{
    "product_name": "APEX GR 6400 DALI 830 LT PR/PC",
    "epd_id": "NEPD-7786-7467",
    "declared_unit": {
        "unit": "stk",
        "amount": 1.0
    },
    "compliance": [
        "EN 15804+A2",
        "ISO 14025",
        "ISO 21930"
    ],
    "producer_name": "Glamox AS",
    "environmental_impact": [
        {
            "parameter": "GWP-total",
            "values": [
                {
                    "value": "3,03E+01",
                    "module": "A1",
                    "scenario": null
                },
                {
                    "value": "7,17E-02",
                    "module": "A2",
                    "scenario": null
                },
                {
                    "value": "1,96E+00",
                    "module": "A3",
                    "scenario": null
                },
                {
                    "value": "2,24E-01",
                    "module": "A4",
                    "scenario": null
                },
                {
                    "value": "1,23E-01",
                    "module": "A5",
                    "scenario": null
                },
                {
                    "value": "4,63E+02",
                    "module": "B6",
                    "scenario": null
                },
                {
                    "value": "0,00E+00",
                    "module": "C1",
                    "scenario": null
                },
                {
                    "value": "7,10E-02",
                    "module": "C2",
                    "scenario": null
                },
                {
                    "value": "9,48E-01",
                    "module": "C3",
                    "scenario": null
                },
                {
                    "value": "6,51E-02",
                    "module": "C4",
                    "scenario": null
                },
                {
                    "value": "-1,11E+00",
                    "module": "D",
                    "scenario": null
                }
            ]
        },
        {
            "parameter": "GWP-fossil",
            "values": [
                {
                    "value": "3,02E+01",
                    "module": "A1",
                    "scenario": null
                },
                {
                    "value": "7,17E-02",
                    "module": "A2",
                    "scenario": null
                },
                {
                    "value": "1,94E+00",
                    "module": "A3",
                    "scenario": null
                },
                {
                    "value": "2,24E-01",
                    "module": "A4",
                    "scenario": null
                },
                {
                    "value": "1,32E-03",
                    "module": "A5",
                    "scenario": null
                },
                {
                    "value": "4,31E+02",
                    "module": "B6",
                    "scenario": null
                },
                {
                    "value": "0,00E+00",
                    "module": "C1",
                    "scenario": null
                },
                {
                    "value": "7,10E-02",
                    "module": "C2",
                    "scenario": null
                },
                {
                    "value": "9,48E-01",
                    "module": "C3",
                    "scenario": null
                },
                {
                    "value": "6,49E-02",
                    "module": "C4",
                    "scenario": null
                },
                {
                    "value": "-1,11E+00",
                    "module": "D",
                    "scenario": null
                }
            ]
        },
        {
            "parameter": "GWP-biogenic",
            "values": [
                {
                    "value": "-1,13E-02",
                    "module": "A1",
                    "scenario": null
                },
                {
                    "value": "2,92E-05",
                    "module": "A2",
                    "scenario": null
                },
                {
                    "value": "1,45E-02",
                    "module": "A3",
                    "scenario": null
                },
                {
                    "value": "9,14E-05",
                    "module": "A4",
                    "scenario": null
                },
                {
                    "value": "1,21E-01",
                    "module": "A5",
                    "scenario": null
                },
                {
                    "value": "7,88E+00",
                    "module": "B6",
                    "scenario": null
                },
                {
                    "value": "0,00E+00",
                    "module": "C1",
                    "scenario": null
                },
                {
                    "value": "2,89E-05",
                    "module": "C2",
                    "scenario": null
                },
                {
                    "value": "3,16E-04",
                    "module": "C3",
                    "scenario": null
                },
                {
                    "value": "2,37E-05",
                    "module": "C4",
                    "scenario": null
                },
                {
                    "value": "-2,94E-03",
                    "module": "D",
                    "scenario": null
                }
            ]
        },
        {
            "parameter": "GWP-luluc",
            "values": [
                {
                    "value": "4,15E-02",
                    "module": "A1",
                    "scenario": null
                },
                {
                    "value": "2,51E-05",
                    "module": "A2",
                    "scenario": null
                },
                {
                    "value": "1,64E-04",
                    "module": "A3",
                    "scenario": null
                },
                {
                    "value": "7,84E-05",
                    "module": "A4",
                    "scenario": null
                },
                {
                    "value": "3,94E-07",
                    "module": "A5",
                    "scenario": null
                },
                {
                    "value": "2,36E+01",
                    "module": "B6",
                    "scenario": null
                },
                {
                    "value": "0,00E+00",
                    "module": "C1",
                    "scenario": null
                },
                {
                    "value": "2,48E-05",
                    "module": "C2",
                    "scenario": null
                },
                {
                    "value": "1,90E-04",
                    "module": "C3",
                    "scenario": null
                },
                {
                    "value": "1,95E-04",
                    "module": "C4",
                    "scenario": null
                },
                {
                    "value": "-3,05E-03",
                    "module": "D",
                    "scenario": null
                }
            ]
        },
        {
            "parameter": "ODP",
            "values": [
                {
                    "value": "1,83E-06",
                    "module": "A1",
                    "scenario": null
                },
                {
                    "value": "1,63E-08",
                    "module": "A2",
                    "scenario": null
                },
                {
                    "value": "2,67E-07",
                    "module": "A3",
                    "scenario": null
                },
                {
                    "value": "5,11E-08",
                    "module": "A4",
                    "scenario": null
                },
                {
                    "value": "2,53E-10",
                    "module": "A5",
                    "scenario": null
                },
                {
                    "value": "4,66E-05",
                    "module": "B6",
                    "scenario": null
                },
                {
                    "value": "0,00E+00",
                    "module": "C1",
                    "scenario": null
                },
                {
                    "value": "1,62E-08",
                    "module": "C2",
                    "scenario": null
                },
                {
                    "value": "1,36E-08",
                    "module": "C3",
                    "scenario": null
                },
                {
                    "value": "2,65E-09",
                    "module": "C4",
                    "scenario": null
                },
                {
                    "value": "-3,37E-03",
                    "module": "D",
                    "scenario": null
                }
            ]
        },
        {
            "parameter": "AP",
            "values": [
                {
                    "value": "2,18E-01",
                    "module": "A1",
                    "scenario": null
                },
                {
                    "value": "3,00E-04",
                    "module": "A2",
                    "scenario": null
                },
                {
                    "value": "2,09E-03",
                    "module": "A3",
                    "scenario": null
                },
                {
                    "value": "9,17E-04",
                    "module": "A4",
                    "scenario": null
                },
                {
                    "value": "5,67E-06",
                    "module": "A5",
                    "scenario": null
                },
                {
                    "value": "1,99E+00",
                    "module": "B6",
                    "scenario": null
                },
                {
                    "value": "0,00E+00",
                    "module": "C1",
                    "scenario": null
                },
                {
                    "value": "2,90E-04",
                    "module": "C2",
                    "scenario": null
                },
                {
                    "value": "5,34E-04",
                    "module": "C3",
                    "scenario": null
                },
                {
                    "value": "1,44E-04",
                    "module": "C4",
                    "scenario": null
                },
                {
                    "value": "-6,51E-02",
                    "module": "D",
                    "scenario": null
                }
            ]
        },
        {
            "parameter": "POCP",
            "values": [
                {
                    "value": "1,14E-01",
                    "module": "A1",
                    "scenario": null
                },
                {
                    "value": "2,99E-04",
                    "module": "A2",
                    "scenario": null
                },
                {
                    "value": "1,92E-03",
                    "module": "A3",
                    "scenario": null
                },
                {
                    "value": "9,20E-04",
                    "module": "A4",
                    "scenario": null
                },
                {
                    "value": "5,87E-06",
                    "module": "A5",
                    "scenario": null
                },
                {
                    "value": "9,88E-01",
                    "module": "B6",
                    "scenario": null
                },
                {
                    "value": "0,00E+00",
                    "module": "C1",
                    "scenario": null
                },
                {
                    "value": "2,91E-04",
                    "module": "C2",
                    "scenario": null
                },
                {
                    "value": "4,24E-04",
                    "module": "C3",
                    "scenario": null
                },
                {
                    "value": "1,62E-04",
                    "module": "C4",
                    "scenario": null
                },
                {
                    "value": "-1,35E-02",
                    "module": "D",
                    "scenario": null
                }
            ]
        },
        {
            "parameter": "ADPE",
            "values": [
                {
                    "value": "5,65E-03",
                    "module": "A1",
                    "scenario": null
                },
                {
                    "value": "1,94E-06",
                    "module": "A2",
                    "scenario": null
                },
                {
                    "value": "6,85E-06",
                    "module": "A3",
                    "scenario": null
                },
                {
                    "value": "6,07E-06",
                    "module": "A4",
                    "scenario": null
                },
                {
                    "value": "2,90E-08",
                    "module": "A5",
                    "scenario": null
                },
                {
                    "value": "6,70E-03",
                    "module": "B6",
                    "scenario": null
                },
                {
                    "value": "0,00E+00",
                    "module": "C1",
                    "scenario": null
                },
                {
                    "value": "1,92E-06",
                    "module": "C2",
                    "scenario": null
                },
                {
                    "value": "8,14E-07",
                    "module": "C3",
                    "scenario": null
                },
                {
                    "value": "1,66E-07",
                    "module": "C4",
                    "scenario": null
                },
                {
                    "value": "-1,46E-03",
                    "module": "D",
                    "scenario": null
                }
            ]
        },
        {
            "parameter": "ADPF",
            "values": [
                {
                    "value": "3,73E+02",
                    "module": "A1",
                    "scenario": null
                },
                {
                    "value": "1,08E+00",
                    "module": "A2",
                    "scenario": null
                },
                {
                    "value": "2,94E+01",
                    "module": "A3",
                    "scenario": null
                },
                {
                    "value": "3,38E+00",
                    "module": "A4",
                    "scenario": null
                },
                {
                    "value": "1,68E-02",
                    "module": "A5",
                    "scenario": null
                },
                {
                    "value": "1,16E+04",
                    "module": "B6",
                    "scenario": null
                },
                {
                    "value": "0,00E+00",
                    "module": "C1",
                    "scenario": null
                },
                {
                    "value": "1,07E+00",
                    "module": "C2",
                    "scenario": null
                },
                {
                    "value": "1,04E+00",
                    "module": "C3",
                    "scenario": null
                },
                {
                    "value": "3,60E-01",
                    "module": "C4",
                    "scenario": null
                },
                {
                    "value": "-1,41E+01",
                    "module": "D",
                    "scenario": null
                }
            ]
        },
        {
            "parameter": "WDP",
            "values": [
                {
                    "value": "9,78E+02",
                    "module": "A1",
                    "scenario": null
                },
                {
                    "value": "1,03E+00",
                    "module": "A2",
                    "scenario": null
                },
                {
                    "value": "7,29E+00",
                    "module": "A3",
                    "scenario": null
                },
                {
                    "value": "3,23E+00",
                    "module": "A4",
                    "scenario": null
                },
                {
                    "value": "2,29E-02",
                    "module": "A5",
                    "scenario": null
                },
                {
                    "value": "9,01E+05",
                    "module": "B6",
                    "scenario": null
                },
                {
                    "value": "0,00E+00",
                    "module": "C1",
                    "scenario": null
                },
                {
                    "value": "1,02E+00",
                    "module": "C2",
                    "scenario": null
                },
                {
                    "value": "8,06E+00",
                    "module": "C3",
                    "scenario": null
                },
                {
                    "value": "1,90E+00",
                    "module": "C4",
                    "scenario": null
                },
                {
                    "value": "-3,23E+01",
                    "module": "D",
                    "scenario": null
                }
            ]
        },
        {
            "parameter": "EP-freshwater",
            "values": [
                {
                    "value": "3,92E-03",
                    "module": "A1",
                    "scenario": null
                },
                {
                    "value": "5,62E-07",
                    "module": "A2",
                    "scenario": null
                },
                {
                    "value": "6,51E-06",
                    "module": "A3",
                    "scenario": null
                },
                {
                    "value": "1,76E-06",
                    "module": "A4",
                    "scenario": null
                },
                {
                    "value": "9,82E-09",
                    "module": "A5",
                    "scenario": null
                },
                {
                    "value": "2,85E-02",
                    "module": "B6",
                    "scenario": null
                },
                {
                    "value": "0,00E+00",
                    "module": "C1",
                    "scenario": null
                },
                {
                    "value": "5,57E-07",
                    "module": "C2",
                    "scenario": null
                },
                {
                    "value": "3,85E-06",
                    "module": "C3",
                    "scenario": null
                },
                {
                    "value": "1,06E-06",
                    "module": "C4",
                    "scenario": null
                },
                {
                    "value": "-3,69E-04",
                    "module": "D",
                    "scenario": null
                }
            ]
        },
        {
            "parameter": "EP-marine",
            "values": [
                {
                    "value": "3,16E-02",
                    "module": "A1",
                    "scenario": null
                },
                {
                    "value": "8,85E-05",
                    "module": "A2",
                    "scenario": null
                },
                {
                    "value": "5,35E-04",
                    "module": "A3",
                    "scenario": null
                },
                {
                    "value": "2,72E-04",
                    "module": "A4",
                    "scenario": null
                },
                {
                    "value": "2,00E-06",
                    "module": "A5",
                    "scenario": null
                },
                {
                    "value": "3,14E-01",
                    "module": "B6",
                    "scenario": null
                },
                {
                    "value": "0,00E+00",
                    "module": "C1",
                    "scenario": null
                },
                {
                    "value": "8,60E-05",
                    "module": "C2",
                    "scenario": null
                },
                {
                    "value": "1,52E-04",
                    "module": "C3",
                    "scenario": null
                },
                {
                    "value": "7,58E-05",
                    "module": "C4",
                    "scenario": null
                },
                {
                    "value": "-3,45E-03",
                    "module": "D",
                    "scenario": null
                }
            ]
        },
        {
            "parameter": "EP-terrestrial",
            "values": [
                {
                    "value": "3,87E-01",
                    "module": "A1",
                    "scenario": null
                },
                {
                    "value": "9,79E-04",
                    "module": "A2",
                    "scenario": null
                },
                {
                    "value": "5,63E-03",
                    "module": "A3",
                    "scenario": null
                },
                {
                    "value": "3,01E-03",
                    "module": "A4",
                    "scenario": null
                },
                {
                    "value": "2,03E-05",
                    "module": "A5",
                    "scenario": null
                },
                {
                    "value": "4,22E+00",
                    "module": "B6",
                    "scenario": null
                },
                {
                    "value": "0,00E+00",
                    "module": "C1",
                    "scenario": null
                },
                {
                    "value": "9,51E-04",
                    "module": "C2",
                    "scenario": null
                },
                {
                    "value": "1,63E-03",
                    "module": "C3",
                    "scenario": null
                },
                {
                    "value": "3,82E-04",
                    "module": "C4",
                    "scenario": null
                },
                {
                    "value": "-4,70E-02",
                    "module": "D",
                    "scenario": null
                }
            ]
        }
    ],
    "additional_environmental_impact": [
        {
            "parameter": "PM",
            "values": [
                {
                    "value": "1,75E-06",
                    "module": "A1",
                    "scenario": null
                },
                {
                    "value": "5,15E-09",
                    "module": "A2",
                    "scenario": null
                },
                {
                    "value": "1,08E-08",
                    "module": "A3",
                    "scenario": null
                },
                {
                    "value": "1,61E-08",
                    "module": "A4",
                    "scenario": null
                },
                {
                    "value": "8,50E-11",
                    "module": "A5",
                    "scenario": null
                },
                {
                    "value": "1,05E-05",
                    "module": "B6",
                    "scenario": null
                },
                {
                    "value": "0,00E+00",
                    "module": "C1",
                    "scenario": null
                },
                {
                    "value": "5,11E-09",
                    "module": "C2",
                    "scenario": null
                },
                {
                    "value": "4,09E-09",
                    "module": "C3",
                    "scenario": null
                },
                {
                    "value": "2,60E-09",
                    "module": "C4",
                    "scenario": null
                },
                {
                    "value": "-1,57E-07",
                    "module": "D",
                    "scenario": null
                }
            ]
        },
        {
            "parameter": "ETP-fw",
            "values": [
                {
                    "value": "1,81E+03",
                    "module": "A1",
                    "scenario": null
                },
                {
                    "value": "7,95E-01",
                    "module": "A2",
                    "scenario": null
                },
                {
                    "value": "5,02E+00",
                    "module": "A3",
                    "scenario": null
                },
                {
                    "value": "2,49E+00",
                    "module": "A4",
                    "scenario": null
                },
                {
                    "value": "2,22E-02",
                    "module": "A5",
                    "scenario": null
                },
                {
                    "value": "1,46E+04",
                    "module": "B6",
                    "scenario": null
                },
                {
                    "value": "0,00E+00",
                    "module": "C1",
                    "scenario": null
                },
                {
                    "value": "7,88E-01",
                    "module": "C2",
                    "scenario": null
                },
                {
                    "value": "4,26E+00",
                    "module": "C3",
                    "scenario": null
                },
                {
                    "value": "5,49E+01",
                    "module": "C4",
                    "scenario": null
                },
                {
                    "value": "-4,73E+02",
                    "module": "D",
                    "scenario": null
                }
            ]
        },
        {
            "parameter": "HTP-c",
            "values": [
                {
                    "value": "3,63E-08",
                    "module": "A1",
                    "scenario": null
                },
                {
                    "value": "0,00E+00",
                    "module": "A2",
                    "scenario": null
                },
                {
                    "value": "3,43E-10",
                    "module": "A3",
                    "scenario": null
                },
                {
                    "value": "0,00E+00",
                    "module": "A4",
                    "scenario": null
                },
                {
                    "value": "1,00E-12",
                    "module": "A5",
                    "scenario": null
                },
                {
                    "value": "3,40E-07",
                    "module": "B6",
                    "scenario": null
                },
                {
                    "value": "0,00E+00",
                    "module": "C1",
                    "scenario": null
                },
                {
                    "value": "0,00E+00",
                    "module": "C2",
                    "scenario": null
                },
                {
                    "value": "1,14E-09",
                    "module": "C3",
                    "scenario": null
                },
                {
                    "value": "1,04E-10",
                    "module": "C4",
                    "scenario": null
                },
                {
                    "value": "-2,93E-09",
                    "module": "D",
                    "scenario": null
                }
            ]
        },
        {
            "parameter": "HTP-nc",
            "values": [
                {
                    "value": "1,31E-06",
                    "module": "A1",
                    "scenario": null
                },
                {
                    "value": "8,59E-10",
                    "module": "A2",
                    "scenario": null
                },
                {
                    "value": "5,69E-09",
                    "module": "A3",
                    "scenario": null
                },
                {
                    "value": "2,69E-09",
                    "module": "A4",
                    "scenario": null
                },
                {
                    "value": "2,80E-11",
                    "module": "A5",
                    "scenario": null
                },
                {
                    "value": "8,95E-06",
                    "module": "B6",
                    "scenario": null
                },
                {
                    "value": "0,00E+00",
                    "module": "C1",
                    "scenario": null
                },
                {
                    "value": "8,51E-10",
                    "module": "C2",
                    "scenario": null
                },
                {
                    "value": "6,28E-08",
                    "module": "C3",
                    "scenario": null
                },
                {
                    "value": "8,55E-10",
                    "module": "C4",
                    "scenario": null
                },
                {
                    "value": "-1,75E-07",
                    "module": "D",
                    "scenario": null
                }
            ]
        },
        {
            "parameter": "SQP",
            "values": [
                {
                    "value": "8,86E+01",
                    "module": "A1",
                    "scenario": null
                },
                {
                    "value": "7,43E-01",
                    "module": "A2",
                    "scenario": null
                },
                {
                    "value": "1,23E+00",
                    "module": "A3",
                    "scenario": null
                },
                {
                    "value": "2,33E+00",
                    "module": "A4",
                    "scenario": null
                },
                {
                    "value": "1,20E-02",
                    "module": "A5",
                    "scenario": null
                },
                {
                    "value": "8,78E+03",
                    "module": "B6",
                    "scenario": null
                },
                {
                    "value": "0,00E+00",
                    "module": "C1",
                    "scenario": null
                },
                {
                    "value": "7,38E-01",
                    "module": "C2",
                    "scenario": null
                },
                {
                    "value": "2,85E-01",
                    "module": "C3",
                    "scenario": null
                },
                {
                    "value": "9,94E-01",
                    "module": "C4",
                    "scenario": null
                },
                {
                    "value": "-1,41E+01",
                    "module": "D",
                    "scenario": null
                }
            ]
        },
        {
            "parameter": "IRP",
            "values": [
                {
                    "value": "1,15E+00",
                    "module": "A1",
                    "scenario": null
                },
                {
                    "value": "4,72E-03",
                    "module": "A2",
                    "scenario": null
                },
                {
                    "value": "1,91E-02",
                    "module": "A3",
                    "scenario": null
                },
                {
                    "value": "1,48E-02",
                    "module": "A4",
                    "scenario": null
                },
                {
                    "value": "7,22E-05",
                    "module": "A5",
                    "scenario": null
                },
                {
                    "value": "2,66E+02",
                    "module": "B6",
                    "scenario": null
                },
                {
                    "value": "0,00E+00",
                    "module": "C1",
                    "scenario": null
                },
                {
                    "value": "4,68E-03",
                    "module": "C2",
                    "scenario": null
                },
                {
                    "value": "4,88E-03",
                    "module": "C3",
                    "scenario": null
                },
                {
                    "value": "9,97E-04",
                    "module": "C4",
                    "scenario": null
                },
                {
                    "value": "-5,09E-02",
                    "module": "D",
                    "scenario": null
                }
            ]
        }
    ],
    "resource_use": [
        {
            "parameter": "PERE",
            "values": [
                {
                    "value": "3,41E+01",
                    "module": "A1",
                    "scenario": null
                },
                {
                    "value": "1,52E-02",
                    "module": "A2",
                    "scenario": null
                },
                {
                    "value": "6,15E+00",
                    "module": "A3",
                    "scenario": null
                },
                {
                    "value": "4,77E-02",
                    "module": "A4",
                    "scenario": null
                },
                {
                    "value": "2,83E-04",
                    "module": "A5",
                    "scenario": null
                },
                {
                    "value": "1,15E+04",
                    "module": "B6",
                    "scenario": null
                },
                {
                    "value": "0,00E+00",
                    "module": "C1",
                    "scenario": null
                },
                {
                    "value": "1,51E-02",
                    "module": "C2",
                    "scenario": null
                },
                {
                    "value": "1,56E-01",
                    "module": "C3",
                    "scenario": null
                },
                {
                    "value": "9,37E-02",
                    "module": "C4",
                    "scenario": null
                },
                {
                    "value": "-5,39E+00",
                    "module": "D",
                    "scenario": null
                }
            ]
        },
        {
            "parameter": "PERM",
            "values": [
                {
                    "value": "6,17E-01",
                    "module": "A1",
                    "scenario": null
                },
                {
                    "value": "0,00E+00",
                    "module": "A2",
                    "scenario": null
                },
                {
                    "value": "0,00E+00",
                    "module": "A3",
                    "scenario": null
                },
                {
                    "value": "0,00E+00",
                    "module": "A4",
                    "scenario": null
                },
                {
                    "value": "-7,45E-01",
                    "module": "A5",
                    "scenario": null
                },
                {
                    "value": "0,00E+00",
                    "module": "B6",
                    "scenario": null
                },
                {
                    "value": "0,00E+00",
                    "module": "C1",
                    "scenario": null
                },
                {
                    "value": "0,00E+00",
                    "module": "C2",
                    "scenario": null
                },
                {
                    "value": "0,00E+00",
                    "module": "C3",
                    "scenario": null
                },
                {
                    "value": "0,00E+00",
                    "module": "C4",
                    "scenario": null
                },
                {
                    "value": "0,00E+00",
                    "module": "D",
                    "scenario": null
                }
            ]
        },
        {
            "parameter": "PERT",
            "values": [
                {
                    "value": "3,47E+01",
                    "module": "A1",
                    "scenario": null
                },
                {
                    "value": "1,52E-02",
                    "module": "A2",
                    "scenario": null
                },
                {
                    "value": "6,15E+00",
                    "module": "A3",
                    "scenario": null
                },
                {
                    "value": "4,77E-02",
                    "module": "A4",
                    "scenario": null
                },
                {
                    "value": "-7,45E-01",
                    "module": "A5",
                    "scenario": null
                },
                {
                    "value": "1,15E+04",
                    "module": "B6",
                    "scenario": null
                },
                {
                    "value": "0,00E+00",
                    "module": "C1",
                    "scenario": null
                },
                {
                    "value": "1,51E-02",
                    "module": "C2",
                    "scenario": null
                },
                {
                    "value": "1,56E-01",
                    "module": "C3",
                    "scenario": null
                },
                {
                    "value": "9,37E-02",
                    "module": "C4",
                    "scenario": null
                },
                {
                    "value": "-5,39E+00",
                    "module": "D",
                    "scenario": null
                }
            ]
        },
        {
            "parameter": "PENRE",
            "values": [
                {
                    "value": "3,67E+02",
                    "module": "A1",
                    "scenario": null
                },
                {
                    "value": "1,08E+00",
                    "module": "A2",
                    "scenario": null
                },
                {
                    "value": "2,94E+01",
                    "module": "A3",
                    "scenario": null
                },
                {
                    "value": "3,38E+00",
                    "module": "A4",
                    "scenario": null
                },
                {
                    "value": "1,68E-02",
                    "module": "A5",
                    "scenario": null
                },
                {
                    "value": "1,18E+04",
                    "module": "B6",
                    "scenario": null
                },
                {
                    "value": "0,00E+00",
                    "module": "C1",
                    "scenario": null
                },
                {
                    "value": "1,07E+00",
                    "module": "C2",
                    "scenario": null
                },
                {
                    "value": "1,04E+00",
                    "module": "C3",
                    "scenario": null
                },
                {
                    "value": "3,60E-01",
                    "module": "C4",
                    "scenario": null
                },
                {
                    "value": "-1,41E+01",
                    "module": "D",
                    "scenario": null
                }
            ]
        },
        {
            "parameter": "PENRM",
            "values": [
                {
                    "value": "2,00E+01",
                    "module": "A1",
                    "scenario": null
                },
                {
                    "value": "0,00E+00",
                    "module": "A2",
                    "scenario": null
                },
                {
                    "value": "0,00E+00",
                    "module": "A3",
                    "scenario": null
                },
                {
                    "value": "0,00E+00",
                    "module": "A4",
                    "scenario": null
                },
                {
                    "value": "-8,92E-02",
                    "module": "A5",
                    "scenario": null
                },
                {
                    "value": "0,00E+00",
                    "module": "B6",
                    "scenario": null
                },
                {
                    "value": "0,00E+00",
                    "module": "C1",
                    "scenario": null
                },
                {
                    "value": "0,00E+00",
                    "module": "C2",
                    "scenario": null
                },
                {
                    "value": "-2,13E+01",
                    "module": "C3",
                    "scenario": null
                },
                {
                    "value": "0,00E+00",
                    "module": "C4",
                    "scenario": null
                },
                {
                    "value": "0,00E+00",
                    "module": "D",
                    "scenario": null
                }
            ]
        },
        {
            "parameter": "PENRT",
            "values": [
                {
                    "value": "3,73E+02",
                    "module": "A1",
                    "scenario": null
                },
                {
                    "value": "1,08E+00",
                    "module": "A2",
                    "scenario": null
                },
                {
                    "value": "2,94E+01",
                    "module": "A3",
                    "scenario": null
                },
                {
                    "value": "3,38E+00",
                    "module": "A4",
                    "scenario": null
                },
                {
                    "value": "-7,24E-02",
                    "module": "A5",
                    "scenario": null
                },
                {
                    "value": "1,18E+04",
                    "module": "B6",
                    "scenario": null
                },
                {
                    "value": "0,00E+00",
                    "module": "C1",
                    "scenario": null
                },
                {
                    "value": "1,07E+00",
                    "module": "C2",
                    "scenario": null
                },
                {
                    "value": "-2,02E+01",
                    "module": "C3",
                    "scenario": null
                },
                {
                    "value": "3,60E-01",
                    "module": "C4",
                    "scenario": null
                },
                {
                    "value": "-1,41E+01",
                    "module": "D",
                    "scenario": null
                }
            ]
        },
        {
            "parameter": "SM",
            "values": [
                {
                    "value": "4,55E-01",
                    "module": "A1",
                    "scenario": null
                },
                {
                    "value": "0,00E+00",
                    "module": "A2",
                    "scenario": null
                },
                {
                    "value": "0,00E+00",
                    "module": "A3",
                    "scenario": null
                },
                {
                    "value": "0,00E+00",
                    "module": "A4",
                    "scenario": null
                },
                {
                    "value": "0,00E+00",
                    "module": "A5",
                    "scenario": null
                },
                {
                    "value": "0,00E+00",
                    "module": "B6",
                    "scenario": null
                },
                {
                    "value": "0,00E+00",
                    "module": "C1",
                    "scenario": null
                },
                {
                    "value": "0,00E+00",
                    "module": "C2",
                    "scenario": null
                },
                {
                    "value": "0,00E+00",
                    "module": "C3",
                    "scenario": null
                },
                {
                    "value": "2,21E-03",
                    "module": "C4",
                    "scenario": null
                },
                {
                    "value": "2,95E-03",
                    "module": "D",
                    "scenario": null
                }
            ]
        },
        {
            "parameter": "RSF",
            "values": [
                {
                    "value": "4,25E-01",
                    "module": "A1",
                    "scenario": null
                },
                {
                    "value": "5,45E-04",
                    "module": "A2",
                    "scenario": null
                },
                {
                    "value": "6,38E-03",
                    "module": "A3",
                    "scenario": null
                },
                {
                    "value": "1,71E-03",
                    "module": "A4",
                    "scenario": null
                },
                {
                    "value": "9,27E-06",
                    "module": "A5",
                    "scenario": null
                },
                {
                    "value": "1,16E+02",
                    "module": "B6",
                    "scenario": null
                },
                {
                    "value": "0,00E+00",
                    "module": "C1",
                    "scenario": null
                },
                {
                    "value": "5,40E-04",
                    "module": "C2",
                    "scenario": null
                },
                {
                    "value": "2,76E-03",
                    "module": "C3",
                    "scenario": null
                },
                {
                    "value": "3,65E-04",
                    "module": "C4",
                    "scenario": null
                },
                {
                    "value": "2,57E-03",
                    "module": "D",
                    "scenario": null
                }
            ]
        },
        {
            "parameter": "NRSF",
            "values": [
                {
                    "value": "6,82E-01",
                    "module": "A1",
                    "scenario": null
                },
                {
                    "value": "1,94E-03",
                    "module": "A2",
                    "scenario": null
                },
                {
                    "value": "8,68E-03",
                    "module": "A3",
                    "scenario": null
                },
                {
                    "value": "6,10E-03",
                    "module": "A4",
                    "scenario": null
                },
                {
                    "value": "3,75E-05",
                    "module": "A5",
                    "scenario": null
                },
                {
                    "value": "0,00E+00",
                    "module": "B6",
                    "scenario": null
                },
                {
                    "value": "0,00E+00",
                    "module": "C1",
                    "scenario": null
                },
                {
                    "value": "1,93E-03",
                    "module": "C2",
                    "scenario": null
                },
                {
                    "value": "-6,28E-05",
                    "module": "C3",
                    "scenario": null
                },
                {
                    "value": "1,96E-02",
                    "module": "C4",
                    "scenario": null
                },
                {
                    "value": "-1,54E-01",
                    "module": "D",
                    "scenario": null
                }
            ]
        },
        {
            "parameter": "FW",
            "values": [
                {
                    "value": "2,82E-01",
                    "module": "A1",
                    "scenario": null
                },
                {
                    "value": "1,14E-04",
                    "module": "A2",
                    "scenario": null
                },
                {
                    "value": "1,92E-03",
                    "module": "A3",
                    "scenario": null
                },
                {
                    "value": "3,56E-04",
                    "module": "A4",
                    "scenario": null
                },
                {
                    "value": "7,98E-06",
                    "module": "A5",
                    "scenario": null
                },
                {
                    "value": "5,21E+01",
                    "module": "B6",
                    "scenario": null
                },
                {
                    "value": "0,00E+00",
                    "module": "C1",
                    "scenario": null
                },
                {
                    "value": "1,13E-04",
                    "module": "C2",
                    "scenario": null
                },
                {
                    "value": "1,70E-03",
                    "module": "C3",
                    "scenario": null
                },
                {
                    "value": "2,87E-04",
                    "module": "C4",
                    "scenario": null
                },
                {
                    "value": "-1,47E-02",
                    "module": "D",
                    "scenario": null
                }
            ]
        }
    ],
    "end_of_life_waste": [
        {
            "parameter": "HWD",
            "values": [
                {
                    "value": "1,21E-01",
                    "module": "A1",
                    "scenario": null
                },
                {
                    "value": "5,51E-05",
                    "module": "A2",
                    "scenario": null
                },
                {
                    "value": "3,64E-02",
                    "module": "A3",
                    "scenario": null
                },
                {
                    "value": "1,72E-04",
                    "module": "A4",
                    "scenario": null
                },
                {
                    "value": "0,00E+00",
                    "module": "A5",
                    "scenario": null
                },
                {
                    "value": "1,09E+00",
                    "module": "B6",
                    "scenario": null
                },
                {
                    "value": "0,00E+00",
                    "module": "C1",
                    "scenario": null
                },
                {
                    "value": "5,46E-05",
                    "module": "C2",
                    "scenario": null
                },
                {
                    "value": "3,01E-05",
                    "module": "C3",
                    "scenario": null
                },
                {
                    "value": "1,06E-01",
                    "module": "C4",
                    "scenario": null
                },
                {
                    "value": "-4,13E-03",
                    "module": "D",
                    "scenario": null
                }
            ]
        },
        {
            "parameter": "NHWD",
            "values": [
                {
                    "value": "3,55E+00",
                    "module": "A1",
                    "scenario": null
                },
                {
                    "value": "5,15E-02",
                    "module": "A2",
                    "scenario": null
                },
                {
                    "value": "3,20E-01",
                    "module": "A3",
                    "scenario": null
                },
                {
                    "value": "1,62E-01",
                    "module": "A4",
                    "scenario": null
                },
                {
                    "value": "7,34E-02",
                    "module": "A5",
                    "scenario": null
                },
                {
                    "value": "7,23E+01",
                    "module": "B6",
                    "scenario": null
                },
                {
                    "value": "0,00E+00",
                    "module": "C1",
                    "scenario": null
                },
                {
                    "value": "5,11E-02",
                    "module": "C2",
                    "scenario": null
                },
                {
                    "value": "7,19E-02",
                    "module": "C3",
                    "scenario": null
                },
                {
                    "value": "4,39E-01",
                    "module": "C4",
                    "scenario": null
                },
                {
                    "value": "-2,20E-01",
                    "module": "D",
                    "scenario": null
                }
            ]
        },
        {
            "parameter": "RWD",
            "values": [
                {
                    "value": "9,00E-04",
                    "module": "A1",
                    "scenario": null
                },
                {
                    "value": "7,37E-06",
                    "module": "A2",
                    "scenario": null
                },
                {
                    "value": "2,72E-05",
                    "module": "A3",
                    "scenario": null
                },
                {
                    "value": "2,31E-05",
                    "module": "A4",
                    "scenario": null
                },
                {
                    "value": "0,00E+00",
                    "module": "A5",
                    "scenario": null
                },
                {
                    "value": "1,22E-01",
                    "module": "B6",
                    "scenario": null
                },
                {
                    "value": "0,00E+00",
                    "module": "C1",
                    "scenario": null
                },
                {
                    "value": "7,30E-06",
                    "module": "C2",
                    "scenario": null
                },
                {
                    "value": "1,52E-06",
                    "module": "C3",
                    "scenario": null
                },
                {
                    "value": "7,25E-07",
                    "module": "C4",
                    "scenario": null
                },
                {
                    "value": "-4,37E-05",
                    "module": "D",
                    "scenario": null
                }
            ]
        }
    ],
    "end_of_life_flow": [
        {
            "parameter": "CRU",
            "values": [
                {
                    "value": "0,00E+00",
                    "module": "A1",
                    "scenario": null
                },
                {
                    "value": "0,00E+00",
                    "module": "A2",
                    "scenario": null
                },
                {
                    "value": "0,00E+00",
                    "module": "A3",
                    "scenario": null
                },
                {
                    "value": "0,00E+00",
                    "module": "A4",
                    "scenario": null
                },
                {
                    "value": "0,00E+00",
                    "module": "A5",
                    "scenario": null
                },
                {
                    "value": "0,00E+00",
                    "module": "B6",
                    "scenario": null
                },
                {
                    "value": "0,00E+00",
                    "module": "C1",
                    "scenario": null
                },
                {
                    "value": "0,00E+00",
                    "module": "C2",
                    "scenario": null
                },
                {
                    "value": "0,00E+00",
                    "module": "C3",
                    "scenario": null
                },
                {
                    "value": "0,00E+00",
                    "module": "C4",
                    "scenario": null
                },
                {
                    "value": "0,00E+00",
                    "module": "D",
                    "scenario": null
                }
            ]
        },
        {
            "parameter": "MFR",
            "values": [
                {
                    "value": "0,00E+00",
                    "module": "A1",
                    "scenario": null
                },
                {
                    "value": "0,00E+00",
                    "module": "A2",
                    "scenario": null
                },
                {
                    "value": "3,39E-01",
                    "module": "A3",
                    "scenario": null
                },
                {
                    "value": "0,00E+00",
                    "module": "A4",
                    "scenario": null
                },
                {
                    "value": "6,74E-02",
                    "module": "A5",
                    "scenario": null
                },
                {
                    "value": "0,00E+00",
                    "module": "B6",
                    "scenario": null
                },
                {
                    "value": "0,00E+00",
                    "module": "C1",
                    "scenario": null
                },
                {
                    "value": "0,00E+00",
                    "module": "C2",
                    "scenario": null
                },
                {
                    "value": "3,40E-01",
                    "module": "C3",
                    "scenario": null
                },
                {
                    "value": "3,08E-05",
                    "module": "C4",
                    "scenario": null
                },
                {
                    "value": "-1,15E-04",
                    "module": "D",
                    "scenario": null
                }
            ]
        },
        {
            "parameter": "MER",
            "values": [
                {
                    "value": "0,00E+00",
                    "module": "A1",
                    "scenario": null
                },
                {
                    "value": "0,00E+00",
                    "module": "A2",
                    "scenario": null
                },
                {
                    "value": "1,34E-01",
                    "module": "A3",
                    "scenario": null
                },
                {
                    "value": "0,00E+00",
                    "module": "A4",
                    "scenario": null
                },
                {
                    "value": "4,99E-03",
                    "module": "A5",
                    "scenario": null
                },
                {
                    "value": "0,00E+00",
                    "module": "B6",
                    "scenario": null
                },
                {
                    "value": "0,00E+00",
                    "module": "C1",
                    "scenario": null
                },
                {
                    "value": "0,00E+00",
                    "module": "C2",
                    "scenario": null
                },
                {
                    "value": "3,75E-01",
                    "module": "C3",
                    "scenario": null
                },
                {
                    "value": "7,54E-07",
                    "module": "C4",
                    "scenario": null
                },
                {
                    "value": "-1,52E-05",
                    "module": "D",
                    "scenario": null
                }
            ]
        },
        {
            "parameter": "EEE",
            "values": [
                {
                    "value": "0,00E+00",
                    "module": "A1",
                    "scenario": null
                },
                {
                    "value": "0,00E+00",
                    "module": "A2",
                    "scenario": null
                },
                {
                    "value": "8,87E-02",
                    "module": "A3",
                    "scenario": null
                },
                {
                    "value": "0,00E+00",
                    "module": "A4",
                    "scenario": null
                },
                {
                    "value": "4,08E-03",
                    "module": "A5",
                    "scenario": null
                },
                {
                    "value": "0,00E+00",
                    "module": "B6",
                    "scenario": null
                },
                {
                    "value": "0,00E+00",
                    "module": "C1",
                    "scenario": null
                },
                {
                    "value": "0,00E+00",
                    "module": "C2",
                    "scenario": null
                },
                {
                    "value": "5,28E-01",
                    "module": "C3",
                    "scenario": null
                },
                {
                    "value": "4,89E-05",
                    "module": "C4",
                    "scenario": null
                },
                {
                    "value": "-3,72E-05",
                    "module": "D",
                    "scenario": null
                }
            ]
        },
        {
            "parameter": "EET",
            "values": [
                {
                    "value": "0,00E+00",
                    "module": "A1",
                    "scenario": null
                },
                {
                    "value": "0,00E+00",
                    "module": "A2",
                    "scenario": null
                },
                {
                    "value": "1,34E+00",
                    "module": "A3",
                    "scenario": null
                },
                {
                    "value": "0,00E+00",
                    "module": "A4",
                    "scenario": null
                },
                {
                    "value": "6,17E-02",
                    "module": "A5",
                    "scenario": null
                },
                {
                    "value": "0,00E+00",
                    "module": "B6",
                    "scenario": null
                },
                {
                    "value": "0,00E+00",
                    "module": "C1",
                    "scenario": null
                },
                {
                    "value": "0,00E+00",
                    "module": "C2",
                    "scenario": null
                },
                {
                    "value": "7,99E+00",
                    "module": "C3",
                    "scenario": null
                },
                {
                    "value": "7,40E-04",
                    "module": "C4",
                    "scenario": null
                },
                {
                    "value": "-5,63E-04",
                    "module": "D",
                    "scenario": null
                }
            ]
        }
    ]
}