{"product_name":"TFP","epd_id":"NEPD-8300-7974","declared_unit":{"unit":"stk","amount":1},"compliance":["EN 15804+A2","ISO 14025","ISO 21930"],"producer_name":"TROX Group","environmental_impact":[{"parameter":"GWP-total","unit":"kg CO2-eq","values":[{"value":"6,40E+01","module":"A1-A3","scenario":null},{"value":"2,93E+00","module":"A4","scenario":null},{"value":"2,67E-02","module":"C1","scenario":null},{"value":"1,83E-01","module":"C2","scenario":null},{"value":"3,83E-01","module":"C3","scenario":null},{"value":"-1,64E+00","module":"C4","scenario":null},{"value":"-1,51E+01","module":"D","scenario":null}]},{"parameter":"GWP-fossil","unit":"kg CO2-eq","values":[{"value":"6,38E+01","module":"A1-A3","scenario":null},{"value":"2,93E+00","module":"A4","scenario":null},{"value":"2,67E-02","module":"C1","scenario":null},{"value":"1,83E-01","module":"C2","scenario":null},{"value":"3,82E-01","module":"C3","scenario":null},{"value":"-1,63E+00","module":"C4","scenario":null},{"value":"-1,50E+01","module":"D","scenario":null}]},{"parameter":"GWP-biogenic","unit":"kg CO2-eq","values":[{"value":"1,11E-01","module":"A1-A3","scenario":null},{"value":"1,21E-03","module":"A4","scenario":null},{"value":"5,01E-06","module":"C1","scenario":null},{"value":"7,57E-05","module":"C2","scenario":null},{"value":"7,57E-04","module":"C3","scenario":null},{"value":"-8,79E-04","module":"C4","scenario":null},{"value":"-8,40E-03","module":"D","scenario":null}]},{"parameter":"GWP-luluc","unit":"kg CO2-eq","values":[{"value":"4,25E-02","module":"A1-A3","scenario":null},{"value":"1,04E-03","module":"A4","scenario":null},{"value":"2,11E-06","module":"C1","scenario":null},{"value":"6,51E-05","module":"C2","scenario":null},{"value":"7,63E-05","module":"C3","scenario":null},{"value":"-5,29E-04","module":"C4","scenario":null},{"value":"-6,88E-03","module":"D","scenario":null}]},{"parameter":"ODP","unit":"kg CFC11-eq","values":[{"value":"4,43E-06","module":"A1-A3","scenario":null},{"value":"6,63E-07","module":"A4","scenario":null},{"value":"5,77E-09","module":"C1","scenario":null},{"value":"4,14E-08","module":"C2","scenario":null},{"value":"3,47E-08","module":"C3","scenario":null},{"value":"-4,94E-08","module":"C4","scenario":null},{"value":"-2,44E-04","module":"D","scenario":null}]},{"parameter":"AP","unit":"mol H+-eq","values":[{"value":"3,83E-01","module":"A1-A3","scenario":null},{"value":"8,41E-03","module":"A4","scenario":null},{"value":"2,79E-04","module":"C1","scenario":null},{"value":"5,26E-04","module":"C2","scenario":null},{"value":"4,57E-04","module":"C3","scenario":null},{"value":"-8,16E-03","module":"C4","scenario":null},{"value":"-7,65E-02","module":"D","scenario":null}]},{"parameter":"POCP","unit":"kg NMVOC-eq","values":[{"value":"2,85E-01","module":"A1-A3","scenario":null},{"value":"7,13E-03","module":"A4","scenario":null},{"value":"3,72E-04","module":"C1","scenario":null},{"value":"4,46E-04","module":"C2","scenario":null},{"value":"3,06E-04","module":"C3","scenario":null},{"value":"-8,21E-03","module":"C4","scenario":null},{"value":"-7,56E-02","module":"D","scenario":null}]},{"parameter":"ADPE","unit":"kg Sb-eq","values":[{"value":"1,17E-02","module":"A1-A3","scenario":null},{"value":"8,09E-05","module":"A4","scenario":null},{"value":"4,10E-08","module":"C1","scenario":null},{"value":"5,05E-06","module":"C2","scenario":null},{"value":"1,06E-06","module":"C3","scenario":null},{"value":"-2,88E-05","module":"C4","scenario":null},{"value":"-3,75E-04","module":"D","scenario":null}]},{"parameter":"ADPF","unit":"MJ","values":[{"value":"7,49E+02","module":"A1-A3","scenario":null},{"value":"4,43E+01","module":"A4","scenario":null},{"value":"3,68E-01","module":"C1","scenario":null},{"value":"2,77E+00","module":"C2","scenario":null},{"value":"1,27E+00","module":"C3","scenario":null},{"value":"-1,36E+01","module":"C4","scenario":null},{"value":"-1,27E+02","module":"D","scenario":null}]},{"parameter":"WDP","unit":"m3 world-eq. Deprived","values":[{"value":"1,82E+03","module":"A1-A3","scenario":null},{"value":"4,28E+01","module":"A4","scenario":null},{"value":"7,81E-02","module":"C1","scenario":null},{"value":"2,68E+00","module":"C2","scenario":null},{"value":"4,77E+00","module":"C3","scenario":null},{"value":"9,26E+01","module":"C4","scenario":null},{"value":"7,78E+02","module":"D","scenario":null}]},{"parameter":"EP-freshwater","unit":"kg P-eq","values":[{"value":"3,73E-03","module":"A1-A3","scenario":null},{"value":"2,34E-05","module":"A4","scenario":null},{"value":"9,72E-08","module":"C1","scenario":null},{"value":"1,46E-06","module":"C2","scenario":null},{"value":"7,24E-06","module":"C3","scenario":null},{"value":"-1,02E-04","module":"C4","scenario":null},{"value":"-9,39E-04","module":"D","scenario":null}]},{"parameter":"EP-marine","unit":"kg N-eq","values":[{"value":"6,23E-02","module":"A1-A3","scenario":null},{"value":"1,66E-03","module":"A4","scenario":null},{"value":"1,23E-04","module":"C1","scenario":null},{"value":"1,04E-04","module":"C2","scenario":null},{"value":"9,82E-05","module":"C3","scenario":null},{"value":"-1,68E-03","module":"C4","scenario":null},{"value":"-1,55E-02","module":"D","scenario":null}]},{"parameter":"EP-terrestrial","unit":"mol N-eq.","values":[{"value":"9,73E-01","module":"A1-A3","scenario":null},{"value":"1,86E-02","module":"A4","scenario":null},{"value":"1,35E-03","module":"C1","scenario":null},{"value":"1,16E-03","module":"C2","scenario":null},{"value":"1,10E-03","module":"C3","scenario":null},{"value":"-1,71E-02","module":"C4","scenario":null},{"value":"-1,59E-01","module":"D","scenario":null}]},{"parameter":"GWP-IOBC","unit":"kg CO2-eq","values":[{"value":"6,40E+01","module":"A1-A3","scenario":null},{"value":"2,93E+00","module":"A4","scenario":null},{"value":"2,67E-02","module":"C1","scenario":null},{"value":"1,83E-01","module":"C2","scenario":null},{"value":"3,83E-01","module":"C3","scenario":null},{"value":"-2,47E+00","module":"C4","scenario":null},{"value":"-2,25E+01","module":"D","scenario":null}]}],"additional_environmental_impact":[{"parameter":"PM","unit":"Disease incidence","values":[{"value":"5,24E-06","module":"A1-A3","scenario":null},{"value":"1,79E-07","module":"A4","scenario":null},{"value":"7,40E-09","module":"C1","scenario":null},{"value":"1,12E-08","module":"C2","scenario":null},{"value":"6,85E-09","module":"C3","scenario":null},{"value":"-1,36E-07","module":"C4","scenario":null},{"value":"-1,25E-06","module":"D","scenario":null}]},{"parameter":"ETP-fw","unit":"CTUe","values":[{"value":"2,70E+03","module":"A1-A3","scenario":null},{"value":"3,28E+01","module":"A4","scenario":null},{"value":"2,01E-01","module":"C1","scenario":null},{"value":"2,05E+00","module":"C2","scenario":null},{"value":"6,35E+00","module":"C3","scenario":null},{"value":"1,85E+02","module":"C4","scenario":null},{"value":"-8,55E+02","module":"D","scenario":null}]},{"parameter":"HTP-c","unit":"CTUh","values":[{"value":"4,32E-07","module":"A1-A3","scenario":null},{"value":"0,00E+00","module":"A4","scenario":null},{"value":"0,00E+00","module":"C1","scenario":null},{"value":"0,00E+00","module":"C2","scenario":null},{"value":"2,91E-10","module":"C3","scenario":null},{"value":"-7,93E-09","module":"C4","scenario":null},{"value":"-7,25E-08","module":"D","scenario":null}]},{"parameter":"HTP-nc","unit":"CTUh","values":[{"value":"2,59E-06","module":"A1-A3","scenario":null},{"value":"3,58E-08","module":"A4","scenario":null},{"value":"1,82E-10","module":"C1","scenario":null},{"value":"2,24E-09","module":"C2","scenario":null},{"value":"2,08E-09","module":"C3","scenario":null},{"value":"1,79E-07","module":"C4","scenario":null},{"value":"1,55E-06","module":"D","scenario":null}]},{"parameter":"SQP","unit":"-","values":[{"value":"4,85E+02","module":"A1-A3","scenario":null},{"value":"3,10E+01","module":"A4","scenario":null},{"value":"4,67E-02","module":"C1","scenario":null},{"value":"1,93E+00","module":"C2","scenario":null},{"value":"5,00E-01","module":"C3","scenario":null},{"value":"2,74E-01","module":"C4","scenario":null},{"value":"-9,99E+00","module":"D","scenario":null}]},{"parameter":"IRP","unit":"kBq U235-eq","values":[{"value":"1,93E+00","module":"A1-A3","scenario":null},{"value":"1,93E-01","module":"A4","scenario":null},{"value":"1,58E-03","module":"C1","scenario":null},{"value":"1,21E-02","module":"C2","scenario":null},{"value":"5,77E-03","module":"C3","scenario":null},{"value":"7,81E-03","module":"C4","scenario":null},{"value":"5,27E-02","module":"D","scenario":null}]}],"resource_use":[{"parameter":"PERE","unit":"MJ","values":[{"value":"8,50E+01","module":"A1-A3","scenario":null},{"value":"6,34E-01","module":"A4","scenario":null},{"value":"1,99E-03","module":"C1","scenario":null},{"value":"3,96E-02","module":"C2","scenario":null},{"value":"2,28E-01","module":"C3","scenario":null},{"value":"-1,02E+00","module":"C4","scenario":null},{"value":"-1,06E+01","module":"D","scenario":null}]},{"parameter":"PERM","unit":"","values":[{"value":"0,00E+00","module":"A1-A3","scenario":null},{"value":"0,00E+00","module":"A4","scenario":null},{"value":"0,00E+00","module":"C1","scenario":null},{"value":"0,00E+00","module":"C2","scenario":null},{"value":"0,00E+00","module":"C3","scenario":null},{"value":"0,00E+00","module":"C4","scenario":null},{"value":"0,00E+00","module":"D","scenario":null}]},{"parameter":"PERT","unit":"MJ","values":[{"value":"8,50E+01","module":"A1-A3","scenario":null},{"value":"6,34E-01","module":"A4","scenario":null},{"value":"1,99E-03","module":"C1","scenario":null},{"value":"3,96E-02","module":"C2","scenario":null},{"value":"2,28E-01","module":"C3","scenario":null},{"value":"-1,02E+00","module":"C4","scenario":null},{"value":"-1,06E+01","module":"D","scenario":null}]},{"parameter":"PENRE","unit":"MJ","values":[{"value":"7,49E+02","module":"A1-A3","scenario":null},{"value":"4,43E+01","module":"A4","scenario":null},{"value":"3,68E-01","module":"C1","scenario":null},{"value":"2,77E+00","module":"C2","scenario":null},{"value":"1,27E+00","module":"C3","scenario":null},{"value":"-1,36E+01","module":"C4","scenario":null},{"value":"-1,27E+02","module":"D","scenario":null}]},{"parameter":"PENRM","unit":"MJ","values":[{"value":"2,10E+00","module":"A1-A3","scenario":null},{"value":"0,00E+00","module":"A4","scenario":null},{"value":"0,00E+00","module":"C1","scenario":null},{"value":"0,00E+00","module":"C2","scenario":null},{"value":"-2,09E+00","module":"C3","scenario":null},{"value":"0,00E+00","module":"C4","scenario":null},{"value":"0,00E+00","module":"D","scenario":null}]},{"parameter":"PENRT","unit":"MJ","values":[{"value":"7,50E+02","module":"A1-A3","scenario":null},{"value":"4,43E+01","module":"A4","scenario":null},{"value":"3,68E-01","module":"C1","scenario":null},{"value":"2,77E+00","module":"C2","scenario":null},{"value":"-8,22E-01","module":"C3","scenario":null},{"value":"-1,36E+01","module":"C4","scenario":null},{"value":"-1,27E+02","module":"D","scenario":null}]},{"parameter":"SM","unit":"kg","values":[{"value":"2,27E+00","module":"A1-A3","scenario":null},{"value":"0,00E+00","module":"A4","scenario":null},{"value":"1,81E-04","module":"C1","scenario":null},{"value":"0,00E+00","module":"C2","scenario":null},{"value":"0,00E+00","module":"C3","scenario":null},{"value":"2,52E-03","module":"C4","scenario":null},{"value":"-1,47E-03","module":"D","scenario":null}]},{"parameter":"RSF","unit":"MJ","values":[{"value":"2,47E+00","module":"A1-A3","scenario":null},{"value":"2,27E-02","module":"A4","scenario":null},{"value":"4,89E-05","module":"C1","scenario":null},{"value":"1,42E-03","module":"C2","scenario":null},{"value":"5,04E-03","module":"C3","scenario":null},{"value":"6,14E-02","module":"C4","scenario":null},{"value":"5,42E-01","module":"D","scenario":null}]},{"parameter":"NRSF","unit":"MJ","values":[{"value":"4,02E+01","module":"A1-A3","scenario":null},{"value":"8,10E-02","module":"A4","scenario":null},{"value":"7,20E-04","module":"C1","scenario":null},{"value":"5,07E-03","module":"C2","scenario":null},{"value":"0,00E+00","module":"C3","scenario":null},{"value":"1,79E+00","module":"C4","scenario":null},{"value":"1,58E+01","module":"D","scenario":null}]},{"parameter":"FW","unit":"m3","values":[{"value":"5,67E-01","module":"A1-A3","scenario":null},{"value":"4,73E-03","module":"A4","scenario":null},{"value":"1,89E-05","module":"C1","scenario":null},{"value":"2,96E-04","module":"C2","scenario":null},{"value":"1,29E-03","module":"C3","scenario":null},{"value":"-3,08E-03","module":"C4","scenario":null},{"value":"-3,24E-02","module":"D","scenario":null}]}],"end_of_life_waste":[{"parameter":"HWD","unit":"kg","values":[{"value":"5,02E-01","module":"A1-A3","scenario":null},{"value":"2,28E-03","module":"A4","scenario":null},{"value":"1,08E-05","module":"C1","scenario":null},{"value":"1,43E-04","module":"C2","scenario":null},{"value":"0,00E+00","module":"C3","scenario":null},{"value":"1,09E-01","module":"C4","scenario":null},{"value":"-7,83E-02","module":"D","scenario":null}]},{"parameter":"NHWD","unit":"kg","values":[{"value":"2,35E+01","module":"A1-A3","scenario":null},{"value":"2,15E+00","module":"A4","scenario":null},{"value":"4,35E-04","module":"C1","scenario":null},{"value":"1,35E-01","module":"C2","scenario":null},{"value":"1,36E-01","module":"C3","scenario":null},{"value":"-1,29E-01","module":"C4","scenario":null},{"value":"-6,15E+00","module":"D","scenario":null}]},{"parameter":"RWD","unit":"kg","values":[{"value":"1,90E-03","module":"A1-A3","scenario":null},{"value":"3,01E-04","module":"A4","scenario":null},{"value":"2,55E-06","module":"C1","scenario":null},{"value":"1,88E-05","module":"C2","scenario":null},{"value":"0,00E+00","module":"C3","scenario":null},{"value":"4,68E-06","module":"C4","scenario":null},{"value":"4,04E-05","module":"D","scenario":null}]}],"end_of_life_flow":[{"parameter":"CRU","unit":"kg","values":[{"value":"0,00E+00","module":"A1-A3","scenario":null},{"value":"0,00E+00","module":"A4","scenario":null},{"value":"0,00E+00","module":"C1","scenario":null},{"value":"0,00E+00","module":"C2","scenario":null},{"value":"0,00E+00","module":"C3","scenario":null},{"value":"0,00E+00","module":"C4","scenario":null},{"value":"0,00E+00","module":"D","scenario":null}]},{"parameter":"MFR","unit":"kg","values":[{"value":"7,67E-01","module":"A1-A3","scenario":null},{"value":"0,00E+00","module":"A4","scenario":null},{"value":"1,77E-04","module":"C1","scenario":null},{"value":"0,00E+00","module":"C2","scenario":null},{"value":"1,79E+01","module":"C3","scenario":null},{"value":"2,52E-06","module":"C4","scenario":null},{"value":"-1,97E-04","module":"D","scenario":null}]},{"parameter":"MER","unit":"kg","values":[{"value":"2,49E-01","module":"A1-A3","scenario":null},{"value":"0,00E+00","module":"A4","scenario":null},{"value":"5,50E-07","module":"C1","scenario":null},{"value":"0,00E+00","module":"C2","scenario":null},{"value":"1,61E-01","module":"C3","scenario":null},{"value":"6,20E-08","module":"C4","scenario":null},{"value":"-2,38E-05","module":"D","scenario":null}]},{"parameter":"EEE","unit":"MJ","values":[{"value":"1,48E-01","module":"A1-A3","scenario":null},{"value":"0,00E+00","module":"A4","scenario":null},{"value":"1,88E-06","module":"C1","scenario":null},{"value":"0,00E+00","module":"C2","scenario":null},{"value":"3,80E-02","module":"C3","scenario":null},{"value":"3,92E-06","module":"C4","scenario":null},{"value":"-1,50E-04","module":"D","scenario":null}]},{"parameter":"EET","unit":"MJ","values":[{"value":"2,23E+00","module":"A1-A3","scenario":null},{"value":"0,00E+00","module":"A4","scenario":null},{"value":"2,85E-05","module":"C1","scenario":null},{"value":"0,00E+00","module":"C2","scenario":null},{"value":"5,75E-01","module":"C3","scenario":null},{"value":"5,93E-05","module":"C4","scenario":null},{"value":"-2,27E-03","module":"D","scenario":null}]}]}