{
    "product_name": "ABb, Skanska Industrial Solutions, Lule\u00e5 Asfaltverk ",
    "epd_id": "NEPD-4832-4089-EN",
    "declared_unit": {
        "unit": "ton",
        "amount": 1.0
    },
    "compliance": [
        "EN 15804+A2",
        "ISO 14025",
        "ISO 21930"
    ],
    "producer_name": "Skanska Industrial Solutions AB",
    "environmental_impact": [
        {
            "parameter": "GWP-total",
            "values": [
                {
                    "value": "9,53E+00",
                    "module": "A1",
                    "scenario": null
                },
                {
                    "value": "2,01E+00",
                    "module": "A2",
                    "scenario": null
                },
                {
                    "value": "5,13E+00",
                    "module": "A3",
                    "scenario": null
                },
                {
                    "value": "8,17E+00",
                    "module": "A4",
                    "scenario": null
                },
                {
                    "value": "5,72E+00",
                    "module": "C2",
                    "scenario": null
                },
                {
                    "value": "2,25E-01",
                    "module": "C3",
                    "scenario": null
                },
                {
                    "value": "0,00E+00",
                    "module": "C4",
                    "scenario": null
                },
                {
                    "value": "-1,78E+00",
                    "module": "D",
                    "scenario": null
                }
            ]
        },
        {
            "parameter": "GWP-fossil",
            "values": [
                {
                    "value": "9,51E+00",
                    "module": "A1",
                    "scenario": null
                },
                {
                    "value": "2,01E+00",
                    "module": "A2",
                    "scenario": null
                },
                {
                    "value": "5,12E+00",
                    "module": "A3",
                    "scenario": null
                },
                {
                    "value": "8,17E+00",
                    "module": "A4",
                    "scenario": null
                },
                {
                    "value": "5,72E+00",
                    "module": "C2",
                    "scenario": null
                },
                {
                    "value": "2,25E-01",
                    "module": "C3",
                    "scenario": null
                },
                {
                    "value": "0,00E+00",
                    "module": "C4",
                    "scenario": null
                },
                {
                    "value": "-1,78E+00",
                    "module": "D",
                    "scenario": null
                }
            ]
        },
        {
            "parameter": "GWP-biogenic",
            "values": [
                {
                    "value": "1,16E-02",
                    "module": "A1",
                    "scenario": null
                },
                {
                    "value": "1,08E-03",
                    "module": "A2",
                    "scenario": null
                },
                {
                    "value": "6,02E-03",
                    "module": "A3",
                    "scenario": null
                },
                {
                    "value": "4,39E-03",
                    "module": "A4",
                    "scenario": null
                },
                {
                    "value": "3,07E-03",
                    "module": "C2",
                    "scenario": null
                },
                {
                    "value": "4,24E-05",
                    "module": "C3",
                    "scenario": null
                },
                {
                    "value": "0,00E+00",
                    "module": "C4",
                    "scenario": null
                },
                {
                    "value": "0,00E+00",
                    "module": "D",
                    "scenario": null
                }
            ]
        },
        {
            "parameter": "GWP-luluc",
            "values": [
                {
                    "value": "4,05E-03",
                    "module": "A1",
                    "scenario": null
                },
                {
                    "value": "7,14E-04",
                    "module": "A2",
                    "scenario": null
                },
                {
                    "value": "3,23E-03",
                    "module": "A3",
                    "scenario": null
                },
                {
                    "value": "2,91E-03",
                    "module": "A4",
                    "scenario": null
                },
                {
                    "value": "2,03E-03",
                    "module": "C2",
                    "scenario": null
                },
                {
                    "value": "1,78E-05",
                    "module": "C3",
                    "scenario": null
                },
                {
                    "value": "0,00E+00",
                    "module": "C4",
                    "scenario": null
                },
                {
                    "value": "-1,42E-03",
                    "module": "D",
                    "scenario": null
                }
            ]
        },
        {
            "parameter": "ODP",
            "values": [
                {
                    "value": "8,92E-07",
                    "module": "A1",
                    "scenario": null
                },
                {
                    "value": "4,55E-07",
                    "module": "A2",
                    "scenario": null
                },
                {
                    "value": "7,81E-07",
                    "module": "A3",
                    "scenario": null
                },
                {
                    "value": "1,85E-06",
                    "module": "A4",
                    "scenario": null
                },
                {
                    "value": "1,30E-06",
                    "module": "C2",
                    "scenario": null
                },
                {
                    "value": "4,89E-08",
                    "module": "C3",
                    "scenario": null
                },
                {
                    "value": "0,00E+00",
                    "module": "C4",
                    "scenario": null
                },
                {
                    "value": "-2,62E-06",
                    "module": "D",
                    "scenario": null
                }
            ]
        },
        {
            "parameter": "AP",
            "values": [
                {
                    "value": "7,96E-02",
                    "module": "A1",
                    "scenario": null
                },
                {
                    "value": "5,78E-03",
                    "module": "A2",
                    "scenario": null
                },
                {
                    "value": "2,61E-01",
                    "module": "A3",
                    "scenario": null
                },
                {
                    "value": "2,34E-02",
                    "module": "A4",
                    "scenario": null
                },
                {
                    "value": "1,64E-02",
                    "module": "C2",
                    "scenario": null
                },
                {
                    "value": "2,37E-03",
                    "module": "C3",
                    "scenario": null
                },
                {
                    "value": "0,00E+00",
                    "module": "C4",
                    "scenario": null
                },
                {
                    "value": "-1,79E-02",
                    "module": "D",
                    "scenario": null
                }
            ]
        },
        {
            "parameter": "POCP",
            "values": [
                {
                    "value": "7,54E-02",
                    "module": "A1",
                    "scenario": null
                },
                {
                    "value": "4,91E-03",
                    "module": "A2",
                    "scenario": null
                },
                {
                    "value": "3,72E-01",
                    "module": "A3",
                    "scenario": null
                },
                {
                    "value": "1,99E-02",
                    "module": "A4",
                    "scenario": null
                },
                {
                    "value": "1,39E-02",
                    "module": "C2",
                    "scenario": null
                },
                {
                    "value": "3,15E-03",
                    "module": "C3",
                    "scenario": null
                },
                {
                    "value": "0,00E+00",
                    "module": "C4",
                    "scenario": null
                },
                {
                    "value": "-2,13E-02",
                    "module": "D",
                    "scenario": null
                }
            ]
        },
        {
            "parameter": "ADPE",
            "values": [
                {
                    "value": "5,07E-05",
                    "module": "A1",
                    "scenario": null
                },
                {
                    "value": "5,53E-05",
                    "module": "A2",
                    "scenario": null
                },
                {
                    "value": "8,83E-05",
                    "module": "A3",
                    "scenario": null
                },
                {
                    "value": "2,26E-04",
                    "module": "A4",
                    "scenario": null
                },
                {
                    "value": "1,58E-04",
                    "module": "C2",
                    "scenario": null
                },
                {
                    "value": "3,47E-07",
                    "module": "C3",
                    "scenario": null
                },
                {
                    "value": "0,00E+00",
                    "module": "C4",
                    "scenario": null
                },
                {
                    "value": "-1,58E-05",
                    "module": "D",
                    "scenario": null
                }
            ]
        },
        {
            "parameter": "ADPF",
            "values": [
                {
                    "value": "1,91E+03",
                    "module": "A1",
                    "scenario": null
                },
                {
                    "value": "3,04E+01",
                    "module": "A2",
                    "scenario": null
                },
                {
                    "value": "9,03E+01",
                    "module": "A3",
                    "scenario": null
                },
                {
                    "value": "1,23E+02",
                    "module": "A4",
                    "scenario": null
                },
                {
                    "value": "8,64E+01",
                    "module": "C2",
                    "scenario": null
                },
                {
                    "value": "3,11E+00",
                    "module": "C3",
                    "scenario": null
                },
                {
                    "value": "0,00E+00",
                    "module": "C4",
                    "scenario": null
                },
                {
                    "value": "-1,67E+02",
                    "module": "D",
                    "scenario": null
                }
            ]
        },
        {
            "parameter": "WDP",
            "values": [
                {
                    "value": "1,99E+01",
                    "module": "A1",
                    "scenario": null
                },
                {
                    "value": "2,93E+01",
                    "module": "A2",
                    "scenario": null
                },
                {
                    "value": "5,87E+02",
                    "module": "A3",
                    "scenario": null
                },
                {
                    "value": "1,19E+02",
                    "module": "A4",
                    "scenario": null
                },
                {
                    "value": "8,36E+01",
                    "module": "C2",
                    "scenario": null
                },
                {
                    "value": "6,62E-01",
                    "module": "C3",
                    "scenario": null
                },
                {
                    "value": "0,00E+00",
                    "module": "C4",
                    "scenario": null
                },
                {
                    "value": "-1,35E+03",
                    "module": "D",
                    "scenario": null
                }
            ]
        },
        {
            "parameter": "EP-freshwater",
            "values": [
                {
                    "value": "1,38E-04",
                    "module": "A1",
                    "scenario": null
                },
                {
                    "value": "1,60E-05",
                    "module": "A2",
                    "scenario": null
                },
                {
                    "value": "1,30E-04",
                    "module": "A3",
                    "scenario": null
                },
                {
                    "value": "6,50E-05",
                    "module": "A4",
                    "scenario": null
                },
                {
                    "value": "4,55E-05",
                    "module": "C2",
                    "scenario": null
                },
                {
                    "value": "8,24E-07",
                    "module": "C3",
                    "scenario": null
                },
                {
                    "value": "0,00E+00",
                    "module": "C4",
                    "scenario": null
                },
                {
                    "value": "-3,72E-05",
                    "module": "D",
                    "scenario": null
                }
            ]
        },
        {
            "parameter": "EP-marine",
            "values": [
                {
                    "value": "2,13E-02",
                    "module": "A1",
                    "scenario": null
                },
                {
                    "value": "1,15E-03",
                    "module": "A2",
                    "scenario": null
                },
                {
                    "value": "1,26E-01",
                    "module": "A3",
                    "scenario": null
                },
                {
                    "value": "4,64E-03",
                    "module": "A4",
                    "scenario": null
                },
                {
                    "value": "3,25E-03",
                    "module": "C2",
                    "scenario": null
                },
                {
                    "value": "1,04E-03",
                    "module": "C3",
                    "scenario": null
                },
                {
                    "value": "0,00E+00",
                    "module": "C4",
                    "scenario": null
                },
                {
                    "value": "-3,42E-03",
                    "module": "D",
                    "scenario": null
                }
            ]
        },
        {
            "parameter": "EP-terrestrial",
            "values": [
                {
                    "value": "2,29E-01",
                    "module": "A1",
                    "scenario": null
                },
                {
                    "value": "1,29E-02",
                    "module": "A2",
                    "scenario": null
                },
                {
                    "value": "1,38E+00",
                    "module": "A3",
                    "scenario": null
                },
                {
                    "value": "5,20E-02",
                    "module": "A4",
                    "scenario": null
                },
                {
                    "value": "3,64E-02",
                    "module": "C2",
                    "scenario": null
                },
                {
                    "value": "1,15E-02",
                    "module": "C3",
                    "scenario": null
                },
                {
                    "value": "0,00E+00",
                    "module": "C4",
                    "scenario": null
                },
                {
                    "value": "-3,88E-02",
                    "module": "D",
                    "scenario": null
                }
            ]
        }
    ],
    "additional_environmental_impact": [
        {
            "parameter": "PM",
            "values": [
                {
                    "value": "3,10E-07",
                    "module": "A1",
                    "scenario": null
                },
                {
                    "value": "1,23E-07",
                    "module": "A2",
                    "scenario": null
                },
                {
                    "value": "7,61E-06",
                    "module": "A3",
                    "scenario": null
                },
                {
                    "value": "5,00E-07",
                    "module": "A4",
                    "scenario": null
                },
                {
                    "value": "3,50E-07",
                    "module": "C2",
                    "scenario": null
                },
                {
                    "value": "6,26E-08",
                    "module": "C3",
                    "scenario": null
                },
                {
                    "value": "0,00E+00",
                    "module": "C4",
                    "scenario": null
                },
                {
                    "value": "-1,13E-07",
                    "module": "D",
                    "scenario": null
                }
            ]
        },
        {
            "parameter": "ETP-fw",
            "values": [
                {
                    "value": "4,61E+02",
                    "module": "A1",
                    "scenario": null
                },
                {
                    "value": "2,25E+01",
                    "module": "A2",
                    "scenario": null
                },
                {
                    "value": "1,04E+02",
                    "module": "A3",
                    "scenario": null
                },
                {
                    "value": "9,15E+01",
                    "module": "A4",
                    "scenario": null
                },
                {
                    "value": "6,41E+01",
                    "module": "C2",
                    "scenario": null
                },
                {
                    "value": "1,70E+00",
                    "module": "C3",
                    "scenario": null
                },
                {
                    "value": "0,00E+00",
                    "module": "C4",
                    "scenario": null
                },
                {
                    "value": "-1,06E+02",
                    "module": "D",
                    "scenario": null
                }
            ]
        },
        {
            "parameter": "HTP-c",
            "values": [
                {
                    "value": "6,69E-09",
                    "module": "A1",
                    "scenario": null
                },
                {
                    "value": "0,00E+00",
                    "module": "A2",
                    "scenario": null
                },
                {
                    "value": "7,73E-09",
                    "module": "A3",
                    "scenario": null
                },
                {
                    "value": "0,00E+00",
                    "module": "A4",
                    "scenario": null
                },
                {
                    "value": "0,00E+00",
                    "module": "C2",
                    "scenario": null
                },
                {
                    "value": "0,00E+00",
                    "module": "C3",
                    "scenario": null
                },
                {
                    "value": "0,00E+00",
                    "module": "C4",
                    "scenario": null
                },
                {
                    "value": "-1,04E-09",
                    "module": "D",
                    "scenario": null
                }
            ]
        },
        {
            "parameter": "HTP-nc",
            "values": [
                {
                    "value": "9,29E-08",
                    "module": "A1",
                    "scenario": null
                },
                {
                    "value": "2,45E-08",
                    "module": "A2",
                    "scenario": null
                },
                {
                    "value": "1,77E-07",
                    "module": "A3",
                    "scenario": null
                },
                {
                    "value": "1,00E-07",
                    "module": "A4",
                    "scenario": null
                },
                {
                    "value": "7,00E-08",
                    "module": "C2",
                    "scenario": null
                },
                {
                    "value": "1,68E-09",
                    "module": "C3",
                    "scenario": null
                },
                {
                    "value": "0,00E+00",
                    "module": "C4",
                    "scenario": null
                },
                {
                    "value": "-2,61E-08",
                    "module": "D",
                    "scenario": null
                }
            ]
        },
        {
            "parameter": "SQP",
            "values": [
                {
                    "value": "3,18E+02",
                    "module": "A1",
                    "scenario": null
                },
                {
                    "value": "2,13E+01",
                    "module": "A2",
                    "scenario": null
                },
                {
                    "value": "1,77E+01",
                    "module": "A3",
                    "scenario": null
                },
                {
                    "value": "8,64E+01",
                    "module": "A4",
                    "scenario": null
                },
                {
                    "value": "6,05E+01",
                    "module": "C2",
                    "scenario": null
                },
                {
                    "value": "3,95E-01",
                    "module": "C3",
                    "scenario": null
                },
                {
                    "value": "0,00E+00",
                    "module": "C4",
                    "scenario": null
                },
                {
                    "value": "-3,76E+01",
                    "module": "D",
                    "scenario": null
                }
            ]
        },
        {
            "parameter": "IRP",
            "values": [
                {
                    "value": "1,19E-02",
                    "module": "A1",
                    "scenario": null
                },
                {
                    "value": "1,33E-01",
                    "module": "A2",
                    "scenario": null
                },
                {
                    "value": "2,56E-01",
                    "module": "A3",
                    "scenario": null
                },
                {
                    "value": "5,40E-01",
                    "module": "A4",
                    "scenario": null
                },
                {
                    "value": "3,78E-01",
                    "module": "C2",
                    "scenario": null
                },
                {
                    "value": "1,33E-02",
                    "module": "C3",
                    "scenario": null
                },
                {
                    "value": "0,00E+00",
                    "module": "C4",
                    "scenario": null
                },
                {
                    "value": "-8,38E-01",
                    "module": "D",
                    "scenario": null
                }
            ]
        }
    ],
    "resource_use": [
        {
            "parameter": "PERE",
            "values": [
                {
                    "value": "3,94E+00",
                    "module": "A1",
                    "scenario": null
                },
                {
                    "value": "4,35E-01",
                    "module": "A2",
                    "scenario": null
                },
                {
                    "value": "3,83E+01",
                    "module": "A3",
                    "scenario": null
                },
                {
                    "value": "1,77E+00",
                    "module": "A4",
                    "scenario": null
                },
                {
                    "value": "1,24E+00",
                    "module": "C2",
                    "scenario": null
                },
                {
                    "value": "1,68E-02",
                    "module": "C3",
                    "scenario": null
                },
                {
                    "value": "0,00E+00",
                    "module": "C4",
                    "scenario": null
                },
                {
                    "value": "-9,26E+00",
                    "module": "D",
                    "scenario": null
                }
            ]
        },
        {
            "parameter": "PERM",
            "values": [
                {
                    "value": "0,00E+00",
                    "module": "A1",
                    "scenario": null
                },
                {
                    "value": "0,00E+00",
                    "module": "A2",
                    "scenario": null
                },
                {
                    "value": "0,00E+00",
                    "module": "A3",
                    "scenario": null
                },
                {
                    "value": "0,00E+00",
                    "module": "A4",
                    "scenario": null
                },
                {
                    "value": "0,00E+00",
                    "module": "C2",
                    "scenario": null
                },
                {
                    "value": "0,00E+00",
                    "module": "C3",
                    "scenario": null
                },
                {
                    "value": "0,00E+00",
                    "module": "C4",
                    "scenario": null
                },
                {
                    "value": "0,00E+00",
                    "module": "D",
                    "scenario": null
                }
            ]
        },
        {
            "parameter": "PERT",
            "values": [
                {
                    "value": "3,94E+00",
                    "module": "A1",
                    "scenario": null
                },
                {
                    "value": "4,35E-01",
                    "module": "A2",
                    "scenario": null
                },
                {
                    "value": "3,83E+01",
                    "module": "A3",
                    "scenario": null
                },
                {
                    "value": "1,77E+00",
                    "module": "A4",
                    "scenario": null
                },
                {
                    "value": "1,24E+00",
                    "module": "C2",
                    "scenario": null
                },
                {
                    "value": "1,68E-02",
                    "module": "C3",
                    "scenario": null
                },
                {
                    "value": "0,00E+00",
                    "module": "C4",
                    "scenario": null
                },
                {
                    "value": "-9,26E+00",
                    "module": "D",
                    "scenario": null
                }
            ]
        },
        {
            "parameter": "PENRE",
            "values": [
                {
                    "value": "2,56E+02",
                    "module": "A1",
                    "scenario": null
                },
                {
                    "value": "3,06E+01",
                    "module": "A2",
                    "scenario": null
                },
                {
                    "value": "9,06E+01",
                    "module": "A3",
                    "scenario": null
                },
                {
                    "value": "1,24E+02",
                    "module": "A4",
                    "scenario": null
                },
                {
                    "value": "8,71E+01",
                    "module": "C2",
                    "scenario": null
                },
                {
                    "value": "3,11E+00",
                    "module": "C3",
                    "scenario": null
                },
                {
                    "value": "0,00E+00",
                    "module": "C4",
                    "scenario": null
                },
                {
                    "value": "-1,67E+02",
                    "module": "D",
                    "scenario": null
                }
            ]
        },
        {
            "parameter": "PENRM",
            "values": [
                {
                    "value": "2,05E+03",
                    "module": "A1",
                    "scenario": null
                },
                {
                    "value": "0,00E+00",
                    "module": "A2",
                    "scenario": null
                },
                {
                    "value": "0,00E+00",
                    "module": "A3",
                    "scenario": null
                },
                {
                    "value": "0,00E+00",
                    "module": "A4",
                    "scenario": null
                },
                {
                    "value": "0,00E+00",
                    "module": "C2",
                    "scenario": null
                },
                {
                    "value": "-2,05E+03",
                    "module": "C3",
                    "scenario": null
                },
                {
                    "value": "0,00E+00",
                    "module": "C4",
                    "scenario": null
                },
                {
                    "value": "0,00E+00",
                    "module": "D",
                    "scenario": null
                }
            ]
        },
        {
            "parameter": "PENRT",
            "values": [
                {
                    "value": "1,91E+03",
                    "module": "A1",
                    "scenario": null
                },
                {
                    "value": "3,06E+01",
                    "module": "A2",
                    "scenario": null
                },
                {
                    "value": "9,06E+01",
                    "module": "A3",
                    "scenario": null
                },
                {
                    "value": "1,24E+02",
                    "module": "A4",
                    "scenario": null
                },
                {
                    "value": "8,71E+01",
                    "module": "C2",
                    "scenario": null
                },
                {
                    "value": "-2,04E+03",
                    "module": "C3",
                    "scenario": null
                },
                {
                    "value": "0,00E+00",
                    "module": "C4",
                    "scenario": null
                },
                {
                    "value": "-1,67E+02",
                    "module": "D",
                    "scenario": null
                }
            ]
        },
        {
            "parameter": "SM",
            "values": [
                {
                    "value": "2,00E+02",
                    "module": "A1",
                    "scenario": null
                },
                {
                    "value": "1,24E-02",
                    "module": "A2",
                    "scenario": null
                },
                {
                    "value": "7,29E+00",
                    "module": "A3",
                    "scenario": null
                },
                {
                    "value": "5,05E-02",
                    "module": "A4",
                    "scenario": null
                },
                {
                    "value": "3,53E-02",
                    "module": "C2",
                    "scenario": null
                },
                {
                    "value": "1,53E-03",
                    "module": "C3",
                    "scenario": null
                },
                {
                    "value": "0,00E+00",
                    "module": "C4",
                    "scenario": null
                },
                {
                    "value": "-3,52E+00",
                    "module": "D",
                    "scenario": null
                }
            ]
        },
        {
            "parameter": "RSF",
            "values": [
                {
                    "value": "1,76E-02",
                    "module": "A1",
                    "scenario": null
                },
                {
                    "value": "1,55E-02",
                    "module": "A2",
                    "scenario": null
                },
                {
                    "value": "8,39E-02",
                    "module": "A3",
                    "scenario": null
                },
                {
                    "value": "6,30E-02",
                    "module": "A4",
                    "scenario": null
                },
                {
                    "value": "4,41E-02",
                    "module": "C2",
                    "scenario": null
                },
                {
                    "value": "4,14E-04",
                    "module": "C3",
                    "scenario": null
                },
                {
                    "value": "0,00E+00",
                    "module": "C4",
                    "scenario": null
                },
                {
                    "value": "-1,01E-01",
                    "module": "D",
                    "scenario": null
                }
            ]
        },
        {
            "parameter": "NRSF",
            "values": [
                {
                    "value": "2,78E-03",
                    "module": "A1",
                    "scenario": null
                },
                {
                    "value": "5,55E-02",
                    "module": "A2",
                    "scenario": null
                },
                {
                    "value": "7,11E-01",
                    "module": "A3",
                    "scenario": null
                },
                {
                    "value": "2,26E-01",
                    "module": "A4",
                    "scenario": null
                },
                {
                    "value": "1,58E-01",
                    "module": "C2",
                    "scenario": null
                },
                {
                    "value": "6,10E-03",
                    "module": "C3",
                    "scenario": null
                },
                {
                    "value": "0,00E+00",
                    "module": "C4",
                    "scenario": null
                },
                {
                    "value": "-4,21E-02",
                    "module": "D",
                    "scenario": null
                }
            ]
        },
        {
            "parameter": "FW",
            "values": [
                {
                    "value": "5,29E-02",
                    "module": "A1",
                    "scenario": null
                },
                {
                    "value": "3,25E-03",
                    "module": "A2",
                    "scenario": null
                },
                {
                    "value": "2,96E-01",
                    "module": "A3",
                    "scenario": null
                },
                {
                    "value": "1,32E-02",
                    "module": "A4",
                    "scenario": null
                },
                {
                    "value": "9,24E-03",
                    "module": "C2",
                    "scenario": null
                },
                {
                    "value": "1,60E-04",
                    "module": "C3",
                    "scenario": null
                },
                {
                    "value": "0,00E+00",
                    "module": "C4",
                    "scenario": null
                },
                {
                    "value": "-8,21E-02",
                    "module": "D",
                    "scenario": null
                }
            ]
        }
    ],
    "end_of_life_waste": [
        {
            "parameter": "HWD",
            "values": [
                {
                    "value": "7,38E-03",
                    "module": "A1",
                    "scenario": null
                },
                {
                    "value": "1,56E-03",
                    "module": "A2",
                    "scenario": null
                },
                {
                    "value": "2,18E-02",
                    "module": "A3",
                    "scenario": null
                },
                {
                    "value": "6,35E-03",
                    "module": "A4",
                    "scenario": null
                },
                {
                    "value": "4,45E-03",
                    "module": "C2",
                    "scenario": null
                },
                {
                    "value": "9,16E-05",
                    "module": "C3",
                    "scenario": null
                },
                {
                    "value": "0,00E+00",
                    "module": "C4",
                    "scenario": null
                },
                {
                    "value": "-6,71E-02",
                    "module": "D",
                    "scenario": null
                }
            ]
        },
        {
            "parameter": "NHWD",
            "values": [
                {
                    "value": "4,56E-01",
                    "module": "A1",
                    "scenario": null
                },
                {
                    "value": "1,48E+00",
                    "module": "A2",
                    "scenario": null
                },
                {
                    "value": "9,75E-01",
                    "module": "A3",
                    "scenario": null
                },
                {
                    "value": "6,01E+00",
                    "module": "A4",
                    "scenario": null
                },
                {
                    "value": "4,20E+00",
                    "module": "C2",
                    "scenario": null
                },
                {
                    "value": "3,69E-03",
                    "module": "C3",
                    "scenario": null
                },
                {
                    "value": "0,00E+00",
                    "module": "C4",
                    "scenario": null
                },
                {
                    "value": "-2,17E-01",
                    "module": "D",
                    "scenario": null
                }
            ]
        },
        {
            "parameter": "RWD",
            "values": [
                {
                    "value": "2,10E-02",
                    "module": "A1",
                    "scenario": null
                },
                {
                    "value": "2,06E-04",
                    "module": "A2",
                    "scenario": null
                },
                {
                    "value": "2,91E-04",
                    "module": "A3",
                    "scenario": null
                },
                {
                    "value": "8,40E-04",
                    "module": "A4",
                    "scenario": null
                },
                {
                    "value": "5,88E-04",
                    "module": "C2",
                    "scenario": null
                },
                {
                    "value": "2,16E-05",
                    "module": "C3",
                    "scenario": null
                },
                {
                    "value": "0,00E+00",
                    "module": "C4",
                    "scenario": null
                },
                {
                    "value": "-1,23E-03",
                    "module": "D",
                    "scenario": null
                }
            ]
        }
    ],
    "end_of_life_flow": [
        {
            "parameter": "CRU",
            "values": [
                {
                    "value": "0,00E+00",
                    "module": "A1",
                    "scenario": null
                },
                {
                    "value": "0,00E+00",
                    "module": "A2",
                    "scenario": null
                },
                {
                    "value": "0,00E+00",
                    "module": "A3",
                    "scenario": null
                },
                {
                    "value": "0,00E+00",
                    "module": "A4",
                    "scenario": null
                },
                {
                    "value": "0,00E+00",
                    "module": "C2",
                    "scenario": null
                },
                {
                    "value": "0,00E+00",
                    "module": "C3",
                    "scenario": null
                },
                {
                    "value": "0,00E+00",
                    "module": "C4",
                    "scenario": null
                },
                {
                    "value": "0,00E+00",
                    "module": "D",
                    "scenario": null
                }
            ]
        },
        {
            "parameter": "MFR",
            "values": [
                {
                    "value": "1,74E-04",
                    "module": "A1",
                    "scenario": null
                },
                {
                    "value": "1,72E-04",
                    "module": "A2",
                    "scenario": null
                },
                {
                    "value": "1,59E-01",
                    "module": "A3",
                    "scenario": null
                },
                {
                    "value": "7,00E-04",
                    "module": "A4",
                    "scenario": null
                },
                {
                    "value": "4,90E-04",
                    "module": "C2",
                    "scenario": null
                },
                {
                    "value": "2,40E+02",
                    "module": "C3",
                    "scenario": null
                },
                {
                    "value": "0,00E+00",
                    "module": "C4",
                    "scenario": null
                },
                {
                    "value": "-1,50E-02",
                    "module": "D",
                    "scenario": null
                }
            ]
        },
        {
            "parameter": "MER",
            "values": [
                {
                    "value": "5,07E-04",
                    "module": "A1",
                    "scenario": null
                },
                {
                    "value": "1,03E-02",
                    "module": "A2",
                    "scenario": null
                },
                {
                    "value": "1,22E-02",
                    "module": "A3",
                    "scenario": null
                },
                {
                    "value": "4,18E-02",
                    "module": "A4",
                    "scenario": null
                },
                {
                    "value": "2,93E-02",
                    "module": "C2",
                    "scenario": null
                },
                {
                    "value": "4,65E-06",
                    "module": "C3",
                    "scenario": null
                },
                {
                    "value": "0,00E+00",
                    "module": "C4",
                    "scenario": null
                },
                {
                    "value": "-1,06E-03",
                    "module": "D",
                    "scenario": null
                }
            ]
        },
        {
            "parameter": "EEE",
            "values": [
                {
                    "value": "2,21E-03",
                    "module": "A1",
                    "scenario": null
                },
                {
                    "value": "1,20E-03",
                    "module": "A2",
                    "scenario": null
                },
                {
                    "value": "3,30E-02",
                    "module": "A3",
                    "scenario": null
                },
                {
                    "value": "4,85E-03",
                    "module": "A4",
                    "scenario": null
                },
                {
                    "value": "3,40E-03",
                    "module": "C2",
                    "scenario": null
                },
                {
                    "value": "1,60E-05",
                    "module": "C3",
                    "scenario": null
                },
                {
                    "value": "0,00E+00",
                    "module": "C4",
                    "scenario": null
                },
                {
                    "value": "-3,38E-01",
                    "module": "D",
                    "scenario": null
                }
            ]
        },
        {
            "parameter": "EET",
            "values": [
                {
                    "value": "3,34E-02",
                    "module": "A1",
                    "scenario": null
                },
                {
                    "value": "1,81E-02",
                    "module": "A2",
                    "scenario": null
                },
                {
                    "value": "5,00E-01",
                    "module": "A3",
                    "scenario": null
                },
                {
                    "value": "7,35E-02",
                    "module": "A4",
                    "scenario": null
                },
                {
                    "value": "5,15E-02",
                    "module": "C2",
                    "scenario": null
                },
                {
                    "value": "2,41E-04",
                    "module": "C3",
                    "scenario": null
                },
                {
                    "value": "0,00E+00",
                    "module": "C4",
                    "scenario": null
                },
                {
                    "value": "-5,11E+00",
                    "module": "D",
                    "scenario": null
                }
            ]
        }
    ]
}