{"product_name":"Cooker guard mKomfy Hybrid 25R","epd_id":"NEPD-9269-8855","declared_unit":{"unit":"stk","amount":1},"compliance":["EN 15804+A2","ISO 14025","ISO 21930"],"producer_name":"CTM Lyng AS","environmental_impact":[{"parameter":"GWP-total","unit":"kg CO2-eq","values":[{"value":"1,01E+01","module":"A1","scenario":null},{"value":"2,54E-01","module":"A2","scenario":null},{"value":"9,11E-03","module":"A3","scenario":null},{"value":"2,47E-02","module":"A4","scenario":null},{"value":"1,49E-01","module":"A5","scenario":null},{"value":"7,65E+00","module":"B6","scenario":null},{"value":"0,00E+00","module":"C1","scenario":null},{"value":"2,49E-02","module":"C2","scenario":null},{"value":"3,04E-01","module":"C3","scenario":null},{"value":"3,46E-02","module":"C4","scenario":null},{"value":"-6,22E-01","module":"D","scenario":null},{"value":"1,03E+01","module":"A1A3","scenario":null}]},{"parameter":"GWP-fossil","unit":"kg CO2-eq","values":[{"value":"1,02E+01","module":"A1","scenario":null},{"value":"2,54E-01","module":"A2","scenario":null},{"value":"8,58E-03","module":"A3","scenario":null},{"value":"2,46E-02","module":"A4","scenario":null},{"value":"1,45E-03","module":"A5","scenario":null},{"value":"7,41E+00","module":"B6","scenario":null},{"value":"0,00E+00","module":"C1","scenario":null},{"value":"2,49E-02","module":"C2","scenario":null},{"value":"3,04E-01","module":"C3","scenario":null},{"value":"3,44E-02","module":"C4","scenario":null},{"value":"-6,19E-01","module":"D","scenario":null},{"value":"1,04E+01","module":"A1A3","scenario":null}]},{"parameter":"GWP-biogenic","unit":"kg CO2-eq","values":[{"value":"-1,13E-01","module":"A1","scenario":null},{"value":"9,18E-05","module":"A2","scenario":null},{"value":"4,98E-04","module":"A3","scenario":null},{"value":"1,01E-05","module":"A4","scenario":null},{"value":"1,48E-01","module":"A5","scenario":null},{"value":"2,05E-01","module":"B6","scenario":null},{"value":"0,00E+00","module":"C1","scenario":null},{"value":"1,01E-05","module":"C2","scenario":null},{"value":"5,37E-05","module":"C3","scenario":null},{"value":"1,96E-05","module":"C4","scenario":null},{"value":"-1,91E-03","module":"D","scenario":null},{"value":"-1,12E-01","module":"A1A3","scenario":null}]},{"parameter":"GWP-luluc","unit":"kg CO2-eq","values":[{"value":"1,68E-02","module":"A1","scenario":null},{"value":"1,19E-04","module":"A2","scenario":null},{"value":"3,06E-05","module":"A3","scenario":null},{"value":"8,69E-06","module":"A4","scenario":null},{"value":"4,65E-07","module":"A5","scenario":null},{"value":"3,06E-02","module":"B6","scenario":null},{"value":"0,00E+00","module":"C1","scenario":null},{"value":"8,69E-06","module":"C2","scenario":null},{"value":"5,82E-05","module":"C3","scenario":null},{"value":"1,86E-04","module":"C4","scenario":null},{"value":"-1,25E-03","module":"D","scenario":null},{"value":"1,69E-02","module":"A1A3","scenario":null}]},{"parameter":"ODP","unit":"kg CFC11-eq","values":[{"value":"6,95E-07","module":"A1","scenario":null},{"value":"5,60E-08","module":"A2","scenario":null},{"value":"5,44E-10","module":"A3","scenario":null},{"value":"5,67E-09","module":"A4","scenario":null},{"value":"2,98E-10","module":"A5","scenario":null},{"value":"5,08E-07","module":"B6","scenario":null},{"value":"0,00E+00","module":"C1","scenario":null},{"value":"5,67E-09","module":"C2","scenario":null},{"value":"2,34E-09","module":"C3","scenario":null},{"value":"1,46E-09","module":"C4","scenario":null},{"value":"-1,14E-03","module":"D","scenario":null},{"value":"7,51E-07","module":"A1A3","scenario":null}]},{"parameter":"AP","unit":"mol H+-eq","values":[{"value":"9,15E-02","module":"A1","scenario":null},{"value":"3,37E-03","module":"A2","scenario":null},{"value":"5,92E-05","module":"A3","scenario":null},{"value":"1,25E-04","module":"A4","scenario":null},{"value":"6,67E-06","module":"A5","scenario":null},{"value":"5,79E-02","module":"B6","scenario":null},{"value":"0,00E+00","module":"C1","scenario":null},{"value":"1,02E-04","module":"C2","scenario":null},{"value":"1,65E-04","module":"C3","scenario":null},{"value":"1,08E-04","module":"C4","scenario":null},{"value":"-3,22E-02","module":"D","scenario":null},{"value":"9,49E-02","module":"A1A3","scenario":null}]},{"parameter":"POCP","unit":"kg NMVOC-eq","values":[{"value":"4,37E-02","module":"A1","scenario":null},{"value":"2,49E-03","module":"A2","scenario":null},{"value":"2,37E-05","module":"A3","scenario":null},{"value":"1,34E-04","module":"A4","scenario":null},{"value":"6,88E-06","module":"A5","scenario":null},{"value":"2,23E-02","module":"B6","scenario":null},{"value":"0,00E+00","module":"C1","scenario":null},{"value":"1,02E-04","module":"C2","scenario":null},{"value":"1,33E-04","module":"C3","scenario":null},{"value":"1,18E-04","module":"C4","scenario":null},{"value":"-6,72E-03","module":"D","scenario":null},{"value":"4,62E-02","module":"A1A3","scenario":null}]},{"parameter":"ADPE","unit":"kg Sb-eq","values":[{"value":"4,67E-03","module":"A1","scenario":null},{"value":"5,20E-06","module":"A2","scenario":null},{"value":"5,56E-07","module":"A3","scenario":null},{"value":"6,73E-07","module":"A4","scenario":null},{"value":"3,42E-08","module":"A5","scenario":null},{"value":"5,53E-04","module":"B6","scenario":null},{"value":"0,00E+00","module":"C1","scenario":null},{"value":"6,73E-07","module":"C2","scenario":null},{"value":"2,48E-07","module":"C3","scenario":null},{"value":"1,31E-07","module":"C4","scenario":null},{"value":"-7,28E-04","module":"D","scenario":null},{"value":"4,68E-03","module":"A1A3","scenario":null}]},{"parameter":"ADPF","unit":"MJ","values":[{"value":"1,32E+02","module":"A1","scenario":null},{"value":"3,63E+00","module":"A2","scenario":null},{"value":"1,04E-01","module":"A3","scenario":null},{"value":"3,75E-01","module":"A4","scenario":null},{"value":"1,97E-02","module":"A5","scenario":null},{"value":"1,01E+02","module":"B6","scenario":null},{"value":"0,00E+00","module":"C1","scenario":null},{"value":"3,75E-01","module":"C2","scenario":null},{"value":"2,97E-01","module":"C3","scenario":null},{"value":"2,60E-01","module":"C4","scenario":null},{"value":"-8,73E+00","module":"D","scenario":null},{"value":"1,36E+02","module":"A1A3","scenario":null}]},{"parameter":"WDP","unit":"m3 world-eq. Deprived","values":[{"value":"3,51E+02","module":"A1","scenario":null},{"value":"2,27E+00","module":"A2","scenario":null},{"value":"1,76E+01","module":"A3","scenario":null},{"value":"3,57E-01","module":"A4","scenario":null},{"value":"2,56E-02","module":"A5","scenario":null},{"value":"1,76E+04","module":"B6","scenario":null},{"value":"0,00E+00","module":"C1","scenario":null},{"value":"3,57E-01","module":"C2","scenario":null},{"value":"3,02E+00","module":"C3","scenario":null},{"value":"4,60E-01","module":"C4","scenario":null},{"value":"-1,66E+01","module":"D","scenario":null},{"value":"3,71E+02","module":"A1A3","scenario":null}]},{"parameter":"EP-freshwater","unit":"kg P-eq","values":[{"value":"1,78E-03","module":"A1","scenario":null},{"value":"1,74E-06","module":"A2","scenario":null},{"value":"5,40E-07","module":"A3","scenario":null},{"value":"1,95E-07","module":"A4","scenario":null},{"value":"1,16E-08","module":"A5","scenario":null},{"value":"5,33E-04","module":"B6","scenario":null},{"value":"0,00E+00","module":"C1","scenario":null},{"value":"1,95E-07","module":"C2","scenario":null},{"value":"8,44E-07","module":"C3","scenario":null},{"value":"9,50E-07","module":"C4","scenario":null},{"value":"-1,79E-04","module":"D","scenario":null},{"value":"1,78E-03","module":"A1A3","scenario":null}]},{"parameter":"EP-marine","unit":"kg N-eq","values":[{"value":"1,25E-02","module":"A1","scenario":null},{"value":"8,19E-04","module":"A2","scenario":null},{"value":"7,24E-06","module":"A3","scenario":null},{"value":"4,27E-05","module":"A4","scenario":null},{"value":"2,25E-06","module":"A5","scenario":null},{"value":"6,37E-03","module":"B6","scenario":null},{"value":"0,00E+00","module":"C1","scenario":null},{"value":"3,01E-05","module":"C2","scenario":null},{"value":"4,80E-05","module":"C3","scenario":null},{"value":"3,72E-05","module":"C4","scenario":null},{"value":"-1,70E-03","module":"D","scenario":null},{"value":"1,33E-02","module":"A1A3","scenario":null}]},{"parameter":"EP-terrestrial","unit":"mol N-eq.","values":[{"value":"1,46E-01","module":"A1","scenario":null},{"value":"9,11E-03","module":"A2","scenario":null},{"value":"8,78E-05","module":"A3","scenario":null},{"value":"4,71E-04","module":"A4","scenario":null},{"value":"2,39E-05","module":"A5","scenario":null},{"value":"8,29E-02","module":"B6","scenario":null},{"value":"0,00E+00","module":"C1","scenario":null},{"value":"3,33E-04","module":"C2","scenario":null},{"value":"5,12E-04","module":"C3","scenario":null},{"value":"2,51E-04","module":"C4","scenario":null},{"value":"-2,32E-02","module":"D","scenario":null},{"value":"1,56E-01","module":"A1A3","scenario":null}]},{"parameter":"GWP-IOBC","unit":"kg CO2-eq","values":[{"value":"1,02E+01","module":"A1","scenario":null},{"value":"2,54E-01","module":"A2","scenario":null},{"value":"9,06E-03","module":"A3","scenario":null},{"value":"2,47E-02","module":"A4","scenario":null},{"value":"6,75E-04","module":"A5","scenario":null},{"value":"7,63E+00","module":"B6","scenario":null},{"value":"0,00E+00","module":"C1","scenario":null},{"value":"2,49E-02","module":"C2","scenario":null},{"value":"3,04E-01","module":"C3","scenario":null},{"value":"2,68E-02","module":"C4","scenario":null},{"value":"-6,20E-01","module":"D","scenario":null},{"value":"1,05E+01","module":"A1A3","scenario":null}]}],"additional_environmental_impact":[{"parameter":"PM","unit":"Disease incidence","values":[{"value":"5,62E-07","module":"A1","scenario":null},{"value":"1,08E-08","module":"A2","scenario":null},{"value":"4,28E-10","module":"A3","scenario":null},{"value":"1,79E-09","module":"A4","scenario":null},{"value":"9,80E-11","module":"A5","scenario":null},{"value":"4,15E-07","module":"B6","scenario":null},{"value":"0,00E+00","module":"C1","scenario":null},{"value":"1,79E-09","module":"C2","scenario":null},{"value":"9,78E-10","module":"C3","scenario":null},{"value":"1,98E-09","module":"C4","scenario":null},{"value":"-7,53E-08","module":"D","scenario":null},{"value":"5,74E-07","module":"A1A3","scenario":null}]},{"parameter":"ETP-fw","unit":"CTUe","values":[{"value":"9,53E+02","module":"A1","scenario":null},{"value":"2,55E+00","module":"A2","scenario":null},{"value":"4,68E-01","module":"A3","scenario":null},{"value":"2,76E-01","module":"A4","scenario":null},{"value":"2,62E-02","module":"A5","scenario":null},{"value":"4,61E+02","module":"B6","scenario":null},{"value":"0,00E+00","module":"C1","scenario":null},{"value":"2,76E-01","module":"C2","scenario":null},{"value":"1,06E+00","module":"C3","scenario":null},{"value":"5,46E+00","module":"C4","scenario":null},{"value":"-2,30E+02","module":"D","scenario":null},{"value":"9,56E+02","module":"A1A3","scenario":null}]},{"parameter":"HTP-c","unit":"CTUh","values":[{"value":"1,24E-08","module":"A1","scenario":null},{"value":"0,00E+00","module":"A2","scenario":null},{"value":"2,20E-11","module":"A3","scenario":null},{"value":"0,00E+00","module":"A4","scenario":null},{"value":"0,00E+00","module":"A5","scenario":null},{"value":"2,20E-08","module":"B6","scenario":null},{"value":"0,00E+00","module":"C1","scenario":null},{"value":"0,00E+00","module":"C2","scenario":null},{"value":"4,99E-10","module":"C3","scenario":null},{"value":"9,40E-11","module":"C4","scenario":null},{"value":"-1,24E-09","module":"D","scenario":null},{"value":"1,24E-08","module":"A1A3","scenario":null}]},{"parameter":"HTP-nc","unit":"CTUh","values":[{"value":"5,79E-07","module":"A1","scenario":null},{"value":"2,09E-09","module":"A2","scenario":null},{"value":"5,32E-10","module":"A3","scenario":null},{"value":"2,98E-10","module":"A4","scenario":null},{"value":"3,30E-11","module":"A5","scenario":null},{"value":"5,18E-07","module":"B6","scenario":null},{"value":"0,00E+00","module":"C1","scenario":null},{"value":"2,98E-10","module":"C2","scenario":null},{"value":"2,93E-08","module":"C3","scenario":null},{"value":"6,78E-10","module":"C4","scenario":null},{"value":"-8,52E-08","module":"D","scenario":null},{"value":"5,82E-07","module":"A1A3","scenario":null}]},{"parameter":"SQP","unit":"-","values":[{"value":"4,76E+01","module":"A1","scenario":null},{"value":"1,89E+00","module":"A2","scenario":null},{"value":"5,27E-02","module":"A3","scenario":null},{"value":"2,58E-01","module":"A4","scenario":null},{"value":"1,35E-02","module":"A5","scenario":null},{"value":"5,10E+01","module":"B6","scenario":null},{"value":"0,00E+00","module":"C1","scenario":null},{"value":"2,58E-01","module":"C2","scenario":null},{"value":"7,46E-02","module":"C3","scenario":null},{"value":"6,92E-01","module":"C4","scenario":null},{"value":"-6,23E+00","module":"D","scenario":null},{"value":"4,96E+01","module":"A1A3","scenario":null}]},{"parameter":"IRP","unit":"kBq U235-eq","values":[{"value":"4,33E-01","module":"A1","scenario":null},{"value":"1,56E-02","module":"A2","scenario":null},{"value":"1,84E-03","module":"A3","scenario":null},{"value":"1,64E-03","module":"A4","scenario":null},{"value":"8,45E-05","module":"A5","scenario":null},{"value":"1,84E+00","module":"B6","scenario":null},{"value":"0,00E+00","module":"C1","scenario":null},{"value":"1,64E-03","module":"C2","scenario":null},{"value":"1,44E-03","module":"C3","scenario":null},{"value":"4,86E-04","module":"C4","scenario":null},{"value":"-2,48E-02","module":"D","scenario":null},{"value":"4,51E-01","module":"A1A3","scenario":null}]}],"resource_use":[{"parameter":"PERE","unit":"MJ","values":[{"value":"1,28E+01","module":"A1","scenario":null},{"value":"4,15E-02","module":"A2","scenario":null},{"value":"1,31E+00","module":"A3","scenario":null},{"value":"5,29E-03","module":"A4","scenario":null},{"value":"3,27E-04","module":"A5","scenario":null},{"value":"1,31E+03","module":"B6","scenario":null},{"value":"0,00E+00","module":"C1","scenario":null},{"value":"5,29E-03","module":"C2","scenario":null},{"value":"3,82E-02","module":"C3","scenario":null},{"value":"8,27E-02","module":"C4","scenario":null},{"value":"-2,01E+00","module":"D","scenario":null},{"value":"1,42E+01","module":"A1A3","scenario":null}]},{"parameter":"PERM","unit":"","values":[{"value":"9,53E-01","module":"A1","scenario":null},{"value":"0,00E+00","module":"A2","scenario":null},{"value":"0,00E+00","module":"A3","scenario":null},{"value":"0,00E+00","module":"A4","scenario":null},{"value":"-9,53E-01","module":"A5","scenario":null},{"value":"0,00E+00","module":"B6","scenario":null},{"value":"0,00E+00","module":"C1","scenario":null},{"value":"0,00E+00","module":"C2","scenario":null},{"value":"0,00E+00","module":"C3","scenario":null},{"value":"0,00E+00","module":"C4","scenario":null},{"value":"0,00E+00","module":"D","scenario":null},{"value":"9,53E-01","module":"A1A3","scenario":null}]},{"parameter":"PERT","unit":"MJ","values":[{"value":"1,38E+01","module":"A1","scenario":null},{"value":"4,15E-02","module":"A2","scenario":null},{"value":"1,31E+00","module":"A3","scenario":null},{"value":"5,29E-03","module":"A4","scenario":null},{"value":"-9,53E-01","module":"A5","scenario":null},{"value":"1,31E+03","module":"B6","scenario":null},{"value":"0,00E+00","module":"C1","scenario":null},{"value":"5,29E-03","module":"C2","scenario":null},{"value":"3,82E-02","module":"C3","scenario":null},{"value":"8,27E-02","module":"C4","scenario":null},{"value":"-2,01E+00","module":"D","scenario":null},{"value":"1,51E+01","module":"A1A3","scenario":null}]},{"parameter":"PENRE","unit":"MJ","values":[{"value":"1,23E+02","module":"A1","scenario":null},{"value":"3,63E+00","module":"A2","scenario":null},{"value":"1,04E-01","module":"A3","scenario":null},{"value":"3,75E-01","module":"A4","scenario":null},{"value":"1,97E-02","module":"A5","scenario":null},{"value":"1,01E+02","module":"B6","scenario":null},{"value":"0,00E+00","module":"C1","scenario":null},{"value":"3,75E-01","module":"C2","scenario":null},{"value":"2,97E-01","module":"C3","scenario":null},{"value":"2,60E-01","module":"C4","scenario":null},{"value":"-8,73E+00","module":"D","scenario":null},{"value":"1,26E+02","module":"A1A3","scenario":null}]},{"parameter":"PENRM","unit":"MJ","values":[{"value":"1,01E+01","module":"A1","scenario":null},{"value":"0,00E+00","module":"A2","scenario":null},{"value":"0,00E+00","module":"A3","scenario":null},{"value":"0,00E+00","module":"A4","scenario":null},{"value":"-3,23E-02","module":"A5","scenario":null},{"value":"0,00E+00","module":"B6","scenario":null},{"value":"0,00E+00","module":"C1","scenario":null},{"value":"0,00E+00","module":"C2","scenario":null},{"value":"-1,01E+01","module":"C3","scenario":null},{"value":"0,00E+00","module":"C4","scenario":null},{"value":"0,00E+00","module":"D","scenario":null},{"value":"1,01E+01","module":"A1A3","scenario":null}]},{"parameter":"PENRT","unit":"MJ","values":[{"value":"1,32E+02","module":"A1","scenario":null},{"value":"3,63E+00","module":"A2","scenario":null},{"value":"1,04E-01","module":"A3","scenario":null},{"value":"3,75E-01","module":"A4","scenario":null},{"value":"-1,25E-02","module":"A5","scenario":null},{"value":"1,01E+02","module":"B6","scenario":null},{"value":"0,00E+00","module":"C1","scenario":null},{"value":"3,75E-01","module":"C2","scenario":null},{"value":"-9,80E+00","module":"C3","scenario":null},{"value":"2,60E-01","module":"C4","scenario":null},{"value":"-8,73E+00","module":"D","scenario":null},{"value":"1,36E+02","module":"A1A3","scenario":null}]},{"parameter":"SM","unit":"kg","values":[{"value":"9,98E-02","module":"A1","scenario":null},{"value":"0,00E+00","module":"A2","scenario":null},{"value":"0,00E+00","module":"A3","scenario":null},{"value":"0,00E+00","module":"A4","scenario":null},{"value":"0,00E+00","module":"A5","scenario":null},{"value":"0,00E+00","module":"B6","scenario":null},{"value":"0,00E+00","module":"C1","scenario":null},{"value":"0,00E+00","module":"C2","scenario":null},{"value":"0,00E+00","module":"C3","scenario":null},{"value":"2,17E-03","module":"C4","scenario":null},{"value":"4,53E-03","module":"D","scenario":null},{"value":"9,98E-02","module":"A1A3","scenario":null}]},{"parameter":"RSF","unit":"MJ","values":[{"value":"2,09E-01","module":"A1","scenario":null},{"value":"1,30E-03","module":"A2","scenario":null},{"value":"1,04E-03","module":"A3","scenario":null},{"value":"1,89E-04","module":"A4","scenario":null},{"value":"1,08E-05","module":"A5","scenario":null},{"value":"1,03E+00","module":"B6","scenario":null},{"value":"0,00E+00","module":"C1","scenario":null},{"value":"1,89E-04","module":"C2","scenario":null},{"value":"6,21E-04","module":"C3","scenario":null},{"value":"2,05E-04","module":"C4","scenario":null},{"value":"2,48E-04","module":"D","scenario":null},{"value":"2,11E-01","module":"A1A3","scenario":null}]},{"parameter":"NRSF","unit":"MJ","values":[{"value":"5,69E-02","module":"A1","scenario":null},{"value":"6,91E-03","module":"A2","scenario":null},{"value":"2,57E-03","module":"A3","scenario":null},{"value":"6,76E-04","module":"A4","scenario":null},{"value":"4,43E-05","module":"A5","scenario":null},{"value":"2,56E+00","module":"B6","scenario":null},{"value":"0,00E+00","module":"C1","scenario":null},{"value":"6,76E-04","module":"C2","scenario":null},{"value":"-2,90E-05","module":"C3","scenario":null},{"value":"1,84E-02","module":"C4","scenario":null},{"value":"-7,44E-02","module":"D","scenario":null},{"value":"6,64E-02","module":"A1A3","scenario":null}]},{"parameter":"FW","unit":"m3","values":[{"value":"1,03E-01","module":"A1","scenario":null},{"value":"3,28E-04","module":"A2","scenario":null},{"value":"9,96E-03","module":"A3","scenario":null},{"value":"3,95E-05","module":"A4","scenario":null},{"value":"9,33E-06","module":"A5","scenario":null},{"value":"9,79E+00","module":"B6","scenario":null},{"value":"0,00E+00","module":"C1","scenario":null},{"value":"3,95E-05","module":"C2","scenario":null},{"value":"4,98E-04","module":"C3","scenario":null},{"value":"1,60E-04","module":"C4","scenario":null},{"value":"-7,71E-03","module":"D","scenario":null},{"value":"1,13E-01","module":"A1A3","scenario":null}]}],"end_of_life_waste":[{"parameter":"HWD","unit":"kg","values":[{"value":"4,23E-02","module":"A1","scenario":null},{"value":"1,99E-04","module":"A2","scenario":null},{"value":"4,84E-04","module":"A3","scenario":null},{"value":"1,91E-05","module":"A4","scenario":null},{"value":"0,00E+00","module":"A5","scenario":null},{"value":"6,50E-02","module":"B6","scenario":null},{"value":"0,00E+00","module":"C1","scenario":null},{"value":"1,91E-05","module":"C2","scenario":null},{"value":"1,43E-05","module":"C3","scenario":null},{"value":"9,88E-02","module":"C4","scenario":null},{"value":"-1,95E-03","module":"D","scenario":null},{"value":"4,30E-02","module":"A1A3","scenario":null}]},{"parameter":"NHWD","unit":"kg","values":[{"value":"1,11E+00","module":"A1","scenario":null},{"value":"1,24E-01","module":"A2","scenario":null},{"value":"8,59E-03","module":"A3","scenario":null},{"value":"1,79E-02","module":"A4","scenario":null},{"value":"8,69E-02","module":"A5","scenario":null},{"value":"7,79E+00","module":"B6","scenario":null},{"value":"0,00E+00","module":"C1","scenario":null},{"value":"1,79E-02","module":"C2","scenario":null},{"value":"1,93E-02","module":"C3","scenario":null},{"value":"1,25E-01","module":"C4","scenario":null},{"value":"-9,50E-02","module":"D","scenario":null},{"value":"1,25E+00","module":"A1A3","scenario":null}]},{"parameter":"RWD","unit":"kg","values":[{"value":"3,36E-04","module":"A1","scenario":null},{"value":"2,47E-05","module":"A2","scenario":null},{"value":"9,21E-07","module":"A3","scenario":null},{"value":"2,55E-06","module":"A4","scenario":null},{"value":"0,00E+00","module":"A5","scenario":null},{"value":"9,06E-04","module":"B6","scenario":null},{"value":"0,00E+00","module":"C1","scenario":null},{"value":"2,56E-06","module":"C2","scenario":null},{"value":"7,11E-07","module":"C3","scenario":null},{"value":"1,95E-07","module":"C4","scenario":null},{"value":"-2,13E-05","module":"D","scenario":null},{"value":"3,62E-04","module":"A1A3","scenario":null}]}],"end_of_life_flow":[{"parameter":"CRU","unit":"kg","values":[{"value":"0,00E+00","module":"A1","scenario":null},{"value":"0,00E+00","module":"A2","scenario":null},{"value":"0,00E+00","module":"A3","scenario":null},{"value":"0,00E+00","module":"A4","scenario":null},{"value":"0,00E+00","module":"A5","scenario":null},{"value":"0,00E+00","module":"B6","scenario":null},{"value":"0,00E+00","module":"C1","scenario":null},{"value":"0,00E+00","module":"C2","scenario":null},{"value":"0,00E+00","module":"C3","scenario":null},{"value":"0,00E+00","module":"C4","scenario":null},{"value":"0,00E+00","module":"D","scenario":null},{"value":"0,00E+00","module":"A1A3","scenario":null}]},{"parameter":"MFR","unit":"kg","values":[{"value":"0,00E+00","module":"A1","scenario":null},{"value":"0,00E+00","module":"A2","scenario":null},{"value":"3,66E-03","module":"A3","scenario":null},{"value":"0,00E+00","module":"A4","scenario":null},{"value":"8,05E-02","module":"A5","scenario":null},{"value":"0,00E+00","module":"B6","scenario":null},{"value":"0,00E+00","module":"C1","scenario":null},{"value":"0,00E+00","module":"C2","scenario":null},{"value":"4,23E-02","module":"C3","scenario":null},{"value":"1,05E-05","module":"C4","scenario":null},{"value":"1,89E-03","module":"D","scenario":null},{"value":"3,66E-03","module":"A1A3","scenario":null}]},{"parameter":"MER","unit":"kg","values":[{"value":"0,00E+00","module":"A1","scenario":null},{"value":"0,00E+00","module":"A2","scenario":null},{"value":"2,36E-03","module":"A3","scenario":null},{"value":"0,00E+00","module":"A4","scenario":null},{"value":"6,02E-03","module":"A5","scenario":null},{"value":"0,00E+00","module":"B6","scenario":null},{"value":"0,00E+00","module":"C1","scenario":null},{"value":"0,00E+00","module":"C2","scenario":null},{"value":"1,16E-01","module":"C3","scenario":null},{"value":"1,24E-06","module":"C4","scenario":null},{"value":"-1,18E-05","module":"D","scenario":null},{"value":"2,36E-03","module":"A1A3","scenario":null}]},{"parameter":"EEE","unit":"MJ","values":[{"value":"0,00E+00","module":"A1","scenario":null},{"value":"0,00E+00","module":"A2","scenario":null},{"value":"1,53E-03","module":"A3","scenario":null},{"value":"0,00E+00","module":"A4","scenario":null},{"value":"4,93E-03","module":"A5","scenario":null},{"value":"0,00E+00","module":"B6","scenario":null},{"value":"0,00E+00","module":"C1","scenario":null},{"value":"0,00E+00","module":"C2","scenario":null},{"value":"1,79E-01","module":"C3","scenario":null},{"value":"2,53E-05","module":"C4","scenario":null},{"value":"-3,35E-05","module":"D","scenario":null},{"value":"1,53E-03","module":"A1A3","scenario":null}]},{"parameter":"EET","unit":"MJ","values":[{"value":"0,00E+00","module":"A1","scenario":null},{"value":"0,00E+00","module":"A2","scenario":null},{"value":"2,32E-02","module":"A3","scenario":null},{"value":"0,00E+00","module":"A4","scenario":null},{"value":"7,45E-02","module":"A5","scenario":null},{"value":"0,00E+00","module":"B6","scenario":null},{"value":"0,00E+00","module":"C1","scenario":null},{"value":"0,00E+00","module":"C2","scenario":null},{"value":"2,71E+00","module":"C3","scenario":null},{"value":"3,83E-04","module":"C4","scenario":null},{"value":"-5,07E-04","module":"D","scenario":null},{"value":"2,32E-02","module":"A1A3","scenario":null}]}]}