{"product_name":"AS+ Pipe LGY","epd_id":"NEPD-3474-2069-EN","declared_unit":{"unit":"ton","amount":1},"compliance":["EN 15804+A2","ISO 14025","ISO 21930"],"producer_name":"Norsk Wavin AS","environmental_impact":[{"parameter":"GWP-total","unit":"kg CO2-eq","values":[{"value":"1,47E+00","module":"A1-A3","scenario":null},{"value":"1,41E-01","module":"A4","scenario":null},{"value":"2,41E-01","module":"A5","scenario":null},{"value":"0,00E+00","module":"C1","scenario":null},{"value":"2,62E-02","module":"C2","scenario":null},{"value":"6,85E-01","module":"C3","scenario":null},{"value":"4,80E-03","module":"C4","scenario":null},{"value":"-1,04E+00","module":"D","scenario":null}]},{"parameter":"GWP-fossil","unit":"kg CO2-eq","values":[{"value":"1,46E+00","module":"A1-A3","scenario":null},{"value":"1,41E-01","module":"A4","scenario":null},{"value":"2,39E-01","module":"A5","scenario":null},{"value":"0,00E+00","module":"C1","scenario":null},{"value":"2,62E-02","module":"C2","scenario":null},{"value":"6,82E-01","module":"C3","scenario":null},{"value":"4,80E-03","module":"C4","scenario":null},{"value":"-1,04E+00","module":"D","scenario":null}]},{"parameter":"GWP-biogenic","unit":"kg CO2-eq","values":[{"value":"6,49E-03","module":"A1-A3","scenario":null},{"value":"7,07E-05","module":"A4","scenario":null},{"value":"1,06E-03","module":"A5","scenario":null},{"value":"0,00E+00","module":"C1","scenario":null},{"value":"1,59E-05","module":"C2","scenario":null},{"value":"2,29E-03","module":"C3","scenario":null},{"value":"9,19E-06","module":"C4","scenario":null},{"value":"-4,04E-03","module":"D","scenario":null}]},{"parameter":"GWP-luluc","unit":"kg CO2-eq","values":[{"value":"4,36E-03","module":"A1-A3","scenario":null},{"value":"5,45E-05","module":"A4","scenario":null},{"value":"4,63E-04","module":"A5","scenario":null},{"value":"0,00E+00","module":"C1","scenario":null},{"value":"9,28E-06","module":"C2","scenario":null},{"value":"2,04E-04","module":"C3","scenario":null},{"value":"1,91E-07","module":"C4","scenario":null},{"value":"-2,22E-04","module":"D","scenario":null}]},{"parameter":"ODP","unit":"kg CFC11-eq","values":[{"value":"1,08E-07","module":"A1-A3","scenario":null},{"value":"3,19E-08","module":"A4","scenario":null},{"value":"1,91E-08","module":"A5","scenario":null},{"value":"0,00E+00","module":"C1","scenario":null},{"value":"6,04E-09","module":"C2","scenario":null},{"value":"4,51E-08","module":"C3","scenario":null},{"value":"2,96E-10","module":"C4","scenario":null},{"value":"-3,46E-08","module":"D","scenario":null}]},{"parameter":"AP","unit":"mol H+-eq","values":[{"value":"6,21E-03","module":"A1-A3","scenario":null},{"value":"1,28E-03","module":"A4","scenario":null},{"value":"8,77E-04","module":"A5","scenario":null},{"value":"0,00E+00","module":"C1","scenario":null},{"value":"1,49E-04","module":"C2","scenario":null},{"value":"1,11E-03","module":"C3","scenario":null},{"value":"6,92E-06","module":"C4","scenario":null},{"value":"-3,18E-03","module":"D","scenario":null}]},{"parameter":"POCP","unit":"kg NMVOC-eq","values":[{"value":"4,81E-03","module":"A1-A3","scenario":null},{"value":"1,20E-03","module":"A4","scenario":null},{"value":"7,19E-04","module":"A5","scenario":null},{"value":"0,00E+00","module":"C1","scenario":null},{"value":"1,68E-04","module":"C2","scenario":null},{"value":"9,87E-04","module":"C3","scenario":null},{"value":"9,01E-06","module":"C4","scenario":null},{"value":"-2,83E-03","module":"D","scenario":null}]},{"parameter":"ADPE","unit":"kg Sb-eq","values":[{"value":"1,02E-04","module":"A1-A3","scenario":null},{"value":"3,30E-06","module":"A4","scenario":null},{"value":"1,10E-05","module":"A5","scenario":null},{"value":"0,00E+00","module":"C1","scenario":null},{"value":"6,78E-07","module":"C2","scenario":null},{"value":"3,98E-06","module":"C3","scenario":null},{"value":"6,94E-09","module":"C4","scenario":null},{"value":"-7,69E-06","module":"D","scenario":null}]},{"parameter":"ADPF","unit":"MJ","values":[{"value":"3,21E+01","module":"A1-A3","scenario":null},{"value":"2,11E+00","module":"A4","scenario":null},{"value":"3,82E+00","module":"A5","scenario":null},{"value":"0,00E+00","module":"C1","scenario":null},{"value":"4,02E-01","module":"C2","scenario":null},{"value":"3,53E+00","module":"C3","scenario":null},{"value":"2,14E-02","module":"C4","scenario":null},{"value":"-3,44E+01","module":"D","scenario":null}]},{"parameter":"WDP","unit":"m3 world-eq. Deprived","values":[{"value":"1,79E+00","module":"A1-A3","scenario":null},{"value":"6,09E-03","module":"A4","scenario":null},{"value":"1,88E-01","module":"A5","scenario":null},{"value":"0,00E+00","module":"C1","scenario":null},{"value":"1,24E-03","module":"C2","scenario":null},{"value":"7,89E-02","module":"C3","scenario":null},{"value":"1,05E-04","module":"C4","scenario":null},{"value":"-6,28E-01","module":"D","scenario":null}]},{"parameter":"EP-freshwater","unit":"kg P-eq","values":[{"value":"3,43E-05","module":"A1-A3","scenario":null},{"value":"1,08E-06","module":"A4","scenario":null},{"value":"4,53E-06","module":"A5","scenario":null},{"value":"0,00E+00","module":"C1","scenario":null},{"value":"2,16E-07","module":"C2","scenario":null},{"value":"9,68E-06","module":"C3","scenario":null},{"value":"8,67E-09","module":"C4","scenario":null},{"value":"-1,27E-05","module":"D","scenario":null}]},{"parameter":"EP-marine","unit":"kg N-eq","values":[{"value":"1,21E-03","module":"A1-A3","scenario":null},{"value":"3,95E-04","module":"A4","scenario":null},{"value":"1,96E-04","module":"A5","scenario":null},{"value":"0,00E+00","module":"C1","scenario":null},{"value":"5,34E-05","module":"C2","scenario":null},{"value":"2,88E-04","module":"C3","scenario":null},{"value":"3,98E-06","module":"C4","scenario":null},{"value":"-5,47E-04","module":"D","scenario":null}]},{"parameter":"EP-terrestrial","unit":"mol N-eq.","values":[{"value":"1,37E-02","module":"A1-A3","scenario":null},{"value":"4,37E-03","module":"A4","scenario":null},{"value":"2,19E-03","module":"A5","scenario":null},{"value":"0,00E+00","module":"C1","scenario":null},{"value":"5,89E-04","module":"C2","scenario":null},{"value":"3,18E-03","module":"C3","scenario":null},{"value":"2,82E-05","module":"C4","scenario":null},{"value":"-6,06E-03","module":"D","scenario":null}]},{"parameter":"GWP-IOBC","unit":"kg CO2-eq","values":[]}],"additional_environmental_impact":[{"parameter":"PM","unit":"Disease incidence","values":[{"value":"5,65E-08","module":"A1-A3","scenario":null},{"value":"1,16E-08","module":"A4","scenario":null},{"value":"8,90E-09","module":"A5","scenario":null},{"value":"0,00E+00","module":"C1","scenario":null},{"value":"2,37E-09","module":"C2","scenario":null},{"value":"1,82E-08","module":"C3","scenario":null},{"value":"1,46E-10","module":"C4","scenario":null},{"value":"-2,70E-08","module":"D","scenario":null}]},{"parameter":"ETP-fw","unit":"CTUe","values":[{"value":"3,28E+02","module":"A1-A3","scenario":null},{"value":"1,68E+00","module":"A4","scenario":null},{"value":"3,37E+01","module":"A5","scenario":null},{"value":"0,00E+00","module":"C1","scenario":null},{"value":"3,27E-01","module":"C2","scenario":null},{"value":"7,76E+00","module":"C3","scenario":null},{"value":"1,67E-02","module":"C4","scenario":null},{"value":"-4,46E+00","module":"D","scenario":null}]},{"parameter":"HTP-c","unit":"CTUh","values":[{"value":"5,56E-10","module":"A1-A3","scenario":null},{"value":"6,40E-11","module":"A4","scenario":null},{"value":"1,09E-10","module":"A5","scenario":null},{"value":"0,00E+00","module":"C1","scenario":null},{"value":"1,20E-11","module":"C2","scenario":null},{"value":"4,49E-10","module":"C3","scenario":null},{"value":"0,00E+00","module":"C4","scenario":null},{"value":"-1,86E-10","module":"D","scenario":null}]},{"parameter":"HTP-nc","unit":"CTUh","values":[{"value":"1,59E-07","module":"A1-A3","scenario":null},{"value":"1,94E-09","module":"A4","scenario":null},{"value":"1,68E-08","module":"A5","scenario":null},{"value":"0,00E+00","module":"C1","scenario":null},{"value":"3,89E-10","module":"C2","scenario":null},{"value":"5,95E-09","module":"C3","scenario":null},{"value":"1,00E-11","module":"C4","scenario":null},{"value":"-5,35E-09","module":"D","scenario":null}]},{"parameter":"SQP","unit":"-","values":[{"value":"4,40E+00","module":"A1-A3","scenario":null},{"value":"1,65E+00","module":"A4","scenario":null},{"value":"8,97E-01","module":"A5","scenario":null},{"value":"0,00E+00","module":"C1","scenario":null},{"value":"3,44E-01","module":"C2","scenario":null},{"value":"2,51E+00","module":"C3","scenario":null},{"value":"5,43E-02","module":"C4","scenario":null},{"value":"-9,03E-01","module":"D","scenario":null}]},{"parameter":"IRP","unit":"kBq U235-eq","values":[{"value":"5,24E-02","module":"A1-A3","scenario":null},{"value":"9,22E-03","module":"A4","scenario":null},{"value":"7,57E-03","module":"A5","scenario":null},{"value":"0,00E+00","module":"C1","scenario":null},{"value":"1,76E-03","module":"C2","scenario":null},{"value":"1,22E-02","module":"C3","scenario":null},{"value":"9,80E-05","module":"C4","scenario":null},{"value":"-1,68E-02","module":"D","scenario":null}]}],"resource_use":[{"parameter":"PERE","unit":"MJ","values":[{"value":"2,91E+00","module":"A1-A3","scenario":null},{"value":"2,85E-02","module":"A4","scenario":null},{"value":"3,24E-01","module":"A5","scenario":null},{"value":"0,00E+00","module":"C1","scenario":null},{"value":"5,77E-03","module":"C2","scenario":null},{"value":"3,00E-01","module":"C3","scenario":null},{"value":"7,58E-04","module":"C4","scenario":null},{"value":"-4,54E-01","module":"D","scenario":null}]},{"parameter":"PERM","unit":"","values":[{"value":"0,00E+00","module":"A1-A3","scenario":null},{"value":"0,00E+00","module":"A4","scenario":null},{"value":"0,00E+00","module":"A5","scenario":null},{"value":"0,00E+00","module":"C1","scenario":null},{"value":"0,00E+00","module":"C2","scenario":null},{"value":"0,00E+00","module":"C3","scenario":null},{"value":"0,00E+00","module":"C4","scenario":null},{"value":"0,00E+00","module":"D","scenario":null}]},{"parameter":"PERT","unit":"MJ","values":[{"value":"2,91E+00","module":"A1-A3","scenario":null},{"value":"2,85E-02","module":"A4","scenario":null},{"value":"3,24E-01","module":"A5","scenario":null},{"value":"0,00E+00","module":"C1","scenario":null},{"value":"5,77E-03","module":"C2","scenario":null},{"value":"3,00E-01","module":"C3","scenario":null},{"value":"7,58E-04","module":"C4","scenario":null},{"value":"-4,54E-01","module":"D","scenario":null}]},{"parameter":"PENRE","unit":"MJ","values":[{"value":"3,44E+01","module":"A1-A3","scenario":null},{"value":"2,24E+00","module":"A4","scenario":null},{"value":"4,08E+00","module":"A5","scenario":null},{"value":"0,00E+00","module":"C1","scenario":null},{"value":"4,27E-01","module":"C2","scenario":null},{"value":"3,76E+00","module":"C3","scenario":null},{"value":"2,27E-02","module":"C4","scenario":null},{"value":"-3,70E+01","module":"D","scenario":null}]},{"parameter":"PENRM","unit":"MJ","values":[{"value":"0,00E+00","module":"A1-A3","scenario":null},{"value":"0,00E+00","module":"A4","scenario":null},{"value":"0,00E+00","module":"A5","scenario":null},{"value":"0,00E+00","module":"C1","scenario":null},{"value":"0,00E+00","module":"C2","scenario":null},{"value":"0,00E+00","module":"C3","scenario":null},{"value":"0,00E+00","module":"C4","scenario":null},{"value":"0,00E+00","module":"D","scenario":null}]},{"parameter":"PENRT","unit":"MJ","values":[{"value":"3,44E+01","module":"A1-A3","scenario":null},{"value":"2,24E+00","module":"A4","scenario":null},{"value":"4,08E+00","module":"A5","scenario":null},{"value":"0,00E+00","module":"C1","scenario":null},{"value":"4,27E-01","module":"C2","scenario":null},{"value":"3,76E+00","module":"C3","scenario":null},{"value":"2,27E-02","module":"C4","scenario":null},{"value":"-3,70E+01","module":"D","scenario":null}]},{"parameter":"SM","unit":"kg","values":[{"value":"0,00E+00","module":"A1-A3","scenario":null},{"value":"0,00E+00","module":"A4","scenario":null},{"value":"0,00E+00","module":"A5","scenario":null},{"value":"0,00E+00","module":"C1","scenario":null},{"value":"0,00E+00","module":"C2","scenario":null},{"value":"0,00E+00","module":"C3","scenario":null},{"value":"0,00E+00","module":"C4","scenario":null},{"value":"-8,66E-01","module":"D","scenario":null}]},{"parameter":"RSF","unit":"MJ","values":[{"value":"0,00E+00","module":"A1-A3","scenario":null},{"value":"0,00E+00","module":"A4","scenario":null},{"value":"0,00E+00","module":"A5","scenario":null},{"value":"0,00E+00","module":"C1","scenario":null},{"value":"0,00E+00","module":"C2","scenario":null},{"value":"0,00E+00","module":"C3","scenario":null},{"value":"0,00E+00","module":"C4","scenario":null},{"value":"0,00E+00","module":"D","scenario":null}]},{"parameter":"NRSF","unit":"MJ","values":[{"value":"0,00E+00","module":"A1-A3","scenario":null},{"value":"0,00E+00","module":"A4","scenario":null},{"value":"0,00E+00","module":"A5","scenario":null},{"value":"0,00E+00","module":"C1","scenario":null},{"value":"0,00E+00","module":"C2","scenario":null},{"value":"0,00E+00","module":"C3","scenario":null},{"value":"0,00E+00","module":"C4","scenario":null},{"value":"0,00E+00","module":"D","scenario":null}]},{"parameter":"FW","unit":"m3","values":[{"value":"4,02E-02","module":"A1-A3","scenario":null},{"value":"2,24E-04","module":"A4","scenario":null},{"value":"4,29E-03","module":"A5","scenario":null},{"value":"0,00E+00","module":"C1","scenario":null},{"value":"4,55E-05","module":"C2","scenario":null},{"value":"2,36E-03","module":"C3","scenario":null},{"value":"2,62E-05","module":"C4","scenario":null},{"value":"-9,34E-03","module":"D","scenario":null}]}],"end_of_life_waste":[{"parameter":"HWD","unit":"kg","values":[{"value":"1,51E-05","module":"A1-A3","scenario":null},{"value":"5,03E-06","module":"A4","scenario":null},{"value":"2,87E-06","module":"A5","scenario":null},{"value":"0,00E+00","module":"C1","scenario":null},{"value":"1,03E-06","module":"C2","scenario":null},{"value":"7,44E-06","module":"C3","scenario":null},{"value":"2,56E-08","module":"C4","scenario":null},{"value":"-6,10E-06","module":"D","scenario":null}]},{"parameter":"NHWD","unit":"kg","values":[{"value":"1,48E-01","module":"A1-A3","scenario":null},{"value":"1,17E-01","module":"A4","scenario":null},{"value":"5,64E-02","module":"A5","scenario":null},{"value":"0,00E+00","module":"C1","scenario":null},{"value":"2,49E-02","module":"C2","scenario":null},{"value":"1,69E-01","module":"C3","scenario":null},{"value":"9,98E-02","module":"C4","scenario":null},{"value":"-2,73E-02","module":"D","scenario":null}]},{"parameter":"RWD","unit":"kg","values":[{"value":"5,70E-05","module":"A1-A3","scenario":null},{"value":"1,44E-05","module":"A4","scenario":null},{"value":"8,98E-06","module":"A5","scenario":null},{"value":"0,00E+00","module":"C1","scenario":null},{"value":"2,74E-06","module":"C2","scenario":null},{"value":"1,53E-05","module":"C3","scenario":null},{"value":"1,40E-07","module":"C4","scenario":null},{"value":"-1,50E-05","module":"D","scenario":null}]}],"end_of_life_flow":[{"parameter":"CRU","unit":"kg","values":[{"value":"0,00E+00","module":"A1-A3","scenario":null},{"value":"0,00E+00","module":"A4","scenario":null},{"value":"2,41E-06","module":"A5","scenario":null},{"value":"0,00E+00","module":"C1","scenario":null},{"value":"0,00E+00","module":"C2","scenario":null},{"value":"0,00E+00","module":"C3","scenario":null},{"value":"0,00E+00","module":"C4","scenario":null},{"value":"0,00E+00","module":"D","scenario":null}]},{"parameter":"MFR","unit":"kg","values":[{"value":"0,00E+00","module":"A1-A3","scenario":null},{"value":"0,00E+00","module":"A4","scenario":null},{"value":"6,99E-02","module":"A5","scenario":null},{"value":"0,00E+00","module":"C1","scenario":null},{"value":"0,00E+00","module":"C2","scenario":null},{"value":"6,96E-01","module":"C3","scenario":null},{"value":"0,00E+00","module":"C4","scenario":null},{"value":"0,00E+00","module":"D","scenario":null}]},{"parameter":"MER","unit":"kg","values":[{"value":"0,00E+00","module":"A1-A3","scenario":null},{"value":"0,00E+00","module":"A4","scenario":null},{"value":"2,28E-02","module":"A5","scenario":null},{"value":"0,00E+00","module":"C1","scenario":null},{"value":"0,00E+00","module":"C2","scenario":null},{"value":"2,01E-01","module":"C3","scenario":null},{"value":"0,00E+00","module":"C4","scenario":null},{"value":"0,00E+00","module":"D","scenario":null}]},{"parameter":"EEE","unit":"MJ","values":[{"value":"0,00E+00","module":"A1-A3","scenario":null},{"value":"0,00E+00","module":"A4","scenario":null},{"value":"0,00E+00","module":"A5","scenario":null},{"value":"0,00E+00","module":"C1","scenario":null},{"value":"0,00E+00","module":"C2","scenario":null},{"value":"0,00E+00","module":"C3","scenario":null},{"value":"0,00E+00","module":"C4","scenario":null},{"value":"2,83E-01","module":"D","scenario":null}]},{"parameter":"EET","unit":"MJ","values":[{"value":"0,00E+00","module":"A1-A3","scenario":null},{"value":"0,00E+00","module":"A4","scenario":null},{"value":"0,00E+00","module":"A5","scenario":null},{"value":"0,00E+00","module":"C1","scenario":null},{"value":"0,00E+00","module":"C2","scenario":null},{"value":"0,00E+00","module":"C3","scenario":null},{"value":"0,00E+00","module":"C4","scenario":null},{"value":"1,87E+00","module":"D","scenario":null}]}]}