{"product_name":"UNI-GREEN BETON (C25/30 Slump Concrete in Passive Environmental Exposure Class)","epd_id":"NEPD-5325-4655-EN","declared_unit":{"unit":"m3","amount":1},"compliance":["EN 15804+A2","ISO 14025","ISO 21930"],"producer_name":"Unicon A/S","environmental_impact":[{"parameter":"GWP-total","unit":"kg CO2-eq","values":[{"value":"1,55E+02","module":"A1","scenario":null},{"value":"1,19E+01","module":"A2","scenario":null},{"value":"2,95E+00","module":"A3","scenario":null},{"value":"3,26E+00","module":"A4","scenario":null},{"value":"8,74E+00","module":"C1","scenario":null},{"value":"4,97E+00","module":"C2","scenario":null},{"value":"1,52E+00","module":"C3","scenario":null},{"value":"3,03E-01","module":"C4","scenario":null},{"value":"-4,94E+00","module":"D","scenario":null},{"value":"1,70E+02","module":"A1A3","scenario":null}]},{"parameter":"GWP-fossil","unit":"kg CO2-eq","values":[{"value":"1,56E+02","module":"A1","scenario":null},{"value":"1,19E+01","module":"A2","scenario":null},{"value":"2,93E+00","module":"A3","scenario":null},{"value":"3,25E+00","module":"A4","scenario":null},{"value":"8,74E+00","module":"C1","scenario":null},{"value":"4,96E+00","module":"C2","scenario":null},{"value":"1,50E+00","module":"C3","scenario":null},{"value":"3,03E-01","module":"C4","scenario":null},{"value":"-4,84E+00","module":"D","scenario":null},{"value":"1,70E+02","module":"A1A3","scenario":null}]},{"parameter":"GWP-biogenic","unit":"kg CO2-eq","values":[{"value":"-2,07E-01","module":"A1","scenario":null},{"value":"4,13E-03","module":"A2","scenario":null},{"value":"2,35E-02","module":"A3","scenario":null},{"value":"1,39E-03","module":"A4","scenario":null},{"value":"1,64E-03","module":"C1","scenario":null},{"value":"2,04E-03","module":"C2","scenario":null},{"value":"1,30E-02","module":"C3","scenario":null},{"value":"2,58E-04","module":"C4","scenario":null},{"value":"-9,66E-02","module":"D","scenario":null},{"value":"-1,79E-01","module":"A1A3","scenario":null}]},{"parameter":"GWP-luluc","unit":"kg CO2-eq","values":[{"value":"2,43E-02","module":"A1","scenario":null},{"value":"3,12E-03","module":"A2","scenario":null},{"value":"2,24E-03","module":"A3","scenario":null},{"value":"9,91E-04","module":"A4","scenario":null},{"value":"6,89E-04","module":"C1","scenario":null},{"value":"1,45E-03","module":"C2","scenario":null},{"value":"2,08E-03","module":"C3","scenario":null},{"value":"5,95E-05","module":"C4","scenario":null},{"value":"-3,27E-03","module":"D","scenario":null},{"value":"2,97E-02","module":"A1A3","scenario":null}]},{"parameter":"ODP","unit":"kg CFC11-eq","values":[{"value":"6,27E-06","module":"A1","scenario":null},{"value":"2,70E-06","module":"A2","scenario":null},{"value":"3,32E-07","module":"A3","scenario":null},{"value":"7,85E-07","module":"A4","scenario":null},{"value":"1,89E-06","module":"C1","scenario":null},{"value":"1,15E-06","module":"C2","scenario":null},{"value":"2,96E-07","module":"C3","scenario":null},{"value":"1,48E-07","module":"C4","scenario":null},{"value":"-8,82E-07","module":"D","scenario":null},{"value":"9,31E-06","module":"A1A3","scenario":null}]},{"parameter":"AP","unit":"mol H+-eq","values":[{"value":"4,57E-01","module":"A1","scenario":null},{"value":"1,27E-01","module":"A2","scenario":null},{"value":"1,57E-02","module":"A3","scenario":null},{"value":"1,05E-02","module":"A4","scenario":null},{"value":"9,15E-02","module":"C1","scenario":null},{"value":"2,09E-02","module":"C2","scenario":null},{"value":"1,22E-02","module":"C3","scenario":null},{"value":"2,96E-03","module":"C4","scenario":null},{"value":"-4,36E-02","module":"D","scenario":null},{"value":"6,00E-01","module":"A1A3","scenario":null}]},{"parameter":"POCP","unit":"kg NMVOC-eq","values":[{"value":"2,64E-01","module":"A1","scenario":null},{"value":"9,84E-02","module":"A2","scenario":null},{"value":"1,14E-02","module":"A3","scenario":null},{"value":"1,00E-02","module":"A4","scenario":null},{"value":"1,22E-01","module":"C1","scenario":null},{"value":"2,23E-02","module":"C2","scenario":null},{"value":"1,10E-02","module":"C3","scenario":null},{"value":"3,50E-03","module":"C4","scenario":null},{"value":"-4,69E-02","module":"D","scenario":null},{"value":"3,74E-01","module":"A1A3","scenario":null}]},{"parameter":"ADPE","unit":"kg Sb-eq","values":[{"value":"6,48E-04","module":"A1","scenario":null},{"value":"1,59E-04","module":"A2","scenario":null},{"value":"1,60E-05","module":"A3","scenario":null},{"value":"5,80E-05","module":"A4","scenario":null},{"value":"1,34E-05","module":"C1","scenario":null},{"value":"8,48E-05","module":"C2","scenario":null},{"value":"1,91E-05","module":"C3","scenario":null},{"value":"2,68E-06","module":"C4","scenario":null},{"value":"-4,30E-04","module":"D","scenario":null},{"value":"8,23E-04","module":"A1A3","scenario":null}]},{"parameter":"ADPF","unit":"MJ","values":[{"value":"1,01E+03","module":"A1","scenario":null},{"value":"1,78E+02","module":"A2","scenario":null},{"value":"4,07E+01","module":"A3","scenario":null},{"value":"5,29E+01","module":"A4","scenario":null},{"value":"1,20E+02","module":"C1","scenario":null},{"value":"7,72E+01","module":"C2","scenario":null},{"value":"4,66E+01","module":"C3","scenario":null},{"value":"9,78E+00","module":"C4","scenario":null},{"value":"-8,19E+01","module":"D","scenario":null},{"value":"1,22E+03","module":"A1A3","scenario":null}]},{"parameter":"WDP","unit":"m3 world-eq. Deprived","values":[{"value":"3,22E+03","module":"A1","scenario":null},{"value":"1,15E+02","module":"A2","scenario":null},{"value":"3,28E+02","module":"A3","scenario":null},{"value":"4,05E+01","module":"A4","scenario":null},{"value":"2,56E+01","module":"C1","scenario":null},{"value":"5,92E+01","module":"C2","scenario":null},{"value":"5,15E+03","module":"C3","scenario":null},{"value":"2,06E+01","module":"C4","scenario":null},{"value":"-3,84E+03","module":"D","scenario":null},{"value":"3,66E+03","module":"A1A3","scenario":null}]},{"parameter":"EP-freshwater","unit":"kg P-eq","values":[{"value":"3,77E-03","module":"A1","scenario":null},{"value":"7,41E-05","module":"A2","scenario":null},{"value":"1,34E-04","module":"A3","scenario":null},{"value":"2,59E-05","module":"A4","scenario":null},{"value":"3,18E-05","module":"C1","scenario":null},{"value":"3,79E-05","module":"C2","scenario":null},{"value":"9,49E-05","module":"C3","scenario":null},{"value":"2,26E-06","module":"C4","scenario":null},{"value":"-1,29E-04","module":"D","scenario":null},{"value":"3,98E-03","module":"A1A3","scenario":null}]},{"parameter":"EP-marine","unit":"kg N-eq","values":[{"value":"7,51E-02","module":"A1","scenario":null},{"value":"3,16E-02","module":"A2","scenario":null},{"value":"3,66E-03","module":"A3","scenario":null},{"value":"2,29E-03","module":"A4","scenario":null},{"value":"4,04E-02","module":"C1","scenario":null},{"value":"6,27E-03","module":"C2","scenario":null},{"value":"3,56E-03","module":"C3","scenario":null},{"value":"1,11E-03","module":"C4","scenario":null},{"value":"-1,51E-02","module":"D","scenario":null},{"value":"1,10E-01","module":"A1A3","scenario":null}]},{"parameter":"EP-terrestrial","unit":"mol N-eq.","values":[{"value":"8,36E-01","module":"A1","scenario":null},{"value":"3,51E-01","module":"A2","scenario":null},{"value":"4,37E-02","module":"A3","scenario":null},{"value":"2,56E-02","module":"A4","scenario":null},{"value":"4,37E-01","module":"C1","scenario":null},{"value":"6,94E-02","module":"C2","scenario":null},{"value":"4,10E-02","module":"C3","scenario":null},{"value":"1,22E-02","module":"C4","scenario":null},{"value":"-1,78E-01","module":"D","scenario":null},{"value":"1,23E+00","module":"A1A3","scenario":null}]},{"parameter":"GWP-IOBC","unit":"kg CO2-eq","values":[{"value":"1,56E+02","module":"A1","scenario":null},{"value":"1,19E+01","module":"A2","scenario":null},{"value":"3,41E+00","module":"A3","scenario":null},{"value":"3,26E+00","module":"A4","scenario":null},{"value":"8,74E+00","module":"C1","scenario":null},{"value":"4,97E+00","module":"C2","scenario":null},{"value":"1,50E+00","module":"C3","scenario":null},{"value":"3,03E-01","module":"C4","scenario":null},{"value":"-5,18E+00","module":"D","scenario":null},{"value":"1,71E+02","module":"A1A3","scenario":null}]}],"additional_environmental_impact":[{"parameter":"PM","unit":"Disease incidence","values":[{"value":"4,52E-06","module":"A1","scenario":null},{"value":"8,73E-07","module":"A2","scenario":null},{"value":"1,94E-07","module":"A3","scenario":null},{"value":"2,99E-07","module":"A4","scenario":null},{"value":"1,11E-05","module":"C1","scenario":null},{"value":"4,37E-07","module":"C2","scenario":null},{"value":"1,95E-07","module":"C3","scenario":null},{"value":"6,30E-08","module":"C4","scenario":null},{"value":"-9,28E-07","module":"D","scenario":null},{"value":"5,59E-06","module":"A1A3","scenario":null}]},{"parameter":"ETP-fw","unit":"CTUe","values":[{"value":"1,87E+03","module":"A1","scenario":null},{"value":"1,20E+02","module":"A2","scenario":null},{"value":"4,53E+01","module":"A3","scenario":null},{"value":"3,86E+01","module":"A4","scenario":null},{"value":"6,58E+01","module":"C1","scenario":null},{"value":"5,65E+01","module":"C2","scenario":null},{"value":"3,30E+01","module":"C3","scenario":null},{"value":"4,84E+00","module":"C4","scenario":null},{"value":"-8,43E+01","module":"D","scenario":null},{"value":"2,04E+03","module":"A1A3","scenario":null}]},{"parameter":"HTP-c","unit":"CTUh","values":[{"value":"1,06E-07","module":"A1","scenario":null},{"value":"0,00E+00","module":"A2","scenario":null},{"value":"1,07E-09","module":"A3","scenario":null},{"value":"0,00E+00","module":"A4","scenario":null},{"value":"2,18E-09","module":"C1","scenario":null},{"value":"0,00E+00","module":"C2","scenario":null},{"value":"2,11E-09","module":"C3","scenario":null},{"value":"1,42E-10","module":"C4","scenario":null},{"value":"-4,23E-09","module":"D","scenario":null},{"value":"1,07E-07","module":"A1A3","scenario":null}]},{"parameter":"HTP-nc","unit":"CTUh","values":[{"value":"6,27E-07","module":"A1","scenario":null},{"value":"9,88E-08","module":"A2","scenario":null},{"value":"3,08E-08","module":"A3","scenario":null},{"value":"3,74E-08","module":"A4","scenario":null},{"value":"6,12E-08","module":"C1","scenario":null},{"value":"5,46E-08","module":"C2","scenario":null},{"value":"2,96E-08","module":"C3","scenario":null},{"value":"2,83E-09","module":"C4","scenario":null},{"value":"-1,04E-07","module":"D","scenario":null},{"value":"7,57E-07","module":"A1A3","scenario":null}]},{"parameter":"SQP","unit":"-","values":[{"value":"-2,99E+01","module":"A1","scenario":null},{"value":"1,65E+02","module":"A2","scenario":null},{"value":"4,99E+01","module":"A3","scenario":null},{"value":"6,06E+01","module":"A4","scenario":null},{"value":"1,46E+01","module":"C1","scenario":null},{"value":"8,86E+01","module":"C2","scenario":null},{"value":"2,64E+01","module":"C3","scenario":null},{"value":"3,57E+01","module":"C4","scenario":null},{"value":"1,86E+02","module":"D","scenario":null},{"value":"1,85E+02","module":"A1A3","scenario":null}]},{"parameter":"IRP","unit":"kBq U235-eq","values":[{"value":"4,63E+00","module":"A1","scenario":null},{"value":"7,76E-01","module":"A2","scenario":null},{"value":"1,66E-01","module":"A3","scenario":null},{"value":"2,31E-01","module":"A4","scenario":null},{"value":"5,24E-01","module":"C1","scenario":null},{"value":"3,37E-01","module":"C2","scenario":null},{"value":"7,82E-01","module":"C3","scenario":null},{"value":"4,25E-02","module":"C4","scenario":null},{"value":"-7,52E-01","module":"D","scenario":null},{"value":"5,57E+00","module":"A1A3","scenario":null}]}],"resource_use":[{"parameter":"PERE","unit":"MJ","values":[{"value":"4,73E+02","module":"A1","scenario":null},{"value":"1,89E+00","module":"A2","scenario":null},{"value":"1,82E+01","module":"A3","scenario":null},{"value":"6,65E-01","module":"A4","scenario":null},{"value":"6,55E-01","module":"C1","scenario":null},{"value":"9,72E-01","module":"C2","scenario":null},{"value":"2,40E+01","module":"C3","scenario":null},{"value":"1,51E-01","module":"C4","scenario":null},{"value":"-1,92E+01","module":"D","scenario":null},{"value":"4,93E+02","module":"A1A3","scenario":null}]},{"parameter":"PERM","unit":"","values":[{"value":"4,30E+00","module":"A1","scenario":null},{"value":"0,00E+00","module":"A2","scenario":null},{"value":"0,00E+00","module":"A3","scenario":null},{"value":"0,00E+00","module":"A4","scenario":null},{"value":"0,00E+00","module":"C1","scenario":null},{"value":"0,00E+00","module":"C2","scenario":null},{"value":"0,00E+00","module":"C3","scenario":null},{"value":"0,00E+00","module":"C4","scenario":null},{"value":"0,00E+00","module":"D","scenario":null},{"value":"4,30E+00","module":"A1A3","scenario":null}]},{"parameter":"PERT","unit":"MJ","values":[{"value":"4,77E+02","module":"A1","scenario":null},{"value":"1,89E+00","module":"A2","scenario":null},{"value":"1,82E+01","module":"A3","scenario":null},{"value":"6,65E-01","module":"A4","scenario":null},{"value":"6,55E-01","module":"C1","scenario":null},{"value":"9,72E-01","module":"C2","scenario":null},{"value":"2,40E+01","module":"C3","scenario":null},{"value":"1,51E-01","module":"C4","scenario":null},{"value":"-1,92E+01","module":"D","scenario":null},{"value":"4,98E+02","module":"A1A3","scenario":null}]},{"parameter":"PENRE","unit":"MJ","values":[{"value":"9,93E+02","module":"A1","scenario":null},{"value":"1,78E+02","module":"A2","scenario":null},{"value":"4,07E+01","module":"A3","scenario":null},{"value":"5,29E+01","module":"A4","scenario":null},{"value":"1,20E+02","module":"C1","scenario":null},{"value":"7,72E+01","module":"C2","scenario":null},{"value":"4,66E+01","module":"C3","scenario":null},{"value":"9,78E+00","module":"C4","scenario":null},{"value":"-8,64E+01","module":"D","scenario":null},{"value":"1,21E+03","module":"A1A3","scenario":null}]},{"parameter":"PENRM","unit":"MJ","values":[{"value":"1,26E+01","module":"A1","scenario":null},{"value":"0,00E+00","module":"A2","scenario":null},{"value":"0,00E+00","module":"A3","scenario":null},{"value":"0,00E+00","module":"A4","scenario":null},{"value":"0,00E+00","module":"C1","scenario":null},{"value":"0,00E+00","module":"C2","scenario":null},{"value":"0,00E+00","module":"C3","scenario":null},{"value":"0,00E+00","module":"C4","scenario":null},{"value":"0,00E+00","module":"D","scenario":null},{"value":"1,26E+01","module":"A1A3","scenario":null}]},{"parameter":"PENRT","unit":"MJ","values":[{"value":"1,01E+03","module":"A1","scenario":null},{"value":"1,78E+02","module":"A2","scenario":null},{"value":"4,07E+01","module":"A3","scenario":null},{"value":"5,29E+01","module":"A4","scenario":null},{"value":"1,20E+02","module":"C1","scenario":null},{"value":"7,72E+01","module":"C2","scenario":null},{"value":"4,66E+01","module":"C3","scenario":null},{"value":"9,78E+00","module":"C4","scenario":null},{"value":"-8,64E+01","module":"D","scenario":null},{"value":"1,22E+03","module":"A1A3","scenario":null}]},{"parameter":"SM","unit":"kg","values":[{"value":"1,64E+02","module":"A1","scenario":null},{"value":"0,00E+00","module":"A2","scenario":null},{"value":"0,00E+00","module":"A3","scenario":null},{"value":"0,00E+00","module":"A4","scenario":null},{"value":"0,00E+00","module":"C1","scenario":null},{"value":"0,00E+00","module":"C2","scenario":null},{"value":"0,00E+00","module":"C3","scenario":null},{"value":"0,00E+00","module":"C4","scenario":null},{"value":"0,00E+00","module":"D","scenario":null},{"value":"1,64E+02","module":"A1A3","scenario":null}]},{"parameter":"RSF","unit":"MJ","values":[{"value":"7,70E+01","module":"A1","scenario":null},{"value":"6,80E-02","module":"A2","scenario":null},{"value":"6,63E-01","module":"A3","scenario":null},{"value":"2,33E-02","module":"A4","scenario":null},{"value":"0,00E+00","module":"C1","scenario":null},{"value":"3,40E-02","module":"C2","scenario":null},{"value":"0,00E+00","module":"C3","scenario":null},{"value":"3,11E-03","module":"C4","scenario":null},{"value":"-3,92E-01","module":"D","scenario":null},{"value":"7,77E+01","module":"A1A3","scenario":null}]},{"parameter":"NRSF","unit":"MJ","values":[{"value":"1,28E+02","module":"A1","scenario":null},{"value":"2,30E-01","module":"A2","scenario":null},{"value":"2,00E-02","module":"A3","scenario":null},{"value":"7,80E-02","module":"A4","scenario":null},{"value":"0,00E+00","module":"C1","scenario":null},{"value":"1,14E-01","module":"C2","scenario":null},{"value":"0,00E+00","module":"C3","scenario":null},{"value":"8,94E-03","module":"C4","scenario":null},{"value":"-4,03E-01","module":"D","scenario":null},{"value":"1,29E+02","module":"A1A3","scenario":null}]},{"parameter":"FW","unit":"m3","values":[{"value":"2,61E+00","module":"A1","scenario":null},{"value":"1,65E-02","module":"A2","scenario":null},{"value":"6,96E-02","module":"A3","scenario":null},{"value":"6,02E-03","module":"A4","scenario":null},{"value":"6,19E-03","module":"C1","scenario":null},{"value":"8,79E-03","module":"C2","scenario":null},{"value":"7,99E-02","module":"C3","scenario":null},{"value":"1,17E-02","module":"C4","scenario":null},{"value":"-3,01E+00","module":"D","scenario":null},{"value":"2,70E+00","module":"A1A3","scenario":null}]}],"end_of_life_waste":[{"parameter":"HWD","unit":"kg","values":[{"value":"3,42E+00","module":"A1","scenario":null},{"value":"8,62E-03","module":"A2","scenario":null},{"value":"1,69E-02","module":"A3","scenario":null},{"value":"2,89E-03","module":"A4","scenario":null},{"value":"3,54E-03","module":"C1","scenario":null},{"value":"4,23E-03","module":"C2","scenario":null},{"value":"4,66E-03","module":"C3","scenario":null},{"value":"0,00E+00","module":"C4","scenario":null},{"value":"-1,97E-02","module":"D","scenario":null},{"value":"3,44E+00","module":"A1A3","scenario":null}]},{"parameter":"NHWD","unit":"kg","values":[{"value":"1,18E+02","module":"A1","scenario":null},{"value":"1,22E+01","module":"A2","scenario":null},{"value":"2,42E+01","module":"A3","scenario":null},{"value":"4,59E+00","module":"A4","scenario":null},{"value":"1,42E-01","module":"C1","scenario":null},{"value":"6,72E+00","module":"C2","scenario":null},{"value":"1,47E-01","module":"C3","scenario":null},{"value":"7,08E+01","module":"C4","scenario":null},{"value":"-5,99E-01","module":"D","scenario":null},{"value":"1,54E+02","module":"A1A3","scenario":null}]},{"parameter":"RWD","unit":"kg","values":[{"value":"6,10E-03","module":"A1","scenario":null},{"value":"1,22E-03","module":"A2","scenario":null},{"value":"1,48E-04","module":"A3","scenario":null},{"value":"3,61E-04","module":"A4","scenario":null},{"value":"8,36E-04","module":"C1","scenario":null},{"value":"5,27E-04","module":"C2","scenario":null},{"value":"4,93E-04","module":"C3","scenario":null},{"value":"0,00E+00","module":"C4","scenario":null},{"value":"-6,49E-04","module":"D","scenario":null},{"value":"7,47E-03","module":"A1A3","scenario":null}]}],"end_of_life_flow":[{"parameter":"CRU","unit":"kg","values":[{"value":"0,00E+00","module":"A1","scenario":null},{"value":"0,00E+00","module":"A2","scenario":null},{"value":"0,00E+00","module":"A3","scenario":null},{"value":"0,00E+00","module":"A4","scenario":null},{"value":"0,00E+00","module":"C1","scenario":null},{"value":"0,00E+00","module":"C2","scenario":null},{"value":"0,00E+00","module":"C3","scenario":null},{"value":"0,00E+00","module":"C4","scenario":null},{"value":"0,00E+00","module":"D","scenario":null},{"value":"0,00E+00","module":"A1A3","scenario":null}]},{"parameter":"MFR","unit":"kg","values":[{"value":"0,00E+00","module":"A1","scenario":null},{"value":"0,00E+00","module":"A2","scenario":null},{"value":"2,38E-02","module":"A3","scenario":null},{"value":"0,00E+00","module":"A4","scenario":null},{"value":"0,00E+00","module":"C1","scenario":null},{"value":"0,00E+00","module":"C2","scenario":null},{"value":"2,11E+03","module":"C3","scenario":null},{"value":"0,00E+00","module":"C4","scenario":null},{"value":"0,00E+00","module":"D","scenario":null},{"value":"2,38E-02","module":"A1A3","scenario":null}]},{"parameter":"MER","unit":"kg","values":[{"value":"0,00E+00","module":"A1","scenario":null},{"value":"0,00E+00","module":"A2","scenario":null},{"value":"5,62E-07","module":"A3","scenario":null},{"value":"0,00E+00","module":"A4","scenario":null},{"value":"0,00E+00","module":"C1","scenario":null},{"value":"0,00E+00","module":"C2","scenario":null},{"value":"0,00E+00","module":"C3","scenario":null},{"value":"0,00E+00","module":"C4","scenario":null},{"value":"0,00E+00","module":"D","scenario":null},{"value":"5,62E-07","module":"A1A3","scenario":null}]},{"parameter":"EEE","unit":"MJ","values":[{"value":"0,00E+00","module":"A1","scenario":null},{"value":"0,00E+00","module":"A2","scenario":null},{"value":"3,71E-02","module":"A3","scenario":null},{"value":"0,00E+00","module":"A4","scenario":null},{"value":"0,00E+00","module":"C1","scenario":null},{"value":"0,00E+00","module":"C2","scenario":null},{"value":"0,00E+00","module":"C3","scenario":null},{"value":"0,00E+00","module":"C4","scenario":null},{"value":"0,00E+00","module":"D","scenario":null},{"value":"3,71E-02","module":"A1A3","scenario":null}]},{"parameter":"EET","unit":"MJ","values":[{"value":"0,00E+00","module":"A1","scenario":null},{"value":"0,00E+00","module":"A2","scenario":null},{"value":"5,61E-01","module":"A3","scenario":null},{"value":"0,00E+00","module":"A4","scenario":null},{"value":"0,00E+00","module":"C1","scenario":null},{"value":"0,00E+00","module":"C2","scenario":null},{"value":"0,00E+00","module":"C3","scenario":null},{"value":"0,00E+00","module":"C4","scenario":null},{"value":"0,00E+00","module":"D","scenario":null},{"value":"5,61E-01","module":"A1A3","scenario":null}]}]}