{
    "product_name": "SCHWENK Transportbeton GmbH & Co.KG \u2013 RC2619030 C30/37 F3 Dmax16",
    "epd_id": "NEPD-10047-10047-2",
    "declared_unit": {
        "unit": "m3",
        "amount": 1.0
    },
    "compliance": [
        "EN 15804+A2",
        "ISO 14025",
        "ISO 21930"
    ],
    "producer_name": "SCHWENK Transportbeton GmbH & Co.KG",
    "environmental_impact": [
        {
            "parameter": "GWP-total",
            "values": [
                {
                    "value": "1,36E+02",
                    "module": "A1-A3",
                    "scenario": null
                },
                {
                    "value": "4,75E+00",
                    "module": "A4",
                    "scenario": null
                },
                {
                    "value": "1,08E+01",
                    "module": "A5",
                    "scenario": null
                },
                {
                    "value": "-5,57E+00",
                    "module": "B1",
                    "scenario": null
                },
                {
                    "value": "1,41E+01",
                    "module": "C1",
                    "scenario": null
                },
                {
                    "value": "1,19E+01",
                    "module": "C2",
                    "scenario": null
                },
                {
                    "value": "1,31E+01",
                    "module": "C3",
                    "scenario": null
                },
                {
                    "value": "1,00E+00",
                    "module": "C4",
                    "scenario": null
                },
                {
                    "value": "-3,12E+00",
                    "module": "D",
                    "scenario": null
                }
            ]
        },
        {
            "parameter": "GWP-fossil",
            "values": [
                {
                    "value": "1,35E+02",
                    "module": "A1-A3",
                    "scenario": null
                },
                {
                    "value": "4,75E+00",
                    "module": "A4",
                    "scenario": null
                },
                {
                    "value": "1,03E+01",
                    "module": "A5",
                    "scenario": null
                },
                {
                    "value": "-5,57E+00",
                    "module": "B1",
                    "scenario": null
                },
                {
                    "value": "1,41E+01",
                    "module": "C1",
                    "scenario": null
                },
                {
                    "value": "1,19E+01",
                    "module": "C2",
                    "scenario": null
                },
                {
                    "value": "1,31E+01",
                    "module": "C3",
                    "scenario": null
                },
                {
                    "value": "1,00E+00",
                    "module": "C4",
                    "scenario": null
                },
                {
                    "value": "-3,03E+00",
                    "module": "D",
                    "scenario": null
                }
            ]
        },
        {
            "parameter": "GWP-biogenic",
            "values": [
                {
                    "value": "1,23E+00",
                    "module": "A1-A3",
                    "scenario": null
                },
                {
                    "value": "2,38E-03",
                    "module": "A4",
                    "scenario": null
                },
                {
                    "value": "5,14E-01",
                    "module": "A5",
                    "scenario": null
                },
                {
                    "value": "0,00E+00",
                    "module": "B1",
                    "scenario": null
                },
                {
                    "value": "1,40E-03",
                    "module": "C1",
                    "scenario": null
                },
                {
                    "value": "5,96E-03",
                    "module": "C2",
                    "scenario": null
                },
                {
                    "value": "1,31E-03",
                    "module": "C3",
                    "scenario": null
                },
                {
                    "value": "1,04E-04",
                    "module": "C4",
                    "scenario": null
                },
                {
                    "value": "-8,28E-02",
                    "module": "D",
                    "scenario": null
                }
            ]
        },
        {
            "parameter": "GWP-luluc",
            "values": [
                {
                    "value": "4,64E-02",
                    "module": "A1-A3",
                    "scenario": null
                },
                {
                    "value": "1,69E-03",
                    "module": "A4",
                    "scenario": null
                },
                {
                    "value": "4,29E-03",
                    "module": "A5",
                    "scenario": null
                },
                {
                    "value": "0,00E+00",
                    "module": "B1",
                    "scenario": null
                },
                {
                    "value": "1,22E-03",
                    "module": "C1",
                    "scenario": null
                },
                {
                    "value": "4,22E-03",
                    "module": "C2",
                    "scenario": null
                },
                {
                    "value": "1,14E-03",
                    "module": "C3",
                    "scenario": null
                },
                {
                    "value": "5,21E-04",
                    "module": "C4",
                    "scenario": null
                },
                {
                    "value": "-3,42E-04",
                    "module": "D",
                    "scenario": null
                }
            ]
        },
        {
            "parameter": "ODP",
            "values": [
                {
                    "value": "6,44E-07",
                    "module": "A1-A3",
                    "scenario": null
                },
                {
                    "value": "9,90E-08",
                    "module": "A4",
                    "scenario": null
                },
                {
                    "value": "1,28E-07",
                    "module": "A5",
                    "scenario": null
                },
                {
                    "value": "0,00E+00",
                    "module": "B1",
                    "scenario": null
                },
                {
                    "value": "2,15E-07",
                    "module": "C1",
                    "scenario": null
                },
                {
                    "value": "2,48E-07",
                    "module": "C2",
                    "scenario": null
                },
                {
                    "value": "2,00E-07",
                    "module": "C3",
                    "scenario": null
                },
                {
                    "value": "2,90E-08",
                    "module": "C4",
                    "scenario": null
                },
                {
                    "value": "-4,28E-08",
                    "module": "D",
                    "scenario": null
                }
            ]
        },
        {
            "parameter": "AP",
            "values": [
                {
                    "value": "3,63E-01",
                    "module": "A1-A3",
                    "scenario": null
                },
                {
                    "value": "1,12E-02",
                    "module": "A4",
                    "scenario": null
                },
                {
                    "value": "6,54E-02",
                    "module": "A5",
                    "scenario": null
                },
                {
                    "value": "0,00E+00",
                    "module": "B1",
                    "scenario": null
                },
                {
                    "value": "1,27E-01",
                    "module": "C1",
                    "scenario": null
                },
                {
                    "value": "2,81E-02",
                    "module": "C2",
                    "scenario": null
                },
                {
                    "value": "1,18E-01",
                    "module": "C3",
                    "scenario": null
                },
                {
                    "value": "7,11E-03",
                    "module": "C4",
                    "scenario": null
                },
                {
                    "value": "-2,62E-02",
                    "module": "D",
                    "scenario": null
                }
            ]
        },
        {
            "parameter": "POCP",
            "values": [
                {
                    "value": "2,91E-01",
                    "module": "A1-A3",
                    "scenario": null
                },
                {
                    "value": "1,95E-02",
                    "module": "A4",
                    "scenario": null
                },
                {
                    "value": "9,23E-02",
                    "module": "A5",
                    "scenario": null
                },
                {
                    "value": "0,00E+00",
                    "module": "B1",
                    "scenario": null
                },
                {
                    "value": "1,92E-01",
                    "module": "C1",
                    "scenario": null
                },
                {
                    "value": "4,87E-02",
                    "module": "C2",
                    "scenario": null
                },
                {
                    "value": "1,79E-01",
                    "module": "C3",
                    "scenario": null
                },
                {
                    "value": "1,06E-02",
                    "module": "C4",
                    "scenario": null
                },
                {
                    "value": "-3,47E-02",
                    "module": "D",
                    "scenario": null
                }
            ]
        },
        {
            "parameter": "ADPE",
            "values": [
                {
                    "value": "6,00E-04",
                    "module": "A1-A3",
                    "scenario": null
                },
                {
                    "value": "1,36E-05",
                    "module": "A4",
                    "scenario": null
                },
                {
                    "value": "1,56E-05",
                    "module": "A5",
                    "scenario": null
                },
                {
                    "value": "0,00E+00",
                    "module": "B1",
                    "scenario": null
                },
                {
                    "value": "5,04E-06",
                    "module": "C1",
                    "scenario": null
                },
                {
                    "value": "3,39E-05",
                    "module": "C2",
                    "scenario": null
                },
                {
                    "value": "4,69E-06",
                    "module": "C3",
                    "scenario": null
                },
                {
                    "value": "1,59E-06",
                    "module": "C4",
                    "scenario": null
                },
                {
                    "value": "-3,11E-05",
                    "module": "D",
                    "scenario": null
                }
            ]
        },
        {
            "parameter": "ADPF",
            "values": [
                {
                    "value": "1,06E+03",
                    "module": "A1-A3",
                    "scenario": null
                },
                {
                    "value": "7,13E+01",
                    "module": "A4",
                    "scenario": null
                },
                {
                    "value": "1,26E+02",
                    "module": "A5",
                    "scenario": null
                },
                {
                    "value": "0,00E+00",
                    "module": "B1",
                    "scenario": null
                },
                {
                    "value": "1,84E+02",
                    "module": "C1",
                    "scenario": null
                },
                {
                    "value": "1,78E+02",
                    "module": "C2",
                    "scenario": null
                },
                {
                    "value": "1,71E+02",
                    "module": "C3",
                    "scenario": null
                },
                {
                    "value": "2,46E+01",
                    "module": "C4",
                    "scenario": null
                },
                {
                    "value": "-4,42E+01",
                    "module": "D",
                    "scenario": null
                }
            ]
        },
        {
            "parameter": "WDP",
            "values": [
                {
                    "value": "8,91E+00",
                    "module": "A1-A3",
                    "scenario": null
                },
                {
                    "value": "3,58E-01",
                    "module": "A4",
                    "scenario": null
                },
                {
                    "value": "7,07E-01",
                    "module": "A5",
                    "scenario": null
                },
                {
                    "value": "0,00E+00",
                    "module": "B1",
                    "scenario": null
                },
                {
                    "value": "4,50E-01",
                    "module": "C1",
                    "scenario": null
                },
                {
                    "value": "8,96E-01",
                    "module": "C2",
                    "scenario": null
                },
                {
                    "value": "4,19E-01",
                    "module": "C3",
                    "scenario": null
                },
                {
                    "value": "6,89E-02",
                    "module": "C4",
                    "scenario": null
                },
                {
                    "value": "-2,13E+00",
                    "module": "D",
                    "scenario": null
                }
            ]
        },
        {
            "parameter": "EP-freshwater",
            "values": [
                {
                    "value": "2,79E-02",
                    "module": "A1-A3",
                    "scenario": null
                },
                {
                    "value": "3,34E-04",
                    "module": "A4",
                    "scenario": null
                },
                {
                    "value": "2,77E-03",
                    "module": "A5",
                    "scenario": null
                },
                {
                    "value": "0,00E+00",
                    "module": "B1",
                    "scenario": null
                },
                {
                    "value": "4,10E-04",
                    "module": "C1",
                    "scenario": null
                },
                {
                    "value": "8,36E-04",
                    "module": "C2",
                    "scenario": null
                },
                {
                    "value": "3,81E-04",
                    "module": "C3",
                    "scenario": null
                },
                {
                    "value": "8,33E-05",
                    "module": "C4",
                    "scenario": null
                },
                {
                    "value": "-1,34E-04",
                    "module": "D",
                    "scenario": null
                }
            ]
        },
        {
            "parameter": "EP-marine",
            "values": [
                {
                    "value": "8,35E-02",
                    "module": "A1-A3",
                    "scenario": null
                },
                {
                    "value": "2,94E-03",
                    "module": "A4",
                    "scenario": null
                },
                {
                    "value": "3,33E-02",
                    "module": "A5",
                    "scenario": null
                },
                {
                    "value": "0,00E+00",
                    "module": "B1",
                    "scenario": null
                },
                {
                    "value": "5,88E-02",
                    "module": "C1",
                    "scenario": null
                },
                {
                    "value": "7,36E-03",
                    "module": "C2",
                    "scenario": null
                },
                {
                    "value": "5,48E-02",
                    "module": "C3",
                    "scenario": null
                },
                {
                    "value": "2,71E-03",
                    "module": "C4",
                    "scenario": null
                },
                {
                    "value": "-1,04E-02",
                    "module": "D",
                    "scenario": null
                }
            ]
        },
        {
            "parameter": "EP-terrestrial",
            "values": [
                {
                    "value": "9,20E-01",
                    "module": "A1-A3",
                    "scenario": null
                },
                {
                    "value": "3,18E-02",
                    "module": "A4",
                    "scenario": null
                },
                {
                    "value": "3,06E-01",
                    "module": "A5",
                    "scenario": null
                },
                {
                    "value": "0,00E+00",
                    "module": "B1",
                    "scenario": null
                },
                {
                    "value": "6,44E-01",
                    "module": "C1",
                    "scenario": null
                },
                {
                    "value": "7,96E-02",
                    "module": "C2",
                    "scenario": null
                },
                {
                    "value": "5,99E-01",
                    "module": "C3",
                    "scenario": null
                },
                {
                    "value": "2,96E-02",
                    "module": "C4",
                    "scenario": null
                },
                {
                    "value": "-1,21E-01",
                    "module": "D",
                    "scenario": null
                }
            ]
        }
    ],
    "additional_environmental_impact": [
        {
            "parameter": "PM",
            "values": [
                {
                    "value": "5,16E-06",
                    "module": "A1-A3",
                    "scenario": null
                },
                {
                    "value": "4,63E-07",
                    "module": "A4",
                    "scenario": null
                },
                {
                    "value": "1,70E-06",
                    "module": "A5",
                    "scenario": null
                },
                {
                    "value": "0,00E+00",
                    "module": "B1",
                    "scenario": null
                },
                {
                    "value": "2,05E-05",
                    "module": "C1",
                    "scenario": null
                },
                {
                    "value": "1,16E-06",
                    "module": "C2",
                    "scenario": null
                },
                {
                    "value": "1,92E-05",
                    "module": "C3",
                    "scenario": null
                },
                {
                    "value": "1,62E-07",
                    "module": "C4",
                    "scenario": null
                },
                {
                    "value": "-7,18E-07",
                    "module": "D",
                    "scenario": null
                }
            ]
        },
        {
            "parameter": "ETP-fw",
            "values": [
                {
                    "value": "4,57E+02",
                    "module": "A1-A3",
                    "scenario": null
                },
                {
                    "value": "1,69E+01",
                    "module": "A4",
                    "scenario": null
                },
                {
                    "value": "3,83E+01",
                    "module": "A5",
                    "scenario": null
                },
                {
                    "value": "0,00E+00",
                    "module": "B1",
                    "scenario": null
                },
                {
                    "value": "2,61E+01",
                    "module": "C1",
                    "scenario": null
                },
                {
                    "value": "4,22E+01",
                    "module": "C2",
                    "scenario": null
                },
                {
                    "value": "2,42E+01",
                    "module": "C3",
                    "scenario": null
                },
                {
                    "value": "3,37E+00",
                    "module": "C4",
                    "scenario": null
                },
                {
                    "value": "-2,19E+01",
                    "module": "D",
                    "scenario": null
                }
            ]
        },
        {
            "parameter": "HTP-c",
            "values": [
                {
                    "value": "2,53E-07",
                    "module": "A1-A3",
                    "scenario": null
                },
                {
                    "value": "3,04E-08",
                    "module": "A4",
                    "scenario": null
                },
                {
                    "value": "3,57E-08",
                    "module": "A5",
                    "scenario": null
                },
                {
                    "value": "0,00E+00",
                    "module": "B1",
                    "scenario": null
                },
                {
                    "value": "5,50E-08",
                    "module": "C1",
                    "scenario": null
                },
                {
                    "value": "7,60E-08",
                    "module": "C2",
                    "scenario": null
                },
                {
                    "value": "5,11E-08",
                    "module": "C3",
                    "scenario": null
                },
                {
                    "value": "4,54E-09",
                    "module": "C4",
                    "scenario": null
                },
                {
                    "value": "-4,94E-08",
                    "module": "D",
                    "scenario": null
                }
            ]
        },
        {
            "parameter": "HTP-nc",
            "values": [
                {
                    "value": "1,72E-06",
                    "module": "A1-A3",
                    "scenario": null
                },
                {
                    "value": "4,70E-08",
                    "module": "A4",
                    "scenario": null
                },
                {
                    "value": "7,34E-08",
                    "module": "A5",
                    "scenario": null
                },
                {
                    "value": "0,00E+00",
                    "module": "B1",
                    "scenario": null
                },
                {
                    "value": "2,49E-08",
                    "module": "C1",
                    "scenario": null
                },
                {
                    "value": "1,18E-07",
                    "module": "C2",
                    "scenario": null
                },
                {
                    "value": "2,32E-08",
                    "module": "C3",
                    "scenario": null
                },
                {
                    "value": "4,42E-09",
                    "module": "C4",
                    "scenario": null
                },
                {
                    "value": "-2,87E-08",
                    "module": "D",
                    "scenario": null
                }
            ]
        },
        {
            "parameter": "SQP",
            "values": [
                {
                    "value": "4,21E+02",
                    "module": "A1-A3",
                    "scenario": null
                },
                {
                    "value": "7,17E+01",
                    "module": "A4",
                    "scenario": null
                },
                {
                    "value": "3,01E+01",
                    "module": "A5",
                    "scenario": null
                },
                {
                    "value": "0,00E+00",
                    "module": "B1",
                    "scenario": null
                },
                {
                    "value": "1,29E+01",
                    "module": "C1",
                    "scenario": null
                },
                {
                    "value": "1,79E+02",
                    "module": "C2",
                    "scenario": null
                },
                {
                    "value": "1,20E+01",
                    "module": "C3",
                    "scenario": null
                },
                {
                    "value": "4,84E+01",
                    "module": "C4",
                    "scenario": null
                },
                {
                    "value": "-9,99E+01",
                    "module": "D",
                    "scenario": null
                }
            ]
        },
        {
            "parameter": "IRP",
            "values": [
                {
                    "value": "4,90E+00",
                    "module": "A1-A3",
                    "scenario": null
                },
                {
                    "value": "8,66E-02",
                    "module": "A4",
                    "scenario": null
                },
                {
                    "value": "4,75E-01",
                    "module": "A5",
                    "scenario": null
                },
                {
                    "value": "0,00E+00",
                    "module": "B1",
                    "scenario": null
                },
                {
                    "value": "8,23E-02",
                    "module": "C1",
                    "scenario": null
                },
                {
                    "value": "2,17E-01",
                    "module": "C2",
                    "scenario": null
                },
                {
                    "value": "7,66E-02",
                    "module": "C3",
                    "scenario": null
                },
                {
                    "value": "1,57E-02",
                    "module": "C4",
                    "scenario": null
                },
                {
                    "value": "-5,10E-01",
                    "module": "D",
                    "scenario": null
                }
            ]
        }
    ],
    "resource_use": [
        {
            "parameter": "PERE",
            "values": [
                {
                    "value": "2,26E+02",
                    "module": "A1-A3",
                    "scenario": null
                },
                {
                    "value": "1,13E+00",
                    "module": "A4",
                    "scenario": null
                },
                {
                    "value": "9,27E+00",
                    "module": "A5",
                    "scenario": null
                },
                {
                    "value": "0,00E+00",
                    "module": "B1",
                    "scenario": null
                },
                {
                    "value": "1,12E+00",
                    "module": "C1",
                    "scenario": null
                },
                {
                    "value": "2,83E+00",
                    "module": "C2",
                    "scenario": null
                },
                {
                    "value": "1,05E+00",
                    "module": "C3",
                    "scenario": null
                },
                {
                    "value": "2,28E-01",
                    "module": "C4",
                    "scenario": null
                },
                {
                    "value": "-1,45E+01",
                    "module": "D",
                    "scenario": null
                }
            ]
        },
        {
            "parameter": "PERM",
            "values": [
                {
                    "value": "0,00E+00",
                    "module": "A1-A3",
                    "scenario": null
                },
                {
                    "value": "0,00E+00",
                    "module": "A4",
                    "scenario": null
                },
                {
                    "value": "0,00E+00",
                    "module": "A5",
                    "scenario": null
                },
                {
                    "value": "0,00E+00",
                    "module": "B1",
                    "scenario": null
                },
                {
                    "value": "0,00E+00",
                    "module": "C1",
                    "scenario": null
                },
                {
                    "value": "0,00E+00",
                    "module": "C2",
                    "scenario": null
                },
                {
                    "value": "0,00E+00",
                    "module": "C3",
                    "scenario": null
                },
                {
                    "value": "0,00E+00",
                    "module": "C4",
                    "scenario": null
                },
                {
                    "value": "0,00E+00",
                    "module": "D",
                    "scenario": null
                }
            ]
        },
        {
            "parameter": "PERT",
            "values": [
                {
                    "value": "2,26E+02",
                    "module": "A1-A3",
                    "scenario": null
                },
                {
                    "value": "1,13E+00",
                    "module": "A4",
                    "scenario": null
                },
                {
                    "value": "9,27E+00",
                    "module": "A5",
                    "scenario": null
                },
                {
                    "value": "0,00E+00",
                    "module": "B1",
                    "scenario": null
                },
                {
                    "value": "1,12E+00",
                    "module": "C1",
                    "scenario": null
                },
                {
                    "value": "2,83E+00",
                    "module": "C2",
                    "scenario": null
                },
                {
                    "value": "1,05E+00",
                    "module": "C3",
                    "scenario": null
                },
                {
                    "value": "2,28E-01",
                    "module": "C4",
                    "scenario": null
                },
                {
                    "value": "-1,45E+01",
                    "module": "D",
                    "scenario": null
                }
            ]
        },
        {
            "parameter": "PENRE",
            "values": [
                {
                    "value": "1,06E+03",
                    "module": "A1-A3",
                    "scenario": null
                },
                {
                    "value": "7,13E+01",
                    "module": "A4",
                    "scenario": null
                },
                {
                    "value": "1,26E+02",
                    "module": "A5",
                    "scenario": null
                },
                {
                    "value": "0,00E+00",
                    "module": "B1",
                    "scenario": null
                },
                {
                    "value": "1,84E+02",
                    "module": "C1",
                    "scenario": null
                },
                {
                    "value": "1,78E+02",
                    "module": "C2",
                    "scenario": null
                },
                {
                    "value": "1,71E+02",
                    "module": "C3",
                    "scenario": null
                },
                {
                    "value": "2,46E+01",
                    "module": "C4",
                    "scenario": null
                },
                {
                    "value": "-4,42E+01",
                    "module": "D",
                    "scenario": null
                }
            ]
        },
        {
            "parameter": "PENRM",
            "values": [
                {
                    "value": "8,13E+00",
                    "module": "A1-A3",
                    "scenario": null
                },
                {
                    "value": "0,00E+00",
                    "module": "A4",
                    "scenario": null
                },
                {
                    "value": "1,22E-01",
                    "module": "A5",
                    "scenario": null
                },
                {
                    "value": "0,00E+00",
                    "module": "B1",
                    "scenario": null
                },
                {
                    "value": "0,00E+00",
                    "module": "C1",
                    "scenario": null
                },
                {
                    "value": "0,00E+00",
                    "module": "C2",
                    "scenario": null
                },
                {
                    "value": "-7,56E+00",
                    "module": "C3",
                    "scenario": null
                },
                {
                    "value": "0,00E+00",
                    "module": "C4",
                    "scenario": null
                },
                {
                    "value": "0,00E+00",
                    "module": "D",
                    "scenario": null
                }
            ]
        },
        {
            "parameter": "PENRT",
            "values": [
                {
                    "value": "1,06E+03",
                    "module": "A1-A3",
                    "scenario": null
                },
                {
                    "value": "7,13E+01",
                    "module": "A4",
                    "scenario": null
                },
                {
                    "value": "1,26E+02",
                    "module": "A5",
                    "scenario": null
                },
                {
                    "value": "0,00E+00",
                    "module": "B1",
                    "scenario": null
                },
                {
                    "value": "1,84E+02",
                    "module": "C1",
                    "scenario": null
                },
                {
                    "value": "1,78E+02",
                    "module": "C2",
                    "scenario": null
                },
                {
                    "value": "1,64E+02",
                    "module": "C3",
                    "scenario": null
                },
                {
                    "value": "2,46E+01",
                    "module": "C4",
                    "scenario": null
                },
                {
                    "value": "-4,42E+01",
                    "module": "D",
                    "scenario": null
                }
            ]
        },
        {
            "parameter": "SM",
            "values": [
                {
                    "value": "7,81E+02",
                    "module": "A1-A3",
                    "scenario": null
                },
                {
                    "value": "0,00E+00",
                    "module": "A4",
                    "scenario": null
                },
                {
                    "value": "1,17E+01",
                    "module": "A5",
                    "scenario": null
                },
                {
                    "value": "0,00E+00",
                    "module": "B1",
                    "scenario": null
                },
                {
                    "value": "0,00E+00",
                    "module": "C1",
                    "scenario": null
                },
                {
                    "value": "0,00E+00",
                    "module": "C2",
                    "scenario": null
                },
                {
                    "value": "0,00E+00",
                    "module": "C3",
                    "scenario": null
                },
                {
                    "value": "0,00E+00",
                    "module": "C4",
                    "scenario": null
                },
                {
                    "value": "1,53E+03",
                    "module": "D",
                    "scenario": null
                }
            ]
        },
        {
            "parameter": "RSF",
            "values": [
                {
                    "value": "1,17E+02",
                    "module": "A1-A3",
                    "scenario": null
                },
                {
                    "value": "0,00E+00",
                    "module": "A4",
                    "scenario": null
                },
                {
                    "value": "1,76E+00",
                    "module": "A5",
                    "scenario": null
                },
                {
                    "value": "0,00E+00",
                    "module": "B1",
                    "scenario": null
                },
                {
                    "value": "0,00E+00",
                    "module": "C1",
                    "scenario": null
                },
                {
                    "value": "0,00E+00",
                    "module": "C2",
                    "scenario": null
                },
                {
                    "value": "0,00E+00",
                    "module": "C3",
                    "scenario": null
                },
                {
                    "value": "0,00E+00",
                    "module": "C4",
                    "scenario": null
                },
                {
                    "value": "0,00E+00",
                    "module": "D",
                    "scenario": null
                }
            ]
        },
        {
            "parameter": "NRSF",
            "values": [
                {
                    "value": "1,80E+02",
                    "module": "A1-A3",
                    "scenario": null
                },
                {
                    "value": "0,00E+00",
                    "module": "A4",
                    "scenario": null
                },
                {
                    "value": "2,71E+00",
                    "module": "A5",
                    "scenario": null
                },
                {
                    "value": "0,00E+00",
                    "module": "B1",
                    "scenario": null
                },
                {
                    "value": "0,00E+00",
                    "module": "C1",
                    "scenario": null
                },
                {
                    "value": "0,00E+00",
                    "module": "C2",
                    "scenario": null
                },
                {
                    "value": "0,00E+00",
                    "module": "C3",
                    "scenario": null
                },
                {
                    "value": "0,00E+00",
                    "module": "C4",
                    "scenario": null
                },
                {
                    "value": "0,00E+00",
                    "module": "D",
                    "scenario": null
                }
            ]
        },
        {
            "parameter": "FW",
            "values": [
                {
                    "value": "2,03E+00",
                    "module": "A1-A3",
                    "scenario": null
                },
                {
                    "value": "1,04E-02",
                    "module": "A4",
                    "scenario": null
                },
                {
                    "value": "5,19E-02",
                    "module": "A5",
                    "scenario": null
                },
                {
                    "value": "0,00E+00",
                    "module": "B1",
                    "scenario": null
                },
                {
                    "value": "1,19E-02",
                    "module": "C1",
                    "scenario": null
                },
                {
                    "value": "2,59E-02",
                    "module": "C2",
                    "scenario": null
                },
                {
                    "value": "1,11E-02",
                    "module": "C3",
                    "scenario": null
                },
                {
                    "value": "2,55E-02",
                    "module": "C4",
                    "scenario": null
                },
                {
                    "value": "-2,17E+00",
                    "module": "D",
                    "scenario": null
                }
            ]
        }
    ],
    "end_of_life_waste": [
        {
            "parameter": "HWD",
            "values": [
                {
                    "value": "2,05E+00",
                    "module": "A1-A3",
                    "scenario": null
                },
                {
                    "value": "1,04E-01",
                    "module": "A4",
                    "scenario": null
                },
                {
                    "value": "1,94E-01",
                    "module": "A5",
                    "scenario": null
                },
                {
                    "value": "0,00E+00",
                    "module": "B1",
                    "scenario": null
                },
                {
                    "value": "2,05E-01",
                    "module": "C1",
                    "scenario": null
                },
                {
                    "value": "2,59E-01",
                    "module": "C2",
                    "scenario": null
                },
                {
                    "value": "1,91E-01",
                    "module": "C3",
                    "scenario": null
                },
                {
                    "value": "2,74E-02",
                    "module": "C4",
                    "scenario": null
                },
                {
                    "value": "-1,99E-01",
                    "module": "D",
                    "scenario": null
                }
            ]
        },
        {
            "parameter": "NHWD",
            "values": [
                {
                    "value": "1,57E+02",
                    "module": "A1-A3",
                    "scenario": null
                },
                {
                    "value": "2,08E+00",
                    "module": "A4",
                    "scenario": null
                },
                {
                    "value": "3,39E+02",
                    "module": "A5",
                    "scenario": null
                },
                {
                    "value": "0,00E+00",
                    "module": "B1",
                    "scenario": null
                },
                {
                    "value": "2,81E+00",
                    "module": "C1",
                    "scenario": null
                },
                {
                    "value": "5,19E+00",
                    "module": "C2",
                    "scenario": null
                },
                {
                    "value": "2,61E+00",
                    "module": "C3",
                    "scenario": null
                },
                {
                    "value": "1,61E+02",
                    "module": "C4",
                    "scenario": null
                },
                {
                    "value": "-2,05E+00",
                    "module": "D",
                    "scenario": null
                }
            ]
        },
        {
            "parameter": "RWD",
            "values": [
                {
                    "value": "1,32E-03",
                    "module": "A1-A3",
                    "scenario": null
                },
                {
                    "value": "2,14E-05",
                    "module": "A4",
                    "scenario": null
                },
                {
                    "value": "1,35E-04",
                    "module": "A5",
                    "scenario": null
                },
                {
                    "value": "0,00E+00",
                    "module": "B1",
                    "scenario": null
                },
                {
                    "value": "2,02E-05",
                    "module": "C1",
                    "scenario": null
                },
                {
                    "value": "5,36E-05",
                    "module": "C2",
                    "scenario": null
                },
                {
                    "value": "1,88E-05",
                    "module": "C3",
                    "scenario": null
                },
                {
                    "value": "3,83E-06",
                    "module": "C4",
                    "scenario": null
                },
                {
                    "value": "-1,10E-04",
                    "module": "D",
                    "scenario": null
                }
            ]
        }
    ],
    "end_of_life_flow": [
        {
            "parameter": "CRU",
            "values": [
                {
                    "value": "0,00E+00",
                    "module": "A1-A3",
                    "scenario": null
                },
                {
                    "value": "0,00E+00",
                    "module": "A4",
                    "scenario": null
                },
                {
                    "value": "0,00E+00",
                    "module": "A5",
                    "scenario": null
                },
                {
                    "value": "0,00E+00",
                    "module": "B1",
                    "scenario": null
                },
                {
                    "value": "0,00E+00",
                    "module": "C1",
                    "scenario": null
                },
                {
                    "value": "0,00E+00",
                    "module": "C2",
                    "scenario": null
                },
                {
                    "value": "0,00E+00",
                    "module": "C3",
                    "scenario": null
                },
                {
                    "value": "0,00E+00",
                    "module": "C4",
                    "scenario": null
                },
                {
                    "value": "0,00E+00",
                    "module": "D",
                    "scenario": null
                }
            ]
        },
        {
            "parameter": "MFR",
            "values": [
                {
                    "value": "0,00E+00",
                    "module": "A1-A3",
                    "scenario": null
                },
                {
                    "value": "0,00E+00",
                    "module": "A4",
                    "scenario": null
                },
                {
                    "value": "0,00E+00",
                    "module": "A5",
                    "scenario": null
                },
                {
                    "value": "0,00E+00",
                    "module": "B1",
                    "scenario": null
                },
                {
                    "value": "0,00E+00",
                    "module": "C1",
                    "scenario": null
                },
                {
                    "value": "0,00E+00",
                    "module": "C2",
                    "scenario": null
                },
                {
                    "value": "2,13E+03",
                    "module": "C3",
                    "scenario": null
                },
                {
                    "value": "0,00E+00",
                    "module": "C4",
                    "scenario": null
                },
                {
                    "value": "0,00E+00",
                    "module": "D",
                    "scenario": null
                }
            ]
        },
        {
            "parameter": "MER",
            "values": [
                {
                    "value": "0,00E+00",
                    "module": "A1-A3",
                    "scenario": null
                },
                {
                    "value": "0,00E+00",
                    "module": "A4",
                    "scenario": null
                },
                {
                    "value": "0,00E+00",
                    "module": "A5",
                    "scenario": null
                },
                {
                    "value": "0,00E+00",
                    "module": "B1",
                    "scenario": null
                },
                {
                    "value": "0,00E+00",
                    "module": "C1",
                    "scenario": null
                },
                {
                    "value": "0,00E+00",
                    "module": "C2",
                    "scenario": null
                },
                {
                    "value": "0,00E+00",
                    "module": "C3",
                    "scenario": null
                },
                {
                    "value": "0,00E+00",
                    "module": "C4",
                    "scenario": null
                },
                {
                    "value": "0,00E+00",
                    "module": "D",
                    "scenario": null
                }
            ]
        },
        {
            "parameter": "EEE",
            "values": [
                {
                    "value": "0,00E+00",
                    "module": "A1-A3",
                    "scenario": null
                },
                {
                    "value": "0,00E+00",
                    "module": "A4",
                    "scenario": null
                },
                {
                    "value": "0,00E+00",
                    "module": "A5",
                    "scenario": null
                },
                {
                    "value": "0,00E+00",
                    "module": "B1",
                    "scenario": null
                },
                {
                    "value": "0,00E+00",
                    "module": "C1",
                    "scenario": null
                },
                {
                    "value": "0,00E+00",
                    "module": "C2",
                    "scenario": null
                },
                {
                    "value": "0,00E+00",
                    "module": "C3",
                    "scenario": null
                },
                {
                    "value": "0,00E+00",
                    "module": "C4",
                    "scenario": null
                },
                {
                    "value": "0,00E+00",
                    "module": "D",
                    "scenario": null
                }
            ]
        },
        {
            "parameter": "EET",
            "values": [
                {
                    "value": "0,00E+00",
                    "module": "A1-A3",
                    "scenario": null
                },
                {
                    "value": "0,00E+00",
                    "module": "A4",
                    "scenario": null
                },
                {
                    "value": "0,00E+00",
                    "module": "A5",
                    "scenario": null
                },
                {
                    "value": "0,00E+00",
                    "module": "B1",
                    "scenario": null
                },
                {
                    "value": "0,00E+00",
                    "module": "C1",
                    "scenario": null
                },
                {
                    "value": "0,00E+00",
                    "module": "C2",
                    "scenario": null
                },
                {
                    "value": "0,00E+00",
                    "module": "C3",
                    "scenario": null
                },
                {
                    "value": "0,00E+00",
                    "module": "C4",
                    "scenario": null
                },
                {
                    "value": "0,00E+00",
                    "module": "D",
                    "scenario": null
                }
            ]
        }
    ]
}