{"product_name":"OV","epd_id":"NEPD-8126-7752","declared_unit":{"unit":"stk","amount":1},"compliance":["EN 15804+A2","ISO 14025","ISO 21930"],"producer_name":"Systemair Production a.s.","environmental_impact":[{"parameter":"GWP-total","unit":"kg CO2-eq","values":[{"value":"3,44E+00","module":"A1-A3","scenario":null},{"value":"1,07E-01","module":"A4","scenario":null},{"value":"2,51E-03","module":"C1","scenario":null},{"value":"1,78E-02","module":"C2","scenario":null},{"value":"1,35E-01","module":"C3","scenario":null},{"value":"6,55E-03","module":"C4","scenario":null},{"value":"-7,22E-01","module":"D","scenario":null}]},{"parameter":"GWP-fossil","unit":"kg CO2-eq","values":[{"value":"3,42E+00","module":"A1-A3","scenario":null},{"value":"1,07E-01","module":"A4","scenario":null},{"value":"2,51E-03","module":"C1","scenario":null},{"value":"1,78E-02","module":"C2","scenario":null},{"value":"1,34E-01","module":"C3","scenario":null},{"value":"6,54E-03","module":"C4","scenario":null},{"value":"-7,21E-01","module":"D","scenario":null}]},{"parameter":"GWP-biogenic","unit":"kg CO2-eq","values":[{"value":"1,50E-02","module":"A1-A3","scenario":null},{"value":"4,42E-05","module":"A4","scenario":null},{"value":"4,70E-07","module":"C1","scenario":null},{"value":"7,36E-06","module":"C2","scenario":null},{"value":"3,32E-04","module":"C3","scenario":null},{"value":"3,28E-06","module":"C4","scenario":null},{"value":"-3,98E-04","module":"D","scenario":null}]},{"parameter":"GWP-luluc","unit":"kg CO2-eq","values":[{"value":"4,38E-03","module":"A1-A3","scenario":null},{"value":"3,80E-05","module":"A4","scenario":null},{"value":"1,97E-07","module":"C1","scenario":null},{"value":"6,33E-06","module":"C2","scenario":null},{"value":"3,33E-05","module":"C3","scenario":null},{"value":"7,23E-06","module":"C4","scenario":null},{"value":"-3,27E-04","module":"D","scenario":null}]},{"parameter":"ODP","unit":"kg CFC11-eq","values":[{"value":"3,47E-07","module":"A1-A3","scenario":null},{"value":"2,42E-08","module":"A4","scenario":null},{"value":"5,42E-10","module":"C1","scenario":null},{"value":"4,03E-09","module":"C2","scenario":null},{"value":"1,51E-08","module":"C3","scenario":null},{"value":"6,60E-10","module":"C4","scenario":null},{"value":"-9,17E-06","module":"D","scenario":null}]},{"parameter":"AP","unit":"mol H+-eq","values":[{"value":"3,19E-02","module":"A1-A3","scenario":null},{"value":"3,07E-04","module":"A4","scenario":null},{"value":"2,62E-05","module":"C1","scenario":null},{"value":"5,11E-05","module":"C2","scenario":null},{"value":"1,94E-04","module":"C3","scenario":null},{"value":"2,10E-05","module":"C4","scenario":null},{"value":"-3,58E-03","module":"D","scenario":null}]},{"parameter":"POCP","unit":"kg NMVOC-eq","values":[{"value":"1,25E-02","module":"A1-A3","scenario":null},{"value":"2,60E-04","module":"A4","scenario":null},{"value":"3,49E-05","module":"C1","scenario":null},{"value":"4,33E-05","module":"C2","scenario":null},{"value":"1,27E-04","module":"C3","scenario":null},{"value":"2,11E-05","module":"C4","scenario":null},{"value":"-3,61E-03","module":"D","scenario":null}]},{"parameter":"ADPE","unit":"kg Sb-eq","values":[{"value":"8,82E-04","module":"A1-A3","scenario":null},{"value":"2,95E-06","module":"A4","scenario":null},{"value":"3,84E-09","module":"C1","scenario":null},{"value":"4,91E-07","module":"C2","scenario":null},{"value":"4,61E-07","module":"C3","scenario":null},{"value":"1,97E-08","module":"C4","scenario":null},{"value":"-1,24E-05","module":"D","scenario":null}]},{"parameter":"ADPF","unit":"MJ","values":[{"value":"5,71E+01","module":"A1-A3","scenario":null},{"value":"1,61E+00","module":"A4","scenario":null},{"value":"3,45E-02","module":"C1","scenario":null},{"value":"2,69E-01","module":"C2","scenario":null},{"value":"5,54E-01","module":"C3","scenario":null},{"value":"5,67E-02","module":"C4","scenario":null},{"value":"-6,07E+00","module":"D","scenario":null}]},{"parameter":"WDP","unit":"m3 world-eq. Deprived","values":[{"value":"1,23E+03","module":"A1-A3","scenario":null},{"value":"1,56E+00","module":"A4","scenario":null},{"value":"7,33E-03","module":"C1","scenario":null},{"value":"2,60E-01","module":"C2","scenario":null},{"value":"2,05E+00","module":"C3","scenario":null},{"value":"6,49E-01","module":"C4","scenario":null},{"value":"3,74E+01","module":"D","scenario":null}]},{"parameter":"EP-freshwater","unit":"kg P-eq","values":[{"value":"3,00E-04","module":"A1-A3","scenario":null},{"value":"8,52E-07","module":"A4","scenario":null},{"value":"9,12E-09","module":"C1","scenario":null},{"value":"1,42E-07","module":"C2","scenario":null},{"value":"3,17E-06","module":"C3","scenario":null},{"value":"8,70E-08","module":"C4","scenario":null},{"value":"-4,44E-05","module":"D","scenario":null}]},{"parameter":"EP-marine","unit":"kg N-eq","values":[{"value":"3,28E-03","module":"A1-A3","scenario":null},{"value":"6,07E-05","module":"A4","scenario":null},{"value":"1,16E-05","module":"C1","scenario":null},{"value":"1,01E-05","module":"C2","scenario":null},{"value":"4,03E-05","module":"C3","scenario":null},{"value":"6,21E-06","module":"C4","scenario":null},{"value":"-7,42E-04","module":"D","scenario":null}]},{"parameter":"EP-terrestrial","unit":"mol N-eq.","values":[{"value":"5,87E-02","module":"A1-A3","scenario":null},{"value":"6,79E-04","module":"A4","scenario":null},{"value":"1,27E-04","module":"C1","scenario":null},{"value":"1,13E-04","module":"C2","scenario":null},{"value":"4,53E-04","module":"C3","scenario":null},{"value":"6,91E-05","module":"C4","scenario":null},{"value":"-7,58E-03","module":"D","scenario":null}]},{"parameter":"GWP-IOBC","unit":"kg CO2-eq","values":[{"value":"3,43E+00","module":"A1-A3","scenario":null},{"value":"1,07E-01","module":"A4","scenario":null},{"value":"2,51E-03","module":"C1","scenario":null},{"value":"1,78E-02","module":"C2","scenario":null},{"value":"1,35E-01","module":"C3","scenario":null},{"value":"6,55E-03","module":"C4","scenario":null},{"value":"-1,08E+00","module":"D","scenario":null}]}],"additional_environmental_impact":[{"parameter":"PM","unit":"Disease incidence","values":[{"value":"2,52E-07","module":"A1-A3","scenario":null},{"value":"6,53E-09","module":"A4","scenario":null},{"value":"6,94E-10","module":"C1","scenario":null},{"value":"1,09E-09","module":"C2","scenario":null},{"value":"2,98E-09","module":"C3","scenario":null},{"value":"2,94E-10","module":"C4","scenario":null},{"value":"-5,99E-08","module":"D","scenario":null}]},{"parameter":"ETP-fw","unit":"CTUe","values":[{"value":"6,36E+01","module":"A1-A3","scenario":null},{"value":"1,20E+00","module":"A4","scenario":null},{"value":"1,88E-02","module":"C1","scenario":null},{"value":"1,99E-01","module":"C2","scenario":null},{"value":"2,69E+00","module":"C3","scenario":null},{"value":"1,01E-01","module":"C4","scenario":null},{"value":"-4,02E+01","module":"D","scenario":null}]},{"parameter":"HTP-c","unit":"CTUh","values":[{"value":"2,39E-08","module":"A1-A3","scenario":null},{"value":"0,00E+00","module":"A4","scenario":null},{"value":"0,00E+00","module":"C1","scenario":null},{"value":"0,00E+00","module":"C2","scenario":null},{"value":"1,26E-10","module":"C3","scenario":null},{"value":"6,00E-12","module":"C4","scenario":null},{"value":"-3,47E-09","module":"D","scenario":null}]},{"parameter":"HTP-nc","unit":"CTUh","values":[{"value":"6,70E-07","module":"A1-A3","scenario":null},{"value":"1,31E-09","module":"A4","scenario":null},{"value":"1,70E-11","module":"C1","scenario":null},{"value":"2,18E-10","module":"C2","scenario":null},{"value":"7,77E-10","module":"C3","scenario":null},{"value":"1,61E-10","module":"C4","scenario":null},{"value":"7,54E-08","module":"D","scenario":null}]},{"parameter":"SQP","unit":"-","values":[{"value":"2,36E+01","module":"A1-A3","scenario":null},{"value":"1,13E+00","module":"A4","scenario":null},{"value":"4,38E-03","module":"C1","scenario":null},{"value":"1,88E-01","module":"C2","scenario":null},{"value":"2,19E-01","module":"C3","scenario":null},{"value":"1,79E-01","module":"C4","scenario":null},{"value":"-4,66E-01","module":"D","scenario":null}]},{"parameter":"IRP","unit":"kBq U235-eq","values":[{"value":"3,11E-01","module":"A1-A3","scenario":null},{"value":"7,05E-03","module":"A4","scenario":null},{"value":"1,48E-04","module":"C1","scenario":null},{"value":"1,18E-03","module":"C2","scenario":null},{"value":"2,52E-03","module":"C3","scenario":null},{"value":"2,51E-04","module":"C4","scenario":null},{"value":"2,58E-03","module":"D","scenario":null}]}],"resource_use":[{"parameter":"PERE","unit":"MJ","values":[{"value":"7,09E+00","module":"A1-A3","scenario":null},{"value":"2,31E-02","module":"A4","scenario":null},{"value":"1,87E-04","module":"C1","scenario":null},{"value":"3,85E-03","module":"C2","scenario":null},{"value":"1,00E-01","module":"C3","scenario":null},{"value":"6,11E-03","module":"C4","scenario":null},{"value":"-5,03E-01","module":"D","scenario":null}]},{"parameter":"PERM","unit":"","values":[{"value":"0,00E+00","module":"A1-A3","scenario":null},{"value":"0,00E+00","module":"A4","scenario":null},{"value":"0,00E+00","module":"C1","scenario":null},{"value":"0,00E+00","module":"C2","scenario":null},{"value":"0,00E+00","module":"C3","scenario":null},{"value":"0,00E+00","module":"C4","scenario":null},{"value":"0,00E+00","module":"D","scenario":null}]},{"parameter":"PERT","unit":"MJ","values":[{"value":"7,09E+00","module":"A1-A3","scenario":null},{"value":"2,31E-02","module":"A4","scenario":null},{"value":"1,87E-04","module":"C1","scenario":null},{"value":"3,85E-03","module":"C2","scenario":null},{"value":"1,00E-01","module":"C3","scenario":null},{"value":"6,11E-03","module":"C4","scenario":null},{"value":"-5,03E-01","module":"D","scenario":null}]},{"parameter":"PENRE","unit":"MJ","values":[{"value":"5,69E+01","module":"A1-A3","scenario":null},{"value":"1,61E+00","module":"A4","scenario":null},{"value":"3,45E-02","module":"C1","scenario":null},{"value":"2,69E-01","module":"C2","scenario":null},{"value":"5,54E-01","module":"C3","scenario":null},{"value":"5,67E-02","module":"C4","scenario":null},{"value":"-6,07E+00","module":"D","scenario":null}]},{"parameter":"PENRM","unit":"MJ","values":[{"value":"1,23E-01","module":"A1-A3","scenario":null},{"value":"0,00E+00","module":"A4","scenario":null},{"value":"0,00E+00","module":"C1","scenario":null},{"value":"0,00E+00","module":"C2","scenario":null},{"value":"-1,23E-01","module":"C3","scenario":null},{"value":"0,00E+00","module":"C4","scenario":null},{"value":"0,00E+00","module":"D","scenario":null}]},{"parameter":"PENRT","unit":"MJ","values":[{"value":"5,71E+01","module":"A1-A3","scenario":null},{"value":"1,61E+00","module":"A4","scenario":null},{"value":"3,45E-02","module":"C1","scenario":null},{"value":"2,69E-01","module":"C2","scenario":null},{"value":"4,32E-01","module":"C3","scenario":null},{"value":"5,67E-02","module":"C4","scenario":null},{"value":"-6,07E+00","module":"D","scenario":null}]},{"parameter":"SM","unit":"kg","values":[{"value":"4,58E-01","module":"A1-A3","scenario":null},{"value":"0,00E+00","module":"A4","scenario":null},{"value":"1,69E-05","module":"C1","scenario":null},{"value":"0,00E+00","module":"C2","scenario":null},{"value":"0,00E+00","module":"C3","scenario":null},{"value":"7,57E-05","module":"C4","scenario":null},{"value":"0,00E+00","module":"D","scenario":null}]},{"parameter":"RSF","unit":"MJ","values":[{"value":"2,52E-01","module":"A1-A3","scenario":null},{"value":"8,26E-04","module":"A4","scenario":null},{"value":"4,59E-06","module":"C1","scenario":null},{"value":"1,38E-04","module":"C2","scenario":null},{"value":"2,21E-03","module":"C3","scenario":null},{"value":"6,55E-05","module":"C4","scenario":null},{"value":"2,60E-02","module":"D","scenario":null}]},{"parameter":"NRSF","unit":"MJ","values":[{"value":"3,72E-01","module":"A1-A3","scenario":null},{"value":"2,95E-03","module":"A4","scenario":null},{"value":"6,75E-05","module":"C1","scenario":null},{"value":"4,92E-04","module":"C2","scenario":null},{"value":"0,00E+00","module":"C3","scenario":null},{"value":"1,19E-03","module":"C4","scenario":null},{"value":"7,57E-01","module":"D","scenario":null}]},{"parameter":"FW","unit":"m3","values":[{"value":"8,23E-02","module":"A1-A3","scenario":null},{"value":"1,73E-04","module":"A4","scenario":null},{"value":"1,77E-06","module":"C1","scenario":null},{"value":"2,88E-05","module":"C2","scenario":null},{"value":"5,14E-04","module":"C3","scenario":null},{"value":"7,56E-05","module":"C4","scenario":null},{"value":"-1,53E-03","module":"D","scenario":null}]}],"end_of_life_waste":[{"parameter":"HWD","unit":"kg","values":[{"value":"4,35E-02","module":"A1-A3","scenario":null},{"value":"8,32E-05","module":"A4","scenario":null},{"value":"1,01E-06","module":"C1","scenario":null},{"value":"1,39E-05","module":"C2","scenario":null},{"value":"0,00E+00","module":"C3","scenario":null},{"value":"3,53E-03","module":"C4","scenario":null},{"value":"-3,75E-03","module":"D","scenario":null}]},{"parameter":"NHWD","unit":"kg","values":[{"value":"1,33E+00","module":"A1-A3","scenario":null},{"value":"7,85E-02","module":"A4","scenario":null},{"value":"4,08E-05","module":"C1","scenario":null},{"value":"1,31E-02","module":"C2","scenario":null},{"value":"5,96E-02","module":"C3","scenario":null},{"value":"1,96E-01","module":"C4","scenario":null},{"value":"-2,95E-01","module":"D","scenario":null}]},{"parameter":"RWD","unit":"kg","values":[{"value":"2,76E-04","module":"A1-A3","scenario":null},{"value":"1,10E-05","module":"A4","scenario":null},{"value":"2,39E-07","module":"C1","scenario":null},{"value":"1,83E-06","module":"C2","scenario":null},{"value":"0,00E+00","module":"C3","scenario":null},{"value":"1,13E-09","module":"C4","scenario":null},{"value":"1,98E-06","module":"D","scenario":null}]}],"end_of_life_flow":[{"parameter":"CRU","unit":"kg","values":[{"value":"0,00E+00","module":"A1-A3","scenario":null},{"value":"0,00E+00","module":"A4","scenario":null},{"value":"0,00E+00","module":"C1","scenario":null},{"value":"0,00E+00","module":"C2","scenario":null},{"value":"0,00E+00","module":"C3","scenario":null},{"value":"0,00E+00","module":"C4","scenario":null},{"value":"0,00E+00","module":"D","scenario":null}]},{"parameter":"MFR","unit":"kg","values":[{"value":"6,05E-01","module":"A1-A3","scenario":null},{"value":"0,00E+00","module":"A4","scenario":null},{"value":"1,66E-05","module":"C1","scenario":null},{"value":"0,00E+00","module":"C2","scenario":null},{"value":"1,65E+00","module":"C3","scenario":null},{"value":"6,29E-08","module":"C4","scenario":null},{"value":"0,00E+00","module":"D","scenario":null}]},{"parameter":"MER","unit":"kg","values":[{"value":"2,94E-02","module":"A1-A3","scenario":null},{"value":"0,00E+00","module":"A4","scenario":null},{"value":"5,16E-08","module":"C1","scenario":null},{"value":"0,00E+00","module":"C2","scenario":null},{"value":"6,03E-02","module":"C3","scenario":null},{"value":"1,54E-09","module":"C4","scenario":null},{"value":"0,00E+00","module":"D","scenario":null}]},{"parameter":"EEE","unit":"MJ","values":[{"value":"1,46E-02","module":"A1-A3","scenario":null},{"value":"0,00E+00","module":"A4","scenario":null},{"value":"1,77E-07","module":"C1","scenario":null},{"value":"0,00E+00","module":"C2","scenario":null},{"value":"1,42E-03","module":"C3","scenario":null},{"value":"9,98E-08","module":"C4","scenario":null},{"value":"0,00E+00","module":"D","scenario":null}]},{"parameter":"EET","unit":"MJ","values":[{"value":"2,20E-01","module":"A1-A3","scenario":null},{"value":"0,00E+00","module":"A4","scenario":null},{"value":"2,67E-06","module":"C1","scenario":null},{"value":"0,00E+00","module":"C2","scenario":null},{"value":"2,15E-02","module":"C3","scenario":null},{"value":"1,51E-06","module":"C4","scenario":null},{"value":"0,00E+00","module":"D","scenario":null}]}]}