{
    "product_name": "Rax Eco 180-190",
    "epd_id": "NEPD-8229-7902",
    "declared_unit": {
        "unit": "stk",
        "amount": 1.0
    },
    "compliance": [
        "EN 15804+A2",
        "ISO 14025",
        "ISO 21930"
    ],
    "producer_name": "SG Armaturen AS",
    "environmental_impact": [
        {
            "parameter": "GWP-total",
            "values": [
                {
                    "value": "1,17E+01",
                    "module": "A1",
                    "scenario": null
                },
                {
                    "value": "8,59E-03",
                    "module": "A2",
                    "scenario": null
                },
                {
                    "value": "3,84E-01",
                    "module": "A3",
                    "scenario": null
                },
                {
                    "value": "4,20E-01",
                    "module": "A4",
                    "scenario": null
                },
                {
                    "value": "3,78E-01",
                    "module": "A5",
                    "scenario": null
                },
                {
                    "value": "1,41E+01",
                    "module": "B6",
                    "scenario": null
                },
                {
                    "value": "0,00E+00",
                    "module": "C1",
                    "scenario": null
                },
                {
                    "value": "5,07E-02",
                    "module": "C2",
                    "scenario": null
                },
                {
                    "value": "4,13E-01",
                    "module": "C3",
                    "scenario": null
                },
                {
                    "value": "2,60E-02",
                    "module": "C4",
                    "scenario": null
                },
                {
                    "value": "-3,99E-01",
                    "module": "D",
                    "scenario": null
                }
            ]
        },
        {
            "parameter": "GWP-fossil",
            "values": [
                {
                    "value": "1,19E+01",
                    "module": "A1",
                    "scenario": null
                },
                {
                    "value": "8,58E-03",
                    "module": "A2",
                    "scenario": null
                },
                {
                    "value": "3,84E-01",
                    "module": "A3",
                    "scenario": null
                },
                {
                    "value": "4,20E-01",
                    "module": "A4",
                    "scenario": null
                },
                {
                    "value": "3,58E-03",
                    "module": "A5",
                    "scenario": null
                },
                {
                    "value": "1,37E+01",
                    "module": "B6",
                    "scenario": null
                },
                {
                    "value": "0,00E+00",
                    "module": "C1",
                    "scenario": null
                },
                {
                    "value": "5,07E-02",
                    "module": "C2",
                    "scenario": null
                },
                {
                    "value": "4,12E-01",
                    "module": "C3",
                    "scenario": null
                },
                {
                    "value": "2,60E-02",
                    "module": "C4",
                    "scenario": null
                },
                {
                    "value": "-3,98E-01",
                    "module": "D",
                    "scenario": null
                }
            ]
        },
        {
            "parameter": "GWP-biogenic",
            "values": [
                {
                    "value": "-3,09E-01",
                    "module": "A1",
                    "scenario": null
                },
                {
                    "value": "3,34E-06",
                    "module": "A2",
                    "scenario": null
                },
                {
                    "value": "9,55E-05",
                    "module": "A3",
                    "scenario": null
                },
                {
                    "value": "1,49E-04",
                    "module": "A4",
                    "scenario": null
                },
                {
                    "value": "3,75E-01",
                    "module": "A5",
                    "scenario": null
                },
                {
                    "value": "3,78E-01",
                    "module": "B6",
                    "scenario": null
                },
                {
                    "value": "0,00E+00",
                    "module": "C1",
                    "scenario": null
                },
                {
                    "value": "1,97E-05",
                    "module": "C2",
                    "scenario": null
                },
                {
                    "value": "5,92E-05",
                    "module": "C3",
                    "scenario": null
                },
                {
                    "value": "6,78E-06",
                    "module": "C4",
                    "scenario": null
                },
                {
                    "value": "-1,01E-03",
                    "module": "D",
                    "scenario": null
                }
            ]
        },
        {
            "parameter": "GWP-luluc",
            "values": [
                {
                    "value": "1,94E-02",
                    "module": "A1",
                    "scenario": null
                },
                {
                    "value": "3,14E-06",
                    "module": "A2",
                    "scenario": null
                },
                {
                    "value": "6,05E-05",
                    "module": "A3",
                    "scenario": null
                },
                {
                    "value": "2,09E-04",
                    "module": "A4",
                    "scenario": null
                },
                {
                    "value": "1,18E-06",
                    "module": "A5",
                    "scenario": null
                },
                {
                    "value": "5,64E-02",
                    "module": "B6",
                    "scenario": null
                },
                {
                    "value": "0,00E+00",
                    "module": "C1",
                    "scenario": null
                },
                {
                    "value": "1,85E-05",
                    "module": "C2",
                    "scenario": null
                },
                {
                    "value": "5,94E-05",
                    "module": "C3",
                    "scenario": null
                },
                {
                    "value": "5,26E-05",
                    "module": "C4",
                    "scenario": null
                },
                {
                    "value": "-2,06E-05",
                    "module": "D",
                    "scenario": null
                }
            ]
        },
        {
            "parameter": "ODP",
            "values": [
                {
                    "value": "5,47E-06",
                    "module": "A1",
                    "scenario": null
                },
                {
                    "value": "1,87E-09",
                    "module": "A2",
                    "scenario": null
                },
                {
                    "value": "5,62E-09",
                    "module": "A3",
                    "scenario": null
                },
                {
                    "value": "9,25E-08",
                    "module": "A4",
                    "scenario": null
                },
                {
                    "value": "7,55E-10",
                    "module": "A5",
                    "scenario": null
                },
                {
                    "value": "9,38E-07",
                    "module": "B6",
                    "scenario": null
                },
                {
                    "value": "0,00E+00",
                    "module": "C1",
                    "scenario": null
                },
                {
                    "value": "1,10E-08",
                    "module": "C2",
                    "scenario": null
                },
                {
                    "value": "2,57E-09",
                    "module": "C3",
                    "scenario": null
                },
                {
                    "value": "1,25E-09",
                    "module": "C4",
                    "scenario": null
                },
                {
                    "value": "-1,67E-03",
                    "module": "D",
                    "scenario": null
                }
            ]
        },
        {
            "parameter": "AP",
            "values": [
                {
                    "value": "9,08E-02",
                    "module": "A1",
                    "scenario": null
                },
                {
                    "value": "2,57E-05",
                    "module": "A2",
                    "scenario": null
                },
                {
                    "value": "2,00E-03",
                    "module": "A3",
                    "scenario": null
                },
                {
                    "value": "6,47E-03",
                    "module": "A4",
                    "scenario": null
                },
                {
                    "value": "1,69E-05",
                    "module": "A5",
                    "scenario": null
                },
                {
                    "value": "1,07E-01",
                    "module": "B6",
                    "scenario": null
                },
                {
                    "value": "0,00E+00",
                    "module": "C1",
                    "scenario": null
                },
                {
                    "value": "1,52E-04",
                    "module": "C2",
                    "scenario": null
                },
                {
                    "value": "1,93E-04",
                    "module": "C3",
                    "scenario": null
                },
                {
                    "value": "5,25E-05",
                    "module": "C4",
                    "scenario": null
                },
                {
                    "value": "-2,99E-02",
                    "module": "D",
                    "scenario": null
                }
            ]
        },
        {
            "parameter": "POCP",
            "values": [
                {
                    "value": "5,12E-02",
                    "module": "A1",
                    "scenario": null
                },
                {
                    "value": "2,12E-05",
                    "module": "A2",
                    "scenario": null
                },
                {
                    "value": "1,20E-03",
                    "module": "A3",
                    "scenario": null
                },
                {
                    "value": "4,68E-03",
                    "module": "A4",
                    "scenario": null
                },
                {
                    "value": "1,74E-05",
                    "module": "A5",
                    "scenario": null
                },
                {
                    "value": "4,11E-02",
                    "module": "B6",
                    "scenario": null
                },
                {
                    "value": "0,00E+00",
                    "module": "C1",
                    "scenario": null
                },
                {
                    "value": "1,25E-04",
                    "module": "C2",
                    "scenario": null
                },
                {
                    "value": "1,63E-04",
                    "module": "C3",
                    "scenario": null
                },
                {
                    "value": "6,15E-05",
                    "module": "C4",
                    "scenario": null
                },
                {
                    "value": "-5,89E-03",
                    "module": "D",
                    "scenario": null
                }
            ]
        },
        {
            "parameter": "ADPE",
            "values": [
                {
                    "value": "5,83E-03",
                    "module": "A1",
                    "scenario": null
                },
                {
                    "value": "2,30E-07",
                    "module": "A2",
                    "scenario": null
                },
                {
                    "value": "1,19E-06",
                    "module": "A3",
                    "scenario": null
                },
                {
                    "value": "8,00E-06",
                    "module": "A4",
                    "scenario": null
                },
                {
                    "value": "8,71E-08",
                    "module": "A5",
                    "scenario": null
                },
                {
                    "value": "1,02E-03",
                    "module": "B6",
                    "scenario": null
                },
                {
                    "value": "0,00E+00",
                    "module": "C1",
                    "scenario": null
                },
                {
                    "value": "1,36E-06",
                    "module": "C2",
                    "scenario": null
                },
                {
                    "value": "2,56E-07",
                    "module": "C3",
                    "scenario": null
                },
                {
                    "value": "5,83E-08",
                    "module": "C4",
                    "scenario": null
                },
                {
                    "value": "-6,96E-04",
                    "module": "D",
                    "scenario": null
                }
            ]
        },
        {
            "parameter": "ADPF",
            "values": [
                {
                    "value": "1,42E+02",
                    "module": "A1",
                    "scenario": null
                },
                {
                    "value": "1,27E-01",
                    "module": "A2",
                    "scenario": null
                },
                {
                    "value": "3,40E+00",
                    "module": "A3",
                    "scenario": null
                },
                {
                    "value": "5,93E+00",
                    "module": "A4",
                    "scenario": null
                },
                {
                    "value": "5,01E-02",
                    "module": "A5",
                    "scenario": null
                },
                {
                    "value": "1,87E+02",
                    "module": "B6",
                    "scenario": null
                },
                {
                    "value": "0,00E+00",
                    "module": "C1",
                    "scenario": null
                },
                {
                    "value": "7,49E-01",
                    "module": "C2",
                    "scenario": null
                },
                {
                    "value": "3,24E-01",
                    "module": "C3",
                    "scenario": null
                },
                {
                    "value": "1,39E-01",
                    "module": "C4",
                    "scenario": null
                },
                {
                    "value": "-5,31E+00",
                    "module": "D",
                    "scenario": null
                }
            ]
        },
        {
            "parameter": "WDP",
            "values": [
                {
                    "value": "3,57E+02",
                    "module": "A1",
                    "scenario": null
                },
                {
                    "value": "4,14E-02",
                    "module": "A2",
                    "scenario": null
                },
                {
                    "value": "5,53E-01",
                    "module": "A3",
                    "scenario": null
                },
                {
                    "value": "3,92E+00",
                    "module": "A4",
                    "scenario": null
                },
                {
                    "value": "6,35E-02",
                    "module": "A5",
                    "scenario": null
                },
                {
                    "value": "3,26E+04",
                    "module": "B6",
                    "scenario": null
                },
                {
                    "value": "0,00E+00",
                    "module": "C1",
                    "scenario": null
                },
                {
                    "value": "2,44E-01",
                    "module": "C2",
                    "scenario": null
                },
                {
                    "value": "3,08E+00",
                    "module": "C3",
                    "scenario": null
                },
                {
                    "value": "1,33E+00",
                    "module": "C4",
                    "scenario": null
                },
                {
                    "value": "2,53E+01",
                    "module": "D",
                    "scenario": null
                }
            ]
        },
        {
            "parameter": "EP-freshwater",
            "values": [
                {
                    "value": "1,28E-03",
                    "module": "A1",
                    "scenario": null
                },
                {
                    "value": "8,05E-08",
                    "module": "A2",
                    "scenario": null
                },
                {
                    "value": "8,52E-06",
                    "module": "A3",
                    "scenario": null
                },
                {
                    "value": "2,68E-06",
                    "module": "A4",
                    "scenario": null
                },
                {
                    "value": "2,94E-08",
                    "module": "A5",
                    "scenario": null
                },
                {
                    "value": "9,84E-04",
                    "module": "B6",
                    "scenario": null
                },
                {
                    "value": "0,00E+00",
                    "module": "C1",
                    "scenario": null
                },
                {
                    "value": "4,75E-07",
                    "module": "C2",
                    "scenario": null
                },
                {
                    "value": "9,31E-07",
                    "module": "C3",
                    "scenario": null
                },
                {
                    "value": "3,07E-07",
                    "module": "C4",
                    "scenario": null
                },
                {
                    "value": "-1,66E-04",
                    "module": "D",
                    "scenario": null
                }
            ]
        },
        {
            "parameter": "EP-marine",
            "values": [
                {
                    "value": "1,48E-02",
                    "module": "A1",
                    "scenario": null
                },
                {
                    "value": "5,06E-06",
                    "module": "A2",
                    "scenario": null
                },
                {
                    "value": "4,14E-04",
                    "module": "A3",
                    "scenario": null
                },
                {
                    "value": "1,56E-03",
                    "module": "A4",
                    "scenario": null
                },
                {
                    "value": "5,61E-06",
                    "module": "A5",
                    "scenario": null
                },
                {
                    "value": "1,17E-02",
                    "module": "B6",
                    "scenario": null
                },
                {
                    "value": "0,00E+00",
                    "module": "C1",
                    "scenario": null
                },
                {
                    "value": "2,99E-05",
                    "module": "C2",
                    "scenario": null
                },
                {
                    "value": "6,00E-05",
                    "module": "C3",
                    "scenario": null
                },
                {
                    "value": "3,38E-05",
                    "module": "C4",
                    "scenario": null
                },
                {
                    "value": "-1,51E-03",
                    "module": "D",
                    "scenario": null
                }
            ]
        },
        {
            "parameter": "EP-terrestrial",
            "values": [
                {
                    "value": "1,71E-01",
                    "module": "A1",
                    "scenario": null
                },
                {
                    "value": "5,65E-05",
                    "module": "A2",
                    "scenario": null
                },
                {
                    "value": "4,56E-03",
                    "module": "A3",
                    "scenario": null
                },
                {
                    "value": "1,73E-02",
                    "module": "A4",
                    "scenario": null
                },
                {
                    "value": "6,07E-05",
                    "module": "A5",
                    "scenario": null
                },
                {
                    "value": "1,53E-01",
                    "module": "B6",
                    "scenario": null
                },
                {
                    "value": "0,00E+00",
                    "module": "C1",
                    "scenario": null
                },
                {
                    "value": "3,34E-04",
                    "module": "C2",
                    "scenario": null
                },
                {
                    "value": "6,36E-04",
                    "module": "C3",
                    "scenario": null
                },
                {
                    "value": "1,60E-04",
                    "module": "C4",
                    "scenario": null
                },
                {
                    "value": "-2,09E-02",
                    "module": "D",
                    "scenario": null
                }
            ]
        }
    ],
    "additional_environmental_impact": [
        {
            "parameter": "PM",
            "values": [
                {
                    "value": "7,36E-07",
                    "module": "A1",
                    "scenario": null
                },
                {
                    "value": "5,55E-10",
                    "module": "A2",
                    "scenario": null
                },
                {
                    "value": "2,71E-08",
                    "module": "A3",
                    "scenario": null
                },
                {
                    "value": "1,48E-08",
                    "module": "A4",
                    "scenario": null
                },
                {
                    "value": "2,50E-10",
                    "module": "A5",
                    "scenario": null
                },
                {
                    "value": "7,66E-07",
                    "module": "B6",
                    "scenario": null
                },
                {
                    "value": "0,00E+00",
                    "module": "C1",
                    "scenario": null
                },
                {
                    "value": "3,28E-09",
                    "module": "C2",
                    "scenario": null
                },
                {
                    "value": "1,12E-09",
                    "module": "C3",
                    "scenario": null
                },
                {
                    "value": "9,66E-10",
                    "module": "C4",
                    "scenario": null
                },
                {
                    "value": "-6,50E-08",
                    "module": "D",
                    "scenario": null
                }
            ]
        },
        {
            "parameter": "ETP-fw",
            "values": [
                {
                    "value": "9,85E+02",
                    "module": "A1",
                    "scenario": null
                },
                {
                    "value": "1,03E-01",
                    "module": "A2",
                    "scenario": null
                },
                {
                    "value": "9,96E+00",
                    "module": "A3",
                    "scenario": null
                },
                {
                    "value": "4,04E+00",
                    "module": "A4",
                    "scenario": null
                },
                {
                    "value": "6,68E-02",
                    "module": "A5",
                    "scenario": null
                },
                {
                    "value": "8,51E+02",
                    "module": "B6",
                    "scenario": null
                },
                {
                    "value": "0,00E+00",
                    "module": "C1",
                    "scenario": null
                },
                {
                    "value": "6,07E-01",
                    "module": "C2",
                    "scenario": null
                },
                {
                    "value": "1,30E+00",
                    "module": "C3",
                    "scenario": null
                },
                {
                    "value": "7,00E+01",
                    "module": "C4",
                    "scenario": null
                },
                {
                    "value": "-2,18E+02",
                    "module": "D",
                    "scenario": null
                }
            ]
        },
        {
            "parameter": "HTP-c",
            "values": [
                {
                    "value": "1,25E-08",
                    "module": "A1",
                    "scenario": null
                },
                {
                    "value": "0,00E+00",
                    "module": "A2",
                    "scenario": null
                },
                {
                    "value": "1,09E-10",
                    "module": "A3",
                    "scenario": null
                },
                {
                    "value": "0,00E+00",
                    "module": "A4",
                    "scenario": null
                },
                {
                    "value": "2,00E-12",
                    "module": "A5",
                    "scenario": null
                },
                {
                    "value": "4,06E-08",
                    "module": "B6",
                    "scenario": null
                },
                {
                    "value": "0,00E+00",
                    "module": "C1",
                    "scenario": null
                },
                {
                    "value": "0,00E+00",
                    "module": "C2",
                    "scenario": null
                },
                {
                    "value": "4,84E-10",
                    "module": "C3",
                    "scenario": null
                },
                {
                    "value": "3,00E-11",
                    "module": "C4",
                    "scenario": null
                },
                {
                    "value": "-9,08E-10",
                    "module": "D",
                    "scenario": null
                }
            ]
        },
        {
            "parameter": "HTP-nc",
            "values": [
                {
                    "value": "4,86E-07",
                    "module": "A1",
                    "scenario": null
                },
                {
                    "value": "1,00E-10",
                    "module": "A2",
                    "scenario": null
                },
                {
                    "value": "4,71E-09",
                    "module": "A3",
                    "scenario": null
                },
                {
                    "value": "2,96E-09",
                    "module": "A4",
                    "scenario": null
                },
                {
                    "value": "8,40E-11",
                    "module": "A5",
                    "scenario": null
                },
                {
                    "value": "9,57E-07",
                    "module": "B6",
                    "scenario": null
                },
                {
                    "value": "0,00E+00",
                    "module": "C1",
                    "scenario": null
                },
                {
                    "value": "5,96E-10",
                    "module": "C2",
                    "scenario": null
                },
                {
                    "value": "2,83E-08",
                    "module": "C3",
                    "scenario": null
                },
                {
                    "value": "2,66E-10",
                    "module": "C4",
                    "scenario": null
                },
                {
                    "value": "-8,23E-08",
                    "module": "D",
                    "scenario": null
                }
            ]
        },
        {
            "parameter": "SQP",
            "values": [
                {
                    "value": "5,29E+01",
                    "module": "A1",
                    "scenario": null
                },
                {
                    "value": "8,69E-02",
                    "module": "A2",
                    "scenario": null
                },
                {
                    "value": "7,20E-01",
                    "module": "A3",
                    "scenario": null
                },
                {
                    "value": "2,86E+00",
                    "module": "A4",
                    "scenario": null
                },
                {
                    "value": "3,36E-02",
                    "module": "A5",
                    "scenario": null
                },
                {
                    "value": "9,40E+01",
                    "module": "B6",
                    "scenario": null
                },
                {
                    "value": "0,00E+00",
                    "module": "C1",
                    "scenario": null
                },
                {
                    "value": "5,13E-01",
                    "module": "C2",
                    "scenario": null
                },
                {
                    "value": "7,79E-02",
                    "module": "C3",
                    "scenario": null
                },
                {
                    "value": "3,69E-01",
                    "module": "C4",
                    "scenario": null
                },
                {
                    "value": "-6,69E+00",
                    "module": "D",
                    "scenario": null
                }
            ]
        },
        {
            "parameter": "IRP",
            "values": [
                {
                    "value": "3,68E-01",
                    "module": "A1",
                    "scenario": null
                },
                {
                    "value": "5,27E-04",
                    "module": "A2",
                    "scenario": null
                },
                {
                    "value": "2,94E-03",
                    "module": "A3",
                    "scenario": null
                },
                {
                    "value": "2,57E-02",
                    "module": "A4",
                    "scenario": null
                },
                {
                    "value": "2,14E-04",
                    "module": "A5",
                    "scenario": null
                },
                {
                    "value": "3,39E+00",
                    "module": "B6",
                    "scenario": null
                },
                {
                    "value": "0,00E+00",
                    "module": "C1",
                    "scenario": null
                },
                {
                    "value": "3,11E-03",
                    "module": "C2",
                    "scenario": null
                },
                {
                    "value": "1,53E-03",
                    "module": "C3",
                    "scenario": null
                },
                {
                    "value": "5,25E-04",
                    "module": "C4",
                    "scenario": null
                },
                {
                    "value": "-2,01E-02",
                    "module": "D",
                    "scenario": null
                }
            ]
        }
    ],
    "resource_use": [
        {
            "parameter": "PERE",
            "values": [
                {
                    "value": "1,58E+01",
                    "module": "A1",
                    "scenario": null
                },
                {
                    "value": "1,44E-03",
                    "module": "A2",
                    "scenario": null
                },
                {
                    "value": "3,42E-01",
                    "module": "A3",
                    "scenario": null
                },
                {
                    "value": "6,73E-02",
                    "module": "A4",
                    "scenario": null
                },
                {
                    "value": "8,24E-04",
                    "module": "A5",
                    "scenario": null
                },
                {
                    "value": "2,42E+03",
                    "module": "B6",
                    "scenario": null
                },
                {
                    "value": "0,00E+00",
                    "module": "C1",
                    "scenario": null
                },
                {
                    "value": "8,48E-03",
                    "module": "C2",
                    "scenario": null
                },
                {
                    "value": "4,00E-02",
                    "module": "C3",
                    "scenario": null
                },
                {
                    "value": "2,95E-02",
                    "module": "C4",
                    "scenario": null
                },
                {
                    "value": "-2,25E+00",
                    "module": "D",
                    "scenario": null
                }
            ]
        },
        {
            "parameter": "PERM",
            "values": [
                {
                    "value": "1,33E+00",
                    "module": "A1",
                    "scenario": null
                },
                {
                    "value": "0,00E+00",
                    "module": "A2",
                    "scenario": null
                },
                {
                    "value": "0,00E+00",
                    "module": "A3",
                    "scenario": null
                },
                {
                    "value": "0,00E+00",
                    "module": "A4",
                    "scenario": null
                },
                {
                    "value": "-1,33E+00",
                    "module": "A5",
                    "scenario": null
                },
                {
                    "value": "0,00E+00",
                    "module": "B6",
                    "scenario": null
                },
                {
                    "value": "0,00E+00",
                    "module": "C1",
                    "scenario": null
                },
                {
                    "value": "0,00E+00",
                    "module": "C2",
                    "scenario": null
                },
                {
                    "value": "0,00E+00",
                    "module": "C3",
                    "scenario": null
                },
                {
                    "value": "0,00E+00",
                    "module": "C4",
                    "scenario": null
                },
                {
                    "value": "0,00E+00",
                    "module": "D",
                    "scenario": null
                }
            ]
        },
        {
            "parameter": "PERT",
            "values": [
                {
                    "value": "1,71E+01",
                    "module": "A1",
                    "scenario": null
                },
                {
                    "value": "1,44E-03",
                    "module": "A2",
                    "scenario": null
                },
                {
                    "value": "3,42E-01",
                    "module": "A3",
                    "scenario": null
                },
                {
                    "value": "6,73E-02",
                    "module": "A4",
                    "scenario": null
                },
                {
                    "value": "-1,33E+00",
                    "module": "A5",
                    "scenario": null
                },
                {
                    "value": "2,42E+03",
                    "module": "B6",
                    "scenario": null
                },
                {
                    "value": "0,00E+00",
                    "module": "C1",
                    "scenario": null
                },
                {
                    "value": "8,48E-03",
                    "module": "C2",
                    "scenario": null
                },
                {
                    "value": "4,00E-02",
                    "module": "C3",
                    "scenario": null
                },
                {
                    "value": "2,95E-02",
                    "module": "C4",
                    "scenario": null
                },
                {
                    "value": "-2,25E+00",
                    "module": "D",
                    "scenario": null
                }
            ]
        },
        {
            "parameter": "PENRE",
            "values": [
                {
                    "value": "1,33E+02",
                    "module": "A1",
                    "scenario": null
                },
                {
                    "value": "1,27E-01",
                    "module": "A2",
                    "scenario": null
                },
                {
                    "value": "3,40E+00",
                    "module": "A3",
                    "scenario": null
                },
                {
                    "value": "5,93E+00",
                    "module": "A4",
                    "scenario": null
                },
                {
                    "value": "5,01E-02",
                    "module": "A5",
                    "scenario": null
                },
                {
                    "value": "1,87E+02",
                    "module": "B6",
                    "scenario": null
                },
                {
                    "value": "0,00E+00",
                    "module": "C1",
                    "scenario": null
                },
                {
                    "value": "7,49E-01",
                    "module": "C2",
                    "scenario": null
                },
                {
                    "value": "3,24E-01",
                    "module": "C3",
                    "scenario": null
                },
                {
                    "value": "1,39E-01",
                    "module": "C4",
                    "scenario": null
                },
                {
                    "value": "-5,31E+00",
                    "module": "D",
                    "scenario": null
                }
            ]
        },
        {
            "parameter": "PENRM",
            "values": [
                {
                    "value": "8,42E+00",
                    "module": "A1",
                    "scenario": null
                },
                {
                    "value": "0,00E+00",
                    "module": "A2",
                    "scenario": null
                },
                {
                    "value": "0,00E+00",
                    "module": "A3",
                    "scenario": null
                },
                {
                    "value": "0,00E+00",
                    "module": "A4",
                    "scenario": null
                },
                {
                    "value": "0,00E+00",
                    "module": "A5",
                    "scenario": null
                },
                {
                    "value": "0,00E+00",
                    "module": "B6",
                    "scenario": null
                },
                {
                    "value": "0,00E+00",
                    "module": "C1",
                    "scenario": null
                },
                {
                    "value": "0,00E+00",
                    "module": "C2",
                    "scenario": null
                },
                {
                    "value": "-9,06E+00",
                    "module": "C3",
                    "scenario": null
                },
                {
                    "value": "0,00E+00",
                    "module": "C4",
                    "scenario": null
                },
                {
                    "value": "0,00E+00",
                    "module": "D",
                    "scenario": null
                }
            ]
        },
        {
            "parameter": "PENRT",
            "values": [
                {
                    "value": "1,42E+02",
                    "module": "A1",
                    "scenario": null
                },
                {
                    "value": "1,27E-01",
                    "module": "A2",
                    "scenario": null
                },
                {
                    "value": "3,40E+00",
                    "module": "A3",
                    "scenario": null
                },
                {
                    "value": "5,93E+00",
                    "module": "A4",
                    "scenario": null
                },
                {
                    "value": "5,01E-02",
                    "module": "A5",
                    "scenario": null
                },
                {
                    "value": "1,87E+02",
                    "module": "B6",
                    "scenario": null
                },
                {
                    "value": "0,00E+00",
                    "module": "C1",
                    "scenario": null
                },
                {
                    "value": "7,49E-01",
                    "module": "C2",
                    "scenario": null
                },
                {
                    "value": "-8,73E+00",
                    "module": "C3",
                    "scenario": null
                },
                {
                    "value": "1,39E-01",
                    "module": "C4",
                    "scenario": null
                },
                {
                    "value": "-5,31E+00",
                    "module": "D",
                    "scenario": null
                }
            ]
        },
        {
            "parameter": "SM",
            "values": [
                {
                    "value": "5,17E-01",
                    "module": "A1",
                    "scenario": null
                },
                {
                    "value": "0,00E+00",
                    "module": "A2",
                    "scenario": null
                },
                {
                    "value": "0,00E+00",
                    "module": "A3",
                    "scenario": null
                },
                {
                    "value": "0,00E+00",
                    "module": "A4",
                    "scenario": null
                },
                {
                    "value": "0,00E+00",
                    "module": "A5",
                    "scenario": null
                },
                {
                    "value": "0,00E+00",
                    "module": "B6",
                    "scenario": null
                },
                {
                    "value": "0,00E+00",
                    "module": "C1",
                    "scenario": null
                },
                {
                    "value": "0,00E+00",
                    "module": "C2",
                    "scenario": null
                },
                {
                    "value": "0,00E+00",
                    "module": "C3",
                    "scenario": null
                },
                {
                    "value": "5,91E-04",
                    "module": "C4",
                    "scenario": null
                },
                {
                    "value": "2,62E-03",
                    "module": "D",
                    "scenario": null
                }
            ]
        },
        {
            "parameter": "RSF",
            "values": [
                {
                    "value": "1,77E-01",
                    "module": "A1",
                    "scenario": null
                },
                {
                    "value": "2,81E-05",
                    "module": "A2",
                    "scenario": null
                },
                {
                    "value": "3,00E-04",
                    "module": "A3",
                    "scenario": null
                },
                {
                    "value": "2,22E-03",
                    "module": "A4",
                    "scenario": null
                },
                {
                    "value": "2,73E-05",
                    "module": "A5",
                    "scenario": null
                },
                {
                    "value": "1,90E+00",
                    "module": "B6",
                    "scenario": null
                },
                {
                    "value": "0,00E+00",
                    "module": "C1",
                    "scenario": null
                },
                {
                    "value": "1,66E-04",
                    "module": "C2",
                    "scenario": null
                },
                {
                    "value": "6,81E-04",
                    "module": "C3",
                    "scenario": null
                },
                {
                    "value": "1,92E-04",
                    "module": "C4",
                    "scenario": null
                },
                {
                    "value": "-3,76E-04",
                    "module": "D",
                    "scenario": null
                }
            ]
        },
        {
            "parameter": "NRSF",
            "values": [
                {
                    "value": "1,65E-02",
                    "module": "A1",
                    "scenario": null
                },
                {
                    "value": "2,38E-04",
                    "module": "A2",
                    "scenario": null
                },
                {
                    "value": "2,83E-03",
                    "module": "A3",
                    "scenario": null
                },
                {
                    "value": "1,19E-02",
                    "module": "A4",
                    "scenario": null
                },
                {
                    "value": "1,13E-04",
                    "module": "A5",
                    "scenario": null
                },
                {
                    "value": "4,73E+00",
                    "module": "B6",
                    "scenario": null
                },
                {
                    "value": "0,00E+00",
                    "module": "C1",
                    "scenario": null
                },
                {
                    "value": "1,41E-03",
                    "module": "C2",
                    "scenario": null
                },
                {
                    "value": "-2,77E-05",
                    "module": "C3",
                    "scenario": null
                },
                {
                    "value": "5,19E-03",
                    "module": "C4",
                    "scenario": null
                },
                {
                    "value": "-1,32E-01",
                    "module": "D",
                    "scenario": null
                }
            ]
        },
        {
            "parameter": "FW",
            "values": [
                {
                    "value": "1,07E-01",
                    "module": "A1",
                    "scenario": null
                },
                {
                    "value": "1,42E-05",
                    "module": "A2",
                    "scenario": null
                },
                {
                    "value": "9,26E-03",
                    "module": "A3",
                    "scenario": null
                },
                {
                    "value": "5,10E-04",
                    "module": "A4",
                    "scenario": null
                },
                {
                    "value": "2,36E-05",
                    "module": "A5",
                    "scenario": null
                },
                {
                    "value": "1,81E+01",
                    "module": "B6",
                    "scenario": null
                },
                {
                    "value": "0,00E+00",
                    "module": "C1",
                    "scenario": null
                },
                {
                    "value": "8,37E-05",
                    "module": "C2",
                    "scenario": null
                },
                {
                    "value": "6,29E-04",
                    "module": "C3",
                    "scenario": null
                },
                {
                    "value": "1,30E-04",
                    "module": "C4",
                    "scenario": null
                },
                {
                    "value": "-4,99E-03",
                    "module": "D",
                    "scenario": null
                }
            ]
        }
    ],
    "end_of_life_waste": [
        {
            "parameter": "HWD",
            "values": [
                {
                    "value": "5,61E-02",
                    "module": "A1",
                    "scenario": null
                },
                {
                    "value": "1,15E-05",
                    "module": "A2",
                    "scenario": null
                },
                {
                    "value": "4,69E-04",
                    "module": "A3",
                    "scenario": null
                },
                {
                    "value": "2,89E-04",
                    "module": "A4",
                    "scenario": null
                },
                {
                    "value": "0,00E+00",
                    "module": "A5",
                    "scenario": null
                },
                {
                    "value": "1,20E-01",
                    "module": "B6",
                    "scenario": null
                },
                {
                    "value": "0,00E+00",
                    "module": "C1",
                    "scenario": null
                },
                {
                    "value": "6,77E-05",
                    "module": "C2",
                    "scenario": null
                },
                {
                    "value": "1,37E-05",
                    "module": "C3",
                    "scenario": null
                },
                {
                    "value": "3,18E-02",
                    "module": "C4",
                    "scenario": null
                },
                {
                    "value": "-1,99E-03",
                    "module": "D",
                    "scenario": null
                }
            ]
        },
        {
            "parameter": "NHWD",
            "values": [
                {
                    "value": "1,24E+00",
                    "module": "A1",
                    "scenario": null
                },
                {
                    "value": "6,09E-03",
                    "module": "A2",
                    "scenario": null
                },
                {
                    "value": "3,17E-02",
                    "module": "A3",
                    "scenario": null
                },
                {
                    "value": "1,83E-01",
                    "module": "A4",
                    "scenario": null
                },
                {
                    "value": "2,21E-01",
                    "module": "A5",
                    "scenario": null
                },
                {
                    "value": "1,44E+01",
                    "module": "B6",
                    "scenario": null
                },
                {
                    "value": "0,00E+00",
                    "module": "C1",
                    "scenario": null
                },
                {
                    "value": "3,59E-02",
                    "module": "C2",
                    "scenario": null
                },
                {
                    "value": "1,84E-02",
                    "module": "C3",
                    "scenario": null
                },
                {
                    "value": "2,77E-01",
                    "module": "C4",
                    "scenario": null
                },
                {
                    "value": "-6,08E-02",
                    "module": "D",
                    "scenario": null
                }
            ]
        },
        {
            "parameter": "RWD",
            "values": [
                {
                    "value": "3,06E-04",
                    "module": "A1",
                    "scenario": null
                },
                {
                    "value": "8,32E-07",
                    "module": "A2",
                    "scenario": null
                },
                {
                    "value": "2,60E-06",
                    "module": "A3",
                    "scenario": null
                },
                {
                    "value": "4,07E-05",
                    "module": "A4",
                    "scenario": null
                },
                {
                    "value": "0,00E+00",
                    "module": "A5",
                    "scenario": null
                },
                {
                    "value": "1,67E-03",
                    "module": "B6",
                    "scenario": null
                },
                {
                    "value": "0,00E+00",
                    "module": "C1",
                    "scenario": null
                },
                {
                    "value": "4,91E-06",
                    "module": "C2",
                    "scenario": null
                },
                {
                    "value": "6,79E-07",
                    "module": "C3",
                    "scenario": null
                },
                {
                    "value": "5,07E-07",
                    "module": "C4",
                    "scenario": null
                },
                {
                    "value": "-1,69E-05",
                    "module": "D",
                    "scenario": null
                }
            ]
        }
    ],
    "end_of_life_flow": [
        {
            "parameter": "CRU",
            "values": [
                {
                    "value": "0,00E+00",
                    "module": "A1",
                    "scenario": null
                },
                {
                    "value": "0,00E+00",
                    "module": "A2",
                    "scenario": null
                },
                {
                    "value": "0,00E+00",
                    "module": "A3",
                    "scenario": null
                },
                {
                    "value": "0,00E+00",
                    "module": "A4",
                    "scenario": null
                },
                {
                    "value": "0,00E+00",
                    "module": "A5",
                    "scenario": null
                },
                {
                    "value": "0,00E+00",
                    "module": "B6",
                    "scenario": null
                },
                {
                    "value": "0,00E+00",
                    "module": "C1",
                    "scenario": null
                },
                {
                    "value": "0,00E+00",
                    "module": "C2",
                    "scenario": null
                },
                {
                    "value": "0,00E+00",
                    "module": "C3",
                    "scenario": null
                },
                {
                    "value": "0,00E+00",
                    "module": "C4",
                    "scenario": null
                },
                {
                    "value": "0,00E+00",
                    "module": "D",
                    "scenario": null
                }
            ]
        },
        {
            "parameter": "MFR",
            "values": [
                {
                    "value": "0,00E+00",
                    "module": "A1",
                    "scenario": null
                },
                {
                    "value": "0,00E+00",
                    "module": "A2",
                    "scenario": null
                },
                {
                    "value": "1,01E-02",
                    "module": "A3",
                    "scenario": null
                },
                {
                    "value": "0,00E+00",
                    "module": "A4",
                    "scenario": null
                },
                {
                    "value": "2,06E-01",
                    "module": "A5",
                    "scenario": null
                },
                {
                    "value": "0,00E+00",
                    "module": "B6",
                    "scenario": null
                },
                {
                    "value": "0,00E+00",
                    "module": "C1",
                    "scenario": null
                },
                {
                    "value": "0,00E+00",
                    "module": "C2",
                    "scenario": null
                },
                {
                    "value": "2,80E-01",
                    "module": "C3",
                    "scenario": null
                },
                {
                    "value": "1,45E-05",
                    "module": "C4",
                    "scenario": null
                },
                {
                    "value": "-1,02E-04",
                    "module": "D",
                    "scenario": null
                }
            ]
        },
        {
            "parameter": "MER",
            "values": [
                {
                    "value": "0,00E+00",
                    "module": "A1",
                    "scenario": null
                },
                {
                    "value": "0,00E+00",
                    "module": "A2",
                    "scenario": null
                },
                {
                    "value": "2,18E-03",
                    "module": "A3",
                    "scenario": null
                },
                {
                    "value": "0,00E+00",
                    "module": "A4",
                    "scenario": null
                },
                {
                    "value": "3,15E-04",
                    "module": "A5",
                    "scenario": null
                },
                {
                    "value": "0,00E+00",
                    "module": "B6",
                    "scenario": null
                },
                {
                    "value": "0,00E+00",
                    "module": "C1",
                    "scenario": null
                },
                {
                    "value": "0,00E+00",
                    "module": "C2",
                    "scenario": null
                },
                {
                    "value": "1,62E-01",
                    "module": "C3",
                    "scenario": null
                },
                {
                    "value": "3,56E-07",
                    "module": "C4",
                    "scenario": null
                },
                {
                    "value": "-1,35E-05",
                    "module": "D",
                    "scenario": null
                }
            ]
        },
        {
            "parameter": "EEE",
            "values": [
                {
                    "value": "0,00E+00",
                    "module": "A1",
                    "scenario": null
                },
                {
                    "value": "0,00E+00",
                    "module": "A2",
                    "scenario": null
                },
                {
                    "value": "3,29E-03",
                    "module": "A3",
                    "scenario": null
                },
                {
                    "value": "0,00E+00",
                    "module": "A4",
                    "scenario": null
                },
                {
                    "value": "1,27E-02",
                    "module": "A5",
                    "scenario": null
                },
                {
                    "value": "0,00E+00",
                    "module": "B6",
                    "scenario": null
                },
                {
                    "value": "0,00E+00",
                    "module": "C1",
                    "scenario": null
                },
                {
                    "value": "0,00E+00",
                    "module": "C2",
                    "scenario": null
                },
                {
                    "value": "2,49E-01",
                    "module": "C3",
                    "scenario": null
                },
                {
                    "value": "2,31E-05",
                    "module": "C4",
                    "scenario": null
                },
                {
                    "value": "-3,30E-05",
                    "module": "D",
                    "scenario": null
                }
            ]
        },
        {
            "parameter": "EET",
            "values": [
                {
                    "value": "0,00E+00",
                    "module": "A1",
                    "scenario": null
                },
                {
                    "value": "0,00E+00",
                    "module": "A2",
                    "scenario": null
                },
                {
                    "value": "4,97E-02",
                    "module": "A3",
                    "scenario": null
                },
                {
                    "value": "0,00E+00",
                    "module": "A4",
                    "scenario": null
                },
                {
                    "value": "1,91E-01",
                    "module": "A5",
                    "scenario": null
                },
                {
                    "value": "0,00E+00",
                    "module": "B6",
                    "scenario": null
                },
                {
                    "value": "0,00E+00",
                    "module": "C1",
                    "scenario": null
                },
                {
                    "value": "0,00E+00",
                    "module": "C2",
                    "scenario": null
                },
                {
                    "value": "3,77E+00",
                    "module": "C3",
                    "scenario": null
                },
                {
                    "value": "3,49E-04",
                    "module": "C4",
                    "scenario": null
                },
                {
                    "value": "-5,00E-04",
                    "module": "D",
                    "scenario": null
                }
            ]
        }
    ]
}