{"product_name":"ADAPT-F 1DS WH 11000 SD DIM 840 CP2 SPP-SEN MP","epd_id":"NEPD-7219-6611","declared_unit":{"unit":"stk","amount":1},"compliance":["EN 15804+A2","ISO 14025","ISO 21930"],"producer_name":"Glamox AS","environmental_impact":[{"parameter":"GWP-total","unit":"kg CO2-eq","values":[{"value":"1,03E+02","module":"A1","scenario":null},{"value":"1,19E+00","module":"A2","scenario":null},{"value":"2,40E+00","module":"A3","scenario":null},{"value":"3,69E+00","module":"A4","scenario":null},{"value":"3,21E+00","module":"A5","scenario":null},{"value":"1,60E+03","module":"B6","scenario":null},{"value":"0,00E+00","module":"C1","scenario":null},{"value":"5,34E-01","module":"C2","scenario":null},{"value":"3,00E+00","module":"C3","scenario":null},{"value":"2,18E-01","module":"C4","scenario":null},{"value":"-5,56E+00","module":"D","scenario":null},{"value":"1,06E+02","module":"A1A3","scenario":null}]},{"parameter":"GWP-fossil","unit":"kg CO2-eq","values":[{"value":"1,05E+02","module":"A1","scenario":null},{"value":"1,19E+00","module":"A2","scenario":null},{"value":"1,92E+00","module":"A3","scenario":null},{"value":"3,69E+00","module":"A4","scenario":null},{"value":"3,01E-02","module":"A5","scenario":null},{"value":"1,57E+03","module":"B6","scenario":null},{"value":"0,00E+00","module":"C1","scenario":null},{"value":"5,33E-01","module":"C2","scenario":null},{"value":"2,99E+00","module":"C3","scenario":null},{"value":"2,17E-01","module":"C4","scenario":null},{"value":"-5,60E+00","module":"D","scenario":null},{"value":"1,08E+02","module":"A1A3","scenario":null}]},{"parameter":"GWP-biogenic","unit":"kg CO2-eq","values":[{"value":"-2,67E+00","module":"A1","scenario":null},{"value":"4,63E-04","module":"A2","scenario":null},{"value":"4,55E-01","module":"A3","scenario":null},{"value":"1,50E-03","module":"A4","scenario":null},{"value":"3,18E+00","module":"A5","scenario":null},{"value":"2,64E+01","module":"B6","scenario":null},{"value":"0,00E+00","module":"C1","scenario":null},{"value":"2,19E-04","module":"C2","scenario":null},{"value":"2,40E-03","module":"C3","scenario":null},{"value":"5,26E-05","module":"C4","scenario":null},{"value":"1,84E-03","module":"D","scenario":null},{"value":"-2,21E+00","module":"A1A3","scenario":null}]},{"parameter":"GWP-luluc","unit":"kg CO2-eq","values":[{"value":"1,93E-01","module":"A1","scenario":null},{"value":"4,69E-04","module":"A2","scenario":null},{"value":"2,18E-02","module":"A3","scenario":null},{"value":"1,29E-03","module":"A4","scenario":null},{"value":"9,94E-06","module":"A5","scenario":null},{"value":"1,90E+00","module":"B6","scenario":null},{"value":"0,00E+00","module":"C1","scenario":null},{"value":"1,56E-04","module":"C2","scenario":null},{"value":"5,97E-04","module":"C3","scenario":null},{"value":"3,52E-04","module":"C4","scenario":null},{"value":"4,07E-02","module":"D","scenario":null},{"value":"2,15E-01","module":"A1A3","scenario":null}]},{"parameter":"ODP","unit":"kg CFC11-eq","values":[{"value":"6,47E-06","module":"A1","scenario":null},{"value":"2,68E-07","module":"A2","scenario":null},{"value":"1,56E-07","module":"A3","scenario":null},{"value":"8,40E-07","module":"A4","scenario":null},{"value":"6,35E-09","module":"A5","scenario":null},{"value":"6,15E-05","module":"B6","scenario":null},{"value":"0,00E+00","module":"C1","scenario":null},{"value":"1,23E-07","module":"C2","scenario":null},{"value":"1,04E-07","module":"C3","scenario":null},{"value":"2,09E-08","module":"C4","scenario":null},{"value":"-9,07E-03","module":"D","scenario":null},{"value":"6,90E-06","module":"A1A3","scenario":null}]},{"parameter":"AP","unit":"mol H+-eq","values":[{"value":"7,37E-01","module":"A1","scenario":null},{"value":"9,35E-03","module":"A2","scenario":null},{"value":"1,12E-02","module":"A3","scenario":null},{"value":"1,51E-02","module":"A4","scenario":null},{"value":"1,42E-04","module":"A5","scenario":null},{"value":"4,56E+00","module":"B6","scenario":null},{"value":"0,00E+00","module":"C1","scenario":null},{"value":"2,24E-03","module":"C2","scenario":null},{"value":"2,37E-03","module":"C3","scenario":null},{"value":"7,11E-04","module":"C4","scenario":null},{"value":"-1,92E-01","module":"D","scenario":null},{"value":"7,58E-01","module":"A1A3","scenario":null}]},{"parameter":"POCP","unit":"kg NMVOC-eq","values":[{"value":"4,24E-01","module":"A1","scenario":null},{"value":"7,87E-03","module":"A2","scenario":null},{"value":"7,55E-03","module":"A3","scenario":null},{"value":"1,51E-02","module":"A4","scenario":null},{"value":"1,47E-04","module":"A5","scenario":null},{"value":"2,12E+00","module":"B6","scenario":null},{"value":"0,00E+00","module":"C1","scenario":null},{"value":"2,40E-03","module":"C2","scenario":null},{"value":"1,70E-03","module":"C3","scenario":null},{"value":"8,01E-04","module":"C4","scenario":null},{"value":"-5,64E-02","module":"D","scenario":null},{"value":"4,40E-01","module":"A1A3","scenario":null}]},{"parameter":"ADPE","unit":"kg Sb-eq","values":[{"value":"1,33E-02","module":"A1","scenario":null},{"value":"2,90E-05","module":"A2","scenario":null},{"value":"6,24E-05","module":"A3","scenario":null},{"value":"9,98E-05","module":"A4","scenario":null},{"value":"7,32E-07","module":"A5","scenario":null},{"value":"1,30E-02","module":"B6","scenario":null},{"value":"0,00E+00","module":"C1","scenario":null},{"value":"9,11E-06","module":"C2","scenario":null},{"value":"4,04E-06","module":"C3","scenario":null},{"value":"7,34E-07","module":"C4","scenario":null},{"value":"-3,24E-03","module":"D","scenario":null},{"value":"1,34E-02","module":"A1A3","scenario":null}]},{"parameter":"ADPF","unit":"MJ","values":[{"value":"1,34E+03","module":"A1","scenario":null},{"value":"1,75E+01","module":"A2","scenario":null},{"value":"2,03E+01","module":"A3","scenario":null},{"value":"5,56E+01","module":"A4","scenario":null},{"value":"4,21E-01","module":"A5","scenario":null},{"value":"2,13E+04","module":"B6","scenario":null},{"value":"0,00E+00","module":"C1","scenario":null},{"value":"8,30E+00","module":"C2","scenario":null},{"value":"5,51E+00","module":"C3","scenario":null},{"value":"1,97E+00","module":"C4","scenario":null},{"value":"-4,53E+01","module":"D","scenario":null},{"value":"1,38E+03","module":"A1A3","scenario":null}]},{"parameter":"WDP","unit":"m3 world-eq. Deprived","values":[{"value":"3,46E+03","module":"A1","scenario":null},{"value":"1,52E+01","module":"A2","scenario":null},{"value":"1,82E+03","module":"A3","scenario":null},{"value":"5,30E+01","module":"A4","scenario":null},{"value":"5,33E-01","module":"A5","scenario":null},{"value":"2,15E+05","module":"B6","scenario":null},{"value":"0,00E+00","module":"C1","scenario":null},{"value":"6,37E+00","module":"C2","scenario":null},{"value":"2,84E+01","module":"C3","scenario":null},{"value":"3,74E+01","module":"C4","scenario":null},{"value":"1,78E+03","module":"D","scenario":null},{"value":"5,30E+03","module":"A1A3","scenario":null}]},{"parameter":"EP-freshwater","unit":"kg P-eq","values":[{"value":"8,96E-03","module":"A1","scenario":null},{"value":"8,73E-06","module":"A2","scenario":null},{"value":"1,08E-04","module":"A3","scenario":null},{"value":"2,89E-05","module":"A4","scenario":null},{"value":"2,47E-07","module":"A5","scenario":null},{"value":"2,38E-01","module":"B6","scenario":null},{"value":"0,00E+00","module":"C1","scenario":null},{"value":"4,07E-06","module":"C2","scenario":null},{"value":"2,62E-05","module":"C3","scenario":null},{"value":"2,98E-06","module":"C4","scenario":null},{"value":"-1,34E-03","module":"D","scenario":null},{"value":"9,08E-03","module":"A1A3","scenario":null}]},{"parameter":"EP-marine","unit":"kg N-eq","values":[{"value":"1,10E-01","module":"A1","scenario":null},{"value":"2,51E-03","module":"A2","scenario":null},{"value":"2,50E-03","module":"A3","scenario":null},{"value":"4,47E-03","module":"A4","scenario":null},{"value":"4,71E-05","module":"A5","scenario":null},{"value":"7,05E-01","module":"B6","scenario":null},{"value":"0,00E+00","module":"C1","scenario":null},{"value":"6,74E-04","module":"C2","scenario":null},{"value":"5,86E-04","module":"C3","scenario":null},{"value":"3,24E-04","module":"C4","scenario":null},{"value":"-1,27E-02","module":"D","scenario":null},{"value":"1,15E-01","module":"A1A3","scenario":null}]},{"parameter":"EP-terrestrial","unit":"mol N-eq.","values":[{"value":"1,25E+00","module":"A1","scenario":null},{"value":"2,79E-02","module":"A2","scenario":null},{"value":"2,72E-02","module":"A3","scenario":null},{"value":"4,94E-02","module":"A4","scenario":null},{"value":"5,10E-04","module":"A5","scenario":null},{"value":"1,12E+01","module":"B6","scenario":null},{"value":"0,00E+00","module":"C1","scenario":null},{"value":"7,46E-03","module":"C2","scenario":null},{"value":"6,40E-03","module":"C3","scenario":null},{"value":"2,49E-03","module":"C4","scenario":null},{"value":"-1,62E-01","module":"D","scenario":null},{"value":"1,31E+00","module":"A1A3","scenario":null}]},{"parameter":"GWP-IOBC","unit":"kg CO2-eq","values":[{"value":"1,06E+02","module":"A1","scenario":null},{"value":"1,19E+00","module":"A2","scenario":null},{"value":"1,99E+00","module":"A3","scenario":null},{"value":"3,69E+00","module":"A4","scenario":null},{"value":"3,01E-02","module":"A5","scenario":null},{"value":"1,72E+03","module":"B6","scenario":null},{"value":"0,00E+00","module":"C1","scenario":null},{"value":"5,34E-01","module":"C2","scenario":null},{"value":"3,00E+00","module":"C3","scenario":null},{"value":"2,31E-01","module":"C4","scenario":null},{"value":"-8,44E+00","module":"D","scenario":null},{"value":"1,09E+02","module":"A1A3","scenario":null}]}],"additional_environmental_impact":[{"parameter":"PM","unit":"Disease incidence","values":[{"value":"5,59E-06","module":"A1","scenario":null},{"value":"7,42E-08","module":"A2","scenario":null},{"value":"3,22E-07","module":"A3","scenario":null},{"value":"2,65E-07","module":"A4","scenario":null},{"value":"2,10E-09","module":"A5","scenario":null},{"value":"1,77E-05","module":"B6","scenario":null},{"value":"0,00E+00","module":"C1","scenario":null},{"value":"4,70E-08","module":"C2","scenario":null},{"value":"2,50E-08","module":"C3","scenario":null},{"value":"1,20E-08","module":"C4","scenario":null},{"value":"-7,24E-07","module":"D","scenario":null},{"value":"5,98E-06","module":"A1A3","scenario":null}]},{"parameter":"ETP-fw","unit":"CTUe","values":[{"value":"4,93E+03","module":"A1","scenario":null},{"value":"1,26E+01","module":"A2","scenario":null},{"value":"9,44E+01","module":"A3","scenario":null},{"value":"4,09E+01","module":"A4","scenario":null},{"value":"5,61E-01","module":"A5","scenario":null},{"value":"1,82E+04","module":"B6","scenario":null},{"value":"0,00E+00","module":"C1","scenario":null},{"value":"6,07E+00","module":"C2","scenario":null},{"value":"2,34E+01","module":"C3","scenario":null},{"value":"2,30E+03","module":"C4","scenario":null},{"value":"-1,70E+03","module":"D","scenario":null},{"value":"5,04E+03","module":"A1A3","scenario":null}]},{"parameter":"HTP-c","unit":"CTUh","values":[{"value":"2,51E-07","module":"A1","scenario":null},{"value":"0,00E+00","module":"A2","scenario":null},{"value":"3,46E-09","module":"A3","scenario":null},{"value":"0,00E+00","module":"A4","scenario":null},{"value":"1,60E-11","module":"A5","scenario":null},{"value":"4,69E-07","module":"B6","scenario":null},{"value":"0,00E+00","module":"C1","scenario":null},{"value":"0,00E+00","module":"C2","scenario":null},{"value":"2,81E-09","module":"C3","scenario":null},{"value":"2,94E-10","module":"C4","scenario":null},{"value":"-3,39E-08","module":"D","scenario":null},{"value":"2,54E-07","module":"A1A3","scenario":null}]},{"parameter":"HTP-nc","unit":"CTUh","values":[{"value":"4,10E-06","module":"A1","scenario":null},{"value":"1,24E-08","module":"A2","scenario":null},{"value":"9,81E-08","module":"A3","scenario":null},{"value":"4,42E-08","module":"A4","scenario":null},{"value":"7,04E-10","module":"A5","scenario":null},{"value":"1,81E-05","module":"B6","scenario":null},{"value":"0,00E+00","module":"C1","scenario":null},{"value":"5,87E-09","module":"C2","scenario":null},{"value":"1,24E-07","module":"C3","scenario":null},{"value":"3,93E-09","module":"C4","scenario":null},{"value":"-2,71E-07","module":"D","scenario":null},{"value":"4,21E-06","module":"A1A3","scenario":null}]},{"parameter":"SQP","unit":"-","values":[{"value":"3,58E+02","module":"A1","scenario":null},{"value":"1,10E+01","module":"A2","scenario":null},{"value":"5,85E+01","module":"A3","scenario":null},{"value":"3,83E+01","module":"A4","scenario":null},{"value":"2,82E-01","module":"A5","scenario":null},{"value":"5,06E+03","module":"B6","scenario":null},{"value":"0,00E+00","module":"C1","scenario":null},{"value":"9,52E+00","module":"C2","scenario":null},{"value":"1,75E+00","module":"C3","scenario":null},{"value":"4,30E+00","module":"C4","scenario":null},{"value":"-4,03E+01","module":"D","scenario":null},{"value":"4,28E+02","module":"A1A3","scenario":null}]},{"parameter":"IRP","unit":"kBq U235-eq","values":[{"value":"3,04E+00","module":"A1","scenario":null},{"value":"7,65E-02","module":"A2","scenario":null},{"value":"2,38E-01","module":"A3","scenario":null},{"value":"2,43E-01","module":"A4","scenario":null},{"value":"1,80E-03","module":"A5","scenario":null},{"value":"6,72E+01","module":"B6","scenario":null},{"value":"0,00E+00","module":"C1","scenario":null},{"value":"3,63E-02","module":"C2","scenario":null},{"value":"2,52E-02","module":"C3","scenario":null},{"value":"1,06E-02","module":"C4","scenario":null},{"value":"6,39E-02","module":"D","scenario":null},{"value":"3,36E+00","module":"A1A3","scenario":null}]}],"resource_use":[{"parameter":"PERE","unit":"MJ","values":[{"value":"1,75E+02","module":"A1","scenario":null},{"value":"2,32E-01","module":"A2","scenario":null},{"value":"1,75E+02","module":"A3","scenario":null},{"value":"7,84E-01","module":"A4","scenario":null},{"value":"6,93E-03","module":"A5","scenario":null},{"value":"3,89E+03","module":"B6","scenario":null},{"value":"0,00E+00","module":"C1","scenario":null},{"value":"1,04E-01","module":"C2","scenario":null},{"value":"8,64E-01","module":"C3","scenario":null},{"value":"3,41E-01","module":"C4","scenario":null},{"value":"-6,32E+00","module":"D","scenario":null},{"value":"3,51E+02","module":"A1A3","scenario":null}]},{"parameter":"PERM","unit":"","values":[{"value":"1,58E+01","module":"A1","scenario":null},{"value":"0,00E+00","module":"A2","scenario":null},{"value":"0,00E+00","module":"A3","scenario":null},{"value":"0,00E+00","module":"A4","scenario":null},{"value":"-1,75E+01","module":"A5","scenario":null},{"value":"0,00E+00","module":"B6","scenario":null},{"value":"0,00E+00","module":"C1","scenario":null},{"value":"0,00E+00","module":"C2","scenario":null},{"value":"0,00E+00","module":"C3","scenario":null},{"value":"0,00E+00","module":"C4","scenario":null},{"value":"0,00E+00","module":"D","scenario":null},{"value":"1,58E+01","module":"A1A3","scenario":null}]},{"parameter":"PERT","unit":"MJ","values":[{"value":"1,91E+02","module":"A1","scenario":null},{"value":"2,32E-01","module":"A2","scenario":null},{"value":"1,75E+02","module":"A3","scenario":null},{"value":"7,84E-01","module":"A4","scenario":null},{"value":"-1,75E+01","module":"A5","scenario":null},{"value":"3,89E+03","module":"B6","scenario":null},{"value":"0,00E+00","module":"C1","scenario":null},{"value":"1,04E-01","module":"C2","scenario":null},{"value":"8,64E-01","module":"C3","scenario":null},{"value":"3,41E-01","module":"C4","scenario":null},{"value":"-6,32E+00","module":"D","scenario":null},{"value":"3,66E+02","module":"A1A3","scenario":null}]},{"parameter":"PENRE","unit":"MJ","values":[{"value":"1,29E+03","module":"A1","scenario":null},{"value":"1,75E+01","module":"A2","scenario":null},{"value":"2,03E+01","module":"A3","scenario":null},{"value":"5,56E+01","module":"A4","scenario":null},{"value":"4,21E-01","module":"A5","scenario":null},{"value":"2,13E+04","module":"B6","scenario":null},{"value":"0,00E+00","module":"C1","scenario":null},{"value":"8,30E+00","module":"C2","scenario":null},{"value":"5,52E+00","module":"C3","scenario":null},{"value":"1,97E+00","module":"C4","scenario":null},{"value":"-4,53E+01","module":"D","scenario":null},{"value":"1,33E+03","module":"A1A3","scenario":null}]},{"parameter":"PENRM","unit":"MJ","values":[{"value":"5,27E+01","module":"A1","scenario":null},{"value":"0,00E+00","module":"A2","scenario":null},{"value":"0,00E+00","module":"A3","scenario":null},{"value":"0,00E+00","module":"A4","scenario":null},{"value":"-2,55E-02","module":"A5","scenario":null},{"value":"0,00E+00","module":"B6","scenario":null},{"value":"0,00E+00","module":"C1","scenario":null},{"value":"0,00E+00","module":"C2","scenario":null},{"value":"-5,53E+01","module":"C3","scenario":null},{"value":"0,00E+00","module":"C4","scenario":null},{"value":"0,00E+00","module":"D","scenario":null},{"value":"5,27E+01","module":"A1A3","scenario":null}]},{"parameter":"PENRT","unit":"MJ","values":[{"value":"1,35E+03","module":"A1","scenario":null},{"value":"1,75E+01","module":"A2","scenario":null},{"value":"2,03E+01","module":"A3","scenario":null},{"value":"5,56E+01","module":"A4","scenario":null},{"value":"3,95E-01","module":"A5","scenario":null},{"value":"2,13E+04","module":"B6","scenario":null},{"value":"0,00E+00","module":"C1","scenario":null},{"value":"8,30E+00","module":"C2","scenario":null},{"value":"-4,98E+01","module":"C3","scenario":null},{"value":"1,97E+00","module":"C4","scenario":null},{"value":"-4,53E+01","module":"D","scenario":null},{"value":"1,38E+03","module":"A1A3","scenario":null}]},{"parameter":"SM","unit":"kg","values":[{"value":"8,07E+00","module":"A1","scenario":null},{"value":"0,00E+00","module":"A2","scenario":null},{"value":"0,00E+00","module":"A3","scenario":null},{"value":"0,00E+00","module":"A4","scenario":null},{"value":"0,00E+00","module":"A5","scenario":null},{"value":"0,00E+00","module":"B6","scenario":null},{"value":"0,00E+00","module":"C1","scenario":null},{"value":"0,00E+00","module":"C2","scenario":null},{"value":"0,00E+00","module":"C3","scenario":null},{"value":"3,74E-03","module":"C4","scenario":null},{"value":"1,06E-01","module":"D","scenario":null},{"value":"8,07E+00","module":"A1A3","scenario":null}]},{"parameter":"RSF","unit":"MJ","values":[{"value":"1,84E+00","module":"A1","scenario":null},{"value":"8,17E-03","module":"A2","scenario":null},{"value":"1,13E-01","module":"A3","scenario":null},{"value":"2,81E-02","module":"A4","scenario":null},{"value":"2,30E-04","module":"A5","scenario":null},{"value":"1,21E+03","module":"B6","scenario":null},{"value":"0,00E+00","module":"C1","scenario":null},{"value":"3,65E-03","module":"C2","scenario":null},{"value":"1,83E-02","module":"C3","scenario":null},{"value":"4,37E-03","module":"C4","scenario":null},{"value":"2,27E-01","module":"D","scenario":null},{"value":"1,97E+00","module":"A1A3","scenario":null}]},{"parameter":"NRSF","unit":"MJ","values":[{"value":"7,20E-01","module":"A1","scenario":null},{"value":"3,24E-02","module":"A2","scenario":null},{"value":"3,07E+00","module":"A3","scenario":null},{"value":"1,00E-01","module":"A4","scenario":null},{"value":"9,47E-04","module":"A5","scenario":null},{"value":"3,92E+00","module":"B6","scenario":null},{"value":"0,00E+00","module":"C1","scenario":null},{"value":"1,22E-02","module":"C2","scenario":null},{"value":"-1,17E-04","module":"C3","scenario":null},{"value":"3,57E-02","module":"C4","scenario":null},{"value":"5,59E+00","module":"D","scenario":null},{"value":"3,83E+00","module":"A1A3","scenario":null}]},{"parameter":"FW","unit":"m3","values":[{"value":"3,25E+00","module":"A1","scenario":null},{"value":"1,74E-03","module":"A2","scenario":null},{"value":"1,01E+00","module":"A3","scenario":null},{"value":"5,85E-03","module":"A4","scenario":null},{"value":"1,98E-04","module":"A5","scenario":null},{"value":"9,70E+00","module":"B6","scenario":null},{"value":"0,00E+00","module":"C1","scenario":null},{"value":"9,45E-04","module":"C2","scenario":null},{"value":"6,67E-03","module":"C3","scenario":null},{"value":"2,32E-03","module":"C4","scenario":null},{"value":"1,50E-02","module":"D","scenario":null},{"value":"4,27E+00","module":"A1A3","scenario":null}]}],"end_of_life_waste":[{"parameter":"HWD","unit":"kg","values":[{"value":"5,20E-01","module":"A1","scenario":null},{"value":"8,77E-04","module":"A2","scenario":null},{"value":"3,51E-01","module":"A3","scenario":null},{"value":"2,83E-03","module":"A4","scenario":null},{"value":"0,00E+00","module":"A5","scenario":null},{"value":"2,13E+00","module":"B6","scenario":null},{"value":"0,00E+00","module":"C1","scenario":null},{"value":"4,54E-04","module":"C2","scenario":null},{"value":"5,67E-05","module":"C3","scenario":null},{"value":"3,13E-01","module":"C4","scenario":null},{"value":"-5,30E-02","module":"D","scenario":null},{"value":"8,71E-01","module":"A1A3","scenario":null}]},{"parameter":"NHWD","unit":"kg","values":[{"value":"2,98E+01","module":"A1","scenario":null},{"value":"7,46E-01","module":"A2","scenario":null},{"value":"3,84E+00","module":"A3","scenario":null},{"value":"2,66E+00","module":"A4","scenario":null},{"value":"1,86E+00","module":"A5","scenario":null},{"value":"8,97E+01","module":"B6","scenario":null},{"value":"0,00E+00","module":"C1","scenario":null},{"value":"7,22E-01","module":"C2","scenario":null},{"value":"4,29E-01","module":"C3","scenario":null},{"value":"4,70E+00","module":"C4","scenario":null},{"value":"-2,18E+00","module":"D","scenario":null},{"value":"3,43E+01","module":"A1A3","scenario":null}]},{"parameter":"RWD","unit":"kg","values":[{"value":"1,50E-02","module":"A1","scenario":null},{"value":"1,20E-04","module":"A2","scenario":null},{"value":"1,39E-04","module":"A3","scenario":null},{"value":"3,79E-04","module":"A4","scenario":null},{"value":"0,00E+00","module":"A5","scenario":null},{"value":"8,61E-02","module":"B6","scenario":null},{"value":"0,00E+00","module":"C1","scenario":null},{"value":"5,66E-05","module":"C2","scenario":null},{"value":"2,85E-06","module":"C3","scenario":null},{"value":"9,91E-06","module":"C4","scenario":null},{"value":"6,48E-05","module":"D","scenario":null},{"value":"1,53E-02","module":"A1A3","scenario":null}]}],"end_of_life_flow":[{"parameter":"CRU","unit":"kg","values":[{"value":"0,00E+00","module":"A1","scenario":null},{"value":"0,00E+00","module":"A2","scenario":null},{"value":"0,00E+00","module":"A3","scenario":null},{"value":"0,00E+00","module":"A4","scenario":null},{"value":"0,00E+00","module":"A5","scenario":null},{"value":"0,00E+00","module":"B6","scenario":null},{"value":"0,00E+00","module":"C1","scenario":null},{"value":"0,00E+00","module":"C2","scenario":null},{"value":"0,00E+00","module":"C3","scenario":null},{"value":"0,00E+00","module":"C4","scenario":null},{"value":"0,00E+00","module":"D","scenario":null},{"value":"0,00E+00","module":"A1A3","scenario":null}]},{"parameter":"MFR","unit":"kg","values":[{"value":"0,00E+00","module":"A1","scenario":null},{"value":"0,00E+00","module":"A2","scenario":null},{"value":"3,75E+00","module":"A3","scenario":null},{"value":"0,00E+00","module":"A4","scenario":null},{"value":"1,73E+00","module":"A5","scenario":null},{"value":"0,00E+00","module":"B6","scenario":null},{"value":"0,00E+00","module":"C1","scenario":null},{"value":"0,00E+00","module":"C2","scenario":null},{"value":"1,16E+01","module":"C3","scenario":null},{"value":"7,69E-05","module":"C4","scenario":null},{"value":"-4,13E-03","module":"D","scenario":null},{"value":"3,75E+00","module":"A1A3","scenario":null}]},{"parameter":"MER","unit":"kg","values":[{"value":"0,00E+00","module":"A1","scenario":null},{"value":"0,00E+00","module":"A2","scenario":null},{"value":"1,32E+00","module":"A3","scenario":null},{"value":"0,00E+00","module":"A4","scenario":null},{"value":"1,30E-01","module":"A5","scenario":null},{"value":"0,00E+00","module":"B6","scenario":null},{"value":"0,00E+00","module":"C1","scenario":null},{"value":"0,00E+00","module":"C2","scenario":null},{"value":"1,21E+00","module":"C3","scenario":null},{"value":"1,88E-06","module":"C4","scenario":null},{"value":"-5,44E-04","module":"D","scenario":null},{"value":"1,32E+00","module":"A1A3","scenario":null}]},{"parameter":"EEE","unit":"MJ","values":[{"value":"3,86E-05","module":"A1","scenario":null},{"value":"0,00E+00","module":"A2","scenario":null},{"value":"8,26E-01","module":"A3","scenario":null},{"value":"0,00E+00","module":"A4","scenario":null},{"value":"1,06E-01","module":"A5","scenario":null},{"value":"0,00E+00","module":"B6","scenario":null},{"value":"0,00E+00","module":"C1","scenario":null},{"value":"0,00E+00","module":"C2","scenario":null},{"value":"1,32E+00","module":"C3","scenario":null},{"value":"1,22E-04","module":"C4","scenario":null},{"value":"-1,33E-03","module":"D","scenario":null},{"value":"8,26E-01","module":"A1A3","scenario":null}]},{"parameter":"EET","unit":"MJ","values":[{"value":"5,85E-04","module":"A1","scenario":null},{"value":"0,00E+00","module":"A2","scenario":null},{"value":"1,25E+01","module":"A3","scenario":null},{"value":"0,00E+00","module":"A4","scenario":null},{"value":"1,61E+00","module":"A5","scenario":null},{"value":"0,00E+00","module":"B6","scenario":null},{"value":"0,00E+00","module":"C1","scenario":null},{"value":"0,00E+00","module":"C2","scenario":null},{"value":"1,99E+01","module":"C3","scenario":null},{"value":"1,85E-03","module":"C4","scenario":null},{"value":"-2,02E-02","module":"D","scenario":null},{"value":"1,25E+01","module":"A1A3","scenario":null}]}]}