{
    "product_name": "U11-53 - SunSet - Table, round",
    "epd_id": "NEPD-7349-6752",
    "declared_unit": {
        "unit": "stk",
        "amount": 1.0
    },
    "compliance": [
        "EN 15804+A2",
        "ISO 14025",
        "ISO 21930"
    ],
    "producer_name": "Nola Industrier Aktiebolag",
    "environmental_impact": [
        {
            "parameter": "GWP-total",
            "values": [
                {
                    "value": "5,60E+01",
                    "module": "A1-A3",
                    "scenario": null
                },
                {
                    "value": "1,16E+00",
                    "module": "A4",
                    "scenario": null
                },
                {
                    "value": "9,81E-01",
                    "module": "A5",
                    "scenario": null
                },
                {
                    "value": "3,45E-03",
                    "module": "B2",
                    "scenario": null
                },
                {
                    "value": "0,00E+00",
                    "module": "B3",
                    "scenario": null
                },
                {
                    "value": "0,00E+00",
                    "module": "B4",
                    "scenario": null
                },
                {
                    "value": "0,00E+00",
                    "module": "C1",
                    "scenario": null
                },
                {
                    "value": "1,06E-01",
                    "module": "C2",
                    "scenario": null
                },
                {
                    "value": "1,66E+01",
                    "module": "C3",
                    "scenario": null
                },
                {
                    "value": "1,61E-01",
                    "module": "C4",
                    "scenario": null
                },
                {
                    "value": "-8,79E+00",
                    "module": "D",
                    "scenario": null
                }
            ]
        },
        {
            "parameter": "GWP-fossil",
            "values": [
                {
                    "value": "7,27E+01",
                    "module": "A1-A3",
                    "scenario": null
                },
                {
                    "value": "1,16E+00",
                    "module": "A4",
                    "scenario": null
                },
                {
                    "value": "1,08E-02",
                    "module": "A5",
                    "scenario": null
                },
                {
                    "value": "3,43E-03",
                    "module": "B2",
                    "scenario": null
                },
                {
                    "value": "0,00E+00",
                    "module": "B3",
                    "scenario": null
                },
                {
                    "value": "0,00E+00",
                    "module": "B4",
                    "scenario": null
                },
                {
                    "value": "0,00E+00",
                    "module": "C1",
                    "scenario": null
                },
                {
                    "value": "1,06E-01",
                    "module": "C2",
                    "scenario": null
                },
                {
                    "value": "2,24E-01",
                    "module": "C3",
                    "scenario": null
                },
                {
                    "value": "1,61E-01",
                    "module": "C4",
                    "scenario": null
                },
                {
                    "value": "-8,76E+00",
                    "module": "D",
                    "scenario": null
                }
            ]
        },
        {
            "parameter": "GWP-biogenic",
            "values": [
                {
                    "value": "-1,70E+01",
                    "module": "A1-A3",
                    "scenario": null
                },
                {
                    "value": "4,76E-04",
                    "module": "A4",
                    "scenario": null
                },
                {
                    "value": "9,70E-01",
                    "module": "A5",
                    "scenario": null
                },
                {
                    "value": "2,16E-05",
                    "module": "B2",
                    "scenario": null
                },
                {
                    "value": "0,00E+00",
                    "module": "B3",
                    "scenario": null
                },
                {
                    "value": "0,00E+00",
                    "module": "B4",
                    "scenario": null
                },
                {
                    "value": "0,00E+00",
                    "module": "C1",
                    "scenario": null
                },
                {
                    "value": "4,34E-05",
                    "module": "C2",
                    "scenario": null
                },
                {
                    "value": "1,63E+01",
                    "module": "C3",
                    "scenario": null
                },
                {
                    "value": "1,21E-04",
                    "module": "C4",
                    "scenario": null
                },
                {
                    "value": "-5,74E-03",
                    "module": "D",
                    "scenario": null
                }
            ]
        },
        {
            "parameter": "GWP-luluc",
            "values": [
                {
                    "value": "3,82E-01",
                    "module": "A1-A3",
                    "scenario": null
                },
                {
                    "value": "3,39E-04",
                    "module": "A4",
                    "scenario": null
                },
                {
                    "value": "3,32E-06",
                    "module": "A5",
                    "scenario": null
                },
                {
                    "value": "5,58E-06",
                    "module": "B2",
                    "scenario": null
                },
                {
                    "value": "0,00E+00",
                    "module": "B3",
                    "scenario": null
                },
                {
                    "value": "0,00E+00",
                    "module": "B4",
                    "scenario": null
                },
                {
                    "value": "0,00E+00",
                    "module": "C1",
                    "scenario": null
                },
                {
                    "value": "3,72E-05",
                    "module": "C2",
                    "scenario": null
                },
                {
                    "value": "4,82E-05",
                    "module": "C3",
                    "scenario": null
                },
                {
                    "value": "4,90E-05",
                    "module": "C4",
                    "scenario": null
                },
                {
                    "value": "-2,42E-02",
                    "module": "D",
                    "scenario": null
                }
            ]
        },
        {
            "parameter": "ODP",
            "values": [
                {
                    "value": "6,30E-06",
                    "module": "A1-A3",
                    "scenario": null
                },
                {
                    "value": "2,68E-07",
                    "module": "A4",
                    "scenario": null
                },
                {
                    "value": "2,11E-09",
                    "module": "A5",
                    "scenario": null
                },
                {
                    "value": "3,04E-10",
                    "module": "B2",
                    "scenario": null
                },
                {
                    "value": "0,00E+00",
                    "module": "B3",
                    "scenario": null
                },
                {
                    "value": "0,00E+00",
                    "module": "B4",
                    "scenario": null
                },
                {
                    "value": "0,00E+00",
                    "module": "C1",
                    "scenario": null
                },
                {
                    "value": "2,42E-08",
                    "module": "C2",
                    "scenario": null
                },
                {
                    "value": "1,99E-08",
                    "module": "C3",
                    "scenario": null
                },
                {
                    "value": "5,04E-08",
                    "module": "C4",
                    "scenario": null
                },
                {
                    "value": "-4,35E-02",
                    "module": "D",
                    "scenario": null
                }
            ]
        },
        {
            "parameter": "AP",
            "values": [
                {
                    "value": "3,86E-01",
                    "module": "A1-A3",
                    "scenario": null
                },
                {
                    "value": "4,87E-03",
                    "module": "A4",
                    "scenario": null
                },
                {
                    "value": "6,23E-05",
                    "module": "A5",
                    "scenario": null
                },
                {
                    "value": "2,00E-05",
                    "module": "B2",
                    "scenario": null
                },
                {
                    "value": "0,00E+00",
                    "module": "B3",
                    "scenario": null
                },
                {
                    "value": "0,00E+00",
                    "module": "B4",
                    "scenario": null
                },
                {
                    "value": "0,00E+00",
                    "module": "C1",
                    "scenario": null
                },
                {
                    "value": "4,35E-04",
                    "module": "C2",
                    "scenario": null
                },
                {
                    "value": "2,29E-03",
                    "module": "C3",
                    "scenario": null
                },
                {
                    "value": "1,15E-03",
                    "module": "C4",
                    "scenario": null
                },
                {
                    "value": "-4,55E-02",
                    "module": "D",
                    "scenario": null
                }
            ]
        },
        {
            "parameter": "POCP",
            "values": [
                {
                    "value": "3,54E-01",
                    "module": "A1-A3",
                    "scenario": null
                },
                {
                    "value": "5,21E-03",
                    "module": "A4",
                    "scenario": null
                },
                {
                    "value": "6,82E-05",
                    "module": "A5",
                    "scenario": null
                },
                {
                    "value": "1,16E-05",
                    "module": "B2",
                    "scenario": null
                },
                {
                    "value": "0,00E+00",
                    "module": "B3",
                    "scenario": null
                },
                {
                    "value": "0,00E+00",
                    "module": "B4",
                    "scenario": null
                },
                {
                    "value": "0,00E+00",
                    "module": "C1",
                    "scenario": null
                },
                {
                    "value": "4,37E-04",
                    "module": "C2",
                    "scenario": null
                },
                {
                    "value": "2,87E-03",
                    "module": "C3",
                    "scenario": null
                },
                {
                    "value": "1,31E-03",
                    "module": "C4",
                    "scenario": null
                },
                {
                    "value": "-4,57E-02",
                    "module": "D",
                    "scenario": null
                }
            ]
        },
        {
            "parameter": "ADPE",
            "values": [
                {
                    "value": "1,59E-03",
                    "module": "A1-A3",
                    "scenario": null
                },
                {
                    "value": "1,98E-05",
                    "module": "A4",
                    "scenario": null
                },
                {
                    "value": "2,36E-07",
                    "module": "A5",
                    "scenario": null
                },
                {
                    "value": "9,59E-08",
                    "module": "B2",
                    "scenario": null
                },
                {
                    "value": "0,00E+00",
                    "module": "B3",
                    "scenario": null
                },
                {
                    "value": "0,00E+00",
                    "module": "B4",
                    "scenario": null
                },
                {
                    "value": "0,00E+00",
                    "module": "C1",
                    "scenario": null
                },
                {
                    "value": "2,88E-06",
                    "module": "C2",
                    "scenario": null
                },
                {
                    "value": "1,18E-06",
                    "module": "C3",
                    "scenario": null
                },
                {
                    "value": "2,82E-06",
                    "module": "C4",
                    "scenario": null
                },
                {
                    "value": "-1,47E-04",
                    "module": "D",
                    "scenario": null
                }
            ]
        },
        {
            "parameter": "ADPF",
            "values": [
                {
                    "value": "1,30E+03",
                    "module": "A1-A3",
                    "scenario": null
                },
                {
                    "value": "1,80E+01",
                    "module": "A4",
                    "scenario": null
                },
                {
                    "value": "1,44E-01",
                    "module": "A5",
                    "scenario": null
                },
                {
                    "value": "5,86E-02",
                    "module": "B2",
                    "scenario": null
                },
                {
                    "value": "0,00E+00",
                    "module": "B3",
                    "scenario": null
                },
                {
                    "value": "0,00E+00",
                    "module": "B4",
                    "scenario": null
                },
                {
                    "value": "0,00E+00",
                    "module": "C1",
                    "scenario": null
                },
                {
                    "value": "1,60E+00",
                    "module": "C2",
                    "scenario": null
                },
                {
                    "value": "2,01E+00",
                    "module": "C3",
                    "scenario": null
                },
                {
                    "value": "3,73E+00",
                    "module": "C4",
                    "scenario": null
                },
                {
                    "value": "-7,72E+01",
                    "module": "D",
                    "scenario": null
                }
            ]
        },
        {
            "parameter": "WDP",
            "values": [
                {
                    "value": "6,15E+04",
                    "module": "A1-A3",
                    "scenario": null
                },
                {
                    "value": "1,38E+01",
                    "module": "A4",
                    "scenario": null
                },
                {
                    "value": "1,93E-01",
                    "module": "A5",
                    "scenario": null
                },
                {
                    "value": "1,05E+00",
                    "module": "B2",
                    "scenario": null
                },
                {
                    "value": "0,00E+00",
                    "module": "B3",
                    "scenario": null
                },
                {
                    "value": "0,00E+00",
                    "module": "B4",
                    "scenario": null
                },
                {
                    "value": "0,00E+00",
                    "module": "C1",
                    "scenario": null
                },
                {
                    "value": "1,53E+00",
                    "module": "C2",
                    "scenario": null
                },
                {
                    "value": "6,06E+00",
                    "module": "C3",
                    "scenario": null
                },
                {
                    "value": "7,11E+00",
                    "module": "C4",
                    "scenario": null
                },
                {
                    "value": "3,17E+02",
                    "module": "D",
                    "scenario": null
                }
            ]
        },
        {
            "parameter": "EP-freshwater",
            "values": [
                {
                    "value": "4,39E-03",
                    "module": "A1-A3",
                    "scenario": null
                },
                {
                    "value": "8,84E-06",
                    "module": "A4",
                    "scenario": null
                },
                {
                    "value": "1,01E-07",
                    "module": "A5",
                    "scenario": null
                },
                {
                    "value": "2,74E-07",
                    "module": "B2",
                    "scenario": null
                },
                {
                    "value": "0,00E+00",
                    "module": "B3",
                    "scenario": null
                },
                {
                    "value": "0,00E+00",
                    "module": "B4",
                    "scenario": null
                },
                {
                    "value": "0,00E+00",
                    "module": "C1",
                    "scenario": null
                },
                {
                    "value": "8,35E-07",
                    "module": "C2",
                    "scenario": null
                },
                {
                    "value": "5,46E-06",
                    "module": "C3",
                    "scenario": null
                },
                {
                    "value": "1,59E-06",
                    "module": "C4",
                    "scenario": null
                },
                {
                    "value": "-5,55E-04",
                    "module": "D",
                    "scenario": null
                }
            ]
        },
        {
            "parameter": "EP-marine",
            "values": [
                {
                    "value": "7,64E-02",
                    "module": "A1-A3",
                    "scenario": null
                },
                {
                    "value": "1,47E-03",
                    "module": "A4",
                    "scenario": null
                },
                {
                    "value": "2,33E-05",
                    "module": "A5",
                    "scenario": null
                },
                {
                    "value": "3,17E-06",
                    "module": "B2",
                    "scenario": null
                },
                {
                    "value": "0,00E+00",
                    "module": "B3",
                    "scenario": null
                },
                {
                    "value": "0,00E+00",
                    "module": "B4",
                    "scenario": null
                },
                {
                    "value": "0,00E+00",
                    "module": "C1",
                    "scenario": null
                },
                {
                    "value": "1,29E-04",
                    "module": "C2",
                    "scenario": null
                },
                {
                    "value": "1,02E-03",
                    "module": "C3",
                    "scenario": null
                },
                {
                    "value": "4,10E-04",
                    "module": "C4",
                    "scenario": null
                },
                {
                    "value": "-1,00E-02",
                    "module": "D",
                    "scenario": null
                }
            ]
        },
        {
            "parameter": "EP-terrestrial",
            "values": [
                {
                    "value": "8,80E-01",
                    "module": "A1-A3",
                    "scenario": null
                },
                {
                    "value": "1,62E-02",
                    "module": "A4",
                    "scenario": null
                },
                {
                    "value": "2,50E-04",
                    "module": "A5",
                    "scenario": null
                },
                {
                    "value": "3,69E-05",
                    "module": "B2",
                    "scenario": null
                },
                {
                    "value": "0,00E+00",
                    "module": "B3",
                    "scenario": null
                },
                {
                    "value": "0,00E+00",
                    "module": "B4",
                    "scenario": null
                },
                {
                    "value": "0,00E+00",
                    "module": "C1",
                    "scenario": null
                },
                {
                    "value": "1,43E-03",
                    "module": "C2",
                    "scenario": null
                },
                {
                    "value": "1,09E-02",
                    "module": "C3",
                    "scenario": null
                },
                {
                    "value": "4,54E-03",
                    "module": "C4",
                    "scenario": null
                },
                {
                    "value": "-1,03E-01",
                    "module": "D",
                    "scenario": null
                }
            ]
        }
    ],
    "additional_environmental_impact": [
        {
            "parameter": "PM",
            "values": [
                {
                    "value": "6,68E-06",
                    "module": "A1-A3",
                    "scenario": null
                },
                {
                    "value": "1,02E-07",
                    "module": "A4",
                    "scenario": null
                },
                {
                    "value": "8,51E-10",
                    "module": "A5",
                    "scenario": null
                },
                {
                    "value": "1,68E-10",
                    "module": "B2",
                    "scenario": null
                },
                {
                    "value": "0,00E+00",
                    "module": "B3",
                    "scenario": null
                },
                {
                    "value": "0,00E+00",
                    "module": "B4",
                    "scenario": null
                },
                {
                    "value": "0,00E+00",
                    "module": "C1",
                    "scenario": null
                },
                {
                    "value": "7,66E-09",
                    "module": "C2",
                    "scenario": null
                },
                {
                    "value": "5,41E-08",
                    "module": "C3",
                    "scenario": null
                },
                {
                    "value": "2,11E-08",
                    "module": "C4",
                    "scenario": null
                },
                {
                    "value": "-9,76E-07",
                    "module": "D",
                    "scenario": null
                }
            ]
        },
        {
            "parameter": "ETP-fw",
            "values": [
                {
                    "value": "3,62E+03",
                    "module": "A1-A3",
                    "scenario": null
                },
                {
                    "value": "1,32E+01",
                    "module": "A4",
                    "scenario": null
                },
                {
                    "value": "1,84E-01",
                    "module": "A5",
                    "scenario": null
                },
                {
                    "value": "6,34E-02",
                    "module": "B2",
                    "scenario": null
                },
                {
                    "value": "0,00E+00",
                    "module": "B3",
                    "scenario": null
                },
                {
                    "value": "0,00E+00",
                    "module": "B4",
                    "scenario": null
                },
                {
                    "value": "0,00E+00",
                    "module": "C1",
                    "scenario": null
                },
                {
                    "value": "1,18E+00",
                    "module": "C2",
                    "scenario": null
                },
                {
                    "value": "1,03E+01",
                    "module": "C3",
                    "scenario": null
                },
                {
                    "value": "2,16E+00",
                    "module": "C4",
                    "scenario": null
                },
                {
                    "value": "-5,01E+02",
                    "module": "D",
                    "scenario": null
                }
            ]
        },
        {
            "parameter": "HTP-c",
            "values": [
                {
                    "value": "5,85E-07",
                    "module": "A1-A3",
                    "scenario": null
                },
                {
                    "value": "0,00E+00",
                    "module": "A4",
                    "scenario": null
                },
                {
                    "value": "9,00E-12",
                    "module": "A5",
                    "scenario": null
                },
                {
                    "value": "9,00E-12",
                    "module": "B2",
                    "scenario": null
                },
                {
                    "value": "0,00E+00",
                    "module": "B3",
                    "scenario": null
                },
                {
                    "value": "0,00E+00",
                    "module": "B4",
                    "scenario": null
                },
                {
                    "value": "0,00E+00",
                    "module": "C1",
                    "scenario": null
                },
                {
                    "value": "0,00E+00",
                    "module": "C2",
                    "scenario": null
                },
                {
                    "value": "1,38E-09",
                    "module": "C3",
                    "scenario": null
                },
                {
                    "value": "7,70E-11",
                    "module": "C4",
                    "scenario": null
                },
                {
                    "value": "-4,01E-08",
                    "module": "D",
                    "scenario": null
                }
            ]
        },
        {
            "parameter": "HTP-nc",
            "values": [
                {
                    "value": "2,61E-06",
                    "module": "A1-A3",
                    "scenario": null
                },
                {
                    "value": "1,28E-08",
                    "module": "A4",
                    "scenario": null
                },
                {
                    "value": "4,14E-10",
                    "module": "A5",
                    "scenario": null
                },
                {
                    "value": "2,11E-10",
                    "module": "B2",
                    "scenario": null
                },
                {
                    "value": "0,00E+00",
                    "module": "B3",
                    "scenario": null
                },
                {
                    "value": "0,00E+00",
                    "module": "B4",
                    "scenario": null
                },
                {
                    "value": "0,00E+00",
                    "module": "C1",
                    "scenario": null
                },
                {
                    "value": "1,28E-09",
                    "module": "C2",
                    "scenario": null
                },
                {
                    "value": "2,20E-08",
                    "module": "C3",
                    "scenario": null
                },
                {
                    "value": "2,01E-09",
                    "module": "C4",
                    "scenario": null
                },
                {
                    "value": "8,09E-07",
                    "module": "D",
                    "scenario": null
                }
            ]
        },
        {
            "parameter": "SQP",
            "values": [
                {
                    "value": "1,32E+03",
                    "module": "A1-A3",
                    "scenario": null
                },
                {
                    "value": "2,07E+01",
                    "module": "A4",
                    "scenario": null
                },
                {
                    "value": "9,20E-02",
                    "module": "A5",
                    "scenario": null
                },
                {
                    "value": "1,64E-02",
                    "module": "B2",
                    "scenario": null
                },
                {
                    "value": "0,00E+00",
                    "module": "B3",
                    "scenario": null
                },
                {
                    "value": "0,00E+00",
                    "module": "B4",
                    "scenario": null
                },
                {
                    "value": "0,00E+00",
                    "module": "C1",
                    "scenario": null
                },
                {
                    "value": "1,11E+00",
                    "module": "C2",
                    "scenario": null
                },
                {
                    "value": "4,07E-01",
                    "module": "C3",
                    "scenario": null
                },
                {
                    "value": "8,10E+00",
                    "module": "C4",
                    "scenario": null
                },
                {
                    "value": "-6,23E+01",
                    "module": "D",
                    "scenario": null
                }
            ]
        },
        {
            "parameter": "IRP",
            "values": [
                {
                    "value": "2,19E+01",
                    "module": "A1-A3",
                    "scenario": null
                },
                {
                    "value": "7,88E-02",
                    "module": "A4",
                    "scenario": null
                },
                {
                    "value": "5,89E-04",
                    "module": "A5",
                    "scenario": null
                },
                {
                    "value": "4,05E-04",
                    "module": "B2",
                    "scenario": null
                },
                {
                    "value": "0,00E+00",
                    "module": "B3",
                    "scenario": null
                },
                {
                    "value": "0,00E+00",
                    "module": "B4",
                    "scenario": null
                },
                {
                    "value": "0,00E+00",
                    "module": "C1",
                    "scenario": null
                },
                {
                    "value": "7,01E-03",
                    "module": "C2",
                    "scenario": null
                },
                {
                    "value": "4,94E-03",
                    "module": "C3",
                    "scenario": null
                },
                {
                    "value": "1,49E-02",
                    "module": "C4",
                    "scenario": null
                },
                {
                    "value": "-2,53E-02",
                    "module": "D",
                    "scenario": null
                }
            ]
        }
    ],
    "resource_use": [
        {
            "parameter": "PERE",
            "values": [
                {
                    "value": "5,92E+02",
                    "module": "A1-A3",
                    "scenario": null
                },
                {
                    "value": "2,27E-01",
                    "module": "A4",
                    "scenario": null
                },
                {
                    "value": "2,53E-03",
                    "module": "A5",
                    "scenario": null
                },
                {
                    "value": "7,96E-03",
                    "module": "B2",
                    "scenario": null
                },
                {
                    "value": "0,00E+00",
                    "module": "B3",
                    "scenario": null
                },
                {
                    "value": "0,00E+00",
                    "module": "B4",
                    "scenario": null
                },
                {
                    "value": "0,00E+00",
                    "module": "C1",
                    "scenario": null
                },
                {
                    "value": "2,26E-02",
                    "module": "C2",
                    "scenario": null
                },
                {
                    "value": "8,43E-02",
                    "module": "C3",
                    "scenario": null
                },
                {
                    "value": "6,80E-02",
                    "module": "C4",
                    "scenario": null
                },
                {
                    "value": "-5,84E+01",
                    "module": "D",
                    "scenario": null
                }
            ]
        },
        {
            "parameter": "PERM",
            "values": [
                {
                    "value": "1,46E+02",
                    "module": "A1-A3",
                    "scenario": null
                },
                {
                    "value": "0,00E+00",
                    "module": "A4",
                    "scenario": null
                },
                {
                    "value": "-9,06E+00",
                    "module": "A5",
                    "scenario": null
                },
                {
                    "value": "0,00E+00",
                    "module": "B2",
                    "scenario": null
                },
                {
                    "value": "0,00E+00",
                    "module": "B3",
                    "scenario": null
                },
                {
                    "value": "0,00E+00",
                    "module": "B4",
                    "scenario": null
                },
                {
                    "value": "0,00E+00",
                    "module": "C1",
                    "scenario": null
                },
                {
                    "value": "0,00E+00",
                    "module": "C2",
                    "scenario": null
                },
                {
                    "value": "-1,37E+02",
                    "module": "C3",
                    "scenario": null
                },
                {
                    "value": "0,00E+00",
                    "module": "C4",
                    "scenario": null
                },
                {
                    "value": "0,00E+00",
                    "module": "D",
                    "scenario": null
                }
            ]
        },
        {
            "parameter": "PERT",
            "values": [
                {
                    "value": "7,39E+02",
                    "module": "A1-A3",
                    "scenario": null
                },
                {
                    "value": "2,27E-01",
                    "module": "A4",
                    "scenario": null
                },
                {
                    "value": "-9,06E+00",
                    "module": "A5",
                    "scenario": null
                },
                {
                    "value": "7,96E-03",
                    "module": "B2",
                    "scenario": null
                },
                {
                    "value": "0,00E+00",
                    "module": "B3",
                    "scenario": null
                },
                {
                    "value": "0,00E+00",
                    "module": "B4",
                    "scenario": null
                },
                {
                    "value": "0,00E+00",
                    "module": "C1",
                    "scenario": null
                },
                {
                    "value": "2,26E-02",
                    "module": "C2",
                    "scenario": null
                },
                {
                    "value": "-1,37E+02",
                    "module": "C3",
                    "scenario": null
                },
                {
                    "value": "6,80E-02",
                    "module": "C4",
                    "scenario": null
                },
                {
                    "value": "-5,84E+01",
                    "module": "D",
                    "scenario": null
                }
            ]
        },
        {
            "parameter": "PENRE",
            "values": [
                {
                    "value": "1,30E+03",
                    "module": "A1-A3",
                    "scenario": null
                },
                {
                    "value": "1,80E+01",
                    "module": "A4",
                    "scenario": null
                },
                {
                    "value": "1,44E-01",
                    "module": "A5",
                    "scenario": null
                },
                {
                    "value": "5,86E-02",
                    "module": "B2",
                    "scenario": null
                },
                {
                    "value": "0,00E+00",
                    "module": "B3",
                    "scenario": null
                },
                {
                    "value": "0,00E+00",
                    "module": "B4",
                    "scenario": null
                },
                {
                    "value": "0,00E+00",
                    "module": "C1",
                    "scenario": null
                },
                {
                    "value": "1,60E+00",
                    "module": "C2",
                    "scenario": null
                },
                {
                    "value": "2,01E+00",
                    "module": "C3",
                    "scenario": null
                },
                {
                    "value": "3,73E+00",
                    "module": "C4",
                    "scenario": null
                },
                {
                    "value": "-7,72E+01",
                    "module": "D",
                    "scenario": null
                }
            ]
        },
        {
            "parameter": "PENRM",
            "values": [
                {
                    "value": "0,00E+00",
                    "module": "A1-A3",
                    "scenario": null
                },
                {
                    "value": "0,00E+00",
                    "module": "A4",
                    "scenario": null
                },
                {
                    "value": "0,00E+00",
                    "module": "A5",
                    "scenario": null
                },
                {
                    "value": "0,00E+00",
                    "module": "B2",
                    "scenario": null
                },
                {
                    "value": "0,00E+00",
                    "module": "B3",
                    "scenario": null
                },
                {
                    "value": "0,00E+00",
                    "module": "B4",
                    "scenario": null
                },
                {
                    "value": "0,00E+00",
                    "module": "C1",
                    "scenario": null
                },
                {
                    "value": "0,00E+00",
                    "module": "C2",
                    "scenario": null
                },
                {
                    "value": "0,00E+00",
                    "module": "C3",
                    "scenario": null
                },
                {
                    "value": "0,00E+00",
                    "module": "C4",
                    "scenario": null
                },
                {
                    "value": "0,00E+00",
                    "module": "D",
                    "scenario": null
                }
            ]
        },
        {
            "parameter": "PENRT",
            "values": [
                {
                    "value": "1,30E+03",
                    "module": "A1-A3",
                    "scenario": null
                },
                {
                    "value": "1,80E+01",
                    "module": "A4",
                    "scenario": null
                },
                {
                    "value": "1,44E-01",
                    "module": "A5",
                    "scenario": null
                },
                {
                    "value": "5,86E-02",
                    "module": "B2",
                    "scenario": null
                },
                {
                    "value": "0,00E+00",
                    "module": "B3",
                    "scenario": null
                },
                {
                    "value": "0,00E+00",
                    "module": "B4",
                    "scenario": null
                },
                {
                    "value": "0,00E+00",
                    "module": "C1",
                    "scenario": null
                },
                {
                    "value": "1,60E+00",
                    "module": "C2",
                    "scenario": null
                },
                {
                    "value": "2,01E+00",
                    "module": "C3",
                    "scenario": null
                },
                {
                    "value": "3,73E+00",
                    "module": "C4",
                    "scenario": null
                },
                {
                    "value": "-7,72E+01",
                    "module": "D",
                    "scenario": null
                }
            ]
        },
        {
            "parameter": "SM",
            "values": [
                {
                    "value": "1,83E-01",
                    "module": "A1-A3",
                    "scenario": null
                },
                {
                    "value": "0,00E+00",
                    "module": "A4",
                    "scenario": null
                },
                {
                    "value": "0,00E+00",
                    "module": "A5",
                    "scenario": null
                },
                {
                    "value": "0,00E+00",
                    "module": "B2",
                    "scenario": null
                },
                {
                    "value": "0,00E+00",
                    "module": "B3",
                    "scenario": null
                },
                {
                    "value": "0,00E+00",
                    "module": "B4",
                    "scenario": null
                },
                {
                    "value": "0,00E+00",
                    "module": "C1",
                    "scenario": null
                },
                {
                    "value": "0,00E+00",
                    "module": "C2",
                    "scenario": null
                },
                {
                    "value": "0,00E+00",
                    "module": "C3",
                    "scenario": null
                },
                {
                    "value": "0,00E+00",
                    "module": "C4",
                    "scenario": null
                },
                {
                    "value": "0,00E+00",
                    "module": "D",
                    "scenario": null
                }
            ]
        },
        {
            "parameter": "RSF",
            "values": [
                {
                    "value": "1,93E+00",
                    "module": "A1-A3",
                    "scenario": null
                },
                {
                    "value": "7,94E-03",
                    "module": "A4",
                    "scenario": null
                },
                {
                    "value": "8,05E-05",
                    "module": "A5",
                    "scenario": null
                },
                {
                    "value": "6,38E-04",
                    "module": "B2",
                    "scenario": null
                },
                {
                    "value": "0,00E+00",
                    "module": "B3",
                    "scenario": null
                },
                {
                    "value": "0,00E+00",
                    "module": "B4",
                    "scenario": null
                },
                {
                    "value": "0,00E+00",
                    "module": "C1",
                    "scenario": null
                },
                {
                    "value": "8,10E-04",
                    "module": "C2",
                    "scenario": null
                },
                {
                    "value": "1,75E-03",
                    "module": "C3",
                    "scenario": null
                },
                {
                    "value": "1,80E-03",
                    "module": "C4",
                    "scenario": null
                },
                {
                    "value": "2,85E-01",
                    "module": "D",
                    "scenario": null
                }
            ]
        },
        {
            "parameter": "NRSF",
            "values": [
                {
                    "value": "5,20E+01",
                    "module": "A1-A3",
                    "scenario": null
                },
                {
                    "value": "2,66E-02",
                    "module": "A4",
                    "scenario": null
                },
                {
                    "value": "5,04E-04",
                    "module": "A5",
                    "scenario": null
                },
                {
                    "value": "6,29E-04",
                    "module": "B2",
                    "scenario": null
                },
                {
                    "value": "0,00E+00",
                    "module": "B3",
                    "scenario": null
                },
                {
                    "value": "0,00E+00",
                    "module": "B4",
                    "scenario": null
                },
                {
                    "value": "0,00E+00",
                    "module": "C1",
                    "scenario": null
                },
                {
                    "value": "2,89E-03",
                    "module": "C2",
                    "scenario": null
                },
                {
                    "value": "0,00E+00",
                    "module": "C3",
                    "scenario": null
                },
                {
                    "value": "1,18E-01",
                    "module": "C4",
                    "scenario": null
                },
                {
                    "value": "5,45E+00",
                    "module": "D",
                    "scenario": null
                }
            ]
        },
        {
            "parameter": "FW",
            "values": [
                {
                    "value": "1,22E+00",
                    "module": "A1-A3",
                    "scenario": null
                },
                {
                    "value": "2,05E-03",
                    "module": "A4",
                    "scenario": null
                },
                {
                    "value": "7,79E-05",
                    "module": "A5",
                    "scenario": null
                },
                {
                    "value": "1,01E-02",
                    "module": "B2",
                    "scenario": null
                },
                {
                    "value": "0,00E+00",
                    "module": "B3",
                    "scenario": null
                },
                {
                    "value": "0,00E+00",
                    "module": "B4",
                    "scenario": null
                },
                {
                    "value": "0,00E+00",
                    "module": "C1",
                    "scenario": null
                },
                {
                    "value": "1,69E-04",
                    "module": "C2",
                    "scenario": null
                },
                {
                    "value": "3,09E-03",
                    "module": "C3",
                    "scenario": null
                },
                {
                    "value": "3,36E-03",
                    "module": "C4",
                    "scenario": null
                },
                {
                    "value": "-8,08E-02",
                    "module": "D",
                    "scenario": null
                }
            ]
        }
    ],
    "end_of_life_waste": [
        {
            "parameter": "HWD",
            "values": [
                {
                    "value": "4,17E-01",
                    "module": "A1-A3",
                    "scenario": null
                },
                {
                    "value": "9,87E-04",
                    "module": "A4",
                    "scenario": null
                },
                {
                    "value": "0,00E+00",
                    "module": "A5",
                    "scenario": null
                },
                {
                    "value": "1,11E-05",
                    "module": "B2",
                    "scenario": null
                },
                {
                    "value": "0,00E+00",
                    "module": "B3",
                    "scenario": null
                },
                {
                    "value": "0,00E+00",
                    "module": "B4",
                    "scenario": null
                },
                {
                    "value": "0,00E+00",
                    "module": "C1",
                    "scenario": null
                },
                {
                    "value": "8,18E-05",
                    "module": "C2",
                    "scenario": null
                },
                {
                    "value": "0,00E+00",
                    "module": "C3",
                    "scenario": null
                },
                {
                    "value": "1,46E+01",
                    "module": "C4",
                    "scenario": null
                },
                {
                    "value": "-4,28E-02",
                    "module": "D",
                    "scenario": null
                }
            ]
        },
        {
            "parameter": "NHWD",
            "values": [
                {
                    "value": "3,96E+01",
                    "module": "A1-A3",
                    "scenario": null
                },
                {
                    "value": "1,57E+00",
                    "module": "A4",
                    "scenario": null
                },
                {
                    "value": "5,85E-01",
                    "module": "A5",
                    "scenario": null
                },
                {
                    "value": "7,11E-04",
                    "module": "B2",
                    "scenario": null
                },
                {
                    "value": "0,00E+00",
                    "module": "B3",
                    "scenario": null
                },
                {
                    "value": "0,00E+00",
                    "module": "B4",
                    "scenario": null
                },
                {
                    "value": "0,00E+00",
                    "module": "C1",
                    "scenario": null
                },
                {
                    "value": "7,66E-02",
                    "module": "C2",
                    "scenario": null
                },
                {
                    "value": "0,00E+00",
                    "module": "C3",
                    "scenario": null
                },
                {
                    "value": "1,12E-01",
                    "module": "C4",
                    "scenario": null
                },
                {
                    "value": "-3,54E+00",
                    "module": "D",
                    "scenario": null
                }
            ]
        },
        {
            "parameter": "RWD",
            "values": [
                {
                    "value": "1,06E-02",
                    "module": "A1-A3",
                    "scenario": null
                },
                {
                    "value": "1,23E-04",
                    "module": "A4",
                    "scenario": null
                },
                {
                    "value": "0,00E+00",
                    "module": "A5",
                    "scenario": null
                },
                {
                    "value": "3,43E-07",
                    "module": "B2",
                    "scenario": null
                },
                {
                    "value": "0,00E+00",
                    "module": "B3",
                    "scenario": null
                },
                {
                    "value": "0,00E+00",
                    "module": "B4",
                    "scenario": null
                },
                {
                    "value": "0,00E+00",
                    "module": "C1",
                    "scenario": null
                },
                {
                    "value": "1,09E-05",
                    "module": "C2",
                    "scenario": null
                },
                {
                    "value": "0,00E+00",
                    "module": "C3",
                    "scenario": null
                },
                {
                    "value": "2,28E-05",
                    "module": "C4",
                    "scenario": null
                },
                {
                    "value": "-2,22E-05",
                    "module": "D",
                    "scenario": null
                }
            ]
        }
    ],
    "end_of_life_flow": [
        {
            "parameter": "CRU",
            "values": [
                {
                    "value": "0,00E+00",
                    "module": "A1-A3",
                    "scenario": null
                },
                {
                    "value": "0,00E+00",
                    "module": "A4",
                    "scenario": null
                },
                {
                    "value": "0,00E+00",
                    "module": "A5",
                    "scenario": null
                },
                {
                    "value": "0,00E+00",
                    "module": "B2",
                    "scenario": null
                },
                {
                    "value": "0,00E+00",
                    "module": "B3",
                    "scenario": null
                },
                {
                    "value": "0,00E+00",
                    "module": "B4",
                    "scenario": null
                },
                {
                    "value": "0,00E+00",
                    "module": "C1",
                    "scenario": null
                },
                {
                    "value": "0,00E+00",
                    "module": "C2",
                    "scenario": null
                },
                {
                    "value": "0,00E+00",
                    "module": "C3",
                    "scenario": null
                },
                {
                    "value": "0,00E+00",
                    "module": "C4",
                    "scenario": null
                },
                {
                    "value": "0,00E+00",
                    "module": "D",
                    "scenario": null
                }
            ]
        },
        {
            "parameter": "MFR",
            "values": [
                {
                    "value": "4,95E+00",
                    "module": "A1-A3",
                    "scenario": null
                },
                {
                    "value": "0,00E+00",
                    "module": "A4",
                    "scenario": null
                },
                {
                    "value": "4,28E-01",
                    "module": "A5",
                    "scenario": null
                },
                {
                    "value": "0,00E+00",
                    "module": "B2",
                    "scenario": null
                },
                {
                    "value": "0,00E+00",
                    "module": "B3",
                    "scenario": null
                },
                {
                    "value": "0,00E+00",
                    "module": "B4",
                    "scenario": null
                },
                {
                    "value": "0,00E+00",
                    "module": "C1",
                    "scenario": null
                },
                {
                    "value": "0,00E+00",
                    "module": "C2",
                    "scenario": null
                },
                {
                    "value": "7,48E+00",
                    "module": "C3",
                    "scenario": null
                },
                {
                    "value": "0,00E+00",
                    "module": "C4",
                    "scenario": null
                },
                {
                    "value": "0,00E+00",
                    "module": "D",
                    "scenario": null
                }
            ]
        },
        {
            "parameter": "MER",
            "values": [
                {
                    "value": "1,22E+00",
                    "module": "A1-A3",
                    "scenario": null
                },
                {
                    "value": "0,00E+00",
                    "module": "A4",
                    "scenario": null
                },
                {
                    "value": "1,24E-01",
                    "module": "A5",
                    "scenario": null
                },
                {
                    "value": "0,00E+00",
                    "module": "B2",
                    "scenario": null
                },
                {
                    "value": "0,00E+00",
                    "module": "B3",
                    "scenario": null
                },
                {
                    "value": "0,00E+00",
                    "module": "B4",
                    "scenario": null
                },
                {
                    "value": "0,00E+00",
                    "module": "C1",
                    "scenario": null
                },
                {
                    "value": "0,00E+00",
                    "module": "C2",
                    "scenario": null
                },
                {
                    "value": "3,18E+01",
                    "module": "C3",
                    "scenario": null
                },
                {
                    "value": "0,00E+00",
                    "module": "C4",
                    "scenario": null
                },
                {
                    "value": "0,00E+00",
                    "module": "D",
                    "scenario": null
                }
            ]
        },
        {
            "parameter": "EEE",
            "values": [
                {
                    "value": "8,49E-01",
                    "module": "A1-A3",
                    "scenario": null
                },
                {
                    "value": "0,00E+00",
                    "module": "A4",
                    "scenario": null
                },
                {
                    "value": "1,13E-01",
                    "module": "A5",
                    "scenario": null
                },
                {
                    "value": "0,00E+00",
                    "module": "B2",
                    "scenario": null
                },
                {
                    "value": "0,00E+00",
                    "module": "B3",
                    "scenario": null
                },
                {
                    "value": "0,00E+00",
                    "module": "B4",
                    "scenario": null
                },
                {
                    "value": "0,00E+00",
                    "module": "C1",
                    "scenario": null
                },
                {
                    "value": "0,00E+00",
                    "module": "C2",
                    "scenario": null
                },
                {
                    "value": "7,43E+00",
                    "module": "C3",
                    "scenario": null
                },
                {
                    "value": "0,00E+00",
                    "module": "C4",
                    "scenario": null
                },
                {
                    "value": "0,00E+00",
                    "module": "D",
                    "scenario": null
                }
            ]
        },
        {
            "parameter": "EET",
            "values": [
                {
                    "value": "1,29E+01",
                    "module": "A1-A3",
                    "scenario": null
                },
                {
                    "value": "0,00E+00",
                    "module": "A4",
                    "scenario": null
                },
                {
                    "value": "1,70E+00",
                    "module": "A5",
                    "scenario": null
                },
                {
                    "value": "0,00E+00",
                    "module": "B2",
                    "scenario": null
                },
                {
                    "value": "0,00E+00",
                    "module": "B3",
                    "scenario": null
                },
                {
                    "value": "0,00E+00",
                    "module": "B4",
                    "scenario": null
                },
                {
                    "value": "0,00E+00",
                    "module": "C1",
                    "scenario": null
                },
                {
                    "value": "0,00E+00",
                    "module": "C2",
                    "scenario": null
                },
                {
                    "value": "1,12E+02",
                    "module": "C3",
                    "scenario": null
                },
                {
                    "value": "0,00E+00",
                    "module": "C4",
                    "scenario": null
                },
                {
                    "value": "0,00E+00",
                    "module": "D",
                    "scenario": null
                }
            ]
        }
    ]
}