{
    "product_name": "Tysnes 66 1500",
    "epd_id": "NEPD-9221-8817",
    "declared_unit": {
        "unit": "stk",
        "amount": 1.0
    },
    "compliance": [
        "EN 15804+A2",
        "ISO 14025",
        "ISO 21930"
    ],
    "producer_name": "SG Armaturen AS",
    "environmental_impact": [
        {
            "parameter": "GWP-total",
            "values": [
                {
                    "value": "2,71E+01",
                    "module": "A1",
                    "scenario": null
                },
                {
                    "value": "3,65E-01",
                    "module": "A2",
                    "scenario": null
                },
                {
                    "value": "1,02E+00",
                    "module": "A3",
                    "scenario": null
                },
                {
                    "value": "1,25E+00",
                    "module": "A4",
                    "scenario": null
                },
                {
                    "value": "1,74E+00",
                    "module": "A5",
                    "scenario": null
                },
                {
                    "value": "7,79E+01",
                    "module": "B6",
                    "scenario": null
                },
                {
                    "value": "0,00E+00",
                    "module": "C1",
                    "scenario": null
                },
                {
                    "value": "1,44E-01",
                    "module": "C2",
                    "scenario": null
                },
                {
                    "value": "1,37E+00",
                    "module": "C3",
                    "scenario": null
                },
                {
                    "value": "8,41E-02",
                    "module": "C4",
                    "scenario": null
                },
                {
                    "value": "-1,40E+00",
                    "module": "D",
                    "scenario": null
                }
            ]
        },
        {
            "parameter": "GWP-fossil",
            "values": [
                {
                    "value": "2,86E+01",
                    "module": "A1",
                    "scenario": null
                },
                {
                    "value": "3,65E-01",
                    "module": "A2",
                    "scenario": null
                },
                {
                    "value": "1,02E+00",
                    "module": "A3",
                    "scenario": null
                },
                {
                    "value": "1,25E+00",
                    "module": "A4",
                    "scenario": null
                },
                {
                    "value": "1,64E-02",
                    "module": "A5",
                    "scenario": null
                },
                {
                    "value": "7,55E+01",
                    "module": "B6",
                    "scenario": null
                },
                {
                    "value": "0,00E+00",
                    "module": "C1",
                    "scenario": null
                },
                {
                    "value": "1,44E-01",
                    "module": "C2",
                    "scenario": null
                },
                {
                    "value": "1,37E+00",
                    "module": "C3",
                    "scenario": null
                },
                {
                    "value": "8,35E-02",
                    "module": "C4",
                    "scenario": null
                },
                {
                    "value": "-1,39E+00",
                    "module": "D",
                    "scenario": null
                }
            ]
        },
        {
            "parameter": "GWP-biogenic",
            "values": [
                {
                    "value": "-1,55E+00",
                    "module": "A1",
                    "scenario": null
                },
                {
                    "value": "1,42E-04",
                    "module": "A2",
                    "scenario": null
                },
                {
                    "value": "1,58E-04",
                    "module": "A3",
                    "scenario": null
                },
                {
                    "value": "4,45E-04",
                    "module": "A4",
                    "scenario": null
                },
                {
                    "value": "1,72E+00",
                    "module": "A5",
                    "scenario": null
                },
                {
                    "value": "2,09E+00",
                    "module": "B6",
                    "scenario": null
                },
                {
                    "value": "0,00E+00",
                    "module": "C1",
                    "scenario": null
                },
                {
                    "value": "5,61E-05",
                    "module": "C2",
                    "scenario": null
                },
                {
                    "value": "1,14E-03",
                    "module": "C3",
                    "scenario": null
                },
                {
                    "value": "4,77E-04",
                    "module": "C4",
                    "scenario": null
                },
                {
                    "value": "-3,41E-03",
                    "module": "D",
                    "scenario": null
                }
            ]
        },
        {
            "parameter": "GWP-luluc",
            "values": [
                {
                    "value": "4,60E-02",
                    "module": "A1",
                    "scenario": null
                },
                {
                    "value": "1,33E-04",
                    "module": "A2",
                    "scenario": null
                },
                {
                    "value": "1,11E-04",
                    "module": "A3",
                    "scenario": null
                },
                {
                    "value": "6,15E-04",
                    "module": "A4",
                    "scenario": null
                },
                {
                    "value": "5,43E-06",
                    "module": "A5",
                    "scenario": null
                },
                {
                    "value": "3,11E-01",
                    "module": "B6",
                    "scenario": null
                },
                {
                    "value": "0,00E+00",
                    "module": "C1",
                    "scenario": null
                },
                {
                    "value": "5,26E-05",
                    "module": "C2",
                    "scenario": null
                },
                {
                    "value": "1,99E-04",
                    "module": "C3",
                    "scenario": null
                },
                {
                    "value": "1,77E-04",
                    "module": "C4",
                    "scenario": null
                },
                {
                    "value": "-4,27E-03",
                    "module": "D",
                    "scenario": null
                }
            ]
        },
        {
            "parameter": "ODP",
            "values": [
                {
                    "value": "1,63E-05",
                    "module": "A1",
                    "scenario": null
                },
                {
                    "value": "7,94E-08",
                    "module": "A2",
                    "scenario": null
                },
                {
                    "value": "3,73E-08",
                    "module": "A3",
                    "scenario": null
                },
                {
                    "value": "2,75E-07",
                    "module": "A4",
                    "scenario": null
                },
                {
                    "value": "3,46E-09",
                    "module": "A5",
                    "scenario": null
                },
                {
                    "value": "5,17E-06",
                    "module": "B6",
                    "scenario": null
                },
                {
                    "value": "0,00E+00",
                    "module": "C1",
                    "scenario": null
                },
                {
                    "value": "3,13E-08",
                    "module": "C2",
                    "scenario": null
                },
                {
                    "value": "7,45E-09",
                    "module": "C3",
                    "scenario": null
                },
                {
                    "value": "3,18E-09",
                    "module": "C4",
                    "scenario": null
                },
                {
                    "value": "-5,70E-03",
                    "module": "D",
                    "scenario": null
                }
            ]
        },
        {
            "parameter": "AP",
            "values": [
                {
                    "value": "2,33E-01",
                    "module": "A1",
                    "scenario": null
                },
                {
                    "value": "1,09E-03",
                    "module": "A2",
                    "scenario": null
                },
                {
                    "value": "5,20E-03",
                    "module": "A3",
                    "scenario": null
                },
                {
                    "value": "1,86E-02",
                    "module": "A4",
                    "scenario": null
                },
                {
                    "value": "7,77E-05",
                    "module": "A5",
                    "scenario": null
                },
                {
                    "value": "5,90E-01",
                    "module": "B6",
                    "scenario": null
                },
                {
                    "value": "0,00E+00",
                    "module": "C1",
                    "scenario": null
                },
                {
                    "value": "4,31E-04",
                    "module": "C2",
                    "scenario": null
                },
                {
                    "value": "6,15E-04",
                    "module": "C3",
                    "scenario": null
                },
                {
                    "value": "1,48E-04",
                    "module": "C4",
                    "scenario": null
                },
                {
                    "value": "-7,75E-02",
                    "module": "D",
                    "scenario": null
                }
            ]
        },
        {
            "parameter": "POCP",
            "values": [
                {
                    "value": "1,11E-01",
                    "module": "A1",
                    "scenario": null
                },
                {
                    "value": "9,00E-04",
                    "module": "A2",
                    "scenario": null
                },
                {
                    "value": "5,03E-03",
                    "module": "A3",
                    "scenario": null
                },
                {
                    "value": "1,34E-02",
                    "module": "A4",
                    "scenario": null
                },
                {
                    "value": "8,00E-05",
                    "module": "A5",
                    "scenario": null
                },
                {
                    "value": "2,27E-01",
                    "module": "B6",
                    "scenario": null
                },
                {
                    "value": "0,00E+00",
                    "module": "C1",
                    "scenario": null
                },
                {
                    "value": "3,55E-04",
                    "module": "C2",
                    "scenario": null
                },
                {
                    "value": "5,21E-04",
                    "module": "C3",
                    "scenario": null
                },
                {
                    "value": "1,74E-04",
                    "module": "C4",
                    "scenario": null
                },
                {
                    "value": "-1,67E-02",
                    "module": "D",
                    "scenario": null
                }
            ]
        },
        {
            "parameter": "ADPE",
            "values": [
                {
                    "value": "6,42E-03",
                    "module": "A1",
                    "scenario": null
                },
                {
                    "value": "9,79E-06",
                    "module": "A2",
                    "scenario": null
                },
                {
                    "value": "2,37E-06",
                    "module": "A3",
                    "scenario": null
                },
                {
                    "value": "2,43E-05",
                    "module": "A4",
                    "scenario": null
                },
                {
                    "value": "3,99E-07",
                    "module": "A5",
                    "scenario": null
                },
                {
                    "value": "5,63E-03",
                    "module": "B6",
                    "scenario": null
                },
                {
                    "value": "0,00E+00",
                    "module": "C1",
                    "scenario": null
                },
                {
                    "value": "3,86E-06",
                    "module": "C2",
                    "scenario": null
                },
                {
                    "value": "6,65E-07",
                    "module": "C3",
                    "scenario": null
                },
                {
                    "value": "1,68E-07",
                    "module": "C4",
                    "scenario": null
                },
                {
                    "value": "-1,48E-03",
                    "module": "D",
                    "scenario": null
                }
            ]
        },
        {
            "parameter": "ADPF",
            "values": [
                {
                    "value": "3,47E+02",
                    "module": "A1",
                    "scenario": null
                },
                {
                    "value": "5,39E+00",
                    "module": "A2",
                    "scenario": null
                },
                {
                    "value": "9,22E+00",
                    "module": "A3",
                    "scenario": null
                },
                {
                    "value": "1,77E+01",
                    "module": "A4",
                    "scenario": null
                },
                {
                    "value": "2,30E-01",
                    "module": "A5",
                    "scenario": null
                },
                {
                    "value": "1,03E+03",
                    "module": "B6",
                    "scenario": null
                },
                {
                    "value": "0,00E+00",
                    "module": "C1",
                    "scenario": null
                },
                {
                    "value": "2,13E+00",
                    "module": "C2",
                    "scenario": null
                },
                {
                    "value": "1,02E+00",
                    "module": "C3",
                    "scenario": null
                },
                {
                    "value": "3,81E-01",
                    "module": "C4",
                    "scenario": null
                },
                {
                    "value": "-1,65E+01",
                    "module": "D",
                    "scenario": null
                }
            ]
        },
        {
            "parameter": "WDP",
            "values": [
                {
                    "value": "6,77E+02",
                    "module": "A1",
                    "scenario": null
                },
                {
                    "value": "1,76E+00",
                    "module": "A2",
                    "scenario": null
                },
                {
                    "value": "8,61E-01",
                    "module": "A3",
                    "scenario": null
                },
                {
                    "value": "1,14E+01",
                    "module": "A4",
                    "scenario": null
                },
                {
                    "value": "2,91E-01",
                    "module": "A5",
                    "scenario": null
                },
                {
                    "value": "4,02E+03",
                    "module": "B6",
                    "scenario": null
                },
                {
                    "value": "0,00E+00",
                    "module": "C1",
                    "scenario": null
                },
                {
                    "value": "6,94E-01",
                    "module": "C2",
                    "scenario": null
                },
                {
                    "value": "8,35E+00",
                    "module": "C3",
                    "scenario": null
                },
                {
                    "value": "2,23E+00",
                    "module": "C4",
                    "scenario": null
                },
                {
                    "value": "-2,24E+01",
                    "module": "D",
                    "scenario": null
                }
            ]
        },
        {
            "parameter": "EP-freshwater",
            "values": [
                {
                    "value": "3,44E-03",
                    "module": "A1",
                    "scenario": null
                },
                {
                    "value": "3,42E-06",
                    "module": "A2",
                    "scenario": null
                },
                {
                    "value": "1,84E-05",
                    "module": "A3",
                    "scenario": null
                },
                {
                    "value": "8,15E-06",
                    "module": "A4",
                    "scenario": null
                },
                {
                    "value": "1,35E-07",
                    "module": "A5",
                    "scenario": null
                },
                {
                    "value": "5,43E-03",
                    "module": "B6",
                    "scenario": null
                },
                {
                    "value": "0,00E+00",
                    "module": "C1",
                    "scenario": null
                },
                {
                    "value": "1,35E-06",
                    "module": "C2",
                    "scenario": null
                },
                {
                    "value": "3,14E-06",
                    "module": "C3",
                    "scenario": null
                },
                {
                    "value": "9,72E-07",
                    "module": "C4",
                    "scenario": null
                },
                {
                    "value": "-4,66E-04",
                    "module": "D",
                    "scenario": null
                }
            ]
        },
        {
            "parameter": "EP-marine",
            "values": [
                {
                    "value": "3,02E-02",
                    "module": "A1",
                    "scenario": null
                },
                {
                    "value": "2,15E-04",
                    "module": "A2",
                    "scenario": null
                },
                {
                    "value": "1,21E-03",
                    "module": "A3",
                    "scenario": null
                },
                {
                    "value": "4,46E-03",
                    "module": "A4",
                    "scenario": null
                },
                {
                    "value": "2,57E-05",
                    "module": "A5",
                    "scenario": null
                },
                {
                    "value": "6,48E-02",
                    "module": "B6",
                    "scenario": null
                },
                {
                    "value": "0,00E+00",
                    "module": "C1",
                    "scenario": null
                },
                {
                    "value": "8,48E-05",
                    "module": "C2",
                    "scenario": null
                },
                {
                    "value": "1,94E-04",
                    "module": "C3",
                    "scenario": null
                },
                {
                    "value": "1,04E-04",
                    "module": "C4",
                    "scenario": null
                },
                {
                    "value": "-4,18E-03",
                    "module": "D",
                    "scenario": null
                }
            ]
        },
        {
            "parameter": "EP-terrestrial",
            "values": [
                {
                    "value": "3,83E-01",
                    "module": "A1",
                    "scenario": null
                },
                {
                    "value": "2,40E-03",
                    "module": "A2",
                    "scenario": null
                },
                {
                    "value": "1,34E-02",
                    "module": "A3",
                    "scenario": null
                },
                {
                    "value": "4,96E-02",
                    "module": "A4",
                    "scenario": null
                },
                {
                    "value": "2,78E-04",
                    "module": "A5",
                    "scenario": null
                },
                {
                    "value": "8,44E-01",
                    "module": "B6",
                    "scenario": null
                },
                {
                    "value": "0,00E+00",
                    "module": "C1",
                    "scenario": null
                },
                {
                    "value": "9,48E-04",
                    "module": "C2",
                    "scenario": null
                },
                {
                    "value": "2,05E-03",
                    "module": "C3",
                    "scenario": null
                },
                {
                    "value": "4,20E-04",
                    "module": "C4",
                    "scenario": null
                },
                {
                    "value": "-5,71E-02",
                    "module": "D",
                    "scenario": null
                }
            ]
        }
    ],
    "additional_environmental_impact": [
        {
            "parameter": "PM",
            "values": [
                {
                    "value": "1,70E-06",
                    "module": "A1",
                    "scenario": null
                },
                {
                    "value": "2,36E-08",
                    "module": "A2",
                    "scenario": null
                },
                {
                    "value": "6,10E-08",
                    "module": "A3",
                    "scenario": null
                },
                {
                    "value": "4,59E-08",
                    "module": "A4",
                    "scenario": null
                },
                {
                    "value": "1,15E-09",
                    "module": "A5",
                    "scenario": null
                },
                {
                    "value": "4,23E-06",
                    "module": "B6",
                    "scenario": null
                },
                {
                    "value": "0,00E+00",
                    "module": "C1",
                    "scenario": null
                },
                {
                    "value": "9,31E-09",
                    "module": "C2",
                    "scenario": null
                },
                {
                    "value": "3,56E-09",
                    "module": "C3",
                    "scenario": null
                },
                {
                    "value": "2,76E-09",
                    "module": "C4",
                    "scenario": null
                },
                {
                    "value": "-2,13E-07",
                    "module": "D",
                    "scenario": null
                }
            ]
        },
        {
            "parameter": "ETP-fw",
            "values": [
                {
                    "value": "2,03E+03",
                    "module": "A1",
                    "scenario": null
                },
                {
                    "value": "4,37E+00",
                    "module": "A2",
                    "scenario": null
                },
                {
                    "value": "2,30E+01",
                    "module": "A3",
                    "scenario": null
                },
                {
                    "value": "1,22E+01",
                    "module": "A4",
                    "scenario": null
                },
                {
                    "value": "3,06E-01",
                    "module": "A5",
                    "scenario": null
                },
                {
                    "value": "4,69E+03",
                    "module": "B6",
                    "scenario": null
                },
                {
                    "value": "0,00E+00",
                    "module": "C1",
                    "scenario": null
                },
                {
                    "value": "1,72E+00",
                    "module": "C2",
                    "scenario": null
                },
                {
                    "value": "4,14E+00",
                    "module": "C3",
                    "scenario": null
                },
                {
                    "value": "7,34E+01",
                    "module": "C4",
                    "scenario": null
                },
                {
                    "value": "-5,96E+02",
                    "module": "D",
                    "scenario": null
                }
            ]
        },
        {
            "parameter": "HTP-c",
            "values": [
                {
                    "value": "3,94E-08",
                    "module": "A1",
                    "scenario": null
                },
                {
                    "value": "0,00E+00",
                    "module": "A2",
                    "scenario": null
                },
                {
                    "value": "2,80E-10",
                    "module": "A3",
                    "scenario": null
                },
                {
                    "value": "0,00E+00",
                    "module": "A4",
                    "scenario": null
                },
                {
                    "value": "9,00E-12",
                    "module": "A5",
                    "scenario": null
                },
                {
                    "value": "2,24E-07",
                    "module": "B6",
                    "scenario": null
                },
                {
                    "value": "0,00E+00",
                    "module": "C1",
                    "scenario": null
                },
                {
                    "value": "0,00E+00",
                    "module": "C2",
                    "scenario": null
                },
                {
                    "value": "1,12E-09",
                    "module": "C3",
                    "scenario": null
                },
                {
                    "value": "9,30E-11",
                    "module": "C4",
                    "scenario": null
                },
                {
                    "value": "-5,69E-09",
                    "module": "D",
                    "scenario": null
                }
            ]
        },
        {
            "parameter": "HTP-nc",
            "values": [
                {
                    "value": "1,59E-06",
                    "module": "A1",
                    "scenario": null
                },
                {
                    "value": "4,29E-09",
                    "module": "A2",
                    "scenario": null
                },
                {
                    "value": "4,43E-08",
                    "module": "A3",
                    "scenario": null
                },
                {
                    "value": "9,08E-09",
                    "module": "A4",
                    "scenario": null
                },
                {
                    "value": "3,84E-10",
                    "module": "A5",
                    "scenario": null
                },
                {
                    "value": "5,28E-06",
                    "module": "B6",
                    "scenario": null
                },
                {
                    "value": "0,00E+00",
                    "module": "C1",
                    "scenario": null
                },
                {
                    "value": "1,69E-09",
                    "module": "C2",
                    "scenario": null
                },
                {
                    "value": "6,50E-08",
                    "module": "C3",
                    "scenario": null
                },
                {
                    "value": "7,74E-10",
                    "module": "C4",
                    "scenario": null
                },
                {
                    "value": "-3,06E-07",
                    "module": "D",
                    "scenario": null
                }
            ]
        },
        {
            "parameter": "SQP",
            "values": [
                {
                    "value": "9,73E+01",
                    "module": "A1",
                    "scenario": null
                },
                {
                    "value": "3,70E+00",
                    "module": "A2",
                    "scenario": null
                },
                {
                    "value": "1,79E+00",
                    "module": "A3",
                    "scenario": null
                },
                {
                    "value": "8,71E+00",
                    "module": "A4",
                    "scenario": null
                },
                {
                    "value": "1,54E-01",
                    "module": "A5",
                    "scenario": null
                },
                {
                    "value": "5,19E+02",
                    "module": "B6",
                    "scenario": null
                },
                {
                    "value": "0,00E+00",
                    "module": "C1",
                    "scenario": null
                },
                {
                    "value": "1,46E+00",
                    "module": "C2",
                    "scenario": null
                },
                {
                    "value": "2,16E-01",
                    "module": "C3",
                    "scenario": null
                },
                {
                    "value": "1,09E+00",
                    "module": "C4",
                    "scenario": null
                },
                {
                    "value": "-1,85E+01",
                    "module": "D",
                    "scenario": null
                }
            ]
        },
        {
            "parameter": "IRP",
            "values": [
                {
                    "value": "9,94E-01",
                    "module": "A1",
                    "scenario": null
                },
                {
                    "value": "2,24E-02",
                    "module": "A2",
                    "scenario": null
                },
                {
                    "value": "1,33E-02",
                    "module": "A3",
                    "scenario": null
                },
                {
                    "value": "7,65E-02",
                    "module": "A4",
                    "scenario": null
                },
                {
                    "value": "9,82E-04",
                    "module": "A5",
                    "scenario": null
                },
                {
                    "value": "1,87E+01",
                    "module": "B6",
                    "scenario": null
                },
                {
                    "value": "0,00E+00",
                    "module": "C1",
                    "scenario": null
                },
                {
                    "value": "8,84E-03",
                    "module": "C2",
                    "scenario": null
                },
                {
                    "value": "4,68E-03",
                    "module": "C3",
                    "scenario": null
                },
                {
                    "value": "1,19E-03",
                    "module": "C4",
                    "scenario": null
                },
                {
                    "value": "-5,23E-02",
                    "module": "D",
                    "scenario": null
                }
            ]
        }
    ],
    "resource_use": [
        {
            "parameter": "PERE",
            "values": [
                {
                    "value": "4,41E+01",
                    "module": "A1",
                    "scenario": null
                },
                {
                    "value": "6,10E-02",
                    "module": "A2",
                    "scenario": null
                },
                {
                    "value": "7,50E-01",
                    "module": "A3",
                    "scenario": null
                },
                {
                    "value": "2,01E-01",
                    "module": "A4",
                    "scenario": null
                },
                {
                    "value": "3,78E-03",
                    "module": "A5",
                    "scenario": null
                },
                {
                    "value": "1,33E+04",
                    "module": "B6",
                    "scenario": null
                },
                {
                    "value": "0,00E+00",
                    "module": "C1",
                    "scenario": null
                },
                {
                    "value": "2,41E-02",
                    "module": "C2",
                    "scenario": null
                },
                {
                    "value": "1,29E-01",
                    "module": "C3",
                    "scenario": null
                },
                {
                    "value": "8,77E-02",
                    "module": "C4",
                    "scenario": null
                },
                {
                    "value": "-8,61E+00",
                    "module": "D",
                    "scenario": null
                }
            ]
        },
        {
            "parameter": "PERM",
            "values": [
                {
                    "value": "6,05E+00",
                    "module": "A1",
                    "scenario": null
                },
                {
                    "value": "0,00E+00",
                    "module": "A2",
                    "scenario": null
                },
                {
                    "value": "0,00E+00",
                    "module": "A3",
                    "scenario": null
                },
                {
                    "value": "0,00E+00",
                    "module": "A4",
                    "scenario": null
                },
                {
                    "value": "-6,05E+00",
                    "module": "A5",
                    "scenario": null
                },
                {
                    "value": "0,00E+00",
                    "module": "B6",
                    "scenario": null
                },
                {
                    "value": "0,00E+00",
                    "module": "C1",
                    "scenario": null
                },
                {
                    "value": "0,00E+00",
                    "module": "C2",
                    "scenario": null
                },
                {
                    "value": "0,00E+00",
                    "module": "C3",
                    "scenario": null
                },
                {
                    "value": "0,00E+00",
                    "module": "C4",
                    "scenario": null
                },
                {
                    "value": "0,00E+00",
                    "module": "D",
                    "scenario": null
                }
            ]
        },
        {
            "parameter": "PERT",
            "values": [
                {
                    "value": "5,02E+01",
                    "module": "A1",
                    "scenario": null
                },
                {
                    "value": "6,10E-02",
                    "module": "A2",
                    "scenario": null
                },
                {
                    "value": "7,50E-01",
                    "module": "A3",
                    "scenario": null
                },
                {
                    "value": "2,01E-01",
                    "module": "A4",
                    "scenario": null
                },
                {
                    "value": "-6,05E+00",
                    "module": "A5",
                    "scenario": null
                },
                {
                    "value": "1,33E+04",
                    "module": "B6",
                    "scenario": null
                },
                {
                    "value": "0,00E+00",
                    "module": "C1",
                    "scenario": null
                },
                {
                    "value": "2,41E-02",
                    "module": "C2",
                    "scenario": null
                },
                {
                    "value": "1,29E-01",
                    "module": "C3",
                    "scenario": null
                },
                {
                    "value": "8,77E-02",
                    "module": "C4",
                    "scenario": null
                },
                {
                    "value": "-8,61E+00",
                    "module": "D",
                    "scenario": null
                }
            ]
        },
        {
            "parameter": "PENRE",
            "values": [
                {
                    "value": "3,19E+02",
                    "module": "A1",
                    "scenario": null
                },
                {
                    "value": "5,39E+00",
                    "module": "A2",
                    "scenario": null
                },
                {
                    "value": "9,22E+00",
                    "module": "A3",
                    "scenario": null
                },
                {
                    "value": "1,77E+01",
                    "module": "A4",
                    "scenario": null
                },
                {
                    "value": "2,30E-01",
                    "module": "A5",
                    "scenario": null
                },
                {
                    "value": "1,03E+03",
                    "module": "B6",
                    "scenario": null
                },
                {
                    "value": "0,00E+00",
                    "module": "C1",
                    "scenario": null
                },
                {
                    "value": "2,13E+00",
                    "module": "C2",
                    "scenario": null
                },
                {
                    "value": "1,02E+00",
                    "module": "C3",
                    "scenario": null
                },
                {
                    "value": "3,82E-01",
                    "module": "C4",
                    "scenario": null
                },
                {
                    "value": "-1,65E+01",
                    "module": "D",
                    "scenario": null
                }
            ]
        },
        {
            "parameter": "PENRM",
            "values": [
                {
                    "value": "2,88E+01",
                    "module": "A1",
                    "scenario": null
                },
                {
                    "value": "0,00E+00",
                    "module": "A2",
                    "scenario": null
                },
                {
                    "value": "0,00E+00",
                    "module": "A3",
                    "scenario": null
                },
                {
                    "value": "0,00E+00",
                    "module": "A4",
                    "scenario": null
                },
                {
                    "value": "0,00E+00",
                    "module": "A5",
                    "scenario": null
                },
                {
                    "value": "0,00E+00",
                    "module": "B6",
                    "scenario": null
                },
                {
                    "value": "0,00E+00",
                    "module": "C1",
                    "scenario": null
                },
                {
                    "value": "0,00E+00",
                    "module": "C2",
                    "scenario": null
                },
                {
                    "value": "-3,01E+01",
                    "module": "C3",
                    "scenario": null
                },
                {
                    "value": "0,00E+00",
                    "module": "C4",
                    "scenario": null
                },
                {
                    "value": "0,00E+00",
                    "module": "D",
                    "scenario": null
                }
            ]
        },
        {
            "parameter": "PENRT",
            "values": [
                {
                    "value": "3,47E+02",
                    "module": "A1",
                    "scenario": null
                },
                {
                    "value": "5,39E+00",
                    "module": "A2",
                    "scenario": null
                },
                {
                    "value": "9,22E+00",
                    "module": "A3",
                    "scenario": null
                },
                {
                    "value": "1,77E+01",
                    "module": "A4",
                    "scenario": null
                },
                {
                    "value": "2,30E-01",
                    "module": "A5",
                    "scenario": null
                },
                {
                    "value": "1,03E+03",
                    "module": "B6",
                    "scenario": null
                },
                {
                    "value": "0,00E+00",
                    "module": "C1",
                    "scenario": null
                },
                {
                    "value": "2,13E+00",
                    "module": "C2",
                    "scenario": null
                },
                {
                    "value": "-2,91E+01",
                    "module": "C3",
                    "scenario": null
                },
                {
                    "value": "3,82E-01",
                    "module": "C4",
                    "scenario": null
                },
                {
                    "value": "-1,65E+01",
                    "module": "D",
                    "scenario": null
                }
            ]
        },
        {
            "parameter": "SM",
            "values": [
                {
                    "value": "1,54E+00",
                    "module": "A1",
                    "scenario": null
                },
                {
                    "value": "0,00E+00",
                    "module": "A2",
                    "scenario": null
                },
                {
                    "value": "0,00E+00",
                    "module": "A3",
                    "scenario": null
                },
                {
                    "value": "0,00E+00",
                    "module": "A4",
                    "scenario": null
                },
                {
                    "value": "0,00E+00",
                    "module": "A5",
                    "scenario": null
                },
                {
                    "value": "0,00E+00",
                    "module": "B6",
                    "scenario": null
                },
                {
                    "value": "0,00E+00",
                    "module": "C1",
                    "scenario": null
                },
                {
                    "value": "0,00E+00",
                    "module": "C2",
                    "scenario": null
                },
                {
                    "value": "0,00E+00",
                    "module": "C3",
                    "scenario": null
                },
                {
                    "value": "2,00E-03",
                    "module": "C4",
                    "scenario": null
                },
                {
                    "value": "2,24E-02",
                    "module": "D",
                    "scenario": null
                }
            ]
        },
        {
            "parameter": "RSF",
            "values": [
                {
                    "value": "4,02E-01",
                    "module": "A1",
                    "scenario": null
                },
                {
                    "value": "1,19E-03",
                    "module": "A2",
                    "scenario": null
                },
                {
                    "value": "4,15E-04",
                    "module": "A3",
                    "scenario": null
                },
                {
                    "value": "6,49E-03",
                    "module": "A4",
                    "scenario": null
                },
                {
                    "value": "1,25E-04",
                    "module": "A5",
                    "scenario": null
                },
                {
                    "value": "1,05E+01",
                    "module": "B6",
                    "scenario": null
                },
                {
                    "value": "0,00E+00",
                    "module": "C1",
                    "scenario": null
                },
                {
                    "value": "4,71E-04",
                    "module": "C2",
                    "scenario": null
                },
                {
                    "value": "2,25E-03",
                    "module": "C3",
                    "scenario": null
                },
                {
                    "value": "3,95E-04",
                    "module": "C4",
                    "scenario": null
                },
                {
                    "value": "1,12E-02",
                    "module": "D",
                    "scenario": null
                }
            ]
        },
        {
            "parameter": "NRSF",
            "values": [
                {
                    "value": "8,62E-01",
                    "module": "A1",
                    "scenario": null
                },
                {
                    "value": "1,01E-02",
                    "module": "A2",
                    "scenario": null
                },
                {
                    "value": "4,53E-03",
                    "module": "A3",
                    "scenario": null
                },
                {
                    "value": "3,54E-02",
                    "module": "A4",
                    "scenario": null
                },
                {
                    "value": "5,17E-04",
                    "module": "A5",
                    "scenario": null
                },
                {
                    "value": "2,61E+01",
                    "module": "B6",
                    "scenario": null
                },
                {
                    "value": "0,00E+00",
                    "module": "C1",
                    "scenario": null
                },
                {
                    "value": "4,00E-03",
                    "module": "C2",
                    "scenario": null
                },
                {
                    "value": "-5,83E-05",
                    "module": "C3",
                    "scenario": null
                },
                {
                    "value": "1,76E-02",
                    "module": "C4",
                    "scenario": null
                },
                {
                    "value": "-1,05E-01",
                    "module": "D",
                    "scenario": null
                }
            ]
        },
        {
            "parameter": "FW",
            "values": [
                {
                    "value": "2,62E-01",
                    "module": "A1",
                    "scenario": null
                },
                {
                    "value": "6,03E-04",
                    "module": "A2",
                    "scenario": null
                },
                {
                    "value": "5,75E-03",
                    "module": "A3",
                    "scenario": null
                },
                {
                    "value": "1,54E-03",
                    "module": "A4",
                    "scenario": null
                },
                {
                    "value": "1,08E-04",
                    "module": "A5",
                    "scenario": null
                },
                {
                    "value": "9,96E+01",
                    "module": "B6",
                    "scenario": null
                },
                {
                    "value": "0,00E+00",
                    "module": "C1",
                    "scenario": null
                },
                {
                    "value": "2,38E-04",
                    "module": "C2",
                    "scenario": null
                },
                {
                    "value": "2,08E-03",
                    "module": "C3",
                    "scenario": null
                },
                {
                    "value": "3,24E-04",
                    "module": "C4",
                    "scenario": null
                },
                {
                    "value": "-2,02E-02",
                    "module": "D",
                    "scenario": null
                }
            ]
        }
    ],
    "end_of_life_waste": [
        {
            "parameter": "HWD",
            "values": [
                {
                    "value": "1,20E-01",
                    "module": "A1",
                    "scenario": null
                },
                {
                    "value": "4,87E-04",
                    "module": "A2",
                    "scenario": null
                },
                {
                    "value": "7,69E-04",
                    "module": "A3",
                    "scenario": null
                },
                {
                    "value": "8,98E-04",
                    "module": "A4",
                    "scenario": null
                },
                {
                    "value": "0,00E+00",
                    "module": "A5",
                    "scenario": null
                },
                {
                    "value": "6,61E-01",
                    "module": "B6",
                    "scenario": null
                },
                {
                    "value": "0,00E+00",
                    "module": "C1",
                    "scenario": null
                },
                {
                    "value": "1,92E-04",
                    "module": "C2",
                    "scenario": null
                },
                {
                    "value": "2,99E-05",
                    "module": "C3",
                    "scenario": null
                },
                {
                    "value": "9,78E-02",
                    "module": "C4",
                    "scenario": null
                },
                {
                    "value": "-6,01E-03",
                    "module": "D",
                    "scenario": null
                }
            ]
        },
        {
            "parameter": "NHWD",
            "values": [
                {
                    "value": "3,58E+00",
                    "module": "A1",
                    "scenario": null
                },
                {
                    "value": "2,59E-01",
                    "module": "A2",
                    "scenario": null
                },
                {
                    "value": "9,60E-02",
                    "module": "A3",
                    "scenario": null
                },
                {
                    "value": "5,61E-01",
                    "module": "A4",
                    "scenario": null
                },
                {
                    "value": "1,01E+00",
                    "module": "A5",
                    "scenario": null
                },
                {
                    "value": "7,94E+01",
                    "module": "B6",
                    "scenario": null
                },
                {
                    "value": "0,00E+00",
                    "module": "C1",
                    "scenario": null
                },
                {
                    "value": "1,02E-01",
                    "module": "C2",
                    "scenario": null
                },
                {
                    "value": "4,16E-02",
                    "module": "C3",
                    "scenario": null
                },
                {
                    "value": "6,64E-01",
                    "module": "C4",
                    "scenario": null
                },
                {
                    "value": "-3,47E-01",
                    "module": "D",
                    "scenario": null
                }
            ]
        },
        {
            "parameter": "RWD",
            "values": [
                {
                    "value": "7,87E-04",
                    "module": "A1",
                    "scenario": null
                },
                {
                    "value": "3,54E-05",
                    "module": "A2",
                    "scenario": null
                },
                {
                    "value": "1,79E-05",
                    "module": "A3",
                    "scenario": null
                },
                {
                    "value": "1,21E-04",
                    "module": "A4",
                    "scenario": null
                },
                {
                    "value": "0,00E+00",
                    "module": "A5",
                    "scenario": null
                },
                {
                    "value": "9,22E-03",
                    "module": "B6",
                    "scenario": null
                },
                {
                    "value": "0,00E+00",
                    "module": "C1",
                    "scenario": null
                },
                {
                    "value": "1,40E-05",
                    "module": "C2",
                    "scenario": null
                },
                {
                    "value": "1,56E-06",
                    "module": "C3",
                    "scenario": null
                },
                {
                    "value": "1,10E-06",
                    "module": "C4",
                    "scenario": null
                },
                {
                    "value": "-4,50E-05",
                    "module": "D",
                    "scenario": null
                }
            ]
        }
    ],
    "end_of_life_flow": [
        {
            "parameter": "CRU",
            "values": [
                {
                    "value": "0,00E+00",
                    "module": "A1",
                    "scenario": null
                },
                {
                    "value": "0,00E+00",
                    "module": "A2",
                    "scenario": null
                },
                {
                    "value": "0,00E+00",
                    "module": "A3",
                    "scenario": null
                },
                {
                    "value": "0,00E+00",
                    "module": "A4",
                    "scenario": null
                },
                {
                    "value": "0,00E+00",
                    "module": "A5",
                    "scenario": null
                },
                {
                    "value": "0,00E+00",
                    "module": "B6",
                    "scenario": null
                },
                {
                    "value": "0,00E+00",
                    "module": "C1",
                    "scenario": null
                },
                {
                    "value": "0,00E+00",
                    "module": "C2",
                    "scenario": null
                },
                {
                    "value": "0,00E+00",
                    "module": "C3",
                    "scenario": null
                },
                {
                    "value": "0,00E+00",
                    "module": "C4",
                    "scenario": null
                },
                {
                    "value": "0,00E+00",
                    "module": "D",
                    "scenario": null
                }
            ]
        },
        {
            "parameter": "MFR",
            "values": [
                {
                    "value": "0,00E+00",
                    "module": "A1",
                    "scenario": null
                },
                {
                    "value": "0,00E+00",
                    "module": "A2",
                    "scenario": null
                },
                {
                    "value": "4,74E-02",
                    "module": "A3",
                    "scenario": null
                },
                {
                    "value": "0,00E+00",
                    "module": "A4",
                    "scenario": null
                },
                {
                    "value": "9,43E-01",
                    "module": "A5",
                    "scenario": null
                },
                {
                    "value": "0,00E+00",
                    "module": "B6",
                    "scenario": null
                },
                {
                    "value": "0,00E+00",
                    "module": "C1",
                    "scenario": null
                },
                {
                    "value": "0,00E+00",
                    "module": "C2",
                    "scenario": null
                },
                {
                    "value": "4,17E-01",
                    "module": "C3",
                    "scenario": null
                },
                {
                    "value": "4,87E-05",
                    "module": "C4",
                    "scenario": null
                },
                {
                    "value": "-8,76E-04",
                    "module": "D",
                    "scenario": null
                }
            ]
        },
        {
            "parameter": "MER",
            "values": [
                {
                    "value": "0,00E+00",
                    "module": "A1",
                    "scenario": null
                },
                {
                    "value": "0,00E+00",
                    "module": "A2",
                    "scenario": null
                },
                {
                    "value": "4,47E-03",
                    "module": "A3",
                    "scenario": null
                },
                {
                    "value": "0,00E+00",
                    "module": "A4",
                    "scenario": null
                },
                {
                    "value": "9,94E-04",
                    "module": "A5",
                    "scenario": null
                },
                {
                    "value": "0,00E+00",
                    "module": "B6",
                    "scenario": null
                },
                {
                    "value": "0,00E+00",
                    "module": "C1",
                    "scenario": null
                },
                {
                    "value": "0,00E+00",
                    "module": "C2",
                    "scenario": null
                },
                {
                    "value": "5,43E-01",
                    "module": "C3",
                    "scenario": null
                },
                {
                    "value": "1,19E-06",
                    "module": "C4",
                    "scenario": null
                },
                {
                    "value": "-1,15E-04",
                    "module": "D",
                    "scenario": null
                }
            ]
        },
        {
            "parameter": "EEE",
            "values": [
                {
                    "value": "0,00E+00",
                    "module": "A1",
                    "scenario": null
                },
                {
                    "value": "0,00E+00",
                    "module": "A2",
                    "scenario": null
                },
                {
                    "value": "6,86E-03",
                    "module": "A3",
                    "scenario": null
                },
                {
                    "value": "0,00E+00",
                    "module": "A4",
                    "scenario": null
                },
                {
                    "value": "5,80E-02",
                    "module": "A5",
                    "scenario": null
                },
                {
                    "value": "0,00E+00",
                    "module": "B6",
                    "scenario": null
                },
                {
                    "value": "0,00E+00",
                    "module": "C1",
                    "scenario": null
                },
                {
                    "value": "0,00E+00",
                    "module": "C2",
                    "scenario": null
                },
                {
                    "value": "8,34E-01",
                    "module": "C3",
                    "scenario": null
                },
                {
                    "value": "7,72E-05",
                    "module": "C4",
                    "scenario": null
                },
                {
                    "value": "-2,82E-04",
                    "module": "D",
                    "scenario": null
                }
            ]
        },
        {
            "parameter": "EET",
            "values": [
                {
                    "value": "0,00E+00",
                    "module": "A1",
                    "scenario": null
                },
                {
                    "value": "0,00E+00",
                    "module": "A2",
                    "scenario": null
                },
                {
                    "value": "1,04E-01",
                    "module": "A3",
                    "scenario": null
                },
                {
                    "value": "0,00E+00",
                    "module": "A4",
                    "scenario": null
                },
                {
                    "value": "8,78E-01",
                    "module": "A5",
                    "scenario": null
                },
                {
                    "value": "0,00E+00",
                    "module": "B6",
                    "scenario": null
                },
                {
                    "value": "0,00E+00",
                    "module": "C1",
                    "scenario": null
                },
                {
                    "value": "0,00E+00",
                    "module": "C2",
                    "scenario": null
                },
                {
                    "value": "1,26E+01",
                    "module": "C3",
                    "scenario": null
                },
                {
                    "value": "1,17E-03",
                    "module": "C4",
                    "scenario": null
                },
                {
                    "value": "-4,27E-03",
                    "module": "D",
                    "scenario": null
                }
            ]
        }
    ]
}