{"product_name":"A40-W600 LED 1000 HF","epd_id":"NEPD-4664-3947-EN","declared_unit":{"unit":"stk","amount":1},"compliance":["EN 15804+A2","ISO 14025","ISO 21930"],"producer_name":"Glamox AS","environmental_impact":[{"parameter":"GWP-total","unit":"kg CO2-eq","values":[{"value":"1,79E+01","module":"A1","scenario":null},{"value":"3,09E-01","module":"A2","scenario":null},{"value":"8,56E-02","module":"A3","scenario":null},{"value":"1,86E-01","module":"A4","scenario":null},{"value":"8,53E-02","module":"A5","scenario":null},{"value":"4,92E+01","module":"B6","scenario":null},{"value":"0,00E+00","module":"C1","scenario":null},{"value":"5,05E-02","module":"C2","scenario":null},{"value":"4,56E-01","module":"C3","scenario":null},{"value":"3,53E-02","module":"C4","scenario":null},{"value":"-1,81E+00","module":"D","scenario":null},{"value":"1,83E+01","module":"A1A3","scenario":null}]},{"parameter":"GWP-fossil","unit":"kg CO2-eq","values":[{"value":"1,78E+01","module":"A1","scenario":null},{"value":"3,09E-01","module":"A2","scenario":null},{"value":"8,27E-02","module":"A3","scenario":null},{"value":"1,86E-01","module":"A4","scenario":null},{"value":"1,98E-03","module":"A5","scenario":null},{"value":"4,58E+01","module":"B6","scenario":null},{"value":"0,00E+00","module":"C1","scenario":null},{"value":"5,05E-02","module":"C2","scenario":null},{"value":"4,56E-01","module":"C3","scenario":null},{"value":"3,51E-02","module":"C4","scenario":null},{"value":"-1,78E+00","module":"D","scenario":null},{"value":"1,82E+01","module":"A1A3","scenario":null}]},{"parameter":"GWP-biogenic","unit":"kg CO2-eq","values":[{"value":"-1,79E-02","module":"A1","scenario":null},{"value":"1,10E-04","module":"A2","scenario":null},{"value":"2,63E-03","module":"A3","scenario":null},{"value":"7,10E-05","module":"A4","scenario":null},{"value":"8,33E-02","module":"A5","scenario":null},{"value":"8,37E-01","module":"B6","scenario":null},{"value":"0,00E+00","module":"C1","scenario":null},{"value":"2,06E-05","module":"C2","scenario":null},{"value":"1,67E-04","module":"C3","scenario":null},{"value":"1,46E-05","module":"C4","scenario":null},{"value":"-5,79E-03","module":"D","scenario":null},{"value":"-1,52E-02","module":"A1A3","scenario":null}]},{"parameter":"GWP-luluc","unit":"kg CO2-eq","values":[{"value":"4,98E-02","module":"A1","scenario":null},{"value":"1,44E-04","module":"A2","scenario":null},{"value":"2,30E-04","module":"A3","scenario":null},{"value":"7,35E-05","module":"A4","scenario":null},{"value":"3,53E-07","module":"A5","scenario":null},{"value":"2,51E+00","module":"B6","scenario":null},{"value":"0,00E+00","module":"C1","scenario":null},{"value":"1,77E-05","module":"C2","scenario":null},{"value":"1,30E-04","module":"C3","scenario":null},{"value":"1,28E-04","module":"C4","scenario":null},{"value":"-1,50E-02","module":"D","scenario":null},{"value":"5,02E-02","module":"A1A3","scenario":null}]},{"parameter":"ODP","unit":"kg CFC11-eq","values":[{"value":"1,15E-06","module":"A1","scenario":null},{"value":"6,80E-08","module":"A2","scenario":null},{"value":"1,28E-08","module":"A3","scenario":null},{"value":"4,15E-08","module":"A4","scenario":null},{"value":"2,38E-10","module":"A5","scenario":null},{"value":"4,96E-06","module":"B6","scenario":null},{"value":"0,00E+00","module":"C1","scenario":null},{"value":"1,15E-08","module":"C2","scenario":null},{"value":"6,70E-09","module":"C3","scenario":null},{"value":"1,70E-09","module":"C4","scenario":null},{"value":"-1,58E-03","module":"D","scenario":null},{"value":"1,23E-06","module":"A1A3","scenario":null}]},{"parameter":"AP","unit":"mol H+-eq","values":[{"value":"1,33E-01","module":"A1","scenario":null},{"value":"4,54E-03","module":"A2","scenario":null},{"value":"7,07E-04","module":"A3","scenario":null},{"value":"1,67E-03","module":"A4","scenario":null},{"value":"5,22E-06","module":"A5","scenario":null},{"value":"2,11E-01","module":"B6","scenario":null},{"value":"0,00E+00","module":"C1","scenario":null},{"value":"2,06E-04","module":"C2","scenario":null},{"value":"3,20E-04","module":"C3","scenario":null},{"value":"9,31E-05","module":"C4","scenario":null},{"value":"-5,53E-02","module":"D","scenario":null},{"value":"1,38E-01","module":"A1A3","scenario":null}]},{"parameter":"POCP","unit":"kg NMVOC-eq","values":[{"value":"7,29E-02","module":"A1","scenario":null},{"value":"3,47E-03","module":"A2","scenario":null},{"value":"5,97E-04","module":"A3","scenario":null},{"value":"1,37E-03","module":"A4","scenario":null},{"value":"5,59E-06","module":"A5","scenario":null},{"value":"1,05E-01","module":"B6","scenario":null},{"value":"0,00E+00","module":"C1","scenario":null},{"value":"2,07E-04","module":"C2","scenario":null},{"value":"2,38E-04","module":"C3","scenario":null},{"value":"1,04E-04","module":"C4","scenario":null},{"value":"-1,35E-02","module":"D","scenario":null},{"value":"7,70E-02","module":"A1A3","scenario":null}]},{"parameter":"ADPE","unit":"kg Sb-eq","values":[{"value":"3,19E-03","module":"A1","scenario":null},{"value":"6,07E-06","module":"A2","scenario":null},{"value":"6,34E-07","module":"A3","scenario":null},{"value":"4,38E-06","module":"A4","scenario":null},{"value":"2,56E-08","module":"A5","scenario":null},{"value":"7,13E-04","module":"B6","scenario":null},{"value":"0,00E+00","module":"C1","scenario":null},{"value":"1,37E-06","module":"C2","scenario":null},{"value":"5,01E-07","module":"C3","scenario":null},{"value":"1,08E-07","module":"C4","scenario":null},{"value":"-1,14E-03","module":"D","scenario":null},{"value":"3,20E-03","module":"A1A3","scenario":null}]},{"parameter":"ADPF","unit":"MJ","values":[{"value":"2,34E+02","module":"A1","scenario":null},{"value":"4,39E+00","module":"A2","scenario":null},{"value":"1,02E+00","module":"A3","scenario":null},{"value":"2,73E+00","module":"A4","scenario":null},{"value":"1,60E-02","module":"A5","scenario":null},{"value":"1,24E+03","module":"B6","scenario":null},{"value":"0,00E+00","module":"C1","scenario":null},{"value":"7,62E-01","module":"C2","scenario":null},{"value":"6,56E-01","module":"C3","scenario":null},{"value":"2,34E-01","module":"C4","scenario":null},{"value":"-2,23E+01","module":"D","scenario":null},{"value":"2,39E+02","module":"A1A3","scenario":null}]},{"parameter":"WDP","unit":"m3 world-eq. Deprived","values":[{"value":"9,82E+02","module":"A1","scenario":null},{"value":"3,05E+00","module":"A2","scenario":null},{"value":"2,48E+02","module":"A3","scenario":null},{"value":"2,29E+00","module":"A4","scenario":null},{"value":"3,14E-02","module":"A5","scenario":null},{"value":"9,57E+04","module":"B6","scenario":null},{"value":"0,00E+00","module":"C1","scenario":null},{"value":"7,26E-01","module":"C2","scenario":null},{"value":"5,52E+00","module":"C3","scenario":null},{"value":"1,44E+00","module":"C4","scenario":null},{"value":"-4,08E+02","module":"D","scenario":null},{"value":"1,23E+03","module":"A1A3","scenario":null}]},{"parameter":"EP-freshwater","unit":"kg P-eq","values":[{"value":"2,32E-03","module":"A1","scenario":null},{"value":"1,99E-06","module":"A2","scenario":null},{"value":"2,27E-06","module":"A3","scenario":null},{"value":"1,33E-06","module":"A4","scenario":null},{"value":"8,95E-09","module":"A5","scenario":null},{"value":"3,03E-03","module":"B6","scenario":null},{"value":"0,00E+00","module":"C1","scenario":null},{"value":"3,97E-07","module":"C2","scenario":null},{"value":"2,28E-06","module":"C3","scenario":null},{"value":"6,93E-07","module":"C4","scenario":null},{"value":"-3,17E-04","module":"D","scenario":null},{"value":"2,32E-03","module":"A1A3","scenario":null}]},{"parameter":"EP-marine","unit":"kg N-eq","values":[{"value":"1,59E-02","module":"A1","scenario":null},{"value":"1,16E-03","module":"A2","scenario":null},{"value":"2,04E-04","module":"A3","scenario":null},{"value":"4,45E-04","module":"A4","scenario":null},{"value":"2,58E-06","module":"A5","scenario":null},{"value":"3,34E-02","module":"B6","scenario":null},{"value":"0,00E+00","module":"C1","scenario":null},{"value":"6,12E-05","module":"C2","scenario":null},{"value":"8,34E-05","module":"C3","scenario":null},{"value":"4,18E-05","module":"C4","scenario":null},{"value":"-3,42E-03","module":"D","scenario":null},{"value":"1,72E-02","module":"A1A3","scenario":null}]},{"parameter":"EP-terrestrial","unit":"mol N-eq.","values":[{"value":"2,12E-01","module":"A1","scenario":null},{"value":"1,29E-02","module":"A2","scenario":null},{"value":"3,26E-03","module":"A3","scenario":null},{"value":"4,94E-03","module":"A4","scenario":null},{"value":"1,87E-05","module":"A5","scenario":null},{"value":"4,48E-01","module":"B6","scenario":null},{"value":"0,00E+00","module":"C1","scenario":null},{"value":"6,77E-04","module":"C2","scenario":null},{"value":"9,01E-04","module":"C3","scenario":null},{"value":"2,47E-04","module":"C4","scenario":null},{"value":"-4,43E-02","module":"D","scenario":null},{"value":"2,29E-01","module":"A1A3","scenario":null}]},{"parameter":"GWP-IOBC","unit":"kg CO2-eq","values":[{"value":"1,80E+01","module":"A1","scenario":null},{"value":"3,09E-01","module":"A2","scenario":null},{"value":"6,77E-02","module":"A3","scenario":null},{"value":"1,86E-01","module":"A4","scenario":null},{"value":"0,00E+00","module":"A5","scenario":null},{"value":"6,66E+01","module":"B6","scenario":null},{"value":"0,00E+00","module":"C1","scenario":null},{"value":"5,05E-02","module":"C2","scenario":null},{"value":"4,56E-01","module":"C3","scenario":null},{"value":"3,21E-03","module":"C4","scenario":null},{"value":"-1,90E+00","module":"D","scenario":null},{"value":"1,83E+01","module":"A1A3","scenario":null}]}],"additional_environmental_impact":[{"parameter":"PM","unit":"Disease incidence","values":[{"value":"8,77E-07","module":"A1","scenario":null},{"value":"1,54E-08","module":"A2","scenario":null},{"value":"9,13E-09","module":"A3","scenario":null},{"value":"1,20E-08","module":"A4","scenario":null},{"value":"8,20E-11","module":"A5","scenario":null},{"value":"1,12E-06","module":"B6","scenario":null},{"value":"0,00E+00","module":"C1","scenario":null},{"value":"3,64E-09","module":"C2","scenario":null},{"value":"2,30E-09","module":"C3","scenario":null},{"value":"1,69E-09","module":"C4","scenario":null},{"value":"-1,79E-07","module":"D","scenario":null},{"value":"9,02E-07","module":"A1A3","scenario":null}]},{"parameter":"ETP-fw","unit":"CTUe","values":[{"value":"1,02E+03","module":"A1","scenario":null},{"value":"3,00E+00","module":"A2","scenario":null},{"value":"6,09E+00","module":"A3","scenario":null},{"value":"1,94E+00","module":"A4","scenario":null},{"value":"1,95E-02","module":"A5","scenario":null},{"value":"1,55E+03","module":"B6","scenario":null},{"value":"0,00E+00","module":"C1","scenario":null},{"value":"5,61E-01","module":"C2","scenario":null},{"value":"2,19E+00","module":"C3","scenario":null},{"value":"6,60E+01","module":"C4","scenario":null},{"value":"-3,78E+02","module":"D","scenario":null},{"value":"1,03E+03","module":"A1A3","scenario":null}]},{"parameter":"HTP-c","unit":"CTUh","values":[{"value":"1,89E-08","module":"A1","scenario":null},{"value":"0,00E+00","module":"A2","scenario":null},{"value":"9,20E-11","module":"A3","scenario":null},{"value":"0,00E+00","module":"A4","scenario":null},{"value":"0,00E+00","module":"A5","scenario":null},{"value":"3,61E-08","module":"B6","scenario":null},{"value":"0,00E+00","module":"C1","scenario":null},{"value":"0,00E+00","module":"C2","scenario":null},{"value":"8,31E-10","module":"C3","scenario":null},{"value":"6,90E-11","module":"C4","scenario":null},{"value":"-4,77E-09","module":"D","scenario":null},{"value":"1,90E-08","module":"A1A3","scenario":null}]},{"parameter":"HTP-nc","unit":"CTUh","values":[{"value":"7,33E-07","module":"A1","scenario":null},{"value":"2,79E-09","module":"A2","scenario":null},{"value":"2,25E-09","module":"A3","scenario":null},{"value":"2,14E-09","module":"A4","scenario":null},{"value":"2,20E-11","module":"A5","scenario":null},{"value":"9,51E-07","module":"B6","scenario":null},{"value":"0,00E+00","module":"C1","scenario":null},{"value":"6,06E-10","module":"C2","scenario":null},{"value":"4,73E-08","module":"C3","scenario":null},{"value":"5,55E-10","module":"C4","scenario":null},{"value":"-1,22E-07","module":"D","scenario":null},{"value":"7,38E-07","module":"A1A3","scenario":null}]},{"parameter":"SQP","unit":"-","values":[{"value":"5,39E+01","module":"A1","scenario":null},{"value":"2,21E+00","module":"A2","scenario":null},{"value":"2,39E+01","module":"A3","scenario":null},{"value":"1,65E+00","module":"A4","scenario":null},{"value":"1,60E-02","module":"A5","scenario":null},{"value":"9,33E+02","module":"B6","scenario":null},{"value":"0,00E+00","module":"C1","scenario":null},{"value":"5,25E-01","module":"C2","scenario":null},{"value":"1,69E-01","module":"C3","scenario":null},{"value":"6,13E-01","module":"C4","scenario":null},{"value":"-9,64E+00","module":"D","scenario":null},{"value":"8,00E+01","module":"A1A3","scenario":null}]},{"parameter":"IRP","unit":"kBq U235-eq","values":[{"value":"7,57E-01","module":"A1","scenario":null},{"value":"1,91E-02","module":"A2","scenario":null},{"value":"1,54E-03","module":"A3","scenario":null},{"value":"1,19E-02","module":"A4","scenario":null},{"value":"6,96E-05","module":"A5","scenario":null},{"value":"2,82E+01","module":"B6","scenario":null},{"value":"0,00E+00","module":"C1","scenario":null},{"value":"3,33E-03","module":"C2","scenario":null},{"value":"3,17E-03","module":"C3","scenario":null},{"value":"6,69E-04","module":"C4","scenario":null},{"value":"-7,57E-02","module":"D","scenario":null},{"value":"7,78E-01","module":"A1A3","scenario":null}]}],"resource_use":[{"parameter":"PERE","unit":"MJ","values":[{"value":"2,53E+01","module":"A1","scenario":null},{"value":"5,07E-02","module":"A2","scenario":null},{"value":"5,98E+00","module":"A3","scenario":null},{"value":"3,53E-02","module":"A4","scenario":null},{"value":"3,06E-04","module":"A5","scenario":null},{"value":"1,22E+03","module":"B6","scenario":null},{"value":"0,00E+00","module":"C1","scenario":null},{"value":"1,07E-02","module":"C2","scenario":null},{"value":"9,49E-02","module":"C3","scenario":null},{"value":"6,26E-02","module":"C4","scenario":null},{"value":"-6,21E+00","module":"D","scenario":null},{"value":"3,13E+01","module":"A1A3","scenario":null}]},{"parameter":"PERM","unit":"","values":[{"value":"4,20E-01","module":"A1","scenario":null},{"value":"0,00E+00","module":"A2","scenario":null},{"value":"0,00E+00","module":"A3","scenario":null},{"value":"0,00E+00","module":"A4","scenario":null},{"value":"-4,92E-01","module":"A5","scenario":null},{"value":"0,00E+00","module":"B6","scenario":null},{"value":"0,00E+00","module":"C1","scenario":null},{"value":"0,00E+00","module":"C2","scenario":null},{"value":"0,00E+00","module":"C3","scenario":null},{"value":"0,00E+00","module":"C4","scenario":null},{"value":"0,00E+00","module":"D","scenario":null},{"value":"4,20E-01","module":"A1A3","scenario":null}]},{"parameter":"PERT","unit":"MJ","values":[{"value":"2,57E+01","module":"A1","scenario":null},{"value":"5,07E-02","module":"A2","scenario":null},{"value":"5,98E+00","module":"A3","scenario":null},{"value":"3,53E-02","module":"A4","scenario":null},{"value":"-4,92E-01","module":"A5","scenario":null},{"value":"1,22E+03","module":"B6","scenario":null},{"value":"0,00E+00","module":"C1","scenario":null},{"value":"1,07E-02","module":"C2","scenario":null},{"value":"9,49E-02","module":"C3","scenario":null},{"value":"6,26E-02","module":"C4","scenario":null},{"value":"-6,21E+00","module":"D","scenario":null},{"value":"3,17E+01","module":"A1A3","scenario":null}]},{"parameter":"PENRE","unit":"MJ","values":[{"value":"2,20E+02","module":"A1","scenario":null},{"value":"4,39E+00","module":"A2","scenario":null},{"value":"1,02E+00","module":"A3","scenario":null},{"value":"2,73E+00","module":"A4","scenario":null},{"value":"1,60E-02","module":"A5","scenario":null},{"value":"1,26E+03","module":"B6","scenario":null},{"value":"0,00E+00","module":"C1","scenario":null},{"value":"7,62E-01","module":"C2","scenario":null},{"value":"6,56E-01","module":"C3","scenario":null},{"value":"2,34E-01","module":"C4","scenario":null},{"value":"-2,23E+01","module":"D","scenario":null},{"value":"2,26E+02","module":"A1A3","scenario":null}]},{"parameter":"PENRM","unit":"MJ","values":[{"value":"1,35E+01","module":"A1","scenario":null},{"value":"0,00E+00","module":"A2","scenario":null},{"value":"0,00E+00","module":"A3","scenario":null},{"value":"0,00E+00","module":"A4","scenario":null},{"value":"-6,37E-01","module":"A5","scenario":null},{"value":"0,00E+00","module":"B6","scenario":null},{"value":"0,00E+00","module":"C1","scenario":null},{"value":"0,00E+00","module":"C2","scenario":null},{"value":"-1,39E+01","module":"C3","scenario":null},{"value":"0,00E+00","module":"C4","scenario":null},{"value":"0,00E+00","module":"D","scenario":null},{"value":"1,35E+01","module":"A1A3","scenario":null}]},{"parameter":"PENRT","unit":"MJ","values":[{"value":"2,34E+02","module":"A1","scenario":null},{"value":"4,39E+00","module":"A2","scenario":null},{"value":"1,02E+00","module":"A3","scenario":null},{"value":"2,73E+00","module":"A4","scenario":null},{"value":"-6,21E-01","module":"A5","scenario":null},{"value":"1,26E+03","module":"B6","scenario":null},{"value":"0,00E+00","module":"C1","scenario":null},{"value":"7,62E-01","module":"C2","scenario":null},{"value":"-1,33E+01","module":"C3","scenario":null},{"value":"2,34E-01","module":"C4","scenario":null},{"value":"-2,23E+01","module":"D","scenario":null},{"value":"2,39E+02","module":"A1A3","scenario":null}]},{"parameter":"SM","unit":"kg","values":[{"value":"1,82E-01","module":"A1","scenario":null},{"value":"0,00E+00","module":"A2","scenario":null},{"value":"1,13E-06","module":"A3","scenario":null},{"value":"0,00E+00","module":"A4","scenario":null},{"value":"0,00E+00","module":"A5","scenario":null},{"value":"0,00E+00","module":"B6","scenario":null},{"value":"0,00E+00","module":"C1","scenario":null},{"value":"0,00E+00","module":"C2","scenario":null},{"value":"0,00E+00","module":"C3","scenario":null},{"value":"2,00E-03","module":"C4","scenario":null},{"value":"1,16E-03","module":"D","scenario":null},{"value":"1,82E-01","module":"A1A3","scenario":null}]},{"parameter":"RSF","unit":"MJ","values":[{"value":"2,94E-01","module":"A1","scenario":null},{"value":"1,70E-03","module":"A2","scenario":null},{"value":"1,49E-02","module":"A3","scenario":null},{"value":"1,24E-03","module":"A4","scenario":null},{"value":"9,30E-06","module":"A5","scenario":null},{"value":"1,23E+01","module":"B6","scenario":null},{"value":"0,00E+00","module":"C1","scenario":null},{"value":"3,85E-04","module":"C2","scenario":null},{"value":"1,64E-03","module":"C3","scenario":null},{"value":"2,64E-04","module":"C4","scenario":null},{"value":"7,65E-03","module":"D","scenario":null},{"value":"3,11E-01","module":"A1A3","scenario":null}]},{"parameter":"NRSF","unit":"MJ","values":[{"value":"1,36E-01","module":"A1","scenario":null},{"value":"7,13E-03","module":"A2","scenario":null},{"value":"2,42E-03","module":"A3","scenario":null},{"value":"4,19E-03","module":"A4","scenario":null},{"value":"3,35E-05","module":"A5","scenario":null},{"value":"0,00E+00","module":"B6","scenario":null},{"value":"0,00E+00","module":"C1","scenario":null},{"value":"1,37E-03","module":"C2","scenario":null},{"value":"-4,77E-05","module":"C3","scenario":null},{"value":"1,27E-02","module":"C4","scenario":null},{"value":"1,58E-01","module":"D","scenario":null},{"value":"1,46E-01","module":"A1A3","scenario":null}]},{"parameter":"FW","unit":"m3","values":[{"value":"1,96E-01","module":"A1","scenario":null},{"value":"3,82E-04","module":"A2","scenario":null},{"value":"1,47E-04","module":"A3","scenario":null},{"value":"2,64E-04","module":"A4","scenario":null},{"value":"7,82E-06","module":"A5","scenario":null},{"value":"5,54E+00","module":"B6","scenario":null},{"value":"0,00E+00","module":"C1","scenario":null},{"value":"8,02E-05","module":"C2","scenario":null},{"value":"9,01E-04","module":"C3","scenario":null},{"value":"1,84E-04","module":"C4","scenario":null},{"value":"-2,82E-02","module":"D","scenario":null},{"value":"1,97E-01","module":"A1A3","scenario":null}]}],"end_of_life_waste":[{"parameter":"HWD","unit":"kg","values":[{"value":"6,89E-02","module":"A1","scenario":null},{"value":"2,12E-04","module":"A2","scenario":null},{"value":"4,42E-03","module":"A3","scenario":null},{"value":"1,35E-04","module":"A4","scenario":null},{"value":"0,00E+00","module":"A5","scenario":null},{"value":"1,16E-01","module":"B6","scenario":null},{"value":"0,00E+00","module":"C1","scenario":null},{"value":"3,88E-05","module":"C2","scenario":null},{"value":"2,31E-05","module":"C3","scenario":null},{"value":"7,14E-02","module":"C4","scenario":null},{"value":"-1,27E-03","module":"D","scenario":null},{"value":"7,35E-02","module":"A1A3","scenario":null}]},{"parameter":"NHWD","unit":"kg","values":[{"value":"2,03E+00","module":"A1","scenario":null},{"value":"1,43E-01","module":"A2","scenario":null},{"value":"5,15E-02","module":"A3","scenario":null},{"value":"1,12E-01","module":"A4","scenario":null},{"value":"6,40E-02","module":"A5","scenario":null},{"value":"7,69E+00","module":"B6","scenario":null},{"value":"0,00E+00","module":"C1","scenario":null},{"value":"3,64E-02","module":"C2","scenario":null},{"value":"4,23E-02","module":"C3","scenario":null},{"value":"2,70E-01","module":"C4","scenario":null},{"value":"-4,42E-01","module":"D","scenario":null},{"value":"2,22E+00","module":"A1A3","scenario":null}]},{"parameter":"RWD","unit":"kg","values":[{"value":"6,86E-04","module":"A1","scenario":null},{"value":"3,02E-05","module":"A2","scenario":null},{"value":"2,23E-06","module":"A3","scenario":null},{"value":"1,87E-05","module":"A4","scenario":null},{"value":"0,00E+00","module":"A5","scenario":null},{"value":"1,30E-02","module":"B6","scenario":null},{"value":"0,00E+00","module":"C1","scenario":null},{"value":"5,19E-06","module":"C2","scenario":null},{"value":"1,16E-06","module":"C3","scenario":null},{"value":"4,89E-07","module":"C4","scenario":null},{"value":"-6,82E-05","module":"D","scenario":null},{"value":"7,18E-04","module":"A1A3","scenario":null}]}],"end_of_life_flow":[{"parameter":"CRU","unit":"kg","values":[{"value":"0,00E+00","module":"A1","scenario":null},{"value":"0,00E+00","module":"A2","scenario":null},{"value":"0,00E+00","module":"A3","scenario":null},{"value":"0,00E+00","module":"A4","scenario":null},{"value":"0,00E+00","module":"A5","scenario":null},{"value":"0,00E+00","module":"B6","scenario":null},{"value":"0,00E+00","module":"C1","scenario":null},{"value":"0,00E+00","module":"C2","scenario":null},{"value":"0,00E+00","module":"C3","scenario":null},{"value":"0,00E+00","module":"C4","scenario":null},{"value":"0,00E+00","module":"D","scenario":null},{"value":"0,00E+00","module":"A1A3","scenario":null}]},{"parameter":"MFR","unit":"kg","values":[{"value":"0,00E+00","module":"A1","scenario":null},{"value":"0,00E+00","module":"A2","scenario":null},{"value":"8,07E-02","module":"A3","scenario":null},{"value":"0,00E+00","module":"A4","scenario":null},{"value":"5,32E-02","module":"A5","scenario":null},{"value":"0,00E+00","module":"B6","scenario":null},{"value":"0,00E+00","module":"C1","scenario":null},{"value":"0,00E+00","module":"C2","scenario":null},{"value":"3,75E-01","module":"C3","scenario":null},{"value":"1,54E-05","module":"C4","scenario":null},{"value":"-4,53E-05","module":"D","scenario":null},{"value":"8,07E-02","module":"A1A3","scenario":null}]},{"parameter":"MER","unit":"kg","values":[{"value":"0,00E+00","module":"A1","scenario":null},{"value":"0,00E+00","module":"A2","scenario":null},{"value":"5,48E-07","module":"A3","scenario":null},{"value":"0,00E+00","module":"A4","scenario":null},{"value":"3,43E-03","module":"A5","scenario":null},{"value":"0,00E+00","module":"B6","scenario":null},{"value":"0,00E+00","module":"C1","scenario":null},{"value":"0,00E+00","module":"C2","scenario":null},{"value":"1,72E-01","module":"C3","scenario":null},{"value":"1,37E-05","module":"C4","scenario":null},{"value":"-5,97E-06","module":"D","scenario":null},{"value":"5,48E-07","module":"A1A3","scenario":null}]},{"parameter":"EEE","unit":"MJ","values":[{"value":"0,00E+00","module":"A1","scenario":null},{"value":"0,00E+00","module":"A2","scenario":null},{"value":"1,94E-02","module":"A3","scenario":null},{"value":"0,00E+00","module":"A4","scenario":null},{"value":"2,80E-03","module":"A5","scenario":null},{"value":"0,00E+00","module":"B6","scenario":null},{"value":"0,00E+00","module":"C1","scenario":null},{"value":"0,00E+00","module":"C2","scenario":null},{"value":"2,47E-01","module":"C3","scenario":null},{"value":"1,42E-04","module":"C4","scenario":null},{"value":"-1,46E-05","module":"D","scenario":null},{"value":"1,94E-02","module":"A1A3","scenario":null}]},{"parameter":"EET","unit":"MJ","values":[{"value":"0,00E+00","module":"A1","scenario":null},{"value":"0,00E+00","module":"A2","scenario":null},{"value":"2,93E-01","module":"A3","scenario":null},{"value":"0,00E+00","module":"A4","scenario":null},{"value":"4,24E-02","module":"A5","scenario":null},{"value":"0,00E+00","module":"B6","scenario":null},{"value":"0,00E+00","module":"C1","scenario":null},{"value":"0,00E+00","module":"C2","scenario":null},{"value":"3,74E+00","module":"C3","scenario":null},{"value":"2,14E-03","module":"C4","scenario":null},{"value":"-2,21E-04","module":"D","scenario":null},{"value":"2,93E-01","module":"A1A3","scenario":null}]}]}