{
    "product_name": "CT-Bolt\u00ae M33 x 6000 mm - B500NC CombiCoat\u00ae",
    "epd_id": "NEPD-2568-1296-EN",
    "declared_unit": {
        "unit": "stk",
        "amount": 1.0
    },
    "compliance": [
        "EN 15804",
        "ISO 14025",
        "ISO 21930"
    ],
    "producer_name": "Vik\u00d8rsta AS",
    "environmental_impact": [
        {
            "parameter": "GWP-total",
            "values": [
                {
                    "value": "4,47E+01",
                    "module": "A1-A3",
                    "scenario": null
                },
                {
                    "value": "1,19E+00",
                    "module": "A4",
                    "scenario": null
                },
                {
                    "value": "4,45E+01",
                    "module": "A5",
                    "scenario": null
                },
                {
                    "value": "2,64E-03",
                    "module": "C1",
                    "scenario": null
                },
                {
                    "value": "6,13E+00",
                    "module": "C2",
                    "scenario": null
                },
                {
                    "value": "2,24E-03",
                    "module": "C3",
                    "scenario": null
                },
                {
                    "value": "-7,78E+00",
                    "module": "D",
                    "scenario": null
                }
            ]
        },
        {
            "parameter": "ODP",
            "values": [
                {
                    "value": "1,77E-06",
                    "module": "A1-A3",
                    "scenario": null
                },
                {
                    "value": "2,45E-07",
                    "module": "A4",
                    "scenario": null
                },
                {
                    "value": "8,02E-06",
                    "module": "A5",
                    "scenario": null
                },
                {
                    "value": "2,50E-10",
                    "module": "C1",
                    "scenario": null
                },
                {
                    "value": "1,15E-06",
                    "module": "C2",
                    "scenario": null
                },
                {
                    "value": "2,47E-10",
                    "module": "C3",
                    "scenario": null
                },
                {
                    "value": "-3,11E-08",
                    "module": "D",
                    "scenario": null
                }
            ]
        },
        {
            "parameter": "AP",
            "values": [
                {
                    "value": "1,91E-01",
                    "module": "A1-A3",
                    "scenario": null
                },
                {
                    "value": "3,08E-03",
                    "module": "A4",
                    "scenario": null
                },
                {
                    "value": "3,37E-01",
                    "module": "A5",
                    "scenario": null
                },
                {
                    "value": "1,23E-05",
                    "module": "C1",
                    "scenario": null
                },
                {
                    "value": "1,44E-02",
                    "module": "C2",
                    "scenario": null
                },
                {
                    "value": "1,40E-05",
                    "module": "C3",
                    "scenario": null
                },
                {
                    "value": "-1,46E-02",
                    "module": "D",
                    "scenario": null
                }
            ]
        },
        {
            "parameter": "EP",
            "values": [
                {
                    "value": "3,16E-02",
                    "module": "A1-A3",
                    "scenario": null
                },
                {
                    "value": "4,25E-04",
                    "module": "A4",
                    "scenario": null
                },
                {
                    "value": "7,25E-02",
                    "module": "A5",
                    "scenario": null
                },
                {
                    "value": "2,97E-06",
                    "module": "C1",
                    "scenario": null
                },
                {
                    "value": "1,89E-03",
                    "module": "C2",
                    "scenario": null
                },
                {
                    "value": "2,15E-06",
                    "module": "C3",
                    "scenario": null
                },
                {
                    "value": "-1,59E-03",
                    "module": "D",
                    "scenario": null
                }
            ]
        },
        {
            "parameter": "POCP",
            "values": [
                {
                    "value": "1,13E-02",
                    "module": "A1-A3",
                    "scenario": null
                },
                {
                    "value": "1,87E-04",
                    "module": "A4",
                    "scenario": null
                },
                {
                    "value": "8,91E-03",
                    "module": "A5",
                    "scenario": null
                },
                {
                    "value": "5,91E-07",
                    "module": "C1",
                    "scenario": null
                },
                {
                    "value": "9,29E-04",
                    "module": "C2",
                    "scenario": null
                },
                {
                    "value": "6,14E-07",
                    "module": "C3",
                    "scenario": null
                },
                {
                    "value": "-1,20E-03",
                    "module": "D",
                    "scenario": null
                }
            ]
        },
        {
            "parameter": "ADPE",
            "values": [
                {
                    "value": "1,18E-02",
                    "module": "A1-A3",
                    "scenario": null
                },
                {
                    "value": "2,84E-06",
                    "module": "A4",
                    "scenario": null
                },
                {
                    "value": "1,50E-05",
                    "module": "A5",
                    "scenario": null
                },
                {
                    "value": "4,32E-08",
                    "module": "C1",
                    "scenario": null
                },
                {
                    "value": "1,90E-05",
                    "module": "C2",
                    "scenario": null
                },
                {
                    "value": "1,68E-10",
                    "module": "C3",
                    "scenario": null
                },
                {
                    "value": "-4,03E-05",
                    "module": "D",
                    "scenario": null
                }
            ]
        },
        {
            "parameter": "ADPF",
            "values": [
                {
                    "value": "4,05E+02",
                    "module": "A1-A3",
                    "scenario": null
                },
                {
                    "value": "1,96E+01",
                    "module": "A4",
                    "scenario": null
                },
                {
                    "value": "6,42E+02",
                    "module": "A5",
                    "scenario": null
                },
                {
                    "value": "2,68E-02",
                    "module": "C1",
                    "scenario": null
                },
                {
                    "value": "9,26E+01",
                    "module": "C2",
                    "scenario": null
                },
                {
                    "value": "2,08E-02",
                    "module": "C3",
                    "scenario": null
                },
                {
                    "value": "-7,72E+01",
                    "module": "D",
                    "scenario": null
                }
            ]
        }
    ],
    "additional_environmental_impact": [],
    "resource_use": [
        {
            "parameter": "PERE",
            "values": [
                {
                    "value": "3,47E+02",
                    "module": "A1-A3",
                    "scenario": null
                },
                {
                    "value": "3,56E-01",
                    "module": "A4",
                    "scenario": null
                },
                {
                    "value": "4,04E+00",
                    "module": "A5",
                    "scenario": null
                },
                {
                    "value": "3,47E-01",
                    "module": "C1",
                    "scenario": null
                },
                {
                    "value": "1,37E+00",
                    "module": "C2",
                    "scenario": null
                },
                {
                    "value": "1,73E-01",
                    "module": "C3",
                    "scenario": null
                },
                {
                    "value": "-1,40E+00",
                    "module": "D",
                    "scenario": null
                }
            ]
        },
        {
            "parameter": "PERM",
            "values": [
                {
                    "value": "1,20E-01",
                    "module": "A1-A3",
                    "scenario": null
                },
                {
                    "value": "0,00E+00",
                    "module": "A4",
                    "scenario": null
                },
                {
                    "value": "0,00E+00",
                    "module": "A5",
                    "scenario": null
                },
                {
                    "value": "0,00E+00",
                    "module": "C1",
                    "scenario": null
                },
                {
                    "value": "0,00E+00",
                    "module": "C2",
                    "scenario": null
                },
                {
                    "value": "0,00E+00",
                    "module": "C3",
                    "scenario": null
                },
                {
                    "value": "0,00E+00",
                    "module": "D",
                    "scenario": null
                }
            ]
        },
        {
            "parameter": "PERT",
            "values": [
                {
                    "value": "3,47E+02",
                    "module": "A1-A3",
                    "scenario": null
                },
                {
                    "value": "3,56E-01",
                    "module": "A4",
                    "scenario": null
                },
                {
                    "value": "4,04E+00",
                    "module": "A5",
                    "scenario": null
                },
                {
                    "value": "3,47E-01",
                    "module": "C1",
                    "scenario": null
                },
                {
                    "value": "1,37E+00",
                    "module": "C2",
                    "scenario": null
                },
                {
                    "value": "1,73E-01",
                    "module": "C3",
                    "scenario": null
                },
                {
                    "value": "-1,40E+00",
                    "module": "D",
                    "scenario": null
                }
            ]
        },
        {
            "parameter": "PENRE",
            "values": [
                {
                    "value": "3,69E+02",
                    "module": "A1-A3",
                    "scenario": null
                },
                {
                    "value": "2,02E+01",
                    "module": "A4",
                    "scenario": null
                },
                {
                    "value": "6,48E+02",
                    "module": "A5",
                    "scenario": null
                },
                {
                    "value": "4,60E-02",
                    "module": "C1",
                    "scenario": null
                },
                {
                    "value": "9,48E+01",
                    "module": "C2",
                    "scenario": null
                },
                {
                    "value": "2,80E-02",
                    "module": "C3",
                    "scenario": null
                },
                {
                    "value": "-4,09E+01",
                    "module": "D",
                    "scenario": null
                }
            ]
        },
        {
            "parameter": "PENRM",
            "values": [
                {
                    "value": "6,92E+01",
                    "module": "A1-A3",
                    "scenario": null
                },
                {
                    "value": "0,00E+00",
                    "module": "A4",
                    "scenario": null
                },
                {
                    "value": "0,00E+00",
                    "module": "A5",
                    "scenario": null
                },
                {
                    "value": "0,00E+00",
                    "module": "C1",
                    "scenario": null
                },
                {
                    "value": "0,00E+00",
                    "module": "C2",
                    "scenario": null
                },
                {
                    "value": "0,00E+00",
                    "module": "C3",
                    "scenario": null
                },
                {
                    "value": "-3,86E+01",
                    "module": "D",
                    "scenario": null
                }
            ]
        },
        {
            "parameter": "PENRT",
            "values": [
                {
                    "value": "4,38E+02",
                    "module": "A1-A3",
                    "scenario": null
                },
                {
                    "value": "2,02E+01",
                    "module": "A4",
                    "scenario": null
                },
                {
                    "value": "6,48E+02",
                    "module": "A5",
                    "scenario": null
                },
                {
                    "value": "4,60E-02",
                    "module": "C1",
                    "scenario": null
                },
                {
                    "value": "9,48E+01",
                    "module": "C2",
                    "scenario": null
                },
                {
                    "value": "2,80E-02",
                    "module": "C3",
                    "scenario": null
                },
                {
                    "value": "-7,95E+01",
                    "module": "D",
                    "scenario": null
                }
            ]
        },
        {
            "parameter": "SM",
            "values": [
                {
                    "value": "4,39E+01",
                    "module": "A1-A3",
                    "scenario": null
                },
                {
                    "value": "0,00E+00",
                    "module": "A4",
                    "scenario": null
                },
                {
                    "value": "0,00E+00",
                    "module": "A5",
                    "scenario": null
                },
                {
                    "value": "0,00E+00",
                    "module": "C1",
                    "scenario": null
                },
                {
                    "value": "0,00E+00",
                    "module": "C2",
                    "scenario": null
                },
                {
                    "value": "0,00E+00",
                    "module": "C3",
                    "scenario": null
                },
                {
                    "value": "0,00E+00",
                    "module": "D",
                    "scenario": null
                }
            ]
        },
        {
            "parameter": "RSF",
            "values": [
                {
                    "value": "4,23E-02",
                    "module": "A1-A3",
                    "scenario": null
                },
                {
                    "value": "0,00E+00",
                    "module": "A4",
                    "scenario": null
                },
                {
                    "value": "6,03E-05",
                    "module": "A5",
                    "scenario": null
                },
                {
                    "value": "6,03E-05",
                    "module": "C1",
                    "scenario": null
                },
                {
                    "value": "0,00E+00",
                    "module": "C2",
                    "scenario": null
                },
                {
                    "value": "0,00E+00",
                    "module": "C3",
                    "scenario": null
                },
                {
                    "value": "0,00E+00",
                    "module": "D",
                    "scenario": null
                }
            ]
        },
        {
            "parameter": "NRSF",
            "values": [
                {
                    "value": "1,11E+02",
                    "module": "A1-A3",
                    "scenario": null
                },
                {
                    "value": "0,00E+00",
                    "module": "A4",
                    "scenario": null
                },
                {
                    "value": "0,00E+00",
                    "module": "A5",
                    "scenario": null
                },
                {
                    "value": "0,00E+00",
                    "module": "C1",
                    "scenario": null
                },
                {
                    "value": "0,00E+00",
                    "module": "C2",
                    "scenario": null
                },
                {
                    "value": "0,00E+00",
                    "module": "C3",
                    "scenario": null
                },
                {
                    "value": "0,00E+00",
                    "module": "D",
                    "scenario": null
                }
            ]
        },
        {
            "parameter": "FW",
            "values": [
                {
                    "value": "1,88E+00",
                    "module": "A1-A3",
                    "scenario": null
                },
                {
                    "value": "4,79E-03",
                    "module": "A4",
                    "scenario": null
                },
                {
                    "value": "6,82E-02",
                    "module": "A5",
                    "scenario": null
                },
                {
                    "value": "1,92E-05",
                    "module": "C1",
                    "scenario": null
                },
                {
                    "value": "1,79E-02",
                    "module": "C2",
                    "scenario": null
                },
                {
                    "value": "1,15E-05",
                    "module": "C3",
                    "scenario": null
                },
                {
                    "value": "-6,82E-02",
                    "module": "D",
                    "scenario": null
                }
            ]
        }
    ],
    "end_of_life_waste": [
        {
            "parameter": "HWD",
            "values": [
                {
                    "value": "3,45E-01",
                    "module": "A1-A3",
                    "scenario": null
                },
                {
                    "value": "1,08E-05",
                    "module": "A4",
                    "scenario": null
                },
                {
                    "value": "2,89E-04",
                    "module": "A5",
                    "scenario": null
                },
                {
                    "value": "5,91E-08",
                    "module": "C1",
                    "scenario": null
                },
                {
                    "value": "5,58E-05",
                    "module": "C2",
                    "scenario": null
                },
                {
                    "value": "6,92E-08",
                    "module": "C3",
                    "scenario": null
                },
                {
                    "value": "-1,71E-01",
                    "module": "D",
                    "scenario": null
                }
            ]
        },
        {
            "parameter": "NHWD",
            "values": [
                {
                    "value": "2,43E+01",
                    "module": "A1-A3",
                    "scenario": null
                },
                {
                    "value": "1,85E+00",
                    "module": "A4",
                    "scenario": null
                },
                {
                    "value": "3,10E+00",
                    "module": "A5",
                    "scenario": null
                },
                {
                    "value": "3,49E-03",
                    "module": "C1",
                    "scenario": null
                },
                {
                    "value": "5,08E+00",
                    "module": "C2",
                    "scenario": null
                },
                {
                    "value": "2,13E-03",
                    "module": "C3",
                    "scenario": null
                },
                {
                    "value": "-1,31E-03",
                    "module": "D",
                    "scenario": null
                }
            ]
        },
        {
            "parameter": "RWD",
            "values": [
                {
                    "value": "7,97E-02",
                    "module": "A1-A3",
                    "scenario": null
                },
                {
                    "value": "1,41E-04",
                    "module": "A4",
                    "scenario": null
                },
                {
                    "value": "4,48E-03",
                    "module": "A5",
                    "scenario": null
                },
                {
                    "value": "2,97E-07",
                    "module": "C1",
                    "scenario": null
                },
                {
                    "value": "6,51E-04",
                    "module": "C2",
                    "scenario": null
                },
                {
                    "value": "2,05E-07",
                    "module": "C3",
                    "scenario": null
                },
                {
                    "value": "-9,49E-04",
                    "module": "D",
                    "scenario": null
                }
            ]
        }
    ],
    "end_of_life_flow": [
        {
            "parameter": "CRU",
            "values": [
                {
                    "value": "0,00E+00",
                    "module": "A1-A3",
                    "scenario": null
                },
                {
                    "value": "0,00E+00",
                    "module": "A4",
                    "scenario": null
                },
                {
                    "value": "0,00E+00",
                    "module": "A5",
                    "scenario": null
                },
                {
                    "value": "0,00E+00",
                    "module": "C1",
                    "scenario": null
                },
                {
                    "value": "0,00E+00",
                    "module": "C2",
                    "scenario": null
                },
                {
                    "value": "0,00E+00",
                    "module": "C3",
                    "scenario": null
                },
                {
                    "value": "0,00E+00",
                    "module": "D",
                    "scenario": null
                }
            ]
        },
        {
            "parameter": "MFR",
            "values": [
                {
                    "value": "1,09E+00",
                    "module": "A1-A3",
                    "scenario": null
                },
                {
                    "value": "0,00E+00",
                    "module": "A4",
                    "scenario": null
                },
                {
                    "value": "0,00E+00",
                    "module": "A5",
                    "scenario": null
                },
                {
                    "value": "0,00E+00",
                    "module": "C1",
                    "scenario": null
                },
                {
                    "value": "0,00E+00",
                    "module": "C2",
                    "scenario": null
                },
                {
                    "value": "1,12E+01",
                    "module": "C3",
                    "scenario": null
                },
                {
                    "value": "0,00E+00",
                    "module": "D",
                    "scenario": null
                }
            ]
        },
        {
            "parameter": "MER",
            "values": [
                {
                    "value": "0,00E+00",
                    "module": "A1-A3",
                    "scenario": null
                },
                {
                    "value": "0,00E+00",
                    "module": "A4",
                    "scenario": null
                },
                {
                    "value": "0,00E+00",
                    "module": "A5",
                    "scenario": null
                },
                {
                    "value": "0,00E+00",
                    "module": "C1",
                    "scenario": null
                },
                {
                    "value": "0,00E+00",
                    "module": "C2",
                    "scenario": null
                },
                {
                    "value": "0,00E+00",
                    "module": "C3",
                    "scenario": null
                },
                {
                    "value": "0,00E+00",
                    "module": "D",
                    "scenario": null
                }
            ]
        },
        {
            "parameter": "EEE",
            "values": [
                {
                    "value": "0,00E+00",
                    "module": "A1-A3",
                    "scenario": null
                },
                {
                    "value": "0,00E+00",
                    "module": "A4",
                    "scenario": null
                },
                {
                    "value": "0,00E+00",
                    "module": "A5",
                    "scenario": null
                },
                {
                    "value": "0,00E+00",
                    "module": "C1",
                    "scenario": null
                },
                {
                    "value": "0,00E+00",
                    "module": "C2",
                    "scenario": null
                },
                {
                    "value": "0,00E+00",
                    "module": "C3",
                    "scenario": null
                },
                {
                    "value": "0,00E+00",
                    "module": "D",
                    "scenario": null
                }
            ]
        },
        {
            "parameter": "EET",
            "values": [
                {
                    "value": "2,32E-01",
                    "module": "A1-A3",
                    "scenario": null
                },
                {
                    "value": "0,00E+00",
                    "module": "A4",
                    "scenario": null
                },
                {
                    "value": "0,00E+00",
                    "module": "A5",
                    "scenario": null
                },
                {
                    "value": "0,00E+00",
                    "module": "C1",
                    "scenario": null
                },
                {
                    "value": "0,00E+00",
                    "module": "C2",
                    "scenario": null
                },
                {
                    "value": "0,00E+00",
                    "module": "C3",
                    "scenario": null
                },
                {
                    "value": "0,00E+00",
                    "module": "D",
                    "scenario": null
                }
            ]
        }
    ]
}