{"product_name":"VITA - kombinasjonsvindu fast/ innadsl\u00e5ende med alu","epd_id":"NEPD-7499-6880-NO","declared_unit":{"unit":"stk","amount":1},"compliance":["EN 15804+A2","ISO 14025","ISO 21930"],"producer_name":"Nordvestvinduet","environmental_impact":[{"parameter":"GWP-total","unit":"kg CO2-eq","values":[{"value":"1,15E+02","module":"A1-A3","scenario":null},{"value":"1,53E+00","module":"A4","scenario":null},{"value":"7,11E-01","module":"A5","scenario":null},{"value":"7,17E+00","module":"B2","scenario":null},{"value":"7,93E+01","module":"B4","scenario":null},{"value":"0,00E+00","module":"C1","scenario":null},{"value":"4,33E-01","module":"C2","scenario":null},{"value":"3,98E+01","module":"C3","scenario":null},{"value":"4,00E-01","module":"C4","scenario":null},{"value":"-4,51E+00","module":"D","scenario":null}]},{"parameter":"GWP-fossil","unit":"kg CO2-eq","values":[{"value":"1,43E+02","module":"A1-A3","scenario":null},{"value":"1,53E+00","module":"A4","scenario":null},{"value":"1,36E-02","module":"A5","scenario":null},{"value":"7,02E+00","module":"B2","scenario":null},{"value":"7,79E+01","module":"B4","scenario":null},{"value":"0,00E+00","module":"C1","scenario":null},{"value":"4,32E-01","module":"C2","scenario":null},{"value":"1,02E+01","module":"C3","scenario":null},{"value":"3,99E-01","module":"C4","scenario":null},{"value":"-4,41E+00","module":"D","scenario":null}]},{"parameter":"GWP-biogenic","unit":"kg CO2-eq","values":[{"value":"-2,88E+01","module":"A1-A3","scenario":null},{"value":"6,53E-04","module":"A4","scenario":null},{"value":"6,97E-01","module":"A5","scenario":null},{"value":"2,85E-02","module":"B2","scenario":null},{"value":"7,73E-01","module":"B4","scenario":null},{"value":"0,00E+00","module":"C1","scenario":null},{"value":"1,85E-04","module":"C2","scenario":null},{"value":"2,96E+01","module":"C3","scenario":null},{"value":"2,98E-04","module":"C4","scenario":null},{"value":"-1,32E-02","module":"D","scenario":null}]},{"parameter":"GWP-luluc","unit":"kg CO2-eq","values":[{"value":"1,17E+00","module":"A1-A3","scenario":null},{"value":"4,65E-04","module":"A4","scenario":null},{"value":"1,47E-06","module":"A5","scenario":null},{"value":"1,30E-01","module":"B2","scenario":null},{"value":"5,86E-01","module":"B4","scenario":null},{"value":"0,00E+00","module":"C1","scenario":null},{"value":"1,32E-04","module":"C2","scenario":null},{"value":"1,23E-04","module":"C3","scenario":null},{"value":"1,20E-04","module":"C4","scenario":null},{"value":"-9,07E-02","module":"D","scenario":null}]},{"parameter":"ODP","unit":"kg CFC11-eq","values":[{"value":"9,18E-06","module":"A1-A3","scenario":null},{"value":"3,68E-07","module":"A4","scenario":null},{"value":"1,07E-09","module":"A5","scenario":null},{"value":"4,50E-07","module":"B2","scenario":null},{"value":"4,96E-06","module":"B4","scenario":null},{"value":"0,00E+00","module":"C1","scenario":null},{"value":"1,04E-07","module":"C2","scenario":null},{"value":"5,70E-08","module":"C3","scenario":null},{"value":"1,22E-07","module":"C4","scenario":null},{"value":"-1,15E-01","module":"D","scenario":null}]},{"parameter":"AP","unit":"mol H+-eq","values":[{"value":"1,19E+00","module":"A1-A3","scenario":null},{"value":"4,91E-03","module":"A4","scenario":null},{"value":"2,43E-05","module":"A5","scenario":null},{"value":"3,45E-02","module":"B2","scenario":null},{"value":"6,04E-01","module":"B4","scenario":null},{"value":"0,00E+00","module":"C1","scenario":null},{"value":"1,39E-03","module":"C2","scenario":null},{"value":"6,80E-03","module":"C3","scenario":null},{"value":"2,80E-03","module":"C4","scenario":null},{"value":"-3,05E-02","module":"D","scenario":null}]},{"parameter":"POCP","unit":"kg NMVOC-eq","values":[{"value":"7,60E-01","module":"A1-A3","scenario":null},{"value":"4,71E-03","module":"A4","scenario":null},{"value":"2,78E-05","module":"A5","scenario":null},{"value":"3,87E-02","module":"B2","scenario":null},{"value":"3,89E-01","module":"B4","scenario":null},{"value":"0,00E+00","module":"C1","scenario":null},{"value":"1,33E-03","module":"C2","scenario":null},{"value":"8,36E-03","module":"C3","scenario":null},{"value":"3,18E-03","module":"C4","scenario":null},{"value":"-2,35E-02","module":"D","scenario":null}]},{"parameter":"ADPE","unit":"kg Sb-eq","values":[{"value":"1,26E-03","module":"A1-A3","scenario":null},{"value":"2,72E-05","module":"A4","scenario":null},{"value":"1,04E-07","module":"A5","scenario":null},{"value":"1,37E-04","module":"B2","scenario":null},{"value":"6,57E-04","module":"B4","scenario":null},{"value":"0,00E+00","module":"C1","scenario":null},{"value":"7,70E-06","module":"C2","scenario":null},{"value":"3,08E-06","module":"C3","scenario":null},{"value":"6,83E-06","module":"C4","scenario":null},{"value":"-2,90E-05","module":"D","scenario":null}]},{"parameter":"ADPF","unit":"MJ","values":[{"value":"2,02E+03","module":"A1-A3","scenario":null},{"value":"2,48E+01","module":"A4","scenario":null},{"value":"7,34E-02","module":"A5","scenario":null},{"value":"2,03E+02","module":"B2","scenario":null},{"value":"1,03E+03","module":"B4","scenario":null},{"value":"0,00E+00","module":"C1","scenario":null},{"value":"7,02E+00","module":"C2","scenario":null},{"value":"5,00E+00","module":"C3","scenario":null},{"value":"9,06E+00","module":"C4","scenario":null},{"value":"-5,46E+01","module":"D","scenario":null}]},{"parameter":"WDP","unit":"m3 world-eq. Deprived","values":[{"value":"1,03E+04","module":"A1-A3","scenario":null},{"value":"1,90E+01","module":"A4","scenario":null},{"value":"2,01E-01","module":"A5","scenario":null},{"value":"4,80E+01","module":"B2","scenario":null},{"value":"5,17E+03","module":"B4","scenario":null},{"value":"0,00E+00","module":"C1","scenario":null},{"value":"5,38E+00","module":"C2","scenario":null},{"value":"1,86E+01","module":"C3","scenario":null},{"value":"1,83E+01","module":"C4","scenario":null},{"value":"-1,32E+03","module":"D","scenario":null}]},{"parameter":"EP-freshwater","unit":"kg P-eq","values":[{"value":"4,29E-03","module":"A1-A3","scenario":null},{"value":"1,21E-05","module":"A4","scenario":null},{"value":"4,08E-08","module":"A5","scenario":null},{"value":"4,06E-04","module":"B2","scenario":null},{"value":"2,16E-03","module":"B4","scenario":null},{"value":"0,00E+00","module":"C1","scenario":null},{"value":"3,44E-06","module":"C2","scenario":null},{"value":"1,05E-05","module":"C3","scenario":null},{"value":"4,00E-06","module":"C4","scenario":null},{"value":"-2,71E-04","module":"D","scenario":null}]},{"parameter":"EP-marine","unit":"kg N-eq","values":[{"value":"2,43E-01","module":"A1-A3","scenario":null},{"value":"1,08E-03","module":"A4","scenario":null},{"value":"1,69E-05","module":"A5","scenario":null},{"value":"6,58E-03","module":"B2","scenario":null},{"value":"1,24E-01","module":"B4","scenario":null},{"value":"0,00E+00","module":"C1","scenario":null},{"value":"3,05E-04","module":"C2","scenario":null},{"value":"3,20E-03","module":"C3","scenario":null},{"value":"9,98E-04","module":"C4","scenario":null},{"value":"-6,88E-03","module":"D","scenario":null}]},{"parameter":"EP-terrestrial","unit":"mol N-eq.","values":[{"value":"2,78E+00","module":"A1-A3","scenario":null},{"value":"1,20E-02","module":"A4","scenario":null},{"value":"9,06E-05","module":"A5","scenario":null},{"value":"7,35E-02","module":"B2","scenario":null},{"value":"1,42E+00","module":"B4","scenario":null},{"value":"0,00E+00","module":"C1","scenario":null},{"value":"3,40E-03","module":"C2","scenario":null},{"value":"3,31E-02","module":"C3","scenario":null},{"value":"1,10E-02","module":"C4","scenario":null},{"value":"-7,42E-02","module":"D","scenario":null}]},{"parameter":"GWP-IOBC","unit":"kg CO2-eq","values":[{"value":"1,45E+02","module":"A1-A3","scenario":null},{"value":"1,53E+00","module":"A4","scenario":null},{"value":"1,36E-02","module":"A5","scenario":null},{"value":"7,17E+00","module":"B2","scenario":null},{"value":"7,91E+01","module":"B4","scenario":null},{"value":"0,00E+00","module":"C1","scenario":null},{"value":"4,32E-01","module":"C2","scenario":null},{"value":"1,02E+01","module":"C3","scenario":null},{"value":"4,00E-01","module":"C4","scenario":null},{"value":"-4,86E+00","module":"D","scenario":null}]}],"additional_environmental_impact":[{"parameter":"PM","unit":"Disease incidence","values":[{"value":"2,38E-05","module":"A1-A3","scenario":null},{"value":"1,40E-07","module":"A4","scenario":null},{"value":"4,03E-10","module":"A5","scenario":null},{"value":"2,95E-07","module":"B2","scenario":null},{"value":"1,21E-05","module":"B4","scenario":null},{"value":"0,00E+00","module":"C1","scenario":null},{"value":"3,97E-08","module":"C2","scenario":null},{"value":"1,05E-07","module":"C3","scenario":null},{"value":"5,12E-08","module":"C4","scenario":null},{"value":"-1,01E-06","module":"D","scenario":null}]},{"parameter":"ETP-fw","unit":"CTUe","values":[{"value":"5,88E+03","module":"A1-A3","scenario":null},{"value":"1,81E+01","module":"A4","scenario":null},{"value":"6,76E-02","module":"A5","scenario":null},{"value":"1,60E+02","module":"B2","scenario":null},{"value":"2,98E+03","module":"B4","scenario":null},{"value":"0,00E+00","module":"C1","scenario":null},{"value":"5,13E+00","module":"C2","scenario":null},{"value":"4,02E+01","module":"C3","scenario":null},{"value":"5,42E+00","module":"C4","scenario":null},{"value":"-2,04E+02","module":"D","scenario":null}]},{"parameter":"HTP-c","unit":"CTUh","values":[{"value":"4,77E-07","module":"A1-A3","scenario":null},{"value":"0,00E+00","module":"A4","scenario":null},{"value":"2,00E-12","module":"A5","scenario":null},{"value":"7,67E-09","module":"B2","scenario":null},{"value":"2,40E-07","module":"B4","scenario":null},{"value":"0,00E+00","module":"C1","scenario":null},{"value":"0,00E+00","module":"C2","scenario":null},{"value":"2,42E-09","module":"C3","scenario":null},{"value":"1,96E-10","module":"C4","scenario":null},{"value":"-1,15E-08","module":"D","scenario":null}]},{"parameter":"HTP-nc","unit":"CTUh","values":[{"value":"3,66E-06","module":"A1-A3","scenario":null},{"value":"1,75E-08","module":"A4","scenario":null},{"value":"1,03E-10","module":"A5","scenario":null},{"value":"7,22E-08","module":"B2","scenario":null},{"value":"1,87E-06","module":"B4","scenario":null},{"value":"0,00E+00","module":"C1","scenario":null},{"value":"4,96E-09","module":"C2","scenario":null},{"value":"5,43E-08","module":"C3","scenario":null},{"value":"5,27E-09","module":"C4","scenario":null},{"value":"-7,79E-08","module":"D","scenario":null}]},{"parameter":"SQP","unit":"-","values":[{"value":"8,73E+03","module":"A1-A3","scenario":null},{"value":"2,84E+01","module":"A4","scenario":null},{"value":"1,01E-01","module":"A5","scenario":null},{"value":"3,41E+01","module":"B2","scenario":null},{"value":"4,40E+03","module":"B4","scenario":null},{"value":"0,00E+00","module":"C1","scenario":null},{"value":"8,05E+00","module":"C2","scenario":null},{"value":"9,89E-01","module":"C3","scenario":null},{"value":"1,96E+01","module":"C4","scenario":null},{"value":"-1,57E+02","module":"D","scenario":null}]},{"parameter":"IRP","unit":"kBq U235-eq","values":[{"value":"9,92E+00","module":"A1-A3","scenario":null},{"value":"1,08E-01","module":"A4","scenario":null},{"value":"3,23E-04","module":"A5","scenario":null},{"value":"2,98E-01","module":"B2","scenario":null},{"value":"5,07E+00","module":"B4","scenario":null},{"value":"0,00E+00","module":"C1","scenario":null},{"value":"3,07E-02","module":"C2","scenario":null},{"value":"1,17E-02","module":"C3","scenario":null},{"value":"3,64E-02","module":"C4","scenario":null},{"value":"-2,47E-01","module":"D","scenario":null}]}],"resource_use":[{"parameter":"PERE","unit":"MJ","values":[{"value":"1,93E+03","module":"A1-A3","scenario":null},{"value":"3,12E-01","module":"A4","scenario":null},{"value":"1,63E-03","module":"A5","scenario":null},{"value":"8,90E+00","module":"B2","scenario":null},{"value":"9,63E+02","module":"B4","scenario":null},{"value":"0,00E+00","module":"C1","scenario":null},{"value":"8,83E-02","module":"C2","scenario":null},{"value":"2,38E-01","module":"C3","scenario":null},{"value":"1,70E-01","module":"C4","scenario":null},{"value":"-1,51E+02","module":"D","scenario":null}]},{"parameter":"PERM","unit":"","values":[{"value":"3,19E+02","module":"A1-A3","scenario":null},{"value":"0,00E+00","module":"A4","scenario":null},{"value":"-6,39E+00","module":"A5","scenario":null},{"value":"0,00E+00","module":"B2","scenario":null},{"value":"4,80E-09","module":"B4","scenario":null},{"value":"0,00E+00","module":"C1","scenario":null},{"value":"0,00E+00","module":"C2","scenario":null},{"value":"-3,12E+02","module":"C3","scenario":null},{"value":"0,00E+00","module":"C4","scenario":null},{"value":"0,00E+00","module":"D","scenario":null}]},{"parameter":"PERT","unit":"MJ","values":[{"value":"2,24E+03","module":"A1-A3","scenario":null},{"value":"3,12E-01","module":"A4","scenario":null},{"value":"-6,38E+00","module":"A5","scenario":null},{"value":"8,90E+00","module":"B2","scenario":null},{"value":"9,63E+02","module":"B4","scenario":null},{"value":"0,00E+00","module":"C1","scenario":null},{"value":"8,83E-02","module":"C2","scenario":null},{"value":"-3,12E+02","module":"C3","scenario":null},{"value":"1,70E-01","module":"C4","scenario":null},{"value":"-1,51E+02","module":"D","scenario":null}]},{"parameter":"PENRE","unit":"MJ","values":[{"value":"1,91E+03","module":"A1-A3","scenario":null},{"value":"2,48E+01","module":"A4","scenario":null},{"value":"7,34E-02","module":"A5","scenario":null},{"value":"2,03E+02","module":"B2","scenario":null},{"value":"9,83E+02","module":"B4","scenario":null},{"value":"0,00E+00","module":"C1","scenario":null},{"value":"7,02E+00","module":"C2","scenario":null},{"value":"9,57E+00","module":"C3","scenario":null},{"value":"9,06E+00","module":"C4","scenario":null},{"value":"-5,46E+01","module":"D","scenario":null}]},{"parameter":"PENRM","unit":"MJ","values":[{"value":"1,07E+02","module":"A1-A3","scenario":null},{"value":"0,00E+00","module":"A4","scenario":null},{"value":"-6,37E+00","module":"A5","scenario":null},{"value":"0,00E+00","module":"B2","scenario":null},{"value":"-5,60E-09","module":"B4","scenario":null},{"value":"0,00E+00","module":"C1","scenario":null},{"value":"0,00E+00","module":"C2","scenario":null},{"value":"-1,00E+02","module":"C3","scenario":null},{"value":"0,00E+00","module":"C4","scenario":null},{"value":"0,00E+00","module":"D","scenario":null}]},{"parameter":"PENRT","unit":"MJ","values":[{"value":"2,02E+03","module":"A1-A3","scenario":null},{"value":"2,48E+01","module":"A4","scenario":null},{"value":"-6,30E+00","module":"A5","scenario":null},{"value":"2,03E+02","module":"B2","scenario":null},{"value":"9,83E+02","module":"B4","scenario":null},{"value":"0,00E+00","module":"C1","scenario":null},{"value":"7,02E+00","module":"C2","scenario":null},{"value":"-9,09E+01","module":"C3","scenario":null},{"value":"9,06E+00","module":"C4","scenario":null},{"value":"-5,46E+01","module":"D","scenario":null}]},{"parameter":"SM","unit":"kg","values":[{"value":"2,22E+00","module":"A1-A3","scenario":null},{"value":"0,00E+00","module":"A4","scenario":null},{"value":"0,00E+00","module":"A5","scenario":null},{"value":"0,00E+00","module":"B2","scenario":null},{"value":"1,11E+00","module":"B4","scenario":null},{"value":"0,00E+00","module":"C1","scenario":null},{"value":"0,00E+00","module":"C2","scenario":null},{"value":"0,00E+00","module":"C3","scenario":null},{"value":"0,00E+00","module":"C4","scenario":null},{"value":"0,00E+00","module":"D","scenario":null}]},{"parameter":"RSF","unit":"MJ","values":[{"value":"3,76E+00","module":"A1-A3","scenario":null},{"value":"1,09E-02","module":"A4","scenario":null},{"value":"4,54E-05","module":"A5","scenario":null},{"value":"3,36E-02","module":"B2","scenario":null},{"value":"1,90E+00","module":"B4","scenario":null},{"value":"0,00E+00","module":"C1","scenario":null},{"value":"3,09E-03","module":"C2","scenario":null},{"value":"2,41E-02","module":"C3","scenario":null},{"value":"4,50E-03","module":"C4","scenario":null},{"value":"-1,26E+00","module":"D","scenario":null}]},{"parameter":"NRSF","unit":"MJ","values":[{"value":"1,28E+00","module":"A1-A3","scenario":null},{"value":"3,65E-02","module":"A4","scenario":null},{"value":"1,65E-04","module":"A5","scenario":null},{"value":"1,20E-02","module":"B2","scenario":null},{"value":"7,73E-01","module":"B4","scenario":null},{"value":"0,00E+00","module":"C1","scenario":null},{"value":"1,04E-02","module":"C2","scenario":null},{"value":"1,24E-02","module":"C3","scenario":null},{"value":"2,03E-01","module":"C4","scenario":null},{"value":"-8,10E+00","module":"D","scenario":null}]},{"parameter":"FW","unit":"m3","values":[{"value":"5,52E+00","module":"A1-A3","scenario":null},{"value":"2,82E-03","module":"A4","scenario":null},{"value":"3,30E-05","module":"A5","scenario":null},{"value":"3,20E-01","module":"B2","scenario":null},{"value":"2,78E+00","module":"B4","scenario":null},{"value":"0,00E+00","module":"C1","scenario":null},{"value":"7,99E-04","module":"C2","scenario":null},{"value":"1,56E-02","module":"C3","scenario":null},{"value":"8,17E-03","module":"C4","scenario":null},{"value":"-2,24E-01","module":"D","scenario":null}]}],"end_of_life_waste":[{"parameter":"HWD","unit":"kg","values":[{"value":"4,88E+00","module":"A1-A3","scenario":null},{"value":"1,36E-03","module":"A4","scenario":null},{"value":"0,00E+00","module":"A5","scenario":null},{"value":"2,22E-02","module":"B2","scenario":null},{"value":"2,01E+01","module":"B4","scenario":null},{"value":"0,00E+00","module":"C1","scenario":null},{"value":"3,84E-04","module":"C2","scenario":null},{"value":"4,75E-05","module":"C3","scenario":null},{"value":"3,53E+01","module":"C4","scenario":null},{"value":"1,94E-03","module":"D","scenario":null}]},{"parameter":"NHWD","unit":"kg","values":[{"value":"7,84E+01","module":"A1-A3","scenario":null},{"value":"2,15E+00","module":"A4","scenario":null},{"value":"2,53E-01","module":"A5","scenario":null},{"value":"6,65E-01","module":"B2","scenario":null},{"value":"5,66E+01","module":"B4","scenario":null},{"value":"0,00E+00","module":"C1","scenario":null},{"value":"6,10E-01","module":"C2","scenario":null},{"value":"3,10E+01","module":"C3","scenario":null},{"value":"3,95E-01","module":"C4","scenario":null},{"value":"-1,47E+00","module":"D","scenario":null}]},{"parameter":"RWD","unit":"kg","values":[{"value":"3,67E-02","module":"A1-A3","scenario":null},{"value":"1,69E-04","module":"A4","scenario":null},{"value":"0,00E+00","module":"A5","scenario":null},{"value":"3,05E-04","module":"B2","scenario":null},{"value":"1,85E-02","module":"B4","scenario":null},{"value":"0,00E+00","module":"C1","scenario":null},{"value":"4,79E-05","module":"C2","scenario":null},{"value":"1,60E-07","module":"C3","scenario":null},{"value":"5,57E-05","module":"C4","scenario":null},{"value":"-2,15E-04","module":"D","scenario":null}]}],"end_of_life_flow":[{"parameter":"CRU","unit":"kg","values":[{"value":"0,00E+00","module":"A1-A3","scenario":null},{"value":"0,00E+00","module":"A4","scenario":null},{"value":"4,37E-01","module":"A5","scenario":null},{"value":"0,00E+00","module":"B2","scenario":null},{"value":"2,18E-01","module":"B4","scenario":null},{"value":"0,00E+00","module":"C1","scenario":null},{"value":"0,00E+00","module":"C2","scenario":null},{"value":"0,00E+00","module":"C3","scenario":null},{"value":"0,00E+00","module":"C4","scenario":null},{"value":"0,00E+00","module":"D","scenario":null}]},{"parameter":"MFR","unit":"kg","values":[{"value":"2,95E+00","module":"A1-A3","scenario":null},{"value":"0,00E+00","module":"A4","scenario":null},{"value":"1,57E-01","module":"A5","scenario":null},{"value":"0,00E+00","module":"B2","scenario":null},{"value":"2,12E+00","module":"B4","scenario":null},{"value":"0,00E+00","module":"C1","scenario":null},{"value":"0,00E+00","module":"C2","scenario":null},{"value":"1,12E+00","module":"C3","scenario":null},{"value":"0,00E+00","module":"C4","scenario":null},{"value":"0,00E+00","module":"D","scenario":null}]},{"parameter":"MER","unit":"kg","values":[{"value":"6,08E+00","module":"A1-A3","scenario":null},{"value":"0,00E+00","module":"A4","scenario":null},{"value":"2,28E-02","module":"A5","scenario":null},{"value":"0,00E+00","module":"B2","scenario":null},{"value":"3,24E+01","module":"B4","scenario":null},{"value":"0,00E+00","module":"C1","scenario":null},{"value":"0,00E+00","module":"C2","scenario":null},{"value":"5,86E+01","module":"C3","scenario":null},{"value":"0,00E+00","module":"C4","scenario":null},{"value":"0,00E+00","module":"D","scenario":null}]},{"parameter":"EEE","unit":"MJ","values":[{"value":"1,66E+00","module":"A1-A3","scenario":null},{"value":"0,00E+00","module":"A4","scenario":null},{"value":"1,59E-02","module":"A5","scenario":null},{"value":"0,00E+00","module":"B2","scenario":null},{"value":"1,01E+01","module":"B4","scenario":null},{"value":"0,00E+00","module":"C1","scenario":null},{"value":"0,00E+00","module":"C2","scenario":null},{"value":"1,86E+01","module":"C3","scenario":null},{"value":"0,00E+00","module":"C4","scenario":null},{"value":"-4,43E-01","module":"D","scenario":null}]},{"parameter":"EET","unit":"MJ","values":[{"value":"2,50E+01","module":"A1-A3","scenario":null},{"value":"0,00E+00","module":"A4","scenario":null},{"value":"2,40E-01","module":"A5","scenario":null},{"value":"0,00E+00","module":"B2","scenario":null},{"value":"1,52E+02","module":"B4","scenario":null},{"value":"0,00E+00","module":"C1","scenario":null},{"value":"0,00E+00","module":"C2","scenario":null},{"value":"2,78E+02","module":"C3","scenario":null},{"value":"0,00E+00","module":"C4","scenario":null},{"value":"-3,07E+00","module":"D","scenario":null}]}]}