{
    "product_name": "Planipatch Xtra Zero",
    "epd_id": "NEPD-9012-9012-1",
    "declared_unit": {
        "unit": "kg",
        "amount": 1.0
    },
    "compliance": [
        "EN 15804+A2",
        "ISO 14025",
        "ISO 21930"
    ],
    "producer_name": "Mapei S.p.A",
    "environmental_impact": [
        {
            "parameter": "GWP-total",
            "values": [
                {
                    "value": "3,40E-01",
                    "module": "A1-A3",
                    "scenario": null
                },
                {
                    "value": "5,08E-02",
                    "module": "A4",
                    "scenario": null
                },
                {
                    "value": "5,86E-02",
                    "module": "A5",
                    "scenario": null
                },
                {
                    "value": "6,14E-03",
                    "module": "C1",
                    "scenario": null
                },
                {
                    "value": "2,22E-02",
                    "module": "C2",
                    "scenario": null
                },
                {
                    "value": "5,04E-04",
                    "module": "C3",
                    "scenario": null
                },
                {
                    "value": "1,29E-03",
                    "module": "C4",
                    "scenario": null
                },
                {
                    "value": "-1,64E-03",
                    "module": "D",
                    "scenario": null
                }
            ]
        },
        {
            "parameter": "GWP-fossil",
            "values": [
                {
                    "value": "3,95E-01",
                    "module": "A1-A3",
                    "scenario": null
                },
                {
                    "value": "5,08E-02",
                    "module": "A4",
                    "scenario": null
                },
                {
                    "value": "2,63E-03",
                    "module": "A5",
                    "scenario": null
                },
                {
                    "value": "6,12E-03",
                    "module": "C1",
                    "scenario": null
                },
                {
                    "value": "2,22E-02",
                    "module": "C2",
                    "scenario": null
                },
                {
                    "value": "4,97E-04",
                    "module": "C3",
                    "scenario": null
                },
                {
                    "value": "1,28E-03",
                    "module": "C4",
                    "scenario": null
                },
                {
                    "value": "-1,60E-03",
                    "module": "D",
                    "scenario": null
                }
            ]
        },
        {
            "parameter": "GWP-biogenic",
            "values": [
                {
                    "value": "-5,56E-02",
                    "module": "A1-A3",
                    "scenario": null
                },
                {
                    "value": "2,10E-05",
                    "module": "A4",
                    "scenario": null
                },
                {
                    "value": "5,60E-02",
                    "module": "A5",
                    "scenario": null
                },
                {
                    "value": "1,57E-05",
                    "module": "C1",
                    "scenario": null
                },
                {
                    "value": "1,03E-05",
                    "module": "C2",
                    "scenario": null
                },
                {
                    "value": "4,29E-06",
                    "module": "C3",
                    "scenario": null
                },
                {
                    "value": "1,09E-06",
                    "module": "C4",
                    "scenario": null
                },
                {
                    "value": "-3,20E-05",
                    "module": "D",
                    "scenario": null
                }
            ]
        },
        {
            "parameter": "GWP-luluc",
            "values": [
                {
                    "value": "2,15E-04",
                    "module": "A1-A3",
                    "scenario": null
                },
                {
                    "value": "1,81E-05",
                    "module": "A4",
                    "scenario": null
                },
                {
                    "value": "4,23E-06",
                    "module": "A5",
                    "scenario": null
                },
                {
                    "value": "5,25E-06",
                    "module": "C1",
                    "scenario": null
                },
                {
                    "value": "9,60E-06",
                    "module": "C2",
                    "scenario": null
                },
                {
                    "value": "6,88E-07",
                    "module": "C3",
                    "scenario": null
                },
                {
                    "value": "2,52E-07",
                    "module": "C4",
                    "scenario": null
                },
                {
                    "value": "-1,08E-06",
                    "module": "D",
                    "scenario": null
                }
            ]
        },
        {
            "parameter": "ODP",
            "values": [
                {
                    "value": "2,92E-08",
                    "module": "A1-A3",
                    "scenario": null
                },
                {
                    "value": "1,15E-08",
                    "module": "A4",
                    "scenario": null
                },
                {
                    "value": "2,98E-10",
                    "module": "A5",
                    "scenario": null
                },
                {
                    "value": "1,04E-09",
                    "module": "C1",
                    "scenario": null
                },
                {
                    "value": "4,87E-09",
                    "module": "C2",
                    "scenario": null
                },
                {
                    "value": "9,80E-11",
                    "module": "C3",
                    "scenario": null
                },
                {
                    "value": "6,26E-10",
                    "module": "C4",
                    "scenario": null
                },
                {
                    "value": "-2,92E-10",
                    "module": "D",
                    "scenario": null
                }
            ]
        },
        {
            "parameter": "AP",
            "values": [
                {
                    "value": "2,54E-03",
                    "module": "A1-A3",
                    "scenario": null
                },
                {
                    "value": "1,46E-04",
                    "module": "A4",
                    "scenario": null
                },
                {
                    "value": "1,71E-05",
                    "module": "A5",
                    "scenario": null
                },
                {
                    "value": "5,42E-05",
                    "module": "C1",
                    "scenario": null
                },
                {
                    "value": "6,38E-05",
                    "module": "C2",
                    "scenario": null
                },
                {
                    "value": "4,02E-06",
                    "module": "C3",
                    "scenario": null
                },
                {
                    "value": "1,25E-05",
                    "module": "C4",
                    "scenario": null
                },
                {
                    "value": "-1,44E-05",
                    "module": "D",
                    "scenario": null
                }
            ]
        },
        {
            "parameter": "POCP",
            "values": [
                {
                    "value": "2,12E-03",
                    "module": "A1-A3",
                    "scenario": null
                },
                {
                    "value": "1,24E-04",
                    "module": "A4",
                    "scenario": null
                },
                {
                    "value": "1,22E-05",
                    "module": "A5",
                    "scenario": null
                },
                {
                    "value": "6,07E-05",
                    "module": "C1",
                    "scenario": null
                },
                {
                    "value": "5,18E-05",
                    "module": "C2",
                    "scenario": null
                },
                {
                    "value": "3,64E-06",
                    "module": "C3",
                    "scenario": null
                },
                {
                    "value": "1,48E-05",
                    "module": "C4",
                    "scenario": null
                },
                {
                    "value": "-1,55E-05",
                    "module": "D",
                    "scenario": null
                }
            ]
        },
        {
            "parameter": "ADPE",
            "values": [
                {
                    "value": "2,34E-06",
                    "module": "A1-A3",
                    "scenario": null
                },
                {
                    "value": "1,40E-06",
                    "module": "A4",
                    "scenario": null
                },
                {
                    "value": "3,02E-08",
                    "module": "A5",
                    "scenario": null
                },
                {
                    "value": "2,17E-08",
                    "module": "C1",
                    "scenario": null
                },
                {
                    "value": "8,01E-07",
                    "module": "C2",
                    "scenario": null
                },
                {
                    "value": "6,31E-09",
                    "module": "C3",
                    "scenario": null
                },
                {
                    "value": "1,14E-08",
                    "module": "C4",
                    "scenario": null
                },
                {
                    "value": "-1,42E-07",
                    "module": "D",
                    "scenario": null
                }
            ]
        },
        {
            "parameter": "ADPF",
            "values": [
                {
                    "value": "3,79E+00",
                    "module": "A1-A3",
                    "scenario": null
                },
                {
                    "value": "7,68E-01",
                    "module": "A4",
                    "scenario": null
                },
                {
                    "value": "4,67E-02",
                    "module": "A5",
                    "scenario": null
                },
                {
                    "value": "9,88E-02",
                    "module": "C1",
                    "scenario": null
                },
                {
                    "value": "3,31E-01",
                    "module": "C2",
                    "scenario": null
                },
                {
                    "value": "1,54E-02",
                    "module": "C3",
                    "scenario": null
                },
                {
                    "value": "4,15E-02",
                    "module": "C4",
                    "scenario": null
                },
                {
                    "value": "-2,71E-02",
                    "module": "D",
                    "scenario": null
                }
            ]
        },
        {
            "parameter": "WDP",
            "values": [
                {
                    "value": "9,42E+00",
                    "module": "A1-A3",
                    "scenario": null
                },
                {
                    "value": "7,43E-01",
                    "module": "A4",
                    "scenario": null
                },
                {
                    "value": "6,39E-01",
                    "module": "A5",
                    "scenario": null
                },
                {
                    "value": "6,69E-01",
                    "module": "C1",
                    "scenario": null
                },
                {
                    "value": "3,96E-01",
                    "module": "C2",
                    "scenario": null
                },
                {
                    "value": "1,70E+00",
                    "module": "C3",
                    "scenario": null
                },
                {
                    "value": "8,73E-02",
                    "module": "C4",
                    "scenario": null
                },
                {
                    "value": "-1,27E+00",
                    "module": "D",
                    "scenario": null
                }
            ]
        },
        {
            "parameter": "EP-freshwater",
            "values": [
                {
                    "value": "5,78E-06",
                    "module": "A1-A3",
                    "scenario": null
                },
                {
                    "value": "4,06E-07",
                    "module": "A4",
                    "scenario": null
                },
                {
                    "value": "1,94E-07",
                    "module": "A5",
                    "scenario": null
                },
                {
                    "value": "2,41E-07",
                    "module": "C1",
                    "scenario": null
                },
                {
                    "value": "2,03E-07",
                    "module": "C2",
                    "scenario": null
                },
                {
                    "value": "3,14E-08",
                    "module": "C3",
                    "scenario": null
                },
                {
                    "value": "9,59E-09",
                    "module": "C4",
                    "scenario": null
                },
                {
                    "value": "-4,26E-08",
                    "module": "D",
                    "scenario": null
                }
            ]
        },
        {
            "parameter": "EP-marine",
            "values": [
                {
                    "value": "8,94E-04",
                    "module": "A1-A3",
                    "scenario": null
                },
                {
                    "value": "2,89E-05",
                    "module": "A4",
                    "scenario": null
                },
                {
                    "value": "4,23E-06",
                    "module": "A5",
                    "scenario": null
                },
                {
                    "value": "2,00E-05",
                    "module": "C1",
                    "scenario": null
                },
                {
                    "value": "1,21E-05",
                    "module": "C2",
                    "scenario": null
                },
                {
                    "value": "1,18E-06",
                    "module": "C3",
                    "scenario": null
                },
                {
                    "value": "4,70E-06",
                    "module": "C4",
                    "scenario": null
                },
                {
                    "value": "-5,00E-06",
                    "module": "D",
                    "scenario": null
                }
            ]
        },
        {
            "parameter": "EP-terrestrial",
            "values": [
                {
                    "value": "8,03E-03",
                    "module": "A1-A3",
                    "scenario": null
                },
                {
                    "value": "3,23E-04",
                    "module": "A4",
                    "scenario": null
                },
                {
                    "value": "4,74E-05",
                    "module": "A5",
                    "scenario": null
                },
                {
                    "value": "2,19E-04",
                    "module": "C1",
                    "scenario": null
                },
                {
                    "value": "1,36E-04",
                    "module": "C2",
                    "scenario": null
                },
                {
                    "value": "1,36E-05",
                    "module": "C3",
                    "scenario": null
                },
                {
                    "value": "5,18E-05",
                    "module": "C4",
                    "scenario": null
                },
                {
                    "value": "-5,88E-05",
                    "module": "D",
                    "scenario": null
                }
            ]
        }
    ],
    "additional_environmental_impact": [
        {
            "parameter": "PM",
            "values": [
                {
                    "value": "9,53E-09",
                    "module": "A1-A3",
                    "scenario": null
                },
                {
                    "value": "3,11E-09",
                    "module": "A4",
                    "scenario": null
                },
                {
                    "value": "1,14E-10",
                    "module": "A5",
                    "scenario": null
                },
                {
                    "value": "5,10E-09",
                    "module": "C1",
                    "scenario": null
                },
                {
                    "value": "1,24E-09",
                    "module": "C2",
                    "scenario": null
                },
                {
                    "value": "6,40E-11",
                    "module": "C3",
                    "scenario": null
                },
                {
                    "value": "2,67E-10",
                    "module": "C4",
                    "scenario": null
                },
                {
                    "value": "-3,07E-10",
                    "module": "D",
                    "scenario": null
                }
            ]
        },
        {
            "parameter": "ETP-fw",
            "values": [
                {
                    "value": "5,41E+00",
                    "module": "A1-A3",
                    "scenario": null
                },
                {
                    "value": "5,69E-01",
                    "module": "A4",
                    "scenario": null
                },
                {
                    "value": "3,79E-02",
                    "module": "A5",
                    "scenario": null
                },
                {
                    "value": "6,07E-02",
                    "module": "C1",
                    "scenario": null
                },
                {
                    "value": "2,58E-01",
                    "module": "C2",
                    "scenario": null
                },
                {
                    "value": "1,09E-02",
                    "module": "C3",
                    "scenario": null
                },
                {
                    "value": "2,05E-02",
                    "module": "C4",
                    "scenario": null
                },
                {
                    "value": "-2,79E-02",
                    "module": "D",
                    "scenario": null
                }
            ]
        },
        {
            "parameter": "HTP-c",
            "values": [
                {
                    "value": "6,80E-11",
                    "module": "A1-A3",
                    "scenario": null
                },
                {
                    "value": "0,00E+00",
                    "module": "A4",
                    "scenario": null
                },
                {
                    "value": "2,00E-12",
                    "module": "A5",
                    "scenario": null
                },
                {
                    "value": "2,00E-12",
                    "module": "C1",
                    "scenario": null
                },
                {
                    "value": "0,00E+00",
                    "module": "C2",
                    "scenario": null
                },
                {
                    "value": "1,00E-12",
                    "module": "C3",
                    "scenario": null
                },
                {
                    "value": "1,00E-12",
                    "module": "C4",
                    "scenario": null
                },
                {
                    "value": "-1,00E-12",
                    "module": "D",
                    "scenario": null
                }
            ]
        },
        {
            "parameter": "HTP-nc",
            "values": [
                {
                    "value": "2,13E-09",
                    "module": "A1-A3",
                    "scenario": null
                },
                {
                    "value": "6,22E-10",
                    "module": "A4",
                    "scenario": null
                },
                {
                    "value": "8,60E-11",
                    "module": "A5",
                    "scenario": null
                },
                {
                    "value": "5,80E-11",
                    "module": "C1",
                    "scenario": null
                },
                {
                    "value": "3,11E-10",
                    "module": "C2",
                    "scenario": null
                },
                {
                    "value": "1,00E-11",
                    "module": "C3",
                    "scenario": null
                },
                {
                    "value": "1,20E-11",
                    "module": "C4",
                    "scenario": null
                },
                {
                    "value": "-3,40E-11",
                    "module": "D",
                    "scenario": null
                }
            ]
        },
        {
            "parameter": "SQP",
            "values": [
                {
                    "value": "7,91E+00",
                    "module": "A1-A3",
                    "scenario": null
                },
                {
                    "value": "5,37E-01",
                    "module": "A4",
                    "scenario": null
                },
                {
                    "value": "1,49E-02",
                    "module": "A5",
                    "scenario": null
                },
                {
                    "value": "1,73E-02",
                    "module": "C1",
                    "scenario": null
                },
                {
                    "value": "1,97E-01",
                    "module": "C2",
                    "scenario": null
                },
                {
                    "value": "8,73E-03",
                    "module": "C3",
                    "scenario": null
                },
                {
                    "value": "1,51E-01",
                    "module": "C4",
                    "scenario": null
                },
                {
                    "value": "6,15E-02",
                    "module": "D",
                    "scenario": null
                }
            ]
        },
        {
            "parameter": "IRP",
            "values": [
                {
                    "value": "8,81E-03",
                    "module": "A1-A3",
                    "scenario": null
                },
                {
                    "value": "3,36E-03",
                    "module": "A4",
                    "scenario": null
                },
                {
                    "value": "3,60E-04",
                    "module": "A5",
                    "scenario": null
                },
                {
                    "value": "6,23E-04",
                    "module": "C1",
                    "scenario": null
                },
                {
                    "value": "1,45E-03",
                    "module": "C2",
                    "scenario": null
                },
                {
                    "value": "2,59E-04",
                    "module": "C3",
                    "scenario": null
                },
                {
                    "value": "1,80E-04",
                    "module": "C4",
                    "scenario": null
                },
                {
                    "value": "-2,49E-04",
                    "module": "D",
                    "scenario": null
                }
            ]
        }
    ],
    "resource_use": [
        {
            "parameter": "PERE",
            "values": [
                {
                    "value": "8,02E-01",
                    "module": "A1-A3",
                    "scenario": null
                },
                {
                    "value": "1,10E-02",
                    "module": "A4",
                    "scenario": null
                },
                {
                    "value": "7,40E-03",
                    "module": "A5",
                    "scenario": null
                },
                {
                    "value": "8,78E-03",
                    "module": "C1",
                    "scenario": null
                },
                {
                    "value": "5,64E-03",
                    "module": "C2",
                    "scenario": null
                },
                {
                    "value": "7,95E-03",
                    "module": "C3",
                    "scenario": null
                },
                {
                    "value": "6,38E-04",
                    "module": "C4",
                    "scenario": null
                },
                {
                    "value": "-6,35E-03",
                    "module": "D",
                    "scenario": null
                }
            ]
        },
        {
            "parameter": "PERM",
            "values": [
                {
                    "value": "5,12E-01",
                    "module": "A1-A3",
                    "scenario": null
                },
                {
                    "value": "0,00E+00",
                    "module": "A4",
                    "scenario": null
                },
                {
                    "value": "-5,01E-01",
                    "module": "A5",
                    "scenario": null
                },
                {
                    "value": "0,00E+00",
                    "module": "C1",
                    "scenario": null
                },
                {
                    "value": "0,00E+00",
                    "module": "C2",
                    "scenario": null
                },
                {
                    "value": "0,00E+00",
                    "module": "C3",
                    "scenario": null
                },
                {
                    "value": "0,00E+00",
                    "module": "C4",
                    "scenario": null
                },
                {
                    "value": "0,00E+00",
                    "module": "D",
                    "scenario": null
                }
            ]
        },
        {
            "parameter": "PERT",
            "values": [
                {
                    "value": "1,31E+00",
                    "module": "A1-A3",
                    "scenario": null
                },
                {
                    "value": "1,10E-02",
                    "module": "A4",
                    "scenario": null
                },
                {
                    "value": "-4,94E-01",
                    "module": "A5",
                    "scenario": null
                },
                {
                    "value": "8,78E-03",
                    "module": "C1",
                    "scenario": null
                },
                {
                    "value": "5,64E-03",
                    "module": "C2",
                    "scenario": null
                },
                {
                    "value": "7,95E-03",
                    "module": "C3",
                    "scenario": null
                },
                {
                    "value": "6,38E-04",
                    "module": "C4",
                    "scenario": null
                },
                {
                    "value": "-6,35E-03",
                    "module": "D",
                    "scenario": null
                }
            ]
        },
        {
            "parameter": "PENRE",
            "values": [
                {
                    "value": "2,95E+00",
                    "module": "A1-A3",
                    "scenario": null
                },
                {
                    "value": "7,68E-01",
                    "module": "A4",
                    "scenario": null
                },
                {
                    "value": "4,67E-02",
                    "module": "A5",
                    "scenario": null
                },
                {
                    "value": "9,89E-02",
                    "module": "C1",
                    "scenario": null
                },
                {
                    "value": "3,31E-01",
                    "module": "C2",
                    "scenario": null
                },
                {
                    "value": "1,54E-02",
                    "module": "C3",
                    "scenario": null
                },
                {
                    "value": "4,15E-02",
                    "module": "C4",
                    "scenario": null
                },
                {
                    "value": "-2,86E-02",
                    "module": "D",
                    "scenario": null
                }
            ]
        },
        {
            "parameter": "PENRM",
            "values": [
                {
                    "value": "9,56E-01",
                    "module": "A1-A3",
                    "scenario": null
                },
                {
                    "value": "0,00E+00",
                    "module": "A4",
                    "scenario": null
                },
                {
                    "value": "0,00E+00",
                    "module": "A5",
                    "scenario": null
                },
                {
                    "value": "0,00E+00",
                    "module": "C1",
                    "scenario": null
                },
                {
                    "value": "0,00E+00",
                    "module": "C2",
                    "scenario": null
                },
                {
                    "value": "0,00E+00",
                    "module": "C3",
                    "scenario": null
                },
                {
                    "value": "0,00E+00",
                    "module": "C4",
                    "scenario": null
                },
                {
                    "value": "0,00E+00",
                    "module": "D",
                    "scenario": null
                }
            ]
        },
        {
            "parameter": "PENRT",
            "values": [
                {
                    "value": "3,91E+00",
                    "module": "A1-A3",
                    "scenario": null
                },
                {
                    "value": "7,68E-01",
                    "module": "A4",
                    "scenario": null
                },
                {
                    "value": "4,67E-02",
                    "module": "A5",
                    "scenario": null
                },
                {
                    "value": "9,89E-02",
                    "module": "C1",
                    "scenario": null
                },
                {
                    "value": "3,31E-01",
                    "module": "C2",
                    "scenario": null
                },
                {
                    "value": "1,54E-02",
                    "module": "C3",
                    "scenario": null
                },
                {
                    "value": "4,15E-02",
                    "module": "C4",
                    "scenario": null
                },
                {
                    "value": "-2,86E-02",
                    "module": "D",
                    "scenario": null
                }
            ]
        },
        {
            "parameter": "SM",
            "values": [
                {
                    "value": "4,41E-02",
                    "module": "A1-A3",
                    "scenario": null
                },
                {
                    "value": "0,00E+00",
                    "module": "A4",
                    "scenario": null
                },
                {
                    "value": "0,00E+00",
                    "module": "A5",
                    "scenario": null
                },
                {
                    "value": "0,00E+00",
                    "module": "C1",
                    "scenario": null
                },
                {
                    "value": "0,00E+00",
                    "module": "C2",
                    "scenario": null
                },
                {
                    "value": "0,00E+00",
                    "module": "C3",
                    "scenario": null
                },
                {
                    "value": "0,00E+00",
                    "module": "C4",
                    "scenario": null
                },
                {
                    "value": "0,00E+00",
                    "module": "D",
                    "scenario": null
                }
            ]
        },
        {
            "parameter": "RSF",
            "values": [
                {
                    "value": "4,11E-02",
                    "module": "A1-A3",
                    "scenario": null
                },
                {
                    "value": "3,93E-04",
                    "module": "A4",
                    "scenario": null
                },
                {
                    "value": "5,10E-04",
                    "module": "A5",
                    "scenario": null
                },
                {
                    "value": "6,18E-04",
                    "module": "C1",
                    "scenario": null
                },
                {
                    "value": "2,04E-04",
                    "module": "C2",
                    "scenario": null
                },
                {
                    "value": "0,00E+00",
                    "module": "C3",
                    "scenario": null
                },
                {
                    "value": "1,32E-05",
                    "module": "C4",
                    "scenario": null
                },
                {
                    "value": "-1,30E-04",
                    "module": "D",
                    "scenario": null
                }
            ]
        },
        {
            "parameter": "NRSF",
            "values": [
                {
                    "value": "1,44E+00",
                    "module": "A1-A3",
                    "scenario": null
                },
                {
                    "value": "1,41E-03",
                    "module": "A4",
                    "scenario": null
                },
                {
                    "value": "1,91E-04",
                    "module": "A5",
                    "scenario": null
                },
                {
                    "value": "1,47E-04",
                    "module": "C1",
                    "scenario": null
                },
                {
                    "value": "7,40E-04",
                    "module": "C2",
                    "scenario": null
                },
                {
                    "value": "0,00E+00",
                    "module": "C3",
                    "scenario": null
                },
                {
                    "value": "3,79E-05",
                    "module": "C4",
                    "scenario": null
                },
                {
                    "value": "-1,33E-04",
                    "module": "D",
                    "scenario": null
                }
            ]
        },
        {
            "parameter": "FW",
            "values": [
                {
                    "value": "3,68E-03",
                    "module": "A1-A3",
                    "scenario": null
                },
                {
                    "value": "8,21E-05",
                    "module": "A4",
                    "scenario": null
                },
                {
                    "value": "3,26E-04",
                    "module": "A5",
                    "scenario": null
                },
                {
                    "value": "4,00E-05",
                    "module": "C1",
                    "scenario": null
                },
                {
                    "value": "3,95E-05",
                    "module": "C2",
                    "scenario": null
                },
                {
                    "value": "2,64E-05",
                    "module": "C3",
                    "scenario": null
                },
                {
                    "value": "4,94E-05",
                    "module": "C4",
                    "scenario": null
                },
                {
                    "value": "-9,96E-04",
                    "module": "D",
                    "scenario": null
                }
            ]
        }
    ],
    "end_of_life_waste": [
        {
            "parameter": "HWD",
            "values": [
                {
                    "value": "5,57E-03",
                    "module": "A1-A3",
                    "scenario": null
                },
                {
                    "value": "3,96E-05",
                    "module": "A4",
                    "scenario": null
                },
                {
                    "value": "5,52E-06",
                    "module": "A5",
                    "scenario": null
                },
                {
                    "value": "8,21E-06",
                    "module": "C1",
                    "scenario": null
                },
                {
                    "value": "1,84E-05",
                    "module": "C2",
                    "scenario": null
                },
                {
                    "value": "1,54E-06",
                    "module": "C3",
                    "scenario": null
                },
                {
                    "value": "0,00E+00",
                    "module": "C4",
                    "scenario": null
                },
                {
                    "value": "-6,54E-06",
                    "module": "D",
                    "scenario": null
                }
            ]
        },
        {
            "parameter": "NHWD",
            "values": [
                {
                    "value": "1,28E-01",
                    "module": "A1-A3",
                    "scenario": null
                },
                {
                    "value": "3,74E-02",
                    "module": "A4",
                    "scenario": null
                },
                {
                    "value": "3,61E-02",
                    "module": "A5",
                    "scenario": null
                },
                {
                    "value": "2,13E-04",
                    "module": "C1",
                    "scenario": null
                },
                {
                    "value": "1,31E-02",
                    "module": "C2",
                    "scenario": null
                },
                {
                    "value": "4,87E-05",
                    "module": "C3",
                    "scenario": null
                },
                {
                    "value": "3,00E-01",
                    "module": "C4",
                    "scenario": null
                },
                {
                    "value": "-1,98E-04",
                    "module": "D",
                    "scenario": null
                }
            ]
        },
        {
            "parameter": "RWD",
            "values": [
                {
                    "value": "1,60E-05",
                    "module": "A1-A3",
                    "scenario": null
                },
                {
                    "value": "5,23E-06",
                    "module": "A4",
                    "scenario": null
                },
                {
                    "value": "2,58E-07",
                    "module": "A5",
                    "scenario": null
                },
                {
                    "value": "6,95E-07",
                    "module": "C1",
                    "scenario": null
                },
                {
                    "value": "2,24E-06",
                    "module": "C2",
                    "scenario": null
                },
                {
                    "value": "1,63E-07",
                    "module": "C3",
                    "scenario": null
                },
                {
                    "value": "0,00E+00",
                    "module": "C4",
                    "scenario": null
                },
                {
                    "value": "-2,15E-07",
                    "module": "D",
                    "scenario": null
                }
            ]
        }
    ],
    "end_of_life_flow": [
        {
            "parameter": "CRU",
            "values": [
                {
                    "value": "0,00E+00",
                    "module": "A1-A3",
                    "scenario": null
                },
                {
                    "value": "0,00E+00",
                    "module": "A4",
                    "scenario": null
                },
                {
                    "value": "0,00E+00",
                    "module": "A5",
                    "scenario": null
                },
                {
                    "value": "0,00E+00",
                    "module": "C1",
                    "scenario": null
                },
                {
                    "value": "0,00E+00",
                    "module": "C2",
                    "scenario": null
                },
                {
                    "value": "0,00E+00",
                    "module": "C3",
                    "scenario": null
                },
                {
                    "value": "0,00E+00",
                    "module": "C4",
                    "scenario": null
                },
                {
                    "value": "0,00E+00",
                    "module": "D",
                    "scenario": null
                }
            ]
        },
        {
            "parameter": "MFR",
            "values": [
                {
                    "value": "3,08E-03",
                    "module": "A1-A3",
                    "scenario": null
                },
                {
                    "value": "0,00E+00",
                    "module": "A4",
                    "scenario": null
                },
                {
                    "value": "5,58E-03",
                    "module": "A5",
                    "scenario": null
                },
                {
                    "value": "0,00E+00",
                    "module": "C1",
                    "scenario": null
                },
                {
                    "value": "0,00E+00",
                    "module": "C2",
                    "scenario": null
                },
                {
                    "value": "7,00E-01",
                    "module": "C3",
                    "scenario": null
                },
                {
                    "value": "0,00E+00",
                    "module": "C4",
                    "scenario": null
                },
                {
                    "value": "0,00E+00",
                    "module": "D",
                    "scenario": null
                }
            ]
        },
        {
            "parameter": "MER",
            "values": [
                {
                    "value": "3,22E-03",
                    "module": "A1-A3",
                    "scenario": null
                },
                {
                    "value": "0,00E+00",
                    "module": "A4",
                    "scenario": null
                },
                {
                    "value": "3,02E-02",
                    "module": "A5",
                    "scenario": null
                },
                {
                    "value": "0,00E+00",
                    "module": "C1",
                    "scenario": null
                },
                {
                    "value": "0,00E+00",
                    "module": "C2",
                    "scenario": null
                },
                {
                    "value": "0,00E+00",
                    "module": "C3",
                    "scenario": null
                },
                {
                    "value": "0,00E+00",
                    "module": "C4",
                    "scenario": null
                },
                {
                    "value": "0,00E+00",
                    "module": "D",
                    "scenario": null
                }
            ]
        },
        {
            "parameter": "EEE",
            "values": [
                {
                    "value": "1,04E-03",
                    "module": "A1-A3",
                    "scenario": null
                },
                {
                    "value": "0,00E+00",
                    "module": "A4",
                    "scenario": null
                },
                {
                    "value": "2,10E-02",
                    "module": "A5",
                    "scenario": null
                },
                {
                    "value": "0,00E+00",
                    "module": "C1",
                    "scenario": null
                },
                {
                    "value": "0,00E+00",
                    "module": "C2",
                    "scenario": null
                },
                {
                    "value": "0,00E+00",
                    "module": "C3",
                    "scenario": null
                },
                {
                    "value": "0,00E+00",
                    "module": "C4",
                    "scenario": null
                },
                {
                    "value": "0,00E+00",
                    "module": "D",
                    "scenario": null
                }
            ]
        },
        {
            "parameter": "EET",
            "values": [
                {
                    "value": "1,57E-02",
                    "module": "A1-A3",
                    "scenario": null
                },
                {
                    "value": "0,00E+00",
                    "module": "A4",
                    "scenario": null
                },
                {
                    "value": "3,18E-01",
                    "module": "A5",
                    "scenario": null
                },
                {
                    "value": "0,00E+00",
                    "module": "C1",
                    "scenario": null
                },
                {
                    "value": "0,00E+00",
                    "module": "C2",
                    "scenario": null
                },
                {
                    "value": "0,00E+00",
                    "module": "C3",
                    "scenario": null
                },
                {
                    "value": "0,00E+00",
                    "module": "C4",
                    "scenario": null
                },
                {
                    "value": "0,00E+00",
                    "module": "D",
                    "scenario": null
                }
            ]
        }
    ]
}