{"product_name":"Sp\u00e6ncom 18-40cm huld\u00e6k i P50 X0.XC1","epd_id":"NEPD-8982-8646","declared_unit":{"unit":"ton","amount":1},"compliance":["EN 15804+A2","ISO 14025","ISO 21930"],"producer_name":"Sp\u00e6ncom A/S","environmental_impact":[{"parameter":"GWP-total","unit":"kg CO2-eq","values":[{"value":"9,91E+01","module":"A1","scenario":null},{"value":"5,03E+00","module":"A2","scenario":null},{"value":"7,12E+00","module":"A3","scenario":null},{"value":"1,65E+01","module":"A4","scenario":null},{"value":"-1,14E+01","module":"B1","scenario":null},{"value":"4,00E+00","module":"C1","scenario":null},{"value":"8,17E+00","module":"C2","scenario":null},{"value":"6,96E-01","module":"C3","scenario":null},{"value":"1,39E-01","module":"C4","scenario":null},{"value":"-1,07E+01","module":"D","scenario":null},{"value":"1,11E+02","module":"A1A3","scenario":null}]},{"parameter":"GWP-fossil","unit":"kg CO2-eq","values":[{"value":"9,87E+01","module":"A1","scenario":null},{"value":"5,03E+00","module":"A2","scenario":null},{"value":"1,04E+01","module":"A3","scenario":null},{"value":"1,65E+01","module":"A4","scenario":null},{"value":"-1,14E+01","module":"B1","scenario":null},{"value":"4,00E+00","module":"C1","scenario":null},{"value":"8,17E+00","module":"C2","scenario":null},{"value":"6,86E-01","module":"C3","scenario":null},{"value":"1,39E-01","module":"C4","scenario":null},{"value":"-1,07E+01","module":"D","scenario":null},{"value":"1,14E+02","module":"A1A3","scenario":null}]},{"parameter":"GWP-biogenic","unit":"kg CO2-eq","values":[{"value":"3,89E-01","module":"A1","scenario":null},{"value":"2,07E-03","module":"A2","scenario":null},{"value":"-6,69E+00","module":"A3","scenario":null},{"value":"6,83E-03","module":"A4","scenario":null},{"value":"0,00E+00","module":"B1","scenario":null},{"value":"7,49E-04","module":"C1","scenario":null},{"value":"3,38E-03","module":"C2","scenario":null},{"value":"5,93E-03","module":"C3","scenario":null},{"value":"1,18E-04","module":"C4","scenario":null},{"value":"-4,83E-02","module":"D","scenario":null},{"value":"-6,30E+00","module":"A1A3","scenario":null}]},{"parameter":"GWP-luluc","unit":"kg CO2-eq","values":[{"value":"3,50E-02","module":"A1","scenario":null},{"value":"1,76E-03","module":"A2","scenario":null},{"value":"3,37E+00","module":"A3","scenario":null},{"value":"5,87E-03","module":"A4","scenario":null},{"value":"0,00E+00","module":"B1","scenario":null},{"value":"3,15E-04","module":"C1","scenario":null},{"value":"2,91E-03","module":"C2","scenario":null},{"value":"9,50E-04","module":"C3","scenario":null},{"value":"2,72E-05","module":"C4","scenario":null},{"value":"-5,28E-03","module":"D","scenario":null},{"value":"3,40E+00","module":"A1A3","scenario":null}]},{"parameter":"ODP","unit":"kg CFC11-eq","values":[{"value":"2,40E-06","module":"A1","scenario":null},{"value":"1,16E-06","module":"A2","scenario":null},{"value":"1,74E-06","module":"A3","scenario":null},{"value":"3,74E-06","module":"A4","scenario":null},{"value":"0,00E+00","module":"B1","scenario":null},{"value":"8,63E-07","module":"C1","scenario":null},{"value":"1,85E-06","module":"C2","scenario":null},{"value":"1,35E-07","module":"C3","scenario":null},{"value":"6,75E-08","module":"C4","scenario":null},{"value":"-6,67E-07","module":"D","scenario":null},{"value":"5,31E-06","module":"A1A3","scenario":null}]},{"parameter":"AP","unit":"mol H+-eq","values":[{"value":"3,18E-01","module":"A1","scenario":null},{"value":"2,70E-02","module":"A2","scenario":null},{"value":"7,78E-02","module":"A3","scenario":null},{"value":"4,74E-02","module":"A4","scenario":null},{"value":"0,00E+00","module":"B1","scenario":null},{"value":"4,18E-02","module":"C1","scenario":null},{"value":"2,35E-02","module":"C2","scenario":null},{"value":"5,56E-03","module":"C3","scenario":null},{"value":"1,35E-03","module":"C4","scenario":null},{"value":"-6,18E-02","module":"D","scenario":null},{"value":"4,23E-01","module":"A1A3","scenario":null}]},{"parameter":"POCP","unit":"kg NMVOC-eq","values":[{"value":"2,09E-01","module":"A1","scenario":null},{"value":"2,17E-02","module":"A2","scenario":null},{"value":"5,01E-02","module":"A3","scenario":null},{"value":"4,02E-02","module":"A4","scenario":null},{"value":"0,00E+00","module":"B1","scenario":null},{"value":"5,57E-02","module":"C1","scenario":null},{"value":"1,99E-02","module":"C2","scenario":null},{"value":"5,02E-03","module":"C3","scenario":null},{"value":"1,60E-03","module":"C4","scenario":null},{"value":"-6,37E-02","module":"D","scenario":null},{"value":"2,81E-01","module":"A1A3","scenario":null}]},{"parameter":"ADPE","unit":"kg Sb-eq","values":[{"value":"6,42E-04","module":"A1","scenario":null},{"value":"9,85E-05","module":"A2","scenario":null},{"value":"2,00E-04","module":"A3","scenario":null},{"value":"4,56E-04","module":"A4","scenario":null},{"value":"0,00E+00","module":"B1","scenario":null},{"value":"6,13E-06","module":"C1","scenario":null},{"value":"2,26E-04","module":"C2","scenario":null},{"value":"8,71E-06","module":"C3","scenario":null},{"value":"1,23E-06","module":"C4","scenario":null},{"value":"-3,40E-04","module":"D","scenario":null},{"value":"9,41E-04","module":"A1A3","scenario":null}]},{"parameter":"ADPF","unit":"MJ","values":[{"value":"4,97E+02","module":"A1","scenario":null},{"value":"7,86E+01","module":"A2","scenario":null},{"value":"1,38E+02","module":"A3","scenario":null},{"value":"2,49E+02","module":"A4","scenario":null},{"value":"0,00E+00","module":"B1","scenario":null},{"value":"5,50E+01","module":"C1","scenario":null},{"value":"1,23E+02","module":"C2","scenario":null},{"value":"2,13E+01","module":"C3","scenario":null},{"value":"4,47E+00","module":"C4","scenario":null},{"value":"-1,08E+02","module":"D","scenario":null},{"value":"7,14E+02","module":"A1A3","scenario":null}]},{"parameter":"WDP","unit":"m3 world-eq. Deprived","values":[{"value":"1,90E+03","module":"A1","scenario":null},{"value":"6,15E+01","module":"A2","scenario":null},{"value":"1,60E+02","module":"A3","scenario":null},{"value":"2,41E+02","module":"A4","scenario":null},{"value":"0,00E+00","module":"B1","scenario":null},{"value":"1,17E+01","module":"C1","scenario":null},{"value":"1,19E+02","module":"C2","scenario":null},{"value":"2,35E+03","module":"C3","scenario":null},{"value":"9,41E+00","module":"C4","scenario":null},{"value":"-1,29E+03","module":"D","scenario":null},{"value":"2,12E+03","module":"A1A3","scenario":null}]},{"parameter":"EP-freshwater","unit":"kg P-eq","values":[{"value":"1,80E-03","module":"A1","scenario":null},{"value":"3,83E-05","module":"A2","scenario":null},{"value":"8,29E-04","module":"A3","scenario":null},{"value":"1,32E-04","module":"A4","scenario":null},{"value":"0,00E+00","module":"B1","scenario":null},{"value":"1,46E-05","module":"C1","scenario":null},{"value":"6,53E-05","module":"C2","scenario":null},{"value":"4,34E-05","module":"C3","scenario":null},{"value":"1,03E-06","module":"C4","scenario":null},{"value":"-5,80E-04","module":"D","scenario":null},{"value":"2,67E-03","module":"A1A3","scenario":null}]},{"parameter":"EP-marine","unit":"kg N-eq","values":[{"value":"5,68E-02","module":"A1","scenario":null},{"value":"5,94E-03","module":"A2","scenario":null},{"value":"5,75E-02","module":"A3","scenario":null},{"value":"9,38E-03","module":"A4","scenario":null},{"value":"0,00E+00","module":"B1","scenario":null},{"value":"1,85E-02","module":"C1","scenario":null},{"value":"4,64E-03","module":"C2","scenario":null},{"value":"1,63E-03","module":"C3","scenario":null},{"value":"5,07E-04","module":"C4","scenario":null},{"value":"-1,55E-02","module":"D","scenario":null},{"value":"1,20E-01","module":"A1A3","scenario":null}]},{"parameter":"EP-terrestrial","unit":"mol N-eq.","values":[{"value":"6,43E-01","module":"A1","scenario":null},{"value":"6,63E-02","module":"A2","scenario":null},{"value":"3,11E-01","module":"A3","scenario":null},{"value":"1,05E-01","module":"A4","scenario":null},{"value":"0,00E+00","module":"B1","scenario":null},{"value":"2,00E-01","module":"C1","scenario":null},{"value":"5,19E-02","module":"C2","scenario":null},{"value":"1,88E-02","module":"C3","scenario":null},{"value":"5,59E-03","module":"C4","scenario":null},{"value":"-1,69E-01","module":"D","scenario":null},{"value":"1,02E+00","module":"A1A3","scenario":null}]},{"parameter":"GWP-IOBC","unit":"kg CO2-eq","values":[{"value":"9,90E+01","module":"A1","scenario":null},{"value":"5,03E+00","module":"A2","scenario":null},{"value":"1,56E+01","module":"A3","scenario":null},{"value":"1,65E+01","module":"A4","scenario":null},{"value":"-1,14E+01","module":"B1","scenario":null},{"value":"4,00E+00","module":"C1","scenario":null},{"value":"8,17E+00","module":"C2","scenario":null},{"value":"6,87E-01","module":"C3","scenario":null},{"value":"1,39E-01","module":"C4","scenario":null},{"value":"-1,50E+01","module":"D","scenario":null},{"value":"1,20E+02","module":"A1A3","scenario":null}]}],"additional_environmental_impact":[{"parameter":"PM","unit":"Disease incidence","values":[{"value":"1,79E-02","module":"A1","scenario":null},{"value":"3,81E-07","module":"A2","scenario":null},{"value":"9,61E-07","module":"A3","scenario":null},{"value":"1,01E-06","module":"A4","scenario":null},{"value":"0,00E+00","module":"B1","scenario":null},{"value":"5,06E-06","module":"C1","scenario":null},{"value":"5,00E-07","module":"C2","scenario":null},{"value":"8,89E-08","module":"C3","scenario":null},{"value":"2,88E-08","module":"C4","scenario":null},{"value":"-1,12E-06","module":"D","scenario":null},{"value":"1,79E-02","module":"A1A3","scenario":null}]},{"parameter":"ETP-fw","unit":"CTUe","values":[{"value":"1,20E+03","module":"A1","scenario":null},{"value":"5,68E+01","module":"A2","scenario":null},{"value":"1,30E+02","module":"A3","scenario":null},{"value":"1,85E+02","module":"A4","scenario":null},{"value":"0,00E+00","module":"B1","scenario":null},{"value":"3,01E+01","module":"C1","scenario":null},{"value":"9,15E+01","module":"C2","scenario":null},{"value":"1,51E+01","module":"C3","scenario":null},{"value":"2,21E+00","module":"C4","scenario":null},{"value":"-5,11E+02","module":"D","scenario":null},{"value":"1,38E+03","module":"A1A3","scenario":null}]},{"parameter":"HTP-c","unit":"CTUh","values":[{"value":"1,25E-07","module":"A1","scenario":null},{"value":"0,00E+00","module":"A2","scenario":null},{"value":"7,83E-09","module":"A3","scenario":null},{"value":"0,00E+00","module":"A4","scenario":null},{"value":"0,00E+00","module":"B1","scenario":null},{"value":"9,99E-10","module":"C1","scenario":null},{"value":"0,00E+00","module":"C2","scenario":null},{"value":"9,67E-10","module":"C3","scenario":null},{"value":"6,50E-11","module":"C4","scenario":null},{"value":"-4,27E-08","module":"D","scenario":null},{"value":"1,33E-07","module":"A1A3","scenario":null}]},{"parameter":"HTP-nc","unit":"CTUh","values":[{"value":"1,59E-06","module":"A1","scenario":null},{"value":"5,38E-08","module":"A2","scenario":null},{"value":"2,76E-07","module":"A3","scenario":null},{"value":"2,02E-07","module":"A4","scenario":null},{"value":"0,00E+00","module":"B1","scenario":null},{"value":"2,80E-08","module":"C1","scenario":null},{"value":"1,00E-07","module":"C2","scenario":null},{"value":"1,35E-08","module":"C3","scenario":null},{"value":"1,29E-09","module":"C4","scenario":null},{"value":"8,40E-07","module":"D","scenario":null},{"value":"1,92E-06","module":"A1A3","scenario":null}]},{"parameter":"SQP","unit":"-","values":[{"value":"1,81E+01","module":"A1","scenario":null},{"value":"7,52E+01","module":"A2","scenario":null},{"value":"1,72E+03","module":"A3","scenario":null},{"value":"1,74E+02","module":"A4","scenario":null},{"value":"0,00E+00","module":"B1","scenario":null},{"value":"6,68E+00","module":"C1","scenario":null},{"value":"8,64E+01","module":"C2","scenario":null},{"value":"1,21E+01","module":"C3","scenario":null},{"value":"1,63E+01","module":"C4","scenario":null},{"value":"7,86E+01","module":"D","scenario":null},{"value":"1,81E+03","module":"A1A3","scenario":null}]},{"parameter":"IRP","unit":"kBq U235-eq","values":[{"value":"1,30E+00","module":"A1","scenario":null},{"value":"3,43E-01","module":"A2","scenario":null},{"value":"3,95E-01","module":"A3","scenario":null},{"value":"1,09E+00","module":"A4","scenario":null},{"value":"0,00E+00","module":"B1","scenario":null},{"value":"2,40E-01","module":"C1","scenario":null},{"value":"5,40E-01","module":"C2","scenario":null},{"value":"3,58E-01","module":"C3","scenario":null},{"value":"1,94E-02","module":"C4","scenario":null},{"value":"-3,09E-01","module":"D","scenario":null},{"value":"2,03E+00","module":"A1A3","scenario":null}]}],"resource_use":[{"parameter":"PERE","unit":"MJ","values":[{"value":"5,93E+01","module":"A1","scenario":null},{"value":"9,93E-01","module":"A2","scenario":null},{"value":"1,24E+02","module":"A3","scenario":null},{"value":"3,57E+00","module":"A4","scenario":null},{"value":"0,00E+00","module":"B1","scenario":null},{"value":"3,00E-01","module":"C1","scenario":null},{"value":"1,77E+00","module":"C2","scenario":null},{"value":"1,10E+01","module":"C3","scenario":null},{"value":"6,88E-02","module":"C4","scenario":null},{"value":"-1,45E+01","module":"D","scenario":null},{"value":"1,84E+02","module":"A1A3","scenario":null}]},{"parameter":"PERM","unit":"","values":[{"value":"4,10E-02","module":"A1","scenario":null},{"value":"0,00E+00","module":"A2","scenario":null},{"value":"0,00E+00","module":"A3","scenario":null},{"value":"0,00E+00","module":"A4","scenario":null},{"value":"0,00E+00","module":"B1","scenario":null},{"value":"0,00E+00","module":"C1","scenario":null},{"value":"0,00E+00","module":"C2","scenario":null},{"value":"0,00E+00","module":"C3","scenario":null},{"value":"0,00E+00","module":"C4","scenario":null},{"value":"0,00E+00","module":"D","scenario":null},{"value":"4,10E-02","module":"A1A3","scenario":null}]},{"parameter":"PERT","unit":"MJ","values":[{"value":"5,93E+01","module":"A1","scenario":null},{"value":"9,93E-01","module":"A2","scenario":null},{"value":"1,24E+02","module":"A3","scenario":null},{"value":"3,57E+00","module":"A4","scenario":null},{"value":"0,00E+00","module":"B1","scenario":null},{"value":"3,00E-01","module":"C1","scenario":null},{"value":"1,77E+00","module":"C2","scenario":null},{"value":"1,10E+01","module":"C3","scenario":null},{"value":"6,88E-02","module":"C4","scenario":null},{"value":"-1,45E+01","module":"D","scenario":null},{"value":"1,84E+02","module":"A1A3","scenario":null}]},{"parameter":"PENRE","unit":"MJ","values":[{"value":"4,37E+02","module":"A1","scenario":null},{"value":"7,86E+01","module":"A2","scenario":null},{"value":"1,42E+02","module":"A3","scenario":null},{"value":"2,49E+02","module":"A4","scenario":null},{"value":"0,00E+00","module":"B1","scenario":null},{"value":"5,50E+01","module":"C1","scenario":null},{"value":"1,23E+02","module":"C2","scenario":null},{"value":"2,13E+01","module":"C3","scenario":null},{"value":"4,47E+00","module":"C4","scenario":null},{"value":"-1,10E+02","module":"D","scenario":null},{"value":"6,58E+02","module":"A1A3","scenario":null}]},{"parameter":"PENRM","unit":"MJ","values":[{"value":"1,48E+01","module":"A1","scenario":null},{"value":"0,00E+00","module":"A2","scenario":null},{"value":"1,99E+00","module":"A3","scenario":null},{"value":"0,00E+00","module":"A4","scenario":null},{"value":"0,00E+00","module":"B1","scenario":null},{"value":"0,00E+00","module":"C1","scenario":null},{"value":"0,00E+00","module":"C2","scenario":null},{"value":"-1,44E+01","module":"C3","scenario":null},{"value":"0,00E+00","module":"C4","scenario":null},{"value":"0,00E+00","module":"D","scenario":null},{"value":"1,68E+01","module":"A1A3","scenario":null}]},{"parameter":"PENRT","unit":"MJ","values":[{"value":"4,52E+02","module":"A1","scenario":null},{"value":"7,86E+01","module":"A2","scenario":null},{"value":"1,44E+02","module":"A3","scenario":null},{"value":"2,49E+02","module":"A4","scenario":null},{"value":"0,00E+00","module":"B1","scenario":null},{"value":"5,50E+01","module":"C1","scenario":null},{"value":"1,23E+02","module":"C2","scenario":null},{"value":"6,90E+00","module":"C3","scenario":null},{"value":"4,47E+00","module":"C4","scenario":null},{"value":"-1,10E+02","module":"D","scenario":null},{"value":"6,75E+02","module":"A1A3","scenario":null}]},{"parameter":"SM","unit":"kg","values":[{"value":"9,53E+01","module":"A1","scenario":null},{"value":"0,00E+00","module":"A2","scenario":null},{"value":"9,90E-01","module":"A3","scenario":null},{"value":"0,00E+00","module":"A4","scenario":null},{"value":"0,00E+00","module":"B1","scenario":null},{"value":"0,00E+00","module":"C1","scenario":null},{"value":"0,00E+00","module":"C2","scenario":null},{"value":"0,00E+00","module":"C3","scenario":null},{"value":"0,00E+00","module":"C4","scenario":null},{"value":"0,00E+00","module":"D","scenario":null},{"value":"9,63E+01","module":"A1A3","scenario":null}]},{"parameter":"RSF","unit":"MJ","values":[{"value":"4,17E-01","module":"A1","scenario":null},{"value":"3,47E-02","module":"A2","scenario":null},{"value":"6,40E-02","module":"A3","scenario":null},{"value":"1,28E-01","module":"A4","scenario":null},{"value":"0,00E+00","module":"B1","scenario":null},{"value":"0,00E+00","module":"C1","scenario":null},{"value":"6,32E-02","module":"C2","scenario":null},{"value":"0,00E+00","module":"C3","scenario":null},{"value":"1,42E-03","module":"C4","scenario":null},{"value":"1,29E-01","module":"D","scenario":null},{"value":"5,15E-01","module":"A1A3","scenario":null}]},{"parameter":"NRSF","unit":"MJ","values":[{"value":"1,86E-01","module":"A1","scenario":null},{"value":"1,27E-01","module":"A2","scenario":null},{"value":"1,93E-01","module":"A3","scenario":null},{"value":"4,57E-01","module":"A4","scenario":null},{"value":"0,00E+00","module":"B1","scenario":null},{"value":"0,00E+00","module":"C1","scenario":null},{"value":"2,26E-01","module":"C2","scenario":null},{"value":"0,00E+00","module":"C3","scenario":null},{"value":"4,09E-03","module":"C4","scenario":null},{"value":"8,74E+00","module":"D","scenario":null},{"value":"5,07E-01","module":"A1A3","scenario":null}]},{"parameter":"FW","unit":"m3","values":[{"value":"1,41E+00","module":"A1","scenario":null},{"value":"8,44E-03","module":"A2","scenario":null},{"value":"2,19E-01","module":"A3","scenario":null},{"value":"2,67E-02","module":"A4","scenario":null},{"value":"0,00E+00","module":"B1","scenario":null},{"value":"2,83E-03","module":"C1","scenario":null},{"value":"1,32E-02","module":"C2","scenario":null},{"value":"3,65E-02","module":"C3","scenario":null},{"value":"5,33E-03","module":"C4","scenario":null},{"value":"-1,38E+00","module":"D","scenario":null},{"value":"1,64E+00","module":"A1A3","scenario":null}]}],"end_of_life_waste":[{"parameter":"HWD","unit":"kg","values":[{"value":"2,87E+00","module":"A1","scenario":null},{"value":"4,16E-03","module":"A2","scenario":null},{"value":"5,17E-02","module":"A3","scenario":null},{"value":"1,29E-02","module":"A4","scenario":null},{"value":"0,00E+00","module":"B1","scenario":null},{"value":"1,62E-03","module":"C1","scenario":null},{"value":"6,37E-03","module":"C2","scenario":null},{"value":"2,13E-03","module":"C3","scenario":null},{"value":"0,00E+00","module":"C4","scenario":null},{"value":"-5,30E-02","module":"D","scenario":null},{"value":"2,93E+00","module":"A1A3","scenario":null}]},{"parameter":"NHWD","unit":"kg","values":[{"value":"6,75E+01","module":"A1","scenario":null},{"value":"5,57E+00","module":"A2","scenario":null},{"value":"2,50E+00","module":"A3","scenario":null},{"value":"1,21E+01","module":"A4","scenario":null},{"value":"0,00E+00","module":"B1","scenario":null},{"value":"6,51E-02","module":"C1","scenario":null},{"value":"6,01E+00","module":"C2","scenario":null},{"value":"6,73E-02","module":"C3","scenario":null},{"value":"3,24E+01","module":"C4","scenario":null},{"value":"-3,74E+00","module":"D","scenario":null},{"value":"7,56E+01","module":"A1A3","scenario":null}]},{"parameter":"RWD","unit":"kg","values":[{"value":"1,17E-03","module":"A1","scenario":null},{"value":"5,37E-04","module":"A2","scenario":null},{"value":"5,81E-04","module":"A3","scenario":null},{"value":"1,70E-03","module":"A4","scenario":null},{"value":"0,00E+00","module":"B1","scenario":null},{"value":"3,82E-04","module":"C1","scenario":null},{"value":"8,41E-04","module":"C2","scenario":null},{"value":"2,25E-04","module":"C3","scenario":null},{"value":"0,00E+00","module":"C4","scenario":null},{"value":"-2,70E-04","module":"D","scenario":null},{"value":"2,29E-03","module":"A1A3","scenario":null}]}],"end_of_life_flow":[{"parameter":"CRU","unit":"kg","values":[{"value":"2,32E+00","module":"A1","scenario":null},{"value":"0,00E+00","module":"A2","scenario":null},{"value":"0,00E+00","module":"A3","scenario":null},{"value":"0,00E+00","module":"A4","scenario":null},{"value":"0,00E+00","module":"B1","scenario":null},{"value":"0,00E+00","module":"C1","scenario":null},{"value":"0,00E+00","module":"C2","scenario":null},{"value":"0,00E+00","module":"C3","scenario":null},{"value":"0,00E+00","module":"C4","scenario":null},{"value":"0,00E+00","module":"D","scenario":null},{"value":"2,32E+00","module":"A1A3","scenario":null}]},{"parameter":"MFR","unit":"kg","values":[{"value":"5,11E-01","module":"A1","scenario":null},{"value":"0,00E+00","module":"A2","scenario":null},{"value":"1,86E+02","module":"A3","scenario":null},{"value":"0,00E+00","module":"A4","scenario":null},{"value":"0,00E+00","module":"B1","scenario":null},{"value":"0,00E+00","module":"C1","scenario":null},{"value":"0,00E+00","module":"C2","scenario":null},{"value":"9,67E+02","module":"C3","scenario":null},{"value":"0,00E+00","module":"C4","scenario":null},{"value":"0,00E+00","module":"D","scenario":null},{"value":"1,86E+02","module":"A1A3","scenario":null}]},{"parameter":"MER","unit":"kg","values":[{"value":"2,50E-01","module":"A1","scenario":null},{"value":"0,00E+00","module":"A2","scenario":null},{"value":"1,59E-01","module":"A3","scenario":null},{"value":"0,00E+00","module":"A4","scenario":null},{"value":"0,00E+00","module":"B1","scenario":null},{"value":"0,00E+00","module":"C1","scenario":null},{"value":"0,00E+00","module":"C2","scenario":null},{"value":"0,00E+00","module":"C3","scenario":null},{"value":"0,00E+00","module":"C4","scenario":null},{"value":"0,00E+00","module":"D","scenario":null},{"value":"4,08E-01","module":"A1A3","scenario":null}]},{"parameter":"EEE","unit":"MJ","values":[{"value":"0,00E+00","module":"A1","scenario":null},{"value":"0,00E+00","module":"A2","scenario":null},{"value":"9,29E-02","module":"A3","scenario":null},{"value":"0,00E+00","module":"A4","scenario":null},{"value":"0,00E+00","module":"B1","scenario":null},{"value":"0,00E+00","module":"C1","scenario":null},{"value":"0,00E+00","module":"C2","scenario":null},{"value":"0,00E+00","module":"C3","scenario":null},{"value":"0,00E+00","module":"C4","scenario":null},{"value":"0,00E+00","module":"D","scenario":null},{"value":"9,29E-02","module":"A1A3","scenario":null}]},{"parameter":"EET","unit":"MJ","values":[{"value":"0,00E+00","module":"A1","scenario":null},{"value":"0,00E+00","module":"A2","scenario":null},{"value":"1,41E+00","module":"A3","scenario":null},{"value":"0,00E+00","module":"A4","scenario":null},{"value":"0,00E+00","module":"B1","scenario":null},{"value":"0,00E+00","module":"C1","scenario":null},{"value":"0,00E+00","module":"C2","scenario":null},{"value":"0,00E+00","module":"C3","scenario":null},{"value":"0,00E+00","module":"C4","scenario":null},{"value":"0,00E+00","module":"D","scenario":null},{"value":"1,41E+00","module":"A1A3","scenario":null}]}]}