{"product_name":"i60-1200 LED 4600 HF OP","epd_id":"NEPD-4286-3520-EN","declared_unit":{"unit":"stk","amount":1},"compliance":["EN 15804+A2","ISO 14025","ISO 21930"],"producer_name":"Glamox AS","environmental_impact":[{"parameter":"GWP-total","unit":"kg CO2-eq","values":[{"value":"3,57E+01","module":"A1","scenario":null},{"value":"5,06E-01","module":"A2","scenario":null},{"value":"3,76E-01","module":"A3","scenario":null},{"value":"5,15E-01","module":"A4","scenario":null},{"value":"6,20E-02","module":"A5","scenario":null},{"value":"3,96E+02","module":"B6","scenario":null},{"value":"0,00E+00","module":"C1","scenario":null},{"value":"8,46E-02","module":"C2","scenario":null},{"value":"1,15E+00","module":"C3","scenario":null},{"value":"8,02E-02","module":"C4","scenario":null},{"value":"-1,36E+00","module":"D","scenario":null},{"value":"3,66E+01","module":"A1A3","scenario":null}]},{"parameter":"GWP-fossil","unit":"kg CO2-eq","values":[{"value":"3,54E+01","module":"A1","scenario":null},{"value":"5,06E-01","module":"A2","scenario":null},{"value":"3,54E-01","module":"A3","scenario":null},{"value":"5,14E-01","module":"A4","scenario":null},{"value":"1,01E-02","module":"A5","scenario":null},{"value":"3,69E+02","module":"B6","scenario":null},{"value":"0,00E+00","module":"C1","scenario":null},{"value":"8,46E-02","module":"C2","scenario":null},{"value":"1,15E+00","module":"C3","scenario":null},{"value":"7,80E-02","module":"C4","scenario":null},{"value":"-1,35E+00","module":"D","scenario":null},{"value":"3,63E+01","module":"A1A3","scenario":null}]},{"parameter":"GWP-biogenic","unit":"kg CO2-eq","values":[{"value":"1,75E-01","module":"A1","scenario":null},{"value":"1,98E-04","module":"A2","scenario":null},{"value":"2,04E-02","module":"A3","scenario":null},{"value":"2,10E-04","module":"A4","scenario":null},{"value":"5,19E-02","module":"A5","scenario":null},{"value":"6,75E+00","module":"B6","scenario":null},{"value":"0,00E+00","module":"C1","scenario":null},{"value":"3,47E-05","module":"C2","scenario":null},{"value":"4,53E-03","module":"C3","scenario":null},{"value":"1,92E-03","module":"C4","scenario":null},{"value":"-2,72E-03","module":"D","scenario":null},{"value":"1,96E-01","module":"A1A3","scenario":null}]},{"parameter":"GWP-luluc","unit":"kg CO2-eq","values":[{"value":"1,08E-01","module":"A1","scenario":null},{"value":"1,94E-04","module":"A2","scenario":null},{"value":"1,03E-03","module":"A3","scenario":null},{"value":"1,80E-04","module":"A4","scenario":null},{"value":"8,99E-07","module":"A5","scenario":null},{"value":"2,02E+01","module":"B6","scenario":null},{"value":"0,00E+00","module":"C1","scenario":null},{"value":"2,47E-05","module":"C2","scenario":null},{"value":"2,14E-04","module":"C3","scenario":null},{"value":"1,96E-04","module":"C4","scenario":null},{"value":"-3,18E-03","module":"D","scenario":null},{"value":"1,09E-01","module":"A1A3","scenario":null}]},{"parameter":"ODP","unit":"kg CFC11-eq","values":[{"value":"2,47E-06","module":"A1","scenario":null},{"value":"1,14E-07","module":"A2","scenario":null},{"value":"2,45E-08","module":"A3","scenario":null},{"value":"1,17E-07","module":"A4","scenario":null},{"value":"6,80E-10","module":"A5","scenario":null},{"value":"4,00E-05","module":"B6","scenario":null},{"value":"0,00E+00","module":"C1","scenario":null},{"value":"1,95E-08","module":"C2","scenario":null},{"value":"2,61E-08","module":"C3","scenario":null},{"value":"4,16E-09","module":"C4","scenario":null},{"value":"-3,79E-03","module":"D","scenario":null},{"value":"2,61E-06","module":"A1A3","scenario":null}]},{"parameter":"AP","unit":"mol H+-eq","values":[{"value":"2,89E-01","module":"A1","scenario":null},{"value":"3,72E-03","module":"A2","scenario":null},{"value":"3,65E-03","module":"A3","scenario":null},{"value":"2,10E-03","module":"A4","scenario":null},{"value":"1,42E-05","module":"A5","scenario":null},{"value":"1,70E+00","module":"B6","scenario":null},{"value":"0,00E+00","module":"C1","scenario":null},{"value":"3,55E-04","module":"C2","scenario":null},{"value":"6,89E-04","module":"C3","scenario":null},{"value":"1,88E-04","module":"C4","scenario":null},{"value":"-5,66E-02","module":"D","scenario":null},{"value":"2,96E-01","module":"A1A3","scenario":null}]},{"parameter":"POCP","unit":"kg NMVOC-eq","values":[{"value":"1,34E-01","module":"A1","scenario":null},{"value":"3,19E-03","module":"A2","scenario":null},{"value":"3,21E-03","module":"A3","scenario":null},{"value":"2,11E-03","module":"A4","scenario":null},{"value":"1,63E-05","module":"A5","scenario":null},{"value":"8,46E-01","module":"B6","scenario":null},{"value":"0,00E+00","module":"C1","scenario":null},{"value":"3,80E-04","module":"C2","scenario":null},{"value":"5,39E-04","module":"C3","scenario":null},{"value":"2,12E-04","module":"C4","scenario":null},{"value":"-1,35E-02","module":"D","scenario":null},{"value":"1,40E-01","module":"A1A3","scenario":null}]},{"parameter":"ADPE","unit":"kg Sb-eq","values":[{"value":"1,01E-02","module":"A1","scenario":null},{"value":"1,25E-05","module":"A2","scenario":null},{"value":"1,90E-05","module":"A3","scenario":null},{"value":"1,39E-05","module":"A4","scenario":null},{"value":"6,30E-08","module":"A5","scenario":null},{"value":"5,74E-03","module":"B6","scenario":null},{"value":"0,00E+00","module":"C1","scenario":null},{"value":"1,44E-06","module":"C2","scenario":null},{"value":"1,15E-06","module":"C3","scenario":null},{"value":"2,08E-07","module":"C4","scenario":null},{"value":"-1,22E-03","module":"D","scenario":null},{"value":"1,01E-02","module":"A1A3","scenario":null}]},{"parameter":"ADPF","unit":"MJ","values":[{"value":"4,58E+02","module":"A1","scenario":null},{"value":"7,50E+00","module":"A2","scenario":null},{"value":"4,09E+00","module":"A3","scenario":null},{"value":"7,76E+00","module":"A4","scenario":null},{"value":"4,65E-02","module":"A5","scenario":null},{"value":"9,98E+03","module":"B6","scenario":null},{"value":"0,00E+00","module":"C1","scenario":null},{"value":"1,32E+00","module":"C2","scenario":null},{"value":"1,44E+00","module":"C3","scenario":null},{"value":"4,86E-01","module":"C4","scenario":null},{"value":"-1,54E+01","module":"D","scenario":null},{"value":"4,70E+02","module":"A1A3","scenario":null}]},{"parameter":"WDP","unit":"m3 world-eq. Deprived","values":[{"value":"1,48E+03","module":"A1","scenario":null},{"value":"6,59E+00","module":"A2","scenario":null},{"value":"5,78E+02","module":"A3","scenario":null},{"value":"7,40E+00","module":"A4","scenario":null},{"value":"1,49E-01","module":"A5","scenario":null},{"value":"7,72E+05","module":"B6","scenario":null},{"value":"0,00E+00","module":"C1","scenario":null},{"value":"1,01E+00","module":"C2","scenario":null},{"value":"9,08E+00","module":"C3","scenario":null},{"value":"5,00E+00","module":"C4","scenario":null},{"value":"-7,64E+00","module":"D","scenario":null},{"value":"2,07E+03","module":"A1A3","scenario":null}]},{"parameter":"EP-freshwater","unit":"kg P-eq","values":[{"value":"4,42E-03","module":"A1","scenario":null},{"value":"3,75E-06","module":"A2","scenario":null},{"value":"1,86E-05","module":"A3","scenario":null},{"value":"4,04E-06","module":"A4","scenario":null},{"value":"2,38E-08","module":"A5","scenario":null},{"value":"2,44E-02","module":"B6","scenario":null},{"value":"0,00E+00","module":"C1","scenario":null},{"value":"6,45E-07","module":"C2","scenario":null},{"value":"6,32E-06","module":"C3","scenario":null},{"value":"1,19E-06","module":"C4","scenario":null},{"value":"-3,37E-04","module":"D","scenario":null},{"value":"4,44E-03","module":"A1A3","scenario":null}]},{"parameter":"EP-marine","unit":"kg N-eq","values":[{"value":"3,70E-02","module":"A1","scenario":null},{"value":"1,01E-03","module":"A2","scenario":null},{"value":"1,07E-03","module":"A3","scenario":null},{"value":"6,24E-04","module":"A4","scenario":null},{"value":"1,16E-05","module":"A5","scenario":null},{"value":"2,69E-01","module":"B6","scenario":null},{"value":"0,00E+00","module":"C1","scenario":null},{"value":"1,07E-04","module":"C2","scenario":null},{"value":"1,91E-04","module":"C3","scenario":null},{"value":"9,87E-05","module":"C4","scenario":null},{"value":"-3,34E-03","module":"D","scenario":null},{"value":"3,91E-02","module":"A1A3","scenario":null}]},{"parameter":"EP-terrestrial","unit":"mol N-eq.","values":[{"value":"5,70E-01","module":"A1","scenario":null},{"value":"1,12E-02","module":"A2","scenario":null},{"value":"1,19E-02","module":"A3","scenario":null},{"value":"6,90E-03","module":"A4","scenario":null},{"value":"5,07E-05","module":"A5","scenario":null},{"value":"3,61E+00","module":"B6","scenario":null},{"value":"0,00E+00","module":"C1","scenario":null},{"value":"1,18E-03","module":"C2","scenario":null},{"value":"2,06E-03","module":"C3","scenario":null},{"value":"5,51E-04","module":"C4","scenario":null},{"value":"-4,41E-02","module":"D","scenario":null},{"value":"5,93E-01","module":"A1A3","scenario":null}]},{"parameter":"GWP-IOBC","unit":"kg CO2-eq","values":[{"value":"3,57E+01","module":"A1","scenario":null},{"value":"5,06E-01","module":"A2","scenario":null},{"value":"2,75E-01","module":"A3","scenario":null},{"value":"5,15E-01","module":"A4","scenario":null},{"value":"0,00E+00","module":"A5","scenario":null},{"value":"5,37E+02","module":"B6","scenario":null},{"value":"0,00E+00","module":"C1","scenario":null},{"value":"8,46E-02","module":"C2","scenario":null},{"value":"1,15E+00","module":"C3","scenario":null},{"value":"1,44E-02","module":"C4","scenario":null},{"value":"-1,59E+00","module":"D","scenario":null},{"value":"3,65E+01","module":"A1A3","scenario":null}]}],"additional_environmental_impact":[{"parameter":"PM","unit":"Disease incidence","values":[{"value":"2,22E-06","module":"A1","scenario":null},{"value":"3,33E-08","module":"A2","scenario":null},{"value":"6,34E-08","module":"A3","scenario":null},{"value":"3,70E-08","module":"A4","scenario":null},{"value":"2,47E-10","module":"A5","scenario":null},{"value":"9,03E-06","module":"B6","scenario":null},{"value":"0,00E+00","module":"C1","scenario":null},{"value":"7,44E-09","module":"C2","scenario":null},{"value":"6,50E-09","module":"C3","scenario":null},{"value":"3,29E-09","module":"C4","scenario":null},{"value":"-1,73E-07","module":"D","scenario":null},{"value":"2,31E-06","module":"A1A3","scenario":null}]},{"parameter":"ETP-fw","unit":"CTUe","values":[{"value":"1,93E+03","module":"A1","scenario":null},{"value":"5,40E+00","module":"A2","scenario":null},{"value":"1,62E+01","module":"A3","scenario":null},{"value":"5,71E+00","module":"A4","scenario":null},{"value":"4,69E-02","module":"A5","scenario":null},{"value":"1,25E+04","module":"B6","scenario":null},{"value":"0,00E+00","module":"C1","scenario":null},{"value":"9,62E-01","module":"C2","scenario":null},{"value":"6,60E+00","module":"C3","scenario":null},{"value":"2,36E+02","module":"C4","scenario":null},{"value":"-4,21E+02","module":"D","scenario":null},{"value":"1,95E+03","module":"A1A3","scenario":null}]},{"parameter":"HTP-c","unit":"CTUh","values":[{"value":"6,67E-08","module":"A1","scenario":null},{"value":"0,00E+00","module":"A2","scenario":null},{"value":"7,95E-10","module":"A3","scenario":null},{"value":"0,00E+00","module":"A4","scenario":null},{"value":"1,00E-12","module":"A5","scenario":null},{"value":"2,91E-07","module":"B6","scenario":null},{"value":"0,00E+00","module":"C1","scenario":null},{"value":"0,00E+00","module":"C2","scenario":null},{"value":"1,10E-09","module":"C3","scenario":null},{"value":"1,15E-10","module":"C4","scenario":null},{"value":"-4,54E-09","module":"D","scenario":null},{"value":"6,75E-08","module":"A1A3","scenario":null}]},{"parameter":"HTP-nc","unit":"CTUh","values":[{"value":"1,79E-06","module":"A1","scenario":null},{"value":"5,71E-09","module":"A2","scenario":null},{"value":"1,90E-08","module":"A3","scenario":null},{"value":"6,17E-09","module":"A4","scenario":null},{"value":"4,70E-11","module":"A5","scenario":null},{"value":"7,66E-06","module":"B6","scenario":null},{"value":"0,00E+00","module":"C1","scenario":null},{"value":"9,31E-10","module":"C2","scenario":null},{"value":"5,48E-08","module":"C3","scenario":null},{"value":"1,12E-09","module":"C4","scenario":null},{"value":"-1,10E-07","module":"D","scenario":null},{"value":"1,82E-06","module":"A1A3","scenario":null}]},{"parameter":"SQP","unit":"-","values":[{"value":"1,26E+02","module":"A1","scenario":null},{"value":"4,76E+00","module":"A2","scenario":null},{"value":"1,98E+00","module":"A3","scenario":null},{"value":"5,35E+00","module":"A4","scenario":null},{"value":"7,38E-02","module":"A5","scenario":null},{"value":"7,52E+03","module":"B6","scenario":null},{"value":"0,00E+00","module":"C1","scenario":null},{"value":"1,51E+00","module":"C2","scenario":null},{"value":"4,50E-01","module":"C3","scenario":null},{"value":"1,25E+00","module":"C4","scenario":null},{"value":"-1,33E+01","module":"D","scenario":null},{"value":"1,33E+02","module":"A1A3","scenario":null}]},{"parameter":"IRP","unit":"kBq U235-eq","values":[{"value":"1,55E+00","module":"A1","scenario":null},{"value":"3,27E-02","module":"A2","scenario":null},{"value":"6,22E-02","module":"A3","scenario":null},{"value":"3,39E-02","module":"A4","scenario":null},{"value":"2,08E-04","module":"A5","scenario":null},{"value":"2,28E+02","module":"B6","scenario":null},{"value":"0,00E+00","module":"C1","scenario":null},{"value":"5,75E-03","module":"C2","scenario":null},{"value":"6,67E-03","module":"C3","scenario":null},{"value":"1,80E-03","module":"C4","scenario":null},{"value":"-4,20E-02","module":"D","scenario":null},{"value":"1,65E+00","module":"A1A3","scenario":null}]}],"resource_use":[{"parameter":"PERE","unit":"MJ","values":[{"value":"4,22E+01","module":"A1","scenario":null},{"value":"1,00E-01","module":"A2","scenario":null},{"value":"4,28E+01","module":"A3","scenario":null},{"value":"1,09E-01","module":"A4","scenario":null},{"value":"1,11E-03","module":"A5","scenario":null},{"value":"9,81E+03","module":"B6","scenario":null},{"value":"0,00E+00","module":"C1","scenario":null},{"value":"1,66E-02","module":"C2","scenario":null},{"value":"2,35E-01","module":"C3","scenario":null},{"value":"1,10E-01","module":"C4","scenario":null},{"value":"-5,98E+00","module":"D","scenario":null},{"value":"8,52E+01","module":"A1A3","scenario":null}]},{"parameter":"PERM","unit":"","values":[{"value":"1,15E+00","module":"A1","scenario":null},{"value":"0,00E+00","module":"A2","scenario":null},{"value":"0,00E+00","module":"A3","scenario":null},{"value":"0,00E+00","module":"A4","scenario":null},{"value":"-1,15E+00","module":"A5","scenario":null},{"value":"0,00E+00","module":"B6","scenario":null},{"value":"0,00E+00","module":"C1","scenario":null},{"value":"0,00E+00","module":"C2","scenario":null},{"value":"0,00E+00","module":"C3","scenario":null},{"value":"0,00E+00","module":"C4","scenario":null},{"value":"0,00E+00","module":"D","scenario":null},{"value":"1,15E+00","module":"A1A3","scenario":null}]},{"parameter":"PERT","unit":"MJ","values":[{"value":"4,34E+01","module":"A1","scenario":null},{"value":"1,00E-01","module":"A2","scenario":null},{"value":"4,28E+01","module":"A3","scenario":null},{"value":"1,09E-01","module":"A4","scenario":null},{"value":"-1,15E+00","module":"A5","scenario":null},{"value":"9,81E+03","module":"B6","scenario":null},{"value":"0,00E+00","module":"C1","scenario":null},{"value":"1,66E-02","module":"C2","scenario":null},{"value":"2,35E-01","module":"C3","scenario":null},{"value":"1,10E-01","module":"C4","scenario":null},{"value":"-5,98E+00","module":"D","scenario":null},{"value":"8,63E+01","module":"A1A3","scenario":null}]},{"parameter":"PENRE","unit":"MJ","values":[{"value":"4,40E+02","module":"A1","scenario":null},{"value":"7,50E+00","module":"A2","scenario":null},{"value":"4,10E+00","module":"A3","scenario":null},{"value":"7,76E+00","module":"A4","scenario":null},{"value":"4,65E-02","module":"A5","scenario":null},{"value":"1,01E+04","module":"B6","scenario":null},{"value":"0,00E+00","module":"C1","scenario":null},{"value":"1,32E+00","module":"C2","scenario":null},{"value":"1,44E+00","module":"C3","scenario":null},{"value":"4,86E-01","module":"C4","scenario":null},{"value":"-1,54E+01","module":"D","scenario":null},{"value":"4,52E+02","module":"A1A3","scenario":null}]},{"parameter":"PENRM","unit":"MJ","values":[{"value":"3,23E+01","module":"A1","scenario":null},{"value":"0,00E+00","module":"A2","scenario":null},{"value":"0,00E+00","module":"A3","scenario":null},{"value":"0,00E+00","module":"A4","scenario":null},{"value":"-4,94E+00","module":"A5","scenario":null},{"value":"0,00E+00","module":"B6","scenario":null},{"value":"0,00E+00","module":"C1","scenario":null},{"value":"0,00E+00","module":"C2","scenario":null},{"value":"-2,80E+01","module":"C3","scenario":null},{"value":"0,00E+00","module":"C4","scenario":null},{"value":"0,00E+00","module":"D","scenario":null},{"value":"3,23E+01","module":"A1A3","scenario":null}]},{"parameter":"PENRT","unit":"MJ","values":[{"value":"4,59E+02","module":"A1","scenario":null},{"value":"7,50E+00","module":"A2","scenario":null},{"value":"4,10E+00","module":"A3","scenario":null},{"value":"7,76E+00","module":"A4","scenario":null},{"value":"-4,90E+00","module":"A5","scenario":null},{"value":"1,01E+04","module":"B6","scenario":null},{"value":"0,00E+00","module":"C1","scenario":null},{"value":"1,32E+00","module":"C2","scenario":null},{"value":"-2,65E+01","module":"C3","scenario":null},{"value":"4,86E-01","module":"C4","scenario":null},{"value":"-1,87E+01","module":"D","scenario":null},{"value":"4,70E+02","module":"A1A3","scenario":null}]},{"parameter":"SM","unit":"kg","values":[{"value":"1,47E+00","module":"A1","scenario":null},{"value":"0,00E+00","module":"A2","scenario":null},{"value":"4,95E-02","module":"A3","scenario":null},{"value":"0,00E+00","module":"A4","scenario":null},{"value":"2,58E-05","module":"A5","scenario":null},{"value":"0,00E+00","module":"B6","scenario":null},{"value":"0,00E+00","module":"C1","scenario":null},{"value":"0,00E+00","module":"C2","scenario":null},{"value":"8,29E-05","module":"C3","scenario":null},{"value":"4,25E-03","module":"C4","scenario":null},{"value":"2,31E-01","module":"D","scenario":null},{"value":"1,52E+00","module":"A1A3","scenario":null}]},{"parameter":"RSF","unit":"MJ","values":[{"value":"7,34E-01","module":"A1","scenario":null},{"value":"3,53E-03","module":"A2","scenario":null},{"value":"3,44E-02","module":"A3","scenario":null},{"value":"3,92E-03","module":"A4","scenario":null},{"value":"3,00E-05","module":"A5","scenario":null},{"value":"9,91E+01","module":"B6","scenario":null},{"value":"0,00E+00","module":"C1","scenario":null},{"value":"5,79E-04","module":"C2","scenario":null},{"value":"4,48E-03","module":"C3","scenario":null},{"value":"6,99E-04","module":"C4","scenario":null},{"value":"1,68E-02","module":"D","scenario":null},{"value":"7,72E-01","module":"A1A3","scenario":null}]},{"parameter":"NRSF","unit":"MJ","values":[{"value":"-2,97E+00","module":"A1","scenario":null},{"value":"1,19E-02","module":"A2","scenario":null},{"value":"8,91E-02","module":"A3","scenario":null},{"value":"1,40E-02","module":"A4","scenario":null},{"value":"8,41E-05","module":"A5","scenario":null},{"value":"-6,98E+01","module":"B6","scenario":null},{"value":"0,00E+00","module":"C1","scenario":null},{"value":"1,94E-03","module":"C2","scenario":null},{"value":"-1,13E-03","module":"C3","scenario":null},{"value":"1,98E-02","module":"C4","scenario":null},{"value":"2,37E-01","module":"D","scenario":null},{"value":"-2,87E+00","module":"A1A3","scenario":null}]},{"parameter":"FW","unit":"m3","values":[{"value":"3,74E-01","module":"A1","scenario":null},{"value":"7,48E-04","module":"A2","scenario":null},{"value":"3,23E-01","module":"A3","scenario":null},{"value":"8,17E-04","module":"A4","scenario":null},{"value":"2,42E-05","module":"A5","scenario":null},{"value":"4,46E+01","module":"B6","scenario":null},{"value":"0,00E+00","module":"C1","scenario":null},{"value":"1,50E-04","module":"C2","scenario":null},{"value":"2,22E-03","module":"C3","scenario":null},{"value":"4,60E-04","module":"C4","scenario":null},{"value":"-1,46E-02","module":"D","scenario":null},{"value":"6,97E-01","module":"A1A3","scenario":null}]}],"end_of_life_waste":[{"parameter":"HWD","unit":"kg","values":[{"value":"1,75E-01","module":"A1","scenario":null},{"value":"3,75E-04","module":"A2","scenario":null},{"value":"2,70E-02","module":"A3","scenario":null},{"value":"3,96E-04","module":"A4","scenario":null},{"value":"4,56E-05","module":"A5","scenario":null},{"value":"9,35E-01","module":"B6","scenario":null},{"value":"0,00E+00","module":"C1","scenario":null},{"value":"7,20E-05","module":"C2","scenario":null},{"value":"1,95E-04","module":"C3","scenario":null},{"value":"1,17E-01","module":"C4","scenario":null},{"value":"-5,64E-03","module":"D","scenario":null},{"value":"2,02E-01","module":"A1A3","scenario":null}]},{"parameter":"NHWD","unit":"kg","values":[{"value":"5,35E+00","module":"A1","scenario":null},{"value":"3,25E-01","module":"A2","scenario":null},{"value":"2,95E-01","module":"A3","scenario":null},{"value":"3,71E-01","module":"A4","scenario":null},{"value":"6,06E-02","module":"A5","scenario":null},{"value":"6,20E+01","module":"B6","scenario":null},{"value":"0,00E+00","module":"C1","scenario":null},{"value":"1,14E-01","module":"C2","scenario":null},{"value":"3,92E-02","module":"C3","scenario":null},{"value":"7,92E-01","module":"C4","scenario":null},{"value":"-3,59E-01","module":"D","scenario":null},{"value":"5,97E+00","module":"A1A3","scenario":null}]},{"parameter":"RWD","unit":"kg","values":[{"value":"1,24E-03","module":"A1","scenario":null},{"value":"5,12E-05","module":"A2","scenario":null},{"value":"3,26E-05","module":"A3","scenario":null},{"value":"5,29E-05","module":"A4","scenario":null},{"value":"3,12E-07","module":"A5","scenario":null},{"value":"1,05E-01","module":"B6","scenario":null},{"value":"0,00E+00","module":"C1","scenario":null},{"value":"8,98E-06","module":"C2","scenario":null},{"value":"2,80E-06","module":"C3","scenario":null},{"value":"1,87E-06","module":"C4","scenario":null},{"value":"-3,62E-05","module":"D","scenario":null},{"value":"1,33E-03","module":"A1A3","scenario":null}]}],"end_of_life_flow":[{"parameter":"CRU","unit":"kg","values":[{"value":"0,00E+00","module":"A1","scenario":null},{"value":"0,00E+00","module":"A2","scenario":null},{"value":"0,00E+00","module":"A3","scenario":null},{"value":"0,00E+00","module":"A4","scenario":null},{"value":"0,00E+00","module":"A5","scenario":null},{"value":"0,00E+00","module":"B6","scenario":null},{"value":"0,00E+00","module":"C1","scenario":null},{"value":"0,00E+00","module":"C2","scenario":null},{"value":"0,00E+00","module":"C3","scenario":null},{"value":"0,00E+00","module":"C4","scenario":null},{"value":"0,00E+00","module":"D","scenario":null},{"value":"0,00E+00","module":"A1A3","scenario":null}]},{"parameter":"MFR","unit":"kg","values":[{"value":"3,43E-04","module":"A1","scenario":null},{"value":"0,00E+00","module":"A2","scenario":null},{"value":"9,29E-01","module":"A3","scenario":null},{"value":"0,00E+00","module":"A4","scenario":null},{"value":"8,99E-02","module":"A5","scenario":null},{"value":"0,00E+00","module":"B6","scenario":null},{"value":"0,00E+00","module":"C1","scenario":null},{"value":"0,00E+00","module":"C2","scenario":null},{"value":"1,51E+00","module":"C3","scenario":null},{"value":"2,22E-03","module":"C4","scenario":null},{"value":"2,30E-01","module":"D","scenario":null},{"value":"9,29E-01","module":"A1A3","scenario":null}]},{"parameter":"MER","unit":"kg","values":[{"value":"8,15E-05","module":"A1","scenario":null},{"value":"0,00E+00","module":"A2","scenario":null},{"value":"5,76E-06","module":"A3","scenario":null},{"value":"0,00E+00","module":"A4","scenario":null},{"value":"3,18E-07","module":"A5","scenario":null},{"value":"0,00E+00","module":"B6","scenario":null},{"value":"0,00E+00","module":"C1","scenario":null},{"value":"0,00E+00","module":"C2","scenario":null},{"value":"8,16E-02","module":"C3","scenario":null},{"value":"5,12E-05","module":"C4","scenario":null},{"value":"1,38E-04","module":"D","scenario":null},{"value":"8,72E-05","module":"A1A3","scenario":null}]},{"parameter":"EEE","unit":"MJ","values":[{"value":"1,54E-03","module":"A1","scenario":null},{"value":"0,00E+00","module":"A2","scenario":null},{"value":"1,11E-01","module":"A3","scenario":null},{"value":"0,00E+00","module":"A4","scenario":null},{"value":"2,48E-03","module":"A5","scenario":null},{"value":"0,00E+00","module":"B6","scenario":null},{"value":"0,00E+00","module":"C1","scenario":null},{"value":"0,00E+00","module":"C2","scenario":null},{"value":"5,93E-01","module":"C3","scenario":null},{"value":"4,94E-04","module":"C4","scenario":null},{"value":"-1,87E-04","module":"D","scenario":null},{"value":"1,12E-01","module":"A1A3","scenario":null}]},{"parameter":"EET","unit":"MJ","values":[{"value":"2,33E-02","module":"A1","scenario":null},{"value":"0,00E+00","module":"A2","scenario":null},{"value":"1,67E+00","module":"A3","scenario":null},{"value":"0,00E+00","module":"A4","scenario":null},{"value":"3,75E-02","module":"A5","scenario":null},{"value":"0,00E+00","module":"B6","scenario":null},{"value":"0,00E+00","module":"C1","scenario":null},{"value":"0,00E+00","module":"C2","scenario":null},{"value":"8,98E+00","module":"C3","scenario":null},{"value":"7,47E-03","module":"C4","scenario":null},{"value":"-2,83E-03","module":"D","scenario":null},{"value":"1,70E+00","module":"A1A3","scenario":null}]}]}