{
    "product_name": "Camp chair - low back",
    "epd_id": "NEPD-3699-2643-EN",
    "declared_unit": {
        "unit": "stk",
        "amount": 1.0
    },
    "compliance": [
        "EN 15804",
        "ISO 14025",
        "ISO 21930"
    ],
    "producer_name": "Fora Form AS",
    "environmental_impact": [
        {
            "parameter": "GWP-total",
            "values": [
                {
                    "value": "1,35E+02",
                    "module": "A1",
                    "scenario": null
                },
                {
                    "value": "3,16E+00",
                    "module": "A2",
                    "scenario": null
                },
                {
                    "value": "4,93E-03",
                    "module": "A3",
                    "scenario": null
                },
                {
                    "value": "1,37E+00",
                    "module": "A4",
                    "scenario": null
                },
                {
                    "value": "1,07E+00",
                    "module": "A5",
                    "scenario": null
                },
                {
                    "value": "3,64E-04",
                    "module": "B1",
                    "scenario": null
                }
            ]
        },
        {
            "parameter": "ODP",
            "values": [
                {
                    "value": "5,30E-06",
                    "module": "A1",
                    "scenario": null
                },
                {
                    "value": "5,81E-07",
                    "module": "A2",
                    "scenario": null
                },
                {
                    "value": "5,14E-10",
                    "module": "A3",
                    "scenario": null
                },
                {
                    "value": "2,53E-07",
                    "module": "A4",
                    "scenario": null
                },
                {
                    "value": "1,25E-08",
                    "module": "A5",
                    "scenario": null
                },
                {
                    "value": "3,50E-11",
                    "module": "B1",
                    "scenario": null
                }
            ]
        },
        {
            "parameter": "AP",
            "values": [
                {
                    "value": "6,78E-01",
                    "module": "A1",
                    "scenario": null
                },
                {
                    "value": "1,40E-02",
                    "module": "A2",
                    "scenario": null
                },
                {
                    "value": "2,93E-05",
                    "module": "A3",
                    "scenario": null
                },
                {
                    "value": "4,38E-03",
                    "module": "A4",
                    "scenario": null
                },
                {
                    "value": "5,40E-04",
                    "module": "A5",
                    "scenario": null
                },
                {
                    "value": "1,90E-06",
                    "module": "B1",
                    "scenario": null
                }
            ]
        },
        {
            "parameter": "EP",
            "values": [
                {
                    "value": "7,80E-02",
                    "module": "A1",
                    "scenario": null
                },
                {
                    "value": "1,95E-03",
                    "module": "A2",
                    "scenario": null
                },
                {
                    "value": "8,87E-06",
                    "module": "A3",
                    "scenario": null
                },
                {
                    "value": "7,26E-04",
                    "module": "A4",
                    "scenario": null
                },
                {
                    "value": "3,26E-04",
                    "module": "A5",
                    "scenario": null
                },
                {
                    "value": "2,39E-07",
                    "module": "B1",
                    "scenario": null
                }
            ]
        },
        {
            "parameter": "POCP",
            "values": [
                {
                    "value": "4,90E-02",
                    "module": "A1",
                    "scenario": null
                },
                {
                    "value": "6,29E-04",
                    "module": "A2",
                    "scenario": null
                },
                {
                    "value": "6,15E-06",
                    "module": "A3",
                    "scenario": null
                },
                {
                    "value": "2,24E-04",
                    "module": "A4",
                    "scenario": null
                },
                {
                    "value": "5,80E-05",
                    "module": "A5",
                    "scenario": null
                },
                {
                    "value": "1,16E-07",
                    "module": "B1",
                    "scenario": null
                }
            ]
        },
        {
            "parameter": "ADPE",
            "values": [
                {
                    "value": "3,81E-04",
                    "module": "A1",
                    "scenario": null
                },
                {
                    "value": "9,02E-06",
                    "module": "A2",
                    "scenario": null
                },
                {
                    "value": "2,29E-08",
                    "module": "A3",
                    "scenario": null
                },
                {
                    "value": "4,18E-06",
                    "module": "A4",
                    "scenario": null
                },
                {
                    "value": "1,63E-07",
                    "module": "A5",
                    "scenario": null
                },
                {
                    "value": "1,33E-09",
                    "module": "B1",
                    "scenario": null
                }
            ]
        },
        {
            "parameter": "ADPF",
            "values": [
                {
                    "value": "1,38E+03",
                    "module": "A1",
                    "scenario": null
                },
                {
                    "value": "4,73E+01",
                    "module": "A2",
                    "scenario": null
                },
                {
                    "value": "5,76E-02",
                    "module": "A3",
                    "scenario": null
                },
                {
                    "value": "2,07E+01",
                    "module": "A4",
                    "scenario": null
                },
                {
                    "value": "1,09E+00",
                    "module": "A5",
                    "scenario": null
                },
                {
                    "value": "4,00E-03",
                    "module": "B1",
                    "scenario": null
                }
            ]
        }
    ],
    "additional_environmental_impact": [],
    "resource_use": [
        {
            "parameter": "PERE",
            "values": [
                {
                    "value": "1,86E+02",
                    "module": "A1",
                    "scenario": null
                },
                {
                    "value": "7,18E-01",
                    "module": "A2",
                    "scenario": null
                },
                {
                    "value": "3,77E-01",
                    "module": "A3",
                    "scenario": null
                },
                {
                    "value": "3,01E-01",
                    "module": "A4",
                    "scenario": null
                },
                {
                    "value": "1,20E+01",
                    "module": "A5",
                    "scenario": null
                },
                {
                    "value": "7,60E-04",
                    "module": "B1",
                    "scenario": null
                }
            ]
        },
        {
            "parameter": "PERM",
            "values": [
                {
                    "value": "1,41E+01",
                    "module": "A1",
                    "scenario": null
                },
                {
                    "value": "0,00E+00",
                    "module": "A2",
                    "scenario": null
                },
                {
                    "value": "0,00E+00",
                    "module": "A3",
                    "scenario": null
                },
                {
                    "value": "0,00E+00",
                    "module": "A4",
                    "scenario": null
                },
                {
                    "value": "0,00E+00",
                    "module": "A5",
                    "scenario": null
                },
                {
                    "value": "0,00E+00",
                    "module": "B1",
                    "scenario": null
                }
            ]
        },
        {
            "parameter": "PERT",
            "values": [
                {
                    "value": "2,00E+02",
                    "module": "A1",
                    "scenario": null
                },
                {
                    "value": "7,18E-01",
                    "module": "A2",
                    "scenario": null
                },
                {
                    "value": "3,77E-01",
                    "module": "A3",
                    "scenario": null
                },
                {
                    "value": "3,01E-01",
                    "module": "A4",
                    "scenario": null
                },
                {
                    "value": "1,20E+01",
                    "module": "A5",
                    "scenario": null
                },
                {
                    "value": "7,60E-04",
                    "module": "B1",
                    "scenario": null
                }
            ]
        },
        {
            "parameter": "PENRE",
            "values": [
                {
                    "value": "1,56E+03",
                    "module": "A1",
                    "scenario": null
                },
                {
                    "value": "4,85E+01",
                    "module": "A2",
                    "scenario": null
                },
                {
                    "value": "6,92E-02",
                    "module": "A3",
                    "scenario": null
                },
                {
                    "value": "2,12E+01",
                    "module": "A4",
                    "scenario": null
                },
                {
                    "value": "9,08E+00",
                    "module": "A5",
                    "scenario": null
                },
                {
                    "value": "6,14E-03",
                    "module": "B1",
                    "scenario": null
                }
            ]
        },
        {
            "parameter": "PENRM",
            "values": [
                {
                    "value": "4,45E+01",
                    "module": "A1",
                    "scenario": null
                },
                {
                    "value": "0,00E+00",
                    "module": "A2",
                    "scenario": null
                },
                {
                    "value": "0,00E+00",
                    "module": "A3",
                    "scenario": null
                },
                {
                    "value": "0,00E+00",
                    "module": "A4",
                    "scenario": null
                },
                {
                    "value": "0,00E+00",
                    "module": "A5",
                    "scenario": null
                },
                {
                    "value": "0,00E+00",
                    "module": "B1",
                    "scenario": null
                }
            ]
        },
        {
            "parameter": "PENRT",
            "values": [
                {
                    "value": "1,60E+03",
                    "module": "A1",
                    "scenario": null
                },
                {
                    "value": "4,85E+01",
                    "module": "A2",
                    "scenario": null
                },
                {
                    "value": "6,92E-02",
                    "module": "A3",
                    "scenario": null
                },
                {
                    "value": "2,12E+01",
                    "module": "A4",
                    "scenario": null
                },
                {
                    "value": "9,08E+00",
                    "module": "A5",
                    "scenario": null
                },
                {
                    "value": "6,14E-03",
                    "module": "B1",
                    "scenario": null
                }
            ]
        },
        {
            "parameter": "SM",
            "values": [
                {
                    "value": "3,30E+00",
                    "module": "A1",
                    "scenario": null
                },
                {
                    "value": "0,00E+00",
                    "module": "A2",
                    "scenario": null
                },
                {
                    "value": "0,00E+00",
                    "module": "A3",
                    "scenario": null
                },
                {
                    "value": "0,00E+00",
                    "module": "A4",
                    "scenario": null
                },
                {
                    "value": "0,00E+00",
                    "module": "A5",
                    "scenario": null
                },
                {
                    "value": "0,00E+00",
                    "module": "B1",
                    "scenario": null
                }
            ]
        },
        {
            "parameter": "RSF",
            "values": [
                {
                    "value": "0,00E+00",
                    "module": "A1",
                    "scenario": null
                },
                {
                    "value": "0,00E+00",
                    "module": "A2",
                    "scenario": null
                },
                {
                    "value": "2,66E-05",
                    "module": "A3",
                    "scenario": null
                },
                {
                    "value": "0,00E+00",
                    "module": "A4",
                    "scenario": null
                },
                {
                    "value": "0,00E+00",
                    "module": "A5",
                    "scenario": null
                },
                {
                    "value": "0,00E+00",
                    "module": "B1",
                    "scenario": null
                }
            ]
        },
        {
            "parameter": "NRSF",
            "values": [
                {
                    "value": "0,00E+00",
                    "module": "A1",
                    "scenario": null
                },
                {
                    "value": "0,00E+00",
                    "module": "A2",
                    "scenario": null
                },
                {
                    "value": "2,72E-02",
                    "module": "A3",
                    "scenario": null
                },
                {
                    "value": "0,00E+00",
                    "module": "A4",
                    "scenario": null
                },
                {
                    "value": "0,00E+00",
                    "module": "A5",
                    "scenario": null
                },
                {
                    "value": "0,00E+00",
                    "module": "B1",
                    "scenario": null
                }
            ]
        },
        {
            "parameter": "FW",
            "values": [
                {
                    "value": "1,06E+00",
                    "module": "A1",
                    "scenario": null
                },
                {
                    "value": "8,92E-03",
                    "module": "A2",
                    "scenario": null
                },
                {
                    "value": "4,05E-05",
                    "module": "A3",
                    "scenario": null
                },
                {
                    "value": "3,96E-03",
                    "module": "A4",
                    "scenario": null
                },
                {
                    "value": "2,91E-03",
                    "module": "A5",
                    "scenario": null
                },
                {
                    "value": "1,17E-03",
                    "module": "B1",
                    "scenario": null
                }
            ]
        }
    ],
    "end_of_life_waste": [
        {
            "parameter": "HWD",
            "values": [
                {
                    "value": "5,04E-03",
                    "module": "A1",
                    "scenario": null
                },
                {
                    "value": "2,83E-05",
                    "module": "A2",
                    "scenario": null
                },
                {
                    "value": "9,12E-08",
                    "module": "A3",
                    "scenario": null
                },
                {
                    "value": "1,24E-05",
                    "module": "A4",
                    "scenario": null
                },
                {
                    "value": "2,32E-06",
                    "module": "A5",
                    "scenario": null
                },
                {
                    "value": "1,58E-08",
                    "module": "B1",
                    "scenario": null
                }
            ]
        },
        {
            "parameter": "NHWD",
            "values": [
                {
                    "value": "1,06E+02",
                    "module": "A1",
                    "scenario": null
                },
                {
                    "value": "2,42E+00",
                    "module": "A2",
                    "scenario": null
                },
                {
                    "value": "2,83E-03",
                    "module": "A3",
                    "scenario": null
                },
                {
                    "value": "1,11E+00",
                    "module": "A4",
                    "scenario": null
                },
                {
                    "value": "7,99E-01",
                    "module": "A5",
                    "scenario": null
                },
                {
                    "value": "2,30E-04",
                    "module": "B1",
                    "scenario": null
                }
            ]
        },
        {
            "parameter": "RWD",
            "values": [
                {
                    "value": "3,03E-03",
                    "module": "A1",
                    "scenario": null
                },
                {
                    "value": "3,32E-04",
                    "module": "A2",
                    "scenario": null
                },
                {
                    "value": "3,43E-07",
                    "module": "A3",
                    "scenario": null
                },
                {
                    "value": "1,45E-04",
                    "module": "A4",
                    "scenario": null
                },
                {
                    "value": "5,50E-06",
                    "module": "A5",
                    "scenario": null
                },
                {
                    "value": "3,49E-08",
                    "module": "B1",
                    "scenario": null
                }
            ]
        }
    ],
    "end_of_life_flow": [
        {
            "parameter": "CRU",
            "values": [
                {
                    "value": "0,00E+00",
                    "module": "A1",
                    "scenario": null
                },
                {
                    "value": "0,00E+00",
                    "module": "A2",
                    "scenario": null
                },
                {
                    "value": "0,00E+00",
                    "module": "A3",
                    "scenario": null
                },
                {
                    "value": "0,00E+00",
                    "module": "A4",
                    "scenario": null
                },
                {
                    "value": "0,00E+00",
                    "module": "A5",
                    "scenario": null
                },
                {
                    "value": "0,00E+00",
                    "module": "B1",
                    "scenario": null
                }
            ]
        },
        {
            "parameter": "MFR",
            "values": [
                {
                    "value": "0,00E+00",
                    "module": "A1",
                    "scenario": null
                },
                {
                    "value": "0,00E+00",
                    "module": "A2",
                    "scenario": null
                },
                {
                    "value": "0,00E+00",
                    "module": "A3",
                    "scenario": null
                },
                {
                    "value": "0,00E+00",
                    "module": "A4",
                    "scenario": null
                },
                {
                    "value": "1,89E-02",
                    "module": "A5",
                    "scenario": null
                },
                {
                    "value": "0,00E+00",
                    "module": "B1",
                    "scenario": null
                }
            ]
        },
        {
            "parameter": "MER",
            "values": [
                {
                    "value": "0,00E+00",
                    "module": "A1",
                    "scenario": null
                },
                {
                    "value": "0,00E+00",
                    "module": "A2",
                    "scenario": null
                },
                {
                    "value": "0,00E+00",
                    "module": "A3",
                    "scenario": null
                },
                {
                    "value": "0,00E+00",
                    "module": "A4",
                    "scenario": null
                },
                {
                    "value": "0,00E+00",
                    "module": "A5",
                    "scenario": null
                },
                {
                    "value": "0,00E+00",
                    "module": "B1",
                    "scenario": null
                }
            ]
        },
        {
            "parameter": "EEE",
            "values": [
                {
                    "value": "0,00E+00",
                    "module": "A1",
                    "scenario": null
                },
                {
                    "value": "0,00E+00",
                    "module": "A2",
                    "scenario": null
                },
                {
                    "value": "0,00E+00",
                    "module": "A3",
                    "scenario": null
                },
                {
                    "value": "0,00E+00",
                    "module": "A4",
                    "scenario": null
                },
                {
                    "value": "1,10E+00",
                    "module": "A5",
                    "scenario": null
                },
                {
                    "value": "0,00E+00",
                    "module": "B1",
                    "scenario": null
                }
            ]
        },
        {
            "parameter": "EET",
            "values": [
                {
                    "value": "0,00E+00",
                    "module": "A1",
                    "scenario": null
                },
                {
                    "value": "0,00E+00",
                    "module": "A2",
                    "scenario": null
                },
                {
                    "value": "0,00E+00",
                    "module": "A3",
                    "scenario": null
                },
                {
                    "value": "0,00E+00",
                    "module": "A4",
                    "scenario": null
                },
                {
                    "value": "1,22E+01",
                    "module": "A5",
                    "scenario": null
                },
                {
                    "value": "0,00E+00",
                    "module": "B1",
                    "scenario": null
                }
            ]
        }
    ]
}