{
    "product_name": "A20-S320 LED 1300 DALI/CF",
    "epd_id": "NEPD-6790-6112",
    "declared_unit": {
        "unit": "stk",
        "amount": 1.0
    },
    "compliance": [
        "EN 15804+A2",
        "ISO 14025",
        "ISO 21930"
    ],
    "producer_name": "Glamox AS",
    "environmental_impact": [
        {
            "parameter": "GWP-total",
            "values": [
                {
                    "value": "3,87E+01",
                    "module": "A1",
                    "scenario": null
                },
                {
                    "value": "6,20E-01",
                    "module": "A2",
                    "scenario": null
                },
                {
                    "value": "2,27E-01",
                    "module": "A3",
                    "scenario": null
                },
                {
                    "value": "5,87E-01",
                    "module": "A4",
                    "scenario": null
                },
                {
                    "value": "4,58E-01",
                    "module": "A5",
                    "scenario": null
                },
                {
                    "value": "5,37E+01",
                    "module": "B6",
                    "scenario": null
                },
                {
                    "value": "0,00E+00",
                    "module": "C1",
                    "scenario": null
                },
                {
                    "value": "1,35E-01",
                    "module": "C2",
                    "scenario": null
                },
                {
                    "value": "7,05E-01",
                    "module": "C3",
                    "scenario": null
                },
                {
                    "value": "5,67E-02",
                    "module": "C4",
                    "scenario": null
                },
                {
                    "value": "-2,19E+00",
                    "module": "D",
                    "scenario": null
                }
            ]
        },
        {
            "parameter": "GWP-fossil",
            "values": [
                {
                    "value": "3,88E+01",
                    "module": "A1",
                    "scenario": null
                },
                {
                    "value": "6,19E-01",
                    "module": "A2",
                    "scenario": null
                },
                {
                    "value": "2,23E-01",
                    "module": "A3",
                    "scenario": null
                },
                {
                    "value": "5,86E-01",
                    "module": "A4",
                    "scenario": null
                },
                {
                    "value": "5,64E-03",
                    "module": "A5",
                    "scenario": null
                },
                {
                    "value": "5,00E+01",
                    "module": "B6",
                    "scenario": null
                },
                {
                    "value": "0,00E+00",
                    "module": "C1",
                    "scenario": null
                },
                {
                    "value": "1,35E-01",
                    "module": "C2",
                    "scenario": null
                },
                {
                    "value": "7,05E-01",
                    "module": "C3",
                    "scenario": null
                },
                {
                    "value": "5,65E-02",
                    "module": "C4",
                    "scenario": null
                },
                {
                    "value": "-2,16E+00",
                    "module": "D",
                    "scenario": null
                }
            ]
        },
        {
            "parameter": "GWP-biogenic",
            "values": [
                {
                    "value": "-1,79E-01",
                    "module": "A1",
                    "scenario": null
                },
                {
                    "value": "1,87E-04",
                    "module": "A2",
                    "scenario": null
                },
                {
                    "value": "4,29E-03",
                    "module": "A3",
                    "scenario": null
                },
                {
                    "value": "2,26E-04",
                    "module": "A4",
                    "scenario": null
                },
                {
                    "value": "4,52E-01",
                    "module": "A5",
                    "scenario": null
                },
                {
                    "value": "9,14E-01",
                    "module": "B6",
                    "scenario": null
                },
                {
                    "value": "0,00E+00",
                    "module": "C1",
                    "scenario": null
                },
                {
                    "value": "5,51E-05",
                    "module": "C2",
                    "scenario": null
                },
                {
                    "value": "2,61E-04",
                    "module": "C3",
                    "scenario": null
                },
                {
                    "value": "2,01E-05",
                    "module": "C4",
                    "scenario": null
                },
                {
                    "value": "-6,81E-03",
                    "module": "D",
                    "scenario": null
                }
            ]
        },
        {
            "parameter": "GWP-luluc",
            "values": [
                {
                    "value": "4,51E-02",
                    "module": "A1",
                    "scenario": null
                },
                {
                    "value": "3,75E-04",
                    "module": "A2",
                    "scenario": null
                },
                {
                    "value": "6,67E-05",
                    "module": "A3",
                    "scenario": null
                },
                {
                    "value": "2,28E-04",
                    "module": "A4",
                    "scenario": null
                },
                {
                    "value": "1,52E-06",
                    "module": "A5",
                    "scenario": null
                },
                {
                    "value": "2,74E+00",
                    "module": "B6",
                    "scenario": null
                },
                {
                    "value": "0,00E+00",
                    "module": "C1",
                    "scenario": null
                },
                {
                    "value": "4,72E-05",
                    "module": "C2",
                    "scenario": null
                },
                {
                    "value": "1,56E-04",
                    "module": "C3",
                    "scenario": null
                },
                {
                    "value": "1,70E-04",
                    "module": "C4",
                    "scenario": null
                },
                {
                    "value": "-2,13E-02",
                    "module": "D",
                    "scenario": null
                }
            ]
        },
        {
            "parameter": "ODP",
            "values": [
                {
                    "value": "2,34E-06",
                    "module": "A1",
                    "scenario": null
                },
                {
                    "value": "1,32E-07",
                    "module": "A2",
                    "scenario": null
                },
                {
                    "value": "2,47E-08",
                    "module": "A3",
                    "scenario": null
                },
                {
                    "value": "1,31E-07",
                    "module": "A4",
                    "scenario": null
                },
                {
                    "value": "9,88E-10",
                    "module": "A5",
                    "scenario": null
                },
                {
                    "value": "5,41E-06",
                    "module": "B6",
                    "scenario": null
                },
                {
                    "value": "0,00E+00",
                    "module": "C1",
                    "scenario": null
                },
                {
                    "value": "3,08E-08",
                    "module": "C2",
                    "scenario": null
                },
                {
                    "value": "1,12E-08",
                    "module": "C3",
                    "scenario": null
                },
                {
                    "value": "3,68E-09",
                    "module": "C4",
                    "scenario": null
                },
                {
                    "value": "-2,55E-03",
                    "module": "D",
                    "scenario": null
                }
            ]
        },
        {
            "parameter": "AP",
            "values": [
                {
                    "value": "2,54E-01",
                    "module": "A1",
                    "scenario": null
                },
                {
                    "value": "1,61E-02",
                    "module": "A2",
                    "scenario": null
                },
                {
                    "value": "5,87E-04",
                    "module": "A3",
                    "scenario": null
                },
                {
                    "value": "4,82E-03",
                    "module": "A4",
                    "scenario": null
                },
                {
                    "value": "2,20E-05",
                    "module": "A5",
                    "scenario": null
                },
                {
                    "value": "2,31E-01",
                    "module": "B6",
                    "scenario": null
                },
                {
                    "value": "0,00E+00",
                    "module": "C1",
                    "scenario": null
                },
                {
                    "value": "5,52E-04",
                    "module": "C2",
                    "scenario": null
                },
                {
                    "value": "4,03E-04",
                    "module": "C3",
                    "scenario": null
                },
                {
                    "value": "1,63E-04",
                    "module": "C4",
                    "scenario": null
                },
                {
                    "value": "-5,31E-02",
                    "module": "D",
                    "scenario": null
                }
            ]
        },
        {
            "parameter": "POCP",
            "values": [
                {
                    "value": "1,31E-01",
                    "module": "A1",
                    "scenario": null
                },
                {
                    "value": "1,15E-02",
                    "module": "A2",
                    "scenario": null
                },
                {
                    "value": "3,77E-04",
                    "module": "A3",
                    "scenario": null
                },
                {
                    "value": "4,05E-03",
                    "module": "A4",
                    "scenario": null
                },
                {
                    "value": "2,29E-05",
                    "module": "A5",
                    "scenario": null
                },
                {
                    "value": "1,15E-01",
                    "module": "B6",
                    "scenario": null
                },
                {
                    "value": "0,00E+00",
                    "module": "C1",
                    "scenario": null
                },
                {
                    "value": "5,54E-04",
                    "module": "C2",
                    "scenario": null
                },
                {
                    "value": "3,19E-04",
                    "module": "C3",
                    "scenario": null
                },
                {
                    "value": "1,84E-04",
                    "module": "C4",
                    "scenario": null
                },
                {
                    "value": "-1,44E-02",
                    "module": "D",
                    "scenario": null
                }
            ]
        },
        {
            "parameter": "ADPE",
            "values": [
                {
                    "value": "6,65E-03",
                    "module": "A1",
                    "scenario": null
                },
                {
                    "value": "7,27E-06",
                    "module": "A2",
                    "scenario": null
                },
                {
                    "value": "6,23E-06",
                    "module": "A3",
                    "scenario": null
                },
                {
                    "value": "1,42E-05",
                    "module": "A4",
                    "scenario": null
                },
                {
                    "value": "1,12E-07",
                    "module": "A5",
                    "scenario": null
                },
                {
                    "value": "7,78E-04",
                    "module": "B6",
                    "scenario": null
                },
                {
                    "value": "0,00E+00",
                    "module": "C1",
                    "scenario": null
                },
                {
                    "value": "3,66E-06",
                    "module": "C2",
                    "scenario": null
                },
                {
                    "value": "6,22E-07",
                    "module": "C3",
                    "scenario": null
                },
                {
                    "value": "1,82E-07",
                    "module": "C4",
                    "scenario": null
                },
                {
                    "value": "-9,84E-04",
                    "module": "D",
                    "scenario": null
                }
            ]
        },
        {
            "parameter": "ADPF",
            "values": [
                {
                    "value": "4,99E+02",
                    "module": "A1",
                    "scenario": null
                },
                {
                    "value": "8,23E+00",
                    "module": "A2",
                    "scenario": null
                },
                {
                    "value": "2,78E+00",
                    "module": "A3",
                    "scenario": null
                },
                {
                    "value": "8,65E+00",
                    "module": "A4",
                    "scenario": null
                },
                {
                    "value": "6,56E-02",
                    "module": "A5",
                    "scenario": null
                },
                {
                    "value": "1,35E+03",
                    "module": "B6",
                    "scenario": null
                },
                {
                    "value": "0,00E+00",
                    "module": "C1",
                    "scenario": null
                },
                {
                    "value": "2,04E+00",
                    "module": "C2",
                    "scenario": null
                },
                {
                    "value": "7,96E-01",
                    "module": "C3",
                    "scenario": null
                },
                {
                    "value": "4,27E-01",
                    "module": "C4",
                    "scenario": null
                },
                {
                    "value": "-2,57E+01",
                    "module": "D",
                    "scenario": null
                }
            ]
        },
        {
            "parameter": "WDP",
            "values": [
                {
                    "value": "8,21E+02",
                    "module": "A1",
                    "scenario": null
                },
                {
                    "value": "2,92E+00",
                    "module": "A2",
                    "scenario": null
                },
                {
                    "value": "1,32E+00",
                    "module": "A3",
                    "scenario": null
                },
                {
                    "value": "7,43E+00",
                    "module": "A4",
                    "scenario": null
                },
                {
                    "value": "9,58E-02",
                    "module": "A5",
                    "scenario": null
                },
                {
                    "value": "1,05E+05",
                    "module": "B6",
                    "scenario": null
                },
                {
                    "value": "0,00E+00",
                    "module": "C1",
                    "scenario": null
                },
                {
                    "value": "1,94E+00",
                    "module": "C2",
                    "scenario": null
                },
                {
                    "value": "5,93E+00",
                    "module": "C3",
                    "scenario": null
                },
                {
                    "value": "4,82E+00",
                    "module": "C4",
                    "scenario": null
                },
                {
                    "value": "-5,72E+02",
                    "module": "D",
                    "scenario": null
                }
            ]
        },
        {
            "parameter": "EP-freshwater",
            "values": [
                {
                    "value": "3,78E-03",
                    "module": "A1",
                    "scenario": null
                },
                {
                    "value": "3,11E-06",
                    "module": "A2",
                    "scenario": null
                },
                {
                    "value": "3,92E-06",
                    "module": "A3",
                    "scenario": null
                },
                {
                    "value": "4,26E-06",
                    "module": "A4",
                    "scenario": null
                },
                {
                    "value": "3,80E-08",
                    "module": "A5",
                    "scenario": null
                },
                {
                    "value": "3,31E-03",
                    "module": "B6",
                    "scenario": null
                },
                {
                    "value": "0,00E+00",
                    "module": "C1",
                    "scenario": null
                },
                {
                    "value": "1,06E-06",
                    "module": "C2",
                    "scenario": null
                },
                {
                    "value": "3,07E-06",
                    "module": "C3",
                    "scenario": null
                },
                {
                    "value": "1,01E-06",
                    "module": "C4",
                    "scenario": null
                },
                {
                    "value": "-3,18E-04",
                    "module": "D",
                    "scenario": null
                }
            ]
        },
        {
            "parameter": "EP-marine",
            "values": [
                {
                    "value": "2,49E-02",
                    "module": "A1",
                    "scenario": null
                },
                {
                    "value": "3,95E-03",
                    "module": "A2",
                    "scenario": null
                },
                {
                    "value": "1,06E-04",
                    "module": "A3",
                    "scenario": null
                },
                {
                    "value": "1,30E-03",
                    "module": "A4",
                    "scenario": null
                },
                {
                    "value": "8,25E-06",
                    "module": "A5",
                    "scenario": null
                },
                {
                    "value": "3,65E-02",
                    "module": "B6",
                    "scenario": null
                },
                {
                    "value": "0,00E+00",
                    "module": "C1",
                    "scenario": null
                },
                {
                    "value": "1,64E-04",
                    "module": "C2",
                    "scenario": null
                },
                {
                    "value": "1,14E-04",
                    "module": "C3",
                    "scenario": null
                },
                {
                    "value": "7,41E-05",
                    "module": "C4",
                    "scenario": null
                },
                {
                    "value": "-3,62E-03",
                    "module": "D",
                    "scenario": null
                }
            ]
        },
        {
            "parameter": "EP-terrestrial",
            "values": [
                {
                    "value": "3,92E-01",
                    "module": "A1",
                    "scenario": null
                },
                {
                    "value": "4,40E-02",
                    "module": "A2",
                    "scenario": null
                },
                {
                    "value": "1,12E-03",
                    "module": "A3",
                    "scenario": null
                },
                {
                    "value": "1,44E-02",
                    "module": "A4",
                    "scenario": null
                },
                {
                    "value": "7,88E-05",
                    "module": "A5",
                    "scenario": null
                },
                {
                    "value": "4,90E-01",
                    "module": "B6",
                    "scenario": null
                },
                {
                    "value": "0,00E+00",
                    "module": "C1",
                    "scenario": null
                },
                {
                    "value": "1,81E-03",
                    "module": "C2",
                    "scenario": null
                },
                {
                    "value": "1,22E-03",
                    "module": "C3",
                    "scenario": null
                },
                {
                    "value": "4,87E-04",
                    "module": "C4",
                    "scenario": null
                },
                {
                    "value": "-4,58E-02",
                    "module": "D",
                    "scenario": null
                }
            ]
        }
    ],
    "additional_environmental_impact": [
        {
            "parameter": "PM",
            "values": [
                {
                    "value": "1,77E-06",
                    "module": "A1",
                    "scenario": null
                },
                {
                    "value": "1,00E-08",
                    "module": "A2",
                    "scenario": null
                },
                {
                    "value": "4,80E-09",
                    "module": "A3",
                    "scenario": null
                },
                {
                    "value": "3,84E-08",
                    "module": "A4",
                    "scenario": null
                },
                {
                    "value": "3,30E-10",
                    "module": "A5",
                    "scenario": null
                },
                {
                    "value": "1,22E-06",
                    "module": "B6",
                    "scenario": null
                },
                {
                    "value": "0,00E+00",
                    "module": "C1",
                    "scenario": null
                },
                {
                    "value": "9,72E-09",
                    "module": "C2",
                    "scenario": null
                },
                {
                    "value": "3,22E-09",
                    "module": "C3",
                    "scenario": null
                },
                {
                    "value": "2,91E-09",
                    "module": "C4",
                    "scenario": null
                },
                {
                    "value": "-2,13E-07",
                    "module": "D",
                    "scenario": null
                }
            ]
        },
        {
            "parameter": "ETP-fw",
            "values": [
                {
                    "value": "1,71E+03",
                    "module": "A1",
                    "scenario": null
                },
                {
                    "value": "5,13E+00",
                    "module": "A2",
                    "scenario": null
                },
                {
                    "value": "3,85E+00",
                    "module": "A3",
                    "scenario": null
                },
                {
                    "value": "6,19E+00",
                    "module": "A4",
                    "scenario": null
                },
                {
                    "value": "8,54E-02",
                    "module": "A5",
                    "scenario": null
                },
                {
                    "value": "1,69E+03",
                    "module": "B6",
                    "scenario": null
                },
                {
                    "value": "0,00E+00",
                    "module": "C1",
                    "scenario": null
                },
                {
                    "value": "1,50E+00",
                    "module": "C2",
                    "scenario": null
                },
                {
                    "value": "3,33E+00",
                    "module": "C3",
                    "scenario": null
                },
                {
                    "value": "2,82E+02",
                    "module": "C4",
                    "scenario": null
                },
                {
                    "value": "-3,62E+02",
                    "module": "D",
                    "scenario": null
                }
            ]
        },
        {
            "parameter": "HTP-c",
            "values": [
                {
                    "value": "3,97E-08",
                    "module": "A1",
                    "scenario": null
                },
                {
                    "value": "0,00E+00",
                    "module": "A2",
                    "scenario": null
                },
                {
                    "value": "2,68E-10",
                    "module": "A3",
                    "scenario": null
                },
                {
                    "value": "0,00E+00",
                    "module": "A4",
                    "scenario": null
                },
                {
                    "value": "2,00E-12",
                    "module": "A5",
                    "scenario": null
                },
                {
                    "value": "3,94E-08",
                    "module": "B6",
                    "scenario": null
                },
                {
                    "value": "0,00E+00",
                    "module": "C1",
                    "scenario": null
                },
                {
                    "value": "0,00E+00",
                    "module": "C2",
                    "scenario": null
                },
                {
                    "value": "8,01E-10",
                    "module": "C3",
                    "scenario": null
                },
                {
                    "value": "9,90E-11",
                    "module": "C4",
                    "scenario": null
                },
                {
                    "value": "-6,61E-09",
                    "module": "D",
                    "scenario": null
                }
            ]
        },
        {
            "parameter": "HTP-nc",
            "values": [
                {
                    "value": "1,33E-06",
                    "module": "A1",
                    "scenario": null
                },
                {
                    "value": "1,68E-09",
                    "module": "A2",
                    "scenario": null
                },
                {
                    "value": "4,92E-09",
                    "module": "A3",
                    "scenario": null
                },
                {
                    "value": "6,79E-09",
                    "module": "A4",
                    "scenario": null
                },
                {
                    "value": "1,05E-10",
                    "module": "A5",
                    "scenario": null
                },
                {
                    "value": "1,04E-06",
                    "module": "B6",
                    "scenario": null
                },
                {
                    "value": "0,00E+00",
                    "module": "C1",
                    "scenario": null
                },
                {
                    "value": "1,62E-09",
                    "module": "C2",
                    "scenario": null
                },
                {
                    "value": "4,37E-08",
                    "module": "C3",
                    "scenario": null
                },
                {
                    "value": "9,25E-10",
                    "module": "C4",
                    "scenario": null
                },
                {
                    "value": "-1,14E-07",
                    "module": "D",
                    "scenario": null
                }
            ]
        },
        {
            "parameter": "SQP",
            "values": [
                {
                    "value": "9,95E+01",
                    "module": "A1",
                    "scenario": null
                },
                {
                    "value": "2,26E+00",
                    "module": "A2",
                    "scenario": null
                },
                {
                    "value": "8,76E-01",
                    "module": "A3",
                    "scenario": null
                },
                {
                    "value": "5,35E+00",
                    "module": "A4",
                    "scenario": null
                },
                {
                    "value": "5,00E-02",
                    "module": "A5",
                    "scenario": null
                },
                {
                    "value": "1,02E+03",
                    "module": "B6",
                    "scenario": null
                },
                {
                    "value": "0,00E+00",
                    "module": "C1",
                    "scenario": null
                },
                {
                    "value": "1,40E+00",
                    "module": "C2",
                    "scenario": null
                },
                {
                    "value": "2,21E-01",
                    "module": "C3",
                    "scenario": null
                },
                {
                    "value": "1,04E+00",
                    "module": "C4",
                    "scenario": null
                },
                {
                    "value": "-1,03E+01",
                    "module": "D",
                    "scenario": null
                }
            ]
        },
        {
            "parameter": "IRP",
            "values": [
                {
                    "value": "1,12E+00",
                    "module": "A1",
                    "scenario": null
                },
                {
                    "value": "3,54E-02",
                    "module": "A2",
                    "scenario": null
                },
                {
                    "value": "2,74E-03",
                    "module": "A3",
                    "scenario": null
                },
                {
                    "value": "3,77E-02",
                    "module": "A4",
                    "scenario": null
                },
                {
                    "value": "2,82E-04",
                    "module": "A5",
                    "scenario": null
                },
                {
                    "value": "3,08E+01",
                    "module": "B6",
                    "scenario": null
                },
                {
                    "value": "0,00E+00",
                    "module": "C1",
                    "scenario": null
                },
                {
                    "value": "8,90E-03",
                    "module": "C2",
                    "scenario": null
                },
                {
                    "value": "3,76E-03",
                    "module": "C3",
                    "scenario": null
                },
                {
                    "value": "1,66E-03",
                    "module": "C4",
                    "scenario": null
                },
                {
                    "value": "-8,81E-02",
                    "module": "D",
                    "scenario": null
                }
            ]
        }
    ],
    "resource_use": [
        {
            "parameter": "PERE",
            "values": [
                {
                    "value": "3,50E+01",
                    "module": "A1",
                    "scenario": null
                },
                {
                    "value": "6,91E-02",
                    "module": "A2",
                    "scenario": null
                },
                {
                    "value": "6,44E+00",
                    "module": "A3",
                    "scenario": null
                },
                {
                    "value": "1,14E-01",
                    "module": "A4",
                    "scenario": null
                },
                {
                    "value": "1,13E-03",
                    "module": "A5",
                    "scenario": null
                },
                {
                    "value": "1,33E+03",
                    "module": "B6",
                    "scenario": null
                },
                {
                    "value": "0,00E+00",
                    "module": "C1",
                    "scenario": null
                },
                {
                    "value": "2,87E-02",
                    "module": "C2",
                    "scenario": null
                },
                {
                    "value": "1,27E-01",
                    "module": "C3",
                    "scenario": null
                },
                {
                    "value": "9,82E-02",
                    "module": "C4",
                    "scenario": null
                },
                {
                    "value": "-8,86E+00",
                    "module": "D",
                    "scenario": null
                }
            ]
        },
        {
            "parameter": "PERM",
            "values": [
                {
                    "value": "2,00E+00",
                    "module": "A1",
                    "scenario": null
                },
                {
                    "value": "0,00E+00",
                    "module": "A2",
                    "scenario": null
                },
                {
                    "value": "0,00E+00",
                    "module": "A3",
                    "scenario": null
                },
                {
                    "value": "0,00E+00",
                    "module": "A4",
                    "scenario": null
                },
                {
                    "value": "-3,29E+00",
                    "module": "A5",
                    "scenario": null
                },
                {
                    "value": "0,00E+00",
                    "module": "B6",
                    "scenario": null
                },
                {
                    "value": "0,00E+00",
                    "module": "C1",
                    "scenario": null
                },
                {
                    "value": "0,00E+00",
                    "module": "C2",
                    "scenario": null
                },
                {
                    "value": "0,00E+00",
                    "module": "C3",
                    "scenario": null
                },
                {
                    "value": "0,00E+00",
                    "module": "C4",
                    "scenario": null
                },
                {
                    "value": "0,00E+00",
                    "module": "D",
                    "scenario": null
                }
            ]
        },
        {
            "parameter": "PERT",
            "values": [
                {
                    "value": "3,70E+01",
                    "module": "A1",
                    "scenario": null
                },
                {
                    "value": "6,91E-02",
                    "module": "A2",
                    "scenario": null
                },
                {
                    "value": "6,44E+00",
                    "module": "A3",
                    "scenario": null
                },
                {
                    "value": "1,14E-01",
                    "module": "A4",
                    "scenario": null
                },
                {
                    "value": "-3,28E+00",
                    "module": "A5",
                    "scenario": null
                },
                {
                    "value": "1,33E+03",
                    "module": "B6",
                    "scenario": null
                },
                {
                    "value": "0,00E+00",
                    "module": "C1",
                    "scenario": null
                },
                {
                    "value": "2,87E-02",
                    "module": "C2",
                    "scenario": null
                },
                {
                    "value": "1,27E-01",
                    "module": "C3",
                    "scenario": null
                },
                {
                    "value": "9,82E-02",
                    "module": "C4",
                    "scenario": null
                },
                {
                    "value": "-8,86E+00",
                    "module": "D",
                    "scenario": null
                }
            ]
        },
        {
            "parameter": "PENRE",
            "values": [
                {
                    "value": "4,82E+02",
                    "module": "A1",
                    "scenario": null
                },
                {
                    "value": "8,23E+00",
                    "module": "A2",
                    "scenario": null
                },
                {
                    "value": "2,78E+00",
                    "module": "A3",
                    "scenario": null
                },
                {
                    "value": "8,65E+00",
                    "module": "A4",
                    "scenario": null
                },
                {
                    "value": "6,56E-02",
                    "module": "A5",
                    "scenario": null
                },
                {
                    "value": "1,37E+03",
                    "module": "B6",
                    "scenario": null
                },
                {
                    "value": "0,00E+00",
                    "module": "C1",
                    "scenario": null
                },
                {
                    "value": "2,04E+00",
                    "module": "C2",
                    "scenario": null
                },
                {
                    "value": "7,97E-01",
                    "module": "C3",
                    "scenario": null
                },
                {
                    "value": "4,27E-01",
                    "module": "C4",
                    "scenario": null
                },
                {
                    "value": "-2,57E+01",
                    "module": "D",
                    "scenario": null
                }
            ]
        },
        {
            "parameter": "PENRM",
            "values": [
                {
                    "value": "1,75E+01",
                    "module": "A1",
                    "scenario": null
                },
                {
                    "value": "0,00E+00",
                    "module": "A2",
                    "scenario": null
                },
                {
                    "value": "0,00E+00",
                    "module": "A3",
                    "scenario": null
                },
                {
                    "value": "0,00E+00",
                    "module": "A4",
                    "scenario": null
                },
                {
                    "value": "-7,22E-01",
                    "module": "A5",
                    "scenario": null
                },
                {
                    "value": "0,00E+00",
                    "module": "B6",
                    "scenario": null
                },
                {
                    "value": "0,00E+00",
                    "module": "C1",
                    "scenario": null
                },
                {
                    "value": "0,00E+00",
                    "module": "C2",
                    "scenario": null
                },
                {
                    "value": "-1,77E+01",
                    "module": "C3",
                    "scenario": null
                },
                {
                    "value": "0,00E+00",
                    "module": "C4",
                    "scenario": null
                },
                {
                    "value": "0,00E+00",
                    "module": "D",
                    "scenario": null
                }
            ]
        },
        {
            "parameter": "PENRT",
            "values": [
                {
                    "value": "4,99E+02",
                    "module": "A1",
                    "scenario": null
                },
                {
                    "value": "8,23E+00",
                    "module": "A2",
                    "scenario": null
                },
                {
                    "value": "2,78E+00",
                    "module": "A3",
                    "scenario": null
                },
                {
                    "value": "8,65E+00",
                    "module": "A4",
                    "scenario": null
                },
                {
                    "value": "-6,56E-01",
                    "module": "A5",
                    "scenario": null
                },
                {
                    "value": "1,37E+03",
                    "module": "B6",
                    "scenario": null
                },
                {
                    "value": "0,00E+00",
                    "module": "C1",
                    "scenario": null
                },
                {
                    "value": "2,04E+00",
                    "module": "C2",
                    "scenario": null
                },
                {
                    "value": "-1,69E+01",
                    "module": "C3",
                    "scenario": null
                },
                {
                    "value": "4,27E-01",
                    "module": "C4",
                    "scenario": null
                },
                {
                    "value": "-2,57E+01",
                    "module": "D",
                    "scenario": null
                }
            ]
        },
        {
            "parameter": "SM",
            "values": [
                {
                    "value": "1,10E+00",
                    "module": "A1",
                    "scenario": null
                },
                {
                    "value": "0,00E+00",
                    "module": "A2",
                    "scenario": null
                },
                {
                    "value": "0,00E+00",
                    "module": "A3",
                    "scenario": null
                },
                {
                    "value": "0,00E+00",
                    "module": "A4",
                    "scenario": null
                },
                {
                    "value": "0,00E+00",
                    "module": "A5",
                    "scenario": null
                },
                {
                    "value": "0,00E+00",
                    "module": "B6",
                    "scenario": null
                },
                {
                    "value": "0,00E+00",
                    "module": "C1",
                    "scenario": null
                },
                {
                    "value": "0,00E+00",
                    "module": "C2",
                    "scenario": null
                },
                {
                    "value": "0,00E+00",
                    "module": "C3",
                    "scenario": null
                },
                {
                    "value": "1,91E-03",
                    "module": "C4",
                    "scenario": null
                },
                {
                    "value": "1,50E-03",
                    "module": "D",
                    "scenario": null
                }
            ]
        },
        {
            "parameter": "RSF",
            "values": [
                {
                    "value": "3,05E-01",
                    "module": "A1",
                    "scenario": null
                },
                {
                    "value": "1,94E-03",
                    "module": "A2",
                    "scenario": null
                },
                {
                    "value": "1,13E-03",
                    "module": "A3",
                    "scenario": null
                },
                {
                    "value": "3,99E-03",
                    "module": "A4",
                    "scenario": null
                },
                {
                    "value": "3,65E-05",
                    "module": "A5",
                    "scenario": null
                },
                {
                    "value": "1,34E+01",
                    "module": "B6",
                    "scenario": null
                },
                {
                    "value": "0,00E+00",
                    "module": "C1",
                    "scenario": null
                },
                {
                    "value": "1,03E-03",
                    "module": "C2",
                    "scenario": null
                },
                {
                    "value": "2,20E-03",
                    "module": "C3",
                    "scenario": null
                },
                {
                    "value": "6,71E-04",
                    "module": "C4",
                    "scenario": null
                },
                {
                    "value": "1,47E-02",
                    "module": "D",
                    "scenario": null
                }
            ]
        },
        {
            "parameter": "NRSF",
            "values": [
                {
                    "value": "1,89E-01",
                    "module": "A1",
                    "scenario": null
                },
                {
                    "value": "1,75E-02",
                    "module": "A2",
                    "scenario": null
                },
                {
                    "value": "2,91E-03",
                    "module": "A3",
                    "scenario": null
                },
                {
                    "value": "1,36E-02",
                    "module": "A4",
                    "scenario": null
                },
                {
                    "value": "1,45E-04",
                    "module": "A5",
                    "scenario": null
                },
                {
                    "value": "0,00E+00",
                    "module": "B6",
                    "scenario": null
                },
                {
                    "value": "0,00E+00",
                    "module": "C1",
                    "scenario": null
                },
                {
                    "value": "3,67E-03",
                    "module": "C2",
                    "scenario": null
                },
                {
                    "value": "-4,43E-05",
                    "module": "C3",
                    "scenario": null
                },
                {
                    "value": "1,69E-02",
                    "module": "C4",
                    "scenario": null
                },
                {
                    "value": "3,18E-01",
                    "module": "D",
                    "scenario": null
                }
            ]
        },
        {
            "parameter": "FW",
            "values": [
                {
                    "value": "2,74E-01",
                    "module": "A1",
                    "scenario": null
                },
                {
                    "value": "5,36E-04",
                    "module": "A2",
                    "scenario": null
                },
                {
                    "value": "5,52E-04",
                    "module": "A3",
                    "scenario": null
                },
                {
                    "value": "8,49E-04",
                    "module": "A4",
                    "scenario": null
                },
                {
                    "value": "3,13E-05",
                    "module": "A5",
                    "scenario": null
                },
                {
                    "value": "6,05E+00",
                    "module": "B6",
                    "scenario": null
                },
                {
                    "value": "0,00E+00",
                    "module": "C1",
                    "scenario": null
                },
                {
                    "value": "2,14E-04",
                    "module": "C2",
                    "scenario": null
                },
                {
                    "value": "1,31E-03",
                    "module": "C3",
                    "scenario": null
                },
                {
                    "value": "4,00E-04",
                    "module": "C4",
                    "scenario": null
                },
                {
                    "value": "-3,63E-02",
                    "module": "D",
                    "scenario": null
                }
            ]
        }
    ],
    "end_of_life_waste": [
        {
            "parameter": "HWD",
            "values": [
                {
                    "value": "2,22E-01",
                    "module": "A1",
                    "scenario": null
                },
                {
                    "value": "3,85E-04",
                    "module": "A2",
                    "scenario": null
                },
                {
                    "value": "1,75E-02",
                    "module": "A3",
                    "scenario": null
                },
                {
                    "value": "4,30E-04",
                    "module": "A4",
                    "scenario": null
                },
                {
                    "value": "0,00E+00",
                    "module": "A5",
                    "scenario": null
                },
                {
                    "value": "1,27E-01",
                    "module": "B6",
                    "scenario": null
                },
                {
                    "value": "0,00E+00",
                    "module": "C1",
                    "scenario": null
                },
                {
                    "value": "1,04E-04",
                    "module": "C2",
                    "scenario": null
                },
                {
                    "value": "2,08E-05",
                    "module": "C3",
                    "scenario": null
                },
                {
                    "value": "1,06E-01",
                    "module": "C4",
                    "scenario": null
                },
                {
                    "value": "-7,78E-04",
                    "module": "D",
                    "scenario": null
                }
            ]
        },
        {
            "parameter": "NHWD",
            "values": [
                {
                    "value": "4,54E+00",
                    "module": "A1",
                    "scenario": null
                },
                {
                    "value": "1,14E-01",
                    "module": "A2",
                    "scenario": null
                },
                {
                    "value": "1,88E-01",
                    "module": "A3",
                    "scenario": null
                },
                {
                    "value": "3,64E-01",
                    "module": "A4",
                    "scenario": null
                },
                {
                    "value": "2,82E-01",
                    "module": "A5",
                    "scenario": null
                },
                {
                    "value": "8,39E+00",
                    "module": "B6",
                    "scenario": null
                },
                {
                    "value": "0,00E+00",
                    "module": "C1",
                    "scenario": null
                },
                {
                    "value": "9,73E-02",
                    "module": "C2",
                    "scenario": null
                },
                {
                    "value": "5,63E-02",
                    "module": "C3",
                    "scenario": null
                },
                {
                    "value": "7,19E-01",
                    "module": "C4",
                    "scenario": null
                },
                {
                    "value": "-6,10E-01",
                    "module": "D",
                    "scenario": null
                }
            ]
        },
        {
            "parameter": "RWD",
            "values": [
                {
                    "value": "1,26E-03",
                    "module": "A1",
                    "scenario": null
                },
                {
                    "value": "5,68E-05",
                    "module": "A2",
                    "scenario": null
                },
                {
                    "value": "3,33E-06",
                    "module": "A3",
                    "scenario": null
                },
                {
                    "value": "5,91E-05",
                    "module": "A4",
                    "scenario": null
                },
                {
                    "value": "0,00E+00",
                    "module": "A5",
                    "scenario": null
                },
                {
                    "value": "1,42E-02",
                    "module": "B6",
                    "scenario": null
                },
                {
                    "value": "0,00E+00",
                    "module": "C1",
                    "scenario": null
                },
                {
                    "value": "1,39E-05",
                    "module": "C2",
                    "scenario": null
                },
                {
                    "value": "1,07E-06",
                    "module": "C3",
                    "scenario": null
                },
                {
                    "value": "1,44E-06",
                    "module": "C4",
                    "scenario": null
                },
                {
                    "value": "-8,03E-05",
                    "module": "D",
                    "scenario": null
                }
            ]
        }
    ],
    "end_of_life_flow": [
        {
            "parameter": "CRU",
            "values": [
                {
                    "value": "0,00E+00",
                    "module": "A1",
                    "scenario": null
                },
                {
                    "value": "0,00E+00",
                    "module": "A2",
                    "scenario": null
                },
                {
                    "value": "0,00E+00",
                    "module": "A3",
                    "scenario": null
                },
                {
                    "value": "0,00E+00",
                    "module": "A4",
                    "scenario": null
                },
                {
                    "value": "0,00E+00",
                    "module": "A5",
                    "scenario": null
                },
                {
                    "value": "0,00E+00",
                    "module": "B6",
                    "scenario": null
                },
                {
                    "value": "0,00E+00",
                    "module": "C1",
                    "scenario": null
                },
                {
                    "value": "0,00E+00",
                    "module": "C2",
                    "scenario": null
                },
                {
                    "value": "0,00E+00",
                    "module": "C3",
                    "scenario": null
                },
                {
                    "value": "0,00E+00",
                    "module": "C4",
                    "scenario": null
                },
                {
                    "value": "0,00E+00",
                    "module": "D",
                    "scenario": null
                }
            ]
        },
        {
            "parameter": "MFR",
            "values": [
                {
                    "value": "0,00E+00",
                    "module": "A1",
                    "scenario": null
                },
                {
                    "value": "0,00E+00",
                    "module": "A2",
                    "scenario": null
                },
                {
                    "value": "2,47E-01",
                    "module": "A3",
                    "scenario": null
                },
                {
                    "value": "0,00E+00",
                    "module": "A4",
                    "scenario": null
                },
                {
                    "value": "2,56E-01",
                    "module": "A5",
                    "scenario": null
                },
                {
                    "value": "0,00E+00",
                    "module": "B6",
                    "scenario": null
                },
                {
                    "value": "0,00E+00",
                    "module": "C1",
                    "scenario": null
                },
                {
                    "value": "0,00E+00",
                    "module": "C2",
                    "scenario": null
                },
                {
                    "value": "1,26E+00",
                    "module": "C3",
                    "scenario": null
                },
                {
                    "value": "2,26E-05",
                    "module": "C4",
                    "scenario": null
                },
                {
                    "value": "-5,88E-05",
                    "module": "D",
                    "scenario": null
                }
            ]
        },
        {
            "parameter": "MER",
            "values": [
                {
                    "value": "0,00E+00",
                    "module": "A1",
                    "scenario": null
                },
                {
                    "value": "0,00E+00",
                    "module": "A2",
                    "scenario": null
                },
                {
                    "value": "7,31E-02",
                    "module": "A3",
                    "scenario": null
                },
                {
                    "value": "0,00E+00",
                    "module": "A4",
                    "scenario": null
                },
                {
                    "value": "3,74E-03",
                    "module": "A5",
                    "scenario": null
                },
                {
                    "value": "0,00E+00",
                    "module": "B6",
                    "scenario": null
                },
                {
                    "value": "0,00E+00",
                    "module": "C1",
                    "scenario": null
                },
                {
                    "value": "0,00E+00",
                    "module": "C2",
                    "scenario": null
                },
                {
                    "value": "2,80E-01",
                    "module": "C3",
                    "scenario": null
                },
                {
                    "value": "5,53E-07",
                    "module": "C4",
                    "scenario": null
                },
                {
                    "value": "-7,74E-06",
                    "module": "D",
                    "scenario": null
                }
            ]
        },
        {
            "parameter": "EEE",
            "values": [
                {
                    "value": "0,00E+00",
                    "module": "A1",
                    "scenario": null
                },
                {
                    "value": "0,00E+00",
                    "module": "A2",
                    "scenario": null
                },
                {
                    "value": "5,43E-02",
                    "module": "A3",
                    "scenario": null
                },
                {
                    "value": "0,00E+00",
                    "module": "A4",
                    "scenario": null
                },
                {
                    "value": "1,52E-02",
                    "module": "A5",
                    "scenario": null
                },
                {
                    "value": "0,00E+00",
                    "module": "B6",
                    "scenario": null
                },
                {
                    "value": "0,00E+00",
                    "module": "C1",
                    "scenario": null
                },
                {
                    "value": "0,00E+00",
                    "module": "C2",
                    "scenario": null
                },
                {
                    "value": "3,87E-01",
                    "module": "C3",
                    "scenario": null
                },
                {
                    "value": "3,58E-05",
                    "module": "C4",
                    "scenario": null
                },
                {
                    "value": "-1,90E-05",
                    "module": "D",
                    "scenario": null
                }
            ]
        },
        {
            "parameter": "EET",
            "values": [
                {
                    "value": "0,00E+00",
                    "module": "A1",
                    "scenario": null
                },
                {
                    "value": "0,00E+00",
                    "module": "A2",
                    "scenario": null
                },
                {
                    "value": "8,22E-01",
                    "module": "A3",
                    "scenario": null
                },
                {
                    "value": "0,00E+00",
                    "module": "A4",
                    "scenario": null
                },
                {
                    "value": "2,30E-01",
                    "module": "A5",
                    "scenario": null
                },
                {
                    "value": "0,00E+00",
                    "module": "B6",
                    "scenario": null
                },
                {
                    "value": "0,00E+00",
                    "module": "C1",
                    "scenario": null
                },
                {
                    "value": "0,00E+00",
                    "module": "C2",
                    "scenario": null
                },
                {
                    "value": "5,85E+00",
                    "module": "C3",
                    "scenario": null
                },
                {
                    "value": "5,42E-04",
                    "module": "C4",
                    "scenario": null
                },
                {
                    "value": "-2,87E-04",
                    "module": "D",
                    "scenario": null
                }
            ]
        }
    ]
}