{"product_name":"AFUX-HF C-PRo 500V 4x1,5 S PK250","epd_id":"NEPD-5480-4791-EN","declared_unit":{"unit":"m","amount":1},"compliance":["EN 15804+A2","ISO 14025","ISO 21930"],"producer_name":"Prysmian Group Finland Oy","environmental_impact":[{"parameter":"GWP-total","unit":"kg CO2-eq","values":[{"value":"6,44E-01","module":"A1","scenario":null},{"value":"4,47E-02","module":"A2","scenario":null},{"value":"3,36E-02","module":"A3","scenario":null},{"value":"7,60E-03","module":"A4","scenario":null},{"value":"4,30E-02","module":"A5","scenario":null},{"value":"0,00E+00","module":"C1","scenario":null},{"value":"2,32E-03","module":"C2","scenario":null},{"value":"1,08E-01","module":"C3","scenario":null},{"value":"7,27E-03","module":"C4","scenario":null},{"value":"-2,90E-02","module":"D","scenario":null},{"value":"7,23E-01","module":"A1A3","scenario":null}]},{"parameter":"GWP-fossil","unit":"kg CO2-eq","values":[{"value":"6,35E-01","module":"A1","scenario":null},{"value":"4,46E-02","module":"A2","scenario":null},{"value":"3,26E-02","module":"A3","scenario":null},{"value":"7,59E-03","module":"A4","scenario":null},{"value":"4,24E-02","module":"A5","scenario":null},{"value":"0,00E+00","module":"C1","scenario":null},{"value":"2,32E-03","module":"C2","scenario":null},{"value":"1,08E-01","module":"C3","scenario":null},{"value":"5,73E-03","module":"C4","scenario":null},{"value":"-2,87E-02","module":"D","scenario":null},{"value":"7,12E-01","module":"A1A3","scenario":null}]},{"parameter":"GWP-biogenic","unit":"kg CO2-eq","values":[{"value":"8,83E-03","module":"A1","scenario":null},{"value":"2,88E-05","module":"A2","scenario":null},{"value":"7,74E-04","module":"A3","scenario":null},{"value":"3,14E-06","module":"A4","scenario":null},{"value":"5,59E-04","module":"A5","scenario":null},{"value":"0,00E+00","module":"C1","scenario":null},{"value":"9,54E-07","module":"C2","scenario":null},{"value":"2,13E-06","module":"C3","scenario":null},{"value":"1,54E-03","module":"C4","scenario":null},{"value":"-1,18E-04","module":"D","scenario":null},{"value":"9,64E-03","module":"A1A3","scenario":null}]},{"parameter":"GWP-luluc","unit":"kg CO2-eq","values":[{"value":"6,52E-04","module":"A1","scenario":null},{"value":"2,54E-05","module":"A2","scenario":null},{"value":"3,04E-04","module":"A3","scenario":null},{"value":"2,23E-06","module":"A4","scenario":null},{"value":"4,93E-05","module":"A5","scenario":null},{"value":"0,00E+00","module":"C1","scenario":null},{"value":"8,18E-07","module":"C2","scenario":null},{"value":"3,91E-07","module":"C3","scenario":null},{"value":"3,63E-07","module":"C4","scenario":null},{"value":"-2,35E-04","module":"D","scenario":null},{"value":"9,82E-04","module":"A1A3","scenario":null}]},{"parameter":"ODP","unit":"kg CFC11-eq","values":[{"value":"4,28E-08","module":"A1","scenario":null},{"value":"9,34E-09","module":"A2","scenario":null},{"value":"4,25E-09","module":"A3","scenario":null},{"value":"1,77E-09","module":"A4","scenario":null},{"value":"3,00E-09","module":"A5","scenario":null},{"value":"0,00E+00","module":"C1","scenario":null},{"value":"5,34E-10","module":"C2","scenario":null},{"value":"2,11E-10","module":"C3","scenario":null},{"value":"3,26E-10","module":"C4","scenario":null},{"value":"-4,48E-04","module":"D","scenario":null},{"value":"5,64E-08","module":"A1A3","scenario":null}]},{"parameter":"AP","unit":"mol H+-eq","values":[{"value":"4,17E-02","module":"A1","scenario":null},{"value":"7,04E-04","module":"A2","scenario":null},{"value":"1,61E-04","module":"A3","scenario":null},{"value":"3,88E-05","module":"A4","scenario":null},{"value":"2,13E-03","module":"A5","scenario":null},{"value":"0,00E+00","module":"C1","scenario":null},{"value":"1,18E-05","module":"C2","scenario":null},{"value":"2,22E-05","module":"C3","scenario":null},{"value":"8,76E-06","module":"C4","scenario":null},{"value":"-3,84E-03","module":"D","scenario":null},{"value":"4,25E-02","module":"A1A3","scenario":null}]},{"parameter":"POCP","unit":"kg NMVOC-eq","values":[{"value":"8,39E-03","module":"A1","scenario":null},{"value":"5,47E-04","module":"A2","scenario":null},{"value":"1,10E-04","module":"A3","scenario":null},{"value":"4,34E-05","module":"A4","scenario":null},{"value":"4,58E-04","module":"A5","scenario":null},{"value":"0,00E+00","module":"C1","scenario":null},{"value":"1,26E-05","module":"C2","scenario":null},{"value":"2,63E-05","module":"C3","scenario":null},{"value":"1,14E-05","module":"C4","scenario":null},{"value":"-7,04E-04","module":"D","scenario":null},{"value":"9,05E-03","module":"A1A3","scenario":null}]},{"parameter":"ADPE","unit":"kg Sb-eq","values":[{"value":"2,35E-04","module":"A1","scenario":null},{"value":"8,09E-07","module":"A2","scenario":null},{"value":"2,41E-07","module":"A3","scenario":null},{"value":"1,31E-07","module":"A4","scenario":null},{"value":"1,18E-05","module":"A5","scenario":null},{"value":"0,00E+00","module":"C1","scenario":null},{"value":"6,34E-08","module":"C2","scenario":null},{"value":"1,06E-08","module":"C3","scenario":null},{"value":"8,53E-09","module":"C4","scenario":null},{"value":"-2,13E-05","module":"D","scenario":null},{"value":"2,36E-04","module":"A1A3","scenario":null}]},{"parameter":"ADPF","unit":"MJ","values":[{"value":"9,52E+00","module":"A1","scenario":null},{"value":"6,41E-01","module":"A2","scenario":null},{"value":"8,58E-01","module":"A3","scenario":null},{"value":"1,19E-01","module":"A4","scenario":null},{"value":"5,63E-01","module":"A5","scenario":null},{"value":"0,00E+00","module":"C1","scenario":null},{"value":"3,53E-02","module":"C2","scenario":null},{"value":"1,37E-02","module":"C3","scenario":null},{"value":"2,58E-02","module":"C4","scenario":null},{"value":"-2,89E-01","module":"D","scenario":null},{"value":"1,10E+01","module":"A1A3","scenario":null}]},{"parameter":"WDP","unit":"m3 world-eq. Deprived","values":[{"value":"1,23E+01","module":"A1","scenario":null},{"value":"9,07E-01","module":"A2","scenario":null},{"value":"4,59E+01","module":"A3","scenario":null},{"value":"9,13E-02","module":"A4","scenario":null},{"value":"3,00E+00","module":"A5","scenario":null},{"value":"0,00E+00","module":"C1","scenario":null},{"value":"3,37E-02","module":"C2","scenario":null},{"value":"9,35E-02","module":"C3","scenario":null},{"value":"4,91E-01","module":"C4","scenario":null},{"value":"1,41E-01","module":"D","scenario":null},{"value":"5,91E+01","module":"A1A3","scenario":null}]},{"parameter":"EP-freshwater","unit":"kg P-eq","values":[{"value":"3,44E-04","module":"A1","scenario":null},{"value":"4,94E-07","module":"A2","scenario":null},{"value":"1,27E-06","module":"A3","scenario":null},{"value":"5,84E-08","module":"A4","scenario":null},{"value":"1,73E-05","module":"A5","scenario":null},{"value":"0,00E+00","module":"C1","scenario":null},{"value":"1,84E-08","module":"C2","scenario":null},{"value":"1,89E-08","module":"C3","scenario":null},{"value":"1,75E-08","module":"C4","scenario":null},{"value":"-2,61E-05","module":"D","scenario":null},{"value":"3,46E-04","module":"A1A3","scenario":null}]},{"parameter":"EP-marine","unit":"kg N-eq","values":[{"value":"2,09E-03","module":"A1","scenario":null},{"value":"1,86E-04","module":"A2","scenario":null},{"value":"3,66E-05","module":"A3","scenario":null},{"value":"1,32E-05","module":"A4","scenario":null},{"value":"1,18E-04","module":"A5","scenario":null},{"value":"0,00E+00","module":"C1","scenario":null},{"value":"4,02E-06","module":"C2","scenario":null},{"value":"1,06E-05","module":"C3","scenario":null},{"value":"1,03E-05","module":"C4","scenario":null},{"value":"-1,72E-04","module":"D","scenario":null},{"value":"2,31E-03","module":"A1A3","scenario":null}]},{"parameter":"EP-terrestrial","unit":"mol N-eq.","values":[{"value":"3,07E-02","module":"A1","scenario":null},{"value":"2,07E-03","module":"A2","scenario":null},{"value":"4,40E-04","module":"A3","scenario":null},{"value":"1,45E-04","module":"A4","scenario":null},{"value":"1,68E-03","module":"A5","scenario":null},{"value":"0,00E+00","module":"C1","scenario":null},{"value":"4,43E-05","module":"C2","scenario":null},{"value":"1,09E-04","module":"C3","scenario":null},{"value":"3,49E-05","module":"C4","scenario":null},{"value":"-2,59E-03","module":"D","scenario":null},{"value":"3,32E-02","module":"A1A3","scenario":null}]},{"parameter":"GWP-IOBC","unit":"kg CO2-eq","values":[{"value":"6,44E-01","module":"A1","scenario":null},{"value":"4,47E-02","module":"A2","scenario":null},{"value":"4,17E-02","module":"A3","scenario":null},{"value":"7,60E-03","module":"A4","scenario":null},{"value":"4,25E-02","module":"A5","scenario":null},{"value":"0,00E+00","module":"C1","scenario":null},{"value":"2,32E-03","module":"C2","scenario":null},{"value":"1,08E-01","module":"C3","scenario":null},{"value":"1,53E-03","module":"C4","scenario":null},{"value":"-1,70E-02","module":"D","scenario":null},{"value":"7,31E-01","module":"A1A3","scenario":null}]}],"additional_environmental_impact":[{"parameter":"PM","unit":"Disease incidence","values":[{"value":"9,73E-08","module":"A1","scenario":null},{"value":"2,39E-09","module":"A2","scenario":null},{"value":"1,48E-09","module":"A3","scenario":null},{"value":"6,74E-10","module":"A4","scenario":null},{"value":"5,13E-09","module":"A5","scenario":null},{"value":"0,00E+00","module":"C1","scenario":null},{"value":"1,68E-10","module":"C2","scenario":null},{"value":"9,60E-11","module":"C3","scenario":null},{"value":"1,59E-10","module":"C4","scenario":null},{"value":"-1,06E-08","module":"D","scenario":null},{"value":"1,01E-07","module":"A1A3","scenario":null}]},{"parameter":"ETP-fw","unit":"CTUe","values":[{"value":"4,04E+02","module":"A1","scenario":null},{"value":"4,55E-01","module":"A2","scenario":null},{"value":"7,37E-01","module":"A3","scenario":null},{"value":"8,70E-02","module":"A4","scenario":null},{"value":"2,17E+01","module":"A5","scenario":null},{"value":"0,00E+00","module":"C1","scenario":null},{"value":"2,60E-02","module":"C2","scenario":null},{"value":"1,97E-01","module":"C3","scenario":null},{"value":"2,84E+01","module":"C4","scenario":null},{"value":"-3,53E+01","module":"D","scenario":null},{"value":"4,05E+02","module":"A1A3","scenario":null}]},{"parameter":"HTP-c","unit":"CTUh","values":[{"value":"5,85E-09","module":"A1","scenario":null},{"value":"0,00E+00","module":"A2","scenario":null},{"value":"1,90E-11","module":"A3","scenario":null},{"value":"0,00E+00","module":"A4","scenario":null},{"value":"2,94E-10","module":"A5","scenario":null},{"value":"0,00E+00","module":"C1","scenario":null},{"value":"0,00E+00","module":"C2","scenario":null},{"value":"6,00E-12","module":"C3","scenario":null},{"value":"2,00E-12","module":"C4","scenario":null},{"value":"-5,00E-10","module":"D","scenario":null},{"value":"5,87E-09","module":"A1A3","scenario":null}]},{"parameter":"HTP-nc","unit":"CTUh","values":[{"value":"4,70E-07","module":"A1","scenario":null},{"value":"5,31E-10","module":"A2","scenario":null},{"value":"4,66E-10","module":"A3","scenario":null},{"value":"8,40E-11","module":"A4","scenario":null},{"value":"2,36E-08","module":"A5","scenario":null},{"value":"0,00E+00","module":"C1","scenario":null},{"value":"2,80E-11","module":"C2","scenario":null},{"value":"2,56E-10","module":"C3","scenario":null},{"value":"3,20E-11","module":"C4","scenario":null},{"value":"-4,26E-08","module":"D","scenario":null},{"value":"4,71E-07","module":"A1A3","scenario":null}]},{"parameter":"SQP","unit":"-","values":[{"value":"6,39E+00","module":"A1","scenario":null},{"value":"3,22E-01","module":"A2","scenario":null},{"value":"9,69E-01","module":"A3","scenario":null},{"value":"1,37E-01","module":"A4","scenario":null},{"value":"4,00E-01","module":"A5","scenario":null},{"value":"0,00E+00","module":"C1","scenario":null},{"value":"2,43E-02","module":"C2","scenario":null},{"value":"2,43E-03","module":"C3","scenario":null},{"value":"6,60E-02","module":"C4","scenario":null},{"value":"-1,03E+00","module":"D","scenario":null},{"value":"7,68E+00","module":"A1A3","scenario":null}]},{"parameter":"IRP","unit":"kBq U235-eq","values":[{"value":"2,44E-02","module":"A1","scenario":null},{"value":"2,92E-03","module":"A2","scenario":null},{"value":"2,04E-02","module":"A3","scenario":null},{"value":"5,20E-04","module":"A4","scenario":null},{"value":"2,44E-03","module":"A5","scenario":null},{"value":"0,00E+00","module":"C1","scenario":null},{"value":"1,54E-04","module":"C2","scenario":null},{"value":"3,35E-05","module":"C3","scenario":null},{"value":"1,54E-04","module":"C4","scenario":null},{"value":"-8,11E-04","module":"D","scenario":null},{"value":"4,77E-02","module":"A1A3","scenario":null}]}],"resource_use":[{"parameter":"PERE","unit":"MJ","values":[{"value":"1,54E+00","module":"A1","scenario":null},{"value":"1,39E-02","module":"A2","scenario":null},{"value":"3,53E-01","module":"A3","scenario":null},{"value":"1,50E-03","module":"A4","scenario":null},{"value":"9,57E-02","module":"A5","scenario":null},{"value":"0,00E+00","module":"C1","scenario":null},{"value":"4,98E-04","module":"C2","scenario":null},{"value":"7,34E-04","module":"C3","scenario":null},{"value":"2,65E-03","module":"C4","scenario":null},{"value":"-6,23E-01","module":"D","scenario":null},{"value":"1,91E+00","module":"A1A3","scenario":null}]},{"parameter":"PERM","unit":"","values":[{"value":"1,64E-02","module":"A1","scenario":null},{"value":"0,00E+00","module":"A2","scenario":null},{"value":"0,00E+00","module":"A3","scenario":null},{"value":"0,00E+00","module":"A4","scenario":null},{"value":"8,18E-04","module":"A5","scenario":null},{"value":"0,00E+00","module":"C1","scenario":null},{"value":"0,00E+00","module":"C2","scenario":null},{"value":"0,00E+00","module":"C3","scenario":null},{"value":"0,00E+00","module":"C4","scenario":null},{"value":"0,00E+00","module":"D","scenario":null},{"value":"1,64E-02","module":"A1A3","scenario":null}]},{"parameter":"PERT","unit":"MJ","values":[{"value":"1,56E+00","module":"A1","scenario":null},{"value":"1,39E-02","module":"A2","scenario":null},{"value":"3,53E-01","module":"A3","scenario":null},{"value":"1,50E-03","module":"A4","scenario":null},{"value":"9,65E-02","module":"A5","scenario":null},{"value":"0,00E+00","module":"C1","scenario":null},{"value":"4,98E-04","module":"C2","scenario":null},{"value":"7,33E-04","module":"C3","scenario":null},{"value":"2,65E-03","module":"C4","scenario":null},{"value":"-6,23E-01","module":"D","scenario":null},{"value":"1,92E+00","module":"A1A3","scenario":null}]},{"parameter":"PENRE","unit":"MJ","values":[{"value":"7,47E+00","module":"A1","scenario":null},{"value":"6,41E-01","module":"A2","scenario":null},{"value":"8,87E-01","module":"A3","scenario":null},{"value":"1,19E-01","module":"A4","scenario":null},{"value":"4,62E-01","module":"A5","scenario":null},{"value":"0,00E+00","module":"C1","scenario":null},{"value":"3,53E-02","module":"C2","scenario":null},{"value":"1,37E-02","module":"C3","scenario":null},{"value":"2,58E-02","module":"C4","scenario":null},{"value":"-2,89E-01","module":"D","scenario":null},{"value":"9,00E+00","module":"A1A3","scenario":null}]},{"parameter":"PENRM","unit":"MJ","values":[{"value":"2,10E+00","module":"A1","scenario":null},{"value":"0,00E+00","module":"A2","scenario":null},{"value":"0,00E+00","module":"A3","scenario":null},{"value":"0,00E+00","module":"A4","scenario":null},{"value":"-2,23E-01","module":"A5","scenario":null},{"value":"0,00E+00","module":"C1","scenario":null},{"value":"0,00E+00","module":"C2","scenario":null},{"value":"-1,52E+00","module":"C3","scenario":null},{"value":"0,00E+00","module":"C4","scenario":null},{"value":"0,00E+00","module":"D","scenario":null},{"value":"2,10E+00","module":"A1A3","scenario":null}]},{"parameter":"PENRT","unit":"MJ","values":[{"value":"9,57E+00","module":"A1","scenario":null},{"value":"6,41E-01","module":"A2","scenario":null},{"value":"8,87E-01","module":"A3","scenario":null},{"value":"1,19E-01","module":"A4","scenario":null},{"value":"2,39E-01","module":"A5","scenario":null},{"value":"0,00E+00","module":"C1","scenario":null},{"value":"3,53E-02","module":"C2","scenario":null},{"value":"-1,50E+00","module":"C3","scenario":null},{"value":"2,58E-02","module":"C4","scenario":null},{"value":"-2,89E-01","module":"D","scenario":null},{"value":"1,11E+01","module":"A1A3","scenario":null}]},{"parameter":"SM","unit":"kg","values":[{"value":"3,85E-02","module":"A1","scenario":null},{"value":"0,00E+00","module":"A2","scenario":null},{"value":"3,82E-04","module":"A3","scenario":null},{"value":"0,00E+00","module":"A4","scenario":null},{"value":"1,96E-03","module":"A5","scenario":null},{"value":"0,00E+00","module":"C1","scenario":null},{"value":"0,00E+00","module":"C2","scenario":null},{"value":"0,00E+00","module":"C3","scenario":null},{"value":"2,34E-04","module":"C4","scenario":null},{"value":"6,60E-03","module":"D","scenario":null},{"value":"3,89E-02","module":"A1A3","scenario":null}]},{"parameter":"RSF","unit":"MJ","values":[{"value":"1,82E-02","module":"A1","scenario":null},{"value":"7,50E-04","module":"A2","scenario":null},{"value":"3,03E-03","module":"A3","scenario":null},{"value":"5,24E-05","module":"A4","scenario":null},{"value":"1,11E-03","module":"A5","scenario":null},{"value":"0,00E+00","module":"C1","scenario":null},{"value":"1,78E-05","module":"C2","scenario":null},{"value":"1,60E-05","module":"C3","scenario":null},{"value":"5,50E-05","module":"C4","scenario":null},{"value":"5,32E-04","module":"D","scenario":null},{"value":"2,20E-02","module":"A1A3","scenario":null}]},{"parameter":"NRSF","unit":"MJ","values":[{"value":"1,10E-02","module":"A1","scenario":null},{"value":"8,67E-04","module":"A2","scenario":null},{"value":"9,74E-03","module":"A3","scenario":null},{"value":"1,76E-04","module":"A4","scenario":null},{"value":"1,10E-03","module":"A5","scenario":null},{"value":"0,00E+00","module":"C1","scenario":null},{"value":"6,36E-05","module":"C2","scenario":null},{"value":"0,00E+00","module":"C3","scenario":null},{"value":"1,98E-05","module":"C4","scenario":null},{"value":"-3,08E-02","module":"D","scenario":null},{"value":"2,17E-02","module":"A1A3","scenario":null}]},{"parameter":"FW","unit":"m3","values":[{"value":"1,77E-02","module":"A1","scenario":null},{"value":"8,78E-05","module":"A2","scenario":null},{"value":"1,05E-03","module":"A3","scenario":null},{"value":"1,36E-05","module":"A4","scenario":null},{"value":"9,50E-04","module":"A5","scenario":null},{"value":"0,00E+00","module":"C1","scenario":null},{"value":"3,72E-06","module":"C2","scenario":null},{"value":"1,10E-04","module":"C3","scenario":null},{"value":"3,31E-05","module":"C4","scenario":null},{"value":"-1,21E-03","module":"D","scenario":null},{"value":"1,88E-02","module":"A1A3","scenario":null}]}],"end_of_life_waste":[{"parameter":"HWD","unit":"kg","values":[{"value":"4,48E-03","module":"A1","scenario":null},{"value":"3,67E-05","module":"A2","scenario":null},{"value":"1,53E-03","module":"A3","scenario":null},{"value":"6,52E-06","module":"A4","scenario":null},{"value":"3,99E-04","module":"A5","scenario":null},{"value":"0,00E+00","module":"C1","scenario":null},{"value":"1,80E-06","module":"C2","scenario":null},{"value":"0,00E+00","module":"C3","scenario":null},{"value":"1,92E-03","module":"C4","scenario":null},{"value":"-2,60E-04","module":"D","scenario":null},{"value":"6,04E-03","module":"A1A3","scenario":null}]},{"parameter":"NHWD","unit":"kg","values":[{"value":"1,77E-01","module":"A1","scenario":null},{"value":"1,89E-02","module":"A2","scenario":null},{"value":"8,89E-03","module":"A3","scenario":null},{"value":"1,04E-02","module":"A4","scenario":null},{"value":"2,30E-02","module":"A5","scenario":null},{"value":"0,00E+00","module":"C1","scenario":null},{"value":"1,69E-03","module":"C2","scenario":null},{"value":"0,00E+00","module":"C3","scenario":null},{"value":"9,19E-02","module":"C4","scenario":null},{"value":"-1,29E-02","module":"D","scenario":null},{"value":"2,05E-01","module":"A1A3","scenario":null}]},{"parameter":"RWD","unit":"kg","values":[{"value":"2,26E-05","module":"A1","scenario":null},{"value":"4,36E-06","module":"A2","scenario":null},{"value":"9,47E-06","module":"A3","scenario":null},{"value":"8,12E-07","module":"A4","scenario":null},{"value":"1,88E-06","module":"A5","scenario":null},{"value":"0,00E+00","module":"C1","scenario":null},{"value":"2,40E-07","module":"C2","scenario":null},{"value":"0,00E+00","module":"C3","scenario":null},{"value":"1,74E-07","module":"C4","scenario":null},{"value":"-6,86E-07","module":"D","scenario":null},{"value":"3,64E-05","module":"A1A3","scenario":null}]}],"end_of_life_flow":[{"parameter":"CRU","unit":"kg","values":[{"value":"0,00E+00","module":"A1","scenario":null},{"value":"0,00E+00","module":"A2","scenario":null},{"value":"0,00E+00","module":"A3","scenario":null},{"value":"0,00E+00","module":"A4","scenario":null},{"value":"0,00E+00","module":"A5","scenario":null},{"value":"0,00E+00","module":"C1","scenario":null},{"value":"0,00E+00","module":"C2","scenario":null},{"value":"0,00E+00","module":"C3","scenario":null},{"value":"0,00E+00","module":"C4","scenario":null},{"value":"0,00E+00","module":"D","scenario":null},{"value":"0,00E+00","module":"A1A3","scenario":null}]},{"parameter":"MFR","unit":"kg","values":[{"value":"1,11E-04","module":"A1","scenario":null},{"value":"0,00E+00","module":"A2","scenario":null},{"value":"6,39E-03","module":"A3","scenario":null},{"value":"0,00E+00","module":"A4","scenario":null},{"value":"7,63E-03","module":"A5","scenario":null},{"value":"0,00E+00","module":"C1","scenario":null},{"value":"0,00E+00","module":"C2","scenario":null},{"value":"6,88E-02","module":"C3","scenario":null},{"value":"4,39E-06","module":"C4","scenario":null},{"value":"-2,58E-04","module":"D","scenario":null},{"value":"6,50E-03","module":"A1A3","scenario":null}]},{"parameter":"MER","unit":"kg","values":[{"value":"2,58E-05","module":"A1","scenario":null},{"value":"0,00E+00","module":"A2","scenario":null},{"value":"1,23E-07","module":"A3","scenario":null},{"value":"0,00E+00","module":"A4","scenario":null},{"value":"2,21E-03","module":"A5","scenario":null},{"value":"0,00E+00","module":"C1","scenario":null},{"value":"0,00E+00","module":"C2","scenario":null},{"value":"4,42E-02","module":"C3","scenario":null},{"value":"5,89E-06","module":"C4","scenario":null},{"value":"-3,40E-05","module":"D","scenario":null},{"value":"2,59E-05","module":"A1A3","scenario":null}]},{"parameter":"EEE","unit":"MJ","values":[{"value":"9,79E-04","module":"A1","scenario":null},{"value":"0,00E+00","module":"A2","scenario":null},{"value":"3,79E-03","module":"A3","scenario":null},{"value":"0,00E+00","module":"A4","scenario":null},{"value":"3,74E-03","module":"A5","scenario":null},{"value":"0,00E+00","module":"C1","scenario":null},{"value":"0,00E+00","module":"C2","scenario":null},{"value":"7,00E-02","module":"C3","scenario":null},{"value":"5,77E-05","module":"C4","scenario":null},{"value":"-8,33E-05","module":"D","scenario":null},{"value":"4,77E-03","module":"A1A3","scenario":null}]},{"parameter":"EET","unit":"MJ","values":[{"value":"1,48E-02","module":"A1","scenario":null},{"value":"0,00E+00","module":"A2","scenario":null},{"value":"5,73E-02","module":"A3","scenario":null},{"value":"0,00E+00","module":"A4","scenario":null},{"value":"5,66E-02","module":"A5","scenario":null},{"value":"0,00E+00","module":"C1","scenario":null},{"value":"0,00E+00","module":"C2","scenario":null},{"value":"1,06E+00","module":"C3","scenario":null},{"value":"8,73E-04","module":"C4","scenario":null},{"value":"-1,26E-03","module":"D","scenario":null},{"value":"7,21E-02","module":"A1A3","scenario":null}]}]}