{"product_name":"Aggressiv 35MPa max 16mm F\u00e6rdig Beton","epd_id":"NEPD-6106-5368","declared_unit":{"unit":"m3","amount":1},"compliance":["EN 15804+A2","ISO 14025","ISO 21930"],"producer_name":"Skagen Cement St\u00f8beri A/S'","environmental_impact":[{"parameter":"GWP-total","unit":"kg CO2-eq","values":[{"value":"2,51E+02","module":"A1","scenario":null},{"value":"1,36E+01","module":"A2","scenario":null},{"value":"5,37E+00","module":"A3","scenario":null},{"value":"8,70E+00","module":"A4","scenario":null},{"value":"8,80E+00","module":"C1","scenario":null},{"value":"9,92E+00","module":"C2","scenario":null},{"value":"1,53E+00","module":"C3","scenario":null},{"value":"3,05E-01","module":"C4","scenario":null},{"value":"-4,97E+00","module":"D","scenario":null},{"value":"2,70E+02","module":"A1A3","scenario":null}]},{"parameter":"GWP-fossil","unit":"kg CO2-eq","values":[{"value":"2,50E+02","module":"A1","scenario":null},{"value":"1,36E+01","module":"A2","scenario":null},{"value":"5,33E+00","module":"A3","scenario":null},{"value":"8,69E+00","module":"A4","scenario":null},{"value":"8,80E+00","module":"C1","scenario":null},{"value":"9,92E+00","module":"C2","scenario":null},{"value":"1,51E+00","module":"C3","scenario":null},{"value":"3,05E-01","module":"C4","scenario":null},{"value":"-4,87E+00","module":"D","scenario":null},{"value":"2,69E+02","module":"A1A3","scenario":null}]},{"parameter":"GWP-biogenic","unit":"kg CO2-eq","values":[{"value":"8,53E-01","module":"A1","scenario":null},{"value":"4,25E-03","module":"A2","scenario":null},{"value":"3,17E-02","module":"A3","scenario":null},{"value":"3,57E-03","module":"A4","scenario":null},{"value":"1,65E-03","module":"C1","scenario":null},{"value":"4,25E-03","module":"C2","scenario":null},{"value":"1,31E-02","module":"C3","scenario":null},{"value":"2,59E-04","module":"C4","scenario":null},{"value":"-9,72E-02","module":"D","scenario":null},{"value":"8,89E-01","module":"A1A3","scenario":null}]},{"parameter":"GWP-luluc","unit":"kg CO2-eq","values":[{"value":"7,00E-02","module":"A1","scenario":null},{"value":"3,94E-03","module":"A2","scenario":null},{"value":"4,74E-03","module":"A3","scenario":null},{"value":"2,54E-03","module":"A4","scenario":null},{"value":"6,94E-04","module":"C1","scenario":null},{"value":"3,02E-03","module":"C2","scenario":null},{"value":"2,09E-03","module":"C3","scenario":null},{"value":"5,98E-05","module":"C4","scenario":null},{"value":"-3,29E-03","module":"D","scenario":null},{"value":"7,87E-02","module":"A1A3","scenario":null}]},{"parameter":"ODP","unit":"kg CFC11-eq","values":[{"value":"4,52E-06","module":"A1","scenario":null},{"value":"2,88E-06","module":"A2","scenario":null},{"value":"6,33E-07","module":"A3","scenario":null},{"value":"2,01E-06","module":"A4","scenario":null},{"value":"1,90E-06","module":"C1","scenario":null},{"value":"2,39E-06","module":"C2","scenario":null},{"value":"2,98E-07","module":"C3","scenario":null},{"value":"1,49E-07","module":"C4","scenario":null},{"value":"-8,87E-07","module":"D","scenario":null},{"value":"8,04E-06","module":"A1A3","scenario":null}]},{"parameter":"AP","unit":"mol H+-eq","values":[{"value":"6,85E-01","module":"A1","scenario":null},{"value":"2,07E-01","module":"A2","scenario":null},{"value":"2,36E-02","module":"A3","scenario":null},{"value":"3,65E-02","module":"A4","scenario":null},{"value":"9,20E-02","module":"C1","scenario":null},{"value":"3,19E-02","module":"C2","scenario":null},{"value":"1,22E-02","module":"C3","scenario":null},{"value":"2,98E-03","module":"C4","scenario":null},{"value":"-4,38E-02","module":"D","scenario":null},{"value":"9,15E-01","module":"A1A3","scenario":null}]},{"parameter":"POCP","unit":"kg NMVOC-eq","values":[{"value":"3,97E-01","module":"A1","scenario":null},{"value":"1,48E-01","module":"A2","scenario":null},{"value":"1,89E-02","module":"A3","scenario":null},{"value":"3,91E-02","module":"A4","scenario":null},{"value":"1,23E-01","module":"C1","scenario":null},{"value":"3,06E-02","module":"C2","scenario":null},{"value":"1,11E-02","module":"C3","scenario":null},{"value":"3,52E-03","module":"C4","scenario":null},{"value":"-4,72E-02","module":"D","scenario":null},{"value":"5,64E-01","module":"A1A3","scenario":null}]},{"parameter":"ADPE","unit":"kg Sb-eq","values":[{"value":"8,86E-04","module":"A1","scenario":null},{"value":"1,52E-04","module":"A2","scenario":null},{"value":"8,22E-05","module":"A3","scenario":null},{"value":"1,48E-04","module":"A4","scenario":null},{"value":"1,35E-05","module":"C1","scenario":null},{"value":"1,77E-04","module":"C2","scenario":null},{"value":"1,92E-05","module":"C3","scenario":null},{"value":"2,70E-06","module":"C4","scenario":null},{"value":"-4,33E-04","module":"D","scenario":null},{"value":"1,12E-03","module":"A1A3","scenario":null}]},{"parameter":"ADPF","unit":"MJ","values":[{"value":"9,60E+02","module":"A1","scenario":null},{"value":"1,96E+02","module":"A2","scenario":null},{"value":"7,37E+01","module":"A3","scenario":null},{"value":"1,35E+02","module":"A4","scenario":null},{"value":"1,21E+02","module":"C1","scenario":null},{"value":"1,61E+02","module":"C2","scenario":null},{"value":"4,69E+01","module":"C3","scenario":null},{"value":"9,84E+00","module":"C4","scenario":null},{"value":"-8,24E+01","module":"D","scenario":null},{"value":"1,23E+03","module":"A1A3","scenario":null}]},{"parameter":"WDP","unit":"m3 world-eq. Deprived","values":[{"value":"3,19E+03","module":"A1","scenario":null},{"value":"1,09E+02","module":"A2","scenario":null},{"value":"6,29E+02","module":"A3","scenario":null},{"value":"1,04E+02","module":"A4","scenario":null},{"value":"2,57E+01","module":"C1","scenario":null},{"value":"1,23E+02","module":"C2","scenario":null},{"value":"5,18E+03","module":"C3","scenario":null},{"value":"2,07E+01","module":"C4","scenario":null},{"value":"-3,86E+03","module":"D","scenario":null},{"value":"3,93E+03","module":"A1A3","scenario":null}]},{"parameter":"EP-freshwater","unit":"kg P-eq","values":[{"value":"3,76E-03","module":"A1","scenario":null},{"value":"7,34E-05","module":"A2","scenario":null},{"value":"2,60E-04","module":"A3","scenario":null},{"value":"6,63E-05","module":"A4","scenario":null},{"value":"3,20E-05","module":"C1","scenario":null},{"value":"7,89E-05","module":"C2","scenario":null},{"value":"9,55E-05","module":"C3","scenario":null},{"value":"2,28E-06","module":"C4","scenario":null},{"value":"-1,29E-04","module":"D","scenario":null},{"value":"4,09E-03","module":"A1A3","scenario":null}]},{"parameter":"EP-marine","unit":"kg N-eq","values":[{"value":"1,10E-01","module":"A1","scenario":null},{"value":"4,90E-02","module":"A2","scenario":null},{"value":"5,95E-03","module":"A3","scenario":null},{"value":"1,10E-02","module":"A4","scenario":null},{"value":"4,06E-02","module":"C1","scenario":null},{"value":"6,99E-03","module":"C2","scenario":null},{"value":"3,58E-03","module":"C3","scenario":null},{"value":"1,12E-03","module":"C4","scenario":null},{"value":"-1,52E-02","module":"D","scenario":null},{"value":"1,65E-01","module":"A1A3","scenario":null}]},{"parameter":"EP-terrestrial","unit":"mol N-eq.","values":[{"value":"1,21E+00","module":"A1","scenario":null},{"value":"5,46E-01","module":"A2","scenario":null},{"value":"7,21E-02","module":"A3","scenario":null},{"value":"1,21E-01","module":"A4","scenario":null},{"value":"4,40E-01","module":"C1","scenario":null},{"value":"7,80E-02","module":"C2","scenario":null},{"value":"4,13E-02","module":"C3","scenario":null},{"value":"1,23E-02","module":"C4","scenario":null},{"value":"-1,79E-01","module":"D","scenario":null},{"value":"1,83E+00","module":"A1A3","scenario":null}]},{"parameter":"GWP-IOBC","unit":"kg CO2-eq","values":[{"value":"2,51E+02","module":"A1","scenario":null},{"value":"1,36E+01","module":"A2","scenario":null},{"value":"6,52E+00","module":"A3","scenario":null},{"value":"8,70E+00","module":"A4","scenario":null},{"value":"8,80E+00","module":"C1","scenario":null},{"value":"9,92E+00","module":"C2","scenario":null},{"value":"1,51E+00","module":"C3","scenario":null},{"value":"3,05E-01","module":"C4","scenario":null},{"value":"-5,21E+00","module":"D","scenario":null},{"value":"2,71E+02","module":"A1A3","scenario":null}]}],"additional_environmental_impact":[{"parameter":"PM","unit":"Disease incidence","values":[{"value":"7,56E-06","module":"A1","scenario":null},{"value":"9,58E-07","module":"A2","scenario":null},{"value":"2,88E-07","module":"A3","scenario":null},{"value":"7,65E-07","module":"A4","scenario":null},{"value":"1,11E-05","module":"C1","scenario":null},{"value":"9,11E-07","module":"C2","scenario":null},{"value":"1,96E-07","module":"C3","scenario":null},{"value":"6,34E-08","module":"C4","scenario":null},{"value":"-9,34E-07","module":"D","scenario":null},{"value":"8,80E-06","module":"A1A3","scenario":null}]},{"parameter":"ETP-fw","unit":"CTUe","values":[{"value":"2,13E+03","module":"A1","scenario":null},{"value":"1,26E+02","module":"A2","scenario":null},{"value":"9,36E+01","module":"A3","scenario":null},{"value":"9,89E+01","module":"A4","scenario":null},{"value":"6,62E+01","module":"C1","scenario":null},{"value":"1,18E+02","module":"C2","scenario":null},{"value":"3,33E+01","module":"C3","scenario":null},{"value":"4,87E+00","module":"C4","scenario":null},{"value":"-8,48E+01","module":"D","scenario":null},{"value":"2,35E+03","module":"A1A3","scenario":null}]},{"parameter":"HTP-c","unit":"CTUh","values":[{"value":"1,78E-07","module":"A1","scenario":null},{"value":"0,00E+00","module":"A2","scenario":null},{"value":"2,16E-09","module":"A3","scenario":null},{"value":"0,00E+00","module":"A4","scenario":null},{"value":"2,20E-09","module":"C1","scenario":null},{"value":"0,00E+00","module":"C2","scenario":null},{"value":"2,13E-09","module":"C3","scenario":null},{"value":"1,42E-10","module":"C4","scenario":null},{"value":"-4,26E-09","module":"D","scenario":null},{"value":"1,80E-07","module":"A1A3","scenario":null}]},{"parameter":"HTP-nc","unit":"CTUh","values":[{"value":"9,01E-07","module":"A1","scenario":null},{"value":"8,63E-08","module":"A2","scenario":null},{"value":"7,33E-08","module":"A3","scenario":null},{"value":"9,56E-08","module":"A4","scenario":null},{"value":"6,16E-08","module":"C1","scenario":null},{"value":"1,14E-07","module":"C2","scenario":null},{"value":"2,98E-08","module":"C3","scenario":null},{"value":"2,85E-09","module":"C4","scenario":null},{"value":"-1,04E-07","module":"D","scenario":null},{"value":"1,06E-06","module":"A1A3","scenario":null}]},{"parameter":"SQP","unit":"-","values":[{"value":"3,58E-01","module":"A1","scenario":null},{"value":"1,49E+02","module":"A2","scenario":null},{"value":"8,51E+01","module":"A3","scenario":null},{"value":"1,55E+02","module":"A4","scenario":null},{"value":"1,47E+01","module":"C1","scenario":null},{"value":"1,85E+02","module":"C2","scenario":null},{"value":"2,65E+01","module":"C3","scenario":null},{"value":"3,59E+01","module":"C4","scenario":null},{"value":"1,87E+02","module":"D","scenario":null},{"value":"2,35E+02","module":"A1A3","scenario":null}]},{"parameter":"IRP","unit":"kBq U235-eq","values":[{"value":"2,22E+00","module":"A1","scenario":null},{"value":"8,57E-01","module":"A2","scenario":null},{"value":"3,42E-01","module":"A3","scenario":null},{"value":"5,91E-01","module":"A4","scenario":null},{"value":"5,28E-01","module":"C1","scenario":null},{"value":"7,04E-01","module":"C2","scenario":null},{"value":"7,87E-01","module":"C3","scenario":null},{"value":"4,27E-02","module":"C4","scenario":null},{"value":"-7,56E-01","module":"D","scenario":null},{"value":"3,42E+00","module":"A1A3","scenario":null}]}],"resource_use":[{"parameter":"PERE","unit":"MJ","values":[{"value":"1,52E+02","module":"A1","scenario":null},{"value":"1,85E+00","module":"A2","scenario":null},{"value":"3,35E+01","module":"A3","scenario":null},{"value":"1,70E+00","module":"A4","scenario":null},{"value":"6,60E-01","module":"C1","scenario":null},{"value":"2,03E+00","module":"C2","scenario":null},{"value":"2,41E+01","module":"C3","scenario":null},{"value":"1,52E-01","module":"C4","scenario":null},{"value":"-1,93E+01","module":"D","scenario":null},{"value":"1,88E+02","module":"A1A3","scenario":null}]},{"parameter":"PERM","unit":"","values":[{"value":"2,81E-01","module":"A1","scenario":null},{"value":"0,00E+00","module":"A2","scenario":null},{"value":"0,00E+00","module":"A3","scenario":null},{"value":"0,00E+00","module":"A4","scenario":null},{"value":"0,00E+00","module":"C1","scenario":null},{"value":"0,00E+00","module":"C2","scenario":null},{"value":"0,00E+00","module":"C3","scenario":null},{"value":"0,00E+00","module":"C4","scenario":null},{"value":"0,00E+00","module":"D","scenario":null},{"value":"2,81E-01","module":"A1A3","scenario":null}]},{"parameter":"PERT","unit":"MJ","values":[{"value":"1,53E+02","module":"A1","scenario":null},{"value":"1,85E+00","module":"A2","scenario":null},{"value":"3,35E+01","module":"A3","scenario":null},{"value":"1,70E+00","module":"A4","scenario":null},{"value":"6,60E-01","module":"C1","scenario":null},{"value":"2,03E+00","module":"C2","scenario":null},{"value":"2,41E+01","module":"C3","scenario":null},{"value":"1,52E-01","module":"C4","scenario":null},{"value":"-1,93E+01","module":"D","scenario":null},{"value":"1,88E+02","module":"A1A3","scenario":null}]},{"parameter":"PENRE","unit":"MJ","values":[{"value":"9,43E+02","module":"A1","scenario":null},{"value":"1,96E+02","module":"A2","scenario":null},{"value":"7,37E+01","module":"A3","scenario":null},{"value":"1,35E+02","module":"A4","scenario":null},{"value":"1,21E+02","module":"C1","scenario":null},{"value":"1,61E+02","module":"C2","scenario":null},{"value":"4,69E+01","module":"C3","scenario":null},{"value":"9,84E+00","module":"C4","scenario":null},{"value":"-8,70E+01","module":"D","scenario":null},{"value":"1,21E+03","module":"A1A3","scenario":null}]},{"parameter":"PENRM","unit":"MJ","values":[{"value":"2,10E+01","module":"A1","scenario":null},{"value":"0,00E+00","module":"A2","scenario":null},{"value":"0,00E+00","module":"A3","scenario":null},{"value":"0,00E+00","module":"A4","scenario":null},{"value":"0,00E+00","module":"C1","scenario":null},{"value":"0,00E+00","module":"C2","scenario":null},{"value":"0,00E+00","module":"C3","scenario":null},{"value":"0,00E+00","module":"C4","scenario":null},{"value":"0,00E+00","module":"D","scenario":null},{"value":"2,10E+01","module":"A1A3","scenario":null}]},{"parameter":"PENRT","unit":"MJ","values":[{"value":"9,64E+02","module":"A1","scenario":null},{"value":"1,96E+02","module":"A2","scenario":null},{"value":"7,37E+01","module":"A3","scenario":null},{"value":"1,35E+02","module":"A4","scenario":null},{"value":"1,21E+02","module":"C1","scenario":null},{"value":"1,61E+02","module":"C2","scenario":null},{"value":"4,69E+01","module":"C3","scenario":null},{"value":"9,84E+00","module":"C4","scenario":null},{"value":"-8,70E+01","module":"D","scenario":null},{"value":"1,23E+03","module":"A1A3","scenario":null}]},{"parameter":"SM","unit":"kg","values":[{"value":"1,51E-02","module":"A1","scenario":null},{"value":"0,00E+00","module":"A2","scenario":null},{"value":"0,00E+00","module":"A3","scenario":null},{"value":"0,00E+00","module":"A4","scenario":null},{"value":"0,00E+00","module":"C1","scenario":null},{"value":"0,00E+00","module":"C2","scenario":null},{"value":"0,00E+00","module":"C3","scenario":null},{"value":"0,00E+00","module":"C4","scenario":null},{"value":"0,00E+00","module":"D","scenario":null},{"value":"1,51E-02","module":"A1A3","scenario":null}]},{"parameter":"RSF","unit":"MJ","values":[{"value":"3,33E-01","module":"A1","scenario":null},{"value":"6,71E-02","module":"A2","scenario":null},{"value":"1,26E+00","module":"A3","scenario":null},{"value":"5,95E-02","module":"A4","scenario":null},{"value":"0,00E+00","module":"C1","scenario":null},{"value":"7,09E-02","module":"C2","scenario":null},{"value":"0,00E+00","module":"C3","scenario":null},{"value":"3,13E-03","module":"C4","scenario":null},{"value":"-3,95E-01","module":"D","scenario":null},{"value":"1,66E+00","module":"A1A3","scenario":null}]},{"parameter":"NRSF","unit":"MJ","values":[{"value":"3,41E-01","module":"A1","scenario":null},{"value":"2,54E-01","module":"A2","scenario":null},{"value":"7,06E-02","module":"A3","scenario":null},{"value":"2,00E-01","module":"A4","scenario":null},{"value":"0,00E+00","module":"C1","scenario":null},{"value":"2,38E-01","module":"C2","scenario":null},{"value":"0,00E+00","module":"C3","scenario":null},{"value":"9,00E-03","module":"C4","scenario":null},{"value":"-4,05E-01","module":"D","scenario":null},{"value":"6,66E-01","module":"A1A3","scenario":null}]},{"parameter":"FW","unit":"m3","values":[{"value":"2,84E+00","module":"A1","scenario":null},{"value":"1,56E-02","module":"A2","scenario":null},{"value":"1,26E-01","module":"A3","scenario":null},{"value":"1,54E-02","module":"A4","scenario":null},{"value":"6,23E-03","module":"C1","scenario":null},{"value":"1,83E-02","module":"C2","scenario":null},{"value":"8,04E-02","module":"C3","scenario":null},{"value":"1,17E-02","module":"C4","scenario":null},{"value":"-3,03E+00","module":"D","scenario":null},{"value":"2,98E+00","module":"A1A3","scenario":null}]}],"end_of_life_waste":[{"parameter":"HWD","unit":"kg","values":[{"value":"6,53E+00","module":"A1","scenario":null},{"value":"8,83E-03","module":"A2","scenario":null},{"value":"6,79E-03","module":"A3","scenario":null},{"value":"7,40E-03","module":"A4","scenario":null},{"value":"3,56E-03","module":"C1","scenario":null},{"value":"8,81E-03","module":"C2","scenario":null},{"value":"4,69E-03","module":"C3","scenario":null},{"value":"0,00E+00","module":"C4","scenario":null},{"value":"-1,99E-02","module":"D","scenario":null},{"value":"6,55E+00","module":"A1A3","scenario":null}]},{"parameter":"NHWD","unit":"kg","values":[{"value":"1,39E+02","module":"A1","scenario":null},{"value":"1,07E+01","module":"A2","scenario":null},{"value":"1,71E+00","module":"A3","scenario":null},{"value":"1,18E+01","module":"A4","scenario":null},{"value":"1,43E-01","module":"C1","scenario":null},{"value":"1,40E+01","module":"C2","scenario":null},{"value":"1,48E-01","module":"C3","scenario":null},{"value":"7,12E+01","module":"C4","scenario":null},{"value":"-6,02E-01","module":"D","scenario":null},{"value":"1,52E+02","module":"A1A3","scenario":null}]},{"parameter":"RWD","unit":"kg","values":[{"value":"4,90E-03","module":"A1","scenario":null},{"value":"1,36E-03","module":"A2","scenario":null},{"value":"3,62E-04","module":"A3","scenario":null},{"value":"9,23E-04","module":"A4","scenario":null},{"value":"8,41E-04","module":"C1","scenario":null},{"value":"1,10E-03","module":"C2","scenario":null},{"value":"4,96E-04","module":"C3","scenario":null},{"value":"0,00E+00","module":"C4","scenario":null},{"value":"-6,54E-04","module":"D","scenario":null},{"value":"6,62E-03","module":"A1A3","scenario":null}]}],"end_of_life_flow":[{"parameter":"CRU","unit":"kg","values":[{"value":"6,22E+00","module":"A1","scenario":null},{"value":"0,00E+00","module":"A2","scenario":null},{"value":"0,00E+00","module":"A3","scenario":null},{"value":"0,00E+00","module":"A4","scenario":null},{"value":"0,00E+00","module":"C1","scenario":null},{"value":"0,00E+00","module":"C2","scenario":null},{"value":"0,00E+00","module":"C3","scenario":null},{"value":"0,00E+00","module":"C4","scenario":null},{"value":"0,00E+00","module":"D","scenario":null},{"value":"6,22E+00","module":"A1A3","scenario":null}]},{"parameter":"MFR","unit":"kg","values":[{"value":"1,31E+00","module":"A1","scenario":null},{"value":"0,00E+00","module":"A2","scenario":null},{"value":"1,44E+02","module":"A3","scenario":null},{"value":"0,00E+00","module":"A4","scenario":null},{"value":"0,00E+00","module":"C1","scenario":null},{"value":"0,00E+00","module":"C2","scenario":null},{"value":"2,13E+03","module":"C3","scenario":null},{"value":"0,00E+00","module":"C4","scenario":null},{"value":"0,00E+00","module":"D","scenario":null},{"value":"1,45E+02","module":"A1A3","scenario":null}]},{"parameter":"MER","unit":"kg","values":[{"value":"6,70E-01","module":"A1","scenario":null},{"value":"0,00E+00","module":"A2","scenario":null},{"value":"0,00E+00","module":"A3","scenario":null},{"value":"0,00E+00","module":"A4","scenario":null},{"value":"0,00E+00","module":"C1","scenario":null},{"value":"0,00E+00","module":"C2","scenario":null},{"value":"0,00E+00","module":"C3","scenario":null},{"value":"0,00E+00","module":"C4","scenario":null},{"value":"0,00E+00","module":"D","scenario":null},{"value":"6,70E-01","module":"A1A3","scenario":null}]},{"parameter":"EEE","unit":"MJ","values":[{"value":"0,00E+00","module":"A1","scenario":null},{"value":"0,00E+00","module":"A2","scenario":null},{"value":"0,00E+00","module":"A3","scenario":null},{"value":"0,00E+00","module":"A4","scenario":null},{"value":"0,00E+00","module":"C1","scenario":null},{"value":"0,00E+00","module":"C2","scenario":null},{"value":"0,00E+00","module":"C3","scenario":null},{"value":"0,00E+00","module":"C4","scenario":null},{"value":"0,00E+00","module":"D","scenario":null},{"value":"0,00E+00","module":"A1A3","scenario":null}]},{"parameter":"EET","unit":"MJ","values":[{"value":"0,00E+00","module":"A1","scenario":null},{"value":"0,00E+00","module":"A2","scenario":null},{"value":"0,00E+00","module":"A3","scenario":null},{"value":"0,00E+00","module":"A4","scenario":null},{"value":"0,00E+00","module":"C1","scenario":null},{"value":"0,00E+00","module":"C2","scenario":null},{"value":"0,00E+00","module":"C3","scenario":null},{"value":"0,00E+00","module":"C4","scenario":null},{"value":"0,00E+00","module":"D","scenario":null},{"value":"0,00E+00","module":"A1A3","scenario":null}]}]}