{"product_name":"VARTDAL R-EPS HVIT 100%","epd_id":"NEPD-8928-8589","declared_unit":{"unit":"m2","amount":1},"compliance":["EN 15804+A2","ISO 14025","ISO 21930"],"producer_name":"Vartdal Plastindustri AS","environmental_impact":[{"parameter":"GWP-total","unit":"kg CO2-eq","values":[{"value":"4,03E-01","module":"A1","scenario":null},{"value":"1,27E-01","module":"A2","scenario":null},{"value":"2,78E-01","module":"A3","scenario":null},{"value":"2,89E-02","module":"A4","scenario":null},{"value":"3,17E-03","module":"A5","scenario":null},{"value":"0,00E+00","module":"C1","scenario":null},{"value":"4,45E-03","module":"C2","scenario":null},{"value":"1,69E+00","module":"C3","scenario":null},{"value":"9,07E-04","module":"C4","scenario":null},{"value":"-3,07E-01","module":"D","scenario":null},{"value":"8,08E-01","module":"A1A3","scenario":null}]},{"parameter":"GWP-fossil","unit":"kg CO2-eq","values":[{"value":"4,01E-01","module":"A1","scenario":null},{"value":"1,27E-01","module":"A2","scenario":null},{"value":"2,77E-01","module":"A3","scenario":null},{"value":"2,89E-02","module":"A4","scenario":null},{"value":"3,17E-03","module":"A5","scenario":null},{"value":"0,00E+00","module":"C1","scenario":null},{"value":"4,45E-03","module":"C2","scenario":null},{"value":"1,69E+00","module":"C3","scenario":null},{"value":"9,07E-04","module":"C4","scenario":null},{"value":"-3,03E-01","module":"D","scenario":null},{"value":"8,05E-01","module":"A1A3","scenario":null}]},{"parameter":"GWP-biogenic","unit":"kg CO2-eq","values":[{"value":"1,26E-03","module":"A1","scenario":null},{"value":"5,17E-05","module":"A2","scenario":null},{"value":"2,11E-04","module":"A3","scenario":null},{"value":"1,20E-05","module":"A4","scenario":null},{"value":"4,37E-07","module":"A5","scenario":null},{"value":"0,00E+00","module":"C1","scenario":null},{"value":"1,83E-06","module":"C2","scenario":null},{"value":"1,17E-05","module":"C3","scenario":null},{"value":"4,81E-07","module":"C4","scenario":null},{"value":"-1,63E-03","module":"D","scenario":null},{"value":"1,53E-03","module":"A1A3","scenario":null}]},{"parameter":"GWP-luluc","unit":"kg CO2-eq","values":[{"value":"1,45E-03","module":"A1","scenario":null},{"value":"4,69E-05","module":"A2","scenario":null},{"value":"5,92E-05","module":"A3","scenario":null},{"value":"1,03E-05","module":"A4","scenario":null},{"value":"2,43E-07","module":"A5","scenario":null},{"value":"0,00E+00","module":"C1","scenario":null},{"value":"1,30E-06","module":"C2","scenario":null},{"value":"1,85E-06","module":"C3","scenario":null},{"value":"1,39E-07","module":"C4","scenario":null},{"value":"-2,83E-03","module":"D","scenario":null},{"value":"1,56E-03","module":"A1A3","scenario":null}]},{"parameter":"ODP","unit":"kg CFC11-eq","values":[{"value":"5,65E-08","module":"A1","scenario":null},{"value":"2,86E-08","module":"A2","scenario":null},{"value":"5,10E-08","module":"A3","scenario":null},{"value":"6,55E-09","module":"A4","scenario":null},{"value":"1,90E-10","module":"A5","scenario":null},{"value":"0,00E+00","module":"C1","scenario":null},{"value":"1,03E-09","module":"C2","scenario":null},{"value":"1,21E-09","module":"C3","scenario":null},{"value":"9,70E-11","module":"C4","scenario":null},{"value":"-5,98E-03","module":"D","scenario":null},{"value":"1,36E-07","module":"A1A3","scenario":null}]},{"parameter":"AP","unit":"mol H+-eq","values":[{"value":"3,11E-03","module":"A1","scenario":null},{"value":"5,51E-04","module":"A2","scenario":null},{"value":"3,21E-03","module":"A3","scenario":null},{"value":"8,31E-05","module":"A4","scenario":null},{"value":"3,91E-06","module":"A5","scenario":null},{"value":"0,00E+00","module":"C1","scenario":null},{"value":"1,87E-05","module":"C2","scenario":null},{"value":"2,01E-04","module":"C3","scenario":null},{"value":"3,19E-06","module":"C4","scenario":null},{"value":"-1,43E-03","module":"D","scenario":null},{"value":"6,87E-03","module":"A1A3","scenario":null}]},{"parameter":"POCP","unit":"kg NMVOC-eq","values":[{"value":"2,19E-03","module":"A1","scenario":null},{"value":"4,41E-04","module":"A2","scenario":null},{"value":"2,37E-02","module":"A3","scenario":null},{"value":"7,04E-05","module":"A4","scenario":null},{"value":"4,60E-06","module":"A5","scenario":null},{"value":"0,00E+00","module":"C1","scenario":null},{"value":"2,00E-05","module":"C2","scenario":null},{"value":"2,49E-04","module":"C3","scenario":null},{"value":"3,13E-06","module":"C4","scenario":null},{"value":"-1,32E-03","module":"D","scenario":null},{"value":"2,63E-02","module":"A1A3","scenario":null}]},{"parameter":"ADPE","unit":"kg Sb-eq","values":[{"value":"6,18E-06","module":"A1","scenario":null},{"value":"3,38E-06","module":"A2","scenario":null},{"value":"1,19E-06","module":"A3","scenario":null},{"value":"7,99E-07","module":"A4","scenario":null},{"value":"1,69E-08","module":"A5","scenario":null},{"value":"0,00E+00","module":"C1","scenario":null},{"value":"7,60E-08","module":"C2","scenario":null},{"value":"5,23E-08","module":"C3","scenario":null},{"value":"5,08E-09","module":"C4","scenario":null},{"value":"-8,58E-07","module":"D","scenario":null},{"value":"1,08E-05","module":"A1A3","scenario":null}]},{"parameter":"ADPF","unit":"MJ","values":[{"value":"7,04E+00","module":"A1","scenario":null},{"value":"1,91E+00","module":"A2","scenario":null},{"value":"3,68E+00","module":"A3","scenario":null},{"value":"4,37E-01","module":"A4","scenario":null},{"value":"1,31E-02","module":"A5","scenario":null},{"value":"0,00E+00","module":"C1","scenario":null},{"value":"6,92E-02","module":"C2","scenario":null},{"value":"1,04E-01","module":"C3","scenario":null},{"value":"8,25E-03","module":"C4","scenario":null},{"value":"-6,06E+00","module":"D","scenario":null},{"value":"1,26E+01","module":"A1A3","scenario":null}]},{"parameter":"WDP","unit":"m3 world-eq. Deprived","values":[{"value":"-1,69E+01","module":"A1","scenario":null},{"value":"1,78E+00","module":"A2","scenario":null},{"value":"1,12E+01","module":"A3","scenario":null},{"value":"4,23E-01","module":"A4","scenario":null},{"value":"4,62E-02","module":"A5","scenario":null},{"value":"0,00E+00","module":"C1","scenario":null},{"value":"5,31E-02","module":"C2","scenario":null},{"value":"2,30E-01","module":"C3","scenario":null},{"value":"8,55E-02","module":"C4","scenario":null},{"value":"-1,48E+01","module":"D","scenario":null},{"value":"-3,85E+00","module":"A1A3","scenario":null}]},{"parameter":"EP-freshwater","unit":"kg P-eq","values":[{"value":"2,05E-05","module":"A1","scenario":null},{"value":"9,90E-07","module":"A2","scenario":null},{"value":"2,24E-06","module":"A3","scenario":null},{"value":"2,31E-07","module":"A4","scenario":null},{"value":"6,52E-09","module":"A5","scenario":null},{"value":"0,00E+00","module":"C1","scenario":null},{"value":"3,39E-08","module":"C2","scenario":null},{"value":"1,20E-07","module":"C3","scenario":null},{"value":"1,23E-08","module":"C4","scenario":null},{"value":"-1,12E-05","module":"D","scenario":null},{"value":"2,38E-05","module":"A1A3","scenario":null}]},{"parameter":"EP-marine","unit":"kg N-eq","values":[{"value":"6,59E-04","module":"A1","scenario":null},{"value":"1,20E-04","module":"A2","scenario":null},{"value":"1,22E-03","module":"A3","scenario":null},{"value":"1,64E-05","module":"A4","scenario":null},{"value":"3,57E-06","module":"A5","scenario":null},{"value":"0,00E+00","module":"C1","scenario":null},{"value":"5,63E-06","module":"C2","scenario":null},{"value":"9,68E-05","module":"C3","scenario":null},{"value":"9,97E-07","module":"C4","scenario":null},{"value":"-3,35E-04","module":"D","scenario":null},{"value":"1,99E-03","module":"A1A3","scenario":null}]},{"parameter":"EP-terrestrial","unit":"mol N-eq.","values":[{"value":"7,33E-03","module":"A1","scenario":null},{"value":"1,33E-03","module":"A2","scenario":null},{"value":"1,33E-02","module":"A3","scenario":null},{"value":"1,84E-04","module":"A4","scenario":null},{"value":"1,40E-05","module":"A5","scenario":null},{"value":"0,00E+00","module":"C1","scenario":null},{"value":"6,22E-05","module":"C2","scenario":null},{"value":"1,04E-03","module":"C3","scenario":null},{"value":"1,13E-05","module":"C4","scenario":null},{"value":"-3,62E-03","module":"D","scenario":null},{"value":"2,20E-02","module":"A1A3","scenario":null}]},{"parameter":"GWP-IOBC","unit":"kg CO2-eq","values":[{"value":"3,95E-01","module":"A1","scenario":null},{"value":"1,27E-01","module":"A2","scenario":null},{"value":"2,78E-01","module":"A3","scenario":null},{"value":"2,89E-02","module":"A4","scenario":null},{"value":"3,17E-03","module":"A5","scenario":null},{"value":"0,00E+00","module":"C1","scenario":null},{"value":"4,45E-03","module":"C2","scenario":null},{"value":"1,69E+00","module":"C3","scenario":null},{"value":"9,41E-04","module":"C4","scenario":null},{"value":"-3,06E-01","module":"D","scenario":null},{"value":"8,00E-01","module":"A1A3","scenario":null}]}],"additional_environmental_impact":[{"parameter":"PM","unit":"Disease incidence","values":[{"value":"2,16E-08","module":"A1","scenario":null},{"value":"7,58E-09","module":"A2","scenario":null},{"value":"6,59E-08","module":"A3","scenario":null},{"value":"1,77E-09","module":"A4","scenario":null},{"value":"7,00E-11","module":"A5","scenario":null},{"value":"0,00E+00","module":"C1","scenario":null},{"value":"3,92E-10","module":"C2","scenario":null},{"value":"8,48E-10","module":"C3","scenario":null},{"value":"4,00E-11","module":"C4","scenario":null},{"value":"-4,81E-08","module":"D","scenario":null},{"value":"9,51E-08","module":"A1A3","scenario":null}]},{"parameter":"ETP-fw","unit":"CTUe","values":[{"value":"5,51E+00","module":"A1","scenario":null},{"value":"1,40E+00","module":"A2","scenario":null},{"value":"2,52E+00","module":"A3","scenario":null},{"value":"3,24E-01","module":"A4","scenario":null},{"value":"1,25E-02","module":"A5","scenario":null},{"value":"0,00E+00","module":"C1","scenario":null},{"value":"5,06E-02","module":"C2","scenario":null},{"value":"2,50E-01","module":"C3","scenario":null},{"value":"1,52E-02","module":"C4","scenario":null},{"value":"-7,25E+00","module":"D","scenario":null},{"value":"9,43E+00","module":"A1A3","scenario":null}]},{"parameter":"HTP-c","unit":"CTUh","values":[{"value":"4,67E-10","module":"A1","scenario":null},{"value":"0,00E+00","module":"A2","scenario":null},{"value":"1,33E-10","module":"A3","scenario":null},{"value":"0,00E+00","module":"A4","scenario":null},{"value":"0,00E+00","module":"A5","scenario":null},{"value":"0,00E+00","module":"C1","scenario":null},{"value":"0,00E+00","module":"C2","scenario":null},{"value":"7,10E-11","module":"C3","scenario":null},{"value":"1,00E-12","module":"C4","scenario":null},{"value":"-1,61E-10","module":"D","scenario":null},{"value":"6,00E-10","module":"A1A3","scenario":null}]},{"parameter":"HTP-nc","unit":"CTUh","values":[{"value":"5,30E-09","module":"A1","scenario":null},{"value":"1,54E-09","module":"A2","scenario":null},{"value":"3,45E-09","module":"A3","scenario":null},{"value":"3,54E-10","module":"A4","scenario":null},{"value":"1,20E-11","module":"A5","scenario":null},{"value":"0,00E+00","module":"C1","scenario":null},{"value":"4,90E-11","module":"C2","scenario":null},{"value":"2,81E-09","module":"C3","scenario":null},{"value":"2,80E-11","module":"C4","scenario":null},{"value":"-6,55E-09","module":"D","scenario":null},{"value":"1,03E-08","module":"A1A3","scenario":null}]},{"parameter":"SQP","unit":"-","values":[{"value":"5,60E+00","module":"A1","scenario":null},{"value":"1,29E+00","module":"A2","scenario":null},{"value":"6,80E-01","module":"A3","scenario":null},{"value":"3,06E-01","module":"A4","scenario":null},{"value":"2,28E-02","module":"A5","scenario":null},{"value":"0,00E+00","module":"C1","scenario":null},{"value":"7,94E-02","module":"C2","scenario":null},{"value":"1,24E-02","module":"C3","scenario":null},{"value":"2,28E-02","module":"C4","scenario":null},{"value":"-7,85E+00","module":"D","scenario":null},{"value":"7,57E+00","module":"A1A3","scenario":null}]},{"parameter":"IRP","unit":"kBq U235-eq","values":[{"value":"1,80E-02","module":"A1","scenario":null},{"value":"8,34E-03","module":"A2","scenario":null},{"value":"1,44E-02","module":"A3","scenario":null},{"value":"1,91E-03","module":"A4","scenario":null},{"value":"5,90E-05","module":"A5","scenario":null},{"value":"0,00E+00","module":"C1","scenario":null},{"value":"3,03E-04","module":"C2","scenario":null},{"value":"1,73E-04","module":"C3","scenario":null},{"value":"3,91E-05","module":"C4","scenario":null},{"value":"-7,52E-03","module":"D","scenario":null},{"value":"4,08E-02","module":"A1A3","scenario":null}]}],"resource_use":[{"parameter":"PERE","unit":"MJ","values":[{"value":"8,05E-01","module":"A1","scenario":null},{"value":"2,67E-02","module":"A2","scenario":null},{"value":"7,48E-01","module":"A3","scenario":null},{"value":"6,26E-03","module":"A4","scenario":null},{"value":"3,30E-04","module":"A5","scenario":null},{"value":"0,00E+00","module":"C1","scenario":null},{"value":"8,71E-04","module":"C2","scenario":null},{"value":"2,99E-03","module":"C3","scenario":null},{"value":"4,81E-04","module":"C4","scenario":null},{"value":"-7,27E+00","module":"D","scenario":null},{"value":"1,58E+00","module":"A1A3","scenario":null}]},{"parameter":"PERM","unit":"","values":[{"value":"9,84E-01","module":"A1","scenario":null},{"value":"0,00E+00","module":"A2","scenario":null},{"value":"0,00E+00","module":"A3","scenario":null},{"value":"0,00E+00","module":"A4","scenario":null},{"value":"0,00E+00","module":"A5","scenario":null},{"value":"0,00E+00","module":"C1","scenario":null},{"value":"0,00E+00","module":"C2","scenario":null},{"value":"0,00E+00","module":"C3","scenario":null},{"value":"0,00E+00","module":"C4","scenario":null},{"value":"0,00E+00","module":"D","scenario":null},{"value":"9,84E-01","module":"A1A3","scenario":null}]},{"parameter":"PERT","unit":"MJ","values":[{"value":"7,94E-01","module":"A1","scenario":null},{"value":"2,67E-02","module":"A2","scenario":null},{"value":"7,48E-01","module":"A3","scenario":null},{"value":"6,26E-03","module":"A4","scenario":null},{"value":"3,30E-04","module":"A5","scenario":null},{"value":"0,00E+00","module":"C1","scenario":null},{"value":"8,71E-04","module":"C2","scenario":null},{"value":"2,99E-03","module":"C3","scenario":null},{"value":"4,81E-04","module":"C4","scenario":null},{"value":"-7,27E+00","module":"D","scenario":null},{"value":"1,57E+00","module":"A1A3","scenario":null}]},{"parameter":"PENRE","unit":"MJ","values":[{"value":"7,77E+00","module":"A1","scenario":null},{"value":"1,91E+00","module":"A2","scenario":null},{"value":"3,68E+00","module":"A3","scenario":null},{"value":"4,37E-01","module":"A4","scenario":null},{"value":"1,31E-02","module":"A5","scenario":null},{"value":"0,00E+00","module":"C1","scenario":null},{"value":"6,92E-02","module":"C2","scenario":null},{"value":"1,04E-01","module":"C3","scenario":null},{"value":"8,25E-03","module":"C4","scenario":null},{"value":"-6,06E+00","module":"D","scenario":null},{"value":"1,34E+01","module":"A1A3","scenario":null}]},{"parameter":"PENRM","unit":"MJ","values":[{"value":"2,51E-01","module":"A1","scenario":null},{"value":"0,00E+00","module":"A2","scenario":null},{"value":"0,00E+00","module":"A3","scenario":null},{"value":"0,00E+00","module":"A4","scenario":null},{"value":"-1,70E+00","module":"A5","scenario":null},{"value":"0,00E+00","module":"C1","scenario":null},{"value":"0,00E+00","module":"C2","scenario":null},{"value":"0,00E+00","module":"C3","scenario":null},{"value":"0,00E+00","module":"C4","scenario":null},{"value":"0,00E+00","module":"D","scenario":null},{"value":"2,51E-01","module":"A1A3","scenario":null}]},{"parameter":"PENRT","unit":"MJ","values":[{"value":"6,91E+00","module":"A1","scenario":null},{"value":"1,91E+00","module":"A2","scenario":null},{"value":"3,68E+00","module":"A3","scenario":null},{"value":"4,37E-01","module":"A4","scenario":null},{"value":"-1,69E+00","module":"A5","scenario":null},{"value":"0,00E+00","module":"C1","scenario":null},{"value":"6,92E-02","module":"C2","scenario":null},{"value":"1,04E-01","module":"C3","scenario":null},{"value":"8,25E-03","module":"C4","scenario":null},{"value":"-6,06E+00","module":"D","scenario":null},{"value":"1,25E+01","module":"A1A3","scenario":null}]},{"parameter":"SM","unit":"kg","values":[{"value":"5,90E-01","module":"A1","scenario":null},{"value":"0,00E+00","module":"A2","scenario":null},{"value":"0,00E+00","module":"A3","scenario":null},{"value":"0,00E+00","module":"A4","scenario":null},{"value":"0,00E+00","module":"A5","scenario":null},{"value":"0,00E+00","module":"C1","scenario":null},{"value":"0,00E+00","module":"C2","scenario":null},{"value":"0,00E+00","module":"C3","scenario":null},{"value":"0,00E+00","module":"C4","scenario":null},{"value":"0,00E+00","module":"D","scenario":null},{"value":"5,90E-01","module":"A1A3","scenario":null}]},{"parameter":"RSF","unit":"MJ","values":[{"value":"3,14E-03","module":"A1","scenario":null},{"value":"9,49E-04","module":"A2","scenario":null},{"value":"1,54E-03","module":"A3","scenario":null},{"value":"2,24E-04","module":"A4","scenario":null},{"value":"8,65E-06","module":"A5","scenario":null},{"value":"0,00E+00","module":"C1","scenario":null},{"value":"3,05E-05","module":"C2","scenario":null},{"value":"8,32E-05","module":"C3","scenario":null},{"value":"1,20E-05","module":"C4","scenario":null},{"value":"-1,27E-03","module":"D","scenario":null},{"value":"5,62E-03","module":"A1A3","scenario":null}]},{"parameter":"NRSF","unit":"MJ","values":[{"value":"5,39E-03","module":"A1","scenario":null},{"value":"3,35E-03","module":"A2","scenario":null},{"value":"1,14E-02","module":"A3","scenario":null},{"value":"8,00E-04","module":"A4","scenario":null},{"value":"2,27E-05","module":"A5","scenario":null},{"value":"0,00E+00","module":"C1","scenario":null},{"value":"1,02E-04","module":"C2","scenario":null},{"value":"0,00E+00","module":"C3","scenario":null},{"value":"1,90E-03","module":"C4","scenario":null},{"value":"-4,30E-01","module":"D","scenario":null},{"value":"2,02E-02","module":"A1A3","scenario":null}]},{"parameter":"FW","unit":"m3","values":[{"value":"2,38E-03","module":"A1","scenario":null},{"value":"1,99E-04","module":"A2","scenario":null},{"value":"8,38E-03","module":"A3","scenario":null},{"value":"4,68E-05","module":"A4","scenario":null},{"value":"6,91E-06","module":"A5","scenario":null},{"value":"0,00E+00","module":"C1","scenario":null},{"value":"7,88E-06","module":"C2","scenario":null},{"value":"2,93E-04","module":"C3","scenario":null},{"value":"7,58E-06","module":"C4","scenario":null},{"value":"-1,26E-02","module":"D","scenario":null},{"value":"1,10E-02","module":"A1A3","scenario":null}]}],"end_of_life_waste":[{"parameter":"HWD","unit":"kg","values":[{"value":"3,87E-03","module":"A1","scenario":null},{"value":"9,75E-05","module":"A2","scenario":null},{"value":"3,71E-04","module":"A3","scenario":null},{"value":"2,25E-05","module":"A4","scenario":null},{"value":"0,00E+00","module":"A5","scenario":null},{"value":"0,00E+00","module":"C1","scenario":null},{"value":"3,79E-06","module":"C2","scenario":null},{"value":"0,00E+00","module":"C3","scenario":null},{"value":"1,51E-02","module":"C4","scenario":null},{"value":"-1,43E-04","module":"D","scenario":null},{"value":"4,34E-03","module":"A1A3","scenario":null}]},{"parameter":"NHWD","unit":"kg","values":[{"value":"3,18E-01","module":"A1","scenario":null},{"value":"8,91E-02","module":"A2","scenario":null},{"value":"3,00E-02","module":"A3","scenario":null},{"value":"2,13E-02","module":"A4","scenario":null},{"value":"4,00E-02","module":"A5","scenario":null},{"value":"0,00E+00","module":"C1","scenario":null},{"value":"6,02E-03","module":"C2","scenario":null},{"value":"0,00E+00","module":"C3","scenario":null},{"value":"7,45E-03","module":"C4","scenario":null},{"value":"-3,01E-02","module":"D","scenario":null},{"value":"4,37E-01","module":"A1A3","scenario":null}]},{"parameter":"RWD","unit":"kg","values":[{"value":"2,55E-05","module":"A1","scenario":null},{"value":"1,30E-05","module":"A2","scenario":null},{"value":"2,16E-05","module":"A3","scenario":null},{"value":"2,98E-06","module":"A4","scenario":null},{"value":"0,00E+00","module":"A5","scenario":null},{"value":"0,00E+00","module":"C1","scenario":null},{"value":"4,73E-07","module":"C2","scenario":null},{"value":"0,00E+00","module":"C3","scenario":null},{"value":"4,98E-08","module":"C4","scenario":null},{"value":"-6,17E-06","module":"D","scenario":null},{"value":"6,01E-05","module":"A1A3","scenario":null}]}],"end_of_life_flow":[{"parameter":"CRU","unit":"kg","values":[{"value":"0,00E+00","module":"A1","scenario":null},{"value":"0,00E+00","module":"A2","scenario":null},{"value":"0,00E+00","module":"A3","scenario":null},{"value":"0,00E+00","module":"A4","scenario":null},{"value":"0,00E+00","module":"A5","scenario":null},{"value":"0,00E+00","module":"C1","scenario":null},{"value":"0,00E+00","module":"C2","scenario":null},{"value":"0,00E+00","module":"C3","scenario":null},{"value":"0,00E+00","module":"C4","scenario":null},{"value":"0,00E+00","module":"D","scenario":null},{"value":"0,00E+00","module":"A1A3","scenario":null}]},{"parameter":"MFR","unit":"kg","values":[{"value":"0,00E+00","module":"A1","scenario":null},{"value":"0,00E+00","module":"A2","scenario":null},{"value":"0,00E+00","module":"A3","scenario":null},{"value":"0,00E+00","module":"A4","scenario":null},{"value":"2,04E-02","module":"A5","scenario":null},{"value":"0,00E+00","module":"C1","scenario":null},{"value":"0,00E+00","module":"C2","scenario":null},{"value":"5,90E-02","module":"C3","scenario":null},{"value":"0,00E+00","module":"C4","scenario":null},{"value":"0,00E+00","module":"D","scenario":null},{"value":"0,00E+00","module":"A1A3","scenario":null}]},{"parameter":"MER","unit":"kg","values":[{"value":"0,00E+00","module":"A1","scenario":null},{"value":"0,00E+00","module":"A2","scenario":null},{"value":"0,00E+00","module":"A3","scenario":null},{"value":"0,00E+00","module":"A4","scenario":null},{"value":"2,00E-06","module":"A5","scenario":null},{"value":"0,00E+00","module":"C1","scenario":null},{"value":"0,00E+00","module":"C2","scenario":null},{"value":"5,31E-01","module":"C3","scenario":null},{"value":"0,00E+00","module":"C4","scenario":null},{"value":"0,00E+00","module":"D","scenario":null},{"value":"0,00E+00","module":"A1A3","scenario":null}]},{"parameter":"EEE","unit":"MJ","values":[{"value":"0,00E+00","module":"A1","scenario":null},{"value":"0,00E+00","module":"A2","scenario":null},{"value":"0,00E+00","module":"A3","scenario":null},{"value":"0,00E+00","module":"A4","scenario":null},{"value":"3,07E-06","module":"A5","scenario":null},{"value":"0,00E+00","module":"C1","scenario":null},{"value":"0,00E+00","module":"C2","scenario":null},{"value":"9,36E-01","module":"C3","scenario":null},{"value":"0,00E+00","module":"C4","scenario":null},{"value":"0,00E+00","module":"D","scenario":null},{"value":"0,00E+00","module":"A1A3","scenario":null}]},{"parameter":"EET","unit":"MJ","values":[{"value":"0,00E+00","module":"A1","scenario":null},{"value":"0,00E+00","module":"A2","scenario":null},{"value":"0,00E+00","module":"A3","scenario":null},{"value":"0,00E+00","module":"A4","scenario":null},{"value":"4,65E-05","module":"A5","scenario":null},{"value":"0,00E+00","module":"C1","scenario":null},{"value":"0,00E+00","module":"C2","scenario":null},{"value":"1,42E+01","module":"C3","scenario":null},{"value":"0,00E+00","module":"C4","scenario":null},{"value":"0,00E+00","module":"D","scenario":null},{"value":"0,00E+00","module":"A1A3","scenario":null}]}]}