{"product_name":"Kamst\u00e5l \u00d825 x [meter bolt] ugjenget - B500NC CombiCoat\u00ae","epd_id":"NEPD-2680-1379","declared_unit":{"unit":"m","amount":1},"compliance":["EN 15804","ISO 14025","ISO 21930"],"producer_name":"Vik\u00d8rsta AS","environmental_impact":[{"parameter":"GWP-total","unit":"kg CO2-eq","values":[{"value":"2,60E+00","module":"A1-A3","scenario":null},{"value":"1,04E-01","module":"A4","scenario":null},{"value":"9,42E+00","module":"A5","scenario":null},{"value":"9,42E+00","module":"C1","scenario":null},{"value":"5,36E-01","module":"C2","scenario":null},{"value":"5,49E-04","module":"C3","scenario":null},{"value":"7,01E-03","module":"C4","scenario":null},{"value":"2,91E+00","module":"D","scenario":null}]},{"parameter":"ODP","unit":"kg CFC11-eq","values":[{"value":"1,15E-07","module":"A1-A3","scenario":null},{"value":"2,14E-08","module":"A4","scenario":null},{"value":"1,70E-06","module":"A5","scenario":null},{"value":"1,70E-06","module":"C1","scenario":null},{"value":"1,01E-07","module":"C2","scenario":null},{"value":"6,00E-11","module":"C3","scenario":null},{"value":"2,33E-09","module":"C4","scenario":null},{"value":"1,64E-07","module":"D","scenario":null}]},{"parameter":"AP","unit":"mol H+-eq","values":[{"value":"1,29E-02","module":"A1-A3","scenario":null},{"value":"2,69E-04","module":"A4","scenario":null},{"value":"7,15E-02","module":"A5","scenario":null},{"value":"7,15E-02","module":"C1","scenario":null},{"value":"1,26E-03","module":"C2","scenario":null},{"value":"3,43E-06","module":"C3","scenario":null},{"value":"5,11E-05","module":"C4","scenario":null},{"value":"1,25E-02","module":"D","scenario":null}]},{"parameter":"EP","unit":"kg PO_4^3-eq","values":[{"value":"2,40E-03","module":"A1-A3","scenario":null},{"value":"3,71E-05","module":"A4","scenario":null},{"value":"1,54E-02","module":"A5","scenario":null},{"value":"1,54E-02","module":"C1","scenario":null},{"value":"1,65E-04","module":"C2","scenario":null},{"value":"5,27E-07","module":"C3","scenario":null},{"value":"9,03E-06","module":"C4","scenario":null},{"value":"6,42E-03","module":"D","scenario":null}]},{"parameter":"POCP","unit":"kg NMVOC-eq","values":[{"value":"6,41E-04","module":"A1-A3","scenario":null},{"value":"1,63E-05","module":"A4","scenario":null},{"value":"1,89E-03","module":"A5","scenario":null},{"value":"1,89E-03","module":"C1","scenario":null},{"value":"8,11E-05","module":"C2","scenario":null},{"value":"1,51E-07","module":"C3","scenario":null},{"value":"2,14E-06","module":"C4","scenario":null},{"value":"1,77E-03","module":"D","scenario":null}]},{"parameter":"ADPE","unit":"kg Sb-eq","values":[{"value":"1,03E-03","module":"A1-A3","scenario":null},{"value":"2,48E-07","module":"A4","scenario":null},{"value":"3,17E-06","module":"A5","scenario":null},{"value":"3,17E-06","module":"C1","scenario":null},{"value":"1,66E-06","module":"C2","scenario":null},{"value":"4,10E-11","module":"C3","scenario":null},{"value":"1,35E-10","module":"C4","scenario":null},{"value":"1,22E-05","module":"D","scenario":null}]},{"parameter":"ADPF","unit":"MJ","values":[{"value":"2,04E+01","module":"A1-A3","scenario":null},{"value":"1,71E+00","module":"A4","scenario":null},{"value":"1,36E+02","module":"A5","scenario":null},{"value":"1,36E+02","module":"C1","scenario":null},{"value":"8,09E+00","module":"C2","scenario":null},{"value":"5,11E-03","module":"C3","scenario":null},{"value":"1,97E-01","module":"C4","scenario":null},{"value":"2,98E+01","module":"D","scenario":null}]}],"additional_environmental_impact":[],"resource_use":[{"parameter":"PERE","unit":"MJ","values":[{"value":"3,24E+01","module":"A1-A3","scenario":null},{"value":"3,11E-02","module":"A4","scenario":null},{"value":"7,82E-01","module":"A5","scenario":null},{"value":"7,82E-01","module":"C1","scenario":null},{"value":"1,19E-01","module":"C2","scenario":null},{"value":"4,25E-02","module":"C3","scenario":null},{"value":"1,61E-03","module":"C4","scenario":null},{"value":"1,66E+00","module":"D","scenario":null}]},{"parameter":"PERM","unit":"","values":[{"value":"1,27E-02","module":"A1-A3","scenario":null},{"value":"0,00E+00","module":"A4","scenario":null},{"value":"0,00E+00","module":"A5","scenario":null},{"value":"0,00E+00","module":"C1","scenario":null},{"value":"0,00E+00","module":"C2","scenario":null},{"value":"0,00E+00","module":"C3","scenario":null},{"value":"0,00E+00","module":"C4","scenario":null},{"value":"0,00E+00","module":"D","scenario":null}]},{"parameter":"PERT","unit":"MJ","values":[{"value":"3,24E+01","module":"A1-A3","scenario":null},{"value":"3,11E-02","module":"A4","scenario":null},{"value":"7,82E-01","module":"A5","scenario":null},{"value":"7,82E-01","module":"C1","scenario":null},{"value":"1,19E-01","module":"C2","scenario":null},{"value":"4,25E-02","module":"C3","scenario":null},{"value":"1,61E-03","module":"C4","scenario":null},{"value":"1,66E+00","module":"D","scenario":null}]},{"parameter":"PENRE","unit":"MJ","values":[{"value":"2,25E+01","module":"A1-A3","scenario":null},{"value":"1,77E+00","module":"A4","scenario":null},{"value":"1,37E+02","module":"A5","scenario":null},{"value":"1,37E+02","module":"C1","scenario":null},{"value":"8,28E+00","module":"C2","scenario":null},{"value":"6,87E-03","module":"C3","scenario":null},{"value":"2,00E-01","module":"C4","scenario":null},{"value":"3,13E+01","module":"D","scenario":null}]},{"parameter":"PENRM","unit":"MJ","values":[{"value":"2,76E-01","module":"A1-A3","scenario":null},{"value":"0,00E+00","module":"A4","scenario":null},{"value":"0,00E+00","module":"A5","scenario":null},{"value":"0,00E+00","module":"C1","scenario":null},{"value":"0,00E+00","module":"C2","scenario":null},{"value":"0,00E+00","module":"C3","scenario":null},{"value":"0,00E+00","module":"C4","scenario":null},{"value":"0,00E+00","module":"D","scenario":null}]},{"parameter":"PENRT","unit":"MJ","values":[{"value":"2,28E+01","module":"A1-A3","scenario":null},{"value":"1,77E+00","module":"A4","scenario":null},{"value":"1,37E+02","module":"A5","scenario":null},{"value":"1,37E+02","module":"C1","scenario":null},{"value":"8,28E+00","module":"C2","scenario":null},{"value":"6,87E-03","module":"C3","scenario":null},{"value":"2,00E-01","module":"C4","scenario":null},{"value":"3,13E+01","module":"D","scenario":null}]},{"parameter":"SM","unit":"kg","values":[{"value":"4,63E+00","module":"A1-A3","scenario":null},{"value":"0,00E+00","module":"A4","scenario":null},{"value":"0,00E+00","module":"A5","scenario":null},{"value":"0,00E+00","module":"C1","scenario":null},{"value":"0,00E+00","module":"C2","scenario":null},{"value":"0,00E+00","module":"C3","scenario":null},{"value":"0,00E+00","module":"C4","scenario":null},{"value":"0,00E+00","module":"D","scenario":null}]},{"parameter":"RSF","unit":"MJ","values":[{"value":"3,92E-03","module":"A1-A3","scenario":null},{"value":"0,00E+00","module":"A4","scenario":null},{"value":"0,00E+00","module":"A5","scenario":null},{"value":"0,00E+00","module":"C1","scenario":null},{"value":"0,00E+00","module":"C2","scenario":null},{"value":"0,00E+00","module":"C3","scenario":null},{"value":"0,00E+00","module":"C4","scenario":null},{"value":"0,00E+00","module":"D","scenario":null}]},{"parameter":"NRSF","unit":"MJ","values":[{"value":"4,18E+00","module":"A1-A3","scenario":null},{"value":"0,00E+00","module":"A4","scenario":null},{"value":"0,00E+00","module":"A5","scenario":null},{"value":"0,00E+00","module":"C1","scenario":null},{"value":"0,00E+00","module":"C2","scenario":null},{"value":"0,00E+00","module":"C3","scenario":null},{"value":"0,00E+00","module":"C4","scenario":null},{"value":"0,00E+00","module":"D","scenario":null}]},{"parameter":"FW","unit":"m3","values":[{"value":"1,80E-01","module":"A1-A3","scenario":null},{"value":"4,18E-04","module":"A4","scenario":null},{"value":"1,45E-02","module":"A5","scenario":null},{"value":"1,45E-02","module":"C1","scenario":null},{"value":"1,57E-03","module":"C2","scenario":null},{"value":"2,83E-06","module":"C3","scenario":null},{"value":"2,16E-04","module":"C4","scenario":null},{"value":"1,89E-02","module":"D","scenario":null}]}],"end_of_life_waste":[{"parameter":"HWD","unit":"kg","values":[{"value":"1,17E-03","module":"A1-A3","scenario":null},{"value":"9,41E-07","module":"A4","scenario":null},{"value":"6,12E-05","module":"A5","scenario":null},{"value":"6,12E-05","module":"C1","scenario":null},{"value":"4,88E-06","module":"C2","scenario":null},{"value":"1,70E-08","module":"C3","scenario":null},{"value":"2,98E-07","module":"C4","scenario":null},{"value":"2,08E-04","module":"D","scenario":null}]},{"parameter":"NHWD","unit":"kg","values":[{"value":"1,94E+00","module":"A1-A3","scenario":null},{"value":"1,61E-01","module":"A4","scenario":null},{"value":"6,57E-01","module":"A5","scenario":null},{"value":"6,57E-01","module":"C1","scenario":null},{"value":"4,43E-01","module":"C2","scenario":null},{"value":"5,22E-04","module":"C3","scenario":null},{"value":"1,35E+00","module":"C4","scenario":null},{"value":"2,93E+00","module":"D","scenario":null}]},{"parameter":"RWD","unit":"kg","values":[{"value":"8,88E-05","module":"A1-A3","scenario":null},{"value":"1,23E-05","module":"A4","scenario":null},{"value":"9,51E-04","module":"A5","scenario":null},{"value":"9,51E-04","module":"C1","scenario":null},{"value":"5,68E-05","module":"C2","scenario":null},{"value":"5,04E-08","module":"C3","scenario":null},{"value":"1,31E-06","module":"C4","scenario":null},{"value":"6,14E-05","module":"D","scenario":null}]}],"end_of_life_flow":[{"parameter":"CRU","unit":"kg","values":[{"value":"0,00E+00","module":"A1-A3","scenario":null},{"value":"0,00E+00","module":"A4","scenario":null},{"value":"0,00E+00","module":"A5","scenario":null},{"value":"0,00E+00","module":"C1","scenario":null},{"value":"0,00E+00","module":"C2","scenario":null},{"value":"0,00E+00","module":"C3","scenario":null},{"value":"0,00E+00","module":"C4","scenario":null},{"value":"0,00E+00","module":"D","scenario":null}]},{"parameter":"MFR","unit":"kg","values":[{"value":"0,00E+00","module":"A1-A3","scenario":null},{"value":"0,00E+00","module":"A4","scenario":null},{"value":"0,00E+00","module":"A5","scenario":null},{"value":"0,00E+00","module":"C1","scenario":null},{"value":"0,00E+00","module":"C2","scenario":null},{"value":"2,75E+00","module":"C3","scenario":null},{"value":"0,00E+00","module":"C4","scenario":null},{"value":"0,00E+00","module":"D","scenario":null}]},{"parameter":"MER","unit":"kg","values":[{"value":"0,00E+00","module":"A1-A3","scenario":null},{"value":"0,00E+00","module":"A4","scenario":null},{"value":"0,00E+00","module":"A5","scenario":null},{"value":"0,00E+00","module":"C1","scenario":null},{"value":"0,00E+00","module":"C2","scenario":null},{"value":"0,00E+00","module":"C3","scenario":null},{"value":"0,00E+00","module":"C4","scenario":null},{"value":"0,00E+00","module":"D","scenario":null}]},{"parameter":"EEE","unit":"MJ","values":[{"value":"0,00E+00","module":"A1-A3","scenario":null},{"value":"0,00E+00","module":"A4","scenario":null},{"value":"0,00E+00","module":"A5","scenario":null},{"value":"0,00E+00","module":"C1","scenario":null},{"value":"0,00E+00","module":"C2","scenario":null},{"value":"0,00E+00","module":"C3","scenario":null},{"value":"0,00E+00","module":"C4","scenario":null},{"value":"0,00E+00","module":"D","scenario":null}]},{"parameter":"EET","unit":"MJ","values":[{"value":"0,00E+00","module":"A1-A3","scenario":null},{"value":"0,00E+00","module":"A4","scenario":null},{"value":"0,00E+00","module":"A5","scenario":null},{"value":"0,00E+00","module":"C1","scenario":null},{"value":"0,00E+00","module":"C2","scenario":null},{"value":"0,00E+00","module":"C3","scenario":null},{"value":"0,00E+00","module":"C4","scenario":null},{"value":"0,00E+00","module":"D","scenario":null}]}]}