{"product_name":"Screw, Nuts HDG and accessories ","epd_id":"NEPD-4247-3482-EN","declared_unit":{"unit":"ton","amount":1},"compliance":["EN 15804+A2","ISO 14025","ISO 21930"],"producer_name":"Pretec Norge AS","environmental_impact":[{"parameter":"GWP-total","unit":"kg CO2-eq","values":[{"value":"2,42E+00","module":"A1-A3","scenario":null},{"value":"1,59E-01","module":"A4","scenario":null},{"value":"0,00E+00","module":"A5","scenario":null},{"value":"5,73E-02","module":"C1","scenario":null},{"value":"2,61E-02","module":"C2","scenario":null},{"value":"0,00E+00","module":"C3","scenario":null},{"value":"1,38E-03","module":"C4","scenario":null},{"value":"-4,24E-01","module":"D","scenario":null}]},{"parameter":"GWP-fossil","unit":"kg CO2-eq","values":[{"value":"2,42E+00","module":"A1-A3","scenario":null},{"value":"1,59E-01","module":"A4","scenario":null},{"value":"0,00E+00","module":"A5","scenario":null},{"value":"5,73E-02","module":"C1","scenario":null},{"value":"2,61E-02","module":"C2","scenario":null},{"value":"0,00E+00","module":"C3","scenario":null},{"value":"1,38E-03","module":"C4","scenario":null},{"value":"-4,23E-01","module":"D","scenario":null}]},{"parameter":"GWP-biogenic","unit":"kg CO2-eq","values":[{"value":"2,93E-03","module":"A1-A3","scenario":null},{"value":"6,08E-05","module":"A4","scenario":null},{"value":"0,00E+00","module":"A5","scenario":null},{"value":"1,07E-05","module":"C1","scenario":null},{"value":"1,12E-05","module":"C2","scenario":null},{"value":"0,00E+00","module":"C3","scenario":null},{"value":"1,18E-06","module":"C4","scenario":null},{"value":"-9,36E-04","module":"D","scenario":null}]},{"parameter":"GWP-luluc","unit":"kg CO2-eq","values":[{"value":"1,37E-03","module":"A1-A3","scenario":null},{"value":"1,44E-04","module":"A4","scenario":null},{"value":"0,00E+00","module":"A5","scenario":null},{"value":"4,52E-06","module":"C1","scenario":null},{"value":"7,96E-06","module":"C2","scenario":null},{"value":"0,00E+00","module":"C3","scenario":null},{"value":"2,71E-07","module":"C4","scenario":null},{"value":"-4,12E-04","module":"D","scenario":null}]},{"parameter":"ODP","unit":"kg CFC11-eq","values":[{"value":"1,49E-07","module":"A1-A3","scenario":null},{"value":"2,87E-08","module":"A4","scenario":null},{"value":"0,00E+00","module":"A5","scenario":null},{"value":"1,24E-08","module":"C1","scenario":null},{"value":"6,30E-09","module":"C2","scenario":null},{"value":"0,00E+00","module":"C3","scenario":null},{"value":"6,73E-10","module":"C4","scenario":null},{"value":"-1,69E-08","module":"D","scenario":null}]},{"parameter":"AP","unit":"mol H+-eq","values":[{"value":"1,14E-02","module":"A1-A3","scenario":null},{"value":"4,08E-03","module":"A4","scenario":null},{"value":"0,00E+00","module":"A5","scenario":null},{"value":"6,00E-04","module":"C1","scenario":null},{"value":"8,41E-05","module":"C2","scenario":null},{"value":"0,00E+00","module":"C3","scenario":null},{"value":"1,35E-05","module":"C4","scenario":null},{"value":"-2,48E-03","module":"D","scenario":null}]},{"parameter":"POCP","unit":"kg NMVOC-eq","values":[{"value":"1,12E-02","module":"A1-A3","scenario":null},{"value":"3,01E-03","module":"A4","scenario":null},{"value":"0,00E+00","module":"A5","scenario":null},{"value":"7,98E-04","module":"C1","scenario":null},{"value":"8,07E-05","module":"C2","scenario":null},{"value":"0,00E+00","module":"C3","scenario":null},{"value":"1,60E-05","module":"C4","scenario":null},{"value":"-2,21E-03","module":"D","scenario":null}]},{"parameter":"ADPE","unit":"kg Sb-eq","values":[{"value":"2,34E-03","module":"A1-A3","scenario":null},{"value":"1,94E-06","module":"A4","scenario":null},{"value":"0,00E+00","module":"A5","scenario":null},{"value":"8,80E-08","module":"C1","scenario":null},{"value":"4,66E-07","module":"C2","scenario":null},{"value":"0,00E+00","module":"C3","scenario":null},{"value":"1,22E-08","module":"C4","scenario":null},{"value":"-1,98E-03","module":"D","scenario":null}]},{"parameter":"ADPF","unit":"MJ","values":[{"value":"2,66E+01","module":"A1-A3","scenario":null},{"value":"2,12E+00","module":"A4","scenario":null},{"value":"0,00E+00","module":"A5","scenario":null},{"value":"7,89E-01","module":"C1","scenario":null},{"value":"4,24E-01","module":"C2","scenario":null},{"value":"0,00E+00","module":"C3","scenario":null},{"value":"4,46E-02","module":"C4","scenario":null},{"value":"-4,05E+00","module":"D","scenario":null}]},{"parameter":"WDP","unit":"m3 world-eq. Deprived","values":[{"value":"1,76E+01","module":"A1-A3","scenario":null},{"value":"8,15E-01","module":"A4","scenario":null},{"value":"0,00E+00","module":"A5","scenario":null},{"value":"1,68E-01","module":"C1","scenario":null},{"value":"3,25E-01","module":"C2","scenario":null},{"value":"0,00E+00","module":"C3","scenario":null},{"value":"9,40E-02","module":"C4","scenario":null},{"value":"1,51E+01","module":"D","scenario":null}]},{"parameter":"EP-freshwater","unit":"kg P-eq","values":[{"value":"1,13E-04","module":"A1-A3","scenario":null},{"value":"9,93E-07","module":"A4","scenario":null},{"value":"0,00E+00","module":"A5","scenario":null},{"value":"2,09E-07","module":"C1","scenario":null},{"value":"2,08E-07","module":"C2","scenario":null},{"value":"0,00E+00","module":"C3","scenario":null},{"value":"1,03E-08","module":"C4","scenario":null},{"value":"-3,01E-05","module":"D","scenario":null}]},{"parameter":"EP-marine","unit":"kg N-eq","values":[{"value":"2,33E-03","module":"A1-A3","scenario":null},{"value":"1,03E-03","module":"A4","scenario":null},{"value":"0,00E+00","module":"A5","scenario":null},{"value":"2,65E-04","module":"C1","scenario":null},{"value":"1,84E-05","module":"C2","scenario":null},{"value":"0,00E+00","module":"C3","scenario":null},{"value":"5,06E-06","module":"C4","scenario":null},{"value":"-5,24E-04","module":"D","scenario":null}]},{"parameter":"EP-terrestrial","unit":"mol N-eq.","values":[{"value":"2,55E-02","module":"A1-A3","scenario":null},{"value":"1,14E-02","module":"A4","scenario":null},{"value":"0,00E+00","module":"A5","scenario":null},{"value":"2,90E-03","module":"C1","scenario":null},{"value":"2,05E-04","module":"C2","scenario":null},{"value":"0,00E+00","module":"C3","scenario":null},{"value":"5,58E-05","module":"C4","scenario":null},{"value":"-5,52E-03","module":"D","scenario":null}]},{"parameter":"GWP-IOBC","unit":"kg CO2-eq","values":[{"value":"3,73E-01","module":"A1-A3","scenario":null},{"value":"1,59E-01","module":"A4","scenario":null},{"value":"0,00E+00","module":"A5","scenario":null},{"value":"5,67E-02","module":"C1","scenario":null},{"value":"2,61E-02","module":"C2","scenario":null},{"value":"0,00E+00","module":"C3","scenario":null},{"value":"0,00E+00","module":"C4","scenario":null},{"value":"-5,96E-01","module":"D","scenario":null}]}],"additional_environmental_impact":[{"parameter":"PM","unit":"Disease incidence","values":[{"value":"1,88E-07","module":"A1-A3","scenario":null},{"value":"2,99E-09","module":"A4","scenario":null},{"value":"0,00E+00","module":"A5","scenario":null},{"value":"1,59E-08","module":"C1","scenario":null},{"value":"2,40E-09","module":"C2","scenario":null},{"value":"0,00E+00","module":"C3","scenario":null},{"value":"2,88E-10","module":"C4","scenario":null},{"value":"-3,17E-08","module":"D","scenario":null}]},{"parameter":"ETP-fw","unit":"CTUe","values":[{"value":"7,62E+01","module":"A1-A3","scenario":null},{"value":"1,42E+00","module":"A4","scenario":null},{"value":"0,00E+00","module":"A5","scenario":null},{"value":"4,31E-01","module":"C1","scenario":null},{"value":"3,10E-01","module":"C2","scenario":null},{"value":"0,00E+00","module":"C3","scenario":null},{"value":"2,21E-02","module":"C4","scenario":null},{"value":"-2,33E+01","module":"D","scenario":null}]},{"parameter":"HTP-c","unit":"CTUh","values":[{"value":"1,27E-08","module":"A1-A3","scenario":null},{"value":"0,00E+00","module":"A4","scenario":null},{"value":"0,00E+00","module":"A5","scenario":null},{"value":"1,70E-11","module":"C1","scenario":null},{"value":"0,00E+00","module":"C2","scenario":null},{"value":"0,00E+00","module":"C3","scenario":null},{"value":"1,00E-12","module":"C4","scenario":null},{"value":"-2,11E-09","module":"D","scenario":null}]},{"parameter":"HTP-nc","unit":"CTUh","values":[{"value":"1,28E-07","module":"A1-A3","scenario":null},{"value":"3,60E-10","module":"A4","scenario":null},{"value":"0,00E+00","module":"A5","scenario":null},{"value":"3,96E-10","module":"C1","scenario":null},{"value":"3,00E-10","module":"C2","scenario":null},{"value":"0,00E+00","module":"C3","scenario":null},{"value":"1,30E-11","module":"C4","scenario":null},{"value":"2,34E-08","module":"D","scenario":null}]},{"parameter":"SQP","unit":"-","values":[{"value":"6,93E+00","module":"A1-A3","scenario":null},{"value":"8,39E-01","module":"A4","scenario":null},{"value":"0,00E+00","module":"A5","scenario":null},{"value":"1,00E-01","module":"C1","scenario":null},{"value":"4,87E-01","module":"C2","scenario":null},{"value":"0,00E+00","module":"C3","scenario":null},{"value":"1,63E-01","module":"C4","scenario":null},{"value":"-7,47E-01","module":"D","scenario":null}]},{"parameter":"IRP","unit":"kBq U235-eq","values":[{"value":"5,65E-02","module":"A1-A3","scenario":null},{"value":"9,10E-03","module":"A4","scenario":null},{"value":"0,00E+00","module":"A5","scenario":null},{"value":"3,38E-03","module":"C1","scenario":null},{"value":"1,85E-03","module":"C2","scenario":null},{"value":"0,00E+00","module":"C3","scenario":null},{"value":"1,94E-04","module":"C4","scenario":null},{"value":"-7,17E-03","module":"D","scenario":null}]}],"resource_use":[{"parameter":"PERE","unit":"MJ","values":[{"value":"1,46E+00","module":"A1-A3","scenario":null},{"value":"2,18E-02","module":"A4","scenario":null},{"value":"0,00E+00","module":"A5","scenario":null},{"value":"4,27E-03","module":"C1","scenario":null},{"value":"5,34E-03","module":"C2","scenario":null},{"value":"0,00E+00","module":"C3","scenario":null},{"value":"6,87E-04","module":"C4","scenario":null},{"value":"-3,88E-01","module":"D","scenario":null}]},{"parameter":"PERM","unit":"","values":[{"value":"0,00E+00","module":"A1-A3","scenario":null},{"value":"0,00E+00","module":"A4","scenario":null},{"value":"0,00E+00","module":"A5","scenario":null},{"value":"0,00E+00","module":"C1","scenario":null},{"value":"0,00E+00","module":"C2","scenario":null},{"value":"0,00E+00","module":"C3","scenario":null},{"value":"0,00E+00","module":"C4","scenario":null},{"value":"0,00E+00","module":"D","scenario":null}]},{"parameter":"PERT","unit":"MJ","values":[{"value":"1,46E+00","module":"A1-A3","scenario":null},{"value":"2,18E-02","module":"A4","scenario":null},{"value":"0,00E+00","module":"A5","scenario":null},{"value":"4,27E-03","module":"C1","scenario":null},{"value":"5,34E-03","module":"C2","scenario":null},{"value":"0,00E+00","module":"C3","scenario":null},{"value":"6,87E-04","module":"C4","scenario":null},{"value":"-3,88E-01","module":"D","scenario":null}]},{"parameter":"PENRE","unit":"MJ","values":[{"value":"2,66E+01","module":"A1-A3","scenario":null},{"value":"2,12E+00","module":"A4","scenario":null},{"value":"0,00E+00","module":"A5","scenario":null},{"value":"7,89E-01","module":"C1","scenario":null},{"value":"4,24E-01","module":"C2","scenario":null},{"value":"0,00E+00","module":"C3","scenario":null},{"value":"4,46E-02","module":"C4","scenario":null},{"value":"-4,05E+00","module":"D","scenario":null}]},{"parameter":"PENRM","unit":"MJ","values":[{"value":"0,00E+00","module":"A1-A3","scenario":null},{"value":"0,00E+00","module":"A4","scenario":null},{"value":"0,00E+00","module":"A5","scenario":null},{"value":"0,00E+00","module":"C1","scenario":null},{"value":"0,00E+00","module":"C2","scenario":null},{"value":"0,00E+00","module":"C3","scenario":null},{"value":"0,00E+00","module":"C4","scenario":null},{"value":"0,00E+00","module":"D","scenario":null}]},{"parameter":"PENRT","unit":"MJ","values":[{"value":"2,66E+01","module":"A1-A3","scenario":null},{"value":"2,12E+00","module":"A4","scenario":null},{"value":"0,00E+00","module":"A5","scenario":null},{"value":"7,89E-01","module":"C1","scenario":null},{"value":"4,24E-01","module":"C2","scenario":null},{"value":"0,00E+00","module":"C3","scenario":null},{"value":"4,46E-02","module":"C4","scenario":null},{"value":"-4,05E+00","module":"D","scenario":null}]},{"parameter":"SM","unit":"kg","values":[{"value":"3,37E-01","module":"A1-A3","scenario":null},{"value":"0,00E+00","module":"A4","scenario":null},{"value":"0,00E+00","module":"A5","scenario":null},{"value":"3,87E-04","module":"C1","scenario":null},{"value":"0,00E+00","module":"C2","scenario":null},{"value":"0,00E+00","module":"C3","scenario":null},{"value":"1,18E-05","module":"C4","scenario":null},{"value":"1,63E-01","module":"D","scenario":null}]},{"parameter":"RSF","unit":"MJ","values":[{"value":"2,24E-02","module":"A1-A3","scenario":null},{"value":"6,18E-04","module":"A4","scenario":null},{"value":"0,00E+00","module":"A5","scenario":null},{"value":"1,05E-04","module":"C1","scenario":null},{"value":"1,87E-04","module":"C2","scenario":null},{"value":"0,00E+00","module":"C3","scenario":null},{"value":"1,42E-05","module":"C4","scenario":null},{"value":"8,34E-03","module":"D","scenario":null}]},{"parameter":"NRSF","unit":"MJ","values":[{"value":"1,72E+00","module":"A1-A3","scenario":null},{"value":"-4,19E-03","module":"A4","scenario":null},{"value":"0,00E+00","module":"A5","scenario":null},{"value":"1,54E-03","module":"C1","scenario":null},{"value":"6,26E-04","module":"C2","scenario":null},{"value":"0,00E+00","module":"C3","scenario":null},{"value":"4,08E-05","module":"C4","scenario":null},{"value":"3,60E-01","module":"D","scenario":null}]},{"parameter":"FW","unit":"m3","values":[{"value":"2,18E-02","module":"A1-A3","scenario":null},{"value":"1,82E-04","module":"A4","scenario":null},{"value":"0,00E+00","module":"A5","scenario":null},{"value":"4,06E-05","module":"C1","scenario":null},{"value":"4,83E-05","module":"C2","scenario":null},{"value":"0,00E+00","module":"C3","scenario":null},{"value":"5,32E-05","module":"C4","scenario":null},{"value":"-3,15E-03","module":"D","scenario":null}]}],"end_of_life_waste":[{"parameter":"HWD","unit":"kg","values":[{"value":"6,34E-03","module":"A1-A3","scenario":null},{"value":"1,16E-04","module":"A4","scenario":null},{"value":"0,00E+00","module":"A5","scenario":null},{"value":"2,32E-05","module":"C1","scenario":null},{"value":"2,32E-05","module":"C2","scenario":null},{"value":"0,00E+00","module":"C3","scenario":null},{"value":"1,35E-06","module":"C4","scenario":null},{"value":"-2,85E-03","module":"D","scenario":null}]},{"parameter":"NHWD","unit":"kg","values":[{"value":"5,53E-01","module":"A1-A3","scenario":null},{"value":"4,97E-02","module":"A4","scenario":null},{"value":"0,00E+00","module":"A5","scenario":null},{"value":"9,34E-04","module":"C1","scenario":null},{"value":"3,69E-02","module":"C2","scenario":null},{"value":"0,00E+00","module":"C3","scenario":null},{"value":"3,23E-01","module":"C4","scenario":null},{"value":"-1,53E-01","module":"D","scenario":null}]},{"parameter":"RWD","unit":"kg","values":[{"value":"5,44E-05","module":"A1-A3","scenario":null},{"value":"1,45E-05","module":"A4","scenario":null},{"value":"0,00E+00","module":"A5","scenario":null},{"value":"5,48E-06","module":"C1","scenario":null},{"value":"2,90E-06","module":"C2","scenario":null},{"value":"0,00E+00","module":"C3","scenario":null},{"value":"3,04E-07","module":"C4","scenario":null},{"value":"-4,98E-06","module":"D","scenario":null}]}],"end_of_life_flow":[{"parameter":"CRU","unit":"kg","values":[{"value":"0,00E+00","module":"A1-A3","scenario":null},{"value":"0,00E+00","module":"A4","scenario":null},{"value":"0,00E+00","module":"A5","scenario":null},{"value":"0,00E+00","module":"C1","scenario":null},{"value":"0,00E+00","module":"C2","scenario":null},{"value":"0,00E+00","module":"C3","scenario":null},{"value":"0,00E+00","module":"C4","scenario":null},{"value":"0,00E+00","module":"D","scenario":null}]},{"parameter":"MFR","unit":"kg","values":[{"value":"3,35E-01","module":"A1-A3","scenario":null},{"value":"0,00E+00","module":"A4","scenario":null},{"value":"0,00E+00","module":"A5","scenario":null},{"value":"3,80E-04","module":"C1","scenario":null},{"value":"0,00E+00","module":"C2","scenario":null},{"value":"6,77E-01","module":"C3","scenario":null},{"value":"1,09E-05","module":"C4","scenario":null},{"value":"1,63E-01","module":"D","scenario":null}]},{"parameter":"MER","unit":"kg","values":[{"value":"3,06E-04","module":"A1-A3","scenario":null},{"value":"0,00E+00","module":"A4","scenario":null},{"value":"0,00E+00","module":"A5","scenario":null},{"value":"1,18E-06","module":"C1","scenario":null},{"value":"0,00E+00","module":"C2","scenario":null},{"value":"0,00E+00","module":"C3","scenario":null},{"value":"1,41E-07","module":"C4","scenario":null},{"value":"5,98E-05","module":"D","scenario":null}]},{"parameter":"EEE","unit":"MJ","values":[{"value":"3,07E-03","module":"A1-A3","scenario":null},{"value":"0,00E+00","module":"A4","scenario":null},{"value":"0,00E+00","module":"A5","scenario":null},{"value":"4,04E-06","module":"C1","scenario":null},{"value":"0,00E+00","module":"C2","scenario":null},{"value":"0,00E+00","module":"C3","scenario":null},{"value":"1,03E-06","module":"C4","scenario":null},{"value":"-2,02E-03","module":"D","scenario":null}]},{"parameter":"EET","unit":"MJ","values":[{"value":"4,65E-02","module":"A1-A3","scenario":null},{"value":"0,00E+00","module":"A4","scenario":null},{"value":"0,00E+00","module":"A5","scenario":null},{"value":"6,12E-05","module":"C1","scenario":null},{"value":"0,00E+00","module":"C2","scenario":null},{"value":"0,00E+00","module":"C3","scenario":null},{"value":"1,56E-05","module":"C4","scenario":null},{"value":"-3,06E-02","module":"D","scenario":null}]}]}