{"product_name":"C95-R600x600 LED 4800 WZ MPW-SEN LI MP","epd_id":"NEPD-9118-8684","declared_unit":{"unit":"stk","amount":1},"compliance":["EN 15804+A2","ISO 14025","ISO 21930"],"producer_name":"Glamox AS","environmental_impact":[{"parameter":"GWP-total","unit":"kg CO2-eq","values":[{"value":"4,84E+01","module":"A1","scenario":null},{"value":"1,29E+00","module":"A2","scenario":null},{"value":"6,13E-01","module":"A3","scenario":null},{"value":"1,43E+00","module":"A4","scenario":null},{"value":"9,42E-01","module":"A5","scenario":null},{"value":"1,89E+02","module":"B6","scenario":null},{"value":"0,00E+00","module":"C1","scenario":null},{"value":"3,30E-01","module":"C2","scenario":null},{"value":"2,86E+00","module":"C3","scenario":null},{"value":"1,68E-01","module":"C4","scenario":null},{"value":"-2,78E+00","module":"D","scenario":null},{"value":"5,03E+01","module":"A1A3","scenario":null}]},{"parameter":"GWP-fossil","unit":"kg CO2-eq","values":[{"value":"4,91E+01","module":"A1","scenario":null},{"value":"1,29E+00","module":"A2","scenario":null},{"value":"6,02E-01","module":"A3","scenario":null},{"value":"1,43E+00","module":"A4","scenario":null},{"value":"8,11E-03","module":"A5","scenario":null},{"value":"1,76E+02","module":"B6","scenario":null},{"value":"0,00E+00","module":"C1","scenario":null},{"value":"3,30E-01","module":"C2","scenario":null},{"value":"2,86E+00","module":"C3","scenario":null},{"value":"1,67E-01","module":"C4","scenario":null},{"value":"-2,79E+00","module":"D","scenario":null},{"value":"5,10E+01","module":"A1A3","scenario":null}]},{"parameter":"GWP-biogenic","unit":"kg CO2-eq","values":[{"value":"-7,14E-01","module":"A1","scenario":null},{"value":"4,30E-04","module":"A2","scenario":null},{"value":"1,05E-02","module":"A3","scenario":null},{"value":"5,53E-04","module":"A4","scenario":null},{"value":"9,34E-01","module":"A5","scenario":null},{"value":"3,21E+00","module":"B6","scenario":null},{"value":"0,00E+00","module":"C1","scenario":null},{"value":"1,34E-04","module":"C2","scenario":null},{"value":"2,39E-04","module":"C3","scenario":null},{"value":"3,22E-05","module":"C4","scenario":null},{"value":"-9,25E-04","module":"D","scenario":null},{"value":"-7,03E-01","module":"A1A3","scenario":null}]},{"parameter":"GWP-luluc","unit":"kg CO2-eq","values":[{"value":"4,84E-02","module":"A1","scenario":null},{"value":"6,73E-04","module":"A2","scenario":null},{"value":"7,14E-04","module":"A3","scenario":null},{"value":"5,57E-04","module":"A4","scenario":null},{"value":"2,68E-06","module":"A5","scenario":null},{"value":"9,63E+00","module":"B6","scenario":null},{"value":"0,00E+00","module":"C1","scenario":null},{"value":"1,15E-04","module":"C2","scenario":null},{"value":"2,08E-04","module":"C3","scenario":null},{"value":"2,09E-04","module":"C4","scenario":null},{"value":"9,93E-03","module":"D","scenario":null},{"value":"4,98E-02","module":"A1A3","scenario":null}]},{"parameter":"ODP","unit":"kg CFC11-eq","values":[{"value":"1,76E-06","module":"A1","scenario":null},{"value":"2,80E-07","module":"A2","scenario":null},{"value":"6,31E-08","module":"A3","scenario":null},{"value":"3,21E-07","module":"A4","scenario":null},{"value":"1,71E-09","module":"A5","scenario":null},{"value":"1,90E-05","module":"B6","scenario":null},{"value":"0,00E+00","module":"C1","scenario":null},{"value":"7,51E-08","module":"C2","scenario":null},{"value":"1,12E-08","module":"C3","scenario":null},{"value":"8,05E-09","module":"C4","scenario":null},{"value":"-1,16E-02","module":"D","scenario":null},{"value":"2,10E-06","module":"A1A3","scenario":null}]},{"parameter":"AP","unit":"mol H+-eq","values":[{"value":"3,40E-01","module":"A1","scenario":null},{"value":"2,47E-02","module":"A2","scenario":null},{"value":"2,49E-03","module":"A3","scenario":null},{"value":"1,18E-02","module":"A4","scenario":null},{"value":"3,84E-05","module":"A5","scenario":null},{"value":"8,10E-01","module":"B6","scenario":null},{"value":"0,00E+00","module":"C1","scenario":null},{"value":"1,35E-03","module":"C2","scenario":null},{"value":"9,99E-04","module":"C3","scenario":null},{"value":"2,88E-04","module":"C4","scenario":null},{"value":"-9,03E-02","module":"D","scenario":null},{"value":"3,68E-01","module":"A1A3","scenario":null}]},{"parameter":"POCP","unit":"kg NMVOC-eq","values":[{"value":"1,89E-01","module":"A1","scenario":null},{"value":"1,82E-02","module":"A2","scenario":null},{"value":"1,64E-03","module":"A3","scenario":null},{"value":"9,87E-03","module":"A4","scenario":null},{"value":"3,95E-05","module":"A5","scenario":null},{"value":"4,03E-01","module":"B6","scenario":null},{"value":"0,00E+00","module":"C1","scenario":null},{"value":"1,35E-03","module":"C2","scenario":null},{"value":"9,64E-04","module":"C3","scenario":null},{"value":"3,47E-04","module":"C4","scenario":null},{"value":"-2,65E-02","module":"D","scenario":null},{"value":"2,09E-01","module":"A1A3","scenario":null}]},{"parameter":"ADPE","unit":"kg Sb-eq","values":[{"value":"5,50E-03","module":"A1","scenario":null},{"value":"2,12E-05","module":"A2","scenario":null},{"value":"5,16E-05","module":"A3","scenario":null},{"value":"3,46E-05","module":"A4","scenario":null},{"value":"1,97E-07","module":"A5","scenario":null},{"value":"2,73E-03","module":"B6","scenario":null},{"value":"0,00E+00","module":"C1","scenario":null},{"value":"8,93E-06","module":"C2","scenario":null},{"value":"9,03E-07","module":"C3","scenario":null},{"value":"3,09E-07","module":"C4","scenario":null},{"value":"-1,84E-03","module":"D","scenario":null},{"value":"5,57E-03","module":"A1A3","scenario":null}]},{"parameter":"ADPF","unit":"MJ","values":[{"value":"6,66E+02","module":"A1","scenario":null},{"value":"1,78E+01","module":"A2","scenario":null},{"value":"7,19E+00","module":"A3","scenario":null},{"value":"2,11E+01","module":"A4","scenario":null},{"value":"1,13E-01","module":"A5","scenario":null},{"value":"4,75E+03","module":"B6","scenario":null},{"value":"0,00E+00","module":"C1","scenario":null},{"value":"4,97E+00","module":"C2","scenario":null},{"value":"1,30E+00","module":"C3","scenario":null},{"value":"7,88E-01","module":"C4","scenario":null},{"value":"-2,69E+01","module":"D","scenario":null},{"value":"6,91E+02","module":"A1A3","scenario":null}]},{"parameter":"WDP","unit":"m3 world-eq. Deprived","values":[{"value":"8,89E+02","module":"A1","scenario":null},{"value":"1,02E+01","module":"A2","scenario":null},{"value":"1,84E+01","module":"A3","scenario":null},{"value":"1,81E+01","module":"A4","scenario":null},{"value":"1,44E-01","module":"A5","scenario":null},{"value":"3,67E+05","module":"B6","scenario":null},{"value":"0,00E+00","module":"C1","scenario":null},{"value":"4,74E+00","module":"C2","scenario":null},{"value":"1,04E+01","module":"C3","scenario":null},{"value":"9,49E+00","module":"C4","scenario":null},{"value":"6,09E+02","module":"D","scenario":null},{"value":"9,18E+02","module":"A1A3","scenario":null}]},{"parameter":"EP-freshwater","unit":"kg P-eq","values":[{"value":"4,08E-03","module":"A1","scenario":null},{"value":"7,54E-06","module":"A2","scenario":null},{"value":"2,17E-05","module":"A3","scenario":null},{"value":"1,04E-05","module":"A4","scenario":null},{"value":"6,66E-08","module":"A5","scenario":null},{"value":"1,16E-02","module":"B6","scenario":null},{"value":"0,00E+00","module":"C1","scenario":null},{"value":"2,59E-06","module":"C2","scenario":null},{"value":"3,62E-06","module":"C3","scenario":null},{"value":"1,35E-06","module":"C4","scenario":null},{"value":"-5,95E-04","module":"D","scenario":null},{"value":"4,11E-03","module":"A1A3","scenario":null}]},{"parameter":"EP-marine","unit":"kg N-eq","values":[{"value":"1,78E-02","module":"A1","scenario":null},{"value":"6,18E-03","module":"A2","scenario":null},{"value":"4,70E-04","module":"A3","scenario":null},{"value":"3,17E-03","module":"A4","scenario":null},{"value":"1,27E-05","module":"A5","scenario":null},{"value":"1,28E-01","module":"B6","scenario":null},{"value":"0,00E+00","module":"C1","scenario":null},{"value":"4,00E-04","module":"C2","scenario":null},{"value":"3,74E-04","module":"C3","scenario":null},{"value":"2,50E-04","module":"C4","scenario":null},{"value":"-6,18E-03","module":"D","scenario":null},{"value":"2,44E-02","module":"A1A3","scenario":null}]},{"parameter":"EP-terrestrial","unit":"mol N-eq.","values":[{"value":"5,02E-01","module":"A1","scenario":null},{"value":"6,87E-02","module":"A2","scenario":null},{"value":"5,31E-03","module":"A3","scenario":null},{"value":"3,52E-02","module":"A4","scenario":null},{"value":"1,37E-04","module":"A5","scenario":null},{"value":"1,72E+00","module":"B6","scenario":null},{"value":"0,00E+00","module":"C1","scenario":null},{"value":"4,42E-03","module":"C2","scenario":null},{"value":"3,88E-03","module":"C3","scenario":null},{"value":"9,56E-04","module":"C4","scenario":null},{"value":"-7,83E-02","module":"D","scenario":null},{"value":"5,76E-01","module":"A1A3","scenario":null}]},{"parameter":"GWP-IOBC","unit":"kg CO2-eq","values":[{"value":"4,92E+01","module":"A1","scenario":null},{"value":"1,29E+00","module":"A2","scenario":null},{"value":"6,06E-01","module":"A3","scenario":null},{"value":"1,43E+00","module":"A4","scenario":null},{"value":"8,11E-03","module":"A5","scenario":null},{"value":"2,56E+02","module":"B6","scenario":null},{"value":"0,00E+00","module":"C1","scenario":null},{"value":"3,30E-01","module":"C2","scenario":null},{"value":"2,86E+00","module":"C3","scenario":null},{"value":"1,73E-01","module":"C4","scenario":null},{"value":"-3,95E+00","module":"D","scenario":null},{"value":"5,11E+01","module":"A1A3","scenario":null}]}],"additional_environmental_impact":[{"parameter":"PM","unit":"Disease incidence","values":[{"value":"1,90E-06","module":"A1","scenario":null},{"value":"4,54E-08","module":"A2","scenario":null},{"value":"2,44E-08","module":"A3","scenario":null},{"value":"9,38E-08","module":"A4","scenario":null},{"value":"5,66E-10","module":"A5","scenario":null},{"value":"4,30E-06","module":"B6","scenario":null},{"value":"0,00E+00","module":"C1","scenario":null},{"value":"2,37E-08","module":"C2","scenario":null},{"value":"5,24E-09","module":"C3","scenario":null},{"value":"5,33E-09","module":"C4","scenario":null},{"value":"-3,73E-07","module":"D","scenario":null},{"value":"1,97E-06","module":"A1A3","scenario":null}]},{"parameter":"ETP-fw","unit":"CTUe","values":[{"value":"1,68E+03","module":"A1","scenario":null},{"value":"1,18E+01","module":"A2","scenario":null},{"value":"1,39E+01","module":"A3","scenario":null},{"value":"1,51E+01","module":"A4","scenario":null},{"value":"1,51E-01","module":"A5","scenario":null},{"value":"5,94E+03","module":"B6","scenario":null},{"value":"0,00E+00","module":"C1","scenario":null},{"value":"3,66E+00","module":"C2","scenario":null},{"value":"7,23E+00","module":"C3","scenario":null},{"value":"5,01E+02","module":"C4","scenario":null},{"value":"-7,44E+02","module":"D","scenario":null},{"value":"1,70E+03","module":"A1A3","scenario":null}]},{"parameter":"HTP-c","unit":"CTUh","values":[{"value":"3,06E-08","module":"A1","scenario":null},{"value":"0,00E+00","module":"A2","scenario":null},{"value":"5,07E-10","module":"A3","scenario":null},{"value":"0,00E+00","module":"A4","scenario":null},{"value":"4,00E-12","module":"A5","scenario":null},{"value":"1,38E-07","module":"B6","scenario":null},{"value":"0,00E+00","module":"C1","scenario":null},{"value":"0,00E+00","module":"C2","scenario":null},{"value":"1,36E-09","module":"C3","scenario":null},{"value":"1,30E-10","module":"C4","scenario":null},{"value":"-1,28E-08","module":"D","scenario":null},{"value":"3,11E-08","module":"A1A3","scenario":null}]},{"parameter":"HTP-nc","unit":"CTUh","values":[{"value":"1,23E-06","module":"A1","scenario":null},{"value":"7,93E-09","module":"A2","scenario":null},{"value":"1,49E-08","module":"A3","scenario":null},{"value":"1,66E-08","module":"A4","scenario":null},{"value":"1,90E-10","module":"A5","scenario":null},{"value":"3,65E-06","module":"B6","scenario":null},{"value":"0,00E+00","module":"C1","scenario":null},{"value":"3,95E-09","module":"C2","scenario":null},{"value":"7,77E-08","module":"C3","scenario":null},{"value":"1,33E-09","module":"C4","scenario":null},{"value":"-2,47E-08","module":"D","scenario":null},{"value":"1,25E-06","module":"A1A3","scenario":null}]},{"parameter":"SQP","unit":"-","values":[{"value":"1,09E+02","module":"A1","scenario":null},{"value":"7,40E+00","module":"A2","scenario":null},{"value":"5,22E+01","module":"A3","scenario":null},{"value":"1,31E+01","module":"A4","scenario":null},{"value":"7,61E-02","module":"A5","scenario":null},{"value":"3,58E+03","module":"B6","scenario":null},{"value":"0,00E+00","module":"C1","scenario":null},{"value":"3,43E+00","module":"C2","scenario":null},{"value":"2,74E-01","module":"C3","scenario":null},{"value":"2,12E+00","module":"C4","scenario":null},{"value":"-2,89E+01","module":"D","scenario":null},{"value":"1,68E+02","module":"A1A3","scenario":null}]},{"parameter":"IRP","unit":"kBq U235-eq","values":[{"value":"1,02E+00","module":"A1","scenario":null},{"value":"7,72E-02","module":"A2","scenario":null},{"value":"1,40E-02","module":"A3","scenario":null},{"value":"9,21E-02","module":"A4","scenario":null},{"value":"4,85E-04","module":"A5","scenario":null},{"value":"1,08E+02","module":"B6","scenario":null},{"value":"0,00E+00","module":"C1","scenario":null},{"value":"2,17E-02","module":"C2","scenario":null},{"value":"5,50E-03","module":"C3","scenario":null},{"value":"3,48E-03","module":"C4","scenario":null},{"value":"-1,06E-02","module":"D","scenario":null},{"value":"1,11E+00","module":"A1A3","scenario":null}]}],"resource_use":[{"parameter":"PERE","unit":"MJ","values":[{"value":"5,14E+01","module":"A1","scenario":null},{"value":"1,85E-01","module":"A2","scenario":null},{"value":"1,70E+01","module":"A3","scenario":null},{"value":"2,77E-01","module":"A4","scenario":null},{"value":"1,87E-03","module":"A5","scenario":null},{"value":"4,67E+03","module":"B6","scenario":null},{"value":"0,00E+00","module":"C1","scenario":null},{"value":"7,01E-02","module":"C2","scenario":null},{"value":"1,46E-01","module":"C3","scenario":null},{"value":"1,39E-01","module":"C4","scenario":null},{"value":"-1,29E+01","module":"D","scenario":null},{"value":"6,86E+01","module":"A1A3","scenario":null}]},{"parameter":"PERM","unit":"","values":[{"value":"3,07E+00","module":"A1","scenario":null},{"value":"0,00E+00","module":"A2","scenario":null},{"value":"0,00E+00","module":"A3","scenario":null},{"value":"0,00E+00","module":"A4","scenario":null},{"value":"-5,29E+00","module":"A5","scenario":null},{"value":"0,00E+00","module":"B6","scenario":null},{"value":"0,00E+00","module":"C1","scenario":null},{"value":"0,00E+00","module":"C2","scenario":null},{"value":"0,00E+00","module":"C3","scenario":null},{"value":"0,00E+00","module":"C4","scenario":null},{"value":"0,00E+00","module":"D","scenario":null},{"value":"3,07E+00","module":"A1A3","scenario":null}]},{"parameter":"PERT","unit":"MJ","values":[{"value":"5,44E+01","module":"A1","scenario":null},{"value":"1,85E-01","module":"A2","scenario":null},{"value":"1,70E+01","module":"A3","scenario":null},{"value":"2,77E-01","module":"A4","scenario":null},{"value":"-5,29E+00","module":"A5","scenario":null},{"value":"4,67E+03","module":"B6","scenario":null},{"value":"0,00E+00","module":"C1","scenario":null},{"value":"7,01E-02","module":"C2","scenario":null},{"value":"1,46E-01","module":"C3","scenario":null},{"value":"1,39E-01","module":"C4","scenario":null},{"value":"-1,29E+01","module":"D","scenario":null},{"value":"7,16E+01","module":"A1A3","scenario":null}]},{"parameter":"PENRE","unit":"MJ","values":[{"value":"6,01E+02","module":"A1","scenario":null},{"value":"1,78E+01","module":"A2","scenario":null},{"value":"7,19E+00","module":"A3","scenario":null},{"value":"2,11E+01","module":"A4","scenario":null},{"value":"1,13E-01","module":"A5","scenario":null},{"value":"4,82E+03","module":"B6","scenario":null},{"value":"0,00E+00","module":"C1","scenario":null},{"value":"4,97E+00","module":"C2","scenario":null},{"value":"1,30E+00","module":"C3","scenario":null},{"value":"7,88E-01","module":"C4","scenario":null},{"value":"-2,63E+01","module":"D","scenario":null},{"value":"6,26E+02","module":"A1A3","scenario":null}]},{"parameter":"PENRM","unit":"MJ","values":[{"value":"6,89E+01","module":"A1","scenario":null},{"value":"0,00E+00","module":"A2","scenario":null},{"value":"0,00E+00","module":"A3","scenario":null},{"value":"0,00E+00","module":"A4","scenario":null},{"value":"0,00E+00","module":"A5","scenario":null},{"value":"0,00E+00","module":"B6","scenario":null},{"value":"0,00E+00","module":"C1","scenario":null},{"value":"0,00E+00","module":"C2","scenario":null},{"value":"-1,15E+02","module":"C3","scenario":null},{"value":"0,00E+00","module":"C4","scenario":null},{"value":"-6,69E-01","module":"D","scenario":null},{"value":"6,89E+01","module":"A1A3","scenario":null}]},{"parameter":"PENRT","unit":"MJ","values":[{"value":"6,69E+02","module":"A1","scenario":null},{"value":"1,78E+01","module":"A2","scenario":null},{"value":"7,19E+00","module":"A3","scenario":null},{"value":"2,11E+01","module":"A4","scenario":null},{"value":"1,13E-01","module":"A5","scenario":null},{"value":"4,82E+03","module":"B6","scenario":null},{"value":"0,00E+00","module":"C1","scenario":null},{"value":"4,97E+00","module":"C2","scenario":null},{"value":"-1,13E+02","module":"C3","scenario":null},{"value":"7,88E-01","module":"C4","scenario":null},{"value":"-2,69E+01","module":"D","scenario":null},{"value":"6,94E+02","module":"A1A3","scenario":null}]},{"parameter":"SM","unit":"kg","values":[{"value":"1,30E+00","module":"A1","scenario":null},{"value":"0,00E+00","module":"A2","scenario":null},{"value":"6,42E-05","module":"A3","scenario":null},{"value":"0,00E+00","module":"A4","scenario":null},{"value":"0,00E+00","module":"A5","scenario":null},{"value":"0,00E+00","module":"B6","scenario":null},{"value":"0,00E+00","module":"C1","scenario":null},{"value":"0,00E+00","module":"C2","scenario":null},{"value":"0,00E+00","module":"C3","scenario":null},{"value":"2,31E-03","module":"C4","scenario":null},{"value":"1,69E-02","module":"D","scenario":null},{"value":"1,30E+00","module":"A1A3","scenario":null}]},{"parameter":"RSF","unit":"MJ","values":[{"value":"4,43E-01","module":"A1","scenario":null},{"value":"5,93E-03","module":"A2","scenario":null},{"value":"1,26E-02","module":"A3","scenario":null},{"value":"9,75E-03","module":"A4","scenario":null},{"value":"6,19E-05","module":"A5","scenario":null},{"value":"4,72E+01","module":"B6","scenario":null},{"value":"0,00E+00","module":"C1","scenario":null},{"value":"2,51E-03","module":"C2","scenario":null},{"value":"2,64E-03","module":"C3","scenario":null},{"value":"1,23E-03","module":"C4","scenario":null},{"value":"8,41E-02","module":"D","scenario":null},{"value":"4,62E-01","module":"A1A3","scenario":null}]},{"parameter":"NRSF","unit":"MJ","values":[{"value":"2,53E-01","module":"A1","scenario":null},{"value":"3,38E-02","module":"A2","scenario":null},{"value":"3,17E-03","module":"A3","scenario":null},{"value":"3,33E-02","module":"A4","scenario":null},{"value":"2,55E-04","module":"A5","scenario":null},{"value":"0,00E+00","module":"B6","scenario":null},{"value":"0,00E+00","module":"C1","scenario":null},{"value":"8,96E-03","module":"C2","scenario":null},{"value":"-7,24E-05","module":"C3","scenario":null},{"value":"2,08E-02","module":"C4","scenario":null},{"value":"1,62E+00","module":"D","scenario":null},{"value":"2,89E-01","module":"A1A3","scenario":null}]},{"parameter":"FW","unit":"m3","values":[{"value":"7,51E-01","module":"A1","scenario":null},{"value":"1,40E-03","module":"A2","scenario":null},{"value":"1,01E-02","module":"A3","scenario":null},{"value":"2,07E-03","module":"A4","scenario":null},{"value":"5,35E-05","module":"A5","scenario":null},{"value":"2,12E+01","module":"B6","scenario":null},{"value":"0,00E+00","module":"C1","scenario":null},{"value":"5,23E-04","module":"C2","scenario":null},{"value":"3,75E-03","module":"C3","scenario":null},{"value":"8,21E-04","module":"C4","scenario":null},{"value":"-1,05E-02","module":"D","scenario":null},{"value":"7,62E-01","module":"A1A3","scenario":null}]}],"end_of_life_waste":[{"parameter":"HWD","unit":"kg","values":[{"value":"1,13E-01","module":"A1","scenario":null},{"value":"8,44E-04","module":"A2","scenario":null},{"value":"2,48E-02","module":"A3","scenario":null},{"value":"1,05E-03","module":"A4","scenario":null},{"value":"0,00E+00","module":"A5","scenario":null},{"value":"4,45E-01","module":"B6","scenario":null},{"value":"0,00E+00","module":"C1","scenario":null},{"value":"2,53E-04","module":"C2","scenario":null},{"value":"3,53E-05","module":"C3","scenario":null},{"value":"1,40E-01","module":"C4","scenario":null},{"value":"-2,11E-02","module":"D","scenario":null},{"value":"1,39E-01","module":"A1A3","scenario":null}]},{"parameter":"NHWD","unit":"kg","values":[{"value":"5,41E+00","module":"A1","scenario":null},{"value":"4,52E-01","module":"A2","scenario":null},{"value":"4,01E-01","module":"A3","scenario":null},{"value":"8,88E-01","module":"A4","scenario":null},{"value":"5,01E-01","module":"A5","scenario":null},{"value":"2,95E+01","module":"B6","scenario":null},{"value":"0,00E+00","module":"C1","scenario":null},{"value":"2,37E-01","module":"C2","scenario":null},{"value":"4,77E-02","module":"C3","scenario":null},{"value":"1,99E+00","module":"C4","scenario":null},{"value":"-9,53E-01","module":"D","scenario":null},{"value":"6,27E+00","module":"A1A3","scenario":null}]},{"parameter":"RWD","unit":"kg","values":[{"value":"4,07E-03","module":"A1","scenario":null},{"value":"1,23E-04","module":"A2","scenario":null},{"value":"1,35E-05","module":"A3","scenario":null},{"value":"1,44E-04","module":"A4","scenario":null},{"value":"0,00E+00","module":"A5","scenario":null},{"value":"4,97E-02","module":"B6","scenario":null},{"value":"0,00E+00","module":"C1","scenario":null},{"value":"3,39E-05","module":"C2","scenario":null},{"value":"1,77E-06","module":"C3","scenario":null},{"value":"3,61E-06","module":"C4","scenario":null},{"value":"-5,22E-06","module":"D","scenario":null},{"value":"4,21E-03","module":"A1A3","scenario":null}]}],"end_of_life_flow":[{"parameter":"CRU","unit":"kg","values":[{"value":"0,00E+00","module":"A1","scenario":null},{"value":"0,00E+00","module":"A2","scenario":null},{"value":"0,00E+00","module":"A3","scenario":null},{"value":"0,00E+00","module":"A4","scenario":null},{"value":"0,00E+00","module":"A5","scenario":null},{"value":"0,00E+00","module":"B6","scenario":null},{"value":"0,00E+00","module":"C1","scenario":null},{"value":"0,00E+00","module":"C2","scenario":null},{"value":"0,00E+00","module":"C3","scenario":null},{"value":"0,00E+00","module":"C4","scenario":null},{"value":"0,00E+00","module":"D","scenario":null},{"value":"0,00E+00","module":"A1A3","scenario":null}]},{"parameter":"MFR","unit":"kg","values":[{"value":"0,00E+00","module":"A1","scenario":null},{"value":"0,00E+00","module":"A2","scenario":null},{"value":"6,59E-01","module":"A3","scenario":null},{"value":"0,00E+00","module":"A4","scenario":null},{"value":"4,66E-01","module":"A5","scenario":null},{"value":"0,00E+00","module":"B6","scenario":null},{"value":"0,00E+00","module":"C1","scenario":null},{"value":"0,00E+00","module":"C2","scenario":null},{"value":"2,76E+00","module":"C3","scenario":null},{"value":"1,02E-04","module":"C4","scenario":null},{"value":"-6,73E-04","module":"D","scenario":null},{"value":"6,59E-01","module":"A1A3","scenario":null}]},{"parameter":"MER","unit":"kg","values":[{"value":"0,00E+00","module":"A1","scenario":null},{"value":"0,00E+00","module":"A2","scenario":null},{"value":"1,75E-01","module":"A3","scenario":null},{"value":"0,00E+00","module":"A4","scenario":null},{"value":"1,13E-03","module":"A5","scenario":null},{"value":"0,00E+00","module":"B6","scenario":null},{"value":"0,00E+00","module":"C1","scenario":null},{"value":"0,00E+00","module":"C2","scenario":null},{"value":"1,16E+00","module":"C3","scenario":null},{"value":"2,50E-06","module":"C4","scenario":null},{"value":"-1,36E-04","module":"D","scenario":null},{"value":"1,75E-01","module":"A1A3","scenario":null}]},{"parameter":"EEE","unit":"MJ","values":[{"value":"0,00E+00","module":"A1","scenario":null},{"value":"0,00E+00","module":"A2","scenario":null},{"value":"1,37E-01","module":"A3","scenario":null},{"value":"0,00E+00","module":"A4","scenario":null},{"value":"2,87E-02","module":"A5","scenario":null},{"value":"0,00E+00","module":"B6","scenario":null},{"value":"0,00E+00","module":"C1","scenario":null},{"value":"0,00E+00","module":"C2","scenario":null},{"value":"1,79E+00","module":"C3","scenario":null},{"value":"1,62E-04","module":"C4","scenario":null},{"value":"-2,99E-04","module":"D","scenario":null},{"value":"1,37E-01","module":"A1A3","scenario":null}]},{"parameter":"EET","unit":"MJ","values":[{"value":"0,00E+00","module":"A1","scenario":null},{"value":"0,00E+00","module":"A2","scenario":null},{"value":"2,08E+00","module":"A3","scenario":null},{"value":"0,00E+00","module":"A4","scenario":null},{"value":"4,34E-01","module":"A5","scenario":null},{"value":"0,00E+00","module":"B6","scenario":null},{"value":"0,00E+00","module":"C1","scenario":null},{"value":"0,00E+00","module":"C2","scenario":null},{"value":"2,70E+01","module":"C3","scenario":null},{"value":"2,45E-03","module":"C4","scenario":null},{"value":"-4,53E-03","module":"D","scenario":null},{"value":"2,08E+00","module":"A1A3","scenario":null}]}]}