{
    "product_name": " HB - Plano Kontorvegg",
    "epd_id": "NEPD-9109-8679",
    "declared_unit": {
        "unit": "m2",
        "amount": 1.0
    },
    "compliance": [
        "EN 15804+A2",
        "ISO 14025",
        "ISO 21930"
    ],
    "producer_name": "Hodneland Bygginnredning AS",
    "environmental_impact": [
        {
            "parameter": "GWP-total",
            "values": [
                {
                    "value": "-1,16E+00",
                    "module": "A1-A3",
                    "scenario": null
                },
                {
                    "value": "5,54E-01",
                    "module": "A4",
                    "scenario": null
                },
                {
                    "value": "1,39E+00",
                    "module": "A5",
                    "scenario": null
                },
                {
                    "value": "1,37E-02",
                    "module": "C1",
                    "scenario": null
                },
                {
                    "value": "1,57E-01",
                    "module": "C2",
                    "scenario": null
                },
                {
                    "value": "4,09E+00",
                    "module": "C3",
                    "scenario": null
                },
                {
                    "value": "6,22E-02",
                    "module": "C4",
                    "scenario": null
                },
                {
                    "value": "-2,27E+00",
                    "module": "D",
                    "scenario": null
                }
            ]
        },
        {
            "parameter": "GWP-fossil",
            "values": [
                {
                    "value": "1,16E+01",
                    "module": "A1-A3",
                    "scenario": null
                },
                {
                    "value": "5,53E-01",
                    "module": "A4",
                    "scenario": null
                },
                {
                    "value": "2,45E-02",
                    "module": "A5",
                    "scenario": null
                },
                {
                    "value": "1,37E-02",
                    "module": "C1",
                    "scenario": null
                },
                {
                    "value": "1,57E-01",
                    "module": "C2",
                    "scenario": null
                },
                {
                    "value": "9,26E-01",
                    "module": "C3",
                    "scenario": null
                },
                {
                    "value": "6,21E-02",
                    "module": "C4",
                    "scenario": null
                },
                {
                    "value": "-2,25E+00",
                    "module": "D",
                    "scenario": null
                }
            ]
        },
        {
            "parameter": "GWP-biogenic",
            "values": [
                {
                    "value": "-1,27E+01",
                    "module": "A1-A3",
                    "scenario": null
                },
                {
                    "value": "2,29E-04",
                    "module": "A4",
                    "scenario": null
                },
                {
                    "value": "1,36E+00",
                    "module": "A5",
                    "scenario": null
                },
                {
                    "value": "2,57E-06",
                    "module": "C1",
                    "scenario": null
                },
                {
                    "value": "6,49E-05",
                    "module": "C2",
                    "scenario": null
                },
                {
                    "value": "3,16E+00",
                    "module": "C3",
                    "scenario": null
                },
                {
                    "value": "3,48E-05",
                    "module": "C4",
                    "scenario": null
                },
                {
                    "value": "-1,98E-03",
                    "module": "D",
                    "scenario": null
                }
            ]
        },
        {
            "parameter": "GWP-luluc",
            "values": [
                {
                    "value": "1,30E-02",
                    "module": "A1-A3",
                    "scenario": null
                },
                {
                    "value": "1,97E-04",
                    "module": "A4",
                    "scenario": null
                },
                {
                    "value": "6,23E-06",
                    "module": "A5",
                    "scenario": null
                },
                {
                    "value": "1,08E-06",
                    "module": "C1",
                    "scenario": null
                },
                {
                    "value": "5,58E-05",
                    "module": "C2",
                    "scenario": null
                },
                {
                    "value": "2,28E-04",
                    "module": "C3",
                    "scenario": null
                },
                {
                    "value": "1,18E-05",
                    "module": "C4",
                    "scenario": null
                },
                {
                    "value": "-1,76E-02",
                    "module": "D",
                    "scenario": null
                }
            ]
        },
        {
            "parameter": "ODP",
            "values": [
                {
                    "value": "1,19E-06",
                    "module": "A1-A3",
                    "scenario": null
                },
                {
                    "value": "1,25E-07",
                    "module": "A4",
                    "scenario": null
                },
                {
                    "value": "3,88E-09",
                    "module": "A5",
                    "scenario": null
                },
                {
                    "value": "2,96E-09",
                    "module": "C1",
                    "scenario": null
                },
                {
                    "value": "3,55E-08",
                    "module": "C2",
                    "scenario": null
                },
                {
                    "value": "1,04E-07",
                    "module": "C3",
                    "scenario": null
                },
                {
                    "value": "1,08E-08",
                    "module": "C4",
                    "scenario": null
                },
                {
                    "value": "-3,56E-02",
                    "module": "D",
                    "scenario": null
                }
            ]
        },
        {
            "parameter": "AP",
            "values": [
                {
                    "value": "5,93E-02",
                    "module": "A1-A3",
                    "scenario": null
                },
                {
                    "value": "1,59E-03",
                    "module": "A4",
                    "scenario": null
                },
                {
                    "value": "1,95E-04",
                    "module": "A5",
                    "scenario": null
                },
                {
                    "value": "1,43E-04",
                    "module": "C1",
                    "scenario": null
                },
                {
                    "value": "4,50E-04",
                    "module": "C2",
                    "scenario": null
                },
                {
                    "value": "2,00E-03",
                    "module": "C3",
                    "scenario": null
                },
                {
                    "value": "2,77E-04",
                    "module": "C4",
                    "scenario": null
                },
                {
                    "value": "-1,28E-02",
                    "module": "D",
                    "scenario": null
                }
            ]
        },
        {
            "parameter": "POCP",
            "values": [
                {
                    "value": "6,35E-02",
                    "module": "A1-A3",
                    "scenario": null
                },
                {
                    "value": "1,35E-03",
                    "module": "A4",
                    "scenario": null
                },
                {
                    "value": "2,30E-04",
                    "module": "A5",
                    "scenario": null
                },
                {
                    "value": "1,91E-04",
                    "module": "C1",
                    "scenario": null
                },
                {
                    "value": "3,82E-04",
                    "module": "C2",
                    "scenario": null
                },
                {
                    "value": "1,73E-03",
                    "module": "C3",
                    "scenario": null
                },
                {
                    "value": "2,97E-04",
                    "module": "C4",
                    "scenario": null
                },
                {
                    "value": "-1,27E-02",
                    "module": "D",
                    "scenario": null
                }
            ]
        },
        {
            "parameter": "ADPE",
            "values": [
                {
                    "value": "8,02E-03",
                    "module": "A1-A3",
                    "scenario": null
                },
                {
                    "value": "1,53E-05",
                    "module": "A4",
                    "scenario": null
                },
                {
                    "value": "3,94E-07",
                    "module": "A5",
                    "scenario": null
                },
                {
                    "value": "2,10E-08",
                    "module": "C1",
                    "scenario": null
                },
                {
                    "value": "4,33E-06",
                    "module": "C2",
                    "scenario": null
                },
                {
                    "value": "3,27E-06",
                    "module": "C3",
                    "scenario": null
                },
                {
                    "value": "5,31E-07",
                    "module": "C4",
                    "scenario": null
                },
                {
                    "value": "-3,52E-05",
                    "module": "D",
                    "scenario": null
                }
            ]
        },
        {
            "parameter": "ADPF",
            "values": [
                {
                    "value": "1,85E+02",
                    "module": "A1-A3",
                    "scenario": null
                },
                {
                    "value": "8,36E+00",
                    "module": "A4",
                    "scenario": null
                },
                {
                    "value": "2,86E-01",
                    "module": "A5",
                    "scenario": null
                },
                {
                    "value": "1,88E-01",
                    "module": "C1",
                    "scenario": null
                },
                {
                    "value": "2,37E+00",
                    "module": "C2",
                    "scenario": null
                },
                {
                    "value": "4,10E+00",
                    "module": "C3",
                    "scenario": null
                },
                {
                    "value": "8,35E-01",
                    "module": "C4",
                    "scenario": null
                },
                {
                    "value": "-2,18E+01",
                    "module": "D",
                    "scenario": null
                }
            ]
        },
        {
            "parameter": "WDP",
            "values": [
                {
                    "value": "4,74E+02",
                    "module": "A1-A3",
                    "scenario": null
                },
                {
                    "value": "8,09E+00",
                    "module": "A4",
                    "scenario": null
                },
                {
                    "value": "4,42E-01",
                    "module": "A5",
                    "scenario": null
                },
                {
                    "value": "4,00E-02",
                    "module": "C1",
                    "scenario": null
                },
                {
                    "value": "2,29E+00",
                    "module": "C2",
                    "scenario": null
                },
                {
                    "value": "1,46E+01",
                    "module": "C3",
                    "scenario": null
                },
                {
                    "value": "5,67E+00",
                    "module": "C4",
                    "scenario": null
                },
                {
                    "value": "4,31E+00",
                    "module": "D",
                    "scenario": null
                }
            ]
        },
        {
            "parameter": "EP-freshwater",
            "values": [
                {
                    "value": "7,81E-04",
                    "module": "A1-A3",
                    "scenario": null
                },
                {
                    "value": "4,42E-06",
                    "module": "A4",
                    "scenario": null
                },
                {
                    "value": "2,91E-07",
                    "module": "A5",
                    "scenario": null
                },
                {
                    "value": "4,99E-08",
                    "module": "C1",
                    "scenario": null
                },
                {
                    "value": "1,25E-06",
                    "module": "C2",
                    "scenario": null
                },
                {
                    "value": "2,18E-05",
                    "module": "C3",
                    "scenario": null
                },
                {
                    "value": "6,18E-07",
                    "module": "C4",
                    "scenario": null
                },
                {
                    "value": "-1,52E-04",
                    "module": "D",
                    "scenario": null
                }
            ]
        },
        {
            "parameter": "EP-marine",
            "values": [
                {
                    "value": "1,15E-02",
                    "module": "A1-A3",
                    "scenario": null
                },
                {
                    "value": "3,15E-04",
                    "module": "A4",
                    "scenario": null
                },
                {
                    "value": "8,38E-05",
                    "module": "A5",
                    "scenario": null
                },
                {
                    "value": "6,32E-05",
                    "module": "C1",
                    "scenario": null
                },
                {
                    "value": "8,91E-05",
                    "module": "C2",
                    "scenario": null
                },
                {
                    "value": "6,09E-04",
                    "module": "C3",
                    "scenario": null
                },
                {
                    "value": "9,28E-05",
                    "module": "C4",
                    "scenario": null
                },
                {
                    "value": "-3,13E-03",
                    "module": "D",
                    "scenario": null
                }
            ]
        },
        {
            "parameter": "EP-terrestrial",
            "values": [
                {
                    "value": "1,56E-01",
                    "module": "A1-A3",
                    "scenario": null
                },
                {
                    "value": "3,52E-03",
                    "module": "A4",
                    "scenario": null
                },
                {
                    "value": "8,96E-04",
                    "module": "A5",
                    "scenario": null
                },
                {
                    "value": "6,94E-04",
                    "module": "C1",
                    "scenario": null
                },
                {
                    "value": "9,97E-04",
                    "module": "C2",
                    "scenario": null
                },
                {
                    "value": "6,64E-03",
                    "module": "C3",
                    "scenario": null
                },
                {
                    "value": "1,04E-03",
                    "module": "C4",
                    "scenario": null
                },
                {
                    "value": "-3,27E-02",
                    "module": "D",
                    "scenario": null
                }
            ]
        }
    ],
    "additional_environmental_impact": [
        {
            "parameter": "PM",
            "values": [
                {
                    "value": "7,28E-07",
                    "module": "A1-A3",
                    "scenario": null
                },
                {
                    "value": "3,39E-08",
                    "module": "A4",
                    "scenario": null
                },
                {
                    "value": "2,39E-09",
                    "module": "A5",
                    "scenario": null
                },
                {
                    "value": "3,79E-09",
                    "module": "C1",
                    "scenario": null
                },
                {
                    "value": "9,60E-09",
                    "module": "C2",
                    "scenario": null
                },
                {
                    "value": "2,71E-08",
                    "module": "C3",
                    "scenario": null
                },
                {
                    "value": "4,39E-09",
                    "module": "C4",
                    "scenario": null
                },
                {
                    "value": "-3,90E-07",
                    "module": "D",
                    "scenario": null
                }
            ]
        },
        {
            "parameter": "ETP-fw",
            "values": [
                {
                    "value": "2,63E+02",
                    "module": "A1-A3",
                    "scenario": null
                },
                {
                    "value": "6,20E+00",
                    "module": "A4",
                    "scenario": null
                },
                {
                    "value": "3,25E-01",
                    "module": "A5",
                    "scenario": null
                },
                {
                    "value": "1,03E-01",
                    "module": "C1",
                    "scenario": null
                },
                {
                    "value": "1,76E+00",
                    "module": "C2",
                    "scenario": null
                },
                {
                    "value": "1,86E+01",
                    "module": "C3",
                    "scenario": null
                },
                {
                    "value": "8,72E-01",
                    "module": "C4",
                    "scenario": null
                },
                {
                    "value": "-1,36E+02",
                    "module": "D",
                    "scenario": null
                }
            ]
        },
        {
            "parameter": "HTP-c",
            "values": [
                {
                    "value": "5,75E-08",
                    "module": "A1-A3",
                    "scenario": null
                },
                {
                    "value": "0,00E+00",
                    "module": "A4",
                    "scenario": null
                },
                {
                    "value": "3,60E-11",
                    "module": "A5",
                    "scenario": null
                },
                {
                    "value": "0,00E+00",
                    "module": "C1",
                    "scenario": null
                },
                {
                    "value": "0,00E+00",
                    "module": "C2",
                    "scenario": null
                },
                {
                    "value": "9,97E-10",
                    "module": "C3",
                    "scenario": null
                },
                {
                    "value": "4,10E-11",
                    "module": "C4",
                    "scenario": null
                },
                {
                    "value": "-9,17E-09",
                    "module": "D",
                    "scenario": null
                }
            ]
        },
        {
            "parameter": "HTP-nc",
            "values": [
                {
                    "value": "3,41E-07",
                    "module": "A1-A3",
                    "scenario": null
                },
                {
                    "value": "6,77E-09",
                    "module": "A4",
                    "scenario": null
                },
                {
                    "value": "1,73E-09",
                    "module": "A5",
                    "scenario": null
                },
                {
                    "value": "9,30E-11",
                    "module": "C1",
                    "scenario": null
                },
                {
                    "value": "1,92E-09",
                    "module": "C2",
                    "scenario": null
                },
                {
                    "value": "1,30E-08",
                    "module": "C3",
                    "scenario": null
                },
                {
                    "value": "1,33E-09",
                    "module": "C4",
                    "scenario": null
                },
                {
                    "value": "1,48E-07",
                    "module": "D",
                    "scenario": null
                }
            ]
        },
        {
            "parameter": "SQP",
            "values": [
                {
                    "value": "1,22E+03",
                    "module": "A1-A3",
                    "scenario": null
                },
                {
                    "value": "5,85E+00",
                    "module": "A4",
                    "scenario": null
                },
                {
                    "value": "1,61E-01",
                    "module": "A5",
                    "scenario": null
                },
                {
                    "value": "2,39E-02",
                    "module": "C1",
                    "scenario": null
                },
                {
                    "value": "1,66E+00",
                    "module": "C2",
                    "scenario": null
                },
                {
                    "value": "1,51E+00",
                    "module": "C3",
                    "scenario": null
                },
                {
                    "value": "2,03E+00",
                    "module": "C4",
                    "scenario": null
                },
                {
                    "value": "-4,78E+01",
                    "module": "D",
                    "scenario": null
                }
            ]
        },
        {
            "parameter": "IRP",
            "values": [
                {
                    "value": "5,39E-01",
                    "module": "A1-A3",
                    "scenario": null
                },
                {
                    "value": "3,66E-02",
                    "module": "A4",
                    "scenario": null
                },
                {
                    "value": "1,04E-03",
                    "module": "A5",
                    "scenario": null
                },
                {
                    "value": "8,08E-04",
                    "module": "C1",
                    "scenario": null
                },
                {
                    "value": "1,04E-02",
                    "module": "C2",
                    "scenario": null
                },
                {
                    "value": "1,75E-02",
                    "module": "C3",
                    "scenario": null
                },
                {
                    "value": "3,65E-03",
                    "module": "C4",
                    "scenario": null
                },
                {
                    "value": "-3,83E-02",
                    "module": "D",
                    "scenario": null
                }
            ]
        }
    ],
    "resource_use": [
        {
            "parameter": "PERE",
            "values": [
                {
                    "value": "-6,37E+00",
                    "module": "A1-A3",
                    "scenario": null
                },
                {
                    "value": "1,20E-01",
                    "module": "A4",
                    "scenario": null
                },
                {
                    "value": "5,87E-03",
                    "module": "A5",
                    "scenario": null
                },
                {
                    "value": "1,02E-03",
                    "module": "C1",
                    "scenario": null
                },
                {
                    "value": "3,39E-02",
                    "module": "C2",
                    "scenario": null
                },
                {
                    "value": "6,74E-01",
                    "module": "C3",
                    "scenario": null
                },
                {
                    "value": "3,31E-02",
                    "module": "C4",
                    "scenario": null
                },
                {
                    "value": "-4,44E+01",
                    "module": "D",
                    "scenario": null
                }
            ]
        },
        {
            "parameter": "PERM",
            "values": [
                {
                    "value": "1,55E+02",
                    "module": "A1-A3",
                    "scenario": null
                },
                {
                    "value": "0,00E+00",
                    "module": "A4",
                    "scenario": null
                },
                {
                    "value": "-1,25E+01",
                    "module": "A5",
                    "scenario": null
                },
                {
                    "value": "0,00E+00",
                    "module": "C1",
                    "scenario": null
                },
                {
                    "value": "0,00E+00",
                    "module": "C2",
                    "scenario": null
                },
                {
                    "value": "-1,42E+02",
                    "module": "C3",
                    "scenario": null
                },
                {
                    "value": "0,00E+00",
                    "module": "C4",
                    "scenario": null
                },
                {
                    "value": "0,00E+00",
                    "module": "D",
                    "scenario": null
                }
            ]
        },
        {
            "parameter": "PERT",
            "values": [
                {
                    "value": "1,49E+02",
                    "module": "A1-A3",
                    "scenario": null
                },
                {
                    "value": "1,20E-01",
                    "module": "A4",
                    "scenario": null
                },
                {
                    "value": "-1,25E+01",
                    "module": "A5",
                    "scenario": null
                },
                {
                    "value": "1,02E-03",
                    "module": "C1",
                    "scenario": null
                },
                {
                    "value": "3,39E-02",
                    "module": "C2",
                    "scenario": null
                },
                {
                    "value": "-1,41E+02",
                    "module": "C3",
                    "scenario": null
                },
                {
                    "value": "3,31E-02",
                    "module": "C4",
                    "scenario": null
                },
                {
                    "value": "-4,44E+01",
                    "module": "D",
                    "scenario": null
                }
            ]
        },
        {
            "parameter": "PENRE",
            "values": [
                {
                    "value": "1,64E+02",
                    "module": "A1-A3",
                    "scenario": null
                },
                {
                    "value": "8,37E+00",
                    "module": "A4",
                    "scenario": null
                },
                {
                    "value": "2,86E-01",
                    "module": "A5",
                    "scenario": null
                },
                {
                    "value": "1,89E-01",
                    "module": "C1",
                    "scenario": null
                },
                {
                    "value": "2,37E+00",
                    "module": "C2",
                    "scenario": null
                },
                {
                    "value": "4,10E+00",
                    "module": "C3",
                    "scenario": null
                },
                {
                    "value": "8,35E-01",
                    "module": "C4",
                    "scenario": null
                },
                {
                    "value": "-2,18E+01",
                    "module": "D",
                    "scenario": null
                }
            ]
        },
        {
            "parameter": "PENRM",
            "values": [
                {
                    "value": "2,17E+01",
                    "module": "A1-A3",
                    "scenario": null
                },
                {
                    "value": "0,00E+00",
                    "module": "A4",
                    "scenario": null
                },
                {
                    "value": "-1,27E-01",
                    "module": "A5",
                    "scenario": null
                },
                {
                    "value": "0,00E+00",
                    "module": "C1",
                    "scenario": null
                },
                {
                    "value": "0,00E+00",
                    "module": "C2",
                    "scenario": null
                },
                {
                    "value": "-1,89E+01",
                    "module": "C3",
                    "scenario": null
                },
                {
                    "value": "0,00E+00",
                    "module": "C4",
                    "scenario": null
                },
                {
                    "value": "0,00E+00",
                    "module": "D",
                    "scenario": null
                }
            ]
        },
        {
            "parameter": "PENRT",
            "values": [
                {
                    "value": "1,85E+02",
                    "module": "A1-A3",
                    "scenario": null
                },
                {
                    "value": "8,37E+00",
                    "module": "A4",
                    "scenario": null
                },
                {
                    "value": "1,58E-01",
                    "module": "A5",
                    "scenario": null
                },
                {
                    "value": "1,89E-01",
                    "module": "C1",
                    "scenario": null
                },
                {
                    "value": "2,37E+00",
                    "module": "C2",
                    "scenario": null
                },
                {
                    "value": "-1,48E+01",
                    "module": "C3",
                    "scenario": null
                },
                {
                    "value": "8,35E-01",
                    "module": "C4",
                    "scenario": null
                },
                {
                    "value": "-2,18E+01",
                    "module": "D",
                    "scenario": null
                }
            ]
        },
        {
            "parameter": "SM",
            "values": [
                {
                    "value": "5,50E-01",
                    "module": "A1-A3",
                    "scenario": null
                },
                {
                    "value": "0,00E+00",
                    "module": "A4",
                    "scenario": null
                },
                {
                    "value": "0,00E+00",
                    "module": "A5",
                    "scenario": null
                },
                {
                    "value": "9,26E-05",
                    "module": "C1",
                    "scenario": null
                },
                {
                    "value": "0,00E+00",
                    "module": "C2",
                    "scenario": null
                },
                {
                    "value": "0,00E+00",
                    "module": "C3",
                    "scenario": null
                },
                {
                    "value": "0,00E+00",
                    "module": "C4",
                    "scenario": null
                },
                {
                    "value": "0,00E+00",
                    "module": "D",
                    "scenario": null
                }
            ]
        },
        {
            "parameter": "RSF",
            "values": [
                {
                    "value": "4,07E-01",
                    "module": "A1-A3",
                    "scenario": null
                },
                {
                    "value": "4,28E-03",
                    "module": "A4",
                    "scenario": null
                },
                {
                    "value": "1,71E-04",
                    "module": "A5",
                    "scenario": null
                },
                {
                    "value": "2,51E-05",
                    "module": "C1",
                    "scenario": null
                },
                {
                    "value": "1,21E-03",
                    "module": "C2",
                    "scenario": null
                },
                {
                    "value": "1,49E-02",
                    "module": "C3",
                    "scenario": null
                },
                {
                    "value": "7,03E-04",
                    "module": "C4",
                    "scenario": null
                },
                {
                    "value": "5,60E-02",
                    "module": "D",
                    "scenario": null
                }
            ]
        },
        {
            "parameter": "NRSF",
            "values": [
                {
                    "value": "3,54E+00",
                    "module": "A1-A3",
                    "scenario": null
                },
                {
                    "value": "1,53E-02",
                    "module": "A4",
                    "scenario": null
                },
                {
                    "value": "1,94E-03",
                    "module": "A5",
                    "scenario": null
                },
                {
                    "value": "3,69E-04",
                    "module": "C1",
                    "scenario": null
                },
                {
                    "value": "4,34E-03",
                    "module": "C2",
                    "scenario": null
                },
                {
                    "value": "0,00E+00",
                    "module": "C3",
                    "scenario": null
                },
                {
                    "value": "2,67E-02",
                    "module": "C4",
                    "scenario": null
                },
                {
                    "value": "-7,07E-01",
                    "module": "D",
                    "scenario": null
                }
            ]
        },
        {
            "parameter": "FW",
            "values": [
                {
                    "value": "1,58E-01",
                    "module": "A1-A3",
                    "scenario": null
                },
                {
                    "value": "8,95E-04",
                    "module": "A4",
                    "scenario": null
                },
                {
                    "value": "2,08E-04",
                    "module": "A5",
                    "scenario": null
                },
                {
                    "value": "9,70E-06",
                    "module": "C1",
                    "scenario": null
                },
                {
                    "value": "2,53E-04",
                    "module": "C2",
                    "scenario": null
                },
                {
                    "value": "4,31E-03",
                    "module": "C3",
                    "scenario": null
                },
                {
                    "value": "9,15E-04",
                    "module": "C4",
                    "scenario": null
                },
                {
                    "value": "-5,57E-02",
                    "module": "D",
                    "scenario": null
                }
            ]
        }
    ],
    "end_of_life_waste": [
        {
            "parameter": "HWD",
            "values": [
                {
                    "value": "1,29E-01",
                    "module": "A1-A3",
                    "scenario": null
                },
                {
                    "value": "4,31E-04",
                    "module": "A4",
                    "scenario": null
                },
                {
                    "value": "0,00E+00",
                    "module": "A5",
                    "scenario": null
                },
                {
                    "value": "5,55E-06",
                    "module": "C1",
                    "scenario": null
                },
                {
                    "value": "1,22E-04",
                    "module": "C2",
                    "scenario": null
                },
                {
                    "value": "0,00E+00",
                    "module": "C3",
                    "scenario": null
                },
                {
                    "value": "2,71E+00",
                    "module": "C4",
                    "scenario": null
                },
                {
                    "value": "-9,48E-03",
                    "module": "D",
                    "scenario": null
                }
            ]
        },
        {
            "parameter": "NHWD",
            "values": [
                {
                    "value": "4,13E+00",
                    "module": "A1-A3",
                    "scenario": null
                },
                {
                    "value": "4,07E-01",
                    "module": "A4",
                    "scenario": null
                },
                {
                    "value": "9,03E-01",
                    "module": "A5",
                    "scenario": null
                },
                {
                    "value": "2,23E-04",
                    "module": "C1",
                    "scenario": null
                },
                {
                    "value": "1,15E-01",
                    "module": "C2",
                    "scenario": null
                },
                {
                    "value": "3,92E-01",
                    "module": "C3",
                    "scenario": null
                },
                {
                    "value": "5,86E-01",
                    "module": "C4",
                    "scenario": null
                },
                {
                    "value": "-8,85E-01",
                    "module": "D",
                    "scenario": null
                }
            ]
        },
        {
            "parameter": "RWD",
            "values": [
                {
                    "value": "5,68E-04",
                    "module": "A1-A3",
                    "scenario": null
                },
                {
                    "value": "5,70E-05",
                    "module": "A4",
                    "scenario": null
                },
                {
                    "value": "0,00E+00",
                    "module": "A5",
                    "scenario": null
                },
                {
                    "value": "1,31E-06",
                    "module": "C1",
                    "scenario": null
                },
                {
                    "value": "1,61E-05",
                    "module": "C2",
                    "scenario": null
                },
                {
                    "value": "0,00E+00",
                    "module": "C3",
                    "scenario": null
                },
                {
                    "value": "4,47E-06",
                    "module": "C4",
                    "scenario": null
                },
                {
                    "value": "-3,17E-05",
                    "module": "D",
                    "scenario": null
                }
            ]
        }
    ],
    "end_of_life_flow": [
        {
            "parameter": "CRU",
            "values": [
                {
                    "value": "0,00E+00",
                    "module": "A1-A3",
                    "scenario": null
                },
                {
                    "value": "0,00E+00",
                    "module": "A4",
                    "scenario": null
                },
                {
                    "value": "0,00E+00",
                    "module": "A5",
                    "scenario": null
                },
                {
                    "value": "0,00E+00",
                    "module": "C1",
                    "scenario": null
                },
                {
                    "value": "0,00E+00",
                    "module": "C2",
                    "scenario": null
                },
                {
                    "value": "0,00E+00",
                    "module": "C3",
                    "scenario": null
                },
                {
                    "value": "0,00E+00",
                    "module": "C4",
                    "scenario": null
                },
                {
                    "value": "0,00E+00",
                    "module": "D",
                    "scenario": null
                }
            ]
        },
        {
            "parameter": "MFR",
            "values": [
                {
                    "value": "0,00E+00",
                    "module": "A1-A3",
                    "scenario": null
                },
                {
                    "value": "0,00E+00",
                    "module": "A4",
                    "scenario": null
                },
                {
                    "value": "1,55E-03",
                    "module": "A5",
                    "scenario": null
                },
                {
                    "value": "9,09E-05",
                    "module": "C1",
                    "scenario": null
                },
                {
                    "value": "0,00E+00",
                    "module": "C2",
                    "scenario": null
                },
                {
                    "value": "5,01E+00",
                    "module": "C3",
                    "scenario": null
                },
                {
                    "value": "0,00E+00",
                    "module": "C4",
                    "scenario": null
                },
                {
                    "value": "0,00E+00",
                    "module": "D",
                    "scenario": null
                }
            ]
        },
        {
            "parameter": "MER",
            "values": [
                {
                    "value": "0,00E+00",
                    "module": "A1-A3",
                    "scenario": null
                },
                {
                    "value": "0,00E+00",
                    "module": "A4",
                    "scenario": null
                },
                {
                    "value": "8,93E-01",
                    "module": "A5",
                    "scenario": null
                },
                {
                    "value": "2,82E-07",
                    "module": "C1",
                    "scenario": null
                },
                {
                    "value": "0,00E+00",
                    "module": "C2",
                    "scenario": null
                },
                {
                    "value": "4,98E+00",
                    "module": "C3",
                    "scenario": null
                },
                {
                    "value": "0,00E+00",
                    "module": "C4",
                    "scenario": null
                },
                {
                    "value": "0,00E+00",
                    "module": "D",
                    "scenario": null
                }
            ]
        },
        {
            "parameter": "EEE",
            "values": [
                {
                    "value": "0,00E+00",
                    "module": "A1-A3",
                    "scenario": null
                },
                {
                    "value": "0,00E+00",
                    "module": "A4",
                    "scenario": null
                },
                {
                    "value": "6,21E-01",
                    "module": "A5",
                    "scenario": null
                },
                {
                    "value": "9,66E-07",
                    "module": "C1",
                    "scenario": null
                },
                {
                    "value": "0,00E+00",
                    "module": "C2",
                    "scenario": null
                },
                {
                    "value": "3,19E+00",
                    "module": "C3",
                    "scenario": null
                },
                {
                    "value": "0,00E+00",
                    "module": "C4",
                    "scenario": null
                },
                {
                    "value": "0,00E+00",
                    "module": "D",
                    "scenario": null
                }
            ]
        },
        {
            "parameter": "EET",
            "values": [
                {
                    "value": "0,00E+00",
                    "module": "A1-A3",
                    "scenario": null
                },
                {
                    "value": "0,00E+00",
                    "module": "A4",
                    "scenario": null
                },
                {
                    "value": "9,39E+00",
                    "module": "A5",
                    "scenario": null
                },
                {
                    "value": "1,46E-05",
                    "module": "C1",
                    "scenario": null
                },
                {
                    "value": "0,00E+00",
                    "module": "C2",
                    "scenario": null
                },
                {
                    "value": "4,83E+01",
                    "module": "C3",
                    "scenario": null
                },
                {
                    "value": "0,00E+00",
                    "module": "C4",
                    "scenario": null
                },
                {
                    "value": "0,00E+00",
                    "module": "D",
                    "scenario": null
                }
            ]
        }
    ]
}