{
    "product_name": "FRO-P185 BL/Cone C2/C5",
    "epd_id": "NEPD-7274-6679-EN",
    "declared_unit": {
        "unit": "stk",
        "amount": 1.0
    },
    "compliance": [
        "EN 15804+A2",
        "ISO 14025",
        "ISO 21930"
    ],
    "producer_name": "Glamox AS",
    "environmental_impact": [
        {
            "parameter": "GWP-total",
            "values": [
                {
                    "value": "1,63E+01",
                    "module": "A1",
                    "scenario": null
                },
                {
                    "value": "2,53E-01",
                    "module": "A2",
                    "scenario": null
                },
                {
                    "value": "1,21E+00",
                    "module": "A3",
                    "scenario": null
                },
                {
                    "value": "1,76E-01",
                    "module": "A4",
                    "scenario": null
                },
                {
                    "value": "8,16E-01",
                    "module": "A5",
                    "scenario": null
                },
                {
                    "value": "5,49E+01",
                    "module": "B6",
                    "scenario": null
                },
                {
                    "value": "0,00E+00",
                    "module": "C1",
                    "scenario": null
                },
                {
                    "value": "4,56E-02",
                    "module": "C2",
                    "scenario": null
                },
                {
                    "value": "4,57E-01",
                    "module": "C3",
                    "scenario": null
                },
                {
                    "value": "3,14E-02",
                    "module": "C4",
                    "scenario": null
                },
                {
                    "value": "-1,04E+00",
                    "module": "D",
                    "scenario": null
                }
            ]
        },
        {
            "parameter": "GWP-fossil",
            "values": [
                {
                    "value": "1,69E+01",
                    "module": "A1",
                    "scenario": null
                },
                {
                    "value": "2,53E-01",
                    "module": "A2",
                    "scenario": null
                },
                {
                    "value": "9,86E-01",
                    "module": "A3",
                    "scenario": null
                },
                {
                    "value": "1,76E-01",
                    "module": "A4",
                    "scenario": null
                },
                {
                    "value": "7,54E-03",
                    "module": "A5",
                    "scenario": null
                },
                {
                    "value": "5,12E+01",
                    "module": "B6",
                    "scenario": null
                },
                {
                    "value": "0,00E+00",
                    "module": "C1",
                    "scenario": null
                },
                {
                    "value": "4,56E-02",
                    "module": "C2",
                    "scenario": null
                },
                {
                    "value": "4,57E-01",
                    "module": "C3",
                    "scenario": null
                },
                {
                    "value": "3,13E-02",
                    "module": "C4",
                    "scenario": null
                },
                {
                    "value": "-1,03E+00",
                    "module": "D",
                    "scenario": null
                }
            ]
        },
        {
            "parameter": "GWP-biogenic",
            "values": [
                {
                    "value": "-6,52E-01",
                    "module": "A1",
                    "scenario": null
                },
                {
                    "value": "8,01E-05",
                    "module": "A2",
                    "scenario": null
                },
                {
                    "value": "2,19E-01",
                    "module": "A3",
                    "scenario": null
                },
                {
                    "value": "7,16E-05",
                    "module": "A4",
                    "scenario": null
                },
                {
                    "value": "8,08E-01",
                    "module": "A5",
                    "scenario": null
                },
                {
                    "value": "9,35E-01",
                    "module": "B6",
                    "scenario": null
                },
                {
                    "value": "0,00E+00",
                    "module": "C1",
                    "scenario": null
                },
                {
                    "value": "1,87E-05",
                    "module": "C2",
                    "scenario": null
                },
                {
                    "value": "1,18E-04",
                    "module": "C3",
                    "scenario": null
                },
                {
                    "value": "7,88E-06",
                    "module": "C4",
                    "scenario": null
                },
                {
                    "value": "-3,72E-03",
                    "module": "D",
                    "scenario": null
                }
            ]
        },
        {
            "parameter": "GWP-luluc",
            "values": [
                {
                    "value": "1,85E-02",
                    "module": "A1",
                    "scenario": null
                },
                {
                    "value": "1,48E-04",
                    "module": "A2",
                    "scenario": null
                },
                {
                    "value": "8,00E-03",
                    "module": "A3",
                    "scenario": null
                },
                {
                    "value": "6,14E-05",
                    "module": "A4",
                    "scenario": null
                },
                {
                    "value": "2,49E-06",
                    "module": "A5",
                    "scenario": null
                },
                {
                    "value": "2,80E+00",
                    "module": "B6",
                    "scenario": null
                },
                {
                    "value": "0,00E+00",
                    "module": "C1",
                    "scenario": null
                },
                {
                    "value": "1,33E-05",
                    "module": "C2",
                    "scenario": null
                },
                {
                    "value": "1,01E-04",
                    "module": "C3",
                    "scenario": null
                },
                {
                    "value": "6,39E-05",
                    "module": "C4",
                    "scenario": null
                },
                {
                    "value": "-7,20E-03",
                    "module": "D",
                    "scenario": null
                }
            ]
        },
        {
            "parameter": "ODP",
            "values": [
                {
                    "value": "1,07E-06",
                    "module": "A1",
                    "scenario": null
                },
                {
                    "value": "5,50E-08",
                    "module": "A2",
                    "scenario": null
                },
                {
                    "value": "6,23E-08",
                    "module": "A3",
                    "scenario": null
                },
                {
                    "value": "4,00E-08",
                    "module": "A4",
                    "scenario": null
                },
                {
                    "value": "1,59E-09",
                    "module": "A5",
                    "scenario": null
                },
                {
                    "value": "5,53E-06",
                    "module": "B6",
                    "scenario": null
                },
                {
                    "value": "0,00E+00",
                    "module": "C1",
                    "scenario": null
                },
                {
                    "value": "1,05E-08",
                    "module": "C2",
                    "scenario": null
                },
                {
                    "value": "3,64E-09",
                    "module": "C3",
                    "scenario": null
                },
                {
                    "value": "2,20E-09",
                    "module": "C4",
                    "scenario": null
                },
                {
                    "value": "-1,71E-03",
                    "module": "D",
                    "scenario": null
                }
            ]
        },
        {
            "parameter": "AP",
            "values": [
                {
                    "value": "1,37E-01",
                    "module": "A1",
                    "scenario": null
                },
                {
                    "value": "6,00E-03",
                    "module": "A2",
                    "scenario": null
                },
                {
                    "value": "4,54E-03",
                    "module": "A3",
                    "scenario": null
                },
                {
                    "value": "7,18E-04",
                    "module": "A4",
                    "scenario": null
                },
                {
                    "value": "3,57E-05",
                    "module": "A5",
                    "scenario": null
                },
                {
                    "value": "2,36E-01",
                    "module": "B6",
                    "scenario": null
                },
                {
                    "value": "0,00E+00",
                    "module": "C1",
                    "scenario": null
                },
                {
                    "value": "1,92E-04",
                    "module": "C2",
                    "scenario": null
                },
                {
                    "value": "3,03E-04",
                    "module": "C3",
                    "scenario": null
                },
                {
                    "value": "8,24E-05",
                    "module": "C4",
                    "scenario": null
                },
                {
                    "value": "-5,14E-02",
                    "module": "D",
                    "scenario": null
                }
            ]
        },
        {
            "parameter": "POCP",
            "values": [
                {
                    "value": "6,19E-02",
                    "module": "A1",
                    "scenario": null
                },
                {
                    "value": "4,35E-03",
                    "module": "A2",
                    "scenario": null
                },
                {
                    "value": "3,05E-03",
                    "module": "A3",
                    "scenario": null
                },
                {
                    "value": "7,21E-04",
                    "module": "A4",
                    "scenario": null
                },
                {
                    "value": "3,67E-05",
                    "module": "A5",
                    "scenario": null
                },
                {
                    "value": "1,17E-01",
                    "module": "B6",
                    "scenario": null
                },
                {
                    "value": "0,00E+00",
                    "module": "C1",
                    "scenario": null
                },
                {
                    "value": "2,05E-04",
                    "module": "C2",
                    "scenario": null
                },
                {
                    "value": "2,24E-04",
                    "module": "C3",
                    "scenario": null
                },
                {
                    "value": "9,55E-05",
                    "module": "C4",
                    "scenario": null
                },
                {
                    "value": "-1,07E-02",
                    "module": "D",
                    "scenario": null
                }
            ]
        },
        {
            "parameter": "ADPE",
            "values": [
                {
                    "value": "6,02E-03",
                    "module": "A1",
                    "scenario": null
                },
                {
                    "value": "3,43E-06",
                    "module": "A2",
                    "scenario": null
                },
                {
                    "value": "2,63E-05",
                    "module": "A3",
                    "scenario": null
                },
                {
                    "value": "4,76E-06",
                    "module": "A4",
                    "scenario": null
                },
                {
                    "value": "1,83E-07",
                    "module": "A5",
                    "scenario": null
                },
                {
                    "value": "7,95E-04",
                    "module": "B6",
                    "scenario": null
                },
                {
                    "value": "0,00E+00",
                    "module": "C1",
                    "scenario": null
                },
                {
                    "value": "7,79E-07",
                    "module": "C2",
                    "scenario": null
                },
                {
                    "value": "3,49E-07",
                    "module": "C3",
                    "scenario": null
                },
                {
                    "value": "8,90E-08",
                    "module": "C4",
                    "scenario": null
                },
                {
                    "value": "-9,15E-04",
                    "module": "D",
                    "scenario": null
                }
            ]
        },
        {
            "parameter": "ADPF",
            "values": [
                {
                    "value": "2,19E+02",
                    "module": "A1",
                    "scenario": null
                },
                {
                    "value": "3,42E+00",
                    "module": "A2",
                    "scenario": null
                },
                {
                    "value": "8,17E+00",
                    "module": "A3",
                    "scenario": null
                },
                {
                    "value": "2,65E+00",
                    "module": "A4",
                    "scenario": null
                },
                {
                    "value": "1,05E-01",
                    "module": "A5",
                    "scenario": null
                },
                {
                    "value": "1,38E+03",
                    "module": "B6",
                    "scenario": null
                },
                {
                    "value": "0,00E+00",
                    "module": "C1",
                    "scenario": null
                },
                {
                    "value": "7,09E-01",
                    "module": "C2",
                    "scenario": null
                },
                {
                    "value": "5,96E-01",
                    "module": "C3",
                    "scenario": null
                },
                {
                    "value": "2,24E-01",
                    "module": "C4",
                    "scenario": null
                },
                {
                    "value": "-1,36E+01",
                    "module": "D",
                    "scenario": null
                }
            ]
        },
        {
            "parameter": "WDP",
            "values": [
                {
                    "value": "3,00E+02",
                    "module": "A1",
                    "scenario": null
                },
                {
                    "value": "1,58E+00",
                    "module": "A2",
                    "scenario": null
                },
                {
                    "value": "7,68E+02",
                    "module": "A3",
                    "scenario": null
                },
                {
                    "value": "2,53E+00",
                    "module": "A4",
                    "scenario": null
                },
                {
                    "value": "1,34E-01",
                    "module": "A5",
                    "scenario": null
                },
                {
                    "value": "1,07E+05",
                    "module": "B6",
                    "scenario": null
                },
                {
                    "value": "0,00E+00",
                    "module": "C1",
                    "scenario": null
                },
                {
                    "value": "5,44E-01",
                    "module": "C2",
                    "scenario": null
                },
                {
                    "value": "4,35E+00",
                    "module": "C3",
                    "scenario": null
                },
                {
                    "value": "3,19E+00",
                    "module": "C4",
                    "scenario": null
                },
                {
                    "value": "-1,82E+02",
                    "module": "D",
                    "scenario": null
                }
            ]
        },
        {
            "parameter": "EP-freshwater",
            "values": [
                {
                    "value": "1,45E-03",
                    "module": "A1",
                    "scenario": null
                },
                {
                    "value": "1,34E-06",
                    "module": "A2",
                    "scenario": null
                },
                {
                    "value": "4,24E-05",
                    "module": "A3",
                    "scenario": null
                },
                {
                    "value": "1,38E-06",
                    "module": "A4",
                    "scenario": null
                },
                {
                    "value": "6,19E-08",
                    "module": "A5",
                    "scenario": null
                },
                {
                    "value": "3,38E-03",
                    "module": "B6",
                    "scenario": null
                },
                {
                    "value": "0,00E+00",
                    "module": "C1",
                    "scenario": null
                },
                {
                    "value": "3,48E-07",
                    "module": "C2",
                    "scenario": null
                },
                {
                    "value": "2,03E-06",
                    "module": "C3",
                    "scenario": null
                },
                {
                    "value": "4,14E-07",
                    "module": "C4",
                    "scenario": null
                },
                {
                    "value": "-3,02E-04",
                    "module": "D",
                    "scenario": null
                }
            ]
        },
        {
            "parameter": "EP-marine",
            "values": [
                {
                    "value": "1,68E-02",
                    "module": "A1",
                    "scenario": null
                },
                {
                    "value": "1,49E-03",
                    "module": "A2",
                    "scenario": null
                },
                {
                    "value": "1,10E-03",
                    "module": "A3",
                    "scenario": null
                },
                {
                    "value": "2,13E-04",
                    "module": "A4",
                    "scenario": null
                },
                {
                    "value": "1,18E-05",
                    "module": "A5",
                    "scenario": null
                },
                {
                    "value": "3,73E-02",
                    "module": "B6",
                    "scenario": null
                },
                {
                    "value": "0,00E+00",
                    "module": "C1",
                    "scenario": null
                },
                {
                    "value": "5,76E-05",
                    "module": "C2",
                    "scenario": null
                },
                {
                    "value": "8,03E-05",
                    "module": "C3",
                    "scenario": null
                },
                {
                    "value": "4,48E-05",
                    "module": "C4",
                    "scenario": null
                },
                {
                    "value": "-2,70E-03",
                    "module": "D",
                    "scenario": null
                }
            ]
        },
        {
            "parameter": "EP-terrestrial",
            "values": [
                {
                    "value": "1,91E-01",
                    "module": "A1",
                    "scenario": null
                },
                {
                    "value": "1,66E-02",
                    "module": "A2",
                    "scenario": null
                },
                {
                    "value": "1,10E-02",
                    "module": "A3",
                    "scenario": null
                },
                {
                    "value": "2,36E-03",
                    "module": "A4",
                    "scenario": null
                },
                {
                    "value": "1,28E-04",
                    "module": "A5",
                    "scenario": null
                },
                {
                    "value": "5,00E-01",
                    "module": "B6",
                    "scenario": null
                },
                {
                    "value": "0,00E+00",
                    "module": "C1",
                    "scenario": null
                },
                {
                    "value": "6,38E-04",
                    "module": "C2",
                    "scenario": null
                },
                {
                    "value": "8,63E-04",
                    "module": "C3",
                    "scenario": null
                },
                {
                    "value": "2,70E-04",
                    "module": "C4",
                    "scenario": null
                },
                {
                    "value": "-3,72E-02",
                    "module": "D",
                    "scenario": null
                }
            ]
        }
    ],
    "additional_environmental_impact": [
        {
            "parameter": "PM",
            "values": [
                {
                    "value": "9,78E-07",
                    "module": "A1",
                    "scenario": null
                },
                {
                    "value": "5,73E-09",
                    "module": "A2",
                    "scenario": null
                },
                {
                    "value": "1,20E-07",
                    "module": "A3",
                    "scenario": null
                },
                {
                    "value": "1,26E-08",
                    "module": "A4",
                    "scenario": null
                },
                {
                    "value": "5,27E-10",
                    "module": "A5",
                    "scenario": null
                },
                {
                    "value": "1,25E-06",
                    "module": "B6",
                    "scenario": null
                },
                {
                    "value": "0,00E+00",
                    "module": "C1",
                    "scenario": null
                },
                {
                    "value": "4,01E-09",
                    "module": "C2",
                    "scenario": null
                },
                {
                    "value": "1,89E-09",
                    "module": "C3",
                    "scenario": null
                },
                {
                    "value": "1,49E-09",
                    "module": "C4",
                    "scenario": null
                },
                {
                    "value": "-1,33E-07",
                    "module": "D",
                    "scenario": null
                }
            ]
        },
        {
            "parameter": "ETP-fw",
            "values": [
                {
                    "value": "1,11E+03",
                    "module": "A1",
                    "scenario": null
                },
                {
                    "value": "2,17E+00",
                    "module": "A2",
                    "scenario": null
                },
                {
                    "value": "3,80E+01",
                    "module": "A3",
                    "scenario": null
                },
                {
                    "value": "1,95E+00",
                    "module": "A4",
                    "scenario": null
                },
                {
                    "value": "1,41E-01",
                    "module": "A5",
                    "scenario": null
                },
                {
                    "value": "1,73E+03",
                    "module": "B6",
                    "scenario": null
                },
                {
                    "value": "0,00E+00",
                    "module": "C1",
                    "scenario": null
                },
                {
                    "value": "5,19E-01",
                    "module": "C2",
                    "scenario": null
                },
                {
                    "value": "1,75E+00",
                    "module": "C3",
                    "scenario": null
                },
                {
                    "value": "2,02E+02",
                    "module": "C4",
                    "scenario": null
                },
                {
                    "value": "-3,85E+02",
                    "module": "D",
                    "scenario": null
                }
            ]
        },
        {
            "parameter": "HTP-c",
            "values": [
                {
                    "value": "2,52E-08",
                    "module": "A1",
                    "scenario": null
                },
                {
                    "value": "0,00E+00",
                    "module": "A2",
                    "scenario": null
                },
                {
                    "value": "1,44E-09",
                    "module": "A3",
                    "scenario": null
                },
                {
                    "value": "0,00E+00",
                    "module": "A4",
                    "scenario": null
                },
                {
                    "value": "4,00E-12",
                    "module": "A5",
                    "scenario": null
                },
                {
                    "value": "4,03E-08",
                    "module": "B6",
                    "scenario": null
                },
                {
                    "value": "0,00E+00",
                    "module": "C1",
                    "scenario": null
                },
                {
                    "value": "0,00E+00",
                    "module": "C2",
                    "scenario": null
                },
                {
                    "value": "5,70E-10",
                    "module": "C3",
                    "scenario": null
                },
                {
                    "value": "4,10E-11",
                    "module": "C4",
                    "scenario": null
                },
                {
                    "value": "-3,85E-09",
                    "module": "D",
                    "scenario": null
                }
            ]
        },
        {
            "parameter": "HTP-nc",
            "values": [
                {
                    "value": "1,20E-06",
                    "module": "A1",
                    "scenario": null
                },
                {
                    "value": "9,65E-10",
                    "module": "A2",
                    "scenario": null
                },
                {
                    "value": "4,10E-08",
                    "module": "A3",
                    "scenario": null
                },
                {
                    "value": "2,11E-09",
                    "module": "A4",
                    "scenario": null
                },
                {
                    "value": "1,77E-10",
                    "module": "A5",
                    "scenario": null
                },
                {
                    "value": "1,06E-06",
                    "module": "B6",
                    "scenario": null
                },
                {
                    "value": "0,00E+00",
                    "module": "C1",
                    "scenario": null
                },
                {
                    "value": "5,02E-10",
                    "module": "C2",
                    "scenario": null
                },
                {
                    "value": "3,33E-08",
                    "module": "C3",
                    "scenario": null
                },
                {
                    "value": "4,11E-10",
                    "module": "C4",
                    "scenario": null
                },
                {
                    "value": "-2,54E-07",
                    "module": "D",
                    "scenario": null
                }
            ]
        },
        {
            "parameter": "SQP",
            "values": [
                {
                    "value": "7,23E+01",
                    "module": "A1",
                    "scenario": null
                },
                {
                    "value": "1,12E+00",
                    "module": "A2",
                    "scenario": null
                },
                {
                    "value": "2,15E+01",
                    "module": "A3",
                    "scenario": null
                },
                {
                    "value": "1,83E+00",
                    "module": "A4",
                    "scenario": null
                },
                {
                    "value": "7,07E-02",
                    "module": "A5",
                    "scenario": null
                },
                {
                    "value": "1,04E+03",
                    "module": "B6",
                    "scenario": null
                },
                {
                    "value": "0,00E+00",
                    "module": "C1",
                    "scenario": null
                },
                {
                    "value": "8,14E-01",
                    "module": "C2",
                    "scenario": null
                },
                {
                    "value": "1,24E-01",
                    "module": "C3",
                    "scenario": null
                },
                {
                    "value": "5,32E-01",
                    "module": "C4",
                    "scenario": null
                },
                {
                    "value": "-9,13E+00",
                    "module": "D",
                    "scenario": null
                }
            ]
        },
        {
            "parameter": "IRP",
            "values": [
                {
                    "value": "4,58E-01",
                    "module": "A1",
                    "scenario": null
                },
                {
                    "value": "1,48E-02",
                    "module": "A2",
                    "scenario": null
                },
                {
                    "value": "9,82E-02",
                    "module": "A3",
                    "scenario": null
                },
                {
                    "value": "1,16E-02",
                    "module": "A4",
                    "scenario": null
                },
                {
                    "value": "4,51E-04",
                    "module": "A5",
                    "scenario": null
                },
                {
                    "value": "3,15E+01",
                    "module": "B6",
                    "scenario": null
                },
                {
                    "value": "0,00E+00",
                    "module": "C1",
                    "scenario": null
                },
                {
                    "value": "3,10E-03",
                    "module": "C2",
                    "scenario": null
                },
                {
                    "value": "2,77E-03",
                    "module": "C3",
                    "scenario": null
                },
                {
                    "value": "1,03E-03",
                    "module": "C4",
                    "scenario": null
                },
                {
                    "value": "-4,54E-02",
                    "module": "D",
                    "scenario": null
                }
            ]
        }
    ],
    "resource_use": [
        {
            "parameter": "PERE",
            "values": [
                {
                    "value": "1,33E+01",
                    "module": "A1",
                    "scenario": null
                },
                {
                    "value": "3,18E-02",
                    "module": "A2",
                    "scenario": null
                },
                {
                    "value": "7,13E+01",
                    "module": "A3",
                    "scenario": null
                },
                {
                    "value": "3,74E-02",
                    "module": "A4",
                    "scenario": null
                },
                {
                    "value": "1,74E-03",
                    "module": "A5",
                    "scenario": null
                },
                {
                    "value": "1,36E+03",
                    "module": "B6",
                    "scenario": null
                },
                {
                    "value": "0,00E+00",
                    "module": "C1",
                    "scenario": null
                },
                {
                    "value": "8,93E-03",
                    "module": "C2",
                    "scenario": null
                },
                {
                    "value": "7,13E-02",
                    "module": "C3",
                    "scenario": null
                },
                {
                    "value": "4,40E-02",
                    "module": "C4",
                    "scenario": null
                },
                {
                    "value": "-4,39E+00",
                    "module": "D",
                    "scenario": null
                }
            ]
        },
        {
            "parameter": "PERM",
            "values": [
                {
                    "value": "3,96E+00",
                    "module": "A1",
                    "scenario": null
                },
                {
                    "value": "0,00E+00",
                    "module": "A2",
                    "scenario": null
                },
                {
                    "value": "0,00E+00",
                    "module": "A3",
                    "scenario": null
                },
                {
                    "value": "0,00E+00",
                    "module": "A4",
                    "scenario": null
                },
                {
                    "value": "-4,20E+00",
                    "module": "A5",
                    "scenario": null
                },
                {
                    "value": "0,00E+00",
                    "module": "B6",
                    "scenario": null
                },
                {
                    "value": "0,00E+00",
                    "module": "C1",
                    "scenario": null
                },
                {
                    "value": "0,00E+00",
                    "module": "C2",
                    "scenario": null
                },
                {
                    "value": "0,00E+00",
                    "module": "C3",
                    "scenario": null
                },
                {
                    "value": "0,00E+00",
                    "module": "C4",
                    "scenario": null
                },
                {
                    "value": "0,00E+00",
                    "module": "D",
                    "scenario": null
                }
            ]
        },
        {
            "parameter": "PERT",
            "values": [
                {
                    "value": "1,73E+01",
                    "module": "A1",
                    "scenario": null
                },
                {
                    "value": "3,18E-02",
                    "module": "A2",
                    "scenario": null
                },
                {
                    "value": "7,13E+01",
                    "module": "A3",
                    "scenario": null
                },
                {
                    "value": "3,74E-02",
                    "module": "A4",
                    "scenario": null
                },
                {
                    "value": "-4,20E+00",
                    "module": "A5",
                    "scenario": null
                },
                {
                    "value": "1,36E+03",
                    "module": "B6",
                    "scenario": null
                },
                {
                    "value": "0,00E+00",
                    "module": "C1",
                    "scenario": null
                },
                {
                    "value": "8,93E-03",
                    "module": "C2",
                    "scenario": null
                },
                {
                    "value": "7,13E-02",
                    "module": "C3",
                    "scenario": null
                },
                {
                    "value": "4,40E-02",
                    "module": "C4",
                    "scenario": null
                },
                {
                    "value": "-4,39E+00",
                    "module": "D",
                    "scenario": null
                }
            ]
        },
        {
            "parameter": "PENRE",
            "values": [
                {
                    "value": "2,08E+02",
                    "module": "A1",
                    "scenario": null
                },
                {
                    "value": "3,42E+00",
                    "module": "A2",
                    "scenario": null
                },
                {
                    "value": "8,18E+00",
                    "module": "A3",
                    "scenario": null
                },
                {
                    "value": "2,65E+00",
                    "module": "A4",
                    "scenario": null
                },
                {
                    "value": "1,05E-01",
                    "module": "A5",
                    "scenario": null
                },
                {
                    "value": "1,40E+03",
                    "module": "B6",
                    "scenario": null
                },
                {
                    "value": "0,00E+00",
                    "module": "C1",
                    "scenario": null
                },
                {
                    "value": "7,09E-01",
                    "module": "C2",
                    "scenario": null
                },
                {
                    "value": "5,96E-01",
                    "module": "C3",
                    "scenario": null
                },
                {
                    "value": "2,25E-01",
                    "module": "C4",
                    "scenario": null
                },
                {
                    "value": "-1,36E+01",
                    "module": "D",
                    "scenario": null
                }
            ]
        },
        {
            "parameter": "PENRM",
            "values": [
                {
                    "value": "1,14E+01",
                    "module": "A1",
                    "scenario": null
                },
                {
                    "value": "0,00E+00",
                    "module": "A2",
                    "scenario": null
                },
                {
                    "value": "0,00E+00",
                    "module": "A3",
                    "scenario": null
                },
                {
                    "value": "0,00E+00",
                    "module": "A4",
                    "scenario": null
                },
                {
                    "value": "0,00E+00",
                    "module": "A5",
                    "scenario": null
                },
                {
                    "value": "0,00E+00",
                    "module": "B6",
                    "scenario": null
                },
                {
                    "value": "0,00E+00",
                    "module": "C1",
                    "scenario": null
                },
                {
                    "value": "0,00E+00",
                    "module": "C2",
                    "scenario": null
                },
                {
                    "value": "-1,22E+01",
                    "module": "C3",
                    "scenario": null
                },
                {
                    "value": "0,00E+00",
                    "module": "C4",
                    "scenario": null
                },
                {
                    "value": "0,00E+00",
                    "module": "D",
                    "scenario": null
                }
            ]
        },
        {
            "parameter": "PENRT",
            "values": [
                {
                    "value": "2,19E+02",
                    "module": "A1",
                    "scenario": null
                },
                {
                    "value": "3,42E+00",
                    "module": "A2",
                    "scenario": null
                },
                {
                    "value": "2,00E+01",
                    "module": "A3",
                    "scenario": null
                },
                {
                    "value": "2,65E+00",
                    "module": "A4",
                    "scenario": null
                },
                {
                    "value": "1,05E-01",
                    "module": "A5",
                    "scenario": null
                },
                {
                    "value": "1,40E+03",
                    "module": "B6",
                    "scenario": null
                },
                {
                    "value": "0,00E+00",
                    "module": "C1",
                    "scenario": null
                },
                {
                    "value": "7,09E-01",
                    "module": "C2",
                    "scenario": null
                },
                {
                    "value": "-1,16E+01",
                    "module": "C3",
                    "scenario": null
                },
                {
                    "value": "2,25E-01",
                    "module": "C4",
                    "scenario": null
                },
                {
                    "value": "-1,36E+01",
                    "module": "D",
                    "scenario": null
                }
            ]
        },
        {
            "parameter": "SM",
            "values": [
                {
                    "value": "5,96E-01",
                    "module": "A1",
                    "scenario": null
                },
                {
                    "value": "0,00E+00",
                    "module": "A2",
                    "scenario": null
                },
                {
                    "value": "0,00E+00",
                    "module": "A3",
                    "scenario": null
                },
                {
                    "value": "0,00E+00",
                    "module": "A4",
                    "scenario": null
                },
                {
                    "value": "0,00E+00",
                    "module": "A5",
                    "scenario": null
                },
                {
                    "value": "0,00E+00",
                    "module": "B6",
                    "scenario": null
                },
                {
                    "value": "0,00E+00",
                    "module": "C1",
                    "scenario": null
                },
                {
                    "value": "0,00E+00",
                    "module": "C2",
                    "scenario": null
                },
                {
                    "value": "0,00E+00",
                    "module": "C3",
                    "scenario": null
                },
                {
                    "value": "2,36E-03",
                    "module": "C4",
                    "scenario": null
                },
                {
                    "value": "2,52E-02",
                    "module": "D",
                    "scenario": null
                }
            ]
        },
        {
            "parameter": "RSF",
            "values": [
                {
                    "value": "2,31E-01",
                    "module": "A1",
                    "scenario": null
                },
                {
                    "value": "9,68E-04",
                    "module": "A2",
                    "scenario": null
                },
                {
                    "value": "4,74E-02",
                    "module": "A3",
                    "scenario": null
                },
                {
                    "value": "1,34E-03",
                    "module": "A4",
                    "scenario": null
                },
                {
                    "value": "5,76E-05",
                    "module": "A5",
                    "scenario": null
                },
                {
                    "value": "1,37E+01",
                    "module": "B6",
                    "scenario": null
                },
                {
                    "value": "0,00E+00",
                    "module": "C1",
                    "scenario": null
                },
                {
                    "value": "3,12E-04",
                    "module": "C2",
                    "scenario": null
                },
                {
                    "value": "1,42E-03",
                    "module": "C3",
                    "scenario": null
                },
                {
                    "value": "4,09E-04",
                    "module": "C4",
                    "scenario": null
                },
                {
                    "value": "1,51E-03",
                    "module": "D",
                    "scenario": null
                }
            ]
        },
        {
            "parameter": "NRSF",
            "values": [
                {
                    "value": "3,22E-02",
                    "module": "A1",
                    "scenario": null
                },
                {
                    "value": "7,17E-03",
                    "module": "A2",
                    "scenario": null
                },
                {
                    "value": "1,12E+00",
                    "module": "A3",
                    "scenario": null
                },
                {
                    "value": "4,78E-03",
                    "module": "A4",
                    "scenario": null
                },
                {
                    "value": "2,37E-04",
                    "module": "A5",
                    "scenario": null
                },
                {
                    "value": "0,00E+00",
                    "module": "B6",
                    "scenario": null
                },
                {
                    "value": "0,00E+00",
                    "module": "C1",
                    "scenario": null
                },
                {
                    "value": "1,05E-03",
                    "module": "C2",
                    "scenario": null
                },
                {
                    "value": "-3,26E-05",
                    "module": "C3",
                    "scenario": null
                },
                {
                    "value": "6,06E-03",
                    "module": "C4",
                    "scenario": null
                },
                {
                    "value": "-1,13E-01",
                    "module": "D",
                    "scenario": null
                }
            ]
        },
        {
            "parameter": "FW",
            "values": [
                {
                    "value": "1,29E-01",
                    "module": "A1",
                    "scenario": null
                },
                {
                    "value": "2,41E-04",
                    "module": "A2",
                    "scenario": null
                },
                {
                    "value": "4,27E-01",
                    "module": "A3",
                    "scenario": null
                },
                {
                    "value": "2,79E-04",
                    "module": "A4",
                    "scenario": null
                },
                {
                    "value": "4,98E-05",
                    "module": "A5",
                    "scenario": null
                },
                {
                    "value": "6,18E+00",
                    "module": "B6",
                    "scenario": null
                },
                {
                    "value": "0,00E+00",
                    "module": "C1",
                    "scenario": null
                },
                {
                    "value": "8,08E-05",
                    "module": "C2",
                    "scenario": null
                },
                {
                    "value": "8,11E-04",
                    "module": "C3",
                    "scenario": null
                },
                {
                    "value": "2,32E-04",
                    "module": "C4",
                    "scenario": null
                },
                {
                    "value": "-1,81E-02",
                    "module": "D",
                    "scenario": null
                }
            ]
        }
    ],
    "end_of_life_waste": [
        {
            "parameter": "HWD",
            "values": [
                {
                    "value": "1,21E-01",
                    "module": "A1",
                    "scenario": null
                },
                {
                    "value": "1,55E-04",
                    "module": "A2",
                    "scenario": null
                },
                {
                    "value": "2,18E-01",
                    "module": "A3",
                    "scenario": null
                },
                {
                    "value": "1,35E-04",
                    "module": "A4",
                    "scenario": null
                },
                {
                    "value": "0,00E+00",
                    "module": "A5",
                    "scenario": null
                },
                {
                    "value": "1,30E-01",
                    "module": "B6",
                    "scenario": null
                },
                {
                    "value": "0,00E+00",
                    "module": "C1",
                    "scenario": null
                },
                {
                    "value": "3,88E-05",
                    "module": "C2",
                    "scenario": null
                },
                {
                    "value": "1,61E-05",
                    "module": "C3",
                    "scenario": null
                },
                {
                    "value": "4,52E-02",
                    "module": "C4",
                    "scenario": null
                },
                {
                    "value": "-1,82E-03",
                    "module": "D",
                    "scenario": null
                }
            ]
        },
        {
            "parameter": "NHWD",
            "values": [
                {
                    "value": "2,33E+00",
                    "module": "A1",
                    "scenario": null
                },
                {
                    "value": "6,19E-02",
                    "module": "A2",
                    "scenario": null
                },
                {
                    "value": "1,65E+00",
                    "module": "A3",
                    "scenario": null
                },
                {
                    "value": "1,27E-01",
                    "module": "A4",
                    "scenario": null
                },
                {
                    "value": "4,66E-01",
                    "module": "A5",
                    "scenario": null
                },
                {
                    "value": "8,58E+00",
                    "module": "B6",
                    "scenario": null
                },
                {
                    "value": "0,00E+00",
                    "module": "C1",
                    "scenario": null
                },
                {
                    "value": "6,17E-02",
                    "module": "C2",
                    "scenario": null
                },
                {
                    "value": "2,17E-02",
                    "module": "C3",
                    "scenario": null
                },
                {
                    "value": "5,03E-01",
                    "module": "C4",
                    "scenario": null
                },
                {
                    "value": "-2,28E-01",
                    "module": "D",
                    "scenario": null
                }
            ]
        },
        {
            "parameter": "RWD",
            "values": [
                {
                    "value": "4,01E-04",
                    "module": "A1",
                    "scenario": null
                },
                {
                    "value": "2,36E-05",
                    "module": "A2",
                    "scenario": null
                },
                {
                    "value": "5,68E-05",
                    "module": "A3",
                    "scenario": null
                },
                {
                    "value": "1,81E-05",
                    "module": "A4",
                    "scenario": null
                },
                {
                    "value": "0,00E+00",
                    "module": "A5",
                    "scenario": null
                },
                {
                    "value": "1,45E-02",
                    "module": "B6",
                    "scenario": null
                },
                {
                    "value": "0,00E+00",
                    "module": "C1",
                    "scenario": null
                },
                {
                    "value": "4,84E-06",
                    "module": "C2",
                    "scenario": null
                },
                {
                    "value": "7,98E-07",
                    "module": "C3",
                    "scenario": null
                },
                {
                    "value": "1,02E-06",
                    "module": "C4",
                    "scenario": null
                },
                {
                    "value": "-4,03E-05",
                    "module": "D",
                    "scenario": null
                }
            ]
        }
    ],
    "end_of_life_flow": [
        {
            "parameter": "CRU",
            "values": [
                {
                    "value": "0,00E+00",
                    "module": "A1",
                    "scenario": null
                },
                {
                    "value": "0,00E+00",
                    "module": "A2",
                    "scenario": null
                },
                {
                    "value": "0,00E+00",
                    "module": "A3",
                    "scenario": null
                },
                {
                    "value": "0,00E+00",
                    "module": "A4",
                    "scenario": null
                },
                {
                    "value": "0,00E+00",
                    "module": "A5",
                    "scenario": null
                },
                {
                    "value": "0,00E+00",
                    "module": "B6",
                    "scenario": null
                },
                {
                    "value": "0,00E+00",
                    "module": "C1",
                    "scenario": null
                },
                {
                    "value": "0,00E+00",
                    "module": "C2",
                    "scenario": null
                },
                {
                    "value": "0,00E+00",
                    "module": "C3",
                    "scenario": null
                },
                {
                    "value": "0,00E+00",
                    "module": "C4",
                    "scenario": null
                },
                {
                    "value": "0,00E+00",
                    "module": "D",
                    "scenario": null
                }
            ]
        },
        {
            "parameter": "MFR",
            "values": [
                {
                    "value": "1,26E-03",
                    "module": "A1",
                    "scenario": null
                },
                {
                    "value": "0,00E+00",
                    "module": "A2",
                    "scenario": null
                },
                {
                    "value": "1,49E+00",
                    "module": "A3",
                    "scenario": null
                },
                {
                    "value": "0,00E+00",
                    "module": "A4",
                    "scenario": null
                },
                {
                    "value": "4,33E-01",
                    "module": "A5",
                    "scenario": null
                },
                {
                    "value": "0,00E+00",
                    "module": "B6",
                    "scenario": null
                },
                {
                    "value": "0,00E+00",
                    "module": "C1",
                    "scenario": null
                },
                {
                    "value": "0,00E+00",
                    "module": "C2",
                    "scenario": null
                },
                {
                    "value": "5,52E-01",
                    "module": "C3",
                    "scenario": null
                },
                {
                    "value": "1,85E-05",
                    "module": "C4",
                    "scenario": null
                },
                {
                    "value": "-1,04E-03",
                    "module": "D",
                    "scenario": null
                }
            ]
        },
        {
            "parameter": "MER",
            "values": [
                {
                    "value": "5,45E-05",
                    "module": "A1",
                    "scenario": null
                },
                {
                    "value": "0,00E+00",
                    "module": "A2",
                    "scenario": null
                },
                {
                    "value": "1,62E-05",
                    "module": "A3",
                    "scenario": null
                },
                {
                    "value": "0,00E+00",
                    "module": "A4",
                    "scenario": null
                },
                {
                    "value": "3,26E-02",
                    "module": "A5",
                    "scenario": null
                },
                {
                    "value": "0,00E+00",
                    "module": "B6",
                    "scenario": null
                },
                {
                    "value": "0,00E+00",
                    "module": "C1",
                    "scenario": null
                },
                {
                    "value": "0,00E+00",
                    "module": "C2",
                    "scenario": null
                },
                {
                    "value": "1,72E-01",
                    "module": "C3",
                    "scenario": null
                },
                {
                    "value": "4,16E-05",
                    "module": "C4",
                    "scenario": null
                },
                {
                    "value": "-1,37E-04",
                    "module": "D",
                    "scenario": null
                }
            ]
        },
        {
            "parameter": "EEE",
            "values": [
                {
                    "value": "4,75E-04",
                    "module": "A1",
                    "scenario": null
                },
                {
                    "value": "0,00E+00",
                    "module": "A2",
                    "scenario": null
                },
                {
                    "value": "5,58E-01",
                    "module": "A3",
                    "scenario": null
                },
                {
                    "value": "0,00E+00",
                    "module": "A4",
                    "scenario": null
                },
                {
                    "value": "2,67E-02",
                    "module": "A5",
                    "scenario": null
                },
                {
                    "value": "0,00E+00",
                    "module": "B6",
                    "scenario": null
                },
                {
                    "value": "0,00E+00",
                    "module": "C1",
                    "scenario": null
                },
                {
                    "value": "0,00E+00",
                    "module": "C2",
                    "scenario": null
                },
                {
                    "value": "2,64E-01",
                    "module": "C3",
                    "scenario": null
                },
                {
                    "value": "3,91E-04",
                    "module": "C4",
                    "scenario": null
                },
                {
                    "value": "-3,55E-04",
                    "module": "D",
                    "scenario": null
                }
            ]
        },
        {
            "parameter": "EET",
            "values": [
                {
                    "value": "7,19E-03",
                    "module": "A1",
                    "scenario": null
                },
                {
                    "value": "0,00E+00",
                    "module": "A2",
                    "scenario": null
                },
                {
                    "value": "8,44E+00",
                    "module": "A3",
                    "scenario": null
                },
                {
                    "value": "0,00E+00",
                    "module": "A4",
                    "scenario": null
                },
                {
                    "value": "4,03E-01",
                    "module": "A5",
                    "scenario": null
                },
                {
                    "value": "0,00E+00",
                    "module": "B6",
                    "scenario": null
                },
                {
                    "value": "0,00E+00",
                    "module": "C1",
                    "scenario": null
                },
                {
                    "value": "0,00E+00",
                    "module": "C2",
                    "scenario": null
                },
                {
                    "value": "3,99E+00",
                    "module": "C3",
                    "scenario": null
                },
                {
                    "value": "5,91E-03",
                    "module": "C4",
                    "scenario": null
                },
                {
                    "value": "-5,37E-03",
                    "module": "D",
                    "scenario": null
                }
            ]
        }
    ]
}