{"product_name":"SAVE VTR 100/B","epd_id":"NEPD-6360-5625-EN","declared_unit":{"unit":"stk","amount":1},"compliance":["EN 15804+A2","ISO 14025","ISO 21930"],"producer_name":"UAB Systemair","environmental_impact":[{"parameter":"GWP-total","unit":"kg CO2-eq","values":[{"value":"3,30E+02","module":"A1-A3","scenario":null},{"value":"6,56E+00","module":"A4","scenario":null},{"value":"6,52E-02","module":"C1","scenario":null},{"value":"4,10E-01","module":"C2","scenario":null},{"value":"4,82E+00","module":"C3","scenario":null},{"value":"2,27E-01","module":"C4","scenario":null},{"value":"-1,34E+01","module":"D","scenario":null}]},{"parameter":"GWP-fossil","unit":"kg CO2-eq","values":[{"value":"3,28E+02","module":"A1-A3","scenario":null},{"value":"6,56E+00","module":"A4","scenario":null},{"value":"6,52E-02","module":"C1","scenario":null},{"value":"4,10E-01","module":"C2","scenario":null},{"value":"4,82E+00","module":"C3","scenario":null},{"value":"2,26E-01","module":"C4","scenario":null},{"value":"-1,33E+01","module":"D","scenario":null}]},{"parameter":"GWP-biogenic","unit":"kg CO2-eq","values":[{"value":"1,48E+00","module":"A1-A3","scenario":null},{"value":"2,81E-03","module":"A4","scenario":null},{"value":"1,22E-05","module":"C1","scenario":null},{"value":"1,70E-04","module":"C2","scenario":null},{"value":"2,12E-03","module":"C3","scenario":null},{"value":"1,30E-04","module":"C4","scenario":null},{"value":"-2,28E-02","module":"D","scenario":null}]},{"parameter":"GWP-luluc","unit":"kg CO2-eq","values":[{"value":"7,75E-01","module":"A1-A3","scenario":null},{"value":"2,00E-03","module":"A4","scenario":null},{"value":"5,14E-06","module":"C1","scenario":null},{"value":"1,46E-04","module":"C2","scenario":null},{"value":"1,99E-04","module":"C3","scenario":null},{"value":"4,29E-04","module":"C4","scenario":null},{"value":"-5,57E-02","module":"D","scenario":null}]},{"parameter":"ODP","unit":"kg CFC11-eq","values":[{"value":"3,00E-05","module":"A1-A3","scenario":null},{"value":"1,58E-06","module":"A4","scenario":null},{"value":"1,41E-08","module":"C1","scenario":null},{"value":"9,29E-08","module":"C2","scenario":null},{"value":"8,36E-08","module":"C3","scenario":null},{"value":"1,81E-08","module":"C4","scenario":null},{"value":"-9,65E-03","module":"D","scenario":null}]},{"parameter":"AP","unit":"mol H+-eq","values":[{"value":"2,89E+00","module":"A1-A3","scenario":null},{"value":"2,11E-02","module":"A4","scenario":null},{"value":"6,82E-04","module":"C1","scenario":null},{"value":"1,18E-03","module":"C2","scenario":null},{"value":"1,62E-03","module":"C3","scenario":null},{"value":"6,23E-04","module":"C4","scenario":null},{"value":"-2,92E-01","module":"D","scenario":null}]},{"parameter":"POCP","unit":"kg NMVOC-eq","values":[{"value":"1,36E+00","module":"A1-A3","scenario":null},{"value":"2,03E-02","module":"A4","scenario":null},{"value":"9,08E-04","module":"C1","scenario":null},{"value":"9,99E-04","module":"C2","scenario":null},{"value":"1,33E-03","module":"C3","scenario":null},{"value":"6,80E-04","module":"C4","scenario":null},{"value":"-9,55E-02","module":"D","scenario":null}]},{"parameter":"ADPE","unit":"kg Sb-eq","values":[{"value":"1,80E-01","module":"A1-A3","scenario":null},{"value":"1,17E-04","module":"A4","scenario":null},{"value":"1,00E-07","module":"C1","scenario":null},{"value":"1,13E-05","module":"C2","scenario":null},{"value":"3,34E-06","module":"C3","scenario":null},{"value":"1,19E-06","module":"C4","scenario":null},{"value":"-1,44E-03","module":"D","scenario":null}]},{"parameter":"ADPF","unit":"MJ","values":[{"value":"4,31E+03","module":"A1-A3","scenario":null},{"value":"1,07E+02","module":"A4","scenario":null},{"value":"8,97E-01","module":"C1","scenario":null},{"value":"6,20E+00","module":"C2","scenario":null},{"value":"3,25E+00","module":"C3","scenario":null},{"value":"1,68E+00","module":"C4","scenario":null},{"value":"-1,24E+02","module":"D","scenario":null}]},{"parameter":"WDP","unit":"m3 world-eq. Deprived","values":[{"value":"5,70E+04","module":"A1-A3","scenario":null},{"value":"8,17E+01","module":"A4","scenario":null},{"value":"1,91E-01","module":"C1","scenario":null},{"value":"6,00E+00","module":"C2","scenario":null},{"value":"1,44E+01","module":"C3","scenario":null},{"value":"7,55E+00","module":"C4","scenario":null},{"value":"-8,29E+02","module":"D","scenario":null}]},{"parameter":"EP-freshwater","unit":"kg P-eq","values":[{"value":"4,68E-02","module":"A1-A3","scenario":null},{"value":"5,22E-05","module":"A4","scenario":null},{"value":"2,37E-07","module":"C1","scenario":null},{"value":"3,28E-06","module":"C2","scenario":null},{"value":"1,55E-05","module":"C3","scenario":null},{"value":"3,01E-06","module":"C4","scenario":null},{"value":"-2,22E-03","module":"D","scenario":null}]},{"parameter":"EP-marine","unit":"kg N-eq","values":[{"value":"4,06E-01","module":"A1-A3","scenario":null},{"value":"4,62E-03","module":"A4","scenario":null},{"value":"3,01E-04","module":"C1","scenario":null},{"value":"2,33E-04","module":"C2","scenario":null},{"value":"4,70E-04","module":"C3","scenario":null},{"value":"2,86E-04","module":"C4","scenario":null},{"value":"-2,15E-02","module":"D","scenario":null}]},{"parameter":"EP-terrestrial","unit":"mol N-eq.","values":[{"value":"7,05E+00","module":"A1-A3","scenario":null},{"value":"5,16E-02","module":"A4","scenario":null},{"value":"3,30E-03","module":"C1","scenario":null},{"value":"2,61E-03","module":"C2","scenario":null},{"value":"5,09E-03","module":"C3","scenario":null},{"value":"1,98E-03","module":"C4","scenario":null},{"value":"-2,71E-01","module":"D","scenario":null}]},{"parameter":"GWP-IOBC","unit":"kg CO2-eq","values":[{"value":"3,33E+02","module":"A1-A3","scenario":null},{"value":"6,56E+00","module":"A4","scenario":null},{"value":"6,52E-02","module":"C1","scenario":null},{"value":"4,10E-01","module":"C2","scenario":null},{"value":"4,82E+00","module":"C3","scenario":null},{"value":"2,28E-01","module":"C4","scenario":null},{"value":"-1,73E+01","module":"D","scenario":null}]}],"additional_environmental_impact":[{"parameter":"PM","unit":"Disease incidence","values":[{"value":"2,42E-05","module":"A1-A3","scenario":null},{"value":"6,02E-07","module":"A4","scenario":null},{"value":"1,80E-08","module":"C1","scenario":null},{"value":"2,51E-08","module":"C2","scenario":null},{"value":"1,68E-08","module":"C3","scenario":null},{"value":"1,08E-08","module":"C4","scenario":null},{"value":"-1,47E-06","module":"D","scenario":null}]},{"parameter":"ETP-fw","unit":"CTUe","values":[{"value":"2,40E+04","module":"A1-A3","scenario":null},{"value":"7,79E+01","module":"A4","scenario":null},{"value":"4,90E-01","module":"C1","scenario":null},{"value":"4,60E+00","module":"C2","scenario":null},{"value":"3,33E+01","module":"C3","scenario":null},{"value":"9,73E+01","module":"C4","scenario":null},{"value":"-2,67E+03","module":"D","scenario":null}]},{"parameter":"HTP-c","unit":"CTUh","values":[{"value":"1,05E-06","module":"A1-A3","scenario":null},{"value":"0,00E+00","module":"A4","scenario":null},{"value":"0,00E+00","module":"C1","scenario":null},{"value":"0,00E+00","module":"C2","scenario":null},{"value":"7,26E-10","module":"C3","scenario":null},{"value":"2,06E-09","module":"C4","scenario":null},{"value":"-8,14E-08","module":"D","scenario":null}]},{"parameter":"HTP-nc","unit":"CTUh","values":[{"value":"2,18E-05","module":"A1-A3","scenario":null},{"value":"7,53E-08","module":"A4","scenario":null},{"value":"4,45E-10","module":"C1","scenario":null},{"value":"5,02E-09","module":"C2","scenario":null},{"value":"1,44E-08","module":"C3","scenario":null},{"value":"1,27E-07","module":"C4","scenario":null},{"value":"-1,63E-06","module":"D","scenario":null}]},{"parameter":"SQP","unit":"-","values":[{"value":"3,16E+03","module":"A1-A3","scenario":null},{"value":"1,22E+02","module":"A4","scenario":null},{"value":"1,14E-01","module":"C1","scenario":null},{"value":"4,34E+00","module":"C2","scenario":null},{"value":"1,19E+00","module":"C3","scenario":null},{"value":"4,71E+00","module":"C4","scenario":null},{"value":"-4,55E+01","module":"D","scenario":null}]},{"parameter":"IRP","unit":"kBq U235-eq","values":[{"value":"1,93E+01","module":"A1-A3","scenario":null},{"value":"4,66E-01","module":"A4","scenario":null},{"value":"3,84E-03","module":"C1","scenario":null},{"value":"2,71E-02","module":"C2","scenario":null},{"value":"1,41E-02","module":"C3","scenario":null},{"value":"6,09E-03","module":"C4","scenario":null},{"value":"-1,26E-01","module":"D","scenario":null}]}],"resource_use":[{"parameter":"PERE","unit":"MJ","values":[{"value":"7,29E+02","module":"A1-A3","scenario":null},{"value":"1,34E+00","module":"A4","scenario":null},{"value":"4,85E-03","module":"C1","scenario":null},{"value":"8,87E-02","module":"C2","scenario":null},{"value":"5,03E-01","module":"C3","scenario":null},{"value":"2,27E-01","module":"C4","scenario":null},{"value":"-3,40E+01","module":"D","scenario":null}]},{"parameter":"PERM","unit":"","values":[{"value":"0,00E+00","module":"A1-A3","scenario":null},{"value":"0,00E+00","module":"A4","scenario":null},{"value":"0,00E+00","module":"C1","scenario":null},{"value":"0,00E+00","module":"C2","scenario":null},{"value":"0,00E+00","module":"C3","scenario":null},{"value":"0,00E+00","module":"C4","scenario":null},{"value":"0,00E+00","module":"D","scenario":null}]},{"parameter":"PERT","unit":"MJ","values":[{"value":"8,65E+02","module":"A1-A3","scenario":null},{"value":"1,34E+00","module":"A4","scenario":null},{"value":"4,85E-03","module":"C1","scenario":null},{"value":"8,87E-02","module":"C2","scenario":null},{"value":"5,03E-01","module":"C3","scenario":null},{"value":"2,27E-01","module":"C4","scenario":null},{"value":"-3,40E+01","module":"D","scenario":null}]},{"parameter":"PENRE","unit":"MJ","values":[{"value":"4,23E+03","module":"A1-A3","scenario":null},{"value":"1,07E+02","module":"A4","scenario":null},{"value":"8,97E-01","module":"C1","scenario":null},{"value":"6,20E+00","module":"C2","scenario":null},{"value":"3,25E+00","module":"C3","scenario":null},{"value":"1,68E+00","module":"C4","scenario":null},{"value":"-1,24E+02","module":"D","scenario":null}]},{"parameter":"PENRM","unit":"MJ","values":[{"value":"8,34E+01","module":"A1-A3","scenario":null},{"value":"0,00E+00","module":"A4","scenario":null},{"value":"0,00E+00","module":"C1","scenario":null},{"value":"0,00E+00","module":"C2","scenario":null},{"value":"-6,70E+01","module":"C3","scenario":null},{"value":"0,00E+00","module":"C4","scenario":null},{"value":"0,00E+00","module":"D","scenario":null}]},{"parameter":"PENRT","unit":"MJ","values":[{"value":"4,32E+03","module":"A1-A3","scenario":null},{"value":"1,07E+02","module":"A4","scenario":null},{"value":"8,97E-01","module":"C1","scenario":null},{"value":"6,20E+00","module":"C2","scenario":null},{"value":"-6,37E+01","module":"C3","scenario":null},{"value":"1,68E+00","module":"C4","scenario":null},{"value":"-1,24E+02","module":"D","scenario":null}]},{"parameter":"SM","unit":"kg","values":[{"value":"2,50E+01","module":"A1-A3","scenario":null},{"value":"0,00E+00","module":"A4","scenario":null},{"value":"4,40E-04","module":"C1","scenario":null},{"value":"0,00E+00","module":"C2","scenario":null},{"value":"1,73E-05","module":"C3","scenario":null},{"value":"4,84E-03","module":"C4","scenario":null},{"value":"3,97E-01","module":"D","scenario":null}]},{"parameter":"RSF","unit":"MJ","values":[{"value":"1,38E+01","module":"A1-A3","scenario":null},{"value":"4,69E-02","module":"A4","scenario":null},{"value":"1,19E-04","module":"C1","scenario":null},{"value":"3,17E-03","module":"C2","scenario":null},{"value":"1,09E-02","module":"C3","scenario":null},{"value":"1,40E-03","module":"C4","scenario":null},{"value":"3,73E-01","module":"D","scenario":null}]},{"parameter":"NRSF","unit":"MJ","values":[{"value":"4,09E+00","module":"A1-A3","scenario":null},{"value":"1,57E-01","module":"A4","scenario":null},{"value":"1,76E-03","module":"C1","scenario":null},{"value":"1,14E-02","module":"C2","scenario":null},{"value":"-1,56E-04","module":"C3","scenario":null},{"value":"4,63E-02","module":"C4","scenario":null},{"value":"9,35E+00","module":"D","scenario":null}]},{"parameter":"FW","unit":"m3","values":[{"value":"3,66E+00","module":"A1-A3","scenario":null},{"value":"1,21E-02","module":"A4","scenario":null},{"value":"4,62E-05","module":"C1","scenario":null},{"value":"6,63E-04","module":"C2","scenario":null},{"value":"1,73E-02","module":"C3","scenario":null},{"value":"2,06E-03","module":"C4","scenario":null},{"value":"-1,27E-01","module":"D","scenario":null}]}],"end_of_life_waste":[{"parameter":"HWD","unit":"kg","values":[{"value":"2,04E+00","module":"A1-A3","scenario":null},{"value":"5,83E-03","module":"A4","scenario":null},{"value":"2,64E-05","module":"C1","scenario":null},{"value":"3,20E-04","module":"C2","scenario":null},{"value":"9,30E-04","module":"C3","scenario":null},{"value":"2,60E-01","module":"C4","scenario":null},{"value":"-5,46E-02","module":"D","scenario":null}]},{"parameter":"NHWD","unit":"kg","values":[{"value":"7,89E+01","module":"A1-A3","scenario":null},{"value":"9,26E+00","module":"A4","scenario":null},{"value":"1,06E-03","module":"C1","scenario":null},{"value":"3,01E-01","module":"C2","scenario":null},{"value":"3,80E-01","module":"C3","scenario":null},{"value":"5,78E+00","module":"C4","scenario":null},{"value":"-5,26E+00","module":"D","scenario":null}]},{"parameter":"RWD","unit":"kg","values":[{"value":"1,43E-02","module":"A1-A3","scenario":null},{"value":"7,27E-04","module":"A4","scenario":null},{"value":"6,23E-06","module":"C1","scenario":null},{"value":"4,22E-05","module":"C2","scenario":null},{"value":"7,35E-07","module":"C3","scenario":null},{"value":"3,46E-06","module":"C4","scenario":null},{"value":"-1,22E-04","module":"D","scenario":null}]}],"end_of_life_flow":[{"parameter":"CRU","unit":"kg","values":[{"value":"0,00E+00","module":"A1-A3","scenario":null},{"value":"0,00E+00","module":"A4","scenario":null},{"value":"0,00E+00","module":"C1","scenario":null},{"value":"0,00E+00","module":"C2","scenario":null},{"value":"0,00E+00","module":"C3","scenario":null},{"value":"0,00E+00","module":"C4","scenario":null},{"value":"0,00E+00","module":"D","scenario":null}]},{"parameter":"MFR","unit":"kg","values":[{"value":"2,06E+01","module":"A1-A3","scenario":null},{"value":"0,00E+00","module":"A4","scenario":null},{"value":"4,32E-04","module":"C1","scenario":null},{"value":"0,00E+00","module":"C2","scenario":null},{"value":"3,21E+01","module":"C3","scenario":null},{"value":"1,38E-04","module":"C4","scenario":null},{"value":"-1,56E-02","module":"D","scenario":null}]},{"parameter":"MER","unit":"kg","values":[{"value":"2,25E+00","module":"A1-A3","scenario":null},{"value":"0,00E+00","module":"A4","scenario":null},{"value":"1,34E-06","module":"C1","scenario":null},{"value":"0,00E+00","module":"C2","scenario":null},{"value":"1,28E+00","module":"C3","scenario":null},{"value":"2,90E-06","module":"C4","scenario":null},{"value":"-2,05E-03","module":"D","scenario":null}]},{"parameter":"EEE","unit":"MJ","values":[{"value":"1,49E+00","module":"A1-A3","scenario":null},{"value":"0,00E+00","module":"A4","scenario":null},{"value":"4,60E-06","module":"C1","scenario":null},{"value":"0,00E+00","module":"C2","scenario":null},{"value":"1,67E+00","module":"C3","scenario":null},{"value":"1,32E-04","module":"C4","scenario":null},{"value":"-5,02E-03","module":"D","scenario":null}]},{"parameter":"EET","unit":"MJ","values":[{"value":"2,26E+01","module":"A1-A3","scenario":null},{"value":"0,00E+00","module":"A4","scenario":null},{"value":"6,96E-05","module":"C1","scenario":null},{"value":"0,00E+00","module":"C2","scenario":null},{"value":"2,53E+01","module":"C3","scenario":null},{"value":"2,00E-03","module":"C4","scenario":null},{"value":"-7,59E-02","module":"D","scenario":null}]}]}