{"product_name":"RMC C30/37 M Vibfri CEM ll/B-M 52,5 N (XC4, XF1, XA1)","epd_id":"NEPD-6889-6280","declared_unit":{"unit":"m3","amount":1},"compliance":["EN 15804+A2","ISO 14025","ISO 21930"],"producer_name":"Heidelberg Materials Beton Danmark A/S","environmental_impact":[{"parameter":"GWP-total","unit":"kg CO2-eq","values":[{"value":"1,86E+02","module":"A1","scenario":null},{"value":"1,63E+01","module":"A2","scenario":null},{"value":"3,93E+00","module":"A3","scenario":null},{"value":"4,94E+00","module":"A4","scenario":null},{"value":"9,07E+00","module":"C1","scenario":null},{"value":"4,94E+00","module":"C2","scenario":null},{"value":"1,58E+00","module":"C3","scenario":null},{"value":"3,15E-01","module":"C4","scenario":null},{"value":"-5,13E+00","module":"D","scenario":null},{"value":"2,06E+02","module":"A1A3","scenario":null}]},{"parameter":"GWP-fossil","unit":"kg CO2-eq","values":[{"value":"1,86E+02","module":"A1","scenario":null},{"value":"1,63E+01","module":"A2","scenario":null},{"value":"3,92E+00","module":"A3","scenario":null},{"value":"4,94E+00","module":"A4","scenario":null},{"value":"9,07E+00","module":"C1","scenario":null},{"value":"4,94E+00","module":"C2","scenario":null},{"value":"1,56E+00","module":"C3","scenario":null},{"value":"3,15E-01","module":"C4","scenario":null},{"value":"-5,02E+00","module":"D","scenario":null},{"value":"2,06E+02","module":"A1A3","scenario":null}]},{"parameter":"GWP-biogenic","unit":"kg CO2-eq","values":[{"value":"-6,69E-02","module":"A1","scenario":null},{"value":"4,73E-03","module":"A2","scenario":null},{"value":"-8,18E-03","module":"A3","scenario":null},{"value":"2,12E-03","module":"A4","scenario":null},{"value":"1,70E-03","module":"C1","scenario":null},{"value":"2,12E-03","module":"C2","scenario":null},{"value":"1,35E-02","module":"C3","scenario":null},{"value":"2,68E-04","module":"C4","scenario":null},{"value":"-1,00E-01","module":"D","scenario":null},{"value":"-7,03E-02","module":"A1A3","scenario":null}]},{"parameter":"GWP-luluc","unit":"kg CO2-eq","values":[{"value":"2,24E-02","module":"A1","scenario":null},{"value":"6,00E-03","module":"A2","scenario":null},{"value":"1,69E-02","module":"A3","scenario":null},{"value":"1,50E-03","module":"A4","scenario":null},{"value":"7,15E-04","module":"C1","scenario":null},{"value":"1,50E-03","module":"C2","scenario":null},{"value":"2,16E-03","module":"C3","scenario":null},{"value":"6,17E-05","module":"C4","scenario":null},{"value":"-3,40E-03","module":"D","scenario":null},{"value":"4,53E-02","module":"A1A3","scenario":null}]},{"parameter":"ODP","unit":"kg CFC11-eq","values":[{"value":"8,10E-06","module":"A1","scenario":null},{"value":"3,38E-06","module":"A2","scenario":null},{"value":"5,97E-07","module":"A3","scenario":null},{"value":"1,19E-06","module":"A4","scenario":null},{"value":"1,96E-06","module":"C1","scenario":null},{"value":"1,19E-06","module":"C2","scenario":null},{"value":"3,07E-07","module":"C3","scenario":null},{"value":"1,53E-07","module":"C4","scenario":null},{"value":"-9,15E-07","module":"D","scenario":null},{"value":"1,21E-05","module":"A1A3","scenario":null}]},{"parameter":"AP","unit":"mol H+-eq","values":[{"value":"5,66E-01","module":"A1","scenario":null},{"value":"3,23E-01","module":"A2","scenario":null},{"value":"1,72E-02","module":"A3","scenario":null},{"value":"1,59E-02","module":"A4","scenario":null},{"value":"9,49E-02","module":"C1","scenario":null},{"value":"1,59E-02","module":"C2","scenario":null},{"value":"1,26E-02","module":"C3","scenario":null},{"value":"3,07E-03","module":"C4","scenario":null},{"value":"-4,52E-02","module":"D","scenario":null},{"value":"9,06E-01","module":"A1A3","scenario":null}]},{"parameter":"POCP","unit":"kg NMVOC-eq","values":[{"value":"3,25E-01","module":"A1","scenario":null},{"value":"2,22E-01","module":"A2","scenario":null},{"value":"1,56E-02","module":"A3","scenario":null},{"value":"1,53E-02","module":"A4","scenario":null},{"value":"1,26E-01","module":"C1","scenario":null},{"value":"1,53E-02","module":"C2","scenario":null},{"value":"1,14E-02","module":"C3","scenario":null},{"value":"3,63E-03","module":"C4","scenario":null},{"value":"-4,87E-02","module":"D","scenario":null},{"value":"5,62E-01","module":"A1A3","scenario":null}]},{"parameter":"ADPE","unit":"kg Sb-eq","values":[{"value":"1,48E-03","module":"A1","scenario":null},{"value":"1,54E-04","module":"A2","scenario":null},{"value":"4,57E-05","module":"A3","scenario":null},{"value":"8,80E-05","module":"A4","scenario":null},{"value":"1,39E-05","module":"C1","scenario":null},{"value":"8,80E-05","module":"C2","scenario":null},{"value":"1,98E-05","module":"C3","scenario":null},{"value":"2,78E-06","module":"C4","scenario":null},{"value":"-4,46E-04","module":"D","scenario":null},{"value":"1,68E-03","module":"A1A3","scenario":null}]},{"parameter":"ADPF","unit":"MJ","values":[{"value":"1,21E+03","module":"A1","scenario":null},{"value":"2,27E+02","module":"A2","scenario":null},{"value":"5,47E+01","module":"A3","scenario":null},{"value":"8,02E+01","module":"A4","scenario":null},{"value":"1,25E+02","module":"C1","scenario":null},{"value":"8,02E+01","module":"C2","scenario":null},{"value":"4,84E+01","module":"C3","scenario":null},{"value":"1,02E+01","module":"C4","scenario":null},{"value":"-8,50E+01","module":"D","scenario":null},{"value":"1,49E+03","module":"A1A3","scenario":null}]},{"parameter":"WDP","unit":"m3 world-eq. Deprived","values":[{"value":"4,63E+03","module":"A1","scenario":null},{"value":"1,05E+02","module":"A2","scenario":null},{"value":"2,77E+02","module":"A3","scenario":null},{"value":"6,15E+01","module":"A4","scenario":null},{"value":"2,65E+01","module":"C1","scenario":null},{"value":"6,15E+01","module":"C2","scenario":null},{"value":"5,34E+03","module":"C3","scenario":null},{"value":"2,14E+01","module":"C4","scenario":null},{"value":"-3,99E+03","module":"D","scenario":null},{"value":"5,01E+03","module":"A1A3","scenario":null}]},{"parameter":"EP-freshwater","unit":"kg P-eq","values":[{"value":"4,66E-03","module":"A1","scenario":null},{"value":"7,73E-05","module":"A2","scenario":null},{"value":"1,19E-04","module":"A3","scenario":null},{"value":"3,93E-05","module":"A4","scenario":null},{"value":"3,30E-05","module":"C1","scenario":null},{"value":"3,93E-05","module":"C2","scenario":null},{"value":"9,85E-05","module":"C3","scenario":null},{"value":"2,35E-06","module":"C4","scenario":null},{"value":"-1,34E-04","module":"D","scenario":null},{"value":"4,85E-03","module":"A1A3","scenario":null}]},{"parameter":"EP-marine","unit":"kg N-eq","values":[{"value":"8,88E-02","module":"A1","scenario":null},{"value":"7,48E-02","module":"A2","scenario":null},{"value":"5,08E-03","module":"A3","scenario":null},{"value":"3,48E-03","module":"A4","scenario":null},{"value":"4,19E-02","module":"C1","scenario":null},{"value":"3,48E-03","module":"C2","scenario":null},{"value":"3,70E-03","module":"C3","scenario":null},{"value":"1,15E-03","module":"C4","scenario":null},{"value":"-1,57E-02","module":"D","scenario":null},{"value":"1,69E-01","module":"A1A3","scenario":null}]},{"parameter":"EP-terrestrial","unit":"mol N-eq.","values":[{"value":"1,05E+00","module":"A1","scenario":null},{"value":"8,35E-01","module":"A2","scenario":null},{"value":"5,71E-02","module":"A3","scenario":null},{"value":"3,88E-02","module":"A4","scenario":null},{"value":"4,54E-01","module":"C1","scenario":null},{"value":"3,88E-02","module":"C2","scenario":null},{"value":"4,26E-02","module":"C3","scenario":null},{"value":"1,27E-02","module":"C4","scenario":null},{"value":"-1,84E-01","module":"D","scenario":null},{"value":"1,94E+00","module":"A1A3","scenario":null}]},{"parameter":"GWP-IOBC","unit":"kg CO2-eq","values":[{"value":"1,87E+02","module":"A1","scenario":null},{"value":"1,63E+01","module":"A2","scenario":null},{"value":"4,42E+00","module":"A3","scenario":null},{"value":"4,94E+00","module":"A4","scenario":null},{"value":"9,07E+00","module":"C1","scenario":null},{"value":"4,94E+00","module":"C2","scenario":null},{"value":"1,56E+00","module":"C3","scenario":null},{"value":"3,15E-01","module":"C4","scenario":null},{"value":"-5,37E+00","module":"D","scenario":null},{"value":"2,07E+02","module":"A1A3","scenario":null}]}],"additional_environmental_impact":[{"parameter":"PM","unit":"Disease incidence","values":[{"value":"5,66E-06","module":"A1","scenario":null},{"value":"6,41E-07","module":"A2","scenario":null},{"value":"2,53E-07","module":"A3","scenario":null},{"value":"4,54E-07","module":"A4","scenario":null},{"value":"1,15E-05","module":"C1","scenario":null},{"value":"4,54E-07","module":"C2","scenario":null},{"value":"2,02E-07","module":"C3","scenario":null},{"value":"6,54E-08","module":"C4","scenario":null},{"value":"-9,63E-07","module":"D","scenario":null},{"value":"6,55E-06","module":"A1A3","scenario":null}]},{"parameter":"ETP-fw","unit":"CTUe","values":[{"value":"2,39E+03","module":"A1","scenario":null},{"value":"1,40E+02","module":"A2","scenario":null},{"value":"5,11E+01","module":"A3","scenario":null},{"value":"5,86E+01","module":"A4","scenario":null},{"value":"6,83E+01","module":"C1","scenario":null},{"value":"5,86E+01","module":"C2","scenario":null},{"value":"3,43E+01","module":"C3","scenario":null},{"value":"5,02E+00","module":"C4","scenario":null},{"value":"-8,75E+01","module":"D","scenario":null},{"value":"2,58E+03","module":"A1A3","scenario":null}]},{"parameter":"HTP-c","unit":"CTUh","values":[{"value":"1,32E-07","module":"A1","scenario":null},{"value":"0,00E+00","module":"A2","scenario":null},{"value":"1,47E-09","module":"A3","scenario":null},{"value":"0,00E+00","module":"A4","scenario":null},{"value":"2,27E-09","module":"C1","scenario":null},{"value":"0,00E+00","module":"C2","scenario":null},{"value":"2,19E-09","module":"C3","scenario":null},{"value":"1,47E-10","module":"C4","scenario":null},{"value":"-4,39E-09","module":"D","scenario":null},{"value":"1,34E-07","module":"A1A3","scenario":null}]},{"parameter":"HTP-nc","unit":"CTUh","values":[{"value":"8,24E-07","module":"A1","scenario":null},{"value":"7,06E-08","module":"A2","scenario":null},{"value":"4,28E-08","module":"A3","scenario":null},{"value":"5,67E-08","module":"A4","scenario":null},{"value":"6,35E-08","module":"C1","scenario":null},{"value":"5,67E-08","module":"C2","scenario":null},{"value":"3,07E-08","module":"C3","scenario":null},{"value":"2,94E-09","module":"C4","scenario":null},{"value":"-1,08E-07","module":"D","scenario":null},{"value":"9,37E-07","module":"A1A3","scenario":null}]},{"parameter":"SQP","unit":"-","values":[{"value":"3,47E-01","module":"A1","scenario":null},{"value":"1,31E+02","module":"A2","scenario":null},{"value":"4,93E+01","module":"A3","scenario":null},{"value":"9,20E+01","module":"A4","scenario":null},{"value":"1,52E+01","module":"C1","scenario":null},{"value":"9,20E+01","module":"C2","scenario":null},{"value":"2,74E+01","module":"C3","scenario":null},{"value":"3,70E+01","module":"C4","scenario":null},{"value":"1,93E+02","module":"D","scenario":null},{"value":"1,80E+02","module":"A1A3","scenario":null}]},{"parameter":"IRP","unit":"kBq U235-eq","values":[{"value":"6,00E+00","module":"A1","scenario":null},{"value":"9,88E-01","module":"A2","scenario":null},{"value":"2,25E-01","module":"A3","scenario":null},{"value":"3,51E-01","module":"A4","scenario":null},{"value":"5,44E-01","module":"C1","scenario":null},{"value":"3,51E-01","module":"C2","scenario":null},{"value":"8,12E-01","module":"C3","scenario":null},{"value":"4,41E-02","module":"C4","scenario":null},{"value":"-7,80E-01","module":"D","scenario":null},{"value":"7,21E+00","module":"A1A3","scenario":null}]}],"resource_use":[{"parameter":"PERE","unit":"MJ","values":[{"value":"5,65E+02","module":"A1","scenario":null},{"value":"1,91E+00","module":"A2","scenario":null},{"value":"1,47E+01","module":"A3","scenario":null},{"value":"1,01E+00","module":"A4","scenario":null},{"value":"6,80E-01","module":"C1","scenario":null},{"value":"1,01E+00","module":"C2","scenario":null},{"value":"2,49E+01","module":"C3","scenario":null},{"value":"1,56E-01","module":"C4","scenario":null},{"value":"-1,99E+01","module":"D","scenario":null},{"value":"5,82E+02","module":"A1A3","scenario":null}]},{"parameter":"PERM","unit":"","values":[{"value":"1,81E-01","module":"A1","scenario":null},{"value":"0,00E+00","module":"A2","scenario":null},{"value":"0,00E+00","module":"A3","scenario":null},{"value":"0,00E+00","module":"A4","scenario":null},{"value":"0,00E+00","module":"C1","scenario":null},{"value":"0,00E+00","module":"C2","scenario":null},{"value":"0,00E+00","module":"C3","scenario":null},{"value":"0,00E+00","module":"C4","scenario":null},{"value":"0,00E+00","module":"D","scenario":null},{"value":"1,81E-01","module":"A1A3","scenario":null}]},{"parameter":"PERT","unit":"MJ","values":[{"value":"5,65E+02","module":"A1","scenario":null},{"value":"1,91E+00","module":"A2","scenario":null},{"value":"1,47E+01","module":"A3","scenario":null},{"value":"1,01E+00","module":"A4","scenario":null},{"value":"6,80E-01","module":"C1","scenario":null},{"value":"1,01E+00","module":"C2","scenario":null},{"value":"2,49E+01","module":"C3","scenario":null},{"value":"1,56E-01","module":"C4","scenario":null},{"value":"-1,99E+01","module":"D","scenario":null},{"value":"5,82E+02","module":"A1A3","scenario":null}]},{"parameter":"PENRE","unit":"MJ","values":[{"value":"1,21E+03","module":"A1","scenario":null},{"value":"2,27E+02","module":"A2","scenario":null},{"value":"5,48E+01","module":"A3","scenario":null},{"value":"8,02E+01","module":"A4","scenario":null},{"value":"1,25E+02","module":"C1","scenario":null},{"value":"8,02E+01","module":"C2","scenario":null},{"value":"4,84E+01","module":"C3","scenario":null},{"value":"1,02E+01","module":"C4","scenario":null},{"value":"-8,97E+01","module":"D","scenario":null},{"value":"1,49E+03","module":"A1A3","scenario":null}]},{"parameter":"PENRM","unit":"MJ","values":[{"value":"1,35E+00","module":"A1","scenario":null},{"value":"0,00E+00","module":"A2","scenario":null},{"value":"0,00E+00","module":"A3","scenario":null},{"value":"0,00E+00","module":"A4","scenario":null},{"value":"0,00E+00","module":"C1","scenario":null},{"value":"0,00E+00","module":"C2","scenario":null},{"value":"0,00E+00","module":"C3","scenario":null},{"value":"0,00E+00","module":"C4","scenario":null},{"value":"0,00E+00","module":"D","scenario":null},{"value":"1,35E+00","module":"A1A3","scenario":null}]},{"parameter":"PENRT","unit":"MJ","values":[{"value":"1,21E+03","module":"A1","scenario":null},{"value":"2,27E+02","module":"A2","scenario":null},{"value":"5,48E+01","module":"A3","scenario":null},{"value":"8,02E+01","module":"A4","scenario":null},{"value":"1,25E+02","module":"C1","scenario":null},{"value":"8,02E+01","module":"C2","scenario":null},{"value":"4,84E+01","module":"C3","scenario":null},{"value":"1,02E+01","module":"C4","scenario":null},{"value":"-8,97E+01","module":"D","scenario":null},{"value":"1,49E+03","module":"A1A3","scenario":null}]},{"parameter":"SM","unit":"kg","values":[{"value":"9,55E+01","module":"A1","scenario":null},{"value":"0,00E+00","module":"A2","scenario":null},{"value":"4,10E-03","module":"A3","scenario":null},{"value":"0,00E+00","module":"A4","scenario":null},{"value":"0,00E+00","module":"C1","scenario":null},{"value":"0,00E+00","module":"C2","scenario":null},{"value":"0,00E+00","module":"C3","scenario":null},{"value":"0,00E+00","module":"C4","scenario":null},{"value":"0,00E+00","module":"D","scenario":null},{"value":"9,55E+01","module":"A1A3","scenario":null}]},{"parameter":"RSF","unit":"MJ","values":[{"value":"9,23E+01","module":"A1","scenario":null},{"value":"6,83E-02","module":"A2","scenario":null},{"value":"5,30E-01","module":"A3","scenario":null},{"value":"3,53E-02","module":"A4","scenario":null},{"value":"0,00E+00","module":"C1","scenario":null},{"value":"3,53E-02","module":"C2","scenario":null},{"value":"0,00E+00","module":"C3","scenario":null},{"value":"3,23E-03","module":"C4","scenario":null},{"value":"-4,07E-01","module":"D","scenario":null},{"value":"9,29E+01","module":"A1A3","scenario":null}]},{"parameter":"NRSF","unit":"MJ","values":[{"value":"1,53E+02","module":"A1","scenario":null},{"value":"3,25E-01","module":"A2","scenario":null},{"value":"5,96E-02","module":"A3","scenario":null},{"value":"1,18E-01","module":"A4","scenario":null},{"value":"0,00E+00","module":"C1","scenario":null},{"value":"1,18E-01","module":"C2","scenario":null},{"value":"0,00E+00","module":"C3","scenario":null},{"value":"9,28E-03","module":"C4","scenario":null},{"value":"-4,18E-01","module":"D","scenario":null},{"value":"1,54E+02","module":"A1A3","scenario":null}]},{"parameter":"FW","unit":"m3","values":[{"value":"2,04E+00","module":"A1","scenario":null},{"value":"1,52E-02","module":"A2","scenario":null},{"value":"1,28E-01","module":"A3","scenario":null},{"value":"9,13E-03","module":"A4","scenario":null},{"value":"6,43E-03","module":"C1","scenario":null},{"value":"9,13E-03","module":"C2","scenario":null},{"value":"8,29E-02","module":"C3","scenario":null},{"value":"1,21E-02","module":"C4","scenario":null},{"value":"-3,12E+00","module":"D","scenario":null},{"value":"2,18E+00","module":"A1A3","scenario":null}]}],"end_of_life_waste":[{"parameter":"HWD","unit":"kg","values":[{"value":"4,24E+00","module":"A1","scenario":null},{"value":"9,66E-03","module":"A2","scenario":null},{"value":"2,61E-02","module":"A3","scenario":null},{"value":"4,39E-03","module":"A4","scenario":null},{"value":"3,68E-03","module":"C1","scenario":null},{"value":"4,39E-03","module":"C2","scenario":null},{"value":"4,83E-03","module":"C3","scenario":null},{"value":"0,00E+00","module":"C4","scenario":null},{"value":"-2,05E-02","module":"D","scenario":null},{"value":"4,28E+00","module":"A1A3","scenario":null}]},{"parameter":"NHWD","unit":"kg","values":[{"value":"1,44E+02","module":"A1","scenario":null},{"value":"8,87E+00","module":"A2","scenario":null},{"value":"9,93E-01","module":"A3","scenario":null},{"value":"6,97E+00","module":"A4","scenario":null},{"value":"1,48E-01","module":"C1","scenario":null},{"value":"6,97E+00","module":"C2","scenario":null},{"value":"1,53E-01","module":"C3","scenario":null},{"value":"7,35E+01","module":"C4","scenario":null},{"value":"-6,21E-01","module":"D","scenario":null},{"value":"1,54E+02","module":"A1A3","scenario":null}]},{"parameter":"RWD","unit":"kg","values":[{"value":"5,75E-03","module":"A1","scenario":null},{"value":"1,58E-03","module":"A2","scenario":null},{"value":"2,80E-04","module":"A3","scenario":null},{"value":"5,48E-04","module":"A4","scenario":null},{"value":"8,67E-04","module":"C1","scenario":null},{"value":"5,48E-04","module":"C2","scenario":null},{"value":"5,12E-04","module":"C3","scenario":null},{"value":"0,00E+00","module":"C4","scenario":null},{"value":"-6,74E-04","module":"D","scenario":null},{"value":"7,61E-03","module":"A1A3","scenario":null}]}],"end_of_life_flow":[{"parameter":"CRU","unit":"kg","values":[{"value":"0,00E+00","module":"A1","scenario":null},{"value":"0,00E+00","module":"A2","scenario":null},{"value":"0,00E+00","module":"A3","scenario":null},{"value":"0,00E+00","module":"A4","scenario":null},{"value":"0,00E+00","module":"C1","scenario":null},{"value":"0,00E+00","module":"C2","scenario":null},{"value":"0,00E+00","module":"C3","scenario":null},{"value":"0,00E+00","module":"C4","scenario":null},{"value":"0,00E+00","module":"D","scenario":null},{"value":"0,00E+00","module":"A1A3","scenario":null}]},{"parameter":"MFR","unit":"kg","values":[{"value":"0,00E+00","module":"A1","scenario":null},{"value":"0,00E+00","module":"A2","scenario":null},{"value":"8,40E+01","module":"A3","scenario":null},{"value":"0,00E+00","module":"A4","scenario":null},{"value":"0,00E+00","module":"C1","scenario":null},{"value":"0,00E+00","module":"C2","scenario":null},{"value":"2,19E+03","module":"C3","scenario":null},{"value":"0,00E+00","module":"C4","scenario":null},{"value":"0,00E+00","module":"D","scenario":null},{"value":"8,40E+01","module":"A1A3","scenario":null}]},{"parameter":"MER","unit":"kg","values":[{"value":"2,36E-04","module":"A1","scenario":null},{"value":"0,00E+00","module":"A2","scenario":null},{"value":"6,78E-02","module":"A3","scenario":null},{"value":"0,00E+00","module":"A4","scenario":null},{"value":"0,00E+00","module":"C1","scenario":null},{"value":"0,00E+00","module":"C2","scenario":null},{"value":"0,00E+00","module":"C3","scenario":null},{"value":"0,00E+00","module":"C4","scenario":null},{"value":"0,00E+00","module":"D","scenario":null},{"value":"6,80E-02","module":"A1A3","scenario":null}]},{"parameter":"EEE","unit":"MJ","values":[{"value":"0,00E+00","module":"A1","scenario":null},{"value":"0,00E+00","module":"A2","scenario":null},{"value":"3,82E-02","module":"A3","scenario":null},{"value":"0,00E+00","module":"A4","scenario":null},{"value":"0,00E+00","module":"C1","scenario":null},{"value":"0,00E+00","module":"C2","scenario":null},{"value":"0,00E+00","module":"C3","scenario":null},{"value":"0,00E+00","module":"C4","scenario":null},{"value":"0,00E+00","module":"D","scenario":null},{"value":"3,82E-02","module":"A1A3","scenario":null}]},{"parameter":"EET","unit":"MJ","values":[{"value":"0,00E+00","module":"A1","scenario":null},{"value":"0,00E+00","module":"A2","scenario":null},{"value":"5,78E-01","module":"A3","scenario":null},{"value":"0,00E+00","module":"A4","scenario":null},{"value":"0,00E+00","module":"C1","scenario":null},{"value":"0,00E+00","module":"C2","scenario":null},{"value":"0,00E+00","module":"C3","scenario":null},{"value":"0,00E+00","module":"C4","scenario":null},{"value":"0,00E+00","module":"D","scenario":null},{"value":"5,78E-01","module":"A1A3","scenario":null}]}]}