{"product_name":"Triflex SmartTec","epd_id":"NEPD-9128-8682","declared_unit":{"unit":"ton","amount":1},"compliance":["EN 15804+A2","ISO 14025","ISO 21930"],"producer_name":"Triflex GmbH & Co. KG","environmental_impact":[{"parameter":"GWP-total","unit":"kg CO2-eq","values":[{"value":"2,62E+00","module":"A1-A3","scenario":null},{"value":"4,22E-02","module":"A4","scenario":null},{"value":"5,10E-02","module":"A5","scenario":null},{"value":"3,61E-03","module":"C1","scenario":null},{"value":"5,18E-03","module":"C2","scenario":null},{"value":"4,69E-03","module":"C3","scenario":null},{"value":"2,05E-03","module":"C4","scenario":null},{"value":"0,00E+00","module":"D","scenario":null}]},{"parameter":"GWP-fossil","unit":"kg CO2-eq","values":[{"value":"2,60E+00","module":"A1-A3","scenario":null},{"value":"4,21E-02","module":"A4","scenario":null},{"value":"5,07E-02","module":"A5","scenario":null},{"value":"3,61E-03","module":"C1","scenario":null},{"value":"5,18E-03","module":"C2","scenario":null},{"value":"4,29E-03","module":"C3","scenario":null},{"value":"1,88E-03","module":"C4","scenario":null},{"value":"0,00E+00","module":"D","scenario":null}]},{"parameter":"GWP-biogenic","unit":"kg CO2-eq","values":[{"value":"1,52E-02","module":"A1-A3","scenario":null},{"value":"2,11E-05","module":"A4","scenario":null},{"value":"2,32E-04","module":"A5","scenario":null},{"value":"3,60E-07","module":"C1","scenario":null},{"value":"2,60E-06","module":"C2","scenario":null},{"value":"3,95E-04","module":"C3","scenario":null},{"value":"1,69E-04","module":"C4","scenario":null},{"value":"0,00E+00","module":"D","scenario":null}]},{"parameter":"GWP-luluc","unit":"kg CO2-eq","values":[{"value":"4,97E-03","module":"A1-A3","scenario":null},{"value":"1,50E-05","module":"A4","scenario":null},{"value":"5,37E-05","module":"A5","scenario":null},{"value":"3,13E-07","module":"C1","scenario":null},{"value":"1,84E-06","module":"C2","scenario":null},{"value":"3,73E-07","module":"C3","scenario":null},{"value":"9,74E-07","module":"C4","scenario":null},{"value":"0,00E+00","module":"D","scenario":null}]},{"parameter":"ODP","unit":"kg CFC11-eq","values":[{"value":"3,62E-06","module":"A1-A3","scenario":null},{"value":"8,78E-10","module":"A4","scenario":null},{"value":"3,64E-08","module":"A5","scenario":null},{"value":"5,50E-11","module":"C1","scenario":null},{"value":"1,08E-10","module":"C2","scenario":null},{"value":"6,60E-11","module":"C3","scenario":null},{"value":"5,40E-11","module":"C4","scenario":null},{"value":"0,00E+00","module":"D","scenario":null}]},{"parameter":"AP","unit":"mol H+-eq","values":[{"value":"1,50E-02","module":"A1-A3","scenario":null},{"value":"9,96E-05","module":"A4","scenario":null},{"value":"1,78E-04","module":"A5","scenario":null},{"value":"3,25E-05","module":"C1","scenario":null},{"value":"1,22E-05","module":"C2","scenario":null},{"value":"3,87E-05","module":"C3","scenario":null},{"value":"1,33E-05","module":"C4","scenario":null},{"value":"0,00E+00","module":"D","scenario":null}]},{"parameter":"POCP","unit":"kg NMVOC-eq","values":[{"value":"1,11E-02","module":"A1-A3","scenario":null},{"value":"1,73E-04","module":"A4","scenario":null},{"value":"1,41E-04","module":"A5","scenario":null},{"value":"4,93E-05","module":"C1","scenario":null},{"value":"2,12E-05","module":"C2","scenario":null},{"value":"5,87E-05","module":"C3","scenario":null},{"value":"1,98E-05","module":"C4","scenario":null},{"value":"0,00E+00","module":"D","scenario":null}]},{"parameter":"ADPE","unit":"kg Sb-eq","values":[{"value":"4,47E-05","module":"A1-A3","scenario":null},{"value":"1,20E-07","module":"A4","scenario":null},{"value":"5,18E-07","module":"A5","scenario":null},{"value":"1,29E-09","module":"C1","scenario":null},{"value":"1,48E-08","module":"C2","scenario":null},{"value":"1,54E-09","module":"C3","scenario":null},{"value":"2,98E-09","module":"C4","scenario":null},{"value":"0,00E+00","module":"D","scenario":null}]},{"parameter":"ADPF","unit":"MJ","values":[{"value":"5,06E+01","module":"A1-A3","scenario":null},{"value":"6,33E-01","module":"A4","scenario":null},{"value":"6,31E-01","module":"A5","scenario":null},{"value":"4,72E-02","module":"C1","scenario":null},{"value":"7,77E-02","module":"C2","scenario":null},{"value":"5,61E-02","module":"C3","scenario":null},{"value":"4,60E-02","module":"C4","scenario":null},{"value":"0,00E+00","module":"D","scenario":null}]},{"parameter":"WDP","unit":"m3 world-eq. Deprived","values":[{"value":"1,01E+00","module":"A1-A3","scenario":null},{"value":"3,18E-03","module":"A4","scenario":null},{"value":"1,17E-02","module":"A5","scenario":null},{"value":"1,15E-04","module":"C1","scenario":null},{"value":"3,90E-04","module":"C2","scenario":null},{"value":"1,37E-04","module":"C3","scenario":null},{"value":"1,29E-04","module":"C4","scenario":null},{"value":"0,00E+00","module":"D","scenario":null}]},{"parameter":"EP-freshwater","unit":"kg P-eq","values":[{"value":"1,14E-03","module":"A1-A3","scenario":null},{"value":"2,97E-06","module":"A4","scenario":null},{"value":"1,83E-05","module":"A5","scenario":null},{"value":"1,05E-07","module":"C1","scenario":null},{"value":"3,64E-07","module":"C2","scenario":null},{"value":"1,25E-07","module":"C3","scenario":null},{"value":"1,56E-07","module":"C4","scenario":null},{"value":"0,00E+00","module":"D","scenario":null}]},{"parameter":"EP-marine","unit":"kg N-eq","values":[{"value":"3,54E-03","module":"A1-A3","scenario":null},{"value":"2,61E-05","module":"A4","scenario":null},{"value":"4,24E-05","module":"A5","scenario":null},{"value":"1,51E-05","module":"C1","scenario":null},{"value":"3,21E-06","module":"C2","scenario":null},{"value":"1,80E-05","module":"C3","scenario":null},{"value":"5,06E-06","module":"C4","scenario":null},{"value":"0,00E+00","module":"D","scenario":null}]},{"parameter":"EP-terrestrial","unit":"mol N-eq.","values":[{"value":"2,35E-02","module":"A1-A3","scenario":null},{"value":"2,82E-04","module":"A4","scenario":null},{"value":"3,03E-04","module":"A5","scenario":null},{"value":"1,65E-04","module":"C1","scenario":null},{"value":"3,47E-05","module":"C2","scenario":null},{"value":"1,97E-04","module":"C3","scenario":null},{"value":"5,53E-05","module":"C4","scenario":null},{"value":"0,00E+00","module":"D","scenario":null}]},{"parameter":"GWP-IOBC","unit":"kg CO2-eq","values":[]}],"additional_environmental_impact":[{"parameter":"PM","unit":"Disease incidence","values":[{"value":"1,26E-07","module":"A1-A3","scenario":null},{"value":"4,11E-09","module":"A4","scenario":null},{"value":"1,62E-09","module":"A5","scenario":null},{"value":"9,25E-10","module":"C1","scenario":null},{"value":"5,04E-10","module":"C2","scenario":null},{"value":"6,31E-09","module":"C3","scenario":null},{"value":"3,02E-10","module":"C4","scenario":null},{"value":"0,00E+00","module":"D","scenario":null}]},{"parameter":"ETP-fw","unit":"CTUe","values":[{"value":"1,69E+02","module":"A1-A3","scenario":null},{"value":"1,50E-01","module":"A4","scenario":null},{"value":"2,05E+00","module":"A5","scenario":null},{"value":"6,68E-03","module":"C1","scenario":null},{"value":"1,84E-02","module":"C2","scenario":null},{"value":"7,95E-03","module":"C3","scenario":null},{"value":"6,29E-03","module":"C4","scenario":null},{"value":"0,00E+00","module":"D","scenario":null}]},{"parameter":"HTP-c","unit":"CTUh","values":[{"value":"2,53E-08","module":"A1-A3","scenario":null},{"value":"2,70E-10","module":"A4","scenario":null},{"value":"3,03E-10","module":"A5","scenario":null},{"value":"1,40E-11","module":"C1","scenario":null},{"value":"3,30E-11","module":"C2","scenario":null},{"value":"1,70E-11","module":"C3","scenario":null},{"value":"8,00E-12","module":"C4","scenario":null},{"value":"0,00E+00","module":"D","scenario":null}]},{"parameter":"HTP-nc","unit":"CTUh","values":[{"value":"3,59E-08","module":"A1-A3","scenario":null},{"value":"4,17E-10","module":"A4","scenario":null},{"value":"4,41E-10","module":"A5","scenario":null},{"value":"6,00E-12","module":"C1","scenario":null},{"value":"5,10E-11","module":"C2","scenario":null},{"value":"8,00E-12","module":"C3","scenario":null},{"value":"8,00E-12","module":"C4","scenario":null},{"value":"0,00E+00","module":"D","scenario":null}]},{"parameter":"SQP","unit":"-","values":[{"value":"1,15E+01","module":"A1-A3","scenario":null},{"value":"6,36E-01","module":"A4","scenario":null},{"value":"1,47E-01","module":"A5","scenario":null},{"value":"3,30E-03","module":"C1","scenario":null},{"value":"7,82E-02","module":"C2","scenario":null},{"value":"3,93E-03","module":"C3","scenario":null},{"value":"9,05E-02","module":"C4","scenario":null},{"value":"0,00E+00","module":"D","scenario":null}]},{"parameter":"IRP","unit":"kBq U235-eq","values":[{"value":"3,56E-01","module":"A1-A3","scenario":null},{"value":"7,69E-04","module":"A4","scenario":null},{"value":"4,15E-03","module":"A5","scenario":null},{"value":"2,11E-05","module":"C1","scenario":null},{"value":"9,44E-05","module":"C2","scenario":null},{"value":"2,51E-05","module":"C3","scenario":null},{"value":"2,93E-05","module":"C4","scenario":null},{"value":"0,00E+00","module":"D","scenario":null}]}],"resource_use":[{"parameter":"PERE","unit":"MJ","values":[{"value":"4,39E+00","module":"A1-A3","scenario":null},{"value":"1,00E-02","module":"A4","scenario":null},{"value":"5,06E-02","module":"A5","scenario":null},{"value":"2,89E-04","module":"C1","scenario":null},{"value":"1,23E-03","module":"C2","scenario":null},{"value":"3,43E-04","module":"C3","scenario":null},{"value":"4,26E-04","module":"C4","scenario":null},{"value":"0,00E+00","module":"D","scenario":null}]},{"parameter":"PERM","unit":"","values":[{"value":"0,00E+00","module":"A1-A3","scenario":null},{"value":"0,00E+00","module":"A4","scenario":null},{"value":"0,00E+00","module":"A5","scenario":null},{"value":"0,00E+00","module":"C1","scenario":null},{"value":"0,00E+00","module":"C2","scenario":null},{"value":"0,00E+00","module":"C3","scenario":null},{"value":"0,00E+00","module":"C4","scenario":null},{"value":"0,00E+00","module":"D","scenario":null}]},{"parameter":"PERT","unit":"MJ","values":[{"value":"4,39E+00","module":"A1-A3","scenario":null},{"value":"1,00E-02","module":"A4","scenario":null},{"value":"5,06E-02","module":"A5","scenario":null},{"value":"2,89E-04","module":"C1","scenario":null},{"value":"1,23E-03","module":"C2","scenario":null},{"value":"3,43E-04","module":"C3","scenario":null},{"value":"4,26E-04","module":"C4","scenario":null},{"value":"0,00E+00","module":"D","scenario":null}]},{"parameter":"PENRE","unit":"MJ","values":[{"value":"3,59E+01","module":"A1-A3","scenario":null},{"value":"6,33E-01","module":"A4","scenario":null},{"value":"4,84E-01","module":"A5","scenario":null},{"value":"4,72E-02","module":"C1","scenario":null},{"value":"7,77E-02","module":"C2","scenario":null},{"value":"5,61E-02","module":"C3","scenario":null},{"value":"4,60E-02","module":"C4","scenario":null},{"value":"0,00E+00","module":"D","scenario":null}]},{"parameter":"PENRM","unit":"MJ","values":[{"value":"1,46E+01","module":"A1-A3","scenario":null},{"value":"0,00E+00","module":"A4","scenario":null},{"value":"1,46E-01","module":"A5","scenario":null},{"value":"0,00E+00","module":"C1","scenario":null},{"value":"0,00E+00","module":"C2","scenario":null},{"value":"-1,02E+01","module":"C3","scenario":null},{"value":"0,00E+00","module":"C4","scenario":null},{"value":"0,00E+00","module":"D","scenario":null}]},{"parameter":"PENRT","unit":"MJ","values":[{"value":"5,06E+01","module":"A1-A3","scenario":null},{"value":"6,33E-01","module":"A4","scenario":null},{"value":"6,31E-01","module":"A5","scenario":null},{"value":"4,72E-02","module":"C1","scenario":null},{"value":"7,77E-02","module":"C2","scenario":null},{"value":"-1,02E+01","module":"C3","scenario":null},{"value":"4,60E-02","module":"C4","scenario":null},{"value":"0,00E+00","module":"D","scenario":null}]},{"parameter":"SM","unit":"kg","values":[{"value":"0,00E+00","module":"A1-A3","scenario":null},{"value":"0,00E+00","module":"A4","scenario":null},{"value":"0,00E+00","module":"A5","scenario":null},{"value":"0,00E+00","module":"C1","scenario":null},{"value":"0,00E+00","module":"C2","scenario":null},{"value":"0,00E+00","module":"C3","scenario":null},{"value":"0,00E+00","module":"C4","scenario":null},{"value":"0,00E+00","module":"D","scenario":null}]},{"parameter":"RSF","unit":"MJ","values":[{"value":"0,00E+00","module":"A1-A3","scenario":null},{"value":"0,00E+00","module":"A4","scenario":null},{"value":"0,00E+00","module":"A5","scenario":null},{"value":"0,00E+00","module":"C1","scenario":null},{"value":"0,00E+00","module":"C2","scenario":null},{"value":"0,00E+00","module":"C3","scenario":null},{"value":"0,00E+00","module":"C4","scenario":null},{"value":"0,00E+00","module":"D","scenario":null}]},{"parameter":"NRSF","unit":"MJ","values":[{"value":"0,00E+00","module":"A1-A3","scenario":null},{"value":"0,00E+00","module":"A4","scenario":null},{"value":"0,00E+00","module":"A5","scenario":null},{"value":"0,00E+00","module":"C1","scenario":null},{"value":"0,00E+00","module":"C2","scenario":null},{"value":"0,00E+00","module":"C3","scenario":null},{"value":"0,00E+00","module":"C4","scenario":null},{"value":"0,00E+00","module":"D","scenario":null}]},{"parameter":"FW","unit":"m3","values":[{"value":"2,90E-02","module":"A1-A3","scenario":null},{"value":"9,20E-05","module":"A4","scenario":null},{"value":"3,37E-04","module":"A5","scenario":null},{"value":"3,06E-06","module":"C1","scenario":null},{"value":"1,13E-05","module":"C2","scenario":null},{"value":"3,65E-06","module":"C3","scenario":null},{"value":"4,77E-05","module":"C4","scenario":null},{"value":"0,00E+00","module":"D","scenario":null}]}],"end_of_life_waste":[{"parameter":"HWD","unit":"kg","values":[{"value":"5,13E-01","module":"A1-A3","scenario":null},{"value":"1,38E-03","module":"A4","scenario":null},{"value":"9,22E-03","module":"A5","scenario":null},{"value":"5,27E-05","module":"C1","scenario":null},{"value":"1,13E-04","module":"C2","scenario":null},{"value":"6,27E-05","module":"C3","scenario":null},{"value":"5,11E-05","module":"C4","scenario":null},{"value":"0,00E+00","module":"D","scenario":null}]},{"parameter":"NHWD","unit":"kg","values":[{"value":"4,71E+00","module":"A1-A3","scenario":null},{"value":"2,76E-02","module":"A4","scenario":null},{"value":"6,03E-02","module":"A5","scenario":null},{"value":"7,20E-04","module":"C1","scenario":null},{"value":"2,26E-03","module":"C2","scenario":null},{"value":"8,57E-04","module":"C3","scenario":null},{"value":"3,01E-01","module":"C4","scenario":null},{"value":"0,00E+00","module":"D","scenario":null}]},{"parameter":"RWD","unit":"kg","values":[{"value":"2,72E-05","module":"A1-A3","scenario":null},{"value":"2,85E-07","module":"A4","scenario":null},{"value":"4,32E-07","module":"A5","scenario":null},{"value":"5,18E-09","module":"C1","scenario":null},{"value":"2,34E-08","module":"C2","scenario":null},{"value":"6,16E-09","module":"C3","scenario":null},{"value":"7,15E-09","module":"C4","scenario":null},{"value":"0,00E+00","module":"D","scenario":null}]}],"end_of_life_flow":[{"parameter":"CRU","unit":"kg","values":[{"value":"0,00E+00","module":"A1-A3","scenario":null},{"value":"0,00E+00","module":"A4","scenario":null},{"value":"0,00E+00","module":"A5","scenario":null},{"value":"0,00E+00","module":"C1","scenario":null},{"value":"0,00E+00","module":"C2","scenario":null},{"value":"0,00E+00","module":"C3","scenario":null},{"value":"0,00E+00","module":"C4","scenario":null},{"value":"0,00E+00","module":"D","scenario":null}]},{"parameter":"MFR","unit":"kg","values":[{"value":"0,00E+00","module":"A1-A3","scenario":null},{"value":"0,00E+00","module":"A4","scenario":null},{"value":"0,00E+00","module":"A5","scenario":null},{"value":"0,00E+00","module":"C1","scenario":null},{"value":"0,00E+00","module":"C2","scenario":null},{"value":"0,00E+00","module":"C3","scenario":null},{"value":"0,00E+00","module":"C4","scenario":null},{"value":"0,00E+00","module":"D","scenario":null}]},{"parameter":"MER","unit":"kg","values":[{"value":"0,00E+00","module":"A1-A3","scenario":null},{"value":"0,00E+00","module":"A4","scenario":null},{"value":"0,00E+00","module":"A5","scenario":null},{"value":"0,00E+00","module":"C1","scenario":null},{"value":"0,00E+00","module":"C2","scenario":null},{"value":"0,00E+00","module":"C3","scenario":null},{"value":"0,00E+00","module":"C4","scenario":null},{"value":"0,00E+00","module":"D","scenario":null}]},{"parameter":"EEE","unit":"MJ","values":[{"value":"0,00E+00","module":"A1-A3","scenario":null},{"value":"0,00E+00","module":"A4","scenario":null},{"value":"0,00E+00","module":"A5","scenario":null},{"value":"0,00E+00","module":"C1","scenario":null},{"value":"0,00E+00","module":"C2","scenario":null},{"value":"0,00E+00","module":"C3","scenario":null},{"value":"0,00E+00","module":"C4","scenario":null},{"value":"0,00E+00","module":"D","scenario":null}]},{"parameter":"EET","unit":"MJ","values":[{"value":"0,00E+00","module":"A1-A3","scenario":null},{"value":"0,00E+00","module":"A4","scenario":null},{"value":"0,00E+00","module":"A5","scenario":null},{"value":"0,00E+00","module":"C1","scenario":null},{"value":"0,00E+00","module":"C2","scenario":null},{"value":"0,00E+00","module":"C3","scenario":null},{"value":"0,00E+00","module":"C4","scenario":null},{"value":"0,00E+00","module":"D","scenario":null}]}]}