{"product_name":"Spike w/outlet","epd_id":"NEPD-8207-7889","declared_unit":{"unit":"stk","amount":1},"compliance":["EN 15804+A2","ISO 14025","ISO 21930"],"producer_name":"SG Armaturen AS","environmental_impact":[{"parameter":"GWP-total","unit":"kg CO2-eq","values":[{"value":"1,44E+01","module":"A1","scenario":null},{"value":"5,48E-03","module":"A2","scenario":null},{"value":"6,36E-01","module":"A3","scenario":null},{"value":"6,96E-01","module":"A4","scenario":null},{"value":"4,42E-01","module":"A5","scenario":null},{"value":"4,00E+00","module":"B6","scenario":null},{"value":"0,00E+00","module":"C1","scenario":null},{"value":"8,40E-02","module":"C2","scenario":null},{"value":"2,14E-01","module":"C3","scenario":null},{"value":"1,73E-02","module":"C4","scenario":null},{"value":"-1,62E-01","module":"D","scenario":null},{"value":"1,50E+01","module":"A1A3","scenario":null}]},{"parameter":"GWP-fossil","unit":"kg CO2-eq","values":[{"value":"1,47E+01","module":"A1","scenario":null},{"value":"5,48E-03","module":"A2","scenario":null},{"value":"6,36E-01","module":"A3","scenario":null},{"value":"6,95E-01","module":"A4","scenario":null},{"value":"4,18E-03","module":"A5","scenario":null},{"value":"3,87E+00","module":"B6","scenario":null},{"value":"0,00E+00","module":"C1","scenario":null},{"value":"8,40E-02","module":"C2","scenario":null},{"value":"2,14E-01","module":"C3","scenario":null},{"value":"1,73E-02","module":"C4","scenario":null},{"value":"-1,65E-01","module":"D","scenario":null},{"value":"1,53E+01","module":"A1A3","scenario":null}]},{"parameter":"GWP-biogenic","unit":"kg CO2-eq","values":[{"value":"-3,27E-01","module":"A1","scenario":null},{"value":"2,13E-06","module":"A2","scenario":null},{"value":"1,58E-04","module":"A3","scenario":null},{"value":"2,47E-04","module":"A4","scenario":null},{"value":"4,37E-01","module":"A5","scenario":null},{"value":"1,07E-01","module":"B6","scenario":null},{"value":"0,00E+00","module":"C1","scenario":null},{"value":"3,27E-05","module":"C2","scenario":null},{"value":"7,92E-05","module":"C3","scenario":null},{"value":"3,71E-06","module":"C4","scenario":null},{"value":"-1,16E-04","module":"D","scenario":null},{"value":"-3,27E-01","module":"A1A3","scenario":null}]},{"parameter":"GWP-luluc","unit":"kg CO2-eq","values":[{"value":"3,25E-02","module":"A1","scenario":null},{"value":"2,00E-06","module":"A2","scenario":null},{"value":"1,00E-04","module":"A3","scenario":null},{"value":"3,46E-04","module":"A4","scenario":null},{"value":"1,38E-06","module":"A5","scenario":null},{"value":"1,60E-02","module":"B6","scenario":null},{"value":"0,00E+00","module":"C1","scenario":null},{"value":"3,07E-05","module":"C2","scenario":null},{"value":"6,30E-05","module":"C3","scenario":null},{"value":"3,17E-05","module":"C4","scenario":null},{"value":"3,89E-03","module":"D","scenario":null},{"value":"3,26E-02","module":"A1A3","scenario":null}]},{"parameter":"ODP","unit":"kg CFC11-eq","values":[{"value":"2,94E-06","module":"A1","scenario":null},{"value":"1,19E-09","module":"A2","scenario":null},{"value":"9,32E-09","module":"A3","scenario":null},{"value":"1,53E-07","module":"A4","scenario":null},{"value":"8,82E-10","module":"A5","scenario":null},{"value":"2,66E-07","module":"B6","scenario":null},{"value":"0,00E+00","module":"C1","scenario":null},{"value":"1,83E-08","module":"C2","scenario":null},{"value":"2,05E-09","module":"C3","scenario":null},{"value":"1,86E-09","module":"C4","scenario":null},{"value":"-8,46E-04","module":"D","scenario":null},{"value":"2,95E-06","module":"A1A3","scenario":null}]},{"parameter":"AP","unit":"mol H+-eq","values":[{"value":"1,50E-01","module":"A1","scenario":null},{"value":"1,64E-05","module":"A2","scenario":null},{"value":"3,32E-03","module":"A3","scenario":null},{"value":"1,07E-02","module":"A4","scenario":null},{"value":"1,98E-05","module":"A5","scenario":null},{"value":"3,03E-02","module":"B6","scenario":null},{"value":"0,00E+00","module":"C1","scenario":null},{"value":"2,51E-04","module":"C2","scenario":null},{"value":"1,83E-04","module":"C3","scenario":null},{"value":"6,20E-05","module":"C4","scenario":null},{"value":"-3,10E-02","module":"D","scenario":null},{"value":"1,53E-01","module":"A1A3","scenario":null}]},{"parameter":"POCP","unit":"kg NMVOC-eq","values":[{"value":"6,42E-02","module":"A1","scenario":null},{"value":"1,35E-05","module":"A2","scenario":null},{"value":"1,99E-03","module":"A3","scenario":null},{"value":"7,76E-03","module":"A4","scenario":null},{"value":"2,04E-05","module":"A5","scenario":null},{"value":"1,16E-02","module":"B6","scenario":null},{"value":"0,00E+00","module":"C1","scenario":null},{"value":"2,07E-04","module":"C2","scenario":null},{"value":"1,24E-04","module":"C3","scenario":null},{"value":"7,13E-05","module":"C4","scenario":null},{"value":"-5,60E-03","module":"D","scenario":null},{"value":"6,62E-02","module":"A1A3","scenario":null}]},{"parameter":"ADPE","unit":"kg Sb-eq","values":[{"value":"1,31E-02","module":"A1","scenario":null},{"value":"1,47E-07","module":"A2","scenario":null},{"value":"1,96E-06","module":"A3","scenario":null},{"value":"1,33E-05","module":"A4","scenario":null},{"value":"1,02E-07","module":"A5","scenario":null},{"value":"2,89E-04","module":"B6","scenario":null},{"value":"0,00E+00","module":"C1","scenario":null},{"value":"2,25E-06","module":"C2","scenario":null},{"value":"1,92E-07","module":"C3","scenario":null},{"value":"6,47E-08","module":"C4","scenario":null},{"value":"-5,03E-04","module":"D","scenario":null},{"value":"1,32E-02","module":"A1A3","scenario":null}]},{"parameter":"ADPF","unit":"MJ","values":[{"value":"1,64E+02","module":"A1","scenario":null},{"value":"8,09E-02","module":"A2","scenario":null},{"value":"5,63E+00","module":"A3","scenario":null},{"value":"9,82E+00","module":"A4","scenario":null},{"value":"5,84E-02","module":"A5","scenario":null},{"value":"5,29E+01","module":"B6","scenario":null},{"value":"0,00E+00","module":"C1","scenario":null},{"value":"1,24E+00","module":"C2","scenario":null},{"value":"3,89E-01","module":"C3","scenario":null},{"value":"1,75E-01","module":"C4","scenario":null},{"value":"-1,74E+00","module":"D","scenario":null},{"value":"1,70E+02","module":"A1A3","scenario":null}]},{"parameter":"WDP","unit":"m3 world-eq. Deprived","values":[{"value":"6,62E+02","module":"A1","scenario":null},{"value":"2,64E-02","module":"A2","scenario":null},{"value":"9,17E-01","module":"A3","scenario":null},{"value":"6,50E+00","module":"A4","scenario":null},{"value":"7,41E-02","module":"A5","scenario":null},{"value":"9,22E+03","module":"B6","scenario":null},{"value":"0,00E+00","module":"C1","scenario":null},{"value":"4,05E-01","module":"C2","scenario":null},{"value":"2,45E+00","module":"C3","scenario":null},{"value":"3,29E+00","module":"C4","scenario":null},{"value":"1,40E+02","module":"D","scenario":null},{"value":"6,63E+02","module":"A1A3","scenario":null}]},{"parameter":"EP-freshwater","unit":"kg P-eq","values":[{"value":"1,46E-03","module":"A1","scenario":null},{"value":"5,14E-08","module":"A2","scenario":null},{"value":"1,41E-05","module":"A3","scenario":null},{"value":"4,44E-06","module":"A4","scenario":null},{"value":"3,43E-08","module":"A5","scenario":null},{"value":"2,79E-04","module":"B6","scenario":null},{"value":"0,00E+00","module":"C1","scenario":null},{"value":"7,88E-07","module":"C2","scenario":null},{"value":"1,41E-06","module":"C3","scenario":null},{"value":"2,51E-07","module":"C4","scenario":null},{"value":"-1,97E-04","module":"D","scenario":null},{"value":"1,48E-03","module":"A1A3","scenario":null}]},{"parameter":"EP-marine","unit":"kg N-eq","values":[{"value":"1,82E-02","module":"A1","scenario":null},{"value":"3,23E-06","module":"A2","scenario":null},{"value":"6,86E-04","module":"A3","scenario":null},{"value":"2,58E-03","module":"A4","scenario":null},{"value":"6,54E-06","module":"A5","scenario":null},{"value":"3,33E-03","module":"B6","scenario":null},{"value":"0,00E+00","module":"C1","scenario":null},{"value":"4,95E-05","module":"C2","scenario":null},{"value":"4,38E-05","module":"C3","scenario":null},{"value":"2,88E-05","module":"C4","scenario":null},{"value":"-1,38E-03","module":"D","scenario":null},{"value":"1,89E-02","module":"A1A3","scenario":null}]},{"parameter":"EP-terrestrial","unit":"mol N-eq.","values":[{"value":"2,17E-01","module":"A1","scenario":null},{"value":"3,61E-05","module":"A2","scenario":null},{"value":"7,56E-03","module":"A3","scenario":null},{"value":"2,87E-02","module":"A4","scenario":null},{"value":"7,08E-05","module":"A5","scenario":null},{"value":"4,33E-02","module":"B6","scenario":null},{"value":"0,00E+00","module":"C1","scenario":null},{"value":"5,53E-04","module":"C2","scenario":null},{"value":"4,76E-04","module":"C3","scenario":null},{"value":"2,21E-04","module":"C4","scenario":null},{"value":"-2,04E-02","module":"D","scenario":null},{"value":"2,24E-01","module":"A1A3","scenario":null}]},{"parameter":"GWP-IOBC","unit":"kg CO2-eq","values":[{"value":"1,48E+01","module":"A1","scenario":null},{"value":"5,48E-03","module":"A2","scenario":null},{"value":"6,00E-01","module":"A3","scenario":null},{"value":"6,96E-01","module":"A4","scenario":null},{"value":"4,18E-03","module":"A5","scenario":null},{"value":"3,99E+00","module":"B6","scenario":null},{"value":"0,00E+00","module":"C1","scenario":null},{"value":"8,40E-02","module":"C2","scenario":null},{"value":"2,14E-01","module":"C3","scenario":null},{"value":"1,86E-02","module":"C4","scenario":null},{"value":"-1,55E-01","module":"D","scenario":null},{"value":"1,54E+01","module":"A1A3","scenario":null}]}],"additional_environmental_impact":[{"parameter":"PM","unit":"Disease incidence","values":[{"value":"1,01E-06","module":"A1","scenario":null},{"value":"3,48E-10","module":"A2","scenario":null},{"value":"4,48E-08","module":"A3","scenario":null},{"value":"2,46E-08","module":"A4","scenario":null},{"value":"2,92E-10","module":"A5","scenario":null},{"value":"2,17E-07","module":"B6","scenario":null},{"value":"0,00E+00","module":"C1","scenario":null},{"value":"5,43E-09","module":"C2","scenario":null},{"value":"1,18E-09","module":"C3","scenario":null},{"value":"1,10E-09","module":"C4","scenario":null},{"value":"-5,65E-08","module":"D","scenario":null},{"value":"1,06E-06","module":"A1A3","scenario":null}]},{"parameter":"ETP-fw","unit":"CTUe","values":[{"value":"1,28E+03","module":"A1","scenario":null},{"value":"6,56E-02","module":"A2","scenario":null},{"value":"1,65E+01","module":"A3","scenario":null},{"value":"6,69E+00","module":"A4","scenario":null},{"value":"7,79E-02","module":"A5","scenario":null},{"value":"2,41E+02","module":"B6","scenario":null},{"value":"0,00E+00","module":"C1","scenario":null},{"value":"1,01E+00","module":"C2","scenario":null},{"value":"9,51E-01","module":"C3","scenario":null},{"value":"2,25E+02","module":"C4","scenario":null},{"value":"-2,66E+02","module":"D","scenario":null},{"value":"1,30E+03","module":"A1A3","scenario":null}]},{"parameter":"HTP-c","unit":"CTUh","values":[{"value":"2,78E-08","module":"A1","scenario":null},{"value":"0,00E+00","module":"A2","scenario":null},{"value":"1,78E-10","module":"A3","scenario":null},{"value":"0,00E+00","module":"A4","scenario":null},{"value":"2,00E-12","module":"A5","scenario":null},{"value":"1,15E-08","module":"B6","scenario":null},{"value":"0,00E+00","module":"C1","scenario":null},{"value":"0,00E+00","module":"C2","scenario":null},{"value":"2,76E-10","module":"C3","scenario":null},{"value":"2,40E-11","module":"C4","scenario":null},{"value":"-2,17E-09","module":"D","scenario":null},{"value":"2,79E-08","module":"A1A3","scenario":null}]},{"parameter":"HTP-nc","unit":"CTUh","values":[{"value":"1,02E-06","module":"A1","scenario":null},{"value":"6,30E-11","module":"A2","scenario":null},{"value":"7,79E-09","module":"A3","scenario":null},{"value":"4,90E-09","module":"A4","scenario":null},{"value":"9,80E-11","module":"A5","scenario":null},{"value":"2,71E-07","module":"B6","scenario":null},{"value":"0,00E+00","module":"C1","scenario":null},{"value":"9,87E-10","module":"C2","scenario":null},{"value":"1,62E-08","module":"C3","scenario":null},{"value":"2,96E-10","module":"C4","scenario":null},{"value":"-2,05E-07","module":"D","scenario":null},{"value":"1,03E-06","module":"A1A3","scenario":null}]},{"parameter":"SQP","unit":"-","values":[{"value":"5,90E+01","module":"A1","scenario":null},{"value":"5,55E-02","module":"A2","scenario":null},{"value":"1,19E+00","module":"A3","scenario":null},{"value":"4,74E+00","module":"A4","scenario":null},{"value":"3,92E-02","module":"A5","scenario":null},{"value":"2,66E+01","module":"B6","scenario":null},{"value":"0,00E+00","module":"C1","scenario":null},{"value":"8,50E-01","module":"C2","scenario":null},{"value":"7,56E-02","module":"C3","scenario":null},{"value":"3,68E-01","module":"C4","scenario":null},{"value":"-5,59E+00","module":"D","scenario":null},{"value":"6,03E+01","module":"A1A3","scenario":null}]},{"parameter":"IRP","unit":"kBq U235-eq","values":[{"value":"4,40E-01","module":"A1","scenario":null},{"value":"3,36E-04","module":"A2","scenario":null},{"value":"4,87E-03","module":"A3","scenario":null},{"value":"4,26E-02","module":"A4","scenario":null},{"value":"2,50E-04","module":"A5","scenario":null},{"value":"9,59E-01","module":"B6","scenario":null},{"value":"0,00E+00","module":"C1","scenario":null},{"value":"5,16E-03","module":"C2","scenario":null},{"value":"1,79E-03","module":"C3","scenario":null},{"value":"9,45E-04","module":"C4","scenario":null},{"value":"-1,81E-03","module":"D","scenario":null},{"value":"4,45E-01","module":"A1A3","scenario":null}]}],"resource_use":[{"parameter":"PERE","unit":"MJ","values":[{"value":"2,45E+01","module":"A1","scenario":null},{"value":"9,16E-04","module":"A2","scenario":null},{"value":"5,66E-01","module":"A3","scenario":null},{"value":"1,12E-01","module":"A4","scenario":null},{"value":"9,62E-04","module":"A5","scenario":null},{"value":"6,85E+02","module":"B6","scenario":null},{"value":"0,00E+00","module":"C1","scenario":null},{"value":"1,40E-02","module":"C2","scenario":null},{"value":"4,57E-02","module":"C3","scenario":null},{"value":"3,05E-02","module":"C4","scenario":null},{"value":"-5,74E-01","module":"D","scenario":null},{"value":"2,51E+01","module":"A1A3","scenario":null}]},{"parameter":"PERM","unit":"","values":[{"value":"1,56E+00","module":"A1","scenario":null},{"value":"0,00E+00","module":"A2","scenario":null},{"value":"0,00E+00","module":"A3","scenario":null},{"value":"0,00E+00","module":"A4","scenario":null},{"value":"-1,56E+00","module":"A5","scenario":null},{"value":"0,00E+00","module":"B6","scenario":null},{"value":"0,00E+00","module":"C1","scenario":null},{"value":"0,00E+00","module":"C2","scenario":null},{"value":"0,00E+00","module":"C3","scenario":null},{"value":"0,00E+00","module":"C4","scenario":null},{"value":"0,00E+00","module":"D","scenario":null},{"value":"1,56E+00","module":"A1A3","scenario":null}]},{"parameter":"PERT","unit":"MJ","values":[{"value":"2,61E+01","module":"A1","scenario":null},{"value":"9,16E-04","module":"A2","scenario":null},{"value":"5,66E-01","module":"A3","scenario":null},{"value":"1,12E-01","module":"A4","scenario":null},{"value":"-1,56E+00","module":"A5","scenario":null},{"value":"6,85E+02","module":"B6","scenario":null},{"value":"0,00E+00","module":"C1","scenario":null},{"value":"1,40E-02","module":"C2","scenario":null},{"value":"4,57E-02","module":"C3","scenario":null},{"value":"3,05E-02","module":"C4","scenario":null},{"value":"-5,74E-01","module":"D","scenario":null},{"value":"2,67E+01","module":"A1A3","scenario":null}]},{"parameter":"PENRE","unit":"MJ","values":[{"value":"1,61E+02","module":"A1","scenario":null},{"value":"8,09E-02","module":"A2","scenario":null},{"value":"5,63E+00","module":"A3","scenario":null},{"value":"9,82E+00","module":"A4","scenario":null},{"value":"5,84E-02","module":"A5","scenario":null},{"value":"5,30E+01","module":"B6","scenario":null},{"value":"0,00E+00","module":"C1","scenario":null},{"value":"1,24E+00","module":"C2","scenario":null},{"value":"3,89E-01","module":"C3","scenario":null},{"value":"1,75E-01","module":"C4","scenario":null},{"value":"-1,74E+00","module":"D","scenario":null},{"value":"1,66E+02","module":"A1A3","scenario":null}]},{"parameter":"PENRM","unit":"MJ","values":[{"value":"3,38E+00","module":"A1","scenario":null},{"value":"0,00E+00","module":"A2","scenario":null},{"value":"0,00E+00","module":"A3","scenario":null},{"value":"0,00E+00","module":"A4","scenario":null},{"value":"0,00E+00","module":"A5","scenario":null},{"value":"0,00E+00","module":"B6","scenario":null},{"value":"0,00E+00","module":"C1","scenario":null},{"value":"0,00E+00","module":"C2","scenario":null},{"value":"-3,75E+00","module":"C3","scenario":null},{"value":"0,00E+00","module":"C4","scenario":null},{"value":"0,00E+00","module":"D","scenario":null},{"value":"3,38E+00","module":"A1A3","scenario":null}]},{"parameter":"PENRT","unit":"MJ","values":[{"value":"1,64E+02","module":"A1","scenario":null},{"value":"8,09E-02","module":"A2","scenario":null},{"value":"5,63E+00","module":"A3","scenario":null},{"value":"9,82E+00","module":"A4","scenario":null},{"value":"5,84E-02","module":"A5","scenario":null},{"value":"5,30E+01","module":"B6","scenario":null},{"value":"0,00E+00","module":"C1","scenario":null},{"value":"1,24E+00","module":"C2","scenario":null},{"value":"-3,36E+00","module":"C3","scenario":null},{"value":"1,75E-01","module":"C4","scenario":null},{"value":"-1,74E+00","module":"D","scenario":null},{"value":"1,70E+02","module":"A1A3","scenario":null}]},{"parameter":"SM","unit":"kg","values":[{"value":"1,06E+00","module":"A1","scenario":null},{"value":"0,00E+00","module":"A2","scenario":null},{"value":"0,00E+00","module":"A3","scenario":null},{"value":"0,00E+00","module":"A4","scenario":null},{"value":"0,00E+00","module":"A5","scenario":null},{"value":"0,00E+00","module":"B6","scenario":null},{"value":"0,00E+00","module":"C1","scenario":null},{"value":"0,00E+00","module":"C2","scenario":null},{"value":"0,00E+00","module":"C3","scenario":null},{"value":"3,38E-04","module":"C4","scenario":null},{"value":"1,93E-02","module":"D","scenario":null},{"value":"1,06E+00","module":"A1A3","scenario":null}]},{"parameter":"RSF","unit":"MJ","values":[{"value":"1,28E-01","module":"A1","scenario":null},{"value":"1,79E-05","module":"A2","scenario":null},{"value":"4,98E-04","module":"A3","scenario":null},{"value":"3,68E-03","module":"A4","scenario":null},{"value":"3,19E-05","module":"A5","scenario":null},{"value":"5,38E-01","module":"B6","scenario":null},{"value":"0,00E+00","module":"C1","scenario":null},{"value":"2,75E-04","module":"C2","scenario":null},{"value":"9,77E-04","module":"C3","scenario":null},{"value":"3,93E-04","module":"C4","scenario":null},{"value":"2,72E-03","module":"D","scenario":null},{"value":"1,29E-01","module":"A1A3","scenario":null}]},{"parameter":"NRSF","unit":"MJ","values":[{"value":"6,28E-02","module":"A1","scenario":null},{"value":"1,52E-04","module":"A2","scenario":null},{"value":"4,68E-03","module":"A3","scenario":null},{"value":"1,97E-02","module":"A4","scenario":null},{"value":"1,32E-04","module":"A5","scenario":null},{"value":"1,34E+00","module":"B6","scenario":null},{"value":"0,00E+00","module":"C1","scenario":null},{"value":"2,33E-03","module":"C2","scenario":null},{"value":"-1,58E-05","module":"C3","scenario":null},{"value":"2,97E-03","module":"C4","scenario":null},{"value":"-2,18E-02","module":"D","scenario":null},{"value":"6,76E-02","module":"A1A3","scenario":null}]},{"parameter":"FW","unit":"m3","values":[{"value":"1,36E-01","module":"A1","scenario":null},{"value":"9,05E-06","module":"A2","scenario":null},{"value":"1,53E-02","module":"A3","scenario":null},{"value":"8,44E-04","module":"A4","scenario":null},{"value":"2,76E-05","module":"A5","scenario":null},{"value":"5,11E+00","module":"B6","scenario":null},{"value":"0,00E+00","module":"C1","scenario":null},{"value":"1,39E-04","module":"C2","scenario":null},{"value":"4,28E-04","module":"C3","scenario":null},{"value":"1,99E-04","module":"C4","scenario":null},{"value":"3,27E-05","module":"D","scenario":null},{"value":"1,52E-01","module":"A1A3","scenario":null}]}],"end_of_life_waste":[{"parameter":"HWD","unit":"kg","values":[{"value":"1,15E-01","module":"A1","scenario":null},{"value":"7,31E-06","module":"A2","scenario":null},{"value":"7,77E-04","module":"A3","scenario":null},{"value":"4,79E-04","module":"A4","scenario":null},{"value":"0,00E+00","module":"A5","scenario":null},{"value":"3,40E-02","module":"B6","scenario":null},{"value":"0,00E+00","module":"C1","scenario":null},{"value":"1,12E-04","module":"C2","scenario":null},{"value":"7,81E-06","module":"C3","scenario":null},{"value":"2,94E-02","module":"C4","scenario":null},{"value":"-3,32E-03","module":"D","scenario":null},{"value":"1,16E-01","module":"A1A3","scenario":null}]},{"parameter":"NHWD","unit":"kg","values":[{"value":"2,27E+00","module":"A1","scenario":null},{"value":"3,89E-03","module":"A2","scenario":null},{"value":"5,26E-02","module":"A3","scenario":null},{"value":"3,03E-01","module":"A4","scenario":null},{"value":"2,58E-01","module":"A5","scenario":null},{"value":"4,07E+00","module":"B6","scenario":null},{"value":"0,00E+00","module":"C1","scenario":null},{"value":"5,96E-02","module":"C2","scenario":null},{"value":"1,05E-02","module":"C3","scenario":null},{"value":"4,45E-01","module":"C4","scenario":null},{"value":"-3,65E-02","module":"D","scenario":null},{"value":"2,33E+00","module":"A1A3","scenario":null}]},{"parameter":"RWD","unit":"kg","values":[{"value":"3,79E-04","module":"A1","scenario":null},{"value":"5,31E-07","module":"A2","scenario":null},{"value":"4,30E-06","module":"A3","scenario":null},{"value":"6,74E-05","module":"A4","scenario":null},{"value":"0,00E+00","module":"A5","scenario":null},{"value":"4,73E-04","module":"B6","scenario":null},{"value":"0,00E+00","module":"C1","scenario":null},{"value":"8,14E-06","module":"C2","scenario":null},{"value":"3,88E-07","module":"C3","scenario":null},{"value":"9,56E-07","module":"C4","scenario":null},{"value":"-5,59E-07","module":"D","scenario":null},{"value":"3,84E-04","module":"A1A3","scenario":null}]}],"end_of_life_flow":[{"parameter":"CRU","unit":"kg","values":[{"value":"0,00E+00","module":"A1","scenario":null},{"value":"0,00E+00","module":"A2","scenario":null},{"value":"0,00E+00","module":"A3","scenario":null},{"value":"0,00E+00","module":"A4","scenario":null},{"value":"0,00E+00","module":"A5","scenario":null},{"value":"0,00E+00","module":"B6","scenario":null},{"value":"0,00E+00","module":"C1","scenario":null},{"value":"0,00E+00","module":"C2","scenario":null},{"value":"0,00E+00","module":"C3","scenario":null},{"value":"0,00E+00","module":"C4","scenario":null},{"value":"0,00E+00","module":"D","scenario":null},{"value":"0,00E+00","module":"A1A3","scenario":null}]},{"parameter":"MFR","unit":"kg","values":[{"value":"0,00E+00","module":"A1","scenario":null},{"value":"0,00E+00","module":"A2","scenario":null},{"value":"1,68E-02","module":"A3","scenario":null},{"value":"0,00E+00","module":"A4","scenario":null},{"value":"2,40E-01","module":"A5","scenario":null},{"value":"0,00E+00","module":"B6","scenario":null},{"value":"0,00E+00","module":"C1","scenario":null},{"value":"0,00E+00","module":"C2","scenario":null},{"value":"8,39E-01","module":"C3","scenario":null},{"value":"6,84E-06","module":"C4","scenario":null},{"value":"-7,75E-04","module":"D","scenario":null},{"value":"1,68E-02","module":"A1A3","scenario":null}]},{"parameter":"MER","unit":"kg","values":[{"value":"0,00E+00","module":"A1","scenario":null},{"value":"0,00E+00","module":"A2","scenario":null},{"value":"3,61E-03","module":"A3","scenario":null},{"value":"0,00E+00","module":"A4","scenario":null},{"value":"4,41E-04","module":"A5","scenario":null},{"value":"0,00E+00","module":"B6","scenario":null},{"value":"0,00E+00","module":"C1","scenario":null},{"value":"0,00E+00","module":"C2","scenario":null},{"value":"7,63E-02","module":"C3","scenario":null},{"value":"1,67E-07","module":"C4","scenario":null},{"value":"-1,02E-04","module":"D","scenario":null},{"value":"3,61E-03","module":"A1A3","scenario":null}]},{"parameter":"EEE","unit":"MJ","values":[{"value":"0,00E+00","module":"A1","scenario":null},{"value":"0,00E+00","module":"A2","scenario":null},{"value":"5,44E-03","module":"A3","scenario":null},{"value":"0,00E+00","module":"A4","scenario":null},{"value":"1,48E-02","module":"A5","scenario":null},{"value":"0,00E+00","module":"B6","scenario":null},{"value":"0,00E+00","module":"C1","scenario":null},{"value":"0,00E+00","module":"C2","scenario":null},{"value":"1,18E-01","module":"C3","scenario":null},{"value":"1,09E-05","module":"C4","scenario":null},{"value":"-2,56E-04","module":"D","scenario":null},{"value":"5,44E-03","module":"A1A3","scenario":null}]},{"parameter":"EET","unit":"MJ","values":[{"value":"0,00E+00","module":"A1","scenario":null},{"value":"0,00E+00","module":"A2","scenario":null},{"value":"8,24E-02","module":"A3","scenario":null},{"value":"0,00E+00","module":"A4","scenario":null},{"value":"2,23E-01","module":"A5","scenario":null},{"value":"0,00E+00","module":"B6","scenario":null},{"value":"0,00E+00","module":"C1","scenario":null},{"value":"0,00E+00","module":"C2","scenario":null},{"value":"1,78E+00","module":"C3","scenario":null},{"value":"1,64E-04","module":"C4","scenario":null},{"value":"-3,88E-03","module":"D","scenario":null},{"value":"8,24E-02","module":"A1A3","scenario":null}]}]}