{
    "product_name": "Standardsement FA, Brevik - CEM II/B-M (V-L) 42,5R",
    "epd_id": "NEPD-7639-7018-NO",
    "declared_unit": {
        "unit": "ton",
        "amount": 1.0
    },
    "compliance": [
        "EN 15804+A2",
        "ISO 14025",
        "ISO 21930"
    ],
    "producer_name": "Norcem AS",
    "environmental_impact": [
        {
            "parameter": "GWP-total",
            "values": [
                {
                    "value": "5,64E+02",
                    "module": "A1-A3",
                    "scenario": null
                },
                {
                    "value": "2,50E+00",
                    "module": "A4",
                    "scenario": null
                }
            ]
        },
        {
            "parameter": "GWP-fossil",
            "values": [
                {
                    "value": "5,64E+02",
                    "module": "A1-A3",
                    "scenario": null
                },
                {
                    "value": "2,50E+00",
                    "module": "A4",
                    "scenario": null
                }
            ]
        },
        {
            "parameter": "GWP-biogenic",
            "values": [
                {
                    "value": "1,11E-01",
                    "module": "A1-A3",
                    "scenario": null
                },
                {
                    "value": "5,10E-04",
                    "module": "A4",
                    "scenario": null
                }
            ]
        },
        {
            "parameter": "GWP-luluc",
            "values": [
                {
                    "value": "2,59E-02",
                    "module": "A1-A3",
                    "scenario": null
                },
                {
                    "value": "9,65E-04",
                    "module": "A4",
                    "scenario": null
                }
            ]
        },
        {
            "parameter": "ODP",
            "values": [
                {
                    "value": "4,61E-06",
                    "module": "A1-A3",
                    "scenario": null
                },
                {
                    "value": "4,87E-07",
                    "module": "A4",
                    "scenario": null
                }
            ]
        },
        {
            "parameter": "AP",
            "values": [
                {
                    "value": "7,14E-01",
                    "module": "A1-A3",
                    "scenario": null
                },
                {
                    "value": "7,54E-02",
                    "module": "A4",
                    "scenario": null
                }
            ]
        },
        {
            "parameter": "POCP",
            "values": [
                {
                    "value": "5,32E-01",
                    "module": "A1-A3",
                    "scenario": null
                },
                {
                    "value": "4,92E-02",
                    "module": "A4",
                    "scenario": null
                }
            ]
        },
        {
            "parameter": "ADPE",
            "values": [
                {
                    "value": "3,82E-04",
                    "module": "A1-A3",
                    "scenario": null
                },
                {
                    "value": "1,06E-05",
                    "module": "A4",
                    "scenario": null
                }
            ]
        },
        {
            "parameter": "ADPF",
            "values": [
                {
                    "value": "1,55E+03",
                    "module": "A1-A3",
                    "scenario": null
                },
                {
                    "value": "3,22E+01",
                    "module": "A4",
                    "scenario": null
                }
            ]
        },
        {
            "parameter": "WDP",
            "values": [
                {
                    "value": "7,14E+03",
                    "module": "A1-A3",
                    "scenario": null
                },
                {
                    "value": "7,17E+00",
                    "module": "A4",
                    "scenario": null
                }
            ]
        },
        {
            "parameter": "EP-freshwater",
            "values": [
                {
                    "value": "3,08E-03",
                    "module": "A1-A3",
                    "scenario": null
                },
                {
                    "value": "6,99E-06",
                    "module": "A4",
                    "scenario": null
                }
            ]
        },
        {
            "parameter": "EP-marine",
            "values": [
                {
                    "value": "1,80E-01",
                    "module": "A1-A3",
                    "scenario": null
                },
                {
                    "value": "1,69E-02",
                    "module": "A4",
                    "scenario": null
                }
            ]
        },
        {
            "parameter": "EP-terrestrial",
            "values": [
                {
                    "value": "2,22E+00",
                    "module": "A1-A3",
                    "scenario": null
                },
                {
                    "value": "1,90E-01",
                    "module": "A4",
                    "scenario": null
                }
            ]
        }
    ],
    "additional_environmental_impact": [
        {
            "parameter": "PM",
            "values": [
                {
                    "value": "2,88E-06",
                    "module": "A1-A3",
                    "scenario": null
                },
                {
                    "value": "0,00E+00",
                    "module": "A4",
                    "scenario": null
                }
            ]
        },
        {
            "parameter": "ETP-fw",
            "values": [
                {
                    "value": "8,81E+03",
                    "module": "A1-A3",
                    "scenario": null
                },
                {
                    "value": "1,67E+01",
                    "module": "A4",
                    "scenario": null
                }
            ]
        },
        {
            "parameter": "HTP-c",
            "values": [
                {
                    "value": "1,23E-08",
                    "module": "A1-A3",
                    "scenario": null
                },
                {
                    "value": "0,00E+00",
                    "module": "A4",
                    "scenario": null
                }
            ]
        },
        {
            "parameter": "HTP-nc",
            "values": [
                {
                    "value": "3,40E-07",
                    "module": "A1-A3",
                    "scenario": null
                },
                {
                    "value": "0,00E+00",
                    "module": "A4",
                    "scenario": null
                }
            ]
        },
        {
            "parameter": "SQP",
            "values": [
                {
                    "value": "2,16E+02",
                    "module": "A1-A3",
                    "scenario": null
                },
                {
                    "value": "4,11E+00",
                    "module": "A4",
                    "scenario": null
                }
            ]
        },
        {
            "parameter": "IRP",
            "values": [
                {
                    "value": "1,96E+00",
                    "module": "A1-A3",
                    "scenario": null
                },
                {
                    "value": "1,40E-01",
                    "module": "A4",
                    "scenario": null
                }
            ]
        }
    ],
    "resource_use": [
        {
            "parameter": "PERE",
            "values": [
                {
                    "value": "5,32E+02",
                    "module": "A1-A3",
                    "scenario": null
                },
                {
                    "value": "1,59E-01",
                    "module": "A4",
                    "scenario": null
                }
            ]
        },
        {
            "parameter": "PERM",
            "values": [
                {
                    "value": "0,00E+00",
                    "module": "A1-A3",
                    "scenario": null
                },
                {
                    "value": "0,00E+00",
                    "module": "A4",
                    "scenario": null
                }
            ]
        },
        {
            "parameter": "PERT",
            "values": [
                {
                    "value": "5,32E+02",
                    "module": "A1-A3",
                    "scenario": null
                },
                {
                    "value": "1,59E-01",
                    "module": "A4",
                    "scenario": null
                }
            ]
        },
        {
            "parameter": "PENRE",
            "values": [
                {
                    "value": "1,55E+03",
                    "module": "A1-A3",
                    "scenario": null
                },
                {
                    "value": "3,22E+01",
                    "module": "A4",
                    "scenario": null
                }
            ]
        },
        {
            "parameter": "PENRM",
            "values": [
                {
                    "value": "0,00E+00",
                    "module": "A1-A3",
                    "scenario": null
                },
                {
                    "value": "0,00E+00",
                    "module": "A4",
                    "scenario": null
                }
            ]
        },
        {
            "parameter": "PENRT",
            "values": [
                {
                    "value": "1,55E+03",
                    "module": "A1-A3",
                    "scenario": null
                },
                {
                    "value": "3,22E+01",
                    "module": "A4",
                    "scenario": null
                }
            ]
        },
        {
            "parameter": "SM",
            "values": [
                {
                    "value": "4,08E+01",
                    "module": "A1-A3",
                    "scenario": null
                },
                {
                    "value": "0,00E+00",
                    "module": "A4",
                    "scenario": null
                }
            ]
        },
        {
            "parameter": "RSF",
            "values": [
                {
                    "value": "1,00E+03",
                    "module": "A1-A3",
                    "scenario": null
                },
                {
                    "value": "6,11E-03",
                    "module": "A4",
                    "scenario": null
                }
            ]
        },
        {
            "parameter": "NRSF",
            "values": [
                {
                    "value": "1,16E+03",
                    "module": "A1-A3",
                    "scenario": null
                },
                {
                    "value": "4,18E-02",
                    "module": "A4",
                    "scenario": null
                }
            ]
        },
        {
            "parameter": "FW",
            "values": [
                {
                    "value": "3,95E+00",
                    "module": "A1-A3",
                    "scenario": null
                },
                {
                    "value": "9,08E-04",
                    "module": "A4",
                    "scenario": null
                }
            ]
        }
    ],
    "end_of_life_waste": [
        {
            "parameter": "HWD",
            "values": [
                {
                    "value": "7,95E-02",
                    "module": "A1-A3",
                    "scenario": null
                },
                {
                    "value": "1,03E-03",
                    "module": "A4",
                    "scenario": null
                }
            ]
        },
        {
            "parameter": "NHWD",
            "values": [
                {
                    "value": "4,33E+00",
                    "module": "A1-A3",
                    "scenario": null
                },
                {
                    "value": "4,55E-02",
                    "module": "A4",
                    "scenario": null
                }
            ]
        },
        {
            "parameter": "RWD",
            "values": [
                {
                    "value": "2,34E-03",
                    "module": "A1-A3",
                    "scenario": null
                },
                {
                    "value": "2,28E-04",
                    "module": "A4",
                    "scenario": null
                }
            ]
        }
    ],
    "end_of_life_flow": [
        {
            "parameter": "CRU",
            "values": [
                {
                    "value": "0,00E+00",
                    "module": "A1-A3",
                    "scenario": null
                },
                {
                    "value": "0,00E+00",
                    "module": "A4",
                    "scenario": null
                }
            ]
        },
        {
            "parameter": "MFR",
            "values": [
                {
                    "value": "1,66E-02",
                    "module": "A1-A3",
                    "scenario": null
                },
                {
                    "value": "0,00E+00",
                    "module": "A4",
                    "scenario": null
                }
            ]
        },
        {
            "parameter": "MER",
            "values": [
                {
                    "value": "2,73E-04",
                    "module": "A1-A3",
                    "scenario": null
                },
                {
                    "value": "0,00E+00",
                    "module": "A4",
                    "scenario": null
                }
            ]
        },
        {
            "parameter": "EEE",
            "values": [
                {
                    "value": "1,88E-03",
                    "module": "A1-A3",
                    "scenario": null
                },
                {
                    "value": "0,00E+00",
                    "module": "A4",
                    "scenario": null
                }
            ]
        },
        {
            "parameter": "EET",
            "values": [
                {
                    "value": "2,84E-02",
                    "module": "A1-A3",
                    "scenario": null
                },
                {
                    "value": "0,00E+00",
                    "module": "A4",
                    "scenario": null
                }
            ]
        }
    ]
}