{
    "product_name": "EXRQ 4G1,5",
    "epd_id": "NEPD-9105-8678",
    "declared_unit": {
        "unit": "m",
        "amount": 1.0
    },
    "compliance": [
        "EN 15804+A2",
        "ISO 14025",
        "ISO 21930"
    ],
    "producer_name": "Amokabel AB",
    "environmental_impact": [
        {
            "parameter": "GWP-total",
            "values": [
                {
                    "value": "5,37E-01",
                    "module": "A1",
                    "scenario": null
                },
                {
                    "value": "1,55E-02",
                    "module": "A2",
                    "scenario": null
                },
                {
                    "value": "1,91E-03",
                    "module": "A3",
                    "scenario": null
                },
                {
                    "value": "6,35E-03",
                    "module": "A4",
                    "scenario": null
                },
                {
                    "value": "2,03E-02",
                    "module": "A5",
                    "scenario": null
                },
                {
                    "value": "2,45E-01",
                    "module": "B6",
                    "scenario": null
                },
                {
                    "value": "0,00E+00",
                    "module": "C1",
                    "scenario": null
                },
                {
                    "value": "2,12E-03",
                    "module": "C2",
                    "scenario": null
                },
                {
                    "value": "1,25E-01",
                    "module": "C3",
                    "scenario": null
                },
                {
                    "value": "5,16E-03",
                    "module": "C4",
                    "scenario": null
                },
                {
                    "value": "-9,31E-02",
                    "module": "D",
                    "scenario": null
                }
            ]
        },
        {
            "parameter": "GWP-fossil",
            "values": [
                {
                    "value": "5,39E-01",
                    "module": "A1",
                    "scenario": null
                },
                {
                    "value": "1,55E-02",
                    "module": "A2",
                    "scenario": null
                },
                {
                    "value": "1,81E-03",
                    "module": "A3",
                    "scenario": null
                },
                {
                    "value": "6,35E-03",
                    "module": "A4",
                    "scenario": null
                },
                {
                    "value": "1,03E-02",
                    "module": "A5",
                    "scenario": null
                },
                {
                    "value": "2,25E-01",
                    "module": "B6",
                    "scenario": null
                },
                {
                    "value": "0,00E+00",
                    "module": "C1",
                    "scenario": null
                },
                {
                    "value": "2,12E-03",
                    "module": "C2",
                    "scenario": null
                },
                {
                    "value": "1,25E-01",
                    "module": "C3",
                    "scenario": null
                },
                {
                    "value": "5,16E-03",
                    "module": "C4",
                    "scenario": null
                },
                {
                    "value": "-9,18E-02",
                    "module": "D",
                    "scenario": null
                }
            ]
        },
        {
            "parameter": "GWP-biogenic",
            "values": [
                {
                    "value": "-3,30E-03",
                    "module": "A1",
                    "scenario": null
                },
                {
                    "value": "6,05E-06",
                    "module": "A2",
                    "scenario": null
                },
                {
                    "value": "3,72E-05",
                    "module": "A3",
                    "scenario": null
                },
                {
                    "value": "2,63E-06",
                    "module": "A4",
                    "scenario": null
                },
                {
                    "value": "1,00E-02",
                    "module": "A5",
                    "scenario": null
                },
                {
                    "value": "4,58E-03",
                    "module": "B6",
                    "scenario": null
                },
                {
                    "value": "0,00E+00",
                    "module": "C1",
                    "scenario": null
                },
                {
                    "value": "8,76E-07",
                    "module": "C2",
                    "scenario": null
                },
                {
                    "value": "1,03E-06",
                    "module": "C3",
                    "scenario": null
                },
                {
                    "value": "4,65E-07",
                    "module": "C4",
                    "scenario": null
                },
                {
                    "value": "-4,07E-04",
                    "module": "D",
                    "scenario": null
                }
            ]
        },
        {
            "parameter": "GWP-luluc",
            "values": [
                {
                    "value": "7,41E-04",
                    "module": "A1",
                    "scenario": null
                },
                {
                    "value": "6,18E-06",
                    "module": "A2",
                    "scenario": null
                },
                {
                    "value": "5,71E-05",
                    "module": "A3",
                    "scenario": null
                },
                {
                    "value": "2,26E-06",
                    "module": "A4",
                    "scenario": null
                },
                {
                    "value": "7,04E-06",
                    "module": "A5",
                    "scenario": null
                },
                {
                    "value": "1,46E-02",
                    "module": "B6",
                    "scenario": null
                },
                {
                    "value": "0,00E+00",
                    "module": "C1",
                    "scenario": null
                },
                {
                    "value": "7,53E-07",
                    "module": "C2",
                    "scenario": null
                },
                {
                    "value": "1,52E-07",
                    "module": "C3",
                    "scenario": null
                },
                {
                    "value": "2,38E-07",
                    "module": "C4",
                    "scenario": null
                },
                {
                    "value": "-9,39E-04",
                    "module": "D",
                    "scenario": null
                }
            ]
        },
        {
            "parameter": "ODP",
            "values": [
                {
                    "value": "3,10E-08",
                    "module": "A1",
                    "scenario": null
                },
                {
                    "value": "3,46E-09",
                    "module": "A2",
                    "scenario": null
                },
                {
                    "value": "4,82E-10",
                    "module": "A3",
                    "scenario": null
                },
                {
                    "value": "1,44E-09",
                    "module": "A4",
                    "scenario": null
                },
                {
                    "value": "5,65E-10",
                    "module": "A5",
                    "scenario": null
                },
                {
                    "value": "1,10E-07",
                    "module": "B6",
                    "scenario": null
                },
                {
                    "value": "0,00E+00",
                    "module": "C1",
                    "scenario": null
                },
                {
                    "value": "4,79E-10",
                    "module": "C2",
                    "scenario": null
                },
                {
                    "value": "9,80E-11",
                    "module": "C3",
                    "scenario": null
                },
                {
                    "value": "2,34E-10",
                    "module": "C4",
                    "scenario": null
                },
                {
                    "value": "-5,13E-04",
                    "module": "D",
                    "scenario": null
                }
            ]
        },
        {
            "parameter": "AP",
            "values": [
                {
                    "value": "1,46E-02",
                    "module": "A1",
                    "scenario": null
                },
                {
                    "value": "1,18E-04",
                    "module": "A2",
                    "scenario": null
                },
                {
                    "value": "6,80E-06",
                    "module": "A3",
                    "scenario": null
                },
                {
                    "value": "1,82E-05",
                    "module": "A4",
                    "scenario": null
                },
                {
                    "value": "2,15E-04",
                    "module": "A5",
                    "scenario": null
                },
                {
                    "value": "1,47E-03",
                    "module": "B6",
                    "scenario": null
                },
                {
                    "value": "0,00E+00",
                    "module": "C1",
                    "scenario": null
                },
                {
                    "value": "6,08E-06",
                    "module": "C2",
                    "scenario": null
                },
                {
                    "value": "1,58E-05",
                    "module": "C3",
                    "scenario": null
                },
                {
                    "value": "6,15E-06",
                    "module": "C4",
                    "scenario": null
                },
                {
                    "value": "-8,83E-03",
                    "module": "D",
                    "scenario": null
                }
            ]
        },
        {
            "parameter": "POCP",
            "values": [
                {
                    "value": "4,19E-03",
                    "module": "A1",
                    "scenario": null
                },
                {
                    "value": "8,94E-05",
                    "module": "A2",
                    "scenario": null
                },
                {
                    "value": "4,05E-06",
                    "module": "A3",
                    "scenario": null
                },
                {
                    "value": "1,55E-05",
                    "module": "A4",
                    "scenario": null
                },
                {
                    "value": "6,41E-05",
                    "module": "A5",
                    "scenario": null
                },
                {
                    "value": "7,49E-04",
                    "module": "B6",
                    "scenario": null
                },
                {
                    "value": "0,00E+00",
                    "module": "C1",
                    "scenario": null
                },
                {
                    "value": "5,16E-06",
                    "module": "C2",
                    "scenario": null
                },
                {
                    "value": "1,96E-05",
                    "module": "C3",
                    "scenario": null
                },
                {
                    "value": "7,96E-06",
                    "module": "C4",
                    "scenario": null
                },
                {
                    "value": "-1,64E-03",
                    "module": "D",
                    "scenario": null
                }
            ]
        },
        {
            "parameter": "ADPE",
            "values": [
                {
                    "value": "1,20E-04",
                    "module": "A1",
                    "scenario": null
                },
                {
                    "value": "3,78E-07",
                    "module": "A2",
                    "scenario": null
                },
                {
                    "value": "4,12E-08",
                    "module": "A3",
                    "scenario": null
                },
                {
                    "value": "1,75E-07",
                    "module": "A4",
                    "scenario": null
                },
                {
                    "value": "1,81E-06",
                    "module": "A5",
                    "scenario": null
                },
                {
                    "value": "9,02E-06",
                    "module": "B6",
                    "scenario": null
                },
                {
                    "value": "0,00E+00",
                    "module": "C1",
                    "scenario": null
                },
                {
                    "value": "5,84E-08",
                    "module": "C2",
                    "scenario": null
                },
                {
                    "value": "4,47E-09",
                    "module": "C3",
                    "scenario": null
                },
                {
                    "value": "6,18E-09",
                    "module": "C4",
                    "scenario": null
                },
                {
                    "value": "-4,79E-05",
                    "module": "D",
                    "scenario": null
                }
            ]
        },
        {
            "parameter": "ADPF",
            "values": [
                {
                    "value": "1,07E+01",
                    "module": "A1",
                    "scenario": null
                },
                {
                    "value": "2,29E-01",
                    "module": "A2",
                    "scenario": null
                },
                {
                    "value": "1,06E-01",
                    "module": "A3",
                    "scenario": null
                },
                {
                    "value": "9,60E-02",
                    "module": "A4",
                    "scenario": null
                },
                {
                    "value": "1,79E-01",
                    "module": "A5",
                    "scenario": null
                },
                {
                    "value": "2,64E+01",
                    "module": "B6",
                    "scenario": null
                },
                {
                    "value": "0,00E+00",
                    "module": "C1",
                    "scenario": null
                },
                {
                    "value": "3,20E-02",
                    "module": "C2",
                    "scenario": null
                },
                {
                    "value": "8,26E-03",
                    "module": "C3",
                    "scenario": null
                },
                {
                    "value": "1,81E-02",
                    "module": "C4",
                    "scenario": null
                },
                {
                    "value": "-9,86E-01",
                    "module": "D",
                    "scenario": null
                }
            ]
        },
        {
            "parameter": "WDP",
            "values": [
                {
                    "value": "3,94E+01",
                    "module": "A1",
                    "scenario": null
                },
                {
                    "value": "1,97E-01",
                    "module": "A2",
                    "scenario": null
                },
                {
                    "value": "1,04E+01",
                    "module": "A3",
                    "scenario": null
                },
                {
                    "value": "9,28E-02",
                    "module": "A4",
                    "scenario": null
                },
                {
                    "value": "6,92E-01",
                    "module": "A5",
                    "scenario": null
                },
                {
                    "value": "2,68E+03",
                    "module": "B6",
                    "scenario": null
                },
                {
                    "value": "0,00E+00",
                    "module": "C1",
                    "scenario": null
                },
                {
                    "value": "3,09E-02",
                    "module": "C2",
                    "scenario": null
                },
                {
                    "value": "1,97E-02",
                    "module": "C3",
                    "scenario": null
                },
                {
                    "value": "2,93E-01",
                    "module": "C4",
                    "scenario": null
                },
                {
                    "value": "-1,79E+01",
                    "module": "D",
                    "scenario": null
                }
            ]
        },
        {
            "parameter": "EP-freshwater",
            "values": [
                {
                    "value": "1,16E-04",
                    "module": "A1",
                    "scenario": null
                },
                {
                    "value": "1,14E-07",
                    "module": "A2",
                    "scenario": null
                },
                {
                    "value": "6,14E-08",
                    "module": "A3",
                    "scenario": null
                },
                {
                    "value": "5,07E-08",
                    "module": "A4",
                    "scenario": null
                },
                {
                    "value": "1,70E-06",
                    "module": "A5",
                    "scenario": null
                },
                {
                    "value": "1,52E-05",
                    "module": "B6",
                    "scenario": null
                },
                {
                    "value": "0,00E+00",
                    "module": "C1",
                    "scenario": null
                },
                {
                    "value": "1,69E-08",
                    "module": "C2",
                    "scenario": null
                },
                {
                    "value": "9,73E-09",
                    "module": "C3",
                    "scenario": null
                },
                {
                    "value": "1,15E-08",
                    "module": "C4",
                    "scenario": null
                },
                {
                    "value": "-5,95E-05",
                    "module": "D",
                    "scenario": null
                }
            ]
        },
        {
            "parameter": "EP-marine",
            "values": [
                {
                    "value": "1,06E-03",
                    "module": "A1",
                    "scenario": null
                },
                {
                    "value": "2,75E-05",
                    "module": "A2",
                    "scenario": null
                },
                {
                    "value": "1,36E-06",
                    "module": "A3",
                    "scenario": null
                },
                {
                    "value": "3,61E-06",
                    "module": "A4",
                    "scenario": null
                },
                {
                    "value": "1,64E-05",
                    "module": "A5",
                    "scenario": null
                },
                {
                    "value": "2,50E-04",
                    "module": "B6",
                    "scenario": null
                },
                {
                    "value": "0,00E+00",
                    "module": "C1",
                    "scenario": null
                },
                {
                    "value": "1,20E-06",
                    "module": "C2",
                    "scenario": null
                },
                {
                    "value": "7,56E-06",
                    "module": "C3",
                    "scenario": null
                },
                {
                    "value": "7,12E-06",
                    "module": "C4",
                    "scenario": null
                },
                {
                    "value": "-3,99E-04",
                    "module": "D",
                    "scenario": null
                }
            ]
        },
        {
            "parameter": "EP-terrestrial",
            "values": [
                {
                    "value": "1,50E-02",
                    "module": "A1",
                    "scenario": null
                },
                {
                    "value": "3,06E-04",
                    "module": "A2",
                    "scenario": null
                },
                {
                    "value": "1,67E-05",
                    "module": "A3",
                    "scenario": null
                },
                {
                    "value": "4,04E-05",
                    "module": "A4",
                    "scenario": null
                },
                {
                    "value": "2,27E-04",
                    "module": "A5",
                    "scenario": null
                },
                {
                    "value": "3,29E-03",
                    "module": "B6",
                    "scenario": null
                },
                {
                    "value": "0,00E+00",
                    "module": "C1",
                    "scenario": null
                },
                {
                    "value": "1,35E-05",
                    "module": "C2",
                    "scenario": null
                },
                {
                    "value": "8,17E-05",
                    "module": "C3",
                    "scenario": null
                },
                {
                    "value": "2,45E-05",
                    "module": "C4",
                    "scenario": null
                },
                {
                    "value": "-5,96E-03",
                    "module": "D",
                    "scenario": null
                }
            ]
        }
    ],
    "additional_environmental_impact": [
        {
            "parameter": "PM",
            "values": [
                {
                    "value": "4,82E-08",
                    "module": "A1",
                    "scenario": null
                },
                {
                    "value": "8,67E-10",
                    "module": "A2",
                    "scenario": null
                },
                {
                    "value": "5,80E-11",
                    "module": "A3",
                    "scenario": null
                },
                {
                    "value": "3,89E-10",
                    "module": "A4",
                    "scenario": null
                },
                {
                    "value": "6,73E-10",
                    "module": "A5",
                    "scenario": null
                },
                {
                    "value": "1,06E-08",
                    "module": "B6",
                    "scenario": null
                },
                {
                    "value": "0,00E+00",
                    "module": "C1",
                    "scenario": null
                },
                {
                    "value": "1,30E-10",
                    "module": "C2",
                    "scenario": null
                },
                {
                    "value": "6,10E-11",
                    "module": "C3",
                    "scenario": null
                },
                {
                    "value": "1,15E-10",
                    "module": "C4",
                    "scenario": null
                },
                {
                    "value": "-2,30E-08",
                    "module": "D",
                    "scenario": null
                }
            ]
        },
        {
            "parameter": "ETP-fw",
            "values": [
                {
                    "value": "1,62E+02",
                    "module": "A1",
                    "scenario": null
                },
                {
                    "value": "1,64E-01",
                    "module": "A2",
                    "scenario": null
                },
                {
                    "value": "5,85E-02",
                    "module": "A3",
                    "scenario": null
                },
                {
                    "value": "7,11E-02",
                    "module": "A4",
                    "scenario": null
                },
                {
                    "value": "2,59E+00",
                    "module": "A5",
                    "scenario": null
                },
                {
                    "value": "1,39E+01",
                    "module": "B6",
                    "scenario": null
                },
                {
                    "value": "0,00E+00",
                    "module": "C1",
                    "scenario": null
                },
                {
                    "value": "2,37E-02",
                    "module": "C2",
                    "scenario": null
                },
                {
                    "value": "2,70E-02",
                    "module": "C3",
                    "scenario": null
                },
                {
                    "value": "1,48E+01",
                    "module": "C4",
                    "scenario": null
                },
                {
                    "value": "-7,96E+01",
                    "module": "D",
                    "scenario": null
                }
            ]
        },
        {
            "parameter": "HTP-c",
            "values": [
                {
                    "value": "2,98E-09",
                    "module": "A1",
                    "scenario": null
                },
                {
                    "value": "0,00E+00",
                    "module": "A2",
                    "scenario": null
                },
                {
                    "value": "2,00E-12",
                    "module": "A3",
                    "scenario": null
                },
                {
                    "value": "0,00E+00",
                    "module": "A4",
                    "scenario": null
                },
                {
                    "value": "4,30E-11",
                    "module": "A5",
                    "scenario": null
                },
                {
                    "value": "4,01E-10",
                    "module": "B6",
                    "scenario": null
                },
                {
                    "value": "0,00E+00",
                    "module": "C1",
                    "scenario": null
                },
                {
                    "value": "0,00E+00",
                    "module": "C2",
                    "scenario": null
                },
                {
                    "value": "2,00E-12",
                    "module": "C3",
                    "scenario": null
                },
                {
                    "value": "1,00E-12",
                    "module": "C4",
                    "scenario": null
                },
                {
                    "value": "-1,20E-09",
                    "module": "D",
                    "scenario": null
                }
            ]
        },
        {
            "parameter": "HTP-nc",
            "values": [
                {
                    "value": "2,18E-07",
                    "module": "A1",
                    "scenario": null
                },
                {
                    "value": "1,82E-10",
                    "module": "A2",
                    "scenario": null
                },
                {
                    "value": "4,40E-11",
                    "module": "A3",
                    "scenario": null
                },
                {
                    "value": "7,80E-11",
                    "module": "A4",
                    "scenario": null
                },
                {
                    "value": "3,24E-09",
                    "module": "A5",
                    "scenario": null
                },
                {
                    "value": "9,65E-09",
                    "module": "B6",
                    "scenario": null
                },
                {
                    "value": "0,00E+00",
                    "module": "C1",
                    "scenario": null
                },
                {
                    "value": "2,60E-11",
                    "module": "C2",
                    "scenario": null
                },
                {
                    "value": "1,08E-10",
                    "module": "C3",
                    "scenario": null
                },
                {
                    "value": "2,10E-11",
                    "module": "C4",
                    "scenario": null
                },
                {
                    "value": "-9,66E-08",
                    "module": "D",
                    "scenario": null
                }
            ]
        },
        {
            "parameter": "SQP",
            "values": [
                {
                    "value": "3,59E+00",
                    "module": "A1",
                    "scenario": null
                },
                {
                    "value": "1,42E-01",
                    "module": "A2",
                    "scenario": null
                },
                {
                    "value": "4,79E-02",
                    "module": "A3",
                    "scenario": null
                },
                {
                    "value": "6,71E-02",
                    "module": "A4",
                    "scenario": null
                },
                {
                    "value": "6,19E-02",
                    "module": "A5",
                    "scenario": null
                },
                {
                    "value": "1,17E+01",
                    "module": "B6",
                    "scenario": null
                },
                {
                    "value": "0,00E+00",
                    "module": "C1",
                    "scenario": null
                },
                {
                    "value": "2,24E-02",
                    "module": "C2",
                    "scenario": null
                },
                {
                    "value": "1,01E-03",
                    "module": "C3",
                    "scenario": null
                },
                {
                    "value": "5,17E-02",
                    "module": "C4",
                    "scenario": null
                },
                {
                    "value": "-1,67E+00",
                    "module": "D",
                    "scenario": null
                }
            ]
        },
        {
            "parameter": "IRP",
            "values": [
                {
                    "value": "2,51E-02",
                    "module": "A1",
                    "scenario": null
                },
                {
                    "value": "9,99E-04",
                    "module": "A2",
                    "scenario": null
                },
                {
                    "value": "3,54E-03",
                    "module": "A3",
                    "scenario": null
                },
                {
                    "value": "4,20E-04",
                    "module": "A4",
                    "scenario": null
                },
                {
                    "value": "4,75E-04",
                    "module": "A5",
                    "scenario": null
                },
                {
                    "value": "9,05E-01",
                    "module": "B6",
                    "scenario": null
                },
                {
                    "value": "0,00E+00",
                    "module": "C1",
                    "scenario": null
                },
                {
                    "value": "1,40E-04",
                    "module": "C2",
                    "scenario": null
                },
                {
                    "value": "1,41E-05",
                    "module": "C3",
                    "scenario": null
                },
                {
                    "value": "1,02E-04",
                    "module": "C4",
                    "scenario": null
                },
                {
                    "value": "-3,08E-03",
                    "module": "D",
                    "scenario": null
                }
            ]
        }
    ],
    "resource_use": [
        {
            "parameter": "PERE",
            "values": [
                {
                    "value": "1,13E+00",
                    "module": "A1",
                    "scenario": null
                },
                {
                    "value": "3,03E-03",
                    "module": "A2",
                    "scenario": null
                },
                {
                    "value": "4,95E-02",
                    "module": "A3",
                    "scenario": null
                },
                {
                    "value": "1,37E-03",
                    "module": "A4",
                    "scenario": null
                },
                {
                    "value": "1,67E-02",
                    "module": "A5",
                    "scenario": null
                },
                {
                    "value": "1,27E+01",
                    "module": "B6",
                    "scenario": null
                },
                {
                    "value": "0,00E+00",
                    "module": "C1",
                    "scenario": null
                },
                {
                    "value": "4,58E-04",
                    "module": "C2",
                    "scenario": null
                },
                {
                    "value": "2,48E-04",
                    "module": "C3",
                    "scenario": null
                },
                {
                    "value": "1,59E-03",
                    "module": "C4",
                    "scenario": null
                },
                {
                    "value": "-9,60E-01",
                    "module": "D",
                    "scenario": null
                }
            ]
        },
        {
            "parameter": "PERM",
            "values": [
                {
                    "value": "9,25E-02",
                    "module": "A1",
                    "scenario": null
                },
                {
                    "value": "0,00E+00",
                    "module": "A2",
                    "scenario": null
                },
                {
                    "value": "0,00E+00",
                    "module": "A3",
                    "scenario": null
                },
                {
                    "value": "0,00E+00",
                    "module": "A4",
                    "scenario": null
                },
                {
                    "value": "-9,07E-02",
                    "module": "A5",
                    "scenario": null
                },
                {
                    "value": "0,00E+00",
                    "module": "B6",
                    "scenario": null
                },
                {
                    "value": "0,00E+00",
                    "module": "C1",
                    "scenario": null
                },
                {
                    "value": "0,00E+00",
                    "module": "C2",
                    "scenario": null
                },
                {
                    "value": "0,00E+00",
                    "module": "C3",
                    "scenario": null
                },
                {
                    "value": "0,00E+00",
                    "module": "C4",
                    "scenario": null
                },
                {
                    "value": "0,00E+00",
                    "module": "D",
                    "scenario": null
                }
            ]
        },
        {
            "parameter": "PERT",
            "values": [
                {
                    "value": "1,22E+00",
                    "module": "A1",
                    "scenario": null
                },
                {
                    "value": "3,03E-03",
                    "module": "A2",
                    "scenario": null
                },
                {
                    "value": "4,95E-02",
                    "module": "A3",
                    "scenario": null
                },
                {
                    "value": "1,37E-03",
                    "module": "A4",
                    "scenario": null
                },
                {
                    "value": "-7,40E-02",
                    "module": "A5",
                    "scenario": null
                },
                {
                    "value": "1,27E+01",
                    "module": "B6",
                    "scenario": null
                },
                {
                    "value": "0,00E+00",
                    "module": "C1",
                    "scenario": null
                },
                {
                    "value": "4,58E-04",
                    "module": "C2",
                    "scenario": null
                },
                {
                    "value": "2,48E-04",
                    "module": "C3",
                    "scenario": null
                },
                {
                    "value": "1,59E-03",
                    "module": "C4",
                    "scenario": null
                },
                {
                    "value": "-9,60E-01",
                    "module": "D",
                    "scenario": null
                }
            ]
        },
        {
            "parameter": "PENRE",
            "values": [
                {
                    "value": "7,20E+00",
                    "module": "A1",
                    "scenario": null
                },
                {
                    "value": "2,29E-01",
                    "module": "A2",
                    "scenario": null
                },
                {
                    "value": "1,07E-01",
                    "module": "A3",
                    "scenario": null
                },
                {
                    "value": "9,60E-02",
                    "module": "A4",
                    "scenario": null
                },
                {
                    "value": "1,15E-01",
                    "module": "A5",
                    "scenario": null
                },
                {
                    "value": "2,65E+01",
                    "module": "B6",
                    "scenario": null
                },
                {
                    "value": "0,00E+00",
                    "module": "C1",
                    "scenario": null
                },
                {
                    "value": "3,20E-02",
                    "module": "C2",
                    "scenario": null
                },
                {
                    "value": "8,26E-03",
                    "module": "C3",
                    "scenario": null
                },
                {
                    "value": "1,81E-02",
                    "module": "C4",
                    "scenario": null
                },
                {
                    "value": "-9,85E-01",
                    "module": "D",
                    "scenario": null
                }
            ]
        },
        {
            "parameter": "PENRM",
            "values": [
                {
                    "value": "3,60E+00",
                    "module": "A1",
                    "scenario": null
                },
                {
                    "value": "0,00E+00",
                    "module": "A2",
                    "scenario": null
                },
                {
                    "value": "0,00E+00",
                    "module": "A3",
                    "scenario": null
                },
                {
                    "value": "0,00E+00",
                    "module": "A4",
                    "scenario": null
                },
                {
                    "value": "-1,95E-02",
                    "module": "A5",
                    "scenario": null
                },
                {
                    "value": "0,00E+00",
                    "module": "B6",
                    "scenario": null
                },
                {
                    "value": "0,00E+00",
                    "module": "C1",
                    "scenario": null
                },
                {
                    "value": "0,00E+00",
                    "module": "C2",
                    "scenario": null
                },
                {
                    "value": "-3,51E+00",
                    "module": "C3",
                    "scenario": null
                },
                {
                    "value": "0,00E+00",
                    "module": "C4",
                    "scenario": null
                },
                {
                    "value": "0,00E+00",
                    "module": "D",
                    "scenario": null
                }
            ]
        },
        {
            "parameter": "PENRT",
            "values": [
                {
                    "value": "1,08E+01",
                    "module": "A1",
                    "scenario": null
                },
                {
                    "value": "2,29E-01",
                    "module": "A2",
                    "scenario": null
                },
                {
                    "value": "1,07E-01",
                    "module": "A3",
                    "scenario": null
                },
                {
                    "value": "9,60E-02",
                    "module": "A4",
                    "scenario": null
                },
                {
                    "value": "9,50E-02",
                    "module": "A5",
                    "scenario": null
                },
                {
                    "value": "2,65E+01",
                    "module": "B6",
                    "scenario": null
                },
                {
                    "value": "0,00E+00",
                    "module": "C1",
                    "scenario": null
                },
                {
                    "value": "3,20E-02",
                    "module": "C2",
                    "scenario": null
                },
                {
                    "value": "-3,50E+00",
                    "module": "C3",
                    "scenario": null
                },
                {
                    "value": "1,81E-02",
                    "module": "C4",
                    "scenario": null
                },
                {
                    "value": "-9,85E-01",
                    "module": "D",
                    "scenario": null
                }
            ]
        },
        {
            "parameter": "SM",
            "values": [
                {
                    "value": "1,59E-02",
                    "module": "A1",
                    "scenario": null
                },
                {
                    "value": "0,00E+00",
                    "module": "A2",
                    "scenario": null
                },
                {
                    "value": "2,42E-07",
                    "module": "A3",
                    "scenario": null
                },
                {
                    "value": "0,00E+00",
                    "module": "A4",
                    "scenario": null
                },
                {
                    "value": "1,49E-04",
                    "module": "A5",
                    "scenario": null
                },
                {
                    "value": "0,00E+00",
                    "module": "B6",
                    "scenario": null
                },
                {
                    "value": "0,00E+00",
                    "module": "C1",
                    "scenario": null
                },
                {
                    "value": "0,00E+00",
                    "module": "C2",
                    "scenario": null
                },
                {
                    "value": "0,00E+00",
                    "module": "C3",
                    "scenario": null
                },
                {
                    "value": "0,00E+00",
                    "module": "C4",
                    "scenario": null
                },
                {
                    "value": "1,49E-02",
                    "module": "D",
                    "scenario": null
                }
            ]
        },
        {
            "parameter": "RSF",
            "values": [
                {
                    "value": "3,25E-02",
                    "module": "A1",
                    "scenario": null
                },
                {
                    "value": "1,06E-04",
                    "module": "A2",
                    "scenario": null
                },
                {
                    "value": "1,94E-04",
                    "module": "A3",
                    "scenario": null
                },
                {
                    "value": "4,92E-05",
                    "module": "A4",
                    "scenario": null
                },
                {
                    "value": "5,01E-04",
                    "module": "A5",
                    "scenario": null
                },
                {
                    "value": "4,92E-02",
                    "module": "B6",
                    "scenario": null
                },
                {
                    "value": "0,00E+00",
                    "module": "C1",
                    "scenario": null
                },
                {
                    "value": "1,64E-05",
                    "module": "C2",
                    "scenario": null
                },
                {
                    "value": "6,92E-06",
                    "module": "C3",
                    "scenario": null
                },
                {
                    "value": "3,31E-05",
                    "module": "C4",
                    "scenario": null
                },
                {
                    "value": "1,24E-03",
                    "module": "D",
                    "scenario": null
                }
            ]
        },
        {
            "parameter": "NRSF",
            "values": [
                {
                    "value": "1,91E-03",
                    "module": "A1",
                    "scenario": null
                },
                {
                    "value": "3,62E-04",
                    "module": "A2",
                    "scenario": null
                },
                {
                    "value": "6,12E-04",
                    "module": "A3",
                    "scenario": null
                },
                {
                    "value": "1,76E-04",
                    "module": "A4",
                    "scenario": null
                },
                {
                    "value": "7,36E-05",
                    "module": "A5",
                    "scenario": null
                },
                {
                    "value": "1,55E-01",
                    "module": "B6",
                    "scenario": null
                },
                {
                    "value": "0,00E+00",
                    "module": "C1",
                    "scenario": null
                },
                {
                    "value": "5,86E-05",
                    "module": "C2",
                    "scenario": null
                },
                {
                    "value": "0,00E+00",
                    "module": "C3",
                    "scenario": null
                },
                {
                    "value": "1,62E-04",
                    "module": "C4",
                    "scenario": null
                },
                {
                    "value": "-3,36E-02",
                    "module": "D",
                    "scenario": null
                }
            ]
        },
        {
            "parameter": "FW",
            "values": [
                {
                    "value": "8,29E-03",
                    "module": "A1",
                    "scenario": null
                },
                {
                    "value": "2,27E-05",
                    "module": "A2",
                    "scenario": null
                },
                {
                    "value": "1,14E-04",
                    "module": "A3",
                    "scenario": null
                },
                {
                    "value": "1,03E-05",
                    "module": "A4",
                    "scenario": null
                },
                {
                    "value": "1,25E-04",
                    "module": "A5",
                    "scenario": null
                },
                {
                    "value": "2,88E-02",
                    "module": "B6",
                    "scenario": null
                },
                {
                    "value": "0,00E+00",
                    "module": "C1",
                    "scenario": null
                },
                {
                    "value": "3,42E-06",
                    "module": "C2",
                    "scenario": null
                },
                {
                    "value": "2,44E-05",
                    "module": "C3",
                    "scenario": null
                },
                {
                    "value": "2,29E-05",
                    "module": "C4",
                    "scenario": null
                },
                {
                    "value": "-2,84E-03",
                    "module": "D",
                    "scenario": null
                }
            ]
        }
    ],
    "end_of_life_waste": [
        {
            "parameter": "HWD",
            "values": [
                {
                    "value": "5,08E-03",
                    "module": "A1",
                    "scenario": null
                },
                {
                    "value": "1,15E-05",
                    "module": "A2",
                    "scenario": null
                },
                {
                    "value": "4,94E-05",
                    "module": "A3",
                    "scenario": null
                },
                {
                    "value": "4,95E-06",
                    "module": "A4",
                    "scenario": null
                },
                {
                    "value": "9,83E-05",
                    "module": "A5",
                    "scenario": null
                },
                {
                    "value": "1,38E-03",
                    "module": "B6",
                    "scenario": null
                },
                {
                    "value": "0,00E+00",
                    "module": "C1",
                    "scenario": null
                },
                {
                    "value": "1,65E-06",
                    "module": "C2",
                    "scenario": null
                },
                {
                    "value": "0,00E+00",
                    "module": "C3",
                    "scenario": null
                },
                {
                    "value": "2,12E-03",
                    "module": "C4",
                    "scenario": null
                },
                {
                    "value": "-4,38E-04",
                    "module": "D",
                    "scenario": null
                }
            ]
        },
        {
            "parameter": "NHWD",
            "values": [
                {
                    "value": "1,36E-01",
                    "module": "A1",
                    "scenario": null
                },
                {
                    "value": "9,68E-03",
                    "module": "A2",
                    "scenario": null
                },
                {
                    "value": "1,45E-02",
                    "module": "A3",
                    "scenario": null
                },
                {
                    "value": "4,67E-03",
                    "module": "A4",
                    "scenario": null
                },
                {
                    "value": "1,06E-02",
                    "module": "A5",
                    "scenario": null
                },
                {
                    "value": "8,72E-02",
                    "module": "B6",
                    "scenario": null
                },
                {
                    "value": "0,00E+00",
                    "module": "C1",
                    "scenario": null
                },
                {
                    "value": "1,56E-03",
                    "module": "C2",
                    "scenario": null
                },
                {
                    "value": "0,00E+00",
                    "module": "C3",
                    "scenario": null
                },
                {
                    "value": "6,64E-02",
                    "module": "C4",
                    "scenario": null
                },
                {
                    "value": "-3,67E-02",
                    "module": "D",
                    "scenario": null
                }
            ]
        },
        {
            "parameter": "RWD",
            "values": [
                {
                    "value": "2,30E-05",
                    "module": "A1",
                    "scenario": null
                },
                {
                    "value": "1,57E-06",
                    "module": "A2",
                    "scenario": null
                },
                {
                    "value": "1,55E-06",
                    "module": "A3",
                    "scenario": null
                },
                {
                    "value": "6,54E-07",
                    "module": "A4",
                    "scenario": null
                },
                {
                    "value": "4,08E-07",
                    "module": "A5",
                    "scenario": null
                },
                {
                    "value": "3,98E-04",
                    "module": "B6",
                    "scenario": null
                },
                {
                    "value": "0,00E+00",
                    "module": "C1",
                    "scenario": null
                },
                {
                    "value": "2,18E-07",
                    "module": "C2",
                    "scenario": null
                },
                {
                    "value": "0,00E+00",
                    "module": "C3",
                    "scenario": null
                },
                {
                    "value": "1,22E-07",
                    "module": "C4",
                    "scenario": null
                },
                {
                    "value": "-2,80E-06",
                    "module": "D",
                    "scenario": null
                }
            ]
        }
    ],
    "end_of_life_flow": [
        {
            "parameter": "CRU",
            "values": [
                {
                    "value": "0,00E+00",
                    "module": "A1",
                    "scenario": null
                },
                {
                    "value": "0,00E+00",
                    "module": "A2",
                    "scenario": null
                },
                {
                    "value": "0,00E+00",
                    "module": "A3",
                    "scenario": null
                },
                {
                    "value": "0,00E+00",
                    "module": "A4",
                    "scenario": null
                },
                {
                    "value": "0,00E+00",
                    "module": "A5",
                    "scenario": null
                },
                {
                    "value": "0,00E+00",
                    "module": "B6",
                    "scenario": null
                },
                {
                    "value": "0,00E+00",
                    "module": "C1",
                    "scenario": null
                },
                {
                    "value": "0,00E+00",
                    "module": "C2",
                    "scenario": null
                },
                {
                    "value": "0,00E+00",
                    "module": "C3",
                    "scenario": null
                },
                {
                    "value": "0,00E+00",
                    "module": "C4",
                    "scenario": null
                },
                {
                    "value": "0,00E+00",
                    "module": "D",
                    "scenario": null
                }
            ]
        },
        {
            "parameter": "MFR",
            "values": [
                {
                    "value": "0,00E+00",
                    "module": "A1",
                    "scenario": null
                },
                {
                    "value": "0,00E+00",
                    "module": "A2",
                    "scenario": null
                },
                {
                    "value": "1,50E-02",
                    "module": "A3",
                    "scenario": null
                },
                {
                    "value": "0,00E+00",
                    "module": "A4",
                    "scenario": null
                },
                {
                    "value": "9,77E-04",
                    "module": "A5",
                    "scenario": null
                },
                {
                    "value": "0,00E+00",
                    "module": "B6",
                    "scenario": null
                },
                {
                    "value": "0,00E+00",
                    "module": "C1",
                    "scenario": null
                },
                {
                    "value": "0,00E+00",
                    "module": "C2",
                    "scenario": null
                },
                {
                    "value": "3,84E-02",
                    "module": "C3",
                    "scenario": null
                },
                {
                    "value": "3,72E-06",
                    "module": "C4",
                    "scenario": null
                },
                {
                    "value": "-5,82E-04",
                    "module": "D",
                    "scenario": null
                }
            ]
        },
        {
            "parameter": "MER",
            "values": [
                {
                    "value": "0,00E+00",
                    "module": "A1",
                    "scenario": null
                },
                {
                    "value": "0,00E+00",
                    "module": "A2",
                    "scenario": null
                },
                {
                    "value": "3,73E-04",
                    "module": "A3",
                    "scenario": null
                },
                {
                    "value": "0,00E+00",
                    "module": "A4",
                    "scenario": null
                },
                {
                    "value": "7,45E-03",
                    "module": "A5",
                    "scenario": null
                },
                {
                    "value": "0,00E+00",
                    "module": "B6",
                    "scenario": null
                },
                {
                    "value": "0,00E+00",
                    "module": "C1",
                    "scenario": null
                },
                {
                    "value": "0,00E+00",
                    "module": "C2",
                    "scenario": null
                },
                {
                    "value": "4,15E-02",
                    "module": "C3",
                    "scenario": null
                },
                {
                    "value": "9,10E-08",
                    "module": "C4",
                    "scenario": null
                },
                {
                    "value": "-7,67E-05",
                    "module": "D",
                    "scenario": null
                }
            ]
        },
        {
            "parameter": "EEE",
            "values": [
                {
                    "value": "0,00E+00",
                    "module": "A1",
                    "scenario": null
                },
                {
                    "value": "0,00E+00",
                    "module": "A2",
                    "scenario": null
                },
                {
                    "value": "5,06E-04",
                    "module": "A3",
                    "scenario": null
                },
                {
                    "value": "0,00E+00",
                    "module": "A4",
                    "scenario": null
                },
                {
                    "value": "6,15E-03",
                    "module": "A5",
                    "scenario": null
                },
                {
                    "value": "0,00E+00",
                    "module": "B6",
                    "scenario": null
                },
                {
                    "value": "0,00E+00",
                    "module": "C1",
                    "scenario": null
                },
                {
                    "value": "0,00E+00",
                    "module": "C2",
                    "scenario": null
                },
                {
                    "value": "8,02E-02",
                    "module": "C3",
                    "scenario": null
                },
                {
                    "value": "5,91E-06",
                    "module": "C4",
                    "scenario": null
                },
                {
                    "value": "-1,88E-04",
                    "module": "D",
                    "scenario": null
                }
            ]
        },
        {
            "parameter": "EET",
            "values": [
                {
                    "value": "0,00E+00",
                    "module": "A1",
                    "scenario": null
                },
                {
                    "value": "0,00E+00",
                    "module": "A2",
                    "scenario": null
                },
                {
                    "value": "7,66E-03",
                    "module": "A3",
                    "scenario": null
                },
                {
                    "value": "0,00E+00",
                    "module": "A4",
                    "scenario": null
                },
                {
                    "value": "9,31E-02",
                    "module": "A5",
                    "scenario": null
                },
                {
                    "value": "0,00E+00",
                    "module": "B6",
                    "scenario": null
                },
                {
                    "value": "0,00E+00",
                    "module": "C1",
                    "scenario": null
                },
                {
                    "value": "0,00E+00",
                    "module": "C2",
                    "scenario": null
                },
                {
                    "value": "1,21E+00",
                    "module": "C3",
                    "scenario": null
                },
                {
                    "value": "8,93E-05",
                    "module": "C4",
                    "scenario": null
                },
                {
                    "value": "-2,84E-03",
                    "module": "D",
                    "scenario": null
                }
            ]
        }
    ]
}