{"product_name":"AXQJ-RMF Pure 3x240/35 LT 12kV","epd_id":"NEPD-6137-5409","declared_unit":{"unit":"m","amount":1},"compliance":["EN 15804+A2","ISO 14025","ISO 21930"],"producer_name":"Prysmian Group Sverige AB","environmental_impact":[{"parameter":"GWP-total","unit":"kg CO2-eq","values":[{"value":"4,32E+01","module":"A1","scenario":null},{"value":"5,48E-01","module":"A2","scenario":null},{"value":"4,36E-01","module":"A3","scenario":null},{"value":"3,63E-01","module":"A4","scenario":null},{"value":"9,37E-01","module":"A5","scenario":null},{"value":"0,00E+00","module":"B1","scenario":null},{"value":"0,00E+00","module":"B2","scenario":null},{"value":"0,00E+00","module":"B3","scenario":null},{"value":"0,00E+00","module":"B4","scenario":null},{"value":"0,00E+00","module":"B5","scenario":null},{"value":"7,22E-03","module":"B6","scenario":null},{"value":"0,00E+00","module":"B7","scenario":null},{"value":"0,00E+00","module":"C1","scenario":null},{"value":"2,00E-01","module":"C2","scenario":null},{"value":"2,48E+00","module":"C3","scenario":null},{"value":"1,16E-01","module":"C4","scenario":null},{"value":"-9,57E+00","module":"D","scenario":null},{"value":"4,42E+01","module":"A1A3","scenario":null}]},{"parameter":"GWP-fossil","unit":"kg CO2-eq","values":[{"value":"4,26E+01","module":"A1","scenario":null},{"value":"5,48E-01","module":"A2","scenario":null},{"value":"3,79E-01","module":"A3","scenario":null},{"value":"3,63E-01","module":"A4","scenario":null},{"value":"9,24E-01","module":"A5","scenario":null},{"value":"0,00E+00","module":"B1","scenario":null},{"value":"0,00E+00","module":"B2","scenario":null},{"value":"0,00E+00","module":"B3","scenario":null},{"value":"0,00E+00","module":"B4","scenario":null},{"value":"0,00E+00","module":"B5","scenario":null},{"value":"6,65E-03","module":"B6","scenario":null},{"value":"0,00E+00","module":"B7","scenario":null},{"value":"0,00E+00","module":"C1","scenario":null},{"value":"1,99E-01","module":"C2","scenario":null},{"value":"2,48E+00","module":"C3","scenario":null},{"value":"1,16E-01","module":"C4","scenario":null},{"value":"-9,35E+00","module":"D","scenario":null},{"value":"4,35E+01","module":"A1A3","scenario":null}]},{"parameter":"GWP-biogenic","unit":"kg CO2-eq","values":[{"value":"3,57E-01","module":"A1","scenario":null},{"value":"2,62E-04","module":"A2","scenario":null},{"value":"4,60E-02","module":"A3","scenario":null},{"value":"1,49E-04","module":"A4","scenario":null},{"value":"8,06E-03","module":"A5","scenario":null},{"value":"0,00E+00","module":"B1","scenario":null},{"value":"0,00E+00","module":"B2","scenario":null},{"value":"0,00E+00","module":"B3","scenario":null},{"value":"0,00E+00","module":"B4","scenario":null},{"value":"0,00E+00","module":"B5","scenario":null},{"value":"1,35E-04","module":"B6","scenario":null},{"value":"0,00E+00","module":"B7","scenario":null},{"value":"0,00E+00","module":"C1","scenario":null},{"value":"8,13E-05","module":"C2","scenario":null},{"value":"3,60E-05","module":"C3","scenario":null},{"value":"9,91E-06","module":"C4","scenario":null},{"value":"-4,26E-02","module":"D","scenario":null},{"value":"4,03E-01","module":"A1A3","scenario":null}]},{"parameter":"GWP-luluc","unit":"kg CO2-eq","values":[{"value":"2,44E-01","module":"A1","scenario":null},{"value":"2,38E-04","module":"A2","scenario":null},{"value":"1,08E-02","module":"A3","scenario":null},{"value":"1,06E-04","module":"A4","scenario":null},{"value":"5,11E-03","module":"A5","scenario":null},{"value":"0,00E+00","module":"B1","scenario":null},{"value":"0,00E+00","module":"B2","scenario":null},{"value":"0,00E+00","module":"B3","scenario":null},{"value":"0,00E+00","module":"B4","scenario":null},{"value":"0,00E+00","module":"B5","scenario":null},{"value":"4,32E-04","module":"B6","scenario":null},{"value":"0,00E+00","module":"B7","scenario":null},{"value":"0,00E+00","module":"C1","scenario":null},{"value":"6,97E-05","module":"C2","scenario":null},{"value":"6,30E-06","module":"C3","scenario":null},{"value":"5,92E-06","module":"C4","scenario":null},{"value":"-1,79E-01","module":"D","scenario":null},{"value":"2,55E-01","module":"A1A3","scenario":null}]},{"parameter":"ODP","unit":"kg CFC11-eq","values":[{"value":"2,30E-06","module":"A1","scenario":null},{"value":"1,14E-07","module":"A2","scenario":null},{"value":"8,56E-08","module":"A3","scenario":null},{"value":"8,38E-08","module":"A4","scenario":null},{"value":"5,10E-08","module":"A5","scenario":null},{"value":"0,00E+00","module":"B1","scenario":null},{"value":"0,00E+00","module":"B2","scenario":null},{"value":"0,00E+00","module":"B3","scenario":null},{"value":"0,00E+00","module":"B4","scenario":null},{"value":"0,00E+00","module":"B5","scenario":null},{"value":"3,26E-09","module":"B6","scenario":null},{"value":"0,00E+00","module":"B7","scenario":null},{"value":"0,00E+00","module":"C1","scenario":null},{"value":"4,55E-08","module":"C2","scenario":null},{"value":"3,54E-09","module":"C3","scenario":null},{"value":"5,66E-09","module":"C4","scenario":null},{"value":"-1,02E-02","module":"D","scenario":null},{"value":"2,50E-06","module":"A1A3","scenario":null}]},{"parameter":"AP","unit":"mol H+-eq","values":[{"value":"3,17E-01","module":"A1","scenario":null},{"value":"5,45E-03","module":"A2","scenario":null},{"value":"1,25E-03","module":"A3","scenario":null},{"value":"1,52E-03","module":"A4","scenario":null},{"value":"6,43E-03","module":"A5","scenario":null},{"value":"0,00E+00","module":"B1","scenario":null},{"value":"0,00E+00","module":"B2","scenario":null},{"value":"0,00E+00","module":"B3","scenario":null},{"value":"0,00E+00","module":"B4","scenario":null},{"value":"0,00E+00","module":"B5","scenario":null},{"value":"4,33E-05","module":"B6","scenario":null},{"value":"0,00E+00","module":"B7","scenario":null},{"value":"0,00E+00","module":"C1","scenario":null},{"value":"8,15E-04","module":"C2","scenario":null},{"value":"4,20E-04","module":"C3","scenario":null},{"value":"1,49E-04","module":"C4","scenario":null},{"value":"-7,20E-02","module":"D","scenario":null},{"value":"3,23E-01","module":"A1A3","scenario":null}]},{"parameter":"POCP","unit":"kg NMVOC-eq","values":[{"value":"1,46E-01","module":"A1","scenario":null},{"value":"5,49E-03","module":"A2","scenario":null},{"value":"7,41E-04","module":"A3","scenario":null},{"value":"1,63E-03","module":"A4","scenario":null},{"value":"3,02E-03","module":"A5","scenario":null},{"value":"0,00E+00","module":"B1","scenario":null},{"value":"0,00E+00","module":"B2","scenario":null},{"value":"0,00E+00","module":"B3","scenario":null},{"value":"0,00E+00","module":"B4","scenario":null},{"value":"0,00E+00","module":"B5","scenario":null},{"value":"2,21E-05","module":"B6","scenario":null},{"value":"0,00E+00","module":"B7","scenario":null},{"value":"0,00E+00","module":"C1","scenario":null},{"value":"8,19E-04","module":"C2","scenario":null},{"value":"5,07E-04","module":"C3","scenario":null},{"value":"1,92E-04","module":"C4","scenario":null},{"value":"-3,17E-02","module":"D","scenario":null},{"value":"1,53E-01","module":"A1A3","scenario":null}]},{"parameter":"ADPE","unit":"kg Sb-eq","values":[{"value":"1,18E-03","module":"A1","scenario":null},{"value":"6,99E-06","module":"A2","scenario":null},{"value":"6,96E-06","module":"A3","scenario":null},{"value":"6,19E-06","module":"A4","scenario":null},{"value":"2,41E-05","module":"A5","scenario":null},{"value":"0,00E+00","module":"B1","scenario":null},{"value":"0,00E+00","module":"B2","scenario":null},{"value":"0,00E+00","module":"B3","scenario":null},{"value":"0,00E+00","module":"B4","scenario":null},{"value":"0,00E+00","module":"B5","scenario":null},{"value":"2,66E-07","module":"B6","scenario":null},{"value":"0,00E+00","module":"B7","scenario":null},{"value":"0,00E+00","module":"C1","scenario":null},{"value":"5,40E-06","module":"C2","scenario":null},{"value":"1,74E-07","module":"C3","scenario":null},{"value":"1,48E-07","module":"C4","scenario":null},{"value":"-3,70E-05","module":"D","scenario":null},{"value":"1,20E-03","module":"A1A3","scenario":null}]},{"parameter":"ADPF","unit":"MJ","values":[{"value":"5,10E+02","module":"A1","scenario":null},{"value":"7,81E+00","module":"A2","scenario":null},{"value":"1,97E+01","module":"A3","scenario":null},{"value":"5,64E+00","module":"A4","scenario":null},{"value":"1,08E+01","module":"A5","scenario":null},{"value":"0,00E+00","module":"B1","scenario":null},{"value":"0,00E+00","module":"B2","scenario":null},{"value":"0,00E+00","module":"B3","scenario":null},{"value":"0,00E+00","module":"B4","scenario":null},{"value":"0,00E+00","module":"B5","scenario":null},{"value":"7,79E-01","module":"B6","scenario":null},{"value":"0,00E+00","module":"B7","scenario":null},{"value":"0,00E+00","module":"C1","scenario":null},{"value":"3,01E+00","module":"C2","scenario":null},{"value":"2,46E-01","module":"C3","scenario":null},{"value":"4,41E-01","module":"C4","scenario":null},{"value":"-1,19E+02","module":"D","scenario":null},{"value":"5,38E+02","module":"A1A3","scenario":null}]},{"parameter":"WDP","unit":"m3 world-eq. Deprived","values":[{"value":"7,16E+03","module":"A1","scenario":null},{"value":"5,75E+00","module":"A2","scenario":null},{"value":"1,97E+03","module":"A3","scenario":null},{"value":"4,33E+00","module":"A4","scenario":null},{"value":"1,83E+02","module":"A5","scenario":null},{"value":"0,00E+00","module":"B1","scenario":null},{"value":"0,00E+00","module":"B2","scenario":null},{"value":"0,00E+00","module":"B3","scenario":null},{"value":"0,00E+00","module":"B4","scenario":null},{"value":"0,00E+00","module":"B5","scenario":null},{"value":"7,91E+01","module":"B6","scenario":null},{"value":"0,00E+00","module":"B7","scenario":null},{"value":"0,00E+00","module":"C1","scenario":null},{"value":"2,87E+00","module":"C2","scenario":null},{"value":"1,35E+00","module":"C3","scenario":null},{"value":"7,59E+00","module":"C4","scenario":null},{"value":"-5,27E+03","module":"D","scenario":null},{"value":"9,14E+03","module":"A1A3","scenario":null}]},{"parameter":"EP-freshwater","unit":"kg P-eq","values":[{"value":"1,97E-03","module":"A1","scenario":null},{"value":"5,39E-06","module":"A2","scenario":null},{"value":"1,21E-05","module":"A3","scenario":null},{"value":"2,76E-06","module":"A4","scenario":null},{"value":"3,97E-05","module":"A5","scenario":null},{"value":"0,00E+00","module":"B1","scenario":null},{"value":"0,00E+00","module":"B2","scenario":null},{"value":"0,00E+00","module":"B3","scenario":null},{"value":"0,00E+00","module":"B4","scenario":null},{"value":"0,00E+00","module":"B5","scenario":null},{"value":"4,50E-07","module":"B6","scenario":null},{"value":"0,00E+00","module":"B7","scenario":null},{"value":"0,00E+00","module":"C1","scenario":null},{"value":"1,57E-06","module":"C2","scenario":null},{"value":"3,26E-07","module":"C3","scenario":null},{"value":"2,80E-07","module":"C4","scenario":null},{"value":"-4,26E-04","module":"D","scenario":null},{"value":"1,99E-03","module":"A1A3","scenario":null}]},{"parameter":"EP-marine","unit":"kg N-eq","values":[{"value":"4,22E-02","module":"A1","scenario":null},{"value":"1,80E-03","module":"A2","scenario":null},{"value":"3,17E-04","module":"A3","scenario":null},{"value":"4,58E-04","module":"A4","scenario":null},{"value":"8,76E-04","module":"A5","scenario":null},{"value":"0,00E+00","module":"B1","scenario":null},{"value":"0,00E+00","module":"B2","scenario":null},{"value":"0,00E+00","module":"B3","scenario":null},{"value":"0,00E+00","module":"B4","scenario":null},{"value":"0,00E+00","module":"B5","scenario":null},{"value":"7,38E-06","module":"B6","scenario":null},{"value":"0,00E+00","module":"B7","scenario":null},{"value":"0,00E+00","module":"C1","scenario":null},{"value":"2,42E-04","module":"C2","scenario":null},{"value":"2,01E-04","module":"C3","scenario":null},{"value":"1,63E-04","module":"C4","scenario":null},{"value":"-8,56E-03","module":"D","scenario":null},{"value":"4,44E-02","module":"A1A3","scenario":null}]},{"parameter":"EP-terrestrial","unit":"mol N-eq.","values":[{"value":"4,81E-01","module":"A1","scenario":null},{"value":"1,99E-02","module":"A2","scenario":null},{"value":"3,09E-03","module":"A3","scenario":null},{"value":"5,07E-03","module":"A4","scenario":null},{"value":"9,93E-03","module":"A5","scenario":null},{"value":"0,00E+00","module":"B1","scenario":null},{"value":"0,00E+00","module":"B2","scenario":null},{"value":"0,00E+00","module":"B3","scenario":null},{"value":"0,00E+00","module":"B4","scenario":null},{"value":"0,00E+00","module":"B5","scenario":null},{"value":"9,71E-05","module":"B6","scenario":null},{"value":"0,00E+00","module":"B7","scenario":null},{"value":"0,00E+00","module":"C1","scenario":null},{"value":"2,67E-03","module":"C2","scenario":null},{"value":"2,11E-03","module":"C3","scenario":null},{"value":"5,96E-04","module":"C4","scenario":null},{"value":"-9,58E-02","module":"D","scenario":null},{"value":"5,04E-01","module":"A1A3","scenario":null}]},{"parameter":"GWP-IOBC","unit":"kg CO2-eq","values":[{"value":"4,31E+01","module":"A1","scenario":null},{"value":"5,48E-01","module":"A2","scenario":null},{"value":"4,28E-01","module":"A3","scenario":null},{"value":"3,63E-01","module":"A4","scenario":null},{"value":"9,35E-01","module":"A5","scenario":null},{"value":"0,00E+00","module":"B1","scenario":null},{"value":"0,00E+00","module":"B2","scenario":null},{"value":"0,00E+00","module":"B3","scenario":null},{"value":"0,00E+00","module":"B4","scenario":null},{"value":"0,00E+00","module":"B5","scenario":null},{"value":"7,21E-03","module":"B6","scenario":null},{"value":"0,00E+00","module":"B7","scenario":null},{"value":"0,00E+00","module":"C1","scenario":null},{"value":"2,00E-01","module":"C2","scenario":null},{"value":"2,48E+00","module":"C3","scenario":null},{"value":"1,20E-01","module":"C4","scenario":null},{"value":"-9,11E+00","module":"D","scenario":null},{"value":"4,40E+01","module":"A1A3","scenario":null}]}],"additional_environmental_impact":[{"parameter":"PM","unit":"Disease incidence","values":[{"value":"2,99E-06","module":"A1","scenario":null},{"value":"4,58E-08","module":"A2","scenario":null},{"value":"9,65E-09","module":"A3","scenario":null},{"value":"3,19E-08","module":"A4","scenario":null},{"value":"6,12E-08","module":"A5","scenario":null},{"value":"0,00E+00","module":"B1","scenario":null},{"value":"0,00E+00","module":"B2","scenario":null},{"value":"0,00E+00","module":"B3","scenario":null},{"value":"0,00E+00","module":"B4","scenario":null},{"value":"0,00E+00","module":"B5","scenario":null},{"value":"3,12E-10","module":"B6","scenario":null},{"value":"0,00E+00","module":"B7","scenario":null},{"value":"0,00E+00","module":"C1","scenario":null},{"value":"1,44E-08","module":"C2","scenario":null},{"value":"1,76E-09","module":"C3","scenario":null},{"value":"2,77E-09","module":"C4","scenario":null},{"value":"-7,27E-07","module":"D","scenario":null},{"value":"3,05E-06","module":"A1A3","scenario":null}]},{"parameter":"ETP-fw","unit":"CTUe","values":[{"value":"1,78E+03","module":"A1","scenario":null},{"value":"6,27E+00","module":"A2","scenario":null},{"value":"1,16E+01","module":"A3","scenario":null},{"value":"4,12E+00","module":"A4","scenario":null},{"value":"4,43E+01","module":"A5","scenario":null},{"value":"0,00E+00","module":"B1","scenario":null},{"value":"0,00E+00","module":"B2","scenario":null},{"value":"0,00E+00","module":"B3","scenario":null},{"value":"0,00E+00","module":"B4","scenario":null},{"value":"0,00E+00","module":"B5","scenario":null},{"value":"4,11E-01","module":"B6","scenario":null},{"value":"0,00E+00","module":"B7","scenario":null},{"value":"0,00E+00","module":"C1","scenario":null},{"value":"2,22E+00","module":"C2","scenario":null},{"value":"2,73E+00","module":"C3","scenario":null},{"value":"4,12E+02","module":"C4","scenario":null},{"value":"-2,31E+02","module":"D","scenario":null},{"value":"1,80E+03","module":"A1A3","scenario":null}]},{"parameter":"HTP-c","unit":"CTUh","values":[{"value":"7,61E-08","module":"A1","scenario":null},{"value":"0,00E+00","module":"A2","scenario":null},{"value":"3,71E-10","module":"A3","scenario":null},{"value":"0,00E+00","module":"A4","scenario":null},{"value":"1,53E-09","module":"A5","scenario":null},{"value":"0,00E+00","module":"B1","scenario":null},{"value":"0,00E+00","module":"B2","scenario":null},{"value":"0,00E+00","module":"B3","scenario":null},{"value":"0,00E+00","module":"B4","scenario":null},{"value":"0,00E+00","module":"B5","scenario":null},{"value":"1,20E-11","module":"B6","scenario":null},{"value":"0,00E+00","module":"B7","scenario":null},{"value":"0,00E+00","module":"C1","scenario":null},{"value":"0,00E+00","module":"C2","scenario":null},{"value":"9,70E-11","module":"C3","scenario":null},{"value":"2,60E-11","module":"C4","scenario":null},{"value":"-2,45E-08","module":"D","scenario":null},{"value":"7,64E-08","module":"A1A3","scenario":null}]},{"parameter":"HTP-nc","unit":"CTUh","values":[{"value":"2,02E-06","module":"A1","scenario":null},{"value":"6,79E-09","module":"A2","scenario":null},{"value":"9,26E-09","module":"A3","scenario":null},{"value":"3,99E-09","module":"A4","scenario":null},{"value":"4,09E-08","module":"A5","scenario":null},{"value":"0,00E+00","module":"B1","scenario":null},{"value":"0,00E+00","module":"B2","scenario":null},{"value":"0,00E+00","module":"B3","scenario":null},{"value":"0,00E+00","module":"B4","scenario":null},{"value":"0,00E+00","module":"B5","scenario":null},{"value":"2,85E-10","module":"B6","scenario":null},{"value":"0,00E+00","module":"B7","scenario":null},{"value":"0,00E+00","module":"C1","scenario":null},{"value":"2,39E-09","module":"C2","scenario":null},{"value":"4,18E-09","module":"C3","scenario":null},{"value":"5,25E-10","module":"C4","scenario":null},{"value":"-3,79E-07","module":"D","scenario":null},{"value":"2,04E-06","module":"A1A3","scenario":null}]},{"parameter":"SQP","unit":"-","values":[{"value":"9,36E+01","module":"A1","scenario":null},{"value":"6,37E+00","module":"A2","scenario":null},{"value":"8,87E+00","module":"A3","scenario":null},{"value":"6,47E+00","module":"A4","scenario":null},{"value":"2,27E+00","module":"A5","scenario":null},{"value":"0,00E+00","module":"B1","scenario":null},{"value":"0,00E+00","module":"B2","scenario":null},{"value":"0,00E+00","module":"B3","scenario":null},{"value":"0,00E+00","module":"B4","scenario":null},{"value":"0,00E+00","module":"B5","scenario":null},{"value":"3,45E-01","module":"B6","scenario":null},{"value":"0,00E+00","module":"B7","scenario":null},{"value":"0,00E+00","module":"C1","scenario":null},{"value":"2,07E+00","module":"C2","scenario":null},{"value":"3,97E-02","module":"C3","scenario":null},{"value":"1,21E+00","module":"C4","scenario":null},{"value":"-1,54E+01","module":"D","scenario":null},{"value":"1,09E+02","module":"A1A3","scenario":null}]},{"parameter":"IRP","unit":"kBq U235-eq","values":[{"value":"1,21E+00","module":"A1","scenario":null},{"value":"3,35E-02","module":"A2","scenario":null},{"value":"6,67E-01","module":"A3","scenario":null},{"value":"2,46E-02","module":"A4","scenario":null},{"value":"3,84E-02","module":"A5","scenario":null},{"value":"0,00E+00","module":"B1","scenario":null},{"value":"0,00E+00","module":"B2","scenario":null},{"value":"0,00E+00","module":"B3","scenario":null},{"value":"0,00E+00","module":"B4","scenario":null},{"value":"0,00E+00","module":"B5","scenario":null},{"value":"2,67E-02","module":"B6","scenario":null},{"value":"0,00E+00","module":"B7","scenario":null},{"value":"0,00E+00","module":"C1","scenario":null},{"value":"1,31E-02","module":"C2","scenario":null},{"value":"5,49E-04","module":"C3","scenario":null},{"value":"2,54E-03","module":"C4","scenario":null},{"value":"-5,20E-01","module":"D","scenario":null},{"value":"1,91E+00","module":"A1A3","scenario":null}]}],"resource_use":[{"parameter":"PERE","unit":"MJ","values":[{"value":"7,97E+01","module":"A1","scenario":null},{"value":"1,39E-01","module":"A2","scenario":null},{"value":"9,36E+00","module":"A3","scenario":null},{"value":"7,10E-02","module":"A4","scenario":null},{"value":"1,78E+00","module":"A5","scenario":null},{"value":"0,00E+00","module":"B1","scenario":null},{"value":"0,00E+00","module":"B2","scenario":null},{"value":"0,00E+00","module":"B3","scenario":null},{"value":"0,00E+00","module":"B4","scenario":null},{"value":"0,00E+00","module":"B5","scenario":null},{"value":"3,75E-01","module":"B6","scenario":null},{"value":"0,00E+00","module":"B7","scenario":null},{"value":"0,00E+00","module":"C1","scenario":null},{"value":"4,25E-02","module":"C2","scenario":null},{"value":"1,15E-02","module":"C3","scenario":null},{"value":"4,12E-02","module":"C4","scenario":null},{"value":"-5,47E+01","module":"D","scenario":null},{"value":"8,92E+01","module":"A1A3","scenario":null}]},{"parameter":"PERM","unit":"","values":[{"value":"0,00E+00","module":"A1","scenario":null},{"value":"0,00E+00","module":"A2","scenario":null},{"value":"0,00E+00","module":"A3","scenario":null},{"value":"0,00E+00","module":"A4","scenario":null},{"value":"0,00E+00","module":"A5","scenario":null},{"value":"0,00E+00","module":"B1","scenario":null},{"value":"0,00E+00","module":"B2","scenario":null},{"value":"0,00E+00","module":"B3","scenario":null},{"value":"0,00E+00","module":"B4","scenario":null},{"value":"0,00E+00","module":"B5","scenario":null},{"value":"0,00E+00","module":"B6","scenario":null},{"value":"0,00E+00","module":"B7","scenario":null},{"value":"0,00E+00","module":"C1","scenario":null},{"value":"0,00E+00","module":"C2","scenario":null},{"value":"0,00E+00","module":"C3","scenario":null},{"value":"0,00E+00","module":"C4","scenario":null},{"value":"0,00E+00","module":"D","scenario":null},{"value":"0,00E+00","module":"A1A3","scenario":null}]},{"parameter":"PERT","unit":"MJ","values":[{"value":"7,97E+01","module":"A1","scenario":null},{"value":"1,39E-01","module":"A2","scenario":null},{"value":"9,36E+00","module":"A3","scenario":null},{"value":"7,10E-02","module":"A4","scenario":null},{"value":"1,78E+00","module":"A5","scenario":null},{"value":"0,00E+00","module":"B1","scenario":null},{"value":"0,00E+00","module":"B2","scenario":null},{"value":"0,00E+00","module":"B3","scenario":null},{"value":"0,00E+00","module":"B4","scenario":null},{"value":"0,00E+00","module":"B5","scenario":null},{"value":"3,75E-01","module":"B6","scenario":null},{"value":"0,00E+00","module":"B7","scenario":null},{"value":"0,00E+00","module":"C1","scenario":null},{"value":"4,25E-02","module":"C2","scenario":null},{"value":"1,15E-02","module":"C3","scenario":null},{"value":"4,12E-02","module":"C4","scenario":null},{"value":"-5,47E+01","module":"D","scenario":null},{"value":"8,92E+01","module":"A1A3","scenario":null}]},{"parameter":"PENRE","unit":"MJ","values":[{"value":"4,60E+02","module":"A1","scenario":null},{"value":"7,81E+00","module":"A2","scenario":null},{"value":"1,98E+01","module":"A3","scenario":null},{"value":"5,64E+00","module":"A4","scenario":null},{"value":"9,82E+00","module":"A5","scenario":null},{"value":"0,00E+00","module":"B1","scenario":null},{"value":"0,00E+00","module":"B2","scenario":null},{"value":"0,00E+00","module":"B3","scenario":null},{"value":"0,00E+00","module":"B4","scenario":null},{"value":"0,00E+00","module":"B5","scenario":null},{"value":"7,81E-01","module":"B6","scenario":null},{"value":"0,00E+00","module":"B7","scenario":null},{"value":"0,00E+00","module":"C1","scenario":null},{"value":"3,01E+00","module":"C2","scenario":null},{"value":"2,46E-01","module":"C3","scenario":null},{"value":"4,41E-01","module":"C4","scenario":null},{"value":"-1,19E+02","module":"D","scenario":null},{"value":"4,88E+02","module":"A1A3","scenario":null}]},{"parameter":"PENRM","unit":"MJ","values":[{"value":"5,36E+01","module":"A1","scenario":null},{"value":"0,00E+00","module":"A2","scenario":null},{"value":"0,00E+00","module":"A3","scenario":null},{"value":"0,00E+00","module":"A4","scenario":null},{"value":"4,69E-02","module":"A5","scenario":null},{"value":"0,00E+00","module":"B1","scenario":null},{"value":"0,00E+00","module":"B2","scenario":null},{"value":"0,00E+00","module":"B3","scenario":null},{"value":"0,00E+00","module":"B4","scenario":null},{"value":"0,00E+00","module":"B5","scenario":null},{"value":"0,00E+00","module":"B6","scenario":null},{"value":"0,00E+00","module":"B7","scenario":null},{"value":"0,00E+00","module":"C1","scenario":null},{"value":"0,00E+00","module":"C2","scenario":null},{"value":"-5,13E+01","module":"C3","scenario":null},{"value":"0,00E+00","module":"C4","scenario":null},{"value":"0,00E+00","module":"D","scenario":null},{"value":"5,36E+01","module":"A1A3","scenario":null}]},{"parameter":"PENRT","unit":"MJ","values":[{"value":"5,14E+02","module":"A1","scenario":null},{"value":"7,81E+00","module":"A2","scenario":null},{"value":"1,98E+01","module":"A3","scenario":null},{"value":"5,64E+00","module":"A4","scenario":null},{"value":"9,86E+00","module":"A5","scenario":null},{"value":"0,00E+00","module":"B1","scenario":null},{"value":"0,00E+00","module":"B2","scenario":null},{"value":"0,00E+00","module":"B3","scenario":null},{"value":"0,00E+00","module":"B4","scenario":null},{"value":"0,00E+00","module":"B5","scenario":null},{"value":"7,81E-01","module":"B6","scenario":null},{"value":"0,00E+00","module":"B7","scenario":null},{"value":"0,00E+00","module":"C1","scenario":null},{"value":"3,01E+00","module":"C2","scenario":null},{"value":"-5,10E+01","module":"C3","scenario":null},{"value":"4,41E-01","module":"C4","scenario":null},{"value":"-1,19E+02","module":"D","scenario":null},{"value":"5,41E+02","module":"A1A3","scenario":null}]},{"parameter":"SM","unit":"kg","values":[{"value":"3,41E-01","module":"A1","scenario":null},{"value":"0,00E+00","module":"A2","scenario":null},{"value":"0,00E+00","module":"A3","scenario":null},{"value":"0,00E+00","module":"A4","scenario":null},{"value":"6,88E-03","module":"A5","scenario":null},{"value":"0,00E+00","module":"B1","scenario":null},{"value":"0,00E+00","module":"B2","scenario":null},{"value":"0,00E+00","module":"B3","scenario":null},{"value":"0,00E+00","module":"B4","scenario":null},{"value":"0,00E+00","module":"B5","scenario":null},{"value":"0,00E+00","module":"B6","scenario":null},{"value":"0,00E+00","module":"B7","scenario":null},{"value":"0,00E+00","module":"C1","scenario":null},{"value":"0,00E+00","module":"C2","scenario":null},{"value":"0,00E+00","module":"C3","scenario":null},{"value":"3,32E-03","module":"C4","scenario":null},{"value":"1,55E-02","module":"D","scenario":null},{"value":"3,41E-01","module":"A1A3","scenario":null}]},{"parameter":"RSF","unit":"MJ","values":[{"value":"5,44E-01","module":"A1","scenario":null},{"value":"3,68E-03","module":"A2","scenario":null},{"value":"3,66E-02","module":"A3","scenario":null},{"value":"2,48E-03","module":"A4","scenario":null},{"value":"1,17E-02","module":"A5","scenario":null},{"value":"0,00E+00","module":"B1","scenario":null},{"value":"0,00E+00","module":"B2","scenario":null},{"value":"0,00E+00","module":"B3","scenario":null},{"value":"0,00E+00","module":"B4","scenario":null},{"value":"0,00E+00","module":"B5","scenario":null},{"value":"1,45E-03","module":"B6","scenario":null},{"value":"0,00E+00","module":"B7","scenario":null},{"value":"0,00E+00","module":"C1","scenario":null},{"value":"1,52E-03","module":"C2","scenario":null},{"value":"2,63E-04","module":"C3","scenario":null},{"value":"8,55E-04","module":"C4","scenario":null},{"value":"-1,79E-02","module":"D","scenario":null},{"value":"5,84E-01","module":"A1A3","scenario":null}]},{"parameter":"NRSF","unit":"MJ","values":[{"value":"1,89E-01","module":"A1","scenario":null},{"value":"2,33E-02","module":"A2","scenario":null},{"value":"1,17E-01","module":"A3","scenario":null},{"value":"8,32E-03","module":"A4","scenario":null},{"value":"6,48E-03","module":"A5","scenario":null},{"value":"0,00E+00","module":"B1","scenario":null},{"value":"0,00E+00","module":"B2","scenario":null},{"value":"0,00E+00","module":"B3","scenario":null},{"value":"0,00E+00","module":"B4","scenario":null},{"value":"0,00E+00","module":"B5","scenario":null},{"value":"4,59E-03","module":"B6","scenario":null},{"value":"0,00E+00","module":"B7","scenario":null},{"value":"0,00E+00","module":"C1","scenario":null},{"value":"5,42E-03","module":"C2","scenario":null},{"value":"0,00E+00","module":"C3","scenario":null},{"value":"1,95E-03","module":"C4","scenario":null},{"value":"-6,69E-01","module":"D","scenario":null},{"value":"3,29E-01","module":"A1A3","scenario":null}]},{"parameter":"FW","unit":"m3","values":[{"value":"6,95E-01","module":"A1","scenario":null},{"value":"1,02E-03","module":"A2","scenario":null},{"value":"2,18E-02","module":"A3","scenario":null},{"value":"6,42E-04","module":"A4","scenario":null},{"value":"1,44E-02","module":"A5","scenario":null},{"value":"0,00E+00","module":"B1","scenario":null},{"value":"0,00E+00","module":"B2","scenario":null},{"value":"0,00E+00","module":"B3","scenario":null},{"value":"0,00E+00","module":"B4","scenario":null},{"value":"0,00E+00","module":"B5","scenario":null},{"value":"8,51E-04","module":"B6","scenario":null},{"value":"0,00E+00","module":"B7","scenario":null},{"value":"0,00E+00","module":"C1","scenario":null},{"value":"3,17E-04","module":"C2","scenario":null},{"value":"1,60E-03","module":"C3","scenario":null},{"value":"5,62E-04","module":"C4","scenario":null},{"value":"-2,46E-01","module":"D","scenario":null},{"value":"7,18E-01","module":"A1A3","scenario":null}]}],"end_of_life_waste":[{"parameter":"HWD","unit":"kg","values":[{"value":"2,90E-01","module":"A1","scenario":null},{"value":"5,23E-04","module":"A2","scenario":null},{"value":"9,25E-02","module":"A3","scenario":null},{"value":"3,09E-04","module":"A4","scenario":null},{"value":"8,42E-03","module":"A5","scenario":null},{"value":"0,00E+00","module":"B1","scenario":null},{"value":"0,00E+00","module":"B2","scenario":null},{"value":"0,00E+00","module":"B3","scenario":null},{"value":"0,00E+00","module":"B4","scenario":null},{"value":"0,00E+00","module":"B5","scenario":null},{"value":"4,08E-05","module":"B6","scenario":null},{"value":"0,00E+00","module":"B7","scenario":null},{"value":"0,00E+00","module":"C1","scenario":null},{"value":"1,53E-04","module":"C2","scenario":null},{"value":"0,00E+00","module":"C3","scenario":null},{"value":"3,83E-02","module":"C4","scenario":null},{"value":"3,79E-02","module":"D","scenario":null},{"value":"3,83E-01","module":"A1A3","scenario":null}]},{"parameter":"NHWD","unit":"kg","values":[{"value":"8,26E+00","module":"A1","scenario":null},{"value":"3,78E-01","module":"A2","scenario":null},{"value":"1,47E-01","module":"A3","scenario":null},{"value":"4,91E-01","module":"A4","scenario":null},{"value":"2,15E-01","module":"A5","scenario":null},{"value":"0,00E+00","module":"B1","scenario":null},{"value":"0,00E+00","module":"B2","scenario":null},{"value":"0,00E+00","module":"B3","scenario":null},{"value":"0,00E+00","module":"B4","scenario":null},{"value":"0,00E+00","module":"B5","scenario":null},{"value":"2,57E-03","module":"B6","scenario":null},{"value":"0,00E+00","module":"B7","scenario":null},{"value":"0,00E+00","module":"C1","scenario":null},{"value":"1,44E-01","module":"C2","scenario":null},{"value":"0,00E+00","module":"C3","scenario":null},{"value":"1,61E+00","module":"C4","scenario":null},{"value":"-2,73E+00","module":"D","scenario":null},{"value":"8,78E+00","module":"A1A3","scenario":null}]},{"parameter":"RWD","unit":"kg","values":[{"value":"1,18E-03","module":"A1","scenario":null},{"value":"5,18E-05","module":"A2","scenario":null},{"value":"2,94E-04","module":"A3","scenario":null},{"value":"3,85E-05","module":"A4","scenario":null},{"value":"3,09E-05","module":"A5","scenario":null},{"value":"0,00E+00","module":"B1","scenario":null},{"value":"0,00E+00","module":"B2","scenario":null},{"value":"0,00E+00","module":"B3","scenario":null},{"value":"0,00E+00","module":"B4","scenario":null},{"value":"0,00E+00","module":"B5","scenario":null},{"value":"1,18E-05","module":"B6","scenario":null},{"value":"0,00E+00","module":"B7","scenario":null},{"value":"0,00E+00","module":"C1","scenario":null},{"value":"2,05E-05","module":"C2","scenario":null},{"value":"0,00E+00","module":"C3","scenario":null},{"value":"2,99E-06","module":"C4","scenario":null},{"value":"-4,87E-04","module":"D","scenario":null},{"value":"1,52E-03","module":"A1A3","scenario":null}]}],"end_of_life_flow":[{"parameter":"CRU","unit":"kg","values":[{"value":"0,00E+00","module":"A1","scenario":null},{"value":"0,00E+00","module":"A2","scenario":null},{"value":"0,00E+00","module":"A3","scenario":null},{"value":"0,00E+00","module":"A4","scenario":null},{"value":"0,00E+00","module":"A5","scenario":null},{"value":"0,00E+00","module":"B1","scenario":null},{"value":"0,00E+00","module":"B2","scenario":null},{"value":"0,00E+00","module":"B3","scenario":null},{"value":"0,00E+00","module":"B4","scenario":null},{"value":"0,00E+00","module":"B5","scenario":null},{"value":"0,00E+00","module":"B6","scenario":null},{"value":"0,00E+00","module":"B7","scenario":null},{"value":"0,00E+00","module":"C1","scenario":null},{"value":"0,00E+00","module":"C2","scenario":null},{"value":"0,00E+00","module":"C3","scenario":null},{"value":"0,00E+00","module":"C4","scenario":null},{"value":"0,00E+00","module":"D","scenario":null},{"value":"0,00E+00","module":"A1A3","scenario":null}]},{"parameter":"MFR","unit":"kg","values":[{"value":"0,00E+00","module":"A1","scenario":null},{"value":"0,00E+00","module":"A2","scenario":null},{"value":"3,59E-03","module":"A3","scenario":null},{"value":"0,00E+00","module":"A4","scenario":null},{"value":"2,93E-02","module":"A5","scenario":null},{"value":"0,00E+00","module":"B1","scenario":null},{"value":"0,00E+00","module":"B2","scenario":null},{"value":"0,00E+00","module":"B3","scenario":null},{"value":"0,00E+00","module":"B4","scenario":null},{"value":"0,00E+00","module":"B5","scenario":null},{"value":"0,00E+00","module":"B6","scenario":null},{"value":"0,00E+00","module":"B7","scenario":null},{"value":"0,00E+00","module":"C1","scenario":null},{"value":"0,00E+00","module":"C2","scenario":null},{"value":"1,46E+00","module":"C3","scenario":null},{"value":"8,94E-05","module":"C4","scenario":null},{"value":"-6,05E-04","module":"D","scenario":null},{"value":"3,59E-03","module":"A1A3","scenario":null}]},{"parameter":"MER","unit":"kg","values":[{"value":"0,00E+00","module":"A1","scenario":null},{"value":"0,00E+00","module":"A2","scenario":null},{"value":"3,74E-01","module":"A3","scenario":null},{"value":"0,00E+00","module":"A4","scenario":null},{"value":"2,60E-02","module":"A5","scenario":null},{"value":"0,00E+00","module":"B1","scenario":null},{"value":"0,00E+00","module":"B2","scenario":null},{"value":"0,00E+00","module":"B3","scenario":null},{"value":"0,00E+00","module":"B4","scenario":null},{"value":"0,00E+00","module":"B5","scenario":null},{"value":"0,00E+00","module":"B6","scenario":null},{"value":"0,00E+00","module":"B7","scenario":null},{"value":"0,00E+00","module":"C1","scenario":null},{"value":"0,00E+00","module":"C2","scenario":null},{"value":"9,27E-01","module":"C3","scenario":null},{"value":"8,61E-05","module":"C4","scenario":null},{"value":"-7,96E-05","module":"D","scenario":null},{"value":"3,74E-01","module":"A1A3","scenario":null}]},{"parameter":"EEE","unit":"MJ","values":[{"value":"0,00E+00","module":"A1","scenario":null},{"value":"0,00E+00","module":"A2","scenario":null},{"value":"2,20E-01","module":"A3","scenario":null},{"value":"0,00E+00","module":"A4","scenario":null},{"value":"3,64E-02","module":"A5","scenario":null},{"value":"0,00E+00","module":"B1","scenario":null},{"value":"0,00E+00","module":"B2","scenario":null},{"value":"0,00E+00","module":"B3","scenario":null},{"value":"0,00E+00","module":"B4","scenario":null},{"value":"0,00E+00","module":"B5","scenario":null},{"value":"0,00E+00","module":"B6","scenario":null},{"value":"0,00E+00","module":"B7","scenario":null},{"value":"0,00E+00","module":"C1","scenario":null},{"value":"0,00E+00","module":"C2","scenario":null},{"value":"1,60E+00","module":"C3","scenario":null},{"value":"8,78E-04","module":"C4","scenario":null},{"value":"-1,95E-04","module":"D","scenario":null},{"value":"2,20E-01","module":"A1A3","scenario":null}]},{"parameter":"EET","unit":"MJ","values":[{"value":"0,00E+00","module":"A1","scenario":null},{"value":"0,00E+00","module":"A2","scenario":null},{"value":"3,33E+00","module":"A3","scenario":null},{"value":"0,00E+00","module":"A4","scenario":null},{"value":"5,51E-01","module":"A5","scenario":null},{"value":"0,00E+00","module":"B1","scenario":null},{"value":"0,00E+00","module":"B2","scenario":null},{"value":"0,00E+00","module":"B3","scenario":null},{"value":"0,00E+00","module":"B4","scenario":null},{"value":"0,00E+00","module":"B5","scenario":null},{"value":"0,00E+00","module":"B6","scenario":null},{"value":"0,00E+00","module":"B7","scenario":null},{"value":"0,00E+00","module":"C1","scenario":null},{"value":"0,00E+00","module":"C2","scenario":null},{"value":"2,42E+01","module":"C3","scenario":null},{"value":"1,33E-02","module":"C4","scenario":null},{"value":"-2,95E-03","module":"D","scenario":null},{"value":"3,33E+00","module":"A1A3","scenario":null}]}]}