{"product_name":"Outlet +S 2 pole with switch + earth 1.5M","epd_id":"NEPD-8201-7867","declared_unit":{"unit":"stk","amount":1},"compliance":["EN 15804+A2","ISO 14025","ISO 21930"],"producer_name":"SG Armaturen AS","environmental_impact":[{"parameter":"GWP-total","unit":"kg CO2-eq","values":[{"value":"4,78E-01","module":"A1","scenario":null},{"value":"2,81E-03","module":"A2","scenario":null},{"value":"1,39E-01","module":"A3","scenario":null},{"value":"2,70E-02","module":"A4","scenario":null},{"value":"7,28E-03","module":"A5","scenario":null},{"value":"0,00E+00","module":"C1","scenario":null},{"value":"2,97E-03","module":"C2","scenario":null},{"value":"4,36E-02","module":"C3","scenario":null},{"value":"2,21E-03","module":"C4","scenario":null},{"value":"-1,29E-02","module":"D","scenario":null},{"value":"6,20E-01","module":"A1A3","scenario":null}]},{"parameter":"GWP-fossil","unit":"kg CO2-eq","values":[{"value":"4,81E-01","module":"A1","scenario":null},{"value":"2,81E-03","module":"A2","scenario":null},{"value":"1,39E-01","module":"A3","scenario":null},{"value":"2,70E-02","module":"A4","scenario":null},{"value":"6,74E-05","module":"A5","scenario":null},{"value":"0,00E+00","module":"C1","scenario":null},{"value":"2,96E-03","module":"C2","scenario":null},{"value":"4,36E-02","module":"C3","scenario":null},{"value":"2,21E-03","module":"C4","scenario":null},{"value":"-1,28E-02","module":"D","scenario":null},{"value":"6,24E-01","module":"A1A3","scenario":null}]},{"parameter":"GWP-biogenic","unit":"kg CO2-eq","values":[{"value":"-3,43E-03","module":"A1","scenario":null},{"value":"1,09E-06","module":"A2","scenario":null},{"value":"4,02E-05","module":"A3","scenario":null},{"value":"9,60E-06","module":"A4","scenario":null},{"value":"7,21E-03","module":"A5","scenario":null},{"value":"0,00E+00","module":"C1","scenario":null},{"value":"1,23E-06","module":"C2","scenario":null},{"value":"9,48E-07","module":"C3","scenario":null},{"value":"1,89E-07","module":"C4","scenario":null},{"value":"-4,96E-05","module":"D","scenario":null},{"value":"-3,39E-03","module":"A1A3","scenario":null}]},{"parameter":"GWP-luluc","unit":"kg CO2-eq","values":[{"value":"2,29E-04","module":"A1","scenario":null},{"value":"1,03E-06","module":"A2","scenario":null},{"value":"1,69E-05","module":"A3","scenario":null},{"value":"1,33E-05","module":"A4","scenario":null},{"value":"2,23E-08","module":"A5","scenario":null},{"value":"0,00E+00","module":"C1","scenario":null},{"value":"1,06E-06","module":"C2","scenario":null},{"value":"1,77E-07","module":"C3","scenario":null},{"value":"8,02E-08","module":"C4","scenario":null},{"value":"-9,74E-05","module":"D","scenario":null},{"value":"2,46E-04","module":"A1A3","scenario":null}]},{"parameter":"ODP","unit":"kg CFC11-eq","values":[{"value":"1,13E-08","module":"A1","scenario":null},{"value":"6,07E-10","module":"A2","scenario":null},{"value":"1,20E-09","module":"A3","scenario":null},{"value":"5,94E-09","module":"A4","scenario":null},{"value":"1,40E-11","module":"A5","scenario":null},{"value":"0,00E+00","module":"C1","scenario":null},{"value":"6,72E-10","module":"C2","scenario":null},{"value":"9,70E-11","module":"C3","scenario":null},{"value":"8,20E-11","module":"C4","scenario":null},{"value":"-1,81E-04","module":"D","scenario":null},{"value":"1,31E-08","module":"A1A3","scenario":null}]},{"parameter":"AP","unit":"mol H+-eq","values":[{"value":"8,79E-03","module":"A1","scenario":null},{"value":"8,39E-06","module":"A2","scenario":null},{"value":"6,89E-04","module":"A3","scenario":null},{"value":"4,04E-04","module":"A4","scenario":null},{"value":"3,19E-07","module":"A5","scenario":null},{"value":"0,00E+00","module":"C1","scenario":null},{"value":"8,52E-06","module":"C2","scenario":null},{"value":"9,56E-06","module":"C3","scenario":null},{"value":"2,21E-06","module":"C4","scenario":null},{"value":"-1,26E-03","module":"D","scenario":null},{"value":"9,49E-03","module":"A1A3","scenario":null}]},{"parameter":"POCP","unit":"kg NMVOC-eq","values":[{"value":"2,13E-03","module":"A1","scenario":null},{"value":"6,92E-06","module":"A2","scenario":null},{"value":"4,04E-04","module":"A3","scenario":null},{"value":"2,93E-04","module":"A4","scenario":null},{"value":"3,28E-07","module":"A5","scenario":null},{"value":"0,00E+00","module":"C1","scenario":null},{"value":"7,22E-06","module":"C2","scenario":null},{"value":"1,13E-05","module":"C3","scenario":null},{"value":"2,96E-06","module":"C4","scenario":null},{"value":"-2,47E-04","module":"D","scenario":null},{"value":"2,54E-03","module":"A1A3","scenario":null}]},{"parameter":"ADPE","unit":"kg Sb-eq","values":[{"value":"1,24E-04","module":"A1","scenario":null},{"value":"7,52E-08","module":"A2","scenario":null},{"value":"3,55E-07","module":"A3","scenario":null},{"value":"5,22E-07","module":"A4","scenario":null},{"value":"1,64E-09","module":"A5","scenario":null},{"value":"0,00E+00","module":"C1","scenario":null},{"value":"8,19E-08","module":"C2","scenario":null},{"value":"4,77E-09","module":"C3","scenario":null},{"value":"2,16E-09","module":"C4","scenario":null},{"value":"-2,43E-05","module":"D","scenario":null},{"value":"1,24E-04","module":"A1A3","scenario":null}]},{"parameter":"ADPF","unit":"MJ","values":[{"value":"5,67E+00","module":"A1","scenario":null},{"value":"4,14E-02","module":"A2","scenario":null},{"value":"1,16E+00","module":"A3","scenario":null},{"value":"3,82E-01","module":"A4","scenario":null},{"value":"9,43E-04","module":"A5","scenario":null},{"value":"0,00E+00","module":"C1","scenario":null},{"value":"4,48E-02","module":"C2","scenario":null},{"value":"6,00E-03","module":"C3","scenario":null},{"value":"6,55E-03","module":"C4","scenario":null},{"value":"-1,35E-01","module":"D","scenario":null},{"value":"6,87E+00","module":"A1A3","scenario":null}]},{"parameter":"WDP","unit":"m3 world-eq. Deprived","values":[{"value":"4,66E-01","module":"A1","scenario":null},{"value":"1,35E-02","module":"A2","scenario":null},{"value":"1,12E-01","module":"A3","scenario":null},{"value":"2,46E-01","module":"A4","scenario":null},{"value":"1,19E-03","module":"A5","scenario":null},{"value":"0,00E+00","module":"C1","scenario":null},{"value":"4,34E-02","module":"C2","scenario":null},{"value":"4,33E-02","module":"C3","scenario":null},{"value":"9,55E-02","module":"C4","scenario":null},{"value":"-8,51E-02","module":"D","scenario":null},{"value":"5,91E-01","module":"A1A3","scenario":null}]},{"parameter":"EP-freshwater","unit":"kg P-eq","values":[{"value":"7,75E-05","module":"A1","scenario":null},{"value":"2,63E-08","module":"A2","scenario":null},{"value":"2,86E-06","module":"A3","scenario":null},{"value":"1,76E-07","module":"A4","scenario":null},{"value":"5,54E-10","module":"A5","scenario":null},{"value":"0,00E+00","module":"C1","scenario":null},{"value":"2,37E-08","module":"C2","scenario":null},{"value":"8,41E-09","module":"C3","scenario":null},{"value":"3,72E-09","module":"C4","scenario":null},{"value":"-8,98E-06","module":"D","scenario":null},{"value":"8,04E-05","module":"A1A3","scenario":null}]},{"parameter":"EP-marine","unit":"kg N-eq","values":[{"value":"5,28E-04","module":"A1","scenario":null},{"value":"1,65E-06","module":"A2","scenario":null},{"value":"1,41E-04","module":"A3","scenario":null},{"value":"9,71E-05","module":"A4","scenario":null},{"value":"1,06E-07","module":"A5","scenario":null},{"value":"0,00E+00","module":"C1","scenario":null},{"value":"1,69E-06","module":"C2","scenario":null},{"value":"4,57E-06","module":"C3","scenario":null},{"value":"2,98E-06","module":"C4","scenario":null},{"value":"-6,14E-05","module":"D","scenario":null},{"value":"6,71E-04","module":"A1A3","scenario":null}]},{"parameter":"EP-terrestrial","unit":"mol N-eq.","values":[{"value":"6,70E-03","module":"A1","scenario":null},{"value":"1,85E-05","module":"A2","scenario":null},{"value":"1,56E-03","module":"A3","scenario":null},{"value":"1,08E-03","module":"A4","scenario":null},{"value":"1,14E-06","module":"A5","scenario":null},{"value":"0,00E+00","module":"C1","scenario":null},{"value":"1,89E-05","module":"C2","scenario":null},{"value":"4,69E-05","module":"C3","scenario":null},{"value":"8,83E-06","module":"C4","scenario":null},{"value":"-9,02E-04","module":"D","scenario":null},{"value":"8,28E-03","module":"A1A3","scenario":null}]},{"parameter":"GWP-IOBC","unit":"kg CO2-eq","values":[{"value":"4,85E-01","module":"A1","scenario":null},{"value":"2,81E-03","module":"A2","scenario":null},{"value":"1,32E-01","module":"A3","scenario":null},{"value":"2,70E-02","module":"A4","scenario":null},{"value":"6,74E-05","module":"A5","scenario":null},{"value":"0,00E+00","module":"C1","scenario":null},{"value":"2,97E-03","module":"C2","scenario":null},{"value":"4,36E-02","module":"C3","scenario":null},{"value":"2,28E-03","module":"C4","scenario":null},{"value":"-1,07E-02","module":"D","scenario":null},{"value":"6,20E-01","module":"A1A3","scenario":null}]}],"additional_environmental_impact":[{"parameter":"PM","unit":"Disease incidence","values":[{"value":"4,18E-08","module":"A1","scenario":null},{"value":"1,81E-10","module":"A2","scenario":null},{"value":"9,27E-09","module":"A3","scenario":null},{"value":"9,83E-10","module":"A4","scenario":null},{"value":"5,00E-12","module":"A5","scenario":null},{"value":"0,00E+00","module":"C1","scenario":null},{"value":"1,82E-10","module":"C2","scenario":null},{"value":"4,20E-11","module":"C3","scenario":null},{"value":"4,00E-11","module":"C4","scenario":null},{"value":"-3,88E-09","module":"D","scenario":null},{"value":"5,12E-08","module":"A1A3","scenario":null}]},{"parameter":"ETP-fw","unit":"CTUe","values":[{"value":"6,87E+01","module":"A1","scenario":null},{"value":"3,36E-02","module":"A2","scenario":null},{"value":"3,48E+00","module":"A3","scenario":null},{"value":"2,62E-01","module":"A4","scenario":null},{"value":"1,26E-03","module":"A5","scenario":null},{"value":"0,00E+00","module":"C1","scenario":null},{"value":"3,32E-02","module":"C2","scenario":null},{"value":"9,22E-02","module":"C3","scenario":null},{"value":"4,31E+00","module":"C4","scenario":null},{"value":"-1,17E+01","module":"D","scenario":null},{"value":"7,22E+01","module":"A1A3","scenario":null}]},{"parameter":"HTP-c","unit":"CTUh","values":[{"value":"1,62E-09","module":"A1","scenario":null},{"value":"0,00E+00","module":"A2","scenario":null},{"value":"3,40E-11","module":"A3","scenario":null},{"value":"0,00E+00","module":"A4","scenario":null},{"value":"0,00E+00","module":"A5","scenario":null},{"value":"0,00E+00","module":"C1","scenario":null},{"value":"0,00E+00","module":"C2","scenario":null},{"value":"2,00E-12","module":"C3","scenario":null},{"value":"0,00E+00","module":"C4","scenario":null},{"value":"-1,75E-10","module":"D","scenario":null},{"value":"1,66E-09","module":"A1A3","scenario":null}]},{"parameter":"HTP-nc","unit":"CTUh","values":[{"value":"1,19E-07","module":"A1","scenario":null},{"value":"3,10E-11","module":"A2","scenario":null},{"value":"1,48E-09","module":"A3","scenario":null},{"value":"1,94E-10","module":"A4","scenario":null},{"value":"1,00E-12","module":"A5","scenario":null},{"value":"0,00E+00","module":"C1","scenario":null},{"value":"3,60E-11","module":"C2","scenario":null},{"value":"1,16E-10","module":"C3","scenario":null},{"value":"6,00E-12","module":"C4","scenario":null},{"value":"-1,38E-08","module":"D","scenario":null},{"value":"1,20E-07","module":"A1A3","scenario":null}]},{"parameter":"SQP","unit":"-","values":[{"value":"2,02E+00","module":"A1","scenario":null},{"value":"2,84E-02","module":"A2","scenario":null},{"value":"2,48E-01","module":"A3","scenario":null},{"value":"1,87E-01","module":"A4","scenario":null},{"value":"6,32E-04","module":"A5","scenario":null},{"value":"0,00E+00","module":"C1","scenario":null},{"value":"3,14E-02","module":"C2","scenario":null},{"value":"1,10E-03","module":"C3","scenario":null},{"value":"2,01E-02","module":"C4","scenario":null},{"value":"-3,82E-01","module":"D","scenario":null},{"value":"2,30E+00","module":"A1A3","scenario":null}]},{"parameter":"IRP","unit":"kBq U235-eq","values":[{"value":"5,80E-03","module":"A1","scenario":null},{"value":"1,72E-04","module":"A2","scenario":null},{"value":"8,32E-04","module":"A3","scenario":null},{"value":"1,65E-03","module":"A4","scenario":null},{"value":"4,03E-06","module":"A5","scenario":null},{"value":"0,00E+00","module":"C1","scenario":null},{"value":"1,96E-04","module":"C2","scenario":null},{"value":"1,51E-05","module":"C3","scenario":null},{"value":"3,60E-05","module":"C4","scenario":null},{"value":"-4,36E-04","module":"D","scenario":null},{"value":"6,81E-03","module":"A1A3","scenario":null}]}],"resource_use":[{"parameter":"PERE","unit":"MJ","values":[{"value":"4,03E-01","module":"A1","scenario":null},{"value":"4,69E-04","module":"A2","scenario":null},{"value":"1,17E-01","module":"A3","scenario":null},{"value":"4,33E-03","module":"A4","scenario":null},{"value":"1,55E-05","module":"A5","scenario":null},{"value":"0,00E+00","module":"C1","scenario":null},{"value":"6,42E-04","module":"C2","scenario":null},{"value":"3,34E-04","module":"C3","scenario":null},{"value":"5,19E-04","module":"C4","scenario":null},{"value":"-2,50E-01","module":"D","scenario":null},{"value":"5,21E-01","module":"A1A3","scenario":null}]},{"parameter":"PERM","unit":"","values":[{"value":"5,38E-02","module":"A1","scenario":null},{"value":"0,00E+00","module":"A2","scenario":null},{"value":"0,00E+00","module":"A3","scenario":null},{"value":"0,00E+00","module":"A4","scenario":null},{"value":"-5,38E-02","module":"A5","scenario":null},{"value":"0,00E+00","module":"C1","scenario":null},{"value":"0,00E+00","module":"C2","scenario":null},{"value":"0,00E+00","module":"C3","scenario":null},{"value":"0,00E+00","module":"C4","scenario":null},{"value":"0,00E+00","module":"D","scenario":null},{"value":"5,38E-02","module":"A1A3","scenario":null}]},{"parameter":"PERT","unit":"MJ","values":[{"value":"4,57E-01","module":"A1","scenario":null},{"value":"4,69E-04","module":"A2","scenario":null},{"value":"1,17E-01","module":"A3","scenario":null},{"value":"4,33E-03","module":"A4","scenario":null},{"value":"-5,38E-02","module":"A5","scenario":null},{"value":"0,00E+00","module":"C1","scenario":null},{"value":"6,42E-04","module":"C2","scenario":null},{"value":"3,34E-04","module":"C3","scenario":null},{"value":"5,19E-04","module":"C4","scenario":null},{"value":"-2,50E-01","module":"D","scenario":null},{"value":"5,75E-01","module":"A1A3","scenario":null}]},{"parameter":"PENRE","unit":"MJ","values":[{"value":"4,74E+00","module":"A1","scenario":null},{"value":"4,14E-02","module":"A2","scenario":null},{"value":"1,16E+00","module":"A3","scenario":null},{"value":"3,82E-01","module":"A4","scenario":null},{"value":"9,43E-04","module":"A5","scenario":null},{"value":"0,00E+00","module":"C1","scenario":null},{"value":"4,48E-02","module":"C2","scenario":null},{"value":"6,00E-03","module":"C3","scenario":null},{"value":"6,55E-03","module":"C4","scenario":null},{"value":"-1,35E-01","module":"D","scenario":null},{"value":"5,94E+00","module":"A1A3","scenario":null}]},{"parameter":"PENRM","unit":"MJ","values":[{"value":"9,35E-01","module":"A1","scenario":null},{"value":"0,00E+00","module":"A2","scenario":null},{"value":"0,00E+00","module":"A3","scenario":null},{"value":"0,00E+00","module":"A4","scenario":null},{"value":"0,00E+00","module":"A5","scenario":null},{"value":"0,00E+00","module":"C1","scenario":null},{"value":"0,00E+00","module":"C2","scenario":null},{"value":"-9,35E-01","module":"C3","scenario":null},{"value":"0,00E+00","module":"C4","scenario":null},{"value":"0,00E+00","module":"D","scenario":null},{"value":"9,35E-01","module":"A1A3","scenario":null}]},{"parameter":"PENRT","unit":"MJ","values":[{"value":"5,67E+00","module":"A1","scenario":null},{"value":"4,14E-02","module":"A2","scenario":null},{"value":"1,16E+00","module":"A3","scenario":null},{"value":"3,82E-01","module":"A4","scenario":null},{"value":"9,43E-04","module":"A5","scenario":null},{"value":"0,00E+00","module":"C1","scenario":null},{"value":"4,48E-02","module":"C2","scenario":null},{"value":"-9,29E-01","module":"C3","scenario":null},{"value":"6,55E-03","module":"C4","scenario":null},{"value":"-1,35E-01","module":"D","scenario":null},{"value":"6,87E+00","module":"A1A3","scenario":null}]},{"parameter":"SM","unit":"kg","values":[{"value":"9,03E-03","module":"A1","scenario":null},{"value":"0,00E+00","module":"A2","scenario":null},{"value":"0,00E+00","module":"A3","scenario":null},{"value":"0,00E+00","module":"A4","scenario":null},{"value":"0,00E+00","module":"A5","scenario":null},{"value":"0,00E+00","module":"C1","scenario":null},{"value":"0,00E+00","module":"C2","scenario":null},{"value":"0,00E+00","module":"C3","scenario":null},{"value":"0,00E+00","module":"C4","scenario":null},{"value":"1,38E-03","module":"D","scenario":null},{"value":"9,03E-03","module":"A1A3","scenario":null}]},{"parameter":"RSF","unit":"MJ","values":[{"value":"1,59E-03","module":"A1","scenario":null},{"value":"9,17E-06","module":"A2","scenario":null},{"value":"5,65E-05","module":"A3","scenario":null},{"value":"1,40E-04","module":"A4","scenario":null},{"value":"5,15E-07","module":"A5","scenario":null},{"value":"0,00E+00","module":"C1","scenario":null},{"value":"2,30E-05","module":"C2","scenario":null},{"value":"7,17E-06","module":"C3","scenario":null},{"value":"1,08E-05","module":"C4","scenario":null},{"value":"1,01E-04","module":"D","scenario":null},{"value":"1,66E-03","module":"A1A3","scenario":null}]},{"parameter":"NRSF","unit":"MJ","values":[{"value":"2,25E-03","module":"A1","scenario":null},{"value":"7,79E-05","module":"A2","scenario":null},{"value":"6,81E-04","module":"A3","scenario":null},{"value":"7,64E-04","module":"A4","scenario":null},{"value":"2,12E-06","module":"A5","scenario":null},{"value":"0,00E+00","module":"C1","scenario":null},{"value":"8,21E-05","module":"C2","scenario":null},{"value":"0,00E+00","module":"C3","scenario":null},{"value":"8,91E-06","module":"C4","scenario":null},{"value":"-1,11E-02","module":"D","scenario":null},{"value":"3,01E-03","module":"A1A3","scenario":null}]},{"parameter":"FW","unit":"m3","values":[{"value":"4,09E-03","module":"A1","scenario":null},{"value":"4,63E-06","module":"A2","scenario":null},{"value":"1,09E-03","module":"A3","scenario":null},{"value":"3,32E-05","module":"A4","scenario":null},{"value":"4,45E-07","module":"A5","scenario":null},{"value":"0,00E+00","module":"C1","scenario":null},{"value":"4,79E-06","module":"C2","scenario":null},{"value":"5,07E-05","module":"C3","scenario":null},{"value":"8,31E-06","module":"C4","scenario":null},{"value":"-4,78E-04","module":"D","scenario":null},{"value":"5,19E-03","module":"A1A3","scenario":null}]}],"end_of_life_waste":[{"parameter":"HWD","unit":"kg","values":[{"value":"1,38E-03","module":"A1","scenario":null},{"value":"3,75E-06","module":"A2","scenario":null},{"value":"2,00E-04","module":"A3","scenario":null},{"value":"1,94E-05","module":"A4","scenario":null},{"value":"0,00E+00","module":"A5","scenario":null},{"value":"0,00E+00","module":"C1","scenario":null},{"value":"2,31E-06","module":"C2","scenario":null},{"value":"0,00E+00","module":"C3","scenario":null},{"value":"2,78E-04","module":"C4","scenario":null},{"value":"-1,04E-04","module":"D","scenario":null},{"value":"1,58E-03","module":"A1A3","scenario":null}]},{"parameter":"NHWD","unit":"kg","values":[{"value":"4,90E-02","module":"A1","scenario":null},{"value":"1,99E-03","module":"A2","scenario":null},{"value":"1,40E-02","module":"A3","scenario":null},{"value":"1,20E-02","module":"A4","scenario":null},{"value":"4,17E-03","module":"A5","scenario":null},{"value":"0,00E+00","module":"C1","scenario":null},{"value":"2,18E-03","module":"C2","scenario":null},{"value":"0,00E+00","module":"C3","scenario":null},{"value":"2,55E-02","module":"C4","scenario":null},{"value":"-5,24E-03","module":"D","scenario":null},{"value":"6,49E-02","module":"A1A3","scenario":null}]},{"parameter":"RWD","unit":"kg","values":[{"value":"5,29E-06","module":"A1","scenario":null},{"value":"2,72E-07","module":"A2","scenario":null},{"value":"7,33E-07","module":"A3","scenario":null},{"value":"2,61E-06","module":"A4","scenario":null},{"value":"0,00E+00","module":"A5","scenario":null},{"value":"0,00E+00","module":"C1","scenario":null},{"value":"3,05E-07","module":"C2","scenario":null},{"value":"0,00E+00","module":"C3","scenario":null},{"value":"4,41E-08","module":"C4","scenario":null},{"value":"-3,64E-07","module":"D","scenario":null},{"value":"6,30E-06","module":"A1A3","scenario":null}]}],"end_of_life_flow":[{"parameter":"CRU","unit":"kg","values":[{"value":"0,00E+00","module":"A1","scenario":null},{"value":"0,00E+00","module":"A2","scenario":null},{"value":"0,00E+00","module":"A3","scenario":null},{"value":"0,00E+00","module":"A4","scenario":null},{"value":"0,00E+00","module":"A5","scenario":null},{"value":"0,00E+00","module":"C1","scenario":null},{"value":"0,00E+00","module":"C2","scenario":null},{"value":"0,00E+00","module":"C3","scenario":null},{"value":"0,00E+00","module":"C4","scenario":null},{"value":"0,00E+00","module":"D","scenario":null},{"value":"0,00E+00","module":"A1A3","scenario":null}]},{"parameter":"MFR","unit":"kg","values":[{"value":"0,00E+00","module":"A1","scenario":null},{"value":"0,00E+00","module":"A2","scenario":null},{"value":"2,09E-02","module":"A3","scenario":null},{"value":"0,00E+00","module":"A4","scenario":null},{"value":"3,87E-03","module":"A5","scenario":null},{"value":"0,00E+00","module":"C1","scenario":null},{"value":"0,00E+00","module":"C2","scenario":null},{"value":"1,25E-02","module":"C3","scenario":null},{"value":"1,65E-06","module":"C4","scenario":null},{"value":"-9,60E-05","module":"D","scenario":null},{"value":"2,09E-02","module":"A1A3","scenario":null}]},{"parameter":"MER","unit":"kg","values":[{"value":"0,00E+00","module":"A1","scenario":null},{"value":"0,00E+00","module":"A2","scenario":null},{"value":"3,93E-03","module":"A3","scenario":null},{"value":"0,00E+00","module":"A4","scenario":null},{"value":"2,49E-04","module":"A5","scenario":null},{"value":"0,00E+00","module":"C1","scenario":null},{"value":"0,00E+00","module":"C2","scenario":null},{"value":"1,84E-02","module":"C3","scenario":null},{"value":"4,04E-08","module":"C4","scenario":null},{"value":"-1,23E-05","module":"D","scenario":null},{"value":"3,93E-03","module":"A1A3","scenario":null}]},{"parameter":"EEE","unit":"MJ","values":[{"value":"0,00E+00","module":"A1","scenario":null},{"value":"0,00E+00","module":"A2","scenario":null},{"value":"5,97E-03","module":"A3","scenario":null},{"value":"0,00E+00","module":"A4","scenario":null},{"value":"2,38E-04","module":"A5","scenario":null},{"value":"0,00E+00","module":"C1","scenario":null},{"value":"0,00E+00","module":"C2","scenario":null},{"value":"2,83E-02","module":"C3","scenario":null},{"value":"2,62E-06","module":"C4","scenario":null},{"value":"-4,51E-05","module":"D","scenario":null},{"value":"5,97E-03","module":"A1A3","scenario":null}]},{"parameter":"EET","unit":"MJ","values":[{"value":"0,00E+00","module":"A1","scenario":null},{"value":"0,00E+00","module":"A2","scenario":null},{"value":"9,03E-02","module":"A3","scenario":null},{"value":"0,00E+00","module":"A4","scenario":null},{"value":"3,60E-03","module":"A5","scenario":null},{"value":"0,00E+00","module":"C1","scenario":null},{"value":"0,00E+00","module":"C2","scenario":null},{"value":"4,28E-01","module":"C3","scenario":null},{"value":"3,97E-05","module":"C4","scenario":null},{"value":"-6,82E-04","module":"D","scenario":null},{"value":"9,03E-02","module":"A1A3","scenario":null}]}]}