{
    "product_name": "Namsen 600 Outlet Dali",
    "epd_id": "NEPD-8334-8001",
    "declared_unit": {
        "unit": "stk",
        "amount": 1.0
    },
    "compliance": [
        "EN 15804+A2",
        "ISO 14025",
        "ISO 21930"
    ],
    "producer_name": "SG Armaturen AS",
    "environmental_impact": [
        {
            "parameter": "GWP-total",
            "values": [
                {
                    "value": "1,29E+01",
                    "module": "A1",
                    "scenario": null
                },
                {
                    "value": "1,25E-02",
                    "module": "A2",
                    "scenario": null
                },
                {
                    "value": "5,36E-01",
                    "module": "A3",
                    "scenario": null
                },
                {
                    "value": "5,86E-01",
                    "module": "A4",
                    "scenario": null
                },
                {
                    "value": "2,97E-01",
                    "module": "A5",
                    "scenario": null
                },
                {
                    "value": "1,16E+01",
                    "module": "B6",
                    "scenario": null
                },
                {
                    "value": "0,00E+00",
                    "module": "C1",
                    "scenario": null
                },
                {
                    "value": "7,08E-02",
                    "module": "C2",
                    "scenario": null
                },
                {
                    "value": "3,27E-01",
                    "module": "C3",
                    "scenario": null
                },
                {
                    "value": "2,47E-02",
                    "module": "C4",
                    "scenario": null
                },
                {
                    "value": "-4,78E-01",
                    "module": "D",
                    "scenario": null
                }
            ]
        },
        {
            "parameter": "GWP-fossil",
            "values": [
                {
                    "value": "1,30E+01",
                    "module": "A1",
                    "scenario": null
                },
                {
                    "value": "1,25E-02",
                    "module": "A2",
                    "scenario": null
                },
                {
                    "value": "5,36E-01",
                    "module": "A3",
                    "scenario": null
                },
                {
                    "value": "5,86E-01",
                    "module": "A4",
                    "scenario": null
                },
                {
                    "value": "2,81E-03",
                    "module": "A5",
                    "scenario": null
                },
                {
                    "value": "1,12E+01",
                    "module": "B6",
                    "scenario": null
                },
                {
                    "value": "0,00E+00",
                    "module": "C1",
                    "scenario": null
                },
                {
                    "value": "7,07E-02",
                    "module": "C2",
                    "scenario": null
                },
                {
                    "value": "3,27E-01",
                    "module": "C3",
                    "scenario": null
                },
                {
                    "value": "2,46E-02",
                    "module": "C4",
                    "scenario": null
                },
                {
                    "value": "-4,74E-01",
                    "module": "D",
                    "scenario": null
                }
            ]
        },
        {
            "parameter": "GWP-biogenic",
            "values": [
                {
                    "value": "-1,15E-01",
                    "module": "A1",
                    "scenario": null
                },
                {
                    "value": "4,87E-06",
                    "module": "A2",
                    "scenario": null
                },
                {
                    "value": "1,33E-04",
                    "module": "A3",
                    "scenario": null
                },
                {
                    "value": "2,08E-04",
                    "module": "A4",
                    "scenario": null
                },
                {
                    "value": "2,94E-01",
                    "module": "A5",
                    "scenario": null
                },
                {
                    "value": "3,10E-01",
                    "module": "B6",
                    "scenario": null
                },
                {
                    "value": "0,00E+00",
                    "module": "C1",
                    "scenario": null
                },
                {
                    "value": "2,75E-05",
                    "module": "C2",
                    "scenario": null
                },
                {
                    "value": "1,36E-04",
                    "module": "C3",
                    "scenario": null
                },
                {
                    "value": "8,82E-06",
                    "module": "C4",
                    "scenario": null
                },
                {
                    "value": "-1,95E-03",
                    "module": "D",
                    "scenario": null
                }
            ]
        },
        {
            "parameter": "GWP-luluc",
            "values": [
                {
                    "value": "2,07E-02",
                    "module": "A1",
                    "scenario": null
                },
                {
                    "value": "4,57E-06",
                    "module": "A2",
                    "scenario": null
                },
                {
                    "value": "8,44E-05",
                    "module": "A3",
                    "scenario": null
                },
                {
                    "value": "2,92E-04",
                    "module": "A4",
                    "scenario": null
                },
                {
                    "value": "9,30E-07",
                    "module": "A5",
                    "scenario": null
                },
                {
                    "value": "4,62E-02",
                    "module": "B6",
                    "scenario": null
                },
                {
                    "value": "0,00E+00",
                    "module": "C1",
                    "scenario": null
                },
                {
                    "value": "2,59E-05",
                    "module": "C2",
                    "scenario": null
                },
                {
                    "value": "1,22E-04",
                    "module": "C3",
                    "scenario": null
                },
                {
                    "value": "7,85E-05",
                    "module": "C4",
                    "scenario": null
                },
                {
                    "value": "-1,34E-03",
                    "module": "D",
                    "scenario": null
                }
            ]
        },
        {
            "parameter": "ODP",
            "values": [
                {
                    "value": "8,35E-06",
                    "module": "A1",
                    "scenario": null
                },
                {
                    "value": "2,72E-09",
                    "module": "A2",
                    "scenario": null
                },
                {
                    "value": "7,85E-09",
                    "module": "A3",
                    "scenario": null
                },
                {
                    "value": "1,29E-07",
                    "module": "A4",
                    "scenario": null
                },
                {
                    "value": "5,93E-10",
                    "module": "A5",
                    "scenario": null
                },
                {
                    "value": "7,68E-07",
                    "module": "B6",
                    "scenario": null
                },
                {
                    "value": "0,00E+00",
                    "module": "C1",
                    "scenario": null
                },
                {
                    "value": "1,54E-08",
                    "module": "C2",
                    "scenario": null
                },
                {
                    "value": "3,59E-09",
                    "module": "C3",
                    "scenario": null
                },
                {
                    "value": "1,59E-09",
                    "module": "C4",
                    "scenario": null
                },
                {
                    "value": "-1,18E-03",
                    "module": "D",
                    "scenario": null
                }
            ]
        },
        {
            "parameter": "AP",
            "values": [
                {
                    "value": "1,42E-01",
                    "module": "A1",
                    "scenario": null
                },
                {
                    "value": "3,74E-05",
                    "module": "A2",
                    "scenario": null
                },
                {
                    "value": "2,80E-03",
                    "module": "A3",
                    "scenario": null
                },
                {
                    "value": "9,03E-03",
                    "module": "A4",
                    "scenario": null
                },
                {
                    "value": "1,33E-05",
                    "module": "A5",
                    "scenario": null
                },
                {
                    "value": "8,76E-02",
                    "module": "B6",
                    "scenario": null
                },
                {
                    "value": "0,00E+00",
                    "module": "C1",
                    "scenario": null
                },
                {
                    "value": "2,12E-04",
                    "module": "C2",
                    "scenario": null
                },
                {
                    "value": "3,07E-04",
                    "module": "C3",
                    "scenario": null
                },
                {
                    "value": "7,17E-05",
                    "module": "C4",
                    "scenario": null
                },
                {
                    "value": "-5,19E-02",
                    "module": "D",
                    "scenario": null
                }
            ]
        },
        {
            "parameter": "POCP",
            "values": [
                {
                    "value": "5,90E-02",
                    "module": "A1",
                    "scenario": null
                },
                {
                    "value": "3,09E-05",
                    "module": "A2",
                    "scenario": null
                },
                {
                    "value": "1,68E-03",
                    "module": "A3",
                    "scenario": null
                },
                {
                    "value": "6,54E-03",
                    "module": "A4",
                    "scenario": null
                },
                {
                    "value": "1,37E-05",
                    "module": "A5",
                    "scenario": null
                },
                {
                    "value": "3,37E-02",
                    "module": "B6",
                    "scenario": null
                },
                {
                    "value": "0,00E+00",
                    "module": "C1",
                    "scenario": null
                },
                {
                    "value": "1,74E-04",
                    "module": "C2",
                    "scenario": null
                },
                {
                    "value": "2,05E-04",
                    "module": "C3",
                    "scenario": null
                },
                {
                    "value": "8,12E-05",
                    "module": "C4",
                    "scenario": null
                },
                {
                    "value": "-9,23E-03",
                    "module": "D",
                    "scenario": null
                }
            ]
        },
        {
            "parameter": "ADPE",
            "values": [
                {
                    "value": "8,88E-03",
                    "module": "A1",
                    "scenario": null
                },
                {
                    "value": "3,36E-07",
                    "module": "A2",
                    "scenario": null
                },
                {
                    "value": "1,66E-06",
                    "module": "A3",
                    "scenario": null
                },
                {
                    "value": "1,12E-05",
                    "module": "A4",
                    "scenario": null
                },
                {
                    "value": "6,84E-08",
                    "module": "A5",
                    "scenario": null
                },
                {
                    "value": "8,36E-04",
                    "module": "B6",
                    "scenario": null
                },
                {
                    "value": "0,00E+00",
                    "module": "C1",
                    "scenario": null
                },
                {
                    "value": "1,90E-06",
                    "module": "C2",
                    "scenario": null
                },
                {
                    "value": "3,49E-07",
                    "module": "C3",
                    "scenario": null
                },
                {
                    "value": "8,06E-08",
                    "module": "C4",
                    "scenario": null
                },
                {
                    "value": "-8,80E-04",
                    "module": "D",
                    "scenario": null
                }
            ]
        },
        {
            "parameter": "ADPF",
            "values": [
                {
                    "value": "1,60E+02",
                    "module": "A1",
                    "scenario": null
                },
                {
                    "value": "1,85E-01",
                    "module": "A2",
                    "scenario": null
                },
                {
                    "value": "4,74E+00",
                    "module": "A3",
                    "scenario": null
                },
                {
                    "value": "8,27E+00",
                    "module": "A4",
                    "scenario": null
                },
                {
                    "value": "3,93E-02",
                    "module": "A5",
                    "scenario": null
                },
                {
                    "value": "1,53E+02",
                    "module": "B6",
                    "scenario": null
                },
                {
                    "value": "0,00E+00",
                    "module": "C1",
                    "scenario": null
                },
                {
                    "value": "1,05E+00",
                    "module": "C2",
                    "scenario": null
                },
                {
                    "value": "6,66E-01",
                    "module": "C3",
                    "scenario": null
                },
                {
                    "value": "1,88E-01",
                    "module": "C4",
                    "scenario": null
                },
                {
                    "value": "-6,56E+00",
                    "module": "D",
                    "scenario": null
                }
            ]
        },
        {
            "parameter": "WDP",
            "values": [
                {
                    "value": "3,07E+02",
                    "module": "A1",
                    "scenario": null
                },
                {
                    "value": "6,03E-02",
                    "module": "A2",
                    "scenario": null
                },
                {
                    "value": "7,72E-01",
                    "module": "A3",
                    "scenario": null
                },
                {
                    "value": "5,48E+00",
                    "module": "A4",
                    "scenario": null
                },
                {
                    "value": "4,98E-02",
                    "module": "A5",
                    "scenario": null
                },
                {
                    "value": "2,67E+04",
                    "module": "B6",
                    "scenario": null
                },
                {
                    "value": "0,00E+00",
                    "module": "C1",
                    "scenario": null
                },
                {
                    "value": "3,41E-01",
                    "module": "C2",
                    "scenario": null
                },
                {
                    "value": "4,47E+00",
                    "module": "C3",
                    "scenario": null
                },
                {
                    "value": "1,99E+00",
                    "module": "C4",
                    "scenario": null
                },
                {
                    "value": "-2,04E+01",
                    "module": "D",
                    "scenario": null
                }
            ]
        },
        {
            "parameter": "EP-freshwater",
            "values": [
                {
                    "value": "1,96E-03",
                    "module": "A1",
                    "scenario": null
                },
                {
                    "value": "1,17E-07",
                    "module": "A2",
                    "scenario": null
                },
                {
                    "value": "1,19E-05",
                    "module": "A3",
                    "scenario": null
                },
                {
                    "value": "3,74E-06",
                    "module": "A4",
                    "scenario": null
                },
                {
                    "value": "2,31E-08",
                    "module": "A5",
                    "scenario": null
                },
                {
                    "value": "8,06E-04",
                    "module": "B6",
                    "scenario": null
                },
                {
                    "value": "0,00E+00",
                    "module": "C1",
                    "scenario": null
                },
                {
                    "value": "6,64E-07",
                    "module": "C2",
                    "scenario": null
                },
                {
                    "value": "2,39E-06",
                    "module": "C3",
                    "scenario": null
                },
                {
                    "value": "4,53E-07",
                    "module": "C4",
                    "scenario": null
                },
                {
                    "value": "-3,06E-04",
                    "module": "D",
                    "scenario": null
                }
            ]
        },
        {
            "parameter": "EP-marine",
            "values": [
                {
                    "value": "1,59E-02",
                    "module": "A1",
                    "scenario": null
                },
                {
                    "value": "7,37E-06",
                    "module": "A2",
                    "scenario": null
                },
                {
                    "value": "5,78E-04",
                    "module": "A3",
                    "scenario": null
                },
                {
                    "value": "2,17E-03",
                    "module": "A4",
                    "scenario": null
                },
                {
                    "value": "4,40E-06",
                    "module": "A5",
                    "scenario": null
                },
                {
                    "value": "9,62E-03",
                    "module": "B6",
                    "scenario": null
                },
                {
                    "value": "0,00E+00",
                    "module": "C1",
                    "scenario": null
                },
                {
                    "value": "4,17E-05",
                    "module": "C2",
                    "scenario": null
                },
                {
                    "value": "7,17E-05",
                    "module": "C3",
                    "scenario": null
                },
                {
                    "value": "3,28E-05",
                    "module": "C4",
                    "scenario": null
                },
                {
                    "value": "-2,34E-03",
                    "module": "D",
                    "scenario": null
                }
            ]
        },
        {
            "parameter": "EP-terrestrial",
            "values": [
                {
                    "value": "1,84E-01",
                    "module": "A1",
                    "scenario": null
                },
                {
                    "value": "8,24E-05",
                    "module": "A2",
                    "scenario": null
                },
                {
                    "value": "6,37E-03",
                    "module": "A3",
                    "scenario": null
                },
                {
                    "value": "2,42E-02",
                    "module": "A4",
                    "scenario": null
                },
                {
                    "value": "4,77E-05",
                    "module": "A5",
                    "scenario": null
                },
                {
                    "value": "1,25E-01",
                    "module": "B6",
                    "scenario": null
                },
                {
                    "value": "0,00E+00",
                    "module": "C1",
                    "scenario": null
                },
                {
                    "value": "4,66E-04",
                    "module": "C2",
                    "scenario": null
                },
                {
                    "value": "7,81E-04",
                    "module": "C3",
                    "scenario": null
                },
                {
                    "value": "2,12E-04",
                    "module": "C4",
                    "scenario": null
                },
                {
                    "value": "-3,42E-02",
                    "module": "D",
                    "scenario": null
                }
            ]
        }
    ],
    "additional_environmental_impact": [
        {
            "parameter": "PM",
            "values": [
                {
                    "value": "8,07E-07",
                    "module": "A1",
                    "scenario": null
                },
                {
                    "value": "8,09E-10",
                    "module": "A2",
                    "scenario": null
                },
                {
                    "value": "3,78E-08",
                    "module": "A3",
                    "scenario": null
                },
                {
                    "value": "2,07E-08",
                    "module": "A4",
                    "scenario": null
                },
                {
                    "value": "1,96E-10",
                    "module": "A5",
                    "scenario": null
                },
                {
                    "value": "6,28E-07",
                    "module": "B6",
                    "scenario": null
                },
                {
                    "value": "0,00E+00",
                    "module": "C1",
                    "scenario": null
                },
                {
                    "value": "4,57E-09",
                    "module": "C2",
                    "scenario": null
                },
                {
                    "value": "2,01E-09",
                    "module": "C3",
                    "scenario": null
                },
                {
                    "value": "1,30E-09",
                    "module": "C4",
                    "scenario": null
                },
                {
                    "value": "-9,84E-08",
                    "module": "D",
                    "scenario": null
                }
            ]
        },
        {
            "parameter": "ETP-fw",
            "values": [
                {
                    "value": "1,33E+03",
                    "module": "A1",
                    "scenario": null
                },
                {
                    "value": "1,50E-01",
                    "module": "A2",
                    "scenario": null
                },
                {
                    "value": "1,39E+01",
                    "module": "A3",
                    "scenario": null
                },
                {
                    "value": "5,64E+00",
                    "module": "A4",
                    "scenario": null
                },
                {
                    "value": "5,24E-02",
                    "module": "A5",
                    "scenario": null
                },
                {
                    "value": "6,97E+02",
                    "module": "B6",
                    "scenario": null
                },
                {
                    "value": "0,00E+00",
                    "module": "C1",
                    "scenario": null
                },
                {
                    "value": "8,47E-01",
                    "module": "C2",
                    "scenario": null
                },
                {
                    "value": "1,58E+00",
                    "module": "C3",
                    "scenario": null
                },
                {
                    "value": "1,23E+02",
                    "module": "C4",
                    "scenario": null
                },
                {
                    "value": "-4,09E+02",
                    "module": "D",
                    "scenario": null
                }
            ]
        },
        {
            "parameter": "HTP-c",
            "values": [
                {
                    "value": "3,17E-08",
                    "module": "A1",
                    "scenario": null
                },
                {
                    "value": "0,00E+00",
                    "module": "A2",
                    "scenario": null
                },
                {
                    "value": "1,50E-10",
                    "module": "A3",
                    "scenario": null
                },
                {
                    "value": "0,00E+00",
                    "module": "A4",
                    "scenario": null
                },
                {
                    "value": "2,00E-12",
                    "module": "A5",
                    "scenario": null
                },
                {
                    "value": "3,33E-08",
                    "module": "B6",
                    "scenario": null
                },
                {
                    "value": "0,00E+00",
                    "module": "C1",
                    "scenario": null
                },
                {
                    "value": "0,00E+00",
                    "module": "C2",
                    "scenario": null
                },
                {
                    "value": "5,41E-10",
                    "module": "C3",
                    "scenario": null
                },
                {
                    "value": "4,30E-11",
                    "module": "C4",
                    "scenario": null
                },
                {
                    "value": "-2,95E-09",
                    "module": "D",
                    "scenario": null
                }
            ]
        },
        {
            "parameter": "HTP-nc",
            "values": [
                {
                    "value": "1,55E-06",
                    "module": "A1",
                    "scenario": null
                },
                {
                    "value": "1,44E-10",
                    "module": "A2",
                    "scenario": null
                },
                {
                    "value": "6,57E-09",
                    "module": "A3",
                    "scenario": null
                },
                {
                    "value": "4,13E-09",
                    "module": "A4",
                    "scenario": null
                },
                {
                    "value": "6,60E-11",
                    "module": "A5",
                    "scenario": null
                },
                {
                    "value": "7,84E-07",
                    "module": "B6",
                    "scenario": null
                },
                {
                    "value": "0,00E+00",
                    "module": "C1",
                    "scenario": null
                },
                {
                    "value": "8,32E-10",
                    "module": "C2",
                    "scenario": null
                },
                {
                    "value": "3,17E-08",
                    "module": "C3",
                    "scenario": null
                },
                {
                    "value": "3,86E-10",
                    "module": "C4",
                    "scenario": null
                },
                {
                    "value": "-3,24E-07",
                    "module": "D",
                    "scenario": null
                }
            ]
        },
        {
            "parameter": "SQP",
            "values": [
                {
                    "value": "4,72E+01",
                    "module": "A1",
                    "scenario": null
                },
                {
                    "value": "1,27E-01",
                    "module": "A2",
                    "scenario": null
                },
                {
                    "value": "1,00E+00",
                    "module": "A3",
                    "scenario": null
                },
                {
                    "value": "3,99E+00",
                    "module": "A4",
                    "scenario": null
                },
                {
                    "value": "2,64E-02",
                    "module": "A5",
                    "scenario": null
                },
                {
                    "value": "7,70E+01",
                    "module": "B6",
                    "scenario": null
                },
                {
                    "value": "0,00E+00",
                    "module": "C1",
                    "scenario": null
                },
                {
                    "value": "7,16E-01",
                    "module": "C2",
                    "scenario": null
                },
                {
                    "value": "1,32E-01",
                    "module": "C3",
                    "scenario": null
                },
                {
                    "value": "4,57E-01",
                    "module": "C4",
                    "scenario": null
                },
                {
                    "value": "-8,67E+00",
                    "module": "D",
                    "scenario": null
                }
            ]
        },
        {
            "parameter": "IRP",
            "values": [
                {
                    "value": "5,08E-01",
                    "module": "A1",
                    "scenario": null
                },
                {
                    "value": "7,68E-04",
                    "module": "A2",
                    "scenario": null
                },
                {
                    "value": "4,10E-03",
                    "module": "A3",
                    "scenario": null
                },
                {
                    "value": "3,59E-02",
                    "module": "A4",
                    "scenario": null
                },
                {
                    "value": "1,68E-04",
                    "module": "A5",
                    "scenario": null
                },
                {
                    "value": "2,78E+00",
                    "module": "B6",
                    "scenario": null
                },
                {
                    "value": "0,00E+00",
                    "module": "C1",
                    "scenario": null
                },
                {
                    "value": "4,34E-03",
                    "module": "C2",
                    "scenario": null
                },
                {
                    "value": "3,13E-03",
                    "module": "C3",
                    "scenario": null
                },
                {
                    "value": "7,07E-04",
                    "module": "C4",
                    "scenario": null
                },
                {
                    "value": "-2,79E-02",
                    "module": "D",
                    "scenario": null
                }
            ]
        }
    ],
    "resource_use": [
        {
            "parameter": "PERE",
            "values": [
                {
                    "value": "1,77E+01",
                    "module": "A1",
                    "scenario": null
                },
                {
                    "value": "2,09E-03",
                    "module": "A2",
                    "scenario": null
                },
                {
                    "value": "4,77E-01",
                    "module": "A3",
                    "scenario": null
                },
                {
                    "value": "9,40E-02",
                    "module": "A4",
                    "scenario": null
                },
                {
                    "value": "6,47E-04",
                    "module": "A5",
                    "scenario": null
                },
                {
                    "value": "1,98E+03",
                    "module": "B6",
                    "scenario": null
                },
                {
                    "value": "0,00E+00",
                    "module": "C1",
                    "scenario": null
                },
                {
                    "value": "1,18E-02",
                    "module": "C2",
                    "scenario": null
                },
                {
                    "value": "8,29E-02",
                    "module": "C3",
                    "scenario": null
                },
                {
                    "value": "4,41E-02",
                    "module": "C4",
                    "scenario": null
                },
                {
                    "value": "-2,37E+00",
                    "module": "D",
                    "scenario": null
                }
            ]
        },
        {
            "parameter": "PERM",
            "values": [
                {
                    "value": "1,06E+00",
                    "module": "A1",
                    "scenario": null
                },
                {
                    "value": "0,00E+00",
                    "module": "A2",
                    "scenario": null
                },
                {
                    "value": "0,00E+00",
                    "module": "A3",
                    "scenario": null
                },
                {
                    "value": "0,00E+00",
                    "module": "A4",
                    "scenario": null
                },
                {
                    "value": "-1,06E+00",
                    "module": "A5",
                    "scenario": null
                },
                {
                    "value": "0,00E+00",
                    "module": "B6",
                    "scenario": null
                },
                {
                    "value": "0,00E+00",
                    "module": "C1",
                    "scenario": null
                },
                {
                    "value": "0,00E+00",
                    "module": "C2",
                    "scenario": null
                },
                {
                    "value": "0,00E+00",
                    "module": "C3",
                    "scenario": null
                },
                {
                    "value": "0,00E+00",
                    "module": "C4",
                    "scenario": null
                },
                {
                    "value": "0,00E+00",
                    "module": "D",
                    "scenario": null
                }
            ]
        },
        {
            "parameter": "PERT",
            "values": [
                {
                    "value": "1,88E+01",
                    "module": "A1",
                    "scenario": null
                },
                {
                    "value": "2,09E-03",
                    "module": "A2",
                    "scenario": null
                },
                {
                    "value": "4,77E-01",
                    "module": "A3",
                    "scenario": null
                },
                {
                    "value": "9,40E-02",
                    "module": "A4",
                    "scenario": null
                },
                {
                    "value": "-1,06E+00",
                    "module": "A5",
                    "scenario": null
                },
                {
                    "value": "1,98E+03",
                    "module": "B6",
                    "scenario": null
                },
                {
                    "value": "0,00E+00",
                    "module": "C1",
                    "scenario": null
                },
                {
                    "value": "1,18E-02",
                    "module": "C2",
                    "scenario": null
                },
                {
                    "value": "8,29E-02",
                    "module": "C3",
                    "scenario": null
                },
                {
                    "value": "4,41E-02",
                    "module": "C4",
                    "scenario": null
                },
                {
                    "value": "-2,37E+00",
                    "module": "D",
                    "scenario": null
                }
            ]
        },
        {
            "parameter": "PENRE",
            "values": [
                {
                    "value": "1,55E+02",
                    "module": "A1",
                    "scenario": null
                },
                {
                    "value": "1,85E-01",
                    "module": "A2",
                    "scenario": null
                },
                {
                    "value": "4,74E+00",
                    "module": "A3",
                    "scenario": null
                },
                {
                    "value": "8,27E+00",
                    "module": "A4",
                    "scenario": null
                },
                {
                    "value": "3,93E-02",
                    "module": "A5",
                    "scenario": null
                },
                {
                    "value": "1,53E+02",
                    "module": "B6",
                    "scenario": null
                },
                {
                    "value": "0,00E+00",
                    "module": "C1",
                    "scenario": null
                },
                {
                    "value": "1,05E+00",
                    "module": "C2",
                    "scenario": null
                },
                {
                    "value": "6,67E-01",
                    "module": "C3",
                    "scenario": null
                },
                {
                    "value": "1,88E-01",
                    "module": "C4",
                    "scenario": null
                },
                {
                    "value": "-6,56E+00",
                    "module": "D",
                    "scenario": null
                }
            ]
        },
        {
            "parameter": "PENRM",
            "values": [
                {
                    "value": "5,93E+00",
                    "module": "A1",
                    "scenario": null
                },
                {
                    "value": "0,00E+00",
                    "module": "A2",
                    "scenario": null
                },
                {
                    "value": "0,00E+00",
                    "module": "A3",
                    "scenario": null
                },
                {
                    "value": "0,00E+00",
                    "module": "A4",
                    "scenario": null
                },
                {
                    "value": "0,00E+00",
                    "module": "A5",
                    "scenario": null
                },
                {
                    "value": "0,00E+00",
                    "module": "B6",
                    "scenario": null
                },
                {
                    "value": "0,00E+00",
                    "module": "C1",
                    "scenario": null
                },
                {
                    "value": "0,00E+00",
                    "module": "C2",
                    "scenario": null
                },
                {
                    "value": "-6,65E+00",
                    "module": "C3",
                    "scenario": null
                },
                {
                    "value": "0,00E+00",
                    "module": "C4",
                    "scenario": null
                },
                {
                    "value": "0,00E+00",
                    "module": "D",
                    "scenario": null
                }
            ]
        },
        {
            "parameter": "PENRT",
            "values": [
                {
                    "value": "1,61E+02",
                    "module": "A1",
                    "scenario": null
                },
                {
                    "value": "1,85E-01",
                    "module": "A2",
                    "scenario": null
                },
                {
                    "value": "4,74E+00",
                    "module": "A3",
                    "scenario": null
                },
                {
                    "value": "8,27E+00",
                    "module": "A4",
                    "scenario": null
                },
                {
                    "value": "3,93E-02",
                    "module": "A5",
                    "scenario": null
                },
                {
                    "value": "1,53E+02",
                    "module": "B6",
                    "scenario": null
                },
                {
                    "value": "0,00E+00",
                    "module": "C1",
                    "scenario": null
                },
                {
                    "value": "1,05E+00",
                    "module": "C2",
                    "scenario": null
                },
                {
                    "value": "-5,99E+00",
                    "module": "C3",
                    "scenario": null
                },
                {
                    "value": "1,88E-01",
                    "module": "C4",
                    "scenario": null
                },
                {
                    "value": "-6,56E+00",
                    "module": "D",
                    "scenario": null
                }
            ]
        },
        {
            "parameter": "SM",
            "values": [
                {
                    "value": "1,05E+00",
                    "module": "A1",
                    "scenario": null
                },
                {
                    "value": "0,00E+00",
                    "module": "A2",
                    "scenario": null
                },
                {
                    "value": "0,00E+00",
                    "module": "A3",
                    "scenario": null
                },
                {
                    "value": "0,00E+00",
                    "module": "A4",
                    "scenario": null
                },
                {
                    "value": "0,00E+00",
                    "module": "A5",
                    "scenario": null
                },
                {
                    "value": "0,00E+00",
                    "module": "B6",
                    "scenario": null
                },
                {
                    "value": "0,00E+00",
                    "module": "C1",
                    "scenario": null
                },
                {
                    "value": "0,00E+00",
                    "module": "C2",
                    "scenario": null
                },
                {
                    "value": "0,00E+00",
                    "module": "C3",
                    "scenario": null
                },
                {
                    "value": "8,84E-04",
                    "module": "C4",
                    "scenario": null
                },
                {
                    "value": "3,50E-02",
                    "module": "D",
                    "scenario": null
                }
            ]
        },
        {
            "parameter": "RSF",
            "values": [
                {
                    "value": "1,77E-01",
                    "module": "A1",
                    "scenario": null
                },
                {
                    "value": "4,09E-05",
                    "module": "A2",
                    "scenario": null
                },
                {
                    "value": "4,19E-04",
                    "module": "A3",
                    "scenario": null
                },
                {
                    "value": "3,10E-03",
                    "module": "A4",
                    "scenario": null
                },
                {
                    "value": "2,15E-05",
                    "module": "A5",
                    "scenario": null
                },
                {
                    "value": "1,56E+00",
                    "module": "B6",
                    "scenario": null
                },
                {
                    "value": "0,00E+00",
                    "module": "C1",
                    "scenario": null
                },
                {
                    "value": "2,31E-04",
                    "module": "C2",
                    "scenario": null
                },
                {
                    "value": "1,66E-03",
                    "module": "C3",
                    "scenario": null
                },
                {
                    "value": "2,86E-04",
                    "module": "C4",
                    "scenario": null
                },
                {
                    "value": "-3,13E-03",
                    "module": "D",
                    "scenario": null
                }
            ]
        },
        {
            "parameter": "NRSF",
            "values": [
                {
                    "value": "1,38E-02",
                    "module": "A1",
                    "scenario": null
                },
                {
                    "value": "3,47E-04",
                    "module": "A2",
                    "scenario": null
                },
                {
                    "value": "3,95E-03",
                    "module": "A3",
                    "scenario": null
                },
                {
                    "value": "1,66E-02",
                    "module": "A4",
                    "scenario": null
                },
                {
                    "value": "8,85E-05",
                    "module": "A5",
                    "scenario": null
                },
                {
                    "value": "3,88E+00",
                    "module": "B6",
                    "scenario": null
                },
                {
                    "value": "0,00E+00",
                    "module": "C1",
                    "scenario": null
                },
                {
                    "value": "1,96E-03",
                    "module": "C2",
                    "scenario": null
                },
                {
                    "value": "-3,17E-05",
                    "module": "C3",
                    "scenario": null
                },
                {
                    "value": "7,70E-03",
                    "module": "C4",
                    "scenario": null
                },
                {
                    "value": "-2,58E-01",
                    "module": "D",
                    "scenario": null
                }
            ]
        },
        {
            "parameter": "FW",
            "values": [
                {
                    "value": "1,30E-01",
                    "module": "A1",
                    "scenario": null
                },
                {
                    "value": "2,07E-05",
                    "module": "A2",
                    "scenario": null
                },
                {
                    "value": "1,29E-02",
                    "module": "A3",
                    "scenario": null
                },
                {
                    "value": "7,11E-04",
                    "module": "A4",
                    "scenario": null
                },
                {
                    "value": "1,86E-05",
                    "module": "A5",
                    "scenario": null
                },
                {
                    "value": "1,48E+01",
                    "module": "B6",
                    "scenario": null
                },
                {
                    "value": "0,00E+00",
                    "module": "C1",
                    "scenario": null
                },
                {
                    "value": "1,17E-04",
                    "module": "C2",
                    "scenario": null
                },
                {
                    "value": "7,15E-04",
                    "module": "C3",
                    "scenario": null
                },
                {
                    "value": "1,70E-04",
                    "module": "C4",
                    "scenario": null
                },
                {
                    "value": "-9,17E-03",
                    "module": "D",
                    "scenario": null
                }
            ]
        }
    ],
    "end_of_life_waste": [
        {
            "parameter": "HWD",
            "values": [
                {
                    "value": "5,95E-02",
                    "module": "A1",
                    "scenario": null
                },
                {
                    "value": "1,67E-05",
                    "module": "A2",
                    "scenario": null
                },
                {
                    "value": "6,55E-04",
                    "module": "A3",
                    "scenario": null
                },
                {
                    "value": "4,03E-04",
                    "module": "A4",
                    "scenario": null
                },
                {
                    "value": "0,00E+00",
                    "module": "A5",
                    "scenario": null
                },
                {
                    "value": "9,82E-02",
                    "module": "B6",
                    "scenario": null
                },
                {
                    "value": "0,00E+00",
                    "module": "C1",
                    "scenario": null
                },
                {
                    "value": "9,45E-05",
                    "module": "C2",
                    "scenario": null
                },
                {
                    "value": "1,54E-05",
                    "module": "C3",
                    "scenario": null
                },
                {
                    "value": "4,85E-02",
                    "module": "C4",
                    "scenario": null
                },
                {
                    "value": "-2,32E-03",
                    "module": "D",
                    "scenario": null
                }
            ]
        },
        {
            "parameter": "NHWD",
            "values": [
                {
                    "value": "1,79E+00",
                    "module": "A1",
                    "scenario": null
                },
                {
                    "value": "8,87E-03",
                    "module": "A2",
                    "scenario": null
                },
                {
                    "value": "4,43E-02",
                    "module": "A3",
                    "scenario": null
                },
                {
                    "value": "2,55E-01",
                    "module": "A4",
                    "scenario": null
                },
                {
                    "value": "1,74E-01",
                    "module": "A5",
                    "scenario": null
                },
                {
                    "value": "1,18E+01",
                    "module": "B6",
                    "scenario": null
                },
                {
                    "value": "0,00E+00",
                    "module": "C1",
                    "scenario": null
                },
                {
                    "value": "5,02E-02",
                    "module": "C2",
                    "scenario": null
                },
                {
                    "value": "2,09E-02",
                    "module": "C3",
                    "scenario": null
                },
                {
                    "value": "3,15E-01",
                    "module": "C4",
                    "scenario": null
                },
                {
                    "value": "-7,90E-02",
                    "module": "D",
                    "scenario": null
                }
            ]
        },
        {
            "parameter": "RWD",
            "values": [
                {
                    "value": "4,02E-04",
                    "module": "A1",
                    "scenario": null
                },
                {
                    "value": "1,21E-06",
                    "module": "A2",
                    "scenario": null
                },
                {
                    "value": "3,62E-06",
                    "module": "A3",
                    "scenario": null
                },
                {
                    "value": "5,68E-05",
                    "module": "A4",
                    "scenario": null
                },
                {
                    "value": "0,00E+00",
                    "module": "A5",
                    "scenario": null
                },
                {
                    "value": "1,37E-03",
                    "module": "B6",
                    "scenario": null
                },
                {
                    "value": "0,00E+00",
                    "module": "C1",
                    "scenario": null
                },
                {
                    "value": "6,86E-06",
                    "module": "C2",
                    "scenario": null
                },
                {
                    "value": "7,74E-07",
                    "module": "C3",
                    "scenario": null
                },
                {
                    "value": "6,30E-07",
                    "module": "C4",
                    "scenario": null
                },
                {
                    "value": "-2,40E-05",
                    "module": "D",
                    "scenario": null
                }
            ]
        }
    ],
    "end_of_life_flow": [
        {
            "parameter": "CRU",
            "values": [
                {
                    "value": "0,00E+00",
                    "module": "A1",
                    "scenario": null
                },
                {
                    "value": "0,00E+00",
                    "module": "A2",
                    "scenario": null
                },
                {
                    "value": "0,00E+00",
                    "module": "A3",
                    "scenario": null
                },
                {
                    "value": "0,00E+00",
                    "module": "A4",
                    "scenario": null
                },
                {
                    "value": "0,00E+00",
                    "module": "A5",
                    "scenario": null
                },
                {
                    "value": "0,00E+00",
                    "module": "B6",
                    "scenario": null
                },
                {
                    "value": "0,00E+00",
                    "module": "C1",
                    "scenario": null
                },
                {
                    "value": "0,00E+00",
                    "module": "C2",
                    "scenario": null
                },
                {
                    "value": "0,00E+00",
                    "module": "C3",
                    "scenario": null
                },
                {
                    "value": "0,00E+00",
                    "module": "C4",
                    "scenario": null
                },
                {
                    "value": "0,00E+00",
                    "module": "D",
                    "scenario": null
                }
            ]
        },
        {
            "parameter": "MFR",
            "values": [
                {
                    "value": "0,00E+00",
                    "module": "A1",
                    "scenario": null
                },
                {
                    "value": "0,00E+00",
                    "module": "A2",
                    "scenario": null
                },
                {
                    "value": "1,41E-02",
                    "module": "A3",
                    "scenario": null
                },
                {
                    "value": "0,00E+00",
                    "module": "A4",
                    "scenario": null
                },
                {
                    "value": "1,62E-01",
                    "module": "A5",
                    "scenario": null
                },
                {
                    "value": "0,00E+00",
                    "module": "B6",
                    "scenario": null
                },
                {
                    "value": "0,00E+00",
                    "module": "C1",
                    "scenario": null
                },
                {
                    "value": "0,00E+00",
                    "module": "C2",
                    "scenario": null
                },
                {
                    "value": "7,05E-01",
                    "module": "C3",
                    "scenario": null
                },
                {
                    "value": "1,02E-05",
                    "module": "C4",
                    "scenario": null
                },
                {
                    "value": "-1,39E-03",
                    "module": "D",
                    "scenario": null
                }
            ]
        },
        {
            "parameter": "MER",
            "values": [
                {
                    "value": "0,00E+00",
                    "module": "A1",
                    "scenario": null
                },
                {
                    "value": "0,00E+00",
                    "module": "A2",
                    "scenario": null
                },
                {
                    "value": "3,04E-03",
                    "module": "A3",
                    "scenario": null
                },
                {
                    "value": "0,00E+00",
                    "module": "A4",
                    "scenario": null
                },
                {
                    "value": "3,71E-04",
                    "module": "A5",
                    "scenario": null
                },
                {
                    "value": "0,00E+00",
                    "module": "B6",
                    "scenario": null
                },
                {
                    "value": "0,00E+00",
                    "module": "C1",
                    "scenario": null
                },
                {
                    "value": "0,00E+00",
                    "module": "C2",
                    "scenario": null
                },
                {
                    "value": "1,14E-01",
                    "module": "C3",
                    "scenario": null
                },
                {
                    "value": "2,50E-07",
                    "module": "C4",
                    "scenario": null
                },
                {
                    "value": "-1,83E-04",
                    "module": "D",
                    "scenario": null
                }
            ]
        },
        {
            "parameter": "EEE",
            "values": [
                {
                    "value": "0,00E+00",
                    "module": "A1",
                    "scenario": null
                },
                {
                    "value": "0,00E+00",
                    "module": "A2",
                    "scenario": null
                },
                {
                    "value": "4,59E-03",
                    "module": "A3",
                    "scenario": null
                },
                {
                    "value": "0,00E+00",
                    "module": "A4",
                    "scenario": null
                },
                {
                    "value": "9,94E-03",
                    "module": "A5",
                    "scenario": null
                },
                {
                    "value": "0,00E+00",
                    "module": "B6",
                    "scenario": null
                },
                {
                    "value": "0,00E+00",
                    "module": "C1",
                    "scenario": null
                },
                {
                    "value": "0,00E+00",
                    "module": "C2",
                    "scenario": null
                },
                {
                    "value": "1,75E-01",
                    "module": "C3",
                    "scenario": null
                },
                {
                    "value": "1,62E-05",
                    "module": "C4",
                    "scenario": null
                },
                {
                    "value": "-4,57E-04",
                    "module": "D",
                    "scenario": null
                }
            ]
        },
        {
            "parameter": "EET",
            "values": [
                {
                    "value": "0,00E+00",
                    "module": "A1",
                    "scenario": null
                },
                {
                    "value": "0,00E+00",
                    "module": "A2",
                    "scenario": null
                },
                {
                    "value": "6,94E-02",
                    "module": "A3",
                    "scenario": null
                },
                {
                    "value": "0,00E+00",
                    "module": "A4",
                    "scenario": null
                },
                {
                    "value": "1,50E-01",
                    "module": "A5",
                    "scenario": null
                },
                {
                    "value": "0,00E+00",
                    "module": "B6",
                    "scenario": null
                },
                {
                    "value": "0,00E+00",
                    "module": "C1",
                    "scenario": null
                },
                {
                    "value": "0,00E+00",
                    "module": "C2",
                    "scenario": null
                },
                {
                    "value": "2,65E+00",
                    "module": "C3",
                    "scenario": null
                },
                {
                    "value": "2,45E-04",
                    "module": "C4",
                    "scenario": null
                },
                {
                    "value": "-6,92E-03",
                    "module": "D",
                    "scenario": null
                }
            ]
        }
    ]
}