{"product_name":"Sp\u00e6ncom Forsp\u00e6ndt bj\u00e6lke i P50 X0,XC1 inkl. 47 kg. armering pr. ton","epd_id":"NEPD-9195-8769","declared_unit":{"unit":"ton","amount":1},"compliance":["EN 15804+A2","ISO 14025","ISO 21930"],"producer_name":"Sp\u00e6ncom A/S","environmental_impact":[{"parameter":"GWP-total","unit":"kg CO2-eq","values":[{"value":"1,42E+02","module":"A1","scenario":null},{"value":"6,89E+00","module":"A2","scenario":null},{"value":"1,71E+01","module":"A3","scenario":null},{"value":"4,25E+01","module":"A4","scenario":null},{"value":"0,00E+00","module":"B1","scenario":null},{"value":"3,97E+00","module":"C1","scenario":null},{"value":"8,17E+00","module":"C2","scenario":null},{"value":"9,75E-01","module":"C3","scenario":null},{"value":"1,38E-01","module":"C4","scenario":null},{"value":"-3,43E+01","module":"D","scenario":null},{"value":"1,66E+02","module":"A1A3","scenario":null}]},{"parameter":"GWP-fossil","unit":"kg CO2-eq","values":[{"value":"1,41E+02","module":"A1","scenario":null},{"value":"6,89E+00","module":"A2","scenario":null},{"value":"1,71E+01","module":"A3","scenario":null},{"value":"4,25E+01","module":"A4","scenario":null},{"value":"0,00E+00","module":"B1","scenario":null},{"value":"3,97E+00","module":"C1","scenario":null},{"value":"8,17E+00","module":"C2","scenario":null},{"value":"9,65E-01","module":"C3","scenario":null},{"value":"1,38E-01","module":"C4","scenario":null},{"value":"-3,43E+01","module":"D","scenario":null},{"value":"1,65E+02","module":"A1A3","scenario":null}]},{"parameter":"GWP-biogenic","unit":"kg CO2-eq","values":[{"value":"8,16E-01","module":"A1","scenario":null},{"value":"2,44E-03","module":"A2","scenario":null},{"value":"-2,30E-01","module":"A3","scenario":null},{"value":"1,76E-02","module":"A4","scenario":null},{"value":"0,00E+00","module":"B1","scenario":null},{"value":"7,44E-04","module":"C1","scenario":null},{"value":"3,38E-03","module":"C2","scenario":null},{"value":"5,89E-03","module":"C3","scenario":null},{"value":"1,17E-04","module":"C4","scenario":null},{"value":"-5,95E-02","module":"D","scenario":null},{"value":"5,88E-01","module":"A1A3","scenario":null}]},{"parameter":"GWP-luluc","unit":"kg CO2-eq","values":[{"value":"6,86E-02","module":"A1","scenario":null},{"value":"2,03E-03","module":"A2","scenario":null},{"value":"1,65E-01","module":"A3","scenario":null},{"value":"1,51E-02","module":"A4","scenario":null},{"value":"0,00E+00","module":"B1","scenario":null},{"value":"3,13E-04","module":"C1","scenario":null},{"value":"2,91E-03","module":"C2","scenario":null},{"value":"9,44E-04","module":"C3","scenario":null},{"value":"2,70E-05","module":"C4","scenario":null},{"value":"-1,64E-02","module":"D","scenario":null},{"value":"2,35E-01","module":"A1A3","scenario":null}]},{"parameter":"ODP","unit":"kg CFC11-eq","values":[{"value":"3,39E-06","module":"A1","scenario":null},{"value":"1,52E-06","module":"A2","scenario":null},{"value":"2,61E-06","module":"A3","scenario":null},{"value":"9,62E-06","module":"A4","scenario":null},{"value":"0,00E+00","module":"B1","scenario":null},{"value":"8,57E-07","module":"C1","scenario":null},{"value":"1,85E-06","module":"C2","scenario":null},{"value":"1,35E-07","module":"C3","scenario":null},{"value":"6,70E-08","module":"C4","scenario":null},{"value":"-1,18E-03","module":"D","scenario":null},{"value":"7,53E-06","module":"A1A3","scenario":null}]},{"parameter":"AP","unit":"mol H+-eq","values":[{"value":"4,34E-01","module":"A1","scenario":null},{"value":"6,83E-02","module":"A2","scenario":null},{"value":"3,79E-02","module":"A3","scenario":null},{"value":"1,22E-01","module":"A4","scenario":null},{"value":"0,00E+00","module":"B1","scenario":null},{"value":"4,15E-02","module":"C1","scenario":null},{"value":"2,35E-02","module":"C2","scenario":null},{"value":"5,58E-03","module":"C3","scenario":null},{"value":"1,34E-03","module":"C4","scenario":null},{"value":"-1,79E-01","module":"D","scenario":null},{"value":"5,40E-01","module":"A1A3","scenario":null}]},{"parameter":"POCP","unit":"kg NMVOC-eq","values":[{"value":"2,87E-01","module":"A1","scenario":null},{"value":"5,09E-02","module":"A2","scenario":null},{"value":"4,19E-02","module":"A3","scenario":null},{"value":"1,03E-01","module":"A4","scenario":null},{"value":"0,00E+00","module":"B1","scenario":null},{"value":"5,53E-02","module":"C1","scenario":null},{"value":"1,99E-02","module":"C2","scenario":null},{"value":"5,06E-03","module":"C3","scenario":null},{"value":"1,59E-03","module":"C4","scenario":null},{"value":"-1,81E-01","module":"D","scenario":null},{"value":"3,80E-01","module":"A1A3","scenario":null}]},{"parameter":"ADPE","unit":"kg Sb-eq","values":[{"value":"1,01E-03","module":"A1","scenario":null},{"value":"1,18E-04","module":"A2","scenario":null},{"value":"1,16E-04","module":"A3","scenario":null},{"value":"1,17E-03","module":"A4","scenario":null},{"value":"0,00E+00","module":"B1","scenario":null},{"value":"6,09E-06","module":"C1","scenario":null},{"value":"2,26E-04","module":"C2","scenario":null},{"value":"8,68E-06","module":"C3","scenario":null},{"value":"1,22E-06","module":"C4","scenario":null},{"value":"-7,41E-04","module":"D","scenario":null},{"value":"1,24E-03","module":"A1A3","scenario":null}]},{"parameter":"ADPF","unit":"MJ","values":[{"value":"8,42E+02","module":"A1","scenario":null},{"value":"1,02E+02","module":"A2","scenario":null},{"value":"2,68E+02","module":"A3","scenario":null},{"value":"6,42E+02","module":"A4","scenario":null},{"value":"0,00E+00","module":"B1","scenario":null},{"value":"5,46E+01","module":"C1","scenario":null},{"value":"1,23E+02","module":"C2","scenario":null},{"value":"2,12E+01","module":"C3","scenario":null},{"value":"4,44E+00","module":"C4","scenario":null},{"value":"-3,06E+02","module":"D","scenario":null},{"value":"1,21E+03","module":"A1A3","scenario":null}]},{"parameter":"WDP","unit":"m3 world-eq. Deprived","values":[{"value":"1,83E+03","module":"A1","scenario":null},{"value":"7,33E+01","module":"A2","scenario":null},{"value":"1,38E+02","module":"A3","scenario":null},{"value":"6,21E+02","module":"A4","scenario":null},{"value":"0,00E+00","module":"B1","scenario":null},{"value":"1,16E+01","module":"C1","scenario":null},{"value":"1,19E+02","module":"C2","scenario":null},{"value":"2,34E+03","module":"C3","scenario":null},{"value":"9,35E+00","module":"C4","scenario":null},{"value":"4,44E+00","module":"D","scenario":null},{"value":"2,04E+03","module":"A1A3","scenario":null}]},{"parameter":"EP-freshwater","unit":"kg P-eq","values":[{"value":"2,64E-03","module":"A1","scenario":null},{"value":"4,44E-05","module":"A2","scenario":null},{"value":"2,33E-04","module":"A3","scenario":null},{"value":"3,39E-04","module":"A4","scenario":null},{"value":"0,00E+00","module":"B1","scenario":null},{"value":"1,44E-05","module":"C1","scenario":null},{"value":"6,53E-05","module":"C2","scenario":null},{"value":"4,31E-05","module":"C3","scenario":null},{"value":"1,03E-06","module":"C4","scenario":null},{"value":"-2,04E-03","module":"D","scenario":null},{"value":"2,92E-03","module":"A1A3","scenario":null}]},{"parameter":"EP-marine","unit":"kg N-eq","values":[{"value":"8,10E-02","module":"A1","scenario":null},{"value":"1,61E-02","module":"A2","scenario":null},{"value":"1,56E-02","module":"A3","scenario":null},{"value":"2,42E-02","module":"A4","scenario":null},{"value":"0,00E+00","module":"B1","scenario":null},{"value":"1,83E-02","module":"C1","scenario":null},{"value":"4,64E-03","module":"C2","scenario":null},{"value":"1,65E-03","module":"C3","scenario":null},{"value":"5,03E-04","module":"C4","scenario":null},{"value":"-3,96E-02","module":"D","scenario":null},{"value":"1,13E-01","module":"A1A3","scenario":null}]},{"parameter":"EP-terrestrial","unit":"mol N-eq.","values":[{"value":"9,00E-01","module":"A1","scenario":null},{"value":"1,80E-01","module":"A2","scenario":null},{"value":"1,33E-01","module":"A3","scenario":null},{"value":"2,70E-01","module":"A4","scenario":null},{"value":"0,00E+00","module":"B1","scenario":null},{"value":"1,98E-01","module":"C1","scenario":null},{"value":"5,19E-02","module":"C2","scenario":null},{"value":"1,89E-02","module":"C3","scenario":null},{"value":"5,55E-03","module":"C4","scenario":null},{"value":"-4,15E-01","module":"D","scenario":null},{"value":"1,21E+00","module":"A1A3","scenario":null}]},{"parameter":"GWP-IOBC","unit":"kg CO2-eq","values":[{"value":"1,41E+02","module":"A1","scenario":null},{"value":"6,89E+00","module":"A2","scenario":null},{"value":"1,72E+01","module":"A3","scenario":null},{"value":"4,25E+01","module":"A4","scenario":null},{"value":"0,00E+00","module":"B1","scenario":null},{"value":"3,97E+00","module":"C1","scenario":null},{"value":"8,17E+00","module":"C2","scenario":null},{"value":"9,66E-01","module":"C3","scenario":null},{"value":"1,38E-01","module":"C4","scenario":null},{"value":"-5,04E+01","module":"D","scenario":null},{"value":"1,65E+02","module":"A1A3","scenario":null}]}],"additional_environmental_impact":[{"parameter":"PM","unit":"Disease incidence","values":[{"value":"3,48E-02","module":"A1","scenario":null},{"value":"4,56E-07","module":"A2","scenario":null},{"value":"5,18E-07","module":"A3","scenario":null},{"value":"2,60E-06","module":"A4","scenario":null},{"value":"0,00E+00","module":"B1","scenario":null},{"value":"5,02E-06","module":"C1","scenario":null},{"value":"5,00E-07","module":"C2","scenario":null},{"value":"8,85E-08","module":"C3","scenario":null},{"value":"2,86E-08","module":"C4","scenario":null},{"value":"-3,08E-06","module":"D","scenario":null},{"value":"3,48E-02","module":"A1A3","scenario":null}]},{"parameter":"ETP-fw","unit":"CTUe","values":[{"value":"1,48E+03","module":"A1","scenario":null},{"value":"6,99E+01","module":"A2","scenario":null},{"value":"1,16E+02","module":"A3","scenario":null},{"value":"4,76E+02","module":"A4","scenario":null},{"value":"0,00E+00","module":"B1","scenario":null},{"value":"2,98E+01","module":"C1","scenario":null},{"value":"9,15E+01","module":"C2","scenario":null},{"value":"1,56E+01","module":"C3","scenario":null},{"value":"2,20E+00","module":"C4","scenario":null},{"value":"-1,83E+03","module":"D","scenario":null},{"value":"1,67E+03","module":"A1A3","scenario":null}]},{"parameter":"HTP-c","unit":"CTUh","values":[{"value":"5,40E+01","module":"A1","scenario":null},{"value":"0,00E+00","module":"A2","scenario":null},{"value":"9,34E-09","module":"A3","scenario":null},{"value":"0,00E+00","module":"A4","scenario":null},{"value":"0,00E+00","module":"B1","scenario":null},{"value":"9,92E-10","module":"C1","scenario":null},{"value":"0,00E+00","module":"C2","scenario":null},{"value":"9,75E-10","module":"C3","scenario":null},{"value":"6,40E-11","module":"C4","scenario":null},{"value":"-1,57E-07","module":"D","scenario":null},{"value":"5,40E+01","module":"A1A3","scenario":null}]},{"parameter":"HTP-nc","unit":"CTUh","values":[{"value":"7,93E-07","module":"A1","scenario":null},{"value":"6,08E-08","module":"A2","scenario":null},{"value":"9,77E-08","module":"A3","scenario":null},{"value":"5,20E-07","module":"A4","scenario":null},{"value":"0,00E+00","module":"B1","scenario":null},{"value":"2,78E-08","module":"C1","scenario":null},{"value":"1,00E-07","module":"C2","scenario":null},{"value":"1,42E-08","module":"C3","scenario":null},{"value":"1,29E-09","module":"C4","scenario":null},{"value":"3,32E-06","module":"D","scenario":null},{"value":"9,51E-07","module":"A1A3","scenario":null}]},{"parameter":"SQP","unit":"-","values":[{"value":"6,49E+01","module":"A1","scenario":null},{"value":"8,05E+01","module":"A2","scenario":null},{"value":"2,89E+02","module":"A3","scenario":null},{"value":"4,49E+02","module":"A4","scenario":null},{"value":"0,00E+00","module":"B1","scenario":null},{"value":"6,63E+00","module":"C1","scenario":null},{"value":"8,64E+01","module":"C2","scenario":null},{"value":"1,20E+01","module":"C3","scenario":null},{"value":"1,62E+01","module":"C4","scenario":null},{"value":"5,86E+01","module":"D","scenario":null},{"value":"4,34E+02","module":"A1A3","scenario":null}]},{"parameter":"IRP","unit":"kBq U235-eq","values":[{"value":"1,97E+00","module":"A1","scenario":null},{"value":"4,46E-01","module":"A2","scenario":null},{"value":"3,32E-01","module":"A3","scenario":null},{"value":"2,81E+00","module":"A4","scenario":null},{"value":"0,00E+00","module":"B1","scenario":null},{"value":"2,38E-01","module":"C1","scenario":null},{"value":"5,40E-01","module":"C2","scenario":null},{"value":"3,55E-01","module":"C3","scenario":null},{"value":"1,93E-02","module":"C4","scenario":null},{"value":"-2,11E-01","module":"D","scenario":null},{"value":"2,74E+00","module":"A1A3","scenario":null}]}],"resource_use":[{"parameter":"PERE","unit":"MJ","values":[{"value":"1,84E+02","module":"A1","scenario":null},{"value":"1,16E+00","module":"A2","scenario":null},{"value":"7,92E+01","module":"A3","scenario":null},{"value":"9,19E+00","module":"A4","scenario":null},{"value":"0,00E+00","module":"B1","scenario":null},{"value":"2,97E-01","module":"C1","scenario":null},{"value":"1,77E+00","module":"C2","scenario":null},{"value":"1,09E+01","module":"C3","scenario":null},{"value":"6,83E-02","module":"C4","scenario":null},{"value":"-3,17E+01","module":"D","scenario":null},{"value":"2,65E+02","module":"A1A3","scenario":null}]},{"parameter":"PERM","unit":"","values":[{"value":"8,64E+00","module":"A1","scenario":null},{"value":"0,00E+00","module":"A2","scenario":null},{"value":"0,00E+00","module":"A3","scenario":null},{"value":"0,00E+00","module":"A4","scenario":null},{"value":"0,00E+00","module":"B1","scenario":null},{"value":"0,00E+00","module":"C1","scenario":null},{"value":"0,00E+00","module":"C2","scenario":null},{"value":"0,00E+00","module":"C3","scenario":null},{"value":"0,00E+00","module":"C4","scenario":null},{"value":"0,00E+00","module":"D","scenario":null},{"value":"8,64E+00","module":"A1A3","scenario":null}]},{"parameter":"PERT","unit":"MJ","values":[{"value":"1,93E+02","module":"A1","scenario":null},{"value":"1,16E+00","module":"A2","scenario":null},{"value":"7,92E+01","module":"A3","scenario":null},{"value":"9,19E+00","module":"A4","scenario":null},{"value":"0,00E+00","module":"B1","scenario":null},{"value":"2,97E-01","module":"C1","scenario":null},{"value":"1,77E+00","module":"C2","scenario":null},{"value":"1,09E+01","module":"C3","scenario":null},{"value":"6,83E-02","module":"C4","scenario":null},{"value":"-3,17E+01","module":"D","scenario":null},{"value":"2,73E+02","module":"A1A3","scenario":null}]},{"parameter":"PENRE","unit":"MJ","values":[{"value":"6,50E+02","module":"A1","scenario":null},{"value":"1,02E+02","module":"A2","scenario":null},{"value":"2,68E+02","module":"A3","scenario":null},{"value":"6,42E+02","module":"A4","scenario":null},{"value":"0,00E+00","module":"B1","scenario":null},{"value":"5,46E+01","module":"C1","scenario":null},{"value":"1,23E+02","module":"C2","scenario":null},{"value":"2,12E+01","module":"C3","scenario":null},{"value":"4,44E+00","module":"C4","scenario":null},{"value":"-3,08E+02","module":"D","scenario":null},{"value":"1,02E+03","module":"A1A3","scenario":null}]},{"parameter":"PENRM","unit":"MJ","values":[{"value":"9,58E+01","module":"A1","scenario":null},{"value":"0,00E+00","module":"A2","scenario":null},{"value":"2,53E+00","module":"A3","scenario":null},{"value":"0,00E+00","module":"A4","scenario":null},{"value":"0,00E+00","module":"B1","scenario":null},{"value":"0,00E+00","module":"C1","scenario":null},{"value":"0,00E+00","module":"C2","scenario":null},{"value":"-2,58E+00","module":"C3","scenario":null},{"value":"0,00E+00","module":"C4","scenario":null},{"value":"0,00E+00","module":"D","scenario":null},{"value":"9,83E+01","module":"A1A3","scenario":null}]},{"parameter":"PENRT","unit":"MJ","values":[{"value":"7,46E+02","module":"A1","scenario":null},{"value":"1,02E+02","module":"A2","scenario":null},{"value":"2,71E+02","module":"A3","scenario":null},{"value":"6,42E+02","module":"A4","scenario":null},{"value":"0,00E+00","module":"B1","scenario":null},{"value":"5,46E+01","module":"C1","scenario":null},{"value":"1,23E+02","module":"C2","scenario":null},{"value":"1,86E+01","module":"C3","scenario":null},{"value":"4,44E+00","module":"C4","scenario":null},{"value":"-3,08E+02","module":"D","scenario":null},{"value":"1,12E+03","module":"A1A3","scenario":null}]},{"parameter":"SM","unit":"kg","values":[{"value":"1,06E+02","module":"A1","scenario":null},{"value":"0,00E+00","module":"A2","scenario":null},{"value":"1,05E-01","module":"A3","scenario":null},{"value":"0,00E+00","module":"A4","scenario":null},{"value":"0,00E+00","module":"B1","scenario":null},{"value":"0,00E+00","module":"C1","scenario":null},{"value":"0,00E+00","module":"C2","scenario":null},{"value":"0,00E+00","module":"C3","scenario":null},{"value":"0,00E+00","module":"C4","scenario":null},{"value":"0,00E+00","module":"D","scenario":null},{"value":"1,06E+02","module":"A1A3","scenario":null}]},{"parameter":"RSF","unit":"MJ","values":[{"value":"3,05E-01","module":"A1","scenario":null},{"value":"4,18E-02","module":"A2","scenario":null},{"value":"7,23E-02","module":"A3","scenario":null},{"value":"3,29E-01","module":"A4","scenario":null},{"value":"0,00E+00","module":"B1","scenario":null},{"value":"0,00E+00","module":"C1","scenario":null},{"value":"6,32E-02","module":"C2","scenario":null},{"value":"4,67E-05","module":"C3","scenario":null},{"value":"1,41E-03","module":"C4","scenario":null},{"value":"9,91E-01","module":"D","scenario":null},{"value":"4,19E-01","module":"A1A3","scenario":null}]},{"parameter":"NRSF","unit":"MJ","values":[{"value":"3,86E+00","module":"A1","scenario":null},{"value":"1,48E-01","module":"A2","scenario":null},{"value":"1,77E-01","module":"A3","scenario":null},{"value":"1,18E+00","module":"A4","scenario":null},{"value":"0,00E+00","module":"B1","scenario":null},{"value":"0,00E+00","module":"C1","scenario":null},{"value":"2,26E-01","module":"C2","scenario":null},{"value":"0,00E+00","module":"C3","scenario":null},{"value":"4,07E-03","module":"C4","scenario":null},{"value":"3,35E+01","module":"D","scenario":null},{"value":"4,18E+00","module":"A1A3","scenario":null}]},{"parameter":"FW","unit":"m3","values":[{"value":"2,21E+00","module":"A1","scenario":null},{"value":"9,39E-03","module":"A2","scenario":null},{"value":"1,61E-01","module":"A3","scenario":null},{"value":"6,87E-02","module":"A4","scenario":null},{"value":"0,00E+00","module":"B1","scenario":null},{"value":"2,81E-03","module":"C1","scenario":null},{"value":"1,32E-02","module":"C2","scenario":null},{"value":"3,66E-02","module":"C3","scenario":null},{"value":"5,29E-03","module":"C4","scenario":null},{"value":"-1,37E+00","module":"D","scenario":null},{"value":"2,38E+00","module":"A1A3","scenario":null}]}],"end_of_life_waste":[{"parameter":"HWD","unit":"kg","values":[{"value":"3,53E+00","module":"A1","scenario":null},{"value":"4,90E-03","module":"A2","scenario":null},{"value":"3,12E-01","module":"A3","scenario":null},{"value":"3,31E-02","module":"A4","scenario":null},{"value":"0,00E+00","module":"B1","scenario":null},{"value":"1,61E-03","module":"C1","scenario":null},{"value":"6,37E-03","module":"C2","scenario":null},{"value":"2,11E-03","module":"C3","scenario":null},{"value":"1,11E-04","module":"C4","scenario":null},{"value":"-1,76E-01","module":"D","scenario":null},{"value":"3,85E+00","module":"A1A3","scenario":null}]},{"parameter":"NHWD","unit":"kg","values":[{"value":"6,88E+01","module":"A1","scenario":null},{"value":"5,78E+00","module":"A2","scenario":null},{"value":"1,56E+00","module":"A3","scenario":null},{"value":"3,12E+01","module":"A4","scenario":null},{"value":"0,00E+00","module":"B1","scenario":null},{"value":"6,47E-02","module":"C1","scenario":null},{"value":"6,01E+00","module":"C2","scenario":null},{"value":"6,68E-02","module":"C3","scenario":null},{"value":"3,21E+01","module":"C4","scenario":null},{"value":"-1,34E+01","module":"D","scenario":null},{"value":"7,61E+01","module":"A1A3","scenario":null}]},{"parameter":"RWD","unit":"kg","values":[{"value":"1,10E+00","module":"A1","scenario":null},{"value":"7,02E-04","module":"A2","scenario":null},{"value":"4,80E-04","module":"A3","scenario":null},{"value":"4,37E-03","module":"A4","scenario":null},{"value":"0,00E+00","module":"B1","scenario":null},{"value":"3,79E-04","module":"C1","scenario":null},{"value":"8,41E-04","module":"C2","scenario":null},{"value":"2,24E-04","module":"C3","scenario":null},{"value":"5,53E-10","module":"C4","scenario":null},{"value":"-1,93E-04","module":"D","scenario":null},{"value":"1,10E+00","module":"A1A3","scenario":null}]}],"end_of_life_flow":[{"parameter":"CRU","unit":"kg","values":[{"value":"2,84E+00","module":"A1","scenario":null},{"value":"0,00E+00","module":"A2","scenario":null},{"value":"0,00E+00","module":"A3","scenario":null},{"value":"0,00E+00","module":"A4","scenario":null},{"value":"0,00E+00","module":"B1","scenario":null},{"value":"0,00E+00","module":"C1","scenario":null},{"value":"0,00E+00","module":"C2","scenario":null},{"value":"0,00E+00","module":"C3","scenario":null},{"value":"0,00E+00","module":"C4","scenario":null},{"value":"0,00E+00","module":"D","scenario":null},{"value":"2,84E+00","module":"A1A3","scenario":null}]},{"parameter":"MFR","unit":"kg","values":[{"value":"4,76E+00","module":"A1","scenario":null},{"value":"0,00E+00","module":"A2","scenario":null},{"value":"9,07E+01","module":"A3","scenario":null},{"value":"0,00E+00","module":"A4","scenario":null},{"value":"0,00E+00","module":"B1","scenario":null},{"value":"0,00E+00","module":"C1","scenario":null},{"value":"0,00E+00","module":"C2","scenario":null},{"value":"9,59E+02","module":"C3","scenario":null},{"value":"0,00E+00","module":"C4","scenario":null},{"value":"0,00E+00","module":"D","scenario":null},{"value":"9,55E+01","module":"A1A3","scenario":null}]},{"parameter":"MER","unit":"kg","values":[{"value":"4,25E-01","module":"A1","scenario":null},{"value":"0,00E+00","module":"A2","scenario":null},{"value":"7,26E-01","module":"A3","scenario":null},{"value":"0,00E+00","module":"A4","scenario":null},{"value":"0,00E+00","module":"B1","scenario":null},{"value":"0,00E+00","module":"C1","scenario":null},{"value":"0,00E+00","module":"C2","scenario":null},{"value":"1,20E-01","module":"C3","scenario":null},{"value":"0,00E+00","module":"C4","scenario":null},{"value":"0,00E+00","module":"D","scenario":null},{"value":"1,15E+00","module":"A1A3","scenario":null}]},{"parameter":"EEE","unit":"MJ","values":[{"value":"3,46E-05","module":"A1","scenario":null},{"value":"0,00E+00","module":"A2","scenario":null},{"value":"3,92E-01","module":"A3","scenario":null},{"value":"0,00E+00","module":"A4","scenario":null},{"value":"0,00E+00","module":"B1","scenario":null},{"value":"0,00E+00","module":"C1","scenario":null},{"value":"0,00E+00","module":"C2","scenario":null},{"value":"1,84E-01","module":"C3","scenario":null},{"value":"0,00E+00","module":"C4","scenario":null},{"value":"0,00E+00","module":"D","scenario":null},{"value":"3,92E-01","module":"A1A3","scenario":null}]},{"parameter":"EET","unit":"MJ","values":[{"value":"0,00E+00","module":"A1","scenario":null},{"value":"0,00E+00","module":"A2","scenario":null},{"value":"5,93E+00","module":"A3","scenario":null},{"value":"0,00E+00","module":"A4","scenario":null},{"value":"0,00E+00","module":"B1","scenario":null},{"value":"0,00E+00","module":"C1","scenario":null},{"value":"0,00E+00","module":"C2","scenario":null},{"value":"2,79E+00","module":"C3","scenario":null},{"value":"0,00E+00","module":"C4","scenario":null},{"value":"0,00E+00","module":"D","scenario":null},{"value":"5,93E+00","module":"A1A3","scenario":null}]}]}