{"product_name":"PE Road Drainage Pipes","epd_id":"NEPD-9211-8793","declared_unit":{"unit":"ton","amount":1},"compliance":["EN 15804+A2","ISO 14025","ISO 21930"],"producer_name":"Pipelife Sverige AB","environmental_impact":[{"parameter":"GWP-total","unit":"kg CO2-eq","values":[{"value":"1,57E+00","module":"A1-A3","scenario":null},{"value":"1,63E-02","module":"A4","scenario":null},{"value":"0,00E+00","module":"A5","scenario":null},{"value":"0,00E+00","module":"C1","scenario":null},{"value":"0,00E+00","module":"C2","scenario":null},{"value":"1,52E+00","module":"C3","scenario":null},{"value":"2,94E-02","module":"C4","scenario":null},{"value":"-8,80E-02","module":"D","scenario":null}]},{"parameter":"GWP-fossil","unit":"kg CO2-eq","values":[{"value":"1,56E+00","module":"A1-A3","scenario":null},{"value":"1,63E-02","module":"A4","scenario":null},{"value":"0,00E+00","module":"A5","scenario":null},{"value":"0,00E+00","module":"C1","scenario":null},{"value":"0,00E+00","module":"C2","scenario":null},{"value":"1,52E+00","module":"C3","scenario":null},{"value":"2,94E-02","module":"C4","scenario":null},{"value":"-8,49E-02","module":"D","scenario":null}]},{"parameter":"GWP-biogenic","unit":"kg CO2-eq","values":[{"value":"8,62E-03","module":"A1-A3","scenario":null},{"value":"6,76E-06","module":"A4","scenario":null},{"value":"0,00E+00","module":"A5","scenario":null},{"value":"0,00E+00","module":"C1","scenario":null},{"value":"0,00E+00","module":"C2","scenario":null},{"value":"1,96E-05","module":"C3","scenario":null},{"value":"3,05E-06","module":"C4","scenario":null},{"value":"-1,75E-04","module":"D","scenario":null}]},{"parameter":"GWP-luluc","unit":"kg CO2-eq","values":[{"value":"3,19E-03","module":"A1-A3","scenario":null},{"value":"5,81E-06","module":"A4","scenario":null},{"value":"0,00E+00","module":"A5","scenario":null},{"value":"0,00E+00","module":"C1","scenario":null},{"value":"0,00E+00","module":"C2","scenario":null},{"value":"3,91E-06","module":"C3","scenario":null},{"value":"7,01E-07","module":"C4","scenario":null},{"value":"-2,93E-03","module":"D","scenario":null}]},{"parameter":"ODP","unit":"kg CFC11-eq","values":[{"value":"1,13E-07","module":"A1-A3","scenario":null},{"value":"3,70E-09","module":"A4","scenario":null},{"value":"0,00E+00","module":"A5","scenario":null},{"value":"0,00E+00","module":"C1","scenario":null},{"value":"0,00E+00","module":"C2","scenario":null},{"value":"2,61E-09","module":"C3","scenario":null},{"value":"8,78E-10","module":"C4","scenario":null},{"value":"-6,19E-03","module":"D","scenario":null}]},{"parameter":"AP","unit":"mol H+-eq","values":[{"value":"5,64E-03","module":"A1-A3","scenario":null},{"value":"4,69E-05","module":"A4","scenario":null},{"value":"0,00E+00","module":"A5","scenario":null},{"value":"0,00E+00","module":"C1","scenario":null},{"value":"0,00E+00","module":"C2","scenario":null},{"value":"2,38E-04","module":"C3","scenario":null},{"value":"2,26E-05","module":"C4","scenario":null},{"value":"-7,00E-04","module":"D","scenario":null}]},{"parameter":"POCP","unit":"kg NMVOC-eq","values":[{"value":"4,99E-03","module":"A1-A3","scenario":null},{"value":"3,98E-05","module":"A4","scenario":null},{"value":"0,00E+00","module":"A5","scenario":null},{"value":"0,00E+00","module":"C1","scenario":null},{"value":"0,00E+00","module":"C2","scenario":null},{"value":"2,82E-04","module":"C3","scenario":null},{"value":"3,12E-05","module":"C4","scenario":null},{"value":"-6,82E-04","module":"D","scenario":null}]},{"parameter":"ADPE","unit":"kg Sb-eq","values":[{"value":"1,97E-05","module":"A1-A3","scenario":null},{"value":"4,51E-07","module":"A4","scenario":null},{"value":"0,00E+00","module":"A5","scenario":null},{"value":"0,00E+00","module":"C1","scenario":null},{"value":"0,00E+00","module":"C2","scenario":null},{"value":"1,28E-07","module":"C3","scenario":null},{"value":"2,41E-08","module":"C4","scenario":null},{"value":"-8,45E-07","module":"D","scenario":null}]},{"parameter":"ADPF","unit":"MJ","values":[{"value":"4,68E+01","module":"A1-A3","scenario":null},{"value":"2,47E-01","module":"A4","scenario":null},{"value":"0,00E+00","module":"A5","scenario":null},{"value":"0,00E+00","module":"C1","scenario":null},{"value":"0,00E+00","module":"C2","scenario":null},{"value":"2,22E-01","module":"C3","scenario":null},{"value":"6,58E-02","module":"C4","scenario":null},{"value":"-1,21E+00","module":"D","scenario":null}]},{"parameter":"WDP","unit":"m3 world-eq. Deprived","values":[{"value":"8,09E+02","module":"A1-A3","scenario":null},{"value":"2,39E-01","module":"A4","scenario":null},{"value":"0,00E+00","module":"A5","scenario":null},{"value":"0,00E+00","module":"C1","scenario":null},{"value":"0,00E+00","module":"C2","scenario":null},{"value":"1,56E+00","module":"C3","scenario":null},{"value":"5,75E-01","module":"C4","scenario":null},{"value":"-1,51E+01","module":"D","scenario":null}]},{"parameter":"EP-freshwater","unit":"kg P-eq","values":[{"value":"3,13E-05","module":"A1-A3","scenario":null},{"value":"1,31E-07","module":"A4","scenario":null},{"value":"0,00E+00","module":"A5","scenario":null},{"value":"0,00E+00","module":"C1","scenario":null},{"value":"0,00E+00","module":"C2","scenario":null},{"value":"3,06E-07","module":"C3","scenario":null},{"value":"3,87E-08","module":"C4","scenario":null},{"value":"-7,55E-06","module":"D","scenario":null}]},{"parameter":"EP-marine","unit":"kg N-eq","values":[{"value":"1,13E-03","module":"A1-A3","scenario":null},{"value":"9,29E-06","module":"A4","scenario":null},{"value":"0,00E+00","module":"A5","scenario":null},{"value":"0,00E+00","module":"C1","scenario":null},{"value":"0,00E+00","module":"C2","scenario":null},{"value":"1,06E-04","module":"C3","scenario":null},{"value":"3,75E-05","module":"C4","scenario":null},{"value":"-2,29E-04","module":"D","scenario":null}]},{"parameter":"EP-terrestrial","unit":"mol N-eq.","values":[{"value":"1,26E-02","module":"A1-A3","scenario":null},{"value":"1,04E-04","module":"A4","scenario":null},{"value":"0,00E+00","module":"A5","scenario":null},{"value":"0,00E+00","module":"C1","scenario":null},{"value":"0,00E+00","module":"C2","scenario":null},{"value":"1,15E-03","module":"C3","scenario":null},{"value":"8,86E-05","module":"C4","scenario":null},{"value":"-2,47E-03","module":"D","scenario":null}]},{"parameter":"GWP-IOBC","unit":"kg CO2-eq","values":[{"value":"1,52E+00","module":"A1-A3","scenario":null},{"value":"1,63E-02","module":"A4","scenario":null},{"value":"0,00E+00","module":"A5","scenario":null},{"value":"0,00E+00","module":"C1","scenario":null},{"value":"0,00E+00","module":"C2","scenario":null},{"value":"1,52E+00","module":"C3","scenario":null},{"value":"2,95E-02","module":"C4","scenario":null},{"value":"-8,68E-02","module":"D","scenario":null}]}],"additional_environmental_impact":[{"parameter":"PM","unit":"Disease incidence","values":[{"value":"5,89E-08","module":"A1-A3","scenario":null},{"value":"1,00E-09","module":"A4","scenario":null},{"value":"0,00E+00","module":"A5","scenario":null},{"value":"0,00E+00","module":"C1","scenario":null},{"value":"0,00E+00","module":"C2","scenario":null},{"value":"1,33E-09","module":"C3","scenario":null},{"value":"4,31E-10","module":"C4","scenario":null},{"value":"-4,24E-08","module":"D","scenario":null}]},{"parameter":"ETP-fw","unit":"CTUe","values":[{"value":"1,42E+01","module":"A1-A3","scenario":null},{"value":"1,83E-01","module":"A4","scenario":null},{"value":"0,00E+00","module":"A5","scenario":null},{"value":"0,00E+00","module":"C1","scenario":null},{"value":"0,00E+00","module":"C2","scenario":null},{"value":"5,42E-01","module":"C3","scenario":null},{"value":"8,50E-02","module":"C4","scenario":null},{"value":"-6,61E+00","module":"D","scenario":null}]},{"parameter":"HTP-c","unit":"CTUh","values":[{"value":"6,29E-10","module":"A1-A3","scenario":null},{"value":"0,00E+00","module":"A4","scenario":null},{"value":"0,00E+00","module":"A5","scenario":null},{"value":"0,00E+00","module":"C1","scenario":null},{"value":"0,00E+00","module":"C2","scenario":null},{"value":"4,50E-11","module":"C3","scenario":null},{"value":"1,00E-12","module":"C4","scenario":null},{"value":"-1,21E-10","module":"D","scenario":null}]},{"parameter":"HTP-nc","unit":"CTUh","values":[{"value":"1,55E-08","module":"A1-A3","scenario":null},{"value":"2,00E-10","module":"A4","scenario":null},{"value":"0,00E+00","module":"A5","scenario":null},{"value":"0,00E+00","module":"C1","scenario":null},{"value":"0,00E+00","module":"C2","scenario":null},{"value":"1,71E-09","module":"C3","scenario":null},{"value":"7,40E-11","module":"C4","scenario":null},{"value":"-6,33E-09","module":"D","scenario":null}]},{"parameter":"SQP","unit":"-","values":[{"value":"6,46E+00","module":"A1-A3","scenario":null},{"value":"1,73E-01","module":"A4","scenario":null},{"value":"0,00E+00","module":"A5","scenario":null},{"value":"0,00E+00","module":"C1","scenario":null},{"value":"0,00E+00","module":"C2","scenario":null},{"value":"3,51E-01","module":"C3","scenario":null},{"value":"2,40E-01","module":"C4","scenario":null},{"value":"-8,12E+00","module":"D","scenario":null}]},{"parameter":"IRP","unit":"kBq U235-eq","values":[{"value":"2,44E-01","module":"A1-A3","scenario":null},{"value":"1,08E-03","module":"A4","scenario":null},{"value":"0,00E+00","module":"A5","scenario":null},{"value":"0,00E+00","module":"C1","scenario":null},{"value":"0,00E+00","module":"C2","scenario":null},{"value":"7,58E-04","module":"C3","scenario":null},{"value":"3,17E-04","module":"C4","scenario":null},{"value":"-7,76E-03","module":"D","scenario":null}]}],"resource_use":[{"parameter":"PERE","unit":"MJ","values":[{"value":"4,34E+00","module":"A1-A3","scenario":null},{"value":"3,54E-03","module":"A4","scenario":null},{"value":"0,00E+00","module":"A5","scenario":null},{"value":"0,00E+00","module":"C1","scenario":null},{"value":"0,00E+00","module":"C2","scenario":null},{"value":"1,04E-02","module":"C3","scenario":null},{"value":"3,16E-03","module":"C4","scenario":null},{"value":"-7,50E+00","module":"D","scenario":null}]},{"parameter":"PERM","unit":"","values":[{"value":"0,00E+00","module":"A1-A3","scenario":null},{"value":"0,00E+00","module":"A4","scenario":null},{"value":"0,00E+00","module":"A5","scenario":null},{"value":"0,00E+00","module":"C1","scenario":null},{"value":"0,00E+00","module":"C2","scenario":null},{"value":"0,00E+00","module":"C3","scenario":null},{"value":"0,00E+00","module":"C4","scenario":null},{"value":"0,00E+00","module":"D","scenario":null}]},{"parameter":"PERT","unit":"MJ","values":[{"value":"4,34E+00","module":"A1-A3","scenario":null},{"value":"3,54E-03","module":"A4","scenario":null},{"value":"0,00E+00","module":"A5","scenario":null},{"value":"0,00E+00","module":"C1","scenario":null},{"value":"0,00E+00","module":"C2","scenario":null},{"value":"1,04E-02","module":"C3","scenario":null},{"value":"3,16E-03","module":"C4","scenario":null},{"value":"-7,50E+00","module":"D","scenario":null}]},{"parameter":"PENRE","unit":"MJ","values":[{"value":"6,17E+00","module":"A1-A3","scenario":null},{"value":"2,47E-01","module":"A4","scenario":null},{"value":"0,00E+00","module":"A5","scenario":null},{"value":"0,00E+00","module":"C1","scenario":null},{"value":"0,00E+00","module":"C2","scenario":null},{"value":"2,23E-01","module":"C3","scenario":null},{"value":"6,58E-02","module":"C4","scenario":null},{"value":"-1,21E+00","module":"D","scenario":null}]},{"parameter":"PENRM","unit":"MJ","values":[{"value":"4,22E+01","module":"A1-A3","scenario":null},{"value":"0,00E+00","module":"A4","scenario":null},{"value":"0,00E+00","module":"A5","scenario":null},{"value":"0,00E+00","module":"C1","scenario":null},{"value":"0,00E+00","module":"C2","scenario":null},{"value":"0,00E+00","module":"C3","scenario":null},{"value":"0,00E+00","module":"C4","scenario":null},{"value":"0,00E+00","module":"D","scenario":null}]},{"parameter":"PENRT","unit":"MJ","values":[{"value":"4,84E+01","module":"A1-A3","scenario":null},{"value":"2,47E-01","module":"A4","scenario":null},{"value":"0,00E+00","module":"A5","scenario":null},{"value":"0,00E+00","module":"C1","scenario":null},{"value":"0,00E+00","module":"C2","scenario":null},{"value":"2,23E-01","module":"C3","scenario":null},{"value":"6,58E-02","module":"C4","scenario":null},{"value":"-1,21E+00","module":"D","scenario":null}]},{"parameter":"SM","unit":"kg","values":[{"value":"5,02E-01","module":"A1-A3","scenario":null},{"value":"0,00E+00","module":"A4","scenario":null},{"value":"0,00E+00","module":"A5","scenario":null},{"value":"0,00E+00","module":"C1","scenario":null},{"value":"0,00E+00","module":"C2","scenario":null},{"value":"0,00E+00","module":"C3","scenario":null},{"value":"0,00E+00","module":"C4","scenario":null},{"value":"0,00E+00","module":"D","scenario":null}]},{"parameter":"RSF","unit":"MJ","values":[{"value":"7,92E-02","module":"A1-A3","scenario":null},{"value":"1,26E-04","module":"A4","scenario":null},{"value":"0,00E+00","module":"A5","scenario":null},{"value":"0,00E+00","module":"C1","scenario":null},{"value":"0,00E+00","module":"C2","scenario":null},{"value":"2,67E-04","module":"C3","scenario":null},{"value":"6,76E-05","module":"C4","scenario":null},{"value":"-1,31E-03","module":"D","scenario":null}]},{"parameter":"NRSF","unit":"MJ","values":[{"value":"4,79E-02","module":"A1-A3","scenario":null},{"value":"4,52E-04","module":"A4","scenario":null},{"value":"0,00E+00","module":"A5","scenario":null},{"value":"0,00E+00","module":"C1","scenario":null},{"value":"0,00E+00","module":"C2","scenario":null},{"value":"2,55E-02","module":"C3","scenario":null},{"value":"1,87E-03","module":"C4","scenario":null},{"value":"-4,45E-01","module":"D","scenario":null}]},{"parameter":"FW","unit":"m3","values":[{"value":"1,05E-01","module":"A1-A3","scenario":null},{"value":"2,64E-05","module":"A4","scenario":null},{"value":"0,00E+00","module":"A5","scenario":null},{"value":"0,00E+00","module":"C1","scenario":null},{"value":"0,00E+00","module":"C2","scenario":null},{"value":"3,99E-04","module":"C3","scenario":null},{"value":"7,92E-05","module":"C4","scenario":null},{"value":"-9,04E-03","module":"D","scenario":null}]}],"end_of_life_waste":[{"parameter":"HWD","unit":"kg","values":[{"value":"1,60E-02","module":"A1-A3","scenario":null},{"value":"1,27E-05","module":"A4","scenario":null},{"value":"0,00E+00","module":"A5","scenario":null},{"value":"0,00E+00","module":"C1","scenario":null},{"value":"0,00E+00","module":"C2","scenario":null},{"value":"2,12E-01","module":"C3","scenario":null},{"value":"1,48E-02","module":"C4","scenario":null},{"value":"-5,71E-05","module":"D","scenario":null}]},{"parameter":"NHWD","unit":"kg","values":[{"value":"2,06E-01","module":"A1-A3","scenario":null},{"value":"1,20E-02","module":"A4","scenario":null},{"value":"0,00E+00","module":"A5","scenario":null},{"value":"0,00E+00","module":"C1","scenario":null},{"value":"0,00E+00","module":"C2","scenario":null},{"value":"1,17E-01","module":"C3","scenario":null},{"value":"2,57E-01","module":"C4","scenario":null},{"value":"-2,87E-02","module":"D","scenario":null}]},{"parameter":"RWD","unit":"kg","values":[{"value":"1,43E-04","module":"A1-A3","scenario":null},{"value":"1,68E-06","module":"A4","scenario":null},{"value":"0,00E+00","module":"A5","scenario":null},{"value":"0,00E+00","module":"C1","scenario":null},{"value":"0,00E+00","module":"C2","scenario":null},{"value":"7,44E-07","module":"C3","scenario":null},{"value":"4,29E-07","module":"C4","scenario":null},{"value":"-6,36E-06","module":"D","scenario":null}]}],"end_of_life_flow":[{"parameter":"CRU","unit":"kg","values":[{"value":"0,00E+00","module":"A1-A3","scenario":null},{"value":"0,00E+00","module":"A4","scenario":null},{"value":"0,00E+00","module":"A5","scenario":null},{"value":"0,00E+00","module":"C1","scenario":null},{"value":"0,00E+00","module":"C2","scenario":null},{"value":"0,00E+00","module":"C3","scenario":null},{"value":"0,00E+00","module":"C4","scenario":null},{"value":"0,00E+00","module":"D","scenario":null}]},{"parameter":"MFR","unit":"kg","values":[{"value":"0,00E+00","module":"A1-A3","scenario":null},{"value":"0,00E+00","module":"A4","scenario":null},{"value":"0,00E+00","module":"A5","scenario":null},{"value":"0,00E+00","module":"C1","scenario":null},{"value":"0,00E+00","module":"C2","scenario":null},{"value":"0,00E+00","module":"C3","scenario":null},{"value":"2,23E-05","module":"C4","scenario":null},{"value":"0,00E+00","module":"D","scenario":null}]},{"parameter":"MER","unit":"kg","values":[{"value":"2,72E-02","module":"A1-A3","scenario":null},{"value":"0,00E+00","module":"A4","scenario":null},{"value":"0,00E+00","module":"A5","scenario":null},{"value":"0,00E+00","module":"C1","scenario":null},{"value":"0,00E+00","module":"C2","scenario":null},{"value":"5,00E-01","module":"C3","scenario":null},{"value":"5,46E-07","module":"C4","scenario":null},{"value":"0,00E+00","module":"D","scenario":null}]},{"parameter":"EEE","unit":"MJ","values":[{"value":"1,62E-02","module":"A1-A3","scenario":null},{"value":"0,00E+00","module":"A4","scenario":null},{"value":"0,00E+00","module":"A5","scenario":null},{"value":"0,00E+00","module":"C1","scenario":null},{"value":"0,00E+00","module":"C2","scenario":null},{"value":"9,68E-01","module":"C3","scenario":null},{"value":"3,54E-05","module":"C4","scenario":null},{"value":"0,00E+00","module":"D","scenario":null}]},{"parameter":"EET","unit":"MJ","values":[{"value":"2,44E-01","module":"A1-A3","scenario":null},{"value":"0,00E+00","module":"A4","scenario":null},{"value":"0,00E+00","module":"A5","scenario":null},{"value":"0,00E+00","module":"C1","scenario":null},{"value":"0,00E+00","module":"C2","scenario":null},{"value":"1,47E+01","module":"C3","scenario":null},{"value":"5,36E-04","module":"C4","scenario":null},{"value":"0,00E+00","module":"D","scenario":null}]}]}