{"product_name":"S\u00f8yleelement. Lavkarbon Ekstrem","epd_id":"NEPD-5544-4866-NO","declared_unit":{"unit":"ton","amount":1},"compliance":["EN 15804+A2","ISO 14025","ISO 21930"],"producer_name":"Overhalla Betongbygg AS","environmental_impact":[{"parameter":"GWP-total","unit":"kg CO2-eq","values":[{"value":"7,25E+01","module":"A1","scenario":null},{"value":"1,75E+01","module":"A2","scenario":null},{"value":"1,87E+00","module":"A3","scenario":null},{"value":"4,36E+00","module":"A4","scenario":null},{"value":"5,49E+00","module":"A5","scenario":null},{"value":"-1,80E+00","module":"B1","scenario":null},{"value":"4,00E+00","module":"C1","scenario":null},{"value":"4,36E+00","module":"C2","scenario":null},{"value":"4,37E-01","module":"C3","scenario":null},{"value":"1,38E+00","module":"C4","scenario":null},{"value":"-4,00E+01","module":"D","scenario":null},{"value":"9,19E+01","module":"A1A3","scenario":null}]},{"parameter":"GWP-fossil","unit":"kg CO2-eq","values":[{"value":"6,97E+01","module":"A1","scenario":null},{"value":"1,75E+01","module":"A2","scenario":null},{"value":"1,84E+00","module":"A3","scenario":null},{"value":"4,35E+00","module":"A4","scenario":null},{"value":"5,49E+00","module":"A5","scenario":null},{"value":"-1,80E+00","module":"B1","scenario":null},{"value":"4,00E+00","module":"C1","scenario":null},{"value":"4,35E+00","module":"C2","scenario":null},{"value":"4,31E-01","module":"C3","scenario":null},{"value":"1,37E+00","module":"C4","scenario":null},{"value":"-3,99E+01","module":"D","scenario":null},{"value":"8,91E+01","module":"A1A3","scenario":null}]},{"parameter":"GWP-biogenic","unit":"kg CO2-eq","values":[{"value":"2,10E+00","module":"A1","scenario":null},{"value":"7,72E-03","module":"A2","scenario":null},{"value":"1,97E-02","module":"A3","scenario":null},{"value":"1,87E-03","module":"A4","scenario":null},{"value":"2,82E-03","module":"A5","scenario":null},{"value":"0,00E+00","module":"B1","scenario":null},{"value":"7,50E-04","module":"C1","scenario":null},{"value":"1,87E-03","module":"C2","scenario":null},{"value":"3,72E-03","module":"C3","scenario":null},{"value":"1,17E-03","module":"C4","scenario":null},{"value":"-4,90E-02","module":"D","scenario":null},{"value":"2,13E+00","module":"A1A3","scenario":null}]},{"parameter":"GWP-luluc","unit":"kg CO2-eq","values":[{"value":"1,94E-01","module":"A1","scenario":null},{"value":"6,08E-03","module":"A2","scenario":null},{"value":"2,63E-03","module":"A3","scenario":null},{"value":"1,33E-03","module":"A4","scenario":null},{"value":"7,61E-04","module":"A5","scenario":null},{"value":"0,00E+00","module":"B1","scenario":null},{"value":"3,15E-04","module":"C1","scenario":null},{"value":"1,33E-03","module":"C2","scenario":null},{"value":"5,96E-04","module":"C3","scenario":null},{"value":"2,70E-04","module":"C4","scenario":null},{"value":"-1,82E-02","module":"D","scenario":null},{"value":"2,02E-01","module":"A1A3","scenario":null}]},{"parameter":"ODP","unit":"kg CFC11-eq","values":[{"value":"1,08E-06","module":"A1","scenario":null},{"value":"3,99E-06","module":"A2","scenario":null},{"value":"2,90E-07","module":"A3","scenario":null},{"value":"1,05E-06","module":"A4","scenario":null},{"value":"8,43E-07","module":"A5","scenario":null},{"value":"0,00E+00","module":"B1","scenario":null},{"value":"8,64E-07","module":"C1","scenario":null},{"value":"1,05E-06","module":"C2","scenario":null},{"value":"8,49E-08","module":"C3","scenario":null},{"value":"6,69E-07","module":"C4","scenario":null},{"value":"-1,47E-06","module":"D","scenario":null},{"value":"5,35E-06","module":"A1A3","scenario":null}]},{"parameter":"AP","unit":"mol H+-eq","values":[{"value":"2,28E-01","module":"A1","scenario":null},{"value":"1,17E-01","module":"A2","scenario":null},{"value":"8,68E-03","module":"A3","scenario":null},{"value":"1,40E-02","module":"A4","scenario":null},{"value":"4,35E-02","module":"A5","scenario":null},{"value":"0,00E+00","module":"B1","scenario":null},{"value":"4,19E-02","module":"C1","scenario":null},{"value":"1,40E-02","module":"C2","scenario":null},{"value":"3,49E-03","module":"C3","scenario":null},{"value":"1,34E-02","module":"C4","scenario":null},{"value":"-2,04E-01","module":"D","scenario":null},{"value":"3,53E-01","module":"A1A3","scenario":null}]},{"parameter":"POCP","unit":"kg NMVOC-eq","values":[{"value":"2,34E-01","module":"A1","scenario":null},{"value":"1,07E-01","module":"A2","scenario":null},{"value":"5,65E-03","module":"A3","scenario":null},{"value":"1,34E-02","module":"A4","scenario":null},{"value":"5,43E-02","module":"A5","scenario":null},{"value":"0,00E+00","module":"B1","scenario":null},{"value":"5,57E-02","module":"C1","scenario":null},{"value":"1,34E-02","module":"C2","scenario":null},{"value":"3,15E-03","module":"C3","scenario":null},{"value":"1,59E-02","module":"C4","scenario":null},{"value":"-2,06E-01","module":"D","scenario":null},{"value":"3,47E-01","module":"A1A3","scenario":null}]},{"parameter":"ADPE","unit":"kg Sb-eq","values":[{"value":"2,39E-04","module":"A1","scenario":null},{"value":"2,62E-04","module":"A2","scenario":null},{"value":"4,83E-05","module":"A3","scenario":null},{"value":"7,76E-05","module":"A4","scenario":null},{"value":"1,27E-05","module":"A5","scenario":null},{"value":"0,00E+00","module":"B1","scenario":null},{"value":"6,14E-06","module":"C1","scenario":null},{"value":"7,76E-05","module":"C2","scenario":null},{"value":"5,47E-06","module":"C3","scenario":null},{"value":"1,22E-05","module":"C4","scenario":null},{"value":"-7,88E-04","module":"D","scenario":null},{"value":"5,49E-04","module":"A1A3","scenario":null}]},{"parameter":"ADPF","unit":"MJ","values":[{"value":"4,50E+02","module":"A1","scenario":null},{"value":"2,71E+02","module":"A2","scenario":null},{"value":"2,46E+01","module":"A3","scenario":null},{"value":"7,07E+01","module":"A4","scenario":null},{"value":"5,96E+01","module":"A5","scenario":null},{"value":"0,00E+00","module":"B1","scenario":null},{"value":"5,51E+01","module":"C1","scenario":null},{"value":"7,07E+01","module":"C2","scenario":null},{"value":"1,34E+01","module":"C3","scenario":null},{"value":"4,44E+01","module":"C4","scenario":null},{"value":"-3,48E+02","module":"D","scenario":null},{"value":"7,46E+02","module":"A1A3","scenario":null}]},{"parameter":"WDP","unit":"m3 world-eq. Deprived","values":[{"value":"2,25E+03","module":"A1","scenario":null},{"value":"1,99E+02","module":"A2","scenario":null},{"value":"1,45E+03","module":"A3","scenario":null},{"value":"5,42E+01","module":"A4","scenario":null},{"value":"3,88E+02","module":"A5","scenario":null},{"value":"0,00E+00","module":"B1","scenario":null},{"value":"1,17E+01","module":"C1","scenario":null},{"value":"5,42E+01","module":"C2","scenario":null},{"value":"1,48E+03","module":"C3","scenario":null},{"value":"9,34E+01","module":"C4","scenario":null},{"value":"8,96E+02","module":"D","scenario":null},{"value":"3,90E+03","module":"A1A3","scenario":null}]},{"parameter":"EP-freshwater","unit":"kg P-eq","values":[{"value":"3,15E-01","module":"A1","scenario":null},{"value":"1,49E-04","module":"A2","scenario":null},{"value":"4,95E-05","module":"A3","scenario":null},{"value":"3,47E-05","module":"A4","scenario":null},{"value":"4,94E-05","module":"A5","scenario":null},{"value":"0,00E+00","module":"B1","scenario":null},{"value":"1,46E-05","module":"C1","scenario":null},{"value":"3,47E-05","module":"C2","scenario":null},{"value":"2,72E-05","module":"C3","scenario":null},{"value":"1,03E-05","module":"C4","scenario":null},{"value":"-2,41E-03","module":"D","scenario":null},{"value":"3,15E-01","module":"A1A3","scenario":null}]},{"parameter":"EP-marine","unit":"kg N-eq","values":[{"value":"8,53E-02","module":"A1","scenario":null},{"value":"3,18E-02","module":"A2","scenario":null},{"value":"1,56E-03","module":"A3","scenario":null},{"value":"3,07E-03","module":"A4","scenario":null},{"value":"1,80E-02","module":"A5","scenario":null},{"value":"0,00E+00","module":"B1","scenario":null},{"value":"1,85E-02","module":"C1","scenario":null},{"value":"3,07E-03","module":"C2","scenario":null},{"value":"1,02E-03","module":"C3","scenario":null},{"value":"5,03E-03","module":"C4","scenario":null},{"value":"-4,40E-02","module":"D","scenario":null},{"value":"1,19E-01","module":"A1A3","scenario":null}]},{"parameter":"EP-terrestrial","unit":"mol N-eq.","values":[{"value":"9,77E-01","module":"A1","scenario":null},{"value":"3,53E-01","module":"A2","scenario":null},{"value":"1,82E-02","module":"A3","scenario":null},{"value":"3,42E-02","module":"A4","scenario":null},{"value":"1,98E-01","module":"A5","scenario":null},{"value":"0,00E+00","module":"B1","scenario":null},{"value":"2,00E-01","module":"C1","scenario":null},{"value":"3,42E-02","module":"C2","scenario":null},{"value":"1,18E-02","module":"C3","scenario":null},{"value":"5,54E-02","module":"C4","scenario":null},{"value":"-4,56E-01","module":"D","scenario":null},{"value":"1,35E+00","module":"A1A3","scenario":null}]},{"parameter":"GWP-IOBC","unit":"kg CO2-eq","values":[{"value":"7,09E+01","module":"A1","scenario":null},{"value":"1,84E+01","module":"A2","scenario":null},{"value":"1,85E+00","module":"A3","scenario":null},{"value":"4,36E+00","module":"A4","scenario":null},{"value":"3,58E+00","module":"A5","scenario":null},{"value":"-1,80E+00","module":"B1","scenario":null},{"value":"4,00E+00","module":"C1","scenario":null},{"value":"4,36E+00","module":"C2","scenario":null},{"value":"4,31E-01","module":"C3","scenario":null},{"value":"1,38E+00","module":"C4","scenario":null},{"value":"-5,92E+01","module":"D","scenario":null},{"value":"9,12E+01","module":"A1A3","scenario":null}]}],"additional_environmental_impact":[{"parameter":"PM","unit":"Disease incidence","values":[{"value":"6,10E-07","module":"A1","scenario":null},{"value":"1,51E-06","module":"A2","scenario":null},{"value":"7,96E-08","module":"A3","scenario":null},{"value":"4,00E-07","module":"A4","scenario":null},{"value":"1,05E-06","module":"A5","scenario":null},{"value":"0,00E+00","module":"B1","scenario":null},{"value":"5,07E-06","module":"C1","scenario":null},{"value":"4,00E-07","module":"C2","scenario":null},{"value":"5,58E-08","module":"C3","scenario":null},{"value":"2,86E-07","module":"C4","scenario":null},{"value":"-3,46E-06","module":"D","scenario":null},{"value":"2,20E-06","module":"A1A3","scenario":null}]},{"parameter":"ETP-fw","unit":"CTUe","values":[{"value":"1,51E+02","module":"A1","scenario":null},{"value":"2,03E+02","module":"A2","scenario":null},{"value":"4,76E+01","module":"A3","scenario":null},{"value":"5,17E+01","module":"A4","scenario":null},{"value":"4,95E+01","module":"A5","scenario":null},{"value":"0,00E+00","module":"B1","scenario":null},{"value":"3,01E+01","module":"C1","scenario":null},{"value":"5,17E+01","module":"C2","scenario":null},{"value":"9,48E+00","module":"C3","scenario":null},{"value":"2,19E+01","module":"C4","scenario":null},{"value":"-2,17E+03","module":"D","scenario":null},{"value":"4,02E+02","module":"A1A3","scenario":null}]},{"parameter":"HTP-c","unit":"CTUh","values":[{"value":"3,52E-09","module":"A1","scenario":null},{"value":"0,00E+00","module":"A2","scenario":null},{"value":"2,24E-09","module":"A3","scenario":null},{"value":"0,00E+00","module":"A4","scenario":null},{"value":"1,37E-09","module":"A5","scenario":null},{"value":"0,00E+00","module":"B1","scenario":null},{"value":"1,00E-09","module":"C1","scenario":null},{"value":"0,00E+00","module":"C2","scenario":null},{"value":"6,07E-10","module":"C3","scenario":null},{"value":"6,42E-10","module":"C4","scenario":null},{"value":"-1,86E-07","module":"D","scenario":null},{"value":"5,76E-09","module":"A1A3","scenario":null}]},{"parameter":"HTP-nc","unit":"CTUh","values":[{"value":"1,31E-07","module":"A1","scenario":null},{"value":"2,01E-07","module":"A2","scenario":null},{"value":"5,67E-08","module":"A3","scenario":null},{"value":"5,00E-08","module":"A4","scenario":null},{"value":"3,89E-08","module":"A5","scenario":null},{"value":"0,00E+00","module":"B1","scenario":null},{"value":"2,80E-08","module":"C1","scenario":null},{"value":"5,00E-08","module":"C2","scenario":null},{"value":"8,49E-09","module":"C3","scenario":null},{"value":"1,28E-08","module":"C4","scenario":null},{"value":"4,00E-06","module":"D","scenario":null},{"value":"3,89E-07","module":"A1A3","scenario":null}]},{"parameter":"SQP","unit":"-","values":[{"value":"-1,29E+01","module":"A1","scenario":null},{"value":"2,73E+02","module":"A2","scenario":null},{"value":"7,61E+00","module":"A3","scenario":null},{"value":"8,11E+01","module":"A4","scenario":null},{"value":"3,39E+01","module":"A5","scenario":null},{"value":"0,00E+00","module":"B1","scenario":null},{"value":"6,69E+00","module":"C1","scenario":null},{"value":"8,11E+01","module":"C2","scenario":null},{"value":"7,56E+00","module":"C3","scenario":null},{"value":"1,62E+02","module":"C4","scenario":null},{"value":"2,91E+01","module":"D","scenario":null},{"value":"2,67E+02","module":"A1A3","scenario":null}]},{"parameter":"IRP","unit":"kBq U235-eq","values":[{"value":"6,39E-01","module":"A1","scenario":null},{"value":"1,18E+00","module":"A2","scenario":null},{"value":"2,18E-01","module":"A3","scenario":null},{"value":"3,09E-01","module":"A4","scenario":null},{"value":"2,83E-01","module":"A5","scenario":null},{"value":"0,00E+00","module":"B1","scenario":null},{"value":"2,40E-01","module":"C1","scenario":null},{"value":"3,09E-01","module":"C2","scenario":null},{"value":"2,24E-01","module":"C3","scenario":null},{"value":"1,93E-01","module":"C4","scenario":null},{"value":"-7,73E-02","module":"D","scenario":null},{"value":"2,03E+00","module":"A1A3","scenario":null}]}],"resource_use":[{"parameter":"PERE","unit":"MJ","values":[{"value":"4,66E+02","module":"A1","scenario":null},{"value":"3,84E+00","module":"A2","scenario":null},{"value":"1,08E+02","module":"A3","scenario":null},{"value":"8,90E-01","module":"A4","scenario":null},{"value":"3,44E+00","module":"A5","scenario":null},{"value":"0,00E+00","module":"B1","scenario":null},{"value":"3,00E-01","module":"C1","scenario":null},{"value":"8,90E-01","module":"C2","scenario":null},{"value":"6,88E+00","module":"C3","scenario":null},{"value":"6,83E-01","module":"C4","scenario":null},{"value":"-3,18E+01","module":"D","scenario":null},{"value":"5,77E+02","module":"A1A3","scenario":null}]},{"parameter":"PERM","unit":"","values":[{"value":"1,04E+00","module":"A1","scenario":null},{"value":"0,00E+00","module":"A2","scenario":null},{"value":"0,00E+00","module":"A3","scenario":null},{"value":"0,00E+00","module":"A4","scenario":null},{"value":"0,00E+00","module":"A5","scenario":null},{"value":"0,00E+00","module":"B1","scenario":null},{"value":"0,00E+00","module":"C1","scenario":null},{"value":"0,00E+00","module":"C2","scenario":null},{"value":"0,00E+00","module":"C3","scenario":null},{"value":"0,00E+00","module":"C4","scenario":null},{"value":"0,00E+00","module":"D","scenario":null},{"value":"1,04E+00","module":"A1A3","scenario":null}]},{"parameter":"PERT","unit":"MJ","values":[{"value":"4,67E+02","module":"A1","scenario":null},{"value":"3,84E+00","module":"A2","scenario":null},{"value":"1,08E+02","module":"A3","scenario":null},{"value":"8,90E-01","module":"A4","scenario":null},{"value":"3,44E+00","module":"A5","scenario":null},{"value":"0,00E+00","module":"B1","scenario":null},{"value":"3,00E-01","module":"C1","scenario":null},{"value":"8,90E-01","module":"C2","scenario":null},{"value":"6,88E+00","module":"C3","scenario":null},{"value":"6,83E-01","module":"C4","scenario":null},{"value":"-3,18E+01","module":"D","scenario":null},{"value":"5,78E+02","module":"A1A3","scenario":null}]},{"parameter":"PENRE","unit":"MJ","values":[{"value":"4,29E+02","module":"A1","scenario":null},{"value":"2,71E+02","module":"A2","scenario":null},{"value":"2,47E+01","module":"A3","scenario":null},{"value":"7,07E+01","module":"A4","scenario":null},{"value":"5,96E+01","module":"A5","scenario":null},{"value":"0,00E+00","module":"B1","scenario":null},{"value":"5,51E+01","module":"C1","scenario":null},{"value":"7,07E+01","module":"C2","scenario":null},{"value":"1,34E+01","module":"C3","scenario":null},{"value":"4,44E+01","module":"C4","scenario":null},{"value":"-3,49E+02","module":"D","scenario":null},{"value":"7,25E+02","module":"A1A3","scenario":null}]},{"parameter":"PENRM","unit":"MJ","values":[{"value":"1,70E-01","module":"A1","scenario":null},{"value":"0,00E+00","module":"A2","scenario":null},{"value":"0,00E+00","module":"A3","scenario":null},{"value":"0,00E+00","module":"A4","scenario":null},{"value":"0,00E+00","module":"A5","scenario":null},{"value":"0,00E+00","module":"B1","scenario":null},{"value":"0,00E+00","module":"C1","scenario":null},{"value":"0,00E+00","module":"C2","scenario":null},{"value":"0,00E+00","module":"C3","scenario":null},{"value":"0,00E+00","module":"C4","scenario":null},{"value":"0,00E+00","module":"D","scenario":null},{"value":"1,70E-01","module":"A1A3","scenario":null}]},{"parameter":"PENRT","unit":"MJ","values":[{"value":"4,29E+02","module":"A1","scenario":null},{"value":"2,71E+02","module":"A2","scenario":null},{"value":"2,47E+01","module":"A3","scenario":null},{"value":"7,07E+01","module":"A4","scenario":null},{"value":"5,96E+01","module":"A5","scenario":null},{"value":"0,00E+00","module":"B1","scenario":null},{"value":"5,51E+01","module":"C1","scenario":null},{"value":"7,07E+01","module":"C2","scenario":null},{"value":"1,34E+01","module":"C3","scenario":null},{"value":"4,44E+01","module":"C4","scenario":null},{"value":"-3,49E+02","module":"D","scenario":null},{"value":"7,25E+02","module":"A1A3","scenario":null}]},{"parameter":"SM","unit":"kg","values":[{"value":"2,36E+02","module":"A1","scenario":null},{"value":"0,00E+00","module":"A2","scenario":null},{"value":"0,00E+00","module":"A3","scenario":null},{"value":"0,00E+00","module":"A4","scenario":null},{"value":"0,00E+00","module":"A5","scenario":null},{"value":"0,00E+00","module":"B1","scenario":null},{"value":"0,00E+00","module":"C1","scenario":null},{"value":"0,00E+00","module":"C2","scenario":null},{"value":"0,00E+00","module":"C3","scenario":null},{"value":"0,00E+00","module":"C4","scenario":null},{"value":"0,00E+00","module":"D","scenario":null},{"value":"2,36E+02","module":"A1A3","scenario":null}]},{"parameter":"RSF","unit":"MJ","values":[{"value":"2,38E+01","module":"A1","scenario":null},{"value":"1,20E-01","module":"A2","scenario":null},{"value":"8,71E-02","module":"A3","scenario":null},{"value":"3,11E-02","module":"A4","scenario":null},{"value":"4,50E-02","module":"A5","scenario":null},{"value":"0,00E+00","module":"B1","scenario":null},{"value":"0,00E+00","module":"C1","scenario":null},{"value":"3,11E-02","module":"C2","scenario":null},{"value":"0,00E+00","module":"C3","scenario":null},{"value":"1,41E-02","module":"C4","scenario":null},{"value":"1,28E+00","module":"D","scenario":null},{"value":"2,40E+01","module":"A1A3","scenario":null}]},{"parameter":"NRSF","unit":"MJ","values":[{"value":"1,70E+02","module":"A1","scenario":null},{"value":"5,38E-01","module":"A2","scenario":null},{"value":"2,47E-01","module":"A3","scenario":null},{"value":"1,04E-01","module":"A4","scenario":null},{"value":"1,01E-01","module":"A5","scenario":null},{"value":"0,00E+00","module":"B1","scenario":null},{"value":"0,00E+00","module":"C1","scenario":null},{"value":"1,04E-01","module":"C2","scenario":null},{"value":"0,00E+00","module":"C3","scenario":null},{"value":"4,06E-02","module":"C4","scenario":null},{"value":"4,04E+01","module":"D","scenario":null},{"value":"1,70E+02","module":"A1A3","scenario":null}]},{"parameter":"FW","unit":"m3","values":[{"value":"6,47E+00","module":"A1","scenario":null},{"value":"3,16E-02","module":"A2","scenario":null},{"value":"8,04E-01","module":"A3","scenario":null},{"value":"8,05E-03","module":"A4","scenario":null},{"value":"1,33E-02","module":"A5","scenario":null},{"value":"0,00E+00","module":"B1","scenario":null},{"value":"2,83E-03","module":"C1","scenario":null},{"value":"8,05E-03","module":"C2","scenario":null},{"value":"2,29E-02","module":"C3","scenario":null},{"value":"5,28E-02","module":"C4","scenario":null},{"value":"-9,44E-01","module":"D","scenario":null},{"value":"7,31E+00","module":"A1A3","scenario":null}]}],"end_of_life_waste":[{"parameter":"HWD","unit":"kg","values":[{"value":"4,03E-02","module":"A1","scenario":null},{"value":"1,58E-02","module":"A2","scenario":null},{"value":"1,93E-02","module":"A3","scenario":null},{"value":"3,87E-03","module":"A4","scenario":null},{"value":"1,33E-02","module":"A5","scenario":null},{"value":"0,00E+00","module":"B1","scenario":null},{"value":"1,62E-03","module":"C1","scenario":null},{"value":"3,87E-03","module":"C2","scenario":null},{"value":"1,34E-03","module":"C3","scenario":null},{"value":"0,00E+00","module":"C4","scenario":null},{"value":"-2,06E-01","module":"D","scenario":null},{"value":"7,54E-02","module":"A1A3","scenario":null}]},{"parameter":"NHWD","unit":"kg","values":[{"value":"2,69E+01","module":"A1","scenario":null},{"value":"1,93E+01","module":"A2","scenario":null},{"value":"2,72E+00","module":"A3","scenario":null},{"value":"6,15E+00","module":"A4","scenario":null},{"value":"2,00E-01","module":"A5","scenario":null},{"value":"0,00E+00","module":"B1","scenario":null},{"value":"6,52E-02","module":"C1","scenario":null},{"value":"6,15E+00","module":"C2","scenario":null},{"value":"4,22E-02","module":"C3","scenario":null},{"value":"3,21E+02","module":"C4","scenario":null},{"value":"-1,59E+01","module":"D","scenario":null},{"value":"4,89E+01","module":"A1A3","scenario":null}]},{"parameter":"RWD","unit":"kg","values":[{"value":"6,39E-03","module":"A1","scenario":null},{"value":"1,84E-03","module":"A2","scenario":null},{"value":"1,81E-04","module":"A3","scenario":null},{"value":"4,83E-04","module":"A4","scenario":null},{"value":"4,00E-04","module":"A5","scenario":null},{"value":"0,00E+00","module":"B1","scenario":null},{"value":"3,82E-04","module":"C1","scenario":null},{"value":"4,83E-04","module":"C2","scenario":null},{"value":"1,41E-04","module":"C3","scenario":null},{"value":"0,00E+00","module":"C4","scenario":null},{"value":"-8,01E-05","module":"D","scenario":null},{"value":"8,41E-03","module":"A1A3","scenario":null}]}],"end_of_life_flow":[{"parameter":"CRU","unit":"kg","values":[{"value":"0,00E+00","module":"A1","scenario":null},{"value":"0,00E+00","module":"A2","scenario":null},{"value":"0,00E+00","module":"A3","scenario":null},{"value":"0,00E+00","module":"A4","scenario":null},{"value":"0,00E+00","module":"A5","scenario":null},{"value":"0,00E+00","module":"B1","scenario":null},{"value":"0,00E+00","module":"C1","scenario":null},{"value":"0,00E+00","module":"C2","scenario":null},{"value":"0,00E+00","module":"C3","scenario":null},{"value":"0,00E+00","module":"C4","scenario":null},{"value":"0,00E+00","module":"D","scenario":null},{"value":"0,00E+00","module":"A1A3","scenario":null}]},{"parameter":"MFR","unit":"kg","values":[{"value":"2,00E+01","module":"A1","scenario":null},{"value":"0,00E+00","module":"A2","scenario":null},{"value":"7,25E-01","module":"A3","scenario":null},{"value":"0,00E+00","module":"A4","scenario":null},{"value":"0,00E+00","module":"A5","scenario":null},{"value":"0,00E+00","module":"B1","scenario":null},{"value":"0,00E+00","module":"C1","scenario":null},{"value":"0,00E+00","module":"C2","scenario":null},{"value":"6,79E+02","module":"C3","scenario":null},{"value":"0,00E+00","module":"C4","scenario":null},{"value":"0,00E+00","module":"D","scenario":null},{"value":"2,08E+01","module":"A1A3","scenario":null}]},{"parameter":"MER","unit":"kg","values":[{"value":"1,30E-01","module":"A1","scenario":null},{"value":"0,00E+00","module":"A2","scenario":null},{"value":"1,25E+00","module":"A3","scenario":null},{"value":"0,00E+00","module":"A4","scenario":null},{"value":"0,00E+00","module":"A5","scenario":null},{"value":"0,00E+00","module":"B1","scenario":null},{"value":"0,00E+00","module":"C1","scenario":null},{"value":"0,00E+00","module":"C2","scenario":null},{"value":"0,00E+00","module":"C3","scenario":null},{"value":"0,00E+00","module":"C4","scenario":null},{"value":"0,00E+00","module":"D","scenario":null},{"value":"1,38E+00","module":"A1A3","scenario":null}]},{"parameter":"EEE","unit":"MJ","values":[{"value":"0,00E+00","module":"A1","scenario":null},{"value":"0,00E+00","module":"A2","scenario":null},{"value":"8,67E-01","module":"A3","scenario":null},{"value":"0,00E+00","module":"A4","scenario":null},{"value":"0,00E+00","module":"A5","scenario":null},{"value":"0,00E+00","module":"B1","scenario":null},{"value":"0,00E+00","module":"C1","scenario":null},{"value":"0,00E+00","module":"C2","scenario":null},{"value":"0,00E+00","module":"C3","scenario":null},{"value":"0,00E+00","module":"C4","scenario":null},{"value":"0,00E+00","module":"D","scenario":null},{"value":"8,67E-01","module":"A1A3","scenario":null}]},{"parameter":"EET","unit":"MJ","values":[{"value":"0,00E+00","module":"A1","scenario":null},{"value":"0,00E+00","module":"A2","scenario":null},{"value":"1,31E+01","module":"A3","scenario":null},{"value":"0,00E+00","module":"A4","scenario":null},{"value":"0,00E+00","module":"A5","scenario":null},{"value":"0,00E+00","module":"B1","scenario":null},{"value":"0,00E+00","module":"C1","scenario":null},{"value":"0,00E+00","module":"C2","scenario":null},{"value":"0,00E+00","module":"C3","scenario":null},{"value":"0,00E+00","module":"C4","scenario":null},{"value":"0,00E+00","module":"D","scenario":null},{"value":"1,31E+01","module":"A1A3","scenario":null}]}]}