{"product_name":"Code Square planter 500L ","epd_id":"NEPD-3023-1709-EN","declared_unit":{"unit":"stk","amount":1},"compliance":["EN 15804","ISO 14025","ISO 21930"],"producer_name":"Vestre AS","environmental_impact":[{"parameter":"GWP-total","unit":"kg CO2-eq","values":[{"value":"2,85E+02","module":"A1-A3","scenario":null},{"value":"1,61E+01","module":"A4","scenario":null},{"value":"1,72E+00","module":"A5","scenario":null},{"value":"8,38E+00","module":"C2","scenario":null},{"value":"1,15E+00","module":"C3","scenario":null},{"value":"4,39E-03","module":"C4","scenario":null},{"value":"-1,38E+02","module":"D","scenario":null}]},{"parameter":"ODP","unit":"kg CFC11-eq","values":[{"value":"5,17E-06","module":"A1-A3","scenario":null},{"value":"3,31E-06","module":"A4","scenario":null},{"value":"6,20E-08","module":"A5","scenario":null},{"value":"1,58E-06","module":"C2","scenario":null},{"value":"2,15E-07","module":"C3","scenario":null},{"value":"1,46E-09","module":"C4","scenario":null},{"value":"-5,87E-06","module":"D","scenario":null}]},{"parameter":"AP","unit":"mol H+-eq","values":[{"value":"8,21E-01","module":"A1-A3","scenario":null},{"value":"4,15E-02","module":"A4","scenario":null},{"value":"3,32E-03","module":"A5","scenario":null},{"value":"1,97E-02","module":"C2","scenario":null},{"value":"4,47E-03","module":"C3","scenario":null},{"value":"3,20E-05","module":"C4","scenario":null},{"value":"-6,15E-01","module":"D","scenario":null}]},{"parameter":"EP","unit":"kg PO_4^3-eq","values":[{"value":"1,05E-01","module":"A1-A3","scenario":null},{"value":"5,73E-03","module":"A4","scenario":null},{"value":"8,80E-04","module":"A5","scenario":null},{"value":"2,58E-03","module":"C2","scenario":null},{"value":"1,02E-03","module":"C3","scenario":null},{"value":"5,65E-06","module":"C4","scenario":null},{"value":"-2,05E-01","module":"D","scenario":null}]},{"parameter":"POCP","unit":"kg NMVOC-eq","values":[{"value":"6,62E-02","module":"A1-A3","scenario":null},{"value":"2,52E-03","module":"A4","scenario":null},{"value":"1,25E-04","module":"A5","scenario":null},{"value":"1,27E-03","module":"C2","scenario":null},{"value":"1,89E-04","module":"C3","scenario":null},{"value":"1,34E-06","module":"C4","scenario":null},{"value":"-9,63E-02","module":"D","scenario":null}]},{"parameter":"ADPE","unit":"kg Sb-eq","values":[{"value":"3,65E-02","module":"A1-A3","scenario":null},{"value":"3,83E-05","module":"A4","scenario":null},{"value":"9,24E-07","module":"A5","scenario":null},{"value":"2,60E-05","module":"C2","scenario":null},{"value":"3,53E-06","module":"C3","scenario":null},{"value":"8,50E-11","module":"C4","scenario":null},{"value":"-2,65E-03","module":"D","scenario":null}]},{"parameter":"ADPF","unit":"MJ","values":[{"value":"3,15E+03","module":"A1-A3","scenario":null},{"value":"2,64E+02","module":"A4","scenario":null},{"value":"6,78E+00","module":"A5","scenario":null},{"value":"1,27E+02","module":"C2","scenario":null},{"value":"1,75E+01","module":"C3","scenario":null},{"value":"1,23E-01","module":"C4","scenario":null},{"value":"-1,30E+03","module":"D","scenario":null}]}],"additional_environmental_impact":[],"resource_use":[{"parameter":"PERE","unit":"MJ","values":[{"value":"4,93E+02","module":"A1-A3","scenario":null},{"value":"4,80E+00","module":"A4","scenario":null},{"value":"1,90E+02","module":"A5","scenario":null},{"value":"1,87E+00","module":"C2","scenario":null},{"value":"2,54E-01","module":"C3","scenario":null},{"value":"1,01E-03","module":"C4","scenario":null},{"value":"-1,69E+02","module":"D","scenario":null}]},{"parameter":"PERM","unit":"","values":[{"value":"2,32E+02","module":"A1-A3","scenario":null},{"value":"0,00E+00","module":"A4","scenario":null},{"value":"0,00E+00","module":"A5","scenario":null},{"value":"0,00E+00","module":"C2","scenario":null},{"value":"0,00E+00","module":"C3","scenario":null},{"value":"0,00E+00","module":"C4","scenario":null},{"value":"0,00E+00","module":"D","scenario":null}]},{"parameter":"PERT","unit":"MJ","values":[{"value":"7,25E+02","module":"A1-A3","scenario":null},{"value":"4,80E+00","module":"A4","scenario":null},{"value":"1,90E+02","module":"A5","scenario":null},{"value":"1,87E+00","module":"C2","scenario":null},{"value":"2,54E-01","module":"C3","scenario":null},{"value":"1,01E-03","module":"C4","scenario":null},{"value":"-1,69E+02","module":"D","scenario":null}]},{"parameter":"PENRE","unit":"MJ","values":[{"value":"3,48E+03","module":"A1-A3","scenario":null},{"value":"2,73E+02","module":"A4","scenario":null},{"value":"2,34E+01","module":"A5","scenario":null},{"value":"1,30E+02","module":"C2","scenario":null},{"value":"1,79E+01","module":"C3","scenario":null},{"value":"1,25E-01","module":"C4","scenario":null},{"value":"-1,25E+03","module":"D","scenario":null}]},{"parameter":"PENRM","unit":"MJ","values":[{"value":"1,23E+01","module":"A1-A3","scenario":null},{"value":"0,00E+00","module":"A4","scenario":null},{"value":"0,00E+00","module":"A5","scenario":null},{"value":"0,00E+00","module":"C2","scenario":null},{"value":"0,00E+00","module":"C3","scenario":null},{"value":"0,00E+00","module":"C4","scenario":null},{"value":"0,00E+00","module":"D","scenario":null}]},{"parameter":"PENRT","unit":"MJ","values":[{"value":"3,49E+03","module":"A1-A3","scenario":null},{"value":"2,73E+02","module":"A4","scenario":null},{"value":"2,34E+01","module":"A5","scenario":null},{"value":"1,30E+02","module":"C2","scenario":null},{"value":"1,79E+01","module":"C3","scenario":null},{"value":"1,25E-01","module":"C4","scenario":null},{"value":"-1,25E+03","module":"D","scenario":null}]},{"parameter":"SM","unit":"kg","values":[{"value":"3,48E+00","module":"A1-A3","scenario":null},{"value":"0,00E+00","module":"A4","scenario":null},{"value":"0,00E+00","module":"A5","scenario":null},{"value":"0,00E+00","module":"C2","scenario":null},{"value":"0,00E+00","module":"C3","scenario":null},{"value":"0,00E+00","module":"C4","scenario":null},{"value":"0,00E+00","module":"D","scenario":null}]},{"parameter":"RSF","unit":"MJ","values":[{"value":"1,02E-01","module":"A1-A3","scenario":null},{"value":"0,00E+00","module":"A4","scenario":null},{"value":"0,00E+00","module":"A5","scenario":null},{"value":"0,00E+00","module":"C2","scenario":null},{"value":"0,00E+00","module":"C3","scenario":null},{"value":"0,00E+00","module":"C4","scenario":null},{"value":"-2,17E-03","module":"D","scenario":null}]},{"parameter":"NRSF","unit":"MJ","values":[{"value":"0,00E+00","module":"A1-A3","scenario":null},{"value":"0,00E+00","module":"A4","scenario":null},{"value":"0,00E+00","module":"A5","scenario":null},{"value":"0,00E+00","module":"C2","scenario":null},{"value":"0,00E+00","module":"C3","scenario":null},{"value":"0,00E+00","module":"C4","scenario":null},{"value":"0,00E+00","module":"D","scenario":null}]},{"parameter":"FW","unit":"m3","values":[{"value":"1,90E+00","module":"A1-A3","scenario":null},{"value":"6,45E-02","module":"A4","scenario":null},{"value":"6,12E-03","module":"A5","scenario":null},{"value":"2,45E-02","module":"C2","scenario":null},{"value":"3,35E-03","module":"C3","scenario":null},{"value":"1,35E-04","module":"C4","scenario":null},{"value":"-8,43E-01","module":"D","scenario":null}]}],"end_of_life_waste":[{"parameter":"HWD","unit":"kg","values":[{"value":"3,18E-01","module":"A1-A3","scenario":null},{"value":"1,45E-04","module":"A4","scenario":null},{"value":"1,08E-05","module":"A5","scenario":null},{"value":"7,63E-05","module":"C2","scenario":null},{"value":"1,04E-05","module":"C3","scenario":null},{"value":"1,86E-07","module":"C4","scenario":null},{"value":"-1,18E-02","module":"D","scenario":null}]},{"parameter":"NHWD","unit":"kg","values":[{"value":"4,74E+01","module":"A1-A3","scenario":null},{"value":"2,49E+01","module":"A4","scenario":null},{"value":"5,82E-01","module":"A5","scenario":null},{"value":"6,94E+00","module":"C2","scenario":null},{"value":"9,41E-01","module":"C3","scenario":null},{"value":"8,47E-01","module":"C4","scenario":null},{"value":"-2,34E+02","module":"D","scenario":null}]},{"parameter":"RWD","unit":"kg","values":[{"value":"2,64E-02","module":"A1-A3","scenario":null},{"value":"1,91E-03","module":"A4","scenario":null},{"value":"3,43E-05","module":"A5","scenario":null},{"value":"8,89E-04","module":"C2","scenario":null},{"value":"1,23E-04","module":"C3","scenario":null},{"value":"8,18E-07","module":"C4","scenario":null},{"value":"-7,58E-04","module":"D","scenario":null}]}],"end_of_life_flow":[{"parameter":"CRU","unit":"kg","values":[{"value":"0,00E+00","module":"A1-A3","scenario":null},{"value":"0,00E+00","module":"A4","scenario":null},{"value":"0,00E+00","module":"A5","scenario":null},{"value":"0,00E+00","module":"C2","scenario":null},{"value":"0,00E+00","module":"C3","scenario":null},{"value":"0,00E+00","module":"C4","scenario":null},{"value":"0,00E+00","module":"D","scenario":null}]},{"parameter":"MFR","unit":"kg","values":[{"value":"2,90E+01","module":"A1-A3","scenario":null},{"value":"0,00E+00","module":"A4","scenario":null},{"value":"0,00E+00","module":"A5","scenario":null},{"value":"0,00E+00","module":"C2","scenario":null},{"value":"8,38E+01","module":"C3","scenario":null},{"value":"0,00E+00","module":"C4","scenario":null},{"value":"0,00E+00","module":"D","scenario":null}]},{"parameter":"MER","unit":"kg","values":[{"value":"1,84E-03","module":"A1-A3","scenario":null},{"value":"0,00E+00","module":"A4","scenario":null},{"value":"0,00E+00","module":"A5","scenario":null},{"value":"0,00E+00","module":"C2","scenario":null},{"value":"0,00E+00","module":"C3","scenario":null},{"value":"0,00E+00","module":"C4","scenario":null},{"value":"0,00E+00","module":"D","scenario":null}]},{"parameter":"EEE","unit":"MJ","values":[{"value":"8,43E-02","module":"A1-A3","scenario":null},{"value":"0,00E+00","module":"A4","scenario":null},{"value":"1,10E+01","module":"A5","scenario":null},{"value":"0,00E+00","module":"C2","scenario":null},{"value":"0,00E+00","module":"C3","scenario":null},{"value":"0,00E+00","module":"C4","scenario":null},{"value":"0,00E+00","module":"D","scenario":null}]},{"parameter":"EET","unit":"MJ","values":[{"value":"8,89E-01","module":"A1-A3","scenario":null},{"value":"0,00E+00","module":"A4","scenario":null},{"value":"1,21E+02","module":"A5","scenario":null},{"value":"0,00E+00","module":"C2","scenario":null},{"value":"0,00E+00","module":"C3","scenario":null},{"value":"0,00E+00","module":"C4","scenario":null},{"value":"0,00E+00","module":"D","scenario":null}]}]}