{
    "product_name": "Uni Wall 37",
    "epd_id": "NEPD-8992-8665",
    "declared_unit": {
        "unit": "m2",
        "amount": 1.0
    },
    "compliance": [
        "EN 15804+A2",
        "ISO 14025",
        "ISO 21930"
    ],
    "producer_name": "Moelven Modus AS",
    "environmental_impact": [
        {
            "parameter": "GWP-total",
            "values": [
                {
                    "value": "6,36E+00",
                    "module": "A1-A3",
                    "scenario": null
                },
                {
                    "value": "1,08E+00",
                    "module": "A4",
                    "scenario": null
                },
                {
                    "value": "7,83E+00",
                    "module": "A5",
                    "scenario": null
                },
                {
                    "value": "2,92E-02",
                    "module": "C1",
                    "scenario": null
                },
                {
                    "value": "3,07E-01",
                    "module": "C2",
                    "scenario": null
                },
                {
                    "value": "6,27E+00",
                    "module": "C3",
                    "scenario": null
                },
                {
                    "value": "9,28E-02",
                    "module": "C4",
                    "scenario": null
                },
                {
                    "value": "-2,01E-01",
                    "module": "D",
                    "scenario": null
                }
            ]
        },
        {
            "parameter": "GWP-fossil",
            "values": [
                {
                    "value": "1,74E+01",
                    "module": "A1-A3",
                    "scenario": null
                },
                {
                    "value": "1,08E+00",
                    "module": "A4",
                    "scenario": null
                },
                {
                    "value": "1,43E-02",
                    "module": "A5",
                    "scenario": null
                },
                {
                    "value": "2,92E-02",
                    "module": "C1",
                    "scenario": null
                },
                {
                    "value": "3,07E-01",
                    "module": "C2",
                    "scenario": null
                },
                {
                    "value": "2,70E+00",
                    "module": "C3",
                    "scenario": null
                },
                {
                    "value": "9,27E-02",
                    "module": "C4",
                    "scenario": null
                },
                {
                    "value": "-1,98E-01",
                    "module": "D",
                    "scenario": null
                }
            ]
        },
        {
            "parameter": "GWP-biogenic",
            "values": [
                {
                    "value": "-1,11E+01",
                    "module": "A1-A3",
                    "scenario": null
                },
                {
                    "value": "4,48E-04",
                    "module": "A4",
                    "scenario": null
                },
                {
                    "value": "7,81E+00",
                    "module": "A5",
                    "scenario": null
                },
                {
                    "value": "5,47E-06",
                    "module": "C1",
                    "scenario": null
                },
                {
                    "value": "1,27E-04",
                    "module": "C2",
                    "scenario": null
                },
                {
                    "value": "3,58E+00",
                    "module": "C3",
                    "scenario": null
                },
                {
                    "value": "1,11E-04",
                    "module": "C4",
                    "scenario": null
                },
                {
                    "value": "-2,50E-04",
                    "module": "D",
                    "scenario": null
                }
            ]
        },
        {
            "parameter": "GWP-luluc",
            "values": [
                {
                    "value": "4,47E-02",
                    "module": "A1-A3",
                    "scenario": null
                },
                {
                    "value": "3,85E-04",
                    "module": "A4",
                    "scenario": null
                },
                {
                    "value": "2,48E-06",
                    "module": "A5",
                    "scenario": null
                },
                {
                    "value": "2,30E-06",
                    "module": "C1",
                    "scenario": null
                },
                {
                    "value": "1,09E-04",
                    "module": "C2",
                    "scenario": null
                },
                {
                    "value": "2,47E-04",
                    "module": "C3",
                    "scenario": null
                },
                {
                    "value": "2,03E-05",
                    "module": "C4",
                    "scenario": null
                },
                {
                    "value": "-2,97E-03",
                    "module": "D",
                    "scenario": null
                }
            ]
        },
        {
            "parameter": "ODP",
            "values": [
                {
                    "value": "1,36E-06",
                    "module": "A1-A3",
                    "scenario": null
                },
                {
                    "value": "2,45E-07",
                    "module": "A4",
                    "scenario": null
                },
                {
                    "value": "1,63E-09",
                    "module": "A5",
                    "scenario": null
                },
                {
                    "value": "6,30E-09",
                    "module": "C1",
                    "scenario": null
                },
                {
                    "value": "6,95E-08",
                    "module": "C2",
                    "scenario": null
                },
                {
                    "value": "1,06E-07",
                    "module": "C3",
                    "scenario": null
                },
                {
                    "value": "2,42E-08",
                    "module": "C4",
                    "scenario": null
                },
                {
                    "value": "-6,18E-03",
                    "module": "D",
                    "scenario": null
                }
            ]
        },
        {
            "parameter": "AP",
            "values": [
                {
                    "value": "9,94E-02",
                    "module": "A1-A3",
                    "scenario": null
                },
                {
                    "value": "3,11E-03",
                    "module": "A4",
                    "scenario": null
                },
                {
                    "value": "6,63E-05",
                    "module": "A5",
                    "scenario": null
                },
                {
                    "value": "3,05E-04",
                    "module": "C1",
                    "scenario": null
                },
                {
                    "value": "8,82E-04",
                    "module": "C2",
                    "scenario": null
                },
                {
                    "value": "1,68E-03",
                    "module": "C3",
                    "scenario": null
                },
                {
                    "value": "2,15E-01",
                    "module": "C4",
                    "scenario": null
                },
                {
                    "value": "-1,59E-03",
                    "module": "D",
                    "scenario": null
                }
            ]
        },
        {
            "parameter": "POCP",
            "values": [
                {
                    "value": "6,83E-02",
                    "module": "A1-A3",
                    "scenario": null
                },
                {
                    "value": "2,64E-03",
                    "module": "A4",
                    "scenario": null
                },
                {
                    "value": "7,79E-05",
                    "module": "A5",
                    "scenario": null
                },
                {
                    "value": "4,06E-04",
                    "module": "C1",
                    "scenario": null
                },
                {
                    "value": "7,48E-04",
                    "module": "C2",
                    "scenario": null
                },
                {
                    "value": "1,29E-03",
                    "module": "C3",
                    "scenario": null
                },
                {
                    "value": "1,40E-02",
                    "module": "C4",
                    "scenario": null
                },
                {
                    "value": "-1,60E-03",
                    "module": "D",
                    "scenario": null
                }
            ]
        },
        {
            "parameter": "ADPE",
            "values": [
                {
                    "value": "8,77E-04",
                    "module": "A1-A3",
                    "scenario": null
                },
                {
                    "value": "2,99E-05",
                    "module": "A4",
                    "scenario": null
                },
                {
                    "value": "1,62E-07",
                    "module": "A5",
                    "scenario": null
                },
                {
                    "value": "4,47E-08",
                    "module": "C1",
                    "scenario": null
                },
                {
                    "value": "8,48E-06",
                    "module": "C2",
                    "scenario": null
                },
                {
                    "value": "3,42E-06",
                    "module": "C3",
                    "scenario": null
                },
                {
                    "value": "6,10E-07",
                    "module": "C4",
                    "scenario": null
                },
                {
                    "value": "-2,64E-06",
                    "module": "D",
                    "scenario": null
                }
            ]
        },
        {
            "parameter": "ADPF",
            "values": [
                {
                    "value": "2,57E+02",
                    "module": "A1-A3",
                    "scenario": null
                },
                {
                    "value": "1,64E+01",
                    "module": "A4",
                    "scenario": null
                },
                {
                    "value": "1,17E-01",
                    "module": "A5",
                    "scenario": null
                },
                {
                    "value": "4,01E-01",
                    "module": "C1",
                    "scenario": null
                },
                {
                    "value": "4,64E+00",
                    "module": "C2",
                    "scenario": null
                },
                {
                    "value": "4,13E+00",
                    "module": "C3",
                    "scenario": null
                },
                {
                    "value": "1,83E+00",
                    "module": "C4",
                    "scenario": null
                },
                {
                    "value": "-2,25E+00",
                    "module": "D",
                    "scenario": null
                }
            ]
        },
        {
            "parameter": "WDP",
            "values": [
                {
                    "value": "2,22E+03",
                    "module": "A1-A3",
                    "scenario": null
                },
                {
                    "value": "1,58E+01",
                    "module": "A4",
                    "scenario": null
                },
                {
                    "value": "2,33E-01",
                    "module": "A5",
                    "scenario": null
                },
                {
                    "value": "8,53E-02",
                    "module": "C1",
                    "scenario": null
                },
                {
                    "value": "4,49E+00",
                    "module": "C2",
                    "scenario": null
                },
                {
                    "value": "5,06E+01",
                    "module": "C3",
                    "scenario": null
                },
                {
                    "value": "1,96E+01",
                    "module": "C4",
                    "scenario": null
                },
                {
                    "value": "-1,49E+01",
                    "module": "D",
                    "scenario": null
                }
            ]
        },
        {
            "parameter": "EP-freshwater",
            "values": [
                {
                    "value": "8,08E-04",
                    "module": "A1-A3",
                    "scenario": null
                },
                {
                    "value": "8,65E-06",
                    "module": "A4",
                    "scenario": null
                },
                {
                    "value": "1,01E-07",
                    "module": "A5",
                    "scenario": null
                },
                {
                    "value": "1,06E-07",
                    "module": "C1",
                    "scenario": null
                },
                {
                    "value": "2,45E-06",
                    "module": "C2",
                    "scenario": null
                },
                {
                    "value": "2,09E-05",
                    "module": "C3",
                    "scenario": null
                },
                {
                    "value": "1,08E-06",
                    "module": "C4",
                    "scenario": null
                },
                {
                    "value": "-1,36E-05",
                    "module": "D",
                    "scenario": null
                }
            ]
        },
        {
            "parameter": "EP-marine",
            "values": [
                {
                    "value": "1,88E-02",
                    "module": "A1-A3",
                    "scenario": null
                },
                {
                    "value": "6,16E-04",
                    "module": "A4",
                    "scenario": null
                },
                {
                    "value": "3,23E-05",
                    "module": "A5",
                    "scenario": null
                },
                {
                    "value": "1,35E-04",
                    "module": "C1",
                    "scenario": null
                },
                {
                    "value": "1,74E-04",
                    "module": "C2",
                    "scenario": null
                },
                {
                    "value": "4,44E-04",
                    "module": "C3",
                    "scenario": null
                },
                {
                    "value": "2,18E-04",
                    "module": "C4",
                    "scenario": null
                },
                {
                    "value": "-4,73E-04",
                    "module": "D",
                    "scenario": null
                }
            ]
        },
        {
            "parameter": "EP-terrestrial",
            "values": [
                {
                    "value": "2,37E-01",
                    "module": "A1-A3",
                    "scenario": null
                },
                {
                    "value": "6,89E-03",
                    "module": "A4",
                    "scenario": null
                },
                {
                    "value": "2,93E-04",
                    "module": "A5",
                    "scenario": null
                },
                {
                    "value": "1,48E-03",
                    "module": "C1",
                    "scenario": null
                },
                {
                    "value": "1,95E-03",
                    "module": "C2",
                    "scenario": null
                },
                {
                    "value": "4,83E-03",
                    "module": "C3",
                    "scenario": null
                },
                {
                    "value": "2,42E-03",
                    "module": "C4",
                    "scenario": null
                },
                {
                    "value": "-5,55E-03",
                    "module": "D",
                    "scenario": null
                }
            ]
        }
    ],
    "additional_environmental_impact": [
        {
            "parameter": "PM",
            "values": [
                {
                    "value": "9,83E-07",
                    "module": "A1-A3",
                    "scenario": null
                },
                {
                    "value": "6,63E-08",
                    "module": "A4",
                    "scenario": null
                },
                {
                    "value": "8,66E-10",
                    "module": "A5",
                    "scenario": null
                },
                {
                    "value": "8,07E-09",
                    "module": "C1",
                    "scenario": null
                },
                {
                    "value": "1,88E-08",
                    "module": "C2",
                    "scenario": null
                },
                {
                    "value": "9,45E-08",
                    "module": "C3",
                    "scenario": null
                },
                {
                    "value": "1,74E-07",
                    "module": "C4",
                    "scenario": null
                },
                {
                    "value": "-5,79E-08",
                    "module": "D",
                    "scenario": null
                }
            ]
        },
        {
            "parameter": "ETP-fw",
            "values": [
                {
                    "value": "5,06E+02",
                    "module": "A1-A3",
                    "scenario": null
                },
                {
                    "value": "1,21E+01",
                    "module": "A4",
                    "scenario": null
                },
                {
                    "value": "1,26E-01",
                    "module": "A5",
                    "scenario": null
                },
                {
                    "value": "2,19E-01",
                    "module": "C1",
                    "scenario": null
                },
                {
                    "value": "3,44E+00",
                    "module": "C2",
                    "scenario": null
                },
                {
                    "value": "2,13E+01",
                    "module": "C3",
                    "scenario": null
                },
                {
                    "value": "2,21E+00",
                    "module": "C4",
                    "scenario": null
                },
                {
                    "value": "-2,95E+01",
                    "module": "D",
                    "scenario": null
                }
            ]
        },
        {
            "parameter": "HTP-c",
            "values": [
                {
                    "value": "6,83E-08",
                    "module": "A1-A3",
                    "scenario": null
                },
                {
                    "value": "0,00E+00",
                    "module": "A4",
                    "scenario": null
                },
                {
                    "value": "1,10E-11",
                    "module": "A5",
                    "scenario": null
                },
                {
                    "value": "0,00E+00",
                    "module": "C1",
                    "scenario": null
                },
                {
                    "value": "0,00E+00",
                    "module": "C2",
                    "scenario": null
                },
                {
                    "value": "9,44E-10",
                    "module": "C3",
                    "scenario": null
                },
                {
                    "value": "2,78E-10",
                    "module": "C4",
                    "scenario": null
                },
                {
                    "value": "-5,89E-10",
                    "module": "D",
                    "scenario": null
                }
            ]
        },
        {
            "parameter": "HTP-nc",
            "values": [
                {
                    "value": "5,00E-07",
                    "module": "A1-A3",
                    "scenario": null
                },
                {
                    "value": "1,33E-08",
                    "module": "A4",
                    "scenario": null
                },
                {
                    "value": "5,28E-10",
                    "module": "A5",
                    "scenario": null
                },
                {
                    "value": "1,98E-10",
                    "module": "C1",
                    "scenario": null
                },
                {
                    "value": "3,76E-09",
                    "module": "C2",
                    "scenario": null
                },
                {
                    "value": "9,36E-09",
                    "module": "C3",
                    "scenario": null
                },
                {
                    "value": "9,71E-09",
                    "module": "C4",
                    "scenario": null
                },
                {
                    "value": "3,42E-09",
                    "module": "D",
                    "scenario": null
                }
            ]
        },
        {
            "parameter": "SQP",
            "values": [
                {
                    "value": "5,03E+02",
                    "module": "A1-A3",
                    "scenario": null
                },
                {
                    "value": "1,15E+01",
                    "module": "A4",
                    "scenario": null
                },
                {
                    "value": "1,00E-01",
                    "module": "A5",
                    "scenario": null
                },
                {
                    "value": "5,09E-02",
                    "module": "C1",
                    "scenario": null
                },
                {
                    "value": "3,25E+00",
                    "module": "C2",
                    "scenario": null
                },
                {
                    "value": "1,60E+00",
                    "module": "C3",
                    "scenario": null
                },
                {
                    "value": "6,57E+00",
                    "module": "C4",
                    "scenario": null
                },
                {
                    "value": "-8,98E+00",
                    "module": "D",
                    "scenario": null
                }
            ]
        },
        {
            "parameter": "IRP",
            "values": [
                {
                    "value": "7,83E-01",
                    "module": "A1-A3",
                    "scenario": null
                },
                {
                    "value": "7,16E-02",
                    "module": "A4",
                    "scenario": null
                },
                {
                    "value": "4,56E-04",
                    "module": "A5",
                    "scenario": null
                },
                {
                    "value": "1,72E-03",
                    "module": "C1",
                    "scenario": null
                },
                {
                    "value": "2,03E-02",
                    "module": "C2",
                    "scenario": null
                },
                {
                    "value": "2,32E-02",
                    "module": "C3",
                    "scenario": null
                },
                {
                    "value": "9,10E-03",
                    "module": "C4",
                    "scenario": null
                },
                {
                    "value": "-8,90E-03",
                    "module": "D",
                    "scenario": null
                }
            ]
        }
    ],
    "resource_use": [
        {
            "parameter": "PERE",
            "values": [
                {
                    "value": "1,25E+02",
                    "module": "A1-A3",
                    "scenario": null
                },
                {
                    "value": "2,34E-01",
                    "module": "A4",
                    "scenario": null
                },
                {
                    "value": "2,50E-03",
                    "module": "A5",
                    "scenario": null
                },
                {
                    "value": "2,17E-03",
                    "module": "C1",
                    "scenario": null
                },
                {
                    "value": "6,64E-02",
                    "module": "C2",
                    "scenario": null
                },
                {
                    "value": "8,28E-01",
                    "module": "C3",
                    "scenario": null
                },
                {
                    "value": "1,08E-01",
                    "module": "C4",
                    "scenario": null
                },
                {
                    "value": "-7,58E+00",
                    "module": "D",
                    "scenario": null
                }
            ]
        },
        {
            "parameter": "PERM",
            "values": [
                {
                    "value": "9,98E+01",
                    "module": "A1-A3",
                    "scenario": null
                },
                {
                    "value": "0,00E+00",
                    "module": "A4",
                    "scenario": null
                },
                {
                    "value": "-7,15E+01",
                    "module": "A5",
                    "scenario": null
                },
                {
                    "value": "0,00E+00",
                    "module": "C1",
                    "scenario": null
                },
                {
                    "value": "0,00E+00",
                    "module": "C2",
                    "scenario": null
                },
                {
                    "value": "-2,87E+01",
                    "module": "C3",
                    "scenario": null
                },
                {
                    "value": "0,00E+00",
                    "module": "C4",
                    "scenario": null
                },
                {
                    "value": "0,00E+00",
                    "module": "D",
                    "scenario": null
                }
            ]
        },
        {
            "parameter": "PERT",
            "values": [
                {
                    "value": "2,24E+02",
                    "module": "A1-A3",
                    "scenario": null
                },
                {
                    "value": "2,34E-01",
                    "module": "A4",
                    "scenario": null
                },
                {
                    "value": "-7,15E+01",
                    "module": "A5",
                    "scenario": null
                },
                {
                    "value": "2,17E-03",
                    "module": "C1",
                    "scenario": null
                },
                {
                    "value": "6,64E-02",
                    "module": "C2",
                    "scenario": null
                },
                {
                    "value": "-2,78E+01",
                    "module": "C3",
                    "scenario": null
                },
                {
                    "value": "1,08E-01",
                    "module": "C4",
                    "scenario": null
                },
                {
                    "value": "-7,58E+00",
                    "module": "D",
                    "scenario": null
                }
            ]
        },
        {
            "parameter": "PENRE",
            "values": [
                {
                    "value": "2,47E+02",
                    "module": "A1-A3",
                    "scenario": null
                },
                {
                    "value": "1,64E+01",
                    "module": "A4",
                    "scenario": null
                },
                {
                    "value": "1,17E-01",
                    "module": "A5",
                    "scenario": null
                },
                {
                    "value": "4,01E-01",
                    "module": "C1",
                    "scenario": null
                },
                {
                    "value": "4,64E+00",
                    "module": "C2",
                    "scenario": null
                },
                {
                    "value": "4,21E+00",
                    "module": "C3",
                    "scenario": null
                },
                {
                    "value": "1,83E+00",
                    "module": "C4",
                    "scenario": null
                },
                {
                    "value": "-2,25E+00",
                    "module": "D",
                    "scenario": null
                }
            ]
        },
        {
            "parameter": "PENRM",
            "values": [
                {
                    "value": "9,97E+00",
                    "module": "A1-A3",
                    "scenario": null
                },
                {
                    "value": "0,00E+00",
                    "module": "A4",
                    "scenario": null
                },
                {
                    "value": "-3,70E+00",
                    "module": "A5",
                    "scenario": null
                },
                {
                    "value": "0,00E+00",
                    "module": "C1",
                    "scenario": null
                },
                {
                    "value": "0,00E+00",
                    "module": "C2",
                    "scenario": null
                },
                {
                    "value": "-6,28E+00",
                    "module": "C3",
                    "scenario": null
                },
                {
                    "value": "0,00E+00",
                    "module": "C4",
                    "scenario": null
                },
                {
                    "value": "0,00E+00",
                    "module": "D",
                    "scenario": null
                }
            ]
        },
        {
            "parameter": "PENRT",
            "values": [
                {
                    "value": "2,57E+02",
                    "module": "A1-A3",
                    "scenario": null
                },
                {
                    "value": "1,64E+01",
                    "module": "A4",
                    "scenario": null
                },
                {
                    "value": "-3,58E+00",
                    "module": "A5",
                    "scenario": null
                },
                {
                    "value": "4,01E-01",
                    "module": "C1",
                    "scenario": null
                },
                {
                    "value": "4,64E+00",
                    "module": "C2",
                    "scenario": null
                },
                {
                    "value": "-2,07E+00",
                    "module": "C3",
                    "scenario": null
                },
                {
                    "value": "1,83E+00",
                    "module": "C4",
                    "scenario": null
                },
                {
                    "value": "-2,25E+00",
                    "module": "D",
                    "scenario": null
                }
            ]
        },
        {
            "parameter": "SM",
            "values": [
                {
                    "value": "4,18E+00",
                    "module": "A1-A3",
                    "scenario": null
                },
                {
                    "value": "0,00E+00",
                    "module": "A4",
                    "scenario": null
                },
                {
                    "value": "0,00E+00",
                    "module": "A5",
                    "scenario": null
                },
                {
                    "value": "1,97E-04",
                    "module": "C1",
                    "scenario": null
                },
                {
                    "value": "0,00E+00",
                    "module": "C2",
                    "scenario": null
                },
                {
                    "value": "0,00E+00",
                    "module": "C3",
                    "scenario": null
                },
                {
                    "value": "0,00E+00",
                    "module": "C4",
                    "scenario": null
                },
                {
                    "value": "0,00E+00",
                    "module": "D",
                    "scenario": null
                }
            ]
        },
        {
            "parameter": "RSF",
            "values": [
                {
                    "value": "6,57E-01",
                    "module": "A1-A3",
                    "scenario": null
                },
                {
                    "value": "8,39E-03",
                    "module": "A4",
                    "scenario": null
                },
                {
                    "value": "7,14E-05",
                    "module": "A5",
                    "scenario": null
                },
                {
                    "value": "5,34E-05",
                    "module": "C1",
                    "scenario": null
                },
                {
                    "value": "2,38E-03",
                    "module": "C2",
                    "scenario": null
                },
                {
                    "value": "1,81E-02",
                    "module": "C3",
                    "scenario": null
                },
                {
                    "value": "2,19E-03",
                    "module": "C4",
                    "scenario": null
                },
                {
                    "value": "2,13E-03",
                    "module": "D",
                    "scenario": null
                }
            ]
        },
        {
            "parameter": "NRSF",
            "values": [
                {
                    "value": "3,12E+00",
                    "module": "A1-A3",
                    "scenario": null
                },
                {
                    "value": "3,00E-02",
                    "module": "A4",
                    "scenario": null
                },
                {
                    "value": "6,19E-04",
                    "module": "A5",
                    "scenario": null
                },
                {
                    "value": "7,86E-04",
                    "module": "C1",
                    "scenario": null
                },
                {
                    "value": "8,50E-03",
                    "module": "C2",
                    "scenario": null
                },
                {
                    "value": "0,00E+00",
                    "module": "C3",
                    "scenario": null
                },
                {
                    "value": "8,04E-03",
                    "module": "C4",
                    "scenario": null
                },
                {
                    "value": "-3,44E-01",
                    "module": "D",
                    "scenario": null
                }
            ]
        },
        {
            "parameter": "FW",
            "values": [
                {
                    "value": "4,63E-01",
                    "module": "A1-A3",
                    "scenario": null
                },
                {
                    "value": "1,75E-03",
                    "module": "A4",
                    "scenario": null
                },
                {
                    "value": "7,56E-05",
                    "module": "A5",
                    "scenario": null
                },
                {
                    "value": "2,07E-05",
                    "module": "C1",
                    "scenario": null
                },
                {
                    "value": "4,96E-04",
                    "module": "C2",
                    "scenario": null
                },
                {
                    "value": "4,43E-03",
                    "module": "C3",
                    "scenario": null
                },
                {
                    "value": "2,34E-03",
                    "module": "C4",
                    "scenario": null
                },
                {
                    "value": "-9,33E-03",
                    "module": "D",
                    "scenario": null
                }
            ]
        }
    ],
    "end_of_life_waste": [
        {
            "parameter": "HWD",
            "values": [
                {
                    "value": "1,22E-01",
                    "module": "A1-A3",
                    "scenario": null
                },
                {
                    "value": "8,44E-04",
                    "module": "A4",
                    "scenario": null
                },
                {
                    "value": "0,00E+00",
                    "module": "A5",
                    "scenario": null
                },
                {
                    "value": "1,18E-05",
                    "module": "C1",
                    "scenario": null
                },
                {
                    "value": "2,39E-04",
                    "module": "C2",
                    "scenario": null
                },
                {
                    "value": "0,00E+00",
                    "module": "C3",
                    "scenario": null
                },
                {
                    "value": "1,69E-01",
                    "module": "C4",
                    "scenario": null
                },
                {
                    "value": "-5,72E-04",
                    "module": "D",
                    "scenario": null
                }
            ]
        },
        {
            "parameter": "NHWD",
            "values": [
                {
                    "value": "5,53E+00",
                    "module": "A1-A3",
                    "scenario": null
                },
                {
                    "value": "7,96E-01",
                    "module": "A4",
                    "scenario": null
                },
                {
                    "value": "3,78E-01",
                    "module": "A5",
                    "scenario": null
                },
                {
                    "value": "4,75E-04",
                    "module": "C1",
                    "scenario": null
                },
                {
                    "value": "2,26E-01",
                    "module": "C2",
                    "scenario": null
                },
                {
                    "value": "1,15E+00",
                    "module": "C3",
                    "scenario": null
                },
                {
                    "value": "7,12E+00",
                    "module": "C4",
                    "scenario": null
                },
                {
                    "value": "-6,84E-02",
                    "module": "D",
                    "scenario": null
                }
            ]
        },
        {
            "parameter": "RWD",
            "values": [
                {
                    "value": "8,92E-04",
                    "module": "A1-A3",
                    "scenario": null
                },
                {
                    "value": "1,12E-04",
                    "module": "A4",
                    "scenario": null
                },
                {
                    "value": "0,00E+00",
                    "module": "A5",
                    "scenario": null
                },
                {
                    "value": "2,79E-06",
                    "module": "C1",
                    "scenario": null
                },
                {
                    "value": "3,16E-05",
                    "module": "C2",
                    "scenario": null
                },
                {
                    "value": "0,00E+00",
                    "module": "C3",
                    "scenario": null
                },
                {
                    "value": "3,26E-07",
                    "module": "C4",
                    "scenario": null
                },
                {
                    "value": "-7,80E-06",
                    "module": "D",
                    "scenario": null
                }
            ]
        }
    ],
    "end_of_life_flow": [
        {
            "parameter": "CRU",
            "values": [
                {
                    "value": "0,00E+00",
                    "module": "A1-A3",
                    "scenario": null
                },
                {
                    "value": "0,00E+00",
                    "module": "A4",
                    "scenario": null
                },
                {
                    "value": "4,89E+00",
                    "module": "A5",
                    "scenario": null
                },
                {
                    "value": "0,00E+00",
                    "module": "C1",
                    "scenario": null
                },
                {
                    "value": "0,00E+00",
                    "module": "C2",
                    "scenario": null
                },
                {
                    "value": "0,00E+00",
                    "module": "C3",
                    "scenario": null
                },
                {
                    "value": "0,00E+00",
                    "module": "C4",
                    "scenario": null
                },
                {
                    "value": "0,00E+00",
                    "module": "D",
                    "scenario": null
                }
            ]
        },
        {
            "parameter": "MFR",
            "values": [
                {
                    "value": "7,72E-02",
                    "module": "A1-A3",
                    "scenario": null
                },
                {
                    "value": "0,00E+00",
                    "module": "A4",
                    "scenario": null
                },
                {
                    "value": "7,82E-02",
                    "module": "A5",
                    "scenario": null
                },
                {
                    "value": "1,93E-04",
                    "module": "C1",
                    "scenario": null
                },
                {
                    "value": "0,00E+00",
                    "module": "C2",
                    "scenario": null
                },
                {
                    "value": "1,32E+01",
                    "module": "C3",
                    "scenario": null
                },
                {
                    "value": "2,29E-07",
                    "module": "C4",
                    "scenario": null
                },
                {
                    "value": "0,00E+00",
                    "module": "D",
                    "scenario": null
                }
            ]
        },
        {
            "parameter": "MER",
            "values": [
                {
                    "value": "1,26E-01",
                    "module": "A1-A3",
                    "scenario": null
                },
                {
                    "value": "0,00E+00",
                    "module": "A4",
                    "scenario": null
                },
                {
                    "value": "2,56E-01",
                    "module": "A5",
                    "scenario": null
                },
                {
                    "value": "6,00E-07",
                    "module": "C1",
                    "scenario": null
                },
                {
                    "value": "0,00E+00",
                    "module": "C2",
                    "scenario": null
                },
                {
                    "value": "1,98E+01",
                    "module": "C3",
                    "scenario": null
                },
                {
                    "value": "5,61E-09",
                    "module": "C4",
                    "scenario": null
                },
                {
                    "value": "0,00E+00",
                    "module": "D",
                    "scenario": null
                }
            ]
        },
        {
            "parameter": "EEE",
            "values": [
                {
                    "value": "8,76E-02",
                    "module": "A1-A3",
                    "scenario": null
                },
                {
                    "value": "0,00E+00",
                    "module": "A4",
                    "scenario": null
                },
                {
                    "value": "1,78E-01",
                    "module": "A5",
                    "scenario": null
                },
                {
                    "value": "2,06E-06",
                    "module": "C1",
                    "scenario": null
                },
                {
                    "value": "0,00E+00",
                    "module": "C2",
                    "scenario": null
                },
                {
                    "value": "4,92E-01",
                    "module": "C3",
                    "scenario": null
                },
                {
                    "value": "3,64E-07",
                    "module": "C4",
                    "scenario": null
                },
                {
                    "value": "0,00E+00",
                    "module": "D",
                    "scenario": null
                }
            ]
        },
        {
            "parameter": "EET",
            "values": [
                {
                    "value": "1,33E+00",
                    "module": "A1-A3",
                    "scenario": null
                },
                {
                    "value": "0,00E+00",
                    "module": "A4",
                    "scenario": null
                },
                {
                    "value": "2,69E+00",
                    "module": "A5",
                    "scenario": null
                },
                {
                    "value": "3,11E-05",
                    "module": "C1",
                    "scenario": null
                },
                {
                    "value": "0,00E+00",
                    "module": "C2",
                    "scenario": null
                },
                {
                    "value": "7,45E+00",
                    "module": "C3",
                    "scenario": null
                },
                {
                    "value": "5,51E-06",
                    "module": "C4",
                    "scenario": null
                },
                {
                    "value": "0,00E+00",
                    "module": "D",
                    "scenario": null
                }
            ]
        }
    ]
}