{"product_name":"Knauf KL15 - Floor board","epd_id":"NEPD-7850-7506","declared_unit":{"unit":"m2","amount":1},"compliance":["EN 15804+A2","ISO 14025","ISO 21930"],"producer_name":"Knauf Oy Finland","environmental_impact":[{"parameter":"GWP-total","unit":"kg CO2-eq","values":[{"value":"3,20E+00","module":"A1-A3","scenario":null},{"value":"3,64E-01","module":"A4","scenario":null},{"value":"5,32E-01","module":"A5","scenario":null},{"value":"5,06E-02","module":"C1","scenario":null},{"value":"6,80E-02","module":"C2","scenario":null},{"value":"8,48E-01","module":"C3","scenario":null},{"value":"1,27E-01","module":"C4","scenario":null},{"value":"0,00E+00","module":"D","scenario":null}]},{"parameter":"GWP-fossil","unit":"kg CO2-eq","values":[{"value":"4,33E+00","module":"A1-A3","scenario":null},{"value":"3,64E-01","module":"A4","scenario":null},{"value":"2,53E-01","module":"A5","scenario":null},{"value":"5,06E-02","module":"C1","scenario":null},{"value":"6,79E-02","module":"C2","scenario":null},{"value":"0,00E+00","module":"C3","scenario":null},{"value":"1,26E-01","module":"C4","scenario":null},{"value":"0,00E+00","module":"D","scenario":null}]},{"parameter":"GWP-biogenic","unit":"kg CO2-eq","values":[{"value":"-1,14E+00","module":"A1-A3","scenario":null},{"value":"1,56E-04","module":"A4","scenario":null},{"value":"2,79E-01","module":"A5","scenario":null},{"value":"9,49E-06","module":"C1","scenario":null},{"value":"2,91E-05","module":"C2","scenario":null},{"value":"8,48E-01","module":"C3","scenario":null},{"value":"1,47E-04","module":"C4","scenario":null},{"value":"0,00E+00","module":"D","scenario":null}]},{"parameter":"GWP-luluc","unit":"kg CO2-eq","values":[{"value":"8,02E-03","module":"A1-A3","scenario":null},{"value":"1,11E-04","module":"A4","scenario":null},{"value":"4,14E-04","module":"A5","scenario":null},{"value":"3,99E-06","module":"C1","scenario":null},{"value":"2,07E-05","module":"C2","scenario":null},{"value":"0,00E+00","module":"C3","scenario":null},{"value":"3,10E-05","module":"C4","scenario":null},{"value":"0,00E+00","module":"D","scenario":null}]},{"parameter":"ODP","unit":"kg CFC11-eq","values":[{"value":"8,09E-07","module":"A1-A3","scenario":null},{"value":"8,78E-08","module":"A4","scenario":null},{"value":"4,95E-08","module":"A5","scenario":null},{"value":"1,09E-08","module":"C1","scenario":null},{"value":"1,64E-08","module":"C2","scenario":null},{"value":"0,00E+00","module":"C3","scenario":null},{"value":"4,78E-08","module":"C4","scenario":null},{"value":"0,00E+00","module":"D","scenario":null}]},{"parameter":"AP","unit":"mol H+-eq","values":[{"value":"3,15E-02","module":"A1-A3","scenario":null},{"value":"1,17E-03","module":"A4","scenario":null},{"value":"1,77E-03","module":"A5","scenario":null},{"value":"5,30E-04","module":"C1","scenario":null},{"value":"2,19E-04","module":"C2","scenario":null},{"value":"0,00E+00","module":"C3","scenario":null},{"value":"1,12E-03","module":"C4","scenario":null},{"value":"0,00E+00","module":"D","scenario":null}]},{"parameter":"POCP","unit":"kg NMVOC-eq","values":[{"value":"2,41E-02","module":"A1-A3","scenario":null},{"value":"1,12E-03","module":"A4","scenario":null},{"value":"1,43E-03","module":"A5","scenario":null},{"value":"7,05E-04","module":"C1","scenario":null},{"value":"2,10E-04","module":"C2","scenario":null},{"value":"0,00E+00","module":"C3","scenario":null},{"value":"1,32E-03","module":"C4","scenario":null},{"value":"0,00E+00","module":"D","scenario":null}]},{"parameter":"ADPE","unit":"kg Sb-eq","values":[{"value":"2,48E-05","module":"A1-A3","scenario":null},{"value":"6,49E-06","module":"A4","scenario":null},{"value":"1,78E-06","module":"A5","scenario":null},{"value":"7,77E-08","module":"C1","scenario":null},{"value":"1,21E-06","module":"C2","scenario":null},{"value":"0,00E+00","module":"C3","scenario":null},{"value":"1,14E-06","module":"C4","scenario":null},{"value":"0,00E+00","module":"D","scenario":null}]},{"parameter":"ADPF","unit":"MJ","values":[{"value":"6,31E+01","module":"A1-A3","scenario":null},{"value":"5,91E+00","module":"A4","scenario":null},{"value":"3,79E+00","module":"A5","scenario":null},{"value":"6,97E-01","module":"C1","scenario":null},{"value":"1,10E+00","module":"C2","scenario":null},{"value":"0,00E+00","module":"C3","scenario":null},{"value":"3,48E+00","module":"C4","scenario":null},{"value":"0,00E+00","module":"D","scenario":null}]},{"parameter":"WDP","unit":"m3 world-eq. Deprived","values":[{"value":"4,28E+02","module":"A1-A3","scenario":null},{"value":"4,53E+00","module":"A4","scenario":null},{"value":"2,33E+01","module":"A5","scenario":null},{"value":"1,48E-01","module":"C1","scenario":null},{"value":"8,46E-01","module":"C2","scenario":null},{"value":"0,00E+00","module":"C3","scenario":null},{"value":"2,14E+01","module":"C4","scenario":null},{"value":"0,00E+00","module":"D","scenario":null}]},{"parameter":"EP-freshwater","unit":"kg P-eq","values":[{"value":"7,88E-05","module":"A1-A3","scenario":null},{"value":"2,90E-06","module":"A4","scenario":null},{"value":"4,27E-06","module":"A5","scenario":null},{"value":"1,84E-07","module":"C1","scenario":null},{"value":"5,41E-07","module":"C2","scenario":null},{"value":"0,00E+00","module":"C3","scenario":null},{"value":"1,43E-06","module":"C4","scenario":null},{"value":"0,00E+00","module":"D","scenario":null}]},{"parameter":"EP-marine","unit":"kg N-eq","values":[{"value":"8,10E-03","module":"A1-A3","scenario":null},{"value":"2,57E-04","module":"A4","scenario":null},{"value":"4,71E-04","module":"A5","scenario":null},{"value":"2,34E-04","module":"C1","scenario":null},{"value":"4,79E-05","module":"C2","scenario":null},{"value":"0,00E+00","module":"C3","scenario":null},{"value":"4,17E-04","module":"C4","scenario":null},{"value":"0,00E+00","module":"D","scenario":null}]},{"parameter":"EP-terrestrial","unit":"mol N-eq.","values":[{"value":"8,80E-02","module":"A1-A3","scenario":null},{"value":"2,86E-03","module":"A4","scenario":null},{"value":"5,13E-03","module":"A5","scenario":null},{"value":"2,56E-03","module":"C1","scenario":null},{"value":"5,34E-04","module":"C2","scenario":null},{"value":"0,00E+00","module":"C3","scenario":null},{"value":"4,61E-03","module":"C4","scenario":null},{"value":"0,00E+00","module":"D","scenario":null}]},{"parameter":"GWP-IOBC","unit":"kg CO2-eq","values":[{"value":"4,44E+00","module":"A1-A3","scenario":null},{"value":"3,64E-01","module":"A4","scenario":null},{"value":"2,58E-01","module":"A5","scenario":null},{"value":"5,01E-02","module":"C1","scenario":null},{"value":"6,80E-02","module":"C2","scenario":null},{"value":"0,00E+00","module":"C3","scenario":null},{"value":"1,26E-01","module":"C4","scenario":null},{"value":"0,00E+00","module":"D","scenario":null}]}],"additional_environmental_impact":[{"parameter":"PM","unit":"Disease incidence","values":[{"value":"1,57E-07","module":"A1-A3","scenario":null},{"value":"3,34E-08","module":"A4","scenario":null},{"value":"1,23E-08","module":"A5","scenario":null},{"value":"1,40E-08","module":"C1","scenario":null},{"value":"6,24E-09","module":"C2","scenario":null},{"value":"0,00E+00","module":"C3","scenario":null},{"value":"2,40E-08","module":"C4","scenario":null},{"value":"0,00E+00","module":"D","scenario":null}]},{"parameter":"ETP-fw","unit":"CTUe","values":[{"value":"1,35E+02","module":"A1-A3","scenario":null},{"value":"4,32E+00","module":"A4","scenario":null},{"value":"7,21E+00","module":"A5","scenario":null},{"value":"3,81E-01","module":"C1","scenario":null},{"value":"8,07E-01","module":"C2","scenario":null},{"value":"0,00E+00","module":"C3","scenario":null},{"value":"1,90E+00","module":"C4","scenario":null},{"value":"0,00E+00","module":"D","scenario":null}]},{"parameter":"HTP-c","unit":"CTUh","values":[{"value":"1,43E-09","module":"A1-A3","scenario":null},{"value":"0,00E+00","module":"A4","scenario":null},{"value":"8,40E-11","module":"A5","scenario":null},{"value":"1,50E-11","module":"C1","scenario":null},{"value":"0,00E+00","module":"C2","scenario":null},{"value":"0,00E+00","module":"C3","scenario":null},{"value":"7,70E-11","module":"C4","scenario":null},{"value":"0,00E+00","module":"D","scenario":null}]},{"parameter":"HTP-nc","unit":"CTUh","values":[{"value":"4,39E-08","module":"A1-A3","scenario":null},{"value":"4,18E-09","module":"A4","scenario":null},{"value":"2,90E-09","module":"A5","scenario":null},{"value":"3,50E-10","module":"C1","scenario":null},{"value":"7,80E-10","module":"C2","scenario":null},{"value":"0,00E+00","module":"C3","scenario":null},{"value":"1,37E-09","module":"C4","scenario":null},{"value":"0,00E+00","module":"D","scenario":null}]},{"parameter":"SQP","unit":"-","values":[{"value":"3,12E+01","module":"A1-A3","scenario":null},{"value":"6,78E+00","module":"A4","scenario":null},{"value":"2,68E+00","module":"A5","scenario":null},{"value":"8,84E-02","module":"C1","scenario":null},{"value":"1,26E+00","module":"C2","scenario":null},{"value":"0,00E+00","module":"C3","scenario":null},{"value":"1,34E+01","module":"C4","scenario":null},{"value":"0,00E+00","module":"D","scenario":null}]},{"parameter":"IRP","unit":"kBq U235-eq","values":[{"value":"3,84E-01","module":"A1-A3","scenario":null},{"value":"2,58E-02","module":"A4","scenario":null},{"value":"2,21E-02","module":"A5","scenario":null},{"value":"2,99E-03","module":"C1","scenario":null},{"value":"4,82E-03","module":"C2","scenario":null},{"value":"0,00E+00","module":"C3","scenario":null},{"value":"1,59E-02","module":"C4","scenario":null},{"value":"0,00E+00","module":"D","scenario":null}]}],"resource_use":[{"parameter":"PERE","unit":"MJ","values":[{"value":"1,36E+01","module":"A1-A3","scenario":null},{"value":"7,44E-02","module":"A4","scenario":null},{"value":"6,95E-01","module":"A5","scenario":null},{"value":"3,77E-03","module":"C1","scenario":null},{"value":"1,39E-02","module":"C2","scenario":null},{"value":"0,00E+00","module":"C3","scenario":null},{"value":"1,24E-01","module":"C4","scenario":null},{"value":"0,00E+00","module":"D","scenario":null}]},{"parameter":"PERM","unit":"","values":[{"value":"5,61E+00","module":"A1-A3","scenario":null},{"value":"0,00E+00","module":"A4","scenario":null},{"value":"-2,55E+00","module":"A5","scenario":null},{"value":"0,00E+00","module":"C1","scenario":null},{"value":"0,00E+00","module":"C2","scenario":null},{"value":"-2,92E+00","module":"C3","scenario":null},{"value":"0,00E+00","module":"C4","scenario":null},{"value":"0,00E+00","module":"D","scenario":null}]},{"parameter":"PERT","unit":"MJ","values":[{"value":"1,92E+01","module":"A1-A3","scenario":null},{"value":"7,44E-02","module":"A4","scenario":null},{"value":"-1,86E+00","module":"A5","scenario":null},{"value":"3,77E-03","module":"C1","scenario":null},{"value":"1,39E-02","module":"C2","scenario":null},{"value":"-2,92E+00","module":"C3","scenario":null},{"value":"1,24E-01","module":"C4","scenario":null},{"value":"0,00E+00","module":"D","scenario":null}]},{"parameter":"PENRE","unit":"MJ","values":[{"value":"6,18E+01","module":"A1-A3","scenario":null},{"value":"5,91E+00","module":"A4","scenario":null},{"value":"3,72E+00","module":"A5","scenario":null},{"value":"6,97E-01","module":"C1","scenario":null},{"value":"1,10E+00","module":"C2","scenario":null},{"value":"0,00E+00","module":"C3","scenario":null},{"value":"3,48E+00","module":"C4","scenario":null},{"value":"0,00E+00","module":"D","scenario":null}]},{"parameter":"PENRM","unit":"MJ","values":[{"value":"1,69E+00","module":"A1-A3","scenario":null},{"value":"0,00E+00","module":"A4","scenario":null},{"value":"-2,76E-01","module":"A5","scenario":null},{"value":"0,00E+00","module":"C1","scenario":null},{"value":"0,00E+00","module":"C2","scenario":null},{"value":"-1,25E+00","module":"C3","scenario":null},{"value":"0,00E+00","module":"C4","scenario":null},{"value":"0,00E+00","module":"D","scenario":null}]},{"parameter":"PENRT","unit":"MJ","values":[{"value":"6,34E+01","module":"A1-A3","scenario":null},{"value":"5,91E+00","module":"A4","scenario":null},{"value":"3,44E+00","module":"A5","scenario":null},{"value":"6,97E-01","module":"C1","scenario":null},{"value":"1,10E+00","module":"C2","scenario":null},{"value":"-1,25E+00","module":"C3","scenario":null},{"value":"3,48E+00","module":"C4","scenario":null},{"value":"0,00E+00","module":"D","scenario":null}]},{"parameter":"SM","unit":"kg","values":[{"value":"5,44E+00","module":"A1-A3","scenario":null},{"value":"0,00E+00","module":"A4","scenario":null},{"value":"2,72E-01","module":"A5","scenario":null},{"value":"0,00E+00","module":"C1","scenario":null},{"value":"0,00E+00","module":"C2","scenario":null},{"value":"0,00E+00","module":"C3","scenario":null},{"value":"0,00E+00","module":"C4","scenario":null},{"value":"0,00E+00","module":"D","scenario":null}]},{"parameter":"RSF","unit":"MJ","values":[{"value":"6,62E-02","module":"A1-A3","scenario":null},{"value":"2,60E-03","module":"A4","scenario":null},{"value":"3,66E-03","module":"A5","scenario":null},{"value":"9,27E-05","module":"C1","scenario":null},{"value":"4,86E-04","module":"C2","scenario":null},{"value":"0,00E+00","module":"C3","scenario":null},{"value":"2,58E-03","module":"C4","scenario":null},{"value":"0,00E+00","module":"D","scenario":null}]},{"parameter":"NRSF","unit":"MJ","values":[{"value":"1,79E-01","module":"A1-A3","scenario":null},{"value":"8,72E-03","module":"A4","scenario":null},{"value":"1,03E-02","module":"A5","scenario":null},{"value":"1,36E-03","module":"C1","scenario":null},{"value":"1,63E-03","module":"C2","scenario":null},{"value":"0,00E+00","module":"C3","scenario":null},{"value":"5,58E-03","module":"C4","scenario":null},{"value":"0,00E+00","module":"D","scenario":null}]},{"parameter":"FW","unit":"m3","values":[{"value":"2,72E-02","module":"A1-A3","scenario":null},{"value":"6,73E-04","module":"A4","scenario":null},{"value":"1,67E-03","module":"A5","scenario":null},{"value":"3,59E-05","module":"C1","scenario":null},{"value":"1,26E-04","module":"C2","scenario":null},{"value":"0,00E+00","module":"C3","scenario":null},{"value":"4,28E-03","module":"C4","scenario":null},{"value":"0,00E+00","module":"D","scenario":null}]}],"end_of_life_waste":[{"parameter":"HWD","unit":"kg","values":[{"value":"1,01E-02","module":"A1-A3","scenario":null},{"value":"3,24E-04","module":"A4","scenario":null},{"value":"5,24E-04","module":"A5","scenario":null},{"value":"2,05E-05","module":"C1","scenario":null},{"value":"6,04E-05","module":"C2","scenario":null},{"value":"0,00E+00","module":"C3","scenario":null},{"value":"0,00E+00","module":"C4","scenario":null},{"value":"0,00E+00","module":"D","scenario":null}]},{"parameter":"NHWD","unit":"kg","values":[{"value":"4,52E-01","module":"A1-A3","scenario":null},{"value":"5,14E-01","module":"A4","scenario":null},{"value":"1,02E+00","module":"A5","scenario":null},{"value":"8,25E-04","module":"C1","scenario":null},{"value":"9,59E-02","module":"C2","scenario":null},{"value":"0,00E+00","module":"C3","scenario":null},{"value":"1,54E+01","module":"C4","scenario":null},{"value":"0,00E+00","module":"D","scenario":null}]},{"parameter":"RWD","unit":"kg","values":[{"value":"4,10E-04","module":"A1-A3","scenario":null},{"value":"4,04E-05","module":"A4","scenario":null},{"value":"2,32E-05","module":"A5","scenario":null},{"value":"4,84E-06","module":"C1","scenario":null},{"value":"7,53E-06","module":"C2","scenario":null},{"value":"0,00E+00","module":"C3","scenario":null},{"value":"0,00E+00","module":"C4","scenario":null},{"value":"0,00E+00","module":"D","scenario":null}]}],"end_of_life_flow":[{"parameter":"CRU","unit":"kg","values":[{"value":"0,00E+00","module":"A1-A3","scenario":null},{"value":"0,00E+00","module":"A4","scenario":null},{"value":"0,00E+00","module":"A5","scenario":null},{"value":"0,00E+00","module":"C1","scenario":null},{"value":"0,00E+00","module":"C2","scenario":null},{"value":"0,00E+00","module":"C3","scenario":null},{"value":"0,00E+00","module":"C4","scenario":null},{"value":"0,00E+00","module":"D","scenario":null}]},{"parameter":"MFR","unit":"kg","values":[{"value":"4,98E-03","module":"A1-A3","scenario":null},{"value":"0,00E+00","module":"A4","scenario":null},{"value":"3,83E-03","module":"A5","scenario":null},{"value":"0,00E+00","module":"C1","scenario":null},{"value":"0,00E+00","module":"C2","scenario":null},{"value":"0,00E+00","module":"C3","scenario":null},{"value":"0,00E+00","module":"C4","scenario":null},{"value":"0,00E+00","module":"D","scenario":null}]},{"parameter":"MER","unit":"kg","values":[{"value":"5,71E-03","module":"A1-A3","scenario":null},{"value":"0,00E+00","module":"A4","scenario":null},{"value":"1,92E-01","module":"A5","scenario":null},{"value":"0,00E+00","module":"C1","scenario":null},{"value":"0,00E+00","module":"C2","scenario":null},{"value":"0,00E+00","module":"C3","scenario":null},{"value":"0,00E+00","module":"C4","scenario":null},{"value":"0,00E+00","module":"D","scenario":null}]},{"parameter":"EEE","unit":"MJ","values":[{"value":"4,00E-03","module":"A1-A3","scenario":null},{"value":"0,00E+00","module":"A4","scenario":null},{"value":"1,34E-01","module":"A5","scenario":null},{"value":"0,00E+00","module":"C1","scenario":null},{"value":"0,00E+00","module":"C2","scenario":null},{"value":"0,00E+00","module":"C3","scenario":null},{"value":"0,00E+00","module":"C4","scenario":null},{"value":"0,00E+00","module":"D","scenario":null}]},{"parameter":"EET","unit":"MJ","values":[{"value":"6,06E-02","module":"A1-A3","scenario":null},{"value":"0,00E+00","module":"A4","scenario":null},{"value":"2,02E+00","module":"A5","scenario":null},{"value":"0,00E+00","module":"C1","scenario":null},{"value":"0,00E+00","module":"C2","scenario":null},{"value":"0,00E+00","module":"C3","scenario":null},{"value":"0,00E+00","module":"C4","scenario":null},{"value":"0,00E+00","module":"D","scenario":null}]}]}