{"product_name":"Fl\u00fcgger Flutex 3\u2122","epd_id":"NEPD-2671-1374-EN","declared_unit":{"unit":"ton","amount":1},"compliance":["EN 15804","ISO 14025","ISO 21930"],"producer_name":"Fl\u00fcgger Norway AS","environmental_impact":[{"parameter":"GWP-total","unit":"kg CO2-eq","values":[{"value":"6,05E-01","module":"A1","scenario":null},{"value":"4,33E-02","module":"A2","scenario":null},{"value":"1,08E-01","module":"A3","scenario":null},{"value":"8,03E-02","module":"A4","scenario":null},{"value":"7,56E-01","module":"A1A3","scenario":null}]},{"parameter":"ODP","unit":"kg CFC11-eq","values":[{"value":"3,56E-08","module":"A1","scenario":null},{"value":"7,98E-09","module":"A2","scenario":null},{"value":"7,19E-09","module":"A3","scenario":null},{"value":"1,58E-08","module":"A4","scenario":null},{"value":"5,08E-08","module":"A1A3","scenario":null}]},{"parameter":"AP","unit":"mol H+-eq","values":[{"value":"2,54E-03","module":"A1","scenario":null},{"value":"1,42E-04","module":"A2","scenario":null},{"value":"9,89E-04","module":"A3","scenario":null},{"value":"2,10E-04","module":"A4","scenario":null},{"value":"3,67E-03","module":"A1A3","scenario":null}]},{"parameter":"EP","unit":"kg PO_4^3-eq","values":[{"value":"3,34E-04","module":"A1","scenario":null},{"value":"2,33E-05","module":"A2","scenario":null},{"value":"9,51E-05","module":"A3","scenario":null},{"value":"2,82E-05","module":"A4","scenario":null},{"value":"4,52E-04","module":"A1A3","scenario":null}]},{"parameter":"POCP","unit":"kg NMVOC-eq","values":[{"value":"2,20E-04","module":"A1","scenario":null},{"value":"5,84E-06","module":"A2","scenario":null},{"value":"4,88E-05","module":"A3","scenario":null},{"value":"1,01E-05","module":"A4","scenario":null},{"value":"2,75E-04","module":"A1A3","scenario":null}]},{"parameter":"ADPE","unit":"kg Sb-eq","values":[{"value":"2,07E-06","module":"A1","scenario":null},{"value":"1,08E-06","module":"A2","scenario":null},{"value":"2,47E-05","module":"A3","scenario":null},{"value":"1,49E-06","module":"A4","scenario":null},{"value":"2,78E-05","module":"A1A3","scenario":null}]},{"parameter":"ADPF","unit":"MJ","values":[{"value":"9,84E+00","module":"A1","scenario":null},{"value":"6,52E-01","module":"A2","scenario":null},{"value":"1,08E+00","module":"A3","scenario":null},{"value":"1,29E+00","module":"A4","scenario":null},{"value":"1,16E+01","module":"A1A3","scenario":null}]}],"additional_environmental_impact":[],"resource_use":[{"parameter":"PERE","unit":"MJ","values":[{"value":"1,60E+00","module":"A1","scenario":null},{"value":"9,56E-03","module":"A2","scenario":null},{"value":"5,48E-01","module":"A3","scenario":null},{"value":"1,67E-02","module":"A4","scenario":null},{"value":"2,16E+00","module":"A1A3","scenario":null}]},{"parameter":"PERM","unit":"","values":[{"value":"0,00E+00","module":"A1","scenario":null},{"value":"0,00E+00","module":"A2","scenario":null},{"value":"2,29E-02","module":"A3","scenario":null},{"value":"0,00E+00","module":"A4","scenario":null},{"value":"2,29E-02","module":"A1A3","scenario":null}]},{"parameter":"PERT","unit":"MJ","values":[{"value":"1,60E+00","module":"A1","scenario":null},{"value":"9,56E-03","module":"A2","scenario":null},{"value":"5,71E-01","module":"A3","scenario":null},{"value":"1,67E-02","module":"A4","scenario":null},{"value":"2,18E+00","module":"A1A3","scenario":null}]},{"parameter":"PENRE","unit":"MJ","values":[{"value":"1,49E+01","module":"A1","scenario":null},{"value":"6,66E-01","module":"A2","scenario":null},{"value":"1,37E+00","module":"A3","scenario":null},{"value":"1,31E+00","module":"A4","scenario":null},{"value":"1,69E+01","module":"A1A3","scenario":null}]},{"parameter":"PENRM","unit":"MJ","values":[{"value":"3,48E+00","module":"A1","scenario":null},{"value":"0,00E+00","module":"A2","scenario":null},{"value":"0,00E+00","module":"A3","scenario":null},{"value":"0,00E+00","module":"A4","scenario":null},{"value":"3,48E+00","module":"A1A3","scenario":null}]},{"parameter":"PENRT","unit":"MJ","values":[{"value":"1,83E+01","module":"A1","scenario":null},{"value":"6,66E-01","module":"A2","scenario":null},{"value":"1,37E+00","module":"A3","scenario":null},{"value":"1,31E+00","module":"A4","scenario":null},{"value":"2,03E+01","module":"A1A3","scenario":null}]},{"parameter":"SM","unit":"kg","values":[{"value":"0,00E+00","module":"A1","scenario":null},{"value":"0,00E+00","module":"A2","scenario":null},{"value":"0,00E+00","module":"A3","scenario":null},{"value":"0,00E+00","module":"A4","scenario":null},{"value":"0,00E+00","module":"A1A3","scenario":null}]},{"parameter":"RSF","unit":"MJ","values":[{"value":"0,00E+00","module":"A1","scenario":null},{"value":"0,00E+00","module":"A2","scenario":null},{"value":"0,00E+00","module":"A3","scenario":null},{"value":"0,00E+00","module":"A4","scenario":null},{"value":"0,00E+00","module":"A1A3","scenario":null}]},{"parameter":"NRSF","unit":"MJ","values":[{"value":"0,00E+00","module":"A1","scenario":null},{"value":"0,00E+00","module":"A2","scenario":null},{"value":"0,00E+00","module":"A3","scenario":null},{"value":"0,00E+00","module":"A4","scenario":null},{"value":"0,00E+00","module":"A1A3","scenario":null}]},{"parameter":"FW","unit":"m3","values":[{"value":"5,36E-01","module":"A1","scenario":null},{"value":"1,27E-04","module":"A2","scenario":null},{"value":"1,34E-03","module":"A3","scenario":null},{"value":"2,70E-04","module":"A4","scenario":null},{"value":"5,37E-01","module":"A1A3","scenario":null}]}],"end_of_life_waste":[{"parameter":"HWD","unit":"kg","values":[{"value":"1,03E-05","module":"A1","scenario":null},{"value":"1,70E-06","module":"A2","scenario":null},{"value":"3,29E-04","module":"A3","scenario":null},{"value":"3,20E-06","module":"A4","scenario":null},{"value":"3,41E-04","module":"A1A3","scenario":null}]},{"parameter":"NHWD","unit":"kg","values":[{"value":"7,96E-02","module":"A1","scenario":null},{"value":"4,59E-02","module":"A2","scenario":null},{"value":"1,64E-01","module":"A3","scenario":null},{"value":"1,18E-01","module":"A4","scenario":null},{"value":"2,89E-01","module":"A1A3","scenario":null}]},{"parameter":"RWD","unit":"kg","values":[{"value":"3,54E-04","module":"A1","scenario":null},{"value":"4,53E-06","module":"A2","scenario":null},{"value":"5,43E-06","module":"A3","scenario":null},{"value":"8,96E-06","module":"A4","scenario":null},{"value":"3,64E-04","module":"A1A3","scenario":null}]}],"end_of_life_flow":[{"parameter":"CRU","unit":"kg","values":[{"value":"0,00E+00","module":"A1","scenario":null},{"value":"0,00E+00","module":"A2","scenario":null},{"value":"0,00E+00","module":"A3","scenario":null},{"value":"0,00E+00","module":"A4","scenario":null},{"value":"0,00E+00","module":"A1A3","scenario":null}]},{"parameter":"MFR","unit":"kg","values":[{"value":"0,00E+00","module":"A1","scenario":null},{"value":"0,00E+00","module":"A2","scenario":null},{"value":"6,44E-03","module":"A3","scenario":null},{"value":"0,00E+00","module":"A4","scenario":null},{"value":"6,44E-03","module":"A1A3","scenario":null}]},{"parameter":"MER","unit":"kg","values":[{"value":"0,00E+00","module":"A1","scenario":null},{"value":"0,00E+00","module":"A2","scenario":null},{"value":"3,09E-05","module":"A3","scenario":null},{"value":"0,00E+00","module":"A4","scenario":null},{"value":"3,09E-05","module":"A1A3","scenario":null}]},{"parameter":"EEE","unit":"MJ","values":[{"value":"0,00E+00","module":"A1","scenario":null},{"value":"0,00E+00","module":"A2","scenario":null},{"value":"2,19E-03","module":"A3","scenario":null},{"value":"0,00E+00","module":"A4","scenario":null},{"value":"2,19E-03","module":"A1A3","scenario":null}]},{"parameter":"EET","unit":"MJ","values":[{"value":"0,00E+00","module":"A1","scenario":null},{"value":"0,00E+00","module":"A2","scenario":null},{"value":"2,35E-02","module":"A3","scenario":null},{"value":"0,00E+00","module":"A4","scenario":null},{"value":"2,35E-02","module":"A1A3","scenario":null}]}]}