{"product_name":"Dalapro Handfiller 3 in 1","epd_id":"NEPD-4594-3849-EN","declared_unit":{"unit":"ton","amount":1},"compliance":["EN 15804+A2","ISO 14025","ISO 21930"],"producer_name":"Saint-Gobain Sweden AB,  Scanspac","environmental_impact":[{"parameter":"GWP-total","unit":"kg CO2-eq","values":[{"value":"2,28E-01","module":"A1","scenario":null},{"value":"6,83E-02","module":"A2","scenario":null},{"value":"1,33E-02","module":"A3","scenario":null},{"value":"2,61E-02","module":"A4","scenario":null},{"value":"5,99E-02","module":"A5","scenario":null},{"value":"0,00E+00","module":"C1","scenario":null},{"value":"4,55E-03","module":"C2","scenario":null},{"value":"8,91E-04","module":"C3","scenario":null},{"value":"1,13E-03","module":"C4","scenario":null},{"value":"-2,89E-03","module":"D","scenario":null},{"value":"3,09E-01","module":"A1A3","scenario":null}]},{"parameter":"GWP-fossil","unit":"kg CO2-eq","values":[{"value":"2,83E-01","module":"A1","scenario":null},{"value":"6,83E-02","module":"A2","scenario":null},{"value":"1,18E-02","module":"A3","scenario":null},{"value":"2,61E-02","module":"A4","scenario":null},{"value":"2,60E-03","module":"A5","scenario":null},{"value":"0,00E+00","module":"C1","scenario":null},{"value":"4,54E-03","module":"C2","scenario":null},{"value":"8,78E-04","module":"C3","scenario":null},{"value":"1,13E-03","module":"C4","scenario":null},{"value":"-2,83E-03","module":"D","scenario":null},{"value":"3,63E-01","module":"A1A3","scenario":null}]},{"parameter":"GWP-biogenic","unit":"kg CO2-eq","values":[{"value":"-5,60E-02","module":"A1","scenario":null},{"value":"2,89E-05","module":"A2","scenario":null},{"value":"1,45E-03","module":"A3","scenario":null},{"value":"1,12E-05","module":"A4","scenario":null},{"value":"5,73E-02","module":"A5","scenario":null},{"value":"0,00E+00","module":"C1","scenario":null},{"value":"1,86E-06","module":"C2","scenario":null},{"value":"7,59E-06","module":"C3","scenario":null},{"value":"1,32E-06","module":"C4","scenario":null},{"value":"-5,65E-05","module":"D","scenario":null},{"value":"-5,46E-02","module":"A1A3","scenario":null}]},{"parameter":"GWP-luluc","unit":"kg CO2-eq","values":[{"value":"2,81E-04","module":"A1","scenario":null},{"value":"2,15E-05","module":"A2","scenario":null},{"value":"6,77E-06","module":"A3","scenario":null},{"value":"7,96E-06","module":"A4","scenario":null},{"value":"2,09E-07","module":"A5","scenario":null},{"value":"0,00E+00","module":"C1","scenario":null},{"value":"1,33E-06","module":"C2","scenario":null},{"value":"1,22E-06","module":"C3","scenario":null},{"value":"2,77E-07","module":"C4","scenario":null},{"value":"-1,91E-06","module":"D","scenario":null},{"value":"3,09E-04","module":"A1A3","scenario":null}]},{"parameter":"ODP","unit":"kg CFC11-eq","values":[{"value":"2,31E-08","module":"A1","scenario":null},{"value":"1,64E-08","module":"A2","scenario":null},{"value":"6,28E-10","module":"A3","scenario":null},{"value":"6,30E-09","module":"A4","scenario":null},{"value":"1,61E-10","module":"A5","scenario":null},{"value":"0,00E+00","module":"C1","scenario":null},{"value":"1,05E-09","module":"C2","scenario":null},{"value":"1,72E-10","module":"C3","scenario":null},{"value":"4,26E-10","module":"C4","scenario":null},{"value":"-5,14E-10","module":"D","scenario":null},{"value":"4,02E-08","module":"A1A3","scenario":null}]},{"parameter":"AP","unit":"mol H+-eq","values":[{"value":"2,17E-03","module":"A1","scenario":null},{"value":"2,71E-04","module":"A2","scenario":null},{"value":"8,57E-05","module":"A3","scenario":null},{"value":"8,41E-05","module":"A4","scenario":null},{"value":"3,55E-06","module":"A5","scenario":null},{"value":"0,00E+00","module":"C1","scenario":null},{"value":"1,91E-05","module":"C2","scenario":null},{"value":"7,11E-06","module":"C3","scenario":null},{"value":"1,00E-05","module":"C4","scenario":null},{"value":"-2,55E-05","module":"D","scenario":null},{"value":"2,53E-03","module":"A1A3","scenario":null}]},{"parameter":"POCP","unit":"kg NMVOC-eq","values":[{"value":"9,44E-04","module":"A1","scenario":null},{"value":"2,48E-04","module":"A2","scenario":null},{"value":"6,76E-05","module":"A3","scenario":null},{"value":"8,07E-05","module":"A4","scenario":null},{"value":"4,19E-06","module":"A5","scenario":null},{"value":"0,00E+00","module":"C1","scenario":null},{"value":"2,04E-05","module":"C2","scenario":null},{"value":"6,43E-06","module":"C3","scenario":null},{"value":"1,18E-05","module":"C4","scenario":null},{"value":"-2,74E-05","module":"D","scenario":null},{"value":"1,26E-03","module":"A1A3","scenario":null}]},{"parameter":"ADPE","unit":"kg Sb-eq","values":[{"value":"5,64E-06","module":"A1","scenario":null},{"value":"1,20E-06","module":"A2","scenario":null},{"value":"8,25E-08","module":"A3","scenario":null},{"value":"4,66E-07","module":"A4","scenario":null},{"value":"1,44E-08","module":"A5","scenario":null},{"value":"0,00E+00","module":"C1","scenario":null},{"value":"7,76E-08","module":"C2","scenario":null},{"value":"1,11E-08","module":"C3","scenario":null},{"value":"1,02E-08","module":"C4","scenario":null},{"value":"-2,51E-07","module":"D","scenario":null},{"value":"6,92E-06","module":"A1A3","scenario":null}]},{"parameter":"ADPF","unit":"MJ","values":[{"value":"5,79E+00","module":"A1","scenario":null},{"value":"1,10E+00","module":"A2","scenario":null},{"value":"4,39E-02","module":"A3","scenario":null},{"value":"4,24E-01","module":"A4","scenario":null},{"value":"1,11E-02","module":"A5","scenario":null},{"value":"0,00E+00","module":"C1","scenario":null},{"value":"7,07E-02","module":"C2","scenario":null},{"value":"2,73E-02","module":"C3","scenario":null},{"value":"3,10E-02","module":"C4","scenario":null},{"value":"-4,79E-02","module":"D","scenario":null},{"value":"6,93E+00","module":"A1A3","scenario":null}]},{"parameter":"WDP","unit":"m3 world-eq. Deprived","values":[{"value":"2,16E+01","module":"A1","scenario":null},{"value":"8,30E-01","module":"A2","scenario":null},{"value":"-9,29E-01","module":"A3","scenario":null},{"value":"3,25E-01","module":"A4","scenario":null},{"value":"3,81E-02","module":"A5","scenario":null},{"value":"0,00E+00","module":"C1","scenario":null},{"value":"5,42E-02","module":"C2","scenario":null},{"value":"3,01E+00","module":"C3","scenario":null},{"value":"1,91E-01","module":"C4","scenario":null},{"value":"-2,25E+00","module":"D","scenario":null},{"value":"2,15E+01","module":"A1A3","scenario":null}]},{"parameter":"EP-freshwater","unit":"kg P-eq","values":[{"value":"1,30E-05","module":"A1","scenario":null},{"value":"5,35E-07","module":"A2","scenario":null},{"value":"4,34E-07","module":"A3","scenario":null},{"value":"2,08E-07","module":"A4","scenario":null},{"value":"5,86E-09","module":"A5","scenario":null},{"value":"0,00E+00","module":"C1","scenario":null},{"value":"3,47E-08","module":"C2","scenario":null},{"value":"5,55E-08","module":"C3","scenario":null},{"value":"1,28E-08","module":"C4","scenario":null},{"value":"-7,53E-08","module":"D","scenario":null},{"value":"1,40E-05","module":"A1A3","scenario":null}]},{"parameter":"EP-marine","unit":"kg N-eq","values":[{"value":"2,52E-04","module":"A1","scenario":null},{"value":"6,18E-05","module":"A2","scenario":null},{"value":"5,92E-05","module":"A3","scenario":null},{"value":"1,84E-05","module":"A4","scenario":null},{"value":"3,05E-06","module":"A5","scenario":null},{"value":"0,00E+00","module":"C1","scenario":null},{"value":"5,74E-06","module":"C2","scenario":null},{"value":"2,08E-06","module":"C3","scenario":null},{"value":"3,73E-06","module":"C4","scenario":null},{"value":"-8,84E-06","module":"D","scenario":null},{"value":"3,73E-04","module":"A1A3","scenario":null}]},{"parameter":"EP-terrestrial","unit":"mol N-eq.","values":[{"value":"2,83E-03","module":"A1","scenario":null},{"value":"6,88E-04","module":"A2","scenario":null},{"value":"3,89E-04","module":"A3","scenario":null},{"value":"2,05E-04","module":"A4","scenario":null},{"value":"1,31E-05","module":"A5","scenario":null},{"value":"0,00E+00","module":"C1","scenario":null},{"value":"6,35E-05","module":"C2","scenario":null},{"value":"2,40E-05","module":"C3","scenario":null},{"value":"4,11E-05","module":"C4","scenario":null},{"value":"-1,04E-04","module":"D","scenario":null},{"value":"3,91E-03","module":"A1A3","scenario":null}]},{"parameter":"GWP-IOBC","unit":"kg CO2-eq","values":[{"value":"2,04E-01","module":"A1","scenario":null},{"value":"6,83E-02","module":"A2","scenario":null},{"value":"2,36E-03","module":"A3","scenario":null},{"value":"2,61E-02","module":"A4","scenario":null},{"value":"0,00E+00","module":"A5","scenario":null},{"value":"0,00E+00","module":"C1","scenario":null},{"value":"4,55E-03","module":"C2","scenario":null},{"value":"1,63E-03","module":"C3","scenario":null},{"value":"0,00E+00","module":"C4","scenario":null},{"value":"-3,03E-03","module":"D","scenario":null},{"value":"2,75E-01","module":"A1A3","scenario":null}]}],"additional_environmental_impact":[{"parameter":"PM","unit":"Disease incidence","values":[{"value":"1,34E-08","module":"A1","scenario":null},{"value":"6,09E-09","module":"A2","scenario":null},{"value":"1,45E-09","module":"A3","scenario":null},{"value":"2,40E-09","module":"A4","scenario":null},{"value":"6,10E-11","module":"A5","scenario":null},{"value":"0,00E+00","module":"C1","scenario":null},{"value":"4,00E-10","module":"C2","scenario":null},{"value":"1,14E-10","module":"C3","scenario":null},{"value":"2,13E-10","module":"C4","scenario":null},{"value":"-5,42E-10","module":"D","scenario":null},{"value":"2,10E-08","module":"A1A3","scenario":null}]},{"parameter":"ETP-fw","unit":"CTUe","values":[{"value":"6,05E+00","module":"A1","scenario":null},{"value":"8,01E-01","module":"A2","scenario":null},{"value":"1,35E-01","module":"A3","scenario":null},{"value":"3,10E-01","module":"A4","scenario":null},{"value":"1,07E-02","module":"A5","scenario":null},{"value":"0,00E+00","module":"C1","scenario":null},{"value":"5,17E-02","module":"C2","scenario":null},{"value":"1,93E-02","module":"C3","scenario":null},{"value":"1,69E-02","module":"C4","scenario":null},{"value":"-4,93E-02","module":"D","scenario":null},{"value":"6,99E+00","module":"A1A3","scenario":null}]},{"parameter":"HTP-c","unit":"CTUh","values":[{"value":"3,00E-10","module":"A1","scenario":null},{"value":"0,00E+00","module":"A2","scenario":null},{"value":"1,00E-11","module":"A3","scenario":null},{"value":"0,00E+00","module":"A4","scenario":null},{"value":"0,00E+00","module":"A5","scenario":null},{"value":"0,00E+00","module":"C1","scenario":null},{"value":"0,00E+00","module":"C2","scenario":null},{"value":"0,00E+00","module":"C3","scenario":null},{"value":"0,00E+00","module":"C4","scenario":null},{"value":"-3,00E-12","module":"D","scenario":null},{"value":"3,10E-10","module":"A1A3","scenario":null}]},{"parameter":"HTP-nc","unit":"CTUh","values":[{"value":"3,63E-09","module":"A1","scenario":null},{"value":"7,62E-10","module":"A2","scenario":null},{"value":"3,12E-10","module":"A3","scenario":null},{"value":"3,00E-10","module":"A4","scenario":null},{"value":"1,30E-11","module":"A5","scenario":null},{"value":"0,00E+00","module":"C1","scenario":null},{"value":"5,00E-11","module":"C2","scenario":null},{"value":"1,60E-11","module":"C3","scenario":null},{"value":"1,20E-11","module":"C4","scenario":null},{"value":"-5,90E-11","module":"D","scenario":null},{"value":"4,70E-09","module":"A1A3","scenario":null}]},{"parameter":"SQP","unit":"-","values":[{"value":"3,05E+00","module":"A1","scenario":null},{"value":"1,24E+00","module":"A2","scenario":null},{"value":"1,50E+00","module":"A3","scenario":null},{"value":"4,87E-01","module":"A4","scenario":null},{"value":"1,87E-02","module":"A5","scenario":null},{"value":"0,00E+00","module":"C1","scenario":null},{"value":"8,11E-02","module":"C2","scenario":null},{"value":"1,54E-02","module":"C3","scenario":null},{"value":"1,19E-01","module":"C4","scenario":null},{"value":"1,09E-01","module":"D","scenario":null},{"value":"5,79E+00","module":"A1A3","scenario":null}]},{"parameter":"IRP","unit":"kBq U235-eq","values":[{"value":"1,63E-02","module":"A1","scenario":null},{"value":"4,80E-03","module":"A2","scenario":null},{"value":"1,57E-04","module":"A3","scenario":null},{"value":"1,85E-03","module":"A4","scenario":null},{"value":"4,97E-05","module":"A5","scenario":null},{"value":"0,00E+00","module":"C1","scenario":null},{"value":"3,09E-04","module":"C2","scenario":null},{"value":"4,58E-04","module":"C3","scenario":null},{"value":"1,42E-04","module":"C4","scenario":null},{"value":"-4,40E-04","module":"D","scenario":null},{"value":"2,12E-02","module":"A1A3","scenario":null}]}],"resource_use":[{"parameter":"PERE","unit":"MJ","values":[{"value":"7,35E-01","module":"A1","scenario":null},{"value":"1,37E-02","module":"A2","scenario":null},{"value":"1,35E-01","module":"A3","scenario":null},{"value":"5,34E-03","module":"A4","scenario":null},{"value":"2,78E-04","module":"A5","scenario":null},{"value":"0,00E+00","module":"C1","scenario":null},{"value":"8,90E-04","module":"C2","scenario":null},{"value":"1,40E-02","module":"C3","scenario":null},{"value":"1,11E-03","module":"C4","scenario":null},{"value":"-1,12E-02","module":"D","scenario":null},{"value":"8,84E-01","module":"A1A3","scenario":null}]},{"parameter":"PERM","unit":"","values":[{"value":"5,25E-01","module":"A1","scenario":null},{"value":"0,00E+00","module":"A2","scenario":null},{"value":"0,00E+00","module":"A3","scenario":null},{"value":"0,00E+00","module":"A4","scenario":null},{"value":"-5,25E-01","module":"A5","scenario":null},{"value":"0,00E+00","module":"C1","scenario":null},{"value":"0,00E+00","module":"C2","scenario":null},{"value":"0,00E+00","module":"C3","scenario":null},{"value":"0,00E+00","module":"C4","scenario":null},{"value":"0,00E+00","module":"D","scenario":null},{"value":"5,25E-01","module":"A1A3","scenario":null}]},{"parameter":"PERT","unit":"MJ","values":[{"value":"1,26E+00","module":"A1","scenario":null},{"value":"1,37E-02","module":"A2","scenario":null},{"value":"1,35E-01","module":"A3","scenario":null},{"value":"5,34E-03","module":"A4","scenario":null},{"value":"-2,60E-02","module":"A5","scenario":null},{"value":"0,00E+00","module":"C1","scenario":null},{"value":"8,90E-04","module":"C2","scenario":null},{"value":"1,40E-02","module":"C3","scenario":null},{"value":"1,11E-03","module":"C4","scenario":null},{"value":"-1,12E-02","module":"D","scenario":null},{"value":"1,41E+00","module":"A1A3","scenario":null}]},{"parameter":"PENRE","unit":"MJ","values":[{"value":"4,99E+00","module":"A1","scenario":null},{"value":"1,10E+00","module":"A2","scenario":null},{"value":"4,39E-02","module":"A3","scenario":null},{"value":"4,24E-01","module":"A4","scenario":null},{"value":"1,11E-02","module":"A5","scenario":null},{"value":"0,00E+00","module":"C1","scenario":null},{"value":"7,07E-02","module":"C2","scenario":null},{"value":"2,73E-02","module":"C3","scenario":null},{"value":"3,10E-02","module":"C4","scenario":null},{"value":"-5,06E-02","module":"D","scenario":null},{"value":"6,13E+00","module":"A1A3","scenario":null}]},{"parameter":"PENRM","unit":"MJ","values":[{"value":"1,06E+00","module":"A1","scenario":null},{"value":"0,00E+00","module":"A2","scenario":null},{"value":"0,00E+00","module":"A3","scenario":null},{"value":"0,00E+00","module":"A4","scenario":null},{"value":"-1,06E+00","module":"A5","scenario":null},{"value":"0,00E+00","module":"C1","scenario":null},{"value":"0,00E+00","module":"C2","scenario":null},{"value":"0,00E+00","module":"C3","scenario":null},{"value":"0,00E+00","module":"C4","scenario":null},{"value":"0,00E+00","module":"D","scenario":null},{"value":"1,06E+00","module":"A1A3","scenario":null}]},{"parameter":"PENRT","unit":"MJ","values":[{"value":"6,05E+00","module":"A1","scenario":null},{"value":"1,10E+00","module":"A2","scenario":null},{"value":"4,39E-02","module":"A3","scenario":null},{"value":"4,24E-01","module":"A4","scenario":null},{"value":"-1,05E+00","module":"A5","scenario":null},{"value":"0,00E+00","module":"C1","scenario":null},{"value":"7,07E-02","module":"C2","scenario":null},{"value":"2,73E-02","module":"C3","scenario":null},{"value":"3,10E-02","module":"C4","scenario":null},{"value":"-5,06E-02","module":"D","scenario":null},{"value":"7,19E+00","module":"A1A3","scenario":null}]},{"parameter":"SM","unit":"kg","values":[{"value":"3,42E-04","module":"A1","scenario":null},{"value":"0,00E+00","module":"A2","scenario":null},{"value":"6,87E-04","module":"A3","scenario":null},{"value":"0,00E+00","module":"A4","scenario":null},{"value":"0,00E+00","module":"A5","scenario":null},{"value":"0,00E+00","module":"C1","scenario":null},{"value":"0,00E+00","module":"C2","scenario":null},{"value":"0,00E+00","module":"C3","scenario":null},{"value":"0,00E+00","module":"C4","scenario":null},{"value":"0,00E+00","module":"D","scenario":null},{"value":"1,03E-03","module":"A1A3","scenario":null}]},{"parameter":"RSF","unit":"MJ","values":[{"value":"2,00E-02","module":"A1","scenario":null},{"value":"4,78E-04","module":"A2","scenario":null},{"value":"9,51E-05","module":"A3","scenario":null},{"value":"1,87E-04","module":"A4","scenario":null},{"value":"7,32E-06","module":"A5","scenario":null},{"value":"0,00E+00","module":"C1","scenario":null},{"value":"3,11E-05","module":"C2","scenario":null},{"value":"0,00E+00","module":"C3","scenario":null},{"value":"2,31E-05","module":"C4","scenario":null},{"value":"-2,29E-04","module":"D","scenario":null},{"value":"2,06E-02","module":"A1A3","scenario":null}]},{"parameter":"NRSF","unit":"MJ","values":[{"value":"4,55E-03","module":"A1","scenario":null},{"value":"1,64E-03","module":"A2","scenario":null},{"value":"6,02E-04","module":"A3","scenario":null},{"value":"6,26E-04","module":"A4","scenario":null},{"value":"2,23E-05","module":"A5","scenario":null},{"value":"0,00E+00","module":"C1","scenario":null},{"value":"1,04E-04","module":"C2","scenario":null},{"value":"0,00E+00","module":"C3","scenario":null},{"value":"4,98E-05","module":"C4","scenario":null},{"value":"-2,36E-04","module":"D","scenario":null},{"value":"6,80E-03","module":"A1A3","scenario":null}]},{"parameter":"FW","unit":"m3","values":[{"value":"5,54E-03","module":"A1","scenario":null},{"value":"1,24E-04","module":"A2","scenario":null},{"value":"4,85E-04","module":"A3","scenario":null},{"value":"4,83E-05","module":"A4","scenario":null},{"value":"6,00E-06","module":"A5","scenario":null},{"value":"0,00E+00","module":"C1","scenario":null},{"value":"8,05E-06","module":"C2","scenario":null},{"value":"4,67E-05","module":"C3","scenario":null},{"value":"3,82E-05","module":"C4","scenario":null},{"value":"-1,76E-03","module":"D","scenario":null},{"value":"6,14E-03","module":"A1A3","scenario":null}]}],"end_of_life_waste":[{"parameter":"HWD","unit":"kg","values":[{"value":"1,17E-03","module":"A1","scenario":null},{"value":"5,99E-05","module":"A2","scenario":null},{"value":"4,92E-03","module":"A3","scenario":null},{"value":"2,32E-05","module":"A4","scenario":null},{"value":"0,00E+00","module":"A5","scenario":null},{"value":"0,00E+00","module":"C1","scenario":null},{"value":"3,87E-06","module":"C2","scenario":null},{"value":"2,72E-06","module":"C3","scenario":null},{"value":"0,00E+00","module":"C4","scenario":null},{"value":"-1,15E-05","module":"D","scenario":null},{"value":"6,15E-03","module":"A1A3","scenario":null}]},{"parameter":"NHWD","unit":"kg","values":[{"value":"5,43E-02","module":"A1","scenario":null},{"value":"9,37E-02","module":"A2","scenario":null},{"value":"3,73E-03","module":"A3","scenario":null},{"value":"3,69E-02","module":"A4","scenario":null},{"value":"3,41E-02","module":"A5","scenario":null},{"value":"0,00E+00","module":"C1","scenario":null},{"value":"6,15E-03","module":"C2","scenario":null},{"value":"8,61E-05","module":"C3","scenario":null},{"value":"1,37E-01","module":"C4","scenario":null},{"value":"-3,50E-04","module":"D","scenario":null},{"value":"1,52E-01","module":"A1A3","scenario":null}]},{"parameter":"RWD","unit":"kg","values":[{"value":"1,44E-05","module":"A1","scenario":null},{"value":"7,51E-06","module":"A2","scenario":null},{"value":"1,88E-07","module":"A3","scenario":null},{"value":"2,90E-06","module":"A4","scenario":null},{"value":"0,00E+00","module":"A5","scenario":null},{"value":"0,00E+00","module":"C1","scenario":null},{"value":"4,83E-07","module":"C2","scenario":null},{"value":"2,88E-07","module":"C3","scenario":null},{"value":"0,00E+00","module":"C4","scenario":null},{"value":"-3,80E-07","module":"D","scenario":null},{"value":"2,21E-05","module":"A1A3","scenario":null}]}],"end_of_life_flow":[{"parameter":"CRU","unit":"kg","values":[{"value":"0,00E+00","module":"A1","scenario":null},{"value":"0,00E+00","module":"A2","scenario":null},{"value":"0,00E+00","module":"A3","scenario":null},{"value":"0,00E+00","module":"A4","scenario":null},{"value":"0,00E+00","module":"A5","scenario":null},{"value":"0,00E+00","module":"C1","scenario":null},{"value":"0,00E+00","module":"C2","scenario":null},{"value":"0,00E+00","module":"C3","scenario":null},{"value":"0,00E+00","module":"C4","scenario":null},{"value":"0,00E+00","module":"D","scenario":null},{"value":"0,00E+00","module":"A1A3","scenario":null}]},{"parameter":"MFR","unit":"kg","values":[{"value":"1,40E-04","module":"A1","scenario":null},{"value":"0,00E+00","module":"A2","scenario":null},{"value":"1,01E-03","module":"A3","scenario":null},{"value":"0,00E+00","module":"A4","scenario":null},{"value":"1,71E-02","module":"A5","scenario":null},{"value":"0,00E+00","module":"C1","scenario":null},{"value":"0,00E+00","module":"C2","scenario":null},{"value":"1,24E+00","module":"C3","scenario":null},{"value":"0,00E+00","module":"C4","scenario":null},{"value":"0,00E+00","module":"D","scenario":null},{"value":"1,15E-03","module":"A1A3","scenario":null}]},{"parameter":"MER","unit":"kg","values":[{"value":"8,79E-05","module":"A1","scenario":null},{"value":"0,00E+00","module":"A2","scenario":null},{"value":"4,74E-05","module":"A3","scenario":null},{"value":"0,00E+00","module":"A4","scenario":null},{"value":"1,61E-06","module":"A5","scenario":null},{"value":"0,00E+00","module":"C1","scenario":null},{"value":"0,00E+00","module":"C2","scenario":null},{"value":"0,00E+00","module":"C3","scenario":null},{"value":"0,00E+00","module":"C4","scenario":null},{"value":"0,00E+00","module":"D","scenario":null},{"value":"1,35E-04","module":"A1A3","scenario":null}]},{"parameter":"EEE","unit":"MJ","values":[{"value":"2,43E-04","module":"A1","scenario":null},{"value":"0,00E+00","module":"A2","scenario":null},{"value":"7,47E-03","module":"A3","scenario":null},{"value":"0,00E+00","module":"A4","scenario":null},{"value":"8,22E-04","module":"A5","scenario":null},{"value":"0,00E+00","module":"C1","scenario":null},{"value":"0,00E+00","module":"C2","scenario":null},{"value":"0,00E+00","module":"C3","scenario":null},{"value":"0,00E+00","module":"C4","scenario":null},{"value":"0,00E+00","module":"D","scenario":null},{"value":"7,71E-03","module":"A1A3","scenario":null}]},{"parameter":"EET","unit":"MJ","values":[{"value":"3,67E-03","module":"A1","scenario":null},{"value":"0,00E+00","module":"A2","scenario":null},{"value":"1,13E-01","module":"A3","scenario":null},{"value":"0,00E+00","module":"A4","scenario":null},{"value":"1,24E-02","module":"A5","scenario":null},{"value":"0,00E+00","module":"C1","scenario":null},{"value":"0,00E+00","module":"C2","scenario":null},{"value":"0,00E+00","module":"C3","scenario":null},{"value":"0,00E+00","module":"C4","scenario":null},{"value":"0,00E+00","module":"D","scenario":null},{"value":"1,17E-01","module":"A1A3","scenario":null}]}]}