{"product_name":"IFSI-EMC Pure 1kV 4x150/70mm\u00b2 FV","epd_id":"NEPD-8401-8072","declared_unit":{"unit":"m","amount":1},"compliance":["EN 15804+A2","ISO 14025","ISO 21930"],"producer_name":"Prysmian Group Norge AS","environmental_impact":[{"parameter":"GWP-total","unit":"kg CO2-eq","values":[{"value":"2,61E+01","module":"A1","scenario":null},{"value":"2,05E-01","module":"A2","scenario":null},{"value":"7,11E-01","module":"A3","scenario":null},{"value":"4,59E-01","module":"A4","scenario":null},{"value":"5,78E-01","module":"A5","scenario":null},{"value":"0,00E+00","module":"B1","scenario":null},{"value":"0,00E+00","module":"B2","scenario":null},{"value":"0,00E+00","module":"B3","scenario":null},{"value":"0,00E+00","module":"B4","scenario":null},{"value":"0,00E+00","module":"B5","scenario":null},{"value":"4,23E-03","module":"B6","scenario":null},{"value":"0,00E+00","module":"B7","scenario":null},{"value":"0,00E+00","module":"C1","scenario":null},{"value":"3,26E-01","module":"C2","scenario":null},{"value":"1,02E+00","module":"C3","scenario":null},{"value":"8,74E-02","module":"C4","scenario":null},{"value":"-1,19E+00","module":"D","scenario":null},{"value":"2,70E+01","module":"A1A3","scenario":null}]},{"parameter":"GWP-fossil","unit":"kg CO2-eq","values":[{"value":"2,55E+01","module":"A1","scenario":null},{"value":"2,05E-01","module":"A2","scenario":null},{"value":"6,21E-01","module":"A3","scenario":null},{"value":"4,59E-01","module":"A4","scenario":null},{"value":"5,64E-01","module":"A5","scenario":null},{"value":"0,00E+00","module":"B1","scenario":null},{"value":"0,00E+00","module":"B2","scenario":null},{"value":"0,00E+00","module":"B3","scenario":null},{"value":"0,00E+00","module":"B4","scenario":null},{"value":"0,00E+00","module":"B5","scenario":null},{"value":"4,10E-03","module":"B6","scenario":null},{"value":"0,00E+00","module":"B7","scenario":null},{"value":"0,00E+00","module":"C1","scenario":null},{"value":"3,26E-01","module":"C2","scenario":null},{"value":"9,96E-01","module":"C3","scenario":null},{"value":"7,73E-02","module":"C4","scenario":null},{"value":"-1,18E+00","module":"D","scenario":null},{"value":"2,64E+01","module":"A1A3","scenario":null}]},{"parameter":"GWP-biogenic","unit":"kg CO2-eq","values":[{"value":"5,26E-01","module":"A1","scenario":null},{"value":"8,38E-05","module":"A2","scenario":null},{"value":"7,16E-02","module":"A3","scenario":null},{"value":"1,88E-04","module":"A4","scenario":null},{"value":"1,26E-02","module":"A5","scenario":null},{"value":"0,00E+00","module":"B1","scenario":null},{"value":"0,00E+00","module":"B2","scenario":null},{"value":"0,00E+00","module":"B3","scenario":null},{"value":"0,00E+00","module":"B4","scenario":null},{"value":"0,00E+00","module":"B5","scenario":null},{"value":"1,13E-04","module":"B6","scenario":null},{"value":"0,00E+00","module":"B7","scenario":null},{"value":"0,00E+00","module":"C1","scenario":null},{"value":"1,33E-04","module":"C2","scenario":null},{"value":"2,12E-02","module":"C3","scenario":null},{"value":"1,02E-02","module":"C4","scenario":null},{"value":"-5,35E-03","module":"D","scenario":null},{"value":"5,97E-01","module":"A1A3","scenario":null}]},{"parameter":"GWP-luluc","unit":"kg CO2-eq","values":[{"value":"2,66E-02","module":"A1","scenario":null},{"value":"6,11E-05","module":"A2","scenario":null},{"value":"1,79E-02","module":"A3","scenario":null},{"value":"1,34E-04","module":"A4","scenario":null},{"value":"8,95E-04","module":"A5","scenario":null},{"value":"0,00E+00","module":"B1","scenario":null},{"value":"0,00E+00","module":"B2","scenario":null},{"value":"0,00E+00","module":"B3","scenario":null},{"value":"0,00E+00","module":"B4","scenario":null},{"value":"0,00E+00","module":"B5","scenario":null},{"value":"1,69E-05","module":"B6","scenario":null},{"value":"0,00E+00","module":"B7","scenario":null},{"value":"0,00E+00","module":"C1","scenario":null},{"value":"1,14E-04","module":"C2","scenario":null},{"value":"2,83E-06","module":"C3","scenario":null},{"value":"1,38E-05","module":"C4","scenario":null},{"value":"-3,16E-03","module":"D","scenario":null},{"value":"4,45E-02","module":"A1A3","scenario":null}]},{"parameter":"ODP","unit":"kg CFC11-eq","values":[{"value":"2,10E-06","module":"A1","scenario":null},{"value":"4,72E-08","module":"A2","scenario":null},{"value":"1,43E-07","module":"A3","scenario":null},{"value":"1,06E-07","module":"A4","scenario":null},{"value":"4,97E-08","module":"A5","scenario":null},{"value":"0,00E+00","module":"B1","scenario":null},{"value":"0,00E+00","module":"B2","scenario":null},{"value":"0,00E+00","module":"B3","scenario":null},{"value":"0,00E+00","module":"B4","scenario":null},{"value":"0,00E+00","module":"B5","scenario":null},{"value":"2,81E-10","module":"B6","scenario":null},{"value":"0,00E+00","module":"B7","scenario":null},{"value":"0,00E+00","module":"C1","scenario":null},{"value":"7,42E-08","module":"C2","scenario":null},{"value":"1,57E-09","module":"C3","scenario":null},{"value":"1,05E-08","module":"C4","scenario":null},{"value":"-4,18E-03","module":"D","scenario":null},{"value":"2,29E-06","module":"A1A3","scenario":null}]},{"parameter":"AP","unit":"mol H+-eq","values":[{"value":"1,25E+00","module":"A1","scenario":null},{"value":"8,89E-04","module":"A2","scenario":null},{"value":"2,08E-03","module":"A3","scenario":null},{"value":"1,93E-03","module":"A4","scenario":null},{"value":"2,51E-02","module":"A5","scenario":null},{"value":"0,00E+00","module":"B1","scenario":null},{"value":"0,00E+00","module":"B2","scenario":null},{"value":"0,00E+00","module":"B3","scenario":null},{"value":"0,00E+00","module":"B4","scenario":null},{"value":"0,00E+00","module":"B5","scenario":null},{"value":"3,20E-05","module":"B6","scenario":null},{"value":"0,00E+00","module":"B7","scenario":null},{"value":"0,00E+00","module":"C1","scenario":null},{"value":"1,33E-03","module":"C2","scenario":null},{"value":"1,80E-04","module":"C3","scenario":null},{"value":"2,88E-04","module":"C4","scenario":null},{"value":"-1,90E-01","module":"D","scenario":null},{"value":"1,25E+00","module":"A1A3","scenario":null}]},{"parameter":"POCP","unit":"kg NMVOC-eq","values":[{"value":"3,05E-01","module":"A1","scenario":null},{"value":"9,33E-04","module":"A2","scenario":null},{"value":"1,23E-03","module":"A3","scenario":null},{"value":"2,06E-03","module":"A4","scenario":null},{"value":"6,22E-03","module":"A5","scenario":null},{"value":"0,00E+00","module":"B1","scenario":null},{"value":"0,00E+00","module":"B2","scenario":null},{"value":"0,00E+00","module":"B3","scenario":null},{"value":"0,00E+00","module":"B4","scenario":null},{"value":"0,00E+00","module":"B5","scenario":null},{"value":"1,23E-05","module":"B6","scenario":null},{"value":"0,00E+00","module":"B7","scenario":null},{"value":"0,00E+00","module":"C1","scenario":null},{"value":"1,34E-03","module":"C2","scenario":null},{"value":"2,15E-04","module":"C3","scenario":null},{"value":"3,39E-04","module":"C4","scenario":null},{"value":"-3,32E-02","module":"D","scenario":null},{"value":"3,07E-01","module":"A1A3","scenario":null}]},{"parameter":"ADPE","unit":"kg Sb-eq","values":[{"value":"1,20E-02","module":"A1","scenario":null},{"value":"3,66E-06","module":"A2","scenario":null},{"value":"1,16E-05","module":"A3","scenario":null},{"value":"7,83E-06","module":"A4","scenario":null},{"value":"2,41E-04","module":"A5","scenario":null},{"value":"0,00E+00","module":"B1","scenario":null},{"value":"0,00E+00","module":"B2","scenario":null},{"value":"0,00E+00","module":"B3","scenario":null},{"value":"0,00E+00","module":"B4","scenario":null},{"value":"0,00E+00","module":"B5","scenario":null},{"value":"3,06E-07","module":"B6","scenario":null},{"value":"0,00E+00","module":"B7","scenario":null},{"value":"0,00E+00","module":"C1","scenario":null},{"value":"8,82E-06","module":"C2","scenario":null},{"value":"7,74E-08","module":"C3","scenario":null},{"value":"2,82E-07","module":"C4","scenario":null},{"value":"-1,06E-03","module":"D","scenario":null},{"value":"1,20E-02","module":"A1A3","scenario":null}]},{"parameter":"ADPF","unit":"MJ","values":[{"value":"3,56E+02","module":"A1","scenario":null},{"value":"3,17E+00","module":"A2","scenario":null},{"value":"3,26E+01","module":"A3","scenario":null},{"value":"7,13E+00","module":"A4","scenario":null},{"value":"8,09E+00","module":"A5","scenario":null},{"value":"0,00E+00","module":"B1","scenario":null},{"value":"0,00E+00","module":"B2","scenario":null},{"value":"0,00E+00","module":"B3","scenario":null},{"value":"0,00E+00","module":"B4","scenario":null},{"value":"0,00E+00","module":"B5","scenario":null},{"value":"5,59E-02","module":"B6","scenario":null},{"value":"0,00E+00","module":"B7","scenario":null},{"value":"0,00E+00","module":"C1","scenario":null},{"value":"4,91E+00","module":"C2","scenario":null},{"value":"1,07E-01","module":"C3","scenario":null},{"value":"8,52E-01","module":"C4","scenario":null},{"value":"-1,09E+01","module":"D","scenario":null},{"value":"3,91E+02","module":"A1A3","scenario":null}]},{"parameter":"WDP","unit":"m3 world-eq. Deprived","values":[{"value":"1,72E+03","module":"A1","scenario":null},{"value":"2,48E+00","module":"A2","scenario":null},{"value":"3,26E+03","module":"A3","scenario":null},{"value":"5,47E+00","module":"A4","scenario":null},{"value":"1,00E+02","module":"A5","scenario":null},{"value":"0,00E+00","module":"B1","scenario":null},{"value":"0,00E+00","module":"B2","scenario":null},{"value":"0,00E+00","module":"B3","scenario":null},{"value":"0,00E+00","module":"B4","scenario":null},{"value":"0,00E+00","module":"B5","scenario":null},{"value":"9,75E+00","module":"B6","scenario":null},{"value":"0,00E+00","module":"B7","scenario":null},{"value":"0,00E+00","module":"C1","scenario":null},{"value":"4,68E+00","module":"C2","scenario":null},{"value":"5,95E-01","module":"C3","scenario":null},{"value":"2,05E+01","module":"C4","scenario":null},{"value":"5,14E+01","module":"D","scenario":null},{"value":"4,98E+03","module":"A1A3","scenario":null}]},{"parameter":"EP-freshwater","unit":"kg P-eq","values":[{"value":"1,02E-02","module":"A1","scenario":null},{"value":"1,56E-06","module":"A2","scenario":null},{"value":"2,03E-05","module":"A3","scenario":null},{"value":"3,50E-06","module":"A4","scenario":null},{"value":"2,04E-04","module":"A5","scenario":null},{"value":"0,00E+00","module":"B1","scenario":null},{"value":"0,00E+00","module":"B2","scenario":null},{"value":"0,00E+00","module":"B3","scenario":null},{"value":"0,00E+00","module":"B4","scenario":null},{"value":"0,00E+00","module":"B5","scenario":null},{"value":"2,95E-07","module":"B6","scenario":null},{"value":"0,00E+00","module":"B7","scenario":null},{"value":"0,00E+00","module":"C1","scenario":null},{"value":"2,56E-06","module":"C2","scenario":null},{"value":"1,44E-07","module":"C3","scenario":null},{"value":"7,07E-07","module":"C4","scenario":null},{"value":"-1,28E-03","module":"D","scenario":null},{"value":"1,02E-02","module":"A1A3","scenario":null}]},{"parameter":"EP-marine","unit":"kg N-eq","values":[{"value":"8,41E-02","module":"A1","scenario":null},{"value":"2,65E-04","module":"A2","scenario":null},{"value":"5,17E-04","module":"A3","scenario":null},{"value":"5,80E-04","module":"A4","scenario":null},{"value":"1,72E-03","module":"A5","scenario":null},{"value":"0,00E+00","module":"B1","scenario":null},{"value":"0,00E+00","module":"B2","scenario":null},{"value":"0,00E+00","module":"B3","scenario":null},{"value":"0,00E+00","module":"B4","scenario":null},{"value":"0,00E+00","module":"B5","scenario":null},{"value":"3,52E-06","module":"B6","scenario":null},{"value":"0,00E+00","module":"B7","scenario":null},{"value":"0,00E+00","module":"C1","scenario":null},{"value":"3,95E-04","module":"C2","scenario":null},{"value":"8,59E-05","module":"C3","scenario":null},{"value":"1,64E-04","module":"C4","scenario":null},{"value":"-7,92E-03","module":"D","scenario":null},{"value":"8,49E-02","module":"A1A3","scenario":null}]},{"parameter":"EP-terrestrial","unit":"mol N-eq.","values":[{"value":"1,25E+00","module":"A1","scenario":null},{"value":"2,93E-03","module":"A2","scenario":null},{"value":"5,12E-03","module":"A3","scenario":null},{"value":"6,41E-03","module":"A4","scenario":null},{"value":"2,54E-02","module":"A5","scenario":null},{"value":"0,00E+00","module":"B1","scenario":null},{"value":"0,00E+00","module":"B2","scenario":null},{"value":"0,00E+00","module":"B3","scenario":null},{"value":"0,00E+00","module":"B4","scenario":null},{"value":"0,00E+00","module":"B5","scenario":null},{"value":"4,58E-05","module":"B6","scenario":null},{"value":"0,00E+00","module":"B7","scenario":null},{"value":"0,00E+00","module":"C1","scenario":null},{"value":"4,37E-03","module":"C2","scenario":null},{"value":"8,95E-04","module":"C3","scenario":null},{"value":"1,16E-03","module":"C4","scenario":null},{"value":"-1,22E-01","module":"D","scenario":null},{"value":"1,26E+00","module":"A1A3","scenario":null}]},{"parameter":"GWP-IOBC","unit":"kg CO2-eq","values":[{"value":"2,60E+01","module":"A1","scenario":null},{"value":"2,05E-01","module":"A2","scenario":null},{"value":"6,95E-01","module":"A3","scenario":null},{"value":"4,59E-01","module":"A4","scenario":null},{"value":"5,76E-01","module":"A5","scenario":null},{"value":"0,00E+00","module":"B1","scenario":null},{"value":"0,00E+00","module":"B2","scenario":null},{"value":"0,00E+00","module":"B3","scenario":null},{"value":"0,00E+00","module":"B4","scenario":null},{"value":"0,00E+00","module":"B5","scenario":null},{"value":"4,22E-03","module":"B6","scenario":null},{"value":"0,00E+00","module":"B7","scenario":null},{"value":"0,00E+00","module":"C1","scenario":null},{"value":"3,26E-01","module":"C2","scenario":null},{"value":"1,01E+00","module":"C3","scenario":null},{"value":"9,47E-02","module":"C4","scenario":null},{"value":"-5,93E-01","module":"D","scenario":null},{"value":"2,69E+01","module":"A1A3","scenario":null}]}],"additional_environmental_impact":[{"parameter":"PM","unit":"Disease incidence","values":[{"value":"3,45E-06","module":"A1","scenario":null},{"value":"1,77E-08","module":"A2","scenario":null},{"value":"1,63E-08","module":"A3","scenario":null},{"value":"4,04E-08","module":"A4","scenario":null},{"value":"7,11E-08","module":"A5","scenario":null},{"value":"0,00E+00","module":"B1","scenario":null},{"value":"0,00E+00","module":"B2","scenario":null},{"value":"0,00E+00","module":"B3","scenario":null},{"value":"0,00E+00","module":"B4","scenario":null},{"value":"0,00E+00","module":"B5","scenario":null},{"value":"2,30E-10","module":"B6","scenario":null},{"value":"0,00E+00","module":"B7","scenario":null},{"value":"0,00E+00","module":"C1","scenario":null},{"value":"2,34E-08","module":"C2","scenario":null},{"value":"7,72E-10","module":"C3","scenario":null},{"value":"5,04E-09","module":"C4","scenario":null},{"value":"-4,07E-07","module":"D","scenario":null},{"value":"3,48E-06","module":"A1A3","scenario":null}]},{"parameter":"ETP-fw","unit":"CTUe","values":[{"value":"1,56E+04","module":"A1","scenario":null},{"value":"2,32E+00","module":"A2","scenario":null},{"value":"1,93E+01","module":"A3","scenario":null},{"value":"5,22E+00","module":"A4","scenario":null},{"value":"3,41E+02","module":"A5","scenario":null},{"value":"0,00E+00","module":"B1","scenario":null},{"value":"0,00E+00","module":"B2","scenario":null},{"value":"0,00E+00","module":"B3","scenario":null},{"value":"0,00E+00","module":"B4","scenario":null},{"value":"0,00E+00","module":"B5","scenario":null},{"value":"2,55E-01","module":"B6","scenario":null},{"value":"0,00E+00","module":"B7","scenario":null},{"value":"0,00E+00","module":"C1","scenario":null},{"value":"3,62E+00","module":"C2","scenario":null},{"value":"1,27E+00","module":"C3","scenario":null},{"value":"1,42E+03","module":"C4","scenario":null},{"value":"-1,74E+03","module":"D","scenario":null},{"value":"1,56E+04","module":"A1A3","scenario":null}]},{"parameter":"HTP-c","unit":"CTUh","values":[{"value":"2,85E-07","module":"A1","scenario":null},{"value":"0,00E+00","module":"A2","scenario":null},{"value":"6,32E-10","module":"A3","scenario":null},{"value":"0,00E+00","module":"A4","scenario":null},{"value":"5,71E-09","module":"A5","scenario":null},{"value":"0,00E+00","module":"B1","scenario":null},{"value":"0,00E+00","module":"B2","scenario":null},{"value":"0,00E+00","module":"B3","scenario":null},{"value":"0,00E+00","module":"B4","scenario":null},{"value":"0,00E+00","module":"B5","scenario":null},{"value":"1,20E-11","module":"B6","scenario":null},{"value":"0,00E+00","module":"B7","scenario":null},{"value":"0,00E+00","module":"C1","scenario":null},{"value":"0,00E+00","module":"C2","scenario":null},{"value":"4,20E-11","module":"C3","scenario":null},{"value":"6,60E-11","module":"C4","scenario":null},{"value":"-2,46E-08","module":"D","scenario":null},{"value":"2,86E-07","module":"A1A3","scenario":null}]},{"parameter":"HTP-nc","unit":"CTUh","values":[{"value":"2,15E-05","module":"A1","scenario":null},{"value":"2,27E-09","module":"A2","scenario":null},{"value":"1,53E-08","module":"A3","scenario":null},{"value":"5,05E-09","module":"A4","scenario":null},{"value":"4,31E-07","module":"A5","scenario":null},{"value":"0,00E+00","module":"B1","scenario":null},{"value":"0,00E+00","module":"B2","scenario":null},{"value":"0,00E+00","module":"B3","scenario":null},{"value":"0,00E+00","module":"B4","scenario":null},{"value":"0,00E+00","module":"B5","scenario":null},{"value":"2,87E-10","module":"B6","scenario":null},{"value":"0,00E+00","module":"B7","scenario":null},{"value":"0,00E+00","module":"C1","scenario":null},{"value":"3,91E-09","module":"C2","scenario":null},{"value":"1,86E-09","module":"C3","scenario":null},{"value":"1,22E-09","module":"C4","scenario":null},{"value":"-2,11E-06","module":"D","scenario":null},{"value":"2,15E-05","module":"A1A3","scenario":null}]},{"parameter":"SQP","unit":"-","values":[{"value":"2,95E+02","module":"A1","scenario":null},{"value":"3,50E+00","module":"A2","scenario":null},{"value":"1,47E+01","module":"A3","scenario":null},{"value":"8,18E+00","module":"A4","scenario":null},{"value":"6,53E+00","module":"A5","scenario":null},{"value":"0,00E+00","module":"B1","scenario":null},{"value":"0,00E+00","module":"B2","scenario":null},{"value":"0,00E+00","module":"B3","scenario":null},{"value":"0,00E+00","module":"B4","scenario":null},{"value":"0,00E+00","module":"B5","scenario":null},{"value":"2,82E-02","module":"B6","scenario":null},{"value":"0,00E+00","module":"B7","scenario":null},{"value":"0,00E+00","module":"C1","scenario":null},{"value":"3,39E+00","module":"C2","scenario":null},{"value":"1,77E-02","module":"C3","scenario":null},{"value":"1,66E+00","module":"C4","scenario":null},{"value":"-2,76E+01","module":"D","scenario":null},{"value":"3,13E+02","module":"A1A3","scenario":null}]},{"parameter":"IRP","unit":"kBq U235-eq","values":[{"value":"1,60E+00","module":"A1","scenario":null},{"value":"1,39E-02","module":"A2","scenario":null},{"value":"1,10E+00","module":"A3","scenario":null},{"value":"3,12E-02","module":"A4","scenario":null},{"value":"5,56E-02","module":"A5","scenario":null},{"value":"0,00E+00","module":"B1","scenario":null},{"value":"0,00E+00","module":"B2","scenario":null},{"value":"0,00E+00","module":"B3","scenario":null},{"value":"0,00E+00","module":"B4","scenario":null},{"value":"0,00E+00","module":"B5","scenario":null},{"value":"1,01E-03","module":"B6","scenario":null},{"value":"0,00E+00","module":"B7","scenario":null},{"value":"0,00E+00","module":"C1","scenario":null},{"value":"2,15E-02","module":"C2","scenario":null},{"value":"2,45E-04","module":"C3","scenario":null},{"value":"5,55E-03","module":"C4","scenario":null},{"value":"-1,77E-02","module":"D","scenario":null},{"value":"2,72E+00","module":"A1A3","scenario":null}]}],"resource_use":[{"parameter":"PERE","unit":"MJ","values":[{"value":"8,10E+01","module":"A1","scenario":null},{"value":"4,03E-02","module":"A2","scenario":null},{"value":"1,55E+01","module":"A3","scenario":null},{"value":"8,98E-02","module":"A4","scenario":null},{"value":"1,94E+00","module":"A5","scenario":null},{"value":"0,00E+00","module":"B1","scenario":null},{"value":"0,00E+00","module":"B2","scenario":null},{"value":"0,00E+00","module":"B3","scenario":null},{"value":"0,00E+00","module":"B4","scenario":null},{"value":"0,00E+00","module":"B5","scenario":null},{"value":"7,25E-01","module":"B6","scenario":null},{"value":"0,00E+00","module":"B7","scenario":null},{"value":"0,00E+00","module":"C1","scenario":null},{"value":"6,93E-02","module":"C2","scenario":null},{"value":"5,18E-03","module":"C3","scenario":null},{"value":"1,11E-01","module":"C4","scenario":null},{"value":"-9,10E+00","module":"D","scenario":null},{"value":"9,66E+01","module":"A1A3","scenario":null}]},{"parameter":"PERM","unit":"","values":[{"value":"0,00E+00","module":"A1","scenario":null},{"value":"0,00E+00","module":"A2","scenario":null},{"value":"0,00E+00","module":"A3","scenario":null},{"value":"0,00E+00","module":"A4","scenario":null},{"value":"0,00E+00","module":"A5","scenario":null},{"value":"0,00E+00","module":"B1","scenario":null},{"value":"0,00E+00","module":"B2","scenario":null},{"value":"0,00E+00","module":"B3","scenario":null},{"value":"0,00E+00","module":"B4","scenario":null},{"value":"0,00E+00","module":"B5","scenario":null},{"value":"0,00E+00","module":"B6","scenario":null},{"value":"0,00E+00","module":"B7","scenario":null},{"value":"0,00E+00","module":"C1","scenario":null},{"value":"0,00E+00","module":"C2","scenario":null},{"value":"0,00E+00","module":"C3","scenario":null},{"value":"0,00E+00","module":"C4","scenario":null},{"value":"0,00E+00","module":"D","scenario":null},{"value":"0,00E+00","module":"A1A3","scenario":null}]},{"parameter":"PERT","unit":"MJ","values":[{"value":"8,10E+01","module":"A1","scenario":null},{"value":"4,03E-02","module":"A2","scenario":null},{"value":"1,55E+01","module":"A3","scenario":null},{"value":"8,98E-02","module":"A4","scenario":null},{"value":"1,94E+00","module":"A5","scenario":null},{"value":"0,00E+00","module":"B1","scenario":null},{"value":"0,00E+00","module":"B2","scenario":null},{"value":"0,00E+00","module":"B3","scenario":null},{"value":"0,00E+00","module":"B4","scenario":null},{"value":"0,00E+00","module":"B5","scenario":null},{"value":"7,25E-01","module":"B6","scenario":null},{"value":"0,00E+00","module":"B7","scenario":null},{"value":"0,00E+00","module":"C1","scenario":null},{"value":"6,93E-02","module":"C2","scenario":null},{"value":"5,18E-03","module":"C3","scenario":null},{"value":"1,11E-01","module":"C4","scenario":null},{"value":"-9,10E+00","module":"D","scenario":null},{"value":"9,66E+01","module":"A1A3","scenario":null}]},{"parameter":"PENRE","unit":"MJ","values":[{"value":"3,37E+02","module":"A1","scenario":null},{"value":"3,17E+00","module":"A2","scenario":null},{"value":"3,27E+01","module":"A3","scenario":null},{"value":"7,13E+00","module":"A4","scenario":null},{"value":"7,71E+00","module":"A5","scenario":null},{"value":"0,00E+00","module":"B1","scenario":null},{"value":"0,00E+00","module":"B2","scenario":null},{"value":"0,00E+00","module":"B3","scenario":null},{"value":"0,00E+00","module":"B4","scenario":null},{"value":"0,00E+00","module":"B5","scenario":null},{"value":"5,60E-02","module":"B6","scenario":null},{"value":"0,00E+00","module":"B7","scenario":null},{"value":"0,00E+00","module":"C1","scenario":null},{"value":"4,91E+00","module":"C2","scenario":null},{"value":"1,07E-01","module":"C3","scenario":null},{"value":"8,52E-01","module":"C4","scenario":null},{"value":"-1,09E+01","module":"D","scenario":null},{"value":"3,73E+02","module":"A1A3","scenario":null}]},{"parameter":"PENRM","unit":"MJ","values":[{"value":"2,01E+01","module":"A1","scenario":null},{"value":"0,00E+00","module":"A2","scenario":null},{"value":"0,00E+00","module":"A3","scenario":null},{"value":"0,00E+00","module":"A4","scenario":null},{"value":"1,22E-02","module":"A5","scenario":null},{"value":"0,00E+00","module":"B1","scenario":null},{"value":"0,00E+00","module":"B2","scenario":null},{"value":"0,00E+00","module":"B3","scenario":null},{"value":"0,00E+00","module":"B4","scenario":null},{"value":"0,00E+00","module":"B5","scenario":null},{"value":"0,00E+00","module":"B6","scenario":null},{"value":"0,00E+00","module":"B7","scenario":null},{"value":"0,00E+00","module":"C1","scenario":null},{"value":"0,00E+00","module":"C2","scenario":null},{"value":"-1,95E+01","module":"C3","scenario":null},{"value":"0,00E+00","module":"C4","scenario":null},{"value":"0,00E+00","module":"D","scenario":null},{"value":"2,01E+01","module":"A1A3","scenario":null}]},{"parameter":"PENRT","unit":"MJ","values":[{"value":"3,57E+02","module":"A1","scenario":null},{"value":"3,17E+00","module":"A2","scenario":null},{"value":"3,27E+01","module":"A3","scenario":null},{"value":"7,13E+00","module":"A4","scenario":null},{"value":"7,73E+00","module":"A5","scenario":null},{"value":"0,00E+00","module":"B1","scenario":null},{"value":"0,00E+00","module":"B2","scenario":null},{"value":"0,00E+00","module":"B3","scenario":null},{"value":"0,00E+00","module":"B4","scenario":null},{"value":"0,00E+00","module":"B5","scenario":null},{"value":"5,60E-02","module":"B6","scenario":null},{"value":"0,00E+00","module":"B7","scenario":null},{"value":"0,00E+00","module":"C1","scenario":null},{"value":"4,91E+00","module":"C2","scenario":null},{"value":"-1,94E+01","module":"C3","scenario":null},{"value":"8,52E-01","module":"C4","scenario":null},{"value":"-1,09E+01","module":"D","scenario":null},{"value":"3,93E+02","module":"A1A3","scenario":null}]},{"parameter":"SM","unit":"kg","values":[{"value":"9,20E-01","module":"A1","scenario":null},{"value":"0,00E+00","module":"A2","scenario":null},{"value":"0,00E+00","module":"A3","scenario":null},{"value":"0,00E+00","module":"A4","scenario":null},{"value":"1,84E-02","module":"A5","scenario":null},{"value":"0,00E+00","module":"B1","scenario":null},{"value":"0,00E+00","module":"B2","scenario":null},{"value":"0,00E+00","module":"B3","scenario":null},{"value":"0,00E+00","module":"B4","scenario":null},{"value":"0,00E+00","module":"B5","scenario":null},{"value":"0,00E+00","module":"B6","scenario":null},{"value":"0,00E+00","module":"B7","scenario":null},{"value":"0,00E+00","module":"C1","scenario":null},{"value":"0,00E+00","module":"C2","scenario":null},{"value":"0,00E+00","module":"C3","scenario":null},{"value":"0,00E+00","module":"C4","scenario":null},{"value":"3,29E-01","module":"D","scenario":null},{"value":"9,20E-01","module":"A1A3","scenario":null}]},{"parameter":"RSF","unit":"MJ","values":[{"value":"2,05E+00","module":"A1","scenario":null},{"value":"1,41E-03","module":"A2","scenario":null},{"value":"6,08E-02","module":"A3","scenario":null},{"value":"3,14E-03","module":"A4","scenario":null},{"value":"4,24E-02","module":"A5","scenario":null},{"value":"0,00E+00","module":"B1","scenario":null},{"value":"0,00E+00","module":"B2","scenario":null},{"value":"0,00E+00","module":"B3","scenario":null},{"value":"0,00E+00","module":"B4","scenario":null},{"value":"0,00E+00","module":"B5","scenario":null},{"value":"5,69E-04","module":"B6","scenario":null},{"value":"0,00E+00","module":"B7","scenario":null},{"value":"0,00E+00","module":"C1","scenario":null},{"value":"2,48E-03","module":"C2","scenario":null},{"value":"1,17E-04","module":"C3","scenario":null},{"value":"2,30E-03","module":"C4","scenario":null},{"value":"3,04E-02","module":"D","scenario":null},{"value":"2,11E+00","module":"A1A3","scenario":null}]},{"parameter":"NRSF","unit":"MJ","values":[{"value":"1,69E-02","module":"A1","scenario":null},{"value":"4,75E-03","module":"A2","scenario":null},{"value":"1,96E-01","module":"A3","scenario":null},{"value":"1,05E-02","module":"A4","scenario":null},{"value":"4,75E-03","module":"A5","scenario":null},{"value":"0,00E+00","module":"B1","scenario":null},{"value":"0,00E+00","module":"B2","scenario":null},{"value":"0,00E+00","module":"B3","scenario":null},{"value":"0,00E+00","module":"B4","scenario":null},{"value":"0,00E+00","module":"B5","scenario":null},{"value":"1,42E-03","module":"B6","scenario":null},{"value":"0,00E+00","module":"B7","scenario":null},{"value":"0,00E+00","module":"C1","scenario":null},{"value":"8,85E-03","module":"C2","scenario":null},{"value":"0,00E+00","module":"C3","scenario":null},{"value":"7,01E-04","module":"C4","scenario":null},{"value":"-2,33E-01","module":"D","scenario":null},{"value":"2,17E-01","module":"A1A3","scenario":null}]},{"parameter":"FW","unit":"m3","values":[{"value":"5,63E-01","module":"A1","scenario":null},{"value":"3,58E-04","module":"A2","scenario":null},{"value":"3,79E-02","module":"A3","scenario":null},{"value":"8,12E-04","module":"A4","scenario":null},{"value":"1,21E-02","module":"A5","scenario":null},{"value":"0,00E+00","module":"B1","scenario":null},{"value":"0,00E+00","module":"B2","scenario":null},{"value":"0,00E+00","module":"B3","scenario":null},{"value":"0,00E+00","module":"B4","scenario":null},{"value":"0,00E+00","module":"B5","scenario":null},{"value":"5,41E-03","module":"B6","scenario":null},{"value":"0,00E+00","module":"B7","scenario":null},{"value":"0,00E+00","module":"C1","scenario":null},{"value":"5,17E-04","module":"C2","scenario":null},{"value":"7,36E-04","module":"C3","scenario":null},{"value":"1,11E-03","module":"C4","scenario":null},{"value":"-3,36E-02","module":"D","scenario":null},{"value":"6,01E-01","module":"A1A3","scenario":null}]}],"end_of_life_waste":[{"parameter":"HWD","unit":"kg","values":[{"value":"2,15E-01","module":"A1","scenario":null},{"value":"1,72E-04","module":"A2","scenario":null},{"value":"1,56E-01","module":"A3","scenario":null},{"value":"3,91E-04","module":"A4","scenario":null},{"value":"9,31E-03","module":"A5","scenario":null},{"value":"0,00E+00","module":"B1","scenario":null},{"value":"0,00E+00","module":"B2","scenario":null},{"value":"0,00E+00","module":"B3","scenario":null},{"value":"0,00E+00","module":"B4","scenario":null},{"value":"0,00E+00","module":"B5","scenario":null},{"value":"3,59E-05","module":"B6","scenario":null},{"value":"0,00E+00","module":"B7","scenario":null},{"value":"0,00E+00","module":"C1","scenario":null},{"value":"2,50E-04","module":"C2","scenario":null},{"value":"0,00E+00","module":"C3","scenario":null},{"value":"9,33E-02","module":"C4","scenario":null},{"value":"-1,28E-02","module":"D","scenario":null},{"value":"3,71E-01","module":"A1A3","scenario":null}]},{"parameter":"NHWD","unit":"kg","values":[{"value":"1,16E+01","module":"A1","scenario":null},{"value":"2,64E-01","module":"A2","scenario":null},{"value":"2,38E-01","module":"A3","scenario":null},{"value":"6,21E-01","module":"A4","scenario":null},{"value":"3,13E-01","module":"A5","scenario":null},{"value":"0,00E+00","module":"B1","scenario":null},{"value":"0,00E+00","module":"B2","scenario":null},{"value":"0,00E+00","module":"B3","scenario":null},{"value":"0,00E+00","module":"B4","scenario":null},{"value":"0,00E+00","module":"B5","scenario":null},{"value":"4,31E-03","module":"B6","scenario":null},{"value":"0,00E+00","module":"B7","scenario":null},{"value":"0,00E+00","module":"C1","scenario":null},{"value":"2,35E-01","module":"C2","scenario":null},{"value":"0,00E+00","module":"C3","scenario":null},{"value":"2,72E+00","module":"C4","scenario":null},{"value":"-5,62E-01","module":"D","scenario":null},{"value":"1,21E+01","module":"A1A3","scenario":null}]},{"parameter":"RWD","unit":"kg","values":[{"value":"1,48E-03","module":"A1","scenario":null},{"value":"2,17E-05","module":"A2","scenario":null},{"value":"4,87E-04","module":"A3","scenario":null},{"value":"4,87E-05","module":"A4","scenario":null},{"value":"4,16E-05","module":"A5","scenario":null},{"value":"0,00E+00","module":"B1","scenario":null},{"value":"0,00E+00","module":"B2","scenario":null},{"value":"0,00E+00","module":"B3","scenario":null},{"value":"0,00E+00","module":"B4","scenario":null},{"value":"0,00E+00","module":"B5","scenario":null},{"value":"5,01E-07","module":"B6","scenario":null},{"value":"0,00E+00","module":"B7","scenario":null},{"value":"0,00E+00","module":"C1","scenario":null},{"value":"3,35E-05","module":"C2","scenario":null},{"value":"0,00E+00","module":"C3","scenario":null},{"value":"5,92E-06","module":"C4","scenario":null},{"value":"-1,56E-05","module":"D","scenario":null},{"value":"1,99E-03","module":"A1A3","scenario":null}]}],"end_of_life_flow":[{"parameter":"CRU","unit":"kg","values":[{"value":"0,00E+00","module":"A1","scenario":null},{"value":"0,00E+00","module":"A2","scenario":null},{"value":"0,00E+00","module":"A3","scenario":null},{"value":"0,00E+00","module":"A4","scenario":null},{"value":"0,00E+00","module":"A5","scenario":null},{"value":"0,00E+00","module":"B1","scenario":null},{"value":"0,00E+00","module":"B2","scenario":null},{"value":"0,00E+00","module":"B3","scenario":null},{"value":"0,00E+00","module":"B4","scenario":null},{"value":"0,00E+00","module":"B5","scenario":null},{"value":"0,00E+00","module":"B6","scenario":null},{"value":"0,00E+00","module":"B7","scenario":null},{"value":"0,00E+00","module":"C1","scenario":null},{"value":"0,00E+00","module":"C2","scenario":null},{"value":"0,00E+00","module":"C3","scenario":null},{"value":"0,00E+00","module":"C4","scenario":null},{"value":"0,00E+00","module":"D","scenario":null},{"value":"0,00E+00","module":"A1A3","scenario":null}]},{"parameter":"MFR","unit":"kg","values":[{"value":"0,00E+00","module":"A1","scenario":null},{"value":"0,00E+00","module":"A2","scenario":null},{"value":"1,03E-02","module":"A3","scenario":null},{"value":"0,00E+00","module":"A4","scenario":null},{"value":"6,89E-02","module":"A5","scenario":null},{"value":"0,00E+00","module":"B1","scenario":null},{"value":"0,00E+00","module":"B2","scenario":null},{"value":"0,00E+00","module":"B3","scenario":null},{"value":"0,00E+00","module":"B4","scenario":null},{"value":"0,00E+00","module":"B5","scenario":null},{"value":"0,00E+00","module":"B6","scenario":null},{"value":"0,00E+00","module":"B7","scenario":null},{"value":"0,00E+00","module":"C1","scenario":null},{"value":"0,00E+00","module":"C2","scenario":null},{"value":"3,43E+00","module":"C3","scenario":null},{"value":"3,41E-05","module":"C4","scenario":null},{"value":"-1,29E-02","module":"D","scenario":null},{"value":"1,03E-02","module":"A1A3","scenario":null}]},{"parameter":"MER","unit":"kg","values":[{"value":"0,00E+00","module":"A1","scenario":null},{"value":"0,00E+00","module":"A2","scenario":null},{"value":"5,86E-01","module":"A3","scenario":null},{"value":"0,00E+00","module":"A4","scenario":null},{"value":"1,96E-02","module":"A5","scenario":null},{"value":"0,00E+00","module":"B1","scenario":null},{"value":"0,00E+00","module":"B2","scenario":null},{"value":"0,00E+00","module":"B3","scenario":null},{"value":"0,00E+00","module":"B4","scenario":null},{"value":"0,00E+00","module":"B5","scenario":null},{"value":"0,00E+00","module":"B6","scenario":null},{"value":"0,00E+00","module":"B7","scenario":null},{"value":"0,00E+00","module":"C1","scenario":null},{"value":"0,00E+00","module":"C2","scenario":null},{"value":"3,93E-01","module":"C3","scenario":null},{"value":"8,33E-07","module":"C4","scenario":null},{"value":"-1,70E-03","module":"D","scenario":null},{"value":"5,86E-01","module":"A1A3","scenario":null}]},{"parameter":"EEE","unit":"MJ","values":[{"value":"0,00E+00","module":"A1","scenario":null},{"value":"0,00E+00","module":"A2","scenario":null},{"value":"3,41E-01","module":"A3","scenario":null},{"value":"0,00E+00","module":"A4","scenario":null},{"value":"1,99E-02","module":"A5","scenario":null},{"value":"0,00E+00","module":"B1","scenario":null},{"value":"0,00E+00","module":"B2","scenario":null},{"value":"0,00E+00","module":"B3","scenario":null},{"value":"0,00E+00","module":"B4","scenario":null},{"value":"0,00E+00","module":"B5","scenario":null},{"value":"0,00E+00","module":"B6","scenario":null},{"value":"0,00E+00","module":"B7","scenario":null},{"value":"0,00E+00","module":"C1","scenario":null},{"value":"0,00E+00","module":"C2","scenario":null},{"value":"6,54E-01","module":"C3","scenario":null},{"value":"5,40E-05","module":"C4","scenario":null},{"value":"-4,16E-03","module":"D","scenario":null},{"value":"3,41E-01","module":"A1A3","scenario":null}]},{"parameter":"EET","unit":"MJ","values":[{"value":"0,00E+00","module":"A1","scenario":null},{"value":"0,00E+00","module":"A2","scenario":null},{"value":"5,16E+00","module":"A3","scenario":null},{"value":"0,00E+00","module":"A4","scenario":null},{"value":"3,01E-01","module":"A5","scenario":null},{"value":"0,00E+00","module":"B1","scenario":null},{"value":"0,00E+00","module":"B2","scenario":null},{"value":"0,00E+00","module":"B3","scenario":null},{"value":"0,00E+00","module":"B4","scenario":null},{"value":"0,00E+00","module":"B5","scenario":null},{"value":"0,00E+00","module":"B6","scenario":null},{"value":"0,00E+00","module":"B7","scenario":null},{"value":"0,00E+00","module":"C1","scenario":null},{"value":"0,00E+00","module":"C2","scenario":null},{"value":"9,90E+00","module":"C3","scenario":null},{"value":"8,18E-04","module":"C4","scenario":null},{"value":"-6,29E-02","module":"D","scenario":null},{"value":"5,16E+00","module":"A1A3","scenario":null}]}]}