{"product_name":"EXQJ Pure 4x6/6mm\u00b2","epd_id":"NEPD-9136-8717","declared_unit":{"unit":"m","amount":1},"compliance":["EN 15804+A2","ISO 14025","ISO 21930"],"producer_name":"Prysmian Group Sverige AB","environmental_impact":[{"parameter":"GWP-total","unit":"kg CO2-eq","values":[{"value":"1,55E+00","module":"A1","scenario":null},{"value":"2,11E-01","module":"A2","scenario":null},{"value":"1,77E-01","module":"A3","scenario":null},{"value":"7,83E-02","module":"A4","scenario":null},{"value":"4,38E-02","module":"A5","scenario":null},{"value":"0,00E+00","module":"B1","scenario":null},{"value":"0,00E+00","module":"B2","scenario":null},{"value":"0,00E+00","module":"B3","scenario":null},{"value":"0,00E+00","module":"B4","scenario":null},{"value":"0,00E+00","module":"B5","scenario":null},{"value":"1,23E-01","module":"B6","scenario":null},{"value":"0,00E+00","module":"B7","scenario":null},{"value":"0,00E+00","module":"C1","scenario":null},{"value":"2,39E-02","module":"C2","scenario":null},{"value":"2,76E-01","module":"C3","scenario":null},{"value":"1,67E-02","module":"C4","scenario":null},{"value":"-8,61E-02","module":"D","scenario":null},{"value":"1,94E+00","module":"A1A3","scenario":null}]},{"parameter":"GWP-fossil","unit":"kg CO2-eq","values":[{"value":"1,53E+00","module":"A1","scenario":null},{"value":"2,11E-01","module":"A2","scenario":null},{"value":"1,69E-01","module":"A3","scenario":null},{"value":"7,83E-02","module":"A4","scenario":null},{"value":"4,31E-02","module":"A5","scenario":null},{"value":"0,00E+00","module":"B1","scenario":null},{"value":"0,00E+00","module":"B2","scenario":null},{"value":"0,00E+00","module":"B3","scenario":null},{"value":"0,00E+00","module":"B4","scenario":null},{"value":"0,00E+00","module":"B5","scenario":null},{"value":"1,14E-01","module":"B6","scenario":null},{"value":"0,00E+00","module":"B7","scenario":null},{"value":"0,00E+00","module":"C1","scenario":null},{"value":"2,39E-02","module":"C2","scenario":null},{"value":"2,73E-01","module":"C3","scenario":null},{"value":"1,43E-02","module":"C4","scenario":null},{"value":"-8,51E-02","module":"D","scenario":null},{"value":"1,91E+00","module":"A1A3","scenario":null}]},{"parameter":"GWP-biogenic","unit":"kg CO2-eq","values":[{"value":"1,87E-02","module":"A1","scenario":null},{"value":"8,27E-05","module":"A2","scenario":null},{"value":"6,21E-03","module":"A3","scenario":null},{"value":"3,21E-05","module":"A4","scenario":null},{"value":"6,04E-04","module":"A5","scenario":null},{"value":"0,00E+00","module":"B1","scenario":null},{"value":"0,00E+00","module":"B2","scenario":null},{"value":"0,00E+00","module":"B3","scenario":null},{"value":"0,00E+00","module":"B4","scenario":null},{"value":"0,00E+00","module":"B5","scenario":null},{"value":"2,31E-03","module":"B6","scenario":null},{"value":"0,00E+00","module":"B7","scenario":null},{"value":"0,00E+00","module":"C1","scenario":null},{"value":"9,75E-06","module":"C2","scenario":null},{"value":"2,77E-03","module":"C3","scenario":null},{"value":"2,47E-03","module":"C4","scenario":null},{"value":"-3,56E-04","module":"D","scenario":null},{"value":"2,50E-02","module":"A1A3","scenario":null}]},{"parameter":"GWP-luluc","unit":"kg CO2-eq","values":[{"value":"1,63E-03","module":"A1","scenario":null},{"value":"8,00E-05","module":"A2","scenario":null},{"value":"1,57E-03","module":"A3","scenario":null},{"value":"2,28E-05","module":"A4","scenario":null},{"value":"6,52E-05","module":"A5","scenario":null},{"value":"0,00E+00","module":"B1","scenario":null},{"value":"0,00E+00","module":"B2","scenario":null},{"value":"0,00E+00","module":"B3","scenario":null},{"value":"0,00E+00","module":"B4","scenario":null},{"value":"0,00E+00","module":"B5","scenario":null},{"value":"7,38E-03","module":"B6","scenario":null},{"value":"0,00E+00","module":"B7","scenario":null},{"value":"0,00E+00","module":"C1","scenario":null},{"value":"8,36E-06","module":"C2","scenario":null},{"value":"9,89E-07","module":"C3","scenario":null},{"value":"8,30E-07","module":"C4","scenario":null},{"value":"-6,09E-04","module":"D","scenario":null},{"value":"3,28E-03","module":"A1A3","scenario":null}]},{"parameter":"ODP","unit":"kg CFC11-eq","values":[{"value":"1,21E-07","module":"A1","scenario":null},{"value":"4,76E-08","module":"A2","scenario":null},{"value":"2,02E-08","module":"A3","scenario":null},{"value":"1,81E-08","module":"A4","scenario":null},{"value":"3,60E-09","module":"A5","scenario":null},{"value":"0,00E+00","module":"B1","scenario":null},{"value":"0,00E+00","module":"B2","scenario":null},{"value":"0,00E+00","module":"B3","scenario":null},{"value":"0,00E+00","module":"B4","scenario":null},{"value":"0,00E+00","module":"B5","scenario":null},{"value":"5,57E-08","module":"B6","scenario":null},{"value":"0,00E+00","module":"B7","scenario":null},{"value":"0,00E+00","module":"C1","scenario":null},{"value":"5,45E-09","module":"C2","scenario":null},{"value":"5,36E-10","module":"C3","scenario":null},{"value":"7,63E-10","module":"C4","scenario":null},{"value":"-1,13E-03","module":"D","scenario":null},{"value":"1,89E-07","module":"A1A3","scenario":null}]},{"parameter":"AP","unit":"mol H+-eq","values":[{"value":"6,34E-02","module":"A1","scenario":null},{"value":"1,59E-03","module":"A2","scenario":null},{"value":"6,48E-04","module":"A3","scenario":null},{"value":"3,29E-04","module":"A4","scenario":null},{"value":"1,31E-03","module":"A5","scenario":null},{"value":"0,00E+00","module":"B1","scenario":null},{"value":"0,00E+00","module":"B2","scenario":null},{"value":"0,00E+00","module":"B3","scenario":null},{"value":"0,00E+00","module":"B4","scenario":null},{"value":"0,00E+00","module":"B5","scenario":null},{"value":"7,40E-04","module":"B6","scenario":null},{"value":"0,00E+00","module":"B7","scenario":null},{"value":"0,00E+00","module":"C1","scenario":null},{"value":"9,78E-05","module":"C2","scenario":null},{"value":"5,60E-05","module":"C3","scenario":null},{"value":"2,03E-05","module":"C4","scenario":null},{"value":"-1,18E-02","module":"D","scenario":null},{"value":"6,56E-02","module":"A1A3","scenario":null}]},{"parameter":"POCP","unit":"kg NMVOC-eq","values":[{"value":"1,50E-02","module":"A1","scenario":null},{"value":"1,38E-03","module":"A2","scenario":null},{"value":"3,40E-04","module":"A3","scenario":null},{"value":"3,52E-04","module":"A4","scenario":null},{"value":"3,31E-04","module":"A5","scenario":null},{"value":"0,00E+00","module":"B1","scenario":null},{"value":"0,00E+00","module":"B2","scenario":null},{"value":"0,00E+00","module":"B3","scenario":null},{"value":"0,00E+00","module":"B4","scenario":null},{"value":"0,00E+00","module":"B5","scenario":null},{"value":"3,78E-04","module":"B6","scenario":null},{"value":"0,00E+00","module":"B7","scenario":null},{"value":"0,00E+00","module":"C1","scenario":null},{"value":"9,82E-05","module":"C2","scenario":null},{"value":"6,65E-05","module":"C3","scenario":null},{"value":"2,64E-05","module":"C4","scenario":null},{"value":"-2,15E-03","module":"D","scenario":null},{"value":"1,67E-02","module":"A1A3","scenario":null}]},{"parameter":"ADPE","unit":"kg Sb-eq","values":[{"value":"4,69E-04","module":"A1","scenario":null},{"value":"5,16E-06","module":"A2","scenario":null},{"value":"1,19E-06","module":"A3","scenario":null},{"value":"1,34E-06","module":"A4","scenario":null},{"value":"9,47E-06","module":"A5","scenario":null},{"value":"0,00E+00","module":"B1","scenario":null},{"value":"0,00E+00","module":"B2","scenario":null},{"value":"0,00E+00","module":"B3","scenario":null},{"value":"0,00E+00","module":"B4","scenario":null},{"value":"0,00E+00","module":"B5","scenario":null},{"value":"4,55E-06","module":"B6","scenario":null},{"value":"0,00E+00","module":"B7","scenario":null},{"value":"0,00E+00","module":"C1","scenario":null},{"value":"6,48E-07","module":"C2","scenario":null},{"value":"2,68E-08","module":"C3","scenario":null},{"value":"1,99E-08","module":"C4","scenario":null},{"value":"-6,56E-05","module":"D","scenario":null},{"value":"4,75E-04","module":"A1A3","scenario":null}]},{"parameter":"ADPF","unit":"MJ","values":[{"value":"2,34E+01","module":"A1","scenario":null},{"value":"3,14E+00","module":"A2","scenario":null},{"value":"4,36E+00","module":"A3","scenario":null},{"value":"1,22E+00","module":"A4","scenario":null},{"value":"6,06E-01","module":"A5","scenario":null},{"value":"0,00E+00","module":"B1","scenario":null},{"value":"0,00E+00","module":"B2","scenario":null},{"value":"0,00E+00","module":"B3","scenario":null},{"value":"0,00E+00","module":"B4","scenario":null},{"value":"0,00E+00","module":"B5","scenario":null},{"value":"1,33E+01","module":"B6","scenario":null},{"value":"0,00E+00","module":"B7","scenario":null},{"value":"0,00E+00","module":"C1","scenario":null},{"value":"3,61E-01","module":"C2","scenario":null},{"value":"3,46E-02","module":"C3","scenario":null},{"value":"6,00E-02","module":"C4","scenario":null},{"value":"-8,44E-01","module":"D","scenario":null},{"value":"3,09E+01","module":"A1A3","scenario":null}]},{"parameter":"WDP","unit":"m3 world-eq. Deprived","values":[{"value":"8,53E+01","module":"A1","scenario":null},{"value":"2,74E+00","module":"A2","scenario":null},{"value":"2,40E+02","module":"A3","scenario":null},{"value":"9,34E-01","module":"A4","scenario":null},{"value":"6,58E+00","module":"A5","scenario":null},{"value":"0,00E+00","module":"B1","scenario":null},{"value":"0,00E+00","module":"B2","scenario":null},{"value":"0,00E+00","module":"B3","scenario":null},{"value":"0,00E+00","module":"B4","scenario":null},{"value":"0,00E+00","module":"B5","scenario":null},{"value":"1,35E+03","module":"B6","scenario":null},{"value":"0,00E+00","module":"B7","scenario":null},{"value":"0,00E+00","module":"C1","scenario":null},{"value":"3,44E-01","module":"C2","scenario":null},{"value":"2,36E-01","module":"C3","scenario":null},{"value":"1,11E+00","module":"C4","scenario":null},{"value":"1,04E+00","module":"D","scenario":null},{"value":"3,28E+02","module":"A1A3","scenario":null}]},{"parameter":"EP-freshwater","unit":"kg P-eq","values":[{"value":"5,24E-04","module":"A1","scenario":null},{"value":"1,56E-06","module":"A2","scenario":null},{"value":"6,38E-06","module":"A3","scenario":null},{"value":"5,97E-07","module":"A4","scenario":null},{"value":"1,06E-05","module":"A5","scenario":null},{"value":"0,00E+00","module":"B1","scenario":null},{"value":"0,00E+00","module":"B2","scenario":null},{"value":"0,00E+00","module":"B3","scenario":null},{"value":"0,00E+00","module":"B4","scenario":null},{"value":"0,00E+00","module":"B5","scenario":null},{"value":"7,68E-06","module":"B6","scenario":null},{"value":"0,00E+00","module":"B7","scenario":null},{"value":"0,00E+00","module":"C1","scenario":null},{"value":"1,88E-07","module":"C2","scenario":null},{"value":"4,79E-08","module":"C3","scenario":null},{"value":"3,97E-08","module":"C4","scenario":null},{"value":"-8,01E-05","module":"D","scenario":null},{"value":"5,32E-04","module":"A1A3","scenario":null}]},{"parameter":"EP-marine","unit":"kg N-eq","values":[{"value":"3,91E-03","module":"A1","scenario":null},{"value":"4,41E-04","module":"A2","scenario":null},{"value":"1,16E-04","module":"A3","scenario":null},{"value":"9,89E-05","module":"A4","scenario":null},{"value":"8,89E-05","module":"A5","scenario":null},{"value":"0,00E+00","module":"B1","scenario":null},{"value":"0,00E+00","module":"B2","scenario":null},{"value":"0,00E+00","module":"B3","scenario":null},{"value":"0,00E+00","module":"B4","scenario":null},{"value":"0,00E+00","module":"B5","scenario":null},{"value":"1,26E-04","module":"B6","scenario":null},{"value":"0,00E+00","module":"B7","scenario":null},{"value":"0,00E+00","module":"C1","scenario":null},{"value":"2,90E-05","module":"C2","scenario":null},{"value":"2,68E-05","module":"C3","scenario":null},{"value":"2,37E-05","module":"C4","scenario":null},{"value":"-5,22E-04","module":"D","scenario":null},{"value":"4,47E-03","module":"A1A3","scenario":null}]},{"parameter":"EP-terrestrial","unit":"mol N-eq.","values":[{"value":"5,69E-02","module":"A1","scenario":null},{"value":"4,89E-03","module":"A2","scenario":null},{"value":"1,33E-03","module":"A3","scenario":null},{"value":"1,09E-03","module":"A4","scenario":null},{"value":"1,25E-03","module":"A5","scenario":null},{"value":"0,00E+00","module":"B1","scenario":null},{"value":"0,00E+00","module":"B2","scenario":null},{"value":"0,00E+00","module":"B3","scenario":null},{"value":"0,00E+00","module":"B4","scenario":null},{"value":"0,00E+00","module":"B5","scenario":null},{"value":"1,66E-03","module":"B6","scenario":null},{"value":"0,00E+00","module":"B7","scenario":null},{"value":"0,00E+00","module":"C1","scenario":null},{"value":"3,21E-04","module":"C2","scenario":null},{"value":"2,76E-04","module":"C3","scenario":null},{"value":"8,12E-05","module":"C4","scenario":null},{"value":"-7,90E-03","module":"D","scenario":null},{"value":"6,31E-02","module":"A1A3","scenario":null}]},{"parameter":"GWP-IOBC","unit":"kg CO2-eq","values":[{"value":"1,55E+00","module":"A1","scenario":null},{"value":"2,11E-01","module":"A2","scenario":null},{"value":"2,21E-01","module":"A3","scenario":null},{"value":"7,83E-02","module":"A4","scenario":null},{"value":"4,46E-02","module":"A5","scenario":null},{"value":"0,00E+00","module":"B1","scenario":null},{"value":"0,00E+00","module":"B2","scenario":null},{"value":"0,00E+00","module":"B3","scenario":null},{"value":"0,00E+00","module":"B4","scenario":null},{"value":"0,00E+00","module":"B5","scenario":null},{"value":"1,23E-01","module":"B6","scenario":null},{"value":"0,00E+00","module":"B7","scenario":null},{"value":"0,00E+00","module":"C1","scenario":null},{"value":"2,39E-02","module":"C2","scenario":null},{"value":"2,73E-01","module":"C3","scenario":null},{"value":"1,73E-02","module":"C4","scenario":null},{"value":"-4,89E-02","module":"D","scenario":null},{"value":"1,98E+00","module":"A1A3","scenario":null}]}],"additional_environmental_impact":[{"parameter":"PM","unit":"Disease incidence","values":[{"value":"1,74E-07","module":"A1","scenario":null},{"value":"1,43E-08","module":"A2","scenario":null},{"value":"3,04E-09","module":"A3","scenario":null},{"value":"6,89E-09","module":"A4","scenario":null},{"value":"3,80E-09","module":"A5","scenario":null},{"value":"0,00E+00","module":"B1","scenario":null},{"value":"0,00E+00","module":"B2","scenario":null},{"value":"0,00E+00","module":"B3","scenario":null},{"value":"0,00E+00","module":"B4","scenario":null},{"value":"0,00E+00","module":"B5","scenario":null},{"value":"5,33E-09","module":"B6","scenario":null},{"value":"0,00E+00","module":"B7","scenario":null},{"value":"0,00E+00","module":"C1","scenario":null},{"value":"1,72E-09","module":"C2","scenario":null},{"value":"2,43E-10","module":"C3","scenario":null},{"value":"3,74E-10","module":"C4","scenario":null},{"value":"-3,11E-08","module":"D","scenario":null},{"value":"1,91E-07","module":"A1A3","scenario":null}]},{"parameter":"ETP-fw","unit":"CTUe","values":[{"value":"6,96E+02","module":"A1","scenario":null},{"value":"2,26E+00","module":"A2","scenario":null},{"value":"3,20E+00","module":"A3","scenario":null},{"value":"8,90E-01","module":"A4","scenario":null},{"value":"1,53E+01","module":"A5","scenario":null},{"value":"0,00E+00","module":"B1","scenario":null},{"value":"0,00E+00","module":"B2","scenario":null},{"value":"0,00E+00","module":"B3","scenario":null},{"value":"0,00E+00","module":"B4","scenario":null},{"value":"0,00E+00","module":"B5","scenario":null},{"value":"7,03E+00","module":"B6","scenario":null},{"value":"0,00E+00","module":"B7","scenario":null},{"value":"0,00E+00","module":"C1","scenario":null},{"value":"2,66E-01","module":"C2","scenario":null},{"value":"4,98E-01","module":"C3","scenario":null},{"value":"6,28E+01","module":"C4","scenario":null},{"value":"-1,09E+02","module":"D","scenario":null},{"value":"7,02E+02","module":"A1A3","scenario":null}]},{"parameter":"HTP-c","unit":"CTUh","values":[{"value":"1,35E-08","module":"A1","scenario":null},{"value":"0,00E+00","module":"A2","scenario":null},{"value":"8,50E-11","module":"A3","scenario":null},{"value":"0,00E+00","module":"A4","scenario":null},{"value":"2,72E-10","module":"A5","scenario":null},{"value":"0,00E+00","module":"B1","scenario":null},{"value":"0,00E+00","module":"B2","scenario":null},{"value":"0,00E+00","module":"B3","scenario":null},{"value":"0,00E+00","module":"B4","scenario":null},{"value":"0,00E+00","module":"B5","scenario":null},{"value":"2,02E-10","module":"B6","scenario":null},{"value":"0,00E+00","module":"B7","scenario":null},{"value":"0,00E+00","module":"C1","scenario":null},{"value":"0,00E+00","module":"C2","scenario":null},{"value":"1,50E-11","module":"C3","scenario":null},{"value":"3,00E-12","module":"C4","scenario":null},{"value":"-1,54E-09","module":"D","scenario":null},{"value":"1,36E-08","module":"A1A3","scenario":null}]},{"parameter":"HTP-nc","unit":"CTUh","values":[{"value":"1,01E-06","module":"A1","scenario":null},{"value":"2,46E-09","module":"A2","scenario":null},{"value":"2,24E-09","module":"A3","scenario":null},{"value":"8,61E-10","module":"A4","scenario":null},{"value":"2,02E-08","module":"A5","scenario":null},{"value":"0,00E+00","module":"B1","scenario":null},{"value":"0,00E+00","module":"B2","scenario":null},{"value":"0,00E+00","module":"B3","scenario":null},{"value":"0,00E+00","module":"B4","scenario":null},{"value":"0,00E+00","module":"B5","scenario":null},{"value":"4,87E-09","module":"B6","scenario":null},{"value":"0,00E+00","module":"B7","scenario":null},{"value":"0,00E+00","module":"C1","scenario":null},{"value":"2,87E-10","module":"C2","scenario":null},{"value":"6,46E-10","module":"C3","scenario":null},{"value":"7,10E-11","module":"C4","scenario":null},{"value":"-1,31E-07","module":"D","scenario":null},{"value":"1,01E-06","module":"A1A3","scenario":null}]},{"parameter":"SQP","unit":"-","values":[{"value":"1,42E+01","module":"A1","scenario":null},{"value":"2,05E+00","module":"A2","scenario":null},{"value":"2,66E+00","module":"A3","scenario":null},{"value":"1,40E+00","module":"A4","scenario":null},{"value":"3,83E-01","module":"A5","scenario":null},{"value":"0,00E+00","module":"B1","scenario":null},{"value":"0,00E+00","module":"B2","scenario":null},{"value":"0,00E+00","module":"B3","scenario":null},{"value":"0,00E+00","module":"B4","scenario":null},{"value":"0,00E+00","module":"B5","scenario":null},{"value":"5,89E+00","module":"B6","scenario":null},{"value":"0,00E+00","module":"B7","scenario":null},{"value":"0,00E+00","module":"C1","scenario":null},{"value":"2,49E-01","module":"C2","scenario":null},{"value":"6,15E-03","module":"C3","scenario":null},{"value":"1,58E-01","module":"C4","scenario":null},{"value":"-2,85E+00","module":"D","scenario":null},{"value":"1,89E+01","module":"A1A3","scenario":null}]},{"parameter":"IRP","unit":"kBq U235-eq","values":[{"value":"8,27E-02","module":"A1","scenario":null},{"value":"1,37E-02","module":"A2","scenario":null},{"value":"1,06E-01","module":"A3","scenario":null},{"value":"5,32E-03","module":"A4","scenario":null},{"value":"4,01E-03","module":"A5","scenario":null},{"value":"0,00E+00","module":"B1","scenario":null},{"value":"0,00E+00","module":"B2","scenario":null},{"value":"0,00E+00","module":"B3","scenario":null},{"value":"0,00E+00","module":"B4","scenario":null},{"value":"0,00E+00","module":"B5","scenario":null},{"value":"4,56E-01","module":"B6","scenario":null},{"value":"0,00E+00","module":"B7","scenario":null},{"value":"0,00E+00","module":"C1","scenario":null},{"value":"1,58E-03","module":"C2","scenario":null},{"value":"8,47E-05","module":"C3","scenario":null},{"value":"3,54E-04","module":"C4","scenario":null},{"value":"-2,19E-03","module":"D","scenario":null},{"value":"2,03E-01","module":"A1A3","scenario":null}]}],"resource_use":[{"parameter":"PERE","unit":"MJ","values":[{"value":"4,13E+00","module":"A1","scenario":null},{"value":"4,17E-02","module":"A2","scenario":null},{"value":"1,35E+00","module":"A3","scenario":null},{"value":"1,53E-02","module":"A4","scenario":null},{"value":"1,10E-01","module":"A5","scenario":null},{"value":"0,00E+00","module":"B1","scenario":null},{"value":"0,00E+00","module":"B2","scenario":null},{"value":"0,00E+00","module":"B3","scenario":null},{"value":"0,00E+00","module":"B4","scenario":null},{"value":"0,00E+00","module":"B5","scenario":null},{"value":"6,40E+00","module":"B6","scenario":null},{"value":"0,00E+00","module":"B7","scenario":null},{"value":"0,00E+00","module":"C1","scenario":null},{"value":"5,09E-03","module":"C2","scenario":null},{"value":"1,85E-03","module":"C3","scenario":null},{"value":"5,98E-03","module":"C4","scenario":null},{"value":"-1,62E+00","module":"D","scenario":null},{"value":"5,52E+00","module":"A1A3","scenario":null}]},{"parameter":"PERM","unit":"","values":[{"value":"2,33E-02","module":"A1","scenario":null},{"value":"0,00E+00","module":"A2","scenario":null},{"value":"0,00E+00","module":"A3","scenario":null},{"value":"0,00E+00","module":"A4","scenario":null},{"value":"1,38E-05","module":"A5","scenario":null},{"value":"0,00E+00","module":"B1","scenario":null},{"value":"0,00E+00","module":"B2","scenario":null},{"value":"0,00E+00","module":"B3","scenario":null},{"value":"0,00E+00","module":"B4","scenario":null},{"value":"0,00E+00","module":"B5","scenario":null},{"value":"0,00E+00","module":"B6","scenario":null},{"value":"0,00E+00","module":"B7","scenario":null},{"value":"0,00E+00","module":"C1","scenario":null},{"value":"0,00E+00","module":"C2","scenario":null},{"value":"-2,26E-02","module":"C3","scenario":null},{"value":"0,00E+00","module":"C4","scenario":null},{"value":"0,00E+00","module":"D","scenario":null},{"value":"2,33E-02","module":"A1A3","scenario":null}]},{"parameter":"PERT","unit":"MJ","values":[{"value":"4,15E+00","module":"A1","scenario":null},{"value":"4,17E-02","module":"A2","scenario":null},{"value":"1,35E+00","module":"A3","scenario":null},{"value":"1,53E-02","module":"A4","scenario":null},{"value":"1,10E-01","module":"A5","scenario":null},{"value":"0,00E+00","module":"B1","scenario":null},{"value":"0,00E+00","module":"B2","scenario":null},{"value":"0,00E+00","module":"B3","scenario":null},{"value":"0,00E+00","module":"B4","scenario":null},{"value":"0,00E+00","module":"B5","scenario":null},{"value":"6,40E+00","module":"B6","scenario":null},{"value":"0,00E+00","module":"B7","scenario":null},{"value":"0,00E+00","module":"C1","scenario":null},{"value":"5,09E-03","module":"C2","scenario":null},{"value":"-2,07E-02","module":"C3","scenario":null},{"value":"5,98E-03","module":"C4","scenario":null},{"value":"-1,62E+00","module":"D","scenario":null},{"value":"5,54E+00","module":"A1A3","scenario":null}]},{"parameter":"PENRE","unit":"MJ","values":[{"value":"1,93E+01","module":"A1","scenario":null},{"value":"3,14E+00","module":"A2","scenario":null},{"value":"4,51E+00","module":"A3","scenario":null},{"value":"1,22E+00","module":"A4","scenario":null},{"value":"5,28E-01","module":"A5","scenario":null},{"value":"0,00E+00","module":"B1","scenario":null},{"value":"0,00E+00","module":"B2","scenario":null},{"value":"0,00E+00","module":"B3","scenario":null},{"value":"0,00E+00","module":"B4","scenario":null},{"value":"0,00E+00","module":"B5","scenario":null},{"value":"1,33E+01","module":"B6","scenario":null},{"value":"0,00E+00","module":"B7","scenario":null},{"value":"0,00E+00","module":"C1","scenario":null},{"value":"3,61E-01","module":"C2","scenario":null},{"value":"3,46E-02","module":"C3","scenario":null},{"value":"6,00E-02","module":"C4","scenario":null},{"value":"-8,44E-01","module":"D","scenario":null},{"value":"2,69E+01","module":"A1A3","scenario":null}]},{"parameter":"PENRM","unit":"MJ","values":[{"value":"4,19E+00","module":"A1","scenario":null},{"value":"0,00E+00","module":"A2","scenario":null},{"value":"0,00E+00","module":"A3","scenario":null},{"value":"0,00E+00","module":"A4","scenario":null},{"value":"5,01E-03","module":"A5","scenario":null},{"value":"0,00E+00","module":"B1","scenario":null},{"value":"0,00E+00","module":"B2","scenario":null},{"value":"0,00E+00","module":"B3","scenario":null},{"value":"0,00E+00","module":"B4","scenario":null},{"value":"0,00E+00","module":"B5","scenario":null},{"value":"0,00E+00","module":"B6","scenario":null},{"value":"0,00E+00","module":"B7","scenario":null},{"value":"0,00E+00","module":"C1","scenario":null},{"value":"0,00E+00","module":"C2","scenario":null},{"value":"-3,94E+00","module":"C3","scenario":null},{"value":"0,00E+00","module":"C4","scenario":null},{"value":"0,00E+00","module":"D","scenario":null},{"value":"4,19E+00","module":"A1A3","scenario":null}]},{"parameter":"PENRT","unit":"MJ","values":[{"value":"2,35E+01","module":"A1","scenario":null},{"value":"3,14E+00","module":"A2","scenario":null},{"value":"4,51E+00","module":"A3","scenario":null},{"value":"1,22E+00","module":"A4","scenario":null},{"value":"5,33E-01","module":"A5","scenario":null},{"value":"0,00E+00","module":"B1","scenario":null},{"value":"0,00E+00","module":"B2","scenario":null},{"value":"0,00E+00","module":"B3","scenario":null},{"value":"0,00E+00","module":"B4","scenario":null},{"value":"0,00E+00","module":"B5","scenario":null},{"value":"1,33E+01","module":"B6","scenario":null},{"value":"0,00E+00","module":"B7","scenario":null},{"value":"0,00E+00","module":"C1","scenario":null},{"value":"3,61E-01","module":"C2","scenario":null},{"value":"-3,90E+00","module":"C3","scenario":null},{"value":"6,00E-02","module":"C4","scenario":null},{"value":"-8,44E-01","module":"D","scenario":null},{"value":"3,11E+01","module":"A1A3","scenario":null}]},{"parameter":"SM","unit":"kg","values":[{"value":"5,06E-02","module":"A1","scenario":null},{"value":"0,00E+00","module":"A2","scenario":null},{"value":"0,00E+00","module":"A3","scenario":null},{"value":"0,00E+00","module":"A4","scenario":null},{"value":"1,01E-03","module":"A5","scenario":null},{"value":"0,00E+00","module":"B1","scenario":null},{"value":"0,00E+00","module":"B2","scenario":null},{"value":"0,00E+00","module":"B3","scenario":null},{"value":"0,00E+00","module":"B4","scenario":null},{"value":"0,00E+00","module":"B5","scenario":null},{"value":"0,00E+00","module":"B6","scenario":null},{"value":"0,00E+00","module":"B7","scenario":null},{"value":"0,00E+00","module":"C1","scenario":null},{"value":"0,00E+00","module":"C2","scenario":null},{"value":"0,00E+00","module":"C3","scenario":null},{"value":"0,00E+00","module":"C4","scenario":null},{"value":"2,04E-02","module":"D","scenario":null},{"value":"5,06E-02","module":"A1A3","scenario":null}]},{"parameter":"RSF","unit":"MJ","values":[{"value":"9,01E-02","module":"A1","scenario":null},{"value":"1,47E-03","module":"A2","scenario":null},{"value":"1,58E-02","module":"A3","scenario":null},{"value":"5,36E-04","module":"A4","scenario":null},{"value":"2,14E-03","module":"A5","scenario":null},{"value":"0,00E+00","module":"B1","scenario":null},{"value":"0,00E+00","module":"B2","scenario":null},{"value":"0,00E+00","module":"B3","scenario":null},{"value":"0,00E+00","module":"B4","scenario":null},{"value":"0,00E+00","module":"B5","scenario":null},{"value":"2,48E-02","module":"B6","scenario":null},{"value":"0,00E+00","module":"B7","scenario":null},{"value":"0,00E+00","module":"C1","scenario":null},{"value":"1,82E-04","module":"C2","scenario":null},{"value":"4,03E-05","module":"C3","scenario":null},{"value":"1,24E-04","module":"C4","scenario":null},{"value":"1,70E-03","module":"D","scenario":null},{"value":"1,07E-01","module":"A1A3","scenario":null}]},{"parameter":"NRSF","unit":"MJ","values":[{"value":"5,44E-03","module":"A1","scenario":null},{"value":"5,07E-03","module":"A2","scenario":null},{"value":"5,04E-02","module":"A3","scenario":null},{"value":"1,80E-03","module":"A4","scenario":null},{"value":"1,19E-03","module":"A5","scenario":null},{"value":"0,00E+00","module":"B1","scenario":null},{"value":"0,00E+00","module":"B2","scenario":null},{"value":"0,00E+00","module":"B3","scenario":null},{"value":"0,00E+00","module":"B4","scenario":null},{"value":"0,00E+00","module":"B5","scenario":null},{"value":"7,84E-02","module":"B6","scenario":null},{"value":"0,00E+00","module":"B7","scenario":null},{"value":"0,00E+00","module":"C1","scenario":null},{"value":"6,50E-04","module":"C2","scenario":null},{"value":"0,00E+00","module":"C3","scenario":null},{"value":"1,02E-04","module":"C4","scenario":null},{"value":"-7,72E-02","module":"D","scenario":null},{"value":"6,09E-02","module":"A1A3","scenario":null}]},{"parameter":"FW","unit":"m3","values":[{"value":"7,30E-02","module":"A1","scenario":null},{"value":"3,14E-04","module":"A2","scenario":null},{"value":"5,03E-03","module":"A3","scenario":null},{"value":"1,39E-04","module":"A4","scenario":null},{"value":"1,57E-03","module":"A5","scenario":null},{"value":"0,00E+00","module":"B1","scenario":null},{"value":"0,00E+00","module":"B2","scenario":null},{"value":"0,00E+00","module":"B3","scenario":null},{"value":"0,00E+00","module":"B4","scenario":null},{"value":"0,00E+00","module":"B5","scenario":null},{"value":"1,45E-02","module":"B6","scenario":null},{"value":"0,00E+00","module":"B7","scenario":null},{"value":"0,00E+00","module":"C1","scenario":null},{"value":"3,80E-05","module":"C2","scenario":null},{"value":"2,77E-04","module":"C3","scenario":null},{"value":"7,70E-05","module":"C4","scenario":null},{"value":"-3,36E-03","module":"D","scenario":null},{"value":"7,83E-02","module":"A1A3","scenario":null}]}],"end_of_life_waste":[{"parameter":"HWD","unit":"kg","values":[{"value":"1,07E-02","module":"A1","scenario":null},{"value":"1,57E-04","module":"A2","scenario":null},{"value":"1,15E-02","module":"A3","scenario":null},{"value":"6,66E-05","module":"A4","scenario":null},{"value":"5,32E-04","module":"A5","scenario":null},{"value":"0,00E+00","module":"B1","scenario":null},{"value":"0,00E+00","module":"B2","scenario":null},{"value":"0,00E+00","module":"B3","scenario":null},{"value":"0,00E+00","module":"B4","scenario":null},{"value":"0,00E+00","module":"B5","scenario":null},{"value":"6,96E-04","module":"B6","scenario":null},{"value":"0,00E+00","module":"B7","scenario":null},{"value":"0,00E+00","module":"C1","scenario":null},{"value":"1,84E-05","module":"C2","scenario":null},{"value":"0,00E+00","module":"C3","scenario":null},{"value":"4,30E-03","module":"C4","scenario":null},{"value":"-7,99E-04","module":"D","scenario":null},{"value":"2,23E-02","module":"A1A3","scenario":null}]},{"parameter":"NHWD","unit":"kg","values":[{"value":"4,87E-01","module":"A1","scenario":null},{"value":"1,41E-01","module":"A2","scenario":null},{"value":"2,28E-02","module":"A3","scenario":null},{"value":"1,06E-01","module":"A4","scenario":null},{"value":"1,77E-02","module":"A5","scenario":null},{"value":"0,00E+00","module":"B1","scenario":null},{"value":"0,00E+00","module":"B2","scenario":null},{"value":"0,00E+00","module":"B3","scenario":null},{"value":"0,00E+00","module":"B4","scenario":null},{"value":"0,00E+00","module":"B5","scenario":null},{"value":"4,40E-02","module":"B6","scenario":null},{"value":"0,00E+00","module":"B7","scenario":null},{"value":"0,00E+00","module":"C1","scenario":null},{"value":"1,72E-02","module":"C2","scenario":null},{"value":"0,00E+00","module":"C3","scenario":null},{"value":"2,17E-01","module":"C4","scenario":null},{"value":"-3,88E-02","module":"D","scenario":null},{"value":"6,51E-01","module":"A1A3","scenario":null}]},{"parameter":"RWD","unit":"kg","values":[{"value":"7,35E-05","module":"A1","scenario":null},{"value":"2,14E-05","module":"A2","scenario":null},{"value":"4,88E-05","module":"A3","scenario":null},{"value":"8,31E-06","module":"A4","scenario":null},{"value":"2,80E-06","module":"A5","scenario":null},{"value":"0,00E+00","module":"B1","scenario":null},{"value":"0,00E+00","module":"B2","scenario":null},{"value":"0,00E+00","module":"B3","scenario":null},{"value":"0,00E+00","module":"B4","scenario":null},{"value":"0,00E+00","module":"B5","scenario":null},{"value":"2,01E-04","module":"B6","scenario":null},{"value":"0,00E+00","module":"B7","scenario":null},{"value":"0,00E+00","module":"C1","scenario":null},{"value":"2,46E-06","module":"C2","scenario":null},{"value":"0,00E+00","module":"C3","scenario":null},{"value":"4,06E-07","module":"C4","scenario":null},{"value":"-1,86E-06","module":"D","scenario":null},{"value":"1,44E-04","module":"A1A3","scenario":null}]}],"end_of_life_flow":[{"parameter":"CRU","unit":"kg","values":[{"value":"0,00E+00","module":"A1","scenario":null},{"value":"0,00E+00","module":"A2","scenario":null},{"value":"0,00E+00","module":"A3","scenario":null},{"value":"0,00E+00","module":"A4","scenario":null},{"value":"0,00E+00","module":"A5","scenario":null},{"value":"0,00E+00","module":"B1","scenario":null},{"value":"0,00E+00","module":"B2","scenario":null},{"value":"0,00E+00","module":"B3","scenario":null},{"value":"0,00E+00","module":"B4","scenario":null},{"value":"0,00E+00","module":"B5","scenario":null},{"value":"0,00E+00","module":"B6","scenario":null},{"value":"0,00E+00","module":"B7","scenario":null},{"value":"0,00E+00","module":"C1","scenario":null},{"value":"0,00E+00","module":"C2","scenario":null},{"value":"0,00E+00","module":"C3","scenario":null},{"value":"0,00E+00","module":"C4","scenario":null},{"value":"0,00E+00","module":"D","scenario":null},{"value":"0,00E+00","module":"A1A3","scenario":null}]},{"parameter":"MFR","unit":"kg","values":[{"value":"0,00E+00","module":"A1","scenario":null},{"value":"0,00E+00","module":"A2","scenario":null},{"value":"2,85E-04","module":"A3","scenario":null},{"value":"0,00E+00","module":"A4","scenario":null},{"value":"3,05E-03","module":"A5","scenario":null},{"value":"0,00E+00","module":"B1","scenario":null},{"value":"0,00E+00","module":"B2","scenario":null},{"value":"0,00E+00","module":"B3","scenario":null},{"value":"0,00E+00","module":"B4","scenario":null},{"value":"0,00E+00","module":"B5","scenario":null},{"value":"0,00E+00","module":"B6","scenario":null},{"value":"0,00E+00","module":"B7","scenario":null},{"value":"0,00E+00","module":"C1","scenario":null},{"value":"0,00E+00","module":"C2","scenario":null},{"value":"1,52E-01","module":"C3","scenario":null},{"value":"1,00E-05","module":"C4","scenario":null},{"value":"-7,97E-04","module":"D","scenario":null},{"value":"2,85E-04","module":"A1A3","scenario":null}]},{"parameter":"MER","unit":"kg","values":[{"value":"0,00E+00","module":"A1","scenario":null},{"value":"0,00E+00","module":"A2","scenario":null},{"value":"4,76E-02","module":"A3","scenario":null},{"value":"0,00E+00","module":"A4","scenario":null},{"value":"3,19E-03","module":"A5","scenario":null},{"value":"0,00E+00","module":"B1","scenario":null},{"value":"0,00E+00","module":"B2","scenario":null},{"value":"0,00E+00","module":"B3","scenario":null},{"value":"0,00E+00","module":"B4","scenario":null},{"value":"0,00E+00","module":"B5","scenario":null},{"value":"0,00E+00","module":"B6","scenario":null},{"value":"0,00E+00","module":"B7","scenario":null},{"value":"0,00E+00","module":"C1","scenario":null},{"value":"0,00E+00","module":"C2","scenario":null},{"value":"1,12E-01","module":"C3","scenario":null},{"value":"2,45E-07","module":"C4","scenario":null},{"value":"-1,05E-04","module":"D","scenario":null},{"value":"4,76E-02","module":"A1A3","scenario":null}]},{"parameter":"EEE","unit":"MJ","values":[{"value":"0,00E+00","module":"A1","scenario":null},{"value":"0,00E+00","module":"A2","scenario":null},{"value":"2,81E-02","module":"A3","scenario":null},{"value":"0,00E+00","module":"A4","scenario":null},{"value":"4,11E-03","module":"A5","scenario":null},{"value":"0,00E+00","module":"B1","scenario":null},{"value":"0,00E+00","module":"B2","scenario":null},{"value":"0,00E+00","module":"B3","scenario":null},{"value":"0,00E+00","module":"B4","scenario":null},{"value":"0,00E+00","module":"B5","scenario":null},{"value":"0,00E+00","module":"B6","scenario":null},{"value":"0,00E+00","module":"B7","scenario":null},{"value":"0,00E+00","module":"C1","scenario":null},{"value":"0,00E+00","module":"C2","scenario":null},{"value":"1,77E-01","module":"C3","scenario":null},{"value":"1,59E-05","module":"C4","scenario":null},{"value":"-2,57E-04","module":"D","scenario":null},{"value":"2,81E-02","module":"A1A3","scenario":null}]},{"parameter":"EET","unit":"MJ","values":[{"value":"0,00E+00","module":"A1","scenario":null},{"value":"0,00E+00","module":"A2","scenario":null},{"value":"4,25E-01","module":"A3","scenario":null},{"value":"0,00E+00","module":"A4","scenario":null},{"value":"6,21E-02","module":"A5","scenario":null},{"value":"0,00E+00","module":"B1","scenario":null},{"value":"0,00E+00","module":"B2","scenario":null},{"value":"0,00E+00","module":"B3","scenario":null},{"value":"0,00E+00","module":"B4","scenario":null},{"value":"0,00E+00","module":"B5","scenario":null},{"value":"0,00E+00","module":"B6","scenario":null},{"value":"0,00E+00","module":"B7","scenario":null},{"value":"0,00E+00","module":"C1","scenario":null},{"value":"0,00E+00","module":"C2","scenario":null},{"value":"2,68E+00","module":"C3","scenario":null},{"value":"2,40E-04","module":"C4","scenario":null},{"value":"-3,89E-03","module":"D","scenario":null},{"value":"4,25E-01","module":"A1A3","scenario":null}]}]}