{"product_name":"Inspire 1200 Prism Sensor","epd_id":"NEPD-8231-7900","declared_unit":{"unit":"stk","amount":1},"compliance":["EN 15804+A2","ISO 14025","ISO 21930"],"producer_name":"SG Armaturen AS","environmental_impact":[{"parameter":"GWP-total","unit":"kg CO2-eq","values":[{"value":"5,51E+01","module":"A1","scenario":null},{"value":"6,34E-02","module":"A2","scenario":null},{"value":"1,17E+00","module":"A3","scenario":null},{"value":"1,44E+00","module":"A4","scenario":null},{"value":"6,85E-01","module":"A5","scenario":null},{"value":"2,46E+01","module":"B6","scenario":null},{"value":"0,00E+00","module":"C1","scenario":null},{"value":"1,60E-01","module":"C2","scenario":null},{"value":"6,24E-01","module":"C3","scenario":null},{"value":"6,24E-02","module":"C4","scenario":null},{"value":"-4,35E+00","module":"D","scenario":null},{"value":"5,63E+01","module":"A1A3","scenario":null}]},{"parameter":"GWP-fossil","unit":"kg CO2-eq","values":[{"value":"5,52E+01","module":"A1","scenario":null},{"value":"6,33E-02","module":"A2","scenario":null},{"value":"1,17E+00","module":"A3","scenario":null},{"value":"1,44E+00","module":"A4","scenario":null},{"value":"6,47E-03","module":"A5","scenario":null},{"value":"2,39E+01","module":"B6","scenario":null},{"value":"0,00E+00","module":"C1","scenario":null},{"value":"1,60E-01","module":"C2","scenario":null},{"value":"6,24E-01","module":"C3","scenario":null},{"value":"6,21E-02","module":"C4","scenario":null},{"value":"-4,30E+00","module":"D","scenario":null},{"value":"5,65E+01","module":"A1A3","scenario":null}]},{"parameter":"GWP-biogenic","unit":"kg CO2-eq","values":[{"value":"-2,40E-01","module":"A1","scenario":null},{"value":"2,47E-05","module":"A2","scenario":null},{"value":"1,82E-04","module":"A3","scenario":null},{"value":"5,14E-04","module":"A4","scenario":null},{"value":"6,79E-01","module":"A5","scenario":null},{"value":"6,60E-01","module":"B6","scenario":null},{"value":"0,00E+00","module":"C1","scenario":null},{"value":"6,61E-05","module":"C2","scenario":null},{"value":"2,56E-04","module":"C3","scenario":null},{"value":"2,81E-05","module":"C4","scenario":null},{"value":"-1,40E-02","module":"D","scenario":null},{"value":"-2,40E-01","module":"A1A3","scenario":null}]},{"parameter":"GWP-luluc","unit":"kg CO2-eq","values":[{"value":"1,15E-01","module":"A1","scenario":null},{"value":"2,32E-05","module":"A2","scenario":null},{"value":"1,28E-04","module":"A3","scenario":null},{"value":"7,10E-04","module":"A4","scenario":null},{"value":"2,14E-06","module":"A5","scenario":null},{"value":"9,84E-02","module":"B6","scenario":null},{"value":"0,00E+00","module":"C1","scenario":null},{"value":"5,68E-05","module":"C2","scenario":null},{"value":"2,87E-04","module":"C3","scenario":null},{"value":"2,65E-04","module":"C4","scenario":null},{"value":"-4,00E-02","module":"D","scenario":null},{"value":"1,15E-01","module":"A1A3","scenario":null}]},{"parameter":"ODP","unit":"kg CFC11-eq","values":[{"value":"6,44E-06","module":"A1","scenario":null},{"value":"1,38E-08","module":"A2","scenario":null},{"value":"4,31E-08","module":"A3","scenario":null},{"value":"3,18E-07","module":"A4","scenario":null},{"value":"1,37E-09","module":"A5","scenario":null},{"value":"1,64E-06","module":"B6","scenario":null},{"value":"0,00E+00","module":"C1","scenario":null},{"value":"3,62E-08","module":"C2","scenario":null},{"value":"7,80E-09","module":"C3","scenario":null},{"value":"4,43E-09","module":"C4","scenario":null},{"value":"-2,25E-03","module":"D","scenario":null},{"value":"6,50E-06","module":"A1A3","scenario":null}]},{"parameter":"AP","unit":"mol H+-eq","values":[{"value":"5,11E-01","module":"A1","scenario":null},{"value":"1,89E-04","module":"A2","scenario":null},{"value":"6,01E-03","module":"A3","scenario":null},{"value":"2,14E-02","module":"A4","scenario":null},{"value":"3,06E-05","module":"A5","scenario":null},{"value":"1,86E-01","module":"B6","scenario":null},{"value":"0,00E+00","module":"C1","scenario":null},{"value":"4,59E-04","module":"C2","scenario":null},{"value":"5,93E-04","module":"C3","scenario":null},{"value":"2,18E-04","module":"C4","scenario":null},{"value":"-1,36E-01","module":"D","scenario":null},{"value":"5,18E-01","module":"A1A3","scenario":null}]},{"parameter":"POCP","unit":"kg NMVOC-eq","values":[{"value":"2,20E-01","module":"A1","scenario":null},{"value":"1,56E-04","module":"A2","scenario":null},{"value":"5,81E-03","module":"A3","scenario":null},{"value":"1,55E-02","module":"A4","scenario":null},{"value":"3,15E-05","module":"A5","scenario":null},{"value":"7,17E-02","module":"B6","scenario":null},{"value":"0,00E+00","module":"C1","scenario":null},{"value":"3,89E-04","module":"C2","scenario":null},{"value":"4,02E-04","module":"C3","scenario":null},{"value":"2,42E-04","module":"C4","scenario":null},{"value":"-3,33E-02","module":"D","scenario":null},{"value":"2,26E-01","module":"A1A3","scenario":null}]},{"parameter":"ADPE","unit":"kg Sb-eq","values":[{"value":"6,27E-03","module":"A1","scenario":null},{"value":"1,70E-06","module":"A2","scenario":null},{"value":"2,73E-06","module":"A3","scenario":null},{"value":"2,80E-05","module":"A4","scenario":null},{"value":"1,57E-07","module":"A5","scenario":null},{"value":"1,78E-03","module":"B6","scenario":null},{"value":"0,00E+00","module":"C1","scenario":null},{"value":"4,41E-06","module":"C2","scenario":null},{"value":"8,06E-07","module":"C3","scenario":null},{"value":"2,49E-07","module":"C4","scenario":null},{"value":"-2,15E-03","module":"D","scenario":null},{"value":"6,28E-03","module":"A1A3","scenario":null}]},{"parameter":"ADPF","unit":"MJ","values":[{"value":"6,49E+02","module":"A1","scenario":null},{"value":"9,36E-01","module":"A2","scenario":null},{"value":"1,07E+01","module":"A3","scenario":null},{"value":"2,04E+01","module":"A4","scenario":null},{"value":"9,05E-02","module":"A5","scenario":null},{"value":"3,26E+02","module":"B6","scenario":null},{"value":"0,00E+00","module":"C1","scenario":null},{"value":"2,41E+00","module":"C2","scenario":null},{"value":"1,28E+00","module":"C3","scenario":null},{"value":"5,61E-01","module":"C4","scenario":null},{"value":"-5,09E+01","module":"D","scenario":null},{"value":"6,61E+02","module":"A1A3","scenario":null}]},{"parameter":"WDP","unit":"m3 world-eq. Deprived","values":[{"value":"1,81E+03","module":"A1","scenario":null},{"value":"3,05E-01","module":"A2","scenario":null},{"value":"9,95E-01","module":"A3","scenario":null},{"value":"1,32E+01","module":"A4","scenario":null},{"value":"1,15E-01","module":"A5","scenario":null},{"value":"5,68E+04","module":"B6","scenario":null},{"value":"0,00E+00","module":"C1","scenario":null},{"value":"2,34E+00","module":"C2","scenario":null},{"value":"1,07E+01","module":"C3","scenario":null},{"value":"5,49E+00","module":"C4","scenario":null},{"value":"-1,09E+03","module":"D","scenario":null},{"value":"1,81E+03","module":"A1A3","scenario":null}]},{"parameter":"EP-freshwater","unit":"kg P-eq","values":[{"value":"7,52E-03","module":"A1","scenario":null},{"value":"5,94E-07","module":"A2","scenario":null},{"value":"2,13E-05","module":"A3","scenario":null},{"value":"9,41E-06","module":"A4","scenario":null},{"value":"5,31E-08","module":"A5","scenario":null},{"value":"1,72E-03","module":"B6","scenario":null},{"value":"0,00E+00","module":"C1","scenario":null},{"value":"1,28E-06","module":"C2","scenario":null},{"value":"4,29E-06","module":"C3","scenario":null},{"value":"1,49E-06","module":"C4","scenario":null},{"value":"-8,37E-04","module":"D","scenario":null},{"value":"7,55E-03","module":"A1A3","scenario":null}]},{"parameter":"EP-marine","unit":"kg N-eq","values":[{"value":"6,11E-02","module":"A1","scenario":null},{"value":"3,73E-05","module":"A2","scenario":null},{"value":"1,40E-03","module":"A3","scenario":null},{"value":"5,15E-03","module":"A4","scenario":null},{"value":"1,01E-05","module":"A5","scenario":null},{"value":"2,05E-02","module":"B6","scenario":null},{"value":"0,00E+00","module":"C1","scenario":null},{"value":"9,08E-05","module":"C2","scenario":null},{"value":"1,39E-04","module":"C3","scenario":null},{"value":"8,18E-05","module":"C4","scenario":null},{"value":"-8,28E-03","module":"D","scenario":null},{"value":"6,26E-02","module":"A1A3","scenario":null}]},{"parameter":"EP-terrestrial","unit":"mol N-eq.","values":[{"value":"6,97E-01","module":"A1","scenario":null},{"value":"4,17E-04","module":"A2","scenario":null},{"value":"1,54E-02","module":"A3","scenario":null},{"value":"5,73E-02","module":"A4","scenario":null},{"value":"1,10E-04","module":"A5","scenario":null},{"value":"2,67E-01","module":"B6","scenario":null},{"value":"0,00E+00","module":"C1","scenario":null},{"value":"1,02E-03","module":"C2","scenario":null},{"value":"1,51E-03","module":"C3","scenario":null},{"value":"6,18E-04","module":"C4","scenario":null},{"value":"-1,09E-01","module":"D","scenario":null},{"value":"7,13E-01","module":"A1A3","scenario":null}]},{"parameter":"GWP-IOBC","unit":"kg CO2-eq","values":[{"value":"5,58E+01","module":"A1","scenario":null},{"value":"6,34E-02","module":"A2","scenario":null},{"value":"1,12E+00","module":"A3","scenario":null},{"value":"1,44E+00","module":"A4","scenario":null},{"value":"6,47E-03","module":"A5","scenario":null},{"value":"2,46E+01","module":"B6","scenario":null},{"value":"0,00E+00","module":"C1","scenario":null},{"value":"1,60E-01","module":"C2","scenario":null},{"value":"6,24E-01","module":"C3","scenario":null},{"value":"6,46E-02","module":"C4","scenario":null},{"value":"-4,58E+00","module":"D","scenario":null},{"value":"5,69E+01","module":"A1A3","scenario":null}]}],"additional_environmental_impact":[{"parameter":"PM","unit":"Disease incidence","values":[{"value":"3,46E-06","module":"A1","scenario":null},{"value":"4,10E-09","module":"A2","scenario":null},{"value":"7,04E-08","module":"A3","scenario":null},{"value":"5,30E-08","module":"A4","scenario":null},{"value":"4,52E-10","module":"A5","scenario":null},{"value":"1,34E-06","module":"B6","scenario":null},{"value":"0,00E+00","module":"C1","scenario":null},{"value":"9,78E-09","module":"C2","scenario":null},{"value":"3,84E-09","module":"C3","scenario":null},{"value":"3,94E-09","module":"C4","scenario":null},{"value":"-4,55E-07","module":"D","scenario":null},{"value":"3,53E-06","module":"A1A3","scenario":null}]},{"parameter":"ETP-fw","unit":"CTUe","values":[{"value":"4,14E+03","module":"A1","scenario":null},{"value":"7,59E-01","module":"A2","scenario":null},{"value":"2,65E+01","module":"A3","scenario":null},{"value":"1,40E+01","module":"A4","scenario":null},{"value":"1,21E-01","module":"A5","scenario":null},{"value":"1,48E+03","module":"B6","scenario":null},{"value":"0,00E+00","module":"C1","scenario":null},{"value":"1,79E+00","module":"C2","scenario":null},{"value":"3,13E+00","module":"C3","scenario":null},{"value":"3,50E+02","module":"C4","scenario":null},{"value":"-1,00E+03","module":"D","scenario":null},{"value":"4,17E+03","module":"A1A3","scenario":null}]},{"parameter":"HTP-c","unit":"CTUh","values":[{"value":"9,87E-08","module":"A1","scenario":null},{"value":"0,00E+00","module":"A2","scenario":null},{"value":"3,24E-10","module":"A3","scenario":null},{"value":"0,00E+00","module":"A4","scenario":null},{"value":"4,00E-12","module":"A5","scenario":null},{"value":"7,08E-08","module":"B6","scenario":null},{"value":"0,00E+00","module":"C1","scenario":null},{"value":"0,00E+00","module":"C2","scenario":null},{"value":"1,52E-09","module":"C3","scenario":null},{"value":"1,47E-10","module":"C4","scenario":null},{"value":"-1,65E-08","module":"D","scenario":null},{"value":"9,90E-08","module":"A1A3","scenario":null}]},{"parameter":"HTP-nc","unit":"CTUh","values":[{"value":"3,80E-06","module":"A1","scenario":null},{"value":"7,43E-10","module":"A2","scenario":null},{"value":"5,12E-08","module":"A3","scenario":null},{"value":"1,05E-08","module":"A4","scenario":null},{"value":"1,52E-10","module":"A5","scenario":null},{"value":"1,67E-06","module":"B6","scenario":null},{"value":"0,00E+00","module":"C1","scenario":null},{"value":"1,95E-09","module":"C2","scenario":null},{"value":"8,94E-08","module":"C3","scenario":null},{"value":"1,24E-09","module":"C4","scenario":null},{"value":"-5,80E-07","module":"D","scenario":null},{"value":"3,85E-06","module":"A1A3","scenario":null}]},{"parameter":"SQP","unit":"-","values":[{"value":"1,81E+02","module":"A1","scenario":null},{"value":"6,41E-01","module":"A2","scenario":null},{"value":"2,07E+00","module":"A3","scenario":null},{"value":"1,01E+01","module":"A4","scenario":null},{"value":"6,07E-02","module":"A5","scenario":null},{"value":"1,64E+02","module":"B6","scenario":null},{"value":"0,00E+00","module":"C1","scenario":null},{"value":"1,69E+00","module":"C2","scenario":null},{"value":"2,77E-01","module":"C3","scenario":null},{"value":"1,34E+00","module":"C4","scenario":null},{"value":"-2,05E+01","module":"D","scenario":null},{"value":"1,83E+02","module":"A1A3","scenario":null}]},{"parameter":"IRP","unit":"kBq U235-eq","values":[{"value":"2,90E+00","module":"A1","scenario":null},{"value":"3,89E-03","module":"A2","scenario":null},{"value":"1,54E-02","module":"A3","scenario":null},{"value":"8,84E-02","module":"A4","scenario":null},{"value":"3,87E-04","module":"A5","scenario":null},{"value":"5,91E+00","module":"B6","scenario":null},{"value":"0,00E+00","module":"C1","scenario":null},{"value":"1,06E-02","module":"C2","scenario":null},{"value":"6,32E-03","module":"C3","scenario":null},{"value":"1,97E-03","module":"C4","scenario":null},{"value":"-1,72E-01","module":"D","scenario":null},{"value":"2,92E+00","module":"A1A3","scenario":null}]}],"resource_use":[{"parameter":"PERE","unit":"MJ","values":[{"value":"7,45E+01","module":"A1","scenario":null},{"value":"1,06E-02","module":"A2","scenario":null},{"value":"8,67E-01","module":"A3","scenario":null},{"value":"2,32E-01","module":"A4","scenario":null},{"value":"1,49E-03","module":"A5","scenario":null},{"value":"4,22E+03","module":"B6","scenario":null},{"value":"0,00E+00","module":"C1","scenario":null},{"value":"3,46E-02","module":"C2","scenario":null},{"value":"1,78E-01","module":"C3","scenario":null},{"value":"1,43E-01","module":"C4","scenario":null},{"value":"-1,45E+01","module":"D","scenario":null},{"value":"7,54E+01","module":"A1A3","scenario":null}]},{"parameter":"PERM","unit":"","values":[{"value":"2,88E+00","module":"A1","scenario":null},{"value":"0,00E+00","module":"A2","scenario":null},{"value":"0,00E+00","module":"A3","scenario":null},{"value":"0,00E+00","module":"A4","scenario":null},{"value":"-2,34E+00","module":"A5","scenario":null},{"value":"0,00E+00","module":"B6","scenario":null},{"value":"0,00E+00","module":"C1","scenario":null},{"value":"0,00E+00","module":"C2","scenario":null},{"value":"0,00E+00","module":"C3","scenario":null},{"value":"0,00E+00","module":"C4","scenario":null},{"value":"0,00E+00","module":"D","scenario":null},{"value":"2,88E+00","module":"A1A3","scenario":null}]},{"parameter":"PERT","unit":"MJ","values":[{"value":"7,74E+01","module":"A1","scenario":null},{"value":"1,06E-02","module":"A2","scenario":null},{"value":"8,67E-01","module":"A3","scenario":null},{"value":"2,32E-01","module":"A4","scenario":null},{"value":"-2,34E+00","module":"A5","scenario":null},{"value":"4,22E+03","module":"B6","scenario":null},{"value":"0,00E+00","module":"C1","scenario":null},{"value":"3,46E-02","module":"C2","scenario":null},{"value":"1,78E-01","module":"C3","scenario":null},{"value":"1,43E-01","module":"C4","scenario":null},{"value":"-1,45E+01","module":"D","scenario":null},{"value":"7,83E+01","module":"A1A3","scenario":null}]},{"parameter":"PENRE","unit":"MJ","values":[{"value":"6,39E+02","module":"A1","scenario":null},{"value":"9,36E-01","module":"A2","scenario":null},{"value":"1,07E+01","module":"A3","scenario":null},{"value":"2,04E+01","module":"A4","scenario":null},{"value":"9,05E-02","module":"A5","scenario":null},{"value":"3,26E+02","module":"B6","scenario":null},{"value":"0,00E+00","module":"C1","scenario":null},{"value":"2,41E+00","module":"C2","scenario":null},{"value":"1,28E+00","module":"C3","scenario":null},{"value":"5,61E-01","module":"C4","scenario":null},{"value":"-5,09E+01","module":"D","scenario":null},{"value":"6,51E+02","module":"A1A3","scenario":null}]},{"parameter":"PENRM","unit":"MJ","values":[{"value":"1,39E+01","module":"A1","scenario":null},{"value":"0,00E+00","module":"A2","scenario":null},{"value":"0,00E+00","module":"A3","scenario":null},{"value":"0,00E+00","module":"A4","scenario":null},{"value":"0,00E+00","module":"A5","scenario":null},{"value":"0,00E+00","module":"B6","scenario":null},{"value":"0,00E+00","module":"C1","scenario":null},{"value":"0,00E+00","module":"C2","scenario":null},{"value":"-1,57E+01","module":"C3","scenario":null},{"value":"0,00E+00","module":"C4","scenario":null},{"value":"0,00E+00","module":"D","scenario":null},{"value":"1,39E+01","module":"A1A3","scenario":null}]},{"parameter":"PENRT","unit":"MJ","values":[{"value":"6,53E+02","module":"A1","scenario":null},{"value":"9,36E-01","module":"A2","scenario":null},{"value":"1,07E+01","module":"A3","scenario":null},{"value":"2,04E+01","module":"A4","scenario":null},{"value":"9,05E-02","module":"A5","scenario":null},{"value":"3,26E+02","module":"B6","scenario":null},{"value":"0,00E+00","module":"C1","scenario":null},{"value":"2,41E+00","module":"C2","scenario":null},{"value":"-1,44E+01","module":"C3","scenario":null},{"value":"5,61E-01","module":"C4","scenario":null},{"value":"-5,09E+01","module":"D","scenario":null},{"value":"6,65E+02","module":"A1A3","scenario":null}]},{"parameter":"SM","unit":"kg","values":[{"value":"1,13E+00","module":"A1","scenario":null},{"value":"0,00E+00","module":"A2","scenario":null},{"value":"0,00E+00","module":"A3","scenario":null},{"value":"0,00E+00","module":"A4","scenario":null},{"value":"0,00E+00","module":"A5","scenario":null},{"value":"0,00E+00","module":"B6","scenario":null},{"value":"0,00E+00","module":"C1","scenario":null},{"value":"0,00E+00","module":"C2","scenario":null},{"value":"0,00E+00","module":"C3","scenario":null},{"value":"3,00E-03","module":"C4","scenario":null},{"value":"5,21E-02","module":"D","scenario":null},{"value":"1,13E+00","module":"A1A3","scenario":null}]},{"parameter":"RSF","unit":"MJ","values":[{"value":"8,79E-02","module":"A1","scenario":null},{"value":"2,07E-04","module":"A2","scenario":null},{"value":"4,80E-04","module":"A3","scenario":null},{"value":"7,50E-03","module":"A4","scenario":null},{"value":"4,94E-05","module":"A5","scenario":null},{"value":"3,31E+00","module":"B6","scenario":null},{"value":"0,00E+00","module":"C1","scenario":null},{"value":"1,24E-03","module":"C2","scenario":null},{"value":"3,05E-03","module":"C3","scenario":null},{"value":"8,30E-04","module":"C4","scenario":null},{"value":"3,10E-02","module":"D","scenario":null},{"value":"8,86E-02","module":"A1A3","scenario":null}]},{"parameter":"NRSF","unit":"MJ","values":[{"value":"8,60E-02","module":"A1","scenario":null},{"value":"1,76E-03","module":"A2","scenario":null},{"value":"5,23E-03","module":"A3","scenario":null},{"value":"4,09E-02","module":"A4","scenario":null},{"value":"2,04E-04","module":"A5","scenario":null},{"value":"8,25E+00","module":"B6","scenario":null},{"value":"0,00E+00","module":"C1","scenario":null},{"value":"4,42E-03","module":"C2","scenario":null},{"value":"-8,25E-05","module":"C3","scenario":null},{"value":"2,60E-02","module":"C4","scenario":null},{"value":"7,40E-01","module":"D","scenario":null},{"value":"9,30E-02","module":"A1A3","scenario":null}]},{"parameter":"FW","unit":"m3","values":[{"value":"4,98E-01","module":"A1","scenario":null},{"value":"1,05E-04","module":"A2","scenario":null},{"value":"6,64E-03","module":"A3","scenario":null},{"value":"1,78E-03","module":"A4","scenario":null},{"value":"4,27E-05","module":"A5","scenario":null},{"value":"3,15E+01","module":"B6","scenario":null},{"value":"0,00E+00","module":"C1","scenario":null},{"value":"2,58E-04","module":"C2","scenario":null},{"value":"1,45E-03","module":"C3","scenario":null},{"value":"4,81E-04","module":"C4","scenario":null},{"value":"-7,10E-02","module":"D","scenario":null},{"value":"5,04E-01","module":"A1A3","scenario":null}]}],"end_of_life_waste":[{"parameter":"HWD","unit":"kg","values":[{"value":"1,62E+00","module":"A1","scenario":null},{"value":"8,46E-05","module":"A2","scenario":null},{"value":"8,88E-04","module":"A3","scenario":null},{"value":"1,04E-03","module":"A4","scenario":null},{"value":"0,00E+00","module":"A5","scenario":null},{"value":"2,09E-01","module":"B6","scenario":null},{"value":"0,00E+00","module":"C1","scenario":null},{"value":"1,25E-04","module":"C2","scenario":null},{"value":"4,25E-05","module":"C3","scenario":null},{"value":"1,60E-01","module":"C4","scenario":null},{"value":"-3,45E-03","module":"D","scenario":null},{"value":"1,63E+00","module":"A1A3","scenario":null}]},{"parameter":"NHWD","unit":"kg","values":[{"value":"3,90E+01","module":"A1","scenario":null},{"value":"4,49E-02","module":"A2","scenario":null},{"value":"1,11E-01","module":"A3","scenario":null},{"value":"6,48E-01","module":"A4","scenario":null},{"value":"4,00E-01","module":"A5","scenario":null},{"value":"2,51E+01","module":"B6","scenario":null},{"value":"0,00E+00","module":"C1","scenario":null},{"value":"1,17E-01","module":"C2","scenario":null},{"value":"5,95E-02","module":"C3","scenario":null},{"value":"7,86E-01","module":"C4","scenario":null},{"value":"-1,23E+00","module":"D","scenario":null},{"value":"3,92E+01","module":"A1A3","scenario":null}]},{"parameter":"RWD","unit":"kg","values":[{"value":"1,54E-03","module":"A1","scenario":null},{"value":"6,14E-06","module":"A2","scenario":null},{"value":"2,07E-05","module":"A3","scenario":null},{"value":"1,40E-04","module":"A4","scenario":null},{"value":"0,00E+00","module":"A5","scenario":null},{"value":"2,92E-03","module":"B6","scenario":null},{"value":"0,00E+00","module":"C1","scenario":null},{"value":"1,64E-05","module":"C2","scenario":null},{"value":"2,24E-06","module":"C3","scenario":null},{"value":"1,63E-06","module":"C4","scenario":null},{"value":"-1,57E-04","module":"D","scenario":null},{"value":"1,57E-03","module":"A1A3","scenario":null}]}],"end_of_life_flow":[{"parameter":"CRU","unit":"kg","values":[{"value":"0,00E+00","module":"A1","scenario":null},{"value":"0,00E+00","module":"A2","scenario":null},{"value":"0,00E+00","module":"A3","scenario":null},{"value":"0,00E+00","module":"A4","scenario":null},{"value":"0,00E+00","module":"A5","scenario":null},{"value":"0,00E+00","module":"B6","scenario":null},{"value":"0,00E+00","module":"C1","scenario":null},{"value":"0,00E+00","module":"C2","scenario":null},{"value":"0,00E+00","module":"C3","scenario":null},{"value":"0,00E+00","module":"C4","scenario":null},{"value":"0,00E+00","module":"D","scenario":null},{"value":"0,00E+00","module":"A1A3","scenario":null}]},{"parameter":"MFR","unit":"kg","values":[{"value":"0,00E+00","module":"A1","scenario":null},{"value":"0,00E+00","module":"A2","scenario":null},{"value":"5,48E-02","module":"A3","scenario":null},{"value":"0,00E+00","module":"A4","scenario":null},{"value":"3,72E-01","module":"A5","scenario":null},{"value":"0,00E+00","module":"B6","scenario":null},{"value":"0,00E+00","module":"C1","scenario":null},{"value":"0,00E+00","module":"C2","scenario":null},{"value":"1,59E+00","module":"C3","scenario":null},{"value":"1,92E-05","module":"C4","scenario":null},{"value":"-2,04E-03","module":"D","scenario":null},{"value":"5,48E-02","module":"A1A3","scenario":null}]},{"parameter":"MER","unit":"kg","values":[{"value":"0,00E+00","module":"A1","scenario":null},{"value":"0,00E+00","module":"A2","scenario":null},{"value":"5,16E-03","module":"A3","scenario":null},{"value":"0,00E+00","module":"A4","scenario":null},{"value":"5,45E-07","module":"A5","scenario":null},{"value":"0,00E+00","module":"B6","scenario":null},{"value":"0,00E+00","module":"C1","scenario":null},{"value":"0,00E+00","module":"C2","scenario":null},{"value":"2,14E-01","module":"C3","scenario":null},{"value":"4,69E-07","module":"C4","scenario":null},{"value":"-2,69E-04","module":"D","scenario":null},{"value":"5,16E-03","module":"A1A3","scenario":null}]},{"parameter":"EEE","unit":"MJ","values":[{"value":"0,00E+00","module":"A1","scenario":null},{"value":"0,00E+00","module":"A2","scenario":null},{"value":"7,93E-03","module":"A3","scenario":null},{"value":"0,00E+00","module":"A4","scenario":null},{"value":"2,29E-02","module":"A5","scenario":null},{"value":"0,00E+00","module":"B6","scenario":null},{"value":"0,00E+00","module":"C1","scenario":null},{"value":"0,00E+00","module":"C2","scenario":null},{"value":"3,29E-01","module":"C3","scenario":null},{"value":"3,04E-05","module":"C4","scenario":null},{"value":"-6,58E-04","module":"D","scenario":null},{"value":"7,93E-03","module":"A1A3","scenario":null}]},{"parameter":"EET","unit":"MJ","values":[{"value":"0,00E+00","module":"A1","scenario":null},{"value":"0,00E+00","module":"A2","scenario":null},{"value":"1,20E-01","module":"A3","scenario":null},{"value":"0,00E+00","module":"A4","scenario":null},{"value":"3,46E-01","module":"A5","scenario":null},{"value":"0,00E+00","module":"B6","scenario":null},{"value":"0,00E+00","module":"C1","scenario":null},{"value":"0,00E+00","module":"C2","scenario":null},{"value":"4,97E+00","module":"C3","scenario":null},{"value":"4,60E-04","module":"C4","scenario":null},{"value":"-9,96E-03","module":"D","scenario":null},{"value":"1,20E-01","module":"A1A3","scenario":null}]}]}