{"product_name":"AXCES 12/20(24) kV 3x95/25","epd_id":"NEPD-8416-8085","declared_unit":{"unit":"m","amount":1},"compliance":["EN 15804+A2","ISO 14025","ISO 21930"],"producer_name":"NKT headquarter Denmark A/S","environmental_impact":[{"parameter":"GWP-total","unit":"kg CO2-eq","values":[{"value":"1,50E+01","module":"A1","scenario":null},{"value":"3,25E-01","module":"A2","scenario":null},{"value":"3,50E-01","module":"A3","scenario":null},{"value":"2,41E-01","module":"A4","scenario":null},{"value":"3,50E-01","module":"A5","scenario":null},{"value":"0,00E+00","module":"B1","scenario":null},{"value":"0,00E+00","module":"B2","scenario":null},{"value":"0,00E+00","module":"B3","scenario":null},{"value":"0,00E+00","module":"B4","scenario":null},{"value":"0,00E+00","module":"B5","scenario":null},{"value":"4,90E-02","module":"B6","scenario":null},{"value":"0,00E+00","module":"B7","scenario":null},{"value":"0,00E+00","module":"C1","scenario":null},{"value":"1,03E-01","module":"C2","scenario":null},{"value":"1,71E+00","module":"C3","scenario":null},{"value":"7,06E-02","module":"C4","scenario":null},{"value":"-4,07E+00","module":"D","scenario":null},{"value":"1,57E+01","module":"A1A3","scenario":null}]},{"parameter":"GWP-fossil","unit":"kg CO2-eq","values":[{"value":"1,47E+01","module":"A1","scenario":null},{"value":"3,24E-01","module":"A2","scenario":null},{"value":"2,42E-01","module":"A3","scenario":null},{"value":"2,41E-01","module":"A4","scenario":null},{"value":"3,42E-01","module":"A5","scenario":null},{"value":"0,00E+00","module":"B1","scenario":null},{"value":"0,00E+00","module":"B2","scenario":null},{"value":"0,00E+00","module":"B3","scenario":null},{"value":"0,00E+00","module":"B4","scenario":null},{"value":"0,00E+00","module":"B5","scenario":null},{"value":"4,57E-02","module":"B6","scenario":null},{"value":"0,00E+00","module":"B7","scenario":null},{"value":"0,00E+00","module":"C1","scenario":null},{"value":"1,03E-01","module":"C2","scenario":null},{"value":"1,71E+00","module":"C3","scenario":null},{"value":"7,06E-02","module":"C4","scenario":null},{"value":"-3,97E+00","module":"D","scenario":null},{"value":"1,53E+01","module":"A1A3","scenario":null}]},{"parameter":"GWP-biogenic","unit":"kg CO2-eq","values":[{"value":"1,50E-01","module":"A1","scenario":null},{"value":"1,18E-04","module":"A2","scenario":null},{"value":"4,19E-02","module":"A3","scenario":null},{"value":"9,97E-05","module":"A4","scenario":null},{"value":"3,83E-03","module":"A5","scenario":null},{"value":"0,00E+00","module":"B1","scenario":null},{"value":"0,00E+00","module":"B2","scenario":null},{"value":"0,00E+00","module":"B3","scenario":null},{"value":"0,00E+00","module":"B4","scenario":null},{"value":"0,00E+00","module":"B5","scenario":null},{"value":"8,35E-04","module":"B6","scenario":null},{"value":"0,00E+00","module":"B7","scenario":null},{"value":"0,00E+00","module":"C1","scenario":null},{"value":"4,27E-05","module":"C2","scenario":null},{"value":"1,39E-05","module":"C3","scenario":null},{"value":"6,37E-06","module":"C4","scenario":null},{"value":"-1,80E-02","module":"D","scenario":null},{"value":"1,92E-01","module":"A1A3","scenario":null}]},{"parameter":"GWP-luluc","unit":"kg CO2-eq","values":[{"value":"1,45E-01","module":"A1","scenario":null},{"value":"1,44E-04","module":"A2","scenario":null},{"value":"6,59E-02","module":"A3","scenario":null},{"value":"8,57E-05","module":"A4","scenario":null},{"value":"4,22E-03","module":"A5","scenario":null},{"value":"0,00E+00","module":"B1","scenario":null},{"value":"0,00E+00","module":"B2","scenario":null},{"value":"0,00E+00","module":"B3","scenario":null},{"value":"0,00E+00","module":"B4","scenario":null},{"value":"0,00E+00","module":"B5","scenario":null},{"value":"2,50E-03","module":"B6","scenario":null},{"value":"0,00E+00","module":"B7","scenario":null},{"value":"0,00E+00","module":"C1","scenario":null},{"value":"3,67E-05","module":"C2","scenario":null},{"value":"2,05E-06","module":"C3","scenario":null},{"value":"3,18E-06","module":"C4","scenario":null},{"value":"-7,38E-02","module":"D","scenario":null},{"value":"2,11E-01","module":"A1A3","scenario":null}]},{"parameter":"ODP","unit":"kg CFC11-eq","values":[{"value":"9,98E-07","module":"A1","scenario":null},{"value":"7,09E-08","module":"A2","scenario":null},{"value":"5,78E-08","module":"A3","scenario":null},{"value":"5,45E-08","module":"A4","scenario":null},{"value":"2,29E-08","module":"A5","scenario":null},{"value":"0,00E+00","module":"B1","scenario":null},{"value":"0,00E+00","module":"B2","scenario":null},{"value":"0,00E+00","module":"B3","scenario":null},{"value":"0,00E+00","module":"B4","scenario":null},{"value":"0,00E+00","module":"B5","scenario":null},{"value":"4,94E-09","module":"B6","scenario":null},{"value":"0,00E+00","module":"B7","scenario":null},{"value":"0,00E+00","module":"C1","scenario":null},{"value":"2,34E-08","module":"C2","scenario":null},{"value":"1,32E-09","module":"C3","scenario":null},{"value":"3,15E-09","module":"C4","scenario":null},{"value":"-7,04E-03","module":"D","scenario":null},{"value":"1,13E-06","module":"A1A3","scenario":null}]},{"parameter":"AP","unit":"mol H+-eq","values":[{"value":"2,55E-01","module":"A1","scenario":null},{"value":"4,02E-03","module":"A2","scenario":null},{"value":"7,46E-04","module":"A3","scenario":null},{"value":"6,92E-04","module":"A4","scenario":null},{"value":"5,21E-03","module":"A5","scenario":null},{"value":"0,00E+00","module":"B1","scenario":null},{"value":"0,00E+00","module":"B2","scenario":null},{"value":"0,00E+00","module":"B3","scenario":null},{"value":"0,00E+00","module":"B4","scenario":null},{"value":"0,00E+00","module":"B5","scenario":null},{"value":"2,11E-04","module":"B6","scenario":null},{"value":"0,00E+00","module":"B7","scenario":null},{"value":"0,00E+00","module":"C1","scenario":null},{"value":"2,97E-04","module":"C2","scenario":null},{"value":"2,15E-04","module":"C3","scenario":null},{"value":"8,27E-05","module":"C4","scenario":null},{"value":"-5,55E-02","module":"D","scenario":null},{"value":"2,60E-01","module":"A1A3","scenario":null}]},{"parameter":"POCP","unit":"kg NMVOC-eq","values":[{"value":"7,02E-02","module":"A1","scenario":null},{"value":"2,96E-03","module":"A2","scenario":null},{"value":"6,54E-04","module":"A3","scenario":null},{"value":"5,87E-04","module":"A4","scenario":null},{"value":"1,49E-03","module":"A5","scenario":null},{"value":"0,00E+00","module":"B1","scenario":null},{"value":"0,00E+00","module":"B2","scenario":null},{"value":"0,00E+00","module":"B3","scenario":null},{"value":"0,00E+00","module":"B4","scenario":null},{"value":"0,00E+00","module":"B5","scenario":null},{"value":"1,05E-04","module":"B6","scenario":null},{"value":"0,00E+00","module":"B7","scenario":null},{"value":"0,00E+00","module":"C1","scenario":null},{"value":"2,51E-04","module":"C2","scenario":null},{"value":"2,67E-04","module":"C3","scenario":null},{"value":"1,07E-04","module":"C4","scenario":null},{"value":"-1,76E-02","module":"D","scenario":null},{"value":"7,38E-02","module":"A1A3","scenario":null}]},{"parameter":"ADPE","unit":"kg Sb-eq","values":[{"value":"9,15E-04","module":"A1","scenario":null},{"value":"6,80E-06","module":"A2","scenario":null},{"value":"1,23E-06","module":"A3","scenario":null},{"value":"6,65E-06","module":"A4","scenario":null},{"value":"1,86E-05","module":"A5","scenario":null},{"value":"0,00E+00","module":"B1","scenario":null},{"value":"0,00E+00","module":"B2","scenario":null},{"value":"0,00E+00","module":"B3","scenario":null},{"value":"0,00E+00","module":"B4","scenario":null},{"value":"0,00E+00","module":"B5","scenario":null},{"value":"7,10E-07","module":"B6","scenario":null},{"value":"0,00E+00","module":"B7","scenario":null},{"value":"0,00E+00","module":"C1","scenario":null},{"value":"2,85E-06","module":"C2","scenario":null},{"value":"6,04E-08","module":"C3","scenario":null},{"value":"8,32E-08","module":"C4","scenario":null},{"value":"-1,61E-04","module":"D","scenario":null},{"value":"9,23E-04","module":"A1A3","scenario":null}]},{"parameter":"ADPF","unit":"MJ","values":[{"value":"2,35E+02","module":"A1","scenario":null},{"value":"4,66E+00","module":"A2","scenario":null},{"value":"1,28E+01","module":"A3","scenario":null},{"value":"3,64E+00","module":"A4","scenario":null},{"value":"5,08E+00","module":"A5","scenario":null},{"value":"0,00E+00","module":"B1","scenario":null},{"value":"0,00E+00","module":"B2","scenario":null},{"value":"0,00E+00","module":"B3","scenario":null},{"value":"0,00E+00","module":"B4","scenario":null},{"value":"0,00E+00","module":"B5","scenario":null},{"value":"1,23E+00","module":"B6","scenario":null},{"value":"0,00E+00","module":"B7","scenario":null},{"value":"0,00E+00","module":"C1","scenario":null},{"value":"1,56E+00","module":"C2","scenario":null},{"value":"1,13E-01","module":"C3","scenario":null},{"value":"2,44E-01","module":"C4","scenario":null},{"value":"-5,00E+01","module":"D","scenario":null},{"value":"2,53E+02","module":"A1A3","scenario":null}]},{"parameter":"WDP","unit":"m3 world-eq. Deprived","values":[{"value":"4,50E+03","module":"A1","scenario":null},{"value":"3,49E+00","module":"A2","scenario":null},{"value":"1,97E+03","module":"A3","scenario":null},{"value":"3,52E+00","module":"A4","scenario":null},{"value":"1,30E+02","module":"A5","scenario":null},{"value":"0,00E+00","module":"B1","scenario":null},{"value":"0,00E+00","module":"B2","scenario":null},{"value":"0,00E+00","module":"B3","scenario":null},{"value":"0,00E+00","module":"B4","scenario":null},{"value":"0,00E+00","module":"B5","scenario":null},{"value":"9,54E+01","module":"B6","scenario":null},{"value":"0,00E+00","module":"B7","scenario":null},{"value":"0,00E+00","module":"C1","scenario":null},{"value":"1,51E+00","module":"C2","scenario":null},{"value":"2,58E-01","module":"C3","scenario":null},{"value":"3,89E+00","module":"C4","scenario":null},{"value":"-2,13E+03","module":"D","scenario":null},{"value":"6,47E+03","module":"A1A3","scenario":null}]},{"parameter":"EP-freshwater","unit":"kg P-eq","values":[{"value":"2,27E-03","module":"A1","scenario":null},{"value":"2,16E-06","module":"A2","scenario":null},{"value":"6,57E-06","module":"A3","scenario":null},{"value":"1,92E-06","module":"A4","scenario":null},{"value":"4,55E-05","module":"A5","scenario":null},{"value":"0,00E+00","module":"B1","scenario":null},{"value":"0,00E+00","module":"B2","scenario":null},{"value":"0,00E+00","module":"B3","scenario":null},{"value":"0,00E+00","module":"B4","scenario":null},{"value":"0,00E+00","module":"B5","scenario":null},{"value":"3,02E-06","module":"B6","scenario":null},{"value":"0,00E+00","module":"B7","scenario":null},{"value":"0,00E+00","module":"C1","scenario":null},{"value":"8,24E-07","module":"C2","scenario":null},{"value":"1,32E-07","module":"C3","scenario":null},{"value":"1,55E-07","module":"C4","scenario":null},{"value":"-3,52E-04","module":"D","scenario":null},{"value":"2,27E-03","module":"A1A3","scenario":null}]},{"parameter":"EP-marine","unit":"kg N-eq","values":[{"value":"1,73E-02","module":"A1","scenario":null},{"value":"9,68E-04","module":"A2","scenario":null},{"value":"2,60E-04","module":"A3","scenario":null},{"value":"1,37E-04","module":"A4","scenario":null},{"value":"3,77E-04","module":"A5","scenario":null},{"value":"0,00E+00","module":"B1","scenario":null},{"value":"0,00E+00","module":"B2","scenario":null},{"value":"0,00E+00","module":"B3","scenario":null},{"value":"0,00E+00","module":"B4","scenario":null},{"value":"0,00E+00","module":"B5","scenario":null},{"value":"3,33E-05","module":"B6","scenario":null},{"value":"0,00E+00","module":"B7","scenario":null},{"value":"0,00E+00","module":"C1","scenario":null},{"value":"5,87E-05","module":"C2","scenario":null},{"value":"1,03E-04","module":"C3","scenario":null},{"value":"9,70E-05","module":"C4","scenario":null},{"value":"-4,64E-03","module":"D","scenario":null},{"value":"1,85E-02","module":"A1A3","scenario":null}]},{"parameter":"EP-terrestrial","unit":"mol N-eq.","values":[{"value":"2,12E-01","module":"A1","scenario":null},{"value":"1,08E-02","module":"A2","scenario":null},{"value":"2,62E-03","module":"A3","scenario":null},{"value":"1,53E-03","module":"A4","scenario":null},{"value":"4,57E-03","module":"A5","scenario":null},{"value":"0,00E+00","module":"B1","scenario":null},{"value":"0,00E+00","module":"B2","scenario":null},{"value":"0,00E+00","module":"B3","scenario":null},{"value":"0,00E+00","module":"B4","scenario":null},{"value":"0,00E+00","module":"B5","scenario":null},{"value":"4,47E-04","module":"B6","scenario":null},{"value":"0,00E+00","module":"B7","scenario":null},{"value":"0,00E+00","module":"C1","scenario":null},{"value":"6,56E-04","module":"C2","scenario":null},{"value":"1,12E-03","module":"C3","scenario":null},{"value":"3,29E-04","module":"C4","scenario":null},{"value":"-5,65E-02","module":"D","scenario":null},{"value":"2,26E-01","module":"A1A3","scenario":null}]},{"parameter":"GWP-IOBC","unit":"kg CO2-eq","values":[{"value":"1,49E+01","module":"A1","scenario":null},{"value":"3,25E-01","module":"A2","scenario":null},{"value":"3,40E-01","module":"A3","scenario":null},{"value":"2,41E-01","module":"A4","scenario":null},{"value":"3,48E-01","module":"A5","scenario":null},{"value":"0,00E+00","module":"B1","scenario":null},{"value":"0,00E+00","module":"B2","scenario":null},{"value":"0,00E+00","module":"B3","scenario":null},{"value":"0,00E+00","module":"B4","scenario":null},{"value":"0,00E+00","module":"B5","scenario":null},{"value":"6,64E-02","module":"B6","scenario":null},{"value":"0,00E+00","module":"B7","scenario":null},{"value":"0,00E+00","module":"C1","scenario":null},{"value":"1,03E-01","module":"C2","scenario":null},{"value":"1,71E+00","module":"C3","scenario":null},{"value":"7,15E-02","module":"C4","scenario":null},{"value":"-3,80E+00","module":"D","scenario":null},{"value":"1,56E+01","module":"A1A3","scenario":null}]}],"additional_environmental_impact":[{"parameter":"PM","unit":"Disease incidence","values":[{"value":"1,09E-06","module":"A1","scenario":null},{"value":"1,61E-08","module":"A2","scenario":null},{"value":"1,21E-08","module":"A3","scenario":null},{"value":"1,47E-08","module":"A4","scenario":null},{"value":"2,27E-08","module":"A5","scenario":null},{"value":"0,00E+00","module":"B1","scenario":null},{"value":"0,00E+00","module":"B2","scenario":null},{"value":"0,00E+00","module":"B3","scenario":null},{"value":"0,00E+00","module":"B4","scenario":null},{"value":"0,00E+00","module":"B5","scenario":null},{"value":"1,12E-09","module":"B6","scenario":null},{"value":"0,00E+00","module":"B7","scenario":null},{"value":"0,00E+00","module":"C1","scenario":null},{"value":"6,32E-09","module":"C2","scenario":null},{"value":"8,44E-10","module":"C3","scenario":null},{"value":"1,54E-09","module":"C4","scenario":null},{"value":"-3,66E-07","module":"D","scenario":null},{"value":"1,12E-06","module":"A1A3","scenario":null}]},{"parameter":"ETP-fw","unit":"CTUe","values":[{"value":"1,66E+03","module":"A1","scenario":null},{"value":"3,23E+00","module":"A2","scenario":null},{"value":"5,58E+00","module":"A3","scenario":null},{"value":"2,70E+00","module":"A4","scenario":null},{"value":"3,74E+01","module":"A5","scenario":null},{"value":"0,00E+00","module":"B1","scenario":null},{"value":"0,00E+00","module":"B2","scenario":null},{"value":"0,00E+00","module":"B3","scenario":null},{"value":"0,00E+00","module":"B4","scenario":null},{"value":"0,00E+00","module":"B5","scenario":null},{"value":"1,55E+00","module":"B6","scenario":null},{"value":"0,00E+00","module":"B7","scenario":null},{"value":"0,00E+00","module":"C1","scenario":null},{"value":"1,16E+00","module":"C2","scenario":null},{"value":"3,44E-01","module":"C3","scenario":null},{"value":"1,94E+02","module":"C4","scenario":null},{"value":"-3,36E+02","module":"D","scenario":null},{"value":"1,67E+03","module":"A1A3","scenario":null}]},{"parameter":"HTP-c","unit":"CTUh","values":[{"value":"5,44E-08","module":"A1","scenario":null},{"value":"0,00E+00","module":"A2","scenario":null},{"value":"1,62E-10","module":"A3","scenario":null},{"value":"0,00E+00","module":"A4","scenario":null},{"value":"1,09E-09","module":"A5","scenario":null},{"value":"0,00E+00","module":"B1","scenario":null},{"value":"0,00E+00","module":"B2","scenario":null},{"value":"0,00E+00","module":"B3","scenario":null},{"value":"0,00E+00","module":"B4","scenario":null},{"value":"0,00E+00","module":"B5","scenario":null},{"value":"3,60E-11","module":"B6","scenario":null},{"value":"0,00E+00","module":"B7","scenario":null},{"value":"0,00E+00","module":"C1","scenario":null},{"value":"0,00E+00","module":"C2","scenario":null},{"value":"3,80E-11","module":"C3","scenario":null},{"value":"1,10E-11","module":"C4","scenario":null},{"value":"-1,34E-08","module":"D","scenario":null},{"value":"5,46E-08","module":"A1A3","scenario":null}]},{"parameter":"HTP-nc","unit":"CTUh","values":[{"value":"3,14E-06","module":"A1","scenario":null},{"value":"3,57E-09","module":"A2","scenario":null},{"value":"3,68E-09","module":"A3","scenario":null},{"value":"2,95E-09","module":"A4","scenario":null},{"value":"6,31E-08","module":"A5","scenario":null},{"value":"0,00E+00","module":"B1","scenario":null},{"value":"0,00E+00","module":"B2","scenario":null},{"value":"0,00E+00","module":"B3","scenario":null},{"value":"0,00E+00","module":"B4","scenario":null},{"value":"0,00E+00","module":"B5","scenario":null},{"value":"9,48E-10","module":"B6","scenario":null},{"value":"0,00E+00","module":"B7","scenario":null},{"value":"0,00E+00","module":"C1","scenario":null},{"value":"1,26E-09","module":"C2","scenario":null},{"value":"1,45E-09","module":"C3","scenario":null},{"value":"2,90E-10","module":"C4","scenario":null},{"value":"-4,46E-07","module":"D","scenario":null},{"value":"3,15E-06","module":"A1A3","scenario":null}]},{"parameter":"SQP","unit":"-","values":[{"value":"4,35E+01","module":"A1","scenario":null},{"value":"2,50E+00","module":"A2","scenario":null},{"value":"5,18E+00","module":"A3","scenario":null},{"value":"2,55E+00","module":"A4","scenario":null},{"value":"1,08E+00","module":"A5","scenario":null},{"value":"0,00E+00","module":"B1","scenario":null},{"value":"0,00E+00","module":"B2","scenario":null},{"value":"0,00E+00","module":"B3","scenario":null},{"value":"0,00E+00","module":"B4","scenario":null},{"value":"0,00E+00","module":"B5","scenario":null},{"value":"9,30E-01","module":"B6","scenario":null},{"value":"0,00E+00","module":"B7","scenario":null},{"value":"0,00E+00","module":"C1","scenario":null},{"value":"1,09E+00","module":"C2","scenario":null},{"value":"1,37E-02","module":"C3","scenario":null},{"value":"7,01E-01","module":"C4","scenario":null},{"value":"-1,31E+01","module":"D","scenario":null},{"value":"5,12E+01","module":"A1A3","scenario":null}]},{"parameter":"IRP","unit":"kBq U235-eq","values":[{"value":"6,57E-01","module":"A1","scenario":null},{"value":"2,03E-02","module":"A2","scenario":null},{"value":"4,27E-01","module":"A3","scenario":null},{"value":"1,59E-02","module":"A4","scenario":null},{"value":"2,22E-02","module":"A5","scenario":null},{"value":"0,00E+00","module":"B1","scenario":null},{"value":"0,00E+00","module":"B2","scenario":null},{"value":"0,00E+00","module":"B3","scenario":null},{"value":"0,00E+00","module":"B4","scenario":null},{"value":"0,00E+00","module":"B5","scenario":null},{"value":"2,81E-02","module":"B6","scenario":null},{"value":"0,00E+00","module":"B7","scenario":null},{"value":"0,00E+00","module":"C1","scenario":null},{"value":"6,82E-03","module":"C2","scenario":null},{"value":"1,91E-04","module":"C3","scenario":null},{"value":"1,37E-03","module":"C4","scenario":null},{"value":"-2,16E-01","module":"D","scenario":null},{"value":"1,10E+00","module":"A1A3","scenario":null}]}],"resource_use":[{"parameter":"PERE","unit":"MJ","values":[{"value":"4,26E+01","module":"A1","scenario":null},{"value":"5,62E-02","module":"A2","scenario":null},{"value":"6,98E+00","module":"A3","scenario":null},{"value":"5,21E-02","module":"A4","scenario":null},{"value":"9,94E-01","module":"A5","scenario":null},{"value":"0,00E+00","module":"B1","scenario":null},{"value":"0,00E+00","module":"B2","scenario":null},{"value":"0,00E+00","module":"B3","scenario":null},{"value":"0,00E+00","module":"B4","scenario":null},{"value":"0,00E+00","module":"B5","scenario":null},{"value":"1,21E+00","module":"B6","scenario":null},{"value":"0,00E+00","module":"B7","scenario":null},{"value":"0,00E+00","module":"C1","scenario":null},{"value":"2,23E-02","module":"C2","scenario":null},{"value":"3,33E-03","module":"C3","scenario":null},{"value":"2,11E-02","module":"C4","scenario":null},{"value":"-2,62E+01","module":"D","scenario":null},{"value":"4,96E+01","module":"A1A3","scenario":null}]},{"parameter":"PERM","unit":"","values":[{"value":"0,00E+00","module":"A1","scenario":null},{"value":"0,00E+00","module":"A2","scenario":null},{"value":"0,00E+00","module":"A3","scenario":null},{"value":"0,00E+00","module":"A4","scenario":null},{"value":"0,00E+00","module":"A5","scenario":null},{"value":"0,00E+00","module":"B1","scenario":null},{"value":"0,00E+00","module":"B2","scenario":null},{"value":"0,00E+00","module":"B3","scenario":null},{"value":"0,00E+00","module":"B4","scenario":null},{"value":"0,00E+00","module":"B5","scenario":null},{"value":"0,00E+00","module":"B6","scenario":null},{"value":"0,00E+00","module":"B7","scenario":null},{"value":"0,00E+00","module":"C1","scenario":null},{"value":"0,00E+00","module":"C2","scenario":null},{"value":"0,00E+00","module":"C3","scenario":null},{"value":"0,00E+00","module":"C4","scenario":null},{"value":"0,00E+00","module":"D","scenario":null},{"value":"0,00E+00","module":"A1A3","scenario":null}]},{"parameter":"PERT","unit":"MJ","values":[{"value":"4,26E+01","module":"A1","scenario":null},{"value":"5,62E-02","module":"A2","scenario":null},{"value":"6,98E+00","module":"A3","scenario":null},{"value":"5,21E-02","module":"A4","scenario":null},{"value":"9,94E-01","module":"A5","scenario":null},{"value":"0,00E+00","module":"B1","scenario":null},{"value":"0,00E+00","module":"B2","scenario":null},{"value":"0,00E+00","module":"B3","scenario":null},{"value":"0,00E+00","module":"B4","scenario":null},{"value":"0,00E+00","module":"B5","scenario":null},{"value":"1,21E+00","module":"B6","scenario":null},{"value":"0,00E+00","module":"B7","scenario":null},{"value":"0,00E+00","module":"C1","scenario":null},{"value":"2,23E-02","module":"C2","scenario":null},{"value":"3,33E-03","module":"C3","scenario":null},{"value":"2,11E-02","module":"C4","scenario":null},{"value":"-2,62E+01","module":"D","scenario":null},{"value":"4,96E+01","module":"A1A3","scenario":null}]},{"parameter":"PENRE","unit":"MJ","values":[{"value":"1,87E+02","module":"A1","scenario":null},{"value":"4,66E+00","module":"A2","scenario":null},{"value":"1,29E+01","module":"A3","scenario":null},{"value":"3,64E+00","module":"A4","scenario":null},{"value":"4,13E+00","module":"A5","scenario":null},{"value":"0,00E+00","module":"B1","scenario":null},{"value":"0,00E+00","module":"B2","scenario":null},{"value":"0,00E+00","module":"B3","scenario":null},{"value":"0,00E+00","module":"B4","scenario":null},{"value":"0,00E+00","module":"B5","scenario":null},{"value":"1,25E+00","module":"B6","scenario":null},{"value":"0,00E+00","module":"B7","scenario":null},{"value":"0,00E+00","module":"C1","scenario":null},{"value":"1,56E+00","module":"C2","scenario":null},{"value":"1,13E-01","module":"C3","scenario":null},{"value":"2,44E-01","module":"C4","scenario":null},{"value":"-5,00E+01","module":"D","scenario":null},{"value":"2,05E+02","module":"A1A3","scenario":null}]},{"parameter":"PENRM","unit":"MJ","values":[{"value":"5,07E+01","module":"A1","scenario":null},{"value":"0,00E+00","module":"A2","scenario":null},{"value":"0,00E+00","module":"A3","scenario":null},{"value":"0,00E+00","module":"A4","scenario":null},{"value":"4,83E-02","module":"A5","scenario":null},{"value":"0,00E+00","module":"B1","scenario":null},{"value":"0,00E+00","module":"B2","scenario":null},{"value":"0,00E+00","module":"B3","scenario":null},{"value":"0,00E+00","module":"B4","scenario":null},{"value":"0,00E+00","module":"B5","scenario":null},{"value":"0,00E+00","module":"B6","scenario":null},{"value":"0,00E+00","module":"B7","scenario":null},{"value":"0,00E+00","module":"C1","scenario":null},{"value":"0,00E+00","module":"C2","scenario":null},{"value":"-4,83E+01","module":"C3","scenario":null},{"value":"0,00E+00","module":"C4","scenario":null},{"value":"0,00E+00","module":"D","scenario":null},{"value":"5,07E+01","module":"A1A3","scenario":null}]},{"parameter":"PENRT","unit":"MJ","values":[{"value":"2,38E+02","module":"A1","scenario":null},{"value":"4,66E+00","module":"A2","scenario":null},{"value":"1,29E+01","module":"A3","scenario":null},{"value":"3,64E+00","module":"A4","scenario":null},{"value":"4,17E+00","module":"A5","scenario":null},{"value":"0,00E+00","module":"B1","scenario":null},{"value":"0,00E+00","module":"B2","scenario":null},{"value":"0,00E+00","module":"B3","scenario":null},{"value":"0,00E+00","module":"B4","scenario":null},{"value":"0,00E+00","module":"B5","scenario":null},{"value":"1,25E+00","module":"B6","scenario":null},{"value":"0,00E+00","module":"B7","scenario":null},{"value":"0,00E+00","module":"C1","scenario":null},{"value":"1,56E+00","module":"C2","scenario":null},{"value":"-4,82E+01","module":"C3","scenario":null},{"value":"2,44E-01","module":"C4","scenario":null},{"value":"-5,00E+01","module":"D","scenario":null},{"value":"2,55E+02","module":"A1A3","scenario":null}]},{"parameter":"SM","unit":"kg","values":[{"value":"1,73E-01","module":"A1","scenario":null},{"value":"0,00E+00","module":"A2","scenario":null},{"value":"0,00E+00","module":"A3","scenario":null},{"value":"0,00E+00","module":"A4","scenario":null},{"value":"3,47E-03","module":"A5","scenario":null},{"value":"0,00E+00","module":"B1","scenario":null},{"value":"0,00E+00","module":"B2","scenario":null},{"value":"0,00E+00","module":"B3","scenario":null},{"value":"0,00E+00","module":"B4","scenario":null},{"value":"0,00E+00","module":"B5","scenario":null},{"value":"0,00E+00","module":"B6","scenario":null},{"value":"0,00E+00","module":"B7","scenario":null},{"value":"0,00E+00","module":"C1","scenario":null},{"value":"0,00E+00","module":"C2","scenario":null},{"value":"0,00E+00","module":"C3","scenario":null},{"value":"0,00E+00","module":"C4","scenario":null},{"value":"5,17E-02","module":"D","scenario":null},{"value":"1,73E-01","module":"A1A3","scenario":null}]},{"parameter":"RSF","unit":"MJ","values":[{"value":"3,07E-01","module":"A1","scenario":null},{"value":"1,92E-03","module":"A2","scenario":null},{"value":"2,38E-02","module":"A3","scenario":null},{"value":"1,86E-03","module":"A4","scenario":null},{"value":"6,71E-03","module":"A5","scenario":null},{"value":"0,00E+00","module":"B1","scenario":null},{"value":"0,00E+00","module":"B2","scenario":null},{"value":"0,00E+00","module":"B3","scenario":null},{"value":"0,00E+00","module":"B4","scenario":null},{"value":"0,00E+00","module":"B5","scenario":null},{"value":"1,23E-02","module":"B6","scenario":null},{"value":"0,00E+00","module":"B7","scenario":null},{"value":"0,00E+00","module":"C1","scenario":null},{"value":"7,99E-04","module":"C2","scenario":null},{"value":"9,35E-05","module":"C3","scenario":null},{"value":"4,40E-04","module":"C4","scenario":null},{"value":"-3,54E-03","module":"D","scenario":null},{"value":"3,33E-01","module":"A1A3","scenario":null}]},{"parameter":"NRSF","unit":"MJ","values":[{"value":"8,56E-02","module":"A1","scenario":null},{"value":"6,38E-03","module":"A2","scenario":null},{"value":"-3,51E-02","module":"A3","scenario":null},{"value":"6,67E-03","module":"A4","scenario":null},{"value":"1,30E-03","module":"A5","scenario":null},{"value":"0,00E+00","module":"B1","scenario":null},{"value":"0,00E+00","module":"B2","scenario":null},{"value":"0,00E+00","module":"B3","scenario":null},{"value":"0,00E+00","module":"B4","scenario":null},{"value":"0,00E+00","module":"B5","scenario":null},{"value":"0,00E+00","module":"B6","scenario":null},{"value":"0,00E+00","module":"B7","scenario":null},{"value":"0,00E+00","module":"C1","scenario":null},{"value":"2,86E-03","module":"C2","scenario":null},{"value":"0,00E+00","module":"C3","scenario":null},{"value":"2,24E-03","module":"C4","scenario":null},{"value":"-4,71E-01","module":"D","scenario":null},{"value":"5,69E-02","module":"A1A3","scenario":null}]},{"parameter":"FW","unit":"m3","values":[{"value":"2,88E-01","module":"A1","scenario":null},{"value":"4,21E-04","module":"A2","scenario":null},{"value":"1,69E-02","module":"A3","scenario":null},{"value":"3,89E-04","module":"A4","scenario":null},{"value":"6,14E-03","module":"A5","scenario":null},{"value":"0,00E+00","module":"B1","scenario":null},{"value":"0,00E+00","module":"B2","scenario":null},{"value":"0,00E+00","module":"B3","scenario":null},{"value":"0,00E+00","module":"B4","scenario":null},{"value":"0,00E+00","module":"B5","scenario":null},{"value":"5,52E-03","module":"B6","scenario":null},{"value":"0,00E+00","module":"B7","scenario":null},{"value":"0,00E+00","module":"C1","scenario":null},{"value":"1,67E-04","module":"C2","scenario":null},{"value":"3,22E-04","module":"C3","scenario":null},{"value":"3,08E-04","module":"C4","scenario":null},{"value":"-1,08E-01","module":"D","scenario":null},{"value":"3,06E-01","module":"A1A3","scenario":null}]}],"end_of_life_waste":[{"parameter":"HWD","unit":"kg","values":[{"value":"1,09E-01","module":"A1","scenario":null},{"value":"2,26E-04","module":"A2","scenario":null},{"value":"5,24E-02","module":"A3","scenario":null},{"value":"1,88E-04","module":"A4","scenario":null},{"value":"3,81E-03","module":"A5","scenario":null},{"value":"0,00E+00","module":"B1","scenario":null},{"value":"0,00E+00","module":"B2","scenario":null},{"value":"0,00E+00","module":"B3","scenario":null},{"value":"0,00E+00","module":"B4","scenario":null},{"value":"0,00E+00","module":"B5","scenario":null},{"value":"1,16E-04","module":"B6","scenario":null},{"value":"0,00E+00","module":"B7","scenario":null},{"value":"0,00E+00","module":"C1","scenario":null},{"value":"8,05E-05","module":"C2","scenario":null},{"value":"0,00E+00","module":"C3","scenario":null},{"value":"2,86E-02","module":"C4","scenario":null},{"value":"1,35E-02","module":"D","scenario":null},{"value":"1,61E-01","module":"A1A3","scenario":null}]},{"parameter":"NHWD","unit":"kg","values":[{"value":"3,27E+00","module":"A1","scenario":null},{"value":"1,65E-01","module":"A2","scenario":null},{"value":"1,11E-01","module":"A3","scenario":null},{"value":"1,77E-01","module":"A4","scenario":null},{"value":"9,25E-02","module":"A5","scenario":null},{"value":"0,00E+00","module":"B1","scenario":null},{"value":"0,00E+00","module":"B2","scenario":null},{"value":"0,00E+00","module":"B3","scenario":null},{"value":"0,00E+00","module":"B4","scenario":null},{"value":"0,00E+00","module":"B5","scenario":null},{"value":"7,66E-03","module":"B6","scenario":null},{"value":"0,00E+00","module":"B7","scenario":null},{"value":"0,00E+00","module":"C1","scenario":null},{"value":"7,59E-02","module":"C2","scenario":null},{"value":"0,00E+00","module":"C3","scenario":null},{"value":"8,96E-01","module":"C4","scenario":null},{"value":"-1,19E+00","module":"D","scenario":null},{"value":"3,55E+00","module":"A1A3","scenario":null}]},{"parameter":"RWD","unit":"kg","values":[{"value":"6,18E-04","module":"A1","scenario":null},{"value":"3,20E-05","module":"A2","scenario":null},{"value":"1,89E-04","module":"A3","scenario":null},{"value":"2,48E-05","module":"A4","scenario":null},{"value":"1,69E-05","module":"A5","scenario":null},{"value":"0,00E+00","module":"B1","scenario":null},{"value":"0,00E+00","module":"B2","scenario":null},{"value":"0,00E+00","module":"B3","scenario":null},{"value":"0,00E+00","module":"B4","scenario":null},{"value":"0,00E+00","module":"B5","scenario":null},{"value":"1,29E-05","module":"B6","scenario":null},{"value":"0,00E+00","module":"B7","scenario":null},{"value":"0,00E+00","module":"C1","scenario":null},{"value":"1,06E-05","module":"C2","scenario":null},{"value":"0,00E+00","module":"C3","scenario":null},{"value":"1,64E-06","module":"C4","scenario":null},{"value":"-2,01E-04","module":"D","scenario":null},{"value":"8,39E-04","module":"A1A3","scenario":null}]}],"end_of_life_flow":[{"parameter":"CRU","unit":"kg","values":[{"value":"0,00E+00","module":"A1","scenario":null},{"value":"0,00E+00","module":"A2","scenario":null},{"value":"0,00E+00","module":"A3","scenario":null},{"value":"0,00E+00","module":"A4","scenario":null},{"value":"0,00E+00","module":"A5","scenario":null},{"value":"0,00E+00","module":"B1","scenario":null},{"value":"0,00E+00","module":"B2","scenario":null},{"value":"0,00E+00","module":"B3","scenario":null},{"value":"0,00E+00","module":"B4","scenario":null},{"value":"0,00E+00","module":"B5","scenario":null},{"value":"0,00E+00","module":"B6","scenario":null},{"value":"0,00E+00","module":"B7","scenario":null},{"value":"0,00E+00","module":"C1","scenario":null},{"value":"0,00E+00","module":"C2","scenario":null},{"value":"0,00E+00","module":"C3","scenario":null},{"value":"0,00E+00","module":"C4","scenario":null},{"value":"0,00E+00","module":"D","scenario":null},{"value":"0,00E+00","module":"A1A3","scenario":null}]},{"parameter":"MFR","unit":"kg","values":[{"value":"0,00E+00","module":"A1","scenario":null},{"value":"0,00E+00","module":"A2","scenario":null},{"value":"2,29E-03","module":"A3","scenario":null},{"value":"0,00E+00","module":"A4","scenario":null},{"value":"1,32E-02","module":"A5","scenario":null},{"value":"0,00E+00","module":"B1","scenario":null},{"value":"0,00E+00","module":"B2","scenario":null},{"value":"0,00E+00","module":"B3","scenario":null},{"value":"0,00E+00","module":"B4","scenario":null},{"value":"0,00E+00","module":"B5","scenario":null},{"value":"0,00E+00","module":"B6","scenario":null},{"value":"0,00E+00","module":"B7","scenario":null},{"value":"0,00E+00","module":"C1","scenario":null},{"value":"0,00E+00","module":"C2","scenario":null},{"value":"6,56E-01","module":"C3","scenario":null},{"value":"5,10E-05","module":"C4","scenario":null},{"value":"-2,02E-03","module":"D","scenario":null},{"value":"2,29E-03","module":"A1A3","scenario":null}]},{"parameter":"MER","unit":"kg","values":[{"value":"0,00E+00","module":"A1","scenario":null},{"value":"0,00E+00","module":"A2","scenario":null},{"value":"2,11E-01","module":"A3","scenario":null},{"value":"0,00E+00","module":"A4","scenario":null},{"value":"1,56E-02","module":"A5","scenario":null},{"value":"0,00E+00","module":"B1","scenario":null},{"value":"0,00E+00","module":"B2","scenario":null},{"value":"0,00E+00","module":"B3","scenario":null},{"value":"0,00E+00","module":"B4","scenario":null},{"value":"0,00E+00","module":"B5","scenario":null},{"value":"0,00E+00","module":"B6","scenario":null},{"value":"0,00E+00","module":"B7","scenario":null},{"value":"0,00E+00","module":"C1","scenario":null},{"value":"0,00E+00","module":"C2","scenario":null},{"value":"5,69E-01","module":"C3","scenario":null},{"value":"1,25E-06","module":"C4","scenario":null},{"value":"-2,66E-04","module":"D","scenario":null},{"value":"2,11E-01","module":"A1A3","scenario":null}]},{"parameter":"EEE","unit":"MJ","values":[{"value":"0,00E+00","module":"A1","scenario":null},{"value":"0,00E+00","module":"A2","scenario":null},{"value":"1,24E-01","module":"A3","scenario":null},{"value":"0,00E+00","module":"A4","scenario":null},{"value":"2,45E-02","module":"A5","scenario":null},{"value":"0,00E+00","module":"B1","scenario":null},{"value":"0,00E+00","module":"B2","scenario":null},{"value":"0,00E+00","module":"B3","scenario":null},{"value":"0,00E+00","module":"B4","scenario":null},{"value":"0,00E+00","module":"B5","scenario":null},{"value":"0,00E+00","module":"B6","scenario":null},{"value":"0,00E+00","module":"B7","scenario":null},{"value":"0,00E+00","module":"C1","scenario":null},{"value":"0,00E+00","module":"C2","scenario":null},{"value":"1,10E+00","module":"C3","scenario":null},{"value":"8,10E-05","module":"C4","scenario":null},{"value":"-6,53E-04","module":"D","scenario":null},{"value":"1,24E-01","module":"A1A3","scenario":null}]},{"parameter":"EET","unit":"MJ","values":[{"value":"0,00E+00","module":"A1","scenario":null},{"value":"0,00E+00","module":"A2","scenario":null},{"value":"1,87E+00","module":"A3","scenario":null},{"value":"0,00E+00","module":"A4","scenario":null},{"value":"3,71E-01","module":"A5","scenario":null},{"value":"0,00E+00","module":"B1","scenario":null},{"value":"0,00E+00","module":"B2","scenario":null},{"value":"0,00E+00","module":"B3","scenario":null},{"value":"0,00E+00","module":"B4","scenario":null},{"value":"0,00E+00","module":"B5","scenario":null},{"value":"0,00E+00","module":"B6","scenario":null},{"value":"0,00E+00","module":"B7","scenario":null},{"value":"0,00E+00","module":"C1","scenario":null},{"value":"0,00E+00","module":"C2","scenario":null},{"value":"1,67E+01","module":"C3","scenario":null},{"value":"1,22E-03","module":"C4","scenario":null},{"value":"-9,87E-03","module":"D","scenario":null},{"value":"1,87E+00","module":"A1A3","scenario":null}]}]}