{"product_name":"Basal falsr\u00f8r IG 600x2000 uarmert, iht Basal standard","epd_id":"NEPD-3079-1742-NO","declared_unit":{"unit":"m","amount":1},"compliance":["EN 15804","ISO 14025","ISO 21930"],"producer_name":"F\u00f8rde Sementvare AS","environmental_impact":[{"parameter":"GWP-total","unit":"kg CO2-eq","values":[{"value":"4,69E+01","module":"A1","scenario":null},{"value":"7,41E-01","module":"A2","scenario":null},{"value":"2,81E+00","module":"A3","scenario":null},{"value":"4,26E-01","module":"A4","scenario":null},{"value":"2,43E+01","module":"A5","scenario":null},{"value":"5,04E+01","module":"A1A3","scenario":null}]},{"parameter":"ODP","unit":"kg CFC11-eq","values":[{"value":"1,45E-06","module":"A1","scenario":null},{"value":"1,39E-07","module":"A2","scenario":null},{"value":"5,00E-07","module":"A3","scenario":null},{"value":"8,75E-08","module":"A4","scenario":null},{"value":"4,44E-06","module":"A5","scenario":null},{"value":"2,09E-06","module":"A1A3","scenario":null}]},{"parameter":"AP","unit":"mol H+-eq","values":[{"value":"4,28E-02","module":"A1","scenario":null},{"value":"4,89E-03","module":"A2","scenario":null},{"value":"2,11E-02","module":"A3","scenario":null},{"value":"1,10E-03","module":"A4","scenario":null},{"value":"1,53E-01","module":"A5","scenario":null},{"value":"6,87E-02","module":"A1A3","scenario":null}]},{"parameter":"EP","unit":"kg PO_4^3-eq","values":[{"value":"2,92E-02","module":"A1","scenario":null},{"value":"1,01E-03","module":"A2","scenario":null},{"value":"4,54E-03","module":"A3","scenario":null},{"value":"1,52E-04","module":"A4","scenario":null},{"value":"3,56E-02","module":"A5","scenario":null},{"value":"3,47E-02","module":"A1A3","scenario":null}]},{"parameter":"POCP","unit":"kg NMVOC-eq","values":[{"value":"6,92E-03","module":"A1","scenario":null},{"value":"1,43E-04","module":"A2","scenario":null},{"value":"5,66E-04","module":"A3","scenario":null},{"value":"6,67E-05","module":"A4","scenario":null},{"value":"4,69E-03","module":"A5","scenario":null},{"value":"7,63E-03","module":"A1A3","scenario":null}]},{"parameter":"ADPE","unit":"kg Sb-eq","values":[{"value":"1,09E-04","module":"A1","scenario":null},{"value":"5,89E-07","module":"A2","scenario":null},{"value":"2,47E-06","module":"A3","scenario":null},{"value":"1,01E-06","module":"A4","scenario":null},{"value":"4,26E-05","module":"A5","scenario":null},{"value":"1,12E-04","module":"A1A3","scenario":null}]},{"parameter":"ADPF","unit":"MJ","values":[{"value":"2,29E+02","module":"A1","scenario":null},{"value":"1,08E+01","module":"A2","scenario":null},{"value":"4,02E+01","module":"A3","scenario":null},{"value":"7,00E+00","module":"A4","scenario":null},{"value":"3,52E+02","module":"A5","scenario":null},{"value":"2,80E+02","module":"A1A3","scenario":null}]}],"additional_environmental_impact":[],"resource_use":[{"parameter":"PERE","unit":"MJ","values":[{"value":"4,53E+01","module":"A1","scenario":null},{"value":"8,06E-02","module":"A2","scenario":null},{"value":"1,27E+01","module":"A3","scenario":null},{"value":"1,27E-01","module":"A4","scenario":null},{"value":"8,55E+00","module":"A5","scenario":null},{"value":"5,81E+01","module":"A1A3","scenario":null}]},{"parameter":"PERM","unit":"","values":[{"value":"9,30E-01","module":"A1","scenario":null},{"value":"0,00E+00","module":"A2","scenario":null},{"value":"0,00E+00","module":"A3","scenario":null},{"value":"0,00E+00","module":"A4","scenario":null},{"value":"0,00E+00","module":"A5","scenario":null},{"value":"9,30E-01","module":"A1A3","scenario":null}]},{"parameter":"PERT","unit":"MJ","values":[{"value":"4,62E+01","module":"A1","scenario":null},{"value":"8,06E-02","module":"A2","scenario":null},{"value":"1,27E+01","module":"A3","scenario":null},{"value":"1,27E-01","module":"A4","scenario":null},{"value":"8,55E+00","module":"A5","scenario":null},{"value":"5,90E+01","module":"A1A3","scenario":null}]},{"parameter":"PENRE","unit":"MJ","values":[{"value":"2,40E+02","module":"A1","scenario":null},{"value":"1,09E+01","module":"A2","scenario":null},{"value":"4,13E+01","module":"A3","scenario":null},{"value":"7,22E+00","module":"A4","scenario":null},{"value":"3,69E+02","module":"A5","scenario":null},{"value":"2,92E+02","module":"A1A3","scenario":null}]},{"parameter":"PENRM","unit":"MJ","values":[{"value":"3,07E+00","module":"A1","scenario":null},{"value":"0,00E+00","module":"A2","scenario":null},{"value":"0,00E+00","module":"A3","scenario":null},{"value":"0,00E+00","module":"A4","scenario":null},{"value":"0,00E+00","module":"A5","scenario":null},{"value":"3,07E+00","module":"A1A3","scenario":null}]},{"parameter":"PENRT","unit":"MJ","values":[{"value":"2,43E+02","module":"A1","scenario":null},{"value":"1,09E+01","module":"A2","scenario":null},{"value":"4,13E+01","module":"A3","scenario":null},{"value":"7,22E+00","module":"A4","scenario":null},{"value":"3,69E+02","module":"A5","scenario":null},{"value":"2,95E+02","module":"A1A3","scenario":null}]},{"parameter":"SM","unit":"kg","values":[{"value":"1,52E+01","module":"A1","scenario":null},{"value":"0,00E+00","module":"A2","scenario":null},{"value":"0,00E+00","module":"A3","scenario":null},{"value":"0,00E+00","module":"A4","scenario":null},{"value":"4,76E+03","module":"A5","scenario":null},{"value":"1,52E+01","module":"A1A3","scenario":null}]},{"parameter":"RSF","unit":"MJ","values":[{"value":"6,47E+01","module":"A1","scenario":null},{"value":"0,00E+00","module":"A2","scenario":null},{"value":"2,17E-03","module":"A3","scenario":null},{"value":"0,00E+00","module":"A4","scenario":null},{"value":"0,00E+00","module":"A5","scenario":null},{"value":"6,47E+01","module":"A1A3","scenario":null}]},{"parameter":"NRSF","unit":"MJ","values":[{"value":"7,94E+01","module":"A1","scenario":null},{"value":"0,00E+00","module":"A2","scenario":null},{"value":"0,00E+00","module":"A3","scenario":null},{"value":"0,00E+00","module":"A4","scenario":null},{"value":"0,00E+00","module":"A5","scenario":null},{"value":"7,94E+01","module":"A1A3","scenario":null}]},{"parameter":"FW","unit":"m3","values":[{"value":"6,57E-01","module":"A1","scenario":null},{"value":"1,23E-03","module":"A2","scenario":null},{"value":"4,86E-03","module":"A3","scenario":null},{"value":"1,71E-03","module":"A4","scenario":null},{"value":"1,22E+00","module":"A5","scenario":null},{"value":"6,63E-01","module":"A1A3","scenario":null}]}],"end_of_life_waste":[{"parameter":"HWD","unit":"kg","values":[{"value":"2,08E-04","module":"A1","scenario":null},{"value":"4,89E-06","module":"A2","scenario":null},{"value":"1,98E-05","module":"A3","scenario":null},{"value":"3,85E-06","module":"A4","scenario":null},{"value":"2,02E-04","module":"A5","scenario":null},{"value":"2,33E-04","module":"A1A3","scenario":null}]},{"parameter":"NHWD","unit":"kg","values":[{"value":"7,00E+00","module":"A1","scenario":null},{"value":"1,79E-01","module":"A2","scenario":null},{"value":"6,13E+00","module":"A3","scenario":null},{"value":"6,59E-01","module":"A4","scenario":null},{"value":"6,53E+00","module":"A5","scenario":null},{"value":"1,33E+01","module":"A1A3","scenario":null}]},{"parameter":"RWD","unit":"kg","values":[{"value":"1,11E-04","module":"A1","scenario":null},{"value":"7,61E-05","module":"A2","scenario":null},{"value":"2,85E-04","module":"A3","scenario":null},{"value":"5,05E-05","module":"A4","scenario":null},{"value":"2,61E-03","module":"A5","scenario":null},{"value":"4,72E-04","module":"A1A3","scenario":null}]}],"end_of_life_flow":[{"parameter":"CRU","unit":"kg","values":[{"value":"0,00E+00","module":"A1","scenario":null},{"value":"0,00E+00","module":"A2","scenario":null},{"value":"0,00E+00","module":"A3","scenario":null},{"value":"0,00E+00","module":"A4","scenario":null},{"value":"0,00E+00","module":"A5","scenario":null},{"value":"0,00E+00","module":"A1A3","scenario":null}]},{"parameter":"MFR","unit":"kg","values":[{"value":"0,00E+00","module":"A1","scenario":null},{"value":"0,00E+00","module":"A2","scenario":null},{"value":"0,00E+00","module":"A3","scenario":null},{"value":"0,00E+00","module":"A4","scenario":null},{"value":"0,00E+00","module":"A5","scenario":null},{"value":"0,00E+00","module":"A1A3","scenario":null}]},{"parameter":"MER","unit":"kg","values":[{"value":"0,00E+00","module":"A1","scenario":null},{"value":"0,00E+00","module":"A2","scenario":null},{"value":"0,00E+00","module":"A3","scenario":null},{"value":"0,00E+00","module":"A4","scenario":null},{"value":"0,00E+00","module":"A5","scenario":null},{"value":"0,00E+00","module":"A1A3","scenario":null}]},{"parameter":"EEE","unit":"MJ","values":[{"value":"0,00E+00","module":"A1","scenario":null},{"value":"0,00E+00","module":"A2","scenario":null},{"value":"0,00E+00","module":"A3","scenario":null},{"value":"0,00E+00","module":"A4","scenario":null},{"value":"0,00E+00","module":"A5","scenario":null},{"value":"0,00E+00","module":"A1A3","scenario":null}]},{"parameter":"EET","unit":"MJ","values":[{"value":"0,00E+00","module":"A1","scenario":null},{"value":"0,00E+00","module":"A2","scenario":null},{"value":"0,00E+00","module":"A3","scenario":null},{"value":"0,00E+00","module":"A4","scenario":null},{"value":"0,00E+00","module":"A5","scenario":null},{"value":"0,00E+00","module":"A1A3","scenario":null}]}]}