{"product_name":"Envistar Flex 300 with thermal wheel and controls","epd_id":"NEPD-8751-8396","declared_unit":{"unit":"stk","amount":1},"compliance":["EN 15804+A2","ISO 14025","ISO 21930"],"producer_name":"IV Produkt AB","environmental_impact":[{"parameter":"GWP-total","unit":"kg CO2-eq","values":[{"value":"4,00E+03","module":"A1-A3","scenario":null},{"value":"3,57E+01","module":"A4","scenario":null},{"value":"0,00E+00","module":"C1","scenario":null},{"value":"1,12E+01","module":"C2","scenario":null},{"value":"1,51E+02","module":"C3","scenario":null},{"value":"5,18E+00","module":"C4","scenario":null},{"value":"-1,76E+03","module":"D","scenario":null}]},{"parameter":"GWP-fossil","unit":"kg CO2-eq","values":[{"value":"3,96E+03","module":"A1-A3","scenario":null},{"value":"3,57E+01","module":"A4","scenario":null},{"value":"0,00E+00","module":"C1","scenario":null},{"value":"1,11E+01","module":"C2","scenario":null},{"value":"1,50E+02","module":"C3","scenario":null},{"value":"5,17E+00","module":"C4","scenario":null},{"value":"-1,73E+03","module":"D","scenario":null}]},{"parameter":"GWP-biogenic","unit":"kg CO2-eq","values":[{"value":"1,91E+01","module":"A1-A3","scenario":null},{"value":"1,51E-02","module":"A4","scenario":null},{"value":"0,00E+00","module":"C1","scenario":null},{"value":"4,61E-03","module":"C2","scenario":null},{"value":"2,55E-01","module":"C3","scenario":null},{"value":"3,53E-03","module":"C4","scenario":null},{"value":"-6,52E+00","module":"D","scenario":null}]},{"parameter":"GWP-luluc","unit":"kg CO2-eq","values":[{"value":"1,43E+01","module":"A1-A3","scenario":null},{"value":"1,17E-02","module":"A4","scenario":null},{"value":"0,00E+00","module":"C1","scenario":null},{"value":"3,97E-03","module":"C2","scenario":null},{"value":"3,11E-02","module":"C3","scenario":null},{"value":"7,76E-03","module":"C4","scenario":null},{"value":"-2,57E+01","module":"D","scenario":null}]},{"parameter":"ODP","unit":"kg CFC11-eq","values":[{"value":"3,22E-04","module":"A1-A3","scenario":null},{"value":"8,37E-06","module":"A4","scenario":null},{"value":"0,00E+00","module":"C1","scenario":null},{"value":"2,52E-06","module":"C2","scenario":null},{"value":"1,20E-05","module":"C3","scenario":null},{"value":"4,01E-07","module":"C4","scenario":null},{"value":"-8,12E-02","module":"D","scenario":null}]},{"parameter":"AP","unit":"mol H+-eq","values":[{"value":"3,67E+01","module":"A1-A3","scenario":null},{"value":"1,09E-01","module":"A4","scenario":null},{"value":"0,00E+00","module":"C1","scenario":null},{"value":"3,20E-02","module":"C2","scenario":null},{"value":"1,61E-01","module":"C3","scenario":null},{"value":"1,53E-02","module":"C4","scenario":null},{"value":"-1,55E+01","module":"D","scenario":null}]},{"parameter":"POCP","unit":"kg NMVOC-eq","values":[{"value":"1,74E+01","module":"A1-A3","scenario":null},{"value":"9,96E-02","module":"A4","scenario":null},{"value":"0,00E+00","module":"C1","scenario":null},{"value":"2,72E-02","module":"C2","scenario":null},{"value":"1,07E-01","module":"C3","scenario":null},{"value":"1,51E-02","module":"C4","scenario":null},{"value":"-6,81E+00","module":"D","scenario":null}]},{"parameter":"ADPE","unit":"kg Sb-eq","values":[{"value":"1,27E+00","module":"A1-A3","scenario":null},{"value":"7,96E-04","module":"A4","scenario":null},{"value":"0,00E+00","module":"C1","scenario":null},{"value":"3,08E-04","module":"C2","scenario":null},{"value":"3,89E-04","module":"C3","scenario":null},{"value":"1,57E-05","module":"C4","scenario":null},{"value":"-1,10E-01","module":"D","scenario":null}]},{"parameter":"ADPF","unit":"MJ","values":[{"value":"4,97E+04","module":"A1-A3","scenario":null},{"value":"5,62E+02","module":"A4","scenario":null},{"value":"0,00E+00","module":"C1","scenario":null},{"value":"1,69E+02","module":"C2","scenario":null},{"value":"4,46E+02","module":"C3","scenario":null},{"value":"3,92E+01","module":"C4","scenario":null},{"value":"-2,06E+04","module":"D","scenario":null}]},{"parameter":"WDP","unit":"m3 world-eq. Deprived","values":[{"value":"4,85E+05","module":"A1-A3","scenario":null},{"value":"4,80E+02","module":"A4","scenario":null},{"value":"0,00E+00","module":"C1","scenario":null},{"value":"1,63E+02","module":"C2","scenario":null},{"value":"1,75E+03","module":"C3","scenario":null},{"value":"5,80E+02","module":"C4","scenario":null},{"value":"-7,51E+05","module":"D","scenario":null}]},{"parameter":"EP-freshwater","unit":"kg P-eq","values":[{"value":"2,75E-01","module":"A1-A3","scenario":null},{"value":"2,85E-04","module":"A4","scenario":null},{"value":"0,00E+00","module":"C1","scenario":null},{"value":"8,91E-05","module":"C2","scenario":null},{"value":"2,47E-03","module":"C3","scenario":null},{"value":"7,89E-05","module":"C4","scenario":null},{"value":"-9,92E-02","module":"D","scenario":null}]},{"parameter":"EP-marine","unit":"kg N-eq","values":[{"value":"4,62E+00","module":"A1-A3","scenario":null},{"value":"2,29E-02","module":"A4","scenario":null},{"value":"0,00E+00","module":"C1","scenario":null},{"value":"6,34E-03","module":"C2","scenario":null},{"value":"3,45E-02","module":"C3","scenario":null},{"value":"4,30E-03","module":"C4","scenario":null},{"value":"-1,72E+00","module":"D","scenario":null}]},{"parameter":"EP-terrestrial","unit":"mol N-eq.","values":[{"value":"8,40E+01","module":"A1-A3","scenario":null},{"value":"2,56E-01","module":"A4","scenario":null},{"value":"0,00E+00","module":"C1","scenario":null},{"value":"7,09E-02","module":"C2","scenario":null},{"value":"3,85E-01","module":"C3","scenario":null},{"value":"4,73E-02","module":"C4","scenario":null},{"value":"-1,93E+01","module":"D","scenario":null}]},{"parameter":"GWP-IOBC","unit":"kg CO2-eq","values":[{"value":"3,99E+03","module":"A1-A3","scenario":null},{"value":"3,57E+01","module":"A4","scenario":null},{"value":"0,00E+00","module":"C1","scenario":null},{"value":"1,12E+01","module":"C2","scenario":null},{"value":"1,30E+02","module":"C3","scenario":null},{"value":"5,33E+00","module":"C4","scenario":null},{"value":"-1,86E+03","module":"D","scenario":null}]}],"additional_environmental_impact":[{"parameter":"PM","unit":"Disease incidence","values":[{"value":"3,57E-04","module":"A1-A3","scenario":null},{"value":"2,78E-06","module":"A4","scenario":null},{"value":"0,00E+00","module":"C1","scenario":null},{"value":"6,82E-07","module":"C2","scenario":null},{"value":"2,35E-06","module":"C3","scenario":null},{"value":"1,99E-07","module":"C4","scenario":null},{"value":"-1,30E-04","module":"D","scenario":null}]},{"parameter":"ETP-fw","unit":"CTUe","values":[{"value":"2,16E+05","module":"A1-A3","scenario":null},{"value":"4,13E+02","module":"A4","scenario":null},{"value":"0,00E+00","module":"C1","scenario":null},{"value":"1,25E+02","module":"C2","scenario":null},{"value":"2,23E+03","module":"C3","scenario":null},{"value":"7,74E+03","module":"C4","scenario":null},{"value":"-7,41E+04","module":"D","scenario":null}]},{"parameter":"HTP-c","unit":"CTUh","values":[{"value":"1,65E-05","module":"A1-A3","scenario":null},{"value":"0,00E+00","module":"A4","scenario":null},{"value":"0,00E+00","module":"C1","scenario":null},{"value":"0,00E+00","module":"C2","scenario":null},{"value":"1,65E-07","module":"C3","scenario":null},{"value":"1,49E-08","module":"C4","scenario":null},{"value":"-5,17E-06","module":"D","scenario":null}]},{"parameter":"HTP-nc","unit":"CTUh","values":[{"value":"2,61E-04","module":"A1-A3","scenario":null},{"value":"4,22E-07","module":"A4","scenario":null},{"value":"0,00E+00","module":"C1","scenario":null},{"value":"1,36E-07","module":"C2","scenario":null},{"value":"4,50E-06","module":"C3","scenario":null},{"value":"6,83E-07","module":"C4","scenario":null},{"value":"-2,34E-05","module":"D","scenario":null}]},{"parameter":"SQP","unit":"-","values":[{"value":"1,99E+04","module":"A1-A3","scenario":null},{"value":"5,33E+02","module":"A4","scenario":null},{"value":"0,00E+00","module":"C1","scenario":null},{"value":"1,18E+02","module":"C2","scenario":null},{"value":"1,74E+02","module":"C3","scenario":null},{"value":"1,14E+02","module":"C4","scenario":null},{"value":"-1,15E+03","module":"D","scenario":null}]},{"parameter":"IRP","unit":"kBq U235-eq","values":[{"value":"1,95E+02","module":"A1-A3","scenario":null},{"value":"2,45E+00","module":"A4","scenario":null},{"value":"0,00E+00","module":"C1","scenario":null},{"value":"7,37E-01","module":"C2","scenario":null},{"value":"2,05E+00","module":"C3","scenario":null},{"value":"1,76E-01","module":"C4","scenario":null},{"value":"-7,60E+01","module":"D","scenario":null}]}],"resource_use":[{"parameter":"PERE","unit":"MJ","values":[{"value":"1,40E+04","module":"A1-A3","scenario":null},{"value":"7,49E+00","module":"A4","scenario":null},{"value":"0,00E+00","module":"C1","scenario":null},{"value":"2,41E+00","module":"C2","scenario":null},{"value":"7,97E+01","module":"C3","scenario":null},{"value":"6,05E+00","module":"C4","scenario":null},{"value":"-6,56E+03","module":"D","scenario":null}]},{"parameter":"PERM","unit":"","values":[{"value":"1,80E+01","module":"A1-A3","scenario":null},{"value":"0,00E+00","module":"A4","scenario":null},{"value":"0,00E+00","module":"C1","scenario":null},{"value":"0,00E+00","module":"C2","scenario":null},{"value":"0,00E+00","module":"C3","scenario":null},{"value":"0,00E+00","module":"C4","scenario":null},{"value":"0,00E+00","module":"D","scenario":null}]},{"parameter":"PERT","unit":"MJ","values":[{"value":"1,40E+04","module":"A1-A3","scenario":null},{"value":"7,49E+00","module":"A4","scenario":null},{"value":"0,00E+00","module":"C1","scenario":null},{"value":"2,41E+00","module":"C2","scenario":null},{"value":"7,97E+01","module":"C3","scenario":null},{"value":"6,05E+00","module":"C4","scenario":null},{"value":"-6,56E+03","module":"D","scenario":null}]},{"parameter":"PENRE","unit":"MJ","values":[{"value":"4,84E+04","module":"A1-A3","scenario":null},{"value":"5,62E+02","module":"A4","scenario":null},{"value":"0,00E+00","module":"C1","scenario":null},{"value":"1,69E+02","module":"C2","scenario":null},{"value":"4,48E+02","module":"C3","scenario":null},{"value":"3,93E+01","module":"C4","scenario":null},{"value":"-2,06E+04","module":"D","scenario":null}]},{"parameter":"PENRM","unit":"MJ","values":[{"value":"1,15E+03","module":"A1-A3","scenario":null},{"value":"0,00E+00","module":"A4","scenario":null},{"value":"0,00E+00","module":"C1","scenario":null},{"value":"0,00E+00","module":"C2","scenario":null},{"value":"-6,07E+02","module":"C3","scenario":null},{"value":"0,00E+00","module":"C4","scenario":null},{"value":"0,00E+00","module":"D","scenario":null}]},{"parameter":"PENRT","unit":"MJ","values":[{"value":"4,96E+04","module":"A1-A3","scenario":null},{"value":"5,62E+02","module":"A4","scenario":null},{"value":"0,00E+00","module":"C1","scenario":null},{"value":"1,69E+02","module":"C2","scenario":null},{"value":"-1,59E+02","module":"C3","scenario":null},{"value":"3,93E+01","module":"C4","scenario":null},{"value":"-2,06E+04","module":"D","scenario":null}]},{"parameter":"SM","unit":"kg","values":[{"value":"2,95E+02","module":"A1-A3","scenario":null},{"value":"0,00E+00","module":"A4","scenario":null},{"value":"0,00E+00","module":"C1","scenario":null},{"value":"0,00E+00","module":"C2","scenario":null},{"value":"1,38E-04","module":"C3","scenario":null},{"value":"8,33E-02","module":"C4","scenario":null},{"value":"1,09E+00","module":"D","scenario":null}]},{"parameter":"RSF","unit":"MJ","values":[{"value":"7,16E+01","module":"A1-A3","scenario":null},{"value":"2,65E-01","module":"A4","scenario":null},{"value":"0,00E+00","module":"C1","scenario":null},{"value":"8,63E-02","module":"C2","scenario":null},{"value":"1,72E+00","module":"C3","scenario":null},{"value":"6,12E-02","module":"C4","scenario":null},{"value":"9,24E+00","module":"D","scenario":null}]},{"parameter":"NRSF","unit":"MJ","values":[{"value":"9,35E+02","module":"A1-A3","scenario":null},{"value":"9,16E-01","module":"A4","scenario":null},{"value":"0,00E+00","module":"C1","scenario":null},{"value":"3,09E-01","module":"C2","scenario":null},{"value":"-3,75E-03","module":"C3","scenario":null},{"value":"1,12E+00","module":"C4","scenario":null},{"value":"3,43E+02","module":"D","scenario":null}]},{"parameter":"FW","unit":"m3","values":[{"value":"1,06E+02","module":"A1-A3","scenario":null},{"value":"6,22E-02","module":"A4","scenario":null},{"value":"0,00E+00","module":"C1","scenario":null},{"value":"1,80E-02","module":"C2","scenario":null},{"value":"4,36E-01","module":"C3","scenario":null},{"value":"5,14E-02","module":"C4","scenario":null},{"value":"-3,51E+01","module":"D","scenario":null}]}],"end_of_life_waste":[{"parameter":"HWD","unit":"kg","values":[{"value":"2,96E+01","module":"A1-A3","scenario":null},{"value":"3,00E-02","module":"A4","scenario":null},{"value":"0,00E+00","module":"C1","scenario":null},{"value":"8,69E-03","module":"C2","scenario":null},{"value":"1,94E-03","module":"C3","scenario":null},{"value":"4,88E+00","module":"C4","scenario":null},{"value":"3,67E+00","module":"D","scenario":null}]},{"parameter":"NHWD","unit":"kg","values":[{"value":"1,22E+03","module":"A1-A3","scenario":null},{"value":"3,94E+01","module":"A4","scenario":null},{"value":"0,00E+00","module":"C1","scenario":null},{"value":"8,20E+00","module":"C2","scenario":null},{"value":"6,72E+01","module":"C3","scenario":null},{"value":"7,89E+01","module":"C4","scenario":null},{"value":"-5,34E+02","module":"D","scenario":null}]},{"parameter":"RWD","unit":"kg","values":[{"value":"1,81E-01","module":"A1-A3","scenario":null},{"value":"3,83E-03","module":"A4","scenario":null},{"value":"0,00E+00","module":"C1","scenario":null},{"value":"1,15E-03","module":"C2","scenario":null},{"value":"9,72E-05","module":"C3","scenario":null},{"value":"5,24E-06","module":"C4","scenario":null},{"value":"-7,14E-02","module":"D","scenario":null}]}],"end_of_life_flow":[{"parameter":"CRU","unit":"kg","values":[{"value":"0,00E+00","module":"A1-A3","scenario":null},{"value":"0,00E+00","module":"A4","scenario":null},{"value":"0,00E+00","module":"C1","scenario":null},{"value":"0,00E+00","module":"C2","scenario":null},{"value":"0,00E+00","module":"C3","scenario":null},{"value":"0,00E+00","module":"C4","scenario":null},{"value":"0,00E+00","module":"D","scenario":null}]},{"parameter":"MFR","unit":"kg","values":[{"value":"7,06E+01","module":"A1-A3","scenario":null},{"value":"0,00E+00","module":"A4","scenario":null},{"value":"0,00E+00","module":"C1","scenario":null},{"value":"0,00E+00","module":"C2","scenario":null},{"value":"6,75E+02","module":"C3","scenario":null},{"value":"1,27E-04","module":"C4","scenario":null},{"value":"-5,63E-02","module":"D","scenario":null}]},{"parameter":"MER","unit":"kg","values":[{"value":"2,30E+01","module":"A1-A3","scenario":null},{"value":"0,00E+00","module":"A4","scenario":null},{"value":"0,00E+00","module":"C1","scenario":null},{"value":"0,00E+00","module":"C2","scenario":null},{"value":"6,55E+01","module":"C3","scenario":null},{"value":"3,50E-06","module":"C4","scenario":null},{"value":"-7,29E-03","module":"D","scenario":null}]},{"parameter":"EEE","unit":"MJ","values":[{"value":"1,36E+01","module":"A1-A3","scenario":null},{"value":"0,00E+00","module":"A4","scenario":null},{"value":"0,00E+00","module":"C1","scenario":null},{"value":"0,00E+00","module":"C2","scenario":null},{"value":"1,27E+00","module":"C3","scenario":null},{"value":"1,51E-04","module":"C4","scenario":null},{"value":"-2,28E-02","module":"D","scenario":null}]},{"parameter":"EET","unit":"MJ","values":[{"value":"2,05E+02","module":"A1-A3","scenario":null},{"value":"0,00E+00","module":"A4","scenario":null},{"value":"0,00E+00","module":"C1","scenario":null},{"value":"0,00E+00","module":"C2","scenario":null},{"value":"1,93E+01","module":"C3","scenario":null},{"value":"2,28E-03","module":"C4","scenario":null},{"value":"-3,45E-01","module":"D","scenario":null}]}]}