{
    "product_name": "SIROC BETONG L-ELEMENT",
    "epd_id": "NEPD-6674-5907-EN",
    "declared_unit": {
        "unit": "m",
        "amount": 1.0
    },
    "compliance": [
        "EN 15804+A2",
        "ISO 14025",
        "ISO 21930"
    ],
    "producer_name": "BEWI ASA,  Insulation and Construction",
    "environmental_impact": [
        {
            "parameter": "GWP-total",
            "values": [
                {
                    "value": "9,48E+00",
                    "module": "A1",
                    "scenario": null
                },
                {
                    "value": "2,30E-02",
                    "module": "A2",
                    "scenario": null
                },
                {
                    "value": "1,86E+00",
                    "module": "A3",
                    "scenario": null
                },
                {
                    "value": "4,62E-01",
                    "module": "A4",
                    "scenario": null
                },
                {
                    "value": "7,04E-03",
                    "module": "A5",
                    "scenario": null
                },
                {
                    "value": "3,96E-02",
                    "module": "C1",
                    "scenario": null
                },
                {
                    "value": "1,97E-02",
                    "module": "C2",
                    "scenario": null
                },
                {
                    "value": "7,13E-03",
                    "module": "C3",
                    "scenario": null
                },
                {
                    "value": "8,14E-02",
                    "module": "C4",
                    "scenario": null
                },
                {
                    "value": "-1,46E-02",
                    "module": "D",
                    "scenario": null
                }
            ]
        },
        {
            "parameter": "GWP-fossil",
            "values": [
                {
                    "value": "9,77E+00",
                    "module": "A1",
                    "scenario": null
                },
                {
                    "value": "2,30E-02",
                    "module": "A2",
                    "scenario": null
                },
                {
                    "value": "1,77E+00",
                    "module": "A3",
                    "scenario": null
                },
                {
                    "value": "4,61E-01",
                    "module": "A4",
                    "scenario": null
                },
                {
                    "value": "7,01E-03",
                    "module": "A5",
                    "scenario": null
                },
                {
                    "value": "3,96E-02",
                    "module": "C1",
                    "scenario": null
                },
                {
                    "value": "1,97E-02",
                    "module": "C2",
                    "scenario": null
                },
                {
                    "value": "7,03E-03",
                    "module": "C3",
                    "scenario": null
                },
                {
                    "value": "8,13E-02",
                    "module": "C4",
                    "scenario": null
                },
                {
                    "value": "-1,41E-02",
                    "module": "D",
                    "scenario": null
                }
            ]
        },
        {
            "parameter": "GWP-biogenic",
            "values": [
                {
                    "value": "-2,98E-01",
                    "module": "A1",
                    "scenario": null
                },
                {
                    "value": "7,58E-06",
                    "module": "A2",
                    "scenario": null
                },
                {
                    "value": "3,55E-02",
                    "module": "A3",
                    "scenario": null
                },
                {
                    "value": "1,91E-04",
                    "module": "A4",
                    "scenario": null
                },
                {
                    "value": "3,04E-05",
                    "module": "A5",
                    "scenario": null
                },
                {
                    "value": "7,43E-06",
                    "module": "C1",
                    "scenario": null
                },
                {
                    "value": "8,43E-06",
                    "module": "C2",
                    "scenario": null
                },
                {
                    "value": "6,08E-05",
                    "module": "C3",
                    "scenario": null
                },
                {
                    "value": "9,49E-05",
                    "module": "C4",
                    "scenario": null
                },
                {
                    "value": "-2,91E-05",
                    "module": "D",
                    "scenario": null
                }
            ]
        },
        {
            "parameter": "GWP-luluc",
            "values": [
                {
                    "value": "3,80E-03",
                    "module": "A1",
                    "scenario": null
                },
                {
                    "value": "1,15E-05",
                    "module": "A2",
                    "scenario": null
                },
                {
                    "value": "6,22E-02",
                    "module": "A3",
                    "scenario": null
                },
                {
                    "value": "1,64E-04",
                    "module": "A4",
                    "scenario": null
                },
                {
                    "value": "1,66E-06",
                    "module": "A5",
                    "scenario": null
                },
                {
                    "value": "3,12E-06",
                    "module": "C1",
                    "scenario": null
                },
                {
                    "value": "6,00E-06",
                    "module": "C2",
                    "scenario": null
                },
                {
                    "value": "9,73E-06",
                    "module": "C3",
                    "scenario": null
                },
                {
                    "value": "2,00E-05",
                    "module": "C4",
                    "scenario": null
                },
                {
                    "value": "-4,87E-04",
                    "module": "D",
                    "scenario": null
                }
            ]
        },
        {
            "parameter": "ODP",
            "values": [
                {
                    "value": "4,34E-08",
                    "module": "A1",
                    "scenario": null
                },
                {
                    "value": "4,89E-09",
                    "module": "A2",
                    "scenario": null
                },
                {
                    "value": "4,71E-07",
                    "module": "A3",
                    "scenario": null
                },
                {
                    "value": "1,04E-07",
                    "module": "A4",
                    "scenario": null
                },
                {
                    "value": "1,04E-09",
                    "module": "A5",
                    "scenario": null
                },
                {
                    "value": "8,56E-09",
                    "module": "C1",
                    "scenario": null
                },
                {
                    "value": "4,74E-09",
                    "module": "C2",
                    "scenario": null
                },
                {
                    "value": "1,39E-09",
                    "module": "C3",
                    "scenario": null
                },
                {
                    "value": "3,08E-08",
                    "module": "C4",
                    "scenario": null
                },
                {
                    "value": "-1,03E-03",
                    "module": "D",
                    "scenario": null
                }
            ]
        },
        {
            "parameter": "AP",
            "values": [
                {
                    "value": "1,88E-02",
                    "module": "A1",
                    "scenario": null
                },
                {
                    "value": "4,40E-04",
                    "module": "A2",
                    "scenario": null
                },
                {
                    "value": "6,32E-03",
                    "module": "A3",
                    "scenario": null
                },
                {
                    "value": "1,33E-03",
                    "module": "A4",
                    "scenario": null
                },
                {
                    "value": "5,10E-05",
                    "module": "A5",
                    "scenario": null
                },
                {
                    "value": "4,15E-04",
                    "module": "C1",
                    "scenario": null
                },
                {
                    "value": "6,34E-05",
                    "module": "C2",
                    "scenario": null
                },
                {
                    "value": "5,69E-05",
                    "module": "C3",
                    "scenario": null
                },
                {
                    "value": "7,23E-04",
                    "module": "C4",
                    "scenario": null
                },
                {
                    "value": "-1,16E-04",
                    "module": "D",
                    "scenario": null
                }
            ]
        },
        {
            "parameter": "POCP",
            "values": [
                {
                    "value": "2,01E-02",
                    "module": "A1",
                    "scenario": null
                },
                {
                    "value": "3,19E-04",
                    "module": "A2",
                    "scenario": null
                },
                {
                    "value": "1,18E-01",
                    "module": "A3",
                    "scenario": null
                },
                {
                    "value": "1,12E-03",
                    "module": "A4",
                    "scenario": null
                },
                {
                    "value": "6,03E-05",
                    "module": "A5",
                    "scenario": null
                },
                {
                    "value": "5,52E-04",
                    "module": "C1",
                    "scenario": null
                },
                {
                    "value": "6,08E-05",
                    "module": "C2",
                    "scenario": null
                },
                {
                    "value": "5,15E-05",
                    "module": "C3",
                    "scenario": null
                },
                {
                    "value": "8,49E-04",
                    "module": "C4",
                    "scenario": null
                },
                {
                    "value": "-1,13E-04",
                    "module": "D",
                    "scenario": null
                }
            ]
        },
        {
            "parameter": "ADPE",
            "values": [
                {
                    "value": "3,55E-05",
                    "module": "A1",
                    "scenario": null
                },
                {
                    "value": "3,67E-07",
                    "module": "A2",
                    "scenario": null
                },
                {
                    "value": "3,86E-05",
                    "module": "A3",
                    "scenario": null
                },
                {
                    "value": "1,27E-05",
                    "module": "A4",
                    "scenario": null
                },
                {
                    "value": "1,05E-07",
                    "module": "A5",
                    "scenario": null
                },
                {
                    "value": "6,08E-08",
                    "module": "C1",
                    "scenario": null
                },
                {
                    "value": "3,51E-07",
                    "module": "C2",
                    "scenario": null
                },
                {
                    "value": "8,93E-08",
                    "module": "C3",
                    "scenario": null
                },
                {
                    "value": "7,32E-07",
                    "module": "C4",
                    "scenario": null
                },
                {
                    "value": "-1,40E-07",
                    "module": "D",
                    "scenario": null
                }
            ]
        },
        {
            "parameter": "ADPF",
            "values": [
                {
                    "value": "2,40E+02",
                    "module": "A1",
                    "scenario": null
                },
                {
                    "value": "3,19E-01",
                    "module": "A2",
                    "scenario": null
                },
                {
                    "value": "1,12E+02",
                    "module": "A3",
                    "scenario": null
                },
                {
                    "value": "6,97E+00",
                    "module": "A4",
                    "scenario": null
                },
                {
                    "value": "7,64E-02",
                    "module": "A5",
                    "scenario": null
                },
                {
                    "value": "5,46E-01",
                    "module": "C1",
                    "scenario": null
                },
                {
                    "value": "3,20E-01",
                    "module": "C2",
                    "scenario": null
                },
                {
                    "value": "2,18E-01",
                    "module": "C3",
                    "scenario": null
                },
                {
                    "value": "2,24E+00",
                    "module": "C4",
                    "scenario": null
                },
                {
                    "value": "-2,02E-01",
                    "module": "D",
                    "scenario": null
                }
            ]
        },
        {
            "parameter": "WDP",
            "values": [
                {
                    "value": "7,21E+00",
                    "module": "A1",
                    "scenario": null
                },
                {
                    "value": "1,83E-01",
                    "module": "A2",
                    "scenario": null
                },
                {
                    "value": "1,14E+04",
                    "module": "A3",
                    "scenario": null
                },
                {
                    "value": "6,75E+00",
                    "module": "A4",
                    "scenario": null
                },
                {
                    "value": "1,24E-01",
                    "module": "A5",
                    "scenario": null
                },
                {
                    "value": "1,16E-01",
                    "module": "C1",
                    "scenario": null
                },
                {
                    "value": "2,45E-01",
                    "module": "C2",
                    "scenario": null
                },
                {
                    "value": "2,41E+01",
                    "module": "C3",
                    "scenario": null
                },
                {
                    "value": "1,38E+01",
                    "module": "C4",
                    "scenario": null
                },
                {
                    "value": "-2,51E+00",
                    "module": "D",
                    "scenario": null
                }
            ]
        },
        {
            "parameter": "EP-freshwater",
            "values": [
                {
                    "value": "1,20E-04",
                    "module": "A1",
                    "scenario": null
                },
                {
                    "value": "1,32E-07",
                    "module": "A2",
                    "scenario": null
                },
                {
                    "value": "6,53E-05",
                    "module": "A3",
                    "scenario": null
                },
                {
                    "value": "3,69E-06",
                    "module": "A4",
                    "scenario": null
                },
                {
                    "value": "7,63E-08",
                    "module": "A5",
                    "scenario": null
                },
                {
                    "value": "1,44E-07",
                    "module": "C1",
                    "scenario": null
                },
                {
                    "value": "1,57E-07",
                    "module": "C2",
                    "scenario": null
                },
                {
                    "value": "4,45E-07",
                    "module": "C3",
                    "scenario": null
                },
                {
                    "value": "9,21E-07",
                    "module": "C4",
                    "scenario": null
                },
                {
                    "value": "-1,26E-06",
                    "module": "D",
                    "scenario": null
                }
            ]
        },
        {
            "parameter": "EP-marine",
            "values": [
                {
                    "value": "4,63E-03",
                    "module": "A1",
                    "scenario": null
                },
                {
                    "value": "1,08E-04",
                    "module": "A2",
                    "scenario": null
                },
                {
                    "value": "1,12E-03",
                    "module": "A3",
                    "scenario": null
                },
                {
                    "value": "2,62E-04",
                    "module": "A4",
                    "scenario": null
                },
                {
                    "value": "2,24E-05",
                    "module": "A5",
                    "scenario": null
                },
                {
                    "value": "1,83E-04",
                    "module": "C1",
                    "scenario": null
                },
                {
                    "value": "1,39E-05",
                    "module": "C2",
                    "scenario": null
                },
                {
                    "value": "1,67E-05",
                    "module": "C3",
                    "scenario": null
                },
                {
                    "value": "2,69E-04",
                    "module": "C4",
                    "scenario": null
                },
                {
                    "value": "-3,80E-05",
                    "module": "D",
                    "scenario": null
                }
            ]
        },
        {
            "parameter": "EP-terrestrial",
            "values": [
                {
                    "value": "5,57E-02",
                    "module": "A1",
                    "scenario": null
                },
                {
                    "value": "1,20E-03",
                    "module": "A2",
                    "scenario": null
                },
                {
                    "value": "1,43E-02",
                    "module": "A3",
                    "scenario": null
                },
                {
                    "value": "2,93E-03",
                    "module": "A4",
                    "scenario": null
                },
                {
                    "value": "2,34E-04",
                    "module": "A5",
                    "scenario": null
                },
                {
                    "value": "1,98E-03",
                    "module": "C1",
                    "scenario": null
                },
                {
                    "value": "1,55E-04",
                    "module": "C2",
                    "scenario": null
                },
                {
                    "value": "1,92E-04",
                    "module": "C3",
                    "scenario": null
                },
                {
                    "value": "2,96E-03",
                    "module": "C4",
                    "scenario": null
                },
                {
                    "value": "-4,11E-04",
                    "module": "D",
                    "scenario": null
                }
            ]
        }
    ],
    "additional_environmental_impact": [
        {
            "parameter": "PM",
            "values": [
                {
                    "value": "1,08E-07",
                    "module": "A1",
                    "scenario": null
                },
                {
                    "value": "1,00E-09",
                    "module": "A2",
                    "scenario": null
                },
                {
                    "value": "4,58E-08",
                    "module": "A3",
                    "scenario": null
                },
                {
                    "value": "2,82E-08",
                    "module": "A4",
                    "scenario": null
                },
                {
                    "value": "6,29E-10",
                    "module": "A5",
                    "scenario": null
                },
                {
                    "value": "5,02E-08",
                    "module": "C1",
                    "scenario": null
                },
                {
                    "value": "1,81E-09",
                    "module": "C2",
                    "scenario": null
                },
                {
                    "value": "9,11E-10",
                    "module": "C3",
                    "scenario": null
                },
                {
                    "value": "1,54E-08",
                    "module": "C4",
                    "scenario": null
                },
                {
                    "value": "-7,05E-09",
                    "module": "D",
                    "scenario": null
                }
            ]
        },
        {
            "parameter": "ETP-fw",
            "values": [
                {
                    "value": "7,86E+02",
                    "module": "A1",
                    "scenario": null
                },
                {
                    "value": "2,09E-01",
                    "module": "A2",
                    "scenario": null
                },
                {
                    "value": "5,98E+01",
                    "module": "A3",
                    "scenario": null
                },
                {
                    "value": "5,17E+00",
                    "module": "A4",
                    "scenario": null
                },
                {
                    "value": "8,64E-02",
                    "module": "A5",
                    "scenario": null
                },
                {
                    "value": "2,98E-01",
                    "module": "C1",
                    "scenario": null
                },
                {
                    "value": "2,34E-01",
                    "module": "C2",
                    "scenario": null
                },
                {
                    "value": "1,55E-01",
                    "module": "C3",
                    "scenario": null
                },
                {
                    "value": "1,22E+00",
                    "module": "C4",
                    "scenario": null
                },
                {
                    "value": "-1,10E+00",
                    "module": "D",
                    "scenario": null
                }
            ]
        },
        {
            "parameter": "HTP-c",
            "values": [
                {
                    "value": "4,07E-09",
                    "module": "A1",
                    "scenario": null
                },
                {
                    "value": "0,00E+00",
                    "module": "A2",
                    "scenario": null
                },
                {
                    "value": "1,74E-09",
                    "module": "A3",
                    "scenario": null
                },
                {
                    "value": "0,00E+00",
                    "module": "A4",
                    "scenario": null
                },
                {
                    "value": "9,00E-12",
                    "module": "A5",
                    "scenario": null
                },
                {
                    "value": "1,00E-11",
                    "module": "C1",
                    "scenario": null
                },
                {
                    "value": "0,00E+00",
                    "module": "C2",
                    "scenario": null
                },
                {
                    "value": "1,00E-11",
                    "module": "C3",
                    "scenario": null
                },
                {
                    "value": "5,00E-11",
                    "module": "C4",
                    "scenario": null
                },
                {
                    "value": "-2,00E-11",
                    "module": "D",
                    "scenario": null
                }
            ]
        },
        {
            "parameter": "HTP-nc",
            "values": [
                {
                    "value": "1,24E-07",
                    "module": "A1",
                    "scenario": null
                },
                {
                    "value": "2,39E-10",
                    "module": "A2",
                    "scenario": null
                },
                {
                    "value": "4,21E-08",
                    "module": "A3",
                    "scenario": null
                },
                {
                    "value": "5,65E-09",
                    "module": "A4",
                    "scenario": null
                },
                {
                    "value": "4,48E-10",
                    "module": "A5",
                    "scenario": null
                },
                {
                    "value": "2,77E-10",
                    "module": "C1",
                    "scenario": null
                },
                {
                    "value": "2,26E-10",
                    "module": "C2",
                    "scenario": null
                },
                {
                    "value": "1,39E-10",
                    "module": "C3",
                    "scenario": null
                },
                {
                    "value": "8,82E-10",
                    "module": "C4",
                    "scenario": null
                },
                {
                    "value": "-1,05E-09",
                    "module": "D",
                    "scenario": null
                }
            ]
        },
        {
            "parameter": "SQP",
            "values": [
                {
                    "value": "4,53E+01",
                    "module": "A1",
                    "scenario": null
                },
                {
                    "value": "1,37E-01",
                    "module": "A2",
                    "scenario": null
                },
                {
                    "value": "4,98E+01",
                    "module": "A3",
                    "scenario": null
                },
                {
                    "value": "4,88E+00",
                    "module": "A4",
                    "scenario": null
                },
                {
                    "value": "4,66E-02",
                    "module": "A5",
                    "scenario": null
                },
                {
                    "value": "6,63E-02",
                    "module": "C1",
                    "scenario": null
                },
                {
                    "value": "3,66E-01",
                    "module": "C2",
                    "scenario": null
                },
                {
                    "value": "1,24E-01",
                    "module": "C3",
                    "scenario": null
                },
                {
                    "value": "8,61E+00",
                    "module": "C4",
                    "scenario": null
                },
                {
                    "value": "-1,35E+00",
                    "module": "D",
                    "scenario": null
                }
            ]
        },
        {
            "parameter": "IRP",
            "values": [
                {
                    "value": "9,25E+01",
                    "module": "A1",
                    "scenario": null
                },
                {
                    "value": "1,38E-03",
                    "module": "A2",
                    "scenario": null
                },
                {
                    "value": "3,85E+00",
                    "module": "A3",
                    "scenario": null
                },
                {
                    "value": "3,05E-02",
                    "module": "A4",
                    "scenario": null
                },
                {
                    "value": "2,80E-04",
                    "module": "A5",
                    "scenario": null
                },
                {
                    "value": "2,38E-03",
                    "module": "C1",
                    "scenario": null
                },
                {
                    "value": "1,40E-03",
                    "module": "C2",
                    "scenario": null
                },
                {
                    "value": "3,67E-03",
                    "module": "C3",
                    "scenario": null
                },
                {
                    "value": "1,02E-02",
                    "module": "C4",
                    "scenario": null
                },
                {
                    "value": "-1,29E-03",
                    "module": "D",
                    "scenario": null
                }
            ]
        }
    ],
    "resource_use": [
        {
            "parameter": "PERE",
            "values": [
                {
                    "value": "1,54E+01",
                    "module": "A1",
                    "scenario": null
                },
                {
                    "value": "3,27E-03",
                    "module": "A2",
                    "scenario": null
                },
                {
                    "value": "5,40E+01",
                    "module": "A3",
                    "scenario": null
                },
                {
                    "value": "9,98E-02",
                    "module": "A4",
                    "scenario": null
                },
                {
                    "value": "1,59E-03",
                    "module": "A5",
                    "scenario": null
                },
                {
                    "value": "2,97E-03",
                    "module": "C1",
                    "scenario": null
                },
                {
                    "value": "4,02E-03",
                    "module": "C2",
                    "scenario": null
                },
                {
                    "value": "1,12E-01",
                    "module": "C3",
                    "scenario": null
                },
                {
                    "value": "8,01E-02",
                    "module": "C4",
                    "scenario": null
                },
                {
                    "value": "-1,25E+00",
                    "module": "D",
                    "scenario": null
                }
            ]
        },
        {
            "parameter": "PERM",
            "values": [
                {
                    "value": "3,21E+00",
                    "module": "A1",
                    "scenario": null
                },
                {
                    "value": "0,00E+00",
                    "module": "A2",
                    "scenario": null
                },
                {
                    "value": "0,00E+00",
                    "module": "A3",
                    "scenario": null
                },
                {
                    "value": "0,00E+00",
                    "module": "A4",
                    "scenario": null
                },
                {
                    "value": "0,00E+00",
                    "module": "A5",
                    "scenario": null
                },
                {
                    "value": "0,00E+00",
                    "module": "C1",
                    "scenario": null
                },
                {
                    "value": "0,00E+00",
                    "module": "C2",
                    "scenario": null
                },
                {
                    "value": "0,00E+00",
                    "module": "C3",
                    "scenario": null
                },
                {
                    "value": "0,00E+00",
                    "module": "C4",
                    "scenario": null
                },
                {
                    "value": "0,00E+00",
                    "module": "D",
                    "scenario": null
                }
            ]
        },
        {
            "parameter": "PERT",
            "values": [
                {
                    "value": "1,87E+01",
                    "module": "A1",
                    "scenario": null
                },
                {
                    "value": "3,27E-03",
                    "module": "A2",
                    "scenario": null
                },
                {
                    "value": "5,40E+01",
                    "module": "A3",
                    "scenario": null
                },
                {
                    "value": "9,98E-02",
                    "module": "A4",
                    "scenario": null
                },
                {
                    "value": "1,59E-03",
                    "module": "A5",
                    "scenario": null
                },
                {
                    "value": "2,97E-03",
                    "module": "C1",
                    "scenario": null
                },
                {
                    "value": "4,02E-03",
                    "module": "C2",
                    "scenario": null
                },
                {
                    "value": "1,12E-01",
                    "module": "C3",
                    "scenario": null
                },
                {
                    "value": "8,01E-02",
                    "module": "C4",
                    "scenario": null
                },
                {
                    "value": "-1,25E+00",
                    "module": "D",
                    "scenario": null
                }
            ]
        },
        {
            "parameter": "PENRE",
            "values": [
                {
                    "value": "1,59E+02",
                    "module": "A1",
                    "scenario": null
                },
                {
                    "value": "3,19E-01",
                    "module": "A2",
                    "scenario": null
                },
                {
                    "value": "1,13E+02",
                    "module": "A3",
                    "scenario": null
                },
                {
                    "value": "6,98E+00",
                    "module": "A4",
                    "scenario": null
                },
                {
                    "value": "7,64E-02",
                    "module": "A5",
                    "scenario": null
                },
                {
                    "value": "5,46E-01",
                    "module": "C1",
                    "scenario": null
                },
                {
                    "value": "3,20E-01",
                    "module": "C2",
                    "scenario": null
                },
                {
                    "value": "2,19E-01",
                    "module": "C3",
                    "scenario": null
                },
                {
                    "value": "2,24E+00",
                    "module": "C4",
                    "scenario": null
                },
                {
                    "value": "-2,02E-01",
                    "module": "D",
                    "scenario": null
                }
            ]
        },
        {
            "parameter": "PENRM",
            "values": [
                {
                    "value": "9,22E+01",
                    "module": "A1",
                    "scenario": null
                },
                {
                    "value": "0,00E+00",
                    "module": "A2",
                    "scenario": null
                },
                {
                    "value": "0,00E+00",
                    "module": "A3",
                    "scenario": null
                },
                {
                    "value": "0,00E+00",
                    "module": "A4",
                    "scenario": null
                },
                {
                    "value": "0,00E+00",
                    "module": "A5",
                    "scenario": null
                },
                {
                    "value": "0,00E+00",
                    "module": "C1",
                    "scenario": null
                },
                {
                    "value": "0,00E+00",
                    "module": "C2",
                    "scenario": null
                },
                {
                    "value": "0,00E+00",
                    "module": "C3",
                    "scenario": null
                },
                {
                    "value": "0,00E+00",
                    "module": "C4",
                    "scenario": null
                },
                {
                    "value": "0,00E+00",
                    "module": "D",
                    "scenario": null
                }
            ]
        },
        {
            "parameter": "PENRT",
            "values": [
                {
                    "value": "2,51E+02",
                    "module": "A1",
                    "scenario": null
                },
                {
                    "value": "3,19E-01",
                    "module": "A2",
                    "scenario": null
                },
                {
                    "value": "1,13E+02",
                    "module": "A3",
                    "scenario": null
                },
                {
                    "value": "6,98E+00",
                    "module": "A4",
                    "scenario": null
                },
                {
                    "value": "7,64E-02",
                    "module": "A5",
                    "scenario": null
                },
                {
                    "value": "5,46E-01",
                    "module": "C1",
                    "scenario": null
                },
                {
                    "value": "3,20E-01",
                    "module": "C2",
                    "scenario": null
                },
                {
                    "value": "2,19E-01",
                    "module": "C3",
                    "scenario": null
                },
                {
                    "value": "2,24E+00",
                    "module": "C4",
                    "scenario": null
                },
                {
                    "value": "-2,02E-01",
                    "module": "D",
                    "scenario": null
                }
            ]
        },
        {
            "parameter": "SM",
            "values": [
                {
                    "value": "1,86E-02",
                    "module": "A1",
                    "scenario": null
                },
                {
                    "value": "0,00E+00",
                    "module": "A2",
                    "scenario": null
                },
                {
                    "value": "0,00E+00",
                    "module": "A3",
                    "scenario": null
                },
                {
                    "value": "0,00E+00",
                    "module": "A4",
                    "scenario": null
                },
                {
                    "value": "0,00E+00",
                    "module": "A5",
                    "scenario": null
                },
                {
                    "value": "0,00E+00",
                    "module": "C1",
                    "scenario": null
                },
                {
                    "value": "0,00E+00",
                    "module": "C2",
                    "scenario": null
                },
                {
                    "value": "0,00E+00",
                    "module": "C3",
                    "scenario": null
                },
                {
                    "value": "0,00E+00",
                    "module": "C4",
                    "scenario": null
                },
                {
                    "value": "0,00E+00",
                    "module": "D",
                    "scenario": null
                }
            ]
        },
        {
            "parameter": "RSF",
            "values": [
                {
                    "value": "6,66E-01",
                    "module": "A1",
                    "scenario": null
                },
                {
                    "value": "1,06E-04",
                    "module": "A2",
                    "scenario": null
                },
                {
                    "value": "2,10E-01",
                    "module": "A3",
                    "scenario": null
                },
                {
                    "value": "3,57E-03",
                    "module": "A4",
                    "scenario": null
                },
                {
                    "value": "4,60E-05",
                    "module": "A5",
                    "scenario": null
                },
                {
                    "value": "0,00E+00",
                    "module": "C1",
                    "scenario": null
                },
                {
                    "value": "1,41E-04",
                    "module": "C2",
                    "scenario": null
                },
                {
                    "value": "0,00E+00",
                    "module": "C3",
                    "scenario": null
                },
                {
                    "value": "1,66E-03",
                    "module": "C4",
                    "scenario": null
                },
                {
                    "value": "-2,18E-04",
                    "module": "D",
                    "scenario": null
                }
            ]
        },
        {
            "parameter": "NRSF",
            "values": [
                {
                    "value": "1,59E+00",
                    "module": "A1",
                    "scenario": null
                },
                {
                    "value": "2,88E-04",
                    "module": "A2",
                    "scenario": null
                },
                {
                    "value": "6,62E-01",
                    "module": "A3",
                    "scenario": null
                },
                {
                    "value": "1,28E-02",
                    "module": "A4",
                    "scenario": null
                },
                {
                    "value": "5,05E-04",
                    "module": "A5",
                    "scenario": null
                },
                {
                    "value": "0,00E+00",
                    "module": "C1",
                    "scenario": null
                },
                {
                    "value": "4,71E-04",
                    "module": "C2",
                    "scenario": null
                },
                {
                    "value": "0,00E+00",
                    "module": "C3",
                    "scenario": null
                },
                {
                    "value": "3,59E-03",
                    "module": "C4",
                    "scenario": null
                },
                {
                    "value": "-7,40E-02",
                    "module": "D",
                    "scenario": null
                }
            ]
        },
        {
            "parameter": "FW",
            "values": [
                {
                    "value": "1,65E-01",
                    "module": "A1",
                    "scenario": null
                },
                {
                    "value": "2,48E-05",
                    "module": "A2",
                    "scenario": null
                },
                {
                    "value": "1,35E-01",
                    "module": "A3",
                    "scenario": null
                },
                {
                    "value": "7,46E-04",
                    "module": "A4",
                    "scenario": null
                },
                {
                    "value": "5,50E-05",
                    "module": "A5",
                    "scenario": null
                },
                {
                    "value": "2,81E-05",
                    "module": "C1",
                    "scenario": null
                },
                {
                    "value": "3,64E-05",
                    "module": "C2",
                    "scenario": null
                },
                {
                    "value": "3,74E-04",
                    "module": "C3",
                    "scenario": null
                },
                {
                    "value": "2,75E-03",
                    "module": "C4",
                    "scenario": null
                },
                {
                    "value": "-1,50E-03",
                    "module": "D",
                    "scenario": null
                }
            ]
        }
    ],
    "end_of_life_waste": [
        {
            "parameter": "HWD",
            "values": [
                {
                    "value": "7,28E-03",
                    "module": "A1",
                    "scenario": null
                },
                {
                    "value": "1,47E-05",
                    "module": "A2",
                    "scenario": null
                },
                {
                    "value": "3,69E-02",
                    "module": "A3",
                    "scenario": null
                },
                {
                    "value": "3,60E-04",
                    "module": "A4",
                    "scenario": null
                },
                {
                    "value": "0,00E+00",
                    "module": "A5",
                    "scenario": null
                },
                {
                    "value": "1,61E-05",
                    "module": "C1",
                    "scenario": null
                },
                {
                    "value": "1,75E-05",
                    "module": "C2",
                    "scenario": null
                },
                {
                    "value": "2,18E-05",
                    "module": "C3",
                    "scenario": null
                },
                {
                    "value": "0,00E+00",
                    "module": "C4",
                    "scenario": null
                },
                {
                    "value": "-9,49E-06",
                    "module": "D",
                    "scenario": null
                }
            ]
        },
        {
            "parameter": "NHWD",
            "values": [
                {
                    "value": "5,05E-01",
                    "module": "A1",
                    "scenario": null
                },
                {
                    "value": "8,51E-03",
                    "module": "A2",
                    "scenario": null
                },
                {
                    "value": "4,03E-01",
                    "module": "A3",
                    "scenario": null
                },
                {
                    "value": "3,39E-01",
                    "module": "A4",
                    "scenario": null
                },
                {
                    "value": "2,41E-01",
                    "module": "A5",
                    "scenario": null
                },
                {
                    "value": "6,46E-04",
                    "module": "C1",
                    "scenario": null
                },
                {
                    "value": "2,78E-02",
                    "module": "C2",
                    "scenario": null
                },
                {
                    "value": "6,89E-04",
                    "module": "C3",
                    "scenario": null
                },
                {
                    "value": "9,91E+00",
                    "module": "C4",
                    "scenario": null
                },
                {
                    "value": "-4,77E-03",
                    "module": "D",
                    "scenario": null
                }
            ]
        },
        {
            "parameter": "RWD",
            "values": [
                {
                    "value": "1,43E-03",
                    "module": "A1",
                    "scenario": null
                },
                {
                    "value": "2,20E-06",
                    "module": "A2",
                    "scenario": null
                },
                {
                    "value": "1,69E-03",
                    "module": "A3",
                    "scenario": null
                },
                {
                    "value": "4,75E-05",
                    "module": "A4",
                    "scenario": null
                },
                {
                    "value": "0,00E+00",
                    "module": "A5",
                    "scenario": null
                },
                {
                    "value": "3,79E-06",
                    "module": "C1",
                    "scenario": null
                },
                {
                    "value": "2,18E-06",
                    "module": "C2",
                    "scenario": null
                },
                {
                    "value": "2,31E-06",
                    "module": "C3",
                    "scenario": null
                },
                {
                    "value": "0,00E+00",
                    "module": "C4",
                    "scenario": null
                },
                {
                    "value": "-1,06E-06",
                    "module": "D",
                    "scenario": null
                }
            ]
        }
    ],
    "end_of_life_flow": [
        {
            "parameter": "CRU",
            "values": [
                {
                    "value": "0,00E+00",
                    "module": "A1",
                    "scenario": null
                },
                {
                    "value": "0,00E+00",
                    "module": "A2",
                    "scenario": null
                },
                {
                    "value": "0,00E+00",
                    "module": "A3",
                    "scenario": null
                },
                {
                    "value": "0,00E+00",
                    "module": "A4",
                    "scenario": null
                },
                {
                    "value": "0,00E+00",
                    "module": "A5",
                    "scenario": null
                },
                {
                    "value": "0,00E+00",
                    "module": "C1",
                    "scenario": null
                },
                {
                    "value": "0,00E+00",
                    "module": "C2",
                    "scenario": null
                },
                {
                    "value": "0,00E+00",
                    "module": "C3",
                    "scenario": null
                },
                {
                    "value": "0,00E+00",
                    "module": "C4",
                    "scenario": null
                },
                {
                    "value": "0,00E+00",
                    "module": "D",
                    "scenario": null
                }
            ]
        },
        {
            "parameter": "MFR",
            "values": [
                {
                    "value": "0,00E+00",
                    "module": "A1",
                    "scenario": null
                },
                {
                    "value": "0,00E+00",
                    "module": "A2",
                    "scenario": null
                },
                {
                    "value": "4,88E-02",
                    "module": "A3",
                    "scenario": null
                },
                {
                    "value": "0,00E+00",
                    "module": "A4",
                    "scenario": null
                },
                {
                    "value": "5,02E-03",
                    "module": "A5",
                    "scenario": null
                },
                {
                    "value": "0,00E+00",
                    "module": "C1",
                    "scenario": null
                },
                {
                    "value": "0,00E+00",
                    "module": "C2",
                    "scenario": null
                },
                {
                    "value": "9,91E+00",
                    "module": "C3",
                    "scenario": null
                },
                {
                    "value": "0,00E+00",
                    "module": "C4",
                    "scenario": null
                },
                {
                    "value": "0,00E+00",
                    "module": "D",
                    "scenario": null
                }
            ]
        },
        {
            "parameter": "MER",
            "values": [
                {
                    "value": "0,00E+00",
                    "module": "A1",
                    "scenario": null
                },
                {
                    "value": "0,00E+00",
                    "module": "A2",
                    "scenario": null
                },
                {
                    "value": "1,50E-01",
                    "module": "A3",
                    "scenario": null
                },
                {
                    "value": "0,00E+00",
                    "module": "A4",
                    "scenario": null
                },
                {
                    "value": "2,31E-01",
                    "module": "A5",
                    "scenario": null
                },
                {
                    "value": "0,00E+00",
                    "module": "C1",
                    "scenario": null
                },
                {
                    "value": "0,00E+00",
                    "module": "C2",
                    "scenario": null
                },
                {
                    "value": "0,00E+00",
                    "module": "C3",
                    "scenario": null
                },
                {
                    "value": "0,00E+00",
                    "module": "C4",
                    "scenario": null
                },
                {
                    "value": "0,00E+00",
                    "module": "D",
                    "scenario": null
                }
            ]
        },
        {
            "parameter": "EEE",
            "values": [
                {
                    "value": "0,00E+00",
                    "module": "A1",
                    "scenario": null
                },
                {
                    "value": "0,00E+00",
                    "module": "A2",
                    "scenario": null
                },
                {
                    "value": "9,93E-02",
                    "module": "A3",
                    "scenario": null
                },
                {
                    "value": "0,00E+00",
                    "module": "A4",
                    "scenario": null
                },
                {
                    "value": "1,61E-01",
                    "module": "A5",
                    "scenario": null
                },
                {
                    "value": "0,00E+00",
                    "module": "C1",
                    "scenario": null
                },
                {
                    "value": "0,00E+00",
                    "module": "C2",
                    "scenario": null
                },
                {
                    "value": "0,00E+00",
                    "module": "C3",
                    "scenario": null
                },
                {
                    "value": "0,00E+00",
                    "module": "C4",
                    "scenario": null
                },
                {
                    "value": "0,00E+00",
                    "module": "D",
                    "scenario": null
                }
            ]
        },
        {
            "parameter": "EET",
            "values": [
                {
                    "value": "0,00E+00",
                    "module": "A1",
                    "scenario": null
                },
                {
                    "value": "0,00E+00",
                    "module": "A2",
                    "scenario": null
                },
                {
                    "value": "1,50E+00",
                    "module": "A3",
                    "scenario": null
                },
                {
                    "value": "0,00E+00",
                    "module": "A4",
                    "scenario": null
                },
                {
                    "value": "2,44E+00",
                    "module": "A5",
                    "scenario": null
                },
                {
                    "value": "0,00E+00",
                    "module": "C1",
                    "scenario": null
                },
                {
                    "value": "0,00E+00",
                    "module": "C2",
                    "scenario": null
                },
                {
                    "value": "0,00E+00",
                    "module": "C3",
                    "scenario": null
                },
                {
                    "value": "0,00E+00",
                    "module": "C4",
                    "scenario": null
                },
                {
                    "value": "0,00E+00",
                    "module": "D",
                    "scenario": null
                }
            ]
        }
    ]
}