{"product_name":"Folk table, anchoring with base plate","epd_id":"NEPD-3031-1701-EN","declared_unit":{"unit":"stk","amount":1},"compliance":["EN 15804","ISO 14025","ISO 21930"],"producer_name":"Vestre AS","environmental_impact":[{"parameter":"GWP-total","unit":"kg CO2-eq","values":[{"value":"1,08E+02","module":"A1-A3","scenario":null},{"value":"9,18E+00","module":"A4","scenario":null},{"value":"9,81E-01","module":"A5","scenario":null},{"value":"4,78E+00","module":"C2","scenario":null},{"value":"2,93E+01","module":"C3","scenario":null},{"value":"-2,75E+00","module":"C4","scenario":null},{"value":"-1,18E+01","module":"D","scenario":null}]},{"parameter":"ODP","unit":"kg CFC11-eq","values":[{"value":"8,01E-06","module":"A1-A3","scenario":null},{"value":"1,88E-06","module":"A4","scenario":null},{"value":"3,53E-08","module":"A5","scenario":null},{"value":"8,99E-07","module":"C2","scenario":null},{"value":"9,87E-08","module":"C3","scenario":null},{"value":"-2,28E-07","module":"C4","scenario":null},{"value":"-8,53E-07","module":"D","scenario":null}]},{"parameter":"AP","unit":"mol H+-eq","values":[{"value":"7,84E-01","module":"A1-A3","scenario":null},{"value":"2,37E-02","module":"A4","scenario":null},{"value":"1,89E-03","module":"A5","scenario":null},{"value":"1,12E-02","module":"C2","scenario":null},{"value":"3,83E-03","module":"C3","scenario":null},{"value":"-1,62E-02","module":"C4","scenario":null},{"value":"-5,33E-02","module":"D","scenario":null}]},{"parameter":"EP","unit":"kg PO_4^3-eq","values":[{"value":"1,19E-01","module":"A1-A3","scenario":null},{"value":"3,27E-03","module":"A4","scenario":null},{"value":"5,01E-04","module":"A5","scenario":null},{"value":"1,47E-03","module":"C2","scenario":null},{"value":"1,12E-03","module":"C3","scenario":null},{"value":"-1,20E-03","module":"C4","scenario":null},{"value":"-1,70E-02","module":"D","scenario":null}]},{"parameter":"POCP","unit":"kg NMVOC-eq","values":[{"value":"7,29E-02","module":"A1-A3","scenario":null},{"value":"1,44E-03","module":"A4","scenario":null},{"value":"7,13E-05","module":"A5","scenario":null},{"value":"7,23E-04","module":"C2","scenario":null},{"value":"1,45E-04","module":"C3","scenario":null},{"value":"-1,41E-03","module":"C4","scenario":null},{"value":"-8,69E-03","module":"D","scenario":null}]},{"parameter":"ADPE","unit":"kg Sb-eq","values":[{"value":"4,49E-04","module":"A1-A3","scenario":null},{"value":"2,18E-05","module":"A4","scenario":null},{"value":"5,26E-07","module":"A5","scenario":null},{"value":"1,48E-05","module":"C2","scenario":null},{"value":"1,36E-06","module":"C3","scenario":null},{"value":"-5,92E-07","module":"C4","scenario":null},{"value":"-2,04E-04","module":"D","scenario":null}]},{"parameter":"ADPF","unit":"MJ","values":[{"value":"2,05E+03","module":"A1-A3","scenario":null},{"value":"1,51E+02","module":"A4","scenario":null},{"value":"3,86E+00","module":"A5","scenario":null},{"value":"7,21E+01","module":"C2","scenario":null},{"value":"8,41E+00","module":"C3","scenario":null},{"value":"-2,96E+01","module":"C4","scenario":null},{"value":"-1,17E+02","module":"D","scenario":null}]}],"additional_environmental_impact":[],"resource_use":[{"parameter":"PERE","unit":"MJ","values":[{"value":"6,97E+02","module":"A1-A3","scenario":null},{"value":"2,74E+00","module":"A4","scenario":null},{"value":"1,08E+02","module":"A5","scenario":null},{"value":"1,06E+00","module":"C2","scenario":null},{"value":"1,59E-01","module":"C3","scenario":null},{"value":"-1,29E+01","module":"C4","scenario":null},{"value":"-1,14E+02","module":"D","scenario":null}]},{"parameter":"PERM","unit":"","values":[{"value":"4,98E+02","module":"A1-A3","scenario":null},{"value":"0,00E+00","module":"A4","scenario":null},{"value":"0,00E+00","module":"A5","scenario":null},{"value":"0,00E+00","module":"C2","scenario":null},{"value":"0,00E+00","module":"C3","scenario":null},{"value":"0,00E+00","module":"C4","scenario":null},{"value":"0,00E+00","module":"D","scenario":null}]},{"parameter":"PERT","unit":"MJ","values":[{"value":"1,20E+03","module":"A1-A3","scenario":null},{"value":"2,74E+00","module":"A4","scenario":null},{"value":"1,08E+02","module":"A5","scenario":null},{"value":"1,06E+00","module":"C2","scenario":null},{"value":"1,59E-01","module":"C3","scenario":null},{"value":"-1,29E+01","module":"C4","scenario":null},{"value":"-1,14E+02","module":"D","scenario":null}]},{"parameter":"PENRE","unit":"MJ","values":[{"value":"1,41E+03","module":"A1-A3","scenario":null},{"value":"1,55E+02","module":"A4","scenario":null},{"value":"1,33E+01","module":"A5","scenario":null},{"value":"7,38E+01","module":"C2","scenario":null},{"value":"8,70E+00","module":"C3","scenario":null},{"value":"-3,63E+01","module":"C4","scenario":null},{"value":"-1,45E+02","module":"D","scenario":null}]},{"parameter":"PENRM","unit":"MJ","values":[{"value":"2,57E+01","module":"A1-A3","scenario":null},{"value":"0,00E+00","module":"A4","scenario":null},{"value":"0,00E+00","module":"A5","scenario":null},{"value":"0,00E+00","module":"C2","scenario":null},{"value":"0,00E+00","module":"C3","scenario":null},{"value":"0,00E+00","module":"C4","scenario":null},{"value":"0,00E+00","module":"D","scenario":null}]},{"parameter":"PENRT","unit":"MJ","values":[{"value":"1,43E+03","module":"A1-A3","scenario":null},{"value":"1,55E+02","module":"A4","scenario":null},{"value":"1,33E+01","module":"A5","scenario":null},{"value":"7,38E+01","module":"C2","scenario":null},{"value":"8,70E+00","module":"C3","scenario":null},{"value":"-3,63E+01","module":"C4","scenario":null},{"value":"-1,45E+02","module":"D","scenario":null}]},{"parameter":"SM","unit":"kg","values":[{"value":"2,92E+01","module":"A1-A3","scenario":null},{"value":"0,00E+00","module":"A4","scenario":null},{"value":"0,00E+00","module":"A5","scenario":null},{"value":"0,00E+00","module":"C2","scenario":null},{"value":"0,00E+00","module":"C3","scenario":null},{"value":"0,00E+00","module":"C4","scenario":null},{"value":"0,00E+00","module":"D","scenario":null}]},{"parameter":"RSF","unit":"MJ","values":[{"value":"1,66E-01","module":"A1-A3","scenario":null},{"value":"0,00E+00","module":"A4","scenario":null},{"value":"0,00E+00","module":"A5","scenario":null},{"value":"0,00E+00","module":"C2","scenario":null},{"value":"0,00E+00","module":"C3","scenario":null},{"value":"0,00E+00","module":"C4","scenario":null},{"value":"-5,56E-03","module":"D","scenario":null}]},{"parameter":"NRSF","unit":"MJ","values":[{"value":"7,16E-02","module":"A1-A3","scenario":null},{"value":"0,00E+00","module":"A4","scenario":null},{"value":"0,00E+00","module":"A5","scenario":null},{"value":"0,00E+00","module":"C2","scenario":null},{"value":"0,00E+00","module":"C3","scenario":null},{"value":"0,00E+00","module":"C4","scenario":null},{"value":"0,00E+00","module":"D","scenario":null}]},{"parameter":"FW","unit":"m3","values":[{"value":"7,67E-01","module":"A1-A3","scenario":null},{"value":"3,68E-02","module":"A4","scenario":null},{"value":"3,49E-03","module":"A5","scenario":null},{"value":"1,40E-02","module":"C2","scenario":null},{"value":"5,84E-03","module":"C3","scenario":null},{"value":"-1,27E-02","module":"C4","scenario":null},{"value":"-7,65E-02","module":"D","scenario":null}]}],"end_of_life_waste":[{"parameter":"HWD","unit":"kg","values":[{"value":"7,28E-02","module":"A1-A3","scenario":null},{"value":"8,28E-05","module":"A4","scenario":null},{"value":"6,14E-06","module":"A5","scenario":null},{"value":"4,35E-05","module":"C2","scenario":null},{"value":"4,21E-05","module":"C3","scenario":null},{"value":"2,89E-03","module":"C4","scenario":null},{"value":"-8,91E-04","module":"D","scenario":null}]},{"parameter":"NHWD","unit":"kg","values":[{"value":"5,55E+01","module":"A1-A3","scenario":null},{"value":"1,42E+01","module":"A4","scenario":null},{"value":"3,32E-01","module":"A5","scenario":null},{"value":"3,95E+00","module":"C2","scenario":null},{"value":"4,42E-01","module":"C3","scenario":null},{"value":"-1,01E+00","module":"C4","scenario":null},{"value":"-1,77E+01","module":"D","scenario":null}]},{"parameter":"RWD","unit":"kg","values":[{"value":"5,31E-03","module":"A1-A3","scenario":null},{"value":"1,09E-03","module":"A4","scenario":null},{"value":"1,95E-05","module":"A5","scenario":null},{"value":"5,07E-04","module":"C2","scenario":null},{"value":"5,08E-05","module":"C3","scenario":null},{"value":"-1,47E-04","module":"C4","scenario":null},{"value":"-5,83E-04","module":"D","scenario":null}]}],"end_of_life_flow":[{"parameter":"CRU","unit":"kg","values":[{"value":"0,00E+00","module":"A1-A3","scenario":null},{"value":"0,00E+00","module":"A4","scenario":null},{"value":"0,00E+00","module":"A5","scenario":null},{"value":"0,00E+00","module":"C2","scenario":null},{"value":"0,00E+00","module":"C3","scenario":null},{"value":"0,00E+00","module":"C4","scenario":null},{"value":"0,00E+00","module":"D","scenario":null}]},{"parameter":"MFR","unit":"kg","values":[{"value":"5,88E+00","module":"A1-A3","scenario":null},{"value":"0,00E+00","module":"A4","scenario":null},{"value":"0,00E+00","module":"A5","scenario":null},{"value":"0,00E+00","module":"C2","scenario":null},{"value":"3,16E+01","module":"C3","scenario":null},{"value":"0,00E+00","module":"C4","scenario":null},{"value":"0,00E+00","module":"D","scenario":null}]},{"parameter":"MER","unit":"kg","values":[{"value":"1,65E-01","module":"A1-A3","scenario":null},{"value":"0,00E+00","module":"A4","scenario":null},{"value":"0,00E+00","module":"A5","scenario":null},{"value":"0,00E+00","module":"C2","scenario":null},{"value":"1,96E+01","module":"C3","scenario":null},{"value":"0,00E+00","module":"C4","scenario":null},{"value":"0,00E+00","module":"D","scenario":null}]},{"parameter":"EEE","unit":"MJ","values":[{"value":"3,48E-01","module":"A1-A3","scenario":null},{"value":"0,00E+00","module":"A4","scenario":null},{"value":"6,26E+00","module":"A5","scenario":null},{"value":"0,00E+00","module":"C2","scenario":null},{"value":"2,19E+01","module":"C3","scenario":null},{"value":"0,00E+00","module":"C4","scenario":null},{"value":"0,00E+00","module":"D","scenario":null}]},{"parameter":"EET","unit":"MJ","values":[{"value":"2,93E+00","module":"A1-A3","scenario":null},{"value":"0,00E+00","module":"A4","scenario":null},{"value":"6,89E+01","module":"A5","scenario":null},{"value":"0,00E+00","module":"C2","scenario":null},{"value":"1,51E+02","module":"C3","scenario":null},{"value":"0,00E+00","module":"C4","scenario":null},{"value":"0,00E+00","module":"D","scenario":null}]}]}