{"product_name":"Topvex FC (HWH)","epd_id":"NEPD-7956-7618","declared_unit":{"unit":"stk","amount":1},"compliance":["EN 15804+A2","ISO 14025","ISO 21930"],"producer_name":"Systemair Sverige AB","environmental_impact":[{"parameter":"GWP-total","unit":"kg CO2-eq","values":[{"value":"9,25E+02","module":"A1-A3","scenario":null},{"value":"5,73E+00","module":"A4","scenario":null},{"value":"2,26E-01","module":"C1","scenario":null},{"value":"9,54E-01","module":"C2","scenario":null},{"value":"9,69E+00","module":"C3","scenario":null},{"value":"5,97E-01","module":"C4","scenario":null},{"value":"-1,06E+02","module":"D","scenario":null}]},{"parameter":"GWP-fossil","unit":"kg CO2-eq","values":[{"value":"9,15E+02","module":"A1-A3","scenario":null},{"value":"5,72E+00","module":"A4","scenario":null},{"value":"2,25E-01","module":"C1","scenario":null},{"value":"9,54E-01","module":"C2","scenario":null},{"value":"9,68E+00","module":"C3","scenario":null},{"value":"5,96E-01","module":"C4","scenario":null},{"value":"-1,05E+02","module":"D","scenario":null}]},{"parameter":"GWP-biogenic","unit":"kg CO2-eq","values":[{"value":"4,67E+00","module":"A1-A3","scenario":null},{"value":"2,45E-03","module":"A4","scenario":null},{"value":"4,23E-05","module":"C1","scenario":null},{"value":"4,09E-04","module":"C2","scenario":null},{"value":"4,13E-03","module":"C3","scenario":null},{"value":"4,22E-04","module":"C4","scenario":null},{"value":"-1,40E-01","module":"D","scenario":null}]},{"parameter":"GWP-luluc","unit":"kg CO2-eq","values":[{"value":"4,95E+00","module":"A1-A3","scenario":null},{"value":"1,74E-03","module":"A4","scenario":null},{"value":"1,78E-05","module":"C1","scenario":null},{"value":"2,91E-04","module":"C2","scenario":null},{"value":"4,41E-04","module":"C3","scenario":null},{"value":"1,06E-04","module":"C4","scenario":null},{"value":"-3,65E-01","module":"D","scenario":null}]},{"parameter":"ODP","unit":"kg CFC11-eq","values":[{"value":"8,08E-05","module":"A1-A3","scenario":null},{"value":"1,38E-06","module":"A4","scenario":null},{"value":"4,87E-08","module":"C1","scenario":null},{"value":"2,30E-07","module":"C2","scenario":null},{"value":"1,77E-07","module":"C3","scenario":null},{"value":"7,80E-08","module":"C4","scenario":null},{"value":"-2,29E-02","module":"D","scenario":null}]},{"parameter":"AP","unit":"mol H+-eq","values":[{"value":"8,38E+00","module":"A1-A3","scenario":null},{"value":"1,84E-02","module":"A4","scenario":null},{"value":"2,36E-03","module":"C1","scenario":null},{"value":"3,07E-03","module":"C2","scenario":null},{"value":"4,52E-03","module":"C3","scenario":null},{"value":"1,94E-03","module":"C4","scenario":null},{"value":"-1,17E+00","module":"D","scenario":null}]},{"parameter":"POCP","unit":"kg NMVOC-eq","values":[{"value":"3,81E+00","module":"A1-A3","scenario":null},{"value":"1,77E-02","module":"A4","scenario":null},{"value":"3,14E-03","module":"C1","scenario":null},{"value":"2,95E-03","module":"C2","scenario":null},{"value":"4,18E-03","module":"C3","scenario":null},{"value":"2,11E-03","module":"C4","scenario":null},{"value":"-5,88E-01","module":"D","scenario":null}]},{"parameter":"ADPE","unit":"kg Sb-eq","values":[{"value":"4,99E-01","module":"A1-A3","scenario":null},{"value":"1,02E-04","module":"A4","scenario":null},{"value":"3,46E-07","module":"C1","scenario":null},{"value":"1,70E-05","module":"C2","scenario":null},{"value":"8,13E-06","module":"C3","scenario":null},{"value":"3,00E-06","module":"C4","scenario":null},{"value":"-4,98E-03","module":"D","scenario":null}]},{"parameter":"ADPF","unit":"MJ","values":[{"value":"1,24E+04","module":"A1-A3","scenario":null},{"value":"9,30E+01","module":"A4","scenario":null},{"value":"3,10E+00","module":"C1","scenario":null},{"value":"1,55E+01","module":"C2","scenario":null},{"value":"7,66E+00","module":"C3","scenario":null},{"value":"5,68E+00","module":"C4","scenario":null},{"value":"-9,59E+02","module":"D","scenario":null}]},{"parameter":"WDP","unit":"m3 world-eq. Deprived","values":[{"value":"1,28E+05","module":"A1-A3","scenario":null},{"value":"7,13E+01","module":"A4","scenario":null},{"value":"6,59E-01","module":"C1","scenario":null},{"value":"1,19E+01","module":"C2","scenario":null},{"value":"6,17E+01","module":"C3","scenario":null},{"value":"2,52E+01","module":"C4","scenario":null},{"value":"-4,87E+03","module":"D","scenario":null}]},{"parameter":"EP-freshwater","unit":"kg P-eq","values":[{"value":"5,73E-02","module":"A1-A3","scenario":null},{"value":"4,55E-05","module":"A4","scenario":null},{"value":"8,21E-07","module":"C1","scenario":null},{"value":"7,59E-06","module":"C2","scenario":null},{"value":"3,01E-05","module":"C3","scenario":null},{"value":"4,30E-06","module":"C4","scenario":null},{"value":"-1,01E-02","module":"D","scenario":null}]},{"parameter":"EP-marine","unit":"kg N-eq","values":[{"value":"9,53E-01","module":"A1-A3","scenario":null},{"value":"4,03E-03","module":"A4","scenario":null},{"value":"1,04E-03","module":"C1","scenario":null},{"value":"6,72E-04","module":"C2","scenario":null},{"value":"1,59E-03","module":"C3","scenario":null},{"value":"9,00E-04","module":"C4","scenario":null},{"value":"-1,28E-01","module":"D","scenario":null}]},{"parameter":"EP-terrestrial","unit":"mol N-eq.","values":[{"value":"2,32E+01","module":"A1-A3","scenario":null},{"value":"4,50E-02","module":"A4","scenario":null},{"value":"1,14E-02","module":"C1","scenario":null},{"value":"7,50E-03","module":"C2","scenario":null},{"value":"1,64E-02","module":"C3","scenario":null},{"value":"7,21E-03","module":"C4","scenario":null},{"value":"-1,46E+00","module":"D","scenario":null}]},{"parameter":"GWP-IOBC","unit":"kg CO2-eq","values":[{"value":"9,21E+02","module":"A1-A3","scenario":null},{"value":"5,73E+00","module":"A4","scenario":null},{"value":"2,26E-01","module":"C1","scenario":null},{"value":"9,54E-01","module":"C2","scenario":null},{"value":"9,69E+00","module":"C3","scenario":null},{"value":"5,98E-01","module":"C4","scenario":null},{"value":"-1,45E+02","module":"D","scenario":null}]}],"additional_environmental_impact":[{"parameter":"PM","unit":"Disease incidence","values":[{"value":"2,37E-03","module":"A1-A3","scenario":null},{"value":"5,26E-07","module":"A4","scenario":null},{"value":"6,24E-08","module":"C1","scenario":null},{"value":"8,76E-08","module":"C2","scenario":null},{"value":"3,67E-08","module":"C3","scenario":null},{"value":"3,41E-08","module":"C4","scenario":null},{"value":"-9,59E-06","module":"D","scenario":null}]},{"parameter":"ETP-fw","unit":"CTUe","values":[{"value":"4,15E+04","module":"A1-A3","scenario":null},{"value":"6,80E+01","module":"A4","scenario":null},{"value":"1,70E+00","module":"C1","scenario":null},{"value":"1,13E+01","module":"C2","scenario":null},{"value":"1,24E+02","module":"C3","scenario":null},{"value":"5,81E+02","module":"C4","scenario":null},{"value":"-1,08E+04","module":"D","scenario":null}]},{"parameter":"HTP-c","unit":"CTUh","values":[{"value":"4,91E-06","module":"A1-A3","scenario":null},{"value":"0,00E+00","module":"A4","scenario":null},{"value":"0,00E+00","module":"C1","scenario":null},{"value":"0,00E+00","module":"C2","scenario":null},{"value":"1,46E-09","module":"C3","scenario":null},{"value":"6,47E-09","module":"C4","scenario":null},{"value":"-5,31E-07","module":"D","scenario":null}]},{"parameter":"HTP-nc","unit":"CTUh","values":[{"value":"6,31E-05","module":"A1-A3","scenario":null},{"value":"6,57E-08","module":"A4","scenario":null},{"value":"1,54E-09","module":"C1","scenario":null},{"value":"1,10E-08","module":"C2","scenario":null},{"value":"5,33E-08","module":"C3","scenario":null},{"value":"4,37E-07","module":"C4","scenario":null},{"value":"1,30E-06","module":"D","scenario":null}]},{"parameter":"SQP","unit":"-","values":[{"value":"1,05E+04","module":"A1-A3","scenario":null},{"value":"1,07E+02","module":"A4","scenario":null},{"value":"3,94E-01","module":"C1","scenario":null},{"value":"1,78E+01","module":"C2","scenario":null},{"value":"2,78E+00","module":"C3","scenario":null},{"value":"1,50E+01","module":"C4","scenario":null},{"value":"-1,59E+02","module":"D","scenario":null}]},{"parameter":"IRP","unit":"kBq U235-eq","values":[{"value":"5,36E+01","module":"A1-A3","scenario":null},{"value":"4,06E-01","module":"A4","scenario":null},{"value":"1,33E-02","module":"C1","scenario":null},{"value":"6,77E-02","module":"C2","scenario":null},{"value":"3,34E-02","module":"C3","scenario":null},{"value":"2,54E-02","module":"C4","scenario":null},{"value":"-6,75E-01","module":"D","scenario":null}]}],"resource_use":[{"parameter":"PERE","unit":"MJ","values":[{"value":"2,07E+03","module":"A1-A3","scenario":null},{"value":"1,17E+00","module":"A4","scenario":null},{"value":"1,68E-02","module":"C1","scenario":null},{"value":"1,95E-01","module":"C2","scenario":null},{"value":"1,08E+00","module":"C3","scenario":null},{"value":"1,96E-01","module":"C4","scenario":null},{"value":"-1,75E+02","module":"D","scenario":null}]},{"parameter":"PERM","unit":"","values":[{"value":"0,00E+00","module":"A1-A3","scenario":null},{"value":"0,00E+00","module":"A4","scenario":null},{"value":"0,00E+00","module":"C1","scenario":null},{"value":"0,00E+00","module":"C2","scenario":null},{"value":"0,00E+00","module":"C3","scenario":null},{"value":"0,00E+00","module":"C4","scenario":null},{"value":"0,00E+00","module":"D","scenario":null}]},{"parameter":"PERT","unit":"MJ","values":[{"value":"2,07E+03","module":"A1-A3","scenario":null},{"value":"1,17E+00","module":"A4","scenario":null},{"value":"1,68E-02","module":"C1","scenario":null},{"value":"1,95E-01","module":"C2","scenario":null},{"value":"1,08E+00","module":"C3","scenario":null},{"value":"1,96E-01","module":"C4","scenario":null},{"value":"-1,75E+02","module":"D","scenario":null}]},{"parameter":"PENRE","unit":"MJ","values":[{"value":"1,23E+04","module":"A1-A3","scenario":null},{"value":"9,30E+01","module":"A4","scenario":null},{"value":"3,10E+00","module":"C1","scenario":null},{"value":"1,55E+01","module":"C2","scenario":null},{"value":"7,66E+00","module":"C3","scenario":null},{"value":"5,68E+00","module":"C4","scenario":null},{"value":"-9,59E+02","module":"D","scenario":null}]},{"parameter":"PENRM","unit":"MJ","values":[{"value":"1,54E+02","module":"A1-A3","scenario":null},{"value":"0,00E+00","module":"A4","scenario":null},{"value":"0,00E+00","module":"C1","scenario":null},{"value":"0,00E+00","module":"C2","scenario":null},{"value":"-1,37E+02","module":"C3","scenario":null},{"value":"0,00E+00","module":"C4","scenario":null},{"value":"0,00E+00","module":"D","scenario":null}]},{"parameter":"PENRT","unit":"MJ","values":[{"value":"1,24E+04","module":"A1-A3","scenario":null},{"value":"9,30E+01","module":"A4","scenario":null},{"value":"3,10E+00","module":"C1","scenario":null},{"value":"1,55E+01","module":"C2","scenario":null},{"value":"-1,29E+02","module":"C3","scenario":null},{"value":"5,68E+00","module":"C4","scenario":null},{"value":"-9,59E+02","module":"D","scenario":null}]},{"parameter":"SM","unit":"kg","values":[{"value":"8,05E+01","module":"A1-A3","scenario":null},{"value":"0,00E+00","module":"A4","scenario":null},{"value":"1,52E-03","module":"C1","scenario":null},{"value":"0,00E+00","module":"C2","scenario":null},{"value":"8,60E-05","module":"C3","scenario":null},{"value":"4,17E-05","module":"C4","scenario":null},{"value":"1,10E+00","module":"D","scenario":null}]},{"parameter":"RSF","unit":"MJ","values":[{"value":"1,80E+01","module":"A1-A3","scenario":null},{"value":"4,09E-02","module":"A4","scenario":null},{"value":"4,13E-04","module":"C1","scenario":null},{"value":"6,82E-03","module":"C2","scenario":null},{"value":"2,29E-02","module":"C3","scenario":null},{"value":"4,29E-03","module":"C4","scenario":null},{"value":"3,13E+00","module":"D","scenario":null}]},{"parameter":"NRSF","unit":"MJ","values":[{"value":"5,11E+01","module":"A1-A3","scenario":null},{"value":"1,37E-01","module":"A4","scenario":null},{"value":"6,08E-03","module":"C1","scenario":null},{"value":"2,28E-02","module":"C2","scenario":null},{"value":"-9,61E-04","module":"C3","scenario":null},{"value":"1,54E-02","module":"C4","scenario":null},{"value":"8,77E+01","module":"D","scenario":null}]},{"parameter":"FW","unit":"m3","values":[{"value":"1,31E+01","module":"A1-A3","scenario":null},{"value":"1,06E-02","module":"A4","scenario":null},{"value":"1,60E-04","module":"C1","scenario":null},{"value":"1,76E-03","module":"C2","scenario":null},{"value":"6,52E-02","module":"C3","scenario":null},{"value":"8,88E-03","module":"C4","scenario":null},{"value":"-7,16E-01","module":"D","scenario":null}]}],"end_of_life_waste":[{"parameter":"HWD","unit":"kg","values":[{"value":"8,58E+00","module":"A1-A3","scenario":null},{"value":"5,09E-03","module":"A4","scenario":null},{"value":"9,13E-05","module":"C1","scenario":null},{"value":"8,48E-04","module":"C2","scenario":null},{"value":"5,62E-03","module":"C3","scenario":null},{"value":"1,14E-01","module":"C4","scenario":null},{"value":"-4,14E-01","module":"D","scenario":null}]},{"parameter":"NHWD","unit":"kg","values":[{"value":"3,10E+02","module":"A1-A3","scenario":null},{"value":"8,08E+00","module":"A4","scenario":null},{"value":"3,67E-03","module":"C1","scenario":null},{"value":"1,35E+00","module":"C2","scenario":null},{"value":"1,23E+00","module":"C3","scenario":null},{"value":"3,08E+01","module":"C4","scenario":null},{"value":"-4,13E+01","module":"D","scenario":null}]},{"parameter":"RWD","unit":"kg","values":[{"value":"4,05E-02","module":"A1-A3","scenario":null},{"value":"6,35E-04","module":"A4","scenario":null},{"value":"2,15E-05","module":"C1","scenario":null},{"value":"1,06E-04","module":"C2","scenario":null},{"value":"4,24E-06","module":"C3","scenario":null},{"value":"2,00E-05","module":"C4","scenario":null},{"value":"-6,81E-04","module":"D","scenario":null}]}],"end_of_life_flow":[{"parameter":"CRU","unit":"kg","values":[{"value":"0,00E+00","module":"A1-A3","scenario":null},{"value":"0,00E+00","module":"A4","scenario":null},{"value":"0,00E+00","module":"C1","scenario":null},{"value":"0,00E+00","module":"C2","scenario":null},{"value":"0,00E+00","module":"C3","scenario":null},{"value":"0,00E+00","module":"C4","scenario":null},{"value":"0,00E+00","module":"D","scenario":null}]},{"parameter":"MFR","unit":"kg","values":[{"value":"4,80E+01","module":"A1-A3","scenario":null},{"value":"0,00E+00","module":"A4","scenario":null},{"value":"1,50E-03","module":"C1","scenario":null},{"value":"0,00E+00","module":"C2","scenario":null},{"value":"1,36E+02","module":"C3","scenario":null},{"value":"7,08E-04","module":"C4","scenario":null},{"value":"-4,32E-02","module":"D","scenario":null}]},{"parameter":"MER","unit":"kg","values":[{"value":"6,19E+00","module":"A1-A3","scenario":null},{"value":"0,00E+00","module":"A4","scenario":null},{"value":"4,64E-06","module":"C1","scenario":null},{"value":"0,00E+00","module":"C2","scenario":null},{"value":"2,93E+00","module":"C3","scenario":null},{"value":"9,78E-06","module":"C4","scenario":null},{"value":"-5,68E-03","module":"D","scenario":null}]},{"parameter":"EEE","unit":"MJ","values":[{"value":"3,45E+00","module":"A1-A3","scenario":null},{"value":"0,00E+00","module":"A4","scenario":null},{"value":"1,59E-05","module":"C1","scenario":null},{"value":"0,00E+00","module":"C2","scenario":null},{"value":"4,53E+00","module":"C3","scenario":null},{"value":"3,39E-04","module":"C4","scenario":null},{"value":"-1,39E-02","module":"D","scenario":null}]},{"parameter":"EET","unit":"MJ","values":[{"value":"5,22E+01","module":"A1-A3","scenario":null},{"value":"0,00E+00","module":"A4","scenario":null},{"value":"2,41E-04","module":"C1","scenario":null},{"value":"0,00E+00","module":"C2","scenario":null},{"value":"6,86E+01","module":"C3","scenario":null},{"value":"5,12E-03","module":"C4","scenario":null},{"value":"-2,11E-01","module":"D","scenario":null}]}]}