{"product_name":"C52-S1200 15000 DALI TW MB","epd_id":"NEPD-8503-8173","declared_unit":{"unit":"stk","amount":1},"compliance":["EN 15804+A2","ISO 14025","ISO 21930"],"producer_name":"Glamox AS","environmental_impact":[{"parameter":"GWP-total","unit":"kg CO2-eq","values":[{"value":"1,00E+02","module":"A1","scenario":null},{"value":"1,34E+00","module":"A2","scenario":null},{"value":"9,24E+00","module":"A3","scenario":null},{"value":"1,07E+00","module":"A4","scenario":null},{"value":"5,95E-01","module":"A5","scenario":null},{"value":"2,22E+03","module":"B6","scenario":null},{"value":"0,00E+00","module":"C1","scenario":null},{"value":"3,37E-01","module":"C2","scenario":null},{"value":"1,88E+00","module":"C3","scenario":null},{"value":"1,63E-01","module":"C4","scenario":null},{"value":"-8,88E+00","module":"D","scenario":null},{"value":"1,11E+02","module":"A1A3","scenario":null}]},{"parameter":"GWP-fossil","unit":"kg CO2-eq","values":[{"value":"9,97E+01","module":"A1","scenario":null},{"value":"1,34E+00","module":"A2","scenario":null},{"value":"9,17E+00","module":"A3","scenario":null},{"value":"1,06E+00","module":"A4","scenario":null},{"value":"5,60E-03","module":"A5","scenario":null},{"value":"2,20E+03","module":"B6","scenario":null},{"value":"0,00E+00","module":"C1","scenario":null},{"value":"3,37E-01","module":"C2","scenario":null},{"value":"1,88E+00","module":"C3","scenario":null},{"value":"1,62E-01","module":"C4","scenario":null},{"value":"-8,72E+00","module":"D","scenario":null},{"value":"1,10E+02","module":"A1A3","scenario":null}]},{"parameter":"GWP-biogenic","unit":"kg CO2-eq","values":[{"value":"5,50E-02","module":"A1","scenario":null},{"value":"6,58E-04","module":"A2","scenario":null},{"value":"6,83E-02","module":"A3","scenario":null},{"value":"4,34E-04","module":"A4","scenario":null},{"value":"5,90E-01","module":"A5","scenario":null},{"value":"1,55E+01","module":"B6","scenario":null},{"value":"0,00E+00","module":"C1","scenario":null},{"value":"1,37E-04","module":"C2","scenario":null},{"value":"1,34E-03","module":"C3","scenario":null},{"value":"6,96E-05","module":"C4","scenario":null},{"value":"-3,56E-02","module":"D","scenario":null},{"value":"1,24E-01","module":"A1A3","scenario":null}]},{"parameter":"GWP-luluc","unit":"kg CO2-eq","values":[{"value":"4,07E-01","module":"A1","scenario":null},{"value":"5,63E-04","module":"A2","scenario":null},{"value":"7,88E-04","module":"A3","scenario":null},{"value":"3,72E-04","module":"A4","scenario":null},{"value":"1,85E-06","module":"A5","scenario":null},{"value":"5,12E+00","module":"B6","scenario":null},{"value":"0,00E+00","module":"C1","scenario":null},{"value":"1,18E-04","module":"C2","scenario":null},{"value":"6,09E-04","module":"C3","scenario":null},{"value":"5,96E-04","module":"C4","scenario":null},{"value":"-1,25E-01","module":"D","scenario":null},{"value":"4,08E-01","module":"A1A3","scenario":null}]},{"parameter":"ODP","unit":"kg CFC11-eq","values":[{"value":"8,05E-06","module":"A1","scenario":null},{"value":"2,79E-07","module":"A2","scenario":null},{"value":"1,26E-06","module":"A3","scenario":null},{"value":"2,43E-07","module":"A4","scenario":null},{"value":"1,18E-09","module":"A5","scenario":null},{"value":"1,86E-04","module":"B6","scenario":null},{"value":"0,00E+00","module":"C1","scenario":null},{"value":"7,68E-08","module":"C2","scenario":null},{"value":"5,63E-08","module":"C3","scenario":null},{"value":"1,06E-08","module":"C4","scenario":null},{"value":"-5,63E-03","module":"D","scenario":null},{"value":"9,59E-06","module":"A1A3","scenario":null}]},{"parameter":"AP","unit":"mol H+-eq","values":[{"value":"8,35E-01","module":"A1","scenario":null},{"value":"8,92E-03","module":"A2","scenario":null},{"value":"9,93E-03","module":"A3","scenario":null},{"value":"4,35E-03","module":"A4","scenario":null},{"value":"2,65E-05","module":"A5","scenario":null},{"value":"1,28E+01","module":"B6","scenario":null},{"value":"0,00E+00","module":"C1","scenario":null},{"value":"1,38E-03","module":"C2","scenario":null},{"value":"1,53E-03","module":"C3","scenario":null},{"value":"5,15E-04","module":"C4","scenario":null},{"value":"-1,98E-01","module":"D","scenario":null},{"value":"8,54E-01","module":"A1A3","scenario":null}]},{"parameter":"POCP","unit":"kg NMVOC-eq","values":[{"value":"3,82E-01","module":"A1","scenario":null},{"value":"1,03E-02","module":"A2","scenario":null},{"value":"9,08E-03","module":"A3","scenario":null},{"value":"4,37E-03","module":"A4","scenario":null},{"value":"2,73E-05","module":"A5","scenario":null},{"value":"5,10E+00","module":"B6","scenario":null},{"value":"0,00E+00","module":"C1","scenario":null},{"value":"1,38E-03","module":"C2","scenario":null},{"value":"1,09E-03","module":"C3","scenario":null},{"value":"5,67E-04","module":"C4","scenario":null},{"value":"-5,16E-02","module":"D","scenario":null},{"value":"4,01E-01","module":"A1A3","scenario":null}]},{"parameter":"ADPE","unit":"kg Sb-eq","values":[{"value":"2,21E-02","module":"A1","scenario":null},{"value":"2,56E-05","module":"A2","scenario":null},{"value":"3,34E-05","module":"A3","scenario":null},{"value":"2,88E-05","module":"A4","scenario":null},{"value":"1,36E-07","module":"A5","scenario":null},{"value":"1,61E-02","module":"B6","scenario":null},{"value":"0,00E+00","module":"C1","scenario":null},{"value":"9,12E-06","module":"C2","scenario":null},{"value":"2,62E-06","module":"C3","scenario":null},{"value":"5,80E-07","module":"C4","scenario":null},{"value":"-3,06E-03","module":"D","scenario":null},{"value":"2,22E-02","module":"A1A3","scenario":null}]},{"parameter":"ADPF","unit":"MJ","values":[{"value":"1,30E+03","module":"A1","scenario":null},{"value":"1,91E+01","module":"A2","scenario":null},{"value":"1,39E+02","module":"A3","scenario":null},{"value":"1,61E+01","module":"A4","scenario":null},{"value":"7,83E-02","module":"A5","scenario":null},{"value":"4,54E+04","module":"B6","scenario":null},{"value":"0,00E+00","module":"C1","scenario":null},{"value":"5,08E+00","module":"C2","scenario":null},{"value":"3,49E+00","module":"C3","scenario":null},{"value":"1,32E+00","module":"C4","scenario":null},{"value":"-1,10E+02","module":"D","scenario":null},{"value":"1,46E+03","module":"A1A3","scenario":null}]},{"parameter":"WDP","unit":"m3 world-eq. Deprived","values":[{"value":"8,44E+03","module":"A1","scenario":null},{"value":"1,72E+01","module":"A2","scenario":null},{"value":"3,48E+01","module":"A3","scenario":null},{"value":"1,53E+01","module":"A4","scenario":null},{"value":"9,92E-02","module":"A5","scenario":null},{"value":"6,82E+05","module":"B6","scenario":null},{"value":"0,00E+00","module":"C1","scenario":null},{"value":"4,85E+00","module":"C2","scenario":null},{"value":"2,22E+01","module":"C3","scenario":null},{"value":"1,35E+01","module":"C4","scenario":null},{"value":"-3,66E+03","module":"D","scenario":null},{"value":"8,49E+03","module":"A1A3","scenario":null}]},{"parameter":"EP-freshwater","unit":"kg P-eq","values":[{"value":"1,46E-02","module":"A1","scenario":null},{"value":"1,39E-05","module":"A2","scenario":null},{"value":"3,14E-05","module":"A3","scenario":null},{"value":"8,36E-06","module":"A4","scenario":null},{"value":"4,60E-08","module":"A5","scenario":null},{"value":"2,35E-01","module":"B6","scenario":null},{"value":"0,00E+00","module":"C1","scenario":null},{"value":"2,65E-06","module":"C2","scenario":null},{"value":"1,52E-05","module":"C3","scenario":null},{"value":"3,47E-06","module":"C4","scenario":null},{"value":"-1,16E-03","module":"D","scenario":null},{"value":"1,46E-02","module":"A1A3","scenario":null}]},{"parameter":"EP-marine","unit":"kg N-eq","values":[{"value":"1,05E-01","module":"A1","scenario":null},{"value":"3,35E-03","module":"A2","scenario":null},{"value":"2,53E-03","module":"A3","scenario":null},{"value":"1,29E-03","module":"A4","scenario":null},{"value":"8,77E-06","module":"A5","scenario":null},{"value":"1,63E+00","module":"B6","scenario":null},{"value":"0,00E+00","module":"C1","scenario":null},{"value":"4,08E-04","module":"C2","scenario":null},{"value":"3,76E-04","module":"C3","scenario":null},{"value":"2,00E-04","module":"C4","scenario":null},{"value":"-1,33E-02","module":"D","scenario":null},{"value":"1,11E-01","module":"A1A3","scenario":null}]},{"parameter":"EP-terrestrial","unit":"mol N-eq.","values":[{"value":"1,37E+00","module":"A1","scenario":null},{"value":"3,69E-02","module":"A2","scenario":null},{"value":"2,67E-02","module":"A3","scenario":null},{"value":"1,43E-02","module":"A4","scenario":null},{"value":"9,49E-05","module":"A5","scenario":null},{"value":"2,01E+01","module":"B6","scenario":null},{"value":"0,00E+00","module":"C1","scenario":null},{"value":"4,52E-03","module":"C2","scenario":null},{"value":"4,10E-03","module":"C3","scenario":null},{"value":"1,46E-03","module":"C4","scenario":null},{"value":"-1,70E-01","module":"D","scenario":null},{"value":"1,43E+00","module":"A1A3","scenario":null}]},{"parameter":"GWP-IOBC","unit":"kg CO2-eq","values":[{"value":"1,01E+02","module":"A1","scenario":null},{"value":"1,34E+00","module":"A2","scenario":null},{"value":"9,06E+00","module":"A3","scenario":null},{"value":"1,07E+00","module":"A4","scenario":null},{"value":"5,60E-03","module":"A5","scenario":null},{"value":"2,38E+03","module":"B6","scenario":null},{"value":"0,00E+00","module":"C1","scenario":null},{"value":"3,37E-01","module":"C2","scenario":null},{"value":"1,88E+00","module":"C3","scenario":null},{"value":"1,68E-01","module":"C4","scenario":null},{"value":"-8,62E+00","module":"D","scenario":null},{"value":"1,11E+02","module":"A1A3","scenario":null}]}],"additional_environmental_impact":[{"parameter":"PM","unit":"Disease incidence","values":[{"value":"5,53E-06","module":"A1","scenario":null},{"value":"1,14E-07","module":"A2","scenario":null},{"value":"5,14E-08","module":"A3","scenario":null},{"value":"7,66E-08","module":"A4","scenario":null},{"value":"3,91E-10","module":"A5","scenario":null},{"value":"3,37E-05","module":"B6","scenario":null},{"value":"0,00E+00","module":"C1","scenario":null},{"value":"2,43E-08","module":"C2","scenario":null},{"value":"1,46E-08","module":"C3","scenario":null},{"value":"9,01E-09","module":"C4","scenario":null},{"value":"-8,02E-07","module":"D","scenario":null},{"value":"5,69E-06","module":"A1A3","scenario":null}]},{"parameter":"ETP-fw","unit":"CTUe","values":[{"value":"5,88E+03","module":"A1","scenario":null},{"value":"1,57E+01","module":"A2","scenario":null},{"value":"2,42E+01","module":"A3","scenario":null},{"value":"1,18E+01","module":"A4","scenario":null},{"value":"1,04E-01","module":"A5","scenario":null},{"value":"3,18E+04","module":"B6","scenario":null},{"value":"0,00E+00","module":"C1","scenario":null},{"value":"3,74E+00","module":"C2","scenario":null},{"value":"1,42E+01","module":"C3","scenario":null},{"value":"7,35E+02","module":"C4","scenario":null},{"value":"-1,28E+03","module":"D","scenario":null},{"value":"5,92E+03","module":"A1A3","scenario":null}]},{"parameter":"HTP-c","unit":"CTUh","values":[{"value":"1,69E-07","module":"A1","scenario":null},{"value":"0,00E+00","module":"A2","scenario":null},{"value":"1,63E-09","module":"A3","scenario":null},{"value":"0,00E+00","module":"A4","scenario":null},{"value":"3,00E-12","module":"A5","scenario":null},{"value":"8,87E-07","module":"B6","scenario":null},{"value":"0,00E+00","module":"C1","scenario":null},{"value":"0,00E+00","module":"C2","scenario":null},{"value":"2,63E-09","module":"C3","scenario":null},{"value":"3,41E-10","module":"C4","scenario":null},{"value":"-2,53E-08","module":"D","scenario":null},{"value":"1,70E-07","module":"A1A3","scenario":null}]},{"parameter":"HTP-nc","unit":"CTUh","values":[{"value":"5,48E-06","module":"A1","scenario":null},{"value":"1,90E-08","module":"A2","scenario":null},{"value":"2,74E-08","module":"A3","scenario":null},{"value":"1,28E-08","module":"A4","scenario":null},{"value":"1,31E-10","module":"A5","scenario":null},{"value":"3,06E-05","module":"B6","scenario":null},{"value":"0,00E+00","module":"C1","scenario":null},{"value":"4,04E-09","module":"C2","scenario":null},{"value":"1,35E-07","module":"C3","scenario":null},{"value":"3,15E-09","module":"C4","scenario":null},{"value":"-8,10E-07","module":"D","scenario":null},{"value":"5,53E-06","module":"A1A3","scenario":null}]},{"parameter":"SQP","unit":"-","values":[{"value":"3,32E+02","module":"A1","scenario":null},{"value":"1,27E+01","module":"A2","scenario":null},{"value":"5,83E+00","module":"A3","scenario":null},{"value":"1,11E+01","module":"A4","scenario":null},{"value":"5,25E-02","module":"A5","scenario":null},{"value":"1,10E+04","module":"B6","scenario":null},{"value":"0,00E+00","module":"C1","scenario":null},{"value":"3,50E+00","module":"C2","scenario":null},{"value":"1,02E+00","module":"C3","scenario":null},{"value":"3,22E+00","module":"C4","scenario":null},{"value":"-3,05E+01","module":"D","scenario":null},{"value":"3,51E+02","module":"A1A3","scenario":null}]},{"parameter":"IRP","unit":"kBq U235-eq","values":[{"value":"5,24E+00","module":"A1","scenario":null},{"value":"8,22E-02","module":"A2","scenario":null},{"value":"9,03E-02","module":"A3","scenario":null},{"value":"7,02E-02","module":"A4","scenario":null},{"value":"3,35E-04","module":"A5","scenario":null},{"value":"3,98E+02","module":"B6","scenario":null},{"value":"0,00E+00","module":"C1","scenario":null},{"value":"2,22E-02","module":"C2","scenario":null},{"value":"1,65E-02","module":"C3","scenario":null},{"value":"4,70E-03","module":"C4","scenario":null},{"value":"-4,51E-01","module":"D","scenario":null},{"value":"5,41E+00","module":"A1A3","scenario":null}]}],"resource_use":[{"parameter":"PERE","unit":"MJ","values":[{"value":"1,88E+02","module":"A1","scenario":null},{"value":"3,68E-01","module":"A2","scenario":null},{"value":"2,96E+01","module":"A3","scenario":null},{"value":"2,27E-01","module":"A4","scenario":null},{"value":"1,29E-03","module":"A5","scenario":null},{"value":"8,80E+03","module":"B6","scenario":null},{"value":"0,00E+00","module":"C1","scenario":null},{"value":"7,17E-02","module":"C2","scenario":null},{"value":"5,78E-01","module":"C3","scenario":null},{"value":"3,26E-01","module":"C4","scenario":null},{"value":"-3,90E+01","module":"D","scenario":null},{"value":"2,18E+02","module":"A1A3","scenario":null}]},{"parameter":"PERM","unit":"","values":[{"value":"3,11E+00","module":"A1","scenario":null},{"value":"0,00E+00","module":"A2","scenario":null},{"value":"0,00E+00","module":"A3","scenario":null},{"value":"0,00E+00","module":"A4","scenario":null},{"value":"-4,31E+00","module":"A5","scenario":null},{"value":"0,00E+00","module":"B6","scenario":null},{"value":"0,00E+00","module":"C1","scenario":null},{"value":"0,00E+00","module":"C2","scenario":null},{"value":"0,00E+00","module":"C3","scenario":null},{"value":"0,00E+00","module":"C4","scenario":null},{"value":"0,00E+00","module":"D","scenario":null},{"value":"3,11E+00","module":"A1A3","scenario":null}]},{"parameter":"PERT","unit":"MJ","values":[{"value":"1,91E+02","module":"A1","scenario":null},{"value":"3,68E-01","module":"A2","scenario":null},{"value":"2,96E+01","module":"A3","scenario":null},{"value":"2,27E-01","module":"A4","scenario":null},{"value":"-4,31E+00","module":"A5","scenario":null},{"value":"8,80E+03","module":"B6","scenario":null},{"value":"0,00E+00","module":"C1","scenario":null},{"value":"7,17E-02","module":"C2","scenario":null},{"value":"5,78E-01","module":"C3","scenario":null},{"value":"3,26E-01","module":"C4","scenario":null},{"value":"-3,90E+01","module":"D","scenario":null},{"value":"2,21E+02","module":"A1A3","scenario":null}]},{"parameter":"PENRE","unit":"MJ","values":[{"value":"1,27E+03","module":"A1","scenario":null},{"value":"1,91E+01","module":"A2","scenario":null},{"value":"1,39E+02","module":"A3","scenario":null},{"value":"1,61E+01","module":"A4","scenario":null},{"value":"7,83E-02","module":"A5","scenario":null},{"value":"4,55E+04","module":"B6","scenario":null},{"value":"0,00E+00","module":"C1","scenario":null},{"value":"5,08E+00","module":"C2","scenario":null},{"value":"3,49E+00","module":"C3","scenario":null},{"value":"1,32E+00","module":"C4","scenario":null},{"value":"-1,10E+02","module":"D","scenario":null},{"value":"1,43E+03","module":"A1A3","scenario":null}]},{"parameter":"PENRM","unit":"MJ","values":[{"value":"3,68E+01","module":"A1","scenario":null},{"value":"0,00E+00","module":"A2","scenario":null},{"value":"0,00E+00","module":"A3","scenario":null},{"value":"0,00E+00","module":"A4","scenario":null},{"value":"0,00E+00","module":"A5","scenario":null},{"value":"0,00E+00","module":"B6","scenario":null},{"value":"0,00E+00","module":"C1","scenario":null},{"value":"0,00E+00","module":"C2","scenario":null},{"value":"-3,95E+01","module":"C3","scenario":null},{"value":"0,00E+00","module":"C4","scenario":null},{"value":"0,00E+00","module":"D","scenario":null},{"value":"3,68E+01","module":"A1A3","scenario":null}]},{"parameter":"PENRT","unit":"MJ","values":[{"value":"1,31E+03","module":"A1","scenario":null},{"value":"1,91E+01","module":"A2","scenario":null},{"value":"1,39E+02","module":"A3","scenario":null},{"value":"1,61E+01","module":"A4","scenario":null},{"value":"7,83E-02","module":"A5","scenario":null},{"value":"4,55E+04","module":"B6","scenario":null},{"value":"0,00E+00","module":"C1","scenario":null},{"value":"5,08E+00","module":"C2","scenario":null},{"value":"-3,61E+01","module":"C3","scenario":null},{"value":"1,32E+00","module":"C4","scenario":null},{"value":"-1,10E+02","module":"D","scenario":null},{"value":"1,46E+03","module":"A1A3","scenario":null}]},{"parameter":"SM","unit":"kg","values":[{"value":"3,44E+00","module":"A1","scenario":null},{"value":"0,00E+00","module":"A2","scenario":null},{"value":"0,00E+00","module":"A3","scenario":null},{"value":"0,00E+00","module":"A4","scenario":null},{"value":"0,00E+00","module":"A5","scenario":null},{"value":"0,00E+00","module":"B6","scenario":null},{"value":"0,00E+00","module":"C1","scenario":null},{"value":"0,00E+00","module":"C2","scenario":null},{"value":"0,00E+00","module":"C3","scenario":null},{"value":"6,76E-03","module":"C4","scenario":null},{"value":"3,88E-02","module":"D","scenario":null},{"value":"3,44E+00","module":"A1A3","scenario":null}]},{"parameter":"RSF","unit":"MJ","values":[{"value":"1,71E+00","module":"A1","scenario":null},{"value":"1,02E-02","module":"A2","scenario":null},{"value":"3,04E-02","module":"A3","scenario":null},{"value":"8,11E-03","module":"A4","scenario":null},{"value":"4,28E-05","module":"A5","scenario":null},{"value":"6,41E+02","module":"B6","scenario":null},{"value":"0,00E+00","module":"C1","scenario":null},{"value":"2,57E-03","module":"C2","scenario":null},{"value":"1,07E-02","module":"C3","scenario":null},{"value":"1,95E-03","module":"C4","scenario":null},{"value":"-1,38E-03","module":"D","scenario":null},{"value":"1,75E+00","module":"A1A3","scenario":null}]},{"parameter":"NRSF","unit":"MJ","values":[{"value":"3,97E+00","module":"A1","scenario":null},{"value":"5,91E-02","module":"A2","scenario":null},{"value":"4,09E-02","module":"A3","scenario":null},{"value":"2,89E-02","module":"A4","scenario":null},{"value":"1,76E-04","module":"A5","scenario":null},{"value":"1,52E+02","module":"B6","scenario":null},{"value":"0,00E+00","module":"C1","scenario":null},{"value":"9,16E-03","module":"C2","scenario":null},{"value":"-1,39E-04","module":"C3","scenario":null},{"value":"5,99E-02","module":"C4","scenario":null},{"value":"-1,22E-01","module":"D","scenario":null},{"value":"4,07E+00","module":"A1A3","scenario":null}]},{"parameter":"FW","unit":"m3","values":[{"value":"1,42E+00","module":"A1","scenario":null},{"value":"2,53E-03","module":"A2","scenario":null},{"value":"9,30E-03","module":"A3","scenario":null},{"value":"1,69E-03","module":"A4","scenario":null},{"value":"3,69E-05","module":"A5","scenario":null},{"value":"3,85E+01","module":"B6","scenario":null},{"value":"0,00E+00","module":"C1","scenario":null},{"value":"5,35E-04","module":"C2","scenario":null},{"value":"4,78E-03","module":"C3","scenario":null},{"value":"1,19E-03","module":"C4","scenario":null},{"value":"-1,90E-01","module":"D","scenario":null},{"value":"1,43E+00","module":"A1A3","scenario":null}]}],"end_of_life_waste":[{"parameter":"HWD","unit":"kg","values":[{"value":"5,16E-01","module":"A1","scenario":null},{"value":"1,27E-03","module":"A2","scenario":null},{"value":"1,72E-01","module":"A3","scenario":null},{"value":"8,19E-04","module":"A4","scenario":null},{"value":"0,00E+00","module":"A5","scenario":null},{"value":"6,83E+00","module":"B6","scenario":null},{"value":"0,00E+00","module":"C1","scenario":null},{"value":"2,59E-04","module":"C2","scenario":null},{"value":"6,41E-05","module":"C3","scenario":null},{"value":"3,56E-01","module":"C4","scenario":null},{"value":"1,63E-02","module":"D","scenario":null},{"value":"6,89E-01","module":"A1A3","scenario":null}]},{"parameter":"NHWD","unit":"kg","values":[{"value":"1,55E+01","module":"A1","scenario":null},{"value":"6,70E-01","module":"A2","scenario":null},{"value":"1,51E+00","module":"A3","scenario":null},{"value":"7,67E-01","module":"A4","scenario":null},{"value":"3,46E-01","module":"A5","scenario":null},{"value":"1,54E+02","module":"B6","scenario":null},{"value":"0,00E+00","module":"C1","scenario":null},{"value":"2,43E-01","module":"C2","scenario":null},{"value":"2,59E-01","module":"C3","scenario":null},{"value":"1,80E+00","module":"C4","scenario":null},{"value":"-2,36E+00","module":"D","scenario":null},{"value":"1,77E+01","module":"A1A3","scenario":null}]},{"parameter":"RWD","unit":"kg","values":[{"value":"4,27E-03","module":"A1","scenario":null},{"value":"1,26E-04","module":"A2","scenario":null},{"value":"1,29E-04","module":"A3","scenario":null},{"value":"1,09E-04","module":"A4","scenario":null},{"value":"0,00E+00","module":"A5","scenario":null},{"value":"3,25E-01","module":"B6","scenario":null},{"value":"0,00E+00","module":"C1","scenario":null},{"value":"3,46E-05","module":"C2","scenario":null},{"value":"3,34E-06","module":"C3","scenario":null},{"value":"3,60E-06","module":"C4","scenario":null},{"value":"-4,16E-04","module":"D","scenario":null},{"value":"4,52E-03","module":"A1A3","scenario":null}]}],"end_of_life_flow":[{"parameter":"CRU","unit":"kg","values":[{"value":"0,00E+00","module":"A1","scenario":null},{"value":"0,00E+00","module":"A2","scenario":null},{"value":"0,00E+00","module":"A3","scenario":null},{"value":"0,00E+00","module":"A4","scenario":null},{"value":"0,00E+00","module":"A5","scenario":null},{"value":"0,00E+00","module":"B6","scenario":null},{"value":"0,00E+00","module":"C1","scenario":null},{"value":"0,00E+00","module":"C2","scenario":null},{"value":"0,00E+00","module":"C3","scenario":null},{"value":"0,00E+00","module":"C4","scenario":null},{"value":"0,00E+00","module":"D","scenario":null},{"value":"0,00E+00","module":"A1A3","scenario":null}]},{"parameter":"MFR","unit":"kg","values":[{"value":"0,00E+00","module":"A1","scenario":null},{"value":"0,00E+00","module":"A2","scenario":null},{"value":"1,60E+00","module":"A3","scenario":null},{"value":"0,00E+00","module":"A4","scenario":null},{"value":"3,22E-01","module":"A5","scenario":null},{"value":"0,00E+00","module":"B6","scenario":null},{"value":"0,00E+00","module":"C1","scenario":null},{"value":"0,00E+00","module":"C2","scenario":null},{"value":"3,29E+00","module":"C3","scenario":null},{"value":"5,07E-05","module":"C4","scenario":null},{"value":"-1,52E-03","module":"D","scenario":null},{"value":"1,60E+00","module":"A1A3","scenario":null}]},{"parameter":"MER","unit":"kg","values":[{"value":"0,00E+00","module":"A1","scenario":null},{"value":"0,00E+00","module":"A2","scenario":null},{"value":"6,30E-01","module":"A3","scenario":null},{"value":"0,00E+00","module":"A4","scenario":null},{"value":"2,42E-02","module":"A5","scenario":null},{"value":"0,00E+00","module":"B6","scenario":null},{"value":"0,00E+00","module":"C1","scenario":null},{"value":"0,00E+00","module":"C2","scenario":null},{"value":"7,35E-01","module":"C3","scenario":null},{"value":"2,21E-06","module":"C4","scenario":null},{"value":"-2,00E-04","module":"D","scenario":null},{"value":"6,30E-01","module":"A1A3","scenario":null}]},{"parameter":"EEE","unit":"MJ","values":[{"value":"0,00E+00","module":"A1","scenario":null},{"value":"0,00E+00","module":"A2","scenario":null},{"value":"4,18E-01","module":"A3","scenario":null},{"value":"0,00E+00","module":"A4","scenario":null},{"value":"1,98E-02","module":"A5","scenario":null},{"value":"0,00E+00","module":"B6","scenario":null},{"value":"0,00E+00","module":"C1","scenario":null},{"value":"0,00E+00","module":"C2","scenario":null},{"value":"8,64E-01","module":"C3","scenario":null},{"value":"8,90E-05","module":"C4","scenario":null},{"value":"-4,89E-04","module":"D","scenario":null},{"value":"4,18E-01","module":"A1A3","scenario":null}]},{"parameter":"EET","unit":"MJ","values":[{"value":"0,00E+00","module":"A1","scenario":null},{"value":"0,00E+00","module":"A2","scenario":null},{"value":"6,33E+00","module":"A3","scenario":null},{"value":"0,00E+00","module":"A4","scenario":null},{"value":"2,99E-01","module":"A5","scenario":null},{"value":"0,00E+00","module":"B6","scenario":null},{"value":"0,00E+00","module":"C1","scenario":null},{"value":"0,00E+00","module":"C2","scenario":null},{"value":"1,31E+01","module":"C3","scenario":null},{"value":"1,35E-03","module":"C4","scenario":null},{"value":"-7,40E-03","module":"D","scenario":null},{"value":"6,33E+00","module":"A1A3","scenario":null}]}]}