{"product_name":"TVR","epd_id":"NEPD-5553-4848-EN","declared_unit":{"unit":"stk","amount":1},"compliance":["EN 15804+A2","ISO 14025","ISO 21930"],"producer_name":"TROX Group","environmental_impact":[{"parameter":"GWP-total","unit":"kg CO2-eq","values":[{"value":"2,94E+01","module":"A1-A3","scenario":null},{"value":"3,67E-01","module":"A4","scenario":null},{"value":"2,55E-03","module":"C1","scenario":null},{"value":"2,29E-02","module":"C2","scenario":null},{"value":"9,34E-01","module":"C3","scenario":null},{"value":"6,62E-02","module":"C4","scenario":null},{"value":"-4,65E-01","module":"D","scenario":null}]},{"parameter":"GWP-fossil","unit":"kg CO2-eq","values":[{"value":"3,05E+01","module":"A1-A3","scenario":null},{"value":"3,67E-01","module":"A4","scenario":null},{"value":"2,55E-03","module":"C1","scenario":null},{"value":"2,29E-02","module":"C2","scenario":null},{"value":"9,34E-01","module":"C3","scenario":null},{"value":"6,61E-02","module":"C4","scenario":null},{"value":"-4,60E-01","module":"D","scenario":null}]},{"parameter":"GWP-biogenic","unit":"kg CO2-eq","values":[{"value":"-1,19E+00","module":"A1-A3","scenario":null},{"value":"1,52E-04","module":"A4","scenario":null},{"value":"4,77E-07","module":"C1","scenario":null},{"value":"9,48E-06","module":"C2","scenario":null},{"value":"9,40E-05","module":"C3","scenario":null},{"value":"7,99E-05","module":"C4","scenario":null},{"value":"-9,12E-04","module":"D","scenario":null}]},{"parameter":"GWP-luluc","unit":"kg CO2-eq","values":[{"value":"5,27E-02","module":"A1-A3","scenario":null},{"value":"1,30E-04","module":"A4","scenario":null},{"value":"2,01E-07","module":"C1","scenario":null},{"value":"8,15E-06","module":"C2","scenario":null},{"value":"2,27E-05","module":"C3","scenario":null},{"value":"2,01E-05","module":"C4","scenario":null},{"value":"-3,47E-03","module":"D","scenario":null}]},{"parameter":"ODP","unit":"kg CFC11-eq","values":[{"value":"2,57E-06","module":"A1-A3","scenario":null},{"value":"8,30E-08","module":"A4","scenario":null},{"value":"5,50E-10","module":"C1","scenario":null},{"value":"5,19E-09","module":"C2","scenario":null},{"value":"3,89E-09","module":"C3","scenario":null},{"value":"2,90E-09","module":"C4","scenario":null},{"value":"-6,65E-04","module":"D","scenario":null}]},{"parameter":"AP","unit":"mol H+-eq","values":[{"value":"2,49E-01","module":"A1-A3","scenario":null},{"value":"1,05E-03","module":"A4","scenario":null},{"value":"2,66E-05","module":"C1","scenario":null},{"value":"6,58E-05","module":"C2","scenario":null},{"value":"2,86E-04","module":"C3","scenario":null},{"value":"1,08E-04","module":"C4","scenario":null},{"value":"-2,61E-03","module":"D","scenario":null}]},{"parameter":"POCP","unit":"kg NMVOC-eq","values":[{"value":"1,25E-01","module":"A1-A3","scenario":null},{"value":"8,93E-04","module":"A4","scenario":null},{"value":"3,55E-05","module":"C1","scenario":null},{"value":"5,58E-05","module":"C2","scenario":null},{"value":"3,07E-04","module":"C3","scenario":null},{"value":"9,02E-05","module":"C4","scenario":null},{"value":"-2,04E-03","module":"D","scenario":null}]},{"parameter":"ADPE","unit":"kg Sb-eq","values":[{"value":"1,59E-02","module":"A1-A3","scenario":null},{"value":"1,01E-05","module":"A4","scenario":null},{"value":"3,91E-09","module":"C1","scenario":null},{"value":"6,33E-07","module":"C2","scenario":null},{"value":"2,96E-07","module":"C3","scenario":null},{"value":"2,42E-07","module":"C4","scenario":null},{"value":"-4,89E-06","module":"D","scenario":null}]},{"parameter":"ADPF","unit":"MJ","values":[{"value":"4,10E+02","module":"A1-A3","scenario":null},{"value":"5,54E+00","module":"A4","scenario":null},{"value":"3,50E-02","module":"C1","scenario":null},{"value":"3,46E-01","module":"C2","scenario":null},{"value":"3,32E-01","module":"C3","scenario":null},{"value":"2,76E-01","module":"C4","scenario":null},{"value":"-4,61E+00","module":"D","scenario":null}]},{"parameter":"WDP","unit":"m3 world-eq. Deprived","values":[{"value":"1,48E+03","module":"A1-A3","scenario":null},{"value":"5,36E+00","module":"A4","scenario":null},{"value":"7,44E-03","module":"C1","scenario":null},{"value":"3,35E-01","module":"C2","scenario":null},{"value":"9,57E-01","module":"C3","scenario":null},{"value":"9,78E-01","module":"C4","scenario":null},{"value":"-7,77E+01","module":"D","scenario":null}]},{"parameter":"EP-freshwater","unit":"kg P-eq","values":[{"value":"4,96E-03","module":"A1-A3","scenario":null},{"value":"2,93E-06","module":"A4","scenario":null},{"value":"9,26E-09","module":"C1","scenario":null},{"value":"1,83E-07","module":"C2","scenario":null},{"value":"8,05E-07","module":"C3","scenario":null},{"value":"6,47E-07","module":"C4","scenario":null},{"value":"-2,49E-05","module":"D","scenario":null}]},{"parameter":"EP-marine","unit":"kg N-eq","values":[{"value":"3,77E-02","module":"A1-A3","scenario":null},{"value":"2,08E-04","module":"A4","scenario":null},{"value":"1,18E-05","module":"C1","scenario":null},{"value":"1,30E-05","module":"C2","scenario":null},{"value":"1,22E-04","module":"C3","scenario":null},{"value":"4,33E-05","module":"C4","scenario":null},{"value":"-4,61E-04","module":"D","scenario":null}]},{"parameter":"EP-terrestrial","unit":"mol N-eq.","values":[{"value":"5,23E-01","module":"A1-A3","scenario":null},{"value":"2,33E-03","module":"A4","scenario":null},{"value":"1,29E-04","module":"C1","scenario":null},{"value":"1,46E-04","module":"C2","scenario":null},{"value":"1,25E-03","module":"C3","scenario":null},{"value":"3,14E-04","module":"C4","scenario":null},{"value":"-4,83E-03","module":"D","scenario":null}]},{"parameter":"GWP-IOBC","unit":"kg CO2-eq","values":[{"value":"3,08E+01","module":"A1-A3","scenario":null},{"value":"3,67E-01","module":"A4","scenario":null},{"value":"2,55E-03","module":"C1","scenario":null},{"value":"2,29E-02","module":"C2","scenario":null},{"value":"9,34E-01","module":"C3","scenario":null},{"value":"5,14E-02","module":"C4","scenario":null},{"value":"-6,02E-01","module":"D","scenario":null}]}],"additional_environmental_impact":[{"parameter":"PM","unit":"Disease incidence","values":[{"value":"1,80E-06","module":"A1-A3","scenario":null},{"value":"2,24E-08","module":"A4","scenario":null},{"value":"7,04E-10","module":"C1","scenario":null},{"value":"1,40E-09","module":"C2","scenario":null},{"value":"1,69E-09","module":"C3","scenario":null},{"value":"1,25E-09","module":"C4","scenario":null},{"value":"-3,99E-08","module":"D","scenario":null}]},{"parameter":"ETP-fw","unit":"CTUe","values":[{"value":"2,47E+03","module":"A1-A3","scenario":null},{"value":"4,11E+00","module":"A4","scenario":null},{"value":"1,91E-02","module":"C1","scenario":null},{"value":"2,57E-01","module":"C2","scenario":null},{"value":"2,21E+00","module":"C3","scenario":null},{"value":"2,40E+00","module":"C4","scenario":null},{"value":"-1,94E+01","module":"D","scenario":null}]},{"parameter":"HTP-c","unit":"CTUh","values":[{"value":"6,40E-08","module":"A1-A3","scenario":null},{"value":"0,00E+00","module":"A4","scenario":null},{"value":"0,00E+00","module":"C1","scenario":null},{"value":"0,00E+00","module":"C2","scenario":null},{"value":"6,40E-11","module":"C3","scenario":null},{"value":"9,00E-12","module":"C4","scenario":null},{"value":"-1,82E-09","module":"D","scenario":null}]},{"parameter":"HTP-nc","unit":"CTUh","values":[{"value":"1,62E-06","module":"A1-A3","scenario":null},{"value":"4,49E-09","module":"A4","scenario":null},{"value":"1,70E-11","module":"C1","scenario":null},{"value":"2,81E-10","module":"C2","scenario":null},{"value":"5,71E-09","module":"C3","scenario":null},{"value":"5,42E-10","module":"C4","scenario":null},{"value":"2,52E-08","module":"D","scenario":null}]},{"parameter":"SQP","unit":"-","values":[{"value":"2,64E+02","module":"A1-A3","scenario":null},{"value":"3,88E+00","module":"A4","scenario":null},{"value":"4,45E-03","module":"C1","scenario":null},{"value":"2,42E-01","module":"C2","scenario":null},{"value":"1,17E-01","module":"C3","scenario":null},{"value":"2,82E-01","module":"C4","scenario":null},{"value":"-1,07E+00","module":"D","scenario":null}]},{"parameter":"IRP","unit":"kBq U235-eq","values":[{"value":"1,54E+00","module":"A1-A3","scenario":null},{"value":"2,42E-02","module":"A4","scenario":null},{"value":"1,50E-04","module":"C1","scenario":null},{"value":"1,51E-03","module":"C2","scenario":null},{"value":"1,18E-03","module":"C3","scenario":null},{"value":"1,21E-03","module":"C4","scenario":null},{"value":"-8,59E-03","module":"D","scenario":null}]}],"resource_use":[{"parameter":"PERE","unit":"MJ","values":[{"value":"5,16E+01","module":"A1-A3","scenario":null},{"value":"7,93E-02","module":"A4","scenario":null},{"value":"1,89E-04","module":"C1","scenario":null},{"value":"4,96E-03","module":"C2","scenario":null},{"value":"2,15E-02","module":"C3","scenario":null},{"value":"1,93E-02","module":"C4","scenario":null},{"value":"-1,74E+00","module":"D","scenario":null}]},{"parameter":"PERM","unit":"","values":[{"value":"1,07E+01","module":"A1-A3","scenario":null},{"value":"0,00E+00","module":"A4","scenario":null},{"value":"0,00E+00","module":"C1","scenario":null},{"value":"0,00E+00","module":"C2","scenario":null},{"value":"0,00E+00","module":"C3","scenario":null},{"value":"0,00E+00","module":"C4","scenario":null},{"value":"0,00E+00","module":"D","scenario":null}]},{"parameter":"PERT","unit":"MJ","values":[{"value":"6,23E+01","module":"A1-A3","scenario":null},{"value":"7,93E-02","module":"A4","scenario":null},{"value":"1,89E-04","module":"C1","scenario":null},{"value":"4,96E-03","module":"C2","scenario":null},{"value":"2,15E-02","module":"C3","scenario":null},{"value":"1,93E-02","module":"C4","scenario":null},{"value":"-1,74E+00","module":"D","scenario":null}]},{"parameter":"PENRE","unit":"MJ","values":[{"value":"4,05E+02","module":"A1-A3","scenario":null},{"value":"5,54E+00","module":"A4","scenario":null},{"value":"3,50E-02","module":"C1","scenario":null},{"value":"3,46E-01","module":"C2","scenario":null},{"value":"3,32E-01","module":"C3","scenario":null},{"value":"2,76E-01","module":"C4","scenario":null},{"value":"-4,61E+00","module":"D","scenario":null}]},{"parameter":"PENRM","unit":"MJ","values":[{"value":"6,42E+00","module":"A1-A3","scenario":null},{"value":"0,00E+00","module":"A4","scenario":null},{"value":"0,00E+00","module":"C1","scenario":null},{"value":"0,00E+00","module":"C2","scenario":null},{"value":"0,00E+00","module":"C3","scenario":null},{"value":"0,00E+00","module":"C4","scenario":null},{"value":"0,00E+00","module":"D","scenario":null}]},{"parameter":"PENRT","unit":"MJ","values":[{"value":"4,10E+02","module":"A1-A3","scenario":null},{"value":"5,54E+00","module":"A4","scenario":null},{"value":"3,50E-02","module":"C1","scenario":null},{"value":"3,46E-01","module":"C2","scenario":null},{"value":"3,32E-01","module":"C3","scenario":null},{"value":"2,76E-01","module":"C4","scenario":null},{"value":"-4,61E+00","module":"D","scenario":null}]},{"parameter":"SM","unit":"kg","values":[{"value":"1,16E+00","module":"A1-A3","scenario":null},{"value":"0,00E+00","module":"A4","scenario":null},{"value":"1,72E-05","module":"C1","scenario":null},{"value":"0,00E+00","module":"C2","scenario":null},{"value":"0,00E+00","module":"C3","scenario":null},{"value":"1,39E-05","module":"C4","scenario":null},{"value":"0,00E+00","module":"D","scenario":null}]},{"parameter":"RSF","unit":"MJ","values":[{"value":"1,72E+00","module":"A1-A3","scenario":null},{"value":"2,84E-03","module":"A4","scenario":null},{"value":"4,66E-06","module":"C1","scenario":null},{"value":"1,77E-04","module":"C2","scenario":null},{"value":"5,30E-04","module":"C3","scenario":null},{"value":"4,59E-04","module":"C4","scenario":null},{"value":"1,01E-02","module":"D","scenario":null}]},{"parameter":"NRSF","unit":"MJ","values":[{"value":"2,14E+00","module":"A1-A3","scenario":null},{"value":"1,01E-02","module":"A4","scenario":null},{"value":"6,86E-05","module":"C1","scenario":null},{"value":"6,34E-04","module":"C2","scenario":null},{"value":"-3,83E-04","module":"C3","scenario":null},{"value":"3,97E-04","module":"C4","scenario":null},{"value":"2,60E-01","module":"D","scenario":null}]},{"parameter":"FW","unit":"m3","values":[{"value":"3,19E-01","module":"A1-A3","scenario":null},{"value":"5,93E-04","module":"A4","scenario":null},{"value":"1,80E-06","module":"C1","scenario":null},{"value":"3,70E-05","module":"C2","scenario":null},{"value":"1,52E-03","module":"C3","scenario":null},{"value":"1,16E-03","module":"C4","scenario":null},{"value":"-5,59E-03","module":"D","scenario":null}]}],"end_of_life_waste":[{"parameter":"HWD","unit":"kg","values":[{"value":"1,74E-01","module":"A1-A3","scenario":null},{"value":"2,86E-04","module":"A4","scenario":null},{"value":"1,03E-06","module":"C1","scenario":null},{"value":"1,79E-05","module":"C2","scenario":null},{"value":"2,03E-03","module":"C3","scenario":null},{"value":"1,51E-02","module":"C4","scenario":null},{"value":"-8,54E-04","module":"D","scenario":null}]},{"parameter":"NHWD","unit":"kg","values":[{"value":"6,11E+00","module":"A1-A3","scenario":null},{"value":"2,70E-01","module":"A4","scenario":null},{"value":"4,15E-05","module":"C1","scenario":null},{"value":"1,68E-02","module":"C2","scenario":null},{"value":"2,89E-01","module":"C3","scenario":null},{"value":"5,30E-01","module":"C4","scenario":null},{"value":"-1,69E-01","module":"D","scenario":null}]},{"parameter":"RWD","unit":"kg","values":[{"value":"1,27E-03","module":"A1-A3","scenario":null},{"value":"3,78E-05","module":"A4","scenario":null},{"value":"2,43E-07","module":"C1","scenario":null},{"value":"2,36E-06","module":"C2","scenario":null},{"value":"1,16E-06","module":"C3","scenario":null},{"value":"1,25E-06","module":"C4","scenario":null},{"value":"-8,15E-06","module":"D","scenario":null}]}],"end_of_life_flow":[{"parameter":"CRU","unit":"kg","values":[{"value":"0,00E+00","module":"A1-A3","scenario":null},{"value":"0,00E+00","module":"A4","scenario":null},{"value":"0,00E+00","module":"C1","scenario":null},{"value":"0,00E+00","module":"C2","scenario":null},{"value":"0,00E+00","module":"C3","scenario":null},{"value":"0,00E+00","module":"C4","scenario":null},{"value":"0,00E+00","module":"D","scenario":null}]},{"parameter":"MFR","unit":"kg","values":[{"value":"1,00E+00","module":"A1-A3","scenario":null},{"value":"0,00E+00","module":"A4","scenario":null},{"value":"1,69E-05","module":"C1","scenario":null},{"value":"0,00E+00","module":"C2","scenario":null},{"value":"9,60E-01","module":"C3","scenario":null},{"value":"1,14E-05","module":"C4","scenario":null},{"value":"0,00E+00","module":"D","scenario":null}]},{"parameter":"MER","unit":"kg","values":[{"value":"9,04E-03","module":"A1-A3","scenario":null},{"value":"0,00E+00","module":"A4","scenario":null},{"value":"5,24E-08","module":"C1","scenario":null},{"value":"0,00E+00","module":"C2","scenario":null},{"value":"9,37E-02","module":"C3","scenario":null},{"value":"2,78E-07","module":"C4","scenario":null},{"value":"0,00E+00","module":"D","scenario":null}]},{"parameter":"EEE","unit":"MJ","values":[{"value":"8,30E-02","module":"A1-A3","scenario":null},{"value":"0,00E+00","module":"A4","scenario":null},{"value":"1,80E-07","module":"C1","scenario":null},{"value":"0,00E+00","module":"C2","scenario":null},{"value":"4,48E-01","module":"C3","scenario":null},{"value":"1,80E-05","module":"C4","scenario":null},{"value":"0,00E+00","module":"D","scenario":null}]},{"parameter":"EET","unit":"MJ","values":[{"value":"1,26E+00","module":"A1-A3","scenario":null},{"value":"0,00E+00","module":"A4","scenario":null},{"value":"2,72E-06","module":"C1","scenario":null},{"value":"0,00E+00","module":"C2","scenario":null},{"value":"6,78E+00","module":"C3","scenario":null},{"value":"2,73E-04","module":"C4","scenario":null},{"value":"0,00E+00","module":"D","scenario":null}]}]}