{"product_name":"ABT kkv<7, Skanska Industrial Solutions, Borl\u00e4nge asfaltverk","epd_id":"NEPD-8092-7765","declared_unit":{"unit":"ton","amount":1},"compliance":["EN 15804+A2","ISO 14025","ISO 21930"],"producer_name":"Skanska Industrial Solutions AB","environmental_impact":[{"parameter":"GWP-total","unit":"kg CO2-eq","values":[{"value":"1,03E+01","module":"A1","scenario":null},{"value":"2,30E+00","module":"A2","scenario":null},{"value":"5,08E+00","module":"A3","scenario":null},{"value":"3,05E+00","module":"A4","scenario":null},{"value":"1,43E+00","module":"C1","scenario":null},{"value":"3,05E+00","module":"C2","scenario":null},{"value":"8,46E-01","module":"C3","scenario":null},{"value":"0,00E+00","module":"C4","scenario":null},{"value":"-2,31E+01","module":"D","scenario":null},{"value":"1,77E+01","module":"A1A3","scenario":null}]},{"parameter":"GWP-fossil","unit":"kg CO2-eq","values":[{"value":"1,04E+01","module":"A1","scenario":null},{"value":"2,30E+00","module":"A2","scenario":null},{"value":"5,04E+00","module":"A3","scenario":null},{"value":"3,05E+00","module":"A4","scenario":null},{"value":"1,43E+00","module":"C1","scenario":null},{"value":"3,05E+00","module":"C2","scenario":null},{"value":"8,46E-01","module":"C3","scenario":null},{"value":"0,00E+00","module":"C4","scenario":null},{"value":"-2,30E+01","module":"D","scenario":null},{"value":"1,77E+01","module":"A1A3","scenario":null}]},{"parameter":"GWP-biogenic","unit":"kg CO2-eq","values":[{"value":"-1,06E-01","module":"A1","scenario":null},{"value":"1,74E-03","module":"A2","scenario":null},{"value":"2,91E-02","module":"A3","scenario":null},{"value":"2,31E-03","module":"A4","scenario":null},{"value":"4,81E-04","module":"C1","scenario":null},{"value":"2,31E-03","module":"C2","scenario":null},{"value":"1,59E-04","module":"C3","scenario":null},{"value":"0,00E+00","module":"C4","scenario":null},{"value":"0,00E+00","module":"D","scenario":null},{"value":"-7,48E-02","module":"A1A3","scenario":null}]},{"parameter":"GWP-luluc","unit":"kg CO2-eq","values":[{"value":"1,39E-02","module":"A1","scenario":null},{"value":"6,99E-04","module":"A2","scenario":null},{"value":"3,94E-03","module":"A3","scenario":null},{"value":"9,28E-04","module":"A4","scenario":null},{"value":"1,19E-04","module":"C1","scenario":null},{"value":"9,28E-04","module":"C2","scenario":null},{"value":"6,69E-05","module":"C3","scenario":null},{"value":"0,00E+00","module":"C4","scenario":null},{"value":"-1,84E-02","module":"D","scenario":null},{"value":"1,85E-02","module":"A1A3","scenario":null}]},{"parameter":"ODP","unit":"kg CFC11-eq","values":[{"value":"9,75E-07","module":"A1","scenario":null},{"value":"5,54E-07","module":"A2","scenario":null},{"value":"6,86E-07","module":"A3","scenario":null},{"value":"7,35E-07","module":"A4","scenario":null},{"value":"3,09E-07","module":"C1","scenario":null},{"value":"7,35E-07","module":"C2","scenario":null},{"value":"1,84E-07","module":"C3","scenario":null},{"value":"0,00E+00","module":"C4","scenario":null},{"value":"-3,40E-05","module":"D","scenario":null},{"value":"2,22E-06","module":"A1A3","scenario":null}]},{"parameter":"AP","unit":"mol H+-eq","values":[{"value":"1,64E-01","module":"A1","scenario":null},{"value":"7,39E-03","module":"A2","scenario":null},{"value":"2,87E-01","module":"A3","scenario":null},{"value":"9,80E-03","module":"A4","scenario":null},{"value":"1,50E-02","module":"C1","scenario":null},{"value":"9,80E-03","module":"C2","scenario":null},{"value":"8,88E-03","module":"C3","scenario":null},{"value":"0,00E+00","module":"C4","scenario":null},{"value":"-2,32E-01","module":"D","scenario":null},{"value":"4,59E-01","module":"A1A3","scenario":null}]},{"parameter":"POCP","unit":"kg NMVOC-eq","values":[{"value":"1,63E-01","module":"A1","scenario":null},{"value":"7,10E-03","module":"A2","scenario":null},{"value":"4,10E-01","module":"A3","scenario":null},{"value":"9,41E-03","module":"A4","scenario":null},{"value":"1,99E-02","module":"C1","scenario":null},{"value":"9,41E-03","module":"C2","scenario":null},{"value":"1,18E-02","module":"C3","scenario":null},{"value":"0,00E+00","module":"C4","scenario":null},{"value":"-2,75E-01","module":"D","scenario":null},{"value":"5,79E-01","module":"A1A3","scenario":null}]},{"parameter":"ADPE","unit":"kg Sb-eq","values":[{"value":"5,33E-05","module":"A1","scenario":null},{"value":"4,09E-05","module":"A2","scenario":null},{"value":"1,05E-04","module":"A3","scenario":null},{"value":"5,42E-05","module":"A4","scenario":null},{"value":"2,31E-06","module":"C1","scenario":null},{"value":"5,42E-05","module":"C2","scenario":null},{"value":"1,30E-06","module":"C3","scenario":null},{"value":"0,00E+00","module":"C4","scenario":null},{"value":"-2,04E-04","module":"D","scenario":null},{"value":"1,99E-04","module":"A1A3","scenario":null}]},{"parameter":"ADPF","unit":"MJ","values":[{"value":"1,75E+03","module":"A1","scenario":null},{"value":"3,73E+01","module":"A2","scenario":null},{"value":"9,05E+01","module":"A3","scenario":null},{"value":"4,95E+01","module":"A4","scenario":null},{"value":"1,97E+01","module":"C1","scenario":null},{"value":"4,95E+01","module":"C2","scenario":null},{"value":"1,17E+01","module":"C3","scenario":null},{"value":"0,00E+00","module":"C4","scenario":null},{"value":"-2,16E+03","module":"D","scenario":null},{"value":"1,88E+03","module":"A1A3","scenario":null}]},{"parameter":"WDP","unit":"m3 world-eq. Deprived","values":[{"value":"2,34E+00","module":"A1","scenario":null},{"value":"2,86E+01","module":"A2","scenario":null},{"value":"8,44E+02","module":"A3","scenario":null},{"value":"3,79E+01","module":"A4","scenario":null},{"value":"5,42E+00","module":"C1","scenario":null},{"value":"3,79E+01","module":"C2","scenario":null},{"value":"2,48E+00","module":"C3","scenario":null},{"value":"0,00E+00","module":"C4","scenario":null},{"value":"-1,76E+04","module":"D","scenario":null},{"value":"8,75E+02","module":"A1A3","scenario":null}]},{"parameter":"EP-freshwater","unit":"kg P-eq","values":[{"value":"2,51E-04","module":"A1","scenario":null},{"value":"1,83E-05","module":"A2","scenario":null},{"value":"1,50E-04","module":"A3","scenario":null},{"value":"2,43E-05","module":"A4","scenario":null},{"value":"5,53E-06","module":"C1","scenario":null},{"value":"2,43E-05","module":"C2","scenario":null},{"value":"3,09E-06","module":"C3","scenario":null},{"value":"0,00E+00","module":"C4","scenario":null},{"value":"-4,82E-04","module":"D","scenario":null},{"value":"4,20E-04","module":"A1A3","scenario":null}]},{"parameter":"EP-marine","unit":"kg N-eq","values":[{"value":"4,96E-02","module":"A1","scenario":null},{"value":"1,62E-03","module":"A2","scenario":null},{"value":"1,39E-01","module":"A3","scenario":null},{"value":"2,15E-03","module":"A4","scenario":null},{"value":"6,60E-03","module":"C1","scenario":null},{"value":"2,15E-03","module":"C2","scenario":null},{"value":"3,92E-03","module":"C3","scenario":null},{"value":"0,00E+00","module":"C4","scenario":null},{"value":"-4,43E-02","module":"D","scenario":null},{"value":"1,90E-01","module":"A1A3","scenario":null}]},{"parameter":"EP-terrestrial","unit":"mol N-eq.","values":[{"value":"6,75E-01","module":"A1","scenario":null},{"value":"1,81E-02","module":"A2","scenario":null},{"value":"1,52E+00","module":"A3","scenario":null},{"value":"2,40E-02","module":"A4","scenario":null},{"value":"7,24E-02","module":"C1","scenario":null},{"value":"2,40E-02","module":"C2","scenario":null},{"value":"4,30E-02","module":"C3","scenario":null},{"value":"0,00E+00","module":"C4","scenario":null},{"value":"-5,02E-01","module":"D","scenario":null},{"value":"2,21E+00","module":"A1A3","scenario":null}]},{"parameter":"GWP-IOBC","unit":"kg CO2-eq","values":[{"value":"1,04E+01","module":"A1","scenario":null},{"value":"2,29E+00","module":"A2","scenario":null},{"value":"4,94E+00","module":"A3","scenario":null},{"value":"3,03E+00","module":"A4","scenario":null},{"value":"1,35E+00","module":"C1","scenario":null},{"value":"3,03E+00","module":"C2","scenario":null},{"value":"8,02E-01","module":"C3","scenario":null},{"value":"0,00E+00","module":"C4","scenario":null},{"value":"-2,25E+01","module":"D","scenario":null},{"value":"1,76E+01","module":"A1A3","scenario":null}]}],"additional_environmental_impact":[{"parameter":"PM","unit":"Disease incidence","values":[{"value":"1,18E-06","module":"A1","scenario":null},{"value":"1,85E-07","module":"A2","scenario":null},{"value":"8,39E-06","module":"A3","scenario":null},{"value":"2,45E-07","module":"A4","scenario":null},{"value":"3,95E-07","module":"C1","scenario":null},{"value":"2,45E-07","module":"C2","scenario":null},{"value":"2,35E-07","module":"C3","scenario":null},{"value":"0,00E+00","module":"C4","scenario":null},{"value":"-1,47E-06","module":"D","scenario":null},{"value":"9,75E-06","module":"A1A3","scenario":null}]},{"parameter":"ETP-fw","unit":"CTUe","values":[{"value":"5,61E+03","module":"A1","scenario":null},{"value":"2,73E+01","module":"A2","scenario":null},{"value":"1,16E+02","module":"A3","scenario":null},{"value":"3,62E+01","module":"A4","scenario":null},{"value":"1,08E+01","module":"C1","scenario":null},{"value":"3,62E+01","module":"C2","scenario":null},{"value":"6,39E+00","module":"C3","scenario":null},{"value":"0,00E+00","module":"C4","scenario":null},{"value":"-1,37E+03","module":"D","scenario":null},{"value":"5,75E+03","module":"A1A3","scenario":null}]},{"parameter":"HTP-c","unit":"CTUh","values":[{"value":"7,42E-09","module":"A1","scenario":null},{"value":"0,00E+00","module":"A2","scenario":null},{"value":"8,77E-09","module":"A3","scenario":null},{"value":"0,00E+00","module":"A4","scenario":null},{"value":"4,17E-10","module":"C1","scenario":null},{"value":"0,00E+00","module":"C2","scenario":null},{"value":"0,00E+00","module":"C3","scenario":null},{"value":"0,00E+00","module":"C4","scenario":null},{"value":"-1,35E-08","module":"D","scenario":null},{"value":"1,62E-08","module":"A1A3","scenario":null}]},{"parameter":"HTP-nc","unit":"CTUh","values":[{"value":"1,46E-07","module":"A1","scenario":null},{"value":"2,64E-08","module":"A2","scenario":null},{"value":"2,01E-07","module":"A3","scenario":null},{"value":"3,50E-08","module":"A4","scenario":null},{"value":"1,01E-08","module":"C1","scenario":null},{"value":"3,50E-08","module":"C2","scenario":null},{"value":"6,30E-09","module":"C3","scenario":null},{"value":"0,00E+00","module":"C4","scenario":null},{"value":"-3,38E-07","module":"D","scenario":null},{"value":"3,73E-07","module":"A1A3","scenario":null}]},{"parameter":"SQP","unit":"-","values":[{"value":"2,99E+02","module":"A1","scenario":null},{"value":"4,28E+01","module":"A2","scenario":null},{"value":"1,91E+01","module":"A3","scenario":null},{"value":"5,68E+01","module":"A4","scenario":null},{"value":"2,51E+00","module":"C1","scenario":null},{"value":"5,68E+01","module":"C2","scenario":null},{"value":"1,49E+00","module":"C3","scenario":null},{"value":"0,00E+00","module":"C4","scenario":null},{"value":"-4,88E+02","module":"D","scenario":null},{"value":"3,61E+02","module":"A1A3","scenario":null}]},{"parameter":"IRP","unit":"kBq U235-eq","values":[{"value":"1,16E-01","module":"A1","scenario":null},{"value":"1,63E-01","module":"A2","scenario":null},{"value":"2,53E-01","module":"A3","scenario":null},{"value":"2,16E-01","module":"A4","scenario":null},{"value":"8,47E-02","module":"C1","scenario":null},{"value":"2,16E-01","module":"C2","scenario":null},{"value":"5,01E-02","module":"C3","scenario":null},{"value":"0,00E+00","module":"C4","scenario":null},{"value":"-1,09E+01","module":"D","scenario":null},{"value":"5,33E-01","module":"A1A3","scenario":null}]}],"resource_use":[{"parameter":"PERE","unit":"MJ","values":[{"value":"9,02E+00","module":"A1","scenario":null},{"value":"4,70E-01","module":"A2","scenario":null},{"value":"5,68E+01","module":"A3","scenario":null},{"value":"6,23E-01","module":"A4","scenario":null},{"value":"1,16E-01","module":"C1","scenario":null},{"value":"6,23E-01","module":"C2","scenario":null},{"value":"6,32E-02","module":"C3","scenario":null},{"value":"0,00E+00","module":"C4","scenario":null},{"value":"-1,20E+02","module":"D","scenario":null},{"value":"6,63E+01","module":"A1A3","scenario":null}]},{"parameter":"PERM","unit":"","values":[{"value":"0,00E+00","module":"A1","scenario":null},{"value":"0,00E+00","module":"A2","scenario":null},{"value":"0,00E+00","module":"A3","scenario":null},{"value":"0,00E+00","module":"A4","scenario":null},{"value":"0,00E+00","module":"C1","scenario":null},{"value":"0,00E+00","module":"C2","scenario":null},{"value":"0,00E+00","module":"C3","scenario":null},{"value":"0,00E+00","module":"C4","scenario":null},{"value":"0,00E+00","module":"D","scenario":null},{"value":"0,00E+00","module":"A1A3","scenario":null}]},{"parameter":"PERT","unit":"MJ","values":[{"value":"9,02E+00","module":"A1","scenario":null},{"value":"4,70E-01","module":"A2","scenario":null},{"value":"5,68E+01","module":"A3","scenario":null},{"value":"6,23E-01","module":"A4","scenario":null},{"value":"1,16E-01","module":"C1","scenario":null},{"value":"6,23E-01","module":"C2","scenario":null},{"value":"6,32E-02","module":"C3","scenario":null},{"value":"0,00E+00","module":"C4","scenario":null},{"value":"-1,20E+02","module":"D","scenario":null},{"value":"6,63E+01","module":"A1A3","scenario":null}]},{"parameter":"PENRE","unit":"MJ","values":[{"value":"2,45E+02","module":"A1","scenario":null},{"value":"3,76E+01","module":"A2","scenario":null},{"value":"9,11E+01","module":"A3","scenario":null},{"value":"4,99E+01","module":"A4","scenario":null},{"value":"1,96E+01","module":"C1","scenario":null},{"value":"4,99E+01","module":"C2","scenario":null},{"value":"1,17E+01","module":"C3","scenario":null},{"value":"0,00E+00","module":"C4","scenario":null},{"value":"-2,16E+03","module":"D","scenario":null},{"value":"3,74E+02","module":"A1A3","scenario":null}]},{"parameter":"PENRM","unit":"MJ","values":[{"value":"2,28E+03","module":"A1","scenario":null},{"value":"0,00E+00","module":"A2","scenario":null},{"value":"0,00E+00","module":"A3","scenario":null},{"value":"0,00E+00","module":"A4","scenario":null},{"value":"0,00E+00","module":"C1","scenario":null},{"value":"0,00E+00","module":"C2","scenario":null},{"value":"-2,28E+03","module":"C3","scenario":null},{"value":"0,00E+00","module":"C4","scenario":null},{"value":"0,00E+00","module":"D","scenario":null},{"value":"2,28E+03","module":"A1A3","scenario":null}]},{"parameter":"PENRT","unit":"MJ","values":[{"value":"2,53E+03","module":"A1","scenario":null},{"value":"3,76E+01","module":"A2","scenario":null},{"value":"9,11E+01","module":"A3","scenario":null},{"value":"4,99E+01","module":"A4","scenario":null},{"value":"1,96E+01","module":"C1","scenario":null},{"value":"4,99E+01","module":"C2","scenario":null},{"value":"-2,27E+03","module":"C3","scenario":null},{"value":"0,00E+00","module":"C4","scenario":null},{"value":"-2,16E+03","module":"D","scenario":null},{"value":"2,66E+03","module":"A1A3","scenario":null}]},{"parameter":"SM","unit":"kg","values":[{"value":"4,00E+02","module":"A1","scenario":null},{"value":"1,29E-02","module":"A2","scenario":null},{"value":"8,29E+00","module":"A3","scenario":null},{"value":"1,71E-02","module":"A4","scenario":null},{"value":"9,91E-03","module":"C1","scenario":null},{"value":"1,71E-02","module":"C2","scenario":null},{"value":"5,74E-03","module":"C3","scenario":null},{"value":"0,00E+00","module":"C4","scenario":null},{"value":"-4,57E+01","module":"D","scenario":null},{"value":"4,08E+02","module":"A1A3","scenario":null}]},{"parameter":"RSF","unit":"MJ","values":[{"value":"0,00E+00","module":"A1","scenario":null},{"value":"1,64E-02","module":"A2","scenario":null},{"value":"1,04E-01","module":"A3","scenario":null},{"value":"2,18E-02","module":"A4","scenario":null},{"value":"3,38E-03","module":"C1","scenario":null},{"value":"2,18E-02","module":"C2","scenario":null},{"value":"1,56E-03","module":"C3","scenario":null},{"value":"0,00E+00","module":"C4","scenario":null},{"value":"-1,31E+00","module":"D","scenario":null},{"value":"1,21E-01","module":"A1A3","scenario":null}]},{"parameter":"NRSF","unit":"MJ","values":[{"value":"0,00E+00","module":"A1","scenario":null},{"value":"5,51E-02","module":"A2","scenario":null},{"value":"8,11E-01","module":"A3","scenario":null},{"value":"7,32E-02","module":"A4","scenario":null},{"value":"3,92E-02","module":"C1","scenario":null},{"value":"7,32E-02","module":"C2","scenario":null},{"value":"2,29E-02","module":"C3","scenario":null},{"value":"0,00E+00","module":"C4","scenario":null},{"value":"-5,45E-01","module":"D","scenario":null},{"value":"8,66E-01","module":"A1A3","scenario":null}]},{"parameter":"FW","unit":"m3","values":[{"value":"6,25E-02","module":"A1","scenario":null},{"value":"4,25E-03","module":"A2","scenario":null},{"value":"4,35E-01","module":"A3","scenario":null},{"value":"5,64E-03","module":"A4","scenario":null},{"value":"1,31E-02","module":"C1","scenario":null},{"value":"5,64E-03","module":"C2","scenario":null},{"value":"6,02E-04","module":"C3","scenario":null},{"value":"0,00E+00","module":"C4","scenario":null},{"value":"-1,06E+00","module":"D","scenario":null},{"value":"5,02E-01","module":"A1A3","scenario":null}]}],"end_of_life_waste":[{"parameter":"HWD","unit":"kg","values":[{"value":"6,46E-03","module":"A1","scenario":null},{"value":"2,04E-03","module":"A2","scenario":null},{"value":"7,83E-02","module":"A3","scenario":null},{"value":"2,71E-03","module":"A4","scenario":null},{"value":"5,92E-04","module":"C1","scenario":null},{"value":"2,71E-03","module":"C2","scenario":null},{"value":"3,44E-04","module":"C3","scenario":null},{"value":"0,00E+00","module":"C4","scenario":null},{"value":"-8,69E-01","module":"D","scenario":null},{"value":"8,68E-02","module":"A1A3","scenario":null}]},{"parameter":"NHWD","unit":"kg","values":[{"value":"4,15E-01","module":"A1","scenario":null},{"value":"3,24E+00","module":"A2","scenario":null},{"value":"1,22E+00","module":"A3","scenario":null},{"value":"4,30E+00","module":"A4","scenario":null},{"value":"2,41E-02","module":"C1","scenario":null},{"value":"4,30E+00","module":"C2","scenario":null},{"value":"1,38E-02","module":"C3","scenario":null},{"value":"0,00E+00","module":"C4","scenario":null},{"value":"-2,81E+00","module":"D","scenario":null},{"value":"4,88E+00","module":"A1A3","scenario":null}]},{"parameter":"RWD","unit":"kg","values":[{"value":"1,90E-02","module":"A1","scenario":null},{"value":"2,55E-04","module":"A2","scenario":null},{"value":"2,48E-04","module":"A3","scenario":null},{"value":"3,38E-04","module":"A4","scenario":null},{"value":"1,37E-04","module":"C1","scenario":null},{"value":"3,38E-04","module":"C2","scenario":null},{"value":"8,12E-05","module":"C3","scenario":null},{"value":"0,00E+00","module":"C4","scenario":null},{"value":"-1,59E-02","module":"D","scenario":null},{"value":"1,95E-02","module":"A1A3","scenario":null}]}],"end_of_life_flow":[{"parameter":"CRU","unit":"kg","values":[{"value":"0,00E+00","module":"A1","scenario":null},{"value":"0,00E+00","module":"A2","scenario":null},{"value":"0,00E+00","module":"A3","scenario":null},{"value":"0,00E+00","module":"A4","scenario":null},{"value":"0,00E+00","module":"C1","scenario":null},{"value":"0,00E+00","module":"C2","scenario":null},{"value":"0,00E+00","module":"C3","scenario":null},{"value":"0,00E+00","module":"C4","scenario":null},{"value":"0,00E+00","module":"D","scenario":null},{"value":"0,00E+00","module":"A1A3","scenario":null}]},{"parameter":"MFR","unit":"kg","values":[{"value":"1,00E-01","module":"A1","scenario":null},{"value":"1,81E-04","module":"A2","scenario":null},{"value":"1,87E-01","module":"A3","scenario":null},{"value":"2,40E-04","module":"A4","scenario":null},{"value":"3,70E-05","module":"C1","scenario":null},{"value":"2,40E-04","module":"C2","scenario":null},{"value":"9,00E+02","module":"C3","scenario":null},{"value":"0,00E+00","module":"C4","scenario":null},{"value":"-1,94E-01","module":"D","scenario":null},{"value":"2,87E-01","module":"A1A3","scenario":null}]},{"parameter":"MER","unit":"kg","values":[{"value":"0,00E+00","module":"A1","scenario":null},{"value":"1,12E-02","module":"A2","scenario":null},{"value":"8,74E-03","module":"A3","scenario":null},{"value":"1,48E-02","module":"A4","scenario":null},{"value":"9,72E-03","module":"C1","scenario":null},{"value":"1,48E-02","module":"C2","scenario":null},{"value":"1,75E-05","module":"C3","scenario":null},{"value":"0,00E+00","module":"C4","scenario":null},{"value":"-1,37E-02","module":"D","scenario":null},{"value":"1,99E-02","module":"A1A3","scenario":null}]},{"parameter":"EEE","unit":"MJ","values":[{"value":"1,73E-03","module":"A1","scenario":null},{"value":"1,94E-03","module":"A2","scenario":null},{"value":"1,54E-01","module":"A3","scenario":null},{"value":"2,58E-03","module":"A4","scenario":null},{"value":"1,16E-04","module":"C1","scenario":null},{"value":"2,58E-03","module":"C2","scenario":null},{"value":"5,99E-05","module":"C3","scenario":null},{"value":"0,00E+00","module":"C4","scenario":null},{"value":"-4,37E+00","module":"D","scenario":null},{"value":"1,58E-01","module":"A1A3","scenario":null}]},{"parameter":"EET","unit":"MJ","values":[{"value":"2,62E-02","module":"A1","scenario":null},{"value":"2,95E-02","module":"A2","scenario":null},{"value":"2,33E+00","module":"A3","scenario":null},{"value":"3,92E-02","module":"A4","scenario":null},{"value":"1,75E-03","module":"C1","scenario":null},{"value":"3,92E-02","module":"C2","scenario":null},{"value":"9,07E-04","module":"C3","scenario":null},{"value":"0,00E+00","module":"C4","scenario":null},{"value":"-6,62E+01","module":"D","scenario":null},{"value":"2,39E+00","module":"A1A3","scenario":null}]}]}