{
    "product_name": "Sto Putsbruk",
    "epd_id": "NEPD-8507-8172",
    "declared_unit": {
        "unit": "kg",
        "amount": 1.0
    },
    "compliance": [
        "EN 15804+A2",
        "ISO 14025",
        "ISO 21930"
    ],
    "producer_name": "Sto SE & Co. KGaA",
    "environmental_impact": [
        {
            "parameter": "GWP-total",
            "values": [
                {
                    "value": "3,68E-01",
                    "module": "A1",
                    "scenario": null
                },
                {
                    "value": "3,80E-02",
                    "module": "A2",
                    "scenario": null
                },
                {
                    "value": "3,94E-04",
                    "module": "A3",
                    "scenario": null
                },
                {
                    "value": "3,63E-02",
                    "module": "A4",
                    "scenario": null
                },
                {
                    "value": "6,08E-02",
                    "module": "A5",
                    "scenario": null
                },
                {
                    "value": "0,00E+00",
                    "module": "C1",
                    "scenario": null
                },
                {
                    "value": "1,82E-02",
                    "module": "C2",
                    "scenario": null
                },
                {
                    "value": "7,20E-05",
                    "module": "C3",
                    "scenario": null
                },
                {
                    "value": "7,39E-03",
                    "module": "C4",
                    "scenario": null
                },
                {
                    "value": "-3,07E-04",
                    "module": "D",
                    "scenario": null
                }
            ]
        },
        {
            "parameter": "GWP-fossil",
            "values": [
                {
                    "value": "4,07E-01",
                    "module": "A1",
                    "scenario": null
                },
                {
                    "value": "3,79E-02",
                    "module": "A2",
                    "scenario": null
                },
                {
                    "value": "3,63E-04",
                    "module": "A3",
                    "scenario": null
                },
                {
                    "value": "3,63E-02",
                    "module": "A4",
                    "scenario": null
                },
                {
                    "value": "2,66E-02",
                    "module": "A5",
                    "scenario": null
                },
                {
                    "value": "0,00E+00",
                    "module": "C1",
                    "scenario": null
                },
                {
                    "value": "1,82E-02",
                    "module": "C2",
                    "scenario": null
                },
                {
                    "value": "7,10E-05",
                    "module": "C3",
                    "scenario": null
                },
                {
                    "value": "7,38E-03",
                    "module": "C4",
                    "scenario": null
                },
                {
                    "value": "-3,00E-04",
                    "module": "D",
                    "scenario": null
                }
            ]
        },
        {
            "parameter": "GWP-biogenic",
            "values": [
                {
                    "value": "-3,99E-02",
                    "module": "A1",
                    "scenario": null
                },
                {
                    "value": "1,68E-05",
                    "module": "A2",
                    "scenario": null
                },
                {
                    "value": "2,44E-05",
                    "module": "A3",
                    "scenario": null
                },
                {
                    "value": "1,50E-05",
                    "module": "A4",
                    "scenario": null
                },
                {
                    "value": "3,41E-02",
                    "module": "A5",
                    "scenario": null
                },
                {
                    "value": "0,00E+00",
                    "module": "C1",
                    "scenario": null
                },
                {
                    "value": "7,51E-06",
                    "module": "C2",
                    "scenario": null
                },
                {
                    "value": "6,13E-07",
                    "module": "C3",
                    "scenario": null
                },
                {
                    "value": "8,62E-06",
                    "module": "C4",
                    "scenario": null
                },
                {
                    "value": "-4,71E-06",
                    "module": "D",
                    "scenario": null
                }
            ]
        },
        {
            "parameter": "GWP-luluc",
            "values": [
                {
                    "value": "7,00E-05",
                    "module": "A1",
                    "scenario": null
                },
                {
                    "value": "1,76E-05",
                    "module": "A2",
                    "scenario": null
                },
                {
                    "value": "6,13E-06",
                    "module": "A3",
                    "scenario": null
                },
                {
                    "value": "1,29E-05",
                    "module": "A4",
                    "scenario": null
                },
                {
                    "value": "2,58E-05",
                    "module": "A5",
                    "scenario": null
                },
                {
                    "value": "0,00E+00",
                    "module": "C1",
                    "scenario": null
                },
                {
                    "value": "6,46E-06",
                    "module": "C2",
                    "scenario": null
                },
                {
                    "value": "9,83E-08",
                    "module": "C3",
                    "scenario": null
                },
                {
                    "value": "1,81E-06",
                    "module": "C4",
                    "scenario": null
                },
                {
                    "value": "-2,59E-06",
                    "module": "D",
                    "scenario": null
                }
            ]
        },
        {
            "parameter": "ODP",
            "values": [
                {
                    "value": "3,37E-09",
                    "module": "A1",
                    "scenario": null
                },
                {
                    "value": "8,36E-09",
                    "module": "A2",
                    "scenario": null
                },
                {
                    "value": "6,80E-11",
                    "module": "A3",
                    "scenario": null
                },
                {
                    "value": "8,22E-09",
                    "module": "A4",
                    "scenario": null
                },
                {
                    "value": "1,32E-09",
                    "module": "A5",
                    "scenario": null
                },
                {
                    "value": "0,00E+00",
                    "module": "C1",
                    "scenario": null
                },
                {
                    "value": "4,11E-09",
                    "module": "C2",
                    "scenario": null
                },
                {
                    "value": "1,40E-11",
                    "module": "C3",
                    "scenario": null
                },
                {
                    "value": "2,79E-09",
                    "module": "C4",
                    "scenario": null
                },
                {
                    "value": "-5,16E-06",
                    "module": "D",
                    "scenario": null
                }
            ]
        },
        {
            "parameter": "AP",
            "values": [
                {
                    "value": "7,78E-04",
                    "module": "A1",
                    "scenario": null
                },
                {
                    "value": "5,57E-04",
                    "module": "A2",
                    "scenario": null
                },
                {
                    "value": "2,01E-06",
                    "module": "A3",
                    "scenario": null
                },
                {
                    "value": "1,04E-04",
                    "module": "A4",
                    "scenario": null
                },
                {
                    "value": "6,95E-05",
                    "module": "A5",
                    "scenario": null
                },
                {
                    "value": "0,00E+00",
                    "module": "C1",
                    "scenario": null
                },
                {
                    "value": "5,22E-05",
                    "module": "C2",
                    "scenario": null
                },
                {
                    "value": "5,75E-07",
                    "module": "C3",
                    "scenario": null
                },
                {
                    "value": "6,57E-05",
                    "module": "C4",
                    "scenario": null
                },
                {
                    "value": "-2,64E-06",
                    "module": "D",
                    "scenario": null
                }
            ]
        },
        {
            "parameter": "POCP",
            "values": [
                {
                    "value": "6,69E-04",
                    "module": "A1",
                    "scenario": null
                },
                {
                    "value": "4,20E-04",
                    "module": "A2",
                    "scenario": null
                },
                {
                    "value": "1,64E-06",
                    "module": "A3",
                    "scenario": null
                },
                {
                    "value": "8,85E-05",
                    "module": "A4",
                    "scenario": null
                },
                {
                    "value": "5,91E-05",
                    "module": "A5",
                    "scenario": null
                },
                {
                    "value": "0,00E+00",
                    "module": "C1",
                    "scenario": null
                },
                {
                    "value": "4,42E-05",
                    "module": "C2",
                    "scenario": null
                },
                {
                    "value": "5,20E-07",
                    "module": "C3",
                    "scenario": null
                },
                {
                    "value": "7,71E-05",
                    "module": "C4",
                    "scenario": null
                },
                {
                    "value": "-2,79E-06",
                    "module": "D",
                    "scenario": null
                }
            ]
        },
        {
            "parameter": "ADPE",
            "values": [
                {
                    "value": "1,84E-06",
                    "module": "A1",
                    "scenario": null
                },
                {
                    "value": "5,18E-07",
                    "module": "A2",
                    "scenario": null
                },
                {
                    "value": "7,53E-09",
                    "module": "A3",
                    "scenario": null
                },
                {
                    "value": "1,00E-06",
                    "module": "A4",
                    "scenario": null
                },
                {
                    "value": "1,29E-07",
                    "module": "A5",
                    "scenario": null
                },
                {
                    "value": "0,00E+00",
                    "module": "C1",
                    "scenario": null
                },
                {
                    "value": "5,02E-07",
                    "module": "C2",
                    "scenario": null
                },
                {
                    "value": "9,01E-10",
                    "module": "C3",
                    "scenario": null
                },
                {
                    "value": "6,65E-08",
                    "module": "C4",
                    "scenario": null
                },
                {
                    "value": "-2,10E-08",
                    "module": "D",
                    "scenario": null
                }
            ]
        },
        {
            "parameter": "ADPF",
            "values": [
                {
                    "value": "3,02E+00",
                    "module": "A1",
                    "scenario": null
                },
                {
                    "value": "5,62E-01",
                    "module": "A2",
                    "scenario": null
                },
                {
                    "value": "1,28E-02",
                    "module": "A3",
                    "scenario": null
                },
                {
                    "value": "5,49E-01",
                    "module": "A4",
                    "scenario": null
                },
                {
                    "value": "2,37E-01",
                    "module": "A5",
                    "scenario": null
                },
                {
                    "value": "0,00E+00",
                    "module": "C1",
                    "scenario": null
                },
                {
                    "value": "2,75E-01",
                    "module": "C2",
                    "scenario": null
                },
                {
                    "value": "2,20E-03",
                    "module": "C3",
                    "scenario": null
                },
                {
                    "value": "2,03E-01",
                    "module": "C4",
                    "scenario": null
                },
                {
                    "value": "-4,89E-03",
                    "module": "D",
                    "scenario": null
                }
            ]
        },
        {
            "parameter": "WDP",
            "values": [
                {
                    "value": "2,89E+01",
                    "module": "A1",
                    "scenario": null
                },
                {
                    "value": "4,34E-01",
                    "module": "A2",
                    "scenario": null
                },
                {
                    "value": "1,08E+00",
                    "module": "A3",
                    "scenario": null
                },
                {
                    "value": "5,31E-01",
                    "module": "A4",
                    "scenario": null
                },
                {
                    "value": "2,43E+00",
                    "module": "A5",
                    "scenario": null
                },
                {
                    "value": "0,00E+00",
                    "module": "C1",
                    "scenario": null
                },
                {
                    "value": "2,66E-01",
                    "module": "C2",
                    "scenario": null
                },
                {
                    "value": "2,43E-01",
                    "module": "C3",
                    "scenario": null
                },
                {
                    "value": "1,25E+00",
                    "module": "C4",
                    "scenario": null
                },
                {
                    "value": "-1,94E-01",
                    "module": "D",
                    "scenario": null
                }
            ]
        },
        {
            "parameter": "EP-freshwater",
            "values": [
                {
                    "value": "2,37E-06",
                    "module": "A1",
                    "scenario": null
                },
                {
                    "value": "2,93E-07",
                    "module": "A2",
                    "scenario": null
                },
                {
                    "value": "3,16E-08",
                    "module": "A3",
                    "scenario": null
                },
                {
                    "value": "2,90E-07",
                    "module": "A4",
                    "scenario": null
                },
                {
                    "value": "1,59E-07",
                    "module": "A5",
                    "scenario": null
                },
                {
                    "value": "0,00E+00",
                    "module": "C1",
                    "scenario": null
                },
                {
                    "value": "1,45E-07",
                    "module": "C2",
                    "scenario": null
                },
                {
                    "value": "4,49E-09",
                    "module": "C3",
                    "scenario": null
                },
                {
                    "value": "8,37E-08",
                    "module": "C4",
                    "scenario": null
                },
                {
                    "value": "-1,24E-08",
                    "module": "D",
                    "scenario": null
                }
            ]
        },
        {
            "parameter": "EP-marine",
            "values": [
                {
                    "value": "2,45E-04",
                    "module": "A1",
                    "scenario": null
                },
                {
                    "value": "1,38E-04",
                    "module": "A2",
                    "scenario": null
                },
                {
                    "value": "6,06E-07",
                    "module": "A3",
                    "scenario": null
                },
                {
                    "value": "2,06E-05",
                    "module": "A4",
                    "scenario": null
                },
                {
                    "value": "2,08E-05",
                    "module": "A5",
                    "scenario": null
                },
                {
                    "value": "0,00E+00",
                    "module": "C1",
                    "scenario": null
                },
                {
                    "value": "1,03E-05",
                    "module": "C2",
                    "scenario": null
                },
                {
                    "value": "1,68E-07",
                    "module": "C3",
                    "scenario": null
                },
                {
                    "value": "2,44E-05",
                    "module": "C4",
                    "scenario": null
                },
                {
                    "value": "-9,05E-07",
                    "module": "D",
                    "scenario": null
                }
            ]
        },
        {
            "parameter": "EP-terrestrial",
            "values": [
                {
                    "value": "2,63E-03",
                    "module": "A1",
                    "scenario": null
                },
                {
                    "value": "1,53E-03",
                    "module": "A2",
                    "scenario": null
                },
                {
                    "value": "7,35E-06",
                    "module": "A3",
                    "scenario": null
                },
                {
                    "value": "2,31E-04",
                    "module": "A4",
                    "scenario": null
                },
                {
                    "value": "2,16E-04",
                    "module": "A5",
                    "scenario": null
                },
                {
                    "value": "0,00E+00",
                    "module": "C1",
                    "scenario": null
                },
                {
                    "value": "1,15E-04",
                    "module": "C2",
                    "scenario": null
                },
                {
                    "value": "1,94E-06",
                    "module": "C3",
                    "scenario": null
                },
                {
                    "value": "2,69E-04",
                    "module": "C4",
                    "scenario": null
                },
                {
                    "value": "-1,05E-05",
                    "module": "D",
                    "scenario": null
                }
            ]
        }
    ],
    "additional_environmental_impact": [
        {
            "parameter": "PM",
            "values": [
                {
                    "value": "2,02E-06",
                    "module": "A1",
                    "scenario": null
                },
                {
                    "value": "2,49E-09",
                    "module": "A2",
                    "scenario": null
                },
                {
                    "value": "1,25E-07",
                    "module": "A3",
                    "scenario": null
                },
                {
                    "value": "2,22E-09",
                    "module": "A4",
                    "scenario": null
                },
                {
                    "value": "1,01E-07",
                    "module": "A5",
                    "scenario": null
                },
                {
                    "value": "0,00E+00",
                    "module": "C1",
                    "scenario": null
                },
                {
                    "value": "1,11E-09",
                    "module": "C2",
                    "scenario": null
                },
                {
                    "value": "9,00E-12",
                    "module": "C3",
                    "scenario": null
                },
                {
                    "value": "1,40E-09",
                    "module": "C4",
                    "scenario": null
                },
                {
                    "value": "-7,90E-11",
                    "module": "D",
                    "scenario": null
                }
            ]
        },
        {
            "parameter": "ETP-fw",
            "values": [
                {
                    "value": "9,24E-01",
                    "module": "A1",
                    "scenario": null
                },
                {
                    "value": "3,88E-01",
                    "module": "A2",
                    "scenario": null
                },
                {
                    "value": "5,91E-03",
                    "module": "A3",
                    "scenario": null
                },
                {
                    "value": "4,07E-01",
                    "module": "A4",
                    "scenario": null
                },
                {
                    "value": "1,14E-01",
                    "module": "A5",
                    "scenario": null
                },
                {
                    "value": "0,00E+00",
                    "module": "C1",
                    "scenario": null
                },
                {
                    "value": "2,03E-01",
                    "module": "C2",
                    "scenario": null
                },
                {
                    "value": "1,56E-03",
                    "module": "C3",
                    "scenario": null
                },
                {
                    "value": "1,11E-01",
                    "module": "C4",
                    "scenario": null
                },
                {
                    "value": "-9,49E-03",
                    "module": "D",
                    "scenario": null
                }
            ]
        },
        {
            "parameter": "HTP-c",
            "values": [
                {
                    "value": "1,33E-10",
                    "module": "A1",
                    "scenario": null
                },
                {
                    "value": "0,00E+00",
                    "module": "A2",
                    "scenario": null
                },
                {
                    "value": "0,00E+00",
                    "module": "A3",
                    "scenario": null
                },
                {
                    "value": "0,00E+00",
                    "module": "A4",
                    "scenario": null
                },
                {
                    "value": "7,00E-12",
                    "module": "A5",
                    "scenario": null
                },
                {
                    "value": "0,00E+00",
                    "module": "C1",
                    "scenario": null
                },
                {
                    "value": "0,00E+00",
                    "module": "C2",
                    "scenario": null
                },
                {
                    "value": "0,00E+00",
                    "module": "C3",
                    "scenario": null
                },
                {
                    "value": "5,00E-12",
                    "module": "C4",
                    "scenario": null
                },
                {
                    "value": "0,00E+00",
                    "module": "D",
                    "scenario": null
                }
            ]
        },
        {
            "parameter": "HTP-nc",
            "values": [
                {
                    "value": "2,19E-09",
                    "module": "A1",
                    "scenario": null
                },
                {
                    "value": "4,18E-10",
                    "module": "A2",
                    "scenario": null
                },
                {
                    "value": "4,00E-12",
                    "module": "A3",
                    "scenario": null
                },
                {
                    "value": "4,45E-10",
                    "module": "A4",
                    "scenario": null
                },
                {
                    "value": "1,71E-10",
                    "module": "A5",
                    "scenario": null
                },
                {
                    "value": "0,00E+00",
                    "module": "C1",
                    "scenario": null
                },
                {
                    "value": "2,22E-10",
                    "module": "C2",
                    "scenario": null
                },
                {
                    "value": "1,00E-12",
                    "module": "C3",
                    "scenario": null
                },
                {
                    "value": "8,00E-11",
                    "module": "C4",
                    "scenario": null
                },
                {
                    "value": "-1,00E-11",
                    "module": "D",
                    "scenario": null
                }
            ]
        },
        {
            "parameter": "SQP",
            "values": [
                {
                    "value": "9,89E-01",
                    "module": "A1",
                    "scenario": null
                },
                {
                    "value": "4,35E-01",
                    "module": "A2",
                    "scenario": null
                },
                {
                    "value": "4,94E-03",
                    "module": "A3",
                    "scenario": null
                },
                {
                    "value": "3,84E-01",
                    "module": "A4",
                    "scenario": null
                },
                {
                    "value": "1,55E-01",
                    "module": "A5",
                    "scenario": null
                },
                {
                    "value": "0,00E+00",
                    "module": "C1",
                    "scenario": null
                },
                {
                    "value": "1,92E-01",
                    "module": "C2",
                    "scenario": null
                },
                {
                    "value": "1,25E-03",
                    "module": "C3",
                    "scenario": null
                },
                {
                    "value": "7,82E-01",
                    "module": "C4",
                    "scenario": null
                },
                {
                    "value": "2,02E-03",
                    "module": "D",
                    "scenario": null
                }
            ]
        },
        {
            "parameter": "IRP",
            "values": [
                {
                    "value": "2,10E+01",
                    "module": "A1",
                    "scenario": null
                },
                {
                    "value": "2,47E-03",
                    "module": "A2",
                    "scenario": null
                },
                {
                    "value": "3,67E-04",
                    "module": "A3",
                    "scenario": null
                },
                {
                    "value": "2,40E-03",
                    "module": "A4",
                    "scenario": null
                },
                {
                    "value": "1,03E+00",
                    "module": "A5",
                    "scenario": null
                },
                {
                    "value": "0,00E+00",
                    "module": "C1",
                    "scenario": null
                },
                {
                    "value": "1,20E-03",
                    "module": "C2",
                    "scenario": null
                },
                {
                    "value": "3,70E-05",
                    "module": "C3",
                    "scenario": null
                },
                {
                    "value": "9,27E-04",
                    "module": "C4",
                    "scenario": null
                },
                {
                    "value": "-4,20E-05",
                    "module": "D",
                    "scenario": null
                }
            ]
        }
    ],
    "resource_use": [
        {
            "parameter": "PERE",
            "values": [
                {
                    "value": "9,44E-01",
                    "module": "A1",
                    "scenario": null
                },
                {
                    "value": "7,57E-03",
                    "module": "A2",
                    "scenario": null
                },
                {
                    "value": "6,58E-03",
                    "module": "A3",
                    "scenario": null
                },
                {
                    "value": "7,86E-03",
                    "module": "A4",
                    "scenario": null
                },
                {
                    "value": "6,02E-02",
                    "module": "A5",
                    "scenario": null
                },
                {
                    "value": "0,00E+00",
                    "module": "C1",
                    "scenario": null
                },
                {
                    "value": "3,93E-03",
                    "module": "C2",
                    "scenario": null
                },
                {
                    "value": "1,13E-03",
                    "module": "C3",
                    "scenario": null
                },
                {
                    "value": "7,27E-03",
                    "module": "C4",
                    "scenario": null
                },
                {
                    "value": "-7,16E-03",
                    "module": "D",
                    "scenario": null
                }
            ]
        },
        {
            "parameter": "PERM",
            "values": [
                {
                    "value": "3,62E-01",
                    "module": "A1",
                    "scenario": null
                },
                {
                    "value": "0,00E+00",
                    "module": "A2",
                    "scenario": null
                },
                {
                    "value": "0,00E+00",
                    "module": "A3",
                    "scenario": null
                },
                {
                    "value": "0,00E+00",
                    "module": "A4",
                    "scenario": null
                },
                {
                    "value": "-3,44E-01",
                    "module": "A5",
                    "scenario": null
                },
                {
                    "value": "0,00E+00",
                    "module": "C1",
                    "scenario": null
                },
                {
                    "value": "0,00E+00",
                    "module": "C2",
                    "scenario": null
                },
                {
                    "value": "0,00E+00",
                    "module": "C3",
                    "scenario": null
                },
                {
                    "value": "0,00E+00",
                    "module": "C4",
                    "scenario": null
                },
                {
                    "value": "0,00E+00",
                    "module": "D",
                    "scenario": null
                }
            ]
        },
        {
            "parameter": "PERT",
            "values": [
                {
                    "value": "1,31E+00",
                    "module": "A1",
                    "scenario": null
                },
                {
                    "value": "7,57E-03",
                    "module": "A2",
                    "scenario": null
                },
                {
                    "value": "6,58E-03",
                    "module": "A3",
                    "scenario": null
                },
                {
                    "value": "7,86E-03",
                    "module": "A4",
                    "scenario": null
                },
                {
                    "value": "-2,83E-01",
                    "module": "A5",
                    "scenario": null
                },
                {
                    "value": "0,00E+00",
                    "module": "C1",
                    "scenario": null
                },
                {
                    "value": "3,93E-03",
                    "module": "C2",
                    "scenario": null
                },
                {
                    "value": "1,13E-03",
                    "module": "C3",
                    "scenario": null
                },
                {
                    "value": "7,27E-03",
                    "module": "C4",
                    "scenario": null
                },
                {
                    "value": "-7,16E-03",
                    "module": "D",
                    "scenario": null
                }
            ]
        },
        {
            "parameter": "PENRE",
            "values": [
                {
                    "value": "3,65E+00",
                    "module": "A1",
                    "scenario": null
                },
                {
                    "value": "5,62E-01",
                    "module": "A2",
                    "scenario": null
                },
                {
                    "value": "1,30E-02",
                    "module": "A3",
                    "scenario": null
                },
                {
                    "value": "5,49E-01",
                    "module": "A4",
                    "scenario": null
                },
                {
                    "value": "2,69E-01",
                    "module": "A5",
                    "scenario": null
                },
                {
                    "value": "0,00E+00",
                    "module": "C1",
                    "scenario": null
                },
                {
                    "value": "2,75E-01",
                    "module": "C2",
                    "scenario": null
                },
                {
                    "value": "2,21E-03",
                    "module": "C3",
                    "scenario": null
                },
                {
                    "value": "2,03E-01",
                    "module": "C4",
                    "scenario": null
                },
                {
                    "value": "-5,10E-03",
                    "module": "D",
                    "scenario": null
                }
            ]
        },
        {
            "parameter": "PENRM",
            "values": [
                {
                    "value": "2,53E-02",
                    "module": "A1",
                    "scenario": null
                },
                {
                    "value": "0,00E+00",
                    "module": "A2",
                    "scenario": null
                },
                {
                    "value": "0,00E+00",
                    "module": "A3",
                    "scenario": null
                },
                {
                    "value": "0,00E+00",
                    "module": "A4",
                    "scenario": null
                },
                {
                    "value": "-2,40E-02",
                    "module": "A5",
                    "scenario": null
                },
                {
                    "value": "0,00E+00",
                    "module": "C1",
                    "scenario": null
                },
                {
                    "value": "0,00E+00",
                    "module": "C2",
                    "scenario": null
                },
                {
                    "value": "0,00E+00",
                    "module": "C3",
                    "scenario": null
                },
                {
                    "value": "0,00E+00",
                    "module": "C4",
                    "scenario": null
                },
                {
                    "value": "0,00E+00",
                    "module": "D",
                    "scenario": null
                }
            ]
        },
        {
            "parameter": "PENRT",
            "values": [
                {
                    "value": "3,68E+00",
                    "module": "A1",
                    "scenario": null
                },
                {
                    "value": "5,62E-01",
                    "module": "A2",
                    "scenario": null
                },
                {
                    "value": "1,30E-02",
                    "module": "A3",
                    "scenario": null
                },
                {
                    "value": "5,49E-01",
                    "module": "A4",
                    "scenario": null
                },
                {
                    "value": "2,45E-01",
                    "module": "A5",
                    "scenario": null
                },
                {
                    "value": "0,00E+00",
                    "module": "C1",
                    "scenario": null
                },
                {
                    "value": "2,75E-01",
                    "module": "C2",
                    "scenario": null
                },
                {
                    "value": "2,21E-03",
                    "module": "C3",
                    "scenario": null
                },
                {
                    "value": "2,03E-01",
                    "module": "C4",
                    "scenario": null
                },
                {
                    "value": "-5,10E-03",
                    "module": "D",
                    "scenario": null
                }
            ]
        },
        {
            "parameter": "SM",
            "values": [
                {
                    "value": "0,00E+00",
                    "module": "A1",
                    "scenario": null
                },
                {
                    "value": "0,00E+00",
                    "module": "A2",
                    "scenario": null
                },
                {
                    "value": "0,00E+00",
                    "module": "A3",
                    "scenario": null
                },
                {
                    "value": "0,00E+00",
                    "module": "A4",
                    "scenario": null
                },
                {
                    "value": "0,00E+00",
                    "module": "A5",
                    "scenario": null
                },
                {
                    "value": "0,00E+00",
                    "module": "C1",
                    "scenario": null
                },
                {
                    "value": "0,00E+00",
                    "module": "C2",
                    "scenario": null
                },
                {
                    "value": "0,00E+00",
                    "module": "C3",
                    "scenario": null
                },
                {
                    "value": "0,00E+00",
                    "module": "C4",
                    "scenario": null
                },
                {
                    "value": "0,00E+00",
                    "module": "D",
                    "scenario": null
                }
            ]
        },
        {
            "parameter": "RSF",
            "values": [
                {
                    "value": "6,53E-02",
                    "module": "A1",
                    "scenario": null
                },
                {
                    "value": "3,09E-04",
                    "module": "A2",
                    "scenario": null
                },
                {
                    "value": "2,01E-05",
                    "module": "A3",
                    "scenario": null
                },
                {
                    "value": "2,81E-04",
                    "module": "A4",
                    "scenario": null
                },
                {
                    "value": "3,42E-03",
                    "module": "A5",
                    "scenario": null
                },
                {
                    "value": "0,00E+00",
                    "module": "C1",
                    "scenario": null
                },
                {
                    "value": "1,41E-04",
                    "module": "C2",
                    "scenario": null
                },
                {
                    "value": "0,00E+00",
                    "module": "C3",
                    "scenario": null
                },
                {
                    "value": "1,51E-04",
                    "module": "C4",
                    "scenario": null
                },
                {
                    "value": "-1,96E-05",
                    "module": "D",
                    "scenario": null
                }
            ]
        },
        {
            "parameter": "NRSF",
            "values": [
                {
                    "value": "3,98E-01",
                    "module": "A1",
                    "scenario": null
                },
                {
                    "value": "6,33E-04",
                    "module": "A2",
                    "scenario": null
                },
                {
                    "value": "6,34E-05",
                    "module": "A3",
                    "scenario": null
                },
                {
                    "value": "1,01E-03",
                    "module": "A4",
                    "scenario": null
                },
                {
                    "value": "2,01E-02",
                    "module": "A5",
                    "scenario": null
                },
                {
                    "value": "0,00E+00",
                    "module": "C1",
                    "scenario": null
                },
                {
                    "value": "5,03E-04",
                    "module": "C2",
                    "scenario": null
                },
                {
                    "value": "0,00E+00",
                    "module": "C3",
                    "scenario": null
                },
                {
                    "value": "3,26E-04",
                    "module": "C4",
                    "scenario": null
                },
                {
                    "value": "-3,90E-04",
                    "module": "D",
                    "scenario": null
                }
            ]
        },
        {
            "parameter": "FW",
            "values": [
                {
                    "value": "4,30E-01",
                    "module": "A1",
                    "scenario": null
                },
                {
                    "value": "5,95E-05",
                    "module": "A2",
                    "scenario": null
                },
                {
                    "value": "1,21E-05",
                    "module": "A3",
                    "scenario": null
                },
                {
                    "value": "5,87E-05",
                    "module": "A4",
                    "scenario": null
                },
                {
                    "value": "2,18E-02",
                    "module": "A5",
                    "scenario": null
                },
                {
                    "value": "0,00E+00",
                    "module": "C1",
                    "scenario": null
                },
                {
                    "value": "2,94E-05",
                    "module": "C2",
                    "scenario": null
                },
                {
                    "value": "3,78E-06",
                    "module": "C3",
                    "scenario": null
                },
                {
                    "value": "2,50E-04",
                    "module": "C4",
                    "scenario": null
                },
                {
                    "value": "-1,50E-04",
                    "module": "D",
                    "scenario": null
                }
            ]
        }
    ],
    "end_of_life_waste": [
        {
            "parameter": "HWD",
            "values": [
                {
                    "value": "9,46E-05",
                    "module": "A1",
                    "scenario": null
                },
                {
                    "value": "2,98E-05",
                    "module": "A2",
                    "scenario": null
                },
                {
                    "value": "5,32E-05",
                    "module": "A3",
                    "scenario": null
                },
                {
                    "value": "2,83E-05",
                    "module": "A4",
                    "scenario": null
                },
                {
                    "value": "7,77E-06",
                    "module": "A5",
                    "scenario": null
                },
                {
                    "value": "0,00E+00",
                    "module": "C1",
                    "scenario": null
                },
                {
                    "value": "1,42E-05",
                    "module": "C2",
                    "scenario": null
                },
                {
                    "value": "2,20E-07",
                    "module": "C3",
                    "scenario": null
                },
                {
                    "value": "0,00E+00",
                    "module": "C4",
                    "scenario": null
                },
                {
                    "value": "-9,81E-07",
                    "module": "D",
                    "scenario": null
                }
            ]
        },
        {
            "parameter": "NHWD",
            "values": [
                {
                    "value": "1,50E+00",
                    "module": "A1",
                    "scenario": null
                },
                {
                    "value": "3,07E-02",
                    "module": "A2",
                    "scenario": null
                },
                {
                    "value": "6,19E-05",
                    "module": "A3",
                    "scenario": null
                },
                {
                    "value": "2,67E-02",
                    "module": "A4",
                    "scenario": null
                },
                {
                    "value": "1,28E-01",
                    "module": "A5",
                    "scenario": null
                },
                {
                    "value": "0,00E+00",
                    "module": "C1",
                    "scenario": null
                },
                {
                    "value": "1,34E-02",
                    "module": "C2",
                    "scenario": null
                },
                {
                    "value": "6,96E-06",
                    "module": "C3",
                    "scenario": null
                },
                {
                    "value": "9,00E-01",
                    "module": "C4",
                    "scenario": null
                },
                {
                    "value": "-5,22E-05",
                    "module": "D",
                    "scenario": null
                }
            ]
        },
        {
            "parameter": "RWD",
            "values": [
                {
                    "value": "9,87E-06",
                    "module": "A1",
                    "scenario": null
                },
                {
                    "value": "3,85E-06",
                    "module": "A2",
                    "scenario": null
                },
                {
                    "value": "8,39E-07",
                    "module": "A3",
                    "scenario": null
                },
                {
                    "value": "3,74E-06",
                    "module": "A4",
                    "scenario": null
                },
                {
                    "value": "1,05E-06",
                    "module": "A5",
                    "scenario": null
                },
                {
                    "value": "0,00E+00",
                    "module": "C1",
                    "scenario": null
                },
                {
                    "value": "1,87E-06",
                    "module": "C2",
                    "scenario": null
                },
                {
                    "value": "2,33E-08",
                    "module": "C3",
                    "scenario": null
                },
                {
                    "value": "0,00E+00",
                    "module": "C4",
                    "scenario": null
                },
                {
                    "value": "-3,60E-08",
                    "module": "D",
                    "scenario": null
                }
            ]
        }
    ],
    "end_of_life_flow": [
        {
            "parameter": "CRU",
            "values": [
                {
                    "value": "0,00E+00",
                    "module": "A1",
                    "scenario": null
                },
                {
                    "value": "0,00E+00",
                    "module": "A2",
                    "scenario": null
                },
                {
                    "value": "0,00E+00",
                    "module": "A3",
                    "scenario": null
                },
                {
                    "value": "0,00E+00",
                    "module": "A4",
                    "scenario": null
                },
                {
                    "value": "2,22E-02",
                    "module": "A5",
                    "scenario": null
                },
                {
                    "value": "0,00E+00",
                    "module": "C1",
                    "scenario": null
                },
                {
                    "value": "0,00E+00",
                    "module": "C2",
                    "scenario": null
                },
                {
                    "value": "0,00E+00",
                    "module": "C3",
                    "scenario": null
                },
                {
                    "value": "0,00E+00",
                    "module": "C4",
                    "scenario": null
                },
                {
                    "value": "0,00E+00",
                    "module": "D",
                    "scenario": null
                }
            ]
        },
        {
            "parameter": "MFR",
            "values": [
                {
                    "value": "0,00E+00",
                    "module": "A1",
                    "scenario": null
                },
                {
                    "value": "0,00E+00",
                    "module": "A2",
                    "scenario": null
                },
                {
                    "value": "1,66E-02",
                    "module": "A3",
                    "scenario": null
                },
                {
                    "value": "0,00E+00",
                    "module": "A4",
                    "scenario": null
                },
                {
                    "value": "5,90E-03",
                    "module": "A5",
                    "scenario": null
                },
                {
                    "value": "0,00E+00",
                    "module": "C1",
                    "scenario": null
                },
                {
                    "value": "0,00E+00",
                    "module": "C2",
                    "scenario": null
                },
                {
                    "value": "1,00E-01",
                    "module": "C3",
                    "scenario": null
                },
                {
                    "value": "0,00E+00",
                    "module": "C4",
                    "scenario": null
                },
                {
                    "value": "0,00E+00",
                    "module": "D",
                    "scenario": null
                }
            ]
        },
        {
            "parameter": "MER",
            "values": [
                {
                    "value": "0,00E+00",
                    "module": "A1",
                    "scenario": null
                },
                {
                    "value": "0,00E+00",
                    "module": "A2",
                    "scenario": null
                },
                {
                    "value": "1,00E-05",
                    "module": "A3",
                    "scenario": null
                },
                {
                    "value": "0,00E+00",
                    "module": "A4",
                    "scenario": null
                },
                {
                    "value": "3,42E-03",
                    "module": "A5",
                    "scenario": null
                },
                {
                    "value": "0,00E+00",
                    "module": "C1",
                    "scenario": null
                },
                {
                    "value": "0,00E+00",
                    "module": "C2",
                    "scenario": null
                },
                {
                    "value": "0,00E+00",
                    "module": "C3",
                    "scenario": null
                },
                {
                    "value": "0,00E+00",
                    "module": "C4",
                    "scenario": null
                },
                {
                    "value": "0,00E+00",
                    "module": "D",
                    "scenario": null
                }
            ]
        },
        {
            "parameter": "EEE",
            "values": [
                {
                    "value": "0,00E+00",
                    "module": "A1",
                    "scenario": null
                },
                {
                    "value": "0,00E+00",
                    "module": "A2",
                    "scenario": null
                },
                {
                    "value": "1,47E-05",
                    "module": "A3",
                    "scenario": null
                },
                {
                    "value": "0,00E+00",
                    "module": "A4",
                    "scenario": null
                },
                {
                    "value": "2,15E-03",
                    "module": "A5",
                    "scenario": null
                },
                {
                    "value": "0,00E+00",
                    "module": "C1",
                    "scenario": null
                },
                {
                    "value": "0,00E+00",
                    "module": "C2",
                    "scenario": null
                },
                {
                    "value": "0,00E+00",
                    "module": "C3",
                    "scenario": null
                },
                {
                    "value": "0,00E+00",
                    "module": "C4",
                    "scenario": null
                },
                {
                    "value": "0,00E+00",
                    "module": "D",
                    "scenario": null
                }
            ]
        },
        {
            "parameter": "EET",
            "values": [
                {
                    "value": "0,00E+00",
                    "module": "A1",
                    "scenario": null
                },
                {
                    "value": "0,00E+00",
                    "module": "A2",
                    "scenario": null
                },
                {
                    "value": "2,23E-04",
                    "module": "A3",
                    "scenario": null
                },
                {
                    "value": "0,00E+00",
                    "module": "A4",
                    "scenario": null
                },
                {
                    "value": "3,25E-02",
                    "module": "A5",
                    "scenario": null
                },
                {
                    "value": "0,00E+00",
                    "module": "C1",
                    "scenario": null
                },
                {
                    "value": "0,00E+00",
                    "module": "C2",
                    "scenario": null
                },
                {
                    "value": "0,00E+00",
                    "module": "C3",
                    "scenario": null
                },
                {
                    "value": "0,00E+00",
                    "module": "C4",
                    "scenario": null
                },
                {
                    "value": "0,00E+00",
                    "module": "D",
                    "scenario": null
                }
            ]
        }
    ]
}