{
    "product_name": "C52-S1200 8000 DALI TW WB",
    "epd_id": "NEPD-8502-8170",
    "declared_unit": {
        "unit": "stk",
        "amount": 1.0
    },
    "compliance": [
        "EN 15804+A2",
        "ISO 14025",
        "ISO 21930"
    ],
    "producer_name": "Glamox AS",
    "environmental_impact": [
        {
            "parameter": "GWP-total",
            "values": [
                {
                    "value": "8,98E+01",
                    "module": "A1",
                    "scenario": null
                },
                {
                    "value": "1,33E+00",
                    "module": "A2",
                    "scenario": null
                },
                {
                    "value": "8,93E+00",
                    "module": "A3",
                    "scenario": null
                },
                {
                    "value": "1,03E+00",
                    "module": "A4",
                    "scenario": null
                },
                {
                    "value": "5,95E-01",
                    "module": "A5",
                    "scenario": null
                },
                {
                    "value": "1,12E+03",
                    "module": "B6",
                    "scenario": null
                },
                {
                    "value": "0,00E+00",
                    "module": "C1",
                    "scenario": null
                },
                {
                    "value": "3,26E-01",
                    "module": "C2",
                    "scenario": null
                },
                {
                    "value": "1,75E+00",
                    "module": "C3",
                    "scenario": null
                },
                {
                    "value": "1,47E-01",
                    "module": "C4",
                    "scenario": null
                },
                {
                    "value": "-7,90E+00",
                    "module": "D",
                    "scenario": null
                }
            ]
        },
        {
            "parameter": "GWP-fossil",
            "values": [
                {
                    "value": "8,94E+01",
                    "module": "A1",
                    "scenario": null
                },
                {
                    "value": "1,33E+00",
                    "module": "A2",
                    "scenario": null
                },
                {
                    "value": "8,86E+00",
                    "module": "A3",
                    "scenario": null
                },
                {
                    "value": "1,03E+00",
                    "module": "A4",
                    "scenario": null
                },
                {
                    "value": "5,60E-03",
                    "module": "A5",
                    "scenario": null
                },
                {
                    "value": "1,11E+03",
                    "module": "B6",
                    "scenario": null
                },
                {
                    "value": "0,00E+00",
                    "module": "C1",
                    "scenario": null
                },
                {
                    "value": "3,26E-01",
                    "module": "C2",
                    "scenario": null
                },
                {
                    "value": "1,75E+00",
                    "module": "C3",
                    "scenario": null
                },
                {
                    "value": "1,46E-01",
                    "module": "C4",
                    "scenario": null
                },
                {
                    "value": "-7,74E+00",
                    "module": "D",
                    "scenario": null
                }
            ]
        },
        {
            "parameter": "GWP-biogenic",
            "values": [
                {
                    "value": "1,73E-02",
                    "module": "A1",
                    "scenario": null
                },
                {
                    "value": "6,57E-04",
                    "module": "A2",
                    "scenario": null
                },
                {
                    "value": "6,60E-02",
                    "module": "A3",
                    "scenario": null
                },
                {
                    "value": "4,19E-04",
                    "module": "A4",
                    "scenario": null
                },
                {
                    "value": "5,90E-01",
                    "module": "A5",
                    "scenario": null
                },
                {
                    "value": "7,82E+00",
                    "module": "B6",
                    "scenario": null
                },
                {
                    "value": "0,00E+00",
                    "module": "C1",
                    "scenario": null
                },
                {
                    "value": "1,33E-04",
                    "module": "C2",
                    "scenario": null
                },
                {
                    "value": "1,22E-03",
                    "module": "C3",
                    "scenario": null
                },
                {
                    "value": "5,86E-05",
                    "module": "C4",
                    "scenario": null
                },
                {
                    "value": "-3,28E-02",
                    "module": "D",
                    "scenario": null
                }
            ]
        },
        {
            "parameter": "GWP-luluc",
            "values": [
                {
                    "value": "3,89E-01",
                    "module": "A1",
                    "scenario": null
                },
                {
                    "value": "5,61E-04",
                    "module": "A2",
                    "scenario": null
                },
                {
                    "value": "7,62E-04",
                    "module": "A3",
                    "scenario": null
                },
                {
                    "value": "3,60E-04",
                    "module": "A4",
                    "scenario": null
                },
                {
                    "value": "1,85E-06",
                    "module": "A5",
                    "scenario": null
                },
                {
                    "value": "2,59E+00",
                    "module": "B6",
                    "scenario": null
                },
                {
                    "value": "0,00E+00",
                    "module": "C1",
                    "scenario": null
                },
                {
                    "value": "1,14E-04",
                    "module": "C2",
                    "scenario": null
                },
                {
                    "value": "4,83E-04",
                    "module": "C3",
                    "scenario": null
                },
                {
                    "value": "4,87E-04",
                    "module": "C4",
                    "scenario": null
                },
                {
                    "value": "-1,24E-01",
                    "module": "D",
                    "scenario": null
                }
            ]
        },
        {
            "parameter": "ODP",
            "values": [
                {
                    "value": "7,36E-06",
                    "module": "A1",
                    "scenario": null
                },
                {
                    "value": "2,78E-07",
                    "module": "A2",
                    "scenario": null
                },
                {
                    "value": "1,22E-06",
                    "module": "A3",
                    "scenario": null
                },
                {
                    "value": "2,35E-07",
                    "module": "A4",
                    "scenario": null
                },
                {
                    "value": "1,18E-09",
                    "module": "A5",
                    "scenario": null
                },
                {
                    "value": "9,42E-05",
                    "module": "B6",
                    "scenario": null
                },
                {
                    "value": "0,00E+00",
                    "module": "C1",
                    "scenario": null
                },
                {
                    "value": "7,42E-08",
                    "module": "C2",
                    "scenario": null
                },
                {
                    "value": "5,24E-08",
                    "module": "C3",
                    "scenario": null
                },
                {
                    "value": "9,81E-09",
                    "module": "C4",
                    "scenario": null
                },
                {
                    "value": "-5,35E-03",
                    "module": "D",
                    "scenario": null
                }
            ]
        },
        {
            "parameter": "AP",
            "values": [
                {
                    "value": "7,57E-01",
                    "module": "A1",
                    "scenario": null
                },
                {
                    "value": "8,90E-03",
                    "module": "A2",
                    "scenario": null
                },
                {
                    "value": "9,59E-03",
                    "module": "A3",
                    "scenario": null
                },
                {
                    "value": "4,21E-03",
                    "module": "A4",
                    "scenario": null
                },
                {
                    "value": "2,65E-05",
                    "module": "A5",
                    "scenario": null
                },
                {
                    "value": "6,49E+00",
                    "module": "B6",
                    "scenario": null
                },
                {
                    "value": "0,00E+00",
                    "module": "C1",
                    "scenario": null
                },
                {
                    "value": "1,33E-03",
                    "module": "C2",
                    "scenario": null
                },
                {
                    "value": "1,27E-03",
                    "module": "C3",
                    "scenario": null
                },
                {
                    "value": "4,54E-04",
                    "module": "C4",
                    "scenario": null
                },
                {
                    "value": "-1,35E-01",
                    "module": "D",
                    "scenario": null
                }
            ]
        },
        {
            "parameter": "POCP",
            "values": [
                {
                    "value": "3,31E-01",
                    "module": "A1",
                    "scenario": null
                },
                {
                    "value": "1,03E-02",
                    "module": "A2",
                    "scenario": null
                },
                {
                    "value": "8,77E-03",
                    "module": "A3",
                    "scenario": null
                },
                {
                    "value": "4,22E-03",
                    "module": "A4",
                    "scenario": null
                },
                {
                    "value": "2,73E-05",
                    "module": "A5",
                    "scenario": null
                },
                {
                    "value": "2,58E+00",
                    "module": "B6",
                    "scenario": null
                },
                {
                    "value": "0,00E+00",
                    "module": "C1",
                    "scenario": null
                },
                {
                    "value": "1,34E-03",
                    "module": "C2",
                    "scenario": null
                },
                {
                    "value": "9,35E-04",
                    "module": "C3",
                    "scenario": null
                },
                {
                    "value": "5,02E-04",
                    "module": "C4",
                    "scenario": null
                },
                {
                    "value": "-3,91E-02",
                    "module": "D",
                    "scenario": null
                }
            ]
        },
        {
            "parameter": "ADPE",
            "values": [
                {
                    "value": "1,86E-02",
                    "module": "A1",
                    "scenario": null
                },
                {
                    "value": "2,55E-05",
                    "module": "A2",
                    "scenario": null
                },
                {
                    "value": "3,23E-05",
                    "module": "A3",
                    "scenario": null
                },
                {
                    "value": "2,79E-05",
                    "module": "A4",
                    "scenario": null
                },
                {
                    "value": "1,36E-07",
                    "module": "A5",
                    "scenario": null
                },
                {
                    "value": "8,15E-03",
                    "module": "B6",
                    "scenario": null
                },
                {
                    "value": "0,00E+00",
                    "module": "C1",
                    "scenario": null
                },
                {
                    "value": "8,82E-06",
                    "module": "C2",
                    "scenario": null
                },
                {
                    "value": "2,16E-06",
                    "module": "C3",
                    "scenario": null
                },
                {
                    "value": "5,05E-07",
                    "module": "C4",
                    "scenario": null
                },
                {
                    "value": "-1,61E-03",
                    "module": "D",
                    "scenario": null
                }
            ]
        },
        {
            "parameter": "ADPF",
            "values": [
                {
                    "value": "1,17E+03",
                    "module": "A1",
                    "scenario": null
                },
                {
                    "value": "1,91E+01",
                    "module": "A2",
                    "scenario": null
                },
                {
                    "value": "1,34E+02",
                    "module": "A3",
                    "scenario": null
                },
                {
                    "value": "1,55E+01",
                    "module": "A4",
                    "scenario": null
                },
                {
                    "value": "7,83E-02",
                    "module": "A5",
                    "scenario": null
                },
                {
                    "value": "2,29E+04",
                    "module": "B6",
                    "scenario": null
                },
                {
                    "value": "0,00E+00",
                    "module": "C1",
                    "scenario": null
                },
                {
                    "value": "4,91E+00",
                    "module": "C2",
                    "scenario": null
                },
                {
                    "value": "2,88E+00",
                    "module": "C3",
                    "scenario": null
                },
                {
                    "value": "1,17E+00",
                    "module": "C4",
                    "scenario": null
                },
                {
                    "value": "-9,74E+01",
                    "module": "D",
                    "scenario": null
                }
            ]
        },
        {
            "parameter": "WDP",
            "values": [
                {
                    "value": "8,05E+03",
                    "module": "A1",
                    "scenario": null
                },
                {
                    "value": "1,71E+01",
                    "module": "A2",
                    "scenario": null
                },
                {
                    "value": "3,36E+01",
                    "module": "A3",
                    "scenario": null
                },
                {
                    "value": "1,48E+01",
                    "module": "A4",
                    "scenario": null
                },
                {
                    "value": "9,92E-02",
                    "module": "A5",
                    "scenario": null
                },
                {
                    "value": "3,45E+05",
                    "module": "B6",
                    "scenario": null
                },
                {
                    "value": "0,00E+00",
                    "module": "C1",
                    "scenario": null
                },
                {
                    "value": "4,68E+00",
                    "module": "C2",
                    "scenario": null
                },
                {
                    "value": "1,63E+01",
                    "module": "C3",
                    "scenario": null
                },
                {
                    "value": "1,32E+01",
                    "module": "C4",
                    "scenario": null
                },
                {
                    "value": "-3,63E+03",
                    "module": "D",
                    "scenario": null
                }
            ]
        },
        {
            "parameter": "EP-freshwater",
            "values": [
                {
                    "value": "1,33E-02",
                    "module": "A1",
                    "scenario": null
                },
                {
                    "value": "1,38E-05",
                    "module": "A2",
                    "scenario": null
                },
                {
                    "value": "3,03E-05",
                    "module": "A3",
                    "scenario": null
                },
                {
                    "value": "8,08E-06",
                    "module": "A4",
                    "scenario": null
                },
                {
                    "value": "4,60E-08",
                    "module": "A5",
                    "scenario": null
                },
                {
                    "value": "1,19E-01",
                    "module": "B6",
                    "scenario": null
                },
                {
                    "value": "0,00E+00",
                    "module": "C1",
                    "scenario": null
                },
                {
                    "value": "2,56E-06",
                    "module": "C2",
                    "scenario": null
                },
                {
                    "value": "1,32E-05",
                    "module": "C3",
                    "scenario": null
                },
                {
                    "value": "2,91E-06",
                    "module": "C4",
                    "scenario": null
                },
                {
                    "value": "-8,14E-04",
                    "module": "D",
                    "scenario": null
                }
            ]
        },
        {
            "parameter": "EP-marine",
            "values": [
                {
                    "value": "9,25E-02",
                    "module": "A1",
                    "scenario": null
                },
                {
                    "value": "3,34E-03",
                    "module": "A2",
                    "scenario": null
                },
                {
                    "value": "2,45E-03",
                    "module": "A3",
                    "scenario": null
                },
                {
                    "value": "1,25E-03",
                    "module": "A4",
                    "scenario": null
                },
                {
                    "value": "8,77E-06",
                    "module": "A5",
                    "scenario": null
                },
                {
                    "value": "8,24E-01",
                    "module": "B6",
                    "scenario": null
                },
                {
                    "value": "0,00E+00",
                    "module": "C1",
                    "scenario": null
                },
                {
                    "value": "3,95E-04",
                    "module": "C2",
                    "scenario": null
                },
                {
                    "value": "3,25E-04",
                    "module": "C3",
                    "scenario": null
                },
                {
                    "value": "1,84E-04",
                    "module": "C4",
                    "scenario": null
                },
                {
                    "value": "-1,02E-02",
                    "module": "D",
                    "scenario": null
                }
            ]
        },
        {
            "parameter": "EP-terrestrial",
            "values": [
                {
                    "value": "1,22E+00",
                    "module": "A1",
                    "scenario": null
                },
                {
                    "value": "3,68E-02",
                    "module": "A2",
                    "scenario": null
                },
                {
                    "value": "2,58E-02",
                    "module": "A3",
                    "scenario": null
                },
                {
                    "value": "1,38E-02",
                    "module": "A4",
                    "scenario": null
                },
                {
                    "value": "9,49E-05",
                    "module": "A5",
                    "scenario": null
                },
                {
                    "value": "1,02E+01",
                    "module": "B6",
                    "scenario": null
                },
                {
                    "value": "0,00E+00",
                    "module": "C1",
                    "scenario": null
                },
                {
                    "value": "4,36E-03",
                    "module": "C2",
                    "scenario": null
                },
                {
                    "value": "3,53E-03",
                    "module": "C3",
                    "scenario": null
                },
                {
                    "value": "1,33E-03",
                    "module": "C4",
                    "scenario": null
                },
                {
                    "value": "-1,26E-01",
                    "module": "D",
                    "scenario": null
                }
            ]
        }
    ],
    "additional_environmental_impact": [
        {
            "parameter": "PM",
            "values": [
                {
                    "value": "4,97E-06",
                    "module": "A1",
                    "scenario": null
                },
                {
                    "value": "1,14E-07",
                    "module": "A2",
                    "scenario": null
                },
                {
                    "value": "4,97E-08",
                    "module": "A3",
                    "scenario": null
                },
                {
                    "value": "7,41E-08",
                    "module": "A4",
                    "scenario": null
                },
                {
                    "value": "3,91E-10",
                    "module": "A5",
                    "scenario": null
                },
                {
                    "value": "1,70E-05",
                    "module": "B6",
                    "scenario": null
                },
                {
                    "value": "0,00E+00",
                    "module": "C1",
                    "scenario": null
                },
                {
                    "value": "2,34E-08",
                    "module": "C2",
                    "scenario": null
                },
                {
                    "value": "1,28E-08",
                    "module": "C3",
                    "scenario": null
                },
                {
                    "value": "7,90E-09",
                    "module": "C4",
                    "scenario": null
                },
                {
                    "value": "-6,76E-07",
                    "module": "D",
                    "scenario": null
                }
            ]
        },
        {
            "parameter": "ETP-fw",
            "values": [
                {
                    "value": "5,07E+03",
                    "module": "A1",
                    "scenario": null
                },
                {
                    "value": "1,57E+01",
                    "module": "A2",
                    "scenario": null
                },
                {
                    "value": "2,33E+01",
                    "module": "A3",
                    "scenario": null
                },
                {
                    "value": "1,14E+01",
                    "module": "A4",
                    "scenario": null
                },
                {
                    "value": "1,04E-01",
                    "module": "A5",
                    "scenario": null
                },
                {
                    "value": "1,61E+04",
                    "module": "B6",
                    "scenario": null
                },
                {
                    "value": "0,00E+00",
                    "module": "C1",
                    "scenario": null
                },
                {
                    "value": "3,62E+00",
                    "module": "C2",
                    "scenario": null
                },
                {
                    "value": "1,29E+01",
                    "module": "C3",
                    "scenario": null
                },
                {
                    "value": "7,27E+02",
                    "module": "C4",
                    "scenario": null
                },
                {
                    "value": "-8,29E+02",
                    "module": "D",
                    "scenario": null
                }
            ]
        },
        {
            "parameter": "HTP-c",
            "values": [
                {
                    "value": "1,57E-07",
                    "module": "A1",
                    "scenario": null
                },
                {
                    "value": "0,00E+00",
                    "module": "A2",
                    "scenario": null
                },
                {
                    "value": "1,57E-09",
                    "module": "A3",
                    "scenario": null
                },
                {
                    "value": "0,00E+00",
                    "module": "A4",
                    "scenario": null
                },
                {
                    "value": "3,00E-12",
                    "module": "A5",
                    "scenario": null
                },
                {
                    "value": "4,48E-07",
                    "module": "B6",
                    "scenario": null
                },
                {
                    "value": "0,00E+00",
                    "module": "C1",
                    "scenario": null
                },
                {
                    "value": "0,00E+00",
                    "module": "C2",
                    "scenario": null
                },
                {
                    "value": "1,66E-09",
                    "module": "C3",
                    "scenario": null
                },
                {
                    "value": "2,86E-10",
                    "module": "C4",
                    "scenario": null
                },
                {
                    "value": "-2,31E-08",
                    "module": "D",
                    "scenario": null
                }
            ]
        },
        {
            "parameter": "HTP-nc",
            "values": [
                {
                    "value": "5,01E-06",
                    "module": "A1",
                    "scenario": null
                },
                {
                    "value": "1,89E-08",
                    "module": "A2",
                    "scenario": null
                },
                {
                    "value": "2,64E-08",
                    "module": "A3",
                    "scenario": null
                },
                {
                    "value": "1,23E-08",
                    "module": "A4",
                    "scenario": null
                },
                {
                    "value": "1,31E-10",
                    "module": "A5",
                    "scenario": null
                },
                {
                    "value": "1,55E-05",
                    "module": "B6",
                    "scenario": null
                },
                {
                    "value": "0,00E+00",
                    "module": "C1",
                    "scenario": null
                },
                {
                    "value": "3,91E-09",
                    "module": "C2",
                    "scenario": null
                },
                {
                    "value": "7,79E-08",
                    "module": "C3",
                    "scenario": null
                },
                {
                    "value": "2,75E-09",
                    "module": "C4",
                    "scenario": null
                },
                {
                    "value": "-6,51E-07",
                    "module": "D",
                    "scenario": null
                }
            ]
        },
        {
            "parameter": "SQP",
            "values": [
                {
                    "value": "2,88E+02",
                    "module": "A1",
                    "scenario": null
                },
                {
                    "value": "1,26E+01",
                    "module": "A2",
                    "scenario": null
                },
                {
                    "value": "5,63E+00",
                    "module": "A3",
                    "scenario": null
                },
                {
                    "value": "1,07E+01",
                    "module": "A4",
                    "scenario": null
                },
                {
                    "value": "5,25E-02",
                    "module": "A5",
                    "scenario": null
                },
                {
                    "value": "5,54E+03",
                    "module": "B6",
                    "scenario": null
                },
                {
                    "value": "0,00E+00",
                    "module": "C1",
                    "scenario": null
                },
                {
                    "value": "3,38E+00",
                    "module": "C2",
                    "scenario": null
                },
                {
                    "value": "8,73E-01",
                    "module": "C3",
                    "scenario": null
                },
                {
                    "value": "2,84E+00",
                    "module": "C4",
                    "scenario": null
                },
                {
                    "value": "-2,08E+01",
                    "module": "D",
                    "scenario": null
                }
            ]
        },
        {
            "parameter": "IRP",
            "values": [
                {
                    "value": "4,75E+00",
                    "module": "A1",
                    "scenario": null
                },
                {
                    "value": "8,19E-02",
                    "module": "A2",
                    "scenario": null
                },
                {
                    "value": "8,72E-02",
                    "module": "A3",
                    "scenario": null
                },
                {
                    "value": "6,78E-02",
                    "module": "A4",
                    "scenario": null
                },
                {
                    "value": "3,35E-04",
                    "module": "A5",
                    "scenario": null
                },
                {
                    "value": "2,01E+02",
                    "module": "B6",
                    "scenario": null
                },
                {
                    "value": "0,00E+00",
                    "module": "C1",
                    "scenario": null
                },
                {
                    "value": "2,15E-02",
                    "module": "C2",
                    "scenario": null
                },
                {
                    "value": "1,34E-02",
                    "module": "C3",
                    "scenario": null
                },
                {
                    "value": "4,45E-03",
                    "module": "C4",
                    "scenario": null
                },
                {
                    "value": "-4,05E-01",
                    "module": "D",
                    "scenario": null
                }
            ]
        }
    ],
    "resource_use": [
        {
            "parameter": "PERE",
            "values": [
                {
                    "value": "1,75E+02",
                    "module": "A1",
                    "scenario": null
                },
                {
                    "value": "3,68E-01",
                    "module": "A2",
                    "scenario": null
                },
                {
                    "value": "2,86E+01",
                    "module": "A3",
                    "scenario": null
                },
                {
                    "value": "2,19E-01",
                    "module": "A4",
                    "scenario": null
                },
                {
                    "value": "1,29E-03",
                    "module": "A5",
                    "scenario": null
                },
                {
                    "value": "4,45E+03",
                    "module": "B6",
                    "scenario": null
                },
                {
                    "value": "0,00E+00",
                    "module": "C1",
                    "scenario": null
                },
                {
                    "value": "6,93E-02",
                    "module": "C2",
                    "scenario": null
                },
                {
                    "value": "4,96E-01",
                    "module": "C3",
                    "scenario": null
                },
                {
                    "value": "2,77E-01",
                    "module": "C4",
                    "scenario": null
                },
                {
                    "value": "-3,75E+01",
                    "module": "D",
                    "scenario": null
                }
            ]
        },
        {
            "parameter": "PERM",
            "values": [
                {
                    "value": "3,11E+00",
                    "module": "A1",
                    "scenario": null
                },
                {
                    "value": "0,00E+00",
                    "module": "A2",
                    "scenario": null
                },
                {
                    "value": "0,00E+00",
                    "module": "A3",
                    "scenario": null
                },
                {
                    "value": "0,00E+00",
                    "module": "A4",
                    "scenario": null
                },
                {
                    "value": "-4,31E+00",
                    "module": "A5",
                    "scenario": null
                },
                {
                    "value": "0,00E+00",
                    "module": "B6",
                    "scenario": null
                },
                {
                    "value": "0,00E+00",
                    "module": "C1",
                    "scenario": null
                },
                {
                    "value": "0,00E+00",
                    "module": "C2",
                    "scenario": null
                },
                {
                    "value": "0,00E+00",
                    "module": "C3",
                    "scenario": null
                },
                {
                    "value": "0,00E+00",
                    "module": "C4",
                    "scenario": null
                },
                {
                    "value": "0,00E+00",
                    "module": "D",
                    "scenario": null
                }
            ]
        },
        {
            "parameter": "PERT",
            "values": [
                {
                    "value": "1,78E+02",
                    "module": "A1",
                    "scenario": null
                },
                {
                    "value": "3,68E-01",
                    "module": "A2",
                    "scenario": null
                },
                {
                    "value": "2,86E+01",
                    "module": "A3",
                    "scenario": null
                },
                {
                    "value": "2,19E-01",
                    "module": "A4",
                    "scenario": null
                },
                {
                    "value": "-4,31E+00",
                    "module": "A5",
                    "scenario": null
                },
                {
                    "value": "4,45E+03",
                    "module": "B6",
                    "scenario": null
                },
                {
                    "value": "0,00E+00",
                    "module": "C1",
                    "scenario": null
                },
                {
                    "value": "6,93E-02",
                    "module": "C2",
                    "scenario": null
                },
                {
                    "value": "4,96E-01",
                    "module": "C3",
                    "scenario": null
                },
                {
                    "value": "2,77E-01",
                    "module": "C4",
                    "scenario": null
                },
                {
                    "value": "-3,75E+01",
                    "module": "D",
                    "scenario": null
                }
            ]
        },
        {
            "parameter": "PENRE",
            "values": [
                {
                    "value": "1,14E+03",
                    "module": "A1",
                    "scenario": null
                },
                {
                    "value": "1,91E+01",
                    "module": "A2",
                    "scenario": null
                },
                {
                    "value": "1,34E+02",
                    "module": "A3",
                    "scenario": null
                },
                {
                    "value": "1,55E+01",
                    "module": "A4",
                    "scenario": null
                },
                {
                    "value": "7,83E-02",
                    "module": "A5",
                    "scenario": null
                },
                {
                    "value": "2,30E+04",
                    "module": "B6",
                    "scenario": null
                },
                {
                    "value": "0,00E+00",
                    "module": "C1",
                    "scenario": null
                },
                {
                    "value": "4,91E+00",
                    "module": "C2",
                    "scenario": null
                },
                {
                    "value": "2,88E+00",
                    "module": "C3",
                    "scenario": null
                },
                {
                    "value": "1,17E+00",
                    "module": "C4",
                    "scenario": null
                },
                {
                    "value": "-9,74E+01",
                    "module": "D",
                    "scenario": null
                }
            ]
        },
        {
            "parameter": "PENRM",
            "values": [
                {
                    "value": "3,42E+01",
                    "module": "A1",
                    "scenario": null
                },
                {
                    "value": "0,00E+00",
                    "module": "A2",
                    "scenario": null
                },
                {
                    "value": "0,00E+00",
                    "module": "A3",
                    "scenario": null
                },
                {
                    "value": "0,00E+00",
                    "module": "A4",
                    "scenario": null
                },
                {
                    "value": "0,00E+00",
                    "module": "A5",
                    "scenario": null
                },
                {
                    "value": "0,00E+00",
                    "module": "B6",
                    "scenario": null
                },
                {
                    "value": "0,00E+00",
                    "module": "C1",
                    "scenario": null
                },
                {
                    "value": "0,00E+00",
                    "module": "C2",
                    "scenario": null
                },
                {
                    "value": "-3,56E+01",
                    "module": "C3",
                    "scenario": null
                },
                {
                    "value": "0,00E+00",
                    "module": "C4",
                    "scenario": null
                },
                {
                    "value": "0,00E+00",
                    "module": "D",
                    "scenario": null
                }
            ]
        },
        {
            "parameter": "PENRT",
            "values": [
                {
                    "value": "1,17E+03",
                    "module": "A1",
                    "scenario": null
                },
                {
                    "value": "1,91E+01",
                    "module": "A2",
                    "scenario": null
                },
                {
                    "value": "1,34E+02",
                    "module": "A3",
                    "scenario": null
                },
                {
                    "value": "1,55E+01",
                    "module": "A4",
                    "scenario": null
                },
                {
                    "value": "7,83E-02",
                    "module": "A5",
                    "scenario": null
                },
                {
                    "value": "2,30E+04",
                    "module": "B6",
                    "scenario": null
                },
                {
                    "value": "0,00E+00",
                    "module": "C1",
                    "scenario": null
                },
                {
                    "value": "4,91E+00",
                    "module": "C2",
                    "scenario": null
                },
                {
                    "value": "-3,27E+01",
                    "module": "C3",
                    "scenario": null
                },
                {
                    "value": "1,17E+00",
                    "module": "C4",
                    "scenario": null
                },
                {
                    "value": "-9,74E+01",
                    "module": "D",
                    "scenario": null
                }
            ]
        },
        {
            "parameter": "SM",
            "values": [
                {
                    "value": "3,33E+00",
                    "module": "A1",
                    "scenario": null
                },
                {
                    "value": "0,00E+00",
                    "module": "A2",
                    "scenario": null
                },
                {
                    "value": "0,00E+00",
                    "module": "A3",
                    "scenario": null
                },
                {
                    "value": "0,00E+00",
                    "module": "A4",
                    "scenario": null
                },
                {
                    "value": "0,00E+00",
                    "module": "A5",
                    "scenario": null
                },
                {
                    "value": "0,00E+00",
                    "module": "B6",
                    "scenario": null
                },
                {
                    "value": "0,00E+00",
                    "module": "C1",
                    "scenario": null
                },
                {
                    "value": "0,00E+00",
                    "module": "C2",
                    "scenario": null
                },
                {
                    "value": "0,00E+00",
                    "module": "C3",
                    "scenario": null
                },
                {
                    "value": "5,52E-03",
                    "module": "C4",
                    "scenario": null
                },
                {
                    "value": "3,51E-02",
                    "module": "D",
                    "scenario": null
                }
            ]
        },
        {
            "parameter": "RSF",
            "values": [
                {
                    "value": "1,41E+00",
                    "module": "A1",
                    "scenario": null
                },
                {
                    "value": "1,02E-02",
                    "module": "A2",
                    "scenario": null
                },
                {
                    "value": "2,94E-02",
                    "module": "A3",
                    "scenario": null
                },
                {
                    "value": "7,84E-03",
                    "module": "A4",
                    "scenario": null
                },
                {
                    "value": "4,28E-05",
                    "module": "A5",
                    "scenario": null
                },
                {
                    "value": "3,24E+02",
                    "module": "B6",
                    "scenario": null
                },
                {
                    "value": "0,00E+00",
                    "module": "C1",
                    "scenario": null
                },
                {
                    "value": "2,48E-03",
                    "module": "C2",
                    "scenario": null
                },
                {
                    "value": "9,31E-03",
                    "module": "C3",
                    "scenario": null
                },
                {
                    "value": "1,84E-03",
                    "module": "C4",
                    "scenario": null
                },
                {
                    "value": "-2,10E-03",
                    "module": "D",
                    "scenario": null
                }
            ]
        },
        {
            "parameter": "NRSF",
            "values": [
                {
                    "value": "3,88E+00",
                    "module": "A1",
                    "scenario": null
                },
                {
                    "value": "5,89E-02",
                    "module": "A2",
                    "scenario": null
                },
                {
                    "value": "3,95E-02",
                    "module": "A3",
                    "scenario": null
                },
                {
                    "value": "2,80E-02",
                    "module": "A4",
                    "scenario": null
                },
                {
                    "value": "1,76E-04",
                    "module": "A5",
                    "scenario": null
                },
                {
                    "value": "7,70E+01",
                    "module": "B6",
                    "scenario": null
                },
                {
                    "value": "0,00E+00",
                    "module": "C1",
                    "scenario": null
                },
                {
                    "value": "8,85E-03",
                    "module": "C2",
                    "scenario": null
                },
                {
                    "value": "-8,08E-05",
                    "module": "C3",
                    "scenario": null
                },
                {
                    "value": "4,91E-02",
                    "module": "C4",
                    "scenario": null
                },
                {
                    "value": "-1,15E-01",
                    "module": "D",
                    "scenario": null
                }
            ]
        },
        {
            "parameter": "FW",
            "values": [
                {
                    "value": "1,32E+00",
                    "module": "A1",
                    "scenario": null
                },
                {
                    "value": "2,52E-03",
                    "module": "A2",
                    "scenario": null
                },
                {
                    "value": "8,98E-03",
                    "module": "A3",
                    "scenario": null
                },
                {
                    "value": "1,63E-03",
                    "module": "A4",
                    "scenario": null
                },
                {
                    "value": "3,69E-05",
                    "module": "A5",
                    "scenario": null
                },
                {
                    "value": "1,95E+01",
                    "module": "B6",
                    "scenario": null
                },
                {
                    "value": "0,00E+00",
                    "module": "C1",
                    "scenario": null
                },
                {
                    "value": "5,17E-04",
                    "module": "C2",
                    "scenario": null
                },
                {
                    "value": "4,29E-03",
                    "module": "C3",
                    "scenario": null
                },
                {
                    "value": "1,10E-03",
                    "module": "C4",
                    "scenario": null
                },
                {
                    "value": "-1,80E-01",
                    "module": "D",
                    "scenario": null
                }
            ]
        }
    ],
    "end_of_life_waste": [
        {
            "parameter": "HWD",
            "values": [
                {
                    "value": "4,67E-01",
                    "module": "A1",
                    "scenario": null
                },
                {
                    "value": "1,26E-03",
                    "module": "A2",
                    "scenario": null
                },
                {
                    "value": "1,66E-01",
                    "module": "A3",
                    "scenario": null
                },
                {
                    "value": "7,91E-04",
                    "module": "A4",
                    "scenario": null
                },
                {
                    "value": "0,00E+00",
                    "module": "A5",
                    "scenario": null
                },
                {
                    "value": "3,45E+00",
                    "module": "B6",
                    "scenario": null
                },
                {
                    "value": "0,00E+00",
                    "module": "C1",
                    "scenario": null
                },
                {
                    "value": "2,50E-04",
                    "module": "C2",
                    "scenario": null
                },
                {
                    "value": "3,55E-05",
                    "module": "C3",
                    "scenario": null
                },
                {
                    "value": "2,98E-01",
                    "module": "C4",
                    "scenario": null
                },
                {
                    "value": "1,99E-02",
                    "module": "D",
                    "scenario": null
                }
            ]
        },
        {
            "parameter": "NHWD",
            "values": [
                {
                    "value": "1,42E+01",
                    "module": "A1",
                    "scenario": null
                },
                {
                    "value": "6,67E-01",
                    "module": "A2",
                    "scenario": null
                },
                {
                    "value": "1,46E+00",
                    "module": "A3",
                    "scenario": null
                },
                {
                    "value": "7,41E-01",
                    "module": "A4",
                    "scenario": null
                },
                {
                    "value": "3,46E-01",
                    "module": "A5",
                    "scenario": null
                },
                {
                    "value": "7,77E+01",
                    "module": "B6",
                    "scenario": null
                },
                {
                    "value": "0,00E+00",
                    "module": "C1",
                    "scenario": null
                },
                {
                    "value": "2,35E-01",
                    "module": "C2",
                    "scenario": null
                },
                {
                    "value": "2,20E-01",
                    "module": "C3",
                    "scenario": null
                },
                {
                    "value": "1,76E+00",
                    "module": "C4",
                    "scenario": null
                },
                {
                    "value": "-2,19E+00",
                    "module": "D",
                    "scenario": null
                }
            ]
        },
        {
            "parameter": "RWD",
            "values": [
                {
                    "value": "3,89E-03",
                    "module": "A1",
                    "scenario": null
                },
                {
                    "value": "1,26E-04",
                    "module": "A2",
                    "scenario": null
                },
                {
                    "value": "1,24E-04",
                    "module": "A3",
                    "scenario": null
                },
                {
                    "value": "1,06E-04",
                    "module": "A4",
                    "scenario": null
                },
                {
                    "value": "0,00E+00",
                    "module": "A5",
                    "scenario": null
                },
                {
                    "value": "1,64E-01",
                    "module": "B6",
                    "scenario": null
                },
                {
                    "value": "0,00E+00",
                    "module": "C1",
                    "scenario": null
                },
                {
                    "value": "3,35E-05",
                    "module": "C2",
                    "scenario": null
                },
                {
                    "value": "1,91E-06",
                    "module": "C3",
                    "scenario": null
                },
                {
                    "value": "3,53E-06",
                    "module": "C4",
                    "scenario": null
                },
                {
                    "value": "-3,76E-04",
                    "module": "D",
                    "scenario": null
                }
            ]
        }
    ],
    "end_of_life_flow": [
        {
            "parameter": "CRU",
            "values": [
                {
                    "value": "0,00E+00",
                    "module": "A1",
                    "scenario": null
                },
                {
                    "value": "0,00E+00",
                    "module": "A2",
                    "scenario": null
                },
                {
                    "value": "0,00E+00",
                    "module": "A3",
                    "scenario": null
                },
                {
                    "value": "0,00E+00",
                    "module": "A4",
                    "scenario": null
                },
                {
                    "value": "0,00E+00",
                    "module": "A5",
                    "scenario": null
                },
                {
                    "value": "0,00E+00",
                    "module": "B6",
                    "scenario": null
                },
                {
                    "value": "0,00E+00",
                    "module": "C1",
                    "scenario": null
                },
                {
                    "value": "0,00E+00",
                    "module": "C2",
                    "scenario": null
                },
                {
                    "value": "0,00E+00",
                    "module": "C3",
                    "scenario": null
                },
                {
                    "value": "0,00E+00",
                    "module": "C4",
                    "scenario": null
                },
                {
                    "value": "0,00E+00",
                    "module": "D",
                    "scenario": null
                }
            ]
        },
        {
            "parameter": "MFR",
            "values": [
                {
                    "value": "0,00E+00",
                    "module": "A1",
                    "scenario": null
                },
                {
                    "value": "0,00E+00",
                    "module": "A2",
                    "scenario": null
                },
                {
                    "value": "1,54E+00",
                    "module": "A3",
                    "scenario": null
                },
                {
                    "value": "0,00E+00",
                    "module": "A4",
                    "scenario": null
                },
                {
                    "value": "3,22E-01",
                    "module": "A5",
                    "scenario": null
                },
                {
                    "value": "0,00E+00",
                    "module": "B6",
                    "scenario": null
                },
                {
                    "value": "0,00E+00",
                    "module": "C1",
                    "scenario": null
                },
                {
                    "value": "0,00E+00",
                    "module": "C2",
                    "scenario": null
                },
                {
                    "value": "3,25E+00",
                    "module": "C3",
                    "scenario": null
                },
                {
                    "value": "4,81E-05",
                    "module": "C4",
                    "scenario": null
                },
                {
                    "value": "-1,37E-03",
                    "module": "D",
                    "scenario": null
                }
            ]
        },
        {
            "parameter": "MER",
            "values": [
                {
                    "value": "0,00E+00",
                    "module": "A1",
                    "scenario": null
                },
                {
                    "value": "0,00E+00",
                    "module": "A2",
                    "scenario": null
                },
                {
                    "value": "6,08E-01",
                    "module": "A3",
                    "scenario": null
                },
                {
                    "value": "0,00E+00",
                    "module": "A4",
                    "scenario": null
                },
                {
                    "value": "2,42E-02",
                    "module": "A5",
                    "scenario": null
                },
                {
                    "value": "0,00E+00",
                    "module": "B6",
                    "scenario": null
                },
                {
                    "value": "0,00E+00",
                    "module": "C1",
                    "scenario": null
                },
                {
                    "value": "0,00E+00",
                    "module": "C2",
                    "scenario": null
                },
                {
                    "value": "7,06E-01",
                    "module": "C3",
                    "scenario": null
                },
                {
                    "value": "2,15E-06",
                    "module": "C4",
                    "scenario": null
                },
                {
                    "value": "-1,81E-04",
                    "module": "D",
                    "scenario": null
                }
            ]
        },
        {
            "parameter": "EEE",
            "values": [
                {
                    "value": "0,00E+00",
                    "module": "A1",
                    "scenario": null
                },
                {
                    "value": "0,00E+00",
                    "module": "A2",
                    "scenario": null
                },
                {
                    "value": "4,04E-01",
                    "module": "A3",
                    "scenario": null
                },
                {
                    "value": "0,00E+00",
                    "module": "A4",
                    "scenario": null
                },
                {
                    "value": "1,98E-02",
                    "module": "A5",
                    "scenario": null
                },
                {
                    "value": "0,00E+00",
                    "module": "B6",
                    "scenario": null
                },
                {
                    "value": "0,00E+00",
                    "module": "C1",
                    "scenario": null
                },
                {
                    "value": "0,00E+00",
                    "module": "C2",
                    "scenario": null
                },
                {
                    "value": "8,20E-01",
                    "module": "C3",
                    "scenario": null
                },
                {
                    "value": "8,48E-05",
                    "module": "C4",
                    "scenario": null
                },
                {
                    "value": "-4,43E-04",
                    "module": "D",
                    "scenario": null
                }
            ]
        },
        {
            "parameter": "EET",
            "values": [
                {
                    "value": "0,00E+00",
                    "module": "A1",
                    "scenario": null
                },
                {
                    "value": "0,00E+00",
                    "module": "A2",
                    "scenario": null
                },
                {
                    "value": "6,12E+00",
                    "module": "A3",
                    "scenario": null
                },
                {
                    "value": "0,00E+00",
                    "module": "A4",
                    "scenario": null
                },
                {
                    "value": "2,99E-01",
                    "module": "A5",
                    "scenario": null
                },
                {
                    "value": "0,00E+00",
                    "module": "B6",
                    "scenario": null
                },
                {
                    "value": "0,00E+00",
                    "module": "C1",
                    "scenario": null
                },
                {
                    "value": "0,00E+00",
                    "module": "C2",
                    "scenario": null
                },
                {
                    "value": "1,24E+01",
                    "module": "C3",
                    "scenario": null
                },
                {
                    "value": "1,28E-03",
                    "module": "C4",
                    "scenario": null
                },
                {
                    "value": "-6,70E-03",
                    "module": "D",
                    "scenario": null
                }
            ]
        }
    ]
}