{"product_name":"RQ - H07Z1-K 4","epd_id":"NEPD-8906-8572","declared_unit":{"unit":"m","amount":1},"compliance":["EN 15804+A2","ISO 14025","ISO 21930"],"producer_name":"Amokabel AB","environmental_impact":[{"parameter":"GWP-total","unit":"kg CO2-eq","values":[{"value":"1,82E-01","module":"A1","scenario":null},{"value":"2,95E-03","module":"A2","scenario":null},{"value":"3,15E-04","module":"A3","scenario":null},{"value":"1,57E-03","module":"A4","scenario":null},{"value":"7,38E-03","module":"A5","scenario":null},{"value":"0,00E+00","module":"C1","scenario":null},{"value":"6,84E-04","module":"C2","scenario":null},{"value":"1,98E-02","module":"C3","scenario":null},{"value":"9,42E-04","module":"C4","scenario":null},{"value":"-3,23E-02","module":"D","scenario":null},{"value":"1,86E-01","module":"A1A3","scenario":null}]},{"parameter":"GWP-fossil","unit":"kg CO2-eq","values":[{"value":"1,86E-01","module":"A1","scenario":null},{"value":"2,95E-03","module":"A2","scenario":null},{"value":"3,07E-04","module":"A3","scenario":null},{"value":"1,57E-03","module":"A4","scenario":null},{"value":"1,11E-04","module":"A5","scenario":null},{"value":"0,00E+00","module":"C1","scenario":null},{"value":"6,83E-04","module":"C2","scenario":null},{"value":"1,98E-02","module":"C3","scenario":null},{"value":"9,42E-04","module":"C4","scenario":null},{"value":"-3,21E-02","module":"D","scenario":null},{"value":"1,89E-01","module":"A1A3","scenario":null}]},{"parameter":"GWP-biogenic","unit":"kg CO2-eq","values":[{"value":"-3,54E-03","module":"A1","scenario":null},{"value":"1,15E-06","module":"A2","scenario":null},{"value":"6,35E-06","module":"A3","scenario":null},{"value":"6,49E-07","module":"A4","scenario":null},{"value":"7,27E-03","module":"A5","scenario":null},{"value":"0,00E+00","module":"C1","scenario":null},{"value":"2,83E-07","module":"C2","scenario":null},{"value":"1,60E-07","module":"C3","scenario":null},{"value":"7,35E-08","module":"C4","scenario":null},{"value":"-1,46E-04","module":"D","scenario":null},{"value":"-3,53E-03","module":"A1A3","scenario":null}]},{"parameter":"GWP-luluc","unit":"kg CO2-eq","values":[{"value":"1,93E-04","module":"A1","scenario":null},{"value":"1,17E-06","module":"A2","scenario":null},{"value":"1,34E-06","module":"A3","scenario":null},{"value":"5,58E-07","module":"A4","scenario":null},{"value":"3,00E-08","module":"A5","scenario":null},{"value":"0,00E+00","module":"C1","scenario":null},{"value":"2,43E-07","module":"C2","scenario":null},{"value":"2,35E-08","module":"C3","scenario":null},{"value":"8,69E-08","module":"C4","scenario":null},{"value":"-7,11E-05","module":"D","scenario":null},{"value":"1,96E-04","module":"A1A3","scenario":null}]},{"parameter":"ODP","unit":"kg CFC11-eq","values":[{"value":"1,43E-08","module":"A1","scenario":null},{"value":"6,55E-10","module":"A2","scenario":null},{"value":"2,50E-11","module":"A3","scenario":null},{"value":"3,55E-10","module":"A4","scenario":null},{"value":"1,80E-11","module":"A5","scenario":null},{"value":"0,00E+00","module":"C1","scenario":null},{"value":"1,55E-10","module":"C2","scenario":null},{"value":"1,50E-11","module":"C3","scenario":null},{"value":"7,20E-11","module":"C4","scenario":null},{"value":"-8,12E-05","module":"D","scenario":null},{"value":"1,50E-08","module":"A1A3","scenario":null}]},{"parameter":"AP","unit":"mol H+-eq","values":[{"value":"8,16E-03","module":"A1","scenario":null},{"value":"2,25E-05","module":"A2","scenario":null},{"value":"4,65E-07","module":"A3","scenario":null},{"value":"4,50E-06","module":"A4","scenario":null},{"value":"8,21E-07","module":"A5","scenario":null},{"value":"0,00E+00","module":"C1","scenario":null},{"value":"1,96E-06","module":"C2","scenario":null},{"value":"2,48E-06","module":"C3","scenario":null},{"value":"1,95E-06","module":"C4","scenario":null},{"value":"-5,20E-03","module":"D","scenario":null},{"value":"8,19E-03","module":"A1A3","scenario":null}]},{"parameter":"POCP","unit":"kg NMVOC-eq","values":[{"value":"2,03E-03","module":"A1","scenario":null},{"value":"1,71E-05","module":"A2","scenario":null},{"value":"4,13E-07","module":"A3","scenario":null},{"value":"3,82E-06","module":"A4","scenario":null},{"value":"9,55E-07","module":"A5","scenario":null},{"value":"0,00E+00","module":"C1","scenario":null},{"value":"1,66E-06","module":"C2","scenario":null},{"value":"3,08E-06","module":"C3","scenario":null},{"value":"2,38E-06","module":"C4","scenario":null},{"value":"-9,08E-04","module":"D","scenario":null},{"value":"2,05E-03","module":"A1A3","scenario":null}]},{"parameter":"ADPE","unit":"kg Sb-eq","values":[{"value":"7,18E-05","module":"A1","scenario":null},{"value":"7,15E-08","module":"A2","scenario":null},{"value":"2,66E-09","module":"A3","scenario":null},{"value":"4,33E-08","module":"A4","scenario":null},{"value":"1,97E-09","module":"A5","scenario":null},{"value":"0,00E+00","module":"C1","scenario":null},{"value":"1,89E-08","module":"C2","scenario":null},{"value":"6,92E-10","module":"C3","scenario":null},{"value":"1,94E-09","module":"C4","scenario":null},{"value":"-2,91E-05","module":"D","scenario":null},{"value":"7,19E-05","module":"A1A3","scenario":null}]},{"parameter":"ADPF","unit":"MJ","values":[{"value":"3,11E+00","module":"A1","scenario":null},{"value":"4,34E-02","module":"A2","scenario":null},{"value":"3,42E-03","module":"A3","scenario":null},{"value":"2,37E-02","module":"A4","scenario":null},{"value":"1,35E-03","module":"A5","scenario":null},{"value":"0,00E+00","module":"C1","scenario":null},{"value":"1,03E-02","module":"C2","scenario":null},{"value":"1,29E-03","module":"C3","scenario":null},{"value":"5,79E-03","module":"C4","scenario":null},{"value":"-2,92E-01","module":"D","scenario":null},{"value":"3,15E+00","module":"A1A3","scenario":null}]},{"parameter":"WDP","unit":"m3 world-eq. Deprived","values":[{"value":"1,35E+01","module":"A1","scenario":null},{"value":"3,74E-02","module":"A2","scenario":null},{"value":"2,41E-01","module":"A3","scenario":null},{"value":"2,29E-02","module":"A4","scenario":null},{"value":"2,00E-03","module":"A5","scenario":null},{"value":"0,00E+00","module":"C1","scenario":null},{"value":"9,99E-03","module":"C2","scenario":null},{"value":"2,93E-03","module":"C3","scenario":null},{"value":"1,22E-01","module":"C4","scenario":null},{"value":"1,50E+00","module":"D","scenario":null},{"value":"1,38E+01","module":"A1A3","scenario":null}]},{"parameter":"EP-freshwater","unit":"kg P-eq","values":[{"value":"6,65E-05","module":"A1","scenario":null},{"value":"2,16E-08","module":"A2","scenario":null},{"value":"2,00E-09","module":"A3","scenario":null},{"value":"1,25E-08","module":"A4","scenario":null},{"value":"1,25E-09","module":"A5","scenario":null},{"value":"0,00E+00","module":"C1","scenario":null},{"value":"5,46E-09","module":"C2","scenario":null},{"value":"1,52E-09","module":"C3","scenario":null},{"value":"4,12E-09","module":"C4","scenario":null},{"value":"-3,51E-05","module":"D","scenario":null},{"value":"6,65E-05","module":"A1A3","scenario":null}]},{"parameter":"EP-marine","unit":"kg N-eq","values":[{"value":"5,35E-04","module":"A1","scenario":null},{"value":"5,25E-06","module":"A2","scenario":null},{"value":"1,41E-07","module":"A3","scenario":null},{"value":"8,91E-07","module":"A4","scenario":null},{"value":"3,43E-07","module":"A5","scenario":null},{"value":"0,00E+00","module":"C1","scenario":null},{"value":"3,88E-07","module":"C2","scenario":null},{"value":"1,19E-06","module":"C3","scenario":null},{"value":"1,48E-06","module":"C4","scenario":null},{"value":"-2,16E-04","module":"D","scenario":null},{"value":"5,40E-04","module":"A1A3","scenario":null}]},{"parameter":"EP-terrestrial","unit":"mol N-eq.","values":[{"value":"7,85E-03","module":"A1","scenario":null},{"value":"5,85E-05","module":"A2","scenario":null},{"value":"1,48E-06","module":"A3","scenario":null},{"value":"9,97E-06","module":"A4","scenario":null},{"value":"3,67E-06","module":"A5","scenario":null},{"value":"0,00E+00","module":"C1","scenario":null},{"value":"4,34E-06","module":"C2","scenario":null},{"value":"1,29E-05","module":"C3","scenario":null},{"value":"7,84E-06","module":"C4","scenario":null},{"value":"-3,34E-03","module":"D","scenario":null},{"value":"7,91E-03","module":"A1A3","scenario":null}]},{"parameter":"GWP-IOBC","unit":"kg CO2-eq","values":[{"value":"1,88E-01","module":"A1","scenario":null},{"value":"2,95E-03","module":"A2","scenario":null},{"value":"3,14E-04","module":"A3","scenario":null},{"value":"1,57E-03","module":"A4","scenario":null},{"value":"1,11E-04","module":"A5","scenario":null},{"value":"0,00E+00","module":"C1","scenario":null},{"value":"6,84E-04","module":"C2","scenario":null},{"value":"1,98E-02","module":"C3","scenario":null},{"value":"9,79E-04","module":"C4","scenario":null},{"value":"-1,58E-02","module":"D","scenario":null},{"value":"1,91E-01","module":"A1A3","scenario":null}]}],"additional_environmental_impact":[{"parameter":"PM","unit":"Disease incidence","values":[{"value":"2,23E-08","module":"A1","scenario":null},{"value":"1,64E-10","module":"A2","scenario":null},{"value":"5,00E-12","module":"A3","scenario":null},{"value":"9,60E-11","module":"A4","scenario":null},{"value":"1,00E-11","module":"A5","scenario":null},{"value":"0,00E+00","module":"C1","scenario":null},{"value":"4,20E-11","module":"C2","scenario":null},{"value":"1,00E-11","module":"C3","scenario":null},{"value":"3,50E-11","module":"C4","scenario":null},{"value":"-1,09E-08","module":"D","scenario":null},{"value":"2,25E-08","module":"A1A3","scenario":null}]},{"parameter":"ETP-fw","unit":"CTUe","values":[{"value":"9,65E+01","module":"A1","scenario":null},{"value":"3,12E-02","module":"A2","scenario":null},{"value":"2,54E-03","module":"A3","scenario":null},{"value":"1,76E-02","module":"A4","scenario":null},{"value":"1,59E-03","module":"A5","scenario":null},{"value":"0,00E+00","module":"C1","scenario":null},{"value":"7,66E-03","module":"C2","scenario":null},{"value":"3,86E-03","module":"C3","scenario":null},{"value":"7,79E+00","module":"C4","scenario":null},{"value":"-4,79E+01","module":"D","scenario":null},{"value":"9,65E+01","module":"A1A3","scenario":null}]},{"parameter":"HTP-c","unit":"CTUh","values":[{"value":"1,70E-09","module":"A1","scenario":null},{"value":"0,00E+00","module":"A2","scenario":null},{"value":"0,00E+00","module":"A3","scenario":null},{"value":"0,00E+00","module":"A4","scenario":null},{"value":"0,00E+00","module":"A5","scenario":null},{"value":"0,00E+00","module":"C1","scenario":null},{"value":"0,00E+00","module":"C2","scenario":null},{"value":"0,00E+00","module":"C3","scenario":null},{"value":"0,00E+00","module":"C4","scenario":null},{"value":"-6,75E-10","module":"D","scenario":null},{"value":"1,70E-09","module":"A1A3","scenario":null}]},{"parameter":"HTP-nc","unit":"CTUh","values":[{"value":"1,30E-07","module":"A1","scenario":null},{"value":"3,40E-11","module":"A2","scenario":null},{"value":"2,00E-12","module":"A3","scenario":null},{"value":"1,90E-11","module":"A4","scenario":null},{"value":"6,00E-12","module":"A5","scenario":null},{"value":"0,00E+00","module":"C1","scenario":null},{"value":"8,00E-12","module":"C2","scenario":null},{"value":"1,70E-11","module":"C3","scenario":null},{"value":"7,00E-12","module":"C4","scenario":null},{"value":"-5,79E-08","module":"D","scenario":null},{"value":"1,30E-07","module":"A1A3","scenario":null}]},{"parameter":"SQP","unit":"-","values":[{"value":"2,03E+00","module":"A1","scenario":null},{"value":"2,69E-02","module":"A2","scenario":null},{"value":"1,77E-03","module":"A3","scenario":null},{"value":"1,66E-02","module":"A4","scenario":null},{"value":"7,89E-04","module":"A5","scenario":null},{"value":"0,00E+00","module":"C1","scenario":null},{"value":"7,22E-03","module":"C2","scenario":null},{"value":"1,57E-04","module":"C3","scenario":null},{"value":"1,32E-02","module":"C4","scenario":null},{"value":"-7,13E-01","module":"D","scenario":null},{"value":"2,06E+00","module":"A1A3","scenario":null}]},{"parameter":"IRP","unit":"kBq U235-eq","values":[{"value":"1,16E-02","module":"A1","scenario":null},{"value":"1,89E-04","module":"A2","scenario":null},{"value":"8,57E-05","module":"A3","scenario":null},{"value":"1,04E-04","module":"A4","scenario":null},{"value":"5,09E-06","module":"A5","scenario":null},{"value":"0,00E+00","module":"C1","scenario":null},{"value":"4,51E-05","module":"C2","scenario":null},{"value":"2,19E-06","module":"C3","scenario":null},{"value":"3,58E-05","module":"C4","scenario":null},{"value":"-4,45E-04","module":"D","scenario":null},{"value":"1,18E-02","module":"A1A3","scenario":null}]}],"resource_use":[{"parameter":"PERE","unit":"MJ","values":[{"value":"5,42E-01","module":"A1","scenario":null},{"value":"5,74E-04","module":"A2","scenario":null},{"value":"1,15E-03","module":"A3","scenario":null},{"value":"3,39E-04","module":"A4","scenario":null},{"value":"2,65E-05","module":"A5","scenario":null},{"value":"0,00E+00","module":"C1","scenario":null},{"value":"1,48E-04","module":"C2","scenario":null},{"value":"3,80E-05","module":"C3","scenario":null},{"value":"6,59E-04","module":"C4","scenario":null},{"value":"-2,09E-01","module":"D","scenario":null},{"value":"5,43E-01","module":"A1A3","scenario":null}]},{"parameter":"PERM","unit":"","values":[{"value":"5,70E-02","module":"A1","scenario":null},{"value":"0,00E+00","module":"A2","scenario":null},{"value":"0,00E+00","module":"A3","scenario":null},{"value":"0,00E+00","module":"A4","scenario":null},{"value":"-5,70E-02","module":"A5","scenario":null},{"value":"0,00E+00","module":"C1","scenario":null},{"value":"0,00E+00","module":"C2","scenario":null},{"value":"0,00E+00","module":"C3","scenario":null},{"value":"0,00E+00","module":"C4","scenario":null},{"value":"0,00E+00","module":"D","scenario":null},{"value":"5,70E-02","module":"A1A3","scenario":null}]},{"parameter":"PERT","unit":"MJ","values":[{"value":"5,99E-01","module":"A1","scenario":null},{"value":"5,74E-04","module":"A2","scenario":null},{"value":"1,15E-03","module":"A3","scenario":null},{"value":"3,39E-04","module":"A4","scenario":null},{"value":"-5,70E-02","module":"A5","scenario":null},{"value":"0,00E+00","module":"C1","scenario":null},{"value":"1,48E-04","module":"C2","scenario":null},{"value":"3,80E-05","module":"C3","scenario":null},{"value":"6,59E-04","module":"C4","scenario":null},{"value":"-2,09E-01","module":"D","scenario":null},{"value":"6,00E-01","module":"A1A3","scenario":null}]},{"parameter":"PENRE","unit":"MJ","values":[{"value":"2,58E+00","module":"A1","scenario":null},{"value":"4,34E-02","module":"A2","scenario":null},{"value":"3,43E-03","module":"A3","scenario":null},{"value":"2,37E-02","module":"A4","scenario":null},{"value":"1,35E-03","module":"A5","scenario":null},{"value":"0,00E+00","module":"C1","scenario":null},{"value":"1,03E-02","module":"C2","scenario":null},{"value":"1,29E-03","module":"C3","scenario":null},{"value":"5,79E-03","module":"C4","scenario":null},{"value":"-2,92E-01","module":"D","scenario":null},{"value":"2,63E+00","module":"A1A3","scenario":null}]},{"parameter":"PENRM","unit":"MJ","values":[{"value":"5,68E-01","module":"A1","scenario":null},{"value":"0,00E+00","module":"A2","scenario":null},{"value":"0,00E+00","module":"A3","scenario":null},{"value":"0,00E+00","module":"A4","scenario":null},{"value":"0,00E+00","module":"A5","scenario":null},{"value":"0,00E+00","module":"C1","scenario":null},{"value":"0,00E+00","module":"C2","scenario":null},{"value":"-5,57E-01","module":"C3","scenario":null},{"value":"0,00E+00","module":"C4","scenario":null},{"value":"0,00E+00","module":"D","scenario":null},{"value":"5,68E-01","module":"A1A3","scenario":null}]},{"parameter":"PENRT","unit":"MJ","values":[{"value":"3,15E+00","module":"A1","scenario":null},{"value":"4,34E-02","module":"A2","scenario":null},{"value":"3,43E-03","module":"A3","scenario":null},{"value":"2,37E-02","module":"A4","scenario":null},{"value":"1,35E-03","module":"A5","scenario":null},{"value":"0,00E+00","module":"C1","scenario":null},{"value":"1,03E-02","module":"C2","scenario":null},{"value":"-5,56E-01","module":"C3","scenario":null},{"value":"5,79E-03","module":"C4","scenario":null},{"value":"-2,92E-01","module":"D","scenario":null},{"value":"3,20E+00","module":"A1A3","scenario":null}]},{"parameter":"SM","unit":"kg","values":[{"value":"6,52E-03","module":"A1","scenario":null},{"value":"0,00E+00","module":"A2","scenario":null},{"value":"7,42E-08","module":"A3","scenario":null},{"value":"0,00E+00","module":"A4","scenario":null},{"value":"0,00E+00","module":"A5","scenario":null},{"value":"0,00E+00","module":"C1","scenario":null},{"value":"0,00E+00","module":"C2","scenario":null},{"value":"0,00E+00","module":"C3","scenario":null},{"value":"0,00E+00","module":"C4","scenario":null},{"value":"9,05E-03","module":"D","scenario":null},{"value":"6,52E-03","module":"A1A3","scenario":null}]},{"parameter":"RSF","unit":"MJ","values":[{"value":"1,53E-02","module":"A1","scenario":null},{"value":"2,01E-05","module":"A2","scenario":null},{"value":"4,98E-06","module":"A3","scenario":null},{"value":"1,21E-05","module":"A4","scenario":null},{"value":"7,93E-07","module":"A5","scenario":null},{"value":"0,00E+00","module":"C1","scenario":null},{"value":"5,29E-06","module":"C2","scenario":null},{"value":"1,07E-06","module":"C3","scenario":null},{"value":"1,37E-05","module":"C4","scenario":null},{"value":"8,43E-04","module":"D","scenario":null},{"value":"1,53E-02","module":"A1A3","scenario":null}]},{"parameter":"NRSF","unit":"MJ","values":[{"value":"5,46E-04","module":"A1","scenario":null},{"value":"6,85E-05","module":"A2","scenario":null},{"value":"1,60E-05","module":"A3","scenario":null},{"value":"4,34E-05","module":"A4","scenario":null},{"value":"7,86E-06","module":"A5","scenario":null},{"value":"0,00E+00","module":"C1","scenario":null},{"value":"1,89E-05","module":"C2","scenario":null},{"value":"0,00E+00","module":"C3","scenario":null},{"value":"2,59E-05","module":"C4","scenario":null},{"value":"-3,98E-03","module":"D","scenario":null},{"value":"6,31E-04","module":"A1A3","scenario":null}]},{"parameter":"FW","unit":"m3","values":[{"value":"3,42E-03","module":"A1","scenario":null},{"value":"4,29E-06","module":"A2","scenario":null},{"value":"2,98E-06","module":"A3","scenario":null},{"value":"2,53E-06","module":"A4","scenario":null},{"value":"9,07E-07","module":"A5","scenario":null},{"value":"0,00E+00","module":"C1","scenario":null},{"value":"1,10E-06","module":"C2","scenario":null},{"value":"3,65E-06","module":"C3","scenario":null},{"value":"7,45E-06","module":"C4","scenario":null},{"value":"-8,75E-04","module":"D","scenario":null},{"value":"3,43E-03","module":"A1A3","scenario":null}]}],"end_of_life_waste":[{"parameter":"HWD","unit":"kg","values":[{"value":"2,46E-03","module":"A1","scenario":null},{"value":"2,17E-06","module":"A2","scenario":null},{"value":"1,36E-05","module":"A3","scenario":null},{"value":"1,22E-06","module":"A4","scenario":null},{"value":"0,00E+00","module":"A5","scenario":null},{"value":"0,00E+00","module":"C1","scenario":null},{"value":"5,33E-07","module":"C2","scenario":null},{"value":"0,00E+00","module":"C3","scenario":null},{"value":"6,67E-04","module":"C4","scenario":null},{"value":"-3,51E-04","module":"D","scenario":null},{"value":"2,47E-03","module":"A1A3","scenario":null}]},{"parameter":"NHWD","unit":"kg","values":[{"value":"6,81E-02","module":"A1","scenario":null},{"value":"1,83E-03","module":"A2","scenario":null},{"value":"4,35E-03","module":"A3","scenario":null},{"value":"1,15E-03","module":"A4","scenario":null},{"value":"4,64E-03","module":"A5","scenario":null},{"value":"0,00E+00","module":"C1","scenario":null},{"value":"5,02E-04","module":"C2","scenario":null},{"value":"0,00E+00","module":"C3","scenario":null},{"value":"1,94E-02","module":"C4","scenario":null},{"value":"-1,53E-02","module":"D","scenario":null},{"value":"7,43E-02","module":"A1A3","scenario":null}]},{"parameter":"RWD","unit":"kg","values":[{"value":"1,06E-05","module":"A1","scenario":null},{"value":"2,97E-07","module":"A2","scenario":null},{"value":"3,64E-08","module":"A3","scenario":null},{"value":"1,61E-07","module":"A4","scenario":null},{"value":"0,00E+00","module":"A5","scenario":null},{"value":"0,00E+00","module":"C1","scenario":null},{"value":"7,04E-08","module":"C2","scenario":null},{"value":"0,00E+00","module":"C3","scenario":null},{"value":"3,97E-08","module":"C4","scenario":null},{"value":"-3,94E-07","module":"D","scenario":null},{"value":"1,09E-05","module":"A1A3","scenario":null}]}],"end_of_life_flow":[{"parameter":"CRU","unit":"kg","values":[{"value":"0,00E+00","module":"A1","scenario":null},{"value":"0,00E+00","module":"A2","scenario":null},{"value":"0,00E+00","module":"A3","scenario":null},{"value":"0,00E+00","module":"A4","scenario":null},{"value":"0,00E+00","module":"A5","scenario":null},{"value":"0,00E+00","module":"C1","scenario":null},{"value":"0,00E+00","module":"C2","scenario":null},{"value":"0,00E+00","module":"C3","scenario":null},{"value":"0,00E+00","module":"C4","scenario":null},{"value":"0,00E+00","module":"D","scenario":null},{"value":"0,00E+00","module":"A1A3","scenario":null}]},{"parameter":"MFR","unit":"kg","values":[{"value":"0,00E+00","module":"A1","scenario":null},{"value":"0,00E+00","module":"A2","scenario":null},{"value":"4,61E-03","module":"A3","scenario":null},{"value":"0,00E+00","module":"A4","scenario":null},{"value":"1,22E-03","module":"A5","scenario":null},{"value":"0,00E+00","module":"C1","scenario":null},{"value":"0,00E+00","module":"C2","scenario":null},{"value":"1,89E-02","module":"C3","scenario":null},{"value":"5,88E-07","module":"C4","scenario":null},{"value":"-3,54E-04","module":"D","scenario":null},{"value":"4,61E-03","module":"A1A3","scenario":null}]},{"parameter":"MER","unit":"kg","values":[{"value":"0,00E+00","module":"A1","scenario":null},{"value":"0,00E+00","module":"A2","scenario":null},{"value":"1,14E-04","module":"A3","scenario":null},{"value":"0,00E+00","module":"A4","scenario":null},{"value":"3,42E-03","module":"A5","scenario":null},{"value":"0,00E+00","module":"C1","scenario":null},{"value":"0,00E+00","module":"C2","scenario":null},{"value":"6,56E-03","module":"C3","scenario":null},{"value":"1,44E-08","module":"C4","scenario":null},{"value":"-4,66E-05","module":"D","scenario":null},{"value":"1,14E-04","module":"A1A3","scenario":null}]},{"parameter":"EEE","unit":"MJ","values":[{"value":"0,00E+00","module":"A1","scenario":null},{"value":"0,00E+00","module":"A2","scenario":null},{"value":"1,55E-04","module":"A3","scenario":null},{"value":"0,00E+00","module":"A4","scenario":null},{"value":"2,39E-03","module":"A5","scenario":null},{"value":"0,00E+00","module":"C1","scenario":null},{"value":"0,00E+00","module":"C2","scenario":null},{"value":"1,27E-02","module":"C3","scenario":null},{"value":"9,33E-07","module":"C4","scenario":null},{"value":"-1,14E-04","module":"D","scenario":null},{"value":"1,55E-04","module":"A1A3","scenario":null}]},{"parameter":"EET","unit":"MJ","values":[{"value":"0,00E+00","module":"A1","scenario":null},{"value":"0,00E+00","module":"A2","scenario":null},{"value":"2,35E-03","module":"A3","scenario":null},{"value":"0,00E+00","module":"A4","scenario":null},{"value":"3,62E-02","module":"A5","scenario":null},{"value":"0,00E+00","module":"C1","scenario":null},{"value":"0,00E+00","module":"C2","scenario":null},{"value":"1,92E-01","module":"C3","scenario":null},{"value":"1,41E-05","module":"C4","scenario":null},{"value":"-1,73E-03","module":"D","scenario":null},{"value":"2,35E-03","module":"A1A3","scenario":null}]}]}