{"product_name":"CT-Bolt\u00ae M33 x 6000 mm - B500NC CombiCoat\u00ae","epd_id":"NEPD-2568-1296-EN","declared_unit":{"unit":"stk","amount":1},"compliance":["EN 15804","ISO 14025","ISO 21930"],"producer_name":"Vik\u00d8rsta AS","environmental_impact":[{"parameter":"GWP-total","unit":"kg CO2-eq","values":[{"value":"4,47E+01","module":"A1-A3","scenario":null},{"value":"1,19E+00","module":"A4","scenario":null},{"value":"4,45E+01","module":"A5","scenario":null},{"value":"2,64E-03","module":"C1","scenario":null},{"value":"6,13E+00","module":"C2","scenario":null},{"value":"2,24E-03","module":"C3","scenario":null},{"value":"-7,78E+00","module":"D","scenario":null}]},{"parameter":"ODP","unit":"kg CFC11-eq","values":[{"value":"1,77E-06","module":"A1-A3","scenario":null},{"value":"2,45E-07","module":"A4","scenario":null},{"value":"8,02E-06","module":"A5","scenario":null},{"value":"2,50E-10","module":"C1","scenario":null},{"value":"1,15E-06","module":"C2","scenario":null},{"value":"2,47E-10","module":"C3","scenario":null},{"value":"-3,11E-08","module":"D","scenario":null}]},{"parameter":"AP","unit":"mol H+-eq","values":[{"value":"1,91E-01","module":"A1-A3","scenario":null},{"value":"3,08E-03","module":"A4","scenario":null},{"value":"3,37E-01","module":"A5","scenario":null},{"value":"1,23E-05","module":"C1","scenario":null},{"value":"1,44E-02","module":"C2","scenario":null},{"value":"1,40E-05","module":"C3","scenario":null},{"value":"-1,46E-02","module":"D","scenario":null}]},{"parameter":"EP","unit":"kg PO_4^3-eq","values":[{"value":"3,16E-02","module":"A1-A3","scenario":null},{"value":"4,25E-04","module":"A4","scenario":null},{"value":"7,25E-02","module":"A5","scenario":null},{"value":"2,97E-06","module":"C1","scenario":null},{"value":"1,89E-03","module":"C2","scenario":null},{"value":"2,15E-06","module":"C3","scenario":null},{"value":"-1,59E-03","module":"D","scenario":null}]},{"parameter":"POCP","unit":"kg NMVOC-eq","values":[{"value":"1,13E-02","module":"A1-A3","scenario":null},{"value":"1,87E-04","module":"A4","scenario":null},{"value":"8,91E-03","module":"A5","scenario":null},{"value":"5,91E-07","module":"C1","scenario":null},{"value":"9,29E-04","module":"C2","scenario":null},{"value":"6,14E-07","module":"C3","scenario":null},{"value":"-1,20E-03","module":"D","scenario":null}]},{"parameter":"ADPE","unit":"kg Sb-eq","values":[{"value":"1,18E-02","module":"A1-A3","scenario":null},{"value":"2,84E-06","module":"A4","scenario":null},{"value":"1,50E-05","module":"A5","scenario":null},{"value":"4,32E-08","module":"C1","scenario":null},{"value":"1,90E-05","module":"C2","scenario":null},{"value":"1,68E-10","module":"C3","scenario":null},{"value":"-4,03E-05","module":"D","scenario":null}]},{"parameter":"ADPF","unit":"MJ","values":[{"value":"4,05E+02","module":"A1-A3","scenario":null},{"value":"1,96E+01","module":"A4","scenario":null},{"value":"6,42E+02","module":"A5","scenario":null},{"value":"2,68E-02","module":"C1","scenario":null},{"value":"9,26E+01","module":"C2","scenario":null},{"value":"2,08E-02","module":"C3","scenario":null},{"value":"-7,72E+01","module":"D","scenario":null}]}],"additional_environmental_impact":[],"resource_use":[{"parameter":"PERE","unit":"MJ","values":[{"value":"3,47E+02","module":"A1-A3","scenario":null},{"value":"3,56E-01","module":"A4","scenario":null},{"value":"4,04E+00","module":"A5","scenario":null},{"value":"3,47E-01","module":"C1","scenario":null},{"value":"1,37E+00","module":"C2","scenario":null},{"value":"1,73E-01","module":"C3","scenario":null},{"value":"-1,40E+00","module":"D","scenario":null}]},{"parameter":"PERM","unit":"","values":[{"value":"1,20E-01","module":"A1-A3","scenario":null},{"value":"0,00E+00","module":"A4","scenario":null},{"value":"0,00E+00","module":"A5","scenario":null},{"value":"0,00E+00","module":"C1","scenario":null},{"value":"0,00E+00","module":"C2","scenario":null},{"value":"0,00E+00","module":"C3","scenario":null},{"value":"0,00E+00","module":"D","scenario":null}]},{"parameter":"PERT","unit":"MJ","values":[{"value":"3,47E+02","module":"A1-A3","scenario":null},{"value":"3,56E-01","module":"A4","scenario":null},{"value":"4,04E+00","module":"A5","scenario":null},{"value":"3,47E-01","module":"C1","scenario":null},{"value":"1,37E+00","module":"C2","scenario":null},{"value":"1,73E-01","module":"C3","scenario":null},{"value":"-1,40E+00","module":"D","scenario":null}]},{"parameter":"PENRE","unit":"MJ","values":[{"value":"3,69E+02","module":"A1-A3","scenario":null},{"value":"2,02E+01","module":"A4","scenario":null},{"value":"6,48E+02","module":"A5","scenario":null},{"value":"4,60E-02","module":"C1","scenario":null},{"value":"9,48E+01","module":"C2","scenario":null},{"value":"2,80E-02","module":"C3","scenario":null},{"value":"-4,09E+01","module":"D","scenario":null}]},{"parameter":"PENRM","unit":"MJ","values":[{"value":"6,92E+01","module":"A1-A3","scenario":null},{"value":"0,00E+00","module":"A4","scenario":null},{"value":"0,00E+00","module":"A5","scenario":null},{"value":"0,00E+00","module":"C1","scenario":null},{"value":"0,00E+00","module":"C2","scenario":null},{"value":"0,00E+00","module":"C3","scenario":null},{"value":"-3,86E+01","module":"D","scenario":null}]},{"parameter":"PENRT","unit":"MJ","values":[{"value":"4,38E+02","module":"A1-A3","scenario":null},{"value":"2,02E+01","module":"A4","scenario":null},{"value":"6,48E+02","module":"A5","scenario":null},{"value":"4,60E-02","module":"C1","scenario":null},{"value":"9,48E+01","module":"C2","scenario":null},{"value":"2,80E-02","module":"C3","scenario":null},{"value":"-7,95E+01","module":"D","scenario":null}]},{"parameter":"SM","unit":"kg","values":[{"value":"4,39E+01","module":"A1-A3","scenario":null},{"value":"0,00E+00","module":"A4","scenario":null},{"value":"0,00E+00","module":"A5","scenario":null},{"value":"0,00E+00","module":"C1","scenario":null},{"value":"0,00E+00","module":"C2","scenario":null},{"value":"0,00E+00","module":"C3","scenario":null},{"value":"0,00E+00","module":"D","scenario":null}]},{"parameter":"RSF","unit":"MJ","values":[{"value":"4,23E-02","module":"A1-A3","scenario":null},{"value":"0,00E+00","module":"A4","scenario":null},{"value":"6,03E-05","module":"A5","scenario":null},{"value":"6,03E-05","module":"C1","scenario":null},{"value":"0,00E+00","module":"C2","scenario":null},{"value":"0,00E+00","module":"C3","scenario":null},{"value":"0,00E+00","module":"D","scenario":null}]},{"parameter":"NRSF","unit":"MJ","values":[{"value":"1,11E+02","module":"A1-A3","scenario":null},{"value":"0,00E+00","module":"A4","scenario":null},{"value":"0,00E+00","module":"A5","scenario":null},{"value":"0,00E+00","module":"C1","scenario":null},{"value":"0,00E+00","module":"C2","scenario":null},{"value":"0,00E+00","module":"C3","scenario":null},{"value":"0,00E+00","module":"D","scenario":null}]},{"parameter":"FW","unit":"m3","values":[{"value":"1,88E+00","module":"A1-A3","scenario":null},{"value":"4,79E-03","module":"A4","scenario":null},{"value":"6,82E-02","module":"A5","scenario":null},{"value":"1,92E-05","module":"C1","scenario":null},{"value":"1,79E-02","module":"C2","scenario":null},{"value":"1,15E-05","module":"C3","scenario":null},{"value":"-6,82E-02","module":"D","scenario":null}]}],"end_of_life_waste":[{"parameter":"HWD","unit":"kg","values":[{"value":"3,45E-01","module":"A1-A3","scenario":null},{"value":"1,08E-05","module":"A4","scenario":null},{"value":"2,89E-04","module":"A5","scenario":null},{"value":"5,91E-08","module":"C1","scenario":null},{"value":"5,58E-05","module":"C2","scenario":null},{"value":"6,92E-08","module":"C3","scenario":null},{"value":"-1,71E-01","module":"D","scenario":null}]},{"parameter":"NHWD","unit":"kg","values":[{"value":"2,43E+01","module":"A1-A3","scenario":null},{"value":"1,85E+00","module":"A4","scenario":null},{"value":"3,10E+00","module":"A5","scenario":null},{"value":"3,49E-03","module":"C1","scenario":null},{"value":"5,08E+00","module":"C2","scenario":null},{"value":"2,13E-03","module":"C3","scenario":null},{"value":"-1,31E-03","module":"D","scenario":null}]},{"parameter":"RWD","unit":"kg","values":[{"value":"7,97E-02","module":"A1-A3","scenario":null},{"value":"1,41E-04","module":"A4","scenario":null},{"value":"4,48E-03","module":"A5","scenario":null},{"value":"2,97E-07","module":"C1","scenario":null},{"value":"6,51E-04","module":"C2","scenario":null},{"value":"2,05E-07","module":"C3","scenario":null},{"value":"-9,49E-04","module":"D","scenario":null}]}],"end_of_life_flow":[{"parameter":"CRU","unit":"kg","values":[{"value":"0,00E+00","module":"A1-A3","scenario":null},{"value":"0,00E+00","module":"A4","scenario":null},{"value":"0,00E+00","module":"A5","scenario":null},{"value":"0,00E+00","module":"C1","scenario":null},{"value":"0,00E+00","module":"C2","scenario":null},{"value":"0,00E+00","module":"C3","scenario":null},{"value":"0,00E+00","module":"D","scenario":null}]},{"parameter":"MFR","unit":"kg","values":[{"value":"1,09E+00","module":"A1-A3","scenario":null},{"value":"0,00E+00","module":"A4","scenario":null},{"value":"0,00E+00","module":"A5","scenario":null},{"value":"0,00E+00","module":"C1","scenario":null},{"value":"0,00E+00","module":"C2","scenario":null},{"value":"1,12E+01","module":"C3","scenario":null},{"value":"0,00E+00","module":"D","scenario":null}]},{"parameter":"MER","unit":"kg","values":[{"value":"0,00E+00","module":"A1-A3","scenario":null},{"value":"0,00E+00","module":"A4","scenario":null},{"value":"0,00E+00","module":"A5","scenario":null},{"value":"0,00E+00","module":"C1","scenario":null},{"value":"0,00E+00","module":"C2","scenario":null},{"value":"0,00E+00","module":"C3","scenario":null},{"value":"0,00E+00","module":"D","scenario":null}]},{"parameter":"EEE","unit":"MJ","values":[{"value":"0,00E+00","module":"A1-A3","scenario":null},{"value":"0,00E+00","module":"A4","scenario":null},{"value":"0,00E+00","module":"A5","scenario":null},{"value":"0,00E+00","module":"C1","scenario":null},{"value":"0,00E+00","module":"C2","scenario":null},{"value":"0,00E+00","module":"C3","scenario":null},{"value":"0,00E+00","module":"D","scenario":null}]},{"parameter":"EET","unit":"MJ","values":[{"value":"2,32E-01","module":"A1-A3","scenario":null},{"value":"0,00E+00","module":"A4","scenario":null},{"value":"0,00E+00","module":"A5","scenario":null},{"value":"0,00E+00","module":"C1","scenario":null},{"value":"0,00E+00","module":"C2","scenario":null},{"value":"0,00E+00","module":"C3","scenario":null},{"value":"0,00E+00","module":"D","scenario":null}]}]}