{"product_name":"L\u00d8V-R","epd_id":"NEPD-7401-6803","declared_unit":{"unit":"stk","amount":1},"compliance":["EN 15804+A2","ISO 14025","ISO 21930"],"producer_name":"TROX Auranor Norge AS","environmental_impact":[{"parameter":"GWP-total","unit":"kg CO2-eq","values":[{"value":"5,02E+00","module":"A1-A3","scenario":null},{"value":"1,11E-01","module":"A4","scenario":null},{"value":"1,66E-03","module":"C1","scenario":null},{"value":"3,15E-02","module":"C2","scenario":null},{"value":"5,03E-02","module":"C3","scenario":null},{"value":"8,50E-04","module":"C4","scenario":null},{"value":"-3,79E+00","module":"D","scenario":null}]},{"parameter":"GWP-fossil","unit":"kg CO2-eq","values":[{"value":"6,46E+00","module":"A1-A3","scenario":null},{"value":"1,11E-01","module":"A4","scenario":null},{"value":"1,66E-03","module":"C1","scenario":null},{"value":"3,15E-02","module":"C2","scenario":null},{"value":"5,03E-02","module":"C3","scenario":null},{"value":"8,48E-04","module":"C4","scenario":null},{"value":"-3,72E+00","module":"D","scenario":null}]},{"parameter":"GWP-biogenic","unit":"kg CO2-eq","values":[{"value":"-1,45E+00","module":"A1-A3","scenario":null},{"value":"4,60E-05","module":"A4","scenario":null},{"value":"3,11E-07","module":"C1","scenario":null},{"value":"1,30E-05","module":"C2","scenario":null},{"value":"1,29E-06","module":"C3","scenario":null},{"value":"1,62E-06","module":"C4","scenario":null},{"value":"-1,47E-02","module":"D","scenario":null}]},{"parameter":"GWP-luluc","unit":"kg CO2-eq","values":[{"value":"6,15E-03","module":"A1-A3","scenario":null},{"value":"3,96E-05","module":"A4","scenario":null},{"value":"1,31E-07","module":"C1","scenario":null},{"value":"1,12E-05","module":"C2","scenario":null},{"value":"2,01E-07","module":"C3","scenario":null},{"value":"2,37E-07","module":"C4","scenario":null},{"value":"-5,96E-02","module":"D","scenario":null}]},{"parameter":"ODP","unit":"kg CFC11-eq","values":[{"value":"6,52E-07","module":"A1-A3","scenario":null},{"value":"2,52E-08","module":"A4","scenario":null},{"value":"3,59E-10","module":"C1","scenario":null},{"value":"7,14E-09","module":"C2","scenario":null},{"value":"9,20E-11","module":"C3","scenario":null},{"value":"2,95E-10","module":"C4","scenario":null},{"value":"-1,40E-04","module":"D","scenario":null}]},{"parameter":"AP","unit":"mol H+-eq","values":[{"value":"5,90E-02","module":"A1-A3","scenario":null},{"value":"3,20E-04","module":"A4","scenario":null},{"value":"1,74E-05","module":"C1","scenario":null},{"value":"9,06E-05","module":"C2","scenario":null},{"value":"6,87E-06","module":"C3","scenario":null},{"value":"6,91E-06","module":"C4","scenario":null},{"value":"-2,41E-02","module":"D","scenario":null}]},{"parameter":"POCP","unit":"kg NMVOC-eq","values":[{"value":"2,50E-02","module":"A1-A3","scenario":null},{"value":"2,71E-04","module":"A4","scenario":null},{"value":"2,31E-05","module":"C1","scenario":null},{"value":"7,68E-05","module":"C2","scenario":null},{"value":"7,15E-06","module":"C3","scenario":null},{"value":"7,97E-06","module":"C4","scenario":null},{"value":"-1,29E-02","module":"D","scenario":null}]},{"parameter":"ADPE","unit":"kg Sb-eq","values":[{"value":"3,82E-03","module":"A1-A3","scenario":null},{"value":"3,07E-06","module":"A4","scenario":null},{"value":"2,55E-09","module":"C1","scenario":null},{"value":"8,71E-07","module":"C2","scenario":null},{"value":"5,07E-09","module":"C3","scenario":null},{"value":"6,60E-09","module":"C4","scenario":null},{"value":"-5,54E-06","module":"D","scenario":null}]},{"parameter":"ADPF","unit":"MJ","values":[{"value":"8,01E+01","module":"A1-A3","scenario":null},{"value":"1,68E+00","module":"A4","scenario":null},{"value":"2,29E-02","module":"C1","scenario":null},{"value":"4,77E-01","module":"C2","scenario":null},{"value":"4,95E-03","module":"C3","scenario":null},{"value":"2,16E-02","module":"C4","scenario":null},{"value":"-4,47E+01","module":"D","scenario":null}]},{"parameter":"WDP","unit":"m3 world-eq. Deprived","values":[{"value":"6,54E+02","module":"A1-A3","scenario":null},{"value":"1,63E+00","module":"A4","scenario":null},{"value":"4,86E-03","module":"C1","scenario":null},{"value":"4,61E-01","module":"C2","scenario":null},{"value":"4,20E-02","module":"C3","scenario":null},{"value":"2,70E-01","module":"C4","scenario":null},{"value":"-1,76E+03","module":"D","scenario":null}]},{"parameter":"EP-freshwater","unit":"kg P-eq","values":[{"value":"3,00E-04","module":"A1-A3","scenario":null},{"value":"8,89E-07","module":"A4","scenario":null},{"value":"6,05E-09","module":"C1","scenario":null},{"value":"2,52E-07","module":"C2","scenario":null},{"value":"9,18E-09","module":"C3","scenario":null},{"value":"1,11E-08","module":"C4","scenario":null},{"value":"-1,58E-04","module":"D","scenario":null}]},{"parameter":"EP-marine","unit":"kg N-eq","values":[{"value":"6,83E-03","module":"A1-A3","scenario":null},{"value":"6,33E-05","module":"A4","scenario":null},{"value":"7,67E-06","module":"C1","scenario":null},{"value":"1,79E-05","module":"C2","scenario":null},{"value":"2,65E-06","module":"C3","scenario":null},{"value":"2,52E-06","module":"C4","scenario":null},{"value":"-3,29E-03","module":"D","scenario":null}]},{"parameter":"EP-terrestrial","unit":"mol N-eq.","values":[{"value":"1,69E-01","module":"A1-A3","scenario":null},{"value":"7,08E-04","module":"A4","scenario":null},{"value":"8,42E-05","module":"C1","scenario":null},{"value":"2,00E-04","module":"C2","scenario":null},{"value":"2,92E-05","module":"C3","scenario":null},{"value":"2,81E-05","module":"C4","scenario":null},{"value":"-3,57E-02","module":"D","scenario":null}]},{"parameter":"GWP-IOBC","unit":"kg CO2-eq","values":[{"value":"6,56E+00","module":"A1-A3","scenario":null},{"value":"1,11E-01","module":"A4","scenario":null},{"value":"1,66E-03","module":"C1","scenario":null},{"value":"3,15E-02","module":"C2","scenario":null},{"value":"5,03E-02","module":"C3","scenario":null},{"value":"8,54E-04","module":"C4","scenario":null},{"value":"-3,95E+00","module":"D","scenario":null}]}],"additional_environmental_impact":[{"parameter":"PM","unit":"Disease incidence","values":[{"value":"6,39E-07","module":"A1-A3","scenario":null},{"value":"6,81E-09","module":"A4","scenario":null},{"value":"4,60E-10","module":"C1","scenario":null},{"value":"1,93E-09","module":"C2","scenario":null},{"value":"3,20E-11","module":"C3","scenario":null},{"value":"1,32E-10","module":"C4","scenario":null},{"value":"-2,69E-07","module":"D","scenario":null}]},{"parameter":"ETP-fw","unit":"CTUe","values":[{"value":"2,33E+02","module":"A1-A3","scenario":null},{"value":"1,25E+00","module":"A4","scenario":null},{"value":"1,25E-02","module":"C1","scenario":null},{"value":"3,53E-01","module":"C2","scenario":null},{"value":"8,86E-02","module":"C3","scenario":null},{"value":"1,70E+01","module":"C4","scenario":null},{"value":"-8,06E+01","module":"D","scenario":null}]},{"parameter":"HTP-c","unit":"CTUh","values":[{"value":"3,36E-08","module":"A1-A3","scenario":null},{"value":"0,00E+00","module":"A4","scenario":null},{"value":"0,00E+00","module":"C1","scenario":null},{"value":"0,00E+00","module":"C2","scenario":null},{"value":"0,00E+00","module":"C3","scenario":null},{"value":"1,00E-12","module":"C4","scenario":null},{"value":"-1,08E-08","module":"D","scenario":null}]},{"parameter":"HTP-nc","unit":"CTUh","values":[{"value":"3,47E-07","module":"A1-A3","scenario":null},{"value":"1,36E-09","module":"A4","scenario":null},{"value":"1,10E-11","module":"C1","scenario":null},{"value":"3,86E-10","module":"C2","scenario":null},{"value":"3,20E-11","module":"C3","scenario":null},{"value":"2,00E-11","module":"C4","scenario":null},{"value":"-2,97E-08","module":"D","scenario":null}]},{"parameter":"SQP","unit":"-","values":[{"value":"6,45E+01","module":"A1-A3","scenario":null},{"value":"1,18E+00","module":"A4","scenario":null},{"value":"2,90E-03","module":"C1","scenario":null},{"value":"3,33E-01","module":"C2","scenario":null},{"value":"1,05E-03","module":"C3","scenario":null},{"value":"7,05E-02","module":"C4","scenario":null},{"value":"-8,99E-01","module":"D","scenario":null}]},{"parameter":"IRP","unit":"kBq U235-eq","values":[{"value":"3,22E-01","module":"A1-A3","scenario":null},{"value":"7,35E-03","module":"A4","scenario":null},{"value":"9,80E-05","module":"C1","scenario":null},{"value":"2,08E-03","module":"C2","scenario":null},{"value":"1,50E-05","module":"C3","scenario":null},{"value":"1,16E-04","module":"C4","scenario":null},{"value":"-1,71E-01","module":"D","scenario":null}]}],"resource_use":[{"parameter":"PERE","unit":"MJ","values":[{"value":"3,92E+01","module":"A1-A3","scenario":null},{"value":"2,41E-02","module":"A4","scenario":null},{"value":"1,24E-04","module":"C1","scenario":null},{"value":"6,82E-03","module":"C2","scenario":null},{"value":"3,47E-04","module":"C3","scenario":null},{"value":"1,50E-03","module":"C4","scenario":null},{"value":"-1,50E+01","module":"D","scenario":null}]},{"parameter":"PERM","unit":"","values":[{"value":"1,29E+01","module":"A1-A3","scenario":null},{"value":"0,00E+00","module":"A4","scenario":null},{"value":"0,00E+00","module":"C1","scenario":null},{"value":"0,00E+00","module":"C2","scenario":null},{"value":"0,00E+00","module":"C3","scenario":null},{"value":"0,00E+00","module":"C4","scenario":null},{"value":"0,00E+00","module":"D","scenario":null}]},{"parameter":"PERT","unit":"MJ","values":[{"value":"5,21E+01","module":"A1-A3","scenario":null},{"value":"2,41E-02","module":"A4","scenario":null},{"value":"1,24E-04","module":"C1","scenario":null},{"value":"6,82E-03","module":"C2","scenario":null},{"value":"3,47E-04","module":"C3","scenario":null},{"value":"1,50E-03","module":"C4","scenario":null},{"value":"-1,50E+01","module":"D","scenario":null}]},{"parameter":"PENRE","unit":"MJ","values":[{"value":"7,94E+01","module":"A1-A3","scenario":null},{"value":"1,68E+00","module":"A4","scenario":null},{"value":"2,29E-02","module":"C1","scenario":null},{"value":"4,77E-01","module":"C2","scenario":null},{"value":"4,95E-03","module":"C3","scenario":null},{"value":"2,16E-02","module":"C4","scenario":null},{"value":"-4,47E+01","module":"D","scenario":null}]},{"parameter":"PENRM","unit":"MJ","values":[{"value":"7,54E-01","module":"A1-A3","scenario":null},{"value":"0,00E+00","module":"A4","scenario":null},{"value":"0,00E+00","module":"C1","scenario":null},{"value":"0,00E+00","module":"C2","scenario":null},{"value":"0,00E+00","module":"C3","scenario":null},{"value":"0,00E+00","module":"C4","scenario":null},{"value":"0,00E+00","module":"D","scenario":null}]},{"parameter":"PENRT","unit":"MJ","values":[{"value":"8,01E+01","module":"A1-A3","scenario":null},{"value":"1,68E+00","module":"A4","scenario":null},{"value":"2,29E-02","module":"C1","scenario":null},{"value":"4,77E-01","module":"C2","scenario":null},{"value":"4,95E-03","module":"C3","scenario":null},{"value":"2,16E-02","module":"C4","scenario":null},{"value":"-4,47E+01","module":"D","scenario":null}]},{"parameter":"SM","unit":"kg","values":[{"value":"5,65E-01","module":"A1-A3","scenario":null},{"value":"0,00E+00","module":"A4","scenario":null},{"value":"1,12E-05","module":"C1","scenario":null},{"value":"0,00E+00","module":"C2","scenario":null},{"value":"0,00E+00","module":"C3","scenario":null},{"value":"0,00E+00","module":"C4","scenario":null},{"value":"0,00E+00","module":"D","scenario":null}]},{"parameter":"RSF","unit":"MJ","values":[{"value":"2,94E-01","module":"A1-A3","scenario":null},{"value":"8,61E-04","module":"A4","scenario":null},{"value":"3,04E-06","module":"C1","scenario":null},{"value":"2,44E-04","module":"C2","scenario":null},{"value":"8,23E-06","module":"C3","scenario":null},{"value":"3,13E-05","module":"C4","scenario":null},{"value":"1,57E-02","module":"D","scenario":null}]},{"parameter":"NRSF","unit":"MJ","values":[{"value":"1,21E-02","module":"A1-A3","scenario":null},{"value":"3,08E-03","module":"A4","scenario":null},{"value":"4,48E-05","module":"C1","scenario":null},{"value":"8,73E-04","module":"C2","scenario":null},{"value":"0,00E+00","module":"C3","scenario":null},{"value":"7,98E-05","module":"C4","scenario":null},{"value":"6,40E-01","module":"D","scenario":null}]},{"parameter":"FW","unit":"m3","values":[{"value":"2,51E-01","module":"A1-A3","scenario":null},{"value":"1,80E-04","module":"A4","scenario":null},{"value":"1,18E-06","module":"C1","scenario":null},{"value":"5,10E-05","module":"C2","scenario":null},{"value":"5,04E-05","module":"C3","scenario":null},{"value":"2,66E-05","module":"C4","scenario":null},{"value":"-8,00E-02","module":"D","scenario":null}]}],"end_of_life_waste":[{"parameter":"HWD","unit":"kg","values":[{"value":"4,70E-02","module":"A1-A3","scenario":null},{"value":"8,67E-05","module":"A4","scenario":null},{"value":"6,73E-07","module":"C1","scenario":null},{"value":"2,46E-05","module":"C2","scenario":null},{"value":"0,00E+00","module":"C3","scenario":null},{"value":"5,72E-04","module":"C4","scenario":null},{"value":"1,01E-02","module":"D","scenario":null}]},{"parameter":"NHWD","unit":"kg","values":[{"value":"2,53E+00","module":"A1-A3","scenario":null},{"value":"8,18E-02","module":"A4","scenario":null},{"value":"2,71E-05","module":"C1","scenario":null},{"value":"2,32E-02","module":"C2","scenario":null},{"value":"0,00E+00","module":"C3","scenario":null},{"value":"1,14E-01","module":"C4","scenario":null},{"value":"-1,15E+00","module":"D","scenario":null}]},{"parameter":"RWD","unit":"kg","values":[{"value":"3,18E-04","module":"A1-A3","scenario":null},{"value":"1,15E-05","module":"A4","scenario":null},{"value":"1,59E-07","module":"C1","scenario":null},{"value":"3,25E-06","module":"C2","scenario":null},{"value":"0,00E+00","module":"C3","scenario":null},{"value":"3,74E-09","module":"C4","scenario":null},{"value":"-1,61E-04","module":"D","scenario":null}]}],"end_of_life_flow":[{"parameter":"CRU","unit":"kg","values":[{"value":"0,00E+00","module":"A1-A3","scenario":null},{"value":"0,00E+00","module":"A4","scenario":null},{"value":"0,00E+00","module":"C1","scenario":null},{"value":"0,00E+00","module":"C2","scenario":null},{"value":"0,00E+00","module":"C3","scenario":null},{"value":"0,00E+00","module":"C4","scenario":null},{"value":"0,00E+00","module":"D","scenario":null}]},{"parameter":"MFR","unit":"kg","values":[{"value":"2,30E-01","module":"A1-A3","scenario":null},{"value":"0,00E+00","module":"A4","scenario":null},{"value":"1,10E-05","module":"C1","scenario":null},{"value":"0,00E+00","module":"C2","scenario":null},{"value":"1,14E+00","module":"C3","scenario":null},{"value":"0,00E+00","module":"C4","scenario":null},{"value":"0,00E+00","module":"D","scenario":null}]},{"parameter":"MER","unit":"kg","values":[{"value":"0,00E+00","module":"A1-A3","scenario":null},{"value":"0,00E+00","module":"A4","scenario":null},{"value":"3,42E-08","module":"C1","scenario":null},{"value":"0,00E+00","module":"C2","scenario":null},{"value":"1,60E-02","module":"C3","scenario":null},{"value":"0,00E+00","module":"C4","scenario":null},{"value":"0,00E+00","module":"D","scenario":null}]},{"parameter":"EEE","unit":"MJ","values":[{"value":"0,00E+00","module":"A1-A3","scenario":null},{"value":"0,00E+00","module":"A4","scenario":null},{"value":"1,17E-07","module":"C1","scenario":null},{"value":"0,00E+00","module":"C2","scenario":null},{"value":"2,19E-02","module":"C3","scenario":null},{"value":"0,00E+00","module":"C4","scenario":null},{"value":"0,00E+00","module":"D","scenario":null}]},{"parameter":"EET","unit":"MJ","values":[{"value":"0,00E+00","module":"A1-A3","scenario":null},{"value":"0,00E+00","module":"A4","scenario":null},{"value":"1,77E-06","module":"C1","scenario":null},{"value":"0,00E+00","module":"C2","scenario":null},{"value":"3,31E-01","module":"C3","scenario":null},{"value":"0,00E+00","module":"C4","scenario":null},{"value":"0,00E+00","module":"D","scenario":null}]}]}