{"product_name":"Terrazzo trapper og Reposer 2023","epd_id":"NEPD-8776-8438","declared_unit":{"unit":"ton","amount":1},"compliance":["EN 15804+A2","ISO 14025","ISO 21930"],"producer_name":"PL Beton A/S","environmental_impact":[{"parameter":"GWP-total","unit":"kg CO2-eq","values":[{"value":"2,11E+02","module":"A1","scenario":null},{"value":"1,85E+01","module":"A2","scenario":null},{"value":"1,66E+01","module":"A3","scenario":null},{"value":"2,62E+01","module":"A4","scenario":null},{"value":"4,00E+00","module":"C1","scenario":null},{"value":"8,17E+00","module":"C2","scenario":null},{"value":"6,97E-01","module":"C3","scenario":null},{"value":"1,39E-01","module":"C4","scenario":null},{"value":"-3,09E+01","module":"D","scenario":null},{"value":"2,46E+02","module":"A1A3","scenario":null}]},{"parameter":"GWP-fossil","unit":"kg CO2-eq","values":[{"value":"2,10E+02","module":"A1","scenario":null},{"value":"1,84E+01","module":"A2","scenario":null},{"value":"1,62E+01","module":"A3","scenario":null},{"value":"2,62E+01","module":"A4","scenario":null},{"value":"4,00E+00","module":"C1","scenario":null},{"value":"8,17E+00","module":"C2","scenario":null},{"value":"6,87E-01","module":"C3","scenario":null},{"value":"1,39E-01","module":"C4","scenario":null},{"value":"-3,09E+01","module":"D","scenario":null},{"value":"2,44E+02","module":"A1A3","scenario":null}]},{"parameter":"GWP-biogenic","unit":"kg CO2-eq","values":[{"value":"6,91E-01","module":"A1","scenario":null},{"value":"6,37E-03","module":"A2","scenario":null},{"value":"3,70E-01","module":"A3","scenario":null},{"value":"8,04E-03","module":"A4","scenario":null},{"value":"7,50E-04","module":"C1","scenario":null},{"value":"3,38E-03","module":"C2","scenario":null},{"value":"5,94E-03","module":"C3","scenario":null},{"value":"1,18E-04","module":"C4","scenario":null},{"value":"-5,82E-02","module":"D","scenario":null},{"value":"1,07E+00","module":"A1A3","scenario":null}]},{"parameter":"GWP-luluc","unit":"kg CO2-eq","values":[{"value":"1,14E-01","module":"A1","scenario":null},{"value":"7,96E-03","module":"A2","scenario":null},{"value":"1,28E-02","module":"A3","scenario":null},{"value":"1,41E-02","module":"A4","scenario":null},{"value":"3,15E-04","module":"C1","scenario":null},{"value":"2,91E-03","module":"C2","scenario":null},{"value":"9,51E-04","module":"C3","scenario":null},{"value":"2,72E-05","module":"C4","scenario":null},{"value":"-1,43E-02","module":"D","scenario":null},{"value":"1,35E-01","module":"A1A3","scenario":null}]},{"parameter":"ODP","unit":"kg CFC11-eq","values":[{"value":"4,90E-06","module":"A1","scenario":null},{"value":"4,08E-06","module":"A2","scenario":null},{"value":"1,67E-06","module":"A3","scenario":null},{"value":"5,46E-06","module":"A4","scenario":null},{"value":"8,64E-07","module":"C1","scenario":null},{"value":"1,85E-06","module":"C2","scenario":null},{"value":"1,35E-07","module":"C3","scenario":null},{"value":"6,76E-08","module":"C4","scenario":null},{"value":"-1,30E-06","module":"D","scenario":null},{"value":"1,07E-05","module":"A1A3","scenario":null}]},{"parameter":"AP","unit":"mol H+-eq","values":[{"value":"9,20E-01","module":"A1","scenario":null},{"value":"3,01E-01","module":"A2","scenario":null},{"value":"9,43E-02","module":"A3","scenario":null},{"value":"6,14E-01","module":"A4","scenario":null},{"value":"4,19E-02","module":"C1","scenario":null},{"value":"2,35E-02","module":"C2","scenario":null},{"value":"5,56E-03","module":"C3","scenario":null},{"value":"1,35E-03","module":"C4","scenario":null},{"value":"-1,62E-01","module":"D","scenario":null},{"value":"1,32E+00","module":"A1A3","scenario":null}]},{"parameter":"POCP","unit":"kg NMVOC-eq","values":[{"value":"6,23E-01","module":"A1","scenario":null},{"value":"2,21E-01","module":"A2","scenario":null},{"value":"8,60E-02","module":"A3","scenario":null},{"value":"4,43E-01","module":"A4","scenario":null},{"value":"5,57E-02","module":"C1","scenario":null},{"value":"1,99E-02","module":"C2","scenario":null},{"value":"5,03E-03","module":"C3","scenario":null},{"value":"1,60E-03","module":"C4","scenario":null},{"value":"-1,65E-01","module":"D","scenario":null},{"value":"9,30E-01","module":"A1A3","scenario":null}]},{"parameter":"ADPE","unit":"kg Sb-eq","values":[{"value":"6,74E-04","module":"A1","scenario":null},{"value":"2,49E-04","module":"A2","scenario":null},{"value":"1,33E-04","module":"A3","scenario":null},{"value":"3,46E-04","module":"A4","scenario":null},{"value":"6,14E-06","module":"C1","scenario":null},{"value":"2,26E-04","module":"C2","scenario":null},{"value":"8,72E-06","module":"C3","scenario":null},{"value":"1,23E-06","module":"C4","scenario":null},{"value":"-6,84E-04","module":"D","scenario":null},{"value":"1,06E-03","module":"A1A3","scenario":null}]},{"parameter":"ADPF","unit":"MJ","values":[{"value":"1,42E+03","module":"A1","scenario":null},{"value":"2,69E+02","module":"A2","scenario":null},{"value":"2,12E+02","module":"A3","scenario":null},{"value":"3,54E+02","module":"A4","scenario":null},{"value":"5,51E+01","module":"C1","scenario":null},{"value":"1,23E+02","module":"C2","scenario":null},{"value":"2,13E+01","module":"C3","scenario":null},{"value":"4,48E+00","module":"C4","scenario":null},{"value":"-2,78E+02","module":"D","scenario":null},{"value":"1,90E+03","module":"A1A3","scenario":null}]},{"parameter":"WDP","unit":"m3 world-eq. Deprived","values":[{"value":"2,91E+03","module":"A1","scenario":null},{"value":"1,51E+02","module":"A2","scenario":null},{"value":"1,65E+03","module":"A3","scenario":null},{"value":"1,64E+02","module":"A4","scenario":null},{"value":"1,17E+01","module":"C1","scenario":null},{"value":"1,19E+02","module":"C2","scenario":null},{"value":"2,35E+03","module":"C3","scenario":null},{"value":"9,42E+00","module":"C4","scenario":null},{"value":"-1,94E+02","module":"D","scenario":null},{"value":"4,71E+03","module":"A1A3","scenario":null}]},{"parameter":"EP-freshwater","unit":"kg P-eq","values":[{"value":"2,66E-02","module":"A1","scenario":null},{"value":"1,11E-04","module":"A2","scenario":null},{"value":"7,25E-04","module":"A3","scenario":null},{"value":"1,34E-04","module":"A4","scenario":null},{"value":"1,46E-05","module":"C1","scenario":null},{"value":"6,53E-05","module":"C2","scenario":null},{"value":"4,34E-05","module":"C3","scenario":null},{"value":"1,04E-06","module":"C4","scenario":null},{"value":"-1,82E-03","module":"D","scenario":null},{"value":"2,74E-02","module":"A1A3","scenario":null}]},{"parameter":"EP-marine","unit":"kg N-eq","values":[{"value":"1,53E-01","module":"A1","scenario":null},{"value":"7,31E-02","module":"A2","scenario":null},{"value":"2,86E-02","module":"A3","scenario":null},{"value":"1,52E-01","module":"A4","scenario":null},{"value":"1,85E-02","module":"C1","scenario":null},{"value":"4,64E-03","module":"C2","scenario":null},{"value":"1,63E-03","module":"C3","scenario":null},{"value":"5,08E-04","module":"C4","scenario":null},{"value":"-3,62E-02","module":"D","scenario":null},{"value":"2,55E-01","module":"A1A3","scenario":null}]},{"parameter":"EP-terrestrial","unit":"mol N-eq.","values":[{"value":"1,66E+00","module":"A1","scenario":null},{"value":"8,14E-01","module":"A2","scenario":null},{"value":"3,32E-01","module":"A3","scenario":null},{"value":"1,69E+00","module":"A4","scenario":null},{"value":"2,00E-01","module":"C1","scenario":null},{"value":"5,19E-02","module":"C2","scenario":null},{"value":"1,88E-02","module":"C3","scenario":null},{"value":"5,59E-03","module":"C4","scenario":null},{"value":"-3,80E-01","module":"D","scenario":null},{"value":"2,81E+00","module":"A1A3","scenario":null}]},{"parameter":"GWP-IOBC","unit":"kg CO2-eq","values":[{"value":"2,07E+02","module":"A1","scenario":null},{"value":"1,85E+01","module":"A2","scenario":null},{"value":"1,94E+01","module":"A3","scenario":null},{"value":"2,62E+01","module":"A4","scenario":null},{"value":"4,00E+00","module":"C1","scenario":null},{"value":"8,17E+00","module":"C2","scenario":null},{"value":"6,88E-01","module":"C3","scenario":null},{"value":"1,39E-01","module":"C4","scenario":null},{"value":"-4,53E+01","module":"D","scenario":null},{"value":"2,44E+02","module":"A1A3","scenario":null}]}],"additional_environmental_impact":[{"parameter":"PM","unit":"Disease incidence","values":[{"value":"3,98E-06","module":"A1","scenario":null},{"value":"1,07E-06","module":"A2","scenario":null},{"value":"1,49E-06","module":"A3","scenario":null},{"value":"9,92E-07","module":"A4","scenario":null},{"value":"5,07E-06","module":"C1","scenario":null},{"value":"5,00E-07","module":"C2","scenario":null},{"value":"8,90E-08","module":"C3","scenario":null},{"value":"2,88E-08","module":"C4","scenario":null},{"value":"-2,79E-06","module":"D","scenario":null},{"value":"6,54E-06","module":"A1A3","scenario":null}]},{"parameter":"ETP-fw","unit":"CTUe","values":[{"value":"1,10E+03","module":"A1","scenario":null},{"value":"1,79E+02","module":"A2","scenario":null},{"value":"3,00E+02","module":"A3","scenario":null},{"value":"2,23E+02","module":"A4","scenario":null},{"value":"3,01E+01","module":"C1","scenario":null},{"value":"9,15E+01","module":"C2","scenario":null},{"value":"1,51E+01","module":"C3","scenario":null},{"value":"2,21E+00","module":"C4","scenario":null},{"value":"-1,64E+03","module":"D","scenario":null},{"value":"1,58E+03","module":"A1A3","scenario":null}]},{"parameter":"HTP-c","unit":"CTUh","values":[{"value":"9,12E-08","module":"A1","scenario":null},{"value":"0,00E+00","module":"A2","scenario":null},{"value":"6,71E-09","module":"A3","scenario":null},{"value":"0,00E+00","module":"A4","scenario":null},{"value":"1,00E-09","module":"C1","scenario":null},{"value":"0,00E+00","module":"C2","scenario":null},{"value":"9,68E-10","module":"C3","scenario":null},{"value":"6,50E-11","module":"C4","scenario":null},{"value":"-1,40E-07","module":"D","scenario":null},{"value":"9,79E-08","module":"A1A3","scenario":null}]},{"parameter":"HTP-nc","unit":"CTUh","values":[{"value":"8,67E-07","module":"A1","scenario":null},{"value":"1,78E-07","module":"A2","scenario":null},{"value":"2,36E-07","module":"A3","scenario":null},{"value":"2,64E-07","module":"A4","scenario":null},{"value":"2,80E-08","module":"C1","scenario":null},{"value":"1,00E-07","module":"C2","scenario":null},{"value":"1,35E-08","module":"C3","scenario":null},{"value":"1,30E-09","module":"C4","scenario":null},{"value":"2,96E-06","module":"D","scenario":null},{"value":"1,28E-06","module":"A1A3","scenario":null}]},{"parameter":"SQP","unit":"-","values":[{"value":"7,85E+01","module":"A1","scenario":null},{"value":"1,88E+02","module":"A2","scenario":null},{"value":"3,54E+02","module":"A3","scenario":null},{"value":"1,15E+02","module":"A4","scenario":null},{"value":"6,69E+00","module":"C1","scenario":null},{"value":"8,64E+01","module":"C2","scenario":null},{"value":"1,21E+01","module":"C3","scenario":null},{"value":"1,63E+01","module":"C4","scenario":null},{"value":"6,34E+01","module":"D","scenario":null},{"value":"6,21E+02","module":"A1A3","scenario":null}]},{"parameter":"IRP","unit":"kBq U235-eq","values":[{"value":"2,08E+00","module":"A1","scenario":null},{"value":"1,17E+00","module":"A2","scenario":null},{"value":"8,84E-01","module":"A3","scenario":null},{"value":"1,53E+00","module":"A4","scenario":null},{"value":"2,40E-01","module":"C1","scenario":null},{"value":"5,40E-01","module":"C2","scenario":null},{"value":"3,58E-01","module":"C3","scenario":null},{"value":"1,94E-02","module":"C4","scenario":null},{"value":"-2,26E-01","module":"D","scenario":null},{"value":"4,13E+00","module":"A1A3","scenario":null}]}],"resource_use":[{"parameter":"PERE","unit":"MJ","values":[{"value":"2,63E+02","module":"A1","scenario":null},{"value":"2,73E+00","module":"A2","scenario":null},{"value":"1,13E+02","module":"A3","scenario":null},{"value":"3,22E+00","module":"A4","scenario":null},{"value":"3,00E-01","module":"C1","scenario":null},{"value":"1,77E+00","module":"C2","scenario":null},{"value":"1,10E+01","module":"C3","scenario":null},{"value":"6,89E-02","module":"C4","scenario":null},{"value":"-2,80E+01","module":"D","scenario":null},{"value":"3,79E+02","module":"A1A3","scenario":null}]},{"parameter":"PERM","unit":"","values":[{"value":"1,16E+00","module":"A1","scenario":null},{"value":"0,00E+00","module":"A2","scenario":null},{"value":"0,00E+00","module":"A3","scenario":null},{"value":"0,00E+00","module":"A4","scenario":null},{"value":"0,00E+00","module":"C1","scenario":null},{"value":"0,00E+00","module":"C2","scenario":null},{"value":"0,00E+00","module":"C3","scenario":null},{"value":"0,00E+00","module":"C4","scenario":null},{"value":"0,00E+00","module":"D","scenario":null},{"value":"1,16E+00","module":"A1A3","scenario":null}]},{"parameter":"PERT","unit":"MJ","values":[{"value":"2,64E+02","module":"A1","scenario":null},{"value":"2,73E+00","module":"A2","scenario":null},{"value":"1,13E+02","module":"A3","scenario":null},{"value":"3,22E+00","module":"A4","scenario":null},{"value":"3,00E-01","module":"C1","scenario":null},{"value":"1,77E+00","module":"C2","scenario":null},{"value":"1,10E+01","module":"C3","scenario":null},{"value":"6,89E-02","module":"C4","scenario":null},{"value":"-2,80E+01","module":"D","scenario":null},{"value":"3,80E+02","module":"A1A3","scenario":null}]},{"parameter":"PENRE","unit":"MJ","values":[{"value":"8,10E+02","module":"A1","scenario":null},{"value":"2,69E+02","module":"A2","scenario":null},{"value":"2,12E+02","module":"A3","scenario":null},{"value":"3,54E+02","module":"A4","scenario":null},{"value":"5,51E+01","module":"C1","scenario":null},{"value":"1,23E+02","module":"C2","scenario":null},{"value":"2,13E+01","module":"C3","scenario":null},{"value":"4,48E+00","module":"C4","scenario":null},{"value":"-2,80E+02","module":"D","scenario":null},{"value":"1,29E+03","module":"A1A3","scenario":null}]},{"parameter":"PENRM","unit":"MJ","values":[{"value":"7,41E+00","module":"A1","scenario":null},{"value":"0,00E+00","module":"A2","scenario":null},{"value":"0,00E+00","module":"A3","scenario":null},{"value":"0,00E+00","module":"A4","scenario":null},{"value":"0,00E+00","module":"C1","scenario":null},{"value":"0,00E+00","module":"C2","scenario":null},{"value":"0,00E+00","module":"C3","scenario":null},{"value":"0,00E+00","module":"C4","scenario":null},{"value":"0,00E+00","module":"D","scenario":null},{"value":"7,41E+00","module":"A1A3","scenario":null}]},{"parameter":"PENRT","unit":"MJ","values":[{"value":"8,17E+02","module":"A1","scenario":null},{"value":"2,69E+02","module":"A2","scenario":null},{"value":"2,12E+02","module":"A3","scenario":null},{"value":"3,54E+02","module":"A4","scenario":null},{"value":"5,51E+01","module":"C1","scenario":null},{"value":"1,23E+02","module":"C2","scenario":null},{"value":"2,13E+01","module":"C3","scenario":null},{"value":"4,48E+00","module":"C4","scenario":null},{"value":"-2,80E+02","module":"D","scenario":null},{"value":"1,30E+03","module":"A1A3","scenario":null}]},{"parameter":"SM","unit":"kg","values":[{"value":"4,91E+01","module":"A1","scenario":null},{"value":"0,00E+00","module":"A2","scenario":null},{"value":"0,00E+00","module":"A3","scenario":null},{"value":"0,00E+00","module":"A4","scenario":null},{"value":"0,00E+00","module":"C1","scenario":null},{"value":"0,00E+00","module":"C2","scenario":null},{"value":"0,00E+00","module":"C3","scenario":null},{"value":"0,00E+00","module":"C4","scenario":null},{"value":"0,00E+00","module":"D","scenario":null},{"value":"4,91E+01","module":"A1A3","scenario":null}]},{"parameter":"RSF","unit":"MJ","values":[{"value":"1,09E+00","module":"A1","scenario":null},{"value":"9,10E-02","module":"A2","scenario":null},{"value":"3,29E+00","module":"A3","scenario":null},{"value":"9,98E-02","module":"A4","scenario":null},{"value":"0,00E+00","module":"C1","scenario":null},{"value":"6,32E-02","module":"C2","scenario":null},{"value":"0,00E+00","module":"C3","scenario":null},{"value":"1,42E-03","module":"C4","scenario":null},{"value":"8,66E-01","module":"D","scenario":null},{"value":"4,47E+00","module":"A1A3","scenario":null}]},{"parameter":"NRSF","unit":"MJ","values":[{"value":"2,86E+01","module":"A1","scenario":null},{"value":"2,76E-01","module":"A2","scenario":null},{"value":"2,25E-01","module":"A3","scenario":null},{"value":"2,26E-01","module":"A4","scenario":null},{"value":"0,00E+00","module":"C1","scenario":null},{"value":"2,26E-01","module":"C2","scenario":null},{"value":"0,00E+00","module":"C3","scenario":null},{"value":"4,09E-03","module":"C4","scenario":null},{"value":"3,00E+01","module":"D","scenario":null},{"value":"2,91E+01","module":"A1A3","scenario":null}]},{"parameter":"FW","unit":"m3","values":[{"value":"3,07E+00","module":"A1","scenario":null},{"value":"2,30E-02","module":"A2","scenario":null},{"value":"4,54E-01","module":"A3","scenario":null},{"value":"2,43E-02","module":"A4","scenario":null},{"value":"2,83E-03","module":"C1","scenario":null},{"value":"1,32E-02","module":"C2","scenario":null},{"value":"3,66E-02","module":"C3","scenario":null},{"value":"5,33E-03","module":"C4","scenario":null},{"value":"-1,38E+00","module":"D","scenario":null},{"value":"3,55E+00","module":"A1A3","scenario":null}]}],"end_of_life_waste":[{"parameter":"HWD","unit":"kg","values":[{"value":"3,32E+00","module":"A1","scenario":null},{"value":"1,29E-02","module":"A2","scenario":null},{"value":"6,90E-01","module":"A3","scenario":null},{"value":"1,57E-02","module":"A4","scenario":null},{"value":"1,62E-03","module":"C1","scenario":null},{"value":"6,37E-03","module":"C2","scenario":null},{"value":"2,13E-03","module":"C3","scenario":null},{"value":"0,00E+00","module":"C4","scenario":null},{"value":"-1,58E-01","module":"D","scenario":null},{"value":"4,03E+00","module":"A1A3","scenario":null}]},{"parameter":"NHWD","unit":"kg","values":[{"value":"9,85E+01","module":"A1","scenario":null},{"value":"1,33E+01","module":"A2","scenario":null},{"value":"9,01E+01","module":"A3","scenario":null},{"value":"6,49E+00","module":"A4","scenario":null},{"value":"6,52E-02","module":"C1","scenario":null},{"value":"6,01E+00","module":"C2","scenario":null},{"value":"6,73E-02","module":"C3","scenario":null},{"value":"3,24E+01","module":"C4","scenario":null},{"value":"-1,20E+01","module":"D","scenario":null},{"value":"2,02E+02","module":"A1A3","scenario":null}]},{"parameter":"RWD","unit":"kg","values":[{"value":"5,76E-03","module":"A1","scenario":null},{"value":"1,85E-03","module":"A2","scenario":null},{"value":"7,36E-04","module":"A3","scenario":null},{"value":"2,45E-03","module":"A4","scenario":null},{"value":"3,82E-04","module":"C1","scenario":null},{"value":"8,41E-04","module":"C2","scenario":null},{"value":"2,26E-04","module":"C3","scenario":null},{"value":"0,00E+00","module":"C4","scenario":null},{"value":"-2,06E-04","module":"D","scenario":null},{"value":"8,35E-03","module":"A1A3","scenario":null}]}],"end_of_life_flow":[{"parameter":"CRU","unit":"kg","values":[{"value":"1,49E+00","module":"A1","scenario":null},{"value":"0,00E+00","module":"A2","scenario":null},{"value":"0,00E+00","module":"A3","scenario":null},{"value":"0,00E+00","module":"A4","scenario":null},{"value":"0,00E+00","module":"C1","scenario":null},{"value":"0,00E+00","module":"C2","scenario":null},{"value":"0,00E+00","module":"C3","scenario":null},{"value":"0,00E+00","module":"C4","scenario":null},{"value":"0,00E+00","module":"D","scenario":null},{"value":"1,49E+00","module":"A1A3","scenario":null}]},{"parameter":"MFR","unit":"kg","values":[{"value":"9,14E+00","module":"A1","scenario":null},{"value":"0,00E+00","module":"A2","scenario":null},{"value":"2,46E+01","module":"A3","scenario":null},{"value":"0,00E+00","module":"A4","scenario":null},{"value":"0,00E+00","module":"C1","scenario":null},{"value":"0,00E+00","module":"C2","scenario":null},{"value":"9,68E+02","module":"C3","scenario":null},{"value":"0,00E+00","module":"C4","scenario":null},{"value":"0,00E+00","module":"D","scenario":null},{"value":"3,37E+01","module":"A1A3","scenario":null}]},{"parameter":"MER","unit":"kg","values":[{"value":"2,74E-01","module":"A1","scenario":null},{"value":"0,00E+00","module":"A2","scenario":null},{"value":"2,33E+01","module":"A3","scenario":null},{"value":"0,00E+00","module":"A4","scenario":null},{"value":"0,00E+00","module":"C1","scenario":null},{"value":"0,00E+00","module":"C2","scenario":null},{"value":"0,00E+00","module":"C3","scenario":null},{"value":"0,00E+00","module":"C4","scenario":null},{"value":"0,00E+00","module":"D","scenario":null},{"value":"2,35E+01","module":"A1A3","scenario":null}]},{"parameter":"EEE","unit":"MJ","values":[{"value":"0,00E+00","module":"A1","scenario":null},{"value":"0,00E+00","module":"A2","scenario":null},{"value":"1,60E+01","module":"A3","scenario":null},{"value":"0,00E+00","module":"A4","scenario":null},{"value":"0,00E+00","module":"C1","scenario":null},{"value":"0,00E+00","module":"C2","scenario":null},{"value":"0,00E+00","module":"C3","scenario":null},{"value":"0,00E+00","module":"C4","scenario":null},{"value":"0,00E+00","module":"D","scenario":null},{"value":"1,60E+01","module":"A1A3","scenario":null}]},{"parameter":"EET","unit":"MJ","values":[{"value":"0,00E+00","module":"A1","scenario":null},{"value":"0,00E+00","module":"A2","scenario":null},{"value":"2,42E+02","module":"A3","scenario":null},{"value":"0,00E+00","module":"A4","scenario":null},{"value":"0,00E+00","module":"C1","scenario":null},{"value":"0,00E+00","module":"C2","scenario":null},{"value":"0,00E+00","module":"C3","scenario":null},{"value":"0,00E+00","module":"C4","scenario":null},{"value":"0,00E+00","module":"D","scenario":null},{"value":"2,42E+02","module":"A1A3","scenario":null}]}]}