{"product_name":"TVR-D","epd_id":"NEPD-5552-4853-EN","declared_unit":{"unit":"stk","amount":1},"compliance":["EN 15804+A2","ISO 14025","ISO 21930"],"producer_name":"TROX Group","environmental_impact":[{"parameter":"GWP-total","unit":"kg CO2-eq","values":[{"value":"1,04E+02","module":"A1-A3","scenario":null},{"value":"1,02E+00","module":"A4","scenario":null},{"value":"9,15E-03","module":"C1","scenario":null},{"value":"6,39E-02","module":"C2","scenario":null},{"value":"2,68E+00","module":"C3","scenario":null},{"value":"2,06E-01","module":"C4","scenario":null},{"value":"-1,15E+00","module":"D","scenario":null}]},{"parameter":"GWP-fossil","unit":"kg CO2-eq","values":[{"value":"1,05E+02","module":"A1-A3","scenario":null},{"value":"1,02E+00","module":"A4","scenario":null},{"value":"9,15E-03","module":"C1","scenario":null},{"value":"6,38E-02","module":"C2","scenario":null},{"value":"2,68E+00","module":"C3","scenario":null},{"value":"2,06E-01","module":"C4","scenario":null},{"value":"-1,15E+00","module":"D","scenario":null}]},{"parameter":"GWP-biogenic","unit":"kg CO2-eq","values":[{"value":"-7,30E-01","module":"A1-A3","scenario":null},{"value":"4,23E-04","module":"A4","scenario":null},{"value":"1,72E-06","module":"C1","scenario":null},{"value":"2,64E-05","module":"C2","scenario":null},{"value":"3,40E-04","module":"C3","scenario":null},{"value":"2,90E-04","module":"C4","scenario":null},{"value":"-1,16E-03","module":"D","scenario":null}]},{"parameter":"GWP-luluc","unit":"kg CO2-eq","values":[{"value":"1,70E-01","module":"A1-A3","scenario":null},{"value":"3,63E-04","module":"A4","scenario":null},{"value":"7,21E-07","module":"C1","scenario":null},{"value":"2,27E-05","module":"C2","scenario":null},{"value":"7,94E-05","module":"C3","scenario":null},{"value":"7,69E-05","module":"C4","scenario":null},{"value":"-3,25E-03","module":"D","scenario":null}]},{"parameter":"ODP","unit":"kg CFC11-eq","values":[{"value":"8,75E-06","module":"A1-A3","scenario":null},{"value":"2,31E-07","module":"A4","scenario":null},{"value":"1,98E-09","module":"C1","scenario":null},{"value":"1,45E-08","module":"C2","scenario":null},{"value":"1,27E-08","module":"C3","scenario":null},{"value":"1,01E-08","module":"C4","scenario":null},{"value":"-7,91E-04","module":"D","scenario":null}]},{"parameter":"AP","unit":"mol H+-eq","values":[{"value":"8,96E-01","module":"A1-A3","scenario":null},{"value":"2,93E-03","module":"A4","scenario":null},{"value":"9,57E-05","module":"C1","scenario":null},{"value":"1,83E-04","module":"C2","scenario":null},{"value":"9,27E-04","module":"C3","scenario":null},{"value":"3,83E-04","module":"C4","scenario":null},{"value":"-5,96E-03","module":"D","scenario":null}]},{"parameter":"POCP","unit":"kg NMVOC-eq","values":[{"value":"4,40E-01","module":"A1-A3","scenario":null},{"value":"2,49E-03","module":"A4","scenario":null},{"value":"1,27E-04","module":"C1","scenario":null},{"value":"1,55E-04","module":"C2","scenario":null},{"value":"9,84E-04","module":"C3","scenario":null},{"value":"3,06E-04","module":"C4","scenario":null},{"value":"-5,54E-03","module":"D","scenario":null}]},{"parameter":"ADPE","unit":"kg Sb-eq","values":[{"value":"6,02E-02","module":"A1-A3","scenario":null},{"value":"2,82E-05","module":"A4","scenario":null},{"value":"1,40E-08","module":"C1","scenario":null},{"value":"1,76E-06","module":"C2","scenario":null},{"value":"1,01E-06","module":"C3","scenario":null},{"value":"8,74E-07","module":"C4","scenario":null},{"value":"-1,73E-05","module":"D","scenario":null}]},{"parameter":"ADPF","unit":"MJ","values":[{"value":"1,38E+03","module":"A1-A3","scenario":null},{"value":"1,54E+01","module":"A4","scenario":null},{"value":"1,26E-01","module":"C1","scenario":null},{"value":"9,65E-01","module":"C2","scenario":null},{"value":"1,15E+00","module":"C3","scenario":null},{"value":"9,73E-01","module":"C4","scenario":null},{"value":"-1,03E+01","module":"D","scenario":null}]},{"parameter":"WDP","unit":"m3 world-eq. Deprived","values":[{"value":"4,82E+03","module":"A1-A3","scenario":null},{"value":"1,49E+01","module":"A4","scenario":null},{"value":"2,68E-02","module":"C1","scenario":null},{"value":"9,33E-01","module":"C2","scenario":null},{"value":"3,24E+00","module":"C3","scenario":null},{"value":"2,91E+00","module":"C4","scenario":null},{"value":"-2,26E+01","module":"D","scenario":null}]},{"parameter":"EP-freshwater","unit":"kg P-eq","values":[{"value":"1,76E-02","module":"A1-A3","scenario":null},{"value":"8,16E-06","module":"A4","scenario":null},{"value":"3,33E-08","module":"C1","scenario":null},{"value":"5,10E-07","module":"C2","scenario":null},{"value":"2,85E-06","module":"C3","scenario":null},{"value":"2,36E-06","module":"C4","scenario":null},{"value":"-6,80E-05","module":"D","scenario":null}]},{"parameter":"EP-marine","unit":"kg N-eq","values":[{"value":"1,33E-01","module":"A1-A3","scenario":null},{"value":"5,81E-04","module":"A4","scenario":null},{"value":"4,22E-05","module":"C1","scenario":null},{"value":"3,63E-05","module":"C2","scenario":null},{"value":"3,90E-04","module":"C3","scenario":null},{"value":"1,14E-04","module":"C4","scenario":null},{"value":"-1,18E-03","module":"D","scenario":null}]},{"parameter":"EP-terrestrial","unit":"mol N-eq.","values":[{"value":"1,91E+00","module":"A1-A3","scenario":null},{"value":"6,49E-03","module":"A4","scenario":null},{"value":"4,64E-04","module":"C1","scenario":null},{"value":"4,06E-04","module":"C2","scenario":null},{"value":"3,99E-03","module":"C3","scenario":null},{"value":"1,09E-03","module":"C4","scenario":null},{"value":"-1,21E-02","module":"D","scenario":null}]},{"parameter":"GWP-IOBC","unit":"kg CO2-eq","values":[{"value":"1,06E+02","module":"A1-A3","scenario":null},{"value":"1,02E+00","module":"A4","scenario":null},{"value":"9,15E-03","module":"C1","scenario":null},{"value":"6,39E-02","module":"C2","scenario":null},{"value":"2,68E+00","module":"C3","scenario":null},{"value":"1,88E-01","module":"C4","scenario":null},{"value":"-1,65E+00","module":"D","scenario":null}]}],"additional_environmental_impact":[{"parameter":"PM","unit":"Disease incidence","values":[{"value":"6,43E-06","module":"A1-A3","scenario":null},{"value":"6,25E-08","module":"A4","scenario":null},{"value":"2,53E-09","module":"C1","scenario":null},{"value":"3,91E-09","module":"C2","scenario":null},{"value":"5,63E-09","module":"C3","scenario":null},{"value":"4,30E-09","module":"C4","scenario":null},{"value":"-9,80E-08","module":"D","scenario":null}]},{"parameter":"ETP-fw","unit":"CTUe","values":[{"value":"8,85E+03","module":"A1-A3","scenario":null},{"value":"1,14E+01","module":"A4","scenario":null},{"value":"6,88E-02","module":"C1","scenario":null},{"value":"7,15E-01","module":"C2","scenario":null},{"value":"7,32E+00","module":"C3","scenario":null},{"value":"6,24E+00","module":"C4","scenario":null},{"value":"-5,90E+01","module":"D","scenario":null}]},{"parameter":"HTP-c","unit":"CTUh","values":[{"value":"2,20E-07","module":"A1-A3","scenario":null},{"value":"0,00E+00","module":"A4","scenario":null},{"value":"0,00E+00","module":"C1","scenario":null},{"value":"0,00E+00","module":"C2","scenario":null},{"value":"2,13E-10","module":"C3","scenario":null},{"value":"3,60E-11","module":"C4","scenario":null},{"value":"-5,19E-09","module":"D","scenario":null}]},{"parameter":"HTP-nc","unit":"CTUh","values":[{"value":"5,92E-06","module":"A1-A3","scenario":null},{"value":"1,25E-08","module":"A4","scenario":null},{"value":"6,20E-11","module":"C1","scenario":null},{"value":"7,81E-10","module":"C2","scenario":null},{"value":"1,99E-08","module":"C3","scenario":null},{"value":"1,94E-09","module":"C4","scenario":null},{"value":"1,01E-07","module":"D","scenario":null}]},{"parameter":"SQP","unit":"-","values":[{"value":"6,49E+02","module":"A1-A3","scenario":null},{"value":"1,08E+01","module":"A4","scenario":null},{"value":"1,60E-02","module":"C1","scenario":null},{"value":"6,75E-01","module":"C2","scenario":null},{"value":"4,19E-01","module":"C3","scenario":null},{"value":"8,28E-01","module":"C4","scenario":null},{"value":"-1,69E+00","module":"D","scenario":null}]},{"parameter":"IRP","unit":"kBq U235-eq","values":[{"value":"5,36E+00","module":"A1-A3","scenario":null},{"value":"6,75E-02","module":"A4","scenario":null},{"value":"5,40E-04","module":"C1","scenario":null},{"value":"4,22E-03","module":"C2","scenario":null},{"value":"4,18E-03","module":"C3","scenario":null},{"value":"4,21E-03","module":"C4","scenario":null},{"value":"-4,42E-03","module":"D","scenario":null}]}],"resource_use":[{"parameter":"PERE","unit":"MJ","values":[{"value":"1,58E+02","module":"A1-A3","scenario":null},{"value":"2,21E-01","module":"A4","scenario":null},{"value":"6,81E-04","module":"C1","scenario":null},{"value":"1,38E-02","module":"C2","scenario":null},{"value":"7,68E-02","module":"C3","scenario":null},{"value":"6,88E-02","module":"C4","scenario":null},{"value":"-2,23E+00","module":"D","scenario":null}]},{"parameter":"PERM","unit":"","values":[{"value":"1,07E+01","module":"A1-A3","scenario":null},{"value":"0,00E+00","module":"A4","scenario":null},{"value":"0,00E+00","module":"C1","scenario":null},{"value":"0,00E+00","module":"C2","scenario":null},{"value":"0,00E+00","module":"C3","scenario":null},{"value":"0,00E+00","module":"C4","scenario":null},{"value":"0,00E+00","module":"D","scenario":null}]},{"parameter":"PERT","unit":"MJ","values":[{"value":"1,69E+02","module":"A1-A3","scenario":null},{"value":"2,21E-01","module":"A4","scenario":null},{"value":"6,81E-04","module":"C1","scenario":null},{"value":"1,38E-02","module":"C2","scenario":null},{"value":"7,68E-02","module":"C3","scenario":null},{"value":"6,88E-02","module":"C4","scenario":null},{"value":"-2,23E+00","module":"D","scenario":null}]},{"parameter":"PENRE","unit":"MJ","values":[{"value":"1,37E+03","module":"A1-A3","scenario":null},{"value":"1,54E+01","module":"A4","scenario":null},{"value":"1,26E-01","module":"C1","scenario":null},{"value":"9,65E-01","module":"C2","scenario":null},{"value":"1,15E+00","module":"C3","scenario":null},{"value":"9,73E-01","module":"C4","scenario":null},{"value":"-1,03E+01","module":"D","scenario":null}]},{"parameter":"PENRM","unit":"MJ","values":[{"value":"6,35E+00","module":"A1-A3","scenario":null},{"value":"0,00E+00","module":"A4","scenario":null},{"value":"0,00E+00","module":"C1","scenario":null},{"value":"0,00E+00","module":"C2","scenario":null},{"value":"0,00E+00","module":"C3","scenario":null},{"value":"0,00E+00","module":"C4","scenario":null},{"value":"0,00E+00","module":"D","scenario":null}]},{"parameter":"PENRT","unit":"MJ","values":[{"value":"1,38E+03","module":"A1-A3","scenario":null},{"value":"1,54E+01","module":"A4","scenario":null},{"value":"1,26E-01","module":"C1","scenario":null},{"value":"9,65E-01","module":"C2","scenario":null},{"value":"1,15E+00","module":"C3","scenario":null},{"value":"9,73E-01","module":"C4","scenario":null},{"value":"-1,03E+01","module":"D","scenario":null}]},{"parameter":"SM","unit":"kg","values":[{"value":"4,29E+00","module":"A1-A3","scenario":null},{"value":"0,00E+00","module":"A4","scenario":null},{"value":"6,18E-05","module":"C1","scenario":null},{"value":"0,00E+00","module":"C2","scenario":null},{"value":"0,00E+00","module":"C3","scenario":null},{"value":"6,64E-05","module":"C4","scenario":null},{"value":"0,00E+00","module":"D","scenario":null}]},{"parameter":"RSF","unit":"MJ","values":[{"value":"4,40E+00","module":"A1-A3","scenario":null},{"value":"7,91E-03","module":"A4","scenario":null},{"value":"1,68E-05","module":"C1","scenario":null},{"value":"4,94E-04","module":"C2","scenario":null},{"value":"1,88E-03","module":"C3","scenario":null},{"value":"1,61E-03","module":"C4","scenario":null},{"value":"3,60E-02","module":"D","scenario":null}]},{"parameter":"NRSF","unit":"MJ","values":[{"value":"8,98E+00","module":"A1-A3","scenario":null},{"value":"2,83E-02","module":"A4","scenario":null},{"value":"2,47E-04","module":"C1","scenario":null},{"value":"1,77E-03","module":"C2","scenario":null},{"value":"-1,40E-03","module":"C3","scenario":null},{"value":"8,97E-04","module":"C4","scenario":null},{"value":"1,00E+00","module":"D","scenario":null}]},{"parameter":"FW","unit":"m3","values":[{"value":"1,07E+00","module":"A1-A3","scenario":null},{"value":"1,65E-03","module":"A4","scenario":null},{"value":"6,48E-06","module":"C1","scenario":null},{"value":"1,03E-04","module":"C2","scenario":null},{"value":"5,28E-03","module":"C3","scenario":null},{"value":"4,20E-03","module":"C4","scenario":null},{"value":"-6,48E-03","module":"D","scenario":null}]}],"end_of_life_waste":[{"parameter":"HWD","unit":"kg","values":[{"value":"6,15E-01","module":"A1-A3","scenario":null},{"value":"7,96E-04","module":"A4","scenario":null},{"value":"3,71E-06","module":"C1","scenario":null},{"value":"4,98E-05","module":"C2","scenario":null},{"value":"7,44E-03","module":"C3","scenario":null},{"value":"5,20E-02","module":"C4","scenario":null},{"value":"-4,71E-03","module":"D","scenario":null}]},{"parameter":"NHWD","unit":"kg","values":[{"value":"1,90E+01","module":"A1-A3","scenario":null},{"value":"7,51E-01","module":"A4","scenario":null},{"value":"1,49E-04","module":"C1","scenario":null},{"value":"4,69E-02","module":"C2","scenario":null},{"value":"1,06E+00","module":"C3","scenario":null},{"value":"1,85E+00","module":"C4","scenario":null},{"value":"-4,53E-01","module":"D","scenario":null}]},{"parameter":"RWD","unit":"kg","values":[{"value":"4,29E-03","module":"A1-A3","scenario":null},{"value":"1,05E-04","module":"A4","scenario":null},{"value":"8,74E-07","module":"C1","scenario":null},{"value":"6,57E-06","module":"C2","scenario":null},{"value":"4,26E-06","module":"C3","scenario":null},{"value":"4,27E-06","module":"C4","scenario":null},{"value":"-4,65E-06","module":"D","scenario":null}]}],"end_of_life_flow":[{"parameter":"CRU","unit":"kg","values":[{"value":"0,00E+00","module":"A1-A3","scenario":null},{"value":"0,00E+00","module":"A4","scenario":null},{"value":"0,00E+00","module":"C1","scenario":null},{"value":"0,00E+00","module":"C2","scenario":null},{"value":"0,00E+00","module":"C3","scenario":null},{"value":"0,00E+00","module":"C4","scenario":null},{"value":"0,00E+00","module":"D","scenario":null}]},{"parameter":"MFR","unit":"kg","values":[{"value":"1,53E+00","module":"A1-A3","scenario":null},{"value":"0,00E+00","module":"A4","scenario":null},{"value":"6,07E-05","module":"C1","scenario":null},{"value":"0,00E+00","module":"C2","scenario":null},{"value":"3,83E+00","module":"C3","scenario":null},{"value":"2,00E-05","module":"C4","scenario":null},{"value":"0,00E+00","module":"D","scenario":null}]},{"parameter":"MER","unit":"kg","values":[{"value":"2,81E-02","module":"A1-A3","scenario":null},{"value":"0,00E+00","module":"A4","scenario":null},{"value":"1,88E-07","module":"C1","scenario":null},{"value":"0,00E+00","module":"C2","scenario":null},{"value":"1,06E-01","module":"C3","scenario":null},{"value":"3,61E-07","module":"C4","scenario":null},{"value":"0,00E+00","module":"D","scenario":null}]},{"parameter":"EEE","unit":"MJ","values":[{"value":"2,13E-01","module":"A1-A3","scenario":null},{"value":"0,00E+00","module":"A4","scenario":null},{"value":"6,45E-07","module":"C1","scenario":null},{"value":"0,00E+00","module":"C2","scenario":null},{"value":"1,38E+00","module":"C3","scenario":null},{"value":"1,98E-05","module":"C4","scenario":null},{"value":"0,00E+00","module":"D","scenario":null}]},{"parameter":"EET","unit":"MJ","values":[{"value":"3,23E+00","module":"A1-A3","scenario":null},{"value":"0,00E+00","module":"A4","scenario":null},{"value":"9,76E-06","module":"C1","scenario":null},{"value":"0,00E+00","module":"C2","scenario":null},{"value":"2,09E+01","module":"C3","scenario":null},{"value":"3,00E-04","module":"C4","scenario":null},{"value":"0,00E+00","module":"D","scenario":null}]}]}