{"product_name":"City 90 Cantilever smal (2 felt)","epd_id":"NEPD-4961-43008-NO","declared_unit":{"unit":"stk","amount":1},"compliance":["EN 15804+A2","ISO 14025","ISO 21930"],"producer_name":"Norfax AS","environmental_impact":[{"parameter":"GWP-total","unit":"kg CO2-eq","values":[{"value":"5,08E+02","module":"A3","scenario":null},{"value":"5,87E+01","module":"A4","scenario":null},{"value":"0,00E+00","module":"B3","scenario":null},{"value":"0,00E+00","module":"B4","scenario":null},{"value":"0,00E+00","module":"C1","scenario":null}]},{"parameter":"GWP-fossil","unit":"kg CO2-eq","values":[{"value":"5,02E+02","module":"A3","scenario":null},{"value":"5,87E+01","module":"A4","scenario":null},{"value":"0,00E+00","module":"B3","scenario":null},{"value":"0,00E+00","module":"B4","scenario":null},{"value":"0,00E+00","module":"C1","scenario":null}]},{"parameter":"GWP-biogenic","unit":"kg CO2-eq","values":[{"value":"2,19E+00","module":"A3","scenario":null},{"value":"2,39E-02","module":"A4","scenario":null},{"value":"0,00E+00","module":"B3","scenario":null},{"value":"0,00E+00","module":"B4","scenario":null},{"value":"0,00E+00","module":"C1","scenario":null}]},{"parameter":"GWP-luluc","unit":"kg CO2-eq","values":[{"value":"2,97E+00","module":"A3","scenario":null},{"value":"2,05E-02","module":"A4","scenario":null},{"value":"0,00E+00","module":"B3","scenario":null},{"value":"0,00E+00","module":"B4","scenario":null},{"value":"0,00E+00","module":"C1","scenario":null}]},{"parameter":"ODP","unit":"kg CFC11-eq","values":[{"value":"1,22E-04","module":"A3","scenario":null},{"value":"1,34E-05","module":"A4","scenario":null},{"value":"0,00E+00","module":"B3","scenario":null},{"value":"0,00E+00","module":"B4","scenario":null},{"value":"0,00E+00","module":"C1","scenario":null}]},{"parameter":"AP","unit":"mol H+-eq","values":[{"value":"9,94E+01","module":"A3","scenario":null},{"value":"2,40E-01","module":"A4","scenario":null},{"value":"0,00E+00","module":"B3","scenario":null},{"value":"0,00E+00","module":"B4","scenario":null},{"value":"0,00E+00","module":"C1","scenario":null}]},{"parameter":"POCP","unit":"kg NMVOC-eq","values":[{"value":"1,27E+00","module":"A3","scenario":null},{"value":"2,41E-01","module":"A4","scenario":null},{"value":"0,00E+00","module":"B3","scenario":null},{"value":"0,00E+00","module":"B4","scenario":null},{"value":"0,00E+00","module":"C1","scenario":null}]},{"parameter":"ADPE","unit":"kg Sb-eq","values":[{"value":"6,50E-03","module":"A3","scenario":null},{"value":"1,59E-03","module":"A4","scenario":null},{"value":"0,00E+00","module":"B3","scenario":null},{"value":"0,00E+00","module":"B4","scenario":null},{"value":"0,00E+00","module":"C1","scenario":null}]},{"parameter":"ADPF","unit":"MJ","values":[{"value":"1,33E+04","module":"A3","scenario":null},{"value":"8,85E+02","module":"A4","scenario":null},{"value":"0,00E+00","module":"B3","scenario":null},{"value":"0,00E+00","module":"B4","scenario":null},{"value":"0,00E+00","module":"C1","scenario":null}]},{"parameter":"WDP","unit":"m3 world-eq. Deprived","values":[{"value":"5,22E+05","module":"A3","scenario":null},{"value":"8,44E+02","module":"A4","scenario":null},{"value":"0,00E+00","module":"B3","scenario":null},{"value":"0,00E+00","module":"B4","scenario":null},{"value":"0,00E+00","module":"C1","scenario":null}]},{"parameter":"EP-freshwater","unit":"kg P-eq","values":[{"value":"1,87E-02","module":"A3","scenario":null},{"value":"4,61E-04","module":"A4","scenario":null},{"value":"0,00E+00","module":"B3","scenario":null},{"value":"0,00E+00","module":"B4","scenario":null},{"value":"0,00E+00","module":"C1","scenario":null}]},{"parameter":"EP-marine","unit":"kg N-eq","values":[{"value":"3,25E+00","module":"A3","scenario":null},{"value":"7,12E-02","module":"A4","scenario":null},{"value":"0,00E+00","module":"B3","scenario":null},{"value":"0,00E+00","module":"B4","scenario":null},{"value":"0,00E+00","module":"C1","scenario":null}]},{"parameter":"EP-terrestrial","unit":"mol N-eq.","values":[{"value":"4,38E+02","module":"A3","scenario":null},{"value":"7,87E-01","module":"A4","scenario":null},{"value":"0,00E+00","module":"B3","scenario":null},{"value":"0,00E+00","module":"B4","scenario":null},{"value":"0,00E+00","module":"C1","scenario":null}]},{"parameter":"GWP-IOBC","unit":"kg CO2-eq","values":[{"value":"5,07E+02","module":"A3","scenario":null},{"value":"4,48E+01","module":"A4","scenario":null},{"value":"0,00E+00","module":"B3","scenario":null},{"value":"0,00E+00","module":"B4","scenario":null},{"value":"0,00E+00","module":"C1","scenario":null}]}],"additional_environmental_impact":[{"parameter":"PM","unit":"Disease incidence","values":[{"value":"6,87E-04","module":"A3","scenario":null},{"value":"4,23E-06","module":"A4","scenario":null},{"value":"0,00E+00","module":"B3","scenario":null},{"value":"0,00E+00","module":"B4","scenario":null},{"value":"0,00E+00","module":"C1","scenario":null}]},{"parameter":"ETP-fw","unit":"CTUe","values":[{"value":"8,47E+03","module":"A3","scenario":null},{"value":"6,52E+02","module":"A4","scenario":null},{"value":"0,00E+00","module":"B3","scenario":null},{"value":"0,00E+00","module":"B4","scenario":null},{"value":"0,00E+00","module":"C1","scenario":null}]},{"parameter":"HTP-c","unit":"CTUh","values":[{"value":"2,88E-07","module":"A3","scenario":null},{"value":"0,00E+00","module":"A4","scenario":null},{"value":"0,00E+00","module":"B3","scenario":null},{"value":"0,00E+00","module":"B4","scenario":null},{"value":"0,00E+00","module":"C1","scenario":null}]},{"parameter":"HTP-nc","unit":"CTUh","values":[{"value":"6,17E-06","module":"A3","scenario":null},{"value":"7,04E-07","module":"A4","scenario":null},{"value":"0,00E+00","module":"B3","scenario":null},{"value":"0,00E+00","module":"B4","scenario":null},{"value":"0,00E+00","module":"C1","scenario":null}]},{"parameter":"SQP","unit":"-","values":[{"value":"3,25E+03","module":"A3","scenario":null},{"value":"6,10E+02","module":"A4","scenario":null},{"value":"0,00E+00","module":"B3","scenario":null},{"value":"0,00E+00","module":"B4","scenario":null},{"value":"0,00E+00","module":"C1","scenario":null}]},{"parameter":"IRP","unit":"kBq U235-eq","values":[{"value":"1,91E+02","module":"A3","scenario":null},{"value":"3,87E+00","module":"A4","scenario":null},{"value":"0,00E+00","module":"B3","scenario":null},{"value":"0,00E+00","module":"B4","scenario":null},{"value":"0,00E+00","module":"C1","scenario":null}]}],"resource_use":[{"parameter":"PERE","unit":"MJ","values":[{"value":"2,80E+03","module":"A3","scenario":null},{"value":"1,25E+01","module":"A4","scenario":null},{"value":"0,00E+00","module":"B3","scenario":null},{"value":"0,00E+00","module":"B4","scenario":null},{"value":"0,00E+00","module":"C1","scenario":null}]},{"parameter":"PERM","unit":"","values":[{"value":"0,00E+00","module":"A3","scenario":null},{"value":"0,00E+00","module":"A4","scenario":null},{"value":"0,00E+00","module":"B3","scenario":null},{"value":"0,00E+00","module":"B4","scenario":null},{"value":"0,00E+00","module":"C1","scenario":null}]},{"parameter":"PERT","unit":"MJ","values":[{"value":"2,80E+03","module":"A3","scenario":null},{"value":"1,25E+01","module":"A4","scenario":null},{"value":"0,00E+00","module":"B3","scenario":null},{"value":"0,00E+00","module":"B4","scenario":null},{"value":"0,00E+00","module":"C1","scenario":null}]},{"parameter":"PENRE","unit":"MJ","values":[{"value":"1,34E+04","module":"A3","scenario":null},{"value":"8,85E+02","module":"A4","scenario":null},{"value":"0,00E+00","module":"B3","scenario":null},{"value":"0,00E+00","module":"B4","scenario":null},{"value":"0,00E+00","module":"C1","scenario":null}]},{"parameter":"PENRM","unit":"MJ","values":[{"value":"0,00E+00","module":"A3","scenario":null},{"value":"0,00E+00","module":"A4","scenario":null},{"value":"0,00E+00","module":"B3","scenario":null},{"value":"0,00E+00","module":"B4","scenario":null},{"value":"0,00E+00","module":"C1","scenario":null}]},{"parameter":"PENRT","unit":"MJ","values":[{"value":"1,34E+04","module":"A3","scenario":null},{"value":"8,85E+02","module":"A4","scenario":null},{"value":"0,00E+00","module":"B3","scenario":null},{"value":"0,00E+00","module":"B4","scenario":null},{"value":"0,00E+00","module":"C1","scenario":null}]},{"parameter":"SM","unit":"kg","values":[{"value":"0,00E+00","module":"A3","scenario":null},{"value":"0,00E+00","module":"A4","scenario":null},{"value":"0,00E+00","module":"B3","scenario":null},{"value":"0,00E+00","module":"B4","scenario":null},{"value":"0,00E+00","module":"C1","scenario":null}]},{"parameter":"RSF","unit":"MJ","values":[{"value":"4,77E+01","module":"A3","scenario":null},{"value":"4,47E-01","module":"A4","scenario":null},{"value":"0,00E+00","module":"B3","scenario":null},{"value":"0,00E+00","module":"B4","scenario":null},{"value":"0,00E+00","module":"C1","scenario":null}]},{"parameter":"NRSF","unit":"MJ","values":[{"value":"3,52E+01","module":"A3","scenario":null},{"value":"1,60E+00","module":"A4","scenario":null},{"value":"0,00E+00","module":"B3","scenario":null},{"value":"0,00E+00","module":"B4","scenario":null},{"value":"0,00E+00","module":"C1","scenario":null}]},{"parameter":"FW","unit":"m3","values":[{"value":"1,19E+01","module":"A3","scenario":null},{"value":"9,32E-02","module":"A4","scenario":null},{"value":"0,00E+00","module":"B3","scenario":null},{"value":"0,00E+00","module":"B4","scenario":null},{"value":"0,00E+00","module":"C1","scenario":null}]}],"end_of_life_waste":[{"parameter":"HWD","unit":"kg","values":[{"value":"8,27E-01","module":"A3","scenario":null},{"value":"4,51E-02","module":"A4","scenario":null},{"value":"0,00E+00","module":"B3","scenario":null},{"value":"0,00E+00","module":"B4","scenario":null},{"value":"0,00E+00","module":"C1","scenario":null}]},{"parameter":"NHWD","unit":"kg","values":[{"value":"8,40E+01","module":"A3","scenario":null},{"value":"4,23E+01","module":"A4","scenario":null},{"value":"0,00E+00","module":"B3","scenario":null},{"value":"0,00E+00","module":"B4","scenario":null},{"value":"0,00E+00","module":"C1","scenario":null}]},{"parameter":"RWD","unit":"kg","values":[{"value":"9,90E-02","module":"A3","scenario":null},{"value":"6,03E-03","module":"A4","scenario":null},{"value":"0,00E+00","module":"B3","scenario":null},{"value":"0,00E+00","module":"B4","scenario":null},{"value":"0,00E+00","module":"C1","scenario":null}]}],"end_of_life_flow":[{"parameter":"CRU","unit":"kg","values":[{"value":"0,00E+00","module":"A3","scenario":null},{"value":"0,00E+00","module":"A4","scenario":null},{"value":"0,00E+00","module":"B3","scenario":null},{"value":"0,00E+00","module":"B4","scenario":null},{"value":"0,00E+00","module":"C1","scenario":null}]},{"parameter":"MFR","unit":"kg","values":[{"value":"4,66E+01","module":"A3","scenario":null},{"value":"0,00E+00","module":"A4","scenario":null},{"value":"0,00E+00","module":"B3","scenario":null},{"value":"0,00E+00","module":"B4","scenario":null},{"value":"0,00E+00","module":"C1","scenario":null}]},{"parameter":"MER","unit":"kg","values":[{"value":"1,61E-05","module":"A3","scenario":null},{"value":"0,00E+00","module":"A4","scenario":null},{"value":"0,00E+00","module":"B3","scenario":null},{"value":"0,00E+00","module":"B4","scenario":null},{"value":"0,00E+00","module":"C1","scenario":null}]},{"parameter":"EEE","unit":"MJ","values":[{"value":"1,09E+00","module":"A3","scenario":null},{"value":"0,00E+00","module":"A4","scenario":null},{"value":"0,00E+00","module":"B3","scenario":null},{"value":"0,00E+00","module":"B4","scenario":null},{"value":"0,00E+00","module":"C1","scenario":null}]},{"parameter":"EET","unit":"MJ","values":[{"value":"1,65E+01","module":"A3","scenario":null},{"value":"0,00E+00","module":"A4","scenario":null},{"value":"0,00E+00","module":"B3","scenario":null},{"value":"0,00E+00","module":"B4","scenario":null},{"value":"0,00E+00","module":"C1","scenario":null}]}]}