{"product_name":"Betonbr\u00f8ndsystemer, v\u00e5dst\u00f8bte","epd_id":"NEPD-6302-5558","declared_unit":{"unit":"ton","amount":1},"compliance":["EN 15804+A2","ISO 14025","ISO 21930"],"producer_name":"CRH Concrete A/S","environmental_impact":[{"parameter":"GWP-total","unit":"kg CO2-eq","values":[{"value":"1,51E+02","module":"A1","scenario":null},{"value":"1,52E+01","module":"A2","scenario":null},{"value":"8,76E+00","module":"A3","scenario":null},{"value":"5,00E+00","module":"A4","scenario":null},{"value":"4,00E+00","module":"C1","scenario":null},{"value":"8,34E+00","module":"C2","scenario":null},{"value":"2,12E+00","module":"C3","scenario":null},{"value":"1,39E-01","module":"C4","scenario":null},{"value":"-5,62E+00","module":"D","scenario":null},{"value":"1,75E+02","module":"A1A3","scenario":null}]},{"parameter":"GWP-fossil","unit":"kg CO2-eq","values":[{"value":"1,51E+02","module":"A1","scenario":null},{"value":"1,52E+01","module":"A2","scenario":null},{"value":"8,75E+00","module":"A3","scenario":null},{"value":"5,00E+00","module":"A4","scenario":null},{"value":"4,00E+00","module":"C1","scenario":null},{"value":"8,33E+00","module":"C2","scenario":null},{"value":"2,11E+00","module":"C3","scenario":null},{"value":"1,39E-01","module":"C4","scenario":null},{"value":"-5,57E+00","module":"D","scenario":null},{"value":"1,75E+02","module":"A1A3","scenario":null}]},{"parameter":"GWP-biogenic","unit":"kg CO2-eq","values":[{"value":"5,10E-01","module":"A1","scenario":null},{"value":"6,18E-03","module":"A2","scenario":null},{"value":"8,73E-03","module":"A3","scenario":null},{"value":"2,05E-03","module":"A4","scenario":null},{"value":"7,50E-04","module":"C1","scenario":null},{"value":"3,40E-03","module":"C2","scenario":null},{"value":"5,97E-03","module":"C3","scenario":null},{"value":"1,18E-04","module":"C4","scenario":null},{"value":"-4,60E-02","module":"D","scenario":null},{"value":"5,25E-01","module":"A1A3","scenario":null}]},{"parameter":"GWP-luluc","unit":"kg CO2-eq","values":[{"value":"5,12E-02","module":"A1","scenario":null},{"value":"5,30E-03","module":"A2","scenario":null},{"value":"2,29E-03","module":"A3","scenario":null},{"value":"1,46E-03","module":"A4","scenario":null},{"value":"3,15E-04","module":"C1","scenario":null},{"value":"2,91E-03","module":"C2","scenario":null},{"value":"9,57E-04","module":"C3","scenario":null},{"value":"2,72E-05","module":"C4","scenario":null},{"value":"-5,75E-03","module":"D","scenario":null},{"value":"5,88E-02","module":"A1A3","scenario":null}]},{"parameter":"ODP","unit":"kg CFC11-eq","values":[{"value":"3,12E-06","module":"A1","scenario":null},{"value":"3,46E-06","module":"A2","scenario":null},{"value":"1,73E-06","module":"A3","scenario":null},{"value":"1,15E-06","module":"A4","scenario":null},{"value":"8,64E-07","module":"C1","scenario":null},{"value":"1,90E-06","module":"C2","scenario":null},{"value":"1,39E-07","module":"C3","scenario":null},{"value":"6,76E-08","module":"C4","scenario":null},{"value":"-5,89E-03","module":"D","scenario":null},{"value":"8,31E-06","module":"A1A3","scenario":null}]},{"parameter":"AP","unit":"mol H+-eq","values":[{"value":"4,27E-01","module":"A1","scenario":null},{"value":"6,20E-02","module":"A2","scenario":null},{"value":"7,04E-02","module":"A3","scenario":null},{"value":"2,10E-02","module":"A4","scenario":null},{"value":"4,19E-02","module":"C1","scenario":null},{"value":"3,41E-02","module":"C2","scenario":null},{"value":"5,87E-03","module":"C3","scenario":null},{"value":"1,35E-03","module":"C4","scenario":null},{"value":"-3,68E-02","module":"D","scenario":null},{"value":"5,60E-01","module":"A1A3","scenario":null}]},{"parameter":"POCP","unit":"kg NMVOC-eq","values":[{"value":"2,57E-01","module":"A1","scenario":null},{"value":"6,22E-02","module":"A2","scenario":null},{"value":"3,92E-02","module":"A3","scenario":null},{"value":"2,25E-02","module":"A4","scenario":null},{"value":"5,58E-02","module":"C1","scenario":null},{"value":"3,42E-02","module":"C2","scenario":null},{"value":"5,40E-03","module":"C3","scenario":null},{"value":"1,60E-03","module":"C4","scenario":null},{"value":"-3,85E-02","module":"D","scenario":null},{"value":"3,59E-01","module":"A1A3","scenario":null}]},{"parameter":"ADPE","unit":"kg Sb-eq","values":[{"value":"5,94E-04","module":"A1","scenario":null},{"value":"4,11E-04","module":"A2","scenario":null},{"value":"1,44E-04","module":"A3","scenario":null},{"value":"8,54E-05","module":"A4","scenario":null},{"value":"6,14E-06","module":"C1","scenario":null},{"value":"2,26E-04","module":"C2","scenario":null},{"value":"8,88E-06","module":"C3","scenario":null},{"value":"1,23E-06","module":"C4","scenario":null},{"value":"-2,53E-04","module":"D","scenario":null},{"value":"1,15E-03","module":"A1A3","scenario":null}]},{"parameter":"ADPF","unit":"MJ","values":[{"value":"6,80E+02","module":"A1","scenario":null},{"value":"2,29E+02","module":"A2","scenario":null},{"value":"1,15E+02","module":"A3","scenario":null},{"value":"7,77E+01","module":"A4","scenario":null},{"value":"5,51E+01","module":"C1","scenario":null},{"value":"1,26E+02","module":"C2","scenario":null},{"value":"2,15E+01","module":"C3","scenario":null},{"value":"4,48E+00","module":"C4","scenario":null},{"value":"-6,61E+01","module":"D","scenario":null},{"value":"1,02E+03","module":"A1A3","scenario":null}]},{"parameter":"WDP","unit":"m3 world-eq. Deprived","values":[{"value":"2,06E+03","module":"A1","scenario":null},{"value":"2,18E+02","module":"A2","scenario":null},{"value":"9,58E+01","module":"A3","scenario":null},{"value":"5,96E+01","module":"A4","scenario":null},{"value":"1,17E+01","module":"C1","scenario":null},{"value":"1,20E+02","module":"C2","scenario":null},{"value":"2,36E+03","module":"C3","scenario":null},{"value":"9,43E+00","module":"C4","scenario":null},{"value":"-1,59E+03","module":"D","scenario":null},{"value":"2,38E+03","module":"A1A3","scenario":null}]},{"parameter":"EP-freshwater","unit":"kg P-eq","values":[{"value":"2,60E-03","module":"A1","scenario":null},{"value":"1,19E-04","module":"A2","scenario":null},{"value":"9,63E-05","module":"A3","scenario":null},{"value":"3,81E-05","module":"A4","scenario":null},{"value":"1,46E-05","module":"C1","scenario":null},{"value":"6,55E-05","module":"C2","scenario":null},{"value":"4,37E-05","module":"C3","scenario":null},{"value":"1,04E-06","module":"C4","scenario":null},{"value":"-2,68E-04","module":"D","scenario":null},{"value":"2,81E-03","module":"A1A3","scenario":null}]},{"parameter":"EP-marine","unit":"kg N-eq","values":[{"value":"6,83E-02","module":"A1","scenario":null},{"value":"1,84E-02","module":"A2","scenario":null},{"value":"1,18E-02","module":"A3","scenario":null},{"value":"6,32E-03","module":"A4","scenario":null},{"value":"1,85E-02","module":"C1","scenario":null},{"value":"1,01E-02","module":"C2","scenario":null},{"value":"1,78E-03","module":"C3","scenario":null},{"value":"5,08E-04","module":"C4","scenario":null},{"value":"-1,05E-02","module":"D","scenario":null},{"value":"9,85E-02","module":"A1A3","scenario":null}]},{"parameter":"EP-terrestrial","unit":"mol N-eq.","values":[{"value":"7,59E-01","module":"A1","scenario":null},{"value":"2,03E-01","module":"A2","scenario":null},{"value":"1,30E-01","module":"A3","scenario":null},{"value":"6,99E-02","module":"A4","scenario":null},{"value":"2,00E-01","module":"C1","scenario":null},{"value":"1,12E-01","module":"C2","scenario":null},{"value":"2,03E-02","module":"C3","scenario":null},{"value":"5,60E-03","module":"C4","scenario":null},{"value":"-1,18E-01","module":"D","scenario":null},{"value":"1,09E+00","module":"A1A3","scenario":null}]},{"parameter":"GWP-IOBC","unit":"kg CO2-eq","values":[{"value":"1,51E+02","module":"A1","scenario":null},{"value":"1,52E+01","module":"A2","scenario":null},{"value":"8,74E+00","module":"A3","scenario":null},{"value":"5,00E+00","module":"A4","scenario":null},{"value":"4,00E+00","module":"C1","scenario":null},{"value":"8,34E+00","module":"C2","scenario":null},{"value":"2,11E+00","module":"C3","scenario":null},{"value":"1,41E-01","module":"C4","scenario":null},{"value":"-7,36E+00","module":"D","scenario":null},{"value":"1,75E+02","module":"A1A3","scenario":null}]}],"additional_environmental_impact":[{"parameter":"PM","unit":"Disease incidence","values":[{"value":"4,86E-06","module":"A1","scenario":null},{"value":"1,09E-06","module":"A2","scenario":null},{"value":"8,58E-07","module":"A3","scenario":null},{"value":"4,40E-07","module":"A4","scenario":null},{"value":"5,07E-06","module":"C1","scenario":null},{"value":"6,00E-07","module":"C2","scenario":null},{"value":"9,04E-08","module":"C3","scenario":null},{"value":"2,88E-08","module":"C4","scenario":null},{"value":"-7,36E-07","module":"D","scenario":null},{"value":"6,80E-06","module":"A1A3","scenario":null}]},{"parameter":"ETP-fw","unit":"CTUe","values":[{"value":"1,46E+03","module":"A1","scenario":null},{"value":"1,68E+02","module":"A2","scenario":null},{"value":"1,02E+02","module":"A3","scenario":null},{"value":"5,69E+01","module":"A4","scenario":null},{"value":"3,01E+01","module":"C1","scenario":null},{"value":"9,26E+01","module":"C2","scenario":null},{"value":"1,81E+01","module":"C3","scenario":null},{"value":"2,22E+00","module":"C4","scenario":null},{"value":"-2,28E+02","module":"D","scenario":null},{"value":"1,73E+03","module":"A1A3","scenario":null}]},{"parameter":"HTP-c","unit":"CTUh","values":[{"value":"1,67E-07","module":"A1","scenario":null},{"value":"0,00E+00","module":"A2","scenario":null},{"value":"3,82E-09","module":"A3","scenario":null},{"value":"0,00E+00","module":"A4","scenario":null},{"value":"1,00E-09","module":"C1","scenario":null},{"value":"0,00E+00","module":"C2","scenario":null},{"value":"1,05E-09","module":"C3","scenario":null},{"value":"6,50E-11","module":"C4","scenario":null},{"value":"-1,78E-08","module":"D","scenario":null},{"value":"1,71E-07","module":"A1A3","scenario":null}]},{"parameter":"HTP-nc","unit":"CTUh","values":[{"value":"1,67E-06","module":"A1","scenario":null},{"value":"1,82E-07","module":"A2","scenario":null},{"value":"1,06E-07","module":"A3","scenario":null},{"value":"5,50E-08","module":"A4","scenario":null},{"value":"2,80E-08","module":"C1","scenario":null},{"value":"1,00E-07","module":"C2","scenario":null},{"value":"1,73E-08","module":"C3","scenario":null},{"value":"1,30E-09","module":"C4","scenario":null},{"value":"2,90E-07","module":"D","scenario":null},{"value":"1,96E-06","module":"A1A3","scenario":null}]},{"parameter":"SQP","unit":"-","values":[{"value":"5,16E+01","module":"A1","scenario":null},{"value":"1,58E+02","module":"A2","scenario":null},{"value":"2,22E+01","module":"A3","scenario":null},{"value":"8,92E+01","module":"A4","scenario":null},{"value":"6,69E+00","module":"C1","scenario":null},{"value":"8,66E+01","module":"C2","scenario":null},{"value":"1,21E+01","module":"C3","scenario":null},{"value":"1,63E+01","module":"C4","scenario":null},{"value":"7,49E+01","module":"D","scenario":null},{"value":"2,31E+02","module":"A1A3","scenario":null}]},{"parameter":"IRP","unit":"kBq U235-eq","values":[{"value":"1,63E+00","module":"A1","scenario":null},{"value":"9,99E-01","module":"A2","scenario":null},{"value":"4,91E-01","module":"A3","scenario":null},{"value":"3,40E-01","module":"A4","scenario":null},{"value":"2,40E-01","module":"C1","scenario":null},{"value":"5,49E-01","module":"C2","scenario":null},{"value":"3,59E-01","module":"C3","scenario":null},{"value":"1,94E-02","module":"C4","scenario":null},{"value":"-3,38E-01","module":"D","scenario":null},{"value":"3,12E+00","module":"A1A3","scenario":null}]}],"resource_use":[{"parameter":"PERE","unit":"MJ","values":[{"value":"9,58E+01","module":"A1","scenario":null},{"value":"3,23E+00","module":"A2","scenario":null},{"value":"4,56E+01","module":"A3","scenario":null},{"value":"9,79E-01","module":"A4","scenario":null},{"value":"3,00E-01","module":"C1","scenario":null},{"value":"1,77E+00","module":"C2","scenario":null},{"value":"1,10E+01","module":"C3","scenario":null},{"value":"6,89E-02","module":"C4","scenario":null},{"value":"-1,81E+01","module":"D","scenario":null},{"value":"1,45E+02","module":"A1A3","scenario":null}]},{"parameter":"PERM","unit":"","values":[{"value":"0,00E+00","module":"A1","scenario":null},{"value":"0,00E+00","module":"A2","scenario":null},{"value":"0,00E+00","module":"A3","scenario":null},{"value":"0,00E+00","module":"A4","scenario":null},{"value":"0,00E+00","module":"C1","scenario":null},{"value":"0,00E+00","module":"C2","scenario":null},{"value":"0,00E+00","module":"C3","scenario":null},{"value":"0,00E+00","module":"C4","scenario":null},{"value":"0,00E+00","module":"D","scenario":null},{"value":"0,00E+00","module":"A1A3","scenario":null}]},{"parameter":"PERT","unit":"MJ","values":[{"value":"9,58E+01","module":"A1","scenario":null},{"value":"3,23E+00","module":"A2","scenario":null},{"value":"4,56E+01","module":"A3","scenario":null},{"value":"9,79E-01","module":"A4","scenario":null},{"value":"3,00E-01","module":"C1","scenario":null},{"value":"1,77E+00","module":"C2","scenario":null},{"value":"1,10E+01","module":"C3","scenario":null},{"value":"6,89E-02","module":"C4","scenario":null},{"value":"-1,81E+01","module":"D","scenario":null},{"value":"1,45E+02","module":"A1A3","scenario":null}]},{"parameter":"PENRE","unit":"MJ","values":[{"value":"6,50E+02","module":"A1","scenario":null},{"value":"2,29E+02","module":"A2","scenario":null},{"value":"1,15E+02","module":"A3","scenario":null},{"value":"7,78E+01","module":"A4","scenario":null},{"value":"5,51E+01","module":"C1","scenario":null},{"value":"1,26E+02","module":"C2","scenario":null},{"value":"2,15E+01","module":"C3","scenario":null},{"value":"4,48E+00","module":"C4","scenario":null},{"value":"-6,82E+01","module":"D","scenario":null},{"value":"9,93E+02","module":"A1A3","scenario":null}]},{"parameter":"PENRM","unit":"MJ","values":[{"value":"3,20E+01","module":"A1","scenario":null},{"value":"0,00E+00","module":"A2","scenario":null},{"value":"0,00E+00","module":"A3","scenario":null},{"value":"0,00E+00","module":"A4","scenario":null},{"value":"0,00E+00","module":"C1","scenario":null},{"value":"0,00E+00","module":"C2","scenario":null},{"value":"-1,97E+01","module":"C3","scenario":null},{"value":"0,00E+00","module":"C4","scenario":null},{"value":"0,00E+00","module":"D","scenario":null},{"value":"3,20E+01","module":"A1A3","scenario":null}]},{"parameter":"PENRT","unit":"MJ","values":[{"value":"6,82E+02","module":"A1","scenario":null},{"value":"2,29E+02","module":"A2","scenario":null},{"value":"1,15E+02","module":"A3","scenario":null},{"value":"7,78E+01","module":"A4","scenario":null},{"value":"5,51E+01","module":"C1","scenario":null},{"value":"1,26E+02","module":"C2","scenario":null},{"value":"1,88E+00","module":"C3","scenario":null},{"value":"4,48E+00","module":"C4","scenario":null},{"value":"-6,82E+01","module":"D","scenario":null},{"value":"1,03E+03","module":"A1A3","scenario":null}]},{"parameter":"SM","unit":"kg","values":[{"value":"3,18E+00","module":"A1","scenario":null},{"value":"0,00E+00","module":"A2","scenario":null},{"value":"0,00E+00","module":"A3","scenario":null},{"value":"0,00E+00","module":"A4","scenario":null},{"value":"0,00E+00","module":"C1","scenario":null},{"value":"0,00E+00","module":"C2","scenario":null},{"value":"0,00E+00","module":"C3","scenario":null},{"value":"0,00E+00","module":"C4","scenario":null},{"value":"0,00E+00","module":"D","scenario":null},{"value":"3,18E+00","module":"A1A3","scenario":null}]},{"parameter":"RSF","unit":"MJ","values":[{"value":"6,25E-01","module":"A1","scenario":null},{"value":"1,15E-01","module":"A2","scenario":null},{"value":"3,16E-02","module":"A3","scenario":null},{"value":"3,42E-02","module":"A4","scenario":null},{"value":"0,00E+00","module":"C1","scenario":null},{"value":"6,35E-02","module":"C2","scenario":null},{"value":"2,33E-04","module":"C3","scenario":null},{"value":"1,42E-03","module":"C4","scenario":null},{"value":"-6,13E-02","module":"D","scenario":null},{"value":"7,72E-01","module":"A1A3","scenario":null}]},{"parameter":"NRSF","unit":"MJ","values":[{"value":"1,87E-01","module":"A1","scenario":null},{"value":"4,12E-01","module":"A2","scenario":null},{"value":"8,47E-02","module":"A3","scenario":null},{"value":"1,15E-01","module":"A4","scenario":null},{"value":"0,00E+00","module":"C1","scenario":null},{"value":"2,27E-01","module":"C2","scenario":null},{"value":"0,00E+00","module":"C3","scenario":null},{"value":"4,17E-03","module":"C4","scenario":null},{"value":"2,85E+00","module":"D","scenario":null},{"value":"6,84E-01","module":"A1A3","scenario":null}]},{"parameter":"FW","unit":"m3","values":[{"value":"1,45E+00","module":"A1","scenario":null},{"value":"2,41E-02","module":"A2","scenario":null},{"value":"1,69E-01","module":"A3","scenario":null},{"value":"8,85E-03","module":"A4","scenario":null},{"value":"2,84E-03","module":"C1","scenario":null},{"value":"1,32E-02","module":"C2","scenario":null},{"value":"3,82E-02","module":"C3","scenario":null},{"value":"5,33E-03","module":"C4","scenario":null},{"value":"-1,39E+00","module":"D","scenario":null},{"value":"1,64E+00","module":"A1A3","scenario":null}]}],"end_of_life_waste":[{"parameter":"HWD","unit":"kg","values":[{"value":"3,77E+00","module":"A1","scenario":null},{"value":"1,17E-02","module":"A2","scenario":null},{"value":"2,96E-02","module":"A3","scenario":null},{"value":"4,26E-03","module":"A4","scenario":null},{"value":"1,62E-03","module":"C1","scenario":null},{"value":"6,41E-03","module":"C2","scenario":null},{"value":"2,13E-03","module":"C3","scenario":null},{"value":"5,57E-04","module":"C4","scenario":null},{"value":"-2,61E-02","module":"D","scenario":null},{"value":"3,81E+00","module":"A1A3","scenario":null}]},{"parameter":"NHWD","unit":"kg","values":[{"value":"8,21E+01","module":"A1","scenario":null},{"value":"1,09E+01","module":"A2","scenario":null},{"value":"7,67E-01","module":"A3","scenario":null},{"value":"6,76E+00","module":"A4","scenario":null},{"value":"6,52E-02","module":"C1","scenario":null},{"value":"6,01E+00","module":"C2","scenario":null},{"value":"6,74E-02","module":"C3","scenario":null},{"value":"3,24E+01","module":"C4","scenario":null},{"value":"-1,64E+00","module":"D","scenario":null},{"value":"9,38E+01","module":"A1A3","scenario":null}]},{"parameter":"RWD","unit":"kg","values":[{"value":"2,90E-03","module":"A1","scenario":null},{"value":"1,56E-03","module":"A2","scenario":null},{"value":"7,65E-04","module":"A3","scenario":null},{"value":"5,31E-04","module":"A4","scenario":null},{"value":"3,82E-04","module":"C1","scenario":null},{"value":"8,57E-04","module":"C2","scenario":null},{"value":"2,26E-04","module":"C3","scenario":null},{"value":"2,76E-09","module":"C4","scenario":null},{"value":"-2,93E-04","module":"D","scenario":null},{"value":"5,22E-03","module":"A1A3","scenario":null}]}],"end_of_life_flow":[{"parameter":"CRU","unit":"kg","values":[{"value":"3,55E+00","module":"A1","scenario":null},{"value":"0,00E+00","module":"A2","scenario":null},{"value":"0,00E+00","module":"A3","scenario":null},{"value":"0,00E+00","module":"A4","scenario":null},{"value":"0,00E+00","module":"C1","scenario":null},{"value":"0,00E+00","module":"C2","scenario":null},{"value":"0,00E+00","module":"C3","scenario":null},{"value":"0,00E+00","module":"C4","scenario":null},{"value":"0,00E+00","module":"D","scenario":null},{"value":"3,55E+00","module":"A1A3","scenario":null}]},{"parameter":"MFR","unit":"kg","values":[{"value":"7,48E-01","module":"A1","scenario":null},{"value":"0,00E+00","module":"A2","scenario":null},{"value":"5,08E+01","module":"A3","scenario":null},{"value":"0,00E+00","module":"A4","scenario":null},{"value":"0,00E+00","module":"C1","scenario":null},{"value":"0,00E+00","module":"C2","scenario":null},{"value":"9,68E+02","module":"C3","scenario":null},{"value":"0,00E+00","module":"C4","scenario":null},{"value":"0,00E+00","module":"D","scenario":null},{"value":"5,15E+01","module":"A1A3","scenario":null}]},{"parameter":"MER","unit":"kg","values":[{"value":"3,83E-01","module":"A1","scenario":null},{"value":"0,00E+00","module":"A2","scenario":null},{"value":"1,32E+00","module":"A3","scenario":null},{"value":"0,00E+00","module":"A4","scenario":null},{"value":"0,00E+00","module":"C1","scenario":null},{"value":"0,00E+00","module":"C2","scenario":null},{"value":"6,00E-01","module":"C3","scenario":null},{"value":"0,00E+00","module":"C4","scenario":null},{"value":"0,00E+00","module":"D","scenario":null},{"value":"1,70E+00","module":"A1A3","scenario":null}]},{"parameter":"EEE","unit":"MJ","values":[{"value":"0,00E+00","module":"A1","scenario":null},{"value":"0,00E+00","module":"A2","scenario":null},{"value":"9,20E-01","module":"A3","scenario":null},{"value":"0,00E+00","module":"A4","scenario":null},{"value":"0,00E+00","module":"C1","scenario":null},{"value":"0,00E+00","module":"C2","scenario":null},{"value":"9,22E-01","module":"C3","scenario":null},{"value":"0,00E+00","module":"C4","scenario":null},{"value":"0,00E+00","module":"D","scenario":null},{"value":"9,20E-01","module":"A1A3","scenario":null}]},{"parameter":"EET","unit":"MJ","values":[{"value":"0,00E+00","module":"A1","scenario":null},{"value":"0,00E+00","module":"A2","scenario":null},{"value":"1,39E+01","module":"A3","scenario":null},{"value":"0,00E+00","module":"A4","scenario":null},{"value":"0,00E+00","module":"C1","scenario":null},{"value":"0,00E+00","module":"C2","scenario":null},{"value":"1,39E+01","module":"C3","scenario":null},{"value":"0,00E+00","module":"C4","scenario":null},{"value":"0,00E+00","module":"D","scenario":null},{"value":"1,39E+01","module":"A1A3","scenario":null}]}]}