{"product_name":"AK","epd_id":"NEPD-7293-6692","declared_unit":{"unit":"stk","amount":1},"compliance":["EN 15804+A2","ISO 14025","ISO 21930"],"producer_name":"TROX Group","environmental_impact":[{"parameter":"GWP-total","unit":"kg CO2-eq","values":[{"value":"1,00E+01","module":"A1-A3","scenario":null},{"value":"4,23E-01","module":"A4","scenario":null},{"value":"3,80E-03","module":"C1","scenario":null},{"value":"2,64E-02","module":"C2","scenario":null},{"value":"8,77E-02","module":"C3","scenario":null},{"value":"-7,71E-03","module":"C4","scenario":null},{"value":"-4,54E-01","module":"D","scenario":null}]},{"parameter":"GWP-fossil","unit":"kg CO2-eq","values":[{"value":"9,85E+00","module":"A1-A3","scenario":null},{"value":"4,22E-01","module":"A4","scenario":null},{"value":"3,80E-03","module":"C1","scenario":null},{"value":"2,64E-02","module":"C2","scenario":null},{"value":"8,76E-02","module":"C3","scenario":null},{"value":"-7,70E-03","module":"C4","scenario":null},{"value":"-4,54E-01","module":"D","scenario":null}]},{"parameter":"GWP-biogenic","unit":"kg CO2-eq","values":[{"value":"1,73E-01","module":"A1-A3","scenario":null},{"value":"1,75E-04","module":"A4","scenario":null},{"value":"7,13E-07","module":"C1","scenario":null},{"value":"1,09E-05","module":"C2","scenario":null},{"value":"2,25E-06","module":"C3","scenario":null},{"value":"-5,51E-06","module":"C4","scenario":null},{"value":"-2,55E-04","module":"D","scenario":null}]},{"parameter":"GWP-luluc","unit":"kg CO2-eq","values":[{"value":"1,34E-02","module":"A1-A3","scenario":null},{"value":"1,50E-04","module":"A4","scenario":null},{"value":"3,00E-07","module":"C1","scenario":null},{"value":"9,40E-06","module":"C2","scenario":null},{"value":"3,51E-07","module":"C3","scenario":null},{"value":"-5,05E-06","module":"C4","scenario":null},{"value":"-3,17E-04","module":"D","scenario":null}]},{"parameter":"ODP","unit":"kg CFC11-eq","values":[{"value":"8,85E-07","module":"A1-A3","scenario":null},{"value":"9,57E-08","module":"A4","scenario":null},{"value":"8,22E-10","module":"C1","scenario":null},{"value":"5,98E-09","module":"C2","scenario":null},{"value":"1,61E-10","module":"C3","scenario":null},{"value":"8,50E-11","module":"C4","scenario":null},{"value":"-2,44E-04","module":"D","scenario":null}]},{"parameter":"AP","unit":"mol H+-eq","values":[{"value":"8,38E-02","module":"A1-A3","scenario":null},{"value":"1,21E-03","module":"A4","scenario":null},{"value":"3,98E-05","module":"C1","scenario":null},{"value":"7,59E-05","module":"C2","scenario":null},{"value":"1,20E-05","module":"C3","scenario":null},{"value":"-4,87E-05","module":"C4","scenario":null},{"value":"-2,27E-03","module":"D","scenario":null}]},{"parameter":"POCP","unit":"kg NMVOC-eq","values":[{"value":"3,71E-02","module":"A1-A3","scenario":null},{"value":"1,03E-03","module":"A4","scenario":null},{"value":"5,30E-05","module":"C1","scenario":null},{"value":"6,43E-05","module":"C2","scenario":null},{"value":"1,25E-05","module":"C3","scenario":null},{"value":"-4,69E-05","module":"C4","scenario":null},{"value":"-2,28E-03","module":"D","scenario":null}]},{"parameter":"ADPE","unit":"kg Sb-eq","values":[{"value":"6,17E-03","module":"A1-A3","scenario":null},{"value":"1,17E-05","module":"A4","scenario":null},{"value":"5,83E-09","module":"C1","scenario":null},{"value":"7,29E-07","module":"C2","scenario":null},{"value":"8,83E-09","module":"C3","scenario":null},{"value":"-1,94E-07","module":"C4","scenario":null},{"value":"-7,80E-06","module":"D","scenario":null}]},{"parameter":"ADPF","unit":"MJ","values":[{"value":"1,37E+02","module":"A1-A3","scenario":null},{"value":"6,39E+00","module":"A4","scenario":null},{"value":"5,23E-02","module":"C1","scenario":null},{"value":"3,99E-01","module":"C2","scenario":null},{"value":"8,63E-03","module":"C3","scenario":null},{"value":"-6,78E-02","module":"C4","scenario":null},{"value":"-3,84E+00","module":"D","scenario":null}]},{"parameter":"WDP","unit":"m3 world-eq. Deprived","values":[{"value":"7,78E+02","module":"A1-A3","scenario":null},{"value":"6,18E+00","module":"A4","scenario":null},{"value":"1,11E-02","module":"C1","scenario":null},{"value":"3,86E-01","module":"C2","scenario":null},{"value":"7,32E-02","module":"C3","scenario":null},{"value":"7,30E-01","module":"C4","scenario":null},{"value":"2,28E+01","module":"D","scenario":null}]},{"parameter":"EP-freshwater","unit":"kg P-eq","values":[{"value":"6,60E-04","module":"A1-A3","scenario":null},{"value":"3,38E-06","module":"A4","scenario":null},{"value":"1,38E-08","module":"C1","scenario":null},{"value":"2,11E-07","module":"C2","scenario":null},{"value":"1,60E-08","module":"C3","scenario":null},{"value":"-7,14E-07","module":"C4","scenario":null},{"value":"-2,80E-05","module":"D","scenario":null}]},{"parameter":"EP-marine","unit":"kg N-eq","values":[{"value":"1,07E-02","module":"A1-A3","scenario":null},{"value":"2,40E-04","module":"A4","scenario":null},{"value":"1,76E-05","module":"C1","scenario":null},{"value":"1,50E-05","module":"C2","scenario":null},{"value":"4,62E-06","module":"C3","scenario":null},{"value":"-5,18E-06","module":"C4","scenario":null},{"value":"-4,72E-04","module":"D","scenario":null}]},{"parameter":"EP-terrestrial","unit":"mol N-eq.","values":[{"value":"2,68E-01","module":"A1-A3","scenario":null},{"value":"2,69E-03","module":"A4","scenario":null},{"value":"1,93E-04","module":"C1","scenario":null},{"value":"1,68E-04","module":"C2","scenario":null},{"value":"5,10E-05","module":"C3","scenario":null},{"value":"-8,38E-05","module":"C4","scenario":null},{"value":"-4,83E-03","module":"D","scenario":null}]},{"parameter":"GWP-IOBC","unit":"kg CO2-eq","values":[{"value":"1,01E+01","module":"A1-A3","scenario":null},{"value":"4,23E-01","module":"A4","scenario":null},{"value":"3,80E-03","module":"C1","scenario":null},{"value":"2,64E-02","module":"C2","scenario":null},{"value":"8,76E-02","module":"C3","scenario":null},{"value":"-1,36E-02","module":"C4","scenario":null},{"value":"-6,78E-01","module":"D","scenario":null}]}],"additional_environmental_impact":[{"parameter":"PM","unit":"Disease incidence","values":[{"value":"8,65E-07","module":"A1-A3","scenario":null},{"value":"2,59E-08","module":"A4","scenario":null},{"value":"1,05E-09","module":"C1","scenario":null},{"value":"1,62E-09","module":"C2","scenario":null},{"value":"5,50E-11","module":"C3","scenario":null},{"value":"-7,74E-10","module":"C4","scenario":null},{"value":"-3,90E-08","module":"D","scenario":null}]},{"parameter":"ETP-fw","unit":"CTUe","values":[{"value":"3,19E+02","module":"A1-A3","scenario":null},{"value":"4,74E+00","module":"A4","scenario":null},{"value":"2,86E-02","module":"C1","scenario":null},{"value":"2,96E-01","module":"C2","scenario":null},{"value":"1,54E-01","module":"C3","scenario":null},{"value":"-6,34E-01","module":"C4","scenario":null},{"value":"-2,54E+01","module":"D","scenario":null}]},{"parameter":"HTP-c","unit":"CTUh","values":[{"value":"4,45E-08","module":"A1-A3","scenario":null},{"value":"0,00E+00","module":"A4","scenario":null},{"value":"0,00E+00","module":"C1","scenario":null},{"value":"0,00E+00","module":"C2","scenario":null},{"value":"1,00E-12","module":"C3","scenario":null},{"value":"-5,70E-11","module":"C4","scenario":null},{"value":"-2,17E-09","module":"D","scenario":null}]},{"parameter":"HTP-nc","unit":"CTUh","values":[{"value":"5,57E-07","module":"A1-A3","scenario":null},{"value":"5,17E-09","module":"A4","scenario":null},{"value":"2,60E-11","module":"C1","scenario":null},{"value":"3,23E-10","module":"C2","scenario":null},{"value":"5,60E-11","module":"C3","scenario":null},{"value":"1,25E-09","module":"C4","scenario":null},{"value":"4,68E-08","module":"D","scenario":null}]},{"parameter":"SQP","unit":"-","values":[{"value":"1,76E+02","module":"A1-A3","scenario":null},{"value":"4,47E+00","module":"A4","scenario":null},{"value":"6,64E-03","module":"C1","scenario":null},{"value":"2,79E-01","module":"C2","scenario":null},{"value":"1,83E-03","module":"C3","scenario":null},{"value":"1,07E-01","module":"C4","scenario":null},{"value":"-6,04E-01","module":"D","scenario":null}]},{"parameter":"IRP","unit":"kBq U235-eq","values":[{"value":"5,85E-01","module":"A1-A3","scenario":null},{"value":"2,79E-02","module":"A4","scenario":null},{"value":"2,24E-04","module":"C1","scenario":null},{"value":"1,75E-03","module":"C2","scenario":null},{"value":"2,62E-05","module":"C3","scenario":null},{"value":"1,82E-04","module":"C4","scenario":null},{"value":"1,31E-03","module":"D","scenario":null}]}],"resource_use":[{"parameter":"PERE","unit":"MJ","values":[{"value":"2,83E+01","module":"A1-A3","scenario":null},{"value":"9,14E-02","module":"A4","scenario":null},{"value":"2,83E-04","module":"C1","scenario":null},{"value":"5,72E-03","module":"C2","scenario":null},{"value":"6,06E-04","module":"C3","scenario":null},{"value":"-7,30E-03","module":"C4","scenario":null},{"value":"-6,03E-01","module":"D","scenario":null}]},{"parameter":"PERM","unit":"","values":[{"value":"0,00E+00","module":"A1-A3","scenario":null},{"value":"0,00E+00","module":"A4","scenario":null},{"value":"0,00E+00","module":"C1","scenario":null},{"value":"0,00E+00","module":"C2","scenario":null},{"value":"0,00E+00","module":"C3","scenario":null},{"value":"0,00E+00","module":"C4","scenario":null},{"value":"0,00E+00","module":"D","scenario":null}]},{"parameter":"PERT","unit":"MJ","values":[{"value":"2,83E+01","module":"A1-A3","scenario":null},{"value":"9,14E-02","module":"A4","scenario":null},{"value":"2,83E-04","module":"C1","scenario":null},{"value":"5,72E-03","module":"C2","scenario":null},{"value":"6,06E-04","module":"C3","scenario":null},{"value":"-7,30E-03","module":"C4","scenario":null},{"value":"-6,03E-01","module":"D","scenario":null}]},{"parameter":"PENRE","unit":"MJ","values":[{"value":"1,36E+02","module":"A1-A3","scenario":null},{"value":"6,39E+00","module":"A4","scenario":null},{"value":"5,23E-02","module":"C1","scenario":null},{"value":"3,99E-01","module":"C2","scenario":null},{"value":"8,63E-03","module":"C3","scenario":null},{"value":"-6,77E-02","module":"C4","scenario":null},{"value":"-3,84E+00","module":"D","scenario":null}]},{"parameter":"PENRM","unit":"MJ","values":[{"value":"1,52E+00","module":"A1-A3","scenario":null},{"value":"0,00E+00","module":"A4","scenario":null},{"value":"0,00E+00","module":"C1","scenario":null},{"value":"0,00E+00","module":"C2","scenario":null},{"value":"-1,52E+00","module":"C3","scenario":null},{"value":"0,00E+00","module":"C4","scenario":null},{"value":"0,00E+00","module":"D","scenario":null}]},{"parameter":"PENRT","unit":"MJ","values":[{"value":"1,37E+02","module":"A1-A3","scenario":null},{"value":"6,39E+00","module":"A4","scenario":null},{"value":"5,23E-02","module":"C1","scenario":null},{"value":"3,99E-01","module":"C2","scenario":null},{"value":"-1,51E+00","module":"C3","scenario":null},{"value":"-6,77E-02","module":"C4","scenario":null},{"value":"-3,84E+00","module":"D","scenario":null}]},{"parameter":"SM","unit":"kg","values":[{"value":"1,35E+00","module":"A1-A3","scenario":null},{"value":"0,00E+00","module":"A4","scenario":null},{"value":"2,57E-05","module":"C1","scenario":null},{"value":"0,00E+00","module":"C2","scenario":null},{"value":"0,00E+00","module":"C3","scenario":null},{"value":"0,00E+00","module":"C4","scenario":null},{"value":"0,00E+00","module":"D","scenario":null}]},{"parameter":"RSF","unit":"MJ","values":[{"value":"1,19E+00","module":"A1-A3","scenario":null},{"value":"3,27E-03","module":"A4","scenario":null},{"value":"6,96E-06","module":"C1","scenario":null},{"value":"2,04E-04","module":"C2","scenario":null},{"value":"1,44E-05","module":"C3","scenario":null},{"value":"4,41E-04","module":"C4","scenario":null},{"value":"1,62E-02","module":"D","scenario":null}]},{"parameter":"NRSF","unit":"MJ","values":[{"value":"3,32E+00","module":"A1-A3","scenario":null},{"value":"1,17E-02","module":"A4","scenario":null},{"value":"1,02E-04","module":"C1","scenario":null},{"value":"7,31E-04","module":"C2","scenario":null},{"value":"0,00E+00","module":"C3","scenario":null},{"value":"1,25E-02","module":"C4","scenario":null},{"value":"4,56E-01","module":"D","scenario":null}]},{"parameter":"FW","unit":"m3","values":[{"value":"1,29E-01","module":"A1-A3","scenario":null},{"value":"6,83E-04","module":"A4","scenario":null},{"value":"2,69E-06","module":"C1","scenario":null},{"value":"4,27E-05","module":"C2","scenario":null},{"value":"8,79E-05","module":"C3","scenario":null},{"value":"1,26E-05","module":"C4","scenario":null},{"value":"-1,30E-03","module":"D","scenario":null}]}],"end_of_life_waste":[{"parameter":"HWD","unit":"kg","values":[{"value":"1,50E-01","module":"A1-A3","scenario":null},{"value":"3,29E-04","module":"A4","scenario":null},{"value":"1,54E-06","module":"C1","scenario":null},{"value":"2,06E-05","module":"C2","scenario":null},{"value":"0,00E+00","module":"C3","scenario":null},{"value":"9,37E-04","module":"C4","scenario":null},{"value":"-2,34E-03","module":"D","scenario":null}]},{"parameter":"NHWD","unit":"kg","values":[{"value":"3,53E+00","module":"A1-A3","scenario":null},{"value":"3,11E-01","module":"A4","scenario":null},{"value":"6,20E-05","module":"C1","scenario":null},{"value":"1,94E-02","module":"C2","scenario":null},{"value":"0,00E+00","module":"C3","scenario":null},{"value":"1,97E-01","module":"C4","scenario":null},{"value":"-1,85E-01","module":"D","scenario":null}]},{"parameter":"RWD","unit":"kg","values":[{"value":"5,45E-04","module":"A1-A3","scenario":null},{"value":"4,35E-05","module":"A4","scenario":null},{"value":"3,63E-07","module":"C1","scenario":null},{"value":"2,72E-06","module":"C2","scenario":null},{"value":"0,00E+00","module":"C3","scenario":null},{"value":"8,13E-08","module":"C4","scenario":null},{"value":"9,91E-07","module":"D","scenario":null}]}],"end_of_life_flow":[{"parameter":"CRU","unit":"kg","values":[{"value":"0,00E+00","module":"A1-A3","scenario":null},{"value":"0,00E+00","module":"A4","scenario":null},{"value":"0,00E+00","module":"C1","scenario":null},{"value":"0,00E+00","module":"C2","scenario":null},{"value":"0,00E+00","module":"C3","scenario":null},{"value":"0,00E+00","module":"C4","scenario":null},{"value":"0,00E+00","module":"D","scenario":null}]},{"parameter":"MFR","unit":"kg","values":[{"value":"7,52E-01","module":"A1-A3","scenario":null},{"value":"0,00E+00","module":"A4","scenario":null},{"value":"2,52E-05","module":"C1","scenario":null},{"value":"0,00E+00","module":"C2","scenario":null},{"value":"1,65E+00","module":"C3","scenario":null},{"value":"2,50E-06","module":"C4","scenario":null},{"value":"0,00E+00","module":"D","scenario":null}]},{"parameter":"MER","unit":"kg","values":[{"value":"2,44E-01","module":"A1-A3","scenario":null},{"value":"0,00E+00","module":"A4","scenario":null},{"value":"7,82E-08","module":"C1","scenario":null},{"value":"0,00E+00","module":"C2","scenario":null},{"value":"2,79E-02","module":"C3","scenario":null},{"value":"6,12E-08","module":"C4","scenario":null},{"value":"0,00E+00","module":"D","scenario":null}]},{"parameter":"EEE","unit":"MJ","values":[{"value":"1,44E-01","module":"A1-A3","scenario":null},{"value":"0,00E+00","module":"A4","scenario":null},{"value":"2,68E-07","module":"C1","scenario":null},{"value":"0,00E+00","module":"C2","scenario":null},{"value":"3,82E-02","module":"C3","scenario":null},{"value":"3,97E-06","module":"C4","scenario":null},{"value":"0,00E+00","module":"D","scenario":null}]},{"parameter":"EET","unit":"MJ","values":[{"value":"2,17E+00","module":"A1-A3","scenario":null},{"value":"0,00E+00","module":"A4","scenario":null},{"value":"4,06E-06","module":"C1","scenario":null},{"value":"0,00E+00","module":"C2","scenario":null},{"value":"5,78E-01","module":"C3","scenario":null},{"value":"6,01E-05","module":"C4","scenario":null},{"value":"0,00E+00","module":"D","scenario":null}]}]}