{"product_name":"Knauf KH13 - Wetroom board","epd_id":"NEPD-7849-7508","declared_unit":{"unit":"m2","amount":1},"compliance":["EN 15804+A2","ISO 14025","ISO 21930"],"producer_name":"Knauf Oy Finland","environmental_impact":[{"parameter":"GWP-total","unit":"kg CO2-eq","values":[{"value":"2,32E+00","module":"A1-A3","scenario":null},{"value":"2,41E-01","module":"A4","scenario":null},{"value":"2,07E-01","module":"A5","scenario":null},{"value":"3,35E-02","module":"C1","scenario":null},{"value":"4,50E-02","module":"C2","scenario":null},{"value":"8,36E-01","module":"C3","scenario":null},{"value":"8,38E-02","module":"C4","scenario":null},{"value":"0,00E+00","module":"D","scenario":null}]},{"parameter":"GWP-fossil","unit":"kg CO2-eq","values":[{"value":"3,31E+00","module":"A1-A3","scenario":null},{"value":"2,41E-01","module":"A4","scenario":null},{"value":"4,09E-02","module":"A5","scenario":null},{"value":"3,35E-02","module":"C1","scenario":null},{"value":"4,49E-02","module":"C2","scenario":null},{"value":"0,00E+00","module":"C3","scenario":null},{"value":"8,37E-02","module":"C4","scenario":null},{"value":"0,00E+00","module":"D","scenario":null}]},{"parameter":"GWP-biogenic","unit":"kg CO2-eq","values":[{"value":"-9,98E-01","module":"A1-A3","scenario":null},{"value":"1,03E-04","module":"A4","scenario":null},{"value":"1,66E-01","module":"A5","scenario":null},{"value":"6,29E-06","module":"C1","scenario":null},{"value":"1,92E-05","module":"C2","scenario":null},{"value":"8,36E-01","module":"C3","scenario":null},{"value":"9,77E-05","module":"C4","scenario":null},{"value":"0,00E+00","module":"D","scenario":null}]},{"parameter":"GWP-luluc","unit":"kg CO2-eq","values":[{"value":"6,92E-03","module":"A1-A3","scenario":null},{"value":"7,34E-05","module":"A4","scenario":null},{"value":"7,39E-05","module":"A5","scenario":null},{"value":"2,64E-06","module":"C1","scenario":null},{"value":"1,37E-05","module":"C2","scenario":null},{"value":"0,00E+00","module":"C3","scenario":null},{"value":"2,06E-05","module":"C4","scenario":null},{"value":"0,00E+00","module":"D","scenario":null}]},{"parameter":"ODP","unit":"kg CFC11-eq","values":[{"value":"6,01E-07","module":"A1-A3","scenario":null},{"value":"5,81E-08","module":"A4","scenario":null},{"value":"7,63E-09","module":"A5","scenario":null},{"value":"7,24E-09","module":"C1","scenario":null},{"value":"1,08E-08","module":"C2","scenario":null},{"value":"0,00E+00","module":"C3","scenario":null},{"value":"3,17E-08","module":"C4","scenario":null},{"value":"0,00E+00","module":"D","scenario":null}]},{"parameter":"AP","unit":"mol H+-eq","values":[{"value":"2,31E-02","module":"A1-A3","scenario":null},{"value":"7,75E-04","module":"A4","scenario":null},{"value":"2,77E-04","module":"A5","scenario":null},{"value":"3,51E-04","module":"C1","scenario":null},{"value":"1,45E-04","module":"C2","scenario":null},{"value":"0,00E+00","module":"C3","scenario":null},{"value":"7,44E-04","module":"C4","scenario":null},{"value":"0,00E+00","module":"D","scenario":null}]},{"parameter":"POCP","unit":"kg NMVOC-eq","values":[{"value":"1,75E-02","module":"A1-A3","scenario":null},{"value":"7,44E-04","module":"A4","scenario":null},{"value":"2,27E-04","module":"A5","scenario":null},{"value":"4,67E-04","module":"C1","scenario":null},{"value":"1,39E-04","module":"C2","scenario":null},{"value":"0,00E+00","module":"C3","scenario":null},{"value":"8,74E-04","module":"C4","scenario":null},{"value":"0,00E+00","module":"D","scenario":null}]},{"parameter":"ADPE","unit":"kg Sb-eq","values":[{"value":"2,27E-05","module":"A1-A3","scenario":null},{"value":"4,29E-06","module":"A4","scenario":null},{"value":"3,39E-07","module":"A5","scenario":null},{"value":"5,15E-08","module":"C1","scenario":null},{"value":"8,01E-07","module":"C2","scenario":null},{"value":"0,00E+00","module":"C3","scenario":null},{"value":"7,54E-07","module":"C4","scenario":null},{"value":"0,00E+00","module":"D","scenario":null}]},{"parameter":"ADPF","unit":"MJ","values":[{"value":"5,21E+01","module":"A1-A3","scenario":null},{"value":"3,91E+00","module":"A4","scenario":null},{"value":"6,40E-01","module":"A5","scenario":null},{"value":"4,61E-01","module":"C1","scenario":null},{"value":"7,30E-01","module":"C2","scenario":null},{"value":"0,00E+00","module":"C3","scenario":null},{"value":"2,30E+00","module":"C4","scenario":null},{"value":"0,00E+00","module":"D","scenario":null}]},{"parameter":"WDP","unit":"m3 world-eq. Deprived","values":[{"value":"2,81E+02","module":"A1-A3","scenario":null},{"value":"3,00E+00","module":"A4","scenario":null},{"value":"3,48E+00","module":"A5","scenario":null},{"value":"9,80E-02","module":"C1","scenario":null},{"value":"5,60E-01","module":"C2","scenario":null},{"value":"0,00E+00","module":"C3","scenario":null},{"value":"1,42E+01","module":"C4","scenario":null},{"value":"0,00E+00","module":"D","scenario":null}]},{"parameter":"EP-freshwater","unit":"kg P-eq","values":[{"value":"6,74E-05","module":"A1-A3","scenario":null},{"value":"1,92E-06","module":"A4","scenario":null},{"value":"7,55E-07","module":"A5","scenario":null},{"value":"1,22E-07","module":"C1","scenario":null},{"value":"3,57E-07","module":"C2","scenario":null},{"value":"0,00E+00","module":"C3","scenario":null},{"value":"9,48E-07","module":"C4","scenario":null},{"value":"0,00E+00","module":"D","scenario":null}]},{"parameter":"EP-marine","unit":"kg N-eq","values":[{"value":"6,01E-03","module":"A1-A3","scenario":null},{"value":"1,70E-04","module":"A4","scenario":null},{"value":"7,74E-05","module":"A5","scenario":null},{"value":"1,55E-04","module":"C1","scenario":null},{"value":"3,17E-05","module":"C2","scenario":null},{"value":"0,00E+00","module":"C3","scenario":null},{"value":"2,77E-04","module":"C4","scenario":null},{"value":"0,00E+00","module":"D","scenario":null}]},{"parameter":"EP-terrestrial","unit":"mol N-eq.","values":[{"value":"6,46E-02","module":"A1-A3","scenario":null},{"value":"1,89E-03","module":"A4","scenario":null},{"value":"8,30E-04","module":"A5","scenario":null},{"value":"1,70E-03","module":"C1","scenario":null},{"value":"3,53E-04","module":"C2","scenario":null},{"value":"0,00E+00","module":"C3","scenario":null},{"value":"3,05E-03","module":"C4","scenario":null},{"value":"0,00E+00","module":"D","scenario":null}]},{"parameter":"GWP-IOBC","unit":"kg CO2-eq","values":[{"value":"3,39E+00","module":"A1-A3","scenario":null},{"value":"2,41E-01","module":"A4","scenario":null},{"value":"4,17E-02","module":"A5","scenario":null},{"value":"3,32E-02","module":"C1","scenario":null},{"value":"4,50E-02","module":"C2","scenario":null},{"value":"0,00E+00","module":"C3","scenario":null},{"value":"8,37E-02","module":"C4","scenario":null},{"value":"0,00E+00","module":"D","scenario":null}]}],"additional_environmental_impact":[{"parameter":"PM","unit":"Disease incidence","values":[{"value":"1,28E-07","module":"A1-A3","scenario":null},{"value":"2,21E-08","module":"A4","scenario":null},{"value":"2,10E-09","module":"A5","scenario":null},{"value":"9,28E-09","module":"C1","scenario":null},{"value":"4,13E-09","module":"C2","scenario":null},{"value":"0,00E+00","module":"C3","scenario":null},{"value":"1,59E-08","module":"C4","scenario":null},{"value":"0,00E+00","module":"D","scenario":null}]},{"parameter":"ETP-fw","unit":"CTUe","values":[{"value":"1,18E+02","module":"A1-A3","scenario":null},{"value":"2,86E+00","module":"A4","scenario":null},{"value":"1,27E+00","module":"A5","scenario":null},{"value":"2,52E-01","module":"C1","scenario":null},{"value":"5,34E-01","module":"C2","scenario":null},{"value":"0,00E+00","module":"C3","scenario":null},{"value":"1,26E+00","module":"C4","scenario":null},{"value":"0,00E+00","module":"D","scenario":null}]},{"parameter":"HTP-c","unit":"CTUh","values":[{"value":"1,13E-09","module":"A1-A3","scenario":null},{"value":"0,00E+00","module":"A4","scenario":null},{"value":"1,60E-11","module":"A5","scenario":null},{"value":"1,00E-11","module":"C1","scenario":null},{"value":"0,00E+00","module":"C2","scenario":null},{"value":"0,00E+00","module":"C3","scenario":null},{"value":"5,10E-11","module":"C4","scenario":null},{"value":"0,00E+00","module":"D","scenario":null}]},{"parameter":"HTP-nc","unit":"CTUh","values":[{"value":"3,55E-08","module":"A1-A3","scenario":null},{"value":"2,76E-09","module":"A4","scenario":null},{"value":"6,15E-10","module":"A5","scenario":null},{"value":"2,32E-10","module":"C1","scenario":null},{"value":"5,16E-10","module":"C2","scenario":null},{"value":"0,00E+00","module":"C3","scenario":null},{"value":"9,08E-10","module":"C4","scenario":null},{"value":"0,00E+00","module":"D","scenario":null}]},{"parameter":"SQP","unit":"-","values":[{"value":"2,28E+01","module":"A1-A3","scenario":null},{"value":"4,48E+00","module":"A4","scenario":null},{"value":"3,99E-01","module":"A5","scenario":null},{"value":"5,86E-02","module":"C1","scenario":null},{"value":"8,37E-01","module":"C2","scenario":null},{"value":"0,00E+00","module":"C3","scenario":null},{"value":"8,86E+00","module":"C4","scenario":null},{"value":"0,00E+00","module":"D","scenario":null}]},{"parameter":"IRP","unit":"kBq U235-eq","values":[{"value":"2,68E-01","module":"A1-A3","scenario":null},{"value":"1,71E-02","module":"A4","scenario":null},{"value":"3,33E-03","module":"A5","scenario":null},{"value":"1,98E-03","module":"C1","scenario":null},{"value":"3,19E-03","module":"C2","scenario":null},{"value":"0,00E+00","module":"C3","scenario":null},{"value":"1,05E-02","module":"C4","scenario":null},{"value":"0,00E+00","module":"D","scenario":null}]}],"resource_use":[{"parameter":"PERE","unit":"MJ","values":[{"value":"1,13E+01","module":"A1-A3","scenario":null},{"value":"4,92E-02","module":"A4","scenario":null},{"value":"1,18E-01","module":"A5","scenario":null},{"value":"2,50E-03","module":"C1","scenario":null},{"value":"9,18E-03","module":"C2","scenario":null},{"value":"0,00E+00","module":"C3","scenario":null},{"value":"8,24E-02","module":"C4","scenario":null},{"value":"0,00E+00","module":"D","scenario":null}]},{"parameter":"PERM","unit":"","values":[{"value":"4,42E+00","module":"A1-A3","scenario":null},{"value":"0,00E+00","module":"A4","scenario":null},{"value":"-1,52E+00","module":"A5","scenario":null},{"value":"0,00E+00","module":"C1","scenario":null},{"value":"0,00E+00","module":"C2","scenario":null},{"value":"-2,88E+00","module":"C3","scenario":null},{"value":"0,00E+00","module":"C4","scenario":null},{"value":"0,00E+00","module":"D","scenario":null}]},{"parameter":"PERT","unit":"MJ","values":[{"value":"1,57E+01","module":"A1-A3","scenario":null},{"value":"4,92E-02","module":"A4","scenario":null},{"value":"-1,41E+00","module":"A5","scenario":null},{"value":"2,50E-03","module":"C1","scenario":null},{"value":"9,18E-03","module":"C2","scenario":null},{"value":"-2,88E+00","module":"C3","scenario":null},{"value":"8,24E-02","module":"C4","scenario":null},{"value":"0,00E+00","module":"D","scenario":null}]},{"parameter":"PENRE","unit":"MJ","values":[{"value":"5,10E+01","module":"A1-A3","scenario":null},{"value":"3,91E+00","module":"A4","scenario":null},{"value":"6,29E-01","module":"A5","scenario":null},{"value":"4,61E-01","module":"C1","scenario":null},{"value":"7,30E-01","module":"C2","scenario":null},{"value":"0,00E+00","module":"C3","scenario":null},{"value":"2,30E+00","module":"C4","scenario":null},{"value":"0,00E+00","module":"D","scenario":null}]},{"parameter":"PENRM","unit":"MJ","values":[{"value":"1,25E+00","module":"A1-A3","scenario":null},{"value":"0,00E+00","module":"A4","scenario":null},{"value":"-2,93E-01","module":"A5","scenario":null},{"value":"0,00E+00","module":"C1","scenario":null},{"value":"0,00E+00","module":"C2","scenario":null},{"value":"-7,93E-01","module":"C3","scenario":null},{"value":"0,00E+00","module":"C4","scenario":null},{"value":"0,00E+00","module":"D","scenario":null}]},{"parameter":"PENRT","unit":"MJ","values":[{"value":"5,23E+01","module":"A1-A3","scenario":null},{"value":"3,91E+00","module":"A4","scenario":null},{"value":"3,37E-01","module":"A5","scenario":null},{"value":"4,61E-01","module":"C1","scenario":null},{"value":"7,30E-01","module":"C2","scenario":null},{"value":"-7,93E-01","module":"C3","scenario":null},{"value":"2,30E+00","module":"C4","scenario":null},{"value":"0,00E+00","module":"D","scenario":null}]},{"parameter":"SM","unit":"kg","values":[{"value":"3,72E+00","module":"A1-A3","scenario":null},{"value":"0,00E+00","module":"A4","scenario":null},{"value":"3,72E-02","module":"A5","scenario":null},{"value":"0,00E+00","module":"C1","scenario":null},{"value":"0,00E+00","module":"C2","scenario":null},{"value":"0,00E+00","module":"C3","scenario":null},{"value":"0,00E+00","module":"C4","scenario":null},{"value":"0,00E+00","module":"D","scenario":null}]},{"parameter":"RSF","unit":"MJ","values":[{"value":"5,37E-02","module":"A1-A3","scenario":null},{"value":"1,72E-03","module":"A4","scenario":null},{"value":"6,25E-04","module":"A5","scenario":null},{"value":"6,14E-05","module":"C1","scenario":null},{"value":"3,21E-04","module":"C2","scenario":null},{"value":"0,00E+00","module":"C3","scenario":null},{"value":"1,71E-03","module":"C4","scenario":null},{"value":"0,00E+00","module":"D","scenario":null}]},{"parameter":"NRSF","unit":"MJ","values":[{"value":"1,22E-01","module":"A1-A3","scenario":null},{"value":"5,77E-03","module":"A4","scenario":null},{"value":"1,67E-03","module":"A5","scenario":null},{"value":"9,04E-04","module":"C1","scenario":null},{"value":"1,08E-03","module":"C2","scenario":null},{"value":"0,00E+00","module":"C3","scenario":null},{"value":"3,69E-03","module":"C4","scenario":null},{"value":"0,00E+00","module":"D","scenario":null}]},{"parameter":"FW","unit":"m3","values":[{"value":"2,42E-02","module":"A1-A3","scenario":null},{"value":"4,45E-04","module":"A4","scenario":null},{"value":"3,10E-04","module":"A5","scenario":null},{"value":"2,38E-05","module":"C1","scenario":null},{"value":"8,30E-05","module":"C2","scenario":null},{"value":"0,00E+00","module":"C3","scenario":null},{"value":"2,83E-03","module":"C4","scenario":null},{"value":"0,00E+00","module":"D","scenario":null}]}],"end_of_life_waste":[{"parameter":"HWD","unit":"kg","values":[{"value":"8,96E-03","module":"A1-A3","scenario":null},{"value":"2,14E-04","module":"A4","scenario":null},{"value":"9,27E-05","module":"A5","scenario":null},{"value":"1,36E-05","module":"C1","scenario":null},{"value":"3,99E-05","module":"C2","scenario":null},{"value":"0,00E+00","module":"C3","scenario":null},{"value":"0,00E+00","module":"C4","scenario":null},{"value":"0,00E+00","module":"D","scenario":null}]},{"parameter":"NHWD","unit":"kg","values":[{"value":"3,89E-01","module":"A1-A3","scenario":null},{"value":"3,40E-01","module":"A4","scenario":null},{"value":"2,27E-01","module":"A5","scenario":null},{"value":"5,46E-04","module":"C1","scenario":null},{"value":"6,34E-02","module":"C2","scenario":null},{"value":"0,00E+00","module":"C3","scenario":null},{"value":"1,02E+01","module":"C4","scenario":null},{"value":"0,00E+00","module":"D","scenario":null}]},{"parameter":"RWD","unit":"kg","values":[{"value":"2,95E-04","module":"A1-A3","scenario":null},{"value":"2,67E-05","module":"A4","scenario":null},{"value":"3,39E-06","module":"A5","scenario":null},{"value":"3,20E-06","module":"C1","scenario":null},{"value":"4,98E-06","module":"C2","scenario":null},{"value":"0,00E+00","module":"C3","scenario":null},{"value":"0,00E+00","module":"C4","scenario":null},{"value":"0,00E+00","module":"D","scenario":null}]}],"end_of_life_flow":[{"parameter":"CRU","unit":"kg","values":[{"value":"0,00E+00","module":"A1-A3","scenario":null},{"value":"0,00E+00","module":"A4","scenario":null},{"value":"0,00E+00","module":"A5","scenario":null},{"value":"0,00E+00","module":"C1","scenario":null},{"value":"0,00E+00","module":"C2","scenario":null},{"value":"0,00E+00","module":"C3","scenario":null},{"value":"0,00E+00","module":"C4","scenario":null},{"value":"0,00E+00","module":"D","scenario":null}]},{"parameter":"MFR","unit":"kg","values":[{"value":"4,98E-03","module":"A1-A3","scenario":null},{"value":"0,00E+00","module":"A4","scenario":null},{"value":"3,63E-03","module":"A5","scenario":null},{"value":"0,00E+00","module":"C1","scenario":null},{"value":"0,00E+00","module":"C2","scenario":null},{"value":"0,00E+00","module":"C3","scenario":null},{"value":"0,00E+00","module":"C4","scenario":null},{"value":"0,00E+00","module":"D","scenario":null}]},{"parameter":"MER","unit":"kg","values":[{"value":"5,71E-03","module":"A1-A3","scenario":null},{"value":"0,00E+00","module":"A4","scenario":null},{"value":"1,10E-01","module":"A5","scenario":null},{"value":"0,00E+00","module":"C1","scenario":null},{"value":"0,00E+00","module":"C2","scenario":null},{"value":"0,00E+00","module":"C3","scenario":null},{"value":"0,00E+00","module":"C4","scenario":null},{"value":"0,00E+00","module":"D","scenario":null}]},{"parameter":"EEE","unit":"MJ","values":[{"value":"4,00E-03","module":"A1-A3","scenario":null},{"value":"0,00E+00","module":"A4","scenario":null},{"value":"7,65E-02","module":"A5","scenario":null},{"value":"0,00E+00","module":"C1","scenario":null},{"value":"0,00E+00","module":"C2","scenario":null},{"value":"0,00E+00","module":"C3","scenario":null},{"value":"0,00E+00","module":"C4","scenario":null},{"value":"0,00E+00","module":"D","scenario":null}]},{"parameter":"EET","unit":"MJ","values":[{"value":"6,06E-02","module":"A1-A3","scenario":null},{"value":"0,00E+00","module":"A4","scenario":null},{"value":"1,16E+00","module":"A5","scenario":null},{"value":"0,00E+00","module":"C1","scenario":null},{"value":"0,00E+00","module":"C2","scenario":null},{"value":"0,00E+00","module":"C3","scenario":null},{"value":"0,00E+00","module":"C4","scenario":null},{"value":"0,00E+00","module":"D","scenario":null}]}]}