{
    "product_name": "C10/C20-S LED KIT 1225 WH (2X54W) 6600 DALI 2XSM",
    "epd_id": "NEPD-8975-8640",
    "declared_unit": {
        "unit": "stk",
        "amount": 1.0
    },
    "compliance": [
        "EN 15804+A2",
        "ISO 14025",
        "ISO 21930"
    ],
    "producer_name": "Glamox AS",
    "environmental_impact": [
        {
            "parameter": "GWP-total",
            "values": [
                {
                    "value": "4,55E+01",
                    "module": "A1",
                    "scenario": null
                },
                {
                    "value": "6,28E-01",
                    "module": "A2",
                    "scenario": null
                },
                {
                    "value": "2,29E-01",
                    "module": "A3",
                    "scenario": null
                },
                {
                    "value": "4,72E-01",
                    "module": "A4",
                    "scenario": null
                },
                {
                    "value": "6,77E-01",
                    "module": "A5",
                    "scenario": null
                },
                {
                    "value": "2,29E+02",
                    "module": "B6",
                    "scenario": null
                },
                {
                    "value": "0,00E+00",
                    "module": "C1",
                    "scenario": null
                },
                {
                    "value": "1,42E-01",
                    "module": "C2",
                    "scenario": null
                },
                {
                    "value": "5,97E-01",
                    "module": "C3",
                    "scenario": null
                },
                {
                    "value": "6,37E-02",
                    "module": "C4",
                    "scenario": null
                },
                {
                    "value": "-2,26E+00",
                    "module": "D",
                    "scenario": null
                }
            ]
        },
        {
            "parameter": "GWP-fossil",
            "values": [
                {
                    "value": "4,58E+01",
                    "module": "A1",
                    "scenario": null
                },
                {
                    "value": "6,27E-01",
                    "module": "A2",
                    "scenario": null
                },
                {
                    "value": "2,16E-01",
                    "module": "A3",
                    "scenario": null
                },
                {
                    "value": "4,71E-01",
                    "module": "A4",
                    "scenario": null
                },
                {
                    "value": "6,39E-03",
                    "module": "A5",
                    "scenario": null
                },
                {
                    "value": "2,14E+02",
                    "module": "B6",
                    "scenario": null
                },
                {
                    "value": "0,00E+00",
                    "module": "C1",
                    "scenario": null
                },
                {
                    "value": "1,42E-01",
                    "module": "C2",
                    "scenario": null
                },
                {
                    "value": "5,96E-01",
                    "module": "C3",
                    "scenario": null
                },
                {
                    "value": "6,34E-02",
                    "module": "C4",
                    "scenario": null
                },
                {
                    "value": "-2,26E+00",
                    "module": "D",
                    "scenario": null
                }
            ]
        },
        {
            "parameter": "GWP-biogenic",
            "values": [
                {
                    "value": "-3,76E-01",
                    "module": "A1",
                    "scenario": null
                },
                {
                    "value": "2,59E-04",
                    "module": "A2",
                    "scenario": null
                },
                {
                    "value": "1,18E-02",
                    "module": "A3",
                    "scenario": null
                },
                {
                    "value": "1,95E-04",
                    "module": "A4",
                    "scenario": null
                },
                {
                    "value": "6,71E-01",
                    "module": "A5",
                    "scenario": null
                },
                {
                    "value": "3,91E+00",
                    "module": "B6",
                    "scenario": null
                },
                {
                    "value": "0,00E+00",
                    "module": "C1",
                    "scenario": null
                },
                {
                    "value": "5,88E-05",
                    "module": "C2",
                    "scenario": null
                },
                {
                    "value": "3,60E-04",
                    "module": "C3",
                    "scenario": null
                },
                {
                    "value": "3,26E-05",
                    "module": "C4",
                    "scenario": null
                },
                {
                    "value": "-3,38E-03",
                    "module": "D",
                    "scenario": null
                }
            ]
        },
        {
            "parameter": "GWP-luluc",
            "values": [
                {
                    "value": "7,42E-02",
                    "module": "A1",
                    "scenario": null
                },
                {
                    "value": "2,25E-04",
                    "module": "A2",
                    "scenario": null
                },
                {
                    "value": "5,55E-04",
                    "module": "A3",
                    "scenario": null
                },
                {
                    "value": "1,68E-04",
                    "module": "A4",
                    "scenario": null
                },
                {
                    "value": "2,11E-06",
                    "module": "A5",
                    "scenario": null
                },
                {
                    "value": "1,17E+01",
                    "module": "B6",
                    "scenario": null
                },
                {
                    "value": "0,00E+00",
                    "module": "C1",
                    "scenario": null
                },
                {
                    "value": "5,06E-05",
                    "module": "C2",
                    "scenario": null
                },
                {
                    "value": "2,47E-04",
                    "module": "C3",
                    "scenario": null
                },
                {
                    "value": "2,98E-04",
                    "module": "C4",
                    "scenario": null
                },
                {
                    "value": "-2,79E-03",
                    "module": "D",
                    "scenario": null
                }
            ]
        },
        {
            "parameter": "ODP",
            "values": [
                {
                    "value": "3,23E-06",
                    "module": "A1",
                    "scenario": null
                },
                {
                    "value": "1,42E-07",
                    "module": "A2",
                    "scenario": null
                },
                {
                    "value": "1,53E-08",
                    "module": "A3",
                    "scenario": null
                },
                {
                    "value": "1,07E-07",
                    "module": "A4",
                    "scenario": null
                },
                {
                    "value": "1,35E-09",
                    "module": "A5",
                    "scenario": null
                },
                {
                    "value": "2,31E-05",
                    "module": "B6",
                    "scenario": null
                },
                {
                    "value": "0,00E+00",
                    "module": "C1",
                    "scenario": null
                },
                {
                    "value": "3,22E-08",
                    "module": "C2",
                    "scenario": null
                },
                {
                    "value": "1,49E-08",
                    "module": "C3",
                    "scenario": null
                },
                {
                    "value": "3,89E-09",
                    "module": "C4",
                    "scenario": null
                },
                {
                    "value": "-1,99E-03",
                    "module": "D",
                    "scenario": null
                }
            ]
        },
        {
            "parameter": "AP",
            "values": [
                {
                    "value": "3,41E-01",
                    "module": "A1",
                    "scenario": null
                },
                {
                    "value": "1,93E-03",
                    "module": "A2",
                    "scenario": null
                },
                {
                    "value": "1,31E-03",
                    "module": "A3",
                    "scenario": null
                },
                {
                    "value": "1,35E-03",
                    "module": "A4",
                    "scenario": null
                },
                {
                    "value": "3,03E-05",
                    "module": "A5",
                    "scenario": null
                },
                {
                    "value": "9,86E-01",
                    "module": "B6",
                    "scenario": null
                },
                {
                    "value": "0,00E+00",
                    "module": "C1",
                    "scenario": null
                },
                {
                    "value": "4,08E-04",
                    "module": "C2",
                    "scenario": null
                },
                {
                    "value": "4,70E-04",
                    "module": "C3",
                    "scenario": null
                },
                {
                    "value": "2,18E-04",
                    "module": "C4",
                    "scenario": null
                },
                {
                    "value": "-6,74E-02",
                    "module": "D",
                    "scenario": null
                }
            ]
        },
        {
            "parameter": "POCP",
            "values": [
                {
                    "value": "1,60E-01",
                    "module": "A1",
                    "scenario": null
                },
                {
                    "value": "1,62E-03",
                    "module": "A2",
                    "scenario": null
                },
                {
                    "value": "8,50E-04",
                    "module": "A3",
                    "scenario": null
                },
                {
                    "value": "1,15E-03",
                    "module": "A4",
                    "scenario": null
                },
                {
                    "value": "3,11E-05",
                    "module": "A5",
                    "scenario": null
                },
                {
                    "value": "4,90E-01",
                    "module": "B6",
                    "scenario": null
                },
                {
                    "value": "0,00E+00",
                    "module": "C1",
                    "scenario": null
                },
                {
                    "value": "3,46E-04",
                    "module": "C2",
                    "scenario": null
                },
                {
                    "value": "3,40E-04",
                    "module": "C3",
                    "scenario": null
                },
                {
                    "value": "2,38E-04",
                    "module": "C4",
                    "scenario": null
                },
                {
                    "value": "-1,89E-02",
                    "module": "D",
                    "scenario": null
                }
            ]
        },
        {
            "parameter": "ADPE",
            "values": [
                {
                    "value": "5,40E-03",
                    "module": "A1",
                    "scenario": null
                },
                {
                    "value": "1,72E-05",
                    "module": "A2",
                    "scenario": null
                },
                {
                    "value": "9,16E-06",
                    "module": "A3",
                    "scenario": null
                },
                {
                    "value": "1,30E-05",
                    "module": "A4",
                    "scenario": null
                },
                {
                    "value": "1,56E-07",
                    "module": "A5",
                    "scenario": null
                },
                {
                    "value": "3,32E-03",
                    "module": "B6",
                    "scenario": null
                },
                {
                    "value": "0,00E+00",
                    "module": "C1",
                    "scenario": null
                },
                {
                    "value": "3,93E-06",
                    "module": "C2",
                    "scenario": null
                },
                {
                    "value": "8,19E-07",
                    "module": "C3",
                    "scenario": null
                },
                {
                    "value": "2,52E-07",
                    "module": "C4",
                    "scenario": null
                },
                {
                    "value": "-1,29E-03",
                    "module": "D",
                    "scenario": null
                }
            ]
        },
        {
            "parameter": "ADPF",
            "values": [
                {
                    "value": "5,70E+02",
                    "module": "A1",
                    "scenario": null
                },
                {
                    "value": "9,47E+00",
                    "module": "A2",
                    "scenario": null
                },
                {
                    "value": "2,06E+00",
                    "module": "A3",
                    "scenario": null
                },
                {
                    "value": "7,13E+00",
                    "module": "A4",
                    "scenario": null
                },
                {
                    "value": "8,94E-02",
                    "module": "A5",
                    "scenario": null
                },
                {
                    "value": "5,78E+03",
                    "module": "B6",
                    "scenario": null
                },
                {
                    "value": "0,00E+00",
                    "module": "C1",
                    "scenario": null
                },
                {
                    "value": "2,15E+00",
                    "module": "C2",
                    "scenario": null
                },
                {
                    "value": "1,04E+00",
                    "module": "C3",
                    "scenario": null
                },
                {
                    "value": "5,45E-01",
                    "module": "C4",
                    "scenario": null
                },
                {
                    "value": "-2,30E+01",
                    "module": "D",
                    "scenario": null
                }
            ]
        },
        {
            "parameter": "WDP",
            "values": [
                {
                    "value": "1,66E+03",
                    "module": "A1",
                    "scenario": null
                },
                {
                    "value": "9,12E+00",
                    "module": "A2",
                    "scenario": null
                },
                {
                    "value": "2,76E+02",
                    "module": "A3",
                    "scenario": null
                },
                {
                    "value": "6,89E+00",
                    "module": "A4",
                    "scenario": null
                },
                {
                    "value": "1,13E-01",
                    "module": "A5",
                    "scenario": null
                },
                {
                    "value": "4,47E+05",
                    "module": "B6",
                    "scenario": null
                },
                {
                    "value": "0,00E+00",
                    "module": "C1",
                    "scenario": null
                },
                {
                    "value": "2,08E+00",
                    "module": "C2",
                    "scenario": null
                },
                {
                    "value": "7,78E+00",
                    "module": "C3",
                    "scenario": null
                },
                {
                    "value": "4,12E+00",
                    "module": "C4",
                    "scenario": null
                },
                {
                    "value": "4,30E+01",
                    "module": "D",
                    "scenario": null
                }
            ]
        },
        {
            "parameter": "EP-freshwater",
            "values": [
                {
                    "value": "6,87E-03",
                    "module": "A1",
                    "scenario": null
                },
                {
                    "value": "4,99E-06",
                    "module": "A2",
                    "scenario": null
                },
                {
                    "value": "9,74E-06",
                    "module": "A3",
                    "scenario": null
                },
                {
                    "value": "3,77E-06",
                    "module": "A4",
                    "scenario": null
                },
                {
                    "value": "5,25E-08",
                    "module": "A5",
                    "scenario": null
                },
                {
                    "value": "1,41E-02",
                    "module": "B6",
                    "scenario": null
                },
                {
                    "value": "0,00E+00",
                    "module": "C1",
                    "scenario": null
                },
                {
                    "value": "1,14E-06",
                    "module": "C2",
                    "scenario": null
                },
                {
                    "value": "4,16E-06",
                    "module": "C3",
                    "scenario": null
                },
                {
                    "value": "1,64E-06",
                    "module": "C4",
                    "scenario": null
                },
                {
                    "value": "-4,37E-04",
                    "module": "D",
                    "scenario": null
                }
            ]
        },
        {
            "parameter": "EP-marine",
            "values": [
                {
                    "value": "4,69E-02",
                    "module": "A1",
                    "scenario": null
                },
                {
                    "value": "3,90E-04",
                    "module": "A2",
                    "scenario": null
                },
                {
                    "value": "2,75E-04",
                    "module": "A3",
                    "scenario": null
                },
                {
                    "value": "2,68E-04",
                    "module": "A4",
                    "scenario": null
                },
                {
                    "value": "1,00E-05",
                    "module": "A5",
                    "scenario": null
                },
                {
                    "value": "1,56E-01",
                    "module": "B6",
                    "scenario": null
                },
                {
                    "value": "0,00E+00",
                    "module": "C1",
                    "scenario": null
                },
                {
                    "value": "8,08E-05",
                    "module": "C2",
                    "scenario": null
                },
                {
                    "value": "1,17E-04",
                    "module": "C3",
                    "scenario": null
                },
                {
                    "value": "7,52E-05",
                    "module": "C4",
                    "scenario": null
                },
                {
                    "value": "-4,47E-03",
                    "module": "D",
                    "scenario": null
                }
            ]
        },
        {
            "parameter": "EP-terrestrial",
            "values": [
                {
                    "value": "5,30E-01",
                    "module": "A1",
                    "scenario": null
                },
                {
                    "value": "4,36E-03",
                    "module": "A2",
                    "scenario": null
                },
                {
                    "value": "3,07E-03",
                    "module": "A3",
                    "scenario": null
                },
                {
                    "value": "3,00E-03",
                    "module": "A4",
                    "scenario": null
                },
                {
                    "value": "1,08E-04",
                    "module": "A5",
                    "scenario": null
                },
                {
                    "value": "2,09E+00",
                    "module": "B6",
                    "scenario": null
                },
                {
                    "value": "0,00E+00",
                    "module": "C1",
                    "scenario": null
                },
                {
                    "value": "9,04E-04",
                    "module": "C2",
                    "scenario": null
                },
                {
                    "value": "1,28E-03",
                    "module": "C3",
                    "scenario": null
                },
                {
                    "value": "5,78E-04",
                    "module": "C4",
                    "scenario": null
                },
                {
                    "value": "-5,70E-02",
                    "module": "D",
                    "scenario": null
                }
            ]
        }
    ],
    "additional_environmental_impact": [
        {
            "parameter": "PM",
            "values": [
                {
                    "value": "2,05E-06",
                    "module": "A1",
                    "scenario": null
                },
                {
                    "value": "3,82E-08",
                    "module": "A2",
                    "scenario": null
                },
                {
                    "value": "1,61E-08",
                    "module": "A3",
                    "scenario": null
                },
                {
                    "value": "2,89E-08",
                    "module": "A4",
                    "scenario": null
                },
                {
                    "value": "4,46E-10",
                    "module": "A5",
                    "scenario": null
                },
                {
                    "value": "5,23E-06",
                    "module": "B6",
                    "scenario": null
                },
                {
                    "value": "0,00E+00",
                    "module": "C1",
                    "scenario": null
                },
                {
                    "value": "8,70E-09",
                    "module": "C2",
                    "scenario": null
                },
                {
                    "value": "4,10E-09",
                    "module": "C3",
                    "scenario": null
                },
                {
                    "value": "3,88E-09",
                    "module": "C4",
                    "scenario": null
                },
                {
                    "value": "-2,47E-07",
                    "module": "D",
                    "scenario": null
                }
            ]
        },
        {
            "parameter": "ETP-fw",
            "values": [
                {
                    "value": "2,65E+03",
                    "module": "A1",
                    "scenario": null
                },
                {
                    "value": "7,01E+00",
                    "module": "A2",
                    "scenario": null
                },
                {
                    "value": "8,47E+00",
                    "module": "A3",
                    "scenario": null
                },
                {
                    "value": "5,28E+00",
                    "module": "A4",
                    "scenario": null
                },
                {
                    "value": "1,19E-01",
                    "module": "A5",
                    "scenario": null
                },
                {
                    "value": "7,23E+03",
                    "module": "B6",
                    "scenario": null
                },
                {
                    "value": "0,00E+00",
                    "module": "C1",
                    "scenario": null
                },
                {
                    "value": "1,59E+00",
                    "module": "C2",
                    "scenario": null
                },
                {
                    "value": "3,85E+00",
                    "module": "C3",
                    "scenario": null
                },
                {
                    "value": "2,24E+02",
                    "module": "C4",
                    "scenario": null
                },
                {
                    "value": "-5,30E+02",
                    "module": "D",
                    "scenario": null
                }
            ]
        },
        {
            "parameter": "HTP-c",
            "values": [
                {
                    "value": "4,49E-08",
                    "module": "A1",
                    "scenario": null
                },
                {
                    "value": "0,00E+00",
                    "module": "A2",
                    "scenario": null
                },
                {
                    "value": "4,30E-10",
                    "module": "A3",
                    "scenario": null
                },
                {
                    "value": "0,00E+00",
                    "module": "A4",
                    "scenario": null
                },
                {
                    "value": "3,00E-12",
                    "module": "A5",
                    "scenario": null
                },
                {
                    "value": "1,68E-07",
                    "module": "B6",
                    "scenario": null
                },
                {
                    "value": "0,00E+00",
                    "module": "C1",
                    "scenario": null
                },
                {
                    "value": "0,00E+00",
                    "module": "C2",
                    "scenario": null
                },
                {
                    "value": "1,06E-09",
                    "module": "C3",
                    "scenario": null
                },
                {
                    "value": "1,62E-10",
                    "module": "C4",
                    "scenario": null
                },
                {
                    "value": "-9,54E-09",
                    "module": "D",
                    "scenario": null
                }
            ]
        },
        {
            "parameter": "HTP-nc",
            "values": [
                {
                    "value": "2,21E-06",
                    "module": "A1",
                    "scenario": null
                },
                {
                    "value": "7,63E-09",
                    "module": "A2",
                    "scenario": null
                },
                {
                    "value": "9,29E-09",
                    "module": "A3",
                    "scenario": null
                },
                {
                    "value": "5,77E-09",
                    "module": "A4",
                    "scenario": null
                },
                {
                    "value": "1,50E-10",
                    "module": "A5",
                    "scenario": null
                },
                {
                    "value": "4,44E-06",
                    "module": "B6",
                    "scenario": null
                },
                {
                    "value": "0,00E+00",
                    "module": "C1",
                    "scenario": null
                },
                {
                    "value": "1,74E-09",
                    "module": "C2",
                    "scenario": null
                },
                {
                    "value": "5,77E-08",
                    "module": "C3",
                    "scenario": null
                },
                {
                    "value": "1,35E-09",
                    "module": "C4",
                    "scenario": null
                },
                {
                    "value": "-8,59E-08",
                    "module": "D",
                    "scenario": null
                }
            ]
        },
        {
            "parameter": "SQP",
            "values": [
                {
                    "value": "1,68E+02",
                    "module": "A1",
                    "scenario": null
                },
                {
                    "value": "6,59E+00",
                    "module": "A2",
                    "scenario": null
                },
                {
                    "value": "1,21E+00",
                    "module": "A3",
                    "scenario": null
                },
                {
                    "value": "4,98E+00",
                    "module": "A4",
                    "scenario": null
                },
                {
                    "value": "6,00E-02",
                    "module": "A5",
                    "scenario": null
                },
                {
                    "value": "4,35E+03",
                    "module": "B6",
                    "scenario": null
                },
                {
                    "value": "0,00E+00",
                    "module": "C1",
                    "scenario": null
                },
                {
                    "value": "1,50E+00",
                    "module": "C2",
                    "scenario": null
                },
                {
                    "value": "2,89E-01",
                    "module": "C3",
                    "scenario": null
                },
                {
                    "value": "1,35E+00",
                    "module": "C4",
                    "scenario": null
                },
                {
                    "value": "-1,24E+01",
                    "module": "D",
                    "scenario": null
                }
            ]
        },
        {
            "parameter": "IRP",
            "values": [
                {
                    "value": "1,97E+00",
                    "module": "A1",
                    "scenario": null
                },
                {
                    "value": "4,14E-02",
                    "module": "A2",
                    "scenario": null
                },
                {
                    "value": "3,03E-02",
                    "module": "A3",
                    "scenario": null
                },
                {
                    "value": "3,11E-02",
                    "module": "A4",
                    "scenario": null
                },
                {
                    "value": "3,82E-04",
                    "module": "A5",
                    "scenario": null
                },
                {
                    "value": "1,32E+02",
                    "module": "B6",
                    "scenario": null
                },
                {
                    "value": "0,00E+00",
                    "module": "C1",
                    "scenario": null
                },
                {
                    "value": "9,39E-03",
                    "module": "C2",
                    "scenario": null
                },
                {
                    "value": "5,06E-03",
                    "module": "C3",
                    "scenario": null
                },
                {
                    "value": "1,64E-03",
                    "module": "C4",
                    "scenario": null
                },
                {
                    "value": "-3,81E-02",
                    "module": "D",
                    "scenario": null
                }
            ]
        }
    ],
    "resource_use": [
        {
            "parameter": "PERE",
            "values": [
                {
                    "value": "6,26E+01",
                    "module": "A1",
                    "scenario": null
                },
                {
                    "value": "1,35E-01",
                    "module": "A2",
                    "scenario": null
                },
                {
                    "value": "2,05E+01",
                    "module": "A3",
                    "scenario": null
                },
                {
                    "value": "1,02E-01",
                    "module": "A4",
                    "scenario": null
                },
                {
                    "value": "1,47E-03",
                    "module": "A5",
                    "scenario": null
                },
                {
                    "value": "5,68E+03",
                    "module": "B6",
                    "scenario": null
                },
                {
                    "value": "0,00E+00",
                    "module": "C1",
                    "scenario": null
                },
                {
                    "value": "3,08E-02",
                    "module": "C2",
                    "scenario": null
                },
                {
                    "value": "1,84E-01",
                    "module": "C3",
                    "scenario": null
                },
                {
                    "value": "1,50E-01",
                    "module": "C4",
                    "scenario": null
                },
                {
                    "value": "-4,55E+00",
                    "module": "D",
                    "scenario": null
                }
            ]
        },
        {
            "parameter": "PERM",
            "values": [
                {
                    "value": "3,30E+00",
                    "module": "A1",
                    "scenario": null
                },
                {
                    "value": "0,00E+00",
                    "module": "A2",
                    "scenario": null
                },
                {
                    "value": "0,00E+00",
                    "module": "A3",
                    "scenario": null
                },
                {
                    "value": "0,00E+00",
                    "module": "A4",
                    "scenario": null
                },
                {
                    "value": "-3,54E+00",
                    "module": "A5",
                    "scenario": null
                },
                {
                    "value": "0,00E+00",
                    "module": "B6",
                    "scenario": null
                },
                {
                    "value": "0,00E+00",
                    "module": "C1",
                    "scenario": null
                },
                {
                    "value": "0,00E+00",
                    "module": "C2",
                    "scenario": null
                },
                {
                    "value": "0,00E+00",
                    "module": "C3",
                    "scenario": null
                },
                {
                    "value": "0,00E+00",
                    "module": "C4",
                    "scenario": null
                },
                {
                    "value": "0,00E+00",
                    "module": "D",
                    "scenario": null
                }
            ]
        },
        {
            "parameter": "PERT",
            "values": [
                {
                    "value": "6,59E+01",
                    "module": "A1",
                    "scenario": null
                },
                {
                    "value": "1,35E-01",
                    "module": "A2",
                    "scenario": null
                },
                {
                    "value": "2,05E+01",
                    "module": "A3",
                    "scenario": null
                },
                {
                    "value": "1,02E-01",
                    "module": "A4",
                    "scenario": null
                },
                {
                    "value": "-3,54E+00",
                    "module": "A5",
                    "scenario": null
                },
                {
                    "value": "5,68E+03",
                    "module": "B6",
                    "scenario": null
                },
                {
                    "value": "0,00E+00",
                    "module": "C1",
                    "scenario": null
                },
                {
                    "value": "3,08E-02",
                    "module": "C2",
                    "scenario": null
                },
                {
                    "value": "1,84E-01",
                    "module": "C3",
                    "scenario": null
                },
                {
                    "value": "1,50E-01",
                    "module": "C4",
                    "scenario": null
                },
                {
                    "value": "-4,55E+00",
                    "module": "D",
                    "scenario": null
                }
            ]
        },
        {
            "parameter": "PENRE",
            "values": [
                {
                    "value": "5,58E+02",
                    "module": "A1",
                    "scenario": null
                },
                {
                    "value": "9,47E+00",
                    "module": "A2",
                    "scenario": null
                },
                {
                    "value": "2,07E+00",
                    "module": "A3",
                    "scenario": null
                },
                {
                    "value": "7,13E+00",
                    "module": "A4",
                    "scenario": null
                },
                {
                    "value": "8,94E-02",
                    "module": "A5",
                    "scenario": null
                },
                {
                    "value": "5,87E+03",
                    "module": "B6",
                    "scenario": null
                },
                {
                    "value": "0,00E+00",
                    "module": "C1",
                    "scenario": null
                },
                {
                    "value": "2,15E+00",
                    "module": "C2",
                    "scenario": null
                },
                {
                    "value": "1,04E+00",
                    "module": "C3",
                    "scenario": null
                },
                {
                    "value": "5,46E-01",
                    "module": "C4",
                    "scenario": null
                },
                {
                    "value": "-2,30E+01",
                    "module": "D",
                    "scenario": null
                }
            ]
        },
        {
            "parameter": "PENRM",
            "values": [
                {
                    "value": "1,43E+01",
                    "module": "A1",
                    "scenario": null
                },
                {
                    "value": "0,00E+00",
                    "module": "A2",
                    "scenario": null
                },
                {
                    "value": "0,00E+00",
                    "module": "A3",
                    "scenario": null
                },
                {
                    "value": "0,00E+00",
                    "module": "A4",
                    "scenario": null
                },
                {
                    "value": "0,00E+00",
                    "module": "A5",
                    "scenario": null
                },
                {
                    "value": "0,00E+00",
                    "module": "B6",
                    "scenario": null
                },
                {
                    "value": "0,00E+00",
                    "module": "C1",
                    "scenario": null
                },
                {
                    "value": "0,00E+00",
                    "module": "C2",
                    "scenario": null
                },
                {
                    "value": "-1,55E+01",
                    "module": "C3",
                    "scenario": null
                },
                {
                    "value": "0,00E+00",
                    "module": "C4",
                    "scenario": null
                },
                {
                    "value": "0,00E+00",
                    "module": "D",
                    "scenario": null
                }
            ]
        },
        {
            "parameter": "PENRT",
            "values": [
                {
                    "value": "5,73E+02",
                    "module": "A1",
                    "scenario": null
                },
                {
                    "value": "9,47E+00",
                    "module": "A2",
                    "scenario": null
                },
                {
                    "value": "2,07E+00",
                    "module": "A3",
                    "scenario": null
                },
                {
                    "value": "7,13E+00",
                    "module": "A4",
                    "scenario": null
                },
                {
                    "value": "8,94E-02",
                    "module": "A5",
                    "scenario": null
                },
                {
                    "value": "5,87E+03",
                    "module": "B6",
                    "scenario": null
                },
                {
                    "value": "0,00E+00",
                    "module": "C1",
                    "scenario": null
                },
                {
                    "value": "2,15E+00",
                    "module": "C2",
                    "scenario": null
                },
                {
                    "value": "-1,44E+01",
                    "module": "C3",
                    "scenario": null
                },
                {
                    "value": "5,46E-01",
                    "module": "C4",
                    "scenario": null
                },
                {
                    "value": "-2,30E+01",
                    "module": "D",
                    "scenario": null
                }
            ]
        },
        {
            "parameter": "SM",
            "values": [
                {
                    "value": "6,40E-01",
                    "module": "A1",
                    "scenario": null
                },
                {
                    "value": "0,00E+00",
                    "module": "A2",
                    "scenario": null
                },
                {
                    "value": "7,23E-03",
                    "module": "A3",
                    "scenario": null
                },
                {
                    "value": "0,00E+00",
                    "module": "A4",
                    "scenario": null
                },
                {
                    "value": "0,00E+00",
                    "module": "A5",
                    "scenario": null
                },
                {
                    "value": "0,00E+00",
                    "module": "B6",
                    "scenario": null
                },
                {
                    "value": "0,00E+00",
                    "module": "C1",
                    "scenario": null
                },
                {
                    "value": "0,00E+00",
                    "module": "C2",
                    "scenario": null
                },
                {
                    "value": "0,00E+00",
                    "module": "C3",
                    "scenario": null
                },
                {
                    "value": "3,39E-03",
                    "module": "C4",
                    "scenario": null
                },
                {
                    "value": "6,82E-03",
                    "module": "D",
                    "scenario": null
                }
            ]
        },
        {
            "parameter": "RSF",
            "values": [
                {
                    "value": "7,23E-01",
                    "module": "A1",
                    "scenario": null
                },
                {
                    "value": "4,83E-03",
                    "module": "A2",
                    "scenario": null
                },
                {
                    "value": "1,69E-02",
                    "module": "A3",
                    "scenario": null
                },
                {
                    "value": "3,65E-03",
                    "module": "A4",
                    "scenario": null
                },
                {
                    "value": "4,88E-05",
                    "module": "A5",
                    "scenario": null
                },
                {
                    "value": "5,74E+01",
                    "module": "B6",
                    "scenario": null
                },
                {
                    "value": "0,00E+00",
                    "module": "C1",
                    "scenario": null
                },
                {
                    "value": "1,10E-03",
                    "module": "C2",
                    "scenario": null
                },
                {
                    "value": "2,97E-03",
                    "module": "C3",
                    "scenario": null
                },
                {
                    "value": "6,95E-04",
                    "module": "C4",
                    "scenario": null
                },
                {
                    "value": "4,94E-02",
                    "module": "D",
                    "scenario": null
                }
            ]
        },
        {
            "parameter": "NRSF",
            "values": [
                {
                    "value": "2,76E-01",
                    "module": "A1",
                    "scenario": null
                },
                {
                    "value": "1,73E-02",
                    "module": "A2",
                    "scenario": null
                },
                {
                    "value": "4,75E-02",
                    "module": "A3",
                    "scenario": null
                },
                {
                    "value": "1,31E-02",
                    "module": "A4",
                    "scenario": null
                },
                {
                    "value": "2,01E-04",
                    "module": "A5",
                    "scenario": null
                },
                {
                    "value": "0,00E+00",
                    "module": "B6",
                    "scenario": null
                },
                {
                    "value": "0,00E+00",
                    "module": "C1",
                    "scenario": null
                },
                {
                    "value": "3,93E-03",
                    "module": "C2",
                    "scenario": null
                },
                {
                    "value": "-6,12E-05",
                    "module": "C3",
                    "scenario": null
                },
                {
                    "value": "2,97E-02",
                    "module": "C4",
                    "scenario": null
                },
                {
                    "value": "1,29E+00",
                    "module": "D",
                    "scenario": null
                }
            ]
        },
        {
            "parameter": "FW",
            "values": [
                {
                    "value": "4,08E-01",
                    "module": "A1",
                    "scenario": null
                },
                {
                    "value": "1,01E-03",
                    "module": "A2",
                    "scenario": null
                },
                {
                    "value": "1,55E-01",
                    "module": "A3",
                    "scenario": null
                },
                {
                    "value": "7,62E-04",
                    "module": "A4",
                    "scenario": null
                },
                {
                    "value": "4,22E-05",
                    "module": "A5",
                    "scenario": null
                },
                {
                    "value": "2,58E+01",
                    "module": "B6",
                    "scenario": null
                },
                {
                    "value": "0,00E+00",
                    "module": "C1",
                    "scenario": null
                },
                {
                    "value": "2,30E-04",
                    "module": "C2",
                    "scenario": null
                },
                {
                    "value": "1,44E-03",
                    "module": "C3",
                    "scenario": null
                },
                {
                    "value": "4,35E-04",
                    "module": "C4",
                    "scenario": null
                },
                {
                    "value": "-1,49E-02",
                    "module": "D",
                    "scenario": null
                }
            ]
        }
    ],
    "end_of_life_waste": [
        {
            "parameter": "HWD",
            "values": [
                {
                    "value": "3,44E-01",
                    "module": "A1",
                    "scenario": null
                },
                {
                    "value": "4,88E-04",
                    "module": "A2",
                    "scenario": null
                },
                {
                    "value": "4,86E-02",
                    "module": "A3",
                    "scenario": null
                },
                {
                    "value": "3,68E-04",
                    "module": "A4",
                    "scenario": null
                },
                {
                    "value": "0,00E+00",
                    "module": "A5",
                    "scenario": null
                },
                {
                    "value": "5,41E-01",
                    "module": "B6",
                    "scenario": null
                },
                {
                    "value": "0,00E+00",
                    "module": "C1",
                    "scenario": null
                },
                {
                    "value": "1,11E-04",
                    "module": "C2",
                    "scenario": null
                },
                {
                    "value": "2,78E-05",
                    "module": "C3",
                    "scenario": null
                },
                {
                    "value": "1,71E-01",
                    "module": "C4",
                    "scenario": null
                },
                {
                    "value": "-1,06E-02",
                    "module": "D",
                    "scenario": null
                }
            ]
        },
        {
            "parameter": "NHWD",
            "values": [
                {
                    "value": "5,24E+00",
                    "module": "A1",
                    "scenario": null
                },
                {
                    "value": "4,58E-01",
                    "module": "A2",
                    "scenario": null
                },
                {
                    "value": "6,17E-01",
                    "module": "A3",
                    "scenario": null
                },
                {
                    "value": "3,47E-01",
                    "module": "A4",
                    "scenario": null
                },
                {
                    "value": "3,95E-01",
                    "module": "A5",
                    "scenario": null
                },
                {
                    "value": "3,59E+01",
                    "module": "B6",
                    "scenario": null
                },
                {
                    "value": "0,00E+00",
                    "module": "C1",
                    "scenario": null
                },
                {
                    "value": "1,05E-01",
                    "module": "C2",
                    "scenario": null
                },
                {
                    "value": "7,80E-02",
                    "module": "C3",
                    "scenario": null
                },
                {
                    "value": "5,62E-01",
                    "module": "C4",
                    "scenario": null
                },
                {
                    "value": "-7,29E-01",
                    "module": "D",
                    "scenario": null
                }
            ]
        },
        {
            "parameter": "RWD",
            "values": [
                {
                    "value": "2,81E-03",
                    "module": "A1",
                    "scenario": null
                },
                {
                    "value": "6,45E-05",
                    "module": "A2",
                    "scenario": null
                },
                {
                    "value": "1,58E-05",
                    "module": "A3",
                    "scenario": null
                },
                {
                    "value": "4,85E-05",
                    "module": "A4",
                    "scenario": null
                },
                {
                    "value": "0,00E+00",
                    "module": "A5",
                    "scenario": null
                },
                {
                    "value": "6,05E-02",
                    "module": "B6",
                    "scenario": null
                },
                {
                    "value": "0,00E+00",
                    "module": "C1",
                    "scenario": null
                },
                {
                    "value": "1,46E-05",
                    "module": "C2",
                    "scenario": null
                },
                {
                    "value": "1,46E-06",
                    "module": "C3",
                    "scenario": null
                },
                {
                    "value": "1,12E-06",
                    "module": "C4",
                    "scenario": null
                },
                {
                    "value": "-3,33E-05",
                    "module": "D",
                    "scenario": null
                }
            ]
        }
    ],
    "end_of_life_flow": [
        {
            "parameter": "CRU",
            "values": [
                {
                    "value": "0,00E+00",
                    "module": "A1",
                    "scenario": null
                },
                {
                    "value": "0,00E+00",
                    "module": "A2",
                    "scenario": null
                },
                {
                    "value": "0,00E+00",
                    "module": "A3",
                    "scenario": null
                },
                {
                    "value": "0,00E+00",
                    "module": "A4",
                    "scenario": null
                },
                {
                    "value": "0,00E+00",
                    "module": "A5",
                    "scenario": null
                },
                {
                    "value": "0,00E+00",
                    "module": "B6",
                    "scenario": null
                },
                {
                    "value": "0,00E+00",
                    "module": "C1",
                    "scenario": null
                },
                {
                    "value": "0,00E+00",
                    "module": "C2",
                    "scenario": null
                },
                {
                    "value": "0,00E+00",
                    "module": "C3",
                    "scenario": null
                },
                {
                    "value": "0,00E+00",
                    "module": "C4",
                    "scenario": null
                },
                {
                    "value": "0,00E+00",
                    "module": "D",
                    "scenario": null
                }
            ]
        },
        {
            "parameter": "MFR",
            "values": [
                {
                    "value": "0,00E+00",
                    "module": "A1",
                    "scenario": null
                },
                {
                    "value": "0,00E+00",
                    "module": "A2",
                    "scenario": null
                },
                {
                    "value": "5,80E-01",
                    "module": "A3",
                    "scenario": null
                },
                {
                    "value": "0,00E+00",
                    "module": "A4",
                    "scenario": null
                },
                {
                    "value": "3,67E-01",
                    "module": "A5",
                    "scenario": null
                },
                {
                    "value": "0,00E+00",
                    "module": "B6",
                    "scenario": null
                },
                {
                    "value": "0,00E+00",
                    "module": "C1",
                    "scenario": null
                },
                {
                    "value": "0,00E+00",
                    "module": "C2",
                    "scenario": null
                },
                {
                    "value": "1,42E+00",
                    "module": "C3",
                    "scenario": null
                },
                {
                    "value": "1,69E-05",
                    "module": "C4",
                    "scenario": null
                },
                {
                    "value": "-2,76E-04",
                    "module": "D",
                    "scenario": null
                }
            ]
        },
        {
            "parameter": "MER",
            "values": [
                {
                    "value": "0,00E+00",
                    "module": "A1",
                    "scenario": null
                },
                {
                    "value": "0,00E+00",
                    "module": "A2",
                    "scenario": null
                },
                {
                    "value": "1,19E-01",
                    "module": "A3",
                    "scenario": null
                },
                {
                    "value": "0,00E+00",
                    "module": "A4",
                    "scenario": null
                },
                {
                    "value": "2,76E-02",
                    "module": "A5",
                    "scenario": null
                },
                {
                    "value": "0,00E+00",
                    "module": "B6",
                    "scenario": null
                },
                {
                    "value": "0,00E+00",
                    "module": "C1",
                    "scenario": null
                },
                {
                    "value": "0,00E+00",
                    "module": "C2",
                    "scenario": null
                },
                {
                    "value": "2,28E-01",
                    "module": "C3",
                    "scenario": null
                },
                {
                    "value": "4,13E-07",
                    "module": "C4",
                    "scenario": null
                },
                {
                    "value": "-3,62E-05",
                    "module": "D",
                    "scenario": null
                }
            ]
        },
        {
            "parameter": "EEE",
            "values": [
                {
                    "value": "0,00E+00",
                    "module": "A1",
                    "scenario": null
                },
                {
                    "value": "0,00E+00",
                    "module": "A2",
                    "scenario": null
                },
                {
                    "value": "7,27E-02",
                    "module": "A3",
                    "scenario": null
                },
                {
                    "value": "0,00E+00",
                    "module": "A4",
                    "scenario": null
                },
                {
                    "value": "2,26E-02",
                    "module": "A5",
                    "scenario": null
                },
                {
                    "value": "0,00E+00",
                    "module": "B6",
                    "scenario": null
                },
                {
                    "value": "0,00E+00",
                    "module": "C1",
                    "scenario": null
                },
                {
                    "value": "0,00E+00",
                    "module": "C2",
                    "scenario": null
                },
                {
                    "value": "2,89E-01",
                    "module": "C3",
                    "scenario": null
                },
                {
                    "value": "2,68E-05",
                    "module": "C4",
                    "scenario": null
                },
                {
                    "value": "-9,18E-05",
                    "module": "D",
                    "scenario": null
                }
            ]
        },
        {
            "parameter": "EET",
            "values": [
                {
                    "value": "0,00E+00",
                    "module": "A1",
                    "scenario": null
                },
                {
                    "value": "0,00E+00",
                    "module": "A2",
                    "scenario": null
                },
                {
                    "value": "1,10E+00",
                    "module": "A3",
                    "scenario": null
                },
                {
                    "value": "0,00E+00",
                    "module": "A4",
                    "scenario": null
                },
                {
                    "value": "3,42E-01",
                    "module": "A5",
                    "scenario": null
                },
                {
                    "value": "0,00E+00",
                    "module": "B6",
                    "scenario": null
                },
                {
                    "value": "0,00E+00",
                    "module": "C1",
                    "scenario": null
                },
                {
                    "value": "0,00E+00",
                    "module": "C2",
                    "scenario": null
                },
                {
                    "value": "4,38E+00",
                    "module": "C3",
                    "scenario": null
                },
                {
                    "value": "4,06E-04",
                    "module": "C4",
                    "scenario": null
                },
                {
                    "value": "-1,39E-03",
                    "module": "D",
                    "scenario": null
                }
            ]
        }
    ]
}