{"product_name":"SAVE VTC 200-1","epd_id":"NEPD-7166-6562","declared_unit":{"unit":"stk","amount":1},"compliance":["EN 15804+A2","ISO 14025","ISO 21930"],"producer_name":"UAB Systemair","environmental_impact":[{"parameter":"GWP-total","unit":"kg CO2-eq","values":[{"value":"3,63E+02","module":"A1-A3","scenario":null},{"value":"7,40E+00","module":"A4","scenario":null},{"value":"6,21E-02","module":"C1","scenario":null},{"value":"4,63E-01","module":"C2","scenario":null},{"value":"9,65E+00","module":"C3","scenario":null},{"value":"5,09E-01","module":"C4","scenario":null},{"value":"-1,36E+01","module":"D","scenario":null}]},{"parameter":"GWP-fossil","unit":"kg CO2-eq","values":[{"value":"3,60E+02","module":"A1-A3","scenario":null},{"value":"7,39E+00","module":"A4","scenario":null},{"value":"6,21E-02","module":"C1","scenario":null},{"value":"4,62E-01","module":"C2","scenario":null},{"value":"9,65E+00","module":"C3","scenario":null},{"value":"5,08E-01","module":"C4","scenario":null},{"value":"-1,35E+01","module":"D","scenario":null}]},{"parameter":"GWP-biogenic","unit":"kg CO2-eq","values":[{"value":"1,66E+00","module":"A1-A3","scenario":null},{"value":"3,17E-03","module":"A4","scenario":null},{"value":"1,16E-05","module":"C1","scenario":null},{"value":"1,91E-04","module":"C2","scenario":null},{"value":"2,12E-03","module":"C3","scenario":null},{"value":"1,79E-04","module":"C4","scenario":null},{"value":"-1,80E-02","module":"D","scenario":null}]},{"parameter":"GWP-luluc","unit":"kg CO2-eq","values":[{"value":"8,05E-01","module":"A1-A3","scenario":null},{"value":"2,25E-03","module":"A4","scenario":null},{"value":"4,89E-06","module":"C1","scenario":null},{"value":"1,65E-04","module":"C2","scenario":null},{"value":"2,71E-04","module":"C3","scenario":null},{"value":"4,42E-04","module":"C4","scenario":null},{"value":"-3,39E-02","module":"D","scenario":null}]},{"parameter":"ODP","unit":"kg CFC11-eq","values":[{"value":"2,81E-05","module":"A1-A3","scenario":null},{"value":"1,78E-06","module":"A4","scenario":null},{"value":"1,34E-08","module":"C1","scenario":null},{"value":"1,05E-07","module":"C2","scenario":null},{"value":"1,09E-07","module":"C3","scenario":null},{"value":"2,66E-08","module":"C4","scenario":null},{"value":"-8,55E-03","module":"D","scenario":null}]},{"parameter":"AP","unit":"mol H+-eq","values":[{"value":"3,02E+00","module":"A1-A3","scenario":null},{"value":"2,38E-02","module":"A4","scenario":null},{"value":"6,49E-04","module":"C1","scenario":null},{"value":"1,33E-03","module":"C2","scenario":null},{"value":"2,36E-03","module":"C3","scenario":null},{"value":"8,51E-04","module":"C4","scenario":null},{"value":"-2,82E-01","module":"D","scenario":null}]},{"parameter":"POCP","unit":"kg NMVOC-eq","values":[{"value":"1,42E+00","module":"A1-A3","scenario":null},{"value":"2,28E-02","module":"A4","scenario":null},{"value":"8,64E-04","module":"C1","scenario":null},{"value":"1,13E-03","module":"C2","scenario":null},{"value":"2,08E-03","module":"C3","scenario":null},{"value":"9,88E-04","module":"C4","scenario":null},{"value":"-9,71E-02","module":"D","scenario":null}]},{"parameter":"ADPE","unit":"kg Sb-eq","values":[{"value":"1,85E-01","module":"A1-A3","scenario":null},{"value":"1,32E-04","module":"A4","scenario":null},{"value":"9,52E-08","module":"C1","scenario":null},{"value":"1,28E-05","module":"C2","scenario":null},{"value":"4,45E-06","module":"C3","scenario":null},{"value":"1,42E-06","module":"C4","scenario":null},{"value":"-1,41E-03","module":"D","scenario":null}]},{"parameter":"ADPF","unit":"MJ","values":[{"value":"4,79E+03","module":"A1-A3","scenario":null},{"value":"1,20E+02","module":"A4","scenario":null},{"value":"8,54E-01","module":"C1","scenario":null},{"value":"6,99E+00","module":"C2","scenario":null},{"value":"3,92E+00","module":"C3","scenario":null},{"value":"2,31E+00","module":"C4","scenario":null},{"value":"-1,20E+02","module":"D","scenario":null}]},{"parameter":"WDP","unit":"m3 world-eq. Deprived","values":[{"value":"3,80E+04","module":"A1-A3","scenario":null},{"value":"9,21E+01","module":"A4","scenario":null},{"value":"1,81E-01","module":"C1","scenario":null},{"value":"6,76E+00","module":"C2","scenario":null},{"value":"1,66E+01","module":"C3","scenario":null},{"value":"1,09E+01","module":"C4","scenario":null},{"value":"-9,85E+01","module":"D","scenario":null}]},{"parameter":"EP-freshwater","unit":"kg P-eq","values":[{"value":"5,03E-02","module":"A1-A3","scenario":null},{"value":"5,88E-05","module":"A4","scenario":null},{"value":"2,26E-07","module":"C1","scenario":null},{"value":"3,69E-06","module":"C2","scenario":null},{"value":"1,74E-05","module":"C3","scenario":null},{"value":"3,45E-06","module":"C4","scenario":null},{"value":"-2,20E-03","module":"D","scenario":null}]},{"parameter":"EP-marine","unit":"kg N-eq","values":[{"value":"4,63E-01","module":"A1-A3","scenario":null},{"value":"5,21E-03","module":"A4","scenario":null},{"value":"2,87E-04","module":"C1","scenario":null},{"value":"2,63E-04","module":"C2","scenario":null},{"value":"7,95E-04","module":"C3","scenario":null},{"value":"6,42E-04","module":"C4","scenario":null},{"value":"-2,15E-02","module":"D","scenario":null}]},{"parameter":"EP-terrestrial","unit":"mol N-eq.","values":[{"value":"7,29E+00","module":"A1-A3","scenario":null},{"value":"5,82E-02","module":"A4","scenario":null},{"value":"3,14E-03","module":"C1","scenario":null},{"value":"2,94E-03","module":"C2","scenario":null},{"value":"8,23E-03","module":"C3","scenario":null},{"value":"2,87E-03","module":"C4","scenario":null},{"value":"-2,69E-01","module":"D","scenario":null}]},{"parameter":"GWP-IOBC","unit":"kg CO2-eq","values":[{"value":"3,65E+02","module":"A1-A3","scenario":null},{"value":"7,40E+00","module":"A4","scenario":null},{"value":"6,21E-02","module":"C1","scenario":null},{"value":"4,63E-01","module":"C2","scenario":null},{"value":"9,65E+00","module":"C3","scenario":null},{"value":"5,17E-01","module":"C4","scenario":null},{"value":"-1,82E+01","module":"D","scenario":null}]}],"additional_environmental_impact":[{"parameter":"PM","unit":"Disease incidence","values":[{"value":"2,43E-05","module":"A1-A3","scenario":null},{"value":"6,79E-07","module":"A4","scenario":null},{"value":"1,72E-08","module":"C1","scenario":null},{"value":"2,83E-08","module":"C2","scenario":null},{"value":"1,98E-08","module":"C3","scenario":null},{"value":"1,50E-08","module":"C4","scenario":null},{"value":"-1,48E-06","module":"D","scenario":null}]},{"parameter":"ETP-fw","unit":"CTUe","values":[{"value":"2,46E+04","module":"A1-A3","scenario":null},{"value":"8,78E+01","module":"A4","scenario":null},{"value":"4,67E-01","module":"C1","scenario":null},{"value":"5,18E+00","module":"C2","scenario":null},{"value":"4,39E+01","module":"C3","scenario":null},{"value":"1,16E+01","module":"C4","scenario":null},{"value":"-2,65E+03","module":"D","scenario":null}]},{"parameter":"HTP-c","unit":"CTUh","values":[{"value":"1,00E-06","module":"A1-A3","scenario":null},{"value":"0,00E+00","module":"A4","scenario":null},{"value":"0,00E+00","module":"C1","scenario":null},{"value":"0,00E+00","module":"C2","scenario":null},{"value":"1,14E-09","module":"C3","scenario":null},{"value":"2,05E-09","module":"C4","scenario":null},{"value":"-8,39E-08","module":"D","scenario":null}]},{"parameter":"HTP-nc","unit":"CTUh","values":[{"value":"2,17E-05","module":"A1-A3","scenario":null},{"value":"8,49E-08","module":"A4","scenario":null},{"value":"4,24E-10","module":"C1","scenario":null},{"value":"5,66E-09","module":"C2","scenario":null},{"value":"3,04E-08","module":"C3","scenario":null},{"value":"1,25E-07","module":"C4","scenario":null},{"value":"-1,35E-06","module":"D","scenario":null}]},{"parameter":"SQP","unit":"-","values":[{"value":"2,94E+03","module":"A1-A3","scenario":null},{"value":"1,38E+02","module":"A4","scenario":null},{"value":"1,08E-01","module":"C1","scenario":null},{"value":"4,89E+00","module":"C2","scenario":null},{"value":"1,28E+00","module":"C3","scenario":null},{"value":"6,84E+00","module":"C4","scenario":null},{"value":"-4,37E+01","module":"D","scenario":null}]},{"parameter":"IRP","unit":"kBq U235-eq","values":[{"value":"1,75E+01","module":"A1-A3","scenario":null},{"value":"5,25E-01","module":"A4","scenario":null},{"value":"3,66E-03","module":"C1","scenario":null},{"value":"3,05E-02","module":"C2","scenario":null},{"value":"1,65E-02","module":"C3","scenario":null},{"value":"8,97E-03","module":"C4","scenario":null},{"value":"-5,49E-02","module":"D","scenario":null}]}],"resource_use":[{"parameter":"PERE","unit":"MJ","values":[{"value":"6,32E+02","module":"A1-A3","scenario":null},{"value":"1,51E+00","module":"A4","scenario":null},{"value":"4,62E-03","module":"C1","scenario":null},{"value":"1,00E-01","module":"C2","scenario":null},{"value":"5,38E-01","module":"C3","scenario":null},{"value":"2,52E-01","module":"C4","scenario":null},{"value":"-2,82E+01","module":"D","scenario":null}]},{"parameter":"PERM","unit":"","values":[{"value":"0,00E+00","module":"A1-A3","scenario":null},{"value":"0,00E+00","module":"A4","scenario":null},{"value":"0,00E+00","module":"C1","scenario":null},{"value":"0,00E+00","module":"C2","scenario":null},{"value":"0,00E+00","module":"C3","scenario":null},{"value":"0,00E+00","module":"C4","scenario":null},{"value":"0,00E+00","module":"D","scenario":null}]},{"parameter":"PERT","unit":"MJ","values":[{"value":"6,33E+02","module":"A1-A3","scenario":null},{"value":"1,51E+00","module":"A4","scenario":null},{"value":"4,62E-03","module":"C1","scenario":null},{"value":"1,00E-01","module":"C2","scenario":null},{"value":"5,38E-01","module":"C3","scenario":null},{"value":"2,52E-01","module":"C4","scenario":null},{"value":"-2,82E+01","module":"D","scenario":null}]},{"parameter":"PENRE","unit":"MJ","values":[{"value":"4,57E+03","module":"A1-A3","scenario":null},{"value":"1,20E+02","module":"A4","scenario":null},{"value":"8,54E-01","module":"C1","scenario":null},{"value":"6,99E+00","module":"C2","scenario":null},{"value":"3,92E+00","module":"C3","scenario":null},{"value":"2,31E+00","module":"C4","scenario":null},{"value":"-1,20E+02","module":"D","scenario":null}]},{"parameter":"PENRM","unit":"MJ","values":[{"value":"2,27E+02","module":"A1-A3","scenario":null},{"value":"0,00E+00","module":"A4","scenario":null},{"value":"0,00E+00","module":"C1","scenario":null},{"value":"0,00E+00","module":"C2","scenario":null},{"value":"-2,12E+02","module":"C3","scenario":null},{"value":"0,00E+00","module":"C4","scenario":null},{"value":"0,00E+00","module":"D","scenario":null}]},{"parameter":"PENRT","unit":"MJ","values":[{"value":"4,80E+03","module":"A1-A3","scenario":null},{"value":"1,20E+02","module":"A4","scenario":null},{"value":"8,54E-01","module":"C1","scenario":null},{"value":"6,99E+00","module":"C2","scenario":null},{"value":"-2,08E+02","module":"C3","scenario":null},{"value":"2,31E+00","module":"C4","scenario":null},{"value":"-1,20E+02","module":"D","scenario":null}]},{"parameter":"SM","unit":"kg","values":[{"value":"2,46E+01","module":"A1-A3","scenario":null},{"value":"0,00E+00","module":"A4","scenario":null},{"value":"4,19E-04","module":"C1","scenario":null},{"value":"0,00E+00","module":"C2","scenario":null},{"value":"1,89E-05","module":"C3","scenario":null},{"value":"4,70E-03","module":"C4","scenario":null},{"value":"3,81E-01","module":"D","scenario":null}]},{"parameter":"RSF","unit":"MJ","values":[{"value":"1,07E+01","module":"A1-A3","scenario":null},{"value":"5,29E-02","module":"A4","scenario":null},{"value":"1,14E-04","module":"C1","scenario":null},{"value":"3,58E-03","module":"C2","scenario":null},{"value":"1,20E-02","module":"C3","scenario":null},{"value":"1,93E-03","module":"C4","scenario":null},{"value":"4,24E-01","module":"D","scenario":null}]},{"parameter":"NRSF","unit":"MJ","values":[{"value":"3,44E+00","module":"A1-A3","scenario":null},{"value":"1,77E-01","module":"A4","scenario":null},{"value":"1,67E-03","module":"C1","scenario":null},{"value":"1,28E-02","module":"C2","scenario":null},{"value":"-3,11E-04","module":"C3","scenario":null},{"value":"4,56E-02","module":"C4","scenario":null},{"value":"1,09E+01","module":"D","scenario":null}]},{"parameter":"FW","unit":"m3","values":[{"value":"4,73E+00","module":"A1-A3","scenario":null},{"value":"1,37E-02","module":"A4","scenario":null},{"value":"4,40E-05","module":"C1","scenario":null},{"value":"7,47E-04","module":"C2","scenario":null},{"value":"1,77E-02","module":"C3","scenario":null},{"value":"3,20E-03","module":"C4","scenario":null},{"value":"-9,84E-02","module":"D","scenario":null}]}],"end_of_life_waste":[{"parameter":"HWD","unit":"kg","values":[{"value":"2,08E+00","module":"A1-A3","scenario":null},{"value":"6,57E-03","module":"A4","scenario":null},{"value":"2,51E-05","module":"C1","scenario":null},{"value":"3,60E-04","module":"C2","scenario":null},{"value":"1,76E-03","module":"C3","scenario":null},{"value":"2,67E-01","module":"C4","scenario":null},{"value":"-6,60E-02","module":"D","scenario":null}]},{"parameter":"NHWD","unit":"kg","values":[{"value":"7,57E+01","module":"A1-A3","scenario":null},{"value":"1,04E+01","module":"A4","scenario":null},{"value":"1,01E-03","module":"C1","scenario":null},{"value":"3,40E-01","module":"C2","scenario":null},{"value":"4,67E-01","module":"C3","scenario":null},{"value":"8,57E+00","module":"C4","scenario":null},{"value":"-5,46E+00","module":"D","scenario":null}]},{"parameter":"RWD","unit":"kg","values":[{"value":"1,35E-02","module":"A1-A3","scenario":null},{"value":"8,20E-04","module":"A4","scenario":null},{"value":"5,93E-06","module":"C1","scenario":null},{"value":"4,76E-05","module":"C2","scenario":null},{"value":"1,23E-06","module":"C3","scenario":null},{"value":"7,39E-06","module":"C4","scenario":null},{"value":"-5,65E-05","module":"D","scenario":null}]}],"end_of_life_flow":[{"parameter":"CRU","unit":"kg","values":[{"value":"0,00E+00","module":"A1-A3","scenario":null},{"value":"0,00E+00","module":"A4","scenario":null},{"value":"0,00E+00","module":"C1","scenario":null},{"value":"0,00E+00","module":"C2","scenario":null},{"value":"0,00E+00","module":"C3","scenario":null},{"value":"0,00E+00","module":"C4","scenario":null},{"value":"0,00E+00","module":"D","scenario":null}]},{"parameter":"MFR","unit":"kg","values":[{"value":"2,06E+01","module":"A1-A3","scenario":null},{"value":"0,00E+00","module":"A4","scenario":null},{"value":"4,12E-04","module":"C1","scenario":null},{"value":"0,00E+00","module":"C2","scenario":null},{"value":"3,46E+01","module":"C3","scenario":null},{"value":"3,46E-04","module":"C4","scenario":null},{"value":"-1,49E-02","module":"D","scenario":null}]},{"parameter":"MER","unit":"kg","values":[{"value":"2,25E+00","module":"A1-A3","scenario":null},{"value":"0,00E+00","module":"A4","scenario":null},{"value":"1,28E-06","module":"C1","scenario":null},{"value":"0,00E+00","module":"C2","scenario":null},{"value":"1,10E+00","module":"C3","scenario":null},{"value":"7,97E-06","module":"C4","scenario":null},{"value":"-1,97E-03","module":"D","scenario":null}]},{"parameter":"EEE","unit":"MJ","values":[{"value":"1,49E+00","module":"A1-A3","scenario":null},{"value":"0,00E+00","module":"A4","scenario":null},{"value":"4,38E-06","module":"C1","scenario":null},{"value":"0,00E+00","module":"C2","scenario":null},{"value":"1,64E+00","module":"C3","scenario":null},{"value":"4,63E-04","module":"C4","scenario":null},{"value":"-4,82E-03","module":"D","scenario":null}]},{"parameter":"EET","unit":"MJ","values":[{"value":"2,26E+01","module":"A1-A3","scenario":null},{"value":"0,00E+00","module":"A4","scenario":null},{"value":"6,62E-05","module":"C1","scenario":null},{"value":"0,00E+00","module":"C2","scenario":null},{"value":"2,48E+01","module":"C3","scenario":null},{"value":"7,00E-03","module":"C4","scenario":null},{"value":"-7,29E-02","module":"D","scenario":null}]}]}