{"product_name":"Ready mixed concrete C25/30 SCC CEM II/B-M (X0, XC1)","epd_id":"NEPD-8426-8098","declared_unit":{"unit":"m3","amount":1},"compliance":["EN 15804+A2","ISO 14025","ISO 21930"],"producer_name":"A/S Ikast Betonvarefabrik","environmental_impact":[{"parameter":"GWP-total","unit":"kg CO2-eq","values":[{"value":"2,01E+02","module":"A1","scenario":null},{"value":"1,78E+01","module":"A2","scenario":null},{"value":"3,00E+00","module":"A3","scenario":null},{"value":"4,82E+00","module":"A4","scenario":null},{"value":"8,84E+00","module":"C1","scenario":null},{"value":"4,82E+00","module":"C2","scenario":null},{"value":"1,54E+00","module":"C3","scenario":null},{"value":"3,07E-01","module":"C4","scenario":null},{"value":"-5,00E+00","module":"D","scenario":null},{"value":"2,22E+02","module":"A1A3","scenario":null}]},{"parameter":"GWP-fossil","unit":"kg CO2-eq","values":[{"value":"2,01E+02","module":"A1","scenario":null},{"value":"1,78E+01","module":"A2","scenario":null},{"value":"2,97E+00","module":"A3","scenario":null},{"value":"4,81E+00","module":"A4","scenario":null},{"value":"8,84E+00","module":"C1","scenario":null},{"value":"4,81E+00","module":"C2","scenario":null},{"value":"1,52E+00","module":"C3","scenario":null},{"value":"3,07E-01","module":"C4","scenario":null},{"value":"-4,89E+00","module":"D","scenario":null},{"value":"2,22E+02","module":"A1A3","scenario":null}]},{"parameter":"GWP-biogenic","unit":"kg CO2-eq","values":[{"value":"1,67E-01","module":"A1","scenario":null},{"value":"6,31E-03","module":"A2","scenario":null},{"value":"2,81E-02","module":"A3","scenario":null},{"value":"2,06E-03","module":"A4","scenario":null},{"value":"1,66E-03","module":"C1","scenario":null},{"value":"2,06E-03","module":"C2","scenario":null},{"value":"1,31E-02","module":"C3","scenario":null},{"value":"2,61E-04","module":"C4","scenario":null},{"value":"-9,77E-02","module":"D","scenario":null},{"value":"2,01E-01","module":"A1A3","scenario":null}]},{"parameter":"GWP-luluc","unit":"kg CO2-eq","values":[{"value":"8,57E-02","module":"A1","scenario":null},{"value":"4,70E-03","module":"A2","scenario":null},{"value":"4,42E-03","module":"A3","scenario":null},{"value":"1,47E-03","module":"A4","scenario":null},{"value":"6,97E-04","module":"C1","scenario":null},{"value":"1,47E-03","module":"C2","scenario":null},{"value":"2,10E-03","module":"C3","scenario":null},{"value":"6,01E-05","module":"C4","scenario":null},{"value":"-3,31E-03","module":"D","scenario":null},{"value":"9,48E-02","module":"A1A3","scenario":null}]},{"parameter":"ODP","unit":"kg CFC11-eq","values":[{"value":"7,66E-06","module":"A1","scenario":null},{"value":"4,16E-06","module":"A2","scenario":null},{"value":"3,35E-07","module":"A3","scenario":null},{"value":"1,16E-06","module":"A4","scenario":null},{"value":"1,91E-06","module":"C1","scenario":null},{"value":"1,16E-06","module":"C2","scenario":null},{"value":"2,99E-07","module":"C3","scenario":null},{"value":"1,49E-07","module":"C4","scenario":null},{"value":"-8,92E-07","module":"D","scenario":null},{"value":"1,22E-05","module":"A1A3","scenario":null}]},{"parameter":"AP","unit":"mol H+-eq","values":[{"value":"5,99E-01","module":"A1","scenario":null},{"value":"1,86E-01","module":"A2","scenario":null},{"value":"1,73E-02","module":"A3","scenario":null},{"value":"1,55E-02","module":"A4","scenario":null},{"value":"9,25E-02","module":"C1","scenario":null},{"value":"1,55E-02","module":"C2","scenario":null},{"value":"1,23E-02","module":"C3","scenario":null},{"value":"2,99E-03","module":"C4","scenario":null},{"value":"-4,41E-02","module":"D","scenario":null},{"value":"8,02E-01","module":"A1A3","scenario":null}]},{"parameter":"POCP","unit":"kg NMVOC-eq","values":[{"value":"3,53E-01","module":"A1","scenario":null},{"value":"1,33E-01","module":"A2","scenario":null},{"value":"1,65E-02","module":"A3","scenario":null},{"value":"1,49E-02","module":"A4","scenario":null},{"value":"1,23E-01","module":"C1","scenario":null},{"value":"1,49E-02","module":"C2","scenario":null},{"value":"1,11E-02","module":"C3","scenario":null},{"value":"3,54E-03","module":"C4","scenario":null},{"value":"-4,74E-02","module":"D","scenario":null},{"value":"5,03E-01","module":"A1A3","scenario":null}]},{"parameter":"ADPE","unit":"kg Sb-eq","values":[{"value":"9,04E-04","module":"A1","scenario":null},{"value":"2,42E-04","module":"A2","scenario":null},{"value":"3,20E-05","module":"A3","scenario":null},{"value":"8,57E-05","module":"A4","scenario":null},{"value":"1,36E-05","module":"C1","scenario":null},{"value":"8,57E-05","module":"C2","scenario":null},{"value":"1,93E-05","module":"C3","scenario":null},{"value":"2,71E-06","module":"C4","scenario":null},{"value":"-4,35E-04","module":"D","scenario":null},{"value":"1,18E-03","module":"A1A3","scenario":null}]},{"parameter":"ADPF","unit":"MJ","values":[{"value":"1,35E+03","module":"A1","scenario":null},{"value":"2,73E+02","module":"A2","scenario":null},{"value":"4,19E+01","module":"A3","scenario":null},{"value":"7,82E+01","module":"A4","scenario":null},{"value":"1,22E+02","module":"C1","scenario":null},{"value":"7,82E+01","module":"C2","scenario":null},{"value":"4,71E+01","module":"C3","scenario":null},{"value":"9,89E+00","module":"C4","scenario":null},{"value":"-8,28E+01","module":"D","scenario":null},{"value":"1,66E+03","module":"A1A3","scenario":null}]},{"parameter":"WDP","unit":"m3 world-eq. Deprived","values":[{"value":"2,51E+03","module":"A1","scenario":null},{"value":"1,76E+02","module":"A2","scenario":null},{"value":"3,60E+02","module":"A3","scenario":null},{"value":"5,99E+01","module":"A4","scenario":null},{"value":"2,59E+01","module":"C1","scenario":null},{"value":"5,99E+01","module":"C2","scenario":null},{"value":"5,20E+03","module":"C3","scenario":null},{"value":"2,08E+01","module":"C4","scenario":null},{"value":"-3,88E+03","module":"D","scenario":null},{"value":"3,04E+03","module":"A1A3","scenario":null}]},{"parameter":"EP-freshwater","unit":"kg P-eq","values":[{"value":"4,69E-03","module":"A1","scenario":null},{"value":"1,13E-04","module":"A2","scenario":null},{"value":"1,46E-04","module":"A3","scenario":null},{"value":"3,83E-05","module":"A4","scenario":null},{"value":"3,22E-05","module":"C1","scenario":null},{"value":"3,83E-05","module":"C2","scenario":null},{"value":"9,59E-05","module":"C3","scenario":null},{"value":"2,29E-06","module":"C4","scenario":null},{"value":"-1,30E-04","module":"D","scenario":null},{"value":"4,95E-03","module":"A1A3","scenario":null}]},{"parameter":"EP-marine","unit":"kg N-eq","values":[{"value":"1,05E-01","module":"A1","scenario":null},{"value":"4,15E-02","module":"A2","scenario":null},{"value":"5,53E-03","module":"A3","scenario":null},{"value":"3,39E-03","module":"A4","scenario":null},{"value":"4,08E-02","module":"C1","scenario":null},{"value":"3,39E-03","module":"C2","scenario":null},{"value":"3,60E-03","module":"C3","scenario":null},{"value":"1,12E-03","module":"C4","scenario":null},{"value":"-1,53E-02","module":"D","scenario":null},{"value":"1,53E-01","module":"A1A3","scenario":null}]},{"parameter":"EP-terrestrial","unit":"mol N-eq.","values":[{"value":"1,15E+00","module":"A1","scenario":null},{"value":"4,64E-01","module":"A2","scenario":null},{"value":"6,35E-02","module":"A3","scenario":null},{"value":"3,78E-02","module":"A4","scenario":null},{"value":"4,42E-01","module":"C1","scenario":null},{"value":"3,78E-02","module":"C2","scenario":null},{"value":"4,15E-02","module":"C3","scenario":null},{"value":"1,24E-02","module":"C4","scenario":null},{"value":"-1,80E-01","module":"D","scenario":null},{"value":"1,67E+00","module":"A1A3","scenario":null}]},{"parameter":"GWP-IOBC","unit":"kg CO2-eq","values":[{"value":"2,01E+02","module":"A1","scenario":null},{"value":"1,78E+01","module":"A2","scenario":null},{"value":"3,58E+00","module":"A3","scenario":null},{"value":"4,82E+00","module":"A4","scenario":null},{"value":"8,84E+00","module":"C1","scenario":null},{"value":"4,82E+00","module":"C2","scenario":null},{"value":"1,52E+00","module":"C3","scenario":null},{"value":"3,07E-01","module":"C4","scenario":null},{"value":"-5,24E+00","module":"D","scenario":null},{"value":"2,23E+02","module":"A1A3","scenario":null}]}],"additional_environmental_impact":[{"parameter":"PM","unit":"Disease incidence","values":[{"value":"5,38E-06","module":"A1","scenario":null},{"value":"1,35E-06","module":"A2","scenario":null},{"value":"3,94E-07","module":"A3","scenario":null},{"value":"4,42E-07","module":"A4","scenario":null},{"value":"1,12E-05","module":"C1","scenario":null},{"value":"4,42E-07","module":"C2","scenario":null},{"value":"1,97E-07","module":"C3","scenario":null},{"value":"6,37E-08","module":"C4","scenario":null},{"value":"-9,39E-07","module":"D","scenario":null},{"value":"7,12E-06","module":"A1A3","scenario":null}]},{"parameter":"ETP-fw","unit":"CTUe","values":[{"value":"2,28E+03","module":"A1","scenario":null},{"value":"1,85E+02","module":"A2","scenario":null},{"value":"6,99E+01","module":"A3","scenario":null},{"value":"5,71E+01","module":"A4","scenario":null},{"value":"6,65E+01","module":"C1","scenario":null},{"value":"5,71E+01","module":"C2","scenario":null},{"value":"3,34E+01","module":"C3","scenario":null},{"value":"4,89E+00","module":"C4","scenario":null},{"value":"-8,53E+01","module":"D","scenario":null},{"value":"2,53E+03","module":"A1A3","scenario":null}]},{"parameter":"HTP-c","unit":"CTUh","values":[{"value":"1,33E-07","module":"A1","scenario":null},{"value":"0,00E+00","module":"A2","scenario":null},{"value":"2,13E-09","module":"A3","scenario":null},{"value":"0,00E+00","module":"A4","scenario":null},{"value":"2,21E-09","module":"C1","scenario":null},{"value":"0,00E+00","module":"C2","scenario":null},{"value":"2,14E-09","module":"C3","scenario":null},{"value":"1,43E-10","module":"C4","scenario":null},{"value":"-4,28E-09","module":"D","scenario":null},{"value":"1,35E-07","module":"A1A3","scenario":null}]},{"parameter":"HTP-nc","unit":"CTUh","values":[{"value":"7,41E-07","module":"A1","scenario":null},{"value":"1,50E-07","module":"A2","scenario":null},{"value":"4,31E-08","module":"A3","scenario":null},{"value":"5,52E-08","module":"A4","scenario":null},{"value":"6,19E-08","module":"C1","scenario":null},{"value":"5,52E-08","module":"C2","scenario":null},{"value":"2,99E-08","module":"C3","scenario":null},{"value":"2,86E-09","module":"C4","scenario":null},{"value":"-1,05E-07","module":"D","scenario":null},{"value":"9,34E-07","module":"A1A3","scenario":null}]},{"parameter":"SQP","unit":"-","values":[{"value":"2,07E+00","module":"A1","scenario":null},{"value":"2,51E+02","module":"A2","scenario":null},{"value":"7,75E+01","module":"A3","scenario":null},{"value":"8,96E+01","module":"A4","scenario":null},{"value":"1,48E+01","module":"C1","scenario":null},{"value":"8,96E+01","module":"C2","scenario":null},{"value":"2,67E+01","module":"C3","scenario":null},{"value":"3,61E+01","module":"C4","scenario":null},{"value":"1,88E+02","module":"D","scenario":null},{"value":"3,31E+02","module":"A1A3","scenario":null}]},{"parameter":"IRP","unit":"kBq U235-eq","values":[{"value":"5,48E+00","module":"A1","scenario":null},{"value":"1,20E+00","module":"A2","scenario":null},{"value":"1,80E-01","module":"A3","scenario":null},{"value":"3,42E-01","module":"A4","scenario":null},{"value":"5,30E-01","module":"C1","scenario":null},{"value":"3,42E-01","module":"C2","scenario":null},{"value":"7,91E-01","module":"C3","scenario":null},{"value":"4,29E-02","module":"C4","scenario":null},{"value":"-7,60E-01","module":"D","scenario":null},{"value":"6,85E+00","module":"A1A3","scenario":null}]}],"resource_use":[{"parameter":"PERE","unit":"MJ","values":[{"value":"5,94E+02","module":"A1","scenario":null},{"value":"2,89E+00","module":"A2","scenario":null},{"value":"2,65E+01","module":"A3","scenario":null},{"value":"9,83E-01","module":"A4","scenario":null},{"value":"6,63E-01","module":"C1","scenario":null},{"value":"9,83E-01","module":"C2","scenario":null},{"value":"2,43E+01","module":"C3","scenario":null},{"value":"1,52E-01","module":"C4","scenario":null},{"value":"-1,94E+01","module":"D","scenario":null},{"value":"6,24E+02","module":"A1A3","scenario":null}]},{"parameter":"PERM","unit":"","values":[{"value":"0,00E+00","module":"A1","scenario":null},{"value":"0,00E+00","module":"A2","scenario":null},{"value":"0,00E+00","module":"A3","scenario":null},{"value":"0,00E+00","module":"A4","scenario":null},{"value":"0,00E+00","module":"C1","scenario":null},{"value":"0,00E+00","module":"C2","scenario":null},{"value":"0,00E+00","module":"C3","scenario":null},{"value":"0,00E+00","module":"C4","scenario":null},{"value":"0,00E+00","module":"D","scenario":null},{"value":"0,00E+00","module":"A1A3","scenario":null}]},{"parameter":"PERT","unit":"MJ","values":[{"value":"5,94E+02","module":"A1","scenario":null},{"value":"2,89E+00","module":"A2","scenario":null},{"value":"2,65E+01","module":"A3","scenario":null},{"value":"9,83E-01","module":"A4","scenario":null},{"value":"6,63E-01","module":"C1","scenario":null},{"value":"9,83E-01","module":"C2","scenario":null},{"value":"2,43E+01","module":"C3","scenario":null},{"value":"1,52E-01","module":"C4","scenario":null},{"value":"-1,94E+01","module":"D","scenario":null},{"value":"6,24E+02","module":"A1A3","scenario":null}]},{"parameter":"PENRE","unit":"MJ","values":[{"value":"1,32E+03","module":"A1","scenario":null},{"value":"2,74E+02","module":"A2","scenario":null},{"value":"4,19E+01","module":"A3","scenario":null},{"value":"7,82E+01","module":"A4","scenario":null},{"value":"1,22E+02","module":"C1","scenario":null},{"value":"7,82E+01","module":"C2","scenario":null},{"value":"4,72E+01","module":"C3","scenario":null},{"value":"9,89E+00","module":"C4","scenario":null},{"value":"-8,74E+01","module":"D","scenario":null},{"value":"1,63E+03","module":"A1A3","scenario":null}]},{"parameter":"PENRM","unit":"MJ","values":[{"value":"2,82E+01","module":"A1","scenario":null},{"value":"0,00E+00","module":"A2","scenario":null},{"value":"0,00E+00","module":"A3","scenario":null},{"value":"0,00E+00","module":"A4","scenario":null},{"value":"0,00E+00","module":"C1","scenario":null},{"value":"0,00E+00","module":"C2","scenario":null},{"value":"0,00E+00","module":"C3","scenario":null},{"value":"0,00E+00","module":"C4","scenario":null},{"value":"0,00E+00","module":"D","scenario":null},{"value":"2,82E+01","module":"A1A3","scenario":null}]},{"parameter":"PENRT","unit":"MJ","values":[{"value":"1,34E+03","module":"A1","scenario":null},{"value":"2,74E+02","module":"A2","scenario":null},{"value":"4,19E+01","module":"A3","scenario":null},{"value":"7,82E+01","module":"A4","scenario":null},{"value":"1,22E+02","module":"C1","scenario":null},{"value":"7,82E+01","module":"C2","scenario":null},{"value":"4,72E+01","module":"C3","scenario":null},{"value":"9,89E+00","module":"C4","scenario":null},{"value":"-8,74E+01","module":"D","scenario":null},{"value":"1,66E+03","module":"A1A3","scenario":null}]},{"parameter":"SM","unit":"kg","values":[{"value":"1,01E+02","module":"A1","scenario":null},{"value":"0,00E+00","module":"A2","scenario":null},{"value":"4,10E-04","module":"A3","scenario":null},{"value":"0,00E+00","module":"A4","scenario":null},{"value":"0,00E+00","module":"C1","scenario":null},{"value":"0,00E+00","module":"C2","scenario":null},{"value":"0,00E+00","module":"C3","scenario":null},{"value":"0,00E+00","module":"C4","scenario":null},{"value":"0,00E+00","module":"D","scenario":null},{"value":"1,01E+02","module":"A1A3","scenario":null}]},{"parameter":"RSF","unit":"MJ","values":[{"value":"9,64E+01","module":"A1","scenario":null},{"value":"1,04E-01","module":"A2","scenario":null},{"value":"6,36E-01","module":"A3","scenario":null},{"value":"3,44E-02","module":"A4","scenario":null},{"value":"0,00E+00","module":"C1","scenario":null},{"value":"3,44E-02","module":"C2","scenario":null},{"value":"0,00E+00","module":"C3","scenario":null},{"value":"3,15E-03","module":"C4","scenario":null},{"value":"-3,97E-01","module":"D","scenario":null},{"value":"9,71E+01","module":"A1A3","scenario":null}]},{"parameter":"NRSF","unit":"MJ","values":[{"value":"1,61E+02","module":"A1","scenario":null},{"value":"3,48E-01","module":"A2","scenario":null},{"value":"3,37E-02","module":"A3","scenario":null},{"value":"1,15E-01","module":"A4","scenario":null},{"value":"0,00E+00","module":"C1","scenario":null},{"value":"1,15E-01","module":"C2","scenario":null},{"value":"0,00E+00","module":"C3","scenario":null},{"value":"9,05E-03","module":"C4","scenario":null},{"value":"-4,07E-01","module":"D","scenario":null},{"value":"1,62E+02","module":"A1A3","scenario":null}]},{"parameter":"FW","unit":"m3","values":[{"value":"2,10E+00","module":"A1","scenario":null},{"value":"2,51E-02","module":"A2","scenario":null},{"value":"1,20E-01","module":"A3","scenario":null},{"value":"8,89E-03","module":"A4","scenario":null},{"value":"6,26E-03","module":"C1","scenario":null},{"value":"8,89E-03","module":"C2","scenario":null},{"value":"8,08E-02","module":"C3","scenario":null},{"value":"1,18E-02","module":"C4","scenario":null},{"value":"-3,04E+00","module":"D","scenario":null},{"value":"2,24E+00","module":"A1A3","scenario":null}]}],"end_of_life_waste":[{"parameter":"HWD","unit":"kg","values":[{"value":"4,28E+00","module":"A1","scenario":null},{"value":"1,32E-02","module":"A2","scenario":null},{"value":"4,10E-02","module":"A3","scenario":null},{"value":"4,28E-03","module":"A4","scenario":null},{"value":"3,58E-03","module":"C1","scenario":null},{"value":"4,28E-03","module":"C2","scenario":null},{"value":"4,71E-03","module":"C3","scenario":null},{"value":"0,00E+00","module":"C4","scenario":null},{"value":"-2,00E-02","module":"D","scenario":null},{"value":"4,34E+00","module":"A1A3","scenario":null}]},{"parameter":"NHWD","unit":"kg","values":[{"value":"1,48E+02","module":"A1","scenario":null},{"value":"1,85E+01","module":"A2","scenario":null},{"value":"5,78E-01","module":"A3","scenario":null},{"value":"6,79E+00","module":"A4","scenario":null},{"value":"1,44E-01","module":"C1","scenario":null},{"value":"6,79E+00","module":"C2","scenario":null},{"value":"1,49E-01","module":"C3","scenario":null},{"value":"7,16E+01","module":"C4","scenario":null},{"value":"-6,05E-01","module":"D","scenario":null},{"value":"1,68E+02","module":"A1A3","scenario":null}]},{"parameter":"RWD","unit":"kg","values":[{"value":"9,35E-03","module":"A1","scenario":null},{"value":"1,89E-03","module":"A2","scenario":null},{"value":"1,85E-04","module":"A3","scenario":null},{"value":"5,34E-04","module":"A4","scenario":null},{"value":"8,45E-04","module":"C1","scenario":null},{"value":"5,34E-04","module":"C2","scenario":null},{"value":"4,99E-04","module":"C3","scenario":null},{"value":"0,00E+00","module":"C4","scenario":null},{"value":"-6,57E-04","module":"D","scenario":null},{"value":"1,14E-02","module":"A1A3","scenario":null}]}],"end_of_life_flow":[{"parameter":"CRU","unit":"kg","values":[{"value":"0,00E+00","module":"A1","scenario":null},{"value":"0,00E+00","module":"A2","scenario":null},{"value":"0,00E+00","module":"A3","scenario":null},{"value":"0,00E+00","module":"A4","scenario":null},{"value":"0,00E+00","module":"C1","scenario":null},{"value":"0,00E+00","module":"C2","scenario":null},{"value":"0,00E+00","module":"C3","scenario":null},{"value":"0,00E+00","module":"C4","scenario":null},{"value":"0,00E+00","module":"D","scenario":null},{"value":"0,00E+00","module":"A1A3","scenario":null}]},{"parameter":"MFR","unit":"kg","values":[{"value":"0,00E+00","module":"A1","scenario":null},{"value":"0,00E+00","module":"A2","scenario":null},{"value":"2,95E+01","module":"A3","scenario":null},{"value":"0,00E+00","module":"A4","scenario":null},{"value":"0,00E+00","module":"C1","scenario":null},{"value":"0,00E+00","module":"C2","scenario":null},{"value":"2,14E+03","module":"C3","scenario":null},{"value":"0,00E+00","module":"C4","scenario":null},{"value":"0,00E+00","module":"D","scenario":null},{"value":"2,95E+01","module":"A1A3","scenario":null}]},{"parameter":"MER","unit":"kg","values":[{"value":"9,65E-07","module":"A1","scenario":null},{"value":"0,00E+00","module":"A2","scenario":null},{"value":"1,32E-01","module":"A3","scenario":null},{"value":"0,00E+00","module":"A4","scenario":null},{"value":"0,00E+00","module":"C1","scenario":null},{"value":"0,00E+00","module":"C2","scenario":null},{"value":"0,00E+00","module":"C3","scenario":null},{"value":"0,00E+00","module":"C4","scenario":null},{"value":"0,00E+00","module":"D","scenario":null},{"value":"1,32E-01","module":"A1A3","scenario":null}]},{"parameter":"EEE","unit":"MJ","values":[{"value":"0,00E+00","module":"A1","scenario":null},{"value":"0,00E+00","module":"A2","scenario":null},{"value":"7,79E-02","module":"A3","scenario":null},{"value":"0,00E+00","module":"A4","scenario":null},{"value":"0,00E+00","module":"C1","scenario":null},{"value":"0,00E+00","module":"C2","scenario":null},{"value":"0,00E+00","module":"C3","scenario":null},{"value":"0,00E+00","module":"C4","scenario":null},{"value":"0,00E+00","module":"D","scenario":null},{"value":"7,79E-02","module":"A1A3","scenario":null}]},{"parameter":"EET","unit":"MJ","values":[{"value":"0,00E+00","module":"A1","scenario":null},{"value":"0,00E+00","module":"A2","scenario":null},{"value":"1,18E+00","module":"A3","scenario":null},{"value":"0,00E+00","module":"A4","scenario":null},{"value":"0,00E+00","module":"C1","scenario":null},{"value":"0,00E+00","module":"C2","scenario":null},{"value":"0,00E+00","module":"C3","scenario":null},{"value":"0,00E+00","module":"C4","scenario":null},{"value":"0,00E+00","module":"D","scenario":null},{"value":"1,18E+00","module":"A1A3","scenario":null}]}]}