{"product_name":"SAVE VSC 100","epd_id":"NEPD-7165-6570","declared_unit":{"unit":"stk","amount":1},"compliance":["EN 15804+A2","ISO 14025","ISO 21930"],"producer_name":"UAB Systemair","environmental_impact":[{"parameter":"GWP-total","unit":"kg CO2-eq","values":[{"value":"3,69E+02","module":"A1-A3","scenario":null},{"value":"8,55E+00","module":"A4","scenario":null},{"value":"6,63E-02","module":"C1","scenario":null},{"value":"5,35E-01","module":"C2","scenario":null},{"value":"1,04E+01","module":"C3","scenario":null},{"value":"4,88E-01","module":"C4","scenario":null},{"value":"-1,41E+01","module":"D","scenario":null}]},{"parameter":"GWP-fossil","unit":"kg CO2-eq","values":[{"value":"3,67E+02","module":"A1-A3","scenario":null},{"value":"8,54E+00","module":"A4","scenario":null},{"value":"6,63E-02","module":"C1","scenario":null},{"value":"5,34E-01","module":"C2","scenario":null},{"value":"1,04E+01","module":"C3","scenario":null},{"value":"4,87E-01","module":"C4","scenario":null},{"value":"-1,40E+01","module":"D","scenario":null}]},{"parameter":"GWP-biogenic","unit":"kg CO2-eq","values":[{"value":"1,55E+00","module":"A1-A3","scenario":null},{"value":"3,66E-03","module":"A4","scenario":null},{"value":"1,24E-05","module":"C1","scenario":null},{"value":"2,21E-04","module":"C2","scenario":null},{"value":"2,15E-03","module":"C3","scenario":null},{"value":"1,79E-04","module":"C4","scenario":null},{"value":"-1,60E-02","module":"D","scenario":null}]},{"parameter":"GWP-luluc","unit":"kg CO2-eq","values":[{"value":"7,46E-01","module":"A1-A3","scenario":null},{"value":"2,60E-03","module":"A4","scenario":null},{"value":"5,23E-06","module":"C1","scenario":null},{"value":"1,90E-04","module":"C2","scenario":null},{"value":"2,71E-04","module":"C3","scenario":null},{"value":"4,42E-04","module":"C4","scenario":null},{"value":"-2,60E-02","module":"D","scenario":null}]},{"parameter":"ODP","unit":"kg CFC11-eq","values":[{"value":"2,91E-05","module":"A1-A3","scenario":null},{"value":"2,06E-06","module":"A4","scenario":null},{"value":"1,43E-08","module":"C1","scenario":null},{"value":"1,21E-07","module":"C2","scenario":null},{"value":"1,09E-07","module":"C3","scenario":null},{"value":"2,70E-08","module":"C4","scenario":null},{"value":"-1,13E-02","module":"D","scenario":null}]},{"parameter":"AP","unit":"mol H+-eq","values":[{"value":"3,12E+00","module":"A1-A3","scenario":null},{"value":"2,75E-02","module":"A4","scenario":null},{"value":"6,94E-04","module":"C1","scenario":null},{"value":"1,54E-03","module":"C2","scenario":null},{"value":"2,40E-03","module":"C3","scenario":null},{"value":"8,58E-04","module":"C4","scenario":null},{"value":"-2,70E-01","module":"D","scenario":null}]},{"parameter":"POCP","unit":"kg NMVOC-eq","values":[{"value":"1,47E+00","module":"A1-A3","scenario":null},{"value":"2,64E-02","module":"A4","scenario":null},{"value":"9,24E-04","module":"C1","scenario":null},{"value":"1,30E-03","module":"C2","scenario":null},{"value":"2,11E-03","module":"C3","scenario":null},{"value":"9,90E-04","module":"C4","scenario":null},{"value":"-9,87E-02","module":"D","scenario":null}]},{"parameter":"ADPE","unit":"kg Sb-eq","values":[{"value":"2,00E-01","module":"A1-A3","scenario":null},{"value":"1,52E-04","module":"A4","scenario":null},{"value":"1,02E-07","module":"C1","scenario":null},{"value":"1,48E-05","module":"C2","scenario":null},{"value":"4,49E-06","module":"C3","scenario":null},{"value":"1,44E-06","module":"C4","scenario":null},{"value":"-1,35E-03","module":"D","scenario":null}]},{"parameter":"ADPF","unit":"MJ","values":[{"value":"4,88E+03","module":"A1-A3","scenario":null},{"value":"1,39E+02","module":"A4","scenario":null},{"value":"9,13E-01","module":"C1","scenario":null},{"value":"8,08E+00","module":"C2","scenario":null},{"value":"3,94E+00","module":"C3","scenario":null},{"value":"2,34E+00","module":"C4","scenario":null},{"value":"-1,23E+02","module":"D","scenario":null}]},{"parameter":"WDP","unit":"m3 world-eq. Deprived","values":[{"value":"3,97E+04","module":"A1-A3","scenario":null},{"value":"1,06E+02","module":"A4","scenario":null},{"value":"1,94E-01","module":"C1","scenario":null},{"value":"7,81E+00","module":"C2","scenario":null},{"value":"1,64E+01","module":"C3","scenario":null},{"value":"1,07E+01","module":"C4","scenario":null},{"value":"2,32E+02","module":"D","scenario":null}]},{"parameter":"EP-freshwater","unit":"kg P-eq","values":[{"value":"5,04E-02","module":"A1-A3","scenario":null},{"value":"6,80E-05","module":"A4","scenario":null},{"value":"2,41E-07","module":"C1","scenario":null},{"value":"4,27E-06","module":"C2","scenario":null},{"value":"1,74E-05","module":"C3","scenario":null},{"value":"3,47E-06","module":"C4","scenario":null},{"value":"-2,16E-03","module":"D","scenario":null}]},{"parameter":"EP-marine","unit":"kg N-eq","values":[{"value":"4,72E-01","module":"A1-A3","scenario":null},{"value":"6,02E-03","module":"A4","scenario":null},{"value":"3,06E-04","module":"C1","scenario":null},{"value":"3,04E-04","module":"C2","scenario":null},{"value":"7,96E-04","module":"C3","scenario":null},{"value":"6,18E-04","module":"C4","scenario":null},{"value":"-2,17E-02","module":"D","scenario":null}]},{"parameter":"EP-terrestrial","unit":"mol N-eq.","values":[{"value":"7,80E+00","module":"A1-A3","scenario":null},{"value":"6,72E-02","module":"A4","scenario":null},{"value":"3,36E-03","module":"C1","scenario":null},{"value":"3,40E-03","module":"C2","scenario":null},{"value":"8,33E-03","module":"C3","scenario":null},{"value":"2,90E-03","module":"C4","scenario":null},{"value":"-2,67E-01","module":"D","scenario":null}]},{"parameter":"GWP-IOBC","unit":"kg CO2-eq","values":[{"value":"3,72E+02","module":"A1-A3","scenario":null},{"value":"8,55E+00","module":"A4","scenario":null},{"value":"6,63E-02","module":"C1","scenario":null},{"value":"5,35E-01","module":"C2","scenario":null},{"value":"1,04E+01","module":"C3","scenario":null},{"value":"4,95E-01","module":"C4","scenario":null},{"value":"-1,93E+01","module":"D","scenario":null}]}],"additional_environmental_impact":[{"parameter":"PM","unit":"Disease incidence","values":[{"value":"2,59E-05","module":"A1-A3","scenario":null},{"value":"7,85E-07","module":"A4","scenario":null},{"value":"1,84E-08","module":"C1","scenario":null},{"value":"3,27E-08","module":"C2","scenario":null},{"value":"2,00E-08","module":"C3","scenario":null},{"value":"1,52E-08","module":"C4","scenario":null},{"value":"-1,53E-06","module":"D","scenario":null}]},{"parameter":"ETP-fw","unit":"CTUe","values":[{"value":"2,47E+04","module":"A1-A3","scenario":null},{"value":"1,01E+02","module":"A4","scenario":null},{"value":"4,99E-01","module":"C1","scenario":null},{"value":"5,99E+00","module":"C2","scenario":null},{"value":"4,53E+01","module":"C3","scenario":null},{"value":"8,82E+00","module":"C4","scenario":null},{"value":"-2,57E+03","module":"D","scenario":null}]},{"parameter":"HTP-c","unit":"CTUh","values":[{"value":"1,11E-06","module":"A1-A3","scenario":null},{"value":"0,00E+00","module":"A4","scenario":null},{"value":"0,00E+00","module":"C1","scenario":null},{"value":"0,00E+00","module":"C2","scenario":null},{"value":"1,10E-09","module":"C3","scenario":null},{"value":"1,82E-09","module":"C4","scenario":null},{"value":"-8,60E-08","module":"D","scenario":null}]},{"parameter":"HTP-nc","unit":"CTUh","values":[{"value":"2,27E-05","module":"A1-A3","scenario":null},{"value":"9,81E-08","module":"A4","scenario":null},{"value":"4,53E-10","module":"C1","scenario":null},{"value":"6,54E-09","module":"C2","scenario":null},{"value":"2,69E-08","module":"C3","scenario":null},{"value":"1,09E-07","module":"C4","scenario":null},{"value":"-1,07E-06","module":"D","scenario":null}]},{"parameter":"SQP","unit":"-","values":[{"value":"3,77E+03","module":"A1-A3","scenario":null},{"value":"1,59E+02","module":"A4","scenario":null},{"value":"1,16E-01","module":"C1","scenario":null},{"value":"5,65E+00","module":"C2","scenario":null},{"value":"1,28E+00","module":"C3","scenario":null},{"value":"6,90E+00","module":"C4","scenario":null},{"value":"-4,63E+01","module":"D","scenario":null}]},{"parameter":"IRP","unit":"kBq U235-eq","values":[{"value":"1,79E+01","module":"A1-A3","scenario":null},{"value":"6,07E-01","module":"A4","scenario":null},{"value":"3,91E-03","module":"C1","scenario":null},{"value":"3,53E-02","module":"C2","scenario":null},{"value":"1,64E-02","module":"C3","scenario":null},{"value":"9,05E-03","module":"C4","scenario":null},{"value":"-2,59E-02","module":"D","scenario":null}]}],"resource_use":[{"parameter":"PERE","unit":"MJ","values":[{"value":"6,95E+02","module":"A1-A3","scenario":null},{"value":"1,75E+00","module":"A4","scenario":null},{"value":"4,94E-03","module":"C1","scenario":null},{"value":"1,16E-01","module":"C2","scenario":null},{"value":"5,37E-01","module":"C3","scenario":null},{"value":"2,51E-01","module":"C4","scenario":null},{"value":"-2,96E+01","module":"D","scenario":null}]},{"parameter":"PERM","unit":"","values":[{"value":"0,00E+00","module":"A1-A3","scenario":null},{"value":"0,00E+00","module":"A4","scenario":null},{"value":"0,00E+00","module":"C1","scenario":null},{"value":"0,00E+00","module":"C2","scenario":null},{"value":"0,00E+00","module":"C3","scenario":null},{"value":"0,00E+00","module":"C4","scenario":null},{"value":"0,00E+00","module":"D","scenario":null}]},{"parameter":"PERT","unit":"MJ","values":[{"value":"6,96E+02","module":"A1-A3","scenario":null},{"value":"1,75E+00","module":"A4","scenario":null},{"value":"4,94E-03","module":"C1","scenario":null},{"value":"1,16E-01","module":"C2","scenario":null},{"value":"5,37E-01","module":"C3","scenario":null},{"value":"2,51E-01","module":"C4","scenario":null},{"value":"-2,96E+01","module":"D","scenario":null}]},{"parameter":"PENRE","unit":"MJ","values":[{"value":"4,66E+03","module":"A1-A3","scenario":null},{"value":"1,39E+02","module":"A4","scenario":null},{"value":"9,13E-01","module":"C1","scenario":null},{"value":"8,08E+00","module":"C2","scenario":null},{"value":"3,94E+00","module":"C3","scenario":null},{"value":"2,34E+00","module":"C4","scenario":null},{"value":"-1,23E+02","module":"D","scenario":null}]},{"parameter":"PENRM","unit":"MJ","values":[{"value":"2,22E+02","module":"A1-A3","scenario":null},{"value":"0,00E+00","module":"A4","scenario":null},{"value":"0,00E+00","module":"C1","scenario":null},{"value":"0,00E+00","module":"C2","scenario":null},{"value":"-2,06E+02","module":"C3","scenario":null},{"value":"0,00E+00","module":"C4","scenario":null},{"value":"0,00E+00","module":"D","scenario":null}]},{"parameter":"PENRT","unit":"MJ","values":[{"value":"4,89E+03","module":"A1-A3","scenario":null},{"value":"1,39E+02","module":"A4","scenario":null},{"value":"9,13E-01","module":"C1","scenario":null},{"value":"8,08E+00","module":"C2","scenario":null},{"value":"-2,02E+02","module":"C3","scenario":null},{"value":"2,34E+00","module":"C4","scenario":null},{"value":"-1,23E+02","module":"D","scenario":null}]},{"parameter":"SM","unit":"kg","values":[{"value":"2,79E+01","module":"A1-A3","scenario":null},{"value":"0,00E+00","module":"A4","scenario":null},{"value":"4,48E-04","module":"C1","scenario":null},{"value":"0,00E+00","module":"C2","scenario":null},{"value":"1,13E-05","module":"C3","scenario":null},{"value":"4,70E-03","module":"C4","scenario":null},{"value":"3,57E-01","module":"D","scenario":null}]},{"parameter":"RSF","unit":"MJ","values":[{"value":"1,10E+01","module":"A1-A3","scenario":null},{"value":"6,11E-02","module":"A4","scenario":null},{"value":"1,21E-04","module":"C1","scenario":null},{"value":"4,14E-03","module":"C2","scenario":null},{"value":"1,20E-02","module":"C3","scenario":null},{"value":"1,92E-03","module":"C4","scenario":null},{"value":"4,60E-01","module":"D","scenario":null}]},{"parameter":"NRSF","unit":"MJ","values":[{"value":"3,90E+00","module":"A1-A3","scenario":null},{"value":"2,05E-01","module":"A4","scenario":null},{"value":"1,79E-03","module":"C1","scenario":null},{"value":"1,48E-02","module":"C2","scenario":null},{"value":"-3,19E-04","module":"C3","scenario":null},{"value":"4,73E-02","module":"C4","scenario":null},{"value":"1,18E+01","module":"D","scenario":null}]},{"parameter":"FW","unit":"m3","values":[{"value":"4,78E+00","module":"A1-A3","scenario":null},{"value":"1,58E-02","module":"A4","scenario":null},{"value":"4,70E-05","module":"C1","scenario":null},{"value":"8,64E-04","module":"C2","scenario":null},{"value":"1,89E-02","module":"C3","scenario":null},{"value":"3,22E-03","module":"C4","scenario":null},{"value":"-9,00E-02","module":"D","scenario":null}]}],"end_of_life_waste":[{"parameter":"HWD","unit":"kg","values":[{"value":"2,13E+00","module":"A1-A3","scenario":null},{"value":"7,59E-03","module":"A4","scenario":null},{"value":"2,69E-05","module":"C1","scenario":null},{"value":"4,17E-04","module":"C2","scenario":null},{"value":"1,76E-03","module":"C3","scenario":null},{"value":"2,75E-01","module":"C4","scenario":null},{"value":"-7,27E-02","module":"D","scenario":null}]},{"parameter":"NHWD","unit":"kg","values":[{"value":"7,98E+01","module":"A1-A3","scenario":null},{"value":"1,21E+01","module":"A4","scenario":null},{"value":"1,08E-03","module":"C1","scenario":null},{"value":"3,93E-01","module":"C2","scenario":null},{"value":"4,67E-01","module":"C3","scenario":null},{"value":"8,83E+00","module":"C4","scenario":null},{"value":"-5,73E+00","module":"D","scenario":null}]},{"parameter":"RWD","unit":"kg","values":[{"value":"1,38E-02","module":"A1-A3","scenario":null},{"value":"9,48E-04","module":"A4","scenario":null},{"value":"6,34E-06","module":"C1","scenario":null},{"value":"5,50E-05","module":"C2","scenario":null},{"value":"1,14E-06","module":"C3","scenario":null},{"value":"7,18E-06","module":"C4","scenario":null},{"value":"-2,95E-05","module":"D","scenario":null}]}],"end_of_life_flow":[{"parameter":"CRU","unit":"kg","values":[{"value":"0,00E+00","module":"A1-A3","scenario":null},{"value":"0,00E+00","module":"A4","scenario":null},{"value":"0,00E+00","module":"C1","scenario":null},{"value":"0,00E+00","module":"C2","scenario":null},{"value":"0,00E+00","module":"C3","scenario":null},{"value":"0,00E+00","module":"C4","scenario":null},{"value":"0,00E+00","module":"D","scenario":null}]},{"parameter":"MFR","unit":"kg","values":[{"value":"2,06E+01","module":"A1-A3","scenario":null},{"value":"0,00E+00","module":"A4","scenario":null},{"value":"4,40E-04","module":"C1","scenario":null},{"value":"0,00E+00","module":"C2","scenario":null},{"value":"3,81E+01","module":"C3","scenario":null},{"value":"3,28E-04","module":"C4","scenario":null},{"value":"-1,40E-02","module":"D","scenario":null}]},{"parameter":"MER","unit":"kg","values":[{"value":"2,25E+00","module":"A1-A3","scenario":null},{"value":"0,00E+00","module":"A4","scenario":null},{"value":"1,36E-06","module":"C1","scenario":null},{"value":"0,00E+00","module":"C2","scenario":null},{"value":"1,43E+00","module":"C3","scenario":null},{"value":"7,49E-06","module":"C4","scenario":null},{"value":"-1,84E-03","module":"D","scenario":null}]},{"parameter":"EEE","unit":"MJ","values":[{"value":"1,49E+00","module":"A1-A3","scenario":null},{"value":"0,00E+00","module":"A4","scenario":null},{"value":"4,68E-06","module":"C1","scenario":null},{"value":"0,00E+00","module":"C2","scenario":null},{"value":"2,07E+00","module":"C3","scenario":null},{"value":"4,31E-04","module":"C4","scenario":null},{"value":"-4,51E-03","module":"D","scenario":null}]},{"parameter":"EET","unit":"MJ","values":[{"value":"2,26E+01","module":"A1-A3","scenario":null},{"value":"0,00E+00","module":"A4","scenario":null},{"value":"7,08E-05","module":"C1","scenario":null},{"value":"0,00E+00","module":"C2","scenario":null},{"value":"3,13E+01","module":"C3","scenario":null},{"value":"6,52E-03","module":"C4","scenario":null},{"value":"-6,82E-02","module":"D","scenario":null}]}]}