{
    "product_name": "S70-3 barstool",
    "epd_id": "NEPD-7271-6677",
    "declared_unit": {
        "unit": "stk",
        "amount": 1.0
    },
    "compliance": [
        "EN 15804+A2",
        "ISO 14025",
        "ISO 21930"
    ],
    "producer_name": "Lammhults M\u00f6bel AB",
    "environmental_impact": [
        {
            "parameter": "GWP-total",
            "values": [
                {
                    "value": "2,38E+01",
                    "module": "A1-A3",
                    "scenario": null
                },
                {
                    "value": "8,45E-01",
                    "module": "A4",
                    "scenario": null
                },
                {
                    "value": "3,74E+00",
                    "module": "A5",
                    "scenario": null
                },
                {
                    "value": "6,33E-04",
                    "module": "B2",
                    "scenario": null
                },
                {
                    "value": "0,00E+00",
                    "module": "B3",
                    "scenario": null
                },
                {
                    "value": "0,00E+00",
                    "module": "B4",
                    "scenario": null
                },
                {
                    "value": "0,00E+00",
                    "module": "C1",
                    "scenario": null
                },
                {
                    "value": "7,71E-02",
                    "module": "C2",
                    "scenario": null
                },
                {
                    "value": "3,41E+00",
                    "module": "C3",
                    "scenario": null
                },
                {
                    "value": "3,75E-02",
                    "module": "C4",
                    "scenario": null
                },
                {
                    "value": "-2,06E+00",
                    "module": "D",
                    "scenario": null
                }
            ]
        },
        {
            "parameter": "GWP-fossil",
            "values": [
                {
                    "value": "2,93E+01",
                    "module": "A1-A3",
                    "scenario": null
                },
                {
                    "value": "8,44E-01",
                    "module": "A4",
                    "scenario": null
                },
                {
                    "value": "4,69E-02",
                    "module": "A5",
                    "scenario": null
                },
                {
                    "value": "4,54E-04",
                    "module": "B2",
                    "scenario": null
                },
                {
                    "value": "0,00E+00",
                    "module": "B3",
                    "scenario": null
                },
                {
                    "value": "0,00E+00",
                    "module": "B4",
                    "scenario": null
                },
                {
                    "value": "0,00E+00",
                    "module": "C1",
                    "scenario": null
                },
                {
                    "value": "7,70E-02",
                    "module": "C2",
                    "scenario": null
                },
                {
                    "value": "3,14E-01",
                    "module": "C3",
                    "scenario": null
                },
                {
                    "value": "3,74E-02",
                    "module": "C4",
                    "scenario": null
                },
                {
                    "value": "-2,05E+00",
                    "module": "D",
                    "scenario": null
                }
            ]
        },
        {
            "parameter": "GWP-biogenic",
            "values": [
                {
                    "value": "-5,53E+00",
                    "module": "A1-A3",
                    "scenario": null
                },
                {
                    "value": "3,49E-04",
                    "module": "A4",
                    "scenario": null
                },
                {
                    "value": "3,69E+00",
                    "module": "A5",
                    "scenario": null
                },
                {
                    "value": "2,31E-05",
                    "module": "B2",
                    "scenario": null
                },
                {
                    "value": "0,00E+00",
                    "module": "B3",
                    "scenario": null
                },
                {
                    "value": "0,00E+00",
                    "module": "B4",
                    "scenario": null
                },
                {
                    "value": "0,00E+00",
                    "module": "C1",
                    "scenario": null
                },
                {
                    "value": "3,19E-05",
                    "module": "C2",
                    "scenario": null
                },
                {
                    "value": "3,10E+00",
                    "module": "C3",
                    "scenario": null
                },
                {
                    "value": "2,82E-05",
                    "module": "C4",
                    "scenario": null
                },
                {
                    "value": "-1,41E-03",
                    "module": "D",
                    "scenario": null
                }
            ]
        },
        {
            "parameter": "GWP-luluc",
            "values": [
                {
                    "value": "1,20E-01",
                    "module": "A1-A3",
                    "scenario": null
                },
                {
                    "value": "3,00E-04",
                    "module": "A4",
                    "scenario": null
                },
                {
                    "value": "1,25E-05",
                    "module": "A5",
                    "scenario": null
                },
                {
                    "value": "1,56E-04",
                    "module": "B2",
                    "scenario": null
                },
                {
                    "value": "0,00E+00",
                    "module": "B3",
                    "scenario": null
                },
                {
                    "value": "0,00E+00",
                    "module": "B4",
                    "scenario": null
                },
                {
                    "value": "0,00E+00",
                    "module": "C1",
                    "scenario": null
                },
                {
                    "value": "2,74E-05",
                    "module": "C2",
                    "scenario": null
                },
                {
                    "value": "1,30E-05",
                    "module": "C3",
                    "scenario": null
                },
                {
                    "value": "1,14E-05",
                    "module": "C4",
                    "scenario": null
                },
                {
                    "value": "-5,53E-03",
                    "module": "D",
                    "scenario": null
                }
            ]
        },
        {
            "parameter": "ODP",
            "values": [
                {
                    "value": "2,59E-06",
                    "module": "A1-A3",
                    "scenario": null
                },
                {
                    "value": "1,91E-07",
                    "module": "A4",
                    "scenario": null
                },
                {
                    "value": "8,13E-09",
                    "module": "A5",
                    "scenario": null
                },
                {
                    "value": "4,90E-11",
                    "module": "B2",
                    "scenario": null
                },
                {
                    "value": "0,00E+00",
                    "module": "B3",
                    "scenario": null
                },
                {
                    "value": "0,00E+00",
                    "module": "B4",
                    "scenario": null
                },
                {
                    "value": "0,00E+00",
                    "module": "C1",
                    "scenario": null
                },
                {
                    "value": "1,74E-08",
                    "module": "C2",
                    "scenario": null
                },
                {
                    "value": "5,26E-09",
                    "module": "C3",
                    "scenario": null
                },
                {
                    "value": "1,18E-08",
                    "module": "C4",
                    "scenario": null
                },
                {
                    "value": "-9,01E-03",
                    "module": "D",
                    "scenario": null
                }
            ]
        },
        {
            "parameter": "AP",
            "values": [
                {
                    "value": "1,54E-01",
                    "module": "A1-A3",
                    "scenario": null
                },
                {
                    "value": "2,43E-03",
                    "module": "A4",
                    "scenario": null
                },
                {
                    "value": "1,81E-04",
                    "module": "A5",
                    "scenario": null
                },
                {
                    "value": "3,31E-06",
                    "module": "B2",
                    "scenario": null
                },
                {
                    "value": "0,00E+00",
                    "module": "B3",
                    "scenario": null
                },
                {
                    "value": "0,00E+00",
                    "module": "B4",
                    "scenario": null
                },
                {
                    "value": "0,00E+00",
                    "module": "C1",
                    "scenario": null
                },
                {
                    "value": "2,21E-04",
                    "module": "C2",
                    "scenario": null
                },
                {
                    "value": "5,07E-04",
                    "module": "C3",
                    "scenario": null
                },
                {
                    "value": "2,68E-04",
                    "module": "C4",
                    "scenario": null
                },
                {
                    "value": "-1,06E-02",
                    "module": "D",
                    "scenario": null
                }
            ]
        },
        {
            "parameter": "POCP",
            "values": [
                {
                    "value": "1,31E-01",
                    "module": "A1-A3",
                    "scenario": null
                },
                {
                    "value": "2,06E-03",
                    "module": "A4",
                    "scenario": null
                },
                {
                    "value": "1,88E-04",
                    "module": "A5",
                    "scenario": null
                },
                {
                    "value": "1,91E-06",
                    "module": "B2",
                    "scenario": null
                },
                {
                    "value": "0,00E+00",
                    "module": "B3",
                    "scenario": null
                },
                {
                    "value": "0,00E+00",
                    "module": "B4",
                    "scenario": null
                },
                {
                    "value": "0,00E+00",
                    "module": "C1",
                    "scenario": null
                },
                {
                    "value": "1,88E-04",
                    "module": "C2",
                    "scenario": null
                },
                {
                    "value": "6,27E-04",
                    "module": "C3",
                    "scenario": null
                },
                {
                    "value": "3,05E-04",
                    "module": "C4",
                    "scenario": null
                },
                {
                    "value": "-1,06E-02",
                    "module": "D",
                    "scenario": null
                }
            ]
        },
        {
            "parameter": "ADPE",
            "values": [
                {
                    "value": "8,20E-04",
                    "module": "A1-A3",
                    "scenario": null
                },
                {
                    "value": "2,33E-05",
                    "module": "A4",
                    "scenario": null
                },
                {
                    "value": "9,18E-07",
                    "module": "A5",
                    "scenario": null
                },
                {
                    "value": "1,64E-08",
                    "module": "B2",
                    "scenario": null
                },
                {
                    "value": "0,00E+00",
                    "module": "B3",
                    "scenario": null
                },
                {
                    "value": "0,00E+00",
                    "module": "B4",
                    "scenario": null
                },
                {
                    "value": "0,00E+00",
                    "module": "C1",
                    "scenario": null
                },
                {
                    "value": "2,13E-06",
                    "module": "C2",
                    "scenario": null
                },
                {
                    "value": "2,98E-07",
                    "module": "C3",
                    "scenario": null
                },
                {
                    "value": "6,58E-07",
                    "module": "C4",
                    "scenario": null
                },
                {
                    "value": "-3,41E-05",
                    "module": "D",
                    "scenario": null
                }
            ]
        },
        {
            "parameter": "ADPF",
            "values": [
                {
                    "value": "4,28E+02",
                    "module": "A1-A3",
                    "scenario": null
                },
                {
                    "value": "1,28E+01",
                    "module": "A4",
                    "scenario": null
                },
                {
                    "value": "5,40E-01",
                    "module": "A5",
                    "scenario": null
                },
                {
                    "value": "7,06E-03",
                    "module": "B2",
                    "scenario": null
                },
                {
                    "value": "0,00E+00",
                    "module": "B3",
                    "scenario": null
                },
                {
                    "value": "0,00E+00",
                    "module": "B4",
                    "scenario": null
                },
                {
                    "value": "0,00E+00",
                    "module": "C1",
                    "scenario": null
                },
                {
                    "value": "1,16E+00",
                    "module": "C2",
                    "scenario": null
                },
                {
                    "value": "4,62E-01",
                    "module": "C3",
                    "scenario": null
                },
                {
                    "value": "8,69E-01",
                    "module": "C4",
                    "scenario": null
                },
                {
                    "value": "-1,81E+01",
                    "module": "D",
                    "scenario": null
                }
            ]
        },
        {
            "parameter": "WDP",
            "values": [
                {
                    "value": "9,89E+03",
                    "module": "A1-A3",
                    "scenario": null
                },
                {
                    "value": "1,23E+01",
                    "module": "A4",
                    "scenario": null
                },
                {
                    "value": "7,94E-01",
                    "module": "A5",
                    "scenario": null
                },
                {
                    "value": "1,07E-01",
                    "module": "B2",
                    "scenario": null
                },
                {
                    "value": "0,00E+00",
                    "module": "B3",
                    "scenario": null
                },
                {
                    "value": "0,00E+00",
                    "module": "B4",
                    "scenario": null
                },
                {
                    "value": "0,00E+00",
                    "module": "C1",
                    "scenario": null
                },
                {
                    "value": "1,13E+00",
                    "module": "C2",
                    "scenario": null
                },
                {
                    "value": "9,33E-01",
                    "module": "C3",
                    "scenario": null
                },
                {
                    "value": "1,65E+00",
                    "module": "C4",
                    "scenario": null
                },
                {
                    "value": "6,41E+01",
                    "module": "D",
                    "scenario": null
                }
            ]
        },
        {
            "parameter": "EP-freshwater",
            "values": [
                {
                    "value": "1,96E-03",
                    "module": "A1-A3",
                    "scenario": null
                },
                {
                    "value": "6,74E-06",
                    "module": "A4",
                    "scenario": null
                },
                {
                    "value": "3,13E-07",
                    "module": "A5",
                    "scenario": null
                },
                {
                    "value": "8,26E-07",
                    "module": "B2",
                    "scenario": null
                },
                {
                    "value": "0,00E+00",
                    "module": "B3",
                    "scenario": null
                },
                {
                    "value": "0,00E+00",
                    "module": "B4",
                    "scenario": null
                },
                {
                    "value": "0,00E+00",
                    "module": "C1",
                    "scenario": null
                },
                {
                    "value": "6,15E-07",
                    "module": "C2",
                    "scenario": null
                },
                {
                    "value": "1,29E-06",
                    "module": "C3",
                    "scenario": null
                },
                {
                    "value": "3,70E-07",
                    "module": "C4",
                    "scenario": null
                },
                {
                    "value": "-1,29E-04",
                    "module": "D",
                    "scenario": null
                }
            ]
        },
        {
            "parameter": "EP-marine",
            "values": [
                {
                    "value": "3,49E-02",
                    "module": "A1-A3",
                    "scenario": null
                },
                {
                    "value": "4,80E-04",
                    "module": "A4",
                    "scenario": null
                },
                {
                    "value": "6,83E-05",
                    "module": "A5",
                    "scenario": null
                },
                {
                    "value": "1,65E-06",
                    "module": "B2",
                    "scenario": null
                },
                {
                    "value": "0,00E+00",
                    "module": "B3",
                    "scenario": null
                },
                {
                    "value": "0,00E+00",
                    "module": "B4",
                    "scenario": null
                },
                {
                    "value": "0,00E+00",
                    "module": "C1",
                    "scenario": null
                },
                {
                    "value": "4,38E-05",
                    "module": "C2",
                    "scenario": null
                },
                {
                    "value": "2,22E-04",
                    "module": "C3",
                    "scenario": null
                },
                {
                    "value": "9,57E-05",
                    "module": "C4",
                    "scenario": null
                },
                {
                    "value": "-2,31E-03",
                    "module": "D",
                    "scenario": null
                }
            ]
        },
        {
            "parameter": "EP-terrestrial",
            "values": [
                {
                    "value": "3,79E-01",
                    "module": "A1-A3",
                    "scenario": null
                },
                {
                    "value": "5,37E-03",
                    "module": "A4",
                    "scenario": null
                },
                {
                    "value": "6,48E-04",
                    "module": "A5",
                    "scenario": null
                },
                {
                    "value": "8,09E-06",
                    "module": "B2",
                    "scenario": null
                },
                {
                    "value": "0,00E+00",
                    "module": "B3",
                    "scenario": null
                },
                {
                    "value": "0,00E+00",
                    "module": "B4",
                    "scenario": null
                },
                {
                    "value": "0,00E+00",
                    "module": "C1",
                    "scenario": null
                },
                {
                    "value": "4,90E-04",
                    "module": "C2",
                    "scenario": null
                },
                {
                    "value": "2,38E-03",
                    "module": "C3",
                    "scenario": null
                },
                {
                    "value": "1,06E-03",
                    "module": "C4",
                    "scenario": null
                },
                {
                    "value": "-2,38E-02",
                    "module": "D",
                    "scenario": null
                }
            ]
        }
    ],
    "additional_environmental_impact": [
        {
            "parameter": "PM",
            "values": [
                {
                    "value": "3,58E-06",
                    "module": "A1-A3",
                    "scenario": null
                },
                {
                    "value": "5,17E-08",
                    "module": "A4",
                    "scenario": null
                },
                {
                    "value": "2,72E-09",
                    "module": "A5",
                    "scenario": null
                },
                {
                    "value": "3,60E-11",
                    "module": "B2",
                    "scenario": null
                },
                {
                    "value": "0,00E+00",
                    "module": "B3",
                    "scenario": null
                },
                {
                    "value": "0,00E+00",
                    "module": "B4",
                    "scenario": null
                },
                {
                    "value": "0,00E+00",
                    "module": "C1",
                    "scenario": null
                },
                {
                    "value": "4,72E-09",
                    "module": "C2",
                    "scenario": null
                },
                {
                    "value": "1,21E-08",
                    "module": "C3",
                    "scenario": null
                },
                {
                    "value": "4,93E-09",
                    "module": "C4",
                    "scenario": null
                },
                {
                    "value": "-2,22E-07",
                    "module": "D",
                    "scenario": null
                }
            ]
        },
        {
            "parameter": "ETP-fw",
            "values": [
                {
                    "value": "1,49E+03",
                    "module": "A1-A3",
                    "scenario": null
                },
                {
                    "value": "9,46E+00",
                    "module": "A4",
                    "scenario": null
                },
                {
                    "value": "7,02E-01",
                    "module": "A5",
                    "scenario": null
                },
                {
                    "value": "1,66E-02",
                    "module": "B2",
                    "scenario": null
                },
                {
                    "value": "0,00E+00",
                    "module": "B3",
                    "scenario": null
                },
                {
                    "value": "0,00E+00",
                    "module": "B4",
                    "scenario": null
                },
                {
                    "value": "0,00E+00",
                    "module": "C1",
                    "scenario": null
                },
                {
                    "value": "8,63E-01",
                    "module": "C2",
                    "scenario": null
                },
                {
                    "value": "2,86E+00",
                    "module": "C3",
                    "scenario": null
                },
                {
                    "value": "5,03E-01",
                    "module": "C4",
                    "scenario": null
                },
                {
                    "value": "-1,16E+02",
                    "module": "D",
                    "scenario": null
                }
            ]
        },
        {
            "parameter": "HTP-c",
            "values": [
                {
                    "value": "1,45E-07",
                    "module": "A1-A3",
                    "scenario": null
                },
                {
                    "value": "0,00E+00",
                    "module": "A4",
                    "scenario": null
                },
                {
                    "value": "2,10E-11",
                    "module": "A5",
                    "scenario": null
                },
                {
                    "value": "1,00E-12",
                    "module": "B2",
                    "scenario": null
                },
                {
                    "value": "0,00E+00",
                    "module": "B3",
                    "scenario": null
                },
                {
                    "value": "0,00E+00",
                    "module": "B4",
                    "scenario": null
                },
                {
                    "value": "0,00E+00",
                    "module": "C1",
                    "scenario": null
                },
                {
                    "value": "0,00E+00",
                    "module": "C2",
                    "scenario": null
                },
                {
                    "value": "3,21E-10",
                    "module": "C3",
                    "scenario": null
                },
                {
                    "value": "1,70E-11",
                    "module": "C4",
                    "scenario": null
                },
                {
                    "value": "-9,40E-09",
                    "module": "D",
                    "scenario": null
                }
            ]
        },
        {
            "parameter": "HTP-nc",
            "values": [
                {
                    "value": "9,32E-07",
                    "module": "A1-A3",
                    "scenario": null
                },
                {
                    "value": "1,03E-08",
                    "module": "A4",
                    "scenario": null
                },
                {
                    "value": "8,68E-10",
                    "module": "A5",
                    "scenario": null
                },
                {
                    "value": "2,70E-11",
                    "module": "B2",
                    "scenario": null
                },
                {
                    "value": "0,00E+00",
                    "module": "B3",
                    "scenario": null
                },
                {
                    "value": "0,00E+00",
                    "module": "B4",
                    "scenario": null
                },
                {
                    "value": "0,00E+00",
                    "module": "C1",
                    "scenario": null
                },
                {
                    "value": "9,43E-10",
                    "module": "C2",
                    "scenario": null
                },
                {
                    "value": "4,78E-09",
                    "module": "C3",
                    "scenario": null
                },
                {
                    "value": "4,66E-10",
                    "module": "C4",
                    "scenario": null
                },
                {
                    "value": "1,89E-07",
                    "module": "D",
                    "scenario": null
                }
            ]
        },
        {
            "parameter": "SQP",
            "values": [
                {
                    "value": "1,15E+03",
                    "module": "A1-A3",
                    "scenario": null
                },
                {
                    "value": "8,93E+00",
                    "module": "A4",
                    "scenario": null
                },
                {
                    "value": "4,14E-01",
                    "module": "A5",
                    "scenario": null
                },
                {
                    "value": "7,94E-03",
                    "module": "B2",
                    "scenario": null
                },
                {
                    "value": "0,00E+00",
                    "module": "B3",
                    "scenario": null
                },
                {
                    "value": "0,00E+00",
                    "module": "B4",
                    "scenario": null
                },
                {
                    "value": "0,00E+00",
                    "module": "C1",
                    "scenario": null
                },
                {
                    "value": "8,15E-01",
                    "module": "C2",
                    "scenario": null
                },
                {
                    "value": "9,48E-02",
                    "module": "C3",
                    "scenario": null
                },
                {
                    "value": "1,89E+00",
                    "module": "C4",
                    "scenario": null
                },
                {
                    "value": "-1,30E+01",
                    "module": "D",
                    "scenario": null
                }
            ]
        },
        {
            "parameter": "IRP",
            "values": [
                {
                    "value": "4,07E+00",
                    "module": "A1-A3",
                    "scenario": null
                },
                {
                    "value": "5,58E-02",
                    "module": "A4",
                    "scenario": null
                },
                {
                    "value": "2,32E-03",
                    "module": "A5",
                    "scenario": null
                },
                {
                    "value": "4,49E-05",
                    "module": "B2",
                    "scenario": null
                },
                {
                    "value": "0,00E+00",
                    "module": "B3",
                    "scenario": null
                },
                {
                    "value": "0,00E+00",
                    "module": "B4",
                    "scenario": null
                },
                {
                    "value": "0,00E+00",
                    "module": "C1",
                    "scenario": null
                },
                {
                    "value": "5,09E-03",
                    "module": "C2",
                    "scenario": null
                },
                {
                    "value": "1,18E-03",
                    "module": "C3",
                    "scenario": null
                },
                {
                    "value": "3,47E-03",
                    "module": "C4",
                    "scenario": null
                },
                {
                    "value": "-5,68E-03",
                    "module": "D",
                    "scenario": null
                }
            ]
        }
    ],
    "resource_use": [
        {
            "parameter": "PERE",
            "values": [
                {
                    "value": "3,26E+02",
                    "module": "A1-A3",
                    "scenario": null
                },
                {
                    "value": "1,83E-01",
                    "module": "A4",
                    "scenario": null
                },
                {
                    "value": "9,32E-03",
                    "module": "A5",
                    "scenario": null
                },
                {
                    "value": "2,28E-03",
                    "module": "B2",
                    "scenario": null
                },
                {
                    "value": "0,00E+00",
                    "module": "B3",
                    "scenario": null
                },
                {
                    "value": "0,00E+00",
                    "module": "B4",
                    "scenario": null
                },
                {
                    "value": "0,00E+00",
                    "module": "C1",
                    "scenario": null
                },
                {
                    "value": "1,67E-02",
                    "module": "C2",
                    "scenario": null
                },
                {
                    "value": "2,10E-02",
                    "module": "C3",
                    "scenario": null
                },
                {
                    "value": "1,58E-02",
                    "module": "C4",
                    "scenario": null
                },
                {
                    "value": "-1,23E+01",
                    "module": "D",
                    "scenario": null
                }
            ]
        },
        {
            "parameter": "PERM",
            "values": [
                {
                    "value": "4,53E+01",
                    "module": "A1-A3",
                    "scenario": null
                },
                {
                    "value": "0,00E+00",
                    "module": "A4",
                    "scenario": null
                },
                {
                    "value": "-1,93E+01",
                    "module": "A5",
                    "scenario": null
                },
                {
                    "value": "0,00E+00",
                    "module": "B2",
                    "scenario": null
                },
                {
                    "value": "0,00E+00",
                    "module": "B3",
                    "scenario": null
                },
                {
                    "value": "0,00E+00",
                    "module": "B4",
                    "scenario": null
                },
                {
                    "value": "0,00E+00",
                    "module": "C1",
                    "scenario": null
                },
                {
                    "value": "0,00E+00",
                    "module": "C2",
                    "scenario": null
                },
                {
                    "value": "-2,60E+01",
                    "module": "C3",
                    "scenario": null
                },
                {
                    "value": "0,00E+00",
                    "module": "C4",
                    "scenario": null
                },
                {
                    "value": "0,00E+00",
                    "module": "D",
                    "scenario": null
                }
            ]
        },
        {
            "parameter": "PERT",
            "values": [
                {
                    "value": "3,71E+02",
                    "module": "A1-A3",
                    "scenario": null
                },
                {
                    "value": "1,83E-01",
                    "module": "A4",
                    "scenario": null
                },
                {
                    "value": "-1,93E+01",
                    "module": "A5",
                    "scenario": null
                },
                {
                    "value": "2,28E-03",
                    "module": "B2",
                    "scenario": null
                },
                {
                    "value": "0,00E+00",
                    "module": "B3",
                    "scenario": null
                },
                {
                    "value": "0,00E+00",
                    "module": "B4",
                    "scenario": null
                },
                {
                    "value": "0,00E+00",
                    "module": "C1",
                    "scenario": null
                },
                {
                    "value": "1,67E-02",
                    "module": "C2",
                    "scenario": null
                },
                {
                    "value": "-2,60E+01",
                    "module": "C3",
                    "scenario": null
                },
                {
                    "value": "1,58E-02",
                    "module": "C4",
                    "scenario": null
                },
                {
                    "value": "-1,23E+01",
                    "module": "D",
                    "scenario": null
                }
            ]
        },
        {
            "parameter": "PENRE",
            "values": [
                {
                    "value": "4,44E+02",
                    "module": "A1-A3",
                    "scenario": null
                },
                {
                    "value": "1,28E+01",
                    "module": "A4",
                    "scenario": null
                },
                {
                    "value": "5,40E-01",
                    "module": "A5",
                    "scenario": null
                },
                {
                    "value": "7,27E-03",
                    "module": "B2",
                    "scenario": null
                },
                {
                    "value": "0,00E+00",
                    "module": "B3",
                    "scenario": null
                },
                {
                    "value": "0,00E+00",
                    "module": "B4",
                    "scenario": null
                },
                {
                    "value": "0,00E+00",
                    "module": "C1",
                    "scenario": null
                },
                {
                    "value": "1,16E+00",
                    "module": "C2",
                    "scenario": null
                },
                {
                    "value": "4,68E-01",
                    "module": "C3",
                    "scenario": null
                },
                {
                    "value": "8,69E-01",
                    "module": "C4",
                    "scenario": null
                },
                {
                    "value": "-1,81E+01",
                    "module": "D",
                    "scenario": null
                }
            ]
        },
        {
            "parameter": "PENRM",
            "values": [
                {
                    "value": "6,99E+00",
                    "module": "A1-A3",
                    "scenario": null
                },
                {
                    "value": "0,00E+00",
                    "module": "A4",
                    "scenario": null
                },
                {
                    "value": "-5,31E+00",
                    "module": "A5",
                    "scenario": null
                },
                {
                    "value": "0,00E+00",
                    "module": "B2",
                    "scenario": null
                },
                {
                    "value": "0,00E+00",
                    "module": "B3",
                    "scenario": null
                },
                {
                    "value": "0,00E+00",
                    "module": "B4",
                    "scenario": null
                },
                {
                    "value": "0,00E+00",
                    "module": "C1",
                    "scenario": null
                },
                {
                    "value": "0,00E+00",
                    "module": "C2",
                    "scenario": null
                },
                {
                    "value": "-1,68E+00",
                    "module": "C3",
                    "scenario": null
                },
                {
                    "value": "0,00E+00",
                    "module": "C4",
                    "scenario": null
                },
                {
                    "value": "0,00E+00",
                    "module": "D",
                    "scenario": null
                }
            ]
        },
        {
            "parameter": "PENRT",
            "values": [
                {
                    "value": "4,51E+02",
                    "module": "A1-A3",
                    "scenario": null
                },
                {
                    "value": "1,28E+01",
                    "module": "A4",
                    "scenario": null
                },
                {
                    "value": "-4,77E+00",
                    "module": "A5",
                    "scenario": null
                },
                {
                    "value": "7,27E-03",
                    "module": "B2",
                    "scenario": null
                },
                {
                    "value": "0,00E+00",
                    "module": "B3",
                    "scenario": null
                },
                {
                    "value": "0,00E+00",
                    "module": "B4",
                    "scenario": null
                },
                {
                    "value": "0,00E+00",
                    "module": "C1",
                    "scenario": null
                },
                {
                    "value": "1,16E+00",
                    "module": "C2",
                    "scenario": null
                },
                {
                    "value": "-1,21E+00",
                    "module": "C3",
                    "scenario": null
                },
                {
                    "value": "8,69E-01",
                    "module": "C4",
                    "scenario": null
                },
                {
                    "value": "-1,81E+01",
                    "module": "D",
                    "scenario": null
                }
            ]
        },
        {
            "parameter": "SM",
            "values": [
                {
                    "value": "1,52E+00",
                    "module": "A1-A3",
                    "scenario": null
                },
                {
                    "value": "0,00E+00",
                    "module": "A4",
                    "scenario": null
                },
                {
                    "value": "0,00E+00",
                    "module": "A5",
                    "scenario": null
                },
                {
                    "value": "0,00E+00",
                    "module": "B2",
                    "scenario": null
                },
                {
                    "value": "0,00E+00",
                    "module": "B3",
                    "scenario": null
                },
                {
                    "value": "0,00E+00",
                    "module": "B4",
                    "scenario": null
                },
                {
                    "value": "0,00E+00",
                    "module": "C1",
                    "scenario": null
                },
                {
                    "value": "0,00E+00",
                    "module": "C2",
                    "scenario": null
                },
                {
                    "value": "0,00E+00",
                    "module": "C3",
                    "scenario": null
                },
                {
                    "value": "0,00E+00",
                    "module": "C4",
                    "scenario": null
                },
                {
                    "value": "0,00E+00",
                    "module": "D",
                    "scenario": null
                }
            ]
        },
        {
            "parameter": "RSF",
            "values": [
                {
                    "value": "1,21E+00",
                    "module": "A1-A3",
                    "scenario": null
                },
                {
                    "value": "6,54E-03",
                    "module": "A4",
                    "scenario": null
                },
                {
                    "value": "3,01E-04",
                    "module": "A5",
                    "scenario": null
                },
                {
                    "value": "6,56E-05",
                    "module": "B2",
                    "scenario": null
                },
                {
                    "value": "0,00E+00",
                    "module": "B3",
                    "scenario": null
                },
                {
                    "value": "0,00E+00",
                    "module": "B4",
                    "scenario": null
                },
                {
                    "value": "0,00E+00",
                    "module": "C1",
                    "scenario": null
                },
                {
                    "value": "5,96E-04",
                    "module": "C2",
                    "scenario": null
                },
                {
                    "value": "4,43E-04",
                    "module": "C3",
                    "scenario": null
                },
                {
                    "value": "4,20E-04",
                    "module": "C4",
                    "scenario": null
                },
                {
                    "value": "6,69E-02",
                    "module": "D",
                    "scenario": null
                }
            ]
        },
        {
            "parameter": "NRSF",
            "values": [
                {
                    "value": "2,15E+00",
                    "module": "A1-A3",
                    "scenario": null
                },
                {
                    "value": "2,34E-02",
                    "module": "A4",
                    "scenario": null
                },
                {
                    "value": "1,19E-03",
                    "module": "A5",
                    "scenario": null
                },
                {
                    "value": "6,55E-05",
                    "module": "B2",
                    "scenario": null
                },
                {
                    "value": "0,00E+00",
                    "module": "B3",
                    "scenario": null
                },
                {
                    "value": "0,00E+00",
                    "module": "B4",
                    "scenario": null
                },
                {
                    "value": "0,00E+00",
                    "module": "C1",
                    "scenario": null
                },
                {
                    "value": "2,13E-03",
                    "module": "C2",
                    "scenario": null
                },
                {
                    "value": "0,00E+00",
                    "module": "C3",
                    "scenario": null
                },
                {
                    "value": "2,60E-02",
                    "module": "C4",
                    "scenario": null
                },
                {
                    "value": "1,36E+00",
                    "module": "D",
                    "scenario": null
                }
            ]
        },
        {
            "parameter": "FW",
            "values": [
                {
                    "value": "4,19E-01",
                    "module": "A1-A3",
                    "scenario": null
                },
                {
                    "value": "1,36E-03",
                    "module": "A4",
                    "scenario": null
                },
                {
                    "value": "2,58E-04",
                    "module": "A5",
                    "scenario": null
                },
                {
                    "value": "1,02E-03",
                    "module": "B2",
                    "scenario": null
                },
                {
                    "value": "0,00E+00",
                    "module": "B3",
                    "scenario": null
                },
                {
                    "value": "0,00E+00",
                    "module": "B4",
                    "scenario": null
                },
                {
                    "value": "0,00E+00",
                    "module": "C1",
                    "scenario": null
                },
                {
                    "value": "1,25E-04",
                    "module": "C2",
                    "scenario": null
                },
                {
                    "value": "7,14E-04",
                    "module": "C3",
                    "scenario": null
                },
                {
                    "value": "7,84E-04",
                    "module": "C4",
                    "scenario": null
                },
                {
                    "value": "-1,77E-02",
                    "module": "D",
                    "scenario": null
                }
            ]
        }
    ],
    "end_of_life_waste": [
        {
            "parameter": "HWD",
            "values": [
                {
                    "value": "9,94E-01",
                    "module": "A1-A3",
                    "scenario": null
                },
                {
                    "value": "6,58E-04",
                    "module": "A4",
                    "scenario": null
                },
                {
                    "value": "0,00E+00",
                    "module": "A5",
                    "scenario": null
                },
                {
                    "value": "1,72E-05",
                    "module": "B2",
                    "scenario": null
                },
                {
                    "value": "0,00E+00",
                    "module": "B3",
                    "scenario": null
                },
                {
                    "value": "0,00E+00",
                    "module": "B4",
                    "scenario": null
                },
                {
                    "value": "0,00E+00",
                    "module": "C1",
                    "scenario": null
                },
                {
                    "value": "6,01E-05",
                    "module": "C2",
                    "scenario": null
                },
                {
                    "value": "0,00E+00",
                    "module": "C3",
                    "scenario": null
                },
                {
                    "value": "3,41E+00",
                    "module": "C4",
                    "scenario": null
                },
                {
                    "value": "-9,90E-03",
                    "module": "D",
                    "scenario": null
                }
            ]
        },
        {
            "parameter": "NHWD",
            "values": [
                {
                    "value": "9,21E+00",
                    "module": "A1-A3",
                    "scenario": null
                },
                {
                    "value": "6,21E-01",
                    "module": "A4",
                    "scenario": null
                },
                {
                    "value": "2,32E+00",
                    "module": "A5",
                    "scenario": null
                },
                {
                    "value": "1,18E-04",
                    "module": "B2",
                    "scenario": null
                },
                {
                    "value": "0,00E+00",
                    "module": "B3",
                    "scenario": null
                },
                {
                    "value": "0,00E+00",
                    "module": "B4",
                    "scenario": null
                },
                {
                    "value": "0,00E+00",
                    "module": "C1",
                    "scenario": null
                },
                {
                    "value": "5,66E-02",
                    "module": "C2",
                    "scenario": null
                },
                {
                    "value": "6,00E-02",
                    "module": "C3",
                    "scenario": null
                },
                {
                    "value": "2,73E-02",
                    "module": "C4",
                    "scenario": null
                },
                {
                    "value": "-8,27E-01",
                    "module": "D",
                    "scenario": null
                }
            ]
        },
        {
            "parameter": "RWD",
            "values": [
                {
                    "value": "2,46E-03",
                    "module": "A1-A3",
                    "scenario": null
                },
                {
                    "value": "8,69E-05",
                    "module": "A4",
                    "scenario": null
                },
                {
                    "value": "0,00E+00",
                    "module": "A5",
                    "scenario": null
                },
                {
                    "value": "3,91E-08",
                    "module": "B2",
                    "scenario": null
                },
                {
                    "value": "0,00E+00",
                    "module": "B3",
                    "scenario": null
                },
                {
                    "value": "0,00E+00",
                    "module": "B4",
                    "scenario": null
                },
                {
                    "value": "0,00E+00",
                    "module": "C1",
                    "scenario": null
                },
                {
                    "value": "7,93E-06",
                    "module": "C2",
                    "scenario": null
                },
                {
                    "value": "0,00E+00",
                    "module": "C3",
                    "scenario": null
                },
                {
                    "value": "5,35E-06",
                    "module": "C4",
                    "scenario": null
                },
                {
                    "value": "-5,15E-06",
                    "module": "D",
                    "scenario": null
                }
            ]
        }
    ],
    "end_of_life_flow": [
        {
            "parameter": "CRU",
            "values": [
                {
                    "value": "0,00E+00",
                    "module": "A1-A3",
                    "scenario": null
                },
                {
                    "value": "0,00E+00",
                    "module": "A4",
                    "scenario": null
                },
                {
                    "value": "0,00E+00",
                    "module": "A5",
                    "scenario": null
                },
                {
                    "value": "0,00E+00",
                    "module": "B2",
                    "scenario": null
                },
                {
                    "value": "0,00E+00",
                    "module": "B3",
                    "scenario": null
                },
                {
                    "value": "0,00E+00",
                    "module": "B4",
                    "scenario": null
                },
                {
                    "value": "0,00E+00",
                    "module": "C1",
                    "scenario": null
                },
                {
                    "value": "0,00E+00",
                    "module": "C2",
                    "scenario": null
                },
                {
                    "value": "0,00E+00",
                    "module": "C3",
                    "scenario": null
                },
                {
                    "value": "0,00E+00",
                    "module": "C4",
                    "scenario": null
                },
                {
                    "value": "0,00E+00",
                    "module": "D",
                    "scenario": null
                }
            ]
        },
        {
            "parameter": "MFR",
            "values": [
                {
                    "value": "6,22E-01",
                    "module": "A1-A3",
                    "scenario": null
                },
                {
                    "value": "0,00E+00",
                    "module": "A4",
                    "scenario": null
                },
                {
                    "value": "2,10E+00",
                    "module": "A5",
                    "scenario": null
                },
                {
                    "value": "0,00E+00",
                    "module": "B2",
                    "scenario": null
                },
                {
                    "value": "0,00E+00",
                    "module": "B3",
                    "scenario": null
                },
                {
                    "value": "0,00E+00",
                    "module": "B4",
                    "scenario": null
                },
                {
                    "value": "0,00E+00",
                    "module": "C1",
                    "scenario": null
                },
                {
                    "value": "0,00E+00",
                    "module": "C2",
                    "scenario": null
                },
                {
                    "value": "1,74E+00",
                    "module": "C3",
                    "scenario": null
                },
                {
                    "value": "0,00E+00",
                    "module": "C4",
                    "scenario": null
                },
                {
                    "value": "0,00E+00",
                    "module": "D",
                    "scenario": null
                }
            ]
        },
        {
            "parameter": "MER",
            "values": [
                {
                    "value": "8,64E-01",
                    "module": "A1-A3",
                    "scenario": null
                },
                {
                    "value": "0,00E+00",
                    "module": "A4",
                    "scenario": null
                },
                {
                    "value": "1,04E-05",
                    "module": "A5",
                    "scenario": null
                },
                {
                    "value": "0,00E+00",
                    "module": "B2",
                    "scenario": null
                },
                {
                    "value": "0,00E+00",
                    "module": "B3",
                    "scenario": null
                },
                {
                    "value": "0,00E+00",
                    "module": "B4",
                    "scenario": null
                },
                {
                    "value": "0,00E+00",
                    "module": "C1",
                    "scenario": null
                },
                {
                    "value": "0,00E+00",
                    "module": "C2",
                    "scenario": null
                },
                {
                    "value": "7,11E+00",
                    "module": "C3",
                    "scenario": null
                },
                {
                    "value": "0,00E+00",
                    "module": "C4",
                    "scenario": null
                },
                {
                    "value": "0,00E+00",
                    "module": "D",
                    "scenario": null
                }
            ]
        },
        {
            "parameter": "EEE",
            "values": [
                {
                    "value": "3,70E-01",
                    "module": "A1-A3",
                    "scenario": null
                },
                {
                    "value": "0,00E+00",
                    "module": "A4",
                    "scenario": null
                },
                {
                    "value": "1,24E-01",
                    "module": "A5",
                    "scenario": null
                },
                {
                    "value": "0,00E+00",
                    "module": "B2",
                    "scenario": null
                },
                {
                    "value": "0,00E+00",
                    "module": "B3",
                    "scenario": null
                },
                {
                    "value": "0,00E+00",
                    "module": "B4",
                    "scenario": null
                },
                {
                    "value": "0,00E+00",
                    "module": "C1",
                    "scenario": null
                },
                {
                    "value": "0,00E+00",
                    "module": "C2",
                    "scenario": null
                },
                {
                    "value": "1,52E+00",
                    "module": "C3",
                    "scenario": null
                },
                {
                    "value": "0,00E+00",
                    "module": "C4",
                    "scenario": null
                },
                {
                    "value": "0,00E+00",
                    "module": "D",
                    "scenario": null
                }
            ]
        },
        {
            "parameter": "EET",
            "values": [
                {
                    "value": "5,60E+00",
                    "module": "A1-A3",
                    "scenario": null
                },
                {
                    "value": "0,00E+00",
                    "module": "A4",
                    "scenario": null
                },
                {
                    "value": "1,88E+00",
                    "module": "A5",
                    "scenario": null
                },
                {
                    "value": "0,00E+00",
                    "module": "B2",
                    "scenario": null
                },
                {
                    "value": "0,00E+00",
                    "module": "B3",
                    "scenario": null
                },
                {
                    "value": "0,00E+00",
                    "module": "B4",
                    "scenario": null
                },
                {
                    "value": "0,00E+00",
                    "module": "C1",
                    "scenario": null
                },
                {
                    "value": "0,00E+00",
                    "module": "C2",
                    "scenario": null
                },
                {
                    "value": "2,29E+01",
                    "module": "C3",
                    "scenario": null
                },
                {
                    "value": "0,00E+00",
                    "module": "C4",
                    "scenario": null
                },
                {
                    "value": "0,00E+00",
                    "module": "D",
                    "scenario": null
                }
            ]
        }
    ]
}