{
    "product_name": "VITA - kombinasjonsvindu fast/ innadsl\u00e5ende med alu",
    "epd_id": "NEPD-7499-6880-NO",
    "declared_unit": {
        "unit": "stk",
        "amount": 1.0
    },
    "compliance": [
        "EN 15804+A2",
        "ISO 14025",
        "ISO 21930"
    ],
    "producer_name": "Nordvestvinduet",
    "environmental_impact": [
        {
            "parameter": "GWP-total",
            "values": [
                {
                    "value": "1,15E+02",
                    "module": "A1-A3",
                    "scenario": null
                },
                {
                    "value": "1,53E+00",
                    "module": "A4",
                    "scenario": null
                },
                {
                    "value": "7,11E-01",
                    "module": "A5",
                    "scenario": null
                },
                {
                    "value": "7,17E+00",
                    "module": "B2",
                    "scenario": null
                },
                {
                    "value": "7,93E+01",
                    "module": "B4",
                    "scenario": null
                },
                {
                    "value": "0,00E+00",
                    "module": "C1",
                    "scenario": null
                },
                {
                    "value": "4,33E-01",
                    "module": "C2",
                    "scenario": null
                },
                {
                    "value": "3,98E+01",
                    "module": "C3",
                    "scenario": null
                },
                {
                    "value": "4,00E-01",
                    "module": "C4",
                    "scenario": null
                },
                {
                    "value": "-4,51E+00",
                    "module": "D",
                    "scenario": null
                }
            ]
        },
        {
            "parameter": "GWP-fossil",
            "values": [
                {
                    "value": "1,43E+02",
                    "module": "A1-A3",
                    "scenario": null
                },
                {
                    "value": "1,53E+00",
                    "module": "A4",
                    "scenario": null
                },
                {
                    "value": "1,36E-02",
                    "module": "A5",
                    "scenario": null
                },
                {
                    "value": "7,02E+00",
                    "module": "B2",
                    "scenario": null
                },
                {
                    "value": "7,79E+01",
                    "module": "B4",
                    "scenario": null
                },
                {
                    "value": "0,00E+00",
                    "module": "C1",
                    "scenario": null
                },
                {
                    "value": "4,32E-01",
                    "module": "C2",
                    "scenario": null
                },
                {
                    "value": "1,02E+01",
                    "module": "C3",
                    "scenario": null
                },
                {
                    "value": "3,99E-01",
                    "module": "C4",
                    "scenario": null
                },
                {
                    "value": "-4,41E+00",
                    "module": "D",
                    "scenario": null
                }
            ]
        },
        {
            "parameter": "GWP-biogenic",
            "values": [
                {
                    "value": "-2,88E+01",
                    "module": "A1-A3",
                    "scenario": null
                },
                {
                    "value": "6,53E-04",
                    "module": "A4",
                    "scenario": null
                },
                {
                    "value": "6,97E-01",
                    "module": "A5",
                    "scenario": null
                },
                {
                    "value": "2,85E-02",
                    "module": "B2",
                    "scenario": null
                },
                {
                    "value": "7,73E-01",
                    "module": "B4",
                    "scenario": null
                },
                {
                    "value": "0,00E+00",
                    "module": "C1",
                    "scenario": null
                },
                {
                    "value": "1,85E-04",
                    "module": "C2",
                    "scenario": null
                },
                {
                    "value": "2,96E+01",
                    "module": "C3",
                    "scenario": null
                },
                {
                    "value": "2,98E-04",
                    "module": "C4",
                    "scenario": null
                },
                {
                    "value": "-1,32E-02",
                    "module": "D",
                    "scenario": null
                }
            ]
        },
        {
            "parameter": "GWP-luluc",
            "values": [
                {
                    "value": "1,17E+00",
                    "module": "A1-A3",
                    "scenario": null
                },
                {
                    "value": "4,65E-04",
                    "module": "A4",
                    "scenario": null
                },
                {
                    "value": "1,47E-06",
                    "module": "A5",
                    "scenario": null
                },
                {
                    "value": "1,30E-01",
                    "module": "B2",
                    "scenario": null
                },
                {
                    "value": "5,86E-01",
                    "module": "B4",
                    "scenario": null
                },
                {
                    "value": "0,00E+00",
                    "module": "C1",
                    "scenario": null
                },
                {
                    "value": "1,32E-04",
                    "module": "C2",
                    "scenario": null
                },
                {
                    "value": "1,23E-04",
                    "module": "C3",
                    "scenario": null
                },
                {
                    "value": "1,20E-04",
                    "module": "C4",
                    "scenario": null
                },
                {
                    "value": "-9,07E-02",
                    "module": "D",
                    "scenario": null
                }
            ]
        },
        {
            "parameter": "ODP",
            "values": [
                {
                    "value": "9,18E-06",
                    "module": "A1-A3",
                    "scenario": null
                },
                {
                    "value": "3,68E-07",
                    "module": "A4",
                    "scenario": null
                },
                {
                    "value": "1,07E-09",
                    "module": "A5",
                    "scenario": null
                },
                {
                    "value": "4,50E-07",
                    "module": "B2",
                    "scenario": null
                },
                {
                    "value": "4,96E-06",
                    "module": "B4",
                    "scenario": null
                },
                {
                    "value": "0,00E+00",
                    "module": "C1",
                    "scenario": null
                },
                {
                    "value": "1,04E-07",
                    "module": "C2",
                    "scenario": null
                },
                {
                    "value": "5,70E-08",
                    "module": "C3",
                    "scenario": null
                },
                {
                    "value": "1,22E-07",
                    "module": "C4",
                    "scenario": null
                },
                {
                    "value": "-1,15E-01",
                    "module": "D",
                    "scenario": null
                }
            ]
        },
        {
            "parameter": "AP",
            "values": [
                {
                    "value": "1,19E+00",
                    "module": "A1-A3",
                    "scenario": null
                },
                {
                    "value": "4,91E-03",
                    "module": "A4",
                    "scenario": null
                },
                {
                    "value": "2,43E-05",
                    "module": "A5",
                    "scenario": null
                },
                {
                    "value": "3,45E-02",
                    "module": "B2",
                    "scenario": null
                },
                {
                    "value": "6,04E-01",
                    "module": "B4",
                    "scenario": null
                },
                {
                    "value": "0,00E+00",
                    "module": "C1",
                    "scenario": null
                },
                {
                    "value": "1,39E-03",
                    "module": "C2",
                    "scenario": null
                },
                {
                    "value": "6,80E-03",
                    "module": "C3",
                    "scenario": null
                },
                {
                    "value": "2,80E-03",
                    "module": "C4",
                    "scenario": null
                },
                {
                    "value": "-3,05E-02",
                    "module": "D",
                    "scenario": null
                }
            ]
        },
        {
            "parameter": "POCP",
            "values": [
                {
                    "value": "7,60E-01",
                    "module": "A1-A3",
                    "scenario": null
                },
                {
                    "value": "4,71E-03",
                    "module": "A4",
                    "scenario": null
                },
                {
                    "value": "2,78E-05",
                    "module": "A5",
                    "scenario": null
                },
                {
                    "value": "3,87E-02",
                    "module": "B2",
                    "scenario": null
                },
                {
                    "value": "3,89E-01",
                    "module": "B4",
                    "scenario": null
                },
                {
                    "value": "0,00E+00",
                    "module": "C1",
                    "scenario": null
                },
                {
                    "value": "1,33E-03",
                    "module": "C2",
                    "scenario": null
                },
                {
                    "value": "8,36E-03",
                    "module": "C3",
                    "scenario": null
                },
                {
                    "value": "3,18E-03",
                    "module": "C4",
                    "scenario": null
                },
                {
                    "value": "-2,35E-02",
                    "module": "D",
                    "scenario": null
                }
            ]
        },
        {
            "parameter": "ADPE",
            "values": [
                {
                    "value": "1,26E-03",
                    "module": "A1-A3",
                    "scenario": null
                },
                {
                    "value": "2,72E-05",
                    "module": "A4",
                    "scenario": null
                },
                {
                    "value": "1,04E-07",
                    "module": "A5",
                    "scenario": null
                },
                {
                    "value": "1,37E-04",
                    "module": "B2",
                    "scenario": null
                },
                {
                    "value": "6,57E-04",
                    "module": "B4",
                    "scenario": null
                },
                {
                    "value": "0,00E+00",
                    "module": "C1",
                    "scenario": null
                },
                {
                    "value": "7,70E-06",
                    "module": "C2",
                    "scenario": null
                },
                {
                    "value": "3,08E-06",
                    "module": "C3",
                    "scenario": null
                },
                {
                    "value": "6,83E-06",
                    "module": "C4",
                    "scenario": null
                },
                {
                    "value": "-2,90E-05",
                    "module": "D",
                    "scenario": null
                }
            ]
        },
        {
            "parameter": "ADPF",
            "values": [
                {
                    "value": "2,02E+03",
                    "module": "A1-A3",
                    "scenario": null
                },
                {
                    "value": "2,48E+01",
                    "module": "A4",
                    "scenario": null
                },
                {
                    "value": "7,34E-02",
                    "module": "A5",
                    "scenario": null
                },
                {
                    "value": "2,03E+02",
                    "module": "B2",
                    "scenario": null
                },
                {
                    "value": "1,03E+03",
                    "module": "B4",
                    "scenario": null
                },
                {
                    "value": "0,00E+00",
                    "module": "C1",
                    "scenario": null
                },
                {
                    "value": "7,02E+00",
                    "module": "C2",
                    "scenario": null
                },
                {
                    "value": "5,00E+00",
                    "module": "C3",
                    "scenario": null
                },
                {
                    "value": "9,06E+00",
                    "module": "C4",
                    "scenario": null
                },
                {
                    "value": "-5,46E+01",
                    "module": "D",
                    "scenario": null
                }
            ]
        },
        {
            "parameter": "WDP",
            "values": [
                {
                    "value": "1,03E+04",
                    "module": "A1-A3",
                    "scenario": null
                },
                {
                    "value": "1,90E+01",
                    "module": "A4",
                    "scenario": null
                },
                {
                    "value": "2,01E-01",
                    "module": "A5",
                    "scenario": null
                },
                {
                    "value": "4,80E+01",
                    "module": "B2",
                    "scenario": null
                },
                {
                    "value": "5,17E+03",
                    "module": "B4",
                    "scenario": null
                },
                {
                    "value": "0,00E+00",
                    "module": "C1",
                    "scenario": null
                },
                {
                    "value": "5,38E+00",
                    "module": "C2",
                    "scenario": null
                },
                {
                    "value": "1,86E+01",
                    "module": "C3",
                    "scenario": null
                },
                {
                    "value": "1,83E+01",
                    "module": "C4",
                    "scenario": null
                },
                {
                    "value": "-1,32E+03",
                    "module": "D",
                    "scenario": null
                }
            ]
        },
        {
            "parameter": "EP-freshwater",
            "values": [
                {
                    "value": "4,29E-03",
                    "module": "A1-A3",
                    "scenario": null
                },
                {
                    "value": "1,21E-05",
                    "module": "A4",
                    "scenario": null
                },
                {
                    "value": "4,08E-08",
                    "module": "A5",
                    "scenario": null
                },
                {
                    "value": "4,06E-04",
                    "module": "B2",
                    "scenario": null
                },
                {
                    "value": "2,16E-03",
                    "module": "B4",
                    "scenario": null
                },
                {
                    "value": "0,00E+00",
                    "module": "C1",
                    "scenario": null
                },
                {
                    "value": "3,44E-06",
                    "module": "C2",
                    "scenario": null
                },
                {
                    "value": "1,05E-05",
                    "module": "C3",
                    "scenario": null
                },
                {
                    "value": "4,00E-06",
                    "module": "C4",
                    "scenario": null
                },
                {
                    "value": "-2,71E-04",
                    "module": "D",
                    "scenario": null
                }
            ]
        },
        {
            "parameter": "EP-marine",
            "values": [
                {
                    "value": "2,43E-01",
                    "module": "A1-A3",
                    "scenario": null
                },
                {
                    "value": "1,08E-03",
                    "module": "A4",
                    "scenario": null
                },
                {
                    "value": "1,69E-05",
                    "module": "A5",
                    "scenario": null
                },
                {
                    "value": "6,58E-03",
                    "module": "B2",
                    "scenario": null
                },
                {
                    "value": "1,24E-01",
                    "module": "B4",
                    "scenario": null
                },
                {
                    "value": "0,00E+00",
                    "module": "C1",
                    "scenario": null
                },
                {
                    "value": "3,05E-04",
                    "module": "C2",
                    "scenario": null
                },
                {
                    "value": "3,20E-03",
                    "module": "C3",
                    "scenario": null
                },
                {
                    "value": "9,98E-04",
                    "module": "C4",
                    "scenario": null
                },
                {
                    "value": "-6,88E-03",
                    "module": "D",
                    "scenario": null
                }
            ]
        },
        {
            "parameter": "EP-terrestrial",
            "values": [
                {
                    "value": "2,78E+00",
                    "module": "A1-A3",
                    "scenario": null
                },
                {
                    "value": "1,20E-02",
                    "module": "A4",
                    "scenario": null
                },
                {
                    "value": "9,06E-05",
                    "module": "A5",
                    "scenario": null
                },
                {
                    "value": "7,35E-02",
                    "module": "B2",
                    "scenario": null
                },
                {
                    "value": "1,42E+00",
                    "module": "B4",
                    "scenario": null
                },
                {
                    "value": "0,00E+00",
                    "module": "C1",
                    "scenario": null
                },
                {
                    "value": "3,40E-03",
                    "module": "C2",
                    "scenario": null
                },
                {
                    "value": "3,31E-02",
                    "module": "C3",
                    "scenario": null
                },
                {
                    "value": "1,10E-02",
                    "module": "C4",
                    "scenario": null
                },
                {
                    "value": "-7,42E-02",
                    "module": "D",
                    "scenario": null
                }
            ]
        }
    ],
    "additional_environmental_impact": [
        {
            "parameter": "PM",
            "values": [
                {
                    "value": "2,38E-05",
                    "module": "A1-A3",
                    "scenario": null
                },
                {
                    "value": "1,40E-07",
                    "module": "A4",
                    "scenario": null
                },
                {
                    "value": "4,03E-10",
                    "module": "A5",
                    "scenario": null
                },
                {
                    "value": "2,95E-07",
                    "module": "B2",
                    "scenario": null
                },
                {
                    "value": "1,21E-05",
                    "module": "B4",
                    "scenario": null
                },
                {
                    "value": "0,00E+00",
                    "module": "C1",
                    "scenario": null
                },
                {
                    "value": "3,97E-08",
                    "module": "C2",
                    "scenario": null
                },
                {
                    "value": "1,05E-07",
                    "module": "C3",
                    "scenario": null
                },
                {
                    "value": "5,12E-08",
                    "module": "C4",
                    "scenario": null
                },
                {
                    "value": "-1,01E-06",
                    "module": "D",
                    "scenario": null
                }
            ]
        },
        {
            "parameter": "ETP-fw",
            "values": [
                {
                    "value": "5,88E+03",
                    "module": "A1-A3",
                    "scenario": null
                },
                {
                    "value": "1,81E+01",
                    "module": "A4",
                    "scenario": null
                },
                {
                    "value": "6,76E-02",
                    "module": "A5",
                    "scenario": null
                },
                {
                    "value": "1,60E+02",
                    "module": "B2",
                    "scenario": null
                },
                {
                    "value": "2,98E+03",
                    "module": "B4",
                    "scenario": null
                },
                {
                    "value": "0,00E+00",
                    "module": "C1",
                    "scenario": null
                },
                {
                    "value": "5,13E+00",
                    "module": "C2",
                    "scenario": null
                },
                {
                    "value": "4,02E+01",
                    "module": "C3",
                    "scenario": null
                },
                {
                    "value": "5,42E+00",
                    "module": "C4",
                    "scenario": null
                },
                {
                    "value": "-2,04E+02",
                    "module": "D",
                    "scenario": null
                }
            ]
        },
        {
            "parameter": "HTP-c",
            "values": [
                {
                    "value": "4,77E-07",
                    "module": "A1-A3",
                    "scenario": null
                },
                {
                    "value": "0,00E+00",
                    "module": "A4",
                    "scenario": null
                },
                {
                    "value": "2,00E-12",
                    "module": "A5",
                    "scenario": null
                },
                {
                    "value": "7,67E-09",
                    "module": "B2",
                    "scenario": null
                },
                {
                    "value": "2,40E-07",
                    "module": "B4",
                    "scenario": null
                },
                {
                    "value": "0,00E+00",
                    "module": "C1",
                    "scenario": null
                },
                {
                    "value": "0,00E+00",
                    "module": "C2",
                    "scenario": null
                },
                {
                    "value": "2,42E-09",
                    "module": "C3",
                    "scenario": null
                },
                {
                    "value": "1,96E-10",
                    "module": "C4",
                    "scenario": null
                },
                {
                    "value": "-1,15E-08",
                    "module": "D",
                    "scenario": null
                }
            ]
        },
        {
            "parameter": "HTP-nc",
            "values": [
                {
                    "value": "3,66E-06",
                    "module": "A1-A3",
                    "scenario": null
                },
                {
                    "value": "1,75E-08",
                    "module": "A4",
                    "scenario": null
                },
                {
                    "value": "1,03E-10",
                    "module": "A5",
                    "scenario": null
                },
                {
                    "value": "7,22E-08",
                    "module": "B2",
                    "scenario": null
                },
                {
                    "value": "1,87E-06",
                    "module": "B4",
                    "scenario": null
                },
                {
                    "value": "0,00E+00",
                    "module": "C1",
                    "scenario": null
                },
                {
                    "value": "4,96E-09",
                    "module": "C2",
                    "scenario": null
                },
                {
                    "value": "5,43E-08",
                    "module": "C3",
                    "scenario": null
                },
                {
                    "value": "5,27E-09",
                    "module": "C4",
                    "scenario": null
                },
                {
                    "value": "-7,79E-08",
                    "module": "D",
                    "scenario": null
                }
            ]
        },
        {
            "parameter": "SQP",
            "values": [
                {
                    "value": "8,73E+03",
                    "module": "A1-A3",
                    "scenario": null
                },
                {
                    "value": "2,84E+01",
                    "module": "A4",
                    "scenario": null
                },
                {
                    "value": "1,01E-01",
                    "module": "A5",
                    "scenario": null
                },
                {
                    "value": "3,41E+01",
                    "module": "B2",
                    "scenario": null
                },
                {
                    "value": "4,40E+03",
                    "module": "B4",
                    "scenario": null
                },
                {
                    "value": "0,00E+00",
                    "module": "C1",
                    "scenario": null
                },
                {
                    "value": "8,05E+00",
                    "module": "C2",
                    "scenario": null
                },
                {
                    "value": "9,89E-01",
                    "module": "C3",
                    "scenario": null
                },
                {
                    "value": "1,96E+01",
                    "module": "C4",
                    "scenario": null
                },
                {
                    "value": "-1,57E+02",
                    "module": "D",
                    "scenario": null
                }
            ]
        },
        {
            "parameter": "IRP",
            "values": [
                {
                    "value": "9,92E+00",
                    "module": "A1-A3",
                    "scenario": null
                },
                {
                    "value": "1,08E-01",
                    "module": "A4",
                    "scenario": null
                },
                {
                    "value": "3,23E-04",
                    "module": "A5",
                    "scenario": null
                },
                {
                    "value": "2,98E-01",
                    "module": "B2",
                    "scenario": null
                },
                {
                    "value": "5,07E+00",
                    "module": "B4",
                    "scenario": null
                },
                {
                    "value": "0,00E+00",
                    "module": "C1",
                    "scenario": null
                },
                {
                    "value": "3,07E-02",
                    "module": "C2",
                    "scenario": null
                },
                {
                    "value": "1,17E-02",
                    "module": "C3",
                    "scenario": null
                },
                {
                    "value": "3,64E-02",
                    "module": "C4",
                    "scenario": null
                },
                {
                    "value": "-2,47E-01",
                    "module": "D",
                    "scenario": null
                }
            ]
        }
    ],
    "resource_use": [
        {
            "parameter": "PERE",
            "values": [
                {
                    "value": "1,93E+03",
                    "module": "A1-A3",
                    "scenario": null
                },
                {
                    "value": "3,12E-01",
                    "module": "A4",
                    "scenario": null
                },
                {
                    "value": "1,63E-03",
                    "module": "A5",
                    "scenario": null
                },
                {
                    "value": "8,90E+00",
                    "module": "B2",
                    "scenario": null
                },
                {
                    "value": "9,63E+02",
                    "module": "B4",
                    "scenario": null
                },
                {
                    "value": "0,00E+00",
                    "module": "C1",
                    "scenario": null
                },
                {
                    "value": "8,83E-02",
                    "module": "C2",
                    "scenario": null
                },
                {
                    "value": "2,38E-01",
                    "module": "C3",
                    "scenario": null
                },
                {
                    "value": "1,70E-01",
                    "module": "C4",
                    "scenario": null
                },
                {
                    "value": "-1,51E+02",
                    "module": "D",
                    "scenario": null
                }
            ]
        },
        {
            "parameter": "PERM",
            "values": [
                {
                    "value": "3,19E+02",
                    "module": "A1-A3",
                    "scenario": null
                },
                {
                    "value": "0,00E+00",
                    "module": "A4",
                    "scenario": null
                },
                {
                    "value": "-6,39E+00",
                    "module": "A5",
                    "scenario": null
                },
                {
                    "value": "0,00E+00",
                    "module": "B2",
                    "scenario": null
                },
                {
                    "value": "4,80E-09",
                    "module": "B4",
                    "scenario": null
                },
                {
                    "value": "0,00E+00",
                    "module": "C1",
                    "scenario": null
                },
                {
                    "value": "0,00E+00",
                    "module": "C2",
                    "scenario": null
                },
                {
                    "value": "-3,12E+02",
                    "module": "C3",
                    "scenario": null
                },
                {
                    "value": "0,00E+00",
                    "module": "C4",
                    "scenario": null
                },
                {
                    "value": "0,00E+00",
                    "module": "D",
                    "scenario": null
                }
            ]
        },
        {
            "parameter": "PERT",
            "values": [
                {
                    "value": "2,24E+03",
                    "module": "A1-A3",
                    "scenario": null
                },
                {
                    "value": "3,12E-01",
                    "module": "A4",
                    "scenario": null
                },
                {
                    "value": "-6,38E+00",
                    "module": "A5",
                    "scenario": null
                },
                {
                    "value": "8,90E+00",
                    "module": "B2",
                    "scenario": null
                },
                {
                    "value": "9,63E+02",
                    "module": "B4",
                    "scenario": null
                },
                {
                    "value": "0,00E+00",
                    "module": "C1",
                    "scenario": null
                },
                {
                    "value": "8,83E-02",
                    "module": "C2",
                    "scenario": null
                },
                {
                    "value": "-3,12E+02",
                    "module": "C3",
                    "scenario": null
                },
                {
                    "value": "1,70E-01",
                    "module": "C4",
                    "scenario": null
                },
                {
                    "value": "-1,51E+02",
                    "module": "D",
                    "scenario": null
                }
            ]
        },
        {
            "parameter": "PENRE",
            "values": [
                {
                    "value": "1,91E+03",
                    "module": "A1-A3",
                    "scenario": null
                },
                {
                    "value": "2,48E+01",
                    "module": "A4",
                    "scenario": null
                },
                {
                    "value": "7,34E-02",
                    "module": "A5",
                    "scenario": null
                },
                {
                    "value": "2,03E+02",
                    "module": "B2",
                    "scenario": null
                },
                {
                    "value": "9,83E+02",
                    "module": "B4",
                    "scenario": null
                },
                {
                    "value": "0,00E+00",
                    "module": "C1",
                    "scenario": null
                },
                {
                    "value": "7,02E+00",
                    "module": "C2",
                    "scenario": null
                },
                {
                    "value": "9,57E+00",
                    "module": "C3",
                    "scenario": null
                },
                {
                    "value": "9,06E+00",
                    "module": "C4",
                    "scenario": null
                },
                {
                    "value": "-5,46E+01",
                    "module": "D",
                    "scenario": null
                }
            ]
        },
        {
            "parameter": "PENRM",
            "values": [
                {
                    "value": "1,07E+02",
                    "module": "A1-A3",
                    "scenario": null
                },
                {
                    "value": "0,00E+00",
                    "module": "A4",
                    "scenario": null
                },
                {
                    "value": "-6,37E+00",
                    "module": "A5",
                    "scenario": null
                },
                {
                    "value": "0,00E+00",
                    "module": "B2",
                    "scenario": null
                },
                {
                    "value": "-5,60E-09",
                    "module": "B4",
                    "scenario": null
                },
                {
                    "value": "0,00E+00",
                    "module": "C1",
                    "scenario": null
                },
                {
                    "value": "0,00E+00",
                    "module": "C2",
                    "scenario": null
                },
                {
                    "value": "-1,00E+02",
                    "module": "C3",
                    "scenario": null
                },
                {
                    "value": "0,00E+00",
                    "module": "C4",
                    "scenario": null
                },
                {
                    "value": "0,00E+00",
                    "module": "D",
                    "scenario": null
                }
            ]
        },
        {
            "parameter": "PENRT",
            "values": [
                {
                    "value": "2,02E+03",
                    "module": "A1-A3",
                    "scenario": null
                },
                {
                    "value": "2,48E+01",
                    "module": "A4",
                    "scenario": null
                },
                {
                    "value": "-6,30E+00",
                    "module": "A5",
                    "scenario": null
                },
                {
                    "value": "2,03E+02",
                    "module": "B2",
                    "scenario": null
                },
                {
                    "value": "9,83E+02",
                    "module": "B4",
                    "scenario": null
                },
                {
                    "value": "0,00E+00",
                    "module": "C1",
                    "scenario": null
                },
                {
                    "value": "7,02E+00",
                    "module": "C2",
                    "scenario": null
                },
                {
                    "value": "-9,09E+01",
                    "module": "C3",
                    "scenario": null
                },
                {
                    "value": "9,06E+00",
                    "module": "C4",
                    "scenario": null
                },
                {
                    "value": "-5,46E+01",
                    "module": "D",
                    "scenario": null
                }
            ]
        },
        {
            "parameter": "SM",
            "values": [
                {
                    "value": "2,22E+00",
                    "module": "A1-A3",
                    "scenario": null
                },
                {
                    "value": "0,00E+00",
                    "module": "A4",
                    "scenario": null
                },
                {
                    "value": "0,00E+00",
                    "module": "A5",
                    "scenario": null
                },
                {
                    "value": "0,00E+00",
                    "module": "B2",
                    "scenario": null
                },
                {
                    "value": "1,11E+00",
                    "module": "B4",
                    "scenario": null
                },
                {
                    "value": "0,00E+00",
                    "module": "C1",
                    "scenario": null
                },
                {
                    "value": "0,00E+00",
                    "module": "C2",
                    "scenario": null
                },
                {
                    "value": "0,00E+00",
                    "module": "C3",
                    "scenario": null
                },
                {
                    "value": "0,00E+00",
                    "module": "C4",
                    "scenario": null
                },
                {
                    "value": "0,00E+00",
                    "module": "D",
                    "scenario": null
                }
            ]
        },
        {
            "parameter": "RSF",
            "values": [
                {
                    "value": "3,76E+00",
                    "module": "A1-A3",
                    "scenario": null
                },
                {
                    "value": "1,09E-02",
                    "module": "A4",
                    "scenario": null
                },
                {
                    "value": "4,54E-05",
                    "module": "A5",
                    "scenario": null
                },
                {
                    "value": "3,36E-02",
                    "module": "B2",
                    "scenario": null
                },
                {
                    "value": "1,90E+00",
                    "module": "B4",
                    "scenario": null
                },
                {
                    "value": "0,00E+00",
                    "module": "C1",
                    "scenario": null
                },
                {
                    "value": "3,09E-03",
                    "module": "C2",
                    "scenario": null
                },
                {
                    "value": "2,41E-02",
                    "module": "C3",
                    "scenario": null
                },
                {
                    "value": "4,50E-03",
                    "module": "C4",
                    "scenario": null
                },
                {
                    "value": "-1,26E+00",
                    "module": "D",
                    "scenario": null
                }
            ]
        },
        {
            "parameter": "NRSF",
            "values": [
                {
                    "value": "1,28E+00",
                    "module": "A1-A3",
                    "scenario": null
                },
                {
                    "value": "3,65E-02",
                    "module": "A4",
                    "scenario": null
                },
                {
                    "value": "1,65E-04",
                    "module": "A5",
                    "scenario": null
                },
                {
                    "value": "1,20E-02",
                    "module": "B2",
                    "scenario": null
                },
                {
                    "value": "7,73E-01",
                    "module": "B4",
                    "scenario": null
                },
                {
                    "value": "0,00E+00",
                    "module": "C1",
                    "scenario": null
                },
                {
                    "value": "1,04E-02",
                    "module": "C2",
                    "scenario": null
                },
                {
                    "value": "1,24E-02",
                    "module": "C3",
                    "scenario": null
                },
                {
                    "value": "2,03E-01",
                    "module": "C4",
                    "scenario": null
                },
                {
                    "value": "-8,10E+00",
                    "module": "D",
                    "scenario": null
                }
            ]
        },
        {
            "parameter": "FW",
            "values": [
                {
                    "value": "5,52E+00",
                    "module": "A1-A3",
                    "scenario": null
                },
                {
                    "value": "2,82E-03",
                    "module": "A4",
                    "scenario": null
                },
                {
                    "value": "3,30E-05",
                    "module": "A5",
                    "scenario": null
                },
                {
                    "value": "3,20E-01",
                    "module": "B2",
                    "scenario": null
                },
                {
                    "value": "2,78E+00",
                    "module": "B4",
                    "scenario": null
                },
                {
                    "value": "0,00E+00",
                    "module": "C1",
                    "scenario": null
                },
                {
                    "value": "7,99E-04",
                    "module": "C2",
                    "scenario": null
                },
                {
                    "value": "1,56E-02",
                    "module": "C3",
                    "scenario": null
                },
                {
                    "value": "8,17E-03",
                    "module": "C4",
                    "scenario": null
                },
                {
                    "value": "-2,24E-01",
                    "module": "D",
                    "scenario": null
                }
            ]
        }
    ],
    "end_of_life_waste": [
        {
            "parameter": "HWD",
            "values": [
                {
                    "value": "4,88E+00",
                    "module": "A1-A3",
                    "scenario": null
                },
                {
                    "value": "1,36E-03",
                    "module": "A4",
                    "scenario": null
                },
                {
                    "value": "0,00E+00",
                    "module": "A5",
                    "scenario": null
                },
                {
                    "value": "2,22E-02",
                    "module": "B2",
                    "scenario": null
                },
                {
                    "value": "2,01E+01",
                    "module": "B4",
                    "scenario": null
                },
                {
                    "value": "0,00E+00",
                    "module": "C1",
                    "scenario": null
                },
                {
                    "value": "3,84E-04",
                    "module": "C2",
                    "scenario": null
                },
                {
                    "value": "4,75E-05",
                    "module": "C3",
                    "scenario": null
                },
                {
                    "value": "3,53E+01",
                    "module": "C4",
                    "scenario": null
                },
                {
                    "value": "1,94E-03",
                    "module": "D",
                    "scenario": null
                }
            ]
        },
        {
            "parameter": "NHWD",
            "values": [
                {
                    "value": "7,84E+01",
                    "module": "A1-A3",
                    "scenario": null
                },
                {
                    "value": "2,15E+00",
                    "module": "A4",
                    "scenario": null
                },
                {
                    "value": "2,53E-01",
                    "module": "A5",
                    "scenario": null
                },
                {
                    "value": "6,65E-01",
                    "module": "B2",
                    "scenario": null
                },
                {
                    "value": "5,66E+01",
                    "module": "B4",
                    "scenario": null
                },
                {
                    "value": "0,00E+00",
                    "module": "C1",
                    "scenario": null
                },
                {
                    "value": "6,10E-01",
                    "module": "C2",
                    "scenario": null
                },
                {
                    "value": "3,10E+01",
                    "module": "C3",
                    "scenario": null
                },
                {
                    "value": "3,95E-01",
                    "module": "C4",
                    "scenario": null
                },
                {
                    "value": "-1,47E+00",
                    "module": "D",
                    "scenario": null
                }
            ]
        },
        {
            "parameter": "RWD",
            "values": [
                {
                    "value": "3,67E-02",
                    "module": "A1-A3",
                    "scenario": null
                },
                {
                    "value": "1,69E-04",
                    "module": "A4",
                    "scenario": null
                },
                {
                    "value": "0,00E+00",
                    "module": "A5",
                    "scenario": null
                },
                {
                    "value": "3,05E-04",
                    "module": "B2",
                    "scenario": null
                },
                {
                    "value": "1,85E-02",
                    "module": "B4",
                    "scenario": null
                },
                {
                    "value": "0,00E+00",
                    "module": "C1",
                    "scenario": null
                },
                {
                    "value": "4,79E-05",
                    "module": "C2",
                    "scenario": null
                },
                {
                    "value": "1,60E-07",
                    "module": "C3",
                    "scenario": null
                },
                {
                    "value": "5,57E-05",
                    "module": "C4",
                    "scenario": null
                },
                {
                    "value": "-2,15E-04",
                    "module": "D",
                    "scenario": null
                }
            ]
        }
    ],
    "end_of_life_flow": [
        {
            "parameter": "CRU",
            "values": [
                {
                    "value": "0,00E+00",
                    "module": "A1-A3",
                    "scenario": null
                },
                {
                    "value": "0,00E+00",
                    "module": "A4",
                    "scenario": null
                },
                {
                    "value": "4,37E-01",
                    "module": "A5",
                    "scenario": null
                },
                {
                    "value": "0,00E+00",
                    "module": "B2",
                    "scenario": null
                },
                {
                    "value": "2,18E-01",
                    "module": "B4",
                    "scenario": null
                },
                {
                    "value": "0,00E+00",
                    "module": "C1",
                    "scenario": null
                },
                {
                    "value": "0,00E+00",
                    "module": "C2",
                    "scenario": null
                },
                {
                    "value": "0,00E+00",
                    "module": "C3",
                    "scenario": null
                },
                {
                    "value": "0,00E+00",
                    "module": "C4",
                    "scenario": null
                },
                {
                    "value": "0,00E+00",
                    "module": "D",
                    "scenario": null
                }
            ]
        },
        {
            "parameter": "MFR",
            "values": [
                {
                    "value": "2,95E+00",
                    "module": "A1-A3",
                    "scenario": null
                },
                {
                    "value": "0,00E+00",
                    "module": "A4",
                    "scenario": null
                },
                {
                    "value": "1,57E-01",
                    "module": "A5",
                    "scenario": null
                },
                {
                    "value": "0,00E+00",
                    "module": "B2",
                    "scenario": null
                },
                {
                    "value": "2,12E+00",
                    "module": "B4",
                    "scenario": null
                },
                {
                    "value": "0,00E+00",
                    "module": "C1",
                    "scenario": null
                },
                {
                    "value": "0,00E+00",
                    "module": "C2",
                    "scenario": null
                },
                {
                    "value": "1,12E+00",
                    "module": "C3",
                    "scenario": null
                },
                {
                    "value": "0,00E+00",
                    "module": "C4",
                    "scenario": null
                },
                {
                    "value": "0,00E+00",
                    "module": "D",
                    "scenario": null
                }
            ]
        },
        {
            "parameter": "MER",
            "values": [
                {
                    "value": "6,08E+00",
                    "module": "A1-A3",
                    "scenario": null
                },
                {
                    "value": "0,00E+00",
                    "module": "A4",
                    "scenario": null
                },
                {
                    "value": "2,28E-02",
                    "module": "A5",
                    "scenario": null
                },
                {
                    "value": "0,00E+00",
                    "module": "B2",
                    "scenario": null
                },
                {
                    "value": "3,24E+01",
                    "module": "B4",
                    "scenario": null
                },
                {
                    "value": "0,00E+00",
                    "module": "C1",
                    "scenario": null
                },
                {
                    "value": "0,00E+00",
                    "module": "C2",
                    "scenario": null
                },
                {
                    "value": "5,86E+01",
                    "module": "C3",
                    "scenario": null
                },
                {
                    "value": "0,00E+00",
                    "module": "C4",
                    "scenario": null
                },
                {
                    "value": "0,00E+00",
                    "module": "D",
                    "scenario": null
                }
            ]
        },
        {
            "parameter": "EEE",
            "values": [
                {
                    "value": "1,66E+00",
                    "module": "A1-A3",
                    "scenario": null
                },
                {
                    "value": "0,00E+00",
                    "module": "A4",
                    "scenario": null
                },
                {
                    "value": "1,59E-02",
                    "module": "A5",
                    "scenario": null
                },
                {
                    "value": "0,00E+00",
                    "module": "B2",
                    "scenario": null
                },
                {
                    "value": "1,01E+01",
                    "module": "B4",
                    "scenario": null
                },
                {
                    "value": "0,00E+00",
                    "module": "C1",
                    "scenario": null
                },
                {
                    "value": "0,00E+00",
                    "module": "C2",
                    "scenario": null
                },
                {
                    "value": "1,86E+01",
                    "module": "C3",
                    "scenario": null
                },
                {
                    "value": "0,00E+00",
                    "module": "C4",
                    "scenario": null
                },
                {
                    "value": "-4,43E-01",
                    "module": "D",
                    "scenario": null
                }
            ]
        },
        {
            "parameter": "EET",
            "values": [
                {
                    "value": "2,50E+01",
                    "module": "A1-A3",
                    "scenario": null
                },
                {
                    "value": "0,00E+00",
                    "module": "A4",
                    "scenario": null
                },
                {
                    "value": "2,40E-01",
                    "module": "A5",
                    "scenario": null
                },
                {
                    "value": "0,00E+00",
                    "module": "B2",
                    "scenario": null
                },
                {
                    "value": "1,52E+02",
                    "module": "B4",
                    "scenario": null
                },
                {
                    "value": "0,00E+00",
                    "module": "C1",
                    "scenario": null
                },
                {
                    "value": "0,00E+00",
                    "module": "C2",
                    "scenario": null
                },
                {
                    "value": "2,78E+02",
                    "module": "C3",
                    "scenario": null
                },
                {
                    "value": "0,00E+00",
                    "module": "C4",
                    "scenario": null
                },
                {
                    "value": "-3,07E+00",
                    "module": "D",
                    "scenario": null
                }
            ]
        }
    ]
}