{"product_name":"LUN-P300 C2","epd_id":"NEPD-7544-6930","declared_unit":{"unit":"stk","amount":1},"compliance":["EN 15804+A2","ISO 14025","ISO 21930"],"producer_name":"Glamox AS","environmental_impact":[{"parameter":"GWP-total","unit":"kg CO2-eq","values":[{"value":"1,43E+01","module":"A1","scenario":null},{"value":"5,04E-01","module":"A2","scenario":null},{"value":"2,70E+00","module":"A3","scenario":null},{"value":"3,92E-01","module":"A4","scenario":null},{"value":"2,56E+00","module":"A5","scenario":null},{"value":"5,14E+01","module":"B6","scenario":null},{"value":"0,00E+00","module":"C1","scenario":null},{"value":"1,02E-01","module":"C2","scenario":null},{"value":"3,36E-01","module":"C3","scenario":null},{"value":"2,72E-02","module":"C4","scenario":null},{"value":"-1,45E+00","module":"D","scenario":null},{"value":"1,75E+01","module":"A1A3","scenario":null}]},{"parameter":"GWP-fossil","unit":"kg CO2-eq","values":[{"value":"1,66E+01","module":"A1","scenario":null},{"value":"5,03E-01","module":"A2","scenario":null},{"value":"2,20E+00","module":"A3","scenario":null},{"value":"3,91E-01","module":"A4","scenario":null},{"value":"2,40E-02","module":"A5","scenario":null},{"value":"4,79E+01","module":"B6","scenario":null},{"value":"0,00E+00","module":"C1","scenario":null},{"value":"1,02E-01","module":"C2","scenario":null},{"value":"3,35E-01","module":"C3","scenario":null},{"value":"2,72E-02","module":"C4","scenario":null},{"value":"-1,43E+00","module":"D","scenario":null},{"value":"1,93E+01","module":"A1A3","scenario":null}]},{"parameter":"GWP-biogenic","unit":"kg CO2-eq","values":[{"value":"-2,36E+00","module":"A1","scenario":null},{"value":"1,89E-04","module":"A2","scenario":null},{"value":"4,88E-01","module":"A3","scenario":null},{"value":"1,60E-04","module":"A4","scenario":null},{"value":"2,53E+00","module":"A5","scenario":null},{"value":"8,75E-01","module":"B6","scenario":null},{"value":"0,00E+00","module":"C1","scenario":null},{"value":"4,17E-05","module":"C2","scenario":null},{"value":"1,35E-04","module":"C3","scenario":null},{"value":"9,35E-06","module":"C4","scenario":null},{"value":"-7,98E-03","module":"D","scenario":null},{"value":"-1,87E+00","module":"A1A3","scenario":null}]},{"parameter":"GWP-luluc","unit":"kg CO2-eq","values":[{"value":"2,53E-02","module":"A1","scenario":null},{"value":"2,17E-04","module":"A2","scenario":null},{"value":"1,78E-02","module":"A3","scenario":null},{"value":"1,37E-04","module":"A4","scenario":null},{"value":"7,92E-06","module":"A5","scenario":null},{"value":"2,62E+00","module":"B6","scenario":null},{"value":"0,00E+00","module":"C1","scenario":null},{"value":"2,97E-05","module":"C2","scenario":null},{"value":"9,81E-05","module":"C3","scenario":null},{"value":"6,48E-05","module":"C4","scenario":null},{"value":"-6,92E-03","module":"D","scenario":null},{"value":"4,33E-02","module":"A1A3","scenario":null}]},{"parameter":"ODP","unit":"kg CFC11-eq","values":[{"value":"1,18E-06","module":"A1","scenario":null},{"value":"1,13E-07","module":"A2","scenario":null},{"value":"1,39E-07","module":"A3","scenario":null},{"value":"8,92E-08","module":"A4","scenario":null},{"value":"5,06E-09","module":"A5","scenario":null},{"value":"5,18E-06","module":"B6","scenario":null},{"value":"0,00E+00","module":"C1","scenario":null},{"value":"2,35E-08","module":"C2","scenario":null},{"value":"4,51E-09","module":"C3","scenario":null},{"value":"2,95E-09","module":"C4","scenario":null},{"value":"-1,17E-03","module":"D","scenario":null},{"value":"1,43E-06","module":"A1A3","scenario":null}]},{"parameter":"AP","unit":"mol H+-eq","values":[{"value":"1,43E-01","module":"A1","scenario":null},{"value":"5,48E-03","module":"A2","scenario":null},{"value":"1,01E-02","module":"A3","scenario":null},{"value":"1,60E-03","module":"A4","scenario":null},{"value":"1,13E-04","module":"A5","scenario":null},{"value":"2,21E-01","module":"B6","scenario":null},{"value":"0,00E+00","module":"C1","scenario":null},{"value":"4,27E-04","module":"C2","scenario":null},{"value":"2,77E-04","module":"C3","scenario":null},{"value":"9,63E-05","module":"C4","scenario":null},{"value":"-5,58E-02","module":"D","scenario":null},{"value":"1,59E-01","module":"A1A3","scenario":null}]},{"parameter":"POCP","unit":"kg NMVOC-eq","values":[{"value":"6,52E-02","module":"A1","scenario":null},{"value":"4,35E-03","module":"A2","scenario":null},{"value":"6,80E-03","module":"A3","scenario":null},{"value":"1,61E-03","module":"A4","scenario":null},{"value":"1,17E-04","module":"A5","scenario":null},{"value":"1,10E-01","module":"B6","scenario":null},{"value":"0,00E+00","module":"C1","scenario":null},{"value":"4,57E-04","module":"C2","scenario":null},{"value":"1,93E-04","module":"C3","scenario":null},{"value":"1,11E-04","module":"C4","scenario":null},{"value":"-1,28E-02","module":"D","scenario":null},{"value":"7,64E-02","module":"A1A3","scenario":null}]},{"parameter":"ADPE","unit":"kg Sb-eq","values":[{"value":"3,98E-03","module":"A1","scenario":null},{"value":"1,13E-05","module":"A2","scenario":null},{"value":"5,86E-05","module":"A3","scenario":null},{"value":"1,06E-05","module":"A4","scenario":null},{"value":"5,83E-07","module":"A5","scenario":null},{"value":"7,45E-04","module":"B6","scenario":null},{"value":"0,00E+00","module":"C1","scenario":null},{"value":"1,74E-06","module":"C2","scenario":null},{"value":"3,64E-07","module":"C3","scenario":null},{"value":"1,01E-07","module":"C4","scenario":null},{"value":"-9,55E-04","module":"D","scenario":null},{"value":"4,05E-03","module":"A1A3","scenario":null}]},{"parameter":"ADPF","unit":"MJ","values":[{"value":"2,11E+02","module":"A1","scenario":null},{"value":"7,31E+00","module":"A2","scenario":null},{"value":"1,82E+01","module":"A3","scenario":null},{"value":"5,90E+00","module":"A4","scenario":null},{"value":"3,35E-01","module":"A5","scenario":null},{"value":"1,29E+03","module":"B6","scenario":null},{"value":"0,00E+00","module":"C1","scenario":null},{"value":"1,58E+00","module":"C2","scenario":null},{"value":"5,88E-01","module":"C3","scenario":null},{"value":"2,72E-01","module":"C4","scenario":null},{"value":"-1,70E+01","module":"D","scenario":null},{"value":"2,36E+02","module":"A1A3","scenario":null}]},{"parameter":"WDP","unit":"m3 world-eq. Deprived","values":[{"value":"4,42E+02","module":"A1","scenario":null},{"value":"5,81E+00","module":"A2","scenario":null},{"value":"1,71E+03","module":"A3","scenario":null},{"value":"5,63E+00","module":"A4","scenario":null},{"value":"4,25E-01","module":"A5","scenario":null},{"value":"1,00E+05","module":"B6","scenario":null},{"value":"0,00E+00","module":"C1","scenario":null},{"value":"1,21E+00","module":"C2","scenario":null},{"value":"4,27E+00","module":"C3","scenario":null},{"value":"3,00E+00","module":"C4","scenario":null},{"value":"-1,80E+02","module":"D","scenario":null},{"value":"2,16E+03","module":"A1A3","scenario":null}]},{"parameter":"EP-freshwater","unit":"kg P-eq","values":[{"value":"1,50E-03","module":"A1","scenario":null},{"value":"3,50E-06","module":"A2","scenario":null},{"value":"9,45E-05","module":"A3","scenario":null},{"value":"3,07E-06","module":"A4","scenario":null},{"value":"1,97E-07","module":"A5","scenario":null},{"value":"3,17E-03","module":"B6","scenario":null},{"value":"0,00E+00","module":"C1","scenario":null},{"value":"7,75E-07","module":"C2","scenario":null},{"value":"2,11E-06","module":"C3","scenario":null},{"value":"4,23E-07","module":"C4","scenario":null},{"value":"-3,06E-04","module":"D","scenario":null},{"value":"1,60E-03","module":"A1A3","scenario":null}]},{"parameter":"EP-marine","unit":"kg N-eq","values":[{"value":"1,88E-02","module":"A1","scenario":null},{"value":"1,43E-03","module":"A2","scenario":null},{"value":"2,44E-03","module":"A3","scenario":null},{"value":"4,75E-04","module":"A4","scenario":null},{"value":"3,75E-05","module":"A5","scenario":null},{"value":"3,49E-02","module":"B6","scenario":null},{"value":"0,00E+00","module":"C1","scenario":null},{"value":"1,28E-04","module":"C2","scenario":null},{"value":"6,77E-05","module":"C3","scenario":null},{"value":"4,35E-05","module":"C4","scenario":null},{"value":"-3,45E-03","module":"D","scenario":null},{"value":"2,26E-02","module":"A1A3","scenario":null}]},{"parameter":"EP-terrestrial","unit":"mol N-eq.","values":[{"value":"2,13E-01","module":"A1","scenario":null},{"value":"1,58E-02","module":"A2","scenario":null},{"value":"2,45E-02","module":"A3","scenario":null},{"value":"5,25E-03","module":"A4","scenario":null},{"value":"4,06E-04","module":"A5","scenario":null},{"value":"4,69E-01","module":"B6","scenario":null},{"value":"0,00E+00","module":"C1","scenario":null},{"value":"1,42E-03","module":"C2","scenario":null},{"value":"7,35E-04","module":"C3","scenario":null},{"value":"3,27E-04","module":"C4","scenario":null},{"value":"-4,64E-02","module":"D","scenario":null},{"value":"2,53E-01","module":"A1A3","scenario":null}]},{"parameter":"GWP-IOBC","unit":"kg CO2-eq","values":[{"value":"1,68E+01","module":"A1","scenario":null},{"value":"5,03E-01","module":"A2","scenario":null},{"value":"2,23E+00","module":"A3","scenario":null},{"value":"3,92E-01","module":"A4","scenario":null},{"value":"2,40E-02","module":"A5","scenario":null},{"value":"6,97E+01","module":"B6","scenario":null},{"value":"0,00E+00","module":"C1","scenario":null},{"value":"1,02E-01","module":"C2","scenario":null},{"value":"3,36E-01","module":"C3","scenario":null},{"value":"7,95E-03","module":"C4","scenario":null},{"value":"-1,40E+00","module":"D","scenario":null},{"value":"1,96E+01","module":"A1A3","scenario":null}]}],"additional_environmental_impact":[{"parameter":"PM","unit":"Disease incidence","values":[{"value":"1,07E-06","module":"A1","scenario":null},{"value":"2,76E-08","module":"A2","scenario":null},{"value":"2,67E-07","module":"A3","scenario":null},{"value":"2,82E-08","module":"A4","scenario":null},{"value":"1,67E-09","module":"A5","scenario":null},{"value":"1,17E-06","module":"B6","scenario":null},{"value":"0,00E+00","module":"C1","scenario":null},{"value":"8,95E-09","module":"C2","scenario":null},{"value":"1,91E-09","module":"C3","scenario":null},{"value":"1,79E-09","module":"C4","scenario":null},{"value":"-1,77E-07","module":"D","scenario":null},{"value":"1,36E-06","module":"A1A3","scenario":null}]},{"parameter":"ETP-fw","unit":"CTUe","values":[{"value":"1,19E+03","module":"A1","scenario":null},{"value":"5,15E+00","module":"A2","scenario":null},{"value":"8,47E+01","module":"A3","scenario":null},{"value":"4,35E+00","module":"A4","scenario":null},{"value":"4,47E-01","module":"A5","scenario":null},{"value":"1,62E+03","module":"B6","scenario":null},{"value":"0,00E+00","module":"C1","scenario":null},{"value":"1,16E+00","module":"C2","scenario":null},{"value":"1,65E+00","module":"C3","scenario":null},{"value":"1,82E+02","module":"C4","scenario":null},{"value":"-3,91E+02","module":"D","scenario":null},{"value":"1,28E+03","module":"A1A3","scenario":null}]},{"parameter":"HTP-c","unit":"CTUh","values":[{"value":"2,55E-08","module":"A1","scenario":null},{"value":"0,00E+00","module":"A2","scenario":null},{"value":"3,21E-09","module":"A3","scenario":null},{"value":"0,00E+00","module":"A4","scenario":null},{"value":"1,30E-11","module":"A5","scenario":null},{"value":"3,78E-08","module":"B6","scenario":null},{"value":"0,00E+00","module":"C1","scenario":null},{"value":"0,00E+00","module":"C2","scenario":null},{"value":"5,73E-10","module":"C3","scenario":null},{"value":"4,10E-11","module":"C4","scenario":null},{"value":"-3,92E-09","module":"D","scenario":null},{"value":"2,87E-08","module":"A1A3","scenario":null}]},{"parameter":"HTP-nc","unit":"CTUh","values":[{"value":"1,20E-06","module":"A1","scenario":null},{"value":"4,61E-09","module":"A2","scenario":null},{"value":"9,14E-08","module":"A3","scenario":null},{"value":"4,70E-09","module":"A4","scenario":null},{"value":"5,61E-10","module":"A5","scenario":null},{"value":"9,94E-07","module":"B6","scenario":null},{"value":"0,00E+00","module":"C1","scenario":null},{"value":"1,12E-09","module":"C2","scenario":null},{"value":"3,30E-08","module":"C3","scenario":null},{"value":"4,19E-10","module":"C4","scenario":null},{"value":"-2,50E-07","module":"D","scenario":null},{"value":"1,30E-06","module":"A1A3","scenario":null}]},{"parameter":"SQP","unit":"-","values":[{"value":"1,15E+02","module":"A1","scenario":null},{"value":"4,18E+00","module":"A2","scenario":null},{"value":"4,79E+01","module":"A3","scenario":null},{"value":"4,07E+00","module":"A4","scenario":null},{"value":"2,25E-01","module":"A5","scenario":null},{"value":"9,75E+02","module":"B6","scenario":null},{"value":"0,00E+00","module":"C1","scenario":null},{"value":"1,81E+00","module":"C2","scenario":null},{"value":"1,34E-01","module":"C3","scenario":null},{"value":"7,22E-01","module":"C4","scenario":null},{"value":"-1,09E+01","module":"D","scenario":null},{"value":"1,67E+02","module":"A1A3","scenario":null}]},{"parameter":"IRP","unit":"kBq U235-eq","values":[{"value":"5,16E-01","module":"A1","scenario":null},{"value":"3,18E-02","module":"A2","scenario":null},{"value":"2,19E-01","module":"A3","scenario":null},{"value":"2,58E-02","module":"A4","scenario":null},{"value":"1,43E-03","module":"A5","scenario":null},{"value":"2,95E+01","module":"B6","scenario":null},{"value":"0,00E+00","module":"C1","scenario":null},{"value":"6,91E-03","module":"C2","scenario":null},{"value":"2,77E-03","module":"C3","scenario":null},{"value":"1,20E-03","module":"C4","scenario":null},{"value":"-5,69E-02","module":"D","scenario":null},{"value":"7,67E-01","module":"A1A3","scenario":null}]}],"resource_use":[{"parameter":"PERE","unit":"MJ","values":[{"value":"1,44E+01","module":"A1","scenario":null},{"value":"9,18E-02","module":"A2","scenario":null},{"value":"1,59E+02","module":"A3","scenario":null},{"value":"8,33E-02","module":"A4","scenario":null},{"value":"5,52E-03","module":"A5","scenario":null},{"value":"1,27E+03","module":"B6","scenario":null},{"value":"0,00E+00","module":"C1","scenario":null},{"value":"1,99E-02","module":"C2","scenario":null},{"value":"7,46E-02","module":"C3","scenario":null},{"value":"4,34E-02","module":"C4","scenario":null},{"value":"-3,93E+00","module":"D","scenario":null},{"value":"1,73E+02","module":"A1A3","scenario":null}]},{"parameter":"PERM","unit":"","values":[{"value":"1,23E+01","module":"A1","scenario":null},{"value":"0,00E+00","module":"A2","scenario":null},{"value":"0,00E+00","module":"A3","scenario":null},{"value":"0,00E+00","module":"A4","scenario":null},{"value":"-1,25E+01","module":"A5","scenario":null},{"value":"0,00E+00","module":"B6","scenario":null},{"value":"0,00E+00","module":"C1","scenario":null},{"value":"0,00E+00","module":"C2","scenario":null},{"value":"0,00E+00","module":"C3","scenario":null},{"value":"0,00E+00","module":"C4","scenario":null},{"value":"0,00E+00","module":"D","scenario":null},{"value":"1,23E+01","module":"A1A3","scenario":null}]},{"parameter":"PERT","unit":"MJ","values":[{"value":"2,67E+01","module":"A1","scenario":null},{"value":"9,18E-02","module":"A2","scenario":null},{"value":"1,59E+02","module":"A3","scenario":null},{"value":"8,33E-02","module":"A4","scenario":null},{"value":"-1,25E+01","module":"A5","scenario":null},{"value":"1,27E+03","module":"B6","scenario":null},{"value":"0,00E+00","module":"C1","scenario":null},{"value":"1,99E-02","module":"C2","scenario":null},{"value":"7,46E-02","module":"C3","scenario":null},{"value":"4,34E-02","module":"C4","scenario":null},{"value":"-3,93E+00","module":"D","scenario":null},{"value":"1,86E+02","module":"A1A3","scenario":null}]},{"parameter":"PENRE","unit":"MJ","values":[{"value":"2,05E+02","module":"A1","scenario":null},{"value":"7,31E+00","module":"A2","scenario":null},{"value":"1,82E+01","module":"A3","scenario":null},{"value":"5,90E+00","module":"A4","scenario":null},{"value":"3,35E-01","module":"A5","scenario":null},{"value":"1,31E+03","module":"B6","scenario":null},{"value":"0,00E+00","module":"C1","scenario":null},{"value":"1,58E+00","module":"C2","scenario":null},{"value":"5,89E-01","module":"C3","scenario":null},{"value":"2,72E-01","module":"C4","scenario":null},{"value":"-1,70E+01","module":"D","scenario":null},{"value":"2,30E+02","module":"A1A3","scenario":null}]},{"parameter":"PENRM","unit":"MJ","values":[{"value":"6,43E+00","module":"A1","scenario":null},{"value":"0,00E+00","module":"A2","scenario":null},{"value":"0,00E+00","module":"A3","scenario":null},{"value":"0,00E+00","module":"A4","scenario":null},{"value":"0,00E+00","module":"A5","scenario":null},{"value":"0,00E+00","module":"B6","scenario":null},{"value":"0,00E+00","module":"C1","scenario":null},{"value":"0,00E+00","module":"C2","scenario":null},{"value":"-7,21E+00","module":"C3","scenario":null},{"value":"0,00E+00","module":"C4","scenario":null},{"value":"0,00E+00","module":"D","scenario":null},{"value":"6,43E+00","module":"A1A3","scenario":null}]},{"parameter":"PENRT","unit":"MJ","values":[{"value":"2,11E+02","module":"A1","scenario":null},{"value":"7,31E+00","module":"A2","scenario":null},{"value":"4,45E+01","module":"A3","scenario":null},{"value":"5,90E+00","module":"A4","scenario":null},{"value":"3,35E-01","module":"A5","scenario":null},{"value":"1,31E+03","module":"B6","scenario":null},{"value":"0,00E+00","module":"C1","scenario":null},{"value":"1,58E+00","module":"C2","scenario":null},{"value":"-6,62E+00","module":"C3","scenario":null},{"value":"2,72E-01","module":"C4","scenario":null},{"value":"-1,70E+01","module":"D","scenario":null},{"value":"2,63E+02","module":"A1A3","scenario":null}]},{"parameter":"SM","unit":"kg","values":[{"value":"1,16E+00","module":"A1","scenario":null},{"value":"0,00E+00","module":"A2","scenario":null},{"value":"0,00E+00","module":"A3","scenario":null},{"value":"0,00E+00","module":"A4","scenario":null},{"value":"0,00E+00","module":"A5","scenario":null},{"value":"0,00E+00","module":"B6","scenario":null},{"value":"0,00E+00","module":"C1","scenario":null},{"value":"0,00E+00","module":"C2","scenario":null},{"value":"0,00E+00","module":"C3","scenario":null},{"value":"2,19E-03","module":"C4","scenario":null},{"value":"2,44E-02","module":"D","scenario":null},{"value":"1,16E+00","module":"A1A3","scenario":null}]},{"parameter":"RSF","unit":"MJ","values":[{"value":"3,23E-01","module":"A1","scenario":null},{"value":"3,17E-03","module":"A2","scenario":null},{"value":"1,06E-01","module":"A3","scenario":null},{"value":"2,98E-03","module":"A4","scenario":null},{"value":"1,83E-04","module":"A5","scenario":null},{"value":"1,29E+01","module":"B6","scenario":null},{"value":"0,00E+00","module":"C1","scenario":null},{"value":"6,96E-04","module":"C2","scenario":null},{"value":"1,48E-03","module":"C3","scenario":null},{"value":"3,92E-04","module":"C4","scenario":null},{"value":"2,03E-03","module":"D","scenario":null},{"value":"4,31E-01","module":"A1A3","scenario":null}]},{"parameter":"NRSF","unit":"MJ","values":[{"value":"2,86E-02","module":"A1","scenario":null},{"value":"1,39E-02","module":"A2","scenario":null},{"value":"2,50E+00","module":"A3","scenario":null},{"value":"1,06E-02","module":"A4","scenario":null},{"value":"7,54E-04","module":"A5","scenario":null},{"value":"0,00E+00","module":"B6","scenario":null},{"value":"0,00E+00","module":"C1","scenario":null},{"value":"2,33E-03","module":"C2","scenario":null},{"value":"-3,26E-05","module":"C3","scenario":null},{"value":"6,22E-03","module":"C4","scenario":null},{"value":"-6,08E-02","module":"D","scenario":null},{"value":"2,54E+00","module":"A1A3","scenario":null}]},{"parameter":"FW","unit":"m3","values":[{"value":"1,38E-01","module":"A1","scenario":null},{"value":"6,88E-04","module":"A2","scenario":null},{"value":"9,52E-01","module":"A3","scenario":null},{"value":"6,22E-04","module":"A4","scenario":null},{"value":"1,58E-04","module":"A5","scenario":null},{"value":"5,79E+00","module":"B6","scenario":null},{"value":"0,00E+00","module":"C1","scenario":null},{"value":"1,80E-04","module":"C2","scenario":null},{"value":"6,83E-04","module":"C3","scenario":null},{"value":"2,87E-04","module":"C4","scenario":null},{"value":"-1,87E-02","module":"D","scenario":null},{"value":"1,09E+00","module":"A1A3","scenario":null}]}],"end_of_life_waste":[{"parameter":"HWD","unit":"kg","values":[{"value":"1,17E-01","module":"A1","scenario":null},{"value":"3,60E-04","module":"A2","scenario":null},{"value":"4,86E-01","module":"A3","scenario":null},{"value":"3,01E-04","module":"A4","scenario":null},{"value":"0,00E+00","module":"A5","scenario":null},{"value":"1,21E-01","module":"B6","scenario":null},{"value":"0,00E+00","module":"C1","scenario":null},{"value":"8,65E-05","module":"C2","scenario":null},{"value":"1,61E-05","module":"C3","scenario":null},{"value":"4,42E-02","module":"C4","scenario":null},{"value":"-3,63E-03","module":"D","scenario":null},{"value":"6,04E-01","module":"A1A3","scenario":null}]},{"parameter":"NHWD","unit":"kg","values":[{"value":"2,36E+00","module":"A1","scenario":null},{"value":"2,79E-01","module":"A2","scenario":null},{"value":"3,69E+00","module":"A3","scenario":null},{"value":"2,82E-01","module":"A4","scenario":null},{"value":"1,48E+00","module":"A5","scenario":null},{"value":"8,04E+00","module":"B6","scenario":null},{"value":"0,00E+00","module":"C1","scenario":null},{"value":"1,38E-01","module":"C2","scenario":null},{"value":"2,67E-02","module":"C3","scenario":null},{"value":"9,09E-01","module":"C4","scenario":null},{"value":"-2,58E-01","module":"D","scenario":null},{"value":"6,32E+00","module":"A1A3","scenario":null}]},{"parameter":"RWD","unit":"kg","values":[{"value":"4,66E-04","module":"A1","scenario":null},{"value":"5,01E-05","module":"A2","scenario":null},{"value":"1,27E-04","module":"A3","scenario":null},{"value":"4,02E-05","module":"A4","scenario":null},{"value":"0,00E+00","module":"A5","scenario":null},{"value":"1,36E-02","module":"B6","scenario":null},{"value":"0,00E+00","module":"C1","scenario":null},{"value":"1,08E-05","module":"C2","scenario":null},{"value":"7,98E-07","module":"C3","scenario":null},{"value":"8,57E-07","module":"C4","scenario":null},{"value":"-5,66E-05","module":"D","scenario":null},{"value":"6,43E-04","module":"A1A3","scenario":null}]}],"end_of_life_flow":[{"parameter":"CRU","unit":"kg","values":[{"value":"0,00E+00","module":"A1","scenario":null},{"value":"0,00E+00","module":"A2","scenario":null},{"value":"0,00E+00","module":"A3","scenario":null},{"value":"0,00E+00","module":"A4","scenario":null},{"value":"0,00E+00","module":"A5","scenario":null},{"value":"0,00E+00","module":"B6","scenario":null},{"value":"0,00E+00","module":"C1","scenario":null},{"value":"0,00E+00","module":"C2","scenario":null},{"value":"0,00E+00","module":"C3","scenario":null},{"value":"0,00E+00","module":"C4","scenario":null},{"value":"0,00E+00","module":"D","scenario":null},{"value":"0,00E+00","module":"A1A3","scenario":null}]},{"parameter":"MFR","unit":"kg","values":[{"value":"9,43E-04","module":"A1","scenario":null},{"value":"0,00E+00","module":"A2","scenario":null},{"value":"3,33E+00","module":"A3","scenario":null},{"value":"0,00E+00","module":"A4","scenario":null},{"value":"1,38E+00","module":"A5","scenario":null},{"value":"0,00E+00","module":"B6","scenario":null},{"value":"0,00E+00","module":"C1","scenario":null},{"value":"0,00E+00","module":"C2","scenario":null},{"value":"1,24E+00","module":"C3","scenario":null},{"value":"1,32E-05","module":"C4","scenario":null},{"value":"-1,01E-03","module":"D","scenario":null},{"value":"3,33E+00","module":"A1A3","scenario":null}]},{"parameter":"MER","unit":"kg","values":[{"value":"3,58E-05","module":"A1","scenario":null},{"value":"0,00E+00","module":"A2","scenario":null},{"value":"3,61E-05","module":"A3","scenario":null},{"value":"0,00E+00","module":"A4","scenario":null},{"value":"1,04E-01","module":"A5","scenario":null},{"value":"0,00E+00","module":"B6","scenario":null},{"value":"0,00E+00","module":"C1","scenario":null},{"value":"0,00E+00","module":"C2","scenario":null},{"value":"1,22E-01","module":"C3","scenario":null},{"value":"3,74E-05","module":"C4","scenario":null},{"value":"-1,33E-04","module":"D","scenario":null},{"value":"7,19E-05","module":"A1A3","scenario":null}]},{"parameter":"EEE","unit":"MJ","values":[{"value":"2,59E-04","module":"A1","scenario":null},{"value":"0,00E+00","module":"A2","scenario":null},{"value":"1,24E+00","module":"A3","scenario":null},{"value":"0,00E+00","module":"A4","scenario":null},{"value":"8,47E-02","module":"A5","scenario":null},{"value":"0,00E+00","module":"B6","scenario":null},{"value":"0,00E+00","module":"C1","scenario":null},{"value":"0,00E+00","module":"C2","scenario":null},{"value":"1,80E-01","module":"C3","scenario":null},{"value":"3,46E-04","module":"C4","scenario":null},{"value":"-3,45E-04","module":"D","scenario":null},{"value":"1,24E+00","module":"A1A3","scenario":null}]},{"parameter":"EET","unit":"MJ","values":[{"value":"3,92E-03","module":"A1","scenario":null},{"value":"0,00E+00","module":"A2","scenario":null},{"value":"1,88E+01","module":"A3","scenario":null},{"value":"0,00E+00","module":"A4","scenario":null},{"value":"1,28E+00","module":"A5","scenario":null},{"value":"0,00E+00","module":"B6","scenario":null},{"value":"0,00E+00","module":"C1","scenario":null},{"value":"0,00E+00","module":"C2","scenario":null},{"value":"2,72E+00","module":"C3","scenario":null},{"value":"5,23E-03","module":"C4","scenario":null},{"value":"-5,22E-03","module":"D","scenario":null},{"value":"1,88E+01","module":"A1A3","scenario":null}]}]}