{"product_name":"dB Pillar Stool","epd_id":"NEPD-7048-6441-EN","declared_unit":{"unit":"stk","amount":1},"compliance":["EN 15804+A2","ISO 14025","ISO 21930"],"producer_name":"Abstracta AB","environmental_impact":[{"parameter":"GWP-total","unit":"kg CO2-eq","values":[{"value":"4,35E+01","module":"A1-A3","scenario":null},{"value":"5,48E-01","module":"A4","scenario":null},{"value":"1,88E+00","module":"A5","scenario":null},{"value":"3,28E-02","module":"B2","scenario":null},{"value":"0,00E+00","module":"B3","scenario":null},{"value":"0,00E+00","module":"B4","scenario":null},{"value":"0,00E+00","module":"C1","scenario":null},{"value":"5,41E-02","module":"C2","scenario":null},{"value":"9,81E+00","module":"C3","scenario":null},{"value":"8,45E-03","module":"C4","scenario":null},{"value":"-4,14E-01","module":"D","scenario":null}]},{"parameter":"GWP-fossil","unit":"kg CO2-eq","values":[{"value":"2,41E+01","module":"A1-A3","scenario":null},{"value":"5,48E-01","module":"A4","scenario":null},{"value":"1,78E-02","module":"A5","scenario":null},{"value":"3,06E-02","module":"B2","scenario":null},{"value":"0,00E+00","module":"B3","scenario":null},{"value":"0,00E+00","module":"B4","scenario":null},{"value":"0,00E+00","module":"C1","scenario":null},{"value":"5,40E-02","module":"C2","scenario":null},{"value":"2,55E+00","module":"C3","scenario":null},{"value":"8,44E-03","module":"C4","scenario":null},{"value":"-3,99E-01","module":"D","scenario":null}]},{"parameter":"GWP-biogenic","unit":"kg CO2-eq","values":[{"value":"1,58E+01","module":"A1-A3","scenario":null},{"value":"2,26E-04","module":"A4","scenario":null},{"value":"1,86E+00","module":"A5","scenario":null},{"value":"5,58E-04","module":"B2","scenario":null},{"value":"0,00E+00","module":"B3","scenario":null},{"value":"0,00E+00","module":"B4","scenario":null},{"value":"0,00E+00","module":"C1","scenario":null},{"value":"2,24E-05","module":"C2","scenario":null},{"value":"7,26E+00","module":"C3","scenario":null},{"value":"8,76E-06","module":"C4","scenario":null},{"value":"-8,17E-04","module":"D","scenario":null}]},{"parameter":"GWP-luluc","unit":"kg CO2-eq","values":[{"value":"3,59E+00","module":"A1-A3","scenario":null},{"value":"1,97E-04","module":"A4","scenario":null},{"value":"5,87E-06","module":"A5","scenario":null},{"value":"1,67E-03","module":"B2","scenario":null},{"value":"0,00E+00","module":"B3","scenario":null},{"value":"0,00E+00","module":"B4","scenario":null},{"value":"0,00E+00","module":"C1","scenario":null},{"value":"1,92E-05","module":"C2","scenario":null},{"value":"4,54E-05","module":"C3","scenario":null},{"value":"1,06E-06","module":"C4","scenario":null},{"value":"-1,36E-02","module":"D","scenario":null}]},{"parameter":"ODP","unit":"kg CFC11-eq","values":[{"value":"3,55E-06","module":"A1-A3","scenario":null},{"value":"1,24E-07","module":"A4","scenario":null},{"value":"3,75E-09","module":"A5","scenario":null},{"value":"3,31E-09","module":"B2","scenario":null},{"value":"0,00E+00","module":"B3","scenario":null},{"value":"0,00E+00","module":"B4","scenario":null},{"value":"0,00E+00","module":"C1","scenario":null},{"value":"1,22E-08","module":"C2","scenario":null},{"value":"2,49E-08","module":"C3","scenario":null},{"value":"6,68E-10","module":"C4","scenario":null},{"value":"-2,87E-02","module":"D","scenario":null}]},{"parameter":"AP","unit":"mol H+-eq","values":[{"value":"8,94E-01","module":"A1-A3","scenario":null},{"value":"1,75E-03","module":"A4","scenario":null},{"value":"8,41E-05","module":"A5","scenario":null},{"value":"1,41E-04","module":"B2","scenario":null},{"value":"0,00E+00","module":"B3","scenario":null},{"value":"0,00E+00","module":"B4","scenario":null},{"value":"0,00E+00","module":"C1","scenario":null},{"value":"1,55E-04","module":"C2","scenario":null},{"value":"2,17E-03","module":"C3","scenario":null},{"value":"2,34E-05","module":"C4","scenario":null},{"value":"-3,27E-03","module":"D","scenario":null}]},{"parameter":"POCP","unit":"kg NMVOC-eq","values":[{"value":"8,35E-02","module":"A1-A3","scenario":null},{"value":"1,46E-03","module":"A4","scenario":null},{"value":"8,66E-05","module":"A5","scenario":null},{"value":"7,00E-05","module":"B2","scenario":null},{"value":"0,00E+00","module":"B3","scenario":null},{"value":"0,00E+00","module":"B4","scenario":null},{"value":"0,00E+00","module":"C1","scenario":null},{"value":"1,32E-04","module":"C2","scenario":null},{"value":"2,64E-03","module":"C3","scenario":null},{"value":"2,19E-05","module":"C4","scenario":null},{"value":"-3,19E-03","module":"D","scenario":null}]},{"parameter":"ADPE","unit":"kg Sb-eq","values":[{"value":"3,78E-04","module":"A1-A3","scenario":null},{"value":"1,50E-05","module":"A4","scenario":null},{"value":"4,32E-07","module":"A5","scenario":null},{"value":"4,75E-07","module":"B2","scenario":null},{"value":"0,00E+00","module":"B3","scenario":null},{"value":"0,00E+00","module":"B4","scenario":null},{"value":"0,00E+00","module":"C1","scenario":null},{"value":"1,49E-06","module":"C2","scenario":null},{"value":"8,81E-07","module":"C3","scenario":null},{"value":"3,13E-08","module":"C4","scenario":null},{"value":"-4,00E-06","module":"D","scenario":null}]},{"parameter":"ADPF","unit":"MJ","values":[{"value":"2,60E+02","module":"A1-A3","scenario":null},{"value":"8,27E+00","module":"A4","scenario":null},{"value":"2,48E-01","module":"A5","scenario":null},{"value":"8,25E-01","module":"B2","scenario":null},{"value":"0,00E+00","module":"B3","scenario":null},{"value":"0,00E+00","module":"B4","scenario":null},{"value":"0,00E+00","module":"C1","scenario":null},{"value":"8,17E-01","module":"C2","scenario":null},{"value":"1,52E+00","module":"C3","scenario":null},{"value":"5,87E-02","module":"C4","scenario":null},{"value":"-5,68E+00","module":"D","scenario":null}]},{"parameter":"WDP","unit":"m3 world-eq. Deprived","values":[{"value":"1,67E+03","module":"A1-A3","scenario":null},{"value":"7,94E+00","module":"A4","scenario":null},{"value":"3,15E-01","module":"A5","scenario":null},{"value":"6,38E+01","module":"B2","scenario":null},{"value":"0,00E+00","module":"B3","scenario":null},{"value":"0,00E+00","module":"B4","scenario":null},{"value":"0,00E+00","module":"C1","scenario":null},{"value":"7,90E-01","module":"C2","scenario":null},{"value":"4,01E+00","module":"C3","scenario":null},{"value":"9,00E-01","module":"C4","scenario":null},{"value":"-7,00E+01","module":"D","scenario":null}]},{"parameter":"EP-freshwater","unit":"kg P-eq","values":[{"value":"9,24E-03","module":"A1-A3","scenario":null},{"value":"4,35E-06","module":"A4","scenario":null},{"value":"1,46E-07","module":"A5","scenario":null},{"value":"2,02E-06","module":"B2","scenario":null},{"value":"0,00E+00","module":"B3","scenario":null},{"value":"0,00E+00","module":"B4","scenario":null},{"value":"0,00E+00","module":"C1","scenario":null},{"value":"4,32E-07","module":"C2","scenario":null},{"value":"4,08E-06","module":"C3","scenario":null},{"value":"9,78E-08","module":"C4","scenario":null},{"value":"-3,53E-05","module":"D","scenario":null}]},{"parameter":"EP-marine","unit":"kg N-eq","values":[{"value":"1,57E-01","module":"A1-A3","scenario":null},{"value":"3,56E-04","module":"A4","scenario":null},{"value":"2,78E-05","module":"A5","scenario":null},{"value":"2,23E-05","module":"B2","scenario":null},{"value":"0,00E+00","module":"B3","scenario":null},{"value":"0,00E+00","module":"B4","scenario":null},{"value":"0,00E+00","module":"C1","scenario":null},{"value":"3,07E-05","module":"C2","scenario":null},{"value":"1,10E-03","module":"C3","scenario":null},{"value":"6,87E-06","module":"C4","scenario":null},{"value":"-1,07E-03","module":"D","scenario":null}]},{"parameter":"EP-terrestrial","unit":"mol N-eq.","values":[{"value":"3,79E+00","module":"A1-A3","scenario":null},{"value":"3,98E-03","module":"A4","scenario":null},{"value":"3,01E-04","module":"A5","scenario":null},{"value":"2,99E-04","module":"B2","scenario":null},{"value":"0,00E+00","module":"B3","scenario":null},{"value":"0,00E+00","module":"B4","scenario":null},{"value":"0,00E+00","module":"C1","scenario":null},{"value":"3,44E-04","module":"C2","scenario":null},{"value":"1,09E-02","module":"C3","scenario":null},{"value":"7,89E-05","module":"C4","scenario":null},{"value":"-1,15E-02","module":"D","scenario":null}]},{"parameter":"GWP-IOBC","unit":"kg CO2-eq","values":[{"value":"4,97E+01","module":"A1-A3","scenario":null},{"value":"5,48E-01","module":"A4","scenario":null},{"value":"1,78E-02","module":"A5","scenario":null},{"value":"4,44E-02","module":"B2","scenario":null},{"value":"0,00E+00","module":"B3","scenario":null},{"value":"0,00E+00","module":"B4","scenario":null},{"value":"0,00E+00","module":"C1","scenario":null},{"value":"5,41E-02","module":"C2","scenario":null},{"value":"3,85E+00","module":"C3","scenario":null},{"value":"1,10E-02","module":"C4","scenario":null},{"value":"-4,10E-01","module":"D","scenario":null}]}],"additional_environmental_impact":[{"parameter":"PM","unit":"Disease incidence","values":[{"value":"7,36E-06","module":"A1-A3","scenario":null},{"value":"3,34E-08","module":"A4","scenario":null},{"value":"1,24E-09","module":"A5","scenario":null},{"value":"7,47E-10","module":"B2","scenario":null},{"value":"0,00E+00","module":"B3","scenario":null},{"value":"0,00E+00","module":"B4","scenario":null},{"value":"0,00E+00","module":"C1","scenario":null},{"value":"3,31E-09","module":"C2","scenario":null},{"value":"1,43E-08","module":"C3","scenario":null},{"value":"2,44E-10","module":"C4","scenario":null},{"value":"-1,97E-07","module":"D","scenario":null}]},{"parameter":"ETP-fw","unit":"CTUe","values":[{"value":"8,06E+02","module":"A1-A3","scenario":null},{"value":"6,12E+00","module":"A4","scenario":null},{"value":"3,31E-01","module":"A5","scenario":null},{"value":"1,03E+00","module":"B2","scenario":null},{"value":"0,00E+00","module":"B3","scenario":null},{"value":"0,00E+00","module":"B4","scenario":null},{"value":"0,00E+00","module":"C1","scenario":null},{"value":"6,06E-01","module":"C2","scenario":null},{"value":"6,65E+00","module":"C3","scenario":null},{"value":"1,28E-01","module":"C4","scenario":null},{"value":"-3,09E+01","module":"D","scenario":null}]},{"parameter":"HTP-c","unit":"CTUh","values":[{"value":"3,21E-08","module":"A1-A3","scenario":null},{"value":"0,00E+00","module":"A4","scenario":null},{"value":"1,00E-11","module":"A5","scenario":null},{"value":"2,40E-11","module":"B2","scenario":null},{"value":"0,00E+00","module":"B3","scenario":null},{"value":"0,00E+00","module":"B4","scenario":null},{"value":"0,00E+00","module":"C1","scenario":null},{"value":"0,00E+00","module":"C2","scenario":null},{"value":"3,76E-10","module":"C3","scenario":null},{"value":"7,00E-12","module":"C4","scenario":null},{"value":"-5,85E-10","module":"D","scenario":null}]},{"parameter":"HTP-nc","unit":"CTUh","values":[{"value":"4,64E-07","module":"A1-A3","scenario":null},{"value":"6,69E-09","module":"A4","scenario":null},{"value":"4,16E-10","module":"A5","scenario":null},{"value":"6,34E-10","module":"B2","scenario":null},{"value":"0,00E+00","module":"B3","scenario":null},{"value":"0,00E+00","module":"B4","scenario":null},{"value":"0,00E+00","module":"C1","scenario":null},{"value":"6,62E-10","module":"C2","scenario":null},{"value":"1,34E-08","module":"C3","scenario":null},{"value":"2,41E-10","module":"C4","scenario":null},{"value":"-2,89E-08","module":"D","scenario":null}]},{"parameter":"SQP","unit":"-","values":[{"value":"-3,15E+04","module":"A1-A3","scenario":null},{"value":"5,74E+00","module":"A4","scenario":null},{"value":"1,67E-01","module":"A5","scenario":null},{"value":"6,22E-01","module":"B2","scenario":null},{"value":"0,00E+00","module":"B3","scenario":null},{"value":"0,00E+00","module":"B4","scenario":null},{"value":"0,00E+00","module":"C1","scenario":null},{"value":"5,71E-01","module":"C2","scenario":null},{"value":"3,16E-01","module":"C3","scenario":null},{"value":"1,72E-01","module":"C4","scenario":null},{"value":"-3,77E+01","module":"D","scenario":null}]},{"parameter":"IRP","unit":"kBq U235-eq","values":[{"value":"1,09E+00","module":"A1-A3","scenario":null},{"value":"3,62E-02","module":"A4","scenario":null},{"value":"1,06E-03","module":"A5","scenario":null},{"value":"1,88E-02","module":"B2","scenario":null},{"value":"0,00E+00","module":"B3","scenario":null},{"value":"0,00E+00","module":"B4","scenario":null},{"value":"0,00E+00","module":"C1","scenario":null},{"value":"3,57E-03","module":"C2","scenario":null},{"value":"3,91E-03","module":"C3","scenario":null},{"value":"2,94E-04","module":"C4","scenario":null},{"value":"-3,60E-02","module":"D","scenario":null}]}],"resource_use":[{"parameter":"PERE","unit":"MJ","values":[{"value":"2,36E+02","module":"A1-A3","scenario":null},{"value":"1,18E-01","module":"A4","scenario":null},{"value":"4,09E-03","module":"A5","scenario":null},{"value":"8,12E-01","module":"B2","scenario":null},{"value":"0,00E+00","module":"B3","scenario":null},{"value":"0,00E+00","module":"B4","scenario":null},{"value":"0,00E+00","module":"C1","scenario":null},{"value":"1,17E-02","module":"C2","scenario":null},{"value":"1,16E-01","module":"C3","scenario":null},{"value":"4,65E-03","module":"C4","scenario":null},{"value":"-3,48E+01","module":"D","scenario":null}]},{"parameter":"PERM","unit":"","values":[{"value":"7,65E+01","module":"A1-A3","scenario":null},{"value":"0,00E+00","module":"A4","scenario":null},{"value":"-6,57E+00","module":"A5","scenario":null},{"value":"0,00E+00","module":"B2","scenario":null},{"value":"0,00E+00","module":"B3","scenario":null},{"value":"0,00E+00","module":"B4","scenario":null},{"value":"0,00E+00","module":"C1","scenario":null},{"value":"0,00E+00","module":"C2","scenario":null},{"value":"-6,86E+01","module":"C3","scenario":null},{"value":"0,00E+00","module":"C4","scenario":null},{"value":"0,00E+00","module":"D","scenario":null}]},{"parameter":"PERT","unit":"MJ","values":[{"value":"3,13E+02","module":"A1-A3","scenario":null},{"value":"1,18E-01","module":"A4","scenario":null},{"value":"-6,57E+00","module":"A5","scenario":null},{"value":"8,12E-01","module":"B2","scenario":null},{"value":"0,00E+00","module":"B3","scenario":null},{"value":"0,00E+00","module":"B4","scenario":null},{"value":"0,00E+00","module":"C1","scenario":null},{"value":"1,17E-02","module":"C2","scenario":null},{"value":"-6,85E+01","module":"C3","scenario":null},{"value":"4,65E-03","module":"C4","scenario":null},{"value":"-3,48E+01","module":"D","scenario":null}]},{"parameter":"PENRE","unit":"MJ","values":[{"value":"2,58E+02","module":"A1-A3","scenario":null},{"value":"8,27E+00","module":"A4","scenario":null},{"value":"2,48E-01","module":"A5","scenario":null},{"value":"8,38E-01","module":"B2","scenario":null},{"value":"0,00E+00","module":"B3","scenario":null},{"value":"0,00E+00","module":"B4","scenario":null},{"value":"0,00E+00","module":"C1","scenario":null},{"value":"8,17E-01","module":"C2","scenario":null},{"value":"1,53E+00","module":"C3","scenario":null},{"value":"5,88E-02","module":"C4","scenario":null},{"value":"-5,68E+00","module":"D","scenario":null}]},{"parameter":"PENRM","unit":"MJ","values":[{"value":"2,75E+01","module":"A1-A3","scenario":null},{"value":"0,00E+00","module":"A4","scenario":null},{"value":"0,00E+00","module":"A5","scenario":null},{"value":"0,00E+00","module":"B2","scenario":null},{"value":"0,00E+00","module":"B3","scenario":null},{"value":"0,00E+00","module":"B4","scenario":null},{"value":"0,00E+00","module":"C1","scenario":null},{"value":"0,00E+00","module":"C2","scenario":null},{"value":"-2,75E+01","module":"C3","scenario":null},{"value":"0,00E+00","module":"C4","scenario":null},{"value":"0,00E+00","module":"D","scenario":null}]},{"parameter":"PENRT","unit":"MJ","values":[{"value":"2,86E+02","module":"A1-A3","scenario":null},{"value":"8,27E+00","module":"A4","scenario":null},{"value":"2,48E-01","module":"A5","scenario":null},{"value":"8,38E-01","module":"B2","scenario":null},{"value":"0,00E+00","module":"B3","scenario":null},{"value":"0,00E+00","module":"B4","scenario":null},{"value":"0,00E+00","module":"C1","scenario":null},{"value":"8,17E-01","module":"C2","scenario":null},{"value":"-2,60E+01","module":"C3","scenario":null},{"value":"5,88E-02","module":"C4","scenario":null},{"value":"-5,68E+00","module":"D","scenario":null}]},{"parameter":"SM","unit":"kg","values":[{"value":"1,33E+00","module":"A1-A3","scenario":null},{"value":"0,00E+00","module":"A4","scenario":null},{"value":"0,00E+00","module":"A5","scenario":null},{"value":"0,00E+00","module":"B2","scenario":null},{"value":"0,00E+00","module":"B3","scenario":null},{"value":"0,00E+00","module":"B4","scenario":null},{"value":"0,00E+00","module":"C1","scenario":null},{"value":"0,00E+00","module":"C2","scenario":null},{"value":"0,00E+00","module":"C3","scenario":null},{"value":"0,00E+00","module":"C4","scenario":null},{"value":"0,00E+00","module":"D","scenario":null}]},{"parameter":"RSF","unit":"MJ","values":[{"value":"7,85E-02","module":"A1-A3","scenario":null},{"value":"4,21E-03","module":"A4","scenario":null},{"value":"1,36E-04","module":"A5","scenario":null},{"value":"8,20E-03","module":"B2","scenario":null},{"value":"0,00E+00","module":"B3","scenario":null},{"value":"0,00E+00","module":"B4","scenario":null},{"value":"0,00E+00","module":"C1","scenario":null},{"value":"4,18E-04","module":"C2","scenario":null},{"value":"2,62E-03","module":"C3","scenario":null},{"value":"9,95E-05","module":"C4","scenario":null},{"value":"-5,93E-03","module":"D","scenario":null}]},{"parameter":"NRSF","unit":"MJ","values":[{"value":"6,72E-02","module":"A1-A3","scenario":null},{"value":"1,50E-02","module":"A4","scenario":null},{"value":"5,59E-04","module":"A5","scenario":null},{"value":"0,00E+00","module":"B2","scenario":null},{"value":"0,00E+00","module":"B3","scenario":null},{"value":"0,00E+00","module":"B4","scenario":null},{"value":"0,00E+00","module":"C1","scenario":null},{"value":"1,50E-03","module":"C2","scenario":null},{"value":"0,00E+00","module":"C3","scenario":null},{"value":"1,72E-02","module":"C4","scenario":null},{"value":"-2,06E+00","module":"D","scenario":null}]},{"parameter":"FW","unit":"m3","values":[{"value":"4,48E-01","module":"A1-A3","scenario":null},{"value":"8,80E-04","module":"A4","scenario":null},{"value":"1,17E-04","module":"A5","scenario":null},{"value":"3,69E-03","module":"B2","scenario":null},{"value":"0,00E+00","module":"B3","scenario":null},{"value":"0,00E+00","module":"B4","scenario":null},{"value":"0,00E+00","module":"C1","scenario":null},{"value":"8,74E-05","module":"C2","scenario":null},{"value":"3,44E-03","module":"C3","scenario":null},{"value":"7,08E-05","module":"C4","scenario":null},{"value":"-4,20E-02","module":"D","scenario":null}]}],"end_of_life_waste":[{"parameter":"HWD","unit":"kg","values":[{"value":"1,33E-01","module":"A1-A3","scenario":null},{"value":"4,26E-04","module":"A4","scenario":null},{"value":"0,00E+00","module":"A5","scenario":null},{"value":"7,74E-05","module":"B2","scenario":null},{"value":"0,00E+00","module":"B3","scenario":null},{"value":"0,00E+00","module":"B4","scenario":null},{"value":"0,00E+00","module":"C1","scenario":null},{"value":"4,21E-05","module":"C2","scenario":null},{"value":"0,00E+00","module":"C3","scenario":null},{"value":"6,63E-02","module":"C4","scenario":null},{"value":"-2,89E-04","module":"D","scenario":null}]},{"parameter":"NHWD","unit":"kg","values":[{"value":"3,51E+00","module":"A1-A3","scenario":null},{"value":"3,99E-01","module":"A4","scenario":null},{"value":"1,10E+00","module":"A5","scenario":null},{"value":"5,13E-03","module":"B2","scenario":null},{"value":"0,00E+00","module":"B3","scenario":null},{"value":"0,00E+00","module":"B4","scenario":null},{"value":"0,00E+00","module":"C1","scenario":null},{"value":"3,97E-02","module":"C2","scenario":null},{"value":"5,10E-02","module":"C3","scenario":null},{"value":"4,15E-02","module":"C4","scenario":null},{"value":"-1,35E-01","module":"D","scenario":null}]},{"parameter":"RWD","unit":"kg","values":[{"value":"8,28E-04","module":"A1-A3","scenario":null},{"value":"5,64E-05","module":"A4","scenario":null},{"value":"0,00E+00","module":"A5","scenario":null},{"value":"8,65E-06","module":"B2","scenario":null},{"value":"0,00E+00","module":"B3","scenario":null},{"value":"0,00E+00","module":"B4","scenario":null},{"value":"0,00E+00","module":"C1","scenario":null},{"value":"5,56E-06","module":"C2","scenario":null},{"value":"0,00E+00","module":"C3","scenario":null},{"value":"2,16E-07","module":"C4","scenario":null},{"value":"-2,95E-05","module":"D","scenario":null}]}],"end_of_life_flow":[{"parameter":"CRU","unit":"kg","values":[{"value":"0,00E+00","module":"A1-A3","scenario":null},{"value":"0,00E+00","module":"A4","scenario":null},{"value":"0,00E+00","module":"A5","scenario":null},{"value":"0,00E+00","module":"B2","scenario":null},{"value":"0,00E+00","module":"B3","scenario":null},{"value":"0,00E+00","module":"B4","scenario":null},{"value":"0,00E+00","module":"C1","scenario":null},{"value":"0,00E+00","module":"C2","scenario":null},{"value":"0,00E+00","module":"C3","scenario":null},{"value":"0,00E+00","module":"C4","scenario":null},{"value":"0,00E+00","module":"D","scenario":null}]},{"parameter":"MFR","unit":"kg","values":[{"value":"4,92E-02","module":"A1-A3","scenario":null},{"value":"0,00E+00","module":"A4","scenario":null},{"value":"1,02E+00","module":"A5","scenario":null},{"value":"0,00E+00","module":"B2","scenario":null},{"value":"0,00E+00","module":"B3","scenario":null},{"value":"0,00E+00","module":"B4","scenario":null},{"value":"0,00E+00","module":"C1","scenario":null},{"value":"0,00E+00","module":"C2","scenario":null},{"value":"5,43E-03","module":"C3","scenario":null},{"value":"0,00E+00","module":"C4","scenario":null},{"value":"0,00E+00","module":"D","scenario":null}]},{"parameter":"MER","unit":"kg","values":[{"value":"1,59E-01","module":"A1-A3","scenario":null},{"value":"0,00E+00","module":"A4","scenario":null},{"value":"1,26E-03","module":"A5","scenario":null},{"value":"0,00E+00","module":"B2","scenario":null},{"value":"0,00E+00","module":"B3","scenario":null},{"value":"0,00E+00","module":"B4","scenario":null},{"value":"0,00E+00","module":"C1","scenario":null},{"value":"0,00E+00","module":"C2","scenario":null},{"value":"5,52E+00","module":"C3","scenario":null},{"value":"0,00E+00","module":"C4","scenario":null},{"value":"0,00E+00","module":"D","scenario":null}]},{"parameter":"EEE","unit":"MJ","values":[{"value":"9,80E-02","module":"A1-A3","scenario":null},{"value":"0,00E+00","module":"A4","scenario":null},{"value":"6,28E-02","module":"A5","scenario":null},{"value":"0,00E+00","module":"B2","scenario":null},{"value":"0,00E+00","module":"B3","scenario":null},{"value":"0,00E+00","module":"B4","scenario":null},{"value":"0,00E+00","module":"C1","scenario":null},{"value":"0,00E+00","module":"C2","scenario":null},{"value":"4,33E+00","module":"C3","scenario":null},{"value":"0,00E+00","module":"C4","scenario":null},{"value":"0,00E+00","module":"D","scenario":null}]},{"parameter":"EET","unit":"MJ","values":[{"value":"1,48E+00","module":"A1-A3","scenario":null},{"value":"0,00E+00","module":"A4","scenario":null},{"value":"9,50E-01","module":"A5","scenario":null},{"value":"0,00E+00","module":"B2","scenario":null},{"value":"0,00E+00","module":"B3","scenario":null},{"value":"0,00E+00","module":"B4","scenario":null},{"value":"0,00E+00","module":"C1","scenario":null},{"value":"0,00E+00","module":"C2","scenario":null},{"value":"6,55E+01","module":"C3","scenario":null},{"value":"0,00E+00","module":"C4","scenario":null},{"value":"0,00E+00","module":"D","scenario":null}]}]}