{
    "product_name": "B30 M60 D22",
    "epd_id": "NEPD-3207-1850-NO",
    "declared_unit": {
        "unit": "m3",
        "amount": 1.0
    },
    "compliance": [
        "EN 15804",
        "ISO 14025",
        "ISO 21930"
    ],
    "producer_name": "Berg Betong AS",
    "environmental_impact": [
        {
            "parameter": "GWP-total",
            "values": [
                {
                    "value": "2,30E+02",
                    "module": "A1",
                    "scenario": null
                },
                {
                    "value": "5,80E+00",
                    "module": "A2",
                    "scenario": null
                },
                {
                    "value": "4,29E+00",
                    "module": "A3",
                    "scenario": null
                },
                {
                    "value": "2,06E+00",
                    "module": "A4",
                    "scenario": null
                }
            ]
        },
        {
            "parameter": "ODP",
            "values": [
                {
                    "value": "2,73E-06",
                    "module": "A1",
                    "scenario": null
                },
                {
                    "value": "8,82E-07",
                    "module": "A2",
                    "scenario": null
                },
                {
                    "value": "7,74E-07",
                    "module": "A3",
                    "scenario": null
                },
                {
                    "value": "3,89E-07",
                    "module": "A4",
                    "scenario": null
                }
            ]
        },
        {
            "parameter": "AP",
            "values": [
                {
                    "value": "5,96E-01",
                    "module": "A1",
                    "scenario": null
                },
                {
                    "value": "3,82E-02",
                    "module": "A2",
                    "scenario": null
                },
                {
                    "value": "3,05E-02",
                    "module": "A3",
                    "scenario": null
                },
                {
                    "value": "7,24E-03",
                    "module": "A4",
                    "scenario": null
                }
            ]
        },
        {
            "parameter": "EP",
            "values": [
                {
                    "value": "6,91E-02",
                    "module": "A1",
                    "scenario": null
                },
                {
                    "value": "7,99E-03",
                    "module": "A2",
                    "scenario": null
                },
                {
                    "value": "6,56E-03",
                    "module": "A3",
                    "scenario": null
                },
                {
                    "value": "1,51E-03",
                    "module": "A4",
                    "scenario": null
                }
            ]
        },
        {
            "parameter": "POCP",
            "values": [
                {
                    "value": "3,32E-02",
                    "module": "A1",
                    "scenario": null
                },
                {
                    "value": "9,37E-04",
                    "module": "A2",
                    "scenario": null
                },
                {
                    "value": "8,68E-04",
                    "module": "A3",
                    "scenario": null
                },
                {
                    "value": "3,65E-04",
                    "module": "A4",
                    "scenario": null
                }
            ]
        },
        {
            "parameter": "ADPE",
            "values": [
                {
                    "value": "1,48E-04",
                    "module": "A1",
                    "scenario": null
                },
                {
                    "value": "5,22E-06",
                    "module": "A2",
                    "scenario": null
                },
                {
                    "value": "6,36E-06",
                    "module": "A3",
                    "scenario": null
                },
                {
                    "value": "4,55E-06",
                    "module": "A4",
                    "scenario": null
                }
            ]
        },
        {
            "parameter": "ADPF",
            "values": [
                {
                    "value": "1,20E+03",
                    "module": "A1",
                    "scenario": null
                },
                {
                    "value": "7,57E+01",
                    "module": "A2",
                    "scenario": null
                },
                {
                    "value": "6,29E+01",
                    "module": "A3",
                    "scenario": null
                },
                {
                    "value": "3,14E+01",
                    "module": "A4",
                    "scenario": null
                }
            ]
        }
    ],
    "additional_environmental_impact": [],
    "resource_use": [
        {
            "parameter": "PERE",
            "values": [
                {
                    "value": "2,32E+02",
                    "module": "A1",
                    "scenario": null
                },
                {
                    "value": "1,58E+00",
                    "module": "A2",
                    "scenario": null
                },
                {
                    "value": "3,31E+01",
                    "module": "A3",
                    "scenario": null
                },
                {
                    "value": "4,83E-01",
                    "module": "A4",
                    "scenario": null
                }
            ]
        },
        {
            "parameter": "PERM",
            "values": [
                {
                    "value": "1,93E+01",
                    "module": "A1",
                    "scenario": null
                },
                {
                    "value": "0,00E+00",
                    "module": "A2",
                    "scenario": null
                },
                {
                    "value": "0,00E+00",
                    "module": "A3",
                    "scenario": null
                },
                {
                    "value": "1,48E-01",
                    "module": "A4",
                    "scenario": null
                }
            ]
        },
        {
            "parameter": "PERT",
            "values": [
                {
                    "value": "2,51E+02",
                    "module": "A1",
                    "scenario": null
                },
                {
                    "value": "1,58E+00",
                    "module": "A2",
                    "scenario": null
                },
                {
                    "value": "3,31E+01",
                    "module": "A3",
                    "scenario": null
                },
                {
                    "value": "6,31E-01",
                    "module": "A4",
                    "scenario": null
                }
            ]
        },
        {
            "parameter": "PENRE",
            "values": [
                {
                    "value": "1,23E+03",
                    "module": "A1",
                    "scenario": null
                },
                {
                    "value": "7,82E+01",
                    "module": "A2",
                    "scenario": null
                },
                {
                    "value": "6,54E+01",
                    "module": "A3",
                    "scenario": null
                },
                {
                    "value": "3,20E+01",
                    "module": "A4",
                    "scenario": null
                }
            ]
        },
        {
            "parameter": "PENRM",
            "values": [
                {
                    "value": "1,45E+01",
                    "module": "A1",
                    "scenario": null
                },
                {
                    "value": "0,00E+00",
                    "module": "A2",
                    "scenario": null
                },
                {
                    "value": "0,00E+00",
                    "module": "A3",
                    "scenario": null
                },
                {
                    "value": "0,00E+00",
                    "module": "A4",
                    "scenario": null
                }
            ]
        },
        {
            "parameter": "PENRT",
            "values": [
                {
                    "value": "1,24E+03",
                    "module": "A1",
                    "scenario": null
                },
                {
                    "value": "7,82E+01",
                    "module": "A2",
                    "scenario": null
                },
                {
                    "value": "6,54E+01",
                    "module": "A3",
                    "scenario": null
                },
                {
                    "value": "3,20E+01",
                    "module": "A4",
                    "scenario": null
                }
            ]
        },
        {
            "parameter": "SM",
            "values": [
                {
                    "value": "6,32E+01",
                    "module": "A1",
                    "scenario": null
                },
                {
                    "value": "0,00E+00",
                    "module": "A2",
                    "scenario": null
                },
                {
                    "value": "0,00E+00",
                    "module": "A3",
                    "scenario": null
                },
                {
                    "value": "0,00E+00",
                    "module": "A4",
                    "scenario": null
                }
            ]
        },
        {
            "parameter": "RSF",
            "values": [
                {
                    "value": "2,67E+01",
                    "module": "A1",
                    "scenario": null
                },
                {
                    "value": "0,00E+00",
                    "module": "A2",
                    "scenario": null
                },
                {
                    "value": "5,68E-03",
                    "module": "A3",
                    "scenario": null
                },
                {
                    "value": "0,00E+00",
                    "module": "A4",
                    "scenario": null
                }
            ]
        },
        {
            "parameter": "NRSF",
            "values": [
                {
                    "value": "2,28E+02",
                    "module": "A1",
                    "scenario": null
                },
                {
                    "value": "0,00E+00",
                    "module": "A2",
                    "scenario": null
                },
                {
                    "value": "0,00E+00",
                    "module": "A3",
                    "scenario": null
                },
                {
                    "value": "0,00E+00",
                    "module": "A4",
                    "scenario": null
                }
            ]
        },
        {
            "parameter": "FW",
            "values": [
                {
                    "value": "2,00E+00",
                    "module": "A1",
                    "scenario": null
                },
                {
                    "value": "1,79E-02",
                    "module": "A2",
                    "scenario": null
                },
                {
                    "value": "4,74E-02",
                    "module": "A3",
                    "scenario": null
                },
                {
                    "value": "2,86E-02",
                    "module": "A4",
                    "scenario": null
                }
            ]
        }
    ],
    "end_of_life_waste": [
        {
            "parameter": "HWD",
            "values": [
                {
                    "value": "3,62E-04",
                    "module": "A1",
                    "scenario": null
                },
                {
                    "value": "5,96E-05",
                    "module": "A2",
                    "scenario": null
                },
                {
                    "value": "3,78E-05",
                    "module": "A3",
                    "scenario": null
                },
                {
                    "value": "2,43E-05",
                    "module": "A4",
                    "scenario": null
                }
            ]
        },
        {
            "parameter": "NHWD",
            "values": [
                {
                    "value": "4,17E+01",
                    "module": "A1",
                    "scenario": null
                },
                {
                    "value": "1,53E+00",
                    "module": "A2",
                    "scenario": null
                },
                {
                    "value": "2,59E+01",
                    "module": "A3",
                    "scenario": null
                },
                {
                    "value": "3,18E+00",
                    "module": "A4",
                    "scenario": null
                }
            ]
        },
        {
            "parameter": "RWD",
            "values": [
                {
                    "value": "6,22E-06",
                    "module": "A1",
                    "scenario": null
                },
                {
                    "value": "5,11E-04",
                    "module": "A2",
                    "scenario": null
                },
                {
                    "value": "4,49E-04",
                    "module": "A3",
                    "scenario": null
                },
                {
                    "value": "0,00E+00",
                    "module": "A4",
                    "scenario": null
                }
            ]
        }
    ],
    "end_of_life_flow": [
        {
            "parameter": "CRU",
            "values": [
                {
                    "value": "0,00E+00",
                    "module": "A1",
                    "scenario": null
                },
                {
                    "value": "0,00E+00",
                    "module": "A2",
                    "scenario": null
                },
                {
                    "value": "0,00E+00",
                    "module": "A3",
                    "scenario": null
                },
                {
                    "value": "0,00E+00",
                    "module": "A4",
                    "scenario": null
                }
            ]
        },
        {
            "parameter": "MFR",
            "values": [
                {
                    "value": "3,96E-01",
                    "module": "A1",
                    "scenario": null
                },
                {
                    "value": "0,00E+00",
                    "module": "A2",
                    "scenario": null
                },
                {
                    "value": "0,00E+00",
                    "module": "A3",
                    "scenario": null
                },
                {
                    "value": "0,00E+00",
                    "module": "A4",
                    "scenario": null
                }
            ]
        },
        {
            "parameter": "MER",
            "values": [
                {
                    "value": "8,96E-02",
                    "module": "A1",
                    "scenario": null
                },
                {
                    "value": "0,00E+00",
                    "module": "A2",
                    "scenario": null
                },
                {
                    "value": "0,00E+00",
                    "module": "A3",
                    "scenario": null
                },
                {
                    "value": "0,00E+00",
                    "module": "A4",
                    "scenario": null
                }
            ]
        },
        {
            "parameter": "EEE",
            "values": [
                {
                    "value": "0,00E+00",
                    "module": "A1",
                    "scenario": null
                },
                {
                    "value": "0,00E+00",
                    "module": "A2",
                    "scenario": null
                },
                {
                    "value": "0,00E+00",
                    "module": "A3",
                    "scenario": null
                },
                {
                    "value": "0,00E+00",
                    "module": "A4",
                    "scenario": null
                }
            ]
        },
        {
            "parameter": "EET",
            "values": [
                {
                    "value": "0,00E+00",
                    "module": "A1",
                    "scenario": null
                },
                {
                    "value": "0,00E+00",
                    "module": "A2",
                    "scenario": null
                },
                {
                    "value": "0,00E+00",
                    "module": "A3",
                    "scenario": null
                },
                {
                    "value": "0,00E+00",
                    "module": "A4",
                    "scenario": null
                }
            ]
        }
    ]
}