{
    "product_name": "MIRS67-1200 (M) G2 5000 HF TW M20 FR/PC",
    "epd_id": "NEPD-8304-7969",
    "declared_unit": {
        "unit": "stk",
        "amount": 1.0
    },
    "compliance": [
        "EN 15804+A2",
        "ISO 14025",
        "ISO 21930"
    ],
    "producer_name": "Glamox AS",
    "environmental_impact": [
        {
            "parameter": "GWP-total",
            "values": [
                {
                    "value": "7,80E+01",
                    "module": "A1",
                    "scenario": null
                },
                {
                    "value": "1,18E+00",
                    "module": "A2",
                    "scenario": null
                },
                {
                    "value": "4,49E-01",
                    "module": "A3",
                    "scenario": null
                },
                {
                    "value": "4,25E+00",
                    "module": "A4",
                    "scenario": null
                },
                {
                    "value": "8,27E-01",
                    "module": "A5",
                    "scenario": null
                },
                {
                    "value": "2,60E+03",
                    "module": "B6",
                    "scenario": null
                },
                {
                    "value": "0,00E+00",
                    "module": "C1",
                    "scenario": null
                },
                {
                    "value": "5,54E-01",
                    "module": "C2",
                    "scenario": null
                },
                {
                    "value": "2,20E+00",
                    "module": "C3",
                    "scenario": null
                },
                {
                    "value": "1,51E-01",
                    "module": "C4",
                    "scenario": null
                },
                {
                    "value": "-5,87E+00",
                    "module": "D",
                    "scenario": null
                }
            ]
        },
        {
            "parameter": "GWP-fossil",
            "values": [
                {
                    "value": "7,82E+01",
                    "module": "A1",
                    "scenario": null
                },
                {
                    "value": "1,18E+00",
                    "module": "A2",
                    "scenario": null
                },
                {
                    "value": "4,24E-01",
                    "module": "A3",
                    "scenario": null
                },
                {
                    "value": "4,25E+00",
                    "module": "A4",
                    "scenario": null
                },
                {
                    "value": "7,80E-03",
                    "module": "A5",
                    "scenario": null
                },
                {
                    "value": "2,60E+03",
                    "module": "B6",
                    "scenario": null
                },
                {
                    "value": "0,00E+00",
                    "module": "C1",
                    "scenario": null
                },
                {
                    "value": "5,53E-01",
                    "module": "C2",
                    "scenario": null
                },
                {
                    "value": "2,20E+00",
                    "module": "C3",
                    "scenario": null
                },
                {
                    "value": "1,50E-01",
                    "module": "C4",
                    "scenario": null
                },
                {
                    "value": "-5,85E+00",
                    "module": "D",
                    "scenario": null
                }
            ]
        },
        {
            "parameter": "GWP-biogenic",
            "values": [
                {
                    "value": "-2,95E-01",
                    "module": "A1",
                    "scenario": null
                },
                {
                    "value": "4,86E-04",
                    "module": "A2",
                    "scenario": null
                },
                {
                    "value": "2,39E-02",
                    "module": "A3",
                    "scenario": null
                },
                {
                    "value": "1,70E-03",
                    "module": "A4",
                    "scenario": null
                },
                {
                    "value": "8,19E-01",
                    "module": "A5",
                    "scenario": null
                },
                {
                    "value": "4,53E-01",
                    "module": "B6",
                    "scenario": null
                },
                {
                    "value": "0,00E+00",
                    "module": "C1",
                    "scenario": null
                },
                {
                    "value": "2,29E-04",
                    "module": "C2",
                    "scenario": null
                },
                {
                    "value": "1,67E-03",
                    "module": "C3",
                    "scenario": null
                },
                {
                    "value": "3,15E-04",
                    "module": "C4",
                    "scenario": null
                },
                {
                    "value": "-1,02E-02",
                    "module": "D",
                    "scenario": null
                }
            ]
        },
        {
            "parameter": "GWP-luluc",
            "values": [
                {
                    "value": "9,63E-02",
                    "module": "A1",
                    "scenario": null
                },
                {
                    "value": "4,20E-04",
                    "module": "A2",
                    "scenario": null
                },
                {
                    "value": "1,21E-03",
                    "module": "A3",
                    "scenario": null
                },
                {
                    "value": "1,53E-03",
                    "module": "A4",
                    "scenario": null
                },
                {
                    "value": "2,58E-06",
                    "module": "A5",
                    "scenario": null
                },
                {
                    "value": "1,33E-01",
                    "module": "B6",
                    "scenario": null
                },
                {
                    "value": "0,00E+00",
                    "module": "C1",
                    "scenario": null
                },
                {
                    "value": "1,97E-04",
                    "module": "C2",
                    "scenario": null
                },
                {
                    "value": "5,06E-04",
                    "module": "C3",
                    "scenario": null
                },
                {
                    "value": "3,94E-04",
                    "module": "C4",
                    "scenario": null
                },
                {
                    "value": "-8,92E-03",
                    "module": "D",
                    "scenario": null
                }
            ]
        },
        {
            "parameter": "ODP",
            "values": [
                {
                    "value": "4,76E-06",
                    "module": "A1",
                    "scenario": null
                },
                {
                    "value": "2,66E-07",
                    "module": "A2",
                    "scenario": null
                },
                {
                    "value": "2,98E-08",
                    "module": "A3",
                    "scenario": null
                },
                {
                    "value": "9,42E-07",
                    "module": "A4",
                    "scenario": null
                },
                {
                    "value": "1,65E-09",
                    "module": "A5",
                    "scenario": null
                },
                {
                    "value": "5,14E-04",
                    "module": "B6",
                    "scenario": null
                },
                {
                    "value": "0,00E+00",
                    "module": "C1",
                    "scenario": null
                },
                {
                    "value": "1,25E-07",
                    "module": "C2",
                    "scenario": null
                },
                {
                    "value": "4,75E-08",
                    "module": "C3",
                    "scenario": null
                },
                {
                    "value": "8,56E-09",
                    "module": "C4",
                    "scenario": null
                },
                {
                    "value": "-7,32E-03",
                    "module": "D",
                    "scenario": null
                }
            ]
        },
        {
            "parameter": "AP",
            "values": [
                {
                    "value": "5,31E-01",
                    "module": "A1",
                    "scenario": null
                },
                {
                    "value": "3,48E-03",
                    "module": "A2",
                    "scenario": null
                },
                {
                    "value": "2,72E-03",
                    "module": "A3",
                    "scenario": null
                },
                {
                    "value": "1,25E-02",
                    "module": "A4",
                    "scenario": null
                },
                {
                    "value": "3,69E-05",
                    "module": "A5",
                    "scenario": null
                },
                {
                    "value": "2,36E+01",
                    "module": "B6",
                    "scenario": null
                },
                {
                    "value": "0,00E+00",
                    "module": "C1",
                    "scenario": null
                },
                {
                    "value": "1,59E-03",
                    "module": "C2",
                    "scenario": null
                },
                {
                    "value": "1,57E-03",
                    "module": "C3",
                    "scenario": null
                },
                {
                    "value": "3,81E-04",
                    "module": "C4",
                    "scenario": null
                },
                {
                    "value": "-2,13E-01",
                    "module": "D",
                    "scenario": null
                }
            ]
        },
        {
            "parameter": "POCP",
            "values": [
                {
                    "value": "3,04E-01",
                    "module": "A1",
                    "scenario": null
                },
                {
                    "value": "2,94E-03",
                    "module": "A2",
                    "scenario": null
                },
                {
                    "value": "1,60E-03",
                    "module": "A3",
                    "scenario": null
                },
                {
                    "value": "1,04E-02",
                    "module": "A4",
                    "scenario": null
                },
                {
                    "value": "3,80E-05",
                    "module": "A5",
                    "scenario": null
                },
                {
                    "value": "9,24E+00",
                    "module": "B6",
                    "scenario": null
                },
                {
                    "value": "0,00E+00",
                    "module": "C1",
                    "scenario": null
                },
                {
                    "value": "1,35E-03",
                    "module": "C2",
                    "scenario": null
                },
                {
                    "value": "1,16E-03",
                    "module": "C3",
                    "scenario": null
                },
                {
                    "value": "4,29E-04",
                    "module": "C4",
                    "scenario": null
                },
                {
                    "value": "-5,40E-02",
                    "module": "D",
                    "scenario": null
                }
            ]
        },
        {
            "parameter": "ADPE",
            "values": [
                {
                    "value": "1,26E-02",
                    "module": "A1",
                    "scenario": null
                },
                {
                    "value": "3,24E-05",
                    "module": "A2",
                    "scenario": null
                },
                {
                    "value": "2,07E-05",
                    "module": "A3",
                    "scenario": null
                },
                {
                    "value": "1,16E-04",
                    "module": "A4",
                    "scenario": null
                },
                {
                    "value": "1,90E-07",
                    "module": "A5",
                    "scenario": null
                },
                {
                    "value": "1,86E-03",
                    "module": "B6",
                    "scenario": null
                },
                {
                    "value": "0,00E+00",
                    "module": "C1",
                    "scenario": null
                },
                {
                    "value": "1,53E-05",
                    "module": "C2",
                    "scenario": null
                },
                {
                    "value": "2,56E-06",
                    "module": "C3",
                    "scenario": null
                },
                {
                    "value": "4,22E-07",
                    "module": "C4",
                    "scenario": null
                },
                {
                    "value": "-4,44E-03",
                    "module": "D",
                    "scenario": null
                }
            ]
        },
        {
            "parameter": "ADPF",
            "values": [
                {
                    "value": "9,88E+02",
                    "module": "A1",
                    "scenario": null
                },
                {
                    "value": "1,78E+01",
                    "module": "A2",
                    "scenario": null
                },
                {
                    "value": "4,40E+00",
                    "module": "A3",
                    "scenario": null
                },
                {
                    "value": "6,34E+01",
                    "module": "A4",
                    "scenario": null
                },
                {
                    "value": "1,09E-01",
                    "module": "A5",
                    "scenario": null
                },
                {
                    "value": "3,21E+04",
                    "module": "B6",
                    "scenario": null
                },
                {
                    "value": "0,00E+00",
                    "module": "C1",
                    "scenario": null
                },
                {
                    "value": "8,37E+00",
                    "module": "C2",
                    "scenario": null
                },
                {
                    "value": "3,36E+00",
                    "module": "C3",
                    "scenario": null
                },
                {
                    "value": "9,91E-01",
                    "module": "C4",
                    "scenario": null
                },
                {
                    "value": "-6,30E+01",
                    "module": "D",
                    "scenario": null
                }
            ]
        },
        {
            "parameter": "WDP",
            "values": [
                {
                    "value": "2,64E+03",
                    "module": "A1",
                    "scenario": null
                },
                {
                    "value": "1,72E+01",
                    "module": "A2",
                    "scenario": null
                },
                {
                    "value": "6,33E+02",
                    "module": "A3",
                    "scenario": null
                },
                {
                    "value": "3,95E+01",
                    "module": "A4",
                    "scenario": null
                },
                {
                    "value": "1,38E-01",
                    "module": "A5",
                    "scenario": null
                },
                {
                    "value": "1,38E+04",
                    "module": "B6",
                    "scenario": null
                },
                {
                    "value": "0,00E+00",
                    "module": "C1",
                    "scenario": null
                },
                {
                    "value": "8,09E+00",
                    "module": "C2",
                    "scenario": null
                },
                {
                    "value": "2,38E+01",
                    "module": "C3",
                    "scenario": null
                },
                {
                    "value": "1,06E+01",
                    "module": "C4",
                    "scenario": null
                },
                {
                    "value": "5,10E+01",
                    "module": "D",
                    "scenario": null
                }
            ]
        },
        {
            "parameter": "EP-freshwater",
            "values": [
                {
                    "value": "7,32E-03",
                    "module": "A1",
                    "scenario": null
                },
                {
                    "value": "9,39E-06",
                    "module": "A2",
                    "scenario": null
                },
                {
                    "value": "2,12E-05",
                    "module": "A3",
                    "scenario": null
                },
                {
                    "value": "3,72E-05",
                    "module": "A4",
                    "scenario": null
                },
                {
                    "value": "6,40E-08",
                    "module": "A5",
                    "scenario": null
                },
                {
                    "value": "6,19E-03",
                    "module": "B6",
                    "scenario": null
                },
                {
                    "value": "0,00E+00",
                    "module": "C1",
                    "scenario": null
                },
                {
                    "value": "4,42E-06",
                    "module": "C2",
                    "scenario": null
                },
                {
                    "value": "1,35E-05",
                    "module": "C3",
                    "scenario": null
                },
                {
                    "value": "2,36E-06",
                    "module": "C4",
                    "scenario": null
                },
                {
                    "value": "-1,30E-03",
                    "module": "D",
                    "scenario": null
                }
            ]
        },
        {
            "parameter": "EP-marine",
            "values": [
                {
                    "value": "8,11E-02",
                    "module": "A1",
                    "scenario": null
                },
                {
                    "value": "6,95E-04",
                    "module": "A2",
                    "scenario": null
                },
                {
                    "value": "5,13E-04",
                    "module": "A3",
                    "scenario": null
                },
                {
                    "value": "2,46E-03",
                    "module": "A4",
                    "scenario": null
                },
                {
                    "value": "1,22E-05",
                    "module": "A5",
                    "scenario": null
                },
                {
                    "value": "2,83E+00",
                    "module": "B6",
                    "scenario": null
                },
                {
                    "value": "0,00E+00",
                    "module": "C1",
                    "scenario": null
                },
                {
                    "value": "3,15E-04",
                    "module": "C2",
                    "scenario": null
                },
                {
                    "value": "4,06E-04",
                    "module": "C3",
                    "scenario": null
                },
                {
                    "value": "1,89E-04",
                    "module": "C4",
                    "scenario": null
                },
                {
                    "value": "-1,31E-02",
                    "module": "D",
                    "scenario": null
                }
            ]
        },
        {
            "parameter": "EP-terrestrial",
            "values": [
                {
                    "value": "9,41E-01",
                    "module": "A1",
                    "scenario": null
                },
                {
                    "value": "7,77E-03",
                    "module": "A2",
                    "scenario": null
                },
                {
                    "value": "5,82E-03",
                    "module": "A3",
                    "scenario": null
                },
                {
                    "value": "2,75E-02",
                    "module": "A4",
                    "scenario": null
                },
                {
                    "value": "1,32E-04",
                    "module": "A5",
                    "scenario": null
                },
                {
                    "value": "3,11E+01",
                    "module": "B6",
                    "scenario": null
                },
                {
                    "value": "0,00E+00",
                    "module": "C1",
                    "scenario": null
                },
                {
                    "value": "3,52E-03",
                    "module": "C2",
                    "scenario": null
                },
                {
                    "value": "4,39E-03",
                    "module": "C3",
                    "scenario": null
                },
                {
                    "value": "1,13E-03",
                    "module": "C4",
                    "scenario": null
                },
                {
                    "value": "-1,70E-01",
                    "module": "D",
                    "scenario": null
                }
            ]
        }
    ],
    "additional_environmental_impact": [
        {
            "parameter": "PM",
            "values": [
                {
                    "value": "4,53E-06",
                    "module": "A1",
                    "scenario": null
                },
                {
                    "value": "7,19E-08",
                    "module": "A2",
                    "scenario": null
                },
                {
                    "value": "3,01E-08",
                    "module": "A3",
                    "scenario": null
                },
                {
                    "value": "2,68E-07",
                    "module": "A4",
                    "scenario": null
                },
                {
                    "value": "5,44E-10",
                    "module": "A5",
                    "scenario": null
                },
                {
                    "value": "1,77E-04",
                    "module": "B6",
                    "scenario": null
                },
                {
                    "value": "0,00E+00",
                    "module": "C1",
                    "scenario": null
                },
                {
                    "value": "3,39E-08",
                    "module": "C2",
                    "scenario": null
                },
                {
                    "value": "1,34E-08",
                    "module": "C3",
                    "scenario": null
                },
                {
                    "value": "6,72E-09",
                    "module": "C4",
                    "scenario": null
                },
                {
                    "value": "-6,77E-07",
                    "module": "D",
                    "scenario": null
                }
            ]
        },
        {
            "parameter": "ETP-fw",
            "values": [
                {
                    "value": "4,24E+03",
                    "module": "A1",
                    "scenario": null
                },
                {
                    "value": "1,32E+01",
                    "module": "A2",
                    "scenario": null
                },
                {
                    "value": "1,84E+01",
                    "module": "A3",
                    "scenario": null
                },
                {
                    "value": "4,94E+01",
                    "module": "A4",
                    "scenario": null
                },
                {
                    "value": "1,45E-01",
                    "module": "A5",
                    "scenario": null
                },
                {
                    "value": "1,58E+04",
                    "module": "B6",
                    "scenario": null
                },
                {
                    "value": "0,00E+00",
                    "module": "C1",
                    "scenario": null
                },
                {
                    "value": "6,20E+00",
                    "module": "C2",
                    "scenario": null
                },
                {
                    "value": "1,28E+01",
                    "module": "C3",
                    "scenario": null
                },
                {
                    "value": "5,50E+02",
                    "module": "C4",
                    "scenario": null
                },
                {
                    "value": "-1,62E+03",
                    "module": "D",
                    "scenario": null
                }
            ]
        },
        {
            "parameter": "HTP-c",
            "values": [
                {
                    "value": "3,01E-07",
                    "module": "A1",
                    "scenario": null
                },
                {
                    "value": "0,00E+00",
                    "module": "A2",
                    "scenario": null
                },
                {
                    "value": "9,17E-10",
                    "module": "A3",
                    "scenario": null
                },
                {
                    "value": "0,00E+00",
                    "module": "A4",
                    "scenario": null
                },
                {
                    "value": "4,00E-12",
                    "module": "A5",
                    "scenario": null
                },
                {
                    "value": "9,42E-07",
                    "module": "B6",
                    "scenario": null
                },
                {
                    "value": "0,00E+00",
                    "module": "C1",
                    "scenario": null
                },
                {
                    "value": "0,00E+00",
                    "module": "C2",
                    "scenario": null
                },
                {
                    "value": "3,25E-09",
                    "module": "C3",
                    "scenario": null
                },
                {
                    "value": "2,32E-10",
                    "module": "C4",
                    "scenario": null
                },
                {
                    "value": "-2,24E-08",
                    "module": "D",
                    "scenario": null
                }
            ]
        },
        {
            "parameter": "HTP-nc",
            "values": [
                {
                    "value": "3,33E-06",
                    "module": "A1",
                    "scenario": null
                },
                {
                    "value": "1,44E-08",
                    "module": "A2",
                    "scenario": null
                },
                {
                    "value": "2,05E-08",
                    "module": "A3",
                    "scenario": null
                },
                {
                    "value": "5,09E-08",
                    "module": "A4",
                    "scenario": null
                },
                {
                    "value": "1,82E-10",
                    "module": "A5",
                    "scenario": null
                },
                {
                    "value": "8,19E-06",
                    "module": "B6",
                    "scenario": null
                },
                {
                    "value": "0,00E+00",
                    "module": "C1",
                    "scenario": null
                },
                {
                    "value": "6,78E-09",
                    "module": "C2",
                    "scenario": null
                },
                {
                    "value": "1,76E-07",
                    "module": "C3",
                    "scenario": null
                },
                {
                    "value": "2,22E-09",
                    "module": "C4",
                    "scenario": null
                },
                {
                    "value": "-3,56E-07",
                    "module": "D",
                    "scenario": null
                }
            ]
        },
        {
            "parameter": "SQP",
            "values": [
                {
                    "value": "3,60E+02",
                    "module": "A1",
                    "scenario": null
                },
                {
                    "value": "1,24E+01",
                    "module": "A2",
                    "scenario": null
                },
                {
                    "value": "2,47E+00",
                    "module": "A3",
                    "scenario": null
                },
                {
                    "value": "4,39E+01",
                    "module": "A4",
                    "scenario": null
                },
                {
                    "value": "7,32E-02",
                    "module": "A5",
                    "scenario": null
                },
                {
                    "value": "3,93E+03",
                    "module": "B6",
                    "scenario": null
                },
                {
                    "value": "0,00E+00",
                    "module": "C1",
                    "scenario": null
                },
                {
                    "value": "5,85E+00",
                    "module": "C2",
                    "scenario": null
                },
                {
                    "value": "9,66E-01",
                    "module": "C3",
                    "scenario": null
                },
                {
                    "value": "2,50E+00",
                    "module": "C4",
                    "scenario": null
                },
                {
                    "value": "-4,05E+01",
                    "module": "D",
                    "scenario": null
                }
            ]
        },
        {
            "parameter": "IRP",
            "values": [
                {
                    "value": "3,22E+00",
                    "module": "A1",
                    "scenario": null
                },
                {
                    "value": "7,77E-02",
                    "module": "A2",
                    "scenario": null
                },
                {
                    "value": "6,85E-02",
                    "module": "A3",
                    "scenario": null
                },
                {
                    "value": "2,70E-01",
                    "module": "A4",
                    "scenario": null
                },
                {
                    "value": "4,67E-04",
                    "module": "A5",
                    "scenario": null
                },
                {
                    "value": "1,39E+02",
                    "module": "B6",
                    "scenario": null
                },
                {
                    "value": "0,00E+00",
                    "module": "C1",
                    "scenario": null
                },
                {
                    "value": "3,66E-02",
                    "module": "C2",
                    "scenario": null
                },
                {
                    "value": "1,58E-02",
                    "module": "C3",
                    "scenario": null
                },
                {
                    "value": "3,76E-03",
                    "module": "C4",
                    "scenario": null
                },
                {
                    "value": "-1,36E-01",
                    "module": "D",
                    "scenario": null
                }
            ]
        }
    ],
    "resource_use": [
        {
            "parameter": "PERE",
            "values": [
                {
                    "value": "1,25E+02",
                    "module": "A1",
                    "scenario": null
                },
                {
                    "value": "2,54E-01",
                    "module": "A2",
                    "scenario": null
                },
                {
                    "value": "4,70E+01",
                    "module": "A3",
                    "scenario": null
                },
                {
                    "value": "8,06E-01",
                    "module": "A4",
                    "scenario": null
                },
                {
                    "value": "1,80E-03",
                    "module": "A5",
                    "scenario": null
                },
                {
                    "value": "9,27E+01",
                    "module": "B6",
                    "scenario": null
                },
                {
                    "value": "0,00E+00",
                    "module": "C1",
                    "scenario": null
                },
                {
                    "value": "1,20E-01",
                    "module": "C2",
                    "scenario": null
                },
                {
                    "value": "4,95E-01",
                    "module": "C3",
                    "scenario": null
                },
                {
                    "value": "2,24E-01",
                    "module": "C4",
                    "scenario": null
                },
                {
                    "value": "-1,47E+01",
                    "module": "D",
                    "scenario": null
                }
            ]
        },
        {
            "parameter": "PERM",
            "values": [
                {
                    "value": "4,10E+00",
                    "module": "A1",
                    "scenario": null
                },
                {
                    "value": "0,00E+00",
                    "module": "A2",
                    "scenario": null
                },
                {
                    "value": "0,00E+00",
                    "module": "A3",
                    "scenario": null
                },
                {
                    "value": "0,00E+00",
                    "module": "A4",
                    "scenario": null
                },
                {
                    "value": "-4,70E+00",
                    "module": "A5",
                    "scenario": null
                },
                {
                    "value": "0,00E+00",
                    "module": "B6",
                    "scenario": null
                },
                {
                    "value": "0,00E+00",
                    "module": "C1",
                    "scenario": null
                },
                {
                    "value": "0,00E+00",
                    "module": "C2",
                    "scenario": null
                },
                {
                    "value": "0,00E+00",
                    "module": "C3",
                    "scenario": null
                },
                {
                    "value": "0,00E+00",
                    "module": "C4",
                    "scenario": null
                },
                {
                    "value": "0,00E+00",
                    "module": "D",
                    "scenario": null
                }
            ]
        },
        {
            "parameter": "PERT",
            "values": [
                {
                    "value": "1,29E+02",
                    "module": "A1",
                    "scenario": null
                },
                {
                    "value": "2,54E-01",
                    "module": "A2",
                    "scenario": null
                },
                {
                    "value": "4,70E+01",
                    "module": "A3",
                    "scenario": null
                },
                {
                    "value": "8,06E-01",
                    "module": "A4",
                    "scenario": null
                },
                {
                    "value": "-4,70E+00",
                    "module": "A5",
                    "scenario": null
                },
                {
                    "value": "9,27E+01",
                    "module": "B6",
                    "scenario": null
                },
                {
                    "value": "0,00E+00",
                    "module": "C1",
                    "scenario": null
                },
                {
                    "value": "1,20E-01",
                    "module": "C2",
                    "scenario": null
                },
                {
                    "value": "4,95E-01",
                    "module": "C3",
                    "scenario": null
                },
                {
                    "value": "2,24E-01",
                    "module": "C4",
                    "scenario": null
                },
                {
                    "value": "-1,47E+01",
                    "module": "D",
                    "scenario": null
                }
            ]
        },
        {
            "parameter": "PENRE",
            "values": [
                {
                    "value": "9,73E+02",
                    "module": "A1",
                    "scenario": null
                },
                {
                    "value": "1,78E+01",
                    "module": "A2",
                    "scenario": null
                },
                {
                    "value": "4,41E+00",
                    "module": "A3",
                    "scenario": null
                },
                {
                    "value": "6,34E+01",
                    "module": "A4",
                    "scenario": null
                },
                {
                    "value": "1,09E-01",
                    "module": "A5",
                    "scenario": null
                },
                {
                    "value": "3,21E+04",
                    "module": "B6",
                    "scenario": null
                },
                {
                    "value": "0,00E+00",
                    "module": "C1",
                    "scenario": null
                },
                {
                    "value": "8,37E+00",
                    "module": "C2",
                    "scenario": null
                },
                {
                    "value": "3,36E+00",
                    "module": "C3",
                    "scenario": null
                },
                {
                    "value": "9,91E-01",
                    "module": "C4",
                    "scenario": null
                },
                {
                    "value": "-6,30E+01",
                    "module": "D",
                    "scenario": null
                }
            ]
        },
        {
            "parameter": "PENRM",
            "values": [
                {
                    "value": "4,02E+01",
                    "module": "A1",
                    "scenario": null
                },
                {
                    "value": "0,00E+00",
                    "module": "A2",
                    "scenario": null
                },
                {
                    "value": "0,00E+00",
                    "module": "A3",
                    "scenario": null
                },
                {
                    "value": "0,00E+00",
                    "module": "A4",
                    "scenario": null
                },
                {
                    "value": "0,00E+00",
                    "module": "A5",
                    "scenario": null
                },
                {
                    "value": "0,00E+00",
                    "module": "B6",
                    "scenario": null
                },
                {
                    "value": "0,00E+00",
                    "module": "C1",
                    "scenario": null
                },
                {
                    "value": "0,00E+00",
                    "module": "C2",
                    "scenario": null
                },
                {
                    "value": "-4,43E+01",
                    "module": "C3",
                    "scenario": null
                },
                {
                    "value": "0,00E+00",
                    "module": "C4",
                    "scenario": null
                },
                {
                    "value": "0,00E+00",
                    "module": "D",
                    "scenario": null
                }
            ]
        },
        {
            "parameter": "PENRT",
            "values": [
                {
                    "value": "1,01E+03",
                    "module": "A1",
                    "scenario": null
                },
                {
                    "value": "1,78E+01",
                    "module": "A2",
                    "scenario": null
                },
                {
                    "value": "4,41E+00",
                    "module": "A3",
                    "scenario": null
                },
                {
                    "value": "6,34E+01",
                    "module": "A4",
                    "scenario": null
                },
                {
                    "value": "1,09E-01",
                    "module": "A5",
                    "scenario": null
                },
                {
                    "value": "3,21E+04",
                    "module": "B6",
                    "scenario": null
                },
                {
                    "value": "0,00E+00",
                    "module": "C1",
                    "scenario": null
                },
                {
                    "value": "8,37E+00",
                    "module": "C2",
                    "scenario": null
                },
                {
                    "value": "-4,09E+01",
                    "module": "C3",
                    "scenario": null
                },
                {
                    "value": "9,91E-01",
                    "module": "C4",
                    "scenario": null
                },
                {
                    "value": "-6,30E+01",
                    "module": "D",
                    "scenario": null
                }
            ]
        },
        {
            "parameter": "SM",
            "values": [
                {
                    "value": "1,34E+00",
                    "module": "A1",
                    "scenario": null
                },
                {
                    "value": "0,00E+00",
                    "module": "A2",
                    "scenario": null
                },
                {
                    "value": "1,15E-02",
                    "module": "A3",
                    "scenario": null
                },
                {
                    "value": "0,00E+00",
                    "module": "A4",
                    "scenario": null
                },
                {
                    "value": "0,00E+00",
                    "module": "A5",
                    "scenario": null
                },
                {
                    "value": "0,00E+00",
                    "module": "B6",
                    "scenario": null
                },
                {
                    "value": "0,00E+00",
                    "module": "C1",
                    "scenario": null
                },
                {
                    "value": "0,00E+00",
                    "module": "C2",
                    "scenario": null
                },
                {
                    "value": "0,00E+00",
                    "module": "C3",
                    "scenario": null
                },
                {
                    "value": "4,43E-03",
                    "module": "C4",
                    "scenario": null
                },
                {
                    "value": "3,23E-02",
                    "module": "D",
                    "scenario": null
                }
            ]
        },
        {
            "parameter": "RSF",
            "values": [
                {
                    "value": "2,11E+00",
                    "module": "A1",
                    "scenario": null
                },
                {
                    "value": "9,09E-03",
                    "module": "A2",
                    "scenario": null
                },
                {
                    "value": "3,82E-02",
                    "module": "A3",
                    "scenario": null
                },
                {
                    "value": "2,26E-02",
                    "module": "A4",
                    "scenario": null
                },
                {
                    "value": "5,96E-05",
                    "module": "A5",
                    "scenario": null
                },
                {
                    "value": "2,38E+00",
                    "module": "B6",
                    "scenario": null
                },
                {
                    "value": "0,00E+00",
                    "module": "C1",
                    "scenario": null
                },
                {
                    "value": "4,29E-03",
                    "module": "C2",
                    "scenario": null
                },
                {
                    "value": "9,55E-03",
                    "module": "C3",
                    "scenario": null
                },
                {
                    "value": "1,48E-03",
                    "module": "C4",
                    "scenario": null
                },
                {
                    "value": "1,04E-01",
                    "module": "D",
                    "scenario": null
                }
            ]
        },
        {
            "parameter": "NRSF",
            "values": [
                {
                    "value": "2,81E+00",
                    "module": "A1",
                    "scenario": null
                },
                {
                    "value": "3,25E-02",
                    "module": "A2",
                    "scenario": null
                },
                {
                    "value": "1,02E-01",
                    "module": "A3",
                    "scenario": null
                },
                {
                    "value": "1,18E-01",
                    "module": "A4",
                    "scenario": null
                },
                {
                    "value": "2,46E-04",
                    "module": "A5",
                    "scenario": null
                },
                {
                    "value": "9,91E+00",
                    "module": "B6",
                    "scenario": null
                },
                {
                    "value": "0,00E+00",
                    "module": "C1",
                    "scenario": null
                },
                {
                    "value": "1,53E-02",
                    "module": "C2",
                    "scenario": null
                },
                {
                    "value": "-1,73E-04",
                    "module": "C3",
                    "scenario": null
                },
                {
                    "value": "3,98E-02",
                    "module": "C4",
                    "scenario": null
                },
                {
                    "value": "2,46E+00",
                    "module": "D",
                    "scenario": null
                }
            ]
        },
        {
            "parameter": "FW",
            "values": [
                {
                    "value": "7,23E-01",
                    "module": "A1",
                    "scenario": null
                },
                {
                    "value": "1,90E-03",
                    "module": "A2",
                    "scenario": null
                },
                {
                    "value": "3,55E-01",
                    "module": "A3",
                    "scenario": null
                },
                {
                    "value": "6,95E-03",
                    "module": "A4",
                    "scenario": null
                },
                {
                    "value": "5,15E-05",
                    "module": "A5",
                    "scenario": null
                },
                {
                    "value": "1,91E+02",
                    "module": "B6",
                    "scenario": null
                },
                {
                    "value": "0,00E+00",
                    "module": "C1",
                    "scenario": null
                },
                {
                    "value": "8,95E-04",
                    "module": "C2",
                    "scenario": null
                },
                {
                    "value": "4,43E-03",
                    "module": "C3",
                    "scenario": null
                },
                {
                    "value": "9,39E-04",
                    "module": "C4",
                    "scenario": null
                },
                {
                    "value": "-4,61E-02",
                    "module": "D",
                    "scenario": null
                }
            ]
        }
    ],
    "end_of_life_waste": [
        {
            "parameter": "HWD",
            "values": [
                {
                    "value": "6,10E-01",
                    "module": "A1",
                    "scenario": null
                },
                {
                    "value": "9,17E-04",
                    "module": "A2",
                    "scenario": null
                },
                {
                    "value": "7,52E-02",
                    "module": "A3",
                    "scenario": null
                },
                {
                    "value": "4,59E-03",
                    "module": "A4",
                    "scenario": null
                },
                {
                    "value": "0,00E+00",
                    "module": "A5",
                    "scenario": null
                },
                {
                    "value": "4,19E+00",
                    "module": "B6",
                    "scenario": null
                },
                {
                    "value": "0,00E+00",
                    "module": "C1",
                    "scenario": null
                },
                {
                    "value": "4,32E-04",
                    "module": "C2",
                    "scenario": null
                },
                {
                    "value": "8,48E-05",
                    "module": "C3",
                    "scenario": null
                },
                {
                    "value": "2,39E-01",
                    "module": "C4",
                    "scenario": null
                },
                {
                    "value": "-2,62E-02",
                    "module": "D",
                    "scenario": null
                }
            ]
        },
        {
            "parameter": "NHWD",
            "values": [
                {
                    "value": "2,41E+01",
                    "module": "A1",
                    "scenario": null
                },
                {
                    "value": "8,63E-01",
                    "module": "A2",
                    "scenario": null
                },
                {
                    "value": "1,24E+00",
                    "module": "A3",
                    "scenario": null
                },
                {
                    "value": "3,06E+00",
                    "module": "A4",
                    "scenario": null
                },
                {
                    "value": "4,82E-01",
                    "module": "A5",
                    "scenario": null
                },
                {
                    "value": "2,47E+01",
                    "module": "B6",
                    "scenario": null
                },
                {
                    "value": "0,00E+00",
                    "module": "C1",
                    "scenario": null
                },
                {
                    "value": "4,07E-01",
                    "module": "C2",
                    "scenario": null
                },
                {
                    "value": "2,41E-01",
                    "module": "C3",
                    "scenario": null
                },
                {
                    "value": "1,65E+00",
                    "module": "C4",
                    "scenario": null
                },
                {
                    "value": "-1,72E+00",
                    "module": "D",
                    "scenario": null
                }
            ]
        },
        {
            "parameter": "RWD",
            "values": [
                {
                    "value": "3,60E-03",
                    "module": "A1",
                    "scenario": null
                },
                {
                    "value": "1,21E-04",
                    "module": "A2",
                    "scenario": null
                },
                {
                    "value": "3,49E-05",
                    "module": "A3",
                    "scenario": null
                },
                {
                    "value": "4,24E-04",
                    "module": "A4",
                    "scenario": null
                },
                {
                    "value": "0,00E+00",
                    "module": "A5",
                    "scenario": null
                },
                {
                    "value": "2,28E-01",
                    "module": "B6",
                    "scenario": null
                },
                {
                    "value": "0,00E+00",
                    "module": "C1",
                    "scenario": null
                },
                {
                    "value": "5,70E-05",
                    "module": "C2",
                    "scenario": null
                },
                {
                    "value": "4,24E-06",
                    "module": "C3",
                    "scenario": null
                },
                {
                    "value": "3,16E-06",
                    "module": "C4",
                    "scenario": null
                },
                {
                    "value": "-1,18E-04",
                    "module": "D",
                    "scenario": null
                }
            ]
        }
    ],
    "end_of_life_flow": [
        {
            "parameter": "CRU",
            "values": [
                {
                    "value": "0,00E+00",
                    "module": "A1",
                    "scenario": null
                },
                {
                    "value": "0,00E+00",
                    "module": "A2",
                    "scenario": null
                },
                {
                    "value": "0,00E+00",
                    "module": "A3",
                    "scenario": null
                },
                {
                    "value": "0,00E+00",
                    "module": "A4",
                    "scenario": null
                },
                {
                    "value": "0,00E+00",
                    "module": "A5",
                    "scenario": null
                },
                {
                    "value": "0,00E+00",
                    "module": "B6",
                    "scenario": null
                },
                {
                    "value": "0,00E+00",
                    "module": "C1",
                    "scenario": null
                },
                {
                    "value": "0,00E+00",
                    "module": "C2",
                    "scenario": null
                },
                {
                    "value": "0,00E+00",
                    "module": "C3",
                    "scenario": null
                },
                {
                    "value": "0,00E+00",
                    "module": "C4",
                    "scenario": null
                },
                {
                    "value": "0,00E+00",
                    "module": "D",
                    "scenario": null
                }
            ]
        },
        {
            "parameter": "MFR",
            "values": [
                {
                    "value": "0,00E+00",
                    "module": "A1",
                    "scenario": null
                },
                {
                    "value": "0,00E+00",
                    "module": "A2",
                    "scenario": null
                },
                {
                    "value": "1,11E+00",
                    "module": "A3",
                    "scenario": null
                },
                {
                    "value": "0,00E+00",
                    "module": "A4",
                    "scenario": null
                },
                {
                    "value": "4,48E-01",
                    "module": "A5",
                    "scenario": null
                },
                {
                    "value": "0,00E+00",
                    "module": "B6",
                    "scenario": null
                },
                {
                    "value": "0,00E+00",
                    "module": "C1",
                    "scenario": null
                },
                {
                    "value": "0,00E+00",
                    "module": "C2",
                    "scenario": null
                },
                {
                    "value": "3,42E+00",
                    "module": "C3",
                    "scenario": null
                },
                {
                    "value": "6,53E-05",
                    "module": "C4",
                    "scenario": null
                },
                {
                    "value": "-1,43E-03",
                    "module": "D",
                    "scenario": null
                }
            ]
        },
        {
            "parameter": "MER",
            "values": [
                {
                    "value": "0,00E+00",
                    "module": "A1",
                    "scenario": null
                },
                {
                    "value": "0,00E+00",
                    "module": "A2",
                    "scenario": null
                },
                {
                    "value": "2,10E-01",
                    "module": "A3",
                    "scenario": null
                },
                {
                    "value": "0,00E+00",
                    "module": "A4",
                    "scenario": null
                },
                {
                    "value": "3,37E-02",
                    "module": "A5",
                    "scenario": null
                },
                {
                    "value": "0,00E+00",
                    "module": "B6",
                    "scenario": null
                },
                {
                    "value": "0,00E+00",
                    "module": "C1",
                    "scenario": null
                },
                {
                    "value": "0,00E+00",
                    "module": "C2",
                    "scenario": null
                },
                {
                    "value": "8,55E-01",
                    "module": "C3",
                    "scenario": null
                },
                {
                    "value": "1,60E-06",
                    "module": "C4",
                    "scenario": null
                },
                {
                    "value": "-1,86E-04",
                    "module": "D",
                    "scenario": null
                }
            ]
        },
        {
            "parameter": "EEE",
            "values": [
                {
                    "value": "0,00E+00",
                    "module": "A1",
                    "scenario": null
                },
                {
                    "value": "0,00E+00",
                    "module": "A2",
                    "scenario": null
                },
                {
                    "value": "1,28E-01",
                    "module": "A3",
                    "scenario": null
                },
                {
                    "value": "0,00E+00",
                    "module": "A4",
                    "scenario": null
                },
                {
                    "value": "2,76E-02",
                    "module": "A5",
                    "scenario": null
                },
                {
                    "value": "0,00E+00",
                    "module": "B6",
                    "scenario": null
                },
                {
                    "value": "0,00E+00",
                    "module": "C1",
                    "scenario": null
                },
                {
                    "value": "0,00E+00",
                    "module": "C2",
                    "scenario": null
                },
                {
                    "value": "1,12E+00",
                    "module": "C3",
                    "scenario": null
                },
                {
                    "value": "1,04E-04",
                    "module": "C4",
                    "scenario": null
                },
                {
                    "value": "-5,16E-04",
                    "module": "D",
                    "scenario": null
                }
            ]
        },
        {
            "parameter": "EET",
            "values": [
                {
                    "value": "0,00E+00",
                    "module": "A1",
                    "scenario": null
                },
                {
                    "value": "0,00E+00",
                    "module": "A2",
                    "scenario": null
                },
                {
                    "value": "1,94E+00",
                    "module": "A3",
                    "scenario": null
                },
                {
                    "value": "0,00E+00",
                    "module": "A4",
                    "scenario": null
                },
                {
                    "value": "4,17E-01",
                    "module": "A5",
                    "scenario": null
                },
                {
                    "value": "0,00E+00",
                    "module": "B6",
                    "scenario": null
                },
                {
                    "value": "0,00E+00",
                    "module": "C1",
                    "scenario": null
                },
                {
                    "value": "0,00E+00",
                    "module": "C2",
                    "scenario": null
                },
                {
                    "value": "1,69E+01",
                    "module": "C3",
                    "scenario": null
                },
                {
                    "value": "1,57E-03",
                    "module": "C4",
                    "scenario": null
                },
                {
                    "value": "-7,80E-03",
                    "module": "D",
                    "scenario": null
                }
            ]
        }
    ]
}