{
    "product_name": "Knauf KS6 - Renovation board",
    "epd_id": "NEPD-7844-7521",
    "declared_unit": {
        "unit": "m2",
        "amount": 1.0
    },
    "compliance": [
        "EN 15804+A2",
        "ISO 14025",
        "ISO 21930"
    ],
    "producer_name": "Knauf Oy Finland",
    "environmental_impact": [
        {
            "parameter": "GWP-total",
            "values": [
                {
                    "value": "1,24E+00",
                    "module": "A1-A3",
                    "scenario": null
                },
                {
                    "value": "1,23E-01",
                    "module": "A4",
                    "scenario": null
                },
                {
                    "value": "2,16E-01",
                    "module": "A5",
                    "scenario": null
                },
                {
                    "value": "1,71E-02",
                    "module": "C1",
                    "scenario": null
                },
                {
                    "value": "2,30E-02",
                    "module": "C2",
                    "scenario": null
                },
                {
                    "value": "6,11E-01",
                    "module": "C3",
                    "scenario": null
                },
                {
                    "value": "4,27E-02",
                    "module": "C4",
                    "scenario": null
                },
                {
                    "value": "0,00E+00",
                    "module": "D",
                    "scenario": null
                }
            ]
        },
        {
            "parameter": "GWP-fossil",
            "values": [
                {
                    "value": "1,97E+00",
                    "module": "A1-A3",
                    "scenario": null
                },
                {
                    "value": "1,23E-01",
                    "module": "A4",
                    "scenario": null
                },
                {
                    "value": "1,11E-01",
                    "module": "A5",
                    "scenario": null
                },
                {
                    "value": "1,71E-02",
                    "module": "C1",
                    "scenario": null
                },
                {
                    "value": "2,30E-02",
                    "module": "C2",
                    "scenario": null
                },
                {
                    "value": "0,00E+00",
                    "module": "C3",
                    "scenario": null
                },
                {
                    "value": "4,27E-02",
                    "module": "C4",
                    "scenario": null
                },
                {
                    "value": "0,00E+00",
                    "module": "D",
                    "scenario": null
                }
            ]
        },
        {
            "parameter": "GWP-biogenic",
            "values": [
                {
                    "value": "-7,26E-01",
                    "module": "A1-A3",
                    "scenario": null
                },
                {
                    "value": "5,28E-05",
                    "module": "A4",
                    "scenario": null
                },
                {
                    "value": "1,04E-01",
                    "module": "A5",
                    "scenario": null
                },
                {
                    "value": "3,20E-06",
                    "module": "C1",
                    "scenario": null
                },
                {
                    "value": "9,85E-06",
                    "module": "C2",
                    "scenario": null
                },
                {
                    "value": "6,11E-01",
                    "module": "C3",
                    "scenario": null
                },
                {
                    "value": "4,98E-05",
                    "module": "C4",
                    "scenario": null
                },
                {
                    "value": "0,00E+00",
                    "module": "D",
                    "scenario": null
                }
            ]
        },
        {
            "parameter": "GWP-luluc",
            "values": [
                {
                    "value": "4,61E-03",
                    "module": "A1-A3",
                    "scenario": null
                },
                {
                    "value": "3,75E-05",
                    "module": "A4",
                    "scenario": null
                },
                {
                    "value": "2,36E-04",
                    "module": "A5",
                    "scenario": null
                },
                {
                    "value": "1,35E-06",
                    "module": "C1",
                    "scenario": null
                },
                {
                    "value": "7,00E-06",
                    "module": "C2",
                    "scenario": null
                },
                {
                    "value": "0,00E+00",
                    "module": "C3",
                    "scenario": null
                },
                {
                    "value": "1,05E-05",
                    "module": "C4",
                    "scenario": null
                },
                {
                    "value": "0,00E+00",
                    "module": "D",
                    "scenario": null
                }
            ]
        },
        {
            "parameter": "ODP",
            "values": [
                {
                    "value": "3,54E-07",
                    "module": "A1-A3",
                    "scenario": null
                },
                {
                    "value": "2,97E-08",
                    "module": "A4",
                    "scenario": null
                },
                {
                    "value": "2,09E-08",
                    "module": "A5",
                    "scenario": null
                },
                {
                    "value": "3,69E-09",
                    "module": "C1",
                    "scenario": null
                },
                {
                    "value": "5,54E-09",
                    "module": "C2",
                    "scenario": null
                },
                {
                    "value": "0,00E+00",
                    "module": "C3",
                    "scenario": null
                },
                {
                    "value": "1,61E-08",
                    "module": "C4",
                    "scenario": null
                },
                {
                    "value": "0,00E+00",
                    "module": "D",
                    "scenario": null
                }
            ]
        },
        {
            "parameter": "AP",
            "values": [
                {
                    "value": "1,29E-02",
                    "module": "A1-A3",
                    "scenario": null
                },
                {
                    "value": "3,97E-04",
                    "module": "A4",
                    "scenario": null
                },
                {
                    "value": "7,13E-04",
                    "module": "A5",
                    "scenario": null
                },
                {
                    "value": "1,79E-04",
                    "module": "C1",
                    "scenario": null
                },
                {
                    "value": "7,40E-05",
                    "module": "C2",
                    "scenario": null
                },
                {
                    "value": "0,00E+00",
                    "module": "C3",
                    "scenario": null
                },
                {
                    "value": "3,79E-04",
                    "module": "C4",
                    "scenario": null
                },
                {
                    "value": "0,00E+00",
                    "module": "D",
                    "scenario": null
                }
            ]
        },
        {
            "parameter": "POCP",
            "values": [
                {
                    "value": "9,59E-03",
                    "module": "A1-A3",
                    "scenario": null
                },
                {
                    "value": "3,81E-04",
                    "module": "A4",
                    "scenario": null
                },
                {
                    "value": "5,56E-04",
                    "module": "A5",
                    "scenario": null
                },
                {
                    "value": "2,38E-04",
                    "module": "C1",
                    "scenario": null
                },
                {
                    "value": "7,10E-05",
                    "module": "C2",
                    "scenario": null
                },
                {
                    "value": "0,00E+00",
                    "module": "C3",
                    "scenario": null
                },
                {
                    "value": "4,45E-04",
                    "module": "C4",
                    "scenario": null
                },
                {
                    "value": "0,00E+00",
                    "module": "D",
                    "scenario": null
                }
            ]
        },
        {
            "parameter": "ADPE",
            "values": [
                {
                    "value": "1,36E-05",
                    "module": "A1-A3",
                    "scenario": null
                },
                {
                    "value": "2,20E-06",
                    "module": "A4",
                    "scenario": null
                },
                {
                    "value": "8,67E-07",
                    "module": "A5",
                    "scenario": null
                },
                {
                    "value": "2,62E-08",
                    "module": "C1",
                    "scenario": null
                },
                {
                    "value": "4,10E-07",
                    "module": "C2",
                    "scenario": null
                },
                {
                    "value": "0,00E+00",
                    "module": "C3",
                    "scenario": null
                },
                {
                    "value": "3,84E-07",
                    "module": "C4",
                    "scenario": null
                },
                {
                    "value": "0,00E+00",
                    "module": "D",
                    "scenario": null
                }
            ]
        },
        {
            "parameter": "ADPF",
            "values": [
                {
                    "value": "2,89E+01",
                    "module": "A1-A3",
                    "scenario": null
                },
                {
                    "value": "2,00E+00",
                    "module": "A4",
                    "scenario": null
                },
                {
                    "value": "1,67E+00",
                    "module": "A5",
                    "scenario": null
                },
                {
                    "value": "2,35E-01",
                    "module": "C1",
                    "scenario": null
                },
                {
                    "value": "3,73E-01",
                    "module": "C2",
                    "scenario": null
                },
                {
                    "value": "0,00E+00",
                    "module": "C3",
                    "scenario": null
                },
                {
                    "value": "1,17E+00",
                    "module": "C4",
                    "scenario": null
                },
                {
                    "value": "0,00E+00",
                    "module": "D",
                    "scenario": null
                }
            ]
        },
        {
            "parameter": "WDP",
            "values": [
                {
                    "value": "2,00E+02",
                    "module": "A1-A3",
                    "scenario": null
                },
                {
                    "value": "1,53E+00",
                    "module": "A4",
                    "scenario": null
                },
                {
                    "value": "1,09E+01",
                    "module": "A5",
                    "scenario": null
                },
                {
                    "value": "5,00E-02",
                    "module": "C1",
                    "scenario": null
                },
                {
                    "value": "2,86E-01",
                    "module": "C2",
                    "scenario": null
                },
                {
                    "value": "0,00E+00",
                    "module": "C3",
                    "scenario": null
                },
                {
                    "value": "7,24E+00",
                    "module": "C4",
                    "scenario": null
                },
                {
                    "value": "0,00E+00",
                    "module": "D",
                    "scenario": null
                }
            ]
        },
        {
            "parameter": "EP-freshwater",
            "values": [
                {
                    "value": "5,06E-05",
                    "module": "A1-A3",
                    "scenario": null
                },
                {
                    "value": "9,80E-07",
                    "module": "A4",
                    "scenario": null
                },
                {
                    "value": "2,65E-06",
                    "module": "A5",
                    "scenario": null
                },
                {
                    "value": "6,22E-08",
                    "module": "C1",
                    "scenario": null
                },
                {
                    "value": "1,83E-07",
                    "module": "C2",
                    "scenario": null
                },
                {
                    "value": "0,00E+00",
                    "module": "C3",
                    "scenario": null
                },
                {
                    "value": "4,83E-07",
                    "module": "C4",
                    "scenario": null
                },
                {
                    "value": "0,00E+00",
                    "module": "D",
                    "scenario": null
                }
            ]
        },
        {
            "parameter": "EP-marine",
            "values": [
                {
                    "value": "3,49E-03",
                    "module": "A1-A3",
                    "scenario": null
                },
                {
                    "value": "8,69E-05",
                    "module": "A4",
                    "scenario": null
                },
                {
                    "value": "1,98E-04",
                    "module": "A5",
                    "scenario": null
                },
                {
                    "value": "7,89E-05",
                    "module": "C1",
                    "scenario": null
                },
                {
                    "value": "1,62E-05",
                    "module": "C2",
                    "scenario": null
                },
                {
                    "value": "0,00E+00",
                    "module": "C3",
                    "scenario": null
                },
                {
                    "value": "1,41E-04",
                    "module": "C4",
                    "scenario": null
                },
                {
                    "value": "0,00E+00",
                    "module": "D",
                    "scenario": null
                }
            ]
        },
        {
            "parameter": "EP-terrestrial",
            "values": [
                {
                    "value": "3,68E-02",
                    "module": "A1-A3",
                    "scenario": null
                },
                {
                    "value": "9,69E-04",
                    "module": "A4",
                    "scenario": null
                },
                {
                    "value": "2,09E-03",
                    "module": "A5",
                    "scenario": null
                },
                {
                    "value": "8,66E-04",
                    "module": "C1",
                    "scenario": null
                },
                {
                    "value": "1,81E-04",
                    "module": "C2",
                    "scenario": null
                },
                {
                    "value": "0,00E+00",
                    "module": "C3",
                    "scenario": null
                },
                {
                    "value": "1,56E-03",
                    "module": "C4",
                    "scenario": null
                },
                {
                    "value": "0,00E+00",
                    "module": "D",
                    "scenario": null
                }
            ]
        }
    ],
    "additional_environmental_impact": [
        {
            "parameter": "PM",
            "values": [
                {
                    "value": "7,75E-08",
                    "module": "A1-A3",
                    "scenario": null
                },
                {
                    "value": "1,13E-08",
                    "module": "A4",
                    "scenario": null
                },
                {
                    "value": "5,39E-09",
                    "module": "A5",
                    "scenario": null
                },
                {
                    "value": "4,73E-09",
                    "module": "C1",
                    "scenario": null
                },
                {
                    "value": "2,11E-09",
                    "module": "C2",
                    "scenario": null
                },
                {
                    "value": "0,00E+00",
                    "module": "C3",
                    "scenario": null
                },
                {
                    "value": "8,10E-09",
                    "module": "C4",
                    "scenario": null
                },
                {
                    "value": "0,00E+00",
                    "module": "D",
                    "scenario": null
                }
            ]
        },
        {
            "parameter": "ETP-fw",
            "values": [
                {
                    "value": "7,89E+01",
                    "module": "A1-A3",
                    "scenario": null
                },
                {
                    "value": "1,46E+00",
                    "module": "A4",
                    "scenario": null
                },
                {
                    "value": "4,10E+00",
                    "module": "A5",
                    "scenario": null
                },
                {
                    "value": "1,29E-01",
                    "module": "C1",
                    "scenario": null
                },
                {
                    "value": "2,73E-01",
                    "module": "C2",
                    "scenario": null
                },
                {
                    "value": "0,00E+00",
                    "module": "C3",
                    "scenario": null
                },
                {
                    "value": "6,40E-01",
                    "module": "C4",
                    "scenario": null
                },
                {
                    "value": "0,00E+00",
                    "module": "D",
                    "scenario": null
                }
            ]
        },
        {
            "parameter": "HTP-c",
            "values": [
                {
                    "value": "7,24E-10",
                    "module": "A1-A3",
                    "scenario": null
                },
                {
                    "value": "0,00E+00",
                    "module": "A4",
                    "scenario": null
                },
                {
                    "value": "4,10E-11",
                    "module": "A5",
                    "scenario": null
                },
                {
                    "value": "5,00E-12",
                    "module": "C1",
                    "scenario": null
                },
                {
                    "value": "0,00E+00",
                    "module": "C2",
                    "scenario": null
                },
                {
                    "value": "0,00E+00",
                    "module": "C3",
                    "scenario": null
                },
                {
                    "value": "2,60E-11",
                    "module": "C4",
                    "scenario": null
                },
                {
                    "value": "0,00E+00",
                    "module": "D",
                    "scenario": null
                }
            ]
        },
        {
            "parameter": "HTP-nc",
            "values": [
                {
                    "value": "2,25E-08",
                    "module": "A1-A3",
                    "scenario": null
                },
                {
                    "value": "1,41E-09",
                    "module": "A4",
                    "scenario": null
                },
                {
                    "value": "1,38E-09",
                    "module": "A5",
                    "scenario": null
                },
                {
                    "value": "1,18E-10",
                    "module": "C1",
                    "scenario": null
                },
                {
                    "value": "2,64E-10",
                    "module": "C2",
                    "scenario": null
                },
                {
                    "value": "0,00E+00",
                    "module": "C3",
                    "scenario": null
                },
                {
                    "value": "4,63E-10",
                    "module": "C4",
                    "scenario": null
                },
                {
                    "value": "0,00E+00",
                    "module": "D",
                    "scenario": null
                }
            ]
        },
        {
            "parameter": "SQP",
            "values": [
                {
                    "value": "1,53E+01",
                    "module": "A1-A3",
                    "scenario": null
                },
                {
                    "value": "2,29E+00",
                    "module": "A4",
                    "scenario": null
                },
                {
                    "value": "1,15E+00",
                    "module": "A5",
                    "scenario": null
                },
                {
                    "value": "2,99E-02",
                    "module": "C1",
                    "scenario": null
                },
                {
                    "value": "4,28E-01",
                    "module": "C2",
                    "scenario": null
                },
                {
                    "value": "0,00E+00",
                    "module": "C3",
                    "scenario": null
                },
                {
                    "value": "4,52E+00",
                    "module": "C4",
                    "scenario": null
                },
                {
                    "value": "0,00E+00",
                    "module": "D",
                    "scenario": null
                }
            ]
        },
        {
            "parameter": "IRP",
            "values": [
                {
                    "value": "1,71E-01",
                    "module": "A1-A3",
                    "scenario": null
                },
                {
                    "value": "8,75E-03",
                    "module": "A4",
                    "scenario": null
                },
                {
                    "value": "9,68E-03",
                    "module": "A5",
                    "scenario": null
                },
                {
                    "value": "1,01E-03",
                    "module": "C1",
                    "scenario": null
                },
                {
                    "value": "1,63E-03",
                    "module": "C2",
                    "scenario": null
                },
                {
                    "value": "0,00E+00",
                    "module": "C3",
                    "scenario": null
                },
                {
                    "value": "5,36E-03",
                    "module": "C4",
                    "scenario": null
                },
                {
                    "value": "0,00E+00",
                    "module": "D",
                    "scenario": null
                }
            ]
        }
    ],
    "resource_use": [
        {
            "parameter": "PERE",
            "values": [
                {
                    "value": "8,15E+00",
                    "module": "A1-A3",
                    "scenario": null
                },
                {
                    "value": "2,52E-02",
                    "module": "A4",
                    "scenario": null
                },
                {
                    "value": "4,14E-01",
                    "module": "A5",
                    "scenario": null
                },
                {
                    "value": "1,27E-03",
                    "module": "C1",
                    "scenario": null
                },
                {
                    "value": "4,70E-03",
                    "module": "C2",
                    "scenario": null
                },
                {
                    "value": "0,00E+00",
                    "module": "C3",
                    "scenario": null
                },
                {
                    "value": "4,20E-02",
                    "module": "C4",
                    "scenario": null
                },
                {
                    "value": "0,00E+00",
                    "module": "D",
                    "scenario": null
                }
            ]
        },
        {
            "parameter": "PERM",
            "values": [
                {
                    "value": "3,11E+00",
                    "module": "A1-A3",
                    "scenario": null
                },
                {
                    "value": "0,00E+00",
                    "module": "A4",
                    "scenario": null
                },
                {
                    "value": "-9,57E-01",
                    "module": "A5",
                    "scenario": null
                },
                {
                    "value": "0,00E+00",
                    "module": "C1",
                    "scenario": null
                },
                {
                    "value": "0,00E+00",
                    "module": "C2",
                    "scenario": null
                },
                {
                    "value": "-2,10E+00",
                    "module": "C3",
                    "scenario": null
                },
                {
                    "value": "0,00E+00",
                    "module": "C4",
                    "scenario": null
                },
                {
                    "value": "0,00E+00",
                    "module": "D",
                    "scenario": null
                }
            ]
        },
        {
            "parameter": "PERT",
            "values": [
                {
                    "value": "1,13E+01",
                    "module": "A1-A3",
                    "scenario": null
                },
                {
                    "value": "2,52E-02",
                    "module": "A4",
                    "scenario": null
                },
                {
                    "value": "-5,43E-01",
                    "module": "A5",
                    "scenario": null
                },
                {
                    "value": "1,27E-03",
                    "module": "C1",
                    "scenario": null
                },
                {
                    "value": "4,70E-03",
                    "module": "C2",
                    "scenario": null
                },
                {
                    "value": "-2,10E+00",
                    "module": "C3",
                    "scenario": null
                },
                {
                    "value": "4,20E-02",
                    "module": "C4",
                    "scenario": null
                },
                {
                    "value": "0,00E+00",
                    "module": "D",
                    "scenario": null
                }
            ]
        },
        {
            "parameter": "PENRE",
            "values": [
                {
                    "value": "2,82E+01",
                    "module": "A1-A3",
                    "scenario": null
                },
                {
                    "value": "2,00E+00",
                    "module": "A4",
                    "scenario": null
                },
                {
                    "value": "1,63E+00",
                    "module": "A5",
                    "scenario": null
                },
                {
                    "value": "2,35E-01",
                    "module": "C1",
                    "scenario": null
                },
                {
                    "value": "3,73E-01",
                    "module": "C2",
                    "scenario": null
                },
                {
                    "value": "0,00E+00",
                    "module": "C3",
                    "scenario": null
                },
                {
                    "value": "1,17E+00",
                    "module": "C4",
                    "scenario": null
                },
                {
                    "value": "0,00E+00",
                    "module": "D",
                    "scenario": null
                }
            ]
        },
        {
            "parameter": "PENRM",
            "values": [
                {
                    "value": "9,49E-01",
                    "module": "A1-A3",
                    "scenario": null
                },
                {
                    "value": "0,00E+00",
                    "module": "A4",
                    "scenario": null
                },
                {
                    "value": "-2,77E-01",
                    "module": "A5",
                    "scenario": null
                },
                {
                    "value": "0,00E+00",
                    "module": "C1",
                    "scenario": null
                },
                {
                    "value": "0,00E+00",
                    "module": "C2",
                    "scenario": null
                },
                {
                    "value": "-5,35E-01",
                    "module": "C3",
                    "scenario": null
                },
                {
                    "value": "0,00E+00",
                    "module": "C4",
                    "scenario": null
                },
                {
                    "value": "0,00E+00",
                    "module": "D",
                    "scenario": null
                }
            ]
        },
        {
            "parameter": "PENRT",
            "values": [
                {
                    "value": "2,91E+01",
                    "module": "A1-A3",
                    "scenario": null
                },
                {
                    "value": "2,00E+00",
                    "module": "A4",
                    "scenario": null
                },
                {
                    "value": "1,35E+00",
                    "module": "A5",
                    "scenario": null
                },
                {
                    "value": "2,35E-01",
                    "module": "C1",
                    "scenario": null
                },
                {
                    "value": "3,73E-01",
                    "module": "C2",
                    "scenario": null
                },
                {
                    "value": "-5,35E-01",
                    "module": "C3",
                    "scenario": null
                },
                {
                    "value": "1,17E+00",
                    "module": "C4",
                    "scenario": null
                },
                {
                    "value": "0,00E+00",
                    "module": "D",
                    "scenario": null
                }
            ]
        },
        {
            "parameter": "SM",
            "values": [
                {
                    "value": "1,96E+00",
                    "module": "A1-A3",
                    "scenario": null
                },
                {
                    "value": "0,00E+00",
                    "module": "A4",
                    "scenario": null
                },
                {
                    "value": "9,79E-02",
                    "module": "A5",
                    "scenario": null
                },
                {
                    "value": "0,00E+00",
                    "module": "C1",
                    "scenario": null
                },
                {
                    "value": "0,00E+00",
                    "module": "C2",
                    "scenario": null
                },
                {
                    "value": "0,00E+00",
                    "module": "C3",
                    "scenario": null
                },
                {
                    "value": "0,00E+00",
                    "module": "C4",
                    "scenario": null
                },
                {
                    "value": "0,00E+00",
                    "module": "D",
                    "scenario": null
                }
            ]
        },
        {
            "parameter": "RSF",
            "values": [
                {
                    "value": "3,69E-02",
                    "module": "A1-A3",
                    "scenario": null
                },
                {
                    "value": "8,81E-04",
                    "module": "A4",
                    "scenario": null
                },
                {
                    "value": "1,98E-03",
                    "module": "A5",
                    "scenario": null
                },
                {
                    "value": "3,13E-05",
                    "module": "C1",
                    "scenario": null
                },
                {
                    "value": "1,64E-04",
                    "module": "C2",
                    "scenario": null
                },
                {
                    "value": "0,00E+00",
                    "module": "C3",
                    "scenario": null
                },
                {
                    "value": "8,72E-04",
                    "module": "C4",
                    "scenario": null
                },
                {
                    "value": "0,00E+00",
                    "module": "D",
                    "scenario": null
                }
            ]
        },
        {
            "parameter": "NRSF",
            "values": [
                {
                    "value": "7,71E-02",
                    "module": "A1-A3",
                    "scenario": null
                },
                {
                    "value": "2,95E-03",
                    "module": "A4",
                    "scenario": null
                },
                {
                    "value": "4,39E-03",
                    "module": "A5",
                    "scenario": null
                },
                {
                    "value": "4,61E-04",
                    "module": "C1",
                    "scenario": null
                },
                {
                    "value": "5,51E-04",
                    "module": "C2",
                    "scenario": null
                },
                {
                    "value": "0,00E+00",
                    "module": "C3",
                    "scenario": null
                },
                {
                    "value": "1,88E-03",
                    "module": "C4",
                    "scenario": null
                },
                {
                    "value": "0,00E+00",
                    "module": "D",
                    "scenario": null
                }
            ]
        },
        {
            "parameter": "FW",
            "values": [
                {
                    "value": "1,83E-02",
                    "module": "A1-A3",
                    "scenario": null
                },
                {
                    "value": "2,28E-04",
                    "module": "A4",
                    "scenario": null
                },
                {
                    "value": "1,03E-03",
                    "module": "A5",
                    "scenario": null
                },
                {
                    "value": "1,21E-05",
                    "module": "C1",
                    "scenario": null
                },
                {
                    "value": "4,25E-05",
                    "module": "C2",
                    "scenario": null
                },
                {
                    "value": "0,00E+00",
                    "module": "C3",
                    "scenario": null
                },
                {
                    "value": "1,44E-03",
                    "module": "C4",
                    "scenario": null
                },
                {
                    "value": "0,00E+00",
                    "module": "D",
                    "scenario": null
                }
            ]
        }
    ],
    "end_of_life_waste": [
        {
            "parameter": "HWD",
            "values": [
                {
                    "value": "6,31E-03",
                    "module": "A1-A3",
                    "scenario": null
                },
                {
                    "value": "1,10E-04",
                    "module": "A4",
                    "scenario": null
                },
                {
                    "value": "3,23E-04",
                    "module": "A5",
                    "scenario": null
                },
                {
                    "value": "6,93E-06",
                    "module": "C1",
                    "scenario": null
                },
                {
                    "value": "2,04E-05",
                    "module": "C2",
                    "scenario": null
                },
                {
                    "value": "0,00E+00",
                    "module": "C3",
                    "scenario": null
                },
                {
                    "value": "0,00E+00",
                    "module": "C4",
                    "scenario": null
                },
                {
                    "value": "0,00E+00",
                    "module": "D",
                    "scenario": null
                }
            ]
        },
        {
            "parameter": "NHWD",
            "values": [
                {
                    "value": "2,21E-01",
                    "module": "A1-A3",
                    "scenario": null
                },
                {
                    "value": "1,74E-01",
                    "module": "A4",
                    "scenario": null
                },
                {
                    "value": "3,60E-01",
                    "module": "A5",
                    "scenario": null
                },
                {
                    "value": "2,79E-04",
                    "module": "C1",
                    "scenario": null
                },
                {
                    "value": "3,25E-02",
                    "module": "C2",
                    "scenario": null
                },
                {
                    "value": "0,00E+00",
                    "module": "C3",
                    "scenario": null
                },
                {
                    "value": "5,20E+00",
                    "module": "C4",
                    "scenario": null
                },
                {
                    "value": "0,00E+00",
                    "module": "D",
                    "scenario": null
                }
            ]
        },
        {
            "parameter": "RWD",
            "values": [
                {
                    "value": "1,78E-04",
                    "module": "A1-A3",
                    "scenario": null
                },
                {
                    "value": "1,37E-05",
                    "module": "A4",
                    "scenario": null
                },
                {
                    "value": "9,88E-06",
                    "module": "A5",
                    "scenario": null
                },
                {
                    "value": "1,63E-06",
                    "module": "C1",
                    "scenario": null
                },
                {
                    "value": "2,55E-06",
                    "module": "C2",
                    "scenario": null
                },
                {
                    "value": "0,00E+00",
                    "module": "C3",
                    "scenario": null
                },
                {
                    "value": "0,00E+00",
                    "module": "C4",
                    "scenario": null
                },
                {
                    "value": "0,00E+00",
                    "module": "D",
                    "scenario": null
                }
            ]
        }
    ],
    "end_of_life_flow": [
        {
            "parameter": "CRU",
            "values": [
                {
                    "value": "0,00E+00",
                    "module": "A1-A3",
                    "scenario": null
                },
                {
                    "value": "0,00E+00",
                    "module": "A4",
                    "scenario": null
                },
                {
                    "value": "0,00E+00",
                    "module": "A5",
                    "scenario": null
                },
                {
                    "value": "0,00E+00",
                    "module": "C1",
                    "scenario": null
                },
                {
                    "value": "0,00E+00",
                    "module": "C2",
                    "scenario": null
                },
                {
                    "value": "0,00E+00",
                    "module": "C3",
                    "scenario": null
                },
                {
                    "value": "0,00E+00",
                    "module": "C4",
                    "scenario": null
                },
                {
                    "value": "0,00E+00",
                    "module": "D",
                    "scenario": null
                }
            ]
        },
        {
            "parameter": "MFR",
            "values": [
                {
                    "value": "4,98E-03",
                    "module": "A1-A3",
                    "scenario": null
                },
                {
                    "value": "0,00E+00",
                    "module": "A4",
                    "scenario": null
                },
                {
                    "value": "3,83E-03",
                    "module": "A5",
                    "scenario": null
                },
                {
                    "value": "0,00E+00",
                    "module": "C1",
                    "scenario": null
                },
                {
                    "value": "0,00E+00",
                    "module": "C2",
                    "scenario": null
                },
                {
                    "value": "0,00E+00",
                    "module": "C3",
                    "scenario": null
                },
                {
                    "value": "0,00E+00",
                    "module": "C4",
                    "scenario": null
                },
                {
                    "value": "0,00E+00",
                    "module": "D",
                    "scenario": null
                }
            ]
        },
        {
            "parameter": "MER",
            "values": [
                {
                    "value": "5,71E-03",
                    "module": "A1-A3",
                    "scenario": null
                },
                {
                    "value": "0,00E+00",
                    "module": "A4",
                    "scenario": null
                },
                {
                    "value": "7,23E-02",
                    "module": "A5",
                    "scenario": null
                },
                {
                    "value": "0,00E+00",
                    "module": "C1",
                    "scenario": null
                },
                {
                    "value": "0,00E+00",
                    "module": "C2",
                    "scenario": null
                },
                {
                    "value": "0,00E+00",
                    "module": "C3",
                    "scenario": null
                },
                {
                    "value": "0,00E+00",
                    "module": "C4",
                    "scenario": null
                },
                {
                    "value": "0,00E+00",
                    "module": "D",
                    "scenario": null
                }
            ]
        },
        {
            "parameter": "EEE",
            "values": [
                {
                    "value": "4,00E-03",
                    "module": "A1-A3",
                    "scenario": null
                },
                {
                    "value": "0,00E+00",
                    "module": "A4",
                    "scenario": null
                },
                {
                    "value": "5,03E-02",
                    "module": "A5",
                    "scenario": null
                },
                {
                    "value": "0,00E+00",
                    "module": "C1",
                    "scenario": null
                },
                {
                    "value": "0,00E+00",
                    "module": "C2",
                    "scenario": null
                },
                {
                    "value": "0,00E+00",
                    "module": "C3",
                    "scenario": null
                },
                {
                    "value": "0,00E+00",
                    "module": "C4",
                    "scenario": null
                },
                {
                    "value": "0,00E+00",
                    "module": "D",
                    "scenario": null
                }
            ]
        },
        {
            "parameter": "EET",
            "values": [
                {
                    "value": "6,06E-02",
                    "module": "A1-A3",
                    "scenario": null
                },
                {
                    "value": "0,00E+00",
                    "module": "A4",
                    "scenario": null
                },
                {
                    "value": "7,61E-01",
                    "module": "A5",
                    "scenario": null
                },
                {
                    "value": "0,00E+00",
                    "module": "C1",
                    "scenario": null
                },
                {
                    "value": "0,00E+00",
                    "module": "C2",
                    "scenario": null
                },
                {
                    "value": "0,00E+00",
                    "module": "C3",
                    "scenario": null
                },
                {
                    "value": "0,00E+00",
                    "module": "C4",
                    "scenario": null
                },
                {
                    "value": "0,00E+00",
                    "module": "D",
                    "scenario": null
                }
            ]
        }
    ]
}