{"product_name":"180mm Rehab ring","epd_id":"NEPD-8164-7851-EN","declared_unit":{"unit":"stk","amount":1},"compliance":["EN 15804+A2","ISO 14025","ISO 21930"],"producer_name":"SG Armaturen AS","environmental_impact":[{"parameter":"GWP-total","unit":"kg CO2-eq","values":[{"value":"1,43E+00","module":"A1","scenario":null},{"value":"4,45E-04","module":"A2","scenario":null},{"value":"8,62E-02","module":"A3","scenario":null},{"value":"9,43E-02","module":"A4","scenario":null},{"value":"1,61E-01","module":"A5","scenario":null},{"value":"0,00E+00","module":"C1","scenario":null},{"value":"1,14E-02","module":"C2","scenario":null},{"value":"2,47E-03","module":"C3","scenario":null},{"value":"4,61E-04","module":"C4","scenario":null},{"value":"-1,13E-01","module":"D","scenario":null},{"value":"1,52E+00","module":"A1A3","scenario":null}]},{"parameter":"GWP-fossil","unit":"kg CO2-eq","values":[{"value":"1,56E+00","module":"A1","scenario":null},{"value":"4,45E-04","module":"A2","scenario":null},{"value":"8,62E-02","module":"A3","scenario":null},{"value":"9,42E-02","module":"A4","scenario":null},{"value":"1,52E-03","module":"A5","scenario":null},{"value":"0,00E+00","module":"C1","scenario":null},{"value":"1,14E-02","module":"C2","scenario":null},{"value":"2,47E-03","module":"C3","scenario":null},{"value":"4,61E-04","module":"C4","scenario":null},{"value":"-1,13E-01","module":"D","scenario":null},{"value":"1,65E+00","module":"A1A3","scenario":null}]},{"parameter":"GWP-biogenic","unit":"kg CO2-eq","values":[{"value":"-1,31E-01","module":"A1","scenario":null},{"value":"1,73E-07","module":"A2","scenario":null},{"value":"2,15E-05","module":"A3","scenario":null},{"value":"3,34E-05","module":"A4","scenario":null},{"value":"1,60E-01","module":"A5","scenario":null},{"value":"0,00E+00","module":"C1","scenario":null},{"value":"4,43E-06","module":"C2","scenario":null},{"value":"2,00E-08","module":"C3","scenario":null},{"value":"9,19E-09","module":"C4","scenario":null},{"value":"-6,31E-05","module":"D","scenario":null},{"value":"-1,31E-01","module":"A1A3","scenario":null}]},{"parameter":"GWP-luluc","unit":"kg CO2-eq","values":[{"value":"2,15E-03","module":"A1","scenario":null},{"value":"1,63E-07","module":"A2","scenario":null},{"value":"1,36E-05","module":"A3","scenario":null},{"value":"4,69E-05","module":"A4","scenario":null},{"value":"5,03E-07","module":"A5","scenario":null},{"value":"0,00E+00","module":"C1","scenario":null},{"value":"4,16E-06","module":"C2","scenario":null},{"value":"2,94E-09","module":"C3","scenario":null},{"value":"1,44E-07","module":"C4","scenario":null},{"value":"-7,13E-05","module":"D","scenario":null},{"value":"2,17E-03","module":"A1A3","scenario":null}]},{"parameter":"ODP","unit":"kg CFC11-eq","values":[{"value":"8,45E-08","module":"A1","scenario":null},{"value":"9,70E-11","module":"A2","scenario":null},{"value":"1,26E-09","module":"A3","scenario":null},{"value":"2,08E-08","module":"A4","scenario":null},{"value":"3,21E-10","module":"A5","scenario":null},{"value":"0,00E+00","module":"C1","scenario":null},{"value":"2,47E-09","module":"C2","scenario":null},{"value":"2,00E-12","module":"C3","scenario":null},{"value":"1,05E-10","module":"C4","scenario":null},{"value":"-4,46E-05","module":"D","scenario":null},{"value":"8,58E-08","module":"A1A3","scenario":null}]},{"parameter":"AP","unit":"mol H+-eq","values":[{"value":"2,01E-02","module":"A1","scenario":null},{"value":"1,33E-06","module":"A2","scenario":null},{"value":"4,50E-04","module":"A3","scenario":null},{"value":"1,45E-03","module":"A4","scenario":null},{"value":"7,21E-06","module":"A5","scenario":null},{"value":"0,00E+00","module":"C1","scenario":null},{"value":"3,41E-05","module":"C2","scenario":null},{"value":"3,10E-07","module":"C3","scenario":null},{"value":"2,91E-06","module":"C4","scenario":null},{"value":"-5,62E-04","module":"D","scenario":null},{"value":"2,05E-02","module":"A1A3","scenario":null}]},{"parameter":"POCP","unit":"kg NMVOC-eq","values":[{"value":"6,36E-03","module":"A1","scenario":null},{"value":"1,10E-06","module":"A2","scenario":null},{"value":"2,70E-04","module":"A3","scenario":null},{"value":"1,05E-03","module":"A4","scenario":null},{"value":"7,42E-06","module":"A5","scenario":null},{"value":"0,00E+00","module":"C1","scenario":null},{"value":"2,81E-05","module":"C2","scenario":null},{"value":"3,85E-07","module":"C3","scenario":null},{"value":"3,34E-06","module":"C4","scenario":null},{"value":"-5,67E-04","module":"D","scenario":null},{"value":"6,63E-03","module":"A1A3","scenario":null}]},{"parameter":"ADPE","unit":"kg Sb-eq","values":[{"value":"4,80E-05","module":"A1","scenario":null},{"value":"1,19E-08","module":"A2","scenario":null},{"value":"2,66E-07","module":"A3","scenario":null},{"value":"1,80E-06","module":"A4","scenario":null},{"value":"3,70E-08","module":"A5","scenario":null},{"value":"0,00E+00","module":"C1","scenario":null},{"value":"3,05E-07","module":"C2","scenario":null},{"value":"8,70E-11","module":"C3","scenario":null},{"value":"2,86E-09","module":"C4","scenario":null},{"value":"-1,94E-06","module":"D","scenario":null},{"value":"4,82E-05","module":"A1A3","scenario":null}]},{"parameter":"ADPF","unit":"MJ","values":[{"value":"1,80E+01","module":"A1","scenario":null},{"value":"6,57E-03","module":"A2","scenario":null},{"value":"7,63E-01","module":"A3","scenario":null},{"value":"1,33E+00","module":"A4","scenario":null},{"value":"2,13E-02","module":"A5","scenario":null},{"value":"0,00E+00","module":"C1","scenario":null},{"value":"1,68E-01","module":"C2","scenario":null},{"value":"1,62E-04","module":"C3","scenario":null},{"value":"8,64E-03","module":"C4","scenario":null},{"value":"-9,53E-01","module":"D","scenario":null},{"value":"1,88E+01","module":"A1A3","scenario":null}]},{"parameter":"WDP","unit":"m3 world-eq. Deprived","values":[{"value":"9,48E+00","module":"A1","scenario":null},{"value":"2,14E-03","module":"A2","scenario":null},{"value":"1,24E-01","module":"A3","scenario":null},{"value":"8,81E-01","module":"A4","scenario":null},{"value":"2,70E-02","module":"A5","scenario":null},{"value":"0,00E+00","module":"C1","scenario":null},{"value":"5,48E-02","module":"C2","scenario":null},{"value":"3,66E-04","module":"C3","scenario":null},{"value":"2,20E-01","module":"C4","scenario":null},{"value":"5,71E+00","module":"D","scenario":null},{"value":"9,61E+00","module":"A1A3","scenario":null}]},{"parameter":"EP-freshwater","unit":"kg P-eq","values":[{"value":"1,05E-04","module":"A1","scenario":null},{"value":"4,17E-09","module":"A2","scenario":null},{"value":"1,91E-06","module":"A3","scenario":null},{"value":"6,01E-07","module":"A4","scenario":null},{"value":"1,25E-08","module":"A5","scenario":null},{"value":"0,00E+00","module":"C1","scenario":null},{"value":"1,07E-07","module":"C2","scenario":null},{"value":"1,90E-10","module":"C3","scenario":null},{"value":"6,74E-09","module":"C4","scenario":null},{"value":"-6,96E-06","module":"D","scenario":null},{"value":"1,07E-04","module":"A1A3","scenario":null}]},{"parameter":"EP-marine","unit":"kg N-eq","values":[{"value":"1,74E-03","module":"A1","scenario":null},{"value":"2,62E-07","module":"A2","scenario":null},{"value":"9,30E-05","module":"A3","scenario":null},{"value":"3,50E-04","module":"A4","scenario":null},{"value":"2,38E-06","module":"A5","scenario":null},{"value":"0,00E+00","module":"C1","scenario":null},{"value":"6,70E-06","module":"C2","scenario":null},{"value":"1,49E-07","module":"C3","scenario":null},{"value":"1,14E-06","module":"C4","scenario":null},{"value":"-1,17E-04","module":"D","scenario":null},{"value":"1,84E-03","module":"A1A3","scenario":null}]},{"parameter":"EP-terrestrial","unit":"mol N-eq.","values":[{"value":"1,98E-02","module":"A1","scenario":null},{"value":"2,93E-06","module":"A2","scenario":null},{"value":"1,02E-03","module":"A3","scenario":null},{"value":"3,89E-03","module":"A4","scenario":null},{"value":"2,58E-05","module":"A5","scenario":null},{"value":"0,00E+00","module":"C1","scenario":null},{"value":"7,50E-05","module":"C2","scenario":null},{"value":"1,61E-06","module":"C3","scenario":null},{"value":"1,17E-05","module":"C4","scenario":null},{"value":"-1,20E-03","module":"D","scenario":null},{"value":"2,08E-02","module":"A1A3","scenario":null}]},{"parameter":"GWP-IOBC","unit":"kg CO2-eq","values":[{"value":"1,59E+00","module":"A1","scenario":null},{"value":"4,45E-04","module":"A2","scenario":null},{"value":"8,14E-02","module":"A3","scenario":null},{"value":"9,43E-02","module":"A4","scenario":null},{"value":"1,52E-03","module":"A5","scenario":null},{"value":"0,00E+00","module":"C1","scenario":null},{"value":"1,14E-02","module":"C2","scenario":null},{"value":"2,47E-03","module":"C3","scenario":null},{"value":"5,35E-04","module":"C4","scenario":null},{"value":"-1,69E-01","module":"D","scenario":null},{"value":"1,67E+00","module":"A1A3","scenario":null}]}],"additional_environmental_impact":[{"parameter":"PM","unit":"Disease incidence","values":[{"value":"1,14E-07","module":"A1","scenario":null},{"value":"3,00E-11","module":"A2","scenario":null},{"value":"6,08E-09","module":"A3","scenario":null},{"value":"3,33E-09","module":"A4","scenario":null},{"value":"1,07E-10","module":"A5","scenario":null},{"value":"0,00E+00","module":"C1","scenario":null},{"value":"7,36E-10","module":"C2","scenario":null},{"value":"1,00E-12","module":"C3","scenario":null},{"value":"5,00E-11","module":"C4","scenario":null},{"value":"-9,61E-09","module":"D","scenario":null},{"value":"1,20E-07","module":"A1A3","scenario":null}]},{"parameter":"ETP-fw","unit":"CTUe","values":[{"value":"1,10E+02","module":"A1","scenario":null},{"value":"5,33E-03","module":"A2","scenario":null},{"value":"2,24E+00","module":"A3","scenario":null},{"value":"9,07E-01","module":"A4","scenario":null},{"value":"2,84E-02","module":"A5","scenario":null},{"value":"0,00E+00","module":"C1","scenario":null},{"value":"1,36E-01","module":"C2","scenario":null},{"value":"4,83E-04","module":"C3","scenario":null},{"value":"1,58E+01","module":"C4","scenario":null},{"value":"-6,30E+00","module":"D","scenario":null},{"value":"1,12E+02","module":"A1A3","scenario":null}]},{"parameter":"HTP-c","unit":"CTUh","values":[{"value":"1,41E-08","module":"A1","scenario":null},{"value":"0,00E+00","module":"A2","scenario":null},{"value":"2,40E-11","module":"A3","scenario":null},{"value":"0,00E+00","module":"A4","scenario":null},{"value":"1,00E-12","module":"A5","scenario":null},{"value":"0,00E+00","module":"C1","scenario":null},{"value":"0,00E+00","module":"C2","scenario":null},{"value":"0,00E+00","module":"C3","scenario":null},{"value":"1,00E-12","module":"C4","scenario":null},{"value":"-5,40E-10","module":"D","scenario":null},{"value":"1,41E-08","module":"A1A3","scenario":null}]},{"parameter":"HTP-nc","unit":"CTUh","values":[{"value":"8,03E-08","module":"A1","scenario":null},{"value":"5,00E-12","module":"A2","scenario":null},{"value":"1,05E-09","module":"A3","scenario":null},{"value":"6,65E-10","module":"A4","scenario":null},{"value":"3,60E-11","module":"A5","scenario":null},{"value":"0,00E+00","module":"C1","scenario":null},{"value":"1,34E-10","module":"C2","scenario":null},{"value":"2,00E-12","module":"C3","scenario":null},{"value":"1,30E-11","module":"C4","scenario":null},{"value":"1,17E-08","module":"D","scenario":null},{"value":"8,13E-08","module":"A1A3","scenario":null}]},{"parameter":"SQP","unit":"-","values":[{"value":"5,49E+00","module":"A1","scenario":null},{"value":"4,50E-03","module":"A2","scenario":null},{"value":"1,62E-01","module":"A3","scenario":null},{"value":"6,42E-01","module":"A4","scenario":null},{"value":"1,43E-02","module":"A5","scenario":null},{"value":"0,00E+00","module":"C1","scenario":null},{"value":"1,15E-01","module":"C2","scenario":null},{"value":"1,96E-05","module":"C3","scenario":null},{"value":"1,54E-02","module":"C4","scenario":null},{"value":"-1,29E-01","module":"D","scenario":null},{"value":"5,65E+00","module":"A1A3","scenario":null}]},{"parameter":"IRP","unit":"kBq U235-eq","values":[{"value":"5,25E-02","module":"A1","scenario":null},{"value":"2,73E-05","module":"A2","scenario":null},{"value":"6,60E-04","module":"A3","scenario":null},{"value":"5,77E-03","module":"A4","scenario":null},{"value":"9,11E-05","module":"A5","scenario":null},{"value":"0,00E+00","module":"C1","scenario":null},{"value":"6,99E-04","module":"C2","scenario":null},{"value":"2,74E-07","module":"C3","scenario":null},{"value":"5,76E-05","module":"C4","scenario":null},{"value":"3,47E-04","module":"D","scenario":null},{"value":"5,32E-02","module":"A1A3","scenario":null}]}],"resource_use":[{"parameter":"PERE","unit":"MJ","values":[{"value":"4,32E+00","module":"A1","scenario":null},{"value":"7,44E-05","module":"A2","scenario":null},{"value":"7,67E-02","module":"A3","scenario":null},{"value":"1,51E-02","module":"A4","scenario":null},{"value":"3,51E-04","module":"A5","scenario":null},{"value":"0,00E+00","module":"C1","scenario":null},{"value":"1,90E-03","module":"C2","scenario":null},{"value":"4,76E-06","module":"C3","scenario":null},{"value":"1,19E-03","module":"C4","scenario":null},{"value":"-1,31E-01","module":"D","scenario":null},{"value":"4,39E+00","module":"A1A3","scenario":null}]},{"parameter":"PERM","unit":"","values":[{"value":"5,50E-01","module":"A1","scenario":null},{"value":"0,00E+00","module":"A2","scenario":null},{"value":"0,00E+00","module":"A3","scenario":null},{"value":"0,00E+00","module":"A4","scenario":null},{"value":"-5,50E-01","module":"A5","scenario":null},{"value":"0,00E+00","module":"C1","scenario":null},{"value":"0,00E+00","module":"C2","scenario":null},{"value":"0,00E+00","module":"C3","scenario":null},{"value":"0,00E+00","module":"C4","scenario":null},{"value":"0,00E+00","module":"D","scenario":null},{"value":"5,50E-01","module":"A1A3","scenario":null}]},{"parameter":"PERT","unit":"MJ","values":[{"value":"4,87E+00","module":"A1","scenario":null},{"value":"7,44E-05","module":"A2","scenario":null},{"value":"7,67E-02","module":"A3","scenario":null},{"value":"1,51E-02","module":"A4","scenario":null},{"value":"-5,50E-01","module":"A5","scenario":null},{"value":"0,00E+00","module":"C1","scenario":null},{"value":"1,90E-03","module":"C2","scenario":null},{"value":"4,76E-06","module":"C3","scenario":null},{"value":"1,19E-03","module":"C4","scenario":null},{"value":"-1,31E-01","module":"D","scenario":null},{"value":"4,94E+00","module":"A1A3","scenario":null}]},{"parameter":"PENRE","unit":"MJ","values":[{"value":"1,79E+01","module":"A1","scenario":null},{"value":"6,57E-03","module":"A2","scenario":null},{"value":"7,63E-01","module":"A3","scenario":null},{"value":"1,33E+00","module":"A4","scenario":null},{"value":"2,13E-02","module":"A5","scenario":null},{"value":"0,00E+00","module":"C1","scenario":null},{"value":"1,68E-01","module":"C2","scenario":null},{"value":"1,62E-04","module":"C3","scenario":null},{"value":"8,64E-03","module":"C4","scenario":null},{"value":"-9,52E-01","module":"D","scenario":null},{"value":"1,87E+01","module":"A1A3","scenario":null}]},{"parameter":"PENRM","unit":"MJ","values":[{"value":"6,97E-02","module":"A1","scenario":null},{"value":"0,00E+00","module":"A2","scenario":null},{"value":"0,00E+00","module":"A3","scenario":null},{"value":"0,00E+00","module":"A4","scenario":null},{"value":"0,00E+00","module":"A5","scenario":null},{"value":"0,00E+00","module":"C1","scenario":null},{"value":"0,00E+00","module":"C2","scenario":null},{"value":"-6,97E-02","module":"C3","scenario":null},{"value":"0,00E+00","module":"C4","scenario":null},{"value":"0,00E+00","module":"D","scenario":null},{"value":"6,97E-02","module":"A1A3","scenario":null}]},{"parameter":"PENRT","unit":"MJ","values":[{"value":"1,80E+01","module":"A1","scenario":null},{"value":"6,57E-03","module":"A2","scenario":null},{"value":"7,63E-01","module":"A3","scenario":null},{"value":"1,33E+00","module":"A4","scenario":null},{"value":"2,13E-02","module":"A5","scenario":null},{"value":"0,00E+00","module":"C1","scenario":null},{"value":"1,68E-01","module":"C2","scenario":null},{"value":"-6,95E-02","module":"C3","scenario":null},{"value":"8,64E-03","module":"C4","scenario":null},{"value":"-9,52E-01","module":"D","scenario":null},{"value":"1,88E+01","module":"A1A3","scenario":null}]},{"parameter":"SM","unit":"kg","values":[{"value":"9,41E-02","module":"A1","scenario":null},{"value":"0,00E+00","module":"A2","scenario":null},{"value":"0,00E+00","module":"A3","scenario":null},{"value":"0,00E+00","module":"A4","scenario":null},{"value":"0,00E+00","module":"A5","scenario":null},{"value":"0,00E+00","module":"C1","scenario":null},{"value":"0,00E+00","module":"C2","scenario":null},{"value":"0,00E+00","module":"C3","scenario":null},{"value":"0,00E+00","module":"C4","scenario":null},{"value":"0,00E+00","module":"D","scenario":null},{"value":"9,41E-02","module":"A1A3","scenario":null}]},{"parameter":"RSF","unit":"MJ","values":[{"value":"2,43E-02","module":"A1","scenario":null},{"value":"1,45E-06","module":"A2","scenario":null},{"value":"6,75E-05","module":"A3","scenario":null},{"value":"4,98E-04","module":"A4","scenario":null},{"value":"1,16E-05","module":"A5","scenario":null},{"value":"0,00E+00","module":"C1","scenario":null},{"value":"3,72E-05","module":"C2","scenario":null},{"value":"1,34E-07","module":"C3","scenario":null},{"value":"2,47E-05","module":"C4","scenario":null},{"value":"4,04E-03","module":"D","scenario":null},{"value":"2,44E-02","module":"A1A3","scenario":null}]},{"parameter":"NRSF","unit":"MJ","values":[{"value":"1,84E-01","module":"A1","scenario":null},{"value":"1,24E-05","module":"A2","scenario":null},{"value":"6,35E-04","module":"A3","scenario":null},{"value":"2,67E-03","module":"A4","scenario":null},{"value":"4,79E-05","module":"A5","scenario":null},{"value":"0,00E+00","module":"C1","scenario":null},{"value":"3,16E-04","module":"C2","scenario":null},{"value":"0,00E+00","module":"C3","scenario":null},{"value":"3,23E-06","module":"C4","scenario":null},{"value":"1,15E-01","module":"D","scenario":null},{"value":"1,85E-01","module":"A1A3","scenario":null}]},{"parameter":"FW","unit":"m3","values":[{"value":"1,12E-02","module":"A1","scenario":null},{"value":"7,35E-07","module":"A2","scenario":null},{"value":"2,08E-03","module":"A3","scenario":null},{"value":"1,14E-04","module":"A4","scenario":null},{"value":"1,00E-05","module":"A5","scenario":null},{"value":"0,00E+00","module":"C1","scenario":null},{"value":"1,88E-05","module":"C2","scenario":null},{"value":"4,57E-07","module":"C3","scenario":null},{"value":"1,13E-05","module":"C4","scenario":null},{"value":"-3,01E-04","module":"D","scenario":null},{"value":"1,33E-02","module":"A1A3","scenario":null}]}],"end_of_life_waste":[{"parameter":"HWD","unit":"kg","values":[{"value":"1,66E-02","module":"A1","scenario":null},{"value":"5,94E-07","module":"A2","scenario":null},{"value":"1,05E-04","module":"A3","scenario":null},{"value":"6,49E-05","module":"A4","scenario":null},{"value":"0,00E+00","module":"A5","scenario":null},{"value":"0,00E+00","module":"C1","scenario":null},{"value":"1,52E-05","module":"C2","scenario":null},{"value":"0,00E+00","module":"C3","scenario":null},{"value":"9,79E-04","module":"C4","scenario":null},{"value":"-5,83E-04","module":"D","scenario":null},{"value":"1,67E-02","module":"A1A3","scenario":null}]},{"parameter":"NHWD","unit":"kg","values":[{"value":"9,92E-01","module":"A1","scenario":null},{"value":"3,15E-04","module":"A2","scenario":null},{"value":"7,12E-03","module":"A3","scenario":null},{"value":"4,11E-02","module":"A4","scenario":null},{"value":"9,41E-02","module":"A5","scenario":null},{"value":"0,00E+00","module":"C1","scenario":null},{"value":"8,07E-03","module":"C2","scenario":null},{"value":"0,00E+00","module":"C3","scenario":null},{"value":"2,67E-02","module":"C4","scenario":null},{"value":"-4,60E-02","module":"D","scenario":null},{"value":"9,99E-01","module":"A1A3","scenario":null}]},{"parameter":"RWD","unit":"kg","values":[{"value":"4,44E-05","module":"A1","scenario":null},{"value":"4,31E-08","module":"A2","scenario":null},{"value":"5,83E-07","module":"A3","scenario":null},{"value":"9,13E-06","module":"A4","scenario":null},{"value":"0,00E+00","module":"A5","scenario":null},{"value":"0,00E+00","module":"C1","scenario":null},{"value":"1,10E-06","module":"C2","scenario":null},{"value":"0,00E+00","module":"C3","scenario":null},{"value":"6,03E-08","module":"C4","scenario":null},{"value":"2,64E-07","module":"D","scenario":null},{"value":"4,50E-05","module":"A1A3","scenario":null}]}],"end_of_life_flow":[{"parameter":"CRU","unit":"kg","values":[{"value":"0,00E+00","module":"A1","scenario":null},{"value":"0,00E+00","module":"A2","scenario":null},{"value":"0,00E+00","module":"A3","scenario":null},{"value":"0,00E+00","module":"A4","scenario":null},{"value":"0,00E+00","module":"A5","scenario":null},{"value":"0,00E+00","module":"C1","scenario":null},{"value":"0,00E+00","module":"C2","scenario":null},{"value":"0,00E+00","module":"C3","scenario":null},{"value":"0,00E+00","module":"C4","scenario":null},{"value":"0,00E+00","module":"D","scenario":null},{"value":"0,00E+00","module":"A1A3","scenario":null}]},{"parameter":"MFR","unit":"kg","values":[{"value":"0,00E+00","module":"A1","scenario":null},{"value":"0,00E+00","module":"A2","scenario":null},{"value":"2,27E-03","module":"A3","scenario":null},{"value":"0,00E+00","module":"A4","scenario":null},{"value":"8,75E-02","module":"A5","scenario":null},{"value":"0,00E+00","module":"C1","scenario":null},{"value":"0,00E+00","module":"C2","scenario":null},{"value":"1,02E-01","module":"C3","scenario":null},{"value":"7,36E-08","module":"C4","scenario":null},{"value":"0,00E+00","module":"D","scenario":null},{"value":"2,27E-03","module":"A1A3","scenario":null}]},{"parameter":"MER","unit":"kg","values":[{"value":"0,00E+00","module":"A1","scenario":null},{"value":"0,00E+00","module":"A2","scenario":null},{"value":"4,90E-04","module":"A3","scenario":null},{"value":"0,00E+00","module":"A4","scenario":null},{"value":"1,28E-07","module":"A5","scenario":null},{"value":"0,00E+00","module":"C1","scenario":null},{"value":"0,00E+00","module":"C2","scenario":null},{"value":"8,20E-04","module":"C3","scenario":null},{"value":"1,80E-09","module":"C4","scenario":null},{"value":"0,00E+00","module":"D","scenario":null},{"value":"4,90E-04","module":"A1A3","scenario":null}]},{"parameter":"EEE","unit":"MJ","values":[{"value":"0,00E+00","module":"A1","scenario":null},{"value":"0,00E+00","module":"A2","scenario":null},{"value":"7,38E-04","module":"A3","scenario":null},{"value":"0,00E+00","module":"A4","scenario":null},{"value":"5,38E-03","module":"A5","scenario":null},{"value":"0,00E+00","module":"C1","scenario":null},{"value":"0,00E+00","module":"C2","scenario":null},{"value":"1,59E-03","module":"C3","scenario":null},{"value":"1,17E-07","module":"C4","scenario":null},{"value":"0,00E+00","module":"D","scenario":null},{"value":"7,38E-04","module":"A1A3","scenario":null}]},{"parameter":"EET","unit":"MJ","values":[{"value":"0,00E+00","module":"A1","scenario":null},{"value":"0,00E+00","module":"A2","scenario":null},{"value":"1,12E-02","module":"A3","scenario":null},{"value":"0,00E+00","module":"A4","scenario":null},{"value":"8,14E-02","module":"A5","scenario":null},{"value":"0,00E+00","module":"C1","scenario":null},{"value":"0,00E+00","module":"C2","scenario":null},{"value":"2,41E-02","module":"C3","scenario":null},{"value":"1,77E-06","module":"C4","scenario":null},{"value":"0,00E+00","module":"D","scenario":null},{"value":"1,12E-02","module":"A1A3","scenario":null}]}]}