{"product_name":"ISH","epd_id":"NEPD-8071-7790","declared_unit":{"unit":"stk","amount":1},"compliance":["EN 15804+A2","ISO 14025","ISO 21930"],"producer_name":"TROX Group","environmental_impact":[{"parameter":"GWP-total","unit":"kg CO2-eq","values":[{"value":"6,83E+01","module":"A1-A3","scenario":null},{"value":"2,50E+00","module":"A4","scenario":null},{"value":"2,14E-02","module":"C1","scenario":null},{"value":"1,57E-01","module":"C2","scenario":null},{"value":"0,00E+00","module":"C3","scenario":null},{"value":"6,58E-03","module":"C4","scenario":null},{"value":"-3,83E+00","module":"D","scenario":null}]},{"parameter":"GWP-fossil","unit":"kg CO2-eq","values":[{"value":"6,70E+01","module":"A1-A3","scenario":null},{"value":"2,50E+00","module":"A4","scenario":null},{"value":"2,14E-02","module":"C1","scenario":null},{"value":"1,56E-01","module":"C2","scenario":null},{"value":"0,00E+00","module":"C3","scenario":null},{"value":"6,57E-03","module":"C4","scenario":null},{"value":"-3,82E+00","module":"D","scenario":null}]},{"parameter":"GWP-biogenic","unit":"kg CO2-eq","values":[{"value":"1,22E+00","module":"A1-A3","scenario":null},{"value":"1,04E-03","module":"A4","scenario":null},{"value":"4,02E-06","module":"C1","scenario":null},{"value":"6,48E-05","module":"C2","scenario":null},{"value":"0,00E+00","module":"C3","scenario":null},{"value":"5,68E-06","module":"C4","scenario":null},{"value":"-3,53E-03","module":"D","scenario":null}]},{"parameter":"GWP-luluc","unit":"kg CO2-eq","values":[{"value":"8,63E-02","module":"A1-A3","scenario":null},{"value":"8,91E-04","module":"A4","scenario":null},{"value":"1,69E-06","module":"C1","scenario":null},{"value":"5,57E-05","module":"C2","scenario":null},{"value":"0,00E+00","module":"C3","scenario":null},{"value":"1,30E-06","module":"C4","scenario":null},{"value":"-6,52E-03","module":"D","scenario":null}]},{"parameter":"ODP","unit":"kg CFC11-eq","values":[{"value":"6,15E-06","module":"A1-A3","scenario":null},{"value":"5,67E-07","module":"A4","scenario":null},{"value":"4,63E-09","module":"C1","scenario":null},{"value":"3,54E-08","module":"C2","scenario":null},{"value":"0,00E+00","module":"C3","scenario":null},{"value":"3,19E-09","module":"C4","scenario":null},{"value":"-1,37E-07","module":"D","scenario":null}]},{"parameter":"AP","unit":"mol H+-eq","values":[{"value":"6,57E-01","module":"A1-A3","scenario":null},{"value":"7,19E-03","module":"A4","scenario":null},{"value":"2,24E-04","module":"C1","scenario":null},{"value":"4,50E-04","module":"C2","scenario":null},{"value":"0,00E+00","module":"C3","scenario":null},{"value":"6,40E-05","module":"C4","scenario":null},{"value":"-3,49E-02","module":"D","scenario":null}]},{"parameter":"POCP","unit":"kg NMVOC-eq","values":[{"value":"2,70E-01","module":"A1-A3","scenario":null},{"value":"6,10E-03","module":"A4","scenario":null},{"value":"2,98E-04","module":"C1","scenario":null},{"value":"3,81E-04","module":"C2","scenario":null},{"value":"0,00E+00","module":"C3","scenario":null},{"value":"7,56E-05","module":"C4","scenario":null},{"value":"-2,10E-02","module":"D","scenario":null}]},{"parameter":"ADPE","unit":"kg Sb-eq","values":[{"value":"5,22E-02","module":"A1-A3","scenario":null},{"value":"6,91E-05","module":"A4","scenario":null},{"value":"3,29E-08","module":"C1","scenario":null},{"value":"4,32E-06","module":"C2","scenario":null},{"value":"0,00E+00","module":"C3","scenario":null},{"value":"5,82E-08","module":"C4","scenario":null},{"value":"-1,49E-04","module":"D","scenario":null}]},{"parameter":"ADPF","unit":"MJ","values":[{"value":"9,08E+02","module":"A1-A3","scenario":null},{"value":"3,78E+01","module":"A4","scenario":null},{"value":"2,95E-01","module":"C1","scenario":null},{"value":"2,37E+00","module":"C2","scenario":null},{"value":"0,00E+00","module":"C3","scenario":null},{"value":"2,12E-01","module":"C4","scenario":null},{"value":"-3,33E+01","module":"D","scenario":null}]},{"parameter":"WDP","unit":"m3 world-eq. Deprived","values":[{"value":"5,23E+03","module":"A1-A3","scenario":null},{"value":"3,66E+01","module":"A4","scenario":null},{"value":"6,26E-02","module":"C1","scenario":null},{"value":"2,29E+00","module":"C2","scenario":null},{"value":"0,00E+00","module":"C3","scenario":null},{"value":"4,64E-01","module":"C4","scenario":null},{"value":"3,85E+01","module":"D","scenario":null}]},{"parameter":"EP-freshwater","unit":"kg P-eq","values":[{"value":"4,06E-03","module":"A1-A3","scenario":null},{"value":"2,00E-05","module":"A4","scenario":null},{"value":"7,80E-08","module":"C1","scenario":null},{"value":"1,25E-06","module":"C2","scenario":null},{"value":"0,00E+00","module":"C3","scenario":null},{"value":"4,97E-08","module":"C4","scenario":null},{"value":"-3,31E-04","module":"D","scenario":null}]},{"parameter":"EP-marine","unit":"kg N-eq","values":[{"value":"8,02E-02","module":"A1-A3","scenario":null},{"value":"1,42E-03","module":"A4","scenario":null},{"value":"9,89E-05","module":"C1","scenario":null},{"value":"8,90E-05","module":"C2","scenario":null},{"value":"0,00E+00","module":"C3","scenario":null},{"value":"2,40E-05","module":"C4","scenario":null},{"value":"-4,44E-03","module":"D","scenario":null}]},{"parameter":"EP-terrestrial","unit":"mol N-eq.","values":[{"value":"2,16E+00","module":"A1-A3","scenario":null},{"value":"1,59E-02","module":"A4","scenario":null},{"value":"1,09E-03","module":"C1","scenario":null},{"value":"9,95E-04","module":"C2","scenario":null},{"value":"0,00E+00","module":"C3","scenario":null},{"value":"2,64E-04","module":"C4","scenario":null},{"value":"-4,90E-02","module":"D","scenario":null}]},{"parameter":"GWP-IOBC","unit":"kg CO2-eq","values":[{"value":"6,83E+01","module":"A1-A3","scenario":null},{"value":"2,50E+00","module":"A4","scenario":null},{"value":"2,14E-02","module":"C1","scenario":null},{"value":"1,57E-01","module":"C2","scenario":null},{"value":"0,00E+00","module":"C3","scenario":null},{"value":"6,58E-03","module":"C4","scenario":null},{"value":"-5,50E+00","module":"D","scenario":null}]}],"additional_environmental_impact":[{"parameter":"PM","unit":"Disease incidence","values":[{"value":"6,63E-06","module":"A1-A3","scenario":null},{"value":"1,53E-07","module":"A4","scenario":null},{"value":"5,93E-09","module":"C1","scenario":null},{"value":"9,58E-09","module":"C2","scenario":null},{"value":"0,00E+00","module":"C3","scenario":null},{"value":"1,36E-09","module":"C4","scenario":null},{"value":"-3,38E-07","module":"D","scenario":null}]},{"parameter":"ETP-fw","unit":"CTUe","values":[{"value":"2,45E+03","module":"A1-A3","scenario":null},{"value":"2,81E+01","module":"A4","scenario":null},{"value":"1,61E-01","module":"C1","scenario":null},{"value":"1,75E+00","module":"C2","scenario":null},{"value":"0,00E+00","module":"C3","scenario":null},{"value":"1,73E+00","module":"C4","scenario":null},{"value":"-3,44E+02","module":"D","scenario":null}]},{"parameter":"HTP-c","unit":"CTUh","values":[{"value":"3,51E-07","module":"A1-A3","scenario":null},{"value":"0,00E+00","module":"A4","scenario":null},{"value":"0,00E+00","module":"C1","scenario":null},{"value":"0,00E+00","module":"C2","scenario":null},{"value":"0,00E+00","module":"C3","scenario":null},{"value":"1,03E-10","module":"C4","scenario":null},{"value":"-1,94E-08","module":"D","scenario":null}]},{"parameter":"HTP-nc","unit":"CTUh","values":[{"value":"4,34E-06","module":"A1-A3","scenario":null},{"value":"3,06E-08","module":"A4","scenario":null},{"value":"1,46E-10","module":"C1","scenario":null},{"value":"1,92E-09","module":"C2","scenario":null},{"value":"0,00E+00","module":"C3","scenario":null},{"value":"7,06E-09","module":"C4","scenario":null},{"value":"1,79E-07","module":"D","scenario":null}]},{"parameter":"SQP","unit":"-","values":[{"value":"7,71E+02","module":"A1-A3","scenario":null},{"value":"2,65E+01","module":"A4","scenario":null},{"value":"3,74E-02","module":"C1","scenario":null},{"value":"1,65E+00","module":"C2","scenario":null},{"value":"0,00E+00","module":"C3","scenario":null},{"value":"7,71E-01","module":"C4","scenario":null},{"value":"-4,07E+00","module":"D","scenario":null}]},{"parameter":"IRP","unit":"kBq U235-eq","values":[{"value":"4,17E+00","module":"A1-A3","scenario":null},{"value":"1,65E-01","module":"A4","scenario":null},{"value":"1,26E-03","module":"C1","scenario":null},{"value":"1,03E-02","module":"C2","scenario":null},{"value":"0,00E+00","module":"C3","scenario":null},{"value":"9,20E-04","module":"C4","scenario":null},{"value":"-2,75E-03","module":"D","scenario":null}]}],"resource_use":[{"parameter":"PERE","unit":"MJ","values":[{"value":"1,26E+02","module":"A1-A3","scenario":null},{"value":"5,42E-01","module":"A4","scenario":null},{"value":"1,60E-03","module":"C1","scenario":null},{"value":"3,39E-02","module":"C2","scenario":null},{"value":"0,00E+00","module":"C3","scenario":null},{"value":"3,36E-03","module":"C4","scenario":null},{"value":"-3,89E+00","module":"D","scenario":null}]},{"parameter":"PERM","unit":"","values":[{"value":"0,00E+00","module":"A1-A3","scenario":null},{"value":"0,00E+00","module":"A4","scenario":null},{"value":"0,00E+00","module":"C1","scenario":null},{"value":"0,00E+00","module":"C2","scenario":null},{"value":"0,00E+00","module":"C3","scenario":null},{"value":"0,00E+00","module":"C4","scenario":null},{"value":"0,00E+00","module":"D","scenario":null}]},{"parameter":"PERT","unit":"MJ","values":[{"value":"1,26E+02","module":"A1-A3","scenario":null},{"value":"5,42E-01","module":"A4","scenario":null},{"value":"1,60E-03","module":"C1","scenario":null},{"value":"3,39E-02","module":"C2","scenario":null},{"value":"0,00E+00","module":"C3","scenario":null},{"value":"3,36E-03","module":"C4","scenario":null},{"value":"-3,89E+00","module":"D","scenario":null}]},{"parameter":"PENRE","unit":"MJ","values":[{"value":"9,10E+02","module":"A1-A3","scenario":null},{"value":"3,78E+01","module":"A4","scenario":null},{"value":"2,95E-01","module":"C1","scenario":null},{"value":"2,37E+00","module":"C2","scenario":null},{"value":"0,00E+00","module":"C3","scenario":null},{"value":"2,12E-01","module":"C4","scenario":null},{"value":"-3,33E+01","module":"D","scenario":null}]},{"parameter":"PENRM","unit":"MJ","values":[{"value":"0,00E+00","module":"A1-A3","scenario":null},{"value":"0,00E+00","module":"A4","scenario":null},{"value":"0,00E+00","module":"C1","scenario":null},{"value":"0,00E+00","module":"C2","scenario":null},{"value":"0,00E+00","module":"C3","scenario":null},{"value":"0,00E+00","module":"C4","scenario":null},{"value":"0,00E+00","module":"D","scenario":null}]},{"parameter":"PENRT","unit":"MJ","values":[{"value":"9,10E+02","module":"A1-A3","scenario":null},{"value":"3,78E+01","module":"A4","scenario":null},{"value":"2,95E-01","module":"C1","scenario":null},{"value":"2,37E+00","module":"C2","scenario":null},{"value":"0,00E+00","module":"C3","scenario":null},{"value":"2,12E-01","module":"C4","scenario":null},{"value":"-3,33E+01","module":"D","scenario":null}]},{"parameter":"SM","unit":"kg","values":[{"value":"1,10E+01","module":"A1-A3","scenario":null},{"value":"0,00E+00","module":"A4","scenario":null},{"value":"1,45E-04","module":"C1","scenario":null},{"value":"0,00E+00","module":"C2","scenario":null},{"value":"0,00E+00","module":"C3","scenario":null},{"value":"2,72E-07","module":"C4","scenario":null},{"value":"2,77E-02","module":"D","scenario":null}]},{"parameter":"RSF","unit":"MJ","values":[{"value":"4,47E+00","module":"A1-A3","scenario":null},{"value":"1,94E-02","module":"A4","scenario":null},{"value":"3,92E-05","module":"C1","scenario":null},{"value":"1,21E-03","module":"C2","scenario":null},{"value":"0,00E+00","module":"C3","scenario":null},{"value":"6,99E-05","module":"C4","scenario":null},{"value":"1,28E-01","module":"D","scenario":null}]},{"parameter":"NRSF","unit":"MJ","values":[{"value":"2,70E+01","module":"A1-A3","scenario":null},{"value":"6,93E-02","module":"A4","scenario":null},{"value":"5,77E-04","module":"C1","scenario":null},{"value":"4,33E-03","module":"C2","scenario":null},{"value":"0,00E+00","module":"C3","scenario":null},{"value":"1,94E-04","module":"C4","scenario":null},{"value":"3,66E+00","module":"D","scenario":null}]},{"parameter":"FW","unit":"m3","values":[{"value":"8,30E-01","module":"A1-A3","scenario":null},{"value":"4,05E-03","module":"A4","scenario":null},{"value":"1,52E-05","module":"C1","scenario":null},{"value":"2,53E-04","module":"C2","scenario":null},{"value":"0,00E+00","module":"C3","scenario":null},{"value":"2,52E-04","module":"C4","scenario":null},{"value":"-1,61E-02","module":"D","scenario":null}]}],"end_of_life_waste":[{"parameter":"HWD","unit":"kg","values":[{"value":"6,40E-01","module":"A1-A3","scenario":null},{"value":"1,95E-03","module":"A4","scenario":null},{"value":"8,68E-06","module":"C1","scenario":null},{"value":"1,22E-04","module":"C2","scenario":null},{"value":"0,00E+00","module":"C3","scenario":null},{"value":"1,17E-07","module":"C4","scenario":null},{"value":"-1,80E-02","module":"D","scenario":null}]},{"parameter":"NHWD","unit":"kg","values":[{"value":"2,20E+01","module":"A1-A3","scenario":null},{"value":"1,84E+00","module":"A4","scenario":null},{"value":"3,49E-04","module":"C1","scenario":null},{"value":"1,15E-01","module":"C2","scenario":null},{"value":"0,00E+00","module":"C3","scenario":null},{"value":"1,52E+00","module":"C4","scenario":null},{"value":"-1,54E+00","module":"D","scenario":null}]},{"parameter":"RWD","unit":"kg","values":[{"value":"3,70E-03","module":"A1-A3","scenario":null},{"value":"2,58E-04","module":"A4","scenario":null},{"value":"2,05E-06","module":"C1","scenario":null},{"value":"1,61E-05","module":"C2","scenario":null},{"value":"0,00E+00","module":"C3","scenario":null},{"value":"7,13E-09","module":"C4","scenario":null},{"value":"-4,68E-06","module":"D","scenario":null}]}],"end_of_life_flow":[{"parameter":"CRU","unit":"kg","values":[{"value":"0,00E+00","module":"A1-A3","scenario":null},{"value":"0,00E+00","module":"A4","scenario":null},{"value":"0,00E+00","module":"C1","scenario":null},{"value":"0,00E+00","module":"C2","scenario":null},{"value":"0,00E+00","module":"C3","scenario":null},{"value":"0,00E+00","module":"C4","scenario":null},{"value":"0,00E+00","module":"D","scenario":null}]},{"parameter":"MFR","unit":"kg","values":[{"value":"6,29E-01","module":"A1-A3","scenario":null},{"value":"0,00E+00","module":"A4","scenario":null},{"value":"1,42E-04","module":"C1","scenario":null},{"value":"0,00E+00","module":"C2","scenario":null},{"value":"1,37E+01","module":"C3","scenario":null},{"value":"2,42E-07","module":"C4","scenario":null},{"value":"-1,08E-03","module":"D","scenario":null}]},{"parameter":"MER","unit":"kg","values":[{"value":"1,31E-01","module":"A1-A3","scenario":null},{"value":"0,00E+00","module":"A4","scenario":null},{"value":"4,41E-07","module":"C1","scenario":null},{"value":"0,00E+00","module":"C2","scenario":null},{"value":"0,00E+00","module":"C3","scenario":null},{"value":"7,49E-09","module":"C4","scenario":null},{"value":"-1,43E-04","module":"D","scenario":null}]},{"parameter":"EEE","unit":"MJ","values":[{"value":"9,07E-02","module":"A1-A3","scenario":null},{"value":"0,00E+00","module":"A4","scenario":null},{"value":"1,51E-06","module":"C1","scenario":null},{"value":"0,00E+00","module":"C2","scenario":null},{"value":"0,00E+00","module":"C3","scenario":null},{"value":"2,30E-08","module":"C4","scenario":null},{"value":"-3,50E-04","module":"D","scenario":null}]},{"parameter":"EET","unit":"MJ","values":[{"value":"1,37E+00","module":"A1-A3","scenario":null},{"value":"0,00E+00","module":"A4","scenario":null},{"value":"2,29E-05","module":"C1","scenario":null},{"value":"0,00E+00","module":"C2","scenario":null},{"value":"0,00E+00","module":"C3","scenario":null},{"value":"3,48E-07","module":"C4","scenario":null},{"value":"-5,29E-03","module":"D","scenario":null}]}]}