{"product_name":"Envistar Top 04 with thermal wheel, controls and EcoCooler","epd_id":"NEPD-9342-8930","declared_unit":{"unit":"stk","amount":1},"compliance":["EN 15804+A2","ISO 14025","ISO 21930"],"producer_name":"IV Produkt AB","environmental_impact":[{"parameter":"GWP-total","unit":"kg CO2-eq","values":[{"value":"2,18E+03","module":"A1-A3","scenario":null},{"value":"1,53E+01","module":"A4","scenario":null},{"value":"0,00E+00","module":"C1","scenario":null},{"value":"4,77E+00","module":"C2","scenario":null},{"value":"5,76E+01","module":"C3","scenario":null},{"value":"3,22E+00","module":"C4","scenario":null},{"value":"-6,78E+02","module":"D","scenario":null}]},{"parameter":"GWP-fossil","unit":"kg CO2-eq","values":[{"value":"2,16E+03","module":"A1-A3","scenario":null},{"value":"1,53E+01","module":"A4","scenario":null},{"value":"0,00E+00","module":"C1","scenario":null},{"value":"4,77E+00","module":"C2","scenario":null},{"value":"5,75E+01","module":"C3","scenario":null},{"value":"3,20E+00","module":"C4","scenario":null},{"value":"-6,68E+02","module":"D","scenario":null}]},{"parameter":"GWP-biogenic","unit":"kg CO2-eq","values":[{"value":"1,14E+01","module":"A1-A3","scenario":null},{"value":"6,44E-03","module":"A4","scenario":null},{"value":"0,00E+00","module":"C1","scenario":null},{"value":"1,97E-03","module":"C2","scenario":null},{"value":"9,53E-02","module":"C3","scenario":null},{"value":"2,36E-03","module":"C4","scenario":null},{"value":"-2,25E+00","module":"D","scenario":null}]},{"parameter":"GWP-luluc","unit":"kg CO2-eq","values":[{"value":"4,71E+00","module":"A1-A3","scenario":null},{"value":"5,01E-03","module":"A4","scenario":null},{"value":"0,00E+00","module":"C1","scenario":null},{"value":"1,70E-03","module":"C2","scenario":null},{"value":"1,72E-02","module":"C3","scenario":null},{"value":"1,37E-02","module":"C4","scenario":null},{"value":"-7,72E+00","module":"D","scenario":null}]},{"parameter":"ODP","unit":"kg CFC11-eq","values":[{"value":"1,02E-03","module":"A1-A3","scenario":null},{"value":"3,58E-06","module":"A4","scenario":null},{"value":"0,00E+00","module":"C1","scenario":null},{"value":"1,08E-06","module":"C2","scenario":null},{"value":"4,54E-06","module":"C3","scenario":null},{"value":"2,22E-07","module":"C4","scenario":null},{"value":"-3,11E-02","module":"D","scenario":null}]},{"parameter":"AP","unit":"mol H+-eq","values":[{"value":"2,36E+01","module":"A1-A3","scenario":null},{"value":"4,68E-02","module":"A4","scenario":null},{"value":"0,00E+00","module":"C1","scenario":null},{"value":"1,37E-02","module":"C2","scenario":null},{"value":"6,60E-02","module":"C3","scenario":null},{"value":"1,16E-02","module":"C4","scenario":null},{"value":"-1,18E+01","module":"D","scenario":null}]},{"parameter":"POCP","unit":"kg NMVOC-eq","values":[{"value":"1,10E+01","module":"A1-A3","scenario":null},{"value":"4,26E-02","module":"A4","scenario":null},{"value":"0,00E+00","module":"C1","scenario":null},{"value":"1,16E-02","module":"C2","scenario":null},{"value":"4,41E-02","module":"C3","scenario":null},{"value":"1,19E-02","module":"C4","scenario":null},{"value":"-3,66E+00","module":"D","scenario":null}]},{"parameter":"ADPE","unit":"kg Sb-eq","values":[{"value":"1,05E+00","module":"A1-A3","scenario":null},{"value":"3,41E-04","module":"A4","scenario":null},{"value":"0,00E+00","module":"C1","scenario":null},{"value":"1,32E-04","module":"C2","scenario":null},{"value":"1,71E-04","module":"C3","scenario":null},{"value":"1,38E-05","module":"C4","scenario":null},{"value":"-2,04E-01","module":"D","scenario":null}]},{"parameter":"ADPF","unit":"MJ","values":[{"value":"2,71E+04","module":"A1-A3","scenario":null},{"value":"2,40E+02","module":"A4","scenario":null},{"value":"0,00E+00","module":"C1","scenario":null},{"value":"7,21E+01","module":"C2","scenario":null},{"value":"1,79E+02","module":"C3","scenario":null},{"value":"2,87E+01","module":"C4","scenario":null},{"value":"-7,81E+03","module":"D","scenario":null}]},{"parameter":"WDP","unit":"m3 world-eq. Deprived","values":[{"value":"2,23E+05","module":"A1-A3","scenario":null},{"value":"2,05E+02","module":"A4","scenario":null},{"value":"0,00E+00","module":"C1","scenario":null},{"value":"6,98E+01","module":"C2","scenario":null},{"value":"1,02E+03","module":"C3","scenario":null},{"value":"2,14E+02","module":"C4","scenario":null},{"value":"-2,20E+05","module":"D","scenario":null}]},{"parameter":"EP-freshwater","unit":"kg P-eq","values":[{"value":"2,24E-01","module":"A1-A3","scenario":null},{"value":"1,22E-04","module":"A4","scenario":null},{"value":"0,00E+00","module":"C1","scenario":null},{"value":"3,81E-05","module":"C2","scenario":null},{"value":"9,15E-04","module":"C3","scenario":null},{"value":"8,38E-05","module":"C4","scenario":null},{"value":"-7,37E-02","module":"D","scenario":null}]},{"parameter":"EP-marine","unit":"kg N-eq","values":[{"value":"2,90E+00","module":"A1-A3","scenario":null},{"value":"9,82E-03","module":"A4","scenario":null},{"value":"0,00E+00","module":"C1","scenario":null},{"value":"2,71E-03","module":"C2","scenario":null},{"value":"1,40E-02","module":"C3","scenario":null},{"value":"2,91E-03","module":"C4","scenario":null},{"value":"-9,09E-01","module":"D","scenario":null}]},{"parameter":"EP-terrestrial","unit":"mol N-eq.","values":[{"value":"4,85E+01","module":"A1-A3","scenario":null},{"value":"1,10E-01","module":"A4","scenario":null},{"value":"0,00E+00","module":"C1","scenario":null},{"value":"3,03E-02","module":"C2","scenario":null},{"value":"1,57E-01","module":"C3","scenario":null},{"value":"3,07E-02","module":"C4","scenario":null},{"value":"-1,11E+01","module":"D","scenario":null}]},{"parameter":"GWP-IOBC","unit":"kg CO2-eq","values":[{"value":"2,18E+03","module":"A1-A3","scenario":null},{"value":"1,53E+01","module":"A4","scenario":null},{"value":"0,00E+00","module":"C1","scenario":null},{"value":"4,77E+00","module":"C2","scenario":null},{"value":"5,06E+01","module":"C3","scenario":null},{"value":"3,27E+00","module":"C4","scenario":null},{"value":"-7,35E+02","module":"D","scenario":null}]}],"additional_environmental_impact":[{"parameter":"PM","unit":"Disease incidence","values":[{"value":"1,88E-04","module":"A1-A3","scenario":null},{"value":"1,19E-06","module":"A4","scenario":null},{"value":"0,00E+00","module":"C1","scenario":null},{"value":"2,92E-07","module":"C2","scenario":null},{"value":"8,96E-07","module":"C3","scenario":null},{"value":"1,83E-07","module":"C4","scenario":null},{"value":"-5,74E-05","module":"D","scenario":null}]},{"parameter":"ETP-fw","unit":"CTUe","values":[{"value":"1,88E+05","module":"A1-A3","scenario":null},{"value":"1,77E+02","module":"A4","scenario":null},{"value":"0,00E+00","module":"C1","scenario":null},{"value":"5,35E+01","module":"C2","scenario":null},{"value":"8,69E+02","module":"C3","scenario":null},{"value":"2,25E+03","module":"C4","scenario":null},{"value":"-7,78E+04","module":"D","scenario":null}]},{"parameter":"HTP-c","unit":"CTUh","values":[{"value":"8,37E-06","module":"A1-A3","scenario":null},{"value":"0,00E+00","module":"A4","scenario":null},{"value":"0,00E+00","module":"C1","scenario":null},{"value":"0,00E+00","module":"C2","scenario":null},{"value":"1,39E-07","module":"C3","scenario":null},{"value":"2,30E-08","module":"C4","scenario":null},{"value":"-2,22E-06","module":"D","scenario":null}]},{"parameter":"HTP-nc","unit":"CTUh","values":[{"value":"1,69E-04","module":"A1-A3","scenario":null},{"value":"1,81E-07","module":"A4","scenario":null},{"value":"0,00E+00","module":"C1","scenario":null},{"value":"5,84E-08","module":"C2","scenario":null},{"value":"6,29E-06","module":"C3","scenario":null},{"value":"1,11E-06","module":"C4","scenario":null},{"value":"-3,07E-05","module":"D","scenario":null}]},{"parameter":"SQP","unit":"-","values":[{"value":"1,05E+04","module":"A1-A3","scenario":null},{"value":"2,28E+02","module":"A4","scenario":null},{"value":"0,00E+00","module":"C1","scenario":null},{"value":"5,04E+01","module":"C2","scenario":null},{"value":"7,04E+01","module":"C3","scenario":null},{"value":"7,93E+01","module":"C4","scenario":null},{"value":"-1,37E+03","module":"D","scenario":null}]},{"parameter":"IRP","unit":"kBq U235-eq","values":[{"value":"1,15E+02","module":"A1-A3","scenario":null},{"value":"1,05E+00","module":"A4","scenario":null},{"value":"0,00E+00","module":"C1","scenario":null},{"value":"3,15E-01","module":"C2","scenario":null},{"value":"8,53E-01","module":"C3","scenario":null},{"value":"8,67E-02","module":"C4","scenario":null},{"value":"-2,65E+01","module":"D","scenario":null}]}],"resource_use":[{"parameter":"PERE","unit":"MJ","values":[{"value":"5,83E+03","module":"A1-A3","scenario":null},{"value":"3,21E+00","module":"A4","scenario":null},{"value":"0,00E+00","module":"C1","scenario":null},{"value":"1,03E+00","module":"C2","scenario":null},{"value":"3,20E+01","module":"C3","scenario":null},{"value":"6,94E+00","module":"C4","scenario":null},{"value":"-2,13E+03","module":"D","scenario":null}]},{"parameter":"PERM","unit":"","values":[{"value":"2,90E+00","module":"A1-A3","scenario":null},{"value":"0,00E+00","module":"A4","scenario":null},{"value":"0,00E+00","module":"C1","scenario":null},{"value":"0,00E+00","module":"C2","scenario":null},{"value":"0,00E+00","module":"C3","scenario":null},{"value":"0,00E+00","module":"C4","scenario":null},{"value":"0,00E+00","module":"D","scenario":null}]},{"parameter":"PERT","unit":"MJ","values":[{"value":"5,84E+03","module":"A1-A3","scenario":null},{"value":"3,21E+00","module":"A4","scenario":null},{"value":"0,00E+00","module":"C1","scenario":null},{"value":"1,03E+00","module":"C2","scenario":null},{"value":"3,20E+01","module":"C3","scenario":null},{"value":"6,94E+00","module":"C4","scenario":null},{"value":"-2,13E+03","module":"D","scenario":null}]},{"parameter":"PENRE","unit":"MJ","values":[{"value":"2,66E+04","module":"A1-A3","scenario":null},{"value":"2,40E+02","module":"A4","scenario":null},{"value":"0,00E+00","module":"C1","scenario":null},{"value":"7,21E+01","module":"C2","scenario":null},{"value":"1,80E+02","module":"C3","scenario":null},{"value":"2,87E+01","module":"C4","scenario":null},{"value":"-7,81E+03","module":"D","scenario":null}]},{"parameter":"PENRM","unit":"MJ","values":[{"value":"4,95E+02","module":"A1-A3","scenario":null},{"value":"0,00E+00","module":"A4","scenario":null},{"value":"0,00E+00","module":"C1","scenario":null},{"value":"0,00E+00","module":"C2","scenario":null},{"value":"-3,21E+02","module":"C3","scenario":null},{"value":"0,00E+00","module":"C4","scenario":null},{"value":"0,00E+00","module":"D","scenario":null}]},{"parameter":"PENRT","unit":"MJ","values":[{"value":"2,70E+04","module":"A1-A3","scenario":null},{"value":"2,40E+02","module":"A4","scenario":null},{"value":"0,00E+00","module":"C1","scenario":null},{"value":"7,21E+01","module":"C2","scenario":null},{"value":"-1,41E+02","module":"C3","scenario":null},{"value":"2,87E+01","module":"C4","scenario":null},{"value":"-7,81E+03","module":"D","scenario":null}]},{"parameter":"SM","unit":"kg","values":[{"value":"1,40E+02","module":"A1-A3","scenario":null},{"value":"0,00E+00","module":"A4","scenario":null},{"value":"0,00E+00","module":"C1","scenario":null},{"value":"0,00E+00","module":"C2","scenario":null},{"value":"2,01E-04","module":"C3","scenario":null},{"value":"1,55E-01","module":"C4","scenario":null},{"value":"1,62E+00","module":"D","scenario":null}]},{"parameter":"RSF","unit":"MJ","values":[{"value":"4,38E+01","module":"A1-A3","scenario":null},{"value":"1,13E-01","module":"A4","scenario":null},{"value":"0,00E+00","module":"C1","scenario":null},{"value":"3,69E-02","module":"C2","scenario":null},{"value":"6,47E-01","module":"C3","scenario":null},{"value":"3,18E-02","module":"C4","scenario":null},{"value":"5,05E+00","module":"D","scenario":null}]},{"parameter":"NRSF","unit":"MJ","values":[{"value":"4,39E+02","module":"A1-A3","scenario":null},{"value":"3,92E-01","module":"A4","scenario":null},{"value":"0,00E+00","module":"C1","scenario":null},{"value":"1,32E-01","module":"C2","scenario":null},{"value":"-5,95E-03","module":"C3","scenario":null},{"value":"1,49E+00","module":"C4","scenario":null},{"value":"1,68E+02","module":"D","scenario":null}]},{"parameter":"FW","unit":"m3","values":[{"value":"4,28E+01","module":"A1-A3","scenario":null},{"value":"2,66E-02","module":"A4","scenario":null},{"value":"0,00E+00","module":"C1","scenario":null},{"value":"7,71E-03","module":"C2","scenario":null},{"value":"1,92E-01","module":"C3","scenario":null},{"value":"2,69E-02","module":"C4","scenario":null},{"value":"-1,15E+01","module":"D","scenario":null}]}],"end_of_life_waste":[{"parameter":"HWD","unit":"kg","values":[{"value":"1,86E+01","module":"A1-A3","scenario":null},{"value":"1,28E-02","module":"A4","scenario":null},{"value":"0,00E+00","module":"C1","scenario":null},{"value":"3,72E-03","module":"C2","scenario":null},{"value":"3,06E-03","module":"C3","scenario":null},{"value":"7,56E+00","module":"C4","scenario":null},{"value":"3,17E-01","module":"D","scenario":null}]},{"parameter":"NHWD","unit":"kg","values":[{"value":"6,15E+02","module":"A1-A3","scenario":null},{"value":"1,68E+01","module":"A4","scenario":null},{"value":"0,00E+00","module":"C1","scenario":null},{"value":"3,51E+00","module":"C2","scenario":null},{"value":"2,69E+01","module":"C3","scenario":null},{"value":"3,56E+01","module":"C4","scenario":null},{"value":"-2,02E+02","module":"D","scenario":null}]},{"parameter":"RWD","unit":"kg","values":[{"value":"1,06E-01","module":"A1-A3","scenario":null},{"value":"1,64E-03","module":"A4","scenario":null},{"value":"0,00E+00","module":"C1","scenario":null},{"value":"4,91E-04","module":"C2","scenario":null},{"value":"1,53E-04","module":"C3","scenario":null},{"value":"4,10E-06","module":"C4","scenario":null},{"value":"-2,46E-02","module":"D","scenario":null}]}],"end_of_life_flow":[{"parameter":"CRU","unit":"kg","values":[{"value":"0,00E+00","module":"A1-A3","scenario":null},{"value":"0,00E+00","module":"A4","scenario":null},{"value":"0,00E+00","module":"C1","scenario":null},{"value":"0,00E+00","module":"C2","scenario":null},{"value":"0,00E+00","module":"C3","scenario":null},{"value":"0,00E+00","module":"C4","scenario":null},{"value":"0,00E+00","module":"D","scenario":null}]},{"parameter":"MFR","unit":"kg","values":[{"value":"7,47E+01","module":"A1-A3","scenario":null},{"value":"0,00E+00","module":"A4","scenario":null},{"value":"0,00E+00","module":"C1","scenario":null},{"value":"0,00E+00","module":"C2","scenario":null},{"value":"2,94E+02","module":"C3","scenario":null},{"value":"1,52E-04","module":"C4","scenario":null},{"value":"-1,55E-01","module":"D","scenario":null}]},{"parameter":"MER","unit":"kg","values":[{"value":"2,44E+01","module":"A1-A3","scenario":null},{"value":"0,00E+00","module":"A4","scenario":null},{"value":"0,00E+00","module":"C1","scenario":null},{"value":"0,00E+00","module":"C2","scenario":null},{"value":"2,35E+01","module":"C3","scenario":null},{"value":"4,37E-06","module":"C4","scenario":null},{"value":"-1,96E-02","module":"D","scenario":null}]},{"parameter":"EEE","unit":"MJ","values":[{"value":"1,44E+01","module":"A1-A3","scenario":null},{"value":"0,00E+00","module":"A4","scenario":null},{"value":"0,00E+00","module":"C1","scenario":null},{"value":"0,00E+00","module":"C2","scenario":null},{"value":"1,01E+00","module":"C3","scenario":null},{"value":"1,56E-04","module":"C4","scenario":null},{"value":"-8,11E-02","module":"D","scenario":null}]},{"parameter":"EET","unit":"MJ","values":[{"value":"2,17E+02","module":"A1-A3","scenario":null},{"value":"0,00E+00","module":"A4","scenario":null},{"value":"0,00E+00","module":"C1","scenario":null},{"value":"0,00E+00","module":"C2","scenario":null},{"value":"1,53E+01","module":"C3","scenario":null},{"value":"2,36E-03","module":"C4","scenario":null},{"value":"-1,23E+00","module":"D","scenario":null}]}]}