{"product_name":"Plattendekke slakkarmert 50 mm ink. 8 kg armering og 1,66 lm. gitterdrager pr.m2","epd_id":"NEPD-3673-2625-NO","declared_unit":{"unit":"m2","amount":1},"compliance":["EN 15804","ISO 14025","ISO 21930"],"producer_name":"Buskerud Betongvarefabrikk AS","environmental_impact":[{"parameter":"GWP-total","unit":"kg CO2-eq","values":[{"value":"2,01E+01","module":"A1","scenario":null},{"value":"2,02E-01","module":"A2","scenario":null},{"value":"6,67E-01","module":"A3","scenario":null},{"value":"5,35E-01","module":"A4","scenario":null},{"value":"2,10E+01","module":"A1A3","scenario":null}]},{"parameter":"ODP","unit":"kg CFC11-eq","values":[{"value":"9,21E-07","module":"A1","scenario":null},{"value":"3,86E-08","module":"A2","scenario":null},{"value":"6,59E-08","module":"A3","scenario":null},{"value":"1,10E-07","module":"A4","scenario":null},{"value":"1,03E-06","module":"A1A3","scenario":null}]},{"parameter":"AP","unit":"mol H+-eq","values":[{"value":"2,04E-01","module":"A1","scenario":null},{"value":"7,54E-04","module":"A2","scenario":null},{"value":"7,44E-03","module":"A3","scenario":null},{"value":"1,38E-03","module":"A4","scenario":null},{"value":"2,13E-01","module":"A1A3","scenario":null}]},{"parameter":"EP","unit":"kg PO_4^3-eq","values":[{"value":"2,89E-02","module":"A1","scenario":null},{"value":"1,31E-04","module":"A2","scenario":null},{"value":"6,59E-03","module":"A3","scenario":null},{"value":"1,91E-04","module":"A4","scenario":null},{"value":"3,56E-02","module":"A1A3","scenario":null}]},{"parameter":"POCP","unit":"kg NMVOC-eq","values":[{"value":"8,78E-03","module":"A1","scenario":null},{"value":"3,33E-05","module":"A2","scenario":null},{"value":"1,14E-04","module":"A3","scenario":null},{"value":"8,38E-05","module":"A4","scenario":null},{"value":"8,93E-03","module":"A1A3","scenario":null}]},{"parameter":"ADPE","unit":"kg Sb-eq","values":[{"value":"1,00E-05","module":"A1","scenario":null},{"value":"4,52E-07","module":"A2","scenario":null},{"value":"3,02E-06","module":"A3","scenario":null},{"value":"1,27E-06","module":"A4","scenario":null},{"value":"1,35E-05","module":"A1A3","scenario":null}]},{"parameter":"ADPF","unit":"MJ","values":[{"value":"1,20E+02","module":"A1","scenario":null},{"value":"3,06E+00","module":"A2","scenario":null},{"value":"4,64E+00","module":"A3","scenario":null},{"value":"8,79E+00","module":"A4","scenario":null},{"value":"1,28E+02","module":"A1A3","scenario":null}]}],"additional_environmental_impact":[],"resource_use":[{"parameter":"PERE","unit":"MJ","values":[{"value":"1,06E+02","module":"A1","scenario":null},{"value":"4,04E-02","module":"A2","scenario":null},{"value":"2,15E+01","module":"A3","scenario":null},{"value":"1,60E-01","module":"A4","scenario":null},{"value":"1,27E+02","module":"A1A3","scenario":null}]},{"parameter":"PERM","unit":"","values":[{"value":"2,34E+00","module":"A1","scenario":null},{"value":"0,00E+00","module":"A2","scenario":null},{"value":"0,00E+00","module":"A3","scenario":null},{"value":"0,00E+00","module":"A4","scenario":null},{"value":"2,34E+00","module":"A1A3","scenario":null}]},{"parameter":"PERT","unit":"MJ","values":[{"value":"1,08E+02","module":"A1","scenario":null},{"value":"4,04E-02","module":"A2","scenario":null},{"value":"2,15E+01","module":"A3","scenario":null},{"value":"1,60E-01","module":"A4","scenario":null},{"value":"1,30E+02","module":"A1A3","scenario":null}]},{"parameter":"PENRE","unit":"MJ","values":[{"value":"1,27E+02","module":"A1","scenario":null},{"value":"3,12E+00","module":"A2","scenario":null},{"value":"6,99E+00","module":"A3","scenario":null},{"value":"9,07E+00","module":"A4","scenario":null},{"value":"1,37E+02","module":"A1A3","scenario":null}]},{"parameter":"PENRM","unit":"MJ","values":[{"value":"6,75E-01","module":"A1","scenario":null},{"value":"0,00E+00","module":"A2","scenario":null},{"value":"0,00E+00","module":"A3","scenario":null},{"value":"0,00E+00","module":"A4","scenario":null},{"value":"6,75E-01","module":"A1A3","scenario":null}]},{"parameter":"PENRT","unit":"MJ","values":[{"value":"1,28E+02","module":"A1","scenario":null},{"value":"3,12E+00","module":"A2","scenario":null},{"value":"6,99E+00","module":"A3","scenario":null},{"value":"9,07E+00","module":"A4","scenario":null},{"value":"1,38E+02","module":"A1A3","scenario":null}]},{"parameter":"SM","unit":"kg","values":[{"value":"1,82E+01","module":"A1","scenario":null},{"value":"0,00E+00","module":"A2","scenario":null},{"value":"0,00E+00","module":"A3","scenario":null},{"value":"0,00E+00","module":"A4","scenario":null},{"value":"1,82E+01","module":"A1A3","scenario":null}]},{"parameter":"RSF","unit":"MJ","values":[{"value":"1,79E+01","module":"A1","scenario":null},{"value":"0,00E+00","module":"A2","scenario":null},{"value":"9,62E-04","module":"A3","scenario":null},{"value":"0,00E+00","module":"A4","scenario":null},{"value":"1,79E+01","module":"A1A3","scenario":null}]},{"parameter":"NRSF","unit":"MJ","values":[{"value":"2,20E+01","module":"A1","scenario":null},{"value":"0,00E+00","module":"A2","scenario":null},{"value":"0,00E+00","module":"A3","scenario":null},{"value":"0,00E+00","module":"A4","scenario":null},{"value":"2,20E+01","module":"A1A3","scenario":null}]},{"parameter":"FW","unit":"m3","values":[{"value":"1,56E+02","module":"A1","scenario":null},{"value":"5,48E-04","module":"A2","scenario":null},{"value":"4,66E-02","module":"A3","scenario":null},{"value":"2,15E-03","module":"A4","scenario":null},{"value":"1,56E+02","module":"A1A3","scenario":null}]}],"end_of_life_waste":[{"parameter":"HWD","unit":"kg","values":[{"value":"1,46E-03","module":"A1","scenario":null},{"value":"1,67E-06","module":"A2","scenario":null},{"value":"5,65E-06","module":"A3","scenario":null},{"value":"4,83E-06","module":"A4","scenario":null},{"value":"1,47E-03","module":"A1A3","scenario":null}]},{"parameter":"NHWD","unit":"kg","values":[{"value":"3,53E+00","module":"A1","scenario":null},{"value":"1,56E-01","module":"A2","scenario":null},{"value":"2,32E-01","module":"A3","scenario":null},{"value":"8,28E-01","module":"A4","scenario":null},{"value":"3,92E+00","module":"A1A3","scenario":null}]},{"parameter":"RWD","unit":"kg","values":[{"value":"3,07E-05","module":"A1","scenario":null},{"value":"2,16E-05","module":"A2","scenario":null},{"value":"6,07E-06","module":"A3","scenario":null},{"value":"6,34E-05","module":"A4","scenario":null},{"value":"5,84E-05","module":"A1A3","scenario":null}]}],"end_of_life_flow":[{"parameter":"CRU","unit":"kg","values":[{"value":"0,00E+00","module":"A1","scenario":null},{"value":"0,00E+00","module":"A2","scenario":null},{"value":"0,00E+00","module":"A3","scenario":null},{"value":"0,00E+00","module":"A4","scenario":null},{"value":"0,00E+00","module":"A1A3","scenario":null}]},{"parameter":"MFR","unit":"kg","values":[{"value":"1,90E+00","module":"A1","scenario":null},{"value":"0,00E+00","module":"A2","scenario":null},{"value":"2,53E-01","module":"A3","scenario":null},{"value":"0,00E+00","module":"A4","scenario":null},{"value":"2,15E+00","module":"A1A3","scenario":null}]},{"parameter":"MER","unit":"kg","values":[{"value":"0,00E+00","module":"A1","scenario":null},{"value":"0,00E+00","module":"A2","scenario":null},{"value":"3,70E-01","module":"A3","scenario":null},{"value":"0,00E+00","module":"A4","scenario":null},{"value":"3,70E-01","module":"A1A3","scenario":null}]},{"parameter":"EEE","unit":"MJ","values":[{"value":"0,00E+00","module":"A1","scenario":null},{"value":"0,00E+00","module":"A2","scenario":null},{"value":"2,53E-01","module":"A3","scenario":null},{"value":"0,00E+00","module":"A4","scenario":null},{"value":"2,53E-01","module":"A1A3","scenario":null}]},{"parameter":"EET","unit":"MJ","values":[{"value":"0,00E+00","module":"A1","scenario":null},{"value":"0,00E+00","module":"A2","scenario":null},{"value":"2,78E+00","module":"A3","scenario":null},{"value":"0,00E+00","module":"A4","scenario":null},{"value":"2,78E+00","module":"A1A3","scenario":null}]}]}