{"product_name":"OLDROYD\u00ae Eco","epd_id":"NEPD-5381-4690-EN","declared_unit":{"unit":"m2","amount":1},"compliance":["EN 15804+A2","ISO 14025","ISO 21930"],"producer_name":"Oldroyd AS","environmental_impact":[{"parameter":"GWP-total","unit":"kg CO2-eq","values":[{"value":"1,01E+00","module":"A1-A3","scenario":null},{"value":"2,71E-02","module":"A4","scenario":null},{"value":"1,34E-01","module":"A5","scenario":null},{"value":"0,00E+00","module":"C1","scenario":null},{"value":"7,68E-03","module":"C2","scenario":null},{"value":"1,28E+00","module":"C3","scenario":null},{"value":"4,82E-03","module":"C4","scenario":null},{"value":"-1,73E-01","module":"D","scenario":null}]},{"parameter":"GWP-fossil","unit":"kg CO2-eq","values":[{"value":"1,08E+00","module":"A1-A3","scenario":null},{"value":"2,71E-02","module":"A4","scenario":null},{"value":"5,84E-02","module":"A5","scenario":null},{"value":"0,00E+00","module":"C1","scenario":null},{"value":"7,68E-03","module":"C2","scenario":null},{"value":"1,28E+00","module":"C3","scenario":null},{"value":"4,82E-03","module":"C4","scenario":null},{"value":"-1,67E-01","module":"D","scenario":null}]},{"parameter":"GWP-biogenic","unit":"kg CO2-eq","values":[{"value":"-7,33E-02","module":"A1-A3","scenario":null},{"value":"1,12E-05","module":"A4","scenario":null},{"value":"7,52E-02","module":"A5","scenario":null},{"value":"0,00E+00","module":"C1","scenario":null},{"value":"3,18E-06","module":"C2","scenario":null},{"value":"1,42E-05","module":"C3","scenario":null},{"value":"2,99E-06","module":"C4","scenario":null},{"value":"-3,46E-04","module":"D","scenario":null}]},{"parameter":"GWP-luluc","unit":"kg CO2-eq","values":[{"value":"4,18E-04","module":"A1-A3","scenario":null},{"value":"9,65E-06","module":"A4","scenario":null},{"value":"2,85E-05","module":"A5","scenario":null},{"value":"0,00E+00","module":"C1","scenario":null},{"value":"2,73E-06","module":"C2","scenario":null},{"value":"1,77E-06","module":"C3","scenario":null},{"value":"1,04E-06","module":"C4","scenario":null},{"value":"-5,76E-03","module":"D","scenario":null}]},{"parameter":"ODP","unit":"kg CFC11-eq","values":[{"value":"4,65E-08","module":"A1-A3","scenario":null},{"value":"6,14E-09","module":"A4","scenario":null},{"value":"2,97E-09","module":"A5","scenario":null},{"value":"0,00E+00","module":"C1","scenario":null},{"value":"1,74E-09","module":"C2","scenario":null},{"value":"1,04E-09","module":"C3","scenario":null},{"value":"9,20E-10","module":"C4","scenario":null},{"value":"-1,22E-02","module":"D","scenario":null}]},{"parameter":"AP","unit":"mol H+-eq","values":[{"value":"4,91E-03","module":"A1-A3","scenario":null},{"value":"7,79E-05","module":"A4","scenario":null},{"value":"2,73E-04","module":"A5","scenario":null},{"value":"0,00E+00","module":"C1","scenario":null},{"value":"2,21E-05","module":"C2","scenario":null},{"value":"1,58E-04","module":"C3","scenario":null},{"value":"2,40E-05","module":"C4","scenario":null},{"value":"-1,38E-03","module":"D","scenario":null}]},{"parameter":"POCP","unit":"kg NMVOC-eq","values":[{"value":"4,11E-03","module":"A1-A3","scenario":null},{"value":"6,60E-05","module":"A4","scenario":null},{"value":"2,27E-04","module":"A5","scenario":null},{"value":"0,00E+00","module":"C1","scenario":null},{"value":"1,87E-05","module":"C2","scenario":null},{"value":"1,96E-04","module":"C3","scenario":null},{"value":"2,58E-05","module":"C4","scenario":null},{"value":"-1,34E-03","module":"D","scenario":null}]},{"parameter":"ADPE","unit":"kg Sb-eq","values":[{"value":"1,15E-05","module":"A1-A3","scenario":null},{"value":"7,49E-07","module":"A4","scenario":null},{"value":"7,58E-07","module":"A5","scenario":null},{"value":"0,00E+00","module":"C1","scenario":null},{"value":"2,12E-07","module":"C2","scenario":null},{"value":"5,10E-08","module":"C3","scenario":null},{"value":"5,03E-08","module":"C4","scenario":null},{"value":"-1,66E-06","module":"D","scenario":null}]},{"parameter":"ADPF","unit":"MJ","values":[{"value":"3,61E+01","module":"A1-A3","scenario":null},{"value":"4,10E-01","module":"A4","scenario":null},{"value":"1,86E+00","module":"A5","scenario":null},{"value":"0,00E+00","module":"C1","scenario":null},{"value":"1,16E-01","module":"C2","scenario":null},{"value":"8,74E-02","module":"C3","scenario":null},{"value":"7,13E-02","module":"C4","scenario":null},{"value":"-2,39E+00","module":"D","scenario":null}]},{"parameter":"WDP","unit":"m3 world-eq. Deprived","values":[{"value":"9,14E+01","module":"A1-A3","scenario":null},{"value":"3,96E-01","module":"A4","scenario":null},{"value":"8,55E+00","module":"A5","scenario":null},{"value":"0,00E+00","module":"C1","scenario":null},{"value":"1,12E-01","module":"C2","scenario":null},{"value":"2,07E-01","module":"C3","scenario":null},{"value":"3,57E-01","module":"C4","scenario":null},{"value":"-2,98E+01","module":"D","scenario":null}]},{"parameter":"EP-freshwater","unit":"kg P-eq","values":[{"value":"1,88E-05","module":"A1-A3","scenario":null},{"value":"2,17E-07","module":"A4","scenario":null},{"value":"1,09E-06","module":"A5","scenario":null},{"value":"0,00E+00","module":"C1","scenario":null},{"value":"6,13E-08","module":"C2","scenario":null},{"value":"1,15E-07","module":"C3","scenario":null},{"value":"5,81E-08","module":"C4","scenario":null},{"value":"-1,49E-05","module":"D","scenario":null}]},{"parameter":"EP-marine","unit":"kg N-eq","values":[{"value":"8,86E-04","module":"A1-A3","scenario":null},{"value":"1,54E-05","module":"A4","scenario":null},{"value":"5,14E-05","module":"A5","scenario":null},{"value":"0,00E+00","module":"C1","scenario":null},{"value":"4,37E-06","module":"C2","scenario":null},{"value":"7,53E-05","module":"C3","scenario":null},{"value":"8,13E-06","module":"C4","scenario":null},{"value":"-4,51E-04","module":"D","scenario":null}]},{"parameter":"EP-terrestrial","unit":"mol N-eq.","values":[{"value":"9,93E-03","module":"A1-A3","scenario":null},{"value":"1,72E-04","module":"A4","scenario":null},{"value":"5,76E-04","module":"A5","scenario":null},{"value":"0,00E+00","module":"C1","scenario":null},{"value":"4,88E-05","module":"C2","scenario":null},{"value":"8,14E-04","module":"C3","scenario":null},{"value":"9,08E-05","module":"C4","scenario":null},{"value":"-4,87E-03","module":"D","scenario":null}]},{"parameter":"GWP-IOBC","unit":"kg CO2-eq","values":[{"value":"1,04E+00","module":"A1-A3","scenario":null},{"value":"2,71E-02","module":"A4","scenario":null},{"value":"5,48E-02","module":"A5","scenario":null},{"value":"0,00E+00","module":"C1","scenario":null},{"value":"7,68E-03","module":"C2","scenario":null},{"value":"0,00E+00","module":"C3","scenario":null},{"value":"0,00E+00","module":"C4","scenario":null},{"value":"-1,71E-01","module":"D","scenario":null}]}],"additional_environmental_impact":[{"parameter":"PM","unit":"Disease incidence","values":[{"value":"3,48E-08","module":"A1-A3","scenario":null},{"value":"1,66E-09","module":"A4","scenario":null},{"value":"2,05E-09","module":"A5","scenario":null},{"value":"0,00E+00","module":"C1","scenario":null},{"value":"4,70E-10","module":"C2","scenario":null},{"value":"7,66E-10","module":"C3","scenario":null},{"value":"3,81E-10","module":"C4","scenario":null},{"value":"-8,35E-08","module":"D","scenario":null}]},{"parameter":"ETP-fw","unit":"CTUe","values":[{"value":"7,66E+00","module":"A1-A3","scenario":null},{"value":"3,04E-01","module":"A4","scenario":null},{"value":"5,20E-01","module":"A5","scenario":null},{"value":"0,00E+00","module":"C1","scenario":null},{"value":"8,61E-02","module":"C2","scenario":null},{"value":"2,63E-01","module":"C3","scenario":null},{"value":"7,42E-02","module":"C4","scenario":null},{"value":"-1,30E+01","module":"D","scenario":null}]},{"parameter":"HTP-c","unit":"CTUh","values":[{"value":"3,60E-10","module":"A1-A3","scenario":null},{"value":"0,00E+00","module":"A4","scenario":null},{"value":"2,50E-11","module":"A5","scenario":null},{"value":"0,00E+00","module":"C1","scenario":null},{"value":"0,00E+00","module":"C2","scenario":null},{"value":"3,00E-11","module":"C3","scenario":null},{"value":"3,00E-12","module":"C4","scenario":null},{"value":"-2,38E-10","module":"D","scenario":null}]},{"parameter":"HTP-nc","unit":"CTUh","values":[{"value":"8,15E-09","module":"A1-A3","scenario":null},{"value":"3,32E-10","module":"A4","scenario":null},{"value":"6,39E-10","module":"A5","scenario":null},{"value":"0,00E+00","module":"C1","scenario":null},{"value":"9,40E-11","module":"C2","scenario":null},{"value":"1,19E-09","module":"C3","scenario":null},{"value":"1,13E-10","module":"C4","scenario":null},{"value":"-1,25E-08","module":"D","scenario":null}]},{"parameter":"SQP","unit":"-","values":[{"value":"3,50E+00","module":"A1-A3","scenario":null},{"value":"2,87E-01","module":"A4","scenario":null},{"value":"2,10E-01","module":"A5","scenario":null},{"value":"0,00E+00","module":"C1","scenario":null},{"value":"8,12E-02","module":"C2","scenario":null},{"value":"1,13E-02","module":"C3","scenario":null},{"value":"1,66E-01","module":"C4","scenario":null},{"value":"-1,60E+01","module":"D","scenario":null}]},{"parameter":"IRP","unit":"kBq U235-eq","values":[{"value":"3,39E-02","module":"A1-A3","scenario":null},{"value":"1,79E-03","module":"A4","scenario":null},{"value":"2,25E-03","module":"A5","scenario":null},{"value":"0,00E+00","module":"C1","scenario":null},{"value":"5,07E-04","module":"C2","scenario":null},{"value":"1,59E-04","module":"C3","scenario":null},{"value":"3,05E-04","module":"C4","scenario":null},{"value":"-1,53E-02","module":"D","scenario":null}]}],"resource_use":[{"parameter":"PERE","unit":"MJ","values":[{"value":"4,14E+00","module":"A1-A3","scenario":null},{"value":"5,87E-03","module":"A4","scenario":null},{"value":"4,99E-01","module":"A5","scenario":null},{"value":"0,00E+00","module":"C1","scenario":null},{"value":"1,66E-03","module":"C2","scenario":null},{"value":"2,82E-03","module":"C3","scenario":null},{"value":"2,34E-03","module":"C4","scenario":null},{"value":"-1,48E+01","module":"D","scenario":null}]},{"parameter":"PERM","unit":"","values":[{"value":"7,22E-01","module":"A1-A3","scenario":null},{"value":"0,00E+00","module":"A4","scenario":null},{"value":"-6,86E-01","module":"A5","scenario":null},{"value":"0,00E+00","module":"C1","scenario":null},{"value":"0,00E+00","module":"C2","scenario":null},{"value":"0,00E+00","module":"C3","scenario":null},{"value":"0,00E+00","module":"C4","scenario":null},{"value":"0,00E+00","module":"D","scenario":null}]},{"parameter":"PERT","unit":"MJ","values":[{"value":"4,86E+00","module":"A1-A3","scenario":null},{"value":"5,87E-03","module":"A4","scenario":null},{"value":"-1,86E-01","module":"A5","scenario":null},{"value":"0,00E+00","module":"C1","scenario":null},{"value":"1,66E-03","module":"C2","scenario":null},{"value":"2,82E-03","module":"C3","scenario":null},{"value":"2,34E-03","module":"C4","scenario":null},{"value":"-1,48E+01","module":"D","scenario":null}]},{"parameter":"PENRE","unit":"MJ","values":[{"value":"1,65E+01","module":"A1-A3","scenario":null},{"value":"4,10E-01","module":"A4","scenario":null},{"value":"8,86E-01","module":"A5","scenario":null},{"value":"0,00E+00","module":"C1","scenario":null},{"value":"1,16E-01","module":"C2","scenario":null},{"value":"8,74E-02","module":"C3","scenario":null},{"value":"7,13E-02","module":"C4","scenario":null},{"value":"-2,39E+00","module":"D","scenario":null}]},{"parameter":"PENRM","unit":"MJ","values":[{"value":"2,08E+01","module":"A1-A3","scenario":null},{"value":"0,00E+00","module":"A4","scenario":null},{"value":"1,05E+00","module":"A5","scenario":null},{"value":"0,00E+00","module":"C1","scenario":null},{"value":"0,00E+00","module":"C2","scenario":null},{"value":"-2,07E+01","module":"C3","scenario":null},{"value":"0,00E+00","module":"C4","scenario":null},{"value":"0,00E+00","module":"D","scenario":null}]},{"parameter":"PENRT","unit":"MJ","values":[{"value":"3,73E+01","module":"A1-A3","scenario":null},{"value":"4,10E-01","module":"A4","scenario":null},{"value":"1,94E+00","module":"A5","scenario":null},{"value":"0,00E+00","module":"C1","scenario":null},{"value":"1,16E-01","module":"C2","scenario":null},{"value":"-2,06E+01","module":"C3","scenario":null},{"value":"7,13E-02","module":"C4","scenario":null},{"value":"-1,27E+01","module":"D","scenario":null}]},{"parameter":"SM","unit":"kg","values":[{"value":"2,49E-03","module":"A1-A3","scenario":null},{"value":"0,00E+00","module":"A4","scenario":null},{"value":"1,24E-04","module":"A5","scenario":null},{"value":"0,00E+00","module":"C1","scenario":null},{"value":"0,00E+00","module":"C2","scenario":null},{"value":"0,00E+00","module":"C3","scenario":null},{"value":"0,00E+00","module":"C4","scenario":null},{"value":"0,00E+00","module":"D","scenario":null}]},{"parameter":"RSF","unit":"MJ","values":[{"value":"3,75E-02","module":"A1-A3","scenario":null},{"value":"2,10E-04","module":"A4","scenario":null},{"value":"2,12E-03","module":"A5","scenario":null},{"value":"0,00E+00","module":"C1","scenario":null},{"value":"5,95E-05","module":"C2","scenario":null},{"value":"8,41E-05","module":"C3","scenario":null},{"value":"5,97E-05","module":"C4","scenario":null},{"value":"-2,59E-03","module":"D","scenario":null}]},{"parameter":"NRSF","unit":"MJ","values":[{"value":"1,30E-02","module":"A1-A3","scenario":null},{"value":"7,50E-04","module":"A4","scenario":null},{"value":"1,37E-03","module":"A5","scenario":null},{"value":"0,00E+00","module":"C1","scenario":null},{"value":"2,13E-04","module":"C2","scenario":null},{"value":"0,00E+00","module":"C3","scenario":null},{"value":"4,20E-03","module":"C4","scenario":null},{"value":"-8,76E-01","module":"D","scenario":null}]},{"parameter":"FW","unit":"m3","values":[{"value":"4,38E-02","module":"A1-A3","scenario":null},{"value":"4,38E-05","module":"A4","scenario":null},{"value":"4,39E-03","module":"A5","scenario":null},{"value":"0,00E+00","module":"C1","scenario":null},{"value":"1,24E-05","module":"C2","scenario":null},{"value":"2,54E-04","module":"C3","scenario":null},{"value":"6,47E-05","module":"C4","scenario":null},{"value":"-1,78E-02","module":"D","scenario":null}]}],"end_of_life_waste":[{"parameter":"HWD","unit":"kg","values":[{"value":"1,59E-03","module":"A1-A3","scenario":null},{"value":"2,11E-05","module":"A4","scenario":null},{"value":"6,32E-04","module":"A5","scenario":null},{"value":"0,00E+00","module":"C1","scenario":null},{"value":"5,99E-06","module":"C2","scenario":null},{"value":"0,00E+00","module":"C3","scenario":null},{"value":"2,25E-01","module":"C4","scenario":null},{"value":"-1,12E-04","module":"D","scenario":null}]},{"parameter":"NHWD","unit":"kg","values":[{"value":"7,18E-02","module":"A1-A3","scenario":null},{"value":"1,99E-02","module":"A4","scenario":null},{"value":"7,75E-03","module":"A5","scenario":null},{"value":"0,00E+00","module":"C1","scenario":null},{"value":"5,65E-03","module":"C2","scenario":null},{"value":"0,00E+00","module":"C3","scenario":null},{"value":"2,50E-02","module":"C4","scenario":null},{"value":"-5,65E-02","module":"D","scenario":null}]},{"parameter":"RWD","unit":"kg","values":[{"value":"3,17E-05","module":"A1-A3","scenario":null},{"value":"2,79E-06","module":"A4","scenario":null},{"value":"2,02E-06","module":"A5","scenario":null},{"value":"0,00E+00","module":"C1","scenario":null},{"value":"7,91E-07","module":"C2","scenario":null},{"value":"0,00E+00","module":"C3","scenario":null},{"value":"4,36E-07","module":"C4","scenario":null},{"value":"-1,25E-05","module":"D","scenario":null}]}],"end_of_life_flow":[{"parameter":"CRU","unit":"kg","values":[{"value":"0,00E+00","module":"A1-A3","scenario":null},{"value":"0,00E+00","module":"A4","scenario":null},{"value":"0,00E+00","module":"A5","scenario":null},{"value":"0,00E+00","module":"C1","scenario":null},{"value":"0,00E+00","module":"C2","scenario":null},{"value":"0,00E+00","module":"C3","scenario":null},{"value":"0,00E+00","module":"C4","scenario":null},{"value":"0,00E+00","module":"D","scenario":null}]},{"parameter":"MFR","unit":"kg","values":[{"value":"9,71E-03","module":"A1-A3","scenario":null},{"value":"0,00E+00","module":"A4","scenario":null},{"value":"8,26E-04","module":"A5","scenario":null},{"value":"0,00E+00","module":"C1","scenario":null},{"value":"0,00E+00","module":"C2","scenario":null},{"value":"0,00E+00","module":"C3","scenario":null},{"value":"1,84E-05","module":"C4","scenario":null},{"value":"0,00E+00","module":"D","scenario":null}]},{"parameter":"MER","unit":"kg","values":[{"value":"1,00E-03","module":"A1-A3","scenario":null},{"value":"0,00E+00","module":"A4","scenario":null},{"value":"5,03E-05","module":"A5","scenario":null},{"value":"0,00E+00","module":"C1","scenario":null},{"value":"0,00E+00","module":"C2","scenario":null},{"value":"5,00E-01","module":"C3","scenario":null},{"value":"6,25E-07","module":"C4","scenario":null},{"value":"0,00E+00","module":"D","scenario":null}]},{"parameter":"EEE","unit":"MJ","values":[{"value":"7,05E-03","module":"A1-A3","scenario":null},{"value":"0,00E+00","module":"A4","scenario":null},{"value":"3,65E-02","module":"A5","scenario":null},{"value":"0,00E+00","module":"C1","scenario":null},{"value":"0,00E+00","module":"C2","scenario":null},{"value":"8,22E-01","module":"C3","scenario":null},{"value":"3,92E-06","module":"C4","scenario":null},{"value":"0,00E+00","module":"D","scenario":null}]},{"parameter":"EET","unit":"MJ","values":[{"value":"1,07E-01","module":"A1-A3","scenario":null},{"value":"0,00E+00","module":"A4","scenario":null},{"value":"5,52E-01","module":"A5","scenario":null},{"value":"0,00E+00","module":"C1","scenario":null},{"value":"0,00E+00","module":"C2","scenario":null},{"value":"1,24E+01","module":"C3","scenario":null},{"value":"5,92E-05","module":"C4","scenario":null},{"value":"0,00E+00","module":"D","scenario":null}]}]}