{
    "product_name": "Tr\u00e5d til flettverksgjerde HDG",
    "epd_id": "NEPD-5522-4833-NO",
    "declared_unit": {
        "unit": "kg",
        "amount": 1.0
    },
    "compliance": [
        "EN 15804+A2",
        "ISO 14025",
        "ISO 21930"
    ],
    "producer_name": "Garda Sikring Group AS",
    "environmental_impact": [
        {
            "parameter": "GWP-total",
            "values": [
                {
                    "value": "4,91E+00",
                    "module": "A1-A3",
                    "scenario": null
                },
                {
                    "value": "2,61E-02",
                    "module": "A4",
                    "scenario": null
                },
                {
                    "value": "2,04E-02",
                    "module": "A5",
                    "scenario": null
                },
                {
                    "value": "1,91E-02",
                    "module": "C1",
                    "scenario": null
                },
                {
                    "value": "5,00E-02",
                    "module": "C2",
                    "scenario": null
                },
                {
                    "value": "0,00E+00",
                    "module": "C3",
                    "scenario": null
                },
                {
                    "value": "4,29E-04",
                    "module": "C4",
                    "scenario": null
                },
                {
                    "value": "-6,86E-01",
                    "module": "D",
                    "scenario": null
                }
            ]
        },
        {
            "parameter": "GWP-fossil",
            "values": [
                {
                    "value": "4,85E+00",
                    "module": "A1-A3",
                    "scenario": null
                },
                {
                    "value": "2,61E-02",
                    "module": "A4",
                    "scenario": null
                },
                {
                    "value": "2,04E-02",
                    "module": "A5",
                    "scenario": null
                },
                {
                    "value": "1,91E-02",
                    "module": "C1",
                    "scenario": null
                },
                {
                    "value": "5,00E-02",
                    "module": "C2",
                    "scenario": null
                },
                {
                    "value": "0,00E+00",
                    "module": "C3",
                    "scenario": null
                },
                {
                    "value": "4,28E-04",
                    "module": "C4",
                    "scenario": null
                },
                {
                    "value": "-6,85E-01",
                    "module": "D",
                    "scenario": null
                }
            ]
        },
        {
            "parameter": "GWP-biogenic",
            "values": [
                {
                    "value": "4,71E-02",
                    "module": "A1-A3",
                    "scenario": null
                },
                {
                    "value": "1,12E-05",
                    "module": "A4",
                    "scenario": null
                },
                {
                    "value": "6,30E-06",
                    "module": "A5",
                    "scenario": null
                },
                {
                    "value": "3,58E-06",
                    "module": "C1",
                    "scenario": null
                },
                {
                    "value": "2,04E-05",
                    "module": "C2",
                    "scenario": null
                },
                {
                    "value": "0,00E+00",
                    "module": "C3",
                    "scenario": null
                },
                {
                    "value": "3,64E-07",
                    "module": "C4",
                    "scenario": null
                },
                {
                    "value": "-3,78E-04",
                    "module": "D",
                    "scenario": null
                }
            ]
        },
        {
            "parameter": "GWP-luluc",
            "values": [
                {
                    "value": "1,16E-02",
                    "module": "A1-A3",
                    "scenario": null
                },
                {
                    "value": "7,96E-06",
                    "module": "A4",
                    "scenario": null
                },
                {
                    "value": "1,70E-06",
                    "module": "A5",
                    "scenario": null
                },
                {
                    "value": "1,50E-06",
                    "module": "C1",
                    "scenario": null
                },
                {
                    "value": "1,75E-05",
                    "module": "C2",
                    "scenario": null
                },
                {
                    "value": "0,00E+00",
                    "module": "C3",
                    "scenario": null
                },
                {
                    "value": "8,40E-08",
                    "module": "C4",
                    "scenario": null
                },
                {
                    "value": "-3,07E-04",
                    "module": "D",
                    "scenario": null
                }
            ]
        },
        {
            "parameter": "ODP",
            "values": [
                {
                    "value": "4,09E-07",
                    "module": "A1-A3",
                    "scenario": null
                },
                {
                    "value": "6,30E-09",
                    "module": "A4",
                    "scenario": null
                },
                {
                    "value": "4,26E-09",
                    "module": "A5",
                    "scenario": null
                },
                {
                    "value": "4,12E-09",
                    "module": "C1",
                    "scenario": null
                },
                {
                    "value": "1,14E-08",
                    "module": "C2",
                    "scenario": null
                },
                {
                    "value": "0,00E+00",
                    "module": "C3",
                    "scenario": null
                },
                {
                    "value": "2,09E-10",
                    "module": "C4",
                    "scenario": null
                },
                {
                    "value": "-2,17E-08",
                    "module": "D",
                    "scenario": null
                }
            ]
        },
        {
            "parameter": "AP",
            "values": [
                {
                    "value": "4,44E-02",
                    "module": "A1-A3",
                    "scenario": null
                },
                {
                    "value": "8,41E-05",
                    "module": "A4",
                    "scenario": null
                },
                {
                    "value": "2,05E-04",
                    "module": "A5",
                    "scenario": null
                },
                {
                    "value": "2,00E-04",
                    "module": "C1",
                    "scenario": null
                },
                {
                    "value": "2,04E-04",
                    "module": "C2",
                    "scenario": null
                },
                {
                    "value": "0,00E+00",
                    "module": "C3",
                    "scenario": null
                },
                {
                    "value": "4,18E-06",
                    "module": "C4",
                    "scenario": null
                },
                {
                    "value": "-3,41E-03",
                    "module": "D",
                    "scenario": null
                }
            ]
        },
        {
            "parameter": "POCP",
            "values": [
                {
                    "value": "1,90E-02",
                    "module": "A1-A3",
                    "scenario": null
                },
                {
                    "value": "8,07E-05",
                    "module": "A4",
                    "scenario": null
                },
                {
                    "value": "2,72E-04",
                    "module": "A5",
                    "scenario": null
                },
                {
                    "value": "2,66E-04",
                    "module": "C1",
                    "scenario": null
                },
                {
                    "value": "2,05E-04",
                    "module": "C2",
                    "scenario": null
                },
                {
                    "value": "0,00E+00",
                    "module": "C3",
                    "scenario": null
                },
                {
                    "value": "4,94E-06",
                    "module": "C4",
                    "scenario": null
                },
                {
                    "value": "-3,43E-03",
                    "module": "D",
                    "scenario": null
                }
            ]
        },
        {
            "parameter": "ADPE",
            "values": [
                {
                    "value": "3,55E-03",
                    "module": "A1-A3",
                    "scenario": null
                },
                {
                    "value": "4,66E-07",
                    "module": "A4",
                    "scenario": null
                },
                {
                    "value": "4,22E-08",
                    "module": "A5",
                    "scenario": null
                },
                {
                    "value": "2,93E-08",
                    "module": "C1",
                    "scenario": null
                },
                {
                    "value": "1,35E-06",
                    "module": "C2",
                    "scenario": null
                },
                {
                    "value": "0,00E+00",
                    "module": "C3",
                    "scenario": null
                },
                {
                    "value": "3,79E-09",
                    "module": "C4",
                    "scenario": null
                },
                {
                    "value": "-1,18E-05",
                    "module": "D",
                    "scenario": null
                }
            ]
        },
        {
            "parameter": "ADPF",
            "values": [
                {
                    "value": "5,97E+01",
                    "module": "A1-A3",
                    "scenario": null
                },
                {
                    "value": "4,24E-01",
                    "module": "A4",
                    "scenario": null
                },
                {
                    "value": "2,72E-01",
                    "module": "A5",
                    "scenario": null
                },
                {
                    "value": "2,63E-01",
                    "module": "C1",
                    "scenario": null
                },
                {
                    "value": "7,54E-01",
                    "module": "C2",
                    "scenario": null
                },
                {
                    "value": "0,00E+00",
                    "module": "C3",
                    "scenario": null
                },
                {
                    "value": "1,38E-02",
                    "module": "C4",
                    "scenario": null
                },
                {
                    "value": "-5,77E+00",
                    "module": "D",
                    "scenario": null
                }
            ]
        },
        {
            "parameter": "WDP",
            "values": [
                {
                    "value": "2,70E+02",
                    "module": "A1-A3",
                    "scenario": null
                },
                {
                    "value": "3,25E-01",
                    "module": "A4",
                    "scenario": null
                },
                {
                    "value": "7,71E-02",
                    "module": "A5",
                    "scenario": null
                },
                {
                    "value": "5,58E-02",
                    "module": "C1",
                    "scenario": null
                },
                {
                    "value": "7,19E-01",
                    "module": "C2",
                    "scenario": null
                },
                {
                    "value": "0,00E+00",
                    "module": "C3",
                    "scenario": null
                },
                {
                    "value": "2,91E-02",
                    "module": "C4",
                    "scenario": null
                },
                {
                    "value": "3,55E+01",
                    "module": "D",
                    "scenario": null
                }
            ]
        },
        {
            "parameter": "EP-freshwater",
            "values": [
                {
                    "value": "3,19E-04",
                    "module": "A1-A3",
                    "scenario": null
                },
                {
                    "value": "2,08E-07",
                    "module": "A4",
                    "scenario": null
                },
                {
                    "value": "7,76E-08",
                    "module": "A5",
                    "scenario": null
                },
                {
                    "value": "6,95E-08",
                    "module": "C1",
                    "scenario": null
                },
                {
                    "value": "3,93E-07",
                    "module": "C2",
                    "scenario": null
                },
                {
                    "value": "0,00E+00",
                    "module": "C3",
                    "scenario": null
                },
                {
                    "value": "3,20E-09",
                    "module": "C4",
                    "scenario": null
                },
                {
                    "value": "-4,22E-05",
                    "module": "D",
                    "scenario": null
                }
            ]
        },
        {
            "parameter": "EP-marine",
            "values": [
                {
                    "value": "5,24E-03",
                    "module": "A1-A3",
                    "scenario": null
                },
                {
                    "value": "1,84E-05",
                    "module": "A4",
                    "scenario": null
                },
                {
                    "value": "9,09E-05",
                    "module": "A5",
                    "scenario": null
                },
                {
                    "value": "8,81E-05",
                    "module": "C1",
                    "scenario": null
                },
                {
                    "value": "6,06E-05",
                    "module": "C2",
                    "scenario": null
                },
                {
                    "value": "0,00E+00",
                    "module": "C3",
                    "scenario": null
                },
                {
                    "value": "1,57E-06",
                    "module": "C4",
                    "scenario": null
                },
                {
                    "value": "-7,05E-04",
                    "module": "D",
                    "scenario": null
                }
            ]
        },
        {
            "parameter": "EP-terrestrial",
            "values": [
                {
                    "value": "1,44E-01",
                    "module": "A1-A3",
                    "scenario": null
                },
                {
                    "value": "2,05E-04",
                    "module": "A4",
                    "scenario": null
                },
                {
                    "value": "9,90E-04",
                    "module": "A5",
                    "scenario": null
                },
                {
                    "value": "9,67E-04",
                    "module": "C1",
                    "scenario": null
                },
                {
                    "value": "6,70E-04",
                    "module": "C2",
                    "scenario": null
                },
                {
                    "value": "0,00E+00",
                    "module": "C3",
                    "scenario": null
                },
                {
                    "value": "1,73E-05",
                    "module": "C4",
                    "scenario": null
                },
                {
                    "value": "-7,20E-03",
                    "module": "D",
                    "scenario": null
                }
            ]
        }
    ],
    "additional_environmental_impact": [
        {
            "parameter": "PM",
            "values": [
                {
                    "value": "4,57E-07",
                    "module": "A1-A3",
                    "scenario": null
                },
                {
                    "value": "2,40E-09",
                    "module": "A4",
                    "scenario": null
                },
                {
                    "value": "5,35E-09",
                    "module": "A5",
                    "scenario": null
                },
                {
                    "value": "5,28E-09",
                    "module": "C1",
                    "scenario": null
                },
                {
                    "value": "3,60E-09",
                    "module": "C2",
                    "scenario": null
                },
                {
                    "value": "0,00E+00",
                    "module": "C3",
                    "scenario": null
                },
                {
                    "value": "8,90E-11",
                    "module": "C4",
                    "scenario": null
                },
                {
                    "value": "-5,69E-08",
                    "module": "D",
                    "scenario": null
                }
            ]
        },
        {
            "parameter": "ETP-fw",
            "values": [
                {
                    "value": "1,82E+02",
                    "module": "A1-A3",
                    "scenario": null
                },
                {
                    "value": "3,10E-01",
                    "module": "A4",
                    "scenario": null
                },
                {
                    "value": "1,54E-01",
                    "module": "A5",
                    "scenario": null
                },
                {
                    "value": "1,44E-01",
                    "module": "C1",
                    "scenario": null
                },
                {
                    "value": "5,55E-01",
                    "module": "C2",
                    "scenario": null
                },
                {
                    "value": "0,00E+00",
                    "module": "C3",
                    "scenario": null
                },
                {
                    "value": "6,83E-03",
                    "module": "C4",
                    "scenario": null
                },
                {
                    "value": "-3,82E+01",
                    "module": "D",
                    "scenario": null
                }
            ]
        },
        {
            "parameter": "HTP-c",
            "values": [
                {
                    "value": "2,62E-08",
                    "module": "A1-A3",
                    "scenario": null
                },
                {
                    "value": "0,00E+00",
                    "module": "A4",
                    "scenario": null
                },
                {
                    "value": "7,00E-12",
                    "module": "A5",
                    "scenario": null
                },
                {
                    "value": "6,00E-12",
                    "module": "C1",
                    "scenario": null
                },
                {
                    "value": "0,00E+00",
                    "module": "C2",
                    "scenario": null
                },
                {
                    "value": "0,00E+00",
                    "module": "C3",
                    "scenario": null
                },
                {
                    "value": "0,00E+00",
                    "module": "C4",
                    "scenario": null
                },
                {
                    "value": "-3,30E-09",
                    "module": "D",
                    "scenario": null
                }
            ]
        },
        {
            "parameter": "HTP-nc",
            "values": [
                {
                    "value": "1,76E-07",
                    "module": "A1-A3",
                    "scenario": null
                },
                {
                    "value": "3,00E-10",
                    "module": "A4",
                    "scenario": null
                },
                {
                    "value": "1,73E-10",
                    "module": "A5",
                    "scenario": null
                },
                {
                    "value": "1,32E-10",
                    "module": "C1",
                    "scenario": null
                },
                {
                    "value": "6,00E-10",
                    "module": "C2",
                    "scenario": null
                },
                {
                    "value": "0,00E+00",
                    "module": "C3",
                    "scenario": null
                },
                {
                    "value": "4,00E-12",
                    "module": "C4",
                    "scenario": null
                },
                {
                    "value": "7,16E-08",
                    "module": "D",
                    "scenario": null
                }
            ]
        },
        {
            "parameter": "SQP",
            "values": [
                {
                    "value": "2,47E+01",
                    "module": "A1-A3",
                    "scenario": null
                },
                {
                    "value": "4,87E-01",
                    "module": "A4",
                    "scenario": null
                },
                {
                    "value": "4,26E-02",
                    "module": "A5",
                    "scenario": null
                },
                {
                    "value": "3,33E-02",
                    "module": "C1",
                    "scenario": null
                },
                {
                    "value": "5,20E-01",
                    "module": "C2",
                    "scenario": null
                },
                {
                    "value": "0,00E+00",
                    "module": "C3",
                    "scenario": null
                },
                {
                    "value": "5,04E-02",
                    "module": "C4",
                    "scenario": null
                },
                {
                    "value": "-4,31E-01",
                    "module": "D",
                    "scenario": null
                }
            ]
        },
        {
            "parameter": "IRP",
            "values": [
                {
                    "value": "2,31E-01",
                    "module": "A1-A3",
                    "scenario": null
                },
                {
                    "value": "1,85E-03",
                    "module": "A4",
                    "scenario": null
                },
                {
                    "value": "1,16E-03",
                    "module": "A5",
                    "scenario": null
                },
                {
                    "value": "1,13E-03",
                    "module": "C1",
                    "scenario": null
                },
                {
                    "value": "3,30E-03",
                    "module": "C2",
                    "scenario": null
                },
                {
                    "value": "0,00E+00",
                    "module": "C3",
                    "scenario": null
                },
                {
                    "value": "6,00E-05",
                    "module": "C4",
                    "scenario": null
                },
                {
                    "value": "2,46E-03",
                    "module": "D",
                    "scenario": null
                }
            ]
        }
    ],
    "resource_use": [
        {
            "parameter": "PERE",
            "values": [
                {
                    "value": "8,78E+00",
                    "module": "A1-A3",
                    "scenario": null
                },
                {
                    "value": "5,34E-03",
                    "module": "A4",
                    "scenario": null
                },
                {
                    "value": "1,63E-03",
                    "module": "A5",
                    "scenario": null
                },
                {
                    "value": "1,42E-03",
                    "module": "C1",
                    "scenario": null
                },
                {
                    "value": "1,06E-02",
                    "module": "C2",
                    "scenario": null
                },
                {
                    "value": "0,00E+00",
                    "module": "C3",
                    "scenario": null
                },
                {
                    "value": "2,13E-04",
                    "module": "C4",
                    "scenario": null
                },
                {
                    "value": "-4,68E-01",
                    "module": "D",
                    "scenario": null
                }
            ]
        },
        {
            "parameter": "PERM",
            "values": [
                {
                    "value": "2,78E-01",
                    "module": "A1-A3",
                    "scenario": null
                },
                {
                    "value": "0,00E+00",
                    "module": "A4",
                    "scenario": null
                },
                {
                    "value": "0,00E+00",
                    "module": "A5",
                    "scenario": null
                },
                {
                    "value": "0,00E+00",
                    "module": "C1",
                    "scenario": null
                },
                {
                    "value": "0,00E+00",
                    "module": "C2",
                    "scenario": null
                },
                {
                    "value": "0,00E+00",
                    "module": "C3",
                    "scenario": null
                },
                {
                    "value": "0,00E+00",
                    "module": "C4",
                    "scenario": null
                },
                {
                    "value": "0,00E+00",
                    "module": "D",
                    "scenario": null
                }
            ]
        },
        {
            "parameter": "PERT",
            "values": [
                {
                    "value": "9,06E+00",
                    "module": "A1-A3",
                    "scenario": null
                },
                {
                    "value": "5,34E-03",
                    "module": "A4",
                    "scenario": null
                },
                {
                    "value": "1,63E-03",
                    "module": "A5",
                    "scenario": null
                },
                {
                    "value": "1,42E-03",
                    "module": "C1",
                    "scenario": null
                },
                {
                    "value": "1,06E-02",
                    "module": "C2",
                    "scenario": null
                },
                {
                    "value": "0,00E+00",
                    "module": "C3",
                    "scenario": null
                },
                {
                    "value": "2,13E-04",
                    "module": "C4",
                    "scenario": null
                },
                {
                    "value": "-4,68E-01",
                    "module": "D",
                    "scenario": null
                }
            ]
        },
        {
            "parameter": "PENRE",
            "values": [
                {
                    "value": "5,93E+01",
                    "module": "A1-A3",
                    "scenario": null
                },
                {
                    "value": "4,24E-01",
                    "module": "A4",
                    "scenario": null
                },
                {
                    "value": "2,72E-01",
                    "module": "A5",
                    "scenario": null
                },
                {
                    "value": "2,63E-01",
                    "module": "C1",
                    "scenario": null
                },
                {
                    "value": "7,54E-01",
                    "module": "C2",
                    "scenario": null
                },
                {
                    "value": "0,00E+00",
                    "module": "C3",
                    "scenario": null
                },
                {
                    "value": "1,38E-02",
                    "module": "C4",
                    "scenario": null
                },
                {
                    "value": "-5,77E+00",
                    "module": "D",
                    "scenario": null
                }
            ]
        },
        {
            "parameter": "PENRM",
            "values": [
                {
                    "value": "4,25E-01",
                    "module": "A1-A3",
                    "scenario": null
                },
                {
                    "value": "0,00E+00",
                    "module": "A4",
                    "scenario": null
                },
                {
                    "value": "0,00E+00",
                    "module": "A5",
                    "scenario": null
                },
                {
                    "value": "0,00E+00",
                    "module": "C1",
                    "scenario": null
                },
                {
                    "value": "0,00E+00",
                    "module": "C2",
                    "scenario": null
                },
                {
                    "value": "0,00E+00",
                    "module": "C3",
                    "scenario": null
                },
                {
                    "value": "0,00E+00",
                    "module": "C4",
                    "scenario": null
                },
                {
                    "value": "0,00E+00",
                    "module": "D",
                    "scenario": null
                }
            ]
        },
        {
            "parameter": "PENRT",
            "values": [
                {
                    "value": "5,97E+01",
                    "module": "A1-A3",
                    "scenario": null
                },
                {
                    "value": "4,24E-01",
                    "module": "A4",
                    "scenario": null
                },
                {
                    "value": "2,72E-01",
                    "module": "A5",
                    "scenario": null
                },
                {
                    "value": "2,63E-01",
                    "module": "C1",
                    "scenario": null
                },
                {
                    "value": "7,54E-01",
                    "module": "C2",
                    "scenario": null
                },
                {
                    "value": "0,00E+00",
                    "module": "C3",
                    "scenario": null
                },
                {
                    "value": "1,38E-02",
                    "module": "C4",
                    "scenario": null
                },
                {
                    "value": "-5,77E+00",
                    "module": "D",
                    "scenario": null
                }
            ]
        },
        {
            "parameter": "SM",
            "values": [
                {
                    "value": "2,80E-01",
                    "module": "A1-A3",
                    "scenario": null
                },
                {
                    "value": "0,00E+00",
                    "module": "A4",
                    "scenario": null
                },
                {
                    "value": "0,00E+00",
                    "module": "A5",
                    "scenario": null
                },
                {
                    "value": "0,00E+00",
                    "module": "C1",
                    "scenario": null
                },
                {
                    "value": "0,00E+00",
                    "module": "C2",
                    "scenario": null
                },
                {
                    "value": "0,00E+00",
                    "module": "C3",
                    "scenario": null
                },
                {
                    "value": "0,00E+00",
                    "module": "C4",
                    "scenario": null
                },
                {
                    "value": "0,00E+00",
                    "module": "D",
                    "scenario": null
                }
            ]
        },
        {
            "parameter": "RSF",
            "values": [
                {
                    "value": "2,45E-01",
                    "module": "A1-A3",
                    "scenario": null
                },
                {
                    "value": "1,87E-04",
                    "module": "A4",
                    "scenario": null
                },
                {
                    "value": "4,09E-05",
                    "module": "A5",
                    "scenario": null
                },
                {
                    "value": "3,50E-05",
                    "module": "C1",
                    "scenario": null
                },
                {
                    "value": "3,81E-04",
                    "module": "C2",
                    "scenario": null
                },
                {
                    "value": "0,00E+00",
                    "module": "C3",
                    "scenario": null
                },
                {
                    "value": "4,39E-06",
                    "module": "C4",
                    "scenario": null
                },
                {
                    "value": "2,47E-02",
                    "module": "D",
                    "scenario": null
                }
            ]
        },
        {
            "parameter": "NRSF",
            "values": [
                {
                    "value": "2,29E+00",
                    "module": "A1-A3",
                    "scenario": null
                },
                {
                    "value": "6,26E-04",
                    "module": "A4",
                    "scenario": null
                },
                {
                    "value": "5,63E-04",
                    "module": "A5",
                    "scenario": null
                },
                {
                    "value": "5,14E-04",
                    "module": "C1",
                    "scenario": null
                },
                {
                    "value": "1,36E-03",
                    "module": "C2",
                    "scenario": null
                },
                {
                    "value": "0,00E+00",
                    "module": "C3",
                    "scenario": null
                },
                {
                    "value": "1,26E-05",
                    "module": "C4",
                    "scenario": null
                },
                {
                    "value": "7,20E-01",
                    "module": "D",
                    "scenario": null
                }
            ]
        },
        {
            "parameter": "FW",
            "values": [
                {
                    "value": "7,13E-02",
                    "module": "A1-A3",
                    "scenario": null
                },
                {
                    "value": "4,83E-05",
                    "module": "A4",
                    "scenario": null
                },
                {
                    "value": "1,99E-05",
                    "module": "A5",
                    "scenario": null
                },
                {
                    "value": "1,35E-05",
                    "module": "C1",
                    "scenario": null
                },
                {
                    "value": "7,94E-05",
                    "module": "C2",
                    "scenario": null
                },
                {
                    "value": "0,00E+00",
                    "module": "C3",
                    "scenario": null
                },
                {
                    "value": "1,65E-05",
                    "module": "C4",
                    "scenario": null
                },
                {
                    "value": "-1,44E-03",
                    "module": "D",
                    "scenario": null
                }
            ]
        }
    ],
    "end_of_life_waste": [
        {
            "parameter": "HWD",
            "values": [
                {
                    "value": "3,54E-02",
                    "module": "A1-A3",
                    "scenario": null
                },
                {
                    "value": "2,32E-05",
                    "module": "A4",
                    "scenario": null
                },
                {
                    "value": "7,73E-06",
                    "module": "A5",
                    "scenario": null
                },
                {
                    "value": "7,73E-06",
                    "module": "C1",
                    "scenario": null
                },
                {
                    "value": "3,85E-05",
                    "module": "C2",
                    "scenario": null
                },
                {
                    "value": "0,00E+00",
                    "module": "C3",
                    "scenario": null
                },
                {
                    "value": "0,00E+00",
                    "module": "C4",
                    "scenario": null
                },
                {
                    "value": "-3,56E-03",
                    "module": "D",
                    "scenario": null
                }
            ]
        },
        {
            "parameter": "NHWD",
            "values": [
                {
                    "value": "1,70E+00",
                    "module": "A1-A3",
                    "scenario": null
                },
                {
                    "value": "3,69E-02",
                    "module": "A4",
                    "scenario": null
                },
                {
                    "value": "3,03E-02",
                    "module": "A5",
                    "scenario": null
                },
                {
                    "value": "3,11E-04",
                    "module": "C1",
                    "scenario": null
                },
                {
                    "value": "3,60E-02",
                    "module": "C2",
                    "scenario": null
                },
                {
                    "value": "0,00E+00",
                    "module": "C3",
                    "scenario": null
                },
                {
                    "value": "1,00E-01",
                    "module": "C4",
                    "scenario": null
                },
                {
                    "value": "-2,80E-01",
                    "module": "D",
                    "scenario": null
                }
            ]
        },
        {
            "parameter": "RWD",
            "values": [
                {
                    "value": "2,30E-04",
                    "module": "A1-A3",
                    "scenario": null
                },
                {
                    "value": "2,90E-06",
                    "module": "A4",
                    "scenario": null
                },
                {
                    "value": "1,82E-06",
                    "module": "A5",
                    "scenario": null
                },
                {
                    "value": "1,82E-06",
                    "module": "C1",
                    "scenario": null
                },
                {
                    "value": "5,14E-06",
                    "module": "C2",
                    "scenario": null
                },
                {
                    "value": "0,00E+00",
                    "module": "C3",
                    "scenario": null
                },
                {
                    "value": "0,00E+00",
                    "module": "C4",
                    "scenario": null
                },
                {
                    "value": "1,89E-06",
                    "module": "D",
                    "scenario": null
                }
            ]
        }
    ],
    "end_of_life_flow": [
        {
            "parameter": "CRU",
            "values": [
                {
                    "value": "0,00E+00",
                    "module": "A1-A3",
                    "scenario": null
                },
                {
                    "value": "0,00E+00",
                    "module": "A4",
                    "scenario": null
                },
                {
                    "value": "0,00E+00",
                    "module": "A5",
                    "scenario": null
                },
                {
                    "value": "0,00E+00",
                    "module": "C1",
                    "scenario": null
                },
                {
                    "value": "0,00E+00",
                    "module": "C2",
                    "scenario": null
                },
                {
                    "value": "0,00E+00",
                    "module": "C3",
                    "scenario": null
                },
                {
                    "value": "0,00E+00",
                    "module": "C4",
                    "scenario": null
                },
                {
                    "value": "0,00E+00",
                    "module": "D",
                    "scenario": null
                }
            ]
        },
        {
            "parameter": "MFR",
            "values": [
                {
                    "value": "1,00E-02",
                    "module": "A1-A3",
                    "scenario": null
                },
                {
                    "value": "0,00E+00",
                    "module": "A4",
                    "scenario": null
                },
                {
                    "value": "5,10E-03",
                    "module": "A5",
                    "scenario": null
                },
                {
                    "value": "0,00E+00",
                    "module": "C1",
                    "scenario": null
                },
                {
                    "value": "0,00E+00",
                    "module": "C2",
                    "scenario": null
                },
                {
                    "value": "9,00E-01",
                    "module": "C3",
                    "scenario": null
                },
                {
                    "value": "0,00E+00",
                    "module": "C4",
                    "scenario": null
                },
                {
                    "value": "0,00E+00",
                    "module": "D",
                    "scenario": null
                }
            ]
        },
        {
            "parameter": "MER",
            "values": [
                {
                    "value": "0,00E+00",
                    "module": "A1-A3",
                    "scenario": null
                },
                {
                    "value": "0,00E+00",
                    "module": "A4",
                    "scenario": null
                },
                {
                    "value": "2,00E-02",
                    "module": "A5",
                    "scenario": null
                },
                {
                    "value": "0,00E+00",
                    "module": "C1",
                    "scenario": null
                },
                {
                    "value": "0,00E+00",
                    "module": "C2",
                    "scenario": null
                },
                {
                    "value": "0,00E+00",
                    "module": "C3",
                    "scenario": null
                },
                {
                    "value": "0,00E+00",
                    "module": "C4",
                    "scenario": null
                },
                {
                    "value": "0,00E+00",
                    "module": "D",
                    "scenario": null
                }
            ]
        },
        {
            "parameter": "EEE",
            "values": [
                {
                    "value": "0,00E+00",
                    "module": "A1-A3",
                    "scenario": null
                },
                {
                    "value": "0,00E+00",
                    "module": "A4",
                    "scenario": null
                },
                {
                    "value": "1,39E-02",
                    "module": "A5",
                    "scenario": null
                },
                {
                    "value": "0,00E+00",
                    "module": "C1",
                    "scenario": null
                },
                {
                    "value": "0,00E+00",
                    "module": "C2",
                    "scenario": null
                },
                {
                    "value": "0,00E+00",
                    "module": "C3",
                    "scenario": null
                },
                {
                    "value": "0,00E+00",
                    "module": "C4",
                    "scenario": null
                },
                {
                    "value": "0,00E+00",
                    "module": "D",
                    "scenario": null
                }
            ]
        },
        {
            "parameter": "EET",
            "values": [
                {
                    "value": "0,00E+00",
                    "module": "A1-A3",
                    "scenario": null
                },
                {
                    "value": "0,00E+00",
                    "module": "A4",
                    "scenario": null
                },
                {
                    "value": "2,10E-01",
                    "module": "A5",
                    "scenario": null
                },
                {
                    "value": "0,00E+00",
                    "module": "C1",
                    "scenario": null
                },
                {
                    "value": "0,00E+00",
                    "module": "C2",
                    "scenario": null
                },
                {
                    "value": "0,00E+00",
                    "module": "C3",
                    "scenario": null
                },
                {
                    "value": "0,00E+00",
                    "module": "C4",
                    "scenario": null
                },
                {
                    "value": "0,00E+00",
                    "module": "D",
                    "scenario": null
                }
            ]
        }
    ]
}