{
    "product_name": "Arena Eco 1200 Wide 7000Lm Dali",
    "epd_id": "NEPD-9121-8690",
    "declared_unit": {
        "unit": "stk",
        "amount": 1.0
    },
    "compliance": [
        "EN 15804+A2",
        "ISO 14025",
        "ISO 21930"
    ],
    "producer_name": "SG Armaturen AS",
    "environmental_impact": [
        {
            "parameter": "GWP-total",
            "values": [
                {
                    "value": "3,90E+01",
                    "module": "A1",
                    "scenario": null
                },
                {
                    "value": "2,63E-02",
                    "module": "A2",
                    "scenario": null
                },
                {
                    "value": "1,45E+00",
                    "module": "A3",
                    "scenario": null
                },
                {
                    "value": "1,79E+00",
                    "module": "A4",
                    "scenario": null
                },
                {
                    "value": "1,96E+00",
                    "module": "A5",
                    "scenario": null
                },
                {
                    "value": "8,50E+01",
                    "module": "B6",
                    "scenario": null
                },
                {
                    "value": "0,00E+00",
                    "module": "C1",
                    "scenario": null
                },
                {
                    "value": "2,06E-01",
                    "module": "C2",
                    "scenario": null
                },
                {
                    "value": "3,89E-01",
                    "module": "C3",
                    "scenario": null
                },
                {
                    "value": "5,32E-02",
                    "module": "C4",
                    "scenario": null
                },
                {
                    "value": "-2,41E+00",
                    "module": "D",
                    "scenario": null
                }
            ]
        },
        {
            "parameter": "GWP-fossil",
            "values": [
                {
                    "value": "4,04E+01",
                    "module": "A1",
                    "scenario": null
                },
                {
                    "value": "2,63E-02",
                    "module": "A2",
                    "scenario": null
                },
                {
                    "value": "1,45E+00",
                    "module": "A3",
                    "scenario": null
                },
                {
                    "value": "1,79E+00",
                    "module": "A4",
                    "scenario": null
                },
                {
                    "value": "1,85E-02",
                    "module": "A5",
                    "scenario": null
                },
                {
                    "value": "8,24E+01",
                    "module": "B6",
                    "scenario": null
                },
                {
                    "value": "0,00E+00",
                    "module": "C1",
                    "scenario": null
                },
                {
                    "value": "2,06E-01",
                    "module": "C2",
                    "scenario": null
                },
                {
                    "value": "3,88E-01",
                    "module": "C3",
                    "scenario": null
                },
                {
                    "value": "5,24E-02",
                    "module": "C4",
                    "scenario": null
                },
                {
                    "value": "-2,40E+00",
                    "module": "D",
                    "scenario": null
                }
            ]
        },
        {
            "parameter": "GWP-biogenic",
            "values": [
                {
                    "value": "-1,41E+00",
                    "module": "A1",
                    "scenario": null
                },
                {
                    "value": "1,02E-05",
                    "module": "A2",
                    "scenario": null
                },
                {
                    "value": "2,25E-04",
                    "module": "A3",
                    "scenario": null
                },
                {
                    "value": "6,36E-04",
                    "module": "A4",
                    "scenario": null
                },
                {
                    "value": "1,94E+00",
                    "module": "A5",
                    "scenario": null
                },
                {
                    "value": "2,28E+00",
                    "module": "B6",
                    "scenario": null
                },
                {
                    "value": "0,00E+00",
                    "module": "C1",
                    "scenario": null
                },
                {
                    "value": "8,01E-05",
                    "module": "C2",
                    "scenario": null
                },
                {
                    "value": "1,12E-03",
                    "module": "C3",
                    "scenario": null
                },
                {
                    "value": "4,83E-04",
                    "module": "C4",
                    "scenario": null
                },
                {
                    "value": "-4,02E-03",
                    "module": "D",
                    "scenario": null
                }
            ]
        },
        {
            "parameter": "GWP-luluc",
            "values": [
                {
                    "value": "7,58E-02",
                    "module": "A1",
                    "scenario": null
                },
                {
                    "value": "9,60E-06",
                    "module": "A2",
                    "scenario": null
                },
                {
                    "value": "1,58E-04",
                    "module": "A3",
                    "scenario": null
                },
                {
                    "value": "8,78E-04",
                    "module": "A4",
                    "scenario": null
                },
                {
                    "value": "6,12E-06",
                    "module": "A5",
                    "scenario": null
                },
                {
                    "value": "3,40E-01",
                    "module": "B6",
                    "scenario": null
                },
                {
                    "value": "0,00E+00",
                    "module": "C1",
                    "scenario": null
                },
                {
                    "value": "7,52E-05",
                    "module": "C2",
                    "scenario": null
                },
                {
                    "value": "2,44E-04",
                    "module": "C3",
                    "scenario": null
                },
                {
                    "value": "2,76E-04",
                    "module": "C4",
                    "scenario": null
                },
                {
                    "value": "-2,84E-03",
                    "module": "D",
                    "scenario": null
                }
            ]
        },
        {
            "parameter": "ODP",
            "values": [
                {
                    "value": "1,42E-05",
                    "module": "A1",
                    "scenario": null
                },
                {
                    "value": "5,71E-09",
                    "module": "A2",
                    "scenario": null
                },
                {
                    "value": "5,33E-08",
                    "module": "A3",
                    "scenario": null
                },
                {
                    "value": "3,93E-07",
                    "module": "A4",
                    "scenario": null
                },
                {
                    "value": "3,90E-09",
                    "module": "A5",
                    "scenario": null
                },
                {
                    "value": "5,65E-06",
                    "module": "B6",
                    "scenario": null
                },
                {
                    "value": "0,00E+00",
                    "module": "C1",
                    "scenario": null
                },
                {
                    "value": "4,47E-08",
                    "module": "C2",
                    "scenario": null
                },
                {
                    "value": "5,56E-09",
                    "module": "C3",
                    "scenario": null
                },
                {
                    "value": "3,88E-09",
                    "module": "C4",
                    "scenario": null
                },
                {
                    "value": "-1,67E-03",
                    "module": "D",
                    "scenario": null
                }
            ]
        },
        {
            "parameter": "AP",
            "values": [
                {
                    "value": "3,79E-01",
                    "module": "A1",
                    "scenario": null
                },
                {
                    "value": "7,86E-05",
                    "module": "A2",
                    "scenario": null
                },
                {
                    "value": "7,43E-03",
                    "module": "A3",
                    "scenario": null
                },
                {
                    "value": "2,65E-02",
                    "module": "A4",
                    "scenario": null
                },
                {
                    "value": "8,76E-05",
                    "module": "A5",
                    "scenario": null
                },
                {
                    "value": "6,44E-01",
                    "module": "B6",
                    "scenario": null
                },
                {
                    "value": "0,00E+00",
                    "module": "C1",
                    "scenario": null
                },
                {
                    "value": "6,15E-04",
                    "module": "C2",
                    "scenario": null
                },
                {
                    "value": "3,99E-04",
                    "module": "C3",
                    "scenario": null
                },
                {
                    "value": "2,08E-04",
                    "module": "C4",
                    "scenario": null
                },
                {
                    "value": "-8,60E-02",
                    "module": "D",
                    "scenario": null
                }
            ]
        },
        {
            "parameter": "POCP",
            "values": [
                {
                    "value": "1,64E-01",
                    "module": "A1",
                    "scenario": null
                },
                {
                    "value": "6,48E-05",
                    "module": "A2",
                    "scenario": null
                },
                {
                    "value": "7,19E-03",
                    "module": "A3",
                    "scenario": null
                },
                {
                    "value": "1,92E-02",
                    "module": "A4",
                    "scenario": null
                },
                {
                    "value": "9,01E-05",
                    "module": "A5",
                    "scenario": null
                },
                {
                    "value": "2,48E-01",
                    "module": "B6",
                    "scenario": null
                },
                {
                    "value": "0,00E+00",
                    "module": "C1",
                    "scenario": null
                },
                {
                    "value": "5,07E-04",
                    "module": "C2",
                    "scenario": null
                },
                {
                    "value": "2,68E-04",
                    "module": "C3",
                    "scenario": null
                },
                {
                    "value": "2,28E-04",
                    "module": "C4",
                    "scenario": null
                },
                {
                    "value": "-2,22E-02",
                    "module": "D",
                    "scenario": null
                }
            ]
        },
        {
            "parameter": "ADPE",
            "values": [
                {
                    "value": "1,40E-02",
                    "module": "A1",
                    "scenario": null
                },
                {
                    "value": "7,04E-07",
                    "module": "A2",
                    "scenario": null
                },
                {
                    "value": "3,38E-06",
                    "module": "A3",
                    "scenario": null
                },
                {
                    "value": "3,47E-05",
                    "module": "A4",
                    "scenario": null
                },
                {
                    "value": "4,50E-07",
                    "module": "A5",
                    "scenario": null
                },
                {
                    "value": "6,14E-03",
                    "module": "B6",
                    "scenario": null
                },
                {
                    "value": "0,00E+00",
                    "module": "C1",
                    "scenario": null
                },
                {
                    "value": "5,52E-06",
                    "module": "C2",
                    "scenario": null
                },
                {
                    "value": "5,83E-07",
                    "module": "C3",
                    "scenario": null
                },
                {
                    "value": "2,40E-07",
                    "module": "C4",
                    "scenario": null
                },
                {
                    "value": "-1,47E-03",
                    "module": "D",
                    "scenario": null
                }
            ]
        },
        {
            "parameter": "ADPF",
            "values": [
                {
                    "value": "4,86E+02",
                    "module": "A1",
                    "scenario": null
                },
                {
                    "value": "3,88E-01",
                    "module": "A2",
                    "scenario": null
                },
                {
                    "value": "1,32E+01",
                    "module": "A3",
                    "scenario": null
                },
                {
                    "value": "2,53E+01",
                    "module": "A4",
                    "scenario": null
                },
                {
                    "value": "2,59E-01",
                    "module": "A5",
                    "scenario": null
                },
                {
                    "value": "1,12E+03",
                    "module": "B6",
                    "scenario": null
                },
                {
                    "value": "0,00E+00",
                    "module": "C1",
                    "scenario": null
                },
                {
                    "value": "3,04E+00",
                    "module": "C2",
                    "scenario": null
                },
                {
                    "value": "8,79E-01",
                    "module": "C3",
                    "scenario": null
                },
                {
                    "value": "5,27E-01",
                    "module": "C4",
                    "scenario": null
                },
                {
                    "value": "-2,47E+01",
                    "module": "D",
                    "scenario": null
                }
            ]
        },
        {
            "parameter": "WDP",
            "values": [
                {
                    "value": "1,04E+03",
                    "module": "A1",
                    "scenario": null
                },
                {
                    "value": "1,27E-01",
                    "module": "A2",
                    "scenario": null
                },
                {
                    "value": "1,23E+00",
                    "module": "A3",
                    "scenario": null
                },
                {
                    "value": "1,63E+01",
                    "module": "A4",
                    "scenario": null
                },
                {
                    "value": "3,28E-01",
                    "module": "A5",
                    "scenario": null
                },
                {
                    "value": "1,96E+05",
                    "module": "B6",
                    "scenario": null
                },
                {
                    "value": "0,00E+00",
                    "module": "C1",
                    "scenario": null
                },
                {
                    "value": "9,91E-01",
                    "module": "C2",
                    "scenario": null
                },
                {
                    "value": "8,15E+00",
                    "module": "C3",
                    "scenario": null
                },
                {
                    "value": "4,60E+00",
                    "module": "C4",
                    "scenario": null
                },
                {
                    "value": "4,30E+01",
                    "module": "D",
                    "scenario": null
                }
            ]
        },
        {
            "parameter": "EP-freshwater",
            "values": [
                {
                    "value": "5,95E-03",
                    "module": "A1",
                    "scenario": null
                },
                {
                    "value": "2,46E-07",
                    "module": "A2",
                    "scenario": null
                },
                {
                    "value": "2,63E-05",
                    "module": "A3",
                    "scenario": null
                },
                {
                    "value": "1,16E-05",
                    "module": "A4",
                    "scenario": null
                },
                {
                    "value": "1,52E-07",
                    "module": "A5",
                    "scenario": null
                },
                {
                    "value": "5,93E-03",
                    "module": "B6",
                    "scenario": null
                },
                {
                    "value": "0,00E+00",
                    "module": "C1",
                    "scenario": null
                },
                {
                    "value": "1,93E-06",
                    "module": "C2",
                    "scenario": null
                },
                {
                    "value": "2,84E-06",
                    "module": "C3",
                    "scenario": null
                },
                {
                    "value": "1,52E-06",
                    "module": "C4",
                    "scenario": null
                },
                {
                    "value": "-5,63E-04",
                    "module": "D",
                    "scenario": null
                }
            ]
        },
        {
            "parameter": "EP-marine",
            "values": [
                {
                    "value": "4,65E-02",
                    "module": "A1",
                    "scenario": null
                },
                {
                    "value": "1,55E-05",
                    "module": "A2",
                    "scenario": null
                },
                {
                    "value": "1,73E-03",
                    "module": "A3",
                    "scenario": null
                },
                {
                    "value": "6,37E-03",
                    "module": "A4",
                    "scenario": null
                },
                {
                    "value": "2,90E-05",
                    "module": "A5",
                    "scenario": null
                },
                {
                    "value": "7,08E-02",
                    "module": "B6",
                    "scenario": null
                },
                {
                    "value": "0,00E+00",
                    "module": "C1",
                    "scenario": null
                },
                {
                    "value": "1,21E-04",
                    "module": "C2",
                    "scenario": null
                },
                {
                    "value": "9,15E-05",
                    "module": "C3",
                    "scenario": null
                },
                {
                    "value": "6,78E-05",
                    "module": "C4",
                    "scenario": null
                },
                {
                    "value": "-5,27E-03",
                    "module": "D",
                    "scenario": null
                }
            ]
        },
        {
            "parameter": "EP-terrestrial",
            "values": [
                {
                    "value": "7,22E-01",
                    "module": "A1",
                    "scenario": null
                },
                {
                    "value": "1,73E-04",
                    "module": "A2",
                    "scenario": null
                },
                {
                    "value": "1,91E-02",
                    "module": "A3",
                    "scenario": null
                },
                {
                    "value": "7,09E-02",
                    "module": "A4",
                    "scenario": null
                },
                {
                    "value": "3,14E-04",
                    "module": "A5",
                    "scenario": null
                },
                {
                    "value": "9,21E-01",
                    "module": "B6",
                    "scenario": null
                },
                {
                    "value": "0,00E+00",
                    "module": "C1",
                    "scenario": null
                },
                {
                    "value": "1,35E-03",
                    "module": "C2",
                    "scenario": null
                },
                {
                    "value": "1,00E-03",
                    "module": "C3",
                    "scenario": null
                },
                {
                    "value": "5,66E-04",
                    "module": "C4",
                    "scenario": null
                },
                {
                    "value": "-6,92E-02",
                    "module": "D",
                    "scenario": null
                }
            ]
        }
    ],
    "additional_environmental_impact": [
        {
            "parameter": "PM",
            "values": [
                {
                    "value": "2,56E-06",
                    "module": "A1",
                    "scenario": null
                },
                {
                    "value": "1,70E-09",
                    "module": "A2",
                    "scenario": null
                },
                {
                    "value": "8,71E-08",
                    "module": "A3",
                    "scenario": null
                },
                {
                    "value": "6,55E-08",
                    "module": "A4",
                    "scenario": null
                },
                {
                    "value": "1,29E-09",
                    "module": "A5",
                    "scenario": null
                },
                {
                    "value": "4,62E-06",
                    "module": "B6",
                    "scenario": null
                },
                {
                    "value": "0,00E+00",
                    "module": "C1",
                    "scenario": null
                },
                {
                    "value": "1,33E-08",
                    "module": "C2",
                    "scenario": null
                },
                {
                    "value": "2,59E-09",
                    "module": "C3",
                    "scenario": null
                },
                {
                    "value": "3,76E-09",
                    "module": "C4",
                    "scenario": null
                },
                {
                    "value": "-2,81E-07",
                    "module": "D",
                    "scenario": null
                }
            ]
        },
        {
            "parameter": "ETP-fw",
            "values": [
                {
                    "value": "3,10E+03",
                    "module": "A1",
                    "scenario": null
                },
                {
                    "value": "3,15E-01",
                    "module": "A2",
                    "scenario": null
                },
                {
                    "value": "3,28E+01",
                    "module": "A3",
                    "scenario": null
                },
                {
                    "value": "1,74E+01",
                    "module": "A4",
                    "scenario": null
                },
                {
                    "value": "3,45E-01",
                    "module": "A5",
                    "scenario": null
                },
                {
                    "value": "5,12E+03",
                    "module": "B6",
                    "scenario": null
                },
                {
                    "value": "0,00E+00",
                    "module": "C1",
                    "scenario": null
                },
                {
                    "value": "2,46E+00",
                    "module": "C2",
                    "scenario": null
                },
                {
                    "value": "2,10E+00",
                    "module": "C3",
                    "scenario": null
                },
                {
                    "value": "2,97E+02",
                    "module": "C4",
                    "scenario": null
                },
                {
                    "value": "-6,94E+02",
                    "module": "D",
                    "scenario": null
                }
            ]
        },
        {
            "parameter": "HTP-c",
            "values": [
                {
                    "value": "8,91E-08",
                    "module": "A1",
                    "scenario": null
                },
                {
                    "value": "0,00E+00",
                    "module": "A2",
                    "scenario": null
                },
                {
                    "value": "4,00E-10",
                    "module": "A3",
                    "scenario": null
                },
                {
                    "value": "0,00E+00",
                    "module": "A4",
                    "scenario": null
                },
                {
                    "value": "1,00E-11",
                    "module": "A5",
                    "scenario": null
                },
                {
                    "value": "2,45E-07",
                    "module": "B6",
                    "scenario": null
                },
                {
                    "value": "0,00E+00",
                    "module": "C1",
                    "scenario": null
                },
                {
                    "value": "0,00E+00",
                    "module": "C2",
                    "scenario": null
                },
                {
                    "value": "1,18E-09",
                    "module": "C3",
                    "scenario": null
                },
                {
                    "value": "1,51E-10",
                    "module": "C4",
                    "scenario": null
                },
                {
                    "value": "-1,14E-08",
                    "module": "D",
                    "scenario": null
                }
            ]
        },
        {
            "parameter": "HTP-nc",
            "values": [
                {
                    "value": "2,50E-06",
                    "module": "A1",
                    "scenario": null
                },
                {
                    "value": "3,02E-10",
                    "module": "A2",
                    "scenario": null
                },
                {
                    "value": "6,33E-08",
                    "module": "A3",
                    "scenario": null
                },
                {
                    "value": "1,30E-08",
                    "module": "A4",
                    "scenario": null
                },
                {
                    "value": "4,34E-10",
                    "module": "A5",
                    "scenario": null
                },
                {
                    "value": "5,76E-06",
                    "module": "B6",
                    "scenario": null
                },
                {
                    "value": "0,00E+00",
                    "module": "C1",
                    "scenario": null
                },
                {
                    "value": "2,42E-09",
                    "module": "C2",
                    "scenario": null
                },
                {
                    "value": "7,00E-08",
                    "module": "C3",
                    "scenario": null
                },
                {
                    "value": "1,22E-09",
                    "module": "C4",
                    "scenario": null
                },
                {
                    "value": "-2,58E-07",
                    "module": "D",
                    "scenario": null
                }
            ]
        },
        {
            "parameter": "SQP",
            "values": [
                {
                    "value": "1,48E+02",
                    "module": "A1",
                    "scenario": null
                },
                {
                    "value": "2,66E-01",
                    "module": "A2",
                    "scenario": null
                },
                {
                    "value": "2,56E+00",
                    "module": "A3",
                    "scenario": null
                },
                {
                    "value": "1,24E+01",
                    "module": "A4",
                    "scenario": null
                },
                {
                    "value": "1,74E-01",
                    "module": "A5",
                    "scenario": null
                },
                {
                    "value": "5,66E+02",
                    "module": "B6",
                    "scenario": null
                },
                {
                    "value": "0,00E+00",
                    "module": "C1",
                    "scenario": null
                },
                {
                    "value": "2,08E+00",
                    "module": "C2",
                    "scenario": null
                },
                {
                    "value": "1,92E-01",
                    "module": "C3",
                    "scenario": null
                },
                {
                    "value": "1,25E+00",
                    "module": "C4",
                    "scenario": null
                },
                {
                    "value": "-1,44E+01",
                    "module": "D",
                    "scenario": null
                }
            ]
        },
        {
            "parameter": "IRP",
            "values": [
                {
                    "value": "1,65E+00",
                    "module": "A1",
                    "scenario": null
                },
                {
                    "value": "1,61E-03",
                    "module": "A2",
                    "scenario": null
                },
                {
                    "value": "1,90E-02",
                    "module": "A3",
                    "scenario": null
                },
                {
                    "value": "1,09E-01",
                    "module": "A4",
                    "scenario": null
                },
                {
                    "value": "1,11E-03",
                    "module": "A5",
                    "scenario": null
                },
                {
                    "value": "2,04E+01",
                    "module": "B6",
                    "scenario": null
                },
                {
                    "value": "0,00E+00",
                    "module": "C1",
                    "scenario": null
                },
                {
                    "value": "1,26E-02",
                    "module": "C2",
                    "scenario": null
                },
                {
                    "value": "4,50E-03",
                    "module": "C3",
                    "scenario": null
                },
                {
                    "value": "1,70E-03",
                    "module": "C4",
                    "scenario": null
                },
                {
                    "value": "-4,35E-02",
                    "module": "D",
                    "scenario": null
                }
            ]
        }
    ],
    "resource_use": [
        {
            "parameter": "PERE",
            "values": [
                {
                    "value": "6,45E+01",
                    "module": "A1",
                    "scenario": null
                },
                {
                    "value": "4,39E-03",
                    "module": "A2",
                    "scenario": null
                },
                {
                    "value": "1,07E+00",
                    "module": "A3",
                    "scenario": null
                },
                {
                    "value": "2,87E-01",
                    "module": "A4",
                    "scenario": null
                },
                {
                    "value": "4,26E-03",
                    "module": "A5",
                    "scenario": null
                },
                {
                    "value": "1,46E+04",
                    "module": "B6",
                    "scenario": null
                },
                {
                    "value": "0,00E+00",
                    "module": "C1",
                    "scenario": null
                },
                {
                    "value": "3,44E-02",
                    "module": "C2",
                    "scenario": null
                },
                {
                    "value": "1,38E-01",
                    "module": "C3",
                    "scenario": null
                },
                {
                    "value": "1,43E-01",
                    "module": "C4",
                    "scenario": null
                },
                {
                    "value": "-4,58E+00",
                    "module": "D",
                    "scenario": null
                }
            ]
        },
        {
            "parameter": "PERM",
            "values": [
                {
                    "value": "7,03E+00",
                    "module": "A1",
                    "scenario": null
                },
                {
                    "value": "0,00E+00",
                    "module": "A2",
                    "scenario": null
                },
                {
                    "value": "0,00E+00",
                    "module": "A3",
                    "scenario": null
                },
                {
                    "value": "0,00E+00",
                    "module": "A4",
                    "scenario": null
                },
                {
                    "value": "-7,03E+00",
                    "module": "A5",
                    "scenario": null
                },
                {
                    "value": "0,00E+00",
                    "module": "B6",
                    "scenario": null
                },
                {
                    "value": "0,00E+00",
                    "module": "C1",
                    "scenario": null
                },
                {
                    "value": "0,00E+00",
                    "module": "C2",
                    "scenario": null
                },
                {
                    "value": "0,00E+00",
                    "module": "C3",
                    "scenario": null
                },
                {
                    "value": "0,00E+00",
                    "module": "C4",
                    "scenario": null
                },
                {
                    "value": "0,00E+00",
                    "module": "D",
                    "scenario": null
                }
            ]
        },
        {
            "parameter": "PERT",
            "values": [
                {
                    "value": "7,15E+01",
                    "module": "A1",
                    "scenario": null
                },
                {
                    "value": "4,39E-03",
                    "module": "A2",
                    "scenario": null
                },
                {
                    "value": "1,07E+00",
                    "module": "A3",
                    "scenario": null
                },
                {
                    "value": "2,87E-01",
                    "module": "A4",
                    "scenario": null
                },
                {
                    "value": "-7,02E+00",
                    "module": "A5",
                    "scenario": null
                },
                {
                    "value": "1,46E+04",
                    "module": "B6",
                    "scenario": null
                },
                {
                    "value": "0,00E+00",
                    "module": "C1",
                    "scenario": null
                },
                {
                    "value": "3,44E-02",
                    "module": "C2",
                    "scenario": null
                },
                {
                    "value": "1,38E-01",
                    "module": "C3",
                    "scenario": null
                },
                {
                    "value": "1,43E-01",
                    "module": "C4",
                    "scenario": null
                },
                {
                    "value": "-4,58E+00",
                    "module": "D",
                    "scenario": null
                }
            ]
        },
        {
            "parameter": "PENRE",
            "values": [
                {
                    "value": "4,78E+02",
                    "module": "A1",
                    "scenario": null
                },
                {
                    "value": "3,88E-01",
                    "module": "A2",
                    "scenario": null
                },
                {
                    "value": "1,32E+01",
                    "module": "A3",
                    "scenario": null
                },
                {
                    "value": "2,53E+01",
                    "module": "A4",
                    "scenario": null
                },
                {
                    "value": "2,59E-01",
                    "module": "A5",
                    "scenario": null
                },
                {
                    "value": "1,13E+03",
                    "module": "B6",
                    "scenario": null
                },
                {
                    "value": "0,00E+00",
                    "module": "C1",
                    "scenario": null
                },
                {
                    "value": "3,04E+00",
                    "module": "C2",
                    "scenario": null
                },
                {
                    "value": "8,79E-01",
                    "module": "C3",
                    "scenario": null
                },
                {
                    "value": "5,28E-01",
                    "module": "C4",
                    "scenario": null
                },
                {
                    "value": "-2,47E+01",
                    "module": "D",
                    "scenario": null
                }
            ]
        },
        {
            "parameter": "PENRM",
            "values": [
                {
                    "value": "9,01E+00",
                    "module": "A1",
                    "scenario": null
                },
                {
                    "value": "0,00E+00",
                    "module": "A2",
                    "scenario": null
                },
                {
                    "value": "0,00E+00",
                    "module": "A3",
                    "scenario": null
                },
                {
                    "value": "0,00E+00",
                    "module": "A4",
                    "scenario": null
                },
                {
                    "value": "0,00E+00",
                    "module": "A5",
                    "scenario": null
                },
                {
                    "value": "0,00E+00",
                    "module": "B6",
                    "scenario": null
                },
                {
                    "value": "0,00E+00",
                    "module": "C1",
                    "scenario": null
                },
                {
                    "value": "0,00E+00",
                    "module": "C2",
                    "scenario": null
                },
                {
                    "value": "-1,03E+01",
                    "module": "C3",
                    "scenario": null
                },
                {
                    "value": "0,00E+00",
                    "module": "C4",
                    "scenario": null
                },
                {
                    "value": "0,00E+00",
                    "module": "D",
                    "scenario": null
                }
            ]
        },
        {
            "parameter": "PENRT",
            "values": [
                {
                    "value": "4,87E+02",
                    "module": "A1",
                    "scenario": null
                },
                {
                    "value": "3,88E-01",
                    "module": "A2",
                    "scenario": null
                },
                {
                    "value": "1,32E+01",
                    "module": "A3",
                    "scenario": null
                },
                {
                    "value": "2,53E+01",
                    "module": "A4",
                    "scenario": null
                },
                {
                    "value": "2,59E-01",
                    "module": "A5",
                    "scenario": null
                },
                {
                    "value": "1,13E+03",
                    "module": "B6",
                    "scenario": null
                },
                {
                    "value": "0,00E+00",
                    "module": "C1",
                    "scenario": null
                },
                {
                    "value": "3,04E+00",
                    "module": "C2",
                    "scenario": null
                },
                {
                    "value": "-9,39E+00",
                    "module": "C3",
                    "scenario": null
                },
                {
                    "value": "5,28E-01",
                    "module": "C4",
                    "scenario": null
                },
                {
                    "value": "-2,47E+01",
                    "module": "D",
                    "scenario": null
                }
            ]
        },
        {
            "parameter": "SM",
            "values": [
                {
                    "value": "2,46E+00",
                    "module": "A1",
                    "scenario": null
                },
                {
                    "value": "0,00E+00",
                    "module": "A2",
                    "scenario": null
                },
                {
                    "value": "0,00E+00",
                    "module": "A3",
                    "scenario": null
                },
                {
                    "value": "0,00E+00",
                    "module": "A4",
                    "scenario": null
                },
                {
                    "value": "0,00E+00",
                    "module": "A5",
                    "scenario": null
                },
                {
                    "value": "0,00E+00",
                    "module": "B6",
                    "scenario": null
                },
                {
                    "value": "0,00E+00",
                    "module": "C1",
                    "scenario": null
                },
                {
                    "value": "0,00E+00",
                    "module": "C2",
                    "scenario": null
                },
                {
                    "value": "0,00E+00",
                    "module": "C3",
                    "scenario": null
                },
                {
                    "value": "3,13E-03",
                    "module": "C4",
                    "scenario": null
                },
                {
                    "value": "2,06E-02",
                    "module": "D",
                    "scenario": null
                }
            ]
        },
        {
            "parameter": "RSF",
            "values": [
                {
                    "value": "4,47E-01",
                    "module": "A1",
                    "scenario": null
                },
                {
                    "value": "8,59E-05",
                    "module": "A2",
                    "scenario": null
                },
                {
                    "value": "5,93E-04",
                    "module": "A3",
                    "scenario": null
                },
                {
                    "value": "9,27E-03",
                    "module": "A4",
                    "scenario": null
                },
                {
                    "value": "1,41E-04",
                    "module": "A5",
                    "scenario": null
                },
                {
                    "value": "1,14E+01",
                    "module": "B6",
                    "scenario": null
                },
                {
                    "value": "0,00E+00",
                    "module": "C1",
                    "scenario": null
                },
                {
                    "value": "6,73E-04",
                    "module": "C2",
                    "scenario": null
                },
                {
                    "value": "2,05E-03",
                    "module": "C3",
                    "scenario": null
                },
                {
                    "value": "7,40E-04",
                    "module": "C4",
                    "scenario": null
                },
                {
                    "value": "4,99E-02",
                    "module": "D",
                    "scenario": null
                }
            ]
        },
        {
            "parameter": "NRSF",
            "values": [
                {
                    "value": "4,34E+00",
                    "module": "A1",
                    "scenario": null
                },
                {
                    "value": "7,29E-04",
                    "module": "A2",
                    "scenario": null
                },
                {
                    "value": "6,47E-03",
                    "module": "A3",
                    "scenario": null
                },
                {
                    "value": "5,05E-02",
                    "module": "A4",
                    "scenario": null
                },
                {
                    "value": "5,82E-04",
                    "module": "A5",
                    "scenario": null
                },
                {
                    "value": "2,85E+01",
                    "module": "B6",
                    "scenario": null
                },
                {
                    "value": "0,00E+00",
                    "module": "C1",
                    "scenario": null
                },
                {
                    "value": "5,71E-03",
                    "module": "C2",
                    "scenario": null
                },
                {
                    "value": "-6,02E-05",
                    "module": "C3",
                    "scenario": null
                },
                {
                    "value": "2,71E-02",
                    "module": "C4",
                    "scenario": null
                },
                {
                    "value": "1,29E+00",
                    "module": "D",
                    "scenario": null
                }
            ]
        },
        {
            "parameter": "FW",
            "values": [
                {
                    "value": "3,73E-01",
                    "module": "A1",
                    "scenario": null
                },
                {
                    "value": "4,34E-05",
                    "module": "A2",
                    "scenario": null
                },
                {
                    "value": "8,22E-03",
                    "module": "A3",
                    "scenario": null
                },
                {
                    "value": "2,20E-03",
                    "module": "A4",
                    "scenario": null
                },
                {
                    "value": "1,22E-04",
                    "module": "A5",
                    "scenario": null
                },
                {
                    "value": "1,09E+02",
                    "module": "B6",
                    "scenario": null
                },
                {
                    "value": "0,00E+00",
                    "module": "C1",
                    "scenario": null
                },
                {
                    "value": "3,40E-04",
                    "module": "C2",
                    "scenario": null
                },
                {
                    "value": "1,03E-03",
                    "module": "C3",
                    "scenario": null
                },
                {
                    "value": "4,27E-04",
                    "module": "C4",
                    "scenario": null
                },
                {
                    "value": "-1,73E-02",
                    "module": "D",
                    "scenario": null
                }
            ]
        }
    ],
    "end_of_life_waste": [
        {
            "parameter": "HWD",
            "values": [
                {
                    "value": "1,98E-01",
                    "module": "A1",
                    "scenario": null
                },
                {
                    "value": "3,51E-05",
                    "module": "A2",
                    "scenario": null
                },
                {
                    "value": "1,10E-03",
                    "module": "A3",
                    "scenario": null
                },
                {
                    "value": "1,28E-03",
                    "module": "A4",
                    "scenario": null
                },
                {
                    "value": "0,00E+00",
                    "module": "A5",
                    "scenario": null
                },
                {
                    "value": "7,22E-01",
                    "module": "B6",
                    "scenario": null
                },
                {
                    "value": "0,00E+00",
                    "module": "C1",
                    "scenario": null
                },
                {
                    "value": "2,75E-04",
                    "module": "C2",
                    "scenario": null
                },
                {
                    "value": "3,24E-05",
                    "module": "C3",
                    "scenario": null
                },
                {
                    "value": "1,63E-01",
                    "module": "C4",
                    "scenario": null
                },
                {
                    "value": "-1,18E-02",
                    "module": "D",
                    "scenario": null
                }
            ]
        },
        {
            "parameter": "NHWD",
            "values": [
                {
                    "value": "6,68E+00",
                    "module": "A1",
                    "scenario": null
                },
                {
                    "value": "1,86E-02",
                    "module": "A2",
                    "scenario": null
                },
                {
                    "value": "1,37E-01",
                    "module": "A3",
                    "scenario": null
                },
                {
                    "value": "8,01E-01",
                    "module": "A4",
                    "scenario": null
                },
                {
                    "value": "1,14E+00",
                    "module": "A5",
                    "scenario": null
                },
                {
                    "value": "8,66E+01",
                    "module": "B6",
                    "scenario": null
                },
                {
                    "value": "0,00E+00",
                    "module": "C1",
                    "scenario": null
                },
                {
                    "value": "1,46E-01",
                    "module": "C2",
                    "scenario": null
                },
                {
                    "value": "4,68E-02",
                    "module": "C3",
                    "scenario": null
                },
                {
                    "value": "6,14E-01",
                    "module": "C4",
                    "scenario": null
                },
                {
                    "value": "-7,72E-01",
                    "module": "D",
                    "scenario": null
                }
            ]
        },
        {
            "parameter": "RWD",
            "values": [
                {
                    "value": "1,30E-03",
                    "module": "A1",
                    "scenario": null
                },
                {
                    "value": "2,55E-06",
                    "module": "A2",
                    "scenario": null
                },
                {
                    "value": "2,56E-05",
                    "module": "A3",
                    "scenario": null
                },
                {
                    "value": "1,73E-04",
                    "module": "A4",
                    "scenario": null
                },
                {
                    "value": "0,00E+00",
                    "module": "A5",
                    "scenario": null
                },
                {
                    "value": "1,01E-02",
                    "module": "B6",
                    "scenario": null
                },
                {
                    "value": "0,00E+00",
                    "module": "C1",
                    "scenario": null
                },
                {
                    "value": "1,99E-05",
                    "module": "C2",
                    "scenario": null
                },
                {
                    "value": "1,80E-06",
                    "module": "C3",
                    "scenario": null
                },
                {
                    "value": "1,30E-06",
                    "module": "C4",
                    "scenario": null
                },
                {
                    "value": "-3,80E-05",
                    "module": "D",
                    "scenario": null
                }
            ]
        }
    ],
    "end_of_life_flow": [
        {
            "parameter": "CRU",
            "values": [
                {
                    "value": "0,00E+00",
                    "module": "A1",
                    "scenario": null
                },
                {
                    "value": "0,00E+00",
                    "module": "A2",
                    "scenario": null
                },
                {
                    "value": "0,00E+00",
                    "module": "A3",
                    "scenario": null
                },
                {
                    "value": "0,00E+00",
                    "module": "A4",
                    "scenario": null
                },
                {
                    "value": "0,00E+00",
                    "module": "A5",
                    "scenario": null
                },
                {
                    "value": "0,00E+00",
                    "module": "B6",
                    "scenario": null
                },
                {
                    "value": "0,00E+00",
                    "module": "C1",
                    "scenario": null
                },
                {
                    "value": "0,00E+00",
                    "module": "C2",
                    "scenario": null
                },
                {
                    "value": "0,00E+00",
                    "module": "C3",
                    "scenario": null
                },
                {
                    "value": "0,00E+00",
                    "module": "C4",
                    "scenario": null
                },
                {
                    "value": "0,00E+00",
                    "module": "D",
                    "scenario": null
                }
            ]
        },
        {
            "parameter": "MFR",
            "values": [
                {
                    "value": "0,00E+00",
                    "module": "A1",
                    "scenario": null
                },
                {
                    "value": "0,00E+00",
                    "module": "A2",
                    "scenario": null
                },
                {
                    "value": "6,77E-02",
                    "module": "A3",
                    "scenario": null
                },
                {
                    "value": "0,00E+00",
                    "module": "A4",
                    "scenario": null
                },
                {
                    "value": "1,06E+00",
                    "module": "A5",
                    "scenario": null
                },
                {
                    "value": "0,00E+00",
                    "module": "B6",
                    "scenario": null
                },
                {
                    "value": "0,00E+00",
                    "module": "C1",
                    "scenario": null
                },
                {
                    "value": "0,00E+00",
                    "module": "C2",
                    "scenario": null
                },
                {
                    "value": "1,86E+00",
                    "module": "C3",
                    "scenario": null
                },
                {
                    "value": "1,15E-05",
                    "module": "C4",
                    "scenario": null
                },
                {
                    "value": "-8,07E-04",
                    "module": "D",
                    "scenario": null
                }
            ]
        },
        {
            "parameter": "MER",
            "values": [
                {
                    "value": "0,00E+00",
                    "module": "A1",
                    "scenario": null
                },
                {
                    "value": "0,00E+00",
                    "module": "A2",
                    "scenario": null
                },
                {
                    "value": "6,38E-03",
                    "module": "A3",
                    "scenario": null
                },
                {
                    "value": "0,00E+00",
                    "module": "A4",
                    "scenario": null
                },
                {
                    "value": "3,03E-03",
                    "module": "A5",
                    "scenario": null
                },
                {
                    "value": "0,00E+00",
                    "module": "B6",
                    "scenario": null
                },
                {
                    "value": "0,00E+00",
                    "module": "C1",
                    "scenario": null
                },
                {
                    "value": "0,00E+00",
                    "module": "C2",
                    "scenario": null
                },
                {
                    "value": "1,29E-01",
                    "module": "C3",
                    "scenario": null
                },
                {
                    "value": "2,82E-07",
                    "module": "C4",
                    "scenario": null
                },
                {
                    "value": "-1,06E-04",
                    "module": "D",
                    "scenario": null
                }
            ]
        },
        {
            "parameter": "EEE",
            "values": [
                {
                    "value": "0,00E+00",
                    "module": "A1",
                    "scenario": null
                },
                {
                    "value": "0,00E+00",
                    "module": "A2",
                    "scenario": null
                },
                {
                    "value": "9,80E-03",
                    "module": "A3",
                    "scenario": null
                },
                {
                    "value": "0,00E+00",
                    "module": "A4",
                    "scenario": null
                },
                {
                    "value": "6,54E-02",
                    "module": "A5",
                    "scenario": null
                },
                {
                    "value": "0,00E+00",
                    "module": "B6",
                    "scenario": null
                },
                {
                    "value": "0,00E+00",
                    "module": "C1",
                    "scenario": null
                },
                {
                    "value": "0,00E+00",
                    "module": "C2",
                    "scenario": null
                },
                {
                    "value": "1,98E-01",
                    "module": "C3",
                    "scenario": null
                },
                {
                    "value": "1,83E-05",
                    "module": "C4",
                    "scenario": null
                },
                {
                    "value": "-2,60E-04",
                    "module": "D",
                    "scenario": null
                }
            ]
        },
        {
            "parameter": "EET",
            "values": [
                {
                    "value": "0,00E+00",
                    "module": "A1",
                    "scenario": null
                },
                {
                    "value": "0,00E+00",
                    "module": "A2",
                    "scenario": null
                },
                {
                    "value": "1,48E-01",
                    "module": "A3",
                    "scenario": null
                },
                {
                    "value": "0,00E+00",
                    "module": "A4",
                    "scenario": null
                },
                {
                    "value": "9,89E-01",
                    "module": "A5",
                    "scenario": null
                },
                {
                    "value": "0,00E+00",
                    "module": "B6",
                    "scenario": null
                },
                {
                    "value": "0,00E+00",
                    "module": "C1",
                    "scenario": null
                },
                {
                    "value": "0,00E+00",
                    "module": "C2",
                    "scenario": null
                },
                {
                    "value": "3,00E+00",
                    "module": "C3",
                    "scenario": null
                },
                {
                    "value": "2,77E-04",
                    "module": "C4",
                    "scenario": null
                },
                {
                    "value": "-3,94E-03",
                    "module": "D",
                    "scenario": null
                }
            ]
        }
    ]
}