{"product_name":"Slakkarmert bjelke. Lavkarbonklasse A","epd_id":"NEPD-6636-5882","declared_unit":{"unit":"ton","amount":1},"compliance":["EN 15804+A2","ISO 14025","ISO 21930"],"producer_name":"Overhalla Betongbygg AS","environmental_impact":[{"parameter":"GWP-total","unit":"kg CO2-eq","values":[{"value":"9,52E+01","module":"A1","scenario":null},{"value":"8,57E+00","module":"A2","scenario":null},{"value":"1,10E+00","module":"A3","scenario":null},{"value":"4,36E+00","module":"A4","scenario":null},{"value":"5,49E+00","module":"A5","scenario":null},{"value":"-4,29E+00","module":"B1","scenario":null},{"value":"4,00E+00","module":"C1","scenario":null},{"value":"6,97E+00","module":"C2","scenario":null},{"value":"4,65E-01","module":"C3","scenario":null},{"value":"1,45E+00","module":"C4","scenario":null},{"value":"-1,41E+01","module":"D","scenario":null},{"value":"1,05E+02","module":"A1A3","scenario":null}]},{"parameter":"GWP-fossil","unit":"kg CO2-eq","values":[{"value":"9,44E+01","module":"A1","scenario":null},{"value":"8,57E+00","module":"A2","scenario":null},{"value":"1,09E+00","module":"A3","scenario":null},{"value":"4,35E+00","module":"A4","scenario":null},{"value":"5,49E+00","module":"A5","scenario":null},{"value":"-4,29E+00","module":"B1","scenario":null},{"value":"4,00E+00","module":"C1","scenario":null},{"value":"6,97E+00","module":"C2","scenario":null},{"value":"4,58E-01","module":"C3","scenario":null},{"value":"1,44E+00","module":"C4","scenario":null},{"value":"-1,41E+01","module":"D","scenario":null},{"value":"1,04E+02","module":"A1A3","scenario":null}]},{"parameter":"GWP-biogenic","unit":"kg CO2-eq","values":[{"value":"7,41E-01","module":"A1","scenario":null},{"value":"3,24E-03","module":"A2","scenario":null},{"value":"7,35E-03","module":"A3","scenario":null},{"value":"1,87E-03","module":"A4","scenario":null},{"value":"2,82E-03","module":"A5","scenario":null},{"value":"0,00E+00","module":"B1","scenario":null},{"value":"7,50E-04","module":"C1","scenario":null},{"value":"2,98E-03","module":"C2","scenario":null},{"value":"3,96E-03","module":"C3","scenario":null},{"value":"1,23E-03","module":"C4","scenario":null},{"value":"-3,64E-02","module":"D","scenario":null},{"value":"7,51E-01","module":"A1A3","scenario":null}]},{"parameter":"GWP-luluc","unit":"kg CO2-eq","values":[{"value":"1,10E-01","module":"A1","scenario":null},{"value":"2,77E-03","module":"A2","scenario":null},{"value":"1,13E-03","module":"A3","scenario":null},{"value":"1,33E-03","module":"A4","scenario":null},{"value":"7,61E-04","module":"A5","scenario":null},{"value":"0,00E+00","module":"B1","scenario":null},{"value":"3,15E-04","module":"C1","scenario":null},{"value":"2,12E-03","module":"C2","scenario":null},{"value":"6,34E-04","module":"C3","scenario":null},{"value":"2,83E-04","module":"C4","scenario":null},{"value":"-6,63E-03","module":"D","scenario":null},{"value":"1,14E-01","module":"A1A3","scenario":null}]},{"parameter":"ODP","unit":"kg CFC11-eq","values":[{"value":"9,33E-07","module":"A1","scenario":null},{"value":"1,98E-06","module":"A2","scenario":null},{"value":"1,85E-07","module":"A3","scenario":null},{"value":"1,05E-06","module":"A4","scenario":null},{"value":"8,43E-07","module":"A5","scenario":null},{"value":"0,00E+00","module":"B1","scenario":null},{"value":"8,64E-07","module":"C1","scenario":null},{"value":"1,68E-06","module":"C2","scenario":null},{"value":"9,03E-08","module":"C3","scenario":null},{"value":"7,03E-07","module":"C4","scenario":null},{"value":"-6,68E-07","module":"D","scenario":null},{"value":"3,09E-06","module":"A1A3","scenario":null}]},{"parameter":"AP","unit":"mol H+-eq","values":[{"value":"1,85E-01","module":"A1","scenario":null},{"value":"7,96E-02","module":"A2","scenario":null},{"value":"4,52E-03","module":"A3","scenario":null},{"value":"1,40E-02","module":"A4","scenario":null},{"value":"4,35E-02","module":"A5","scenario":null},{"value":"0,00E+00","module":"B1","scenario":null},{"value":"4,19E-02","module":"C1","scenario":null},{"value":"2,24E-02","module":"C2","scenario":null},{"value":"3,71E-03","module":"C3","scenario":null},{"value":"1,41E-02","module":"C4","scenario":null},{"value":"-7,58E-02","module":"D","scenario":null},{"value":"2,69E-01","module":"A1A3","scenario":null}]},{"parameter":"POCP","unit":"kg NMVOC-eq","values":[{"value":"1,77E-01","module":"A1","scenario":null},{"value":"5,85E-02","module":"A2","scenario":null},{"value":"3,18E-03","module":"A3","scenario":null},{"value":"1,34E-02","module":"A4","scenario":null},{"value":"5,43E-02","module":"A5","scenario":null},{"value":"0,00E+00","module":"B1","scenario":null},{"value":"5,57E-02","module":"C1","scenario":null},{"value":"2,15E-02","module":"C2","scenario":null},{"value":"3,35E-03","module":"C3","scenario":null},{"value":"1,67E-02","module":"C4","scenario":null},{"value":"-7,73E-02","module":"D","scenario":null},{"value":"2,39E-01","module":"A1A3","scenario":null}]},{"parameter":"ADPE","unit":"kg Sb-eq","values":[{"value":"2,04E-04","module":"A1","scenario":null},{"value":"1,26E-04","module":"A2","scenario":null},{"value":"2,05E-05","module":"A3","scenario":null},{"value":"7,76E-05","module":"A4","scenario":null},{"value":"1,27E-05","module":"A5","scenario":null},{"value":"0,00E+00","module":"B1","scenario":null},{"value":"6,14E-06","module":"C1","scenario":null},{"value":"1,24E-04","module":"C2","scenario":null},{"value":"5,81E-06","module":"C3","scenario":null},{"value":"1,28E-05","module":"C4","scenario":null},{"value":"-3,48E-04","module":"D","scenario":null},{"value":"3,51E-04","module":"A1A3","scenario":null}]},{"parameter":"ADPF","unit":"MJ","values":[{"value":"4,39E+02","module":"A1","scenario":null},{"value":"1,33E+02","module":"A2","scenario":null},{"value":"1,45E+01","module":"A3","scenario":null},{"value":"7,07E+01","module":"A4","scenario":null},{"value":"5,96E+01","module":"A5","scenario":null},{"value":"0,00E+00","module":"B1","scenario":null},{"value":"5,51E+01","module":"C1","scenario":null},{"value":"1,13E+02","module":"C2","scenario":null},{"value":"1,42E+01","module":"C3","scenario":null},{"value":"4,66E+01","module":"C4","scenario":null},{"value":"-1,31E+02","module":"D","scenario":null},{"value":"5,86E+02","module":"A1A3","scenario":null}]},{"parameter":"WDP","unit":"m3 world-eq. Deprived","values":[{"value":"2,16E+03","module":"A1","scenario":null},{"value":"8,82E+01","module":"A2","scenario":null},{"value":"6,10E+02","module":"A3","scenario":null},{"value":"5,42E+01","module":"A4","scenario":null},{"value":"3,88E+02","module":"A5","scenario":null},{"value":"0,00E+00","module":"B1","scenario":null},{"value":"1,17E+01","module":"C1","scenario":null},{"value":"8,68E+01","module":"C2","scenario":null},{"value":"1,57E+03","module":"C3","scenario":null},{"value":"9,81E+01","module":"C4","scenario":null},{"value":"-5,20E+02","module":"D","scenario":null},{"value":"2,86E+03","module":"A1A3","scenario":null}]},{"parameter":"EP-freshwater","unit":"kg P-eq","values":[{"value":"7,76E-04","module":"A1","scenario":null},{"value":"5,82E-05","module":"A2","scenario":null},{"value":"2,21E-05","module":"A3","scenario":null},{"value":"3,47E-05","module":"A4","scenario":null},{"value":"4,94E-05","module":"A5","scenario":null},{"value":"0,00E+00","module":"B1","scenario":null},{"value":"1,46E-05","module":"C1","scenario":null},{"value":"5,54E-05","module":"C2","scenario":null},{"value":"2,90E-05","module":"C3","scenario":null},{"value":"1,08E-05","module":"C4","scenario":null},{"value":"-8,13E-04","module":"D","scenario":null},{"value":"8,56E-04","module":"A1A3","scenario":null}]},{"parameter":"EP-marine","unit":"kg N-eq","values":[{"value":"6,30E-02","module":"A1","scenario":null},{"value":"1,77E-02","module":"A2","scenario":null},{"value":"8,56E-04","module":"A3","scenario":null},{"value":"3,07E-03","module":"A4","scenario":null},{"value":"1,80E-02","module":"A5","scenario":null},{"value":"0,00E+00","module":"B1","scenario":null},{"value":"1,85E-02","module":"C1","scenario":null},{"value":"4,91E-03","module":"C2","scenario":null},{"value":"1,09E-03","module":"C3","scenario":null},{"value":"5,29E-03","module":"C4","scenario":null},{"value":"-1,75E-02","module":"D","scenario":null},{"value":"8,15E-02","module":"A1A3","scenario":null}]},{"parameter":"EP-terrestrial","unit":"mol N-eq.","values":[{"value":"7,42E-01","module":"A1","scenario":null},{"value":"1,99E-01","module":"A2","scenario":null},{"value":"9,86E-03","module":"A3","scenario":null},{"value":"3,42E-02","module":"A4","scenario":null},{"value":"1,98E-01","module":"A5","scenario":null},{"value":"0,00E+00","module":"B1","scenario":null},{"value":"2,00E-01","module":"C1","scenario":null},{"value":"5,48E-02","module":"C2","scenario":null},{"value":"1,25E-02","module":"C3","scenario":null},{"value":"5,82E-02","module":"C4","scenario":null},{"value":"-1,86E-01","module":"D","scenario":null},{"value":"9,51E-01","module":"A1A3","scenario":null}]},{"parameter":"GWP-IOBC","unit":"kg CO2-eq","values":[{"value":"9,35E+01","module":"A1","scenario":null},{"value":"8,57E+00","module":"A2","scenario":null},{"value":"1,08E+00","module":"A3","scenario":null},{"value":"4,36E+00","module":"A4","scenario":null},{"value":"3,58E+00","module":"A5","scenario":null},{"value":"-4,29E+00","module":"B1","scenario":null},{"value":"4,00E+00","module":"C1","scenario":null},{"value":"6,97E+00","module":"C2","scenario":null},{"value":"4,59E-01","module":"C3","scenario":null},{"value":"1,30E+00","module":"C4","scenario":null},{"value":"-2,04E+01","module":"D","scenario":null},{"value":"1,03E+02","module":"A1A3","scenario":null}]}],"additional_environmental_impact":[{"parameter":"PM","unit":"Disease incidence","values":[{"value":"6,73E-07","module":"A1","scenario":null},{"value":"6,10E-07","module":"A2","scenario":null},{"value":"4,31E-08","module":"A3","scenario":null},{"value":"4,00E-07","module":"A4","scenario":null},{"value":"1,05E-06","module":"A5","scenario":null},{"value":"0,00E+00","module":"B1","scenario":null},{"value":"5,07E-06","module":"C1","scenario":null},{"value":"6,40E-07","module":"C2","scenario":null},{"value":"5,94E-08","module":"C3","scenario":null},{"value":"3,00E-07","module":"C4","scenario":null},{"value":"-1,33E-06","module":"D","scenario":null},{"value":"1,33E-06","module":"A1A3","scenario":null}]},{"parameter":"ETP-fw","unit":"CTUe","values":[{"value":"1,45E+03","module":"A1","scenario":null},{"value":"9,17E+01","module":"A2","scenario":null},{"value":"2,23E+01","module":"A3","scenario":null},{"value":"5,17E+01","module":"A4","scenario":null},{"value":"4,95E+01","module":"A5","scenario":null},{"value":"0,00E+00","module":"B1","scenario":null},{"value":"3,01E+01","module":"C1","scenario":null},{"value":"8,28E+01","module":"C2","scenario":null},{"value":"1,01E+01","module":"C3","scenario":null},{"value":"2,31E+01","module":"C4","scenario":null},{"value":"-7,27E+02","module":"D","scenario":null},{"value":"1,56E+03","module":"A1A3","scenario":null}]},{"parameter":"HTP-c","unit":"CTUh","values":[{"value":"3,41E-09","module":"A1","scenario":null},{"value":"0,00E+00","module":"A2","scenario":null},{"value":"1,03E-09","module":"A3","scenario":null},{"value":"0,00E+00","module":"A4","scenario":null},{"value":"1,37E-09","module":"A5","scenario":null},{"value":"0,00E+00","module":"B1","scenario":null},{"value":"1,00E-09","module":"C1","scenario":null},{"value":"0,00E+00","module":"C2","scenario":null},{"value":"6,45E-10","module":"C3","scenario":null},{"value":"6,75E-10","module":"C4","scenario":null},{"value":"-6,18E-08","module":"D","scenario":null},{"value":"4,43E-09","module":"A1A3","scenario":null}]},{"parameter":"HTP-nc","unit":"CTUh","values":[{"value":"9,26E-08","module":"A1","scenario":null},{"value":"7,62E-08","module":"A2","scenario":null},{"value":"2,61E-08","module":"A3","scenario":null},{"value":"5,00E-08","module":"A4","scenario":null},{"value":"3,89E-08","module":"A5","scenario":null},{"value":"0,00E+00","module":"B1","scenario":null},{"value":"2,80E-08","module":"C1","scenario":null},{"value":"8,00E-08","module":"C2","scenario":null},{"value":"9,03E-09","module":"C3","scenario":null},{"value":"1,35E-08","module":"C4","scenario":null},{"value":"1,28E-06","module":"D","scenario":null},{"value":"1,95E-07","module":"A1A3","scenario":null}]},{"parameter":"SQP","unit":"-","values":[{"value":"1,59E+02","module":"A1","scenario":null},{"value":"1,27E+02","module":"A2","scenario":null},{"value":"3,72E+00","module":"A3","scenario":null},{"value":"8,11E+01","module":"A4","scenario":null},{"value":"3,39E+01","module":"A5","scenario":null},{"value":"0,00E+00","module":"B1","scenario":null},{"value":"6,69E+00","module":"C1","scenario":null},{"value":"1,30E+02","module":"C2","scenario":null},{"value":"8,05E+00","module":"C3","scenario":null},{"value":"1,70E+02","module":"C4","scenario":null},{"value":"4,88E+01","module":"D","scenario":null},{"value":"2,89E+02","module":"A1A3","scenario":null}]},{"parameter":"IRP","unit":"kBq U235-eq","values":[{"value":"4,88E-01","module":"A1","scenario":null},{"value":"5,79E-01","module":"A2","scenario":null},{"value":"1,08E-01","module":"A3","scenario":null},{"value":"3,09E-01","module":"A4","scenario":null},{"value":"2,83E-01","module":"A5","scenario":null},{"value":"0,00E+00","module":"B1","scenario":null},{"value":"2,40E-01","module":"C1","scenario":null},{"value":"4,95E-01","module":"C2","scenario":null},{"value":"2,39E-01","module":"C3","scenario":null},{"value":"2,02E-01","module":"C4","scenario":null},{"value":"-1,84E-01","module":"D","scenario":null},{"value":"1,18E+00","module":"A1A3","scenario":null}]}],"resource_use":[{"parameter":"PERE","unit":"MJ","values":[{"value":"3,25E+02","module":"A1","scenario":null},{"value":"1,48E+00","module":"A2","scenario":null},{"value":"4,52E+01","module":"A3","scenario":null},{"value":"8,90E-01","module":"A4","scenario":null},{"value":"3,44E+00","module":"A5","scenario":null},{"value":"0,00E+00","module":"B1","scenario":null},{"value":"3,00E-01","module":"C1","scenario":null},{"value":"1,42E+00","module":"C2","scenario":null},{"value":"7,32E+00","module":"C3","scenario":null},{"value":"7,17E-01","module":"C4","scenario":null},{"value":"-1,44E+01","module":"D","scenario":null},{"value":"3,72E+02","module":"A1A3","scenario":null}]},{"parameter":"PERM","unit":"","values":[{"value":"7,32E-01","module":"A1","scenario":null},{"value":"0,00E+00","module":"A2","scenario":null},{"value":"0,00E+00","module":"A3","scenario":null},{"value":"0,00E+00","module":"A4","scenario":null},{"value":"0,00E+00","module":"A5","scenario":null},{"value":"0,00E+00","module":"B1","scenario":null},{"value":"0,00E+00","module":"C1","scenario":null},{"value":"0,00E+00","module":"C2","scenario":null},{"value":"0,00E+00","module":"C3","scenario":null},{"value":"0,00E+00","module":"C4","scenario":null},{"value":"0,00E+00","module":"D","scenario":null},{"value":"7,32E-01","module":"A1A3","scenario":null}]},{"parameter":"PERT","unit":"MJ","values":[{"value":"3,26E+02","module":"A1","scenario":null},{"value":"1,48E+00","module":"A2","scenario":null},{"value":"4,52E+01","module":"A3","scenario":null},{"value":"8,90E-01","module":"A4","scenario":null},{"value":"3,44E+00","module":"A5","scenario":null},{"value":"0,00E+00","module":"B1","scenario":null},{"value":"3,00E-01","module":"C1","scenario":null},{"value":"1,42E+00","module":"C2","scenario":null},{"value":"7,32E+00","module":"C3","scenario":null},{"value":"7,17E-01","module":"C4","scenario":null},{"value":"-1,44E+01","module":"D","scenario":null},{"value":"3,73E+02","module":"A1A3","scenario":null}]},{"parameter":"PENRE","unit":"MJ","values":[{"value":"4,12E+02","module":"A1","scenario":null},{"value":"1,33E+02","module":"A2","scenario":null},{"value":"1,45E+01","module":"A3","scenario":null},{"value":"7,07E+01","module":"A4","scenario":null},{"value":"5,96E+01","module":"A5","scenario":null},{"value":"0,00E+00","module":"B1","scenario":null},{"value":"5,51E+01","module":"C1","scenario":null},{"value":"1,13E+02","module":"C2","scenario":null},{"value":"1,42E+01","module":"C3","scenario":null},{"value":"4,66E+01","module":"C4","scenario":null},{"value":"-1,32E+02","module":"D","scenario":null},{"value":"5,59E+02","module":"A1A3","scenario":null}]},{"parameter":"PENRM","unit":"MJ","values":[{"value":"1,56E+00","module":"A1","scenario":null},{"value":"0,00E+00","module":"A2","scenario":null},{"value":"0,00E+00","module":"A3","scenario":null},{"value":"0,00E+00","module":"A4","scenario":null},{"value":"0,00E+00","module":"A5","scenario":null},{"value":"0,00E+00","module":"B1","scenario":null},{"value":"0,00E+00","module":"C1","scenario":null},{"value":"0,00E+00","module":"C2","scenario":null},{"value":"0,00E+00","module":"C3","scenario":null},{"value":"0,00E+00","module":"C4","scenario":null},{"value":"0,00E+00","module":"D","scenario":null},{"value":"1,56E+00","module":"A1A3","scenario":null}]},{"parameter":"PENRT","unit":"MJ","values":[{"value":"4,13E+02","module":"A1","scenario":null},{"value":"1,33E+02","module":"A2","scenario":null},{"value":"1,45E+01","module":"A3","scenario":null},{"value":"7,07E+01","module":"A4","scenario":null},{"value":"5,96E+01","module":"A5","scenario":null},{"value":"0,00E+00","module":"B1","scenario":null},{"value":"5,51E+01","module":"C1","scenario":null},{"value":"1,13E+02","module":"C2","scenario":null},{"value":"1,42E+01","module":"C3","scenario":null},{"value":"4,66E+01","module":"C4","scenario":null},{"value":"-1,32E+02","module":"D","scenario":null},{"value":"5,61E+02","module":"A1A3","scenario":null}]},{"parameter":"SM","unit":"kg","values":[{"value":"6,63E+01","module":"A1","scenario":null},{"value":"0,00E+00","module":"A2","scenario":null},{"value":"0,00E+00","module":"A3","scenario":null},{"value":"0,00E+00","module":"A4","scenario":null},{"value":"0,00E+00","module":"A5","scenario":null},{"value":"0,00E+00","module":"B1","scenario":null},{"value":"0,00E+00","module":"C1","scenario":null},{"value":"0,00E+00","module":"C2","scenario":null},{"value":"0,00E+00","module":"C3","scenario":null},{"value":"0,00E+00","module":"C4","scenario":null},{"value":"0,00E+00","module":"D","scenario":null},{"value":"6,63E+01","module":"A1A3","scenario":null}]},{"parameter":"RSF","unit":"MJ","values":[{"value":"7,86E+00","module":"A1","scenario":null},{"value":"5,21E-02","module":"A2","scenario":null},{"value":"3,71E-02","module":"A3","scenario":null},{"value":"3,11E-02","module":"A4","scenario":null},{"value":"4,50E-02","module":"A5","scenario":null},{"value":"0,00E+00","module":"B1","scenario":null},{"value":"0,00E+00","module":"C1","scenario":null},{"value":"4,98E-02","module":"C2","scenario":null},{"value":"0,00E+00","module":"C3","scenario":null},{"value":"1,48E-02","module":"C4","scenario":null},{"value":"3,35E-01","module":"D","scenario":null},{"value":"7,95E+00","module":"A1A3","scenario":null}]},{"parameter":"NRSF","unit":"MJ","values":[{"value":"1,23E+02","module":"A1","scenario":null},{"value":"1,91E-01","module":"A2","scenario":null},{"value":"1,12E-01","module":"A3","scenario":null},{"value":"1,04E-01","module":"A4","scenario":null},{"value":"1,01E-01","module":"A5","scenario":null},{"value":"0,00E+00","module":"B1","scenario":null},{"value":"0,00E+00","module":"C1","scenario":null},{"value":"1,67E-01","module":"C2","scenario":null},{"value":"0,00E+00","module":"C3","scenario":null},{"value":"4,26E-02","module":"C4","scenario":null},{"value":"1,31E+01","module":"D","scenario":null},{"value":"1,24E+02","module":"A1A3","scenario":null}]},{"parameter":"FW","unit":"m3","values":[{"value":"4,14E+00","module":"A1","scenario":null},{"value":"1,30E-02","module":"A2","scenario":null},{"value":"3,39E-01","module":"A3","scenario":null},{"value":"8,05E-03","module":"A4","scenario":null},{"value":"1,33E-02","module":"A5","scenario":null},{"value":"0,00E+00","module":"B1","scenario":null},{"value":"2,83E-03","module":"C1","scenario":null},{"value":"1,29E-02","module":"C2","scenario":null},{"value":"2,44E-02","module":"C3","scenario":null},{"value":"5,55E-02","module":"C4","scenario":null},{"value":"-9,45E-01","module":"D","scenario":null},{"value":"4,49E+00","module":"A1A3","scenario":null}]}],"end_of_life_waste":[{"parameter":"HWD","unit":"kg","values":[{"value":"2,82E-02","module":"A1","scenario":null},{"value":"6,69E-03","module":"A2","scenario":null},{"value":"3,65E-03","module":"A3","scenario":null},{"value":"3,87E-03","module":"A4","scenario":null},{"value":"1,33E-02","module":"A5","scenario":null},{"value":"0,00E+00","module":"B1","scenario":null},{"value":"1,62E-03","module":"C1","scenario":null},{"value":"6,19E-03","module":"C2","scenario":null},{"value":"1,42E-03","module":"C3","scenario":null},{"value":"0,00E+00","module":"C4","scenario":null},{"value":"-7,14E-02","module":"D","scenario":null},{"value":"3,86E-02","module":"A1A3","scenario":null}]},{"parameter":"NHWD","unit":"kg","values":[{"value":"1,27E+01","module":"A1","scenario":null},{"value":"9,40E+00","module":"A2","scenario":null},{"value":"1,29E+00","module":"A3","scenario":null},{"value":"6,15E+00","module":"A4","scenario":null},{"value":"2,00E-01","module":"A5","scenario":null},{"value":"0,00E+00","module":"B1","scenario":null},{"value":"6,52E-02","module":"C1","scenario":null},{"value":"9,84E+00","module":"C2","scenario":null},{"value":"4,49E-02","module":"C3","scenario":null},{"value":"3,37E+02","module":"C4","scenario":null},{"value":"-5,32E+00","module":"D","scenario":null},{"value":"2,34E+01","module":"A1A3","scenario":null}]},{"parameter":"RWD","unit":"kg","values":[{"value":"4,75E-03","module":"A1","scenario":null},{"value":"9,12E-04","module":"A2","scenario":null},{"value":"1,03E-04","module":"A3","scenario":null},{"value":"4,83E-04","module":"A4","scenario":null},{"value":"4,00E-04","module":"A5","scenario":null},{"value":"0,00E+00","module":"B1","scenario":null},{"value":"3,82E-04","module":"C1","scenario":null},{"value":"7,73E-04","module":"C2","scenario":null},{"value":"1,50E-04","module":"C3","scenario":null},{"value":"0,00E+00","module":"C4","scenario":null},{"value":"-1,64E-04","module":"D","scenario":null},{"value":"5,77E-03","module":"A1A3","scenario":null}]}],"end_of_life_flow":[{"parameter":"CRU","unit":"kg","values":[{"value":"0,00E+00","module":"A1","scenario":null},{"value":"0,00E+00","module":"A2","scenario":null},{"value":"0,00E+00","module":"A3","scenario":null},{"value":"0,00E+00","module":"A4","scenario":null},{"value":"0,00E+00","module":"A5","scenario":null},{"value":"0,00E+00","module":"B1","scenario":null},{"value":"0,00E+00","module":"C1","scenario":null},{"value":"0,00E+00","module":"C2","scenario":null},{"value":"0,00E+00","module":"C3","scenario":null},{"value":"0,00E+00","module":"C4","scenario":null},{"value":"0,00E+00","module":"D","scenario":null},{"value":"0,00E+00","module":"A1A3","scenario":null}]},{"parameter":"MFR","unit":"kg","values":[{"value":"9,47E+00","module":"A1","scenario":null},{"value":"0,00E+00","module":"A2","scenario":null},{"value":"3,62E-02","module":"A3","scenario":null},{"value":"0,00E+00","module":"A4","scenario":null},{"value":"0,00E+00","module":"A5","scenario":null},{"value":"0,00E+00","module":"B1","scenario":null},{"value":"0,00E+00","module":"C1","scenario":null},{"value":"0,00E+00","module":"C2","scenario":null},{"value":"7,14E+02","module":"C3","scenario":null},{"value":"0,00E+00","module":"C4","scenario":null},{"value":"0,00E+00","module":"D","scenario":null},{"value":"9,50E+00","module":"A1A3","scenario":null}]},{"parameter":"MER","unit":"kg","values":[{"value":"6,40E-02","module":"A1","scenario":null},{"value":"0,00E+00","module":"A2","scenario":null},{"value":"6,23E-02","module":"A3","scenario":null},{"value":"0,00E+00","module":"A4","scenario":null},{"value":"0,00E+00","module":"A5","scenario":null},{"value":"0,00E+00","module":"B1","scenario":null},{"value":"0,00E+00","module":"C1","scenario":null},{"value":"0,00E+00","module":"C2","scenario":null},{"value":"0,00E+00","module":"C3","scenario":null},{"value":"0,00E+00","module":"C4","scenario":null},{"value":"0,00E+00","module":"D","scenario":null},{"value":"1,26E-01","module":"A1A3","scenario":null}]},{"parameter":"EEE","unit":"MJ","values":[{"value":"3,23E-03","module":"A1","scenario":null},{"value":"0,00E+00","module":"A2","scenario":null},{"value":"4,33E-02","module":"A3","scenario":null},{"value":"0,00E+00","module":"A4","scenario":null},{"value":"0,00E+00","module":"A5","scenario":null},{"value":"0,00E+00","module":"B1","scenario":null},{"value":"0,00E+00","module":"C1","scenario":null},{"value":"0,00E+00","module":"C2","scenario":null},{"value":"0,00E+00","module":"C3","scenario":null},{"value":"0,00E+00","module":"C4","scenario":null},{"value":"0,00E+00","module":"D","scenario":null},{"value":"4,66E-02","module":"A1A3","scenario":null}]},{"parameter":"EET","unit":"MJ","values":[{"value":"4,88E-02","module":"A1","scenario":null},{"value":"0,00E+00","module":"A2","scenario":null},{"value":"6,56E-01","module":"A3","scenario":null},{"value":"0,00E+00","module":"A4","scenario":null},{"value":"0,00E+00","module":"A5","scenario":null},{"value":"0,00E+00","module":"B1","scenario":null},{"value":"0,00E+00","module":"C1","scenario":null},{"value":"0,00E+00","module":"C2","scenario":null},{"value":"0,00E+00","module":"C3","scenario":null},{"value":"0,00E+00","module":"C4","scenario":null},{"value":"0,00E+00","module":"D","scenario":null},{"value":"7,05E-01","module":"A1A3","scenario":null}]}]}