{
    "product_name": "TOG-R",
    "epd_id": "NEPD-7676-7062",
    "declared_unit": {
        "unit": "stk",
        "amount": 1.0
    },
    "compliance": [
        "EN 15804+A2",
        "ISO 14025",
        "ISO 21930"
    ],
    "producer_name": "TROX Auranor Norge AS",
    "environmental_impact": [
        {
            "parameter": "GWP-total",
            "values": [
                {
                    "value": "7,09E+00",
                    "module": "A1-A3",
                    "scenario": null
                },
                {
                    "value": "8,24E-02",
                    "module": "A4",
                    "scenario": null
                },
                {
                    "value": "1,95E-03",
                    "module": "C1",
                    "scenario": null
                },
                {
                    "value": "2,33E-02",
                    "module": "C2",
                    "scenario": null
                },
                {
                    "value": "4,53E-02",
                    "module": "C3",
                    "scenario": null
                },
                {
                    "value": "2,36E-03",
                    "module": "C4",
                    "scenario": null
                },
                {
                    "value": "-1,02E+00",
                    "module": "D",
                    "scenario": null
                }
            ]
        },
        {
            "parameter": "GWP-fossil",
            "values": [
                {
                    "value": "7,22E+00",
                    "module": "A1-A3",
                    "scenario": null
                },
                {
                    "value": "8,23E-02",
                    "module": "A4",
                    "scenario": null
                },
                {
                    "value": "1,95E-03",
                    "module": "C1",
                    "scenario": null
                },
                {
                    "value": "2,33E-02",
                    "module": "C2",
                    "scenario": null
                },
                {
                    "value": "4,53E-02",
                    "module": "C3",
                    "scenario": null
                },
                {
                    "value": "2,36E-03",
                    "module": "C4",
                    "scenario": null
                },
                {
                    "value": "-1,02E+00",
                    "module": "D",
                    "scenario": null
                }
            ]
        },
        {
            "parameter": "GWP-biogenic",
            "values": [
                {
                    "value": "-1,37E-01",
                    "module": "A1-A3",
                    "scenario": null
                },
                {
                    "value": "3,41E-05",
                    "module": "A4",
                    "scenario": null
                },
                {
                    "value": "3,66E-07",
                    "module": "C1",
                    "scenario": null
                },
                {
                    "value": "9,65E-06",
                    "module": "C2",
                    "scenario": null
                },
                {
                    "value": "3,66E-07",
                    "module": "C3",
                    "scenario": null
                },
                {
                    "value": "6,96E-07",
                    "module": "C4",
                    "scenario": null
                },
                {
                    "value": "-5,64E-04",
                    "module": "D",
                    "scenario": null
                }
            ]
        },
        {
            "parameter": "GWP-luluc",
            "values": [
                {
                    "value": "5,94E-03",
                    "module": "A1-A3",
                    "scenario": null
                },
                {
                    "value": "2,93E-05",
                    "module": "A4",
                    "scenario": null
                },
                {
                    "value": "1,54E-07",
                    "module": "C1",
                    "scenario": null
                },
                {
                    "value": "8,30E-06",
                    "module": "C2",
                    "scenario": null
                },
                {
                    "value": "5,37E-08",
                    "module": "C3",
                    "scenario": null
                },
                {
                    "value": "1,60E-07",
                    "module": "C4",
                    "scenario": null
                },
                {
                    "value": "-5,42E-04",
                    "module": "D",
                    "scenario": null
                }
            ]
        },
        {
            "parameter": "ODP",
            "values": [
                {
                    "value": "5,88E-07",
                    "module": "A1-A3",
                    "scenario": null
                },
                {
                    "value": "1,86E-08",
                    "module": "A4",
                    "scenario": null
                },
                {
                    "value": "4,22E-10",
                    "module": "C1",
                    "scenario": null
                },
                {
                    "value": "5,28E-09",
                    "module": "C2",
                    "scenario": null
                },
                {
                    "value": "3,50E-11",
                    "module": "C3",
                    "scenario": null
                },
                {
                    "value": "3,52E-10",
                    "module": "C4",
                    "scenario": null
                },
                {
                    "value": "-1,86E-04",
                    "module": "D",
                    "scenario": null
                }
            ]
        },
        {
            "parameter": "AP",
            "values": [
                {
                    "value": "7,50E-02",
                    "module": "A1-A3",
                    "scenario": null
                },
                {
                    "value": "2,37E-04",
                    "module": "A4",
                    "scenario": null
                },
                {
                    "value": "2,04E-05",
                    "module": "C1",
                    "scenario": null
                },
                {
                    "value": "6,70E-05",
                    "module": "C2",
                    "scenario": null
                },
                {
                    "value": "5,67E-06",
                    "module": "C3",
                    "scenario": null
                },
                {
                    "value": "7,32E-06",
                    "module": "C4",
                    "scenario": null
                },
                {
                    "value": "-5,05E-03",
                    "module": "D",
                    "scenario": null
                }
            ]
        },
        {
            "parameter": "POCP",
            "values": [
                {
                    "value": "2,92E-02",
                    "module": "A1-A3",
                    "scenario": null
                },
                {
                    "value": "2,01E-04",
                    "module": "A4",
                    "scenario": null
                },
                {
                    "value": "2,72E-05",
                    "module": "C1",
                    "scenario": null
                },
                {
                    "value": "5,68E-05",
                    "module": "C2",
                    "scenario": null
                },
                {
                    "value": "7,04E-06",
                    "module": "C3",
                    "scenario": null
                },
                {
                    "value": "8,94E-06",
                    "module": "C4",
                    "scenario": null
                },
                {
                    "value": "-5,09E-03",
                    "module": "D",
                    "scenario": null
                }
            ]
        },
        {
            "parameter": "ADPE",
            "values": [
                {
                    "value": "6,41E-03",
                    "module": "A1-A3",
                    "scenario": null
                },
                {
                    "value": "2,27E-06",
                    "module": "A4",
                    "scenario": null
                },
                {
                    "value": "2,99E-09",
                    "module": "C1",
                    "scenario": null
                },
                {
                    "value": "6,44E-07",
                    "module": "C2",
                    "scenario": null
                },
                {
                    "value": "1,58E-09",
                    "module": "C3",
                    "scenario": null
                },
                {
                    "value": "6,79E-09",
                    "module": "C4",
                    "scenario": null
                },
                {
                    "value": "-1,75E-05",
                    "module": "D",
                    "scenario": null
                }
            ]
        },
        {
            "parameter": "ADPF",
            "values": [
                {
                    "value": "9,36E+01",
                    "module": "A1-A3",
                    "scenario": null
                },
                {
                    "value": "1,24E+00",
                    "module": "A4",
                    "scenario": null
                },
                {
                    "value": "2,69E-02",
                    "module": "C1",
                    "scenario": null
                },
                {
                    "value": "3,53E-01",
                    "module": "C2",
                    "scenario": null
                },
                {
                    "value": "2,96E-03",
                    "module": "C3",
                    "scenario": null
                },
                {
                    "value": "2,37E-02",
                    "module": "C4",
                    "scenario": null
                },
                {
                    "value": "-8,56E+00",
                    "module": "D",
                    "scenario": null
                }
            ]
        },
        {
            "parameter": "WDP",
            "values": [
                {
                    "value": "4,78E+02",
                    "module": "A1-A3",
                    "scenario": null
                },
                {
                    "value": "1,20E+00",
                    "module": "A4",
                    "scenario": null
                },
                {
                    "value": "5,71E-03",
                    "module": "C1",
                    "scenario": null
                },
                {
                    "value": "3,41E-01",
                    "module": "C2",
                    "scenario": null
                },
                {
                    "value": "6,70E-03",
                    "module": "C3",
                    "scenario": null
                },
                {
                    "value": "7,40E-02",
                    "module": "C4",
                    "scenario": null
                },
                {
                    "value": "5,20E+01",
                    "module": "D",
                    "scenario": null
                }
            ]
        },
        {
            "parameter": "EP-freshwater",
            "values": [
                {
                    "value": "4,46E-04",
                    "module": "A1-A3",
                    "scenario": null
                },
                {
                    "value": "6,58E-07",
                    "module": "A4",
                    "scenario": null
                },
                {
                    "value": "7,10E-09",
                    "module": "C1",
                    "scenario": null
                },
                {
                    "value": "1,86E-07",
                    "module": "C2",
                    "scenario": null
                },
                {
                    "value": "3,47E-09",
                    "module": "C3",
                    "scenario": null
                },
                {
                    "value": "6,57E-09",
                    "module": "C4",
                    "scenario": null
                },
                {
                    "value": "-6,25E-05",
                    "module": "D",
                    "scenario": null
                }
            ]
        },
        {
            "parameter": "EP-marine",
            "values": [
                {
                    "value": "8,34E-03",
                    "module": "A1-A3",
                    "scenario": null
                },
                {
                    "value": "4,68E-05",
                    "module": "A4",
                    "scenario": null
                },
                {
                    "value": "9,01E-06",
                    "module": "C1",
                    "scenario": null
                },
                {
                    "value": "1,33E-05",
                    "module": "C2",
                    "scenario": null
                },
                {
                    "value": "2,72E-06",
                    "module": "C3",
                    "scenario": null
                },
                {
                    "value": "4,50E-06",
                    "module": "C4",
                    "scenario": null
                },
                {
                    "value": "-1,05E-03",
                    "module": "D",
                    "scenario": null
                }
            ]
        },
        {
            "parameter": "EP-terrestrial",
            "values": [
                {
                    "value": "2,51E-01",
                    "module": "A1-A3",
                    "scenario": null
                },
                {
                    "value": "5,24E-04",
                    "module": "A4",
                    "scenario": null
                },
                {
                    "value": "9,89E-05",
                    "module": "C1",
                    "scenario": null
                },
                {
                    "value": "1,48E-04",
                    "module": "C2",
                    "scenario": null
                },
                {
                    "value": "2,94E-05",
                    "module": "C3",
                    "scenario": null
                },
                {
                    "value": "3,00E-05",
                    "module": "C4",
                    "scenario": null
                },
                {
                    "value": "-1,07E-02",
                    "module": "D",
                    "scenario": null
                }
            ]
        }
    ],
    "additional_environmental_impact": [
        {
            "parameter": "PM",
            "values": [
                {
                    "value": "7,41E-07",
                    "module": "A1-A3",
                    "scenario": null
                },
                {
                    "value": "5,04E-09",
                    "module": "A4",
                    "scenario": null
                },
                {
                    "value": "5,40E-10",
                    "module": "C1",
                    "scenario": null
                },
                {
                    "value": "1,43E-09",
                    "module": "C2",
                    "scenario": null
                },
                {
                    "value": "2,20E-11",
                    "module": "C3",
                    "scenario": null
                },
                {
                    "value": "1,53E-10",
                    "module": "C4",
                    "scenario": null
                },
                {
                    "value": "-8,53E-08",
                    "module": "D",
                    "scenario": null
                }
            ]
        },
        {
            "parameter": "ETP-fw",
            "values": [
                {
                    "value": "2,81E+02",
                    "module": "A1-A3",
                    "scenario": null
                },
                {
                    "value": "9,23E-01",
                    "module": "A4",
                    "scenario": null
                },
                {
                    "value": "1,47E-02",
                    "module": "C1",
                    "scenario": null
                },
                {
                    "value": "2,61E-01",
                    "module": "C2",
                    "scenario": null
                },
                {
                    "value": "8,84E-03",
                    "module": "C3",
                    "scenario": null
                },
                {
                    "value": "1,45E-02",
                    "module": "C4",
                    "scenario": null
                },
                {
                    "value": "-5,66E+01",
                    "module": "D",
                    "scenario": null
                }
            ]
        },
        {
            "parameter": "HTP-c",
            "values": [
                {
                    "value": "4,17E-08",
                    "module": "A1-A3",
                    "scenario": null
                },
                {
                    "value": "0,00E+00",
                    "module": "A4",
                    "scenario": null
                },
                {
                    "value": "0,00E+00",
                    "module": "C1",
                    "scenario": null
                },
                {
                    "value": "0,00E+00",
                    "module": "C2",
                    "scenario": null
                },
                {
                    "value": "1,00E-12",
                    "module": "C3",
                    "scenario": null
                },
                {
                    "value": "0,00E+00",
                    "module": "C4",
                    "scenario": null
                },
                {
                    "value": "-4,87E-09",
                    "module": "D",
                    "scenario": null
                }
            ]
        },
        {
            "parameter": "HTP-nc",
            "values": [
                {
                    "value": "3,88E-07",
                    "module": "A1-A3",
                    "scenario": null
                },
                {
                    "value": "1,01E-09",
                    "module": "A4",
                    "scenario": null
                },
                {
                    "value": "1,30E-11",
                    "module": "C1",
                    "scenario": null
                },
                {
                    "value": "2,86E-10",
                    "module": "C2",
                    "scenario": null
                },
                {
                    "value": "3,80E-11",
                    "module": "C3",
                    "scenario": null
                },
                {
                    "value": "1,00E-11",
                    "module": "C4",
                    "scenario": null
                },
                {
                    "value": "1,06E-07",
                    "module": "D",
                    "scenario": null
                }
            ]
        },
        {
            "parameter": "SQP",
            "values": [
                {
                    "value": "4,30E+01",
                    "module": "A1-A3",
                    "scenario": null
                },
                {
                    "value": "8,71E-01",
                    "module": "A4",
                    "scenario": null
                },
                {
                    "value": "3,41E-03",
                    "module": "C1",
                    "scenario": null
                },
                {
                    "value": "2,47E-01",
                    "module": "C2",
                    "scenario": null
                },
                {
                    "value": "3,59E-04",
                    "module": "C3",
                    "scenario": null
                },
                {
                    "value": "8,68E-02",
                    "module": "C4",
                    "scenario": null
                },
                {
                    "value": "-8,81E-01",
                    "module": "D",
                    "scenario": null
                }
            ]
        },
        {
            "parameter": "IRP",
            "values": [
                {
                    "value": "3,74E-01",
                    "module": "A1-A3",
                    "scenario": null
                },
                {
                    "value": "5,44E-03",
                    "module": "A4",
                    "scenario": null
                },
                {
                    "value": "1,15E-04",
                    "module": "C1",
                    "scenario": null
                },
                {
                    "value": "1,54E-03",
                    "module": "C2",
                    "scenario": null
                },
                {
                    "value": "5,00E-06",
                    "module": "C3",
                    "scenario": null
                },
                {
                    "value": "1,05E-04",
                    "module": "C4",
                    "scenario": null
                },
                {
                    "value": "3,40E-03",
                    "module": "D",
                    "scenario": null
                }
            ]
        }
    ],
    "resource_use": [
        {
            "parameter": "PERE",
            "values": [
                {
                    "value": "1,58E+01",
                    "module": "A1-A3",
                    "scenario": null
                },
                {
                    "value": "1,78E-02",
                    "module": "A4",
                    "scenario": null
                },
                {
                    "value": "1,45E-04",
                    "module": "C1",
                    "scenario": null
                },
                {
                    "value": "5,05E-03",
                    "module": "C2",
                    "scenario": null
                },
                {
                    "value": "8,70E-05",
                    "module": "C3",
                    "scenario": null
                },
                {
                    "value": "4,83E-04",
                    "module": "C4",
                    "scenario": null
                },
                {
                    "value": "-9,17E-01",
                    "module": "D",
                    "scenario": null
                }
            ]
        },
        {
            "parameter": "PERM",
            "values": [
                {
                    "value": "2,38E+00",
                    "module": "A1-A3",
                    "scenario": null
                },
                {
                    "value": "0,00E+00",
                    "module": "A4",
                    "scenario": null
                },
                {
                    "value": "0,00E+00",
                    "module": "C1",
                    "scenario": null
                },
                {
                    "value": "0,00E+00",
                    "module": "C2",
                    "scenario": null
                },
                {
                    "value": "0,00E+00",
                    "module": "C3",
                    "scenario": null
                },
                {
                    "value": "0,00E+00",
                    "module": "C4",
                    "scenario": null
                },
                {
                    "value": "0,00E+00",
                    "module": "D",
                    "scenario": null
                }
            ]
        },
        {
            "parameter": "PERT",
            "values": [
                {
                    "value": "1,82E+01",
                    "module": "A1-A3",
                    "scenario": null
                },
                {
                    "value": "1,78E-02",
                    "module": "A4",
                    "scenario": null
                },
                {
                    "value": "1,45E-04",
                    "module": "C1",
                    "scenario": null
                },
                {
                    "value": "5,05E-03",
                    "module": "C2",
                    "scenario": null
                },
                {
                    "value": "8,70E-05",
                    "module": "C3",
                    "scenario": null
                },
                {
                    "value": "4,83E-04",
                    "module": "C4",
                    "scenario": null
                },
                {
                    "value": "-9,17E-01",
                    "module": "D",
                    "scenario": null
                }
            ]
        },
        {
            "parameter": "PENRE",
            "values": [
                {
                    "value": "9,19E+01",
                    "module": "A1-A3",
                    "scenario": null
                },
                {
                    "value": "1,24E+00",
                    "module": "A4",
                    "scenario": null
                },
                {
                    "value": "2,69E-02",
                    "module": "C1",
                    "scenario": null
                },
                {
                    "value": "3,53E-01",
                    "module": "C2",
                    "scenario": null
                },
                {
                    "value": "2,96E-03",
                    "module": "C3",
                    "scenario": null
                },
                {
                    "value": "2,37E-02",
                    "module": "C4",
                    "scenario": null
                },
                {
                    "value": "-8,56E+00",
                    "module": "D",
                    "scenario": null
                }
            ]
        },
        {
            "parameter": "PENRM",
            "values": [
                {
                    "value": "1,70E+00",
                    "module": "A1-A3",
                    "scenario": null
                },
                {
                    "value": "0,00E+00",
                    "module": "A4",
                    "scenario": null
                },
                {
                    "value": "0,00E+00",
                    "module": "C1",
                    "scenario": null
                },
                {
                    "value": "0,00E+00",
                    "module": "C2",
                    "scenario": null
                },
                {
                    "value": "0,00E+00",
                    "module": "C3",
                    "scenario": null
                },
                {
                    "value": "0,00E+00",
                    "module": "C4",
                    "scenario": null
                },
                {
                    "value": "0,00E+00",
                    "module": "D",
                    "scenario": null
                }
            ]
        },
        {
            "parameter": "PENRT",
            "values": [
                {
                    "value": "9,36E+01",
                    "module": "A1-A3",
                    "scenario": null
                },
                {
                    "value": "1,24E+00",
                    "module": "A4",
                    "scenario": null
                },
                {
                    "value": "2,69E-02",
                    "module": "C1",
                    "scenario": null
                },
                {
                    "value": "3,53E-01",
                    "module": "C2",
                    "scenario": null
                },
                {
                    "value": "2,96E-03",
                    "module": "C3",
                    "scenario": null
                },
                {
                    "value": "2,37E-02",
                    "module": "C4",
                    "scenario": null
                },
                {
                    "value": "-8,56E+00",
                    "module": "D",
                    "scenario": null
                }
            ]
        },
        {
            "parameter": "SM",
            "values": [
                {
                    "value": "8,61E-01",
                    "module": "A1-A3",
                    "scenario": null
                },
                {
                    "value": "0,00E+00",
                    "module": "A4",
                    "scenario": null
                },
                {
                    "value": "1,32E-05",
                    "module": "C1",
                    "scenario": null
                },
                {
                    "value": "0,00E+00",
                    "module": "C2",
                    "scenario": null
                },
                {
                    "value": "0,00E+00",
                    "module": "C3",
                    "scenario": null
                },
                {
                    "value": "0,00E+00",
                    "module": "C4",
                    "scenario": null
                },
                {
                    "value": "0,00E+00",
                    "module": "D",
                    "scenario": null
                }
            ]
        },
        {
            "parameter": "RSF",
            "values": [
                {
                    "value": "4,27E-01",
                    "module": "A1-A3",
                    "scenario": null
                },
                {
                    "value": "6,37E-04",
                    "module": "A4",
                    "scenario": null
                },
                {
                    "value": "3,57E-06",
                    "module": "C1",
                    "scenario": null
                },
                {
                    "value": "1,81E-04",
                    "module": "C2",
                    "scenario": null
                },
                {
                    "value": "2,45E-06",
                    "module": "C3",
                    "scenario": null
                },
                {
                    "value": "1,01E-05",
                    "module": "C4",
                    "scenario": null
                },
                {
                    "value": "3,65E-02",
                    "module": "D",
                    "scenario": null
                }
            ]
        },
        {
            "parameter": "NRSF",
            "values": [
                {
                    "value": "1,59E-02",
                    "module": "A1-A3",
                    "scenario": null
                },
                {
                    "value": "2,28E-03",
                    "module": "A4",
                    "scenario": null
                },
                {
                    "value": "5,26E-05",
                    "module": "C1",
                    "scenario": null
                },
                {
                    "value": "6,46E-04",
                    "module": "C2",
                    "scenario": null
                },
                {
                    "value": "0,00E+00",
                    "module": "C3",
                    "scenario": null
                },
                {
                    "value": "7,75E-05",
                    "module": "C4",
                    "scenario": null
                },
                {
                    "value": "1,05E+00",
                    "module": "D",
                    "scenario": null
                }
            ]
        },
        {
            "parameter": "FW",
            "values": [
                {
                    "value": "1,01E-01",
                    "module": "A1-A3",
                    "scenario": null
                },
                {
                    "value": "1,33E-04",
                    "module": "A4",
                    "scenario": null
                },
                {
                    "value": "1,38E-06",
                    "module": "C1",
                    "scenario": null
                },
                {
                    "value": "3,77E-05",
                    "module": "C2",
                    "scenario": null
                },
                {
                    "value": "8,36E-06",
                    "module": "C3",
                    "scenario": null
                },
                {
                    "value": "2,84E-05",
                    "module": "C4",
                    "scenario": null
                },
                {
                    "value": "-2,40E-03",
                    "module": "D",
                    "scenario": null
                }
            ]
        }
    ],
    "end_of_life_waste": [
        {
            "parameter": "HWD",
            "values": [
                {
                    "value": "5,90E-02",
                    "module": "A1-A3",
                    "scenario": null
                },
                {
                    "value": "6,42E-05",
                    "module": "A4",
                    "scenario": null
                },
                {
                    "value": "7,91E-07",
                    "module": "C1",
                    "scenario": null
                },
                {
                    "value": "1,82E-05",
                    "module": "C2",
                    "scenario": null
                },
                {
                    "value": "0,00E+00",
                    "module": "C3",
                    "scenario": null
                },
                {
                    "value": "4,48E-04",
                    "module": "C4",
                    "scenario": null
                },
                {
                    "value": "-5,26E-03",
                    "module": "D",
                    "scenario": null
                }
            ]
        },
        {
            "parameter": "NHWD",
            "values": [
                {
                    "value": "2,74E+00",
                    "module": "A1-A3",
                    "scenario": null
                },
                {
                    "value": "6,05E-02",
                    "module": "A4",
                    "scenario": null
                },
                {
                    "value": "3,18E-05",
                    "module": "C1",
                    "scenario": null
                },
                {
                    "value": "1,72E-02",
                    "module": "C2",
                    "scenario": null
                },
                {
                    "value": "0,00E+00",
                    "module": "C3",
                    "scenario": null
                },
                {
                    "value": "1,60E-01",
                    "module": "C4",
                    "scenario": null
                },
                {
                    "value": "-4,15E-01",
                    "module": "D",
                    "scenario": null
                }
            ]
        },
        {
            "parameter": "RWD",
            "values": [
                {
                    "value": "3,54E-04",
                    "module": "A1-A3",
                    "scenario": null
                },
                {
                    "value": "8,48E-06",
                    "module": "A4",
                    "scenario": null
                },
                {
                    "value": "1,87E-07",
                    "module": "C1",
                    "scenario": null
                },
                {
                    "value": "2,40E-06",
                    "module": "C2",
                    "scenario": null
                },
                {
                    "value": "0,00E+00",
                    "module": "C3",
                    "scenario": null
                },
                {
                    "value": "2,43E-08",
                    "module": "C4",
                    "scenario": null
                },
                {
                    "value": "2,60E-06",
                    "module": "D",
                    "scenario": null
                }
            ]
        }
    ],
    "end_of_life_flow": [
        {
            "parameter": "CRU",
            "values": [
                {
                    "value": "0,00E+00",
                    "module": "A1-A3",
                    "scenario": null
                },
                {
                    "value": "0,00E+00",
                    "module": "A4",
                    "scenario": null
                },
                {
                    "value": "0,00E+00",
                    "module": "C1",
                    "scenario": null
                },
                {
                    "value": "0,00E+00",
                    "module": "C2",
                    "scenario": null
                },
                {
                    "value": "0,00E+00",
                    "module": "C3",
                    "scenario": null
                },
                {
                    "value": "0,00E+00",
                    "module": "C4",
                    "scenario": null
                },
                {
                    "value": "0,00E+00",
                    "module": "D",
                    "scenario": null
                }
            ]
        },
        {
            "parameter": "MFR",
            "values": [
                {
                    "value": "4,00E-01",
                    "module": "A1-A3",
                    "scenario": null
                },
                {
                    "value": "0,00E+00",
                    "module": "A4",
                    "scenario": null
                },
                {
                    "value": "1,30E-05",
                    "module": "C1",
                    "scenario": null
                },
                {
                    "value": "0,00E+00",
                    "module": "C2",
                    "scenario": null
                },
                {
                    "value": "1,30E+00",
                    "module": "C3",
                    "scenario": null
                },
                {
                    "value": "1,35E-06",
                    "module": "C4",
                    "scenario": null
                },
                {
                    "value": "0,00E+00",
                    "module": "D",
                    "scenario": null
                }
            ]
        },
        {
            "parameter": "MER",
            "values": [
                {
                    "value": "0,00E+00",
                    "module": "A1-A3",
                    "scenario": null
                },
                {
                    "value": "0,00E+00",
                    "module": "A4",
                    "scenario": null
                },
                {
                    "value": "4,02E-08",
                    "module": "C1",
                    "scenario": null
                },
                {
                    "value": "0,00E+00",
                    "module": "C2",
                    "scenario": null
                },
                {
                    "value": "1,50E-02",
                    "module": "C3",
                    "scenario": null
                },
                {
                    "value": "3,29E-08",
                    "module": "C4",
                    "scenario": null
                },
                {
                    "value": "0,00E+00",
                    "module": "D",
                    "scenario": null
                }
            ]
        },
        {
            "parameter": "EEE",
            "values": [
                {
                    "value": "0,00E+00",
                    "module": "A1-A3",
                    "scenario": null
                },
                {
                    "value": "0,00E+00",
                    "module": "A4",
                    "scenario": null
                },
                {
                    "value": "1,38E-07",
                    "module": "C1",
                    "scenario": null
                },
                {
                    "value": "0,00E+00",
                    "module": "C2",
                    "scenario": null
                },
                {
                    "value": "2,91E-02",
                    "module": "C3",
                    "scenario": null
                },
                {
                    "value": "2,13E-06",
                    "module": "C4",
                    "scenario": null
                },
                {
                    "value": "0,00E+00",
                    "module": "D",
                    "scenario": null
                }
            ]
        },
        {
            "parameter": "EET",
            "values": [
                {
                    "value": "0,00E+00",
                    "module": "A1-A3",
                    "scenario": null
                },
                {
                    "value": "0,00E+00",
                    "module": "A4",
                    "scenario": null
                },
                {
                    "value": "2,08E-06",
                    "module": "C1",
                    "scenario": null
                },
                {
                    "value": "0,00E+00",
                    "module": "C2",
                    "scenario": null
                },
                {
                    "value": "4,40E-01",
                    "module": "C3",
                    "scenario": null
                },
                {
                    "value": "3,23E-05",
                    "module": "C4",
                    "scenario": null
                },
                {
                    "value": "0,00E+00",
                    "module": "D",
                    "scenario": null
                }
            ]
        }
    ]
}