{
    "product_name": "Sense 320 Opal Prism",
    "epd_id": "NEPD-6893-6282-EN",
    "declared_unit": {
        "unit": "stk",
        "amount": 1.0
    },
    "compliance": [
        "EN 15804+A2",
        "ISO 14025",
        "ISO 21930"
    ],
    "producer_name": "SG Armaturen AS",
    "environmental_impact": [
        {
            "parameter": "GWP-total",
            "values": [
                {
                    "value": "1,62E+01",
                    "module": "A1",
                    "scenario": null
                },
                {
                    "value": "2,29E-02",
                    "module": "A2",
                    "scenario": null
                },
                {
                    "value": "5,52E-01",
                    "module": "A3",
                    "scenario": null
                },
                {
                    "value": "6,79E-01",
                    "module": "A4",
                    "scenario": null
                },
                {
                    "value": "5,14E-01",
                    "module": "A5",
                    "scenario": null
                },
                {
                    "value": "1,41E+01",
                    "module": "B6",
                    "scenario": null
                },
                {
                    "value": "0,00E+00",
                    "module": "C1",
                    "scenario": null
                },
                {
                    "value": "7,52E-02",
                    "module": "C2",
                    "scenario": null
                },
                {
                    "value": "6,36E-01",
                    "module": "C3",
                    "scenario": null
                },
                {
                    "value": "3,84E-02",
                    "module": "C4",
                    "scenario": null
                },
                {
                    "value": "-1,40E+00",
                    "module": "D",
                    "scenario": null
                }
            ]
        },
        {
            "parameter": "GWP-fossil",
            "values": [
                {
                    "value": "1,65E+01",
                    "module": "A1",
                    "scenario": null
                },
                {
                    "value": "2,29E-02",
                    "module": "A2",
                    "scenario": null
                },
                {
                    "value": "5,52E-01",
                    "module": "A3",
                    "scenario": null
                },
                {
                    "value": "6,79E-01",
                    "module": "A4",
                    "scenario": null
                },
                {
                    "value": "4,85E-03",
                    "module": "A5",
                    "scenario": null
                },
                {
                    "value": "1,37E+01",
                    "module": "B6",
                    "scenario": null
                },
                {
                    "value": "0,00E+00",
                    "module": "C1",
                    "scenario": null
                },
                {
                    "value": "7,51E-02",
                    "module": "C2",
                    "scenario": null
                },
                {
                    "value": "6,36E-01",
                    "module": "C3",
                    "scenario": null
                },
                {
                    "value": "3,83E-02",
                    "module": "C4",
                    "scenario": null
                },
                {
                    "value": "-1,38E+00",
                    "module": "D",
                    "scenario": null
                }
            ]
        },
        {
            "parameter": "GWP-biogenic",
            "values": [
                {
                    "value": "-3,46E-01",
                    "module": "A1",
                    "scenario": null
                },
                {
                    "value": "8,93E-06",
                    "module": "A2",
                    "scenario": null
                },
                {
                    "value": "8,56E-05",
                    "module": "A3",
                    "scenario": null
                },
                {
                    "value": "2,42E-04",
                    "module": "A4",
                    "scenario": null
                },
                {
                    "value": "5,09E-01",
                    "module": "A5",
                    "scenario": null
                },
                {
                    "value": "3,78E-01",
                    "module": "B6",
                    "scenario": null
                },
                {
                    "value": "0,00E+00",
                    "module": "C1",
                    "scenario": null
                },
                {
                    "value": "3,11E-05",
                    "module": "C2",
                    "scenario": null
                },
                {
                    "value": "7,96E-05",
                    "module": "C3",
                    "scenario": null
                },
                {
                    "value": "8,72E-06",
                    "module": "C4",
                    "scenario": null
                },
                {
                    "value": "-4,45E-03",
                    "module": "D",
                    "scenario": null
                }
            ]
        },
        {
            "parameter": "GWP-luluc",
            "values": [
                {
                    "value": "2,62E-02",
                    "module": "A1",
                    "scenario": null
                },
                {
                    "value": "8,38E-06",
                    "module": "A2",
                    "scenario": null
                },
                {
                    "value": "6,01E-05",
                    "module": "A3",
                    "scenario": null
                },
                {
                    "value": "3,34E-04",
                    "module": "A4",
                    "scenario": null
                },
                {
                    "value": "1,61E-06",
                    "module": "A5",
                    "scenario": null
                },
                {
                    "value": "5,64E-02",
                    "module": "B6",
                    "scenario": null
                },
                {
                    "value": "0,00E+00",
                    "module": "C1",
                    "scenario": null
                },
                {
                    "value": "2,67E-05",
                    "module": "C2",
                    "scenario": null
                },
                {
                    "value": "7,53E-05",
                    "module": "C3",
                    "scenario": null
                },
                {
                    "value": "6,33E-05",
                    "module": "C4",
                    "scenario": null
                },
                {
                    "value": "-1,37E-02",
                    "module": "D",
                    "scenario": null
                }
            ]
        },
        {
            "parameter": "ODP",
            "values": [
                {
                    "value": "3,87E-06",
                    "module": "A1",
                    "scenario": null
                },
                {
                    "value": "4,98E-09",
                    "module": "A2",
                    "scenario": null
                },
                {
                    "value": "2,03E-08",
                    "module": "A3",
                    "scenario": null
                },
                {
                    "value": "1,50E-07",
                    "module": "A4",
                    "scenario": null
                },
                {
                    "value": "1,03E-09",
                    "module": "A5",
                    "scenario": null
                },
                {
                    "value": "9,38E-07",
                    "module": "B6",
                    "scenario": null
                },
                {
                    "value": "0,00E+00",
                    "module": "C1",
                    "scenario": null
                },
                {
                    "value": "1,70E-08",
                    "module": "C2",
                    "scenario": null
                },
                {
                    "value": "3,22E-09",
                    "module": "C3",
                    "scenario": null
                },
                {
                    "value": "1,84E-09",
                    "module": "C4",
                    "scenario": null
                },
                {
                    "value": "-2,61E-03",
                    "module": "D",
                    "scenario": null
                }
            ]
        },
        {
            "parameter": "AP",
            "values": [
                {
                    "value": "1,21E-01",
                    "module": "A1",
                    "scenario": null
                },
                {
                    "value": "6,86E-05",
                    "module": "A2",
                    "scenario": null
                },
                {
                    "value": "2,82E-03",
                    "module": "A3",
                    "scenario": null
                },
                {
                    "value": "1,01E-02",
                    "module": "A4",
                    "scenario": null
                },
                {
                    "value": "2,30E-05",
                    "module": "A5",
                    "scenario": null
                },
                {
                    "value": "1,07E-01",
                    "module": "B6",
                    "scenario": null
                },
                {
                    "value": "0,00E+00",
                    "module": "C1",
                    "scenario": null
                },
                {
                    "value": "2,16E-04",
                    "module": "C2",
                    "scenario": null
                },
                {
                    "value": "2,65E-04",
                    "module": "C3",
                    "scenario": null
                },
                {
                    "value": "7,16E-05",
                    "module": "C4",
                    "scenario": null
                },
                {
                    "value": "-4,01E-02",
                    "module": "D",
                    "scenario": null
                }
            ]
        },
        {
            "parameter": "POCP",
            "values": [
                {
                    "value": "6,39E-02",
                    "module": "A1",
                    "scenario": null
                },
                {
                    "value": "5,65E-05",
                    "module": "A2",
                    "scenario": null
                },
                {
                    "value": "2,74E-03",
                    "module": "A3",
                    "scenario": null
                },
                {
                    "value": "7,31E-03",
                    "module": "A4",
                    "scenario": null
                },
                {
                    "value": "2,37E-05",
                    "module": "A5",
                    "scenario": null
                },
                {
                    "value": "4,11E-02",
                    "module": "B6",
                    "scenario": null
                },
                {
                    "value": "0,00E+00",
                    "module": "C1",
                    "scenario": null
                },
                {
                    "value": "1,83E-04",
                    "module": "C2",
                    "scenario": null
                },
                {
                    "value": "2,30E-04",
                    "module": "C3",
                    "scenario": null
                },
                {
                    "value": "8,50E-05",
                    "module": "C4",
                    "scenario": null
                },
                {
                    "value": "-1,02E-02",
                    "module": "D",
                    "scenario": null
                }
            ]
        },
        {
            "parameter": "ADPE",
            "values": [
                {
                    "value": "1,87E-03",
                    "module": "A1",
                    "scenario": null
                },
                {
                    "value": "6,15E-07",
                    "module": "A2",
                    "scenario": null
                },
                {
                    "value": "1,29E-06",
                    "module": "A3",
                    "scenario": null
                },
                {
                    "value": "1,32E-05",
                    "module": "A4",
                    "scenario": null
                },
                {
                    "value": "1,18E-07",
                    "module": "A5",
                    "scenario": null
                },
                {
                    "value": "1,02E-03",
                    "module": "B6",
                    "scenario": null
                },
                {
                    "value": "0,00E+00",
                    "module": "C1",
                    "scenario": null
                },
                {
                    "value": "2,07E-06",
                    "module": "C2",
                    "scenario": null
                },
                {
                    "value": "2,92E-07",
                    "module": "C3",
                    "scenario": null
                },
                {
                    "value": "7,84E-08",
                    "module": "C4",
                    "scenario": null
                },
                {
                    "value": "-7,00E-04",
                    "module": "D",
                    "scenario": null
                }
            ]
        },
        {
            "parameter": "ADPF",
            "values": [
                {
                    "value": "1,98E+02",
                    "module": "A1",
                    "scenario": null
                },
                {
                    "value": "3,39E-01",
                    "module": "A2",
                    "scenario": null
                },
                {
                    "value": "5,01E+00",
                    "module": "A3",
                    "scenario": null
                },
                {
                    "value": "9,61E+00",
                    "module": "A4",
                    "scenario": null
                },
                {
                    "value": "6,79E-02",
                    "module": "A5",
                    "scenario": null
                },
                {
                    "value": "1,87E+02",
                    "module": "B6",
                    "scenario": null
                },
                {
                    "value": "0,00E+00",
                    "module": "C1",
                    "scenario": null
                },
                {
                    "value": "1,14E+00",
                    "module": "C2",
                    "scenario": null
                },
                {
                    "value": "4,21E-01",
                    "module": "C3",
                    "scenario": null
                },
                {
                    "value": "1,92E-01",
                    "module": "C4",
                    "scenario": null
                },
                {
                    "value": "-1,66E+01",
                    "module": "D",
                    "scenario": null
                }
            ]
        },
        {
            "parameter": "WDP",
            "values": [
                {
                    "value": "4,89E+02",
                    "module": "A1",
                    "scenario": null
                },
                {
                    "value": "1,10E-01",
                    "module": "A2",
                    "scenario": null
                },
                {
                    "value": "4,68E-01",
                    "module": "A3",
                    "scenario": null
                },
                {
                    "value": "6,21E+00",
                    "module": "A4",
                    "scenario": null
                },
                {
                    "value": "8,60E-02",
                    "module": "A5",
                    "scenario": null
                },
                {
                    "value": "3,26E+04",
                    "module": "B6",
                    "scenario": null
                },
                {
                    "value": "0,00E+00",
                    "module": "C1",
                    "scenario": null
                },
                {
                    "value": "1,10E+00",
                    "module": "C2",
                    "scenario": null
                },
                {
                    "value": "3,50E+00",
                    "module": "C3",
                    "scenario": null
                },
                {
                    "value": "2,03E+00",
                    "module": "C4",
                    "scenario": null
                },
                {
                    "value": "-3,56E+02",
                    "module": "D",
                    "scenario": null
                }
            ]
        },
        {
            "parameter": "EP-freshwater",
            "values": [
                {
                    "value": "1,44E-03",
                    "module": "A1",
                    "scenario": null
                },
                {
                    "value": "2,15E-07",
                    "module": "A2",
                    "scenario": null
                },
                {
                    "value": "1,00E-05",
                    "module": "A3",
                    "scenario": null
                },
                {
                    "value": "4,43E-06",
                    "module": "A4",
                    "scenario": null
                },
                {
                    "value": "3,98E-08",
                    "module": "A5",
                    "scenario": null
                },
                {
                    "value": "9,84E-04",
                    "module": "B6",
                    "scenario": null
                },
                {
                    "value": "0,00E+00",
                    "module": "C1",
                    "scenario": null
                },
                {
                    "value": "6,00E-07",
                    "module": "C2",
                    "scenario": null
                },
                {
                    "value": "1,26E-06",
                    "module": "C3",
                    "scenario": null
                },
                {
                    "value": "3,83E-07",
                    "module": "C4",
                    "scenario": null
                },
                {
                    "value": "-2,40E-04",
                    "module": "D",
                    "scenario": null
                }
            ]
        },
        {
            "parameter": "EP-marine",
            "values": [
                {
                    "value": "1,71E-02",
                    "module": "A1",
                    "scenario": null
                },
                {
                    "value": "1,35E-05",
                    "module": "A2",
                    "scenario": null
                },
                {
                    "value": "6,58E-04",
                    "module": "A3",
                    "scenario": null
                },
                {
                    "value": "2,42E-03",
                    "module": "A4",
                    "scenario": null
                },
                {
                    "value": "7,60E-06",
                    "module": "A5",
                    "scenario": null
                },
                {
                    "value": "1,17E-02",
                    "module": "B6",
                    "scenario": null
                },
                {
                    "value": "0,00E+00",
                    "module": "C1",
                    "scenario": null
                },
                {
                    "value": "4,27E-05",
                    "module": "C2",
                    "scenario": null
                },
                {
                    "value": "8,63E-05",
                    "module": "C3",
                    "scenario": null
                },
                {
                    "value": "5,05E-05",
                    "module": "C4",
                    "scenario": null
                },
                {
                    "value": "-2,56E-03",
                    "module": "D",
                    "scenario": null
                }
            ]
        },
        {
            "parameter": "EP-terrestrial",
            "values": [
                {
                    "value": "1,88E-01",
                    "module": "A1",
                    "scenario": null
                },
                {
                    "value": "1,51E-04",
                    "module": "A2",
                    "scenario": null
                },
                {
                    "value": "7,26E-03",
                    "module": "A3",
                    "scenario": null
                },
                {
                    "value": "2,70E-02",
                    "module": "A4",
                    "scenario": null
                },
                {
                    "value": "8,23E-05",
                    "module": "A5",
                    "scenario": null
                },
                {
                    "value": "1,53E-01",
                    "module": "B6",
                    "scenario": null
                },
                {
                    "value": "0,00E+00",
                    "module": "C1",
                    "scenario": null
                },
                {
                    "value": "4,78E-04",
                    "module": "C2",
                    "scenario": null
                },
                {
                    "value": "9,11E-04",
                    "module": "C3",
                    "scenario": null
                },
                {
                    "value": "2,26E-04",
                    "module": "C4",
                    "scenario": null
                },
                {
                    "value": "-3,31E-02",
                    "module": "D",
                    "scenario": null
                }
            ]
        }
    ],
    "additional_environmental_impact": [
        {
            "parameter": "PM",
            "values": [
                {
                    "value": "9,90E-07",
                    "module": "A1",
                    "scenario": null
                },
                {
                    "value": "1,48E-09",
                    "module": "A2",
                    "scenario": null
                },
                {
                    "value": "3,31E-08",
                    "module": "A3",
                    "scenario": null
                },
                {
                    "value": "2,49E-08",
                    "module": "A4",
                    "scenario": null
                },
                {
                    "value": "3,39E-10",
                    "module": "A5",
                    "scenario": null
                },
                {
                    "value": "7,66E-07",
                    "module": "B6",
                    "scenario": null
                },
                {
                    "value": "0,00E+00",
                    "module": "C1",
                    "scenario": null
                },
                {
                    "value": "4,60E-09",
                    "module": "C2",
                    "scenario": null
                },
                {
                    "value": "1,51E-09",
                    "module": "C3",
                    "scenario": null
                },
                {
                    "value": "1,32E-09",
                    "module": "C4",
                    "scenario": null
                },
                {
                    "value": "-1,50E-07",
                    "module": "D",
                    "scenario": null
                }
            ]
        },
        {
            "parameter": "ETP-fw",
            "values": [
                {
                    "value": "9,26E+02",
                    "module": "A1",
                    "scenario": null
                },
                {
                    "value": "2,75E-01",
                    "module": "A2",
                    "scenario": null
                },
                {
                    "value": "1,25E+01",
                    "module": "A3",
                    "scenario": null
                },
                {
                    "value": "6,61E+00",
                    "module": "A4",
                    "scenario": null
                },
                {
                    "value": "9,05E-02",
                    "module": "A5",
                    "scenario": null
                },
                {
                    "value": "8,51E+02",
                    "module": "B6",
                    "scenario": null
                },
                {
                    "value": "0,00E+00",
                    "module": "C1",
                    "scenario": null
                },
                {
                    "value": "8,42E-01",
                    "module": "C2",
                    "scenario": null
                },
                {
                    "value": "1,82E+00",
                    "module": "C3",
                    "scenario": null
                },
                {
                    "value": "1,07E+02",
                    "module": "C4",
                    "scenario": null
                },
                {
                    "value": "-2,84E+02",
                    "module": "D",
                    "scenario": null
                }
            ]
        },
        {
            "parameter": "HTP-c",
            "values": [
                {
                    "value": "2,36E-08",
                    "module": "A1",
                    "scenario": null
                },
                {
                    "value": "0,00E+00",
                    "module": "A2",
                    "scenario": null
                },
                {
                    "value": "1,51E-10",
                    "module": "A3",
                    "scenario": null
                },
                {
                    "value": "0,00E+00",
                    "module": "A4",
                    "scenario": null
                },
                {
                    "value": "3,00E-12",
                    "module": "A5",
                    "scenario": null
                },
                {
                    "value": "4,06E-08",
                    "module": "B6",
                    "scenario": null
                },
                {
                    "value": "0,00E+00",
                    "module": "C1",
                    "scenario": null
                },
                {
                    "value": "0,00E+00",
                    "module": "C2",
                    "scenario": null
                },
                {
                    "value": "4,86E-10",
                    "module": "C3",
                    "scenario": null
                },
                {
                    "value": "3,70E-11",
                    "module": "C4",
                    "scenario": null
                },
                {
                    "value": "-4,60E-09",
                    "module": "D",
                    "scenario": null
                }
            ]
        },
        {
            "parameter": "HTP-nc",
            "values": [
                {
                    "value": "7,35E-07",
                    "module": "A1",
                    "scenario": null
                },
                {
                    "value": "2,68E-10",
                    "module": "A2",
                    "scenario": null
                },
                {
                    "value": "2,41E-08",
                    "module": "A3",
                    "scenario": null
                },
                {
                    "value": "4,94E-09",
                    "module": "A4",
                    "scenario": null
                },
                {
                    "value": "1,14E-10",
                    "module": "A5",
                    "scenario": null
                },
                {
                    "value": "9,57E-07",
                    "module": "B6",
                    "scenario": null
                },
                {
                    "value": "0,00E+00",
                    "module": "C1",
                    "scenario": null
                },
                {
                    "value": "9,20E-10",
                    "module": "C2",
                    "scenario": null
                },
                {
                    "value": "2,83E-08",
                    "module": "C3",
                    "scenario": null
                },
                {
                    "value": "3,45E-10",
                    "module": "C4",
                    "scenario": null
                },
                {
                    "value": "-1,31E-07",
                    "module": "D",
                    "scenario": null
                }
            ]
        },
        {
            "parameter": "SQP",
            "values": [
                {
                    "value": "3,84E+01",
                    "module": "A1",
                    "scenario": null
                },
                {
                    "value": "2,32E-01",
                    "module": "A2",
                    "scenario": null
                },
                {
                    "value": "9,75E-01",
                    "module": "A3",
                    "scenario": null
                },
                {
                    "value": "4,73E+00",
                    "module": "A4",
                    "scenario": null
                },
                {
                    "value": "4,55E-02",
                    "module": "A5",
                    "scenario": null
                },
                {
                    "value": "9,40E+01",
                    "module": "B6",
                    "scenario": null
                },
                {
                    "value": "0,00E+00",
                    "module": "C1",
                    "scenario": null
                },
                {
                    "value": "7,94E-01",
                    "module": "C2",
                    "scenario": null
                },
                {
                    "value": "9,20E-02",
                    "module": "C3",
                    "scenario": null
                },
                {
                    "value": "5,15E-01",
                    "module": "C4",
                    "scenario": null
                },
                {
                    "value": "-8,60E+00",
                    "module": "D",
                    "scenario": null
                }
            ]
        },
        {
            "parameter": "IRP",
            "values": [
                {
                    "value": "4,18E-01",
                    "module": "A1",
                    "scenario": null
                },
                {
                    "value": "1,41E-03",
                    "module": "A2",
                    "scenario": null
                },
                {
                    "value": "7,24E-03",
                    "module": "A3",
                    "scenario": null
                },
                {
                    "value": "4,16E-02",
                    "module": "A4",
                    "scenario": null
                },
                {
                    "value": "2,90E-04",
                    "module": "A5",
                    "scenario": null
                },
                {
                    "value": "3,39E+00",
                    "module": "B6",
                    "scenario": null
                },
                {
                    "value": "0,00E+00",
                    "module": "C1",
                    "scenario": null
                },
                {
                    "value": "4,96E-03",
                    "module": "C2",
                    "scenario": null
                },
                {
                    "value": "1,91E-03",
                    "module": "C3",
                    "scenario": null
                },
                {
                    "value": "7,77E-04",
                    "module": "C4",
                    "scenario": null
                },
                {
                    "value": "-5,80E-02",
                    "module": "D",
                    "scenario": null
                }
            ]
        }
    ],
    "resource_use": [
        {
            "parameter": "PERE",
            "values": [
                {
                    "value": "1,93E+01",
                    "module": "A1",
                    "scenario": null
                },
                {
                    "value": "3,83E-03",
                    "module": "A2",
                    "scenario": null
                },
                {
                    "value": "4,08E-01",
                    "module": "A3",
                    "scenario": null
                },
                {
                    "value": "1,09E-01",
                    "module": "A4",
                    "scenario": null
                },
                {
                    "value": "1,12E-03",
                    "module": "A5",
                    "scenario": null
                },
                {
                    "value": "2,42E+03",
                    "module": "B6",
                    "scenario": null
                },
                {
                    "value": "0,00E+00",
                    "module": "C1",
                    "scenario": null
                },
                {
                    "value": "1,63E-02",
                    "module": "C2",
                    "scenario": null
                },
                {
                    "value": "5,09E-02",
                    "module": "C3",
                    "scenario": null
                },
                {
                    "value": "3,77E-02",
                    "module": "C4",
                    "scenario": null
                },
                {
                    "value": "-6,84E+00",
                    "module": "D",
                    "scenario": null
                }
            ]
        },
        {
            "parameter": "PERM",
            "values": [
                {
                    "value": "1,75E+00",
                    "module": "A1",
                    "scenario": null
                },
                {
                    "value": "0,00E+00",
                    "module": "A2",
                    "scenario": null
                },
                {
                    "value": "0,00E+00",
                    "module": "A3",
                    "scenario": null
                },
                {
                    "value": "0,00E+00",
                    "module": "A4",
                    "scenario": null
                },
                {
                    "value": "-1,75E+00",
                    "module": "A5",
                    "scenario": null
                },
                {
                    "value": "0,00E+00",
                    "module": "B6",
                    "scenario": null
                },
                {
                    "value": "0,00E+00",
                    "module": "C1",
                    "scenario": null
                },
                {
                    "value": "0,00E+00",
                    "module": "C2",
                    "scenario": null
                },
                {
                    "value": "0,00E+00",
                    "module": "C3",
                    "scenario": null
                },
                {
                    "value": "0,00E+00",
                    "module": "C4",
                    "scenario": null
                },
                {
                    "value": "0,00E+00",
                    "module": "D",
                    "scenario": null
                }
            ]
        },
        {
            "parameter": "PERT",
            "values": [
                {
                    "value": "2,11E+01",
                    "module": "A1",
                    "scenario": null
                },
                {
                    "value": "3,83E-03",
                    "module": "A2",
                    "scenario": null
                },
                {
                    "value": "4,08E-01",
                    "module": "A3",
                    "scenario": null
                },
                {
                    "value": "1,09E-01",
                    "module": "A4",
                    "scenario": null
                },
                {
                    "value": "-1,75E+00",
                    "module": "A5",
                    "scenario": null
                },
                {
                    "value": "2,42E+03",
                    "module": "B6",
                    "scenario": null
                },
                {
                    "value": "0,00E+00",
                    "module": "C1",
                    "scenario": null
                },
                {
                    "value": "1,63E-02",
                    "module": "C2",
                    "scenario": null
                },
                {
                    "value": "5,09E-02",
                    "module": "C3",
                    "scenario": null
                },
                {
                    "value": "3,77E-02",
                    "module": "C4",
                    "scenario": null
                },
                {
                    "value": "-6,84E+00",
                    "module": "D",
                    "scenario": null
                }
            ]
        },
        {
            "parameter": "PENRE",
            "values": [
                {
                    "value": "1,93E+02",
                    "module": "A1",
                    "scenario": null
                },
                {
                    "value": "3,39E-01",
                    "module": "A2",
                    "scenario": null
                },
                {
                    "value": "5,01E+00",
                    "module": "A3",
                    "scenario": null
                },
                {
                    "value": "9,61E+00",
                    "module": "A4",
                    "scenario": null
                },
                {
                    "value": "6,79E-02",
                    "module": "A5",
                    "scenario": null
                },
                {
                    "value": "1,87E+02",
                    "module": "B6",
                    "scenario": null
                },
                {
                    "value": "0,00E+00",
                    "module": "C1",
                    "scenario": null
                },
                {
                    "value": "1,14E+00",
                    "module": "C2",
                    "scenario": null
                },
                {
                    "value": "4,21E-01",
                    "module": "C3",
                    "scenario": null
                },
                {
                    "value": "1,92E-01",
                    "module": "C4",
                    "scenario": null
                },
                {
                    "value": "-1,66E+01",
                    "module": "D",
                    "scenario": null
                }
            ]
        },
        {
            "parameter": "PENRM",
            "values": [
                {
                    "value": "1,41E+01",
                    "module": "A1",
                    "scenario": null
                },
                {
                    "value": "0,00E+00",
                    "module": "A2",
                    "scenario": null
                },
                {
                    "value": "0,00E+00",
                    "module": "A3",
                    "scenario": null
                },
                {
                    "value": "0,00E+00",
                    "module": "A4",
                    "scenario": null
                },
                {
                    "value": "0,00E+00",
                    "module": "A5",
                    "scenario": null
                },
                {
                    "value": "0,00E+00",
                    "module": "B6",
                    "scenario": null
                },
                {
                    "value": "0,00E+00",
                    "module": "C1",
                    "scenario": null
                },
                {
                    "value": "0,00E+00",
                    "module": "C2",
                    "scenario": null
                },
                {
                    "value": "-1,48E+01",
                    "module": "C3",
                    "scenario": null
                },
                {
                    "value": "0,00E+00",
                    "module": "C4",
                    "scenario": null
                },
                {
                    "value": "0,00E+00",
                    "module": "D",
                    "scenario": null
                }
            ]
        },
        {
            "parameter": "PENRT",
            "values": [
                {
                    "value": "2,07E+02",
                    "module": "A1",
                    "scenario": null
                },
                {
                    "value": "3,39E-01",
                    "module": "A2",
                    "scenario": null
                },
                {
                    "value": "5,01E+00",
                    "module": "A3",
                    "scenario": null
                },
                {
                    "value": "9,61E+00",
                    "module": "A4",
                    "scenario": null
                },
                {
                    "value": "6,79E-02",
                    "module": "A5",
                    "scenario": null
                },
                {
                    "value": "1,87E+02",
                    "module": "B6",
                    "scenario": null
                },
                {
                    "value": "0,00E+00",
                    "module": "C1",
                    "scenario": null
                },
                {
                    "value": "1,14E+00",
                    "module": "C2",
                    "scenario": null
                },
                {
                    "value": "-1,43E+01",
                    "module": "C3",
                    "scenario": null
                },
                {
                    "value": "1,92E-01",
                    "module": "C4",
                    "scenario": null
                },
                {
                    "value": "-1,66E+01",
                    "module": "D",
                    "scenario": null
                }
            ]
        },
        {
            "parameter": "SM",
            "values": [
                {
                    "value": "5,22E-01",
                    "module": "A1",
                    "scenario": null
                },
                {
                    "value": "0,00E+00",
                    "module": "A2",
                    "scenario": null
                },
                {
                    "value": "0,00E+00",
                    "module": "A3",
                    "scenario": null
                },
                {
                    "value": "0,00E+00",
                    "module": "A4",
                    "scenario": null
                },
                {
                    "value": "0,00E+00",
                    "module": "A5",
                    "scenario": null
                },
                {
                    "value": "0,00E+00",
                    "module": "B6",
                    "scenario": null
                },
                {
                    "value": "0,00E+00",
                    "module": "C1",
                    "scenario": null
                },
                {
                    "value": "0,00E+00",
                    "module": "C2",
                    "scenario": null
                },
                {
                    "value": "0,00E+00",
                    "module": "C3",
                    "scenario": null
                },
                {
                    "value": "7,08E-04",
                    "module": "C4",
                    "scenario": null
                },
                {
                    "value": "1,10E-02",
                    "module": "D",
                    "scenario": null
                }
            ]
        },
        {
            "parameter": "RSF",
            "values": [
                {
                    "value": "1,46E-01",
                    "module": "A1",
                    "scenario": null
                },
                {
                    "value": "7,50E-05",
                    "module": "A2",
                    "scenario": null
                },
                {
                    "value": "2,26E-04",
                    "module": "A3",
                    "scenario": null
                },
                {
                    "value": "3,53E-03",
                    "module": "A4",
                    "scenario": null
                },
                {
                    "value": "3,71E-05",
                    "module": "A5",
                    "scenario": null
                },
                {
                    "value": "1,90E+00",
                    "module": "B6",
                    "scenario": null
                },
                {
                    "value": "0,00E+00",
                    "module": "C1",
                    "scenario": null
                },
                {
                    "value": "5,82E-04",
                    "module": "C2",
                    "scenario": null
                },
                {
                    "value": "9,12E-04",
                    "module": "C3",
                    "scenario": null
                },
                {
                    "value": "2,79E-04",
                    "module": "C4",
                    "scenario": null
                },
                {
                    "value": "8,56E-03",
                    "module": "D",
                    "scenario": null
                }
            ]
        },
        {
            "parameter": "NRSF",
            "values": [
                {
                    "value": "1,14E-02",
                    "module": "A1",
                    "scenario": null
                },
                {
                    "value": "6,37E-04",
                    "module": "A2",
                    "scenario": null
                },
                {
                    "value": "2,46E-03",
                    "module": "A3",
                    "scenario": null
                },
                {
                    "value": "1,92E-02",
                    "module": "A4",
                    "scenario": null
                },
                {
                    "value": "1,53E-04",
                    "module": "A5",
                    "scenario": null
                },
                {
                    "value": "4,73E+00",
                    "module": "B6",
                    "scenario": null
                },
                {
                    "value": "0,00E+00",
                    "module": "C1",
                    "scenario": null
                },
                {
                    "value": "2,08E-03",
                    "module": "C2",
                    "scenario": null
                },
                {
                    "value": "-2,73E-05",
                    "module": "C3",
                    "scenario": null
                },
                {
                    "value": "6,27E-03",
                    "module": "C4",
                    "scenario": null
                },
                {
                    "value": "8,76E-02",
                    "module": "D",
                    "scenario": null
                }
            ]
        },
        {
            "parameter": "FW",
            "values": [
                {
                    "value": "1,25E-01",
                    "module": "A1",
                    "scenario": null
                },
                {
                    "value": "3,79E-05",
                    "module": "A2",
                    "scenario": null
                },
                {
                    "value": "3,13E-03",
                    "module": "A3",
                    "scenario": null
                },
                {
                    "value": "8,38E-04",
                    "module": "A4",
                    "scenario": null
                },
                {
                    "value": "3,20E-05",
                    "module": "A5",
                    "scenario": null
                },
                {
                    "value": "1,81E+01",
                    "module": "B6",
                    "scenario": null
                },
                {
                    "value": "0,00E+00",
                    "module": "C1",
                    "scenario": null
                },
                {
                    "value": "1,21E-04",
                    "module": "C2",
                    "scenario": null
                },
                {
                    "value": "9,09E-04",
                    "module": "C3",
                    "scenario": null
                },
                {
                    "value": "1,89E-04",
                    "module": "C4",
                    "scenario": null
                },
                {
                    "value": "-2,49E-02",
                    "module": "D",
                    "scenario": null
                }
            ]
        }
    ],
    "end_of_life_waste": [
        {
            "parameter": "HWD",
            "values": [
                {
                    "value": "7,31E-02",
                    "module": "A1",
                    "scenario": null
                },
                {
                    "value": "3,06E-05",
                    "module": "A2",
                    "scenario": null
                },
                {
                    "value": "4,18E-04",
                    "module": "A3",
                    "scenario": null
                },
                {
                    "value": "4,88E-04",
                    "module": "A4",
                    "scenario": null
                },
                {
                    "value": "0,00E+00",
                    "module": "A5",
                    "scenario": null
                },
                {
                    "value": "1,20E-01",
                    "module": "B6",
                    "scenario": null
                },
                {
                    "value": "0,00E+00",
                    "module": "C1",
                    "scenario": null
                },
                {
                    "value": "5,86E-05",
                    "module": "C2",
                    "scenario": null
                },
                {
                    "value": "1,34E-05",
                    "module": "C3",
                    "scenario": null
                },
                {
                    "value": "3,97E-02",
                    "module": "C4",
                    "scenario": null
                },
                {
                    "value": "-7,68E-04",
                    "module": "D",
                    "scenario": null
                }
            ]
        },
        {
            "parameter": "NHWD",
            "values": [
                {
                    "value": "2,07E+00",
                    "module": "A1",
                    "scenario": null
                },
                {
                    "value": "1,63E-02",
                    "module": "A2",
                    "scenario": null
                },
                {
                    "value": "5,21E-02",
                    "module": "A3",
                    "scenario": null
                },
                {
                    "value": "3,05E-01",
                    "module": "A4",
                    "scenario": null
                },
                {
                    "value": "3,00E-01",
                    "module": "A5",
                    "scenario": null
                },
                {
                    "value": "1,44E+01",
                    "module": "B6",
                    "scenario": null
                },
                {
                    "value": "0,00E+00",
                    "module": "C1",
                    "scenario": null
                },
                {
                    "value": "5,52E-02",
                    "module": "C2",
                    "scenario": null
                },
                {
                    "value": "1,81E-02",
                    "module": "C3",
                    "scenario": null
                },
                {
                    "value": "4,28E-01",
                    "module": "C4",
                    "scenario": null
                },
                {
                    "value": "-3,87E-01",
                    "module": "D",
                    "scenario": null
                }
            ]
        },
        {
            "parameter": "RWD",
            "values": [
                {
                    "value": "3,52E-04",
                    "module": "A1",
                    "scenario": null
                },
                {
                    "value": "2,22E-06",
                    "module": "A2",
                    "scenario": null
                },
                {
                    "value": "9,74E-06",
                    "module": "A3",
                    "scenario": null
                },
                {
                    "value": "6,58E-05",
                    "module": "A4",
                    "scenario": null
                },
                {
                    "value": "0,00E+00",
                    "module": "A5",
                    "scenario": null
                },
                {
                    "value": "1,67E-03",
                    "module": "B6",
                    "scenario": null
                },
                {
                    "value": "0,00E+00",
                    "module": "C1",
                    "scenario": null
                },
                {
                    "value": "7,74E-06",
                    "module": "C2",
                    "scenario": null
                },
                {
                    "value": "6,69E-07",
                    "module": "C3",
                    "scenario": null
                },
                {
                    "value": "7,83E-07",
                    "module": "C4",
                    "scenario": null
                },
                {
                    "value": "-5,26E-05",
                    "module": "D",
                    "scenario": null
                }
            ]
        }
    ],
    "end_of_life_flow": [
        {
            "parameter": "CRU",
            "values": [
                {
                    "value": "0,00E+00",
                    "module": "A1",
                    "scenario": null
                },
                {
                    "value": "0,00E+00",
                    "module": "A2",
                    "scenario": null
                },
                {
                    "value": "0,00E+00",
                    "module": "A3",
                    "scenario": null
                },
                {
                    "value": "0,00E+00",
                    "module": "A4",
                    "scenario": null
                },
                {
                    "value": "0,00E+00",
                    "module": "A5",
                    "scenario": null
                },
                {
                    "value": "0,00E+00",
                    "module": "B6",
                    "scenario": null
                },
                {
                    "value": "0,00E+00",
                    "module": "C1",
                    "scenario": null
                },
                {
                    "value": "0,00E+00",
                    "module": "C2",
                    "scenario": null
                },
                {
                    "value": "0,00E+00",
                    "module": "C3",
                    "scenario": null
                },
                {
                    "value": "0,00E+00",
                    "module": "C4",
                    "scenario": null
                },
                {
                    "value": "0,00E+00",
                    "module": "D",
                    "scenario": null
                }
            ]
        },
        {
            "parameter": "MFR",
            "values": [
                {
                    "value": "0,00E+00",
                    "module": "A1",
                    "scenario": null
                },
                {
                    "value": "0,00E+00",
                    "module": "A2",
                    "scenario": null
                },
                {
                    "value": "2,58E-02",
                    "module": "A3",
                    "scenario": null
                },
                {
                    "value": "0,00E+00",
                    "module": "A4",
                    "scenario": null
                },
                {
                    "value": "2,79E-01",
                    "module": "A5",
                    "scenario": null
                },
                {
                    "value": "0,00E+00",
                    "module": "B6",
                    "scenario": null
                },
                {
                    "value": "0,00E+00",
                    "module": "C1",
                    "scenario": null
                },
                {
                    "value": "0,00E+00",
                    "module": "C2",
                    "scenario": null
                },
                {
                    "value": "4,90E-01",
                    "module": "C3",
                    "scenario": null
                },
                {
                    "value": "2,26E-05",
                    "module": "C4",
                    "scenario": null
                },
                {
                    "value": "-4,31E-04",
                    "module": "D",
                    "scenario": null
                }
            ]
        },
        {
            "parameter": "MER",
            "values": [
                {
                    "value": "0,00E+00",
                    "module": "A1",
                    "scenario": null
                },
                {
                    "value": "0,00E+00",
                    "module": "A2",
                    "scenario": null
                },
                {
                    "value": "2,43E-03",
                    "module": "A3",
                    "scenario": null
                },
                {
                    "value": "0,00E+00",
                    "module": "A4",
                    "scenario": null
                },
                {
                    "value": "4,08E-07",
                    "module": "A5",
                    "scenario": null
                },
                {
                    "value": "0,00E+00",
                    "module": "B6",
                    "scenario": null
                },
                {
                    "value": "0,00E+00",
                    "module": "C1",
                    "scenario": null
                },
                {
                    "value": "0,00E+00",
                    "module": "C2",
                    "scenario": null
                },
                {
                    "value": "2,52E-01",
                    "module": "C3",
                    "scenario": null
                },
                {
                    "value": "5,54E-07",
                    "module": "C4",
                    "scenario": null
                },
                {
                    "value": "-5,68E-05",
                    "module": "D",
                    "scenario": null
                }
            ]
        },
        {
            "parameter": "EEE",
            "values": [
                {
                    "value": "0,00E+00",
                    "module": "A1",
                    "scenario": null
                },
                {
                    "value": "0,00E+00",
                    "module": "A2",
                    "scenario": null
                },
                {
                    "value": "3,73E-03",
                    "module": "A3",
                    "scenario": null
                },
                {
                    "value": "0,00E+00",
                    "module": "A4",
                    "scenario": null
                },
                {
                    "value": "1,72E-02",
                    "module": "A5",
                    "scenario": null
                },
                {
                    "value": "0,00E+00",
                    "module": "B6",
                    "scenario": null
                },
                {
                    "value": "0,00E+00",
                    "module": "C1",
                    "scenario": null
                },
                {
                    "value": "0,00E+00",
                    "module": "C2",
                    "scenario": null
                },
                {
                    "value": "3,91E-01",
                    "module": "C3",
                    "scenario": null
                },
                {
                    "value": "3,59E-05",
                    "module": "C4",
                    "scenario": null
                },
                {
                    "value": "-1,39E-04",
                    "module": "D",
                    "scenario": null
                }
            ]
        },
        {
            "parameter": "EET",
            "values": [
                {
                    "value": "0,00E+00",
                    "module": "A1",
                    "scenario": null
                },
                {
                    "value": "0,00E+00",
                    "module": "A2",
                    "scenario": null
                },
                {
                    "value": "5,64E-02",
                    "module": "A3",
                    "scenario": null
                },
                {
                    "value": "0,00E+00",
                    "module": "A4",
                    "scenario": null
                },
                {
                    "value": "2,60E-01",
                    "module": "A5",
                    "scenario": null
                },
                {
                    "value": "0,00E+00",
                    "module": "B6",
                    "scenario": null
                },
                {
                    "value": "0,00E+00",
                    "module": "C1",
                    "scenario": null
                },
                {
                    "value": "0,00E+00",
                    "module": "C2",
                    "scenario": null
                },
                {
                    "value": "5,91E+00",
                    "module": "C3",
                    "scenario": null
                },
                {
                    "value": "5,44E-04",
                    "module": "C4",
                    "scenario": null
                },
                {
                    "value": "-2,10E-03",
                    "module": "D",
                    "scenario": null
                }
            ]
        }
    ]
}