{
    "product_name": "HEB Bjelke",
    "epd_id": "NEPD-2843-1526-NO",
    "declared_unit": {
        "unit": "kg",
        "amount": 1.0
    },
    "compliance": [
        "EN 15804",
        "ISO 14025",
        "ISO 21930"
    ],
    "producer_name": "Nortech AS",
    "environmental_impact": [
        {
            "parameter": "GWP-total",
            "values": [
                {
                    "value": "1,24E+00",
                    "module": "A1-A3",
                    "scenario": null
                },
                {
                    "value": "1,12E-02",
                    "module": "A4",
                    "scenario": null
                },
                {
                    "value": "1,98E-04",
                    "module": "C3",
                    "scenario": null
                },
                {
                    "value": "5,18E-05",
                    "module": "C4",
                    "scenario": null
                },
                {
                    "value": "-5,38E-01",
                    "module": "D",
                    "scenario": null
                }
            ]
        },
        {
            "parameter": "ODP",
            "values": [
                {
                    "value": "1,45E-08",
                    "module": "A1-A3",
                    "scenario": null
                },
                {
                    "value": "2,10E-09",
                    "module": "A4",
                    "scenario": null
                },
                {
                    "value": "2,20E-11",
                    "module": "C3",
                    "scenario": null
                },
                {
                    "value": "1,80E-11",
                    "module": "C4",
                    "scenario": null
                },
                {
                    "value": "-2,22E-08",
                    "module": "D",
                    "scenario": null
                }
            ]
        },
        {
            "parameter": "AP",
            "values": [
                {
                    "value": "5,84E-03",
                    "module": "A1-A3",
                    "scenario": null
                },
                {
                    "value": "2,62E-05",
                    "module": "A4",
                    "scenario": null
                },
                {
                    "value": "1,23E-06",
                    "module": "C3",
                    "scenario": null
                },
                {
                    "value": "3,78E-07",
                    "module": "C4",
                    "scenario": null
                },
                {
                    "value": "-2,40E-03",
                    "module": "D",
                    "scenario": null
                }
            ]
        },
        {
            "parameter": "EP",
            "values": [
                {
                    "value": "6,39E-04",
                    "module": "A1-A3",
                    "scenario": null
                },
                {
                    "value": "3,44E-06",
                    "module": "A4",
                    "scenario": null
                },
                {
                    "value": "1,90E-07",
                    "module": "C3",
                    "scenario": null
                },
                {
                    "value": "6,67E-08",
                    "module": "C4",
                    "scenario": null
                },
                {
                    "value": "-8,00E-04",
                    "module": "D",
                    "scenario": null
                }
            ]
        },
        {
            "parameter": "POCP",
            "values": [
                {
                    "value": "3,43E-04",
                    "module": "A1-A3",
                    "scenario": null
                },
                {
                    "value": "1,69E-06",
                    "module": "A4",
                    "scenario": null
                },
                {
                    "value": "5,43E-08",
                    "module": "C3",
                    "scenario": null
                },
                {
                    "value": "1,58E-08",
                    "module": "C4",
                    "scenario": null
                },
                {
                    "value": "-3,75E-04",
                    "module": "D",
                    "scenario": null
                }
            ]
        },
        {
            "parameter": "ADPE",
            "values": [
                {
                    "value": "2,35E-06",
                    "module": "A1-A3",
                    "scenario": null
                },
                {
                    "value": "3,47E-08",
                    "module": "A4",
                    "scenario": null
                },
                {
                    "value": "1,50E-11",
                    "module": "C3",
                    "scenario": null
                },
                {
                    "value": "1,00E-12",
                    "module": "C4",
                    "scenario": null
                },
                {
                    "value": "-1,04E-05",
                    "module": "D",
                    "scenario": null
                }
            ]
        },
        {
            "parameter": "ADPF",
            "values": [
                {
                    "value": "2,61E+01",
                    "module": "A1-A3",
                    "scenario": null
                },
                {
                    "value": "1,68E-01",
                    "module": "A4",
                    "scenario": null
                },
                {
                    "value": "1,84E-03",
                    "module": "C3",
                    "scenario": null
                },
                {
                    "value": "1,46E-03",
                    "module": "C4",
                    "scenario": null
                },
                {
                    "value": "-5,05E+00",
                    "module": "D",
                    "scenario": null
                }
            ]
        }
    ],
    "additional_environmental_impact": [],
    "resource_use": [
        {
            "parameter": "PERE",
            "values": [
                {
                    "value": "2,18E+00",
                    "module": "A1-A3",
                    "scenario": null
                },
                {
                    "value": "2,49E-03",
                    "module": "A4",
                    "scenario": null
                },
                {
                    "value": "1,53E-02",
                    "module": "C3",
                    "scenario": null
                },
                {
                    "value": "1,19E-05",
                    "module": "C4",
                    "scenario": null
                },
                {
                    "value": "-4,56E-01",
                    "module": "D",
                    "scenario": null
                }
            ]
        },
        {
            "parameter": "PERM",
            "values": [
                {
                    "value": "0,00E+00",
                    "module": "A1-A3",
                    "scenario": null
                },
                {
                    "value": "0,00E+00",
                    "module": "A4",
                    "scenario": null
                },
                {
                    "value": "0,00E+00",
                    "module": "C3",
                    "scenario": null
                },
                {
                    "value": "0,00E+00",
                    "module": "C4",
                    "scenario": null
                },
                {
                    "value": "0,00E+00",
                    "module": "D",
                    "scenario": null
                }
            ]
        },
        {
            "parameter": "PERT",
            "values": [
                {
                    "value": "2,18E+00",
                    "module": "A1-A3",
                    "scenario": null
                },
                {
                    "value": "2,49E-03",
                    "module": "A4",
                    "scenario": null
                },
                {
                    "value": "1,53E-02",
                    "module": "C3",
                    "scenario": null
                },
                {
                    "value": "1,19E-05",
                    "module": "C4",
                    "scenario": null
                },
                {
                    "value": "-4,56E-01",
                    "module": "D",
                    "scenario": null
                }
            ]
        },
        {
            "parameter": "PENRE",
            "values": [
                {
                    "value": "2,76E+01",
                    "module": "A1-A3",
                    "scenario": null
                },
                {
                    "value": "1,72E-01",
                    "module": "A4",
                    "scenario": null
                },
                {
                    "value": "2,48E-03",
                    "module": "C3",
                    "scenario": null
                },
                {
                    "value": "1,48E-03",
                    "module": "C4",
                    "scenario": null
                },
                {
                    "value": "-4,80E+00",
                    "module": "D",
                    "scenario": null
                }
            ]
        },
        {
            "parameter": "PENRM",
            "values": [
                {
                    "value": "5,44E-01",
                    "module": "A1-A3",
                    "scenario": null
                },
                {
                    "value": "0,00E+00",
                    "module": "A4",
                    "scenario": null
                },
                {
                    "value": "0,00E+00",
                    "module": "C3",
                    "scenario": null
                },
                {
                    "value": "0,00E+00",
                    "module": "C4",
                    "scenario": null
                },
                {
                    "value": "0,00E+00",
                    "module": "D",
                    "scenario": null
                }
            ]
        },
        {
            "parameter": "PENRT",
            "values": [
                {
                    "value": "2,81E+01",
                    "module": "A1-A3",
                    "scenario": null
                },
                {
                    "value": "1,72E-01",
                    "module": "A4",
                    "scenario": null
                },
                {
                    "value": "2,48E-03",
                    "module": "C3",
                    "scenario": null
                },
                {
                    "value": "1,48E-03",
                    "module": "C4",
                    "scenario": null
                },
                {
                    "value": "-4,80E+00",
                    "module": "D",
                    "scenario": null
                }
            ]
        },
        {
            "parameter": "SM",
            "values": [
                {
                    "value": "1,07E+00",
                    "module": "A1-A3",
                    "scenario": null
                },
                {
                    "value": "0,00E+00",
                    "module": "A4",
                    "scenario": null
                },
                {
                    "value": "0,00E+00",
                    "module": "C3",
                    "scenario": null
                },
                {
                    "value": "0,00E+00",
                    "module": "C4",
                    "scenario": null
                },
                {
                    "value": "0,00E+00",
                    "module": "D",
                    "scenario": null
                }
            ]
        },
        {
            "parameter": "RSF",
            "values": [
                {
                    "value": "2,70E-04",
                    "module": "A1-A3",
                    "scenario": null
                },
                {
                    "value": "0,00E+00",
                    "module": "A4",
                    "scenario": null
                },
                {
                    "value": "0,00E+00",
                    "module": "C3",
                    "scenario": null
                },
                {
                    "value": "0,00E+00",
                    "module": "C4",
                    "scenario": null
                },
                {
                    "value": "0,00E+00",
                    "module": "D",
                    "scenario": null
                }
            ]
        },
        {
            "parameter": "NRSF",
            "values": [
                {
                    "value": "0,00E+00",
                    "module": "A1-A3",
                    "scenario": null
                },
                {
                    "value": "0,00E+00",
                    "module": "A4",
                    "scenario": null
                },
                {
                    "value": "0,00E+00",
                    "module": "C3",
                    "scenario": null
                },
                {
                    "value": "0,00E+00",
                    "module": "C4",
                    "scenario": null
                },
                {
                    "value": "0,00E+00",
                    "module": "D",
                    "scenario": null
                }
            ]
        },
        {
            "parameter": "FW",
            "values": [
                {
                    "value": "2,91E-02",
                    "module": "A1-A3",
                    "scenario": null
                },
                {
                    "value": "3,26E-05",
                    "module": "A4",
                    "scenario": null
                },
                {
                    "value": "1,02E-06",
                    "module": "C3",
                    "scenario": null
                },
                {
                    "value": "1,60E-06",
                    "module": "C4",
                    "scenario": null
                },
                {
                    "value": "-3,28E-03",
                    "module": "D",
                    "scenario": null
                }
            ]
        }
    ],
    "end_of_life_waste": [
        {
            "parameter": "HWD",
            "values": [
                {
                    "value": "2,03E-02",
                    "module": "A1-A3",
                    "scenario": null
                },
                {
                    "value": "1,02E-07",
                    "module": "A4",
                    "scenario": null
                },
                {
                    "value": "6,12E-09",
                    "module": "C3",
                    "scenario": null
                },
                {
                    "value": "2,20E-09",
                    "module": "C4",
                    "scenario": null
                },
                {
                    "value": "-4,65E-05",
                    "module": "D",
                    "scenario": null
                }
            ]
        },
        {
            "parameter": "NHWD",
            "values": [
                {
                    "value": "2,03E-01",
                    "module": "A1-A3",
                    "scenario": null
                },
                {
                    "value": "9,24E-03",
                    "module": "A4",
                    "scenario": null
                },
                {
                    "value": "1,88E-04",
                    "module": "C3",
                    "scenario": null
                },
                {
                    "value": "1,00E-02",
                    "module": "C4",
                    "scenario": null
                },
                {
                    "value": "-9,21E-01",
                    "module": "D",
                    "scenario": null
                }
            ]
        },
        {
            "parameter": "RWD",
            "values": [
                {
                    "value": "6,41E-05",
                    "module": "A1-A3",
                    "scenario": null
                },
                {
                    "value": "1,18E-06",
                    "module": "A4",
                    "scenario": null
                },
                {
                    "value": "1,82E-08",
                    "module": "C3",
                    "scenario": null
                },
                {
                    "value": "9,67E-09",
                    "module": "C4",
                    "scenario": null
                },
                {
                    "value": "-1,81E-06",
                    "module": "D",
                    "scenario": null
                }
            ]
        }
    ],
    "end_of_life_flow": [
        {
            "parameter": "CRU",
            "values": [
                {
                    "value": "0,00E+00",
                    "module": "A1-A3",
                    "scenario": null
                },
                {
                    "value": "0,00E+00",
                    "module": "A4",
                    "scenario": null
                },
                {
                    "value": "0,00E+00",
                    "module": "C3",
                    "scenario": null
                },
                {
                    "value": "0,00E+00",
                    "module": "C4",
                    "scenario": null
                },
                {
                    "value": "0,00E+00",
                    "module": "D",
                    "scenario": null
                }
            ]
        },
        {
            "parameter": "MFR",
            "values": [
                {
                    "value": "8,20E-02",
                    "module": "A1-A3",
                    "scenario": null
                },
                {
                    "value": "0,00E+00",
                    "module": "A4",
                    "scenario": null
                },
                {
                    "value": "9,90E-01",
                    "module": "C3",
                    "scenario": null
                },
                {
                    "value": "0,00E+00",
                    "module": "C4",
                    "scenario": null
                },
                {
                    "value": "0,00E+00",
                    "module": "D",
                    "scenario": null
                }
            ]
        },
        {
            "parameter": "MER",
            "values": [
                {
                    "value": "0,00E+00",
                    "module": "A1-A3",
                    "scenario": null
                },
                {
                    "value": "0,00E+00",
                    "module": "A4",
                    "scenario": null
                },
                {
                    "value": "0,00E+00",
                    "module": "C3",
                    "scenario": null
                },
                {
                    "value": "0,00E+00",
                    "module": "C4",
                    "scenario": null
                },
                {
                    "value": "0,00E+00",
                    "module": "D",
                    "scenario": null
                }
            ]
        },
        {
            "parameter": "EEE",
            "values": [
                {
                    "value": "0,00E+00",
                    "module": "A1-A3",
                    "scenario": null
                },
                {
                    "value": "0,00E+00",
                    "module": "A4",
                    "scenario": null
                },
                {
                    "value": "0,00E+00",
                    "module": "C3",
                    "scenario": null
                },
                {
                    "value": "0,00E+00",
                    "module": "C4",
                    "scenario": null
                },
                {
                    "value": "0,00E+00",
                    "module": "D",
                    "scenario": null
                }
            ]
        },
        {
            "parameter": "EET",
            "values": [
                {
                    "value": "0,00E+00",
                    "module": "A1-A3",
                    "scenario": null
                },
                {
                    "value": "0,00E+00",
                    "module": "A4",
                    "scenario": null
                },
                {
                    "value": "0,00E+00",
                    "module": "C3",
                    "scenario": null
                },
                {
                    "value": "0,00E+00",
                    "module": "C4",
                    "scenario": null
                },
                {
                    "value": "0,00E+00",
                    "module": "D",
                    "scenario": null
                }
            ]
        }
    ]
}