{
    "product_name": " MV - BRANNKLASSIFISERT GLASSMODUL EW30",
    "epd_id": "NEPD-6285-5546-NO",
    "declared_unit": {
        "unit": "m2",
        "amount": 1.0
    },
    "compliance": [
        "EN 15804+A2",
        "ISO 14025",
        "ISO 21930"
    ],
    "producer_name": "Modulvegger AS",
    "environmental_impact": [
        {
            "parameter": "GWP-total",
            "values": [
                {
                    "value": "2,80E+01",
                    "module": "A1-A3",
                    "scenario": null
                },
                {
                    "value": "1,99E+00",
                    "module": "A4",
                    "scenario": null
                },
                {
                    "value": "7,61E-02",
                    "module": "A5",
                    "scenario": null
                },
                {
                    "value": "9,53E-02",
                    "module": "C1",
                    "scenario": null
                },
                {
                    "value": "5,47E-01",
                    "module": "C2",
                    "scenario": null
                },
                {
                    "value": "9,68E+00",
                    "module": "C3",
                    "scenario": null
                },
                {
                    "value": "3,92E-02",
                    "module": "C4",
                    "scenario": null
                },
                {
                    "value": "-5,96E+01",
                    "module": "D",
                    "scenario": null
                }
            ]
        },
        {
            "parameter": "GWP-fossil",
            "values": [
                {
                    "value": "3,48E+01",
                    "module": "A1-A3",
                    "scenario": null
                },
                {
                    "value": "1,99E+00",
                    "module": "A4",
                    "scenario": null
                },
                {
                    "value": "3,05E-04",
                    "module": "A5",
                    "scenario": null
                },
                {
                    "value": "9,53E-02",
                    "module": "C1",
                    "scenario": null
                },
                {
                    "value": "5,46E-01",
                    "module": "C2",
                    "scenario": null
                },
                {
                    "value": "4,68E-01",
                    "module": "C3",
                    "scenario": null
                },
                {
                    "value": "3,91E-02",
                    "module": "C4",
                    "scenario": null
                },
                {
                    "value": "-5,90E+01",
                    "module": "D",
                    "scenario": null
                }
            ]
        },
        {
            "parameter": "GWP-biogenic",
            "values": [
                {
                    "value": "-7,45E+00",
                    "module": "A1-A3",
                    "scenario": null
                },
                {
                    "value": "9,21E-04",
                    "module": "A4",
                    "scenario": null
                },
                {
                    "value": "7,58E-02",
                    "module": "A5",
                    "scenario": null
                },
                {
                    "value": "1,79E-05",
                    "module": "C1",
                    "scenario": null
                },
                {
                    "value": "2,53E-04",
                    "module": "C2",
                    "scenario": null
                },
                {
                    "value": "9,21E+00",
                    "module": "C3",
                    "scenario": null
                },
                {
                    "value": "3,20E-05",
                    "module": "C4",
                    "scenario": null
                },
                {
                    "value": "-5,56E-01",
                    "module": "D",
                    "scenario": null
                }
            ]
        },
        {
            "parameter": "GWP-luluc",
            "values": [
                {
                    "value": "6,87E-01",
                    "module": "A1-A3",
                    "scenario": null
                },
                {
                    "value": "8,61E-04",
                    "module": "A4",
                    "scenario": null
                },
                {
                    "value": "3,55E-08",
                    "module": "A5",
                    "scenario": null
                },
                {
                    "value": "7,51E-06",
                    "module": "C1",
                    "scenario": null
                },
                {
                    "value": "2,36E-04",
                    "module": "C2",
                    "scenario": null
                },
                {
                    "value": "1,57E-05",
                    "module": "C3",
                    "scenario": null
                },
                {
                    "value": "1,07E-05",
                    "module": "C4",
                    "scenario": null
                },
                {
                    "value": "-4,07E-02",
                    "module": "D",
                    "scenario": null
                }
            ]
        },
        {
            "parameter": "ODP",
            "values": [
                {
                    "value": "4,21E-06",
                    "module": "A1-A3",
                    "scenario": null
                },
                {
                    "value": "4,37E-07",
                    "module": "A4",
                    "scenario": null
                },
                {
                    "value": "2,50E-11",
                    "module": "A5",
                    "scenario": null
                },
                {
                    "value": "2,06E-08",
                    "module": "C1",
                    "scenario": null
                },
                {
                    "value": "1,20E-07",
                    "module": "C2",
                    "scenario": null
                },
                {
                    "value": "6,72E-09",
                    "module": "C3",
                    "scenario": null
                },
                {
                    "value": "1,19E-08",
                    "module": "C4",
                    "scenario": null
                },
                {
                    "value": "-5,29E-02",
                    "module": "D",
                    "scenario": null
                }
            ]
        },
        {
            "parameter": "AP",
            "values": [
                {
                    "value": "2,23E-01",
                    "module": "A1-A3",
                    "scenario": null
                },
                {
                    "value": "5,72E-03",
                    "module": "A4",
                    "scenario": null
                },
                {
                    "value": "8,34E-07",
                    "module": "A5",
                    "scenario": null
                },
                {
                    "value": "9,97E-04",
                    "module": "C1",
                    "scenario": null
                },
                {
                    "value": "1,57E-03",
                    "module": "C2",
                    "scenario": null
                },
                {
                    "value": "5,78E-04",
                    "module": "C3",
                    "scenario": null
                },
                {
                    "value": "2,78E-04",
                    "module": "C4",
                    "scenario": null
                },
                {
                    "value": "-6,21E-01",
                    "module": "D",
                    "scenario": null
                }
            ]
        },
        {
            "parameter": "POCP",
            "values": [
                {
                    "value": "1,52E-01",
                    "module": "A1-A3",
                    "scenario": null
                },
                {
                    "value": "4,65E-03",
                    "module": "A4",
                    "scenario": null
                },
                {
                    "value": "9,84E-07",
                    "module": "A5",
                    "scenario": null
                },
                {
                    "value": "1,33E-03",
                    "module": "C1",
                    "scenario": null
                },
                {
                    "value": "1,27E-03",
                    "module": "C2",
                    "scenario": null
                },
                {
                    "value": "7,02E-04",
                    "module": "C3",
                    "scenario": null
                },
                {
                    "value": "3,16E-04",
                    "module": "C4",
                    "scenario": null
                },
                {
                    "value": "-2,95E-01",
                    "module": "D",
                    "scenario": null
                }
            ]
        },
        {
            "parameter": "ADPE",
            "values": [
                {
                    "value": "2,49E-04",
                    "module": "A1-A3",
                    "scenario": null
                },
                {
                    "value": "7,19E-05",
                    "module": "A4",
                    "scenario": null
                },
                {
                    "value": "2,36E-09",
                    "module": "A5",
                    "scenario": null
                },
                {
                    "value": "1,46E-07",
                    "module": "C1",
                    "scenario": null
                },
                {
                    "value": "1,97E-05",
                    "module": "C2",
                    "scenario": null
                },
                {
                    "value": "3,28E-07",
                    "module": "C3",
                    "scenario": null
                },
                {
                    "value": "5,54E-07",
                    "module": "C4",
                    "scenario": null
                },
                {
                    "value": "-4,98E-03",
                    "module": "D",
                    "scenario": null
                }
            ]
        },
        {
            "parameter": "ADPF",
            "values": [
                {
                    "value": "4,62E+02",
                    "module": "A1-A3",
                    "scenario": null
                },
                {
                    "value": "2,97E+01",
                    "module": "A4",
                    "scenario": null
                },
                {
                    "value": "1,77E-03",
                    "module": "A5",
                    "scenario": null
                },
                {
                    "value": "1,31E+00",
                    "module": "C1",
                    "scenario": null
                },
                {
                    "value": "8,15E+00",
                    "module": "C2",
                    "scenario": null
                },
                {
                    "value": "4,62E-01",
                    "module": "C3",
                    "scenario": null
                },
                {
                    "value": "8,78E-01",
                    "module": "C4",
                    "scenario": null
                },
                {
                    "value": "-6,31E+02",
                    "module": "D",
                    "scenario": null
                }
            ]
        },
        {
            "parameter": "WDP",
            "values": [
                {
                    "value": "3,05E+02",
                    "module": "A1-A3",
                    "scenario": null
                },
                {
                    "value": "3,56E+01",
                    "module": "A4",
                    "scenario": null
                },
                {
                    "value": "4,68E-03",
                    "module": "A5",
                    "scenario": null
                },
                {
                    "value": "2,79E-01",
                    "module": "C1",
                    "scenario": null
                },
                {
                    "value": "9,75E+00",
                    "module": "C2",
                    "scenario": null
                },
                {
                    "value": "-1,40E-01",
                    "module": "C3",
                    "scenario": null
                },
                {
                    "value": "3,07E+00",
                    "module": "C4",
                    "scenario": null
                },
                {
                    "value": "-6,65E+02",
                    "module": "D",
                    "scenario": null
                }
            ]
        },
        {
            "parameter": "EP-freshwater",
            "values": [
                {
                    "value": "3,07E-03",
                    "module": "A1-A3",
                    "scenario": null
                },
                {
                    "value": "1,83E-05",
                    "module": "A4",
                    "scenario": null
                },
                {
                    "value": "1,29E-09",
                    "module": "A5",
                    "scenario": null
                },
                {
                    "value": "3,47E-07",
                    "module": "C1",
                    "scenario": null
                },
                {
                    "value": "5,01E-06",
                    "module": "C2",
                    "scenario": null
                },
                {
                    "value": "1,19E-06",
                    "module": "C3",
                    "scenario": null
                },
                {
                    "value": "4,17E-07",
                    "module": "C4",
                    "scenario": null
                },
                {
                    "value": "-1,09E-03",
                    "module": "D",
                    "scenario": null
                }
            ]
        },
        {
            "parameter": "EP-marine",
            "values": [
                {
                    "value": "5,00E-02",
                    "module": "A1-A3",
                    "scenario": null
                },
                {
                    "value": "1,08E-03",
                    "module": "A4",
                    "scenario": null
                },
                {
                    "value": "5,00E-07",
                    "module": "A5",
                    "scenario": null
                },
                {
                    "value": "4,40E-04",
                    "module": "C1",
                    "scenario": null
                },
                {
                    "value": "2,97E-04",
                    "module": "C2",
                    "scenario": null
                },
                {
                    "value": "2,62E-04",
                    "module": "C3",
                    "scenario": null
                },
                {
                    "value": "9,95E-05",
                    "module": "C4",
                    "scenario": null
                },
                {
                    "value": "-9,86E-02",
                    "module": "D",
                    "scenario": null
                }
            ]
        },
        {
            "parameter": "EP-terrestrial",
            "values": [
                {
                    "value": "5,95E-01",
                    "module": "A1-A3",
                    "scenario": null
                },
                {
                    "value": "1,22E-02",
                    "module": "A4",
                    "scenario": null
                },
                {
                    "value": "3,54E-06",
                    "module": "A5",
                    "scenario": null
                },
                {
                    "value": "4,83E-03",
                    "module": "C1",
                    "scenario": null
                },
                {
                    "value": "3,33E-03",
                    "module": "C2",
                    "scenario": null
                },
                {
                    "value": "2,78E-03",
                    "module": "C3",
                    "scenario": null
                },
                {
                    "value": "1,10E-03",
                    "module": "C4",
                    "scenario": null
                },
                {
                    "value": "-1,21E+00",
                    "module": "D",
                    "scenario": null
                }
            ]
        }
    ],
    "additional_environmental_impact": [
        {
            "parameter": "PM",
            "values": [
                {
                    "value": "8,21E-07",
                    "module": "A1-A3",
                    "scenario": null
                },
                {
                    "value": "1,12E-07",
                    "module": "A4",
                    "scenario": null
                },
                {
                    "value": "1,20E-11",
                    "module": "A5",
                    "scenario": null
                },
                {
                    "value": "2,64E-08",
                    "module": "C1",
                    "scenario": null
                },
                {
                    "value": "3,06E-08",
                    "module": "C2",
                    "scenario": null
                },
                {
                    "value": "9,27E-09",
                    "module": "C3",
                    "scenario": null
                },
                {
                    "value": "5,23E-09",
                    "module": "C4",
                    "scenario": null
                },
                {
                    "value": "-6,47E-06",
                    "module": "D",
                    "scenario": null
                }
            ]
        },
        {
            "parameter": "ETP-fw",
            "values": [
                {
                    "value": "1,50E+02",
                    "module": "A1-A3",
                    "scenario": null
                },
                {
                    "value": "2,32E+01",
                    "module": "A4",
                    "scenario": null
                },
                {
                    "value": "1,84E-03",
                    "module": "A5",
                    "scenario": null
                },
                {
                    "value": "7,17E-01",
                    "module": "C1",
                    "scenario": null
                },
                {
                    "value": "6,36E+00",
                    "module": "C2",
                    "scenario": null
                },
                {
                    "value": "2,02E+00",
                    "module": "C3",
                    "scenario": null
                },
                {
                    "value": "5,57E-01",
                    "module": "C4",
                    "scenario": null
                },
                {
                    "value": "-1,30E+03",
                    "module": "D",
                    "scenario": null
                }
            ]
        },
        {
            "parameter": "HTP-c",
            "values": [
                {
                    "value": "9,80E-09",
                    "module": "A1-A3",
                    "scenario": null
                },
                {
                    "value": "0,00E+00",
                    "module": "A4",
                    "scenario": null
                },
                {
                    "value": "0,00E+00",
                    "module": "A5",
                    "scenario": null
                },
                {
                    "value": "0,00E+00",
                    "module": "C1",
                    "scenario": null
                },
                {
                    "value": "0,00E+00",
                    "module": "C2",
                    "scenario": null
                },
                {
                    "value": "1,87E-10",
                    "module": "C3",
                    "scenario": null
                },
                {
                    "value": "2,10E-11",
                    "module": "C4",
                    "scenario": null
                },
                {
                    "value": "-1,43E-08",
                    "module": "D",
                    "scenario": null
                }
            ]
        },
        {
            "parameter": "HTP-nc",
            "values": [
                {
                    "value": "1,03E-07",
                    "module": "A1-A3",
                    "scenario": null
                },
                {
                    "value": "2,79E-08",
                    "module": "A4",
                    "scenario": null
                },
                {
                    "value": "6,00E-12",
                    "module": "A5",
                    "scenario": null
                },
                {
                    "value": "6,51E-10",
                    "module": "C1",
                    "scenario": null
                },
                {
                    "value": "7,65E-09",
                    "module": "C2",
                    "scenario": null
                },
                {
                    "value": "6,45E-09",
                    "module": "C3",
                    "scenario": null
                },
                {
                    "value": "5,65E-10",
                    "module": "C4",
                    "scenario": null
                },
                {
                    "value": "-4,77E-07",
                    "module": "D",
                    "scenario": null
                }
            ]
        },
        {
            "parameter": "SQP",
            "values": [
                {
                    "value": "1,61E+02",
                    "module": "A1-A3",
                    "scenario": null
                },
                {
                    "value": "1,77E+01",
                    "module": "A4",
                    "scenario": null
                },
                {
                    "value": "2,15E-03",
                    "module": "A5",
                    "scenario": null
                },
                {
                    "value": "1,66E-01",
                    "module": "C1",
                    "scenario": null
                },
                {
                    "value": "4,85E+00",
                    "module": "C2",
                    "scenario": null
                },
                {
                    "value": "8,26E-02",
                    "module": "C3",
                    "scenario": null
                },
                {
                    "value": "2,35E+00",
                    "module": "C4",
                    "scenario": null
                },
                {
                    "value": "-3,66E+02",
                    "module": "D",
                    "scenario": null
                }
            ]
        },
        {
            "parameter": "IRP",
            "values": [
                {
                    "value": "2,67E-01",
                    "module": "A1-A3",
                    "scenario": null
                },
                {
                    "value": "1,30E-01",
                    "module": "A4",
                    "scenario": null
                },
                {
                    "value": "7,29E-06",
                    "module": "A5",
                    "scenario": null
                },
                {
                    "value": "5,62E-03",
                    "module": "C1",
                    "scenario": null
                },
                {
                    "value": "3,56E-02",
                    "module": "C2",
                    "scenario": null
                },
                {
                    "value": "1,15E-03",
                    "module": "C3",
                    "scenario": null
                },
                {
                    "value": "3,69E-03",
                    "module": "C4",
                    "scenario": null
                },
                {
                    "value": "-1,57E+00",
                    "module": "D",
                    "scenario": null
                }
            ]
        }
    ],
    "resource_use": [
        {
            "parameter": "PERE",
            "values": [
                {
                    "value": "8,41E+01",
                    "module": "A1-A3",
                    "scenario": null
                },
                {
                    "value": "5,06E-01",
                    "module": "A4",
                    "scenario": null
                },
                {
                    "value": "4,10E-05",
                    "module": "A5",
                    "scenario": null
                },
                {
                    "value": "7,10E-03",
                    "module": "C1",
                    "scenario": null
                },
                {
                    "value": "1,39E-01",
                    "module": "C2",
                    "scenario": null
                },
                {
                    "value": "2,21E-02",
                    "module": "C3",
                    "scenario": null
                },
                {
                    "value": "2,20E-02",
                    "module": "C4",
                    "scenario": null
                },
                {
                    "value": "-9,28E+01",
                    "module": "D",
                    "scenario": null
                }
            ]
        },
        {
            "parameter": "PERM",
            "values": [
                {
                    "value": "1,01E+02",
                    "module": "A1-A3",
                    "scenario": null
                },
                {
                    "value": "0,00E+00",
                    "module": "A4",
                    "scenario": null
                },
                {
                    "value": "-6,94E-01",
                    "module": "A5",
                    "scenario": null
                },
                {
                    "value": "0,00E+00",
                    "module": "C1",
                    "scenario": null
                },
                {
                    "value": "0,00E+00",
                    "module": "C2",
                    "scenario": null
                },
                {
                    "value": "-9,76E+01",
                    "module": "C3",
                    "scenario": null
                },
                {
                    "value": "0,00E+00",
                    "module": "C4",
                    "scenario": null
                },
                {
                    "value": "0,00E+00",
                    "module": "D",
                    "scenario": null
                }
            ]
        },
        {
            "parameter": "PERT",
            "values": [
                {
                    "value": "1,87E+02",
                    "module": "A1-A3",
                    "scenario": null
                },
                {
                    "value": "5,06E-01",
                    "module": "A4",
                    "scenario": null
                },
                {
                    "value": "-6,94E-01",
                    "module": "A5",
                    "scenario": null
                },
                {
                    "value": "7,10E-03",
                    "module": "C1",
                    "scenario": null
                },
                {
                    "value": "1,39E-01",
                    "module": "C2",
                    "scenario": null
                },
                {
                    "value": "-9,76E+01",
                    "module": "C3",
                    "scenario": null
                },
                {
                    "value": "2,20E-02",
                    "module": "C4",
                    "scenario": null
                },
                {
                    "value": "-9,28E+01",
                    "module": "D",
                    "scenario": null
                }
            ]
        },
        {
            "parameter": "PENRE",
            "values": [
                {
                    "value": "4,60E+02",
                    "module": "A1-A3",
                    "scenario": null
                },
                {
                    "value": "2,97E+01",
                    "module": "A4",
                    "scenario": null
                },
                {
                    "value": "1,77E-03",
                    "module": "A5",
                    "scenario": null
                },
                {
                    "value": "1,31E+00",
                    "module": "C1",
                    "scenario": null
                },
                {
                    "value": "8,15E+00",
                    "module": "C2",
                    "scenario": null
                },
                {
                    "value": "4,81E-01",
                    "module": "C3",
                    "scenario": null
                },
                {
                    "value": "8,78E-01",
                    "module": "C4",
                    "scenario": null
                },
                {
                    "value": "-6,31E+02",
                    "module": "D",
                    "scenario": null
                }
            ]
        },
        {
            "parameter": "PENRM",
            "values": [
                {
                    "value": "2,93E+00",
                    "module": "A1-A3",
                    "scenario": null
                },
                {
                    "value": "0,00E+00",
                    "module": "A4",
                    "scenario": null
                },
                {
                    "value": "-1,27E-01",
                    "module": "A5",
                    "scenario": null
                },
                {
                    "value": "0,00E+00",
                    "module": "C1",
                    "scenario": null
                },
                {
                    "value": "0,00E+00",
                    "module": "C2",
                    "scenario": null
                },
                {
                    "value": "-2,79E+00",
                    "module": "C3",
                    "scenario": null
                },
                {
                    "value": "0,00E+00",
                    "module": "C4",
                    "scenario": null
                },
                {
                    "value": "0,00E+00",
                    "module": "D",
                    "scenario": null
                }
            ]
        },
        {
            "parameter": "PENRT",
            "values": [
                {
                    "value": "4,63E+02",
                    "module": "A1-A3",
                    "scenario": null
                },
                {
                    "value": "2,97E+01",
                    "module": "A4",
                    "scenario": null
                },
                {
                    "value": "-1,26E-01",
                    "module": "A5",
                    "scenario": null
                },
                {
                    "value": "1,31E+00",
                    "module": "C1",
                    "scenario": null
                },
                {
                    "value": "8,15E+00",
                    "module": "C2",
                    "scenario": null
                },
                {
                    "value": "-2,31E+00",
                    "module": "C3",
                    "scenario": null
                },
                {
                    "value": "8,78E-01",
                    "module": "C4",
                    "scenario": null
                },
                {
                    "value": "-6,31E+02",
                    "module": "D",
                    "scenario": null
                }
            ]
        },
        {
            "parameter": "SM",
            "values": [
                {
                    "value": "4,09E-01",
                    "module": "A1-A3",
                    "scenario": null
                },
                {
                    "value": "0,00E+00",
                    "module": "A4",
                    "scenario": null
                },
                {
                    "value": "0,00E+00",
                    "module": "A5",
                    "scenario": null
                },
                {
                    "value": "6,44E-04",
                    "module": "C1",
                    "scenario": null
                },
                {
                    "value": "0,00E+00",
                    "module": "C2",
                    "scenario": null
                },
                {
                    "value": "0,00E+00",
                    "module": "C3",
                    "scenario": null
                },
                {
                    "value": "0,00E+00",
                    "module": "C4",
                    "scenario": null
                },
                {
                    "value": "0,00E+00",
                    "module": "D",
                    "scenario": null
                }
            ]
        },
        {
            "parameter": "RSF",
            "values": [
                {
                    "value": "2,91E-01",
                    "module": "A1-A3",
                    "scenario": null
                },
                {
                    "value": "1,83E-02",
                    "module": "A4",
                    "scenario": null
                },
                {
                    "value": "1,12E-06",
                    "module": "A5",
                    "scenario": null
                },
                {
                    "value": "1,75E-04",
                    "module": "C1",
                    "scenario": null
                },
                {
                    "value": "5,01E-03",
                    "module": "C2",
                    "scenario": null
                },
                {
                    "value": "5,01E-04",
                    "module": "C3",
                    "scenario": null
                },
                {
                    "value": "5,29E-04",
                    "module": "C4",
                    "scenario": null
                },
                {
                    "value": "-1,12E-02",
                    "module": "D",
                    "scenario": null
                }
            ]
        },
        {
            "parameter": "NRSF",
            "values": [
                {
                    "value": "8,63E-02",
                    "module": "A1-A3",
                    "scenario": null
                },
                {
                    "value": "6,64E-02",
                    "module": "A4",
                    "scenario": null
                },
                {
                    "value": "7,10E-06",
                    "module": "A5",
                    "scenario": null
                },
                {
                    "value": "2,57E-03",
                    "module": "C1",
                    "scenario": null
                },
                {
                    "value": "1,82E-02",
                    "module": "C2",
                    "scenario": null
                },
                {
                    "value": "0,00E+00",
                    "module": "C3",
                    "scenario": null
                },
                {
                    "value": "4,94E-02",
                    "module": "C4",
                    "scenario": null
                },
                {
                    "value": "-3,80E+00",
                    "module": "D",
                    "scenario": null
                }
            ]
        },
        {
            "parameter": "FW",
            "values": [
                {
                    "value": "3,85E-01",
                    "module": "A1-A3",
                    "scenario": null
                },
                {
                    "value": "3,54E-03",
                    "module": "A4",
                    "scenario": null
                },
                {
                    "value": "1,09E-06",
                    "module": "A5",
                    "scenario": null
                },
                {
                    "value": "6,75E-05",
                    "module": "C1",
                    "scenario": null
                },
                {
                    "value": "9,71E-04",
                    "module": "C2",
                    "scenario": null
                },
                {
                    "value": "8,44E-04",
                    "module": "C3",
                    "scenario": null
                },
                {
                    "value": "8,72E-04",
                    "module": "C4",
                    "scenario": null
                },
                {
                    "value": "-3,99E-01",
                    "module": "D",
                    "scenario": null
                }
            ]
        }
    ],
    "end_of_life_waste": [
        {
            "parameter": "HWD",
            "values": [
                {
                    "value": "1,33E+01",
                    "module": "A1-A3",
                    "scenario": null
                },
                {
                    "value": "1,65E-03",
                    "module": "A4",
                    "scenario": null
                },
                {
                    "value": "0,00E+00",
                    "module": "A5",
                    "scenario": null
                },
                {
                    "value": "3,86E-05",
                    "module": "C1",
                    "scenario": null
                },
                {
                    "value": "4,51E-04",
                    "module": "C2",
                    "scenario": null
                },
                {
                    "value": "0,00E+00",
                    "module": "C3",
                    "scenario": null
                },
                {
                    "value": "2,41E+00",
                    "module": "C4",
                    "scenario": null
                },
                {
                    "value": "-2,15E-01",
                    "module": "D",
                    "scenario": null
                }
            ]
        },
        {
            "parameter": "NHWD",
            "values": [
                {
                    "value": "8,94E+00",
                    "module": "A1-A3",
                    "scenario": null
                },
                {
                    "value": "1,17E+00",
                    "module": "A4",
                    "scenario": null
                },
                {
                    "value": "5,50E-03",
                    "module": "A5",
                    "scenario": null
                },
                {
                    "value": "1,55E-03",
                    "module": "C1",
                    "scenario": null
                },
                {
                    "value": "3,22E-01",
                    "module": "C2",
                    "scenario": null
                },
                {
                    "value": "2,46E+00",
                    "module": "C3",
                    "scenario": null
                },
                {
                    "value": "1,13E+00",
                    "module": "C4",
                    "scenario": null
                },
                {
                    "value": "-4,13E+00",
                    "module": "D",
                    "scenario": null
                }
            ]
        },
        {
            "parameter": "RWD",
            "values": [
                {
                    "value": "7,43E-03",
                    "module": "A1-A3",
                    "scenario": null
                },
                {
                    "value": "2,01E-04",
                    "module": "A4",
                    "scenario": null
                },
                {
                    "value": "0,00E+00",
                    "module": "A5",
                    "scenario": null
                },
                {
                    "value": "9,11E-06",
                    "module": "C1",
                    "scenario": null
                },
                {
                    "value": "5,50E-05",
                    "module": "C2",
                    "scenario": null
                },
                {
                    "value": "0,00E+00",
                    "module": "C3",
                    "scenario": null
                },
                {
                    "value": "3,90E-06",
                    "module": "C4",
                    "scenario": null
                },
                {
                    "value": "-2,09E-03",
                    "module": "D",
                    "scenario": null
                }
            ]
        }
    ],
    "end_of_life_flow": [
        {
            "parameter": "CRU",
            "values": [
                {
                    "value": "0,00E+00",
                    "module": "A1-A3",
                    "scenario": null
                },
                {
                    "value": "0,00E+00",
                    "module": "A4",
                    "scenario": null
                },
                {
                    "value": "4,75E-02",
                    "module": "A5",
                    "scenario": null
                },
                {
                    "value": "0,00E+00",
                    "module": "C1",
                    "scenario": null
                },
                {
                    "value": "0,00E+00",
                    "module": "C2",
                    "scenario": null
                },
                {
                    "value": "0,00E+00",
                    "module": "C3",
                    "scenario": null
                },
                {
                    "value": "0,00E+00",
                    "module": "C4",
                    "scenario": null
                },
                {
                    "value": "0,00E+00",
                    "module": "D",
                    "scenario": null
                }
            ]
        },
        {
            "parameter": "MFR",
            "values": [
                {
                    "value": "7,93E-02",
                    "module": "A1-A3",
                    "scenario": null
                },
                {
                    "value": "0,00E+00",
                    "module": "A4",
                    "scenario": null
                },
                {
                    "value": "1,53E-03",
                    "module": "A5",
                    "scenario": null
                },
                {
                    "value": "6,33E-04",
                    "module": "C1",
                    "scenario": null
                },
                {
                    "value": "0,00E+00",
                    "module": "C2",
                    "scenario": null
                },
                {
                    "value": "6,04E+01",
                    "module": "C3",
                    "scenario": null
                },
                {
                    "value": "0,00E+00",
                    "module": "C4",
                    "scenario": null
                },
                {
                    "value": "0,00E+00",
                    "module": "D",
                    "scenario": null
                }
            ]
        },
        {
            "parameter": "MER",
            "values": [
                {
                    "value": "3,69E-04",
                    "module": "A1-A3",
                    "scenario": null
                },
                {
                    "value": "0,00E+00",
                    "module": "A4",
                    "scenario": null
                },
                {
                    "value": "2,48E-03",
                    "module": "A5",
                    "scenario": null
                },
                {
                    "value": "1,96E-06",
                    "module": "C1",
                    "scenario": null
                },
                {
                    "value": "0,00E+00",
                    "module": "C2",
                    "scenario": null
                },
                {
                    "value": "5,54E+00",
                    "module": "C3",
                    "scenario": null
                },
                {
                    "value": "0,00E+00",
                    "module": "C4",
                    "scenario": null
                },
                {
                    "value": "0,00E+00",
                    "module": "D",
                    "scenario": null
                }
            ]
        },
        {
            "parameter": "EEE",
            "values": [
                {
                    "value": "2,60E-02",
                    "module": "A1-A3",
                    "scenario": null
                },
                {
                    "value": "0,00E+00",
                    "module": "A4",
                    "scenario": null
                },
                {
                    "value": "1,73E-03",
                    "module": "A5",
                    "scenario": null
                },
                {
                    "value": "6,72E-06",
                    "module": "C1",
                    "scenario": null
                },
                {
                    "value": "0,00E+00",
                    "module": "C2",
                    "scenario": null
                },
                {
                    "value": "2,18E+00",
                    "module": "C3",
                    "scenario": null
                },
                {
                    "value": "0,00E+00",
                    "module": "C4",
                    "scenario": null
                },
                {
                    "value": "0,00E+00",
                    "module": "D",
                    "scenario": null
                }
            ]
        },
        {
            "parameter": "EET",
            "values": [
                {
                    "value": "3,93E-01",
                    "module": "A1-A3",
                    "scenario": null
                },
                {
                    "value": "0,00E+00",
                    "module": "A4",
                    "scenario": null
                },
                {
                    "value": "2,61E-02",
                    "module": "A5",
                    "scenario": null
                },
                {
                    "value": "1,02E-04",
                    "module": "C1",
                    "scenario": null
                },
                {
                    "value": "0,00E+00",
                    "module": "C2",
                    "scenario": null
                },
                {
                    "value": "3,29E+01",
                    "module": "C3",
                    "scenario": null
                },
                {
                    "value": "0,00E+00",
                    "module": "C4",
                    "scenario": null
                },
                {
                    "value": "0,00E+00",
                    "module": "D",
                    "scenario": null
                }
            ]
        }
    ]
}