{"product_name":"Blandet 0/8mm produsert p\u00e5 Nes Milj\u00f8park, Vormsund","epd_id":"NEPD-6839-6135-NO","declared_unit":{"unit":"ton","amount":1},"compliance":["EN 15804+A2","ISO 14025","ISO 21930"],"producer_name":"AF Decom AS","environmental_impact":[{"parameter":"GWP-total","unit":"kg CO2-eq","values":[{"value":"3,16E-01","module":"A1-A3","scenario":null},{"value":"4,36E+00","module":"A4","scenario":null}]},{"parameter":"GWP-fossil","unit":"kg CO2-eq","values":[{"value":"3,16E-01","module":"A1-A3","scenario":null},{"value":"4,35E+00","module":"A4","scenario":null}]},{"parameter":"GWP-biogenic","unit":"kg CO2-eq","values":[{"value":"1,30E-04","module":"A1-A3","scenario":null},{"value":"1,87E-03","module":"A4","scenario":null}]},{"parameter":"GWP-luluc","unit":"kg CO2-eq","values":[{"value":"2,72E-05","module":"A1-A3","scenario":null},{"value":"1,33E-03","module":"A4","scenario":null}]},{"parameter":"ODP","unit":"kg CFC11-eq","values":[{"value":"6,22E-08","module":"A1-A3","scenario":null},{"value":"1,05E-06","module":"A4","scenario":null}]},{"parameter":"AP","unit":"mol H+-eq","values":[{"value":"3,00E-03","module":"A1-A3","scenario":null},{"value":"1,40E-02","module":"A4","scenario":null}]},{"parameter":"POCP","unit":"kg NMVOC-eq","values":[{"value":"4,00E-03","module":"A1-A3","scenario":null},{"value":"1,34E-02","module":"A4","scenario":null}]},{"parameter":"ADPE","unit":"kg Sb-eq","values":[{"value":"4,55E-07","module":"A1-A3","scenario":null},{"value":"7,76E-05","module":"A4","scenario":null}]},{"parameter":"ADPF","unit":"MJ","values":[{"value":"3,96E+00","module":"A1-A3","scenario":null},{"value":"7,07E+01","module":"A4","scenario":null}]},{"parameter":"WDP","unit":"m3 world-eq. Deprived","values":[{"value":"9,10E-01","module":"A1-A3","scenario":null},{"value":"5,42E+01","module":"A4","scenario":null}]},{"parameter":"EP-freshwater","unit":"kg P-eq","values":[{"value":"1,12E-06","module":"A1-A3","scenario":null},{"value":"3,47E-05","module":"A4","scenario":null}]},{"parameter":"EP-marine","unit":"kg N-eq","values":[{"value":"1,32E-03","module":"A1-A3","scenario":null},{"value":"3,07E-03","module":"A4","scenario":null}]},{"parameter":"EP-terrestrial","unit":"mol N-eq.","values":[{"value":"1,45E-02","module":"A1-A3","scenario":null},{"value":"3,42E-02","module":"A4","scenario":null}]},{"parameter":"GWP-IOBC","unit":"kg CO2-eq","values":[{"value":"3,15E-01","module":"A1-A3","scenario":null},{"value":"4,36E+00","module":"A4","scenario":null}]}],"additional_environmental_impact":[{"parameter":"PM","unit":"Disease incidence","values":[{"value":"7,93E-08","module":"A1-A3","scenario":null},{"value":"4,00E-07","module":"A4","scenario":null}]},{"parameter":"ETP-fw","unit":"CTUe","values":[{"value":"2,26E+00","module":"A1-A3","scenario":null},{"value":"5,17E+01","module":"A4","scenario":null}]},{"parameter":"HTP-c","unit":"CTUh","values":[{"value":"8,80E-11","module":"A1-A3","scenario":null},{"value":"0,00E+00","module":"A4","scenario":null}]},{"parameter":"HTP-nc","unit":"CTUh","values":[{"value":"2,03E-09","module":"A1-A3","scenario":null},{"value":"5,00E-08","module":"A4","scenario":null}]},{"parameter":"SQP","unit":"-","values":[{"value":"5,20E-01","module":"A1-A3","scenario":null},{"value":"8,11E+01","module":"A4","scenario":null}]},{"parameter":"IRP","unit":"kBq U235-eq","values":[{"value":"1,70E-02","module":"A1-A3","scenario":null},{"value":"3,09E-01","module":"A4","scenario":null}]}],"resource_use":[{"parameter":"PERE","unit":"MJ","values":[{"value":"2,49E-02","module":"A1-A3","scenario":null},{"value":"8,90E-01","module":"A4","scenario":null}]},{"parameter":"PERM","unit":"","values":[{"value":"0,00E+00","module":"A1-A3","scenario":null},{"value":"0,00E+00","module":"A4","scenario":null}]},{"parameter":"PERT","unit":"MJ","values":[{"value":"2,49E-02","module":"A1-A3","scenario":null},{"value":"8,90E-01","module":"A4","scenario":null}]},{"parameter":"PENRE","unit":"MJ","values":[{"value":"3,96E+00","module":"A1-A3","scenario":null},{"value":"7,07E+01","module":"A4","scenario":null}]},{"parameter":"PENRM","unit":"MJ","values":[{"value":"0,00E+00","module":"A1-A3","scenario":null},{"value":"0,00E+00","module":"A4","scenario":null}]},{"parameter":"PENRT","unit":"MJ","values":[{"value":"3,96E+00","module":"A1-A3","scenario":null},{"value":"7,07E+01","module":"A4","scenario":null}]},{"parameter":"SM","unit":"kg","values":[{"value":"1,00E+00","module":"A1-A3","scenario":null},{"value":"0,00E+00","module":"A4","scenario":null}]},{"parameter":"RSF","unit":"MJ","values":[{"value":"5,68E-04","module":"A1-A3","scenario":null},{"value":"3,11E-02","module":"A4","scenario":null}]},{"parameter":"NRSF","unit":"MJ","values":[{"value":"8,14E-03","module":"A1-A3","scenario":null},{"value":"1,04E-01","module":"A4","scenario":null}]},{"parameter":"FW","unit":"m3","values":[{"value":"2,41E-04","module":"A1-A3","scenario":null},{"value":"8,05E-03","module":"A4","scenario":null}]}],"end_of_life_waste":[{"parameter":"HWD","unit":"kg","values":[{"value":"2,68E-03","module":"A1-A3","scenario":null},{"value":"3,87E-03","module":"A4","scenario":null}]},{"parameter":"NHWD","unit":"kg","values":[{"value":"9,10E-03","module":"A1-A3","scenario":null},{"value":"6,15E+00","module":"A4","scenario":null}]},{"parameter":"RWD","unit":"kg","values":[{"value":"2,74E-05","module":"A1-A3","scenario":null},{"value":"4,83E-04","module":"A4","scenario":null}]}],"end_of_life_flow":[{"parameter":"CRU","unit":"kg","values":[{"value":"0,00E+00","module":"A1-A3","scenario":null},{"value":"0,00E+00","module":"A4","scenario":null}]},{"parameter":"MFR","unit":"kg","values":[{"value":"4,19E-03","module":"A1-A3","scenario":null},{"value":"0,00E+00","module":"A4","scenario":null}]},{"parameter":"MER","unit":"kg","values":[{"value":"1,69E-03","module":"A1-A3","scenario":null},{"value":"0,00E+00","module":"A4","scenario":null}]},{"parameter":"EEE","unit":"MJ","values":[{"value":"1,20E-02","module":"A1-A3","scenario":null},{"value":"0,00E+00","module":"A4","scenario":null}]},{"parameter":"EET","unit":"MJ","values":[{"value":"1,81E-01","module":"A1-A3","scenario":null},{"value":"0,00E+00","module":"A4","scenario":null}]}]}