{
    "product_name": "TVT-D",
    "epd_id": "NEPD-5684-4942-EN",
    "declared_unit": {
        "unit": "stk",
        "amount": 1.0
    },
    "compliance": [
        "EN 15804+A2",
        "ISO 14025",
        "ISO 21930"
    ],
    "producer_name": "TROX Group",
    "environmental_impact": [
        {
            "parameter": "GWP-total",
            "values": [
                {
                    "value": "9,14E+01",
                    "module": "A1-A3",
                    "scenario": null
                },
                {
                    "value": "2,09E+00",
                    "module": "A4",
                    "scenario": null
                },
                {
                    "value": "1,76E-02",
                    "module": "C1",
                    "scenario": null
                },
                {
                    "value": "1,31E-01",
                    "module": "C2",
                    "scenario": null
                },
                {
                    "value": "1,58E+00",
                    "module": "C3",
                    "scenario": null
                },
                {
                    "value": "1,01E-01",
                    "module": "C4",
                    "scenario": null
                },
                {
                    "value": "-8,48E+00",
                    "module": "D",
                    "scenario": null
                }
            ]
        },
        {
            "parameter": "GWP-fossil",
            "values": [
                {
                    "value": "9,00E+01",
                    "module": "A1-A3",
                    "scenario": null
                },
                {
                    "value": "2,09E+00",
                    "module": "A4",
                    "scenario": null
                },
                {
                    "value": "1,76E-02",
                    "module": "C1",
                    "scenario": null
                },
                {
                    "value": "1,31E-01",
                    "module": "C2",
                    "scenario": null
                },
                {
                    "value": "1,58E+00",
                    "module": "C3",
                    "scenario": null
                },
                {
                    "value": "1,01E-01",
                    "module": "C4",
                    "scenario": null
                },
                {
                    "value": "-8,35E+00",
                    "module": "D",
                    "scenario": null
                }
            ]
        },
        {
            "parameter": "GWP-biogenic",
            "values": [
                {
                    "value": "1,10E+00",
                    "module": "A1-A3",
                    "scenario": null
                },
                {
                    "value": "8,65E-04",
                    "module": "A4",
                    "scenario": null
                },
                {
                    "value": "3,30E-06",
                    "module": "C1",
                    "scenario": null
                },
                {
                    "value": "5,41E-05",
                    "module": "C2",
                    "scenario": null
                },
                {
                    "value": "1,23E-04",
                    "module": "C3",
                    "scenario": null
                },
                {
                    "value": "1,03E-04",
                    "module": "C4",
                    "scenario": null
                },
                {
                    "value": "-2,70E-02",
                    "module": "D",
                    "scenario": null
                }
            ]
        },
        {
            "parameter": "GWP-luluc",
            "values": [
                {
                    "value": "2,33E-01",
                    "module": "A1-A3",
                    "scenario": null
                },
                {
                    "value": "7,44E-04",
                    "module": "A4",
                    "scenario": null
                },
                {
                    "value": "1,39E-06",
                    "module": "C1",
                    "scenario": null
                },
                {
                    "value": "4,65E-05",
                    "module": "C2",
                    "scenario": null
                },
                {
                    "value": "3,00E-05",
                    "module": "C3",
                    "scenario": null
                },
                {
                    "value": "2,57E-05",
                    "module": "C4",
                    "scenario": null
                },
                {
                    "value": "-1,07E-01",
                    "module": "D",
                    "scenario": null
                }
            ]
        },
        {
            "parameter": "ODP",
            "values": [
                {
                    "value": "7,85E-06",
                    "module": "A1-A3",
                    "scenario": null
                },
                {
                    "value": "4,73E-07",
                    "module": "A4",
                    "scenario": null
                },
                {
                    "value": "3,81E-09",
                    "module": "C1",
                    "scenario": null
                },
                {
                    "value": "2,96E-08",
                    "module": "C2",
                    "scenario": null
                },
                {
                    "value": "6,03E-09",
                    "module": "C3",
                    "scenario": null
                },
                {
                    "value": "6,58E-09",
                    "module": "C4",
                    "scenario": null
                },
                {
                    "value": "-2,10E-03",
                    "module": "D",
                    "scenario": null
                }
            ]
        },
        {
            "parameter": "AP",
            "values": [
                {
                    "value": "7,90E-01",
                    "module": "A1-A3",
                    "scenario": null
                },
                {
                    "value": "6,01E-03",
                    "module": "A4",
                    "scenario": null
                },
                {
                    "value": "1,84E-04",
                    "module": "C1",
                    "scenario": null
                },
                {
                    "value": "3,75E-04",
                    "module": "C2",
                    "scenario": null
                },
                {
                    "value": "4,37E-04",
                    "module": "C3",
                    "scenario": null
                },
                {
                    "value": "1,97E-04",
                    "module": "C4",
                    "scenario": null
                },
                {
                    "value": "-5,15E-02",
                    "module": "D",
                    "scenario": null
                }
            ]
        },
        {
            "parameter": "POCP",
            "values": [
                {
                    "value": "3,58E-01",
                    "module": "A1-A3",
                    "scenario": null
                },
                {
                    "value": "5,09E-03",
                    "module": "A4",
                    "scenario": null
                },
                {
                    "value": "2,46E-04",
                    "module": "C1",
                    "scenario": null
                },
                {
                    "value": "3,18E-04",
                    "module": "C2",
                    "scenario": null
                },
                {
                    "value": "4,81E-04",
                    "module": "C3",
                    "scenario": null
                },
                {
                    "value": "1,90E-04",
                    "module": "C4",
                    "scenario": null
                },
                {
                    "value": "-3,18E-02",
                    "module": "D",
                    "scenario": null
                }
            ]
        },
        {
            "parameter": "ADPE",
            "values": [
                {
                    "value": "5,41E-02",
                    "module": "A1-A3",
                    "scenario": null
                },
                {
                    "value": "5,77E-05",
                    "module": "A4",
                    "scenario": null
                },
                {
                    "value": "2,70E-08",
                    "module": "C1",
                    "scenario": null
                },
                {
                    "value": "3,61E-06",
                    "module": "C2",
                    "scenario": null
                },
                {
                    "value": "4,10E-07",
                    "module": "C3",
                    "scenario": null
                },
                {
                    "value": "3,53E-07",
                    "module": "C4",
                    "scenario": null
                },
                {
                    "value": "-4,01E-05",
                    "module": "D",
                    "scenario": null
                }
            ]
        },
        {
            "parameter": "ADPF",
            "values": [
                {
                    "value": "1,22E+03",
                    "module": "A1-A3",
                    "scenario": null
                },
                {
                    "value": "3,16E+01",
                    "module": "A4",
                    "scenario": null
                },
                {
                    "value": "2,43E-01",
                    "module": "C1",
                    "scenario": null
                },
                {
                    "value": "1,97E+00",
                    "module": "C2",
                    "scenario": null
                },
                {
                    "value": "4,58E-01",
                    "module": "C3",
                    "scenario": null
                },
                {
                    "value": "5,44E-01",
                    "module": "C4",
                    "scenario": null
                },
                {
                    "value": "-9,42E+01",
                    "module": "D",
                    "scenario": null
                }
            ]
        },
        {
            "parameter": "WDP",
            "values": [
                {
                    "value": "7,49E+03",
                    "module": "A1-A3",
                    "scenario": null
                },
                {
                    "value": "3,06E+01",
                    "module": "A4",
                    "scenario": null
                },
                {
                    "value": "5,15E-02",
                    "module": "C1",
                    "scenario": null
                },
                {
                    "value": "1,91E+00",
                    "module": "C2",
                    "scenario": null
                },
                {
                    "value": "1,33E+00",
                    "module": "C3",
                    "scenario": null
                },
                {
                    "value": "2,18E+00",
                    "module": "C4",
                    "scenario": null
                },
                {
                    "value": "-3,02E+03",
                    "module": "D",
                    "scenario": null
                }
            ]
        },
        {
            "parameter": "EP-freshwater",
            "values": [
                {
                    "value": "8,87E-03",
                    "module": "A1-A3",
                    "scenario": null
                },
                {
                    "value": "1,67E-05",
                    "module": "A4",
                    "scenario": null
                },
                {
                    "value": "6,42E-08",
                    "module": "C1",
                    "scenario": null
                },
                {
                    "value": "1,04E-06",
                    "module": "C2",
                    "scenario": null
                },
                {
                    "value": "1,11E-06",
                    "module": "C3",
                    "scenario": null
                },
                {
                    "value": "8,46E-07",
                    "module": "C4",
                    "scenario": null
                },
                {
                    "value": "-3,88E-04",
                    "module": "D",
                    "scenario": null
                }
            ]
        },
        {
            "parameter": "EP-marine",
            "values": [
                {
                    "value": "1,05E-01",
                    "module": "A1-A3",
                    "scenario": null
                },
                {
                    "value": "1,19E-03",
                    "module": "A4",
                    "scenario": null
                },
                {
                    "value": "8,14E-05",
                    "module": "C1",
                    "scenario": null
                },
                {
                    "value": "7,43E-05",
                    "module": "C2",
                    "scenario": null
                },
                {
                    "value": "1,94E-04",
                    "module": "C3",
                    "scenario": null
                },
                {
                    "value": "9,31E-05",
                    "module": "C4",
                    "scenario": null
                },
                {
                    "value": "-7,67E-03",
                    "module": "D",
                    "scenario": null
                }
            ]
        },
        {
            "parameter": "EP-terrestrial",
            "values": [
                {
                    "value": "2,14E+00",
                    "module": "A1-A3",
                    "scenario": null
                },
                {
                    "value": "1,33E-02",
                    "module": "A4",
                    "scenario": null
                },
                {
                    "value": "8,93E-04",
                    "module": "C1",
                    "scenario": null
                },
                {
                    "value": "8,31E-04",
                    "module": "C2",
                    "scenario": null
                },
                {
                    "value": "1,97E-03",
                    "module": "C3",
                    "scenario": null
                },
                {
                    "value": "6,51E-04",
                    "module": "C4",
                    "scenario": null
                },
                {
                    "value": "-8,22E-02",
                    "module": "D",
                    "scenario": null
                }
            ]
        }
    ],
    "additional_environmental_impact": [
        {
            "parameter": "PM",
            "values": [
                {
                    "value": "7,19E-06",
                    "module": "A1-A3",
                    "scenario": null
                },
                {
                    "value": "1,28E-07",
                    "module": "A4",
                    "scenario": null
                },
                {
                    "value": "4,88E-09",
                    "module": "C1",
                    "scenario": null
                },
                {
                    "value": "8,00E-09",
                    "module": "C2",
                    "scenario": null
                },
                {
                    "value": "2,35E-09",
                    "module": "C3",
                    "scenario": null
                },
                {
                    "value": "2,87E-09",
                    "module": "C4",
                    "scenario": null
                },
                {
                    "value": "-6,32E-07",
                    "module": "D",
                    "scenario": null
                }
            ]
        },
        {
            "parameter": "ETP-fw",
            "values": [
                {
                    "value": "4,66E+03",
                    "module": "A1-A3",
                    "scenario": null
                },
                {
                    "value": "2,34E+01",
                    "module": "A4",
                    "scenario": null
                },
                {
                    "value": "1,33E-01",
                    "module": "C1",
                    "scenario": null
                },
                {
                    "value": "1,46E+00",
                    "module": "C2",
                    "scenario": null
                },
                {
                    "value": "3,18E+00",
                    "module": "C3",
                    "scenario": null
                },
                {
                    "value": "3,20E+01",
                    "module": "C4",
                    "scenario": null
                },
                {
                    "value": "-2,42E+02",
                    "module": "D",
                    "scenario": null
                }
            ]
        },
        {
            "parameter": "HTP-c",
            "values": [
                {
                    "value": "3,64E-07",
                    "module": "A1-A3",
                    "scenario": null
                },
                {
                    "value": "0,00E+00",
                    "module": "A4",
                    "scenario": null
                },
                {
                    "value": "0,00E+00",
                    "module": "C1",
                    "scenario": null
                },
                {
                    "value": "0,00E+00",
                    "module": "C2",
                    "scenario": null
                },
                {
                    "value": "1,19E-10",
                    "module": "C3",
                    "scenario": null
                },
                {
                    "value": "1,50E-11",
                    "module": "C4",
                    "scenario": null
                },
                {
                    "value": "-2,75E-08",
                    "module": "D",
                    "scenario": null
                }
            ]
        },
        {
            "parameter": "HTP-nc",
            "values": [
                {
                    "value": "5,10E-06",
                    "module": "A1-A3",
                    "scenario": null
                },
                {
                    "value": "2,56E-08",
                    "module": "A4",
                    "scenario": null
                },
                {
                    "value": "1,20E-10",
                    "module": "C1",
                    "scenario": null
                },
                {
                    "value": "1,60E-09",
                    "module": "C2",
                    "scenario": null
                },
                {
                    "value": "1,01E-08",
                    "module": "C3",
                    "scenario": null
                },
                {
                    "value": "7,53E-10",
                    "module": "C4",
                    "scenario": null
                },
                {
                    "value": "1,28E-07",
                    "module": "D",
                    "scenario": null
                }
            ]
        },
        {
            "parameter": "SQP",
            "values": [
                {
                    "value": "7,82E+02",
                    "module": "A1-A3",
                    "scenario": null
                },
                {
                    "value": "2,21E+01",
                    "module": "A4",
                    "scenario": null
                },
                {
                    "value": "3,08E-02",
                    "module": "C1",
                    "scenario": null
                },
                {
                    "value": "1,38E+00",
                    "module": "C2",
                    "scenario": null
                },
                {
                    "value": "1,48E-01",
                    "module": "C3",
                    "scenario": null
                },
                {
                    "value": "1,06E+00",
                    "module": "C4",
                    "scenario": null
                },
                {
                    "value": "-5,12E+00",
                    "module": "D",
                    "scenario": null
                }
            ]
        },
        {
            "parameter": "IRP",
            "values": [
                {
                    "value": "5,26E+00",
                    "module": "A1-A3",
                    "scenario": null
                },
                {
                    "value": "1,38E-01",
                    "module": "A4",
                    "scenario": null
                },
                {
                    "value": "1,04E-03",
                    "module": "C1",
                    "scenario": null
                },
                {
                    "value": "8,63E-03",
                    "module": "C2",
                    "scenario": null
                },
                {
                    "value": "1,57E-03",
                    "module": "C3",
                    "scenario": null
                },
                {
                    "value": "2,42E-03",
                    "module": "C4",
                    "scenario": null
                },
                {
                    "value": "-2,98E-01",
                    "module": "D",
                    "scenario": null
                }
            ]
        }
    ],
    "resource_use": [
        {
            "parameter": "PERE",
            "values": [
                {
                    "value": "1,76E+02",
                    "module": "A1-A3",
                    "scenario": null
                },
                {
                    "value": "4,52E-01",
                    "module": "A4",
                    "scenario": null
                },
                {
                    "value": "1,31E-03",
                    "module": "C1",
                    "scenario": null
                },
                {
                    "value": "2,83E-02",
                    "module": "C2",
                    "scenario": null
                },
                {
                    "value": "2,91E-02",
                    "module": "C3",
                    "scenario": null
                },
                {
                    "value": "2,92E-02",
                    "module": "C4",
                    "scenario": null
                },
                {
                    "value": "-2,99E+01",
                    "module": "D",
                    "scenario": null
                }
            ]
        },
        {
            "parameter": "PERM",
            "values": [
                {
                    "value": "0,00E+00",
                    "module": "A1-A3",
                    "scenario": null
                },
                {
                    "value": "0,00E+00",
                    "module": "A4",
                    "scenario": null
                },
                {
                    "value": "0,00E+00",
                    "module": "C1",
                    "scenario": null
                },
                {
                    "value": "0,00E+00",
                    "module": "C2",
                    "scenario": null
                },
                {
                    "value": "0,00E+00",
                    "module": "C3",
                    "scenario": null
                },
                {
                    "value": "0,00E+00",
                    "module": "C4",
                    "scenario": null
                },
                {
                    "value": "0,00E+00",
                    "module": "D",
                    "scenario": null
                }
            ]
        },
        {
            "parameter": "PERT",
            "values": [
                {
                    "value": "2,08E+02",
                    "module": "A1-A3",
                    "scenario": null
                },
                {
                    "value": "4,52E-01",
                    "module": "A4",
                    "scenario": null
                },
                {
                    "value": "1,31E-03",
                    "module": "C1",
                    "scenario": null
                },
                {
                    "value": "2,83E-02",
                    "module": "C2",
                    "scenario": null
                },
                {
                    "value": "2,91E-02",
                    "module": "C3",
                    "scenario": null
                },
                {
                    "value": "2,92E-02",
                    "module": "C4",
                    "scenario": null
                },
                {
                    "value": "-2,99E+01",
                    "module": "D",
                    "scenario": null
                }
            ]
        },
        {
            "parameter": "PENRE",
            "values": [
                {
                    "value": "1,21E+03",
                    "module": "A1-A3",
                    "scenario": null
                },
                {
                    "value": "3,16E+01",
                    "module": "A4",
                    "scenario": null
                },
                {
                    "value": "2,43E-01",
                    "module": "C1",
                    "scenario": null
                },
                {
                    "value": "1,97E+00",
                    "module": "C2",
                    "scenario": null
                },
                {
                    "value": "4,58E-01",
                    "module": "C3",
                    "scenario": null
                },
                {
                    "value": "5,44E-01",
                    "module": "C4",
                    "scenario": null
                },
                {
                    "value": "-9,42E+01",
                    "module": "D",
                    "scenario": null
                }
            ]
        },
        {
            "parameter": "PENRM",
            "values": [
                {
                    "value": "2,37E+01",
                    "module": "A1-A3",
                    "scenario": null
                },
                {
                    "value": "0,00E+00",
                    "module": "A4",
                    "scenario": null
                },
                {
                    "value": "0,00E+00",
                    "module": "C1",
                    "scenario": null
                },
                {
                    "value": "0,00E+00",
                    "module": "C2",
                    "scenario": null
                },
                {
                    "value": "-2,23E+01",
                    "module": "C3",
                    "scenario": null
                },
                {
                    "value": "0,00E+00",
                    "module": "C4",
                    "scenario": null
                },
                {
                    "value": "0,00E+00",
                    "module": "D",
                    "scenario": null
                }
            ]
        },
        {
            "parameter": "PENRT",
            "values": [
                {
                    "value": "1,23E+03",
                    "module": "A1-A3",
                    "scenario": null
                },
                {
                    "value": "3,16E+01",
                    "module": "A4",
                    "scenario": null
                },
                {
                    "value": "2,43E-01",
                    "module": "C1",
                    "scenario": null
                },
                {
                    "value": "1,97E+00",
                    "module": "C2",
                    "scenario": null
                },
                {
                    "value": "-2,18E+01",
                    "module": "C3",
                    "scenario": null
                },
                {
                    "value": "5,44E-01",
                    "module": "C4",
                    "scenario": null
                },
                {
                    "value": "-9,42E+01",
                    "module": "D",
                    "scenario": null
                }
            ]
        },
        {
            "parameter": "SM",
            "values": [
                {
                    "value": "8,61E+00",
                    "module": "A1-A3",
                    "scenario": null
                },
                {
                    "value": "0,00E+00",
                    "module": "A4",
                    "scenario": null
                },
                {
                    "value": "1,19E-04",
                    "module": "C1",
                    "scenario": null
                },
                {
                    "value": "0,00E+00",
                    "module": "C2",
                    "scenario": null
                },
                {
                    "value": "0,00E+00",
                    "module": "C3",
                    "scenario": null
                },
                {
                    "value": "3,88E-05",
                    "module": "C4",
                    "scenario": null
                },
                {
                    "value": "0,00E+00",
                    "module": "D",
                    "scenario": null
                }
            ]
        },
        {
            "parameter": "RSF",
            "values": [
                {
                    "value": "4,55E+00",
                    "module": "A1-A3",
                    "scenario": null
                },
                {
                    "value": "1,62E-02",
                    "module": "A4",
                    "scenario": null
                },
                {
                    "value": "3,23E-05",
                    "module": "C1",
                    "scenario": null
                },
                {
                    "value": "1,01E-03",
                    "module": "C2",
                    "scenario": null
                },
                {
                    "value": "7,23E-04",
                    "module": "C3",
                    "scenario": null
                },
                {
                    "value": "6,78E-04",
                    "module": "C4",
                    "scenario": null
                },
                {
                    "value": "9,03E-02",
                    "module": "D",
                    "scenario": null
                }
            ]
        },
        {
            "parameter": "NRSF",
            "values": [
                {
                    "value": "2,06E+01",
                    "module": "A1-A3",
                    "scenario": null
                },
                {
                    "value": "5,79E-02",
                    "module": "A4",
                    "scenario": null
                },
                {
                    "value": "4,75E-04",
                    "module": "C1",
                    "scenario": null
                },
                {
                    "value": "3,62E-03",
                    "module": "C2",
                    "scenario": null
                },
                {
                    "value": "-4,56E-04",
                    "module": "C3",
                    "scenario": null
                },
                {
                    "value": "5,11E-04",
                    "module": "C4",
                    "scenario": null
                },
                {
                    "value": "2,83E+00",
                    "module": "D",
                    "scenario": null
                }
            ]
        },
        {
            "parameter": "FW",
            "values": [
                {
                    "value": "1,16E+00",
                    "module": "A1-A3",
                    "scenario": null
                },
                {
                    "value": "3,38E-03",
                    "module": "A4",
                    "scenario": null
                },
                {
                    "value": "1,25E-05",
                    "module": "C1",
                    "scenario": null
                },
                {
                    "value": "2,11E-04",
                    "module": "C2",
                    "scenario": null
                },
                {
                    "value": "1,99E-03",
                    "module": "C3",
                    "scenario": null
                },
                {
                    "value": "1,64E-03",
                    "module": "C4",
                    "scenario": null
                },
                {
                    "value": "-1,48E-01",
                    "module": "D",
                    "scenario": null
                }
            ]
        }
    ],
    "end_of_life_waste": [
        {
            "parameter": "HWD",
            "values": [
                {
                    "value": "6,75E-01",
                    "module": "A1-A3",
                    "scenario": null
                },
                {
                    "value": "1,63E-03",
                    "module": "A4",
                    "scenario": null
                },
                {
                    "value": "7,14E-06",
                    "module": "C1",
                    "scenario": null
                },
                {
                    "value": "1,02E-04",
                    "module": "C2",
                    "scenario": null
                },
                {
                    "value": "2,43E-03",
                    "module": "C3",
                    "scenario": null
                },
                {
                    "value": "2,46E-02",
                    "module": "C4",
                    "scenario": null
                },
                {
                    "value": "8,69E-03",
                    "module": "D",
                    "scenario": null
                }
            ]
        },
        {
            "parameter": "NHWD",
            "values": [
                {
                    "value": "2,59E+01",
                    "module": "A1-A3",
                    "scenario": null
                },
                {
                    "value": "1,54E+00",
                    "module": "A4",
                    "scenario": null
                },
                {
                    "value": "2,87E-04",
                    "module": "C1",
                    "scenario": null
                },
                {
                    "value": "9,60E-02",
                    "module": "C2",
                    "scenario": null
                },
                {
                    "value": "3,45E-01",
                    "module": "C3",
                    "scenario": null
                },
                {
                    "value": "1,99E+00",
                    "module": "C4",
                    "scenario": null
                },
                {
                    "value": "-2,76E+00",
                    "module": "D",
                    "scenario": null
                }
            ]
        },
        {
            "parameter": "RWD",
            "values": [
                {
                    "value": "4,54E-03",
                    "module": "A1-A3",
                    "scenario": null
                },
                {
                    "value": "2,15E-04",
                    "module": "A4",
                    "scenario": null
                },
                {
                    "value": "1,68E-06",
                    "module": "C1",
                    "scenario": null
                },
                {
                    "value": "1,35E-05",
                    "module": "C2",
                    "scenario": null
                },
                {
                    "value": "1,39E-06",
                    "module": "C3",
                    "scenario": null
                },
                {
                    "value": "1,90E-06",
                    "module": "C4",
                    "scenario": null
                },
                {
                    "value": "-2,81E-04",
                    "module": "D",
                    "scenario": null
                }
            ]
        }
    ],
    "end_of_life_flow": [
        {
            "parameter": "CRU",
            "values": [
                {
                    "value": "0,00E+00",
                    "module": "A1-A3",
                    "scenario": null
                },
                {
                    "value": "0,00E+00",
                    "module": "A4",
                    "scenario": null
                },
                {
                    "value": "0,00E+00",
                    "module": "C1",
                    "scenario": null
                },
                {
                    "value": "0,00E+00",
                    "module": "C2",
                    "scenario": null
                },
                {
                    "value": "0,00E+00",
                    "module": "C3",
                    "scenario": null
                },
                {
                    "value": "0,00E+00",
                    "module": "C4",
                    "scenario": null
                },
                {
                    "value": "0,00E+00",
                    "module": "D",
                    "scenario": null
                }
            ]
        },
        {
            "parameter": "MFR",
            "values": [
                {
                    "value": "7,51E-01",
                    "module": "A1-A3",
                    "scenario": null
                },
                {
                    "value": "0,00E+00",
                    "module": "A4",
                    "scenario": null
                },
                {
                    "value": "1,17E-04",
                    "module": "C1",
                    "scenario": null
                },
                {
                    "value": "0,00E+00",
                    "module": "C2",
                    "scenario": null
                },
                {
                    "value": "1,07E+01",
                    "module": "C3",
                    "scenario": null
                },
                {
                    "value": "3,25E-05",
                    "module": "C4",
                    "scenario": null
                },
                {
                    "value": "0,00E+00",
                    "module": "D",
                    "scenario": null
                }
            ]
        },
        {
            "parameter": "MER",
            "values": [
                {
                    "value": "2,99E-02",
                    "module": "A1-A3",
                    "scenario": null
                },
                {
                    "value": "0,00E+00",
                    "module": "A4",
                    "scenario": null
                },
                {
                    "value": "3,63E-07",
                    "module": "C1",
                    "scenario": null
                },
                {
                    "value": "0,00E+00",
                    "module": "C2",
                    "scenario": null
                },
                {
                    "value": "1,90E-01",
                    "module": "C3",
                    "scenario": null
                },
                {
                    "value": "6,90E-07",
                    "module": "C4",
                    "scenario": null
                },
                {
                    "value": "0,00E+00",
                    "module": "D",
                    "scenario": null
                }
            ]
        },
        {
            "parameter": "EEE",
            "values": [
                {
                    "value": "2,16E-02",
                    "module": "A1-A3",
                    "scenario": null
                },
                {
                    "value": "0,00E+00",
                    "module": "A4",
                    "scenario": null
                },
                {
                    "value": "1,24E-06",
                    "module": "C1",
                    "scenario": null
                },
                {
                    "value": "0,00E+00",
                    "module": "C2",
                    "scenario": null
                },
                {
                    "value": "7,39E-01",
                    "module": "C3",
                    "scenario": null
                },
                {
                    "value": "4,18E-05",
                    "module": "C4",
                    "scenario": null
                },
                {
                    "value": "0,00E+00",
                    "module": "D",
                    "scenario": null
                }
            ]
        },
        {
            "parameter": "EET",
            "values": [
                {
                    "value": "3,27E-01",
                    "module": "A1-A3",
                    "scenario": null
                },
                {
                    "value": "0,00E+00",
                    "module": "A4",
                    "scenario": null
                },
                {
                    "value": "1,88E-05",
                    "module": "C1",
                    "scenario": null
                },
                {
                    "value": "0,00E+00",
                    "module": "C2",
                    "scenario": null
                },
                {
                    "value": "1,12E+01",
                    "module": "C3",
                    "scenario": null
                },
                {
                    "value": "6,32E-04",
                    "module": "C4",
                    "scenario": null
                },
                {
                    "value": "0,00E+00",
                    "module": "D",
                    "scenario": null
                }
            ]
        }
    ]
}