{
    "product_name": "Oldroyd \u00ae Multisafe 1500 PP",
    "epd_id": "NEPD-5707-4989-EN",
    "declared_unit": {
        "unit": "m2",
        "amount": 1.0
    },
    "compliance": [
        "EN 15804+A2",
        "ISO 14025",
        "ISO 21930"
    ],
    "producer_name": "Oldroyd AS",
    "environmental_impact": [
        {
            "parameter": "GWP-total",
            "values": [
                {
                    "value": "2,77E+00",
                    "module": "A1-A3",
                    "scenario": null
                },
                {
                    "value": "6,72E-02",
                    "module": "A4",
                    "scenario": null
                },
                {
                    "value": "3,51E-01",
                    "module": "A5",
                    "scenario": null
                },
                {
                    "value": "0,00E+00",
                    "module": "C1",
                    "scenario": null
                },
                {
                    "value": "1,90E-02",
                    "module": "C2",
                    "scenario": null
                },
                {
                    "value": "3,46E+00",
                    "module": "C3",
                    "scenario": null
                },
                {
                    "value": "5,61E-03",
                    "module": "C4",
                    "scenario": null
                },
                {
                    "value": "-2,02E-01",
                    "module": "D",
                    "scenario": null
                }
            ]
        },
        {
            "parameter": "GWP-fossil",
            "values": [
                {
                    "value": "2,79E+00",
                    "module": "A1-A3",
                    "scenario": null
                },
                {
                    "value": "6,71E-02",
                    "module": "A4",
                    "scenario": null
                },
                {
                    "value": "3,18E-01",
                    "module": "A5",
                    "scenario": null
                },
                {
                    "value": "0,00E+00",
                    "module": "C1",
                    "scenario": null
                },
                {
                    "value": "1,90E-02",
                    "module": "C2",
                    "scenario": null
                },
                {
                    "value": "3,46E+00",
                    "module": "C3",
                    "scenario": null
                },
                {
                    "value": "5,61E-03",
                    "module": "C4",
                    "scenario": null
                },
                {
                    "value": "-1,95E-01",
                    "module": "D",
                    "scenario": null
                }
            ]
        },
        {
            "parameter": "GWP-biogenic",
            "values": [
                {
                    "value": "-2,06E-02",
                    "module": "A1-A3",
                    "scenario": null
                },
                {
                    "value": "2,78E-05",
                    "module": "A4",
                    "scenario": null
                },
                {
                    "value": "3,29E-02",
                    "module": "A5",
                    "scenario": null
                },
                {
                    "value": "0,00E+00",
                    "module": "C1",
                    "scenario": null
                },
                {
                    "value": "7,87E-06",
                    "module": "C2",
                    "scenario": null
                },
                {
                    "value": "3,83E-05",
                    "module": "C3",
                    "scenario": null
                },
                {
                    "value": "3,48E-06",
                    "module": "C4",
                    "scenario": null
                },
                {
                    "value": "-4,02E-04",
                    "module": "D",
                    "scenario": null
                }
            ]
        },
        {
            "parameter": "GWP-luluc",
            "values": [
                {
                    "value": "1,23E-03",
                    "module": "A1-A3",
                    "scenario": null
                },
                {
                    "value": "2,39E-05",
                    "module": "A4",
                    "scenario": null
                },
                {
                    "value": "6,44E-05",
                    "module": "A5",
                    "scenario": null
                },
                {
                    "value": "0,00E+00",
                    "module": "C1",
                    "scenario": null
                },
                {
                    "value": "6,77E-06",
                    "module": "C2",
                    "scenario": null
                },
                {
                    "value": "4,78E-06",
                    "module": "C3",
                    "scenario": null
                },
                {
                    "value": "1,20E-06",
                    "module": "C4",
                    "scenario": null
                },
                {
                    "value": "-6,71E-03",
                    "module": "D",
                    "scenario": null
                }
            ]
        },
        {
            "parameter": "ODP",
            "values": [
                {
                    "value": "9,08E-08",
                    "module": "A1-A3",
                    "scenario": null
                },
                {
                    "value": "1,52E-08",
                    "module": "A4",
                    "scenario": null
                },
                {
                    "value": "5,79E-09",
                    "module": "A5",
                    "scenario": null
                },
                {
                    "value": "0,00E+00",
                    "module": "C1",
                    "scenario": null
                },
                {
                    "value": "4,31E-09",
                    "module": "C2",
                    "scenario": null
                },
                {
                    "value": "2,80E-09",
                    "module": "C3",
                    "scenario": null
                },
                {
                    "value": "1,07E-09",
                    "module": "C4",
                    "scenario": null
                },
                {
                    "value": "-1,42E-02",
                    "module": "D",
                    "scenario": null
                }
            ]
        },
        {
            "parameter": "AP",
            "values": [
                {
                    "value": "1,01E-02",
                    "module": "A1-A3",
                    "scenario": null
                },
                {
                    "value": "1,93E-04",
                    "module": "A4",
                    "scenario": null
                },
                {
                    "value": "5,45E-04",
                    "module": "A5",
                    "scenario": null
                },
                {
                    "value": "0,00E+00",
                    "module": "C1",
                    "scenario": null
                },
                {
                    "value": "5,47E-05",
                    "module": "C2",
                    "scenario": null
                },
                {
                    "value": "4,27E-04",
                    "module": "C3",
                    "scenario": null
                },
                {
                    "value": "2,80E-05",
                    "module": "C4",
                    "scenario": null
                },
                {
                    "value": "-1,60E-03",
                    "module": "D",
                    "scenario": null
                }
            ]
        },
        {
            "parameter": "POCP",
            "values": [
                {
                    "value": "8,55E-03",
                    "module": "A1-A3",
                    "scenario": null
                },
                {
                    "value": "1,64E-04",
                    "module": "A4",
                    "scenario": null
                },
                {
                    "value": "4,68E-04",
                    "module": "A5",
                    "scenario": null
                },
                {
                    "value": "0,00E+00",
                    "module": "C1",
                    "scenario": null
                },
                {
                    "value": "4,63E-05",
                    "module": "C2",
                    "scenario": null
                },
                {
                    "value": "5,30E-04",
                    "module": "C3",
                    "scenario": null
                },
                {
                    "value": "3,00E-05",
                    "module": "C4",
                    "scenario": null
                },
                {
                    "value": "-1,56E-03",
                    "module": "D",
                    "scenario": null
                }
            ]
        },
        {
            "parameter": "ADPE",
            "values": [
                {
                    "value": "2,83E-05",
                    "module": "A1-A3",
                    "scenario": null
                },
                {
                    "value": "1,85E-06",
                    "module": "A4",
                    "scenario": null
                },
                {
                    "value": "1,56E-06",
                    "module": "A5",
                    "scenario": null
                },
                {
                    "value": "0,00E+00",
                    "module": "C1",
                    "scenario": null
                },
                {
                    "value": "5,25E-07",
                    "module": "C2",
                    "scenario": null
                },
                {
                    "value": "1,38E-07",
                    "module": "C3",
                    "scenario": null
                },
                {
                    "value": "5,85E-08",
                    "module": "C4",
                    "scenario": null
                },
                {
                    "value": "-1,94E-06",
                    "module": "D",
                    "scenario": null
                }
            ]
        },
        {
            "parameter": "ADPF",
            "values": [
                {
                    "value": "9,52E+01",
                    "module": "A1-A3",
                    "scenario": null
                },
                {
                    "value": "1,02E+00",
                    "module": "A4",
                    "scenario": null
                },
                {
                    "value": "4,85E+00",
                    "module": "A5",
                    "scenario": null
                },
                {
                    "value": "0,00E+00",
                    "module": "C1",
                    "scenario": null
                },
                {
                    "value": "2,88E-01",
                    "module": "C2",
                    "scenario": null
                },
                {
                    "value": "2,36E-01",
                    "module": "C3",
                    "scenario": null
                },
                {
                    "value": "8,30E-02",
                    "module": "C4",
                    "scenario": null
                },
                {
                    "value": "-2,79E+00",
                    "module": "D",
                    "scenario": null
                }
            ]
        },
        {
            "parameter": "WDP",
            "values": [
                {
                    "value": "1,44E+02",
                    "module": "A1-A3",
                    "scenario": null
                },
                {
                    "value": "9,82E-01",
                    "module": "A4",
                    "scenario": null
                },
                {
                    "value": "7,69E+00",
                    "module": "A5",
                    "scenario": null
                },
                {
                    "value": "0,00E+00",
                    "module": "C1",
                    "scenario": null
                },
                {
                    "value": "2,78E-01",
                    "module": "C2",
                    "scenario": null
                },
                {
                    "value": "5,60E-01",
                    "module": "C3",
                    "scenario": null
                },
                {
                    "value": "4,15E-01",
                    "module": "C4",
                    "scenario": null
                },
                {
                    "value": "-3,47E+01",
                    "module": "D",
                    "scenario": null
                }
            ]
        },
        {
            "parameter": "EP-freshwater",
            "values": [
                {
                    "value": "4,49E-05",
                    "module": "A1-A3",
                    "scenario": null
                },
                {
                    "value": "5,36E-07",
                    "module": "A4",
                    "scenario": null
                },
                {
                    "value": "2,31E-06",
                    "module": "A5",
                    "scenario": null
                },
                {
                    "value": "0,00E+00",
                    "module": "C1",
                    "scenario": null
                },
                {
                    "value": "1,52E-07",
                    "module": "C2",
                    "scenario": null
                },
                {
                    "value": "3,10E-07",
                    "module": "C3",
                    "scenario": null
                },
                {
                    "value": "6,76E-08",
                    "module": "C4",
                    "scenario": null
                },
                {
                    "value": "-1,73E-05",
                    "module": "D",
                    "scenario": null
                }
            ]
        },
        {
            "parameter": "EP-marine",
            "values": [
                {
                    "value": "1,72E-03",
                    "module": "A1-A3",
                    "scenario": null
                },
                {
                    "value": "3,82E-05",
                    "module": "A4",
                    "scenario": null
                },
                {
                    "value": "9,98E-05",
                    "module": "A5",
                    "scenario": null
                },
                {
                    "value": "0,00E+00",
                    "module": "C1",
                    "scenario": null
                },
                {
                    "value": "1,08E-05",
                    "module": "C2",
                    "scenario": null
                },
                {
                    "value": "2,03E-04",
                    "module": "C3",
                    "scenario": null
                },
                {
                    "value": "9,46E-06",
                    "module": "C4",
                    "scenario": null
                },
                {
                    "value": "-5,25E-04",
                    "module": "D",
                    "scenario": null
                }
            ]
        },
        {
            "parameter": "EP-terrestrial",
            "values": [
                {
                    "value": "1,90E-02",
                    "module": "A1-A3",
                    "scenario": null
                },
                {
                    "value": "4,27E-04",
                    "module": "A4",
                    "scenario": null
                },
                {
                    "value": "1,10E-03",
                    "module": "A5",
                    "scenario": null
                },
                {
                    "value": "0,00E+00",
                    "module": "C1",
                    "scenario": null
                },
                {
                    "value": "1,21E-04",
                    "module": "C2",
                    "scenario": null
                },
                {
                    "value": "2,20E-03",
                    "module": "C3",
                    "scenario": null
                },
                {
                    "value": "1,06E-04",
                    "module": "C4",
                    "scenario": null
                },
                {
                    "value": "-5,67E-03",
                    "module": "D",
                    "scenario": null
                }
            ]
        }
    ],
    "additional_environmental_impact": [
        {
            "parameter": "PM",
            "values": [
                {
                    "value": "8,92E-08",
                    "module": "A1-A3",
                    "scenario": null
                },
                {
                    "value": "4,11E-09",
                    "module": "A4",
                    "scenario": null
                },
                {
                    "value": "4,88E-09",
                    "module": "A5",
                    "scenario": null
                },
                {
                    "value": "0,00E+00",
                    "module": "C1",
                    "scenario": null
                },
                {
                    "value": "1,17E-09",
                    "module": "C2",
                    "scenario": null
                },
                {
                    "value": "2,07E-09",
                    "module": "C3",
                    "scenario": null
                },
                {
                    "value": "4,44E-10",
                    "module": "C4",
                    "scenario": null
                },
                {
                    "value": "-9,72E-08",
                    "module": "D",
                    "scenario": null
                }
            ]
        },
        {
            "parameter": "ETP-fw",
            "values": [
                {
                    "value": "1,64E+01",
                    "module": "A1-A3",
                    "scenario": null
                },
                {
                    "value": "7,52E-01",
                    "module": "A4",
                    "scenario": null
                },
                {
                    "value": "9,26E-01",
                    "module": "A5",
                    "scenario": null
                },
                {
                    "value": "0,00E+00",
                    "module": "C1",
                    "scenario": null
                },
                {
                    "value": "2,13E-01",
                    "module": "C2",
                    "scenario": null
                },
                {
                    "value": "7,11E-01",
                    "module": "C3",
                    "scenario": null
                },
                {
                    "value": "8,63E-02",
                    "module": "C4",
                    "scenario": null
                },
                {
                    "value": "-1,51E+01",
                    "module": "D",
                    "scenario": null
                }
            ]
        },
        {
            "parameter": "HTP-c",
            "values": [
                {
                    "value": "6,31E-10",
                    "module": "A1-A3",
                    "scenario": null
                },
                {
                    "value": "0,00E+00",
                    "module": "A4",
                    "scenario": null
                },
                {
                    "value": "3,60E-11",
                    "module": "A5",
                    "scenario": null
                },
                {
                    "value": "0,00E+00",
                    "module": "C1",
                    "scenario": null
                },
                {
                    "value": "0,00E+00",
                    "module": "C2",
                    "scenario": null
                },
                {
                    "value": "8,10E-11",
                    "module": "C3",
                    "scenario": null
                },
                {
                    "value": "4,00E-12",
                    "module": "C4",
                    "scenario": null
                },
                {
                    "value": "-2,77E-10",
                    "module": "D",
                    "scenario": null
                }
            ]
        },
        {
            "parameter": "HTP-nc",
            "values": [
                {
                    "value": "1,90E-08",
                    "module": "A1-A3",
                    "scenario": null
                },
                {
                    "value": "8,22E-10",
                    "module": "A4",
                    "scenario": null
                },
                {
                    "value": "1,19E-09",
                    "module": "A5",
                    "scenario": null
                },
                {
                    "value": "0,00E+00",
                    "module": "C1",
                    "scenario": null
                },
                {
                    "value": "2,33E-10",
                    "module": "C2",
                    "scenario": null
                },
                {
                    "value": "3,22E-09",
                    "module": "C3",
                    "scenario": null
                },
                {
                    "value": "1,31E-10",
                    "module": "C4",
                    "scenario": null
                },
                {
                    "value": "-1,45E-08",
                    "module": "D",
                    "scenario": null
                }
            ]
        },
        {
            "parameter": "SQP",
            "values": [
                {
                    "value": "5,17E+00",
                    "module": "A1-A3",
                    "scenario": null
                },
                {
                    "value": "7,10E-01",
                    "module": "A4",
                    "scenario": null
                },
                {
                    "value": "3,19E-01",
                    "module": "A5",
                    "scenario": null
                },
                {
                    "value": "0,00E+00",
                    "module": "C1",
                    "scenario": null
                },
                {
                    "value": "2,01E-01",
                    "module": "C2",
                    "scenario": null
                },
                {
                    "value": "3,04E-02",
                    "module": "C3",
                    "scenario": null
                },
                {
                    "value": "1,93E-01",
                    "module": "C4",
                    "scenario": null
                },
                {
                    "value": "-1,86E+01",
                    "module": "D",
                    "scenario": null
                }
            ]
        },
        {
            "parameter": "IRP",
            "values": [
                {
                    "value": "6,78E-02",
                    "module": "A1-A3",
                    "scenario": null
                },
                {
                    "value": "4,44E-03",
                    "module": "A4",
                    "scenario": null
                },
                {
                    "value": "3,77E-03",
                    "module": "A5",
                    "scenario": null
                },
                {
                    "value": "0,00E+00",
                    "module": "C1",
                    "scenario": null
                },
                {
                    "value": "1,26E-03",
                    "module": "C2",
                    "scenario": null
                },
                {
                    "value": "4,28E-04",
                    "module": "C3",
                    "scenario": null
                },
                {
                    "value": "3,55E-04",
                    "module": "C4",
                    "scenario": null
                },
                {
                    "value": "-1,78E-02",
                    "module": "D",
                    "scenario": null
                }
            ]
        }
    ],
    "resource_use": [
        {
            "parameter": "PERE",
            "values": [
                {
                    "value": "5,42E+00",
                    "module": "A1-A3",
                    "scenario": null
                },
                {
                    "value": "1,45E-02",
                    "module": "A4",
                    "scenario": null
                },
                {
                    "value": "3,02E-01",
                    "module": "A5",
                    "scenario": null
                },
                {
                    "value": "0,00E+00",
                    "module": "C1",
                    "scenario": null
                },
                {
                    "value": "4,12E-03",
                    "module": "C2",
                    "scenario": null
                },
                {
                    "value": "7,60E-03",
                    "module": "C3",
                    "scenario": null
                },
                {
                    "value": "2,73E-03",
                    "module": "C4",
                    "scenario": null
                },
                {
                    "value": "-1,72E+01",
                    "module": "D",
                    "scenario": null
                }
            ]
        },
        {
            "parameter": "PERM",
            "values": [
                {
                    "value": "2,69E-01",
                    "module": "A1-A3",
                    "scenario": null
                },
                {
                    "value": "0,00E+00",
                    "module": "A4",
                    "scenario": null
                },
                {
                    "value": "-2,56E-01",
                    "module": "A5",
                    "scenario": null
                },
                {
                    "value": "0,00E+00",
                    "module": "C1",
                    "scenario": null
                },
                {
                    "value": "0,00E+00",
                    "module": "C2",
                    "scenario": null
                },
                {
                    "value": "0,00E+00",
                    "module": "C3",
                    "scenario": null
                },
                {
                    "value": "0,00E+00",
                    "module": "C4",
                    "scenario": null
                },
                {
                    "value": "0,00E+00",
                    "module": "D",
                    "scenario": null
                }
            ]
        },
        {
            "parameter": "PERT",
            "values": [
                {
                    "value": "5,69E+00",
                    "module": "A1-A3",
                    "scenario": null
                },
                {
                    "value": "1,45E-02",
                    "module": "A4",
                    "scenario": null
                },
                {
                    "value": "4,57E-02",
                    "module": "A5",
                    "scenario": null
                },
                {
                    "value": "0,00E+00",
                    "module": "C1",
                    "scenario": null
                },
                {
                    "value": "4,12E-03",
                    "module": "C2",
                    "scenario": null
                },
                {
                    "value": "7,60E-03",
                    "module": "C3",
                    "scenario": null
                },
                {
                    "value": "2,73E-03",
                    "module": "C4",
                    "scenario": null
                },
                {
                    "value": "-1,72E+01",
                    "module": "D",
                    "scenario": null
                }
            ]
        },
        {
            "parameter": "PENRE",
            "values": [
                {
                    "value": "5,72E+01",
                    "module": "A1-A3",
                    "scenario": null
                },
                {
                    "value": "1,02E+00",
                    "module": "A4",
                    "scenario": null
                },
                {
                    "value": "2,95E+00",
                    "module": "A5",
                    "scenario": null
                },
                {
                    "value": "0,00E+00",
                    "module": "C1",
                    "scenario": null
                },
                {
                    "value": "2,88E-01",
                    "module": "C2",
                    "scenario": null
                },
                {
                    "value": "2,36E-01",
                    "module": "C3",
                    "scenario": null
                },
                {
                    "value": "8,30E-02",
                    "module": "C4",
                    "scenario": null
                },
                {
                    "value": "-2,78E+00",
                    "module": "D",
                    "scenario": null
                }
            ]
        },
        {
            "parameter": "PENRM",
            "values": [
                {
                    "value": "4,16E+01",
                    "module": "A1-A3",
                    "scenario": null
                },
                {
                    "value": "0,00E+00",
                    "module": "A4",
                    "scenario": null
                },
                {
                    "value": "-6,95E-04",
                    "module": "A5",
                    "scenario": null
                },
                {
                    "value": "0,00E+00",
                    "module": "C1",
                    "scenario": null
                },
                {
                    "value": "0,00E+00",
                    "module": "C2",
                    "scenario": null
                },
                {
                    "value": "-4,16E+01",
                    "module": "C3",
                    "scenario": null
                },
                {
                    "value": "0,00E+00",
                    "module": "C4",
                    "scenario": null
                },
                {
                    "value": "0,00E+00",
                    "module": "D",
                    "scenario": null
                }
            ]
        },
        {
            "parameter": "PENRT",
            "values": [
                {
                    "value": "9,88E+01",
                    "module": "A1-A3",
                    "scenario": null
                },
                {
                    "value": "1,02E+00",
                    "module": "A4",
                    "scenario": null
                },
                {
                    "value": "2,95E+00",
                    "module": "A5",
                    "scenario": null
                },
                {
                    "value": "0,00E+00",
                    "module": "C1",
                    "scenario": null
                },
                {
                    "value": "2,88E-01",
                    "module": "C2",
                    "scenario": null
                },
                {
                    "value": "-4,14E+01",
                    "module": "C3",
                    "scenario": null
                },
                {
                    "value": "8,30E-02",
                    "module": "C4",
                    "scenario": null
                },
                {
                    "value": "-2,78E+00",
                    "module": "D",
                    "scenario": null
                }
            ]
        },
        {
            "parameter": "SM",
            "values": [
                {
                    "value": "1,73E-02",
                    "module": "A1-A3",
                    "scenario": null
                },
                {
                    "value": "0,00E+00",
                    "module": "A4",
                    "scenario": null
                },
                {
                    "value": "8,67E-04",
                    "module": "A5",
                    "scenario": null
                },
                {
                    "value": "0,00E+00",
                    "module": "C1",
                    "scenario": null
                },
                {
                    "value": "0,00E+00",
                    "module": "C2",
                    "scenario": null
                },
                {
                    "value": "0,00E+00",
                    "module": "C3",
                    "scenario": null
                },
                {
                    "value": "0,00E+00",
                    "module": "C4",
                    "scenario": null
                },
                {
                    "value": "0,00E+00",
                    "module": "D",
                    "scenario": null
                }
            ]
        },
        {
            "parameter": "RSF",
            "values": [
                {
                    "value": "8,26E-02",
                    "module": "A1-A3",
                    "scenario": null
                },
                {
                    "value": "5,20E-04",
                    "module": "A4",
                    "scenario": null
                },
                {
                    "value": "4,20E-03",
                    "module": "A5",
                    "scenario": null
                },
                {
                    "value": "0,00E+00",
                    "module": "C1",
                    "scenario": null
                },
                {
                    "value": "1,47E-04",
                    "module": "C2",
                    "scenario": null
                },
                {
                    "value": "2,27E-04",
                    "module": "C3",
                    "scenario": null
                },
                {
                    "value": "6,95E-05",
                    "module": "C4",
                    "scenario": null
                },
                {
                    "value": "-3,01E-03",
                    "module": "D",
                    "scenario": null
                }
            ]
        },
        {
            "parameter": "NRSF",
            "values": [
                {
                    "value": "2,02E-02",
                    "module": "A1-A3",
                    "scenario": null
                },
                {
                    "value": "1,86E-03",
                    "module": "A4",
                    "scenario": null
                },
                {
                    "value": "1,44E-03",
                    "module": "A5",
                    "scenario": null
                },
                {
                    "value": "0,00E+00",
                    "module": "C1",
                    "scenario": null
                },
                {
                    "value": "5,27E-04",
                    "module": "C2",
                    "scenario": null
                },
                {
                    "value": "0,00E+00",
                    "module": "C3",
                    "scenario": null
                },
                {
                    "value": "4,88E-03",
                    "module": "C4",
                    "scenario": null
                },
                {
                    "value": "-1,02E+00",
                    "module": "D",
                    "scenario": null
                }
            ]
        },
        {
            "parameter": "FW",
            "values": [
                {
                    "value": "5,78E-02",
                    "module": "A1-A3",
                    "scenario": null
                },
                {
                    "value": "1,09E-04",
                    "module": "A4",
                    "scenario": null
                },
                {
                    "value": "3,16E-03",
                    "module": "A5",
                    "scenario": null
                },
                {
                    "value": "0,00E+00",
                    "module": "C1",
                    "scenario": null
                },
                {
                    "value": "3,08E-05",
                    "module": "C2",
                    "scenario": null
                },
                {
                    "value": "6,87E-04",
                    "module": "C3",
                    "scenario": null
                },
                {
                    "value": "7,53E-05",
                    "module": "C4",
                    "scenario": null
                },
                {
                    "value": "-2,07E-02",
                    "module": "D",
                    "scenario": null
                }
            ]
        }
    ],
    "end_of_life_waste": [
        {
            "parameter": "HWD",
            "values": [
                {
                    "value": "2,69E-03",
                    "module": "A1-A3",
                    "scenario": null
                },
                {
                    "value": "5,24E-05",
                    "module": "A4",
                    "scenario": null
                },
                {
                    "value": "1,32E-02",
                    "module": "A5",
                    "scenario": null
                },
                {
                    "value": "0,00E+00",
                    "module": "C1",
                    "scenario": null
                },
                {
                    "value": "1,48E-05",
                    "module": "C2",
                    "scenario": null
                },
                {
                    "value": "0,00E+00",
                    "module": "C3",
                    "scenario": null
                },
                {
                    "value": "2,62E-01",
                    "module": "C4",
                    "scenario": null
                },
                {
                    "value": "-1,31E-04",
                    "module": "D",
                    "scenario": null
                }
            ]
        },
        {
            "parameter": "NHWD",
            "values": [
                {
                    "value": "1,78E-01",
                    "module": "A1-A3",
                    "scenario": null
                },
                {
                    "value": "4,94E-02",
                    "module": "A4",
                    "scenario": null
                },
                {
                    "value": "3,37E-02",
                    "module": "A5",
                    "scenario": null
                },
                {
                    "value": "0,00E+00",
                    "module": "C1",
                    "scenario": null
                },
                {
                    "value": "1,40E-02",
                    "module": "C2",
                    "scenario": null
                },
                {
                    "value": "0,00E+00",
                    "module": "C3",
                    "scenario": null
                },
                {
                    "value": "2,91E-02",
                    "module": "C4",
                    "scenario": null
                },
                {
                    "value": "-6,58E-02",
                    "module": "D",
                    "scenario": null
                }
            ]
        },
        {
            "parameter": "RWD",
            "values": [
                {
                    "value": "6,52E-05",
                    "module": "A1-A3",
                    "scenario": null
                },
                {
                    "value": "6,91E-06",
                    "module": "A4",
                    "scenario": null
                },
                {
                    "value": "3,75E-06",
                    "module": "A5",
                    "scenario": null
                },
                {
                    "value": "0,00E+00",
                    "module": "C1",
                    "scenario": null
                },
                {
                    "value": "1,96E-06",
                    "module": "C2",
                    "scenario": null
                },
                {
                    "value": "0,00E+00",
                    "module": "C3",
                    "scenario": null
                },
                {
                    "value": "5,08E-07",
                    "module": "C4",
                    "scenario": null
                },
                {
                    "value": "-1,46E-05",
                    "module": "D",
                    "scenario": null
                }
            ]
        }
    ],
    "end_of_life_flow": [
        {
            "parameter": "CRU",
            "values": [
                {
                    "value": "0,00E+00",
                    "module": "A1-A3",
                    "scenario": null
                },
                {
                    "value": "0,00E+00",
                    "module": "A4",
                    "scenario": null
                },
                {
                    "value": "0,00E+00",
                    "module": "A5",
                    "scenario": null
                },
                {
                    "value": "0,00E+00",
                    "module": "C1",
                    "scenario": null
                },
                {
                    "value": "0,00E+00",
                    "module": "C2",
                    "scenario": null
                },
                {
                    "value": "0,00E+00",
                    "module": "C3",
                    "scenario": null
                },
                {
                    "value": "0,00E+00",
                    "module": "C4",
                    "scenario": null
                },
                {
                    "value": "0,00E+00",
                    "module": "D",
                    "scenario": null
                }
            ]
        },
        {
            "parameter": "MFR",
            "values": [
                {
                    "value": "9,67E-03",
                    "module": "A1-A3",
                    "scenario": null
                },
                {
                    "value": "0,00E+00",
                    "module": "A4",
                    "scenario": null
                },
                {
                    "value": "1,91E-02",
                    "module": "A5",
                    "scenario": null
                },
                {
                    "value": "0,00E+00",
                    "module": "C1",
                    "scenario": null
                },
                {
                    "value": "0,00E+00",
                    "module": "C2",
                    "scenario": null
                },
                {
                    "value": "0,00E+00",
                    "module": "C3",
                    "scenario": null
                },
                {
                    "value": "0,00E+00",
                    "module": "C4",
                    "scenario": null
                },
                {
                    "value": "0,00E+00",
                    "module": "D",
                    "scenario": null
                }
            ]
        },
        {
            "parameter": "MER",
            "values": [
                {
                    "value": "5,88E-05",
                    "module": "A1-A3",
                    "scenario": null
                },
                {
                    "value": "0,00E+00",
                    "module": "A4",
                    "scenario": null
                },
                {
                    "value": "6,89E-02",
                    "module": "A5",
                    "scenario": null
                },
                {
                    "value": "0,00E+00",
                    "module": "C1",
                    "scenario": null
                },
                {
                    "value": "0,00E+00",
                    "module": "C2",
                    "scenario": null
                },
                {
                    "value": "1,35E+00",
                    "module": "C3",
                    "scenario": null
                },
                {
                    "value": "0,00E+00",
                    "module": "C4",
                    "scenario": null
                },
                {
                    "value": "0,00E+00",
                    "module": "D",
                    "scenario": null
                }
            ]
        },
        {
            "parameter": "EEE",
            "values": [
                {
                    "value": "6,11E-03",
                    "module": "A1-A3",
                    "scenario": null
                },
                {
                    "value": "0,00E+00",
                    "module": "A4",
                    "scenario": null
                },
                {
                    "value": "1,12E-01",
                    "module": "A5",
                    "scenario": null
                },
                {
                    "value": "0,00E+00",
                    "module": "C1",
                    "scenario": null
                },
                {
                    "value": "0,00E+00",
                    "module": "C2",
                    "scenario": null
                },
                {
                    "value": "2,22E+00",
                    "module": "C3",
                    "scenario": null
                },
                {
                    "value": "0,00E+00",
                    "module": "C4",
                    "scenario": null
                },
                {
                    "value": "0,00E+00",
                    "module": "D",
                    "scenario": null
                }
            ]
        },
        {
            "parameter": "EET",
            "values": [
                {
                    "value": "9,25E-02",
                    "module": "A1-A3",
                    "scenario": null
                },
                {
                    "value": "0,00E+00",
                    "module": "A4",
                    "scenario": null
                },
                {
                    "value": "1,70E+00",
                    "module": "A5",
                    "scenario": null
                },
                {
                    "value": "0,00E+00",
                    "module": "C1",
                    "scenario": null
                },
                {
                    "value": "0,00E+00",
                    "module": "C2",
                    "scenario": null
                },
                {
                    "value": "3,36E+01",
                    "module": "C3",
                    "scenario": null
                },
                {
                    "value": "0,00E+00",
                    "module": "C4",
                    "scenario": null
                },
                {
                    "value": "0,00E+00",
                    "module": "D",
                    "scenario": null
                }
            ]
        }
    ]
}