{"product_name":"Bewi Finland Oy EPS Lattia 300 Greenline","epd_id":"NEPD-7899-7570","declared_unit":{"unit":"ton","amount":1},"compliance":["EN 15804+A2","ISO 14025","ISO 21930"],"producer_name":"BEWI ASA,  Insulation and Construction","environmental_impact":[{"parameter":"GWP-total","unit":"kg CO2-eq","values":[{"value":"6,90E-01","module":"A1","scenario":null},{"value":"2,70E-02","module":"A2","scenario":null},{"value":"1,42E-01","module":"A3","scenario":null},{"value":"2,78E-02","module":"A4","scenario":null},{"value":"7,92E-04","module":"A5","scenario":null},{"value":"0,00E+00","module":"C1","scenario":null},{"value":"1,07E-02","module":"C2","scenario":null},{"value":"2,92E+00","module":"C3","scenario":null},{"value":"3,54E-03","module":"C4","scenario":null},{"value":"3,45E+00","module":"D","scenario":null},{"value":"8,59E-01","module":"A1A3","scenario":null}]},{"parameter":"GWP-fossil","unit":"kg CO2-eq","values":[{"value":"6,85E-01","module":"A1","scenario":null},{"value":"2,70E-02","module":"A2","scenario":null},{"value":"1,38E-01","module":"A3","scenario":null},{"value":"2,78E-02","module":"A4","scenario":null},{"value":"7,92E-04","module":"A5","scenario":null},{"value":"0,00E+00","module":"C1","scenario":null},{"value":"1,07E-02","module":"C2","scenario":null},{"value":"2,92E+00","module":"C3","scenario":null},{"value":"3,53E-03","module":"C4","scenario":null},{"value":"3,43E+00","module":"D","scenario":null},{"value":"8,50E-01","module":"A1A3","scenario":null}]},{"parameter":"GWP-biogenic","unit":"kg CO2-eq","values":[{"value":"2,60E-03","module":"A1","scenario":null},{"value":"1,15E-05","module":"A2","scenario":null},{"value":"2,59E-03","module":"A3","scenario":null},{"value":"1,15E-05","module":"A4","scenario":null},{"value":"1,09E-07","module":"A5","scenario":null},{"value":"0,00E+00","module":"C1","scenario":null},{"value":"4,95E-06","module":"C2","scenario":null},{"value":"2,01E-05","module":"C3","scenario":null},{"value":"4,03E-06","module":"C4","scenario":null},{"value":"2,36E-02","module":"D","scenario":null},{"value":"5,20E-03","module":"A1A3","scenario":null}]},{"parameter":"GWP-luluc","unit":"kg CO2-eq","values":[{"value":"2,58E-03","module":"A1","scenario":null},{"value":"8,21E-06","module":"A2","scenario":null},{"value":"8,97E-04","module":"A3","scenario":null},{"value":"9,88E-06","module":"A4","scenario":null},{"value":"6,07E-08","module":"A5","scenario":null},{"value":"0,00E+00","module":"C1","scenario":null},{"value":"4,63E-06","module":"C2","scenario":null},{"value":"3,19E-06","module":"C3","scenario":null},{"value":"8,54E-07","module":"C4","scenario":null},{"value":"-5,79E-03","module":"D","scenario":null},{"value":"3,48E-03","module":"A1A3","scenario":null}]},{"parameter":"ODP","unit":"kg CFC11-eq","values":[{"value":"1,38E-07","module":"A1","scenario":null},{"value":"6,50E-09","module":"A2","scenario":null},{"value":"1,49E-08","module":"A3","scenario":null},{"value":"6,29E-09","module":"A4","scenario":null},{"value":"4,80E-11","module":"A5","scenario":null},{"value":"0,00E+00","module":"C1","scenario":null},{"value":"2,35E-09","module":"C2","scenario":null},{"value":"2,09E-09","module":"C3","scenario":null},{"value":"1,30E-09","module":"C4","scenario":null},{"value":"-1,23E-02","module":"D","scenario":null},{"value":"1,59E-07","module":"A1A3","scenario":null}]},{"parameter":"AP","unit":"mol H+-eq","values":[{"value":"5,32E-03","module":"A1","scenario":null},{"value":"8,68E-05","module":"A2","scenario":null},{"value":"9,17E-04","module":"A3","scenario":null},{"value":"7,98E-05","module":"A4","scenario":null},{"value":"9,76E-07","module":"A5","scenario":null},{"value":"0,00E+00","module":"C1","scenario":null},{"value":"3,08E-05","module":"C2","scenario":null},{"value":"3,47E-04","module":"C3","scenario":null},{"value":"3,06E-05","module":"C4","scenario":null},{"value":"1,10E-02","module":"D","scenario":null},{"value":"6,32E-03","module":"A1A3","scenario":null}]},{"parameter":"POCP","unit":"kg NMVOC-eq","values":[{"value":"3,77E-03","module":"A1","scenario":null},{"value":"8,32E-05","module":"A2","scenario":null},{"value":"3,06E-02","module":"A3","scenario":null},{"value":"6,77E-05","module":"A4","scenario":null},{"value":"1,15E-06","module":"A5","scenario":null},{"value":"0,00E+00","module":"C1","scenario":null},{"value":"2,50E-05","module":"C2","scenario":null},{"value":"4,28E-04","module":"C3","scenario":null},{"value":"3,59E-05","module":"C4","scenario":null},{"value":"9,44E-03","module":"D","scenario":null},{"value":"3,44E-02","module":"A1A3","scenario":null}]},{"parameter":"ADPE","unit":"kg Sb-eq","values":[{"value":"7,82E-06","module":"A1","scenario":null},{"value":"4,80E-07","module":"A2","scenario":null},{"value":"1,05E-06","module":"A3","scenario":null},{"value":"7,67E-07","module":"A4","scenario":null},{"value":"4,22E-09","module":"A5","scenario":null},{"value":"0,00E+00","module":"C1","scenario":null},{"value":"3,86E-07","module":"C2","scenario":null},{"value":"9,01E-08","module":"C3","scenario":null},{"value":"3,13E-08","module":"C4","scenario":null},{"value":"-3,27E-07","module":"D","scenario":null},{"value":"9,35E-06","module":"A1A3","scenario":null}]},{"parameter":"ADPF","unit":"MJ","values":[{"value":"1,17E+01","module":"A1","scenario":null},{"value":"4,38E-01","module":"A2","scenario":null},{"value":"2,39E+00","module":"A3","scenario":null},{"value":"4,20E-01","module":"A4","scenario":null},{"value":"3,27E-03","module":"A5","scenario":null},{"value":"0,00E+00","module":"C1","scenario":null},{"value":"1,60E-01","module":"C2","scenario":null},{"value":"1,79E-01","module":"C3","scenario":null},{"value":"9,45E-02","module":"C4","scenario":null},{"value":"7,72E+01","module":"D","scenario":null},{"value":"1,45E+01","module":"A1A3","scenario":null}]},{"parameter":"WDP","unit":"m3 world-eq. Deprived","values":[{"value":"1,24E+00","module":"A1","scenario":null},{"value":"3,36E-01","module":"A2","scenario":null},{"value":"1,17E+02","module":"A3","scenario":null},{"value":"4,06E-01","module":"A4","scenario":null},{"value":"1,15E-02","module":"A5","scenario":null},{"value":"0,00E+00","module":"C1","scenario":null},{"value":"1,91E-01","module":"C2","scenario":null},{"value":"3,97E-01","module":"C3","scenario":null},{"value":"5,88E-01","module":"C4","scenario":null},{"value":"-5,20E+00","module":"D","scenario":null},{"value":"1,19E+02","module":"A1A3","scenario":null}]},{"parameter":"EP-freshwater","unit":"kg P-eq","values":[{"value":"1,37E-05","module":"A1","scenario":null},{"value":"2,14E-07","module":"A2","scenario":null},{"value":"4,51E-06","module":"A3","scenario":null},{"value":"2,22E-07","module":"A4","scenario":null},{"value":"1,63E-09","module":"A5","scenario":null},{"value":"0,00E+00","module":"C1","scenario":null},{"value":"9,82E-08","module":"C2","scenario":null},{"value":"2,06E-07","module":"C3","scenario":null},{"value":"4,03E-08","module":"C4","scenario":null},{"value":"4,85E-05","module":"D","scenario":null},{"value":"1,84E-05","module":"A1A3","scenario":null}]},{"parameter":"EP-marine","unit":"kg N-eq","values":[{"value":"1,16E-03","module":"A1","scenario":null},{"value":"1,90E-05","module":"A2","scenario":null},{"value":"1,86E-04","module":"A3","scenario":null},{"value":"1,58E-05","module":"A4","scenario":null},{"value":"8,93E-07","module":"A5","scenario":null},{"value":"0,00E+00","module":"C1","scenario":null},{"value":"5,82E-06","module":"C2","scenario":null},{"value":"1,67E-04","module":"C3","scenario":null},{"value":"1,14E-05","module":"C4","scenario":null},{"value":"1,41E-03","module":"D","scenario":null},{"value":"1,36E-03","module":"A1A3","scenario":null}]},{"parameter":"EP-terrestrial","unit":"mol N-eq.","values":[{"value":"1,28E-02","module":"A1","scenario":null},{"value":"2,12E-04","module":"A2","scenario":null},{"value":"2,88E-03","module":"A3","scenario":null},{"value":"1,77E-04","module":"A4","scenario":null},{"value":"3,50E-06","module":"A5","scenario":null},{"value":"0,00E+00","module":"C1","scenario":null},{"value":"6,54E-05","module":"C2","scenario":null},{"value":"1,79E-03","module":"C3","scenario":null},{"value":"1,25E-04","module":"C4","scenario":null},{"value":"1,52E-02","module":"D","scenario":null},{"value":"1,59E-02","module":"A1A3","scenario":null}]},{"parameter":"GWP-IOBC","unit":"kg CO2-eq","values":[{"value":"6,95E-01","module":"A1","scenario":null},{"value":"2,70E-02","module":"A2","scenario":null},{"value":"1,64E-01","module":"A3","scenario":null},{"value":"2,78E-02","module":"A4","scenario":null},{"value":"7,92E-04","module":"A5","scenario":null},{"value":"0,00E+00","module":"C1","scenario":null},{"value":"1,07E-02","module":"C2","scenario":null},{"value":"2,92E+00","module":"C3","scenario":null},{"value":"3,54E-03","module":"C4","scenario":null},{"value":"3,45E+00","module":"D","scenario":null},{"value":"8,86E-01","module":"A1A3","scenario":null}]}],"additional_environmental_impact":[{"parameter":"PM","unit":"Disease incidence","values":[{"value":"3,55E-08","module":"A1","scenario":null},{"value":"2,47E-09","module":"A2","scenario":null},{"value":"7,17E-09","module":"A3","scenario":null},{"value":"1,70E-09","module":"A4","scenario":null},{"value":"1,80E-11","module":"A5","scenario":null},{"value":"0,00E+00","module":"C1","scenario":null},{"value":"6,00E-10","module":"C2","scenario":null},{"value":"1,46E-09","module":"C3","scenario":null},{"value":"6,49E-10","module":"C4","scenario":null},{"value":"3,13E-08","module":"D","scenario":null},{"value":"4,51E-08","module":"A1A3","scenario":null}]},{"parameter":"ETP-fw","unit":"CTUe","values":[{"value":"1,06E+01","module":"A1","scenario":null},{"value":"3,20E-01","module":"A2","scenario":null},{"value":"5,19E+00","module":"A3","scenario":null},{"value":"3,11E-01","module":"A4","scenario":null},{"value":"3,12E-03","module":"A5","scenario":null},{"value":"0,00E+00","module":"C1","scenario":null},{"value":"1,25E-01","module":"C2","scenario":null},{"value":"4,31E-01","module":"C3","scenario":null},{"value":"5,32E-02","module":"C4","scenario":null},{"value":"1,41E+00","module":"D","scenario":null},{"value":"1,61E+01","module":"A1A3","scenario":null}]},{"parameter":"HTP-c","unit":"CTUh","values":[{"value":"1,26E-10","module":"A1","scenario":null},{"value":"0,00E+00","module":"A2","scenario":null},{"value":"9,00E-11","module":"A3","scenario":null},{"value":"0,00E+00","module":"A4","scenario":null},{"value":"0,00E+00","module":"A5","scenario":null},{"value":"0,00E+00","module":"C1","scenario":null},{"value":"0,00E+00","module":"C2","scenario":null},{"value":"1,23E-10","module":"C3","scenario":null},{"value":"2,00E-12","module":"C4","scenario":null},{"value":"4,99E-10","module":"D","scenario":null},{"value":"2,16E-10","module":"A1A3","scenario":null}]},{"parameter":"HTP-nc","unit":"CTUh","values":[{"value":"6,96E-09","module":"A1","scenario":null},{"value":"3,09E-10","module":"A2","scenario":null},{"value":"2,57E-09","module":"A3","scenario":null},{"value":"3,40E-10","module":"A4","scenario":null},{"value":"3,00E-12","module":"A5","scenario":null},{"value":"0,00E+00","module":"C1","scenario":null},{"value":"1,50E-10","module":"C2","scenario":null},{"value":"4,85E-09","module":"C3","scenario":null},{"value":"4,10E-11","module":"C4","scenario":null},{"value":"-5,08E-09","module":"D","scenario":null},{"value":"9,84E-09","module":"A1A3","scenario":null}]},{"parameter":"SQP","unit":"-","values":[{"value":"1,02E+01","module":"A1","scenario":null},{"value":"5,02E-01","module":"A2","scenario":null},{"value":"1,54E+01","module":"A3","scenario":null},{"value":"2,94E-01","module":"A4","scenario":null},{"value":"5,70E-03","module":"A5","scenario":null},{"value":"0,00E+00","module":"C1","scenario":null},{"value":"9,51E-02","module":"C2","scenario":null},{"value":"2,13E-02","module":"C3","scenario":null},{"value":"3,62E-01","module":"C4","scenario":null},{"value":"-1,60E+01","module":"D","scenario":null},{"value":"2,61E+01","module":"A1A3","scenario":null}]},{"parameter":"IRP","unit":"kBq U235-eq","values":[{"value":"4,22E-02","module":"A1","scenario":null},{"value":"1,91E-03","module":"A2","scenario":null},{"value":"5,28E-02","module":"A3","scenario":null},{"value":"1,84E-03","module":"A4","scenario":null},{"value":"1,48E-05","module":"A5","scenario":null},{"value":"0,00E+00","module":"C1","scenario":null},{"value":"6,99E-04","module":"C2","scenario":null},{"value":"2,99E-04","module":"C3","scenario":null},{"value":"4,32E-04","module":"C4","scenario":null},{"value":"-1,28E-02","module":"D","scenario":null},{"value":"9,69E-02","module":"A1A3","scenario":null}]}],"resource_use":[{"parameter":"PERE","unit":"MJ","values":[{"value":"3,21E+00","module":"A1","scenario":null},{"value":"5,51E-03","module":"A2","scenario":null},{"value":"3,73E+00","module":"A3","scenario":null},{"value":"6,01E-03","module":"A4","scenario":null},{"value":"8,25E-05","module":"A5","scenario":null},{"value":"0,00E+00","module":"C1","scenario":null},{"value":"2,72E-03","module":"C2","scenario":null},{"value":"5,14E-03","module":"C3","scenario":null},{"value":"3,41E-03","module":"C4","scenario":null},{"value":"-1,29E+01","module":"D","scenario":null},{"value":"6,94E+00","module":"A1A3","scenario":null}]},{"parameter":"PERM","unit":"","values":[{"value":"0,00E+00","module":"A1","scenario":null},{"value":"0,00E+00","module":"A2","scenario":null},{"value":"0,00E+00","module":"A3","scenario":null},{"value":"0,00E+00","module":"A4","scenario":null},{"value":"0,00E+00","module":"A5","scenario":null},{"value":"0,00E+00","module":"C1","scenario":null},{"value":"0,00E+00","module":"C2","scenario":null},{"value":"0,00E+00","module":"C3","scenario":null},{"value":"0,00E+00","module":"C4","scenario":null},{"value":"0,00E+00","module":"D","scenario":null},{"value":"0,00E+00","module":"A1A3","scenario":null}]},{"parameter":"PERT","unit":"MJ","values":[{"value":"3,21E+00","module":"A1","scenario":null},{"value":"5,51E-03","module":"A2","scenario":null},{"value":"3,73E+00","module":"A3","scenario":null},{"value":"6,01E-03","module":"A4","scenario":null},{"value":"8,25E-05","module":"A5","scenario":null},{"value":"0,00E+00","module":"C1","scenario":null},{"value":"2,72E-03","module":"C2","scenario":null},{"value":"5,14E-03","module":"C3","scenario":null},{"value":"3,41E-03","module":"C4","scenario":null},{"value":"-1,29E+01","module":"D","scenario":null},{"value":"6,94E+00","module":"A1A3","scenario":null}]},{"parameter":"PENRE","unit":"MJ","values":[{"value":"1,11E+01","module":"A1","scenario":null},{"value":"4,38E-01","module":"A2","scenario":null},{"value":"2,83E+00","module":"A3","scenario":null},{"value":"4,20E-01","module":"A4","scenario":null},{"value":"3,27E-03","module":"A5","scenario":null},{"value":"0,00E+00","module":"C1","scenario":null},{"value":"1,60E-01","module":"C2","scenario":null},{"value":"1,79E-01","module":"C3","scenario":null},{"value":"9,45E-02","module":"C4","scenario":null},{"value":"7,73E+01","module":"D","scenario":null},{"value":"1,43E+01","module":"A1A3","scenario":null}]},{"parameter":"PENRM","unit":"MJ","values":[{"value":"6,45E-01","module":"A1","scenario":null},{"value":"0,00E+00","module":"A2","scenario":null},{"value":"0,00E+00","module":"A3","scenario":null},{"value":"0,00E+00","module":"A4","scenario":null},{"value":"0,00E+00","module":"A5","scenario":null},{"value":"0,00E+00","module":"C1","scenario":null},{"value":"0,00E+00","module":"C2","scenario":null},{"value":"0,00E+00","module":"C3","scenario":null},{"value":"0,00E+00","module":"C4","scenario":null},{"value":"0,00E+00","module":"D","scenario":null},{"value":"6,45E-01","module":"A1A3","scenario":null}]},{"parameter":"PENRT","unit":"MJ","values":[{"value":"1,17E+01","module":"A1","scenario":null},{"value":"4,38E-01","module":"A2","scenario":null},{"value":"2,83E+00","module":"A3","scenario":null},{"value":"4,20E-01","module":"A4","scenario":null},{"value":"3,27E-03","module":"A5","scenario":null},{"value":"0,00E+00","module":"C1","scenario":null},{"value":"1,60E-01","module":"C2","scenario":null},{"value":"1,79E-01","module":"C3","scenario":null},{"value":"9,45E-02","module":"C4","scenario":null},{"value":"7,73E+01","module":"D","scenario":null},{"value":"1,50E+01","module":"A1A3","scenario":null}]},{"parameter":"SM","unit":"kg","values":[{"value":"1,05E+00","module":"A1","scenario":null},{"value":"0,00E+00","module":"A2","scenario":null},{"value":"0,00E+00","module":"A3","scenario":null},{"value":"0,00E+00","module":"A4","scenario":null},{"value":"0,00E+00","module":"A5","scenario":null},{"value":"0,00E+00","module":"C1","scenario":null},{"value":"0,00E+00","module":"C2","scenario":null},{"value":"0,00E+00","module":"C3","scenario":null},{"value":"0,00E+00","module":"C4","scenario":null},{"value":"0,00E+00","module":"D","scenario":null},{"value":"1,05E+00","module":"A1A3","scenario":null}]},{"parameter":"RSF","unit":"MJ","values":[{"value":"5,79E-03","module":"A1","scenario":null},{"value":"1,93E-04","module":"A2","scenario":null},{"value":"7,68E-02","module":"A3","scenario":null},{"value":"2,15E-04","module":"A4","scenario":null},{"value":"2,16E-06","module":"A5","scenario":null},{"value":"0,00E+00","module":"C1","scenario":null},{"value":"9,82E-05","module":"C2","scenario":null},{"value":"1,43E-04","module":"C3","scenario":null},{"value":"7,12E-05","module":"C4","scenario":null},{"value":"-1,35E-03","module":"D","scenario":null},{"value":"8,28E-02","module":"A1A3","scenario":null}]},{"parameter":"NRSF","unit":"MJ","values":[{"value":"1,05E-02","module":"A1","scenario":null},{"value":"6,46E-04","module":"A2","scenario":null},{"value":"2,50E-02","module":"A3","scenario":null},{"value":"7,69E-04","module":"A4","scenario":null},{"value":"5,66E-06","module":"A5","scenario":null},{"value":"0,00E+00","module":"C1","scenario":null},{"value":"3,57E-04","module":"C2","scenario":null},{"value":"0,00E+00","module":"C3","scenario":null},{"value":"4,48E-04","module":"C4","scenario":null},{"value":"-8,84E-01","module":"D","scenario":null},{"value":"3,62E-02","module":"A1A3","scenario":null}]},{"parameter":"FW","unit":"m3","values":[{"value":"1,80E-02","module":"A1","scenario":null},{"value":"4,98E-05","module":"A2","scenario":null},{"value":"3,42E-03","module":"A3","scenario":null},{"value":"4,49E-05","module":"A4","scenario":null},{"value":"1,73E-06","module":"A5","scenario":null},{"value":"0,00E+00","module":"C1","scenario":null},{"value":"1,90E-05","module":"C2","scenario":null},{"value":"5,06E-04","module":"C3","scenario":null},{"value":"1,16E-04","module":"C4","scenario":null},{"value":"5,63E-02","module":"D","scenario":null},{"value":"2,15E-02","module":"A1A3","scenario":null}]}],"end_of_life_waste":[{"parameter":"HWD","unit":"kg","values":[{"value":"3,43E-03","module":"A1","scenario":null},{"value":"2,40E-05","module":"A2","scenario":null},{"value":"8,08E-04","module":"A3","scenario":null},{"value":"2,17E-05","module":"A4","scenario":null},{"value":"0,00E+00","module":"A5","scenario":null},{"value":"0,00E+00","module":"C1","scenario":null},{"value":"8,85E-06","module":"C2","scenario":null},{"value":"0,00E+00","module":"C3","scenario":null},{"value":"2,36E-03","module":"C4","scenario":null},{"value":"1,39E-03","module":"D","scenario":null},{"value":"4,26E-03","module":"A1A3","scenario":null}]},{"parameter":"NHWD","unit":"kg","values":[{"value":"4,61E-01","module":"A1","scenario":null},{"value":"3,81E-02","module":"A2","scenario":null},{"value":"1,22E-02","module":"A3","scenario":null},{"value":"2,04E-02","module":"A4","scenario":null},{"value":"1,00E-02","module":"A5","scenario":null},{"value":"0,00E+00","module":"C1","scenario":null},{"value":"6,31E-03","module":"C2","scenario":null},{"value":"0,00E+00","module":"C3","scenario":null},{"value":"4,14E-01","module":"C4","scenario":null},{"value":"-8,84E-03","module":"D","scenario":null},{"value":"5,12E-01","module":"A1A3","scenario":null}]},{"parameter":"RWD","unit":"kg","values":[{"value":"6,24E-05","module":"A1","scenario":null},{"value":"2,99E-06","module":"A2","scenario":null},{"value":"2,54E-05","module":"A3","scenario":null},{"value":"2,86E-06","module":"A4","scenario":null},{"value":"0,00E+00","module":"A5","scenario":null},{"value":"0,00E+00","module":"C1","scenario":null},{"value":"1,08E-06","module":"C2","scenario":null},{"value":"0,00E+00","module":"C3","scenario":null},{"value":"7,80E-09","module":"C4","scenario":null},{"value":"-1,11E-05","module":"D","scenario":null},{"value":"9,08E-05","module":"A1A3","scenario":null}]}],"end_of_life_flow":[{"parameter":"CRU","unit":"kg","values":[{"value":"0,00E+00","module":"A1","scenario":null},{"value":"0,00E+00","module":"A2","scenario":null},{"value":"0,00E+00","module":"A3","scenario":null},{"value":"0,00E+00","module":"A4","scenario":null},{"value":"0,00E+00","module":"A5","scenario":null},{"value":"0,00E+00","module":"C1","scenario":null},{"value":"0,00E+00","module":"C2","scenario":null},{"value":"0,00E+00","module":"C3","scenario":null},{"value":"0,00E+00","module":"C4","scenario":null},{"value":"0,00E+00","module":"D","scenario":null},{"value":"0,00E+00","module":"A1A3","scenario":null}]},{"parameter":"MFR","unit":"kg","values":[{"value":"0,00E+00","module":"A1","scenario":null},{"value":"0,00E+00","module":"A2","scenario":null},{"value":"9,28E-04","module":"A3","scenario":null},{"value":"0,00E+00","module":"A4","scenario":null},{"value":"5,10E-03","module":"A5","scenario":null},{"value":"0,00E+00","module":"C1","scenario":null},{"value":"0,00E+00","module":"C2","scenario":null},{"value":"4,00E-02","module":"C3","scenario":null},{"value":"0,00E+00","module":"C4","scenario":null},{"value":"0,00E+00","module":"D","scenario":null},{"value":"9,28E-04","module":"A1A3","scenario":null}]},{"parameter":"MER","unit":"kg","values":[{"value":"0,00E+00","module":"A1","scenario":null},{"value":"0,00E+00","module":"A2","scenario":null},{"value":"1,23E-03","module":"A3","scenario":null},{"value":"0,00E+00","module":"A4","scenario":null},{"value":"5,00E-07","module":"A5","scenario":null},{"value":"0,00E+00","module":"C1","scenario":null},{"value":"0,00E+00","module":"C2","scenario":null},{"value":"9,15E-01","module":"C3","scenario":null},{"value":"0,00E+00","module":"C4","scenario":null},{"value":"0,00E+00","module":"D","scenario":null},{"value":"1,23E-03","module":"A1A3","scenario":null}]},{"parameter":"EEE","unit":"MJ","values":[{"value":"0,00E+00","module":"A1","scenario":null},{"value":"0,00E+00","module":"A2","scenario":null},{"value":"8,06E-04","module":"A3","scenario":null},{"value":"0,00E+00","module":"A4","scenario":null},{"value":"7,68E-07","module":"A5","scenario":null},{"value":"0,00E+00","module":"C1","scenario":null},{"value":"0,00E+00","module":"C2","scenario":null},{"value":"1,61E+00","module":"C3","scenario":null},{"value":"0,00E+00","module":"C4","scenario":null},{"value":"0,00E+00","module":"D","scenario":null},{"value":"8,06E-04","module":"A1A3","scenario":null}]},{"parameter":"EET","unit":"MJ","values":[{"value":"0,00E+00","module":"A1","scenario":null},{"value":"0,00E+00","module":"A2","scenario":null},{"value":"1,22E-02","module":"A3","scenario":null},{"value":"0,00E+00","module":"A4","scenario":null},{"value":"1,16E-05","module":"A5","scenario":null},{"value":"0,00E+00","module":"C1","scenario":null},{"value":"0,00E+00","module":"C2","scenario":null},{"value":"2,44E+01","module":"C3","scenario":null},{"value":"0,00E+00","module":"C4","scenario":null},{"value":"0,00E+00","module":"D","scenario":null},{"value":"1,22E-02","module":"A1A3","scenario":null}]}]}