{
    "product_name": "Envistar Flex 360 with thermal wheel and controls",
    "epd_id": "NEPD-8749-8398",
    "declared_unit": {
        "unit": "stk",
        "amount": 1.0
    },
    "compliance": [
        "EN 15804+A2",
        "ISO 14025",
        "ISO 21930"
    ],
    "producer_name": "IV Produkt AB",
    "environmental_impact": [
        {
            "parameter": "GWP-total",
            "values": [
                {
                    "value": "4,37E+03",
                    "module": "A1-A3",
                    "scenario": null
                },
                {
                    "value": "3,72E+01",
                    "module": "A4",
                    "scenario": null
                },
                {
                    "value": "0,00E+00",
                    "module": "C1",
                    "scenario": null
                },
                {
                    "value": "1,16E+01",
                    "module": "C2",
                    "scenario": null
                },
                {
                    "value": "2,12E+02",
                    "module": "C3",
                    "scenario": null
                },
                {
                    "value": "6,34E+00",
                    "module": "C4",
                    "scenario": null
                },
                {
                    "value": "-1,94E+03",
                    "module": "D",
                    "scenario": null
                }
            ]
        },
        {
            "parameter": "GWP-fossil",
            "values": [
                {
                    "value": "4,33E+03",
                    "module": "A1-A3",
                    "scenario": null
                },
                {
                    "value": "3,72E+01",
                    "module": "A4",
                    "scenario": null
                },
                {
                    "value": "0,00E+00",
                    "module": "C1",
                    "scenario": null
                },
                {
                    "value": "1,16E+01",
                    "module": "C2",
                    "scenario": null
                },
                {
                    "value": "2,11E+02",
                    "module": "C3",
                    "scenario": null
                },
                {
                    "value": "6,33E+00",
                    "module": "C4",
                    "scenario": null
                },
                {
                    "value": "-1,90E+03",
                    "module": "D",
                    "scenario": null
                }
            ]
        },
        {
            "parameter": "GWP-biogenic",
            "values": [
                {
                    "value": "2,12E+01",
                    "module": "A1-A3",
                    "scenario": null
                },
                {
                    "value": "1,57E-02",
                    "module": "A4",
                    "scenario": null
                },
                {
                    "value": "0,00E+00",
                    "module": "C1",
                    "scenario": null
                },
                {
                    "value": "4,81E-03",
                    "module": "C2",
                    "scenario": null
                },
                {
                    "value": "3,30E-01",
                    "module": "C3",
                    "scenario": null
                },
                {
                    "value": "4,39E-03",
                    "module": "C4",
                    "scenario": null
                },
                {
                    "value": "-7,33E+00",
                    "module": "D",
                    "scenario": null
                }
            ]
        },
        {
            "parameter": "GWP-luluc",
            "values": [
                {
                    "value": "1,48E+01",
                    "module": "A1-A3",
                    "scenario": null
                },
                {
                    "value": "1,22E-02",
                    "module": "A4",
                    "scenario": null
                },
                {
                    "value": "0,00E+00",
                    "module": "C1",
                    "scenario": null
                },
                {
                    "value": "4,13E-03",
                    "module": "C2",
                    "scenario": null
                },
                {
                    "value": "3,91E-02",
                    "module": "C3",
                    "scenario": null
                },
                {
                    "value": "7,88E-03",
                    "module": "C4",
                    "scenario": null
                },
                {
                    "value": "-2,90E+01",
                    "module": "D",
                    "scenario": null
                }
            ]
        },
        {
            "parameter": "ODP",
            "values": [
                {
                    "value": "3,47E-04",
                    "module": "A1-A3",
                    "scenario": null
                },
                {
                    "value": "8,72E-06",
                    "module": "A4",
                    "scenario": null
                },
                {
                    "value": "0,00E+00",
                    "module": "C1",
                    "scenario": null
                },
                {
                    "value": "2,63E-06",
                    "module": "C2",
                    "scenario": null
                },
                {
                    "value": "1,56E-05",
                    "module": "C3",
                    "scenario": null
                },
                {
                    "value": "4,62E-07",
                    "module": "C4",
                    "scenario": null
                },
                {
                    "value": "-1,32E-01",
                    "module": "D",
                    "scenario": null
                }
            ]
        },
        {
            "parameter": "AP",
            "values": [
                {
                    "value": "3,95E+01",
                    "module": "A1-A3",
                    "scenario": null
                },
                {
                    "value": "1,14E-01",
                    "module": "A4",
                    "scenario": null
                },
                {
                    "value": "0,00E+00",
                    "module": "C1",
                    "scenario": null
                },
                {
                    "value": "3,34E-02",
                    "module": "C2",
                    "scenario": null
                },
                {
                    "value": "2,09E-01",
                    "module": "C3",
                    "scenario": null
                },
                {
                    "value": "1,78E-02",
                    "module": "C4",
                    "scenario": null
                },
                {
                    "value": "-1,69E+01",
                    "module": "D",
                    "scenario": null
                }
            ]
        },
        {
            "parameter": "POCP",
            "values": [
                {
                    "value": "1,87E+01",
                    "module": "A1-A3",
                    "scenario": null
                },
                {
                    "value": "1,04E-01",
                    "module": "A4",
                    "scenario": null
                },
                {
                    "value": "0,00E+00",
                    "module": "C1",
                    "scenario": null
                },
                {
                    "value": "2,83E-02",
                    "module": "C2",
                    "scenario": null
                },
                {
                    "value": "1,40E-01",
                    "module": "C3",
                    "scenario": null
                },
                {
                    "value": "1,72E-02",
                    "module": "C4",
                    "scenario": null
                },
                {
                    "value": "-7,40E+00",
                    "module": "D",
                    "scenario": null
                }
            ]
        },
        {
            "parameter": "ADPE",
            "values": [
                {
                    "value": "1,31E+00",
                    "module": "A1-A3",
                    "scenario": null
                },
                {
                    "value": "8,30E-04",
                    "module": "A4",
                    "scenario": null
                },
                {
                    "value": "0,00E+00",
                    "module": "C1",
                    "scenario": null
                },
                {
                    "value": "3,21E-04",
                    "module": "C2",
                    "scenario": null
                },
                {
                    "value": "5,01E-04",
                    "module": "C3",
                    "scenario": null
                },
                {
                    "value": "1,80E-05",
                    "module": "C4",
                    "scenario": null
                },
                {
                    "value": "-1,12E-01",
                    "module": "D",
                    "scenario": null
                }
            ]
        },
        {
            "parameter": "ADPF",
            "values": [
                {
                    "value": "5,44E+04",
                    "module": "A1-A3",
                    "scenario": null
                },
                {
                    "value": "5,85E+02",
                    "module": "A4",
                    "scenario": null
                },
                {
                    "value": "0,00E+00",
                    "module": "C1",
                    "scenario": null
                },
                {
                    "value": "1,76E+02",
                    "module": "C2",
                    "scenario": null
                },
                {
                    "value": "5,76E+02",
                    "module": "C3",
                    "scenario": null
                },
                {
                    "value": "4,51E+01",
                    "module": "C4",
                    "scenario": null
                },
                {
                    "value": "-2,28E+04",
                    "module": "D",
                    "scenario": null
                }
            ]
        },
        {
            "parameter": "WDP",
            "values": [
                {
                    "value": "5,45E+05",
                    "module": "A1-A3",
                    "scenario": null
                },
                {
                    "value": "5,00E+02",
                    "module": "A4",
                    "scenario": null
                },
                {
                    "value": "0,00E+00",
                    "module": "C1",
                    "scenario": null
                },
                {
                    "value": "1,70E+02",
                    "module": "C2",
                    "scenario": null
                },
                {
                    "value": "2,14E+03",
                    "module": "C3",
                    "scenario": null
                },
                {
                    "value": "7,25E+02",
                    "module": "C4",
                    "scenario": null
                },
                {
                    "value": "-8,50E+05",
                    "module": "D",
                    "scenario": null
                }
            ]
        },
        {
            "parameter": "EP-freshwater",
            "values": [
                {
                    "value": "2,89E-01",
                    "module": "A1-A3",
                    "scenario": null
                },
                {
                    "value": "2,97E-04",
                    "module": "A4",
                    "scenario": null
                },
                {
                    "value": "0,00E+00",
                    "module": "C1",
                    "scenario": null
                },
                {
                    "value": "9,28E-05",
                    "module": "C2",
                    "scenario": null
                },
                {
                    "value": "3,20E-03",
                    "module": "C3",
                    "scenario": null
                },
                {
                    "value": "9,03E-05",
                    "module": "C4",
                    "scenario": null
                },
                {
                    "value": "-1,08E-01",
                    "module": "D",
                    "scenario": null
                }
            ]
        },
        {
            "parameter": "EP-marine",
            "values": [
                {
                    "value": "5,04E+00",
                    "module": "A1-A3",
                    "scenario": null
                },
                {
                    "value": "2,39E-02",
                    "module": "A4",
                    "scenario": null
                },
                {
                    "value": "0,00E+00",
                    "module": "C1",
                    "scenario": null
                },
                {
                    "value": "6,61E-03",
                    "module": "C2",
                    "scenario": null
                },
                {
                    "value": "4,52E-02",
                    "module": "C3",
                    "scenario": null
                },
                {
                    "value": "4,96E-03",
                    "module": "C4",
                    "scenario": null
                },
                {
                    "value": "-1,87E+00",
                    "module": "D",
                    "scenario": null
                }
            ]
        },
        {
            "parameter": "EP-terrestrial",
            "values": [
                {
                    "value": "8,78E+01",
                    "module": "A1-A3",
                    "scenario": null
                },
                {
                    "value": "2,67E-01",
                    "module": "A4",
                    "scenario": null
                },
                {
                    "value": "0,00E+00",
                    "module": "C1",
                    "scenario": null
                },
                {
                    "value": "7,39E-02",
                    "module": "C2",
                    "scenario": null
                },
                {
                    "value": "5,03E-01",
                    "module": "C3",
                    "scenario": null
                },
                {
                    "value": "5,49E-02",
                    "module": "C4",
                    "scenario": null
                },
                {
                    "value": "-2,11E+01",
                    "module": "D",
                    "scenario": null
                }
            ]
        }
    ],
    "additional_environmental_impact": [
        {
            "parameter": "PM",
            "values": [
                {
                    "value": "3,84E-04",
                    "module": "A1-A3",
                    "scenario": null
                },
                {
                    "value": "2,90E-06",
                    "module": "A4",
                    "scenario": null
                },
                {
                    "value": "0,00E+00",
                    "module": "C1",
                    "scenario": null
                },
                {
                    "value": "7,11E-07",
                    "module": "C2",
                    "scenario": null
                },
                {
                    "value": "3,05E-06",
                    "module": "C3",
                    "scenario": null
                },
                {
                    "value": "2,17E-07",
                    "module": "C4",
                    "scenario": null
                },
                {
                    "value": "-1,43E-04",
                    "module": "D",
                    "scenario": null
                }
            ]
        },
        {
            "parameter": "ETP-fw",
            "values": [
                {
                    "value": "2,31E+05",
                    "module": "A1-A3",
                    "scenario": null
                },
                {
                    "value": "4,31E+02",
                    "module": "A4",
                    "scenario": null
                },
                {
                    "value": "0,00E+00",
                    "module": "C1",
                    "scenario": null
                },
                {
                    "value": "1,30E+02",
                    "module": "C2",
                    "scenario": null
                },
                {
                    "value": "2,92E+03",
                    "module": "C3",
                    "scenario": null
                },
                {
                    "value": "8,67E+03",
                    "module": "C4",
                    "scenario": null
                },
                {
                    "value": "-7,91E+04",
                    "module": "D",
                    "scenario": null
                }
            ]
        },
        {
            "parameter": "HTP-c",
            "values": [
                {
                    "value": "1,74E-05",
                    "module": "A1-A3",
                    "scenario": null
                },
                {
                    "value": "0,00E+00",
                    "module": "A4",
                    "scenario": null
                },
                {
                    "value": "0,00E+00",
                    "module": "C1",
                    "scenario": null
                },
                {
                    "value": "0,00E+00",
                    "module": "C2",
                    "scenario": null
                },
                {
                    "value": "1,97E-07",
                    "module": "C3",
                    "scenario": null
                },
                {
                    "value": "1,96E-08",
                    "module": "C4",
                    "scenario": null
                },
                {
                    "value": "-5,64E-06",
                    "module": "D",
                    "scenario": null
                }
            ]
        },
        {
            "parameter": "HTP-nc",
            "values": [
                {
                    "value": "2,82E-04",
                    "module": "A1-A3",
                    "scenario": null
                },
                {
                    "value": "4,40E-07",
                    "module": "A4",
                    "scenario": null
                },
                {
                    "value": "0,00E+00",
                    "module": "C1",
                    "scenario": null
                },
                {
                    "value": "1,42E-07",
                    "module": "C2",
                    "scenario": null
                },
                {
                    "value": "4,73E-06",
                    "module": "C3",
                    "scenario": null
                },
                {
                    "value": "9,78E-07",
                    "module": "C4",
                    "scenario": null
                },
                {
                    "value": "-3,15E-05",
                    "module": "D",
                    "scenario": null
                }
            ]
        },
        {
            "parameter": "SQP",
            "values": [
                {
                    "value": "2,10E+04",
                    "module": "A1-A3",
                    "scenario": null
                },
                {
                    "value": "5,56E+02",
                    "module": "A4",
                    "scenario": null
                },
                {
                    "value": "0,00E+00",
                    "module": "C1",
                    "scenario": null
                },
                {
                    "value": "1,23E+02",
                    "module": "C2",
                    "scenario": null
                },
                {
                    "value": "2,25E+02",
                    "module": "C3",
                    "scenario": null
                },
                {
                    "value": "1,30E+02",
                    "module": "C4",
                    "scenario": null
                },
                {
                    "value": "-1,27E+03",
                    "module": "D",
                    "scenario": null
                }
            ]
        },
        {
            "parameter": "IRP",
            "values": [
                {
                    "value": "2,11E+02",
                    "module": "A1-A3",
                    "scenario": null
                },
                {
                    "value": "2,56E+00",
                    "module": "A4",
                    "scenario": null
                },
                {
                    "value": "0,00E+00",
                    "module": "C1",
                    "scenario": null
                },
                {
                    "value": "7,68E-01",
                    "module": "C2",
                    "scenario": null
                },
                {
                    "value": "2,64E+00",
                    "module": "C3",
                    "scenario": null
                },
                {
                    "value": "2,08E-01",
                    "module": "C4",
                    "scenario": null
                },
                {
                    "value": "-8,57E+01",
                    "module": "D",
                    "scenario": null
                }
            ]
        }
    ],
    "resource_use": [
        {
            "parameter": "PERE",
            "values": [
                {
                    "value": "1,57E+04",
                    "module": "A1-A3",
                    "scenario": null
                },
                {
                    "value": "7,81E+00",
                    "module": "A4",
                    "scenario": null
                },
                {
                    "value": "0,00E+00",
                    "module": "C1",
                    "scenario": null
                },
                {
                    "value": "2,51E+00",
                    "module": "C2",
                    "scenario": null
                },
                {
                    "value": "1,03E+02",
                    "module": "C3",
                    "scenario": null
                },
                {
                    "value": "6,75E+00",
                    "module": "C4",
                    "scenario": null
                },
                {
                    "value": "-7,43E+03",
                    "module": "D",
                    "scenario": null
                }
            ]
        },
        {
            "parameter": "PERM",
            "values": [
                {
                    "value": "2,58E+01",
                    "module": "A1-A3",
                    "scenario": null
                },
                {
                    "value": "0,00E+00",
                    "module": "A4",
                    "scenario": null
                },
                {
                    "value": "0,00E+00",
                    "module": "C1",
                    "scenario": null
                },
                {
                    "value": "0,00E+00",
                    "module": "C2",
                    "scenario": null
                },
                {
                    "value": "0,00E+00",
                    "module": "C3",
                    "scenario": null
                },
                {
                    "value": "0,00E+00",
                    "module": "C4",
                    "scenario": null
                },
                {
                    "value": "0,00E+00",
                    "module": "D",
                    "scenario": null
                }
            ]
        },
        {
            "parameter": "PERT",
            "values": [
                {
                    "value": "1,58E+04",
                    "module": "A1-A3",
                    "scenario": null
                },
                {
                    "value": "7,81E+00",
                    "module": "A4",
                    "scenario": null
                },
                {
                    "value": "0,00E+00",
                    "module": "C1",
                    "scenario": null
                },
                {
                    "value": "2,51E+00",
                    "module": "C2",
                    "scenario": null
                },
                {
                    "value": "1,03E+02",
                    "module": "C3",
                    "scenario": null
                },
                {
                    "value": "6,75E+00",
                    "module": "C4",
                    "scenario": null
                },
                {
                    "value": "-7,43E+03",
                    "module": "D",
                    "scenario": null
                }
            ]
        },
        {
            "parameter": "PENRE",
            "values": [
                {
                    "value": "5,27E+04",
                    "module": "A1-A3",
                    "scenario": null
                },
                {
                    "value": "5,85E+02",
                    "module": "A4",
                    "scenario": null
                },
                {
                    "value": "0,00E+00",
                    "module": "C1",
                    "scenario": null
                },
                {
                    "value": "1,76E+02",
                    "module": "C2",
                    "scenario": null
                },
                {
                    "value": "5,79E+02",
                    "module": "C3",
                    "scenario": null
                },
                {
                    "value": "4,51E+01",
                    "module": "C4",
                    "scenario": null
                },
                {
                    "value": "-2,28E+04",
                    "module": "D",
                    "scenario": null
                }
            ]
        },
        {
            "parameter": "PENRM",
            "values": [
                {
                    "value": "1,60E+03",
                    "module": "A1-A3",
                    "scenario": null
                },
                {
                    "value": "0,00E+00",
                    "module": "A4",
                    "scenario": null
                },
                {
                    "value": "0,00E+00",
                    "module": "C1",
                    "scenario": null
                },
                {
                    "value": "0,00E+00",
                    "module": "C2",
                    "scenario": null
                },
                {
                    "value": "-9,48E+02",
                    "module": "C3",
                    "scenario": null
                },
                {
                    "value": "0,00E+00",
                    "module": "C4",
                    "scenario": null
                },
                {
                    "value": "0,00E+00",
                    "module": "D",
                    "scenario": null
                }
            ]
        },
        {
            "parameter": "PENRT",
            "values": [
                {
                    "value": "5,43E+04",
                    "module": "A1-A3",
                    "scenario": null
                },
                {
                    "value": "5,85E+02",
                    "module": "A4",
                    "scenario": null
                },
                {
                    "value": "0,00E+00",
                    "module": "C1",
                    "scenario": null
                },
                {
                    "value": "1,76E+02",
                    "module": "C2",
                    "scenario": null
                },
                {
                    "value": "-3,69E+02",
                    "module": "C3",
                    "scenario": null
                },
                {
                    "value": "4,51E+01",
                    "module": "C4",
                    "scenario": null
                },
                {
                    "value": "-2,28E+04",
                    "module": "D",
                    "scenario": null
                }
            ]
        },
        {
            "parameter": "SM",
            "values": [
                {
                    "value": "3,09E+02",
                    "module": "A1-A3",
                    "scenario": null
                },
                {
                    "value": "0,00E+00",
                    "module": "A4",
                    "scenario": null
                },
                {
                    "value": "0,00E+00",
                    "module": "C1",
                    "scenario": null
                },
                {
                    "value": "0,00E+00",
                    "module": "C2",
                    "scenario": null
                },
                {
                    "value": "2,49E-04",
                    "module": "C3",
                    "scenario": null
                },
                {
                    "value": "8,33E-02",
                    "module": "C4",
                    "scenario": null
                },
                {
                    "value": "1,52E+00",
                    "module": "D",
                    "scenario": null
                }
            ]
        },
        {
            "parameter": "RSF",
            "values": [
                {
                    "value": "7,77E+01",
                    "module": "A1-A3",
                    "scenario": null
                },
                {
                    "value": "2,76E-01",
                    "module": "A4",
                    "scenario": null
                },
                {
                    "value": "0,00E+00",
                    "module": "C1",
                    "scenario": null
                },
                {
                    "value": "9,00E-02",
                    "module": "C2",
                    "scenario": null
                },
                {
                    "value": "2,23E+00",
                    "module": "C3",
                    "scenario": null
                },
                {
                    "value": "7,47E-02",
                    "module": "C4",
                    "scenario": null
                },
                {
                    "value": "8,92E+00",
                    "module": "D",
                    "scenario": null
                }
            ]
        },
        {
            "parameter": "NRSF",
            "values": [
                {
                    "value": "9,43E+02",
                    "module": "A1-A3",
                    "scenario": null
                },
                {
                    "value": "9,55E-01",
                    "module": "A4",
                    "scenario": null
                },
                {
                    "value": "0,00E+00",
                    "module": "C1",
                    "scenario": null
                },
                {
                    "value": "3,22E-01",
                    "module": "C2",
                    "scenario": null
                },
                {
                    "value": "-3,63E-03",
                    "module": "C3",
                    "scenario": null
                },
                {
                    "value": "1,23E+00",
                    "module": "C4",
                    "scenario": null
                },
                {
                    "value": "3,40E+02",
                    "module": "D",
                    "scenario": null
                }
            ]
        },
        {
            "parameter": "FW",
            "values": [
                {
                    "value": "1,20E+02",
                    "module": "A1-A3",
                    "scenario": null
                },
                {
                    "value": "6,48E-02",
                    "module": "A4",
                    "scenario": null
                },
                {
                    "value": "0,00E+00",
                    "module": "C1",
                    "scenario": null
                },
                {
                    "value": "1,88E-02",
                    "module": "C2",
                    "scenario": null
                },
                {
                    "value": "5,62E-01",
                    "module": "C3",
                    "scenario": null
                },
                {
                    "value": "6,13E-02",
                    "module": "C4",
                    "scenario": null
                },
                {
                    "value": "-3,96E+01",
                    "module": "D",
                    "scenario": null
                }
            ]
        }
    ],
    "end_of_life_waste": [
        {
            "parameter": "HWD",
            "values": [
                {
                    "value": "3,21E+01",
                    "module": "A1-A3",
                    "scenario": null
                },
                {
                    "value": "3,12E-02",
                    "module": "A4",
                    "scenario": null
                },
                {
                    "value": "0,00E+00",
                    "module": "C1",
                    "scenario": null
                },
                {
                    "value": "9,06E-03",
                    "module": "C2",
                    "scenario": null
                },
                {
                    "value": "1,95E-03",
                    "module": "C3",
                    "scenario": null
                },
                {
                    "value": "5,57E+00",
                    "module": "C4",
                    "scenario": null
                },
                {
                    "value": "4,38E+00",
                    "module": "D",
                    "scenario": null
                }
            ]
        },
        {
            "parameter": "NHWD",
            "values": [
                {
                    "value": "1,32E+03",
                    "module": "A1-A3",
                    "scenario": null
                },
                {
                    "value": "4,10E+01",
                    "module": "A4",
                    "scenario": null
                },
                {
                    "value": "0,00E+00",
                    "module": "C1",
                    "scenario": null
                },
                {
                    "value": "8,54E+00",
                    "module": "C2",
                    "scenario": null
                },
                {
                    "value": "9,39E+01",
                    "module": "C3",
                    "scenario": null
                },
                {
                    "value": "8,19E+01",
                    "module": "C4",
                    "scenario": null
                },
                {
                    "value": "-5,84E+02",
                    "module": "D",
                    "scenario": null
                }
            ]
        },
        {
            "parameter": "RWD",
            "values": [
                {
                    "value": "1,99E-01",
                    "module": "A1-A3",
                    "scenario": null
                },
                {
                    "value": "3,99E-03",
                    "module": "A4",
                    "scenario": null
                },
                {
                    "value": "0,00E+00",
                    "module": "C1",
                    "scenario": null
                },
                {
                    "value": "1,20E-03",
                    "module": "C2",
                    "scenario": null
                },
                {
                    "value": "9,85E-05",
                    "module": "C3",
                    "scenario": null
                },
                {
                    "value": "7,49E-06",
                    "module": "C4",
                    "scenario": null
                },
                {
                    "value": "-8,04E-02",
                    "module": "D",
                    "scenario": null
                }
            ]
        }
    ],
    "end_of_life_flow": [
        {
            "parameter": "CRU",
            "values": [
                {
                    "value": "0,00E+00",
                    "module": "A1-A3",
                    "scenario": null
                },
                {
                    "value": "0,00E+00",
                    "module": "A4",
                    "scenario": null
                },
                {
                    "value": "0,00E+00",
                    "module": "C1",
                    "scenario": null
                },
                {
                    "value": "0,00E+00",
                    "module": "C2",
                    "scenario": null
                },
                {
                    "value": "0,00E+00",
                    "module": "C3",
                    "scenario": null
                },
                {
                    "value": "0,00E+00",
                    "module": "C4",
                    "scenario": null
                },
                {
                    "value": "0,00E+00",
                    "module": "D",
                    "scenario": null
                }
            ]
        },
        {
            "parameter": "MFR",
            "values": [
                {
                    "value": "8,07E+01",
                    "module": "A1-A3",
                    "scenario": null
                },
                {
                    "value": "0,00E+00",
                    "module": "A4",
                    "scenario": null
                },
                {
                    "value": "0,00E+00",
                    "module": "C1",
                    "scenario": null
                },
                {
                    "value": "0,00E+00",
                    "module": "C2",
                    "scenario": null
                },
                {
                    "value": "6,84E+02",
                    "module": "C3",
                    "scenario": null
                },
                {
                    "value": "1,39E-04",
                    "module": "C4",
                    "scenario": null
                },
                {
                    "value": "-7,46E-02",
                    "module": "D",
                    "scenario": null
                }
            ]
        },
        {
            "parameter": "MER",
            "values": [
                {
                    "value": "2,63E+01",
                    "module": "A1-A3",
                    "scenario": null
                },
                {
                    "value": "0,00E+00",
                    "module": "A4",
                    "scenario": null
                },
                {
                    "value": "0,00E+00",
                    "module": "C1",
                    "scenario": null
                },
                {
                    "value": "0,00E+00",
                    "module": "C2",
                    "scenario": null
                },
                {
                    "value": "9,22E+01",
                    "module": "C3",
                    "scenario": null
                },
                {
                    "value": "3,87E-06",
                    "module": "C4",
                    "scenario": null
                },
                {
                    "value": "-9,70E-03",
                    "module": "D",
                    "scenario": null
                }
            ]
        },
        {
            "parameter": "EEE",
            "values": [
                {
                    "value": "1,55E+01",
                    "module": "A1-A3",
                    "scenario": null
                },
                {
                    "value": "0,00E+00",
                    "module": "A4",
                    "scenario": null
                },
                {
                    "value": "0,00E+00",
                    "module": "C1",
                    "scenario": null
                },
                {
                    "value": "0,00E+00",
                    "module": "C2",
                    "scenario": null
                },
                {
                    "value": "1,31E+00",
                    "module": "C3",
                    "scenario": null
                },
                {
                    "value": "1,56E-04",
                    "module": "C4",
                    "scenario": null
                },
                {
                    "value": "-2,91E-02",
                    "module": "D",
                    "scenario": null
                }
            ]
        },
        {
            "parameter": "EET",
            "values": [
                {
                    "value": "2,35E+02",
                    "module": "A1-A3",
                    "scenario": null
                },
                {
                    "value": "0,00E+00",
                    "module": "A4",
                    "scenario": null
                },
                {
                    "value": "0,00E+00",
                    "module": "C1",
                    "scenario": null
                },
                {
                    "value": "0,00E+00",
                    "module": "C2",
                    "scenario": null
                },
                {
                    "value": "1,98E+01",
                    "module": "C3",
                    "scenario": null
                },
                {
                    "value": "2,37E-03",
                    "module": "C4",
                    "scenario": null
                },
                {
                    "value": "-4,41E-01",
                    "module": "D",
                    "scenario": null
                }
            ]
        }
    ]
}