{"product_name":"ELQYB 2x1","epd_id":"NEPD-8821-8484","declared_unit":{"unit":"m","amount":1},"compliance":["EN 15804+A2","ISO 14025","ISO 21930"],"producer_name":"Amokabel AB","environmental_impact":[{"parameter":"GWP-total","unit":"kg CO2-eq","values":[{"value":"1,08E-01","module":"A1","scenario":null},{"value":"3,42E-03","module":"A2","scenario":null},{"value":"8,42E-04","module":"A3","scenario":null},{"value":"1,96E-03","module":"A4","scenario":null},{"value":"1,03E-02","module":"A5","scenario":null},{"value":"0,00E+00","module":"C1","scenario":null},{"value":"6,04E-04","module":"C2","scenario":null},{"value":"3,45E-02","module":"C3","scenario":null},{"value":"1,40E-03","module":"C4","scenario":null},{"value":"-1,53E-02","module":"D","scenario":null},{"value":"1,12E-01","module":"A1A3","scenario":null}]},{"parameter":"GWP-fossil","unit":"kg CO2-eq","values":[{"value":"1,16E-01","module":"A1","scenario":null},{"value":"3,42E-03","module":"A2","scenario":null},{"value":"7,90E-04","module":"A3","scenario":null},{"value":"1,95E-03","module":"A4","scenario":null},{"value":"2,19E-04","module":"A5","scenario":null},{"value":"0,00E+00","module":"C1","scenario":null},{"value":"6,04E-04","module":"C2","scenario":null},{"value":"3,45E-02","module":"C3","scenario":null},{"value":"1,40E-03","module":"C4","scenario":null},{"value":"-1,51E-02","module":"D","scenario":null},{"value":"1,20E-01","module":"A1A3","scenario":null}]},{"parameter":"GWP-biogenic","unit":"kg CO2-eq","values":[{"value":"-8,34E-03","module":"A1","scenario":null},{"value":"1,29E-06","module":"A2","scenario":null},{"value":"1,61E-05","module":"A3","scenario":null},{"value":"8,09E-07","module":"A4","scenario":null},{"value":"1,01E-02","module":"A5","scenario":null},{"value":"0,00E+00","module":"C1","scenario":null},{"value":"2,50E-07","module":"C2","scenario":null},{"value":"2,79E-07","module":"C3","scenario":null},{"value":"1,28E-07","module":"C4","scenario":null},{"value":"-6,54E-05","module":"D","scenario":null},{"value":"-8,33E-03","module":"A1A3","scenario":null}]},{"parameter":"GWP-luluc","unit":"kg CO2-eq","values":[{"value":"9,22E-05","module":"A1","scenario":null},{"value":"1,44E-06","module":"A2","scenario":null},{"value":"3,62E-05","module":"A3","scenario":null},{"value":"6,95E-07","module":"A4","scenario":null},{"value":"4,90E-08","module":"A5","scenario":null},{"value":"0,00E+00","module":"C1","scenario":null},{"value":"2,15E-07","module":"C2","scenario":null},{"value":"4,09E-08","module":"C3","scenario":null},{"value":"5,88E-08","module":"C4","scenario":null},{"value":"-8,09E-05","module":"D","scenario":null},{"value":"1,30E-04","module":"A1A3","scenario":null}]},{"parameter":"ODP","unit":"kg CFC11-eq","values":[{"value":"7,03E-09","module":"A1","scenario":null},{"value":"7,54E-10","module":"A2","scenario":null},{"value":"2,85E-10","module":"A3","scenario":null},{"value":"4,43E-10","module":"A4","scenario":null},{"value":"3,10E-11","module":"A5","scenario":null},{"value":"0,00E+00","module":"C1","scenario":null},{"value":"1,37E-10","module":"C2","scenario":null},{"value":"2,60E-11","module":"C3","scenario":null},{"value":"6,00E-11","module":"C4","scenario":null},{"value":"-1,42E-04","module":"D","scenario":null},{"value":"8,07E-09","module":"A1A3","scenario":null}]},{"parameter":"AP","unit":"mol H+-eq","values":[{"value":"3,61E-03","module":"A1","scenario":null},{"value":"3,43E-05","module":"A2","scenario":null},{"value":"3,89E-06","module":"A3","scenario":null},{"value":"5,62E-06","module":"A4","scenario":null},{"value":"1,49E-06","module":"A5","scenario":null},{"value":"0,00E+00","module":"C1","scenario":null},{"value":"1,74E-06","module":"C2","scenario":null},{"value":"4,32E-06","module":"C3","scenario":null},{"value":"1,56E-06","module":"C4","scenario":null},{"value":"-2,23E-03","module":"D","scenario":null},{"value":"3,65E-03","module":"A1A3","scenario":null}]},{"parameter":"POCP","unit":"kg NMVOC-eq","values":[{"value":"9,91E-04","module":"A1","scenario":null},{"value":"2,56E-05","module":"A2","scenario":null},{"value":"2,13E-06","module":"A3","scenario":null},{"value":"4,76E-06","module":"A4","scenario":null},{"value":"1,76E-06","module":"A5","scenario":null},{"value":"0,00E+00","module":"C1","scenario":null},{"value":"1,47E-06","module":"C2","scenario":null},{"value":"5,37E-06","module":"C3","scenario":null},{"value":"2,04E-06","module":"C4","scenario":null},{"value":"-3,99E-04","module":"D","scenario":null},{"value":"1,02E-03","module":"A1A3","scenario":null}]},{"parameter":"ADPE","unit":"kg Sb-eq","values":[{"value":"3,10E-05","module":"A1","scenario":null},{"value":"7,74E-08","module":"A2","scenario":null},{"value":"2,38E-08","module":"A3","scenario":null},{"value":"5,40E-08","module":"A4","scenario":null},{"value":"3,12E-09","module":"A5","scenario":null},{"value":"0,00E+00","module":"C1","scenario":null},{"value":"1,67E-08","module":"C2","scenario":null},{"value":"1,21E-09","module":"C3","scenario":null},{"value":"1,57E-09","module":"C4","scenario":null},{"value":"-1,24E-05","module":"D","scenario":null},{"value":"3,11E-05","module":"A1A3","scenario":null}]},{"parameter":"ADPF","unit":"MJ","values":[{"value":"2,61E+00","module":"A1","scenario":null},{"value":"4,98E-02","module":"A2","scenario":null},{"value":"6,61E-02","module":"A3","scenario":null},{"value":"2,95E-02","module":"A4","scenario":null},{"value":"2,27E-03","module":"A5","scenario":null},{"value":"0,00E+00","module":"C1","scenario":null},{"value":"9,13E-03","module":"C2","scenario":null},{"value":"2,26E-03","module":"C3","scenario":null},{"value":"4,60E-03","module":"C4","scenario":null},{"value":"-1,46E-01","module":"D","scenario":null},{"value":"2,73E+00","module":"A1A3","scenario":null}]},{"parameter":"WDP","unit":"m3 world-eq. Deprived","values":[{"value":"7,12E+00","module":"A1","scenario":null},{"value":"4,01E-02","module":"A2","scenario":null},{"value":"6,62E+00","module":"A3","scenario":null},{"value":"2,86E-02","module":"A4","scenario":null},{"value":"3,82E-03","module":"A5","scenario":null},{"value":"0,00E+00","module":"C1","scenario":null},{"value":"8,83E-03","module":"C2","scenario":null},{"value":"5,11E-03","module":"C3","scenario":null},{"value":"7,03E-02","module":"C4","scenario":null},{"value":"3,76E-01","module":"D","scenario":null},{"value":"1,38E+01","module":"A1A3","scenario":null}]},{"parameter":"EP-freshwater","unit":"kg P-eq","values":[{"value":"2,90E-05","module":"A1","scenario":null},{"value":"2,39E-08","module":"A2","scenario":null},{"value":"3,81E-08","module":"A3","scenario":null},{"value":"1,56E-08","module":"A4","scenario":null},{"value":"2,23E-09","module":"A5","scenario":null},{"value":"0,00E+00","module":"C1","scenario":null},{"value":"4,83E-09","module":"C2","scenario":null},{"value":"2,64E-09","module":"C3","scenario":null},{"value":"2,87E-09","module":"C4","scenario":null},{"value":"-1,51E-05","module":"D","scenario":null},{"value":"2,90E-05","module":"A1A3","scenario":null}]},{"parameter":"EP-marine","unit":"kg N-eq","values":[{"value":"2,51E-04","module":"A1","scenario":null},{"value":"8,18E-06","module":"A2","scenario":null},{"value":"7,13E-07","module":"A3","scenario":null},{"value":"1,11E-06","module":"A4","scenario":null},{"value":"6,64E-07","module":"A5","scenario":null},{"value":"0,00E+00","module":"C1","scenario":null},{"value":"3,43E-07","module":"C2","scenario":null},{"value":"2,07E-06","module":"C3","scenario":null},{"value":"1,91E-06","module":"C4","scenario":null},{"value":"-9,63E-05","module":"D","scenario":null},{"value":"2,60E-04","module":"A1A3","scenario":null}]},{"parameter":"EP-terrestrial","unit":"mol N-eq.","values":[{"value":"3,60E-03","module":"A1","scenario":null},{"value":"9,10E-05","module":"A2","scenario":null},{"value":"9,08E-06","module":"A3","scenario":null},{"value":"1,24E-05","module":"A4","scenario":null},{"value":"6,80E-06","module":"A5","scenario":null},{"value":"0,00E+00","module":"C1","scenario":null},{"value":"3,84E-06","module":"C2","scenario":null},{"value":"2,24E-05","module":"C3","scenario":null},{"value":"6,21E-06","module":"C4","scenario":null},{"value":"-1,47E-03","module":"D","scenario":null},{"value":"3,70E-03","module":"A1A3","scenario":null}]},{"parameter":"GWP-IOBC","unit":"kg CO2-eq","values":[{"value":"1,15E-01","module":"A1","scenario":null},{"value":"3,42E-03","module":"A2","scenario":null},{"value":"8,41E-04","module":"A3","scenario":null},{"value":"1,96E-03","module":"A4","scenario":null},{"value":"2,19E-04","module":"A5","scenario":null},{"value":"0,00E+00","module":"C1","scenario":null},{"value":"6,04E-04","module":"C2","scenario":null},{"value":"3,45E-02","module":"C3","scenario":null},{"value":"1,42E-03","module":"C4","scenario":null},{"value":"-8,25E-03","module":"D","scenario":null},{"value":"1,19E-01","module":"A1A3","scenario":null}]}],"additional_environmental_impact":[{"parameter":"PM","unit":"Disease incidence","values":[{"value":"1,06E-08","module":"A1","scenario":null},{"value":"1,81E-10","module":"A2","scenario":null},{"value":"2,90E-11","module":"A3","scenario":null},{"value":"1,20E-10","module":"A4","scenario":null},{"value":"1,90E-11","module":"A5","scenario":null},{"value":"0,00E+00","module":"C1","scenario":null},{"value":"3,70E-11","module":"C2","scenario":null},{"value":"1,70E-11","module":"C3","scenario":null},{"value":"2,90E-11","module":"C4","scenario":null},{"value":"-5,40E-09","module":"D","scenario":null},{"value":"1,08E-08","module":"A1A3","scenario":null}]},{"parameter":"ETP-fw","unit":"CTUe","values":[{"value":"4,13E+01","module":"A1","scenario":null},{"value":"3,51E-02","module":"A2","scenario":null},{"value":"3,55E-02","module":"A3","scenario":null},{"value":"2,19E-02","module":"A4","scenario":null},{"value":"2,56E-03","module":"A5","scenario":null},{"value":"0,00E+00","module":"C1","scenario":null},{"value":"6,77E-03","module":"C2","scenario":null},{"value":"6,73E-03","module":"C3","scenario":null},{"value":"3,33E+00","module":"C4","scenario":null},{"value":"-2,05E+01","module":"D","scenario":null},{"value":"4,14E+01","module":"A1A3","scenario":null}]},{"parameter":"HTP-c","unit":"CTUh","values":[{"value":"7,36E-10","module":"A1","scenario":null},{"value":"0,00E+00","module":"A2","scenario":null},{"value":"1,00E-12","module":"A3","scenario":null},{"value":"0,00E+00","module":"A4","scenario":null},{"value":"0,00E+00","module":"A5","scenario":null},{"value":"0,00E+00","module":"C1","scenario":null},{"value":"0,00E+00","module":"C2","scenario":null},{"value":"1,00E-12","module":"C3","scenario":null},{"value":"0,00E+00","module":"C4","scenario":null},{"value":"-2,90E-10","module":"D","scenario":null},{"value":"7,37E-10","module":"A1A3","scenario":null}]},{"parameter":"HTP-nc","unit":"CTUh","values":[{"value":"5,57E-08","module":"A1","scenario":null},{"value":"3,90E-11","module":"A2","scenario":null},{"value":"2,50E-11","module":"A3","scenario":null},{"value":"2,40E-11","module":"A4","scenario":null},{"value":"1,30E-11","module":"A5","scenario":null},{"value":"0,00E+00","module":"C1","scenario":null},{"value":"7,00E-12","module":"C2","scenario":null},{"value":"2,90E-11","module":"C3","scenario":null},{"value":"6,00E-12","module":"C4","scenario":null},{"value":"-2,48E-08","module":"D","scenario":null},{"value":"5,58E-08","module":"A1A3","scenario":null}]},{"parameter":"SQP","unit":"-","values":[{"value":"1,08E+00","module":"A1","scenario":null},{"value":"2,88E-02","module":"A2","scenario":null},{"value":"2,95E-02","module":"A3","scenario":null},{"value":"2,07E-02","module":"A4","scenario":null},{"value":"1,47E-03","module":"A5","scenario":null},{"value":"0,00E+00","module":"C1","scenario":null},{"value":"6,39E-03","module":"C2","scenario":null},{"value":"2,74E-04","module":"C3","scenario":null},{"value":"1,36E-02","module":"C4","scenario":null},{"value":"-4,45E-01","module":"D","scenario":null},{"value":"1,14E+00","module":"A1A3","scenario":null}]},{"parameter":"IRP","unit":"kBq U235-eq","values":[{"value":"5,81E-03","module":"A1","scenario":null},{"value":"2,17E-04","module":"A2","scenario":null},{"value":"2,24E-03","module":"A3","scenario":null},{"value":"1,29E-04","module":"A4","scenario":null},{"value":"8,38E-06","module":"A5","scenario":null},{"value":"0,00E+00","module":"C1","scenario":null},{"value":"3,99E-05","module":"C2","scenario":null},{"value":"3,81E-06","module":"C3","scenario":null},{"value":"2,55E-05","module":"C4","scenario":null},{"value":"-3,24E-04","module":"D","scenario":null},{"value":"8,27E-03","module":"A1A3","scenario":null}]}],"resource_use":[{"parameter":"PERE","unit":"MJ","values":[{"value":"2,81E-01","module":"A1","scenario":null},{"value":"6,29E-04","module":"A2","scenario":null},{"value":"3,14E-02","module":"A3","scenario":null},{"value":"4,23E-04","module":"A4","scenario":null},{"value":"4,74E-05","module":"A5","scenario":null},{"value":"0,00E+00","module":"C1","scenario":null},{"value":"1,31E-04","module":"C2","scenario":null},{"value":"6,63E-05","module":"C3","scenario":null},{"value":"3,82E-04","module":"C4","scenario":null},{"value":"-2,19E-01","module":"D","scenario":null},{"value":"3,13E-01","module":"A1A3","scenario":null}]},{"parameter":"PERM","unit":"","values":[{"value":"9,25E-02","module":"A1","scenario":null},{"value":"0,00E+00","module":"A2","scenario":null},{"value":"0,00E+00","module":"A3","scenario":null},{"value":"0,00E+00","module":"A4","scenario":null},{"value":"-9,25E-02","module":"A5","scenario":null},{"value":"0,00E+00","module":"C1","scenario":null},{"value":"0,00E+00","module":"C2","scenario":null},{"value":"0,00E+00","module":"C3","scenario":null},{"value":"0,00E+00","module":"C4","scenario":null},{"value":"0,00E+00","module":"D","scenario":null},{"value":"9,25E-02","module":"A1A3","scenario":null}]},{"parameter":"PERT","unit":"MJ","values":[{"value":"3,73E-01","module":"A1","scenario":null},{"value":"6,29E-04","module":"A2","scenario":null},{"value":"3,14E-02","module":"A3","scenario":null},{"value":"4,23E-04","module":"A4","scenario":null},{"value":"-9,25E-02","module":"A5","scenario":null},{"value":"0,00E+00","module":"C1","scenario":null},{"value":"1,31E-04","module":"C2","scenario":null},{"value":"6,63E-05","module":"C3","scenario":null},{"value":"3,82E-04","module":"C4","scenario":null},{"value":"-2,19E-01","module":"D","scenario":null},{"value":"4,05E-01","module":"A1A3","scenario":null}]},{"parameter":"PENRE","unit":"MJ","values":[{"value":"1,67E+00","module":"A1","scenario":null},{"value":"4,98E-02","module":"A2","scenario":null},{"value":"6,62E-02","module":"A3","scenario":null},{"value":"2,95E-02","module":"A4","scenario":null},{"value":"2,27E-03","module":"A5","scenario":null},{"value":"0,00E+00","module":"C1","scenario":null},{"value":"9,13E-03","module":"C2","scenario":null},{"value":"2,26E-03","module":"C3","scenario":null},{"value":"4,60E-03","module":"C4","scenario":null},{"value":"-1,46E-01","module":"D","scenario":null},{"value":"1,79E+00","module":"A1A3","scenario":null}]},{"parameter":"PENRM","unit":"MJ","values":[{"value":"1,01E+00","module":"A1","scenario":null},{"value":"0,00E+00","module":"A2","scenario":null},{"value":"0,00E+00","module":"A3","scenario":null},{"value":"0,00E+00","module":"A4","scenario":null},{"value":"-2,12E-02","module":"A5","scenario":null},{"value":"0,00E+00","module":"C1","scenario":null},{"value":"0,00E+00","module":"C2","scenario":null},{"value":"-9,71E-01","module":"C3","scenario":null},{"value":"0,00E+00","module":"C4","scenario":null},{"value":"0,00E+00","module":"D","scenario":null},{"value":"1,01E+00","module":"A1A3","scenario":null}]},{"parameter":"PENRT","unit":"MJ","values":[{"value":"2,69E+00","module":"A1","scenario":null},{"value":"4,98E-02","module":"A2","scenario":null},{"value":"6,62E-02","module":"A3","scenario":null},{"value":"2,95E-02","module":"A4","scenario":null},{"value":"-1,90E-02","module":"A5","scenario":null},{"value":"0,00E+00","module":"C1","scenario":null},{"value":"9,13E-03","module":"C2","scenario":null},{"value":"-9,69E-01","module":"C3","scenario":null},{"value":"4,60E-03","module":"C4","scenario":null},{"value":"-1,46E-01","module":"D","scenario":null},{"value":"2,80E+00","module":"A1A3","scenario":null}]},{"parameter":"SM","unit":"kg","values":[{"value":"2,58E-03","module":"A1","scenario":null},{"value":"0,00E+00","module":"A2","scenario":null},{"value":"6,04E-08","module":"A3","scenario":null},{"value":"0,00E+00","module":"A4","scenario":null},{"value":"0,00E+00","module":"A5","scenario":null},{"value":"0,00E+00","module":"C1","scenario":null},{"value":"0,00E+00","module":"C2","scenario":null},{"value":"0,00E+00","module":"C3","scenario":null},{"value":"0,00E+00","module":"C4","scenario":null},{"value":"3,86E-03","module":"D","scenario":null},{"value":"2,58E-03","module":"A1A3","scenario":null}]},{"parameter":"RSF","unit":"MJ","values":[{"value":"7,80E-03","module":"A1","scenario":null},{"value":"2,18E-05","module":"A2","scenario":null},{"value":"1,22E-04","module":"A3","scenario":null},{"value":"1,51E-05","module":"A4","scenario":null},{"value":"1,37E-06","module":"A5","scenario":null},{"value":"0,00E+00","module":"C1","scenario":null},{"value":"4,68E-06","module":"C2","scenario":null},{"value":"1,87E-06","module":"C3","scenario":null},{"value":"7,96E-06","module":"C4","scenario":null},{"value":"3,37E-04","module":"D","scenario":null},{"value":"7,94E-03","module":"A1A3","scenario":null}]},{"parameter":"NRSF","unit":"MJ","values":[{"value":"4,00E-04","module":"A1","scenario":null},{"value":"7,20E-05","module":"A2","scenario":null},{"value":"3,85E-04","module":"A3","scenario":null},{"value":"5,41E-05","module":"A4","scenario":null},{"value":"1,47E-05","module":"A5","scenario":null},{"value":"0,00E+00","module":"C1","scenario":null},{"value":"1,67E-05","module":"C2","scenario":null},{"value":"0,00E+00","module":"C3","scenario":null},{"value":"4,51E-05","module":"C4","scenario":null},{"value":"-9,39E-03","module":"D","scenario":null},{"value":"8,57E-04","module":"A1A3","scenario":null}]},{"parameter":"FW","unit":"m3","values":[{"value":"1,91E-03","module":"A1","scenario":null},{"value":"4,71E-06","module":"A2","scenario":null},{"value":"7,15E-05","module":"A3","scenario":null},{"value":"3,16E-06","module":"A4","scenario":null},{"value":"1,62E-06","module":"A5","scenario":null},{"value":"0,00E+00","module":"C1","scenario":null},{"value":"9,77E-07","module":"C2","scenario":null},{"value":"6,37E-06","module":"C3","scenario":null},{"value":"5,79E-06","module":"C4","scenario":null},{"value":"-5,30E-04","module":"D","scenario":null},{"value":"1,98E-03","module":"A1A3","scenario":null}]}],"end_of_life_waste":[{"parameter":"HWD","unit":"kg","values":[{"value":"1,07E-03","module":"A1","scenario":null},{"value":"2,45E-06","module":"A2","scenario":null},{"value":"1,44E-05","module":"A3","scenario":null},{"value":"1,52E-06","module":"A4","scenario":null},{"value":"0,00E+00","module":"A5","scenario":null},{"value":"0,00E+00","module":"C1","scenario":null},{"value":"4,71E-07","module":"C2","scenario":null},{"value":"0,00E+00","module":"C3","scenario":null},{"value":"5,42E-04","module":"C4","scenario":null},{"value":"-1,51E-04","module":"D","scenario":null},{"value":"1,09E-03","module":"A1A3","scenario":null}]},{"parameter":"NHWD","unit":"kg","values":[{"value":"3,04E-02","module":"A1","scenario":null},{"value":"1,93E-03","module":"A2","scenario":null},{"value":"3,75E-03","module":"A3","scenario":null},{"value":"1,44E-03","module":"A4","scenario":null},{"value":"7,17E-03","module":"A5","scenario":null},{"value":"0,00E+00","module":"C1","scenario":null},{"value":"4,44E-04","module":"C2","scenario":null},{"value":"0,00E+00","module":"C3","scenario":null},{"value":"1,71E-02","module":"C4","scenario":null},{"value":"-7,02E-03","module":"D","scenario":null},{"value":"3,61E-02","module":"A1A3","scenario":null}]},{"parameter":"RWD","unit":"kg","values":[{"value":"5,31E-06","module":"A1","scenario":null},{"value":"3,41E-07","module":"A2","scenario":null},{"value":"9,84E-07","module":"A3","scenario":null},{"value":"2,01E-07","module":"A4","scenario":null},{"value":"0,00E+00","module":"A5","scenario":null},{"value":"0,00E+00","module":"C1","scenario":null},{"value":"6,22E-08","module":"C2","scenario":null},{"value":"0,00E+00","module":"C3","scenario":null},{"value":"3,09E-08","module":"C4","scenario":null},{"value":"-2,78E-07","module":"D","scenario":null},{"value":"6,63E-06","module":"A1A3","scenario":null}]}],"end_of_life_flow":[{"parameter":"CRU","unit":"kg","values":[{"value":"0,00E+00","module":"A1","scenario":null},{"value":"0,00E+00","module":"A2","scenario":null},{"value":"0,00E+00","module":"A3","scenario":null},{"value":"0,00E+00","module":"A4","scenario":null},{"value":"0,00E+00","module":"A5","scenario":null},{"value":"0,00E+00","module":"C1","scenario":null},{"value":"0,00E+00","module":"C2","scenario":null},{"value":"0,00E+00","module":"C3","scenario":null},{"value":"0,00E+00","module":"C4","scenario":null},{"value":"0,00E+00","module":"D","scenario":null},{"value":"0,00E+00","module":"A1A3","scenario":null}]},{"parameter":"MFR","unit":"kg","values":[{"value":"0,00E+00","module":"A1","scenario":null},{"value":"0,00E+00","module":"A2","scenario":null},{"value":"3,75E-03","module":"A3","scenario":null},{"value":"0,00E+00","module":"A4","scenario":null},{"value":"2,55E-04","module":"A5","scenario":null},{"value":"0,00E+00","module":"C1","scenario":null},{"value":"0,00E+00","module":"C2","scenario":null},{"value":"8,05E-03","module":"C3","scenario":null},{"value":"1,03E-06","module":"C4","scenario":null},{"value":"-1,51E-04","module":"D","scenario":null},{"value":"3,75E-03","module":"A1A3","scenario":null}]},{"parameter":"MER","unit":"kg","values":[{"value":"0,00E+00","module":"A1","scenario":null},{"value":"0,00E+00","module":"A2","scenario":null},{"value":"9,31E-05","module":"A3","scenario":null},{"value":"0,00E+00","module":"A4","scenario":null},{"value":"6,67E-03","module":"A5","scenario":null},{"value":"0,00E+00","module":"C1","scenario":null},{"value":"0,00E+00","module":"C2","scenario":null},{"value":"1,14E-02","module":"C3","scenario":null},{"value":"2,51E-08","module":"C4","scenario":null},{"value":"-1,99E-05","module":"D","scenario":null},{"value":"9,31E-05","module":"A1A3","scenario":null}]},{"parameter":"EEE","unit":"MJ","values":[{"value":"0,00E+00","module":"A1","scenario":null},{"value":"0,00E+00","module":"A2","scenario":null},{"value":"1,26E-04","module":"A3","scenario":null},{"value":"0,00E+00","module":"A4","scenario":null},{"value":"4,64E-03","module":"A5","scenario":null},{"value":"0,00E+00","module":"C1","scenario":null},{"value":"0,00E+00","module":"C2","scenario":null},{"value":"2,22E-02","module":"C3","scenario":null},{"value":"1,63E-06","module":"C4","scenario":null},{"value":"-4,88E-05","module":"D","scenario":null},{"value":"1,26E-04","module":"A1A3","scenario":null}]},{"parameter":"EET","unit":"MJ","values":[{"value":"0,00E+00","module":"A1","scenario":null},{"value":"0,00E+00","module":"A2","scenario":null},{"value":"1,91E-03","module":"A3","scenario":null},{"value":"0,00E+00","module":"A4","scenario":null},{"value":"7,01E-02","module":"A5","scenario":null},{"value":"0,00E+00","module":"C1","scenario":null},{"value":"0,00E+00","module":"C2","scenario":null},{"value":"3,35E-01","module":"C3","scenario":null},{"value":"2,46E-05","module":"C4","scenario":null},{"value":"-7,38E-04","module":"D","scenario":null},{"value":"1,91E-03","module":"A1A3","scenario":null}]}]}