{"product_name":"TKZA 170kV 1x400 SWA ","epd_id":"NEPD-7832-7511","declared_unit":{"unit":"m","amount":1},"compliance":["EN 15804+A2","ISO 14025","ISO 21930"],"producer_name":"Prysmian Group Norge AS","environmental_impact":[{"parameter":"GWP-total","unit":"kg CO2-eq","values":[{"value":"9,68E+01","module":"A1","scenario":null},{"value":"4,40E+00","module":"A2","scenario":null},{"value":"8,87E-01","module":"A3","scenario":null},{"value":"2,96E+00","module":"A4","scenario":null},{"value":"2,27E+00","module":"A5","scenario":null},{"value":"0,00E+00","module":"B1","scenario":null},{"value":"0,00E+00","module":"B2","scenario":null},{"value":"0,00E+00","module":"B3","scenario":null},{"value":"0,00E+00","module":"B4","scenario":null},{"value":"0,00E+00","module":"B5","scenario":null},{"value":"4,01E-04","module":"B6","scenario":null},{"value":"0,00E+00","module":"B7","scenario":null},{"value":"0,00E+00","module":"C1","scenario":null},{"value":"1,10E+00","module":"C2","scenario":null},{"value":"7,20E+00","module":"C3","scenario":null},{"value":"3,93E-01","module":"C4","scenario":null},{"value":"-2,27E+01","module":"D","scenario":null},{"value":"1,02E+02","module":"A1A3","scenario":null}]},{"parameter":"GWP-fossil","unit":"kg CO2-eq","values":[{"value":"9,54E+01","module":"A1","scenario":null},{"value":"4,40E+00","module":"A2","scenario":null},{"value":"8,42E-01","module":"A3","scenario":null},{"value":"2,96E+00","module":"A4","scenario":null},{"value":"2,25E+00","module":"A5","scenario":null},{"value":"0,00E+00","module":"B1","scenario":null},{"value":"0,00E+00","module":"B2","scenario":null},{"value":"0,00E+00","module":"B3","scenario":null},{"value":"0,00E+00","module":"B4","scenario":null},{"value":"0,00E+00","module":"B5","scenario":null},{"value":"3,89E-04","module":"B6","scenario":null},{"value":"0,00E+00","module":"B7","scenario":null},{"value":"0,00E+00","module":"C1","scenario":null},{"value":"1,10E+00","module":"C2","scenario":null},{"value":"7,20E+00","module":"C3","scenario":null},{"value":"3,93E-01","module":"C4","scenario":null},{"value":"-2,25E+01","module":"D","scenario":null},{"value":"1,01E+02","module":"A1A3","scenario":null}]},{"parameter":"GWP-biogenic","unit":"kg CO2-eq","values":[{"value":"1,32E+00","module":"A1","scenario":null},{"value":"1,35E-03","module":"A2","scenario":null},{"value":"4,37E-02","module":"A3","scenario":null},{"value":"1,10E-03","module":"A4","scenario":null},{"value":"2,72E-02","module":"A5","scenario":null},{"value":"0,00E+00","module":"B1","scenario":null},{"value":"0,00E+00","module":"B2","scenario":null},{"value":"0,00E+00","module":"B3","scenario":null},{"value":"0,00E+00","module":"B4","scenario":null},{"value":"0,00E+00","module":"B5","scenario":null},{"value":"1,08E-05","module":"B6","scenario":null},{"value":"0,00E+00","module":"B7","scenario":null},{"value":"0,00E+00","module":"C1","scenario":null},{"value":"4,49E-04","module":"C2","scenario":null},{"value":"8,37E-05","module":"C3","scenario":null},{"value":"2,79E-05","module":"C4","scenario":null},{"value":"-1,37E-01","module":"D","scenario":null},{"value":"1,36E+00","module":"A1A3","scenario":null}]},{"parameter":"GWP-luluc","unit":"kg CO2-eq","values":[{"value":"7,91E-02","module":"A1","scenario":null},{"value":"2,37E-03","module":"A2","scenario":null},{"value":"1,43E-03","module":"A3","scenario":null},{"value":"1,10E-03","module":"A4","scenario":null},{"value":"1,69E-03","module":"A5","scenario":null},{"value":"0,00E+00","module":"B1","scenario":null},{"value":"0,00E+00","module":"B2","scenario":null},{"value":"0,00E+00","module":"B3","scenario":null},{"value":"0,00E+00","module":"B4","scenario":null},{"value":"0,00E+00","module":"B5","scenario":null},{"value":"1,61E-06","module":"B6","scenario":null},{"value":"0,00E+00","module":"B7","scenario":null},{"value":"0,00E+00","module":"C1","scenario":null},{"value":"3,85E-04","module":"C2","scenario":null},{"value":"1,39E-05","module":"C3","scenario":null},{"value":"4,40E-05","module":"C4","scenario":null},{"value":"-2,84E-02","module":"D","scenario":null},{"value":"8,29E-02","module":"A1A3","scenario":null}]},{"parameter":"ODP","unit":"kg CFC11-eq","values":[{"value":"6,98E-06","module":"A1","scenario":null},{"value":"9,22E-07","module":"A2","scenario":null},{"value":"1,04E-06","module":"A3","scenario":null},{"value":"6,61E-07","module":"A4","scenario":null},{"value":"1,98E-07","module":"A5","scenario":null},{"value":"0,00E+00","module":"B1","scenario":null},{"value":"0,00E+00","module":"B2","scenario":null},{"value":"0,00E+00","module":"B3","scenario":null},{"value":"0,00E+00","module":"B4","scenario":null},{"value":"0,00E+00","module":"B5","scenario":null},{"value":"2,70E-11","module":"B6","scenario":null},{"value":"0,00E+00","module":"B7","scenario":null},{"value":"0,00E+00","module":"C1","scenario":null},{"value":"2,51E-07","module":"C2","scenario":null},{"value":"8,14E-09","module":"C3","scenario":null},{"value":"3,55E-08","module":"C4","scenario":null},{"value":"-2,97E-02","module":"D","scenario":null},{"value":"8,93E-06","module":"A1A3","scenario":null}]},{"parameter":"AP","unit":"mol H+-eq","values":[{"value":"3,31E+00","module":"A1","scenario":null},{"value":"1,06E-01","module":"A2","scenario":null},{"value":"8,89E-03","module":"A3","scenario":null},{"value":"3,28E-02","module":"A4","scenario":null},{"value":"6,93E-02","module":"A5","scenario":null},{"value":"0,00E+00","module":"B1","scenario":null},{"value":"0,00E+00","module":"B2","scenario":null},{"value":"0,00E+00","module":"B3","scenario":null},{"value":"0,00E+00","module":"B4","scenario":null},{"value":"0,00E+00","module":"B5","scenario":null},{"value":"3,04E-06","module":"B6","scenario":null},{"value":"0,00E+00","module":"B7","scenario":null},{"value":"0,00E+00","module":"C1","scenario":null},{"value":"4,50E-03","module":"C2","scenario":null},{"value":"1,08E-03","module":"C3","scenario":null},{"value":"9,65E-04","module":"C4","scenario":null},{"value":"-8,31E-01","module":"D","scenario":null},{"value":"3,43E+00","module":"A1A3","scenario":null}]},{"parameter":"POCP","unit":"kg NMVOC-eq","values":[{"value":"8,22E-01","module":"A1","scenario":null},{"value":"7,84E-02","module":"A2","scenario":null},{"value":"7,17E-03","module":"A3","scenario":null},{"value":"2,68E-02","module":"A4","scenario":null},{"value":"1,88E-02","module":"A5","scenario":null},{"value":"0,00E+00","module":"B1","scenario":null},{"value":"0,00E+00","module":"B2","scenario":null},{"value":"0,00E+00","module":"B3","scenario":null},{"value":"0,00E+00","module":"B4","scenario":null},{"value":"0,00E+00","module":"B5","scenario":null},{"value":"1,17E-06","module":"B6","scenario":null},{"value":"0,00E+00","module":"B7","scenario":null},{"value":"0,00E+00","module":"C1","scenario":null},{"value":"4,52E-03","module":"C2","scenario":null},{"value":"1,31E-03","module":"C3","scenario":null},{"value":"1,16E-03","module":"C4","scenario":null},{"value":"-1,67E-01","module":"D","scenario":null},{"value":"9,07E-01","module":"A1A3","scenario":null}]},{"parameter":"ADPE","unit":"kg Sb-eq","values":[{"value":"1,09E+00","module":"A1","scenario":null},{"value":"5,80E-05","module":"A2","scenario":null},{"value":"3,38E-05","module":"A3","scenario":null},{"value":"4,31E-05","module":"A4","scenario":null},{"value":"2,18E-02","module":"A5","scenario":null},{"value":"0,00E+00","module":"B1","scenario":null},{"value":"0,00E+00","module":"B2","scenario":null},{"value":"0,00E+00","module":"B3","scenario":null},{"value":"0,00E+00","module":"B4","scenario":null},{"value":"0,00E+00","module":"B5","scenario":null},{"value":"2,90E-08","module":"B6","scenario":null},{"value":"0,00E+00","module":"B7","scenario":null},{"value":"0,00E+00","module":"C1","scenario":null},{"value":"2,98E-05","module":"C2","scenario":null},{"value":"3,91E-07","module":"C3","scenario":null},{"value":"9,52E-07","module":"C4","scenario":null},{"value":"-6,18E-01","module":"D","scenario":null},{"value":"1,09E+00","module":"A1A3","scenario":null}]},{"parameter":"ADPF","unit":"MJ","values":[{"value":"1,39E+03","module":"A1","scenario":null},{"value":"5,96E+01","module":"A2","scenario":null},{"value":"2,46E+02","module":"A3","scenario":null},{"value":"4,40E+01","module":"A4","scenario":null},{"value":"3,53E+01","module":"A5","scenario":null},{"value":"0,00E+00","module":"B1","scenario":null},{"value":"0,00E+00","module":"B2","scenario":null},{"value":"0,00E+00","module":"B3","scenario":null},{"value":"0,00E+00","module":"B4","scenario":null},{"value":"0,00E+00","module":"B5","scenario":null},{"value":"5,31E-03","module":"B6","scenario":null},{"value":"0,00E+00","module":"B7","scenario":null},{"value":"0,00E+00","module":"C1","scenario":null},{"value":"1,66E+01","module":"C2","scenario":null},{"value":"6,06E-01","module":"C3","scenario":null},{"value":"2,86E+00","module":"C4","scenario":null},{"value":"-2,37E+02","module":"D","scenario":null},{"value":"1,70E+03","module":"A1A3","scenario":null}]},{"parameter":"WDP","unit":"m3 world-eq. Deprived","values":[{"value":"4,81E+03","module":"A1","scenario":null},{"value":"2,75E+01","module":"A2","scenario":null},{"value":"1,12E+02","module":"A3","scenario":null},{"value":"2,85E+01","module":"A4","scenario":null},{"value":"1,01E+02","module":"A5","scenario":null},{"value":"0,00E+00","module":"B1","scenario":null},{"value":"0,00E+00","module":"B2","scenario":null},{"value":"0,00E+00","module":"B3","scenario":null},{"value":"0,00E+00","module":"B4","scenario":null},{"value":"0,00E+00","module":"B5","scenario":null},{"value":"9,26E-01","module":"B6","scenario":null},{"value":"0,00E+00","module":"B7","scenario":null},{"value":"0,00E+00","module":"C1","scenario":null},{"value":"1,58E+01","module":"C2","scenario":null},{"value":"2,64E+00","module":"C3","scenario":null},{"value":"6,34E+01","module":"C4","scenario":null},{"value":"-4,21E+02","module":"D","scenario":null},{"value":"4,95E+03","module":"A1A3","scenario":null}]},{"parameter":"EP-freshwater","unit":"kg P-eq","values":[{"value":"2,41E-02","module":"A1","scenario":null},{"value":"2,25E-05","module":"A2","scenario":null},{"value":"3,75E-05","module":"A3","scenario":null},{"value":"1,98E-05","module":"A4","scenario":null},{"value":"4,85E-04","module":"A5","scenario":null},{"value":"0,00E+00","module":"B1","scenario":null},{"value":"0,00E+00","module":"B2","scenario":null},{"value":"0,00E+00","module":"B3","scenario":null},{"value":"0,00E+00","module":"B4","scenario":null},{"value":"0,00E+00","module":"B5","scenario":null},{"value":"2,80E-08","module":"B6","scenario":null},{"value":"0,00E+00","module":"B7","scenario":null},{"value":"0,00E+00","module":"C1","scenario":null},{"value":"8,65E-06","module":"C2","scenario":null},{"value":"7,69E-07","module":"C3","scenario":null},{"value":"2,07E-06","module":"C4","scenario":null},{"value":"-4,63E-03","module":"D","scenario":null},{"value":"2,42E-02","module":"A1A3","scenario":null}]},{"parameter":"EP-marine","unit":"kg N-eq","values":[{"value":"2,24E-01","module":"A1","scenario":null},{"value":"2,71E-02","module":"A2","scenario":null},{"value":"2,57E-03","module":"A3","scenario":null},{"value":"8,67E-03","module":"A4","scenario":null},{"value":"5,30E-03","module":"A5","scenario":null},{"value":"0,00E+00","module":"B1","scenario":null},{"value":"0,00E+00","module":"B2","scenario":null},{"value":"0,00E+00","module":"B3","scenario":null},{"value":"0,00E+00","module":"B4","scenario":null},{"value":"0,00E+00","module":"B5","scenario":null},{"value":"3,34E-07","module":"B6","scenario":null},{"value":"0,00E+00","module":"B7","scenario":null},{"value":"0,00E+00","module":"C1","scenario":null},{"value":"1,34E-03","module":"C2","scenario":null},{"value":"5,16E-04","module":"C3","scenario":null},{"value":"6,49E-04","module":"C4","scenario":null},{"value":"-4,48E-02","module":"D","scenario":null},{"value":"2,54E-01","module":"A1A3","scenario":null}]},{"parameter":"EP-terrestrial","unit":"mol N-eq.","values":[{"value":"3,12E+00","module":"A1","scenario":null},{"value":"3,01E-01","module":"A2","scenario":null},{"value":"3,13E-02","module":"A3","scenario":null},{"value":"9,62E-02","module":"A4","scenario":null},{"value":"7,14E-02","module":"A5","scenario":null},{"value":"0,00E+00","module":"B1","scenario":null},{"value":"0,00E+00","module":"B2","scenario":null},{"value":"0,00E+00","module":"B3","scenario":null},{"value":"0,00E+00","module":"B4","scenario":null},{"value":"0,00E+00","module":"B5","scenario":null},{"value":"4,35E-06","module":"B6","scenario":null},{"value":"0,00E+00","module":"B7","scenario":null},{"value":"0,00E+00","module":"C1","scenario":null},{"value":"1,48E-02","module":"C2","scenario":null},{"value":"5,47E-03","module":"C3","scenario":null},{"value":"3,88E-03","module":"C4","scenario":null},{"value":"-5,78E-01","module":"D","scenario":null},{"value":"3,45E+00","module":"A1A3","scenario":null}]},{"parameter":"GWP-IOBC","unit":"kg CO2-eq","values":[{"value":"9,63E+01","module":"A1","scenario":null},{"value":"4,40E+00","module":"A2","scenario":null},{"value":"8,75E-01","module":"A3","scenario":null},{"value":"2,96E+00","module":"A4","scenario":null},{"value":"2,27E+00","module":"A5","scenario":null},{"value":"0,00E+00","module":"B1","scenario":null},{"value":"0,00E+00","module":"B2","scenario":null},{"value":"0,00E+00","module":"B3","scenario":null},{"value":"0,00E+00","module":"B4","scenario":null},{"value":"0,00E+00","module":"B5","scenario":null},{"value":"4,01E-04","module":"B6","scenario":null},{"value":"0,00E+00","module":"B7","scenario":null},{"value":"0,00E+00","module":"C1","scenario":null},{"value":"1,10E+00","module":"C2","scenario":null},{"value":"7,20E+00","module":"C3","scenario":null},{"value":"4,15E-01","module":"C4","scenario":null},{"value":"-2,15E+01","module":"D","scenario":null},{"value":"1,02E+02","module":"A1A3","scenario":null}]}],"additional_environmental_impact":[{"parameter":"PM","unit":"Disease incidence","values":[{"value":"9,83E-06","module":"A1","scenario":null},{"value":"1,83E-07","module":"A2","scenario":null},{"value":"1,27E-07","module":"A3","scenario":null},{"value":"2,17E-07","module":"A4","scenario":null},{"value":"2,09E-07","module":"A5","scenario":null},{"value":"0,00E+00","module":"B1","scenario":null},{"value":"0,00E+00","module":"B2","scenario":null},{"value":"0,00E+00","module":"B3","scenario":null},{"value":"0,00E+00","module":"B4","scenario":null},{"value":"0,00E+00","module":"B5","scenario":null},{"value":"2,20E-11","module":"B6","scenario":null},{"value":"0,00E+00","module":"B7","scenario":null},{"value":"0,00E+00","module":"C1","scenario":null},{"value":"7,93E-08","module":"C2","scenario":null},{"value":"4,41E-09","module":"C3","scenario":null},{"value":"1,72E-08","module":"C4","scenario":null},{"value":"-2,49E-06","module":"D","scenario":null},{"value":"1,01E-05","module":"A1A3","scenario":null}]},{"parameter":"ETP-fw","unit":"CTUe","values":[{"value":"3,47E+04","module":"A1","scenario":null},{"value":"3,74E+01","module":"A2","scenario":null},{"value":"8,22E+01","module":"A3","scenario":null},{"value":"3,07E+01","module":"A4","scenario":null},{"value":"7,81E+02","module":"A5","scenario":null},{"value":"0,00E+00","module":"B1","scenario":null},{"value":"0,00E+00","module":"B2","scenario":null},{"value":"0,00E+00","module":"B3","scenario":null},{"value":"0,00E+00","module":"B4","scenario":null},{"value":"0,00E+00","module":"B5","scenario":null},{"value":"2,42E-02","module":"B6","scenario":null},{"value":"0,00E+00","module":"B7","scenario":null},{"value":"0,00E+00","module":"C1","scenario":null},{"value":"1,22E+01","module":"C2","scenario":null},{"value":"4,98E+00","module":"C3","scenario":null},{"value":"4,19E+03","module":"C4","scenario":null},{"value":"-5,62E+03","module":"D","scenario":null},{"value":"3,48E+04","module":"A1A3","scenario":null}]},{"parameter":"HTP-c","unit":"CTUh","values":[{"value":"1,04E-06","module":"A1","scenario":null},{"value":"0,00E+00","module":"A2","scenario":null},{"value":"1,66E-09","module":"A3","scenario":null},{"value":"0,00E+00","module":"A4","scenario":null},{"value":"2,08E-08","module":"A5","scenario":null},{"value":"0,00E+00","module":"B1","scenario":null},{"value":"0,00E+00","module":"B2","scenario":null},{"value":"0,00E+00","module":"B3","scenario":null},{"value":"0,00E+00","module":"B4","scenario":null},{"value":"0,00E+00","module":"B5","scenario":null},{"value":"1,00E-12","module":"B6","scenario":null},{"value":"0,00E+00","module":"B7","scenario":null},{"value":"0,00E+00","module":"C1","scenario":null},{"value":"0,00E+00","module":"C2","scenario":null},{"value":"2,27E-10","module":"C3","scenario":null},{"value":"2,07E-10","module":"C4","scenario":null},{"value":"-3,23E-07","module":"D","scenario":null},{"value":"1,04E-06","module":"A1A3","scenario":null}]},{"parameter":"HTP-nc","unit":"CTUh","values":[{"value":"8,18E-05","module":"A1","scenario":null},{"value":"4,42E-08","module":"A2","scenario":null},{"value":"4,24E-08","module":"A3","scenario":null},{"value":"3,12E-08","module":"A4","scenario":null},{"value":"1,64E-06","module":"A5","scenario":null},{"value":"0,00E+00","module":"B1","scenario":null},{"value":"0,00E+00","module":"B2","scenario":null},{"value":"0,00E+00","module":"B3","scenario":null},{"value":"0,00E+00","module":"B4","scenario":null},{"value":"0,00E+00","module":"B5","scenario":null},{"value":"2,70E-11","module":"B6","scenario":null},{"value":"0,00E+00","module":"B7","scenario":null},{"value":"0,00E+00","module":"C1","scenario":null},{"value":"1,32E-08","module":"C2","scenario":null},{"value":"9,39E-09","module":"C3","scenario":null},{"value":"3,93E-09","module":"C4","scenario":null},{"value":"-2,67E-05","module":"D","scenario":null},{"value":"8,19E-05","module":"A1A3","scenario":null}]},{"parameter":"SQP","unit":"-","values":[{"value":"9,90E+02","module":"A1","scenario":null},{"value":"1,93E+01","module":"A2","scenario":null},{"value":"7,87E+01","module":"A3","scenario":null},{"value":"4,12E+01","module":"A4","scenario":null},{"value":"2,29E+01","module":"A5","scenario":null},{"value":"0,00E+00","module":"B1","scenario":null},{"value":"0,00E+00","module":"B2","scenario":null},{"value":"0,00E+00","module":"B3","scenario":null},{"value":"0,00E+00","module":"B4","scenario":null},{"value":"0,00E+00","module":"B5","scenario":null},{"value":"2,67E-03","module":"B6","scenario":null},{"value":"0,00E+00","module":"B7","scenario":null},{"value":"0,00E+00","module":"C1","scenario":null},{"value":"1,15E+01","module":"C2","scenario":null},{"value":"8,92E-02","module":"C3","scenario":null},{"value":"6,20E+00","module":"C4","scenario":null},{"value":"-3,04E+02","module":"D","scenario":null},{"value":"1,09E+03","module":"A1A3","scenario":null}]},{"parameter":"IRP","unit":"kBq U235-eq","values":[{"value":"4,66E+00","module":"A1","scenario":null},{"value":"2,58E-01","module":"A2","scenario":null},{"value":"1,09E+01","module":"A3","scenario":null},{"value":"1,92E-01","module":"A4","scenario":null},{"value":"3,21E-01","module":"A5","scenario":null},{"value":"0,00E+00","module":"B1","scenario":null},{"value":"0,00E+00","module":"B2","scenario":null},{"value":"0,00E+00","module":"B3","scenario":null},{"value":"0,00E+00","module":"B4","scenario":null},{"value":"0,00E+00","module":"B5","scenario":null},{"value":"9,64E-05","module":"B6","scenario":null},{"value":"0,00E+00","module":"B7","scenario":null},{"value":"0,00E+00","module":"C1","scenario":null},{"value":"7,26E-02","module":"C2","scenario":null},{"value":"1,23E-03","module":"C3","scenario":null},{"value":"1,80E-02","module":"C4","scenario":null},{"value":"-6,98E-01","module":"D","scenario":null},{"value":"1,58E+01","module":"A1A3","scenario":null}]}],"resource_use":[{"parameter":"PERE","unit":"MJ","values":[{"value":"2,08E+02","module":"A1","scenario":null},{"value":"5,39E-01","module":"A2","scenario":null},{"value":"1,69E+01","module":"A3","scenario":null},{"value":"4,96E-01","module":"A4","scenario":null},{"value":"4,53E+00","module":"A5","scenario":null},{"value":"0,00E+00","module":"B1","scenario":null},{"value":"0,00E+00","module":"B2","scenario":null},{"value":"0,00E+00","module":"B3","scenario":null},{"value":"0,00E+00","module":"B4","scenario":null},{"value":"0,00E+00","module":"B5","scenario":null},{"value":"6,88E-02","module":"B6","scenario":null},{"value":"0,00E+00","module":"B7","scenario":null},{"value":"0,00E+00","module":"C1","scenario":null},{"value":"2,34E-01","module":"C2","scenario":null},{"value":"2,45E-02","module":"C3","scenario":null},{"value":"3,42E-01","module":"C4","scenario":null},{"value":"-6,74E+01","module":"D","scenario":null},{"value":"2,26E+02","module":"A1A3","scenario":null}]},{"parameter":"PERM","unit":"","values":[{"value":"0,00E+00","module":"A1","scenario":null},{"value":"0,00E+00","module":"A2","scenario":null},{"value":"0,00E+00","module":"A3","scenario":null},{"value":"0,00E+00","module":"A4","scenario":null},{"value":"0,00E+00","module":"A5","scenario":null},{"value":"0,00E+00","module":"B1","scenario":null},{"value":"0,00E+00","module":"B2","scenario":null},{"value":"0,00E+00","module":"B3","scenario":null},{"value":"0,00E+00","module":"B4","scenario":null},{"value":"0,00E+00","module":"B5","scenario":null},{"value":"0,00E+00","module":"B6","scenario":null},{"value":"0,00E+00","module":"B7","scenario":null},{"value":"0,00E+00","module":"C1","scenario":null},{"value":"0,00E+00","module":"C2","scenario":null},{"value":"0,00E+00","module":"C3","scenario":null},{"value":"0,00E+00","module":"C4","scenario":null},{"value":"0,00E+00","module":"D","scenario":null},{"value":"0,00E+00","module":"A1A3","scenario":null}]},{"parameter":"PERT","unit":"MJ","values":[{"value":"2,08E+02","module":"A1","scenario":null},{"value":"5,39E-01","module":"A2","scenario":null},{"value":"1,69E+01","module":"A3","scenario":null},{"value":"4,96E-01","module":"A4","scenario":null},{"value":"4,53E+00","module":"A5","scenario":null},{"value":"0,00E+00","module":"B1","scenario":null},{"value":"0,00E+00","module":"B2","scenario":null},{"value":"0,00E+00","module":"B3","scenario":null},{"value":"0,00E+00","module":"B4","scenario":null},{"value":"0,00E+00","module":"B5","scenario":null},{"value":"6,88E-02","module":"B6","scenario":null},{"value":"0,00E+00","module":"B7","scenario":null},{"value":"0,00E+00","module":"C1","scenario":null},{"value":"2,34E-01","module":"C2","scenario":null},{"value":"2,45E-02","module":"C3","scenario":null},{"value":"3,42E-01","module":"C4","scenario":null},{"value":"-6,74E+01","module":"D","scenario":null},{"value":"2,26E+02","module":"A1A3","scenario":null}]},{"parameter":"PENRE","unit":"MJ","values":[{"value":"1,23E+03","module":"A1","scenario":null},{"value":"5,96E+01","module":"A2","scenario":null},{"value":"2,46E+02","module":"A3","scenario":null},{"value":"4,40E+01","module":"A4","scenario":null},{"value":"3,21E+01","module":"A5","scenario":null},{"value":"0,00E+00","module":"B1","scenario":null},{"value":"0,00E+00","module":"B2","scenario":null},{"value":"0,00E+00","module":"B3","scenario":null},{"value":"0,00E+00","module":"B4","scenario":null},{"value":"0,00E+00","module":"B5","scenario":null},{"value":"5,32E-03","module":"B6","scenario":null},{"value":"0,00E+00","module":"B7","scenario":null},{"value":"0,00E+00","module":"C1","scenario":null},{"value":"1,66E+01","module":"C2","scenario":null},{"value":"6,06E-01","module":"C3","scenario":null},{"value":"2,86E+00","module":"C4","scenario":null},{"value":"-2,37E+02","module":"D","scenario":null},{"value":"1,54E+03","module":"A1A3","scenario":null}]},{"parameter":"PENRM","unit":"MJ","values":[{"value":"2,02E+02","module":"A1","scenario":null},{"value":"0,00E+00","module":"A2","scenario":null},{"value":"-1,32E-01","module":"A3","scenario":null},{"value":"0,00E+00","module":"A4","scenario":null},{"value":"2,74E-01","module":"A5","scenario":null},{"value":"0,00E+00","module":"B1","scenario":null},{"value":"0,00E+00","module":"B2","scenario":null},{"value":"0,00E+00","module":"B3","scenario":null},{"value":"0,00E+00","module":"B4","scenario":null},{"value":"0,00E+00","module":"B5","scenario":null},{"value":"0,00E+00","module":"B6","scenario":null},{"value":"0,00E+00","module":"B7","scenario":null},{"value":"0,00E+00","module":"C1","scenario":null},{"value":"0,00E+00","module":"C2","scenario":null},{"value":"-1,88E+02","module":"C3","scenario":null},{"value":"0,00E+00","module":"C4","scenario":null},{"value":"0,00E+00","module":"D","scenario":null},{"value":"2,02E+02","module":"A1A3","scenario":null}]},{"parameter":"PENRT","unit":"MJ","values":[{"value":"1,44E+03","module":"A1","scenario":null},{"value":"5,96E+01","module":"A2","scenario":null},{"value":"2,46E+02","module":"A3","scenario":null},{"value":"4,40E+01","module":"A4","scenario":null},{"value":"3,24E+01","module":"A5","scenario":null},{"value":"0,00E+00","module":"B1","scenario":null},{"value":"0,00E+00","module":"B2","scenario":null},{"value":"0,00E+00","module":"B3","scenario":null},{"value":"0,00E+00","module":"B4","scenario":null},{"value":"0,00E+00","module":"B5","scenario":null},{"value":"5,32E-03","module":"B6","scenario":null},{"value":"0,00E+00","module":"B7","scenario":null},{"value":"0,00E+00","module":"C1","scenario":null},{"value":"1,66E+01","module":"C2","scenario":null},{"value":"-1,88E+02","module":"C3","scenario":null},{"value":"2,86E+00","module":"C4","scenario":null},{"value":"-2,37E+02","module":"D","scenario":null},{"value":"1,74E+03","module":"A1A3","scenario":null}]},{"parameter":"SM","unit":"kg","values":[{"value":"1,81E+00","module":"A1","scenario":null},{"value":"0,00E+00","module":"A2","scenario":null},{"value":"4,69E-02","module":"A3","scenario":null},{"value":"0,00E+00","module":"A4","scenario":null},{"value":"3,71E-02","module":"A5","scenario":null},{"value":"0,00E+00","module":"B1","scenario":null},{"value":"0,00E+00","module":"B2","scenario":null},{"value":"0,00E+00","module":"B3","scenario":null},{"value":"0,00E+00","module":"B4","scenario":null},{"value":"0,00E+00","module":"B5","scenario":null},{"value":"0,00E+00","module":"B6","scenario":null},{"value":"0,00E+00","module":"B7","scenario":null},{"value":"0,00E+00","module":"C1","scenario":null},{"value":"0,00E+00","module":"C2","scenario":null},{"value":"0,00E+00","module":"C3","scenario":null},{"value":"0,00E+00","module":"C4","scenario":null},{"value":"6,22E-01","module":"D","scenario":null},{"value":"1,86E+00","module":"A1A3","scenario":null}]},{"parameter":"RSF","unit":"MJ","values":[{"value":"5,16E+00","module":"A1","scenario":null},{"value":"1,67E-02","module":"A2","scenario":null},{"value":"6,88E-01","module":"A3","scenario":null},{"value":"1,68E-02","module":"A4","scenario":null},{"value":"1,18E-01","module":"A5","scenario":null},{"value":"0,00E+00","module":"B1","scenario":null},{"value":"0,00E+00","module":"B2","scenario":null},{"value":"0,00E+00","module":"B3","scenario":null},{"value":"0,00E+00","module":"B4","scenario":null},{"value":"0,00E+00","module":"B5","scenario":null},{"value":"5,40E-05","module":"B6","scenario":null},{"value":"0,00E+00","module":"B7","scenario":null},{"value":"0,00E+00","module":"C1","scenario":null},{"value":"8,39E-03","module":"C2","scenario":null},{"value":"5,96E-04","module":"C3","scenario":null},{"value":"7,11E-03","module":"C4","scenario":null},{"value":"-2,63E-01","module":"D","scenario":null},{"value":"5,87E+00","module":"A1A3","scenario":null}]},{"parameter":"NRSF","unit":"MJ","values":[{"value":"1,53E-01","module":"A1","scenario":null},{"value":"3,79E-02","module":"A2","scenario":null},{"value":"2,10E-02","module":"A3","scenario":null},{"value":"5,15E-02","module":"A4","scenario":null},{"value":"6,01E-03","module":"A5","scenario":null},{"value":"0,00E+00","module":"B1","scenario":null},{"value":"0,00E+00","module":"B2","scenario":null},{"value":"0,00E+00","module":"B3","scenario":null},{"value":"0,00E+00","module":"B4","scenario":null},{"value":"0,00E+00","module":"B5","scenario":null},{"value":"1,35E-04","module":"B6","scenario":null},{"value":"0,00E+00","module":"B7","scenario":null},{"value":"0,00E+00","module":"C1","scenario":null},{"value":"3,00E-02","module":"C2","scenario":null},{"value":"0,00E+00","module":"C3","scenario":null},{"value":"7,36E-03","module":"C4","scenario":null},{"value":"-2,04E+00","module":"D","scenario":null},{"value":"2,12E-01","module":"A1A3","scenario":null}]},{"parameter":"FW","unit":"m3","values":[{"value":"1,83E+00","module":"A1","scenario":null},{"value":"4,07E-03","module":"A2","scenario":null},{"value":"9,44E-02","module":"A3","scenario":null},{"value":"4,41E-03","module":"A4","scenario":null},{"value":"3,88E-02","module":"A5","scenario":null},{"value":"0,00E+00","module":"B1","scenario":null},{"value":"0,00E+00","module":"B2","scenario":null},{"value":"0,00E+00","module":"B3","scenario":null},{"value":"0,00E+00","module":"B4","scenario":null},{"value":"0,00E+00","module":"B5","scenario":null},{"value":"5,14E-04","module":"B6","scenario":null},{"value":"0,00E+00","module":"B7","scenario":null},{"value":"0,00E+00","module":"C1","scenario":null},{"value":"1,75E-03","module":"C2","scenario":null},{"value":"3,15E-03","module":"C3","scenario":null},{"value":"3,70E-03","module":"C4","scenario":null},{"value":"-5,35E-01","module":"D","scenario":null},{"value":"1,93E+00","module":"A1A3","scenario":null}]}],"end_of_life_waste":[{"parameter":"HWD","unit":"kg","values":[{"value":"8,59E-01","module":"A1","scenario":null},{"value":"2,63E-03","module":"A2","scenario":null},{"value":"9,28E-02","module":"A3","scenario":null},{"value":"2,28E-03","module":"A4","scenario":null},{"value":"2,53E-02","module":"A5","scenario":null},{"value":"0,00E+00","module":"B1","scenario":null},{"value":"0,00E+00","module":"B2","scenario":null},{"value":"0,00E+00","module":"B3","scenario":null},{"value":"0,00E+00","module":"B4","scenario":null},{"value":"0,00E+00","module":"B5","scenario":null},{"value":"3,41E-06","module":"B6","scenario":null},{"value":"0,00E+00","module":"B7","scenario":null},{"value":"0,00E+00","module":"C1","scenario":null},{"value":"8,47E-04","module":"C2","scenario":null},{"value":"0,00E+00","module":"C3","scenario":null},{"value":"3,07E-01","module":"C4","scenario":null},{"value":"-2,59E-01","module":"D","scenario":null},{"value":"9,54E-01","module":"A1A3","scenario":null}]},{"parameter":"NHWD","unit":"kg","values":[{"value":"3,12E+01","module":"A1","scenario":null},{"value":"1,09E+00","module":"A2","scenario":null},{"value":"1,18E+00","module":"A3","scenario":null},{"value":"3,05E+00","module":"A4","scenario":null},{"value":"9,35E-01","module":"A5","scenario":null},{"value":"0,00E+00","module":"B1","scenario":null},{"value":"0,00E+00","module":"B2","scenario":null},{"value":"0,00E+00","module":"B3","scenario":null},{"value":"0,00E+00","module":"B4","scenario":null},{"value":"0,00E+00","module":"B5","scenario":null},{"value":"4,09E-04","module":"B6","scenario":null},{"value":"0,00E+00","module":"B7","scenario":null},{"value":"0,00E+00","module":"C1","scenario":null},{"value":"7,94E-01","module":"C2","scenario":null},{"value":"0,00E+00","module":"C3","scenario":null},{"value":"9,45E+00","module":"C4","scenario":null},{"value":"-5,62E+00","module":"D","scenario":null},{"value":"3,34E+01","module":"A1A3","scenario":null}]},{"parameter":"RWD","unit":"kg","values":[{"value":"4,29E-03","module":"A1","scenario":null},{"value":"4,12E-04","module":"A2","scenario":null},{"value":"4,18E-03","module":"A3","scenario":null},{"value":"3,02E-04","module":"A4","scenario":null},{"value":"1,86E-04","module":"A5","scenario":null},{"value":"0,00E+00","module":"B1","scenario":null},{"value":"0,00E+00","module":"B2","scenario":null},{"value":"0,00E+00","module":"B3","scenario":null},{"value":"0,00E+00","module":"B4","scenario":null},{"value":"0,00E+00","module":"B5","scenario":null},{"value":"4,76E-08","module":"B6","scenario":null},{"value":"0,00E+00","module":"B7","scenario":null},{"value":"0,00E+00","module":"C1","scenario":null},{"value":"1,13E-04","module":"C2","scenario":null},{"value":"0,00E+00","module":"C3","scenario":null},{"value":"1,97E-05","module":"C4","scenario":null},{"value":"-6,00E-04","module":"D","scenario":null},{"value":"8,89E-03","module":"A1A3","scenario":null}]}],"end_of_life_flow":[{"parameter":"CRU","unit":"kg","values":[{"value":"0,00E+00","module":"A1","scenario":null},{"value":"0,00E+00","module":"A2","scenario":null},{"value":"0,00E+00","module":"A3","scenario":null},{"value":"0,00E+00","module":"A4","scenario":null},{"value":"0,00E+00","module":"A5","scenario":null},{"value":"0,00E+00","module":"B1","scenario":null},{"value":"0,00E+00","module":"B2","scenario":null},{"value":"0,00E+00","module":"B3","scenario":null},{"value":"0,00E+00","module":"B4","scenario":null},{"value":"0,00E+00","module":"B5","scenario":null},{"value":"0,00E+00","module":"B6","scenario":null},{"value":"0,00E+00","module":"B7","scenario":null},{"value":"0,00E+00","module":"C1","scenario":null},{"value":"0,00E+00","module":"C2","scenario":null},{"value":"0,00E+00","module":"C3","scenario":null},{"value":"0,00E+00","module":"C4","scenario":null},{"value":"0,00E+00","module":"D","scenario":null},{"value":"0,00E+00","module":"A1A3","scenario":null}]},{"parameter":"MFR","unit":"kg","values":[{"value":"0,00E+00","module":"A1","scenario":null},{"value":"0,00E+00","module":"A2","scenario":null},{"value":"1,55E+00","module":"A3","scenario":null},{"value":"0,00E+00","module":"A4","scenario":null},{"value":"2,34E-01","module":"A5","scenario":null},{"value":"0,00E+00","module":"B1","scenario":null},{"value":"0,00E+00","module":"B2","scenario":null},{"value":"0,00E+00","module":"B3","scenario":null},{"value":"0,00E+00","module":"B4","scenario":null},{"value":"0,00E+00","module":"B5","scenario":null},{"value":"0,00E+00","module":"B6","scenario":null},{"value":"0,00E+00","module":"B7","scenario":null},{"value":"0,00E+00","module":"C1","scenario":null},{"value":"0,00E+00","module":"C2","scenario":null},{"value":"1,01E+01","module":"C3","scenario":null},{"value":"2,29E-04","module":"C4","scenario":null},{"value":"-2,43E-02","module":"D","scenario":null},{"value":"1,55E+00","module":"A1A3","scenario":null}]},{"parameter":"MER","unit":"kg","values":[{"value":"0,00E+00","module":"A1","scenario":null},{"value":"0,00E+00","module":"A2","scenario":null},{"value":"7,54E-01","module":"A3","scenario":null},{"value":"0,00E+00","module":"A4","scenario":null},{"value":"6,62E-02","module":"A5","scenario":null},{"value":"0,00E+00","module":"B1","scenario":null},{"value":"0,00E+00","module":"B2","scenario":null},{"value":"0,00E+00","module":"B3","scenario":null},{"value":"0,00E+00","module":"B4","scenario":null},{"value":"0,00E+00","module":"B5","scenario":null},{"value":"0,00E+00","module":"B6","scenario":null},{"value":"0,00E+00","module":"B7","scenario":null},{"value":"0,00E+00","module":"C1","scenario":null},{"value":"0,00E+00","module":"C2","scenario":null},{"value":"2,56E+00","module":"C3","scenario":null},{"value":"5,61E-06","module":"C4","scenario":null},{"value":"-3,20E-03","module":"D","scenario":null},{"value":"7,54E-01","module":"A1A3","scenario":null}]},{"parameter":"EEE","unit":"MJ","values":[{"value":"0,00E+00","module":"A1","scenario":null},{"value":"0,00E+00","module":"A2","scenario":null},{"value":"5,64E-01","module":"A3","scenario":null},{"value":"0,00E+00","module":"A4","scenario":null},{"value":"1,04E-01","module":"A5","scenario":null},{"value":"0,00E+00","module":"B1","scenario":null},{"value":"0,00E+00","module":"B2","scenario":null},{"value":"0,00E+00","module":"B3","scenario":null},{"value":"0,00E+00","module":"B4","scenario":null},{"value":"0,00E+00","module":"B5","scenario":null},{"value":"0,00E+00","module":"B6","scenario":null},{"value":"0,00E+00","module":"B7","scenario":null},{"value":"0,00E+00","module":"C1","scenario":null},{"value":"0,00E+00","module":"C2","scenario":null},{"value":"4,64E+00","module":"C3","scenario":null},{"value":"3,64E-04","module":"C4","scenario":null},{"value":"-7,85E-03","module":"D","scenario":null},{"value":"5,64E-01","module":"A1A3","scenario":null}]},{"parameter":"EET","unit":"MJ","values":[{"value":"0,00E+00","module":"A1","scenario":null},{"value":"0,00E+00","module":"A2","scenario":null},{"value":"8,53E+00","module":"A3","scenario":null},{"value":"0,00E+00","module":"A4","scenario":null},{"value":"1,58E+00","module":"A5","scenario":null},{"value":"0,00E+00","module":"B1","scenario":null},{"value":"0,00E+00","module":"B2","scenario":null},{"value":"0,00E+00","module":"B3","scenario":null},{"value":"0,00E+00","module":"B4","scenario":null},{"value":"0,00E+00","module":"B5","scenario":null},{"value":"0,00E+00","module":"B6","scenario":null},{"value":"0,00E+00","module":"B7","scenario":null},{"value":"0,00E+00","module":"C1","scenario":null},{"value":"0,00E+00","module":"C2","scenario":null},{"value":"7,02E+01","module":"C3","scenario":null},{"value":"5,51E-03","module":"C4","scenario":null},{"value":"-1,19E-01","module":"D","scenario":null},{"value":"8,53E+00","module":"A1A3","scenario":null}]}]}