{
    "product_name": "FXQJ-EMC Pure 4x70/35",
    "epd_id": "NEPD-9132-8721",
    "declared_unit": {
        "unit": "m",
        "amount": 1.0
    },
    "compliance": [
        "EN 15804+A2",
        "ISO 14025",
        "ISO 21930"
    ],
    "producer_name": "Prysmian Group Sverige AB",
    "environmental_impact": [
        {
            "parameter": "GWP-total",
            "values": [
                {
                    "value": "1,20E+01",
                    "module": "A1",
                    "scenario": null
                },
                {
                    "value": "1,03E-01",
                    "module": "A2",
                    "scenario": null
                },
                {
                    "value": "3,42E-01",
                    "module": "A3",
                    "scenario": null
                },
                {
                    "value": "2,85E-01",
                    "module": "A4",
                    "scenario": null
                },
                {
                    "value": "2,70E-01",
                    "module": "A5",
                    "scenario": null
                },
                {
                    "value": "0,00E+00",
                    "module": "B1",
                    "scenario": null
                },
                {
                    "value": "0,00E+00",
                    "module": "B2",
                    "scenario": null
                },
                {
                    "value": "0,00E+00",
                    "module": "B3",
                    "scenario": null
                },
                {
                    "value": "0,00E+00",
                    "module": "B4",
                    "scenario": null
                },
                {
                    "value": "0,00E+00",
                    "module": "B5",
                    "scenario": null
                },
                {
                    "value": "2,06E-02",
                    "module": "B6",
                    "scenario": null
                },
                {
                    "value": "0,00E+00",
                    "module": "B7",
                    "scenario": null
                },
                {
                    "value": "0,00E+00",
                    "module": "C1",
                    "scenario": null
                },
                {
                    "value": "1,57E-01",
                    "module": "C2",
                    "scenario": null
                },
                {
                    "value": "5,91E-01",
                    "module": "C3",
                    "scenario": null
                },
                {
                    "value": "4,87E-02",
                    "module": "C4",
                    "scenario": null
                },
                {
                    "value": "-5,63E-01",
                    "module": "D",
                    "scenario": null
                }
            ]
        },
        {
            "parameter": "GWP-fossil",
            "values": [
                {
                    "value": "1,17E+01",
                    "module": "A1",
                    "scenario": null
                },
                {
                    "value": "1,03E-01",
                    "module": "A2",
                    "scenario": null
                },
                {
                    "value": "2,99E-01",
                    "module": "A3",
                    "scenario": null
                },
                {
                    "value": "2,85E-01",
                    "module": "A4",
                    "scenario": null
                },
                {
                    "value": "2,64E-01",
                    "module": "A5",
                    "scenario": null
                },
                {
                    "value": "0,00E+00",
                    "module": "B1",
                    "scenario": null
                },
                {
                    "value": "0,00E+00",
                    "module": "B2",
                    "scenario": null
                },
                {
                    "value": "0,00E+00",
                    "module": "B3",
                    "scenario": null
                },
                {
                    "value": "0,00E+00",
                    "module": "B4",
                    "scenario": null
                },
                {
                    "value": "0,00E+00",
                    "module": "B5",
                    "scenario": null
                },
                {
                    "value": "1,90E-02",
                    "module": "B6",
                    "scenario": null
                },
                {
                    "value": "0,00E+00",
                    "module": "B7",
                    "scenario": null
                },
                {
                    "value": "0,00E+00",
                    "module": "C1",
                    "scenario": null
                },
                {
                    "value": "1,57E-01",
                    "module": "C2",
                    "scenario": null
                },
                {
                    "value": "5,76E-01",
                    "module": "C3",
                    "scenario": null
                },
                {
                    "value": "4,13E-02",
                    "module": "C4",
                    "scenario": null
                },
                {
                    "value": "-5,59E-01",
                    "module": "D",
                    "scenario": null
                }
            ]
        },
        {
            "parameter": "GWP-biogenic",
            "values": [
                {
                    "value": "2,38E-01",
                    "module": "A1",
                    "scenario": null
                },
                {
                    "value": "4,20E-05",
                    "module": "A2",
                    "scenario": null
                },
                {
                    "value": "3,45E-02",
                    "module": "A3",
                    "scenario": null
                },
                {
                    "value": "1,17E-04",
                    "module": "A4",
                    "scenario": null
                },
                {
                    "value": "5,90E-03",
                    "module": "A5",
                    "scenario": null
                },
                {
                    "value": "0,00E+00",
                    "module": "B1",
                    "scenario": null
                },
                {
                    "value": "0,00E+00",
                    "module": "B2",
                    "scenario": null
                },
                {
                    "value": "0,00E+00",
                    "module": "B3",
                    "scenario": null
                },
                {
                    "value": "0,00E+00",
                    "module": "B4",
                    "scenario": null
                },
                {
                    "value": "0,00E+00",
                    "module": "B5",
                    "scenario": null
                },
                {
                    "value": "3,86E-04",
                    "module": "B6",
                    "scenario": null
                },
                {
                    "value": "0,00E+00",
                    "module": "B7",
                    "scenario": null
                },
                {
                    "value": "0,00E+00",
                    "module": "C1",
                    "scenario": null
                },
                {
                    "value": "6,39E-05",
                    "module": "C2",
                    "scenario": null
                },
                {
                    "value": "1,54E-02",
                    "module": "C3",
                    "scenario": null
                },
                {
                    "value": "7,40E-03",
                    "module": "C4",
                    "scenario": null
                },
                {
                    "value": "-2,51E-03",
                    "module": "D",
                    "scenario": null
                }
            ]
        },
        {
            "parameter": "GWP-luluc",
            "values": [
                {
                    "value": "1,22E-02",
                    "module": "A1",
                    "scenario": null
                },
                {
                    "value": "3,09E-05",
                    "module": "A2",
                    "scenario": null
                },
                {
                    "value": "8,60E-03",
                    "module": "A3",
                    "scenario": null
                },
                {
                    "value": "8,32E-05",
                    "module": "A4",
                    "scenario": null
                },
                {
                    "value": "4,19E-04",
                    "module": "A5",
                    "scenario": null
                },
                {
                    "value": "0,00E+00",
                    "module": "B1",
                    "scenario": null
                },
                {
                    "value": "0,00E+00",
                    "module": "B2",
                    "scenario": null
                },
                {
                    "value": "0,00E+00",
                    "module": "B3",
                    "scenario": null
                },
                {
                    "value": "0,00E+00",
                    "module": "B4",
                    "scenario": null
                },
                {
                    "value": "0,00E+00",
                    "module": "B5",
                    "scenario": null
                },
                {
                    "value": "1,23E-03",
                    "module": "B6",
                    "scenario": null
                },
                {
                    "value": "0,00E+00",
                    "module": "B7",
                    "scenario": null
                },
                {
                    "value": "0,00E+00",
                    "module": "C1",
                    "scenario": null
                },
                {
                    "value": "5,48E-05",
                    "module": "C2",
                    "scenario": null
                },
                {
                    "value": "1,69E-06",
                    "module": "C3",
                    "scenario": null
                },
                {
                    "value": "6,54E-06",
                    "module": "C4",
                    "scenario": null
                },
                {
                    "value": "-1,70E-03",
                    "module": "D",
                    "scenario": null
                }
            ]
        },
        {
            "parameter": "ODP",
            "values": [
                {
                    "value": "9,59E-07",
                    "module": "A1",
                    "scenario": null
                },
                {
                    "value": "2,37E-08",
                    "module": "A2",
                    "scenario": null
                },
                {
                    "value": "6,87E-08",
                    "module": "A3",
                    "scenario": null
                },
                {
                    "value": "6,58E-08",
                    "module": "A4",
                    "scenario": null
                },
                {
                    "value": "2,32E-08",
                    "module": "A5",
                    "scenario": null
                },
                {
                    "value": "0,00E+00",
                    "module": "B1",
                    "scenario": null
                },
                {
                    "value": "0,00E+00",
                    "module": "B2",
                    "scenario": null
                },
                {
                    "value": "0,00E+00",
                    "module": "B3",
                    "scenario": null
                },
                {
                    "value": "0,00E+00",
                    "module": "B4",
                    "scenario": null
                },
                {
                    "value": "0,00E+00",
                    "module": "B5",
                    "scenario": null
                },
                {
                    "value": "9,32E-09",
                    "module": "B6",
                    "scenario": null
                },
                {
                    "value": "0,00E+00",
                    "module": "B7",
                    "scenario": null
                },
                {
                    "value": "0,00E+00",
                    "module": "C1",
                    "scenario": null
                },
                {
                    "value": "3,57E-08",
                    "module": "C2",
                    "scenario": null
                },
                {
                    "value": "9,35E-10",
                    "module": "C3",
                    "scenario": null
                },
                {
                    "value": "5,04E-09",
                    "module": "C4",
                    "scenario": null
                },
                {
                    "value": "-2,43E-03",
                    "module": "D",
                    "scenario": null
                }
            ]
        },
        {
            "parameter": "AP",
            "values": [
                {
                    "value": "5,62E-01",
                    "module": "A1",
                    "scenario": null
                },
                {
                    "value": "4,49E-04",
                    "module": "A2",
                    "scenario": null
                },
                {
                    "value": "1,00E-03",
                    "module": "A3",
                    "scenario": null
                },
                {
                    "value": "1,20E-03",
                    "module": "A4",
                    "scenario": null
                },
                {
                    "value": "1,13E-02",
                    "module": "A5",
                    "scenario": null
                },
                {
                    "value": "0,00E+00",
                    "module": "B1",
                    "scenario": null
                },
                {
                    "value": "0,00E+00",
                    "module": "B2",
                    "scenario": null
                },
                {
                    "value": "0,00E+00",
                    "module": "B3",
                    "scenario": null
                },
                {
                    "value": "0,00E+00",
                    "module": "B4",
                    "scenario": null
                },
                {
                    "value": "0,00E+00",
                    "module": "B5",
                    "scenario": null
                },
                {
                    "value": "1,24E-04",
                    "module": "B6",
                    "scenario": null
                },
                {
                    "value": "0,00E+00",
                    "module": "B7",
                    "scenario": null
                },
                {
                    "value": "0,00E+00",
                    "module": "C1",
                    "scenario": null
                },
                {
                    "value": "6,41E-04",
                    "module": "C2",
                    "scenario": null
                },
                {
                    "value": "1,06E-04",
                    "module": "C3",
                    "scenario": null
                },
                {
                    "value": "1,38E-04",
                    "module": "C4",
                    "scenario": null
                },
                {
                    "value": "-8,85E-02",
                    "module": "D",
                    "scenario": null
                }
            ]
        },
        {
            "parameter": "POCP",
            "values": [
                {
                    "value": "1,38E-01",
                    "module": "A1",
                    "scenario": null
                },
                {
                    "value": "4,69E-04",
                    "module": "A2",
                    "scenario": null
                },
                {
                    "value": "5,94E-04",
                    "module": "A3",
                    "scenario": null
                },
                {
                    "value": "1,28E-03",
                    "module": "A4",
                    "scenario": null
                },
                {
                    "value": "2,83E-03",
                    "module": "A5",
                    "scenario": null
                },
                {
                    "value": "0,00E+00",
                    "module": "B1",
                    "scenario": null
                },
                {
                    "value": "0,00E+00",
                    "module": "B2",
                    "scenario": null
                },
                {
                    "value": "0,00E+00",
                    "module": "B3",
                    "scenario": null
                },
                {
                    "value": "0,00E+00",
                    "module": "B4",
                    "scenario": null
                },
                {
                    "value": "0,00E+00",
                    "module": "B5",
                    "scenario": null
                },
                {
                    "value": "6,32E-05",
                    "module": "B6",
                    "scenario": null
                },
                {
                    "value": "0,00E+00",
                    "module": "B7",
                    "scenario": null
                },
                {
                    "value": "0,00E+00",
                    "module": "C1",
                    "scenario": null
                },
                {
                    "value": "6,44E-04",
                    "module": "C2",
                    "scenario": null
                },
                {
                    "value": "1,27E-04",
                    "module": "C3",
                    "scenario": null
                },
                {
                    "value": "1,65E-04",
                    "module": "C4",
                    "scenario": null
                },
                {
                    "value": "-1,55E-02",
                    "module": "D",
                    "scenario": null
                }
            ]
        },
        {
            "parameter": "ADPE",
            "values": [
                {
                    "value": "5,42E-03",
                    "module": "A1",
                    "scenario": null
                },
                {
                    "value": "1,87E-06",
                    "module": "A2",
                    "scenario": null
                },
                {
                    "value": "5,56E-06",
                    "module": "A3",
                    "scenario": null
                },
                {
                    "value": "4,87E-06",
                    "module": "A4",
                    "scenario": null
                },
                {
                    "value": "1,09E-04",
                    "module": "A5",
                    "scenario": null
                },
                {
                    "value": "0,00E+00",
                    "module": "B1",
                    "scenario": null
                },
                {
                    "value": "0,00E+00",
                    "module": "B2",
                    "scenario": null
                },
                {
                    "value": "0,00E+00",
                    "module": "B3",
                    "scenario": null
                },
                {
                    "value": "0,00E+00",
                    "module": "B4",
                    "scenario": null
                },
                {
                    "value": "0,00E+00",
                    "module": "B5",
                    "scenario": null
                },
                {
                    "value": "7,61E-07",
                    "module": "B6",
                    "scenario": null
                },
                {
                    "value": "0,00E+00",
                    "module": "B7",
                    "scenario": null
                },
                {
                    "value": "0,00E+00",
                    "module": "C1",
                    "scenario": null
                },
                {
                    "value": "4,25E-06",
                    "module": "C2",
                    "scenario": null
                },
                {
                    "value": "4,62E-08",
                    "module": "C3",
                    "scenario": null
                },
                {
                    "value": "1,36E-07",
                    "module": "C4",
                    "scenario": null
                },
                {
                    "value": "-4,95E-04",
                    "module": "D",
                    "scenario": null
                }
            ]
        },
        {
            "parameter": "ADPF",
            "values": [
                {
                    "value": "1,65E+02",
                    "module": "A1",
                    "scenario": null
                },
                {
                    "value": "1,59E+00",
                    "module": "A2",
                    "scenario": null
                },
                {
                    "value": "1,57E+01",
                    "module": "A3",
                    "scenario": null
                },
                {
                    "value": "4,43E+00",
                    "module": "A4",
                    "scenario": null
                },
                {
                    "value": "3,80E+00",
                    "module": "A5",
                    "scenario": null
                },
                {
                    "value": "0,00E+00",
                    "module": "B1",
                    "scenario": null
                },
                {
                    "value": "0,00E+00",
                    "module": "B2",
                    "scenario": null
                },
                {
                    "value": "0,00E+00",
                    "module": "B3",
                    "scenario": null
                },
                {
                    "value": "0,00E+00",
                    "module": "B4",
                    "scenario": null
                },
                {
                    "value": "0,00E+00",
                    "module": "B5",
                    "scenario": null
                },
                {
                    "value": "2,23E+00",
                    "module": "B6",
                    "scenario": null
                },
                {
                    "value": "0,00E+00",
                    "module": "B7",
                    "scenario": null
                },
                {
                    "value": "0,00E+00",
                    "module": "C1",
                    "scenario": null
                },
                {
                    "value": "2,36E+00",
                    "module": "C2",
                    "scenario": null
                },
                {
                    "value": "6,33E-02",
                    "module": "C3",
                    "scenario": null
                },
                {
                    "value": "4,09E-01",
                    "module": "C4",
                    "scenario": null
                },
                {
                    "value": "-5,17E+00",
                    "module": "D",
                    "scenario": null
                }
            ]
        },
        {
            "parameter": "WDP",
            "values": [
                {
                    "value": "7,85E+02",
                    "module": "A1",
                    "scenario": null
                },
                {
                    "value": "1,25E+00",
                    "module": "A2",
                    "scenario": null
                },
                {
                    "value": "1,57E+03",
                    "module": "A3",
                    "scenario": null
                },
                {
                    "value": "3,40E+00",
                    "module": "A4",
                    "scenario": null
                },
                {
                    "value": "4,74E+01",
                    "module": "A5",
                    "scenario": null
                },
                {
                    "value": "0,00E+00",
                    "module": "B1",
                    "scenario": null
                },
                {
                    "value": "0,00E+00",
                    "module": "B2",
                    "scenario": null
                },
                {
                    "value": "0,00E+00",
                    "module": "B3",
                    "scenario": null
                },
                {
                    "value": "0,00E+00",
                    "module": "B4",
                    "scenario": null
                },
                {
                    "value": "0,00E+00",
                    "module": "B5",
                    "scenario": null
                },
                {
                    "value": "2,26E+02",
                    "module": "B6",
                    "scenario": null
                },
                {
                    "value": "0,00E+00",
                    "module": "B7",
                    "scenario": null
                },
                {
                    "value": "0,00E+00",
                    "module": "C1",
                    "scenario": null
                },
                {
                    "value": "2,26E+00",
                    "module": "C2",
                    "scenario": null
                },
                {
                    "value": "3,55E-01",
                    "module": "C3",
                    "scenario": null
                },
                {
                    "value": "9,69E+00",
                    "module": "C4",
                    "scenario": null
                },
                {
                    "value": "2,28E+01",
                    "module": "D",
                    "scenario": null
                }
            ]
        },
        {
            "parameter": "EP-freshwater",
            "values": [
                {
                    "value": "4,60E-03",
                    "module": "A1",
                    "scenario": null
                },
                {
                    "value": "7,83E-07",
                    "module": "A2",
                    "scenario": null
                },
                {
                    "value": "9,77E-06",
                    "module": "A3",
                    "scenario": null
                },
                {
                    "value": "2,17E-06",
                    "module": "A4",
                    "scenario": null
                },
                {
                    "value": "9,22E-05",
                    "module": "A5",
                    "scenario": null
                },
                {
                    "value": "0,00E+00",
                    "module": "B1",
                    "scenario": null
                },
                {
                    "value": "0,00E+00",
                    "module": "B2",
                    "scenario": null
                },
                {
                    "value": "0,00E+00",
                    "module": "B3",
                    "scenario": null
                },
                {
                    "value": "0,00E+00",
                    "module": "B4",
                    "scenario": null
                },
                {
                    "value": "0,00E+00",
                    "module": "B5",
                    "scenario": null
                },
                {
                    "value": "1,29E-06",
                    "module": "B6",
                    "scenario": null
                },
                {
                    "value": "0,00E+00",
                    "module": "B7",
                    "scenario": null
                },
                {
                    "value": "0,00E+00",
                    "module": "C1",
                    "scenario": null
                },
                {
                    "value": "1,23E-06",
                    "module": "C2",
                    "scenario": null
                },
                {
                    "value": "8,56E-08",
                    "module": "C3",
                    "scenario": null
                },
                {
                    "value": "3,52E-07",
                    "module": "C4",
                    "scenario": null
                },
                {
                    "value": "-5,98E-04",
                    "module": "D",
                    "scenario": null
                }
            ]
        },
        {
            "parameter": "EP-marine",
            "values": [
                {
                    "value": "3,81E-02",
                    "module": "A1",
                    "scenario": null
                },
                {
                    "value": "1,34E-04",
                    "module": "A2",
                    "scenario": null
                },
                {
                    "value": "2,49E-04",
                    "module": "A3",
                    "scenario": null
                },
                {
                    "value": "3,60E-04",
                    "module": "A4",
                    "scenario": null
                },
                {
                    "value": "7,83E-04",
                    "module": "A5",
                    "scenario": null
                },
                {
                    "value": "0,00E+00",
                    "module": "B1",
                    "scenario": null
                },
                {
                    "value": "0,00E+00",
                    "module": "B2",
                    "scenario": null
                },
                {
                    "value": "0,00E+00",
                    "module": "B3",
                    "scenario": null
                },
                {
                    "value": "0,00E+00",
                    "module": "B4",
                    "scenario": null
                },
                {
                    "value": "0,00E+00",
                    "module": "B5",
                    "scenario": null
                },
                {
                    "value": "2,11E-05",
                    "module": "B6",
                    "scenario": null
                },
                {
                    "value": "0,00E+00",
                    "module": "B7",
                    "scenario": null
                },
                {
                    "value": "0,00E+00",
                    "module": "C1",
                    "scenario": null
                },
                {
                    "value": "1,90E-04",
                    "module": "C2",
                    "scenario": null
                },
                {
                    "value": "5,06E-05",
                    "module": "C3",
                    "scenario": null
                },
                {
                    "value": "8,76E-05",
                    "module": "C4",
                    "scenario": null
                },
                {
                    "value": "-3,71E-03",
                    "module": "D",
                    "scenario": null
                }
            ]
        },
        {
            "parameter": "EP-terrestrial",
            "values": [
                {
                    "value": "5,64E-01",
                    "module": "A1",
                    "scenario": null
                },
                {
                    "value": "1,48E-03",
                    "module": "A2",
                    "scenario": null
                },
                {
                    "value": "2,46E-03",
                    "module": "A3",
                    "scenario": null
                },
                {
                    "value": "3,98E-03",
                    "module": "A4",
                    "scenario": null
                },
                {
                    "value": "1,15E-02",
                    "module": "A5",
                    "scenario": null
                },
                {
                    "value": "0,00E+00",
                    "module": "B1",
                    "scenario": null
                },
                {
                    "value": "0,00E+00",
                    "module": "B2",
                    "scenario": null
                },
                {
                    "value": "0,00E+00",
                    "module": "B3",
                    "scenario": null
                },
                {
                    "value": "0,00E+00",
                    "module": "B4",
                    "scenario": null
                },
                {
                    "value": "0,00E+00",
                    "module": "B5",
                    "scenario": null
                },
                {
                    "value": "2,78E-04",
                    "module": "B6",
                    "scenario": null
                },
                {
                    "value": "0,00E+00",
                    "module": "B7",
                    "scenario": null
                },
                {
                    "value": "0,00E+00",
                    "module": "C1",
                    "scenario": null
                },
                {
                    "value": "2,10E-03",
                    "module": "C2",
                    "scenario": null
                },
                {
                    "value": "5,27E-04",
                    "module": "C3",
                    "scenario": null
                },
                {
                    "value": "5,55E-04",
                    "module": "C4",
                    "scenario": null
                },
                {
                    "value": "-5,72E-02",
                    "module": "D",
                    "scenario": null
                }
            ]
        }
    ],
    "additional_environmental_impact": [
        {
            "parameter": "PM",
            "values": [
                {
                    "value": "1,56E-06",
                    "module": "A1",
                    "scenario": null
                },
                {
                    "value": "8,80E-09",
                    "module": "A2",
                    "scenario": null
                },
                {
                    "value": "7,85E-09",
                    "module": "A3",
                    "scenario": null
                },
                {
                    "value": "2,51E-08",
                    "module": "A4",
                    "scenario": null
                },
                {
                    "value": "3,24E-08",
                    "module": "A5",
                    "scenario": null
                },
                {
                    "value": "0,00E+00",
                    "module": "B1",
                    "scenario": null
                },
                {
                    "value": "0,00E+00",
                    "module": "B2",
                    "scenario": null
                },
                {
                    "value": "0,00E+00",
                    "module": "B3",
                    "scenario": null
                },
                {
                    "value": "0,00E+00",
                    "module": "B4",
                    "scenario": null
                },
                {
                    "value": "0,00E+00",
                    "module": "B5",
                    "scenario": null
                },
                {
                    "value": "8,92E-10",
                    "module": "B6",
                    "scenario": null
                },
                {
                    "value": "0,00E+00",
                    "module": "B7",
                    "scenario": null
                },
                {
                    "value": "0,00E+00",
                    "module": "C1",
                    "scenario": null
                },
                {
                    "value": "1,13E-08",
                    "module": "C2",
                    "scenario": null
                },
                {
                    "value": "4,59E-10",
                    "module": "C3",
                    "scenario": null
                },
                {
                    "value": "2,43E-09",
                    "module": "C4",
                    "scenario": null
                },
                {
                    "value": "-1,93E-07",
                    "module": "D",
                    "scenario": null
                }
            ]
        },
        {
            "parameter": "ETP-fw",
            "values": [
                {
                    "value": "7,05E+03",
                    "module": "A1",
                    "scenario": null
                },
                {
                    "value": "1,16E+00",
                    "module": "A2",
                    "scenario": null
                },
                {
                    "value": "9,30E+00",
                    "module": "A3",
                    "scenario": null
                },
                {
                    "value": "3,24E+00",
                    "module": "A4",
                    "scenario": null
                },
                {
                    "value": "1,55E+02",
                    "module": "A5",
                    "scenario": null
                },
                {
                    "value": "0,00E+00",
                    "module": "B1",
                    "scenario": null
                },
                {
                    "value": "0,00E+00",
                    "module": "B2",
                    "scenario": null
                },
                {
                    "value": "0,00E+00",
                    "module": "B3",
                    "scenario": null
                },
                {
                    "value": "0,00E+00",
                    "module": "B4",
                    "scenario": null
                },
                {
                    "value": "0,00E+00",
                    "module": "B5",
                    "scenario": null
                },
                {
                    "value": "1,18E+00",
                    "module": "B6",
                    "scenario": null
                },
                {
                    "value": "0,00E+00",
                    "module": "B7",
                    "scenario": null
                },
                {
                    "value": "0,00E+00",
                    "module": "C1",
                    "scenario": null
                },
                {
                    "value": "1,74E+00",
                    "module": "C2",
                    "scenario": null
                },
                {
                    "value": "7,70E-01",
                    "module": "C3",
                    "scenario": null
                },
                {
                    "value": "6,62E+02",
                    "module": "C4",
                    "scenario": null
                },
                {
                    "value": "-8,14E+02",
                    "module": "D",
                    "scenario": null
                }
            ]
        },
        {
            "parameter": "HTP-c",
            "values": [
                {
                    "value": "1,29E-07",
                    "module": "A1",
                    "scenario": null
                },
                {
                    "value": "0,00E+00",
                    "module": "A2",
                    "scenario": null
                },
                {
                    "value": "3,03E-10",
                    "module": "A3",
                    "scenario": null
                },
                {
                    "value": "0,00E+00",
                    "module": "A4",
                    "scenario": null
                },
                {
                    "value": "2,58E-09",
                    "module": "A5",
                    "scenario": null
                },
                {
                    "value": "0,00E+00",
                    "module": "B1",
                    "scenario": null
                },
                {
                    "value": "0,00E+00",
                    "module": "B2",
                    "scenario": null
                },
                {
                    "value": "0,00E+00",
                    "module": "B3",
                    "scenario": null
                },
                {
                    "value": "0,00E+00",
                    "module": "B4",
                    "scenario": null
                },
                {
                    "value": "0,00E+00",
                    "module": "B5",
                    "scenario": null
                },
                {
                    "value": "3,40E-11",
                    "module": "B6",
                    "scenario": null
                },
                {
                    "value": "0,00E+00",
                    "module": "B7",
                    "scenario": null
                },
                {
                    "value": "0,00E+00",
                    "module": "C1",
                    "scenario": null
                },
                {
                    "value": "0,00E+00",
                    "module": "C2",
                    "scenario": null
                },
                {
                    "value": "2,50E-11",
                    "module": "C3",
                    "scenario": null
                },
                {
                    "value": "3,10E-11",
                    "module": "C4",
                    "scenario": null
                },
                {
                    "value": "-1,15E-08",
                    "module": "D",
                    "scenario": null
                }
            ]
        },
        {
            "parameter": "HTP-nc",
            "values": [
                {
                    "value": "9,68E-06",
                    "module": "A1",
                    "scenario": null
                },
                {
                    "value": "1,14E-09",
                    "module": "A2",
                    "scenario": null
                },
                {
                    "value": "7,36E-09",
                    "module": "A3",
                    "scenario": null
                },
                {
                    "value": "3,14E-09",
                    "module": "A4",
                    "scenario": null
                },
                {
                    "value": "1,94E-07",
                    "module": "A5",
                    "scenario": null
                },
                {
                    "value": "0,00E+00",
                    "module": "B1",
                    "scenario": null
                },
                {
                    "value": "0,00E+00",
                    "module": "B2",
                    "scenario": null
                },
                {
                    "value": "0,00E+00",
                    "module": "B3",
                    "scenario": null
                },
                {
                    "value": "0,00E+00",
                    "module": "B4",
                    "scenario": null
                },
                {
                    "value": "0,00E+00",
                    "module": "B5",
                    "scenario": null
                },
                {
                    "value": "8,14E-10",
                    "module": "B6",
                    "scenario": null
                },
                {
                    "value": "0,00E+00",
                    "module": "B7",
                    "scenario": null
                },
                {
                    "value": "0,00E+00",
                    "module": "C1",
                    "scenario": null
                },
                {
                    "value": "1,88E-09",
                    "module": "C2",
                    "scenario": null
                },
                {
                    "value": "1,11E-09",
                    "module": "C3",
                    "scenario": null
                },
                {
                    "value": "5,79E-10",
                    "module": "C4",
                    "scenario": null
                },
                {
                    "value": "-9,84E-07",
                    "module": "D",
                    "scenario": null
                }
            ]
        },
        {
            "parameter": "SQP",
            "values": [
                {
                    "value": "1,34E+02",
                    "module": "A1",
                    "scenario": null
                },
                {
                    "value": "1,73E+00",
                    "module": "A2",
                    "scenario": null
                },
                {
                    "value": "7,09E+00",
                    "module": "A3",
                    "scenario": null
                },
                {
                    "value": "5,08E+00",
                    "module": "A4",
                    "scenario": null
                },
                {
                    "value": "3,00E+00",
                    "module": "A5",
                    "scenario": null
                },
                {
                    "value": "0,00E+00",
                    "module": "B1",
                    "scenario": null
                },
                {
                    "value": "0,00E+00",
                    "module": "B2",
                    "scenario": null
                },
                {
                    "value": "0,00E+00",
                    "module": "B3",
                    "scenario": null
                },
                {
                    "value": "0,00E+00",
                    "module": "B4",
                    "scenario": null
                },
                {
                    "value": "0,00E+00",
                    "module": "B5",
                    "scenario": null
                },
                {
                    "value": "9,87E-01",
                    "module": "B6",
                    "scenario": null
                },
                {
                    "value": "0,00E+00",
                    "module": "B7",
                    "scenario": null
                },
                {
                    "value": "0,00E+00",
                    "module": "C1",
                    "scenario": null
                },
                {
                    "value": "1,63E+00",
                    "module": "C2",
                    "scenario": null
                },
                {
                    "value": "1,06E-02",
                    "module": "C3",
                    "scenario": null
                },
                {
                    "value": "8,19E-01",
                    "module": "C4",
                    "scenario": null
                },
                {
                    "value": "-1,35E+01",
                    "module": "D",
                    "scenario": null
                }
            ]
        },
        {
            "parameter": "IRP",
            "values": [
                {
                    "value": "7,31E-01",
                    "module": "A1",
                    "scenario": null
                },
                {
                    "value": "6,95E-03",
                    "module": "A2",
                    "scenario": null
                },
                {
                    "value": "5,31E-01",
                    "module": "A3",
                    "scenario": null
                },
                {
                    "value": "1,94E-02",
                    "module": "A4",
                    "scenario": null
                },
                {
                    "value": "2,60E-02",
                    "module": "A5",
                    "scenario": null
                },
                {
                    "value": "0,00E+00",
                    "module": "B1",
                    "scenario": null
                },
                {
                    "value": "0,00E+00",
                    "module": "B2",
                    "scenario": null
                },
                {
                    "value": "0,00E+00",
                    "module": "B3",
                    "scenario": null
                },
                {
                    "value": "0,00E+00",
                    "module": "B4",
                    "scenario": null
                },
                {
                    "value": "0,00E+00",
                    "module": "B5",
                    "scenario": null
                },
                {
                    "value": "7,64E-02",
                    "module": "B6",
                    "scenario": null
                },
                {
                    "value": "0,00E+00",
                    "module": "B7",
                    "scenario": null
                },
                {
                    "value": "0,00E+00",
                    "module": "C1",
                    "scenario": null
                },
                {
                    "value": "1,03E-02",
                    "module": "C2",
                    "scenario": null
                },
                {
                    "value": "1,46E-04",
                    "module": "C3",
                    "scenario": null
                },
                {
                    "value": "2,65E-03",
                    "module": "C4",
                    "scenario": null
                },
                {
                    "value": "-8,88E-03",
                    "module": "D",
                    "scenario": null
                }
            ]
        }
    ],
    "resource_use": [
        {
            "parameter": "PERE",
            "values": [
                {
                    "value": "3,68E+01",
                    "module": "A1",
                    "scenario": null
                },
                {
                    "value": "2,02E-02",
                    "module": "A2",
                    "scenario": null
                },
                {
                    "value": "7,45E+00",
                    "module": "A3",
                    "scenario": null
                },
                {
                    "value": "5,58E-02",
                    "module": "A4",
                    "scenario": null
                },
                {
                    "value": "8,89E-01",
                    "module": "A5",
                    "scenario": null
                },
                {
                    "value": "0,00E+00",
                    "module": "B1",
                    "scenario": null
                },
                {
                    "value": "0,00E+00",
                    "module": "B2",
                    "scenario": null
                },
                {
                    "value": "0,00E+00",
                    "module": "B3",
                    "scenario": null
                },
                {
                    "value": "0,00E+00",
                    "module": "B4",
                    "scenario": null
                },
                {
                    "value": "0,00E+00",
                    "module": "B5",
                    "scenario": null
                },
                {
                    "value": "1,07E+00",
                    "module": "B6",
                    "scenario": null
                },
                {
                    "value": "0,00E+00",
                    "module": "B7",
                    "scenario": null
                },
                {
                    "value": "0,00E+00",
                    "module": "C1",
                    "scenario": null
                },
                {
                    "value": "3,34E-02",
                    "module": "C2",
                    "scenario": null
                },
                {
                    "value": "3,10E-03",
                    "module": "C3",
                    "scenario": null
                },
                {
                    "value": "5,23E-02",
                    "module": "C4",
                    "scenario": null
                },
                {
                    "value": "-4,83E+00",
                    "module": "D",
                    "scenario": null
                }
            ]
        },
        {
            "parameter": "PERM",
            "values": [
                {
                    "value": "0,00E+00",
                    "module": "A1",
                    "scenario": null
                },
                {
                    "value": "0,00E+00",
                    "module": "A2",
                    "scenario": null
                },
                {
                    "value": "0,00E+00",
                    "module": "A3",
                    "scenario": null
                },
                {
                    "value": "0,00E+00",
                    "module": "A4",
                    "scenario": null
                },
                {
                    "value": "0,00E+00",
                    "module": "A5",
                    "scenario": null
                },
                {
                    "value": "0,00E+00",
                    "module": "B1",
                    "scenario": null
                },
                {
                    "value": "0,00E+00",
                    "module": "B2",
                    "scenario": null
                },
                {
                    "value": "0,00E+00",
                    "module": "B3",
                    "scenario": null
                },
                {
                    "value": "0,00E+00",
                    "module": "B4",
                    "scenario": null
                },
                {
                    "value": "0,00E+00",
                    "module": "B5",
                    "scenario": null
                },
                {
                    "value": "0,00E+00",
                    "module": "B6",
                    "scenario": null
                },
                {
                    "value": "0,00E+00",
                    "module": "B7",
                    "scenario": null
                },
                {
                    "value": "0,00E+00",
                    "module": "C1",
                    "scenario": null
                },
                {
                    "value": "0,00E+00",
                    "module": "C2",
                    "scenario": null
                },
                {
                    "value": "0,00E+00",
                    "module": "C3",
                    "scenario": null
                },
                {
                    "value": "0,00E+00",
                    "module": "C4",
                    "scenario": null
                },
                {
                    "value": "0,00E+00",
                    "module": "D",
                    "scenario": null
                }
            ]
        },
        {
            "parameter": "PERT",
            "values": [
                {
                    "value": "3,68E+01",
                    "module": "A1",
                    "scenario": null
                },
                {
                    "value": "2,02E-02",
                    "module": "A2",
                    "scenario": null
                },
                {
                    "value": "7,45E+00",
                    "module": "A3",
                    "scenario": null
                },
                {
                    "value": "5,58E-02",
                    "module": "A4",
                    "scenario": null
                },
                {
                    "value": "8,89E-01",
                    "module": "A5",
                    "scenario": null
                },
                {
                    "value": "0,00E+00",
                    "module": "B1",
                    "scenario": null
                },
                {
                    "value": "0,00E+00",
                    "module": "B2",
                    "scenario": null
                },
                {
                    "value": "0,00E+00",
                    "module": "B3",
                    "scenario": null
                },
                {
                    "value": "0,00E+00",
                    "module": "B4",
                    "scenario": null
                },
                {
                    "value": "0,00E+00",
                    "module": "B5",
                    "scenario": null
                },
                {
                    "value": "1,07E+00",
                    "module": "B6",
                    "scenario": null
                },
                {
                    "value": "0,00E+00",
                    "module": "B7",
                    "scenario": null
                },
                {
                    "value": "0,00E+00",
                    "module": "C1",
                    "scenario": null
                },
                {
                    "value": "3,34E-02",
                    "module": "C2",
                    "scenario": null
                },
                {
                    "value": "3,10E-03",
                    "module": "C3",
                    "scenario": null
                },
                {
                    "value": "5,23E-02",
                    "module": "C4",
                    "scenario": null
                },
                {
                    "value": "-4,83E+00",
                    "module": "D",
                    "scenario": null
                }
            ]
        },
        {
            "parameter": "PENRE",
            "values": [
                {
                    "value": "1,55E+02",
                    "module": "A1",
                    "scenario": null
                },
                {
                    "value": "1,59E+00",
                    "module": "A2",
                    "scenario": null
                },
                {
                    "value": "1,58E+01",
                    "module": "A3",
                    "scenario": null
                },
                {
                    "value": "4,43E+00",
                    "module": "A4",
                    "scenario": null
                },
                {
                    "value": "3,59E+00",
                    "module": "A5",
                    "scenario": null
                },
                {
                    "value": "0,00E+00",
                    "module": "B1",
                    "scenario": null
                },
                {
                    "value": "0,00E+00",
                    "module": "B2",
                    "scenario": null
                },
                {
                    "value": "0,00E+00",
                    "module": "B3",
                    "scenario": null
                },
                {
                    "value": "0,00E+00",
                    "module": "B4",
                    "scenario": null
                },
                {
                    "value": "0,00E+00",
                    "module": "B5",
                    "scenario": null
                },
                {
                    "value": "2,23E+00",
                    "module": "B6",
                    "scenario": null
                },
                {
                    "value": "0,00E+00",
                    "module": "B7",
                    "scenario": null
                },
                {
                    "value": "0,00E+00",
                    "module": "C1",
                    "scenario": null
                },
                {
                    "value": "2,36E+00",
                    "module": "C2",
                    "scenario": null
                },
                {
                    "value": "6,35E-02",
                    "module": "C3",
                    "scenario": null
                },
                {
                    "value": "4,09E-01",
                    "module": "C4",
                    "scenario": null
                },
                {
                    "value": "-5,17E+00",
                    "module": "D",
                    "scenario": null
                }
            ]
        },
        {
            "parameter": "PENRM",
            "values": [
                {
                    "value": "1,13E+01",
                    "module": "A1",
                    "scenario": null
                },
                {
                    "value": "0,00E+00",
                    "module": "A2",
                    "scenario": null
                },
                {
                    "value": "0,00E+00",
                    "module": "A3",
                    "scenario": null
                },
                {
                    "value": "0,00E+00",
                    "module": "A4",
                    "scenario": null
                },
                {
                    "value": "2,98E-03",
                    "module": "A5",
                    "scenario": null
                },
                {
                    "value": "0,00E+00",
                    "module": "B1",
                    "scenario": null
                },
                {
                    "value": "0,00E+00",
                    "module": "B2",
                    "scenario": null
                },
                {
                    "value": "0,00E+00",
                    "module": "B3",
                    "scenario": null
                },
                {
                    "value": "0,00E+00",
                    "module": "B4",
                    "scenario": null
                },
                {
                    "value": "0,00E+00",
                    "module": "B5",
                    "scenario": null
                },
                {
                    "value": "0,00E+00",
                    "module": "B6",
                    "scenario": null
                },
                {
                    "value": "0,00E+00",
                    "module": "B7",
                    "scenario": null
                },
                {
                    "value": "0,00E+00",
                    "module": "C1",
                    "scenario": null
                },
                {
                    "value": "0,00E+00",
                    "module": "C2",
                    "scenario": null
                },
                {
                    "value": "-1,11E+01",
                    "module": "C3",
                    "scenario": null
                },
                {
                    "value": "0,00E+00",
                    "module": "C4",
                    "scenario": null
                },
                {
                    "value": "0,00E+00",
                    "module": "D",
                    "scenario": null
                }
            ]
        },
        {
            "parameter": "PENRT",
            "values": [
                {
                    "value": "1,66E+02",
                    "module": "A1",
                    "scenario": null
                },
                {
                    "value": "1,59E+00",
                    "module": "A2",
                    "scenario": null
                },
                {
                    "value": "1,58E+01",
                    "module": "A3",
                    "scenario": null
                },
                {
                    "value": "4,43E+00",
                    "module": "A4",
                    "scenario": null
                },
                {
                    "value": "3,59E+00",
                    "module": "A5",
                    "scenario": null
                },
                {
                    "value": "0,00E+00",
                    "module": "B1",
                    "scenario": null
                },
                {
                    "value": "0,00E+00",
                    "module": "B2",
                    "scenario": null
                },
                {
                    "value": "0,00E+00",
                    "module": "B3",
                    "scenario": null
                },
                {
                    "value": "0,00E+00",
                    "module": "B4",
                    "scenario": null
                },
                {
                    "value": "0,00E+00",
                    "module": "B5",
                    "scenario": null
                },
                {
                    "value": "2,23E+00",
                    "module": "B6",
                    "scenario": null
                },
                {
                    "value": "0,00E+00",
                    "module": "B7",
                    "scenario": null
                },
                {
                    "value": "0,00E+00",
                    "module": "C1",
                    "scenario": null
                },
                {
                    "value": "2,36E+00",
                    "module": "C2",
                    "scenario": null
                },
                {
                    "value": "-1,10E+01",
                    "module": "C3",
                    "scenario": null
                },
                {
                    "value": "4,09E-01",
                    "module": "C4",
                    "scenario": null
                },
                {
                    "value": "-5,17E+00",
                    "module": "D",
                    "scenario": null
                }
            ]
        },
        {
            "parameter": "SM",
            "values": [
                {
                    "value": "4,17E-01",
                    "module": "A1",
                    "scenario": null
                },
                {
                    "value": "0,00E+00",
                    "module": "A2",
                    "scenario": null
                },
                {
                    "value": "0,00E+00",
                    "module": "A3",
                    "scenario": null
                },
                {
                    "value": "0,00E+00",
                    "module": "A4",
                    "scenario": null
                },
                {
                    "value": "8,33E-03",
                    "module": "A5",
                    "scenario": null
                },
                {
                    "value": "0,00E+00",
                    "module": "B1",
                    "scenario": null
                },
                {
                    "value": "0,00E+00",
                    "module": "B2",
                    "scenario": null
                },
                {
                    "value": "0,00E+00",
                    "module": "B3",
                    "scenario": null
                },
                {
                    "value": "0,00E+00",
                    "module": "B4",
                    "scenario": null
                },
                {
                    "value": "0,00E+00",
                    "module": "B5",
                    "scenario": null
                },
                {
                    "value": "0,00E+00",
                    "module": "B6",
                    "scenario": null
                },
                {
                    "value": "0,00E+00",
                    "module": "B7",
                    "scenario": null
                },
                {
                    "value": "0,00E+00",
                    "module": "C1",
                    "scenario": null
                },
                {
                    "value": "0,00E+00",
                    "module": "C2",
                    "scenario": null
                },
                {
                    "value": "0,00E+00",
                    "module": "C3",
                    "scenario": null
                },
                {
                    "value": "0,00E+00",
                    "module": "C4",
                    "scenario": null
                },
                {
                    "value": "1,54E-01",
                    "module": "D",
                    "scenario": null
                }
            ]
        },
        {
            "parameter": "RSF",
            "values": [
                {
                    "value": "9,33E-01",
                    "module": "A1",
                    "scenario": null
                },
                {
                    "value": "7,10E-04",
                    "module": "A2",
                    "scenario": null
                },
                {
                    "value": "2,92E-02",
                    "module": "A3",
                    "scenario": null
                },
                {
                    "value": "1,95E-03",
                    "module": "A4",
                    "scenario": null
                },
                {
                    "value": "1,93E-02",
                    "module": "A5",
                    "scenario": null
                },
                {
                    "value": "0,00E+00",
                    "module": "B1",
                    "scenario": null
                },
                {
                    "value": "0,00E+00",
                    "module": "B2",
                    "scenario": null
                },
                {
                    "value": "0,00E+00",
                    "module": "B3",
                    "scenario": null
                },
                {
                    "value": "0,00E+00",
                    "module": "B4",
                    "scenario": null
                },
                {
                    "value": "0,00E+00",
                    "module": "B5",
                    "scenario": null
                },
                {
                    "value": "4,15E-03",
                    "module": "B6",
                    "scenario": null
                },
                {
                    "value": "0,00E+00",
                    "module": "B7",
                    "scenario": null
                },
                {
                    "value": "0,00E+00",
                    "module": "C1",
                    "scenario": null
                },
                {
                    "value": "1,19E-03",
                    "module": "C2",
                    "scenario": null
                },
                {
                    "value": "6,98E-05",
                    "module": "C3",
                    "scenario": null
                },
                {
                    "value": "1,08E-03",
                    "module": "C4",
                    "scenario": null
                },
                {
                    "value": "1,41E-02",
                    "module": "D",
                    "scenario": null
                }
            ]
        },
        {
            "parameter": "NRSF",
            "values": [
                {
                    "value": "9,57E-03",
                    "module": "A1",
                    "scenario": null
                },
                {
                    "value": "2,39E-03",
                    "module": "A2",
                    "scenario": null
                },
                {
                    "value": "9,42E-02",
                    "module": "A3",
                    "scenario": null
                },
                {
                    "value": "6,54E-03",
                    "module": "A4",
                    "scenario": null
                },
                {
                    "value": "2,35E-03",
                    "module": "A5",
                    "scenario": null
                },
                {
                    "value": "0,00E+00",
                    "module": "B1",
                    "scenario": null
                },
                {
                    "value": "0,00E+00",
                    "module": "B2",
                    "scenario": null
                },
                {
                    "value": "0,00E+00",
                    "module": "B3",
                    "scenario": null
                },
                {
                    "value": "0,00E+00",
                    "module": "B4",
                    "scenario": null
                },
                {
                    "value": "0,00E+00",
                    "module": "B5",
                    "scenario": null
                },
                {
                    "value": "1,31E-02",
                    "module": "B6",
                    "scenario": null
                },
                {
                    "value": "0,00E+00",
                    "module": "B7",
                    "scenario": null
                },
                {
                    "value": "0,00E+00",
                    "module": "C1",
                    "scenario": null
                },
                {
                    "value": "4,26E-03",
                    "module": "C2",
                    "scenario": null
                },
                {
                    "value": "0,00E+00",
                    "module": "C3",
                    "scenario": null
                },
                {
                    "value": "3,89E-04",
                    "module": "C4",
                    "scenario": null
                },
                {
                    "value": "-1,43E-01",
                    "module": "D",
                    "scenario": null
                }
            ]
        },
        {
            "parameter": "FW",
            "values": [
                {
                    "value": "2,71E-01",
                    "module": "A1",
                    "scenario": null
                },
                {
                    "value": "1,79E-04",
                    "module": "A2",
                    "scenario": null
                },
                {
                    "value": "1,82E-02",
                    "module": "A3",
                    "scenario": null
                },
                {
                    "value": "5,05E-04",
                    "module": "A4",
                    "scenario": null
                },
                {
                    "value": "5,81E-03",
                    "module": "A5",
                    "scenario": null
                },
                {
                    "value": "0,00E+00",
                    "module": "B1",
                    "scenario": null
                },
                {
                    "value": "0,00E+00",
                    "module": "B2",
                    "scenario": null
                },
                {
                    "value": "0,00E+00",
                    "module": "B3",
                    "scenario": null
                },
                {
                    "value": "0,00E+00",
                    "module": "B4",
                    "scenario": null
                },
                {
                    "value": "0,00E+00",
                    "module": "B5",
                    "scenario": null
                },
                {
                    "value": "2,43E-03",
                    "module": "B6",
                    "scenario": null
                },
                {
                    "value": "0,00E+00",
                    "module": "B7",
                    "scenario": null
                },
                {
                    "value": "0,00E+00",
                    "module": "C1",
                    "scenario": null
                },
                {
                    "value": "2,49E-04",
                    "module": "C2",
                    "scenario": null
                },
                {
                    "value": "4,43E-04",
                    "module": "C3",
                    "scenario": null
                },
                {
                    "value": "5,33E-04",
                    "module": "C4",
                    "scenario": null
                },
                {
                    "value": "-1,64E-02",
                    "module": "D",
                    "scenario": null
                }
            ]
        }
    ],
    "end_of_life_waste": [
        {
            "parameter": "HWD",
            "values": [
                {
                    "value": "9,72E-02",
                    "module": "A1",
                    "scenario": null
                },
                {
                    "value": "8,62E-05",
                    "module": "A2",
                    "scenario": null
                },
                {
                    "value": "7,52E-02",
                    "module": "A3",
                    "scenario": null
                },
                {
                    "value": "2,43E-04",
                    "module": "A4",
                    "scenario": null
                },
                {
                    "value": "4,35E-03",
                    "module": "A5",
                    "scenario": null
                },
                {
                    "value": "0,00E+00",
                    "module": "B1",
                    "scenario": null
                },
                {
                    "value": "0,00E+00",
                    "module": "B2",
                    "scenario": null
                },
                {
                    "value": "0,00E+00",
                    "module": "B3",
                    "scenario": null
                },
                {
                    "value": "0,00E+00",
                    "module": "B4",
                    "scenario": null
                },
                {
                    "value": "0,00E+00",
                    "module": "B5",
                    "scenario": null
                },
                {
                    "value": "1,17E-04",
                    "module": "B6",
                    "scenario": null
                },
                {
                    "value": "0,00E+00",
                    "module": "B7",
                    "scenario": null
                },
                {
                    "value": "0,00E+00",
                    "module": "C1",
                    "scenario": null
                },
                {
                    "value": "1,21E-04",
                    "module": "C2",
                    "scenario": null
                },
                {
                    "value": "0,00E+00",
                    "module": "C3",
                    "scenario": null
                },
                {
                    "value": "4,47E-02",
                    "module": "C4",
                    "scenario": null
                },
                {
                    "value": "-5,98E-03",
                    "module": "D",
                    "scenario": null
                }
            ]
        },
        {
            "parameter": "NHWD",
            "values": [
                {
                    "value": "5,22E+00",
                    "module": "A1",
                    "scenario": null
                },
                {
                    "value": "1,30E-01",
                    "module": "A2",
                    "scenario": null
                },
                {
                    "value": "1,15E-01",
                    "module": "A3",
                    "scenario": null
                },
                {
                    "value": "3,86E-01",
                    "module": "A4",
                    "scenario": null
                },
                {
                    "value": "1,46E-01",
                    "module": "A5",
                    "scenario": null
                },
                {
                    "value": "0,00E+00",
                    "module": "B1",
                    "scenario": null
                },
                {
                    "value": "0,00E+00",
                    "module": "B2",
                    "scenario": null
                },
                {
                    "value": "0,00E+00",
                    "module": "B3",
                    "scenario": null
                },
                {
                    "value": "0,00E+00",
                    "module": "B4",
                    "scenario": null
                },
                {
                    "value": "0,00E+00",
                    "module": "B5",
                    "scenario": null
                },
                {
                    "value": "7,36E-03",
                    "module": "B6",
                    "scenario": null
                },
                {
                    "value": "0,00E+00",
                    "module": "B7",
                    "scenario": null
                },
                {
                    "value": "0,00E+00",
                    "module": "C1",
                    "scenario": null
                },
                {
                    "value": "1,13E-01",
                    "module": "C2",
                    "scenario": null
                },
                {
                    "value": "0,00E+00",
                    "module": "C3",
                    "scenario": null
                },
                {
                    "value": "1,32E+00",
                    "module": "C4",
                    "scenario": null
                },
                {
                    "value": "-2,65E-01",
                    "module": "D",
                    "scenario": null
                }
            ]
        },
        {
            "parameter": "RWD",
            "values": [
                {
                    "value": "6,75E-04",
                    "module": "A1",
                    "scenario": null
                },
                {
                    "value": "1,09E-05",
                    "module": "A2",
                    "scenario": null
                },
                {
                    "value": "2,34E-04",
                    "module": "A3",
                    "scenario": null
                },
                {
                    "value": "3,03E-05",
                    "module": "A4",
                    "scenario": null
                },
                {
                    "value": "1,94E-05",
                    "module": "A5",
                    "scenario": null
                },
                {
                    "value": "0,00E+00",
                    "module": "B1",
                    "scenario": null
                },
                {
                    "value": "0,00E+00",
                    "module": "B2",
                    "scenario": null
                },
                {
                    "value": "0,00E+00",
                    "module": "B3",
                    "scenario": null
                },
                {
                    "value": "0,00E+00",
                    "module": "B4",
                    "scenario": null
                },
                {
                    "value": "0,00E+00",
                    "module": "B5",
                    "scenario": null
                },
                {
                    "value": "3,36E-05",
                    "module": "B6",
                    "scenario": null
                },
                {
                    "value": "0,00E+00",
                    "module": "B7",
                    "scenario": null
                },
                {
                    "value": "0,00E+00",
                    "module": "C1",
                    "scenario": null
                },
                {
                    "value": "1,61E-05",
                    "module": "C2",
                    "scenario": null
                },
                {
                    "value": "0,00E+00",
                    "module": "C3",
                    "scenario": null
                },
                {
                    "value": "2,84E-06",
                    "module": "C4",
                    "scenario": null
                },
                {
                    "value": "-7,77E-06",
                    "module": "D",
                    "scenario": null
                }
            ]
        }
    ],
    "end_of_life_flow": [
        {
            "parameter": "CRU",
            "values": [
                {
                    "value": "0,00E+00",
                    "module": "A1",
                    "scenario": null
                },
                {
                    "value": "0,00E+00",
                    "module": "A2",
                    "scenario": null
                },
                {
                    "value": "0,00E+00",
                    "module": "A3",
                    "scenario": null
                },
                {
                    "value": "0,00E+00",
                    "module": "A4",
                    "scenario": null
                },
                {
                    "value": "0,00E+00",
                    "module": "A5",
                    "scenario": null
                },
                {
                    "value": "0,00E+00",
                    "module": "B1",
                    "scenario": null
                },
                {
                    "value": "0,00E+00",
                    "module": "B2",
                    "scenario": null
                },
                {
                    "value": "0,00E+00",
                    "module": "B3",
                    "scenario": null
                },
                {
                    "value": "0,00E+00",
                    "module": "B4",
                    "scenario": null
                },
                {
                    "value": "0,00E+00",
                    "module": "B5",
                    "scenario": null
                },
                {
                    "value": "0,00E+00",
                    "module": "B6",
                    "scenario": null
                },
                {
                    "value": "0,00E+00",
                    "module": "B7",
                    "scenario": null
                },
                {
                    "value": "0,00E+00",
                    "module": "C1",
                    "scenario": null
                },
                {
                    "value": "0,00E+00",
                    "module": "C2",
                    "scenario": null
                },
                {
                    "value": "0,00E+00",
                    "module": "C3",
                    "scenario": null
                },
                {
                    "value": "0,00E+00",
                    "module": "C4",
                    "scenario": null
                },
                {
                    "value": "0,00E+00",
                    "module": "D",
                    "scenario": null
                }
            ]
        },
        {
            "parameter": "MFR",
            "values": [
                {
                    "value": "0,00E+00",
                    "module": "A1",
                    "scenario": null
                },
                {
                    "value": "0,00E+00",
                    "module": "A2",
                    "scenario": null
                },
                {
                    "value": "4,94E-03",
                    "module": "A3",
                    "scenario": null
                },
                {
                    "value": "0,00E+00",
                    "module": "A4",
                    "scenario": null
                },
                {
                    "value": "3,22E-02",
                    "module": "A5",
                    "scenario": null
                },
                {
                    "value": "0,00E+00",
                    "module": "B1",
                    "scenario": null
                },
                {
                    "value": "0,00E+00",
                    "module": "B2",
                    "scenario": null
                },
                {
                    "value": "0,00E+00",
                    "module": "B3",
                    "scenario": null
                },
                {
                    "value": "0,00E+00",
                    "module": "B4",
                    "scenario": null
                },
                {
                    "value": "0,00E+00",
                    "module": "B5",
                    "scenario": null
                },
                {
                    "value": "0,00E+00",
                    "module": "B6",
                    "scenario": null
                },
                {
                    "value": "0,00E+00",
                    "module": "B7",
                    "scenario": null
                },
                {
                    "value": "0,00E+00",
                    "module": "C1",
                    "scenario": null
                },
                {
                    "value": "0,00E+00",
                    "module": "C2",
                    "scenario": null
                },
                {
                    "value": "1,60E+00",
                    "module": "C3",
                    "scenario": null
                },
                {
                    "value": "1,98E-05",
                    "module": "C4",
                    "scenario": null
                },
                {
                    "value": "-6,02E-03",
                    "module": "D",
                    "scenario": null
                }
            ]
        },
        {
            "parameter": "MER",
            "values": [
                {
                    "value": "0,00E+00",
                    "module": "A1",
                    "scenario": null
                },
                {
                    "value": "0,00E+00",
                    "module": "A2",
                    "scenario": null
                },
                {
                    "value": "2,82E-01",
                    "module": "A3",
                    "scenario": null
                },
                {
                    "value": "0,00E+00",
                    "module": "A4",
                    "scenario": null
                },
                {
                    "value": "1,03E-02",
                    "module": "A5",
                    "scenario": null
                },
                {
                    "value": "0,00E+00",
                    "module": "B1",
                    "scenario": null
                },
                {
                    "value": "0,00E+00",
                    "module": "B2",
                    "scenario": null
                },
                {
                    "value": "0,00E+00",
                    "module": "B3",
                    "scenario": null
                },
                {
                    "value": "0,00E+00",
                    "module": "B4",
                    "scenario": null
                },
                {
                    "value": "0,00E+00",
                    "module": "B5",
                    "scenario": null
                },
                {
                    "value": "0,00E+00",
                    "module": "B6",
                    "scenario": null
                },
                {
                    "value": "0,00E+00",
                    "module": "B7",
                    "scenario": null
                },
                {
                    "value": "0,00E+00",
                    "module": "C1",
                    "scenario": null
                },
                {
                    "value": "0,00E+00",
                    "module": "C2",
                    "scenario": null
                },
                {
                    "value": "2,31E-01",
                    "module": "C3",
                    "scenario": null
                },
                {
                    "value": "4,85E-07",
                    "module": "C4",
                    "scenario": null
                },
                {
                    "value": "-7,92E-04",
                    "module": "D",
                    "scenario": null
                }
            ]
        },
        {
            "parameter": "EEE",
            "values": [
                {
                    "value": "0,00E+00",
                    "module": "A1",
                    "scenario": null
                },
                {
                    "value": "0,00E+00",
                    "module": "A2",
                    "scenario": null
                },
                {
                    "value": "1,64E-01",
                    "module": "A3",
                    "scenario": null
                },
                {
                    "value": "0,00E+00",
                    "module": "A4",
                    "scenario": null
                },
                {
                    "value": "1,09E-02",
                    "module": "A5",
                    "scenario": null
                },
                {
                    "value": "0,00E+00",
                    "module": "B1",
                    "scenario": null
                },
                {
                    "value": "0,00E+00",
                    "module": "B2",
                    "scenario": null
                },
                {
                    "value": "0,00E+00",
                    "module": "B3",
                    "scenario": null
                },
                {
                    "value": "0,00E+00",
                    "module": "B4",
                    "scenario": null
                },
                {
                    "value": "0,00E+00",
                    "module": "B5",
                    "scenario": null
                },
                {
                    "value": "0,00E+00",
                    "module": "B6",
                    "scenario": null
                },
                {
                    "value": "0,00E+00",
                    "module": "B7",
                    "scenario": null
                },
                {
                    "value": "0,00E+00",
                    "module": "C1",
                    "scenario": null
                },
                {
                    "value": "0,00E+00",
                    "module": "C2",
                    "scenario": null
                },
                {
                    "value": "3,80E-01",
                    "module": "C3",
                    "scenario": null
                },
                {
                    "value": "3,15E-05",
                    "module": "C4",
                    "scenario": null
                },
                {
                    "value": "-1,94E-03",
                    "module": "D",
                    "scenario": null
                }
            ]
        },
        {
            "parameter": "EET",
            "values": [
                {
                    "value": "0,00E+00",
                    "module": "A1",
                    "scenario": null
                },
                {
                    "value": "0,00E+00",
                    "module": "A2",
                    "scenario": null
                },
                {
                    "value": "2,48E+00",
                    "module": "A3",
                    "scenario": null
                },
                {
                    "value": "0,00E+00",
                    "module": "A4",
                    "scenario": null
                },
                {
                    "value": "1,65E-01",
                    "module": "A5",
                    "scenario": null
                },
                {
                    "value": "0,00E+00",
                    "module": "B1",
                    "scenario": null
                },
                {
                    "value": "0,00E+00",
                    "module": "B2",
                    "scenario": null
                },
                {
                    "value": "0,00E+00",
                    "module": "B3",
                    "scenario": null
                },
                {
                    "value": "0,00E+00",
                    "module": "B4",
                    "scenario": null
                },
                {
                    "value": "0,00E+00",
                    "module": "B5",
                    "scenario": null
                },
                {
                    "value": "0,00E+00",
                    "module": "B6",
                    "scenario": null
                },
                {
                    "value": "0,00E+00",
                    "module": "B7",
                    "scenario": null
                },
                {
                    "value": "0,00E+00",
                    "module": "C1",
                    "scenario": null
                },
                {
                    "value": "0,00E+00",
                    "module": "C2",
                    "scenario": null
                },
                {
                    "value": "5,75E+00",
                    "module": "C3",
                    "scenario": null
                },
                {
                    "value": "4,76E-04",
                    "module": "C4",
                    "scenario": null
                },
                {
                    "value": "-2,94E-02",
                    "module": "D",
                    "scenario": null
                }
            ]
        }
    ]
}