{"product_name":"Leca\u00ae-sora Reuse, Leca Finland","epd_id":"NEPD-9263-8850","declared_unit":{"unit":"m3","amount":1},"compliance":["EN 15804+A2","ISO 14025","ISO 21930"],"producer_name":"Leca International","environmental_impact":[{"parameter":"GWP-total","unit":"kg CO2-eq","values":[{"value":"2,83E+00","module":"A1","scenario":null},{"value":"2,50E+00","module":"A2","scenario":null},{"value":"1,47E-01","module":"A3","scenario":null},{"value":"2,50E+00","module":"A4","scenario":null},{"value":"8,67E-01","module":"C1","scenario":null},{"value":"2,50E+00","module":"C2","scenario":null},{"value":"0,00E+00","module":"C3","scenario":null},{"value":"6,16E-01","module":"C4","scenario":null},{"value":"-5,65E+01","module":"D","scenario":null},{"value":"5,48E+00","module":"A1A3","scenario":null}]},{"parameter":"GWP-fossil","unit":"kg CO2-eq","values":[{"value":"2,83E+00","module":"A1","scenario":null},{"value":"2,50E+00","module":"A2","scenario":null},{"value":"1,47E-01","module":"A3","scenario":null},{"value":"2,50E+00","module":"A4","scenario":null},{"value":"8,67E-01","module":"C1","scenario":null},{"value":"2,50E+00","module":"C2","scenario":null},{"value":"0,00E+00","module":"C3","scenario":null},{"value":"6,15E-01","module":"C4","scenario":null},{"value":"-5,64E+01","module":"D","scenario":null},{"value":"5,48E+00","module":"A1A3","scenario":null}]},{"parameter":"GWP-biogenic","unit":"kg CO2-eq","values":[{"value":"5,30E-04","module":"A1","scenario":null},{"value":"1,02E-03","module":"A2","scenario":null},{"value":"2,76E-05","module":"A3","scenario":null},{"value":"1,02E-03","module":"A4","scenario":null},{"value":"1,61E-04","module":"C1","scenario":null},{"value":"1,02E-03","module":"C2","scenario":null},{"value":"0,00E+00","module":"C3","scenario":null},{"value":"7,18E-04","module":"C4","scenario":null},{"value":"-1,39E-01","module":"D","scenario":null},{"value":"1,58E-03","module":"A1A3","scenario":null}]},{"parameter":"GWP-luluc","unit":"kg CO2-eq","values":[{"value":"2,23E-04","module":"A1","scenario":null},{"value":"8,74E-04","module":"A2","scenario":null},{"value":"1,16E-05","module":"A3","scenario":null},{"value":"8,74E-04","module":"A4","scenario":null},{"value":"6,79E-05","module":"C1","scenario":null},{"value":"8,74E-04","module":"C2","scenario":null},{"value":"0,00E+00","module":"C3","scenario":null},{"value":"1,51E-04","module":"C4","scenario":null},{"value":"-2,20E-02","module":"D","scenario":null},{"value":"1,11E-03","module":"A1A3","scenario":null}]},{"parameter":"ODP","unit":"kg CFC11-eq","values":[{"value":"6,11E-07","module":"A1","scenario":null},{"value":"5,70E-07","module":"A2","scenario":null},{"value":"3,18E-08","module":"A3","scenario":null},{"value":"5,70E-07","module":"A4","scenario":null},{"value":"1,86E-07","module":"C1","scenario":null},{"value":"5,70E-07","module":"C2","scenario":null},{"value":"0,00E+00","module":"C3","scenario":null},{"value":"2,33E-07","module":"C4","scenario":null},{"value":"-3,32E-06","module":"D","scenario":null},{"value":"1,21E-06","module":"A1A3","scenario":null}]},{"parameter":"AP","unit":"mol H+-eq","values":[{"value":"2,96E-02","module":"A1","scenario":null},{"value":"1,02E-02","module":"A2","scenario":null},{"value":"1,54E-03","module":"A3","scenario":null},{"value":"1,02E-02","module":"A4","scenario":null},{"value":"3,16E-03","module":"C1","scenario":null},{"value":"1,02E-02","module":"C2","scenario":null},{"value":"0,00E+00","module":"C3","scenario":null},{"value":"5,47E-03","module":"C4","scenario":null},{"value":"-4,49E-01","module":"D","scenario":null},{"value":"4,13E-02","module":"A1A3","scenario":null}]},{"parameter":"POCP","unit":"kg NMVOC-eq","values":[{"value":"3,94E-02","module":"A1","scenario":null},{"value":"1,03E-02","module":"A2","scenario":null},{"value":"2,05E-03","module":"A3","scenario":null},{"value":"1,03E-02","module":"A4","scenario":null},{"value":"3,56E-03","module":"C1","scenario":null},{"value":"1,03E-02","module":"C2","scenario":null},{"value":"0,00E+00","module":"C3","scenario":null},{"value":"6,42E-03","module":"C4","scenario":null},{"value":"-1,83E-01","module":"D","scenario":null},{"value":"5,17E-02","module":"A1A3","scenario":null}]},{"parameter":"ADPE","unit":"kg Sb-eq","values":[{"value":"4,34E-06","module":"A1","scenario":null},{"value":"6,77E-05","module":"A2","scenario":null},{"value":"2,26E-07","module":"A3","scenario":null},{"value":"6,77E-05","module":"A4","scenario":null},{"value":"1,32E-06","module":"C1","scenario":null},{"value":"6,77E-05","module":"C2","scenario":null},{"value":"0,00E+00","module":"C3","scenario":null},{"value":"5,54E-06","module":"C4","scenario":null},{"value":"-7,46E-04","module":"D","scenario":null},{"value":"7,23E-05","module":"A1A3","scenario":null}]},{"parameter":"ADPF","unit":"MJ","values":[{"value":"3,89E+01","module":"A1","scenario":null},{"value":"3,77E+01","module":"A2","scenario":null},{"value":"2,03E+00","module":"A3","scenario":null},{"value":"3,77E+01","module":"A4","scenario":null},{"value":"1,18E+01","module":"C1","scenario":null},{"value":"3,77E+01","module":"C2","scenario":null},{"value":"0,00E+00","module":"C3","scenario":null},{"value":"1,69E+01","module":"C4","scenario":null},{"value":"-5,71E+02","module":"D","scenario":null},{"value":"7,86E+01","module":"A1A3","scenario":null}]},{"parameter":"WDP","unit":"m3 world-eq. Deprived","values":[{"value":"8,27E+00","module":"A1","scenario":null},{"value":"3,60E+01","module":"A2","scenario":null},{"value":"4,31E-01","module":"A3","scenario":null},{"value":"3,60E+01","module":"A4","scenario":null},{"value":"2,52E+00","module":"C1","scenario":null},{"value":"3,60E+01","module":"C2","scenario":null},{"value":"0,00E+00","module":"C3","scenario":null},{"value":"1,04E+02","module":"C4","scenario":null},{"value":"-1,06E+03","module":"D","scenario":null},{"value":"4,47E+01","module":"A1A3","scenario":null}]},{"parameter":"EP-freshwater","unit":"kg P-eq","values":[{"value":"1,03E-05","module":"A1","scenario":null},{"value":"1,96E-05","module":"A2","scenario":null},{"value":"5,36E-07","module":"A3","scenario":null},{"value":"1,96E-05","module":"A4","scenario":null},{"value":"3,13E-06","module":"C1","scenario":null},{"value":"1,96E-05","module":"C2","scenario":null},{"value":"0,00E+00","module":"C3","scenario":null},{"value":"6,97E-06","module":"C4","scenario":null},{"value":"-2,80E-03","module":"D","scenario":null},{"value":"3,05E-05","module":"A1A3","scenario":null}]},{"parameter":"EP-marine","unit":"kg N-eq","values":[{"value":"1,31E-02","module":"A1","scenario":null},{"value":"3,03E-03","module":"A2","scenario":null},{"value":"6,80E-04","module":"A3","scenario":null},{"value":"3,03E-03","module":"A4","scenario":null},{"value":"1,05E-03","module":"C1","scenario":null},{"value":"3,03E-03","module":"C2","scenario":null},{"value":"0,00E+00","module":"C3","scenario":null},{"value":"2,03E-03","module":"C4","scenario":null},{"value":"-5,62E-02","module":"D","scenario":null},{"value":"1,68E-02","module":"A1A3","scenario":null}]},{"parameter":"EP-terrestrial","unit":"mol N-eq.","values":[{"value":"1,43E-01","module":"A1","scenario":null},{"value":"3,35E-02","module":"A2","scenario":null},{"value":"7,46E-03","module":"A3","scenario":null},{"value":"3,35E-02","module":"A4","scenario":null},{"value":"1,16E-02","module":"C1","scenario":null},{"value":"3,35E-02","module":"C2","scenario":null},{"value":"0,00E+00","module":"C3","scenario":null},{"value":"2,24E-02","module":"C4","scenario":null},{"value":"-6,77E-01","module":"D","scenario":null},{"value":"1,84E-01","module":"A1A3","scenario":null}]},{"parameter":"GWP-IOBC","unit":"kg CO2-eq","values":[{"value":"2,83E+00","module":"A1","scenario":null},{"value":"2,50E+00","module":"A2","scenario":null},{"value":"1,47E-01","module":"A3","scenario":null},{"value":"2,50E+00","module":"A4","scenario":null},{"value":"1,98E-01","module":"C1","scenario":null},{"value":"2,50E+00","module":"C2","scenario":null},{"value":"0,00E+00","module":"C3","scenario":null},{"value":"6,15E-01","module":"C4","scenario":null},{"value":"-5,65E+01","module":"D","scenario":null},{"value":"5,48E+00","module":"A1A3","scenario":null}]}],"additional_environmental_impact":[{"parameter":"PM","unit":"Disease incidence","values":[{"value":"7,82E-07","module":"A1","scenario":null},{"value":"1,80E-07","module":"A2","scenario":null},{"value":"4,08E-08","module":"A3","scenario":null},{"value":"1,80E-07","module":"A4","scenario":null},{"value":"6,20E-08","module":"C1","scenario":null},{"value":"1,80E-07","module":"C2","scenario":null},{"value":"0,00E+00","module":"C3","scenario":null},{"value":"1,17E-07","module":"C4","scenario":null},{"value":"-4,19E-06","module":"D","scenario":null},{"value":"1,00E-06","module":"A1A3","scenario":null}]},{"parameter":"ETP-fw","unit":"CTUe","values":[{"value":"2,13E+01","module":"A1","scenario":null},{"value":"2,78E+01","module":"A2","scenario":null},{"value":"1,11E+00","module":"A3","scenario":null},{"value":"2,78E+01","module":"A4","scenario":null},{"value":"6,48E+00","module":"C1","scenario":null},{"value":"2,78E+01","module":"C2","scenario":null},{"value":"0,00E+00","module":"C3","scenario":null},{"value":"9,24E+00","module":"C4","scenario":null},{"value":"-1,38E+03","module":"D","scenario":null},{"value":"5,01E+01","module":"A1A3","scenario":null}]},{"parameter":"HTP-c","unit":"CTUh","values":[{"value":"8,26E-10","module":"A1","scenario":null},{"value":"0,00E+00","module":"A2","scenario":null},{"value":"4,30E-11","module":"A3","scenario":null},{"value":"0,00E+00","module":"A4","scenario":null},{"value":"7,22E-10","module":"C1","scenario":null},{"value":"0,00E+00","module":"C2","scenario":null},{"value":"0,00E+00","module":"C3","scenario":null},{"value":"3,75E-10","module":"C4","scenario":null},{"value":"-2,52E-08","module":"D","scenario":null},{"value":"8,69E-10","module":"A1A3","scenario":null}]},{"parameter":"HTP-nc","unit":"CTUh","values":[{"value":"1,95E-08","module":"A1","scenario":null},{"value":"3,00E-08","module":"A2","scenario":null},{"value":"1,02E-09","module":"A3","scenario":null},{"value":"3,00E-08","module":"A4","scenario":null},{"value":"5,15E-09","module":"C1","scenario":null},{"value":"3,00E-08","module":"C2","scenario":null},{"value":"0,00E+00","module":"C3","scenario":null},{"value":"6,68E-09","module":"C4","scenario":null},{"value":"-6,83E-07","module":"D","scenario":null},{"value":"5,06E-08","module":"A1A3","scenario":null}]},{"parameter":"SQP","unit":"-","values":[{"value":"4,94E+00","module":"A1","scenario":null},{"value":"2,60E+01","module":"A2","scenario":null},{"value":"2,57E-01","module":"A3","scenario":null},{"value":"2,60E+01","module":"A4","scenario":null},{"value":"1,50E+00","module":"C1","scenario":null},{"value":"2,60E+01","module":"C2","scenario":null},{"value":"0,00E+00","module":"C3","scenario":null},{"value":"6,52E+01","module":"C4","scenario":null},{"value":"-7,95E+02","module":"D","scenario":null},{"value":"3,12E+01","module":"A1A3","scenario":null}]},{"parameter":"IRP","unit":"kBq U235-eq","values":[{"value":"1,67E-01","module":"A1","scenario":null},{"value":"1,65E-01","module":"A2","scenario":null},{"value":"8,69E-03","module":"A3","scenario":null},{"value":"1,65E-01","module":"A4","scenario":null},{"value":"5,08E-02","module":"C1","scenario":null},{"value":"1,65E-01","module":"C2","scenario":null},{"value":"0,00E+00","module":"C3","scenario":null},{"value":"7,73E-02","module":"C4","scenario":null},{"value":"-1,19E+00","module":"D","scenario":null},{"value":"3,40E-01","module":"A1A3","scenario":null}]}],"resource_use":[{"parameter":"PERE","unit":"MJ","values":[{"value":"2,11E-01","module":"A1","scenario":null},{"value":"5,32E-01","module":"A2","scenario":null},{"value":"1,10E-02","module":"A3","scenario":null},{"value":"5,32E-01","module":"A4","scenario":null},{"value":"6,41E-02","module":"C1","scenario":null},{"value":"5,32E-01","module":"C2","scenario":null},{"value":"0,00E+00","module":"C3","scenario":null},{"value":"6,06E-01","module":"C4","scenario":null},{"value":"-1,55E+02","module":"D","scenario":null},{"value":"7,54E-01","module":"A1A3","scenario":null}]},{"parameter":"PERM","unit":"","values":[{"value":"0,00E+00","module":"A1","scenario":null},{"value":"0,00E+00","module":"A2","scenario":null},{"value":"0,00E+00","module":"A3","scenario":null},{"value":"0,00E+00","module":"A4","scenario":null},{"value":"0,00E+00","module":"C1","scenario":null},{"value":"0,00E+00","module":"C2","scenario":null},{"value":"0,00E+00","module":"C3","scenario":null},{"value":"0,00E+00","module":"C4","scenario":null},{"value":"0,00E+00","module":"D","scenario":null},{"value":"0,00E+00","module":"A1A3","scenario":null}]},{"parameter":"PERT","unit":"MJ","values":[{"value":"2,11E-01","module":"A1","scenario":null},{"value":"5,32E-01","module":"A2","scenario":null},{"value":"1,10E-02","module":"A3","scenario":null},{"value":"5,32E-01","module":"A4","scenario":null},{"value":"6,41E-02","module":"C1","scenario":null},{"value":"5,32E-01","module":"C2","scenario":null},{"value":"0,00E+00","module":"C3","scenario":null},{"value":"6,06E-01","module":"C4","scenario":null},{"value":"-1,55E+02","module":"D","scenario":null},{"value":"7,54E-01","module":"A1A3","scenario":null}]},{"parameter":"PENRE","unit":"MJ","values":[{"value":"3,89E+01","module":"A1","scenario":null},{"value":"3,77E+01","module":"A2","scenario":null},{"value":"2,03E+00","module":"A3","scenario":null},{"value":"3,77E+01","module":"A4","scenario":null},{"value":"1,18E+01","module":"C1","scenario":null},{"value":"3,77E+01","module":"C2","scenario":null},{"value":"0,00E+00","module":"C3","scenario":null},{"value":"1,69E+01","module":"C4","scenario":null},{"value":"-5,72E+02","module":"D","scenario":null},{"value":"7,86E+01","module":"A1A3","scenario":null}]},{"parameter":"PENRM","unit":"MJ","values":[{"value":"0,00E+00","module":"A1","scenario":null},{"value":"0,00E+00","module":"A2","scenario":null},{"value":"0,00E+00","module":"A3","scenario":null},{"value":"0,00E+00","module":"A4","scenario":null},{"value":"0,00E+00","module":"C1","scenario":null},{"value":"0,00E+00","module":"C2","scenario":null},{"value":"0,00E+00","module":"C3","scenario":null},{"value":"0,00E+00","module":"C4","scenario":null},{"value":"0,00E+00","module":"D","scenario":null},{"value":"0,00E+00","module":"A1A3","scenario":null}]},{"parameter":"PENRT","unit":"MJ","values":[{"value":"3,89E+01","module":"A1","scenario":null},{"value":"3,77E+01","module":"A2","scenario":null},{"value":"2,03E+00","module":"A3","scenario":null},{"value":"3,77E+01","module":"A4","scenario":null},{"value":"1,18E+01","module":"C1","scenario":null},{"value":"3,77E+01","module":"C2","scenario":null},{"value":"0,00E+00","module":"C3","scenario":null},{"value":"1,69E+01","module":"C4","scenario":null},{"value":"-5,72E+02","module":"D","scenario":null},{"value":"7,86E+01","module":"A1A3","scenario":null}]},{"parameter":"SM","unit":"kg","values":[{"value":"0,00E+00","module":"A1","scenario":null},{"value":"0,00E+00","module":"A2","scenario":null},{"value":"0,00E+00","module":"A3","scenario":null},{"value":"0,00E+00","module":"A4","scenario":null},{"value":"5,82E-03","module":"C1","scenario":null},{"value":"0,00E+00","module":"C2","scenario":null},{"value":"0,00E+00","module":"C3","scenario":null},{"value":"0,00E+00","module":"C4","scenario":null},{"value":"-8,44E-01","module":"D","scenario":null},{"value":"0,00E+00","module":"A1A3","scenario":null}]},{"parameter":"RSF","unit":"MJ","values":[{"value":"5,18E-03","module":"A1","scenario":null},{"value":"1,90E-02","module":"A2","scenario":null},{"value":"2,70E-04","module":"A3","scenario":null},{"value":"1,90E-02","module":"A4","scenario":null},{"value":"1,58E-03","module":"C1","scenario":null},{"value":"1,90E-02","module":"C2","scenario":null},{"value":"0,00E+00","module":"C3","scenario":null},{"value":"1,26E-02","module":"C4","scenario":null},{"value":"-4,09E+00","module":"D","scenario":null},{"value":"2,45E-02","module":"A1A3","scenario":null}]},{"parameter":"NRSF","unit":"MJ","values":[{"value":"7,62E-02","module":"A1","scenario":null},{"value":"6,80E-02","module":"A2","scenario":null},{"value":"3,97E-03","module":"A3","scenario":null},{"value":"6,80E-02","module":"A4","scenario":null},{"value":"2,32E-02","module":"C1","scenario":null},{"value":"6,80E-02","module":"C2","scenario":null},{"value":"0,00E+00","module":"C3","scenario":null},{"value":"2,72E-02","module":"C4","scenario":null},{"value":"-3,20E+00","module":"D","scenario":null},{"value":"1,48E-01","module":"A1A3","scenario":null}]},{"parameter":"FW","unit":"m3","values":[{"value":"2,00E-03","module":"A1","scenario":null},{"value":"3,97E-03","module":"A2","scenario":null},{"value":"1,04E-04","module":"A3","scenario":null},{"value":"3,97E-03","module":"A4","scenario":null},{"value":"6,10E-04","module":"C1","scenario":null},{"value":"3,97E-03","module":"C2","scenario":null},{"value":"0,00E+00","module":"C3","scenario":null},{"value":"2,08E-02","module":"C4","scenario":null},{"value":"-3,80E-01","module":"D","scenario":null},{"value":"6,08E-03","module":"A1A3","scenario":null}]}],"end_of_life_waste":[{"parameter":"HWD","unit":"kg","values":[{"value":"1,15E-03","module":"A1","scenario":null},{"value":"1,92E-03","module":"A2","scenario":null},{"value":"5,97E-05","module":"A3","scenario":null},{"value":"1,92E-03","module":"A4","scenario":null},{"value":"3,49E-04","module":"C1","scenario":null},{"value":"1,92E-03","module":"C2","scenario":null},{"value":"0,00E+00","module":"C3","scenario":null},{"value":"0,00E+00","module":"C4","scenario":null},{"value":"-6,30E-02","module":"D","scenario":null},{"value":"3,13E-03","module":"A1A3","scenario":null}]},{"parameter":"NHWD","unit":"kg","values":[{"value":"4,61E-02","module":"A1","scenario":null},{"value":"1,80E+00","module":"A2","scenario":null},{"value":"2,40E-03","module":"A3","scenario":null},{"value":"1,80E+00","module":"A4","scenario":null},{"value":"1,40E-02","module":"C1","scenario":null},{"value":"1,80E+00","module":"C2","scenario":null},{"value":"0,00E+00","module":"C3","scenario":null},{"value":"7,50E+01","module":"C4","scenario":null},{"value":"-3,97E+00","module":"D","scenario":null},{"value":"1,85E+00","module":"A1A3","scenario":null}]},{"parameter":"RWD","unit":"kg","values":[{"value":"2,70E-04","module":"A1","scenario":null},{"value":"2,57E-04","module":"A2","scenario":null},{"value":"1,41E-05","module":"A3","scenario":null},{"value":"2,57E-04","module":"A4","scenario":null},{"value":"8,22E-05","module":"C1","scenario":null},{"value":"2,57E-04","module":"C2","scenario":null},{"value":"0,00E+00","module":"C3","scenario":null},{"value":"0,00E+00","module":"C4","scenario":null},{"value":"-1,70E-03","module":"D","scenario":null},{"value":"5,41E-04","module":"A1A3","scenario":null}]}],"end_of_life_flow":[{"parameter":"CRU","unit":"kg","values":[{"value":"0,00E+00","module":"A1","scenario":null},{"value":"0,00E+00","module":"A2","scenario":null},{"value":"0,00E+00","module":"A3","scenario":null},{"value":"0,00E+00","module":"A4","scenario":null},{"value":"0,00E+00","module":"C1","scenario":null},{"value":"0,00E+00","module":"C2","scenario":null},{"value":"0,00E+00","module":"C3","scenario":null},{"value":"0,00E+00","module":"C4","scenario":null},{"value":"0,00E+00","module":"D","scenario":null},{"value":"0,00E+00","module":"A1A3","scenario":null}]},{"parameter":"MFR","unit":"kg","values":[{"value":"0,00E+00","module":"A1","scenario":null},{"value":"0,00E+00","module":"A2","scenario":null},{"value":"0,00E+00","module":"A3","scenario":null},{"value":"0,00E+00","module":"A4","scenario":null},{"value":"0,00E+00","module":"C1","scenario":null},{"value":"0,00E+00","module":"C2","scenario":null},{"value":"2,25E+02","module":"C3","scenario":null},{"value":"0,00E+00","module":"C4","scenario":null},{"value":"-6,85E-01","module":"D","scenario":null},{"value":"0,00E+00","module":"A1A3","scenario":null}]},{"parameter":"MER","unit":"kg","values":[{"value":"0,00E+00","module":"A1","scenario":null},{"value":"0,00E+00","module":"A2","scenario":null},{"value":"0,00E+00","module":"A3","scenario":null},{"value":"0,00E+00","module":"A4","scenario":null},{"value":"0,00E+00","module":"C1","scenario":null},{"value":"0,00E+00","module":"C2","scenario":null},{"value":"0,00E+00","module":"C3","scenario":null},{"value":"0,00E+00","module":"C4","scenario":null},{"value":"-4,11E-02","module":"D","scenario":null},{"value":"0,00E+00","module":"A1A3","scenario":null}]},{"parameter":"EEE","unit":"MJ","values":[{"value":"0,00E+00","module":"A1","scenario":null},{"value":"0,00E+00","module":"A2","scenario":null},{"value":"0,00E+00","module":"A3","scenario":null},{"value":"0,00E+00","module":"A4","scenario":null},{"value":"0,00E+00","module":"C1","scenario":null},{"value":"0,00E+00","module":"C2","scenario":null},{"value":"0,00E+00","module":"C3","scenario":null},{"value":"0,00E+00","module":"C4","scenario":null},{"value":"-8,94E-02","module":"D","scenario":null},{"value":"0,00E+00","module":"A1A3","scenario":null}]},{"parameter":"EET","unit":"MJ","values":[{"value":"0,00E+00","module":"A1","scenario":null},{"value":"0,00E+00","module":"A2","scenario":null},{"value":"0,00E+00","module":"A3","scenario":null},{"value":"0,00E+00","module":"A4","scenario":null},{"value":"0,00E+00","module":"C1","scenario":null},{"value":"0,00E+00","module":"C2","scenario":null},{"value":"0,00E+00","module":"C3","scenario":null},{"value":"0,00E+00","module":"C4","scenario":null},{"value":"-1,35E+00","module":"D","scenario":null},{"value":"0,00E+00","module":"A1A3","scenario":null}]}]}