{"product_name":"Inspire Dali","epd_id":"NEPD-9223-8816","declared_unit":{"unit":"stk","amount":1},"compliance":["EN 15804+A2","ISO 14025","ISO 21930"],"producer_name":"SG Armaturen AS","environmental_impact":[{"parameter":"GWP-total","unit":"kg CO2-eq","values":[{"value":"4,40E+01","module":"A1","scenario":null},{"value":"1,99E-01","module":"A2","scenario":null},{"value":"1,16E+00","module":"A3","scenario":null},{"value":"1,43E+00","module":"A4","scenario":null},{"value":"1,93E+00","module":"A5","scenario":null},{"value":"3,10E+01","module":"B6","scenario":null},{"value":"0,00E+00","module":"C1","scenario":null},{"value":"1,65E-01","module":"C2","scenario":null},{"value":"6,28E-01","module":"C3","scenario":null},{"value":"5,29E-02","module":"C4","scenario":null},{"value":"-3,59E+00","module":"D","scenario":null},{"value":"4,53E+01","module":"A1A3","scenario":null}]},{"parameter":"GWP-fossil","unit":"kg CO2-eq","values":[{"value":"4,53E+01","module":"A1","scenario":null},{"value":"1,99E-01","module":"A2","scenario":null},{"value":"1,16E+00","module":"A3","scenario":null},{"value":"1,43E+00","module":"A4","scenario":null},{"value":"1,81E-02","module":"A5","scenario":null},{"value":"3,01E+01","module":"B6","scenario":null},{"value":"0,00E+00","module":"C1","scenario":null},{"value":"1,65E-01","module":"C2","scenario":null},{"value":"6,27E-01","module":"C3","scenario":null},{"value":"5,27E-02","module":"C4","scenario":null},{"value":"-3,53E+00","module":"D","scenario":null},{"value":"4,67E+01","module":"A1A3","scenario":null}]},{"parameter":"GWP-biogenic","unit":"kg CO2-eq","values":[{"value":"-1,49E+00","module":"A1","scenario":null},{"value":"7,76E-05","module":"A2","scenario":null},{"value":"1,81E-04","module":"A3","scenario":null},{"value":"5,11E-04","module":"A4","scenario":null},{"value":"1,91E+00","module":"A5","scenario":null},{"value":"8,31E-01","module":"B6","scenario":null},{"value":"0,00E+00","module":"C1","scenario":null},{"value":"6,43E-05","module":"C2","scenario":null},{"value":"4,89E-04","module":"C3","scenario":null},{"value":"2,25E-05","module":"C4","scenario":null},{"value":"-1,43E-02","module":"D","scenario":null},{"value":"-1,49E+00","module":"A1A3","scenario":null}]},{"parameter":"GWP-luluc","unit":"kg CO2-eq","values":[{"value":"1,30E-01","module":"A1","scenario":null},{"value":"7,29E-05","module":"A2","scenario":null},{"value":"1,27E-04","module":"A3","scenario":null},{"value":"7,05E-04","module":"A4","scenario":null},{"value":"6,00E-06","module":"A5","scenario":null},{"value":"1,24E-01","module":"B6","scenario":null},{"value":"0,00E+00","module":"C1","scenario":null},{"value":"6,04E-05","module":"C2","scenario":null},{"value":"2,52E-04","module":"C3","scenario":null},{"value":"1,95E-04","module":"C4","scenario":null},{"value":"-4,72E-02","module":"D","scenario":null},{"value":"1,31E-01","module":"A1A3","scenario":null}]},{"parameter":"ODP","unit":"kg CFC11-eq","values":[{"value":"2,97E-06","module":"A1","scenario":null},{"value":"4,33E-08","module":"A2","scenario":null},{"value":"4,28E-08","module":"A3","scenario":null},{"value":"3,16E-07","module":"A4","scenario":null},{"value":"3,83E-09","module":"A5","scenario":null},{"value":"2,06E-06","module":"B6","scenario":null},{"value":"0,00E+00","module":"C1","scenario":null},{"value":"3,59E-08","module":"C2","scenario":null},{"value":"1,89E-08","module":"C3","scenario":null},{"value":"3,67E-09","module":"C4","scenario":null},{"value":"-2,14E-03","module":"D","scenario":null},{"value":"3,05E-06","module":"A1A3","scenario":null}]},{"parameter":"AP","unit":"mol H+-eq","values":[{"value":"3,69E-01","module":"A1","scenario":null},{"value":"5,96E-04","module":"A2","scenario":null},{"value":"5,96E-03","module":"A3","scenario":null},{"value":"2,13E-02","module":"A4","scenario":null},{"value":"8,59E-05","module":"A5","scenario":null},{"value":"2,35E-01","module":"B6","scenario":null},{"value":"0,00E+00","module":"C1","scenario":null},{"value":"4,94E-04","module":"C2","scenario":null},{"value":"6,47E-04","module":"C3","scenario":null},{"value":"1,74E-04","module":"C4","scenario":null},{"value":"-1,01E-01","module":"D","scenario":null},{"value":"3,76E-01","module":"A1A3","scenario":null}]},{"parameter":"POCP","unit":"kg NMVOC-eq","values":[{"value":"1,75E-01","module":"A1","scenario":null},{"value":"4,92E-04","module":"A2","scenario":null},{"value":"5,77E-03","module":"A3","scenario":null},{"value":"1,54E-02","module":"A4","scenario":null},{"value":"8,84E-05","module":"A5","scenario":null},{"value":"9,04E-02","module":"B6","scenario":null},{"value":"0,00E+00","module":"C1","scenario":null},{"value":"4,07E-04","module":"C2","scenario":null},{"value":"4,34E-04","module":"C3","scenario":null},{"value":"1,92E-04","module":"C4","scenario":null},{"value":"-2,42E-02","module":"D","scenario":null},{"value":"1,81E-01","module":"A1A3","scenario":null}]},{"parameter":"ADPE","unit":"kg Sb-eq","values":[{"value":"7,50E-03","module":"A1","scenario":null},{"value":"5,35E-06","module":"A2","scenario":null},{"value":"2,71E-06","module":"A3","scenario":null},{"value":"2,78E-05","module":"A4","scenario":null},{"value":"4,41E-07","module":"A5","scenario":null},{"value":"2,24E-03","module":"B6","scenario":null},{"value":"0,00E+00","module":"C1","scenario":null},{"value":"4,43E-06","module":"C2","scenario":null},{"value":"1,01E-06","module":"C3","scenario":null},{"value":"1,95E-07","module":"C4","scenario":null},{"value":"-1,66E-03","module":"D","scenario":null},{"value":"7,50E-03","module":"A1A3","scenario":null}]},{"parameter":"ADPF","unit":"MJ","values":[{"value":"5,23E+02","module":"A1","scenario":null},{"value":"2,95E+00","module":"A2","scenario":null},{"value":"1,06E+01","module":"A3","scenario":null},{"value":"2,03E+01","module":"A4","scenario":null},{"value":"2,54E-01","module":"A5","scenario":null},{"value":"4,10E+02","module":"B6","scenario":null},{"value":"0,00E+00","module":"C1","scenario":null},{"value":"2,44E+00","module":"C2","scenario":null},{"value":"1,51E+00","module":"C3","scenario":null},{"value":"4,49E-01","module":"C4","scenario":null},{"value":"-4,46E+01","module":"D","scenario":null},{"value":"5,37E+02","module":"A1A3","scenario":null}]},{"parameter":"WDP","unit":"m3 world-eq. Deprived","values":[{"value":"2,49E+03","module":"A1","scenario":null},{"value":"9,60E-01","module":"A2","scenario":null},{"value":"9,88E-01","module":"A3","scenario":null},{"value":"1,31E+01","module":"A4","scenario":null},{"value":"3,22E-01","module":"A5","scenario":null},{"value":"1,60E+03","module":"B6","scenario":null},{"value":"0,00E+00","module":"C1","scenario":null},{"value":"7,96E-01","module":"C2","scenario":null},{"value":"1,00E+01","module":"C3","scenario":null},{"value":"4,88E+00","module":"C4","scenario":null},{"value":"-1,37E+03","module":"D","scenario":null},{"value":"2,49E+03","module":"A1A3","scenario":null}]},{"parameter":"EP-freshwater","unit":"kg P-eq","values":[{"value":"4,62E-03","module":"A1","scenario":null},{"value":"1,87E-06","module":"A2","scenario":null},{"value":"2,11E-05","module":"A3","scenario":null},{"value":"9,35E-06","module":"A4","scenario":null},{"value":"1,49E-07","module":"A5","scenario":null},{"value":"2,16E-03","module":"B6","scenario":null},{"value":"0,00E+00","module":"C1","scenario":null},{"value":"1,55E-06","module":"C2","scenario":null},{"value":"6,23E-06","module":"C3","scenario":null},{"value":"1,15E-06","module":"C4","scenario":null},{"value":"-5,98E-04","module":"D","scenario":null},{"value":"4,65E-03","module":"A1A3","scenario":null}]},{"parameter":"EP-marine","unit":"kg N-eq","values":[{"value":"5,00E-02","module":"A1","scenario":null},{"value":"1,17E-04","module":"A2","scenario":null},{"value":"1,39E-03","module":"A3","scenario":null},{"value":"5,11E-03","module":"A4","scenario":null},{"value":"2,84E-05","module":"A5","scenario":null},{"value":"2,58E-02","module":"B6","scenario":null},{"value":"0,00E+00","module":"C1","scenario":null},{"value":"9,73E-05","module":"C2","scenario":null},{"value":"1,47E-04","module":"C3","scenario":null},{"value":"6,68E-05","module":"C4","scenario":null},{"value":"-6,22E-03","module":"D","scenario":null},{"value":"5,16E-02","module":"A1A3","scenario":null}]},{"parameter":"EP-terrestrial","unit":"mol N-eq.","values":[{"value":"5,72E-01","module":"A1","scenario":null},{"value":"1,31E-03","module":"A2","scenario":null},{"value":"1,53E-02","module":"A3","scenario":null},{"value":"5,69E-02","module":"A4","scenario":null},{"value":"3,07E-04","module":"A5","scenario":null},{"value":"3,36E-01","module":"B6","scenario":null},{"value":"0,00E+00","module":"C1","scenario":null},{"value":"1,09E-03","module":"C2","scenario":null},{"value":"1,62E-03","module":"C3","scenario":null},{"value":"5,02E-04","module":"C4","scenario":null},{"value":"-8,13E-02","module":"D","scenario":null},{"value":"5,89E-01","module":"A1A3","scenario":null}]},{"parameter":"GWP-IOBC","unit":"kg CO2-eq","values":[{"value":"4,59E+01","module":"A1","scenario":null},{"value":"1,99E-01","module":"A2","scenario":null},{"value":"1,11E+00","module":"A3","scenario":null},{"value":"1,43E+00","module":"A4","scenario":null},{"value":"1,81E-02","module":"A5","scenario":null},{"value":"3,10E+01","module":"B6","scenario":null},{"value":"0,00E+00","module":"C1","scenario":null},{"value":"1,65E-01","module":"C2","scenario":null},{"value":"6,28E-01","module":"C3","scenario":null},{"value":"5,47E-02","module":"C4","scenario":null},{"value":"-3,45E+00","module":"D","scenario":null},{"value":"4,72E+01","module":"A1A3","scenario":null}]}],"additional_environmental_impact":[{"parameter":"PM","unit":"Disease incidence","values":[{"value":"3,00E-06","module":"A1","scenario":null},{"value":"1,29E-08","module":"A2","scenario":null},{"value":"6,99E-08","module":"A3","scenario":null},{"value":"5,26E-08","module":"A4","scenario":null},{"value":"1,27E-09","module":"A5","scenario":null},{"value":"1,68E-06","module":"B6","scenario":null},{"value":"0,00E+00","module":"C1","scenario":null},{"value":"1,07E-08","module":"C2","scenario":null},{"value":"5,64E-09","module":"C3","scenario":null},{"value":"3,05E-09","module":"C4","scenario":null},{"value":"-3,50E-07","module":"D","scenario":null},{"value":"3,08E-06","module":"A1A3","scenario":null}]},{"parameter":"ETP-fw","unit":"CTUe","values":[{"value":"2,86E+03","module":"A1","scenario":null},{"value":"2,39E+00","module":"A2","scenario":null},{"value":"2,63E+01","module":"A3","scenario":null},{"value":"1,39E+01","module":"A4","scenario":null},{"value":"3,38E-01","module":"A5","scenario":null},{"value":"1,87E+03","module":"B6","scenario":null},{"value":"0,00E+00","module":"C1","scenario":null},{"value":"1,98E+00","module":"C2","scenario":null},{"value":"4,80E+00","module":"C3","scenario":null},{"value":"2,80E+02","module":"C4","scenario":null},{"value":"-6,93E+02","module":"D","scenario":null},{"value":"2,89E+03","module":"A1A3","scenario":null}]},{"parameter":"HTP-c","unit":"CTUh","values":[{"value":"6,09E-08","module":"A1","scenario":null},{"value":"0,00E+00","module":"A2","scenario":null},{"value":"3,21E-10","module":"A3","scenario":null},{"value":"0,00E+00","module":"A4","scenario":null},{"value":"9,00E-12","module":"A5","scenario":null},{"value":"8,92E-08","module":"B6","scenario":null},{"value":"0,00E+00","module":"C1","scenario":null},{"value":"0,00E+00","module":"C2","scenario":null},{"value":"1,23E-09","module":"C3","scenario":null},{"value":"1,12E-10","module":"C4","scenario":null},{"value":"-1,14E-08","module":"D","scenario":null},{"value":"6,12E-08","module":"A1A3","scenario":null}]},{"parameter":"HTP-nc","unit":"CTUh","values":[{"value":"2,19E-06","module":"A1","scenario":null},{"value":"2,34E-09","module":"A2","scenario":null},{"value":"5,08E-08","module":"A3","scenario":null},{"value":"1,04E-08","module":"A4","scenario":null},{"value":"4,25E-10","module":"A5","scenario":null},{"value":"2,10E-06","module":"B6","scenario":null},{"value":"0,00E+00","module":"C1","scenario":null},{"value":"1,94E-09","module":"C2","scenario":null},{"value":"6,68E-08","module":"C3","scenario":null},{"value":"1,03E-09","module":"C4","scenario":null},{"value":"-4,77E-07","module":"D","scenario":null},{"value":"2,24E-06","module":"A1A3","scenario":null}]},{"parameter":"SQP","unit":"-","values":[{"value":"2,26E+02","module":"A1","scenario":null},{"value":"2,02E+00","module":"A2","scenario":null},{"value":"2,06E+00","module":"A3","scenario":null},{"value":"9,99E+00","module":"A4","scenario":null},{"value":"1,70E-01","module":"A5","scenario":null},{"value":"2,07E+02","module":"B6","scenario":null},{"value":"0,00E+00","module":"C1","scenario":null},{"value":"1,67E+00","module":"C2","scenario":null},{"value":"4,03E-01","module":"C3","scenario":null},{"value":"1,08E+00","module":"C4","scenario":null},{"value":"-1,51E+01","module":"D","scenario":null},{"value":"2,30E+02","module":"A1A3","scenario":null}]},{"parameter":"IRP","unit":"kBq U235-eq","values":[{"value":"1,51E+00","module":"A1","scenario":null},{"value":"1,22E-02","module":"A2","scenario":null},{"value":"1,53E-02","module":"A3","scenario":null},{"value":"8,78E-02","module":"A4","scenario":null},{"value":"1,09E-03","module":"A5","scenario":null},{"value":"7,45E+00","module":"B6","scenario":null},{"value":"0,00E+00","module":"C1","scenario":null},{"value":"1,01E-02","module":"C2","scenario":null},{"value":"7,21E-03","module":"C3","scenario":null},{"value":"1,66E-03","module":"C4","scenario":null},{"value":"-1,82E-01","module":"D","scenario":null},{"value":"1,53E+00","module":"A1A3","scenario":null}]}],"resource_use":[{"parameter":"PERE","unit":"MJ","values":[{"value":"7,69E+01","module":"A1","scenario":null},{"value":"3,33E-02","module":"A2","scenario":null},{"value":"8,60E-01","module":"A3","scenario":null},{"value":"2,30E-01","module":"A4","scenario":null},{"value":"4,18E-03","module":"A5","scenario":null},{"value":"5,32E+03","module":"B6","scenario":null},{"value":"0,00E+00","module":"C1","scenario":null},{"value":"2,76E-02","module":"C2","scenario":null},{"value":"2,26E-01","module":"C3","scenario":null},{"value":"1,09E-01","module":"C4","scenario":null},{"value":"-1,51E+01","module":"D","scenario":null},{"value":"7,78E+01","module":"A1A3","scenario":null}]},{"parameter":"PERM","unit":"","values":[{"value":"1,00E+01","module":"A1","scenario":null},{"value":"0,00E+00","module":"A2","scenario":null},{"value":"0,00E+00","module":"A3","scenario":null},{"value":"0,00E+00","module":"A4","scenario":null},{"value":"-1,00E+01","module":"A5","scenario":null},{"value":"0,00E+00","module":"B6","scenario":null},{"value":"0,00E+00","module":"C1","scenario":null},{"value":"0,00E+00","module":"C2","scenario":null},{"value":"0,00E+00","module":"C3","scenario":null},{"value":"0,00E+00","module":"C4","scenario":null},{"value":"0,00E+00","module":"D","scenario":null},{"value":"1,00E+01","module":"A1A3","scenario":null}]},{"parameter":"PERT","unit":"MJ","values":[{"value":"8,69E+01","module":"A1","scenario":null},{"value":"3,33E-02","module":"A2","scenario":null},{"value":"8,60E-01","module":"A3","scenario":null},{"value":"2,30E-01","module":"A4","scenario":null},{"value":"-1,00E+01","module":"A5","scenario":null},{"value":"5,32E+03","module":"B6","scenario":null},{"value":"0,00E+00","module":"C1","scenario":null},{"value":"2,76E-02","module":"C2","scenario":null},{"value":"2,26E-01","module":"C3","scenario":null},{"value":"1,09E-01","module":"C4","scenario":null},{"value":"-1,51E+01","module":"D","scenario":null},{"value":"8,78E+01","module":"A1A3","scenario":null}]},{"parameter":"PENRE","unit":"MJ","values":[{"value":"5,16E+02","module":"A1","scenario":null},{"value":"2,95E+00","module":"A2","scenario":null},{"value":"1,06E+01","module":"A3","scenario":null},{"value":"2,03E+01","module":"A4","scenario":null},{"value":"2,54E-01","module":"A5","scenario":null},{"value":"4,11E+02","module":"B6","scenario":null},{"value":"0,00E+00","module":"C1","scenario":null},{"value":"2,44E+00","module":"C2","scenario":null},{"value":"1,51E+00","module":"C3","scenario":null},{"value":"4,49E-01","module":"C4","scenario":null},{"value":"-4,46E+01","module":"D","scenario":null},{"value":"5,30E+02","module":"A1A3","scenario":null}]},{"parameter":"PENRM","unit":"MJ","values":[{"value":"9,89E+00","module":"A1","scenario":null},{"value":"0,00E+00","module":"A2","scenario":null},{"value":"0,00E+00","module":"A3","scenario":null},{"value":"0,00E+00","module":"A4","scenario":null},{"value":"0,00E+00","module":"A5","scenario":null},{"value":"0,00E+00","module":"B6","scenario":null},{"value":"0,00E+00","module":"C1","scenario":null},{"value":"0,00E+00","module":"C2","scenario":null},{"value":"-1,13E+01","module":"C3","scenario":null},{"value":"0,00E+00","module":"C4","scenario":null},{"value":"0,00E+00","module":"D","scenario":null},{"value":"9,89E+00","module":"A1A3","scenario":null}]},{"parameter":"PENRT","unit":"MJ","values":[{"value":"5,26E+02","module":"A1","scenario":null},{"value":"2,95E+00","module":"A2","scenario":null},{"value":"1,06E+01","module":"A3","scenario":null},{"value":"2,03E+01","module":"A4","scenario":null},{"value":"2,54E-01","module":"A5","scenario":null},{"value":"4,11E+02","module":"B6","scenario":null},{"value":"0,00E+00","module":"C1","scenario":null},{"value":"2,44E+00","module":"C2","scenario":null},{"value":"-9,74E+00","module":"C3","scenario":null},{"value":"4,49E-01","module":"C4","scenario":null},{"value":"-4,46E+01","module":"D","scenario":null},{"value":"5,39E+02","module":"A1A3","scenario":null}]},{"parameter":"SM","unit":"kg","values":[{"value":"1,79E+00","module":"A1","scenario":null},{"value":"0,00E+00","module":"A2","scenario":null},{"value":"0,00E+00","module":"A3","scenario":null},{"value":"0,00E+00","module":"A4","scenario":null},{"value":"0,00E+00","module":"A5","scenario":null},{"value":"0,00E+00","module":"B6","scenario":null},{"value":"0,00E+00","module":"C1","scenario":null},{"value":"0,00E+00","module":"C2","scenario":null},{"value":"0,00E+00","module":"C3","scenario":null},{"value":"2,20E-03","module":"C4","scenario":null},{"value":"2,83E-02","module":"D","scenario":null},{"value":"1,79E+00","module":"A1A3","scenario":null}]},{"parameter":"RSF","unit":"MJ","values":[{"value":"5,43E-01","module":"A1","scenario":null},{"value":"6,52E-04","module":"A2","scenario":null},{"value":"4,76E-04","module":"A3","scenario":null},{"value":"7,45E-03","module":"A4","scenario":null},{"value":"1,39E-04","module":"A5","scenario":null},{"value":"4,17E+00","module":"B6","scenario":null},{"value":"0,00E+00","module":"C1","scenario":null},{"value":"5,40E-04","module":"C2","scenario":null},{"value":"4,37E-03","module":"C3","scenario":null},{"value":"6,93E-04","module":"C4","scenario":null},{"value":"-6,99E-04","module":"D","scenario":null},{"value":"5,44E-01","module":"A1A3","scenario":null}]},{"parameter":"NRSF","unit":"MJ","values":[{"value":"2,91E-01","module":"A1","scenario":null},{"value":"5,54E-03","module":"A2","scenario":null},{"value":"5,19E-03","module":"A3","scenario":null},{"value":"4,06E-02","module":"A4","scenario":null},{"value":"5,71E-04","module":"A5","scenario":null},{"value":"1,04E+01","module":"B6","scenario":null},{"value":"0,00E+00","module":"C1","scenario":null},{"value":"4,59E-03","module":"C2","scenario":null},{"value":"-6,10E-05","module":"C3","scenario":null},{"value":"1,96E-02","module":"C4","scenario":null},{"value":"-8,16E-02","module":"D","scenario":null},{"value":"3,02E-01","module":"A1A3","scenario":null}]},{"parameter":"FW","unit":"m3","values":[{"value":"4,21E-01","module":"A1","scenario":null},{"value":"3,29E-04","module":"A2","scenario":null},{"value":"6,60E-03","module":"A3","scenario":null},{"value":"1,77E-03","module":"A4","scenario":null},{"value":"1,20E-04","module":"A5","scenario":null},{"value":"3,97E+01","module":"B6","scenario":null},{"value":"0,00E+00","module":"C1","scenario":null},{"value":"2,73E-04","module":"C2","scenario":null},{"value":"1,61E-03","module":"C3","scenario":null},{"value":"4,09E-04","module":"C4","scenario":null},{"value":"-7,50E-02","module":"D","scenario":null},{"value":"4,28E-01","module":"A1A3","scenario":null}]}],"end_of_life_waste":[{"parameter":"HWD","unit":"kg","values":[{"value":"3,31E-01","module":"A1","scenario":null},{"value":"2,66E-04","module":"A2","scenario":null},{"value":"8,81E-04","module":"A3","scenario":null},{"value":"1,03E-03","module":"A4","scenario":null},{"value":"0,00E+00","module":"A5","scenario":null},{"value":"2,64E-01","module":"B6","scenario":null},{"value":"0,00E+00","module":"C1","scenario":null},{"value":"2,21E-04","module":"C2","scenario":null},{"value":"3,14E-05","module":"C3","scenario":null},{"value":"1,19E-01","module":"C4","scenario":null},{"value":"4,50E-03","module":"D","scenario":null},{"value":"3,33E-01","module":"A1A3","scenario":null}]},{"parameter":"NHWD","unit":"kg","values":[{"value":"6,99E+00","module":"A1","scenario":null},{"value":"1,41E-01","module":"A2","scenario":null},{"value":"1,10E-01","module":"A3","scenario":null},{"value":"6,43E-01","module":"A4","scenario":null},{"value":"1,12E+00","module":"A5","scenario":null},{"value":"3,16E+01","module":"B6","scenario":null},{"value":"0,00E+00","module":"C1","scenario":null},{"value":"1,17E-01","module":"C2","scenario":null},{"value":"9,39E-02","module":"C3","scenario":null},{"value":"6,46E-01","module":"C4","scenario":null},{"value":"-9,42E-01","module":"D","scenario":null},{"value":"7,25E+00","module":"A1A3","scenario":null}]},{"parameter":"RWD","unit":"kg","values":[{"value":"1,25E-03","module":"A1","scenario":null},{"value":"1,93E-05","module":"A2","scenario":null},{"value":"2,05E-05","module":"A3","scenario":null},{"value":"1,39E-04","module":"A4","scenario":null},{"value":"0,00E+00","module":"A5","scenario":null},{"value":"3,68E-03","module":"B6","scenario":null},{"value":"0,00E+00","module":"C1","scenario":null},{"value":"1,60E-05","module":"C2","scenario":null},{"value":"1,65E-06","module":"C3","scenario":null},{"value":"1,32E-06","module":"C4","scenario":null},{"value":"-1,67E-04","module":"D","scenario":null},{"value":"1,29E-03","module":"A1A3","scenario":null}]}],"end_of_life_flow":[{"parameter":"CRU","unit":"kg","values":[{"value":"0,00E+00","module":"A1","scenario":null},{"value":"0,00E+00","module":"A2","scenario":null},{"value":"0,00E+00","module":"A3","scenario":null},{"value":"0,00E+00","module":"A4","scenario":null},{"value":"0,00E+00","module":"A5","scenario":null},{"value":"0,00E+00","module":"B6","scenario":null},{"value":"0,00E+00","module":"C1","scenario":null},{"value":"0,00E+00","module":"C2","scenario":null},{"value":"0,00E+00","module":"C3","scenario":null},{"value":"0,00E+00","module":"C4","scenario":null},{"value":"0,00E+00","module":"D","scenario":null},{"value":"0,00E+00","module":"A1A3","scenario":null}]},{"parameter":"MFR","unit":"kg","values":[{"value":"0,00E+00","module":"A1","scenario":null},{"value":"0,00E+00","module":"A2","scenario":null},{"value":"5,44E-02","module":"A3","scenario":null},{"value":"0,00E+00","module":"A4","scenario":null},{"value":"1,04E+00","module":"A5","scenario":null},{"value":"0,00E+00","module":"B6","scenario":null},{"value":"0,00E+00","module":"C1","scenario":null},{"value":"0,00E+00","module":"C2","scenario":null},{"value":"1,05E+00","module":"C3","scenario":null},{"value":"1,60E-05","module":"C4","scenario":null},{"value":"-1,33E-03","module":"D","scenario":null},{"value":"5,44E-02","module":"A1A3","scenario":null}]},{"parameter":"MER","unit":"kg","values":[{"value":"0,00E+00","module":"A1","scenario":null},{"value":"0,00E+00","module":"A2","scenario":null},{"value":"5,12E-03","module":"A3","scenario":null},{"value":"0,00E+00","module":"A4","scenario":null},{"value":"2,94E-02","module":"A5","scenario":null},{"value":"0,00E+00","module":"B6","scenario":null},{"value":"0,00E+00","module":"C1","scenario":null},{"value":"0,00E+00","module":"C2","scenario":null},{"value":"2,28E-01","module":"C3","scenario":null},{"value":"3,91E-07","module":"C4","scenario":null},{"value":"-1,74E-04","module":"D","scenario":null},{"value":"5,12E-03","module":"A1A3","scenario":null}]},{"parameter":"EEE","unit":"MJ","values":[{"value":"0,00E+00","module":"A1","scenario":null},{"value":"0,00E+00","module":"A2","scenario":null},{"value":"7,87E-03","module":"A3","scenario":null},{"value":"0,00E+00","module":"A4","scenario":null},{"value":"6,41E-02","module":"A5","scenario":null},{"value":"0,00E+00","module":"B6","scenario":null},{"value":"0,00E+00","module":"C1","scenario":null},{"value":"0,00E+00","module":"C2","scenario":null},{"value":"2,74E-01","module":"C3","scenario":null},{"value":"2,54E-05","module":"C4","scenario":null},{"value":"-5,08E-04","module":"D","scenario":null},{"value":"7,87E-03","module":"A1A3","scenario":null}]},{"parameter":"EET","unit":"MJ","values":[{"value":"0,00E+00","module":"A1","scenario":null},{"value":"0,00E+00","module":"A2","scenario":null},{"value":"1,19E-01","module":"A3","scenario":null},{"value":"0,00E+00","module":"A4","scenario":null},{"value":"9,70E-01","module":"A5","scenario":null},{"value":"0,00E+00","module":"B6","scenario":null},{"value":"0,00E+00","module":"C1","scenario":null},{"value":"0,00E+00","module":"C2","scenario":null},{"value":"4,15E+00","module":"C3","scenario":null},{"value":"3,84E-04","module":"C4","scenario":null},{"value":"-7,69E-03","module":"D","scenario":null},{"value":"1,19E-01","module":"A1A3","scenario":null}]}]}