{"product_name":"Frame Round","epd_id":"NEPD-9225-8813","declared_unit":{"unit":"stk","amount":1},"compliance":["EN 15804+A2","ISO 14025","ISO 21930"],"producer_name":"SG Armaturen AS","environmental_impact":[{"parameter":"GWP-total","unit":"kg CO2-eq","values":[{"value":"3,36E+01","module":"A1","scenario":null},{"value":"1,23E-02","module":"A2","scenario":null},{"value":"9,01E-01","module":"A3","scenario":null},{"value":"9,85E-01","module":"A4","scenario":null},{"value":"5,49E-01","module":"A5","scenario":null},{"value":"3,86E+00","module":"B6","scenario":null},{"value":"0,00E+00","module":"C1","scenario":null},{"value":"1,19E-01","module":"C2","scenario":null},{"value":"4,60E-01","module":"C3","scenario":null},{"value":"4,56E-02","module":"C4","scenario":null},{"value":"-2,67E-01","module":"D","scenario":null},{"value":"3,45E+01","module":"A1A3","scenario":null}]},{"parameter":"GWP-fossil","unit":"kg CO2-eq","values":[{"value":"3,39E+01","module":"A1","scenario":null},{"value":"1,23E-02","module":"A2","scenario":null},{"value":"9,00E-01","module":"A3","scenario":null},{"value":"9,85E-01","module":"A4","scenario":null},{"value":"5,19E-03","module":"A5","scenario":null},{"value":"3,74E+00","module":"B6","scenario":null},{"value":"0,00E+00","module":"C1","scenario":null},{"value":"1,19E-01","module":"C2","scenario":null},{"value":"4,60E-01","module":"C3","scenario":null},{"value":"4,54E-02","module":"C4","scenario":null},{"value":"-2,71E-01","module":"D","scenario":null},{"value":"3,48E+01","module":"A1A3","scenario":null}]},{"parameter":"GWP-biogenic","unit":"kg CO2-eq","values":[{"value":"-3,59E-01","module":"A1","scenario":null},{"value":"4,78E-06","module":"A2","scenario":null},{"value":"2,24E-04","module":"A3","scenario":null},{"value":"3,49E-04","module":"A4","scenario":null},{"value":"5,43E-01","module":"A5","scenario":null},{"value":"1,04E-01","module":"B6","scenario":null},{"value":"0,00E+00","module":"C1","scenario":null},{"value":"4,63E-05","module":"C2","scenario":null},{"value":"6,83E-05","module":"C3","scenario":null},{"value":"1,81E-05","module":"C4","scenario":null},{"value":"-6,30E-05","module":"D","scenario":null},{"value":"-3,58E-01","module":"A1A3","scenario":null}]},{"parameter":"GWP-luluc","unit":"kg CO2-eq","values":[{"value":"6,95E-02","module":"A1","scenario":null},{"value":"4,49E-06","module":"A2","scenario":null},{"value":"1,42E-04","module":"A3","scenario":null},{"value":"4,90E-04","module":"A4","scenario":null},{"value":"1,72E-06","module":"A5","scenario":null},{"value":"1,54E-02","module":"B6","scenario":null},{"value":"0,00E+00","module":"C1","scenario":null},{"value":"4,35E-05","module":"C2","scenario":null},{"value":"1,19E-04","module":"C3","scenario":null},{"value":"1,67E-04","module":"C4","scenario":null},{"value":"4,35E-03","module":"D","scenario":null},{"value":"6,96E-02","module":"A1A3","scenario":null}]},{"parameter":"ODP","unit":"kg CFC11-eq","values":[{"value":"9,76E-06","module":"A1","scenario":null},{"value":"2,67E-09","module":"A2","scenario":null},{"value":"1,32E-08","module":"A3","scenario":null},{"value":"2,17E-07","module":"A4","scenario":null},{"value":"1,10E-09","module":"A5","scenario":null},{"value":"2,57E-07","module":"B6","scenario":null},{"value":"0,00E+00","module":"C1","scenario":null},{"value":"2,59E-08","module":"C2","scenario":null},{"value":"2,81E-09","module":"C3","scenario":null},{"value":"3,24E-09","module":"C4","scenario":null},{"value":"-1,90E-03","module":"D","scenario":null},{"value":"9,77E-06","module":"A1A3","scenario":null}]},{"parameter":"AP","unit":"mol H+-eq","values":[{"value":"2,72E-01","module":"A1","scenario":null},{"value":"3,67E-05","module":"A2","scenario":null},{"value":"4,70E-03","module":"A3","scenario":null},{"value":"1,52E-02","module":"A4","scenario":null},{"value":"2,46E-05","module":"A5","scenario":null},{"value":"2,93E-02","module":"B6","scenario":null},{"value":"0,00E+00","module":"C1","scenario":null},{"value":"3,56E-04","module":"C2","scenario":null},{"value":"2,07E-04","module":"C3","scenario":null},{"value":"1,49E-04","module":"C4","scenario":null},{"value":"-3,15E-02","module":"D","scenario":null},{"value":"2,77E-01","module":"A1A3","scenario":null}]},{"parameter":"POCP","unit":"kg NMVOC-eq","values":[{"value":"1,23E-01","module":"A1","scenario":null},{"value":"3,03E-05","module":"A2","scenario":null},{"value":"2,82E-03","module":"A3","scenario":null},{"value":"1,10E-02","module":"A4","scenario":null},{"value":"2,53E-05","module":"A5","scenario":null},{"value":"1,13E-02","module":"B6","scenario":null},{"value":"0,00E+00","module":"C1","scenario":null},{"value":"2,93E-04","module":"C2","scenario":null},{"value":"1,78E-04","module":"C3","scenario":null},{"value":"1,67E-04","module":"C4","scenario":null},{"value":"-6,11E-03","module":"D","scenario":null},{"value":"1,26E-01","module":"A1A3","scenario":null}]},{"parameter":"ADPE","unit":"kg Sb-eq","values":[{"value":"7,42E-03","module":"A1","scenario":null},{"value":"3,29E-07","module":"A2","scenario":null},{"value":"2,78E-06","module":"A3","scenario":null},{"value":"1,88E-05","module":"A4","scenario":null},{"value":"1,26E-07","module":"A5","scenario":null},{"value":"2,79E-04","module":"B6","scenario":null},{"value":"0,00E+00","module":"C1","scenario":null},{"value":"3,19E-06","module":"C2","scenario":null},{"value":"2,87E-07","module":"C3","scenario":null},{"value":"1,68E-07","module":"C4","scenario":null},{"value":"-6,92E-04","module":"D","scenario":null},{"value":"7,42E-03","module":"A1A3","scenario":null}]},{"parameter":"ADPF","unit":"MJ","values":[{"value":"3,91E+02","module":"A1","scenario":null},{"value":"1,81E-01","module":"A2","scenario":null},{"value":"7,97E+00","module":"A3","scenario":null},{"value":"1,39E+01","module":"A4","scenario":null},{"value":"7,26E-02","module":"A5","scenario":null},{"value":"5,11E+01","module":"B6","scenario":null},{"value":"0,00E+00","module":"C1","scenario":null},{"value":"1,76E+00","module":"C2","scenario":null},{"value":"3,41E-01","module":"C3","scenario":null},{"value":"3,89E-01","module":"C4","scenario":null},{"value":"-3,19E+00","module":"D","scenario":null},{"value":"3,99E+02","module":"A1A3","scenario":null}]},{"parameter":"WDP","unit":"m3 world-eq. Deprived","values":[{"value":"1,32E+03","module":"A1","scenario":null},{"value":"5,91E-02","module":"A2","scenario":null},{"value":"1,30E+00","module":"A3","scenario":null},{"value":"9,21E+00","module":"A4","scenario":null},{"value":"9,20E-02","module":"A5","scenario":null},{"value":"8,91E+03","module":"B6","scenario":null},{"value":"0,00E+00","module":"C1","scenario":null},{"value":"5,73E-01","module":"C2","scenario":null},{"value":"3,51E+00","module":"C3","scenario":null},{"value":"4,22E+00","module":"C4","scenario":null},{"value":"1,67E+02","module":"D","scenario":null},{"value":"1,32E+03","module":"A1A3","scenario":null}]},{"parameter":"EP-freshwater","unit":"kg P-eq","values":[{"value":"4,39E-03","module":"A1","scenario":null},{"value":"1,15E-07","module":"A2","scenario":null},{"value":"2,00E-05","module":"A3","scenario":null},{"value":"6,28E-06","module":"A4","scenario":null},{"value":"4,26E-08","module":"A5","scenario":null},{"value":"2,69E-04","module":"B6","scenario":null},{"value":"0,00E+00","module":"C1","scenario":null},{"value":"1,12E-06","module":"C2","scenario":null},{"value":"9,37E-07","module":"C3","scenario":null},{"value":"9,58E-07","module":"C4","scenario":null},{"value":"-1,87E-04","module":"D","scenario":null},{"value":"4,41E-03","module":"A1A3","scenario":null}]},{"parameter":"EP-marine","unit":"kg N-eq","values":[{"value":"3,52E-02","module":"A1","scenario":null},{"value":"7,23E-06","module":"A2","scenario":null},{"value":"9,71E-04","module":"A3","scenario":null},{"value":"3,65E-03","module":"A4","scenario":null},{"value":"8,12E-06","module":"A5","scenario":null},{"value":"3,22E-03","module":"B6","scenario":null},{"value":"0,00E+00","module":"C1","scenario":null},{"value":"7,00E-05","module":"C2","scenario":null},{"value":"6,55E-05","module":"C3","scenario":null},{"value":"6,13E-05","module":"C4","scenario":null},{"value":"-1,53E-03","module":"D","scenario":null},{"value":"3,62E-02","module":"A1A3","scenario":null}]},{"parameter":"EP-terrestrial","unit":"mol N-eq.","values":[{"value":"4,02E-01","module":"A1","scenario":null},{"value":"8,08E-05","module":"A2","scenario":null},{"value":"1,07E-02","module":"A3","scenario":null},{"value":"4,07E-02","module":"A4","scenario":null},{"value":"8,79E-05","module":"A5","scenario":null},{"value":"4,19E-02","module":"B6","scenario":null},{"value":"0,00E+00","module":"C1","scenario":null},{"value":"7,83E-04","module":"C2","scenario":null},{"value":"6,93E-04","module":"C3","scenario":null},{"value":"4,38E-04","module":"C4","scenario":null},{"value":"-2,16E-02","module":"D","scenario":null},{"value":"4,13E-01","module":"A1A3","scenario":null}]},{"parameter":"GWP-IOBC","unit":"kg CO2-eq","values":[{"value":"3,42E+01","module":"A1","scenario":null},{"value":"1,23E-02","module":"A2","scenario":null},{"value":"8,51E-01","module":"A3","scenario":null},{"value":"9,85E-01","module":"A4","scenario":null},{"value":"5,19E-03","module":"A5","scenario":null},{"value":"3,86E+00","module":"B6","scenario":null},{"value":"0,00E+00","module":"C1","scenario":null},{"value":"1,19E-01","module":"C2","scenario":null},{"value":"4,60E-01","module":"C3","scenario":null},{"value":"4,74E-02","module":"C4","scenario":null},{"value":"-3,16E-01","module":"D","scenario":null},{"value":"3,50E+01","module":"A1A3","scenario":null}]}],"additional_environmental_impact":[{"parameter":"PM","unit":"Disease incidence","values":[{"value":"1,92E-06","module":"A1","scenario":null},{"value":"7,99E-10","module":"A2","scenario":null},{"value":"6,35E-08","module":"A3","scenario":null},{"value":"3,48E-08","module":"A4","scenario":null},{"value":"3,62E-10","module":"A5","scenario":null},{"value":"2,10E-07","module":"B6","scenario":null},{"value":"0,00E+00","module":"C1","scenario":null},{"value":"7,69E-09","module":"C2","scenario":null},{"value":"1,18E-09","module":"C3","scenario":null},{"value":"2,69E-09","module":"C4","scenario":null},{"value":"-6,37E-08","module":"D","scenario":null},{"value":"1,98E-06","module":"A1A3","scenario":null}]},{"parameter":"ETP-fw","unit":"CTUe","values":[{"value":"1,97E+03","module":"A1","scenario":null},{"value":"1,47E-01","module":"A2","scenario":null},{"value":"2,34E+01","module":"A3","scenario":null},{"value":"9,47E+00","module":"A4","scenario":null},{"value":"9,68E-02","module":"A5","scenario":null},{"value":"2,33E+02","module":"B6","scenario":null},{"value":"0,00E+00","module":"C1","scenario":null},{"value":"1,42E+00","module":"C2","scenario":null},{"value":"1,42E+00","module":"C3","scenario":null},{"value":"2,69E+02","module":"C4","scenario":null},{"value":"-2,49E+02","module":"D","scenario":null},{"value":"2,00E+03","module":"A1A3","scenario":null}]},{"parameter":"HTP-c","unit":"CTUh","values":[{"value":"4,85E-08","module":"A1","scenario":null},{"value":"0,00E+00","module":"A2","scenario":null},{"value":"2,52E-10","module":"A3","scenario":null},{"value":"0,00E+00","module":"A4","scenario":null},{"value":"3,00E-12","module":"A5","scenario":null},{"value":"1,11E-08","module":"B6","scenario":null},{"value":"0,00E+00","module":"C1","scenario":null},{"value":"0,00E+00","module":"C2","scenario":null},{"value":"5,43E-10","module":"C3","scenario":null},{"value":"9,50E-11","module":"C4","scenario":null},{"value":"-1,27E-09","module":"D","scenario":null},{"value":"4,87E-08","module":"A1A3","scenario":null}]},{"parameter":"HTP-nc","unit":"CTUh","values":[{"value":"1,68E-06","module":"A1","scenario":null},{"value":"1,40E-10","module":"A2","scenario":null},{"value":"1,10E-08","module":"A3","scenario":null},{"value":"6,94E-09","module":"A4","scenario":null},{"value":"1,22E-10","module":"A5","scenario":null},{"value":"2,62E-07","module":"B6","scenario":null},{"value":"0,00E+00","module":"C1","scenario":null},{"value":"1,40E-09","module":"C2","scenario":null},{"value":"3,18E-08","module":"C3","scenario":null},{"value":"8,22E-10","module":"C4","scenario":null},{"value":"-1,08E-07","module":"D","scenario":null},{"value":"1,69E-06","module":"A1A3","scenario":null}]},{"parameter":"SQP","unit":"-","values":[{"value":"9,79E+01","module":"A1","scenario":null},{"value":"1,24E-01","module":"A2","scenario":null},{"value":"1,69E+00","module":"A3","scenario":null},{"value":"6,71E+00","module":"A4","scenario":null},{"value":"4,87E-02","module":"A5","scenario":null},{"value":"2,57E+01","module":"B6","scenario":null},{"value":"0,00E+00","module":"C1","scenario":null},{"value":"1,20E+00","module":"C2","scenario":null},{"value":"7,46E-02","module":"C3","scenario":null},{"value":"9,24E-01","module":"C4","scenario":null},{"value":"-7,38E+00","module":"D","scenario":null},{"value":"9,97E+01","module":"A1A3","scenario":null}]},{"parameter":"IRP","unit":"kBq U235-eq","values":[{"value":"1,21E+00","module":"A1","scenario":null},{"value":"7,54E-04","module":"A2","scenario":null},{"value":"6,89E-03","module":"A3","scenario":null},{"value":"6,03E-02","module":"A4","scenario":null},{"value":"3,10E-04","module":"A5","scenario":null},{"value":"9,27E-01","module":"B6","scenario":null},{"value":"0,00E+00","module":"C1","scenario":null},{"value":"7,30E-03","module":"C2","scenario":null},{"value":"1,69E-03","module":"C3","scenario":null},{"value":"1,46E-03","module":"C4","scenario":null},{"value":"-6,81E-03","module":"D","scenario":null},{"value":"1,22E+00","module":"A1A3","scenario":null}]}],"resource_use":[{"parameter":"PERE","unit":"MJ","values":[{"value":"4,92E+01","module":"A1","scenario":null},{"value":"2,05E-03","module":"A2","scenario":null},{"value":"8,02E-01","module":"A3","scenario":null},{"value":"1,58E-01","module":"A4","scenario":null},{"value":"1,19E-03","module":"A5","scenario":null},{"value":"6,62E+02","module":"B6","scenario":null},{"value":"0,00E+00","module":"C1","scenario":null},{"value":"1,99E-02","module":"C2","scenario":null},{"value":"6,06E-02","module":"C3","scenario":null},{"value":"9,36E-02","module":"C4","scenario":null},{"value":"-1,58E+00","module":"D","scenario":null},{"value":"5,00E+01","module":"A1A3","scenario":null}]},{"parameter":"PERM","unit":"","values":[{"value":"1,93E+00","module":"A1","scenario":null},{"value":"0,00E+00","module":"A2","scenario":null},{"value":"0,00E+00","module":"A3","scenario":null},{"value":"0,00E+00","module":"A4","scenario":null},{"value":"-1,93E+00","module":"A5","scenario":null},{"value":"0,00E+00","module":"B6","scenario":null},{"value":"0,00E+00","module":"C1","scenario":null},{"value":"0,00E+00","module":"C2","scenario":null},{"value":"0,00E+00","module":"C3","scenario":null},{"value":"0,00E+00","module":"C4","scenario":null},{"value":"0,00E+00","module":"D","scenario":null},{"value":"1,93E+00","module":"A1A3","scenario":null}]},{"parameter":"PERT","unit":"MJ","values":[{"value":"5,11E+01","module":"A1","scenario":null},{"value":"2,05E-03","module":"A2","scenario":null},{"value":"8,02E-01","module":"A3","scenario":null},{"value":"1,58E-01","module":"A4","scenario":null},{"value":"-1,93E+00","module":"A5","scenario":null},{"value":"6,62E+02","module":"B6","scenario":null},{"value":"0,00E+00","module":"C1","scenario":null},{"value":"1,99E-02","module":"C2","scenario":null},{"value":"6,06E-02","module":"C3","scenario":null},{"value":"9,36E-02","module":"C4","scenario":null},{"value":"-1,58E+00","module":"D","scenario":null},{"value":"5,19E+01","module":"A1A3","scenario":null}]},{"parameter":"PENRE","unit":"MJ","values":[{"value":"3,81E+02","module":"A1","scenario":null},{"value":"1,81E-01","module":"A2","scenario":null},{"value":"7,97E+00","module":"A3","scenario":null},{"value":"1,39E+01","module":"A4","scenario":null},{"value":"7,26E-02","module":"A5","scenario":null},{"value":"5,12E+01","module":"B6","scenario":null},{"value":"0,00E+00","module":"C1","scenario":null},{"value":"1,76E+00","module":"C2","scenario":null},{"value":"3,41E-01","module":"C3","scenario":null},{"value":"3,89E-01","module":"C4","scenario":null},{"value":"-3,19E+00","module":"D","scenario":null},{"value":"3,89E+02","module":"A1A3","scenario":null}]},{"parameter":"PENRM","unit":"MJ","values":[{"value":"1,07E+01","module":"A1","scenario":null},{"value":"0,00E+00","module":"A2","scenario":null},{"value":"0,00E+00","module":"A3","scenario":null},{"value":"0,00E+00","module":"A4","scenario":null},{"value":"0,00E+00","module":"A5","scenario":null},{"value":"0,00E+00","module":"B6","scenario":null},{"value":"0,00E+00","module":"C1","scenario":null},{"value":"0,00E+00","module":"C2","scenario":null},{"value":"-1,13E+01","module":"C3","scenario":null},{"value":"0,00E+00","module":"C4","scenario":null},{"value":"0,00E+00","module":"D","scenario":null},{"value":"1,07E+01","module":"A1A3","scenario":null}]},{"parameter":"PENRT","unit":"MJ","values":[{"value":"3,91E+02","module":"A1","scenario":null},{"value":"1,81E-01","module":"A2","scenario":null},{"value":"7,97E+00","module":"A3","scenario":null},{"value":"1,39E+01","module":"A4","scenario":null},{"value":"7,26E-02","module":"A5","scenario":null},{"value":"5,12E+01","module":"B6","scenario":null},{"value":"0,00E+00","module":"C1","scenario":null},{"value":"1,76E+00","module":"C2","scenario":null},{"value":"-1,10E+01","module":"C3","scenario":null},{"value":"3,89E-01","module":"C4","scenario":null},{"value":"-3,19E+00","module":"D","scenario":null},{"value":"4,00E+02","module":"A1A3","scenario":null}]},{"parameter":"SM","unit":"kg","values":[{"value":"1,46E+00","module":"A1","scenario":null},{"value":"0,00E+00","module":"A2","scenario":null},{"value":"0,00E+00","module":"A3","scenario":null},{"value":"0,00E+00","module":"A4","scenario":null},{"value":"0,00E+00","module":"A5","scenario":null},{"value":"0,00E+00","module":"B6","scenario":null},{"value":"0,00E+00","module":"C1","scenario":null},{"value":"0,00E+00","module":"C2","scenario":null},{"value":"0,00E+00","module":"C3","scenario":null},{"value":"1,88E-03","module":"C4","scenario":null},{"value":"3,60E-03","module":"D","scenario":null},{"value":"1,46E+00","module":"A1A3","scenario":null}]},{"parameter":"RSF","unit":"MJ","values":[{"value":"1,76E-01","module":"A1","scenario":null},{"value":"4,01E-05","module":"A2","scenario":null},{"value":"7,05E-04","module":"A3","scenario":null},{"value":"5,21E-03","module":"A4","scenario":null},{"value":"3,96E-05","module":"A5","scenario":null},{"value":"5,20E-01","module":"B6","scenario":null},{"value":"0,00E+00","module":"C1","scenario":null},{"value":"3,89E-04","module":"C2","scenario":null},{"value":"7,06E-04","module":"C3","scenario":null},{"value":"6,07E-04","module":"C4","scenario":null},{"value":"3,57E-03","module":"D","scenario":null},{"value":"1,76E-01","module":"A1A3","scenario":null}]},{"parameter":"NRSF","unit":"MJ","values":[{"value":"1,15E-01","module":"A1","scenario":null},{"value":"3,41E-04","module":"A2","scenario":null},{"value":"6,64E-03","module":"A3","scenario":null},{"value":"2,79E-02","module":"A4","scenario":null},{"value":"1,63E-04","module":"A5","scenario":null},{"value":"1,30E+00","module":"B6","scenario":null},{"value":"0,00E+00","module":"C1","scenario":null},{"value":"3,30E-03","module":"C2","scenario":null},{"value":"-3,37E-05","module":"C3","scenario":null},{"value":"1,63E-02","module":"C4","scenario":null},{"value":"-4,92E-02","module":"D","scenario":null},{"value":"1,22E-01","module":"A1A3","scenario":null}]},{"parameter":"FW","unit":"m3","values":[{"value":"3,23E-01","module":"A1","scenario":null},{"value":"2,03E-05","module":"A2","scenario":null},{"value":"2,17E-02","module":"A3","scenario":null},{"value":"1,20E-03","module":"A4","scenario":null},{"value":"3,42E-05","module":"A5","scenario":null},{"value":"4,94E+00","module":"B6","scenario":null},{"value":"0,00E+00","module":"C1","scenario":null},{"value":"1,96E-04","module":"C2","scenario":null},{"value":"7,80E-04","module":"C3","scenario":null},{"value":"3,49E-04","module":"C4","scenario":null},{"value":"-4,04E-05","module":"D","scenario":null},{"value":"3,45E-01","module":"A1A3","scenario":null}]}],"end_of_life_waste":[{"parameter":"HWD","unit":"kg","values":[{"value":"2,12E-01","module":"A1","scenario":null},{"value":"1,64E-05","module":"A2","scenario":null},{"value":"1,10E-03","module":"A3","scenario":null},{"value":"6,78E-04","module":"A4","scenario":null},{"value":"0,00E+00","module":"A5","scenario":null},{"value":"3,28E-02","module":"B6","scenario":null},{"value":"0,00E+00","module":"C1","scenario":null},{"value":"1,59E-04","module":"C2","scenario":null},{"value":"1,52E-05","module":"C3","scenario":null},{"value":"1,03E-01","module":"C4","scenario":null},{"value":"-3,72E-03","module":"D","scenario":null},{"value":"2,13E-01","module":"A1A3","scenario":null}]},{"parameter":"NHWD","unit":"kg","values":[{"value":"4,73E+00","module":"A1","scenario":null},{"value":"8,71E-03","module":"A2","scenario":null},{"value":"7,44E-02","module":"A3","scenario":null},{"value":"4,29E-01","module":"A4","scenario":null},{"value":"3,21E-01","module":"A5","scenario":null},{"value":"3,94E+00","module":"B6","scenario":null},{"value":"0,00E+00","module":"C1","scenario":null},{"value":"8,44E-02","module":"C2","scenario":null},{"value":"2,08E-02","module":"C3","scenario":null},{"value":"6,21E-01","module":"C4","scenario":null},{"value":"-4,13E-02","module":"D","scenario":null},{"value":"4,81E+00","module":"A1A3","scenario":null}]},{"parameter":"RWD","unit":"kg","values":[{"value":"9,54E-04","module":"A1","scenario":null},{"value":"1,19E-06","module":"A2","scenario":null},{"value":"6,09E-06","module":"A3","scenario":null},{"value":"9,54E-05","module":"A4","scenario":null},{"value":"0,00E+00","module":"A5","scenario":null},{"value":"4,58E-04","module":"B6","scenario":null},{"value":"0,00E+00","module":"C1","scenario":null},{"value":"1,15E-05","module":"C2","scenario":null},{"value":"8,03E-07","module":"C3","scenario":null},{"value":"1,28E-06","module":"C4","scenario":null},{"value":"-4,50E-06","module":"D","scenario":null},{"value":"9,61E-04","module":"A1A3","scenario":null}]}],"end_of_life_flow":[{"parameter":"CRU","unit":"kg","values":[{"value":"0,00E+00","module":"A1","scenario":null},{"value":"0,00E+00","module":"A2","scenario":null},{"value":"0,00E+00","module":"A3","scenario":null},{"value":"0,00E+00","module":"A4","scenario":null},{"value":"0,00E+00","module":"A5","scenario":null},{"value":"0,00E+00","module":"B6","scenario":null},{"value":"0,00E+00","module":"C1","scenario":null},{"value":"0,00E+00","module":"C2","scenario":null},{"value":"0,00E+00","module":"C3","scenario":null},{"value":"0,00E+00","module":"C4","scenario":null},{"value":"0,00E+00","module":"D","scenario":null},{"value":"0,00E+00","module":"A1A3","scenario":null}]},{"parameter":"MFR","unit":"kg","values":[{"value":"0,00E+00","module":"A1","scenario":null},{"value":"0,00E+00","module":"A2","scenario":null},{"value":"2,37E-02","module":"A3","scenario":null},{"value":"0,00E+00","module":"A4","scenario":null},{"value":"2,98E-01","module":"A5","scenario":null},{"value":"0,00E+00","module":"B6","scenario":null},{"value":"0,00E+00","module":"C1","scenario":null},{"value":"0,00E+00","module":"C2","scenario":null},{"value":"1,04E+00","module":"C3","scenario":null},{"value":"1,62E-05","module":"C4","scenario":null},{"value":"-1,47E-04","module":"D","scenario":null},{"value":"2,37E-02","module":"A1A3","scenario":null}]},{"parameter":"MER","unit":"kg","values":[{"value":"0,00E+00","module":"A1","scenario":null},{"value":"0,00E+00","module":"A2","scenario":null},{"value":"5,12E-03","module":"A3","scenario":null},{"value":"0,00E+00","module":"A4","scenario":null},{"value":"4,41E-04","module":"A5","scenario":null},{"value":"0,00E+00","module":"B6","scenario":null},{"value":"0,00E+00","module":"C1","scenario":null},{"value":"0,00E+00","module":"C2","scenario":null},{"value":"1,81E-01","module":"C3","scenario":null},{"value":"3,97E-07","module":"C4","scenario":null},{"value":"-1,93E-05","module":"D","scenario":null},{"value":"5,12E-03","module":"A1A3","scenario":null}]},{"parameter":"EEE","unit":"MJ","values":[{"value":"0,00E+00","module":"A1","scenario":null},{"value":"0,00E+00","module":"A2","scenario":null},{"value":"7,71E-03","module":"A3","scenario":null},{"value":"0,00E+00","module":"A4","scenario":null},{"value":"1,83E-02","module":"A5","scenario":null},{"value":"0,00E+00","module":"B6","scenario":null},{"value":"0,00E+00","module":"C1","scenario":null},{"value":"0,00E+00","module":"C2","scenario":null},{"value":"2,79E-01","module":"C3","scenario":null},{"value":"2,58E-05","module":"C4","scenario":null},{"value":"-4,92E-05","module":"D","scenario":null},{"value":"7,71E-03","module":"A1A3","scenario":null}]},{"parameter":"EET","unit":"MJ","values":[{"value":"0,00E+00","module":"A1","scenario":null},{"value":"0,00E+00","module":"A2","scenario":null},{"value":"1,17E-01","module":"A3","scenario":null},{"value":"0,00E+00","module":"A4","scenario":null},{"value":"2,77E-01","module":"A5","scenario":null},{"value":"0,00E+00","module":"B6","scenario":null},{"value":"0,00E+00","module":"C1","scenario":null},{"value":"0,00E+00","module":"C2","scenario":null},{"value":"4,22E+00","module":"C3","scenario":null},{"value":"3,90E-04","module":"C4","scenario":null},{"value":"-7,45E-04","module":"D","scenario":null},{"value":"1,17E-01","module":"A1A3","scenario":null}]}]}