{
    "product_name": " i10-1200 LED 8000 HF MB",
    "epd_id": "NEPD-9235-8823",
    "declared_unit": {
        "unit": "stk",
        "amount": 1.0
    },
    "compliance": [
        "EN 15804+A2",
        "ISO 14025",
        "ISO 21930"
    ],
    "producer_name": "Glamox AS",
    "environmental_impact": [
        {
            "parameter": "GWP-total",
            "values": [
                {
                    "value": "3,58E+01",
                    "module": "A1",
                    "scenario": null
                },
                {
                    "value": "5,70E-01",
                    "module": "A2",
                    "scenario": null
                },
                {
                    "value": "2,27E-01",
                    "module": "A3",
                    "scenario": null
                },
                {
                    "value": "4,68E-01",
                    "module": "A4",
                    "scenario": null
                },
                {
                    "value": "4,58E-01",
                    "module": "A5",
                    "scenario": null
                },
                {
                    "value": "6,53E+02",
                    "module": "B6",
                    "scenario": null
                },
                {
                    "value": "0,00E+00",
                    "module": "C1",
                    "scenario": null
                },
                {
                    "value": "1,41E-01",
                    "module": "C2",
                    "scenario": null
                },
                {
                    "value": "5,59E-01",
                    "module": "C3",
                    "scenario": null
                },
                {
                    "value": "5,55E-02",
                    "module": "C4",
                    "scenario": null
                },
                {
                    "value": "-1,86E+00",
                    "module": "D",
                    "scenario": null
                }
            ]
        },
        {
            "parameter": "GWP-fossil",
            "values": [
                {
                    "value": "3,60E+01",
                    "module": "A1",
                    "scenario": null
                },
                {
                    "value": "5,70E-01",
                    "module": "A2",
                    "scenario": null
                },
                {
                    "value": "2,15E-01",
                    "module": "A3",
                    "scenario": null
                },
                {
                    "value": "4,68E-01",
                    "module": "A4",
                    "scenario": null
                },
                {
                    "value": "1,50E-02",
                    "module": "A5",
                    "scenario": null
                },
                {
                    "value": "6,08E+02",
                    "module": "B6",
                    "scenario": null
                },
                {
                    "value": "0,00E+00",
                    "module": "C1",
                    "scenario": null
                },
                {
                    "value": "1,41E-01",
                    "module": "C2",
                    "scenario": null
                },
                {
                    "value": "5,54E-01",
                    "module": "C3",
                    "scenario": null
                },
                {
                    "value": "5,33E-02",
                    "module": "C4",
                    "scenario": null
                },
                {
                    "value": "-1,86E+00",
                    "module": "D",
                    "scenario": null
                }
            ]
        },
        {
            "parameter": "GWP-biogenic",
            "values": [
                {
                    "value": "-2,29E-01",
                    "module": "A1",
                    "scenario": null
                },
                {
                    "value": "2,32E-04",
                    "module": "A2",
                    "scenario": null
                },
                {
                    "value": "1,17E-02",
                    "module": "A3",
                    "scenario": null
                },
                {
                    "value": "1,94E-04",
                    "module": "A4",
                    "scenario": null
                },
                {
                    "value": "4,43E-01",
                    "module": "A5",
                    "scenario": null
                },
                {
                    "value": "1,11E+01",
                    "module": "B6",
                    "scenario": null
                },
                {
                    "value": "0,00E+00",
                    "module": "C1",
                    "scenario": null
                },
                {
                    "value": "5,83E-05",
                    "module": "C2",
                    "scenario": null
                },
                {
                    "value": "4,08E-03",
                    "module": "C3",
                    "scenario": null
                },
                {
                    "value": "1,92E-03",
                    "module": "C4",
                    "scenario": null
                },
                {
                    "value": "-1,93E-03",
                    "module": "D",
                    "scenario": null
                }
            ]
        },
        {
            "parameter": "GWP-luluc",
            "values": [
                {
                    "value": "5,87E-02",
                    "module": "A1",
                    "scenario": null
                },
                {
                    "value": "2,13E-04",
                    "module": "A2",
                    "scenario": null
                },
                {
                    "value": "5,51E-04",
                    "module": "A3",
                    "scenario": null
                },
                {
                    "value": "1,66E-04",
                    "module": "A4",
                    "scenario": null
                },
                {
                    "value": "2,19E-06",
                    "module": "A5",
                    "scenario": null
                },
                {
                    "value": "3,33E+01",
                    "module": "B6",
                    "scenario": null
                },
                {
                    "value": "0,00E+00",
                    "module": "C1",
                    "scenario": null
                },
                {
                    "value": "5,02E-05",
                    "module": "C2",
                    "scenario": null
                },
                {
                    "value": "1,76E-04",
                    "module": "C3",
                    "scenario": null
                },
                {
                    "value": "2,11E-04",
                    "module": "C4",
                    "scenario": null
                },
                {
                    "value": "4,07E-03",
                    "module": "D",
                    "scenario": null
                }
            ]
        },
        {
            "parameter": "ODP",
            "values": [
                {
                    "value": "2,28E-06",
                    "module": "A1",
                    "scenario": null
                },
                {
                    "value": "1,29E-07",
                    "module": "A2",
                    "scenario": null
                },
                {
                    "value": "1,52E-08",
                    "module": "A3",
                    "scenario": null
                },
                {
                    "value": "1,06E-07",
                    "module": "A4",
                    "scenario": null
                },
                {
                    "value": "1,52E-09",
                    "module": "A5",
                    "scenario": null
                },
                {
                    "value": "6,58E-05",
                    "module": "B6",
                    "scenario": null
                },
                {
                    "value": "0,00E+00",
                    "module": "C1",
                    "scenario": null
                },
                {
                    "value": "3,19E-08",
                    "module": "C2",
                    "scenario": null
                },
                {
                    "value": "4,66E-09",
                    "module": "C3",
                    "scenario": null
                },
                {
                    "value": "3,49E-09",
                    "module": "C4",
                    "scenario": null
                },
                {
                    "value": "-2,07E-03",
                    "module": "D",
                    "scenario": null
                }
            ]
        },
        {
            "parameter": "AP",
            "values": [
                {
                    "value": "2,62E-01",
                    "module": "A1",
                    "scenario": null
                },
                {
                    "value": "2,50E-03",
                    "module": "A2",
                    "scenario": null
                },
                {
                    "value": "1,30E-03",
                    "module": "A3",
                    "scenario": null
                },
                {
                    "value": "1,34E-03",
                    "module": "A4",
                    "scenario": null
                },
                {
                    "value": "3,28E-05",
                    "module": "A5",
                    "scenario": null
                },
                {
                    "value": "2,81E+00",
                    "module": "B6",
                    "scenario": null
                },
                {
                    "value": "0,00E+00",
                    "module": "C1",
                    "scenario": null
                },
                {
                    "value": "4,05E-04",
                    "module": "C2",
                    "scenario": null
                },
                {
                    "value": "3,42E-04",
                    "module": "C3",
                    "scenario": null
                },
                {
                    "value": "1,72E-04",
                    "module": "C4",
                    "scenario": null
                },
                {
                    "value": "-6,17E-02",
                    "module": "D",
                    "scenario": null
                }
            ]
        },
        {
            "parameter": "POCP",
            "values": [
                {
                    "value": "1,33E-01",
                    "module": "A1",
                    "scenario": null
                },
                {
                    "value": "1,99E-03",
                    "module": "A2",
                    "scenario": null
                },
                {
                    "value": "8,43E-04",
                    "module": "A3",
                    "scenario": null
                },
                {
                    "value": "1,14E-03",
                    "module": "A4",
                    "scenario": null
                },
                {
                    "value": "3,58E-05",
                    "module": "A5",
                    "scenario": null
                },
                {
                    "value": "1,39E+00",
                    "module": "B6",
                    "scenario": null
                },
                {
                    "value": "0,00E+00",
                    "module": "C1",
                    "scenario": null
                },
                {
                    "value": "3,44E-04",
                    "module": "C2",
                    "scenario": null
                },
                {
                    "value": "2,63E-04",
                    "module": "C3",
                    "scenario": null
                },
                {
                    "value": "1,93E-04",
                    "module": "C4",
                    "scenario": null
                },
                {
                    "value": "-1,69E-02",
                    "module": "D",
                    "scenario": null
                }
            ]
        },
        {
            "parameter": "ADPE",
            "values": [
                {
                    "value": "5,70E-03",
                    "module": "A1",
                    "scenario": null
                },
                {
                    "value": "1,52E-05",
                    "module": "A2",
                    "scenario": null
                },
                {
                    "value": "9,09E-06",
                    "module": "A3",
                    "scenario": null
                },
                {
                    "value": "1,29E-05",
                    "module": "A4",
                    "scenario": null
                },
                {
                    "value": "1,58E-07",
                    "module": "A5",
                    "scenario": null
                },
                {
                    "value": "9,46E-03",
                    "module": "B6",
                    "scenario": null
                },
                {
                    "value": "0,00E+00",
                    "module": "C1",
                    "scenario": null
                },
                {
                    "value": "3,89E-06",
                    "module": "C2",
                    "scenario": null
                },
                {
                    "value": "4,92E-07",
                    "module": "C3",
                    "scenario": null
                },
                {
                    "value": "1,96E-07",
                    "module": "C4",
                    "scenario": null
                },
                {
                    "value": "-1,29E-03",
                    "module": "D",
                    "scenario": null
                }
            ]
        },
        {
            "parameter": "ADPF",
            "values": [
                {
                    "value": "4,61E+02",
                    "module": "A1",
                    "scenario": null
                },
                {
                    "value": "8,55E+00",
                    "module": "A2",
                    "scenario": null
                },
                {
                    "value": "2,05E+00",
                    "module": "A3",
                    "scenario": null
                },
                {
                    "value": "7,07E+00",
                    "module": "A4",
                    "scenario": null
                },
                {
                    "value": "1,02E-01",
                    "module": "A5",
                    "scenario": null
                },
                {
                    "value": "1,64E+04",
                    "module": "B6",
                    "scenario": null
                },
                {
                    "value": "0,00E+00",
                    "module": "C1",
                    "scenario": null
                },
                {
                    "value": "2,13E+00",
                    "module": "C2",
                    "scenario": null
                },
                {
                    "value": "6,51E-01",
                    "module": "C3",
                    "scenario": null
                },
                {
                    "value": "4,42E-01",
                    "module": "C4",
                    "scenario": null
                },
                {
                    "value": "-1,91E+01",
                    "module": "D",
                    "scenario": null
                }
            ]
        },
        {
            "parameter": "WDP",
            "values": [
                {
                    "value": "1,45E+03",
                    "module": "A1",
                    "scenario": null
                },
                {
                    "value": "7,99E+00",
                    "module": "A2",
                    "scenario": null
                },
                {
                    "value": "7,43E+00",
                    "module": "A3",
                    "scenario": null
                },
                {
                    "value": "6,84E+00",
                    "module": "A4",
                    "scenario": null
                },
                {
                    "value": "2,31E-01",
                    "module": "A5",
                    "scenario": null
                },
                {
                    "value": "1,27E+06",
                    "module": "B6",
                    "scenario": null
                },
                {
                    "value": "0,00E+00",
                    "module": "C1",
                    "scenario": null
                },
                {
                    "value": "2,06E+00",
                    "module": "C2",
                    "scenario": null
                },
                {
                    "value": "6,10E+00",
                    "module": "C3",
                    "scenario": null
                },
                {
                    "value": "4,11E+00",
                    "module": "C4",
                    "scenario": null
                },
                {
                    "value": "2,43E+02",
                    "module": "D",
                    "scenario": null
                }
            ]
        },
        {
            "parameter": "EP-freshwater",
            "values": [
                {
                    "value": "4,63E-03",
                    "module": "A1",
                    "scenario": null
                },
                {
                    "value": "4,44E-06",
                    "module": "A2",
                    "scenario": null
                },
                {
                    "value": "9,66E-06",
                    "module": "A3",
                    "scenario": null
                },
                {
                    "value": "3,74E-06",
                    "module": "A4",
                    "scenario": null
                },
                {
                    "value": "5,61E-08",
                    "module": "A5",
                    "scenario": null
                },
                {
                    "value": "4,02E-02",
                    "module": "B6",
                    "scenario": null
                },
                {
                    "value": "0,00E+00",
                    "module": "C1",
                    "scenario": null
                },
                {
                    "value": "1,13E-06",
                    "module": "C2",
                    "scenario": null
                },
                {
                    "value": "1,98E-06",
                    "module": "C3",
                    "scenario": null
                },
                {
                    "value": "1,19E-06",
                    "module": "C4",
                    "scenario": null
                },
                {
                    "value": "-3,92E-04",
                    "module": "D",
                    "scenario": null
                }
            ]
        },
        {
            "parameter": "EP-marine",
            "values": [
                {
                    "value": "3,73E-02",
                    "module": "A1",
                    "scenario": null
                },
                {
                    "value": "5,40E-04",
                    "module": "A2",
                    "scenario": null
                },
                {
                    "value": "2,73E-04",
                    "module": "A3",
                    "scenario": null
                },
                {
                    "value": "2,66E-04",
                    "module": "A4",
                    "scenario": null
                },
                {
                    "value": "1,87E-05",
                    "module": "A5",
                    "scenario": null
                },
                {
                    "value": "4,43E-01",
                    "module": "B6",
                    "scenario": null
                },
                {
                    "value": "0,00E+00",
                    "module": "C1",
                    "scenario": null
                },
                {
                    "value": "8,02E-05",
                    "module": "C2",
                    "scenario": null
                },
                {
                    "value": "9,41E-05",
                    "module": "C3",
                    "scenario": null
                },
                {
                    "value": "7,22E-05",
                    "module": "C4",
                    "scenario": null
                },
                {
                    "value": "-3,98E-03",
                    "module": "D",
                    "scenario": null
                }
            ]
        },
        {
            "parameter": "EP-terrestrial",
            "values": [
                {
                    "value": "4,17E-01",
                    "module": "A1",
                    "scenario": null
                },
                {
                    "value": "6,03E-03",
                    "module": "A2",
                    "scenario": null
                },
                {
                    "value": "3,05E-03",
                    "module": "A3",
                    "scenario": null
                },
                {
                    "value": "2,97E-03",
                    "module": "A4",
                    "scenario": null
                },
                {
                    "value": "1,18E-04",
                    "module": "A5",
                    "scenario": null
                },
                {
                    "value": "5,95E+00",
                    "module": "B6",
                    "scenario": null
                },
                {
                    "value": "0,00E+00",
                    "module": "C1",
                    "scenario": null
                },
                {
                    "value": "8,97E-04",
                    "module": "C2",
                    "scenario": null
                },
                {
                    "value": "1,01E-03",
                    "module": "C3",
                    "scenario": null
                },
                {
                    "value": "4,86E-04",
                    "module": "C4",
                    "scenario": null
                },
                {
                    "value": "-5,10E-02",
                    "module": "D",
                    "scenario": null
                }
            ]
        }
    ],
    "additional_environmental_impact": [
        {
            "parameter": "PM",
            "values": [
                {
                    "value": "1,85E-06",
                    "module": "A1",
                    "scenario": null
                },
                {
                    "value": "3,32E-08",
                    "module": "A2",
                    "scenario": null
                },
                {
                    "value": "1,59E-08",
                    "module": "A3",
                    "scenario": null
                },
                {
                    "value": "2,86E-08",
                    "module": "A4",
                    "scenario": null
                },
                {
                    "value": "5,28E-10",
                    "module": "A5",
                    "scenario": null
                },
                {
                    "value": "1,49E-05",
                    "module": "B6",
                    "scenario": null
                },
                {
                    "value": "0,00E+00",
                    "module": "C1",
                    "scenario": null
                },
                {
                    "value": "8,63E-09",
                    "module": "C2",
                    "scenario": null
                },
                {
                    "value": "2,09E-09",
                    "module": "C3",
                    "scenario": null
                },
                {
                    "value": "3,12E-09",
                    "module": "C4",
                    "scenario": null
                },
                {
                    "value": "-2,10E-07",
                    "module": "D",
                    "scenario": null
                }
            ]
        },
        {
            "parameter": "ETP-fw",
            "values": [
                {
                    "value": "1,87E+03",
                    "module": "A1",
                    "scenario": null
                },
                {
                    "value": "6,28E+00",
                    "module": "A2",
                    "scenario": null
                },
                {
                    "value": "8,40E+00",
                    "module": "A3",
                    "scenario": null
                },
                {
                    "value": "5,24E+00",
                    "module": "A4",
                    "scenario": null
                },
                {
                    "value": "1,19E-01",
                    "module": "A5",
                    "scenario": null
                },
                {
                    "value": "2,06E+04",
                    "module": "B6",
                    "scenario": null
                },
                {
                    "value": "0,00E+00",
                    "module": "C1",
                    "scenario": null
                },
                {
                    "value": "1,58E+00",
                    "module": "C2",
                    "scenario": null
                },
                {
                    "value": "2,09E+00",
                    "module": "C3",
                    "scenario": null
                },
                {
                    "value": "2,53E+02",
                    "module": "C4",
                    "scenario": null
                },
                {
                    "value": "-4,87E+02",
                    "module": "D",
                    "scenario": null
                }
            ]
        },
        {
            "parameter": "HTP-c",
            "values": [
                {
                    "value": "3,51E-08",
                    "module": "A1",
                    "scenario": null
                },
                {
                    "value": "0,00E+00",
                    "module": "A2",
                    "scenario": null
                },
                {
                    "value": "4,27E-10",
                    "module": "A3",
                    "scenario": null
                },
                {
                    "value": "0,00E+00",
                    "module": "A4",
                    "scenario": null
                },
                {
                    "value": "4,00E-12",
                    "module": "A5",
                    "scenario": null
                },
                {
                    "value": "4,79E-07",
                    "module": "B6",
                    "scenario": null
                },
                {
                    "value": "0,00E+00",
                    "module": "C1",
                    "scenario": null
                },
                {
                    "value": "0,00E+00",
                    "module": "C2",
                    "scenario": null
                },
                {
                    "value": "9,39E-10",
                    "module": "C3",
                    "scenario": null
                },
                {
                    "value": "1,16E-10",
                    "module": "C4",
                    "scenario": null
                },
                {
                    "value": "-7,61E-09",
                    "module": "D",
                    "scenario": null
                }
            ]
        },
        {
            "parameter": "HTP-nc",
            "values": [
                {
                    "value": "1,45E-06",
                    "module": "A1",
                    "scenario": null
                },
                {
                    "value": "6,64E-09",
                    "module": "A2",
                    "scenario": null
                },
                {
                    "value": "9,21E-09",
                    "module": "A3",
                    "scenario": null
                },
                {
                    "value": "5,72E-09",
                    "module": "A4",
                    "scenario": null
                },
                {
                    "value": "1,38E-10",
                    "module": "A5",
                    "scenario": null
                },
                {
                    "value": "1,26E-05",
                    "module": "B6",
                    "scenario": null
                },
                {
                    "value": "0,00E+00",
                    "module": "C1",
                    "scenario": null
                },
                {
                    "value": "1,73E-09",
                    "module": "C2",
                    "scenario": null
                },
                {
                    "value": "5,49E-08",
                    "module": "C3",
                    "scenario": null
                },
                {
                    "value": "9,79E-10",
                    "module": "C4",
                    "scenario": null
                },
                {
                    "value": "-3,96E-08",
                    "module": "D",
                    "scenario": null
                }
            ]
        },
        {
            "parameter": "SQP",
            "values": [
                {
                    "value": "1,63E+02",
                    "module": "A1",
                    "scenario": null
                },
                {
                    "value": "5,77E+00",
                    "module": "A2",
                    "scenario": null
                },
                {
                    "value": "1,20E+00",
                    "module": "A3",
                    "scenario": null
                },
                {
                    "value": "4,95E+00",
                    "module": "A4",
                    "scenario": null
                },
                {
                    "value": "1,17E-01",
                    "module": "A5",
                    "scenario": null
                },
                {
                    "value": "1,24E+04",
                    "module": "B6",
                    "scenario": null
                },
                {
                    "value": "0,00E+00",
                    "module": "C1",
                    "scenario": null
                },
                {
                    "value": "1,49E+00",
                    "module": "C2",
                    "scenario": null
                },
                {
                    "value": "1,45E-01",
                    "module": "C3",
                    "scenario": null
                },
                {
                    "value": "1,07E+00",
                    "module": "C4",
                    "scenario": null
                },
                {
                    "value": "-1,20E+01",
                    "module": "D",
                    "scenario": null
                }
            ]
        },
        {
            "parameter": "IRP",
            "values": [
                {
                    "value": "1,42E+00",
                    "module": "A1",
                    "scenario": null
                },
                {
                    "value": "3,73E-02",
                    "module": "A2",
                    "scenario": null
                },
                {
                    "value": "3,01E-02",
                    "module": "A3",
                    "scenario": null
                },
                {
                    "value": "3,09E-02",
                    "module": "A4",
                    "scenario": null
                },
                {
                    "value": "4,48E-04",
                    "module": "A5",
                    "scenario": null
                },
                {
                    "value": "3,75E+02",
                    "module": "B6",
                    "scenario": null
                },
                {
                    "value": "0,00E+00",
                    "module": "C1",
                    "scenario": null
                },
                {
                    "value": "9,32E-03",
                    "module": "C2",
                    "scenario": null
                },
                {
                    "value": "3,21E-03",
                    "module": "C3",
                    "scenario": null
                },
                {
                    "value": "1,52E-03",
                    "module": "C4",
                    "scenario": null
                },
                {
                    "value": "-1,90E-02",
                    "module": "D",
                    "scenario": null
                }
            ]
        }
    ],
    "resource_use": [
        {
            "parameter": "PERE",
            "values": [
                {
                    "value": "4,96E+01",
                    "module": "A1",
                    "scenario": null
                },
                {
                    "value": "1,20E-01",
                    "module": "A2",
                    "scenario": null
                },
                {
                    "value": "2,03E+01",
                    "module": "A3",
                    "scenario": null
                },
                {
                    "value": "1,01E-01",
                    "module": "A4",
                    "scenario": null
                },
                {
                    "value": "2,08E-03",
                    "module": "A5",
                    "scenario": null
                },
                {
                    "value": "1,62E+04",
                    "module": "B6",
                    "scenario": null
                },
                {
                    "value": "0,00E+00",
                    "module": "C1",
                    "scenario": null
                },
                {
                    "value": "3,05E-02",
                    "module": "C2",
                    "scenario": null
                },
                {
                    "value": "9,97E-02",
                    "module": "C3",
                    "scenario": null
                },
                {
                    "value": "1,12E-01",
                    "module": "C4",
                    "scenario": null
                },
                {
                    "value": "-2,84E+00",
                    "module": "D",
                    "scenario": null
                }
            ]
        },
        {
            "parameter": "PERM",
            "values": [
                {
                    "value": "3,59E+00",
                    "module": "A1",
                    "scenario": null
                },
                {
                    "value": "0,00E+00",
                    "module": "A2",
                    "scenario": null
                },
                {
                    "value": "0,00E+00",
                    "module": "A3",
                    "scenario": null
                },
                {
                    "value": "0,00E+00",
                    "module": "A4",
                    "scenario": null
                },
                {
                    "value": "-1,02E+01",
                    "module": "A5",
                    "scenario": null
                },
                {
                    "value": "0,00E+00",
                    "module": "B6",
                    "scenario": null
                },
                {
                    "value": "0,00E+00",
                    "module": "C1",
                    "scenario": null
                },
                {
                    "value": "0,00E+00",
                    "module": "C2",
                    "scenario": null
                },
                {
                    "value": "0,00E+00",
                    "module": "C3",
                    "scenario": null
                },
                {
                    "value": "0,00E+00",
                    "module": "C4",
                    "scenario": null
                },
                {
                    "value": "0,00E+00",
                    "module": "D",
                    "scenario": null
                }
            ]
        },
        {
            "parameter": "PERT",
            "values": [
                {
                    "value": "5,32E+01",
                    "module": "A1",
                    "scenario": null
                },
                {
                    "value": "1,20E-01",
                    "module": "A2",
                    "scenario": null
                },
                {
                    "value": "2,03E+01",
                    "module": "A3",
                    "scenario": null
                },
                {
                    "value": "1,01E-01",
                    "module": "A4",
                    "scenario": null
                },
                {
                    "value": "-1,02E+01",
                    "module": "A5",
                    "scenario": null
                },
                {
                    "value": "1,62E+04",
                    "module": "B6",
                    "scenario": null
                },
                {
                    "value": "0,00E+00",
                    "module": "C1",
                    "scenario": null
                },
                {
                    "value": "3,05E-02",
                    "module": "C2",
                    "scenario": null
                },
                {
                    "value": "9,97E-02",
                    "module": "C3",
                    "scenario": null
                },
                {
                    "value": "1,12E-01",
                    "module": "C4",
                    "scenario": null
                },
                {
                    "value": "-2,84E+00",
                    "module": "D",
                    "scenario": null
                }
            ]
        },
        {
            "parameter": "PENRE",
            "values": [
                {
                    "value": "4,39E+02",
                    "module": "A1",
                    "scenario": null
                },
                {
                    "value": "8,55E+00",
                    "module": "A2",
                    "scenario": null
                },
                {
                    "value": "2,05E+00",
                    "module": "A3",
                    "scenario": null
                },
                {
                    "value": "7,07E+00",
                    "module": "A4",
                    "scenario": null
                },
                {
                    "value": "1,02E-01",
                    "module": "A5",
                    "scenario": null
                },
                {
                    "value": "1,67E+04",
                    "module": "B6",
                    "scenario": null
                },
                {
                    "value": "0,00E+00",
                    "module": "C1",
                    "scenario": null
                },
                {
                    "value": "2,13E+00",
                    "module": "C2",
                    "scenario": null
                },
                {
                    "value": "6,51E-01",
                    "module": "C3",
                    "scenario": null
                },
                {
                    "value": "4,42E-01",
                    "module": "C4",
                    "scenario": null
                },
                {
                    "value": "-1,91E+01",
                    "module": "D",
                    "scenario": null
                }
            ]
        },
        {
            "parameter": "PENRM",
            "values": [
                {
                    "value": "2,27E+01",
                    "module": "A1",
                    "scenario": null
                },
                {
                    "value": "0,00E+00",
                    "module": "A2",
                    "scenario": null
                },
                {
                    "value": "0,00E+00",
                    "module": "A3",
                    "scenario": null
                },
                {
                    "value": "0,00E+00",
                    "module": "A4",
                    "scenario": null
                },
                {
                    "value": "-5,56E+00",
                    "module": "A5",
                    "scenario": null
                },
                {
                    "value": "0,00E+00",
                    "module": "B6",
                    "scenario": null
                },
                {
                    "value": "0,00E+00",
                    "module": "C1",
                    "scenario": null
                },
                {
                    "value": "0,00E+00",
                    "module": "C2",
                    "scenario": null
                },
                {
                    "value": "-1,83E+01",
                    "module": "C3",
                    "scenario": null
                },
                {
                    "value": "0,00E+00",
                    "module": "C4",
                    "scenario": null
                },
                {
                    "value": "0,00E+00",
                    "module": "D",
                    "scenario": null
                }
            ]
        },
        {
            "parameter": "PENRT",
            "values": [
                {
                    "value": "4,62E+02",
                    "module": "A1",
                    "scenario": null
                },
                {
                    "value": "8,55E+00",
                    "module": "A2",
                    "scenario": null
                },
                {
                    "value": "2,05E+00",
                    "module": "A3",
                    "scenario": null
                },
                {
                    "value": "7,07E+00",
                    "module": "A4",
                    "scenario": null
                },
                {
                    "value": "-5,46E+00",
                    "module": "A5",
                    "scenario": null
                },
                {
                    "value": "1,67E+04",
                    "module": "B6",
                    "scenario": null
                },
                {
                    "value": "0,00E+00",
                    "module": "C1",
                    "scenario": null
                },
                {
                    "value": "2,13E+00",
                    "module": "C2",
                    "scenario": null
                },
                {
                    "value": "-1,77E+01",
                    "module": "C3",
                    "scenario": null
                },
                {
                    "value": "4,42E-01",
                    "module": "C4",
                    "scenario": null
                },
                {
                    "value": "-1,91E+01",
                    "module": "D",
                    "scenario": null
                }
            ]
        },
        {
            "parameter": "SM",
            "values": [
                {
                    "value": "4,79E-01",
                    "module": "A1",
                    "scenario": null
                },
                {
                    "value": "0,00E+00",
                    "module": "A2",
                    "scenario": null
                },
                {
                    "value": "7,17E-03",
                    "module": "A3",
                    "scenario": null
                },
                {
                    "value": "0,00E+00",
                    "module": "A4",
                    "scenario": null
                },
                {
                    "value": "0,00E+00",
                    "module": "A5",
                    "scenario": null
                },
                {
                    "value": "0,00E+00",
                    "module": "B6",
                    "scenario": null
                },
                {
                    "value": "0,00E+00",
                    "module": "C1",
                    "scenario": null
                },
                {
                    "value": "0,00E+00",
                    "module": "C2",
                    "scenario": null
                },
                {
                    "value": "0,00E+00",
                    "module": "C3",
                    "scenario": null
                },
                {
                    "value": "2,38E-03",
                    "module": "C4",
                    "scenario": null
                },
                {
                    "value": "3,90E-03",
                    "module": "D",
                    "scenario": null
                }
            ]
        },
        {
            "parameter": "RSF",
            "values": [
                {
                    "value": "5,91E-01",
                    "module": "A1",
                    "scenario": null
                },
                {
                    "value": "4,25E-03",
                    "module": "A2",
                    "scenario": null
                },
                {
                    "value": "1,68E-02",
                    "module": "A3",
                    "scenario": null
                },
                {
                    "value": "3,62E-03",
                    "module": "A4",
                    "scenario": null
                },
                {
                    "value": "6,10E-05",
                    "module": "A5",
                    "scenario": null
                },
                {
                    "value": "1,63E+02",
                    "module": "B6",
                    "scenario": null
                },
                {
                    "value": "0,00E+00",
                    "module": "C1",
                    "scenario": null
                },
                {
                    "value": "1,09E-03",
                    "module": "C2",
                    "scenario": null
                },
                {
                    "value": "1,44E-03",
                    "module": "C3",
                    "scenario": null
                },
                {
                    "value": "6,31E-04",
                    "module": "C4",
                    "scenario": null
                },
                {
                    "value": "4,60E-02",
                    "module": "D",
                    "scenario": null
                }
            ]
        },
        {
            "parameter": "NRSF",
            "values": [
                {
                    "value": "2,42E-01",
                    "module": "A1",
                    "scenario": null
                },
                {
                    "value": "1,58E-02",
                    "module": "A2",
                    "scenario": null
                },
                {
                    "value": "4,71E-02",
                    "module": "A3",
                    "scenario": null
                },
                {
                    "value": "1,29E-02",
                    "module": "A4",
                    "scenario": null
                },
                {
                    "value": "2,07E-04",
                    "module": "A5",
                    "scenario": null
                },
                {
                    "value": "0,00E+00",
                    "module": "B6",
                    "scenario": null
                },
                {
                    "value": "0,00E+00",
                    "module": "C1",
                    "scenario": null
                },
                {
                    "value": "3,90E-03",
                    "module": "C2",
                    "scenario": null
                },
                {
                    "value": "-5,69E-05",
                    "module": "C3",
                    "scenario": null
                },
                {
                    "value": "2,07E-02",
                    "module": "C4",
                    "scenario": null
                },
                {
                    "value": "1,17E+00",
                    "module": "D",
                    "scenario": null
                }
            ]
        },
        {
            "parameter": "FW",
            "values": [
                {
                    "value": "3,22E-01",
                    "module": "A1",
                    "scenario": null
                },
                {
                    "value": "8,94E-04",
                    "module": "A2",
                    "scenario": null
                },
                {
                    "value": "1,54E-01",
                    "module": "A3",
                    "scenario": null
                },
                {
                    "value": "7,56E-04",
                    "module": "A4",
                    "scenario": null
                },
                {
                    "value": "5,08E-05",
                    "module": "A5",
                    "scenario": null
                },
                {
                    "value": "7,35E+01",
                    "module": "B6",
                    "scenario": null
                },
                {
                    "value": "0,00E+00",
                    "module": "C1",
                    "scenario": null
                },
                {
                    "value": "2,28E-04",
                    "module": "C2",
                    "scenario": null
                },
                {
                    "value": "1,05E-03",
                    "module": "C3",
                    "scenario": null
                },
                {
                    "value": "3,76E-04",
                    "module": "C4",
                    "scenario": null
                },
                {
                    "value": "-6,15E-03",
                    "module": "D",
                    "scenario": null
                }
            ]
        }
    ],
    "end_of_life_waste": [
        {
            "parameter": "HWD",
            "values": [
                {
                    "value": "2,67E-01",
                    "module": "A1",
                    "scenario": null
                },
                {
                    "value": "4,38E-04",
                    "module": "A2",
                    "scenario": null
                },
                {
                    "value": "4,82E-02",
                    "module": "A3",
                    "scenario": null
                },
                {
                    "value": "3,65E-04",
                    "module": "A4",
                    "scenario": null
                },
                {
                    "value": "0,00E+00",
                    "module": "A5",
                    "scenario": null
                },
                {
                    "value": "1,54E+00",
                    "module": "B6",
                    "scenario": null
                },
                {
                    "value": "0,00E+00",
                    "module": "C1",
                    "scenario": null
                },
                {
                    "value": "1,10E-04",
                    "module": "C2",
                    "scenario": null
                },
                {
                    "value": "2,67E-05",
                    "module": "C3",
                    "scenario": null
                },
                {
                    "value": "1,26E-01",
                    "module": "C4",
                    "scenario": null
                },
                {
                    "value": "-1,15E-02",
                    "module": "D",
                    "scenario": null
                }
            ]
        },
        {
            "parameter": "NHWD",
            "values": [
                {
                    "value": "4,05E+00",
                    "module": "A1",
                    "scenario": null
                },
                {
                    "value": "3,99E-01",
                    "module": "A2",
                    "scenario": null
                },
                {
                    "value": "6,12E-01",
                    "module": "A3",
                    "scenario": null
                },
                {
                    "value": "3,44E-01",
                    "module": "A4",
                    "scenario": null
                },
                {
                    "value": "3,91E-01",
                    "module": "A5",
                    "scenario": null
                },
                {
                    "value": "1,02E+02",
                    "module": "B6",
                    "scenario": null
                },
                {
                    "value": "0,00E+00",
                    "module": "C1",
                    "scenario": null
                },
                {
                    "value": "1,04E-01",
                    "module": "C2",
                    "scenario": null
                },
                {
                    "value": "3,63E-02",
                    "module": "C3",
                    "scenario": null
                },
                {
                    "value": "6,25E-01",
                    "module": "C4",
                    "scenario": null
                },
                {
                    "value": "-5,75E-01",
                    "module": "D",
                    "scenario": null
                }
            ]
        },
        {
            "parameter": "RWD",
            "values": [
                {
                    "value": "1,95E-03",
                    "module": "A1",
                    "scenario": null
                },
                {
                    "value": "5,83E-05",
                    "module": "A2",
                    "scenario": null
                },
                {
                    "value": "1,56E-05",
                    "module": "A3",
                    "scenario": null
                },
                {
                    "value": "4,82E-05",
                    "module": "A4",
                    "scenario": null
                },
                {
                    "value": "0,00E+00",
                    "module": "A5",
                    "scenario": null
                },
                {
                    "value": "1,72E-01",
                    "module": "B6",
                    "scenario": null
                },
                {
                    "value": "0,00E+00",
                    "module": "C1",
                    "scenario": null
                },
                {
                    "value": "1,45E-05",
                    "module": "C2",
                    "scenario": null
                },
                {
                    "value": "1,37E-06",
                    "module": "C3",
                    "scenario": null
                },
                {
                    "value": "1,27E-06",
                    "module": "C4",
                    "scenario": null
                },
                {
                    "value": "-1,52E-05",
                    "module": "D",
                    "scenario": null
                }
            ]
        }
    ],
    "end_of_life_flow": [
        {
            "parameter": "CRU",
            "values": [
                {
                    "value": "0,00E+00",
                    "module": "A1",
                    "scenario": null
                },
                {
                    "value": "0,00E+00",
                    "module": "A2",
                    "scenario": null
                },
                {
                    "value": "0,00E+00",
                    "module": "A3",
                    "scenario": null
                },
                {
                    "value": "0,00E+00",
                    "module": "A4",
                    "scenario": null
                },
                {
                    "value": "0,00E+00",
                    "module": "A5",
                    "scenario": null
                },
                {
                    "value": "0,00E+00",
                    "module": "B6",
                    "scenario": null
                },
                {
                    "value": "0,00E+00",
                    "module": "C1",
                    "scenario": null
                },
                {
                    "value": "0,00E+00",
                    "module": "C2",
                    "scenario": null
                },
                {
                    "value": "0,00E+00",
                    "module": "C3",
                    "scenario": null
                },
                {
                    "value": "0,00E+00",
                    "module": "C4",
                    "scenario": null
                },
                {
                    "value": "0,00E+00",
                    "module": "D",
                    "scenario": null
                }
            ]
        },
        {
            "parameter": "MFR",
            "values": [
                {
                    "value": "0,00E+00",
                    "module": "A1",
                    "scenario": null
                },
                {
                    "value": "0,00E+00",
                    "module": "A2",
                    "scenario": null
                },
                {
                    "value": "5,76E-01",
                    "module": "A3",
                    "scenario": null
                },
                {
                    "value": "0,00E+00",
                    "module": "A4",
                    "scenario": null
                },
                {
                    "value": "3,06E-01",
                    "module": "A5",
                    "scenario": null
                },
                {
                    "value": "0,00E+00",
                    "module": "B6",
                    "scenario": null
                },
                {
                    "value": "0,00E+00",
                    "module": "C1",
                    "scenario": null
                },
                {
                    "value": "0,00E+00",
                    "module": "C2",
                    "scenario": null
                },
                {
                    "value": "1,44E+00",
                    "module": "C3",
                    "scenario": null
                },
                {
                    "value": "1,88E-05",
                    "module": "C4",
                    "scenario": null
                },
                {
                    "value": "-1,53E-04",
                    "module": "D",
                    "scenario": null
                }
            ]
        },
        {
            "parameter": "MER",
            "values": [
                {
                    "value": "0,00E+00",
                    "module": "A1",
                    "scenario": null
                },
                {
                    "value": "0,00E+00",
                    "module": "A2",
                    "scenario": null
                },
                {
                    "value": "1,18E-01",
                    "module": "A3",
                    "scenario": null
                },
                {
                    "value": "0,00E+00",
                    "module": "A4",
                    "scenario": null
                },
                {
                    "value": "1,78E-02",
                    "module": "A5",
                    "scenario": null
                },
                {
                    "value": "0,00E+00",
                    "module": "B6",
                    "scenario": null
                },
                {
                    "value": "0,00E+00",
                    "module": "C1",
                    "scenario": null
                },
                {
                    "value": "0,00E+00",
                    "module": "C2",
                    "scenario": null
                },
                {
                    "value": "2,12E-01",
                    "module": "C3",
                    "scenario": null
                },
                {
                    "value": "4,59E-07",
                    "module": "C4",
                    "scenario": null
                },
                {
                    "value": "-2,01E-05",
                    "module": "D",
                    "scenario": null
                }
            ]
        },
        {
            "parameter": "EEE",
            "values": [
                {
                    "value": "0,00E+00",
                    "module": "A1",
                    "scenario": null
                },
                {
                    "value": "0,00E+00",
                    "module": "A2",
                    "scenario": null
                },
                {
                    "value": "7,21E-02",
                    "module": "A3",
                    "scenario": null
                },
                {
                    "value": "0,00E+00",
                    "module": "A4",
                    "scenario": null
                },
                {
                    "value": "1,45E-02",
                    "module": "A5",
                    "scenario": null
                },
                {
                    "value": "0,00E+00",
                    "module": "B6",
                    "scenario": null
                },
                {
                    "value": "0,00E+00",
                    "module": "C1",
                    "scenario": null
                },
                {
                    "value": "0,00E+00",
                    "module": "C2",
                    "scenario": null
                },
                {
                    "value": "3,23E-01",
                    "module": "C3",
                    "scenario": null
                },
                {
                    "value": "2,98E-05",
                    "module": "C4",
                    "scenario": null
                },
                {
                    "value": "-4,93E-05",
                    "module": "D",
                    "scenario": null
                }
            ]
        },
        {
            "parameter": "EET",
            "values": [
                {
                    "value": "0,00E+00",
                    "module": "A1",
                    "scenario": null
                },
                {
                    "value": "0,00E+00",
                    "module": "A2",
                    "scenario": null
                },
                {
                    "value": "1,09E+00",
                    "module": "A3",
                    "scenario": null
                },
                {
                    "value": "0,00E+00",
                    "module": "A4",
                    "scenario": null
                },
                {
                    "value": "2,20E-01",
                    "module": "A5",
                    "scenario": null
                },
                {
                    "value": "0,00E+00",
                    "module": "B6",
                    "scenario": null
                },
                {
                    "value": "0,00E+00",
                    "module": "C1",
                    "scenario": null
                },
                {
                    "value": "0,00E+00",
                    "module": "C2",
                    "scenario": null
                },
                {
                    "value": "4,89E+00",
                    "module": "C3",
                    "scenario": null
                },
                {
                    "value": "4,50E-04",
                    "module": "C4",
                    "scenario": null
                },
                {
                    "value": "-7,46E-04",
                    "module": "D",
                    "scenario": null
                }
            ]
        }
    ]
}