{"product_name":"SAVE VTC 300","epd_id":"NEPD-7297-6565","declared_unit":{"unit":"stk","amount":1},"compliance":["EN 15804+A2","ISO 14025","ISO 21930"],"producer_name":"UAB Systemair","environmental_impact":[{"parameter":"GWP-total","unit":"kg CO2-eq","values":[{"value":"4,24E+02","module":"A1-A3","scenario":null},{"value":"1,02E+01","module":"A4","scenario":null},{"value":"9,09E-02","module":"C1","scenario":null},{"value":"6,40E-01","module":"C2","scenario":null},{"value":"7,34E+00","module":"C3","scenario":null},{"value":"4,00E-01","module":"C4","scenario":null},{"value":"-2,18E+01","module":"D","scenario":null}]},{"parameter":"GWP-fossil","unit":"kg CO2-eq","values":[{"value":"4,20E+02","module":"A1-A3","scenario":null},{"value":"1,02E+01","module":"A4","scenario":null},{"value":"9,08E-02","module":"C1","scenario":null},{"value":"6,39E-01","module":"C2","scenario":null},{"value":"7,33E+00","module":"C3","scenario":null},{"value":"3,99E-01","module":"C4","scenario":null},{"value":"-2,17E+01","module":"D","scenario":null}]},{"parameter":"GWP-biogenic","unit":"kg CO2-eq","values":[{"value":"2,10E+00","module":"A1-A3","scenario":null},{"value":"4,38E-03","module":"A4","scenario":null},{"value":"1,70E-05","module":"C1","scenario":null},{"value":"2,65E-04","module":"C2","scenario":null},{"value":"2,04E-03","module":"C3","scenario":null},{"value":"1,83E-04","module":"C4","scenario":null},{"value":"-2,87E-02","module":"D","scenario":null}]},{"parameter":"GWP-luluc","unit":"kg CO2-eq","values":[{"value":"1,05E+00","module":"A1-A3","scenario":null},{"value":"3,12E-03","module":"A4","scenario":null},{"value":"7,16E-06","module":"C1","scenario":null},{"value":"2,28E-04","module":"C2","scenario":null},{"value":"2,34E-04","module":"C3","scenario":null},{"value":"4,44E-04","module":"C4","scenario":null},{"value":"-6,13E-02","module":"D","scenario":null}]},{"parameter":"ODP","unit":"kg CFC11-eq","values":[{"value":"3,44E-05","module":"A1-A3","scenario":null},{"value":"2,47E-06","module":"A4","scenario":null},{"value":"1,96E-08","module":"C1","scenario":null},{"value":"1,45E-07","module":"C2","scenario":null},{"value":"9,44E-08","module":"C3","scenario":null},{"value":"3,16E-08","module":"C4","scenario":null},{"value":"-8,11E-03","module":"D","scenario":null}]},{"parameter":"AP","unit":"mol H+-eq","values":[{"value":"3,92E+00","module":"A1-A3","scenario":null},{"value":"3,29E-02","module":"A4","scenario":null},{"value":"9,50E-04","module":"C1","scenario":null},{"value":"1,84E-03","module":"C2","scenario":null},{"value":"2,00E-03","module":"C3","scenario":null},{"value":"9,40E-04","module":"C4","scenario":null},{"value":"-3,65E-01","module":"D","scenario":null}]},{"parameter":"POCP","unit":"kg NMVOC-eq","values":[{"value":"1,76E+00","module":"A1-A3","scenario":null},{"value":"3,16E-02","module":"A4","scenario":null},{"value":"1,27E-03","module":"C1","scenario":null},{"value":"1,56E-03","module":"C2","scenario":null},{"value":"1,73E-03","module":"C3","scenario":null},{"value":"1,06E-03","module":"C4","scenario":null},{"value":"-1,41E-01","module":"D","scenario":null}]},{"parameter":"ADPE","unit":"kg Sb-eq","values":[{"value":"2,62E-01","module":"A1-A3","scenario":null},{"value":"1,82E-04","module":"A4","scenario":null},{"value":"1,39E-07","module":"C1","scenario":null},{"value":"1,77E-05","module":"C2","scenario":null},{"value":"3,86E-06","module":"C3","scenario":null},{"value":"1,50E-06","module":"C4","scenario":null},{"value":"-1,76E-03","module":"D","scenario":null}]},{"parameter":"ADPF","unit":"MJ","values":[{"value":"5,49E+03","module":"A1-A3","scenario":null},{"value":"1,66E+02","module":"A4","scenario":null},{"value":"1,25E+00","module":"C1","scenario":null},{"value":"9,67E+00","module":"C2","scenario":null},{"value":"3,53E+00","module":"C3","scenario":null},{"value":"2,62E+00","module":"C4","scenario":null},{"value":"-1,95E+02","module":"D","scenario":null}]},{"parameter":"WDP","unit":"m3 world-eq. Deprived","values":[{"value":"5,14E+04","module":"A1-A3","scenario":null},{"value":"1,27E+02","module":"A4","scenario":null},{"value":"2,66E-01","module":"C1","scenario":null},{"value":"9,35E+00","module":"C2","scenario":null},{"value":"1,79E+01","module":"C3","scenario":null},{"value":"9,53E+00","module":"C4","scenario":null},{"value":"-4,76E+02","module":"D","scenario":null}]},{"parameter":"EP-freshwater","unit":"kg P-eq","values":[{"value":"5,43E-02","module":"A1-A3","scenario":null},{"value":"8,14E-05","module":"A4","scenario":null},{"value":"3,31E-07","module":"C1","scenario":null},{"value":"5,11E-06","module":"C2","scenario":null},{"value":"1,59E-05","module":"C3","scenario":null},{"value":"3,51E-06","module":"C4","scenario":null},{"value":"-2,94E-03","module":"D","scenario":null}]},{"parameter":"EP-marine","unit":"kg N-eq","values":[{"value":"5,35E-01","module":"A1-A3","scenario":null},{"value":"7,21E-03","module":"A4","scenario":null},{"value":"4,19E-04","module":"C1","scenario":null},{"value":"3,64E-04","module":"C2","scenario":null},{"value":"6,47E-04","module":"C3","scenario":null},{"value":"5,39E-04","module":"C4","scenario":null},{"value":"-3,11E-02","module":"D","scenario":null}]},{"parameter":"EP-terrestrial","unit":"mol N-eq.","values":[{"value":"1,02E+01","module":"A1-A3","scenario":null},{"value":"8,04E-02","module":"A4","scenario":null},{"value":"4,60E-03","module":"C1","scenario":null},{"value":"4,07E-03","module":"C2","scenario":null},{"value":"6,77E-03","module":"C3","scenario":null},{"value":"3,21E-03","module":"C4","scenario":null},{"value":"-3,76E-01","module":"D","scenario":null}]},{"parameter":"GWP-IOBC","unit":"kg CO2-eq","values":[{"value":"4,26E+02","module":"A1-A3","scenario":null},{"value":"1,02E+01","module":"A4","scenario":null},{"value":"9,09E-02","module":"C1","scenario":null},{"value":"6,40E-01","module":"C2","scenario":null},{"value":"7,33E+00","module":"C3","scenario":null},{"value":"4,04E-01","module":"C4","scenario":null},{"value":"-2,95E+01","module":"D","scenario":null}]}],"additional_environmental_impact":[{"parameter":"PM","unit":"Disease incidence","values":[{"value":"3,36E-05","module":"A1-A3","scenario":null},{"value":"9,40E-07","module":"A4","scenario":null},{"value":"2,51E-08","module":"C1","scenario":null},{"value":"3,92E-08","module":"C2","scenario":null},{"value":"1,79E-08","module":"C3","scenario":null},{"value":"1,69E-08","module":"C4","scenario":null},{"value":"-2,20E-06","module":"D","scenario":null}]},{"parameter":"ETP-fw","unit":"CTUe","values":[{"value":"2,84E+04","module":"A1-A3","scenario":null},{"value":"1,21E+02","module":"A4","scenario":null},{"value":"6,83E-01","module":"C1","scenario":null},{"value":"7,17E+00","module":"C2","scenario":null},{"value":"3,82E+01","module":"C3","scenario":null},{"value":"1,87E+01","module":"C4","scenario":null},{"value":"-3,41E+03","module":"D","scenario":null}]},{"parameter":"HTP-c","unit":"CTUh","values":[{"value":"1,63E-06","module":"A1-A3","scenario":null},{"value":"0,00E+00","module":"A4","scenario":null},{"value":"0,00E+00","module":"C1","scenario":null},{"value":"0,00E+00","module":"C2","scenario":null},{"value":"9,32E-10","module":"C3","scenario":null},{"value":"2,69E-09","module":"C4","scenario":null},{"value":"-1,24E-07","module":"D","scenario":null}]},{"parameter":"HTP-nc","unit":"CTUh","values":[{"value":"3,12E-05","module":"A1-A3","scenario":null},{"value":"1,17E-07","module":"A4","scenario":null},{"value":"6,20E-10","module":"C1","scenario":null},{"value":"7,83E-09","module":"C2","scenario":null},{"value":"2,39E-08","module":"C3","scenario":null},{"value":"1,69E-07","module":"C4","scenario":null},{"value":"-1,15E-06","module":"D","scenario":null}]},{"parameter":"SQP","unit":"-","values":[{"value":"3,22E+03","module":"A1-A3","scenario":null},{"value":"1,90E+02","module":"A4","scenario":null},{"value":"1,59E-01","module":"C1","scenario":null},{"value":"6,76E+00","module":"C2","scenario":null},{"value":"1,22E+00","module":"C3","scenario":null},{"value":"7,52E+00","module":"C4","scenario":null},{"value":"-5,23E+01","module":"D","scenario":null}]},{"parameter":"IRP","unit":"kBq U235-eq","values":[{"value":"2,11E+01","module":"A1-A3","scenario":null},{"value":"7,26E-01","module":"A4","scenario":null},{"value":"5,36E-03","module":"C1","scenario":null},{"value":"4,23E-02","module":"C2","scenario":null},{"value":"1,53E-02","module":"C3","scenario":null},{"value":"1,01E-02","module":"C4","scenario":null},{"value":"-1,04E-01","module":"D","scenario":null}]}],"resource_use":[{"parameter":"PERE","unit":"MJ","values":[{"value":"7,61E+02","module":"A1-A3","scenario":null},{"value":"2,09E+00","module":"A4","scenario":null},{"value":"6,76E-03","module":"C1","scenario":null},{"value":"1,38E-01","module":"C2","scenario":null},{"value":"5,13E-01","module":"C3","scenario":null},{"value":"2,47E-01","module":"C4","scenario":null},{"value":"-3,89E+01","module":"D","scenario":null}]},{"parameter":"PERM","unit":"","values":[{"value":"0,00E+00","module":"A1-A3","scenario":null},{"value":"0,00E+00","module":"A4","scenario":null},{"value":"0,00E+00","module":"C1","scenario":null},{"value":"0,00E+00","module":"C2","scenario":null},{"value":"0,00E+00","module":"C3","scenario":null},{"value":"0,00E+00","module":"C4","scenario":null},{"value":"0,00E+00","module":"D","scenario":null}]},{"parameter":"PERT","unit":"MJ","values":[{"value":"7,62E+02","module":"A1-A3","scenario":null},{"value":"2,09E+00","module":"A4","scenario":null},{"value":"6,76E-03","module":"C1","scenario":null},{"value":"1,38E-01","module":"C2","scenario":null},{"value":"5,13E-01","module":"C3","scenario":null},{"value":"2,47E-01","module":"C4","scenario":null},{"value":"-3,89E+01","module":"D","scenario":null}]},{"parameter":"PENRE","unit":"MJ","values":[{"value":"5,34E+03","module":"A1-A3","scenario":null},{"value":"1,66E+02","module":"A4","scenario":null},{"value":"1,25E+00","module":"C1","scenario":null},{"value":"9,67E+00","module":"C2","scenario":null},{"value":"3,53E+00","module":"C3","scenario":null},{"value":"2,62E+00","module":"C4","scenario":null},{"value":"-1,95E+02","module":"D","scenario":null}]},{"parameter":"PENRM","unit":"MJ","values":[{"value":"1,56E+02","module":"A1-A3","scenario":null},{"value":"0,00E+00","module":"A4","scenario":null},{"value":"0,00E+00","module":"C1","scenario":null},{"value":"0,00E+00","module":"C2","scenario":null},{"value":"-1,40E+02","module":"C3","scenario":null},{"value":"0,00E+00","module":"C4","scenario":null},{"value":"0,00E+00","module":"D","scenario":null}]},{"parameter":"PENRT","unit":"MJ","values":[{"value":"5,49E+03","module":"A1-A3","scenario":null},{"value":"1,66E+02","module":"A4","scenario":null},{"value":"1,25E+00","module":"C1","scenario":null},{"value":"9,67E+00","module":"C2","scenario":null},{"value":"-1,36E+02","module":"C3","scenario":null},{"value":"2,62E+00","module":"C4","scenario":null},{"value":"-1,95E+02","module":"D","scenario":null}]},{"parameter":"SM","unit":"kg","values":[{"value":"4,42E+01","module":"A1-A3","scenario":null},{"value":"0,00E+00","module":"A4","scenario":null},{"value":"6,14E-04","module":"C1","scenario":null},{"value":"0,00E+00","module":"C2","scenario":null},{"value":"3,85E-05","module":"C3","scenario":null},{"value":"4,70E-03","module":"C4","scenario":null},{"value":"4,53E-01","module":"D","scenario":null}]},{"parameter":"RSF","unit":"MJ","values":[{"value":"1,47E+01","module":"A1-A3","scenario":null},{"value":"7,31E-02","module":"A4","scenario":null},{"value":"1,66E-04","module":"C1","scenario":null},{"value":"4,95E-03","module":"C2","scenario":null},{"value":"1,13E-02","module":"C3","scenario":null},{"value":"1,85E-03","module":"C4","scenario":null},{"value":"6,68E-01","module":"D","scenario":null}]},{"parameter":"NRSF","unit":"MJ","values":[{"value":"5,78E+00","module":"A1-A3","scenario":null},{"value":"2,45E-01","module":"A4","scenario":null},{"value":"2,45E-03","module":"C1","scenario":null},{"value":"1,77E-02","module":"C2","scenario":null},{"value":"-2,90E-04","module":"C3","scenario":null},{"value":"4,60E-02","module":"C4","scenario":null},{"value":"1,79E+01","module":"D","scenario":null}]},{"parameter":"FW","unit":"m3","values":[{"value":"5,37E+00","module":"A1-A3","scenario":null},{"value":"1,89E-02","module":"A4","scenario":null},{"value":"6,43E-05","module":"C1","scenario":null},{"value":"1,03E-03","module":"C2","scenario":null},{"value":"1,72E-02","module":"C3","scenario":null},{"value":"3,51E-03","module":"C4","scenario":null},{"value":"-1,50E-01","module":"D","scenario":null}]}],"end_of_life_waste":[{"parameter":"HWD","unit":"kg","values":[{"value":"2,74E+00","module":"A1-A3","scenario":null},{"value":"9,09E-03","module":"A4","scenario":null},{"value":"3,68E-05","module":"C1","scenario":null},{"value":"4,99E-04","module":"C2","scenario":null},{"value":"1,76E-03","module":"C3","scenario":null},{"value":"2,64E-01","module":"C4","scenario":null},{"value":"-9,78E-02","module":"D","scenario":null}]},{"parameter":"NHWD","unit":"kg","values":[{"value":"1,03E+02","module":"A1-A3","scenario":null},{"value":"1,44E+01","module":"A4","scenario":null},{"value":"1,48E-03","module":"C1","scenario":null},{"value":"4,70E-01","module":"C2","scenario":null},{"value":"4,67E-01","module":"C3","scenario":null},{"value":"1,14E+01","module":"C4","scenario":null},{"value":"-8,66E+00","module":"D","scenario":null}]},{"parameter":"RWD","unit":"kg","values":[{"value":"1,64E-02","module":"A1-A3","scenario":null},{"value":"1,13E-03","module":"A4","scenario":null},{"value":"8,68E-06","module":"C1","scenario":null},{"value":"6,59E-05","module":"C2","scenario":null},{"value":"1,46E-06","module":"C3","scenario":null},{"value":"7,42E-06","module":"C4","scenario":null},{"value":"-1,07E-04","module":"D","scenario":null}]}],"end_of_life_flow":[{"parameter":"CRU","unit":"kg","values":[{"value":"0,00E+00","module":"A1-A3","scenario":null},{"value":"0,00E+00","module":"A4","scenario":null},{"value":"0,00E+00","module":"C1","scenario":null},{"value":"0,00E+00","module":"C2","scenario":null},{"value":"0,00E+00","module":"C3","scenario":null},{"value":"0,00E+00","module":"C4","scenario":null},{"value":"0,00E+00","module":"D","scenario":null}]},{"parameter":"MFR","unit":"kg","values":[{"value":"2,06E+01","module":"A1-A3","scenario":null},{"value":"0,00E+00","module":"A4","scenario":null},{"value":"6,03E-04","module":"C1","scenario":null},{"value":"0,00E+00","module":"C2","scenario":null},{"value":"5,46E+01","module":"C3","scenario":null},{"value":"3,12E-04","module":"C4","scenario":null},{"value":"-1,77E-02","module":"D","scenario":null}]},{"parameter":"MER","unit":"kg","values":[{"value":"2,25E+00","module":"A1-A3","scenario":null},{"value":"0,00E+00","module":"A4","scenario":null},{"value":"1,87E-06","module":"C1","scenario":null},{"value":"0,00E+00","module":"C2","scenario":null},{"value":"1,09E+00","module":"C3","scenario":null},{"value":"6,07E-06","module":"C4","scenario":null},{"value":"-2,34E-03","module":"D","scenario":null}]},{"parameter":"EEE","unit":"MJ","values":[{"value":"1,49E+00","module":"A1-A3","scenario":null},{"value":"0,00E+00","module":"A4","scenario":null},{"value":"6,41E-06","module":"C1","scenario":null},{"value":"0,00E+00","module":"C2","scenario":null},{"value":"1,57E+00","module":"C3","scenario":null},{"value":"3,07E-04","module":"C4","scenario":null},{"value":"-5,72E-03","module":"D","scenario":null}]},{"parameter":"EET","unit":"MJ","values":[{"value":"2,26E+01","module":"A1-A3","scenario":null},{"value":"0,00E+00","module":"A4","scenario":null},{"value":"9,69E-05","module":"C1","scenario":null},{"value":"0,00E+00","module":"C2","scenario":null},{"value":"2,37E+01","module":"C3","scenario":null},{"value":"4,65E-03","module":"C4","scenario":null},{"value":"-8,66E-02","module":"D","scenario":null}]}]}