{"product_name":"JACKOFOAM XPS SWEDEN","epd_id":"NEPD-4130-3357-EN","declared_unit":{"unit":"m2","amount":1},"compliance":["EN 15804+A2","ISO 14025","ISO 21930"],"producer_name":"Bewi Insulation Scandinavia","environmental_impact":[{"parameter":"GWP-total","unit":"kg CO2-eq","values":[{"value":"2,23E+00","module":"A1","scenario":null},{"value":"1,17E-01","module":"A2","scenario":null},{"value":"2,02E-01","module":"A3","scenario":null},{"value":"4,92E-02","module":"A4","scenario":null},{"value":"2,71E-03","module":"A5","scenario":null},{"value":"0,00E+00","module":"C1","scenario":null},{"value":"1,75E-03","module":"C2","scenario":null},{"value":"3,09E+00","module":"C3","scenario":null},{"value":"1,51E-04","module":"C4","scenario":null},{"value":"-1,76E-01","module":"D","scenario":null},{"value":"2,55E+00","module":"A1A3","scenario":null}]},{"parameter":"GWP-fossil","unit":"kg CO2-eq","values":[{"value":"2,22E+00","module":"A1","scenario":null},{"value":"1,17E-01","module":"A2","scenario":null},{"value":"1,91E-01","module":"A3","scenario":null},{"value":"4,92E-02","module":"A4","scenario":null},{"value":"2,71E-03","module":"A5","scenario":null},{"value":"0,00E+00","module":"C1","scenario":null},{"value":"1,75E-03","module":"C2","scenario":null},{"value":"3,09E+00","module":"C3","scenario":null},{"value":"1,51E-04","module":"C4","scenario":null},{"value":"-1,70E-01","module":"D","scenario":null},{"value":"2,53E+00","module":"A1A3","scenario":null}]},{"parameter":"GWP-biogenic","unit":"kg CO2-eq","values":[{"value":"8,99E-03","module":"A1","scenario":null},{"value":"4,99E-05","module":"A2","scenario":null},{"value":"3,95E-03","module":"A3","scenario":null},{"value":"2,03E-05","module":"A4","scenario":null},{"value":"3,74E-07","module":"A5","scenario":null},{"value":"0,00E+00","module":"C1","scenario":null},{"value":"7,49E-07","module":"C2","scenario":null},{"value":"2,13E-05","module":"C3","scenario":null},{"value":"7,98E-08","module":"C4","scenario":null},{"value":"-1,02E-04","module":"D","scenario":null},{"value":"1,30E-02","module":"A1A3","scenario":null}]},{"parameter":"GWP-luluc","unit":"kg CO2-eq","values":[{"value":"5,77E-04","module":"A1","scenario":null},{"value":"3,56E-05","module":"A2","scenario":null},{"value":"7,15E-03","module":"A3","scenario":null},{"value":"1,75E-05","module":"A4","scenario":null},{"value":"2,08E-07","module":"A5","scenario":null},{"value":"0,00E+00","module":"C1","scenario":null},{"value":"5,32E-07","module":"C2","scenario":null},{"value":"3,37E-06","module":"C3","scenario":null},{"value":"2,31E-08","module":"C4","scenario":null},{"value":"-6,14E-03","module":"D","scenario":null},{"value":"7,77E-03","module":"A1A3","scenario":null}]},{"parameter":"ODP","unit":"kg CFC11-eq","values":[{"value":"1,95E-08","module":"A1","scenario":null},{"value":"2,81E-08","module":"A2","scenario":null},{"value":"5,42E-08","module":"A3","scenario":null},{"value":"1,11E-08","module":"A4","scenario":null},{"value":"1,63E-10","module":"A5","scenario":null},{"value":"0,00E+00","module":"C1","scenario":null},{"value":"4,21E-10","module":"C2","scenario":null},{"value":"2,22E-09","module":"C3","scenario":null},{"value":"1,60E-11","module":"C4","scenario":null},{"value":"-1,31E-02","module":"D","scenario":null},{"value":"1,02E-07","module":"A1A3","scenario":null}]},{"parameter":"AP","unit":"mol H+-eq","values":[{"value":"4,22E-03","module":"A1","scenario":null},{"value":"3,84E-04","module":"A2","scenario":null},{"value":"7,27E-04","module":"A3","scenario":null},{"value":"1,41E-04","module":"A4","scenario":null},{"value":"3,34E-06","module":"A5","scenario":null},{"value":"0,00E+00","module":"C1","scenario":null},{"value":"5,63E-06","module":"C2","scenario":null},{"value":"3,67E-04","module":"C3","scenario":null},{"value":"5,30E-07","module":"C4","scenario":null},{"value":"-1,40E-03","module":"D","scenario":null},{"value":"5,33E-03","module":"A1A3","scenario":null}]},{"parameter":"POCP","unit":"kg NMVOC-eq","values":[{"value":"5,12E-03","module":"A1","scenario":null},{"value":"3,66E-04","module":"A2","scenario":null},{"value":"5,67E-03","module":"A3","scenario":null},{"value":"1,20E-04","module":"A4","scenario":null},{"value":"3,94E-06","module":"A5","scenario":null},{"value":"0,00E+00","module":"C1","scenario":null},{"value":"5,40E-06","module":"C2","scenario":null},{"value":"4,53E-04","module":"C3","scenario":null},{"value":"5,20E-07","module":"C4","scenario":null},{"value":"-1,41E-03","module":"D","scenario":null},{"value":"1,12E-02","module":"A1A3","scenario":null}]},{"parameter":"ADPE","unit":"kg Sb-eq","values":[{"value":"2,88E-06","module":"A1","scenario":null},{"value":"2,07E-06","module":"A2","scenario":null},{"value":"4,43E-06","module":"A3","scenario":null},{"value":"1,36E-06","module":"A4","scenario":null},{"value":"1,44E-08","module":"A5","scenario":null},{"value":"0,00E+00","module":"C1","scenario":null},{"value":"3,11E-08","module":"C2","scenario":null},{"value":"9,54E-08","module":"C3","scenario":null},{"value":"8,43E-10","module":"C4","scenario":null},{"value":"-1,06E-06","module":"D","scenario":null},{"value":"9,39E-06","module":"A1A3","scenario":null}]},{"parameter":"ADPF","unit":"MJ","values":[{"value":"7,52E+01","module":"A1","scenario":null},{"value":"1,89E+00","module":"A2","scenario":null},{"value":"1,29E+01","module":"A3","scenario":null},{"value":"7,43E-01","module":"A4","scenario":null},{"value":"1,12E-02","module":"A5","scenario":null},{"value":"0,00E+00","module":"C1","scenario":null},{"value":"2,84E-02","module":"C2","scenario":null},{"value":"1,89E-01","module":"C3","scenario":null},{"value":"1,37E-03","module":"C4","scenario":null},{"value":"-2,43E+00","module":"D","scenario":null},{"value":"9,00E+01","module":"A1A3","scenario":null}]},{"parameter":"WDP","unit":"m3 world-eq. Deprived","values":[{"value":"7,35E+00","module":"A1","scenario":null},{"value":"1,45E+00","module":"A2","scenario":null},{"value":"1,31E+03","module":"A3","scenario":null},{"value":"7,19E-01","module":"A4","scenario":null},{"value":"3,95E-02","module":"A5","scenario":null},{"value":"0,00E+00","module":"C1","scenario":null},{"value":"2,18E-02","module":"C2","scenario":null},{"value":"4,20E-01","module":"C3","scenario":null},{"value":"1,42E-02","module":"C4","scenario":null},{"value":"-8,83E+00","module":"D","scenario":null},{"value":"1,32E+03","module":"A1A3","scenario":null}]},{"parameter":"EP-freshwater","unit":"kg P-eq","values":[{"value":"1,30E-05","module":"A1","scenario":null},{"value":"9,27E-07","module":"A2","scenario":null},{"value":"7,50E-06","module":"A3","scenario":null},{"value":"3,93E-07","module":"A4","scenario":null},{"value":"5,57E-09","module":"A5","scenario":null},{"value":"0,00E+00","module":"C1","scenario":null},{"value":"1,39E-08","module":"C2","scenario":null},{"value":"2,19E-07","module":"C3","scenario":null},{"value":"2,03E-09","module":"C4","scenario":null},{"value":"-1,52E-05","module":"D","scenario":null},{"value":"2,14E-05","module":"A1A3","scenario":null}]},{"parameter":"EP-marine","unit":"kg N-eq","values":[{"value":"1,08E-03","module":"A1","scenario":null},{"value":"8,44E-05","module":"A2","scenario":null},{"value":"1,28E-04","module":"A3","scenario":null},{"value":"2,80E-05","module":"A4","scenario":null},{"value":"3,05E-06","module":"A5","scenario":null},{"value":"0,00E+00","module":"C1","scenario":null},{"value":"1,23E-06","module":"C2","scenario":null},{"value":"1,77E-04","module":"C3","scenario":null},{"value":"1,65E-07","module":"C4","scenario":null},{"value":"-4,75E-04","module":"D","scenario":null},{"value":"1,29E-03","module":"A1A3","scenario":null}]},{"parameter":"EP-terrestrial","unit":"mol N-eq.","values":[{"value":"1,17E-02","module":"A1","scenario":null},{"value":"9,41E-04","module":"A2","scenario":null},{"value":"1,64E-03","module":"A3","scenario":null},{"value":"3,13E-04","module":"A4","scenario":null},{"value":"1,20E-05","module":"A5","scenario":null},{"value":"0,00E+00","module":"C1","scenario":null},{"value":"1,37E-05","module":"C2","scenario":null},{"value":"1,89E-03","module":"C3","scenario":null},{"value":"1,88E-06","module":"C4","scenario":null},{"value":"-5,12E-03","module":"D","scenario":null},{"value":"1,43E-02","module":"A1A3","scenario":null}]},{"parameter":"GWP-IOBC","unit":"kg CO2-eq","values":[{"value":"1,40E-01","module":"A1","scenario":null},{"value":"1,17E-01","module":"A2","scenario":null},{"value":"1,20E-01","module":"A3","scenario":null},{"value":"4,92E-02","module":"A4","scenario":null},{"value":"0,00E+00","module":"A5","scenario":null},{"value":"0,00E+00","module":"C1","scenario":null},{"value":"1,75E-03","module":"C2","scenario":null},{"value":"3,09E+00","module":"C3","scenario":null},{"value":"1,56E-04","module":"C4","scenario":null},{"value":"-1,73E-01","module":"D","scenario":null},{"value":"3,76E-01","module":"A1A3","scenario":null}]}],"additional_environmental_impact":[{"parameter":"PM","unit":"Disease incidence","values":[{"value":"3,18E-08","module":"A1","scenario":null},{"value":"1,07E-08","module":"A2","scenario":null},{"value":"5,26E-09","module":"A3","scenario":null},{"value":"3,01E-09","module":"A4","scenario":null},{"value":"6,00E-11","module":"A5","scenario":null},{"value":"0,00E+00","module":"C1","scenario":null},{"value":"1,61E-10","module":"C2","scenario":null},{"value":"1,55E-09","module":"C3","scenario":null},{"value":"7,00E-12","module":"C4","scenario":null},{"value":"-8,90E-08","module":"D","scenario":null},{"value":"4,77E-08","module":"A1A3","scenario":null}]},{"parameter":"ETP-fw","unit":"CTUe","values":[{"value":"3,44E+02","module":"A1","scenario":null},{"value":"1,38E+00","module":"A2","scenario":null},{"value":"6,87E+00","module":"A3","scenario":null},{"value":"5,51E-01","module":"A4","scenario":null},{"value":"1,07E-02","module":"A5","scenario":null},{"value":"0,00E+00","module":"C1","scenario":null},{"value":"2,08E-02","module":"C2","scenario":null},{"value":"4,57E-01","module":"C3","scenario":null},{"value":"2,52E-03","module":"C4","scenario":null},{"value":"-1,33E+01","module":"D","scenario":null},{"value":"3,52E+02","module":"A1A3","scenario":null}]},{"parameter":"HTP-c","unit":"CTUh","values":[{"value":"8,70E-10","module":"A1","scenario":null},{"value":"0,00E+00","module":"A2","scenario":null},{"value":"1,99E-10","module":"A3","scenario":null},{"value":"0,00E+00","module":"A4","scenario":null},{"value":"0,00E+00","module":"A5","scenario":null},{"value":"0,00E+00","module":"C1","scenario":null},{"value":"0,00E+00","module":"C2","scenario":null},{"value":"1,30E-10","module":"C3","scenario":null},{"value":"0,00E+00","module":"C4","scenario":null},{"value":"-2,28E-10","module":"D","scenario":null},{"value":"1,07E-09","module":"A1A3","scenario":null}]},{"parameter":"HTP-nc","unit":"CTUh","values":[{"value":"3,78E-08","module":"A1","scenario":null},{"value":"1,34E-09","module":"A2","scenario":null},{"value":"4,85E-09","module":"A3","scenario":null},{"value":"6,02E-10","module":"A4","scenario":null},{"value":"1,00E-11","module":"A5","scenario":null},{"value":"0,00E+00","module":"C1","scenario":null},{"value":"2,00E-11","module":"C2","scenario":null},{"value":"5,13E-09","module":"C3","scenario":null},{"value":"5,00E-12","module":"C4","scenario":null},{"value":"-1,27E-08","module":"D","scenario":null},{"value":"4,40E-08","module":"A1A3","scenario":null}]},{"parameter":"SQP","unit":"-","values":[{"value":"2,55E+00","module":"A1","scenario":null},{"value":"2,17E+00","module":"A2","scenario":null},{"value":"5,72E+00","module":"A3","scenario":null},{"value":"5,20E-01","module":"A4","scenario":null},{"value":"1,95E-02","module":"A5","scenario":null},{"value":"0,00E+00","module":"C1","scenario":null},{"value":"3,25E-02","module":"C2","scenario":null},{"value":"2,25E-02","module":"C3","scenario":null},{"value":"3,78E-03","module":"C4","scenario":null},{"value":"-1,71E+01","module":"D","scenario":null},{"value":"1,04E+01","module":"A1A3","scenario":null}]},{"parameter":"IRP","unit":"kBq U235-eq","values":[{"value":"4,96E-02","module":"A1","scenario":null},{"value":"8,27E-03","module":"A2","scenario":null},{"value":"4,42E-01","module":"A3","scenario":null},{"value":"3,25E-03","module":"A4","scenario":null},{"value":"5,05E-05","module":"A5","scenario":null},{"value":"0,00E+00","module":"C1","scenario":null},{"value":"1,24E-04","module":"C2","scenario":null},{"value":"3,17E-04","module":"C3","scenario":null},{"value":"6,50E-06","module":"C4","scenario":null},{"value":"-1,40E-02","module":"D","scenario":null},{"value":"5,00E-01","module":"A1A3","scenario":null}]}],"resource_use":[{"parameter":"PERE","unit":"MJ","values":[{"value":"5,50E-01","module":"A1","scenario":null},{"value":"2,38E-02","module":"A2","scenario":null},{"value":"6,20E+00","module":"A3","scenario":null},{"value":"1,06E-02","module":"A4","scenario":null},{"value":"2,82E-04","module":"A5","scenario":null},{"value":"0,00E+00","module":"C1","scenario":null},{"value":"3,57E-04","module":"C2","scenario":null},{"value":"5,45E-03","module":"C3","scenario":null},{"value":"7,98E-05","module":"C4","scenario":null},{"value":"-1,41E+01","module":"D","scenario":null},{"value":"6,78E+00","module":"A1A3","scenario":null}]},{"parameter":"PERM","unit":"","values":[{"value":"0,00E+00","module":"A1","scenario":null},{"value":"0,00E+00","module":"A2","scenario":null},{"value":"0,00E+00","module":"A3","scenario":null},{"value":"0,00E+00","module":"A4","scenario":null},{"value":"0,00E+00","module":"A5","scenario":null},{"value":"0,00E+00","module":"C1","scenario":null},{"value":"0,00E+00","module":"C2","scenario":null},{"value":"0,00E+00","module":"C3","scenario":null},{"value":"0,00E+00","module":"C4","scenario":null},{"value":"0,00E+00","module":"D","scenario":null},{"value":"0,00E+00","module":"A1A3","scenario":null}]},{"parameter":"PERT","unit":"MJ","values":[{"value":"5,50E-01","module":"A1","scenario":null},{"value":"2,38E-02","module":"A2","scenario":null},{"value":"6,20E+00","module":"A3","scenario":null},{"value":"1,06E-02","module":"A4","scenario":null},{"value":"2,82E-04","module":"A5","scenario":null},{"value":"0,00E+00","module":"C1","scenario":null},{"value":"3,57E-04","module":"C2","scenario":null},{"value":"5,45E-03","module":"C3","scenario":null},{"value":"7,98E-05","module":"C4","scenario":null},{"value":"-1,41E+01","module":"D","scenario":null},{"value":"6,78E+00","module":"A1A3","scenario":null}]},{"parameter":"PENRE","unit":"MJ","values":[{"value":"4,96E+01","module":"A1","scenario":null},{"value":"1,89E+00","module":"A2","scenario":null},{"value":"1,30E+01","module":"A3","scenario":null},{"value":"7,43E-01","module":"A4","scenario":null},{"value":"1,12E-02","module":"A5","scenario":null},{"value":"0,00E+00","module":"C1","scenario":null},{"value":"2,84E-02","module":"C2","scenario":null},{"value":"1,89E-01","module":"C3","scenario":null},{"value":"1,37E-03","module":"C4","scenario":null},{"value":"-2,43E+00","module":"D","scenario":null},{"value":"6,44E+01","module":"A1A3","scenario":null}]},{"parameter":"PENRM","unit":"MJ","values":[{"value":"3,04E+01","module":"A1","scenario":null},{"value":"0,00E+00","module":"A2","scenario":null},{"value":"0,00E+00","module":"A3","scenario":null},{"value":"0,00E+00","module":"A4","scenario":null},{"value":"0,00E+00","module":"A5","scenario":null},{"value":"0,00E+00","module":"C1","scenario":null},{"value":"0,00E+00","module":"C2","scenario":null},{"value":"0,00E+00","module":"C3","scenario":null},{"value":"0,00E+00","module":"C4","scenario":null},{"value":"0,00E+00","module":"D","scenario":null},{"value":"3,04E+01","module":"A1A3","scenario":null}]},{"parameter":"PENRT","unit":"MJ","values":[{"value":"8,00E+01","module":"A1","scenario":null},{"value":"1,89E+00","module":"A2","scenario":null},{"value":"1,30E+01","module":"A3","scenario":null},{"value":"7,43E-01","module":"A4","scenario":null},{"value":"1,12E-02","module":"A5","scenario":null},{"value":"0,00E+00","module":"C1","scenario":null},{"value":"2,84E-02","module":"C2","scenario":null},{"value":"1,89E-01","module":"C3","scenario":null},{"value":"1,37E-03","module":"C4","scenario":null},{"value":"-2,43E+00","module":"D","scenario":null},{"value":"9,48E+01","module":"A1A3","scenario":null}]},{"parameter":"SM","unit":"kg","values":[{"value":"8,26E-04","module":"A1","scenario":null},{"value":"0,00E+00","module":"A2","scenario":null},{"value":"1,58E-04","module":"A3","scenario":null},{"value":"0,00E+00","module":"A4","scenario":null},{"value":"4,15E-06","module":"A5","scenario":null},{"value":"0,00E+00","module":"C1","scenario":null},{"value":"0,00E+00","module":"C2","scenario":null},{"value":"0,00E+00","module":"C3","scenario":null},{"value":"0,00E+00","module":"C4","scenario":null},{"value":"0,00E+00","module":"D","scenario":null},{"value":"9,83E-04","module":"A1A3","scenario":null}]},{"parameter":"RSF","unit":"MJ","values":[{"value":"1,15E-02","module":"A1","scenario":null},{"value":"8,32E-04","module":"A2","scenario":null},{"value":"2,41E-02","module":"A3","scenario":null},{"value":"3,81E-04","module":"A4","scenario":null},{"value":"7,40E-06","module":"A5","scenario":null},{"value":"0,00E+00","module":"C1","scenario":null},{"value":"1,25E-05","module":"C2","scenario":null},{"value":"1,52E-04","module":"C3","scenario":null},{"value":"1,98E-06","module":"C4","scenario":null},{"value":"-1,43E-03","module":"D","scenario":null},{"value":"3,64E-02","module":"A1A3","scenario":null}]},{"parameter":"NRSF","unit":"MJ","values":[{"value":"1,17E-03","module":"A1","scenario":null},{"value":"2,79E-03","module":"A2","scenario":null},{"value":"7,61E-02","module":"A3","scenario":null},{"value":"1,36E-03","module":"A4","scenario":null},{"value":"1,94E-05","module":"A5","scenario":null},{"value":"0,00E+00","module":"C1","scenario":null},{"value":"4,19E-05","module":"C2","scenario":null},{"value":"0,00E+00","module":"C3","scenario":null},{"value":"3,16E-04","module":"C4","scenario":null},{"value":"-9,36E-01","module":"D","scenario":null},{"value":"8,00E-02","module":"A1A3","scenario":null}]},{"parameter":"FW","unit":"m3","values":[{"value":"6,14E-02","module":"A1","scenario":null},{"value":"2,15E-04","module":"A2","scenario":null},{"value":"1,53E-02","module":"A3","scenario":null},{"value":"7,95E-05","module":"A4","scenario":null},{"value":"5,91E-06","module":"A5","scenario":null},{"value":"0,00E+00","module":"C1","scenario":null},{"value":"3,23E-06","module":"C2","scenario":null},{"value":"5,35E-04","module":"C3","scenario":null},{"value":"1,26E-06","module":"C4","scenario":null},{"value":"-6,25E-03","module":"D","scenario":null},{"value":"7,69E-02","module":"A1A3","scenario":null}]}],"end_of_life_waste":[{"parameter":"HWD","unit":"kg","values":[{"value":"3,09E-03","module":"A1","scenario":null},{"value":"1,04E-04","module":"A2","scenario":null},{"value":"3,79E-03","module":"A3","scenario":null},{"value":"3,83E-05","module":"A4","scenario":null},{"value":"3,43E-06","module":"A5","scenario":null},{"value":"0,00E+00","module":"C1","scenario":null},{"value":"1,55E-06","module":"C2","scenario":null},{"value":"0,00E+00","module":"C3","scenario":null},{"value":"2,50E-03","module":"C4","scenario":null},{"value":"-3,54E-05","module":"D","scenario":null},{"value":"6,99E-03","module":"A1A3","scenario":null}]},{"parameter":"NHWD","unit":"kg","values":[{"value":"5,35E-02","module":"A1","scenario":null},{"value":"1,64E-01","module":"A2","scenario":null},{"value":"4,60E-02","module":"A3","scenario":null},{"value":"3,61E-02","module":"A4","scenario":null},{"value":"2,08E-02","module":"A5","scenario":null},{"value":"0,00E+00","module":"C1","scenario":null},{"value":"2,47E-03","module":"C2","scenario":null},{"value":"0,00E+00","module":"C3","scenario":null},{"value":"1,24E-03","module":"C4","scenario":null},{"value":"-5,04E-02","module":"D","scenario":null},{"value":"2,64E-01","module":"A1A3","scenario":null}]},{"parameter":"RWD","unit":"kg","values":[{"value":"5,33E-06","module":"A1","scenario":null},{"value":"1,29E-05","module":"A2","scenario":null},{"value":"1,95E-04","module":"A3","scenario":null},{"value":"5,06E-06","module":"A4","scenario":null},{"value":"5,84E-08","module":"A5","scenario":null},{"value":"0,00E+00","module":"C1","scenario":null},{"value":"1,94E-07","module":"C2","scenario":null},{"value":"0,00E+00","module":"C3","scenario":null},{"value":"8,26E-09","module":"C4","scenario":null},{"value":"-1,22E-05","module":"D","scenario":null},{"value":"2,13E-04","module":"A1A3","scenario":null}]}],"end_of_life_flow":[{"parameter":"CRU","unit":"kg","values":[{"value":"0,00E+00","module":"A1","scenario":null},{"value":"0,00E+00","module":"A2","scenario":null},{"value":"0,00E+00","module":"A3","scenario":null},{"value":"0,00E+00","module":"A4","scenario":null},{"value":"0,00E+00","module":"A5","scenario":null},{"value":"0,00E+00","module":"C1","scenario":null},{"value":"0,00E+00","module":"C2","scenario":null},{"value":"0,00E+00","module":"C3","scenario":null},{"value":"0,00E+00","module":"C4","scenario":null},{"value":"0,00E+00","module":"D","scenario":null},{"value":"0,00E+00","module":"A1A3","scenario":null}]},{"parameter":"MFR","unit":"kg","values":[{"value":"3,85E-04","module":"A1","scenario":null},{"value":"0,00E+00","module":"A2","scenario":null},{"value":"1,02E-02","module":"A3","scenario":null},{"value":"0,00E+00","module":"A4","scenario":null},{"value":"1,75E-02","module":"A5","scenario":null},{"value":"0,00E+00","module":"C1","scenario":null},{"value":"0,00E+00","module":"C2","scenario":null},{"value":"0,00E+00","module":"C3","scenario":null},{"value":"0,00E+00","module":"C4","scenario":null},{"value":"0,00E+00","module":"D","scenario":null},{"value":"1,06E-02","module":"A1A3","scenario":null}]},{"parameter":"MER","unit":"kg","values":[{"value":"1,12E-04","module":"A1","scenario":null},{"value":"0,00E+00","module":"A2","scenario":null},{"value":"1,11E-07","module":"A3","scenario":null},{"value":"0,00E+00","module":"A4","scenario":null},{"value":"4,41E-07","module":"A5","scenario":null},{"value":"0,00E+00","module":"C1","scenario":null},{"value":"0,00E+00","module":"C2","scenario":null},{"value":"9,69E-01","module":"C3","scenario":null},{"value":"0,00E+00","module":"C4","scenario":null},{"value":"0,00E+00","module":"D","scenario":null},{"value":"1,12E-04","module":"A1A3","scenario":null}]},{"parameter":"EEE","unit":"MJ","values":[{"value":"7,24E-04","module":"A1","scenario":null},{"value":"0,00E+00","module":"A2","scenario":null},{"value":"1,17E-02","module":"A3","scenario":null},{"value":"0,00E+00","module":"A4","scenario":null},{"value":"1,68E-04","module":"A5","scenario":null},{"value":"0,00E+00","module":"C1","scenario":null},{"value":"0,00E+00","module":"C2","scenario":null},{"value":"1,71E+00","module":"C3","scenario":null},{"value":"0,00E+00","module":"C4","scenario":null},{"value":"0,00E+00","module":"D","scenario":null},{"value":"1,24E-02","module":"A1A3","scenario":null}]},{"parameter":"EET","unit":"MJ","values":[{"value":"1,10E-02","module":"A1","scenario":null},{"value":"0,00E+00","module":"A2","scenario":null},{"value":"1,77E-01","module":"A3","scenario":null},{"value":"0,00E+00","module":"A4","scenario":null},{"value":"2,54E-03","module":"A5","scenario":null},{"value":"0,00E+00","module":"C1","scenario":null},{"value":"0,00E+00","module":"C2","scenario":null},{"value":"2,58E+01","module":"C3","scenario":null},{"value":"0,00E+00","module":"C4","scenario":null},{"value":"0,00E+00","module":"D","scenario":null},{"value":"1,88E-01","module":"A1A3","scenario":null}]}]}