{"product_name":"Herning Bollard 900","epd_id":"NEPD-8324-7997","declared_unit":{"unit":"stk","amount":1},"compliance":["EN 15804+A2","ISO 14025","ISO 21930"],"producer_name":"SG Armaturen AS","environmental_impact":[{"parameter":"GWP-total","unit":"kg CO2-eq","values":[{"value":"4,61E+01","module":"A1","scenario":null},{"value":"1,44E-02","module":"A2","scenario":null},{"value":"1,05E+00","module":"A3","scenario":null},{"value":"1,15E+00","module":"A4","scenario":null},{"value":"1,21E+00","module":"A5","scenario":null},{"value":"0,00E+00","module":"C1","scenario":null},{"value":"1,38E-01","module":"C2","scenario":null},{"value":"8,18E-02","module":"C3","scenario":null},{"value":"1,18E-02","module":"C4","scenario":null},{"value":"-1,14E+01","module":"D","scenario":null},{"value":"4,72E+01","module":"A1A3","scenario":null}]},{"parameter":"GWP-fossil","unit":"kg CO2-eq","values":[{"value":"4,67E+01","module":"A1","scenario":null},{"value":"1,44E-02","module":"A2","scenario":null},{"value":"1,05E+00","module":"A3","scenario":null},{"value":"1,14E+00","module":"A4","scenario":null},{"value":"1,14E-02","module":"A5","scenario":null},{"value":"0,00E+00","module":"C1","scenario":null},{"value":"1,38E-01","module":"C2","scenario":null},{"value":"8,18E-02","module":"C3","scenario":null},{"value":"1,18E-02","module":"C4","scenario":null},{"value":"-1,11E+01","module":"D","scenario":null},{"value":"4,78E+01","module":"A1A3","scenario":null}]},{"parameter":"GWP-biogenic","unit":"kg CO2-eq","values":[{"value":"-7,35E-01","module":"A1","scenario":null},{"value":"5,62E-06","module":"A2","scenario":null},{"value":"2,61E-04","module":"A3","scenario":null},{"value":"4,06E-04","module":"A4","scenario":null},{"value":"1,19E+00","module":"A5","scenario":null},{"value":"0,00E+00","module":"C1","scenario":null},{"value":"5,38E-05","module":"C2","scenario":null},{"value":"3,63E-06","module":"C3","scenario":null},{"value":"3,50E-07","module":"C4","scenario":null},{"value":"-5,09E-02","module":"D","scenario":null},{"value":"-7,34E-01","module":"A1A3","scenario":null}]},{"parameter":"GWP-luluc","unit":"kg CO2-eq","values":[{"value":"1,56E-01","module":"A1","scenario":null},{"value":"5,28E-06","module":"A2","scenario":null},{"value":"1,65E-04","module":"A3","scenario":null},{"value":"5,70E-04","module":"A4","scenario":null},{"value":"3,77E-06","module":"A5","scenario":null},{"value":"0,00E+00","module":"C1","scenario":null},{"value":"5,06E-05","module":"C2","scenario":null},{"value":"1,91E-06","module":"C3","scenario":null},{"value":"3,23E-06","module":"C4","scenario":null},{"value":"-2,10E-01","module":"D","scenario":null},{"value":"1,56E-01","module":"A1A3","scenario":null}]},{"parameter":"ODP","unit":"kg CFC11-eq","values":[{"value":"1,98E-06","module":"A1","scenario":null},{"value":"3,14E-09","module":"A2","scenario":null},{"value":"1,53E-08","module":"A3","scenario":null},{"value":"2,52E-07","module":"A4","scenario":null},{"value":"2,40E-09","module":"A5","scenario":null},{"value":"0,00E+00","module":"C1","scenario":null},{"value":"3,01E-08","module":"C2","scenario":null},{"value":"1,20E-10","module":"C3","scenario":null},{"value":"2,37E-09","module":"C4","scenario":null},{"value":"-5,89E-04","module":"D","scenario":null},{"value":"2,00E-06","module":"A1A3","scenario":null}]},{"parameter":"AP","unit":"mol H+-eq","values":[{"value":"2,96E-01","module":"A1","scenario":null},{"value":"4,32E-05","module":"A2","scenario":null},{"value":"5,47E-03","module":"A3","scenario":null},{"value":"1,76E-02","module":"A4","scenario":null},{"value":"5,39E-05","module":"A5","scenario":null},{"value":"0,00E+00","module":"C1","scenario":null},{"value":"4,14E-04","module":"C2","scenario":null},{"value":"1,62E-05","module":"C3","scenario":null},{"value":"6,55E-05","module":"C4","scenario":null},{"value":"-7,58E-02","module":"D","scenario":null},{"value":"3,01E-01","module":"A1A3","scenario":null}]},{"parameter":"POCP","unit":"kg NMVOC-eq","values":[{"value":"1,49E-01","module":"A1","scenario":null},{"value":"3,56E-05","module":"A2","scenario":null},{"value":"3,28E-03","module":"A3","scenario":null},{"value":"1,28E-02","module":"A4","scenario":null},{"value":"5,55E-05","module":"A5","scenario":null},{"value":"0,00E+00","module":"C1","scenario":null},{"value":"3,41E-04","module":"C2","scenario":null},{"value":"1,64E-05","module":"C3","scenario":null},{"value":"7,55E-05","module":"C4","scenario":null},{"value":"-3,55E-02","module":"D","scenario":null},{"value":"1,53E-01","module":"A1A3","scenario":null}]},{"parameter":"ADPE","unit":"kg Sb-eq","values":[{"value":"7,79E-04","module":"A1","scenario":null},{"value":"3,87E-07","module":"A2","scenario":null},{"value":"3,24E-06","module":"A3","scenario":null},{"value":"2,18E-05","module":"A4","scenario":null},{"value":"2,77E-07","module":"A5","scenario":null},{"value":"0,00E+00","module":"C1","scenario":null},{"value":"3,71E-06","module":"C2","scenario":null},{"value":"6,86E-09","module":"C3","scenario":null},{"value":"6,43E-08","module":"C4","scenario":null},{"value":"1,27E-05","module":"D","scenario":null},{"value":"7,83E-04","module":"A1A3","scenario":null}]},{"parameter":"ADPF","unit":"MJ","values":[{"value":"4,68E+02","module":"A1","scenario":null},{"value":"2,13E-01","module":"A2","scenario":null},{"value":"9,26E+00","module":"A3","scenario":null},{"value":"1,62E+01","module":"A4","scenario":null},{"value":"1,59E-01","module":"A5","scenario":null},{"value":"0,00E+00","module":"C1","scenario":null},{"value":"2,04E+00","module":"C2","scenario":null},{"value":"1,90E-02","module":"C3","scenario":null},{"value":"1,95E-01","module":"C4","scenario":null},{"value":"-1,41E+02","module":"D","scenario":null},{"value":"4,78E+02","module":"A1A3","scenario":null}]},{"parameter":"WDP","unit":"m3 world-eq. Deprived","values":[{"value":"3,63E+03","module":"A1","scenario":null},{"value":"6,96E-02","module":"A2","scenario":null},{"value":"1,51E+00","module":"A3","scenario":null},{"value":"1,07E+01","module":"A4","scenario":null},{"value":"2,02E-01","module":"A5","scenario":null},{"value":"0,00E+00","module":"C1","scenario":null},{"value":"6,66E-01","module":"C2","scenario":null},{"value":"6,69E-02","module":"C3","scenario":null},{"value":"4,90E+00","module":"C4","scenario":null},{"value":"-6,33E+03","module":"D","scenario":null},{"value":"3,64E+03","module":"A1A3","scenario":null}]},{"parameter":"EP-freshwater","unit":"kg P-eq","values":[{"value":"1,95E-03","module":"A1","scenario":null},{"value":"1,35E-07","module":"A2","scenario":null},{"value":"2,32E-05","module":"A3","scenario":null},{"value":"7,31E-06","module":"A4","scenario":null},{"value":"9,35E-08","module":"A5","scenario":null},{"value":"0,00E+00","module":"C1","scenario":null},{"value":"1,30E-06","module":"C2","scenario":null},{"value":"6,20E-08","module":"C3","scenario":null},{"value":"1,51E-07","module":"C4","scenario":null},{"value":"-4,36E-04","module":"D","scenario":null},{"value":"1,97E-03","module":"A1A3","scenario":null}]},{"parameter":"EP-marine","unit":"kg N-eq","values":[{"value":"4,67E-02","module":"A1","scenario":null},{"value":"8,50E-06","module":"A2","scenario":null},{"value":"1,13E-03","module":"A3","scenario":null},{"value":"4,25E-03","module":"A4","scenario":null},{"value":"1,78E-05","module":"A5","scenario":null},{"value":"0,00E+00","module":"C1","scenario":null},{"value":"8,14E-05","module":"C2","scenario":null},{"value":"6,23E-06","module":"C3","scenario":null},{"value":"2,73E-05","module":"C4","scenario":null},{"value":"-9,55E-03","module":"D","scenario":null},{"value":"4,78E-02","module":"A1A3","scenario":null}]},{"parameter":"EP-terrestrial","unit":"mol N-eq.","values":[{"value":"5,19E-01","module":"A1","scenario":null},{"value":"9,51E-05","module":"A2","scenario":null},{"value":"1,24E-02","module":"A3","scenario":null},{"value":"4,73E-02","module":"A4","scenario":null},{"value":"1,93E-04","module":"A5","scenario":null},{"value":"0,00E+00","module":"C1","scenario":null},{"value":"9,11E-04","module":"C2","scenario":null},{"value":"6,71E-05","module":"C3","scenario":null},{"value":"2,64E-04","module":"C4","scenario":null},{"value":"-1,05E-01","module":"D","scenario":null},{"value":"5,32E-01","module":"A1A3","scenario":null}]},{"parameter":"GWP-IOBC","unit":"kg CO2-eq","values":[{"value":"4,73E+01","module":"A1","scenario":null},{"value":"1,44E-02","module":"A2","scenario":null},{"value":"9,89E-01","module":"A3","scenario":null},{"value":"1,15E+00","module":"A4","scenario":null},{"value":"1,14E-02","module":"A5","scenario":null},{"value":"0,00E+00","module":"C1","scenario":null},{"value":"1,38E-01","module":"C2","scenario":null},{"value":"8,18E-02","module":"C3","scenario":null},{"value":"1,34E-02","module":"C4","scenario":null},{"value":"-1,09E+01","module":"D","scenario":null},{"value":"4,83E+01","module":"A1A3","scenario":null}]}],"additional_environmental_impact":[{"parameter":"PM","unit":"Disease incidence","values":[{"value":"3,58E-06","module":"A1","scenario":null},{"value":"9,31E-10","module":"A2","scenario":null},{"value":"7,38E-08","module":"A3","scenario":null},{"value":"4,05E-08","module":"A4","scenario":null},{"value":"7,95E-10","module":"A5","scenario":null},{"value":"0,00E+00","module":"C1","scenario":null},{"value":"8,94E-09","module":"C2","scenario":null},{"value":"8,60E-11","module":"C3","scenario":null},{"value":"1,14E-09","module":"C4","scenario":null},{"value":"-7,83E-07","module":"D","scenario":null},{"value":"3,65E-06","module":"A1A3","scenario":null}]},{"parameter":"ETP-fw","unit":"CTUe","values":[{"value":"1,80E+03","module":"A1","scenario":null},{"value":"1,73E-01","module":"A2","scenario":null},{"value":"2,72E+01","module":"A3","scenario":null},{"value":"1,10E+01","module":"A4","scenario":null},{"value":"2,12E-01","module":"A5","scenario":null},{"value":"0,00E+00","module":"C1","scenario":null},{"value":"1,66E+00","module":"C2","scenario":null},{"value":"5,65E-02","module":"C3","scenario":null},{"value":"3,49E+02","module":"C4","scenario":null},{"value":"-1,76E+02","module":"D","scenario":null},{"value":"1,83E+03","module":"A1A3","scenario":null}]},{"parameter":"HTP-c","unit":"CTUh","values":[{"value":"6,96E-08","module":"A1","scenario":null},{"value":"0,00E+00","module":"A2","scenario":null},{"value":"2,95E-10","module":"A3","scenario":null},{"value":"0,00E+00","module":"A4","scenario":null},{"value":"6,00E-12","module":"A5","scenario":null},{"value":"0,00E+00","module":"C1","scenario":null},{"value":"0,00E+00","module":"C2","scenario":null},{"value":"2,00E-12","module":"C3","scenario":null},{"value":"1,50E-11","module":"C4","scenario":null},{"value":"-2,84E-08","module":"D","scenario":null},{"value":"6,99E-08","module":"A1A3","scenario":null}]},{"parameter":"HTP-nc","unit":"CTUh","values":[{"value":"1,16E-06","module":"A1","scenario":null},{"value":"1,69E-10","module":"A2","scenario":null},{"value":"1,28E-08","module":"A3","scenario":null},{"value":"8,07E-09","module":"A4","scenario":null},{"value":"2,67E-10","module":"A5","scenario":null},{"value":"0,00E+00","module":"C1","scenario":null},{"value":"1,63E-09","module":"C2","scenario":null},{"value":"9,90E-11","module":"C3","scenario":null},{"value":"2,86E-10","module":"C4","scenario":null},{"value":"-3,26E-07","module":"D","scenario":null},{"value":"1,17E-06","module":"A1A3","scenario":null}]},{"parameter":"SQP","unit":"-","values":[{"value":"1,09E+02","module":"A1","scenario":null},{"value":"1,46E-01","module":"A2","scenario":null},{"value":"1,96E+00","module":"A3","scenario":null},{"value":"7,80E+00","module":"A4","scenario":null},{"value":"1,07E-01","module":"A5","scenario":null},{"value":"0,00E+00","module":"C1","scenario":null},{"value":"1,40E+00","module":"C2","scenario":null},{"value":"2,83E-03","module":"C3","scenario":null},{"value":"3,53E-01","module":"C4","scenario":null},{"value":"-2,07E+00","module":"D","scenario":null},{"value":"1,11E+02","module":"A1A3","scenario":null}]},{"parameter":"IRP","unit":"kBq U235-eq","values":[{"value":"8,65E-01","module":"A1","scenario":null},{"value":"8,86E-04","module":"A2","scenario":null},{"value":"8,01E-03","module":"A3","scenario":null},{"value":"7,01E-02","module":"A4","scenario":null},{"value":"6,82E-04","module":"A5","scenario":null},{"value":"0,00E+00","module":"C1","scenario":null},{"value":"8,49E-03","module":"C2","scenario":null},{"value":"6,90E-05","module":"C3","scenario":null},{"value":"1,29E-03","module":"C4","scenario":null},{"value":"-6,12E-01","module":"D","scenario":null},{"value":"8,74E-01","module":"A1A3","scenario":null}]}],"resource_use":[{"parameter":"PERE","unit":"MJ","values":[{"value":"6,76E+01","module":"A1","scenario":null},{"value":"2,41E-03","module":"A2","scenario":null},{"value":"9,32E-01","module":"A3","scenario":null},{"value":"1,84E-01","module":"A4","scenario":null},{"value":"2,62E-03","module":"A5","scenario":null},{"value":"0,00E+00","module":"C1","scenario":null},{"value":"2,31E-02","module":"C2","scenario":null},{"value":"1,63E-03","module":"C3","scenario":null},{"value":"2,65E-02","module":"C4","scenario":null},{"value":"-5,17E+01","module":"D","scenario":null},{"value":"6,86E+01","module":"A1A3","scenario":null}]},{"parameter":"PERM","unit":"","values":[{"value":"4,16E+00","module":"A1","scenario":null},{"value":"0,00E+00","module":"A2","scenario":null},{"value":"0,00E+00","module":"A3","scenario":null},{"value":"0,00E+00","module":"A4","scenario":null},{"value":"-4,16E+00","module":"A5","scenario":null},{"value":"0,00E+00","module":"C1","scenario":null},{"value":"0,00E+00","module":"C2","scenario":null},{"value":"0,00E+00","module":"C3","scenario":null},{"value":"0,00E+00","module":"C4","scenario":null},{"value":"0,00E+00","module":"D","scenario":null},{"value":"4,16E+00","module":"A1A3","scenario":null}]},{"parameter":"PERT","unit":"MJ","values":[{"value":"7,18E+01","module":"A1","scenario":null},{"value":"2,41E-03","module":"A2","scenario":null},{"value":"9,32E-01","module":"A3","scenario":null},{"value":"1,84E-01","module":"A4","scenario":null},{"value":"-4,15E+00","module":"A5","scenario":null},{"value":"0,00E+00","module":"C1","scenario":null},{"value":"2,31E-02","module":"C2","scenario":null},{"value":"1,63E-03","module":"C3","scenario":null},{"value":"2,65E-02","module":"C4","scenario":null},{"value":"-5,17E+01","module":"D","scenario":null},{"value":"7,27E+01","module":"A1A3","scenario":null}]},{"parameter":"PENRE","unit":"MJ","values":[{"value":"4,66E+02","module":"A1","scenario":null},{"value":"2,13E-01","module":"A2","scenario":null},{"value":"9,26E+00","module":"A3","scenario":null},{"value":"1,62E+01","module":"A4","scenario":null},{"value":"1,59E-01","module":"A5","scenario":null},{"value":"0,00E+00","module":"C1","scenario":null},{"value":"2,04E+00","module":"C2","scenario":null},{"value":"1,90E-02","module":"C3","scenario":null},{"value":"1,95E-01","module":"C4","scenario":null},{"value":"-1,41E+02","module":"D","scenario":null},{"value":"4,75E+02","module":"A1A3","scenario":null}]},{"parameter":"PENRM","unit":"MJ","values":[{"value":"2,48E+00","module":"A1","scenario":null},{"value":"0,00E+00","module":"A2","scenario":null},{"value":"0,00E+00","module":"A3","scenario":null},{"value":"0,00E+00","module":"A4","scenario":null},{"value":"0,00E+00","module":"A5","scenario":null},{"value":"0,00E+00","module":"C1","scenario":null},{"value":"0,00E+00","module":"C2","scenario":null},{"value":"-2,48E+00","module":"C3","scenario":null},{"value":"0,00E+00","module":"C4","scenario":null},{"value":"1,11E-01","module":"D","scenario":null},{"value":"2,48E+00","module":"A1A3","scenario":null}]},{"parameter":"PENRT","unit":"MJ","values":[{"value":"4,68E+02","module":"A1","scenario":null},{"value":"2,13E-01","module":"A2","scenario":null},{"value":"9,26E+00","module":"A3","scenario":null},{"value":"1,62E+01","module":"A4","scenario":null},{"value":"1,59E-01","module":"A5","scenario":null},{"value":"0,00E+00","module":"C1","scenario":null},{"value":"2,04E+00","module":"C2","scenario":null},{"value":"-2,47E+00","module":"C3","scenario":null},{"value":"1,95E-01","module":"C4","scenario":null},{"value":"-1,41E+02","module":"D","scenario":null},{"value":"4,78E+02","module":"A1A3","scenario":null}]},{"parameter":"SM","unit":"kg","values":[{"value":"7,80E-01","module":"A1","scenario":null},{"value":"0,00E+00","module":"A2","scenario":null},{"value":"0,00E+00","module":"A3","scenario":null},{"value":"0,00E+00","module":"A4","scenario":null},{"value":"0,00E+00","module":"A5","scenario":null},{"value":"0,00E+00","module":"C1","scenario":null},{"value":"0,00E+00","module":"C2","scenario":null},{"value":"0,00E+00","module":"C3","scenario":null},{"value":"0,00E+00","module":"C4","scenario":null},{"value":"9,78E-04","module":"D","scenario":null},{"value":"7,80E-01","module":"A1A3","scenario":null}]},{"parameter":"RSF","unit":"MJ","values":[{"value":"2,49E-02","module":"A1","scenario":null},{"value":"4,72E-05","module":"A2","scenario":null},{"value":"8,20E-04","module":"A3","scenario":null},{"value":"6,05E-03","module":"A4","scenario":null},{"value":"8,70E-05","module":"A5","scenario":null},{"value":"0,00E+00","module":"C1","scenario":null},{"value":"4,52E-04","module":"C2","scenario":null},{"value":"4,19E-05","module":"C3","scenario":null},{"value":"5,49E-04","module":"C4","scenario":null},{"value":"-1,83E-02","module":"D","scenario":null},{"value":"2,58E-02","module":"A1A3","scenario":null}]},{"parameter":"NRSF","unit":"MJ","values":[{"value":"6,92E-03","module":"A1","scenario":null},{"value":"4,01E-04","module":"A2","scenario":null},{"value":"7,72E-03","module":"A3","scenario":null},{"value":"3,24E-02","module":"A4","scenario":null},{"value":"3,59E-04","module":"A5","scenario":null},{"value":"0,00E+00","module":"C1","scenario":null},{"value":"3,84E-03","module":"C2","scenario":null},{"value":"0,00E+00","module":"C3","scenario":null},{"value":"1,09E-04","module":"C4","scenario":null},{"value":"9,97E-02","module":"D","scenario":null},{"value":"1,50E-02","module":"A1A3","scenario":null}]},{"parameter":"FW","unit":"m3","values":[{"value":"3,30E-01","module":"A1","scenario":null},{"value":"2,39E-05","module":"A2","scenario":null},{"value":"2,53E-02","module":"A3","scenario":null},{"value":"1,39E-03","module":"A4","scenario":null},{"value":"7,52E-05","module":"A5","scenario":null},{"value":"0,00E+00","module":"C1","scenario":null},{"value":"2,28E-04","module":"C2","scenario":null},{"value":"3,36E-05","module":"C3","scenario":null},{"value":"2,54E-04","module":"C4","scenario":null},{"value":"-2,79E-01","module":"D","scenario":null},{"value":"3,56E-01","module":"A1A3","scenario":null}]}],"end_of_life_waste":[{"parameter":"HWD","unit":"kg","values":[{"value":"3,20E-01","module":"A1","scenario":null},{"value":"1,93E-05","module":"A2","scenario":null},{"value":"1,28E-03","module":"A3","scenario":null},{"value":"7,88E-04","module":"A4","scenario":null},{"value":"0,00E+00","module":"A5","scenario":null},{"value":"0,00E+00","module":"C1","scenario":null},{"value":"1,85E-04","module":"C2","scenario":null},{"value":"0,00E+00","module":"C3","scenario":null},{"value":"2,18E-02","module":"C4","scenario":null},{"value":"4,62E-02","module":"D","scenario":null},{"value":"3,22E-01","module":"A1A3","scenario":null}]},{"parameter":"NHWD","unit":"kg","values":[{"value":"8,67E+00","module":"A1","scenario":null},{"value":"1,02E-02","module":"A2","scenario":null},{"value":"8,65E-02","module":"A3","scenario":null},{"value":"4,99E-01","module":"A4","scenario":null},{"value":"7,04E-01","module":"A5","scenario":null},{"value":"0,00E+00","module":"C1","scenario":null},{"value":"9,81E-02","module":"C2","scenario":null},{"value":"0,00E+00","module":"C3","scenario":null},{"value":"6,04E-01","module":"C4","scenario":null},{"value":"-3,24E+00","module":"D","scenario":null},{"value":"8,77E+00","module":"A1A3","scenario":null}]},{"parameter":"RWD","unit":"kg","values":[{"value":"8,62E-04","module":"A1","scenario":null},{"value":"1,40E-06","module":"A2","scenario":null},{"value":"7,08E-06","module":"A3","scenario":null},{"value":"1,11E-04","module":"A4","scenario":null},{"value":"0,00E+00","module":"A5","scenario":null},{"value":"0,00E+00","module":"C1","scenario":null},{"value":"1,34E-05","module":"C2","scenario":null},{"value":"0,00E+00","module":"C3","scenario":null},{"value":"1,36E-06","module":"C4","scenario":null},{"value":"-5,75E-04","module":"D","scenario":null},{"value":"8,71E-04","module":"A1A3","scenario":null}]}],"end_of_life_flow":[{"parameter":"CRU","unit":"kg","values":[{"value":"0,00E+00","module":"A1","scenario":null},{"value":"0,00E+00","module":"A2","scenario":null},{"value":"0,00E+00","module":"A3","scenario":null},{"value":"0,00E+00","module":"A4","scenario":null},{"value":"0,00E+00","module":"A5","scenario":null},{"value":"0,00E+00","module":"C1","scenario":null},{"value":"0,00E+00","module":"C2","scenario":null},{"value":"0,00E+00","module":"C3","scenario":null},{"value":"0,00E+00","module":"C4","scenario":null},{"value":"0,00E+00","module":"D","scenario":null},{"value":"0,00E+00","module":"A1A3","scenario":null}]},{"parameter":"MFR","unit":"kg","values":[{"value":"0,00E+00","module":"A1","scenario":null},{"value":"0,00E+00","module":"A2","scenario":null},{"value":"2,76E-02","module":"A3","scenario":null},{"value":"0,00E+00","module":"A4","scenario":null},{"value":"6,55E-01","module":"A5","scenario":null},{"value":"0,00E+00","module":"C1","scenario":null},{"value":"0,00E+00","module":"C2","scenario":null},{"value":"1,38E+00","module":"C3","scenario":null},{"value":"2,88E-06","module":"C4","scenario":null},{"value":"-3,64E-05","module":"D","scenario":null},{"value":"2,76E-02","module":"A1A3","scenario":null}]},{"parameter":"MER","unit":"kg","values":[{"value":"0,00E+00","module":"A1","scenario":null},{"value":"0,00E+00","module":"A2","scenario":null},{"value":"5,95E-03","module":"A3","scenario":null},{"value":"0,00E+00","module":"A4","scenario":null},{"value":"3,16E-04","module":"A5","scenario":null},{"value":"0,00E+00","module":"C1","scenario":null},{"value":"0,00E+00","module":"C2","scenario":null},{"value":"3,21E-02","module":"C3","scenario":null},{"value":"7,04E-08","module":"C4","scenario":null},{"value":"3,12E-06","module":"D","scenario":null},{"value":"5,95E-03","module":"A1A3","scenario":null}]},{"parameter":"EEE","unit":"MJ","values":[{"value":"0,00E+00","module":"A1","scenario":null},{"value":"0,00E+00","module":"A2","scenario":null},{"value":"8,97E-03","module":"A3","scenario":null},{"value":"0,00E+00","module":"A4","scenario":null},{"value":"4,03E-02","module":"A5","scenario":null},{"value":"0,00E+00","module":"C1","scenario":null},{"value":"0,00E+00","module":"C2","scenario":null},{"value":"5,17E-02","module":"C3","scenario":null},{"value":"4,56E-06","module":"C4","scenario":null},{"value":"1,90E-06","module":"D","scenario":null},{"value":"8,97E-03","module":"A1A3","scenario":null}]},{"parameter":"EET","unit":"MJ","values":[{"value":"0,00E+00","module":"A1","scenario":null},{"value":"0,00E+00","module":"A2","scenario":null},{"value":"1,36E-01","module":"A3","scenario":null},{"value":"0,00E+00","module":"A4","scenario":null},{"value":"6,09E-01","module":"A5","scenario":null},{"value":"0,00E+00","module":"C1","scenario":null},{"value":"0,00E+00","module":"C2","scenario":null},{"value":"7,83E-01","module":"C3","scenario":null},{"value":"6,90E-05","module":"C4","scenario":null},{"value":"2,87E-05","module":"D","scenario":null},{"value":"1,36E-01","module":"A1A3","scenario":null}]}]}