{
    "product_name": "V Uddevalla Biobetong 2",
    "epd_id": "NEPD-6091-5356-EN",
    "declared_unit": {
        "unit": "ton",
        "amount": 1.0
    },
    "compliance": [
        "EN 15804+A2",
        "ISO 14025",
        "ISO 21930"
    ],
    "producer_name": "Kynningsrud Prefab AB",
    "environmental_impact": [
        {
            "parameter": "GWP-total",
            "values": [
                {
                    "value": "1,18E+02",
                    "module": "A1",
                    "scenario": null
                },
                {
                    "value": "3,52E+00",
                    "module": "A2",
                    "scenario": null
                },
                {
                    "value": "1,40E+00",
                    "module": "A3",
                    "scenario": null
                },
                {
                    "value": "7,41E+00",
                    "module": "A4",
                    "scenario": null
                },
                {
                    "value": "3,08E+00",
                    "module": "A5",
                    "scenario": null
                },
                {
                    "value": "6,08E+00",
                    "module": "C1",
                    "scenario": null
                },
                {
                    "value": "7,41E+00",
                    "module": "C2",
                    "scenario": null
                },
                {
                    "value": "3,58E-01",
                    "module": "C3",
                    "scenario": null
                },
                {
                    "value": "1,03E+00",
                    "module": "C4",
                    "scenario": null
                },
                {
                    "value": "-8,74E+00",
                    "module": "D",
                    "scenario": null
                }
            ]
        },
        {
            "parameter": "GWP-fossil",
            "values": [
                {
                    "value": "1,17E+02",
                    "module": "A1",
                    "scenario": null
                },
                {
                    "value": "3,51E+00",
                    "module": "A2",
                    "scenario": null
                },
                {
                    "value": "1,39E+00",
                    "module": "A3",
                    "scenario": null
                },
                {
                    "value": "7,40E+00",
                    "module": "A4",
                    "scenario": null
                },
                {
                    "value": "3,08E+00",
                    "module": "A5",
                    "scenario": null
                },
                {
                    "value": "6,08E+00",
                    "module": "C1",
                    "scenario": null
                },
                {
                    "value": "7,40E+00",
                    "module": "C2",
                    "scenario": null
                },
                {
                    "value": "3,53E-01",
                    "module": "C3",
                    "scenario": null
                },
                {
                    "value": "1,03E+00",
                    "module": "C4",
                    "scenario": null
                },
                {
                    "value": "-8,70E+00",
                    "module": "D",
                    "scenario": null
                }
            ]
        },
        {
            "parameter": "GWP-biogenic",
            "values": [
                {
                    "value": "2,20E-01",
                    "module": "A1",
                    "scenario": null
                },
                {
                    "value": "1,50E-03",
                    "module": "A2",
                    "scenario": null
                },
                {
                    "value": "1,27E-02",
                    "module": "A3",
                    "scenario": null
                },
                {
                    "value": "3,17E-03",
                    "module": "A4",
                    "scenario": null
                },
                {
                    "value": "5,76E-04",
                    "module": "A5",
                    "scenario": null
                },
                {
                    "value": "1,14E-03",
                    "module": "C1",
                    "scenario": null
                },
                {
                    "value": "3,17E-03",
                    "module": "C2",
                    "scenario": null
                },
                {
                    "value": "3,05E-03",
                    "module": "C3",
                    "scenario": null
                },
                {
                    "value": "8,77E-04",
                    "module": "C4",
                    "scenario": null
                },
                {
                    "value": "-2,69E-02",
                    "module": "D",
                    "scenario": null
                }
            ]
        },
        {
            "parameter": "GWP-luluc",
            "values": [
                {
                    "value": "1,50E-01",
                    "module": "A1",
                    "scenario": null
                },
                {
                    "value": "1,09E-03",
                    "module": "A2",
                    "scenario": null
                },
                {
                    "value": "1,81E-03",
                    "module": "A3",
                    "scenario": null
                },
                {
                    "value": "2,26E-03",
                    "module": "A4",
                    "scenario": null
                },
                {
                    "value": "2,42E-04",
                    "module": "A5",
                    "scenario": null
                },
                {
                    "value": "4,79E-04",
                    "module": "C1",
                    "scenario": null
                },
                {
                    "value": "2,26E-03",
                    "module": "C2",
                    "scenario": null
                },
                {
                    "value": "4,88E-04",
                    "module": "C3",
                    "scenario": null
                },
                {
                    "value": "2,02E-04",
                    "module": "C4",
                    "scenario": null
                },
                {
                    "value": "-4,16E-03",
                    "module": "D",
                    "scenario": null
                }
            ]
        },
        {
            "parameter": "ODP",
            "values": [
                {
                    "value": "3,93E-06",
                    "module": "A1",
                    "scenario": null
                },
                {
                    "value": "8,45E-07",
                    "module": "A2",
                    "scenario": null
                },
                {
                    "value": "2,38E-07",
                    "module": "A3",
                    "scenario": null
                },
                {
                    "value": "1,79E-06",
                    "module": "A4",
                    "scenario": null
                },
                {
                    "value": "6,64E-07",
                    "module": "A5",
                    "scenario": null
                },
                {
                    "value": "1,31E-06",
                    "module": "C1",
                    "scenario": null
                },
                {
                    "value": "1,79E-06",
                    "module": "C2",
                    "scenario": null
                },
                {
                    "value": "6,96E-08",
                    "module": "C3",
                    "scenario": null
                },
                {
                    "value": "5,02E-07",
                    "module": "C4",
                    "scenario": null
                },
                {
                    "value": "-4,47E-07",
                    "module": "D",
                    "scenario": null
                }
            ]
        },
        {
            "parameter": "AP",
            "values": [
                {
                    "value": "3,75E-01",
                    "module": "A1",
                    "scenario": null
                },
                {
                    "value": "1,27E-02",
                    "module": "A2",
                    "scenario": null
                },
                {
                    "value": "1,28E-02",
                    "module": "A3",
                    "scenario": null
                },
                {
                    "value": "2,38E-02",
                    "module": "A4",
                    "scenario": null
                },
                {
                    "value": "3,22E-02",
                    "module": "A5",
                    "scenario": null
                },
                {
                    "value": "6,36E-02",
                    "module": "C1",
                    "scenario": null
                },
                {
                    "value": "2,38E-02",
                    "module": "C2",
                    "scenario": null
                },
                {
                    "value": "2,86E-03",
                    "module": "C3",
                    "scenario": null
                },
                {
                    "value": "1,01E-02",
                    "module": "C4",
                    "scenario": null
                },
                {
                    "value": "-4,79E-02",
                    "module": "D",
                    "scenario": null
                }
            ]
        },
        {
            "parameter": "POCP",
            "values": [
                {
                    "value": "3,56E-01",
                    "module": "A1",
                    "scenario": null
                },
                {
                    "value": "1,18E-02",
                    "module": "A2",
                    "scenario": null
                },
                {
                    "value": "1,38E-02",
                    "module": "A3",
                    "scenario": null
                },
                {
                    "value": "2,29E-02",
                    "module": "A4",
                    "scenario": null
                },
                {
                    "value": "4,28E-02",
                    "module": "A5",
                    "scenario": null
                },
                {
                    "value": "8,47E-02",
                    "module": "C1",
                    "scenario": null
                },
                {
                    "value": "2,29E-02",
                    "module": "C2",
                    "scenario": null
                },
                {
                    "value": "2,58E-03",
                    "module": "C3",
                    "scenario": null
                },
                {
                    "value": "1,19E-02",
                    "module": "C4",
                    "scenario": null
                },
                {
                    "value": "-4,89E-02",
                    "module": "D",
                    "scenario": null
                }
            ]
        },
        {
            "parameter": "ADPE",
            "values": [
                {
                    "value": "1,28E-03",
                    "module": "A1",
                    "scenario": null
                },
                {
                    "value": "6,21E-05",
                    "module": "A2",
                    "scenario": null
                },
                {
                    "value": "3,43E-05",
                    "module": "A3",
                    "scenario": null
                },
                {
                    "value": "1,32E-04",
                    "module": "A4",
                    "scenario": null
                },
                {
                    "value": "4,72E-06",
                    "module": "A5",
                    "scenario": null
                },
                {
                    "value": "9,34E-06",
                    "module": "C1",
                    "scenario": null
                },
                {
                    "value": "1,32E-04",
                    "module": "C2",
                    "scenario": null
                },
                {
                    "value": "4,48E-06",
                    "module": "C3",
                    "scenario": null
                },
                {
                    "value": "9,13E-06",
                    "module": "C4",
                    "scenario": null
                },
                {
                    "value": "-2,32E-04",
                    "module": "D",
                    "scenario": null
                }
            ]
        },
        {
            "parameter": "ADPF",
            "values": [
                {
                    "value": "7,96E+02",
                    "module": "A1",
                    "scenario": null
                },
                {
                    "value": "5,69E+01",
                    "module": "A2",
                    "scenario": null
                },
                {
                    "value": "1,92E+01",
                    "module": "A3",
                    "scenario": null
                },
                {
                    "value": "1,20E+02",
                    "module": "A4",
                    "scenario": null
                },
                {
                    "value": "4,23E+01",
                    "module": "A5",
                    "scenario": null
                },
                {
                    "value": "8,37E+01",
                    "module": "C1",
                    "scenario": null
                },
                {
                    "value": "1,20E+02",
                    "module": "C2",
                    "scenario": null
                },
                {
                    "value": "1,10E+01",
                    "module": "C3",
                    "scenario": null
                },
                {
                    "value": "3,33E+01",
                    "module": "C4",
                    "scenario": null
                },
                {
                    "value": "-8,29E+01",
                    "module": "D",
                    "scenario": null
                }
            ]
        },
        {
            "parameter": "WDP",
            "values": [
                {
                    "value": "2,62E+03",
                    "module": "A1",
                    "scenario": null
                },
                {
                    "value": "4,33E+01",
                    "module": "A2",
                    "scenario": null
                },
                {
                    "value": "9,72E+02",
                    "module": "A3",
                    "scenario": null
                },
                {
                    "value": "9,22E+01",
                    "module": "A4",
                    "scenario": null
                },
                {
                    "value": "8,99E+00",
                    "module": "A5",
                    "scenario": null
                },
                {
                    "value": "1,78E+01",
                    "module": "C1",
                    "scenario": null
                },
                {
                    "value": "9,22E+01",
                    "module": "C2",
                    "scenario": null
                },
                {
                    "value": "1,21E+03",
                    "module": "C3",
                    "scenario": null
                },
                {
                    "value": "7,01E+01",
                    "module": "C4",
                    "scenario": null
                },
                {
                    "value": "-5,10E+02",
                    "module": "D",
                    "scenario": null
                }
            ]
        },
        {
            "parameter": "EP-freshwater",
            "values": [
                {
                    "value": "6,91E-03",
                    "module": "A1",
                    "scenario": null
                },
                {
                    "value": "2,78E-05",
                    "module": "A2",
                    "scenario": null
                },
                {
                    "value": "3,45E-05",
                    "module": "A3",
                    "scenario": null
                },
                {
                    "value": "5,89E-05",
                    "module": "A4",
                    "scenario": null
                },
                {
                    "value": "1,12E-05",
                    "module": "A5",
                    "scenario": null
                },
                {
                    "value": "2,21E-05",
                    "module": "C1",
                    "scenario": null
                },
                {
                    "value": "5,89E-05",
                    "module": "C2",
                    "scenario": null
                },
                {
                    "value": "2,23E-05",
                    "module": "C3",
                    "scenario": null
                },
                {
                    "value": "7,70E-06",
                    "module": "C4",
                    "scenario": null
                },
                {
                    "value": "-4,96E-04",
                    "module": "D",
                    "scenario": null
                }
            ]
        },
        {
            "parameter": "EP-marine",
            "values": [
                {
                    "value": "6,20E-02",
                    "module": "A1",
                    "scenario": null
                },
                {
                    "value": "2,82E-03",
                    "module": "A2",
                    "scenario": null
                },
                {
                    "value": "4,50E-03",
                    "module": "A3",
                    "scenario": null
                },
                {
                    "value": "5,22E-03",
                    "module": "A4",
                    "scenario": null
                },
                {
                    "value": "1,42E-02",
                    "module": "A5",
                    "scenario": null
                },
                {
                    "value": "2,81E-02",
                    "module": "C1",
                    "scenario": null
                },
                {
                    "value": "5,22E-03",
                    "module": "C2",
                    "scenario": null
                },
                {
                    "value": "8,37E-04",
                    "module": "C3",
                    "scenario": null
                },
                {
                    "value": "3,77E-03",
                    "module": "C4",
                    "scenario": null
                },
                {
                    "value": "-1,13E-02",
                    "module": "D",
                    "scenario": null
                }
            ]
        },
        {
            "parameter": "EP-terrestrial",
            "values": [
                {
                    "value": "1,01E+00",
                    "module": "A1",
                    "scenario": null
                },
                {
                    "value": "3,15E-02",
                    "module": "A2",
                    "scenario": null
                },
                {
                    "value": "5,01E-02",
                    "module": "A3",
                    "scenario": null
                },
                {
                    "value": "5,82E-02",
                    "module": "A4",
                    "scenario": null
                },
                {
                    "value": "1,56E-01",
                    "module": "A5",
                    "scenario": null
                },
                {
                    "value": "3,06E-01",
                    "module": "C1",
                    "scenario": null
                },
                {
                    "value": "5,82E-02",
                    "module": "C2",
                    "scenario": null
                },
                {
                    "value": "9,64E-03",
                    "module": "C3",
                    "scenario": null
                },
                {
                    "value": "4,16E-02",
                    "module": "C4",
                    "scenario": null
                },
                {
                    "value": "-1,21E-01",
                    "module": "D",
                    "scenario": null
                }
            ]
        }
    ],
    "additional_environmental_impact": [
        {
            "parameter": "PM",
            "values": [
                {
                    "value": "5,82E-06",
                    "module": "A1",
                    "scenario": null
                },
                {
                    "value": "3,20E-07",
                    "module": "A2",
                    "scenario": null
                },
                {
                    "value": "2,71E-07",
                    "module": "A3",
                    "scenario": null
                },
                {
                    "value": "6,80E-07",
                    "module": "A4",
                    "scenario": null
                },
                {
                    "value": "8,51E-07",
                    "module": "A5",
                    "scenario": null
                },
                {
                    "value": "4,66E-06",
                    "module": "C1",
                    "scenario": null
                },
                {
                    "value": "6,80E-07",
                    "module": "C2",
                    "scenario": null
                },
                {
                    "value": "4,57E-08",
                    "module": "C3",
                    "scenario": null
                },
                {
                    "value": "2,14E-07",
                    "module": "C4",
                    "scenario": null
                },
                {
                    "value": "-8,46E-07",
                    "module": "D",
                    "scenario": null
                }
            ]
        },
        {
            "parameter": "ETP-fw",
            "values": [
                {
                    "value": "1,67E+03",
                    "module": "A1",
                    "scenario": null
                },
                {
                    "value": "4,15E+01",
                    "module": "A2",
                    "scenario": null
                },
                {
                    "value": "3,32E+01",
                    "module": "A3",
                    "scenario": null
                },
                {
                    "value": "8,79E+01",
                    "module": "A4",
                    "scenario": null
                },
                {
                    "value": "2,31E+01",
                    "module": "A5",
                    "scenario": null
                },
                {
                    "value": "4,58E+01",
                    "module": "C1",
                    "scenario": null
                },
                {
                    "value": "8,79E+01",
                    "module": "C2",
                    "scenario": null
                },
                {
                    "value": "7,77E+00",
                    "module": "C3",
                    "scenario": null
                },
                {
                    "value": "1,65E+01",
                    "module": "C4",
                    "scenario": null
                },
                {
                    "value": "-4,42E+02",
                    "module": "D",
                    "scenario": null
                }
            ]
        },
        {
            "parameter": "HTP-c",
            "values": [
                {
                    "value": "4,59E-07",
                    "module": "A1",
                    "scenario": null
                },
                {
                    "value": "0,00E+00",
                    "module": "A2",
                    "scenario": null
                },
                {
                    "value": "1,55E-09",
                    "module": "A3",
                    "scenario": null
                },
                {
                    "value": "0,00E+00",
                    "module": "A4",
                    "scenario": null
                },
                {
                    "value": "8,98E-10",
                    "module": "A5",
                    "scenario": null
                },
                {
                    "value": "1,65E-09",
                    "module": "C1",
                    "scenario": null
                },
                {
                    "value": "0,00E+00",
                    "module": "C2",
                    "scenario": null
                },
                {
                    "value": "4,97E-10",
                    "module": "C3",
                    "scenario": null
                },
                {
                    "value": "4,82E-10",
                    "module": "C4",
                    "scenario": null
                },
                {
                    "value": "-3,74E-08",
                    "module": "D",
                    "scenario": null
                }
            ]
        },
        {
            "parameter": "HTP-nc",
            "values": [
                {
                    "value": "3,45E-06",
                    "module": "A1",
                    "scenario": null
                },
                {
                    "value": "4,02E-08",
                    "module": "A2",
                    "scenario": null
                },
                {
                    "value": "3,65E-08",
                    "module": "A3",
                    "scenario": null
                },
                {
                    "value": "8,50E-08",
                    "module": "A4",
                    "scenario": null
                },
                {
                    "value": "2,13E-08",
                    "module": "A5",
                    "scenario": null
                },
                {
                    "value": "4,23E-08",
                    "module": "C1",
                    "scenario": null
                },
                {
                    "value": "8,50E-08",
                    "module": "C2",
                    "scenario": null
                },
                {
                    "value": "6,96E-09",
                    "module": "C3",
                    "scenario": null
                },
                {
                    "value": "9,63E-09",
                    "module": "C4",
                    "scenario": null
                },
                {
                    "value": "7,67E-07",
                    "module": "D",
                    "scenario": null
                }
            ]
        },
        {
            "parameter": "SQP",
            "values": [
                {
                    "value": "2,55E+02",
                    "module": "A1",
                    "scenario": null
                },
                {
                    "value": "6,46E+01",
                    "module": "A2",
                    "scenario": null
                },
                {
                    "value": "5,34E+00",
                    "module": "A3",
                    "scenario": null
                },
                {
                    "value": "1,38E+02",
                    "module": "A4",
                    "scenario": null
                },
                {
                    "value": "5,37E+00",
                    "module": "A5",
                    "scenario": null
                },
                {
                    "value": "1,04E+01",
                    "module": "C1",
                    "scenario": null
                },
                {
                    "value": "1,38E+02",
                    "module": "C2",
                    "scenario": null
                },
                {
                    "value": "6,20E+00",
                    "module": "C3",
                    "scenario": null
                },
                {
                    "value": "1,21E+02",
                    "module": "C4",
                    "scenario": null
                },
                {
                    "value": "3,89E+01",
                    "module": "D",
                    "scenario": null
                }
            ]
        },
        {
            "parameter": "IRP",
            "values": [
                {
                    "value": "3,83E+03",
                    "module": "A1",
                    "scenario": null
                },
                {
                    "value": "2,49E-01",
                    "module": "A2",
                    "scenario": null
                },
                {
                    "value": "1,59E-01",
                    "module": "A3",
                    "scenario": null
                },
                {
                    "value": "5,26E-01",
                    "module": "A4",
                    "scenario": null
                },
                {
                    "value": "1,81E-01",
                    "module": "A5",
                    "scenario": null
                },
                {
                    "value": "3,62E-01",
                    "module": "C1",
                    "scenario": null
                },
                {
                    "value": "5,26E-01",
                    "module": "C2",
                    "scenario": null
                },
                {
                    "value": "1,84E-01",
                    "module": "C3",
                    "scenario": null
                },
                {
                    "value": "1,44E-01",
                    "module": "C4",
                    "scenario": null
                },
                {
                    "value": "-1,49E-01",
                    "module": "D",
                    "scenario": null
                }
            ]
        }
    ],
    "resource_use": [
        {
            "parameter": "PERE",
            "values": [
                {
                    "value": "1,21E+02",
                    "module": "A1",
                    "scenario": null
                },
                {
                    "value": "7,12E-01",
                    "module": "A2",
                    "scenario": null
                },
                {
                    "value": "7,17E+01",
                    "module": "A3",
                    "scenario": null
                },
                {
                    "value": "1,51E+00",
                    "module": "A4",
                    "scenario": null
                },
                {
                    "value": "2,29E-01",
                    "module": "A5",
                    "scenario": null
                },
                {
                    "value": "4,55E-01",
                    "module": "C1",
                    "scenario": null
                },
                {
                    "value": "1,51E+00",
                    "module": "C2",
                    "scenario": null
                },
                {
                    "value": "5,64E+00",
                    "module": "C3",
                    "scenario": null
                },
                {
                    "value": "5,12E-01",
                    "module": "C4",
                    "scenario": null
                },
                {
                    "value": "-9,68E+00",
                    "module": "D",
                    "scenario": null
                }
            ]
        },
        {
            "parameter": "PERM",
            "values": [
                {
                    "value": "2,88E-01",
                    "module": "A1",
                    "scenario": null
                },
                {
                    "value": "0,00E+00",
                    "module": "A2",
                    "scenario": null
                },
                {
                    "value": "0,00E+00",
                    "module": "A3",
                    "scenario": null
                },
                {
                    "value": "0,00E+00",
                    "module": "A4",
                    "scenario": null
                },
                {
                    "value": "0,00E+00",
                    "module": "A5",
                    "scenario": null
                },
                {
                    "value": "0,00E+00",
                    "module": "C1",
                    "scenario": null
                },
                {
                    "value": "0,00E+00",
                    "module": "C2",
                    "scenario": null
                },
                {
                    "value": "0,00E+00",
                    "module": "C3",
                    "scenario": null
                },
                {
                    "value": "0,00E+00",
                    "module": "C4",
                    "scenario": null
                },
                {
                    "value": "0,00E+00",
                    "module": "D",
                    "scenario": null
                }
            ]
        },
        {
            "parameter": "PERT",
            "values": [
                {
                    "value": "1,21E+02",
                    "module": "A1",
                    "scenario": null
                },
                {
                    "value": "7,12E-01",
                    "module": "A2",
                    "scenario": null
                },
                {
                    "value": "7,17E+01",
                    "module": "A3",
                    "scenario": null
                },
                {
                    "value": "1,51E+00",
                    "module": "A4",
                    "scenario": null
                },
                {
                    "value": "2,29E-01",
                    "module": "A5",
                    "scenario": null
                },
                {
                    "value": "4,55E-01",
                    "module": "C1",
                    "scenario": null
                },
                {
                    "value": "1,51E+00",
                    "module": "C2",
                    "scenario": null
                },
                {
                    "value": "5,64E+00",
                    "module": "C3",
                    "scenario": null
                },
                {
                    "value": "5,12E-01",
                    "module": "C4",
                    "scenario": null
                },
                {
                    "value": "-9,68E+00",
                    "module": "D",
                    "scenario": null
                }
            ]
        },
        {
            "parameter": "PENRE",
            "values": [
                {
                    "value": "8,47E+02",
                    "module": "A1",
                    "scenario": null
                },
                {
                    "value": "5,69E+01",
                    "module": "A2",
                    "scenario": null
                },
                {
                    "value": "1,92E+01",
                    "module": "A3",
                    "scenario": null
                },
                {
                    "value": "1,20E+02",
                    "module": "A4",
                    "scenario": null
                },
                {
                    "value": "4,23E+01",
                    "module": "A5",
                    "scenario": null
                },
                {
                    "value": "8,37E+01",
                    "module": "C1",
                    "scenario": null
                },
                {
                    "value": "1,20E+02",
                    "module": "C2",
                    "scenario": null
                },
                {
                    "value": "1,10E+01",
                    "module": "C3",
                    "scenario": null
                },
                {
                    "value": "3,33E+01",
                    "module": "C4",
                    "scenario": null
                },
                {
                    "value": "-8,40E+01",
                    "module": "D",
                    "scenario": null
                }
            ]
        },
        {
            "parameter": "PENRM",
            "values": [
                {
                    "value": "1,42E+01",
                    "module": "A1",
                    "scenario": null
                },
                {
                    "value": "0,00E+00",
                    "module": "A2",
                    "scenario": null
                },
                {
                    "value": "0,00E+00",
                    "module": "A3",
                    "scenario": null
                },
                {
                    "value": "0,00E+00",
                    "module": "A4",
                    "scenario": null
                },
                {
                    "value": "0,00E+00",
                    "module": "A5",
                    "scenario": null
                },
                {
                    "value": "0,00E+00",
                    "module": "C1",
                    "scenario": null
                },
                {
                    "value": "0,00E+00",
                    "module": "C2",
                    "scenario": null
                },
                {
                    "value": "0,00E+00",
                    "module": "C3",
                    "scenario": null
                },
                {
                    "value": "0,00E+00",
                    "module": "C4",
                    "scenario": null
                },
                {
                    "value": "0,00E+00",
                    "module": "D",
                    "scenario": null
                }
            ]
        },
        {
            "parameter": "PENRT",
            "values": [
                {
                    "value": "8,61E+02",
                    "module": "A1",
                    "scenario": null
                },
                {
                    "value": "5,69E+01",
                    "module": "A2",
                    "scenario": null
                },
                {
                    "value": "1,92E+01",
                    "module": "A3",
                    "scenario": null
                },
                {
                    "value": "1,20E+02",
                    "module": "A4",
                    "scenario": null
                },
                {
                    "value": "4,23E+01",
                    "module": "A5",
                    "scenario": null
                },
                {
                    "value": "8,37E+01",
                    "module": "C1",
                    "scenario": null
                },
                {
                    "value": "1,20E+02",
                    "module": "C2",
                    "scenario": null
                },
                {
                    "value": "1,10E+01",
                    "module": "C3",
                    "scenario": null
                },
                {
                    "value": "3,33E+01",
                    "module": "C4",
                    "scenario": null
                },
                {
                    "value": "-8,40E+01",
                    "module": "D",
                    "scenario": null
                }
            ]
        },
        {
            "parameter": "SM",
            "values": [
                {
                    "value": "8,21E+01",
                    "module": "A1",
                    "scenario": null
                },
                {
                    "value": "0,00E+00",
                    "module": "A2",
                    "scenario": null
                },
                {
                    "value": "0,00E+00",
                    "module": "A3",
                    "scenario": null
                },
                {
                    "value": "0,00E+00",
                    "module": "A4",
                    "scenario": null
                },
                {
                    "value": "0,00E+00",
                    "module": "A5",
                    "scenario": null
                },
                {
                    "value": "0,00E+00",
                    "module": "C1",
                    "scenario": null
                },
                {
                    "value": "0,00E+00",
                    "module": "C2",
                    "scenario": null
                },
                {
                    "value": "0,00E+00",
                    "module": "C3",
                    "scenario": null
                },
                {
                    "value": "0,00E+00",
                    "module": "C4",
                    "scenario": null
                },
                {
                    "value": "0,00E+00",
                    "module": "D",
                    "scenario": null
                }
            ]
        },
        {
            "parameter": "RSF",
            "values": [
                {
                    "value": "5,96E+01",
                    "module": "A1",
                    "scenario": null
                },
                {
                    "value": "2,49E-02",
                    "module": "A2",
                    "scenario": null
                },
                {
                    "value": "6,16E-02",
                    "module": "A3",
                    "scenario": null
                },
                {
                    "value": "5,29E-02",
                    "module": "A4",
                    "scenario": null
                },
                {
                    "value": "5,63E-03",
                    "module": "A5",
                    "scenario": null
                },
                {
                    "value": "5,63E-03",
                    "module": "C1",
                    "scenario": null
                },
                {
                    "value": "5,29E-02",
                    "module": "C2",
                    "scenario": null
                },
                {
                    "value": "0,00E+00",
                    "module": "C3",
                    "scenario": null
                },
                {
                    "value": "1,06E-02",
                    "module": "C4",
                    "scenario": null
                },
                {
                    "value": "1,81E-01",
                    "module": "D",
                    "scenario": null
                }
            ]
        },
        {
            "parameter": "NRSF",
            "values": [
                {
                    "value": "1,31E+02",
                    "module": "A1",
                    "scenario": null
                },
                {
                    "value": "8,31E-02",
                    "module": "A2",
                    "scenario": null
                },
                {
                    "value": "1,70E-01",
                    "module": "A3",
                    "scenario": null
                },
                {
                    "value": "1,77E-01",
                    "module": "A4",
                    "scenario": null
                },
                {
                    "value": "8,29E-02",
                    "module": "A5",
                    "scenario": null
                },
                {
                    "value": "8,29E-02",
                    "module": "C1",
                    "scenario": null
                },
                {
                    "value": "1,77E-01",
                    "module": "C2",
                    "scenario": null
                },
                {
                    "value": "0,00E+00",
                    "module": "C3",
                    "scenario": null
                },
                {
                    "value": "3,04E-02",
                    "module": "C4",
                    "scenario": null
                },
                {
                    "value": "7,86E+00",
                    "module": "D",
                    "scenario": null
                }
            ]
        },
        {
            "parameter": "FW",
            "values": [
                {
                    "value": "9,07E-01",
                    "module": "A1",
                    "scenario": null
                },
                {
                    "value": "6,44E-03",
                    "module": "A2",
                    "scenario": null
                },
                {
                    "value": "5,83E-01",
                    "module": "A3",
                    "scenario": null
                },
                {
                    "value": "1,37E-02",
                    "module": "A4",
                    "scenario": null
                },
                {
                    "value": "2,18E-03",
                    "module": "A5",
                    "scenario": null
                },
                {
                    "value": "4,31E-03",
                    "module": "C1",
                    "scenario": null
                },
                {
                    "value": "1,37E-02",
                    "module": "C2",
                    "scenario": null
                },
                {
                    "value": "1,88E-02",
                    "module": "C3",
                    "scenario": null
                },
                {
                    "value": "3,96E-02",
                    "module": "C4",
                    "scenario": null
                },
                {
                    "value": "-7,23E-01",
                    "module": "D",
                    "scenario": null
                }
            ]
        }
    ],
    "end_of_life_waste": [
        {
            "parameter": "HWD",
            "values": [
                {
                    "value": "2,28E-01",
                    "module": "A1",
                    "scenario": null
                },
                {
                    "value": "3,11E-03",
                    "module": "A2",
                    "scenario": null
                },
                {
                    "value": "1,24E-02",
                    "module": "A3",
                    "scenario": null
                },
                {
                    "value": "6,58E-03",
                    "module": "A4",
                    "scenario": null
                },
                {
                    "value": "1,25E-03",
                    "module": "A5",
                    "scenario": null
                },
                {
                    "value": "2,46E-03",
                    "module": "C1",
                    "scenario": null
                },
                {
                    "value": "6,58E-03",
                    "module": "C2",
                    "scenario": null
                },
                {
                    "value": "1,09E-03",
                    "module": "C3",
                    "scenario": null
                },
                {
                    "value": "0,00E+00",
                    "module": "C4",
                    "scenario": null
                },
                {
                    "value": "-4,40E-02",
                    "module": "D",
                    "scenario": null
                }
            ]
        },
        {
            "parameter": "NHWD",
            "values": [
                {
                    "value": "4,00E+02",
                    "module": "A1",
                    "scenario": null
                },
                {
                    "value": "4,90E+00",
                    "module": "A2",
                    "scenario": null
                },
                {
                    "value": "6,38E+00",
                    "module": "A3",
                    "scenario": null
                },
                {
                    "value": "1,05E+01",
                    "module": "A4",
                    "scenario": null
                },
                {
                    "value": "5,01E-02",
                    "module": "A5",
                    "scenario": null
                },
                {
                    "value": "9,91E-02",
                    "module": "C1",
                    "scenario": null
                },
                {
                    "value": "1,05E+01",
                    "module": "C2",
                    "scenario": null
                },
                {
                    "value": "3,46E-02",
                    "module": "C3",
                    "scenario": null
                },
                {
                    "value": "2,41E+02",
                    "module": "C4",
                    "scenario": null
                },
                {
                    "value": "-3,23E+00",
                    "module": "D",
                    "scenario": null
                }
            ]
        },
        {
            "parameter": "RWD",
            "values": [
                {
                    "value": "1,02E-02",
                    "module": "A1",
                    "scenario": null
                },
                {
                    "value": "3,89E-04",
                    "module": "A2",
                    "scenario": null
                },
                {
                    "value": "1,35E-04",
                    "module": "A3",
                    "scenario": null
                },
                {
                    "value": "8,21E-04",
                    "module": "A4",
                    "scenario": null
                },
                {
                    "value": "2,94E-04",
                    "module": "A5",
                    "scenario": null
                },
                {
                    "value": "5,81E-04",
                    "module": "C1",
                    "scenario": null
                },
                {
                    "value": "8,21E-04",
                    "module": "C2",
                    "scenario": null
                },
                {
                    "value": "1,16E-04",
                    "module": "C3",
                    "scenario": null
                },
                {
                    "value": "0,00E+00",
                    "module": "C4",
                    "scenario": null
                },
                {
                    "value": "-1,32E-04",
                    "module": "D",
                    "scenario": null
                }
            ]
        }
    ],
    "end_of_life_flow": [
        {
            "parameter": "CRU",
            "values": [
                {
                    "value": "2,68E-03",
                    "module": "A1",
                    "scenario": null
                },
                {
                    "value": "0,00E+00",
                    "module": "A2",
                    "scenario": null
                },
                {
                    "value": "0,00E+00",
                    "module": "A3",
                    "scenario": null
                },
                {
                    "value": "0,00E+00",
                    "module": "A4",
                    "scenario": null
                },
                {
                    "value": "0,00E+00",
                    "module": "A5",
                    "scenario": null
                },
                {
                    "value": "0,00E+00",
                    "module": "C1",
                    "scenario": null
                },
                {
                    "value": "0,00E+00",
                    "module": "C2",
                    "scenario": null
                },
                {
                    "value": "0,00E+00",
                    "module": "C3",
                    "scenario": null
                },
                {
                    "value": "0,00E+00",
                    "module": "C4",
                    "scenario": null
                },
                {
                    "value": "0,00E+00",
                    "module": "D",
                    "scenario": null
                }
            ]
        },
        {
            "parameter": "MFR",
            "values": [
                {
                    "value": "0,00E+00",
                    "module": "A1",
                    "scenario": null
                },
                {
                    "value": "0,00E+00",
                    "module": "A2",
                    "scenario": null
                },
                {
                    "value": "5,98E+00",
                    "module": "A3",
                    "scenario": null
                },
                {
                    "value": "0,00E+00",
                    "module": "A4",
                    "scenario": null
                },
                {
                    "value": "0,00E+00",
                    "module": "A5",
                    "scenario": null
                },
                {
                    "value": "0,00E+00",
                    "module": "C1",
                    "scenario": null
                },
                {
                    "value": "0,00E+00",
                    "module": "C2",
                    "scenario": null
                },
                {
                    "value": "5,11E+02",
                    "module": "C3",
                    "scenario": null
                },
                {
                    "value": "0,00E+00",
                    "module": "C4",
                    "scenario": null
                },
                {
                    "value": "0,00E+00",
                    "module": "D",
                    "scenario": null
                }
            ]
        },
        {
            "parameter": "MER",
            "values": [
                {
                    "value": "0,00E+00",
                    "module": "A1",
                    "scenario": null
                },
                {
                    "value": "0,00E+00",
                    "module": "A2",
                    "scenario": null
                },
                {
                    "value": "1,05E-02",
                    "module": "A3",
                    "scenario": null
                },
                {
                    "value": "0,00E+00",
                    "module": "A4",
                    "scenario": null
                },
                {
                    "value": "0,00E+00",
                    "module": "A5",
                    "scenario": null
                },
                {
                    "value": "0,00E+00",
                    "module": "C1",
                    "scenario": null
                },
                {
                    "value": "0,00E+00",
                    "module": "C2",
                    "scenario": null
                },
                {
                    "value": "0,00E+00",
                    "module": "C3",
                    "scenario": null
                },
                {
                    "value": "0,00E+00",
                    "module": "C4",
                    "scenario": null
                },
                {
                    "value": "0,00E+00",
                    "module": "D",
                    "scenario": null
                }
            ]
        },
        {
            "parameter": "EEE",
            "values": [
                {
                    "value": "0,00E+00",
                    "module": "A1",
                    "scenario": null
                },
                {
                    "value": "0,00E+00",
                    "module": "A2",
                    "scenario": null
                },
                {
                    "value": "5,68E-03",
                    "module": "A3",
                    "scenario": null
                },
                {
                    "value": "0,00E+00",
                    "module": "A4",
                    "scenario": null
                },
                {
                    "value": "0,00E+00",
                    "module": "A5",
                    "scenario": null
                },
                {
                    "value": "0,00E+00",
                    "module": "C1",
                    "scenario": null
                },
                {
                    "value": "0,00E+00",
                    "module": "C2",
                    "scenario": null
                },
                {
                    "value": "0,00E+00",
                    "module": "C3",
                    "scenario": null
                },
                {
                    "value": "0,00E+00",
                    "module": "C4",
                    "scenario": null
                },
                {
                    "value": "0,00E+00",
                    "module": "D",
                    "scenario": null
                }
            ]
        },
        {
            "parameter": "EET",
            "values": [
                {
                    "value": "0,00E+00",
                    "module": "A1",
                    "scenario": null
                },
                {
                    "value": "0,00E+00",
                    "module": "A2",
                    "scenario": null
                },
                {
                    "value": "8,59E-02",
                    "module": "A3",
                    "scenario": null
                },
                {
                    "value": "0,00E+00",
                    "module": "A4",
                    "scenario": null
                },
                {
                    "value": "0,00E+00",
                    "module": "A5",
                    "scenario": null
                },
                {
                    "value": "0,00E+00",
                    "module": "C1",
                    "scenario": null
                },
                {
                    "value": "0,00E+00",
                    "module": "C2",
                    "scenario": null
                },
                {
                    "value": "0,00E+00",
                    "module": "C3",
                    "scenario": null
                },
                {
                    "value": "0,00E+00",
                    "module": "C4",
                    "scenario": null
                },
                {
                    "value": "0,00E+00",
                    "module": "D",
                    "scenario": null
                }
            ]
        }
    ]
}