{"product_name":"CCST 62 ACSR 20(24)kV W ","epd_id":"NEPD-3521-2112-EN","declared_unit":{"unit":"m","amount":1},"compliance":["EN 15804","ISO 14025","ISO 21930"],"producer_name":"Elektroskandia Norge AS","environmental_impact":[{"parameter":"GWP-total","unit":"kg CO2-eq","values":[{"value":"1,17E+00","module":"A1-A3","scenario":null},{"value":"4,46E-02","module":"A4","scenario":null},{"value":"4,51E-03","module":"C2","scenario":null},{"value":"3,50E-01","module":"C3","scenario":null},{"value":"4,16E-04","module":"C4","scenario":null},{"value":"-1,27E+00","module":"D","scenario":null}]},{"parameter":"ODP","unit":"kg CFC11-eq","values":[{"value":"9,64E-08","module":"A1-A3","scenario":null},{"value":"8,39E-09","module":"A4","scenario":null},{"value":"8,49E-10","module":"C2","scenario":null},{"value":"3,71E-10","module":"C3","scenario":null},{"value":"5,10E-11","module":"C4","scenario":null},{"value":"-1,06E-07","module":"D","scenario":null}]},{"parameter":"AP","unit":"mol H+-eq","values":[{"value":"5,19E-03","module":"A1-A3","scenario":null},{"value":"1,05E-04","module":"A4","scenario":null},{"value":"1,06E-05","module":"C2","scenario":null},{"value":"3,18E-05","module":"C3","scenario":null},{"value":"1,38E-06","module":"C4","scenario":null},{"value":"-7,35E-03","module":"D","scenario":null}]},{"parameter":"EP","unit":"kg PO_4^3-eq","values":[{"value":"5,16E-04","module":"A1-A3","scenario":null},{"value":"1,38E-05","module":"A4","scenario":null},{"value":"1,39E-06","module":"C2","scenario":null},{"value":"9,69E-06","module":"C3","scenario":null},{"value":"2,38E-07","module":"C4","scenario":null},{"value":"-6,65E-04","module":"D","scenario":null}]},{"parameter":"POCP","unit":"kg NMVOC-eq","values":[{"value":"4,33E-04","module":"A1-A3","scenario":null},{"value":"6,75E-06","module":"A4","scenario":null},{"value":"6,83E-07","module":"C2","scenario":null},{"value":"5,94E-07","module":"C3","scenario":null},{"value":"6,15E-08","module":"C4","scenario":null},{"value":"-6,76E-04","module":"D","scenario":null}]},{"parameter":"ADPE","unit":"kg Sb-eq","values":[{"value":"2,46E-04","module":"A1-A3","scenario":null},{"value":"1,38E-07","module":"A4","scenario":null},{"value":"1,40E-08","module":"C2","scenario":null},{"value":"2,52E-09","module":"C3","scenario":null},{"value":"6,00E-12","module":"C4","scenario":null},{"value":"-2,07E-06","module":"D","scenario":null}]},{"parameter":"ADPF","unit":"MJ","values":[{"value":"1,61E+01","module":"A1-A3","scenario":null},{"value":"6,73E-01","module":"A4","scenario":null},{"value":"6,81E-02","module":"C2","scenario":null},{"value":"2,68E-02","module":"C3","scenario":null},{"value":"4,64E-03","module":"C4","scenario":null},{"value":"-1,36E+01","module":"D","scenario":null}]}],"additional_environmental_impact":[],"resource_use":[{"parameter":"PERE","unit":"MJ","values":[{"value":"9,51E+00","module":"A1-A3","scenario":null},{"value":"9,94E-03","module":"A4","scenario":null},{"value":"1,01E-03","module":"C2","scenario":null},{"value":"2,44E-03","module":"C3","scenario":null},{"value":"1,91E-04","module":"C4","scenario":null},{"value":"-6,85E+00","module":"D","scenario":null}]},{"parameter":"PERM","unit":"","values":[{"value":"0,00E+00","module":"A1-A3","scenario":null},{"value":"0,00E+00","module":"A4","scenario":null},{"value":"0,00E+00","module":"C2","scenario":null},{"value":"0,00E+00","module":"C3","scenario":null},{"value":"0,00E+00","module":"C4","scenario":null},{"value":"0,00E+00","module":"D","scenario":null}]},{"parameter":"PERT","unit":"MJ","values":[{"value":"9,51E+00","module":"A1-A3","scenario":null},{"value":"9,94E-03","module":"A4","scenario":null},{"value":"1,01E-03","module":"C2","scenario":null},{"value":"2,44E-03","module":"C3","scenario":null},{"value":"1,91E-04","module":"C4","scenario":null},{"value":"-6,85E+00","module":"D","scenario":null}]},{"parameter":"PENRE","unit":"MJ","values":[{"value":"1,34E+01","module":"A1-A3","scenario":null},{"value":"6,89E-01","module":"A4","scenario":null},{"value":"6,97E-02","module":"C2","scenario":null},{"value":"2,93E-02","module":"C3","scenario":null},{"value":"4,90E-03","module":"C4","scenario":null},{"value":"-1,68E+01","module":"D","scenario":null}]},{"parameter":"PENRM","unit":"MJ","values":[{"value":"5,39E+00","module":"A1-A3","scenario":null},{"value":"0,00E+00","module":"A4","scenario":null},{"value":"0,00E+00","module":"C2","scenario":null},{"value":"0,00E+00","module":"C3","scenario":null},{"value":"0,00E+00","module":"C4","scenario":null},{"value":"0,00E+00","module":"D","scenario":null}]},{"parameter":"PENRT","unit":"MJ","values":[{"value":"1,87E+01","module":"A1-A3","scenario":null},{"value":"6,89E-01","module":"A4","scenario":null},{"value":"6,97E-02","module":"C2","scenario":null},{"value":"2,93E-02","module":"C3","scenario":null},{"value":"4,90E-03","module":"C4","scenario":null},{"value":"-1,68E+01","module":"D","scenario":null}]},{"parameter":"SM","unit":"kg","values":[{"value":"1,94E-02","module":"A1-A3","scenario":null},{"value":"0,00E+00","module":"A4","scenario":null},{"value":"0,00E+00","module":"C2","scenario":null},{"value":"0,00E+00","module":"C3","scenario":null},{"value":"0,00E+00","module":"C4","scenario":null},{"value":"0,00E+00","module":"D","scenario":null}]},{"parameter":"RSF","unit":"MJ","values":[{"value":"1,72E-02","module":"A1-A3","scenario":null},{"value":"0,00E+00","module":"A4","scenario":null},{"value":"0,00E+00","module":"C2","scenario":null},{"value":"0,00E+00","module":"C3","scenario":null},{"value":"0,00E+00","module":"C4","scenario":null},{"value":"-7,80E-05","module":"D","scenario":null}]},{"parameter":"NRSF","unit":"MJ","values":[{"value":"1,58E-01","module":"A1-A3","scenario":null},{"value":"0,00E+00","module":"A4","scenario":null},{"value":"0,00E+00","module":"C2","scenario":null},{"value":"0,00E+00","module":"C3","scenario":null},{"value":"0,00E+00","module":"C4","scenario":null},{"value":"0,00E+00","module":"D","scenario":null}]},{"parameter":"FW","unit":"m3","values":[{"value":"3,76E-02","module":"A1-A3","scenario":null},{"value":"1,30E-04","module":"A4","scenario":null},{"value":"1,32E-05","module":"C2","scenario":null},{"value":"2,71E-04","module":"C3","scenario":null},{"value":"5,05E-06","module":"C4","scenario":null},{"value":"-6,10E-03","module":"D","scenario":null}]}],"end_of_life_waste":[{"parameter":"HWD","unit":"kg","values":[{"value":"6,87E-03","module":"A1-A3","scenario":null},{"value":"4,06E-07","module":"A4","scenario":null},{"value":"4,11E-08","module":"C2","scenario":null},{"value":"2,47E-07","module":"C3","scenario":null},{"value":"6,30E-09","module":"C4","scenario":null},{"value":"1,21E-03","module":"D","scenario":null}]},{"parameter":"NHWD","unit":"kg","values":[{"value":"3,63E-01","module":"A1-A3","scenario":null},{"value":"3,69E-02","module":"A4","scenario":null},{"value":"3,73E-03","module":"C2","scenario":null},{"value":"1,03E-03","module":"C3","scenario":null},{"value":"2,19E-02","module":"C4","scenario":null},{"value":"-7,02E-01","module":"D","scenario":null}]},{"parameter":"RWD","unit":"kg","values":[{"value":"6,23E-05","module":"A1-A3","scenario":null},{"value":"4,73E-06","module":"A4","scenario":null},{"value":"4,79E-07","module":"C2","scenario":null},{"value":"7,70E-08","module":"C3","scenario":null},{"value":"3,06E-08","module":"C4","scenario":null},{"value":"-6,93E-05","module":"D","scenario":null}]}],"end_of_life_flow":[{"parameter":"CRU","unit":"kg","values":[{"value":"0,00E+00","module":"A1-A3","scenario":null},{"value":"0,00E+00","module":"A4","scenario":null},{"value":"0,00E+00","module":"C2","scenario":null},{"value":"0,00E+00","module":"C3","scenario":null},{"value":"0,00E+00","module":"C4","scenario":null},{"value":"0,00E+00","module":"D","scenario":null}]},{"parameter":"MFR","unit":"kg","values":[{"value":"1,41E-02","module":"A1-A3","scenario":null},{"value":"0,00E+00","module":"A4","scenario":null},{"value":"0,00E+00","module":"C2","scenario":null},{"value":"2,02E-01","module":"C3","scenario":null},{"value":"0,00E+00","module":"C4","scenario":null},{"value":"0,00E+00","module":"D","scenario":null}]},{"parameter":"MER","unit":"kg","values":[{"value":"1,91E-02","module":"A1-A3","scenario":null},{"value":"0,00E+00","module":"A4","scenario":null},{"value":"0,00E+00","module":"C2","scenario":null},{"value":"1,17E-01","module":"C3","scenario":null},{"value":"0,00E+00","module":"C4","scenario":null},{"value":"0,00E+00","module":"D","scenario":null}]},{"parameter":"EEE","unit":"MJ","values":[{"value":"4,18E-03","module":"A1-A3","scenario":null},{"value":"0,00E+00","module":"A4","scenario":null},{"value":"0,00E+00","module":"C2","scenario":null},{"value":"3,96E-01","module":"C3","scenario":null},{"value":"0,00E+00","module":"C4","scenario":null},{"value":"0,00E+00","module":"D","scenario":null}]},{"parameter":"EET","unit":"MJ","values":[{"value":"5,62E-02","module":"A1-A3","scenario":null},{"value":"0,00E+00","module":"A4","scenario":null},{"value":"0,00E+00","module":"C2","scenario":null},{"value":"2,72E+00","module":"C3","scenario":null},{"value":"0,00E+00","module":"C4","scenario":null},{"value":"0,00E+00","module":"D","scenario":null}]}]}