{"product_name":"S70-4 ","epd_id":"NEPD-7814-7493","declared_unit":{"unit":"stk","amount":1},"compliance":["EN 15804+A2","ISO 14025","ISO 21930"],"producer_name":"Lammhults M\u00f6bel AB","environmental_impact":[{"parameter":"GWP-total","unit":"kg CO2-eq","values":[{"value":"9,47E+01","module":"A1-A3","scenario":null},{"value":"1,43E+00","module":"A4","scenario":null},{"value":"5,67E+00","module":"A5","scenario":null},{"value":"5,26E-02","module":"B2","scenario":null},{"value":"0,00E+00","module":"B3","scenario":null},{"value":"0,00E+00","module":"B4","scenario":null},{"value":"0,00E+00","module":"C1","scenario":null},{"value":"1,31E-01","module":"C2","scenario":null},{"value":"9,18E+00","module":"C3","scenario":null},{"value":"8,02E-02","module":"C4","scenario":null},{"value":"-5,36E+00","module":"D","scenario":null}]},{"parameter":"GWP-fossil","unit":"kg CO2-eq","values":[{"value":"9,54E+01","module":"A1-A3","scenario":null},{"value":"1,43E+00","module":"A4","scenario":null},{"value":"6,52E-02","module":"A5","scenario":null},{"value":"4,88E-02","module":"B2","scenario":null},{"value":"0,00E+00","module":"B3","scenario":null},{"value":"0,00E+00","module":"B4","scenario":null},{"value":"0,00E+00","module":"C1","scenario":null},{"value":"1,31E-01","module":"C2","scenario":null},{"value":"6,08E+00","module":"C3","scenario":null},{"value":"8,01E-02","module":"C4","scenario":null},{"value":"-5,29E+00","module":"D","scenario":null}]},{"parameter":"GWP-biogenic","unit":"kg CO2-eq","values":[{"value":"-1,36E+00","module":"A1-A3","scenario":null},{"value":"5,93E-04","module":"A4","scenario":null},{"value":"5,61E+00","module":"A5","scenario":null},{"value":"9,17E-04","module":"B2","scenario":null},{"value":"0,00E+00","module":"B3","scenario":null},{"value":"0,00E+00","module":"B4","scenario":null},{"value":"0,00E+00","module":"C1","scenario":null},{"value":"5,41E-05","module":"C2","scenario":null},{"value":"3,10E+00","module":"C3","scenario":null},{"value":"6,48E-05","module":"C4","scenario":null},{"value":"-1,33E-02","module":"D","scenario":null}]},{"parameter":"GWP-luluc","unit":"kg CO2-eq","values":[{"value":"6,41E-01","module":"A1-A3","scenario":null},{"value":"5,10E-04","module":"A4","scenario":null},{"value":"1,86E-05","module":"A5","scenario":null},{"value":"2,92E-03","module":"B2","scenario":null},{"value":"0,00E+00","module":"B3","scenario":null},{"value":"0,00E+00","module":"B4","scenario":null},{"value":"0,00E+00","module":"C1","scenario":null},{"value":"4,65E-05","module":"C2","scenario":null},{"value":"4,90E-05","module":"C3","scenario":null},{"value":"2,36E-05","module":"C4","scenario":null},{"value":"-5,93E-02","module":"D","scenario":null}]},{"parameter":"ODP","unit":"kg CFC11-eq","values":[{"value":"6,72E-06","module":"A1-A3","scenario":null},{"value":"3,24E-07","module":"A4","scenario":null},{"value":"1,20E-08","module":"A5","scenario":null},{"value":"5,27E-09","module":"B2","scenario":null},{"value":"0,00E+00","module":"B3","scenario":null},{"value":"0,00E+00","module":"B4","scenario":null},{"value":"0,00E+00","module":"C1","scenario":null},{"value":"2,96E-08","module":"C2","scenario":null},{"value":"3,51E-08","module":"C3","scenario":null},{"value":"2,39E-08","module":"C4","scenario":null},{"value":"-2,54E-02","module":"D","scenario":null}]},{"parameter":"AP","unit":"mol H+-eq","values":[{"value":"5,02E-01","module":"A1-A3","scenario":null},{"value":"4,12E-03","module":"A4","scenario":null},{"value":"2,68E-04","module":"A5","scenario":null},{"value":"2,28E-04","module":"B2","scenario":null},{"value":"0,00E+00","module":"B3","scenario":null},{"value":"0,00E+00","module":"B4","scenario":null},{"value":"0,00E+00","module":"C1","scenario":null},{"value":"3,76E-04","module":"C2","scenario":null},{"value":"5,65E-03","module":"C3","scenario":null},{"value":"5,51E-04","module":"C4","scenario":null},{"value":"-3,18E-02","module":"D","scenario":null}]},{"parameter":"POCP","unit":"kg NMVOC-eq","values":[{"value":"3,16E-01","module":"A1-A3","scenario":null},{"value":"3,49E-03","module":"A4","scenario":null},{"value":"2,78E-04","module":"A5","scenario":null},{"value":"1,14E-04","module":"B2","scenario":null},{"value":"0,00E+00","module":"B3","scenario":null},{"value":"0,00E+00","module":"B4","scenario":null},{"value":"0,00E+00","module":"C1","scenario":null},{"value":"3,18E-04","module":"C2","scenario":null},{"value":"7,16E-03","module":"C3","scenario":null},{"value":"6,24E-04","module":"C4","scenario":null},{"value":"-2,31E-02","module":"D","scenario":null}]},{"parameter":"ADPE","unit":"kg Sb-eq","values":[{"value":"1,64E-03","module":"A1-A3","scenario":null},{"value":"3,96E-05","module":"A4","scenario":null},{"value":"1,36E-06","module":"A5","scenario":null},{"value":"7,81E-07","module":"B2","scenario":null},{"value":"0,00E+00","module":"B3","scenario":null},{"value":"0,00E+00","module":"B4","scenario":null},{"value":"0,00E+00","module":"C1","scenario":null},{"value":"3,61E-06","module":"C2","scenario":null},{"value":"1,39E-06","module":"C3","scenario":null},{"value":"1,34E-06","module":"C4","scenario":null},{"value":"-4,30E-05","module":"D","scenario":null}]},{"parameter":"ADPF","unit":"MJ","values":[{"value":"1,46E+03","module":"A1-A3","scenario":null},{"value":"2,17E+01","module":"A4","scenario":null},{"value":"7,96E-01","module":"A5","scenario":null},{"value":"1,30E+00","module":"B2","scenario":null},{"value":"0,00E+00","module":"B3","scenario":null},{"value":"0,00E+00","module":"B4","scenario":null},{"value":"0,00E+00","module":"C1","scenario":null},{"value":"1,98E+00","module":"C2","scenario":null},{"value":"2,93E+00","module":"C3","scenario":null},{"value":"1,78E+00","module":"C4","scenario":null},{"value":"-5,70E+01","module":"D","scenario":null}]},{"parameter":"WDP","unit":"m3 world-eq. Deprived","values":[{"value":"2,50E+04","module":"A1-A3","scenario":null},{"value":"2,09E+01","module":"A4","scenario":null},{"value":"1,12E+00","module":"A5","scenario":null},{"value":"9,96E+01","module":"B2","scenario":null},{"value":"0,00E+00","module":"B3","scenario":null},{"value":"0,00E+00","module":"B4","scenario":null},{"value":"0,00E+00","module":"C1","scenario":null},{"value":"1,91E+00","module":"C2","scenario":null},{"value":"7,99E+00","module":"C3","scenario":null},{"value":"3,83E+00","module":"C4","scenario":null},{"value":"-1,33E+03","module":"D","scenario":null}]},{"parameter":"EP-freshwater","unit":"kg P-eq","values":[{"value":"5,43E-03","module":"A1-A3","scenario":null},{"value":"1,14E-05","module":"A4","scenario":null},{"value":"4,63E-07","module":"A5","scenario":null},{"value":"4,82E-06","module":"B2","scenario":null},{"value":"0,00E+00","module":"B3","scenario":null},{"value":"0,00E+00","module":"B4","scenario":null},{"value":"0,00E+00","module":"C1","scenario":null},{"value":"1,04E-06","module":"C2","scenario":null},{"value":"3,31E-06","module":"C3","scenario":null},{"value":"8,14E-07","module":"C4","scenario":null},{"value":"-2,79E-04","module":"D","scenario":null}]},{"parameter":"EP-marine","unit":"kg N-eq","values":[{"value":"9,18E-02","module":"A1-A3","scenario":null},{"value":"8,14E-04","module":"A4","scenario":null},{"value":"9,69E-05","module":"A5","scenario":null},{"value":"3,83E-05","module":"B2","scenario":null},{"value":"0,00E+00","module":"B3","scenario":null},{"value":"0,00E+00","module":"B4","scenario":null},{"value":"0,00E+00","module":"C1","scenario":null},{"value":"7,43E-05","module":"C2","scenario":null},{"value":"3,09E-03","module":"C3","scenario":null},{"value":"1,96E-04","module":"C4","scenario":null},{"value":"-5,59E-03","module":"D","scenario":null}]},{"parameter":"EP-terrestrial","unit":"mol N-eq.","values":[{"value":"1,03E+00","module":"A1-A3","scenario":null},{"value":"9,11E-03","module":"A4","scenario":null},{"value":"9,58E-04","module":"A5","scenario":null},{"value":"4,85E-04","module":"B2","scenario":null},{"value":"0,00E+00","module":"B3","scenario":null},{"value":"0,00E+00","module":"B4","scenario":null},{"value":"0,00E+00","module":"C1","scenario":null},{"value":"8,31E-04","module":"C2","scenario":null},{"value":"2,99E-02","module":"C3","scenario":null},{"value":"2,17E-03","module":"C4","scenario":null},{"value":"-5,94E-02","module":"D","scenario":null}]},{"parameter":"GWP-IOBC","unit":"kg CO2-eq","values":[{"value":"1,20E+02","module":"A1-A3","scenario":null},{"value":"1,43E+00","module":"A4","scenario":null},{"value":"6,52E-02","module":"A5","scenario":null},{"value":"7,07E-02","module":"B2","scenario":null},{"value":"0,00E+00","module":"B3","scenario":null},{"value":"0,00E+00","module":"B4","scenario":null},{"value":"0,00E+00","module":"C1","scenario":null},{"value":"1,31E-01","module":"C2","scenario":null},{"value":"7,55E+00","module":"C3","scenario":null},{"value":"8,34E-02","module":"C4","scenario":null},{"value":"-6,48E+00","module":"D","scenario":null}]}],"additional_environmental_impact":[{"parameter":"PM","unit":"Disease incidence","values":[{"value":"7,56E-06","module":"A1-A3","scenario":null},{"value":"8,77E-08","module":"A4","scenario":null},{"value":"3,99E-09","module":"A5","scenario":null},{"value":"1,25E-09","module":"B2","scenario":null},{"value":"0,00E+00","module":"B3","scenario":null},{"value":"0,00E+00","module":"B4","scenario":null},{"value":"0,00E+00","module":"C1","scenario":null},{"value":"8,00E-09","module":"C2","scenario":null},{"value":"3,29E-08","module":"C3","scenario":null},{"value":"1,00E-08","module":"C4","scenario":null},{"value":"-5,52E-07","module":"D","scenario":null}]},{"parameter":"ETP-fw","unit":"CTUe","values":[{"value":"3,78E+03","module":"A1-A3","scenario":null},{"value":"1,61E+01","module":"A4","scenario":null},{"value":"1,04E+00","module":"A5","scenario":null},{"value":"1,65E+00","module":"B2","scenario":null},{"value":"0,00E+00","module":"B3","scenario":null},{"value":"0,00E+00","module":"B4","scenario":null},{"value":"0,00E+00","module":"C1","scenario":null},{"value":"1,46E+00","module":"C2","scenario":null},{"value":"3,12E+01","module":"C3","scenario":null},{"value":"1,10E+00","module":"C4","scenario":null},{"value":"-2,03E+02","module":"D","scenario":null}]},{"parameter":"HTP-c","unit":"CTUh","values":[{"value":"2,74E-07","module":"A1-A3","scenario":null},{"value":"0,00E+00","module":"A4","scenario":null},{"value":"3,10E-11","module":"A5","scenario":null},{"value":"4,10E-11","module":"B2","scenario":null},{"value":"0,00E+00","module":"B3","scenario":null},{"value":"0,00E+00","module":"B4","scenario":null},{"value":"0,00E+00","module":"C1","scenario":null},{"value":"0,00E+00","module":"C2","scenario":null},{"value":"7,70E-10","module":"C3","scenario":null},{"value":"4,00E-11","module":"C4","scenario":null},{"value":"-1,87E-08","module":"D","scenario":null}]},{"parameter":"HTP-nc","unit":"CTUh","values":[{"value":"3,60E-06","module":"A1-A3","scenario":null},{"value":"1,75E-08","module":"A4","scenario":null},{"value":"1,30E-09","module":"A5","scenario":null},{"value":"1,06E-09","module":"B2","scenario":null},{"value":"0,00E+00","module":"B3","scenario":null},{"value":"0,00E+00","module":"B4","scenario":null},{"value":"0,00E+00","module":"C1","scenario":null},{"value":"1,60E-09","module":"C2","scenario":null},{"value":"2,02E-08","module":"C3","scenario":null},{"value":"1,11E-09","module":"C4","scenario":null},{"value":"1,64E-07","module":"D","scenario":null}]},{"parameter":"SQP","unit":"-","values":[{"value":"2,05E+03","module":"A1-A3","scenario":null},{"value":"1,51E+01","module":"A4","scenario":null},{"value":"5,86E-01","module":"A5","scenario":null},{"value":"9,85E-01","module":"B2","scenario":null},{"value":"0,00E+00","module":"B3","scenario":null},{"value":"0,00E+00","module":"B4","scenario":null},{"value":"0,00E+00","module":"C1","scenario":null},{"value":"1,38E+00","module":"C2","scenario":null},{"value":"3,77E-01","module":"C3","scenario":null},{"value":"3,88E+00","module":"C4","scenario":null},{"value":"-3,51E+01","module":"D","scenario":null}]},{"parameter":"IRP","unit":"kBq U235-eq","values":[{"value":"9,42E+00","module":"A1-A3","scenario":null},{"value":"9,46E-02","module":"A4","scenario":null},{"value":"3,42E-03","module":"A5","scenario":null},{"value":"2,94E-02","module":"B2","scenario":null},{"value":"0,00E+00","module":"B3","scenario":null},{"value":"0,00E+00","module":"B4","scenario":null},{"value":"0,00E+00","module":"C1","scenario":null},{"value":"8,64E-03","module":"C2","scenario":null},{"value":"5,02E-03","module":"C3","scenario":null},{"value":"7,14E-03","module":"C4","scenario":null},{"value":"-1,57E-01","module":"D","scenario":null}]}],"resource_use":[{"parameter":"PERE","unit":"MJ","values":[{"value":"6,63E+02","module":"A1-A3","scenario":null},{"value":"3,10E-01","module":"A4","scenario":null},{"value":"1,35E-02","module":"A5","scenario":null},{"value":"1,27E+00","module":"B2","scenario":null},{"value":"0,00E+00","module":"B3","scenario":null},{"value":"0,00E+00","module":"B4","scenario":null},{"value":"0,00E+00","module":"C1","scenario":null},{"value":"2,83E-02","module":"C2","scenario":null},{"value":"8,95E-02","module":"C3","scenario":null},{"value":"3,45E-02","module":"C4","scenario":null},{"value":"-4,37E+01","module":"D","scenario":null}]},{"parameter":"PERM","unit":"","values":[{"value":"3,56E+01","module":"A1-A3","scenario":null},{"value":"0,00E+00","module":"A4","scenario":null},{"value":"-2,93E+01","module":"A5","scenario":null},{"value":"0,00E+00","module":"B2","scenario":null},{"value":"0,00E+00","module":"B3","scenario":null},{"value":"0,00E+00","module":"B4","scenario":null},{"value":"0,00E+00","module":"C1","scenario":null},{"value":"0,00E+00","module":"C2","scenario":null},{"value":"-6,31E+00","module":"C3","scenario":null},{"value":"0,00E+00","module":"C4","scenario":null},{"value":"0,00E+00","module":"D","scenario":null}]},{"parameter":"PERT","unit":"MJ","values":[{"value":"6,99E+02","module":"A1-A3","scenario":null},{"value":"3,10E-01","module":"A4","scenario":null},{"value":"-2,93E+01","module":"A5","scenario":null},{"value":"1,27E+00","module":"B2","scenario":null},{"value":"0,00E+00","module":"B3","scenario":null},{"value":"0,00E+00","module":"B4","scenario":null},{"value":"0,00E+00","module":"C1","scenario":null},{"value":"2,83E-02","module":"C2","scenario":null},{"value":"-6,22E+00","module":"C3","scenario":null},{"value":"3,45E-02","module":"C4","scenario":null},{"value":"-4,37E+01","module":"D","scenario":null}]},{"parameter":"PENRE","unit":"MJ","values":[{"value":"1,42E+03","module":"A1-A3","scenario":null},{"value":"2,17E+01","module":"A4","scenario":null},{"value":"7,96E-01","module":"A5","scenario":null},{"value":"1,32E+00","module":"B2","scenario":null},{"value":"0,00E+00","module":"B3","scenario":null},{"value":"0,00E+00","module":"B4","scenario":null},{"value":"0,00E+00","module":"C1","scenario":null},{"value":"1,98E+00","module":"C2","scenario":null},{"value":"2,95E+00","module":"C3","scenario":null},{"value":"1,78E+00","module":"C4","scenario":null},{"value":"-5,70E+01","module":"D","scenario":null}]},{"parameter":"PENRM","unit":"MJ","values":[{"value":"7,25E+01","module":"A1-A3","scenario":null},{"value":"0,00E+00","module":"A4","scenario":null},{"value":"-5,31E+00","module":"A5","scenario":null},{"value":"0,00E+00","module":"B2","scenario":null},{"value":"0,00E+00","module":"B3","scenario":null},{"value":"0,00E+00","module":"B4","scenario":null},{"value":"0,00E+00","module":"C1","scenario":null},{"value":"0,00E+00","module":"C2","scenario":null},{"value":"-6,72E+01","module":"C3","scenario":null},{"value":"0,00E+00","module":"C4","scenario":null},{"value":"0,00E+00","module":"D","scenario":null}]},{"parameter":"PENRT","unit":"MJ","values":[{"value":"1,49E+03","module":"A1-A3","scenario":null},{"value":"2,17E+01","module":"A4","scenario":null},{"value":"-4,51E+00","module":"A5","scenario":null},{"value":"1,32E+00","module":"B2","scenario":null},{"value":"0,00E+00","module":"B3","scenario":null},{"value":"0,00E+00","module":"B4","scenario":null},{"value":"0,00E+00","module":"C1","scenario":null},{"value":"1,98E+00","module":"C2","scenario":null},{"value":"-6,42E+01","module":"C3","scenario":null},{"value":"1,78E+00","module":"C4","scenario":null},{"value":"-5,70E+01","module":"D","scenario":null}]},{"parameter":"SM","unit":"kg","values":[{"value":"2,42E+00","module":"A1-A3","scenario":null},{"value":"0,00E+00","module":"A4","scenario":null},{"value":"0,00E+00","module":"A5","scenario":null},{"value":"0,00E+00","module":"B2","scenario":null},{"value":"0,00E+00","module":"B3","scenario":null},{"value":"0,00E+00","module":"B4","scenario":null},{"value":"0,00E+00","module":"C1","scenario":null},{"value":"0,00E+00","module":"C2","scenario":null},{"value":"0,00E+00","module":"C3","scenario":null},{"value":"0,00E+00","module":"C4","scenario":null},{"value":"0,00E+00","module":"D","scenario":null}]},{"parameter":"RSF","unit":"MJ","values":[{"value":"2,26E+00","module":"A1-A3","scenario":null},{"value":"1,11E-02","module":"A4","scenario":null},{"value":"4,40E-04","module":"A5","scenario":null},{"value":"1,30E-02","module":"B2","scenario":null},{"value":"0,00E+00","module":"B3","scenario":null},{"value":"0,00E+00","module":"B4","scenario":null},{"value":"0,00E+00","module":"C1","scenario":null},{"value":"1,01E-03","module":"C2","scenario":null},{"value":"2,06E-03","module":"C3","scenario":null},{"value":"9,10E-04","module":"C4","scenario":null},{"value":"8,05E-02","module":"D","scenario":null}]},{"parameter":"NRSF","unit":"MJ","values":[{"value":"3,71E+00","module":"A1-A3","scenario":null},{"value":"3,97E-02","module":"A4","scenario":null},{"value":"1,77E-03","module":"A5","scenario":null},{"value":"1,94E-04","module":"B2","scenario":null},{"value":"0,00E+00","module":"B3","scenario":null},{"value":"0,00E+00","module":"B4","scenario":null},{"value":"0,00E+00","module":"C1","scenario":null},{"value":"3,62E-03","module":"C2","scenario":null},{"value":"0,00E+00","module":"C3","scenario":null},{"value":"4,41E-02","module":"C4","scenario":null},{"value":"8,27E-01","module":"D","scenario":null}]},{"parameter":"FW","unit":"m3","values":[{"value":"2,06E+00","module":"A1-A3","scenario":null},{"value":"2,32E-03","module":"A4","scenario":null},{"value":"3,78E-04","module":"A5","scenario":null},{"value":"8,79E-03","module":"B2","scenario":null},{"value":"0,00E+00","module":"B3","scenario":null},{"value":"0,00E+00","module":"B4","scenario":null},{"value":"0,00E+00","module":"C1","scenario":null},{"value":"2,11E-04","module":"C2","scenario":null},{"value":"9,30E-03","module":"C3","scenario":null},{"value":"1,60E-03","module":"C4","scenario":null},{"value":"-1,03E-01","module":"D","scenario":null}]}],"end_of_life_waste":[{"parameter":"HWD","unit":"kg","values":[{"value":"1,28E+00","module":"A1-A3","scenario":null},{"value":"1,12E-03","module":"A4","scenario":null},{"value":"0,00E+00","module":"A5","scenario":null},{"value":"1,56E-04","module":"B2","scenario":null},{"value":"0,00E+00","module":"B3","scenario":null},{"value":"0,00E+00","module":"B4","scenario":null},{"value":"0,00E+00","module":"C1","scenario":null},{"value":"1,02E-04","module":"C2","scenario":null},{"value":"0,00E+00","module":"C3","scenario":null},{"value":"6,86E+00","module":"C4","scenario":null},{"value":"-3,00E-03","module":"D","scenario":null}]},{"parameter":"NHWD","unit":"kg","values":[{"value":"1,99E+01","module":"A1-A3","scenario":null},{"value":"1,05E+00","module":"A4","scenario":null},{"value":"3,45E+00","module":"A5","scenario":null},{"value":"8,28E-03","module":"B2","scenario":null},{"value":"0,00E+00","module":"B3","scenario":null},{"value":"0,00E+00","module":"B4","scenario":null},{"value":"0,00E+00","module":"C1","scenario":null},{"value":"9,61E-02","module":"C2","scenario":null},{"value":"6,00E-02","module":"C3","scenario":null},{"value":"1,04E-01","module":"C4","scenario":null},{"value":"-1,85E+00","module":"D","scenario":null}]},{"parameter":"RWD","unit":"kg","values":[{"value":"1,01E-02","module":"A1-A3","scenario":null},{"value":"1,48E-04","module":"A4","scenario":null},{"value":"0,00E+00","module":"A5","scenario":null},{"value":"1,36E-05","module":"B2","scenario":null},{"value":"0,00E+00","module":"B3","scenario":null},{"value":"0,00E+00","module":"B4","scenario":null},{"value":"0,00E+00","module":"C1","scenario":null},{"value":"1,35E-05","module":"C2","scenario":null},{"value":"0,00E+00","module":"C3","scenario":null},{"value":"1,09E-05","module":"C4","scenario":null},{"value":"-1,46E-04","module":"D","scenario":null}]}],"end_of_life_flow":[{"parameter":"CRU","unit":"kg","values":[{"value":"0,00E+00","module":"A1-A3","scenario":null},{"value":"0,00E+00","module":"A4","scenario":null},{"value":"0,00E+00","module":"A5","scenario":null},{"value":"0,00E+00","module":"B2","scenario":null},{"value":"0,00E+00","module":"B3","scenario":null},{"value":"0,00E+00","module":"B4","scenario":null},{"value":"0,00E+00","module":"C1","scenario":null},{"value":"0,00E+00","module":"C2","scenario":null},{"value":"0,00E+00","module":"C3","scenario":null},{"value":"0,00E+00","module":"C4","scenario":null},{"value":"0,00E+00","module":"D","scenario":null}]},{"parameter":"MFR","unit":"kg","values":[{"value":"8,94E-01","module":"A1-A3","scenario":null},{"value":"0,00E+00","module":"A4","scenario":null},{"value":"3,15E+00","module":"A5","scenario":null},{"value":"0,00E+00","module":"B2","scenario":null},{"value":"0,00E+00","module":"B3","scenario":null},{"value":"0,00E+00","module":"B4","scenario":null},{"value":"0,00E+00","module":"C1","scenario":null},{"value":"0,00E+00","module":"C2","scenario":null},{"value":"2,55E+00","module":"C3","scenario":null},{"value":"0,00E+00","module":"C4","scenario":null},{"value":"0,00E+00","module":"D","scenario":null}]},{"parameter":"MER","unit":"kg","values":[{"value":"1,32E+00","module":"A1-A3","scenario":null},{"value":"0,00E+00","module":"A4","scenario":null},{"value":"1,19E-05","module":"A5","scenario":null},{"value":"0,00E+00","module":"B2","scenario":null},{"value":"0,00E+00","module":"B3","scenario":null},{"value":"0,00E+00","module":"B4","scenario":null},{"value":"0,00E+00","module":"C1","scenario":null},{"value":"0,00E+00","module":"C2","scenario":null},{"value":"1,25E+01","module":"C3","scenario":null},{"value":"0,00E+00","module":"C4","scenario":null},{"value":"0,00E+00","module":"D","scenario":null}]},{"parameter":"EEE","unit":"MJ","values":[{"value":"6,51E-01","module":"A1-A3","scenario":null},{"value":"0,00E+00","module":"A4","scenario":null},{"value":"1,89E-01","module":"A5","scenario":null},{"value":"0,00E+00","module":"B2","scenario":null},{"value":"0,00E+00","module":"B3","scenario":null},{"value":"0,00E+00","module":"B4","scenario":null},{"value":"0,00E+00","module":"C1","scenario":null},{"value":"0,00E+00","module":"C2","scenario":null},{"value":"4,01E+00","module":"C3","scenario":null},{"value":"0,00E+00","module":"C4","scenario":null},{"value":"0,00E+00","module":"D","scenario":null}]},{"parameter":"EET","unit":"MJ","values":[{"value":"9,85E+00","module":"A1-A3","scenario":null},{"value":"0,00E+00","module":"A4","scenario":null},{"value":"2,86E+00","module":"A5","scenario":null},{"value":"0,00E+00","module":"B2","scenario":null},{"value":"0,00E+00","module":"B3","scenario":null},{"value":"0,00E+00","module":"B4","scenario":null},{"value":"0,00E+00","module":"C1","scenario":null},{"value":"0,00E+00","module":"C2","scenario":null},{"value":"6,07E+01","module":"C3","scenario":null},{"value":"0,00E+00","module":"C4","scenario":null},{"value":"0,00E+00","module":"D","scenario":null}]}]}