{"product_name":"Namsen 600 Outlet","epd_id":"NEPD-8271-7943","declared_unit":{"unit":"stk","amount":1},"compliance":["EN 15804+A2","ISO 14025","ISO 21930"],"producer_name":"SG Armaturen AS","environmental_impact":[{"parameter":"GWP-total","unit":"kg CO2-eq","values":[{"value":"1,20E+01","module":"A1","scenario":null},{"value":"1,02E-02","module":"A2","scenario":null},{"value":"5,23E-01","module":"A3","scenario":null},{"value":"5,72E-01","module":"A4","scenario":null},{"value":"2,85E-01","module":"A5","scenario":null},{"value":"9,96E+00","module":"B6","scenario":null},{"value":"0,00E+00","module":"C1","scenario":null},{"value":"6,91E-02","module":"C2","scenario":null},{"value":"3,07E-01","module":"C3","scenario":null},{"value":"2,31E-02","module":"C4","scenario":null},{"value":"-4,02E-01","module":"D","scenario":null},{"value":"1,25E+01","module":"A1A3","scenario":null}]},{"parameter":"GWP-fossil","unit":"kg CO2-eq","values":[{"value":"1,21E+01","module":"A1","scenario":null},{"value":"1,02E-02","module":"A2","scenario":null},{"value":"5,23E-01","module":"A3","scenario":null},{"value":"5,72E-01","module":"A4","scenario":null},{"value":"2,69E-03","module":"A5","scenario":null},{"value":"9,66E+00","module":"B6","scenario":null},{"value":"0,00E+00","module":"C1","scenario":null},{"value":"6,91E-02","module":"C2","scenario":null},{"value":"3,07E-01","module":"C3","scenario":null},{"value":"2,30E-02","module":"C4","scenario":null},{"value":"-3,99E-01","module":"D","scenario":null},{"value":"1,26E+01","module":"A1A3","scenario":null}]},{"parameter":"GWP-biogenic","unit":"kg CO2-eq","values":[{"value":"-1,07E-01","module":"A1","scenario":null},{"value":"3,97E-06","module":"A2","scenario":null},{"value":"1,30E-04","module":"A3","scenario":null},{"value":"2,03E-04","module":"A4","scenario":null},{"value":"2,82E-01","module":"A5","scenario":null},{"value":"2,67E-01","module":"B6","scenario":null},{"value":"0,00E+00","module":"C1","scenario":null},{"value":"2,69E-05","module":"C2","scenario":null},{"value":"1,24E-04","module":"C3","scenario":null},{"value":"8,02E-06","module":"C4","scenario":null},{"value":"-1,73E-03","module":"D","scenario":null},{"value":"-1,06E-01","module":"A1A3","scenario":null}]},{"parameter":"GWP-luluc","unit":"kg CO2-eq","values":[{"value":"1,93E-02","module":"A1","scenario":null},{"value":"3,72E-06","module":"A2","scenario":null},{"value":"8,24E-05","module":"A3","scenario":null},{"value":"2,85E-04","module":"A4","scenario":null},{"value":"8,91E-07","module":"A5","scenario":null},{"value":"3,98E-02","module":"B6","scenario":null},{"value":"0,00E+00","module":"C1","scenario":null},{"value":"2,53E-05","module":"C2","scenario":null},{"value":"1,10E-04","module":"C3","scenario":null},{"value":"7,10E-05","module":"C4","scenario":null},{"value":"-1,21E-03","module":"D","scenario":null},{"value":"1,94E-02","module":"A1A3","scenario":null}]},{"parameter":"ODP","unit":"kg CFC11-eq","values":[{"value":"6,78E-06","module":"A1","scenario":null},{"value":"2,21E-09","module":"A2","scenario":null},{"value":"7,66E-09","module":"A3","scenario":null},{"value":"1,26E-07","module":"A4","scenario":null},{"value":"5,69E-10","module":"A5","scenario":null},{"value":"6,62E-07","module":"B6","scenario":null},{"value":"0,00E+00","module":"C1","scenario":null},{"value":"1,50E-08","module":"C2","scenario":null},{"value":"3,24E-09","module":"C3","scenario":null},{"value":"1,52E-09","module":"C4","scenario":null},{"value":"-1,12E-03","module":"D","scenario":null},{"value":"6,79E-06","module":"A1A3","scenario":null}]},{"parameter":"AP","unit":"mol H+-eq","values":[{"value":"1,33E-01","module":"A1","scenario":null},{"value":"3,05E-05","module":"A2","scenario":null},{"value":"2,73E-03","module":"A3","scenario":null},{"value":"8,81E-03","module":"A4","scenario":null},{"value":"1,28E-05","module":"A5","scenario":null},{"value":"7,55E-02","module":"B6","scenario":null},{"value":"0,00E+00","module":"C1","scenario":null},{"value":"2,07E-04","module":"C2","scenario":null},{"value":"2,80E-04","module":"C3","scenario":null},{"value":"6,70E-05","module":"C4","scenario":null},{"value":"-4,66E-02","module":"D","scenario":null},{"value":"1,36E-01","module":"A1A3","scenario":null}]},{"parameter":"POCP","unit":"kg NMVOC-eq","values":[{"value":"5,47E-02","module":"A1","scenario":null},{"value":"2,51E-05","module":"A2","scenario":null},{"value":"1,64E-03","module":"A3","scenario":null},{"value":"6,38E-03","module":"A4","scenario":null},{"value":"1,31E-05","module":"A5","scenario":null},{"value":"2,90E-02","module":"B6","scenario":null},{"value":"0,00E+00","module":"C1","scenario":null},{"value":"1,70E-04","module":"C2","scenario":null},{"value":"1,88E-04","module":"C3","scenario":null},{"value":"7,61E-05","module":"C4","scenario":null},{"value":"-8,18E-03","module":"D","scenario":null},{"value":"5,64E-02","module":"A1A3","scenario":null}]},{"parameter":"ADPE","unit":"kg Sb-eq","values":[{"value":"8,67E-03","module":"A1","scenario":null},{"value":"2,73E-07","module":"A2","scenario":null},{"value":"1,62E-06","module":"A3","scenario":null},{"value":"1,09E-05","module":"A4","scenario":null},{"value":"6,56E-08","module":"A5","scenario":null},{"value":"7,20E-04","module":"B6","scenario":null},{"value":"0,00E+00","module":"C1","scenario":null},{"value":"1,85E-06","module":"C2","scenario":null},{"value":"3,12E-07","module":"C3","scenario":null},{"value":"7,50E-08","module":"C4","scenario":null},{"value":"-7,77E-04","module":"D","scenario":null},{"value":"8,67E-03","module":"A1A3","scenario":null}]},{"parameter":"ADPF","unit":"MJ","values":[{"value":"1,49E+02","module":"A1","scenario":null},{"value":"1,50E-01","module":"A2","scenario":null},{"value":"4,63E+00","module":"A3","scenario":null},{"value":"8,07E+00","module":"A4","scenario":null},{"value":"3,77E-02","module":"A5","scenario":null},{"value":"1,32E+02","module":"B6","scenario":null},{"value":"0,00E+00","module":"C1","scenario":null},{"value":"1,02E+00","module":"C2","scenario":null},{"value":"6,04E-01","module":"C3","scenario":null},{"value":"1,76E-01","module":"C4","scenario":null},{"value":"-5,61E+00","module":"D","scenario":null},{"value":"1,54E+02","module":"A1A3","scenario":null}]},{"parameter":"WDP","unit":"m3 world-eq. Deprived","values":[{"value":"2,81E+02","module":"A1","scenario":null},{"value":"4,91E-02","module":"A2","scenario":null},{"value":"7,54E-01","module":"A3","scenario":null},{"value":"5,35E+00","module":"A4","scenario":null},{"value":"4,78E-02","module":"A5","scenario":null},{"value":"2,30E+04","module":"B6","scenario":null},{"value":"0,00E+00","module":"C1","scenario":null},{"value":"3,33E-01","module":"C2","scenario":null},{"value":"3,99E+00","module":"C3","scenario":null},{"value":"1,95E+00","module":"C4","scenario":null},{"value":"-1,87E+01","module":"D","scenario":null},{"value":"2,81E+02","module":"A1A3","scenario":null}]},{"parameter":"EP-freshwater","unit":"kg P-eq","values":[{"value":"1,84E-03","module":"A1","scenario":null},{"value":"9,55E-08","module":"A2","scenario":null},{"value":"1,16E-05","module":"A3","scenario":null},{"value":"3,65E-06","module":"A4","scenario":null},{"value":"2,21E-08","module":"A5","scenario":null},{"value":"6,95E-04","module":"B6","scenario":null},{"value":"0,00E+00","module":"C1","scenario":null},{"value":"6,48E-07","module":"C2","scenario":null},{"value":"2,18E-06","module":"C3","scenario":null},{"value":"4,14E-07","module":"C4","scenario":null},{"value":"-2,76E-04","module":"D","scenario":null},{"value":"1,85E-03","module":"A1A3","scenario":null}]},{"parameter":"EP-marine","unit":"kg N-eq","values":[{"value":"1,48E-02","module":"A1","scenario":null},{"value":"6,00E-06","module":"A2","scenario":null},{"value":"5,64E-04","module":"A3","scenario":null},{"value":"2,12E-03","module":"A4","scenario":null},{"value":"4,22E-06","module":"A5","scenario":null},{"value":"8,29E-03","module":"B6","scenario":null},{"value":"0,00E+00","module":"C1","scenario":null},{"value":"4,07E-05","module":"C2","scenario":null},{"value":"6,60E-05","module":"C3","scenario":null},{"value":"3,11E-05","module":"C4","scenario":null},{"value":"-2,08E-03","module":"D","scenario":null},{"value":"1,53E-02","module":"A1A3","scenario":null}]},{"parameter":"EP-terrestrial","unit":"mol N-eq.","values":[{"value":"1,71E-01","module":"A1","scenario":null},{"value":"6,71E-05","module":"A2","scenario":null},{"value":"6,21E-03","module":"A3","scenario":null},{"value":"2,36E-02","module":"A4","scenario":null},{"value":"4,57E-05","module":"A5","scenario":null},{"value":"1,08E-01","module":"B6","scenario":null},{"value":"0,00E+00","module":"C1","scenario":null},{"value":"4,55E-04","module":"C2","scenario":null},{"value":"7,18E-04","module":"C3","scenario":null},{"value":"2,01E-04","module":"C4","scenario":null},{"value":"-3,05E-02","module":"D","scenario":null},{"value":"1,77E-01","module":"A1A3","scenario":null}]},{"parameter":"GWP-IOBC","unit":"kg CO2-eq","values":[{"value":"1,22E+01","module":"A1","scenario":null},{"value":"1,02E-02","module":"A2","scenario":null},{"value":"4,94E-01","module":"A3","scenario":null},{"value":"5,72E-01","module":"A4","scenario":null},{"value":"2,69E-03","module":"A5","scenario":null},{"value":"9,94E+00","module":"B6","scenario":null},{"value":"0,00E+00","module":"C1","scenario":null},{"value":"6,91E-02","module":"C2","scenario":null},{"value":"3,07E-01","module":"C3","scenario":null},{"value":"2,40E-02","module":"C4","scenario":null},{"value":"-2,56E-01","module":"D","scenario":null},{"value":"1,27E+01","module":"A1A3","scenario":null}]}],"additional_environmental_impact":[{"parameter":"PM","unit":"Disease incidence","values":[{"value":"7,56E-07","module":"A1","scenario":null},{"value":"6,55E-10","module":"A2","scenario":null},{"value":"3,69E-08","module":"A3","scenario":null},{"value":"2,02E-08","module":"A4","scenario":null},{"value":"1,88E-10","module":"A5","scenario":null},{"value":"5,41E-07","module":"B6","scenario":null},{"value":"0,00E+00","module":"C1","scenario":null},{"value":"4,46E-09","module":"C2","scenario":null},{"value":"1,83E-09","module":"C3","scenario":null},{"value":"1,22E-09","module":"C4","scenario":null},{"value":"-8,74E-08","module":"D","scenario":null},{"value":"7,93E-07","module":"A1A3","scenario":null}]},{"parameter":"ETP-fw","unit":"CTUe","values":[{"value":"1,24E+03","module":"A1","scenario":null},{"value":"1,22E-01","module":"A2","scenario":null},{"value":"1,36E+01","module":"A3","scenario":null},{"value":"5,50E+00","module":"A4","scenario":null},{"value":"5,02E-02","module":"A5","scenario":null},{"value":"6,01E+02","module":"B6","scenario":null},{"value":"0,00E+00","module":"C1","scenario":null},{"value":"8,27E-01","module":"C2","scenario":null},{"value":"1,45E+00","module":"C3","scenario":null},{"value":"1,21E+02","module":"C4","scenario":null},{"value":"-3,69E+02","module":"D","scenario":null},{"value":"1,26E+03","module":"A1A3","scenario":null}]},{"parameter":"HTP-c","unit":"CTUh","values":[{"value":"3,03E-08","module":"A1","scenario":null},{"value":"0,00E+00","module":"A2","scenario":null},{"value":"1,47E-10","module":"A3","scenario":null},{"value":"0,00E+00","module":"A4","scenario":null},{"value":"2,00E-12","module":"A5","scenario":null},{"value":"2,87E-08","module":"B6","scenario":null},{"value":"0,00E+00","module":"C1","scenario":null},{"value":"0,00E+00","module":"C2","scenario":null},{"value":"4,72E-10","module":"C3","scenario":null},{"value":"3,90E-11","module":"C4","scenario":null},{"value":"-2,66E-09","module":"D","scenario":null},{"value":"3,05E-08","module":"A1A3","scenario":null}]},{"parameter":"HTP-nc","unit":"CTUh","values":[{"value":"1,48E-06","module":"A1","scenario":null},{"value":"1,16E-10","module":"A2","scenario":null},{"value":"6,41E-09","module":"A3","scenario":null},{"value":"4,03E-09","module":"A4","scenario":null},{"value":"6,30E-11","module":"A5","scenario":null},{"value":"6,75E-07","module":"B6","scenario":null},{"value":"0,00E+00","module":"C1","scenario":null},{"value":"8,12E-10","module":"C2","scenario":null},{"value":"2,77E-08","module":"C3","scenario":null},{"value":"3,57E-10","module":"C4","scenario":null},{"value":"-3,02E-07","module":"D","scenario":null},{"value":"1,48E-06","module":"A1A3","scenario":null}]},{"parameter":"SQP","unit":"-","values":[{"value":"4,36E+01","module":"A1","scenario":null},{"value":"1,03E-01","module":"A2","scenario":null},{"value":"9,80E-01","module":"A3","scenario":null},{"value":"3,90E+00","module":"A4","scenario":null},{"value":"2,53E-02","module":"A5","scenario":null},{"value":"6,64E+01","module":"B6","scenario":null},{"value":"0,00E+00","module":"C1","scenario":null},{"value":"6,99E-01","module":"C2","scenario":null},{"value":"1,18E-01","module":"C3","scenario":null},{"value":"4,26E-01","module":"C4","scenario":null},{"value":"-7,82E+00","module":"D","scenario":null},{"value":"4,47E+01","module":"A1A3","scenario":null}]},{"parameter":"IRP","unit":"kBq U235-eq","values":[{"value":"4,73E-01","module":"A1","scenario":null},{"value":"6,25E-04","module":"A2","scenario":null},{"value":"4,00E-03","module":"A3","scenario":null},{"value":"3,50E-02","module":"A4","scenario":null},{"value":"1,61E-04","module":"A5","scenario":null},{"value":"2,39E+00","module":"B6","scenario":null},{"value":"0,00E+00","module":"C1","scenario":null},{"value":"4,24E-03","module":"C2","scenario":null},{"value":"2,83E-03","module":"C3","scenario":null},{"value":"6,82E-04","module":"C4","scenario":null},{"value":"-2,46E-02","module":"D","scenario":null},{"value":"4,77E-01","module":"A1A3","scenario":null}]}],"resource_use":[{"parameter":"PERE","unit":"MJ","values":[{"value":"1,65E+01","module":"A1","scenario":null},{"value":"1,70E-03","module":"A2","scenario":null},{"value":"4,66E-01","module":"A3","scenario":null},{"value":"9,17E-02","module":"A4","scenario":null},{"value":"6,20E-04","module":"A5","scenario":null},{"value":"1,71E+03","module":"B6","scenario":null},{"value":"0,00E+00","module":"C1","scenario":null},{"value":"1,15E-02","module":"C2","scenario":null},{"value":"7,51E-02","module":"C3","scenario":null},{"value":"4,07E-02","module":"C4","scenario":null},{"value":"-2,19E+00","module":"D","scenario":null},{"value":"1,70E+01","module":"A1A3","scenario":null}]},{"parameter":"PERM","unit":"","values":[{"value":"1,02E+00","module":"A1","scenario":null},{"value":"0,00E+00","module":"A2","scenario":null},{"value":"0,00E+00","module":"A3","scenario":null},{"value":"0,00E+00","module":"A4","scenario":null},{"value":"-1,02E+00","module":"A5","scenario":null},{"value":"0,00E+00","module":"B6","scenario":null},{"value":"0,00E+00","module":"C1","scenario":null},{"value":"0,00E+00","module":"C2","scenario":null},{"value":"0,00E+00","module":"C3","scenario":null},{"value":"0,00E+00","module":"C4","scenario":null},{"value":"0,00E+00","module":"D","scenario":null},{"value":"1,02E+00","module":"A1A3","scenario":null}]},{"parameter":"PERT","unit":"MJ","values":[{"value":"1,75E+01","module":"A1","scenario":null},{"value":"1,70E-03","module":"A2","scenario":null},{"value":"4,66E-01","module":"A3","scenario":null},{"value":"9,17E-02","module":"A4","scenario":null},{"value":"-1,02E+00","module":"A5","scenario":null},{"value":"1,71E+03","module":"B6","scenario":null},{"value":"0,00E+00","module":"C1","scenario":null},{"value":"1,15E-02","module":"C2","scenario":null},{"value":"7,51E-02","module":"C3","scenario":null},{"value":"4,07E-02","module":"C4","scenario":null},{"value":"-2,19E+00","module":"D","scenario":null},{"value":"1,80E+01","module":"A1A3","scenario":null}]},{"parameter":"PENRE","unit":"MJ","values":[{"value":"1,45E+02","module":"A1","scenario":null},{"value":"1,50E-01","module":"A2","scenario":null},{"value":"4,63E+00","module":"A3","scenario":null},{"value":"8,08E+00","module":"A4","scenario":null},{"value":"3,77E-02","module":"A5","scenario":null},{"value":"1,32E+02","module":"B6","scenario":null},{"value":"0,00E+00","module":"C1","scenario":null},{"value":"1,02E+00","module":"C2","scenario":null},{"value":"6,05E-01","module":"C3","scenario":null},{"value":"1,76E-01","module":"C4","scenario":null},{"value":"-5,61E+00","module":"D","scenario":null},{"value":"1,50E+02","module":"A1A3","scenario":null}]},{"parameter":"PENRM","unit":"MJ","values":[{"value":"5,55E+00","module":"A1","scenario":null},{"value":"0,00E+00","module":"A2","scenario":null},{"value":"0,00E+00","module":"A3","scenario":null},{"value":"0,00E+00","module":"A4","scenario":null},{"value":"0,00E+00","module":"A5","scenario":null},{"value":"0,00E+00","module":"B6","scenario":null},{"value":"0,00E+00","module":"C1","scenario":null},{"value":"0,00E+00","module":"C2","scenario":null},{"value":"-6,18E+00","module":"C3","scenario":null},{"value":"0,00E+00","module":"C4","scenario":null},{"value":"0,00E+00","module":"D","scenario":null},{"value":"5,55E+00","module":"A1A3","scenario":null}]},{"parameter":"PENRT","unit":"MJ","values":[{"value":"1,50E+02","module":"A1","scenario":null},{"value":"1,50E-01","module":"A2","scenario":null},{"value":"4,63E+00","module":"A3","scenario":null},{"value":"8,08E+00","module":"A4","scenario":null},{"value":"3,77E-02","module":"A5","scenario":null},{"value":"1,32E+02","module":"B6","scenario":null},{"value":"0,00E+00","module":"C1","scenario":null},{"value":"1,02E+00","module":"C2","scenario":null},{"value":"-5,57E+00","module":"C3","scenario":null},{"value":"1,76E-01","module":"C4","scenario":null},{"value":"-5,61E+00","module":"D","scenario":null},{"value":"1,55E+02","module":"A1A3","scenario":null}]},{"parameter":"SM","unit":"kg","values":[{"value":"1,03E+00","module":"A1","scenario":null},{"value":"0,00E+00","module":"A2","scenario":null},{"value":"0,00E+00","module":"A3","scenario":null},{"value":"0,00E+00","module":"A4","scenario":null},{"value":"0,00E+00","module":"A5","scenario":null},{"value":"0,00E+00","module":"B6","scenario":null},{"value":"0,00E+00","module":"C1","scenario":null},{"value":"0,00E+00","module":"C2","scenario":null},{"value":"0,00E+00","module":"C3","scenario":null},{"value":"7,99E-04","module":"C4","scenario":null},{"value":"3,29E-02","module":"D","scenario":null},{"value":"1,03E+00","module":"A1A3","scenario":null}]},{"parameter":"RSF","unit":"MJ","values":[{"value":"1,57E-01","module":"A1","scenario":null},{"value":"3,33E-05","module":"A2","scenario":null},{"value":"4,09E-04","module":"A3","scenario":null},{"value":"3,02E-03","module":"A4","scenario":null},{"value":"2,06E-05","module":"A5","scenario":null},{"value":"1,34E+00","module":"B6","scenario":null},{"value":"0,00E+00","module":"C1","scenario":null},{"value":"2,26E-04","module":"C2","scenario":null},{"value":"1,51E-03","module":"C3","scenario":null},{"value":"2,76E-04","module":"C4","scenario":null},{"value":"-3,39E-03","module":"D","scenario":null},{"value":"1,58E-01","module":"A1A3","scenario":null}]},{"parameter":"NRSF","unit":"MJ","values":[{"value":"1,23E-02","module":"A1","scenario":null},{"value":"2,83E-04","module":"A2","scenario":null},{"value":"3,85E-03","module":"A3","scenario":null},{"value":"1,62E-02","module":"A4","scenario":null},{"value":"8,48E-05","module":"A5","scenario":null},{"value":"3,34E+00","module":"B6","scenario":null},{"value":"0,00E+00","module":"C1","scenario":null},{"value":"1,92E-03","module":"C2","scenario":null},{"value":"-2,77E-05","module":"C3","scenario":null},{"value":"6,96E-03","module":"C4","scenario":null},{"value":"-2,56E-01","module":"D","scenario":null},{"value":"1,64E-02","module":"A1A3","scenario":null}]},{"parameter":"FW","unit":"m3","values":[{"value":"1,20E-01","module":"A1","scenario":null},{"value":"1,68E-05","module":"A2","scenario":null},{"value":"1,26E-02","module":"A3","scenario":null},{"value":"6,94E-04","module":"A4","scenario":null},{"value":"1,78E-05","module":"A5","scenario":null},{"value":"1,28E+01","module":"B6","scenario":null},{"value":"0,00E+00","module":"C1","scenario":null},{"value":"1,14E-04","module":"C2","scenario":null},{"value":"6,61E-04","module":"C3","scenario":null},{"value":"1,62E-04","module":"C4","scenario":null},{"value":"-8,30E-03","module":"D","scenario":null},{"value":"1,33E-01","module":"A1A3","scenario":null}]}],"end_of_life_waste":[{"parameter":"HWD","unit":"kg","values":[{"value":"5,57E-02","module":"A1","scenario":null},{"value":"1,36E-05","module":"A2","scenario":null},{"value":"6,39E-04","module":"A3","scenario":null},{"value":"3,94E-04","module":"A4","scenario":null},{"value":"0,00E+00","module":"A5","scenario":null},{"value":"8,46E-02","module":"B6","scenario":null},{"value":"0,00E+00","module":"C1","scenario":null},{"value":"9,22E-05","module":"C2","scenario":null},{"value":"1,34E-05","module":"C3","scenario":null},{"value":"4,44E-02","module":"C4","scenario":null},{"value":"-2,01E-03","module":"D","scenario":null},{"value":"5,63E-02","module":"A1A3","scenario":null}]},{"parameter":"NHWD","unit":"kg","values":[{"value":"1,68E+00","module":"A1","scenario":null},{"value":"7,22E-03","module":"A2","scenario":null},{"value":"4,32E-02","module":"A3","scenario":null},{"value":"2,49E-01","module":"A4","scenario":null},{"value":"1,67E-01","module":"A5","scenario":null},{"value":"1,02E+01","module":"B6","scenario":null},{"value":"0,00E+00","module":"C1","scenario":null},{"value":"4,90E-02","module":"C2","scenario":null},{"value":"1,82E-02","module":"C3","scenario":null},{"value":"3,06E-01","module":"C4","scenario":null},{"value":"-6,38E-02","module":"D","scenario":null},{"value":"1,73E+00","module":"A1A3","scenario":null}]},{"parameter":"RWD","unit":"kg","values":[{"value":"3,75E-04","module":"A1","scenario":null},{"value":"9,87E-07","module":"A2","scenario":null},{"value":"3,54E-06","module":"A3","scenario":null},{"value":"5,54E-05","module":"A4","scenario":null},{"value":"0,00E+00","module":"A5","scenario":null},{"value":"1,18E-03","module":"B6","scenario":null},{"value":"0,00E+00","module":"C1","scenario":null},{"value":"6,70E-06","module":"C2","scenario":null},{"value":"6,76E-07","module":"C3","scenario":null},{"value":"6,16E-07","module":"C4","scenario":null},{"value":"-2,12E-05","module":"D","scenario":null},{"value":"3,79E-04","module":"A1A3","scenario":null}]}],"end_of_life_flow":[{"parameter":"CRU","unit":"kg","values":[{"value":"0,00E+00","module":"A1","scenario":null},{"value":"0,00E+00","module":"A2","scenario":null},{"value":"0,00E+00","module":"A3","scenario":null},{"value":"0,00E+00","module":"A4","scenario":null},{"value":"0,00E+00","module":"A5","scenario":null},{"value":"0,00E+00","module":"B6","scenario":null},{"value":"0,00E+00","module":"C1","scenario":null},{"value":"0,00E+00","module":"C2","scenario":null},{"value":"0,00E+00","module":"C3","scenario":null},{"value":"0,00E+00","module":"C4","scenario":null},{"value":"0,00E+00","module":"D","scenario":null},{"value":"0,00E+00","module":"A1A3","scenario":null}]},{"parameter":"MFR","unit":"kg","values":[{"value":"0,00E+00","module":"A1","scenario":null},{"value":"0,00E+00","module":"A2","scenario":null},{"value":"1,38E-02","module":"A3","scenario":null},{"value":"0,00E+00","module":"A4","scenario":null},{"value":"1,55E-01","module":"A5","scenario":null},{"value":"0,00E+00","module":"B6","scenario":null},{"value":"0,00E+00","module":"C1","scenario":null},{"value":"0,00E+00","module":"C2","scenario":null},{"value":"7,01E-01","module":"C3","scenario":null},{"value":"9,68E-06","module":"C4","scenario":null},{"value":"-1,32E-03","module":"D","scenario":null},{"value":"1,38E-02","module":"A1A3","scenario":null}]},{"parameter":"MER","unit":"kg","values":[{"value":"0,00E+00","module":"A1","scenario":null},{"value":"0,00E+00","module":"A2","scenario":null},{"value":"2,97E-03","module":"A3","scenario":null},{"value":"0,00E+00","module":"A4","scenario":null},{"value":"3,71E-04","module":"A5","scenario":null},{"value":"0,00E+00","module":"B6","scenario":null},{"value":"0,00E+00","module":"C1","scenario":null},{"value":"0,00E+00","module":"C2","scenario":null},{"value":"1,08E-01","module":"C3","scenario":null},{"value":"2,37E-07","module":"C4","scenario":null},{"value":"-1,73E-04","module":"D","scenario":null},{"value":"2,97E-03","module":"A1A3","scenario":null}]},{"parameter":"EEE","unit":"MJ","values":[{"value":"0,00E+00","module":"A1","scenario":null},{"value":"0,00E+00","module":"A2","scenario":null},{"value":"4,48E-03","module":"A3","scenario":null},{"value":"0,00E+00","module":"A4","scenario":null},{"value":"9,52E-03","module":"A5","scenario":null},{"value":"0,00E+00","module":"B6","scenario":null},{"value":"0,00E+00","module":"C1","scenario":null},{"value":"0,00E+00","module":"C2","scenario":null},{"value":"1,66E-01","module":"C3","scenario":null},{"value":"1,54E-05","module":"C4","scenario":null},{"value":"-4,36E-04","module":"D","scenario":null},{"value":"4,48E-03","module":"A1A3","scenario":null}]},{"parameter":"EET","unit":"MJ","values":[{"value":"0,00E+00","module":"A1","scenario":null},{"value":"0,00E+00","module":"A2","scenario":null},{"value":"6,77E-02","module":"A3","scenario":null},{"value":"0,00E+00","module":"A4","scenario":null},{"value":"1,44E-01","module":"A5","scenario":null},{"value":"0,00E+00","module":"B6","scenario":null},{"value":"0,00E+00","module":"C1","scenario":null},{"value":"0,00E+00","module":"C2","scenario":null},{"value":"2,51E+00","module":"C3","scenario":null},{"value":"2,32E-04","module":"C4","scenario":null},{"value":"-6,59E-03","module":"D","scenario":null},{"value":"6,77E-02","module":"A1A3","scenario":null}]}]}