{"product_name":"i60-600 LED 2900 HF OP","epd_id":"NEPD-4531-3787-EN","declared_unit":{"unit":"stk","amount":1},"compliance":["EN 15804+A2","ISO 14025","ISO 21930"],"producer_name":"Glamox AS","environmental_impact":[{"parameter":"GWP-total","unit":"kg CO2-eq","values":[{"value":"2,41E+01","module":"A1","scenario":null},{"value":"3,07E-01","module":"A2","scenario":null},{"value":"3,76E-01","module":"A3","scenario":null},{"value":"3,08E-01","module":"A4","scenario":null},{"value":"6,01E-02","module":"A5","scenario":null},{"value":"2,68E+02","module":"B6","scenario":null},{"value":"0,00E+00","module":"C1","scenario":null},{"value":"5,06E-02","module":"C2","scenario":null},{"value":"7,13E-01","module":"C3","scenario":null},{"value":"5,24E-02","module":"C4","scenario":null},{"value":"-1,15E+00","module":"D","scenario":null},{"value":"2,48E+01","module":"A1A3","scenario":null}]},{"parameter":"GWP-fossil","unit":"kg CO2-eq","values":[{"value":"2,40E+01","module":"A1","scenario":null},{"value":"3,07E-01","module":"A2","scenario":null},{"value":"3,54E-01","module":"A3","scenario":null},{"value":"3,07E-01","module":"A4","scenario":null},{"value":"8,21E-03","module":"A5","scenario":null},{"value":"2,50E+02","module":"B6","scenario":null},{"value":"0,00E+00","module":"C1","scenario":null},{"value":"5,05E-02","module":"C2","scenario":null},{"value":"7,10E-01","module":"C3","scenario":null},{"value":"5,09E-02","module":"C4","scenario":null},{"value":"-1,15E+00","module":"D","scenario":null},{"value":"2,46E+01","module":"A1A3","scenario":null}]},{"parameter":"GWP-biogenic","unit":"kg CO2-eq","values":[{"value":"9,12E-02","module":"A1","scenario":null},{"value":"1,20E-04","module":"A2","scenario":null},{"value":"2,04E-02","module":"A3","scenario":null},{"value":"1,25E-04","module":"A4","scenario":null},{"value":"5,19E-02","module":"A5","scenario":null},{"value":"4,57E+00","module":"B6","scenario":null},{"value":"0,00E+00","module":"C1","scenario":null},{"value":"2,07E-05","module":"C2","scenario":null},{"value":"3,02E-03","module":"C3","scenario":null},{"value":"1,34E-03","module":"C4","scenario":null},{"value":"-2,63E-03","module":"D","scenario":null},{"value":"1,12E-01","module":"A1A3","scenario":null}]},{"parameter":"GWP-luluc","unit":"kg CO2-eq","values":[{"value":"6,67E-02","module":"A1","scenario":null},{"value":"1,17E-04","module":"A2","scenario":null},{"value":"1,03E-03","module":"A3","scenario":null},{"value":"1,07E-04","module":"A4","scenario":null},{"value":"7,53E-07","module":"A5","scenario":null},{"value":"1,37E+01","module":"B6","scenario":null},{"value":"0,00E+00","module":"C1","scenario":null},{"value":"1,48E-05","module":"C2","scenario":null},{"value":"1,61E-04","module":"C3","scenario":null},{"value":"1,52E-04","module":"C4","scenario":null},{"value":"-2,53E-03","module":"D","scenario":null},{"value":"6,79E-02","module":"A1A3","scenario":null}]},{"parameter":"ODP","unit":"kg CFC11-eq","values":[{"value":"1,64E-06","module":"A1","scenario":null},{"value":"6,92E-08","module":"A2","scenario":null},{"value":"2,45E-08","module":"A3","scenario":null},{"value":"7,01E-08","module":"A4","scenario":null},{"value":"5,66E-10","module":"A5","scenario":null},{"value":"2,70E-05","module":"B6","scenario":null},{"value":"0,00E+00","module":"C1","scenario":null},{"value":"1,17E-08","module":"C2","scenario":null},{"value":"1,06E-08","module":"C3","scenario":null},{"value":"2,58E-09","module":"C4","scenario":null},{"value":"-2,50E-03","module":"D","scenario":null},{"value":"1,73E-06","module":"A1A3","scenario":null}]},{"parameter":"AP","unit":"mol H+-eq","values":[{"value":"1,91E-01","module":"A1","scenario":null},{"value":"2,19E-03","module":"A2","scenario":null},{"value":"3,65E-03","module":"A3","scenario":null},{"value":"1,26E-03","module":"A4","scenario":null},{"value":"1,18E-05","module":"A5","scenario":null},{"value":"1,15E+00","module":"B6","scenario":null},{"value":"0,00E+00","module":"C1","scenario":null},{"value":"2,12E-04","module":"C2","scenario":null},{"value":"4,37E-04","module":"C3","scenario":null},{"value":"1,26E-04","module":"C4","scenario":null},{"value":"-5,67E-02","module":"D","scenario":null},{"value":"1,97E-01","module":"A1A3","scenario":null}]},{"parameter":"POCP","unit":"kg NMVOC-eq","values":[{"value":"9,48E-02","module":"A1","scenario":null},{"value":"1,89E-03","module":"A2","scenario":null},{"value":"3,21E-03","module":"A3","scenario":null},{"value":"1,26E-03","module":"A4","scenario":null},{"value":"1,36E-05","module":"A5","scenario":null},{"value":"5,73E-01","module":"B6","scenario":null},{"value":"0,00E+00","module":"C1","scenario":null},{"value":"2,27E-04","module":"C2","scenario":null},{"value":"3,37E-04","module":"C3","scenario":null},{"value":"1,43E-04","module":"C4","scenario":null},{"value":"-1,25E-02","module":"D","scenario":null},{"value":"9,99E-02","module":"A1A3","scenario":null}]},{"parameter":"ADPE","unit":"kg Sb-eq","values":[{"value":"6,90E-03","module":"A1","scenario":null},{"value":"7,65E-06","module":"A2","scenario":null},{"value":"1,90E-05","module":"A3","scenario":null},{"value":"8,33E-06","module":"A4","scenario":null},{"value":"5,29E-08","module":"A5","scenario":null},{"value":"3,88E-03","module":"B6","scenario":null},{"value":"0,00E+00","module":"C1","scenario":null},{"value":"8,63E-07","module":"C2","scenario":null},{"value":"6,67E-07","module":"C3","scenario":null},{"value":"1,43E-07","module":"C4","scenario":null},{"value":"-1,27E-03","module":"D","scenario":null},{"value":"6,93E-03","module":"A1A3","scenario":null}]},{"parameter":"ADPF","unit":"MJ","values":[{"value":"3,13E+02","module":"A1","scenario":null},{"value":"4,55E+00","module":"A2","scenario":null},{"value":"4,09E+00","module":"A3","scenario":null},{"value":"4,64E+00","module":"A4","scenario":null},{"value":"3,86E-02","module":"A5","scenario":null},{"value":"6,75E+03","module":"B6","scenario":null},{"value":"0,00E+00","module":"C1","scenario":null},{"value":"7,86E-01","module":"C2","scenario":null},{"value":"8,72E-01","module":"C3","scenario":null},{"value":"3,23E-01","module":"C4","scenario":null},{"value":"-1,38E+01","module":"D","scenario":null},{"value":"3,22E+02","module":"A1A3","scenario":null}]},{"parameter":"WDP","unit":"m3 world-eq. Deprived","values":[{"value":"9,86E+02","module":"A1","scenario":null},{"value":"4,02E+00","module":"A2","scenario":null},{"value":"5,78E+02","module":"A3","scenario":null},{"value":"4,42E+00","module":"A4","scenario":null},{"value":"1,21E-01","module":"A5","scenario":null},{"value":"5,22E+05","module":"B6","scenario":null},{"value":"0,00E+00","module":"C1","scenario":null},{"value":"6,03E-01","module":"C2","scenario":null},{"value":"6,80E+00","module":"C3","scenario":null},{"value":"2,65E+00","module":"C4","scenario":null},{"value":"-1,71E+01","module":"D","scenario":null},{"value":"1,57E+03","module":"A1A3","scenario":null}]},{"parameter":"EP-freshwater","unit":"kg P-eq","values":[{"value":"2,95E-03","module":"A1","scenario":null},{"value":"2,28E-06","module":"A2","scenario":null},{"value":"1,86E-05","module":"A3","scenario":null},{"value":"2,41E-06","module":"A4","scenario":null},{"value":"1,99E-08","module":"A5","scenario":null},{"value":"1,65E-02","module":"B6","scenario":null},{"value":"0,00E+00","module":"C1","scenario":null},{"value":"3,85E-07","module":"C2","scenario":null},{"value":"3,21E-06","module":"C3","scenario":null},{"value":"8,64E-07","module":"C4","scenario":null},{"value":"-3,26E-04","module":"D","scenario":null},{"value":"2,97E-03","module":"A1A3","scenario":null}]},{"parameter":"EP-marine","unit":"kg N-eq","values":[{"value":"2,56E-02","module":"A1","scenario":null},{"value":"5,99E-04","module":"A2","scenario":null},{"value":"1,07E-03","module":"A3","scenario":null},{"value":"3,73E-04","module":"A4","scenario":null},{"value":"9,47E-06","module":"A5","scenario":null},{"value":"1,82E-01","module":"B6","scenario":null},{"value":"0,00E+00","module":"C1","scenario":null},{"value":"6,39E-05","module":"C2","scenario":null},{"value":"1,20E-04","module":"C3","scenario":null},{"value":"6,47E-05","module":"C4","scenario":null},{"value":"-3,14E-03","module":"D","scenario":null},{"value":"2,73E-02","module":"A1A3","scenario":null}]},{"parameter":"EP-terrestrial","unit":"mol N-eq.","values":[{"value":"3,73E-01","module":"A1","scenario":null},{"value":"6,64E-03","module":"A2","scenario":null},{"value":"1,19E-02","module":"A3","scenario":null},{"value":"4,12E-03","module":"A4","scenario":null},{"value":"4,23E-05","module":"A5","scenario":null},{"value":"2,44E+00","module":"B6","scenario":null},{"value":"0,00E+00","module":"C1","scenario":null},{"value":"7,06E-04","module":"C2","scenario":null},{"value":"1,29E-03","module":"C3","scenario":null},{"value":"3,55E-04","module":"C4","scenario":null},{"value":"-4,22E-02","module":"D","scenario":null},{"value":"3,91E-01","module":"A1A3","scenario":null}]},{"parameter":"GWP-IOBC","unit":"kg CO2-eq","values":[{"value":"2,42E+01","module":"A1","scenario":null},{"value":"3,07E-01","module":"A2","scenario":null},{"value":"2,75E-01","module":"A3","scenario":null},{"value":"3,08E-01","module":"A4","scenario":null},{"value":"0,00E+00","module":"A5","scenario":null},{"value":"3,63E+02","module":"B6","scenario":null},{"value":"0,00E+00","module":"C1","scenario":null},{"value":"5,06E-02","module":"C2","scenario":null},{"value":"7,12E-01","module":"C3","scenario":null},{"value":"6,23E-03","module":"C4","scenario":null},{"value":"-1,28E+00","module":"D","scenario":null},{"value":"2,48E+01","module":"A1A3","scenario":null}]}],"additional_environmental_impact":[{"parameter":"PM","unit":"Disease incidence","values":[{"value":"1,45E-06","module":"A1","scenario":null},{"value":"2,03E-08","module":"A2","scenario":null},{"value":"6,34E-08","module":"A3","scenario":null},{"value":"2,21E-08","module":"A4","scenario":null},{"value":"2,05E-10","module":"A5","scenario":null},{"value":"6,11E-06","module":"B6","scenario":null},{"value":"0,00E+00","module":"C1","scenario":null},{"value":"4,45E-09","module":"C2","scenario":null},{"value":"3,31E-09","module":"C3","scenario":null},{"value":"2,27E-09","module":"C4","scenario":null},{"value":"-1,48E-07","module":"D","scenario":null},{"value":"1,53E-06","module":"A1A3","scenario":null}]},{"parameter":"ETP-fw","unit":"CTUe","values":[{"value":"1,39E+03","module":"A1","scenario":null},{"value":"3,28E+00","module":"A2","scenario":null},{"value":"1,62E+01","module":"A3","scenario":null},{"value":"3,41E+00","module":"A4","scenario":null},{"value":"3,94E-02","module":"A5","scenario":null},{"value":"8,45E+03","module":"B6","scenario":null},{"value":"0,00E+00","module":"C1","scenario":null},{"value":"5,75E-01","module":"C2","scenario":null},{"value":"3,32E+00","module":"C3","scenario":null},{"value":"1,29E+02","module":"C4","scenario":null},{"value":"-4,13E+02","module":"D","scenario":null},{"value":"1,40E+03","module":"A1A3","scenario":null}]},{"parameter":"HTP-c","unit":"CTUh","values":[{"value":"4,11E-08","module":"A1","scenario":null},{"value":"0,00E+00","module":"A2","scenario":null},{"value":"7,95E-10","module":"A3","scenario":null},{"value":"0,00E+00","module":"A4","scenario":null},{"value":"0,00E+00","module":"A5","scenario":null},{"value":"1,97E-07","module":"B6","scenario":null},{"value":"0,00E+00","module":"C1","scenario":null},{"value":"0,00E+00","module":"C2","scenario":null},{"value":"9,68E-10","module":"C3","scenario":null},{"value":"8,40E-11","module":"C4","scenario":null},{"value":"-3,36E-09","module":"D","scenario":null},{"value":"4,19E-08","module":"A1A3","scenario":null}]},{"parameter":"HTP-nc","unit":"CTUh","values":[{"value":"1,17E-06","module":"A1","scenario":null},{"value":"3,48E-09","module":"A2","scenario":null},{"value":"1,90E-08","module":"A3","scenario":null},{"value":"3,69E-09","module":"A4","scenario":null},{"value":"4,00E-11","module":"A5","scenario":null},{"value":"5,19E-06","module":"B6","scenario":null},{"value":"0,00E+00","module":"C1","scenario":null},{"value":"5,56E-10","module":"C2","scenario":null},{"value":"5,39E-08","module":"C3","scenario":null},{"value":"7,26E-10","module":"C4","scenario":null},{"value":"-1,22E-07","module":"D","scenario":null},{"value":"1,19E-06","module":"A1A3","scenario":null}]},{"parameter":"SQP","unit":"-","values":[{"value":"9,02E+01","module":"A1","scenario":null},{"value":"2,90E+00","module":"A2","scenario":null},{"value":"1,98E+00","module":"A3","scenario":null},{"value":"3,20E+00","module":"A4","scenario":null},{"value":"6,01E-02","module":"A5","scenario":null},{"value":"5,09E+03","module":"B6","scenario":null},{"value":"0,00E+00","module":"C1","scenario":null},{"value":"9,02E-01","module":"C2","scenario":null},{"value":"2,34E-01","module":"C3","scenario":null},{"value":"8,40E-01","module":"C4","scenario":null},{"value":"-1,17E+01","module":"D","scenario":null},{"value":"9,50E+01","module":"A1A3","scenario":null}]},{"parameter":"IRP","unit":"kBq U235-eq","values":[{"value":"1,06E+00","module":"A1","scenario":null},{"value":"1,99E-02","module":"A2","scenario":null},{"value":"6,22E-02","module":"A3","scenario":null},{"value":"2,03E-02","module":"A4","scenario":null},{"value":"1,73E-04","module":"A5","scenario":null},{"value":"1,54E+02","module":"B6","scenario":null},{"value":"0,00E+00","module":"C1","scenario":null},{"value":"3,43E-03","module":"C2","scenario":null},{"value":"4,13E-03","module":"C3","scenario":null},{"value":"1,07E-03","module":"C4","scenario":null},{"value":"-4,29E-02","module":"D","scenario":null},{"value":"1,14E+00","module":"A1A3","scenario":null}]}],"resource_use":[{"parameter":"PERE","unit":"MJ","values":[{"value":"2,88E+01","module":"A1","scenario":null},{"value":"6,10E-02","module":"A2","scenario":null},{"value":"4,28E+01","module":"A3","scenario":null},{"value":"6,54E-02","module":"A4","scenario":null},{"value":"9,16E-04","module":"A5","scenario":null},{"value":"6,64E+03","module":"B6","scenario":null},{"value":"0,00E+00","module":"C1","scenario":null},{"value":"9,89E-03","module":"C2","scenario":null},{"value":"1,29E-01","module":"C3","scenario":null},{"value":"7,90E-02","module":"C4","scenario":null},{"value":"-4,28E+00","module":"D","scenario":null},{"value":"7,17E+01","module":"A1A3","scenario":null}]},{"parameter":"PERM","unit":"","values":[{"value":"1,15E+00","module":"A1","scenario":null},{"value":"0,00E+00","module":"A2","scenario":null},{"value":"0,00E+00","module":"A3","scenario":null},{"value":"0,00E+00","module":"A4","scenario":null},{"value":"-1,15E+00","module":"A5","scenario":null},{"value":"0,00E+00","module":"B6","scenario":null},{"value":"0,00E+00","module":"C1","scenario":null},{"value":"0,00E+00","module":"C2","scenario":null},{"value":"0,00E+00","module":"C3","scenario":null},{"value":"0,00E+00","module":"C4","scenario":null},{"value":"0,00E+00","module":"D","scenario":null},{"value":"1,15E+00","module":"A1A3","scenario":null}]},{"parameter":"PERT","unit":"MJ","values":[{"value":"3,00E+01","module":"A1","scenario":null},{"value":"6,10E-02","module":"A2","scenario":null},{"value":"4,28E+01","module":"A3","scenario":null},{"value":"6,54E-02","module":"A4","scenario":null},{"value":"-1,15E+00","module":"A5","scenario":null},{"value":"6,64E+03","module":"B6","scenario":null},{"value":"0,00E+00","module":"C1","scenario":null},{"value":"9,89E-03","module":"C2","scenario":null},{"value":"1,29E-01","module":"C3","scenario":null},{"value":"7,90E-02","module":"C4","scenario":null},{"value":"-4,28E+00","module":"D","scenario":null},{"value":"7,29E+01","module":"A1A3","scenario":null}]},{"parameter":"PENRE","unit":"MJ","values":[{"value":"2,97E+02","module":"A1","scenario":null},{"value":"4,55E+00","module":"A2","scenario":null},{"value":"4,10E+00","module":"A3","scenario":null},{"value":"4,64E+00","module":"A4","scenario":null},{"value":"3,86E-02","module":"A5","scenario":null},{"value":"6,86E+03","module":"B6","scenario":null},{"value":"0,00E+00","module":"C1","scenario":null},{"value":"7,86E-01","module":"C2","scenario":null},{"value":"8,72E-01","module":"C3","scenario":null},{"value":"3,23E-01","module":"C4","scenario":null},{"value":"-1,38E+01","module":"D","scenario":null},{"value":"3,06E+02","module":"A1A3","scenario":null}]},{"parameter":"PENRM","unit":"MJ","values":[{"value":"2,34E+01","module":"A1","scenario":null},{"value":"0,00E+00","module":"A2","scenario":null},{"value":"0,00E+00","module":"A3","scenario":null},{"value":"0,00E+00","module":"A4","scenario":null},{"value":"-3,92E+00","module":"A5","scenario":null},{"value":"0,00E+00","module":"B6","scenario":null},{"value":"0,00E+00","module":"C1","scenario":null},{"value":"0,00E+00","module":"C2","scenario":null},{"value":"-2,07E+01","module":"C3","scenario":null},{"value":"0,00E+00","module":"C4","scenario":null},{"value":"0,00E+00","module":"D","scenario":null},{"value":"2,34E+01","module":"A1A3","scenario":null}]},{"parameter":"PENRT","unit":"MJ","values":[{"value":"3,13E+02","module":"A1","scenario":null},{"value":"4,55E+00","module":"A2","scenario":null},{"value":"4,10E+00","module":"A3","scenario":null},{"value":"4,64E+00","module":"A4","scenario":null},{"value":"-3,89E+00","module":"A5","scenario":null},{"value":"6,86E+03","module":"B6","scenario":null},{"value":"0,00E+00","module":"C1","scenario":null},{"value":"7,86E-01","module":"C2","scenario":null},{"value":"-1,98E+01","module":"C3","scenario":null},{"value":"3,23E-01","module":"C4","scenario":null},{"value":"-1,39E+01","module":"D","scenario":null},{"value":"3,22E+02","module":"A1A3","scenario":null}]},{"parameter":"SM","unit":"kg","values":[{"value":"3,91E-01","module":"A1","scenario":null},{"value":"0,00E+00","module":"A2","scenario":null},{"value":"4,95E-02","module":"A3","scenario":null},{"value":"0,00E+00","module":"A4","scenario":null},{"value":"1,58E-05","module":"A5","scenario":null},{"value":"0,00E+00","module":"B6","scenario":null},{"value":"0,00E+00","module":"C1","scenario":null},{"value":"0,00E+00","module":"C2","scenario":null},{"value":"1,14E-05","module":"C3","scenario":null},{"value":"2,79E-03","module":"C4","scenario":null},{"value":"2,05E-03","module":"D","scenario":null},{"value":"4,41E-01","module":"A1A3","scenario":null}]},{"parameter":"RSF","unit":"MJ","values":[{"value":"5,18E-01","module":"A1","scenario":null},{"value":"2,15E-03","module":"A2","scenario":null},{"value":"3,44E-02","module":"A3","scenario":null},{"value":"2,34E-03","module":"A4","scenario":null},{"value":"2,48E-05","module":"A5","scenario":null},{"value":"6,71E+01","module":"B6","scenario":null},{"value":"0,00E+00","module":"C1","scenario":null},{"value":"3,46E-04","module":"C2","scenario":null},{"value":"2,29E-03","module":"C3","scenario":null},{"value":"4,15E-04","module":"C4","scenario":null},{"value":"9,23E-03","module":"D","scenario":null},{"value":"5,55E-01","module":"A1A3","scenario":null}]},{"parameter":"NRSF","unit":"MJ","values":[{"value":"-1,52E+00","module":"A1","scenario":null},{"value":"7,76E-03","module":"A2","scenario":null},{"value":"8,91E-02","module":"A3","scenario":null},{"value":"8,36E-03","module":"A4","scenario":null},{"value":"7,05E-05","module":"A5","scenario":null},{"value":"0,00E+00","module":"B6","scenario":null},{"value":"0,00E+00","module":"C1","scenario":null},{"value":"1,16E-03","module":"C2","scenario":null},{"value":"-1,25E-04","module":"C3","scenario":null},{"value":"1,51E-02","module":"C4","scenario":null},{"value":"1,00E-01","module":"D","scenario":null},{"value":"-1,43E+00","module":"A1A3","scenario":null}]},{"parameter":"FW","unit":"m3","values":[{"value":"2,50E-01","module":"A1","scenario":null},{"value":"4,56E-04","module":"A2","scenario":null},{"value":"3,23E-01","module":"A3","scenario":null},{"value":"4,88E-04","module":"A4","scenario":null},{"value":"2,00E-05","module":"A5","scenario":null},{"value":"3,02E+01","module":"B6","scenario":null},{"value":"0,00E+00","module":"C1","scenario":null},{"value":"8,95E-05","module":"C2","scenario":null},{"value":"1,32E-03","module":"C3","scenario":null},{"value":"2,79E-04","module":"C4","scenario":null},{"value":"-1,24E-02","module":"D","scenario":null},{"value":"5,73E-01","module":"A1A3","scenario":null}]}],"end_of_life_waste":[{"parameter":"HWD","unit":"kg","values":[{"value":"1,16E-01","module":"A1","scenario":null},{"value":"2,28E-04","module":"A2","scenario":null},{"value":"2,70E-02","module":"A3","scenario":null},{"value":"2,36E-04","module":"A4","scenario":null},{"value":"3,73E-05","module":"A5","scenario":null},{"value":"6,33E-01","module":"B6","scenario":null},{"value":"0,00E+00","module":"C1","scenario":null},{"value":"4,30E-05","module":"C2","scenario":null},{"value":"4,31E-05","module":"C3","scenario":null},{"value":"8,79E-02","module":"C4","scenario":null},{"value":"-4,54E-03","module":"D","scenario":null},{"value":"1,43E-01","module":"A1A3","scenario":null}]},{"parameter":"NHWD","unit":"kg","values":[{"value":"3,42E+00","module":"A1","scenario":null},{"value":"1,98E-01","module":"A2","scenario":null},{"value":"2,95E-01","module":"A3","scenario":null},{"value":"2,22E-01","module":"A4","scenario":null},{"value":"6,91E-02","module":"A5","scenario":null},{"value":"4,19E+01","module":"B6","scenario":null},{"value":"0,00E+00","module":"C1","scenario":null},{"value":"6,84E-02","module":"C2","scenario":null},{"value":"5,83E-02","module":"C3","scenario":null},{"value":"4,71E-01","module":"C4","scenario":null},{"value":"-2,66E-01","module":"D","scenario":null},{"value":"3,91E+00","module":"A1A3","scenario":null}]},{"parameter":"RWD","unit":"kg","values":[{"value":"8,42E-04","module":"A1","scenario":null},{"value":"3,11E-05","module":"A2","scenario":null},{"value":"3,26E-05","module":"A3","scenario":null},{"value":"3,16E-05","module":"A4","scenario":null},{"value":"1,70E-07","module":"A5","scenario":null},{"value":"7,07E-02","module":"B6","scenario":null},{"value":"0,00E+00","module":"C1","scenario":null},{"value":"5,37E-06","module":"C2","scenario":null},{"value":"1,47E-06","module":"C3","scenario":null},{"value":"8,71E-07","module":"C4","scenario":null},{"value":"-3,70E-05","module":"D","scenario":null},{"value":"9,05E-04","module":"A1A3","scenario":null}]}],"end_of_life_flow":[{"parameter":"CRU","unit":"kg","values":[{"value":"0,00E+00","module":"A1","scenario":null},{"value":"0,00E+00","module":"A2","scenario":null},{"value":"0,00E+00","module":"A3","scenario":null},{"value":"0,00E+00","module":"A4","scenario":null},{"value":"0,00E+00","module":"A5","scenario":null},{"value":"0,00E+00","module":"B6","scenario":null},{"value":"0,00E+00","module":"C1","scenario":null},{"value":"0,00E+00","module":"C2","scenario":null},{"value":"0,00E+00","module":"C3","scenario":null},{"value":"0,00E+00","module":"C4","scenario":null},{"value":"0,00E+00","module":"D","scenario":null},{"value":"0,00E+00","module":"A1A3","scenario":null}]},{"parameter":"MFR","unit":"kg","values":[{"value":"0,00E+00","module":"A1","scenario":null},{"value":"0,00E+00","module":"A2","scenario":null},{"value":"9,29E-01","module":"A3","scenario":null},{"value":"0,00E+00","module":"A4","scenario":null},{"value":"7,77E-02","module":"A5","scenario":null},{"value":"0,00E+00","module":"B6","scenario":null},{"value":"0,00E+00","module":"C1","scenario":null},{"value":"0,00E+00","module":"C2","scenario":null},{"value":"8,26E-01","module":"C3","scenario":null},{"value":"2,68E-05","module":"C4","scenario":null},{"value":"3,78E-04","module":"D","scenario":null},{"value":"9,29E-01","module":"A1A3","scenario":null}]},{"parameter":"MER","unit":"kg","values":[{"value":"0,00E+00","module":"A1","scenario":null},{"value":"0,00E+00","module":"A2","scenario":null},{"value":"5,76E-06","module":"A3","scenario":null},{"value":"0,00E+00","module":"A4","scenario":null},{"value":"2,20E-06","module":"A5","scenario":null},{"value":"0,00E+00","module":"B6","scenario":null},{"value":"0,00E+00","module":"C1","scenario":null},{"value":"0,00E+00","module":"C2","scenario":null},{"value":"2,66E-01","module":"C3","scenario":null},{"value":"2,68E-05","module":"C4","scenario":null},{"value":"-8,02E-06","module":"D","scenario":null},{"value":"5,76E-06","module":"A1A3","scenario":null}]},{"parameter":"EEE","unit":"MJ","values":[{"value":"0,00E+00","module":"A1","scenario":null},{"value":"0,00E+00","module":"A2","scenario":null},{"value":"1,11E-01","module":"A3","scenario":null},{"value":"0,00E+00","module":"A4","scenario":null},{"value":"2,08E-03","module":"A5","scenario":null},{"value":"0,00E+00","module":"B6","scenario":null},{"value":"0,00E+00","module":"C1","scenario":null},{"value":"0,00E+00","module":"C2","scenario":null},{"value":"3,91E-01","module":"C3","scenario":null},{"value":"2,69E-04","module":"C4","scenario":null},{"value":"-2,07E-05","module":"D","scenario":null},{"value":"1,11E-01","module":"A1A3","scenario":null}]},{"parameter":"EET","unit":"MJ","values":[{"value":"0,00E+00","module":"A1","scenario":null},{"value":"0,00E+00","module":"A2","scenario":null},{"value":"1,67E+00","module":"A3","scenario":null},{"value":"0,00E+00","module":"A4","scenario":null},{"value":"3,14E-02","module":"A5","scenario":null},{"value":"0,00E+00","module":"B6","scenario":null},{"value":"0,00E+00","module":"C1","scenario":null},{"value":"0,00E+00","module":"C2","scenario":null},{"value":"5,92E+00","module":"C3","scenario":null},{"value":"4,07E-03","module":"C4","scenario":null},{"value":"-3,13E-04","module":"D","scenario":null},{"value":"1,67E+00","module":"A1A3","scenario":null}]}]}