{"product_name":"Kryssfiner Poppel Film","epd_id":"NEPD-9102-8586","declared_unit":{"unit":"m3","amount":1},"compliance":["EN 15804+A2","ISO 14025","ISO 21930"],"producer_name":"Fritz\u00f8e Engros AS","environmental_impact":[{"parameter":"GWP-total","unit":"kg CO2-eq","values":[{"value":"1,08E+01","module":"A1-A3","scenario":null},{"value":"2,96E+01","module":"A4","scenario":null},{"value":"8,91E+01","module":"A5","scenario":null},{"value":"1,89E+00","module":"C1","scenario":null},{"value":"8,39E+00","module":"C2","scenario":null},{"value":"1,04E+03","module":"C3","scenario":null},{"value":"1,09E+01","module":"C4","scenario":null},{"value":"-2,99E+01","module":"D","scenario":null}]},{"parameter":"GWP-fossil","unit":"kg CO2-eq","values":[{"value":"7,84E+02","module":"A1-A3","scenario":null},{"value":"2,96E+01","module":"A4","scenario":null},{"value":"4,91E+01","module":"A5","scenario":null},{"value":"1,89E+00","module":"C1","scenario":null},{"value":"8,39E+00","module":"C2","scenario":null},{"value":"2,91E+02","module":"C3","scenario":null},{"value":"1,09E+01","module":"C4","scenario":null},{"value":"-2,88E+01","module":"D","scenario":null}]},{"parameter":"GWP-biogenic","unit":"kg CO2-eq","values":[{"value":"-7,75E+02","module":"A1-A3","scenario":null},{"value":"1,23E-02","module":"A4","scenario":null},{"value":"3,99E+01","module":"A5","scenario":null},{"value":"3,55E-04","module":"C1","scenario":null},{"value":"3,47E-03","module":"C2","scenario":null},{"value":"7,46E+02","module":"C3","scenario":null},{"value":"4,35E-03","module":"C4","scenario":null},{"value":"-5,95E-02","module":"D","scenario":null}]},{"parameter":"GWP-luluc","unit":"kg CO2-eq","values":[{"value":"1,40E+00","module":"A1-A3","scenario":null},{"value":"1,05E-02","module":"A4","scenario":null},{"value":"2,07E-02","module":"A5","scenario":null},{"value":"1,49E-04","module":"C1","scenario":null},{"value":"2,98E-03","module":"C2","scenario":null},{"value":"7,30E-02","module":"C3","scenario":null},{"value":"1,06E-03","module":"C4","scenario":null},{"value":"-9,92E-01","module":"D","scenario":null}]},{"parameter":"ODP","unit":"kg CFC11-eq","values":[{"value":"7,40E-05","module":"A1-A3","scenario":null},{"value":"6,70E-06","module":"A4","scenario":null},{"value":"-1,05E-01","module":"A5","scenario":null},{"value":"4,09E-07","module":"C1","scenario":null},{"value":"1,90E-06","module":"C2","scenario":null},{"value":"3,32E-05","module":"C3","scenario":null},{"value":"5,42E-07","module":"C4","scenario":null},{"value":"-2,10E+00","module":"D","scenario":null}]},{"parameter":"AP","unit":"mol H+-eq","values":[{"value":"8,23E+00","module":"A1-A3","scenario":null},{"value":"8,51E-02","module":"A4","scenario":null},{"value":"2,42E-01","module":"A5","scenario":null},{"value":"1,98E-02","module":"C1","scenario":null},{"value":"2,41E-02","module":"C2","scenario":null},{"value":"4,90E-01","module":"C3","scenario":null},{"value":"2,19E-02","module":"C4","scenario":null},{"value":"-2,37E-01","module":"D","scenario":null}]},{"parameter":"POCP","unit":"kg NMVOC-eq","values":[{"value":"5,82E+00","module":"A1-A3","scenario":null},{"value":"7,21E-02","module":"A4","scenario":null},{"value":"1,72E-01","module":"A5","scenario":null},{"value":"2,64E-02","module":"C1","scenario":null},{"value":"2,04E-02","module":"C2","scenario":null},{"value":"3,62E-01","module":"C3","scenario":null},{"value":"1,87E-02","module":"C4","scenario":null},{"value":"-2,31E-01","module":"D","scenario":null}]},{"parameter":"ADPE","unit":"kg Sb-eq","values":[{"value":"1,35E-02","module":"A1-A3","scenario":null},{"value":"8,18E-04","module":"A4","scenario":null},{"value":"7,20E-04","module":"A5","scenario":null},{"value":"2,91E-06","module":"C1","scenario":null},{"value":"2,32E-04","module":"C2","scenario":null},{"value":"1,02E-03","module":"C3","scenario":null},{"value":"1,94E-05","module":"C4","scenario":null},{"value":"-2,86E-04","module":"D","scenario":null}]},{"parameter":"ADPF","unit":"MJ","values":[{"value":"1,10E+04","module":"A1-A3","scenario":null},{"value":"4,48E+02","module":"A4","scenario":null},{"value":"5,47E+02","module":"A5","scenario":null},{"value":"2,61E+01","module":"C1","scenario":null},{"value":"1,27E+02","module":"C2","scenario":null},{"value":"1,24E+03","module":"C3","scenario":null},{"value":"5,18E+01","module":"C4","scenario":null},{"value":"-4,12E+02","module":"D","scenario":null}]},{"parameter":"WDP","unit":"m3 world-eq. Deprived","values":[{"value":"3,68E+03","module":"A1-A3","scenario":null},{"value":"4,33E+02","module":"A4","scenario":null},{"value":"2,21E+02","module":"A5","scenario":null},{"value":"5,54E+00","module":"C1","scenario":null},{"value":"1,23E+02","module":"C2","scenario":null},{"value":"4,55E+03","module":"C3","scenario":null},{"value":"1,29E+03","module":"C4","scenario":null},{"value":"-5,13E+03","module":"D","scenario":null}]},{"parameter":"EP-freshwater","unit":"kg P-eq","values":[{"value":"1,13E-01","module":"A1-A3","scenario":null},{"value":"2,36E-04","module":"A4","scenario":null},{"value":"5,85E-03","module":"A5","scenario":null},{"value":"6,89E-06","module":"C1","scenario":null},{"value":"6,70E-05","module":"C2","scenario":null},{"value":"6,95E-03","module":"C3","scenario":null},{"value":"1,06E-04","module":"C4","scenario":null},{"value":"-2,56E-03","module":"D","scenario":null}]},{"parameter":"EP-marine","unit":"kg N-eq","values":[{"value":"1,97E+00","module":"A1-A3","scenario":null},{"value":"1,68E-02","module":"A4","scenario":null},{"value":"5,65E-02","module":"A5","scenario":null},{"value":"8,74E-03","module":"C1","scenario":null},{"value":"4,77E-03","module":"C2","scenario":null},{"value":"1,20E-01","module":"C3","scenario":null},{"value":"5,73E-03","module":"C4","scenario":null},{"value":"-7,76E-02","module":"D","scenario":null}]},{"parameter":"EP-terrestrial","unit":"mol N-eq.","values":[{"value":"2,27E+01","module":"A1-A3","scenario":null},{"value":"1,88E-01","module":"A4","scenario":null},{"value":"6,70E-01","module":"A5","scenario":null},{"value":"9,59E-02","module":"C1","scenario":null},{"value":"5,33E-02","module":"C2","scenario":null},{"value":"1,34E+00","module":"C3","scenario":null},{"value":"6,71E-02","module":"C4","scenario":null},{"value":"-8,39E-01","module":"D","scenario":null}]},{"parameter":"GWP-IOBC","unit":"kg CO2-eq","values":[{"value":"7,95E+02","module":"A1-A3","scenario":null},{"value":"2,96E+01","module":"A4","scenario":null},{"value":"4,97E+01","module":"A5","scenario":null},{"value":"1,87E+00","module":"C1","scenario":null},{"value":"8,39E+00","module":"C2","scenario":null},{"value":"2,92E+02","module":"C3","scenario":null},{"value":"1,09E+01","module":"C4","scenario":null},{"value":"-2,94E+01","module":"D","scenario":null}]}],"additional_environmental_impact":[{"parameter":"PM","unit":"Disease incidence","values":[{"value":"1,85E-04","module":"A1-A3","scenario":null},{"value":"1,81E-06","module":"A4","scenario":null},{"value":"9,08E-06","module":"A5","scenario":null},{"value":"5,24E-07","module":"C1","scenario":null},{"value":"5,13E-07","module":"C2","scenario":null},{"value":"7,18E-06","module":"C3","scenario":null},{"value":"1,53E-07","module":"C4","scenario":null},{"value":"-1,44E-05","module":"D","scenario":null}]},{"parameter":"ETP-fw","unit":"CTUe","values":[{"value":"2,41E+04","module":"A1-A3","scenario":null},{"value":"3,32E+02","module":"A4","scenario":null},{"value":"1,38E+03","module":"A5","scenario":null},{"value":"1,42E+01","module":"C1","scenario":null},{"value":"9,40E+01","module":"C2","scenario":null},{"value":"5,91E+03","module":"C3","scenario":null},{"value":"1,48E+02","module":"C4","scenario":null},{"value":"-2,24E+03","module":"D","scenario":null}]},{"parameter":"HTP-c","unit":"CTUh","values":[{"value":"1,05E-06","module":"A1-A3","scenario":null},{"value":"0,00E+00","module":"A4","scenario":null},{"value":"6,61E-08","module":"A5","scenario":null},{"value":"5,76E-10","module":"C1","scenario":null},{"value":"0,00E+00","module":"C2","scenario":null},{"value":"2,90E-07","module":"C3","scenario":null},{"value":"7,91E-09","module":"C4","scenario":null},{"value":"-4,10E-08","module":"D","scenario":null}]},{"parameter":"HTP-nc","unit":"CTUh","values":[{"value":"9,65E-06","module":"A1-A3","scenario":null},{"value":"3,62E-07","module":"A4","scenario":null},{"value":"5,79E-07","module":"A5","scenario":null},{"value":"1,32E-08","module":"C1","scenario":null},{"value":"1,03E-07","module":"C2","scenario":null},{"value":"2,45E-06","module":"C3","scenario":null},{"value":"2,90E-07","module":"C4","scenario":null},{"value":"-2,15E-06","module":"D","scenario":null}]},{"parameter":"SQP","unit":"-","values":[{"value":"1,53E+05","module":"A1-A3","scenario":null},{"value":"3,13E+02","module":"A4","scenario":null},{"value":"7,55E+03","module":"A5","scenario":null},{"value":"3,31E+00","module":"C1","scenario":null},{"value":"8,87E+01","module":"C2","scenario":null},{"value":"4,80E+02","module":"C3","scenario":null},{"value":"1,48E+02","module":"C4","scenario":null},{"value":"-2,75E+03","module":"D","scenario":null}]},{"parameter":"IRP","unit":"kBq U235-eq","values":[{"value":"2,94E+01","module":"A1-A3","scenario":null},{"value":"1,96E+00","module":"A4","scenario":null},{"value":"1,43E+00","module":"A5","scenario":null},{"value":"1,12E-01","module":"C1","scenario":null},{"value":"5,54E-01","module":"C2","scenario":null},{"value":"5,54E+00","module":"C3","scenario":null},{"value":"2,87E-01","module":"C4","scenario":null},{"value":"-2,63E+00","module":"D","scenario":null}]}],"resource_use":[{"parameter":"PERE","unit":"MJ","values":[{"value":"2,02E+04","module":"A1-A3","scenario":null},{"value":"6,41E+00","module":"A4","scenario":null},{"value":"8,92E+02","module":"A5","scenario":null},{"value":"1,41E-01","module":"C1","scenario":null},{"value":"1,82E+00","module":"C2","scenario":null},{"value":"2,18E+02","module":"C3","scenario":null},{"value":"6,22E+00","module":"C4","scenario":null},{"value":"-2,54E+03","module":"D","scenario":null}]},{"parameter":"PERM","unit":"","values":[{"value":"6,63E+03","module":"A1-A3","scenario":null},{"value":"0,00E+00","module":"A4","scenario":null},{"value":"-3,56E+02","module":"A5","scenario":null},{"value":"0,00E+00","module":"C1","scenario":null},{"value":"0,00E+00","module":"C2","scenario":null},{"value":"-6,25E+03","module":"C3","scenario":null},{"value":"0,00E+00","module":"C4","scenario":null},{"value":"0,00E+00","module":"D","scenario":null}]},{"parameter":"PERT","unit":"MJ","values":[{"value":"2,68E+04","module":"A1-A3","scenario":null},{"value":"6,41E+00","module":"A4","scenario":null},{"value":"5,35E+02","module":"A5","scenario":null},{"value":"1,41E-01","module":"C1","scenario":null},{"value":"1,82E+00","module":"C2","scenario":null},{"value":"-6,04E+03","module":"C3","scenario":null},{"value":"6,22E+00","module":"C4","scenario":null},{"value":"-2,54E+03","module":"D","scenario":null}]},{"parameter":"PENRE","unit":"MJ","values":[{"value":"1,10E+04","module":"A1-A3","scenario":null},{"value":"4,48E+02","module":"A4","scenario":null},{"value":"5,47E+02","module":"A5","scenario":null},{"value":"2,61E+01","module":"C1","scenario":null},{"value":"1,27E+02","module":"C2","scenario":null},{"value":"1,24E+03","module":"C3","scenario":null},{"value":"5,18E+01","module":"C4","scenario":null},{"value":"-4,12E+02","module":"D","scenario":null}]},{"parameter":"PENRM","unit":"MJ","values":[{"value":"0,00E+00","module":"A1-A3","scenario":null},{"value":"0,00E+00","module":"A4","scenario":null},{"value":"0,00E+00","module":"A5","scenario":null},{"value":"0,00E+00","module":"C1","scenario":null},{"value":"0,00E+00","module":"C2","scenario":null},{"value":"0,00E+00","module":"C3","scenario":null},{"value":"0,00E+00","module":"C4","scenario":null},{"value":"0,00E+00","module":"D","scenario":null}]},{"parameter":"PENRT","unit":"MJ","values":[{"value":"1,10E+04","module":"A1-A3","scenario":null},{"value":"4,48E+02","module":"A4","scenario":null},{"value":"5,47E+02","module":"A5","scenario":null},{"value":"2,61E+01","module":"C1","scenario":null},{"value":"1,27E+02","module":"C2","scenario":null},{"value":"1,24E+03","module":"C3","scenario":null},{"value":"5,18E+01","module":"C4","scenario":null},{"value":"-4,12E+02","module":"D","scenario":null}]},{"parameter":"SM","unit":"kg","values":[{"value":"6,53E-01","module":"A1-A3","scenario":null},{"value":"0,00E+00","module":"A4","scenario":null},{"value":"3,27E-02","module":"A5","scenario":null},{"value":"0,00E+00","module":"C1","scenario":null},{"value":"0,00E+00","module":"C2","scenario":null},{"value":"0,00E+00","module":"C3","scenario":null},{"value":"0,00E+00","module":"C4","scenario":null},{"value":"0,00E+00","module":"D","scenario":null}]},{"parameter":"RSF","unit":"MJ","values":[{"value":"3,72E+00","module":"A1-A3","scenario":null},{"value":"2,29E-01","module":"A4","scenario":null},{"value":"4,13E-01","module":"A5","scenario":null},{"value":"3,47E-03","module":"C1","scenario":null},{"value":"6,49E-02","module":"C2","scenario":null},{"value":"4,81E+00","module":"C3","scenario":null},{"value":"1,14E-01","module":"C4","scenario":null},{"value":"-4,46E-01","module":"D","scenario":null}]},{"parameter":"NRSF","unit":"MJ","values":[{"value":"4,26E+00","module":"A1-A3","scenario":null},{"value":"8,19E-01","module":"A4","scenario":null},{"value":"-7,27E+00","module":"A5","scenario":null},{"value":"5,10E-02","module":"C1","scenario":null},{"value":"2,32E-01","module":"C2","scenario":null},{"value":"0,00E+00","module":"C3","scenario":null},{"value":"2,68E+00","module":"C4","scenario":null},{"value":"-1,51E+02","module":"D","scenario":null}]},{"parameter":"FW","unit":"m3","values":[{"value":"1,46E+01","module":"A1-A3","scenario":null},{"value":"4,79E-02","module":"A4","scenario":null},{"value":"6,34E-01","module":"A5","scenario":null},{"value":"1,34E-03","module":"C1","scenario":null},{"value":"1,36E-02","module":"C2","scenario":null},{"value":"1,20E+00","module":"C3","scenario":null},{"value":"9,03E-02","module":"C4","scenario":null},{"value":"-3,06E+00","module":"D","scenario":null}]}],"end_of_life_waste":[{"parameter":"HWD","unit":"kg","values":[{"value":"6,73E+00","module":"A1-A3","scenario":null},{"value":"2,31E-02","module":"A4","scenario":null},{"value":"5,18E-01","module":"A5","scenario":null},{"value":"7,67E-04","module":"C1","scenario":null},{"value":"6,54E-03","module":"C2","scenario":null},{"value":"0,00E+00","module":"C3","scenario":null},{"value":"3,73E+00","module":"C4","scenario":null},{"value":"-1,94E-02","module":"D","scenario":null}]},{"parameter":"NHWD","unit":"kg","values":[{"value":"9,11E+01","module":"A1-A3","scenario":null},{"value":"2,18E+01","module":"A4","scenario":null},{"value":"4,07E+01","module":"A5","scenario":null},{"value":"3,09E-02","module":"C1","scenario":null},{"value":"6,17E+00","module":"C2","scenario":null},{"value":"1,29E+02","module":"C3","scenario":null},{"value":"2,58E+01","module":"C4","scenario":null},{"value":"-9,73E+00","module":"D","scenario":null}]},{"parameter":"RWD","unit":"kg","values":[{"value":"2,84E-02","module":"A1-A3","scenario":null},{"value":"3,05E-03","module":"A4","scenario":null},{"value":"9,36E-04","module":"A5","scenario":null},{"value":"1,81E-04","module":"C1","scenario":null},{"value":"8,64E-04","module":"C2","scenario":null},{"value":"0,00E+00","module":"C3","scenario":null},{"value":"1,08E-05","module":"C4","scenario":null},{"value":"-2,16E-03","module":"D","scenario":null}]}],"end_of_life_flow":[{"parameter":"CRU","unit":"kg","values":[{"value":"0,00E+00","module":"A1-A3","scenario":null},{"value":"0,00E+00","module":"A4","scenario":null},{"value":"0,00E+00","module":"A5","scenario":null},{"value":"0,00E+00","module":"C1","scenario":null},{"value":"0,00E+00","module":"C2","scenario":null},{"value":"0,00E+00","module":"C3","scenario":null},{"value":"0,00E+00","module":"C4","scenario":null},{"value":"0,00E+00","module":"D","scenario":null}]},{"parameter":"MFR","unit":"kg","values":[{"value":"3,46E+00","module":"A1-A3","scenario":null},{"value":"0,00E+00","module":"A4","scenario":null},{"value":"3,02E+00","module":"A5","scenario":null},{"value":"0,00E+00","module":"C1","scenario":null},{"value":"0,00E+00","module":"C2","scenario":null},{"value":"0,00E+00","module":"C3","scenario":null},{"value":"0,00E+00","module":"C4","scenario":null},{"value":"0,00E+00","module":"D","scenario":null}]},{"parameter":"MER","unit":"kg","values":[{"value":"9,64E+00","module":"A1-A3","scenario":null},{"value":"0,00E+00","module":"A4","scenario":null},{"value":"5,42E+01","module":"A5","scenario":null},{"value":"0,00E+00","module":"C1","scenario":null},{"value":"0,00E+00","module":"C2","scenario":null},{"value":"5,76E+02","module":"C3","scenario":null},{"value":"0,00E+00","module":"C4","scenario":null},{"value":"0,00E+00","module":"D","scenario":null}]},{"parameter":"EEE","unit":"MJ","values":[{"value":"6,32E+00","module":"A1-A3","scenario":null},{"value":"0,00E+00","module":"A4","scenario":null},{"value":"3,32E+01","module":"A5","scenario":null},{"value":"0,00E+00","module":"C1","scenario":null},{"value":"0,00E+00","module":"C2","scenario":null},{"value":"3,11E+02","module":"C3","scenario":null},{"value":"0,00E+00","module":"C4","scenario":null},{"value":"0,00E+00","module":"D","scenario":null}]},{"parameter":"EET","unit":"MJ","values":[{"value":"9,56E+01","module":"A1-A3","scenario":null},{"value":"0,00E+00","module":"A4","scenario":null},{"value":"5,02E+02","module":"A5","scenario":null},{"value":"0,00E+00","module":"C1","scenario":null},{"value":"0,00E+00","module":"C2","scenario":null},{"value":"4,70E+03","module":"C3","scenario":null},{"value":"0,00E+00","module":"C4","scenario":null},{"value":"0,00E+00","module":"D","scenario":null}]}]}