{
    "product_name": "SafeLine Brurekkverk (VZN)",
    "epd_id": "NEPD-4456-3720",
    "declared_unit": {
        "unit": "m",
        "amount": 1.0
    },
    "compliance": [
        "EN 15804+A2",
        "ISO 14025",
        "ISO 21930"
    ],
    "producer_name": "Vik\u00d8rsta AS",
    "environmental_impact": [
        {
            "parameter": "GWP-total",
            "values": [
                {
                    "value": "1,37E+02",
                    "module": "A1-A3",
                    "scenario": null
                },
                {
                    "value": "2,24E+00",
                    "module": "A4",
                    "scenario": null
                },
                {
                    "value": "3,57E+00",
                    "module": "A5",
                    "scenario": null
                },
                {
                    "value": "3,57E+00",
                    "module": "C1",
                    "scenario": null
                },
                {
                    "value": "2,24E+00",
                    "module": "C2",
                    "scenario": null
                },
                {
                    "value": "3,55E-02",
                    "module": "C3",
                    "scenario": null
                },
                {
                    "value": "1,93E-02",
                    "module": "C4",
                    "scenario": null
                },
                {
                    "value": "-4,57E+01",
                    "module": "D",
                    "scenario": null
                }
            ]
        },
        {
            "parameter": "GWP-fossil",
            "values": [
                {
                    "value": "1,37E+02",
                    "module": "A1-A3",
                    "scenario": null
                },
                {
                    "value": "2,24E+00",
                    "module": "A4",
                    "scenario": null
                },
                {
                    "value": "3,57E+00",
                    "module": "A5",
                    "scenario": null
                },
                {
                    "value": "3,57E+00",
                    "module": "C1",
                    "scenario": null
                },
                {
                    "value": "2,24E+00",
                    "module": "C2",
                    "scenario": null
                },
                {
                    "value": "3,55E-02",
                    "module": "C3",
                    "scenario": null
                },
                {
                    "value": "1,93E-02",
                    "module": "C4",
                    "scenario": null
                },
                {
                    "value": "-4,56E+01",
                    "module": "D",
                    "scenario": null
                }
            ]
        },
        {
            "parameter": "GWP-biogenic",
            "values": [
                {
                    "value": "-2,08E-01",
                    "module": "A1-A3",
                    "scenario": null
                },
                {
                    "value": "9,27E-04",
                    "module": "A4",
                    "scenario": null
                },
                {
                    "value": "6,69E-04",
                    "module": "A5",
                    "scenario": null
                },
                {
                    "value": "6,69E-04",
                    "module": "C1",
                    "scenario": null
                },
                {
                    "value": "9,27E-04",
                    "module": "C2",
                    "scenario": null
                },
                {
                    "value": "7,71E-07",
                    "module": "C3",
                    "scenario": null
                },
                {
                    "value": "1,64E-05",
                    "module": "C4",
                    "scenario": null
                },
                {
                    "value": "-7,06E-02",
                    "module": "D",
                    "scenario": null
                }
            ]
        },
        {
            "parameter": "GWP-luluc",
            "values": [
                {
                    "value": "7,04E-02",
                    "module": "A1-A3",
                    "scenario": null
                },
                {
                    "value": "7,97E-04",
                    "module": "A4",
                    "scenario": null
                },
                {
                    "value": "2,81E-04",
                    "module": "A5",
                    "scenario": null
                },
                {
                    "value": "2,81E-04",
                    "module": "C1",
                    "scenario": null
                },
                {
                    "value": "7,97E-04",
                    "module": "C2",
                    "scenario": null
                },
                {
                    "value": "1,44E-07",
                    "module": "C3",
                    "scenario": null
                },
                {
                    "value": "3,78E-06",
                    "module": "C4",
                    "scenario": null
                },
                {
                    "value": "-3,49E-02",
                    "module": "D",
                    "scenario": null
                }
            ]
        },
        {
            "parameter": "ODP",
            "values": [
                {
                    "value": "5,46E-06",
                    "module": "A1-A3",
                    "scenario": null
                },
                {
                    "value": "5,07E-07",
                    "module": "A4",
                    "scenario": null
                },
                {
                    "value": "7,71E-07",
                    "module": "A5",
                    "scenario": null
                },
                {
                    "value": "7,71E-07",
                    "module": "C1",
                    "scenario": null
                },
                {
                    "value": "5,07E-07",
                    "module": "C2",
                    "scenario": null
                },
                {
                    "value": "7,70E-11",
                    "module": "C3",
                    "scenario": null
                },
                {
                    "value": "9,37E-09",
                    "module": "C4",
                    "scenario": null
                },
                {
                    "value": "-1,49E-04",
                    "module": "D",
                    "scenario": null
                }
            ]
        },
        {
            "parameter": "AP",
            "values": [
                {
                    "value": "4,80E-01",
                    "module": "A1-A3",
                    "scenario": null
                },
                {
                    "value": "6,44E-03",
                    "module": "A4",
                    "scenario": null
                },
                {
                    "value": "3,73E-02",
                    "module": "A5",
                    "scenario": null
                },
                {
                    "value": "3,73E-02",
                    "module": "C1",
                    "scenario": null
                },
                {
                    "value": "6,44E-03",
                    "module": "C2",
                    "scenario": null
                },
                {
                    "value": "7,78E-06",
                    "module": "C3",
                    "scenario": null
                },
                {
                    "value": "1,88E-04",
                    "module": "C4",
                    "scenario": null
                },
                {
                    "value": "-2,51E-01",
                    "module": "D",
                    "scenario": null
                }
            ]
        },
        {
            "parameter": "POCP",
            "values": [
                {
                    "value": "3,72E-01",
                    "module": "A1-A3",
                    "scenario": null
                },
                {
                    "value": "5,46E-03",
                    "module": "A4",
                    "scenario": null
                },
                {
                    "value": "4,97E-02",
                    "module": "A5",
                    "scenario": null
                },
                {
                    "value": "4,97E-02",
                    "module": "C1",
                    "scenario": null
                },
                {
                    "value": "5,46E-03",
                    "module": "C2",
                    "scenario": null
                },
                {
                    "value": "9,20E-06",
                    "module": "C3",
                    "scenario": null
                },
                {
                    "value": "2,22E-04",
                    "module": "C4",
                    "scenario": null
                },
                {
                    "value": "-2,34E-01",
                    "module": "D",
                    "scenario": null
                }
            ]
        },
        {
            "parameter": "ADPE",
            "values": [
                {
                    "value": "1,56E-01",
                    "module": "A1-A3",
                    "scenario": null
                },
                {
                    "value": "6,19E-05",
                    "module": "A4",
                    "scenario": null
                },
                {
                    "value": "5,48E-06",
                    "module": "A5",
                    "scenario": null
                },
                {
                    "value": "5,48E-06",
                    "module": "C1",
                    "scenario": null
                },
                {
                    "value": "6,19E-05",
                    "module": "C2",
                    "scenario": null
                },
                {
                    "value": "3,88E-09",
                    "module": "C3",
                    "scenario": null
                },
                {
                    "value": "1,70E-07",
                    "module": "C4",
                    "scenario": null
                },
                {
                    "value": "-1,29E-01",
                    "module": "D",
                    "scenario": null
                }
            ]
        },
        {
            "parameter": "ADPF",
            "values": [
                {
                    "value": "1,60E+03",
                    "module": "A1-A3",
                    "scenario": null
                },
                {
                    "value": "3,39E+01",
                    "module": "A4",
                    "scenario": null
                },
                {
                    "value": "4,91E+01",
                    "module": "A5",
                    "scenario": null
                },
                {
                    "value": "4,91E+01",
                    "module": "C1",
                    "scenario": null
                },
                {
                    "value": "3,39E+01",
                    "module": "C2",
                    "scenario": null
                },
                {
                    "value": "4,88E-03",
                    "module": "C3",
                    "scenario": null
                },
                {
                    "value": "6,21E-01",
                    "module": "C4",
                    "scenario": null
                },
                {
                    "value": "-4,15E+02",
                    "module": "D",
                    "scenario": null
                }
            ]
        },
        {
            "parameter": "WDP",
            "values": [
                {
                    "value": "2,57E+03",
                    "module": "A1-A3",
                    "scenario": null
                },
                {
                    "value": "3,28E+01",
                    "module": "A4",
                    "scenario": null
                },
                {
                    "value": "1,04E+01",
                    "module": "A5",
                    "scenario": null
                },
                {
                    "value": "1,04E+01",
                    "module": "C1",
                    "scenario": null
                },
                {
                    "value": "3,28E+01",
                    "module": "C2",
                    "scenario": null
                },
                {
                    "value": "3,52E-02",
                    "module": "C3",
                    "scenario": null
                },
                {
                    "value": "1,31E+00",
                    "module": "C4",
                    "scenario": null
                },
                {
                    "value": "1,92E+03",
                    "module": "D",
                    "scenario": null
                }
            ]
        },
        {
            "parameter": "EP-freshwater",
            "values": [
                {
                    "value": "2,19E-03",
                    "module": "A1-A3",
                    "scenario": null
                },
                {
                    "value": "1,79E-05",
                    "module": "A4",
                    "scenario": null
                },
                {
                    "value": "1,30E-05",
                    "module": "A5",
                    "scenario": null
                },
                {
                    "value": "1,30E-05",
                    "module": "C1",
                    "scenario": null
                },
                {
                    "value": "1,79E-05",
                    "module": "C2",
                    "scenario": null
                },
                {
                    "value": "6,85E-09",
                    "module": "C3",
                    "scenario": null
                },
                {
                    "value": "1,44E-07",
                    "module": "C4",
                    "scenario": null
                },
                {
                    "value": "-3,07E-03",
                    "module": "D",
                    "scenario": null
                }
            ]
        },
        {
            "parameter": "EP-marine",
            "values": [
                {
                    "value": "1,10E-01",
                    "module": "A1-A3",
                    "scenario": null
                },
                {
                    "value": "1,27E-03",
                    "module": "A4",
                    "scenario": null
                },
                {
                    "value": "1,65E-02",
                    "module": "A5",
                    "scenario": null
                },
                {
                    "value": "1,65E-02",
                    "module": "C1",
                    "scenario": null
                },
                {
                    "value": "1,27E-03",
                    "module": "C2",
                    "scenario": null
                },
                {
                    "value": "3,72E-06",
                    "module": "C3",
                    "scenario": null
                },
                {
                    "value": "7,05E-05",
                    "module": "C4",
                    "scenario": null
                },
                {
                    "value": "-5,26E-02",
                    "module": "D",
                    "scenario": null
                }
            ]
        },
        {
            "parameter": "EP-terrestrial",
            "values": [
                {
                    "value": "1,21E+00",
                    "module": "A1-A3",
                    "scenario": null
                },
                {
                    "value": "1,42E-02",
                    "module": "A4",
                    "scenario": null
                },
                {
                    "value": "1,81E-01",
                    "module": "A5",
                    "scenario": null
                },
                {
                    "value": "1,81E-01",
                    "module": "C1",
                    "scenario": null
                },
                {
                    "value": "1,42E-02",
                    "module": "C2",
                    "scenario": null
                },
                {
                    "value": "3,81E-05",
                    "module": "C3",
                    "scenario": null
                },
                {
                    "value": "7,76E-04",
                    "module": "C4",
                    "scenario": null
                },
                {
                    "value": "-5,49E-01",
                    "module": "D",
                    "scenario": null
                }
            ]
        }
    ],
    "additional_environmental_impact": [
        {
            "parameter": "PM",
            "values": [
                {
                    "value": "5,31E-06",
                    "module": "A1-A3",
                    "scenario": null
                },
                {
                    "value": "1,37E-07",
                    "module": "A4",
                    "scenario": null
                },
                {
                    "value": "9,88E-07",
                    "module": "A5",
                    "scenario": null
                },
                {
                    "value": "9,88E-07",
                    "module": "C1",
                    "scenario": null
                },
                {
                    "value": "1,37E-07",
                    "module": "C2",
                    "scenario": null
                },
                {
                    "value": "3,40E-11",
                    "module": "C3",
                    "scenario": null
                },
                {
                    "value": "4,00E-09",
                    "module": "C4",
                    "scenario": null
                },
                {
                    "value": "-3,57E-06",
                    "module": "D",
                    "scenario": null
                }
            ]
        },
        {
            "parameter": "ETP-fw",
            "values": [
                {
                    "value": "1,50E+03",
                    "module": "A1-A3",
                    "scenario": null
                },
                {
                    "value": "2,51E+01",
                    "module": "A4",
                    "scenario": null
                },
                {
                    "value": "2,69E+01",
                    "module": "A5",
                    "scenario": null
                },
                {
                    "value": "2,69E+01",
                    "module": "C1",
                    "scenario": null
                },
                {
                    "value": "2,51E+01",
                    "module": "C2",
                    "scenario": null
                },
                {
                    "value": "7,50E-02",
                    "module": "C3",
                    "scenario": null
                },
                {
                    "value": "3,07E-01",
                    "module": "C4",
                    "scenario": null
                },
                {
                    "value": "-2,52E+03",
                    "module": "D",
                    "scenario": null
                }
            ]
        },
        {
            "parameter": "HTP-c",
            "values": [
                {
                    "value": "1,85E-07",
                    "module": "A1-A3",
                    "scenario": null
                },
                {
                    "value": "0,00E+00",
                    "module": "A4",
                    "scenario": null
                },
                {
                    "value": "1,04E-09",
                    "module": "A5",
                    "scenario": null
                },
                {
                    "value": "1,04E-09",
                    "module": "C1",
                    "scenario": null
                },
                {
                    "value": "0,00E+00",
                    "module": "C2",
                    "scenario": null
                },
                {
                    "value": "2,00E-12",
                    "module": "C3",
                    "scenario": null
                },
                {
                    "value": "8,00E-12",
                    "module": "C4",
                    "scenario": null
                },
                {
                    "value": "-2,24E-07",
                    "module": "D",
                    "scenario": null
                }
            ]
        },
        {
            "parameter": "HTP-nc",
            "values": [
                {
                    "value": "2,05E-06",
                    "module": "A1-A3",
                    "scenario": null
                },
                {
                    "value": "2,74E-08",
                    "module": "A4",
                    "scenario": null
                },
                {
                    "value": "2,47E-08",
                    "module": "A5",
                    "scenario": null
                },
                {
                    "value": "2,47E-08",
                    "module": "C1",
                    "scenario": null
                },
                {
                    "value": "2,74E-08",
                    "module": "C2",
                    "scenario": null
                },
                {
                    "value": "9,40E-11",
                    "module": "C3",
                    "scenario": null
                },
                {
                    "value": "1,80E-10",
                    "module": "C4",
                    "scenario": null
                },
                {
                    "value": "3,41E-06",
                    "module": "D",
                    "scenario": null
                }
            ]
        },
        {
            "parameter": "SQP",
            "values": [
                {
                    "value": "3,74E+02",
                    "module": "A1-A3",
                    "scenario": null
                },
                {
                    "value": "2,37E+01",
                    "module": "A4",
                    "scenario": null
                },
                {
                    "value": "6,24E+00",
                    "module": "A5",
                    "scenario": null
                },
                {
                    "value": "6,24E+00",
                    "module": "C1",
                    "scenario": null
                },
                {
                    "value": "2,37E+01",
                    "module": "C2",
                    "scenario": null
                },
                {
                    "value": "8,91E-04",
                    "module": "C3",
                    "scenario": null
                },
                {
                    "value": "2,27E+00",
                    "module": "C4",
                    "scenario": null
                },
                {
                    "value": "-6,00E+01",
                    "module": "D",
                    "scenario": null
                }
            ]
        },
        {
            "parameter": "IRP",
            "values": [
                {
                    "value": "4,18E+00",
                    "module": "A1-A3",
                    "scenario": null
                },
                {
                    "value": "1,48E-01",
                    "module": "A4",
                    "scenario": null
                },
                {
                    "value": "2,11E-01",
                    "module": "A5",
                    "scenario": null
                },
                {
                    "value": "2,11E-01",
                    "module": "C1",
                    "scenario": null
                },
                {
                    "value": "1,48E-01",
                    "module": "C2",
                    "scenario": null
                },
                {
                    "value": "1,23E-05",
                    "module": "C3",
                    "scenario": null
                },
                {
                    "value": "2,70E-03",
                    "module": "C4",
                    "scenario": null
                },
                {
                    "value": "-3,98E-01",
                    "module": "D",
                    "scenario": null
                }
            ]
        }
    ],
    "resource_use": [
        {
            "parameter": "PERE",
            "values": [
                {
                    "value": "2,11E+02",
                    "module": "A1-A3",
                    "scenario": null
                },
                {
                    "value": "4,85E-01",
                    "module": "A4",
                    "scenario": null
                },
                {
                    "value": "2,66E-01",
                    "module": "A5",
                    "scenario": null
                },
                {
                    "value": "2,66E-01",
                    "module": "C1",
                    "scenario": null
                },
                {
                    "value": "4,85E-01",
                    "module": "C2",
                    "scenario": null
                },
                {
                    "value": "2,72E-04",
                    "module": "C3",
                    "scenario": null
                },
                {
                    "value": "9,56E-03",
                    "module": "C4",
                    "scenario": null
                },
                {
                    "value": "-3,77E+01",
                    "module": "D",
                    "scenario": null
                }
            ]
        },
        {
            "parameter": "PERM",
            "values": [
                {
                    "value": "0,00E+00",
                    "module": "A1-A3",
                    "scenario": null
                },
                {
                    "value": "0,00E+00",
                    "module": "A4",
                    "scenario": null
                },
                {
                    "value": "0,00E+00",
                    "module": "A5",
                    "scenario": null
                },
                {
                    "value": "0,00E+00",
                    "module": "C1",
                    "scenario": null
                },
                {
                    "value": "0,00E+00",
                    "module": "C2",
                    "scenario": null
                },
                {
                    "value": "0,00E+00",
                    "module": "C3",
                    "scenario": null
                },
                {
                    "value": "0,00E+00",
                    "module": "C4",
                    "scenario": null
                },
                {
                    "value": "0,00E+00",
                    "module": "D",
                    "scenario": null
                }
            ]
        },
        {
            "parameter": "PERT",
            "values": [
                {
                    "value": "2,12E+02",
                    "module": "A1-A3",
                    "scenario": null
                },
                {
                    "value": "4,85E-01",
                    "module": "A4",
                    "scenario": null
                },
                {
                    "value": "2,66E-01",
                    "module": "A5",
                    "scenario": null
                },
                {
                    "value": "2,66E-01",
                    "module": "C1",
                    "scenario": null
                },
                {
                    "value": "4,85E-01",
                    "module": "C2",
                    "scenario": null
                },
                {
                    "value": "2,72E-04",
                    "module": "C3",
                    "scenario": null
                },
                {
                    "value": "9,56E-03",
                    "module": "C4",
                    "scenario": null
                },
                {
                    "value": "-3,77E+01",
                    "module": "D",
                    "scenario": null
                }
            ]
        },
        {
            "parameter": "PENRE",
            "values": [
                {
                    "value": "1,58E+03",
                    "module": "A1-A3",
                    "scenario": null
                },
                {
                    "value": "3,39E+01",
                    "module": "A4",
                    "scenario": null
                },
                {
                    "value": "4,91E+01",
                    "module": "A5",
                    "scenario": null
                },
                {
                    "value": "4,91E+01",
                    "module": "C1",
                    "scenario": null
                },
                {
                    "value": "3,39E+01",
                    "module": "C2",
                    "scenario": null
                },
                {
                    "value": "4,88E-03",
                    "module": "C3",
                    "scenario": null
                },
                {
                    "value": "6,21E-01",
                    "module": "C4",
                    "scenario": null
                },
                {
                    "value": "-4,15E+02",
                    "module": "D",
                    "scenario": null
                }
            ]
        },
        {
            "parameter": "PENRM",
            "values": [
                {
                    "value": "6,90E-01",
                    "module": "A1-A3",
                    "scenario": null
                },
                {
                    "value": "0,00E+00",
                    "module": "A4",
                    "scenario": null
                },
                {
                    "value": "0,00E+00",
                    "module": "A5",
                    "scenario": null
                },
                {
                    "value": "0,00E+00",
                    "module": "C1",
                    "scenario": null
                },
                {
                    "value": "0,00E+00",
                    "module": "C2",
                    "scenario": null
                },
                {
                    "value": "0,00E+00",
                    "module": "C3",
                    "scenario": null
                },
                {
                    "value": "0,00E+00",
                    "module": "C4",
                    "scenario": null
                },
                {
                    "value": "0,00E+00",
                    "module": "D",
                    "scenario": null
                }
            ]
        },
        {
            "parameter": "PENRT",
            "values": [
                {
                    "value": "1,60E+03",
                    "module": "A1-A3",
                    "scenario": null
                },
                {
                    "value": "3,39E+01",
                    "module": "A4",
                    "scenario": null
                },
                {
                    "value": "4,91E+01",
                    "module": "A5",
                    "scenario": null
                },
                {
                    "value": "4,91E+01",
                    "module": "C1",
                    "scenario": null
                },
                {
                    "value": "3,39E+01",
                    "module": "C2",
                    "scenario": null
                },
                {
                    "value": "4,88E-03",
                    "module": "C3",
                    "scenario": null
                },
                {
                    "value": "6,21E-01",
                    "module": "C4",
                    "scenario": null
                },
                {
                    "value": "-4,15E+02",
                    "module": "D",
                    "scenario": null
                }
            ]
        },
        {
            "parameter": "SM",
            "values": [
                {
                    "value": "2,71E+00",
                    "module": "A1-A3",
                    "scenario": null
                },
                {
                    "value": "0,00E+00",
                    "module": "A4",
                    "scenario": null
                },
                {
                    "value": "0,00E+00",
                    "module": "A5",
                    "scenario": null
                },
                {
                    "value": "0,00E+00",
                    "module": "C1",
                    "scenario": null
                },
                {
                    "value": "0,00E+00",
                    "module": "C2",
                    "scenario": null
                },
                {
                    "value": "0,00E+00",
                    "module": "C3",
                    "scenario": null
                },
                {
                    "value": "0,00E+00",
                    "module": "C4",
                    "scenario": null
                },
                {
                    "value": "1,91E+01",
                    "module": "D",
                    "scenario": null
                }
            ]
        },
        {
            "parameter": "RSF",
            "values": [
                {
                    "value": "9,62E-01",
                    "module": "A1-A3",
                    "scenario": null
                },
                {
                    "value": "1,73E-02",
                    "module": "A4",
                    "scenario": null
                },
                {
                    "value": "6,54E-03",
                    "module": "A5",
                    "scenario": null
                },
                {
                    "value": "6,54E-03",
                    "module": "C1",
                    "scenario": null
                },
                {
                    "value": "1,73E-02",
                    "module": "C2",
                    "scenario": null
                },
                {
                    "value": "5,84E-06",
                    "module": "C3",
                    "scenario": null
                },
                {
                    "value": "1,98E-04",
                    "module": "C4",
                    "scenario": null
                },
                {
                    "value": "1,20E+00",
                    "module": "D",
                    "scenario": null
                }
            ]
        },
        {
            "parameter": "NRSF",
            "values": [
                {
                    "value": "1,21E+01",
                    "module": "A1-A3",
                    "scenario": null
                },
                {
                    "value": "6,20E-02",
                    "module": "A4",
                    "scenario": null
                },
                {
                    "value": "9,62E-02",
                    "module": "A5",
                    "scenario": null
                },
                {
                    "value": "9,62E-02",
                    "module": "C1",
                    "scenario": null
                },
                {
                    "value": "6,20E-02",
                    "module": "C2",
                    "scenario": null
                },
                {
                    "value": "0,00E+00",
                    "module": "C3",
                    "scenario": null
                },
                {
                    "value": "5,70E-04",
                    "module": "C4",
                    "scenario": null
                },
                {
                    "value": "4,24E+01",
                    "module": "D",
                    "scenario": null
                }
            ]
        },
        {
            "parameter": "FW",
            "values": [
                {
                    "value": "1,35E+00",
                    "module": "A1-A3",
                    "scenario": null
                },
                {
                    "value": "3,62E-03",
                    "module": "A4",
                    "scenario": null
                },
                {
                    "value": "2,53E-03",
                    "module": "A5",
                    "scenario": null
                },
                {
                    "value": "2,53E-03",
                    "module": "C1",
                    "scenario": null
                },
                {
                    "value": "3,62E-03",
                    "module": "C2",
                    "scenario": null
                },
                {
                    "value": "4,13E-05",
                    "module": "C3",
                    "scenario": null
                },
                {
                    "value": "7,40E-04",
                    "module": "C4",
                    "scenario": null
                },
                {
                    "value": "-2,42E-01",
                    "module": "D",
                    "scenario": null
                }
            ]
        }
    ],
    "end_of_life_waste": [
        {
            "parameter": "HWD",
            "values": [
                {
                    "value": "2,21E-01",
                    "module": "A1-A3",
                    "scenario": null
                },
                {
                    "value": "1,75E-03",
                    "module": "A4",
                    "scenario": null
                },
                {
                    "value": "1,45E-03",
                    "module": "A5",
                    "scenario": null
                },
                {
                    "value": "1,45E-03",
                    "module": "C1",
                    "scenario": null
                },
                {
                    "value": "1,75E-03",
                    "module": "C2",
                    "scenario": null
                },
                {
                    "value": "0,00E+00",
                    "module": "C3",
                    "scenario": null
                },
                {
                    "value": "1,39E-05",
                    "module": "C4",
                    "scenario": null
                },
                {
                    "value": "-2,79E-01",
                    "module": "D",
                    "scenario": null
                }
            ]
        },
        {
            "parameter": "NHWD",
            "values": [
                {
                    "value": "2,33E+01",
                    "module": "A1-A3",
                    "scenario": null
                },
                {
                    "value": "1,65E+00",
                    "module": "A4",
                    "scenario": null
                },
                {
                    "value": "5,82E-02",
                    "module": "A5",
                    "scenario": null
                },
                {
                    "value": "5,82E-02",
                    "module": "C1",
                    "scenario": null
                },
                {
                    "value": "1,65E+00",
                    "module": "C2",
                    "scenario": null
                },
                {
                    "value": "0,00E+00",
                    "module": "C3",
                    "scenario": null
                },
                {
                    "value": "4,50E+00",
                    "module": "C4",
                    "scenario": null
                },
                {
                    "value": "-1,73E+01",
                    "module": "D",
                    "scenario": null
                }
            ]
        },
        {
            "parameter": "RWD",
            "values": [
                {
                    "value": "1,02E-02",
                    "module": "A1-A3",
                    "scenario": null
                },
                {
                    "value": "2,31E-04",
                    "module": "A4",
                    "scenario": null
                },
                {
                    "value": "3,41E-04",
                    "module": "A5",
                    "scenario": null
                },
                {
                    "value": "3,41E-04",
                    "module": "C1",
                    "scenario": null
                },
                {
                    "value": "2,31E-04",
                    "module": "C2",
                    "scenario": null
                },
                {
                    "value": "0,00E+00",
                    "module": "C3",
                    "scenario": null
                },
                {
                    "value": "6,90E-11",
                    "module": "C4",
                    "scenario": null
                },
                {
                    "value": "-2,72E-04",
                    "module": "D",
                    "scenario": null
                }
            ]
        }
    ],
    "end_of_life_flow": [
        {
            "parameter": "CRU",
            "values": [
                {
                    "value": "0,00E+00",
                    "module": "A1-A3",
                    "scenario": null
                },
                {
                    "value": "0,00E+00",
                    "module": "A4",
                    "scenario": null
                },
                {
                    "value": "0,00E+00",
                    "module": "A5",
                    "scenario": null
                },
                {
                    "value": "0,00E+00",
                    "module": "C1",
                    "scenario": null
                },
                {
                    "value": "0,00E+00",
                    "module": "C2",
                    "scenario": null
                },
                {
                    "value": "0,00E+00",
                    "module": "C3",
                    "scenario": null
                },
                {
                    "value": "0,00E+00",
                    "module": "C4",
                    "scenario": null
                },
                {
                    "value": "0,00E+00",
                    "module": "D",
                    "scenario": null
                }
            ]
        },
        {
            "parameter": "MFR",
            "values": [
                {
                    "value": "4,32E+00",
                    "module": "A1-A3",
                    "scenario": null
                },
                {
                    "value": "0,00E+00",
                    "module": "A4",
                    "scenario": null
                },
                {
                    "value": "0,00E+00",
                    "module": "A5",
                    "scenario": null
                },
                {
                    "value": "0,00E+00",
                    "module": "C1",
                    "scenario": null
                },
                {
                    "value": "0,00E+00",
                    "module": "C2",
                    "scenario": null
                },
                {
                    "value": "4,05E+01",
                    "module": "C3",
                    "scenario": null
                },
                {
                    "value": "0,00E+00",
                    "module": "C4",
                    "scenario": null
                },
                {
                    "value": "1,92E+01",
                    "module": "D",
                    "scenario": null
                }
            ]
        },
        {
            "parameter": "MER",
            "values": [
                {
                    "value": "4,07E-02",
                    "module": "A1-A3",
                    "scenario": null
                },
                {
                    "value": "0,00E+00",
                    "module": "A4",
                    "scenario": null
                },
                {
                    "value": "0,00E+00",
                    "module": "A5",
                    "scenario": null
                },
                {
                    "value": "0,00E+00",
                    "module": "C1",
                    "scenario": null
                },
                {
                    "value": "0,00E+00",
                    "module": "C2",
                    "scenario": null
                },
                {
                    "value": "1,50E-02",
                    "module": "C3",
                    "scenario": null
                },
                {
                    "value": "0,00E+00",
                    "module": "C4",
                    "scenario": null
                },
                {
                    "value": "9,35E-03",
                    "module": "D",
                    "scenario": null
                }
            ]
        },
        {
            "parameter": "EEE",
            "values": [
                {
                    "value": "8,53E-03",
                    "module": "A1-A3",
                    "scenario": null
                },
                {
                    "value": "0,00E+00",
                    "module": "A4",
                    "scenario": null
                },
                {
                    "value": "0,00E+00",
                    "module": "A5",
                    "scenario": null
                },
                {
                    "value": "0,00E+00",
                    "module": "C1",
                    "scenario": null
                },
                {
                    "value": "0,00E+00",
                    "module": "C2",
                    "scenario": null
                },
                {
                    "value": "2,30E-02",
                    "module": "C3",
                    "scenario": null
                },
                {
                    "value": "0,00E+00",
                    "module": "C4",
                    "scenario": null
                },
                {
                    "value": "-1,37E-01",
                    "module": "D",
                    "scenario": null
                }
            ]
        },
        {
            "parameter": "EET",
            "values": [
                {
                    "value": "1,29E-01",
                    "module": "A1-A3",
                    "scenario": null
                },
                {
                    "value": "0,00E+00",
                    "module": "A4",
                    "scenario": null
                },
                {
                    "value": "0,00E+00",
                    "module": "A5",
                    "scenario": null
                },
                {
                    "value": "0,00E+00",
                    "module": "C1",
                    "scenario": null
                },
                {
                    "value": "0,00E+00",
                    "module": "C2",
                    "scenario": null
                },
                {
                    "value": "3,49E-01",
                    "module": "C3",
                    "scenario": null
                },
                {
                    "value": "0,00E+00",
                    "module": "C4",
                    "scenario": null
                },
                {
                    "value": "-2,07E+00",
                    "module": "D",
                    "scenario": null
                }
            ]
        }
    ]
}