{"product_name":"Harmonie \"Massiv\" interior door without glass","epd_id":"NEPD-5657-4968-EN","declared_unit":{"unit":"stk","amount":1},"compliance":["EN 15804+A2","ISO 14025","ISO 21930"],"producer_name":"Harmonie Norge AS","environmental_impact":[{"parameter":"GWP-total","unit":"kg CO2-eq","values":[{"value":"-1,24E+01","module":"A1-A3","scenario":null},{"value":"9,77E+00","module":"A4","scenario":null},{"value":"1,86E+00","module":"A5","scenario":null},{"value":"7,39E+00","module":"B2","scenario":null},{"value":"5,09E+02","module":"B4","scenario":null},{"value":"0,00E+00","module":"C1","scenario":null},{"value":"4,36E-01","module":"C2","scenario":null},{"value":"1,02E+02","module":"C3","scenario":null},{"value":"3,85E-01","module":"C4","scenario":null},{"value":"-4,01E+00","module":"D","scenario":null}]},{"parameter":"GWP-fossil","unit":"kg CO2-eq","values":[{"value":"4,90E+01","module":"A1-A3","scenario":null},{"value":"9,76E+00","module":"A4","scenario":null},{"value":"4,61E-02","module":"A5","scenario":null},{"value":"6,09E+00","module":"B2","scenario":null},{"value":"3,26E+02","module":"B4","scenario":null},{"value":"0,00E+00","module":"C1","scenario":null},{"value":"4,36E-01","module":"C2","scenario":null},{"value":"5,90E+00","module":"C3","scenario":null},{"value":"6,89E-02","module":"C4","scenario":null},{"value":"-3,88E+00","module":"D","scenario":null}]},{"parameter":"GWP-biogenic","unit":"kg CO2-eq","values":[{"value":"-6,28E+01","module":"A1-A3","scenario":null},{"value":"7,75E-03","module":"A4","scenario":null},{"value":"1,82E+00","module":"A5","scenario":null},{"value":"1,12E-01","module":"B2","scenario":null},{"value":"1,76E+02","module":"B4","scenario":null},{"value":"0,00E+00","module":"C1","scenario":null},{"value":"1,87E-04","module":"C2","scenario":null},{"value":"9,58E+01","module":"C3","scenario":null},{"value":"3,16E-01","module":"C4","scenario":null},{"value":"-7,23E-03","module":"D","scenario":null}]},{"parameter":"GWP-luluc","unit":"kg CO2-eq","values":[{"value":"1,43E+00","module":"A1-A3","scenario":null},{"value":"6,15E-03","module":"A4","scenario":null},{"value":"8,99E-06","module":"A5","scenario":null},{"value":"1,18E+00","module":"B2","scenario":null},{"value":"7,19E+00","module":"B4","scenario":null},{"value":"0,00E+00","module":"C1","scenario":null},{"value":"1,54E-04","module":"C2","scenario":null},{"value":"5,46E-04","module":"C3","scenario":null},{"value":"1,17E-05","module":"C4","scenario":null},{"value":"-1,16E-01","module":"D","scenario":null}]},{"parameter":"ODP","unit":"kg CFC11-eq","values":[{"value":"3,52E-06","module":"A1-A3","scenario":null},{"value":"2,00E-06","module":"A4","scenario":null},{"value":"5,84E-09","module":"A5","scenario":null},{"value":"1,08E-06","module":"B2","scenario":null},{"value":"2,99E-05","module":"B4","scenario":null},{"value":"0,00E+00","module":"C1","scenario":null},{"value":"9,93E-08","module":"C2","scenario":null},{"value":"3,40E-07","module":"C3","scenario":null},{"value":"1,22E-08","module":"C4","scenario":null},{"value":"-2,45E-01","module":"D","scenario":null}]},{"parameter":"AP","unit":"mol H+-eq","values":[{"value":"3,59E-01","module":"A1-A3","scenario":null},{"value":"5,64E-02","module":"A4","scenario":null},{"value":"2,38E-04","module":"A5","scenario":null},{"value":"6,21E-02","module":"B2","scenario":null},{"value":"2,16E+00","module":"B4","scenario":null},{"value":"0,00E+00","module":"C1","scenario":null},{"value":"2,48E-03","module":"C2","scenario":null},{"value":"1,30E-02","module":"C3","scenario":null},{"value":"3,41E-04","module":"C4","scenario":null},{"value":"-3,03E-02","module":"D","scenario":null}]},{"parameter":"POCP","unit":"kg NMVOC-eq","values":[{"value":"2,19E-01","module":"A1-A3","scenario":null},{"value":"5,31E-02","module":"A4","scenario":null},{"value":"2,78E-04","module":"A5","scenario":null},{"value":"3,21E-02","module":"B2","scenario":null},{"value":"1,45E+00","module":"B4","scenario":null},{"value":"0,00E+00","module":"C1","scenario":null},{"value":"2,80E-03","module":"C2","scenario":null},{"value":"1,42E-02","module":"C3","scenario":null},{"value":"4,51E-04","module":"C4","scenario":null},{"value":"-2,96E-02","module":"D","scenario":null}]},{"parameter":"ADPE","unit":"kg Sb-eq","values":[{"value":"1,62E-03","module":"A1-A3","scenario":null},{"value":"2,11E-04","module":"A4","scenario":null},{"value":"5,91E-07","module":"A5","scenario":null},{"value":"7,87E-05","module":"B2","scenario":null},{"value":"9,25E-03","module":"B4","scenario":null},{"value":"0,00E+00","module":"C1","scenario":null},{"value":"1,13E-05","module":"C2","scenario":null},{"value":"6,79E-06","module":"C3","scenario":null},{"value":"4,03E-07","module":"C4","scenario":null},{"value":"-4,24E-05","module":"D","scenario":null}]},{"parameter":"ADPF","unit":"MJ","values":[{"value":"6,97E+02","module":"A1-A3","scenario":null},{"value":"1,41E+02","module":"A4","scenario":null},{"value":"4,18E-01","module":"A5","scenario":null},{"value":"1,03E+02","module":"B2","scenario":null},{"value":"4,35E+03","module":"B4","scenario":null},{"value":"0,00E+00","module":"C1","scenario":null},{"value":"6,69E+00","module":"C2","scenario":null},{"value":"2,31E+01","module":"C3","scenario":null},{"value":"9,51E-01","module":"C4","scenario":null},{"value":"-5,24E+01","module":"D","scenario":null}]},{"parameter":"WDP","unit":"m3 world-eq. Deprived","values":[{"value":"9,32E+03","module":"A1-A3","scenario":null},{"value":"1,43E+02","module":"A4","scenario":null},{"value":"7,71E-01","module":"A5","scenario":null},{"value":"8,52E+01","module":"B2","scenario":null},{"value":"4,78E+04","module":"B4","scenario":null},{"value":"0,00E+00","module":"C1","scenario":null},{"value":"6,34E+00","module":"C2","scenario":null},{"value":"8,98E+01","module":"C3","scenario":null},{"value":"8,65E+00","module":"C4","scenario":null},{"value":"-5,71E+02","module":"D","scenario":null}]},{"parameter":"EP-freshwater","unit":"kg P-eq","values":[{"value":"6,85E-03","module":"A1-A3","scenario":null},{"value":"1,26E-04","module":"A4","scenario":null},{"value":"3,63E-07","module":"A5","scenario":null},{"value":"1,90E-03","module":"B2","scenario":null},{"value":"3,50E-02","module":"B4","scenario":null},{"value":"0,00E+00","module":"C1","scenario":null},{"value":"3,58E-06","module":"C2","scenario":null},{"value":"1,86E-05","module":"C3","scenario":null},{"value":"9,16E-07","module":"C4","scenario":null},{"value":"-3,31E-04","module":"D","scenario":null}]},{"parameter":"EP-marine","unit":"kg N-eq","values":[{"value":"1,43E-01","module":"A1-A3","scenario":null},{"value":"1,62E-02","module":"A4","scenario":null},{"value":"1,11E-04","module":"A5","scenario":null},{"value":"1,48E-02","module":"B2","scenario":null},{"value":"8,26E-01","module":"B4","scenario":null},{"value":"0,00E+00","module":"C1","scenario":null},{"value":"8,88E-04","module":"C2","scenario":null},{"value":"5,08E-03","module":"C3","scenario":null},{"value":"2,84E-04","module":"C4","scenario":null},{"value":"-9,59E-03","module":"D","scenario":null}]},{"parameter":"EP-terrestrial","unit":"mol N-eq.","values":[{"value":"5,86E-01","module":"A1-A3","scenario":null},{"value":"1,79E-01","module":"A4","scenario":null},{"value":"1,05E-03","module":"A5","scenario":null},{"value":"7,81E-02","module":"B2","scenario":null},{"value":"4,16E+00","module":"B4","scenario":null},{"value":"0,00E+00","module":"C1","scenario":null},{"value":"9,78E-03","module":"C2","scenario":null},{"value":"5,44E-02","module":"C3","scenario":null},{"value":"1,29E-03","module":"C4","scenario":null},{"value":"-1,03E-01","module":"D","scenario":null}]},{"parameter":"GWP-IOBC","unit":"kg CO2-eq","values":[{"value":"5,09E+01","module":"A1-A3","scenario":null},{"value":"9,77E+00","module":"A4","scenario":null},{"value":"4,53E-02","module":"A5","scenario":null},{"value":"7,92E+00","module":"B2","scenario":null},{"value":"3,21E+02","module":"B4","scenario":null},{"value":"0,00E+00","module":"C1","scenario":null},{"value":"4,36E-01","module":"C2","scenario":null},{"value":"2,76E+00","module":"C3","scenario":null},{"value":"2,01E-01","module":"C4","scenario":null},{"value":"-4,21E+00","module":"D","scenario":null}]}],"additional_environmental_impact":[{"parameter":"PM","unit":"Disease incidence","values":[{"value":"4,36E-06","module":"A1-A3","scenario":null},{"value":"6,43E-07","module":"A4","scenario":null},{"value":"3,08E-09","module":"A5","scenario":null},{"value":"4,32E-07","module":"B2","scenario":null},{"value":"2,62E-05","module":"B4","scenario":null},{"value":"0,00E+00","module":"C1","scenario":null},{"value":"3,97E-08","module":"C2","scenario":null},{"value":"1,86E-07","module":"C3","scenario":null},{"value":"5,77E-09","module":"C4","scenario":null},{"value":"-1,72E-06","module":"D","scenario":null}]},{"parameter":"ETP-fw","unit":"CTUe","values":[{"value":"1,21E+03","module":"A1-A3","scenario":null},{"value":"1,19E+02","module":"A4","scenario":null},{"value":"4,74E-01","module":"A5","scenario":null},{"value":"2,23E+02","module":"B2","scenario":null},{"value":"6,85E+03","module":"B4","scenario":null},{"value":"0,00E+00","module":"C1","scenario":null},{"value":"5,00E+00","module":"C2","scenario":null},{"value":"3,33E+01","module":"C3","scenario":null},{"value":"1,14E+00","module":"C4","scenario":null},{"value":"-2,90E+02","module":"D","scenario":null}]},{"parameter":"HTP-c","unit":"CTUh","values":[{"value":"7,84E-08","module":"A1-A3","scenario":null},{"value":"0,00E+00","module":"A4","scenario":null},{"value":"4,00E-11","module":"A5","scenario":null},{"value":"1,00E-08","module":"B2","scenario":null},{"value":"4,52E-07","module":"B4","scenario":null},{"value":"0,00E+00","module":"C1","scenario":null},{"value":"0,00E+00","module":"C2","scenario":null},{"value":"1,20E-08","module":"C3","scenario":null},{"value":"5,20E-11","module":"C4","scenario":null},{"value":"-7,30E-09","module":"D","scenario":null}]},{"parameter":"HTP-nc","unit":"CTUh","values":[{"value":"8,13E-07","module":"A1-A3","scenario":null},{"value":"1,41E-07","module":"A4","scenario":null},{"value":"1,91E-09","module":"A5","scenario":null},{"value":"1,43E-07","module":"B2","scenario":null},{"value":"5,39E-06","module":"B4","scenario":null},{"value":"0,00E+00","module":"C1","scenario":null},{"value":"6,62E-09","module":"C2","scenario":null},{"value":"1,14E-07","module":"C3","scenario":null},{"value":"1,66E-09","module":"C4","scenario":null},{"value":"-1,96E-07","module":"D","scenario":null}]},{"parameter":"SQP","unit":"-","values":[{"value":"6,34E+03","module":"A1-A3","scenario":null},{"value":"9,60E+01","module":"A4","scenario":null},{"value":"3,26E-01","module":"A5","scenario":null},{"value":"1,10E+02","module":"B2","scenario":null},{"value":"3,23E+04","module":"B4","scenario":null},{"value":"0,00E+00","module":"C1","scenario":null},{"value":"5,72E+00","module":"C2","scenario":null},{"value":"9,95E+00","module":"C3","scenario":null},{"value":"3,63E+00","module":"C4","scenario":null},{"value":"-3,22E+02","module":"D","scenario":null}]},{"parameter":"IRP","unit":"kBq U235-eq","values":[{"value":"3,91E+00","module":"A1-A3","scenario":null},{"value":"6,24E-01","module":"A4","scenario":null},{"value":"1,62E-03","module":"A5","scenario":null},{"value":"3,62E-01","module":"B2","scenario":null},{"value":"2,33E+01","module":"B4","scenario":null},{"value":"0,00E+00","module":"C1","scenario":null},{"value":"2,92E-02","module":"C2","scenario":null},{"value":"9,48E-02","module":"C3","scenario":null},{"value":"4,54E-03","module":"C4","scenario":null},{"value":"-3,05E-01","module":"D","scenario":null}]}],"resource_use":[{"parameter":"PERE","unit":"MJ","values":[{"value":"7,39E+02","module":"A1-A3","scenario":null},{"value":"3,46E+00","module":"A4","scenario":null},{"value":"8,68E-03","module":"A5","scenario":null},{"value":"1,64E+01","module":"B2","scenario":null},{"value":"3,74E+03","module":"B4","scenario":null},{"value":"0,00E+00","module":"C1","scenario":null},{"value":"9,59E-02","module":"C2","scenario":null},{"value":"4,14E+00","module":"C3","scenario":null},{"value":"4,80E-02","module":"C4","scenario":null},{"value":"-2,97E+02","module":"D","scenario":null}]},{"parameter":"PERM","unit":"","values":[{"value":"4,04E+02","module":"A1-A3","scenario":null},{"value":"0,00E+00","module":"A4","scenario":null},{"value":"-1,47E+01","module":"A5","scenario":null},{"value":"0,00E+00","module":"B2","scenario":null},{"value":"-1,02E+03","module":"B4","scenario":null},{"value":"0,00E+00","module":"C1","scenario":null},{"value":"0,00E+00","module":"C2","scenario":null},{"value":"-5,93E+02","module":"C3","scenario":null},{"value":"0,00E+00","module":"C4","scenario":null},{"value":"0,00E+00","module":"D","scenario":null}]},{"parameter":"PERT","unit":"MJ","values":[{"value":"1,14E+03","module":"A1-A3","scenario":null},{"value":"3,46E+00","module":"A4","scenario":null},{"value":"-1,47E+01","module":"A5","scenario":null},{"value":"1,64E+01","module":"B2","scenario":null},{"value":"2,72E+03","module":"B4","scenario":null},{"value":"0,00E+00","module":"C1","scenario":null},{"value":"9,59E-02","module":"C2","scenario":null},{"value":"-5,89E+02","module":"C3","scenario":null},{"value":"4,80E-02","module":"C4","scenario":null},{"value":"-2,97E+02","module":"D","scenario":null}]},{"parameter":"PENRE","unit":"MJ","values":[{"value":"6,74E+02","module":"A1-A3","scenario":null},{"value":"1,41E+02","module":"A4","scenario":null},{"value":"4,18E-01","module":"A5","scenario":null},{"value":"9,72E+01","module":"B2","scenario":null},{"value":"4,23E+03","module":"B4","scenario":null},{"value":"0,00E+00","module":"C1","scenario":null},{"value":"6,69E+00","module":"C2","scenario":null},{"value":"2,31E+01","module":"C3","scenario":null},{"value":"9,51E-01","module":"C4","scenario":null},{"value":"-5,24E+01","module":"D","scenario":null}]},{"parameter":"PENRM","unit":"MJ","values":[{"value":"2,67E+01","module":"A1-A3","scenario":null},{"value":"0,00E+00","module":"A4","scenario":null},{"value":"-9,34E+00","module":"A5","scenario":null},{"value":"7,30E+00","module":"B2","scenario":null},{"value":"-3,86E+01","module":"B4","scenario":null},{"value":"0,00E+00","module":"C1","scenario":null},{"value":"0,00E+00","module":"C2","scenario":null},{"value":"-2,51E+01","module":"C3","scenario":null},{"value":"0,00E+00","module":"C4","scenario":null},{"value":"0,00E+00","module":"D","scenario":null}]},{"parameter":"PENRT","unit":"MJ","values":[{"value":"7,01E+02","module":"A1-A3","scenario":null},{"value":"1,41E+02","module":"A4","scenario":null},{"value":"-8,93E+00","module":"A5","scenario":null},{"value":"1,05E+02","module":"B2","scenario":null},{"value":"4,20E+03","module":"B4","scenario":null},{"value":"0,00E+00","module":"C1","scenario":null},{"value":"6,69E+00","module":"C2","scenario":null},{"value":"-2,01E+00","module":"C3","scenario":null},{"value":"9,51E-01","module":"C4","scenario":null},{"value":"-5,24E+01","module":"D","scenario":null}]},{"parameter":"SM","unit":"kg","values":[{"value":"2,40E-01","module":"A1-A3","scenario":null},{"value":"0,00E+00","module":"A4","scenario":null},{"value":"0,00E+00","module":"A5","scenario":null},{"value":"0,00E+00","module":"B2","scenario":null},{"value":"1,20E+00","module":"B4","scenario":null},{"value":"0,00E+00","module":"C1","scenario":null},{"value":"0,00E+00","module":"C2","scenario":null},{"value":"0,00E+00","module":"C3","scenario":null},{"value":"2,88E-04","module":"C4","scenario":null},{"value":"0,00E+00","module":"D","scenario":null}]},{"parameter":"RSF","unit":"MJ","values":[{"value":"6,42E+00","module":"A1-A3","scenario":null},{"value":"8,31E-02","module":"A4","scenario":null},{"value":"2,52E-04","module":"A5","scenario":null},{"value":"3,09E-02","module":"B2","scenario":null},{"value":"3,30E+01","module":"B4","scenario":null},{"value":"0,00E+00","module":"C1","scenario":null},{"value":"3,41E-03","module":"C2","scenario":null},{"value":"8,64E-02","module":"C3","scenario":null},{"value":"1,09E-03","module":"C4","scenario":null},{"value":"-3,31E-02","module":"D","scenario":null}]},{"parameter":"NRSF","unit":"MJ","values":[{"value":"4,98E-01","module":"A1-A3","scenario":null},{"value":"4,02E-01","module":"A4","scenario":null},{"value":"2,22E-03","module":"A5","scenario":null},{"value":"8,55E-03","module":"B2","scenario":null},{"value":"5,67E+00","module":"B4","scenario":null},{"value":"0,00E+00","module":"C1","scenario":null},{"value":"1,20E-02","module":"C2","scenario":null},{"value":"0,00E+00","module":"C3","scenario":null},{"value":"2,19E-01","module":"C4","scenario":null},{"value":"-1,70E+01","module":"D","scenario":null}]},{"parameter":"FW","unit":"m3","values":[{"value":"6,33E-01","module":"A1-A3","scenario":null},{"value":"2,45E-02","module":"A4","scenario":null},{"value":"2,75E-04","module":"A5","scenario":null},{"value":"1,30E-01","module":"B2","scenario":null},{"value":"3,38E+00","module":"B4","scenario":null},{"value":"0,00E+00","module":"C1","scenario":null},{"value":"7,57E-04","module":"C2","scenario":null},{"value":"1,59E-02","module":"C3","scenario":null},{"value":"1,07E-03","module":"C4","scenario":null},{"value":"-3,59E-01","module":"D","scenario":null}]}],"end_of_life_waste":[{"parameter":"HWD","unit":"kg","values":[{"value":"3,80E-01","module":"A1-A3","scenario":null},{"value":"1,41E-02","module":"A4","scenario":null},{"value":"0,00E+00","module":"A5","scenario":null},{"value":"4,98E-02","module":"B2","scenario":null},{"value":"4,33E+00","module":"B4","scenario":null},{"value":"0,00E+00","module":"C1","scenario":null},{"value":"3,61E-04","module":"C2","scenario":null},{"value":"0,00E+00","module":"C3","scenario":null},{"value":"4,71E-01","module":"C4","scenario":null},{"value":"-4,97E-03","module":"D","scenario":null}]},{"parameter":"NHWD","unit":"kg","values":[{"value":"1,08E+01","module":"A1-A3","scenario":null},{"value":"5,49E+00","module":"A4","scenario":null},{"value":"1,39E+00","module":"A5","scenario":null},{"value":"3,88E+00","module":"B2","scenario":null},{"value":"1,05E+02","module":"B4","scenario":null},{"value":"0,00E+00","module":"C1","scenario":null},{"value":"4,14E-01","module":"C2","scenario":null},{"value":"0,00E+00","module":"C3","scenario":null},{"value":"2,95E+00","module":"C4","scenario":null},{"value":"-1,35E+00","module":"D","scenario":null}]},{"parameter":"RWD","unit":"kg","values":[{"value":"3,34E-03","module":"A1-A3","scenario":null},{"value":"9,23E-04","module":"A4","scenario":null},{"value":"0,00E+00","module":"A5","scenario":null},{"value":"4,74E-04","module":"B2","scenario":null},{"value":"2,16E-02","module":"B4","scenario":null},{"value":"0,00E+00","module":"C1","scenario":null},{"value":"4,55E-05","module":"C2","scenario":null},{"value":"0,00E+00","module":"C3","scenario":null},{"value":"5,66E-06","module":"C4","scenario":null},{"value":"-2,50E-04","module":"D","scenario":null}]}],"end_of_life_flow":[{"parameter":"CRU","unit":"kg","values":[{"value":"0,00E+00","module":"A1-A3","scenario":null},{"value":"0,00E+00","module":"A4","scenario":null},{"value":"0,00E+00","module":"A5","scenario":null},{"value":"0,00E+00","module":"B2","scenario":null},{"value":"0,00E+00","module":"B4","scenario":null},{"value":"0,00E+00","module":"C1","scenario":null},{"value":"0,00E+00","module":"C2","scenario":null},{"value":"0,00E+00","module":"C3","scenario":null},{"value":"0,00E+00","module":"C4","scenario":null},{"value":"0,00E+00","module":"D","scenario":null}]},{"parameter":"MFR","unit":"kg","values":[{"value":"1,11E+00","module":"A1-A3","scenario":null},{"value":"0,00E+00","module":"A4","scenario":null},{"value":"3,54E-01","module":"A5","scenario":null},{"value":"0,00E+00","module":"B2","scenario":null},{"value":"9,70E+00","module":"B4","scenario":null},{"value":"0,00E+00","module":"C1","scenario":null},{"value":"0,00E+00","module":"C2","scenario":null},{"value":"4,75E-01","module":"C3","scenario":null},{"value":"2,33E-04","module":"C4","scenario":null},{"value":"0,00E+00","module":"D","scenario":null}]},{"parameter":"MER","unit":"kg","values":[{"value":"2,69E-01","module":"A1-A3","scenario":null},{"value":"0,00E+00","module":"A4","scenario":null},{"value":"9,19E-01","module":"A5","scenario":null},{"value":"0,00E+00","module":"B2","scenario":null},{"value":"2,76E+02","module":"B4","scenario":null},{"value":"0,00E+00","module":"C1","scenario":null},{"value":"0,00E+00","module":"C2","scenario":null},{"value":"5,39E+01","module":"C3","scenario":null},{"value":"5,19E-06","module":"C4","scenario":null},{"value":"0,00E+00","module":"D","scenario":null}]},{"parameter":"EEE","unit":"MJ","values":[{"value":"2,25E-01","module":"A1-A3","scenario":null},{"value":"0,00E+00","module":"A4","scenario":null},{"value":"6,41E-01","module":"A5","scenario":null},{"value":"3,54E-02","module":"B2","scenario":null},{"value":"1,93E+02","module":"B4","scenario":null},{"value":"0,00E+00","module":"C1","scenario":null},{"value":"0,00E+00","module":"C2","scenario":null},{"value":"3,78E+01","module":"C3","scenario":null},{"value":"3,67E-04","module":"C4","scenario":null},{"value":"0,00E+00","module":"D","scenario":null}]},{"parameter":"EET","unit":"MJ","values":[{"value":"3,41E+00","module":"A1-A3","scenario":null},{"value":"0,00E+00","module":"A4","scenario":null},{"value":"9,70E+00","module":"A5","scenario":null},{"value":"2,46E-01","module":"B2","scenario":null},{"value":"2,92E+03","module":"B4","scenario":null},{"value":"0,00E+00","module":"C1","scenario":null},{"value":"0,00E+00","module":"C2","scenario":null},{"value":"5,71E+02","module":"C3","scenario":null},{"value":"5,56E-03","module":"C4","scenario":null},{"value":"0,00E+00","module":"D","scenario":null}]}]}