{
    "product_name": "Recycled PE-HD 100M - polyethylene granulates (rPE)",
    "epd_id": "NEPD-8825-8481",
    "declared_unit": {
        "unit": "ton",
        "amount": 1.0
    },
    "compliance": [
        "EN 15804+A2",
        "ISO 14025",
        "ISO 21930"
    ],
    "producer_name": "Oceanize AS",
    "environmental_impact": [
        {
            "parameter": "GWP-total",
            "values": [
                {
                    "value": "2,19E+02",
                    "module": "A1",
                    "scenario": null
                },
                {
                    "value": "1,81E+02",
                    "module": "A2",
                    "scenario": null
                },
                {
                    "value": "2,73E+01",
                    "module": "A3",
                    "scenario": null
                },
                {
                    "value": "2,61E+01",
                    "module": "A4",
                    "scenario": null
                },
                {
                    "value": "1,28E-01",
                    "module": "A5",
                    "scenario": null
                }
            ]
        },
        {
            "parameter": "GWP-fossil",
            "values": [
                {
                    "value": "2,19E+02",
                    "module": "A1",
                    "scenario": null
                },
                {
                    "value": "1,81E+02",
                    "module": "A2",
                    "scenario": null
                },
                {
                    "value": "2,68E+01",
                    "module": "A3",
                    "scenario": null
                },
                {
                    "value": "2,61E+01",
                    "module": "A4",
                    "scenario": null
                },
                {
                    "value": "1,28E-01",
                    "module": "A5",
                    "scenario": null
                }
            ]
        },
        {
            "parameter": "GWP-biogenic",
            "values": [
                {
                    "value": "5,49E-02",
                    "module": "A1",
                    "scenario": null
                },
                {
                    "value": "7,49E-02",
                    "module": "A2",
                    "scenario": null
                },
                {
                    "value": "4,54E-01",
                    "module": "A3",
                    "scenario": null
                },
                {
                    "value": "1,12E-02",
                    "module": "A4",
                    "scenario": null
                },
                {
                    "value": "1,77E-05",
                    "module": "A5",
                    "scenario": null
                }
            ]
        },
        {
            "parameter": "GWP-luluc",
            "values": [
                {
                    "value": "1,92E-02",
                    "module": "A1",
                    "scenario": null
                },
                {
                    "value": "6,51E-02",
                    "module": "A2",
                    "scenario": null
                },
                {
                    "value": "5,35E-02",
                    "module": "A3",
                    "scenario": null
                },
                {
                    "value": "7,96E-03",
                    "module": "A4",
                    "scenario": null
                },
                {
                    "value": "9,84E-06",
                    "module": "A5",
                    "scenario": null
                }
            ]
        },
        {
            "parameter": "ODP",
            "values": [
                {
                    "value": "4,59E-05",
                    "module": "A1",
                    "scenario": null
                },
                {
                    "value": "4,10E-05",
                    "module": "A2",
                    "scenario": null
                },
                {
                    "value": "1,93E-06",
                    "module": "A3",
                    "scenario": null
                },
                {
                    "value": "6,30E-06",
                    "module": "A4",
                    "scenario": null
                },
                {
                    "value": "7,71E-09",
                    "module": "A5",
                    "scenario": null
                }
            ]
        },
        {
            "parameter": "AP",
            "values": [
                {
                    "value": "2,24E+00",
                    "module": "A1",
                    "scenario": null
                },
                {
                    "value": "5,44E-01",
                    "module": "A2",
                    "scenario": null
                },
                {
                    "value": "1,53E-01",
                    "module": "A3",
                    "scenario": null
                },
                {
                    "value": "8,41E-02",
                    "module": "A4",
                    "scenario": null
                },
                {
                    "value": "1,58E-04",
                    "module": "A5",
                    "scenario": null
                }
            ]
        },
        {
            "parameter": "POCP",
            "values": [
                {
                    "value": "2,98E+00",
                    "module": "A1",
                    "scenario": null
                },
                {
                    "value": "4,59E-01",
                    "module": "A2",
                    "scenario": null
                },
                {
                    "value": "9,85E-02",
                    "module": "A3",
                    "scenario": null
                },
                {
                    "value": "8,07E-02",
                    "module": "A4",
                    "scenario": null
                },
                {
                    "value": "1,86E-04",
                    "module": "A5",
                    "scenario": null
                }
            ]
        },
        {
            "parameter": "ADPE",
            "values": [
                {
                    "value": "3,89E-04",
                    "module": "A1",
                    "scenario": null
                },
                {
                    "value": "4,98E-03",
                    "module": "A2",
                    "scenario": null
                },
                {
                    "value": "1,05E-03",
                    "module": "A3",
                    "scenario": null
                },
                {
                    "value": "4,66E-04",
                    "module": "A4",
                    "scenario": null
                },
                {
                    "value": "6,83E-07",
                    "module": "A5",
                    "scenario": null
                }
            ]
        },
        {
            "parameter": "ADPF",
            "values": [
                {
                    "value": "3,18E+03",
                    "module": "A1",
                    "scenario": null
                },
                {
                    "value": "2,73E+03",
                    "module": "A2",
                    "scenario": null
                },
                {
                    "value": "2,92E+02",
                    "module": "A3",
                    "scenario": null
                },
                {
                    "value": "4,24E+02",
                    "module": "A4",
                    "scenario": null
                },
                {
                    "value": "5,29E-01",
                    "module": "A5",
                    "scenario": null
                }
            ]
        },
        {
            "parameter": "WDP",
            "values": [
                {
                    "value": "9,28E+02",
                    "module": "A1",
                    "scenario": null
                },
                {
                    "value": "2,64E+03",
                    "module": "A2",
                    "scenario": null
                },
                {
                    "value": "2,80E+04",
                    "module": "A3",
                    "scenario": null
                },
                {
                    "value": "3,25E+02",
                    "module": "A4",
                    "scenario": null
                },
                {
                    "value": "1,87E+00",
                    "module": "A5",
                    "scenario": null
                }
            ]
        },
        {
            "parameter": "EP-freshwater",
            "values": [
                {
                    "value": "9,08E-04",
                    "module": "A1",
                    "scenario": null
                },
                {
                    "value": "1,44E-03",
                    "module": "A2",
                    "scenario": null
                },
                {
                    "value": "1,33E-03",
                    "module": "A3",
                    "scenario": null
                },
                {
                    "value": "2,08E-04",
                    "module": "A4",
                    "scenario": null
                },
                {
                    "value": "2,64E-07",
                    "module": "A5",
                    "scenario": null
                }
            ]
        },
        {
            "parameter": "EP-marine",
            "values": [
                {
                    "value": "9,84E-01",
                    "module": "A1",
                    "scenario": null
                },
                {
                    "value": "1,10E-01",
                    "module": "A2",
                    "scenario": null
                },
                {
                    "value": "2,76E-02",
                    "module": "A3",
                    "scenario": null
                },
                {
                    "value": "1,84E-02",
                    "module": "A4",
                    "scenario": null
                },
                {
                    "value": "1,45E-04",
                    "module": "A5",
                    "scenario": null
                }
            ]
        },
        {
            "parameter": "EP-terrestrial",
            "values": [
                {
                    "value": "1,08E+01",
                    "module": "A1",
                    "scenario": null
                },
                {
                    "value": "1,23E+00",
                    "module": "A2",
                    "scenario": null
                },
                {
                    "value": "3,22E-01",
                    "module": "A3",
                    "scenario": null
                },
                {
                    "value": "2,05E-01",
                    "module": "A4",
                    "scenario": null
                },
                {
                    "value": "5,67E-04",
                    "module": "A5",
                    "scenario": null
                }
            ]
        }
    ],
    "additional_environmental_impact": [
        {
            "parameter": "PM",
            "values": [
                {
                    "value": "5,89E-05",
                    "module": "A1",
                    "scenario": null
                },
                {
                    "value": "1,10E-05",
                    "module": "A2",
                    "scenario": null
                },
                {
                    "value": "1,75E-06",
                    "module": "A3",
                    "scenario": null
                },
                {
                    "value": "2,40E-06",
                    "module": "A4",
                    "scenario": null
                },
                {
                    "value": "2,84E-09",
                    "module": "A5",
                    "scenario": null
                }
            ]
        },
        {
            "parameter": "ETP-fw",
            "values": [
                {
                    "value": "1,63E+03",
                    "module": "A1",
                    "scenario": null
                },
                {
                    "value": "2,03E+03",
                    "module": "A2",
                    "scenario": null
                },
                {
                    "value": "1,06E+03",
                    "module": "A3",
                    "scenario": null
                },
                {
                    "value": "3,10E+02",
                    "module": "A4",
                    "scenario": null
                },
                {
                    "value": "5,05E-01",
                    "module": "A5",
                    "scenario": null
                }
            ]
        },
        {
            "parameter": "HTP-c",
            "values": [
                {
                    "value": "6,35E-08",
                    "module": "A1",
                    "scenario": null
                },
                {
                    "value": "0,00E+00",
                    "module": "A2",
                    "scenario": null
                },
                {
                    "value": "8,21E-08",
                    "module": "A3",
                    "scenario": null
                },
                {
                    "value": "0,00E+00",
                    "module": "A4",
                    "scenario": null
                },
                {
                    "value": "1,30E-11",
                    "module": "A5",
                    "scenario": null
                }
            ]
        },
        {
            "parameter": "HTP-nc",
            "values": [
                {
                    "value": "1,51E-06",
                    "module": "A1",
                    "scenario": null
                },
                {
                    "value": "2,20E-06",
                    "module": "A2",
                    "scenario": null
                },
                {
                    "value": "1,11E-06",
                    "module": "A3",
                    "scenario": null
                },
                {
                    "value": "3,00E-07",
                    "module": "A4",
                    "scenario": null
                },
                {
                    "value": "4,76E-10",
                    "module": "A5",
                    "scenario": null
                }
            ]
        },
        {
            "parameter": "SQP",
            "values": [
                {
                    "value": "3,79E+02",
                    "module": "A1",
                    "scenario": null
                },
                {
                    "value": "1,91E+03",
                    "module": "A2",
                    "scenario": null
                },
                {
                    "value": "1,25E+02",
                    "module": "A3",
                    "scenario": null
                },
                {
                    "value": "4,87E+02",
                    "module": "A4",
                    "scenario": null
                },
                {
                    "value": "9,24E-01",
                    "module": "A5",
                    "scenario": null
                }
            ]
        },
        {
            "parameter": "IRP",
            "values": [
                {
                    "value": "1,27E+01",
                    "module": "A1",
                    "scenario": null
                },
                {
                    "value": "1,19E+01",
                    "module": "A2",
                    "scenario": null
                },
                {
                    "value": "3,38E+00",
                    "module": "A3",
                    "scenario": null
                },
                {
                    "value": "1,85E+00",
                    "module": "A4",
                    "scenario": null
                },
                {
                    "value": "2,39E-03",
                    "module": "A5",
                    "scenario": null
                }
            ]
        }
    ],
    "resource_use": [
        {
            "parameter": "PERE",
            "values": [
                {
                    "value": "2,05E+01",
                    "module": "A1",
                    "scenario": null
                },
                {
                    "value": "3,91E+01",
                    "module": "A2",
                    "scenario": null
                },
                {
                    "value": "2,05E+03",
                    "module": "A3",
                    "scenario": null
                },
                {
                    "value": "5,34E+00",
                    "module": "A4",
                    "scenario": null
                },
                {
                    "value": "1,34E-02",
                    "module": "A5",
                    "scenario": null
                }
            ]
        },
        {
            "parameter": "PERM",
            "values": [
                {
                    "value": "0,00E+00",
                    "module": "A1",
                    "scenario": null
                },
                {
                    "value": "0,00E+00",
                    "module": "A2",
                    "scenario": null
                },
                {
                    "value": "0,00E+00",
                    "module": "A3",
                    "scenario": null
                },
                {
                    "value": "0,00E+00",
                    "module": "A4",
                    "scenario": null
                },
                {
                    "value": "0,00E+00",
                    "module": "A5",
                    "scenario": null
                }
            ]
        },
        {
            "parameter": "PERT",
            "values": [
                {
                    "value": "2,05E+01",
                    "module": "A1",
                    "scenario": null
                },
                {
                    "value": "3,91E+01",
                    "module": "A2",
                    "scenario": null
                },
                {
                    "value": "2,05E+03",
                    "module": "A3",
                    "scenario": null
                },
                {
                    "value": "5,34E+00",
                    "module": "A4",
                    "scenario": null
                },
                {
                    "value": "1,34E-02",
                    "module": "A5",
                    "scenario": null
                }
            ]
        },
        {
            "parameter": "PENRE",
            "values": [
                {
                    "value": "3,05E+03",
                    "module": "A1",
                    "scenario": null
                },
                {
                    "value": "2,73E+03",
                    "module": "A2",
                    "scenario": null
                },
                {
                    "value": "2,93E+02",
                    "module": "A3",
                    "scenario": null
                },
                {
                    "value": "4,24E+02",
                    "module": "A4",
                    "scenario": null
                },
                {
                    "value": "5,29E-01",
                    "module": "A5",
                    "scenario": null
                }
            ]
        },
        {
            "parameter": "PENRM",
            "values": [
                {
                    "value": "4,26E+04",
                    "module": "A1",
                    "scenario": null
                },
                {
                    "value": "0,00E+00",
                    "module": "A2",
                    "scenario": null
                },
                {
                    "value": "-7,31E+01",
                    "module": "A3",
                    "scenario": null
                },
                {
                    "value": "0,00E+00",
                    "module": "A4",
                    "scenario": null
                },
                {
                    "value": "-5,85E+01",
                    "module": "A5",
                    "scenario": null
                }
            ]
        },
        {
            "parameter": "PENRT",
            "values": [
                {
                    "value": "4,57E+04",
                    "module": "A1",
                    "scenario": null
                },
                {
                    "value": "2,73E+03",
                    "module": "A2",
                    "scenario": null
                },
                {
                    "value": "2,19E+02",
                    "module": "A3",
                    "scenario": null
                },
                {
                    "value": "4,24E+02",
                    "module": "A4",
                    "scenario": null
                },
                {
                    "value": "-5,80E+01",
                    "module": "A5",
                    "scenario": null
                }
            ]
        },
        {
            "parameter": "SM",
            "values": [
                {
                    "value": "1,00E+03",
                    "module": "A1",
                    "scenario": null
                },
                {
                    "value": "0,00E+00",
                    "module": "A2",
                    "scenario": null
                },
                {
                    "value": "8,13E-03",
                    "module": "A3",
                    "scenario": null
                },
                {
                    "value": "0,00E+00",
                    "module": "A4",
                    "scenario": null
                },
                {
                    "value": "0,00E+00",
                    "module": "A5",
                    "scenario": null
                }
            ]
        },
        {
            "parameter": "RSF",
            "values": [
                {
                    "value": "6,82E-01",
                    "module": "A1",
                    "scenario": null
                },
                {
                    "value": "1,40E+00",
                    "module": "A2",
                    "scenario": null
                },
                {
                    "value": "1,62E+00",
                    "module": "A3",
                    "scenario": null
                },
                {
                    "value": "1,87E-01",
                    "module": "A4",
                    "scenario": null
                },
                {
                    "value": "3,50E-04",
                    "module": "A5",
                    "scenario": null
                }
            ]
        },
        {
            "parameter": "NRSF",
            "values": [
                {
                    "value": "5,76E+00",
                    "module": "A1",
                    "scenario": null
                },
                {
                    "value": "5,02E+00",
                    "module": "A2",
                    "scenario": null
                },
                {
                    "value": "4,07E+00",
                    "module": "A3",
                    "scenario": null
                },
                {
                    "value": "6,26E-01",
                    "module": "A4",
                    "scenario": null
                },
                {
                    "value": "9,17E-04",
                    "module": "A5",
                    "scenario": null
                }
            ]
        },
        {
            "parameter": "FW",
            "values": [
                {
                    "value": "2,42E-01",
                    "module": "A1",
                    "scenario": null
                },
                {
                    "value": "2,92E-01",
                    "module": "A2",
                    "scenario": null
                },
                {
                    "value": "1,54E+01",
                    "module": "A3",
                    "scenario": null
                },
                {
                    "value": "4,83E-02",
                    "module": "A4",
                    "scenario": null
                },
                {
                    "value": "2,80E-04",
                    "module": "A5",
                    "scenario": null
                }
            ]
        }
    ],
    "end_of_life_waste": [
        {
            "parameter": "HWD",
            "values": [
                {
                    "value": "9,10E-02",
                    "module": "A1",
                    "scenario": null
                },
                {
                    "value": "1,41E-01",
                    "module": "A2",
                    "scenario": null
                },
                {
                    "value": "2,29E-01",
                    "module": "A3",
                    "scenario": null
                },
                {
                    "value": "2,32E-02",
                    "module": "A4",
                    "scenario": null
                },
                {
                    "value": "2,09E-04",
                    "module": "A5",
                    "scenario": null
                }
            ]
        },
        {
            "parameter": "NHWD",
            "values": [
                {
                    "value": "3,69E+00",
                    "module": "A1",
                    "scenario": null
                },
                {
                    "value": "1,32E+02",
                    "module": "A2",
                    "scenario": null
                },
                {
                    "value": "1,70E+01",
                    "module": "A3",
                    "scenario": null
                },
                {
                    "value": "3,69E+01",
                    "module": "A4",
                    "scenario": null
                },
                {
                    "value": "8,04E-01",
                    "module": "A5",
                    "scenario": null
                }
            ]
        },
        {
            "parameter": "RWD",
            "values": [
                {
                    "value": "2,04E-02",
                    "module": "A1",
                    "scenario": null
                },
                {
                    "value": "1,86E-02",
                    "module": "A2",
                    "scenario": null
                },
                {
                    "value": "2,00E-03",
                    "module": "A3",
                    "scenario": null
                },
                {
                    "value": "2,90E-03",
                    "module": "A4",
                    "scenario": null
                },
                {
                    "value": "3,56E-06",
                    "module": "A5",
                    "scenario": null
                }
            ]
        }
    ],
    "end_of_life_flow": [
        {
            "parameter": "CRU",
            "values": [
                {
                    "value": "0,00E+00",
                    "module": "A1",
                    "scenario": null
                },
                {
                    "value": "0,00E+00",
                    "module": "A2",
                    "scenario": null
                },
                {
                    "value": "0,00E+00",
                    "module": "A3",
                    "scenario": null
                },
                {
                    "value": "0,00E+00",
                    "module": "A4",
                    "scenario": null
                },
                {
                    "value": "0,00E+00",
                    "module": "A5",
                    "scenario": null
                }
            ]
        },
        {
            "parameter": "MFR",
            "values": [
                {
                    "value": "0,00E+00",
                    "module": "A1",
                    "scenario": null
                },
                {
                    "value": "0,00E+00",
                    "module": "A2",
                    "scenario": null
                },
                {
                    "value": "3,83E+00",
                    "module": "A3",
                    "scenario": null
                },
                {
                    "value": "0,00E+00",
                    "module": "A4",
                    "scenario": null
                },
                {
                    "value": "8,27E-01",
                    "module": "A5",
                    "scenario": null
                }
            ]
        },
        {
            "parameter": "MER",
            "values": [
                {
                    "value": "0,00E+00",
                    "module": "A1",
                    "scenario": null
                },
                {
                    "value": "0,00E+00",
                    "module": "A2",
                    "scenario": null
                },
                {
                    "value": "8,93E-06",
                    "module": "A3",
                    "scenario": null
                },
                {
                    "value": "0,00E+00",
                    "module": "A4",
                    "scenario": null
                },
                {
                    "value": "3,69E-06",
                    "module": "A5",
                    "scenario": null
                }
            ]
        },
        {
            "parameter": "EEE",
            "values": [
                {
                    "value": "0,00E+00",
                    "module": "A1",
                    "scenario": null
                },
                {
                    "value": "0,00E+00",
                    "module": "A2",
                    "scenario": null
                },
                {
                    "value": "3,07E+00",
                    "module": "A3",
                    "scenario": null
                },
                {
                    "value": "0,00E+00",
                    "module": "A4",
                    "scenario": null
                },
                {
                    "value": "1,02E-02",
                    "module": "A5",
                    "scenario": null
                }
            ]
        },
        {
            "parameter": "EET",
            "values": [
                {
                    "value": "0,00E+00",
                    "module": "A1",
                    "scenario": null
                },
                {
                    "value": "0,00E+00",
                    "module": "A2",
                    "scenario": null
                },
                {
                    "value": "4,65E+01",
                    "module": "A3",
                    "scenario": null
                },
                {
                    "value": "0,00E+00",
                    "module": "A4",
                    "scenario": null
                },
                {
                    "value": "1,54E-01",
                    "module": "A5",
                    "scenario": null
                }
            ]
        }
    ]
}