{"product_name":"PDM Diagonal Ties","epd_id":"NEPD-3963-3000-EN","declared_unit":{"unit":"ton","amount":1},"compliance":["EN 15804+A2","ISO 14025","ISO 21930"],"producer_name":"Pretec Norge AS","environmental_impact":[{"parameter":"GWP-total","unit":"kg CO2-eq","values":[{"value":"2,85E+00","module":"A1-A3","scenario":null},{"value":"2,61E-02","module":"A4","scenario":null},{"value":"3,89E-04","module":"C1","scenario":null},{"value":"1,63E-02","module":"C2","scenario":null},{"value":"0,00E+00","module":"C3","scenario":null},{"value":"1,18E-03","module":"C4","scenario":null},{"value":"-4,24E-01","module":"D","scenario":null}]},{"parameter":"GWP-fossil","unit":"kg CO2-eq","values":[{"value":"2,84E+00","module":"A1-A3","scenario":null},{"value":"2,61E-02","module":"A4","scenario":null},{"value":"3,89E-04","module":"C1","scenario":null},{"value":"1,63E-02","module":"C2","scenario":null},{"value":"0,00E+00","module":"C3","scenario":null},{"value":"1,18E-03","module":"C4","scenario":null},{"value":"-4,23E-01","module":"D","scenario":null}]},{"parameter":"GWP-biogenic","unit":"kg CO2-eq","values":[{"value":"3,92E-03","module":"A1-A3","scenario":null},{"value":"1,12E-05","module":"A4","scenario":null},{"value":"7,29E-08","module":"C1","scenario":null},{"value":"6,76E-06","module":"C2","scenario":null},{"value":"0,00E+00","module":"C3","scenario":null},{"value":"1,01E-06","module":"C4","scenario":null},{"value":"-2,34E-04","module":"D","scenario":null}]},{"parameter":"GWP-luluc","unit":"kg CO2-eq","values":[{"value":"1,50E-03","module":"A1-A3","scenario":null},{"value":"7,96E-06","module":"A4","scenario":null},{"value":"3,06E-08","module":"C1","scenario":null},{"value":"5,81E-06","module":"C2","scenario":null},{"value":"0,00E+00","module":"C3","scenario":null},{"value":"2,32E-07","module":"C4","scenario":null},{"value":"-1,90E-04","module":"D","scenario":null}]},{"parameter":"ODP","unit":"kg CFC11-eq","values":[{"value":"1,73E-07","module":"A1-A3","scenario":null},{"value":"6,30E-09","module":"A4","scenario":null},{"value":"8,40E-11","module":"C1","scenario":null},{"value":"3,70E-09","module":"C2","scenario":null},{"value":"0,00E+00","module":"C3","scenario":null},{"value":"5,77E-10","module":"C4","scenario":null},{"value":"-1,34E-08","module":"D","scenario":null}]},{"parameter":"AP","unit":"mol H+-eq","values":[{"value":"1,57E-02","module":"A1-A3","scenario":null},{"value":"8,41E-05","module":"A4","scenario":null},{"value":"4,07E-06","module":"C1","scenario":null},{"value":"4,69E-05","module":"C2","scenario":null},{"value":"0,00E+00","module":"C3","scenario":null},{"value":"1,16E-05","module":"C4","scenario":null},{"value":"-2,10E-03","module":"D","scenario":null}]},{"parameter":"POCP","unit":"kg NMVOC-eq","values":[{"value":"1,31E-02","module":"A1-A3","scenario":null},{"value":"8,07E-05","module":"A4","scenario":null},{"value":"5,42E-06","module":"C1","scenario":null},{"value":"3,98E-05","module":"C2","scenario":null},{"value":"0,00E+00","module":"C3","scenario":null},{"value":"1,37E-05","module":"C4","scenario":null},{"value":"-2,12E-03","module":"D","scenario":null}]},{"parameter":"ADPE","unit":"kg Sb-eq","values":[{"value":"5,40E-05","module":"A1-A3","scenario":null},{"value":"4,66E-07","module":"A4","scenario":null},{"value":"5,97E-10","module":"C1","scenario":null},{"value":"4,51E-07","module":"C2","scenario":null},{"value":"0,00E+00","module":"C3","scenario":null},{"value":"1,05E-08","module":"C4","scenario":null},{"value":"-7,31E-06","module":"D","scenario":null}]},{"parameter":"ADPF","unit":"MJ","values":[{"value":"3,14E+01","module":"A1-A3","scenario":null},{"value":"4,24E-01","module":"A4","scenario":null},{"value":"5,35E-03","module":"C1","scenario":null},{"value":"2,47E-01","module":"C2","scenario":null},{"value":"0,00E+00","module":"C3","scenario":null},{"value":"3,82E-02","module":"C4","scenario":null},{"value":"-3,56E+00","module":"D","scenario":null}]},{"parameter":"WDP","unit":"m3 world-eq. Deprived","values":[{"value":"1,26E+01","module":"A1-A3","scenario":null},{"value":"3,25E-01","module":"A4","scenario":null},{"value":"1,14E-03","module":"C1","scenario":null},{"value":"2,39E-01","module":"C2","scenario":null},{"value":"0,00E+00","module":"C3","scenario":null},{"value":"8,04E-02","module":"C4","scenario":null},{"value":"2,20E+01","module":"D","scenario":null}]},{"parameter":"EP-freshwater","unit":"kg P-eq","values":[{"value":"1,26E-04","module":"A1-A3","scenario":null},{"value":"2,08E-07","module":"A4","scenario":null},{"value":"1,41E-09","module":"C1","scenario":null},{"value":"1,31E-07","module":"C2","scenario":null},{"value":"0,00E+00","module":"C3","scenario":null},{"value":"8,83E-09","module":"C4","scenario":null},{"value":"-2,61E-05","module":"D","scenario":null}]},{"parameter":"EP-marine","unit":"kg N-eq","values":[{"value":"3,01E-03","module":"A1-A3","scenario":null},{"value":"1,84E-05","module":"A4","scenario":null},{"value":"1,80E-06","module":"C1","scenario":null},{"value":"9,29E-06","module":"C2","scenario":null},{"value":"0,00E+00","module":"C3","scenario":null},{"value":"4,33E-06","module":"C4","scenario":null},{"value":"-4,35E-04","module":"D","scenario":null}]},{"parameter":"EP-terrestrial","unit":"mol N-eq.","values":[{"value":"3,35E-02","module":"A1-A3","scenario":null},{"value":"2,05E-04","module":"A4","scenario":null},{"value":"1,97E-05","module":"C1","scenario":null},{"value":"1,04E-04","module":"C2","scenario":null},{"value":"0,00E+00","module":"C3","scenario":null},{"value":"4,77E-05","module":"C4","scenario":null},{"value":"-4,45E-03","module":"D","scenario":null}]},{"parameter":"GWP-IOBC","unit":"kg CO2-eq","values":[{"value":"1,26E+00","module":"A1-A3","scenario":null},{"value":"2,61E-02","module":"A4","scenario":null},{"value":"3,89E-04","module":"C1","scenario":null},{"value":"1,63E-02","module":"C2","scenario":null},{"value":"0,00E+00","module":"C3","scenario":null},{"value":"0,00E+00","module":"C4","scenario":null},{"value":"-6,34E-01","module":"D","scenario":null}]}],"additional_environmental_impact":[{"parameter":"PM","unit":"Disease incidence","values":[{"value":"2,36E-07","module":"A1-A3","scenario":null},{"value":"2,40E-09","module":"A4","scenario":null},{"value":"1,08E-10","module":"C1","scenario":null},{"value":"1,00E-09","module":"C2","scenario":null},{"value":"0,00E+00","module":"C3","scenario":null},{"value":"2,46E-10","module":"C4","scenario":null},{"value":"-3,51E-08","module":"D","scenario":null}]},{"parameter":"ETP-fw","unit":"CTUe","values":[{"value":"9,34E+01","module":"A1-A3","scenario":null},{"value":"3,10E-01","module":"A4","scenario":null},{"value":"2,92E-03","module":"C1","scenario":null},{"value":"1,83E-01","module":"C2","scenario":null},{"value":"0,00E+00","module":"C3","scenario":null},{"value":"1,89E-02","module":"C4","scenario":null},{"value":"-2,36E+01","module":"D","scenario":null}]},{"parameter":"HTP-c","unit":"CTUh","values":[{"value":"2,77E-08","module":"A1-A3","scenario":null},{"value":"0,00E+00","module":"A4","scenario":null},{"value":"0,00E+00","module":"C1","scenario":null},{"value":"0,00E+00","module":"C2","scenario":null},{"value":"0,00E+00","module":"C3","scenario":null},{"value":"1,00E-12","module":"C4","scenario":null},{"value":"-2,04E-09","module":"D","scenario":null}]},{"parameter":"HTP-nc","unit":"CTUh","values":[{"value":"1,58E-07","module":"A1-A3","scenario":null},{"value":"3,00E-10","module":"A4","scenario":null},{"value":"3,00E-12","module":"C1","scenario":null},{"value":"2,00E-10","module":"C2","scenario":null},{"value":"0,00E+00","module":"C3","scenario":null},{"value":"1,10E-11","module":"C4","scenario":null},{"value":"4,43E-08","module":"D","scenario":null}]},{"parameter":"SQP","unit":"-","values":[{"value":"1,20E+01","module":"A1-A3","scenario":null},{"value":"4,87E-01","module":"A4","scenario":null},{"value":"6,79E-04","module":"C1","scenario":null},{"value":"1,73E-01","module":"C2","scenario":null},{"value":"0,00E+00","module":"C3","scenario":null},{"value":"1,39E-01","module":"C4","scenario":null},{"value":"-2,67E-01","module":"D","scenario":null}]},{"parameter":"IRP","unit":"kBq U235-eq","values":[{"value":"6,98E-02","module":"A1-A3","scenario":null},{"value":"1,85E-03","module":"A4","scenario":null},{"value":"2,29E-05","module":"C1","scenario":null},{"value":"1,08E-03","module":"C2","scenario":null},{"value":"0,00E+00","module":"C3","scenario":null},{"value":"1,66E-04","module":"C4","scenario":null},{"value":"1,52E-03","module":"D","scenario":null}]}],"resource_use":[{"parameter":"PERE","unit":"MJ","values":[{"value":"4,14E+00","module":"A1-A3","scenario":null},{"value":"5,34E-03","module":"A4","scenario":null},{"value":"2,89E-05","module":"C1","scenario":null},{"value":"3,54E-03","module":"C2","scenario":null},{"value":"0,00E+00","module":"C3","scenario":null},{"value":"5,88E-04","module":"C4","scenario":null},{"value":"-2,89E-01","module":"D","scenario":null}]},{"parameter":"PERM","unit":"","values":[{"value":"0,00E+00","module":"A1-A3","scenario":null},{"value":"0,00E+00","module":"A4","scenario":null},{"value":"0,00E+00","module":"C1","scenario":null},{"value":"0,00E+00","module":"C2","scenario":null},{"value":"0,00E+00","module":"C3","scenario":null},{"value":"0,00E+00","module":"C4","scenario":null},{"value":"0,00E+00","module":"D","scenario":null}]},{"parameter":"PERT","unit":"MJ","values":[{"value":"4,14E+00","module":"A1-A3","scenario":null},{"value":"5,34E-03","module":"A4","scenario":null},{"value":"2,89E-05","module":"C1","scenario":null},{"value":"3,54E-03","module":"C2","scenario":null},{"value":"0,00E+00","module":"C3","scenario":null},{"value":"5,88E-04","module":"C4","scenario":null},{"value":"-2,89E-01","module":"D","scenario":null}]},{"parameter":"PENRE","unit":"MJ","values":[{"value":"3,14E+01","module":"A1-A3","scenario":null},{"value":"4,24E-01","module":"A4","scenario":null},{"value":"5,35E-03","module":"C1","scenario":null},{"value":"2,47E-01","module":"C2","scenario":null},{"value":"0,00E+00","module":"C3","scenario":null},{"value":"3,82E-02","module":"C4","scenario":null},{"value":"-3,56E+00","module":"D","scenario":null}]},{"parameter":"PENRM","unit":"MJ","values":[{"value":"0,00E+00","module":"A1-A3","scenario":null},{"value":"0,00E+00","module":"A4","scenario":null},{"value":"0,00E+00","module":"C1","scenario":null},{"value":"0,00E+00","module":"C2","scenario":null},{"value":"0,00E+00","module":"C3","scenario":null},{"value":"0,00E+00","module":"C4","scenario":null},{"value":"0,00E+00","module":"D","scenario":null}]},{"parameter":"PENRT","unit":"MJ","values":[{"value":"3,14E+01","module":"A1-A3","scenario":null},{"value":"4,24E-01","module":"A4","scenario":null},{"value":"5,35E-03","module":"C1","scenario":null},{"value":"2,47E-01","module":"C2","scenario":null},{"value":"0,00E+00","module":"C3","scenario":null},{"value":"3,82E-02","module":"C4","scenario":null},{"value":"-3,56E+00","module":"D","scenario":null}]},{"parameter":"SM","unit":"kg","values":[{"value":"3,39E-01","module":"A1-A3","scenario":null},{"value":"0,00E+00","module":"A4","scenario":null},{"value":"0,00E+00","module":"C1","scenario":null},{"value":"0,00E+00","module":"C2","scenario":null},{"value":"0,00E+00","module":"C3","scenario":null},{"value":"1,01E-05","module":"C4","scenario":null},{"value":"2,00E-01","module":"D","scenario":null}]},{"parameter":"RSF","unit":"MJ","values":[{"value":"3,76E-02","module":"A1-A3","scenario":null},{"value":"1,87E-04","module":"A4","scenario":null},{"value":"7,12E-07","module":"C1","scenario":null},{"value":"1,26E-04","module":"C2","scenario":null},{"value":"0,00E+00","module":"C3","scenario":null},{"value":"1,21E-05","module":"C4","scenario":null},{"value":"1,53E-02","module":"D","scenario":null}]},{"parameter":"NRSF","unit":"MJ","values":[{"value":"1,49E+00","module":"A1-A3","scenario":null},{"value":"6,26E-04","module":"A4","scenario":null},{"value":"1,05E-05","module":"C1","scenario":null},{"value":"4,52E-04","module":"C2","scenario":null},{"value":"0,00E+00","module":"C3","scenario":null},{"value":"3,49E-05","module":"C4","scenario":null},{"value":"4,45E-01","module":"D","scenario":null}]},{"parameter":"FW","unit":"m3","values":[{"value":"2,10E-02","module":"A1-A3","scenario":null},{"value":"4,83E-05","module":"A4","scenario":null},{"value":"2,75E-07","module":"C1","scenario":null},{"value":"2,64E-05","module":"C2","scenario":null},{"value":"0,00E+00","module":"C3","scenario":null},{"value":"4,55E-05","module":"C4","scenario":null},{"value":"-8,91E-04","module":"D","scenario":null}]}],"end_of_life_waste":[{"parameter":"HWD","unit":"kg","values":[{"value":"1,98E-02","module":"A1-A3","scenario":null},{"value":"2,32E-05","module":"A4","scenario":null},{"value":"1,58E-07","module":"C1","scenario":null},{"value":"1,27E-05","module":"C2","scenario":null},{"value":"0,00E+00","module":"C3","scenario":null},{"value":"1,16E-06","module":"C4","scenario":null},{"value":"-2,20E-03","module":"D","scenario":null}]},{"parameter":"NHWD","unit":"kg","values":[{"value":"1,78E+00","module":"A1-A3","scenario":null},{"value":"3,69E-02","module":"A4","scenario":null},{"value":"6,34E-06","module":"C1","scenario":null},{"value":"1,20E-02","module":"C2","scenario":null},{"value":"0,00E+00","module":"C3","scenario":null},{"value":"2,76E-01","module":"C4","scenario":null},{"value":"-1,73E-01","module":"D","scenario":null}]},{"parameter":"RWD","unit":"kg","values":[{"value":"7,29E-05","module":"A1-A3","scenario":null},{"value":"2,90E-06","module":"A4","scenario":null},{"value":"3,72E-08","module":"C1","scenario":null},{"value":"1,68E-06","module":"C2","scenario":null},{"value":"0,00E+00","module":"C3","scenario":null},{"value":"2,60E-07","module":"C4","scenario":null},{"value":"1,17E-06","module":"D","scenario":null}]}],"end_of_life_flow":[{"parameter":"CRU","unit":"kg","values":[{"value":"0,00E+00","module":"A1-A3","scenario":null},{"value":"0,00E+00","module":"A4","scenario":null},{"value":"0,00E+00","module":"C1","scenario":null},{"value":"0,00E+00","module":"C2","scenario":null},{"value":"0,00E+00","module":"C3","scenario":null},{"value":"0,00E+00","module":"C4","scenario":null},{"value":"0,00E+00","module":"D","scenario":null}]},{"parameter":"MFR","unit":"kg","values":[{"value":"3,63E-01","module":"A1-A3","scenario":null},{"value":"0,00E+00","module":"A4","scenario":null},{"value":"0,00E+00","module":"C1","scenario":null},{"value":"0,00E+00","module":"C2","scenario":null},{"value":"7,24E-01","module":"C3","scenario":null},{"value":"9,34E-06","module":"C4","scenario":null},{"value":"2,01E-01","module":"D","scenario":null}]},{"parameter":"MER","unit":"kg","values":[{"value":"4,41E-04","module":"A1-A3","scenario":null},{"value":"0,00E+00","module":"A4","scenario":null},{"value":"0,00E+00","module":"C1","scenario":null},{"value":"0,00E+00","module":"C2","scenario":null},{"value":"0,00E+00","module":"C3","scenario":null},{"value":"1,21E-07","module":"C4","scenario":null},{"value":"1,27E-04","module":"D","scenario":null}]},{"parameter":"EEE","unit":"MJ","values":[{"value":"2,32E-02","module":"A1-A3","scenario":null},{"value":"0,00E+00","module":"A4","scenario":null},{"value":"0,00E+00","module":"C1","scenario":null},{"value":"0,00E+00","module":"C2","scenario":null},{"value":"0,00E+00","module":"C3","scenario":null},{"value":"8,82E-07","module":"C4","scenario":null},{"value":"-1,46E-04","module":"D","scenario":null}]},{"parameter":"EET","unit":"MJ","values":[{"value":"3,51E-01","module":"A1-A3","scenario":null},{"value":"0,00E+00","module":"A4","scenario":null},{"value":"0,00E+00","module":"C1","scenario":null},{"value":"0,00E+00","module":"C2","scenario":null},{"value":"0,00E+00","module":"C3","scenario":null},{"value":"1,33E-05","module":"C4","scenario":null},{"value":"-2,20E-03","module":"D","scenario":null}]}]}