{"product_name":"Special Grund \u2122","epd_id":"NEPD-1997-881-EN","declared_unit":{"unit":"ton","amount":1},"compliance":["EN 15804","ISO 14025","ISO 21930"],"producer_name":"Fl\u00fcgger Norway AS","environmental_impact":[{"parameter":"GWP-total","unit":"kg CO2-eq","values":[{"value":"1,31E+00","module":"A1","scenario":null},{"value":"1,42E-02","module":"A2","scenario":null},{"value":"7,29E-02","module":"A3","scenario":null},{"value":"2,91E-02","module":"A4","scenario":null},{"value":"1,40E+00","module":"A1A3","scenario":null}]},{"parameter":"ODP","unit":"kg CFC11-eq","values":[{"value":"1,09E-07","module":"A1","scenario":null},{"value":"2,66E-09","module":"A2","scenario":null},{"value":"9,73E-09","module":"A3","scenario":null},{"value":"5,84E-09","module":"A4","scenario":null},{"value":"1,21E-07","module":"A1A3","scenario":null}]},{"parameter":"AP","unit":"mol H+-eq","values":[{"value":"7,63E-03","module":"A1","scenario":null},{"value":"4,68E-05","module":"A2","scenario":null},{"value":"6,91E-04","module":"A3","scenario":null},{"value":"7,70E-05","module":"A4","scenario":null},{"value":"8,37E-03","module":"A1A3","scenario":null}]},{"parameter":"EP","unit":"kg PO_4^3-eq","values":[{"value":"9,85E-04","module":"A1","scenario":null},{"value":"7,72E-06","module":"A2","scenario":null},{"value":"1,77E-04","module":"A3","scenario":null},{"value":"1,05E-05","module":"A4","scenario":null},{"value":"1,17E-03","module":"A1A3","scenario":null}]},{"parameter":"POCP","unit":"kg NMVOC-eq","values":[{"value":"5,93E-04","module":"A1","scenario":null},{"value":"2,35E-06","module":"A2","scenario":null},{"value":"3,44E-05","module":"A3","scenario":null},{"value":"4,57E-06","module":"A4","scenario":null},{"value":"6,30E-04","module":"A1A3","scenario":null}]},{"parameter":"ADPE","unit":"kg Sb-eq","values":[{"value":"7,17E-06","module":"A1","scenario":null},{"value":"3,91E-08","module":"A2","scenario":null},{"value":"5,49E-06","module":"A3","scenario":null},{"value":"5,69E-08","module":"A4","scenario":null},{"value":"1,27E-05","module":"A1A3","scenario":null}]},{"parameter":"ADPF","unit":"MJ","values":[{"value":"2,31E+01","module":"A1","scenario":null},{"value":"2,18E-01","module":"A2","scenario":null},{"value":"7,40E-01","module":"A3","scenario":null},{"value":"4,78E-01","module":"A4","scenario":null},{"value":"2,41E+01","module":"A1A3","scenario":null}]}],"additional_environmental_impact":[],"resource_use":[{"parameter":"PERE","unit":"MJ","values":[{"value":"3,37E+00","module":"A1","scenario":null},{"value":"2,44E-03","module":"A2","scenario":null},{"value":"6,00E-01","module":"A3","scenario":null},{"value":"5,15E-03","module":"A4","scenario":null},{"value":"3,97E+00","module":"A1A3","scenario":null}]},{"parameter":"PERM","unit":"","values":[{"value":"0,00E+00","module":"A1","scenario":null},{"value":"0,00E+00","module":"A2","scenario":null},{"value":"1,19E-02","module":"A3","scenario":null},{"value":"0,00E+00","module":"A4","scenario":null},{"value":"1,19E-02","module":"A1A3","scenario":null}]},{"parameter":"PERT","unit":"MJ","values":[{"value":"3,37E+00","module":"A1","scenario":null},{"value":"2,44E-03","module":"A2","scenario":null},{"value":"6,12E-01","module":"A3","scenario":null},{"value":"5,15E-03","module":"A4","scenario":null},{"value":"3,98E+00","module":"A1A3","scenario":null}]},{"parameter":"PENRE","unit":"MJ","values":[{"value":"9,99E+00","module":"A1","scenario":null},{"value":"2,22E-01","module":"A2","scenario":null},{"value":"1,52E+00","module":"A3","scenario":null},{"value":"4,86E-01","module":"A4","scenario":null},{"value":"1,17E+01","module":"A1A3","scenario":null}]},{"parameter":"PENRM","unit":"MJ","values":[{"value":"1,53E+01","module":"A1","scenario":null},{"value":"0,00E+00","module":"A2","scenario":null},{"value":"0,00E+00","module":"A3","scenario":null},{"value":"0,00E+00","module":"A4","scenario":null},{"value":"1,53E+01","module":"A1A3","scenario":null}]},{"parameter":"PENRT","unit":"MJ","values":[{"value":"2,53E+01","module":"A1","scenario":null},{"value":"2,22E-01","module":"A2","scenario":null},{"value":"1,52E+00","module":"A3","scenario":null},{"value":"4,86E-01","module":"A4","scenario":null},{"value":"2,70E+01","module":"A1A3","scenario":null}]},{"parameter":"SM","unit":"kg","values":[{"value":"0,00E+00","module":"A1","scenario":null},{"value":"0,00E+00","module":"A2","scenario":null},{"value":"0,00E+00","module":"A3","scenario":null},{"value":"0,00E+00","module":"A4","scenario":null},{"value":"0,00E+00","module":"A1A3","scenario":null}]},{"parameter":"RSF","unit":"MJ","values":[{"value":"0,00E+00","module":"A1","scenario":null},{"value":"0,00E+00","module":"A2","scenario":null},{"value":"0,00E+00","module":"A3","scenario":null},{"value":"0,00E+00","module":"A4","scenario":null},{"value":"0,00E+00","module":"A1A3","scenario":null}]},{"parameter":"NRSF","unit":"MJ","values":[{"value":"0,00E+00","module":"A1","scenario":null},{"value":"0,00E+00","module":"A2","scenario":null},{"value":"0,00E+00","module":"A3","scenario":null},{"value":"0,00E+00","module":"A4","scenario":null},{"value":"0,00E+00","module":"A1A3","scenario":null}]},{"parameter":"FW","unit":"m3","values":[{"value":"3,00E-01","module":"A1","scenario":null},{"value":"4,24E-05","module":"A2","scenario":null},{"value":"9,67E-04","module":"A3","scenario":null},{"value":"1,05E-04","module":"A4","scenario":null},{"value":"3,01E-01","module":"A1A3","scenario":null}]}],"end_of_life_waste":[{"parameter":"HWD","unit":"kg","values":[{"value":"2,24E-05","module":"A1","scenario":null},{"value":"1,40E-07","module":"A2","scenario":null},{"value":"3,63E-06","module":"A3","scenario":null},{"value":"2,81E-07","module":"A4","scenario":null},{"value":"2,62E-05","module":"A1A3","scenario":null}]},{"parameter":"NHWD","unit":"kg","values":[{"value":"3,15E-01","module":"A1","scenario":null},{"value":"1,52E-02","module":"A2","scenario":null},{"value":"1,11E-01","module":"A3","scenario":null},{"value":"4,38E-02","module":"A4","scenario":null},{"value":"4,41E-01","module":"A1A3","scenario":null}]},{"parameter":"RWD","unit":"kg","values":[{"value":"1,37E-04","module":"A1","scenario":null},{"value":"1,50E-06","module":"A2","scenario":null},{"value":"1,33E-05","module":"A3","scenario":null},{"value":"3,30E-06","module":"A4","scenario":null},{"value":"1,52E-04","module":"A1A3","scenario":null}]}],"end_of_life_flow":[{"parameter":"CRU","unit":"kg","values":[{"value":"0,00E+00","module":"A1","scenario":null},{"value":"0,00E+00","module":"A2","scenario":null},{"value":"0,00E+00","module":"A3","scenario":null},{"value":"0,00E+00","module":"A4","scenario":null},{"value":"0,00E+00","module":"A1A3","scenario":null}]},{"parameter":"MFR","unit":"kg","values":[{"value":"0,00E+00","module":"A1","scenario":null},{"value":"0,00E+00","module":"A2","scenario":null},{"value":"8,43E-04","module":"A3","scenario":null},{"value":"0,00E+00","module":"A4","scenario":null},{"value":"8,43E-04","module":"A1A3","scenario":null}]},{"parameter":"MER","unit":"kg","values":[{"value":"0,00E+00","module":"A1","scenario":null},{"value":"0,00E+00","module":"A2","scenario":null},{"value":"1,72E-05","module":"A3","scenario":null},{"value":"0,00E+00","module":"A4","scenario":null},{"value":"1,72E-05","module":"A1A3","scenario":null}]},{"parameter":"EEE","unit":"MJ","values":[{"value":"0,00E+00","module":"A1","scenario":null},{"value":"0,00E+00","module":"A2","scenario":null},{"value":"1,14E-03","module":"A3","scenario":null},{"value":"0,00E+00","module":"A4","scenario":null},{"value":"1,14E-03","module":"A1A3","scenario":null}]},{"parameter":"EET","unit":"MJ","values":[{"value":"0,00E+00","module":"A1","scenario":null},{"value":"0,00E+00","module":"A2","scenario":null},{"value":"1,22E-02","module":"A3","scenario":null},{"value":"0,00E+00","module":"A4","scenario":null},{"value":"1,22E-02","module":"A1A3","scenario":null}]}]}