{
    "product_name": "BGFILCOTEN one urban sump unit upper part NW 101 No. 0, L 1000 mm incl. grating & BGFILCOTEN one sump unit lower part, NW 101, outlet DN 150",
    "epd_id": "NEPD-10007-10007-2",
    "declared_unit": {
        "unit": "m",
        "amount": 1
    },
    "compliance": [
        "EN 15804+A2",
        "ISO 14025",
        "ISO 21930"
    ],
    "producer_name": "BG-Graspointner GmbH",
    "environmental_impact": [
        {
            "parameter": "GWP-total",
            "unit": "kg CO2-eq",
            "values": [
                {
                    "value": "1,59E+01",
                    "module": "A1-A3",
                    "scenario": null
                },
                {
                    "value": "3,63E+00",
                    "module": "A4",
                    "scenario": null
                },
                {
                    "value": "6,71E+01",
                    "module": "A5",
                    "scenario": null
                },
                {
                    "value": "-1,72E-02",
                    "module": "B1",
                    "scenario": null
                },
                {
                    "value": "4,29E-01",
                    "module": "C1",
                    "scenario": null
                },
                {
                    "value": "3,63E-01",
                    "module": "C2",
                    "scenario": null
                },
                {
                    "value": "3,26E-01",
                    "module": "C3",
                    "scenario": null
                },
                {
                    "value": "1,05E-01",
                    "module": "C4",
                    "scenario": null
                },
                {
                    "value": "-1,26E-01",
                    "module": "D",
                    "scenario": null
                }
            ]
        },
        {
            "parameter": "GWP-fossil",
            "unit": "kg CO2-eq",
            "values": [
                {
                    "value": "1,59E+01",
                    "module": "A1-A3",
                    "scenario": null
                },
                {
                    "value": "3,62E+00",
                    "module": "A4",
                    "scenario": null
                },
                {
                    "value": "6,64E+01",
                    "module": "A5",
                    "scenario": null
                },
                {
                    "value": "-1,72E-02",
                    "module": "B1",
                    "scenario": null
                },
                {
                    "value": "4,29E-01",
                    "module": "C1",
                    "scenario": null
                },
                {
                    "value": "3,62E-01",
                    "module": "C2",
                    "scenario": null
                },
                {
                    "value": "3,26E-01",
                    "module": "C3",
                    "scenario": null
                },
                {
                    "value": "1,05E-01",
                    "module": "C4",
                    "scenario": null
                },
                {
                    "value": "-1,23E-01",
                    "module": "D",
                    "scenario": null
                }
            ]
        },
        {
            "parameter": "GWP-biogenic",
            "unit": "kg CO2-eq",
            "values": [
                {
                    "value": "3,72E-02",
                    "module": "A1-A3",
                    "scenario": null
                },
                {
                    "value": "1,82E-03",
                    "module": "A4",
                    "scenario": null
                },
                {
                    "value": "7,03E-01",
                    "module": "A5",
                    "scenario": null
                },
                {
                    "value": "0,00E+00",
                    "module": "B1",
                    "scenario": null
                },
                {
                    "value": "4,28E-05",
                    "module": "C1",
                    "scenario": null
                },
                {
                    "value": "1,82E-04",
                    "module": "C2",
                    "scenario": null
                },
                {
                    "value": "2,38E-04",
                    "module": "C3",
                    "scenario": null
                },
                {
                    "value": "7,59E-05",
                    "module": "C4",
                    "scenario": null
                },
                {
                    "value": "-3,20E-03",
                    "module": "D",
                    "scenario": null
                }
            ]
        },
        {
            "parameter": "GWP-luluc",
            "unit": "kg CO2-eq",
            "values": [
                {
                    "value": "3,50E-03",
                    "module": "A1-A3",
                    "scenario": null
                },
                {
                    "value": "1,29E-03",
                    "module": "A4",
                    "scenario": null
                },
                {
                    "value": "2,19E-02",
                    "module": "A5",
                    "scenario": null
                },
                {
                    "value": "0,00E+00",
                    "module": "B1",
                    "scenario": null
                },
                {
                    "value": "3,73E-05",
                    "module": "C1",
                    "scenario": null
                },
                {
                    "value": "1,29E-04",
                    "module": "C2",
                    "scenario": null
                },
                {
                    "value": "2,84E-05",
                    "module": "C3",
                    "scenario": null
                },
                {
                    "value": "5,46E-05",
                    "module": "C4",
                    "scenario": null
                },
                {
                    "value": "-1,92E-05",
                    "module": "D",
                    "scenario": null
                }
            ]
        },
        {
            "parameter": "ODP",
            "unit": "kg CFC11-eq",
            "values": [
                {
                    "value": "9,25E-08",
                    "module": "A1-A3",
                    "scenario": null
                },
                {
                    "value": "7,55E-08",
                    "module": "A4",
                    "scenario": null
                },
                {
                    "value": "7,41E-07",
                    "module": "A5",
                    "scenario": null
                },
                {
                    "value": "0,00E+00",
                    "module": "B1",
                    "scenario": null
                },
                {
                    "value": "6,56E-09",
                    "module": "C1",
                    "scenario": null
                },
                {
                    "value": "7,55E-09",
                    "module": "C2",
                    "scenario": null
                },
                {
                    "value": "4,99E-09",
                    "module": "C3",
                    "scenario": null
                },
                {
                    "value": "3,04E-09",
                    "module": "C4",
                    "scenario": null
                },
                {
                    "value": "-2,12E-09",
                    "module": "D",
                    "scenario": null
                }
            ]
        },
        {
            "parameter": "AP",
            "unit": "mol H+-eq",
            "values": [
                {
                    "value": "3,65E-02",
                    "module": "A1-A3",
                    "scenario": null
                },
                {
                    "value": "8,56E-03",
                    "module": "A4",
                    "scenario": null
                },
                {
                    "value": "2,17E-01",
                    "module": "A5",
                    "scenario": null
                },
                {
                    "value": "0,00E+00",
                    "module": "B1",
                    "scenario": null
                },
                {
                    "value": "3,87E-03",
                    "module": "C1",
                    "scenario": null
                },
                {
                    "value": "8,56E-04",
                    "module": "C2",
                    "scenario": null
                },
                {
                    "value": "2,94E-03",
                    "module": "C3",
                    "scenario": null
                },
                {
                    "value": "7,44E-04",
                    "module": "C4",
                    "scenario": null
                },
                {
                    "value": "-9,35E-04",
                    "module": "D",
                    "scenario": null
                }
            ]
        },
        {
            "parameter": "POCP",
            "unit": "kg NMVOC-eq",
            "values": [
                {
                    "value": "3,38E-02",
                    "module": "A1-A3",
                    "scenario": null
                },
                {
                    "value": "1,49E-02",
                    "module": "A4",
                    "scenario": null
                },
                {
                    "value": "2,32E-01",
                    "module": "A5",
                    "scenario": null
                },
                {
                    "value": "0,00E+00",
                    "module": "B1",
                    "scenario": null
                },
                {
                    "value": "5,86E-03",
                    "module": "C1",
                    "scenario": null
                },
                {
                    "value": "1,49E-03",
                    "module": "C2",
                    "scenario": null
                },
                {
                    "value": "4,46E-03",
                    "module": "C3",
                    "scenario": null
                },
                {
                    "value": "1,11E-03",
                    "module": "C4",
                    "scenario": null
                },
                {
                    "value": "-1,24E-03",
                    "module": "D",
                    "scenario": null
                }
            ]
        },
        {
            "parameter": "ADPE",
            "unit": "kg Sb-eq",
            "values": [
                {
                    "value": "8,43E-05",
                    "module": "A1-A3",
                    "scenario": null
                },
                {
                    "value": "1,04E-05",
                    "module": "A4",
                    "scenario": null
                },
                {
                    "value": "3,02E-04",
                    "module": "A5",
                    "scenario": null
                },
                {
                    "value": "0,00E+00",
                    "module": "B1",
                    "scenario": null
                },
                {
                    "value": "1,54E-07",
                    "module": "C1",
                    "scenario": null
                },
                {
                    "value": "1,04E-06",
                    "module": "C2",
                    "scenario": null
                },
                {
                    "value": "1,17E-07",
                    "module": "C3",
                    "scenario": null
                },
                {
                    "value": "1,67E-07",
                    "module": "C4",
                    "scenario": null
                },
                {
                    "value": "-1,10E-06",
                    "module": "D",
                    "scenario": null
                }
            ]
        },
        {
            "parameter": "ADPF",
            "unit": "MJ",
            "values": [
                {
                    "value": "9,84E+01",
                    "module": "A1-A3",
                    "scenario": null
                },
                {
                    "value": "5,44E+01",
                    "module": "A4",
                    "scenario": null
                },
                {
                    "value": "6,89E+02",
                    "module": "A5",
                    "scenario": null
                },
                {
                    "value": "0,00E+00",
                    "module": "B1",
                    "scenario": null
                },
                {
                    "value": "5,61E+00",
                    "module": "C1",
                    "scenario": null
                },
                {
                    "value": "5,44E+00",
                    "module": "C2",
                    "scenario": null
                },
                {
                    "value": "4,27E+00",
                    "module": "C3",
                    "scenario": null
                },
                {
                    "value": "2,58E+00",
                    "module": "C4",
                    "scenario": null
                },
                {
                    "value": "-1,81E+00",
                    "module": "D",
                    "scenario": null
                }
            ]
        },
        {
            "parameter": "WDP",
            "unit": "m3 world-eq. Deprived",
            "values": [
                {
                    "value": "1,23E+00",
                    "module": "A1-A3",
                    "scenario": null
                },
                {
                    "value": "2,73E-01",
                    "module": "A4",
                    "scenario": null
                },
                {
                    "value": "1,37E+01",
                    "module": "A5",
                    "scenario": null
                },
                {
                    "value": "0,00E+00",
                    "module": "B1",
                    "scenario": null
                },
                {
                    "value": "1,37E-02",
                    "module": "C1",
                    "scenario": null
                },
                {
                    "value": "2,73E-02",
                    "module": "C2",
                    "scenario": null
                },
                {
                    "value": "1,04E-02",
                    "module": "C3",
                    "scenario": null
                },
                {
                    "value": "7,20E-03",
                    "module": "C4",
                    "scenario": null
                },
                {
                    "value": "-7,95E-02",
                    "module": "D",
                    "scenario": null
                }
            ]
        },
        {
            "parameter": "EP-freshwater",
            "unit": "kg P-eq",
            "values": [
                {
                    "value": "1,08E-03",
                    "module": "A1-A3",
                    "scenario": null
                },
                {
                    "value": "2,55E-04",
                    "module": "A4",
                    "scenario": null
                },
                {
                    "value": "8,46E-03",
                    "module": "A5",
                    "scenario": null
                },
                {
                    "value": "0,00E+00",
                    "module": "B1",
                    "scenario": null
                },
                {
                    "value": "1,25E-05",
                    "module": "C1",
                    "scenario": null
                },
                {
                    "value": "2,55E-05",
                    "module": "C2",
                    "scenario": null
                },
                {
                    "value": "9,50E-06",
                    "module": "C3",
                    "scenario": null
                },
                {
                    "value": "8,72E-06",
                    "module": "C4",
                    "scenario": null
                },
                {
                    "value": "-9,67E-06",
                    "module": "D",
                    "scenario": null
                }
            ]
        },
        {
            "parameter": "EP-marine",
            "unit": "kg N-eq",
            "values": [
                {
                    "value": "1,08E-02",
                    "module": "A1-A3",
                    "scenario": null
                },
                {
                    "value": "2,25E-03",
                    "module": "A4",
                    "scenario": null
                },
                {
                    "value": "5,95E-02",
                    "module": "A5",
                    "scenario": null
                },
                {
                    "value": "0,00E+00",
                    "module": "B1",
                    "scenario": null
                },
                {
                    "value": "1,80E-03",
                    "module": "C1",
                    "scenario": null
                },
                {
                    "value": "2,25E-04",
                    "module": "C2",
                    "scenario": null
                },
                {
                    "value": "1,37E-03",
                    "module": "C3",
                    "scenario": null
                },
                {
                    "value": "2,84E-04",
                    "module": "C4",
                    "scenario": null
                },
                {
                    "value": "-3,68E-04",
                    "module": "D",
                    "scenario": null
                }
            ]
        },
        {
            "parameter": "EP-terrestrial",
            "unit": "mol N-eq.",
            "values": [
                {
                    "value": "1,11E-01",
                    "module": "A1-A3",
                    "scenario": null
                },
                {
                    "value": "2,43E-02",
                    "module": "A4",
                    "scenario": null
                },
                {
                    "value": "6,63E-01",
                    "module": "A5",
                    "scenario": null
                },
                {
                    "value": "0,00E+00",
                    "module": "B1",
                    "scenario": null
                },
                {
                    "value": "1,97E-02",
                    "module": "C1",
                    "scenario": null
                },
                {
                    "value": "2,43E-03",
                    "module": "C2",
                    "scenario": null
                },
                {
                    "value": "1,49E-02",
                    "module": "C3",
                    "scenario": null
                },
                {
                    "value": "3,10E-03",
                    "module": "C4",
                    "scenario": null
                },
                {
                    "value": "-4,29E-03",
                    "module": "D",
                    "scenario": null
                }
            ]
        },
        {
            "parameter": "GWP-IOBC",
            "unit": "kg CO2-eq",
            "values": []
        }
    ],
    "additional_environmental_impact": [
        {
            "parameter": "PM",
            "unit": "Disease incidence",
            "values": [
                {
                    "value": "4,60E-07",
                    "module": "A1-A3",
                    "scenario": null
                },
                {
                    "value": "3,53E-07",
                    "module": "A4",
                    "scenario": null
                },
                {
                    "value": "2,48E-06",
                    "module": "A5",
                    "scenario": null
                },
                {
                    "value": "0,00E+00",
                    "module": "B1",
                    "scenario": null
                },
                {
                    "value": "6,24E-07",
                    "module": "C1",
                    "scenario": null
                },
                {
                    "value": "3,53E-08",
                    "module": "C2",
                    "scenario": null
                },
                {
                    "value": "4,79E-07",
                    "module": "C3",
                    "scenario": null
                },
                {
                    "value": "1,69E-08",
                    "module": "C4",
                    "scenario": null
                },
                {
                    "value": "-2,52E-08",
                    "module": "D",
                    "scenario": null
                }
            ]
        },
        {
            "parameter": "ETP-fw",
            "unit": "CTUe",
            "values": [
                {
                    "value": "0,00E+00",
                    "module": "A1-A3",
                    "scenario": null
                },
                {
                    "value": "1,29E+01",
                    "module": "A4",
                    "scenario": null
                },
                {
                    "value": "1,65E+02",
                    "module": "A5",
                    "scenario": null
                },
                {
                    "value": "0,00E+00",
                    "module": "B1",
                    "scenario": null
                },
                {
                    "value": "7,95E-01",
                    "module": "C1",
                    "scenario": null
                },
                {
                    "value": "1,29E+00",
                    "module": "C2",
                    "scenario": null
                },
                {
                    "value": "6,05E-01",
                    "module": "C3",
                    "scenario": null
                },
                {
                    "value": "3,52E-01",
                    "module": "C4",
                    "scenario": null
                },
                {
                    "value": "-7,90E-01",
                    "module": "D",
                    "scenario": null
                }
            ]
        },
        {
            "parameter": "HTP-c",
            "unit": "CTUh",
            "values": [
                {
                    "value": "0,00E+00",
                    "module": "A1-A3",
                    "scenario": null
                },
                {
                    "value": "2,32E-08",
                    "module": "A4",
                    "scenario": null
                },
                {
                    "value": "1,85E-07",
                    "module": "A5",
                    "scenario": null
                },
                {
                    "value": "0,00E+00",
                    "module": "B1",
                    "scenario": null
                },
                {
                    "value": "1,68E-09",
                    "module": "C1",
                    "scenario": null
                },
                {
                    "value": "2,32E-09",
                    "module": "C2",
                    "scenario": null
                },
                {
                    "value": "1,28E-09",
                    "module": "C3",
                    "scenario": null
                },
                {
                    "value": "4,75E-10",
                    "module": "C4",
                    "scenario": null
                },
                {
                    "value": "-1,75E-09",
                    "module": "D",
                    "scenario": null
                }
            ]
        },
        {
            "parameter": "HTP-nc",
            "unit": "CTUh",
            "values": [
                {
                    "value": "0,00E+00",
                    "module": "A1-A3",
                    "scenario": null
                },
                {
                    "value": "3,59E-08",
                    "module": "A4",
                    "scenario": null
                },
                {
                    "value": "5,15E-07",
                    "module": "A5",
                    "scenario": null
                },
                {
                    "value": "0,00E+00",
                    "module": "B1",
                    "scenario": null
                },
                {
                    "value": "7,61E-10",
                    "module": "C1",
                    "scenario": null
                },
                {
                    "value": "3,59E-09",
                    "module": "C2",
                    "scenario": null
                },
                {
                    "value": "5,79E-10",
                    "module": "C3",
                    "scenario": null
                },
                {
                    "value": "4,63E-10",
                    "module": "C4",
                    "scenario": null
                },
                {
                    "value": "-1,05E-09",
                    "module": "D",
                    "scenario": null
                }
            ]
        },
        {
            "parameter": "SQP",
            "unit": "-",
            "values": [
                {
                    "value": "0,00E+00",
                    "module": "A1-A3",
                    "scenario": null
                },
                {
                    "value": "5,47E+01",
                    "module": "A4",
                    "scenario": null
                },
                {
                    "value": "3,58E+02",
                    "module": "A5",
                    "scenario": null
                },
                {
                    "value": "0,00E+00",
                    "module": "B1",
                    "scenario": null
                },
                {
                    "value": "3,93E-01",
                    "module": "C1",
                    "scenario": null
                },
                {
                    "value": "5,47E+00",
                    "module": "C2",
                    "scenario": null
                },
                {
                    "value": "2,99E-01",
                    "module": "C3",
                    "scenario": null
                },
                {
                    "value": "5,07E+00",
                    "module": "C4",
                    "scenario": null
                },
                {
                    "value": "-3,51E+00",
                    "module": "D",
                    "scenario": null
                }
            ]
        },
        {
            "parameter": "IRP",
            "unit": "kBq U235-eq",
            "values": [
                {
                    "value": "4,02E-01",
                    "module": "A1-A3",
                    "scenario": null
                },
                {
                    "value": "6,61E-02",
                    "module": "A4",
                    "scenario": null
                },
                {
                    "value": "2,21E+00",
                    "module": "A5",
                    "scenario": null
                },
                {
                    "value": "0,00E+00",
                    "module": "B1",
                    "scenario": null
                },
                {
                    "value": "2,51E-03",
                    "module": "C1",
                    "scenario": null
                },
                {
                    "value": "6,61E-03",
                    "module": "C2",
                    "scenario": null
                },
                {
                    "value": "1,91E-03",
                    "module": "C3",
                    "scenario": null
                },
                {
                    "value": "1,64E-03",
                    "module": "C4",
                    "scenario": null
                },
                {
                    "value": "-1,91E-02",
                    "module": "D",
                    "scenario": null
                }
            ]
        }
    ],
    "resource_use": [
        {
            "parameter": "PERE",
            "unit": "MJ",
            "values": [
                {
                    "value": "3,58E+01",
                    "module": "A1-A3",
                    "scenario": null
                },
                {
                    "value": "8,63E-01",
                    "module": "A4",
                    "scenario": null
                },
                {
                    "value": "3,15E+01",
                    "module": "A5",
                    "scenario": null
                },
                {
                    "value": "0,00E+00",
                    "module": "B1",
                    "scenario": null
                },
                {
                    "value": "3,43E-02",
                    "module": "C1",
                    "scenario": null
                },
                {
                    "value": "8,63E-02",
                    "module": "C2",
                    "scenario": null
                },
                {
                    "value": "2,61E-02",
                    "module": "C3",
                    "scenario": null
                },
                {
                    "value": "2,39E-02",
                    "module": "C4",
                    "scenario": null
                },
                {
                    "value": "-5,70E-01",
                    "module": "D",
                    "scenario": null
                }
            ]
        },
        {
            "parameter": "PERM",
            "unit": "",
            "values": [
                {
                    "value": "0,00E+00",
                    "module": "A1-A3",
                    "scenario": null
                },
                {
                    "value": "0,00E+00",
                    "module": "A4",
                    "scenario": null
                },
                {
                    "value": "0,00E+00",
                    "module": "A5",
                    "scenario": null
                },
                {
                    "value": "0,00E+00",
                    "module": "B1",
                    "scenario": null
                },
                {
                    "value": "0,00E+00",
                    "module": "C1",
                    "scenario": null
                },
                {
                    "value": "0,00E+00",
                    "module": "C2",
                    "scenario": null
                },
                {
                    "value": "0,00E+00",
                    "module": "C3",
                    "scenario": null
                },
                {
                    "value": "0,00E+00",
                    "module": "C4",
                    "scenario": null
                },
                {
                    "value": "0,00E+00",
                    "module": "D",
                    "scenario": null
                }
            ]
        },
        {
            "parameter": "PERT",
            "unit": "MJ",
            "values": [
                {
                    "value": "3,58E+01",
                    "module": "A1-A3",
                    "scenario": null
                },
                {
                    "value": "8,63E-01",
                    "module": "A4",
                    "scenario": null
                },
                {
                    "value": "3,15E+01",
                    "module": "A5",
                    "scenario": null
                },
                {
                    "value": "0,00E+00",
                    "module": "B1",
                    "scenario": null
                },
                {
                    "value": "3,43E-02",
                    "module": "C1",
                    "scenario": null
                },
                {
                    "value": "8,63E-02",
                    "module": "C2",
                    "scenario": null
                },
                {
                    "value": "2,61E-02",
                    "module": "C3",
                    "scenario": null
                },
                {
                    "value": "2,39E-02",
                    "module": "C4",
                    "scenario": null
                },
                {
                    "value": "-5,70E-01",
                    "module": "D",
                    "scenario": null
                }
            ]
        },
        {
            "parameter": "PENRE",
            "unit": "MJ",
            "values": [
                {
                    "value": "9,74E+01",
                    "module": "A1-A3",
                    "scenario": null
                },
                {
                    "value": "5,44E+01",
                    "module": "A4",
                    "scenario": null
                },
                {
                    "value": "6,89E+02",
                    "module": "A5",
                    "scenario": null
                },
                {
                    "value": "0,00E+00",
                    "module": "B1",
                    "scenario": null
                },
                {
                    "value": "5,61E+00",
                    "module": "C1",
                    "scenario": null
                },
                {
                    "value": "5,44E+00",
                    "module": "C2",
                    "scenario": null
                },
                {
                    "value": "4,27E+00",
                    "module": "C3",
                    "scenario": null
                },
                {
                    "value": "2,58E+00",
                    "module": "C4",
                    "scenario": null
                },
                {
                    "value": "-1,81E+00",
                    "module": "D",
                    "scenario": null
                }
            ]
        },
        {
            "parameter": "PENRM",
            "unit": "MJ",
            "values": [
                {
                    "value": "1,05E+00",
                    "module": "A1-A3",
                    "scenario": null
                },
                {
                    "value": "0,00E+00",
                    "module": "A4",
                    "scenario": null
                },
                {
                    "value": "0,00E+00",
                    "module": "A5",
                    "scenario": null
                },
                {
                    "value": "0,00E+00",
                    "module": "B1",
                    "scenario": null
                },
                {
                    "value": "0,00E+00",
                    "module": "C1",
                    "scenario": null
                },
                {
                    "value": "0,00E+00",
                    "module": "C2",
                    "scenario": null
                },
                {
                    "value": "-7,98E-01",
                    "module": "C3",
                    "scenario": null
                },
                {
                    "value": "0,00E+00",
                    "module": "C4",
                    "scenario": null
                },
                {
                    "value": "0,00E+00",
                    "module": "D",
                    "scenario": null
                }
            ]
        },
        {
            "parameter": "PENRT",
            "unit": "MJ",
            "values": [
                {
                    "value": "9,84E+01",
                    "module": "A1-A3",
                    "scenario": null
                },
                {
                    "value": "5,44E+01",
                    "module": "A4",
                    "scenario": null
                },
                {
                    "value": "6,89E+02",
                    "module": "A5",
                    "scenario": null
                },
                {
                    "value": "0,00E+00",
                    "module": "B1",
                    "scenario": null
                },
                {
                    "value": "5,61E+00",
                    "module": "C1",
                    "scenario": null
                },
                {
                    "value": "5,44E+00",
                    "module": "C2",
                    "scenario": null
                },
                {
                    "value": "3,47E+00",
                    "module": "C3",
                    "scenario": null
                },
                {
                    "value": "2,58E+00",
                    "module": "C4",
                    "scenario": null
                },
                {
                    "value": "-1,81E+00",
                    "module": "D",
                    "scenario": null
                }
            ]
        },
        {
            "parameter": "SM",
            "unit": "kg",
            "values": [
                {
                    "value": "2,80E-01",
                    "module": "A1-A3",
                    "scenario": null
                },
                {
                    "value": "0,00E+00",
                    "module": "A4",
                    "scenario": null
                },
                {
                    "value": "0,00E+00",
                    "module": "A5",
                    "scenario": null
                },
                {
                    "value": "0,00E+00",
                    "module": "B1",
                    "scenario": null
                },
                {
                    "value": "0,00E+00",
                    "module": "C1",
                    "scenario": null
                },
                {
                    "value": "0,00E+00",
                    "module": "C2",
                    "scenario": null
                },
                {
                    "value": "0,00E+00",
                    "module": "C3",
                    "scenario": null
                },
                {
                    "value": "0,00E+00",
                    "module": "C4",
                    "scenario": null
                },
                {
                    "value": "5,32E+01",
                    "module": "D",
                    "scenario": null
                }
            ]
        },
        {
            "parameter": "RSF",
            "unit": "MJ",
            "values": [
                {
                    "value": "1,21E+01",
                    "module": "A1-A3",
                    "scenario": null
                },
                {
                    "value": "0,00E+00",
                    "module": "A4",
                    "scenario": null
                },
                {
                    "value": "0,00E+00",
                    "module": "A5",
                    "scenario": null
                },
                {
                    "value": "0,00E+00",
                    "module": "B1",
                    "scenario": null
                },
                {
                    "value": "0,00E+00",
                    "module": "C1",
                    "scenario": null
                },
                {
                    "value": "0,00E+00",
                    "module": "C2",
                    "scenario": null
                },
                {
                    "value": "0,00E+00",
                    "module": "C3",
                    "scenario": null
                },
                {
                    "value": "0,00E+00",
                    "module": "C4",
                    "scenario": null
                },
                {
                    "value": "0,00E+00",
                    "module": "D",
                    "scenario": null
                }
            ]
        },
        {
            "parameter": "NRSF",
            "unit": "MJ",
            "values": [
                {
                    "value": "2,84E+01",
                    "module": "A1-A3",
                    "scenario": null
                },
                {
                    "value": "0,00E+00",
                    "module": "A4",
                    "scenario": null
                },
                {
                    "value": "0,00E+00",
                    "module": "A5",
                    "scenario": null
                },
                {
                    "value": "0,00E+00",
                    "module": "B1",
                    "scenario": null
                },
                {
                    "value": "0,00E+00",
                    "module": "C1",
                    "scenario": null
                },
                {
                    "value": "0,00E+00",
                    "module": "C2",
                    "scenario": null
                },
                {
                    "value": "0,00E+00",
                    "module": "C3",
                    "scenario": null
                },
                {
                    "value": "0,00E+00",
                    "module": "C4",
                    "scenario": null
                },
                {
                    "value": "0,00E+00",
                    "module": "D",
                    "scenario": null
                }
            ]
        },
        {
            "parameter": "FW",
            "unit": "m3",
            "values": [
                {
                    "value": "1,09E-01",
                    "module": "A1-A3",
                    "scenario": null
                },
                {
                    "value": "7,91E-03",
                    "module": "A4",
                    "scenario": null
                },
                {
                    "value": "5,60E-01",
                    "module": "A5",
                    "scenario": null
                },
                {
                    "value": "0,00E+00",
                    "module": "B1",
                    "scenario": null
                },
                {
                    "value": "3,64E-04",
                    "module": "C1",
                    "scenario": null
                },
                {
                    "value": "7,91E-04",
                    "module": "C2",
                    "scenario": null
                },
                {
                    "value": "2,77E-04",
                    "module": "C3",
                    "scenario": null
                },
                {
                    "value": "2,67E-03",
                    "module": "C4",
                    "scenario": null
                },
                {
                    "value": "-7,57E-02",
                    "module": "D",
                    "scenario": null
                }
            ]
        }
    ],
    "end_of_life_waste": [
        {
            "parameter": "HWD",
            "unit": "kg",
            "values": [
                {
                    "value": "2,61E-01",
                    "module": "A1-A3",
                    "scenario": null
                },
                {
                    "value": "7,91E-02",
                    "module": "A4",
                    "scenario": null
                },
                {
                    "value": "1,82E+00",
                    "module": "A5",
                    "scenario": null
                },
                {
                    "value": "0,00E+00",
                    "module": "B1",
                    "scenario": null
                },
                {
                    "value": "6,27E-03",
                    "module": "C1",
                    "scenario": null
                },
                {
                    "value": "7,91E-03",
                    "module": "C2",
                    "scenario": null
                },
                {
                    "value": "4,77E-03",
                    "module": "C3",
                    "scenario": null
                },
                {
                    "value": "2,86E-03",
                    "module": "C4",
                    "scenario": null
                },
                {
                    "value": "-7,17E-03",
                    "module": "D",
                    "scenario": null
                }
            ]
        },
        {
            "parameter": "NHWD",
            "unit": "kg",
            "values": [
                {
                    "value": "1,06E+01",
                    "module": "A1-A3",
                    "scenario": null
                },
                {
                    "value": "1,58E+00",
                    "module": "A4",
                    "scenario": null
                },
                {
                    "value": "5,12E+01",
                    "module": "A5",
                    "scenario": null
                },
                {
                    "value": "0,00E+00",
                    "module": "B1",
                    "scenario": null
                },
                {
                    "value": "8,57E-02",
                    "module": "C1",
                    "scenario": null
                },
                {
                    "value": "1,58E-01",
                    "module": "C2",
                    "scenario": null
                },
                {
                    "value": "6,51E-02",
                    "module": "C3",
                    "scenario": null
                },
                {
                    "value": "1,69E+01",
                    "module": "C4",
                    "scenario": null
                },
                {
                    "value": "-9,66E-02",
                    "module": "D",
                    "scenario": null
                }
            ]
        },
        {
            "parameter": "RWD",
            "unit": "kg",
            "values": [
                {
                    "value": "1,29E-03",
                    "module": "A1-A3",
                    "scenario": null
                },
                {
                    "value": "1,63E-05",
                    "module": "A4",
                    "scenario": null
                },
                {
                    "value": "5,57E-04",
                    "module": "A5",
                    "scenario": null
                },
                {
                    "value": "0,00E+00",
                    "module": "B1",
                    "scenario": null
                },
                {
                    "value": "6,16E-07",
                    "module": "C1",
                    "scenario": null
                },
                {
                    "value": "1,63E-06",
                    "module": "C2",
                    "scenario": null
                },
                {
                    "value": "4,68E-07",
                    "module": "C3",
                    "scenario": null
                },
                {
                    "value": "4,00E-07",
                    "module": "C4",
                    "scenario": null
                },
                {
                    "value": "-4,15E-06",
                    "module": "D",
                    "scenario": null
                }
            ]
        }
    ],
    "end_of_life_flow": [
        {
            "parameter": "CRU",
            "unit": "kg",
            "values": [
                {
                    "value": "0,00E+00",
                    "module": "A1-A3",
                    "scenario": null
                },
                {
                    "value": "0,00E+00",
                    "module": "A4",
                    "scenario": null
                },
                {
                    "value": "0,00E+00",
                    "module": "A5",
                    "scenario": null
                },
                {
                    "value": "0,00E+00",
                    "module": "B1",
                    "scenario": null
                },
                {
                    "value": "0,00E+00",
                    "module": "C1",
                    "scenario": null
                },
                {
                    "value": "0,00E+00",
                    "module": "C2",
                    "scenario": null
                },
                {
                    "value": "0,00E+00",
                    "module": "C3",
                    "scenario": null
                },
                {
                    "value": "0,00E+00",
                    "module": "C4",
                    "scenario": null
                },
                {
                    "value": "0,00E+00",
                    "module": "D",
                    "scenario": null
                }
            ]
        },
        {
            "parameter": "MFR",
            "unit": "kg",
            "values": [
                {
                    "value": "2,09E+00",
                    "module": "A1-A3",
                    "scenario": null
                },
                {
                    "value": "0,00E+00",
                    "module": "A4",
                    "scenario": null
                },
                {
                    "value": "0,00E+00",
                    "module": "A5",
                    "scenario": null
                },
                {
                    "value": "0,00E+00",
                    "module": "B1",
                    "scenario": null
                },
                {
                    "value": "0,00E+00",
                    "module": "C1",
                    "scenario": null
                },
                {
                    "value": "0,00E+00",
                    "module": "C2",
                    "scenario": null
                },
                {
                    "value": "5,32E+01",
                    "module": "C3",
                    "scenario": null
                },
                {
                    "value": "0,00E+00",
                    "module": "C4",
                    "scenario": null
                },
                {
                    "value": "0,00E+00",
                    "module": "D",
                    "scenario": null
                }
            ]
        },
        {
            "parameter": "MER",
            "unit": "kg",
            "values": [
                {
                    "value": "0,00E+00",
                    "module": "A1-A3",
                    "scenario": null
                },
                {
                    "value": "0,00E+00",
                    "module": "A4",
                    "scenario": null
                },
                {
                    "value": "0,00E+00",
                    "module": "A5",
                    "scenario": null
                },
                {
                    "value": "0,00E+00",
                    "module": "B1",
                    "scenario": null
                },
                {
                    "value": "0,00E+00",
                    "module": "C1",
                    "scenario": null
                },
                {
                    "value": "0,00E+00",
                    "module": "C2",
                    "scenario": null
                },
                {
                    "value": "0,00E+00",
                    "module": "C3",
                    "scenario": null
                },
                {
                    "value": "0,00E+00",
                    "module": "C4",
                    "scenario": null
                },
                {
                    "value": "0,00E+00",
                    "module": "D",
                    "scenario": null
                }
            ]
        },
        {
            "parameter": "EEE",
            "unit": "MJ",
            "values": [
                {
                    "value": "8,04E-02",
                    "module": "A1-A3",
                    "scenario": null
                },
                {
                    "value": "0,00E+00",
                    "module": "A4",
                    "scenario": null
                },
                {
                    "value": "0,00E+00",
                    "module": "A5",
                    "scenario": null
                },
                {
                    "value": "0,00E+00",
                    "module": "B1",
                    "scenario": null
                },
                {
                    "value": "0,00E+00",
                    "module": "C1",
                    "scenario": null
                },
                {
                    "value": "0,00E+00",
                    "module": "C2",
                    "scenario": null
                },
                {
                    "value": "0,00E+00",
                    "module": "C3",
                    "scenario": null
                },
                {
                    "value": "0,00E+00",
                    "module": "C4",
                    "scenario": null
                },
                {
                    "value": "0,00E+00",
                    "module": "D",
                    "scenario": null
                }
            ]
        },
        {
            "parameter": "EET",
            "unit": "MJ",
            "values": [
                {
                    "value": "1,55E-01",
                    "module": "A1-A3",
                    "scenario": null
                },
                {
                    "value": "0,00E+00",
                    "module": "A4",
                    "scenario": null
                },
                {
                    "value": "0,00E+00",
                    "module": "A5",
                    "scenario": null
                },
                {
                    "value": "0,00E+00",
                    "module": "B1",
                    "scenario": null
                },
                {
                    "value": "0,00E+00",
                    "module": "C1",
                    "scenario": null
                },
                {
                    "value": "0,00E+00",
                    "module": "C2",
                    "scenario": null
                },
                {
                    "value": "0,00E+00",
                    "module": "C3",
                    "scenario": null
                },
                {
                    "value": "0,00E+00",
                    "module": "C4",
                    "scenario": null
                },
                {
                    "value": "0,00E+00",
                    "module": "D",
                    "scenario": null
                }
            ]
        }
    ]
}