{"product_name":"L-1 P380 C2","epd_id":"NEPD-7597-6980","declared_unit":{"unit":"stk","amount":1},"compliance":["EN 15804+A2","ISO 14025","ISO 21930"],"producer_name":"Glamox AS","environmental_impact":[{"parameter":"GWP-total","unit":"kg CO2-eq","values":[{"value":"3,65E+01","module":"A1","scenario":null},{"value":"5,13E-01","module":"A2","scenario":null},{"value":"2,67E+00","module":"A3","scenario":null},{"value":"3,88E-01","module":"A4","scenario":null},{"value":"2,42E+00","module":"A5","scenario":null},{"value":"8,72E+01","module":"B6","scenario":null},{"value":"0,00E+00","module":"C1","scenario":null},{"value":"1,01E-01","module":"C2","scenario":null},{"value":"6,38E-01","module":"C3","scenario":null},{"value":"4,95E-02","module":"C4","scenario":null},{"value":"-7,48E+00","module":"D","scenario":null},{"value":"3,96E+01","module":"A1A3","scenario":null}]},{"parameter":"GWP-fossil","unit":"kg CO2-eq","values":[{"value":"3,85E+01","module":"A1","scenario":null},{"value":"5,13E-01","module":"A2","scenario":null},{"value":"2,17E+00","module":"A3","scenario":null},{"value":"3,87E-01","module":"A4","scenario":null},{"value":"2,27E-02","module":"A5","scenario":null},{"value":"8,13E+01","module":"B6","scenario":null},{"value":"0,00E+00","module":"C1","scenario":null},{"value":"1,01E-01","module":"C2","scenario":null},{"value":"6,37E-01","module":"C3","scenario":null},{"value":"4,93E-02","module":"C4","scenario":null},{"value":"-7,33E+00","module":"D","scenario":null},{"value":"4,12E+01","module":"A1A3","scenario":null}]},{"parameter":"GWP-biogenic","unit":"kg CO2-eq","values":[{"value":"-2,16E+00","module":"A1","scenario":null},{"value":"1,61E-04","module":"A2","scenario":null},{"value":"4,83E-01","module":"A3","scenario":null},{"value":"1,58E-04","module":"A4","scenario":null},{"value":"2,40E+00","module":"A5","scenario":null},{"value":"1,49E+00","module":"B6","scenario":null},{"value":"0,00E+00","module":"C1","scenario":null},{"value":"4,13E-05","module":"C2","scenario":null},{"value":"3,97E-04","module":"C3","scenario":null},{"value":"1,58E-05","module":"C4","scenario":null},{"value":"-3,17E-02","module":"D","scenario":null},{"value":"-1,68E+00","module":"A1A3","scenario":null}]},{"parameter":"GWP-luluc","unit":"kg CO2-eq","values":[{"value":"7,72E-02","module":"A1","scenario":null},{"value":"3,04E-04","module":"A2","scenario":null},{"value":"1,76E-02","module":"A3","scenario":null},{"value":"1,35E-04","module":"A4","scenario":null},{"value":"7,51E-06","module":"A5","scenario":null},{"value":"4,45E+00","module":"B6","scenario":null},{"value":"0,00E+00","module":"C1","scenario":null},{"value":"2,94E-05","module":"C2","scenario":null},{"value":"1,68E-04","module":"C3","scenario":null},{"value":"1,28E-04","module":"C4","scenario":null},{"value":"-1,19E-01","module":"D","scenario":null},{"value":"9,51E-02","module":"A1A3","scenario":null}]},{"parameter":"ODP","unit":"kg CFC11-eq","values":[{"value":"1,95E-06","module":"A1","scenario":null},{"value":"1,11E-07","module":"A2","scenario":null},{"value":"1,37E-07","module":"A3","scenario":null},{"value":"8,83E-08","module":"A4","scenario":null},{"value":"4,79E-09","module":"A5","scenario":null},{"value":"8,79E-06","module":"B6","scenario":null},{"value":"0,00E+00","module":"C1","scenario":null},{"value":"2,32E-08","module":"C2","scenario":null},{"value":"1,71E-08","module":"C3","scenario":null},{"value":"4,04E-09","module":"C4","scenario":null},{"value":"-2,13E-03","module":"D","scenario":null},{"value":"2,20E-06","module":"A1A3","scenario":null}]},{"parameter":"AP","unit":"mol H+-eq","values":[{"value":"2,72E-01","module":"A1","scenario":null},{"value":"1,25E-02","module":"A2","scenario":null},{"value":"1,00E-02","module":"A3","scenario":null},{"value":"1,58E-03","module":"A4","scenario":null},{"value":"1,07E-04","module":"A5","scenario":null},{"value":"3,75E-01","module":"B6","scenario":null},{"value":"0,00E+00","module":"C1","scenario":null},{"value":"4,23E-04","module":"C2","scenario":null},{"value":"5,21E-04","module":"C3","scenario":null},{"value":"1,58E-04","module":"C4","scenario":null},{"value":"-1,25E-01","module":"D","scenario":null},{"value":"2,95E-01","module":"A1A3","scenario":null}]},{"parameter":"POCP","unit":"kg NMVOC-eq","values":[{"value":"1,30E-01","module":"A1","scenario":null},{"value":"9,02E-03","module":"A2","scenario":null},{"value":"6,73E-03","module":"A3","scenario":null},{"value":"1,59E-03","module":"A4","scenario":null},{"value":"1,11E-04","module":"A5","scenario":null},{"value":"1,86E-01","module":"B6","scenario":null},{"value":"0,00E+00","module":"C1","scenario":null},{"value":"4,52E-04","module":"C2","scenario":null},{"value":"3,75E-04","module":"C3","scenario":null},{"value":"1,78E-04","module":"C4","scenario":null},{"value":"-3,59E-02","module":"D","scenario":null},{"value":"1,46E-01","module":"A1A3","scenario":null}]},{"parameter":"ADPE","unit":"kg Sb-eq","values":[{"value":"6,29E-03","module":"A1","scenario":null},{"value":"6,72E-06","module":"A2","scenario":null},{"value":"5,80E-05","module":"A3","scenario":null},{"value":"1,05E-05","module":"A4","scenario":null},{"value":"5,52E-07","module":"A5","scenario":null},{"value":"1,26E-03","module":"B6","scenario":null},{"value":"0,00E+00","module":"C1","scenario":null},{"value":"1,72E-06","module":"C2","scenario":null},{"value":"9,23E-07","module":"C3","scenario":null},{"value":"1,71E-07","module":"C4","scenario":null},{"value":"-1,74E-03","module":"D","scenario":null},{"value":"6,35E-03","module":"A1A3","scenario":null}]},{"parameter":"ADPF","unit":"MJ","values":[{"value":"4,28E+02","module":"A1","scenario":null},{"value":"6,89E+00","module":"A2","scenario":null},{"value":"1,80E+01","module":"A3","scenario":null},{"value":"5,84E+00","module":"A4","scenario":null},{"value":"3,18E-01","module":"A5","scenario":null},{"value":"2,20E+03","module":"B6","scenario":null},{"value":"0,00E+00","module":"C1","scenario":null},{"value":"1,56E+00","module":"C2","scenario":null},{"value":"1,17E+00","module":"C3","scenario":null},{"value":"4,25E-01","module":"C4","scenario":null},{"value":"-9,34E+01","module":"D","scenario":null},{"value":"4,53E+02","module":"A1A3","scenario":null}]},{"parameter":"WDP","unit":"m3 world-eq. Deprived","values":[{"value":"1,62E+03","module":"A1","scenario":null},{"value":"3,06E+00","module":"A2","scenario":null},{"value":"1,69E+03","module":"A3","scenario":null},{"value":"5,57E+00","module":"A4","scenario":null},{"value":"4,02E-01","module":"A5","scenario":null},{"value":"1,70E+05","module":"B6","scenario":null},{"value":"0,00E+00","module":"C1","scenario":null},{"value":"1,20E+00","module":"C2","scenario":null},{"value":"8,52E+00","module":"C3","scenario":null},{"value":"6,36E+00","module":"C4","scenario":null},{"value":"-3,55E+03","module":"D","scenario":null},{"value":"3,32E+03","module":"A1A3","scenario":null}]},{"parameter":"EP-freshwater","unit":"kg P-eq","values":[{"value":"2,17E-03","module":"A1","scenario":null},{"value":"2,67E-06","module":"A2","scenario":null},{"value":"9,35E-05","module":"A3","scenario":null},{"value":"3,04E-06","module":"A4","scenario":null},{"value":"1,86E-07","module":"A5","scenario":null},{"value":"5,38E-03","module":"B6","scenario":null},{"value":"0,00E+00","module":"C1","scenario":null},{"value":"7,67E-07","module":"C2","scenario":null},{"value":"4,72E-06","module":"C3","scenario":null},{"value":"8,45E-07","module":"C4","scenario":null},{"value":"-7,16E-04","module":"D","scenario":null},{"value":"2,27E-03","module":"A1A3","scenario":null}]},{"parameter":"EP-marine","unit":"kg N-eq","values":[{"value":"3,81E-02","module":"A1","scenario":null},{"value":"3,09E-03","module":"A2","scenario":null},{"value":"2,42E-03","module":"A3","scenario":null},{"value":"4,70E-04","module":"A4","scenario":null},{"value":"3,55E-05","module":"A5","scenario":null},{"value":"5,92E-02","module":"B6","scenario":null},{"value":"0,00E+00","module":"C1","scenario":null},{"value":"1,27E-04","module":"C2","scenario":null},{"value":"1,29E-04","module":"C3","scenario":null},{"value":"6,91E-05","module":"C4","scenario":null},{"value":"-9,41E-03","module":"D","scenario":null},{"value":"4,37E-02","module":"A1A3","scenario":null}]},{"parameter":"EP-terrestrial","unit":"mol N-eq.","values":[{"value":"4,26E-01","module":"A1","scenario":null},{"value":"3,44E-02","module":"A2","scenario":null},{"value":"2,43E-02","module":"A3","scenario":null},{"value":"5,20E-03","module":"A4","scenario":null},{"value":"3,85E-04","module":"A5","scenario":null},{"value":"7,95E-01","module":"B6","scenario":null},{"value":"0,00E+00","module":"C1","scenario":null},{"value":"1,41E-03","module":"C2","scenario":null},{"value":"1,40E-03","module":"C3","scenario":null},{"value":"5,08E-04","module":"C4","scenario":null},{"value":"-1,16E-01","module":"D","scenario":null},{"value":"4,85E-01","module":"A1A3","scenario":null}]},{"parameter":"GWP-IOBC","unit":"kg CO2-eq","values":[{"value":"3,88E+01","module":"A1","scenario":null},{"value":"5,13E-01","module":"A2","scenario":null},{"value":"2,20E+00","module":"A3","scenario":null},{"value":"3,88E-01","module":"A4","scenario":null},{"value":"2,27E-02","module":"A5","scenario":null},{"value":"1,18E+02","module":"B6","scenario":null},{"value":"0,00E+00","module":"C1","scenario":null},{"value":"1,01E-01","module":"C2","scenario":null},{"value":"6,38E-01","module":"C3","scenario":null},{"value":"1,55E-02","module":"C4","scenario":null},{"value":"-7,15E+00","module":"D","scenario":null},{"value":"4,16E+01","module":"A1A3","scenario":null}]}],"additional_environmental_impact":[{"parameter":"PM","unit":"Disease incidence","values":[{"value":"2,62E-06","module":"A1","scenario":null},{"value":"1,07E-08","module":"A2","scenario":null},{"value":"2,65E-07","module":"A3","scenario":null},{"value":"2,79E-08","module":"A4","scenario":null},{"value":"1,59E-09","module":"A5","scenario":null},{"value":"1,99E-06","module":"B6","scenario":null},{"value":"0,00E+00","module":"C1","scenario":null},{"value":"8,86E-09","module":"C2","scenario":null},{"value":"4,63E-09","module":"C3","scenario":null},{"value":"2,76E-09","module":"C4","scenario":null},{"value":"-6,08E-07","module":"D","scenario":null},{"value":"2,90E-06","module":"A1A3","scenario":null}]},{"parameter":"ETP-fw","unit":"CTUe","values":[{"value":"1,77E+03","module":"A1","scenario":null},{"value":"4,36E+00","module":"A2","scenario":null},{"value":"8,38E+01","module":"A3","scenario":null},{"value":"4,30E+00","module":"A4","scenario":null},{"value":"4,23E-01","module":"A5","scenario":null},{"value":"2,75E+03","module":"B6","scenario":null},{"value":"0,00E+00","module":"C1","scenario":null},{"value":"1,14E+00","module":"C2","scenario":null},{"value":"4,30E+00","module":"C3","scenario":null},{"value":"3,90E+02","module":"C4","scenario":null},{"value":"-7,17E+02","module":"D","scenario":null},{"value":"1,86E+03","module":"A1A3","scenario":null}]},{"parameter":"HTP-c","unit":"CTUh","values":[{"value":"4,92E-08","module":"A1","scenario":null},{"value":"0,00E+00","module":"A2","scenario":null},{"value":"3,17E-09","module":"A3","scenario":null},{"value":"0,00E+00","module":"A4","scenario":null},{"value":"1,30E-11","module":"A5","scenario":null},{"value":"6,40E-08","module":"B6","scenario":null},{"value":"0,00E+00","module":"C1","scenario":null},{"value":"0,00E+00","module":"C2","scenario":null},{"value":"1,22E-09","module":"C3","scenario":null},{"value":"8,40E-11","module":"C4","scenario":null},{"value":"-1,98E-08","module":"D","scenario":null},{"value":"5,24E-08","module":"A1A3","scenario":null}]},{"parameter":"HTP-nc","unit":"CTUh","values":[{"value":"1,70E-06","module":"A1","scenario":null},{"value":"1,80E-09","module":"A2","scenario":null},{"value":"9,04E-08","module":"A3","scenario":null},{"value":"4,65E-09","module":"A4","scenario":null},{"value":"5,32E-10","module":"A5","scenario":null},{"value":"1,69E-06","module":"B6","scenario":null},{"value":"0,00E+00","module":"C1","scenario":null},{"value":"1,11E-09","module":"C2","scenario":null},{"value":"6,59E-08","module":"C3","scenario":null},{"value":"8,87E-10","module":"C4","scenario":null},{"value":"-5,08E-07","module":"D","scenario":null},{"value":"1,79E-06","module":"A1A3","scenario":null}]},{"parameter":"SQP","unit":"-","values":[{"value":"1,46E+02","module":"A1","scenario":null},{"value":"2,16E+00","module":"A2","scenario":null},{"value":"4,74E+01","module":"A3","scenario":null},{"value":"4,03E+00","module":"A4","scenario":null},{"value":"2,13E-01","module":"A5","scenario":null},{"value":"1,65E+03","module":"B6","scenario":null},{"value":"0,00E+00","module":"C1","scenario":null},{"value":"1,79E+00","module":"C2","scenario":null},{"value":"3,49E-01","module":"C3","scenario":null},{"value":"9,74E-01","module":"C4","scenario":null},{"value":"-1,54E+01","module":"D","scenario":null},{"value":"1,96E+02","module":"A1A3","scenario":null}]},{"parameter":"IRP","unit":"kBq U235-eq","values":[{"value":"7,54E-01","module":"A1","scenario":null},{"value":"2,97E-02","module":"A2","scenario":null},{"value":"2,17E-01","module":"A3","scenario":null},{"value":"2,55E-02","module":"A4","scenario":null},{"value":"1,36E-03","module":"A5","scenario":null},{"value":"5,01E+01","module":"B6","scenario":null},{"value":"0,00E+00","module":"C1","scenario":null},{"value":"6,84E-03","module":"C2","scenario":null},{"value":"5,54E-03","module":"C3","scenario":null},{"value":"1,94E-03","module":"C4","scenario":null},{"value":"-3,96E-01","module":"D","scenario":null},{"value":"1,00E+00","module":"A1A3","scenario":null}]}],"resource_use":[{"parameter":"PERE","unit":"MJ","values":[{"value":"3,37E+01","module":"A1","scenario":null},{"value":"6,29E-02","module":"A2","scenario":null},{"value":"1,57E+02","module":"A3","scenario":null},{"value":"8,25E-02","module":"A4","scenario":null},{"value":"5,23E-03","module":"A5","scenario":null},{"value":"2,16E+03","module":"B6","scenario":null},{"value":"0,00E+00","module":"C1","scenario":null},{"value":"1,97E-02","module":"C2","scenario":null},{"value":"1,73E-01","module":"C3","scenario":null},{"value":"8,75E-02","module":"C4","scenario":null},{"value":"-3,25E+01","module":"D","scenario":null},{"value":"1,91E+02","module":"A1A3","scenario":null}]},{"parameter":"PERM","unit":"","values":[{"value":"1,16E+01","module":"A1","scenario":null},{"value":"0,00E+00","module":"A2","scenario":null},{"value":"0,00E+00","module":"A3","scenario":null},{"value":"0,00E+00","module":"A4","scenario":null},{"value":"-1,19E+01","module":"A5","scenario":null},{"value":"0,00E+00","module":"B6","scenario":null},{"value":"0,00E+00","module":"C1","scenario":null},{"value":"0,00E+00","module":"C2","scenario":null},{"value":"0,00E+00","module":"C3","scenario":null},{"value":"0,00E+00","module":"C4","scenario":null},{"value":"0,00E+00","module":"D","scenario":null},{"value":"1,16E+01","module":"A1A3","scenario":null}]},{"parameter":"PERT","unit":"MJ","values":[{"value":"4,53E+01","module":"A1","scenario":null},{"value":"6,29E-02","module":"A2","scenario":null},{"value":"1,57E+02","module":"A3","scenario":null},{"value":"8,25E-02","module":"A4","scenario":null},{"value":"-1,19E+01","module":"A5","scenario":null},{"value":"2,16E+03","module":"B6","scenario":null},{"value":"0,00E+00","module":"C1","scenario":null},{"value":"1,97E-02","module":"C2","scenario":null},{"value":"1,73E-01","module":"C3","scenario":null},{"value":"8,75E-02","module":"C4","scenario":null},{"value":"-3,25E+01","module":"D","scenario":null},{"value":"2,03E+02","module":"A1A3","scenario":null}]},{"parameter":"PENRE","unit":"MJ","values":[{"value":"4,18E+02","module":"A1","scenario":null},{"value":"6,89E+00","module":"A2","scenario":null},{"value":"1,80E+01","module":"A3","scenario":null},{"value":"5,84E+00","module":"A4","scenario":null},{"value":"3,18E-01","module":"A5","scenario":null},{"value":"2,23E+03","module":"B6","scenario":null},{"value":"0,00E+00","module":"C1","scenario":null},{"value":"1,56E+00","module":"C2","scenario":null},{"value":"1,17E+00","module":"C3","scenario":null},{"value":"4,25E-01","module":"C4","scenario":null},{"value":"-9,34E+01","module":"D","scenario":null},{"value":"4,43E+02","module":"A1A3","scenario":null}]},{"parameter":"PENRM","unit":"MJ","values":[{"value":"1,03E+01","module":"A1","scenario":null},{"value":"0,00E+00","module":"A2","scenario":null},{"value":"0,00E+00","module":"A3","scenario":null},{"value":"0,00E+00","module":"A4","scenario":null},{"value":"0,00E+00","module":"A5","scenario":null},{"value":"0,00E+00","module":"B6","scenario":null},{"value":"0,00E+00","module":"C1","scenario":null},{"value":"0,00E+00","module":"C2","scenario":null},{"value":"-1,18E+01","module":"C3","scenario":null},{"value":"0,00E+00","module":"C4","scenario":null},{"value":"0,00E+00","module":"D","scenario":null},{"value":"1,03E+01","module":"A1A3","scenario":null}]},{"parameter":"PENRT","unit":"MJ","values":[{"value":"4,28E+02","module":"A1","scenario":null},{"value":"6,89E+00","module":"A2","scenario":null},{"value":"4,41E+01","module":"A3","scenario":null},{"value":"5,84E+00","module":"A4","scenario":null},{"value":"3,18E-01","module":"A5","scenario":null},{"value":"2,23E+03","module":"B6","scenario":null},{"value":"0,00E+00","module":"C1","scenario":null},{"value":"1,56E+00","module":"C2","scenario":null},{"value":"-1,07E+01","module":"C3","scenario":null},{"value":"4,26E-01","module":"C4","scenario":null},{"value":"-9,34E+01","module":"D","scenario":null},{"value":"4,79E+02","module":"A1A3","scenario":null}]},{"parameter":"SM","unit":"kg","values":[{"value":"9,74E-01","module":"A1","scenario":null},{"value":"0,00E+00","module":"A2","scenario":null},{"value":"0,00E+00","module":"A3","scenario":null},{"value":"0,00E+00","module":"A4","scenario":null},{"value":"0,00E+00","module":"A5","scenario":null},{"value":"0,00E+00","module":"B6","scenario":null},{"value":"0,00E+00","module":"C1","scenario":null},{"value":"0,00E+00","module":"C2","scenario":null},{"value":"0,00E+00","module":"C3","scenario":null},{"value":"4,58E-03","module":"C4","scenario":null},{"value":"2,48E-02","module":"D","scenario":null},{"value":"9,74E-01","module":"A1A3","scenario":null}]},{"parameter":"RSF","unit":"MJ","values":[{"value":"3,29E-01","module":"A1","scenario":null},{"value":"1,90E-03","module":"A2","scenario":null},{"value":"1,05E-01","module":"A3","scenario":null},{"value":"2,95E-03","module":"A4","scenario":null},{"value":"1,73E-04","module":"A5","scenario":null},{"value":"2,18E+01","module":"B6","scenario":null},{"value":"0,00E+00","module":"C1","scenario":null},{"value":"6,89E-04","module":"C2","scenario":null},{"value":"3,34E-03","module":"C3","scenario":null},{"value":"8,03E-04","module":"C4","scenario":null},{"value":"-9,68E-03","module":"D","scenario":null},{"value":"4,36E-01","module":"A1A3","scenario":null}]},{"parameter":"NRSF","unit":"MJ","values":[{"value":"1,24E-01","module":"A1","scenario":null},{"value":"1,46E-02","module":"A2","scenario":null},{"value":"2,47E+00","module":"A3","scenario":null},{"value":"1,05E-02","module":"A4","scenario":null},{"value":"7,15E-04","module":"A5","scenario":null},{"value":"0,00E+00","module":"B6","scenario":null},{"value":"0,00E+00","module":"C1","scenario":null},{"value":"2,31E-03","module":"C2","scenario":null},{"value":"-6,51E-05","module":"C3","scenario":null},{"value":"1,27E-02","module":"C4","scenario":null},{"value":"-1,04E-01","module":"D","scenario":null},{"value":"2,61E+00","module":"A1A3","scenario":null}]},{"parameter":"FW","unit":"m3","values":[{"value":"2,58E-01","module":"A1","scenario":null},{"value":"4,77E-04","module":"A2","scenario":null},{"value":"9,42E-01","module":"A3","scenario":null},{"value":"6,15E-04","module":"A4","scenario":null},{"value":"1,50E-04","module":"A5","scenario":null},{"value":"9,82E+00","module":"B6","scenario":null},{"value":"0,00E+00","module":"C1","scenario":null},{"value":"1,78E-04","module":"C2","scenario":null},{"value":"1,39E-03","module":"C3","scenario":null},{"value":"4,44E-04","module":"C4","scenario":null},{"value":"-1,70E-01","module":"D","scenario":null},{"value":"1,20E+00","module":"A1A3","scenario":null}]}],"end_of_life_waste":[{"parameter":"HWD","unit":"kg","values":[{"value":"2,80E-01","module":"A1","scenario":null},{"value":"3,12E-04","module":"A2","scenario":null},{"value":"4,82E-01","module":"A3","scenario":null},{"value":"2,98E-04","module":"A4","scenario":null},{"value":"0,00E+00","module":"A5","scenario":null},{"value":"2,06E-01","module":"B6","scenario":null},{"value":"0,00E+00","module":"C1","scenario":null},{"value":"8,57E-05","module":"C2","scenario":null},{"value":"3,21E-05","module":"C3","scenario":null},{"value":"8,93E-02","module":"C4","scenario":null},{"value":"2,10E-02","module":"D","scenario":null},{"value":"7,61E-01","module":"A1A3","scenario":null}]},{"parameter":"NHWD","unit":"kg","values":[{"value":"6,12E+00","module":"A1","scenario":null},{"value":"1,17E-01","module":"A2","scenario":null},{"value":"3,65E+00","module":"A3","scenario":null},{"value":"2,79E-01","module":"A4","scenario":null},{"value":"1,40E+00","module":"A5","scenario":null},{"value":"1,36E+01","module":"B6","scenario":null},{"value":"0,00E+00","module":"C1","scenario":null},{"value":"1,36E-01","module":"C2","scenario":null},{"value":"9,04E-02","module":"C3","scenario":null},{"value":"8,45E-01","module":"C4","scenario":null},{"value":"-2,02E+00","module":"D","scenario":null},{"value":"9,89E+00","module":"A1A3","scenario":null}]},{"parameter":"RWD","unit":"kg","values":[{"value":"7,29E-04","module":"A1","scenario":null},{"value":"4,76E-05","module":"A2","scenario":null},{"value":"1,25E-04","module":"A3","scenario":null},{"value":"3,98E-05","module":"A4","scenario":null},{"value":"0,00E+00","module":"A5","scenario":null},{"value":"2,30E-02","module":"B6","scenario":null},{"value":"0,00E+00","module":"C1","scenario":null},{"value":"1,07E-05","module":"C2","scenario":null},{"value":"1,60E-06","module":"C3","scenario":null},{"value":"1,76E-06","module":"C4","scenario":null},{"value":"-3,67E-04","module":"D","scenario":null},{"value":"9,02E-04","module":"A1A3","scenario":null}]}],"end_of_life_flow":[{"parameter":"CRU","unit":"kg","values":[{"value":"0,00E+00","module":"A1","scenario":null},{"value":"0,00E+00","module":"A2","scenario":null},{"value":"0,00E+00","module":"A3","scenario":null},{"value":"0,00E+00","module":"A4","scenario":null},{"value":"0,00E+00","module":"A5","scenario":null},{"value":"0,00E+00","module":"B6","scenario":null},{"value":"0,00E+00","module":"C1","scenario":null},{"value":"0,00E+00","module":"C2","scenario":null},{"value":"0,00E+00","module":"C3","scenario":null},{"value":"0,00E+00","module":"C4","scenario":null},{"value":"0,00E+00","module":"D","scenario":null},{"value":"0,00E+00","module":"A1A3","scenario":null}]},{"parameter":"MFR","unit":"kg","values":[{"value":"9,54E-04","module":"A1","scenario":null},{"value":"0,00E+00","module":"A2","scenario":null},{"value":"3,29E+00","module":"A3","scenario":null},{"value":"0,00E+00","module":"A4","scenario":null},{"value":"1,30E+00","module":"A5","scenario":null},{"value":"0,00E+00","module":"B6","scenario":null},{"value":"0,00E+00","module":"C1","scenario":null},{"value":"0,00E+00","module":"C2","scenario":null},{"value":"1,23E+00","module":"C3","scenario":null},{"value":"2,35E-05","module":"C4","scenario":null},{"value":"-1,09E-03","module":"D","scenario":null},{"value":"3,30E+00","module":"A1A3","scenario":null}]},{"parameter":"MER","unit":"kg","values":[{"value":"3,65E-05","module":"A1","scenario":null},{"value":"0,00E+00","module":"A2","scenario":null},{"value":"3,57E-05","module":"A3","scenario":null},{"value":"0,00E+00","module":"A4","scenario":null},{"value":"9,81E-02","module":"A5","scenario":null},{"value":"0,00E+00","module":"B6","scenario":null},{"value":"0,00E+00","module":"C1","scenario":null},{"value":"0,00E+00","module":"C2","scenario":null},{"value":"2,43E-01","module":"C3","scenario":null},{"value":"8,00E-05","module":"C4","scenario":null},{"value":"-1,42E-04","module":"D","scenario":null},{"value":"7,22E-05","module":"A1A3","scenario":null}]},{"parameter":"EEE","unit":"MJ","values":[{"value":"2,64E-04","module":"A1","scenario":null},{"value":"0,00E+00","module":"A2","scenario":null},{"value":"1,23E+00","module":"A3","scenario":null},{"value":"0,00E+00","module":"A4","scenario":null},{"value":"8,02E-02","module":"A5","scenario":null},{"value":"0,00E+00","module":"B6","scenario":null},{"value":"0,00E+00","module":"C1","scenario":null},{"value":"0,00E+00","module":"C2","scenario":null},{"value":"3,02E-01","module":"C3","scenario":null},{"value":"7,34E-04","module":"C4","scenario":null},{"value":"-3,88E-04","module":"D","scenario":null},{"value":"1,23E+00","module":"A1A3","scenario":null}]},{"parameter":"EET","unit":"MJ","values":[{"value":"4,00E-03","module":"A1","scenario":null},{"value":"0,00E+00","module":"A2","scenario":null},{"value":"1,86E+01","module":"A3","scenario":null},{"value":"0,00E+00","module":"A4","scenario":null},{"value":"1,21E+00","module":"A5","scenario":null},{"value":"0,00E+00","module":"B6","scenario":null},{"value":"0,00E+00","module":"C1","scenario":null},{"value":"0,00E+00","module":"C2","scenario":null},{"value":"4,56E+00","module":"C3","scenario":null},{"value":"1,11E-02","module":"C4","scenario":null},{"value":"-5,87E-03","module":"D","scenario":null},{"value":"1,86E+01","module":"A1A3","scenario":null}]}]}