{"product_name":"Motus Floor 1","epd_id":"NEPD-6119-5385-EN","declared_unit":{"unit":"stk","amount":1},"compliance":["EN 15804+A2","ISO 14025","ISO 21930"],"producer_name":"Glamox AS","environmental_impact":[{"parameter":"GWP-total","unit":"kg CO2-eq","values":[{"value":"1,97E+01","module":"A1","scenario":null},{"value":"3,57E-01","module":"A2","scenario":null},{"value":"3,61E+00","module":"A3","scenario":null},{"value":"5,23E-01","module":"A4","scenario":null},{"value":"4,22E+00","module":"A5","scenario":null},{"value":"4,71E+01","module":"B6","scenario":null},{"value":"0,00E+00","module":"C1","scenario":null},{"value":"1,36E-01","module":"C2","scenario":null},{"value":"2,89E-01","module":"C3","scenario":null},{"value":"3,53E-02","module":"C4","scenario":null},{"value":"-1,49E+00","module":"D","scenario":null},{"value":"2,37E+01","module":"A1A3","scenario":null}]},{"parameter":"GWP-fossil","unit":"kg CO2-eq","values":[{"value":"2,35E+01","module":"A1","scenario":null},{"value":"3,57E-01","module":"A2","scenario":null},{"value":"2,93E+00","module":"A3","scenario":null},{"value":"5,23E-01","module":"A4","scenario":null},{"value":"3,95E-02","module":"A5","scenario":null},{"value":"4,39E+01","module":"B6","scenario":null},{"value":"0,00E+00","module":"C1","scenario":null},{"value":"1,36E-01","module":"C2","scenario":null},{"value":"2,89E-01","module":"C3","scenario":null},{"value":"2,34E-02","module":"C4","scenario":null},{"value":"-1,47E+00","module":"D","scenario":null},{"value":"2,68E+01","module":"A1A3","scenario":null}]},{"parameter":"GWP-biogenic","unit":"kg CO2-eq","values":[{"value":"-3,85E+00","module":"A1","scenario":null},{"value":"1,20E-04","module":"A2","scenario":null},{"value":"6,51E-01","module":"A3","scenario":null},{"value":"2,13E-04","module":"A4","scenario":null},{"value":"4,18E+00","module":"A5","scenario":null},{"value":"8,02E-01","module":"B6","scenario":null},{"value":"0,00E+00","module":"C1","scenario":null},{"value":"5,57E-05","module":"C2","scenario":null},{"value":"3,95E-04","module":"C3","scenario":null},{"value":"1,19E-02","module":"C4","scenario":null},{"value":"-4,83E-03","module":"D","scenario":null},{"value":"-3,20E+00","module":"A1A3","scenario":null}]},{"parameter":"GWP-luluc","unit":"kg CO2-eq","values":[{"value":"3,85E-02","module":"A1","scenario":null},{"value":"1,91E-04","module":"A2","scenario":null},{"value":"2,38E-02","module":"A3","scenario":null},{"value":"1,83E-04","module":"A4","scenario":null},{"value":"1,31E-05","module":"A5","scenario":null},{"value":"2,40E+00","module":"B6","scenario":null},{"value":"0,00E+00","module":"C1","scenario":null},{"value":"3,96E-05","module":"C2","scenario":null},{"value":"8,11E-05","module":"C3","scenario":null},{"value":"2,60E-05","module":"C4","scenario":null},{"value":"-1,38E-02","module":"D","scenario":null},{"value":"6,25E-02","module":"A1A3","scenario":null}]},{"parameter":"ODP","unit":"kg CFC11-eq","values":[{"value":"1,73E-06","module":"A1","scenario":null},{"value":"7,84E-08","module":"A2","scenario":null},{"value":"1,85E-07","module":"A3","scenario":null},{"value":"1,19E-07","module":"A4","scenario":null},{"value":"8,34E-09","module":"A5","scenario":null},{"value":"4,75E-06","module":"B6","scenario":null},{"value":"0,00E+00","module":"C1","scenario":null},{"value":"3,14E-08","module":"C2","scenario":null},{"value":"1,65E-08","module":"C3","scenario":null},{"value":"3,05E-09","module":"C4","scenario":null},{"value":"-5,73E-04","module":"D","scenario":null},{"value":"1,99E-06","module":"A1A3","scenario":null}]},{"parameter":"AP","unit":"mol H+-eq","values":[{"value":"1,77E-01","module":"A1","scenario":null},{"value":"6,95E-03","module":"A2","scenario":null},{"value":"1,35E-02","module":"A3","scenario":null},{"value":"2,14E-03","module":"A4","scenario":null},{"value":"1,87E-04","module":"A5","scenario":null},{"value":"2,02E-01","module":"B6","scenario":null},{"value":"0,00E+00","module":"C1","scenario":null},{"value":"5,71E-04","module":"C2","scenario":null},{"value":"3,33E-04","module":"C3","scenario":null},{"value":"9,61E-05","module":"C4","scenario":null},{"value":"-2,49E-02","module":"D","scenario":null},{"value":"1,98E-01","module":"A1A3","scenario":null}]},{"parameter":"POCP","unit":"kg NMVOC-eq","values":[{"value":"7,92E-02","module":"A1","scenario":null},{"value":"5,12E-03","module":"A2","scenario":null},{"value":"9,08E-03","module":"A3","scenario":null},{"value":"2,15E-03","module":"A4","scenario":null},{"value":"1,92E-04","module":"A5","scenario":null},{"value":"1,01E-01","module":"B6","scenario":null},{"value":"0,00E+00","module":"C1","scenario":null},{"value":"6,10E-04","module":"C2","scenario":null},{"value":"2,19E-04","module":"C3","scenario":null},{"value":"1,10E-04","module":"C4","scenario":null},{"value":"-8,50E-03","module":"D","scenario":null},{"value":"9,34E-02","module":"A1A3","scenario":null}]},{"parameter":"ADPE","unit":"kg Sb-eq","values":[{"value":"1,59E-02","module":"A1","scenario":null},{"value":"5,87E-06","module":"A2","scenario":null},{"value":"7,83E-05","module":"A3","scenario":null},{"value":"1,42E-05","module":"A4","scenario":null},{"value":"9,61E-07","module":"A5","scenario":null},{"value":"6,82E-04","module":"B6","scenario":null},{"value":"0,00E+00","module":"C1","scenario":null},{"value":"2,32E-06","module":"C2","scenario":null},{"value":"5,75E-07","module":"C3","scenario":null},{"value":"9,54E-08","module":"C4","scenario":null},{"value":"-2,52E-03","module":"D","scenario":null},{"value":"1,60E-02","module":"A1A3","scenario":null}]},{"parameter":"ADPF","unit":"MJ","values":[{"value":"3,05E+02","module":"A1","scenario":null},{"value":"4,94E+00","module":"A2","scenario":null},{"value":"2,43E+01","module":"A3","scenario":null},{"value":"7,89E+00","module":"A4","scenario":null},{"value":"5,52E-01","module":"A5","scenario":null},{"value":"1,19E+03","module":"B6","scenario":null},{"value":"0,00E+00","module":"C1","scenario":null},{"value":"2,11E+00","module":"C2","scenario":null},{"value":"8,53E-01","module":"C3","scenario":null},{"value":"2,70E-01","module":"C4","scenario":null},{"value":"-1,63E+01","module":"D","scenario":null},{"value":"3,34E+02","module":"A1A3","scenario":null}]},{"parameter":"WDP","unit":"m3 world-eq. Deprived","values":[{"value":"5,70E+02","module":"A1","scenario":null},{"value":"2,85E+00","module":"A2","scenario":null},{"value":"2,29E+03","module":"A3","scenario":null},{"value":"7,52E+00","module":"A4","scenario":null},{"value":"7,00E-01","module":"A5","scenario":null},{"value":"9,17E+04","module":"B6","scenario":null},{"value":"0,00E+00","module":"C1","scenario":null},{"value":"1,62E+00","module":"C2","scenario":null},{"value":"3,55E+00","module":"C3","scenario":null},{"value":"6,09E+00","module":"C4","scenario":null},{"value":"-3,60E+02","module":"D","scenario":null},{"value":"2,86E+03","module":"A1A3","scenario":null}]},{"parameter":"EP-freshwater","unit":"kg P-eq","values":[{"value":"1,59E-03","module":"A1","scenario":null},{"value":"2,09E-06","module":"A2","scenario":null},{"value":"1,26E-04","module":"A3","scenario":null},{"value":"4,11E-06","module":"A4","scenario":null},{"value":"3,24E-07","module":"A5","scenario":null},{"value":"2,90E-03","module":"B6","scenario":null},{"value":"0,00E+00","module":"C1","scenario":null},{"value":"1,04E-06","module":"C2","scenario":null},{"value":"4,32E-06","module":"C3","scenario":null},{"value":"4,02E-07","module":"C4","scenario":null},{"value":"-1,76E-04","module":"D","scenario":null},{"value":"1,72E-03","module":"A1A3","scenario":null}]},{"parameter":"EP-marine","unit":"kg N-eq","values":[{"value":"2,42E-02","module":"A1","scenario":null},{"value":"1,74E-03","module":"A2","scenario":null},{"value":"3,26E-03","module":"A3","scenario":null},{"value":"6,34E-04","module":"A4","scenario":null},{"value":"6,18E-05","module":"A5","scenario":null},{"value":"3,20E-02","module":"B6","scenario":null},{"value":"0,00E+00","module":"C1","scenario":null},{"value":"1,72E-04","module":"C2","scenario":null},{"value":"7,29E-05","module":"C3","scenario":null},{"value":"5,74E-05","module":"C4","scenario":null},{"value":"-2,09E-03","module":"D","scenario":null},{"value":"2,92E-02","module":"A1A3","scenario":null}]},{"parameter":"EP-terrestrial","unit":"mol N-eq.","values":[{"value":"3,26E-01","module":"A1","scenario":null},{"value":"1,94E-02","module":"A2","scenario":null},{"value":"3,28E-02","module":"A3","scenario":null},{"value":"7,01E-03","module":"A4","scenario":null},{"value":"6,70E-04","module":"A5","scenario":null},{"value":"4,29E-01","module":"B6","scenario":null},{"value":"0,00E+00","module":"C1","scenario":null},{"value":"1,90E-03","module":"C2","scenario":null},{"value":"8,08E-04","module":"C3","scenario":null},{"value":"3,54E-04","module":"C4","scenario":null},{"value":"-2,54E-02","module":"D","scenario":null},{"value":"3,79E-01","module":"A1A3","scenario":null}]},{"parameter":"GWP-IOBC","unit":"kg CO2-eq","values":[{"value":"2,38E+01","module":"A1","scenario":null},{"value":"3,57E-01","module":"A2","scenario":null},{"value":"1,57E+00","module":"A3","scenario":null},{"value":"5,23E-01","module":"A4","scenario":null},{"value":"3,95E-02","module":"A5","scenario":null},{"value":"6,38E+01","module":"B6","scenario":null},{"value":"0,00E+00","module":"C1","scenario":null},{"value":"1,36E-01","module":"C2","scenario":null},{"value":"2,89E-01","module":"C3","scenario":null},{"value":"3,73E-02","module":"C4","scenario":null},{"value":"-1,69E+00","module":"D","scenario":null},{"value":"2,58E+01","module":"A1A3","scenario":null}]}],"additional_environmental_impact":[{"parameter":"PM","unit":"Disease incidence","values":[{"value":"1,47E-06","module":"A1","scenario":null},{"value":"1,18E-08","module":"A2","scenario":null},{"value":"3,57E-07","module":"A3","scenario":null},{"value":"3,76E-08","module":"A4","scenario":null},{"value":"2,76E-09","module":"A5","scenario":null},{"value":"1,07E-06","module":"B6","scenario":null},{"value":"0,00E+00","module":"C1","scenario":null},{"value":"1,20E-08","module":"C2","scenario":null},{"value":"3,89E-09","module":"C3","scenario":null},{"value":"1,57E-09","module":"C4","scenario":null},{"value":"-1,33E-07","module":"D","scenario":null},{"value":"1,84E-06","module":"A1A3","scenario":null}]},{"parameter":"ETP-fw","unit":"CTUe","values":[{"value":"1,38E+03","module":"A1","scenario":null},{"value":"3,26E+00","module":"A2","scenario":null},{"value":"1,13E+02","module":"A3","scenario":null},{"value":"5,81E+00","module":"A4","scenario":null},{"value":"7,37E-01","module":"A5","scenario":null},{"value":"1,48E+03","module":"B6","scenario":null},{"value":"0,00E+00","module":"C1","scenario":null},{"value":"1,54E+00","module":"C2","scenario":null},{"value":"3,38E+00","module":"C3","scenario":null},{"value":"3,80E+02","module":"C4","scenario":null},{"value":"-1,87E+02","module":"D","scenario":null},{"value":"1,50E+03","module":"A1A3","scenario":null}]},{"parameter":"HTP-c","unit":"CTUh","values":[{"value":"5,07E-08","module":"A1","scenario":null},{"value":"0,00E+00","module":"A2","scenario":null},{"value":"4,28E-09","module":"A3","scenario":null},{"value":"0,00E+00","module":"A4","scenario":null},{"value":"2,20E-11","module":"A5","scenario":null},{"value":"3,46E-08","module":"B6","scenario":null},{"value":"0,00E+00","module":"C1","scenario":null},{"value":"0,00E+00","module":"C2","scenario":null},{"value":"2,38E-10","module":"C3","scenario":null},{"value":"3,30E-11","module":"C4","scenario":null},{"value":"-6,43E-09","module":"D","scenario":null},{"value":"5,50E-08","module":"A1A3","scenario":null}]},{"parameter":"HTP-nc","unit":"CTUh","values":[{"value":"1,10E-06","module":"A1","scenario":null},{"value":"1,97E-09","module":"A2","scenario":null},{"value":"1,22E-07","module":"A3","scenario":null},{"value":"6,27E-09","module":"A4","scenario":null},{"value":"9,25E-10","module":"A5","scenario":null},{"value":"9,11E-07","module":"B6","scenario":null},{"value":"0,00E+00","module":"C1","scenario":null},{"value":"1,49E-09","module":"C2","scenario":null},{"value":"7,17E-09","module":"C3","scenario":null},{"value":"5,32E-10","module":"C4","scenario":null},{"value":"-1,12E-07","module":"D","scenario":null},{"value":"1,23E-06","module":"A1A3","scenario":null}]},{"parameter":"SQP","unit":"-","values":[{"value":"1,65E+02","module":"A1","scenario":null},{"value":"2,03E+00","module":"A2","scenario":null},{"value":"6,40E+01","module":"A3","scenario":null},{"value":"5,44E+00","module":"A4","scenario":null},{"value":"3,71E-01","module":"A5","scenario":null},{"value":"8,93E+02","module":"B6","scenario":null},{"value":"0,00E+00","module":"C1","scenario":null},{"value":"2,42E+00","module":"C2","scenario":null},{"value":"2,70E-01","module":"C3","scenario":null},{"value":"5,49E-01","module":"C4","scenario":null},{"value":"-3,94E+00","module":"D","scenario":null},{"value":"2,31E+02","module":"A1A3","scenario":null}]},{"parameter":"IRP","unit":"kBq U235-eq","values":[{"value":"6,78E-01","module":"A1","scenario":null},{"value":"2,14E-02","module":"A2","scenario":null},{"value":"2,92E-01","module":"A3","scenario":null},{"value":"3,45E-02","module":"A4","scenario":null},{"value":"2,36E-03","module":"A5","scenario":null},{"value":"2,70E+01","module":"B6","scenario":null},{"value":"0,00E+00","module":"C1","scenario":null},{"value":"9,23E-03","module":"C2","scenario":null},{"value":"3,87E-03","module":"C3","scenario":null},{"value":"1,62E-03","module":"C4","scenario":null},{"value":"-5,10E-02","module":"D","scenario":null},{"value":"9,91E-01","module":"A1A3","scenario":null}]}],"resource_use":[{"parameter":"PERE","unit":"MJ","values":[{"value":"2,19E+01","module":"A1","scenario":null},{"value":"5,15E-02","module":"A2","scenario":null},{"value":"2,12E+02","module":"A3","scenario":null},{"value":"1,11E-01","module":"A4","scenario":null},{"value":"9,09E-03","module":"A5","scenario":null},{"value":"1,17E+03","module":"B6","scenario":null},{"value":"0,00E+00","module":"C1","scenario":null},{"value":"2,66E-02","module":"C2","scenario":null},{"value":"1,35E-01","module":"C3","scenario":null},{"value":"4,19E-02","module":"C4","scenario":null},{"value":"-4,67E+00","module":"D","scenario":null},{"value":"2,34E+02","module":"A1A3","scenario":null}]},{"parameter":"PERM","unit":"","values":[{"value":"2,03E+01","module":"A1","scenario":null},{"value":"0,00E+00","module":"A2","scenario":null},{"value":"0,00E+00","module":"A3","scenario":null},{"value":"0,00E+00","module":"A4","scenario":null},{"value":"-2,08E+01","module":"A5","scenario":null},{"value":"0,00E+00","module":"B6","scenario":null},{"value":"0,00E+00","module":"C1","scenario":null},{"value":"0,00E+00","module":"C2","scenario":null},{"value":"0,00E+00","module":"C3","scenario":null},{"value":"0,00E+00","module":"C4","scenario":null},{"value":"0,00E+00","module":"D","scenario":null},{"value":"2,03E+01","module":"A1A3","scenario":null}]},{"parameter":"PERT","unit":"MJ","values":[{"value":"4,22E+01","module":"A1","scenario":null},{"value":"5,15E-02","module":"A2","scenario":null},{"value":"2,12E+02","module":"A3","scenario":null},{"value":"1,11E-01","module":"A4","scenario":null},{"value":"-2,08E+01","module":"A5","scenario":null},{"value":"1,17E+03","module":"B6","scenario":null},{"value":"0,00E+00","module":"C1","scenario":null},{"value":"2,66E-02","module":"C2","scenario":null},{"value":"1,35E-01","module":"C3","scenario":null},{"value":"4,19E-02","module":"C4","scenario":null},{"value":"-4,67E+00","module":"D","scenario":null},{"value":"2,54E+02","module":"A1A3","scenario":null}]},{"parameter":"PENRE","unit":"MJ","values":[{"value":"3,00E+02","module":"A1","scenario":null},{"value":"4,94E+00","module":"A2","scenario":null},{"value":"2,43E+01","module":"A3","scenario":null},{"value":"7,89E+00","module":"A4","scenario":null},{"value":"5,52E-01","module":"A5","scenario":null},{"value":"1,20E+03","module":"B6","scenario":null},{"value":"0,00E+00","module":"C1","scenario":null},{"value":"2,11E+00","module":"C2","scenario":null},{"value":"8,53E-01","module":"C3","scenario":null},{"value":"2,70E-01","module":"C4","scenario":null},{"value":"-1,63E+01","module":"D","scenario":null},{"value":"3,29E+02","module":"A1A3","scenario":null}]},{"parameter":"PENRM","unit":"MJ","values":[{"value":"2,79E+00","module":"A1","scenario":null},{"value":"0,00E+00","module":"A2","scenario":null},{"value":"0,00E+00","module":"A3","scenario":null},{"value":"0,00E+00","module":"A4","scenario":null},{"value":"0,00E+00","module":"A5","scenario":null},{"value":"0,00E+00","module":"B6","scenario":null},{"value":"0,00E+00","module":"C1","scenario":null},{"value":"0,00E+00","module":"C2","scenario":null},{"value":"-2,92E+00","module":"C3","scenario":null},{"value":"0,00E+00","module":"C4","scenario":null},{"value":"0,00E+00","module":"D","scenario":null},{"value":"2,79E+00","module":"A1A3","scenario":null}]},{"parameter":"PENRT","unit":"MJ","values":[{"value":"3,02E+02","module":"A1","scenario":null},{"value":"4,94E+00","module":"A2","scenario":null},{"value":"5,95E+01","module":"A3","scenario":null},{"value":"7,89E+00","module":"A4","scenario":null},{"value":"5,52E-01","module":"A5","scenario":null},{"value":"1,20E+03","module":"B6","scenario":null},{"value":"0,00E+00","module":"C1","scenario":null},{"value":"2,11E+00","module":"C2","scenario":null},{"value":"-2,07E+00","module":"C3","scenario":null},{"value":"2,70E-01","module":"C4","scenario":null},{"value":"-1,63E+01","module":"D","scenario":null},{"value":"3,67E+02","module":"A1A3","scenario":null}]},{"parameter":"SM","unit":"kg","values":[{"value":"2,14E+00","module":"A1","scenario":null},{"value":"0,00E+00","module":"A2","scenario":null},{"value":"0,00E+00","module":"A3","scenario":null},{"value":"0,00E+00","module":"A4","scenario":null},{"value":"0,00E+00","module":"A5","scenario":null},{"value":"0,00E+00","module":"B6","scenario":null},{"value":"0,00E+00","module":"C1","scenario":null},{"value":"0,00E+00","module":"C2","scenario":null},{"value":"0,00E+00","module":"C3","scenario":null},{"value":"3,32E-03","module":"C4","scenario":null},{"value":"1,84E-02","module":"D","scenario":null},{"value":"2,14E+00","module":"A1A3","scenario":null}]},{"parameter":"RSF","unit":"MJ","values":[{"value":"5,10E-01","module":"A1","scenario":null},{"value":"1,66E-03","module":"A2","scenario":null},{"value":"1,41E-01","module":"A3","scenario":null},{"value":"3,98E-03","module":"A4","scenario":null},{"value":"3,02E-04","module":"A5","scenario":null},{"value":"1,18E+01","module":"B6","scenario":null},{"value":"0,00E+00","module":"C1","scenario":null},{"value":"9,30E-04","module":"C2","scenario":null},{"value":"2,99E-03","module":"C3","scenario":null},{"value":"6,84E-04","module":"C4","scenario":null},{"value":"1,51E-02","module":"D","scenario":null},{"value":"6,53E-01","module":"A1A3","scenario":null}]},{"parameter":"NRSF","unit":"MJ","values":[{"value":"-1,16E+00","module":"A1","scenario":null},{"value":"1,01E-02","module":"A2","scenario":null},{"value":"3,34E+00","module":"A3","scenario":null},{"value":"1,42E-02","module":"A4","scenario":null},{"value":"1,24E-03","module":"A5","scenario":null},{"value":"0,00E+00","module":"B6","scenario":null},{"value":"0,00E+00","module":"C1","scenario":null},{"value":"3,12E-03","module":"C2","scenario":null},{"value":"-6,14E-06","module":"C3","scenario":null},{"value":"2,70E-03","module":"C4","scenario":null},{"value":"5,33E-01","module":"D","scenario":null},{"value":"2,19E+00","module":"A1A3","scenario":null}]},{"parameter":"FW","unit":"m3","values":[{"value":"3,00E-01","module":"A1","scenario":null},{"value":"3,89E-04","module":"A2","scenario":null},{"value":"1,27E+00","module":"A3","scenario":null},{"value":"8,30E-04","module":"A4","scenario":null},{"value":"2,61E-04","module":"A5","scenario":null},{"value":"5,30E+00","module":"B6","scenario":null},{"value":"0,00E+00","module":"C1","scenario":null},{"value":"2,40E-04","module":"C2","scenario":null},{"value":"8,36E-04","module":"C3","scenario":null},{"value":"3,44E-04","module":"C4","scenario":null},{"value":"-2,41E-02","module":"D","scenario":null},{"value":"1,57E+00","module":"A1A3","scenario":null}]}],"end_of_life_waste":[{"parameter":"HWD","unit":"kg","values":[{"value":"1,97E-01","module":"A1","scenario":null},{"value":"2,31E-04","module":"A2","scenario":null},{"value":"6,50E-01","module":"A3","scenario":null},{"value":"4,02E-04","module":"A4","scenario":null},{"value":"0,00E+00","module":"A5","scenario":null},{"value":"1,11E-01","module":"B6","scenario":null},{"value":"0,00E+00","module":"C1","scenario":null},{"value":"1,16E-04","module":"C2","scenario":null},{"value":"2,94E-06","module":"C3","scenario":null},{"value":"3,47E-02","module":"C4","scenario":null},{"value":"-2,29E-03","module":"D","scenario":null},{"value":"8,47E-01","module":"A1A3","scenario":null}]},{"parameter":"NHWD","unit":"kg","values":[{"value":"4,81E+00","module":"A1","scenario":null},{"value":"1,24E-01","module":"A2","scenario":null},{"value":"4,93E+00","module":"A3","scenario":null},{"value":"3,77E-01","module":"A4","scenario":null},{"value":"2,44E+00","module":"A5","scenario":null},{"value":"7,36E+00","module":"B6","scenario":null},{"value":"0,00E+00","module":"C1","scenario":null},{"value":"1,84E-01","module":"C2","scenario":null},{"value":"6,35E-02","module":"C3","scenario":null},{"value":"7,05E-01","module":"C4","scenario":null},{"value":"-4,79E-01","module":"D","scenario":null},{"value":"9,86E+00","module":"A1A3","scenario":null}]},{"parameter":"RWD","unit":"kg","values":[{"value":"1,27E-03","module":"A1","scenario":null},{"value":"3,40E-05","module":"A2","scenario":null},{"value":"1,69E-04","module":"A3","scenario":null},{"value":"5,38E-05","module":"A4","scenario":null},{"value":"0,00E+00","module":"A5","scenario":null},{"value":"1,24E-02","module":"B6","scenario":null},{"value":"0,00E+00","module":"C1","scenario":null},{"value":"1,44E-05","module":"C2","scenario":null},{"value":"1,49E-07","module":"C3","scenario":null},{"value":"1,54E-06","module":"C4","scenario":null},{"value":"-4,55E-05","module":"D","scenario":null},{"value":"1,47E-03","module":"A1A3","scenario":null}]}],"end_of_life_flow":[{"parameter":"CRU","unit":"kg","values":[{"value":"0,00E+00","module":"A1","scenario":null},{"value":"0,00E+00","module":"A2","scenario":null},{"value":"0,00E+00","module":"A3","scenario":null},{"value":"0,00E+00","module":"A4","scenario":null},{"value":"0,00E+00","module":"A5","scenario":null},{"value":"0,00E+00","module":"B6","scenario":null},{"value":"0,00E+00","module":"C1","scenario":null},{"value":"0,00E+00","module":"C2","scenario":null},{"value":"0,00E+00","module":"C3","scenario":null},{"value":"0,00E+00","module":"C4","scenario":null},{"value":"0,00E+00","module":"D","scenario":null},{"value":"0,00E+00","module":"A1A3","scenario":null}]},{"parameter":"MFR","unit":"kg","values":[{"value":"3,26E-01","module":"A1","scenario":null},{"value":"0,00E+00","module":"A2","scenario":null},{"value":"4,45E+00","module":"A3","scenario":null},{"value":"0,00E+00","module":"A4","scenario":null},{"value":"2,27E+00","module":"A5","scenario":null},{"value":"0,00E+00","module":"B6","scenario":null},{"value":"0,00E+00","module":"C1","scenario":null},{"value":"0,00E+00","module":"C2","scenario":null},{"value":"1,70E+00","module":"C3","scenario":null},{"value":"1,08E-05","module":"C4","scenario":null},{"value":"-7,20E-04","module":"D","scenario":null},{"value":"4,77E+00","module":"A1A3","scenario":null}]},{"parameter":"MER","unit":"kg","values":[{"value":"6,59E-03","module":"A1","scenario":null},{"value":"0,00E+00","module":"A2","scenario":null},{"value":"4,82E-05","module":"A3","scenario":null},{"value":"0,00E+00","module":"A4","scenario":null},{"value":"1,71E-01","module":"A5","scenario":null},{"value":"0,00E+00","module":"B6","scenario":null},{"value":"0,00E+00","module":"C1","scenario":null},{"value":"0,00E+00","module":"C2","scenario":null},{"value":"1,16E-01","module":"C3","scenario":null},{"value":"7,76E-05","module":"C4","scenario":null},{"value":"-9,48E-05","module":"D","scenario":null},{"value":"6,63E-03","module":"A1A3","scenario":null}]},{"parameter":"EEE","unit":"MJ","values":[{"value":"6,59E-04","module":"A1","scenario":null},{"value":"0,00E+00","module":"A2","scenario":null},{"value":"1,66E+00","module":"A3","scenario":null},{"value":"0,00E+00","module":"A4","scenario":null},{"value":"1,40E-01","module":"A5","scenario":null},{"value":"0,00E+00","module":"B6","scenario":null},{"value":"0,00E+00","module":"C1","scenario":null},{"value":"0,00E+00","module":"C2","scenario":null},{"value":"8,66E-02","module":"C3","scenario":null},{"value":"6,96E-04","module":"C4","scenario":null},{"value":"-2,32E-04","module":"D","scenario":null},{"value":"1,66E+00","module":"A1A3","scenario":null}]},{"parameter":"EET","unit":"MJ","values":[{"value":"1,19E-03","module":"A1","scenario":null},{"value":"0,00E+00","module":"A2","scenario":null},{"value":"2,51E+01","module":"A3","scenario":null},{"value":"0,00E+00","module":"A4","scenario":null},{"value":"2,11E+00","module":"A5","scenario":null},{"value":"0,00E+00","module":"B6","scenario":null},{"value":"0,00E+00","module":"C1","scenario":null},{"value":"0,00E+00","module":"C2","scenario":null},{"value":"1,31E+00","module":"C3","scenario":null},{"value":"1,05E-02","module":"C4","scenario":null},{"value":"-3,51E-03","module":"D","scenario":null},{"value":"2,51E+01","module":"A1A3","scenario":null}]}]}