{"product_name":"ISOVER G27-U","epd_id":"NEPD-2501-1244-EN","declared_unit":{"unit":"m2","amount":1},"compliance":["EN 15804","ISO 14025","ISO 21930"],"producer_name":"Saint-Gobain Sweden AB, ISOVER","environmental_impact":[{"parameter":"GWP-total","unit":"kg CO2-eq","values":[{"value":"1,17E+00","module":"A1-A3","scenario":null},{"value":"6,36E-02","module":"A4","scenario":null},{"value":"6,59E-02","module":"A5","scenario":null},{"value":"4,50E-03","module":"C2","scenario":null},{"value":"1,53E-02","module":"C4","scenario":null}]},{"parameter":"ODP","unit":"kg CFC11-eq","values":[{"value":"1,31E-07","module":"A1-A3","scenario":null},{"value":"0,00E+00","module":"A4","scenario":null},{"value":"6,56E-09","module":"A5","scenario":null},{"value":"0,00E+00","module":"C2","scenario":null},{"value":"0,00E+00","module":"C4","scenario":null}]},{"parameter":"AP","unit":"mol H+-eq","values":[{"value":"7,85E-03","module":"A1-A3","scenario":null},{"value":"2,70E-04","module":"A4","scenario":null},{"value":"4,26E-04","module":"A5","scenario":null},{"value":"1,84E-05","module":"C2","scenario":null},{"value":"8,72E-05","module":"C4","scenario":null}]},{"parameter":"EP","unit":"kg PO_4^3-eq","values":[{"value":"8,20E-03","module":"A1-A3","scenario":null},{"value":"6,64E-05","module":"A4","scenario":null},{"value":"4,17E-04","module":"A5","scenario":null},{"value":"4,43E-06","module":"C2","scenario":null},{"value":"9,89E-06","module":"C4","scenario":null}]},{"parameter":"POCP","unit":"kg NMVOC-eq","values":[{"value":"8,12E-04","module":"A1-A3","scenario":null},{"value":"9,90E-06","module":"A4","scenario":null},{"value":"4,22E-05","module":"A5","scenario":null},{"value":"6,85E-07","module":"C2","scenario":null},{"value":"7,18E-06","module":"C4","scenario":null}]},{"parameter":"ADPE","unit":"kg Sb-eq","values":[{"value":"8,61E-05","module":"A1-A3","scenario":null},{"value":"8,44E-10","module":"A4","scenario":null},{"value":"4,31E-06","module":"A5","scenario":null},{"value":"6,10E-11","module":"C2","scenario":null},{"value":"5,20E-09","module":"C4","scenario":null}]},{"parameter":"ADPF","unit":"MJ","values":[{"value":"1,98E+01","module":"A1-A3","scenario":null},{"value":"8,84E-01","module":"A4","scenario":null},{"value":"1,10E+00","module":"A5","scenario":null},{"value":"6,28E-02","module":"C2","scenario":null},{"value":"2,04E-01","module":"C4","scenario":null}]}],"additional_environmental_impact":[],"resource_use":[{"parameter":"PERE","unit":"MJ","values":[{"value":"2,93E+01","module":"A1-A3","scenario":null},{"value":"2,00E-02","module":"A4","scenario":null},{"value":"1,50E+00","module":"A5","scenario":null},{"value":"1,70E-03","module":"C2","scenario":null},{"value":"2,70E-02","module":"C4","scenario":null}]},{"parameter":"PERM","unit":"","values":[{"value":"1,01E+01","module":"A1-A3","scenario":null},{"value":"0,00E+00","module":"A4","scenario":null},{"value":"5,10E-01","module":"A5","scenario":null},{"value":"0,00E+00","module":"C2","scenario":null},{"value":"0,00E+00","module":"C4","scenario":null}]},{"parameter":"PERT","unit":"MJ","values":[{"value":"3,95E+01","module":"A1-A3","scenario":null},{"value":"2,00E-02","module":"A4","scenario":null},{"value":"2,00E+00","module":"A5","scenario":null},{"value":"1,70E-03","module":"C2","scenario":null},{"value":"2,70E-02","module":"C4","scenario":null}]},{"parameter":"PENRE","unit":"MJ","values":[{"value":"2,09E+01","module":"A1-A3","scenario":null},{"value":"8,90E-01","module":"A4","scenario":null},{"value":"1,20E+00","module":"A5","scenario":null},{"value":"6,30E-02","module":"C2","scenario":null},{"value":"2,10E-01","module":"C4","scenario":null}]},{"parameter":"PENRM","unit":"MJ","values":[{"value":"1,65E+00","module":"A1-A3","scenario":null},{"value":"0,00E+00","module":"A4","scenario":null},{"value":"8,30E-02","module":"A5","scenario":null},{"value":"0,00E+00","module":"C2","scenario":null},{"value":"0,00E+00","module":"C4","scenario":null}]},{"parameter":"PENRT","unit":"MJ","values":[{"value":"2,26E+01","module":"A1-A3","scenario":null},{"value":"8,90E-01","module":"A4","scenario":null},{"value":"1,20E+00","module":"A5","scenario":null},{"value":"6,30E-02","module":"C2","scenario":null},{"value":"2,10E-01","module":"C4","scenario":null}]},{"parameter":"SM","unit":"kg","values":[{"value":"5,55E-01","module":"A1-A3","scenario":null},{"value":"0,00E+00","module":"A4","scenario":null},{"value":"2,80E-02","module":"A5","scenario":null},{"value":"0,00E+00","module":"C2","scenario":null},{"value":"0,00E+00","module":"C4","scenario":null}]},{"parameter":"RSF","unit":"MJ","values":[{"value":"0,00E+00","module":"A1-A3","scenario":null},{"value":"0,00E+00","module":"A4","scenario":null},{"value":"0,00E+00","module":"A5","scenario":null},{"value":"0,00E+00","module":"C2","scenario":null},{"value":"0,00E+00","module":"C4","scenario":null}]},{"parameter":"NRSF","unit":"MJ","values":[{"value":"0,00E+00","module":"A1-A3","scenario":null},{"value":"0,00E+00","module":"A4","scenario":null},{"value":"0,00E+00","module":"A5","scenario":null},{"value":"0,00E+00","module":"C2","scenario":null},{"value":"0,00E+00","module":"C4","scenario":null}]},{"parameter":"FW","unit":"m3","values":[{"value":"2,61E-02","module":"A1-A3","scenario":null},{"value":"6,80E-06","module":"A4","scenario":null},{"value":"1,30E-03","module":"A5","scenario":null},{"value":"5,30E-07","module":"C2","scenario":null},{"value":"5,30E-05","module":"C4","scenario":null}]}],"end_of_life_waste":[{"parameter":"HWD","unit":"kg","values":[{"value":"3,99E-08","module":"A1-A3","scenario":null},{"value":"3,18E-09","module":"A4","scenario":null},{"value":"2,61E-09","module":"A5","scenario":null},{"value":"2,26E-10","module":"C2","scenario":null},{"value":"3,59E-09","module":"C4","scenario":null}]},{"parameter":"NHWD","unit":"kg","values":[{"value":"3,56E-02","module":"A1-A3","scenario":null},{"value":"1,07E-05","module":"A4","scenario":null},{"value":"8,20E-02","module":"A5","scenario":null},{"value":"8,52E-07","module":"C2","scenario":null},{"value":"9,79E-01","module":"C4","scenario":null}]},{"parameter":"RWD","unit":"kg","values":[{"value":"1,40E-05","module":"A1-A3","scenario":null},{"value":"1,03E-06","module":"A4","scenario":null},{"value":"1,03E-06","module":"A5","scenario":null},{"value":"7,35E-08","module":"C2","scenario":null},{"value":"2,80E-06","module":"C4","scenario":null}]}],"end_of_life_flow":[{"parameter":"CRU","unit":"kg","values":[{"value":"0,00E+00","module":"A1-A3","scenario":null},{"value":"0,00E+00","module":"A4","scenario":null},{"value":"0,00E+00","module":"A5","scenario":null},{"value":"0,00E+00","module":"C2","scenario":null},{"value":"0,00E+00","module":"C4","scenario":null}]},{"parameter":"MFR","unit":"kg","values":[{"value":"1,66E-02","module":"A1-A3","scenario":null},{"value":"0,00E+00","module":"A4","scenario":null},{"value":"6,24E-01","module":"A5","scenario":null},{"value":"0,00E+00","module":"C2","scenario":null},{"value":"0,00E+00","module":"C4","scenario":null}]},{"parameter":"MER","unit":"kg","values":[{"value":"0,00E+00","module":"A1-A3","scenario":null},{"value":"0,00E+00","module":"A4","scenario":null},{"value":"0,00E+00","module":"A5","scenario":null},{"value":"0,00E+00","module":"C2","scenario":null},{"value":"0,00E+00","module":"C4","scenario":null}]},{"parameter":"EEE","unit":"MJ","values":[{"value":"0,00E+00","module":"A1-A3","scenario":null},{"value":"0,00E+00","module":"A4","scenario":null},{"value":"0,00E+00","module":"A5","scenario":null},{"value":"0,00E+00","module":"C2","scenario":null},{"value":"0,00E+00","module":"C4","scenario":null}]},{"parameter":"EET","unit":"MJ","values":[{"value":"0,00E+00","module":"A1-A3","scenario":null},{"value":"0,00E+00","module":"A4","scenario":null},{"value":"0,00E+00","module":"A5","scenario":null},{"value":"0,00E+00","module":"C2","scenario":null},{"value":"0,00E+00","module":"C4","scenario":null}]}]}