{"product_name":"Fenes Lens 1 3790lm Dali","epd_id":"NEPD-8574-8251","declared_unit":{"unit":"stk","amount":1},"compliance":["EN 15804+A2","ISO 14025","ISO 21930"],"producer_name":"SG Armaturen AS","environmental_impact":[{"parameter":"GWP-total","unit":"kg CO2-eq","values":[{"value":"3,69E+01","module":"A1","scenario":null},{"value":"3,53E-02","module":"A2","scenario":null},{"value":"1,84E+00","module":"A3","scenario":null},{"value":"2,01E+00","module":"A4","scenario":null},{"value":"9,64E-01","module":"A5","scenario":null},{"value":"1,51E+01","module":"B6","scenario":null},{"value":"0,00E+00","module":"C1","scenario":null},{"value":"2,43E-01","module":"C2","scenario":null},{"value":"1,35E+00","module":"C3","scenario":null},{"value":"8,20E-02","module":"C4","scenario":null},{"value":"-1,30E+00","module":"D","scenario":null},{"value":"3,88E+01","module":"A1A3","scenario":null}]},{"parameter":"GWP-fossil","unit":"kg CO2-eq","values":[{"value":"3,75E+01","module":"A1","scenario":null},{"value":"3,52E-02","module":"A2","scenario":null},{"value":"1,83E+00","module":"A3","scenario":null},{"value":"2,01E+00","module":"A4","scenario":null},{"value":"9,11E-03","module":"A5","scenario":null},{"value":"1,46E+01","module":"B6","scenario":null},{"value":"0,00E+00","module":"C1","scenario":null},{"value":"2,42E-01","module":"C2","scenario":null},{"value":"1,35E+00","module":"C3","scenario":null},{"value":"8,18E-02","module":"C4","scenario":null},{"value":"-1,30E+00","module":"D","scenario":null},{"value":"3,94E+01","module":"A1A3","scenario":null}]},{"parameter":"GWP-biogenic","unit":"kg CO2-eq","values":[{"value":"-6,88E-01","module":"A1","scenario":null},{"value":"1,37E-05","module":"A2","scenario":null},{"value":"4,57E-04","module":"A3","scenario":null},{"value":"7,12E-04","module":"A4","scenario":null},{"value":"9,55E-01","module":"A5","scenario":null},{"value":"4,03E-01","module":"B6","scenario":null},{"value":"0,00E+00","module":"C1","scenario":null},{"value":"9,44E-05","module":"C2","scenario":null},{"value":"5,54E-04","module":"C3","scenario":null},{"value":"3,09E-05","module":"C4","scenario":null},{"value":"-5,93E-03","module":"D","scenario":null},{"value":"-6,88E-01","module":"A1A3","scenario":null}]},{"parameter":"GWP-luluc","unit":"kg CO2-eq","values":[{"value":"7,89E-02","module":"A1","scenario":null},{"value":"1,29E-05","module":"A2","scenario":null},{"value":"2,89E-04","module":"A3","scenario":null},{"value":"1,00E-03","module":"A4","scenario":null},{"value":"3,01E-06","module":"A5","scenario":null},{"value":"6,02E-02","module":"B6","scenario":null},{"value":"0,00E+00","module":"C1","scenario":null},{"value":"8,86E-05","module":"C2","scenario":null},{"value":"3,96E-04","module":"C3","scenario":null},{"value":"1,20E-04","module":"C4","scenario":null},{"value":"4,84E-03","module":"D","scenario":null},{"value":"7,92E-02","module":"A1A3","scenario":null}]},{"parameter":"ODP","unit":"kg CFC11-eq","values":[{"value":"9,45E-06","module":"A1","scenario":null},{"value":"7,66E-09","module":"A2","scenario":null},{"value":"2,69E-08","module":"A3","scenario":null},{"value":"4,42E-07","module":"A4","scenario":null},{"value":"1,92E-09","module":"A5","scenario":null},{"value":"1,00E-06","module":"B6","scenario":null},{"value":"0,00E+00","module":"C1","scenario":null},{"value":"5,27E-08","module":"C2","scenario":null},{"value":"1,17E-08","module":"C3","scenario":null},{"value":"6,08E-09","module":"C4","scenario":null},{"value":"-4,97E-03","module":"D","scenario":null},{"value":"9,48E-06","module":"A1A3","scenario":null}]},{"parameter":"AP","unit":"mol H+-eq","values":[{"value":"3,35E-01","module":"A1","scenario":null},{"value":"1,05E-04","module":"A2","scenario":null},{"value":"9,59E-03","module":"A3","scenario":null},{"value":"3,09E-02","module":"A4","scenario":null},{"value":"4,31E-05","module":"A5","scenario":null},{"value":"1,14E-01","module":"B6","scenario":null},{"value":"0,00E+00","module":"C1","scenario":null},{"value":"7,25E-04","module":"C2","scenario":null},{"value":"1,21E-03","module":"C3","scenario":null},{"value":"2,05E-04","module":"C4","scenario":null},{"value":"-1,47E-01","module":"D","scenario":null},{"value":"3,45E-01","module":"A1A3","scenario":null}]},{"parameter":"POCP","unit":"kg NMVOC-eq","values":[{"value":"1,56E-01","module":"A1","scenario":null},{"value":"8,69E-05","module":"A2","scenario":null},{"value":"5,75E-03","module":"A3","scenario":null},{"value":"2,24E-02","module":"A4","scenario":null},{"value":"4,44E-05","module":"A5","scenario":null},{"value":"4,39E-02","module":"B6","scenario":null},{"value":"0,00E+00","module":"C1","scenario":null},{"value":"5,98E-04","module":"C2","scenario":null},{"value":"7,96E-04","module":"C3","scenario":null},{"value":"2,40E-04","module":"C4","scenario":null},{"value":"-2,74E-02","module":"D","scenario":null},{"value":"1,62E-01","module":"A1A3","scenario":null}]},{"parameter":"ADPE","unit":"kg Sb-eq","values":[{"value":"1,31E-02","module":"A1","scenario":null},{"value":"9,45E-07","module":"A2","scenario":null},{"value":"5,67E-06","module":"A3","scenario":null},{"value":"3,83E-05","module":"A4","scenario":null},{"value":"2,22E-07","module":"A5","scenario":null},{"value":"1,09E-03","module":"B6","scenario":null},{"value":"0,00E+00","module":"C1","scenario":null},{"value":"6,50E-06","module":"C2","scenario":null},{"value":"9,49E-07","module":"C3","scenario":null},{"value":"2,21E-07","module":"C4","scenario":null},{"value":"-1,66E-03","module":"D","scenario":null},{"value":"1,31E-02","module":"A1A3","scenario":null}]},{"parameter":"ADPF","unit":"MJ","values":[{"value":"4,52E+02","module":"A1","scenario":null},{"value":"5,21E-01","module":"A2","scenario":null},{"value":"1,62E+01","module":"A3","scenario":null},{"value":"2,83E+01","module":"A4","scenario":null},{"value":"1,27E-01","module":"A5","scenario":null},{"value":"1,99E+02","module":"B6","scenario":null},{"value":"0,00E+00","module":"C1","scenario":null},{"value":"3,58E+00","module":"C2","scenario":null},{"value":"2,60E+00","module":"C3","scenario":null},{"value":"5,68E-01","module":"C4","scenario":null},{"value":"-1,36E+01","module":"D","scenario":null},{"value":"4,69E+02","module":"A1A3","scenario":null}]},{"parameter":"WDP","unit":"m3 world-eq. Deprived","values":[{"value":"1,75E+03","module":"A1","scenario":null},{"value":"1,70E-01","module":"A2","scenario":null},{"value":"2,65E+00","module":"A3","scenario":null},{"value":"1,88E+01","module":"A4","scenario":null},{"value":"1,62E-01","module":"A5","scenario":null},{"value":"3,47E+04","module":"B6","scenario":null},{"value":"0,00E+00","module":"C1","scenario":null},{"value":"1,17E+00","module":"C2","scenario":null},{"value":"1,25E+01","module":"C3","scenario":null},{"value":"7,92E+00","module":"C4","scenario":null},{"value":"2,71E+02","module":"D","scenario":null},{"value":"1,75E+03","module":"A1A3","scenario":null}]},{"parameter":"EP-freshwater","unit":"kg P-eq","values":[{"value":"3,80E-03","module":"A1","scenario":null},{"value":"3,31E-07","module":"A2","scenario":null},{"value":"4,07E-05","module":"A3","scenario":null},{"value":"1,28E-05","module":"A4","scenario":null},{"value":"7,48E-08","module":"A5","scenario":null},{"value":"1,05E-03","module":"B6","scenario":null},{"value":"0,00E+00","module":"C1","scenario":null},{"value":"2,27E-06","module":"C2","scenario":null},{"value":"1,02E-05","module":"C3","scenario":null},{"value":"8,58E-07","module":"C4","scenario":null},{"value":"-9,27E-04","module":"D","scenario":null},{"value":"3,84E-03","module":"A1A3","scenario":null}]},{"parameter":"EP-marine","unit":"kg N-eq","values":[{"value":"4,48E-02","module":"A1","scenario":null},{"value":"2,08E-05","module":"A2","scenario":null},{"value":"1,98E-03","module":"A3","scenario":null},{"value":"7,44E-03","module":"A4","scenario":null},{"value":"1,43E-05","module":"A5","scenario":null},{"value":"1,25E-02","module":"B6","scenario":null},{"value":"0,00E+00","module":"C1","scenario":null},{"value":"1,43E-04","module":"C2","scenario":null},{"value":"2,84E-04","module":"C3","scenario":null},{"value":"1,22E-04","module":"C4","scenario":null},{"value":"-6,82E-03","module":"D","scenario":null},{"value":"4,68E-02","module":"A1A3","scenario":null}]},{"parameter":"EP-terrestrial","unit":"mol N-eq.","values":[{"value":"5,35E-01","module":"A1","scenario":null},{"value":"2,32E-04","module":"A2","scenario":null},{"value":"2,18E-02","module":"A3","scenario":null},{"value":"8,29E-02","module":"A4","scenario":null},{"value":"1,54E-04","module":"A5","scenario":null},{"value":"1,63E-01","module":"B6","scenario":null},{"value":"0,00E+00","module":"C1","scenario":null},{"value":"1,60E-03","module":"C2","scenario":null},{"value":"3,08E-03","module":"C3","scenario":null},{"value":"7,10E-04","module":"C4","scenario":null},{"value":"-1,01E-01","module":"D","scenario":null},{"value":"5,57E-01","module":"A1A3","scenario":null}]},{"parameter":"GWP-IOBC","unit":"kg CO2-eq","values":[{"value":"3,78E+01","module":"A1","scenario":null},{"value":"3,53E-02","module":"A2","scenario":null},{"value":"1,73E+00","module":"A3","scenario":null},{"value":"2,01E+00","module":"A4","scenario":null},{"value":"9,11E-03","module":"A5","scenario":null},{"value":"1,50E+01","module":"B6","scenario":null},{"value":"0,00E+00","module":"C1","scenario":null},{"value":"2,43E-01","module":"C2","scenario":null},{"value":"1,35E+00","module":"C3","scenario":null},{"value":"8,57E-02","module":"C4","scenario":null},{"value":"-1,04E+00","module":"D","scenario":null},{"value":"3,96E+01","module":"A1A3","scenario":null}]}],"additional_environmental_impact":[{"parameter":"PM","unit":"Disease incidence","values":[{"value":"2,43E-06","module":"A1","scenario":null},{"value":"2,28E-09","module":"A2","scenario":null},{"value":"1,29E-07","module":"A3","scenario":null},{"value":"7,10E-08","module":"A4","scenario":null},{"value":"6,36E-10","module":"A5","scenario":null},{"value":"8,17E-07","module":"B6","scenario":null},{"value":"0,00E+00","module":"C1","scenario":null},{"value":"1,57E-08","module":"C2","scenario":null},{"value":"7,93E-09","module":"C3","scenario":null},{"value":"3,77E-09","module":"C4","scenario":null},{"value":"-3,32E-07","module":"D","scenario":null},{"value":"2,56E-06","module":"A1A3","scenario":null}]},{"parameter":"ETP-fw","unit":"CTUe","values":[{"value":"2,87E+03","module":"A1","scenario":null},{"value":"4,22E-01","module":"A2","scenario":null},{"value":"4,76E+01","module":"A3","scenario":null},{"value":"1,93E+01","module":"A4","scenario":null},{"value":"1,70E-01","module":"A5","scenario":null},{"value":"9,07E+02","module":"B6","scenario":null},{"value":"0,00E+00","module":"C1","scenario":null},{"value":"2,90E+00","module":"C2","scenario":null},{"value":"6,03E+00","module":"C3","scenario":null},{"value":"4,95E+02","module":"C4","scenario":null},{"value":"-1,26E+03","module":"D","scenario":null},{"value":"2,91E+03","module":"A1A3","scenario":null}]},{"parameter":"HTP-c","unit":"CTUh","values":[{"value":"6,93E-08","module":"A1","scenario":null},{"value":"0,00E+00","module":"A2","scenario":null},{"value":"5,17E-10","module":"A3","scenario":null},{"value":"0,00E+00","module":"A4","scenario":null},{"value":"5,00E-12","module":"A5","scenario":null},{"value":"4,33E-08","module":"B6","scenario":null},{"value":"0,00E+00","module":"C1","scenario":null},{"value":"0,00E+00","module":"C2","scenario":null},{"value":"8,33E-10","module":"C3","scenario":null},{"value":"8,30E-11","module":"C4","scenario":null},{"value":"-1,39E-08","module":"D","scenario":null},{"value":"6,98E-08","module":"A1A3","scenario":null}]},{"parameter":"HTP-nc","unit":"CTUh","values":[{"value":"2,64E-06","module":"A1","scenario":null},{"value":"4,14E-10","module":"A2","scenario":null},{"value":"2,25E-08","module":"A3","scenario":null},{"value":"1,42E-08","module":"A4","scenario":null},{"value":"2,14E-10","module":"A5","scenario":null},{"value":"1,02E-06","module":"B6","scenario":null},{"value":"0,00E+00","module":"C1","scenario":null},{"value":"2,85E-09","module":"C2","scenario":null},{"value":"4,76E-08","module":"C3","scenario":null},{"value":"9,08E-10","module":"C4","scenario":null},{"value":"-1,22E-06","module":"D","scenario":null},{"value":"2,66E-06","module":"A1A3","scenario":null}]},{"parameter":"SQP","unit":"-","values":[{"value":"1,97E+02","module":"A1","scenario":null},{"value":"3,57E-01","module":"A2","scenario":null},{"value":"3,44E+00","module":"A3","scenario":null},{"value":"1,37E+01","module":"A4","scenario":null},{"value":"8,55E-02","module":"A5","scenario":null},{"value":"1,00E+02","module":"B6","scenario":null},{"value":"0,00E+00","module":"C1","scenario":null},{"value":"2,45E+00","module":"C2","scenario":null},{"value":"4,44E-01","module":"C3","scenario":null},{"value":"1,37E+00","module":"C4","scenario":null},{"value":"-2,67E+01","module":"D","scenario":null},{"value":"2,01E+02","module":"A1A3","scenario":null}]},{"parameter":"IRP","unit":"kBq U235-eq","values":[{"value":"1,34E+00","module":"A1","scenario":null},{"value":"2,16E-03","module":"A2","scenario":null},{"value":"1,40E-02","module":"A3","scenario":null},{"value":"1,23E-01","module":"A4","scenario":null},{"value":"5,45E-04","module":"A5","scenario":null},{"value":"3,61E+00","module":"B6","scenario":null},{"value":"0,00E+00","module":"C1","scenario":null},{"value":"1,49E-02","module":"C2","scenario":null},{"value":"1,17E-02","module":"C3","scenario":null},{"value":"2,72E-03","module":"C4","scenario":null},{"value":"-2,91E-02","module":"D","scenario":null},{"value":"1,36E+00","module":"A1A3","scenario":null}]}],"resource_use":[{"parameter":"PERE","unit":"MJ","values":[{"value":"6,87E+01","module":"A1","scenario":null},{"value":"5,89E-03","module":"A2","scenario":null},{"value":"1,63E+00","module":"A3","scenario":null},{"value":"3,22E-01","module":"A4","scenario":null},{"value":"2,10E-03","module":"A5","scenario":null},{"value":"2,58E+03","module":"B6","scenario":null},{"value":"0,00E+00","module":"C1","scenario":null},{"value":"4,05E-02","module":"C2","scenario":null},{"value":"2,96E-01","module":"C3","scenario":null},{"value":"9,25E-02","module":"C4","scenario":null},{"value":"-7,08E+00","module":"D","scenario":null},{"value":"7,03E+01","module":"A1A3","scenario":null}]},{"parameter":"PERM","unit":"","values":[{"value":"3,35E+00","module":"A1","scenario":null},{"value":"0,00E+00","module":"A2","scenario":null},{"value":"0,00E+00","module":"A3","scenario":null},{"value":"0,00E+00","module":"A4","scenario":null},{"value":"-3,35E+00","module":"A5","scenario":null},{"value":"0,00E+00","module":"B6","scenario":null},{"value":"0,00E+00","module":"C1","scenario":null},{"value":"0,00E+00","module":"C2","scenario":null},{"value":"0,00E+00","module":"C3","scenario":null},{"value":"0,00E+00","module":"C4","scenario":null},{"value":"0,00E+00","module":"D","scenario":null},{"value":"3,35E+00","module":"A1A3","scenario":null}]},{"parameter":"PERT","unit":"MJ","values":[{"value":"7,20E+01","module":"A1","scenario":null},{"value":"5,89E-03","module":"A2","scenario":null},{"value":"1,63E+00","module":"A3","scenario":null},{"value":"3,22E-01","module":"A4","scenario":null},{"value":"-3,34E+00","module":"A5","scenario":null},{"value":"2,58E+03","module":"B6","scenario":null},{"value":"0,00E+00","module":"C1","scenario":null},{"value":"4,05E-02","module":"C2","scenario":null},{"value":"2,96E-01","module":"C3","scenario":null},{"value":"9,25E-02","module":"C4","scenario":null},{"value":"-7,08E+00","module":"D","scenario":null},{"value":"7,36E+01","module":"A1A3","scenario":null}]},{"parameter":"PENRE","unit":"MJ","values":[{"value":"4,32E+02","module":"A1","scenario":null},{"value":"5,21E-01","module":"A2","scenario":null},{"value":"1,62E+01","module":"A3","scenario":null},{"value":"2,83E+01","module":"A4","scenario":null},{"value":"1,27E-01","module":"A5","scenario":null},{"value":"1,99E+02","module":"B6","scenario":null},{"value":"0,00E+00","module":"C1","scenario":null},{"value":"3,58E+00","module":"C2","scenario":null},{"value":"2,60E+00","module":"C3","scenario":null},{"value":"5,69E-01","module":"C4","scenario":null},{"value":"-1,36E+01","module":"D","scenario":null},{"value":"4,49E+02","module":"A1A3","scenario":null}]},{"parameter":"PENRM","unit":"MJ","values":[{"value":"1,97E+01","module":"A1","scenario":null},{"value":"0,00E+00","module":"A2","scenario":null},{"value":"0,00E+00","module":"A3","scenario":null},{"value":"0,00E+00","module":"A4","scenario":null},{"value":"0,00E+00","module":"A5","scenario":null},{"value":"0,00E+00","module":"B6","scenario":null},{"value":"0,00E+00","module":"C1","scenario":null},{"value":"0,00E+00","module":"C2","scenario":null},{"value":"-2,07E+01","module":"C3","scenario":null},{"value":"0,00E+00","module":"C4","scenario":null},{"value":"0,00E+00","module":"D","scenario":null},{"value":"1,97E+01","module":"A1A3","scenario":null}]},{"parameter":"PENRT","unit":"MJ","values":[{"value":"4,52E+02","module":"A1","scenario":null},{"value":"5,21E-01","module":"A2","scenario":null},{"value":"1,62E+01","module":"A3","scenario":null},{"value":"2,83E+01","module":"A4","scenario":null},{"value":"1,27E-01","module":"A5","scenario":null},{"value":"1,99E+02","module":"B6","scenario":null},{"value":"0,00E+00","module":"C1","scenario":null},{"value":"3,58E+00","module":"C2","scenario":null},{"value":"-1,81E+01","module":"C3","scenario":null},{"value":"5,69E-01","module":"C4","scenario":null},{"value":"-1,36E+01","module":"D","scenario":null},{"value":"4,69E+02","module":"A1A3","scenario":null}]},{"parameter":"SM","unit":"kg","values":[{"value":"2,14E+00","module":"A1","scenario":null},{"value":"0,00E+00","module":"A2","scenario":null},{"value":"0,00E+00","module":"A3","scenario":null},{"value":"0,00E+00","module":"A4","scenario":null},{"value":"0,00E+00","module":"A5","scenario":null},{"value":"0,00E+00","module":"B6","scenario":null},{"value":"0,00E+00","module":"C1","scenario":null},{"value":"0,00E+00","module":"C2","scenario":null},{"value":"0,00E+00","module":"C3","scenario":null},{"value":"1,30E-03","module":"C4","scenario":null},{"value":"1,75E-01","module":"D","scenario":null},{"value":"2,14E+00","module":"A1A3","scenario":null}]},{"parameter":"RSF","unit":"MJ","values":[{"value":"2,18E-01","module":"A1","scenario":null},{"value":"1,15E-04","module":"A2","scenario":null},{"value":"1,44E-03","module":"A3","scenario":null},{"value":"1,06E-02","module":"A4","scenario":null},{"value":"6,96E-05","module":"A5","scenario":null},{"value":"2,03E+00","module":"B6","scenario":null},{"value":"0,00E+00","module":"C1","scenario":null},{"value":"7,93E-04","module":"C2","scenario":null},{"value":"6,91E-03","module":"C3","scenario":null},{"value":"9,91E-04","module":"C4","scenario":null},{"value":"1,90E-02","module":"D","scenario":null},{"value":"2,20E-01","module":"A1A3","scenario":null}]},{"parameter":"NRSF","unit":"MJ","values":[{"value":"2,38E-02","module":"A1","scenario":null},{"value":"9,79E-04","module":"A2","scenario":null},{"value":"1,35E-02","module":"A3","scenario":null},{"value":"5,69E-02","module":"A4","scenario":null},{"value":"2,87E-04","module":"A5","scenario":null},{"value":"5,05E+00","module":"B6","scenario":null},{"value":"0,00E+00","module":"C1","scenario":null},{"value":"6,73E-03","module":"C2","scenario":null},{"value":"-4,46E-05","module":"C3","scenario":null},{"value":"1,16E-02","module":"C4","scenario":null},{"value":"-2,52E-01","module":"D","scenario":null},{"value":"3,83E-02","module":"A1A3","scenario":null}]},{"parameter":"FW","unit":"m3","values":[{"value":"3,83E-01","module":"A1","scenario":null},{"value":"5,82E-05","module":"A2","scenario":null},{"value":"4,43E-02","module":"A3","scenario":null},{"value":"2,44E-03","module":"A4","scenario":null},{"value":"6,01E-05","module":"A5","scenario":null},{"value":"1,93E+01","module":"B6","scenario":null},{"value":"0,00E+00","module":"C1","scenario":null},{"value":"4,00E-04","module":"C2","scenario":null},{"value":"2,77E-03","module":"C3","scenario":null},{"value":"6,17E-04","module":"C4","scenario":null},{"value":"-1,87E-02","module":"D","scenario":null},{"value":"4,28E-01","module":"A1A3","scenario":null}]}],"end_of_life_waste":[{"parameter":"HWD","unit":"kg","values":[{"value":"2,79E-01","module":"A1","scenario":null},{"value":"4,71E-05","module":"A2","scenario":null},{"value":"2,24E-03","module":"A3","scenario":null},{"value":"1,38E-03","module":"A4","scenario":null},{"value":"0,00E+00","module":"A5","scenario":null},{"value":"1,28E-01","module":"B6","scenario":null},{"value":"0,00E+00","module":"C1","scenario":null},{"value":"3,24E-04","module":"C2","scenario":null},{"value":"2,16E-05","module":"C3","scenario":null},{"value":"9,08E-02","module":"C4","scenario":null},{"value":"-1,30E-02","module":"D","scenario":null},{"value":"2,81E-01","module":"A1A3","scenario":null}]},{"parameter":"NHWD","unit":"kg","values":[{"value":"7,48E+00","module":"A1","scenario":null},{"value":"2,50E-02","module":"A2","scenario":null},{"value":"1,52E-01","module":"A3","scenario":null},{"value":"8,75E-01","module":"A4","scenario":null},{"value":"5,63E-01","module":"A5","scenario":null},{"value":"1,53E+01","module":"B6","scenario":null},{"value":"0,00E+00","module":"C1","scenario":null},{"value":"1,72E-01","module":"C2","scenario":null},{"value":"2,92E-02","module":"C3","scenario":null},{"value":"1,51E+00","module":"C4","scenario":null},{"value":"-3,44E-01","module":"D","scenario":null},{"value":"7,65E+00","module":"A1A3","scenario":null}]},{"parameter":"RWD","unit":"kg","values":[{"value":"1,15E-03","module":"A1","scenario":null},{"value":"3,42E-06","module":"A2","scenario":null},{"value":"1,24E-05","module":"A3","scenario":null},{"value":"1,95E-04","module":"A4","scenario":null},{"value":"0,00E+00","module":"A5","scenario":null},{"value":"1,78E-03","module":"B6","scenario":null},{"value":"0,00E+00","module":"C1","scenario":null},{"value":"2,35E-05","module":"C2","scenario":null},{"value":"1,09E-06","module":"C3","scenario":null},{"value":"2,59E-06","module":"C4","scenario":null},{"value":"-2,73E-05","module":"D","scenario":null},{"value":"1,17E-03","module":"A1A3","scenario":null}]}],"end_of_life_flow":[{"parameter":"CRU","unit":"kg","values":[{"value":"0,00E+00","module":"A1","scenario":null},{"value":"0,00E+00","module":"A2","scenario":null},{"value":"0,00E+00","module":"A3","scenario":null},{"value":"0,00E+00","module":"A4","scenario":null},{"value":"0,00E+00","module":"A5","scenario":null},{"value":"0,00E+00","module":"B6","scenario":null},{"value":"0,00E+00","module":"C1","scenario":null},{"value":"0,00E+00","module":"C2","scenario":null},{"value":"0,00E+00","module":"C3","scenario":null},{"value":"0,00E+00","module":"C4","scenario":null},{"value":"0,00E+00","module":"D","scenario":null},{"value":"0,00E+00","module":"A1A3","scenario":null}]},{"parameter":"MFR","unit":"kg","values":[{"value":"0,00E+00","module":"A1","scenario":null},{"value":"0,00E+00","module":"A2","scenario":null},{"value":"4,84E-02","module":"A3","scenario":null},{"value":"0,00E+00","module":"A4","scenario":null},{"value":"5,24E-01","module":"A5","scenario":null},{"value":"0,00E+00","module":"B6","scenario":null},{"value":"0,00E+00","module":"C1","scenario":null},{"value":"0,00E+00","module":"C2","scenario":null},{"value":"2,08E+00","module":"C3","scenario":null},{"value":"4,35E-05","module":"C4","scenario":null},{"value":"-6,87E-03","module":"D","scenario":null},{"value":"4,84E-02","module":"A1A3","scenario":null}]},{"parameter":"MER","unit":"kg","values":[{"value":"0,00E+00","module":"A1","scenario":null},{"value":"0,00E+00","module":"A2","scenario":null},{"value":"1,04E-02","module":"A3","scenario":null},{"value":"0,00E+00","module":"A4","scenario":null},{"value":"4,41E-04","module":"A5","scenario":null},{"value":"0,00E+00","module":"B6","scenario":null},{"value":"0,00E+00","module":"C1","scenario":null},{"value":"0,00E+00","module":"C2","scenario":null},{"value":"4,85E-01","module":"C3","scenario":null},{"value":"1,06E-06","module":"C4","scenario":null},{"value":"-9,05E-04","module":"D","scenario":null},{"value":"1,04E-02","module":"A1A3","scenario":null}]},{"parameter":"EEE","unit":"MJ","values":[{"value":"0,00E+00","module":"A1","scenario":null},{"value":"0,00E+00","module":"A2","scenario":null},{"value":"1,57E-02","module":"A3","scenario":null},{"value":"0,00E+00","module":"A4","scenario":null},{"value":"3,22E-02","module":"A5","scenario":null},{"value":"0,00E+00","module":"B6","scenario":null},{"value":"0,00E+00","module":"C1","scenario":null},{"value":"0,00E+00","module":"C2","scenario":null},{"value":"7,46E-01","module":"C3","scenario":null},{"value":"6,91E-05","module":"C4","scenario":null},{"value":"-2,22E-03","module":"D","scenario":null},{"value":"1,57E-02","module":"A1A3","scenario":null}]},{"parameter":"EET","unit":"MJ","values":[{"value":"0,00E+00","module":"A1","scenario":null},{"value":"0,00E+00","module":"A2","scenario":null},{"value":"2,38E-01","module":"A3","scenario":null},{"value":"0,00E+00","module":"A4","scenario":null},{"value":"4,87E-01","module":"A5","scenario":null},{"value":"0,00E+00","module":"B6","scenario":null},{"value":"0,00E+00","module":"C1","scenario":null},{"value":"0,00E+00","module":"C2","scenario":null},{"value":"1,13E+01","module":"C3","scenario":null},{"value":"1,04E-03","module":"C4","scenario":null},{"value":"-3,36E-02","module":"D","scenario":null},{"value":"2,38E-01","module":"A1A3","scenario":null}]}]}