{"product_name":"ISOVER Granulat","epd_id":"NEPD-3257-1898-EN","declared_unit":{"unit":"m2","amount":1},"compliance":["EN 15804","ISO 14025","ISO 21930"],"producer_name":"Saint-Gobain Denmark A/S, ISOVER","environmental_impact":[{"parameter":"GWP-total","unit":"kg CO2-eq","values":[{"value":"7,76E-01","module":"A1-A3","scenario":null},{"value":"8,89E-03","module":"A4","scenario":null},{"value":"2,96E-03","module":"A5","scenario":null},{"value":"6,07E-03","module":"C2","scenario":null},{"value":"1,64E-02","module":"C4","scenario":null}]},{"parameter":"ODP","unit":"kg CFC11-eq","values":[{"value":"7,21E-08","module":"A1-A3","scenario":null},{"value":"0,00E+00","module":"A4","scenario":null},{"value":"1,40E-11","module":"A5","scenario":null},{"value":"0,00E+00","module":"C2","scenario":null},{"value":"0,00E+00","module":"C4","scenario":null}]},{"parameter":"AP","unit":"mol H+-eq","values":[{"value":"2,05E-03","module":"A1-A3","scenario":null},{"value":"8,97E-06","module":"A4","scenario":null},{"value":"1,22E-06","module":"A5","scenario":null},{"value":"6,16E-06","module":"C2","scenario":null},{"value":"1,06E-05","module":"C4","scenario":null}]},{"parameter":"EP","unit":"kg PO_4^3-eq","values":[{"value":"4,40E-04","module":"A1-A3","scenario":null},{"value":"1,34E-06","module":"A4","scenario":null},{"value":"1,35E-07","module":"A5","scenario":null},{"value":"9,44E-07","module":"C2","scenario":null},{"value":"7,72E-06","module":"C4","scenario":null}]},{"parameter":"POCP","unit":"kg NMVOC-eq","values":[{"value":"7,49E-03","module":"A1-A3","scenario":null},{"value":"3,66E-05","module":"A4","scenario":null},{"value":"1,15E-05","module":"A5","scenario":null},{"value":"2,54E-05","module":"C2","scenario":null},{"value":"9,37E-05","module":"C4","scenario":null}]},{"parameter":"ADPE","unit":"kg Sb-eq","values":[{"value":"1,13E-04","module":"A1-A3","scenario":null},{"value":"1,18E-10","module":"A4","scenario":null},{"value":"2,28E-08","module":"A5","scenario":null},{"value":"8,20E-11","module":"C2","scenario":null},{"value":"5,59E-09","module":"C4","scenario":null}]},{"parameter":"ADPF","unit":"MJ","values":[{"value":"1,14E+01","module":"A1-A3","scenario":null},{"value":"1,24E-01","module":"A4","scenario":null},{"value":"3,75E-02","module":"A5","scenario":null},{"value":"8,45E-02","module":"C2","scenario":null},{"value":"2,19E-01","module":"C4","scenario":null}]}],"additional_environmental_impact":[],"resource_use":[{"parameter":"PERE","unit":"MJ","values":[{"value":"1,38E+01","module":"A1-A3","scenario":null},{"value":"2,80E-03","module":"A4","scenario":null},{"value":"3,00E-03","module":"A5","scenario":null},{"value":"2,20E-03","module":"C2","scenario":null},{"value":"2,90E-02","module":"C4","scenario":null}]},{"parameter":"PERM","unit":"","values":[{"value":"6,14E-01","module":"A1-A3","scenario":null},{"value":"0,00E+00","module":"A4","scenario":null},{"value":"1,20E-04","module":"A5","scenario":null},{"value":"0,00E+00","module":"C2","scenario":null},{"value":"0,00E+00","module":"C4","scenario":null}]},{"parameter":"PERT","unit":"MJ","values":[{"value":"1,45E+01","module":"A1-A3","scenario":null},{"value":"2,80E-03","module":"A4","scenario":null},{"value":"3,10E-03","module":"A5","scenario":null},{"value":"2,20E-03","module":"C2","scenario":null},{"value":"2,90E-02","module":"C4","scenario":null}]},{"parameter":"PENRE","unit":"MJ","values":[{"value":"1,21E+01","module":"A1-A3","scenario":null},{"value":"1,20E-01","module":"A4","scenario":null},{"value":"3,80E-02","module":"A5","scenario":null},{"value":"8,50E-02","module":"C2","scenario":null},{"value":"2,30E-01","module":"C4","scenario":null}]},{"parameter":"PENRM","unit":"MJ","values":[{"value":"5,58E-01","module":"A1-A3","scenario":null},{"value":"0,00E+00","module":"A4","scenario":null},{"value":"1,10E-04","module":"A5","scenario":null},{"value":"0,00E+00","module":"C2","scenario":null},{"value":"0,00E+00","module":"C4","scenario":null}]},{"parameter":"PENRT","unit":"MJ","values":[{"value":"1,27E+01","module":"A1-A3","scenario":null},{"value":"1,20E-01","module":"A4","scenario":null},{"value":"3,80E-02","module":"A5","scenario":null},{"value":"8,50E-02","module":"C2","scenario":null},{"value":"2,30E-01","module":"C4","scenario":null}]},{"parameter":"SM","unit":"kg","values":[{"value":"6,61E-01","module":"A1-A3","scenario":null},{"value":"0,00E+00","module":"A4","scenario":null},{"value":"1,30E-04","module":"A5","scenario":null},{"value":"0,00E+00","module":"C2","scenario":null},{"value":"0,00E+00","module":"C4","scenario":null}]},{"parameter":"RSF","unit":"MJ","values":[{"value":"0,00E+00","module":"A1-A3","scenario":null},{"value":"0,00E+00","module":"A4","scenario":null},{"value":"0,00E+00","module":"A5","scenario":null},{"value":"0,00E+00","module":"C2","scenario":null},{"value":"0,00E+00","module":"C4","scenario":null}]},{"parameter":"NRSF","unit":"MJ","values":[{"value":"0,00E+00","module":"A1-A3","scenario":null},{"value":"0,00E+00","module":"A4","scenario":null},{"value":"0,00E+00","module":"A5","scenario":null},{"value":"0,00E+00","module":"C2","scenario":null},{"value":"0,00E+00","module":"C4","scenario":null}]},{"parameter":"FW","unit":"m3","values":[{"value":"1,09E-02","module":"A1-A3","scenario":null},{"value":"9,50E-07","module":"A4","scenario":null},{"value":"2,40E-06","module":"A5","scenario":null},{"value":"7,00E-07","module":"C2","scenario":null},{"value":"5,70E-05","module":"C4","scenario":null}]}],"end_of_life_waste":[{"parameter":"HWD","unit":"kg","values":[{"value":"2,91E-08","module":"A1-A3","scenario":null},{"value":"4,45E-10","module":"A4","scenario":null},{"value":"2,10E-11","module":"A5","scenario":null},{"value":"3,04E-10","module":"C2","scenario":null},{"value":"3,86E-09","module":"C4","scenario":null}]},{"parameter":"NHWD","unit":"kg","values":[{"value":"6,07E-03","module":"A1-A3","scenario":null},{"value":"1,51E-06","module":"A4","scenario":null},{"value":"2,22E-04","module":"A5","scenario":null},{"value":"1,12E-06","module":"C2","scenario":null},{"value":"1,05E+00","module":"C4","scenario":null}]},{"parameter":"RWD","unit":"kg","values":[{"value":"1,02E-05","module":"A1-A3","scenario":null},{"value":"1,45E-07","module":"A4","scenario":null},{"value":"7,40E-09","module":"A5","scenario":null},{"value":"9,90E-08","module":"C2","scenario":null},{"value":"3,01E-06","module":"C4","scenario":null}]}],"end_of_life_flow":[{"parameter":"CRU","unit":"kg","values":[{"value":"0,00E+00","module":"A1-A3","scenario":null},{"value":"0,00E+00","module":"A4","scenario":null},{"value":"0,00E+00","module":"A5","scenario":null},{"value":"0,00E+00","module":"C2","scenario":null},{"value":"0,00E+00","module":"C4","scenario":null}]},{"parameter":"MFR","unit":"kg","values":[{"value":"2,26E-02","module":"A1-A3","scenario":null},{"value":"0,00E+00","module":"A4","scenario":null},{"value":"5,00E-02","module":"A5","scenario":null},{"value":"0,00E+00","module":"C2","scenario":null},{"value":"0,00E+00","module":"C4","scenario":null}]},{"parameter":"MER","unit":"kg","values":[{"value":"0,00E+00","module":"A1-A3","scenario":null},{"value":"0,00E+00","module":"A4","scenario":null},{"value":"0,00E+00","module":"A5","scenario":null},{"value":"0,00E+00","module":"C2","scenario":null},{"value":"0,00E+00","module":"C4","scenario":null}]},{"parameter":"EEE","unit":"MJ","values":[{"value":"0,00E+00","module":"A1-A3","scenario":null},{"value":"0,00E+00","module":"A4","scenario":null},{"value":"0,00E+00","module":"A5","scenario":null},{"value":"0,00E+00","module":"C2","scenario":null},{"value":"0,00E+00","module":"C4","scenario":null}]},{"parameter":"EET","unit":"MJ","values":[{"value":"0,00E+00","module":"A1-A3","scenario":null},{"value":"0,00E+00","module":"A4","scenario":null},{"value":"0,00E+00","module":"A5","scenario":null},{"value":"0,00E+00","module":"C2","scenario":null},{"value":"0,00E+00","module":"C4","scenario":null}]}]}