{"product_name":"U20-89 Bornholm Table","epd_id":"NEPD-8587-8249","declared_unit":{"unit":"stk","amount":1},"compliance":["EN 15804+A2","ISO 14025","ISO 21930"],"producer_name":"Nola Industrier Aktiebolag","environmental_impact":[{"parameter":"GWP-total","unit":"kg CO2-eq","values":[{"value":"2,32E+00","module":"A1-A3","scenario":null},{"value":"5,11E-01","module":"A4","scenario":null},{"value":"6,45E+00","module":"A5","scenario":null},{"value":"0,00E+00","module":"B2","scenario":null},{"value":"0,00E+00","module":"B3","scenario":null},{"value":"0,00E+00","module":"B4","scenario":null},{"value":"0,00E+00","module":"C1","scenario":null},{"value":"1,17E-01","module":"C2","scenario":null},{"value":"8,05E+00","module":"C3","scenario":null},{"value":"3,49E-02","module":"C4","scenario":null},{"value":"-2,01E+00","module":"D","scenario":null}]},{"parameter":"GWP-fossil","unit":"kg CO2-eq","values":[{"value":"1,59E+01","module":"A1-A3","scenario":null},{"value":"5,11E-01","module":"A4","scenario":null},{"value":"1,27E-01","module":"A5","scenario":null},{"value":"0,00E+00","module":"B2","scenario":null},{"value":"0,00E+00","module":"B3","scenario":null},{"value":"0,00E+00","module":"B4","scenario":null},{"value":"0,00E+00","module":"C1","scenario":null},{"value":"1,17E-01","module":"C2","scenario":null},{"value":"4,09E-01","module":"C3","scenario":null},{"value":"3,48E-02","module":"C4","scenario":null},{"value":"-2,00E+00","module":"D","scenario":null}]},{"parameter":"GWP-biogenic","unit":"kg CO2-eq","values":[{"value":"-1,39E+01","module":"A1-A3","scenario":null},{"value":"2,10E-04","module":"A4","scenario":null},{"value":"6,32E+00","module":"A5","scenario":null},{"value":"0,00E+00","module":"B2","scenario":null},{"value":"0,00E+00","module":"B3","scenario":null},{"value":"0,00E+00","module":"B4","scenario":null},{"value":"0,00E+00","module":"C1","scenario":null},{"value":"4,78E-05","module":"C2","scenario":null},{"value":"7,64E+00","module":"C3","scenario":null},{"value":"2,59E-05","module":"C4","scenario":null},{"value":"-1,56E-03","module":"D","scenario":null}]},{"parameter":"GWP-luluc","unit":"kg CO2-eq","values":[{"value":"2,89E-01","module":"A1-A3","scenario":null},{"value":"1,49E-04","module":"A4","scenario":null},{"value":"2,99E-05","module":"A5","scenario":null},{"value":"0,00E+00","module":"B2","scenario":null},{"value":"0,00E+00","module":"B3","scenario":null},{"value":"0,00E+00","module":"B4","scenario":null},{"value":"0,00E+00","module":"C1","scenario":null},{"value":"4,10E-05","module":"C2","scenario":null},{"value":"2,07E-05","module":"C3","scenario":null},{"value":"1,04E-05","module":"C4","scenario":null},{"value":"-1,12E-02","module":"D","scenario":null}]},{"parameter":"ODP","unit":"kg CFC11-eq","values":[{"value":"1,18E-06","module":"A1-A3","scenario":null},{"value":"1,18E-07","module":"A4","scenario":null},{"value":"1,88E-08","module":"A5","scenario":null},{"value":"0,00E+00","module":"B2","scenario":null},{"value":"0,00E+00","module":"B3","scenario":null},{"value":"0,00E+00","module":"B4","scenario":null},{"value":"0,00E+00","module":"C1","scenario":null},{"value":"2,67E-08","module":"C2","scenario":null},{"value":"9,15E-09","module":"C3","scenario":null},{"value":"1,07E-08","module":"C4","scenario":null},{"value":"-2,20E-02","module":"D","scenario":null}]},{"parameter":"AP","unit":"mol H+-eq","values":[{"value":"9,37E-02","module":"A1-A3","scenario":null},{"value":"2,15E-03","module":"A4","scenario":null},{"value":"9,21E-04","module":"A5","scenario":null},{"value":"0,00E+00","module":"B2","scenario":null},{"value":"0,00E+00","module":"B3","scenario":null},{"value":"0,00E+00","module":"B4","scenario":null},{"value":"0,00E+00","module":"C1","scenario":null},{"value":"4,79E-04","module":"C2","scenario":null},{"value":"9,60E-04","module":"C3","scenario":null},{"value":"2,44E-04","module":"C4","scenario":null},{"value":"-1,09E-02","module":"D","scenario":null}]},{"parameter":"POCP","unit":"kg NMVOC-eq","values":[{"value":"8,13E-02","module":"A1-A3","scenario":null},{"value":"2,30E-03","module":"A4","scenario":null},{"value":"1,09E-03","module":"A5","scenario":null},{"value":"0,00E+00","module":"B2","scenario":null},{"value":"0,00E+00","module":"B3","scenario":null},{"value":"0,00E+00","module":"B4","scenario":null},{"value":"0,00E+00","module":"C1","scenario":null},{"value":"4,81E-04","module":"C2","scenario":null},{"value":"1,18E-03","module":"C3","scenario":null},{"value":"2,77E-04","module":"C4","scenario":null},{"value":"-1,09E-02","module":"D","scenario":null}]},{"parameter":"ADPE","unit":"kg Sb-eq","values":[{"value":"6,48E-03","module":"A1-A3","scenario":null},{"value":"8,73E-06","module":"A4","scenario":null},{"value":"1,90E-06","module":"A5","scenario":null},{"value":"0,00E+00","module":"B2","scenario":null},{"value":"0,00E+00","module":"B3","scenario":null},{"value":"0,00E+00","module":"B4","scenario":null},{"value":"0,00E+00","module":"C1","scenario":null},{"value":"3,17E-06","module":"C2","scenario":null},{"value":"4,71E-07","module":"C3","scenario":null},{"value":"5,95E-07","module":"C4","scenario":null},{"value":"-3,23E-05","module":"D","scenario":null}]},{"parameter":"ADPF","unit":"MJ","values":[{"value":"2,27E+02","module":"A1-A3","scenario":null},{"value":"7,95E+00","module":"A4","scenario":null},{"value":"1,38E+00","module":"A5","scenario":null},{"value":"0,00E+00","module":"B2","scenario":null},{"value":"0,00E+00","module":"B3","scenario":null},{"value":"0,00E+00","module":"B4","scenario":null},{"value":"0,00E+00","module":"C1","scenario":null},{"value":"1,77E+00","module":"C2","scenario":null},{"value":"7,47E-01","module":"C3","scenario":null},{"value":"7,89E-01","module":"C4","scenario":null},{"value":"-1,86E+01","module":"D","scenario":null}]},{"parameter":"WDP","unit":"m3 world-eq. Deprived","values":[{"value":"3,79E+03","module":"A1-A3","scenario":null},{"value":"6,10E+00","module":"A4","scenario":null},{"value":"2,25E+00","module":"A5","scenario":null},{"value":"0,00E+00","module":"B2","scenario":null},{"value":"0,00E+00","module":"B3","scenario":null},{"value":"0,00E+00","module":"B4","scenario":null},{"value":"0,00E+00","module":"C1","scenario":null},{"value":"1,69E+00","module":"C2","scenario":null},{"value":"9,64E-01","module":"C3","scenario":null},{"value":"1,61E+00","module":"C4","scenario":null},{"value":"3,44E+01","module":"D","scenario":null}]},{"parameter":"EP-freshwater","unit":"kg P-eq","values":[{"value":"9,70E-04","module":"A1-A3","scenario":null},{"value":"3,90E-06","module":"A4","scenario":null},{"value":"1,38E-06","module":"A5","scenario":null},{"value":"0,00E+00","module":"B2","scenario":null},{"value":"0,00E+00","module":"B3","scenario":null},{"value":"0,00E+00","module":"B4","scenario":null},{"value":"0,00E+00","module":"C1","scenario":null},{"value":"9,20E-07","module":"C2","scenario":null},{"value":"1,92E-06","module":"C3","scenario":null},{"value":"3,50E-07","module":"C4","scenario":null},{"value":"-1,31E-04","module":"D","scenario":null}]},{"parameter":"EP-marine","unit":"kg N-eq","values":[{"value":"1,83E-02","module":"A1-A3","scenario":null},{"value":"6,46E-04","module":"A4","scenario":null},{"value":"4,04E-04","module":"A5","scenario":null},{"value":"0,00E+00","module":"B2","scenario":null},{"value":"0,00E+00","module":"B3","scenario":null},{"value":"0,00E+00","module":"B4","scenario":null},{"value":"0,00E+00","module":"C1","scenario":null},{"value":"1,42E-04","module":"C2","scenario":null},{"value":"4,39E-04","module":"C3","scenario":null},{"value":"8,69E-05","module":"C4","scenario":null},{"value":"-2,56E-03","module":"D","scenario":null}]},{"parameter":"EP-terrestrial","unit":"mol N-eq.","values":[{"value":"2,00E-01","module":"A1-A3","scenario":null},{"value":"7,14E-03","module":"A4","scenario":null},{"value":"4,21E-03","module":"A5","scenario":null},{"value":"0,00E+00","module":"B2","scenario":null},{"value":"0,00E+00","module":"B3","scenario":null},{"value":"0,00E+00","module":"B4","scenario":null},{"value":"0,00E+00","module":"C1","scenario":null},{"value":"1,57E-03","module":"C2","scenario":null},{"value":"4,67E-03","module":"C3","scenario":null},{"value":"9,63E-04","module":"C4","scenario":null},{"value":"-2,67E-02","module":"D","scenario":null}]},{"parameter":"GWP-IOBC","unit":"kg CO2-eq","values":[{"value":"1,62E+01","module":"A1-A3","scenario":null},{"value":"5,11E-01","module":"A4","scenario":null},{"value":"1,27E-01","module":"A5","scenario":null},{"value":"0,00E+00","module":"B2","scenario":null},{"value":"0,00E+00","module":"B3","scenario":null},{"value":"0,00E+00","module":"B4","scenario":null},{"value":"0,00E+00","module":"C1","scenario":null},{"value":"1,17E-01","module":"C2","scenario":null},{"value":"2,58E-01","module":"C3","scenario":null},{"value":"3,52E-02","module":"C4","scenario":null},{"value":"-2,85E+00","module":"D","scenario":null}]}],"additional_environmental_impact":[{"parameter":"PM","unit":"Disease incidence","values":[{"value":"1,33E-06","module":"A1-A3","scenario":null},{"value":"4,50E-08","module":"A4","scenario":null},{"value":"1,14E-08","module":"A5","scenario":null},{"value":"0,00E+00","module":"B2","scenario":null},{"value":"0,00E+00","module":"B3","scenario":null},{"value":"0,00E+00","module":"B4","scenario":null},{"value":"0,00E+00","module":"C1","scenario":null},{"value":"8,44E-09","module":"C2","scenario":null},{"value":"1,61E-08","module":"C3","scenario":null},{"value":"4,46E-09","module":"C4","scenario":null},{"value":"-2,92E-07","module":"D","scenario":null}]},{"parameter":"ETP-fw","unit":"CTUe","values":[{"value":"6,95E+02","module":"A1-A3","scenario":null},{"value":"5,81E+00","module":"A4","scenario":null},{"value":"1,56E+00","module":"A5","scenario":null},{"value":"0,00E+00","module":"B2","scenario":null},{"value":"0,00E+00","module":"B3","scenario":null},{"value":"0,00E+00","module":"B4","scenario":null},{"value":"0,00E+00","module":"C1","scenario":null},{"value":"1,30E+00","module":"C2","scenario":null},{"value":"3,55E+00","module":"C3","scenario":null},{"value":"4,74E-01","module":"C4","scenario":null},{"value":"-1,18E+02","module":"D","scenario":null}]},{"parameter":"HTP-c","unit":"CTUh","values":[{"value":"1,12E-07","module":"A1-A3","scenario":null},{"value":"0,00E+00","module":"A4","scenario":null},{"value":"1,69E-10","module":"A5","scenario":null},{"value":"0,00E+00","module":"B2","scenario":null},{"value":"0,00E+00","module":"B3","scenario":null},{"value":"0,00E+00","module":"B4","scenario":null},{"value":"0,00E+00","module":"C1","scenario":null},{"value":"0,00E+00","module":"C2","scenario":null},{"value":"4,11E-10","module":"C3","scenario":null},{"value":"1,70E-11","module":"C4","scenario":null},{"value":"-8,61E-09","module":"D","scenario":null}]},{"parameter":"HTP-nc","unit":"CTUh","values":[{"value":"5,35E-07","module":"A1-A3","scenario":null},{"value":"5,62E-09","module":"A4","scenario":null},{"value":"8,07E-09","module":"A5","scenario":null},{"value":"0,00E+00","module":"B2","scenario":null},{"value":"0,00E+00","module":"B3","scenario":null},{"value":"0,00E+00","module":"B4","scenario":null},{"value":"0,00E+00","module":"C1","scenario":null},{"value":"1,41E-09","module":"C2","scenario":null},{"value":"9,96E-09","module":"C3","scenario":null},{"value":"4,63E-10","module":"C4","scenario":null},{"value":"1,55E-07","module":"D","scenario":null}]},{"parameter":"SQP","unit":"-","values":[{"value":"7,49E+02","module":"A1-A3","scenario":null},{"value":"9,12E+00","module":"A4","scenario":null},{"value":"8,48E-01","module":"A5","scenario":null},{"value":"0,00E+00","module":"B2","scenario":null},{"value":"0,00E+00","module":"B3","scenario":null},{"value":"0,00E+00","module":"B4","scenario":null},{"value":"0,00E+00","module":"C1","scenario":null},{"value":"1,22E+00","module":"C2","scenario":null},{"value":"1,36E-01","module":"C3","scenario":null},{"value":"1,73E+00","module":"C4","scenario":null},{"value":"-2,99E+01","module":"D","scenario":null}]},{"parameter":"IRP","unit":"kBq U235-eq","values":[{"value":"1,60E+00","module":"A1-A3","scenario":null},{"value":"3,47E-02","module":"A4","scenario":null},{"value":"5,06E-03","module":"A5","scenario":null},{"value":"0,00E+00","module":"B2","scenario":null},{"value":"0,00E+00","module":"B3","scenario":null},{"value":"0,00E+00","module":"B4","scenario":null},{"value":"0,00E+00","module":"C1","scenario":null},{"value":"7,72E-03","module":"C2","scenario":null},{"value":"1,78E-03","module":"C3","scenario":null},{"value":"3,16E-03","module":"C4","scenario":null},{"value":"-2,15E-02","module":"D","scenario":null}]}],"resource_use":[{"parameter":"PERE","unit":"MJ","values":[{"value":"7,92E+01","module":"A1-A3","scenario":null},{"value":"1,00E-01","module":"A4","scenario":null},{"value":"2,87E-02","module":"A5","scenario":null},{"value":"0,00E+00","module":"B2","scenario":null},{"value":"0,00E+00","module":"B3","scenario":null},{"value":"0,00E+00","module":"B4","scenario":null},{"value":"0,00E+00","module":"C1","scenario":null},{"value":"2,49E-02","module":"C2","scenario":null},{"value":"3,20E-02","module":"C3","scenario":null},{"value":"1,49E-02","module":"C4","scenario":null},{"value":"-2,78E+01","module":"D","scenario":null}]},{"parameter":"PERM","unit":"","values":[{"value":"1,38E+02","module":"A1-A3","scenario":null},{"value":"0,00E+00","module":"A4","scenario":null},{"value":"-5,79E+01","module":"A5","scenario":null},{"value":"0,00E+00","module":"B2","scenario":null},{"value":"0,00E+00","module":"B3","scenario":null},{"value":"0,00E+00","module":"B4","scenario":null},{"value":"0,00E+00","module":"C1","scenario":null},{"value":"0,00E+00","module":"C2","scenario":null},{"value":"-8,00E+01","module":"C3","scenario":null},{"value":"0,00E+00","module":"C4","scenario":null},{"value":"0,00E+00","module":"D","scenario":null}]},{"parameter":"PERT","unit":"MJ","values":[{"value":"2,17E+02","module":"A1-A3","scenario":null},{"value":"1,00E-01","module":"A4","scenario":null},{"value":"-5,79E+01","module":"A5","scenario":null},{"value":"0,00E+00","module":"B2","scenario":null},{"value":"0,00E+00","module":"B3","scenario":null},{"value":"0,00E+00","module":"B4","scenario":null},{"value":"0,00E+00","module":"C1","scenario":null},{"value":"2,49E-02","module":"C2","scenario":null},{"value":"-8,00E+01","module":"C3","scenario":null},{"value":"1,49E-02","module":"C4","scenario":null},{"value":"-2,78E+01","module":"D","scenario":null}]},{"parameter":"PENRE","unit":"MJ","values":[{"value":"2,19E+02","module":"A1-A3","scenario":null},{"value":"7,95E+00","module":"A4","scenario":null},{"value":"1,38E+00","module":"A5","scenario":null},{"value":"0,00E+00","module":"B2","scenario":null},{"value":"0,00E+00","module":"B3","scenario":null},{"value":"0,00E+00","module":"B4","scenario":null},{"value":"0,00E+00","module":"C1","scenario":null},{"value":"1,77E+00","module":"C2","scenario":null},{"value":"7,61E-01","module":"C3","scenario":null},{"value":"7,89E-01","module":"C4","scenario":null},{"value":"-1,86E+01","module":"D","scenario":null}]},{"parameter":"PENRM","unit":"MJ","values":[{"value":"8,07E+00","module":"A1-A3","scenario":null},{"value":"0,00E+00","module":"A4","scenario":null},{"value":"-8,07E+00","module":"A5","scenario":null},{"value":"0,00E+00","module":"B2","scenario":null},{"value":"0,00E+00","module":"B3","scenario":null},{"value":"0,00E+00","module":"B4","scenario":null},{"value":"0,00E+00","module":"C1","scenario":null},{"value":"0,00E+00","module":"C2","scenario":null},{"value":"0,00E+00","module":"C3","scenario":null},{"value":"0,00E+00","module":"C4","scenario":null},{"value":"0,00E+00","module":"D","scenario":null}]},{"parameter":"PENRT","unit":"MJ","values":[{"value":"2,27E+02","module":"A1-A3","scenario":null},{"value":"7,95E+00","module":"A4","scenario":null},{"value":"-6,69E+00","module":"A5","scenario":null},{"value":"0,00E+00","module":"B2","scenario":null},{"value":"0,00E+00","module":"B3","scenario":null},{"value":"0,00E+00","module":"B4","scenario":null},{"value":"0,00E+00","module":"C1","scenario":null},{"value":"1,77E+00","module":"C2","scenario":null},{"value":"7,61E-01","module":"C3","scenario":null},{"value":"7,89E-01","module":"C4","scenario":null},{"value":"-1,86E+01","module":"D","scenario":null}]},{"parameter":"SM","unit":"kg","values":[{"value":"1,75E-02","module":"A1-A3","scenario":null},{"value":"0,00E+00","module":"A4","scenario":null},{"value":"0,00E+00","module":"A5","scenario":null},{"value":"0,00E+00","module":"B2","scenario":null},{"value":"0,00E+00","module":"B3","scenario":null},{"value":"0,00E+00","module":"B4","scenario":null},{"value":"0,00E+00","module":"C1","scenario":null},{"value":"0,00E+00","module":"C2","scenario":null},{"value":"0,00E+00","module":"C3","scenario":null},{"value":"0,00E+00","module":"C4","scenario":null},{"value":"0,00E+00","module":"D","scenario":null}]},{"parameter":"RSF","unit":"MJ","values":[{"value":"3,25E-01","module":"A1-A3","scenario":null},{"value":"3,50E-03","module":"A4","scenario":null},{"value":"8,31E-04","module":"A5","scenario":null},{"value":"0,00E+00","module":"B2","scenario":null},{"value":"0,00E+00","module":"B3","scenario":null},{"value":"0,00E+00","module":"B4","scenario":null},{"value":"0,00E+00","module":"C1","scenario":null},{"value":"8,92E-04","module":"C2","scenario":null},{"value":"7,10E-04","module":"C3","scenario":null},{"value":"3,93E-04","module":"C4","scenario":null},{"value":"5,67E-02","module":"D","scenario":null}]},{"parameter":"NRSF","unit":"MJ","values":[{"value":"9,64E+00","module":"A1-A3","scenario":null},{"value":"1,17E-02","module":"A4","scenario":null},{"value":"9,11E-03","module":"A5","scenario":null},{"value":"0,00E+00","module":"B2","scenario":null},{"value":"0,00E+00","module":"B3","scenario":null},{"value":"0,00E+00","module":"B4","scenario":null},{"value":"0,00E+00","module":"C1","scenario":null},{"value":"3,19E-03","module":"C2","scenario":null},{"value":"0,00E+00","module":"C3","scenario":null},{"value":"3,43E-02","module":"C4","scenario":null},{"value":"2,06E-01","module":"D","scenario":null}]},{"parameter":"FW","unit":"m3","values":[{"value":"1,55E-01","module":"A1-A3","scenario":null},{"value":"9,05E-04","module":"A4","scenario":null},{"value":"9,93E-04","module":"A5","scenario":null},{"value":"0,00E+00","module":"B2","scenario":null},{"value":"0,00E+00","module":"B3","scenario":null},{"value":"0,00E+00","module":"B4","scenario":null},{"value":"0,00E+00","module":"C1","scenario":null},{"value":"1,86E-04","module":"C2","scenario":null},{"value":"1,31E-03","module":"C3","scenario":null},{"value":"7,11E-04","module":"C4","scenario":null},{"value":"-3,57E-02","module":"D","scenario":null}]}],"end_of_life_waste":[{"parameter":"HWD","unit":"kg","values":[{"value":"8,16E-02","module":"A1-A3","scenario":null},{"value":"4,35E-04","module":"A4","scenario":null},{"value":"0,00E+00","module":"A5","scenario":null},{"value":"0,00E+00","module":"B2","scenario":null},{"value":"0,00E+00","module":"B3","scenario":null},{"value":"0,00E+00","module":"B4","scenario":null},{"value":"0,00E+00","module":"C1","scenario":null},{"value":"9,01E-05","module":"C2","scenario":null},{"value":"0,00E+00","module":"C3","scenario":null},{"value":"3,07E+00","module":"C4","scenario":null},{"value":"-9,04E-03","module":"D","scenario":null}]},{"parameter":"NHWD","unit":"kg","values":[{"value":"7,37E+00","module":"A1-A3","scenario":null},{"value":"6,92E-01","module":"A4","scenario":null},{"value":"4,36E+00","module":"A5","scenario":null},{"value":"0,00E+00","module":"B2","scenario":null},{"value":"0,00E+00","module":"B3","scenario":null},{"value":"0,00E+00","module":"B4","scenario":null},{"value":"0,00E+00","module":"C1","scenario":null},{"value":"8,45E-02","module":"C2","scenario":null},{"value":"1,40E-01","module":"C3","scenario":null},{"value":"3,67E-02","module":"C4","scenario":null},{"value":"-7,97E-01","module":"D","scenario":null}]},{"parameter":"RWD","unit":"kg","values":[{"value":"1,04E-03","module":"A1-A3","scenario":null},{"value":"5,43E-05","module":"A4","scenario":null},{"value":"0,00E+00","module":"A5","scenario":null},{"value":"0,00E+00","module":"B2","scenario":null},{"value":"0,00E+00","module":"B3","scenario":null},{"value":"0,00E+00","module":"B4","scenario":null},{"value":"0,00E+00","module":"C1","scenario":null},{"value":"1,20E-05","module":"C2","scenario":null},{"value":"0,00E+00","module":"C3","scenario":null},{"value":"4,86E-06","module":"C4","scenario":null},{"value":"-1,79E-05","module":"D","scenario":null}]}],"end_of_life_flow":[{"parameter":"CRU","unit":"kg","values":[{"value":"0,00E+00","module":"A1-A3","scenario":null},{"value":"0,00E+00","module":"A4","scenario":null},{"value":"0,00E+00","module":"A5","scenario":null},{"value":"0,00E+00","module":"B2","scenario":null},{"value":"0,00E+00","module":"B3","scenario":null},{"value":"0,00E+00","module":"B4","scenario":null},{"value":"0,00E+00","module":"C1","scenario":null},{"value":"0,00E+00","module":"C2","scenario":null},{"value":"0,00E+00","module":"C3","scenario":null},{"value":"0,00E+00","module":"C4","scenario":null},{"value":"0,00E+00","module":"D","scenario":null}]},{"parameter":"MFR","unit":"kg","values":[{"value":"7,99E-01","module":"A1-A3","scenario":null},{"value":"0,00E+00","module":"A4","scenario":null},{"value":"9,71E-02","module":"A5","scenario":null},{"value":"0,00E+00","module":"B2","scenario":null},{"value":"0,00E+00","module":"B3","scenario":null},{"value":"0,00E+00","module":"B4","scenario":null},{"value":"0,00E+00","module":"C1","scenario":null},{"value":"0,00E+00","module":"C2","scenario":null},{"value":"1,55E+00","module":"C3","scenario":null},{"value":"0,00E+00","module":"C4","scenario":null},{"value":"0,00E+00","module":"D","scenario":null}]},{"parameter":"MER","unit":"kg","values":[{"value":"6,02E-01","module":"A1-A3","scenario":null},{"value":"0,00E+00","module":"A4","scenario":null},{"value":"4,14E+00","module":"A5","scenario":null},{"value":"0,00E+00","module":"B2","scenario":null},{"value":"0,00E+00","module":"B3","scenario":null},{"value":"0,00E+00","module":"B4","scenario":null},{"value":"0,00E+00","module":"C1","scenario":null},{"value":"0,00E+00","module":"C2","scenario":null},{"value":"9,54E+00","module":"C3","scenario":null},{"value":"0,00E+00","module":"C4","scenario":null},{"value":"0,00E+00","module":"D","scenario":null}]},{"parameter":"EEE","unit":"MJ","values":[{"value":"4,19E-01","module":"A1-A3","scenario":null},{"value":"0,00E+00","module":"A4","scenario":null},{"value":"2,88E+00","module":"A5","scenario":null},{"value":"0,00E+00","module":"B2","scenario":null},{"value":"0,00E+00","module":"B3","scenario":null},{"value":"0,00E+00","module":"B4","scenario":null},{"value":"0,00E+00","module":"C1","scenario":null},{"value":"0,00E+00","module":"C2","scenario":null},{"value":"3,49E+00","module":"C3","scenario":null},{"value":"0,00E+00","module":"C4","scenario":null},{"value":"0,00E+00","module":"D","scenario":null}]},{"parameter":"EET","unit":"MJ","values":[{"value":"6,33E+00","module":"A1-A3","scenario":null},{"value":"0,00E+00","module":"A4","scenario":null},{"value":"4,35E+01","module":"A5","scenario":null},{"value":"0,00E+00","module":"B2","scenario":null},{"value":"0,00E+00","module":"B3","scenario":null},{"value":"0,00E+00","module":"B4","scenario":null},{"value":"0,00E+00","module":"C1","scenario":null},{"value":"0,00E+00","module":"C2","scenario":null},{"value":"5,27E+01","module":"C3","scenario":null},{"value":"0,00E+00","module":"C4","scenario":null},{"value":"0,00E+00","module":"D","scenario":null}]}]}