{"product_name":"Wave 1200 Dali","epd_id":"NEPD-5394-4707-EN","declared_unit":{"unit":"stk","amount":1},"compliance":["EN 15804+A2","ISO 14025","ISO 21930"],"producer_name":"SG Armaturen AS","environmental_impact":[{"parameter":"GWP-total","unit":"kg CO2-eq","values":[{"value":"4,19E+01","module":"A1","scenario":null},{"value":"1,40E-01","module":"A2","scenario":null},{"value":"9,86E-01","module":"A3","scenario":null},{"value":"1,08E+00","module":"A4","scenario":null},{"value":"0,00E+00","module":"A5","scenario":null},{"value":"3,42E+01","module":"B6","scenario":null},{"value":"0,00E+00","module":"C1","scenario":null},{"value":"1,25E-01","module":"C2","scenario":null},{"value":"8,36E-01","module":"C3","scenario":null},{"value":"6,99E-02","module":"C4","scenario":null},{"value":"-2,36E+00","module":"D","scenario":null},{"value":"4,30E+01","module":"A1A3","scenario":null}]},{"parameter":"GWP-fossil","unit":"kg CO2-eq","values":[{"value":"4,15E+01","module":"A1","scenario":null},{"value":"1,40E-01","module":"A2","scenario":null},{"value":"9,86E-01","module":"A3","scenario":null},{"value":"1,08E+00","module":"A4","scenario":null},{"value":"0,00E+00","module":"A5","scenario":null},{"value":"3,31E+01","module":"B6","scenario":null},{"value":"0,00E+00","module":"C1","scenario":null},{"value":"1,25E-01","module":"C2","scenario":null},{"value":"8,35E-01","module":"C3","scenario":null},{"value":"6,96E-02","module":"C4","scenario":null},{"value":"-2,35E+00","module":"D","scenario":null},{"value":"4,26E+01","module":"A1A3","scenario":null}]},{"parameter":"GWP-biogenic","unit":"kg CO2-eq","values":[{"value":"3,41E-01","module":"A1","scenario":null},{"value":"5,46E-05","module":"A2","scenario":null},{"value":"2,45E-04","module":"A3","scenario":null},{"value":"3,82E-04","module":"A4","scenario":null},{"value":"0,00E+00","module":"A5","scenario":null},{"value":"9,15E-01","module":"B6","scenario":null},{"value":"0,00E+00","module":"C1","scenario":null},{"value":"5,18E-05","module":"C2","scenario":null},{"value":"2,37E-04","module":"C3","scenario":null},{"value":"2,83E-05","module":"C4","scenario":null},{"value":"-3,91E-03","module":"D","scenario":null},{"value":"3,42E-01","module":"A1A3","scenario":null}]},{"parameter":"GWP-luluc","unit":"kg CO2-eq","values":[{"value":"6,43E-02","module":"A1","scenario":null},{"value":"5,13E-05","module":"A2","scenario":null},{"value":"1,55E-04","module":"A3","scenario":null},{"value":"5,37E-04","module":"A4","scenario":null},{"value":"0,00E+00","module":"A5","scenario":null},{"value":"1,37E-01","module":"B6","scenario":null},{"value":"0,00E+00","module":"C1","scenario":null},{"value":"4,45E-05","module":"C2","scenario":null},{"value":"2,34E-04","module":"C3","scenario":null},{"value":"2,53E-04","module":"C4","scenario":null},{"value":"-2,89E-03","module":"D","scenario":null},{"value":"6,45E-02","module":"A1A3","scenario":null}]},{"parameter":"ODP","unit":"kg CFC11-eq","values":[{"value":"2,81E-06","module":"A1","scenario":null},{"value":"3,05E-08","module":"A2","scenario":null},{"value":"1,45E-08","module":"A3","scenario":null},{"value":"2,38E-07","module":"A4","scenario":null},{"value":"0,00E+00","module":"A5","scenario":null},{"value":"2,27E-06","module":"B6","scenario":null},{"value":"0,00E+00","module":"C1","scenario":null},{"value":"2,83E-08","module":"C2","scenario":null},{"value":"8,83E-09","module":"C3","scenario":null},{"value":"3,88E-09","module":"C4","scenario":null},{"value":"-3,04E-03","module":"D","scenario":null},{"value":"2,85E-06","module":"A1A3","scenario":null}]},{"parameter":"AP","unit":"mol H+-eq","values":[{"value":"3,48E-01","module":"A1","scenario":null},{"value":"4,19E-04","module":"A2","scenario":null},{"value":"5,15E-03","module":"A3","scenario":null},{"value":"1,66E-02","module":"A4","scenario":null},{"value":"0,00E+00","module":"A5","scenario":null},{"value":"2,59E-01","module":"B6","scenario":null},{"value":"0,00E+00","module":"C1","scenario":null},{"value":"3,59E-04","module":"C2","scenario":null},{"value":"5,14E-04","module":"C3","scenario":null},{"value":"1,98E-04","module":"C4","scenario":null},{"value":"-8,66E-02","module":"D","scenario":null},{"value":"3,54E-01","module":"A1A3","scenario":null}]},{"parameter":"POCP","unit":"kg NMVOC-eq","values":[{"value":"1,70E-01","module":"A1","scenario":null},{"value":"3,46E-04","module":"A2","scenario":null},{"value":"3,09E-03","module":"A3","scenario":null},{"value":"1,20E-02","module":"A4","scenario":null},{"value":"0,00E+00","module":"A5","scenario":null},{"value":"9,95E-02","module":"B6","scenario":null},{"value":"0,00E+00","module":"C1","scenario":null},{"value":"3,05E-04","module":"C2","scenario":null},{"value":"3,94E-04","module":"C3","scenario":null},{"value":"2,22E-04","module":"C4","scenario":null},{"value":"-2,20E-02","module":"D","scenario":null},{"value":"1,73E-01","module":"A1A3","scenario":null}]},{"parameter":"ADPE","unit":"kg Sb-eq","values":[{"value":"5,71E-03","module":"A1","scenario":null},{"value":"3,76E-06","module":"A2","scenario":null},{"value":"3,05E-06","module":"A3","scenario":null},{"value":"2,06E-05","module":"A4","scenario":null},{"value":"0,00E+00","module":"A5","scenario":null},{"value":"2,47E-03","module":"B6","scenario":null},{"value":"0,00E+00","module":"C1","scenario":null},{"value":"3,45E-06","module":"C2","scenario":null},{"value":"7,10E-07","module":"C3","scenario":null},{"value":"2,27E-07","module":"C4","scenario":null},{"value":"-1,61E-03","module":"D","scenario":null},{"value":"5,71E-03","module":"A1A3","scenario":null}]},{"parameter":"ADPF","unit":"MJ","values":[{"value":"5,10E+02","module":"A1","scenario":null},{"value":"2,07E+00","module":"A2","scenario":null},{"value":"8,73E+00","module":"A3","scenario":null},{"value":"1,52E+01","module":"A4","scenario":null},{"value":"0,00E+00","module":"A5","scenario":null},{"value":"4,52E+02","module":"B6","scenario":null},{"value":"0,00E+00","module":"C1","scenario":null},{"value":"1,89E+00","module":"C2","scenario":null},{"value":"1,00E+00","module":"C3","scenario":null},{"value":"5,05E-01","module":"C4","scenario":null},{"value":"-2,47E+01","module":"D","scenario":null},{"value":"5,20E+02","module":"A1A3","scenario":null}]},{"parameter":"WDP","unit":"m3 world-eq. Deprived","values":[{"value":"1,07E+03","module":"A1","scenario":null},{"value":"6,76E-01","module":"A2","scenario":null},{"value":"1,42E+00","module":"A3","scenario":null},{"value":"1,01E+01","module":"A4","scenario":null},{"value":"0,00E+00","module":"A5","scenario":null},{"value":"7,88E+04","module":"B6","scenario":null},{"value":"0,00E+00","module":"C1","scenario":null},{"value":"1,83E+00","module":"C2","scenario":null},{"value":"8,19E+00","module":"C3","scenario":null},{"value":"4,00E+00","module":"C4","scenario":null},{"value":"5,22E+01","module":"D","scenario":null},{"value":"1,07E+03","module":"A1A3","scenario":null}]},{"parameter":"EP-freshwater","unit":"kg P-eq","values":[{"value":"6,14E-03","module":"A1","scenario":null},{"value":"1,32E-06","module":"A2","scenario":null},{"value":"2,19E-05","module":"A3","scenario":null},{"value":"6,88E-06","module":"A4","scenario":null},{"value":"0,00E+00","module":"A5","scenario":null},{"value":"2,38E-03","module":"B6","scenario":null},{"value":"0,00E+00","module":"C1","scenario":null},{"value":"9,99E-07","module":"C2","scenario":null},{"value":"3,39E-06","module":"C3","scenario":null},{"value":"1,40E-06","module":"C4","scenario":null},{"value":"-5,46E-04","module":"D","scenario":null},{"value":"6,16E-03","module":"A1A3","scenario":null}]},{"parameter":"EP-marine","unit":"kg N-eq","values":[{"value":"4,46E-02","module":"A1","scenario":null},{"value":"8,26E-05","module":"A2","scenario":null},{"value":"1,06E-03","module":"A3","scenario":null},{"value":"4,00E-03","module":"A4","scenario":null},{"value":"0,00E+00","module":"A5","scenario":null},{"value":"2,84E-02","module":"B6","scenario":null},{"value":"0,00E+00","module":"C1","scenario":null},{"value":"7,11E-05","module":"C2","scenario":null},{"value":"1,41E-04","module":"C3","scenario":null},{"value":"8,68E-05","module":"C4","scenario":null},{"value":"-5,29E-03","module":"D","scenario":null},{"value":"4,58E-02","module":"A1A3","scenario":null}]},{"parameter":"EP-terrestrial","unit":"mol N-eq.","values":[{"value":"5,07E-01","module":"A1","scenario":null},{"value":"9,24E-04","module":"A2","scenario":null},{"value":"1,17E-02","module":"A3","scenario":null},{"value":"4,45E-02","module":"A4","scenario":null},{"value":"0,00E+00","module":"A5","scenario":null},{"value":"3,70E-01","module":"B6","scenario":null},{"value":"0,00E+00","module":"C1","scenario":null},{"value":"7,95E-04","module":"C2","scenario":null},{"value":"1,51E-03","module":"C3","scenario":null},{"value":"5,48E-04","module":"C4","scenario":null},{"value":"-6,92E-02","module":"D","scenario":null},{"value":"5,20E-01","module":"A1A3","scenario":null}]},{"parameter":"GWP-IOBC","unit":"kg CO2-eq","values":[{"value":"4,18E+01","module":"A1","scenario":null},{"value":"1,40E-01","module":"A2","scenario":null},{"value":"9,32E-01","module":"A3","scenario":null},{"value":"1,08E+00","module":"A4","scenario":null},{"value":"0,00E+00","module":"A5","scenario":null},{"value":"3,41E+01","module":"B6","scenario":null},{"value":"0,00E+00","module":"C1","scenario":null},{"value":"1,25E-01","module":"C2","scenario":null},{"value":"8,36E-01","module":"C3","scenario":null},{"value":"7,94E-03","module":"C4","scenario":null},{"value":"-2,94E+00","module":"D","scenario":null},{"value":"4,29E+01","module":"A1A3","scenario":null}]}],"additional_environmental_impact":[{"parameter":"PM","unit":"Disease incidence","values":[{"value":"2,28E-06","module":"A1","scenario":null},{"value":"9,06E-09","module":"A2","scenario":null},{"value":"6,96E-08","module":"A3","scenario":null},{"value":"3,81E-08","module":"A4","scenario":null},{"value":"0,00E+00","module":"A5","scenario":null},{"value":"1,85E-06","module":"B6","scenario":null},{"value":"0,00E+00","module":"C1","scenario":null},{"value":"7,65E-09","module":"C2","scenario":null},{"value":"3,44E-09","module":"C3","scenario":null},{"value":"3,60E-09","module":"C4","scenario":null},{"value":"-2,81E-07","module":"D","scenario":null},{"value":"2,36E-06","module":"A1A3","scenario":null}]},{"parameter":"ETP-fw","unit":"CTUe","values":[{"value":"2,79E+03","module":"A1","scenario":null},{"value":"1,68E+00","module":"A2","scenario":null},{"value":"2,56E+01","module":"A3","scenario":null},{"value":"1,04E+01","module":"A4","scenario":null},{"value":"0,00E+00","module":"A5","scenario":null},{"value":"2,06E+03","module":"B6","scenario":null},{"value":"0,00E+00","module":"C1","scenario":null},{"value":"1,40E+00","module":"C2","scenario":null},{"value":"3,40E+00","module":"C3","scenario":null},{"value":"2,23E+02","module":"C4","scenario":null},{"value":"-6,80E+02","module":"D","scenario":null},{"value":"2,82E+03","module":"A1A3","scenario":null}]},{"parameter":"HTP-c","unit":"CTUh","values":[{"value":"7,77E-08","module":"A1","scenario":null},{"value":"0,00E+00","module":"A2","scenario":null},{"value":"2,77E-10","module":"A3","scenario":null},{"value":"0,00E+00","module":"A4","scenario":null},{"value":"0,00E+00","module":"A5","scenario":null},{"value":"9,83E-08","module":"B6","scenario":null},{"value":"0,00E+00","module":"C1","scenario":null},{"value":"0,00E+00","module":"C2","scenario":null},{"value":"1,16E-09","module":"C3","scenario":null},{"value":"1,37E-10","module":"C4","scenario":null},{"value":"-1,03E-08","module":"D","scenario":null},{"value":"7,79E-08","module":"A1A3","scenario":null}]},{"parameter":"HTP-nc","unit":"CTUh","values":[{"value":"2,49E-06","module":"A1","scenario":null},{"value":"1,65E-09","module":"A2","scenario":null},{"value":"1,21E-08","module":"A3","scenario":null},{"value":"7,60E-09","module":"A4","scenario":null},{"value":"0,00E+00","module":"A5","scenario":null},{"value":"2,31E-06","module":"B6","scenario":null},{"value":"0,00E+00","module":"C1","scenario":null},{"value":"1,53E-09","module":"C2","scenario":null},{"value":"6,67E-08","module":"C3","scenario":null},{"value":"1,14E-09","module":"C4","scenario":null},{"value":"-2,12E-07","module":"D","scenario":null},{"value":"2,50E-06","module":"A1A3","scenario":null}]},{"parameter":"SQP","unit":"-","values":[{"value":"1,27E+02","module":"A1","scenario":null},{"value":"1,42E+00","module":"A2","scenario":null},{"value":"1,85E+00","module":"A3","scenario":null},{"value":"7,35E+00","module":"A4","scenario":null},{"value":"0,00E+00","module":"A5","scenario":null},{"value":"2,28E+02","module":"B6","scenario":null},{"value":"0,00E+00","module":"C1","scenario":null},{"value":"1,32E+00","module":"C2","scenario":null},{"value":"2,31E-01","module":"C3","scenario":null},{"value":"1,28E+00","module":"C4","scenario":null},{"value":"-1,63E+01","module":"D","scenario":null},{"value":"1,30E+02","module":"A1A3","scenario":null}]},{"parameter":"IRP","unit":"kBq U235-eq","values":[{"value":"1,54E+00","module":"A1","scenario":null},{"value":"8,61E-03","module":"A2","scenario":null},{"value":"7,55E-03","module":"A3","scenario":null},{"value":"6,60E-02","module":"A4","scenario":null},{"value":"0,00E+00","module":"A5","scenario":null},{"value":"8,20E+00","module":"B6","scenario":null},{"value":"0,00E+00","module":"C1","scenario":null},{"value":"8,26E-03","module":"C2","scenario":null},{"value":"4,80E-03","module":"C3","scenario":null},{"value":"1,62E-03","module":"C4","scenario":null},{"value":"-4,71E-02","module":"D","scenario":null},{"value":"1,56E+00","module":"A1A3","scenario":null}]}],"resource_use":[{"parameter":"PERE","unit":"MJ","values":[{"value":"4,82E+01","module":"A1","scenario":null},{"value":"2,34E-02","module":"A2","scenario":null},{"value":"8,78E-01","module":"A3","scenario":null},{"value":"1,73E-01","module":"A4","scenario":null},{"value":"0,00E+00","module":"A5","scenario":null},{"value":"5,85E+03","module":"B6","scenario":null},{"value":"0,00E+00","module":"C1","scenario":null},{"value":"2,71E-02","module":"C2","scenario":null},{"value":"1,50E-01","module":"C3","scenario":null},{"value":"1,30E-01","module":"C4","scenario":null},{"value":"-5,97E+00","module":"D","scenario":null},{"value":"4,91E+01","module":"A1A3","scenario":null}]},{"parameter":"PERM","unit":"","values":[{"value":"0,00E+00","module":"A1","scenario":null},{"value":"0,00E+00","module":"A2","scenario":null},{"value":"0,00E+00","module":"A3","scenario":null},{"value":"0,00E+00","module":"A4","scenario":null},{"value":"0,00E+00","module":"A5","scenario":null},{"value":"0,00E+00","module":"B6","scenario":null},{"value":"0,00E+00","module":"C1","scenario":null},{"value":"0,00E+00","module":"C2","scenario":null},{"value":"0,00E+00","module":"C3","scenario":null},{"value":"0,00E+00","module":"C4","scenario":null},{"value":"0,00E+00","module":"D","scenario":null},{"value":"0,00E+00","module":"A1A3","scenario":null}]},{"parameter":"PERT","unit":"MJ","values":[{"value":"4,82E+01","module":"A1","scenario":null},{"value":"2,34E-02","module":"A2","scenario":null},{"value":"8,78E-01","module":"A3","scenario":null},{"value":"1,73E-01","module":"A4","scenario":null},{"value":"0,00E+00","module":"A5","scenario":null},{"value":"5,85E+03","module":"B6","scenario":null},{"value":"0,00E+00","module":"C1","scenario":null},{"value":"2,71E-02","module":"C2","scenario":null},{"value":"1,50E-01","module":"C3","scenario":null},{"value":"1,30E-01","module":"C4","scenario":null},{"value":"-5,97E+00","module":"D","scenario":null},{"value":"4,91E+01","module":"A1A3","scenario":null}]},{"parameter":"PENRE","unit":"MJ","values":[{"value":"4,90E+02","module":"A1","scenario":null},{"value":"2,07E+00","module":"A2","scenario":null},{"value":"8,73E+00","module":"A3","scenario":null},{"value":"1,52E+01","module":"A4","scenario":null},{"value":"0,00E+00","module":"A5","scenario":null},{"value":"4,53E+02","module":"B6","scenario":null},{"value":"0,00E+00","module":"C1","scenario":null},{"value":"1,89E+00","module":"C2","scenario":null},{"value":"1,00E+00","module":"C3","scenario":null},{"value":"5,05E-01","module":"C4","scenario":null},{"value":"-2,47E+01","module":"D","scenario":null},{"value":"5,01E+02","module":"A1A3","scenario":null}]},{"parameter":"PENRM","unit":"MJ","values":[{"value":"1,96E+01","module":"A1","scenario":null},{"value":"0,00E+00","module":"A2","scenario":null},{"value":"0,00E+00","module":"A3","scenario":null},{"value":"0,00E+00","module":"A4","scenario":null},{"value":"0,00E+00","module":"A5","scenario":null},{"value":"0,00E+00","module":"B6","scenario":null},{"value":"0,00E+00","module":"C1","scenario":null},{"value":"0,00E+00","module":"C2","scenario":null},{"value":"-2,10E+01","module":"C3","scenario":null},{"value":"0,00E+00","module":"C4","scenario":null},{"value":"0,00E+00","module":"D","scenario":null},{"value":"1,96E+01","module":"A1A3","scenario":null}]},{"parameter":"PENRT","unit":"MJ","values":[{"value":"5,10E+02","module":"A1","scenario":null},{"value":"2,07E+00","module":"A2","scenario":null},{"value":"8,73E+00","module":"A3","scenario":null},{"value":"1,52E+01","module":"A4","scenario":null},{"value":"0,00E+00","module":"A5","scenario":null},{"value":"4,53E+02","module":"B6","scenario":null},{"value":"0,00E+00","module":"C1","scenario":null},{"value":"1,89E+00","module":"C2","scenario":null},{"value":"-2,00E+01","module":"C3","scenario":null},{"value":"5,05E-01","module":"C4","scenario":null},{"value":"-2,47E+01","module":"D","scenario":null},{"value":"5,21E+02","module":"A1A3","scenario":null}]},{"parameter":"SM","unit":"kg","values":[{"value":"3,61E-01","module":"A1","scenario":null},{"value":"0,00E+00","module":"A2","scenario":null},{"value":"0,00E+00","module":"A3","scenario":null},{"value":"0,00E+00","module":"A4","scenario":null},{"value":"0,00E+00","module":"A5","scenario":null},{"value":"0,00E+00","module":"B6","scenario":null},{"value":"0,00E+00","module":"C1","scenario":null},{"value":"0,00E+00","module":"C2","scenario":null},{"value":"0,00E+00","module":"C3","scenario":null},{"value":"4,69E-03","module":"C4","scenario":null},{"value":"2,43E-02","module":"D","scenario":null},{"value":"3,61E-01","module":"A1A3","scenario":null}]},{"parameter":"RSF","unit":"MJ","values":[{"value":"3,13E-01","module":"A1","scenario":null},{"value":"4,59E-04","module":"A2","scenario":null},{"value":"7,72E-04","module":"A3","scenario":null},{"value":"5,70E-03","module":"A4","scenario":null},{"value":"0,00E+00","module":"A5","scenario":null},{"value":"4,60E+00","module":"B6","scenario":null},{"value":"0,00E+00","module":"C1","scenario":null},{"value":"9,68E-04","module":"C2","scenario":null},{"value":"2,43E-03","module":"C3","scenario":null},{"value":"6,53E-04","module":"C4","scenario":null},{"value":"4,69E-02","module":"D","scenario":null},{"value":"3,14E-01","module":"A1A3","scenario":null}]},{"parameter":"NRSF","unit":"MJ","values":[{"value":"9,76E-02","module":"A1","scenario":null},{"value":"3,89E-03","module":"A2","scenario":null},{"value":"7,27E-03","module":"A3","scenario":null},{"value":"3,05E-02","module":"A4","scenario":null},{"value":"0,00E+00","module":"A5","scenario":null},{"value":"1,15E+01","module":"B6","scenario":null},{"value":"0,00E+00","module":"C1","scenario":null},{"value":"3,46E-03","module":"C2","scenario":null},{"value":"-6,85E-05","module":"C3","scenario":null},{"value":"2,50E-02","module":"C4","scenario":null},{"value":"1,10E+00","module":"D","scenario":null},{"value":"1,09E-01","module":"A1A3","scenario":null}]},{"parameter":"FW","unit":"m3","values":[{"value":"3,80E-01","module":"A1","scenario":null},{"value":"2,32E-04","module":"A2","scenario":null},{"value":"2,38E-02","module":"A3","scenario":null},{"value":"1,31E-03","module":"A4","scenario":null},{"value":"0,00E+00","module":"A5","scenario":null},{"value":"4,37E+01","module":"B6","scenario":null},{"value":"0,00E+00","module":"C1","scenario":null},{"value":"2,02E-04","module":"C2","scenario":null},{"value":"1,57E-03","module":"C3","scenario":null},{"value":"4,18E-04","module":"C4","scenario":null},{"value":"-1,81E-02","module":"D","scenario":null},{"value":"4,04E-01","module":"A1A3","scenario":null}]}],"end_of_life_waste":[{"parameter":"HWD","unit":"kg","values":[{"value":"1,98E-01","module":"A1","scenario":null},{"value":"1,87E-04","module":"A2","scenario":null},{"value":"1,21E-03","module":"A3","scenario":null},{"value":"7,43E-04","module":"A4","scenario":null},{"value":"0,00E+00","module":"A5","scenario":null},{"value":"2,90E-01","module":"B6","scenario":null},{"value":"0,00E+00","module":"C1","scenario":null},{"value":"9,75E-05","module":"C2","scenario":null},{"value":"3,21E-05","module":"C3","scenario":null},{"value":"1,47E-01","module":"C4","scenario":null},{"value":"-1,14E-02","module":"D","scenario":null},{"value":"1,99E-01","module":"A1A3","scenario":null}]},{"parameter":"NHWD","unit":"kg","values":[{"value":"5,92E+00","module":"A1","scenario":null},{"value":"9,95E-02","module":"A2","scenario":null},{"value":"8,15E-02","module":"A3","scenario":null},{"value":"4,70E-01","module":"A4","scenario":null},{"value":"0,00E+00","module":"A5","scenario":null},{"value":"3,48E+01","module":"B6","scenario":null},{"value":"0,00E+00","module":"C1","scenario":null},{"value":"9,19E-02","module":"C2","scenario":null},{"value":"5,39E-02","module":"C3","scenario":null},{"value":"6,76E-01","module":"C4","scenario":null},{"value":"-7,31E-01","module":"D","scenario":null},{"value":"6,10E+00","module":"A1A3","scenario":null}]},{"parameter":"RWD","unit":"kg","values":[{"value":"1,21E-03","module":"A1","scenario":null},{"value":"1,36E-05","module":"A2","scenario":null},{"value":"6,67E-06","module":"A3","scenario":null},{"value":"1,05E-04","module":"A4","scenario":null},{"value":"0,00E+00","module":"A5","scenario":null},{"value":"4,05E-03","module":"B6","scenario":null},{"value":"0,00E+00","module":"C1","scenario":null},{"value":"1,29E-05","module":"C2","scenario":null},{"value":"1,65E-06","module":"C3","scenario":null},{"value":"1,30E-06","module":"C4","scenario":null},{"value":"-4,08E-05","module":"D","scenario":null},{"value":"1,23E-03","module":"A1A3","scenario":null}]}],"end_of_life_flow":[{"parameter":"CRU","unit":"kg","values":[{"value":"0,00E+00","module":"A1","scenario":null},{"value":"0,00E+00","module":"A2","scenario":null},{"value":"0,00E+00","module":"A3","scenario":null},{"value":"0,00E+00","module":"A4","scenario":null},{"value":"0,00E+00","module":"A5","scenario":null},{"value":"0,00E+00","module":"B6","scenario":null},{"value":"0,00E+00","module":"C1","scenario":null},{"value":"0,00E+00","module":"C2","scenario":null},{"value":"0,00E+00","module":"C3","scenario":null},{"value":"0,00E+00","module":"C4","scenario":null},{"value":"0,00E+00","module":"D","scenario":null},{"value":"0,00E+00","module":"A1A3","scenario":null}]},{"parameter":"MFR","unit":"kg","values":[{"value":"6,17E-06","module":"A1","scenario":null},{"value":"0,00E+00","module":"A2","scenario":null},{"value":"2,60E-02","module":"A3","scenario":null},{"value":"0,00E+00","module":"A4","scenario":null},{"value":"0,00E+00","module":"A5","scenario":null},{"value":"0,00E+00","module":"B6","scenario":null},{"value":"0,00E+00","module":"C1","scenario":null},{"value":"0,00E+00","module":"C2","scenario":null},{"value":"1,30E+00","module":"C3","scenario":null},{"value":"3,11E-05","module":"C4","scenario":null},{"value":"-9,49E-04","module":"D","scenario":null},{"value":"2,60E-02","module":"A1A3","scenario":null}]},{"parameter":"MER","unit":"kg","values":[{"value":"4,04E-07","module":"A1","scenario":null},{"value":"0,00E+00","module":"A2","scenario":null},{"value":"1,04E-07","module":"A3","scenario":null},{"value":"0,00E+00","module":"A4","scenario":null},{"value":"0,00E+00","module":"A5","scenario":null},{"value":"0,00E+00","module":"B6","scenario":null},{"value":"0,00E+00","module":"C1","scenario":null},{"value":"0,00E+00","module":"C2","scenario":null},{"value":"3,20E-01","module":"C3","scenario":null},{"value":"4,59E-05","module":"C4","scenario":null},{"value":"-1,25E-04","module":"D","scenario":null},{"value":"5,07E-07","module":"A1A3","scenario":null}]},{"parameter":"EEE","unit":"MJ","values":[{"value":"2,54E-06","module":"A1","scenario":null},{"value":"0,00E+00","module":"A2","scenario":null},{"value":"8,45E-03","module":"A3","scenario":null},{"value":"0,00E+00","module":"A4","scenario":null},{"value":"0,00E+00","module":"A5","scenario":null},{"value":"0,00E+00","module":"B6","scenario":null},{"value":"0,00E+00","module":"C1","scenario":null},{"value":"0,00E+00","module":"C2","scenario":null},{"value":"4,76E-01","module":"C3","scenario":null},{"value":"4,46E-04","module":"C4","scenario":null},{"value":"-3,06E-04","module":"D","scenario":null},{"value":"8,45E-03","module":"A1A3","scenario":null}]},{"parameter":"EET","unit":"MJ","values":[{"value":"3,85E-05","module":"A1","scenario":null},{"value":"0,00E+00","module":"A2","scenario":null},{"value":"1,28E-01","module":"A3","scenario":null},{"value":"0,00E+00","module":"A4","scenario":null},{"value":"0,00E+00","module":"A5","scenario":null},{"value":"0,00E+00","module":"B6","scenario":null},{"value":"0,00E+00","module":"C1","scenario":null},{"value":"0,00E+00","module":"C2","scenario":null},{"value":"7,20E+00","module":"C3","scenario":null},{"value":"6,75E-03","module":"C4","scenario":null},{"value":"-4,63E-03","module":"D","scenario":null},{"value":"1,28E-01","module":"A1A3","scenario":null}]}]}