{"product_name":"Svan 3 - Seater w/ open armrests","epd_id":"NEPD-5665-4985-EN","declared_unit":{"unit":"stk","amount":1},"compliance":["EN 15804+A2","ISO 14025","ISO 21930"],"producer_name":"Helland M\u00f8bler AS","environmental_impact":[{"parameter":"GWP-total","unit":"kg CO2-eq","values":[{"value":"7,60E+01","module":"A1-A3","scenario":null},{"value":"3,82E+00","module":"A4","scenario":null},{"value":"1,23E+01","module":"A5","scenario":null},{"value":"5,28E+00","module":"B2","scenario":null},{"value":"0,00E+00","module":"B3","scenario":null},{"value":"0,00E+00","module":"B4","scenario":null},{"value":"0,00E+00","module":"C1","scenario":null},{"value":"5,15E-01","module":"C2","scenario":null},{"value":"4,99E+01","module":"C3","scenario":null},{"value":"6,49E-02","module":"C4","scenario":null},{"value":"-4,24E+00","module":"D","scenario":null}]},{"parameter":"GWP-fossil","unit":"kg CO2-eq","values":[{"value":"1,02E+02","module":"A1-A3","scenario":null},{"value":"3,81E+00","module":"A4","scenario":null},{"value":"1,26E-01","module":"A5","scenario":null},{"value":"5,23E+00","module":"B2","scenario":null},{"value":"0,00E+00","module":"B3","scenario":null},{"value":"0,00E+00","module":"B4","scenario":null},{"value":"0,00E+00","module":"C1","scenario":null},{"value":"5,15E-01","module":"C2","scenario":null},{"value":"3,17E+01","module":"C3","scenario":null},{"value":"6,49E-02","module":"C4","scenario":null},{"value":"-4,15E+00","module":"D","scenario":null}]},{"parameter":"GWP-biogenic","unit":"kg CO2-eq","values":[{"value":"-2,65E+01","module":"A1-A3","scenario":null},{"value":"2,46E-03","module":"A4","scenario":null},{"value":"1,22E+01","module":"A5","scenario":null},{"value":"3,66E-02","module":"B2","scenario":null},{"value":"0,00E+00","module":"B3","scenario":null},{"value":"0,00E+00","module":"B4","scenario":null},{"value":"0,00E+00","module":"C1","scenario":null},{"value":"2,13E-04","module":"C2","scenario":null},{"value":"1,82E+01","module":"C3","scenario":null},{"value":"5,47E-05","module":"C4","scenario":null},{"value":"-6,04E-03","module":"D","scenario":null}]},{"parameter":"GWP-luluc","unit":"kg CO2-eq","values":[{"value":"9,47E-01","module":"A1-A3","scenario":null},{"value":"2,05E-03","module":"A4","scenario":null},{"value":"3,91E-05","module":"A5","scenario":null},{"value":"1,20E-02","module":"B2","scenario":null},{"value":"0,00E+00","module":"B3","scenario":null},{"value":"0,00E+00","module":"B4","scenario":null},{"value":"0,00E+00","module":"C1","scenario":null},{"value":"1,83E-04","module":"C2","scenario":null},{"value":"6,87E-05","module":"C3","scenario":null},{"value":"1,61E-05","module":"C4","scenario":null},{"value":"-8,62E-02","module":"D","scenario":null}]},{"parameter":"ODP","unit":"kg CFC11-eq","values":[{"value":"9,75E-06","module":"A1-A3","scenario":null},{"value":"8,79E-07","module":"A4","scenario":null},{"value":"2,51E-08","module":"A5","scenario":null},{"value":"4,44E-07","module":"B2","scenario":null},{"value":"0,00E+00","module":"B3","scenario":null},{"value":"0,00E+00","module":"B4","scenario":null},{"value":"0,00E+00","module":"C1","scenario":null},{"value":"1,17E-07","module":"C2","scenario":null},{"value":"3,89E-08","module":"C3","scenario":null},{"value":"1,53E-08","module":"C4","scenario":null},{"value":"-1,81E-01","module":"D","scenario":null}]},{"parameter":"AP","unit":"mol H+-eq","values":[{"value":"5,93E-01","module":"A1-A3","scenario":null},{"value":"1,44E-02","module":"A4","scenario":null},{"value":"5,61E-04","module":"A5","scenario":null},{"value":"3,05E-02","module":"B2","scenario":null},{"value":"0,00E+00","module":"B3","scenario":null},{"value":"0,00E+00","module":"B4","scenario":null},{"value":"0,00E+00","module":"C1","scenario":null},{"value":"1,48E-03","module":"C2","scenario":null},{"value":"5,93E-03","module":"C3","scenario":null},{"value":"3,76E-04","module":"C4","scenario":null},{"value":"-2,87E-02","module":"D","scenario":null}]},{"parameter":"POCP","unit":"kg NMVOC-eq","values":[{"value":"3,99E-01","module":"A1-A3","scenario":null},{"value":"1,40E-02","module":"A4","scenario":null},{"value":"5,80E-04","module":"A5","scenario":null},{"value":"1,24E-02","module":"B2","scenario":null},{"value":"0,00E+00","module":"B3","scenario":null},{"value":"0,00E+00","module":"B4","scenario":null},{"value":"0,00E+00","module":"C1","scenario":null},{"value":"1,25E-03","module":"C2","scenario":null},{"value":"7,38E-03","module":"C3","scenario":null},{"value":"4,14E-04","module":"C4","scenario":null},{"value":"-2,83E-02","module":"D","scenario":null}]},{"parameter":"ADPE","unit":"kg Sb-eq","values":[{"value":"2,62E-03","module":"A1-A3","scenario":null},{"value":"1,46E-04","module":"A4","scenario":null},{"value":"2,88E-06","module":"A5","scenario":null},{"value":"4,39E-05","module":"B2","scenario":null},{"value":"0,00E+00","module":"B3","scenario":null},{"value":"0,00E+00","module":"B4","scenario":null},{"value":"0,00E+00","module":"C1","scenario":null},{"value":"1,42E-05","module":"C2","scenario":null},{"value":"1,90E-06","module":"C3","scenario":null},{"value":"8,48E-07","module":"C4","scenario":null},{"value":"-5,35E-05","module":"D","scenario":null}]},{"parameter":"ADPF","unit":"MJ","values":[{"value":"2,10E+03","module":"A1-A3","scenario":null},{"value":"6,44E+01","module":"A4","scenario":null},{"value":"1,66E+00","module":"A5","scenario":null},{"value":"1,07E+02","module":"B2","scenario":null},{"value":"0,00E+00","module":"B3","scenario":null},{"value":"0,00E+00","module":"B4","scenario":null},{"value":"0,00E+00","module":"C1","scenario":null},{"value":"7,78E+00","module":"C2","scenario":null},{"value":"3,50E+00","module":"C3","scenario":null},{"value":"1,16E+00","module":"C4","scenario":null},{"value":"-4,95E+01","module":"D","scenario":null}]},{"parameter":"WDP","unit":"m3 world-eq. Deprived","values":[{"value":"8,32E+03","module":"A1-A3","scenario":null},{"value":"8,34E+01","module":"A4","scenario":null},{"value":"2,20E+00","module":"A5","scenario":null},{"value":"1,62E+03","module":"B2","scenario":null},{"value":"0,00E+00","module":"B3","scenario":null},{"value":"0,00E+00","module":"B4","scenario":null},{"value":"0,00E+00","module":"C1","scenario":null},{"value":"7,53E+00","module":"C2","scenario":null},{"value":"7,34E+00","module":"C3","scenario":null},{"value":"4,08E+00","module":"C4","scenario":null},{"value":"-3,55E+02","module":"D","scenario":null}]},{"parameter":"EP-freshwater","unit":"kg P-eq","values":[{"value":"4,31E-03","module":"A1-A3","scenario":null},{"value":"4,92E-05","module":"A4","scenario":null},{"value":"9,73E-07","module":"A5","scenario":null},{"value":"5,51E-04","module":"B2","scenario":null},{"value":"0,00E+00","module":"B3","scenario":null},{"value":"0,00E+00","module":"B4","scenario":null},{"value":"0,00E+00","module":"C1","scenario":null},{"value":"4,11E-06","module":"C2","scenario":null},{"value":"5,83E-06","module":"C3","scenario":null},{"value":"7,30E-07","module":"C4","scenario":null},{"value":"-3,23E-04","module":"D","scenario":null}]},{"parameter":"EP-marine","unit":"kg N-eq","values":[{"value":"1,06E-01","module":"A1-A3","scenario":null},{"value":"3,27E-03","module":"A4","scenario":null},{"value":"1,93E-04","module":"A5","scenario":null},{"value":"3,92E-03","module":"B2","scenario":null},{"value":"0,00E+00","module":"B3","scenario":null},{"value":"0,00E+00","module":"B4","scenario":null},{"value":"0,00E+00","module":"C1","scenario":null},{"value":"2,93E-04","module":"C2","scenario":null},{"value":"2,82E-03","module":"C3","scenario":null},{"value":"1,30E-04","module":"C4","scenario":null},{"value":"-8,40E-03","module":"D","scenario":null}]},{"parameter":"EP-terrestrial","unit":"mol N-eq.","values":[{"value":"1,17E+00","module":"A1-A3","scenario":null},{"value":"3,66E-02","module":"A4","scenario":null},{"value":"2,01E-03","module":"A5","scenario":null},{"value":"4,82E-02","module":"B2","scenario":null},{"value":"0,00E+00","module":"B3","scenario":null},{"value":"0,00E+00","module":"B4","scenario":null},{"value":"0,00E+00","module":"C1","scenario":null},{"value":"3,27E-03","module":"C2","scenario":null},{"value":"3,03E-02","module":"C3","scenario":null},{"value":"1,45E-03","module":"C4","scenario":null},{"value":"-8,98E-02","module":"D","scenario":null}]},{"parameter":"GWP-IOBC","unit":"kg CO2-eq","values":[{"value":"1,07E+02","module":"A1-A3","scenario":null},{"value":"3,82E+00","module":"A4","scenario":null},{"value":"1,26E-01","module":"A5","scenario":null},{"value":"5,64E+00","module":"B2","scenario":null},{"value":"0,00E+00","module":"B3","scenario":null},{"value":"0,00E+00","module":"B4","scenario":null},{"value":"0,00E+00","module":"C1","scenario":null},{"value":"5,15E-01","module":"C2","scenario":null},{"value":"3,47E+01","module":"C3","scenario":null},{"value":"7,16E-02","module":"C4","scenario":null},{"value":"-5,04E+00","module":"D","scenario":null}]}],"additional_environmental_impact":[{"parameter":"PM","unit":"Disease incidence","values":[{"value":"8,02E-06","module":"A1-A3","scenario":null},{"value":"4,08E-07","module":"A4","scenario":null},{"value":"8,32E-09","module":"A5","scenario":null},{"value":"8,90E-08","module":"B2","scenario":null},{"value":"0,00E+00","module":"B3","scenario":null},{"value":"0,00E+00","module":"B4","scenario":null},{"value":"0,00E+00","module":"C1","scenario":null},{"value":"3,15E-08","module":"C2","scenario":null},{"value":"4,66E-08","module":"C3","scenario":null},{"value":"6,39E-09","module":"C4","scenario":null},{"value":"-1,38E-06","module":"D","scenario":null}]},{"parameter":"ETP-fw","unit":"CTUe","values":[{"value":"2,70E+03","module":"A1-A3","scenario":null},{"value":"5,70E+01","module":"A4","scenario":null},{"value":"2,20E+00","module":"A5","scenario":null},{"value":"7,67E+01","module":"B2","scenario":null},{"value":"0,00E+00","module":"B3","scenario":null},{"value":"0,00E+00","module":"B4","scenario":null},{"value":"0,00E+00","module":"C1","scenario":null},{"value":"5,77E+00","module":"C2","scenario":null},{"value":"1,10E+01","module":"C3","scenario":null},{"value":"9,51E-01","module":"C4","scenario":null},{"value":"-2,86E+02","module":"D","scenario":null}]},{"parameter":"HTP-c","unit":"CTUh","values":[{"value":"2,19E-07","module":"A1-A3","scenario":null},{"value":"0,00E+00","module":"A4","scenario":null},{"value":"6,60E-11","module":"A5","scenario":null},{"value":"2,74E-09","module":"B2","scenario":null},{"value":"0,00E+00","module":"B3","scenario":null},{"value":"0,00E+00","module":"B4","scenario":null},{"value":"0,00E+00","module":"C1","scenario":null},{"value":"0,00E+00","module":"C2","scenario":null},{"value":"1,39E-09","module":"C3","scenario":null},{"value":"4,00E-11","module":"C4","scenario":null},{"value":"-1,16E-08","module":"D","scenario":null}]},{"parameter":"HTP-nc","unit":"CTUh","values":[{"value":"1,88E-06","module":"A1-A3","scenario":null},{"value":"7,04E-08","module":"A4","scenario":null},{"value":"2,75E-09","module":"A5","scenario":null},{"value":"8,55E-08","module":"B2","scenario":null},{"value":"0,00E+00","module":"B3","scenario":null},{"value":"0,00E+00","module":"B4","scenario":null},{"value":"0,00E+00","module":"C1","scenario":null},{"value":"6,30E-09","module":"C2","scenario":null},{"value":"4,77E-08","module":"C3","scenario":null},{"value":"1,26E-09","module":"C4","scenario":null},{"value":"-1,02E-08","module":"D","scenario":null}]},{"parameter":"SQP","unit":"-","values":[{"value":"2,95E+03","module":"A1-A3","scenario":null},{"value":"7,85E+01","module":"A4","scenario":null},{"value":"1,16E+00","module":"A5","scenario":null},{"value":"2,60E+01","module":"B2","scenario":null},{"value":"0,00E+00","module":"B3","scenario":null},{"value":"0,00E+00","module":"B4","scenario":null},{"value":"0,00E+00","module":"C1","scenario":null},{"value":"5,44E+00","module":"C2","scenario":null},{"value":"5,01E-01","module":"C3","scenario":null},{"value":"2,67E+00","module":"C4","scenario":null},{"value":"-2,38E+02","module":"D","scenario":null}]},{"parameter":"IRP","unit":"kBq U235-eq","values":[{"value":"6,05E+00","module":"A1-A3","scenario":null},{"value":"2,68E-01","module":"A4","scenario":null},{"value":"7,13E-03","module":"A5","scenario":null},{"value":"9,28E-01","module":"B2","scenario":null},{"value":"0,00E+00","module":"B3","scenario":null},{"value":"0,00E+00","module":"B4","scenario":null},{"value":"0,00E+00","module":"C1","scenario":null},{"value":"3,40E-02","module":"C2","scenario":null},{"value":"6,66E-03","module":"C3","scenario":null},{"value":"4,81E-03","module":"C4","scenario":null},{"value":"-2,21E-01","module":"D","scenario":null}]}],"resource_use":[{"parameter":"PERE","unit":"MJ","values":[{"value":"5,28E+02","module":"A1-A3","scenario":null},{"value":"1,29E+00","module":"A4","scenario":null},{"value":"2,77E-02","module":"A5","scenario":null},{"value":"2,05E+01","module":"B2","scenario":null},{"value":"0,00E+00","module":"B3","scenario":null},{"value":"0,00E+00","module":"B4","scenario":null},{"value":"0,00E+00","module":"C1","scenario":null},{"value":"1,11E-01","module":"C2","scenario":null},{"value":"1,15E-01","module":"C3","scenario":null},{"value":"3,00E-02","module":"C4","scenario":null},{"value":"-2,20E+02","module":"D","scenario":null}]},{"parameter":"PERM","unit":"","values":[{"value":"1,89E+02","module":"A1-A3","scenario":null},{"value":"0,00E+00","module":"A4","scenario":null},{"value":"-5,88E+01","module":"A5","scenario":null},{"value":"0,00E+00","module":"B2","scenario":null},{"value":"0,00E+00","module":"B3","scenario":null},{"value":"0,00E+00","module":"B4","scenario":null},{"value":"0,00E+00","module":"C1","scenario":null},{"value":"0,00E+00","module":"C2","scenario":null},{"value":"-1,30E+02","module":"C3","scenario":null},{"value":"0,00E+00","module":"C4","scenario":null},{"value":"0,00E+00","module":"D","scenario":null}]},{"parameter":"PERT","unit":"MJ","values":[{"value":"7,17E+02","module":"A1-A3","scenario":null},{"value":"1,29E+00","module":"A4","scenario":null},{"value":"-5,88E+01","module":"A5","scenario":null},{"value":"2,05E+01","module":"B2","scenario":null},{"value":"0,00E+00","module":"B3","scenario":null},{"value":"0,00E+00","module":"B4","scenario":null},{"value":"0,00E+00","module":"C1","scenario":null},{"value":"1,11E-01","module":"C2","scenario":null},{"value":"-1,30E+02","module":"C3","scenario":null},{"value":"3,00E-02","module":"C4","scenario":null},{"value":"-2,20E+02","module":"D","scenario":null}]},{"parameter":"PENRE","unit":"MJ","values":[{"value":"1,65E+03","module":"A1-A3","scenario":null},{"value":"6,44E+01","module":"A4","scenario":null},{"value":"1,66E+00","module":"A5","scenario":null},{"value":"1,07E+02","module":"B2","scenario":null},{"value":"0,00E+00","module":"B3","scenario":null},{"value":"0,00E+00","module":"B4","scenario":null},{"value":"0,00E+00","module":"C1","scenario":null},{"value":"7,78E+00","module":"C2","scenario":null},{"value":"3,53E+00","module":"C3","scenario":null},{"value":"1,16E+00","module":"C4","scenario":null},{"value":"-4,95E+01","module":"D","scenario":null}]},{"parameter":"PENRM","unit":"MJ","values":[{"value":"4,56E+02","module":"A1-A3","scenario":null},{"value":"0,00E+00","module":"A4","scenario":null},{"value":"-5,31E+00","module":"A5","scenario":null},{"value":"0,00E+00","module":"B2","scenario":null},{"value":"0,00E+00","module":"B3","scenario":null},{"value":"0,00E+00","module":"B4","scenario":null},{"value":"0,00E+00","module":"C1","scenario":null},{"value":"0,00E+00","module":"C2","scenario":null},{"value":"-4,50E+02","module":"C3","scenario":null},{"value":"0,00E+00","module":"C4","scenario":null},{"value":"0,00E+00","module":"D","scenario":null}]},{"parameter":"PENRT","unit":"MJ","values":[{"value":"2,10E+03","module":"A1-A3","scenario":null},{"value":"6,44E+01","module":"A4","scenario":null},{"value":"-3,65E+00","module":"A5","scenario":null},{"value":"1,07E+02","module":"B2","scenario":null},{"value":"0,00E+00","module":"B3","scenario":null},{"value":"0,00E+00","module":"B4","scenario":null},{"value":"0,00E+00","module":"C1","scenario":null},{"value":"7,78E+00","module":"C2","scenario":null},{"value":"-4,47E+02","module":"C3","scenario":null},{"value":"1,16E+00","module":"C4","scenario":null},{"value":"-4,95E+01","module":"D","scenario":null}]},{"parameter":"SM","unit":"kg","values":[{"value":"3,70E+00","module":"A1-A3","scenario":null},{"value":"0,00E+00","module":"A4","scenario":null},{"value":"0,00E+00","module":"A5","scenario":null},{"value":"0,00E+00","module":"B2","scenario":null},{"value":"0,00E+00","module":"B3","scenario":null},{"value":"0,00E+00","module":"B4","scenario":null},{"value":"0,00E+00","module":"C1","scenario":null},{"value":"0,00E+00","module":"C2","scenario":null},{"value":"0,00E+00","module":"C3","scenario":null},{"value":"0,00E+00","module":"C4","scenario":null},{"value":"0,00E+00","module":"D","scenario":null}]},{"parameter":"RSF","unit":"MJ","values":[{"value":"4,36E+00","module":"A1-A3","scenario":null},{"value":"4,41E-02","module":"A4","scenario":null},{"value":"9,13E-04","module":"A5","scenario":null},{"value":"1,50E+00","module":"B2","scenario":null},{"value":"0,00E+00","module":"B3","scenario":null},{"value":"0,00E+00","module":"B4","scenario":null},{"value":"0,00E+00","module":"C1","scenario":null},{"value":"3,99E-03","module":"C2","scenario":null},{"value":"2,90E-03","module":"C3","scenario":null},{"value":"7,75E-04","module":"C4","scenario":null},{"value":"2,20E-02","module":"D","scenario":null}]},{"parameter":"NRSF","unit":"MJ","values":[{"value":"1,41E+00","module":"A1-A3","scenario":null},{"value":"1,52E-01","module":"A4","scenario":null},{"value":"3,72E-03","module":"A5","scenario":null},{"value":"3,93E-01","module":"B2","scenario":null},{"value":"0,00E+00","module":"B3","scenario":null},{"value":"0,00E+00","module":"B4","scenario":null},{"value":"0,00E+00","module":"C1","scenario":null},{"value":"1,43E-02","module":"C2","scenario":null},{"value":"0,00E+00","module":"C3","scenario":null},{"value":"9,80E-02","module":"C4","scenario":null},{"value":"-1,12E+01","module":"D","scenario":null}]},{"parameter":"FW","unit":"m3","values":[{"value":"1,15E+00","module":"A1-A3","scenario":null},{"value":"1,12E-02","module":"A4","scenario":null},{"value":"7,87E-04","module":"A5","scenario":null},{"value":"8,71E-01","module":"B2","scenario":null},{"value":"0,00E+00","module":"B3","scenario":null},{"value":"0,00E+00","module":"B4","scenario":null},{"value":"0,00E+00","module":"C1","scenario":null},{"value":"8,32E-04","module":"C2","scenario":null},{"value":"8,62E-03","module":"C3","scenario":null},{"value":"1,05E-03","module":"C4","scenario":null},{"value":"-2,67E-01","module":"D","scenario":null}]}],"end_of_life_waste":[{"parameter":"HWD","unit":"kg","values":[{"value":"5,80E-01","module":"A1-A3","scenario":null},{"value":"4,66E-03","module":"A4","scenario":null},{"value":"0,00E+00","module":"A5","scenario":null},{"value":"1,63E-02","module":"B2","scenario":null},{"value":"0,00E+00","module":"B3","scenario":null},{"value":"0,00E+00","module":"B4","scenario":null},{"value":"0,00E+00","module":"C1","scenario":null},{"value":"4,01E-04","module":"C2","scenario":null},{"value":"0,00E+00","module":"C3","scenario":null},{"value":"4,07E+00","module":"C4","scenario":null},{"value":"-1,04E-02","module":"D","scenario":null}]},{"parameter":"NHWD","unit":"kg","values":[{"value":"1,76E+01","module":"A1-A3","scenario":null},{"value":"5,99E+00","module":"A4","scenario":null},{"value":"7,29E+00","module":"A5","scenario":null},{"value":"4,02E-01","module":"B2","scenario":null},{"value":"0,00E+00","module":"B3","scenario":null},{"value":"0,00E+00","module":"B4","scenario":null},{"value":"0,00E+00","module":"C1","scenario":null},{"value":"3,79E-01","module":"C2","scenario":null},{"value":"0,00E+00","module":"C3","scenario":null},{"value":"2,23E-01","module":"C4","scenario":null},{"value":"-1,52E+00","module":"D","scenario":null}]},{"parameter":"RWD","unit":"kg","values":[{"value":"5,82E-03","module":"A1-A3","scenario":null},{"value":"4,04E-04","module":"A4","scenario":null},{"value":"0,00E+00","module":"A5","scenario":null},{"value":"7,59E-04","module":"B2","scenario":null},{"value":"0,00E+00","module":"B3","scenario":null},{"value":"0,00E+00","module":"B4","scenario":null},{"value":"0,00E+00","module":"C1","scenario":null},{"value":"5,30E-05","module":"C2","scenario":null},{"value":"0,00E+00","module":"C3","scenario":null},{"value":"7,06E-06","module":"C4","scenario":null},{"value":"-1,81E-04","module":"D","scenario":null}]}],"end_of_life_flow":[{"parameter":"CRU","unit":"kg","values":[{"value":"0,00E+00","module":"A1-A3","scenario":null},{"value":"0,00E+00","module":"A4","scenario":null},{"value":"0,00E+00","module":"A5","scenario":null},{"value":"0,00E+00","module":"B2","scenario":null},{"value":"0,00E+00","module":"B3","scenario":null},{"value":"0,00E+00","module":"B4","scenario":null},{"value":"0,00E+00","module":"C1","scenario":null},{"value":"0,00E+00","module":"C2","scenario":null},{"value":"0,00E+00","module":"C3","scenario":null},{"value":"0,00E+00","module":"C4","scenario":null},{"value":"0,00E+00","module":"D","scenario":null}]},{"parameter":"MFR","unit":"kg","values":[{"value":"6,30E-02","module":"A1-A3","scenario":null},{"value":"0,00E+00","module":"A4","scenario":null},{"value":"6,73E+00","module":"A5","scenario":null},{"value":"0,00E+00","module":"B2","scenario":null},{"value":"0,00E+00","module":"B3","scenario":null},{"value":"0,00E+00","module":"B4","scenario":null},{"value":"0,00E+00","module":"C1","scenario":null},{"value":"0,00E+00","module":"C2","scenario":null},{"value":"1,90E+00","module":"C3","scenario":null},{"value":"0,00E+00","module":"C4","scenario":null},{"value":"0,00E+00","module":"D","scenario":null}]},{"parameter":"MER","unit":"kg","values":[{"value":"7,99E-06","module":"A1-A3","scenario":null},{"value":"0,00E+00","module":"A4","scenario":null},{"value":"5,01E-01","module":"A5","scenario":null},{"value":"0,00E+00","module":"B2","scenario":null},{"value":"0,00E+00","module":"B3","scenario":null},{"value":"0,00E+00","module":"B4","scenario":null},{"value":"0,00E+00","module":"C1","scenario":null},{"value":"0,00E+00","module":"C2","scenario":null},{"value":"2,91E+01","module":"C3","scenario":null},{"value":"0,00E+00","module":"C4","scenario":null},{"value":"0,00E+00","module":"D","scenario":null}]},{"parameter":"EEE","unit":"MJ","values":[{"value":"3,53E-01","module":"A1-A3","scenario":null},{"value":"0,00E+00","module":"A4","scenario":null},{"value":"4,10E-01","module":"A5","scenario":null},{"value":"0,00E+00","module":"B2","scenario":null},{"value":"0,00E+00","module":"B3","scenario":null},{"value":"0,00E+00","module":"B4","scenario":null},{"value":"0,00E+00","module":"C1","scenario":null},{"value":"0,00E+00","module":"C2","scenario":null},{"value":"2,80E+01","module":"C3","scenario":null},{"value":"0,00E+00","module":"C4","scenario":null},{"value":"0,00E+00","module":"D","scenario":null}]},{"parameter":"EET","unit":"MJ","values":[{"value":"5,34E+00","module":"A1-A3","scenario":null},{"value":"0,00E+00","module":"A4","scenario":null},{"value":"6,20E+00","module":"A5","scenario":null},{"value":"0,00E+00","module":"B2","scenario":null},{"value":"0,00E+00","module":"B3","scenario":null},{"value":"0,00E+00","module":"B4","scenario":null},{"value":"0,00E+00","module":"C1","scenario":null},{"value":"0,00E+00","module":"C2","scenario":null},{"value":"4,24E+02","module":"C3","scenario":null},{"value":"0,00E+00","module":"C4","scenario":null},{"value":"0,00E+00","module":"D","scenario":null}]}]}