{
    "product_name": "C52-S1200 15000 DALI TW MB",
    "epd_id": "NEPD-8503-8173",
    "declared_unit": {
        "unit": "stk",
        "amount": 1.0
    },
    "compliance": [
        "EN 15804+A2",
        "ISO 14025",
        "ISO 21930"
    ],
    "producer_name": "Glamox AS",
    "environmental_impact": [
        {
            "parameter": "GWP-total",
            "values": [
                {
                    "value": "1,00E+02",
                    "module": "A1",
                    "scenario": null
                },
                {
                    "value": "1,34E+00",
                    "module": "A2",
                    "scenario": null
                },
                {
                    "value": "9,24E+00",
                    "module": "A3",
                    "scenario": null
                },
                {
                    "value": "1,07E+00",
                    "module": "A4",
                    "scenario": null
                },
                {
                    "value": "5,95E-01",
                    "module": "A5",
                    "scenario": null
                },
                {
                    "value": "2,22E+03",
                    "module": "B6",
                    "scenario": null
                },
                {
                    "value": "0,00E+00",
                    "module": "C1",
                    "scenario": null
                },
                {
                    "value": "3,37E-01",
                    "module": "C2",
                    "scenario": null
                },
                {
                    "value": "1,88E+00",
                    "module": "C3",
                    "scenario": null
                },
                {
                    "value": "1,63E-01",
                    "module": "C4",
                    "scenario": null
                },
                {
                    "value": "-8,88E+00",
                    "module": "D",
                    "scenario": null
                }
            ]
        },
        {
            "parameter": "GWP-fossil",
            "values": [
                {
                    "value": "9,97E+01",
                    "module": "A1",
                    "scenario": null
                },
                {
                    "value": "1,34E+00",
                    "module": "A2",
                    "scenario": null
                },
                {
                    "value": "9,17E+00",
                    "module": "A3",
                    "scenario": null
                },
                {
                    "value": "1,06E+00",
                    "module": "A4",
                    "scenario": null
                },
                {
                    "value": "5,60E-03",
                    "module": "A5",
                    "scenario": null
                },
                {
                    "value": "2,20E+03",
                    "module": "B6",
                    "scenario": null
                },
                {
                    "value": "0,00E+00",
                    "module": "C1",
                    "scenario": null
                },
                {
                    "value": "3,37E-01",
                    "module": "C2",
                    "scenario": null
                },
                {
                    "value": "1,88E+00",
                    "module": "C3",
                    "scenario": null
                },
                {
                    "value": "1,62E-01",
                    "module": "C4",
                    "scenario": null
                },
                {
                    "value": "-8,72E+00",
                    "module": "D",
                    "scenario": null
                }
            ]
        },
        {
            "parameter": "GWP-biogenic",
            "values": [
                {
                    "value": "5,50E-02",
                    "module": "A1",
                    "scenario": null
                },
                {
                    "value": "6,58E-04",
                    "module": "A2",
                    "scenario": null
                },
                {
                    "value": "6,83E-02",
                    "module": "A3",
                    "scenario": null
                },
                {
                    "value": "4,34E-04",
                    "module": "A4",
                    "scenario": null
                },
                {
                    "value": "5,90E-01",
                    "module": "A5",
                    "scenario": null
                },
                {
                    "value": "1,55E+01",
                    "module": "B6",
                    "scenario": null
                },
                {
                    "value": "0,00E+00",
                    "module": "C1",
                    "scenario": null
                },
                {
                    "value": "1,37E-04",
                    "module": "C2",
                    "scenario": null
                },
                {
                    "value": "1,34E-03",
                    "module": "C3",
                    "scenario": null
                },
                {
                    "value": "6,96E-05",
                    "module": "C4",
                    "scenario": null
                },
                {
                    "value": "-3,56E-02",
                    "module": "D",
                    "scenario": null
                }
            ]
        },
        {
            "parameter": "GWP-luluc",
            "values": [
                {
                    "value": "4,07E-01",
                    "module": "A1",
                    "scenario": null
                },
                {
                    "value": "5,63E-04",
                    "module": "A2",
                    "scenario": null
                },
                {
                    "value": "7,88E-04",
                    "module": "A3",
                    "scenario": null
                },
                {
                    "value": "3,72E-04",
                    "module": "A4",
                    "scenario": null
                },
                {
                    "value": "1,85E-06",
                    "module": "A5",
                    "scenario": null
                },
                {
                    "value": "5,12E+00",
                    "module": "B6",
                    "scenario": null
                },
                {
                    "value": "0,00E+00",
                    "module": "C1",
                    "scenario": null
                },
                {
                    "value": "1,18E-04",
                    "module": "C2",
                    "scenario": null
                },
                {
                    "value": "6,09E-04",
                    "module": "C3",
                    "scenario": null
                },
                {
                    "value": "5,96E-04",
                    "module": "C4",
                    "scenario": null
                },
                {
                    "value": "-1,25E-01",
                    "module": "D",
                    "scenario": null
                }
            ]
        },
        {
            "parameter": "ODP",
            "values": [
                {
                    "value": "8,05E-06",
                    "module": "A1",
                    "scenario": null
                },
                {
                    "value": "2,79E-07",
                    "module": "A2",
                    "scenario": null
                },
                {
                    "value": "1,26E-06",
                    "module": "A3",
                    "scenario": null
                },
                {
                    "value": "2,43E-07",
                    "module": "A4",
                    "scenario": null
                },
                {
                    "value": "1,18E-09",
                    "module": "A5",
                    "scenario": null
                },
                {
                    "value": "1,86E-04",
                    "module": "B6",
                    "scenario": null
                },
                {
                    "value": "0,00E+00",
                    "module": "C1",
                    "scenario": null
                },
                {
                    "value": "7,68E-08",
                    "module": "C2",
                    "scenario": null
                },
                {
                    "value": "5,63E-08",
                    "module": "C3",
                    "scenario": null
                },
                {
                    "value": "1,06E-08",
                    "module": "C4",
                    "scenario": null
                },
                {
                    "value": "-5,63E-03",
                    "module": "D",
                    "scenario": null
                }
            ]
        },
        {
            "parameter": "AP",
            "values": [
                {
                    "value": "8,35E-01",
                    "module": "A1",
                    "scenario": null
                },
                {
                    "value": "8,92E-03",
                    "module": "A2",
                    "scenario": null
                },
                {
                    "value": "9,93E-03",
                    "module": "A3",
                    "scenario": null
                },
                {
                    "value": "4,35E-03",
                    "module": "A4",
                    "scenario": null
                },
                {
                    "value": "2,65E-05",
                    "module": "A5",
                    "scenario": null
                },
                {
                    "value": "1,28E+01",
                    "module": "B6",
                    "scenario": null
                },
                {
                    "value": "0,00E+00",
                    "module": "C1",
                    "scenario": null
                },
                {
                    "value": "1,38E-03",
                    "module": "C2",
                    "scenario": null
                },
                {
                    "value": "1,53E-03",
                    "module": "C3",
                    "scenario": null
                },
                {
                    "value": "5,15E-04",
                    "module": "C4",
                    "scenario": null
                },
                {
                    "value": "-1,98E-01",
                    "module": "D",
                    "scenario": null
                }
            ]
        },
        {
            "parameter": "POCP",
            "values": [
                {
                    "value": "3,82E-01",
                    "module": "A1",
                    "scenario": null
                },
                {
                    "value": "1,03E-02",
                    "module": "A2",
                    "scenario": null
                },
                {
                    "value": "9,08E-03",
                    "module": "A3",
                    "scenario": null
                },
                {
                    "value": "4,37E-03",
                    "module": "A4",
                    "scenario": null
                },
                {
                    "value": "2,73E-05",
                    "module": "A5",
                    "scenario": null
                },
                {
                    "value": "5,10E+00",
                    "module": "B6",
                    "scenario": null
                },
                {
                    "value": "0,00E+00",
                    "module": "C1",
                    "scenario": null
                },
                {
                    "value": "1,38E-03",
                    "module": "C2",
                    "scenario": null
                },
                {
                    "value": "1,09E-03",
                    "module": "C3",
                    "scenario": null
                },
                {
                    "value": "5,67E-04",
                    "module": "C4",
                    "scenario": null
                },
                {
                    "value": "-5,16E-02",
                    "module": "D",
                    "scenario": null
                }
            ]
        },
        {
            "parameter": "ADPE",
            "values": [
                {
                    "value": "2,21E-02",
                    "module": "A1",
                    "scenario": null
                },
                {
                    "value": "2,56E-05",
                    "module": "A2",
                    "scenario": null
                },
                {
                    "value": "3,34E-05",
                    "module": "A3",
                    "scenario": null
                },
                {
                    "value": "2,88E-05",
                    "module": "A4",
                    "scenario": null
                },
                {
                    "value": "1,36E-07",
                    "module": "A5",
                    "scenario": null
                },
                {
                    "value": "1,61E-02",
                    "module": "B6",
                    "scenario": null
                },
                {
                    "value": "0,00E+00",
                    "module": "C1",
                    "scenario": null
                },
                {
                    "value": "9,12E-06",
                    "module": "C2",
                    "scenario": null
                },
                {
                    "value": "2,62E-06",
                    "module": "C3",
                    "scenario": null
                },
                {
                    "value": "5,80E-07",
                    "module": "C4",
                    "scenario": null
                },
                {
                    "value": "-3,06E-03",
                    "module": "D",
                    "scenario": null
                }
            ]
        },
        {
            "parameter": "ADPF",
            "values": [
                {
                    "value": "1,30E+03",
                    "module": "A1",
                    "scenario": null
                },
                {
                    "value": "1,91E+01",
                    "module": "A2",
                    "scenario": null
                },
                {
                    "value": "1,39E+02",
                    "module": "A3",
                    "scenario": null
                },
                {
                    "value": "1,61E+01",
                    "module": "A4",
                    "scenario": null
                },
                {
                    "value": "7,83E-02",
                    "module": "A5",
                    "scenario": null
                },
                {
                    "value": "4,54E+04",
                    "module": "B6",
                    "scenario": null
                },
                {
                    "value": "0,00E+00",
                    "module": "C1",
                    "scenario": null
                },
                {
                    "value": "5,08E+00",
                    "module": "C2",
                    "scenario": null
                },
                {
                    "value": "3,49E+00",
                    "module": "C3",
                    "scenario": null
                },
                {
                    "value": "1,32E+00",
                    "module": "C4",
                    "scenario": null
                },
                {
                    "value": "-1,10E+02",
                    "module": "D",
                    "scenario": null
                }
            ]
        },
        {
            "parameter": "WDP",
            "values": [
                {
                    "value": "8,44E+03",
                    "module": "A1",
                    "scenario": null
                },
                {
                    "value": "1,72E+01",
                    "module": "A2",
                    "scenario": null
                },
                {
                    "value": "3,48E+01",
                    "module": "A3",
                    "scenario": null
                },
                {
                    "value": "1,53E+01",
                    "module": "A4",
                    "scenario": null
                },
                {
                    "value": "9,92E-02",
                    "module": "A5",
                    "scenario": null
                },
                {
                    "value": "6,82E+05",
                    "module": "B6",
                    "scenario": null
                },
                {
                    "value": "0,00E+00",
                    "module": "C1",
                    "scenario": null
                },
                {
                    "value": "4,85E+00",
                    "module": "C2",
                    "scenario": null
                },
                {
                    "value": "2,22E+01",
                    "module": "C3",
                    "scenario": null
                },
                {
                    "value": "1,35E+01",
                    "module": "C4",
                    "scenario": null
                },
                {
                    "value": "-3,66E+03",
                    "module": "D",
                    "scenario": null
                }
            ]
        },
        {
            "parameter": "EP-freshwater",
            "values": [
                {
                    "value": "1,46E-02",
                    "module": "A1",
                    "scenario": null
                },
                {
                    "value": "1,39E-05",
                    "module": "A2",
                    "scenario": null
                },
                {
                    "value": "3,14E-05",
                    "module": "A3",
                    "scenario": null
                },
                {
                    "value": "8,36E-06",
                    "module": "A4",
                    "scenario": null
                },
                {
                    "value": "4,60E-08",
                    "module": "A5",
                    "scenario": null
                },
                {
                    "value": "2,35E-01",
                    "module": "B6",
                    "scenario": null
                },
                {
                    "value": "0,00E+00",
                    "module": "C1",
                    "scenario": null
                },
                {
                    "value": "2,65E-06",
                    "module": "C2",
                    "scenario": null
                },
                {
                    "value": "1,52E-05",
                    "module": "C3",
                    "scenario": null
                },
                {
                    "value": "3,47E-06",
                    "module": "C4",
                    "scenario": null
                },
                {
                    "value": "-1,16E-03",
                    "module": "D",
                    "scenario": null
                }
            ]
        },
        {
            "parameter": "EP-marine",
            "values": [
                {
                    "value": "1,05E-01",
                    "module": "A1",
                    "scenario": null
                },
                {
                    "value": "3,35E-03",
                    "module": "A2",
                    "scenario": null
                },
                {
                    "value": "2,53E-03",
                    "module": "A3",
                    "scenario": null
                },
                {
                    "value": "1,29E-03",
                    "module": "A4",
                    "scenario": null
                },
                {
                    "value": "8,77E-06",
                    "module": "A5",
                    "scenario": null
                },
                {
                    "value": "1,63E+00",
                    "module": "B6",
                    "scenario": null
                },
                {
                    "value": "0,00E+00",
                    "module": "C1",
                    "scenario": null
                },
                {
                    "value": "4,08E-04",
                    "module": "C2",
                    "scenario": null
                },
                {
                    "value": "3,76E-04",
                    "module": "C3",
                    "scenario": null
                },
                {
                    "value": "2,00E-04",
                    "module": "C4",
                    "scenario": null
                },
                {
                    "value": "-1,33E-02",
                    "module": "D",
                    "scenario": null
                }
            ]
        },
        {
            "parameter": "EP-terrestrial",
            "values": [
                {
                    "value": "1,37E+00",
                    "module": "A1",
                    "scenario": null
                },
                {
                    "value": "3,69E-02",
                    "module": "A2",
                    "scenario": null
                },
                {
                    "value": "2,67E-02",
                    "module": "A3",
                    "scenario": null
                },
                {
                    "value": "1,43E-02",
                    "module": "A4",
                    "scenario": null
                },
                {
                    "value": "9,49E-05",
                    "module": "A5",
                    "scenario": null
                },
                {
                    "value": "2,01E+01",
                    "module": "B6",
                    "scenario": null
                },
                {
                    "value": "0,00E+00",
                    "module": "C1",
                    "scenario": null
                },
                {
                    "value": "4,52E-03",
                    "module": "C2",
                    "scenario": null
                },
                {
                    "value": "4,10E-03",
                    "module": "C3",
                    "scenario": null
                },
                {
                    "value": "1,46E-03",
                    "module": "C4",
                    "scenario": null
                },
                {
                    "value": "-1,70E-01",
                    "module": "D",
                    "scenario": null
                }
            ]
        }
    ],
    "additional_environmental_impact": [
        {
            "parameter": "PM",
            "values": [
                {
                    "value": "5,53E-06",
                    "module": "A1",
                    "scenario": null
                },
                {
                    "value": "1,14E-07",
                    "module": "A2",
                    "scenario": null
                },
                {
                    "value": "5,14E-08",
                    "module": "A3",
                    "scenario": null
                },
                {
                    "value": "7,66E-08",
                    "module": "A4",
                    "scenario": null
                },
                {
                    "value": "3,91E-10",
                    "module": "A5",
                    "scenario": null
                },
                {
                    "value": "3,37E-05",
                    "module": "B6",
                    "scenario": null
                },
                {
                    "value": "0,00E+00",
                    "module": "C1",
                    "scenario": null
                },
                {
                    "value": "2,43E-08",
                    "module": "C2",
                    "scenario": null
                },
                {
                    "value": "1,46E-08",
                    "module": "C3",
                    "scenario": null
                },
                {
                    "value": "9,01E-09",
                    "module": "C4",
                    "scenario": null
                },
                {
                    "value": "-8,02E-07",
                    "module": "D",
                    "scenario": null
                }
            ]
        },
        {
            "parameter": "ETP-fw",
            "values": [
                {
                    "value": "5,88E+03",
                    "module": "A1",
                    "scenario": null
                },
                {
                    "value": "1,57E+01",
                    "module": "A2",
                    "scenario": null
                },
                {
                    "value": "2,42E+01",
                    "module": "A3",
                    "scenario": null
                },
                {
                    "value": "1,18E+01",
                    "module": "A4",
                    "scenario": null
                },
                {
                    "value": "1,04E-01",
                    "module": "A5",
                    "scenario": null
                },
                {
                    "value": "3,18E+04",
                    "module": "B6",
                    "scenario": null
                },
                {
                    "value": "0,00E+00",
                    "module": "C1",
                    "scenario": null
                },
                {
                    "value": "3,74E+00",
                    "module": "C2",
                    "scenario": null
                },
                {
                    "value": "1,42E+01",
                    "module": "C3",
                    "scenario": null
                },
                {
                    "value": "7,35E+02",
                    "module": "C4",
                    "scenario": null
                },
                {
                    "value": "-1,28E+03",
                    "module": "D",
                    "scenario": null
                }
            ]
        },
        {
            "parameter": "HTP-c",
            "values": [
                {
                    "value": "1,69E-07",
                    "module": "A1",
                    "scenario": null
                },
                {
                    "value": "0,00E+00",
                    "module": "A2",
                    "scenario": null
                },
                {
                    "value": "1,63E-09",
                    "module": "A3",
                    "scenario": null
                },
                {
                    "value": "0,00E+00",
                    "module": "A4",
                    "scenario": null
                },
                {
                    "value": "3,00E-12",
                    "module": "A5",
                    "scenario": null
                },
                {
                    "value": "8,87E-07",
                    "module": "B6",
                    "scenario": null
                },
                {
                    "value": "0,00E+00",
                    "module": "C1",
                    "scenario": null
                },
                {
                    "value": "0,00E+00",
                    "module": "C2",
                    "scenario": null
                },
                {
                    "value": "2,63E-09",
                    "module": "C3",
                    "scenario": null
                },
                {
                    "value": "3,41E-10",
                    "module": "C4",
                    "scenario": null
                },
                {
                    "value": "-2,53E-08",
                    "module": "D",
                    "scenario": null
                }
            ]
        },
        {
            "parameter": "HTP-nc",
            "values": [
                {
                    "value": "5,48E-06",
                    "module": "A1",
                    "scenario": null
                },
                {
                    "value": "1,90E-08",
                    "module": "A2",
                    "scenario": null
                },
                {
                    "value": "2,74E-08",
                    "module": "A3",
                    "scenario": null
                },
                {
                    "value": "1,28E-08",
                    "module": "A4",
                    "scenario": null
                },
                {
                    "value": "1,31E-10",
                    "module": "A5",
                    "scenario": null
                },
                {
                    "value": "3,06E-05",
                    "module": "B6",
                    "scenario": null
                },
                {
                    "value": "0,00E+00",
                    "module": "C1",
                    "scenario": null
                },
                {
                    "value": "4,04E-09",
                    "module": "C2",
                    "scenario": null
                },
                {
                    "value": "1,35E-07",
                    "module": "C3",
                    "scenario": null
                },
                {
                    "value": "3,15E-09",
                    "module": "C4",
                    "scenario": null
                },
                {
                    "value": "-8,10E-07",
                    "module": "D",
                    "scenario": null
                }
            ]
        },
        {
            "parameter": "SQP",
            "values": [
                {
                    "value": "3,32E+02",
                    "module": "A1",
                    "scenario": null
                },
                {
                    "value": "1,27E+01",
                    "module": "A2",
                    "scenario": null
                },
                {
                    "value": "5,83E+00",
                    "module": "A3",
                    "scenario": null
                },
                {
                    "value": "1,11E+01",
                    "module": "A4",
                    "scenario": null
                },
                {
                    "value": "5,25E-02",
                    "module": "A5",
                    "scenario": null
                },
                {
                    "value": "1,10E+04",
                    "module": "B6",
                    "scenario": null
                },
                {
                    "value": "0,00E+00",
                    "module": "C1",
                    "scenario": null
                },
                {
                    "value": "3,50E+00",
                    "module": "C2",
                    "scenario": null
                },
                {
                    "value": "1,02E+00",
                    "module": "C3",
                    "scenario": null
                },
                {
                    "value": "3,22E+00",
                    "module": "C4",
                    "scenario": null
                },
                {
                    "value": "-3,05E+01",
                    "module": "D",
                    "scenario": null
                }
            ]
        },
        {
            "parameter": "IRP",
            "values": [
                {
                    "value": "5,24E+00",
                    "module": "A1",
                    "scenario": null
                },
                {
                    "value": "8,22E-02",
                    "module": "A2",
                    "scenario": null
                },
                {
                    "value": "9,03E-02",
                    "module": "A3",
                    "scenario": null
                },
                {
                    "value": "7,02E-02",
                    "module": "A4",
                    "scenario": null
                },
                {
                    "value": "3,35E-04",
                    "module": "A5",
                    "scenario": null
                },
                {
                    "value": "3,98E+02",
                    "module": "B6",
                    "scenario": null
                },
                {
                    "value": "0,00E+00",
                    "module": "C1",
                    "scenario": null
                },
                {
                    "value": "2,22E-02",
                    "module": "C2",
                    "scenario": null
                },
                {
                    "value": "1,65E-02",
                    "module": "C3",
                    "scenario": null
                },
                {
                    "value": "4,70E-03",
                    "module": "C4",
                    "scenario": null
                },
                {
                    "value": "-4,51E-01",
                    "module": "D",
                    "scenario": null
                }
            ]
        }
    ],
    "resource_use": [
        {
            "parameter": "PERE",
            "values": [
                {
                    "value": "1,88E+02",
                    "module": "A1",
                    "scenario": null
                },
                {
                    "value": "3,68E-01",
                    "module": "A2",
                    "scenario": null
                },
                {
                    "value": "2,96E+01",
                    "module": "A3",
                    "scenario": null
                },
                {
                    "value": "2,27E-01",
                    "module": "A4",
                    "scenario": null
                },
                {
                    "value": "1,29E-03",
                    "module": "A5",
                    "scenario": null
                },
                {
                    "value": "8,80E+03",
                    "module": "B6",
                    "scenario": null
                },
                {
                    "value": "0,00E+00",
                    "module": "C1",
                    "scenario": null
                },
                {
                    "value": "7,17E-02",
                    "module": "C2",
                    "scenario": null
                },
                {
                    "value": "5,78E-01",
                    "module": "C3",
                    "scenario": null
                },
                {
                    "value": "3,26E-01",
                    "module": "C4",
                    "scenario": null
                },
                {
                    "value": "-3,90E+01",
                    "module": "D",
                    "scenario": null
                }
            ]
        },
        {
            "parameter": "PERM",
            "values": [
                {
                    "value": "3,11E+00",
                    "module": "A1",
                    "scenario": null
                },
                {
                    "value": "0,00E+00",
                    "module": "A2",
                    "scenario": null
                },
                {
                    "value": "0,00E+00",
                    "module": "A3",
                    "scenario": null
                },
                {
                    "value": "0,00E+00",
                    "module": "A4",
                    "scenario": null
                },
                {
                    "value": "-4,31E+00",
                    "module": "A5",
                    "scenario": null
                },
                {
                    "value": "0,00E+00",
                    "module": "B6",
                    "scenario": null
                },
                {
                    "value": "0,00E+00",
                    "module": "C1",
                    "scenario": null
                },
                {
                    "value": "0,00E+00",
                    "module": "C2",
                    "scenario": null
                },
                {
                    "value": "0,00E+00",
                    "module": "C3",
                    "scenario": null
                },
                {
                    "value": "0,00E+00",
                    "module": "C4",
                    "scenario": null
                },
                {
                    "value": "0,00E+00",
                    "module": "D",
                    "scenario": null
                }
            ]
        },
        {
            "parameter": "PERT",
            "values": [
                {
                    "value": "1,91E+02",
                    "module": "A1",
                    "scenario": null
                },
                {
                    "value": "3,68E-01",
                    "module": "A2",
                    "scenario": null
                },
                {
                    "value": "2,96E+01",
                    "module": "A3",
                    "scenario": null
                },
                {
                    "value": "2,27E-01",
                    "module": "A4",
                    "scenario": null
                },
                {
                    "value": "-4,31E+00",
                    "module": "A5",
                    "scenario": null
                },
                {
                    "value": "8,80E+03",
                    "module": "B6",
                    "scenario": null
                },
                {
                    "value": "0,00E+00",
                    "module": "C1",
                    "scenario": null
                },
                {
                    "value": "7,17E-02",
                    "module": "C2",
                    "scenario": null
                },
                {
                    "value": "5,78E-01",
                    "module": "C3",
                    "scenario": null
                },
                {
                    "value": "3,26E-01",
                    "module": "C4",
                    "scenario": null
                },
                {
                    "value": "-3,90E+01",
                    "module": "D",
                    "scenario": null
                }
            ]
        },
        {
            "parameter": "PENRE",
            "values": [
                {
                    "value": "1,27E+03",
                    "module": "A1",
                    "scenario": null
                },
                {
                    "value": "1,91E+01",
                    "module": "A2",
                    "scenario": null
                },
                {
                    "value": "1,39E+02",
                    "module": "A3",
                    "scenario": null
                },
                {
                    "value": "1,61E+01",
                    "module": "A4",
                    "scenario": null
                },
                {
                    "value": "7,83E-02",
                    "module": "A5",
                    "scenario": null
                },
                {
                    "value": "4,55E+04",
                    "module": "B6",
                    "scenario": null
                },
                {
                    "value": "0,00E+00",
                    "module": "C1",
                    "scenario": null
                },
                {
                    "value": "5,08E+00",
                    "module": "C2",
                    "scenario": null
                },
                {
                    "value": "3,49E+00",
                    "module": "C3",
                    "scenario": null
                },
                {
                    "value": "1,32E+00",
                    "module": "C4",
                    "scenario": null
                },
                {
                    "value": "-1,10E+02",
                    "module": "D",
                    "scenario": null
                }
            ]
        },
        {
            "parameter": "PENRM",
            "values": [
                {
                    "value": "3,68E+01",
                    "module": "A1",
                    "scenario": null
                },
                {
                    "value": "0,00E+00",
                    "module": "A2",
                    "scenario": null
                },
                {
                    "value": "0,00E+00",
                    "module": "A3",
                    "scenario": null
                },
                {
                    "value": "0,00E+00",
                    "module": "A4",
                    "scenario": null
                },
                {
                    "value": "0,00E+00",
                    "module": "A5",
                    "scenario": null
                },
                {
                    "value": "0,00E+00",
                    "module": "B6",
                    "scenario": null
                },
                {
                    "value": "0,00E+00",
                    "module": "C1",
                    "scenario": null
                },
                {
                    "value": "0,00E+00",
                    "module": "C2",
                    "scenario": null
                },
                {
                    "value": "-3,95E+01",
                    "module": "C3",
                    "scenario": null
                },
                {
                    "value": "0,00E+00",
                    "module": "C4",
                    "scenario": null
                },
                {
                    "value": "0,00E+00",
                    "module": "D",
                    "scenario": null
                }
            ]
        },
        {
            "parameter": "PENRT",
            "values": [
                {
                    "value": "1,31E+03",
                    "module": "A1",
                    "scenario": null
                },
                {
                    "value": "1,91E+01",
                    "module": "A2",
                    "scenario": null
                },
                {
                    "value": "1,39E+02",
                    "module": "A3",
                    "scenario": null
                },
                {
                    "value": "1,61E+01",
                    "module": "A4",
                    "scenario": null
                },
                {
                    "value": "7,83E-02",
                    "module": "A5",
                    "scenario": null
                },
                {
                    "value": "4,55E+04",
                    "module": "B6",
                    "scenario": null
                },
                {
                    "value": "0,00E+00",
                    "module": "C1",
                    "scenario": null
                },
                {
                    "value": "5,08E+00",
                    "module": "C2",
                    "scenario": null
                },
                {
                    "value": "-3,61E+01",
                    "module": "C3",
                    "scenario": null
                },
                {
                    "value": "1,32E+00",
                    "module": "C4",
                    "scenario": null
                },
                {
                    "value": "-1,10E+02",
                    "module": "D",
                    "scenario": null
                }
            ]
        },
        {
            "parameter": "SM",
            "values": [
                {
                    "value": "3,44E+00",
                    "module": "A1",
                    "scenario": null
                },
                {
                    "value": "0,00E+00",
                    "module": "A2",
                    "scenario": null
                },
                {
                    "value": "0,00E+00",
                    "module": "A3",
                    "scenario": null
                },
                {
                    "value": "0,00E+00",
                    "module": "A4",
                    "scenario": null
                },
                {
                    "value": "0,00E+00",
                    "module": "A5",
                    "scenario": null
                },
                {
                    "value": "0,00E+00",
                    "module": "B6",
                    "scenario": null
                },
                {
                    "value": "0,00E+00",
                    "module": "C1",
                    "scenario": null
                },
                {
                    "value": "0,00E+00",
                    "module": "C2",
                    "scenario": null
                },
                {
                    "value": "0,00E+00",
                    "module": "C3",
                    "scenario": null
                },
                {
                    "value": "6,76E-03",
                    "module": "C4",
                    "scenario": null
                },
                {
                    "value": "3,88E-02",
                    "module": "D",
                    "scenario": null
                }
            ]
        },
        {
            "parameter": "RSF",
            "values": [
                {
                    "value": "1,71E+00",
                    "module": "A1",
                    "scenario": null
                },
                {
                    "value": "1,02E-02",
                    "module": "A2",
                    "scenario": null
                },
                {
                    "value": "3,04E-02",
                    "module": "A3",
                    "scenario": null
                },
                {
                    "value": "8,11E-03",
                    "module": "A4",
                    "scenario": null
                },
                {
                    "value": "4,28E-05",
                    "module": "A5",
                    "scenario": null
                },
                {
                    "value": "6,41E+02",
                    "module": "B6",
                    "scenario": null
                },
                {
                    "value": "0,00E+00",
                    "module": "C1",
                    "scenario": null
                },
                {
                    "value": "2,57E-03",
                    "module": "C2",
                    "scenario": null
                },
                {
                    "value": "1,07E-02",
                    "module": "C3",
                    "scenario": null
                },
                {
                    "value": "1,95E-03",
                    "module": "C4",
                    "scenario": null
                },
                {
                    "value": "-1,38E-03",
                    "module": "D",
                    "scenario": null
                }
            ]
        },
        {
            "parameter": "NRSF",
            "values": [
                {
                    "value": "3,97E+00",
                    "module": "A1",
                    "scenario": null
                },
                {
                    "value": "5,91E-02",
                    "module": "A2",
                    "scenario": null
                },
                {
                    "value": "4,09E-02",
                    "module": "A3",
                    "scenario": null
                },
                {
                    "value": "2,89E-02",
                    "module": "A4",
                    "scenario": null
                },
                {
                    "value": "1,76E-04",
                    "module": "A5",
                    "scenario": null
                },
                {
                    "value": "1,52E+02",
                    "module": "B6",
                    "scenario": null
                },
                {
                    "value": "0,00E+00",
                    "module": "C1",
                    "scenario": null
                },
                {
                    "value": "9,16E-03",
                    "module": "C2",
                    "scenario": null
                },
                {
                    "value": "-1,39E-04",
                    "module": "C3",
                    "scenario": null
                },
                {
                    "value": "5,99E-02",
                    "module": "C4",
                    "scenario": null
                },
                {
                    "value": "-1,22E-01",
                    "module": "D",
                    "scenario": null
                }
            ]
        },
        {
            "parameter": "FW",
            "values": [
                {
                    "value": "1,42E+00",
                    "module": "A1",
                    "scenario": null
                },
                {
                    "value": "2,53E-03",
                    "module": "A2",
                    "scenario": null
                },
                {
                    "value": "9,30E-03",
                    "module": "A3",
                    "scenario": null
                },
                {
                    "value": "1,69E-03",
                    "module": "A4",
                    "scenario": null
                },
                {
                    "value": "3,69E-05",
                    "module": "A5",
                    "scenario": null
                },
                {
                    "value": "3,85E+01",
                    "module": "B6",
                    "scenario": null
                },
                {
                    "value": "0,00E+00",
                    "module": "C1",
                    "scenario": null
                },
                {
                    "value": "5,35E-04",
                    "module": "C2",
                    "scenario": null
                },
                {
                    "value": "4,78E-03",
                    "module": "C3",
                    "scenario": null
                },
                {
                    "value": "1,19E-03",
                    "module": "C4",
                    "scenario": null
                },
                {
                    "value": "-1,90E-01",
                    "module": "D",
                    "scenario": null
                }
            ]
        }
    ],
    "end_of_life_waste": [
        {
            "parameter": "HWD",
            "values": [
                {
                    "value": "5,16E-01",
                    "module": "A1",
                    "scenario": null
                },
                {
                    "value": "1,27E-03",
                    "module": "A2",
                    "scenario": null
                },
                {
                    "value": "1,72E-01",
                    "module": "A3",
                    "scenario": null
                },
                {
                    "value": "8,19E-04",
                    "module": "A4",
                    "scenario": null
                },
                {
                    "value": "0,00E+00",
                    "module": "A5",
                    "scenario": null
                },
                {
                    "value": "6,83E+00",
                    "module": "B6",
                    "scenario": null
                },
                {
                    "value": "0,00E+00",
                    "module": "C1",
                    "scenario": null
                },
                {
                    "value": "2,59E-04",
                    "module": "C2",
                    "scenario": null
                },
                {
                    "value": "6,41E-05",
                    "module": "C3",
                    "scenario": null
                },
                {
                    "value": "3,56E-01",
                    "module": "C4",
                    "scenario": null
                },
                {
                    "value": "1,63E-02",
                    "module": "D",
                    "scenario": null
                }
            ]
        },
        {
            "parameter": "NHWD",
            "values": [
                {
                    "value": "1,55E+01",
                    "module": "A1",
                    "scenario": null
                },
                {
                    "value": "6,70E-01",
                    "module": "A2",
                    "scenario": null
                },
                {
                    "value": "1,51E+00",
                    "module": "A3",
                    "scenario": null
                },
                {
                    "value": "7,67E-01",
                    "module": "A4",
                    "scenario": null
                },
                {
                    "value": "3,46E-01",
                    "module": "A5",
                    "scenario": null
                },
                {
                    "value": "1,54E+02",
                    "module": "B6",
                    "scenario": null
                },
                {
                    "value": "0,00E+00",
                    "module": "C1",
                    "scenario": null
                },
                {
                    "value": "2,43E-01",
                    "module": "C2",
                    "scenario": null
                },
                {
                    "value": "2,59E-01",
                    "module": "C3",
                    "scenario": null
                },
                {
                    "value": "1,80E+00",
                    "module": "C4",
                    "scenario": null
                },
                {
                    "value": "-2,36E+00",
                    "module": "D",
                    "scenario": null
                }
            ]
        },
        {
            "parameter": "RWD",
            "values": [
                {
                    "value": "4,27E-03",
                    "module": "A1",
                    "scenario": null
                },
                {
                    "value": "1,26E-04",
                    "module": "A2",
                    "scenario": null
                },
                {
                    "value": "1,29E-04",
                    "module": "A3",
                    "scenario": null
                },
                {
                    "value": "1,09E-04",
                    "module": "A4",
                    "scenario": null
                },
                {
                    "value": "0,00E+00",
                    "module": "A5",
                    "scenario": null
                },
                {
                    "value": "3,25E-01",
                    "module": "B6",
                    "scenario": null
                },
                {
                    "value": "0,00E+00",
                    "module": "C1",
                    "scenario": null
                },
                {
                    "value": "3,46E-05",
                    "module": "C2",
                    "scenario": null
                },
                {
                    "value": "3,34E-06",
                    "module": "C3",
                    "scenario": null
                },
                {
                    "value": "3,60E-06",
                    "module": "C4",
                    "scenario": null
                },
                {
                    "value": "-4,16E-04",
                    "module": "D",
                    "scenario": null
                }
            ]
        }
    ],
    "end_of_life_flow": [
        {
            "parameter": "CRU",
            "values": [
                {
                    "value": "0,00E+00",
                    "module": "A1",
                    "scenario": null
                },
                {
                    "value": "0,00E+00",
                    "module": "A2",
                    "scenario": null
                },
                {
                    "value": "0,00E+00",
                    "module": "A3",
                    "scenario": null
                },
                {
                    "value": "0,00E+00",
                    "module": "A4",
                    "scenario": null
                },
                {
                    "value": "0,00E+00",
                    "module": "A5",
                    "scenario": null
                },
                {
                    "value": "0,00E+00",
                    "module": "B6",
                    "scenario": null
                },
                {
                    "value": "0,00E+00",
                    "module": "C1",
                    "scenario": null
                },
                {
                    "value": "0,00E+00",
                    "module": "C2",
                    "scenario": null
                },
                {
                    "value": "0,00E+00",
                    "module": "C3",
                    "scenario": null
                },
                {
                    "value": "0,00E+00",
                    "module": "C4",
                    "scenario": null
                },
                {
                    "value": "0,00E+00",
                    "module": "D",
                    "scenario": null
                }
            ]
        },
        {
            "parameter": "MFR",
            "values": [
                {
                    "value": "0,00E+00",
                    "module": "A1",
                    "scenario": null
                },
                {
                    "value": "0,00E+00",
                    "module": "A2",
                    "scenario": null
                },
                {
                    "value": "1,60E+00",
                    "module": "A3",
                    "scenario": null
                },
                {
                    "value": "0,00E+00",
                    "module": "A4",
                    "scenario": null
                },
                {
                    "value": "3,22E-01",
                    "module": "A5",
                    "scenario": null
                },
                {
                    "value": "0,00E+00",
                    "module": "B6",
                    "scenario": null
                },
                {
                    "value": "0,00E+00",
                    "module": "C1",
                    "scenario": null
                },
                {
                    "value": "0,00E+00",
                    "module": "C2",
                    "scenario": null
                },
                {
                    "value": "3,29E+00",
                    "module": "C3",
                    "scenario": null
                },
                {
                    "value": "5,07E-05",
                    "module": "C4",
                    "scenario": null
                },
                {
                    "value": "-1,52E-03",
                    "module": "D",
                    "scenario": null
                }
            ]
        },
        {
            "parameter": "MER",
            "values": [
                {
                    "value": "0,00E+00",
                    "module": "A1",
                    "scenario": null
                },
                {
                    "value": "0,00E+00",
                    "module": "A2",
                    "scenario": null
                },
                {
                    "value": "6,30E-01",
                    "module": "A3",
                    "scenario": null
                },
                {
                    "value": "0,00E+00",
                    "module": "A4",
                    "scenario": null
                },
                {
                    "value": "2,42E-02",
                    "module": "A5",
                    "scenario": null
                },
                {
                    "value": "0,00E+00",
                    "module": "B6",
                    "scenario": null
                },
                {
                    "value": "0,00E+00",
                    "module": "C1",
                    "scenario": null
                },
                {
                    "value": "0,00E+00",
                    "module": "C2",
                    "scenario": null
                },
                {
                    "value": "7,35E-01",
                    "module": "C3",
                    "scenario": null
                },
                {
                    "value": "2,21E-06",
                    "module": "C4",
                    "scenario": null
                },
                {
                    "value": "-2,00E-04",
                    "module": "D",
                    "scenario": null
                }
            ]
        },
        {
            "parameter": "EEE",
            "values": [
                {
                    "value": "0,00E+00",
                    "module": "A1",
                    "scenario": null
                },
                {
                    "value": "0,00E+00",
                    "module": "A2",
                    "scenario": null
                },
                {
                    "value": "4,18E-01",
                    "module": "A3",
                    "scenario": null
                },
                {
                    "value": "0,00E+00",
                    "module": "A4",
                    "scenario": null
                },
                {
                    "value": "1,98E-02",
                    "module": "A5",
                    "scenario": null
                },
                {
                    "value": "0,00E+00",
                    "module": "B6",
                    "scenario": null
                },
                {
                    "value": "0,00E+00",
                    "module": "C1",
                    "scenario": null
                },
                {
                    "value": "0,00E+00",
                    "module": "C2",
                    "scenario": null
                },
                {
                    "value": "8,64E-01",
                    "module": "C3",
                    "scenario": null
                },
                {
                    "value": "8,90E-05",
                    "module": "C4",
                    "scenario": null
                },
                {
                    "value": "-4,89E-04",
                    "module": "D",
                    "scenario": null
                }
            ]
        },
        {
            "parameter": "EET",
            "values": [
                {
                    "value": "0,00E+00",
                    "module": "A1",
                    "scenario": null
                },
                {
                    "value": "0,00E+00",
                    "module": "A2",
                    "scenario": null
                },
                {
                    "value": "6,33E+00",
                    "module": "A3",
                    "scenario": null
                },
                {
                    "value": "0,00E+00",
                    "module": "A4",
                    "scenario": null
                },
                {
                    "value": "2,99E-01",
                    "module": "A5",
                    "scenario": null
                },
                {
                    "value": "0,00E+00",
                    "module": "B6",
                    "scenario": null
                },
                {
                    "value": "0,00E+00",
                    "module": "C1",
                    "scenario": null
                },
                {
                    "value": "0,00E+00",
                    "module": "C2",
                    "scenario": null
                },
                {
                    "value": "1,31E+01",
                    "module": "C3",
                    "scenario": null
                },
                {
                    "value": "1,35E-03",
                    "module": "C4",
                    "scenario": null
                },
                {
                    "value": "-7,40E-03",
                    "module": "D",
                    "scenario": null
                }
            ]
        }
    ]
}