{"product_name":"Spike Uplight","epd_id":"NEPD-8205-7892","declared_unit":{"unit":"stk","amount":1},"compliance":["EN 15804+A2","ISO 14025","ISO 21930"],"producer_name":"SG Armaturen AS","environmental_impact":[{"parameter":"GWP-total","unit":"kg CO2-eq","values":[{"value":"1,68E+01","module":"A1","scenario":null},{"value":"4,52E-03","module":"A2","scenario":null},{"value":"6,09E-01","module":"A3","scenario":null},{"value":"6,66E-01","module":"A4","scenario":null},{"value":"4,42E-01","module":"A5","scenario":null},{"value":"6,39E+00","module":"B6","scenario":null},{"value":"0,00E+00","module":"C1","scenario":null},{"value":"8,05E-02","module":"C2","scenario":null},{"value":"1,43E-01","module":"C3","scenario":null},{"value":"2,15E-02","module":"C4","scenario":null},{"value":"-3,92E-01","module":"D","scenario":null},{"value":"1,74E+01","module":"A1A3","scenario":null}]},{"parameter":"GWP-fossil","unit":"kg CO2-eq","values":[{"value":"1,71E+01","module":"A1","scenario":null},{"value":"4,52E-03","module":"A2","scenario":null},{"value":"6,09E-01","module":"A3","scenario":null},{"value":"6,66E-01","module":"A4","scenario":null},{"value":"4,18E-03","module":"A5","scenario":null},{"value":"6,20E+00","module":"B6","scenario":null},{"value":"0,00E+00","module":"C1","scenario":null},{"value":"8,04E-02","module":"C2","scenario":null},{"value":"1,43E-01","module":"C3","scenario":null},{"value":"1,55E-02","module":"C4","scenario":null},{"value":"-3,91E-01","module":"D","scenario":null},{"value":"1,77E+01","module":"A1A3","scenario":null}]},{"parameter":"GWP-biogenic","unit":"kg CO2-eq","values":[{"value":"-3,26E-01","module":"A1","scenario":null},{"value":"1,76E-06","module":"A2","scenario":null},{"value":"1,52E-04","module":"A3","scenario":null},{"value":"2,36E-04","module":"A4","scenario":null},{"value":"4,37E-01","module":"A5","scenario":null},{"value":"1,71E-01","module":"B6","scenario":null},{"value":"0,00E+00","module":"C1","scenario":null},{"value":"3,13E-05","module":"C2","scenario":null},{"value":"5,72E-05","module":"C3","scenario":null},{"value":"6,03E-03","module":"C4","scenario":null},{"value":"-9,70E-04","module":"D","scenario":null},{"value":"-3,25E-01","module":"A1A3","scenario":null}]},{"parameter":"GWP-luluc","unit":"kg CO2-eq","values":[{"value":"3,65E-02","module":"A1","scenario":null},{"value":"1,65E-06","module":"A2","scenario":null},{"value":"9,60E-05","module":"A3","scenario":null},{"value":"3,32E-04","module":"A4","scenario":null},{"value":"1,38E-06","module":"A5","scenario":null},{"value":"2,56E-02","module":"B6","scenario":null},{"value":"0,00E+00","module":"C1","scenario":null},{"value":"2,94E-05","module":"C2","scenario":null},{"value":"5,49E-05","module":"C3","scenario":null},{"value":"4,19E-05","module":"C4","scenario":null},{"value":"-3,07E-05","module":"D","scenario":null},{"value":"3,66E-02","module":"A1A3","scenario":null}]},{"parameter":"ODP","unit":"kg CFC11-eq","values":[{"value":"7,58E-06","module":"A1","scenario":null},{"value":"9,83E-10","module":"A2","scenario":null},{"value":"8,93E-09","module":"A3","scenario":null},{"value":"1,47E-07","module":"A4","scenario":null},{"value":"8,82E-10","module":"A5","scenario":null},{"value":"4,25E-07","module":"B6","scenario":null},{"value":"0,00E+00","module":"C1","scenario":null},{"value":"1,75E-08","module":"C2","scenario":null},{"value":"1,82E-09","module":"C3","scenario":null},{"value":"1,80E-09","module":"C4","scenario":null},{"value":"-5,75E-04","module":"D","scenario":null},{"value":"7,59E-06","module":"A1A3","scenario":null}]},{"parameter":"AP","unit":"mol H+-eq","values":[{"value":"1,43E-01","module":"A1","scenario":null},{"value":"1,35E-05","module":"A2","scenario":null},{"value":"3,18E-03","module":"A3","scenario":null},{"value":"1,03E-02","module":"A4","scenario":null},{"value":"1,98E-05","module":"A5","scenario":null},{"value":"4,84E-02","module":"B6","scenario":null},{"value":"0,00E+00","module":"C1","scenario":null},{"value":"2,41E-04","module":"C2","scenario":null},{"value":"1,36E-04","module":"C3","scenario":null},{"value":"6,47E-05","module":"C4","scenario":null},{"value":"-2,62E-02","module":"D","scenario":null},{"value":"1,46E-01","module":"A1A3","scenario":null}]},{"parameter":"POCP","unit":"kg NMVOC-eq","values":[{"value":"6,93E-02","module":"A1","scenario":null},{"value":"1,11E-05","module":"A2","scenario":null},{"value":"1,91E-03","module":"A3","scenario":null},{"value":"7,43E-03","module":"A4","scenario":null},{"value":"2,04E-05","module":"A5","scenario":null},{"value":"1,86E-02","module":"B6","scenario":null},{"value":"0,00E+00","module":"C1","scenario":null},{"value":"1,98E-04","module":"C2","scenario":null},{"value":"9,26E-05","module":"C3","scenario":null},{"value":"7,47E-05","module":"C4","scenario":null},{"value":"-5,31E-03","module":"D","scenario":null},{"value":"7,13E-02","module":"A1A3","scenario":null}]},{"parameter":"ADPE","unit":"kg Sb-eq","values":[{"value":"8,11E-03","module":"A1","scenario":null},{"value":"1,21E-07","module":"A2","scenario":null},{"value":"1,88E-06","module":"A3","scenario":null},{"value":"1,27E-05","module":"A4","scenario":null},{"value":"1,02E-07","module":"A5","scenario":null},{"value":"4,62E-04","module":"B6","scenario":null},{"value":"0,00E+00","module":"C1","scenario":null},{"value":"2,16E-06","module":"C2","scenario":null},{"value":"1,94E-07","module":"C3","scenario":null},{"value":"6,85E-08","module":"C4","scenario":null},{"value":"-5,60E-04","module":"D","scenario":null},{"value":"8,11E-03","module":"A1A3","scenario":null}]},{"parameter":"ADPF","unit":"MJ","values":[{"value":"1,93E+02","module":"A1","scenario":null},{"value":"6,68E-02","module":"A2","scenario":null},{"value":"5,39E+00","module":"A3","scenario":null},{"value":"9,41E+00","module":"A4","scenario":null},{"value":"5,84E-02","module":"A5","scenario":null},{"value":"8,46E+01","module":"B6","scenario":null},{"value":"0,00E+00","module":"C1","scenario":null},{"value":"1,19E+00","module":"C2","scenario":null},{"value":"2,95E-01","module":"C3","scenario":null},{"value":"1,78E-01","module":"C4","scenario":null},{"value":"-4,87E+00","module":"D","scenario":null},{"value":"1,98E+02","module":"A1A3","scenario":null}]},{"parameter":"WDP","unit":"m3 world-eq. Deprived","values":[{"value":"7,56E+02","module":"A1","scenario":null},{"value":"2,18E-02","module":"A2","scenario":null},{"value":"8,78E-01","module":"A3","scenario":null},{"value":"6,23E+00","module":"A4","scenario":null},{"value":"7,41E-02","module":"A5","scenario":null},{"value":"1,47E+04","module":"B6","scenario":null},{"value":"0,00E+00","module":"C1","scenario":null},{"value":"3,88E-01","module":"C2","scenario":null},{"value":"2,44E+00","module":"C3","scenario":null},{"value":"3,17E+00","module":"C4","scenario":null},{"value":"1,50E+01","module":"D","scenario":null},{"value":"7,57E+02","module":"A1A3","scenario":null}]},{"parameter":"EP-freshwater","unit":"kg P-eq","values":[{"value":"1,83E-03","module":"A1","scenario":null},{"value":"4,24E-08","module":"A2","scenario":null},{"value":"1,35E-05","module":"A3","scenario":null},{"value":"4,25E-06","module":"A4","scenario":null},{"value":"3,43E-08","module":"A5","scenario":null},{"value":"4,46E-04","module":"B6","scenario":null},{"value":"0,00E+00","module":"C1","scenario":null},{"value":"7,55E-07","module":"C2","scenario":null},{"value":"9,82E-07","module":"C3","scenario":null},{"value":"3,37E-07","module":"C4","scenario":null},{"value":"-1,53E-04","module":"D","scenario":null},{"value":"1,85E-03","module":"A1A3","scenario":null}]},{"parameter":"EP-marine","unit":"kg N-eq","values":[{"value":"2,04E-02","module":"A1","scenario":null},{"value":"2,66E-06","module":"A2","scenario":null},{"value":"6,57E-04","module":"A3","scenario":null},{"value":"2,47E-03","module":"A4","scenario":null},{"value":"6,54E-06","module":"A5","scenario":null},{"value":"5,32E-03","module":"B6","scenario":null},{"value":"0,00E+00","module":"C1","scenario":null},{"value":"4,74E-05","module":"C2","scenario":null},{"value":"3,18E-05","module":"C3","scenario":null},{"value":"3,53E-05","module":"C4","scenario":null},{"value":"-1,34E-03","module":"D","scenario":null},{"value":"2,11E-02","module":"A1A3","scenario":null}]},{"parameter":"EP-terrestrial","unit":"mol N-eq.","values":[{"value":"2,39E-01","module":"A1","scenario":null},{"value":"2,98E-05","module":"A2","scenario":null},{"value":"7,24E-03","module":"A3","scenario":null},{"value":"2,75E-02","module":"A4","scenario":null},{"value":"7,08E-05","module":"A5","scenario":null},{"value":"6,93E-02","module":"B6","scenario":null},{"value":"0,00E+00","module":"C1","scenario":null},{"value":"5,30E-04","module":"C2","scenario":null},{"value":"3,48E-04","module":"C3","scenario":null},{"value":"2,20E-04","module":"C4","scenario":null},{"value":"-1,86E-02","module":"D","scenario":null},{"value":"2,46E-01","module":"A1A3","scenario":null}]},{"parameter":"GWP-IOBC","unit":"kg CO2-eq","values":[{"value":"1,72E+01","module":"A1","scenario":null},{"value":"4,52E-03","module":"A2","scenario":null},{"value":"5,75E-01","module":"A3","scenario":null},{"value":"6,66E-01","module":"A4","scenario":null},{"value":"4,18E-03","module":"A5","scenario":null},{"value":"6,38E+00","module":"B6","scenario":null},{"value":"0,00E+00","module":"C1","scenario":null},{"value":"8,05E-02","module":"C2","scenario":null},{"value":"1,43E-01","module":"C3","scenario":null},{"value":"2,27E-02","module":"C4","scenario":null},{"value":"-4,10E-01","module":"D","scenario":null},{"value":"1,78E+01","module":"A1A3","scenario":null}]}],"additional_environmental_impact":[{"parameter":"PM","unit":"Disease incidence","values":[{"value":"1,14E-06","module":"A1","scenario":null},{"value":"2,87E-10","module":"A2","scenario":null},{"value":"4,30E-08","module":"A3","scenario":null},{"value":"2,35E-08","module":"A4","scenario":null},{"value":"2,92E-10","module":"A5","scenario":null},{"value":"3,47E-07","module":"B6","scenario":null},{"value":"0,00E+00","module":"C1","scenario":null},{"value":"5,20E-09","module":"C2","scenario":null},{"value":"8,84E-10","module":"C3","scenario":null},{"value":"1,15E-09","module":"C4","scenario":null},{"value":"-5,70E-08","module":"D","scenario":null},{"value":"1,18E-06","module":"A1A3","scenario":null}]},{"parameter":"ETP-fw","unit":"CTUe","values":[{"value":"1,26E+03","module":"A1","scenario":null},{"value":"5,41E-02","module":"A2","scenario":null},{"value":"1,58E+01","module":"A3","scenario":null},{"value":"6,41E+00","module":"A4","scenario":null},{"value":"7,79E-02","module":"A5","scenario":null},{"value":"3,85E+02","module":"B6","scenario":null},{"value":"0,00E+00","module":"C1","scenario":null},{"value":"9,64E-01","module":"C2","scenario":null},{"value":"7,17E-01","module":"C3","scenario":null},{"value":"2,15E+02","module":"C4","scenario":null},{"value":"-1,98E+02","module":"D","scenario":null},{"value":"1,28E+03","module":"A1A3","scenario":null}]},{"parameter":"HTP-c","unit":"CTUh","values":[{"value":"3,25E-08","module":"A1","scenario":null},{"value":"0,00E+00","module":"A2","scenario":null},{"value":"1,71E-10","module":"A3","scenario":null},{"value":"0,00E+00","module":"A4","scenario":null},{"value":"2,00E-12","module":"A5","scenario":null},{"value":"1,84E-08","module":"B6","scenario":null},{"value":"0,00E+00","module":"C1","scenario":null},{"value":"0,00E+00","module":"C2","scenario":null},{"value":"3,65E-10","module":"C3","scenario":null},{"value":"2,90E-11","module":"C4","scenario":null},{"value":"-1,36E-09","module":"D","scenario":null},{"value":"3,27E-08","module":"A1A3","scenario":null}]},{"parameter":"HTP-nc","unit":"CTUh","values":[{"value":"1,27E-06","module":"A1","scenario":null},{"value":"5,20E-11","module":"A2","scenario":null},{"value":"7,47E-09","module":"A3","scenario":null},{"value":"4,70E-09","module":"A4","scenario":null},{"value":"9,80E-11","module":"A5","scenario":null},{"value":"4,33E-07","module":"B6","scenario":null},{"value":"0,00E+00","module":"C1","scenario":null},{"value":"9,46E-10","module":"C2","scenario":null},{"value":"2,14E-08","module":"C3","scenario":null},{"value":"3,23E-10","module":"C4","scenario":null},{"value":"-8,99E-08","module":"D","scenario":null},{"value":"1,28E-06","module":"A1A3","scenario":null}]},{"parameter":"SQP","unit":"-","values":[{"value":"6,99E+01","module":"A1","scenario":null},{"value":"4,57E-02","module":"A2","scenario":null},{"value":"1,14E+00","module":"A3","scenario":null},{"value":"4,54E+00","module":"A4","scenario":null},{"value":"3,92E-02","module":"A5","scenario":null},{"value":"4,26E+01","module":"B6","scenario":null},{"value":"0,00E+00","module":"C1","scenario":null},{"value":"8,14E-01","module":"C2","scenario":null},{"value":"6,64E-02","module":"C3","scenario":null},{"value":"3,75E-01","module":"C4","scenario":null},{"value":"-4,66E+00","module":"D","scenario":null},{"value":"7,11E+01","module":"A1A3","scenario":null}]},{"parameter":"IRP","unit":"kBq U235-eq","values":[{"value":"5,71E-01","module":"A1","scenario":null},{"value":"2,77E-04","module":"A2","scenario":null},{"value":"4,66E-03","module":"A3","scenario":null},{"value":"4,08E-02","module":"A4","scenario":null},{"value":"2,50E-04","module":"A5","scenario":null},{"value":"1,53E+00","module":"B6","scenario":null},{"value":"0,00E+00","module":"C1","scenario":null},{"value":"4,94E-03","module":"C2","scenario":null},{"value":"1,43E-03","module":"C3","scenario":null},{"value":"9,14E-04","module":"C4","scenario":null},{"value":"-1,61E-02","module":"D","scenario":null},{"value":"5,76E-01","module":"A1A3","scenario":null}]}],"resource_use":[{"parameter":"PERE","unit":"MJ","values":[{"value":"2,73E+01","module":"A1","scenario":null},{"value":"7,55E-04","module":"A2","scenario":null},{"value":"5,42E-01","module":"A3","scenario":null},{"value":"1,07E-01","module":"A4","scenario":null},{"value":"9,62E-04","module":"A5","scenario":null},{"value":"1,10E+03","module":"B6","scenario":null},{"value":"0,00E+00","module":"C1","scenario":null},{"value":"1,35E-02","module":"C2","scenario":null},{"value":"3,72E-02","module":"C3","scenario":null},{"value":"3,43E-02","module":"C4","scenario":null},{"value":"-1,06E+00","module":"D","scenario":null},{"value":"2,78E+01","module":"A1A3","scenario":null}]},{"parameter":"PERM","unit":"","values":[{"value":"1,56E+00","module":"A1","scenario":null},{"value":"0,00E+00","module":"A2","scenario":null},{"value":"0,00E+00","module":"A3","scenario":null},{"value":"0,00E+00","module":"A4","scenario":null},{"value":"-1,56E+00","module":"A5","scenario":null},{"value":"0,00E+00","module":"B6","scenario":null},{"value":"0,00E+00","module":"C1","scenario":null},{"value":"0,00E+00","module":"C2","scenario":null},{"value":"0,00E+00","module":"C3","scenario":null},{"value":"0,00E+00","module":"C4","scenario":null},{"value":"0,00E+00","module":"D","scenario":null},{"value":"1,56E+00","module":"A1A3","scenario":null}]},{"parameter":"PERT","unit":"MJ","values":[{"value":"2,88E+01","module":"A1","scenario":null},{"value":"7,55E-04","module":"A2","scenario":null},{"value":"5,42E-01","module":"A3","scenario":null},{"value":"1,07E-01","module":"A4","scenario":null},{"value":"-1,56E+00","module":"A5","scenario":null},{"value":"1,10E+03","module":"B6","scenario":null},{"value":"0,00E+00","module":"C1","scenario":null},{"value":"1,35E-02","module":"C2","scenario":null},{"value":"3,72E-02","module":"C3","scenario":null},{"value":"3,43E-02","module":"C4","scenario":null},{"value":"-1,06E+00","module":"D","scenario":null},{"value":"2,94E+01","module":"A1A3","scenario":null}]},{"parameter":"PENRE","unit":"MJ","values":[{"value":"1,90E+02","module":"A1","scenario":null},{"value":"6,68E-02","module":"A2","scenario":null},{"value":"5,39E+00","module":"A3","scenario":null},{"value":"9,41E+00","module":"A4","scenario":null},{"value":"5,84E-02","module":"A5","scenario":null},{"value":"8,47E+01","module":"B6","scenario":null},{"value":"0,00E+00","module":"C1","scenario":null},{"value":"1,19E+00","module":"C2","scenario":null},{"value":"2,95E-01","module":"C3","scenario":null},{"value":"1,78E-01","module":"C4","scenario":null},{"value":"-4,87E+00","module":"D","scenario":null},{"value":"1,96E+02","module":"A1A3","scenario":null}]},{"parameter":"PENRM","unit":"MJ","values":[{"value":"3,06E+00","module":"A1","scenario":null},{"value":"0,00E+00","module":"A2","scenario":null},{"value":"0,00E+00","module":"A3","scenario":null},{"value":"0,00E+00","module":"A4","scenario":null},{"value":"0,00E+00","module":"A5","scenario":null},{"value":"0,00E+00","module":"B6","scenario":null},{"value":"0,00E+00","module":"C1","scenario":null},{"value":"0,00E+00","module":"C2","scenario":null},{"value":"-3,55E+00","module":"C3","scenario":null},{"value":"0,00E+00","module":"C4","scenario":null},{"value":"0,00E+00","module":"D","scenario":null},{"value":"3,06E+00","module":"A1A3","scenario":null}]},{"parameter":"PENRT","unit":"MJ","values":[{"value":"1,93E+02","module":"A1","scenario":null},{"value":"6,68E-02","module":"A2","scenario":null},{"value":"5,39E+00","module":"A3","scenario":null},{"value":"9,41E+00","module":"A4","scenario":null},{"value":"5,84E-02","module":"A5","scenario":null},{"value":"8,47E+01","module":"B6","scenario":null},{"value":"0,00E+00","module":"C1","scenario":null},{"value":"1,19E+00","module":"C2","scenario":null},{"value":"-3,26E+00","module":"C3","scenario":null},{"value":"1,78E-01","module":"C4","scenario":null},{"value":"-4,87E+00","module":"D","scenario":null},{"value":"1,99E+02","module":"A1A3","scenario":null}]},{"parameter":"SM","unit":"kg","values":[{"value":"1,04E+00","module":"A1","scenario":null},{"value":"0,00E+00","module":"A2","scenario":null},{"value":"0,00E+00","module":"A3","scenario":null},{"value":"0,00E+00","module":"A4","scenario":null},{"value":"0,00E+00","module":"A5","scenario":null},{"value":"0,00E+00","module":"B6","scenario":null},{"value":"0,00E+00","module":"C1","scenario":null},{"value":"0,00E+00","module":"C2","scenario":null},{"value":"0,00E+00","module":"C3","scenario":null},{"value":"4,57E-04","module":"C4","scenario":null},{"value":"2,90E-03","module":"D","scenario":null},{"value":"1,04E+00","module":"A1A3","scenario":null}]},{"parameter":"RSF","unit":"MJ","values":[{"value":"1,28E-01","module":"A1","scenario":null},{"value":"1,48E-05","module":"A2","scenario":null},{"value":"4,77E-04","module":"A3","scenario":null},{"value":"3,52E-03","module":"A4","scenario":null},{"value":"3,19E-05","module":"A5","scenario":null},{"value":"8,60E-01","module":"B6","scenario":null},{"value":"0,00E+00","module":"C1","scenario":null},{"value":"2,63E-04","module":"C2","scenario":null},{"value":"6,95E-04","module":"C3","scenario":null},{"value":"3,87E-04","module":"C4","scenario":null},{"value":"1,46E-03","module":"D","scenario":null},{"value":"1,28E-01","module":"A1A3","scenario":null}]},{"parameter":"NRSF","unit":"MJ","values":[{"value":"7,03E-02","module":"A1","scenario":null},{"value":"1,25E-04","module":"A2","scenario":null},{"value":"4,49E-03","module":"A3","scenario":null},{"value":"1,89E-02","module":"A4","scenario":null},{"value":"1,32E-04","module":"A5","scenario":null},{"value":"2,14E+00","module":"B6","scenario":null},{"value":"0,00E+00","module":"C1","scenario":null},{"value":"2,23E-03","module":"C2","scenario":null},{"value":"-2,14E-05","module":"C3","scenario":null},{"value":"3,98E-03","module":"C4","scenario":null},{"value":"4,35E-03","module":"D","scenario":null},{"value":"7,49E-02","module":"A1A3","scenario":null}]},{"parameter":"FW","unit":"m3","values":[{"value":"1,54E-01","module":"A1","scenario":null},{"value":"7,46E-06","module":"A2","scenario":null},{"value":"1,47E-02","module":"A3","scenario":null},{"value":"8,09E-04","module":"A4","scenario":null},{"value":"2,76E-05","module":"A5","scenario":null},{"value":"8,18E+00","module":"B6","scenario":null},{"value":"0,00E+00","module":"C1","scenario":null},{"value":"1,33E-04","module":"C2","scenario":null},{"value":"3,12E-04","module":"C3","scenario":null},{"value":"1,95E-04","module":"C4","scenario":null},{"value":"-3,86E-03","module":"D","scenario":null},{"value":"1,68E-01","module":"A1A3","scenario":null}]}],"end_of_life_waste":[{"parameter":"HWD","unit":"kg","values":[{"value":"1,42E-01","module":"A1","scenario":null},{"value":"6,03E-06","module":"A2","scenario":null},{"value":"7,45E-04","module":"A3","scenario":null},{"value":"4,59E-04","module":"A4","scenario":null},{"value":"0,00E+00","module":"A5","scenario":null},{"value":"5,43E-02","module":"B6","scenario":null},{"value":"0,00E+00","module":"C1","scenario":null},{"value":"1,07E-04","module":"C2","scenario":null},{"value":"1,06E-05","module":"C3","scenario":null},{"value":"3,43E-02","module":"C4","scenario":null},{"value":"-1,96E-03","module":"D","scenario":null},{"value":"1,43E-01","module":"A1A3","scenario":null}]},{"parameter":"NHWD","unit":"kg","values":[{"value":"2,42E+00","module":"A1","scenario":null},{"value":"3,20E-03","module":"A2","scenario":null},{"value":"5,03E-02","module":"A3","scenario":null},{"value":"2,90E-01","module":"A4","scenario":null},{"value":"2,58E-01","module":"A5","scenario":null},{"value":"6,52E+00","module":"B6","scenario":null},{"value":"0,00E+00","module":"C1","scenario":null},{"value":"5,71E-02","module":"C2","scenario":null},{"value":"1,42E-02","module":"C3","scenario":null},{"value":"4,09E-01","module":"C4","scenario":null},{"value":"-7,91E-02","module":"D","scenario":null},{"value":"2,48E+00","module":"A1A3","scenario":null}]},{"parameter":"RWD","unit":"kg","values":[{"value":"4,74E-04","module":"A1","scenario":null},{"value":"4,38E-07","module":"A2","scenario":null},{"value":"4,12E-06","module":"A3","scenario":null},{"value":"6,45E-05","module":"A4","scenario":null},{"value":"0,00E+00","module":"A5","scenario":null},{"value":"7,58E-04","module":"B6","scenario":null},{"value":"0,00E+00","module":"C1","scenario":null},{"value":"7,80E-06","module":"C2","scenario":null},{"value":"5,24E-07","module":"C3","scenario":null},{"value":"8,94E-07","module":"C4","scenario":null},{"value":"-1,37E-05","module":"D","scenario":null},{"value":"4,79E-04","module":"A1A3","scenario":null}]}],"end_of_life_flow":[{"parameter":"CRU","unit":"kg","values":[{"value":"0,00E+00","module":"A1","scenario":null},{"value":"0,00E+00","module":"A2","scenario":null},{"value":"0,00E+00","module":"A3","scenario":null},{"value":"0,00E+00","module":"A4","scenario":null},{"value":"0,00E+00","module":"A5","scenario":null},{"value":"0,00E+00","module":"B6","scenario":null},{"value":"0,00E+00","module":"C1","scenario":null},{"value":"0,00E+00","module":"C2","scenario":null},{"value":"0,00E+00","module":"C3","scenario":null},{"value":"0,00E+00","module":"C4","scenario":null},{"value":"0,00E+00","module":"D","scenario":null},{"value":"0,00E+00","module":"A1A3","scenario":null}]},{"parameter":"MFR","unit":"kg","values":[{"value":"0,00E+00","module":"A1","scenario":null},{"value":"0,00E+00","module":"A2","scenario":null},{"value":"1,61E-02","module":"A3","scenario":null},{"value":"0,00E+00","module":"A4","scenario":null},{"value":"2,40E-01","module":"A5","scenario":null},{"value":"0,00E+00","module":"B6","scenario":null},{"value":"0,00E+00","module":"C1","scenario":null},{"value":"0,00E+00","module":"C2","scenario":null},{"value":"8,23E-01","module":"C3","scenario":null},{"value":"4,37E-06","module":"C4","scenario":null},{"value":"-1,13E-04","module":"D","scenario":null},{"value":"1,61E-02","module":"A1A3","scenario":null}]},{"parameter":"MER","unit":"kg","values":[{"value":"0,00E+00","module":"A1","scenario":null},{"value":"0,00E+00","module":"A2","scenario":null},{"value":"3,46E-03","module":"A3","scenario":null},{"value":"0,00E+00","module":"A4","scenario":null},{"value":"4,41E-04","module":"A5","scenario":null},{"value":"0,00E+00","module":"B6","scenario":null},{"value":"0,00E+00","module":"C1","scenario":null},{"value":"0,00E+00","module":"C2","scenario":null},{"value":"4,87E-02","module":"C3","scenario":null},{"value":"1,07E-07","module":"C4","scenario":null},{"value":"-1,49E-05","module":"D","scenario":null},{"value":"3,46E-03","module":"A1A3","scenario":null}]},{"parameter":"EEE","unit":"MJ","values":[{"value":"0,00E+00","module":"A1","scenario":null},{"value":"0,00E+00","module":"A2","scenario":null},{"value":"5,22E-03","module":"A3","scenario":null},{"value":"0,00E+00","module":"A4","scenario":null},{"value":"1,48E-02","module":"A5","scenario":null},{"value":"0,00E+00","module":"B6","scenario":null},{"value":"0,00E+00","module":"C1","scenario":null},{"value":"0,00E+00","module":"C2","scenario":null},{"value":"7,52E-02","module":"C3","scenario":null},{"value":"6,93E-06","module":"C4","scenario":null},{"value":"-3,66E-05","module":"D","scenario":null},{"value":"5,22E-03","module":"A1A3","scenario":null}]},{"parameter":"EET","unit":"MJ","values":[{"value":"0,00E+00","module":"A1","scenario":null},{"value":"0,00E+00","module":"A2","scenario":null},{"value":"7,89E-02","module":"A3","scenario":null},{"value":"0,00E+00","module":"A4","scenario":null},{"value":"2,23E-01","module":"A5","scenario":null},{"value":"0,00E+00","module":"B6","scenario":null},{"value":"0,00E+00","module":"C1","scenario":null},{"value":"0,00E+00","module":"C2","scenario":null},{"value":"1,14E+00","module":"C3","scenario":null},{"value":"1,05E-04","module":"C4","scenario":null},{"value":"-5,54E-04","module":"D","scenario":null},{"value":"7,89E-02","module":"A1A3","scenario":null}]}]}