{"product_name":"RVK 101","epd_id":"NEPD-8967-8624","declared_unit":{"unit":"stk","amount":1},"compliance":["EN 15804+A2","ISO 14025","ISO 21930"],"producer_name":"Invisible Connections AS","environmental_impact":[{"parameter":"GWP-total","unit":"kg CO2-eq","values":[{"value":"1,81E+01","module":"A1-A3","scenario":null},{"value":"1,27E+00","module":"A4","scenario":null},{"value":"2,83E+00","module":"A5","scenario":null},{"value":"0,00E+00","module":"C1","scenario":null},{"value":"3,18E-01","module":"C2","scenario":null},{"value":"4,62E-01","module":"C3","scenario":null},{"value":"3,93E-03","module":"C4","scenario":null},{"value":"-6,92E+00","module":"D","scenario":null}]},{"parameter":"GWP-fossil","unit":"kg CO2-eq","values":[{"value":"2,10E+01","module":"A1-A3","scenario":null},{"value":"1,27E+00","module":"A4","scenario":null},{"value":"2,71E-02","module":"A5","scenario":null},{"value":"0,00E+00","module":"C1","scenario":null},{"value":"3,18E-01","module":"C2","scenario":null},{"value":"4,62E-01","module":"C3","scenario":null},{"value":"3,93E-03","module":"C4","scenario":null},{"value":"-6,91E+00","module":"D","scenario":null}]},{"parameter":"GWP-biogenic","unit":"kg CO2-eq","values":[{"value":"-2,85E+00","module":"A1-A3","scenario":null},{"value":"5,27E-04","module":"A4","scenario":null},{"value":"2,80E+00","module":"A5","scenario":null},{"value":"0,00E+00","module":"C1","scenario":null},{"value":"1,32E-04","module":"C2","scenario":null},{"value":"3,73E-06","module":"C3","scenario":null},{"value":"5,92E-06","module":"C4","scenario":null},{"value":"-3,85E-03","module":"D","scenario":null}]},{"parameter":"GWP-luluc","unit":"kg CO2-eq","values":[{"value":"2,05E-02","module":"A1-A3","scenario":null},{"value":"4,53E-04","module":"A4","scenario":null},{"value":"8,40E-06","module":"A5","scenario":null},{"value":"0,00E+00","module":"C1","scenario":null},{"value":"1,13E-04","module":"C2","scenario":null},{"value":"5,48E-07","module":"C3","scenario":null},{"value":"7,94E-07","module":"C4","scenario":null},{"value":"-3,84E-03","module":"D","scenario":null}]},{"parameter":"ODP","unit":"kg CFC11-eq","values":[{"value":"6,05E-07","module":"A1-A3","scenario":null},{"value":"2,88E-07","module":"A4","scenario":null},{"value":"5,33E-09","module":"A5","scenario":null},{"value":"0,00E+00","module":"C1","scenario":null},{"value":"7,21E-08","module":"C2","scenario":null},{"value":"3,53E-10","module":"C3","scenario":null},{"value":"1,73E-09","module":"C4","scenario":null},{"value":"-1,59E-03","module":"D","scenario":null}]},{"parameter":"AP","unit":"mol H+-eq","values":[{"value":"7,00E-02","module":"A1-A3","scenario":null},{"value":"3,66E-03","module":"A4","scenario":null},{"value":"1,54E-04","module":"A5","scenario":null},{"value":"0,00E+00","module":"C1","scenario":null},{"value":"9,14E-04","module":"C2","scenario":null},{"value":"5,78E-05","module":"C3","scenario":null},{"value":"3,59E-05","module":"C4","scenario":null},{"value":"-3,44E-02","module":"D","scenario":null}]},{"parameter":"POCP","unit":"kg NMVOC-eq","values":[{"value":"5,21E-02","module":"A1-A3","scenario":null},{"value":"3,10E-03","module":"A4","scenario":null},{"value":"1,68E-04","module":"A5","scenario":null},{"value":"0,00E+00","module":"C1","scenario":null},{"value":"7,75E-04","module":"C2","scenario":null},{"value":"7,18E-05","module":"C3","scenario":null},{"value":"4,23E-05","module":"C4","scenario":null},{"value":"-3,47E-02","module":"D","scenario":null}]},{"parameter":"ADPE","unit":"kg Sb-eq","values":[{"value":"1,06E-04","module":"A1-A3","scenario":null},{"value":"3,51E-05","module":"A4","scenario":null},{"value":"5,98E-07","module":"A5","scenario":null},{"value":"0,00E+00","module":"C1","scenario":null},{"value":"8,79E-06","module":"C2","scenario":null},{"value":"1,62E-08","module":"C3","scenario":null},{"value":"3,54E-08","module":"C4","scenario":null},{"value":"-1,19E-04","module":"D","scenario":null}]},{"parameter":"ADPF","unit":"MJ","values":[{"value":"2,48E+02","module":"A1-A3","scenario":null},{"value":"1,92E+01","module":"A4","scenario":null},{"value":"3,62E-01","module":"A5","scenario":null},{"value":"0,00E+00","module":"C1","scenario":null},{"value":"4,81E+00","module":"C2","scenario":null},{"value":"3,02E-02","module":"C3","scenario":null},{"value":"1,16E-01","module":"C4","scenario":null},{"value":"-5,83E+01","module":"D","scenario":null}]},{"parameter":"WDP","unit":"m3 world-eq. Deprived","values":[{"value":"3,61E+02","module":"A1-A3","scenario":null},{"value":"1,86E+01","module":"A4","scenario":null},{"value":"4,84E-01","module":"A5","scenario":null},{"value":"0,00E+00","module":"C1","scenario":null},{"value":"4,65E+00","module":"C2","scenario":null},{"value":"6,84E-02","module":"C3","scenario":null},{"value":"2,64E-01","module":"C4","scenario":null},{"value":"3,53E+02","module":"D","scenario":null}]},{"parameter":"EP-freshwater","unit":"kg P-eq","values":[{"value":"2,56E-04","module":"A1-A3","scenario":null},{"value":"1,02E-05","module":"A4","scenario":null},{"value":"2,52E-07","module":"A5","scenario":null},{"value":"0,00E+00","module":"C1","scenario":null},{"value":"2,54E-06","module":"C2","scenario":null},{"value":"3,54E-08","module":"C3","scenario":null},{"value":"3,48E-08","module":"C4","scenario":null},{"value":"-4,26E-04","module":"D","scenario":null}]},{"parameter":"EP-marine","unit":"kg N-eq","values":[{"value":"1,69E-02","module":"A1-A3","scenario":null},{"value":"7,24E-04","module":"A4","scenario":null},{"value":"5,71E-05","module":"A5","scenario":null},{"value":"0,00E+00","module":"C1","scenario":null},{"value":"1,81E-04","module":"C2","scenario":null},{"value":"2,77E-05","module":"C3","scenario":null},{"value":"1,34E-05","module":"C4","scenario":null},{"value":"-7,14E-03","module":"D","scenario":null}]},{"parameter":"EP-terrestrial","unit":"mol N-eq.","values":[{"value":"1,83E-01","module":"A1-A3","scenario":null},{"value":"8,09E-03","module":"A4","scenario":null},{"value":"6,15E-04","module":"A5","scenario":null},{"value":"0,00E+00","module":"C1","scenario":null},{"value":"2,02E-03","module":"C2","scenario":null},{"value":"3,00E-04","module":"C3","scenario":null},{"value":"1,47E-04","module":"C4","scenario":null},{"value":"-7,30E-02","module":"D","scenario":null}]},{"parameter":"GWP-IOBC","unit":"kg CO2-eq","values":[{"value":"2,14E+01","module":"A1-A3","scenario":null},{"value":"1,27E+00","module":"A4","scenario":null},{"value":"2,72E-02","module":"A5","scenario":null},{"value":"0,00E+00","module":"C1","scenario":null},{"value":"3,18E-01","module":"C2","scenario":null},{"value":"4,62E-01","module":"C3","scenario":null},{"value":"3,94E-03","module":"C4","scenario":null},{"value":"-1,03E+01","module":"D","scenario":null}]}],"additional_environmental_impact":[{"parameter":"PM","unit":"Disease incidence","values":[{"value":"7,75E-07","module":"A1-A3","scenario":null},{"value":"7,79E-08","module":"A4","scenario":null},{"value":"2,11E-09","module":"A5","scenario":null},{"value":"0,00E+00","module":"C1","scenario":null},{"value":"1,95E-08","module":"C2","scenario":null},{"value":"2,27E-10","module":"C3","scenario":null},{"value":"7,81E-10","module":"C4","scenario":null},{"value":"-5,82E-07","module":"D","scenario":null}]},{"parameter":"ETP-fw","unit":"CTUe","values":[{"value":"1,73E+02","module":"A1-A3","scenario":null},{"value":"1,43E+01","module":"A4","scenario":null},{"value":"4,66E-01","module":"A5","scenario":null},{"value":"0,00E+00","module":"C1","scenario":null},{"value":"3,57E+00","module":"C2","scenario":null},{"value":"9,01E-02","module":"C3","scenario":null},{"value":"7,11E-02","module":"C4","scenario":null},{"value":"-3,86E+02","module":"D","scenario":null}]},{"parameter":"HTP-c","unit":"CTUh","values":[{"value":"1,10E-08","module":"A1-A3","scenario":null},{"value":"0,00E+00","module":"A4","scenario":null},{"value":"2,20E-11","module":"A5","scenario":null},{"value":"0,00E+00","module":"C1","scenario":null},{"value":"0,00E+00","module":"C2","scenario":null},{"value":"1,00E-11","module":"C3","scenario":null},{"value":"3,00E-12","module":"C4","scenario":null},{"value":"-3,32E-08","module":"D","scenario":null}]},{"parameter":"HTP-nc","unit":"CTUh","values":[{"value":"1,25E-07","module":"A1-A3","scenario":null},{"value":"1,56E-08","module":"A4","scenario":null},{"value":"1,01E-09","module":"A5","scenario":null},{"value":"0,00E+00","module":"C1","scenario":null},{"value":"3,90E-09","module":"C2","scenario":null},{"value":"3,87E-10","module":"C3","scenario":null},{"value":"4,80E-11","module":"C4","scenario":null},{"value":"7,18E-07","module":"D","scenario":null}]},{"parameter":"SQP","unit":"-","values":[{"value":"3,47E+02","module":"A1-A3","scenario":null},{"value":"1,35E+01","module":"A4","scenario":null},{"value":"2,33E-01","module":"A5","scenario":null},{"value":"0,00E+00","module":"C1","scenario":null},{"value":"3,36E+00","module":"C2","scenario":null},{"value":"3,66E-03","module":"C3","scenario":null},{"value":"4,10E-01","module":"C4","scenario":null},{"value":"-6,42E+00","module":"D","scenario":null}]},{"parameter":"IRP","unit":"kBq U235-eq","values":[{"value":"5,93E-01","module":"A1-A3","scenario":null},{"value":"8,41E-02","module":"A4","scenario":null},{"value":"1,49E-03","module":"A5","scenario":null},{"value":"0,00E+00","module":"C1","scenario":null},{"value":"2,10E-02","module":"C2","scenario":null},{"value":"5,10E-05","module":"C3","scenario":null},{"value":"5,01E-04","module":"C4","scenario":null},{"value":"2,27E-02","module":"D","scenario":null}]}],"resource_use":[{"parameter":"PERE","unit":"MJ","values":[{"value":"5,58E+01","module":"A1-A3","scenario":null},{"value":"2,75E-01","module":"A4","scenario":null},{"value":"6,34E-03","module":"A5","scenario":null},{"value":"0,00E+00","module":"C1","scenario":null},{"value":"6,89E-02","module":"C2","scenario":null},{"value":"8,87E-04","module":"C3","scenario":null},{"value":"1,95E-03","module":"C4","scenario":null},{"value":"-6,64E+00","module":"D","scenario":null}]},{"parameter":"PERM","unit":"","values":[{"value":"2,34E+01","module":"A1-A3","scenario":null},{"value":"0,00E+00","module":"A4","scenario":null},{"value":"-2,34E+01","module":"A5","scenario":null},{"value":"0,00E+00","module":"C1","scenario":null},{"value":"0,00E+00","module":"C2","scenario":null},{"value":"0,00E+00","module":"C3","scenario":null},{"value":"0,00E+00","module":"C4","scenario":null},{"value":"0,00E+00","module":"D","scenario":null}]},{"parameter":"PERT","unit":"MJ","values":[{"value":"7,92E+01","module":"A1-A3","scenario":null},{"value":"2,75E-01","module":"A4","scenario":null},{"value":"-2,34E+01","module":"A5","scenario":null},{"value":"0,00E+00","module":"C1","scenario":null},{"value":"6,89E-02","module":"C2","scenario":null},{"value":"8,87E-04","module":"C3","scenario":null},{"value":"1,95E-03","module":"C4","scenario":null},{"value":"-6,64E+00","module":"D","scenario":null}]},{"parameter":"PENRE","unit":"MJ","values":[{"value":"2,42E+02","module":"A1-A3","scenario":null},{"value":"1,92E+01","module":"A4","scenario":null},{"value":"3,62E-01","module":"A5","scenario":null},{"value":"0,00E+00","module":"C1","scenario":null},{"value":"4,81E+00","module":"C2","scenario":null},{"value":"3,02E-02","module":"C3","scenario":null},{"value":"1,16E-01","module":"C4","scenario":null},{"value":"-5,82E+01","module":"D","scenario":null}]},{"parameter":"PENRM","unit":"MJ","values":[{"value":"6,56E+00","module":"A1-A3","scenario":null},{"value":"0,00E+00","module":"A4","scenario":null},{"value":"0,00E+00","module":"A5","scenario":null},{"value":"0,00E+00","module":"C1","scenario":null},{"value":"0,00E+00","module":"C2","scenario":null},{"value":"0,00E+00","module":"C3","scenario":null},{"value":"0,00E+00","module":"C4","scenario":null},{"value":"0,00E+00","module":"D","scenario":null}]},{"parameter":"PENRT","unit":"MJ","values":[{"value":"2,48E+02","module":"A1-A3","scenario":null},{"value":"1,92E+01","module":"A4","scenario":null},{"value":"3,62E-01","module":"A5","scenario":null},{"value":"0,00E+00","module":"C1","scenario":null},{"value":"4,81E+00","module":"C2","scenario":null},{"value":"3,02E-02","module":"C3","scenario":null},{"value":"1,16E-01","module":"C4","scenario":null},{"value":"-5,82E+01","module":"D","scenario":null}]},{"parameter":"SM","unit":"kg","values":[{"value":"9,94E-01","module":"A1-A3","scenario":null},{"value":"0,00E+00","module":"A4","scenario":null},{"value":"0,00E+00","module":"A5","scenario":null},{"value":"0,00E+00","module":"C1","scenario":null},{"value":"0,00E+00","module":"C2","scenario":null},{"value":"0,00E+00","module":"C3","scenario":null},{"value":"1,28E-02","module":"C4","scenario":null},{"value":"0,00E+00","module":"D","scenario":null}]},{"parameter":"RSF","unit":"MJ","values":[{"value":"1,81E-01","module":"A1-A3","scenario":null},{"value":"9,85E-03","module":"A4","scenario":null},{"value":"2,03E-04","module":"A5","scenario":null},{"value":"0,00E+00","module":"C1","scenario":null},{"value":"2,46E-03","module":"C2","scenario":null},{"value":"2,50E-05","module":"C3","scenario":null},{"value":"4,12E-05","module":"C4","scenario":null},{"value":"2,48E-01","module":"D","scenario":null}]},{"parameter":"NRSF","unit":"MJ","values":[{"value":"8,81E-02","module":"A1-A3","scenario":null},{"value":"3,52E-02","module":"A4","scenario":null},{"value":"1,23E-03","module":"A5","scenario":null},{"value":"0,00E+00","module":"C1","scenario":null},{"value":"8,81E-03","module":"C2","scenario":null},{"value":"0,00E+00","module":"C3","scenario":null},{"value":"7,02E-04","module":"C4","scenario":null},{"value":"7,13E+00","module":"D","scenario":null}]},{"parameter":"FW","unit":"m3","values":[{"value":"1,21E-01","module":"A1-A3","scenario":null},{"value":"2,06E-03","module":"A4","scenario":null},{"value":"1,94E-04","module":"A5","scenario":null},{"value":"0,00E+00","module":"C1","scenario":null},{"value":"5,14E-04","module":"C2","scenario":null},{"value":"8,53E-05","module":"C3","scenario":null},{"value":"1,36E-04","module":"C4","scenario":null},{"value":"-1,69E-02","module":"D","scenario":null}]}],"end_of_life_waste":[{"parameter":"HWD","unit":"kg","values":[{"value":"3,06E-02","module":"A1-A3","scenario":null},{"value":"9,92E-04","module":"A4","scenario":null},{"value":"0,00E+00","module":"A5","scenario":null},{"value":"0,00E+00","module":"C1","scenario":null},{"value":"2,48E-04","module":"C2","scenario":null},{"value":"0,00E+00","module":"C3","scenario":null},{"value":"2,26E-02","module":"C4","scenario":null},{"value":"-3,58E-02","module":"D","scenario":null}]},{"parameter":"NHWD","unit":"kg","values":[{"value":"3,03E+00","module":"A1-A3","scenario":null},{"value":"9,36E-01","module":"A4","scenario":null},{"value":"1,49E+00","module":"A5","scenario":null},{"value":"0,00E+00","module":"C1","scenario":null},{"value":"2,34E-01","module":"C2","scenario":null},{"value":"0,00E+00","module":"C3","scenario":null},{"value":"7,82E-01","module":"C4","scenario":null},{"value":"-2,82E+00","module":"D","scenario":null}]},{"parameter":"RWD","unit":"kg","values":[{"value":"1,64E-03","module":"A1-A3","scenario":null},{"value":"1,31E-04","module":"A4","scenario":null},{"value":"0,00E+00","module":"A5","scenario":null},{"value":"0,00E+00","module":"C1","scenario":null},{"value":"3,28E-05","module":"C2","scenario":null},{"value":"0,00E+00","module":"C3","scenario":null},{"value":"4,76E-08","module":"C4","scenario":null},{"value":"1,74E-05","module":"D","scenario":null}]}],"end_of_life_flow":[{"parameter":"CRU","unit":"kg","values":[{"value":"0,00E+00","module":"A1-A3","scenario":null},{"value":"0,00E+00","module":"A4","scenario":null},{"value":"1,76E-01","module":"A5","scenario":null},{"value":"0,00E+00","module":"C1","scenario":null},{"value":"0,00E+00","module":"C2","scenario":null},{"value":"0,00E+00","module":"C3","scenario":null},{"value":"0,00E+00","module":"C4","scenario":null},{"value":"0,00E+00","module":"D","scenario":null}]},{"parameter":"MFR","unit":"kg","values":[{"value":"6,71E-01","module":"A1-A3","scenario":null},{"value":"0,00E+00","module":"A4","scenario":null},{"value":"1,12E+00","module":"A5","scenario":null},{"value":"0,00E+00","module":"C1","scenario":null},{"value":"0,00E+00","module":"C2","scenario":null},{"value":"7,08E+00","module":"C3","scenario":null},{"value":"1,34E-02","module":"C4","scenario":null},{"value":"0,00E+00","module":"D","scenario":null}]},{"parameter":"MER","unit":"kg","values":[{"value":"7,21E-03","module":"A1-A3","scenario":null},{"value":"0,00E+00","module":"A4","scenario":null},{"value":"3,71E-01","module":"A5","scenario":null},{"value":"0,00E+00","module":"C1","scenario":null},{"value":"0,00E+00","module":"C2","scenario":null},{"value":"1,53E-01","module":"C3","scenario":null},{"value":"3,85E-08","module":"C4","scenario":null},{"value":"0,00E+00","module":"D","scenario":null}]},{"parameter":"EEE","unit":"MJ","values":[{"value":"8,38E-04","module":"A1-A3","scenario":null},{"value":"0,00E+00","module":"A4","scenario":null},{"value":"2,68E-01","module":"A5","scenario":null},{"value":"0,00E+00","module":"C1","scenario":null},{"value":"0,00E+00","module":"C2","scenario":null},{"value":"2,97E-01","module":"C3","scenario":null},{"value":"7,87E-04","module":"C4","scenario":null},{"value":"0,00E+00","module":"D","scenario":null}]},{"parameter":"EET","unit":"MJ","values":[{"value":"1,27E-02","module":"A1-A3","scenario":null},{"value":"0,00E+00","module":"A4","scenario":null},{"value":"4,06E+00","module":"A5","scenario":null},{"value":"0,00E+00","module":"C1","scenario":null},{"value":"0,00E+00","module":"C2","scenario":null},{"value":"4,49E+00","module":"C3","scenario":null},{"value":"1,19E-02","module":"C4","scenario":null},{"value":"0,00E+00","module":"D","scenario":null}]}]}