{"product_name":"Uno 1100","epd_id":"NEPD-8197-7872","declared_unit":{"unit":"stk","amount":1},"compliance":["EN 15804+A2","ISO 14025","ISO 21930"],"producer_name":"SG Armaturen AS","environmental_impact":[{"parameter":"GWP-total","unit":"kg CO2-eq","values":[{"value":"1,53E+01","module":"A1","scenario":null},{"value":"7,72E-03","module":"A2","scenario":null},{"value":"1,42E+00","module":"A3","scenario":null},{"value":"7,74E-01","module":"A4","scenario":null},{"value":"6,15E-01","module":"A5","scenario":null},{"value":"4,00E+00","module":"B6","scenario":null},{"value":"0,00E+00","module":"C1","scenario":null},{"value":"9,35E-02","module":"C2","scenario":null},{"value":"3,52E-01","module":"C3","scenario":null},{"value":"2,45E-02","module":"C4","scenario":null},{"value":"-5,24E-02","module":"D","scenario":null},{"value":"1,67E+01","module":"A1A3","scenario":null}]},{"parameter":"GWP-fossil","unit":"kg CO2-eq","values":[{"value":"1,58E+01","module":"A1","scenario":null},{"value":"7,72E-03","module":"A2","scenario":null},{"value":"1,41E+00","module":"A3","scenario":null},{"value":"7,74E-01","module":"A4","scenario":null},{"value":"5,82E-03","module":"A5","scenario":null},{"value":"3,87E+00","module":"B6","scenario":null},{"value":"0,00E+00","module":"C1","scenario":null},{"value":"9,35E-02","module":"C2","scenario":null},{"value":"3,52E-01","module":"C3","scenario":null},{"value":"2,44E-02","module":"C4","scenario":null},{"value":"-5,65E-02","module":"D","scenario":null},{"value":"1,72E+01","module":"A1A3","scenario":null}]},{"parameter":"GWP-biogenic","unit":"kg CO2-eq","values":[{"value":"-4,99E-01","module":"A1","scenario":null},{"value":"3,01E-06","module":"A2","scenario":null},{"value":"3,52E-04","module":"A3","scenario":null},{"value":"2,74E-04","module":"A4","scenario":null},{"value":"6,09E-01","module":"A5","scenario":null},{"value":"1,07E-01","module":"B6","scenario":null},{"value":"0,00E+00","module":"C1","scenario":null},{"value":"3,64E-05","module":"C2","scenario":null},{"value":"3,75E-05","module":"C3","scenario":null},{"value":"4,37E-06","module":"C4","scenario":null},{"value":"3,69E-04","module":"D","scenario":null},{"value":"-4,99E-01","module":"A1A3","scenario":null}]},{"parameter":"GWP-luluc","unit":"kg CO2-eq","values":[{"value":"3,31E-02","module":"A1","scenario":null},{"value":"2,82E-06","module":"A2","scenario":null},{"value":"2,23E-04","module":"A3","scenario":null},{"value":"3,85E-04","module":"A4","scenario":null},{"value":"1,92E-06","module":"A5","scenario":null},{"value":"1,60E-02","module":"B6","scenario":null},{"value":"0,00E+00","module":"C1","scenario":null},{"value":"3,42E-05","module":"C2","scenario":null},{"value":"3,52E-05","module":"C3","scenario":null},{"value":"3,18E-05","module":"C4","scenario":null},{"value":"3,78E-03","module":"D","scenario":null},{"value":"3,34E-02","module":"A1A3","scenario":null}]},{"parameter":"ODP","unit":"kg CFC11-eq","values":[{"value":"3,21E-06","module":"A1","scenario":null},{"value":"1,68E-09","module":"A2","scenario":null},{"value":"2,07E-08","module":"A3","scenario":null},{"value":"1,71E-07","module":"A4","scenario":null},{"value":"1,23E-09","module":"A5","scenario":null},{"value":"2,66E-07","module":"B6","scenario":null},{"value":"0,00E+00","module":"C1","scenario":null},{"value":"2,03E-08","module":"C2","scenario":null},{"value":"1,74E-09","module":"C3","scenario":null},{"value":"1,99E-09","module":"C4","scenario":null},{"value":"-1,52E-03","module":"D","scenario":null},{"value":"3,23E-06","module":"A1A3","scenario":null}]},{"parameter":"AP","unit":"mol H+-eq","values":[{"value":"1,16E-01","module":"A1","scenario":null},{"value":"2,31E-05","module":"A2","scenario":null},{"value":"7,39E-03","module":"A3","scenario":null},{"value":"1,19E-02","module":"A4","scenario":null},{"value":"2,75E-05","module":"A5","scenario":null},{"value":"3,03E-02","module":"B6","scenario":null},{"value":"0,00E+00","module":"C1","scenario":null},{"value":"2,80E-04","module":"C2","scenario":null},{"value":"1,38E-04","module":"C3","scenario":null},{"value":"6,50E-05","module":"C4","scenario":null},{"value":"-1,61E-02","module":"D","scenario":null},{"value":"1,23E-01","module":"A1A3","scenario":null}]},{"parameter":"POCP","unit":"kg NMVOC-eq","values":[{"value":"5,98E-02","module":"A1","scenario":null},{"value":"1,90E-05","module":"A2","scenario":null},{"value":"4,43E-03","module":"A3","scenario":null},{"value":"8,64E-03","module":"A4","scenario":null},{"value":"2,83E-05","module":"A5","scenario":null},{"value":"1,16E-02","module":"B6","scenario":null},{"value":"0,00E+00","module":"C1","scenario":null},{"value":"2,30E-04","module":"C2","scenario":null},{"value":"1,24E-04","module":"C3","scenario":null},{"value":"7,63E-05","module":"C4","scenario":null},{"value":"-2,96E-03","module":"D","scenario":null},{"value":"6,43E-02","module":"A1A3","scenario":null}]},{"parameter":"ADPE","unit":"kg Sb-eq","values":[{"value":"6,61E-03","module":"A1","scenario":null},{"value":"2,07E-07","module":"A2","scenario":null},{"value":"4,37E-06","module":"A3","scenario":null},{"value":"1,47E-05","module":"A4","scenario":null},{"value":"1,42E-07","module":"A5","scenario":null},{"value":"2,89E-04","module":"B6","scenario":null},{"value":"0,00E+00","module":"C1","scenario":null},{"value":"2,51E-06","module":"C2","scenario":null},{"value":"1,60E-07","module":"C3","scenario":null},{"value":"6,77E-08","module":"C4","scenario":null},{"value":"-4,00E-04","module":"D","scenario":null},{"value":"6,61E-03","module":"A1A3","scenario":null}]},{"parameter":"ADPF","unit":"MJ","values":[{"value":"1,78E+02","module":"A1","scenario":null},{"value":"1,14E-01","module":"A2","scenario":null},{"value":"1,25E+01","module":"A3","scenario":null},{"value":"1,09E+01","module":"A4","scenario":null},{"value":"8,14E-02","module":"A5","scenario":null},{"value":"5,29E+01","module":"B6","scenario":null},{"value":"0,00E+00","module":"C1","scenario":null},{"value":"1,38E+00","module":"C2","scenario":null},{"value":"2,06E-01","module":"C3","scenario":null},{"value":"1,83E-01","module":"C4","scenario":null},{"value":"-7,17E-01","module":"D","scenario":null},{"value":"1,90E+02","module":"A1A3","scenario":null}]},{"parameter":"WDP","unit":"m3 world-eq. Deprived","values":[{"value":"6,68E+02","module":"A1","scenario":null},{"value":"3,72E-02","module":"A2","scenario":null},{"value":"2,04E+00","module":"A3","scenario":null},{"value":"7,24E+00","module":"A4","scenario":null},{"value":"1,03E-01","module":"A5","scenario":null},{"value":"9,22E+03","module":"B6","scenario":null},{"value":"0,00E+00","module":"C1","scenario":null},{"value":"4,50E-01","module":"C2","scenario":null},{"value":"1,89E+00","module":"C3","scenario":null},{"value":"3,26E+00","module":"C4","scenario":null},{"value":"1,38E+02","module":"D","scenario":null},{"value":"6,70E+02","module":"A1A3","scenario":null}]},{"parameter":"EP-freshwater","unit":"kg P-eq","values":[{"value":"1,15E-03","module":"A1","scenario":null},{"value":"7,24E-08","module":"A2","scenario":null},{"value":"3,14E-05","module":"A3","scenario":null},{"value":"4,94E-06","module":"A4","scenario":null},{"value":"4,78E-08","module":"A5","scenario":null},{"value":"2,79E-04","module":"B6","scenario":null},{"value":"0,00E+00","module":"C1","scenario":null},{"value":"8,77E-07","module":"C2","scenario":null},{"value":"5,77E-07","module":"C3","scenario":null},{"value":"2,53E-07","module":"C4","scenario":null},{"value":"-9,10E-05","module":"D","scenario":null},{"value":"1,18E-03","module":"A1A3","scenario":null}]},{"parameter":"EP-marine","unit":"kg N-eq","values":[{"value":"1,75E-02","module":"A1","scenario":null},{"value":"4,55E-06","module":"A2","scenario":null},{"value":"1,53E-03","module":"A3","scenario":null},{"value":"2,87E-03","module":"A4","scenario":null},{"value":"9,11E-06","module":"A5","scenario":null},{"value":"3,33E-03","module":"B6","scenario":null},{"value":"0,00E+00","module":"C1","scenario":null},{"value":"5,50E-05","module":"C2","scenario":null},{"value":"4,67E-05","module":"C3","scenario":null},{"value":"3,76E-05","module":"C4","scenario":null},{"value":"-7,45E-04","module":"D","scenario":null},{"value":"1,91E-02","module":"A1A3","scenario":null}]},{"parameter":"EP-terrestrial","unit":"mol N-eq.","values":[{"value":"1,99E-01","module":"A1","scenario":null},{"value":"5,08E-05","module":"A2","scenario":null},{"value":"1,68E-02","module":"A3","scenario":null},{"value":"3,20E-02","module":"A4","scenario":null},{"value":"9,86E-05","module":"A5","scenario":null},{"value":"4,33E-02","module":"B6","scenario":null},{"value":"0,00E+00","module":"C1","scenario":null},{"value":"6,16E-04","module":"C2","scenario":null},{"value":"4,91E-04","module":"C3","scenario":null},{"value":"2,32E-04","module":"C4","scenario":null},{"value":"-1,07E-02","module":"D","scenario":null},{"value":"2,15E-01","module":"A1A3","scenario":null}]},{"parameter":"GWP-IOBC","unit":"kg CO2-eq","values":[{"value":"1,59E+01","module":"A1","scenario":null},{"value":"7,72E-03","module":"A2","scenario":null},{"value":"1,34E+00","module":"A3","scenario":null},{"value":"7,74E-01","module":"A4","scenario":null},{"value":"5,82E-03","module":"A5","scenario":null},{"value":"3,99E+00","module":"B6","scenario":null},{"value":"0,00E+00","module":"C1","scenario":null},{"value":"9,35E-02","module":"C2","scenario":null},{"value":"3,52E-01","module":"C3","scenario":null},{"value":"2,59E-02","module":"C4","scenario":null},{"value":"-7,46E-02","module":"D","scenario":null},{"value":"1,72E+01","module":"A1A3","scenario":null}]}],"additional_environmental_impact":[{"parameter":"PM","unit":"Disease incidence","values":[{"value":"1,01E-06","module":"A1","scenario":null},{"value":"4,97E-10","module":"A2","scenario":null},{"value":"9,98E-08","module":"A3","scenario":null},{"value":"2,74E-08","module":"A4","scenario":null},{"value":"4,06E-10","module":"A5","scenario":null},{"value":"2,17E-07","module":"B6","scenario":null},{"value":"0,00E+00","module":"C1","scenario":null},{"value":"6,04E-09","module":"C2","scenario":null},{"value":"7,64E-10","module":"C3","scenario":null},{"value":"1,17E-09","module":"C4","scenario":null},{"value":"-2,93E-08","module":"D","scenario":null},{"value":"1,11E-06","module":"A1A3","scenario":null}]},{"parameter":"ETP-fw","unit":"CTUe","values":[{"value":"9,11E+02","module":"A1","scenario":null},{"value":"9,24E-02","module":"A2","scenario":null},{"value":"3,67E+01","module":"A3","scenario":null},{"value":"7,45E+00","module":"A4","scenario":null},{"value":"1,09E-01","module":"A5","scenario":null},{"value":"2,41E+02","module":"B6","scenario":null},{"value":"0,00E+00","module":"C1","scenario":null},{"value":"1,12E+00","module":"C2","scenario":null},{"value":"9,92E-01","module":"C3","scenario":null},{"value":"2,13E+02","module":"C4","scenario":null},{"value":"-1,26E+02","module":"D","scenario":null},{"value":"9,47E+02","module":"A1A3","scenario":null}]},{"parameter":"HTP-c","unit":"CTUh","values":[{"value":"2,16E-08","module":"A1","scenario":null},{"value":"0,00E+00","module":"A2","scenario":null},{"value":"3,94E-10","module":"A3","scenario":null},{"value":"0,00E+00","module":"A4","scenario":null},{"value":"3,00E-12","module":"A5","scenario":null},{"value":"1,15E-08","module":"B6","scenario":null},{"value":"0,00E+00","module":"C1","scenario":null},{"value":"0,00E+00","module":"C2","scenario":null},{"value":"2,83E-10","module":"C3","scenario":null},{"value":"2,60E-11","module":"C4","scenario":null},{"value":"-1,79E-10","module":"D","scenario":null},{"value":"2,20E-08","module":"A1A3","scenario":null}]},{"parameter":"HTP-nc","unit":"CTUh","values":[{"value":"5,60E-07","module":"A1","scenario":null},{"value":"8,90E-11","module":"A2","scenario":null},{"value":"1,74E-08","module":"A3","scenario":null},{"value":"5,46E-09","module":"A4","scenario":null},{"value":"1,37E-10","module":"A5","scenario":null},{"value":"2,71E-07","module":"B6","scenario":null},{"value":"0,00E+00","module":"C1","scenario":null},{"value":"1,10E-09","module":"C2","scenario":null},{"value":"1,65E-08","module":"C3","scenario":null},{"value":"2,99E-10","module":"C4","scenario":null},{"value":"-4,00E-08","module":"D","scenario":null},{"value":"5,77E-07","module":"A1A3","scenario":null}]},{"parameter":"SQP","unit":"-","values":[{"value":"5,80E+01","module":"A1","scenario":null},{"value":"7,81E-02","module":"A2","scenario":null},{"value":"2,65E+00","module":"A3","scenario":null},{"value":"5,27E+00","module":"A4","scenario":null},{"value":"5,46E-02","module":"A5","scenario":null},{"value":"2,66E+01","module":"B6","scenario":null},{"value":"0,00E+00","module":"C1","scenario":null},{"value":"9,46E-01","module":"C2","scenario":null},{"value":"4,82E-02","module":"C3","scenario":null},{"value":"4,14E-01","module":"C4","scenario":null},{"value":"-4,59E+00","module":"D","scenario":null},{"value":"6,07E+01","module":"A1A3","scenario":null}]},{"parameter":"IRP","unit":"kBq U235-eq","values":[{"value":"4,32E-01","module":"A1","scenario":null},{"value":"4,74E-04","module":"A2","scenario":null},{"value":"1,08E-02","module":"A3","scenario":null},{"value":"4,74E-02","module":"A4","scenario":null},{"value":"3,48E-04","module":"A5","scenario":null},{"value":"9,59E-01","module":"B6","scenario":null},{"value":"0,00E+00","module":"C1","scenario":null},{"value":"5,74E-03","module":"C2","scenario":null},{"value":"9,35E-04","module":"C3","scenario":null},{"value":"9,77E-04","module":"C4","scenario":null},{"value":"-2,32E-04","module":"D","scenario":null},{"value":"4,43E-01","module":"A1A3","scenario":null}]}],"resource_use":[{"parameter":"PERE","unit":"MJ","values":[{"value":"2,51E+01","module":"A1","scenario":null},{"value":"1,29E-03","module":"A2","scenario":null},{"value":"1,26E+00","module":"A3","scenario":null},{"value":"1,24E-01","module":"A4","scenario":null},{"value":"1,34E-03","module":"A5","scenario":null},{"value":"6,85E+02","module":"B6","scenario":null},{"value":"0,00E+00","module":"C1","scenario":null},{"value":"1,56E-02","module":"C2","scenario":null},{"value":"2,43E-02","module":"C3","scenario":null},{"value":"3,04E-02","module":"C4","scenario":null},{"value":"-1,01E+00","module":"D","scenario":null},{"value":"2,64E+01","module":"A1A3","scenario":null}]},{"parameter":"PERM","unit":"","values":[{"value":"2,16E+00","module":"A1","scenario":null},{"value":"0,00E+00","module":"A2","scenario":null},{"value":"0,00E+00","module":"A3","scenario":null},{"value":"0,00E+00","module":"A4","scenario":null},{"value":"-2,16E+00","module":"A5","scenario":null},{"value":"0,00E+00","module":"B6","scenario":null},{"value":"0,00E+00","module":"C1","scenario":null},{"value":"0,00E+00","module":"C2","scenario":null},{"value":"0,00E+00","module":"C3","scenario":null},{"value":"0,00E+00","module":"C4","scenario":null},{"value":"0,00E+00","module":"D","scenario":null},{"value":"2,16E+00","module":"A1A3","scenario":null}]},{"parameter":"PERT","unit":"MJ","values":[{"value":"2,73E+01","module":"A1","scenario":null},{"value":"1,29E-03","module":"A2","scenario":null},{"value":"1,26E+00","module":"A3","scenario":null},{"value":"1,24E-01","module":"A4","scenario":null},{"value":"-2,15E+00","module":"A5","scenario":null},{"value":"6,85E+02","module":"B6","scenario":null},{"value":"0,00E+00","module":"C1","scenario":null},{"value":"1,56E-02","module":"C2","scenario":null},{"value":"2,43E-02","module":"C3","scenario":null},{"value":"3,04E-02","module":"C4","scenario":null},{"value":"-1,01E+00","module":"D","scenario":null},{"value":"2,85E+01","module":"A1A3","scenario":null}]},{"parameter":"PENRE","unit":"MJ","values":[{"value":"1,70E+02","module":"A1","scenario":null},{"value":"1,14E-01","module":"A2","scenario":null},{"value":"1,25E+01","module":"A3","scenario":null},{"value":"1,09E+01","module":"A4","scenario":null},{"value":"8,14E-02","module":"A5","scenario":null},{"value":"5,30E+01","module":"B6","scenario":null},{"value":"0,00E+00","module":"C1","scenario":null},{"value":"1,38E+00","module":"C2","scenario":null},{"value":"2,06E-01","module":"C3","scenario":null},{"value":"1,83E-01","module":"C4","scenario":null},{"value":"-7,17E-01","module":"D","scenario":null},{"value":"1,83E+02","module":"A1A3","scenario":null}]},{"parameter":"PENRM","unit":"MJ","values":[{"value":"7,41E+00","module":"A1","scenario":null},{"value":"0,00E+00","module":"A2","scenario":null},{"value":"0,00E+00","module":"A3","scenario":null},{"value":"0,00E+00","module":"A4","scenario":null},{"value":"0,00E+00","module":"A5","scenario":null},{"value":"0,00E+00","module":"B6","scenario":null},{"value":"0,00E+00","module":"C1","scenario":null},{"value":"0,00E+00","module":"C2","scenario":null},{"value":"-7,78E+00","module":"C3","scenario":null},{"value":"0,00E+00","module":"C4","scenario":null},{"value":"0,00E+00","module":"D","scenario":null},{"value":"7,41E+00","module":"A1A3","scenario":null}]},{"parameter":"PENRT","unit":"MJ","values":[{"value":"1,78E+02","module":"A1","scenario":null},{"value":"1,14E-01","module":"A2","scenario":null},{"value":"1,25E+01","module":"A3","scenario":null},{"value":"1,09E+01","module":"A4","scenario":null},{"value":"8,14E-02","module":"A5","scenario":null},{"value":"5,30E+01","module":"B6","scenario":null},{"value":"0,00E+00","module":"C1","scenario":null},{"value":"1,38E+00","module":"C2","scenario":null},{"value":"-7,57E+00","module":"C3","scenario":null},{"value":"1,83E-01","module":"C4","scenario":null},{"value":"-7,17E-01","module":"D","scenario":null},{"value":"1,90E+02","module":"A1A3","scenario":null}]},{"parameter":"SM","unit":"kg","values":[{"value":"1,17E+00","module":"A1","scenario":null},{"value":"0,00E+00","module":"A2","scenario":null},{"value":"0,00E+00","module":"A3","scenario":null},{"value":"0,00E+00","module":"A4","scenario":null},{"value":"0,00E+00","module":"A5","scenario":null},{"value":"0,00E+00","module":"B6","scenario":null},{"value":"0,00E+00","module":"C1","scenario":null},{"value":"0,00E+00","module":"C2","scenario":null},{"value":"0,00E+00","module":"C3","scenario":null},{"value":"3,38E-04","module":"C4","scenario":null},{"value":"1,86E-03","module":"D","scenario":null},{"value":"1,17E+00","module":"A1A3","scenario":null}]},{"parameter":"RSF","unit":"MJ","values":[{"value":"1,26E-01","module":"A1","scenario":null},{"value":"2,52E-05","module":"A2","scenario":null},{"value":"1,11E-03","module":"A3","scenario":null},{"value":"4,09E-03","module":"A4","scenario":null},{"value":"4,44E-05","module":"A5","scenario":null},{"value":"5,38E-01","module":"B6","scenario":null},{"value":"0,00E+00","module":"C1","scenario":null},{"value":"3,06E-04","module":"C2","scenario":null},{"value":"4,23E-04","module":"C3","scenario":null},{"value":"3,90E-04","module":"C4","scenario":null},{"value":"1,35E-03","module":"D","scenario":null},{"value":"1,27E-01","module":"A1A3","scenario":null}]},{"parameter":"NRSF","unit":"MJ","values":[{"value":"5,35E-02","module":"A1","scenario":null},{"value":"2,14E-04","module":"A2","scenario":null},{"value":"1,04E-02","module":"A3","scenario":null},{"value":"2,19E-02","module":"A4","scenario":null},{"value":"1,83E-04","module":"A5","scenario":null},{"value":"1,34E+00","module":"B6","scenario":null},{"value":"0,00E+00","module":"C1","scenario":null},{"value":"2,60E-03","module":"C2","scenario":null},{"value":"-1,58E-05","module":"C3","scenario":null},{"value":"3,00E-03","module":"C4","scenario":null},{"value":"-8,14E-02","module":"D","scenario":null},{"value":"6,42E-02","module":"A1A3","scenario":null}]},{"parameter":"FW","unit":"m3","values":[{"value":"1,45E-01","module":"A1","scenario":null},{"value":"1,28E-05","module":"A2","scenario":null},{"value":"3,42E-02","module":"A3","scenario":null},{"value":"9,40E-04","module":"A4","scenario":null},{"value":"3,84E-05","module":"A5","scenario":null},{"value":"5,11E+00","module":"B6","scenario":null},{"value":"0,00E+00","module":"C1","scenario":null},{"value":"1,54E-04","module":"C2","scenario":null},{"value":"4,95E-04","module":"C3","scenario":null},{"value":"2,10E-04","module":"C4","scenario":null},{"value":"1,62E-03","module":"D","scenario":null},{"value":"1,79E-01","module":"A1A3","scenario":null}]}],"end_of_life_waste":[{"parameter":"HWD","unit":"kg","values":[{"value":"1,13E-01","module":"A1","scenario":null},{"value":"1,03E-05","module":"A2","scenario":null},{"value":"1,73E-03","module":"A3","scenario":null},{"value":"5,33E-04","module":"A4","scenario":null},{"value":"0,00E+00","module":"A5","scenario":null},{"value":"3,40E-02","module":"B6","scenario":null},{"value":"0,00E+00","module":"C1","scenario":null},{"value":"1,25E-04","module":"C2","scenario":null},{"value":"7,81E-06","module":"C3","scenario":null},{"value":"2,87E-02","module":"C4","scenario":null},{"value":"-2,24E-03","module":"D","scenario":null},{"value":"1,15E-01","module":"A1A3","scenario":null}]},{"parameter":"NHWD","unit":"kg","values":[{"value":"2,10E+00","module":"A1","scenario":null},{"value":"5,47E-03","module":"A2","scenario":null},{"value":"1,17E-01","module":"A3","scenario":null},{"value":"3,37E-01","module":"A4","scenario":null},{"value":"3,60E-01","module":"A5","scenario":null},{"value":"4,07E+00","module":"B6","scenario":null},{"value":"0,00E+00","module":"C1","scenario":null},{"value":"6,63E-02","module":"C2","scenario":null},{"value":"1,05E-02","module":"C3","scenario":null},{"value":"4,91E-01","module":"C4","scenario":null},{"value":"1,03E-02","module":"D","scenario":null},{"value":"2,22E+00","module":"A1A3","scenario":null}]},{"parameter":"RWD","unit":"kg","values":[{"value":"3,72E-04","module":"A1","scenario":null},{"value":"7,48E-07","module":"A2","scenario":null},{"value":"9,58E-06","module":"A3","scenario":null},{"value":"7,50E-05","module":"A4","scenario":null},{"value":"0,00E+00","module":"A5","scenario":null},{"value":"4,73E-04","module":"B6","scenario":null},{"value":"0,00E+00","module":"C1","scenario":null},{"value":"9,06E-06","module":"C2","scenario":null},{"value":"3,88E-07","module":"C3","scenario":null},{"value":"1,01E-06","module":"C4","scenario":null},{"value":"9,79E-07","module":"D","scenario":null},{"value":"3,82E-04","module":"A1A3","scenario":null}]}],"end_of_life_flow":[{"parameter":"CRU","unit":"kg","values":[{"value":"0,00E+00","module":"A1","scenario":null},{"value":"0,00E+00","module":"A2","scenario":null},{"value":"0,00E+00","module":"A3","scenario":null},{"value":"0,00E+00","module":"A4","scenario":null},{"value":"0,00E+00","module":"A5","scenario":null},{"value":"0,00E+00","module":"B6","scenario":null},{"value":"0,00E+00","module":"C1","scenario":null},{"value":"0,00E+00","module":"C2","scenario":null},{"value":"0,00E+00","module":"C3","scenario":null},{"value":"0,00E+00","module":"C4","scenario":null},{"value":"0,00E+00","module":"D","scenario":null},{"value":"0,00E+00","module":"A1A3","scenario":null}]},{"parameter":"MFR","unit":"kg","values":[{"value":"0,00E+00","module":"A1","scenario":null},{"value":"0,00E+00","module":"A2","scenario":null},{"value":"3,73E-02","module":"A3","scenario":null},{"value":"0,00E+00","module":"A4","scenario":null},{"value":"3,34E-01","module":"A5","scenario":null},{"value":"0,00E+00","module":"B6","scenario":null},{"value":"0,00E+00","module":"C1","scenario":null},{"value":"0,00E+00","module":"C2","scenario":null},{"value":"8,13E-01","module":"C3","scenario":null},{"value":"1,27E-05","module":"C4","scenario":null},{"value":"-7,26E-05","module":"D","scenario":null},{"value":"3,73E-02","module":"A1A3","scenario":null}]},{"parameter":"MER","unit":"kg","values":[{"value":"0,00E+00","module":"A1","scenario":null},{"value":"0,00E+00","module":"A2","scenario":null},{"value":"8,05E-03","module":"A3","scenario":null},{"value":"0,00E+00","module":"A4","scenario":null},{"value":"4,41E-04","module":"A5","scenario":null},{"value":"0,00E+00","module":"B6","scenario":null},{"value":"0,00E+00","module":"C1","scenario":null},{"value":"0,00E+00","module":"C2","scenario":null},{"value":"1,41E-01","module":"C3","scenario":null},{"value":"3,10E-07","module":"C4","scenario":null},{"value":"-9,56E-06","module":"D","scenario":null},{"value":"8,05E-03","module":"A1A3","scenario":null}]},{"parameter":"EEE","unit":"MJ","values":[{"value":"0,00E+00","module":"A1","scenario":null},{"value":"0,00E+00","module":"A2","scenario":null},{"value":"1,21E-02","module":"A3","scenario":null},{"value":"0,00E+00","module":"A4","scenario":null},{"value":"2,06E-02","module":"A5","scenario":null},{"value":"0,00E+00","module":"B6","scenario":null},{"value":"0,00E+00","module":"C1","scenario":null},{"value":"0,00E+00","module":"C2","scenario":null},{"value":"2,18E-01","module":"C3","scenario":null},{"value":"2,01E-05","module":"C4","scenario":null},{"value":"-2,34E-05","module":"D","scenario":null},{"value":"1,21E-02","module":"A1A3","scenario":null}]},{"parameter":"EET","unit":"MJ","values":[{"value":"0,00E+00","module":"A1","scenario":null},{"value":"0,00E+00","module":"A2","scenario":null},{"value":"1,83E-01","module":"A3","scenario":null},{"value":"0,00E+00","module":"A4","scenario":null},{"value":"3,11E-01","module":"A5","scenario":null},{"value":"0,00E+00","module":"B6","scenario":null},{"value":"0,00E+00","module":"C1","scenario":null},{"value":"0,00E+00","module":"C2","scenario":null},{"value":"3,29E+00","module":"C3","scenario":null},{"value":"3,04E-04","module":"C4","scenario":null},{"value":"-3,54E-04","module":"D","scenario":null},{"value":"1,83E-01","module":"A1A3","scenario":null}]}]}