{
    "product_name": "Veggelementer til vegtunnel",
    "epd_id": "NEPD-6777-6095",
    "declared_unit": {
        "unit": "ton",
        "amount": 1.0
    },
    "compliance": [
        "EN 15804+A2",
        "ISO 14025",
        "ISO 21930"
    ],
    "producer_name": "Spenncon Rail AS",
    "environmental_impact": [
        {
            "parameter": "GWP-total",
            "values": [
                {
                    "value": "1,22E+02",
                    "module": "A1",
                    "scenario": null
                },
                {
                    "value": "5,67E+00",
                    "module": "A2",
                    "scenario": null
                },
                {
                    "value": "2,05E+00",
                    "module": "A3",
                    "scenario": null
                },
                {
                    "value": "1,29E+01",
                    "module": "A4",
                    "scenario": null
                },
                {
                    "value": "-8,00E+00",
                    "module": "B1",
                    "scenario": null
                },
                {
                    "value": "3,98E+00",
                    "module": "C1",
                    "scenario": null
                },
                {
                    "value": "8,72E+00",
                    "module": "C2",
                    "scenario": null
                },
                {
                    "value": "4,73E-01",
                    "module": "C3",
                    "scenario": null
                },
                {
                    "value": "1,37E+00",
                    "module": "C4",
                    "scenario": null
                },
                {
                    "value": "-1,17E+01",
                    "module": "D",
                    "scenario": null
                }
            ]
        },
        {
            "parameter": "GWP-fossil",
            "values": [
                {
                    "value": "1,22E+02",
                    "module": "A1",
                    "scenario": null
                },
                {
                    "value": "5,67E+00",
                    "module": "A2",
                    "scenario": null
                },
                {
                    "value": "1,97E+00",
                    "module": "A3",
                    "scenario": null
                },
                {
                    "value": "1,29E+01",
                    "module": "A4",
                    "scenario": null
                },
                {
                    "value": "-8,00E+00",
                    "module": "B1",
                    "scenario": null
                },
                {
                    "value": "3,98E+00",
                    "module": "C1",
                    "scenario": null
                },
                {
                    "value": "8,71E+00",
                    "module": "C2",
                    "scenario": null
                },
                {
                    "value": "4,67E-01",
                    "module": "C3",
                    "scenario": null
                },
                {
                    "value": "1,36E+00",
                    "module": "C4",
                    "scenario": null
                },
                {
                    "value": "-1,16E+01",
                    "module": "D",
                    "scenario": null
                }
            ]
        },
        {
            "parameter": "GWP-biogenic",
            "values": [
                {
                    "value": "4,12E-02",
                    "module": "A1",
                    "scenario": null
                },
                {
                    "value": "2,19E-03",
                    "module": "A2",
                    "scenario": null
                },
                {
                    "value": "6,25E-02",
                    "module": "A3",
                    "scenario": null
                },
                {
                    "value": "5,52E-03",
                    "module": "A4",
                    "scenario": null
                },
                {
                    "value": "0,00E+00",
                    "module": "B1",
                    "scenario": null
                },
                {
                    "value": "7,46E-04",
                    "module": "C1",
                    "scenario": null
                },
                {
                    "value": "3,73E-03",
                    "module": "C2",
                    "scenario": null
                },
                {
                    "value": "4,03E-03",
                    "module": "C3",
                    "scenario": null
                },
                {
                    "value": "1,16E-03",
                    "module": "C4",
                    "scenario": null
                },
                {
                    "value": "-3,56E-02",
                    "module": "D",
                    "scenario": null
                }
            ]
        },
        {
            "parameter": "GWP-luluc",
            "values": [
                {
                    "value": "3,64E-02",
                    "module": "A1",
                    "scenario": null
                },
                {
                    "value": "2,04E-03",
                    "module": "A2",
                    "scenario": null
                },
                {
                    "value": "1,91E-02",
                    "module": "A3",
                    "scenario": null
                },
                {
                    "value": "3,93E-03",
                    "module": "A4",
                    "scenario": null
                },
                {
                    "value": "0,00E+00",
                    "module": "B1",
                    "scenario": null
                },
                {
                    "value": "3,14E-04",
                    "module": "C1",
                    "scenario": null
                },
                {
                    "value": "2,65E-03",
                    "module": "C2",
                    "scenario": null
                },
                {
                    "value": "6,46E-04",
                    "module": "C3",
                    "scenario": null
                },
                {
                    "value": "2,68E-04",
                    "module": "C4",
                    "scenario": null
                },
                {
                    "value": "-5,55E-03",
                    "module": "D",
                    "scenario": null
                }
            ]
        },
        {
            "parameter": "ODP",
            "values": [
                {
                    "value": "2,87E-06",
                    "module": "A1",
                    "scenario": null
                },
                {
                    "value": "1,31E-06",
                    "module": "A2",
                    "scenario": null
                },
                {
                    "value": "2,74E-07",
                    "module": "A3",
                    "scenario": null
                },
                {
                    "value": "3,11E-06",
                    "module": "A4",
                    "scenario": null
                },
                {
                    "value": "0,00E+00",
                    "module": "B1",
                    "scenario": null
                },
                {
                    "value": "8,59E-07",
                    "module": "C1",
                    "scenario": null
                },
                {
                    "value": "2,10E-06",
                    "module": "C2",
                    "scenario": null
                },
                {
                    "value": "9,20E-08",
                    "module": "C3",
                    "scenario": null
                },
                {
                    "value": "6,64E-07",
                    "module": "C4",
                    "scenario": null
                },
                {
                    "value": "-5,95E-07",
                    "module": "D",
                    "scenario": null
                }
            ]
        },
        {
            "parameter": "AP",
            "values": [
                {
                    "value": "4,25E-01",
                    "module": "A1",
                    "scenario": null
                },
                {
                    "value": "5,48E-02",
                    "module": "A2",
                    "scenario": null
                },
                {
                    "value": "3,04E-02",
                    "module": "A3",
                    "scenario": null
                },
                {
                    "value": "4,15E-02",
                    "module": "A4",
                    "scenario": null
                },
                {
                    "value": "0,00E+00",
                    "module": "B1",
                    "scenario": null
                },
                {
                    "value": "4,16E-02",
                    "module": "C1",
                    "scenario": null
                },
                {
                    "value": "2,80E-02",
                    "module": "C2",
                    "scenario": null
                },
                {
                    "value": "3,78E-03",
                    "module": "C3",
                    "scenario": null
                },
                {
                    "value": "1,33E-02",
                    "module": "C4",
                    "scenario": null
                },
                {
                    "value": "-6,38E-02",
                    "module": "D",
                    "scenario": null
                }
            ]
        },
        {
            "parameter": "POCP",
            "values": [
                {
                    "value": "3,70E-01",
                    "module": "A1",
                    "scenario": null
                },
                {
                    "value": "4,19E-02",
                    "module": "A2",
                    "scenario": null
                },
                {
                    "value": "3,82E-02",
                    "module": "A3",
                    "scenario": null
                },
                {
                    "value": "3,98E-02",
                    "module": "A4",
                    "scenario": null
                },
                {
                    "value": "0,00E+00",
                    "module": "B1",
                    "scenario": null
                },
                {
                    "value": "5,54E-02",
                    "module": "C1",
                    "scenario": null
                },
                {
                    "value": "2,69E-02",
                    "module": "C2",
                    "scenario": null
                },
                {
                    "value": "3,41E-03",
                    "module": "C3",
                    "scenario": null
                },
                {
                    "value": "1,57E-02",
                    "module": "C4",
                    "scenario": null
                },
                {
                    "value": "-6,52E-02",
                    "module": "D",
                    "scenario": null
                }
            ]
        },
        {
            "parameter": "ADPE",
            "values": [
                {
                    "value": "1,78E-04",
                    "module": "A1",
                    "scenario": null
                },
                {
                    "value": "8,59E-05",
                    "module": "A2",
                    "scenario": null
                },
                {
                    "value": "5,55E-05",
                    "module": "A3",
                    "scenario": null
                },
                {
                    "value": "2,30E-04",
                    "module": "A4",
                    "scenario": null
                },
                {
                    "value": "0,00E+00",
                    "module": "B1",
                    "scenario": null
                },
                {
                    "value": "6,11E-06",
                    "module": "C1",
                    "scenario": null
                },
                {
                    "value": "1,55E-04",
                    "module": "C2",
                    "scenario": null
                },
                {
                    "value": "5,92E-06",
                    "module": "C3",
                    "scenario": null
                },
                {
                    "value": "1,21E-05",
                    "module": "C4",
                    "scenario": null
                },
                {
                    "value": "-3,08E-04",
                    "module": "D",
                    "scenario": null
                }
            ]
        },
        {
            "parameter": "ADPF",
            "values": [
                {
                    "value": "9,39E+02",
                    "module": "A1",
                    "scenario": null
                },
                {
                    "value": "8,77E+01",
                    "module": "A2",
                    "scenario": null
                },
                {
                    "value": "2,62E+01",
                    "module": "A3",
                    "scenario": null
                },
                {
                    "value": "2,09E+02",
                    "module": "A4",
                    "scenario": null
                },
                {
                    "value": "0,00E+00",
                    "module": "B1",
                    "scenario": null
                },
                {
                    "value": "5,48E+01",
                    "module": "C1",
                    "scenario": null
                },
                {
                    "value": "1,41E+02",
                    "module": "C2",
                    "scenario": null
                },
                {
                    "value": "1,45E+01",
                    "module": "C3",
                    "scenario": null
                },
                {
                    "value": "4,40E+01",
                    "module": "C4",
                    "scenario": null
                },
                {
                    "value": "-1,11E+02",
                    "module": "D",
                    "scenario": null
                }
            ]
        },
        {
            "parameter": "WDP",
            "values": [
                {
                    "value": "1,46E+03",
                    "module": "A1",
                    "scenario": null
                },
                {
                    "value": "5,80E+01",
                    "module": "A2",
                    "scenario": null
                },
                {
                    "value": "1,75E+03",
                    "module": "A3",
                    "scenario": null
                },
                {
                    "value": "1,61E+02",
                    "module": "A4",
                    "scenario": null
                },
                {
                    "value": "0,00E+00",
                    "module": "B1",
                    "scenario": null
                },
                {
                    "value": "1,16E+01",
                    "module": "C1",
                    "scenario": null
                },
                {
                    "value": "1,08E+02",
                    "module": "C2",
                    "scenario": null
                },
                {
                    "value": "1,60E+03",
                    "module": "C3",
                    "scenario": null
                },
                {
                    "value": "9,27E+01",
                    "module": "C4",
                    "scenario": null
                },
                {
                    "value": "-6,69E+02",
                    "module": "D",
                    "scenario": null
                }
            ]
        },
        {
            "parameter": "EP-freshwater",
            "values": [
                {
                    "value": "1,78E-03",
                    "module": "A1",
                    "scenario": null
                },
                {
                    "value": "3,94E-05",
                    "module": "A2",
                    "scenario": null
                },
                {
                    "value": "1,80E-04",
                    "module": "A3",
                    "scenario": null
                },
                {
                    "value": "1,03E-04",
                    "module": "A4",
                    "scenario": null
                },
                {
                    "value": "0,00E+00",
                    "module": "B1",
                    "scenario": null
                },
                {
                    "value": "1,45E-05",
                    "module": "C1",
                    "scenario": null
                },
                {
                    "value": "6,93E-05",
                    "module": "C2",
                    "scenario": null
                },
                {
                    "value": "2,95E-05",
                    "module": "C3",
                    "scenario": null
                },
                {
                    "value": "1,02E-05",
                    "module": "C4",
                    "scenario": null
                },
                {
                    "value": "-6,62E-04",
                    "module": "D",
                    "scenario": null
                }
            ]
        },
        {
            "parameter": "EP-marine",
            "values": [
                {
                    "value": "1,20E-01",
                    "module": "A1",
                    "scenario": null
                },
                {
                    "value": "1,29E-02",
                    "module": "A2",
                    "scenario": null
                },
                {
                    "value": "1,23E-02",
                    "module": "A3",
                    "scenario": null
                },
                {
                    "value": "9,09E-03",
                    "module": "A4",
                    "scenario": null
                },
                {
                    "value": "0,00E+00",
                    "module": "B1",
                    "scenario": null
                },
                {
                    "value": "1,84E-02",
                    "module": "C1",
                    "scenario": null
                },
                {
                    "value": "6,14E-03",
                    "module": "C2",
                    "scenario": null
                },
                {
                    "value": "1,11E-03",
                    "module": "C3",
                    "scenario": null
                },
                {
                    "value": "4,99E-03",
                    "module": "C4",
                    "scenario": null
                },
                {
                    "value": "-1,51E-02",
                    "module": "D",
                    "scenario": null
                }
            ]
        },
        {
            "parameter": "EP-terrestrial",
            "values": [
                {
                    "value": "1,60E+00",
                    "module": "A1",
                    "scenario": null
                },
                {
                    "value": "1,44E-01",
                    "module": "A2",
                    "scenario": null
                },
                {
                    "value": "1,38E-01",
                    "module": "A3",
                    "scenario": null
                },
                {
                    "value": "1,01E-01",
                    "module": "A4",
                    "scenario": null
                },
                {
                    "value": "0,00E+00",
                    "module": "B1",
                    "scenario": null
                },
                {
                    "value": "1,99E-01",
                    "module": "C1",
                    "scenario": null
                },
                {
                    "value": "6,85E-02",
                    "module": "C2",
                    "scenario": null
                },
                {
                    "value": "1,27E-02",
                    "module": "C3",
                    "scenario": null
                },
                {
                    "value": "5,50E-02",
                    "module": "C4",
                    "scenario": null
                },
                {
                    "value": "-1,62E-01",
                    "module": "D",
                    "scenario": null
                }
            ]
        }
    ],
    "additional_environmental_impact": [
        {
            "parameter": "PM",
            "values": [
                {
                    "value": "2,56E-06",
                    "module": "A1",
                    "scenario": null
                },
                {
                    "value": "4,28E-07",
                    "module": "A2",
                    "scenario": null
                },
                {
                    "value": "2,35E-06",
                    "module": "A3",
                    "scenario": null
                },
                {
                    "value": "1,18E-06",
                    "module": "A4",
                    "scenario": null
                },
                {
                    "value": "0,00E+00",
                    "module": "B1",
                    "scenario": null
                },
                {
                    "value": "5,04E-06",
                    "module": "C1",
                    "scenario": null
                },
                {
                    "value": "8,00E-07",
                    "module": "C2",
                    "scenario": null
                },
                {
                    "value": "6,04E-08",
                    "module": "C3",
                    "scenario": null
                },
                {
                    "value": "2,84E-07",
                    "module": "C4",
                    "scenario": null
                },
                {
                    "value": "-1,13E-06",
                    "module": "D",
                    "scenario": null
                }
            ]
        },
        {
            "parameter": "ETP-fw",
            "values": [
                {
                    "value": "1,32E+04",
                    "module": "A1",
                    "scenario": null
                },
                {
                    "value": "6,12E+01",
                    "module": "A2",
                    "scenario": null
                },
                {
                    "value": "3,27E+02",
                    "module": "A3",
                    "scenario": null
                },
                {
                    "value": "1,53E+02",
                    "module": "A4",
                    "scenario": null
                },
                {
                    "value": "0,00E+00",
                    "module": "B1",
                    "scenario": null
                },
                {
                    "value": "2,99E+01",
                    "module": "C1",
                    "scenario": null
                },
                {
                    "value": "1,03E+02",
                    "module": "C2",
                    "scenario": null
                },
                {
                    "value": "1,03E+01",
                    "module": "C3",
                    "scenario": null
                },
                {
                    "value": "2,18E+01",
                    "module": "C4",
                    "scenario": null
                },
                {
                    "value": "-5,90E+02",
                    "module": "D",
                    "scenario": null
                }
            ]
        },
        {
            "parameter": "HTP-c",
            "values": [
                {
                    "value": "1,54E-08",
                    "module": "A1",
                    "scenario": null
                },
                {
                    "value": "0,00E+00",
                    "module": "A2",
                    "scenario": null
                },
                {
                    "value": "5,21E-09",
                    "module": "A3",
                    "scenario": null
                },
                {
                    "value": "0,00E+00",
                    "module": "A4",
                    "scenario": null
                },
                {
                    "value": "0,00E+00",
                    "module": "B1",
                    "scenario": null
                },
                {
                    "value": "9,94E-10",
                    "module": "C1",
                    "scenario": null
                },
                {
                    "value": "0,00E+00",
                    "module": "C2",
                    "scenario": null
                },
                {
                    "value": "6,57E-10",
                    "module": "C3",
                    "scenario": null
                },
                {
                    "value": "6,37E-10",
                    "module": "C4",
                    "scenario": null
                },
                {
                    "value": "-5,00E-08",
                    "module": "D",
                    "scenario": null
                }
            ]
        },
        {
            "parameter": "HTP-nc",
            "values": [
                {
                    "value": "4,36E-07",
                    "module": "A1",
                    "scenario": null
                },
                {
                    "value": "5,85E-08",
                    "module": "A2",
                    "scenario": null
                },
                {
                    "value": "1,39E-07",
                    "module": "A3",
                    "scenario": null
                },
                {
                    "value": "1,48E-07",
                    "module": "A4",
                    "scenario": null
                },
                {
                    "value": "0,00E+00",
                    "module": "B1",
                    "scenario": null
                },
                {
                    "value": "2,78E-08",
                    "module": "C1",
                    "scenario": null
                },
                {
                    "value": "1,00E-07",
                    "module": "C2",
                    "scenario": null
                },
                {
                    "value": "9,20E-09",
                    "module": "C3",
                    "scenario": null
                },
                {
                    "value": "1,27E-08",
                    "module": "C4",
                    "scenario": null
                },
                {
                    "value": "1,03E-06",
                    "module": "D",
                    "scenario": null
                }
            ]
        },
        {
            "parameter": "SQP",
            "values": [
                {
                    "value": "5,99E+01",
                    "module": "A1",
                    "scenario": null
                },
                {
                    "value": "8,39E+01",
                    "module": "A2",
                    "scenario": null
                },
                {
                    "value": "4,13E+02",
                    "module": "A3",
                    "scenario": null
                },
                {
                    "value": "2,40E+02",
                    "module": "A4",
                    "scenario": null
                },
                {
                    "value": "0,00E+00",
                    "module": "B1",
                    "scenario": null
                },
                {
                    "value": "6,65E+00",
                    "module": "C1",
                    "scenario": null
                },
                {
                    "value": "1,62E+02",
                    "module": "C2",
                    "scenario": null
                },
                {
                    "value": "8,19E+00",
                    "module": "C3",
                    "scenario": null
                },
                {
                    "value": "1,60E+02",
                    "module": "C4",
                    "scenario": null
                },
                {
                    "value": "5,14E+01",
                    "module": "D",
                    "scenario": null
                }
            ]
        },
        {
            "parameter": "IRP",
            "values": [
                {
                    "value": "3,50E+00",
                    "module": "A1",
                    "scenario": null
                },
                {
                    "value": "3,82E-01",
                    "module": "A2",
                    "scenario": null
                },
                {
                    "value": "2,69E-01",
                    "module": "A3",
                    "scenario": null
                },
                {
                    "value": "9,15E-01",
                    "module": "A4",
                    "scenario": null
                },
                {
                    "value": "0,00E+00",
                    "module": "B1",
                    "scenario": null
                },
                {
                    "value": "2,39E-01",
                    "module": "C1",
                    "scenario": null
                },
                {
                    "value": "6,18E-01",
                    "module": "C2",
                    "scenario": null
                },
                {
                    "value": "2,43E-01",
                    "module": "C3",
                    "scenario": null
                },
                {
                    "value": "1,91E-01",
                    "module": "C4",
                    "scenario": null
                },
                {
                    "value": "-1,97E-01",
                    "module": "D",
                    "scenario": null
                }
            ]
        }
    ],
    "resource_use": [
        {
            "parameter": "PERE",
            "values": [
                {
                    "value": "1,34E+02",
                    "module": "A1",
                    "scenario": null
                },
                {
                    "value": "9,94E-01",
                    "module": "A2",
                    "scenario": null
                },
                {
                    "value": "2,96E+02",
                    "module": "A3",
                    "scenario": null
                },
                {
                    "value": "2,63E+00",
                    "module": "A4",
                    "scenario": null
                },
                {
                    "value": "0,00E+00",
                    "module": "B1",
                    "scenario": null
                },
                {
                    "value": "2,98E-01",
                    "module": "C1",
                    "scenario": null
                },
                {
                    "value": "1,78E+00",
                    "module": "C2",
                    "scenario": null
                },
                {
                    "value": "7,46E+00",
                    "module": "C3",
                    "scenario": null
                },
                {
                    "value": "6,77E-01",
                    "module": "C4",
                    "scenario": null
                },
                {
                    "value": "-1,29E+01",
                    "module": "D",
                    "scenario": null
                }
            ]
        },
        {
            "parameter": "PERM",
            "values": [
                {
                    "value": "3,01E-03",
                    "module": "A1",
                    "scenario": null
                },
                {
                    "value": "0,00E+00",
                    "module": "A2",
                    "scenario": null
                },
                {
                    "value": "0,00E+00",
                    "module": "A3",
                    "scenario": null
                },
                {
                    "value": "0,00E+00",
                    "module": "A4",
                    "scenario": null
                },
                {
                    "value": "0,00E+00",
                    "module": "B1",
                    "scenario": null
                },
                {
                    "value": "0,00E+00",
                    "module": "C1",
                    "scenario": null
                },
                {
                    "value": "0,00E+00",
                    "module": "C2",
                    "scenario": null
                },
                {
                    "value": "0,00E+00",
                    "module": "C3",
                    "scenario": null
                },
                {
                    "value": "0,00E+00",
                    "module": "C4",
                    "scenario": null
                },
                {
                    "value": "0,00E+00",
                    "module": "D",
                    "scenario": null
                }
            ]
        },
        {
            "parameter": "PERT",
            "values": [
                {
                    "value": "1,34E+02",
                    "module": "A1",
                    "scenario": null
                },
                {
                    "value": "9,94E-01",
                    "module": "A2",
                    "scenario": null
                },
                {
                    "value": "2,96E+02",
                    "module": "A3",
                    "scenario": null
                },
                {
                    "value": "2,63E+00",
                    "module": "A4",
                    "scenario": null
                },
                {
                    "value": "0,00E+00",
                    "module": "B1",
                    "scenario": null
                },
                {
                    "value": "2,98E-01",
                    "module": "C1",
                    "scenario": null
                },
                {
                    "value": "1,78E+00",
                    "module": "C2",
                    "scenario": null
                },
                {
                    "value": "7,46E+00",
                    "module": "C3",
                    "scenario": null
                },
                {
                    "value": "6,77E-01",
                    "module": "C4",
                    "scenario": null
                },
                {
                    "value": "-1,29E+01",
                    "module": "D",
                    "scenario": null
                }
            ]
        },
        {
            "parameter": "PENRE",
            "values": [
                {
                    "value": "5,56E+02",
                    "module": "A1",
                    "scenario": null
                },
                {
                    "value": "8,77E+01",
                    "module": "A2",
                    "scenario": null
                },
                {
                    "value": "2,62E+01",
                    "module": "A3",
                    "scenario": null
                },
                {
                    "value": "2,09E+02",
                    "module": "A4",
                    "scenario": null
                },
                {
                    "value": "0,00E+00",
                    "module": "B1",
                    "scenario": null
                },
                {
                    "value": "5,48E+01",
                    "module": "C1",
                    "scenario": null
                },
                {
                    "value": "1,41E+02",
                    "module": "C2",
                    "scenario": null
                },
                {
                    "value": "1,45E+01",
                    "module": "C3",
                    "scenario": null
                },
                {
                    "value": "4,40E+01",
                    "module": "C4",
                    "scenario": null
                },
                {
                    "value": "-1,12E+02",
                    "module": "D",
                    "scenario": null
                }
            ]
        },
        {
            "parameter": "PENRM",
            "values": [
                {
                    "value": "2,72E+02",
                    "module": "A1",
                    "scenario": null
                },
                {
                    "value": "0,00E+00",
                    "module": "A2",
                    "scenario": null
                },
                {
                    "value": "0,00E+00",
                    "module": "A3",
                    "scenario": null
                },
                {
                    "value": "0,00E+00",
                    "module": "A4",
                    "scenario": null
                },
                {
                    "value": "0,00E+00",
                    "module": "B1",
                    "scenario": null
                },
                {
                    "value": "0,00E+00",
                    "module": "C1",
                    "scenario": null
                },
                {
                    "value": "0,00E+00",
                    "module": "C2",
                    "scenario": null
                },
                {
                    "value": "0,00E+00",
                    "module": "C3",
                    "scenario": null
                },
                {
                    "value": "0,00E+00",
                    "module": "C4",
                    "scenario": null
                },
                {
                    "value": "0,00E+00",
                    "module": "D",
                    "scenario": null
                }
            ]
        },
        {
            "parameter": "PENRT",
            "values": [
                {
                    "value": "8,28E+02",
                    "module": "A1",
                    "scenario": null
                },
                {
                    "value": "8,77E+01",
                    "module": "A2",
                    "scenario": null
                },
                {
                    "value": "2,62E+01",
                    "module": "A3",
                    "scenario": null
                },
                {
                    "value": "2,09E+02",
                    "module": "A4",
                    "scenario": null
                },
                {
                    "value": "0,00E+00",
                    "module": "B1",
                    "scenario": null
                },
                {
                    "value": "5,48E+01",
                    "module": "C1",
                    "scenario": null
                },
                {
                    "value": "1,41E+02",
                    "module": "C2",
                    "scenario": null
                },
                {
                    "value": "1,45E+01",
                    "module": "C3",
                    "scenario": null
                },
                {
                    "value": "4,40E+01",
                    "module": "C4",
                    "scenario": null
                },
                {
                    "value": "-1,12E+02",
                    "module": "D",
                    "scenario": null
                }
            ]
        },
        {
            "parameter": "SM",
            "values": [
                {
                    "value": "3,97E+01",
                    "module": "A1",
                    "scenario": null
                },
                {
                    "value": "0,00E+00",
                    "module": "A2",
                    "scenario": null
                },
                {
                    "value": "0,00E+00",
                    "module": "A3",
                    "scenario": null
                },
                {
                    "value": "0,00E+00",
                    "module": "A4",
                    "scenario": null
                },
                {
                    "value": "0,00E+00",
                    "module": "B1",
                    "scenario": null
                },
                {
                    "value": "0,00E+00",
                    "module": "C1",
                    "scenario": null
                },
                {
                    "value": "0,00E+00",
                    "module": "C2",
                    "scenario": null
                },
                {
                    "value": "0,00E+00",
                    "module": "C3",
                    "scenario": null
                },
                {
                    "value": "0,00E+00",
                    "module": "C4",
                    "scenario": null
                },
                {
                    "value": "0,00E+00",
                    "module": "D",
                    "scenario": null
                }
            ]
        },
        {
            "parameter": "RSF",
            "values": [
                {
                    "value": "1,39E+02",
                    "module": "A1",
                    "scenario": null
                },
                {
                    "value": "3,42E-02",
                    "module": "A2",
                    "scenario": null
                },
                {
                    "value": "1,32E-01",
                    "module": "A3",
                    "scenario": null
                },
                {
                    "value": "9,21E-02",
                    "module": "A4",
                    "scenario": null
                },
                {
                    "value": "0,00E+00",
                    "module": "B1",
                    "scenario": null
                },
                {
                    "value": "0,00E+00",
                    "module": "C1",
                    "scenario": null
                },
                {
                    "value": "6,23E-02",
                    "module": "C2",
                    "scenario": null
                },
                {
                    "value": "0,00E+00",
                    "module": "C3",
                    "scenario": null
                },
                {
                    "value": "1,40E-02",
                    "module": "C4",
                    "scenario": null
                },
                {
                    "value": "2,43E-01",
                    "module": "D",
                    "scenario": null
                }
            ]
        },
        {
            "parameter": "NRSF",
            "values": [
                {
                    "value": "1,97E+02",
                    "module": "A1",
                    "scenario": null
                },
                {
                    "value": "1,12E-01",
                    "module": "A2",
                    "scenario": null
                },
                {
                    "value": "1,78E-01",
                    "module": "A3",
                    "scenario": null
                },
                {
                    "value": "3,09E-01",
                    "module": "A4",
                    "scenario": null
                },
                {
                    "value": "0,00E+00",
                    "module": "B1",
                    "scenario": null
                },
                {
                    "value": "0,00E+00",
                    "module": "C1",
                    "scenario": null
                },
                {
                    "value": "2,09E-01",
                    "module": "C2",
                    "scenario": null
                },
                {
                    "value": "0,00E+00",
                    "module": "C3",
                    "scenario": null
                },
                {
                    "value": "4,02E-02",
                    "module": "C4",
                    "scenario": null
                },
                {
                    "value": "1,05E+01",
                    "module": "D",
                    "scenario": null
                }
            ]
        },
        {
            "parameter": "FW",
            "values": [
                {
                    "value": "1,29E+00",
                    "module": "A1",
                    "scenario": null
                },
                {
                    "value": "8,81E-03",
                    "module": "A2",
                    "scenario": null
                },
                {
                    "value": "6,67E-01",
                    "module": "A3",
                    "scenario": null
                },
                {
                    "value": "2,38E-02",
                    "module": "A4",
                    "scenario": null
                },
                {
                    "value": "0,00E+00",
                    "module": "B1",
                    "scenario": null
                },
                {
                    "value": "2,82E-03",
                    "module": "C1",
                    "scenario": null
                },
                {
                    "value": "1,61E-02",
                    "module": "C2",
                    "scenario": null
                },
                {
                    "value": "2,48E-02",
                    "module": "C3",
                    "scenario": null
                },
                {
                    "value": "5,24E-02",
                    "module": "C4",
                    "scenario": null
                },
                {
                    "value": "-9,56E-01",
                    "module": "D",
                    "scenario": null
                }
            ]
        }
    ],
    "end_of_life_waste": [
        {
            "parameter": "HWD",
            "values": [
                {
                    "value": "1,46E-01",
                    "module": "A1",
                    "scenario": null
                },
                {
                    "value": "4,52E-03",
                    "module": "A2",
                    "scenario": null
                },
                {
                    "value": "1,81E-01",
                    "module": "A3",
                    "scenario": null
                },
                {
                    "value": "1,15E-02",
                    "module": "A4",
                    "scenario": null
                },
                {
                    "value": "0,00E+00",
                    "module": "B1",
                    "scenario": null
                },
                {
                    "value": "1,61E-03",
                    "module": "C1",
                    "scenario": null
                },
                {
                    "value": "7,74E-03",
                    "module": "C2",
                    "scenario": null
                },
                {
                    "value": "1,45E-03",
                    "module": "C3",
                    "scenario": null
                },
                {
                    "value": "0,00E+00",
                    "module": "C4",
                    "scenario": null
                },
                {
                    "value": "-5,87E-02",
                    "module": "D",
                    "scenario": null
                }
            ]
        },
        {
            "parameter": "NHWD",
            "values": [
                {
                    "value": "6,04E+00",
                    "module": "A1",
                    "scenario": null
                },
                {
                    "value": "6,24E+00",
                    "module": "A2",
                    "scenario": null
                },
                {
                    "value": "1,35E+01",
                    "module": "A3",
                    "scenario": null
                },
                {
                    "value": "1,82E+01",
                    "module": "A4",
                    "scenario": null
                },
                {
                    "value": "0,00E+00",
                    "module": "B1",
                    "scenario": null
                },
                {
                    "value": "6,49E-02",
                    "module": "C1",
                    "scenario": null
                },
                {
                    "value": "1,23E+01",
                    "module": "C2",
                    "scenario": null
                },
                {
                    "value": "4,57E-02",
                    "module": "C3",
                    "scenario": null
                },
                {
                    "value": "3,19E+02",
                    "module": "C4",
                    "scenario": null
                },
                {
                    "value": "-4,32E+00",
                    "module": "D",
                    "scenario": null
                }
            ]
        },
        {
            "parameter": "RWD",
            "values": [
                {
                    "value": "2,01E-03",
                    "module": "A1",
                    "scenario": null
                },
                {
                    "value": "6,01E-04",
                    "module": "A2",
                    "scenario": null
                },
                {
                    "value": "1,95E-04",
                    "module": "A3",
                    "scenario": null
                },
                {
                    "value": "1,43E-03",
                    "module": "A4",
                    "scenario": null
                },
                {
                    "value": "0,00E+00",
                    "module": "B1",
                    "scenario": null
                },
                {
                    "value": "3,80E-04",
                    "module": "C1",
                    "scenario": null
                },
                {
                    "value": "9,66E-04",
                    "module": "C2",
                    "scenario": null
                },
                {
                    "value": "1,53E-04",
                    "module": "C3",
                    "scenario": null
                },
                {
                    "value": "0,00E+00",
                    "module": "C4",
                    "scenario": null
                },
                {
                    "value": "-1,74E-04",
                    "module": "D",
                    "scenario": null
                }
            ]
        }
    ],
    "end_of_life_flow": [
        {
            "parameter": "CRU",
            "values": [
                {
                    "value": "0,00E+00",
                    "module": "A1",
                    "scenario": null
                },
                {
                    "value": "0,00E+00",
                    "module": "A2",
                    "scenario": null
                },
                {
                    "value": "0,00E+00",
                    "module": "A3",
                    "scenario": null
                },
                {
                    "value": "0,00E+00",
                    "module": "A4",
                    "scenario": null
                },
                {
                    "value": "0,00E+00",
                    "module": "B1",
                    "scenario": null
                },
                {
                    "value": "0,00E+00",
                    "module": "C1",
                    "scenario": null
                },
                {
                    "value": "0,00E+00",
                    "module": "C2",
                    "scenario": null
                },
                {
                    "value": "0,00E+00",
                    "module": "C3",
                    "scenario": null
                },
                {
                    "value": "0,00E+00",
                    "module": "C4",
                    "scenario": null
                },
                {
                    "value": "0,00E+00",
                    "module": "D",
                    "scenario": null
                }
            ]
        },
        {
            "parameter": "MFR",
            "values": [
                {
                    "value": "0,00E+00",
                    "module": "A1",
                    "scenario": null
                },
                {
                    "value": "0,00E+00",
                    "module": "A2",
                    "scenario": null
                },
                {
                    "value": "1,91E+00",
                    "module": "A3",
                    "scenario": null
                },
                {
                    "value": "0,00E+00",
                    "module": "A4",
                    "scenario": null
                },
                {
                    "value": "0,00E+00",
                    "module": "B1",
                    "scenario": null
                },
                {
                    "value": "0,00E+00",
                    "module": "C1",
                    "scenario": null
                },
                {
                    "value": "0,00E+00",
                    "module": "C2",
                    "scenario": null
                },
                {
                    "value": "6,76E+02",
                    "module": "C3",
                    "scenario": null
                },
                {
                    "value": "0,00E+00",
                    "module": "C4",
                    "scenario": null
                },
                {
                    "value": "0,00E+00",
                    "module": "D",
                    "scenario": null
                }
            ]
        },
        {
            "parameter": "MER",
            "values": [
                {
                    "value": "0,00E+00",
                    "module": "A1",
                    "scenario": null
                },
                {
                    "value": "0,00E+00",
                    "module": "A2",
                    "scenario": null
                },
                {
                    "value": "1,26E+00",
                    "module": "A3",
                    "scenario": null
                },
                {
                    "value": "0,00E+00",
                    "module": "A4",
                    "scenario": null
                },
                {
                    "value": "0,00E+00",
                    "module": "B1",
                    "scenario": null
                },
                {
                    "value": "0,00E+00",
                    "module": "C1",
                    "scenario": null
                },
                {
                    "value": "0,00E+00",
                    "module": "C2",
                    "scenario": null
                },
                {
                    "value": "0,00E+00",
                    "module": "C3",
                    "scenario": null
                },
                {
                    "value": "0,00E+00",
                    "module": "C4",
                    "scenario": null
                },
                {
                    "value": "0,00E+00",
                    "module": "D",
                    "scenario": null
                }
            ]
        },
        {
            "parameter": "EEE",
            "values": [
                {
                    "value": "0,00E+00",
                    "module": "A1",
                    "scenario": null
                },
                {
                    "value": "0,00E+00",
                    "module": "A2",
                    "scenario": null
                },
                {
                    "value": "8,47E-01",
                    "module": "A3",
                    "scenario": null
                },
                {
                    "value": "0,00E+00",
                    "module": "A4",
                    "scenario": null
                },
                {
                    "value": "0,00E+00",
                    "module": "B1",
                    "scenario": null
                },
                {
                    "value": "0,00E+00",
                    "module": "C1",
                    "scenario": null
                },
                {
                    "value": "0,00E+00",
                    "module": "C2",
                    "scenario": null
                },
                {
                    "value": "0,00E+00",
                    "module": "C3",
                    "scenario": null
                },
                {
                    "value": "0,00E+00",
                    "module": "C4",
                    "scenario": null
                },
                {
                    "value": "0,00E+00",
                    "module": "D",
                    "scenario": null
                }
            ]
        },
        {
            "parameter": "EET",
            "values": [
                {
                    "value": "0,00E+00",
                    "module": "A1",
                    "scenario": null
                },
                {
                    "value": "0,00E+00",
                    "module": "A2",
                    "scenario": null
                },
                {
                    "value": "1,28E+01",
                    "module": "A3",
                    "scenario": null
                },
                {
                    "value": "0,00E+00",
                    "module": "A4",
                    "scenario": null
                },
                {
                    "value": "0,00E+00",
                    "module": "B1",
                    "scenario": null
                },
                {
                    "value": "0,00E+00",
                    "module": "C1",
                    "scenario": null
                },
                {
                    "value": "0,00E+00",
                    "module": "C2",
                    "scenario": null
                },
                {
                    "value": "0,00E+00",
                    "module": "C3",
                    "scenario": null
                },
                {
                    "value": "0,00E+00",
                    "module": "C4",
                    "scenario": null
                },
                {
                    "value": "0,00E+00",
                    "module": "D",
                    "scenario": null
                }
            ]
        }
    ]
}