{"product_name":"EK2-EU","epd_id":"NEPD-5612-4913","declared_unit":{"unit":"stk","amount":1},"compliance":["EN 15804+A2","ISO 14025","ISO 21930"],"producer_name":"TROX Group","environmental_impact":[{"parameter":"GWP-total","unit":"kg CO2-eq","values":[{"value":"2,27E+01","module":"A1-A3","scenario":null},{"value":"4,05E+00","module":"A4","scenario":null},{"value":"3,43E-02","module":"C1","scenario":null},{"value":"2,53E-01","module":"C2","scenario":null},{"value":"1,31E-01","module":"C3","scenario":null},{"value":"5,22E+00","module":"C4","scenario":null},{"value":"-2,07E+00","module":"D","scenario":null}]},{"parameter":"GWP-fossil","unit":"kg CO2-eq","values":[{"value":"3,02E+01","module":"A1-A3","scenario":null},{"value":"4,05E+00","module":"A4","scenario":null},{"value":"3,43E-02","module":"C1","scenario":null},{"value":"2,53E-01","module":"C2","scenario":null},{"value":"5,60E-02","module":"C3","scenario":null},{"value":"5,17E+00","module":"C4","scenario":null},{"value":"-2,05E+00","module":"D","scenario":null}]},{"parameter":"GWP-biogenic","unit":"kg CO2-eq","values":[{"value":"-7,52E+00","module":"A1-A3","scenario":null},{"value":"1,68E-03","module":"A4","scenario":null},{"value":"6,43E-06","module":"C1","scenario":null},{"value":"1,05E-04","module":"C2","scenario":null},{"value":"7,50E-02","module":"C3","scenario":null},{"value":"4,53E-03","module":"C4","scenario":null},{"value":"-5,69E-03","module":"D","scenario":null}]},{"parameter":"GWP-luluc","unit":"kg CO2-eq","values":[{"value":"4,69E-02","module":"A1-A3","scenario":null},{"value":"1,44E-03","module":"A4","scenario":null},{"value":"2,70E-06","module":"C1","scenario":null},{"value":"9,01E-05","module":"C2","scenario":null},{"value":"2,40E-06","module":"C3","scenario":null},{"value":"4,57E-02","module":"C4","scenario":null},{"value":"-1,62E-02","module":"D","scenario":null}]},{"parameter":"ODP","unit":"kg CFC11-eq","values":[{"value":"2,01E-06","module":"A1-A3","scenario":null},{"value":"9,18E-07","module":"A4","scenario":null},{"value":"7,41E-09","module":"C1","scenario":null},{"value":"5,74E-08","module":"C2","scenario":null},{"value":"8,77E-10","module":"C3","scenario":null},{"value":"2,62E-07","module":"C4","scenario":null},{"value":"-1,97E-04","module":"D","scenario":null}]},{"parameter":"AP","unit":"mol H+-eq","values":[{"value":"2,66E-01","module":"A1-A3","scenario":null},{"value":"1,16E-02","module":"A4","scenario":null},{"value":"3,59E-04","module":"C1","scenario":null},{"value":"7,28E-04","module":"C2","scenario":null},{"value":"2,20E-05","module":"C3","scenario":null},{"value":"2,42E-02","module":"C4","scenario":null},{"value":"-4,58E-02","module":"D","scenario":null}]},{"parameter":"POCP","unit":"kg NMVOC-eq","values":[{"value":"1,05E-01","module":"A1-A3","scenario":null},{"value":"9,87E-03","module":"A4","scenario":null},{"value":"4,78E-04","module":"C1","scenario":null},{"value":"6,17E-04","module":"C2","scenario":null},{"value":"2,05E-05","module":"C3","scenario":null},{"value":"2,56E-02","module":"C4","scenario":null},{"value":"-1,39E-02","module":"D","scenario":null}]},{"parameter":"ADPE","unit":"kg Sb-eq","values":[{"value":"4,40E-03","module":"A1-A3","scenario":null},{"value":"1,12E-04","module":"A4","scenario":null},{"value":"5,26E-08","module":"C1","scenario":null},{"value":"6,99E-06","module":"C2","scenario":null},{"value":"3,38E-08","module":"C3","scenario":null},{"value":"2,98E-05","module":"C4","scenario":null},{"value":"-1,06E-03","module":"D","scenario":null}]},{"parameter":"ADPF","unit":"MJ","values":[{"value":"3,29E+02","module":"A1-A3","scenario":null},{"value":"6,13E+01","module":"A4","scenario":null},{"value":"4,72E-01","module":"C1","scenario":null},{"value":"3,83E+00","module":"C2","scenario":null},{"value":"3,93E-02","module":"C3","scenario":null},{"value":"5,68E+01","module":"C4","scenario":null},{"value":"-2,13E+01","module":"D","scenario":null}]},{"parameter":"WDP","unit":"m3 world-eq. Deprived","values":[{"value":"1,05E+03","module":"A1-A3","scenario":null},{"value":"5,92E+01","module":"A4","scenario":null},{"value":"1,00E-01","module":"C1","scenario":null},{"value":"3,70E+00","module":"C2","scenario":null},{"value":"1,35E+00","module":"C3","scenario":null},{"value":"4,11E+01","module":"C4","scenario":null},{"value":"-4,07E+02","module":"D","scenario":null}]},{"parameter":"EP-freshwater","unit":"kg P-eq","values":[{"value":"2,14E-03","module":"A1-A3","scenario":null},{"value":"3,24E-05","module":"A4","scenario":null},{"value":"1,25E-07","module":"C1","scenario":null},{"value":"2,02E-06","module":"C2","scenario":null},{"value":"1,57E-07","module":"C3","scenario":null},{"value":"2,31E-04","module":"C4","scenario":null},{"value":"-3,49E-04","module":"D","scenario":null}]},{"parameter":"EP-marine","unit":"kg N-eq","values":[{"value":"3,01E-02","module":"A1-A3","scenario":null},{"value":"2,30E-03","module":"A4","scenario":null},{"value":"1,58E-04","module":"C1","scenario":null},{"value":"1,44E-04","module":"C2","scenario":null},{"value":"7,70E-06","module":"C3","scenario":null},{"value":"4,88E-03","module":"C4","scenario":null},{"value":"-3,27E-03","module":"D","scenario":null}]},{"parameter":"EP-terrestrial","unit":"mol N-eq.","values":[{"value":"4,54E-01","module":"A1-A3","scenario":null},{"value":"2,58E-02","module":"A4","scenario":null},{"value":"1,74E-03","module":"C1","scenario":null},{"value":"1,61E-03","module":"C2","scenario":null},{"value":"8,13E-05","module":"C3","scenario":null},{"value":"5,22E-02","module":"C4","scenario":null},{"value":"-4,19E-02","module":"D","scenario":null}]},{"parameter":"GWP-IOBC","unit":"kg CO2-eq","values":[{"value":"3,05E+01","module":"A1-A3","scenario":null},{"value":"4,05E+00","module":"A4","scenario":null},{"value":"3,43E-02","module":"C1","scenario":null},{"value":"2,53E-01","module":"C2","scenario":null},{"value":"5,60E-02","module":"C3","scenario":null},{"value":"5,22E+00","module":"C4","scenario":null},{"value":"-2,45E+00","module":"D","scenario":null}]}],"additional_environmental_impact":[{"parameter":"PM","unit":"Disease incidence","values":[{"value":"2,18E-06","module":"A1-A3","scenario":null},{"value":"2,48E-07","module":"A4","scenario":null},{"value":"9,49E-09","module":"C1","scenario":null},{"value":"1,55E-08","module":"C2","scenario":null},{"value":"2,23E-10","module":"C3","scenario":null},{"value":"4,41E-07","module":"C4","scenario":null},{"value":"-2,11E-07","module":"D","scenario":null}]},{"parameter":"ETP-fw","unit":"CTUe","values":[{"value":"1,90E+03","module":"A1-A3","scenario":null},{"value":"4,54E+01","module":"A4","scenario":null},{"value":"2,58E-01","module":"C1","scenario":null},{"value":"2,84E+00","module":"C2","scenario":null},{"value":"2,29E-01","module":"C3","scenario":null},{"value":"1,51E+02","module":"C4","scenario":null},{"value":"-4,00E+02","module":"D","scenario":null}]},{"parameter":"HTP-c","unit":"CTUh","values":[{"value":"9,16E-08","module":"A1-A3","scenario":null},{"value":"0,00E+00","module":"A4","scenario":null},{"value":"0,00E+00","module":"C1","scenario":null},{"value":"0,00E+00","module":"C2","scenario":null},{"value":"9,00E-12","module":"C3","scenario":null},{"value":"2,36E-08","module":"C4","scenario":null},{"value":"-1,15E-08","module":"D","scenario":null}]},{"parameter":"HTP-nc","unit":"CTUh","values":[{"value":"1,68E-06","module":"A1-A3","scenario":null},{"value":"4,96E-08","module":"A4","scenario":null},{"value":"2,34E-10","module":"C1","scenario":null},{"value":"3,10E-09","module":"C2","scenario":null},{"value":"1,94E-10","module":"C3","scenario":null},{"value":"1,96E-07","module":"C4","scenario":null},{"value":"-3,26E-07","module":"D","scenario":null}]},{"parameter":"SQP","unit":"-","values":[{"value":"1,10E+03","module":"A1-A3","scenario":null},{"value":"4,28E+01","module":"A4","scenario":null},{"value":"5,99E-02","module":"C1","scenario":null},{"value":"2,68E+00","module":"C2","scenario":null},{"value":"1,81E-02","module":"C3","scenario":null},{"value":"1,44E+02","module":"C4","scenario":null},{"value":"-5,10E+00","module":"D","scenario":null}]},{"parameter":"IRP","unit":"kBq U235-eq","values":[{"value":"9,00E-01","module":"A1-A3","scenario":null},{"value":"2,68E-01","module":"A4","scenario":null},{"value":"2,02E-03","module":"C1","scenario":null},{"value":"1,67E-02","module":"C2","scenario":null},{"value":"3,00E-04","module":"C3","scenario":null},{"value":"8,38E-02","module":"C4","scenario":null},{"value":"-5,02E-02","module":"D","scenario":null}]}],"resource_use":[{"parameter":"PERE","unit":"MJ","values":[{"value":"1,17E+02","module":"A1-A3","scenario":null},{"value":"8,77E-01","module":"A4","scenario":null},{"value":"2,55E-03","module":"C1","scenario":null},{"value":"5,48E-02","module":"C2","scenario":null},{"value":"9,69E-03","module":"C3","scenario":null},{"value":"2,00E+01","module":"C4","scenario":null},{"value":"-5,52E+00","module":"D","scenario":null}]},{"parameter":"PERM","unit":"","values":[{"value":"6,72E+01","module":"A1-A3","scenario":null},{"value":"0,00E+00","module":"A4","scenario":null},{"value":"0,00E+00","module":"C1","scenario":null},{"value":"0,00E+00","module":"C2","scenario":null},{"value":"-2,83E-01","module":"C3","scenario":null},{"value":"0,00E+00","module":"C4","scenario":null},{"value":"0,00E+00","module":"D","scenario":null}]},{"parameter":"PERT","unit":"MJ","values":[{"value":"1,84E+02","module":"A1-A3","scenario":null},{"value":"8,77E-01","module":"A4","scenario":null},{"value":"2,55E-03","module":"C1","scenario":null},{"value":"5,48E-02","module":"C2","scenario":null},{"value":"-2,73E-01","module":"C3","scenario":null},{"value":"2,00E+01","module":"C4","scenario":null},{"value":"-5,52E+00","module":"D","scenario":null}]},{"parameter":"PENRE","unit":"MJ","values":[{"value":"3,19E+02","module":"A1-A3","scenario":null},{"value":"6,13E+01","module":"A4","scenario":null},{"value":"4,72E-01","module":"C1","scenario":null},{"value":"3,83E+00","module":"C2","scenario":null},{"value":"3,93E-02","module":"C3","scenario":null},{"value":"5,69E+01","module":"C4","scenario":null},{"value":"-2,13E+01","module":"D","scenario":null}]},{"parameter":"PENRM","unit":"MJ","values":[{"value":"1,03E+01","module":"A1-A3","scenario":null},{"value":"0,00E+00","module":"A4","scenario":null},{"value":"0,00E+00","module":"C1","scenario":null},{"value":"0,00E+00","module":"C2","scenario":null},{"value":"-1,35E+00","module":"C3","scenario":null},{"value":"0,00E+00","module":"C4","scenario":null},{"value":"0,00E+00","module":"D","scenario":null}]},{"parameter":"PENRT","unit":"MJ","values":[{"value":"3,29E+02","module":"A1-A3","scenario":null},{"value":"6,13E+01","module":"A4","scenario":null},{"value":"4,72E-01","module":"C1","scenario":null},{"value":"3,83E+00","module":"C2","scenario":null},{"value":"-1,31E+00","module":"C3","scenario":null},{"value":"5,69E+01","module":"C4","scenario":null},{"value":"-2,13E+01","module":"D","scenario":null}]},{"parameter":"SM","unit":"kg","values":[{"value":"6,67E-01","module":"A1-A3","scenario":null},{"value":"0,00E+00","module":"A4","scenario":null},{"value":"2,32E-04","module":"C1","scenario":null},{"value":"0,00E+00","module":"C2","scenario":null},{"value":"9,48E-06","module":"C3","scenario":null},{"value":"5,24E-01","module":"C4","scenario":null},{"value":"2,51E-02","module":"D","scenario":null}]},{"parameter":"RSF","unit":"MJ","values":[{"value":"1,09E+00","module":"A1-A3","scenario":null},{"value":"3,14E-02","module":"A4","scenario":null},{"value":"6,28E-05","module":"C1","scenario":null},{"value":"1,96E-03","module":"C2","scenario":null},{"value":"2,08E-04","module":"C3","scenario":null},{"value":"4,23E-02","module":"C4","scenario":null},{"value":"3,32E-02","module":"D","scenario":null}]},{"parameter":"NRSF","unit":"MJ","values":[{"value":"7,47E-01","module":"A1-A3","scenario":null},{"value":"1,12E-01","module":"A4","scenario":null},{"value":"9,24E-04","module":"C1","scenario":null},{"value":"7,01E-03","module":"C2","scenario":null},{"value":"1,01E-05","module":"C3","scenario":null},{"value":"4,53E+00","module":"C4","scenario":null},{"value":"1,01E+00","module":"D","scenario":null}]},{"parameter":"FW","unit":"m3","values":[{"value":"4,24E-01","module":"A1-A3","scenario":null},{"value":"6,55E-03","module":"A4","scenario":null},{"value":"2,43E-05","module":"C1","scenario":null},{"value":"4,09E-04","module":"C2","scenario":null},{"value":"5,85E-05","module":"C3","scenario":null},{"value":"3,05E-02","module":"C4","scenario":null},{"value":"-2,93E-02","module":"D","scenario":null}]}],"end_of_life_waste":[{"parameter":"HWD","unit":"kg","values":[{"value":"2,37E-01","module":"A1-A3","scenario":null},{"value":"3,16E-03","module":"A4","scenario":null},{"value":"1,39E-05","module":"C1","scenario":null},{"value":"1,97E-04","module":"C2","scenario":null},{"value":"1,10E-06","module":"C3","scenario":null},{"value":"2,42E+01","module":"C4","scenario":null},{"value":"-4,56E-03","module":"D","scenario":null}]},{"parameter":"NHWD","unit":"kg","values":[{"value":"9,16E+00","module":"A1-A3","scenario":null},{"value":"2,98E+00","module":"A4","scenario":null},{"value":"5,59E-04","module":"C1","scenario":null},{"value":"1,86E-01","module":"C2","scenario":null},{"value":"1,76E-03","module":"C3","scenario":null},{"value":"2,02E-01","module":"C4","scenario":null},{"value":"-7,42E-01","module":"D","scenario":null}]},{"parameter":"RWD","unit":"kg","values":[{"value":"9,52E-04","module":"A1-A3","scenario":null},{"value":"4,17E-04","module":"A4","scenario":null},{"value":"3,28E-06","module":"C1","scenario":null},{"value":"2,61E-05","module":"C2","scenario":null},{"value":"1,11E-07","module":"C3","scenario":null},{"value":"1,03E-07","module":"C4","scenario":null},{"value":"-4,68E-05","module":"D","scenario":null}]}],"end_of_life_flow":[{"parameter":"CRU","unit":"kg","values":[{"value":"0,00E+00","module":"A1-A3","scenario":null},{"value":"0,00E+00","module":"A4","scenario":null},{"value":"0,00E+00","module":"C1","scenario":null},{"value":"0,00E+00","module":"C2","scenario":null},{"value":"0,00E+00","module":"C3","scenario":null},{"value":"0,00E+00","module":"C4","scenario":null},{"value":"0,00E+00","module":"D","scenario":null}]},{"parameter":"MFR","unit":"kg","values":[{"value":"8,37E-01","module":"A1-A3","scenario":null},{"value":"0,00E+00","module":"A4","scenario":null},{"value":"2,28E-04","module":"C1","scenario":null},{"value":"0,00E+00","module":"C2","scenario":null},{"value":"1,49E+00","module":"C3","scenario":null},{"value":"3,78E-04","module":"C4","scenario":null},{"value":"-3,02E-03","module":"D","scenario":null}]},{"parameter":"MER","unit":"kg","values":[{"value":"4,41E-04","module":"A1-A3","scenario":null},{"value":"0,00E+00","module":"A4","scenario":null},{"value":"7,06E-07","module":"C1","scenario":null},{"value":"0,00E+00","module":"C2","scenario":null},{"value":"4,59E-02","module":"C3","scenario":null},{"value":"2,47E-07","module":"C4","scenario":null},{"value":"-3,80E-04","module":"D","scenario":null}]},{"parameter":"EEE","unit":"MJ","values":[{"value":"2,41E-02","module":"A1-A3","scenario":null},{"value":"0,00E+00","module":"A4","scenario":null},{"value":"2,42E-06","module":"C1","scenario":null},{"value":"0,00E+00","module":"C2","scenario":null},{"value":"3,07E-02","module":"C3","scenario":null},{"value":"3,89E-06","module":"C4","scenario":null},{"value":"-1,66E-03","module":"D","scenario":null}]},{"parameter":"EET","unit":"MJ","values":[{"value":"3,64E-01","module":"A1-A3","scenario":null},{"value":"0,00E+00","module":"A4","scenario":null},{"value":"3,66E-05","module":"C1","scenario":null},{"value":"0,00E+00","module":"C2","scenario":null},{"value":"4,65E-01","module":"C3","scenario":null},{"value":"5,89E-05","module":"C4","scenario":null},{"value":"-2,51E-02","module":"D","scenario":null}]}]}