{"product_name":"Perfect drejebr\u00f8nd med sandfang, uarmeret","epd_id":"NEPD-6502-5761-DK","declared_unit":{"unit":"ton","amount":1},"compliance":["EN 15804+A2","ISO 14025","ISO 21930"],"producer_name":"A/S Ikast Betonvarefabrik","environmental_impact":[{"parameter":"GWP-total","unit":"kg CO2-eq","values":[{"value":"9,86E+01","module":"A1","scenario":null},{"value":"7,64E+00","module":"A2","scenario":null},{"value":"1,16E+01","module":"A3","scenario":null},{"value":"6,54E+00","module":"A4","scenario":null},{"value":"4,00E+00","module":"C1","scenario":null},{"value":"4,17E+00","module":"C2","scenario":null},{"value":"8,39E-01","module":"C3","scenario":null},{"value":"1,39E-01","module":"C4","scenario":null},{"value":"-2,40E+00","module":"D","scenario":null},{"value":"1,18E+02","module":"A1A3","scenario":null}]},{"parameter":"GWP-fossil","unit":"kg CO2-eq","values":[{"value":"9,81E+01","module":"A1","scenario":null},{"value":"7,63E+00","module":"A2","scenario":null},{"value":"1,15E+01","module":"A3","scenario":null},{"value":"6,53E+00","module":"A4","scenario":null},{"value":"4,00E+00","module":"C1","scenario":null},{"value":"4,17E+00","module":"C2","scenario":null},{"value":"8,29E-01","module":"C3","scenario":null},{"value":"1,39E-01","module":"C4","scenario":null},{"value":"-2,35E+00","module":"D","scenario":null},{"value":"1,17E+02","module":"A1A3","scenario":null}]},{"parameter":"GWP-biogenic","unit":"kg CO2-eq","values":[{"value":"4,21E-01","module":"A1","scenario":null},{"value":"3,13E-03","module":"A2","scenario":null},{"value":"1,10E-01","module":"A3","scenario":null},{"value":"2,80E-03","module":"A4","scenario":null},{"value":"7,50E-04","module":"C1","scenario":null},{"value":"1,70E-03","module":"C2","scenario":null},{"value":"5,94E-03","module":"C3","scenario":null},{"value":"1,18E-04","module":"C4","scenario":null},{"value":"-4,43E-02","module":"D","scenario":null},{"value":"5,34E-01","module":"A1A3","scenario":null}]},{"parameter":"GWP-luluc","unit":"kg CO2-eq","values":[{"value":"1,17E-01","module":"A1","scenario":null},{"value":"2,40E-03","module":"A2","scenario":null},{"value":"2,71E-02","module":"A3","scenario":null},{"value":"1,99E-03","module":"A4","scenario":null},{"value":"3,15E-04","module":"C1","scenario":null},{"value":"1,46E-03","module":"C2","scenario":null},{"value":"9,51E-04","module":"C3","scenario":null},{"value":"2,72E-05","module":"C4","scenario":null},{"value":"-1,83E-03","module":"D","scenario":null},{"value":"1,47E-01","module":"A1A3","scenario":null}]},{"parameter":"ODP","unit":"kg CFC11-eq","values":[{"value":"2,06E-06","module":"A1","scenario":null},{"value":"1,81E-06","module":"A2","scenario":null},{"value":"6,78E-07","module":"A3","scenario":null},{"value":"1,57E-06","module":"A4","scenario":null},{"value":"8,64E-07","module":"C1","scenario":null},{"value":"9,50E-07","module":"C2","scenario":null},{"value":"1,36E-07","module":"C3","scenario":null},{"value":"6,75E-08","module":"C4","scenario":null},{"value":"-5,89E-04","module":"D","scenario":null},{"value":"4,55E-06","module":"A1A3","scenario":null}]},{"parameter":"AP","unit":"mol H+-eq","values":[{"value":"2,85E-01","module":"A1","scenario":null},{"value":"4,14E-02","module":"A2","scenario":null},{"value":"4,48E-02","module":"A3","scenario":null},{"value":"2,10E-02","module":"A4","scenario":null},{"value":"4,18E-02","module":"C1","scenario":null},{"value":"1,70E-02","module":"C2","scenario":null},{"value":"5,59E-03","module":"C3","scenario":null},{"value":"1,35E-03","module":"C4","scenario":null},{"value":"-2,06E-02","module":"D","scenario":null},{"value":"3,71E-01","module":"A1A3","scenario":null}]},{"parameter":"POCP","unit":"kg NMVOC-eq","values":[{"value":"1,74E-01","module":"A1","scenario":null},{"value":"3,42E-02","module":"A2","scenario":null},{"value":"2,78E-02","module":"A3","scenario":null},{"value":"2,02E-02","module":"A4","scenario":null},{"value":"5,57E-02","module":"C1","scenario":null},{"value":"1,71E-02","module":"C2","scenario":null},{"value":"5,06E-03","module":"C3","scenario":null},{"value":"1,60E-03","module":"C4","scenario":null},{"value":"-2,22E-02","module":"D","scenario":null},{"value":"2,36E-01","module":"A1A3","scenario":null}]},{"parameter":"ADPE","unit":"kg Sb-eq","values":[{"value":"6,23E-04","module":"A1","scenario":null},{"value":"1,29E-04","module":"A2","scenario":null},{"value":"1,15E-04","module":"A3","scenario":null},{"value":"1,16E-04","module":"A4","scenario":null},{"value":"6,14E-06","module":"C1","scenario":null},{"value":"1,13E-04","module":"C2","scenario":null},{"value":"8,73E-06","module":"C3","scenario":null},{"value":"1,23E-06","module":"C4","scenario":null},{"value":"-1,99E-04","module":"D","scenario":null},{"value":"8,67E-04","module":"A1A3","scenario":null}]},{"parameter":"ADPF","unit":"MJ","values":[{"value":"4,55E+02","module":"A1","scenario":null},{"value":"1,22E+02","module":"A2","scenario":null},{"value":"1,51E+02","module":"A3","scenario":null},{"value":"1,06E+02","module":"A4","scenario":null},{"value":"5,51E+01","module":"C1","scenario":null},{"value":"6,28E+01","module":"C2","scenario":null},{"value":"2,13E+01","module":"C3","scenario":null},{"value":"4,48E+00","module":"C4","scenario":null},{"value":"-3,87E+01","module":"D","scenario":null},{"value":"7,27E+02","module":"A1A3","scenario":null}]},{"parameter":"WDP","unit":"m3 world-eq. Deprived","values":[{"value":"1,53E+03","module":"A1","scenario":null},{"value":"8,95E+01","module":"A2","scenario":null},{"value":"1,81E+03","module":"A3","scenario":null},{"value":"8,14E+01","module":"A4","scenario":null},{"value":"1,17E+01","module":"C1","scenario":null},{"value":"5,99E+01","module":"C2","scenario":null},{"value":"2,35E+03","module":"C3","scenario":null},{"value":"9,42E+00","module":"C4","scenario":null},{"value":"-1,75E+03","module":"D","scenario":null},{"value":"3,43E+03","module":"A1A3","scenario":null}]},{"parameter":"EP-freshwater","unit":"kg P-eq","values":[{"value":"1,65E-03","module":"A1","scenario":null},{"value":"5,76E-05","module":"A2","scenario":null},{"value":"7,50E-04","module":"A3","scenario":null},{"value":"5,20E-05","module":"A4","scenario":null},{"value":"1,46E-05","module":"C1","scenario":null},{"value":"3,27E-05","module":"C2","scenario":null},{"value":"4,34E-05","module":"C3","scenario":null},{"value":"1,04E-06","module":"C4","scenario":null},{"value":"-6,76E-05","module":"D","scenario":null},{"value":"2,46E-03","module":"A1A3","scenario":null}]},{"parameter":"EP-marine","unit":"kg N-eq","values":[{"value":"4,97E-02","module":"A1","scenario":null},{"value":"9,27E-03","module":"A2","scenario":null},{"value":"9,31E-03","module":"A3","scenario":null},{"value":"4,61E-03","module":"A4","scenario":null},{"value":"1,85E-02","module":"C1","scenario":null},{"value":"5,05E-03","module":"C2","scenario":null},{"value":"1,64E-03","module":"C3","scenario":null},{"value":"5,08E-04","module":"C4","scenario":null},{"value":"-7,07E-03","module":"D","scenario":null},{"value":"6,83E-02","module":"A1A3","scenario":null}]},{"parameter":"EP-terrestrial","unit":"mol N-eq.","values":[{"value":"5,62E-01","module":"A1","scenario":null},{"value":"1,04E-01","module":"A2","scenario":null},{"value":"1,20E-01","module":"A3","scenario":null},{"value":"5,14E-02","module":"A4","scenario":null},{"value":"2,00E-01","module":"C1","scenario":null},{"value":"5,59E-02","module":"C2","scenario":null},{"value":"1,89E-02","module":"C3","scenario":null},{"value":"5,59E-03","module":"C4","scenario":null},{"value":"-8,28E-02","module":"D","scenario":null},{"value":"7,87E-01","module":"A1A3","scenario":null}]},{"parameter":"GWP-IOBC","unit":"kg CO2-eq","values":[{"value":"9,82E+01","module":"A1","scenario":null},{"value":"7,64E+00","module":"A2","scenario":null},{"value":"1,51E+01","module":"A3","scenario":null},{"value":"6,54E+00","module":"A4","scenario":null},{"value":"4,00E+00","module":"C1","scenario":null},{"value":"4,17E+00","module":"C2","scenario":null},{"value":"8,30E-01","module":"C3","scenario":null},{"value":"1,39E-01","module":"C4","scenario":null},{"value":"-2,57E+00","module":"D","scenario":null},{"value":"1,21E+02","module":"A1A3","scenario":null}]}],"additional_environmental_impact":[{"parameter":"PM","unit":"Disease incidence","values":[{"value":"3,04E-06","module":"A1","scenario":null},{"value":"6,42E-07","module":"A2","scenario":null},{"value":"3,38E-07","module":"A3","scenario":null},{"value":"6,00E-07","module":"A4","scenario":null},{"value":"5,06E-06","module":"C1","scenario":null},{"value":"3,00E-07","module":"C2","scenario":null},{"value":"8,91E-08","module":"C3","scenario":null},{"value":"2,88E-08","module":"C4","scenario":null},{"value":"-4,39E-07","module":"D","scenario":null},{"value":"4,02E-06","module":"A1A3","scenario":null}]},{"parameter":"ETP-fw","unit":"CTUe","values":[{"value":"1,08E+03","module":"A1","scenario":null},{"value":"8,74E+01","module":"A2","scenario":null},{"value":"2,21E+02","module":"A3","scenario":null},{"value":"7,76E+01","module":"A4","scenario":null},{"value":"3,01E+01","module":"C1","scenario":null},{"value":"4,63E+01","module":"C2","scenario":null},{"value":"1,54E+01","module":"C3","scenario":null},{"value":"2,21E+00","module":"C4","scenario":null},{"value":"-4,64E+01","module":"D","scenario":null},{"value":"1,39E+03","module":"A1A3","scenario":null}]},{"parameter":"HTP-c","unit":"CTUh","values":[{"value":"7,17E-08","module":"A1","scenario":null},{"value":"0,00E+00","module":"A2","scenario":null},{"value":"4,75E-09","module":"A3","scenario":null},{"value":"0,00E+00","module":"A4","scenario":null},{"value":"1,00E-09","module":"C1","scenario":null},{"value":"0,00E+00","module":"C2","scenario":null},{"value":"9,75E-10","module":"C3","scenario":null},{"value":"6,50E-11","module":"C4","scenario":null},{"value":"-2,57E-09","module":"D","scenario":null},{"value":"7,65E-08","module":"A1A3","scenario":null}]},{"parameter":"HTP-nc","unit":"CTUh","values":[{"value":"3,83E-07","module":"A1","scenario":null},{"value":"8,09E-08","module":"A2","scenario":null},{"value":"1,51E-07","module":"A3","scenario":null},{"value":"7,50E-08","module":"A4","scenario":null},{"value":"2,80E-08","module":"C1","scenario":null},{"value":"5,00E-08","module":"C2","scenario":null},{"value":"1,39E-08","module":"C3","scenario":null},{"value":"1,29E-09","module":"C4","scenario":null},{"value":"-3,44E-08","module":"D","scenario":null},{"value":"6,15E-07","module":"A1A3","scenario":null}]},{"parameter":"SQP","unit":"-","values":[{"value":"1,51E+00","module":"A1","scenario":null},{"value":"1,30E+02","module":"A2","scenario":null},{"value":"2,02E+02","module":"A3","scenario":null},{"value":"1,22E+02","module":"A4","scenario":null},{"value":"6,69E+00","module":"C1","scenario":null},{"value":"4,33E+01","module":"C2","scenario":null},{"value":"1,21E+01","module":"C3","scenario":null},{"value":"1,63E+01","module":"C4","scenario":null},{"value":"8,42E+01","module":"D","scenario":null},{"value":"3,34E+02","module":"A1A3","scenario":null}]},{"parameter":"IRP","unit":"kBq U235-eq","values":[{"value":"1,03E+00","module":"A1","scenario":null},{"value":"5,32E-01","module":"A2","scenario":null},{"value":"6,23E-01","module":"A3","scenario":null},{"value":"4,64E-01","module":"A4","scenario":null},{"value":"2,40E-01","module":"C1","scenario":null},{"value":"2,75E-01","module":"C2","scenario":null},{"value":"3,58E-01","module":"C3","scenario":null},{"value":"1,94E-02","module":"C4","scenario":null},{"value":"-3,44E-01","module":"D","scenario":null},{"value":"2,18E+00","module":"A1A3","scenario":null}]}],"resource_use":[{"parameter":"PERE","unit":"MJ","values":[{"value":"8,18E+01","module":"A1","scenario":null},{"value":"1,48E+00","module":"A2","scenario":null},{"value":"1,02E+02","module":"A3","scenario":null},{"value":"1,33E+00","module":"A4","scenario":null},{"value":"3,00E-01","module":"C1","scenario":null},{"value":"8,87E-01","module":"C2","scenario":null},{"value":"1,10E+01","module":"C3","scenario":null},{"value":"6,89E-02","module":"C4","scenario":null},{"value":"-9,58E+00","module":"D","scenario":null},{"value":"1,85E+02","module":"A1A3","scenario":null}]},{"parameter":"PERM","unit":"","values":[{"value":"0,00E+00","module":"A1","scenario":null},{"value":"0,00E+00","module":"A2","scenario":null},{"value":"0,00E+00","module":"A3","scenario":null},{"value":"0,00E+00","module":"A4","scenario":null},{"value":"0,00E+00","module":"C1","scenario":null},{"value":"0,00E+00","module":"C2","scenario":null},{"value":"0,00E+00","module":"C3","scenario":null},{"value":"0,00E+00","module":"C4","scenario":null},{"value":"0,00E+00","module":"D","scenario":null},{"value":"0,00E+00","module":"A1A3","scenario":null}]},{"parameter":"PERT","unit":"MJ","values":[{"value":"8,18E+01","module":"A1","scenario":null},{"value":"1,48E+00","module":"A2","scenario":null},{"value":"1,02E+02","module":"A3","scenario":null},{"value":"1,33E+00","module":"A4","scenario":null},{"value":"3,00E-01","module":"C1","scenario":null},{"value":"8,87E-01","module":"C2","scenario":null},{"value":"1,10E+01","module":"C3","scenario":null},{"value":"6,89E-02","module":"C4","scenario":null},{"value":"-9,58E+00","module":"D","scenario":null},{"value":"1,85E+02","module":"A1A3","scenario":null}]},{"parameter":"PENRE","unit":"MJ","values":[{"value":"4,44E+02","module":"A1","scenario":null},{"value":"1,22E+02","module":"A2","scenario":null},{"value":"1,51E+02","module":"A3","scenario":null},{"value":"1,06E+02","module":"A4","scenario":null},{"value":"5,51E+01","module":"C1","scenario":null},{"value":"6,28E+01","module":"C2","scenario":null},{"value":"2,14E+01","module":"C3","scenario":null},{"value":"4,48E+00","module":"C4","scenario":null},{"value":"-4,07E+01","module":"D","scenario":null},{"value":"7,16E+02","module":"A1A3","scenario":null}]},{"parameter":"PENRM","unit":"MJ","values":[{"value":"1,89E+01","module":"A1","scenario":null},{"value":"0,00E+00","module":"A2","scenario":null},{"value":"-1,77E-01","module":"A3","scenario":null},{"value":"0,00E+00","module":"A4","scenario":null},{"value":"0,00E+00","module":"C1","scenario":null},{"value":"0,00E+00","module":"C2","scenario":null},{"value":"-1,97E+00","module":"C3","scenario":null},{"value":"0,00E+00","module":"C4","scenario":null},{"value":"0,00E+00","module":"D","scenario":null},{"value":"1,87E+01","module":"A1A3","scenario":null}]},{"parameter":"PENRT","unit":"MJ","values":[{"value":"4,63E+02","module":"A1","scenario":null},{"value":"1,22E+02","module":"A2","scenario":null},{"value":"1,51E+02","module":"A3","scenario":null},{"value":"1,06E+02","module":"A4","scenario":null},{"value":"5,51E+01","module":"C1","scenario":null},{"value":"6,28E+01","module":"C2","scenario":null},{"value":"1,94E+01","module":"C3","scenario":null},{"value":"4,48E+00","module":"C4","scenario":null},{"value":"-4,07E+01","module":"D","scenario":null},{"value":"7,35E+02","module":"A1A3","scenario":null}]},{"parameter":"SM","unit":"kg","values":[{"value":"4,61E+01","module":"A1","scenario":null},{"value":"0,00E+00","module":"A2","scenario":null},{"value":"5,24E-03","module":"A3","scenario":null},{"value":"0,00E+00","module":"A4","scenario":null},{"value":"0,00E+00","module":"C1","scenario":null},{"value":"0,00E+00","module":"C2","scenario":null},{"value":"0,00E+00","module":"C3","scenario":null},{"value":"0,00E+00","module":"C4","scenario":null},{"value":"0,00E+00","module":"D","scenario":null},{"value":"4,61E+01","module":"A1A3","scenario":null}]},{"parameter":"RSF","unit":"MJ","values":[{"value":"1,43E-01","module":"A1","scenario":null},{"value":"5,17E-02","module":"A2","scenario":null},{"value":"3,75E+00","module":"A3","scenario":null},{"value":"4,67E-02","module":"A4","scenario":null},{"value":"0,00E+00","module":"C1","scenario":null},{"value":"3,17E-02","module":"C2","scenario":null},{"value":"2,33E-05","module":"C3","scenario":null},{"value":"1,42E-03","module":"C4","scenario":null},{"value":"-1,75E-01","module":"D","scenario":null},{"value":"3,94E+00","module":"A1A3","scenario":null}]},{"parameter":"NRSF","unit":"MJ","values":[{"value":"1,46E-01","module":"A1","scenario":null},{"value":"1,79E-01","module":"A2","scenario":null},{"value":"4,62E-02","module":"A3","scenario":null},{"value":"1,56E-01","module":"A4","scenario":null},{"value":"0,00E+00","module":"C1","scenario":null},{"value":"1,13E-01","module":"C2","scenario":null},{"value":"0,00E+00","module":"C3","scenario":null},{"value":"4,10E-03","module":"C4","scenario":null},{"value":"-9,00E-02","module":"D","scenario":null},{"value":"3,71E-01","module":"A1A3","scenario":null}]},{"parameter":"FW","unit":"m3","values":[{"value":"1,34E+00","module":"A1","scenario":null},{"value":"1,32E-02","module":"A2","scenario":null},{"value":"3,76E-01","module":"A3","scenario":null},{"value":"1,21E-02","module":"A4","scenario":null},{"value":"2,83E-03","module":"C1","scenario":null},{"value":"6,62E-03","module":"C2","scenario":null},{"value":"3,67E-02","module":"C3","scenario":null},{"value":"5,33E-03","module":"C4","scenario":null},{"value":"-1,38E+00","module":"D","scenario":null},{"value":"1,73E+00","module":"A1A3","scenario":null}]}],"end_of_life_waste":[{"parameter":"HWD","unit":"kg","values":[{"value":"2,46E+00","module":"A1","scenario":null},{"value":"6,48E-03","module":"A2","scenario":null},{"value":"1,07E-01","module":"A3","scenario":null},{"value":"5,81E-03","module":"A4","scenario":null},{"value":"1,62E-03","module":"C1","scenario":null},{"value":"3,20E-03","module":"C2","scenario":null},{"value":"2,13E-03","module":"C3","scenario":null},{"value":"5,57E-05","module":"C4","scenario":null},{"value":"-9,71E-03","module":"D","scenario":null},{"value":"2,58E+00","module":"A1A3","scenario":null}]},{"parameter":"NHWD","unit":"kg","values":[{"value":"5,32E+01","module":"A1","scenario":null},{"value":"9,81E+00","module":"A2","scenario":null},{"value":"1,45E+00","module":"A3","scenario":null},{"value":"9,22E+00","module":"A4","scenario":null},{"value":"6,52E-02","module":"C1","scenario":null},{"value":"3,00E+00","module":"C2","scenario":null},{"value":"6,73E-02","module":"C3","scenario":null},{"value":"3,24E+01","module":"C4","scenario":null},{"value":"-3,30E-01","module":"D","scenario":null},{"value":"6,45E+01","module":"A1A3","scenario":null}]},{"parameter":"RWD","unit":"kg","values":[{"value":"7,69E-03","module":"A1","scenario":null},{"value":"8,33E-04","module":"A2","scenario":null},{"value":"4,49E-04","module":"A3","scenario":null},{"value":"7,24E-04","module":"A4","scenario":null},{"value":"3,82E-04","module":"C1","scenario":null},{"value":"4,28E-04","module":"C2","scenario":null},{"value":"2,26E-04","module":"C3","scenario":null},{"value":"2,77E-10","module":"C4","scenario":null},{"value":"-2,97E-04","module":"D","scenario":null},{"value":"8,97E-03","module":"A1A3","scenario":null}]}],"end_of_life_flow":[{"parameter":"CRU","unit":"kg","values":[{"value":"2,56E+00","module":"A1","scenario":null},{"value":"0,00E+00","module":"A2","scenario":null},{"value":"0,00E+00","module":"A3","scenario":null},{"value":"0,00E+00","module":"A4","scenario":null},{"value":"0,00E+00","module":"C1","scenario":null},{"value":"0,00E+00","module":"C2","scenario":null},{"value":"0,00E+00","module":"C3","scenario":null},{"value":"0,00E+00","module":"C4","scenario":null},{"value":"0,00E+00","module":"D","scenario":null},{"value":"2,56E+00","module":"A1A3","scenario":null}]},{"parameter":"MFR","unit":"kg","values":[{"value":"5,39E-01","module":"A1","scenario":null},{"value":"0,00E+00","module":"A2","scenario":null},{"value":"1,13E+01","module":"A3","scenario":null},{"value":"0,00E+00","module":"A4","scenario":null},{"value":"0,00E+00","module":"C1","scenario":null},{"value":"0,00E+00","module":"C2","scenario":null},{"value":"9,67E+02","module":"C3","scenario":null},{"value":"0,00E+00","module":"C4","scenario":null},{"value":"0,00E+00","module":"D","scenario":null},{"value":"1,18E+01","module":"A1A3","scenario":null}]},{"parameter":"MER","unit":"kg","values":[{"value":"2,76E-01","module":"A1","scenario":null},{"value":"0,00E+00","module":"A2","scenario":null},{"value":"1,32E+00","module":"A3","scenario":null},{"value":"0,00E+00","module":"A4","scenario":null},{"value":"0,00E+00","module":"C1","scenario":null},{"value":"0,00E+00","module":"C2","scenario":null},{"value":"6,00E-02","module":"C3","scenario":null},{"value":"0,00E+00","module":"C4","scenario":null},{"value":"0,00E+00","module":"D","scenario":null},{"value":"1,60E+00","module":"A1A3","scenario":null}]},{"parameter":"EEE","unit":"MJ","values":[{"value":"0,00E+00","module":"A1","scenario":null},{"value":"0,00E+00","module":"A2","scenario":null},{"value":"8,95E-01","module":"A3","scenario":null},{"value":"0,00E+00","module":"A4","scenario":null},{"value":"0,00E+00","module":"C1","scenario":null},{"value":"0,00E+00","module":"C2","scenario":null},{"value":"9,22E-02","module":"C3","scenario":null},{"value":"0,00E+00","module":"C4","scenario":null},{"value":"0,00E+00","module":"D","scenario":null},{"value":"8,95E-01","module":"A1A3","scenario":null}]},{"parameter":"EET","unit":"MJ","values":[{"value":"0,00E+00","module":"A1","scenario":null},{"value":"0,00E+00","module":"A2","scenario":null},{"value":"1,35E+01","module":"A3","scenario":null},{"value":"0,00E+00","module":"A4","scenario":null},{"value":"0,00E+00","module":"C1","scenario":null},{"value":"0,00E+00","module":"C2","scenario":null},{"value":"1,39E+00","module":"C3","scenario":null},{"value":"0,00E+00","module":"C4","scenario":null},{"value":"0,00E+00","module":"D","scenario":null},{"value":"1,35E+01","module":"A1A3","scenario":null}]}]}