{"product_name":"Konstruksjonsvirke av gran","epd_id":"NEPD-3923-2885-NO","declared_unit":{"unit":"m3","amount":1},"compliance":["EN 15804+A2","ISO 14025","ISO 21930"],"producer_name":"Stangeskovene AS","environmental_impact":[{"parameter":"GWP-total","unit":"kg CO2-eq","values":[{"value":"-6,72E+02","module":"A1-A3","scenario":null},{"value":"5,15E+00","module":"A4","scenario":null},{"value":"4,36E-02","module":"A5","scenario":null},{"value":"6,76E-03","module":"C1","scenario":null},{"value":"5,07E+00","module":"C2","scenario":null},{"value":"7,37E+02","module":"C3","scenario":null},{"value":"2,38E-01","module":"C4","scenario":null},{"value":"-3,90E+01","module":"D","scenario":null}]},{"parameter":"GWP-fossil","unit":"kg CO2-eq","values":[{"value":"5,87E+01","module":"A1-A3","scenario":null},{"value":"5,15E+00","module":"A4","scenario":null},{"value":"4,36E-02","module":"A5","scenario":null},{"value":"6,55E-03","module":"C1","scenario":null},{"value":"5,07E+00","module":"C2","scenario":null},{"value":"5,02E+00","module":"C3","scenario":null},{"value":"2,38E-01","module":"C4","scenario":null},{"value":"-3,75E+01","module":"D","scenario":null}]},{"parameter":"GWP-biogenic","unit":"kg CO2-eq","values":[{"value":"-7,32E+02","module":"A1-A3","scenario":null},{"value":"2,17E-03","module":"A4","scenario":null},{"value":"6,01E-06","module":"A5","scenario":null},{"value":"1,81E-04","module":"C1","scenario":null},{"value":"2,15E-03","module":"C2","scenario":null},{"value":"7,32E+02","module":"C3","scenario":null},{"value":"1,23E-04","module":"C4","scenario":null},{"value":"-1,35E+00","module":"D","scenario":null}]},{"parameter":"GWP-luluc","unit":"kg CO2-eq","values":[{"value":"6,49E-01","module":"A1-A3","scenario":null},{"value":"1,69E-03","module":"A4","scenario":null},{"value":"3,34E-06","module":"A5","scenario":null},{"value":"2,70E-05","module":"C1","scenario":null},{"value":"1,76E-03","module":"C2","scenario":null},{"value":"1,57E-03","module":"C3","scenario":null},{"value":"3,69E-05","module":"C4","scenario":null},{"value":"-1,08E-01","module":"D","scenario":null}]},{"parameter":"ODP","unit":"kg CFC11-eq","values":[{"value":"1,06E-05","module":"A1-A3","scenario":null},{"value":"1,21E-06","module":"A4","scenario":null},{"value":"2,62E-09","module":"A5","scenario":null},{"value":"4,49E-10","module":"C1","scenario":null},{"value":"1,15E-06","module":"C2","scenario":null},{"value":"3,23E-07","module":"C3","scenario":null},{"value":"2,76E-08","module":"C4","scenario":null},{"value":"-4,27E-06","module":"D","scenario":null}]},{"parameter":"AP","unit":"mol H+-eq","values":[{"value":"4,45E-01","module":"A1-A3","scenario":null},{"value":"1,58E-02","module":"A4","scenario":null},{"value":"5,37E-05","module":"A5","scenario":null},{"value":"5,12E-05","module":"C1","scenario":null},{"value":"2,09E-02","module":"C2","scenario":null},{"value":"7,46E-02","module":"C3","scenario":null},{"value":"8,71E-04","module":"C4","scenario":null},{"value":"-2,87E-01","module":"D","scenario":null}]},{"parameter":"POCP","unit":"kg NMVOC-eq","values":[{"value":"4,97E-01","module":"A1-A3","scenario":null},{"value":"1,44E-02","module":"A4","scenario":null},{"value":"6,33E-05","module":"A5","scenario":null},{"value":"1,97E-05","module":"C1","scenario":null},{"value":"2,14E-02","module":"C2","scenario":null},{"value":"9,41E-02","module":"C3","scenario":null},{"value":"8,82E-04","module":"C4","scenario":null},{"value":"-3,30E-01","module":"D","scenario":null}]},{"parameter":"ADPE","unit":"kg Sb-eq","values":[{"value":"4,61E-04","module":"A1-A3","scenario":null},{"value":"1,14E-04","module":"A4","scenario":null},{"value":"2,32E-07","module":"A5","scenario":null},{"value":"4,88E-07","module":"C1","scenario":null},{"value":"1,27E-04","module":"C2","scenario":null},{"value":"1,37E-05","module":"C3","scenario":null},{"value":"4,07E-07","module":"C4","scenario":null},{"value":"-4,26E-04","module":"D","scenario":null}]},{"parameter":"ADPF","unit":"MJ","values":[{"value":"8,07E+02","module":"A1-A3","scenario":null},{"value":"8,10E+01","module":"A4","scenario":null},{"value":"1,80E-01","module":"A5","scenario":null},{"value":"8,94E-02","module":"C1","scenario":null},{"value":"7,73E+01","module":"C2","scenario":null},{"value":"3,39E+01","module":"C3","scenario":null},{"value":"2,35E+00","module":"C4","scenario":null},{"value":"-5,20E+02","module":"D","scenario":null}]},{"parameter":"WDP","unit":"m3 world-eq. Deprived","values":[{"value":"4,86E+03","module":"A1-A3","scenario":null},{"value":"6,91E+01","module":"A4","scenario":null},{"value":"6,35E-01","module":"A5","scenario":null},{"value":"1,56E+01","module":"C1","scenario":null},{"value":"7,21E+01","module":"C2","scenario":null},{"value":"1,14E+00","module":"C3","scenario":null},{"value":"1,28E-02","module":"C4","scenario":null},{"value":"-1,11E+01","module":"D","scenario":null}]},{"parameter":"EP-freshwater","unit":"kg P-eq","values":[{"value":"3,24E-03","module":"A1-A3","scenario":null},{"value":"4,10E-05","module":"A4","scenario":null},{"value":"8,96E-08","module":"A5","scenario":null},{"value":"4,71E-07","module":"C1","scenario":null},{"value":"4,12E-05","module":"C2","scenario":null},{"value":"9,94E-05","module":"C3","scenario":null},{"value":"3,10E-06","module":"C4","scenario":null},{"value":"-1,24E-03","module":"D","scenario":null}]},{"parameter":"EP-marine","unit":"kg N-eq","values":[{"value":"1,58E-01","module":"A1-A3","scenario":null},{"value":"3,32E-03","module":"A4","scenario":null},{"value":"4,91E-05","module":"A5","scenario":null},{"value":"5,63E-06","module":"C1","scenario":null},{"value":"6,17E-03","module":"C2","scenario":null},{"value":"3,65E-02","module":"C3","scenario":null},{"value":"2,81E-04","module":"C4","scenario":null},{"value":"-1,13E-01","module":"D","scenario":null}]},{"parameter":"EP-terrestrial","unit":"mol N-eq.","values":[{"value":"1,83E+00","module":"A1-A3","scenario":null},{"value":"3,70E-02","module":"A4","scenario":null},{"value":"1,92E-04","module":"A5","scenario":null},{"value":"7,32E-05","module":"C1","scenario":null},{"value":"6,83E-02","module":"C2","scenario":null},{"value":"3,88E-01","module":"C3","scenario":null},{"value":"3,18E-03","module":"C4","scenario":null},{"value":"-1,28E+00","module":"D","scenario":null}]},{"parameter":"GWP-IOBC","unit":"kg CO2-eq","values":[{"value":"5,97E+01","module":"A1-A3","scenario":null},{"value":"5,15E+00","module":"A4","scenario":null},{"value":"0,00E+00","module":"A5","scenario":null},{"value":"6,75E-03","module":"C1","scenario":null},{"value":"5,07E+00","module":"C2","scenario":null},{"value":"5,08E+00","module":"C3","scenario":null},{"value":"2,38E-01","module":"C4","scenario":null},{"value":"-3,89E+01","module":"D","scenario":null}]}],"additional_environmental_impact":[{"parameter":"PM","unit":"Disease incidence","values":[{"value":"7,18E-06","module":"A1-A3","scenario":null},{"value":"4,02E-07","module":"A4","scenario":null},{"value":"9,66E-10","module":"A5","scenario":null},{"value":"3,67E-10","module":"C1","scenario":null},{"value":"3,98E-07","module":"C2","scenario":null},{"value":"9,02E-07","module":"C3","scenario":null},{"value":"1,16E-08","module":"C4","scenario":null},{"value":"-2,10E-05","module":"D","scenario":null}]},{"parameter":"ETP-fw","unit":"CTUe","values":[{"value":"2,55E+03","module":"A1-A3","scenario":null},{"value":"5,96E+01","module":"A4","scenario":null},{"value":"1,71E-01","module":"A5","scenario":null},{"value":"4,07E-01","module":"C1","scenario":null},{"value":"5,77E+01","module":"C2","scenario":null},{"value":"1,02E+02","module":"C3","scenario":null},{"value":"4,00E+00","module":"C4","scenario":null},{"value":"-2,48E+03","module":"D","scenario":null}]},{"parameter":"HTP-c","unit":"CTUh","values":[{"value":"1,12E-07","module":"A1-A3","scenario":null},{"value":"0,00E+00","module":"A4","scenario":null},{"value":"4,00E-12","module":"A5","scenario":null},{"value":"1,90E-11","module":"C1","scenario":null},{"value":"0,00E+00","module":"C2","scenario":null},{"value":"1,92E-08","module":"C3","scenario":null},{"value":"3,99E-10","module":"C4","scenario":null},{"value":"-4,91E-08","module":"D","scenario":null}]},{"parameter":"HTP-nc","unit":"CTUh","values":[{"value":"1,52E-06","module":"A1-A3","scenario":null},{"value":"6,08E-08","module":"A4","scenario":null},{"value":"1,62E-10","module":"A5","scenario":null},{"value":"4,58E-10","module":"C1","scenario":null},{"value":"7,95E-08","module":"C2","scenario":null},{"value":"8,40E-07","module":"C3","scenario":null},{"value":"6,79E-09","module":"C4","scenario":null},{"value":"-1,51E-06","module":"D","scenario":null}]},{"parameter":"SQP","unit":"-","values":[{"value":"8,68E+04","module":"A1-A3","scenario":null},{"value":"7,74E+01","module":"A4","scenario":null},{"value":"3,14E-01","module":"A5","scenario":null},{"value":"4,50E-02","module":"C1","scenario":null},{"value":"6,81E+01","module":"C2","scenario":null},{"value":"7,95E+01","module":"C3","scenario":null},{"value":"4,03E+00","module":"C4","scenario":null},{"value":"-8,89E+03","module":"D","scenario":null}]},{"parameter":"IRP","unit":"kBq U235-eq","values":[{"value":"3,71E+00","module":"A1-A3","scenario":null},{"value":"3,54E-01","module":"A4","scenario":null},{"value":"8,12E-04","module":"A5","scenario":null},{"value":"1,62E-03","module":"C1","scenario":null},{"value":"3,38E-01","module":"C2","scenario":null},{"value":"9,38E-02","module":"C3","scenario":null},{"value":"1,09E-02","module":"C4","scenario":null},{"value":"-3,08E+00","module":"D","scenario":null}]}],"resource_use":[{"parameter":"PERE","unit":"MJ","values":[{"value":"2,01E+03","module":"A1-A3","scenario":null},{"value":"1,08E+00","module":"A4","scenario":null},{"value":"4,54E-03","module":"A5","scenario":null},{"value":"1,16E+00","module":"C1","scenario":null},{"value":"1,10E+00","module":"C2","scenario":null},{"value":"7,69E+03","module":"C3","scenario":null},{"value":"1,29E-01","module":"C4","scenario":null},{"value":"-3,33E+03","module":"D","scenario":null}]},{"parameter":"PERM","unit":"","values":[{"value":"8,15E+03","module":"A1-A3","scenario":null},{"value":"0,00E+00","module":"A4","scenario":null},{"value":"0,00E+00","module":"A5","scenario":null},{"value":"0,00E+00","module":"C1","scenario":null},{"value":"0,00E+00","module":"C2","scenario":null},{"value":"-8,15E+03","module":"C3","scenario":null},{"value":"0,00E+00","module":"C4","scenario":null},{"value":"0,00E+00","module":"D","scenario":null}]},{"parameter":"PERT","unit":"MJ","values":[{"value":"1,02E+04","module":"A1-A3","scenario":null},{"value":"1,08E+00","module":"A4","scenario":null},{"value":"4,54E-03","module":"A5","scenario":null},{"value":"1,16E+00","module":"C1","scenario":null},{"value":"1,10E+00","module":"C2","scenario":null},{"value":"-4,60E+02","module":"C3","scenario":null},{"value":"1,29E-01","module":"C4","scenario":null},{"value":"-3,33E+03","module":"D","scenario":null}]},{"parameter":"PENRE","unit":"MJ","values":[{"value":"8,00E+02","module":"A1-A3","scenario":null},{"value":"8,10E+01","module":"A4","scenario":null},{"value":"1,80E-01","module":"A5","scenario":null},{"value":"8,95E-02","module":"C1","scenario":null},{"value":"7,73E+01","module":"C2","scenario":null},{"value":"3,39E+01","module":"C3","scenario":null},{"value":"2,35E+00","module":"C4","scenario":null},{"value":"-5,20E+02","module":"D","scenario":null}]},{"parameter":"PENRM","unit":"MJ","values":[{"value":"2,58E+01","module":"A1-A3","scenario":null},{"value":"0,00E+00","module":"A4","scenario":null},{"value":"0,00E+00","module":"A5","scenario":null},{"value":"0,00E+00","module":"C1","scenario":null},{"value":"0,00E+00","module":"C2","scenario":null},{"value":"0,00E+00","module":"C3","scenario":null},{"value":"0,00E+00","module":"C4","scenario":null},{"value":"0,00E+00","module":"D","scenario":null}]},{"parameter":"PENRT","unit":"MJ","values":[{"value":"8,26E+02","module":"A1-A3","scenario":null},{"value":"8,10E+01","module":"A4","scenario":null},{"value":"1,80E-01","module":"A5","scenario":null},{"value":"8,95E-02","module":"C1","scenario":null},{"value":"7,73E+01","module":"C2","scenario":null},{"value":"3,39E+01","module":"C3","scenario":null},{"value":"2,35E+00","module":"C4","scenario":null},{"value":"-5,20E+02","module":"D","scenario":null}]},{"parameter":"SM","unit":"kg","values":[{"value":"4,11E-01","module":"A1-A3","scenario":null},{"value":"0,00E+00","module":"A4","scenario":null},{"value":"8,58E-05","module":"A5","scenario":null},{"value":"0,00E+00","module":"C1","scenario":null},{"value":"0,00E+00","module":"C2","scenario":null},{"value":"0,00E+00","module":"C3","scenario":null},{"value":"0,00E+00","module":"C4","scenario":null},{"value":"0,00E+00","module":"D","scenario":null}]},{"parameter":"RSF","unit":"MJ","values":[{"value":"3,23E-01","module":"A1-A3","scenario":null},{"value":"3,81E-02","module":"A4","scenario":null},{"value":"1,19E-04","module":"A5","scenario":null},{"value":"9,09E-04","module":"C1","scenario":null},{"value":"3,90E-02","module":"C2","scenario":null},{"value":"1,72E+01","module":"C3","scenario":null},{"value":"0,00E+00","module":"C4","scenario":null},{"value":"-2,23E+03","module":"D","scenario":null}]},{"parameter":"NRSF","unit":"MJ","values":[{"value":"1,04E+00","module":"A1-A3","scenario":null},{"value":"1,32E-01","module":"A4","scenario":null},{"value":"3,11E-04","module":"A5","scenario":null},{"value":"2,27E-03","module":"C1","scenario":null},{"value":"1,37E-01","module":"C2","scenario":null},{"value":"1,10E+01","module":"C3","scenario":null},{"value":"0,00E+00","module":"C4","scenario":null},{"value":"-1,42E+03","module":"D","scenario":null}]},{"parameter":"FW","unit":"m3","values":[{"value":"4,71E+00","module":"A1-A3","scenario":null},{"value":"8,98E-03","module":"A4","scenario":null},{"value":"9,50E-05","module":"A5","scenario":null},{"value":"8,65E-03","module":"C1","scenario":null},{"value":"8,76E-03","module":"C2","scenario":null},{"value":"1,41E-01","module":"C3","scenario":null},{"value":"2,17E-03","module":"C4","scenario":null},{"value":"-1,17E+01","module":"D","scenario":null}]}],"end_of_life_waste":[{"parameter":"HWD","unit":"kg","values":[{"value":"4,13E-01","module":"A1-A3","scenario":null},{"value":"4,32E-03","module":"A4","scenario":null},{"value":"7,09E-05","module":"A5","scenario":null},{"value":"5,74E-05","module":"C1","scenario":null},{"value":"4,18E-03","module":"C2","scenario":null},{"value":"4,37E-02","module":"C3","scenario":null},{"value":"4,95E+00","module":"C4","scenario":null},{"value":"-2,74E-01","module":"D","scenario":null}]},{"parameter":"NHWD","unit":"kg","values":[{"value":"2,76E+01","module":"A1-A3","scenario":null},{"value":"5,71E+00","module":"A4","scenario":null},{"value":"2,73E-01","module":"A5","scenario":null},{"value":"6,89E-03","module":"C1","scenario":null},{"value":"4,96E+00","module":"C2","scenario":null},{"value":"1,24E+00","module":"C3","scenario":null},{"value":"1,87E+00","module":"C4","scenario":null},{"value":"-1,42E+01","module":"D","scenario":null}]},{"parameter":"RWD","unit":"kg","values":[{"value":"5,02E-03","module":"A1-A3","scenario":null},{"value":"5,53E-04","module":"A4","scenario":null},{"value":"1,21E-06","module":"A5","scenario":null},{"value":"8,01E-07","module":"C1","scenario":null},{"value":"5,26E-04","module":"C2","scenario":null},{"value":"1,05E-04","module":"C3","scenario":null},{"value":"1,42E-05","module":"C4","scenario":null},{"value":"-2,15E-03","module":"D","scenario":null}]}],"end_of_life_flow":[{"parameter":"CRU","unit":"kg","values":[{"value":"0,00E+00","module":"A1-A3","scenario":null},{"value":"0,00E+00","module":"A4","scenario":null},{"value":"0,00E+00","module":"A5","scenario":null},{"value":"0,00E+00","module":"C1","scenario":null},{"value":"0,00E+00","module":"C2","scenario":null},{"value":"0,00E+00","module":"C3","scenario":null},{"value":"0,00E+00","module":"C4","scenario":null},{"value":"0,00E+00","module":"D","scenario":null}]},{"parameter":"MFR","unit":"kg","values":[{"value":"3,73E-01","module":"A1-A3","scenario":null},{"value":"0,00E+00","module":"A4","scenario":null},{"value":"2,81E-01","module":"A5","scenario":null},{"value":"0,00E+00","module":"C1","scenario":null},{"value":"0,00E+00","module":"C2","scenario":null},{"value":"0,00E+00","module":"C3","scenario":null},{"value":"0,00E+00","module":"C4","scenario":null},{"value":"0,00E+00","module":"D","scenario":null}]},{"parameter":"MER","unit":"kg","values":[{"value":"2,06E-04","module":"A1-A3","scenario":null},{"value":"0,00E+00","module":"A4","scenario":null},{"value":"1,25E-06","module":"A5","scenario":null},{"value":"0,00E+00","module":"C1","scenario":null},{"value":"0,00E+00","module":"C2","scenario":null},{"value":"0,00E+00","module":"C3","scenario":null},{"value":"0,00E+00","module":"C4","scenario":null},{"value":"0,00E+00","module":"D","scenario":null}]},{"parameter":"EEE","unit":"MJ","values":[{"value":"1,33E-01","module":"A1-A3","scenario":null},{"value":"0,00E+00","module":"A4","scenario":null},{"value":"3,47E-03","module":"A5","scenario":null},{"value":"0,00E+00","module":"C1","scenario":null},{"value":"0,00E+00","module":"C2","scenario":null},{"value":"0,00E+00","module":"C3","scenario":null},{"value":"0,00E+00","module":"C4","scenario":null},{"value":"-7,79E+02","module":"D","scenario":null}]},{"parameter":"EET","unit":"MJ","values":[{"value":"2,02E+00","module":"A1-A3","scenario":null},{"value":"0,00E+00","module":"A4","scenario":null},{"value":"5,24E-02","module":"A5","scenario":null},{"value":"0,00E+00","module":"C1","scenario":null},{"value":"0,00E+00","module":"C2","scenario":null},{"value":"0,00E+00","module":"C3","scenario":null},{"value":"0,00E+00","module":"C4","scenario":null},{"value":"-5,40E+03","module":"D","scenario":null}]}]}