{"product_name":"RQ Pure 240mm\u00b2","epd_id":"NEPD-7416-6800","declared_unit":{"unit":"m","amount":1},"compliance":["EN 15804+A2","ISO 14025","ISO 21930"],"producer_name":"Prysmian Group Sverige AB","environmental_impact":[{"parameter":"GWP-total","unit":"kg CO2-eq","values":[{"value":"8,11E+00","module":"A1","scenario":null},{"value":"4,84E-01","module":"A2","scenario":null},{"value":"8,30E-01","module":"A3","scenario":null},{"value":"3,67E-01","module":"A4","scenario":null},{"value":"2,04E-01","module":"A5","scenario":null},{"value":"0,00E+00","module":"C1","scenario":null},{"value":"1,12E-01","module":"C2","scenario":null},{"value":"2,80E-01","module":"C3","scenario":null},{"value":"2,51E-02","module":"C4","scenario":null},{"value":"-1,17E+00","module":"D","scenario":null},{"value":"9,43E+00","module":"A1A3","scenario":null}]},{"parameter":"GWP-fossil","unit":"kg CO2-eq","values":[{"value":"8,04E+00","module":"A1","scenario":null},{"value":"4,84E-01","module":"A2","scenario":null},{"value":"7,93E-01","module":"A3","scenario":null},{"value":"3,67E-01","module":"A4","scenario":null},{"value":"2,02E-01","module":"A5","scenario":null},{"value":"0,00E+00","module":"C1","scenario":null},{"value":"1,12E-01","module":"C2","scenario":null},{"value":"2,80E-01","module":"C3","scenario":null},{"value":"2,51E-02","module":"C4","scenario":null},{"value":"-1,17E+00","module":"D","scenario":null},{"value":"9,32E+00","module":"A1A3","scenario":null}]},{"parameter":"GWP-biogenic","unit":"kg CO2-eq","values":[{"value":"5,97E-02","module":"A1","scenario":null},{"value":"1,33E-04","module":"A2","scenario":null},{"value":"2,91E-02","module":"A3","scenario":null},{"value":"1,51E-04","module":"A4","scenario":null},{"value":"1,78E-03","module":"A5","scenario":null},{"value":"0,00E+00","module":"C1","scenario":null},{"value":"4,57E-05","module":"C2","scenario":null},{"value":"6,09E-06","module":"C3","scenario":null},{"value":"1,21E-06","module":"C4","scenario":null},{"value":"-5,38E-03","module":"D","scenario":null},{"value":"8,90E-02","module":"A1A3","scenario":null}]},{"parameter":"GWP-luluc","unit":"kg CO2-eq","values":[{"value":"1,06E-02","module":"A1","scenario":null},{"value":"2,84E-04","module":"A2","scenario":null},{"value":"7,35E-03","module":"A3","scenario":null},{"value":"1,07E-04","module":"A4","scenario":null},{"value":"3,67E-04","module":"A5","scenario":null},{"value":"0,00E+00","module":"C1","scenario":null},{"value":"3,92E-05","module":"C2","scenario":null},{"value":"1,14E-06","module":"C3","scenario":null},{"value":"4,75E-06","module":"C4","scenario":null},{"value":"-1,76E-03","module":"D","scenario":null},{"value":"1,82E-02","module":"A1A3","scenario":null}]},{"parameter":"ODP","unit":"kg CFC11-eq","values":[{"value":"7,06E-07","module":"A1","scenario":null},{"value":"9,84E-08","module":"A2","scenario":null},{"value":"9,46E-08","module":"A3","scenario":null},{"value":"8,48E-08","module":"A4","scenario":null},{"value":"2,03E-08","module":"A5","scenario":null},{"value":"0,00E+00","module":"C1","scenario":null},{"value":"2,56E-08","module":"C2","scenario":null},{"value":"6,09E-10","module":"C3","scenario":null},{"value":"3,59E-09","module":"C4","scenario":null},{"value":"-1,16E-03","module":"D","scenario":null},{"value":"8,99E-07","module":"A1A3","scenario":null}]},{"parameter":"AP","unit":"mol H+-eq","values":[{"value":"7,82E-01","module":"A1","scenario":null},{"value":"1,43E-02","module":"A2","scenario":null},{"value":"3,04E-03","module":"A3","scenario":null},{"value":"1,54E-03","module":"A4","scenario":null},{"value":"1,60E-02","module":"A5","scenario":null},{"value":"0,00E+00","module":"C1","scenario":null},{"value":"4,58E-04","module":"C2","scenario":null},{"value":"6,14E-05","module":"C3","scenario":null},{"value":"9,87E-05","module":"C4","scenario":null},{"value":"-1,93E-01","module":"D","scenario":null},{"value":"8,00E-01","module":"A1A3","scenario":null}]},{"parameter":"POCP","unit":"kg NMVOC-eq","values":[{"value":"1,32E-01","module":"A1","scenario":null},{"value":"1,04E-02","module":"A2","scenario":null},{"value":"1,60E-03","module":"A3","scenario":null},{"value":"1,65E-03","module":"A4","scenario":null},{"value":"2,93E-03","module":"A5","scenario":null},{"value":"0,00E+00","module":"C1","scenario":null},{"value":"4,60E-04","module":"C2","scenario":null},{"value":"7,26E-05","module":"C3","scenario":null},{"value":"1,15E-04","module":"C4","scenario":null},{"value":"-3,35E-02","module":"D","scenario":null},{"value":"1,44E-01","module":"A1A3","scenario":null}]},{"parameter":"ADPE","unit":"kg Sb-eq","values":[{"value":"2,32E-03","module":"A1","scenario":null},{"value":"3,81E-06","module":"A2","scenario":null},{"value":"5,60E-06","module":"A3","scenario":null},{"value":"6,27E-06","module":"A4","scenario":null},{"value":"4,68E-05","module":"A5","scenario":null},{"value":"0,00E+00","module":"C1","scenario":null},{"value":"3,04E-06","module":"C2","scenario":null},{"value":"3,07E-08","module":"C3","scenario":null},{"value":"9,67E-08","module":"C4","scenario":null},{"value":"-1,08E-03","module":"D","scenario":null},{"value":"2,33E-03","module":"A1A3","scenario":null}]},{"parameter":"ADPF","unit":"MJ","values":[{"value":"1,04E+02","module":"A1","scenario":null},{"value":"6,33E+00","module":"A2","scenario":null},{"value":"2,04E+01","module":"A3","scenario":null},{"value":"5,71E+00","module":"A4","scenario":null},{"value":"2,77E+00","module":"A5","scenario":null},{"value":"0,00E+00","module":"C1","scenario":null},{"value":"1,69E+00","module":"C2","scenario":null},{"value":"3,85E-02","module":"C3","scenario":null},{"value":"2,93E-01","module":"C4","scenario":null},{"value":"-1,05E+01","module":"D","scenario":null},{"value":"1,31E+02","module":"A1A3","scenario":null}]},{"parameter":"WDP","unit":"m3 world-eq. Deprived","values":[{"value":"2,42E+02","module":"A1","scenario":null},{"value":"1,70E+00","module":"A2","scenario":null},{"value":"1,13E+03","module":"A3","scenario":null},{"value":"4,38E+00","module":"A4","scenario":null},{"value":"2,77E+01","module":"A5","scenario":null},{"value":"0,00E+00","module":"C1","scenario":null},{"value":"1,61E+00","module":"C2","scenario":null},{"value":"2,78E-01","module":"C3","scenario":null},{"value":"7,12E+00","module":"C4","scenario":null},{"value":"6,01E+01","module":"D","scenario":null},{"value":"1,37E+03","module":"A1A3","scenario":null}]},{"parameter":"EP-freshwater","unit":"kg P-eq","values":[{"value":"6,73E-03","module":"A1","scenario":null},{"value":"2,05E-06","module":"A2","scenario":null},{"value":"2,99E-05","module":"A3","scenario":null},{"value":"2,80E-06","module":"A4","scenario":null},{"value":"1,35E-04","module":"A5","scenario":null},{"value":"0,00E+00","module":"C1","scenario":null},{"value":"8,81E-07","module":"C2","scenario":null},{"value":"5,40E-08","module":"C3","scenario":null},{"value":"2,21E-07","module":"C4","scenario":null},{"value":"-1,30E-03","module":"D","scenario":null},{"value":"6,76E-03","module":"A1A3","scenario":null}]},{"parameter":"EP-marine","unit":"kg N-eq","values":[{"value":"3,04E-02","module":"A1","scenario":null},{"value":"3,59E-03","module":"A2","scenario":null},{"value":"5,43E-04","module":"A3","scenario":null},{"value":"4,64E-04","module":"A4","scenario":null},{"value":"7,04E-04","module":"A5","scenario":null},{"value":"0,00E+00","module":"C1","scenario":null},{"value":"1,36E-04","module":"C2","scenario":null},{"value":"2,94E-05","module":"C3","scenario":null},{"value":"4,94E-05","module":"C4","scenario":null},{"value":"-7,98E-03","module":"D","scenario":null},{"value":"3,45E-02","module":"A1A3","scenario":null}]},{"parameter":"EP-terrestrial","unit":"mol N-eq.","values":[{"value":"4,50E-01","module":"A1","scenario":null},{"value":"3,99E-02","module":"A2","scenario":null},{"value":"6,24E-03","module":"A3","scenario":null},{"value":"5,13E-03","module":"A4","scenario":null},{"value":"1,01E-02","module":"A5","scenario":null},{"value":"0,00E+00","module":"C1","scenario":null},{"value":"1,50E-03","module":"C2","scenario":null},{"value":"3,01E-04","module":"C3","scenario":null},{"value":"3,98E-04","module":"C4","scenario":null},{"value":"-1,23E-01","module":"D","scenario":null},{"value":"4,96E-01","module":"A1A3","scenario":null}]},{"parameter":"GWP-IOBC","unit":"kg CO2-eq","values":[{"value":"8,11E+00","module":"A1","scenario":null},{"value":"4,84E-01","module":"A2","scenario":null},{"value":"1,04E+00","module":"A3","scenario":null},{"value":"3,67E-01","module":"A4","scenario":null},{"value":"2,08E-01","module":"A5","scenario":null},{"value":"0,00E+00","module":"C1","scenario":null},{"value":"1,12E-01","module":"C2","scenario":null},{"value":"2,80E-01","module":"C3","scenario":null},{"value":"2,77E-02","module":"C4","scenario":null},{"value":"-5,62E-01","module":"D","scenario":null},{"value":"9,63E+00","module":"A1A3","scenario":null}]}],"additional_environmental_impact":[{"parameter":"PM","unit":"Disease incidence","values":[{"value":"1,52E-06","module":"A1","scenario":null},{"value":"1,64E-08","module":"A2","scenario":null},{"value":"1,42E-08","module":"A3","scenario":null},{"value":"3,23E-08","module":"A4","scenario":null},{"value":"3,18E-08","module":"A5","scenario":null},{"value":"0,00E+00","module":"C1","scenario":null},{"value":"8,07E-09","module":"C2","scenario":null},{"value":"2,69E-10","module":"C3","scenario":null},{"value":"1,73E-09","module":"C4","scenario":null},{"value":"-3,94E-07","module":"D","scenario":null},{"value":"1,55E-06","module":"A1A3","scenario":null}]},{"parameter":"ETP-fw","unit":"CTUe","values":[{"value":"6,48E+03","module":"A1","scenario":null},{"value":"3,74E+00","module":"A2","scenario":null},{"value":"1,50E+01","module":"A3","scenario":null},{"value":"4,17E+00","module":"A4","scenario":null},{"value":"1,40E+02","module":"A5","scenario":null},{"value":"0,00E+00","module":"C1","scenario":null},{"value":"1,25E+00","module":"C2","scenario":null},{"value":"5,92E-01","module":"C3","scenario":null},{"value":"4,97E+02","module":"C4","scenario":null},{"value":"-1,78E+03","module":"D","scenario":null},{"value":"6,50E+03","module":"A1A3","scenario":null}]},{"parameter":"HTP-c","unit":"CTUh","values":[{"value":"1,27E-07","module":"A1","scenario":null},{"value":"0,00E+00","module":"A2","scenario":null},{"value":"4,01E-10","module":"A3","scenario":null},{"value":"0,00E+00","module":"A4","scenario":null},{"value":"2,56E-09","module":"A5","scenario":null},{"value":"0,00E+00","module":"C1","scenario":null},{"value":"0,00E+00","module":"C2","scenario":null},{"value":"1,60E-11","module":"C3","scenario":null},{"value":"2,30E-11","module":"C4","scenario":null},{"value":"-2,51E-08","module":"D","scenario":null},{"value":"1,28E-07","module":"A1A3","scenario":null}]},{"parameter":"HTP-nc","unit":"CTUh","values":[{"value":"1,09E-05","module":"A1","scenario":null},{"value":"4,50E-09","module":"A2","scenario":null},{"value":"1,05E-08","module":"A3","scenario":null},{"value":"4,04E-09","module":"A4","scenario":null},{"value":"2,18E-07","module":"A5","scenario":null},{"value":"0,00E+00","module":"C1","scenario":null},{"value":"1,35E-09","module":"C2","scenario":null},{"value":"7,39E-10","module":"C3","scenario":null},{"value":"4,21E-10","module":"C4","scenario":null},{"value":"-2,15E-06","module":"D","scenario":null},{"value":"1,09E-05","module":"A1A3","scenario":null}]},{"parameter":"SQP","unit":"-","values":[{"value":"1,16E+02","module":"A1","scenario":null},{"value":"1,61E+00","module":"A2","scenario":null},{"value":"1,25E+01","module":"A3","scenario":null},{"value":"6,55E+00","module":"A4","scenario":null},{"value":"2,76E+00","module":"A5","scenario":null},{"value":"0,00E+00","module":"C1","scenario":null},{"value":"1,17E+00","module":"C2","scenario":null},{"value":"7,03E-03","module":"C3","scenario":null},{"value":"5,64E-01","module":"C4","scenario":null},{"value":"-2,41E+01","module":"D","scenario":null},{"value":"1,30E+02","module":"A1A3","scenario":null}]},{"parameter":"IRP","unit":"kBq U235-eq","values":[{"value":"3,78E-01","module":"A1","scenario":null},{"value":"2,73E-02","module":"A2","scenario":null},{"value":"4,99E-01","module":"A3","scenario":null},{"value":"2,49E-02","module":"A4","scenario":null},{"value":"1,88E-02","module":"A5","scenario":null},{"value":"0,00E+00","module":"C1","scenario":null},{"value":"7,39E-03","module":"C2","scenario":null},{"value":"9,69E-05","module":"C3","scenario":null},{"value":"1,91E-03","module":"C4","scenario":null},{"value":"-1,42E-02","module":"D","scenario":null},{"value":"9,04E-01","module":"A1A3","scenario":null}]}],"resource_use":[{"parameter":"PERE","unit":"MJ","values":[{"value":"2,12E+01","module":"A1","scenario":null},{"value":"4,50E-02","module":"A2","scenario":null},{"value":"6,31E+00","module":"A3","scenario":null},{"value":"7,18E-02","module":"A4","scenario":null},{"value":"5,54E-01","module":"A5","scenario":null},{"value":"0,00E+00","module":"C1","scenario":null},{"value":"2,39E-02","module":"C2","scenario":null},{"value":"2,15E-03","module":"C3","scenario":null},{"value":"3,84E-02","module":"C4","scenario":null},{"value":"-5,53E+00","module":"D","scenario":null},{"value":"2,75E+01","module":"A1A3","scenario":null}]},{"parameter":"PERM","unit":"","values":[{"value":"0,00E+00","module":"A1","scenario":null},{"value":"0,00E+00","module":"A2","scenario":null},{"value":"0,00E+00","module":"A3","scenario":null},{"value":"0,00E+00","module":"A4","scenario":null},{"value":"0,00E+00","module":"A5","scenario":null},{"value":"0,00E+00","module":"C1","scenario":null},{"value":"0,00E+00","module":"C2","scenario":null},{"value":"0,00E+00","module":"C3","scenario":null},{"value":"0,00E+00","module":"C4","scenario":null},{"value":"0,00E+00","module":"D","scenario":null},{"value":"0,00E+00","module":"A1A3","scenario":null}]},{"parameter":"PERT","unit":"MJ","values":[{"value":"2,12E+01","module":"A1","scenario":null},{"value":"4,50E-02","module":"A2","scenario":null},{"value":"6,31E+00","module":"A3","scenario":null},{"value":"7,18E-02","module":"A4","scenario":null},{"value":"5,54E-01","module":"A5","scenario":null},{"value":"0,00E+00","module":"C1","scenario":null},{"value":"2,39E-02","module":"C2","scenario":null},{"value":"2,15E-03","module":"C3","scenario":null},{"value":"3,84E-02","module":"C4","scenario":null},{"value":"-5,53E+00","module":"D","scenario":null},{"value":"2,75E+01","module":"A1A3","scenario":null}]},{"parameter":"PENRE","unit":"MJ","values":[{"value":"1,00E+02","module":"A1","scenario":null},{"value":"6,33E+00","module":"A2","scenario":null},{"value":"2,12E+01","module":"A3","scenario":null},{"value":"5,71E+00","module":"A4","scenario":null},{"value":"2,71E+00","module":"A5","scenario":null},{"value":"0,00E+00","module":"C1","scenario":null},{"value":"1,69E+00","module":"C2","scenario":null},{"value":"3,85E-02","module":"C3","scenario":null},{"value":"2,93E-01","module":"C4","scenario":null},{"value":"-1,05E+01","module":"D","scenario":null},{"value":"1,28E+02","module":"A1A3","scenario":null}]},{"parameter":"PENRM","unit":"MJ","values":[{"value":"3,77E+00","module":"A1","scenario":null},{"value":"0,00E+00","module":"A2","scenario":null},{"value":"0,00E+00","module":"A3","scenario":null},{"value":"0,00E+00","module":"A4","scenario":null},{"value":"1,15E-02","module":"A5","scenario":null},{"value":"0,00E+00","module":"C1","scenario":null},{"value":"0,00E+00","module":"C2","scenario":null},{"value":"-3,19E+00","module":"C3","scenario":null},{"value":"0,00E+00","module":"C4","scenario":null},{"value":"0,00E+00","module":"D","scenario":null},{"value":"3,77E+00","module":"A1A3","scenario":null}]},{"parameter":"PENRT","unit":"MJ","values":[{"value":"1,04E+02","module":"A1","scenario":null},{"value":"6,33E+00","module":"A2","scenario":null},{"value":"2,12E+01","module":"A3","scenario":null},{"value":"5,71E+00","module":"A4","scenario":null},{"value":"2,72E+00","module":"A5","scenario":null},{"value":"0,00E+00","module":"C1","scenario":null},{"value":"1,69E+00","module":"C2","scenario":null},{"value":"-3,16E+00","module":"C3","scenario":null},{"value":"2,93E-01","module":"C4","scenario":null},{"value":"-1,05E+01","module":"D","scenario":null},{"value":"1,31E+02","module":"A1A3","scenario":null}]},{"parameter":"SM","unit":"kg","values":[{"value":"8,02E-01","module":"A1","scenario":null},{"value":"0,00E+00","module":"A2","scenario":null},{"value":"0,00E+00","module":"A3","scenario":null},{"value":"0,00E+00","module":"A4","scenario":null},{"value":"1,60E-02","module":"A5","scenario":null},{"value":"0,00E+00","module":"C1","scenario":null},{"value":"0,00E+00","module":"C2","scenario":null},{"value":"0,00E+00","module":"C3","scenario":null},{"value":"0,00E+00","module":"C4","scenario":null},{"value":"3,37E-01","module":"D","scenario":null},{"value":"8,02E-01","module":"A1A3","scenario":null}]},{"parameter":"RSF","unit":"MJ","values":[{"value":"1,07E-02","module":"A1","scenario":null},{"value":"1,24E-03","module":"A2","scenario":null},{"value":"7,39E-02","module":"A3","scenario":null},{"value":"2,51E-03","module":"A4","scenario":null},{"value":"1,80E-03","module":"A5","scenario":null},{"value":"0,00E+00","module":"C1","scenario":null},{"value":"8,54E-04","module":"C2","scenario":null},{"value":"4,61E-05","module":"C3","scenario":null},{"value":"7,97E-04","module":"C4","scenario":null},{"value":"3,18E-02","module":"D","scenario":null},{"value":"8,58E-02","module":"A1A3","scenario":null}]},{"parameter":"NRSF","unit":"MJ","values":[{"value":"5,28E-04","module":"A1","scenario":null},{"value":"1,22E-03","module":"A2","scenario":null},{"value":"2,36E-01","module":"A3","scenario":null},{"value":"8,42E-03","module":"A4","scenario":null},{"value":"4,99E-03","module":"A5","scenario":null},{"value":"0,00E+00","module":"C1","scenario":null},{"value":"3,05E-03","module":"C2","scenario":null},{"value":"0,00E+00","module":"C3","scenario":null},{"value":"5,73E-05","module":"C4","scenario":null},{"value":"-1,45E-02","module":"D","scenario":null},{"value":"2,38E-01","module":"A1A3","scenario":null}]},{"parameter":"FW","unit":"m3","values":[{"value":"1,66E-01","module":"A1","scenario":null},{"value":"3,57E-04","module":"A2","scenario":null},{"value":"2,36E-02","module":"A3","scenario":null},{"value":"6,50E-04","module":"A4","scenario":null},{"value":"3,84E-03","module":"A5","scenario":null},{"value":"0,00E+00","module":"C1","scenario":null},{"value":"1,78E-04","module":"C2","scenario":null},{"value":"3,26E-04","module":"C3","scenario":null},{"value":"3,83E-04","module":"C4","scenario":null},{"value":"-2,98E-02","module":"D","scenario":null},{"value":"1,90E-01","module":"A1A3","scenario":null}]}],"end_of_life_waste":[{"parameter":"HWD","unit":"kg","values":[{"value":"9,95E-02","module":"A1","scenario":null},{"value":"2,67E-04","module":"A2","scenario":null},{"value":"5,37E-02","module":"A3","scenario":null},{"value":"3,12E-04","module":"A4","scenario":null},{"value":"3,68E-03","module":"A5","scenario":null},{"value":"0,00E+00","module":"C1","scenario":null},{"value":"8,63E-05","module":"C2","scenario":null},{"value":"0,00E+00","module":"C3","scenario":null},{"value":"3,02E-02","module":"C4","scenario":null},{"value":"-1,30E-02","module":"D","scenario":null},{"value":"1,53E-01","module":"A1A3","scenario":null}]},{"parameter":"NHWD","unit":"kg","values":[{"value":"3,03E+00","module":"A1","scenario":null},{"value":"8,11E-02","module":"A2","scenario":null},{"value":"1,07E-01","module":"A3","scenario":null},{"value":"4,96E-01","module":"A4","scenario":null},{"value":"9,46E-02","module":"A5","scenario":null},{"value":"0,00E+00","module":"C1","scenario":null},{"value":"8,08E-02","module":"C2","scenario":null},{"value":"0,00E+00","module":"C3","scenario":null},{"value":"9,33E-01","module":"C4","scenario":null},{"value":"-5,60E-01","module":"D","scenario":null},{"value":"3,22E+00","module":"A1A3","scenario":null}]},{"parameter":"RWD","unit":"kg","values":[{"value":"3,46E-04","module":"A1","scenario":null},{"value":"4,40E-05","module":"A2","scenario":null},{"value":"2,29E-04","module":"A3","scenario":null},{"value":"3,90E-05","module":"A4","scenario":null},{"value":"1,34E-05","module":"A5","scenario":null},{"value":"0,00E+00","module":"C1","scenario":null},{"value":"1,15E-05","module":"C2","scenario":null},{"value":"0,00E+00","module":"C3","scenario":null},{"value":"2,04E-06","module":"C4","scenario":null},{"value":"-1,27E-05","module":"D","scenario":null},{"value":"6,18E-04","module":"A1A3","scenario":null}]}],"end_of_life_flow":[{"parameter":"CRU","unit":"kg","values":[{"value":"0,00E+00","module":"A1","scenario":null},{"value":"0,00E+00","module":"A2","scenario":null},{"value":"0,00E+00","module":"A3","scenario":null},{"value":"0,00E+00","module":"A4","scenario":null},{"value":"0,00E+00","module":"A5","scenario":null},{"value":"0,00E+00","module":"C1","scenario":null},{"value":"0,00E+00","module":"C2","scenario":null},{"value":"0,00E+00","module":"C3","scenario":null},{"value":"0,00E+00","module":"C4","scenario":null},{"value":"0,00E+00","module":"D","scenario":null},{"value":"0,00E+00","module":"A1A3","scenario":null}]},{"parameter":"MFR","unit":"kg","values":[{"value":"0,00E+00","module":"A1","scenario":null},{"value":"0,00E+00","module":"A2","scenario":null},{"value":"1,33E-03","module":"A3","scenario":null},{"value":"0,00E+00","module":"A4","scenario":null},{"value":"2,41E-02","module":"A5","scenario":null},{"value":"0,00E+00","module":"C1","scenario":null},{"value":"0,00E+00","module":"C2","scenario":null},{"value":"1,20E+00","module":"C3","scenario":null},{"value":"1,06E-05","module":"C4","scenario":null},{"value":"-1,32E-02","module":"D","scenario":null},{"value":"1,33E-03","module":"A1A3","scenario":null}]},{"parameter":"MER","unit":"kg","values":[{"value":"0,00E+00","module":"A1","scenario":null},{"value":"0,00E+00","module":"A2","scenario":null},{"value":"2,23E-01","module":"A3","scenario":null},{"value":"0,00E+00","module":"A4","scenario":null},{"value":"6,84E-03","module":"A5","scenario":null},{"value":"0,00E+00","module":"C1","scenario":null},{"value":"0,00E+00","module":"C2","scenario":null},{"value":"1,18E-01","module":"C3","scenario":null},{"value":"2,60E-07","module":"C4","scenario":null},{"value":"-1,73E-03","module":"D","scenario":null},{"value":"2,23E-01","module":"A1A3","scenario":null}]},{"parameter":"EEE","unit":"MJ","values":[{"value":"0,00E+00","module":"A1","scenario":null},{"value":"0,00E+00","module":"A2","scenario":null},{"value":"1,32E-01","module":"A3","scenario":null},{"value":"0,00E+00","module":"A4","scenario":null},{"value":"6,28E-03","module":"A5","scenario":null},{"value":"0,00E+00","module":"C1","scenario":null},{"value":"0,00E+00","module":"C2","scenario":null},{"value":"1,82E-01","module":"C3","scenario":null},{"value":"1,69E-05","module":"C4","scenario":null},{"value":"-4,25E-03","module":"D","scenario":null},{"value":"1,32E-01","module":"A1A3","scenario":null}]},{"parameter":"EET","unit":"MJ","values":[{"value":"0,00E+00","module":"A1","scenario":null},{"value":"0,00E+00","module":"A2","scenario":null},{"value":"1,99E+00","module":"A3","scenario":null},{"value":"0,00E+00","module":"A4","scenario":null},{"value":"9,49E-02","module":"A5","scenario":null},{"value":"0,00E+00","module":"C1","scenario":null},{"value":"0,00E+00","module":"C2","scenario":null},{"value":"2,75E+00","module":"C3","scenario":null},{"value":"2,55E-04","module":"C4","scenario":null},{"value":"-6,43E-02","module":"D","scenario":null},{"value":"1,99E+00","module":"A1A3","scenario":null}]}]}