{"product_name":"C70-P1280 40/60 LED 5800 DIM CSD PRE CP2 MP","epd_id":"NEPD-6379-5643-EN","declared_unit":{"unit":"stk","amount":1},"compliance":["EN 15804+A2","ISO 14025","ISO 21930"],"producer_name":"Glamox AS","environmental_impact":[{"parameter":"GWP-total","unit":"kg CO2-eq","values":[{"value":"4,03E+01","module":"A1","scenario":null},{"value":"3,23E-01","module":"A2","scenario":null},{"value":"3,83E-01","module":"A3","scenario":null},{"value":"9,89E-01","module":"A4","scenario":null},{"value":"4,84E-01","module":"A5","scenario":null},{"value":"2,46E+02","module":"B6","scenario":null},{"value":"0,00E+00","module":"C1","scenario":null},{"value":"2,28E-01","module":"C2","scenario":null},{"value":"1,17E+00","module":"C3","scenario":null},{"value":"8,37E-02","module":"C4","scenario":null},{"value":"-2,43E+00","module":"D","scenario":null},{"value":"4,10E+01","module":"A1A3","scenario":null}]},{"parameter":"GWP-fossil","unit":"kg CO2-eq","values":[{"value":"4,04E+01","module":"A1","scenario":null},{"value":"3,22E-01","module":"A2","scenario":null},{"value":"3,76E-01","module":"A3","scenario":null},{"value":"9,88E-01","module":"A4","scenario":null},{"value":"4,72E-03","module":"A5","scenario":null},{"value":"2,29E+02","module":"B6","scenario":null},{"value":"0,00E+00","module":"C1","scenario":null},{"value":"2,28E-01","module":"C2","scenario":null},{"value":"1,17E+00","module":"C3","scenario":null},{"value":"8,34E-02","module":"C4","scenario":null},{"value":"-2,42E+00","module":"D","scenario":null},{"value":"4,11E+01","module":"A1A3","scenario":null}]},{"parameter":"GWP-biogenic","unit":"kg CO2-eq","values":[{"value":"-1,50E-01","module":"A1","scenario":null},{"value":"1,30E-04","module":"A2","scenario":null},{"value":"7,23E-03","module":"A3","scenario":null},{"value":"3,82E-04","module":"A4","scenario":null},{"value":"4,79E-01","module":"A5","scenario":null},{"value":"4,19E+00","module":"B6","scenario":null},{"value":"0,00E+00","module":"C1","scenario":null},{"value":"9,28E-05","module":"C2","scenario":null},{"value":"2,21E-04","module":"C3","scenario":null},{"value":"2,39E-05","module":"C4","scenario":null},{"value":"-6,22E-03","module":"D","scenario":null},{"value":"-1,43E-01","module":"A1A3","scenario":null}]},{"parameter":"GWP-luluc","unit":"kg CO2-eq","values":[{"value":"1,08E-01","module":"A1","scenario":null},{"value":"1,15E-04","module":"A2","scenario":null},{"value":"1,12E-04","module":"A3","scenario":null},{"value":"3,84E-04","module":"A4","scenario":null},{"value":"1,52E-06","module":"A5","scenario":null},{"value":"1,26E+01","module":"B6","scenario":null},{"value":"0,00E+00","module":"C1","scenario":null},{"value":"7,95E-05","module":"C2","scenario":null},{"value":"2,22E-04","module":"C3","scenario":null},{"value":"1,99E-04","module":"C4","scenario":null},{"value":"-4,02E-03","module":"D","scenario":null},{"value":"1,09E-01","module":"A1A3","scenario":null}]},{"parameter":"ODP","unit":"kg CFC11-eq","values":[{"value":"2,89E-06","module":"A1","scenario":null},{"value":"7,32E-08","module":"A2","scenario":null},{"value":"4,17E-08","module":"A3","scenario":null},{"value":"2,21E-07","module":"A4","scenario":null},{"value":"9,72E-10","module":"A5","scenario":null},{"value":"2,48E-05","module":"B6","scenario":null},{"value":"0,00E+00","module":"C1","scenario":null},{"value":"5,19E-08","module":"C2","scenario":null},{"value":"7,32E-09","module":"C3","scenario":null},{"value":"5,13E-09","module":"C4","scenario":null},{"value":"-4,49E-03","module":"D","scenario":null},{"value":"3,00E-06","module":"A1A3","scenario":null}]},{"parameter":"AP","unit":"mol H+-eq","values":[{"value":"3,25E-01","module":"A1","scenario":null},{"value":"1,60E-03","module":"A2","scenario":null},{"value":"9,89E-04","module":"A3","scenario":null},{"value":"8,13E-03","module":"A4","scenario":null},{"value":"2,18E-05","module":"A5","scenario":null},{"value":"1,06E+00","module":"B6","scenario":null},{"value":"0,00E+00","module":"C1","scenario":null},{"value":"9,30E-04","module":"C2","scenario":null},{"value":"6,17E-04","module":"C3","scenario":null},{"value":"2,10E-04","module":"C4","scenario":null},{"value":"-9,52E-02","module":"D","scenario":null},{"value":"3,28E-01","module":"A1A3","scenario":null}]},{"parameter":"POCP","unit":"kg NMVOC-eq","values":[{"value":"1,62E-01","module":"A1","scenario":null},{"value":"1,51E-03","module":"A2","scenario":null},{"value":"6,36E-04","module":"A3","scenario":null},{"value":"6,82E-03","module":"A4","scenario":null},{"value":"2,25E-05","module":"A5","scenario":null},{"value":"5,25E-01","module":"B6","scenario":null},{"value":"0,00E+00","module":"C1","scenario":null},{"value":"9,34E-04","module":"C2","scenario":null},{"value":"4,91E-04","module":"C3","scenario":null},{"value":"2,42E-04","module":"C4","scenario":null},{"value":"-2,26E-02","module":"D","scenario":null},{"value":"1,64E-01","module":"A1A3","scenario":null}]},{"parameter":"ADPE","unit":"kg Sb-eq","values":[{"value":"1,58E-02","module":"A1","scenario":null},{"value":"8,53E-06","module":"A2","scenario":null},{"value":"1,05E-05","module":"A3","scenario":null},{"value":"2,39E-05","module":"A4","scenario":null},{"value":"1,12E-07","module":"A5","scenario":null},{"value":"3,56E-03","module":"B6","scenario":null},{"value":"0,00E+00","module":"C1","scenario":null},{"value":"6,16E-06","module":"C2","scenario":null},{"value":"6,74E-07","module":"C3","scenario":null},{"value":"2,32E-07","module":"C4","scenario":null},{"value":"-1,60E-03","module":"D","scenario":null},{"value":"1,58E-02","module":"A1A3","scenario":null}]},{"parameter":"ADPF","unit":"MJ","values":[{"value":"5,38E+02","module":"A1","scenario":null},{"value":"4,84E+00","module":"A2","scenario":null},{"value":"4,68E+00","module":"A3","scenario":null},{"value":"1,46E+01","module":"A4","scenario":null},{"value":"6,45E-02","module":"A5","scenario":null},{"value":"6,19E+03","module":"B6","scenario":null},{"value":"0,00E+00","module":"C1","scenario":null},{"value":"3,43E+00","module":"C2","scenario":null},{"value":"1,11E+00","module":"C3","scenario":null},{"value":"5,60E-01","module":"C4","scenario":null},{"value":"-3,05E+01","module":"D","scenario":null},{"value":"5,48E+02","module":"A1A3","scenario":null}]},{"parameter":"WDP","unit":"m3 world-eq. Deprived","values":[{"value":"1,73E+03","module":"A1","scenario":null},{"value":"4,52E+00","module":"A2","scenario":null},{"value":"2,23E+00","module":"A3","scenario":null},{"value":"1,25E+01","module":"A4","scenario":null},{"value":"8,32E-02","module":"A5","scenario":null},{"value":"4,79E+05","module":"B6","scenario":null},{"value":"0,00E+00","module":"C1","scenario":null},{"value":"3,27E+00","module":"C2","scenario":null},{"value":"8,32E+00","module":"C3","scenario":null},{"value":"6,60E+00","module":"C4","scenario":null},{"value":"7,92E+00","module":"D","scenario":null},{"value":"1,74E+03","module":"A1A3","scenario":null}]},{"parameter":"EP-freshwater","unit":"kg P-eq","values":[{"value":"4,78E-03","module":"A1","scenario":null},{"value":"2,49E-06","module":"A2","scenario":null},{"value":"6,60E-06","module":"A3","scenario":null},{"value":"7,19E-06","module":"A4","scenario":null},{"value":"3,78E-08","module":"A5","scenario":null},{"value":"1,52E-02","module":"B6","scenario":null},{"value":"0,00E+00","module":"C1","scenario":null},{"value":"1,79E-06","module":"C2","scenario":null},{"value":"3,64E-06","module":"C3","scenario":null},{"value":"1,20E-06","module":"C4","scenario":null},{"value":"-5,90E-04","module":"D","scenario":null},{"value":"4,79E-03","module":"A1A3","scenario":null}]},{"parameter":"EP-marine","unit":"kg N-eq","values":[{"value":"4,43E-02","module":"A1","scenario":null},{"value":"4,59E-04","module":"A2","scenario":null},{"value":"1,78E-04","module":"A3","scenario":null},{"value":"2,19E-03","module":"A4","scenario":null},{"value":"7,32E-06","module":"A5","scenario":null},{"value":"1,67E-01","module":"B6","scenario":null},{"value":"0,00E+00","module":"C1","scenario":null},{"value":"2,76E-04","module":"C2","scenario":null},{"value":"1,80E-04","module":"C3","scenario":null},{"value":"1,14E-04","module":"C4","scenario":null},{"value":"-5,46E-03","module":"D","scenario":null},{"value":"4,49E-02","module":"A1A3","scenario":null}]},{"parameter":"EP-terrestrial","unit":"mol N-eq.","values":[{"value":"6,50E-01","module":"A1","scenario":null},{"value":"5,08E-03","module":"A2","scenario":null},{"value":"1,89E-03","module":"A3","scenario":null},{"value":"2,43E-02","module":"A4","scenario":null},{"value":"7,80E-05","module":"A5","scenario":null},{"value":"2,24E+00","module":"B6","scenario":null},{"value":"0,00E+00","module":"C1","scenario":null},{"value":"3,05E-03","module":"C2","scenario":null},{"value":"1,92E-03","module":"C3","scenario":null},{"value":"6,53E-04","module":"C4","scenario":null},{"value":"-7,30E-02","module":"D","scenario":null},{"value":"6,57E-01","module":"A1A3","scenario":null}]},{"parameter":"GWP-IOBC","unit":"kg CO2-eq","values":[{"value":"4,08E+01","module":"A1","scenario":null},{"value":"3,23E-01","module":"A2","scenario":null},{"value":"3,74E-01","module":"A3","scenario":null},{"value":"9,89E-01","module":"A4","scenario":null},{"value":"4,72E-03","module":"A5","scenario":null},{"value":"3,33E+02","module":"B6","scenario":null},{"value":"0,00E+00","module":"C1","scenario":null},{"value":"2,28E-01","module":"C2","scenario":null},{"value":"1,17E+00","module":"C3","scenario":null},{"value":"8,68E-02","module":"C4","scenario":null},{"value":"-2,71E+00","module":"D","scenario":null},{"value":"4,15E+01","module":"A1A3","scenario":null}]}],"additional_environmental_impact":[{"parameter":"PM","unit":"Disease incidence","values":[{"value":"2,50E-06","module":"A1","scenario":null},{"value":"2,27E-08","module":"A2","scenario":null},{"value":"8,09E-09","module":"A3","scenario":null},{"value":"6,48E-08","module":"A4","scenario":null},{"value":"3,23E-10","module":"A5","scenario":null},{"value":"5,60E-06","module":"B6","scenario":null},{"value":"0,00E+00","module":"C1","scenario":null},{"value":"1,64E-08","module":"C2","scenario":null},{"value":"3,70E-09","module":"C3","scenario":null},{"value":"3,83E-09","module":"C4","scenario":null},{"value":"-2,90E-07","module":"D","scenario":null},{"value":"2,53E-06","module":"A1A3","scenario":null}]},{"parameter":"ETP-fw","unit":"CTUe","values":[{"value":"2,31E+03","module":"A1","scenario":null},{"value":"3,54E+00","module":"A2","scenario":null},{"value":"6,49E+00","module":"A3","scenario":null},{"value":"1,04E+01","module":"A4","scenario":null},{"value":"8,57E-02","module":"A5","scenario":null},{"value":"7,75E+03","module":"B6","scenario":null},{"value":"0,00E+00","module":"C1","scenario":null},{"value":"2,53E+00","module":"C2","scenario":null},{"value":"3,87E+00","module":"C3","scenario":null},{"value":"4,00E+02","module":"C4","scenario":null},{"value":"-7,50E+02","module":"D","scenario":null},{"value":"2,32E+03","module":"A1A3","scenario":null}]},{"parameter":"HTP-c","unit":"CTUh","values":[{"value":"9,33E-08","module":"A1","scenario":null},{"value":"0,00E+00","module":"A2","scenario":null},{"value":"4,51E-10","module":"A3","scenario":null},{"value":"0,00E+00","module":"A4","scenario":null},{"value":"2,00E-12","module":"A5","scenario":null},{"value":"1,81E-07","module":"B6","scenario":null},{"value":"0,00E+00","module":"C1","scenario":null},{"value":"0,00E+00","module":"C2","scenario":null},{"value":"1,07E-09","module":"C3","scenario":null},{"value":"1,18E-10","module":"C4","scenario":null},{"value":"-9,65E-09","module":"D","scenario":null},{"value":"9,38E-08","module":"A1A3","scenario":null}]},{"parameter":"HTP-nc","unit":"CTUh","values":[{"value":"2,30E-06","module":"A1","scenario":null},{"value":"3,82E-09","module":"A2","scenario":null},{"value":"8,28E-09","module":"A3","scenario":null},{"value":"1,14E-08","module":"A4","scenario":null},{"value":"1,08E-10","module":"A5","scenario":null},{"value":"4,76E-06","module":"B6","scenario":null},{"value":"0,00E+00","module":"C1","scenario":null},{"value":"2,73E-09","module":"C2","scenario":null},{"value":"6,22E-08","module":"C3","scenario":null},{"value":"1,09E-09","module":"C4","scenario":null},{"value":"-4,02E-07","module":"D","scenario":null},{"value":"2,32E-06","module":"A1A3","scenario":null}]},{"parameter":"SQP","unit":"-","values":[{"value":"1,78E+02","module":"A1","scenario":null},{"value":"3,26E+00","module":"A2","scenario":null},{"value":"1,48E+00","module":"A3","scenario":null},{"value":"9,02E+00","module":"A4","scenario":null},{"value":"4,40E-02","module":"A5","scenario":null},{"value":"4,66E+03","module":"B6","scenario":null},{"value":"0,00E+00","module":"C1","scenario":null},{"value":"2,37E+00","module":"C2","scenario":null},{"value":"2,25E-01","module":"C3","scenario":null},{"value":"1,38E+00","module":"C4","scenario":null},{"value":"-1,89E+01","module":"D","scenario":null},{"value":"1,83E+02","module":"A1A3","scenario":null}]},{"parameter":"IRP","unit":"kBq U235-eq","values":[{"value":"1,80E+00","module":"A1","scenario":null},{"value":"2,11E-02","module":"A2","scenario":null},{"value":"4,62E-03","module":"A3","scenario":null},{"value":"6,36E-02","module":"A4","scenario":null},{"value":"2,76E-04","module":"A5","scenario":null},{"value":"1,41E+02","module":"B6","scenario":null},{"value":"0,00E+00","module":"C1","scenario":null},{"value":"1,50E-02","module":"C2","scenario":null},{"value":"5,11E-03","module":"C3","scenario":null},{"value":"2,30E-03","module":"C4","scenario":null},{"value":"-5,12E-02","module":"D","scenario":null},{"value":"1,83E+00","module":"A1A3","scenario":null}]}],"resource_use":[{"parameter":"PERE","unit":"MJ","values":[{"value":"5,12E+01","module":"A1","scenario":null},{"value":"6,73E-02","module":"A2","scenario":null},{"value":"1,08E+01","module":"A3","scenario":null},{"value":"1,91E-01","module":"A4","scenario":null},{"value":"1,07E-03","module":"A5","scenario":null},{"value":"6,09E+03","module":"B6","scenario":null},{"value":"0,00E+00","module":"C1","scenario":null},{"value":"4,84E-02","module":"C2","scenario":null},{"value":"1,43E-01","module":"C3","scenario":null},{"value":"1,20E-01","module":"C4","scenario":null},{"value":"-7,79E+00","module":"D","scenario":null},{"value":"6,21E+01","module":"A1A3","scenario":null}]},{"parameter":"PERM","unit":"","values":[{"value":"2,41E+00","module":"A1","scenario":null},{"value":"0,00E+00","module":"A2","scenario":null},{"value":"0,00E+00","module":"A3","scenario":null},{"value":"0,00E+00","module":"A4","scenario":null},{"value":"-2,79E+00","module":"A5","scenario":null},{"value":"0,00E+00","module":"B6","scenario":null},{"value":"0,00E+00","module":"C1","scenario":null},{"value":"0,00E+00","module":"C2","scenario":null},{"value":"0,00E+00","module":"C3","scenario":null},{"value":"0,00E+00","module":"C4","scenario":null},{"value":"0,00E+00","module":"D","scenario":null},{"value":"2,41E+00","module":"A1A3","scenario":null}]},{"parameter":"PERT","unit":"MJ","values":[{"value":"5,36E+01","module":"A1","scenario":null},{"value":"6,73E-02","module":"A2","scenario":null},{"value":"1,08E+01","module":"A3","scenario":null},{"value":"1,91E-01","module":"A4","scenario":null},{"value":"-2,79E+00","module":"A5","scenario":null},{"value":"6,09E+03","module":"B6","scenario":null},{"value":"0,00E+00","module":"C1","scenario":null},{"value":"4,84E-02","module":"C2","scenario":null},{"value":"1,43E-01","module":"C3","scenario":null},{"value":"1,20E-01","module":"C4","scenario":null},{"value":"-7,79E+00","module":"D","scenario":null},{"value":"6,45E+01","module":"A1A3","scenario":null}]},{"parameter":"PENRE","unit":"MJ","values":[{"value":"4,99E+02","module":"A1","scenario":null},{"value":"4,84E+00","module":"A2","scenario":null},{"value":"4,68E+00","module":"A3","scenario":null},{"value":"1,46E+01","module":"A4","scenario":null},{"value":"6,45E-02","module":"A5","scenario":null},{"value":"6,29E+03","module":"B6","scenario":null},{"value":"0,00E+00","module":"C1","scenario":null},{"value":"3,43E+00","module":"C2","scenario":null},{"value":"1,11E+00","module":"C3","scenario":null},{"value":"5,61E-01","module":"C4","scenario":null},{"value":"-3,05E+01","module":"D","scenario":null},{"value":"5,08E+02","module":"A1A3","scenario":null}]},{"parameter":"PENRM","unit":"MJ","values":[{"value":"4,11E+01","module":"A1","scenario":null},{"value":"0,00E+00","module":"A2","scenario":null},{"value":"0,00E+00","module":"A3","scenario":null},{"value":"0,00E+00","module":"A4","scenario":null},{"value":"-8,49E-02","module":"A5","scenario":null},{"value":"0,00E+00","module":"B6","scenario":null},{"value":"0,00E+00","module":"C1","scenario":null},{"value":"0,00E+00","module":"C2","scenario":null},{"value":"-4,24E+01","module":"C3","scenario":null},{"value":"0,00E+00","module":"C4","scenario":null},{"value":"0,00E+00","module":"D","scenario":null},{"value":"4,11E+01","module":"A1A3","scenario":null}]},{"parameter":"PENRT","unit":"MJ","values":[{"value":"5,38E+02","module":"A1","scenario":null},{"value":"4,84E+00","module":"A2","scenario":null},{"value":"4,68E+00","module":"A3","scenario":null},{"value":"1,46E+01","module":"A4","scenario":null},{"value":"-2,05E-02","module":"A5","scenario":null},{"value":"6,29E+03","module":"B6","scenario":null},{"value":"0,00E+00","module":"C1","scenario":null},{"value":"3,43E+00","module":"C2","scenario":null},{"value":"-4,13E+01","module":"C3","scenario":null},{"value":"5,61E-01","module":"C4","scenario":null},{"value":"-3,05E+01","module":"D","scenario":null},{"value":"5,48E+02","module":"A1A3","scenario":null}]},{"parameter":"SM","unit":"kg","values":[{"value":"1,30E+00","module":"A1","scenario":null},{"value":"0,00E+00","module":"A2","scenario":null},{"value":"0,00E+00","module":"A3","scenario":null},{"value":"0,00E+00","module":"A4","scenario":null},{"value":"0,00E+00","module":"A5","scenario":null},{"value":"0,00E+00","module":"B6","scenario":null},{"value":"0,00E+00","module":"C1","scenario":null},{"value":"0,00E+00","module":"C2","scenario":null},{"value":"0,00E+00","module":"C3","scenario":null},{"value":"2,23E-03","module":"C4","scenario":null},{"value":"4,85E-02","module":"D","scenario":null},{"value":"1,30E+00","module":"A1A3","scenario":null}]},{"parameter":"RSF","unit":"MJ","values":[{"value":"1,13E+00","module":"A1","scenario":null},{"value":"2,40E-03","module":"A2","scenario":null},{"value":"1,91E-03","module":"A3","scenario":null},{"value":"6,73E-03","module":"A4","scenario":null},{"value":"3,53E-05","module":"A5","scenario":null},{"value":"6,15E+01","module":"B6","scenario":null},{"value":"0,00E+00","module":"C1","scenario":null},{"value":"1,73E-03","module":"C2","scenario":null},{"value":"2,58E-03","module":"C3","scenario":null},{"value":"9,01E-04","module":"C4","scenario":null},{"value":"3,05E-02","module":"D","scenario":null},{"value":"1,13E+00","module":"A1A3","scenario":null}]},{"parameter":"NRSF","unit":"MJ","values":[{"value":"4,25E-01","module":"A1","scenario":null},{"value":"8,55E-03","module":"A2","scenario":null},{"value":"4,91E-03","module":"A3","scenario":null},{"value":"2,30E-02","module":"A4","scenario":null},{"value":"1,45E-04","module":"A5","scenario":null},{"value":"0,00E+00","module":"B6","scenario":null},{"value":"0,00E+00","module":"C1","scenario":null},{"value":"6,19E-03","module":"C2","scenario":null},{"value":"-6,18E-05","module":"C3","scenario":null},{"value":"1,95E-02","module":"C4","scenario":null},{"value":"4,69E-01","module":"D","scenario":null},{"value":"4,39E-01","module":"A1A3","scenario":null}]},{"parameter":"FW","unit":"m3","values":[{"value":"4,23E-01","module":"A1","scenario":null},{"value":"5,02E-04","module":"A2","scenario":null},{"value":"9,31E-04","module":"A3","scenario":null},{"value":"1,43E-03","module":"A4","scenario":null},{"value":"3,05E-05","module":"A5","scenario":null},{"value":"2,77E+01","module":"B6","scenario":null},{"value":"0,00E+00","module":"C1","scenario":null},{"value":"3,61E-04","module":"C2","scenario":null},{"value":"1,93E-03","module":"C3","scenario":null},{"value":"5,41E-04","module":"C4","scenario":null},{"value":"-2,74E-02","module":"D","scenario":null},{"value":"4,24E-01","module":"A1A3","scenario":null}]}],"end_of_life_waste":[{"parameter":"HWD","unit":"kg","values":[{"value":"2,18E-01","module":"A1","scenario":null},{"value":"2,45E-04","module":"A2","scenario":null},{"value":"2,95E-02","module":"A3","scenario":null},{"value":"7,24E-04","module":"A4","scenario":null},{"value":"0,00E+00","module":"A5","scenario":null},{"value":"5,80E-01","module":"B6","scenario":null},{"value":"0,00E+00","module":"C1","scenario":null},{"value":"1,75E-04","module":"C2","scenario":null},{"value":"2,95E-05","module":"C3","scenario":null},{"value":"1,28E-01","module":"C4","scenario":null},{"value":"-9,78E-03","module":"D","scenario":null},{"value":"2,48E-01","module":"A1A3","scenario":null}]},{"parameter":"NHWD","unit":"kg","values":[{"value":"7,00E+00","module":"A1","scenario":null},{"value":"2,25E-01","module":"A2","scenario":null},{"value":"3,17E-01","module":"A3","scenario":null},{"value":"6,13E-01","module":"A4","scenario":null},{"value":"2,84E-01","module":"A5","scenario":null},{"value":"3,84E+01","module":"B6","scenario":null},{"value":"0,00E+00","module":"C1","scenario":null},{"value":"1,64E-01","module":"C2","scenario":null},{"value":"4,00E-02","module":"C3","scenario":null},{"value":"1,11E+00","module":"C4","scenario":null},{"value":"-5,84E-01","module":"D","scenario":null},{"value":"7,54E+00","module":"A1A3","scenario":null}]},{"parameter":"RWD","unit":"kg","values":[{"value":"1,48E-03","module":"A1","scenario":null},{"value":"3,30E-05","module":"A2","scenario":null},{"value":"5,62E-06","module":"A3","scenario":null},{"value":"9,97E-05","module":"A4","scenario":null},{"value":"0,00E+00","module":"A5","scenario":null},{"value":"6,49E-02","module":"B6","scenario":null},{"value":"0,00E+00","module":"C1","scenario":null},{"value":"2,34E-05","module":"C2","scenario":null},{"value":"1,50E-06","module":"C3","scenario":null},{"value":"2,19E-06","module":"C4","scenario":null},{"value":"-4,44E-05","module":"D","scenario":null},{"value":"1,51E-03","module":"A1A3","scenario":null}]}],"end_of_life_flow":[{"parameter":"CRU","unit":"kg","values":[{"value":"0,00E+00","module":"A1","scenario":null},{"value":"0,00E+00","module":"A2","scenario":null},{"value":"0,00E+00","module":"A3","scenario":null},{"value":"0,00E+00","module":"A4","scenario":null},{"value":"0,00E+00","module":"A5","scenario":null},{"value":"0,00E+00","module":"B6","scenario":null},{"value":"0,00E+00","module":"C1","scenario":null},{"value":"0,00E+00","module":"C2","scenario":null},{"value":"0,00E+00","module":"C3","scenario":null},{"value":"0,00E+00","module":"C4","scenario":null},{"value":"0,00E+00","module":"D","scenario":null},{"value":"0,00E+00","module":"A1A3","scenario":null}]},{"parameter":"MFR","unit":"kg","values":[{"value":"3,05E-04","module":"A1","scenario":null},{"value":"0,00E+00","module":"A2","scenario":null},{"value":"4,15E-01","module":"A3","scenario":null},{"value":"0,00E+00","module":"A4","scenario":null},{"value":"2,63E-01","module":"A5","scenario":null},{"value":"0,00E+00","module":"B6","scenario":null},{"value":"0,00E+00","module":"C1","scenario":null},{"value":"0,00E+00","module":"C2","scenario":null},{"value":"2,51E+00","module":"C3","scenario":null},{"value":"4,10E-05","module":"C4","scenario":null},{"value":"-1,92E-03","module":"D","scenario":null},{"value":"4,16E-01","module":"A1A3","scenario":null}]},{"parameter":"MER","unit":"kg","values":[{"value":"1,13E-05","module":"A1","scenario":null},{"value":"0,00E+00","module":"A2","scenario":null},{"value":"1,23E-01","module":"A3","scenario":null},{"value":"0,00E+00","module":"A4","scenario":null},{"value":"1,97E-02","module":"A5","scenario":null},{"value":"0,00E+00","module":"B6","scenario":null},{"value":"0,00E+00","module":"C1","scenario":null},{"value":"0,00E+00","module":"C2","scenario":null},{"value":"4,57E-01","module":"C3","scenario":null},{"value":"1,00E-06","module":"C4","scenario":null},{"value":"-2,52E-04","module":"D","scenario":null},{"value":"1,23E-01","module":"A1A3","scenario":null}]},{"parameter":"EEE","unit":"MJ","values":[{"value":"8,23E-05","module":"A1","scenario":null},{"value":"0,00E+00","module":"A2","scenario":null},{"value":"9,15E-02","module":"A3","scenario":null},{"value":"0,00E+00","module":"A4","scenario":null},{"value":"1,61E-02","module":"A5","scenario":null},{"value":"0,00E+00","module":"B6","scenario":null},{"value":"0,00E+00","module":"C1","scenario":null},{"value":"0,00E+00","module":"C2","scenario":null},{"value":"7,02E-01","module":"C3","scenario":null},{"value":"6,50E-05","module":"C4","scenario":null},{"value":"-6,25E-04","module":"D","scenario":null},{"value":"9,16E-02","module":"A1A3","scenario":null}]},{"parameter":"EET","unit":"MJ","values":[{"value":"1,25E-03","module":"A1","scenario":null},{"value":"0,00E+00","module":"A2","scenario":null},{"value":"1,38E+00","module":"A3","scenario":null},{"value":"0,00E+00","module":"A4","scenario":null},{"value":"2,44E-01","module":"A5","scenario":null},{"value":"0,00E+00","module":"B6","scenario":null},{"value":"0,00E+00","module":"C1","scenario":null},{"value":"0,00E+00","module":"C2","scenario":null},{"value":"1,06E+01","module":"C3","scenario":null},{"value":"9,84E-04","module":"C4","scenario":null},{"value":"-9,45E-03","module":"D","scenario":null},{"value":"1,39E+00","module":"A1A3","scenario":null}]}]}