{"product_name":"Ceiling Box","epd_id":"NEPD-8787-8449","declared_unit":{"unit":"stk","amount":1},"compliance":["EN 15804+A2","ISO 14025","ISO 21930"],"producer_name":"SG Armaturen AS","environmental_impact":[{"parameter":"GWP-total","unit":"kg CO2-eq","values":[{"value":"4,14E-01","module":"A1","scenario":null},{"value":"2,18E-02","module":"A2","scenario":null},{"value":"2,19E-01","module":"A3","scenario":null},{"value":"4,24E-02","module":"A4","scenario":null},{"value":"3,48E-03","module":"A5","scenario":null},{"value":"0,00E+00","module":"C1","scenario":null},{"value":"4,65E-03","module":"C2","scenario":null},{"value":"9,19E-02","module":"C3","scenario":null},{"value":"4,25E-03","module":"C4","scenario":null},{"value":"-2,76E-03","module":"D","scenario":null},{"value":"6,55E-01","module":"A1A3","scenario":null}]},{"parameter":"GWP-fossil","unit":"kg CO2-eq","values":[{"value":"4,14E-01","module":"A1","scenario":null},{"value":"2,18E-02","module":"A2","scenario":null},{"value":"2,19E-01","module":"A3","scenario":null},{"value":"4,23E-02","module":"A4","scenario":null},{"value":"3,32E-05","module":"A5","scenario":null},{"value":"0,00E+00","module":"C1","scenario":null},{"value":"4,65E-03","module":"C2","scenario":null},{"value":"9,19E-02","module":"C3","scenario":null},{"value":"4,24E-03","module":"C4","scenario":null},{"value":"-2,60E-03","module":"D","scenario":null},{"value":"6,55E-01","module":"A1A3","scenario":null}]},{"parameter":"GWP-biogenic","unit":"kg CO2-eq","values":[{"value":"-3,74E-04","module":"A1","scenario":null},{"value":"8,48E-06","module":"A2","scenario":null},{"value":"6,30E-05","module":"A3","scenario":null},{"value":"1,51E-05","module":"A4","scenario":null},{"value":"3,45E-03","module":"A5","scenario":null},{"value":"0,00E+00","module":"C1","scenario":null},{"value":"1,92E-06","module":"C2","scenario":null},{"value":"1,01E-06","module":"C3","scenario":null},{"value":"3,98E-07","module":"C4","scenario":null},{"value":"1,91E-05","module":"D","scenario":null},{"value":"-3,03E-04","module":"A1A3","scenario":null}]},{"parameter":"GWP-luluc","unit":"kg CO2-eq","values":[{"value":"2,81E-04","module":"A1","scenario":null},{"value":"7,96E-06","module":"A2","scenario":null},{"value":"2,65E-05","module":"A3","scenario":null},{"value":"2,09E-05","module":"A4","scenario":null},{"value":"1,10E-08","module":"A5","scenario":null},{"value":"0,00E+00","module":"C1","scenario":null},{"value":"1,66E-06","module":"C2","scenario":null},{"value":"1,68E-07","module":"C3","scenario":null},{"value":"9,47E-08","module":"C4","scenario":null},{"value":"-1,79E-04","module":"D","scenario":null},{"value":"3,15E-04","module":"A1A3","scenario":null}]},{"parameter":"ODP","unit":"kg CFC11-eq","values":[{"value":"1,61E-08","module":"A1","scenario":null},{"value":"4,74E-09","module":"A2","scenario":null},{"value":"1,87E-09","module":"A3","scenario":null},{"value":"9,32E-09","module":"A4","scenario":null},{"value":"7,00E-12","module":"A5","scenario":null},{"value":"0,00E+00","module":"C1","scenario":null},{"value":"1,05E-09","module":"C2","scenario":null},{"value":"9,70E-11","module":"C3","scenario":null},{"value":"1,22E-10","module":"C4","scenario":null},{"value":"-3,77E-04","module":"D","scenario":null},{"value":"2,27E-08","module":"A1A3","scenario":null}]},{"parameter":"AP","unit":"mol H+-eq","values":[{"value":"1,76E-03","module":"A1","scenario":null},{"value":"6,52E-05","module":"A2","scenario":null},{"value":"1,08E-03","module":"A3","scenario":null},{"value":"6,34E-04","module":"A4","scenario":null},{"value":"1,57E-07","module":"A5","scenario":null},{"value":"0,00E+00","module":"C1","scenario":null},{"value":"1,34E-05","module":"C2","scenario":null},{"value":"1,33E-05","module":"C3","scenario":null},{"value":"3,12E-06","module":"C4","scenario":null},{"value":"-4,06E-05","module":"D","scenario":null},{"value":"2,90E-03","module":"A1A3","scenario":null}]},{"parameter":"POCP","unit":"kg NMVOC-eq","values":[{"value":"1,22E-03","module":"A1","scenario":null},{"value":"5,37E-05","module":"A2","scenario":null},{"value":"6,33E-04","module":"A3","scenario":null},{"value":"4,59E-04","module":"A4","scenario":null},{"value":"1,62E-07","module":"A5","scenario":null},{"value":"0,00E+00","module":"C1","scenario":null},{"value":"1,13E-05","module":"C2","scenario":null},{"value":"1,63E-05","module":"C3","scenario":null},{"value":"4,40E-06","module":"C4","scenario":null},{"value":"-4,26E-05","module":"D","scenario":null},{"value":"1,90E-03","module":"A1A3","scenario":null}]},{"parameter":"ADPE","unit":"kg Sb-eq","values":[{"value":"5,01E-06","module":"A1","scenario":null},{"value":"5,84E-07","module":"A2","scenario":null},{"value":"5,57E-07","module":"A3","scenario":null},{"value":"8,19E-07","module":"A4","scenario":null},{"value":"8,08E-10","module":"A5","scenario":null},{"value":"0,00E+00","module":"C1","scenario":null},{"value":"1,28E-07","module":"C2","scenario":null},{"value":"4,71E-09","module":"C3","scenario":null},{"value":"3,15E-09","module":"C4","scenario":null},{"value":"-6,89E-08","module":"D","scenario":null},{"value":"6,15E-06","module":"A1A3","scenario":null}]},{"parameter":"ADPF","unit":"MJ","values":[{"value":"7,71E+00","module":"A1","scenario":null},{"value":"3,22E-01","module":"A2","scenario":null},{"value":"1,82E+00","module":"A3","scenario":null},{"value":"5,99E-01","module":"A4","scenario":null},{"value":"4,64E-04","module":"A5","scenario":null},{"value":"0,00E+00","module":"C1","scenario":null},{"value":"7,03E-02","module":"C2","scenario":null},{"value":"7,51E-03","module":"C3","scenario":null},{"value":"9,18E-03","module":"C4","scenario":null},{"value":"1,46E-01","module":"D","scenario":null},{"value":"9,85E+00","module":"A1A3","scenario":null}]},{"parameter":"WDP","unit":"m3 world-eq. Deprived","values":[{"value":"1,43E+00","module":"A1","scenario":null},{"value":"1,05E-01","module":"A2","scenario":null},{"value":"1,75E-01","module":"A3","scenario":null},{"value":"3,85E-01","module":"A4","scenario":null},{"value":"5,89E-04","module":"A5","scenario":null},{"value":"0,00E+00","module":"C1","scenario":null},{"value":"6,80E-02","module":"C2","scenario":null},{"value":"2,99E-02","module":"C3","scenario":null},{"value":"8,44E-02","module":"C4","scenario":null},{"value":"-4,73E-01","module":"D","scenario":null},{"value":"1,71E+00","module":"A1A3","scenario":null}]},{"parameter":"EP-freshwater","unit":"kg P-eq","values":[{"value":"1,19E-05","module":"A1","scenario":null},{"value":"2,04E-07","module":"A2","scenario":null},{"value":"4,49E-06","module":"A3","scenario":null},{"value":"2,75E-07","module":"A4","scenario":null},{"value":"2,73E-10","module":"A5","scenario":null},{"value":"0,00E+00","module":"C1","scenario":null},{"value":"3,72E-08","module":"C2","scenario":null},{"value":"9,72E-09","module":"C3","scenario":null},{"value":"4,68E-09","module":"C4","scenario":null},{"value":"-6,41E-07","module":"D","scenario":null},{"value":"1,66E-05","module":"A1A3","scenario":null}]},{"parameter":"EP-marine","unit":"kg N-eq","values":[{"value":"3,06E-04","module":"A1","scenario":null},{"value":"1,28E-05","module":"A2","scenario":null},{"value":"2,22E-04","module":"A3","scenario":null},{"value":"1,52E-04","module":"A4","scenario":null},{"value":"5,20E-08","module":"A5","scenario":null},{"value":"0,00E+00","module":"C1","scenario":null},{"value":"2,64E-06","module":"C2","scenario":null},{"value":"6,36E-06","module":"C3","scenario":null},{"value":"5,46E-06","module":"C4","scenario":null},{"value":"-1,45E-05","module":"D","scenario":null},{"value":"5,41E-04","module":"A1A3","scenario":null}]},{"parameter":"EP-terrestrial","unit":"mol N-eq.","values":[{"value":"3,39E-03","module":"A1","scenario":null},{"value":"1,43E-04","module":"A2","scenario":null},{"value":"2,44E-03","module":"A3","scenario":null},{"value":"1,70E-03","module":"A4","scenario":null},{"value":"5,63E-07","module":"A5","scenario":null},{"value":"0,00E+00","module":"C1","scenario":null},{"value":"2,96E-05","module":"C2","scenario":null},{"value":"6,77E-05","module":"C3","scenario":null},{"value":"1,23E-05","module":"C4","scenario":null},{"value":"-1,53E-04","module":"D","scenario":null},{"value":"5,97E-03","module":"A1A3","scenario":null}]},{"parameter":"GWP-IOBC","unit":"kg CO2-eq","values":[{"value":"4,18E-01","module":"A1","scenario":null},{"value":"2,18E-02","module":"A2","scenario":null},{"value":"2,07E-01","module":"A3","scenario":null},{"value":"4,24E-02","module":"A4","scenario":null},{"value":"3,32E-05","module":"A5","scenario":null},{"value":"0,00E+00","module":"C1","scenario":null},{"value":"4,65E-03","module":"C2","scenario":null},{"value":"9,19E-02","module":"C3","scenario":null},{"value":"4,27E-03","module":"C4","scenario":null},{"value":"-5,42E-03","module":"D","scenario":null},{"value":"6,46E-01","module":"A1A3","scenario":null}]}],"additional_environmental_impact":[{"parameter":"PM","unit":"Disease incidence","values":[{"value":"2,08E-08","module":"A1","scenario":null},{"value":"1,41E-09","module":"A2","scenario":null},{"value":"1,45E-08","module":"A3","scenario":null},{"value":"1,54E-09","module":"A4","scenario":null},{"value":"2,00E-12","module":"A5","scenario":null},{"value":"0,00E+00","module":"C1","scenario":null},{"value":"2,85E-10","module":"C2","scenario":null},{"value":"6,10E-11","module":"C3","scenario":null},{"value":"6,20E-11","module":"C4","scenario":null},{"value":"-2,75E-09","module":"D","scenario":null},{"value":"3,67E-08","module":"A1A3","scenario":null}]},{"parameter":"ETP-fw","unit":"CTUe","values":[{"value":"8,60E+00","module":"A1","scenario":null},{"value":"2,61E-01","module":"A2","scenario":null},{"value":"5,45E+00","module":"A3","scenario":null},{"value":"4,11E-01","module":"A4","scenario":null},{"value":"6,19E-04","module":"A5","scenario":null},{"value":"0,00E+00","module":"C1","scenario":null},{"value":"5,21E-02","module":"C2","scenario":null},{"value":"5,37E-02","module":"C3","scenario":null},{"value":"6,55E-01","module":"C4","scenario":null},{"value":"-6,25E-01","module":"D","scenario":null},{"value":"1,43E+01","module":"A1A3","scenario":null}]},{"parameter":"HTP-c","unit":"CTUh","values":[{"value":"2,66E-10","module":"A1","scenario":null},{"value":"0,00E+00","module":"A2","scenario":null},{"value":"5,30E-11","module":"A3","scenario":null},{"value":"0,00E+00","module":"A4","scenario":null},{"value":"0,00E+00","module":"A5","scenario":null},{"value":"0,00E+00","module":"C1","scenario":null},{"value":"0,00E+00","module":"C2","scenario":null},{"value":"3,00E-12","module":"C3","scenario":null},{"value":"0,00E+00","module":"C4","scenario":null},{"value":"-2,70E-11","module":"D","scenario":null},{"value":"3,19E-10","module":"A1A3","scenario":null}]},{"parameter":"HTP-nc","unit":"CTUh","values":[{"value":"5,20E-09","module":"A1","scenario":null},{"value":"2,55E-10","module":"A2","scenario":null},{"value":"2,33E-09","module":"A3","scenario":null},{"value":"3,05E-10","module":"A4","scenario":null},{"value":"1,00E-12","module":"A5","scenario":null},{"value":"0,00E+00","module":"C1","scenario":null},{"value":"5,70E-11","module":"C2","scenario":null},{"value":"1,12E-10","module":"C3","scenario":null},{"value":"8,00E-12","module":"C4","scenario":null},{"value":"1,36E-10","module":"D","scenario":null},{"value":"7,78E-09","module":"A1A3","scenario":null}]},{"parameter":"SQP","unit":"-","values":[{"value":"1,17E+00","module":"A1","scenario":null},{"value":"2,21E-01","module":"A2","scenario":null},{"value":"3,90E-01","module":"A3","scenario":null},{"value":"2,93E-01","module":"A4","scenario":null},{"value":"3,12E-04","module":"A5","scenario":null},{"value":"0,00E+00","module":"C1","scenario":null},{"value":"4,92E-02","module":"C2","scenario":null},{"value":"1,09E-03","module":"C3","scenario":null},{"value":"3,36E-02","module":"C4","scenario":null},{"value":"-4,91E-01","module":"D","scenario":null},{"value":"1,78E+00","module":"A1A3","scenario":null}]},{"parameter":"IRP","unit":"kBq U235-eq","values":[{"value":"8,17E-03","module":"A1","scenario":null},{"value":"1,34E-03","module":"A2","scenario":null},{"value":"1,30E-03","module":"A3","scenario":null},{"value":"2,59E-03","module":"A4","scenario":null},{"value":"1,99E-06","module":"A5","scenario":null},{"value":"0,00E+00","module":"C1","scenario":null},{"value":"3,07E-04","module":"C2","scenario":null},{"value":"1,50E-05","module":"C3","scenario":null},{"value":"4,50E-05","module":"C4","scenario":null},{"value":"-3,29E-04","module":"D","scenario":null},{"value":"1,08E-02","module":"A1A3","scenario":null}]}],"resource_use":[{"parameter":"PERE","unit":"MJ","values":[{"value":"3,31E-01","module":"A1","scenario":null},{"value":"3,64E-03","module":"A2","scenario":null},{"value":"1,84E-01","module":"A3","scenario":null},{"value":"6,78E-03","module":"A4","scenario":null},{"value":"7,65E-06","module":"A5","scenario":null},{"value":"0,00E+00","module":"C1","scenario":null},{"value":"1,01E-03","module":"C2","scenario":null},{"value":"2,92E-04","module":"C3","scenario":null},{"value":"4,63E-04","module":"C4","scenario":null},{"value":"-4,57E-01","module":"D","scenario":null},{"value":"5,19E-01","module":"A1A3","scenario":null}]},{"parameter":"PERM","unit":"","values":[{"value":"1,41E-02","module":"A1","scenario":null},{"value":"0,00E+00","module":"A2","scenario":null},{"value":"0,00E+00","module":"A3","scenario":null},{"value":"0,00E+00","module":"A4","scenario":null},{"value":"-1,41E-02","module":"A5","scenario":null},{"value":"0,00E+00","module":"C1","scenario":null},{"value":"0,00E+00","module":"C2","scenario":null},{"value":"0,00E+00","module":"C3","scenario":null},{"value":"0,00E+00","module":"C4","scenario":null},{"value":"0,00E+00","module":"D","scenario":null},{"value":"1,41E-02","module":"A1A3","scenario":null}]},{"parameter":"PERT","unit":"MJ","values":[{"value":"3,45E-01","module":"A1","scenario":null},{"value":"3,64E-03","module":"A2","scenario":null},{"value":"1,84E-01","module":"A3","scenario":null},{"value":"6,78E-03","module":"A4","scenario":null},{"value":"-1,41E-02","module":"A5","scenario":null},{"value":"0,00E+00","module":"C1","scenario":null},{"value":"1,01E-03","module":"C2","scenario":null},{"value":"2,92E-04","module":"C3","scenario":null},{"value":"4,63E-04","module":"C4","scenario":null},{"value":"-4,57E-01","module":"D","scenario":null},{"value":"5,33E-01","module":"A1A3","scenario":null}]},{"parameter":"PENRE","unit":"MJ","values":[{"value":"4,97E+00","module":"A1","scenario":null},{"value":"3,22E-01","module":"A2","scenario":null},{"value":"1,82E+00","module":"A3","scenario":null},{"value":"5,99E-01","module":"A4","scenario":null},{"value":"4,64E-04","module":"A5","scenario":null},{"value":"0,00E+00","module":"C1","scenario":null},{"value":"7,03E-02","module":"C2","scenario":null},{"value":"7,51E-03","module":"C3","scenario":null},{"value":"9,19E-03","module":"C4","scenario":null},{"value":"3,84E-02","module":"D","scenario":null},{"value":"7,10E+00","module":"A1A3","scenario":null}]},{"parameter":"PENRM","unit":"MJ","values":[{"value":"2,75E+00","module":"A1","scenario":null},{"value":"0,00E+00","module":"A2","scenario":null},{"value":"0,00E+00","module":"A3","scenario":null},{"value":"0,00E+00","module":"A4","scenario":null},{"value":"0,00E+00","module":"A5","scenario":null},{"value":"0,00E+00","module":"C1","scenario":null},{"value":"0,00E+00","module":"C2","scenario":null},{"value":"-2,75E+00","module":"C3","scenario":null},{"value":"0,00E+00","module":"C4","scenario":null},{"value":"1,18E-01","module":"D","scenario":null},{"value":"2,75E+00","module":"A1A3","scenario":null}]},{"parameter":"PENRT","unit":"MJ","values":[{"value":"7,71E+00","module":"A1","scenario":null},{"value":"3,22E-01","module":"A2","scenario":null},{"value":"1,82E+00","module":"A3","scenario":null},{"value":"5,99E-01","module":"A4","scenario":null},{"value":"4,64E-04","module":"A5","scenario":null},{"value":"0,00E+00","module":"C1","scenario":null},{"value":"7,03E-02","module":"C2","scenario":null},{"value":"-2,74E+00","module":"C3","scenario":null},{"value":"9,19E-03","module":"C4","scenario":null},{"value":"1,57E-01","module":"D","scenario":null},{"value":"9,85E+00","module":"A1A3","scenario":null}]},{"parameter":"SM","unit":"kg","values":[{"value":"2,07E-02","module":"A1","scenario":null},{"value":"0,00E+00","module":"A2","scenario":null},{"value":"0,00E+00","module":"A3","scenario":null},{"value":"0,00E+00","module":"A4","scenario":null},{"value":"0,00E+00","module":"A5","scenario":null},{"value":"0,00E+00","module":"C1","scenario":null},{"value":"0,00E+00","module":"C2","scenario":null},{"value":"0,00E+00","module":"C3","scenario":null},{"value":"0,00E+00","module":"C4","scenario":null},{"value":"0,00E+00","module":"D","scenario":null},{"value":"2,07E-02","module":"A1A3","scenario":null}]},{"parameter":"RSF","unit":"MJ","values":[{"value":"1,34E-03","module":"A1","scenario":null},{"value":"7,12E-05","module":"A2","scenario":null},{"value":"8,87E-05","module":"A3","scenario":null},{"value":"2,19E-04","module":"A4","scenario":null},{"value":"2,54E-07","module":"A5","scenario":null},{"value":"0,00E+00","module":"C1","scenario":null},{"value":"3,60E-05","module":"C2","scenario":null},{"value":"7,19E-06","module":"C3","scenario":null},{"value":"9,69E-06","module":"C4","scenario":null},{"value":"2,87E-04","module":"D","scenario":null},{"value":"1,50E-03","module":"A1A3","scenario":null}]},{"parameter":"NRSF","unit":"MJ","values":[{"value":"9,45E-06","module":"A1","scenario":null},{"value":"6,05E-04","module":"A2","scenario":null},{"value":"1,07E-03","module":"A3","scenario":null},{"value":"1,20E-03","module":"A4","scenario":null},{"value":"1,05E-06","module":"A5","scenario":null},{"value":"0,00E+00","module":"C1","scenario":null},{"value":"1,29E-04","module":"C2","scenario":null},{"value":"0,00E+00","module":"C3","scenario":null},{"value":"1,17E-04","module":"C4","scenario":null},{"value":"-2,23E-02","module":"D","scenario":null},{"value":"1,68E-03","module":"A1A3","scenario":null}]},{"parameter":"FW","unit":"m3","values":[{"value":"3,34E-03","module":"A1","scenario":null},{"value":"3,60E-05","module":"A2","scenario":null},{"value":"1,71E-03","module":"A3","scenario":null},{"value":"5,21E-05","module":"A4","scenario":null},{"value":"2,19E-07","module":"A5","scenario":null},{"value":"0,00E+00","module":"C1","scenario":null},{"value":"7,52E-06","module":"C2","scenario":null},{"value":"3,52E-05","module":"C3","scenario":null},{"value":"1,13E-05","module":"C4","scenario":null},{"value":"-4,86E-04","module":"D","scenario":null},{"value":"5,09E-03","module":"A1A3","scenario":null}]}],"end_of_life_waste":[{"parameter":"HWD","unit":"kg","values":[{"value":"1,08E-03","module":"A1","scenario":null},{"value":"2,91E-05","module":"A2","scenario":null},{"value":"3,14E-04","module":"A3","scenario":null},{"value":"3,04E-05","module":"A4","scenario":null},{"value":"0,00E+00","module":"A5","scenario":null},{"value":"0,00E+00","module":"C1","scenario":null},{"value":"3,63E-06","module":"C2","scenario":null},{"value":"0,00E+00","module":"C3","scenario":null},{"value":"7,73E-04","module":"C4","scenario":null},{"value":"-2,31E-05","module":"D","scenario":null},{"value":"1,42E-03","module":"A1A3","scenario":null}]},{"parameter":"NHWD","unit":"kg","values":[{"value":"2,97E-02","module":"A1","scenario":null},{"value":"1,54E-02","module":"A2","scenario":null},{"value":"2,19E-02","module":"A3","scenario":null},{"value":"1,89E-02","module":"A4","scenario":null},{"value":"2,05E-03","module":"A5","scenario":null},{"value":"0,00E+00","module":"C1","scenario":null},{"value":"3,42E-03","module":"C2","scenario":null},{"value":"0,00E+00","module":"C3","scenario":null},{"value":"3,81E-02","module":"C4","scenario":null},{"value":"-3,41E-03","module":"D","scenario":null},{"value":"6,71E-02","module":"A1A3","scenario":null}]},{"parameter":"RWD","unit":"kg","values":[{"value":"7,34E-06","module":"A1","scenario":null},{"value":"2,11E-06","module":"A2","scenario":null},{"value":"1,15E-06","module":"A3","scenario":null},{"value":"4,10E-06","module":"A4","scenario":null},{"value":"0,00E+00","module":"A5","scenario":null},{"value":"0,00E+00","module":"C1","scenario":null},{"value":"4,79E-07","module":"C2","scenario":null},{"value":"0,00E+00","module":"C3","scenario":null},{"value":"6,05E-08","module":"C4","scenario":null},{"value":"-2,65E-07","module":"D","scenario":null},{"value":"1,06E-05","module":"A1A3","scenario":null}]}],"end_of_life_flow":[{"parameter":"CRU","unit":"kg","values":[{"value":"0,00E+00","module":"A1","scenario":null},{"value":"0,00E+00","module":"A2","scenario":null},{"value":"0,00E+00","module":"A3","scenario":null},{"value":"0,00E+00","module":"A4","scenario":null},{"value":"0,00E+00","module":"A5","scenario":null},{"value":"0,00E+00","module":"C1","scenario":null},{"value":"0,00E+00","module":"C2","scenario":null},{"value":"0,00E+00","module":"C3","scenario":null},{"value":"0,00E+00","module":"C4","scenario":null},{"value":"0,00E+00","module":"D","scenario":null},{"value":"0,00E+00","module":"A1A3","scenario":null}]},{"parameter":"MFR","unit":"kg","values":[{"value":"0,00E+00","module":"A1","scenario":null},{"value":"0,00E+00","module":"A2","scenario":null},{"value":"3,28E-02","module":"A3","scenario":null},{"value":"0,00E+00","module":"A4","scenario":null},{"value":"1,91E-03","module":"A5","scenario":null},{"value":"0,00E+00","module":"C1","scenario":null},{"value":"0,00E+00","module":"C2","scenario":null},{"value":"1,86E-02","module":"C3","scenario":null},{"value":"3,28E-06","module":"C4","scenario":null},{"value":"2,01E-06","module":"D","scenario":null},{"value":"3,28E-02","module":"A1A3","scenario":null}]},{"parameter":"MER","unit":"kg","values":[{"value":"0,00E+00","module":"A1","scenario":null},{"value":"0,00E+00","module":"A2","scenario":null},{"value":"6,16E-03","module":"A3","scenario":null},{"value":"0,00E+00","module":"A4","scenario":null},{"value":"1,76E-05","module":"A5","scenario":null},{"value":"0,00E+00","module":"C1","scenario":null},{"value":"0,00E+00","module":"C2","scenario":null},{"value":"3,66E-02","module":"C3","scenario":null},{"value":"8,03E-08","module":"C4","scenario":null},{"value":"8,68E-06","module":"D","scenario":null},{"value":"6,16E-03","module":"A1A3","scenario":null}]},{"parameter":"EEE","unit":"MJ","values":[{"value":"0,00E+00","module":"A1","scenario":null},{"value":"0,00E+00","module":"A2","scenario":null},{"value":"9,36E-03","module":"A3","scenario":null},{"value":"0,00E+00","module":"A4","scenario":null},{"value":"1,17E-04","module":"A5","scenario":null},{"value":"0,00E+00","module":"C1","scenario":null},{"value":"0,00E+00","module":"C2","scenario":null},{"value":"5,89E-02","module":"C3","scenario":null},{"value":"5,21E-06","module":"C4","scenario":null},{"value":"1,52E-05","module":"D","scenario":null},{"value":"9,36E-03","module":"A1A3","scenario":null}]},{"parameter":"EET","unit":"MJ","values":[{"value":"0,00E+00","module":"A1","scenario":null},{"value":"0,00E+00","module":"A2","scenario":null},{"value":"1,42E-01","module":"A3","scenario":null},{"value":"0,00E+00","module":"A4","scenario":null},{"value":"1,78E-03","module":"A5","scenario":null},{"value":"0,00E+00","module":"C1","scenario":null},{"value":"0,00E+00","module":"C2","scenario":null},{"value":"8,91E-01","module":"C3","scenario":null},{"value":"7,88E-05","module":"C4","scenario":null},{"value":"2,29E-04","module":"D","scenario":null},{"value":"1,42E-01","module":"A1A3","scenario":null}]}]}