{
    "product_name": "Isola Isokraft Xtreme",
    "epd_id": "NEPD-3817-2774-EN",
    "declared_unit": {
        "unit": "m2",
        "amount": 1.0
    },
    "compliance": [
        "EN 15804",
        "ISO 14025",
        "ISO 21930"
    ],
    "producer_name": "Isola AS",
    "environmental_impact": [
        {
            "parameter": "GWP-total",
            "values": [
                {
                    "value": "1,30E+00",
                    "module": "A1-A3",
                    "scenario": null
                },
                {
                    "value": "1,06E-01",
                    "module": "A4",
                    "scenario": null
                },
                {
                    "value": "1,97E-01",
                    "module": "A5",
                    "scenario": null
                },
                {
                    "value": "6,92E-01",
                    "module": "B4",
                    "scenario": null
                },
                {
                    "value": "0,00E+00",
                    "module": "C1",
                    "scenario": null
                },
                {
                    "value": "3,00E-02",
                    "module": "C2",
                    "scenario": null
                },
                {
                    "value": "5,08E+00",
                    "module": "C3",
                    "scenario": null
                },
                {
                    "value": "1,78E-02",
                    "module": "C4",
                    "scenario": null
                },
                {
                    "value": "-2,80E-01",
                    "module": "D",
                    "scenario": null
                }
            ]
        },
        {
            "parameter": "GWP-fossil",
            "values": [
                {
                    "value": "1,19E+00",
                    "module": "A1-A3",
                    "scenario": null
                },
                {
                    "value": "1,06E-01",
                    "module": "A4",
                    "scenario": null
                },
                {
                    "value": "1,24E-01",
                    "module": "A5",
                    "scenario": null
                },
                {
                    "value": "6,92E-01",
                    "module": "B4",
                    "scenario": null
                },
                {
                    "value": "0,00E+00",
                    "module": "C1",
                    "scenario": null
                },
                {
                    "value": "3,00E-02",
                    "module": "C2",
                    "scenario": null
                },
                {
                    "value": "5,08E+00",
                    "module": "C3",
                    "scenario": null
                },
                {
                    "value": "1,77E-02",
                    "module": "C4",
                    "scenario": null
                },
                {
                    "value": "-2,70E-01",
                    "module": "D",
                    "scenario": null
                }
            ]
        },
        {
            "parameter": "GWP-biogenic",
            "values": [
                {
                    "value": "-1,52E-02",
                    "module": "A1-A3",
                    "scenario": null
                },
                {
                    "value": "4,38E-05",
                    "module": "A4",
                    "scenario": null
                },
                {
                    "value": "7,01E-02",
                    "module": "A5",
                    "scenario": null
                },
                {
                    "value": "1,38E-04",
                    "module": "B4",
                    "scenario": null
                },
                {
                    "value": "0,00E+00",
                    "module": "C1",
                    "scenario": null
                },
                {
                    "value": "1,24E-05",
                    "module": "C2",
                    "scenario": null
                },
                {
                    "value": "1,88E-04",
                    "module": "C3",
                    "scenario": null
                },
                {
                    "value": "1,08E-05",
                    "module": "C4",
                    "scenario": null
                },
                {
                    "value": "-5,58E-04",
                    "module": "D",
                    "scenario": null
                }
            ]
        },
        {
            "parameter": "GWP-luluc",
            "values": [
                {
                    "value": "1,29E-01",
                    "module": "A1-A3",
                    "scenario": null
                },
                {
                    "value": "3,77E-05",
                    "module": "A4",
                    "scenario": null
                },
                {
                    "value": "2,40E-03",
                    "module": "A5",
                    "scenario": null
                },
                {
                    "value": "6,12E-05",
                    "module": "B4",
                    "scenario": null
                },
                {
                    "value": "0,00E+00",
                    "module": "C1",
                    "scenario": null
                },
                {
                    "value": "1,07E-05",
                    "module": "C2",
                    "scenario": null
                },
                {
                    "value": "4,69E-05",
                    "module": "C3",
                    "scenario": null
                },
                {
                    "value": "3,68E-06",
                    "module": "C4",
                    "scenario": null
                },
                {
                    "value": "-9,32E-03",
                    "module": "D",
                    "scenario": null
                }
            ]
        },
        {
            "parameter": "ODP",
            "values": [
                {
                    "value": "9,36E-08",
                    "module": "A1-A3",
                    "scenario": null
                },
                {
                    "value": "2,40E-08",
                    "module": "A4",
                    "scenario": null
                },
                {
                    "value": "-3,94E-04",
                    "module": "A5",
                    "scenario": null
                },
                {
                    "value": "1,38E-07",
                    "module": "B4",
                    "scenario": null
                },
                {
                    "value": "0,00E+00",
                    "module": "C1",
                    "scenario": null
                },
                {
                    "value": "6,79E-09",
                    "module": "C2",
                    "scenario": null
                },
                {
                    "value": "1,98E-08",
                    "module": "C3",
                    "scenario": null
                },
                {
                    "value": "3,21E-09",
                    "module": "C4",
                    "scenario": null
                },
                {
                    "value": "-1,97E-02",
                    "module": "D",
                    "scenario": null
                }
            ]
        },
        {
            "parameter": "AP",
            "values": [
                {
                    "value": "7,23E-03",
                    "module": "A1-A3",
                    "scenario": null
                },
                {
                    "value": "3,04E-04",
                    "module": "A4",
                    "scenario": null
                },
                {
                    "value": "1,49E-04",
                    "module": "A5",
                    "scenario": null
                },
                {
                    "value": "2,06E-03",
                    "module": "B4",
                    "scenario": null
                },
                {
                    "value": "0,00E+00",
                    "module": "C1",
                    "scenario": null
                },
                {
                    "value": "8,62E-05",
                    "module": "C2",
                    "scenario": null
                },
                {
                    "value": "1,66E-03",
                    "module": "C3",
                    "scenario": null
                },
                {
                    "value": "8,54E-05",
                    "module": "C4",
                    "scenario": null
                },
                {
                    "value": "-2,23E-03",
                    "module": "D",
                    "scenario": null
                }
            ]
        },
        {
            "parameter": "POCP",
            "values": [
                {
                    "value": "5,32E-03",
                    "module": "A1-A3",
                    "scenario": null
                },
                {
                    "value": "2,58E-04",
                    "module": "A4",
                    "scenario": null
                },
                {
                    "value": "1,00E-04",
                    "module": "A5",
                    "scenario": null
                },
                {
                    "value": "1,96E-03",
                    "module": "B4",
                    "scenario": null
                },
                {
                    "value": "0,00E+00",
                    "module": "C1",
                    "scenario": null
                },
                {
                    "value": "7,31E-05",
                    "module": "C2",
                    "scenario": null
                },
                {
                    "value": "1,08E-03",
                    "module": "C3",
                    "scenario": null
                },
                {
                    "value": "9,08E-05",
                    "module": "C4",
                    "scenario": null
                },
                {
                    "value": "-2,17E-03",
                    "module": "D",
                    "scenario": null
                }
            ]
        },
        {
            "parameter": "ADPE",
            "values": [
                {
                    "value": "7,22E-06",
                    "module": "A1-A3",
                    "scenario": null
                },
                {
                    "value": "2,92E-06",
                    "module": "A4",
                    "scenario": null
                },
                {
                    "value": "2,06E-07",
                    "module": "A5",
                    "scenario": null
                },
                {
                    "value": "1,21E-06",
                    "module": "B4",
                    "scenario": null
                },
                {
                    "value": "0,00E+00",
                    "module": "C1",
                    "scenario": null
                },
                {
                    "value": "8,28E-07",
                    "module": "C2",
                    "scenario": null
                },
                {
                    "value": "8,42E-07",
                    "module": "C3",
                    "scenario": null
                },
                {
                    "value": "1,75E-07",
                    "module": "C4",
                    "scenario": null
                },
                {
                    "value": "-2,69E-06",
                    "module": "D",
                    "scenario": null
                }
            ]
        },
        {
            "parameter": "ADPF",
            "values": [
                {
                    "value": "6,30E+01",
                    "module": "A1-A3",
                    "scenario": null
                },
                {
                    "value": "1,60E+00",
                    "module": "A4",
                    "scenario": null
                },
                {
                    "value": "1,26E+00",
                    "module": "A5",
                    "scenario": null
                },
                {
                    "value": "9,06E+00",
                    "module": "B4",
                    "scenario": null
                },
                {
                    "value": "0,00E+00",
                    "module": "C1",
                    "scenario": null
                },
                {
                    "value": "4,53E-01",
                    "module": "C2",
                    "scenario": null
                },
                {
                    "value": "7,41E-01",
                    "module": "C3",
                    "scenario": null
                },
                {
                    "value": "2,51E-01",
                    "module": "C4",
                    "scenario": null
                },
                {
                    "value": "-3,87E+00",
                    "module": "D",
                    "scenario": null
                }
            ]
        },
        {
            "parameter": "WDP",
            "values": [
                {
                    "value": "4,01E+01",
                    "module": "A1-A3",
                    "scenario": null
                },
                {
                    "value": "1,55E+00",
                    "module": "A4",
                    "scenario": null
                },
                {
                    "value": "-3,20E-02",
                    "module": "A5",
                    "scenario": null
                },
                {
                    "value": "2,04E+00",
                    "module": "B4",
                    "scenario": null
                },
                {
                    "value": "0,00E+00",
                    "module": "C1",
                    "scenario": null
                },
                {
                    "value": "4,39E-01",
                    "module": "C2",
                    "scenario": null
                },
                {
                    "value": "1,93E+00",
                    "module": "C3",
                    "scenario": null
                },
                {
                    "value": "1,36E+00",
                    "module": "C4",
                    "scenario": null
                },
                {
                    "value": "-4,82E+01",
                    "module": "D",
                    "scenario": null
                }
            ]
        },
        {
            "parameter": "EP-freshwater",
            "values": [
                {
                    "value": "1,09E-04",
                    "module": "A1-A3",
                    "scenario": null
                },
                {
                    "value": "8,46E-07",
                    "module": "A4",
                    "scenario": null
                },
                {
                    "value": "1,77E-06",
                    "module": "A5",
                    "scenario": null
                },
                {
                    "value": "3,05E-06",
                    "module": "B4",
                    "scenario": null
                },
                {
                    "value": "0,00E+00",
                    "module": "C1",
                    "scenario": null
                },
                {
                    "value": "2,40E-07",
                    "module": "C2",
                    "scenario": null
                },
                {
                    "value": "1,99E-06",
                    "module": "C3",
                    "scenario": null
                },
                {
                    "value": "2,17E-07",
                    "module": "C4",
                    "scenario": null
                },
                {
                    "value": "-2,40E-05",
                    "module": "D",
                    "scenario": null
                }
            ]
        },
        {
            "parameter": "EP-marine",
            "values": [
                {
                    "value": "2,45E-03",
                    "module": "A1-A3",
                    "scenario": null
                },
                {
                    "value": "6,02E-05",
                    "module": "A4",
                    "scenario": null
                },
                {
                    "value": "4,74E-05",
                    "module": "A5",
                    "scenario": null
                },
                {
                    "value": "5,14E-04",
                    "module": "B4",
                    "scenario": null
                },
                {
                    "value": "0,00E+00",
                    "module": "C1",
                    "scenario": null
                },
                {
                    "value": "1,71E-05",
                    "module": "C2",
                    "scenario": null
                },
                {
                    "value": "4,06E-04",
                    "module": "C3",
                    "scenario": null
                },
                {
                    "value": "2,87E-05",
                    "module": "C4",
                    "scenario": null
                },
                {
                    "value": "-7,28E-04",
                    "module": "D",
                    "scenario": null
                }
            ]
        },
        {
            "parameter": "EP-terrestrial",
            "values": [
                {
                    "value": "1,89E-02",
                    "module": "A1-A3",
                    "scenario": null
                },
                {
                    "value": "6,73E-04",
                    "module": "A4",
                    "scenario": null
                },
                {
                    "value": "3,55E-04",
                    "module": "A5",
                    "scenario": null
                },
                {
                    "value": "5,66E-03",
                    "module": "B4",
                    "scenario": null
                },
                {
                    "value": "0,00E+00",
                    "module": "C1",
                    "scenario": null
                },
                {
                    "value": "1,91E-04",
                    "module": "C2",
                    "scenario": null
                },
                {
                    "value": "4,25E-03",
                    "module": "C3",
                    "scenario": null
                },
                {
                    "value": "3,21E-04",
                    "module": "C4",
                    "scenario": null
                },
                {
                    "value": "-7,87E-03",
                    "module": "D",
                    "scenario": null
                }
            ]
        }
    ],
    "additional_environmental_impact": [
        {
            "parameter": "PM",
            "values": [
                {
                    "value": "1,32E-07",
                    "module": "A1-A3",
                    "scenario": null
                },
                {
                    "value": "6,48E-09",
                    "module": "A4",
                    "scenario": null
                },
                {
                    "value": "4,04E-10",
                    "module": "A5",
                    "scenario": null
                },
                {
                    "value": "2,32E-08",
                    "module": "B4",
                    "scenario": null
                },
                {
                    "value": "0,00E+00",
                    "module": "C1",
                    "scenario": null
                },
                {
                    "value": "1,84E-09",
                    "module": "C2",
                    "scenario": null
                },
                {
                    "value": "9,56E-09",
                    "module": "C3",
                    "scenario": null
                },
                {
                    "value": "1,33E-09",
                    "module": "C4",
                    "scenario": null
                },
                {
                    "value": "-1,35E-07",
                    "module": "D",
                    "scenario": null
                }
            ]
        },
        {
            "parameter": "ETP-fw",
            "values": [
                {
                    "value": "1,97E+01",
                    "module": "A1-A3",
                    "scenario": null
                },
                {
                    "value": "1,19E+00",
                    "module": "A4",
                    "scenario": null
                },
                {
                    "value": "4,98E-02",
                    "module": "A5",
                    "scenario": null
                },
                {
                    "value": "5,29E+00",
                    "module": "B4",
                    "scenario": null
                },
                {
                    "value": "0,00E+00",
                    "module": "C1",
                    "scenario": null
                },
                {
                    "value": "3,36E-01",
                    "module": "C2",
                    "scenario": null
                },
                {
                    "value": "1,18E+00",
                    "module": "C3",
                    "scenario": null
                },
                {
                    "value": "2,76E-01",
                    "module": "C4",
                    "scenario": null
                },
                {
                    "value": "-2,10E+01",
                    "module": "D",
                    "scenario": null
                }
            ]
        },
        {
            "parameter": "HTP-c",
            "values": [
                {
                    "value": "2,01E-08",
                    "module": "A1-A3",
                    "scenario": null
                },
                {
                    "value": "0,00E+00",
                    "module": "A4",
                    "scenario": null
                },
                {
                    "value": "3,97E-10",
                    "module": "A5",
                    "scenario": null
                },
                {
                    "value": "2,20E-10",
                    "module": "B4",
                    "scenario": null
                },
                {
                    "value": "0,00E+00",
                    "module": "C1",
                    "scenario": null
                },
                {
                    "value": "0,00E+00",
                    "module": "C2",
                    "scenario": null
                },
                {
                    "value": "1,12E-10",
                    "module": "C3",
                    "scenario": null
                },
                {
                    "value": "1,20E-11",
                    "module": "C4",
                    "scenario": null
                },
                {
                    "value": "-3,86E-10",
                    "module": "D",
                    "scenario": null
                }
            ]
        },
        {
            "parameter": "HTP-nc",
            "values": [
                {
                    "value": "3,27E-08",
                    "module": "A1-A3",
                    "scenario": null
                },
                {
                    "value": "1,30E-09",
                    "module": "A4",
                    "scenario": null
                },
                {
                    "value": "4,06E-10",
                    "module": "A5",
                    "scenario": null
                },
                {
                    "value": "6,79E-09",
                    "module": "B4",
                    "scenario": null
                },
                {
                    "value": "0,00E+00",
                    "module": "C1",
                    "scenario": null
                },
                {
                    "value": "3,67E-10",
                    "module": "C2",
                    "scenario": null
                },
                {
                    "value": "3,40E-09",
                    "module": "C3",
                    "scenario": null
                },
                {
                    "value": "4,31E-10",
                    "module": "C4",
                    "scenario": null
                },
                {
                    "value": "-2,02E-08",
                    "module": "D",
                    "scenario": null
                }
            ]
        },
        {
            "parameter": "SQP",
            "values": [
                {
                    "value": "1,47E+01",
                    "module": "A1-A3",
                    "scenario": null
                },
                {
                    "value": "1,12E+00",
                    "module": "A4",
                    "scenario": null
                },
                {
                    "value": "-1,70E-01",
                    "module": "A5",
                    "scenario": null
                },
                {
                    "value": "1,21E+00",
                    "module": "B4",
                    "scenario": null
                },
                {
                    "value": "0,00E+00",
                    "module": "C1",
                    "scenario": null
                },
                {
                    "value": "3,17E-01",
                    "module": "C2",
                    "scenario": null
                },
                {
                    "value": "1,16E-01",
                    "module": "C3",
                    "scenario": null
                },
                {
                    "value": "6,05E-01",
                    "module": "C4",
                    "scenario": null
                },
                {
                    "value": "-2,59E+01",
                    "module": "D",
                    "scenario": null
                }
            ]
        },
        {
            "parameter": "IRP",
            "values": [
                {
                    "value": "2,76E-02",
                    "module": "A1-A3",
                    "scenario": null
                },
                {
                    "value": "6,99E-03",
                    "module": "A4",
                    "scenario": null
                },
                {
                    "value": "3,56E-04",
                    "module": "A5",
                    "scenario": null
                },
                {
                    "value": "3,73E-02",
                    "module": "B4",
                    "scenario": null
                },
                {
                    "value": "0,00E+00",
                    "module": "C1",
                    "scenario": null
                },
                {
                    "value": "1,98E-03",
                    "module": "C2",
                    "scenario": null
                },
                {
                    "value": "2,14E-03",
                    "module": "C3",
                    "scenario": null
                },
                {
                    "value": "1,08E-03",
                    "module": "C4",
                    "scenario": null
                },
                {
                    "value": "-2,47E-02",
                    "module": "D",
                    "scenario": null
                }
            ]
        }
    ],
    "resource_use": [
        {
            "parameter": "PERE",
            "values": [
                {
                    "value": "1,67E+00",
                    "module": "A1-A3",
                    "scenario": null
                },
                {
                    "value": "2,29E-02",
                    "module": "A4",
                    "scenario": null
                },
                {
                    "value": "-4,42E-01",
                    "module": "A5",
                    "scenario": null
                },
                {
                    "value": "5,67E-02",
                    "module": "B4",
                    "scenario": null
                },
                {
                    "value": "0,00E+00",
                    "module": "C1",
                    "scenario": null
                },
                {
                    "value": "6,49E-03",
                    "module": "C2",
                    "scenario": null
                },
                {
                    "value": "4,89E-02",
                    "module": "C3",
                    "scenario": null
                },
                {
                    "value": "8,72E-03",
                    "module": "C4",
                    "scenario": null
                },
                {
                    "value": "-2,39E+01",
                    "module": "D",
                    "scenario": null
                }
            ]
        },
        {
            "parameter": "PERM",
            "values": [
                {
                    "value": "6,11E-01",
                    "module": "A1-A3",
                    "scenario": null
                },
                {
                    "value": "0,00E+00",
                    "module": "A4",
                    "scenario": null
                },
                {
                    "value": "-5,78E-01",
                    "module": "A5",
                    "scenario": null
                },
                {
                    "value": "0,00E+00",
                    "module": "B4",
                    "scenario": null
                },
                {
                    "value": "0,00E+00",
                    "module": "C1",
                    "scenario": null
                },
                {
                    "value": "0,00E+00",
                    "module": "C2",
                    "scenario": null
                },
                {
                    "value": "0,00E+00",
                    "module": "C3",
                    "scenario": null
                },
                {
                    "value": "0,00E+00",
                    "module": "C4",
                    "scenario": null
                },
                {
                    "value": "0,00E+00",
                    "module": "D",
                    "scenario": null
                }
            ]
        },
        {
            "parameter": "PERT",
            "values": [
                {
                    "value": "2,29E+00",
                    "module": "A1-A3",
                    "scenario": null
                },
                {
                    "value": "2,29E-02",
                    "module": "A4",
                    "scenario": null
                },
                {
                    "value": "-1,02E+00",
                    "module": "A5",
                    "scenario": null
                },
                {
                    "value": "5,67E-02",
                    "module": "B4",
                    "scenario": null
                },
                {
                    "value": "0,00E+00",
                    "module": "C1",
                    "scenario": null
                },
                {
                    "value": "6,49E-03",
                    "module": "C2",
                    "scenario": null
                },
                {
                    "value": "4,89E-02",
                    "module": "C3",
                    "scenario": null
                },
                {
                    "value": "8,72E-03",
                    "module": "C4",
                    "scenario": null
                },
                {
                    "value": "-2,39E+01",
                    "module": "D",
                    "scenario": null
                }
            ]
        },
        {
            "parameter": "PENRE",
            "values": [
                {
                    "value": "2,21E+01",
                    "module": "A1-A3",
                    "scenario": null
                },
                {
                    "value": "1,60E+00",
                    "module": "A4",
                    "scenario": null
                },
                {
                    "value": "4,40E-01",
                    "module": "A5",
                    "scenario": null
                },
                {
                    "value": "9,06E+00",
                    "module": "B4",
                    "scenario": null
                },
                {
                    "value": "0,00E+00",
                    "module": "C1",
                    "scenario": null
                },
                {
                    "value": "4,53E-01",
                    "module": "C2",
                    "scenario": null
                },
                {
                    "value": "7,41E-01",
                    "module": "C3",
                    "scenario": null
                },
                {
                    "value": "2,51E-01",
                    "module": "C4",
                    "scenario": null
                },
                {
                    "value": "-3,87E+00",
                    "module": "D",
                    "scenario": null
                }
            ]
        },
        {
            "parameter": "PENRM",
            "values": [
                {
                    "value": "4,54E+01",
                    "module": "A1-A3",
                    "scenario": null
                },
                {
                    "value": "0,00E+00",
                    "module": "A4",
                    "scenario": null
                },
                {
                    "value": "6,54E-01",
                    "module": "A5",
                    "scenario": null
                },
                {
                    "value": "0,00E+00",
                    "module": "B4",
                    "scenario": null
                },
                {
                    "value": "0,00E+00",
                    "module": "C1",
                    "scenario": null
                },
                {
                    "value": "0,00E+00",
                    "module": "C2",
                    "scenario": null
                },
                {
                    "value": "0,00E+00",
                    "module": "C3",
                    "scenario": null
                },
                {
                    "value": "0,00E+00",
                    "module": "C4",
                    "scenario": null
                },
                {
                    "value": "0,00E+00",
                    "module": "D",
                    "scenario": null
                }
            ]
        },
        {
            "parameter": "PENRT",
            "values": [
                {
                    "value": "6,43E+01",
                    "module": "A1-A3",
                    "scenario": null
                },
                {
                    "value": "1,60E+00",
                    "module": "A4",
                    "scenario": null
                },
                {
                    "value": "1,03E+00",
                    "module": "A5",
                    "scenario": null
                },
                {
                    "value": "9,06E+00",
                    "module": "B4",
                    "scenario": null
                },
                {
                    "value": "0,00E+00",
                    "module": "C1",
                    "scenario": null
                },
                {
                    "value": "4,53E-01",
                    "module": "C2",
                    "scenario": null
                },
                {
                    "value": "7,41E-01",
                    "module": "C3",
                    "scenario": null
                },
                {
                    "value": "2,51E-01",
                    "module": "C4",
                    "scenario": null
                },
                {
                    "value": "-3,87E+00",
                    "module": "D",
                    "scenario": null
                }
            ]
        },
        {
            "parameter": "SM",
            "values": [
                {
                    "value": "1,06E-01",
                    "module": "A1-A3",
                    "scenario": null
                },
                {
                    "value": "0,00E+00",
                    "module": "A4",
                    "scenario": null
                },
                {
                    "value": "2,12E-03",
                    "module": "A5",
                    "scenario": null
                },
                {
                    "value": "0,00E+00",
                    "module": "B4",
                    "scenario": null
                },
                {
                    "value": "0,00E+00",
                    "module": "C1",
                    "scenario": null
                },
                {
                    "value": "0,00E+00",
                    "module": "C2",
                    "scenario": null
                },
                {
                    "value": "0,00E+00",
                    "module": "C3",
                    "scenario": null
                },
                {
                    "value": "0,00E+00",
                    "module": "C4",
                    "scenario": null
                },
                {
                    "value": "0,00E+00",
                    "module": "D",
                    "scenario": null
                }
            ]
        },
        {
            "parameter": "RSF",
            "values": [
                {
                    "value": "8,80E-03",
                    "module": "A1-A3",
                    "scenario": null
                },
                {
                    "value": "8,20E-04",
                    "module": "A4",
                    "scenario": null
                },
                {
                    "value": "1,54E-04",
                    "module": "A5",
                    "scenario": null
                },
                {
                    "value": "1,35E-03",
                    "module": "B4",
                    "scenario": null
                },
                {
                    "value": "0,00E+00",
                    "module": "C1",
                    "scenario": null
                },
                {
                    "value": "2,32E-04",
                    "module": "C2",
                    "scenario": null
                },
                {
                    "value": "1,44E-03",
                    "module": "C3",
                    "scenario": null
                },
                {
                    "value": "2,21E-04",
                    "module": "C4",
                    "scenario": null
                },
                {
                    "value": "-4,18E-03",
                    "module": "D",
                    "scenario": null
                }
            ]
        },
        {
            "parameter": "NRSF",
            "values": [
                {
                    "value": "9,71E-03",
                    "module": "A1-A3",
                    "scenario": null
                },
                {
                    "value": "2,93E-03",
                    "module": "A4",
                    "scenario": null
                },
                {
                    "value": "-2,78E-02",
                    "module": "A5",
                    "scenario": null
                },
                {
                    "value": "1,94E-02",
                    "module": "B4",
                    "scenario": null
                },
                {
                    "value": "0,00E+00",
                    "module": "C1",
                    "scenario": null
                },
                {
                    "value": "8,30E-04",
                    "module": "C2",
                    "scenario": null
                },
                {
                    "value": "0,00E+00",
                    "module": "C3",
                    "scenario": null
                },
                {
                    "value": "7,63E-03",
                    "module": "C4",
                    "scenario": null
                },
                {
                    "value": "-1,42E+00",
                    "module": "D",
                    "scenario": null
                }
            ]
        },
        {
            "parameter": "FW",
            "values": [
                {
                    "value": "1,95E-02",
                    "module": "A1-A3",
                    "scenario": null
                },
                {
                    "value": "1,71E-04",
                    "module": "A4",
                    "scenario": null
                },
                {
                    "value": "-1,11E-04",
                    "module": "A5",
                    "scenario": null
                },
                {
                    "value": "5,96E-04",
                    "module": "B4",
                    "scenario": null
                },
                {
                    "value": "0,00E+00",
                    "module": "C1",
                    "scenario": null
                },
                {
                    "value": "4,85E-05",
                    "module": "C2",
                    "scenario": null
                },
                {
                    "value": "2,87E-03",
                    "module": "C3",
                    "scenario": null
                },
                {
                    "value": "2,28E-04",
                    "module": "C4",
                    "scenario": null
                },
                {
                    "value": "-2,88E-02",
                    "module": "D",
                    "scenario": null
                }
            ]
        }
    ],
    "end_of_life_waste": [
        {
            "parameter": "HWD",
            "values": [
                {
                    "value": "1,08E-01",
                    "module": "A1-A3",
                    "scenario": null
                },
                {
                    "value": "8,25E-05",
                    "module": "A4",
                    "scenario": null
                },
                {
                    "value": "1,75E-02",
                    "module": "A5",
                    "scenario": null
                },
                {
                    "value": "6,48E-04",
                    "module": "B4",
                    "scenario": null
                },
                {
                    "value": "0,00E+00",
                    "module": "C1",
                    "scenario": null
                },
                {
                    "value": "2,34E-05",
                    "module": "C2",
                    "scenario": null
                },
                {
                    "value": "0,00E+00",
                    "module": "C3",
                    "scenario": null
                },
                {
                    "value": "7,66E-01",
                    "module": "C4",
                    "scenario": null
                },
                {
                    "value": "-1,82E-04",
                    "module": "D",
                    "scenario": null
                }
            ]
        },
        {
            "parameter": "NHWD",
            "values": [
                {
                    "value": "2,35E-01",
                    "module": "A1-A3",
                    "scenario": null
                },
                {
                    "value": "7,78E-02",
                    "module": "A4",
                    "scenario": null
                },
                {
                    "value": "5,61E-02",
                    "module": "A5",
                    "scenario": null
                },
                {
                    "value": "1,66E-02",
                    "module": "B4",
                    "scenario": null
                },
                {
                    "value": "0,00E+00",
                    "module": "C1",
                    "scenario": null
                },
                {
                    "value": "2,21E-02",
                    "module": "C2",
                    "scenario": null
                },
                {
                    "value": "0,00E+00",
                    "module": "C3",
                    "scenario": null
                },
                {
                    "value": "9,84E-02",
                    "module": "C4",
                    "scenario": null
                },
                {
                    "value": "-9,14E-02",
                    "module": "D",
                    "scenario": null
                }
            ]
        },
        {
            "parameter": "RWD",
            "values": [
                {
                    "value": "5,45E-04",
                    "module": "A1-A3",
                    "scenario": null
                },
                {
                    "value": "1,09E-05",
                    "module": "A4",
                    "scenario": null
                },
                {
                    "value": "1,08E-05",
                    "module": "A5",
                    "scenario": null
                },
                {
                    "value": "6,02E-05",
                    "module": "B4",
                    "scenario": null
                },
                {
                    "value": "0,00E+00",
                    "module": "C1",
                    "scenario": null
                },
                {
                    "value": "3,09E-06",
                    "module": "C2",
                    "scenario": null
                },
                {
                    "value": "0,00E+00",
                    "module": "C3",
                    "scenario": null
                },
                {
                    "value": "1,53E-06",
                    "module": "C4",
                    "scenario": null
                },
                {
                    "value": "-2,02E-05",
                    "module": "D",
                    "scenario": null
                }
            ]
        }
    ],
    "end_of_life_flow": [
        {
            "parameter": "CRU",
            "values": [
                {
                    "value": "0,00E+00",
                    "module": "A1-A3",
                    "scenario": null
                },
                {
                    "value": "0,00E+00",
                    "module": "A4",
                    "scenario": null
                },
                {
                    "value": "0,00E+00",
                    "module": "A5",
                    "scenario": null
                },
                {
                    "value": "0,00E+00",
                    "module": "B4",
                    "scenario": null
                },
                {
                    "value": "0,00E+00",
                    "module": "C1",
                    "scenario": null
                },
                {
                    "value": "0,00E+00",
                    "module": "C2",
                    "scenario": null
                },
                {
                    "value": "0,00E+00",
                    "module": "C3",
                    "scenario": null
                },
                {
                    "value": "0,00E+00",
                    "module": "C4",
                    "scenario": null
                },
                {
                    "value": "0,00E+00",
                    "module": "D",
                    "scenario": null
                }
            ]
        },
        {
            "parameter": "MFR",
            "values": [
                {
                    "value": "2,11E-02",
                    "module": "A1-A3",
                    "scenario": null
                },
                {
                    "value": "0,00E+00",
                    "module": "A4",
                    "scenario": null
                },
                {
                    "value": "2,78E-02",
                    "module": "A5",
                    "scenario": null
                },
                {
                    "value": "0,00E+00",
                    "module": "B4",
                    "scenario": null
                },
                {
                    "value": "0,00E+00",
                    "module": "C1",
                    "scenario": null
                },
                {
                    "value": "0,00E+00",
                    "module": "C2",
                    "scenario": null
                },
                {
                    "value": "0,00E+00",
                    "module": "C3",
                    "scenario": null
                },
                {
                    "value": "0,00E+00",
                    "module": "C4",
                    "scenario": null
                },
                {
                    "value": "0,00E+00",
                    "module": "D",
                    "scenario": null
                }
            ]
        },
        {
            "parameter": "MER",
            "values": [
                {
                    "value": "4,65E-01",
                    "module": "A1-A3",
                    "scenario": null
                },
                {
                    "value": "0,00E+00",
                    "module": "A4",
                    "scenario": null
                },
                {
                    "value": "7,14E-02",
                    "module": "A5",
                    "scenario": null
                },
                {
                    "value": "0,00E+00",
                    "module": "B4",
                    "scenario": null
                },
                {
                    "value": "0,00E+00",
                    "module": "C1",
                    "scenario": null
                },
                {
                    "value": "0,00E+00",
                    "module": "C2",
                    "scenario": null
                },
                {
                    "value": "2,16E+00",
                    "module": "C3",
                    "scenario": null
                },
                {
                    "value": "0,00E+00",
                    "module": "C4",
                    "scenario": null
                },
                {
                    "value": "0,00E+00",
                    "module": "D",
                    "scenario": null
                }
            ]
        },
        {
            "parameter": "EEE",
            "values": [
                {
                    "value": "2,85E-01",
                    "module": "A1-A3",
                    "scenario": null
                },
                {
                    "value": "0,00E+00",
                    "module": "A4",
                    "scenario": null
                },
                {
                    "value": "8,07E-02",
                    "module": "A5",
                    "scenario": null
                },
                {
                    "value": "0,00E+00",
                    "module": "B4",
                    "scenario": null
                },
                {
                    "value": "0,00E+00",
                    "module": "C1",
                    "scenario": null
                },
                {
                    "value": "0,00E+00",
                    "module": "C2",
                    "scenario": null
                },
                {
                    "value": "3,08E+00",
                    "module": "C3",
                    "scenario": null
                },
                {
                    "value": "0,00E+00",
                    "module": "C4",
                    "scenario": null
                },
                {
                    "value": "0,00E+00",
                    "module": "D",
                    "scenario": null
                }
            ]
        },
        {
            "parameter": "EET",
            "values": [
                {
                    "value": "4,31E+00",
                    "module": "A1-A3",
                    "scenario": null
                },
                {
                    "value": "0,00E+00",
                    "module": "A4",
                    "scenario": null
                },
                {
                    "value": "1,22E+00",
                    "module": "A5",
                    "scenario": null
                },
                {
                    "value": "0,00E+00",
                    "module": "B4",
                    "scenario": null
                },
                {
                    "value": "0,00E+00",
                    "module": "C1",
                    "scenario": null
                },
                {
                    "value": "0,00E+00",
                    "module": "C2",
                    "scenario": null
                },
                {
                    "value": "4,66E+01",
                    "module": "C3",
                    "scenario": null
                },
                {
                    "value": "0,00E+00",
                    "module": "C4",
                    "scenario": null
                },
                {
                    "value": "0,00E+00",
                    "module": "D",
                    "scenario": null
                }
            ]
        }
    ]
}