{
    "product_name": "Langfoss 20000 Dali",
    "epd_id": "NEPD-8684-8346",
    "declared_unit": {
        "unit": "stk",
        "amount": 1.0
    },
    "compliance": [
        "EN 15804+A2",
        "ISO 14025",
        "ISO 21930"
    ],
    "producer_name": "SG Armaturen AS",
    "environmental_impact": [
        {
            "parameter": "GWP-total",
            "values": [
                {
                    "value": "1,45E+02",
                    "module": "A1",
                    "scenario": null
                },
                {
                    "value": "7,23E-02",
                    "module": "A2",
                    "scenario": null
                },
                {
                    "value": "3,82E+00",
                    "module": "A3",
                    "scenario": null
                },
                {
                    "value": "4,18E+00",
                    "module": "A4",
                    "scenario": null
                },
                {
                    "value": "1,55E+00",
                    "module": "A5",
                    "scenario": null
                },
                {
                    "value": "6,42E+01",
                    "module": "B6",
                    "scenario": null
                },
                {
                    "value": "0,00E+00",
                    "module": "C1",
                    "scenario": null
                },
                {
                    "value": "5,05E-01",
                    "module": "C2",
                    "scenario": null
                },
                {
                    "value": "1,12E+00",
                    "module": "C3",
                    "scenario": null
                },
                {
                    "value": "1,64E-01",
                    "module": "C4",
                    "scenario": null
                },
                {
                    "value": "-6,45E+00",
                    "module": "D",
                    "scenario": null
                }
            ]
        },
        {
            "parameter": "GWP-fossil",
            "values": [
                {
                    "value": "1,46E+02",
                    "module": "A1",
                    "scenario": null
                },
                {
                    "value": "7,23E-02",
                    "module": "A2",
                    "scenario": null
                },
                {
                    "value": "3,82E+00",
                    "module": "A3",
                    "scenario": null
                },
                {
                    "value": "4,18E+00",
                    "module": "A4",
                    "scenario": null
                },
                {
                    "value": "1,47E-02",
                    "module": "A5",
                    "scenario": null
                },
                {
                    "value": "6,22E+01",
                    "module": "B6",
                    "scenario": null
                },
                {
                    "value": "0,00E+00",
                    "module": "C1",
                    "scenario": null
                },
                {
                    "value": "5,05E-01",
                    "module": "C2",
                    "scenario": null
                },
                {
                    "value": "1,11E+00",
                    "module": "C3",
                    "scenario": null
                },
                {
                    "value": "1,63E-01",
                    "module": "C4",
                    "scenario": null
                },
                {
                    "value": "-6,44E+00",
                    "module": "D",
                    "scenario": null
                }
            ]
        },
        {
            "parameter": "GWP-biogenic",
            "values": [
                {
                    "value": "-6,14E-01",
                    "module": "A1",
                    "scenario": null
                },
                {
                    "value": "2,81E-05",
                    "module": "A2",
                    "scenario": null
                },
                {
                    "value": "9,51E-04",
                    "module": "A3",
                    "scenario": null
                },
                {
                    "value": "1,48E-03",
                    "module": "A4",
                    "scenario": null
                },
                {
                    "value": "1,54E+00",
                    "module": "A5",
                    "scenario": null
                },
                {
                    "value": "1,72E+00",
                    "module": "B6",
                    "scenario": null
                },
                {
                    "value": "0,00E+00",
                    "module": "C1",
                    "scenario": null
                },
                {
                    "value": "1,97E-04",
                    "module": "C2",
                    "scenario": null
                },
                {
                    "value": "6,80E-04",
                    "module": "C3",
                    "scenario": null
                },
                {
                    "value": "1,22E-04",
                    "module": "C4",
                    "scenario": null
                },
                {
                    "value": "-1,87E-02",
                    "module": "D",
                    "scenario": null
                }
            ]
        },
        {
            "parameter": "GWP-luluc",
            "values": [
                {
                    "value": "2,87E-01",
                    "module": "A1",
                    "scenario": null
                },
                {
                    "value": "2,64E-05",
                    "module": "A2",
                    "scenario": null
                },
                {
                    "value": "6,02E-04",
                    "module": "A3",
                    "scenario": null
                },
                {
                    "value": "2,08E-03",
                    "module": "A4",
                    "scenario": null
                },
                {
                    "value": "4,85E-06",
                    "module": "A5",
                    "scenario": null
                },
                {
                    "value": "2,57E-01",
                    "module": "B6",
                    "scenario": null
                },
                {
                    "value": "0,00E+00",
                    "module": "C1",
                    "scenario": null
                },
                {
                    "value": "1,85E-04",
                    "module": "C2",
                    "scenario": null
                },
                {
                    "value": "8,50E-04",
                    "module": "C3",
                    "scenario": null
                },
                {
                    "value": "8,77E-04",
                    "module": "C4",
                    "scenario": null
                },
                {
                    "value": "8,88E-03",
                    "module": "D",
                    "scenario": null
                }
            ]
        },
        {
            "parameter": "ODP",
            "values": [
                {
                    "value": "1,21E-05",
                    "module": "A1",
                    "scenario": null
                },
                {
                    "value": "1,57E-08",
                    "module": "A2",
                    "scenario": null
                },
                {
                    "value": "5,60E-08",
                    "module": "A3",
                    "scenario": null
                },
                {
                    "value": "9,21E-07",
                    "module": "A4",
                    "scenario": null
                },
                {
                    "value": "3,10E-09",
                    "module": "A5",
                    "scenario": null
                },
                {
                    "value": "4,27E-06",
                    "module": "B6",
                    "scenario": null
                },
                {
                    "value": "0,00E+00",
                    "module": "C1",
                    "scenario": null
                },
                {
                    "value": "1,10E-07",
                    "module": "C2",
                    "scenario": null
                },
                {
                    "value": "2,25E-08",
                    "module": "C3",
                    "scenario": null
                },
                {
                    "value": "1,44E-08",
                    "module": "C4",
                    "scenario": null
                },
                {
                    "value": "-3,50E-03",
                    "module": "D",
                    "scenario": null
                }
            ]
        },
        {
            "parameter": "AP",
            "values": [
                {
                    "value": "1,27E+00",
                    "module": "A1",
                    "scenario": null
                },
                {
                    "value": "2,16E-04",
                    "module": "A2",
                    "scenario": null
                },
                {
                    "value": "2,00E-02",
                    "module": "A3",
                    "scenario": null
                },
                {
                    "value": "6,44E-02",
                    "module": "A4",
                    "scenario": null
                },
                {
                    "value": "6,94E-05",
                    "module": "A5",
                    "scenario": null
                },
                {
                    "value": "4,86E-01",
                    "module": "B6",
                    "scenario": null
                },
                {
                    "value": "0,00E+00",
                    "module": "C1",
                    "scenario": null
                },
                {
                    "value": "1,51E-03",
                    "module": "C2",
                    "scenario": null
                },
                {
                    "value": "1,52E-03",
                    "module": "C3",
                    "scenario": null
                },
                {
                    "value": "7,14E-04",
                    "module": "C4",
                    "scenario": null
                },
                {
                    "value": "-3,70E-01",
                    "module": "D",
                    "scenario": null
                }
            ]
        },
        {
            "parameter": "POCP",
            "values": [
                {
                    "value": "6,05E-01",
                    "module": "A1",
                    "scenario": null
                },
                {
                    "value": "1,78E-04",
                    "module": "A2",
                    "scenario": null
                },
                {
                    "value": "1,20E-02",
                    "module": "A3",
                    "scenario": null
                },
                {
                    "value": "4,66E-02",
                    "module": "A4",
                    "scenario": null
                },
                {
                    "value": "7,15E-05",
                    "module": "A5",
                    "scenario": null
                },
                {
                    "value": "1,87E-01",
                    "module": "B6",
                    "scenario": null
                },
                {
                    "value": "0,00E+00",
                    "module": "C1",
                    "scenario": null
                },
                {
                    "value": "1,24E-03",
                    "module": "C2",
                    "scenario": null
                },
                {
                    "value": "9,73E-04",
                    "module": "C3",
                    "scenario": null
                },
                {
                    "value": "7,83E-04",
                    "module": "C4",
                    "scenario": null
                },
                {
                    "value": "-7,87E-02",
                    "module": "D",
                    "scenario": null
                }
            ]
        },
        {
            "parameter": "ADPE",
            "values": [
                {
                    "value": "3,72E-02",
                    "module": "A1",
                    "scenario": null
                },
                {
                    "value": "1,94E-06",
                    "module": "A2",
                    "scenario": null
                },
                {
                    "value": "1,18E-05",
                    "module": "A3",
                    "scenario": null
                },
                {
                    "value": "7,97E-05",
                    "module": "A4",
                    "scenario": null
                },
                {
                    "value": "3,57E-07",
                    "module": "A5",
                    "scenario": null
                },
                {
                    "value": "4,64E-03",
                    "module": "B6",
                    "scenario": null
                },
                {
                    "value": "0,00E+00",
                    "module": "C1",
                    "scenario": null
                },
                {
                    "value": "1,35E-05",
                    "module": "C2",
                    "scenario": null
                },
                {
                    "value": "2,62E-06",
                    "module": "C3",
                    "scenario": null
                },
                {
                    "value": "8,26E-07",
                    "module": "C4",
                    "scenario": null
                },
                {
                    "value": "-7,94E-03",
                    "module": "D",
                    "scenario": null
                }
            ]
        },
        {
            "parameter": "ADPF",
            "values": [
                {
                    "value": "1,73E+03",
                    "module": "A1",
                    "scenario": null
                },
                {
                    "value": "1,07E+00",
                    "module": "A2",
                    "scenario": null
                },
                {
                    "value": "3,38E+01",
                    "module": "A3",
                    "scenario": null
                },
                {
                    "value": "5,90E+01",
                    "module": "A4",
                    "scenario": null
                },
                {
                    "value": "2,05E-01",
                    "module": "A5",
                    "scenario": null
                },
                {
                    "value": "8,49E+02",
                    "module": "B6",
                    "scenario": null
                },
                {
                    "value": "0,00E+00",
                    "module": "C1",
                    "scenario": null
                },
                {
                    "value": "7,46E+00",
                    "module": "C2",
                    "scenario": null
                },
                {
                    "value": "3,50E+00",
                    "module": "C3",
                    "scenario": null
                },
                {
                    "value": "1,83E+00",
                    "module": "C4",
                    "scenario": null
                },
                {
                    "value": "-7,58E+01",
                    "module": "D",
                    "scenario": null
                }
            ]
        },
        {
            "parameter": "WDP",
            "values": [
                {
                    "value": "5,53E+03",
                    "module": "A1",
                    "scenario": null
                },
                {
                    "value": "3,48E-01",
                    "module": "A2",
                    "scenario": null
                },
                {
                    "value": "5,51E+00",
                    "module": "A3",
                    "scenario": null
                },
                {
                    "value": "3,91E+01",
                    "module": "A4",
                    "scenario": null
                },
                {
                    "value": "2,60E-01",
                    "module": "A5",
                    "scenario": null
                },
                {
                    "value": "1,48E+05",
                    "module": "B6",
                    "scenario": null
                },
                {
                    "value": "0,00E+00",
                    "module": "C1",
                    "scenario": null
                },
                {
                    "value": "2,43E+00",
                    "module": "C2",
                    "scenario": null
                },
                {
                    "value": "3,31E+01",
                    "module": "C3",
                    "scenario": null
                },
                {
                    "value": "1,60E+01",
                    "module": "C4",
                    "scenario": null
                },
                {
                    "value": "4,85E+02",
                    "module": "D",
                    "scenario": null
                }
            ]
        },
        {
            "parameter": "EP-freshwater",
            "values": [
                {
                    "value": "1,81E-02",
                    "module": "A1",
                    "scenario": null
                },
                {
                    "value": "6,78E-07",
                    "module": "A2",
                    "scenario": null
                },
                {
                    "value": "8,48E-05",
                    "module": "A3",
                    "scenario": null
                },
                {
                    "value": "2,67E-05",
                    "module": "A4",
                    "scenario": null
                },
                {
                    "value": "1,20E-07",
                    "module": "A5",
                    "scenario": null
                },
                {
                    "value": "4,48E-03",
                    "module": "B6",
                    "scenario": null
                },
                {
                    "value": "0,00E+00",
                    "module": "C1",
                    "scenario": null
                },
                {
                    "value": "4,73E-06",
                    "module": "C2",
                    "scenario": null
                },
                {
                    "value": "1,11E-05",
                    "module": "C3",
                    "scenario": null
                },
                {
                    "value": "4,90E-06",
                    "module": "C4",
                    "scenario": null
                },
                {
                    "value": "-2,11E-03",
                    "module": "D",
                    "scenario": null
                }
            ]
        },
        {
            "parameter": "EP-marine",
            "values": [
                {
                    "value": "1,66E-01",
                    "module": "A1",
                    "scenario": null
                },
                {
                    "value": "4,26E-05",
                    "module": "A2",
                    "scenario": null
                },
                {
                    "value": "4,12E-03",
                    "module": "A3",
                    "scenario": null
                },
                {
                    "value": "1,55E-02",
                    "module": "A4",
                    "scenario": null
                },
                {
                    "value": "2,30E-05",
                    "module": "A5",
                    "scenario": null
                },
                {
                    "value": "5,34E-02",
                    "module": "B6",
                    "scenario": null
                },
                {
                    "value": "0,00E+00",
                    "module": "C1",
                    "scenario": null
                },
                {
                    "value": "2,97E-04",
                    "module": "C2",
                    "scenario": null
                },
                {
                    "value": "3,21E-04",
                    "module": "C3",
                    "scenario": null
                },
                {
                    "value": "2,21E-04",
                    "module": "C4",
                    "scenario": null
                },
                {
                    "value": "-1,99E-02",
                    "module": "D",
                    "scenario": null
                }
            ]
        },
        {
            "parameter": "EP-terrestrial",
            "values": [
                {
                    "value": "1,92E+00",
                    "module": "A1",
                    "scenario": null
                },
                {
                    "value": "4,76E-04",
                    "module": "A2",
                    "scenario": null
                },
                {
                    "value": "4,54E-02",
                    "module": "A3",
                    "scenario": null
                },
                {
                    "value": "1,73E-01",
                    "module": "A4",
                    "scenario": null
                },
                {
                    "value": "2,49E-04",
                    "module": "A5",
                    "scenario": null
                },
                {
                    "value": "6,96E-01",
                    "module": "B6",
                    "scenario": null
                },
                {
                    "value": "0,00E+00",
                    "module": "C1",
                    "scenario": null
                },
                {
                    "value": "3,32E-03",
                    "module": "C2",
                    "scenario": null
                },
                {
                    "value": "3,56E-03",
                    "module": "C3",
                    "scenario": null
                },
                {
                    "value": "2,01E-03",
                    "module": "C4",
                    "scenario": null
                },
                {
                    "value": "-2,72E-01",
                    "module": "D",
                    "scenario": null
                }
            ]
        }
    ],
    "additional_environmental_impact": [
        {
            "parameter": "PM",
            "values": [
                {
                    "value": "8,47E-06",
                    "module": "A1",
                    "scenario": null
                },
                {
                    "value": "4,67E-09",
                    "module": "A2",
                    "scenario": null
                },
                {
                    "value": "2,70E-07",
                    "module": "A3",
                    "scenario": null
                },
                {
                    "value": "1,48E-07",
                    "module": "A4",
                    "scenario": null
                },
                {
                    "value": "1,02E-09",
                    "module": "A5",
                    "scenario": null
                },
                {
                    "value": "3,49E-06",
                    "module": "B6",
                    "scenario": null
                },
                {
                    "value": "0,00E+00",
                    "module": "C1",
                    "scenario": null
                },
                {
                    "value": "3,26E-08",
                    "module": "C2",
                    "scenario": null
                },
                {
                    "value": "1,01E-08",
                    "module": "C3",
                    "scenario": null
                },
                {
                    "value": "1,29E-08",
                    "module": "C4",
                    "scenario": null
                },
                {
                    "value": "-8,59E-07",
                    "module": "D",
                    "scenario": null
                }
            ]
        },
        {
            "parameter": "ETP-fw",
            "values": [
                {
                    "value": "9,64E+03",
                    "module": "A1",
                    "scenario": null
                },
                {
                    "value": "8,66E-01",
                    "module": "A2",
                    "scenario": null
                },
                {
                    "value": "9,91E+01",
                    "module": "A3",
                    "scenario": null
                },
                {
                    "value": "4,02E+01",
                    "module": "A4",
                    "scenario": null
                },
                {
                    "value": "2,74E-01",
                    "module": "A5",
                    "scenario": null
                },
                {
                    "value": "3,87E+03",
                    "module": "B6",
                    "scenario": null
                },
                {
                    "value": "0,00E+00",
                    "module": "C1",
                    "scenario": null
                },
                {
                    "value": "6,05E+00",
                    "module": "C2",
                    "scenario": null
                },
                {
                    "value": "7,48E+00",
                    "module": "C3",
                    "scenario": null
                },
                {
                    "value": "1,06E+03",
                    "module": "C4",
                    "scenario": null
                },
                {
                    "value": "-2,73E+03",
                    "module": "D",
                    "scenario": null
                }
            ]
        },
        {
            "parameter": "HTP-c",
            "values": [
                {
                    "value": "3,25E-07",
                    "module": "A1",
                    "scenario": null
                },
                {
                    "value": "0,00E+00",
                    "module": "A2",
                    "scenario": null
                },
                {
                    "value": "1,07E-09",
                    "module": "A3",
                    "scenario": null
                },
                {
                    "value": "0,00E+00",
                    "module": "A4",
                    "scenario": null
                },
                {
                    "value": "8,00E-12",
                    "module": "A5",
                    "scenario": null
                },
                {
                    "value": "1,85E-07",
                    "module": "B6",
                    "scenario": null
                },
                {
                    "value": "0,00E+00",
                    "module": "C1",
                    "scenario": null
                },
                {
                    "value": "0,00E+00",
                    "module": "C2",
                    "scenario": null
                },
                {
                    "value": "5,38E-09",
                    "module": "C3",
                    "scenario": null
                },
                {
                    "value": "4,89E-10",
                    "module": "C4",
                    "scenario": null
                },
                {
                    "value": "-2,01E-08",
                    "module": "D",
                    "scenario": null
                }
            ]
        },
        {
            "parameter": "HTP-nc",
            "values": [
                {
                    "value": "7,26E-06",
                    "module": "A1",
                    "scenario": null
                },
                {
                    "value": "8,43E-10",
                    "module": "A2",
                    "scenario": null
                },
                {
                    "value": "4,69E-08",
                    "module": "A3",
                    "scenario": null
                },
                {
                    "value": "2,95E-08",
                    "module": "A4",
                    "scenario": null
                },
                {
                    "value": "3,44E-10",
                    "module": "A5",
                    "scenario": null
                },
                {
                    "value": "4,35E-06",
                    "module": "B6",
                    "scenario": null
                },
                {
                    "value": "0,00E+00",
                    "module": "C1",
                    "scenario": null
                },
                {
                    "value": "5,93E-09",
                    "module": "C2",
                    "scenario": null
                },
                {
                    "value": "3,16E-07",
                    "module": "C3",
                    "scenario": null
                },
                {
                    "value": "4,02E-09",
                    "module": "C4",
                    "scenario": null
                },
                {
                    "value": "-1,03E-06",
                    "module": "D",
                    "scenario": null
                }
            ]
        },
        {
            "parameter": "SQP",
            "values": [
                {
                    "value": "5,30E+02",
                    "module": "A1",
                    "scenario": null
                },
                {
                    "value": "7,32E-01",
                    "module": "A2",
                    "scenario": null
                },
                {
                    "value": "7,17E+00",
                    "module": "A3",
                    "scenario": null
                },
                {
                    "value": "2,85E+01",
                    "module": "A4",
                    "scenario": null
                },
                {
                    "value": "1,38E-01",
                    "module": "A5",
                    "scenario": null
                },
                {
                    "value": "4,28E+02",
                    "module": "B6",
                    "scenario": null
                },
                {
                    "value": "0,00E+00",
                    "module": "C1",
                    "scenario": null
                },
                {
                    "value": "5,11E+00",
                    "module": "C2",
                    "scenario": null
                },
                {
                    "value": "8,22E-01",
                    "module": "C3",
                    "scenario": null
                },
                {
                    "value": "4,28E+00",
                    "module": "C4",
                    "scenario": null
                },
                {
                    "value": "-6,23E+01",
                    "module": "D",
                    "scenario": null
                }
            ]
        },
        {
            "parameter": "IRP",
            "values": [
                {
                    "value": "5,85E+00",
                    "module": "A1",
                    "scenario": null
                },
                {
                    "value": "4,44E-03",
                    "module": "A2",
                    "scenario": null
                },
                {
                    "value": "2,93E-02",
                    "module": "A3",
                    "scenario": null
                },
                {
                    "value": "2,56E-01",
                    "module": "A4",
                    "scenario": null
                },
                {
                    "value": "8,78E-04",
                    "module": "A5",
                    "scenario": null
                },
                {
                    "value": "1,54E+01",
                    "module": "B6",
                    "scenario": null
                },
                {
                    "value": "0,00E+00",
                    "module": "C1",
                    "scenario": null
                },
                {
                    "value": "3,10E-02",
                    "module": "C2",
                    "scenario": null
                },
                {
                    "value": "1,77E-02",
                    "module": "C3",
                    "scenario": null
                },
                {
                    "value": "6,16E-03",
                    "module": "C4",
                    "scenario": null
                },
                {
                    "value": "-2,13E-01",
                    "module": "D",
                    "scenario": null
                }
            ]
        }
    ],
    "resource_use": [
        {
            "parameter": "PERE",
            "values": [
                {
                    "value": "2,27E+02",
                    "module": "A1",
                    "scenario": null
                },
                {
                    "value": "1,21E-02",
                    "module": "A2",
                    "scenario": null
                },
                {
                    "value": "3,40E+00",
                    "module": "A3",
                    "scenario": null
                },
                {
                    "value": "6,71E-01",
                    "module": "A4",
                    "scenario": null
                },
                {
                    "value": "3,38E-03",
                    "module": "A5",
                    "scenario": null
                },
                {
                    "value": "1,10E+04",
                    "module": "B6",
                    "scenario": null
                },
                {
                    "value": "0,00E+00",
                    "module": "C1",
                    "scenario": null
                },
                {
                    "value": "8,44E-02",
                    "module": "C2",
                    "scenario": null
                },
                {
                    "value": "5,09E-01",
                    "module": "C3",
                    "scenario": null
                },
                {
                    "value": "4,62E-01",
                    "module": "C4",
                    "scenario": null
                },
                {
                    "value": "-7,97E+00",
                    "module": "D",
                    "scenario": null
                }
            ]
        },
        {
            "parameter": "PERM",
            "values": [
                {
                    "value": "5,36E+00",
                    "module": "A1",
                    "scenario": null
                },
                {
                    "value": "0,00E+00",
                    "module": "A2",
                    "scenario": null
                },
                {
                    "value": "0,00E+00",
                    "module": "A3",
                    "scenario": null
                },
                {
                    "value": "0,00E+00",
                    "module": "A4",
                    "scenario": null
                },
                {
                    "value": "-5,36E+00",
                    "module": "A5",
                    "scenario": null
                },
                {
                    "value": "0,00E+00",
                    "module": "B6",
                    "scenario": null
                },
                {
                    "value": "0,00E+00",
                    "module": "C1",
                    "scenario": null
                },
                {
                    "value": "0,00E+00",
                    "module": "C2",
                    "scenario": null
                },
                {
                    "value": "0,00E+00",
                    "module": "C3",
                    "scenario": null
                },
                {
                    "value": "0,00E+00",
                    "module": "C4",
                    "scenario": null
                },
                {
                    "value": "0,00E+00",
                    "module": "D",
                    "scenario": null
                }
            ]
        },
        {
            "parameter": "PERT",
            "values": [
                {
                    "value": "2,32E+02",
                    "module": "A1",
                    "scenario": null
                },
                {
                    "value": "1,21E-02",
                    "module": "A2",
                    "scenario": null
                },
                {
                    "value": "3,40E+00",
                    "module": "A3",
                    "scenario": null
                },
                {
                    "value": "6,71E-01",
                    "module": "A4",
                    "scenario": null
                },
                {
                    "value": "-5,35E+00",
                    "module": "A5",
                    "scenario": null
                },
                {
                    "value": "1,10E+04",
                    "module": "B6",
                    "scenario": null
                },
                {
                    "value": "0,00E+00",
                    "module": "C1",
                    "scenario": null
                },
                {
                    "value": "8,44E-02",
                    "module": "C2",
                    "scenario": null
                },
                {
                    "value": "5,09E-01",
                    "module": "C3",
                    "scenario": null
                },
                {
                    "value": "4,62E-01",
                    "module": "C4",
                    "scenario": null
                },
                {
                    "value": "-7,97E+00",
                    "module": "D",
                    "scenario": null
                }
            ]
        },
        {
            "parameter": "PENRE",
            "values": [
                {
                    "value": "1,71E+03",
                    "module": "A1",
                    "scenario": null
                },
                {
                    "value": "1,07E+00",
                    "module": "A2",
                    "scenario": null
                },
                {
                    "value": "3,38E+01",
                    "module": "A3",
                    "scenario": null
                },
                {
                    "value": "5,90E+01",
                    "module": "A4",
                    "scenario": null
                },
                {
                    "value": "2,05E-01",
                    "module": "A5",
                    "scenario": null
                },
                {
                    "value": "8,51E+02",
                    "module": "B6",
                    "scenario": null
                },
                {
                    "value": "0,00E+00",
                    "module": "C1",
                    "scenario": null
                },
                {
                    "value": "7,46E+00",
                    "module": "C2",
                    "scenario": null
                },
                {
                    "value": "3,50E+00",
                    "module": "C3",
                    "scenario": null
                },
                {
                    "value": "1,83E+00",
                    "module": "C4",
                    "scenario": null
                },
                {
                    "value": "-7,58E+01",
                    "module": "D",
                    "scenario": null
                }
            ]
        },
        {
            "parameter": "PENRM",
            "values": [
                {
                    "value": "2,23E+01",
                    "module": "A1",
                    "scenario": null
                },
                {
                    "value": "0,00E+00",
                    "module": "A2",
                    "scenario": null
                },
                {
                    "value": "0,00E+00",
                    "module": "A3",
                    "scenario": null
                },
                {
                    "value": "0,00E+00",
                    "module": "A4",
                    "scenario": null
                },
                {
                    "value": "0,00E+00",
                    "module": "A5",
                    "scenario": null
                },
                {
                    "value": "0,00E+00",
                    "module": "B6",
                    "scenario": null
                },
                {
                    "value": "0,00E+00",
                    "module": "C1",
                    "scenario": null
                },
                {
                    "value": "0,00E+00",
                    "module": "C2",
                    "scenario": null
                },
                {
                    "value": "-2,95E+01",
                    "module": "C3",
                    "scenario": null
                },
                {
                    "value": "0,00E+00",
                    "module": "C4",
                    "scenario": null
                },
                {
                    "value": "6,56E-03",
                    "module": "D",
                    "scenario": null
                }
            ]
        },
        {
            "parameter": "PENRT",
            "values": [
                {
                    "value": "1,73E+03",
                    "module": "A1",
                    "scenario": null
                },
                {
                    "value": "1,07E+00",
                    "module": "A2",
                    "scenario": null
                },
                {
                    "value": "3,38E+01",
                    "module": "A3",
                    "scenario": null
                },
                {
                    "value": "5,90E+01",
                    "module": "A4",
                    "scenario": null
                },
                {
                    "value": "2,05E-01",
                    "module": "A5",
                    "scenario": null
                },
                {
                    "value": "8,51E+02",
                    "module": "B6",
                    "scenario": null
                },
                {
                    "value": "0,00E+00",
                    "module": "C1",
                    "scenario": null
                },
                {
                    "value": "7,46E+00",
                    "module": "C2",
                    "scenario": null
                },
                {
                    "value": "-2,60E+01",
                    "module": "C3",
                    "scenario": null
                },
                {
                    "value": "1,83E+00",
                    "module": "C4",
                    "scenario": null
                },
                {
                    "value": "-7,58E+01",
                    "module": "D",
                    "scenario": null
                }
            ]
        },
        {
            "parameter": "SM",
            "values": [
                {
                    "value": "4,93E+00",
                    "module": "A1",
                    "scenario": null
                },
                {
                    "value": "0,00E+00",
                    "module": "A2",
                    "scenario": null
                },
                {
                    "value": "0,00E+00",
                    "module": "A3",
                    "scenario": null
                },
                {
                    "value": "0,00E+00",
                    "module": "A4",
                    "scenario": null
                },
                {
                    "value": "0,00E+00",
                    "module": "A5",
                    "scenario": null
                },
                {
                    "value": "0,00E+00",
                    "module": "B6",
                    "scenario": null
                },
                {
                    "value": "0,00E+00",
                    "module": "C1",
                    "scenario": null
                },
                {
                    "value": "0,00E+00",
                    "module": "C2",
                    "scenario": null
                },
                {
                    "value": "0,00E+00",
                    "module": "C3",
                    "scenario": null
                },
                {
                    "value": "9,92E-03",
                    "module": "C4",
                    "scenario": null
                },
                {
                    "value": "5,88E-02",
                    "module": "D",
                    "scenario": null
                }
            ]
        },
        {
            "parameter": "RSF",
            "values": [
                {
                    "value": "1,83E+00",
                    "module": "A1",
                    "scenario": null
                },
                {
                    "value": "2,36E-04",
                    "module": "A2",
                    "scenario": null
                },
                {
                    "value": "2,99E-03",
                    "module": "A3",
                    "scenario": null
                },
                {
                    "value": "2,21E-02",
                    "module": "A4",
                    "scenario": null
                },
                {
                    "value": "1,12E-04",
                    "module": "A5",
                    "scenario": null
                },
                {
                    "value": "8,64E+00",
                    "module": "B6",
                    "scenario": null
                },
                {
                    "value": "0,00E+00",
                    "module": "C1",
                    "scenario": null
                },
                {
                    "value": "1,65E-03",
                    "module": "C2",
                    "scenario": null
                },
                {
                    "value": "8,03E-03",
                    "module": "C3",
                    "scenario": null
                },
                {
                    "value": "2,53E-03",
                    "module": "C4",
                    "scenario": null
                },
                {
                    "value": "5,55E-02",
                    "module": "D",
                    "scenario": null
                }
            ]
        },
        {
            "parameter": "NRSF",
            "values": [
                {
                    "value": "2,30E+00",
                    "module": "A1",
                    "scenario": null
                },
                {
                    "value": "2,01E-03",
                    "module": "A2",
                    "scenario": null
                },
                {
                    "value": "2,82E-02",
                    "module": "A3",
                    "scenario": null
                },
                {
                    "value": "1,18E-01",
                    "module": "A4",
                    "scenario": null
                },
                {
                    "value": "4,62E-04",
                    "module": "A5",
                    "scenario": null
                },
                {
                    "value": "2,15E+01",
                    "module": "B6",
                    "scenario": null
                },
                {
                    "value": "0,00E+00",
                    "module": "C1",
                    "scenario": null
                },
                {
                    "value": "1,40E-02",
                    "module": "C2",
                    "scenario": null
                },
                {
                    "value": "-3,25E-04",
                    "module": "C3",
                    "scenario": null
                },
                {
                    "value": "8,62E-02",
                    "module": "C4",
                    "scenario": null
                },
                {
                    "value": "1,17E+00",
                    "module": "D",
                    "scenario": null
                }
            ]
        },
        {
            "parameter": "FW",
            "values": [
                {
                    "value": "1,39E+00",
                    "module": "A1",
                    "scenario": null
                },
                {
                    "value": "1,19E-04",
                    "module": "A2",
                    "scenario": null
                },
                {
                    "value": "9,22E-02",
                    "module": "A3",
                    "scenario": null
                },
                {
                    "value": "5,07E-03",
                    "module": "A4",
                    "scenario": null
                },
                {
                    "value": "9,68E-05",
                    "module": "A5",
                    "scenario": null
                },
                {
                    "value": "8,22E+01",
                    "module": "B6",
                    "scenario": null
                },
                {
                    "value": "0,00E+00",
                    "module": "C1",
                    "scenario": null
                },
                {
                    "value": "8,34E-04",
                    "module": "C2",
                    "scenario": null
                },
                {
                    "value": "3,29E-03",
                    "module": "C3",
                    "scenario": null
                },
                {
                    "value": "1,53E-03",
                    "module": "C4",
                    "scenario": null
                },
                {
                    "value": "-4,06E-02",
                    "module": "D",
                    "scenario": null
                }
            ]
        }
    ],
    "end_of_life_waste": [
        {
            "parameter": "HWD",
            "values": [
                {
                    "value": "9,86E-01",
                    "module": "A1",
                    "scenario": null
                },
                {
                    "value": "9,65E-05",
                    "module": "A2",
                    "scenario": null
                },
                {
                    "value": "4,67E-03",
                    "module": "A3",
                    "scenario": null
                },
                {
                    "value": "2,88E-03",
                    "module": "A4",
                    "scenario": null
                },
                {
                    "value": "0,00E+00",
                    "module": "A5",
                    "scenario": null
                },
                {
                    "value": "5,45E-01",
                    "module": "B6",
                    "scenario": null
                },
                {
                    "value": "0,00E+00",
                    "module": "C1",
                    "scenario": null
                },
                {
                    "value": "6,74E-04",
                    "module": "C2",
                    "scenario": null
                },
                {
                    "value": "1,57E-04",
                    "module": "C3",
                    "scenario": null
                },
                {
                    "value": "5,24E-01",
                    "module": "C4",
                    "scenario": null
                },
                {
                    "value": "-3,48E-02",
                    "module": "D",
                    "scenario": null
                }
            ]
        },
        {
            "parameter": "NHWD",
            "values": [
                {
                    "value": "2,90E+01",
                    "module": "A1",
                    "scenario": null
                },
                {
                    "value": "5,13E-02",
                    "module": "A2",
                    "scenario": null
                },
                {
                    "value": "3,16E-01",
                    "module": "A3",
                    "scenario": null
                },
                {
                    "value": "1,82E+00",
                    "module": "A4",
                    "scenario": null
                },
                {
                    "value": "9,07E-01",
                    "module": "A5",
                    "scenario": null
                },
                {
                    "value": "6,54E+01",
                    "module": "B6",
                    "scenario": null
                },
                {
                    "value": "0,00E+00",
                    "module": "C1",
                    "scenario": null
                },
                {
                    "value": "3,58E-01",
                    "module": "C2",
                    "scenario": null
                },
                {
                    "value": "2,13E-01",
                    "module": "C3",
                    "scenario": null
                },
                {
                    "value": "2,53E+00",
                    "module": "C4",
                    "scenario": null
                },
                {
                    "value": "-1,29E+00",
                    "module": "D",
                    "scenario": null
                }
            ]
        },
        {
            "parameter": "RWD",
            "values": [
                {
                    "value": "4,64E-03",
                    "module": "A1",
                    "scenario": null
                },
                {
                    "value": "7,01E-06",
                    "module": "A2",
                    "scenario": null
                },
                {
                    "value": "2,59E-05",
                    "module": "A3",
                    "scenario": null
                },
                {
                    "value": "4,05E-04",
                    "module": "A4",
                    "scenario": null
                },
                {
                    "value": "0,00E+00",
                    "module": "A5",
                    "scenario": null
                },
                {
                    "value": "7,61E-03",
                    "module": "B6",
                    "scenario": null
                },
                {
                    "value": "0,00E+00",
                    "module": "C1",
                    "scenario": null
                },
                {
                    "value": "4,89E-05",
                    "module": "C2",
                    "scenario": null
                },
                {
                    "value": "7,92E-06",
                    "module": "C3",
                    "scenario": null
                },
                {
                    "value": "4,42E-06",
                    "module": "C4",
                    "scenario": null
                },
                {
                    "value": "-1,89E-04",
                    "module": "D",
                    "scenario": null
                }
            ]
        }
    ],
    "end_of_life_flow": [
        {
            "parameter": "CRU",
            "values": [
                {
                    "value": "0,00E+00",
                    "module": "A1",
                    "scenario": null
                },
                {
                    "value": "0,00E+00",
                    "module": "A2",
                    "scenario": null
                },
                {
                    "value": "0,00E+00",
                    "module": "A3",
                    "scenario": null
                },
                {
                    "value": "0,00E+00",
                    "module": "A4",
                    "scenario": null
                },
                {
                    "value": "0,00E+00",
                    "module": "A5",
                    "scenario": null
                },
                {
                    "value": "0,00E+00",
                    "module": "B6",
                    "scenario": null
                },
                {
                    "value": "0,00E+00",
                    "module": "C1",
                    "scenario": null
                },
                {
                    "value": "0,00E+00",
                    "module": "C2",
                    "scenario": null
                },
                {
                    "value": "0,00E+00",
                    "module": "C3",
                    "scenario": null
                },
                {
                    "value": "0,00E+00",
                    "module": "C4",
                    "scenario": null
                },
                {
                    "value": "0,00E+00",
                    "module": "D",
                    "scenario": null
                }
            ]
        },
        {
            "parameter": "MFR",
            "values": [
                {
                    "value": "0,00E+00",
                    "module": "A1",
                    "scenario": null
                },
                {
                    "value": "0,00E+00",
                    "module": "A2",
                    "scenario": null
                },
                {
                    "value": "1,01E-01",
                    "module": "A3",
                    "scenario": null
                },
                {
                    "value": "0,00E+00",
                    "module": "A4",
                    "scenario": null
                },
                {
                    "value": "8,43E-01",
                    "module": "A5",
                    "scenario": null
                },
                {
                    "value": "0,00E+00",
                    "module": "B6",
                    "scenario": null
                },
                {
                    "value": "0,00E+00",
                    "module": "C1",
                    "scenario": null
                },
                {
                    "value": "0,00E+00",
                    "module": "C2",
                    "scenario": null
                },
                {
                    "value": "5,24E+00",
                    "module": "C3",
                    "scenario": null
                },
                {
                    "value": "2,82E-05",
                    "module": "C4",
                    "scenario": null
                },
                {
                    "value": "-2,30E-03",
                    "module": "D",
                    "scenario": null
                }
            ]
        },
        {
            "parameter": "MER",
            "values": [
                {
                    "value": "0,00E+00",
                    "module": "A1",
                    "scenario": null
                },
                {
                    "value": "0,00E+00",
                    "module": "A2",
                    "scenario": null
                },
                {
                    "value": "2,17E-02",
                    "module": "A3",
                    "scenario": null
                },
                {
                    "value": "0,00E+00",
                    "module": "A4",
                    "scenario": null
                },
                {
                    "value": "4,42E-04",
                    "module": "A5",
                    "scenario": null
                },
                {
                    "value": "0,00E+00",
                    "module": "B6",
                    "scenario": null
                },
                {
                    "value": "0,00E+00",
                    "module": "C1",
                    "scenario": null
                },
                {
                    "value": "0,00E+00",
                    "module": "C2",
                    "scenario": null
                },
                {
                    "value": "3,15E-01",
                    "module": "C3",
                    "scenario": null
                },
                {
                    "value": "6,91E-07",
                    "module": "C4",
                    "scenario": null
                },
                {
                    "value": "-3,03E-04",
                    "module": "D",
                    "scenario": null
                }
            ]
        },
        {
            "parameter": "EEE",
            "values": [
                {
                    "value": "0,00E+00",
                    "module": "A1",
                    "scenario": null
                },
                {
                    "value": "0,00E+00",
                    "module": "A2",
                    "scenario": null
                },
                {
                    "value": "3,27E-02",
                    "module": "A3",
                    "scenario": null
                },
                {
                    "value": "0,00E+00",
                    "module": "A4",
                    "scenario": null
                },
                {
                    "value": "5,19E-02",
                    "module": "A5",
                    "scenario": null
                },
                {
                    "value": "0,00E+00",
                    "module": "B6",
                    "scenario": null
                },
                {
                    "value": "0,00E+00",
                    "module": "C1",
                    "scenario": null
                },
                {
                    "value": "0,00E+00",
                    "module": "C2",
                    "scenario": null
                },
                {
                    "value": "4,96E-01",
                    "module": "C3",
                    "scenario": null
                },
                {
                    "value": "4,48E-05",
                    "module": "C4",
                    "scenario": null
                },
                {
                    "value": "-7,44E-04",
                    "module": "D",
                    "scenario": null
                }
            ]
        },
        {
            "parameter": "EET",
            "values": [
                {
                    "value": "0,00E+00",
                    "module": "A1",
                    "scenario": null
                },
                {
                    "value": "0,00E+00",
                    "module": "A2",
                    "scenario": null
                },
                {
                    "value": "4,95E-01",
                    "module": "A3",
                    "scenario": null
                },
                {
                    "value": "0,00E+00",
                    "module": "A4",
                    "scenario": null
                },
                {
                    "value": "7,85E-01",
                    "module": "A5",
                    "scenario": null
                },
                {
                    "value": "0,00E+00",
                    "module": "B6",
                    "scenario": null
                },
                {
                    "value": "0,00E+00",
                    "module": "C1",
                    "scenario": null
                },
                {
                    "value": "0,00E+00",
                    "module": "C2",
                    "scenario": null
                },
                {
                    "value": "7,51E+00",
                    "module": "C3",
                    "scenario": null
                },
                {
                    "value": "6,78E-04",
                    "module": "C4",
                    "scenario": null
                },
                {
                    "value": "-1,13E-02",
                    "module": "D",
                    "scenario": null
                }
            ]
        }
    ]
}