{
    "product_name": "Leca\u00ae 2-10 Kn\u00e6kket, Leca Denmark",
    "epd_id": "NEPD-4410-3640-EN",
    "declared_unit": {
        "unit": "m3",
        "amount": 1.0
    },
    "compliance": [
        "EN 15804+A2",
        "ISO 14025",
        "ISO 21930"
    ],
    "producer_name": "Leca International",
    "environmental_impact": [
        {
            "parameter": "GWP-total",
            "values": [
                {
                    "value": "1,36E+00",
                    "module": "A1",
                    "scenario": null
                },
                {
                    "value": "1,68E+00",
                    "module": "A2",
                    "scenario": null
                },
                {
                    "value": "9,24E+01",
                    "module": "A3",
                    "scenario": null
                },
                {
                    "value": "1,09E+00",
                    "module": "A4",
                    "scenario": null
                },
                {
                    "value": "1,27E+00",
                    "module": "A5",
                    "scenario": null
                },
                {
                    "value": "8,67E-01",
                    "module": "C1",
                    "scenario": null
                },
                {
                    "value": "2,08E+00",
                    "module": "C2",
                    "scenario": null
                },
                {
                    "value": "0,00E+00",
                    "module": "C3",
                    "scenario": null
                },
                {
                    "value": "5,13E-01",
                    "module": "C4",
                    "scenario": null
                },
                {
                    "value": "-4,71E+01",
                    "module": "D",
                    "scenario": null
                }
            ]
        },
        {
            "parameter": "GWP-fossil",
            "values": [
                {
                    "value": "1,36E+00",
                    "module": "A1",
                    "scenario": null
                },
                {
                    "value": "1,68E+00",
                    "module": "A2",
                    "scenario": null
                },
                {
                    "value": "9,19E+01",
                    "module": "A3",
                    "scenario": null
                },
                {
                    "value": "1,09E+00",
                    "module": "A4",
                    "scenario": null
                },
                {
                    "value": "1,27E+00",
                    "module": "A5",
                    "scenario": null
                },
                {
                    "value": "8,67E-01",
                    "module": "C1",
                    "scenario": null
                },
                {
                    "value": "2,08E+00",
                    "module": "C2",
                    "scenario": null
                },
                {
                    "value": "0,00E+00",
                    "module": "C3",
                    "scenario": null
                },
                {
                    "value": "5,13E-01",
                    "module": "C4",
                    "scenario": null
                },
                {
                    "value": "-4,70E+01",
                    "module": "D",
                    "scenario": null
                }
            ]
        },
        {
            "parameter": "GWP-biogenic",
            "values": [
                {
                    "value": "1,64E-03",
                    "module": "A1",
                    "scenario": null
                },
                {
                    "value": "6,96E-04",
                    "module": "A2",
                    "scenario": null
                },
                {
                    "value": "5,28E-01",
                    "module": "A3",
                    "scenario": null
                },
                {
                    "value": "4,66E-04",
                    "module": "A4",
                    "scenario": null
                },
                {
                    "value": "2,39E-04",
                    "module": "A5",
                    "scenario": null
                },
                {
                    "value": "1,61E-04",
                    "module": "C1",
                    "scenario": null
                },
                {
                    "value": "0,00E+00",
                    "module": "C2",
                    "scenario": null
                },
                {
                    "value": "0,00E+00",
                    "module": "C3",
                    "scenario": null
                },
                {
                    "value": "5,99E-04",
                    "module": "C4",
                    "scenario": null
                },
                {
                    "value": "-1,16E-01",
                    "module": "D",
                    "scenario": null
                }
            ]
        },
        {
            "parameter": "GWP-luluc",
            "values": [
                {
                    "value": "1,14E-04",
                    "module": "A1",
                    "scenario": null
                },
                {
                    "value": "5,98E-04",
                    "module": "A2",
                    "scenario": null
                },
                {
                    "value": "6,60E-03",
                    "module": "A3",
                    "scenario": null
                },
                {
                    "value": "3,32E-04",
                    "module": "A4",
                    "scenario": null
                },
                {
                    "value": "9,96E-05",
                    "module": "A5",
                    "scenario": null
                },
                {
                    "value": "6,79E-05",
                    "module": "C1",
                    "scenario": null
                },
                {
                    "value": "7,29E-04",
                    "module": "C2",
                    "scenario": null
                },
                {
                    "value": "0,00E+00",
                    "module": "C3",
                    "scenario": null
                },
                {
                    "value": "1,26E-04",
                    "module": "C4",
                    "scenario": null
                },
                {
                    "value": "-1,83E-02",
                    "module": "D",
                    "scenario": null
                }
            ]
        },
        {
            "parameter": "ODP",
            "values": [
                {
                    "value": "2,75E-07",
                    "module": "A1",
                    "scenario": null
                },
                {
                    "value": "3,81E-07",
                    "module": "A2",
                    "scenario": null
                },
                {
                    "value": "6,97E-07",
                    "module": "A3",
                    "scenario": null
                },
                {
                    "value": "2,62E-07",
                    "module": "A4",
                    "scenario": null
                },
                {
                    "value": "2,73E-07",
                    "module": "A5",
                    "scenario": null
                },
                {
                    "value": "1,86E-07",
                    "module": "C1",
                    "scenario": null
                },
                {
                    "value": "4,63E-07",
                    "module": "C2",
                    "scenario": null
                },
                {
                    "value": "0,00E+00",
                    "module": "C3",
                    "scenario": null
                },
                {
                    "value": "1,94E-07",
                    "module": "C4",
                    "scenario": null
                },
                {
                    "value": "-2,77E-06",
                    "module": "D",
                    "scenario": null
                }
            ]
        },
        {
            "parameter": "AP",
            "values": [
                {
                    "value": "2,61E-03",
                    "module": "A1",
                    "scenario": null
                },
                {
                    "value": "4,83E-03",
                    "module": "A2",
                    "scenario": null
                },
                {
                    "value": "2,81E-01",
                    "module": "A3",
                    "scenario": null
                },
                {
                    "value": "3,51E-03",
                    "module": "A4",
                    "scenario": null
                },
                {
                    "value": "5,70E-03",
                    "module": "A5",
                    "scenario": null
                },
                {
                    "value": "3,16E-03",
                    "module": "C1",
                    "scenario": null
                },
                {
                    "value": "8,51E-03",
                    "module": "C2",
                    "scenario": null
                },
                {
                    "value": "0,00E+00",
                    "module": "C3",
                    "scenario": null
                },
                {
                    "value": "4,56E-03",
                    "module": "C4",
                    "scenario": null
                },
                {
                    "value": "-3,75E-01",
                    "module": "D",
                    "scenario": null
                }
            ]
        },
        {
            "parameter": "POCP",
            "values": [
                {
                    "value": "1,92E-03",
                    "module": "A1",
                    "scenario": null
                },
                {
                    "value": "4,10E-03",
                    "module": "A2",
                    "scenario": null
                },
                {
                    "value": "2,85E-01",
                    "module": "A3",
                    "scenario": null
                },
                {
                    "value": "3,36E-03",
                    "module": "A4",
                    "scenario": null
                },
                {
                    "value": "6,70E-03",
                    "module": "A5",
                    "scenario": null
                },
                {
                    "value": "3,56E-03",
                    "module": "C1",
                    "scenario": null
                },
                {
                    "value": "8,55E-03",
                    "module": "C2",
                    "scenario": null
                },
                {
                    "value": "0,00E+00",
                    "module": "C3",
                    "scenario": null
                },
                {
                    "value": "5,35E-03",
                    "module": "C4",
                    "scenario": null
                },
                {
                    "value": "-1,52E-01",
                    "module": "D",
                    "scenario": null
                }
            ]
        },
        {
            "parameter": "ADPE",
            "values": [
                {
                    "value": "8,11E-07",
                    "module": "A1",
                    "scenario": null
                },
                {
                    "value": "4,64E-05",
                    "module": "A2",
                    "scenario": null
                },
                {
                    "value": "1,83E-05",
                    "module": "A3",
                    "scenario": null
                },
                {
                    "value": "1,94E-05",
                    "module": "A4",
                    "scenario": null
                },
                {
                    "value": "1,94E-06",
                    "module": "A5",
                    "scenario": null
                },
                {
                    "value": "1,32E-06",
                    "module": "C1",
                    "scenario": null
                },
                {
                    "value": "5,64E-05",
                    "module": "C2",
                    "scenario": null
                },
                {
                    "value": "0,00E+00",
                    "module": "C3",
                    "scenario": null
                },
                {
                    "value": "4,62E-06",
                    "module": "C4",
                    "scenario": null
                },
                {
                    "value": "-6,22E-04",
                    "module": "D",
                    "scenario": null
                }
            ]
        },
        {
            "parameter": "ADPF",
            "values": [
                {
                    "value": "1,75E+01",
                    "module": "A1",
                    "scenario": null
                },
                {
                    "value": "2,54E+01",
                    "module": "A2",
                    "scenario": null
                },
                {
                    "value": "7,69E+02",
                    "module": "A3",
                    "scenario": null
                },
                {
                    "value": "1,77E+01",
                    "module": "A4",
                    "scenario": null
                },
                {
                    "value": "1,74E+01",
                    "module": "A5",
                    "scenario": null
                },
                {
                    "value": "1,18E+01",
                    "module": "C1",
                    "scenario": null
                },
                {
                    "value": "3,14E+01",
                    "module": "C2",
                    "scenario": null
                },
                {
                    "value": "0,00E+00",
                    "module": "C3",
                    "scenario": null
                },
                {
                    "value": "1,41E+01",
                    "module": "C4",
                    "scenario": null
                },
                {
                    "value": "-4,76E+02",
                    "module": "D",
                    "scenario": null
                }
            ]
        },
        {
            "parameter": "WDP",
            "values": [
                {
                    "value": "1,67E+02",
                    "module": "A1",
                    "scenario": null
                },
                {
                    "value": "2,46E+01",
                    "module": "A2",
                    "scenario": null
                },
                {
                    "value": "-1,56E+02",
                    "module": "A3",
                    "scenario": null
                },
                {
                    "value": "1,36E+01",
                    "module": "A4",
                    "scenario": null
                },
                {
                    "value": "3,70E+00",
                    "module": "A5",
                    "scenario": null
                },
                {
                    "value": "2,52E+00",
                    "module": "C1",
                    "scenario": null
                },
                {
                    "value": "3,00E+01",
                    "module": "C2",
                    "scenario": null
                },
                {
                    "value": "0,00E+00",
                    "module": "C3",
                    "scenario": null
                },
                {
                    "value": "8,70E+01",
                    "module": "C4",
                    "scenario": null
                },
                {
                    "value": "-8,81E+02",
                    "module": "D",
                    "scenario": null
                }
            ]
        },
        {
            "parameter": "EP-freshwater",
            "values": [
                {
                    "value": "4,77E-06",
                    "module": "A1",
                    "scenario": null
                },
                {
                    "value": "1,34E-05",
                    "module": "A2",
                    "scenario": null
                },
                {
                    "value": "5,34E-03",
                    "module": "A3",
                    "scenario": null
                },
                {
                    "value": "8,66E-06",
                    "module": "A4",
                    "scenario": null
                },
                {
                    "value": "4,60E-06",
                    "module": "A5",
                    "scenario": null
                },
                {
                    "value": "3,13E-06",
                    "module": "C1",
                    "scenario": null
                },
                {
                    "value": "1,64E-05",
                    "module": "C2",
                    "scenario": null
                },
                {
                    "value": "0,00E+00",
                    "module": "C3",
                    "scenario": null
                },
                {
                    "value": "5,81E-06",
                    "module": "C4",
                    "scenario": null
                },
                {
                    "value": "-2,33E-03",
                    "module": "D",
                    "scenario": null
                }
            ]
        },
        {
            "parameter": "EP-marine",
            "values": [
                {
                    "value": "4,52E-04",
                    "module": "A1",
                    "scenario": null
                },
                {
                    "value": "9,56E-04",
                    "module": "A2",
                    "scenario": null
                },
                {
                    "value": "1,08E-01",
                    "module": "A3",
                    "scenario": null
                },
                {
                    "value": "7,68E-04",
                    "module": "A4",
                    "scenario": null
                },
                {
                    "value": "2,09E-03",
                    "module": "A5",
                    "scenario": null
                },
                {
                    "value": "1,05E-03",
                    "module": "C1",
                    "scenario": null
                },
                {
                    "value": "2,52E-03",
                    "module": "C2",
                    "scenario": null
                },
                {
                    "value": "0,00E+00",
                    "module": "C3",
                    "scenario": null
                },
                {
                    "value": "1,69E-03",
                    "module": "C4",
                    "scenario": null
                },
                {
                    "value": "-4,68E-02",
                    "module": "D",
                    "scenario": null
                }
            ]
        },
        {
            "parameter": "EP-terrestrial",
            "values": [
                {
                    "value": "5,23E-03",
                    "module": "A1",
                    "scenario": null
                },
                {
                    "value": "1,07E-02",
                    "module": "A2",
                    "scenario": null
                },
                {
                    "value": "1,20E+00",
                    "module": "A3",
                    "scenario": null
                },
                {
                    "value": "8,56E-03",
                    "module": "A4",
                    "scenario": null
                },
                {
                    "value": "2,31E-02",
                    "module": "A5",
                    "scenario": null
                },
                {
                    "value": "1,16E-02",
                    "module": "C1",
                    "scenario": null
                },
                {
                    "value": "2,79E-02",
                    "module": "C2",
                    "scenario": null
                },
                {
                    "value": "0,00E+00",
                    "module": "C3",
                    "scenario": null
                },
                {
                    "value": "1,87E-02",
                    "module": "C4",
                    "scenario": null
                },
                {
                    "value": "-5,64E-01",
                    "module": "D",
                    "scenario": null
                }
            ]
        }
    ],
    "additional_environmental_impact": [
        {
            "parameter": "PM",
            "values": [
                {
                    "value": "8,16E-09",
                    "module": "A1",
                    "scenario": null
                },
                {
                    "value": "1,03E-07",
                    "module": "A2",
                    "scenario": null
                },
                {
                    "value": "5,24E-06",
                    "module": "A3",
                    "scenario": null
                },
                {
                    "value": "1,00E-07",
                    "module": "A4",
                    "scenario": null
                },
                {
                    "value": "9,99E-08",
                    "module": "A5",
                    "scenario": null
                },
                {
                    "value": "6,20E-08",
                    "module": "C1",
                    "scenario": null
                },
                {
                    "value": "1,38E-07",
                    "module": "C2",
                    "scenario": null
                },
                {
                    "value": "0,00E+00",
                    "module": "C3",
                    "scenario": null
                },
                {
                    "value": "9,73E-08",
                    "module": "C4",
                    "scenario": null
                },
                {
                    "value": "-3,49E-06",
                    "module": "D",
                    "scenario": null
                }
            ]
        },
        {
            "parameter": "ETP-fw",
            "values": [
                {
                    "value": "1,59E+01",
                    "module": "A1",
                    "scenario": null
                },
                {
                    "value": "1,88E+01",
                    "module": "A2",
                    "scenario": null
                },
                {
                    "value": "1,14E+03",
                    "module": "A3",
                    "scenario": null
                },
                {
                    "value": "1,29E+01",
                    "module": "A4",
                    "scenario": null
                },
                {
                    "value": "9,52E+00",
                    "module": "A5",
                    "scenario": null
                },
                {
                    "value": "6,48E+00",
                    "module": "C1",
                    "scenario": null
                },
                {
                    "value": "2,31E+01",
                    "module": "C2",
                    "scenario": null
                },
                {
                    "value": "0,00E+00",
                    "module": "C3",
                    "scenario": null
                },
                {
                    "value": "7,70E+00",
                    "module": "C4",
                    "scenario": null
                },
                {
                    "value": "-1,15E+03",
                    "module": "D",
                    "scenario": null
                }
            ]
        },
        {
            "parameter": "HTP-c",
            "values": [
                {
                    "value": "7,10E-11",
                    "module": "A1",
                    "scenario": null
                },
                {
                    "value": "0,00E+00",
                    "module": "A2",
                    "scenario": null
                },
                {
                    "value": "1,35E-08",
                    "module": "A3",
                    "scenario": null
                },
                {
                    "value": "0,00E+00",
                    "module": "A4",
                    "scenario": null
                },
                {
                    "value": "1,08E-09",
                    "module": "A5",
                    "scenario": null
                },
                {
                    "value": "7,22E-10",
                    "module": "C1",
                    "scenario": null
                },
                {
                    "value": "0,00E+00",
                    "module": "C2",
                    "scenario": null
                },
                {
                    "value": "0,00E+00",
                    "module": "C3",
                    "scenario": null
                },
                {
                    "value": "3,13E-10",
                    "module": "C4",
                    "scenario": null
                },
                {
                    "value": "-2,10E-08",
                    "module": "D",
                    "scenario": null
                }
            ]
        },
        {
            "parameter": "HTP-nc",
            "values": [
                {
                    "value": "8,00E-09",
                    "module": "A1",
                    "scenario": null
                },
                {
                    "value": "2,06E-08",
                    "module": "A2",
                    "scenario": null
                },
                {
                    "value": "1,35E-06",
                    "module": "A3",
                    "scenario": null
                },
                {
                    "value": "1,25E-08",
                    "module": "A4",
                    "scenario": null
                },
                {
                    "value": "8,04E-09",
                    "module": "A5",
                    "scenario": null
                },
                {
                    "value": "5,15E-09",
                    "module": "C1",
                    "scenario": null
                },
                {
                    "value": "2,50E-08",
                    "module": "C2",
                    "scenario": null
                },
                {
                    "value": "0,00E+00",
                    "module": "C3",
                    "scenario": null
                },
                {
                    "value": "5,56E-09",
                    "module": "C4",
                    "scenario": null
                },
                {
                    "value": "-5,69E-07",
                    "module": "D",
                    "scenario": null
                }
            ]
        },
        {
            "parameter": "SQP",
            "values": [
                {
                    "value": "2,34E+00",
                    "module": "A1",
                    "scenario": null
                },
                {
                    "value": "1,78E+01",
                    "module": "A2",
                    "scenario": null
                },
                {
                    "value": "1,15E+02",
                    "module": "A3",
                    "scenario": null
                },
                {
                    "value": "2,03E+01",
                    "module": "A4",
                    "scenario": null
                },
                {
                    "value": "2,21E+00",
                    "module": "A5",
                    "scenario": null
                },
                {
                    "value": "1,50E+00",
                    "module": "C1",
                    "scenario": null
                },
                {
                    "value": "2,17E+01",
                    "module": "C2",
                    "scenario": null
                },
                {
                    "value": "0,00E+00",
                    "module": "C3",
                    "scenario": null
                },
                {
                    "value": "5,43E+01",
                    "module": "C4",
                    "scenario": null
                },
                {
                    "value": "-6,63E+02",
                    "module": "D",
                    "scenario": null
                }
            ]
        },
        {
            "parameter": "IRP",
            "values": [
                {
                    "value": "8,32E-02",
                    "module": "A1",
                    "scenario": null
                },
                {
                    "value": "1,11E-01",
                    "module": "A2",
                    "scenario": null
                },
                {
                    "value": "2,82E-01",
                    "module": "A3",
                    "scenario": null
                },
                {
                    "value": "7,73E-02",
                    "module": "A4",
                    "scenario": null
                },
                {
                    "value": "7,45E-02",
                    "module": "A5",
                    "scenario": null
                },
                {
                    "value": "5,08E-02",
                    "module": "C1",
                    "scenario": null
                },
                {
                    "value": "1,38E-01",
                    "module": "C2",
                    "scenario": null
                },
                {
                    "value": "0,00E+00",
                    "module": "C3",
                    "scenario": null
                },
                {
                    "value": "6,44E-02",
                    "module": "C4",
                    "scenario": null
                },
                {
                    "value": "-9,88E-01",
                    "module": "D",
                    "scenario": null
                }
            ]
        }
    ],
    "resource_use": [
        {
            "parameter": "PERE",
            "values": [
                {
                    "value": "5,68E-01",
                    "module": "A1",
                    "scenario": null
                },
                {
                    "value": "3,64E-01",
                    "module": "A2",
                    "scenario": null
                },
                {
                    "value": "7,81E+01",
                    "module": "A3",
                    "scenario": null
                },
                {
                    "value": "2,22E-01",
                    "module": "A4",
                    "scenario": null
                },
                {
                    "value": "9,41E-02",
                    "module": "A5",
                    "scenario": null
                },
                {
                    "value": "6,41E-02",
                    "module": "C1",
                    "scenario": null
                },
                {
                    "value": "4,44E-01",
                    "module": "C2",
                    "scenario": null
                },
                {
                    "value": "0,00E+00",
                    "module": "C3",
                    "scenario": null
                },
                {
                    "value": "5,05E-01",
                    "module": "C4",
                    "scenario": null
                },
                {
                    "value": "-1,29E+02",
                    "module": "D",
                    "scenario": null
                }
            ]
        },
        {
            "parameter": "PERM",
            "values": [
                {
                    "value": "0,00E+00",
                    "module": "A1",
                    "scenario": null
                },
                {
                    "value": "0,00E+00",
                    "module": "A2",
                    "scenario": null
                },
                {
                    "value": "0,00E+00",
                    "module": "A3",
                    "scenario": null
                },
                {
                    "value": "0,00E+00",
                    "module": "A4",
                    "scenario": null
                },
                {
                    "value": "0,00E+00",
                    "module": "A5",
                    "scenario": null
                },
                {
                    "value": "0,00E+00",
                    "module": "C1",
                    "scenario": null
                },
                {
                    "value": "0,00E+00",
                    "module": "C2",
                    "scenario": null
                },
                {
                    "value": "0,00E+00",
                    "module": "C3",
                    "scenario": null
                },
                {
                    "value": "0,00E+00",
                    "module": "C4",
                    "scenario": null
                },
                {
                    "value": "0,00E+00",
                    "module": "D",
                    "scenario": null
                }
            ]
        },
        {
            "parameter": "PERT",
            "values": [
                {
                    "value": "5,68E-01",
                    "module": "A1",
                    "scenario": null
                },
                {
                    "value": "3,64E-01",
                    "module": "A2",
                    "scenario": null
                },
                {
                    "value": "7,81E+01",
                    "module": "A3",
                    "scenario": null
                },
                {
                    "value": "2,22E-01",
                    "module": "A4",
                    "scenario": null
                },
                {
                    "value": "9,41E-02",
                    "module": "A5",
                    "scenario": null
                },
                {
                    "value": "6,41E-02",
                    "module": "C1",
                    "scenario": null
                },
                {
                    "value": "4,44E-01",
                    "module": "C2",
                    "scenario": null
                },
                {
                    "value": "0,00E+00",
                    "module": "C3",
                    "scenario": null
                },
                {
                    "value": "5,05E-01",
                    "module": "C4",
                    "scenario": null
                },
                {
                    "value": "-1,29E+02",
                    "module": "D",
                    "scenario": null
                }
            ]
        },
        {
            "parameter": "PENRE",
            "values": [
                {
                    "value": "1,76E+01",
                    "module": "A1",
                    "scenario": null
                },
                {
                    "value": "2,54E+01",
                    "module": "A2",
                    "scenario": null
                },
                {
                    "value": "7,69E+02",
                    "module": "A3",
                    "scenario": null
                },
                {
                    "value": "1,77E+01",
                    "module": "A4",
                    "scenario": null
                },
                {
                    "value": "1,74E+01",
                    "module": "A5",
                    "scenario": null
                },
                {
                    "value": "1,18E+01",
                    "module": "C1",
                    "scenario": null
                },
                {
                    "value": "3,17E+01",
                    "module": "C2",
                    "scenario": null
                },
                {
                    "value": "0,00E+00",
                    "module": "C3",
                    "scenario": null
                },
                {
                    "value": "1,41E+01",
                    "module": "C4",
                    "scenario": null
                },
                {
                    "value": "-4,76E+02",
                    "module": "D",
                    "scenario": null
                }
            ]
        },
        {
            "parameter": "PENRM",
            "values": [
                {
                    "value": "0,00E+00",
                    "module": "A1",
                    "scenario": null
                },
                {
                    "value": "0,00E+00",
                    "module": "A2",
                    "scenario": null
                },
                {
                    "value": "0,00E+00",
                    "module": "A3",
                    "scenario": null
                },
                {
                    "value": "0,00E+00",
                    "module": "A4",
                    "scenario": null
                },
                {
                    "value": "0,00E+00",
                    "module": "A5",
                    "scenario": null
                },
                {
                    "value": "0,00E+00",
                    "module": "C1",
                    "scenario": null
                },
                {
                    "value": "0,00E+00",
                    "module": "C2",
                    "scenario": null
                },
                {
                    "value": "0,00E+00",
                    "module": "C3",
                    "scenario": null
                },
                {
                    "value": "0,00E+00",
                    "module": "C4",
                    "scenario": null
                },
                {
                    "value": "0,00E+00",
                    "module": "D",
                    "scenario": null
                }
            ]
        },
        {
            "parameter": "PENRT",
            "values": [
                {
                    "value": "1,76E+01",
                    "module": "A1",
                    "scenario": null
                },
                {
                    "value": "2,54E+01",
                    "module": "A2",
                    "scenario": null
                },
                {
                    "value": "7,69E+02",
                    "module": "A3",
                    "scenario": null
                },
                {
                    "value": "1,77E+01",
                    "module": "A4",
                    "scenario": null
                },
                {
                    "value": "1,74E+01",
                    "module": "A5",
                    "scenario": null
                },
                {
                    "value": "1,18E+01",
                    "module": "C1",
                    "scenario": null
                },
                {
                    "value": "3,17E+01",
                    "module": "C2",
                    "scenario": null
                },
                {
                    "value": "0,00E+00",
                    "module": "C3",
                    "scenario": null
                },
                {
                    "value": "1,41E+01",
                    "module": "C4",
                    "scenario": null
                },
                {
                    "value": "-4,76E+02",
                    "module": "D",
                    "scenario": null
                }
            ]
        },
        {
            "parameter": "SM",
            "values": [
                {
                    "value": "3,48E+01",
                    "module": "A1",
                    "scenario": null
                },
                {
                    "value": "0,00E+00",
                    "module": "A2",
                    "scenario": null
                },
                {
                    "value": "9,43E-02",
                    "module": "A3",
                    "scenario": null
                },
                {
                    "value": "0,00E+00",
                    "module": "A4",
                    "scenario": null
                },
                {
                    "value": "8,54E-03",
                    "module": "A5",
                    "scenario": null
                },
                {
                    "value": "5,82E-03",
                    "module": "C1",
                    "scenario": null
                },
                {
                    "value": "1,26E-02",
                    "module": "C2",
                    "scenario": null
                },
                {
                    "value": "0,00E+00",
                    "module": "C3",
                    "scenario": null
                },
                {
                    "value": "6,12E-03",
                    "module": "C4",
                    "scenario": null
                },
                {
                    "value": "-7,04E-01",
                    "module": "D",
                    "scenario": null
                }
            ]
        },
        {
            "parameter": "RSF",
            "values": [
                {
                    "value": "1,18E-02",
                    "module": "A1",
                    "scenario": null
                },
                {
                    "value": "1,30E-02",
                    "module": "A2",
                    "scenario": null
                },
                {
                    "value": "5,54E+00",
                    "module": "A3",
                    "scenario": null
                },
                {
                    "value": "7,78E-03",
                    "module": "A4",
                    "scenario": null
                },
                {
                    "value": "2,32E-03",
                    "module": "A5",
                    "scenario": null
                },
                {
                    "value": "1,58E-03",
                    "module": "C1",
                    "scenario": null
                },
                {
                    "value": "1,59E-02",
                    "module": "C2",
                    "scenario": null
                },
                {
                    "value": "0,00E+00",
                    "module": "C3",
                    "scenario": null
                },
                {
                    "value": "1,05E-02",
                    "module": "C4",
                    "scenario": null
                },
                {
                    "value": "-3,41E+00",
                    "module": "D",
                    "scenario": null
                }
            ]
        },
        {
            "parameter": "NRSF",
            "values": [
                {
                    "value": "5,17E-03",
                    "module": "A1",
                    "scenario": null
                },
                {
                    "value": "4,65E-02",
                    "module": "A2",
                    "scenario": null
                },
                {
                    "value": "1,84E+02",
                    "module": "A3",
                    "scenario": null
                },
                {
                    "value": "2,61E-02",
                    "module": "A4",
                    "scenario": null
                },
                {
                    "value": "3,41E-02",
                    "module": "A5",
                    "scenario": null
                },
                {
                    "value": "2,32E-02",
                    "module": "C1",
                    "scenario": null
                },
                {
                    "value": "5,66E-02",
                    "module": "C2",
                    "scenario": null
                },
                {
                    "value": "0,00E+00",
                    "module": "C3",
                    "scenario": null
                },
                {
                    "value": "2,26E-02",
                    "module": "C4",
                    "scenario": null
                },
                {
                    "value": "-2,67E+00",
                    "module": "D",
                    "scenario": null
                }
            ]
        },
        {
            "parameter": "FW",
            "values": [
                {
                    "value": "1,91E-03",
                    "module": "A1",
                    "scenario": null
                },
                {
                    "value": "2,72E-03",
                    "module": "A2",
                    "scenario": null
                },
                {
                    "value": "7,42E-02",
                    "module": "A3",
                    "scenario": null
                },
                {
                    "value": "2,01E-03",
                    "module": "A4",
                    "scenario": null
                },
                {
                    "value": "8,95E-04",
                    "module": "A5",
                    "scenario": null
                },
                {
                    "value": "6,10E-04",
                    "module": "C1",
                    "scenario": null
                },
                {
                    "value": "3,31E-03",
                    "module": "C2",
                    "scenario": null
                },
                {
                    "value": "0,00E+00",
                    "module": "C3",
                    "scenario": null
                },
                {
                    "value": "1,74E-02",
                    "module": "C4",
                    "scenario": null
                },
                {
                    "value": "-3,17E-01",
                    "module": "D",
                    "scenario": null
                }
            ]
        }
    ],
    "end_of_life_waste": [
        {
            "parameter": "HWD",
            "values": [
                {
                    "value": "3,62E-04",
                    "module": "A1",
                    "scenario": null
                },
                {
                    "value": "1,31E-03",
                    "module": "A2",
                    "scenario": null
                },
                {
                    "value": "1,05E+00",
                    "module": "A3",
                    "scenario": null
                },
                {
                    "value": "9,68E-04",
                    "module": "A4",
                    "scenario": null
                },
                {
                    "value": "5,12E-04",
                    "module": "A5",
                    "scenario": null
                },
                {
                    "value": "3,49E-04",
                    "module": "C1",
                    "scenario": null
                },
                {
                    "value": "1,60E-03",
                    "module": "C2",
                    "scenario": null
                },
                {
                    "value": "0,00E+00",
                    "module": "C3",
                    "scenario": null
                },
                {
                    "value": "9,93E-04",
                    "module": "C4",
                    "scenario": null
                },
                {
                    "value": "-5,25E-02",
                    "module": "D",
                    "scenario": null
                }
            ]
        },
        {
            "parameter": "NHWD",
            "values": [
                {
                    "value": "1,23E-02",
                    "module": "A1",
                    "scenario": null
                },
                {
                    "value": "1,24E+00",
                    "module": "A2",
                    "scenario": null
                },
                {
                    "value": "1,32E+00",
                    "module": "A3",
                    "scenario": null
                },
                {
                    "value": "1,54E+00",
                    "module": "A4",
                    "scenario": null
                },
                {
                    "value": "2,06E-02",
                    "module": "A5",
                    "scenario": null
                },
                {
                    "value": "1,40E-02",
                    "module": "C1",
                    "scenario": null
                },
                {
                    "value": "1,50E+00",
                    "module": "C2",
                    "scenario": null
                },
                {
                    "value": "0,00E+00",
                    "module": "C3",
                    "scenario": null
                },
                {
                    "value": "6,26E+01",
                    "module": "C4",
                    "scenario": null
                },
                {
                    "value": "-3,31E+00",
                    "module": "D",
                    "scenario": null
                }
            ]
        },
        {
            "parameter": "RWD",
            "values": [
                {
                    "value": "1,27E-04",
                    "module": "A1",
                    "scenario": null
                },
                {
                    "value": "1,73E-04",
                    "module": "A2",
                    "scenario": null
                },
                {
                    "value": "1,96E-04",
                    "module": "A3",
                    "scenario": null
                },
                {
                    "value": "1,21E-04",
                    "module": "A4",
                    "scenario": null
                },
                {
                    "value": "1,21E-04",
                    "module": "A5",
                    "scenario": null
                },
                {
                    "value": "8,22E-05",
                    "module": "C1",
                    "scenario": null
                },
                {
                    "value": "2,14E-04",
                    "module": "C2",
                    "scenario": null
                },
                {
                    "value": "0,00E+00",
                    "module": "C3",
                    "scenario": null
                },
                {
                    "value": "9,18E-05",
                    "module": "C4",
                    "scenario": null
                },
                {
                    "value": "-1,42E-03",
                    "module": "D",
                    "scenario": null
                }
            ]
        }
    ],
    "end_of_life_flow": [
        {
            "parameter": "CRU",
            "values": [
                {
                    "value": "0,00E+00",
                    "module": "A1",
                    "scenario": null
                },
                {
                    "value": "0,00E+00",
                    "module": "A2",
                    "scenario": null
                },
                {
                    "value": "0,00E+00",
                    "module": "A3",
                    "scenario": null
                },
                {
                    "value": "0,00E+00",
                    "module": "A4",
                    "scenario": null
                },
                {
                    "value": "0,00E+00",
                    "module": "A5",
                    "scenario": null
                },
                {
                    "value": "0,00E+00",
                    "module": "C1",
                    "scenario": null
                },
                {
                    "value": "0,00E+00",
                    "module": "C2",
                    "scenario": null
                },
                {
                    "value": "0,00E+00",
                    "module": "C3",
                    "scenario": null
                },
                {
                    "value": "0,00E+00",
                    "module": "C4",
                    "scenario": null
                },
                {
                    "value": "0,00E+00",
                    "module": "D",
                    "scenario": null
                }
            ]
        },
        {
            "parameter": "MFR",
            "values": [
                {
                    "value": "6,22E-04",
                    "module": "A1",
                    "scenario": null
                },
                {
                    "value": "0,00E+00",
                    "module": "A2",
                    "scenario": null
                },
                {
                    "value": "1,36E-01",
                    "module": "A3",
                    "scenario": null
                },
                {
                    "value": "0,00E+00",
                    "module": "A4",
                    "scenario": null
                },
                {
                    "value": "8,26E-03",
                    "module": "A5",
                    "scenario": null
                },
                {
                    "value": "5,71E-03",
                    "module": "C1",
                    "scenario": null
                },
                {
                    "value": "1,76E-04",
                    "module": "C2",
                    "scenario": null
                },
                {
                    "value": "1,88E+02",
                    "module": "C3",
                    "scenario": null
                },
                {
                    "value": "5,58E-03",
                    "module": "C4",
                    "scenario": null
                },
                {
                    "value": "-5,71E-01",
                    "module": "D",
                    "scenario": null
                }
            ]
        },
        {
            "parameter": "MER",
            "values": [
                {
                    "value": "6,81E-04",
                    "module": "A1",
                    "scenario": null
                },
                {
                    "value": "0,00E+00",
                    "module": "A2",
                    "scenario": null
                },
                {
                    "value": "1,72E-03",
                    "module": "A3",
                    "scenario": null
                },
                {
                    "value": "0,00E+00",
                    "module": "A4",
                    "scenario": null
                },
                {
                    "value": "1,55E-04",
                    "module": "A5",
                    "scenario": null
                },
                {
                    "value": "1,77E-05",
                    "module": "C1",
                    "scenario": null
                },
                {
                    "value": "1,05E-02",
                    "module": "C2",
                    "scenario": null
                },
                {
                    "value": "0,00E+00",
                    "module": "C3",
                    "scenario": null
                },
                {
                    "value": "1,05E-04",
                    "module": "C4",
                    "scenario": null
                },
                {
                    "value": "-3,42E-02",
                    "module": "D",
                    "scenario": null
                }
            ]
        },
        {
            "parameter": "EEE",
            "values": [
                {
                    "value": "1,12E-04",
                    "module": "A1",
                    "scenario": null
                },
                {
                    "value": "0,00E+00",
                    "module": "A2",
                    "scenario": null
                },
                {
                    "value": "2,71E+00",
                    "module": "A3",
                    "scenario": null
                },
                {
                    "value": "0,00E+00",
                    "module": "A4",
                    "scenario": null
                },
                {
                    "value": "8,92E-05",
                    "module": "A5",
                    "scenario": null
                },
                {
                    "value": "6,07E-05",
                    "module": "C1",
                    "scenario": null
                },
                {
                    "value": "1,22E-03",
                    "module": "C2",
                    "scenario": null
                },
                {
                    "value": "0,00E+00",
                    "module": "C3",
                    "scenario": null
                },
                {
                    "value": "8,67E-03",
                    "module": "C4",
                    "scenario": null
                },
                {
                    "value": "-7,45E-02",
                    "module": "D",
                    "scenario": null
                }
            ]
        },
        {
            "parameter": "EET",
            "values": [
                {
                    "value": "1,69E-03",
                    "module": "A1",
                    "scenario": null
                },
                {
                    "value": "0,00E+00",
                    "module": "A2",
                    "scenario": null
                },
                {
                    "value": "4,10E+01",
                    "module": "A3",
                    "scenario": null
                },
                {
                    "value": "0,00E+00",
                    "module": "A4",
                    "scenario": null
                },
                {
                    "value": "1,35E-03",
                    "module": "A5",
                    "scenario": null
                },
                {
                    "value": "9,19E-04",
                    "module": "C1",
                    "scenario": null
                },
                {
                    "value": "1,84E-02",
                    "module": "C2",
                    "scenario": null
                },
                {
                    "value": "0,00E+00",
                    "module": "C3",
                    "scenario": null
                },
                {
                    "value": "1,31E-01",
                    "module": "C4",
                    "scenario": null
                },
                {
                    "value": "-1,13E+00",
                    "module": "D",
                    "scenario": null
                }
            ]
        }
    ]
}