{"product_name":"Skawblock/Radonblock 39 cm","epd_id":"NEPD-5823-5113","declared_unit":{"unit":"m3","amount":1},"compliance":["EN 15804+A2","ISO 14025","ISO 21930"],"producer_name":"Skagen Cement St\u00f8beri A/S","environmental_impact":[{"parameter":"GWP-total","unit":"kg CO2-eq","values":[{"value":"1,56E+02","module":"A1","scenario":null},{"value":"2,40E+00","module":"A2","scenario":null},{"value":"3,84E+00","module":"A3","scenario":null},{"value":"2,19E+00","module":"A4","scenario":null},{"value":"1,34E+00","module":"C1","scenario":null},{"value":"1,64E+00","module":"C2","scenario":null},{"value":"2,47E+01","module":"C3","scenario":null},{"value":"2,23E-01","module":"C4","scenario":null},{"value":"-1,83E+00","module":"D","scenario":null},{"value":"1,62E+02","module":"A1A3","scenario":null}]},{"parameter":"GWP-fossil","unit":"kg CO2-eq","values":[{"value":"1,55E+02","module":"A1","scenario":null},{"value":"2,39E+00","module":"A2","scenario":null},{"value":"3,82E+00","module":"A3","scenario":null},{"value":"2,19E+00","module":"A4","scenario":null},{"value":"1,34E+00","module":"C1","scenario":null},{"value":"1,64E+00","module":"C2","scenario":null},{"value":"2,47E+01","module":"C3","scenario":null},{"value":"2,22E-01","module":"C4","scenario":null},{"value":"-1,77E+00","module":"D","scenario":null},{"value":"1,62E+02","module":"A1A3","scenario":null}]},{"parameter":"GWP-biogenic","unit":"kg CO2-eq","values":[{"value":"4,96E-01","module":"A1","scenario":null},{"value":"1,02E-03","module":"A2","scenario":null},{"value":"2,55E-02","module":"A3","scenario":null},{"value":"9,37E-04","module":"A4","scenario":null},{"value":"2,51E-04","module":"C1","scenario":null},{"value":"6,79E-04","module":"C2","scenario":null},{"value":"2,21E-03","module":"C3","scenario":null},{"value":"1,31E-04","module":"C4","scenario":null},{"value":"-1,69E-02","module":"D","scenario":null},{"value":"5,22E-01","module":"A1A3","scenario":null}]},{"parameter":"GWP-luluc","unit":"kg CO2-eq","values":[{"value":"3,96E-02","module":"A1","scenario":null},{"value":"7,35E-04","module":"A2","scenario":null},{"value":"3,39E-03","module":"A3","scenario":null},{"value":"6,67E-04","module":"A4","scenario":null},{"value":"1,06E-04","module":"C1","scenario":null},{"value":"5,84E-04","module":"C2","scenario":null},{"value":"3,50E-04","module":"C3","scenario":null},{"value":"3,49E-05","module":"C4","scenario":null},{"value":"-3,60E-02","module":"D","scenario":null},{"value":"4,37E-02","module":"A1A3","scenario":null}]},{"parameter":"ODP","unit":"kg CFC11-eq","values":[{"value":"2,48E-06","module":"A1","scenario":null},{"value":"5,75E-07","module":"A2","scenario":null},{"value":"3,81E-07","module":"A3","scenario":null},{"value":"5,28E-07","module":"A4","scenario":null},{"value":"2,89E-07","module":"C1","scenario":null},{"value":"3,72E-07","module":"C2","scenario":null},{"value":"6,48E-08","module":"C3","scenario":null},{"value":"3,98E-08","module":"C4","scenario":null},{"value":"-7,52E-02","module":"D","scenario":null},{"value":"3,43E-06","module":"A1A3","scenario":null}]},{"parameter":"AP","unit":"mol H+-eq","values":[{"value":"4,01E-01","module":"A1","scenario":null},{"value":"7,67E-03","module":"A2","scenario":null},{"value":"2,42E-02","module":"A3","scenario":null},{"value":"7,05E-03","module":"A4","scenario":null},{"value":"1,40E-02","module":"C1","scenario":null},{"value":"4,72E-03","module":"C2","scenario":null},{"value":"4,81E-03","module":"C3","scenario":null},{"value":"1,04E-03","module":"C4","scenario":null},{"value":"-1,52E-02","module":"D","scenario":null},{"value":"4,33E-01","module":"A1A3","scenario":null}]},{"parameter":"POCP","unit":"kg NMVOC-eq","values":[{"value":"3,86E-01","module":"A1","scenario":null},{"value":"7,31E-03","module":"A2","scenario":null},{"value":"2,42E-02","module":"A3","scenario":null},{"value":"6,76E-03","module":"A4","scenario":null},{"value":"1,87E-02","module":"C1","scenario":null},{"value":"4,00E-03","module":"C2","scenario":null},{"value":"5,30E-03","module":"C3","scenario":null},{"value":"1,11E-03","module":"C4","scenario":null},{"value":"-1,55E-02","module":"D","scenario":null},{"value":"4,18E-01","module":"A1A3","scenario":null}]},{"parameter":"ADPE","unit":"kg Sb-eq","values":[{"value":"1,26E-04","module":"A1","scenario":null},{"value":"4,38E-05","module":"A2","scenario":null},{"value":"2,38E-05","module":"A3","scenario":null},{"value":"3,90E-05","module":"A4","scenario":null},{"value":"2,06E-06","module":"C1","scenario":null},{"value":"4,53E-05","module":"C2","scenario":null},{"value":"3,85E-06","module":"C3","scenario":null},{"value":"1,30E-06","module":"C4","scenario":null},{"value":"-7,62E-05","module":"D","scenario":null},{"value":"1,94E-04","module":"A1A3","scenario":null}]},{"parameter":"ADPF","unit":"MJ","values":[{"value":"1,50E+03","module":"A1","scenario":null},{"value":"3,87E+01","module":"A2","scenario":null},{"value":"5,06E+01","module":"A3","scenario":null},{"value":"3,55E+01","module":"A4","scenario":null},{"value":"1,84E+01","module":"C1","scenario":null},{"value":"2,48E+01","module":"C2","scenario":null},{"value":"8,73E+00","module":"C3","scenario":null},{"value":"2,98E+00","module":"C4","scenario":null},{"value":"-2,73E+01","module":"D","scenario":null},{"value":"1,59E+03","module":"A1A3","scenario":null}]},{"parameter":"WDP","unit":"m3 world-eq. Deprived","values":[{"value":"1,18E+03","module":"A1","scenario":null},{"value":"3,01E+01","module":"A2","scenario":null},{"value":"4,95E+02","module":"A3","scenario":null},{"value":"2,73E+01","module":"A4","scenario":null},{"value":"3,92E+00","module":"C1","scenario":null},{"value":"2,40E+01","module":"C2","scenario":null},{"value":"7,94E+02","module":"C3","scenario":null},{"value":"2,02E+01","module":"C4","scenario":null},{"value":"-7,72E+02","module":"D","scenario":null},{"value":"1,71E+03","module":"A1A3","scenario":null}]},{"parameter":"EP-freshwater","unit":"kg P-eq","values":[{"value":"8,02E-03","module":"A1","scenario":null},{"value":"1,90E-05","module":"A2","scenario":null},{"value":"2,04E-04","module":"A3","scenario":null},{"value":"1,74E-05","module":"A4","scenario":null},{"value":"4,88E-06","module":"C1","scenario":null},{"value":"1,31E-05","module":"C2","scenario":null},{"value":"1,65E-05","module":"C3","scenario":null},{"value":"2,75E-06","module":"C4","scenario":null},{"value":"-1,11E-04","module":"D","scenario":null},{"value":"8,25E-03","module":"A1A3","scenario":null}]},{"parameter":"EP-marine","unit":"kg N-eq","values":[{"value":"9,77E-02","module":"A1","scenario":null},{"value":"1,67E-03","module":"A2","scenario":null},{"value":"8,01E-03","module":"A3","scenario":null},{"value":"1,54E-03","module":"A4","scenario":null},{"value":"6,19E-03","module":"C1","scenario":null},{"value":"9,34E-04","module":"C2","scenario":null},{"value":"1,95E-03","module":"C3","scenario":null},{"value":"3,52E-04","module":"C4","scenario":null},{"value":"-5,10E-03","module":"D","scenario":null},{"value":"1,07E-01","module":"A1A3","scenario":null}]},{"parameter":"EP-terrestrial","unit":"mol N-eq.","values":[{"value":"1,37E+00","module":"A1","scenario":null},{"value":"1,86E-02","module":"A2","scenario":null},{"value":"9,33E-02","module":"A3","scenario":null},{"value":"1,72E-02","module":"A4","scenario":null},{"value":"6,70E-02","module":"C1","scenario":null},{"value":"1,04E-02","module":"C2","scenario":null},{"value":"2,14E-02","module":"C3","scenario":null},{"value":"3,95E-03","module":"C4","scenario":null},{"value":"-5,73E-02","module":"D","scenario":null},{"value":"1,48E+00","module":"A1A3","scenario":null}]},{"parameter":"GWP-IOBC","unit":"kg CO2-eq","values":[{"value":"9,48E+01","module":"A1","scenario":null},{"value":"2,39E+00","module":"A2","scenario":null},{"value":"4,79E+00","module":"A3","scenario":null},{"value":"2,19E+00","module":"A4","scenario":null},{"value":"1,34E+00","module":"C1","scenario":null},{"value":"1,64E+00","module":"C2","scenario":null},{"value":"2,47E+01","module":"C3","scenario":null},{"value":"1,83E-01","module":"C4","scenario":null},{"value":"-1,85E+00","module":"D","scenario":null},{"value":"1,02E+02","module":"A1A3","scenario":null}]}],"additional_environmental_impact":[{"parameter":"PM","unit":"Disease incidence","values":[{"value":"6,09E-06","module":"A1","scenario":null},{"value":"2,16E-07","module":"A2","scenario":null},{"value":"4,29E-07","module":"A3","scenario":null},{"value":"2,01E-07","module":"A4","scenario":null},{"value":"1,70E-06","module":"C1","scenario":null},{"value":"1,01E-07","module":"C2","scenario":null},{"value":"4,24E-08","module":"C3","scenario":null},{"value":"1,66E-08","module":"C4","scenario":null},{"value":"-6,57E-07","module":"D","scenario":null},{"value":"6,74E-06","module":"A1A3","scenario":null}]},{"parameter":"ETP-fw","unit":"CTUe","values":[{"value":"9,25E+02","module":"A1","scenario":null},{"value":"2,83E+01","module":"A2","scenario":null},{"value":"6,66E+01","module":"A3","scenario":null},{"value":"2,60E+01","module":"A4","scenario":null},{"value":"1,01E+01","module":"C1","scenario":null},{"value":"1,84E+01","module":"C2","scenario":null},{"value":"8,86E+00","module":"C3","scenario":null},{"value":"3,71E+00","module":"C4","scenario":null},{"value":"-9,32E+01","module":"D","scenario":null},{"value":"1,02E+03","module":"A1A3","scenario":null}]},{"parameter":"HTP-c","unit":"CTUh","values":[{"value":"1,03E-07","module":"A1","scenario":null},{"value":"0,00E+00","module":"A2","scenario":null},{"value":"1,51E-09","module":"A3","scenario":null},{"value":"0,00E+00","module":"A4","scenario":null},{"value":"3,35E-10","module":"C1","scenario":null},{"value":"0,00E+00","module":"C2","scenario":null},{"value":"1,36E-09","module":"C3","scenario":null},{"value":"1,73E-10","module":"C4","scenario":null},{"value":"-2,12E-09","module":"D","scenario":null},{"value":"1,05E-07","module":"A1A3","scenario":null}]},{"parameter":"HTP-nc","unit":"CTUh","values":[{"value":"1,65E-06","module":"A1","scenario":null},{"value":"2,76E-08","module":"A2","scenario":null},{"value":"4,63E-08","module":"A3","scenario":null},{"value":"2,51E-08","module":"A4","scenario":null},{"value":"9,38E-09","module":"C1","scenario":null},{"value":"2,01E-08","module":"C2","scenario":null},{"value":"4,55E-08","module":"C3","scenario":null},{"value":"6,01E-09","module":"C4","scenario":null},{"value":"-9,28E-08","module":"D","scenario":null},{"value":"1,73E-06","module":"A1A3","scenario":null}]},{"parameter":"SQP","unit":"-","values":[{"value":"2,45E+02","module":"A1","scenario":null},{"value":"4,36E+01","module":"A2","scenario":null},{"value":"5,43E+01","module":"A3","scenario":null},{"value":"4,07E+01","module":"A4","scenario":null},{"value":"2,24E+00","module":"C1","scenario":null},{"value":"1,74E+01","module":"C2","scenario":null},{"value":"4,25E+00","module":"C3","scenario":null},{"value":"9,58E+00","module":"C4","scenario":null},{"value":"-7,02E+01","module":"D","scenario":null},{"value":"3,43E+02","module":"A1A3","scenario":null}]},{"parameter":"IRP","unit":"kBq U235-eq","values":[{"value":"4,09E+03","module":"A1","scenario":null},{"value":"1,69E-01","module":"A2","scenario":null},{"value":"2,36E-01","module":"A3","scenario":null},{"value":"1,55E-01","module":"A4","scenario":null},{"value":"8,04E-02","module":"C1","scenario":null},{"value":"1,08E-01","module":"C2","scenario":null},{"value":"1,23E-01","module":"C3","scenario":null},{"value":"1,37E-02","module":"C4","scenario":null},{"value":"-2,09E-01","module":"D","scenario":null},{"value":"4,09E+03","module":"A1A3","scenario":null}]}],"resource_use":[{"parameter":"PERE","unit":"MJ","values":[{"value":"1,01E+02","module":"A1","scenario":null},{"value":"4,90E-01","module":"A2","scenario":null},{"value":"2,72E+01","module":"A3","scenario":null},{"value":"4,47E-01","module":"A4","scenario":null},{"value":"1,01E-01","module":"C1","scenario":null},{"value":"3,55E-01","module":"C2","scenario":null},{"value":"3,73E+00","module":"C3","scenario":null},{"value":"1,17E-01","module":"C4","scenario":null},{"value":"-9,41E+01","module":"D","scenario":null},{"value":"1,29E+02","module":"A1A3","scenario":null}]},{"parameter":"PERM","unit":"","values":[{"value":"0,00E+00","module":"A1","scenario":null},{"value":"0,00E+00","module":"A2","scenario":null},{"value":"0,00E+00","module":"A3","scenario":null},{"value":"0,00E+00","module":"A4","scenario":null},{"value":"0,00E+00","module":"C1","scenario":null},{"value":"0,00E+00","module":"C2","scenario":null},{"value":"0,00E+00","module":"C3","scenario":null},{"value":"0,00E+00","module":"C4","scenario":null},{"value":"0,00E+00","module":"D","scenario":null},{"value":"0,00E+00","module":"A1A3","scenario":null}]},{"parameter":"PERT","unit":"MJ","values":[{"value":"1,01E+02","module":"A1","scenario":null},{"value":"4,90E-01","module":"A2","scenario":null},{"value":"2,72E+01","module":"A3","scenario":null},{"value":"4,47E-01","module":"A4","scenario":null},{"value":"1,01E-01","module":"C1","scenario":null},{"value":"3,55E-01","module":"C2","scenario":null},{"value":"3,73E+00","module":"C3","scenario":null},{"value":"1,17E-01","module":"C4","scenario":null},{"value":"-9,41E+01","module":"D","scenario":null},{"value":"1,29E+02","module":"A1A3","scenario":null}]},{"parameter":"PENRE","unit":"MJ","values":[{"value":"1,20E+03","module":"A1","scenario":null},{"value":"3,87E+01","module":"A2","scenario":null},{"value":"5,06E+01","module":"A3","scenario":null},{"value":"3,55E+01","module":"A4","scenario":null},{"value":"1,84E+01","module":"C1","scenario":null},{"value":"2,48E+01","module":"C2","scenario":null},{"value":"8,73E+00","module":"C3","scenario":null},{"value":"2,98E+00","module":"C4","scenario":null},{"value":"-2,80E+01","module":"D","scenario":null},{"value":"1,29E+03","module":"A1A3","scenario":null}]},{"parameter":"PENRM","unit":"MJ","values":[{"value":"3,06E+02","module":"A1","scenario":null},{"value":"0,00E+00","module":"A2","scenario":null},{"value":"0,00E+00","module":"A3","scenario":null},{"value":"0,00E+00","module":"A4","scenario":null},{"value":"0,00E+00","module":"C1","scenario":null},{"value":"0,00E+00","module":"C2","scenario":null},{"value":"-2,99E+02","module":"C3","scenario":null},{"value":"0,00E+00","module":"C4","scenario":null},{"value":"0,00E+00","module":"D","scenario":null},{"value":"3,06E+02","module":"A1A3","scenario":null}]},{"parameter":"PENRT","unit":"MJ","values":[{"value":"1,50E+03","module":"A1","scenario":null},{"value":"3,87E+01","module":"A2","scenario":null},{"value":"5,06E+01","module":"A3","scenario":null},{"value":"3,55E+01","module":"A4","scenario":null},{"value":"1,84E+01","module":"C1","scenario":null},{"value":"2,48E+01","module":"C2","scenario":null},{"value":"-2,90E+02","module":"C3","scenario":null},{"value":"2,98E+00","module":"C4","scenario":null},{"value":"-2,80E+01","module":"D","scenario":null},{"value":"1,59E+03","module":"A1A3","scenario":null}]},{"parameter":"SM","unit":"kg","values":[{"value":"5,96E+01","module":"A1","scenario":null},{"value":"0,00E+00","module":"A2","scenario":null},{"value":"0,00E+00","module":"A3","scenario":null},{"value":"0,00E+00","module":"A4","scenario":null},{"value":"0,00E+00","module":"C1","scenario":null},{"value":"0,00E+00","module":"C2","scenario":null},{"value":"0,00E+00","module":"C3","scenario":null},{"value":"0,00E+00","module":"C4","scenario":null},{"value":"0,00E+00","module":"D","scenario":null},{"value":"5,96E+01","module":"A1A3","scenario":null}]},{"parameter":"RSF","unit":"MJ","values":[{"value":"5,74E+01","module":"A1","scenario":null},{"value":"1,72E-02","module":"A2","scenario":null},{"value":"1,02E+00","module":"A3","scenario":null},{"value":"1,56E-02","module":"A4","scenario":null},{"value":"0,00E+00","module":"C1","scenario":null},{"value":"1,27E-02","module":"C2","scenario":null},{"value":"1,48E-03","module":"C3","scenario":null},{"value":"2,81E-03","module":"C4","scenario":null},{"value":"-7,61E-02","module":"D","scenario":null},{"value":"5,85E+01","module":"A1A3","scenario":null}]},{"parameter":"NRSF","unit":"MJ","values":[{"value":"2,23E+02","module":"A1","scenario":null},{"value":"5,78E-02","module":"A2","scenario":null},{"value":"4,25E-02","module":"A3","scenario":null},{"value":"5,24E-02","module":"A4","scenario":null},{"value":"0,00E+00","module":"C1","scenario":null},{"value":"4,55E-02","module":"C2","scenario":null},{"value":"0,00E+00","module":"C3","scenario":null},{"value":"2,78E-01","module":"C4","scenario":null},{"value":"-5,46E+00","module":"D","scenario":null},{"value":"2,23E+02","module":"A1A3","scenario":null}]},{"parameter":"FW","unit":"m3","values":[{"value":"6,61E-01","module":"A1","scenario":null},{"value":"4,40E-03","module":"A2","scenario":null},{"value":"1,02E-01","module":"A3","scenario":null},{"value":"4,04E-03","module":"A4","scenario":null},{"value":"9,50E-04","module":"C1","scenario":null},{"value":"2,65E-03","module":"C2","scenario":null},{"value":"1,94E-02","module":"C3","scenario":null},{"value":"3,15E-03","module":"C4","scenario":null},{"value":"-5,71E-01","module":"D","scenario":null},{"value":"7,67E-01","module":"A1A3","scenario":null}]}],"end_of_life_waste":[{"parameter":"HWD","unit":"kg","values":[{"value":"8,23E-01","module":"A1","scenario":null},{"value":"2,11E-03","module":"A2","scenario":null},{"value":"4,74E-03","module":"A3","scenario":null},{"value":"1,94E-03","module":"A4","scenario":null},{"value":"5,43E-04","module":"C1","scenario":null},{"value":"1,28E-03","module":"C2","scenario":null},{"value":"7,14E-04","module":"C3","scenario":null},{"value":"2,30E+00","module":"C4","scenario":null},{"value":"-3,72E-03","module":"D","scenario":null},{"value":"8,30E-01","module":"A1A3","scenario":null}]},{"parameter":"NHWD","unit":"kg","values":[{"value":"3,73E+01","module":"A1","scenario":null},{"value":"3,30E+00","module":"A2","scenario":null},{"value":"2,15E-01","module":"A3","scenario":null},{"value":"3,09E+00","module":"A4","scenario":null},{"value":"2,18E-02","module":"C1","scenario":null},{"value":"1,21E+00","module":"C2","scenario":null},{"value":"2,26E-02","module":"C3","scenario":null},{"value":"1,24E+01","module":"C4","scenario":null},{"value":"-4,40E-01","module":"D","scenario":null},{"value":"4,08E+01","module":"A1A3","scenario":null}]},{"parameter":"RWD","unit":"kg","values":[{"value":"1,45E-03","module":"A1","scenario":null},{"value":"2,64E-04","module":"A2","scenario":null},{"value":"2,31E-04","module":"A3","scenario":null},{"value":"2,43E-04","module":"A4","scenario":null},{"value":"1,28E-04","module":"C1","scenario":null},{"value":"1,69E-04","module":"C2","scenario":null},{"value":"7,56E-05","module":"C3","scenario":null},{"value":"8,93E-06","module":"C4","scenario":null},{"value":"-1,77E-04","module":"D","scenario":null},{"value":"1,94E-03","module":"A1A3","scenario":null}]}],"end_of_life_flow":[{"parameter":"CRU","unit":"kg","values":[{"value":"0,00E+00","module":"A1","scenario":null},{"value":"0,00E+00","module":"A2","scenario":null},{"value":"0,00E+00","module":"A3","scenario":null},{"value":"0,00E+00","module":"A4","scenario":null},{"value":"0,00E+00","module":"C1","scenario":null},{"value":"0,00E+00","module":"C2","scenario":null},{"value":"0,00E+00","module":"C3","scenario":null},{"value":"0,00E+00","module":"C4","scenario":null},{"value":"0,00E+00","module":"D","scenario":null},{"value":"0,00E+00","module":"A1A3","scenario":null}]},{"parameter":"MFR","unit":"kg","values":[{"value":"1,05E-01","module":"A1","scenario":null},{"value":"0,00E+00","module":"A2","scenario":null},{"value":"6,70E+00","module":"A3","scenario":null},{"value":"0,00E+00","module":"A4","scenario":null},{"value":"0,00E+00","module":"C1","scenario":null},{"value":"0,00E+00","module":"C2","scenario":null},{"value":"3,24E+02","module":"C3","scenario":null},{"value":"0,00E+00","module":"C4","scenario":null},{"value":"0,00E+00","module":"D","scenario":null},{"value":"6,80E+00","module":"A1A3","scenario":null}]},{"parameter":"MER","unit":"kg","values":[{"value":"1,78E-03","module":"A1","scenario":null},{"value":"0,00E+00","module":"A2","scenario":null},{"value":"0,00E+00","module":"A3","scenario":null},{"value":"0,00E+00","module":"A4","scenario":null},{"value":"0,00E+00","module":"C1","scenario":null},{"value":"0,00E+00","module":"C2","scenario":null},{"value":"7,73E+00","module":"C3","scenario":null},{"value":"0,00E+00","module":"C4","scenario":null},{"value":"0,00E+00","module":"D","scenario":null},{"value":"1,78E-03","module":"A1A3","scenario":null}]},{"parameter":"EEE","unit":"MJ","values":[{"value":"2,01E+00","module":"A1","scenario":null},{"value":"0,00E+00","module":"A2","scenario":null},{"value":"0,00E+00","module":"A3","scenario":null},{"value":"0,00E+00","module":"A4","scenario":null},{"value":"0,00E+00","module":"C1","scenario":null},{"value":"0,00E+00","module":"C2","scenario":null},{"value":"1,18E+01","module":"C3","scenario":null},{"value":"0,00E+00","module":"C4","scenario":null},{"value":"0,00E+00","module":"D","scenario":null},{"value":"2,01E+00","module":"A1A3","scenario":null}]},{"parameter":"EET","unit":"MJ","values":[{"value":"3,04E+01","module":"A1","scenario":null},{"value":"0,00E+00","module":"A2","scenario":null},{"value":"0,00E+00","module":"A3","scenario":null},{"value":"0,00E+00","module":"A4","scenario":null},{"value":"0,00E+00","module":"C1","scenario":null},{"value":"0,00E+00","module":"C2","scenario":null},{"value":"1,78E+02","module":"C3","scenario":null},{"value":"0,00E+00","module":"C4","scenario":null},{"value":"0,00E+00","module":"D","scenario":null},{"value":"3,04E+01","module":"A1A3","scenario":null}]}]}