{
    "product_name": "Balk Slakarmerad Uddevalla Biobetong 2",
    "epd_id": "NEPD-6218-5484",
    "declared_unit": {
        "unit": "ton",
        "amount": 1.0
    },
    "compliance": [
        "EN 15804+A2",
        "ISO 14025",
        "ISO 21930"
    ],
    "producer_name": "Kynningsrud Prefab AB",
    "environmental_impact": [
        {
            "parameter": "GWP-total",
            "values": [
                {
                    "value": "1,51E+02",
                    "module": "A1",
                    "scenario": null
                },
                {
                    "value": "2,45E+00",
                    "module": "A2",
                    "scenario": null
                },
                {
                    "value": "1,40E+00",
                    "module": "A3",
                    "scenario": null
                },
                {
                    "value": "7,41E+00",
                    "module": "A4",
                    "scenario": null
                },
                {
                    "value": "3,08E+00",
                    "module": "A5",
                    "scenario": null
                },
                {
                    "value": "7,08E+00",
                    "module": "C1",
                    "scenario": null
                },
                {
                    "value": "7,41E+00",
                    "module": "C2",
                    "scenario": null
                },
                {
                    "value": "4,79E-01",
                    "module": "C3",
                    "scenario": null
                },
                {
                    "value": "1,37E+00",
                    "module": "C4",
                    "scenario": null
                },
                {
                    "value": "-8,93E+00",
                    "module": "D",
                    "scenario": null
                }
            ]
        },
        {
            "parameter": "GWP-fossil",
            "values": [
                {
                    "value": "1,51E+02",
                    "module": "A1",
                    "scenario": null
                },
                {
                    "value": "2,45E+00",
                    "module": "A2",
                    "scenario": null
                },
                {
                    "value": "1,39E+00",
                    "module": "A3",
                    "scenario": null
                },
                {
                    "value": "7,40E+00",
                    "module": "A4",
                    "scenario": null
                },
                {
                    "value": "3,08E+00",
                    "module": "A5",
                    "scenario": null
                },
                {
                    "value": "7,08E+00",
                    "module": "C1",
                    "scenario": null
                },
                {
                    "value": "7,40E+00",
                    "module": "C2",
                    "scenario": null
                },
                {
                    "value": "4,73E-01",
                    "module": "C3",
                    "scenario": null
                },
                {
                    "value": "1,37E+00",
                    "module": "C4",
                    "scenario": null
                },
                {
                    "value": "-8,89E+00",
                    "module": "D",
                    "scenario": null
                }
            ]
        },
        {
            "parameter": "GWP-biogenic",
            "values": [
                {
                    "value": "1,42E-01",
                    "module": "A1",
                    "scenario": null
                },
                {
                    "value": "1,04E-03",
                    "module": "A2",
                    "scenario": null
                },
                {
                    "value": "1,27E-02",
                    "module": "A3",
                    "scenario": null
                },
                {
                    "value": "3,17E-03",
                    "module": "A4",
                    "scenario": null
                },
                {
                    "value": "5,76E-04",
                    "module": "A5",
                    "scenario": null
                },
                {
                    "value": "1,33E-03",
                    "module": "C1",
                    "scenario": null
                },
                {
                    "value": "3,17E-03",
                    "module": "C2",
                    "scenario": null
                },
                {
                    "value": "4,08E-03",
                    "module": "C3",
                    "scenario": null
                },
                {
                    "value": "1,17E-03",
                    "module": "C4",
                    "scenario": null
                },
                {
                    "value": "-3,45E-02",
                    "module": "D",
                    "scenario": null
                }
            ]
        },
        {
            "parameter": "GWP-luluc",
            "values": [
                {
                    "value": "1,39E-01",
                    "module": "A1",
                    "scenario": null
                },
                {
                    "value": "7,66E-04",
                    "module": "A2",
                    "scenario": null
                },
                {
                    "value": "1,82E-03",
                    "module": "A3",
                    "scenario": null
                },
                {
                    "value": "2,26E-03",
                    "module": "A4",
                    "scenario": null
                },
                {
                    "value": "2,42E-04",
                    "module": "A5",
                    "scenario": null
                },
                {
                    "value": "5,58E-04",
                    "module": "C1",
                    "scenario": null
                },
                {
                    "value": "2,26E-03",
                    "module": "C2",
                    "scenario": null
                },
                {
                    "value": "6,54E-04",
                    "module": "C3",
                    "scenario": null
                },
                {
                    "value": "2,69E-04",
                    "module": "C4",
                    "scenario": null
                },
                {
                    "value": "-4,33E-03",
                    "module": "D",
                    "scenario": null
                }
            ]
        },
        {
            "parameter": "ODP",
            "values": [
                {
                    "value": "4,34E-06",
                    "module": "A1",
                    "scenario": null
                },
                {
                    "value": "5,89E-07",
                    "module": "A2",
                    "scenario": null
                },
                {
                    "value": "2,38E-07",
                    "module": "A3",
                    "scenario": null
                },
                {
                    "value": "1,79E-06",
                    "module": "A4",
                    "scenario": null
                },
                {
                    "value": "6,64E-07",
                    "module": "A5",
                    "scenario": null
                },
                {
                    "value": "1,53E-06",
                    "module": "C1",
                    "scenario": null
                },
                {
                    "value": "1,79E-06",
                    "module": "C2",
                    "scenario": null
                },
                {
                    "value": "9,32E-08",
                    "module": "C3",
                    "scenario": null
                },
                {
                    "value": "6,68E-07",
                    "module": "C4",
                    "scenario": null
                },
                {
                    "value": "-5,11E-07",
                    "module": "D",
                    "scenario": null
                }
            ]
        },
        {
            "parameter": "AP",
            "values": [
                {
                    "value": "4,26E-01",
                    "module": "A1",
                    "scenario": null
                },
                {
                    "value": "9,64E-03",
                    "module": "A2",
                    "scenario": null
                },
                {
                    "value": "1,28E-02",
                    "module": "A3",
                    "scenario": null
                },
                {
                    "value": "2,38E-02",
                    "module": "A4",
                    "scenario": null
                },
                {
                    "value": "3,22E-02",
                    "module": "A5",
                    "scenario": null
                },
                {
                    "value": "7,40E-02",
                    "module": "C1",
                    "scenario": null
                },
                {
                    "value": "2,38E-02",
                    "module": "C2",
                    "scenario": null
                },
                {
                    "value": "3,83E-03",
                    "module": "C3",
                    "scenario": null
                },
                {
                    "value": "1,34E-02",
                    "module": "C4",
                    "scenario": null
                },
                {
                    "value": "-5,03E-02",
                    "module": "D",
                    "scenario": null
                }
            ]
        },
        {
            "parameter": "POCP",
            "values": [
                {
                    "value": "3,98E-01",
                    "module": "A1",
                    "scenario": null
                },
                {
                    "value": "8,77E-03",
                    "module": "A2",
                    "scenario": null
                },
                {
                    "value": "1,38E-02",
                    "module": "A3",
                    "scenario": null
                },
                {
                    "value": "2,29E-02",
                    "module": "A4",
                    "scenario": null
                },
                {
                    "value": "4,28E-02",
                    "module": "A5",
                    "scenario": null
                },
                {
                    "value": "9,86E-02",
                    "module": "C1",
                    "scenario": null
                },
                {
                    "value": "2,29E-02",
                    "module": "C2",
                    "scenario": null
                },
                {
                    "value": "3,46E-03",
                    "module": "C3",
                    "scenario": null
                },
                {
                    "value": "1,58E-02",
                    "module": "C4",
                    "scenario": null
                },
                {
                    "value": "-5,17E-02",
                    "module": "D",
                    "scenario": null
                }
            ]
        },
        {
            "parameter": "ADPE",
            "values": [
                {
                    "value": "1,31E-03",
                    "module": "A1",
                    "scenario": null
                },
                {
                    "value": "4,30E-05",
                    "module": "A2",
                    "scenario": null
                },
                {
                    "value": "3,44E-05",
                    "module": "A3",
                    "scenario": null
                },
                {
                    "value": "1,32E-04",
                    "module": "A4",
                    "scenario": null
                },
                {
                    "value": "4,72E-06",
                    "module": "A5",
                    "scenario": null
                },
                {
                    "value": "1,09E-05",
                    "module": "C1",
                    "scenario": null
                },
                {
                    "value": "1,32E-04",
                    "module": "C2",
                    "scenario": null
                },
                {
                    "value": "6,00E-06",
                    "module": "C3",
                    "scenario": null
                },
                {
                    "value": "1,21E-05",
                    "module": "C4",
                    "scenario": null
                },
                {
                    "value": "-2,63E-04",
                    "module": "D",
                    "scenario": null
                }
            ]
        },
        {
            "parameter": "ADPF",
            "values": [
                {
                    "value": "8,39E+02",
                    "module": "A1",
                    "scenario": null
                },
                {
                    "value": "3,96E+01",
                    "module": "A2",
                    "scenario": null
                },
                {
                    "value": "1,92E+01",
                    "module": "A3",
                    "scenario": null
                },
                {
                    "value": "1,20E+02",
                    "module": "A4",
                    "scenario": null
                },
                {
                    "value": "4,23E+01",
                    "module": "A5",
                    "scenario": null
                },
                {
                    "value": "9,74E+01",
                    "module": "C1",
                    "scenario": null
                },
                {
                    "value": "1,20E+02",
                    "module": "C2",
                    "scenario": null
                },
                {
                    "value": "1,47E+01",
                    "module": "C3",
                    "scenario": null
                },
                {
                    "value": "4,42E+01",
                    "module": "C4",
                    "scenario": null
                },
                {
                    "value": "-8,78E+01",
                    "module": "D",
                    "scenario": null
                }
            ]
        },
        {
            "parameter": "WDP",
            "values": [
                {
                    "value": "2,51E+03",
                    "module": "A1",
                    "scenario": null
                },
                {
                    "value": "3,00E+01",
                    "module": "A2",
                    "scenario": null
                },
                {
                    "value": "9,73E+02",
                    "module": "A3",
                    "scenario": null
                },
                {
                    "value": "9,22E+01",
                    "module": "A4",
                    "scenario": null
                },
                {
                    "value": "8,99E+00",
                    "module": "A5",
                    "scenario": null
                },
                {
                    "value": "2,07E+01",
                    "module": "C1",
                    "scenario": null
                },
                {
                    "value": "9,22E+01",
                    "module": "C2",
                    "scenario": null
                },
                {
                    "value": "1,62E+03",
                    "module": "C3",
                    "scenario": null
                },
                {
                    "value": "9,31E+01",
                    "module": "C4",
                    "scenario": null
                },
                {
                    "value": "-8,27E+02",
                    "module": "D",
                    "scenario": null
                }
            ]
        },
        {
            "parameter": "EP-freshwater",
            "values": [
                {
                    "value": "9,33E-03",
                    "module": "A1",
                    "scenario": null
                },
                {
                    "value": "1,93E-05",
                    "module": "A2",
                    "scenario": null
                },
                {
                    "value": "3,46E-05",
                    "module": "A3",
                    "scenario": null
                },
                {
                    "value": "5,89E-05",
                    "module": "A4",
                    "scenario": null
                },
                {
                    "value": "1,12E-05",
                    "module": "A5",
                    "scenario": null
                },
                {
                    "value": "2,58E-05",
                    "module": "C1",
                    "scenario": null
                },
                {
                    "value": "5,89E-05",
                    "module": "C2",
                    "scenario": null
                },
                {
                    "value": "2,99E-05",
                    "module": "C3",
                    "scenario": null
                },
                {
                    "value": "1,02E-05",
                    "module": "C4",
                    "scenario": null
                },
                {
                    "value": "-4,94E-04",
                    "module": "D",
                    "scenario": null
                }
            ]
        },
        {
            "parameter": "EP-marine",
            "values": [
                {
                    "value": "5,92E-02",
                    "module": "A1",
                    "scenario": null
                },
                {
                    "value": "2,17E-03",
                    "module": "A2",
                    "scenario": null
                },
                {
                    "value": "4,50E-03",
                    "module": "A3",
                    "scenario": null
                },
                {
                    "value": "5,22E-03",
                    "module": "A4",
                    "scenario": null
                },
                {
                    "value": "1,42E-02",
                    "module": "A5",
                    "scenario": null
                },
                {
                    "value": "3,27E-02",
                    "module": "C1",
                    "scenario": null
                },
                {
                    "value": "5,22E-03",
                    "module": "C2",
                    "scenario": null
                },
                {
                    "value": "1,12E-03",
                    "module": "C3",
                    "scenario": null
                },
                {
                    "value": "5,02E-03",
                    "module": "C4",
                    "scenario": null
                },
                {
                    "value": "-1,23E-02",
                    "module": "D",
                    "scenario": null
                }
            ]
        },
        {
            "parameter": "EP-terrestrial",
            "values": [
                {
                    "value": "1,17E+00",
                    "module": "A1",
                    "scenario": null
                },
                {
                    "value": "2,42E-02",
                    "module": "A2",
                    "scenario": null
                },
                {
                    "value": "5,01E-02",
                    "module": "A3",
                    "scenario": null
                },
                {
                    "value": "5,82E-02",
                    "module": "A4",
                    "scenario": null
                },
                {
                    "value": "1,56E-01",
                    "module": "A5",
                    "scenario": null
                },
                {
                    "value": "3,56E-01",
                    "module": "C1",
                    "scenario": null
                },
                {
                    "value": "5,82E-02",
                    "module": "C2",
                    "scenario": null
                },
                {
                    "value": "1,29E-02",
                    "module": "C3",
                    "scenario": null
                },
                {
                    "value": "5,53E-02",
                    "module": "C4",
                    "scenario": null
                },
                {
                    "value": "-1,33E-01",
                    "module": "D",
                    "scenario": null
                }
            ]
        }
    ],
    "additional_environmental_impact": [
        {
            "parameter": "PM",
            "values": [
                {
                    "value": "6,49E-06",
                    "module": "A1",
                    "scenario": null
                },
                {
                    "value": "2,21E-07",
                    "module": "A2",
                    "scenario": null
                },
                {
                    "value": "2,71E-07",
                    "module": "A3",
                    "scenario": null
                },
                {
                    "value": "6,80E-07",
                    "module": "A4",
                    "scenario": null
                },
                {
                    "value": "8,51E-07",
                    "module": "A5",
                    "scenario": null
                },
                {
                    "value": "5,92E-06",
                    "module": "C1",
                    "scenario": null
                },
                {
                    "value": "6,80E-07",
                    "module": "C2",
                    "scenario": null
                },
                {
                    "value": "6,13E-08",
                    "module": "C3",
                    "scenario": null
                },
                {
                    "value": "2,85E-07",
                    "module": "C4",
                    "scenario": null
                },
                {
                    "value": "-9,04E-07",
                    "module": "D",
                    "scenario": null
                }
            ]
        },
        {
            "parameter": "ETP-fw",
            "values": [
                {
                    "value": "1,65E+03",
                    "module": "A1",
                    "scenario": null
                },
                {
                    "value": "2,89E+01",
                    "module": "A2",
                    "scenario": null
                },
                {
                    "value": "3,32E+01",
                    "module": "A3",
                    "scenario": null
                },
                {
                    "value": "8,79E+01",
                    "module": "A4",
                    "scenario": null
                },
                {
                    "value": "2,31E+01",
                    "module": "A5",
                    "scenario": null
                },
                {
                    "value": "5,32E+01",
                    "module": "C1",
                    "scenario": null
                },
                {
                    "value": "8,79E+01",
                    "module": "C2",
                    "scenario": null
                },
                {
                    "value": "1,04E+01",
                    "module": "C3",
                    "scenario": null
                },
                {
                    "value": "2,19E+01",
                    "module": "C4",
                    "scenario": null
                },
                {
                    "value": "-4,37E+02",
                    "module": "D",
                    "scenario": null
                }
            ]
        },
        {
            "parameter": "HTP-c",
            "values": [
                {
                    "value": "5,26E-07",
                    "module": "A1",
                    "scenario": null
                },
                {
                    "value": "0,00E+00",
                    "module": "A2",
                    "scenario": null
                },
                {
                    "value": "1,55E-09",
                    "module": "A3",
                    "scenario": null
                },
                {
                    "value": "0,00E+00",
                    "module": "A4",
                    "scenario": null
                },
                {
                    "value": "8,98E-10",
                    "module": "A5",
                    "scenario": null
                },
                {
                    "value": "1,90E-09",
                    "module": "C1",
                    "scenario": null
                },
                {
                    "value": "0,00E+00",
                    "module": "C2",
                    "scenario": null
                },
                {
                    "value": "6,66E-10",
                    "module": "C3",
                    "scenario": null
                },
                {
                    "value": "6,41E-10",
                    "module": "C4",
                    "scenario": null
                },
                {
                    "value": "-3,68E-08",
                    "module": "D",
                    "scenario": null
                }
            ]
        },
        {
            "parameter": "HTP-nc",
            "values": [
                {
                    "value": "3,84E-06",
                    "module": "A1",
                    "scenario": null
                },
                {
                    "value": "2,80E-08",
                    "module": "A2",
                    "scenario": null
                },
                {
                    "value": "3,66E-08",
                    "module": "A3",
                    "scenario": null
                },
                {
                    "value": "8,50E-08",
                    "module": "A4",
                    "scenario": null
                },
                {
                    "value": "2,13E-08",
                    "module": "A5",
                    "scenario": null
                },
                {
                    "value": "4,93E-08",
                    "module": "C1",
                    "scenario": null
                },
                {
                    "value": "8,50E-08",
                    "module": "C2",
                    "scenario": null
                },
                {
                    "value": "9,32E-09",
                    "module": "C3",
                    "scenario": null
                },
                {
                    "value": "1,28E-08",
                    "module": "C4",
                    "scenario": null
                },
                {
                    "value": "7,38E-07",
                    "module": "D",
                    "scenario": null
                }
            ]
        },
        {
            "parameter": "SQP",
            "values": [
                {
                    "value": "3,39E+02",
                    "module": "A1",
                    "scenario": null
                },
                {
                    "value": "4,47E+01",
                    "module": "A2",
                    "scenario": null
                },
                {
                    "value": "5,34E+00",
                    "module": "A3",
                    "scenario": null
                },
                {
                    "value": "1,38E+02",
                    "module": "A4",
                    "scenario": null
                },
                {
                    "value": "5,37E+00",
                    "module": "A5",
                    "scenario": null
                },
                {
                    "value": "1,21E+01",
                    "module": "C1",
                    "scenario": null
                },
                {
                    "value": "1,38E+02",
                    "module": "C2",
                    "scenario": null
                },
                {
                    "value": "8,30E+00",
                    "module": "C3",
                    "scenario": null
                },
                {
                    "value": "1,61E+02",
                    "module": "C4",
                    "scenario": null
                },
                {
                    "value": "5,39E+01",
                    "module": "D",
                    "scenario": null
                }
            ]
        },
        {
            "parameter": "IRP",
            "values": [
                {
                    "value": "6,12E+03",
                    "module": "A1",
                    "scenario": null
                },
                {
                    "value": "1,73E-01",
                    "module": "A2",
                    "scenario": null
                },
                {
                    "value": "1,60E-01",
                    "module": "A3",
                    "scenario": null
                },
                {
                    "value": "5,26E-01",
                    "module": "A4",
                    "scenario": null
                },
                {
                    "value": "1,81E-01",
                    "module": "A5",
                    "scenario": null
                },
                {
                    "value": "4,21E-01",
                    "module": "C1",
                    "scenario": null
                },
                {
                    "value": "5,26E-01",
                    "module": "C2",
                    "scenario": null
                },
                {
                    "value": "2,46E-01",
                    "module": "C3",
                    "scenario": null
                },
                {
                    "value": "1,92E-01",
                    "module": "C4",
                    "scenario": null
                },
                {
                    "value": "-2,10E-01",
                    "module": "D",
                    "scenario": null
                }
            ]
        }
    ],
    "resource_use": [
        {
            "parameter": "PERE",
            "values": [
                {
                    "value": "1,29E+02",
                    "module": "A1",
                    "scenario": null
                },
                {
                    "value": "4,94E-01",
                    "module": "A2",
                    "scenario": null
                },
                {
                    "value": "7,17E+01",
                    "module": "A3",
                    "scenario": null
                },
                {
                    "value": "1,51E+00",
                    "module": "A4",
                    "scenario": null
                },
                {
                    "value": "2,29E-01",
                    "module": "A5",
                    "scenario": null
                },
                {
                    "value": "5,29E-01",
                    "module": "C1",
                    "scenario": null
                },
                {
                    "value": "1,51E+00",
                    "module": "C2",
                    "scenario": null
                },
                {
                    "value": "7,56E+00",
                    "module": "C3",
                    "scenario": null
                },
                {
                    "value": "6,81E-01",
                    "module": "C4",
                    "scenario": null
                },
                {
                    "value": "-1,11E+01",
                    "module": "D",
                    "scenario": null
                }
            ]
        },
        {
            "parameter": "PERM",
            "values": [
                {
                    "value": "2,80E-01",
                    "module": "A1",
                    "scenario": null
                },
                {
                    "value": "0,00E+00",
                    "module": "A2",
                    "scenario": null
                },
                {
                    "value": "0,00E+00",
                    "module": "A3",
                    "scenario": null
                },
                {
                    "value": "0,00E+00",
                    "module": "A4",
                    "scenario": null
                },
                {
                    "value": "0,00E+00",
                    "module": "A5",
                    "scenario": null
                },
                {
                    "value": "0,00E+00",
                    "module": "C1",
                    "scenario": null
                },
                {
                    "value": "0,00E+00",
                    "module": "C2",
                    "scenario": null
                },
                {
                    "value": "0,00E+00",
                    "module": "C3",
                    "scenario": null
                },
                {
                    "value": "0,00E+00",
                    "module": "C4",
                    "scenario": null
                },
                {
                    "value": "0,00E+00",
                    "module": "D",
                    "scenario": null
                }
            ]
        },
        {
            "parameter": "PERT",
            "values": [
                {
                    "value": "1,29E+02",
                    "module": "A1",
                    "scenario": null
                },
                {
                    "value": "4,94E-01",
                    "module": "A2",
                    "scenario": null
                },
                {
                    "value": "7,17E+01",
                    "module": "A3",
                    "scenario": null
                },
                {
                    "value": "1,51E+00",
                    "module": "A4",
                    "scenario": null
                },
                {
                    "value": "2,29E-01",
                    "module": "A5",
                    "scenario": null
                },
                {
                    "value": "5,29E-01",
                    "module": "C1",
                    "scenario": null
                },
                {
                    "value": "1,51E+00",
                    "module": "C2",
                    "scenario": null
                },
                {
                    "value": "7,56E+00",
                    "module": "C3",
                    "scenario": null
                },
                {
                    "value": "6,81E-01",
                    "module": "C4",
                    "scenario": null
                },
                {
                    "value": "-1,11E+01",
                    "module": "D",
                    "scenario": null
                }
            ]
        },
        {
            "parameter": "PENRE",
            "values": [
                {
                    "value": "9,27E+02",
                    "module": "A1",
                    "scenario": null
                },
                {
                    "value": "3,96E+01",
                    "module": "A2",
                    "scenario": null
                },
                {
                    "value": "1,92E+01",
                    "module": "A3",
                    "scenario": null
                },
                {
                    "value": "1,20E+02",
                    "module": "A4",
                    "scenario": null
                },
                {
                    "value": "4,23E+01",
                    "module": "A5",
                    "scenario": null
                },
                {
                    "value": "9,74E+01",
                    "module": "C1",
                    "scenario": null
                },
                {
                    "value": "1,20E+02",
                    "module": "C2",
                    "scenario": null
                },
                {
                    "value": "1,47E+01",
                    "module": "C3",
                    "scenario": null
                },
                {
                    "value": "4,42E+01",
                    "module": "C4",
                    "scenario": null
                },
                {
                    "value": "-8,92E+01",
                    "module": "D",
                    "scenario": null
                }
            ]
        },
        {
            "parameter": "PENRM",
            "values": [
                {
                    "value": "1,50E+01",
                    "module": "A1",
                    "scenario": null
                },
                {
                    "value": "0,00E+00",
                    "module": "A2",
                    "scenario": null
                },
                {
                    "value": "0,00E+00",
                    "module": "A3",
                    "scenario": null
                },
                {
                    "value": "0,00E+00",
                    "module": "A4",
                    "scenario": null
                },
                {
                    "value": "0,00E+00",
                    "module": "A5",
                    "scenario": null
                },
                {
                    "value": "0,00E+00",
                    "module": "C1",
                    "scenario": null
                },
                {
                    "value": "0,00E+00",
                    "module": "C2",
                    "scenario": null
                },
                {
                    "value": "0,00E+00",
                    "module": "C3",
                    "scenario": null
                },
                {
                    "value": "0,00E+00",
                    "module": "C4",
                    "scenario": null
                },
                {
                    "value": "0,00E+00",
                    "module": "D",
                    "scenario": null
                }
            ]
        },
        {
            "parameter": "PENRT",
            "values": [
                {
                    "value": "9,42E+02",
                    "module": "A1",
                    "scenario": null
                },
                {
                    "value": "3,96E+01",
                    "module": "A2",
                    "scenario": null
                },
                {
                    "value": "1,92E+01",
                    "module": "A3",
                    "scenario": null
                },
                {
                    "value": "1,20E+02",
                    "module": "A4",
                    "scenario": null
                },
                {
                    "value": "4,23E+01",
                    "module": "A5",
                    "scenario": null
                },
                {
                    "value": "9,74E+01",
                    "module": "C1",
                    "scenario": null
                },
                {
                    "value": "1,20E+02",
                    "module": "C2",
                    "scenario": null
                },
                {
                    "value": "1,47E+01",
                    "module": "C3",
                    "scenario": null
                },
                {
                    "value": "4,42E+01",
                    "module": "C4",
                    "scenario": null
                },
                {
                    "value": "-8,92E+01",
                    "module": "D",
                    "scenario": null
                }
            ]
        },
        {
            "parameter": "SM",
            "values": [
                {
                    "value": "6,05E+01",
                    "module": "A1",
                    "scenario": null
                },
                {
                    "value": "0,00E+00",
                    "module": "A2",
                    "scenario": null
                },
                {
                    "value": "0,00E+00",
                    "module": "A3",
                    "scenario": null
                },
                {
                    "value": "0,00E+00",
                    "module": "A4",
                    "scenario": null
                },
                {
                    "value": "0,00E+00",
                    "module": "A5",
                    "scenario": null
                },
                {
                    "value": "0,00E+00",
                    "module": "C1",
                    "scenario": null
                },
                {
                    "value": "0,00E+00",
                    "module": "C2",
                    "scenario": null
                },
                {
                    "value": "0,00E+00",
                    "module": "C3",
                    "scenario": null
                },
                {
                    "value": "0,00E+00",
                    "module": "C4",
                    "scenario": null
                },
                {
                    "value": "0,00E+00",
                    "module": "D",
                    "scenario": null
                }
            ]
        },
        {
            "parameter": "RSF",
            "values": [
                {
                    "value": "9,45E+01",
                    "module": "A1",
                    "scenario": null
                },
                {
                    "value": "1,72E-02",
                    "module": "A2",
                    "scenario": null
                },
                {
                    "value": "6,18E-02",
                    "module": "A3",
                    "scenario": null
                },
                {
                    "value": "5,29E-02",
                    "module": "A4",
                    "scenario": null
                },
                {
                    "value": "5,63E-03",
                    "module": "A5",
                    "scenario": null
                },
                {
                    "value": "5,63E-03",
                    "module": "C1",
                    "scenario": null
                },
                {
                    "value": "5,29E-02",
                    "module": "C2",
                    "scenario": null
                },
                {
                    "value": "0,00E+00",
                    "module": "C3",
                    "scenario": null
                },
                {
                    "value": "1,41E-02",
                    "module": "C4",
                    "scenario": null
                },
                {
                    "value": "1,43E-01",
                    "module": "D",
                    "scenario": null
                }
            ]
        },
        {
            "parameter": "NRSF",
            "values": [
                {
                    "value": "1,85E+02",
                    "module": "A1",
                    "scenario": null
                },
                {
                    "value": "5,73E-02",
                    "module": "A2",
                    "scenario": null
                },
                {
                    "value": "1,71E-01",
                    "module": "A3",
                    "scenario": null
                },
                {
                    "value": "1,77E-01",
                    "module": "A4",
                    "scenario": null
                },
                {
                    "value": "8,29E-02",
                    "module": "A5",
                    "scenario": null
                },
                {
                    "value": "8,29E-02",
                    "module": "C1",
                    "scenario": null
                },
                {
                    "value": "1,77E-01",
                    "module": "C2",
                    "scenario": null
                },
                {
                    "value": "0,00E+00",
                    "module": "C3",
                    "scenario": null
                },
                {
                    "value": "4,05E-02",
                    "module": "C4",
                    "scenario": null
                },
                {
                    "value": "7,62E+00",
                    "module": "D",
                    "scenario": null
                }
            ]
        },
        {
            "parameter": "FW",
            "values": [
                {
                    "value": "8,76E-01",
                    "module": "A1",
                    "scenario": null
                },
                {
                    "value": "4,46E-03",
                    "module": "A2",
                    "scenario": null
                },
                {
                    "value": "5,86E-01",
                    "module": "A3",
                    "scenario": null
                },
                {
                    "value": "1,37E-02",
                    "module": "A4",
                    "scenario": null
                },
                {
                    "value": "2,18E-03",
                    "module": "A5",
                    "scenario": null
                },
                {
                    "value": "5,01E-03",
                    "module": "C1",
                    "scenario": null
                },
                {
                    "value": "1,37E-02",
                    "module": "C2",
                    "scenario": null
                },
                {
                    "value": "2,52E-02",
                    "module": "C3",
                    "scenario": null
                },
                {
                    "value": "5,27E-02",
                    "module": "C4",
                    "scenario": null
                },
                {
                    "value": "-9,63E-01",
                    "module": "D",
                    "scenario": null
                }
            ]
        }
    ],
    "end_of_life_waste": [
        {
            "parameter": "HWD",
            "values": [
                {
                    "value": "2,55E-01",
                    "module": "A1",
                    "scenario": null
                },
                {
                    "value": "2,16E-03",
                    "module": "A2",
                    "scenario": null
                },
                {
                    "value": "1,24E-02",
                    "module": "A3",
                    "scenario": null
                },
                {
                    "value": "6,58E-03",
                    "module": "A4",
                    "scenario": null
                },
                {
                    "value": "1,25E-03",
                    "module": "A5",
                    "scenario": null
                },
                {
                    "value": "2,87E-03",
                    "module": "C1",
                    "scenario": null
                },
                {
                    "value": "6,58E-03",
                    "module": "C2",
                    "scenario": null
                },
                {
                    "value": "1,47E-03",
                    "module": "C3",
                    "scenario": null
                },
                {
                    "value": "0,00E+00",
                    "module": "C4",
                    "scenario": null
                },
                {
                    "value": "-4,45E-02",
                    "module": "D",
                    "scenario": null
                }
            ]
        },
        {
            "parameter": "NHWD",
            "values": [
                {
                    "value": "6,28E+02",
                    "module": "A1",
                    "scenario": null
                },
                {
                    "value": "3,38E+00",
                    "module": "A2",
                    "scenario": null
                },
                {
                    "value": "6,38E+00",
                    "module": "A3",
                    "scenario": null
                },
                {
                    "value": "1,05E+01",
                    "module": "A4",
                    "scenario": null
                },
                {
                    "value": "5,01E-02",
                    "module": "A5",
                    "scenario": null
                },
                {
                    "value": "1,15E-01",
                    "module": "C1",
                    "scenario": null
                },
                {
                    "value": "1,05E+01",
                    "module": "C2",
                    "scenario": null
                },
                {
                    "value": "4,63E-02",
                    "module": "C3",
                    "scenario": null
                },
                {
                    "value": "3,20E+02",
                    "module": "C4",
                    "scenario": null
                },
                {
                    "value": "-3,20E+00",
                    "module": "D",
                    "scenario": null
                }
            ]
        },
        {
            "parameter": "RWD",
            "values": [
                {
                    "value": "6,97E-03",
                    "module": "A1",
                    "scenario": null
                },
                {
                    "value": "2,71E-04",
                    "module": "A2",
                    "scenario": null
                },
                {
                    "value": "1,35E-04",
                    "module": "A3",
                    "scenario": null
                },
                {
                    "value": "8,21E-04",
                    "module": "A4",
                    "scenario": null
                },
                {
                    "value": "2,94E-04",
                    "module": "A5",
                    "scenario": null
                },
                {
                    "value": "6,76E-04",
                    "module": "C1",
                    "scenario": null
                },
                {
                    "value": "8,21E-04",
                    "module": "C2",
                    "scenario": null
                },
                {
                    "value": "1,55E-04",
                    "module": "C3",
                    "scenario": null
                },
                {
                    "value": "0,00E+00",
                    "module": "C4",
                    "scenario": null
                },
                {
                    "value": "-1,84E-04",
                    "module": "D",
                    "scenario": null
                }
            ]
        }
    ],
    "end_of_life_flow": [
        {
            "parameter": "CRU",
            "values": [
                {
                    "value": "1,37E-03",
                    "module": "A1",
                    "scenario": null
                },
                {
                    "value": "0,00E+00",
                    "module": "A2",
                    "scenario": null
                },
                {
                    "value": "0,00E+00",
                    "module": "A3",
                    "scenario": null
                },
                {
                    "value": "0,00E+00",
                    "module": "A4",
                    "scenario": null
                },
                {
                    "value": "0,00E+00",
                    "module": "A5",
                    "scenario": null
                },
                {
                    "value": "0,00E+00",
                    "module": "C1",
                    "scenario": null
                },
                {
                    "value": "0,00E+00",
                    "module": "C2",
                    "scenario": null
                },
                {
                    "value": "0,00E+00",
                    "module": "C3",
                    "scenario": null
                },
                {
                    "value": "0,00E+00",
                    "module": "C4",
                    "scenario": null
                },
                {
                    "value": "0,00E+00",
                    "module": "D",
                    "scenario": null
                }
            ]
        },
        {
            "parameter": "MFR",
            "values": [
                {
                    "value": "0,00E+00",
                    "module": "A1",
                    "scenario": null
                },
                {
                    "value": "0,00E+00",
                    "module": "A2",
                    "scenario": null
                },
                {
                    "value": "5,98E+00",
                    "module": "A3",
                    "scenario": null
                },
                {
                    "value": "0,00E+00",
                    "module": "A4",
                    "scenario": null
                },
                {
                    "value": "0,00E+00",
                    "module": "A5",
                    "scenario": null
                },
                {
                    "value": "0,00E+00",
                    "module": "C1",
                    "scenario": null
                },
                {
                    "value": "0,00E+00",
                    "module": "C2",
                    "scenario": null
                },
                {
                    "value": "6,80E+02",
                    "module": "C3",
                    "scenario": null
                },
                {
                    "value": "0,00E+00",
                    "module": "C4",
                    "scenario": null
                },
                {
                    "value": "0,00E+00",
                    "module": "D",
                    "scenario": null
                }
            ]
        },
        {
            "parameter": "MER",
            "values": [
                {
                    "value": "0,00E+00",
                    "module": "A1",
                    "scenario": null
                },
                {
                    "value": "0,00E+00",
                    "module": "A2",
                    "scenario": null
                },
                {
                    "value": "1,05E-02",
                    "module": "A3",
                    "scenario": null
                },
                {
                    "value": "0,00E+00",
                    "module": "A4",
                    "scenario": null
                },
                {
                    "value": "0,00E+00",
                    "module": "A5",
                    "scenario": null
                },
                {
                    "value": "0,00E+00",
                    "module": "C1",
                    "scenario": null
                },
                {
                    "value": "0,00E+00",
                    "module": "C2",
                    "scenario": null
                },
                {
                    "value": "0,00E+00",
                    "module": "C3",
                    "scenario": null
                },
                {
                    "value": "0,00E+00",
                    "module": "C4",
                    "scenario": null
                },
                {
                    "value": "0,00E+00",
                    "module": "D",
                    "scenario": null
                }
            ]
        },
        {
            "parameter": "EEE",
            "values": [
                {
                    "value": "0,00E+00",
                    "module": "A1",
                    "scenario": null
                },
                {
                    "value": "0,00E+00",
                    "module": "A2",
                    "scenario": null
                },
                {
                    "value": "5,68E-03",
                    "module": "A3",
                    "scenario": null
                },
                {
                    "value": "0,00E+00",
                    "module": "A4",
                    "scenario": null
                },
                {
                    "value": "0,00E+00",
                    "module": "A5",
                    "scenario": null
                },
                {
                    "value": "0,00E+00",
                    "module": "C1",
                    "scenario": null
                },
                {
                    "value": "0,00E+00",
                    "module": "C2",
                    "scenario": null
                },
                {
                    "value": "0,00E+00",
                    "module": "C3",
                    "scenario": null
                },
                {
                    "value": "0,00E+00",
                    "module": "C4",
                    "scenario": null
                },
                {
                    "value": "0,00E+00",
                    "module": "D",
                    "scenario": null
                }
            ]
        },
        {
            "parameter": "EET",
            "values": [
                {
                    "value": "0,00E+00",
                    "module": "A1",
                    "scenario": null
                },
                {
                    "value": "0,00E+00",
                    "module": "A2",
                    "scenario": null
                },
                {
                    "value": "8,59E-02",
                    "module": "A3",
                    "scenario": null
                },
                {
                    "value": "0,00E+00",
                    "module": "A4",
                    "scenario": null
                },
                {
                    "value": "0,00E+00",
                    "module": "A5",
                    "scenario": null
                },
                {
                    "value": "0,00E+00",
                    "module": "C1",
                    "scenario": null
                },
                {
                    "value": "0,00E+00",
                    "module": "C2",
                    "scenario": null
                },
                {
                    "value": "0,00E+00",
                    "module": "C3",
                    "scenario": null
                },
                {
                    "value": "0,00E+00",
                    "module": "C4",
                    "scenario": null
                },
                {
                    "value": "0,00E+00",
                    "module": "D",
                    "scenario": null
                }
            ]
        }
    ]
}