{
    "product_name": "Cup",
    "epd_id": "NEPD-8793-8448",
    "declared_unit": {
        "unit": "stk",
        "amount": 1.0
    },
    "compliance": [
        "EN 15804+A2",
        "ISO 14025",
        "ISO 21930"
    ],
    "producer_name": "AB Edsbyverken",
    "environmental_impact": [
        {
            "parameter": "GWP-total",
            "values": [
                {
                    "value": "2,53E+01",
                    "module": "A1-A3",
                    "scenario": null
                },
                {
                    "value": "4,15E-01",
                    "module": "A4",
                    "scenario": null
                },
                {
                    "value": "1,39E+00",
                    "module": "A5",
                    "scenario": null
                },
                {
                    "value": "0,00E+00",
                    "module": "B2",
                    "scenario": null
                },
                {
                    "value": "0,00E+00",
                    "module": "B3",
                    "scenario": null
                },
                {
                    "value": "0,00E+00",
                    "module": "B4",
                    "scenario": null
                },
                {
                    "value": "0,00E+00",
                    "module": "C1",
                    "scenario": null
                },
                {
                    "value": "6,92E-02",
                    "module": "C2",
                    "scenario": null
                },
                {
                    "value": "1,20E+01",
                    "module": "C3",
                    "scenario": null
                },
                {
                    "value": "8,40E-03",
                    "module": "C4",
                    "scenario": null
                },
                {
                    "value": "-6,63E-01",
                    "module": "D",
                    "scenario": null
                }
            ]
        },
        {
            "parameter": "GWP-fossil",
            "values": [
                {
                    "value": "2,01E+01",
                    "module": "A1-A3",
                    "scenario": null
                },
                {
                    "value": "4,15E-01",
                    "module": "A4",
                    "scenario": null
                },
                {
                    "value": "2,88E-02",
                    "module": "A5",
                    "scenario": null
                },
                {
                    "value": "0,00E+00",
                    "module": "B2",
                    "scenario": null
                },
                {
                    "value": "0,00E+00",
                    "module": "B3",
                    "scenario": null
                },
                {
                    "value": "0,00E+00",
                    "module": "B4",
                    "scenario": null
                },
                {
                    "value": "0,00E+00",
                    "module": "C1",
                    "scenario": null
                },
                {
                    "value": "6,92E-02",
                    "module": "C2",
                    "scenario": null
                },
                {
                    "value": "3,43E-01",
                    "module": "C3",
                    "scenario": null
                },
                {
                    "value": "8,39E-03",
                    "module": "C4",
                    "scenario": null
                },
                {
                    "value": "-6,46E-01",
                    "module": "D",
                    "scenario": null
                }
            ]
        },
        {
            "parameter": "GWP-biogenic",
            "values": [
                {
                    "value": "2,81E+00",
                    "module": "A1-A3",
                    "scenario": null
                },
                {
                    "value": "1,72E-04",
                    "module": "A4",
                    "scenario": null
                },
                {
                    "value": "1,36E+00",
                    "module": "A5",
                    "scenario": null
                },
                {
                    "value": "0,00E+00",
                    "module": "B2",
                    "scenario": null
                },
                {
                    "value": "0,00E+00",
                    "module": "B3",
                    "scenario": null
                },
                {
                    "value": "0,00E+00",
                    "module": "B4",
                    "scenario": null
                },
                {
                    "value": "0,00E+00",
                    "module": "C1",
                    "scenario": null
                },
                {
                    "value": "2,86E-05",
                    "module": "C2",
                    "scenario": null
                },
                {
                    "value": "1,17E+01",
                    "module": "C3",
                    "scenario": null
                },
                {
                    "value": "7,83E-06",
                    "module": "C4",
                    "scenario": null
                },
                {
                    "value": "-1,06E-03",
                    "module": "D",
                    "scenario": null
                }
            ]
        },
        {
            "parameter": "GWP-luluc",
            "values": [
                {
                    "value": "2,36E+00",
                    "module": "A1-A3",
                    "scenario": null
                },
                {
                    "value": "1,48E-04",
                    "module": "A4",
                    "scenario": null
                },
                {
                    "value": "5,49E-06",
                    "module": "A5",
                    "scenario": null
                },
                {
                    "value": "0,00E+00",
                    "module": "B2",
                    "scenario": null
                },
                {
                    "value": "0,00E+00",
                    "module": "B3",
                    "scenario": null
                },
                {
                    "value": "0,00E+00",
                    "module": "B4",
                    "scenario": null
                },
                {
                    "value": "0,00E+00",
                    "module": "C1",
                    "scenario": null
                },
                {
                    "value": "2,46E-05",
                    "module": "C2",
                    "scenario": null
                },
                {
                    "value": "2,16E-05",
                    "module": "C3",
                    "scenario": null
                },
                {
                    "value": "1,82E-06",
                    "module": "C4",
                    "scenario": null
                },
                {
                    "value": "-1,60E-02",
                    "module": "D",
                    "scenario": null
                }
            ]
        },
        {
            "parameter": "ODP",
            "values": [
                {
                    "value": "1,78E-06",
                    "module": "A1-A3",
                    "scenario": null
                },
                {
                    "value": "9,40E-08",
                    "module": "A4",
                    "scenario": null
                },
                {
                    "value": "3,68E-09",
                    "module": "A5",
                    "scenario": null
                },
                {
                    "value": "0,00E+00",
                    "module": "B2",
                    "scenario": null
                },
                {
                    "value": "0,00E+00",
                    "module": "B3",
                    "scenario": null
                },
                {
                    "value": "0,00E+00",
                    "module": "B4",
                    "scenario": null
                },
                {
                    "value": "0,00E+00",
                    "module": "C1",
                    "scenario": null
                },
                {
                    "value": "1,57E-08",
                    "module": "C2",
                    "scenario": null
                },
                {
                    "value": "1,10E-08",
                    "module": "C3",
                    "scenario": null
                },
                {
                    "value": "1,63E-09",
                    "module": "C4",
                    "scenario": null
                },
                {
                    "value": "-3,36E-02",
                    "module": "D",
                    "scenario": null
                }
            ]
        },
        {
            "parameter": "AP",
            "values": [
                {
                    "value": "6,07E-01",
                    "module": "A1-A3",
                    "scenario": null
                },
                {
                    "value": "1,19E-03",
                    "module": "A4",
                    "scenario": null
                },
                {
                    "value": "8,08E-05",
                    "module": "A5",
                    "scenario": null
                },
                {
                    "value": "0,00E+00",
                    "module": "B2",
                    "scenario": null
                },
                {
                    "value": "0,00E+00",
                    "module": "B3",
                    "scenario": null
                },
                {
                    "value": "0,00E+00",
                    "module": "B4",
                    "scenario": null
                },
                {
                    "value": "0,00E+00",
                    "module": "C1",
                    "scenario": null
                },
                {
                    "value": "1,99E-04",
                    "module": "C2",
                    "scenario": null
                },
                {
                    "value": "1,35E-03",
                    "module": "C3",
                    "scenario": null
                },
                {
                    "value": "4,23E-05",
                    "module": "C4",
                    "scenario": null
                },
                {
                    "value": "-4,72E-03",
                    "module": "D",
                    "scenario": null
                }
            ]
        },
        {
            "parameter": "POCP",
            "values": [
                {
                    "value": "7,36E-02",
                    "module": "A1-A3",
                    "scenario": null
                },
                {
                    "value": "1,01E-03",
                    "module": "A4",
                    "scenario": null
                },
                {
                    "value": "8,61E-05",
                    "module": "A5",
                    "scenario": null
                },
                {
                    "value": "0,00E+00",
                    "module": "B2",
                    "scenario": null
                },
                {
                    "value": "0,00E+00",
                    "module": "B3",
                    "scenario": null
                },
                {
                    "value": "0,00E+00",
                    "module": "B4",
                    "scenario": null
                },
                {
                    "value": "0,00E+00",
                    "module": "C1",
                    "scenario": null
                },
                {
                    "value": "1,69E-04",
                    "module": "C2",
                    "scenario": null
                },
                {
                    "value": "1,62E-03",
                    "module": "C3",
                    "scenario": null
                },
                {
                    "value": "4,54E-05",
                    "module": "C4",
                    "scenario": null
                },
                {
                    "value": "-4,63E-03",
                    "module": "D",
                    "scenario": null
                }
            ]
        },
        {
            "parameter": "ADPE",
            "values": [
                {
                    "value": "3,56E-04",
                    "module": "A1-A3",
                    "scenario": null
                },
                {
                    "value": "1,15E-05",
                    "module": "A4",
                    "scenario": null
                },
                {
                    "value": "3,99E-07",
                    "module": "A5",
                    "scenario": null
                },
                {
                    "value": "0,00E+00",
                    "module": "B2",
                    "scenario": null
                },
                {
                    "value": "0,00E+00",
                    "module": "B3",
                    "scenario": null
                },
                {
                    "value": "0,00E+00",
                    "module": "B4",
                    "scenario": null
                },
                {
                    "value": "0,00E+00",
                    "module": "C1",
                    "scenario": null
                },
                {
                    "value": "1,91E-06",
                    "module": "C2",
                    "scenario": null
                },
                {
                    "value": "5,52E-07",
                    "module": "C3",
                    "scenario": null
                },
                {
                    "value": "8,89E-08",
                    "module": "C4",
                    "scenario": null
                },
                {
                    "value": "-7,78E-06",
                    "module": "D",
                    "scenario": null
                }
            ]
        },
        {
            "parameter": "ADPF",
            "values": [
                {
                    "value": "2,90E+02",
                    "module": "A1-A3",
                    "scenario": null
                },
                {
                    "value": "6,28E+00",
                    "module": "A4",
                    "scenario": null
                },
                {
                    "value": "2,46E-01",
                    "module": "A5",
                    "scenario": null
                },
                {
                    "value": "0,00E+00",
                    "module": "B2",
                    "scenario": null
                },
                {
                    "value": "0,00E+00",
                    "module": "B3",
                    "scenario": null
                },
                {
                    "value": "0,00E+00",
                    "module": "B4",
                    "scenario": null
                },
                {
                    "value": "0,00E+00",
                    "module": "C1",
                    "scenario": null
                },
                {
                    "value": "1,05E+00",
                    "module": "C2",
                    "scenario": null
                },
                {
                    "value": "8,70E-01",
                    "module": "C3",
                    "scenario": null
                },
                {
                    "value": "1,26E-01",
                    "module": "C4",
                    "scenario": null
                },
                {
                    "value": "-8,16E+00",
                    "module": "D",
                    "scenario": null
                }
            ]
        },
        {
            "parameter": "WDP",
            "values": [
                {
                    "value": "7,26E+03",
                    "module": "A1-A3",
                    "scenario": null
                },
                {
                    "value": "6,07E+00",
                    "module": "A4",
                    "scenario": null
                },
                {
                    "value": "4,60E-01",
                    "module": "A5",
                    "scenario": null
                },
                {
                    "value": "0,00E+00",
                    "module": "B2",
                    "scenario": null
                },
                {
                    "value": "0,00E+00",
                    "module": "B3",
                    "scenario": null
                },
                {
                    "value": "0,00E+00",
                    "module": "B4",
                    "scenario": null
                },
                {
                    "value": "0,00E+00",
                    "module": "C1",
                    "scenario": null
                },
                {
                    "value": "1,01E+00",
                    "module": "C2",
                    "scenario": null
                },
                {
                    "value": "3,24E+00",
                    "module": "C3",
                    "scenario": null
                },
                {
                    "value": "6,15E-01",
                    "module": "C4",
                    "scenario": null
                },
                {
                    "value": "-7,26E+01",
                    "module": "D",
                    "scenario": null
                }
            ]
        },
        {
            "parameter": "EP-freshwater",
            "values": [
                {
                    "value": "6,12E-03",
                    "module": "A1-A3",
                    "scenario": null
                },
                {
                    "value": "3,32E-06",
                    "module": "A4",
                    "scenario": null
                },
                {
                    "value": "1,39E-07",
                    "module": "A5",
                    "scenario": null
                },
                {
                    "value": "0,00E+00",
                    "module": "B2",
                    "scenario": null
                },
                {
                    "value": "0,00E+00",
                    "module": "B3",
                    "scenario": null
                },
                {
                    "value": "0,00E+00",
                    "module": "B4",
                    "scenario": null
                },
                {
                    "value": "0,00E+00",
                    "module": "C1",
                    "scenario": null
                },
                {
                    "value": "5,53E-07",
                    "module": "C2",
                    "scenario": null
                },
                {
                    "value": "1,70E-06",
                    "module": "C3",
                    "scenario": null
                },
                {
                    "value": "1,01E-07",
                    "module": "C4",
                    "scenario": null
                },
                {
                    "value": "-5,24E-05",
                    "module": "D",
                    "scenario": null
                }
            ]
        },
        {
            "parameter": "EP-marine",
            "values": [
                {
                    "value": "1,06E-01",
                    "module": "A1-A3",
                    "scenario": null
                },
                {
                    "value": "2,36E-04",
                    "module": "A4",
                    "scenario": null
                },
                {
                    "value": "3,81E-05",
                    "module": "A5",
                    "scenario": null
                },
                {
                    "value": "0,00E+00",
                    "module": "B2",
                    "scenario": null
                },
                {
                    "value": "0,00E+00",
                    "module": "B3",
                    "scenario": null
                },
                {
                    "value": "0,00E+00",
                    "module": "B4",
                    "scenario": null
                },
                {
                    "value": "0,00E+00",
                    "module": "C1",
                    "scenario": null
                },
                {
                    "value": "3,93E-05",
                    "module": "C2",
                    "scenario": null
                },
                {
                    "value": "6,26E-04",
                    "module": "C3",
                    "scenario": null
                },
                {
                    "value": "1,43E-05",
                    "module": "C4",
                    "scenario": null
                },
                {
                    "value": "-1,43E-03",
                    "module": "D",
                    "scenario": null
                }
            ]
        },
        {
            "parameter": "EP-terrestrial",
            "values": [
                {
                    "value": "2,52E+00",
                    "module": "A1-A3",
                    "scenario": null
                },
                {
                    "value": "2,64E-03",
                    "module": "A4",
                    "scenario": null
                },
                {
                    "value": "2,89E-04",
                    "module": "A5",
                    "scenario": null
                },
                {
                    "value": "0,00E+00",
                    "module": "B2",
                    "scenario": null
                },
                {
                    "value": "0,00E+00",
                    "module": "B3",
                    "scenario": null
                },
                {
                    "value": "0,00E+00",
                    "module": "B4",
                    "scenario": null
                },
                {
                    "value": "0,00E+00",
                    "module": "C1",
                    "scenario": null
                },
                {
                    "value": "4,40E-04",
                    "module": "C2",
                    "scenario": null
                },
                {
                    "value": "6,58E-03",
                    "module": "C3",
                    "scenario": null
                },
                {
                    "value": "1,60E-04",
                    "module": "C4",
                    "scenario": null
                },
                {
                    "value": "-1,54E-02",
                    "module": "D",
                    "scenario": null
                }
            ]
        }
    ],
    "additional_environmental_impact": [
        {
            "parameter": "PM",
            "values": [
                {
                    "value": "4,87E-06",
                    "module": "A1-A3",
                    "scenario": null
                },
                {
                    "value": "2,54E-08",
                    "module": "A4",
                    "scenario": null
                },
                {
                    "value": "1,25E-09",
                    "module": "A5",
                    "scenario": null
                },
                {
                    "value": "0,00E+00",
                    "module": "B2",
                    "scenario": null
                },
                {
                    "value": "0,00E+00",
                    "module": "B3",
                    "scenario": null
                },
                {
                    "value": "0,00E+00",
                    "module": "B4",
                    "scenario": null
                },
                {
                    "value": "0,00E+00",
                    "module": "C1",
                    "scenario": null
                },
                {
                    "value": "4,24E-09",
                    "module": "C2",
                    "scenario": null
                },
                {
                    "value": "1,31E-08",
                    "module": "C3",
                    "scenario": null
                },
                {
                    "value": "6,73E-10",
                    "module": "C4",
                    "scenario": null
                },
                {
                    "value": "-2,46E-07",
                    "module": "D",
                    "scenario": null
                }
            ]
        },
        {
            "parameter": "ETP-fw",
            "values": [
                {
                    "value": "7,64E+02",
                    "module": "A1-A3",
                    "scenario": null
                },
                {
                    "value": "4,65E+00",
                    "module": "A4",
                    "scenario": null
                },
                {
                    "value": "3,04E-01",
                    "module": "A5",
                    "scenario": null
                },
                {
                    "value": "0,00E+00",
                    "module": "B2",
                    "scenario": null
                },
                {
                    "value": "0,00E+00",
                    "module": "B3",
                    "scenario": null
                },
                {
                    "value": "0,00E+00",
                    "module": "B4",
                    "scenario": null
                },
                {
                    "value": "0,00E+00",
                    "module": "C1",
                    "scenario": null
                },
                {
                    "value": "7,75E-01",
                    "module": "C2",
                    "scenario": null
                },
                {
                    "value": "5,64E+00",
                    "module": "C3",
                    "scenario": null
                },
                {
                    "value": "1,29E-01",
                    "module": "C4",
                    "scenario": null
                },
                {
                    "value": "-4,62E+01",
                    "module": "D",
                    "scenario": null
                }
            ]
        },
        {
            "parameter": "HTP-c",
            "values": [
                {
                    "value": "6,24E-08",
                    "module": "A1-A3",
                    "scenario": null
                },
                {
                    "value": "0,00E+00",
                    "module": "A4",
                    "scenario": null
                },
                {
                    "value": "9,00E-12",
                    "module": "A5",
                    "scenario": null
                },
                {
                    "value": "0,00E+00",
                    "module": "B2",
                    "scenario": null
                },
                {
                    "value": "0,00E+00",
                    "module": "B3",
                    "scenario": null
                },
                {
                    "value": "0,00E+00",
                    "module": "B4",
                    "scenario": null
                },
                {
                    "value": "0,00E+00",
                    "module": "C1",
                    "scenario": null
                },
                {
                    "value": "0,00E+00",
                    "module": "C2",
                    "scenario": null
                },
                {
                    "value": "3,28E-10",
                    "module": "C3",
                    "scenario": null
                },
                {
                    "value": "6,00E-12",
                    "module": "C4",
                    "scenario": null
                },
                {
                    "value": "-1,55E-09",
                    "module": "D",
                    "scenario": null
                }
            ]
        },
        {
            "parameter": "HTP-nc",
            "values": [
                {
                    "value": "4,18E-07",
                    "module": "A1-A3",
                    "scenario": null
                },
                {
                    "value": "5,08E-09",
                    "module": "A4",
                    "scenario": null
                },
                {
                    "value": "3,62E-10",
                    "module": "A5",
                    "scenario": null
                },
                {
                    "value": "0,00E+00",
                    "module": "B2",
                    "scenario": null
                },
                {
                    "value": "0,00E+00",
                    "module": "B3",
                    "scenario": null
                },
                {
                    "value": "0,00E+00",
                    "module": "B4",
                    "scenario": null
                },
                {
                    "value": "0,00E+00",
                    "module": "C1",
                    "scenario": null
                },
                {
                    "value": "8,47E-10",
                    "module": "C2",
                    "scenario": null
                },
                {
                    "value": "1,46E-08",
                    "module": "C3",
                    "scenario": null
                },
                {
                    "value": "1,94E-10",
                    "module": "C4",
                    "scenario": null
                },
                {
                    "value": "-1,51E-08",
                    "module": "D",
                    "scenario": null
                }
            ]
        },
        {
            "parameter": "SQP",
            "values": [
                {
                    "value": "-1,98E+04",
                    "module": "A1-A3",
                    "scenario": null
                },
                {
                    "value": "4,39E+00",
                    "module": "A4",
                    "scenario": null
                },
                {
                    "value": "2,35E-01",
                    "module": "A5",
                    "scenario": null
                },
                {
                    "value": "0,00E+00",
                    "module": "B2",
                    "scenario": null
                },
                {
                    "value": "0,00E+00",
                    "module": "B3",
                    "scenario": null
                },
                {
                    "value": "0,00E+00",
                    "module": "B4",
                    "scenario": null
                },
                {
                    "value": "0,00E+00",
                    "module": "C1",
                    "scenario": null
                },
                {
                    "value": "7,32E-01",
                    "module": "C2",
                    "scenario": null
                },
                {
                    "value": "1,45E-01",
                    "module": "C3",
                    "scenario": null
                },
                {
                    "value": "3,14E-01",
                    "module": "C4",
                    "scenario": null
                },
                {
                    "value": "-4,43E+01",
                    "module": "D",
                    "scenario": null
                }
            ]
        },
        {
            "parameter": "IRP",
            "values": [
                {
                    "value": "2,93E+00",
                    "module": "A1-A3",
                    "scenario": null
                },
                {
                    "value": "2,74E-02",
                    "module": "A4",
                    "scenario": null
                },
                {
                    "value": "1,07E-03",
                    "module": "A5",
                    "scenario": null
                },
                {
                    "value": "0,00E+00",
                    "module": "B2",
                    "scenario": null
                },
                {
                    "value": "0,00E+00",
                    "module": "B3",
                    "scenario": null
                },
                {
                    "value": "0,00E+00",
                    "module": "B4",
                    "scenario": null
                },
                {
                    "value": "0,00E+00",
                    "module": "C1",
                    "scenario": null
                },
                {
                    "value": "4,57E-03",
                    "module": "C2",
                    "scenario": null
                },
                {
                    "value": "1,95E-03",
                    "module": "C3",
                    "scenario": null
                },
                {
                    "value": "5,36E-04",
                    "module": "C4",
                    "scenario": null
                },
                {
                    "value": "-4,15E-02",
                    "module": "D",
                    "scenario": null
                }
            ]
        }
    ],
    "resource_use": [
        {
            "parameter": "PERE",
            "values": [
                {
                    "value": "1,99E+02",
                    "module": "A1-A3",
                    "scenario": null
                },
                {
                    "value": "8,98E-02",
                    "module": "A4",
                    "scenario": null
                },
                {
                    "value": "4,63E-03",
                    "module": "A5",
                    "scenario": null
                },
                {
                    "value": "0,00E+00",
                    "module": "B2",
                    "scenario": null
                },
                {
                    "value": "0,00E+00",
                    "module": "B3",
                    "scenario": null
                },
                {
                    "value": "0,00E+00",
                    "module": "B4",
                    "scenario": null
                },
                {
                    "value": "0,00E+00",
                    "module": "C1",
                    "scenario": null
                },
                {
                    "value": "1,50E-02",
                    "module": "C2",
                    "scenario": null
                },
                {
                    "value": "3,74E-02",
                    "module": "C3",
                    "scenario": null
                },
                {
                    "value": "4,07E-03",
                    "module": "C4",
                    "scenario": null
                },
                {
                    "value": "-4,09E+01",
                    "module": "D",
                    "scenario": null
                }
            ]
        },
        {
            "parameter": "PERM",
            "values": [
                {
                    "value": "7,32E+01",
                    "module": "A1-A3",
                    "scenario": null
                },
                {
                    "value": "0,00E+00",
                    "module": "A4",
                    "scenario": null
                },
                {
                    "value": "-4,68E+00",
                    "module": "A5",
                    "scenario": null
                },
                {
                    "value": "0,00E+00",
                    "module": "B2",
                    "scenario": null
                },
                {
                    "value": "0,00E+00",
                    "module": "B3",
                    "scenario": null
                },
                {
                    "value": "0,00E+00",
                    "module": "B4",
                    "scenario": null
                },
                {
                    "value": "0,00E+00",
                    "module": "C1",
                    "scenario": null
                },
                {
                    "value": "0,00E+00",
                    "module": "C2",
                    "scenario": null
                },
                {
                    "value": "-6,85E+01",
                    "module": "C3",
                    "scenario": null
                },
                {
                    "value": "0,00E+00",
                    "module": "C4",
                    "scenario": null
                },
                {
                    "value": "0,00E+00",
                    "module": "D",
                    "scenario": null
                }
            ]
        },
        {
            "parameter": "PERT",
            "values": [
                {
                    "value": "2,72E+02",
                    "module": "A1-A3",
                    "scenario": null
                },
                {
                    "value": "8,98E-02",
                    "module": "A4",
                    "scenario": null
                },
                {
                    "value": "-4,68E+00",
                    "module": "A5",
                    "scenario": null
                },
                {
                    "value": "0,00E+00",
                    "module": "B2",
                    "scenario": null
                },
                {
                    "value": "0,00E+00",
                    "module": "B3",
                    "scenario": null
                },
                {
                    "value": "0,00E+00",
                    "module": "B4",
                    "scenario": null
                },
                {
                    "value": "0,00E+00",
                    "module": "C1",
                    "scenario": null
                },
                {
                    "value": "1,50E-02",
                    "module": "C2",
                    "scenario": null
                },
                {
                    "value": "-6,85E+01",
                    "module": "C3",
                    "scenario": null
                },
                {
                    "value": "4,07E-03",
                    "module": "C4",
                    "scenario": null
                },
                {
                    "value": "-4,09E+01",
                    "module": "D",
                    "scenario": null
                }
            ]
        },
        {
            "parameter": "PENRE",
            "values": [
                {
                    "value": "2,94E+02",
                    "module": "A1-A3",
                    "scenario": null
                },
                {
                    "value": "6,28E+00",
                    "module": "A4",
                    "scenario": null
                },
                {
                    "value": "2,46E-01",
                    "module": "A5",
                    "scenario": null
                },
                {
                    "value": "0,00E+00",
                    "module": "B2",
                    "scenario": null
                },
                {
                    "value": "0,00E+00",
                    "module": "B3",
                    "scenario": null
                },
                {
                    "value": "0,00E+00",
                    "module": "B4",
                    "scenario": null
                },
                {
                    "value": "0,00E+00",
                    "module": "C1",
                    "scenario": null
                },
                {
                    "value": "1,05E+00",
                    "module": "C2",
                    "scenario": null
                },
                {
                    "value": "8,77E-01",
                    "module": "C3",
                    "scenario": null
                },
                {
                    "value": "1,26E-01",
                    "module": "C4",
                    "scenario": null
                },
                {
                    "value": "-8,16E+00",
                    "module": "D",
                    "scenario": null
                }
            ]
        },
        {
            "parameter": "PENRM",
            "values": [
                {
                    "value": "1,16E+01",
                    "module": "A1-A3",
                    "scenario": null
                },
                {
                    "value": "0,00E+00",
                    "module": "A4",
                    "scenario": null
                },
                {
                    "value": "-8,49E+00",
                    "module": "A5",
                    "scenario": null
                },
                {
                    "value": "0,00E+00",
                    "module": "B2",
                    "scenario": null
                },
                {
                    "value": "0,00E+00",
                    "module": "B3",
                    "scenario": null
                },
                {
                    "value": "0,00E+00",
                    "module": "B4",
                    "scenario": null
                },
                {
                    "value": "0,00E+00",
                    "module": "C1",
                    "scenario": null
                },
                {
                    "value": "0,00E+00",
                    "module": "C2",
                    "scenario": null
                },
                {
                    "value": "-3,06E+00",
                    "module": "C3",
                    "scenario": null
                },
                {
                    "value": "0,00E+00",
                    "module": "C4",
                    "scenario": null
                },
                {
                    "value": "0,00E+00",
                    "module": "D",
                    "scenario": null
                }
            ]
        },
        {
            "parameter": "PENRT",
            "values": [
                {
                    "value": "3,06E+02",
                    "module": "A1-A3",
                    "scenario": null
                },
                {
                    "value": "6,28E+00",
                    "module": "A4",
                    "scenario": null
                },
                {
                    "value": "-8,25E+00",
                    "module": "A5",
                    "scenario": null
                },
                {
                    "value": "0,00E+00",
                    "module": "B2",
                    "scenario": null
                },
                {
                    "value": "0,00E+00",
                    "module": "B3",
                    "scenario": null
                },
                {
                    "value": "0,00E+00",
                    "module": "B4",
                    "scenario": null
                },
                {
                    "value": "0,00E+00",
                    "module": "C1",
                    "scenario": null
                },
                {
                    "value": "1,05E+00",
                    "module": "C2",
                    "scenario": null
                },
                {
                    "value": "-2,19E+00",
                    "module": "C3",
                    "scenario": null
                },
                {
                    "value": "1,26E-01",
                    "module": "C4",
                    "scenario": null
                },
                {
                    "value": "-8,16E+00",
                    "module": "D",
                    "scenario": null
                }
            ]
        },
        {
            "parameter": "SM",
            "values": [
                {
                    "value": "8,18E-01",
                    "module": "A1-A3",
                    "scenario": null
                },
                {
                    "value": "0,00E+00",
                    "module": "A4",
                    "scenario": null
                },
                {
                    "value": "0,00E+00",
                    "module": "A5",
                    "scenario": null
                },
                {
                    "value": "0,00E+00",
                    "module": "B2",
                    "scenario": null
                },
                {
                    "value": "0,00E+00",
                    "module": "B3",
                    "scenario": null
                },
                {
                    "value": "0,00E+00",
                    "module": "B4",
                    "scenario": null
                },
                {
                    "value": "0,00E+00",
                    "module": "C1",
                    "scenario": null
                },
                {
                    "value": "0,00E+00",
                    "module": "C2",
                    "scenario": null
                },
                {
                    "value": "0,00E+00",
                    "module": "C3",
                    "scenario": null
                },
                {
                    "value": "0,00E+00",
                    "module": "C4",
                    "scenario": null
                },
                {
                    "value": "0,00E+00",
                    "module": "D",
                    "scenario": null
                }
            ]
        },
        {
            "parameter": "RSF",
            "values": [
                {
                    "value": "4,25E-01",
                    "module": "A1-A3",
                    "scenario": null
                },
                {
                    "value": "3,21E-03",
                    "module": "A4",
                    "scenario": null
                },
                {
                    "value": "1,42E-04",
                    "module": "A5",
                    "scenario": null
                },
                {
                    "value": "0,00E+00",
                    "module": "B2",
                    "scenario": null
                },
                {
                    "value": "0,00E+00",
                    "module": "B3",
                    "scenario": null
                },
                {
                    "value": "0,00E+00",
                    "module": "B4",
                    "scenario": null
                },
                {
                    "value": "0,00E+00",
                    "module": "C1",
                    "scenario": null
                },
                {
                    "value": "5,36E-04",
                    "module": "C2",
                    "scenario": null
                },
                {
                    "value": "8,35E-04",
                    "module": "C3",
                    "scenario": null
                },
                {
                    "value": "1,04E-04",
                    "module": "C4",
                    "scenario": null
                },
                {
                    "value": "-4,67E-04",
                    "module": "D",
                    "scenario": null
                }
            ]
        },
        {
            "parameter": "NRSF",
            "values": [
                {
                    "value": "4,62E-01",
                    "module": "A1-A3",
                    "scenario": null
                },
                {
                    "value": "1,15E-02",
                    "module": "A4",
                    "scenario": null
                },
                {
                    "value": "5,21E-04",
                    "module": "A5",
                    "scenario": null
                },
                {
                    "value": "0,00E+00",
                    "module": "B2",
                    "scenario": null
                },
                {
                    "value": "0,00E+00",
                    "module": "B3",
                    "scenario": null
                },
                {
                    "value": "0,00E+00",
                    "module": "B4",
                    "scenario": null
                },
                {
                    "value": "0,00E+00",
                    "module": "C1",
                    "scenario": null
                },
                {
                    "value": "1,92E-03",
                    "module": "C2",
                    "scenario": null
                },
                {
                    "value": "0,00E+00",
                    "module": "C3",
                    "scenario": null
                },
                {
                    "value": "2,48E-02",
                    "module": "C4",
                    "scenario": null
                },
                {
                    "value": "-2,22E+00",
                    "module": "D",
                    "scenario": null
                }
            ]
        },
        {
            "parameter": "FW",
            "values": [
                {
                    "value": "5,21E-01",
                    "module": "A1-A3",
                    "scenario": null
                },
                {
                    "value": "6,71E-04",
                    "module": "A4",
                    "scenario": null
                },
                {
                    "value": "1,20E-04",
                    "module": "A5",
                    "scenario": null
                },
                {
                    "value": "0,00E+00",
                    "module": "B2",
                    "scenario": null
                },
                {
                    "value": "0,00E+00",
                    "module": "B3",
                    "scenario": null
                },
                {
                    "value": "0,00E+00",
                    "module": "B4",
                    "scenario": null
                },
                {
                    "value": "0,00E+00",
                    "module": "C1",
                    "scenario": null
                },
                {
                    "value": "1,12E-04",
                    "module": "C2",
                    "scenario": null
                },
                {
                    "value": "3,64E-03",
                    "module": "C3",
                    "scenario": null
                },
                {
                    "value": "1,14E-04",
                    "module": "C4",
                    "scenario": null
                },
                {
                    "value": "-4,95E-02",
                    "module": "D",
                    "scenario": null
                }
            ]
        }
    ],
    "end_of_life_waste": [
        {
            "parameter": "HWD",
            "values": [
                {
                    "value": "9,04E-02",
                    "module": "A1-A3",
                    "scenario": null
                },
                {
                    "value": "3,24E-04",
                    "module": "A4",
                    "scenario": null
                },
                {
                    "value": "0,00E+00",
                    "module": "A5",
                    "scenario": null
                },
                {
                    "value": "0,00E+00",
                    "module": "B2",
                    "scenario": null
                },
                {
                    "value": "0,00E+00",
                    "module": "B3",
                    "scenario": null
                },
                {
                    "value": "0,00E+00",
                    "module": "B4",
                    "scenario": null
                },
                {
                    "value": "0,00E+00",
                    "module": "C1",
                    "scenario": null
                },
                {
                    "value": "5,39E-05",
                    "module": "C2",
                    "scenario": null
                },
                {
                    "value": "0,00E+00",
                    "module": "C3",
                    "scenario": null
                },
                {
                    "value": "3,91E-01",
                    "module": "C4",
                    "scenario": null
                },
                {
                    "value": "-1,27E-03",
                    "module": "D",
                    "scenario": null
                }
            ]
        },
        {
            "parameter": "NHWD",
            "values": [
                {
                    "value": "3,88E+00",
                    "module": "A1-A3",
                    "scenario": null
                },
                {
                    "value": "3,05E-01",
                    "module": "A4",
                    "scenario": null
                },
                {
                    "value": "1,00E+00",
                    "module": "A5",
                    "scenario": null
                },
                {
                    "value": "0,00E+00",
                    "module": "B2",
                    "scenario": null
                },
                {
                    "value": "0,00E+00",
                    "module": "B3",
                    "scenario": null
                },
                {
                    "value": "0,00E+00",
                    "module": "B4",
                    "scenario": null
                },
                {
                    "value": "0,00E+00",
                    "module": "C1",
                    "scenario": null
                },
                {
                    "value": "5,09E-02",
                    "module": "C2",
                    "scenario": null
                },
                {
                    "value": "0,00E+00",
                    "module": "C3",
                    "scenario": null
                },
                {
                    "value": "3,94E-02",
                    "module": "C4",
                    "scenario": null
                },
                {
                    "value": "-2,31E-01",
                    "module": "D",
                    "scenario": null
                }
            ]
        },
        {
            "parameter": "RWD",
            "values": [
                {
                    "value": "1,72E-03",
                    "module": "A1-A3",
                    "scenario": null
                },
                {
                    "value": "4,27E-05",
                    "module": "A4",
                    "scenario": null
                },
                {
                    "value": "0,00E+00",
                    "module": "A5",
                    "scenario": null
                },
                {
                    "value": "0,00E+00",
                    "module": "B2",
                    "scenario": null
                },
                {
                    "value": "0,00E+00",
                    "module": "B3",
                    "scenario": null
                },
                {
                    "value": "0,00E+00",
                    "module": "B4",
                    "scenario": null
                },
                {
                    "value": "0,00E+00",
                    "module": "C1",
                    "scenario": null
                },
                {
                    "value": "7,12E-06",
                    "module": "C2",
                    "scenario": null
                },
                {
                    "value": "0,00E+00",
                    "module": "C3",
                    "scenario": null
                },
                {
                    "value": "7,43E-07",
                    "module": "C4",
                    "scenario": null
                },
                {
                    "value": "-3,40E-05",
                    "module": "D",
                    "scenario": null
                }
            ]
        }
    ],
    "end_of_life_flow": [
        {
            "parameter": "CRU",
            "values": [
                {
                    "value": "0,00E+00",
                    "module": "A1-A3",
                    "scenario": null
                },
                {
                    "value": "0,00E+00",
                    "module": "A4",
                    "scenario": null
                },
                {
                    "value": "0,00E+00",
                    "module": "A5",
                    "scenario": null
                },
                {
                    "value": "0,00E+00",
                    "module": "B2",
                    "scenario": null
                },
                {
                    "value": "0,00E+00",
                    "module": "B3",
                    "scenario": null
                },
                {
                    "value": "0,00E+00",
                    "module": "B4",
                    "scenario": null
                },
                {
                    "value": "0,00E+00",
                    "module": "C1",
                    "scenario": null
                },
                {
                    "value": "0,00E+00",
                    "module": "C2",
                    "scenario": null
                },
                {
                    "value": "0,00E+00",
                    "module": "C3",
                    "scenario": null
                },
                {
                    "value": "0,00E+00",
                    "module": "C4",
                    "scenario": null
                },
                {
                    "value": "0,00E+00",
                    "module": "D",
                    "scenario": null
                }
            ]
        },
        {
            "parameter": "MFR",
            "values": [
                {
                    "value": "1,56E-01",
                    "module": "A1-A3",
                    "scenario": null
                },
                {
                    "value": "0,00E+00",
                    "module": "A4",
                    "scenario": null
                },
                {
                    "value": "8,46E-01",
                    "module": "A5",
                    "scenario": null
                },
                {
                    "value": "0,00E+00",
                    "module": "B2",
                    "scenario": null
                },
                {
                    "value": "0,00E+00",
                    "module": "B3",
                    "scenario": null
                },
                {
                    "value": "0,00E+00",
                    "module": "B4",
                    "scenario": null
                },
                {
                    "value": "0,00E+00",
                    "module": "C1",
                    "scenario": null
                },
                {
                    "value": "0,00E+00",
                    "module": "C2",
                    "scenario": null
                },
                {
                    "value": "1,68E-01",
                    "module": "C3",
                    "scenario": null
                },
                {
                    "value": "0,00E+00",
                    "module": "C4",
                    "scenario": null
                },
                {
                    "value": "0,00E+00",
                    "module": "D",
                    "scenario": null
                }
            ]
        },
        {
            "parameter": "MER",
            "values": [
                {
                    "value": "2,69E-01",
                    "module": "A1-A3",
                    "scenario": null
                },
                {
                    "value": "0,00E+00",
                    "module": "A4",
                    "scenario": null
                },
                {
                    "value": "1,11E-05",
                    "module": "A5",
                    "scenario": null
                },
                {
                    "value": "0,00E+00",
                    "module": "B2",
                    "scenario": null
                },
                {
                    "value": "0,00E+00",
                    "module": "B3",
                    "scenario": null
                },
                {
                    "value": "0,00E+00",
                    "module": "B4",
                    "scenario": null
                },
                {
                    "value": "0,00E+00",
                    "module": "C1",
                    "scenario": null
                },
                {
                    "value": "0,00E+00",
                    "module": "C2",
                    "scenario": null
                },
                {
                    "value": "7,47E+00",
                    "module": "C3",
                    "scenario": null
                },
                {
                    "value": "0,00E+00",
                    "module": "C4",
                    "scenario": null
                },
                {
                    "value": "0,00E+00",
                    "module": "D",
                    "scenario": null
                }
            ]
        },
        {
            "parameter": "EEE",
            "values": [
                {
                    "value": "2,64E-01",
                    "module": "A1-A3",
                    "scenario": null
                },
                {
                    "value": "0,00E+00",
                    "module": "A4",
                    "scenario": null
                },
                {
                    "value": "4,58E-02",
                    "module": "A5",
                    "scenario": null
                },
                {
                    "value": "0,00E+00",
                    "module": "B2",
                    "scenario": null
                },
                {
                    "value": "0,00E+00",
                    "module": "B3",
                    "scenario": null
                },
                {
                    "value": "0,00E+00",
                    "module": "B4",
                    "scenario": null
                },
                {
                    "value": "0,00E+00",
                    "module": "C1",
                    "scenario": null
                },
                {
                    "value": "0,00E+00",
                    "module": "C2",
                    "scenario": null
                },
                {
                    "value": "5,19E+00",
                    "module": "C3",
                    "scenario": null
                },
                {
                    "value": "0,00E+00",
                    "module": "C4",
                    "scenario": null
                },
                {
                    "value": "0,00E+00",
                    "module": "D",
                    "scenario": null
                }
            ]
        },
        {
            "parameter": "EET",
            "values": [
                {
                    "value": "3,99E+00",
                    "module": "A1-A3",
                    "scenario": null
                },
                {
                    "value": "0,00E+00",
                    "module": "A4",
                    "scenario": null
                },
                {
                    "value": "6,92E-01",
                    "module": "A5",
                    "scenario": null
                },
                {
                    "value": "0,00E+00",
                    "module": "B2",
                    "scenario": null
                },
                {
                    "value": "0,00E+00",
                    "module": "B3",
                    "scenario": null
                },
                {
                    "value": "0,00E+00",
                    "module": "B4",
                    "scenario": null
                },
                {
                    "value": "0,00E+00",
                    "module": "C1",
                    "scenario": null
                },
                {
                    "value": "0,00E+00",
                    "module": "C2",
                    "scenario": null
                },
                {
                    "value": "7,85E+01",
                    "module": "C3",
                    "scenario": null
                },
                {
                    "value": "0,00E+00",
                    "module": "C4",
                    "scenario": null
                },
                {
                    "value": "0,00E+00",
                    "module": "D",
                    "scenario": null
                }
            ]
        }
    ]
}