{"product_name":"Lineal Suspended 1120","epd_id":"NEPD-4810-4071-EN","declared_unit":{"unit":"stk","amount":1},"compliance":["EN 15804+A2","ISO 14025","ISO 21930"],"producer_name":"SG Armaturen AS","environmental_impact":[{"parameter":"GWP-total","unit":"kg CO2-eq","values":[{"value":"3,98E+01","module":"A1","scenario":null},{"value":"1,38E-01","module":"A2","scenario":null},{"value":"1,02E+00","module":"A3","scenario":null},{"value":"7,44E-01","module":"A4","scenario":null},{"value":"3,43E-01","module":"A5","scenario":null},{"value":"2,46E+01","module":"B6","scenario":null},{"value":"0,00E+00","module":"C1","scenario":null},{"value":"1,24E-01","module":"C2","scenario":null},{"value":"5,74E-01","module":"C3","scenario":null},{"value":"5,60E-02","module":"C4","scenario":null},{"value":"-8,01E+00","module":"D","scenario":null},{"value":"4,10E+01","module":"A1A3","scenario":null}]},{"parameter":"GWP-fossil","unit":"kg CO2-eq","values":[{"value":"3,97E+01","module":"A1","scenario":null},{"value":"1,38E-01","module":"A2","scenario":null},{"value":"9,71E-01","module":"A3","scenario":null},{"value":"7,44E-01","module":"A4","scenario":null},{"value":"3,24E-03","module":"A5","scenario":null},{"value":"2,38E+01","module":"B6","scenario":null},{"value":"0,00E+00","module":"C1","scenario":null},{"value":"1,24E-01","module":"C2","scenario":null},{"value":"5,73E-01","module":"C3","scenario":null},{"value":"5,57E-02","module":"C4","scenario":null},{"value":"-7,85E+00","module":"D","scenario":null},{"value":"4,08E+01","module":"A1A3","scenario":null}]},{"parameter":"GWP-biogenic","unit":"kg CO2-eq","values":[{"value":"-1,15E-01","module":"A1","scenario":null},{"value":"5,23E-05","module":"A2","scenario":null},{"value":"5,04E-02","module":"A3","scenario":null},{"value":"3,08E-04","module":"A4","scenario":null},{"value":"3,40E-01","module":"A5","scenario":null},{"value":"6,58E-01","module":"B6","scenario":null},{"value":"0,00E+00","module":"C1","scenario":null},{"value":"5,13E-05","module":"C2","scenario":null},{"value":"6,30E-04","module":"C3","scenario":null},{"value":"2,82E-05","module":"C4","scenario":null},{"value":"-3,34E-02","module":"D","scenario":null},{"value":"-6,51E-02","module":"A1A3","scenario":null}]},{"parameter":"GWP-luluc","unit":"kg CO2-eq","values":[{"value":"2,27E-01","module":"A1","scenario":null},{"value":"6,12E-05","module":"A2","scenario":null},{"value":"2,93E-03","module":"A3","scenario":null},{"value":"2,65E-04","module":"A4","scenario":null},{"value":"1,07E-06","module":"A5","scenario":null},{"value":"9,82E-02","module":"B6","scenario":null},{"value":"0,00E+00","module":"C1","scenario":null},{"value":"4,41E-05","module":"C2","scenario":null},{"value":"2,88E-04","module":"C3","scenario":null},{"value":"2,49E-04","module":"C4","scenario":null},{"value":"-1,25E-01","module":"D","scenario":null},{"value":"2,30E-01","module":"A1A3","scenario":null}]},{"parameter":"ODP","unit":"kg CFC11-eq","values":[{"value":"3,37E-06","module":"A1","scenario":null},{"value":"3,08E-08","module":"A2","scenario":null},{"value":"5,28E-08","module":"A3","scenario":null},{"value":"1,68E-07","module":"A4","scenario":null},{"value":"6,83E-10","module":"A5","scenario":null},{"value":"1,63E-06","module":"B6","scenario":null},{"value":"0,00E+00","module":"C1","scenario":null},{"value":"2,81E-08","module":"C2","scenario":null},{"value":"2,55E-08","module":"C3","scenario":null},{"value":"3,99E-09","module":"C4","scenario":null},{"value":"-1,28E-03","module":"D","scenario":null},{"value":"3,45E-06","module":"A1A3","scenario":null}]},{"parameter":"AP","unit":"mol H+-eq","values":[{"value":"3,18E-01","module":"A1","scenario":null},{"value":"1,45E-03","module":"A2","scenario":null},{"value":"3,64E-03","module":"A3","scenario":null},{"value":"2,14E-03","module":"A4","scenario":null},{"value":"1,53E-05","module":"A5","scenario":null},{"value":"1,86E-01","module":"B6","scenario":null},{"value":"0,00E+00","module":"C1","scenario":null},{"value":"3,56E-04","module":"C2","scenario":null},{"value":"7,00E-04","module":"C3","scenario":null},{"value":"2,05E-04","module":"C4","scenario":null},{"value":"-1,31E-01","module":"D","scenario":null},{"value":"3,23E-01","module":"A1A3","scenario":null}]},{"parameter":"POCP","unit":"kg NMVOC-eq","values":[{"value":"1,54E-01","module":"A1","scenario":null},{"value":"1,07E-03","module":"A2","scenario":null},{"value":"2,17E-03","module":"A3","scenario":null},{"value":"1,81E-03","module":"A4","scenario":null},{"value":"1,58E-05","module":"A5","scenario":null},{"value":"7,16E-02","module":"B6","scenario":null},{"value":"0,00E+00","module":"C1","scenario":null},{"value":"3,02E-04","module":"C2","scenario":null},{"value":"4,59E-04","module":"C3","scenario":null},{"value":"2,22E-04","module":"C4","scenario":null},{"value":"-3,83E-02","module":"D","scenario":null},{"value":"1,57E-01","module":"A1A3","scenario":null}]},{"parameter":"ADPE","unit":"kg Sb-eq","values":[{"value":"6,03E-03","module":"A1","scenario":null},{"value":"3,10E-06","module":"A2","scenario":null},{"value":"7,42E-06","module":"A3","scenario":null},{"value":"2,05E-05","module":"A4","scenario":null},{"value":"7,87E-08","module":"A5","scenario":null},{"value":"1,78E-03","module":"B6","scenario":null},{"value":"0,00E+00","module":"C1","scenario":null},{"value":"3,42E-06","module":"C2","scenario":null},{"value":"1,25E-06","module":"C3","scenario":null},{"value":"2,32E-07","module":"C4","scenario":null},{"value":"-1,76E-03","module":"D","scenario":null},{"value":"6,04E-03","module":"A1A3","scenario":null}]},{"parameter":"ADPF","unit":"MJ","values":[{"value":"5,21E+02","module":"A1","scenario":null},{"value":"2,01E+00","module":"A2","scenario":null},{"value":"1,28E+01","module":"A3","scenario":null},{"value":"1,12E+01","module":"A4","scenario":null},{"value":"4,53E-02","module":"A5","scenario":null},{"value":"3,25E+02","module":"B6","scenario":null},{"value":"0,00E+00","module":"C1","scenario":null},{"value":"1,87E+00","module":"C2","scenario":null},{"value":"1,72E+00","module":"C3","scenario":null},{"value":"5,19E-01","module":"C4","scenario":null},{"value":"-9,93E+01","module":"D","scenario":null},{"value":"5,35E+02","module":"A1A3","scenario":null}]},{"parameter":"WDP","unit":"m3 world-eq. Deprived","values":[{"value":"4,49E+03","module":"A1","scenario":null},{"value":"1,59E+00","module":"A2","scenario":null},{"value":"1,54E+02","module":"A3","scenario":null},{"value":"1,09E+01","module":"A4","scenario":null},{"value":"5,74E-02","module":"A5","scenario":null},{"value":"5,67E+04","module":"B6","scenario":null},{"value":"0,00E+00","module":"C1","scenario":null},{"value":"1,81E+00","module":"C2","scenario":null},{"value":"1,10E+01","module":"C3","scenario":null},{"value":"5,22E+00","module":"C4","scenario":null},{"value":"-3,73E+03","module":"D","scenario":null},{"value":"4,64E+03","module":"A1A3","scenario":null}]},{"parameter":"EP-freshwater","unit":"kg P-eq","values":[{"value":"5,55E-03","module":"A1","scenario":null},{"value":"9,69E-07","module":"A2","scenario":null},{"value":"6,71E-05","module":"A3","scenario":null},{"value":"5,94E-06","module":"A4","scenario":null},{"value":"2,66E-08","module":"A5","scenario":null},{"value":"1,71E-03","module":"B6","scenario":null},{"value":"0,00E+00","module":"C1","scenario":null},{"value":"9,90E-07","module":"C2","scenario":null},{"value":"7,45E-06","module":"C3","scenario":null},{"value":"1,44E-06","module":"C4","scenario":null},{"value":"-7,58E-04","module":"D","scenario":null},{"value":"5,62E-03","module":"A1A3","scenario":null}]},{"parameter":"EP-marine","unit":"kg N-eq","values":[{"value":"4,15E-02","module":"A1","scenario":null},{"value":"3,43E-04","module":"A2","scenario":null},{"value":"7,17E-04","module":"A3","scenario":null},{"value":"4,23E-04","module":"A4","scenario":null},{"value":"5,07E-06","module":"A5","scenario":null},{"value":"2,05E-02","module":"B6","scenario":null},{"value":"0,00E+00","module":"C1","scenario":null},{"value":"7,05E-05","module":"C2","scenario":null},{"value":"1,52E-04","module":"C3","scenario":null},{"value":"6,72E-05","module":"C4","scenario":null},{"value":"-9,97E-03","module":"D","scenario":null},{"value":"4,26E-02","module":"A1A3","scenario":null}]},{"parameter":"EP-terrestrial","unit":"mol N-eq.","values":[{"value":"4,87E-01","module":"A1","scenario":null},{"value":"3,82E-03","module":"A2","scenario":null},{"value":"9,43E-03","module":"A3","scenario":null},{"value":"4,73E-03","module":"A4","scenario":null},{"value":"5,49E-05","module":"A5","scenario":null},{"value":"2,66E-01","module":"B6","scenario":null},{"value":"0,00E+00","module":"C1","scenario":null},{"value":"7,88E-04","module":"C2","scenario":null},{"value":"1,69E-03","module":"C3","scenario":null},{"value":"5,68E-04","module":"C4","scenario":null},{"value":"-1,22E-01","module":"D","scenario":null},{"value":"5,01E-01","module":"A1A3","scenario":null}]},{"parameter":"GWP-IOBC","unit":"kg CO2-eq","values":[{"value":"4,02E+01","module":"A1","scenario":null},{"value":"1,38E-01","module":"A2","scenario":null},{"value":"1,25E+00","module":"A3","scenario":null},{"value":"7,44E-01","module":"A4","scenario":null},{"value":"0,00E+00","module":"A5","scenario":null},{"value":"2,45E+01","module":"B6","scenario":null},{"value":"0,00E+00","module":"C1","scenario":null},{"value":"1,24E-01","module":"C2","scenario":null},{"value":"5,73E-01","module":"C3","scenario":null},{"value":"1,47E-02","module":"C4","scenario":null},{"value":"-7,76E+00","module":"D","scenario":null},{"value":"4,16E+01","module":"A1A3","scenario":null}]}],"additional_environmental_impact":[{"parameter":"PM","unit":"Disease incidence","values":[{"value":"2,20E-06","module":"A1","scenario":null},{"value":"6,29E-09","module":"A2","scenario":null},{"value":"4,38E-08","module":"A3","scenario":null},{"value":"4,55E-08","module":"A4","scenario":null},{"value":"2,26E-10","module":"A5","scenario":null},{"value":"1,33E-06","module":"B6","scenario":null},{"value":"0,00E+00","module":"C1","scenario":null},{"value":"7,59E-09","module":"C2","scenario":null},{"value":"6,80E-09","module":"C3","scenario":null},{"value":"3,56E-09","module":"C4","scenario":null},{"value":"-6,45E-07","module":"D","scenario":null},{"value":"2,25E-06","module":"A1A3","scenario":null}]},{"parameter":"ETP-fw","unit":"CTUe","values":[{"value":"2,46E+03","module":"A1","scenario":null},{"value":"1,42E+00","module":"A2","scenario":null},{"value":"2,19E+01","module":"A3","scenario":null},{"value":"8,34E+00","module":"A4","scenario":null},{"value":"6,04E-02","module":"A5","scenario":null},{"value":"1,48E+03","module":"B6","scenario":null},{"value":"0,00E+00","module":"C1","scenario":null},{"value":"1,39E+00","module":"C2","scenario":null},{"value":"5,75E+00","module":"C3","scenario":null},{"value":"2,89E+02","module":"C4","scenario":null},{"value":"-7,53E+02","module":"D","scenario":null},{"value":"2,48E+03","module":"A1A3","scenario":null}]},{"parameter":"HTP-c","unit":"CTUh","values":[{"value":"7,20E-08","module":"A1","scenario":null},{"value":"0,00E+00","module":"A2","scenario":null},{"value":"4,36E-10","module":"A3","scenario":null},{"value":"0,00E+00","module":"A4","scenario":null},{"value":"2,00E-12","module":"A5","scenario":null},{"value":"7,07E-08","module":"B6","scenario":null},{"value":"0,00E+00","module":"C1","scenario":null},{"value":"0,00E+00","module":"C2","scenario":null},{"value":"1,39E-09","module":"C3","scenario":null},{"value":"1,41E-10","module":"C4","scenario":null},{"value":"-2,16E-08","module":"D","scenario":null},{"value":"7,25E-08","module":"A1A3","scenario":null}]},{"parameter":"HTP-nc","unit":"CTUh","values":[{"value":"2,23E-06","module":"A1","scenario":null},{"value":"1,26E-09","module":"A2","scenario":null},{"value":"1,58E-08","module":"A3","scenario":null},{"value":"9,11E-09","module":"A4","scenario":null},{"value":"7,60E-11","module":"A5","scenario":null},{"value":"1,67E-06","module":"B6","scenario":null},{"value":"0,00E+00","module":"C1","scenario":null},{"value":"1,52E-09","module":"C2","scenario":null},{"value":"7,32E-08","module":"C3","scenario":null},{"value":"1,29E-09","module":"C4","scenario":null},{"value":"-5,10E-07","module":"D","scenario":null},{"value":"2,25E-06","module":"A1A3","scenario":null}]},{"parameter":"SQP","unit":"-","values":[{"value":"1,33E+02","module":"A1","scenario":null},{"value":"1,15E+00","module":"A2","scenario":null},{"value":"2,16E+01","module":"A3","scenario":null},{"value":"7,87E+00","module":"A4","scenario":null},{"value":"3,04E-02","module":"A5","scenario":null},{"value":"1,64E+02","module":"B6","scenario":null},{"value":"0,00E+00","module":"C1","scenario":null},{"value":"1,31E+00","module":"C2","scenario":null},{"value":"4,97E-01","module":"C3","scenario":null},{"value":"1,24E+00","module":"C4","scenario":null},{"value":"-1,50E+01","module":"D","scenario":null},{"value":"1,55E+02","module":"A1A3","scenario":null}]},{"parameter":"IRP","unit":"kBq U235-eq","values":[{"value":"2,31E+00","module":"A1","scenario":null},{"value":"8,74E-03","module":"A2","scenario":null},{"value":"5,40E-02","module":"A3","scenario":null},{"value":"4,91E-02","module":"A4","scenario":null},{"value":"1,94E-04","module":"A5","scenario":null},{"value":"5,90E+00","module":"B6","scenario":null},{"value":"0,00E+00","module":"C1","scenario":null},{"value":"8,19E-03","module":"C2","scenario":null},{"value":"8,21E-03","module":"C3","scenario":null},{"value":"1,79E-03","module":"C4","scenario":null},{"value":"-4,14E-01","module":"D","scenario":null},{"value":"2,38E+00","module":"A1A3","scenario":null}]}],"resource_use":[{"parameter":"PERE","unit":"MJ","values":[{"value":"8,79E+01","module":"A1","scenario":null},{"value":"2,53E-02","module":"A2","scenario":null},{"value":"1,26E+01","module":"A3","scenario":null},{"value":"1,61E-01","module":"A4","scenario":null},{"value":"7,45E-04","module":"A5","scenario":null},{"value":"4,21E+03","module":"B6","scenario":null},{"value":"0,00E+00","module":"C1","scenario":null},{"value":"2,68E-02","module":"C2","scenario":null},{"value":"2,75E-01","module":"C3","scenario":null},{"value":"1,34E-01","module":"C4","scenario":null},{"value":"-3,31E+01","module":"D","scenario":null},{"value":"1,01E+02","module":"A1A3","scenario":null}]},{"parameter":"PERM","unit":"","values":[{"value":"1,64E+00","module":"A1","scenario":null},{"value":"0,00E+00","module":"A2","scenario":null},{"value":"0,00E+00","module":"A3","scenario":null},{"value":"0,00E+00","module":"A4","scenario":null},{"value":"-1,64E+00","module":"A5","scenario":null},{"value":"0,00E+00","module":"B6","scenario":null},{"value":"0,00E+00","module":"C1","scenario":null},{"value":"0,00E+00","module":"C2","scenario":null},{"value":"0,00E+00","module":"C3","scenario":null},{"value":"0,00E+00","module":"C4","scenario":null},{"value":"0,00E+00","module":"D","scenario":null},{"value":"1,64E+00","module":"A1A3","scenario":null}]},{"parameter":"PERT","unit":"MJ","values":[{"value":"8,95E+01","module":"A1","scenario":null},{"value":"2,53E-02","module":"A2","scenario":null},{"value":"1,26E+01","module":"A3","scenario":null},{"value":"1,61E-01","module":"A4","scenario":null},{"value":"-1,64E+00","module":"A5","scenario":null},{"value":"4,21E+03","module":"B6","scenario":null},{"value":"0,00E+00","module":"C1","scenario":null},{"value":"2,68E-02","module":"C2","scenario":null},{"value":"2,75E-01","module":"C3","scenario":null},{"value":"1,34E-01","module":"C4","scenario":null},{"value":"-3,31E+01","module":"D","scenario":null},{"value":"1,02E+02","module":"A1A3","scenario":null}]},{"parameter":"PENRE","unit":"MJ","values":[{"value":"5,14E+02","module":"A1","scenario":null},{"value":"2,01E+00","module":"A2","scenario":null},{"value":"1,28E+01","module":"A3","scenario":null},{"value":"1,12E+01","module":"A4","scenario":null},{"value":"4,53E-02","module":"A5","scenario":null},{"value":"3,26E+02","module":"B6","scenario":null},{"value":"0,00E+00","module":"C1","scenario":null},{"value":"1,87E+00","module":"C2","scenario":null},{"value":"1,72E+00","module":"C3","scenario":null},{"value":"5,19E-01","module":"C4","scenario":null},{"value":"-9,93E+01","module":"D","scenario":null},{"value":"5,29E+02","module":"A1A3","scenario":null}]},{"parameter":"PENRM","unit":"MJ","values":[{"value":"8,81E+00","module":"A1","scenario":null},{"value":"0,00E+00","module":"A2","scenario":null},{"value":"0,00E+00","module":"A3","scenario":null},{"value":"0,00E+00","module":"A4","scenario":null},{"value":"0,00E+00","module":"A5","scenario":null},{"value":"0,00E+00","module":"B6","scenario":null},{"value":"0,00E+00","module":"C1","scenario":null},{"value":"0,00E+00","module":"C2","scenario":null},{"value":"-1,04E+01","module":"C3","scenario":null},{"value":"0,00E+00","module":"C4","scenario":null},{"value":"0,00E+00","module":"D","scenario":null},{"value":"8,81E+00","module":"A1A3","scenario":null}]},{"parameter":"PENRT","unit":"MJ","values":[{"value":"5,21E+02","module":"A1","scenario":null},{"value":"2,01E+00","module":"A2","scenario":null},{"value":"1,63E+01","module":"A3","scenario":null},{"value":"1,12E+01","module":"A4","scenario":null},{"value":"4,53E-02","module":"A5","scenario":null},{"value":"3,26E+02","module":"B6","scenario":null},{"value":"0,00E+00","module":"C1","scenario":null},{"value":"1,87E+00","module":"C2","scenario":null},{"value":"-8,69E+00","module":"C3","scenario":null},{"value":"5,19E-01","module":"C4","scenario":null},{"value":"-9,93E+01","module":"D","scenario":null},{"value":"5,39E+02","module":"A1A3","scenario":null}]},{"parameter":"SM","unit":"kg","values":[{"value":"6,68E-01","module":"A1","scenario":null},{"value":"0,00E+00","module":"A2","scenario":null},{"value":"1,20E-04","module":"A3","scenario":null},{"value":"0,00E+00","module":"A4","scenario":null},{"value":"0,00E+00","module":"A5","scenario":null},{"value":"0,00E+00","module":"B6","scenario":null},{"value":"0,00E+00","module":"C1","scenario":null},{"value":"0,00E+00","module":"C2","scenario":null},{"value":"0,00E+00","module":"C3","scenario":null},{"value":"5,15E-03","module":"C4","scenario":null},{"value":"2,17E-02","module":"D","scenario":null},{"value":"6,68E-01","module":"A1A3","scenario":null}]},{"parameter":"RSF","unit":"MJ","values":[{"value":"7,55E-01","module":"A1","scenario":null},{"value":"8,71E-04","module":"A2","scenario":null},{"value":"3,18E-01","module":"A3","scenario":null},{"value":"5,76E-03","module":"A4","scenario":null},{"value":"2,47E-05","module":"A5","scenario":null},{"value":"3,31E+00","module":"B6","scenario":null},{"value":"0,00E+00","module":"C1","scenario":null},{"value":"9,60E-04","module":"C2","scenario":null},{"value":"5,24E-03","module":"C3","scenario":null},{"value":"7,69E-04","module":"C4","scenario":null},{"value":"-4,17E-03","module":"D","scenario":null},{"value":"1,07E+00","module":"A1A3","scenario":null}]},{"parameter":"NRSF","unit":"MJ","values":[{"value":"6,86E-01","module":"A1","scenario":null},{"value":"3,89E-03","module":"A2","scenario":null},{"value":"2,92E-01","module":"A3","scenario":null},{"value":"2,06E-02","module":"A4","scenario":null},{"value":"1,02E-04","module":"A5","scenario":null},{"value":"8,24E+00","module":"B6","scenario":null},{"value":"0,00E+00","module":"C1","scenario":null},{"value":"3,43E-03","module":"C2","scenario":null},{"value":"-7,49E-05","module":"C3","scenario":null},{"value":"2,49E-02","module":"C4","scenario":null},{"value":"1,36E-01","module":"D","scenario":null},{"value":"9,81E-01","module":"A1A3","scenario":null}]},{"parameter":"FW","unit":"m3","values":[{"value":"6,60E-01","module":"A1","scenario":null},{"value":"1,90E-04","module":"A2","scenario":null},{"value":"3,44E-02","module":"A3","scenario":null},{"value":"1,20E-03","module":"A4","scenario":null},{"value":"2,14E-05","module":"A5","scenario":null},{"value":"3,15E+01","module":"B6","scenario":null},{"value":"0,00E+00","module":"C1","scenario":null},{"value":"2,00E-04","module":"C2","scenario":null},{"value":"1,73E-03","module":"C3","scenario":null},{"value":"4,56E-04","module":"C4","scenario":null},{"value":"-1,77E-01","module":"D","scenario":null},{"value":"6,95E-01","module":"A1A3","scenario":null}]}],"end_of_life_waste":[{"parameter":"HWD","unit":"kg","values":[{"value":"1,81E-01","module":"A1","scenario":null},{"value":"9,95E-05","module":"A2","scenario":null},{"value":"9,09E-03","module":"A3","scenario":null},{"value":"5,80E-04","module":"A4","scenario":null},{"value":"0,00E+00","module":"A5","scenario":null},{"value":"2,09E-01","module":"B6","scenario":null},{"value":"0,00E+00","module":"C1","scenario":null},{"value":"9,67E-05","module":"C2","scenario":null},{"value":"3,55E-05","module":"C3","scenario":null},{"value":"1,48E-01","module":"C4","scenario":null},{"value":"2,13E-02","module":"D","scenario":null},{"value":"1,90E-01","module":"A1A3","scenario":null}]},{"parameter":"NHWD","unit":"kg","values":[{"value":"6,79E+00","module":"A1","scenario":null},{"value":"7,66E-02","module":"A2","scenario":null},{"value":"8,93E-01","module":"A3","scenario":null},{"value":"5,47E-01","module":"A4","scenario":null},{"value":"2,00E-01","module":"A5","scenario":null},{"value":"2,50E+01","module":"B6","scenario":null},{"value":"0,00E+00","module":"C1","scenario":null},{"value":"9,11E-02","module":"C2","scenario":null},{"value":"1,25E-01","module":"C3","scenario":null},{"value":"6,17E-01","module":"C4","scenario":null},{"value":"-2,18E+00","module":"D","scenario":null},{"value":"7,76E+00","module":"A1A3","scenario":null}]},{"parameter":"RWD","unit":"kg","values":[{"value":"1,91E-03","module":"A1","scenario":null},{"value":"1,38E-05","module":"A2","scenario":null},{"value":"3,62E-05","module":"A3","scenario":null},{"value":"7,66E-05","module":"A4","scenario":null},{"value":"0,00E+00","module":"A5","scenario":null},{"value":"2,91E-03","module":"B6","scenario":null},{"value":"0,00E+00","module":"C1","scenario":null},{"value":"1,28E-05","module":"C2","scenario":null},{"value":"1,81E-06","module":"C3","scenario":null},{"value":"1,27E-06","module":"C4","scenario":null},{"value":"-3,85E-04","module":"D","scenario":null},{"value":"1,96E-03","module":"A1A3","scenario":null}]}],"end_of_life_flow":[{"parameter":"CRU","unit":"kg","values":[{"value":"0,00E+00","module":"A1","scenario":null},{"value":"0,00E+00","module":"A2","scenario":null},{"value":"0,00E+00","module":"A3","scenario":null},{"value":"0,00E+00","module":"A4","scenario":null},{"value":"0,00E+00","module":"A5","scenario":null},{"value":"0,00E+00","module":"B6","scenario":null},{"value":"0,00E+00","module":"C1","scenario":null},{"value":"0,00E+00","module":"C2","scenario":null},{"value":"0,00E+00","module":"C3","scenario":null},{"value":"0,00E+00","module":"C4","scenario":null},{"value":"0,00E+00","module":"D","scenario":null},{"value":"0,00E+00","module":"A1A3","scenario":null}]},{"parameter":"MFR","unit":"kg","values":[{"value":"2,64E-06","module":"A1","scenario":null},{"value":"0,00E+00","module":"A2","scenario":null},{"value":"8,75E-01","module":"A3","scenario":null},{"value":"0,00E+00","module":"A4","scenario":null},{"value":"1,86E-01","module":"A5","scenario":null},{"value":"0,00E+00","module":"B6","scenario":null},{"value":"0,00E+00","module":"C1","scenario":null},{"value":"0,00E+00","module":"C2","scenario":null},{"value":"1,27E+00","module":"C3","scenario":null},{"value":"1,60E-05","module":"C4","scenario":null},{"value":"-8,49E-04","module":"D","scenario":null},{"value":"8,75E-01","module":"A1A3","scenario":null}]},{"parameter":"MER","unit":"kg","values":[{"value":"1,70E-07","module":"A1","scenario":null},{"value":"0,00E+00","module":"A2","scenario":null},{"value":"3,63E-06","module":"A3","scenario":null},{"value":"0,00E+00","module":"A4","scenario":null},{"value":"1,40E-02","module":"A5","scenario":null},{"value":"0,00E+00","module":"B6","scenario":null},{"value":"0,00E+00","module":"C1","scenario":null},{"value":"0,00E+00","module":"C2","scenario":null},{"value":"2,07E-01","module":"C3","scenario":null},{"value":"5,90E-05","module":"C4","scenario":null},{"value":"-1,12E-04","module":"D","scenario":null},{"value":"3,80E-06","module":"A1A3","scenario":null}]},{"parameter":"EEE","unit":"MJ","values":[{"value":"1,20E-06","module":"A1","scenario":null},{"value":"0,00E+00","module":"A2","scenario":null},{"value":"3,00E-02","module":"A3","scenario":null},{"value":"0,00E+00","module":"A4","scenario":null},{"value":"1,14E-02","module":"A5","scenario":null},{"value":"0,00E+00","module":"B6","scenario":null},{"value":"0,00E+00","module":"C1","scenario":null},{"value":"0,00E+00","module":"C2","scenario":null},{"value":"2,01E-01","module":"C3","scenario":null},{"value":"5,40E-04","module":"C4","scenario":null},{"value":"-2,74E-04","module":"D","scenario":null},{"value":"3,00E-02","module":"A1A3","scenario":null}]},{"parameter":"EET","unit":"MJ","values":[{"value":"1,81E-05","module":"A1","scenario":null},{"value":"0,00E+00","module":"A2","scenario":null},{"value":"4,54E-01","module":"A3","scenario":null},{"value":"0,00E+00","module":"A4","scenario":null},{"value":"1,73E-01","module":"A5","scenario":null},{"value":"0,00E+00","module":"B6","scenario":null},{"value":"0,00E+00","module":"C1","scenario":null},{"value":"0,00E+00","module":"C2","scenario":null},{"value":"3,03E+00","module":"C3","scenario":null},{"value":"8,17E-03","module":"C4","scenario":null},{"value":"-4,15E-03","module":"D","scenario":null},{"value":"4,54E-01","module":"A1A3","scenario":null}]}]}