{"product_name":"Outlet Flush Mounted Double","epd_id":"NEPD-8235-7895","declared_unit":{"unit":"stk","amount":1},"compliance":["EN 15804+A2","ISO 14025","ISO 21930"],"producer_name":"SG Armaturen AS","environmental_impact":[{"parameter":"GWP-total","unit":"kg CO2-eq","values":[{"value":"6,75E-01","module":"A1","scenario":null},{"value":"9,64E-03","module":"A2","scenario":null},{"value":"3,10E-01","module":"A3","scenario":null},{"value":"6,00E-02","module":"A4","scenario":null},{"value":"4,44E-02","module":"A5","scenario":null},{"value":"0,00E+00","module":"C1","scenario":null},{"value":"6,60E-03","module":"C2","scenario":null},{"value":"7,02E-02","module":"C3","scenario":null},{"value":"3,59E-03","module":"C4","scenario":null},{"value":"-3,58E-02","module":"D","scenario":null},{"value":"9,95E-01","module":"A1A3","scenario":null}]},{"parameter":"GWP-fossil","unit":"kg CO2-eq","values":[{"value":"7,11E-01","module":"A1","scenario":null},{"value":"9,63E-03","module":"A2","scenario":null},{"value":"3,10E-01","module":"A3","scenario":null},{"value":"6,00E-02","module":"A4","scenario":null},{"value":"4,42E-04","module":"A5","scenario":null},{"value":"0,00E+00","module":"C1","scenario":null},{"value":"6,59E-03","module":"C2","scenario":null},{"value":"7,02E-02","module":"C3","scenario":null},{"value":"3,59E-03","module":"C4","scenario":null},{"value":"-3,55E-02","module":"D","scenario":null},{"value":"1,03E+00","module":"A1A3","scenario":null}]},{"parameter":"GWP-biogenic","unit":"kg CO2-eq","values":[{"value":"-3,64E-02","module":"A1","scenario":null},{"value":"3,75E-06","module":"A2","scenario":null},{"value":"8,93E-05","module":"A3","scenario":null},{"value":"2,13E-05","module":"A4","scenario":null},{"value":"4,39E-02","module":"A5","scenario":null},{"value":"0,00E+00","module":"C1","scenario":null},{"value":"2,73E-06","module":"C2","scenario":null},{"value":"1,53E-06","module":"C3","scenario":null},{"value":"3,03E-07","module":"C4","scenario":null},{"value":"-1,13E-04","module":"D","scenario":null},{"value":"-3,63E-02","module":"A1A3","scenario":null}]},{"parameter":"GWP-luluc","unit":"kg CO2-eq","values":[{"value":"9,01E-04","module":"A1","scenario":null},{"value":"3,52E-06","module":"A2","scenario":null},{"value":"3,76E-05","module":"A3","scenario":null},{"value":"2,96E-05","module":"A4","scenario":null},{"value":"1,43E-07","module":"A5","scenario":null},{"value":"0,00E+00","module":"C1","scenario":null},{"value":"2,35E-06","module":"C2","scenario":null},{"value":"2,85E-07","module":"C3","scenario":null},{"value":"1,43E-07","module":"C4","scenario":null},{"value":"-1,76E-04","module":"D","scenario":null},{"value":"9,42E-04","module":"A1A3","scenario":null}]},{"parameter":"ODP","unit":"kg CFC11-eq","values":[{"value":"2,52E-08","module":"A1","scenario":null},{"value":"2,09E-09","module":"A2","scenario":null},{"value":"2,66E-09","module":"A3","scenario":null},{"value":"1,32E-08","module":"A4","scenario":null},{"value":"9,00E-11","module":"A5","scenario":null},{"value":"0,00E+00","module":"C1","scenario":null},{"value":"1,49E-09","module":"C2","scenario":null},{"value":"1,51E-10","module":"C3","scenario":null},{"value":"1,50E-10","module":"C4","scenario":null},{"value":"-3,01E-04","module":"D","scenario":null},{"value":"3,00E-08","module":"A1A3","scenario":null}]},{"parameter":"AP","unit":"mol H+-eq","values":[{"value":"1,07E-02","module":"A1","scenario":null},{"value":"2,88E-05","module":"A2","scenario":null},{"value":"1,53E-03","module":"A3","scenario":null},{"value":"8,98E-04","module":"A4","scenario":null},{"value":"2,04E-06","module":"A5","scenario":null},{"value":"0,00E+00","module":"C1","scenario":null},{"value":"1,89E-05","module":"C2","scenario":null},{"value":"1,54E-05","module":"C3","scenario":null},{"value":"3,84E-06","module":"C4","scenario":null},{"value":"-1,72E-03","module":"D","scenario":null},{"value":"1,22E-02","module":"A1A3","scenario":null}]},{"parameter":"POCP","unit":"kg NMVOC-eq","values":[{"value":"3,64E-03","module":"A1","scenario":null},{"value":"2,38E-05","module":"A2","scenario":null},{"value":"8,97E-04","module":"A3","scenario":null},{"value":"6,51E-04","module":"A4","scenario":null},{"value":"2,11E-06","module":"A5","scenario":null},{"value":"0,00E+00","module":"C1","scenario":null},{"value":"1,61E-05","module":"C2","scenario":null},{"value":"1,82E-05","module":"C3","scenario":null},{"value":"5,08E-06","module":"C4","scenario":null},{"value":"-4,21E-04","module":"D","scenario":null},{"value":"4,56E-03","module":"A1A3","scenario":null}]},{"parameter":"ADPE","unit":"kg Sb-eq","values":[{"value":"2,87E-04","module":"A1","scenario":null},{"value":"2,58E-07","module":"A2","scenario":null},{"value":"7,89E-07","module":"A3","scenario":null},{"value":"1,16E-06","module":"A4","scenario":null},{"value":"1,05E-08","module":"A5","scenario":null},{"value":"0,00E+00","module":"C1","scenario":null},{"value":"1,82E-07","module":"C2","scenario":null},{"value":"7,68E-09","module":"C3","scenario":null},{"value":"3,76E-09","module":"C4","scenario":null},{"value":"-1,04E-04","module":"D","scenario":null},{"value":"2,88E-04","module":"A1A3","scenario":null}]},{"parameter":"ADPF","unit":"MJ","values":[{"value":"8,38E+00","module":"A1","scenario":null},{"value":"1,42E-01","module":"A2","scenario":null},{"value":"2,57E+00","module":"A3","scenario":null},{"value":"8,49E-01","module":"A4","scenario":null},{"value":"6,04E-03","module":"A5","scenario":null},{"value":"0,00E+00","module":"C1","scenario":null},{"value":"9,97E-02","module":"C2","scenario":null},{"value":"9,65E-03","module":"C3","scenario":null},{"value":"1,14E-02","module":"C4","scenario":null},{"value":"-3,77E-01","module":"D","scenario":null},{"value":"1,11E+01","module":"A1A3","scenario":null}]},{"parameter":"WDP","unit":"m3 world-eq. Deprived","values":[{"value":"2,11E+00","module":"A1","scenario":null},{"value":"4,64E-02","module":"A2","scenario":null},{"value":"2,48E-01","module":"A3","scenario":null},{"value":"5,46E-01","module":"A4","scenario":null},{"value":"7,79E-03","module":"A5","scenario":null},{"value":"0,00E+00","module":"C1","scenario":null},{"value":"9,64E-02","module":"C2","scenario":null},{"value":"6,97E-02","module":"C3","scenario":null},{"value":"1,76E-01","module":"C4","scenario":null},{"value":"-1,57E-01","module":"D","scenario":null},{"value":"2,41E+00","module":"A1A3","scenario":null}]},{"parameter":"EP-freshwater","unit":"kg P-eq","values":[{"value":"7,28E-05","module":"A1","scenario":null},{"value":"9,04E-08","module":"A2","scenario":null},{"value":"6,36E-06","module":"A3","scenario":null},{"value":"3,90E-07","module":"A4","scenario":null},{"value":"3,54E-09","module":"A5","scenario":null},{"value":"0,00E+00","module":"C1","scenario":null},{"value":"5,27E-08","module":"C2","scenario":null},{"value":"1,35E-08","module":"C3","scenario":null},{"value":"6,66E-09","module":"C4","scenario":null},{"value":"-1,43E-05","module":"D","scenario":null},{"value":"7,93E-05","module":"A1A3","scenario":null}]},{"parameter":"EP-marine","unit":"kg N-eq","values":[{"value":"8,49E-04","module":"A1","scenario":null},{"value":"5,67E-06","module":"A2","scenario":null},{"value":"3,14E-04","module":"A3","scenario":null},{"value":"2,16E-04","module":"A4","scenario":null},{"value":"6,86E-07","module":"A5","scenario":null},{"value":"0,00E+00","module":"C1","scenario":null},{"value":"3,75E-06","module":"C2","scenario":null},{"value":"7,36E-06","module":"C3","scenario":null},{"value":"4,90E-06","module":"C4","scenario":null},{"value":"-1,07E-04","module":"D","scenario":null},{"value":"1,17E-03","module":"A1A3","scenario":null}]},{"parameter":"EP-terrestrial","unit":"mol N-eq.","values":[{"value":"1,24E-02","module":"A1","scenario":null},{"value":"6,34E-05","module":"A2","scenario":null},{"value":"3,46E-03","module":"A3","scenario":null},{"value":"2,40E-03","module":"A4","scenario":null},{"value":"7,32E-06","module":"A5","scenario":null},{"value":"0,00E+00","module":"C1","scenario":null},{"value":"4,19E-05","module":"C2","scenario":null},{"value":"7,54E-05","module":"C3","scenario":null},{"value":"1,54E-05","module":"C4","scenario":null},{"value":"-1,47E-03","module":"D","scenario":null},{"value":"1,60E-02","module":"A1A3","scenario":null}]},{"parameter":"GWP-IOBC","unit":"kg CO2-eq","values":[{"value":"7,20E-01","module":"A1","scenario":null},{"value":"9,64E-03","module":"A2","scenario":null},{"value":"2,93E-01","module":"A3","scenario":null},{"value":"6,00E-02","module":"A4","scenario":null},{"value":"4,42E-04","module":"A5","scenario":null},{"value":"0,00E+00","module":"C1","scenario":null},{"value":"6,60E-03","module":"C2","scenario":null},{"value":"7,02E-02","module":"C3","scenario":null},{"value":"3,71E-03","module":"C4","scenario":null},{"value":"-4,26E-02","module":"D","scenario":null},{"value":"1,02E+00","module":"A1A3","scenario":null}]}],"additional_environmental_impact":[{"parameter":"PM","unit":"Disease incidence","values":[{"value":"6,23E-08","module":"A1","scenario":null},{"value":"6,22E-10","module":"A2","scenario":null},{"value":"2,06E-08","module":"A3","scenario":null},{"value":"2,19E-09","module":"A4","scenario":null},{"value":"3,00E-11","module":"A5","scenario":null},{"value":"0,00E+00","module":"C1","scenario":null},{"value":"4,04E-10","module":"C2","scenario":null},{"value":"6,90E-11","module":"C3","scenario":null},{"value":"7,20E-11","module":"C4","scenario":null},{"value":"-6,76E-09","module":"D","scenario":null},{"value":"8,35E-08","module":"A1A3","scenario":null}]},{"parameter":"ETP-fw","unit":"CTUe","values":[{"value":"9,68E+01","module":"A1","scenario":null},{"value":"1,15E-01","module":"A2","scenario":null},{"value":"7,73E+00","module":"A3","scenario":null},{"value":"5,83E-01","module":"A4","scenario":null},{"value":"8,04E-03","module":"A5","scenario":null},{"value":"0,00E+00","module":"C1","scenario":null},{"value":"7,39E-02","module":"C2","scenario":null},{"value":"1,48E-01","module":"C3","scenario":null},{"value":"8,53E+00","module":"C4","scenario":null},{"value":"-1,68E+01","module":"D","scenario":null},{"value":"1,05E+02","module":"A1A3","scenario":null}]},{"parameter":"HTP-c","unit":"CTUh","values":[{"value":"1,90E-09","module":"A1","scenario":null},{"value":"0,00E+00","module":"A2","scenario":null},{"value":"7,50E-11","module":"A3","scenario":null},{"value":"0,00E+00","module":"A4","scenario":null},{"value":"0,00E+00","module":"A5","scenario":null},{"value":"0,00E+00","module":"C1","scenario":null},{"value":"0,00E+00","module":"C2","scenario":null},{"value":"3,00E-12","module":"C3","scenario":null},{"value":"0,00E+00","module":"C4","scenario":null},{"value":"-3,09E-10","module":"D","scenario":null},{"value":"1,97E-09","module":"A1A3","scenario":null}]},{"parameter":"HTP-nc","unit":"CTUh","values":[{"value":"9,26E-08","module":"A1","scenario":null},{"value":"1,12E-10","module":"A2","scenario":null},{"value":"3,29E-09","module":"A3","scenario":null},{"value":"4,33E-10","module":"A4","scenario":null},{"value":"9,00E-12","module":"A5","scenario":null},{"value":"0,00E+00","module":"C1","scenario":null},{"value":"8,10E-11","module":"C2","scenario":null},{"value":"1,82E-10","module":"C3","scenario":null},{"value":"9,00E-12","module":"C4","scenario":null},{"value":"-1,77E-08","module":"D","scenario":null},{"value":"9,60E-08","module":"A1A3","scenario":null}]},{"parameter":"SQP","unit":"-","values":[{"value":"2,45E+00","module":"A1","scenario":null},{"value":"9,75E-02","module":"A2","scenario":null},{"value":"5,52E-01","module":"A3","scenario":null},{"value":"4,16E-01","module":"A4","scenario":null},{"value":"4,12E-03","module":"A5","scenario":null},{"value":"0,00E+00","module":"C1","scenario":null},{"value":"6,97E-02","module":"C2","scenario":null},{"value":"1,76E-03","module":"C3","scenario":null},{"value":"3,38E-02","module":"C4","scenario":null},{"value":"-5,93E-01","module":"D","scenario":null},{"value":"3,10E+00","module":"A1A3","scenario":null}]},{"parameter":"IRP","unit":"kBq U235-eq","values":[{"value":"1,22E-02","module":"A1","scenario":null},{"value":"5,92E-04","module":"A2","scenario":null},{"value":"1,85E-03","module":"A3","scenario":null},{"value":"3,67E-03","module":"A4","scenario":null},{"value":"2,59E-05","module":"A5","scenario":null},{"value":"0,00E+00","module":"C1","scenario":null},{"value":"4,36E-04","module":"C2","scenario":null},{"value":"2,43E-05","module":"C3","scenario":null},{"value":"6,36E-05","module":"C4","scenario":null},{"value":"-1,16E-03","module":"D","scenario":null},{"value":"1,46E-02","module":"A1A3","scenario":null}]}],"resource_use":[{"parameter":"PERE","unit":"MJ","values":[{"value":"8,89E-01","module":"A1","scenario":null},{"value":"1,61E-03","module":"A2","scenario":null},{"value":"2,61E-01","module":"A3","scenario":null},{"value":"9,62E-03","module":"A4","scenario":null},{"value":"1,00E-04","module":"A5","scenario":null},{"value":"0,00E+00","module":"C1","scenario":null},{"value":"1,43E-03","module":"C2","scenario":null},{"value":"5,37E-04","module":"C3","scenario":null},{"value":"9,54E-04","module":"C4","scenario":null},{"value":"-4,26E-01","module":"D","scenario":null},{"value":"1,15E+00","module":"A1A3","scenario":null}]},{"parameter":"PERM","unit":"","values":[{"value":"2,08E-01","module":"A1","scenario":null},{"value":"0,00E+00","module":"A2","scenario":null},{"value":"0,00E+00","module":"A3","scenario":null},{"value":"0,00E+00","module":"A4","scenario":null},{"value":"-2,08E-01","module":"A5","scenario":null},{"value":"0,00E+00","module":"C1","scenario":null},{"value":"0,00E+00","module":"C2","scenario":null},{"value":"0,00E+00","module":"C3","scenario":null},{"value":"0,00E+00","module":"C4","scenario":null},{"value":"0,00E+00","module":"D","scenario":null},{"value":"2,08E-01","module":"A1A3","scenario":null}]},{"parameter":"PERT","unit":"MJ","values":[{"value":"1,10E+00","module":"A1","scenario":null},{"value":"1,61E-03","module":"A2","scenario":null},{"value":"2,61E-01","module":"A3","scenario":null},{"value":"9,62E-03","module":"A4","scenario":null},{"value":"-2,08E-01","module":"A5","scenario":null},{"value":"0,00E+00","module":"C1","scenario":null},{"value":"1,43E-03","module":"C2","scenario":null},{"value":"5,37E-04","module":"C3","scenario":null},{"value":"9,54E-04","module":"C4","scenario":null},{"value":"-4,26E-01","module":"D","scenario":null},{"value":"1,36E+00","module":"A1A3","scenario":null}]},{"parameter":"PENRE","unit":"MJ","values":[{"value":"6,89E+00","module":"A1","scenario":null},{"value":"1,42E-01","module":"A2","scenario":null},{"value":"2,57E+00","module":"A3","scenario":null},{"value":"8,49E-01","module":"A4","scenario":null},{"value":"6,05E-03","module":"A5","scenario":null},{"value":"0,00E+00","module":"C1","scenario":null},{"value":"9,97E-02","module":"C2","scenario":null},{"value":"9,65E-03","module":"C3","scenario":null},{"value":"1,14E-02","module":"C4","scenario":null},{"value":"-3,77E-01","module":"D","scenario":null},{"value":"9,60E+00","module":"A1A3","scenario":null}]},{"parameter":"PENRM","unit":"MJ","values":[{"value":"1,50E+00","module":"A1","scenario":null},{"value":"0,00E+00","module":"A2","scenario":null},{"value":"0,00E+00","module":"A3","scenario":null},{"value":"0,00E+00","module":"A4","scenario":null},{"value":"-7,52E-03","module":"A5","scenario":null},{"value":"0,00E+00","module":"C1","scenario":null},{"value":"0,00E+00","module":"C2","scenario":null},{"value":"-1,50E+00","module":"C3","scenario":null},{"value":"0,00E+00","module":"C4","scenario":null},{"value":"0,00E+00","module":"D","scenario":null},{"value":"1,50E+00","module":"A1A3","scenario":null}]},{"parameter":"PENRT","unit":"MJ","values":[{"value":"8,39E+00","module":"A1","scenario":null},{"value":"1,42E-01","module":"A2","scenario":null},{"value":"2,57E+00","module":"A3","scenario":null},{"value":"8,49E-01","module":"A4","scenario":null},{"value":"-1,47E-03","module":"A5","scenario":null},{"value":"0,00E+00","module":"C1","scenario":null},{"value":"9,97E-02","module":"C2","scenario":null},{"value":"-1,49E+00","module":"C3","scenario":null},{"value":"1,14E-02","module":"C4","scenario":null},{"value":"-3,77E-01","module":"D","scenario":null},{"value":"1,11E+01","module":"A1A3","scenario":null}]},{"parameter":"SM","unit":"kg","values":[{"value":"5,95E-02","module":"A1","scenario":null},{"value":"0,00E+00","module":"A2","scenario":null},{"value":"0,00E+00","module":"A3","scenario":null},{"value":"0,00E+00","module":"A4","scenario":null},{"value":"0,00E+00","module":"A5","scenario":null},{"value":"0,00E+00","module":"C1","scenario":null},{"value":"0,00E+00","module":"C2","scenario":null},{"value":"0,00E+00","module":"C3","scenario":null},{"value":"0,00E+00","module":"C4","scenario":null},{"value":"-1,32E-03","module":"D","scenario":null},{"value":"5,95E-02","module":"A1A3","scenario":null}]},{"parameter":"RSF","unit":"MJ","values":[{"value":"3,34E-02","module":"A1","scenario":null},{"value":"3,15E-05","module":"A2","scenario":null},{"value":"1,26E-04","module":"A3","scenario":null},{"value":"3,10E-04","module":"A4","scenario":null},{"value":"3,31E-06","module":"A5","scenario":null},{"value":"0,00E+00","module":"C1","scenario":null},{"value":"5,10E-05","module":"C2","scenario":null},{"value":"1,15E-05","module":"C3","scenario":null},{"value":"1,98E-05","module":"C4","scenario":null},{"value":"5,23E-05","module":"D","scenario":null},{"value":"3,36E-02","module":"A1A3","scenario":null}]},{"parameter":"NRSF","unit":"MJ","values":[{"value":"4,52E-02","module":"A1","scenario":null},{"value":"2,68E-04","module":"A2","scenario":null},{"value":"1,51E-03","module":"A3","scenario":null},{"value":"1,70E-03","module":"A4","scenario":null},{"value":"1,36E-05","module":"A5","scenario":null},{"value":"0,00E+00","module":"C1","scenario":null},{"value":"1,82E-04","module":"C2","scenario":null},{"value":"0,00E+00","module":"C3","scenario":null},{"value":"1,43E-05","module":"C4","scenario":null},{"value":"-7,21E-03","module":"D","scenario":null},{"value":"4,70E-02","module":"A1A3","scenario":null}]},{"parameter":"FW","unit":"m3","values":[{"value":"6,37E-03","module":"A1","scenario":null},{"value":"1,59E-05","module":"A2","scenario":null},{"value":"2,43E-03","module":"A3","scenario":null},{"value":"7,38E-05","module":"A4","scenario":null},{"value":"2,86E-06","module":"A5","scenario":null},{"value":"0,00E+00","module":"C1","scenario":null},{"value":"1,07E-05","module":"C2","scenario":null},{"value":"8,16E-05","module":"C3","scenario":null},{"value":"1,45E-05","module":"C4","scenario":null},{"value":"-8,74E-04","module":"D","scenario":null},{"value":"8,82E-03","module":"A1A3","scenario":null}]}],"end_of_life_waste":[{"parameter":"HWD","unit":"kg","values":[{"value":"2,53E-03","module":"A1","scenario":null},{"value":"1,29E-05","module":"A2","scenario":null},{"value":"4,45E-04","module":"A3","scenario":null},{"value":"4,30E-05","module":"A4","scenario":null},{"value":"0,00E+00","module":"A5","scenario":null},{"value":"0,00E+00","module":"C1","scenario":null},{"value":"5,14E-06","module":"C2","scenario":null},{"value":"0,00E+00","module":"C3","scenario":null},{"value":"5,44E-04","module":"C4","scenario":null},{"value":"-2,47E-04","module":"D","scenario":null},{"value":"2,99E-03","module":"A1A3","scenario":null}]},{"parameter":"NHWD","unit":"kg","values":[{"value":"9,47E-02","module":"A1","scenario":null},{"value":"6,83E-03","module":"A2","scenario":null},{"value":"3,10E-02","module":"A3","scenario":null},{"value":"2,67E-02","module":"A4","scenario":null},{"value":"2,66E-02","module":"A5","scenario":null},{"value":"0,00E+00","module":"C1","scenario":null},{"value":"4,85E-03","module":"C2","scenario":null},{"value":"0,00E+00","module":"C3","scenario":null},{"value":"4,37E-02","module":"C4","scenario":null},{"value":"-1,31E-02","module":"D","scenario":null},{"value":"1,33E-01","module":"A1A3","scenario":null}]},{"parameter":"RWD","unit":"kg","values":[{"value":"1,10E-05","module":"A1","scenario":null},{"value":"9,34E-07","module":"A2","scenario":null},{"value":"1,63E-06","module":"A3","scenario":null},{"value":"5,81E-06","module":"A4","scenario":null},{"value":"0,00E+00","module":"A5","scenario":null},{"value":"0,00E+00","module":"C1","scenario":null},{"value":"6,79E-07","module":"C2","scenario":null},{"value":"0,00E+00","module":"C3","scenario":null},{"value":"7,69E-08","module":"C4","scenario":null},{"value":"-9,59E-07","module":"D","scenario":null},{"value":"1,36E-05","module":"A1A3","scenario":null}]}],"end_of_life_flow":[{"parameter":"CRU","unit":"kg","values":[{"value":"0,00E+00","module":"A1","scenario":null},{"value":"0,00E+00","module":"A2","scenario":null},{"value":"0,00E+00","module":"A3","scenario":null},{"value":"0,00E+00","module":"A4","scenario":null},{"value":"0,00E+00","module":"A5","scenario":null},{"value":"0,00E+00","module":"C1","scenario":null},{"value":"0,00E+00","module":"C2","scenario":null},{"value":"0,00E+00","module":"C3","scenario":null},{"value":"0,00E+00","module":"C4","scenario":null},{"value":"0,00E+00","module":"D","scenario":null},{"value":"0,00E+00","module":"A1A3","scenario":null}]},{"parameter":"MFR","unit":"kg","values":[{"value":"0,00E+00","module":"A1","scenario":null},{"value":"0,00E+00","module":"A2","scenario":null},{"value":"4,65E-02","module":"A3","scenario":null},{"value":"0,00E+00","module":"A4","scenario":null},{"value":"2,47E-02","module":"A5","scenario":null},{"value":"0,00E+00","module":"C1","scenario":null},{"value":"0,00E+00","module":"C2","scenario":null},{"value":"3,48E-02","module":"C3","scenario":null},{"value":"2,66E-06","module":"C4","scenario":null},{"value":"-1,77E-04","module":"D","scenario":null},{"value":"4,65E-02","module":"A1A3","scenario":null}]},{"parameter":"MER","unit":"kg","values":[{"value":"0,00E+00","module":"A1","scenario":null},{"value":"0,00E+00","module":"A2","scenario":null},{"value":"8,74E-03","module":"A3","scenario":null},{"value":"0,00E+00","module":"A4","scenario":null},{"value":"4,54E-04","module":"A5","scenario":null},{"value":"0,00E+00","module":"C1","scenario":null},{"value":"0,00E+00","module":"C2","scenario":null},{"value":"2,97E-02","module":"C3","scenario":null},{"value":"6,51E-08","module":"C4","scenario":null},{"value":"-2,14E-05","module":"D","scenario":null},{"value":"8,74E-03","module":"A1A3","scenario":null}]},{"parameter":"EEE","unit":"MJ","values":[{"value":"0,00E+00","module":"A1","scenario":null},{"value":"0,00E+00","module":"A2","scenario":null},{"value":"1,33E-02","module":"A3","scenario":null},{"value":"0,00E+00","module":"A4","scenario":null},{"value":"1,51E-03","module":"A5","scenario":null},{"value":"0,00E+00","module":"C1","scenario":null},{"value":"0,00E+00","module":"C2","scenario":null},{"value":"4,56E-02","module":"C3","scenario":null},{"value":"4,22E-06","module":"C4","scenario":null},{"value":"-1,34E-04","module":"D","scenario":null},{"value":"1,33E-02","module":"A1A3","scenario":null}]},{"parameter":"EET","unit":"MJ","values":[{"value":"0,00E+00","module":"A1","scenario":null},{"value":"0,00E+00","module":"A2","scenario":null},{"value":"2,01E-01","module":"A3","scenario":null},{"value":"0,00E+00","module":"A4","scenario":null},{"value":"2,29E-02","module":"A5","scenario":null},{"value":"0,00E+00","module":"C1","scenario":null},{"value":"0,00E+00","module":"C2","scenario":null},{"value":"6,89E-01","module":"C3","scenario":null},{"value":"6,39E-05","module":"C4","scenario":null},{"value":"-2,03E-03","module":"D","scenario":null},{"value":"2,01E-01","module":"A1A3","scenario":null}]}]}