{
    "product_name": "Lamp socket 5-pole",
    "epd_id": "NEPD-8788-8450",
    "declared_unit": {
        "unit": "stk",
        "amount": 1.0
    },
    "compliance": [
        "EN 15804+A2",
        "ISO 14025",
        "ISO 21930"
    ],
    "producer_name": "SG Armaturen AS",
    "environmental_impact": [
        {
            "parameter": "GWP-total",
            "values": [
                {
                    "value": "2,36E-01",
                    "module": "A1",
                    "scenario": null
                },
                {
                    "value": "7,87E-04",
                    "module": "A2",
                    "scenario": null
                },
                {
                    "value": "2,51E-01",
                    "module": "A3",
                    "scenario": null
                },
                {
                    "value": "4,86E-02",
                    "module": "A4",
                    "scenario": null
                },
                {
                    "value": "1,07E-01",
                    "module": "A5",
                    "scenario": null
                },
                {
                    "value": "0,00E+00",
                    "module": "C1",
                    "scenario": null
                },
                {
                    "value": "5,34E-03",
                    "module": "C2",
                    "scenario": null
                },
                {
                    "value": "2,27E-02",
                    "module": "C3",
                    "scenario": null
                },
                {
                    "value": "1,23E-03",
                    "module": "C4",
                    "scenario": null
                },
                {
                    "value": "-1,02E-02",
                    "module": "D",
                    "scenario": null
                }
            ]
        },
        {
            "parameter": "GWP-fossil",
            "values": [
                {
                    "value": "3,32E-01",
                    "module": "A1",
                    "scenario": null
                },
                {
                    "value": "7,86E-04",
                    "module": "A2",
                    "scenario": null
                },
                {
                    "value": "2,51E-01",
                    "module": "A3",
                    "scenario": null
                },
                {
                    "value": "4,86E-02",
                    "module": "A4",
                    "scenario": null
                },
                {
                    "value": "1,01E-03",
                    "module": "A5",
                    "scenario": null
                },
                {
                    "value": "0,00E+00",
                    "module": "C1",
                    "scenario": null
                },
                {
                    "value": "5,34E-03",
                    "module": "C2",
                    "scenario": null
                },
                {
                    "value": "2,27E-02",
                    "module": "C3",
                    "scenario": null
                },
                {
                    "value": "1,23E-03",
                    "module": "C4",
                    "scenario": null
                },
                {
                    "value": "-1,00E-02",
                    "module": "D",
                    "scenario": null
                }
            ]
        },
        {
            "parameter": "GWP-biogenic",
            "values": [
                {
                    "value": "-9,72E-02",
                    "module": "A1",
                    "scenario": null
                },
                {
                    "value": "3,06E-07",
                    "module": "A2",
                    "scenario": null
                },
                {
                    "value": "7,23E-05",
                    "module": "A3",
                    "scenario": null
                },
                {
                    "value": "1,73E-05",
                    "module": "A4",
                    "scenario": null
                },
                {
                    "value": "1,06E-01",
                    "module": "A5",
                    "scenario": null
                },
                {
                    "value": "0,00E+00",
                    "module": "C1",
                    "scenario": null
                },
                {
                    "value": "2,21E-06",
                    "module": "C2",
                    "scenario": null
                },
                {
                    "value": "4,94E-07",
                    "module": "C3",
                    "scenario": null
                },
                {
                    "value": "9,82E-08",
                    "module": "C4",
                    "scenario": null
                },
                {
                    "value": "-5,36E-05",
                    "module": "D",
                    "scenario": null
                }
            ]
        },
        {
            "parameter": "GWP-luluc",
            "values": [
                {
                    "value": "6,38E-04",
                    "module": "A1",
                    "scenario": null
                },
                {
                    "value": "2,87E-07",
                    "module": "A2",
                    "scenario": null
                },
                {
                    "value": "3,04E-05",
                    "module": "A3",
                    "scenario": null
                },
                {
                    "value": "2,40E-05",
                    "module": "A4",
                    "scenario": null
                },
                {
                    "value": "3,34E-07",
                    "module": "A5",
                    "scenario": null
                },
                {
                    "value": "0,00E+00",
                    "module": "C1",
                    "scenario": null
                },
                {
                    "value": "1,90E-06",
                    "module": "C2",
                    "scenario": null
                },
                {
                    "value": "9,21E-08",
                    "module": "C3",
                    "scenario": null
                },
                {
                    "value": "7,27E-08",
                    "module": "C4",
                    "scenario": null
                },
                {
                    "value": "-6,67E-05",
                    "module": "D",
                    "scenario": null
                }
            ]
        },
        {
            "parameter": "ODP",
            "values": [
                {
                    "value": "1,72E-08",
                    "module": "A1",
                    "scenario": null
                },
                {
                    "value": "1,71E-10",
                    "module": "A2",
                    "scenario": null
                },
                {
                    "value": "2,15E-09",
                    "module": "A3",
                    "scenario": null
                },
                {
                    "value": "1,07E-08",
                    "module": "A4",
                    "scenario": null
                },
                {
                    "value": "2,13E-10",
                    "module": "A5",
                    "scenario": null
                },
                {
                    "value": "0,00E+00",
                    "module": "C1",
                    "scenario": null
                },
                {
                    "value": "1,21E-09",
                    "module": "C2",
                    "scenario": null
                },
                {
                    "value": "5,00E-11",
                    "module": "C3",
                    "scenario": null
                },
                {
                    "value": "6,50E-11",
                    "module": "C4",
                    "scenario": null
                },
                {
                    "value": "-1,16E-04",
                    "module": "D",
                    "scenario": null
                }
            ]
        },
        {
            "parameter": "AP",
            "values": [
                {
                    "value": "9,91E-03",
                    "module": "A1",
                    "scenario": null
                },
                {
                    "value": "2,35E-06",
                    "module": "A2",
                    "scenario": null
                },
                {
                    "value": "1,24E-03",
                    "module": "A3",
                    "scenario": null
                },
                {
                    "value": "7,27E-04",
                    "module": "A4",
                    "scenario": null
                },
                {
                    "value": "4,78E-06",
                    "module": "A5",
                    "scenario": null
                },
                {
                    "value": "0,00E+00",
                    "module": "C1",
                    "scenario": null
                },
                {
                    "value": "1,53E-05",
                    "module": "C2",
                    "scenario": null
                },
                {
                    "value": "4,98E-06",
                    "module": "C3",
                    "scenario": null
                },
                {
                    "value": "1,77E-06",
                    "module": "C4",
                    "scenario": null
                },
                {
                    "value": "-1,49E-03",
                    "module": "D",
                    "scenario": null
                }
            ]
        },
        {
            "parameter": "POCP",
            "values": [
                {
                    "value": "2,09E-03",
                    "module": "A1",
                    "scenario": null
                },
                {
                    "value": "1,94E-06",
                    "module": "A2",
                    "scenario": null
                },
                {
                    "value": "7,27E-04",
                    "module": "A3",
                    "scenario": null
                },
                {
                    "value": "5,27E-04",
                    "module": "A4",
                    "scenario": null
                },
                {
                    "value": "4,92E-06",
                    "module": "A5",
                    "scenario": null
                },
                {
                    "value": "0,00E+00",
                    "module": "C1",
                    "scenario": null
                },
                {
                    "value": "1,30E-05",
                    "module": "C2",
                    "scenario": null
                },
                {
                    "value": "5,89E-06",
                    "module": "C3",
                    "scenario": null
                },
                {
                    "value": "2,24E-06",
                    "module": "C4",
                    "scenario": null
                },
                {
                    "value": "-2,67E-04",
                    "module": "D",
                    "scenario": null
                }
            ]
        },
        {
            "parameter": "ADPE",
            "values": [
                {
                    "value": "8,86E-05",
                    "module": "A1",
                    "scenario": null
                },
                {
                    "value": "2,11E-08",
                    "module": "A2",
                    "scenario": null
                },
                {
                    "value": "6,39E-07",
                    "module": "A3",
                    "scenario": null
                },
                {
                    "value": "9,39E-07",
                    "module": "A4",
                    "scenario": null
                },
                {
                    "value": "2,46E-08",
                    "module": "A5",
                    "scenario": null
                },
                {
                    "value": "0,00E+00",
                    "module": "C1",
                    "scenario": null
                },
                {
                    "value": "1,47E-07",
                    "module": "C2",
                    "scenario": null
                },
                {
                    "value": "2,49E-09",
                    "module": "C3",
                    "scenario": null
                },
                {
                    "value": "1,73E-09",
                    "module": "C4",
                    "scenario": null
                },
                {
                    "value": "-2,71E-05",
                    "module": "D",
                    "scenario": null
                }
            ]
        },
        {
            "parameter": "ADPF",
            "values": [
                {
                    "value": "3,98E+00",
                    "module": "A1",
                    "scenario": null
                },
                {
                    "value": "1,16E-02",
                    "module": "A2",
                    "scenario": null
                },
                {
                    "value": "2,08E+00",
                    "module": "A3",
                    "scenario": null
                },
                {
                    "value": "6,87E-01",
                    "module": "A4",
                    "scenario": null
                },
                {
                    "value": "1,41E-02",
                    "module": "A5",
                    "scenario": null
                },
                {
                    "value": "0,00E+00",
                    "module": "C1",
                    "scenario": null
                },
                {
                    "value": "8,07E-02",
                    "module": "C2",
                    "scenario": null
                },
                {
                    "value": "3,12E-03",
                    "module": "C3",
                    "scenario": null
                },
                {
                    "value": "5,25E-03",
                    "module": "C4",
                    "scenario": null
                },
                {
                    "value": "-1,08E-01",
                    "module": "D",
                    "scenario": null
                }
            ]
        },
        {
            "parameter": "WDP",
            "values": [
                {
                    "value": "1,06E+00",
                    "module": "A1",
                    "scenario": null
                },
                {
                    "value": "3,79E-03",
                    "module": "A2",
                    "scenario": null
                },
                {
                    "value": "2,01E-01",
                    "module": "A3",
                    "scenario": null
                },
                {
                    "value": "4,42E-01",
                    "module": "A4",
                    "scenario": null
                },
                {
                    "value": "1,79E-02",
                    "module": "A5",
                    "scenario": null
                },
                {
                    "value": "0,00E+00",
                    "module": "C1",
                    "scenario": null
                },
                {
                    "value": "7,80E-02",
                    "module": "C2",
                    "scenario": null
                },
                {
                    "value": "2,25E-02",
                    "module": "C3",
                    "scenario": null
                },
                {
                    "value": "9,73E-02",
                    "module": "C4",
                    "scenario": null
                },
                {
                    "value": "-3,20E-02",
                    "module": "D",
                    "scenario": null
                }
            ]
        },
        {
            "parameter": "EP-freshwater",
            "values": [
                {
                    "value": "9,33E-05",
                    "module": "A1",
                    "scenario": null
                },
                {
                    "value": "7,37E-09",
                    "module": "A2",
                    "scenario": null
                },
                {
                    "value": "5,15E-06",
                    "module": "A3",
                    "scenario": null
                },
                {
                    "value": "3,16E-07",
                    "module": "A4",
                    "scenario": null
                },
                {
                    "value": "8,29E-09",
                    "module": "A5",
                    "scenario": null
                },
                {
                    "value": "0,00E+00",
                    "module": "C1",
                    "scenario": null
                },
                {
                    "value": "4,26E-08",
                    "module": "C2",
                    "scenario": null
                },
                {
                    "value": "4,38E-09",
                    "module": "C3",
                    "scenario": null
                },
                {
                    "value": "3,38E-09",
                    "module": "C4",
                    "scenario": null
                },
                {
                    "value": "-1,04E-05",
                    "module": "D",
                    "scenario": null
                }
            ]
        },
        {
            "parameter": "EP-marine",
            "values": [
                {
                    "value": "5,54E-04",
                    "module": "A1",
                    "scenario": null
                },
                {
                    "value": "4,63E-07",
                    "module": "A2",
                    "scenario": null
                },
                {
                    "value": "2,54E-04",
                    "module": "A3",
                    "scenario": null
                },
                {
                    "value": "1,75E-04",
                    "module": "A4",
                    "scenario": null
                },
                {
                    "value": "1,58E-06",
                    "module": "A5",
                    "scenario": null
                },
                {
                    "value": "0,00E+00",
                    "module": "C1",
                    "scenario": null
                },
                {
                    "value": "3,03E-06",
                    "module": "C2",
                    "scenario": null
                },
                {
                    "value": "2,38E-06",
                    "module": "C3",
                    "scenario": null
                },
                {
                    "value": "1,77E-06",
                    "module": "C4",
                    "scenario": null
                },
                {
                    "value": "-6,61E-05",
                    "module": "D",
                    "scenario": null
                }
            ]
        },
        {
            "parameter": "EP-terrestrial",
            "values": [
                {
                    "value": "6,97E-03",
                    "module": "A1",
                    "scenario": null
                },
                {
                    "value": "5,18E-06",
                    "module": "A2",
                    "scenario": null
                },
                {
                    "value": "2,80E-03",
                    "module": "A3",
                    "scenario": null
                },
                {
                    "value": "1,95E-03",
                    "module": "A4",
                    "scenario": null
                },
                {
                    "value": "1,71E-05",
                    "module": "A5",
                    "scenario": null
                },
                {
                    "value": "0,00E+00",
                    "module": "C1",
                    "scenario": null
                },
                {
                    "value": "3,39E-05",
                    "module": "C2",
                    "scenario": null
                },
                {
                    "value": "2,44E-05",
                    "module": "C3",
                    "scenario": null
                },
                {
                    "value": "7,09E-06",
                    "module": "C4",
                    "scenario": null
                },
                {
                    "value": "-1,00E-03",
                    "module": "D",
                    "scenario": null
                }
            ]
        }
    ],
    "additional_environmental_impact": [
        {
            "parameter": "PM",
            "values": [
                {
                    "value": "3,25E-08",
                    "module": "A1",
                    "scenario": null
                },
                {
                    "value": "5,10E-11",
                    "module": "A2",
                    "scenario": null
                },
                {
                    "value": "1,67E-08",
                    "module": "A3",
                    "scenario": null
                },
                {
                    "value": "1,77E-09",
                    "module": "A4",
                    "scenario": null
                },
                {
                    "value": "7,10E-11",
                    "module": "A5",
                    "scenario": null
                },
                {
                    "value": "0,00E+00",
                    "module": "C1",
                    "scenario": null
                },
                {
                    "value": "3,27E-10",
                    "module": "C2",
                    "scenario": null
                },
                {
                    "value": "2,20E-11",
                    "module": "C3",
                    "scenario": null
                },
                {
                    "value": "3,30E-11",
                    "module": "C4",
                    "scenario": null
                },
                {
                    "value": "-3,66E-09",
                    "module": "D",
                    "scenario": null
                }
            ]
        },
        {
            "parameter": "ETP-fw",
            "values": [
                {
                    "value": "8,84E+01",
                    "module": "A1",
                    "scenario": null
                },
                {
                    "value": "9,42E-03",
                    "module": "A2",
                    "scenario": null
                },
                {
                    "value": "6,26E+00",
                    "module": "A3",
                    "scenario": null
                },
                {
                    "value": "4,72E-01",
                    "module": "A4",
                    "scenario": null
                },
                {
                    "value": "1,88E-02",
                    "module": "A5",
                    "scenario": null
                },
                {
                    "value": "0,00E+00",
                    "module": "C1",
                    "scenario": null
                },
                {
                    "value": "5,98E-02",
                    "module": "C2",
                    "scenario": null
                },
                {
                    "value": "4,80E-02",
                    "module": "C3",
                    "scenario": null
                },
                {
                    "value": "5,67E+00",
                    "module": "C4",
                    "scenario": null
                },
                {
                    "value": "-1,38E+01",
                    "module": "D",
                    "scenario": null
                }
            ]
        },
        {
            "parameter": "HTP-c",
            "values": [
                {
                    "value": "1,81E-09",
                    "module": "A1",
                    "scenario": null
                },
                {
                    "value": "0,00E+00",
                    "module": "A2",
                    "scenario": null
                },
                {
                    "value": "6,00E-11",
                    "module": "A3",
                    "scenario": null
                },
                {
                    "value": "0,00E+00",
                    "module": "A4",
                    "scenario": null
                },
                {
                    "value": "1,00E-12",
                    "module": "A5",
                    "scenario": null
                },
                {
                    "value": "0,00E+00",
                    "module": "C1",
                    "scenario": null
                },
                {
                    "value": "0,00E+00",
                    "module": "C2",
                    "scenario": null
                },
                {
                    "value": "1,00E-12",
                    "module": "C3",
                    "scenario": null
                },
                {
                    "value": "0,00E+00",
                    "module": "C4",
                    "scenario": null
                },
                {
                    "value": "-1,89E-10",
                    "module": "D",
                    "scenario": null
                }
            ]
        },
        {
            "parameter": "HTP-nc",
            "values": [
                {
                    "value": "1,43E-07",
                    "module": "A1",
                    "scenario": null
                },
                {
                    "value": "7,00E-12",
                    "module": "A2",
                    "scenario": null
                },
                {
                    "value": "2,67E-09",
                    "module": "A3",
                    "scenario": null
                },
                {
                    "value": "3,51E-10",
                    "module": "A4",
                    "scenario": null
                },
                {
                    "value": "2,30E-11",
                    "module": "A5",
                    "scenario": null
                },
                {
                    "value": "0,00E+00",
                    "module": "C1",
                    "scenario": null
                },
                {
                    "value": "6,50E-11",
                    "module": "C2",
                    "scenario": null
                },
                {
                    "value": "5,90E-11",
                    "module": "C3",
                    "scenario": null
                },
                {
                    "value": "5,00E-12",
                    "module": "C4",
                    "scenario": null
                },
                {
                    "value": "-1,70E-08",
                    "module": "D",
                    "scenario": null
                }
            ]
        },
        {
            "parameter": "SQP",
            "values": [
                {
                    "value": "2,52E+00",
                    "module": "A1",
                    "scenario": null
                },
                {
                    "value": "7,96E-03",
                    "module": "A2",
                    "scenario": null
                },
                {
                    "value": "4,47E-01",
                    "module": "A3",
                    "scenario": null
                },
                {
                    "value": "3,37E-01",
                    "module": "A4",
                    "scenario": null
                },
                {
                    "value": "9,48E-03",
                    "module": "A5",
                    "scenario": null
                },
                {
                    "value": "0,00E+00",
                    "module": "C1",
                    "scenario": null
                },
                {
                    "value": "5,64E-02",
                    "module": "C2",
                    "scenario": null
                },
                {
                    "value": "5,70E-04",
                    "module": "C3",
                    "scenario": null
                },
                {
                    "value": "1,36E-02",
                    "module": "C4",
                    "scenario": null
                },
                {
                    "value": "-3,24E-01",
                    "module": "D",
                    "scenario": null
                }
            ]
        },
        {
            "parameter": "IRP",
            "values": [
                {
                    "value": "7,06E-03",
                    "module": "A1",
                    "scenario": null
                },
                {
                    "value": "4,83E-05",
                    "module": "A2",
                    "scenario": null
                },
                {
                    "value": "1,50E-03",
                    "module": "A3",
                    "scenario": null
                },
                {
                    "value": "2,97E-03",
                    "module": "A4",
                    "scenario": null
                },
                {
                    "value": "6,04E-05",
                    "module": "A5",
                    "scenario": null
                },
                {
                    "value": "0,00E+00",
                    "module": "C1",
                    "scenario": null
                },
                {
                    "value": "3,53E-04",
                    "module": "C2",
                    "scenario": null
                },
                {
                    "value": "7,86E-06",
                    "module": "C3",
                    "scenario": null
                },
                {
                    "value": "3,10E-05",
                    "module": "C4",
                    "scenario": null
                },
                {
                    "value": "-3,94E-04",
                    "module": "D",
                    "scenario": null
                }
            ]
        }
    ],
    "resource_use": [
        {
            "parameter": "PERE",
            "values": [
                {
                    "value": "1,19E+00",
                    "module": "A1",
                    "scenario": null
                },
                {
                    "value": "1,31E-04",
                    "module": "A2",
                    "scenario": null
                },
                {
                    "value": "2,11E-01",
                    "module": "A3",
                    "scenario": null
                },
                {
                    "value": "7,79E-03",
                    "module": "A4",
                    "scenario": null
                },
                {
                    "value": "2,33E-04",
                    "module": "A5",
                    "scenario": null
                },
                {
                    "value": "0,00E+00",
                    "module": "C1",
                    "scenario": null
                },
                {
                    "value": "1,16E-03",
                    "module": "C2",
                    "scenario": null
                },
                {
                    "value": "1,74E-04",
                    "module": "C3",
                    "scenario": null
                },
                {
                    "value": "5,27E-04",
                    "module": "C4",
                    "scenario": null
                },
                {
                    "value": "-1,74E-01",
                    "module": "D",
                    "scenario": null
                }
            ]
        },
        {
            "parameter": "PERM",
            "values": [
                {
                    "value": "4,00E-01",
                    "module": "A1",
                    "scenario": null
                },
                {
                    "value": "0,00E+00",
                    "module": "A2",
                    "scenario": null
                },
                {
                    "value": "0,00E+00",
                    "module": "A3",
                    "scenario": null
                },
                {
                    "value": "0,00E+00",
                    "module": "A4",
                    "scenario": null
                },
                {
                    "value": "-4,00E-01",
                    "module": "A5",
                    "scenario": null
                },
                {
                    "value": "0,00E+00",
                    "module": "C1",
                    "scenario": null
                },
                {
                    "value": "0,00E+00",
                    "module": "C2",
                    "scenario": null
                },
                {
                    "value": "0,00E+00",
                    "module": "C3",
                    "scenario": null
                },
                {
                    "value": "0,00E+00",
                    "module": "C4",
                    "scenario": null
                },
                {
                    "value": "0,00E+00",
                    "module": "D",
                    "scenario": null
                }
            ]
        },
        {
            "parameter": "PERT",
            "values": [
                {
                    "value": "1,59E+00",
                    "module": "A1",
                    "scenario": null
                },
                {
                    "value": "1,31E-04",
                    "module": "A2",
                    "scenario": null
                },
                {
                    "value": "2,11E-01",
                    "module": "A3",
                    "scenario": null
                },
                {
                    "value": "7,79E-03",
                    "module": "A4",
                    "scenario": null
                },
                {
                    "value": "-4,00E-01",
                    "module": "A5",
                    "scenario": null
                },
                {
                    "value": "0,00E+00",
                    "module": "C1",
                    "scenario": null
                },
                {
                    "value": "1,16E-03",
                    "module": "C2",
                    "scenario": null
                },
                {
                    "value": "1,74E-04",
                    "module": "C3",
                    "scenario": null
                },
                {
                    "value": "5,27E-04",
                    "module": "C4",
                    "scenario": null
                },
                {
                    "value": "-1,74E-01",
                    "module": "D",
                    "scenario": null
                }
            ]
        },
        {
            "parameter": "PENRE",
            "values": [
                {
                    "value": "3,49E+00",
                    "module": "A1",
                    "scenario": null
                },
                {
                    "value": "1,16E-02",
                    "module": "A2",
                    "scenario": null
                },
                {
                    "value": "2,08E+00",
                    "module": "A3",
                    "scenario": null
                },
                {
                    "value": "6,87E-01",
                    "module": "A4",
                    "scenario": null
                },
                {
                    "value": "1,41E-02",
                    "module": "A5",
                    "scenario": null
                },
                {
                    "value": "0,00E+00",
                    "module": "C1",
                    "scenario": null
                },
                {
                    "value": "8,07E-02",
                    "module": "C2",
                    "scenario": null
                },
                {
                    "value": "3,12E-03",
                    "module": "C3",
                    "scenario": null
                },
                {
                    "value": "5,25E-03",
                    "module": "C4",
                    "scenario": null
                },
                {
                    "value": "-1,08E-01",
                    "module": "D",
                    "scenario": null
                }
            ]
        },
        {
            "parameter": "PENRM",
            "values": [
                {
                    "value": "4,90E-01",
                    "module": "A1",
                    "scenario": null
                },
                {
                    "value": "0,00E+00",
                    "module": "A2",
                    "scenario": null
                },
                {
                    "value": "0,00E+00",
                    "module": "A3",
                    "scenario": null
                },
                {
                    "value": "0,00E+00",
                    "module": "A4",
                    "scenario": null
                },
                {
                    "value": "0,00E+00",
                    "module": "A5",
                    "scenario": null
                },
                {
                    "value": "0,00E+00",
                    "module": "C1",
                    "scenario": null
                },
                {
                    "value": "0,00E+00",
                    "module": "C2",
                    "scenario": null
                },
                {
                    "value": "-4,90E-01",
                    "module": "C3",
                    "scenario": null
                },
                {
                    "value": "0,00E+00",
                    "module": "C4",
                    "scenario": null
                },
                {
                    "value": "0,00E+00",
                    "module": "D",
                    "scenario": null
                }
            ]
        },
        {
            "parameter": "PENRT",
            "values": [
                {
                    "value": "3,98E+00",
                    "module": "A1",
                    "scenario": null
                },
                {
                    "value": "1,16E-02",
                    "module": "A2",
                    "scenario": null
                },
                {
                    "value": "2,08E+00",
                    "module": "A3",
                    "scenario": null
                },
                {
                    "value": "6,87E-01",
                    "module": "A4",
                    "scenario": null
                },
                {
                    "value": "1,41E-02",
                    "module": "A5",
                    "scenario": null
                },
                {
                    "value": "0,00E+00",
                    "module": "C1",
                    "scenario": null
                },
                {
                    "value": "8,07E-02",
                    "module": "C2",
                    "scenario": null
                },
                {
                    "value": "-4,87E-01",
                    "module": "C3",
                    "scenario": null
                },
                {
                    "value": "5,25E-03",
                    "module": "C4",
                    "scenario": null
                },
                {
                    "value": "-1,08E-01",
                    "module": "D",
                    "scenario": null
                }
            ]
        },
        {
            "parameter": "SM",
            "values": [
                {
                    "value": "7,98E-02",
                    "module": "A1",
                    "scenario": null
                },
                {
                    "value": "0,00E+00",
                    "module": "A2",
                    "scenario": null
                },
                {
                    "value": "0,00E+00",
                    "module": "A3",
                    "scenario": null
                },
                {
                    "value": "0,00E+00",
                    "module": "A4",
                    "scenario": null
                },
                {
                    "value": "0,00E+00",
                    "module": "A5",
                    "scenario": null
                },
                {
                    "value": "0,00E+00",
                    "module": "C1",
                    "scenario": null
                },
                {
                    "value": "0,00E+00",
                    "module": "C2",
                    "scenario": null
                },
                {
                    "value": "0,00E+00",
                    "module": "C3",
                    "scenario": null
                },
                {
                    "value": "0,00E+00",
                    "module": "C4",
                    "scenario": null
                },
                {
                    "value": "1,77E-03",
                    "module": "D",
                    "scenario": null
                }
            ]
        },
        {
            "parameter": "RSF",
            "values": [
                {
                    "value": "4,51E-03",
                    "module": "A1",
                    "scenario": null
                },
                {
                    "value": "2,57E-06",
                    "module": "A2",
                    "scenario": null
                },
                {
                    "value": "1,02E-04",
                    "module": "A3",
                    "scenario": null
                },
                {
                    "value": "2,51E-04",
                    "module": "A4",
                    "scenario": null
                },
                {
                    "value": "7,71E-06",
                    "module": "A5",
                    "scenario": null
                },
                {
                    "value": "0,00E+00",
                    "module": "C1",
                    "scenario": null
                },
                {
                    "value": "4,13E-05",
                    "module": "C2",
                    "scenario": null
                },
                {
                    "value": "3,73E-06",
                    "module": "C3",
                    "scenario": null
                },
                {
                    "value": "1,09E-05",
                    "module": "C4",
                    "scenario": null
                },
                {
                    "value": "2,21E-05",
                    "module": "D",
                    "scenario": null
                }
            ]
        },
        {
            "parameter": "NRSF",
            "values": [
                {
                    "value": "2,63E-03",
                    "module": "A1",
                    "scenario": null
                },
                {
                    "value": "2,18E-05",
                    "module": "A2",
                    "scenario": null
                },
                {
                    "value": "1,22E-03",
                    "module": "A3",
                    "scenario": null
                },
                {
                    "value": "1,38E-03",
                    "module": "A4",
                    "scenario": null
                },
                {
                    "value": "3,18E-05",
                    "module": "A5",
                    "scenario": null
                },
                {
                    "value": "0,00E+00",
                    "module": "C1",
                    "scenario": null
                },
                {
                    "value": "1,48E-04",
                    "module": "C2",
                    "scenario": null
                },
                {
                    "value": "0,00E+00",
                    "module": "C3",
                    "scenario": null
                },
                {
                    "value": "4,64E-06",
                    "module": "C4",
                    "scenario": null
                },
                {
                    "value": "-9,98E-03",
                    "module": "D",
                    "scenario": null
                }
            ]
        },
        {
            "parameter": "FW",
            "values": [
                {
                    "value": "3,74E-03",
                    "module": "A1",
                    "scenario": null
                },
                {
                    "value": "1,30E-06",
                    "module": "A2",
                    "scenario": null
                },
                {
                    "value": "1,97E-03",
                    "module": "A3",
                    "scenario": null
                },
                {
                    "value": "5,98E-05",
                    "module": "A4",
                    "scenario": null
                },
                {
                    "value": "6,66E-06",
                    "module": "A5",
                    "scenario": null
                },
                {
                    "value": "0,00E+00",
                    "module": "C1",
                    "scenario": null
                },
                {
                    "value": "8,63E-06",
                    "module": "C2",
                    "scenario": null
                },
                {
                    "value": "2,64E-05",
                    "module": "C3",
                    "scenario": null
                },
                {
                    "value": "6,73E-06",
                    "module": "C4",
                    "scenario": null
                },
                {
                    "value": "-4,15E-04",
                    "module": "D",
                    "scenario": null
                }
            ]
        }
    ],
    "end_of_life_waste": [
        {
            "parameter": "HWD",
            "values": [
                {
                    "value": "1,79E-03",
                    "module": "A1",
                    "scenario": null
                },
                {
                    "value": "1,05E-06",
                    "module": "A2",
                    "scenario": null
                },
                {
                    "value": "3,60E-04",
                    "module": "A3",
                    "scenario": null
                },
                {
                    "value": "3,48E-05",
                    "module": "A4",
                    "scenario": null
                },
                {
                    "value": "0,00E+00",
                    "module": "A5",
                    "scenario": null
                },
                {
                    "value": "0,00E+00",
                    "module": "C1",
                    "scenario": null
                },
                {
                    "value": "4,16E-06",
                    "module": "C2",
                    "scenario": null
                },
                {
                    "value": "0,00E+00",
                    "module": "C3",
                    "scenario": null
                },
                {
                    "value": "3,52E-04",
                    "module": "C4",
                    "scenario": null
                },
                {
                    "value": "-1,03E-04",
                    "module": "D",
                    "scenario": null
                }
            ]
        },
        {
            "parameter": "NHWD",
            "values": [
                {
                    "value": "4,92E-02",
                    "module": "A1",
                    "scenario": null
                },
                {
                    "value": "5,58E-04",
                    "module": "A2",
                    "scenario": null
                },
                {
                    "value": "2,51E-02",
                    "module": "A3",
                    "scenario": null
                },
                {
                    "value": "2,17E-02",
                    "module": "A4",
                    "scenario": null
                },
                {
                    "value": "6,24E-02",
                    "module": "A5",
                    "scenario": null
                },
                {
                    "value": "0,00E+00",
                    "module": "C1",
                    "scenario": null
                },
                {
                    "value": "3,92E-03",
                    "module": "C2",
                    "scenario": null
                },
                {
                    "value": "0,00E+00",
                    "module": "C3",
                    "scenario": null
                },
                {
                    "value": "1,89E-02",
                    "module": "C4",
                    "scenario": null
                },
                {
                    "value": "-4,27E-03",
                    "module": "D",
                    "scenario": null
                }
            ]
        },
        {
            "parameter": "RWD",
            "values": [
                {
                    "value": "6,74E-06",
                    "module": "A1",
                    "scenario": null
                },
                {
                    "value": "7,62E-08",
                    "module": "A2",
                    "scenario": null
                },
                {
                    "value": "1,32E-06",
                    "module": "A3",
                    "scenario": null
                },
                {
                    "value": "4,71E-06",
                    "module": "A4",
                    "scenario": null
                },
                {
                    "value": "0,00E+00",
                    "module": "A5",
                    "scenario": null
                },
                {
                    "value": "0,00E+00",
                    "module": "C1",
                    "scenario": null
                },
                {
                    "value": "5,50E-07",
                    "module": "C2",
                    "scenario": null
                },
                {
                    "value": "0,00E+00",
                    "module": "C3",
                    "scenario": null
                },
                {
                    "value": "3,58E-08",
                    "module": "C4",
                    "scenario": null
                },
                {
                    "value": "-3,30E-07",
                    "module": "D",
                    "scenario": null
                }
            ]
        }
    ],
    "end_of_life_flow": [
        {
            "parameter": "CRU",
            "values": [
                {
                    "value": "0,00E+00",
                    "module": "A1",
                    "scenario": null
                },
                {
                    "value": "0,00E+00",
                    "module": "A2",
                    "scenario": null
                },
                {
                    "value": "0,00E+00",
                    "module": "A3",
                    "scenario": null
                },
                {
                    "value": "0,00E+00",
                    "module": "A4",
                    "scenario": null
                },
                {
                    "value": "0,00E+00",
                    "module": "A5",
                    "scenario": null
                },
                {
                    "value": "0,00E+00",
                    "module": "C1",
                    "scenario": null
                },
                {
                    "value": "0,00E+00",
                    "module": "C2",
                    "scenario": null
                },
                {
                    "value": "0,00E+00",
                    "module": "C3",
                    "scenario": null
                },
                {
                    "value": "0,00E+00",
                    "module": "C4",
                    "scenario": null
                },
                {
                    "value": "0,00E+00",
                    "module": "D",
                    "scenario": null
                }
            ]
        },
        {
            "parameter": "MFR",
            "values": [
                {
                    "value": "0,00E+00",
                    "module": "A1",
                    "scenario": null
                },
                {
                    "value": "0,00E+00",
                    "module": "A2",
                    "scenario": null
                },
                {
                    "value": "3,76E-02",
                    "module": "A3",
                    "scenario": null
                },
                {
                    "value": "0,00E+00",
                    "module": "A4",
                    "scenario": null
                },
                {
                    "value": "5,81E-02",
                    "module": "A5",
                    "scenario": null
                },
                {
                    "value": "0,00E+00",
                    "module": "C1",
                    "scenario": null
                },
                {
                    "value": "0,00E+00",
                    "module": "C2",
                    "scenario": null
                },
                {
                    "value": "1,81E-02",
                    "module": "C3",
                    "scenario": null
                },
                {
                    "value": "8,61E-07",
                    "module": "C4",
                    "scenario": null
                },
                {
                    "value": "-1,14E-04",
                    "module": "D",
                    "scenario": null
                }
            ]
        },
        {
            "parameter": "MER",
            "values": [
                {
                    "value": "0,00E+00",
                    "module": "A1",
                    "scenario": null
                },
                {
                    "value": "0,00E+00",
                    "module": "A2",
                    "scenario": null
                },
                {
                    "value": "7,07E-03",
                    "module": "A3",
                    "scenario": null
                },
                {
                    "value": "0,00E+00",
                    "module": "A4",
                    "scenario": null
                },
                {
                    "value": "2,95E-04",
                    "module": "A5",
                    "scenario": null
                },
                {
                    "value": "0,00E+00",
                    "module": "C1",
                    "scenario": null
                },
                {
                    "value": "0,00E+00",
                    "module": "C2",
                    "scenario": null
                },
                {
                    "value": "9,60E-03",
                    "module": "C3",
                    "scenario": null
                },
                {
                    "value": "2,11E-08",
                    "module": "C4",
                    "scenario": null
                },
                {
                    "value": "-1,47E-05",
                    "module": "D",
                    "scenario": null
                }
            ]
        },
        {
            "parameter": "EEE",
            "values": [
                {
                    "value": "0,00E+00",
                    "module": "A1",
                    "scenario": null
                },
                {
                    "value": "0,00E+00",
                    "module": "A2",
                    "scenario": null
                },
                {
                    "value": "1,07E-02",
                    "module": "A3",
                    "scenario": null
                },
                {
                    "value": "0,00E+00",
                    "module": "A4",
                    "scenario": null
                },
                {
                    "value": "3,57E-03",
                    "module": "A5",
                    "scenario": null
                },
                {
                    "value": "0,00E+00",
                    "module": "C1",
                    "scenario": null
                },
                {
                    "value": "0,00E+00",
                    "module": "C2",
                    "scenario": null
                },
                {
                    "value": "1,47E-02",
                    "module": "C3",
                    "scenario": null
                },
                {
                    "value": "1,37E-06",
                    "module": "C4",
                    "scenario": null
                },
                {
                    "value": "-5,22E-05",
                    "module": "D",
                    "scenario": null
                }
            ]
        },
        {
            "parameter": "EET",
            "values": [
                {
                    "value": "0,00E+00",
                    "module": "A1",
                    "scenario": null
                },
                {
                    "value": "0,00E+00",
                    "module": "A2",
                    "scenario": null
                },
                {
                    "value": "1,62E-01",
                    "module": "A3",
                    "scenario": null
                },
                {
                    "value": "0,00E+00",
                    "module": "A4",
                    "scenario": null
                },
                {
                    "value": "5,40E-02",
                    "module": "A5",
                    "scenario": null
                },
                {
                    "value": "0,00E+00",
                    "module": "C1",
                    "scenario": null
                },
                {
                    "value": "0,00E+00",
                    "module": "C2",
                    "scenario": null
                },
                {
                    "value": "2,23E-01",
                    "module": "C3",
                    "scenario": null
                },
                {
                    "value": "2,07E-05",
                    "module": "C4",
                    "scenario": null
                },
                {
                    "value": "-7,89E-04",
                    "module": "D",
                    "scenario": null
                }
            ]
        }
    ]
}