{
    "product_name": "Herning Midi Polehead",
    "epd_id": "NEPD-8287-7949",
    "declared_unit": {
        "unit": "stk",
        "amount": 1.0
    },
    "compliance": [
        "EN 15804+A2",
        "ISO 14025",
        "ISO 21930"
    ],
    "producer_name": "SG Armaturen AS",
    "environmental_impact": [
        {
            "parameter": "GWP-total",
            "values": [
                {
                    "value": "3,19E+01",
                    "module": "A1",
                    "scenario": null
                },
                {
                    "value": "2,15E-02",
                    "module": "A2",
                    "scenario": null
                },
                {
                    "value": "1,59E+00",
                    "module": "A3",
                    "scenario": null
                },
                {
                    "value": "1,74E+00",
                    "module": "A4",
                    "scenario": null
                },
                {
                    "value": "2,02E+00",
                    "module": "A5",
                    "scenario": null
                },
                {
                    "value": "9,99E+00",
                    "module": "B6",
                    "scenario": null
                },
                {
                    "value": "0,00E+00",
                    "module": "C1",
                    "scenario": null
                },
                {
                    "value": "2,10E-01",
                    "module": "C2",
                    "scenario": null
                },
                {
                    "value": "3,27E-01",
                    "module": "C3",
                    "scenario": null
                },
                {
                    "value": "3,01E-02",
                    "module": "C4",
                    "scenario": null
                },
                {
                    "value": "-3,23E+00",
                    "module": "D",
                    "scenario": null
                }
            ]
        },
        {
            "parameter": "GWP-fossil",
            "values": [
                {
                    "value": "3,35E+01",
                    "module": "A1",
                    "scenario": null
                },
                {
                    "value": "2,15E-02",
                    "module": "A2",
                    "scenario": null
                },
                {
                    "value": "1,59E+00",
                    "module": "A3",
                    "scenario": null
                },
                {
                    "value": "1,74E+00",
                    "module": "A4",
                    "scenario": null
                },
                {
                    "value": "1,91E-02",
                    "module": "A5",
                    "scenario": null
                },
                {
                    "value": "9,68E+00",
                    "module": "B6",
                    "scenario": null
                },
                {
                    "value": "0,00E+00",
                    "module": "C1",
                    "scenario": null
                },
                {
                    "value": "2,10E-01",
                    "module": "C2",
                    "scenario": null
                },
                {
                    "value": "3,26E-01",
                    "module": "C3",
                    "scenario": null
                },
                {
                    "value": "2,99E-02",
                    "module": "C4",
                    "scenario": null
                },
                {
                    "value": "-3,17E+00",
                    "module": "D",
                    "scenario": null
                }
            ]
        },
        {
            "parameter": "GWP-biogenic",
            "values": [
                {
                    "value": "-1,69E+00",
                    "module": "A1",
                    "scenario": null
                },
                {
                    "value": "8,38E-06",
                    "module": "A2",
                    "scenario": null
                },
                {
                    "value": "3,96E-04",
                    "module": "A3",
                    "scenario": null
                },
                {
                    "value": "6,16E-04",
                    "module": "A4",
                    "scenario": null
                },
                {
                    "value": "2,00E+00",
                    "module": "A5",
                    "scenario": null
                },
                {
                    "value": "2,68E-01",
                    "module": "B6",
                    "scenario": null
                },
                {
                    "value": "0,00E+00",
                    "module": "C1",
                    "scenario": null
                },
                {
                    "value": "8,17E-05",
                    "module": "C2",
                    "scenario": null
                },
                {
                    "value": "2,39E-04",
                    "module": "C3",
                    "scenario": null
                },
                {
                    "value": "6,27E-05",
                    "module": "C4",
                    "scenario": null
                },
                {
                    "value": "-1,47E-02",
                    "module": "D",
                    "scenario": null
                }
            ]
        },
        {
            "parameter": "GWP-luluc",
            "values": [
                {
                    "value": "9,15E-02",
                    "module": "A1",
                    "scenario": null
                },
                {
                    "value": "7,87E-06",
                    "module": "A2",
                    "scenario": null
                },
                {
                    "value": "2,50E-04",
                    "module": "A3",
                    "scenario": null
                },
                {
                    "value": "8,66E-04",
                    "module": "A4",
                    "scenario": null
                },
                {
                    "value": "6,31E-06",
                    "module": "A5",
                    "scenario": null
                },
                {
                    "value": "3,99E-02",
                    "module": "B6",
                    "scenario": null
                },
                {
                    "value": "0,00E+00",
                    "module": "C1",
                    "scenario": null
                },
                {
                    "value": "7,68E-05",
                    "module": "C2",
                    "scenario": null
                },
                {
                    "value": "1,14E-04",
                    "module": "C3",
                    "scenario": null
                },
                {
                    "value": "5,61E-05",
                    "module": "C4",
                    "scenario": null
                },
                {
                    "value": "-4,46E-02",
                    "module": "D",
                    "scenario": null
                }
            ]
        },
        {
            "parameter": "ODP",
            "values": [
                {
                    "value": "1,81E-06",
                    "module": "A1",
                    "scenario": null
                },
                {
                    "value": "4,68E-09",
                    "module": "A2",
                    "scenario": null
                },
                {
                    "value": "2,33E-08",
                    "module": "A3",
                    "scenario": null
                },
                {
                    "value": "3,83E-07",
                    "module": "A4",
                    "scenario": null
                },
                {
                    "value": "4,03E-09",
                    "module": "A5",
                    "scenario": null
                },
                {
                    "value": "6,64E-07",
                    "module": "B6",
                    "scenario": null
                },
                {
                    "value": "0,00E+00",
                    "module": "C1",
                    "scenario": null
                },
                {
                    "value": "4,57E-08",
                    "module": "C2",
                    "scenario": null
                },
                {
                    "value": "3,59E-09",
                    "module": "C3",
                    "scenario": null
                },
                {
                    "value": "3,88E-09",
                    "module": "C4",
                    "scenario": null
                },
                {
                    "value": "-1,54E-03",
                    "module": "D",
                    "scenario": null
                }
            ]
        },
        {
            "parameter": "AP",
            "values": [
                {
                    "value": "2,57E-01",
                    "module": "A1",
                    "scenario": null
                },
                {
                    "value": "6,44E-05",
                    "module": "A2",
                    "scenario": null
                },
                {
                    "value": "8,30E-03",
                    "module": "A3",
                    "scenario": null
                },
                {
                    "value": "2,68E-02",
                    "module": "A4",
                    "scenario": null
                },
                {
                    "value": "9,04E-05",
                    "module": "A5",
                    "scenario": null
                },
                {
                    "value": "7,57E-02",
                    "module": "B6",
                    "scenario": null
                },
                {
                    "value": "0,00E+00",
                    "module": "C1",
                    "scenario": null
                },
                {
                    "value": "6,28E-04",
                    "module": "C2",
                    "scenario": null
                },
                {
                    "value": "3,21E-04",
                    "module": "C3",
                    "scenario": null
                },
                {
                    "value": "1,25E-04",
                    "module": "C4",
                    "scenario": null
                },
                {
                    "value": "-6,79E-02",
                    "module": "D",
                    "scenario": null
                }
            ]
        },
        {
            "parameter": "POCP",
            "values": [
                {
                    "value": "1,31E-01",
                    "module": "A1",
                    "scenario": null
                },
                {
                    "value": "5,31E-05",
                    "module": "A2",
                    "scenario": null
                },
                {
                    "value": "4,98E-03",
                    "module": "A3",
                    "scenario": null
                },
                {
                    "value": "1,94E-02",
                    "module": "A4",
                    "scenario": null
                },
                {
                    "value": "9,30E-05",
                    "module": "A5",
                    "scenario": null
                },
                {
                    "value": "2,91E-02",
                    "module": "B6",
                    "scenario": null
                },
                {
                    "value": "0,00E+00",
                    "module": "C1",
                    "scenario": null
                },
                {
                    "value": "5,18E-04",
                    "module": "C2",
                    "scenario": null
                },
                {
                    "value": "2,11E-04",
                    "module": "C3",
                    "scenario": null
                },
                {
                    "value": "1,43E-04",
                    "module": "C4",
                    "scenario": null
                },
                {
                    "value": "-1,82E-02",
                    "module": "D",
                    "scenario": null
                }
            ]
        },
        {
            "parameter": "ADPE",
            "values": [
                {
                    "value": "1,10E-02",
                    "module": "A1",
                    "scenario": null
                },
                {
                    "value": "5,77E-07",
                    "module": "A2",
                    "scenario": null
                },
                {
                    "value": "4,91E-06",
                    "module": "A3",
                    "scenario": null
                },
                {
                    "value": "3,31E-05",
                    "module": "A4",
                    "scenario": null
                },
                {
                    "value": "4,64E-07",
                    "module": "A5",
                    "scenario": null
                },
                {
                    "value": "7,22E-04",
                    "module": "B6",
                    "scenario": null
                },
                {
                    "value": "0,00E+00",
                    "module": "C1",
                    "scenario": null
                },
                {
                    "value": "5,63E-06",
                    "module": "C2",
                    "scenario": null
                },
                {
                    "value": "3,38E-07",
                    "module": "C3",
                    "scenario": null
                },
                {
                    "value": "1,33E-07",
                    "module": "C4",
                    "scenario": null
                },
                {
                    "value": "-8,22E-04",
                    "module": "D",
                    "scenario": null
                }
            ]
        },
        {
            "parameter": "ADPF",
            "values": [
                {
                    "value": "3,68E+02",
                    "module": "A1",
                    "scenario": null
                },
                {
                    "value": "3,18E-01",
                    "module": "A2",
                    "scenario": null
                },
                {
                    "value": "1,41E+01",
                    "module": "A3",
                    "scenario": null
                },
                {
                    "value": "2,45E+01",
                    "module": "A4",
                    "scenario": null
                },
                {
                    "value": "2,67E-01",
                    "module": "A5",
                    "scenario": null
                },
                {
                    "value": "1,32E+02",
                    "module": "B6",
                    "scenario": null
                },
                {
                    "value": "0,00E+00",
                    "module": "C1",
                    "scenario": null
                },
                {
                    "value": "3,10E+00",
                    "module": "C2",
                    "scenario": null
                },
                {
                    "value": "7,03E-01",
                    "module": "C3",
                    "scenario": null
                },
                {
                    "value": "3,51E-01",
                    "module": "C4",
                    "scenario": null
                },
                {
                    "value": "-3,93E+01",
                    "module": "D",
                    "scenario": null
                }
            ]
        },
        {
            "parameter": "WDP",
            "values": [
                {
                    "value": "1,95E+03",
                    "module": "A1",
                    "scenario": null
                },
                {
                    "value": "1,04E-01",
                    "module": "A2",
                    "scenario": null
                },
                {
                    "value": "2,29E+00",
                    "module": "A3",
                    "scenario": null
                },
                {
                    "value": "1,63E+01",
                    "module": "A4",
                    "scenario": null
                },
                {
                    "value": "3,38E-01",
                    "module": "A5",
                    "scenario": null
                },
                {
                    "value": "2,30E+04",
                    "module": "B6",
                    "scenario": null
                },
                {
                    "value": "0,00E+00",
                    "module": "C1",
                    "scenario": null
                },
                {
                    "value": "1,01E+00",
                    "module": "C2",
                    "scenario": null
                },
                {
                    "value": "4,35E+00",
                    "module": "C3",
                    "scenario": null
                },
                {
                    "value": "6,07E+00",
                    "module": "C4",
                    "scenario": null
                },
                {
                    "value": "-1,31E+03",
                    "module": "D",
                    "scenario": null
                }
            ]
        },
        {
            "parameter": "EP-freshwater",
            "values": [
                {
                    "value": "2,49E-03",
                    "module": "A1",
                    "scenario": null
                },
                {
                    "value": "2,02E-07",
                    "module": "A2",
                    "scenario": null
                },
                {
                    "value": "3,53E-05",
                    "module": "A3",
                    "scenario": null
                },
                {
                    "value": "1,11E-05",
                    "module": "A4",
                    "scenario": null
                },
                {
                    "value": "1,57E-07",
                    "module": "A5",
                    "scenario": null
                },
                {
                    "value": "6,96E-04",
                    "module": "B6",
                    "scenario": null
                },
                {
                    "value": "0,00E+00",
                    "module": "C1",
                    "scenario": null
                },
                {
                    "value": "1,97E-06",
                    "module": "C2",
                    "scenario": null
                },
                {
                    "value": "2,59E-06",
                    "module": "C3",
                    "scenario": null
                },
                {
                    "value": "4,67E-07",
                    "module": "C4",
                    "scenario": null
                },
                {
                    "value": "-3,95E-04",
                    "module": "D",
                    "scenario": null
                }
            ]
        },
        {
            "parameter": "EP-marine",
            "values": [
                {
                    "value": "3,94E-02",
                    "module": "A1",
                    "scenario": null
                },
                {
                    "value": "1,27E-05",
                    "module": "A2",
                    "scenario": null
                },
                {
                    "value": "1,71E-03",
                    "module": "A3",
                    "scenario": null
                },
                {
                    "value": "6,45E-03",
                    "module": "A4",
                    "scenario": null
                },
                {
                    "value": "2,99E-05",
                    "module": "A5",
                    "scenario": null
                },
                {
                    "value": "8,32E-03",
                    "module": "B6",
                    "scenario": null
                },
                {
                    "value": "0,00E+00",
                    "module": "C1",
                    "scenario": null
                },
                {
                    "value": "1,24E-04",
                    "module": "C2",
                    "scenario": null
                },
                {
                    "value": "7,36E-05",
                    "module": "C3",
                    "scenario": null
                },
                {
                    "value": "5,39E-05",
                    "module": "C4",
                    "scenario": null
                },
                {
                    "value": "-4,78E-03",
                    "module": "D",
                    "scenario": null
                }
            ]
        },
        {
            "parameter": "EP-terrestrial",
            "values": [
                {
                    "value": "4,57E-01",
                    "module": "A1",
                    "scenario": null
                },
                {
                    "value": "1,42E-04",
                    "module": "A2",
                    "scenario": null
                },
                {
                    "value": "1,89E-02",
                    "module": "A3",
                    "scenario": null
                },
                {
                    "value": "7,18E-02",
                    "module": "A4",
                    "scenario": null
                },
                {
                    "value": "3,24E-04",
                    "module": "A5",
                    "scenario": null
                },
                {
                    "value": "1,08E-01",
                    "module": "B6",
                    "scenario": null
                },
                {
                    "value": "0,00E+00",
                    "module": "C1",
                    "scenario": null
                },
                {
                    "value": "1,38E-03",
                    "module": "C2",
                    "scenario": null
                },
                {
                    "value": "8,03E-04",
                    "module": "C3",
                    "scenario": null
                },
                {
                    "value": "4,50E-04",
                    "module": "C4",
                    "scenario": null
                },
                {
                    "value": "-6,09E-02",
                    "module": "D",
                    "scenario": null
                }
            ]
        }
    ],
    "additional_environmental_impact": [
        {
            "parameter": "PM",
            "values": [
                {
                    "value": "2,32E-06",
                    "module": "A1",
                    "scenario": null
                },
                {
                    "value": "1,39E-09",
                    "module": "A2",
                    "scenario": null
                },
                {
                    "value": "1,12E-07",
                    "module": "A3",
                    "scenario": null
                },
                {
                    "value": "6,14E-08",
                    "module": "A4",
                    "scenario": null
                },
                {
                    "value": "1,33E-09",
                    "module": "A5",
                    "scenario": null
                },
                {
                    "value": "5,42E-07",
                    "module": "B6",
                    "scenario": null
                },
                {
                    "value": "0,00E+00",
                    "module": "C1",
                    "scenario": null
                },
                {
                    "value": "1,36E-08",
                    "module": "C2",
                    "scenario": null
                },
                {
                    "value": "2,11E-09",
                    "module": "C3",
                    "scenario": null
                },
                {
                    "value": "2,25E-09",
                    "module": "C4",
                    "scenario": null
                },
                {
                    "value": "-2,98E-07",
                    "module": "D",
                    "scenario": null
                }
            ]
        },
        {
            "parameter": "ETP-fw",
            "values": [
                {
                    "value": "2,20E+03",
                    "module": "A1",
                    "scenario": null
                },
                {
                    "value": "2,58E-01",
                    "module": "A2",
                    "scenario": null
                },
                {
                    "value": "4,12E+01",
                    "module": "A3",
                    "scenario": null
                },
                {
                    "value": "1,67E+01",
                    "module": "A4",
                    "scenario": null
                },
                {
                    "value": "3,56E-01",
                    "module": "A5",
                    "scenario": null
                },
                {
                    "value": "6,02E+02",
                    "module": "B6",
                    "scenario": null
                },
                {
                    "value": "0,00E+00",
                    "module": "C1",
                    "scenario": null
                },
                {
                    "value": "2,51E+00",
                    "module": "C2",
                    "scenario": null
                },
                {
                    "value": "1,61E+00",
                    "module": "C3",
                    "scenario": null
                },
                {
                    "value": "4,18E+02",
                    "module": "C4",
                    "scenario": null
                },
                {
                    "value": "-4,39E+02",
                    "module": "D",
                    "scenario": null
                }
            ]
        },
        {
            "parameter": "HTP-c",
            "values": [
                {
                    "value": "5,32E-08",
                    "module": "A1",
                    "scenario": null
                },
                {
                    "value": "0,00E+00",
                    "module": "A2",
                    "scenario": null
                },
                {
                    "value": "4,46E-10",
                    "module": "A3",
                    "scenario": null
                },
                {
                    "value": "0,00E+00",
                    "module": "A4",
                    "scenario": null
                },
                {
                    "value": "1,10E-11",
                    "module": "A5",
                    "scenario": null
                },
                {
                    "value": "2,87E-08",
                    "module": "B6",
                    "scenario": null
                },
                {
                    "value": "0,00E+00",
                    "module": "C1",
                    "scenario": null
                },
                {
                    "value": "0,00E+00",
                    "module": "C2",
                    "scenario": null
                },
                {
                    "value": "4,84E-10",
                    "module": "C3",
                    "scenario": null
                },
                {
                    "value": "4,50E-11",
                    "module": "C4",
                    "scenario": null
                },
                {
                    "value": "-9,75E-09",
                    "module": "D",
                    "scenario": null
                }
            ]
        },
        {
            "parameter": "HTP-nc",
            "values": [
                {
                    "value": "1,32E-06",
                    "module": "A1",
                    "scenario": null
                },
                {
                    "value": "2,52E-10",
                    "module": "A2",
                    "scenario": null
                },
                {
                    "value": "1,95E-08",
                    "module": "A3",
                    "scenario": null
                },
                {
                    "value": "1,23E-08",
                    "module": "A4",
                    "scenario": null
                },
                {
                    "value": "4,46E-10",
                    "module": "A5",
                    "scenario": null
                },
                {
                    "value": "6,77E-07",
                    "module": "B6",
                    "scenario": null
                },
                {
                    "value": "0,00E+00",
                    "module": "C1",
                    "scenario": null
                },
                {
                    "value": "2,47E-09",
                    "module": "C2",
                    "scenario": null
                },
                {
                    "value": "2,82E-08",
                    "module": "C3",
                    "scenario": null
                },
                {
                    "value": "5,57E-10",
                    "module": "C4",
                    "scenario": null
                },
                {
                    "value": "-3,58E-07",
                    "module": "D",
                    "scenario": null
                }
            ]
        },
        {
            "parameter": "SQP",
            "values": [
                {
                    "value": "1,38E+02",
                    "module": "A1",
                    "scenario": null
                },
                {
                    "value": "2,18E-01",
                    "module": "A2",
                    "scenario": null
                },
                {
                    "value": "2,98E+00",
                    "module": "A3",
                    "scenario": null
                },
                {
                    "value": "1,18E+01",
                    "module": "A4",
                    "scenario": null
                },
                {
                    "value": "1,79E-01",
                    "module": "A5",
                    "scenario": null
                },
                {
                    "value": "6,66E+01",
                    "module": "B6",
                    "scenario": null
                },
                {
                    "value": "0,00E+00",
                    "module": "C1",
                    "scenario": null
                },
                {
                    "value": "2,13E+00",
                    "module": "C2",
                    "scenario": null
                },
                {
                    "value": "1,36E-01",
                    "module": "C3",
                    "scenario": null
                },
                {
                    "value": "7,44E-01",
                    "module": "C4",
                    "scenario": null
                },
                {
                    "value": "-1,03E+01",
                    "module": "D",
                    "scenario": null
                }
            ]
        },
        {
            "parameter": "IRP",
            "values": [
                {
                    "value": "9,34E-01",
                    "module": "A1",
                    "scenario": null
                },
                {
                    "value": "1,32E-03",
                    "module": "A2",
                    "scenario": null
                },
                {
                    "value": "1,22E-02",
                    "module": "A3",
                    "scenario": null
                },
                {
                    "value": "1,06E-01",
                    "module": "A4",
                    "scenario": null
                },
                {
                    "value": "1,14E-03",
                    "module": "A5",
                    "scenario": null
                },
                {
                    "value": "2,40E+00",
                    "module": "B6",
                    "scenario": null
                },
                {
                    "value": "0,00E+00",
                    "module": "C1",
                    "scenario": null
                },
                {
                    "value": "1,29E-02",
                    "module": "C2",
                    "scenario": null
                },
                {
                    "value": "3,26E-03",
                    "module": "C3",
                    "scenario": null
                },
                {
                    "value": "1,87E-03",
                    "module": "C4",
                    "scenario": null
                },
                {
                    "value": "-1,57E-01",
                    "module": "D",
                    "scenario": null
                }
            ]
        }
    ],
    "resource_use": [
        {
            "parameter": "PERE",
            "values": [
                {
                    "value": "6,36E+01",
                    "module": "A1",
                    "scenario": null
                },
                {
                    "value": "3,60E-03",
                    "module": "A2",
                    "scenario": null
                },
                {
                    "value": "1,42E+00",
                    "module": "A3",
                    "scenario": null
                },
                {
                    "value": "2,79E-01",
                    "module": "A4",
                    "scenario": null
                },
                {
                    "value": "4,40E-03",
                    "module": "A5",
                    "scenario": null
                },
                {
                    "value": "1,71E+03",
                    "module": "B6",
                    "scenario": null
                },
                {
                    "value": "0,00E+00",
                    "module": "C1",
                    "scenario": null
                },
                {
                    "value": "3,51E-02",
                    "module": "C2",
                    "scenario": null
                },
                {
                    "value": "8,28E-02",
                    "module": "C3",
                    "scenario": null
                },
                {
                    "value": "5,54E-02",
                    "module": "C4",
                    "scenario": null
                },
                {
                    "value": "-1,35E+01",
                    "module": "D",
                    "scenario": null
                }
            ]
        },
        {
            "parameter": "PERM",
            "values": [
                {
                    "value": "6,95E+00",
                    "module": "A1",
                    "scenario": null
                },
                {
                    "value": "0,00E+00",
                    "module": "A2",
                    "scenario": null
                },
                {
                    "value": "0,00E+00",
                    "module": "A3",
                    "scenario": null
                },
                {
                    "value": "0,00E+00",
                    "module": "A4",
                    "scenario": null
                },
                {
                    "value": "-6,95E+00",
                    "module": "A5",
                    "scenario": null
                },
                {
                    "value": "0,00E+00",
                    "module": "B6",
                    "scenario": null
                },
                {
                    "value": "0,00E+00",
                    "module": "C1",
                    "scenario": null
                },
                {
                    "value": "0,00E+00",
                    "module": "C2",
                    "scenario": null
                },
                {
                    "value": "0,00E+00",
                    "module": "C3",
                    "scenario": null
                },
                {
                    "value": "0,00E+00",
                    "module": "C4",
                    "scenario": null
                },
                {
                    "value": "0,00E+00",
                    "module": "D",
                    "scenario": null
                }
            ]
        },
        {
            "parameter": "PERT",
            "values": [
                {
                    "value": "7,05E+01",
                    "module": "A1",
                    "scenario": null
                },
                {
                    "value": "3,60E-03",
                    "module": "A2",
                    "scenario": null
                },
                {
                    "value": "1,42E+00",
                    "module": "A3",
                    "scenario": null
                },
                {
                    "value": "2,79E-01",
                    "module": "A4",
                    "scenario": null
                },
                {
                    "value": "-6,94E+00",
                    "module": "A5",
                    "scenario": null
                },
                {
                    "value": "1,71E+03",
                    "module": "B6",
                    "scenario": null
                },
                {
                    "value": "0,00E+00",
                    "module": "C1",
                    "scenario": null
                },
                {
                    "value": "3,51E-02",
                    "module": "C2",
                    "scenario": null
                },
                {
                    "value": "8,28E-02",
                    "module": "C3",
                    "scenario": null
                },
                {
                    "value": "5,54E-02",
                    "module": "C4",
                    "scenario": null
                },
                {
                    "value": "-1,35E+01",
                    "module": "D",
                    "scenario": null
                }
            ]
        },
        {
            "parameter": "PENRE",
            "values": [
                {
                    "value": "3,63E+02",
                    "module": "A1",
                    "scenario": null
                },
                {
                    "value": "3,18E-01",
                    "module": "A2",
                    "scenario": null
                },
                {
                    "value": "1,41E+01",
                    "module": "A3",
                    "scenario": null
                },
                {
                    "value": "2,45E+01",
                    "module": "A4",
                    "scenario": null
                },
                {
                    "value": "2,67E-01",
                    "module": "A5",
                    "scenario": null
                },
                {
                    "value": "1,32E+02",
                    "module": "B6",
                    "scenario": null
                },
                {
                    "value": "0,00E+00",
                    "module": "C1",
                    "scenario": null
                },
                {
                    "value": "3,10E+00",
                    "module": "C2",
                    "scenario": null
                },
                {
                    "value": "7,03E-01",
                    "module": "C3",
                    "scenario": null
                },
                {
                    "value": "3,51E-01",
                    "module": "C4",
                    "scenario": null
                },
                {
                    "value": "-3,93E+01",
                    "module": "D",
                    "scenario": null
                }
            ]
        },
        {
            "parameter": "PENRM",
            "values": [
                {
                    "value": "4,37E+00",
                    "module": "A1",
                    "scenario": null
                },
                {
                    "value": "0,00E+00",
                    "module": "A2",
                    "scenario": null
                },
                {
                    "value": "0,00E+00",
                    "module": "A3",
                    "scenario": null
                },
                {
                    "value": "0,00E+00",
                    "module": "A4",
                    "scenario": null
                },
                {
                    "value": "0,00E+00",
                    "module": "A5",
                    "scenario": null
                },
                {
                    "value": "0,00E+00",
                    "module": "B6",
                    "scenario": null
                },
                {
                    "value": "0,00E+00",
                    "module": "C1",
                    "scenario": null
                },
                {
                    "value": "0,00E+00",
                    "module": "C2",
                    "scenario": null
                },
                {
                    "value": "-5,01E+00",
                    "module": "C3",
                    "scenario": null
                },
                {
                    "value": "0,00E+00",
                    "module": "C4",
                    "scenario": null
                },
                {
                    "value": "8,20E-04",
                    "module": "D",
                    "scenario": null
                }
            ]
        },
        {
            "parameter": "PENRT",
            "values": [
                {
                    "value": "3,68E+02",
                    "module": "A1",
                    "scenario": null
                },
                {
                    "value": "3,18E-01",
                    "module": "A2",
                    "scenario": null
                },
                {
                    "value": "1,41E+01",
                    "module": "A3",
                    "scenario": null
                },
                {
                    "value": "2,45E+01",
                    "module": "A4",
                    "scenario": null
                },
                {
                    "value": "2,67E-01",
                    "module": "A5",
                    "scenario": null
                },
                {
                    "value": "1,32E+02",
                    "module": "B6",
                    "scenario": null
                },
                {
                    "value": "0,00E+00",
                    "module": "C1",
                    "scenario": null
                },
                {
                    "value": "3,10E+00",
                    "module": "C2",
                    "scenario": null
                },
                {
                    "value": "-4,31E+00",
                    "module": "C3",
                    "scenario": null
                },
                {
                    "value": "3,51E-01",
                    "module": "C4",
                    "scenario": null
                },
                {
                    "value": "-3,93E+01",
                    "module": "D",
                    "scenario": null
                }
            ]
        },
        {
            "parameter": "SM",
            "values": [
                {
                    "value": "2,38E+00",
                    "module": "A1",
                    "scenario": null
                },
                {
                    "value": "0,00E+00",
                    "module": "A2",
                    "scenario": null
                },
                {
                    "value": "0,00E+00",
                    "module": "A3",
                    "scenario": null
                },
                {
                    "value": "0,00E+00",
                    "module": "A4",
                    "scenario": null
                },
                {
                    "value": "0,00E+00",
                    "module": "A5",
                    "scenario": null
                },
                {
                    "value": "0,00E+00",
                    "module": "B6",
                    "scenario": null
                },
                {
                    "value": "0,00E+00",
                    "module": "C1",
                    "scenario": null
                },
                {
                    "value": "0,00E+00",
                    "module": "C2",
                    "scenario": null
                },
                {
                    "value": "0,00E+00",
                    "module": "C3",
                    "scenario": null
                },
                {
                    "value": "5,91E-04",
                    "module": "C4",
                    "scenario": null
                },
                {
                    "value": "3,60E-02",
                    "module": "D",
                    "scenario": null
                }
            ]
        },
        {
            "parameter": "RSF",
            "values": [
                {
                    "value": "1,88E-01",
                    "module": "A1",
                    "scenario": null
                },
                {
                    "value": "7,04E-05",
                    "module": "A2",
                    "scenario": null
                },
                {
                    "value": "1,24E-03",
                    "module": "A3",
                    "scenario": null
                },
                {
                    "value": "9,19E-03",
                    "module": "A4",
                    "scenario": null
                },
                {
                    "value": "1,46E-04",
                    "module": "A5",
                    "scenario": null
                },
                {
                    "value": "1,34E+00",
                    "module": "B6",
                    "scenario": null
                },
                {
                    "value": "0,00E+00",
                    "module": "C1",
                    "scenario": null
                },
                {
                    "value": "6,87E-04",
                    "module": "C2",
                    "scenario": null
                },
                {
                    "value": "1,79E-03",
                    "module": "C3",
                    "scenario": null
                },
                {
                    "value": "7,28E-04",
                    "module": "C4",
                    "scenario": null
                },
                {
                    "value": "1,22E-03",
                    "module": "D",
                    "scenario": null
                }
            ]
        },
        {
            "parameter": "NRSF",
            "values": [
                {
                    "value": "4,35E-02",
                    "module": "A1",
                    "scenario": null
                },
                {
                    "value": "5,98E-04",
                    "module": "A2",
                    "scenario": null
                },
                {
                    "value": "1,17E-02",
                    "module": "A3",
                    "scenario": null
                },
                {
                    "value": "4,92E-02",
                    "module": "A4",
                    "scenario": null
                },
                {
                    "value": "6,01E-04",
                    "module": "A5",
                    "scenario": null
                },
                {
                    "value": "3,35E+00",
                    "module": "B6",
                    "scenario": null
                },
                {
                    "value": "0,00E+00",
                    "module": "C1",
                    "scenario": null
                },
                {
                    "value": "5,83E-03",
                    "module": "C2",
                    "scenario": null
                },
                {
                    "value": "-2,77E-05",
                    "module": "C3",
                    "scenario": null
                },
                {
                    "value": "5,23E-03",
                    "module": "C4",
                    "scenario": null
                },
                {
                    "value": "-1,88E-02",
                    "module": "D",
                    "scenario": null
                }
            ]
        },
        {
            "parameter": "FW",
            "values": [
                {
                    "value": "2,89E-01",
                    "module": "A1",
                    "scenario": null
                },
                {
                    "value": "3,55E-05",
                    "module": "A2",
                    "scenario": null
                },
                {
                    "value": "3,84E-02",
                    "module": "A3",
                    "scenario": null
                },
                {
                    "value": "2,11E-03",
                    "module": "A4",
                    "scenario": null
                },
                {
                    "value": "1,26E-04",
                    "module": "A5",
                    "scenario": null
                },
                {
                    "value": "1,28E+01",
                    "module": "B6",
                    "scenario": null
                },
                {
                    "value": "0,00E+00",
                    "module": "C1",
                    "scenario": null
                },
                {
                    "value": "3,47E-04",
                    "module": "C2",
                    "scenario": null
                },
                {
                    "value": "7,12E-04",
                    "module": "C3",
                    "scenario": null
                },
                {
                    "value": "4,01E-04",
                    "module": "C4",
                    "scenario": null
                },
                {
                    "value": "-6,80E-02",
                    "module": "D",
                    "scenario": null
                }
            ]
        }
    ],
    "end_of_life_waste": [
        {
            "parameter": "HWD",
            "values": [
                {
                    "value": "2,61E-01",
                    "module": "A1",
                    "scenario": null
                },
                {
                    "value": "2,87E-05",
                    "module": "A2",
                    "scenario": null
                },
                {
                    "value": "1,94E-03",
                    "module": "A3",
                    "scenario": null
                },
                {
                    "value": "1,20E-03",
                    "module": "A4",
                    "scenario": null
                },
                {
                    "value": "0,00E+00",
                    "module": "A5",
                    "scenario": null
                },
                {
                    "value": "8,49E-02",
                    "module": "B6",
                    "scenario": null
                },
                {
                    "value": "0,00E+00",
                    "module": "C1",
                    "scenario": null
                },
                {
                    "value": "2,80E-04",
                    "module": "C2",
                    "scenario": null
                },
                {
                    "value": "1,37E-05",
                    "module": "C3",
                    "scenario": null
                },
                {
                    "value": "5,28E-02",
                    "module": "C4",
                    "scenario": null
                },
                {
                    "value": "5,27E-03",
                    "module": "D",
                    "scenario": null
                }
            ]
        },
        {
            "parameter": "NHWD",
            "values": [
                {
                    "value": "5,95E+00",
                    "module": "A1",
                    "scenario": null
                },
                {
                    "value": "1,53E-02",
                    "module": "A2",
                    "scenario": null
                },
                {
                    "value": "1,31E-01",
                    "module": "A3",
                    "scenario": null
                },
                {
                    "value": "7,58E-01",
                    "module": "A4",
                    "scenario": null
                },
                {
                    "value": "1,18E+00",
                    "module": "A5",
                    "scenario": null
                },
                {
                    "value": "1,02E+01",
                    "module": "B6",
                    "scenario": null
                },
                {
                    "value": "0,00E+00",
                    "module": "C1",
                    "scenario": null
                },
                {
                    "value": "1,49E-01",
                    "module": "C2",
                    "scenario": null
                },
                {
                    "value": "1,84E-02",
                    "module": "C3",
                    "scenario": null
                },
                {
                    "value": "9,61E-01",
                    "module": "C4",
                    "scenario": null
                },
                {
                    "value": "-8,43E-01",
                    "module": "D",
                    "scenario": null
                }
            ]
        },
        {
            "parameter": "RWD",
            "values": [
                {
                    "value": "8,47E-04",
                    "module": "A1",
                    "scenario": null
                },
                {
                    "value": "2,09E-06",
                    "module": "A2",
                    "scenario": null
                },
                {
                    "value": "1,08E-05",
                    "module": "A3",
                    "scenario": null
                },
                {
                    "value": "1,68E-04",
                    "module": "A4",
                    "scenario": null
                },
                {
                    "value": "0,00E+00",
                    "module": "A5",
                    "scenario": null
                },
                {
                    "value": "1,18E-03",
                    "module": "B6",
                    "scenario": null
                },
                {
                    "value": "0,00E+00",
                    "module": "C1",
                    "scenario": null
                },
                {
                    "value": "2,04E-05",
                    "module": "C2",
                    "scenario": null
                },
                {
                    "value": "6,79E-07",
                    "module": "C3",
                    "scenario": null
                },
                {
                    "value": "1,73E-06",
                    "module": "C4",
                    "scenario": null
                },
                {
                    "value": "-1,48E-04",
                    "module": "D",
                    "scenario": null
                }
            ]
        }
    ],
    "end_of_life_flow": [
        {
            "parameter": "CRU",
            "values": [
                {
                    "value": "0,00E+00",
                    "module": "A1",
                    "scenario": null
                },
                {
                    "value": "0,00E+00",
                    "module": "A2",
                    "scenario": null
                },
                {
                    "value": "0,00E+00",
                    "module": "A3",
                    "scenario": null
                },
                {
                    "value": "0,00E+00",
                    "module": "A4",
                    "scenario": null
                },
                {
                    "value": "0,00E+00",
                    "module": "A5",
                    "scenario": null
                },
                {
                    "value": "0,00E+00",
                    "module": "B6",
                    "scenario": null
                },
                {
                    "value": "0,00E+00",
                    "module": "C1",
                    "scenario": null
                },
                {
                    "value": "0,00E+00",
                    "module": "C2",
                    "scenario": null
                },
                {
                    "value": "0,00E+00",
                    "module": "C3",
                    "scenario": null
                },
                {
                    "value": "0,00E+00",
                    "module": "C4",
                    "scenario": null
                },
                {
                    "value": "0,00E+00",
                    "module": "D",
                    "scenario": null
                }
            ]
        },
        {
            "parameter": "MFR",
            "values": [
                {
                    "value": "0,00E+00",
                    "module": "A1",
                    "scenario": null
                },
                {
                    "value": "0,00E+00",
                    "module": "A2",
                    "scenario": null
                },
                {
                    "value": "4,19E-02",
                    "module": "A3",
                    "scenario": null
                },
                {
                    "value": "0,00E+00",
                    "module": "A4",
                    "scenario": null
                },
                {
                    "value": "1,10E+00",
                    "module": "A5",
                    "scenario": null
                },
                {
                    "value": "0,00E+00",
                    "module": "B6",
                    "scenario": null
                },
                {
                    "value": "0,00E+00",
                    "module": "C1",
                    "scenario": null
                },
                {
                    "value": "0,00E+00",
                    "module": "C2",
                    "scenario": null
                },
                {
                    "value": "1,81E+00",
                    "module": "C3",
                    "scenario": null
                },
                {
                    "value": "1,01E-05",
                    "module": "C4",
                    "scenario": null
                },
                {
                    "value": "-1,41E-03",
                    "module": "D",
                    "scenario": null
                }
            ]
        },
        {
            "parameter": "MER",
            "values": [
                {
                    "value": "0,00E+00",
                    "module": "A1",
                    "scenario": null
                },
                {
                    "value": "0,00E+00",
                    "module": "A2",
                    "scenario": null
                },
                {
                    "value": "9,04E-03",
                    "module": "A3",
                    "scenario": null
                },
                {
                    "value": "0,00E+00",
                    "module": "A4",
                    "scenario": null
                },
                {
                    "value": "3,72E-04",
                    "module": "A5",
                    "scenario": null
                },
                {
                    "value": "0,00E+00",
                    "module": "B6",
                    "scenario": null
                },
                {
                    "value": "0,00E+00",
                    "module": "C1",
                    "scenario": null
                },
                {
                    "value": "0,00E+00",
                    "module": "C2",
                    "scenario": null
                },
                {
                    "value": "1,13E-01",
                    "module": "C3",
                    "scenario": null
                },
                {
                    "value": "2,48E-07",
                    "module": "C4",
                    "scenario": null
                },
                {
                    "value": "-1,86E-04",
                    "module": "D",
                    "scenario": null
                }
            ]
        },
        {
            "parameter": "EEE",
            "values": [
                {
                    "value": "0,00E+00",
                    "module": "A1",
                    "scenario": null
                },
                {
                    "value": "0,00E+00",
                    "module": "A2",
                    "scenario": null
                },
                {
                    "value": "1,36E-02",
                    "module": "A3",
                    "scenario": null
                },
                {
                    "value": "0,00E+00",
                    "module": "A4",
                    "scenario": null
                },
                {
                    "value": "6,75E-02",
                    "module": "A5",
                    "scenario": null
                },
                {
                    "value": "0,00E+00",
                    "module": "B6",
                    "scenario": null
                },
                {
                    "value": "0,00E+00",
                    "module": "C1",
                    "scenario": null
                },
                {
                    "value": "0,00E+00",
                    "module": "C2",
                    "scenario": null
                },
                {
                    "value": "1,74E-01",
                    "module": "C3",
                    "scenario": null
                },
                {
                    "value": "1,61E-05",
                    "module": "C4",
                    "scenario": null
                },
                {
                    "value": "-4,55E-04",
                    "module": "D",
                    "scenario": null
                }
            ]
        },
        {
            "parameter": "EET",
            "values": [
                {
                    "value": "0,00E+00",
                    "module": "A1",
                    "scenario": null
                },
                {
                    "value": "0,00E+00",
                    "module": "A2",
                    "scenario": null
                },
                {
                    "value": "2,06E-01",
                    "module": "A3",
                    "scenario": null
                },
                {
                    "value": "0,00E+00",
                    "module": "A4",
                    "scenario": null
                },
                {
                    "value": "1,02E+00",
                    "module": "A5",
                    "scenario": null
                },
                {
                    "value": "0,00E+00",
                    "module": "B6",
                    "scenario": null
                },
                {
                    "value": "0,00E+00",
                    "module": "C1",
                    "scenario": null
                },
                {
                    "value": "0,00E+00",
                    "module": "C2",
                    "scenario": null
                },
                {
                    "value": "2,63E+00",
                    "module": "C3",
                    "scenario": null
                },
                {
                    "value": "2,43E-04",
                    "module": "C4",
                    "scenario": null
                },
                {
                    "value": "-6,88E-03",
                    "module": "D",
                    "scenario": null
                }
            ]
        }
    ]
}