{"product_name":"Nexus High back Reclining","epd_id":"NEPD-9241-8831","declared_unit":{"unit":"stk","amount":1},"compliance":["EN 15804+A2","ISO 14025","ISO 21930"],"producer_name":"VAD","environmental_impact":[{"parameter":"GWP-total","unit":"kg CO2-eq","values":[{"value":"1,76E+02","module":"A1","scenario":null},{"value":"7,29E-01","module":"A2","scenario":null},{"value":"2,43E+01","module":"A3","scenario":null},{"value":"6,04E+00","module":"A4","scenario":null},{"value":"5,66E+00","module":"A5","scenario":null},{"value":"0,00E+00","module":"B2","scenario":null},{"value":"0,00E+00","module":"B3","scenario":null},{"value":"0,00E+00","module":"B4","scenario":null},{"value":"0,00E+00","module":"C1","scenario":null},{"value":"1,40E-01","module":"C2","scenario":null},{"value":"3,18E+01","module":"C3","scenario":null},{"value":"1,07E-01","module":"C4","scenario":null},{"value":"-3,82E+00","module":"D","scenario":null},{"value":"2,01E+02","module":"A1A3","scenario":null}]},{"parameter":"GWP-fossil","unit":"kg CO2-eq","values":[{"value":"1,23E+02","module":"A1","scenario":null},{"value":"7,29E-01","module":"A2","scenario":null},{"value":"2,42E+01","module":"A3","scenario":null},{"value":"6,04E+00","module":"A4","scenario":null},{"value":"5,34E-02","module":"A5","scenario":null},{"value":"0,00E+00","module":"B2","scenario":null},{"value":"0,00E+00","module":"B3","scenario":null},{"value":"0,00E+00","module":"B4","scenario":null},{"value":"0,00E+00","module":"C1","scenario":null},{"value":"1,40E-01","module":"C2","scenario":null},{"value":"1,46E+01","module":"C3","scenario":null},{"value":"1,07E-01","module":"C4","scenario":null},{"value":"-3,77E+00","module":"D","scenario":null},{"value":"1,48E+02","module":"A1A3","scenario":null}]},{"parameter":"GWP-biogenic","unit":"kg CO2-eq","values":[{"value":"4,35E+01","module":"A1","scenario":null},{"value":"3,02E-04","module":"A2","scenario":null},{"value":"5,74E-02","module":"A3","scenario":null},{"value":"2,28E-03","module":"A4","scenario":null},{"value":"5,60E+00","module":"A5","scenario":null},{"value":"0,00E+00","module":"B2","scenario":null},{"value":"0,00E+00","module":"B3","scenario":null},{"value":"0,00E+00","module":"B4","scenario":null},{"value":"0,00E+00","module":"C1","scenario":null},{"value":"2,57E-04","module":"C2","scenario":null},{"value":"1,72E+01","module":"C3","scenario":null},{"value":"8,92E-05","module":"C4","scenario":null},{"value":"-4,12E-03","module":"D","scenario":null},{"value":"4,36E+01","module":"A1A3","scenario":null}]},{"parameter":"GWP-luluc","unit":"kg CO2-eq","values":[{"value":"9,57E+00","module":"A1","scenario":null},{"value":"2,59E-04","module":"A2","scenario":null},{"value":"3,19E-02","module":"A3","scenario":null},{"value":"2,52E-03","module":"A4","scenario":null},{"value":"1,77E-05","module":"A5","scenario":null},{"value":"0,00E+00","module":"B2","scenario":null},{"value":"0,00E+00","module":"B3","scenario":null},{"value":"0,00E+00","module":"B4","scenario":null},{"value":"0,00E+00","module":"C1","scenario":null},{"value":"2,55E-04","module":"C2","scenario":null},{"value":"1,14E-04","module":"C3","scenario":null},{"value":"2,96E-05","module":"C4","scenario":null},{"value":"-4,74E-02","module":"D","scenario":null},{"value":"9,60E+00","module":"A1A3","scenario":null}]},{"parameter":"ODP","unit":"kg CFC11-eq","values":[{"value":"1,06E-05","module":"A1","scenario":null},{"value":"1,65E-07","module":"A2","scenario":null},{"value":"1,69E-06","module":"A3","scenario":null},{"value":"1,33E-06","module":"A4","scenario":null},{"value":"1,13E-08","module":"A5","scenario":null},{"value":"0,00E+00","module":"B2","scenario":null},{"value":"0,00E+00","module":"B3","scenario":null},{"value":"0,00E+00","module":"B4","scenario":null},{"value":"0,00E+00","module":"C1","scenario":null},{"value":"2,40E-08","module":"C2","scenario":null},{"value":"8,58E-08","module":"C3","scenario":null},{"value":"2,94E-08","module":"C4","scenario":null},{"value":"-9,80E-02","module":"D","scenario":null},{"value":"1,25E-05","module":"A1A3","scenario":null}]},{"parameter":"AP","unit":"mol H+-eq","values":[{"value":"2,70E+00","module":"A1","scenario":null},{"value":"2,09E-03","module":"A2","scenario":null},{"value":"2,66E-01","module":"A3","scenario":null},{"value":"5,85E-02","module":"A4","scenario":null},{"value":"2,53E-04","module":"A5","scenario":null},{"value":"0,00E+00","module":"B2","scenario":null},{"value":"0,00E+00","module":"B3","scenario":null},{"value":"0,00E+00","module":"B4","scenario":null},{"value":"0,00E+00","module":"C1","scenario":null},{"value":"9,62E-04","module":"C2","scenario":null},{"value":"1,43E-02","module":"C3","scenario":null},{"value":"6,92E-04","module":"C4","scenario":null},{"value":"-2,31E-02","module":"D","scenario":null},{"value":"2,97E+00","module":"A1A3","scenario":null}]},{"parameter":"POCP","unit":"kg NMVOC-eq","values":[{"value":"5,00E-01","module":"A1","scenario":null},{"value":"1,78E-03","module":"A2","scenario":null},{"value":"9,63E-02","module":"A3","scenario":null},{"value":"4,37E-02","module":"A4","scenario":null},{"value":"2,60E-04","module":"A5","scenario":null},{"value":"0,00E+00","module":"B2","scenario":null},{"value":"0,00E+00","module":"B3","scenario":null},{"value":"0,00E+00","module":"B4","scenario":null},{"value":"0,00E+00","module":"C1","scenario":null},{"value":"9,76E-04","module":"C2","scenario":null},{"value":"1,82E-02","module":"C3","scenario":null},{"value":"7,75E-04","module":"C4","scenario":null},{"value":"-2,30E-02","module":"D","scenario":null},{"value":"5,98E-01","module":"A1A3","scenario":null}]},{"parameter":"ADPE","unit":"kg Sb-eq","values":[{"value":"2,57E-03","module":"A1","scenario":null},{"value":"2,01E-05","module":"A2","scenario":null},{"value":"1,49E-03","module":"A3","scenario":null},{"value":"1,38E-04","module":"A4","scenario":null},{"value":"1,30E-06","module":"A5","scenario":null},{"value":"0,00E+00","module":"B2","scenario":null},{"value":"0,00E+00","module":"B3","scenario":null},{"value":"0,00E+00","module":"B4","scenario":null},{"value":"0,00E+00","module":"C1","scenario":null},{"value":"2,13E-05","module":"C2","scenario":null},{"value":"3,36E-06","module":"C3","scenario":null},{"value":"1,63E-06","module":"C4","scenario":null},{"value":"-5,53E-05","module":"D","scenario":null},{"value":"4,08E-03","module":"A1A3","scenario":null}]},{"parameter":"ADPF","unit":"MJ","values":[{"value":"1,55E+03","module":"A1","scenario":null},{"value":"1,10E+01","module":"A2","scenario":null},{"value":"2,89E+02","module":"A3","scenario":null},{"value":"8,81E+01","module":"A4","scenario":null},{"value":"7,47E-01","module":"A5","scenario":null},{"value":"0,00E+00","module":"B2","scenario":null},{"value":"0,00E+00","module":"B3","scenario":null},{"value":"0,00E+00","module":"B4","scenario":null},{"value":"0,00E+00","module":"C1","scenario":null},{"value":"2,86E+00","module":"C2","scenario":null},{"value":"7,26E+00","module":"C3","scenario":null},{"value":"2,20E+00","module":"C4","scenario":null},{"value":"-3,97E+01","module":"D","scenario":null},{"value":"1,85E+03","module":"A1A3","scenario":null}]},{"parameter":"WDP","unit":"m3 world-eq. Deprived","values":[{"value":"6,06E+03","module":"A1","scenario":null},{"value":"1,07E+01","module":"A2","scenario":null},{"value":"4,76E+02","module":"A3","scenario":null},{"value":"7,16E+01","module":"A4","scenario":null},{"value":"9,46E-01","module":"A5","scenario":null},{"value":"0,00E+00","module":"B2","scenario":null},{"value":"0,00E+00","module":"B3","scenario":null},{"value":"0,00E+00","module":"B4","scenario":null},{"value":"0,00E+00","module":"C1","scenario":null},{"value":"1,03E+01","module":"C2","scenario":null},{"value":"2,09E+01","module":"C3","scenario":null},{"value":"5,78E+00","module":"C4","scenario":null},{"value":"-1,14E+02","module":"D","scenario":null},{"value":"6,55E+03","module":"A1A3","scenario":null}]},{"parameter":"EP-freshwater","unit":"kg P-eq","values":[{"value":"2,79E-02","module":"A1","scenario":null},{"value":"5,82E-06","module":"A2","scenario":null},{"value":"2,36E-03","module":"A3","scenario":null},{"value":"4,25E-05","module":"A4","scenario":null},{"value":"4,38E-07","module":"A5","scenario":null},{"value":"0,00E+00","module":"B2","scenario":null},{"value":"0,00E+00","module":"B3","scenario":null},{"value":"0,00E+00","module":"B4","scenario":null},{"value":"0,00E+00","module":"C1","scenario":null},{"value":"5,64E-06","module":"C2","scenario":null},{"value":"7,93E-06","module":"C3","scenario":null},{"value":"1,14E-06","module":"C4","scenario":null},{"value":"-2,69E-04","module":"D","scenario":null},{"value":"3,03E-02","module":"A1A3","scenario":null}]},{"parameter":"EP-marine","unit":"kg N-eq","values":[{"value":"4,89E-01","module":"A1","scenario":null},{"value":"4,14E-04","module":"A2","scenario":null},{"value":"2,92E-02","module":"A3","scenario":null},{"value":"1,39E-02","module":"A4","scenario":null},{"value":"8,36E-05","module":"A5","scenario":null},{"value":"0,00E+00","module":"B2","scenario":null},{"value":"0,00E+00","module":"B3","scenario":null},{"value":"0,00E+00","module":"B4","scenario":null},{"value":"0,00E+00","module":"C1","scenario":null},{"value":"2,39E-04","module":"C2","scenario":null},{"value":"7,86E-03","module":"C3","scenario":null},{"value":"2,44E-04","module":"C4","scenario":null},{"value":"-6,12E-03","module":"D","scenario":null},{"value":"5,19E-01","module":"A1A3","scenario":null}]},{"parameter":"EP-terrestrial","unit":"mol N-eq.","values":[{"value":"1,07E+01","module":"A1","scenario":null},{"value":"4,63E-03","module":"A2","scenario":null},{"value":"3,31E-01","module":"A3","scenario":null},{"value":"1,55E-01","module":"A4","scenario":null},{"value":"9,05E-04","module":"A5","scenario":null},{"value":"0,00E+00","module":"B2","scenario":null},{"value":"0,00E+00","module":"B3","scenario":null},{"value":"0,00E+00","module":"B4","scenario":null},{"value":"0,00E+00","module":"C1","scenario":null},{"value":"2,68E-03","module":"C2","scenario":null},{"value":"7,60E-02","module":"C3","scenario":null},{"value":"2,71E-03","module":"C4","scenario":null},{"value":"-6,47E-02","module":"D","scenario":null},{"value":"1,11E+01","module":"A1A3","scenario":null}]},{"parameter":"GWP-IOBC","unit":"kg CO2-eq","values":[{"value":"1,91E+02","module":"A1","scenario":null},{"value":"7,29E-01","module":"A2","scenario":null},{"value":"2,51E+01","module":"A3","scenario":null},{"value":"6,04E+00","module":"A4","scenario":null},{"value":"0,00E+00","module":"A5","scenario":null},{"value":"0,00E+00","module":"B2","scenario":null},{"value":"0,00E+00","module":"B3","scenario":null},{"value":"0,00E+00","module":"B4","scenario":null},{"value":"0,00E+00","module":"C1","scenario":null},{"value":"1,40E-01","module":"C2","scenario":null},{"value":"1,80E+01","module":"C3","scenario":null},{"value":"1,15E-01","module":"C4","scenario":null},{"value":"-5,01E+00","module":"D","scenario":null},{"value":"2,17E+02","module":"A1A3","scenario":null}]}],"additional_environmental_impact":[{"parameter":"PM","unit":"Disease incidence","values":[{"value":"2,39E-05","module":"A1","scenario":null},{"value":"4,46E-08","module":"A2","scenario":null},{"value":"1,58E-06","module":"A3","scenario":null},{"value":"3,23E-07","module":"A4","scenario":null},{"value":"3,73E-09","module":"A5","scenario":null},{"value":"0,00E+00","module":"B2","scenario":null},{"value":"0,00E+00","module":"B3","scenario":null},{"value":"0,00E+00","module":"B4","scenario":null},{"value":"0,00E+00","module":"C1","scenario":null},{"value":"2,66E-08","module":"C2","scenario":null},{"value":"7,57E-08","module":"C3","scenario":null},{"value":"1,23E-08","module":"C4","scenario":null},{"value":"-8,73E-07","module":"D","scenario":null},{"value":"2,55E-05","module":"A1A3","scenario":null}]},{"parameter":"ETP-fw","unit":"CTUe","values":[{"value":"5,19E+03","module":"A1","scenario":null},{"value":"8,17E+00","module":"A2","scenario":null},{"value":"3,08E+03","module":"A3","scenario":null},{"value":"6,23E+01","module":"A4","scenario":null},{"value":"9,96E-01","module":"A5","scenario":null},{"value":"0,00E+00","module":"B2","scenario":null},{"value":"0,00E+00","module":"B3","scenario":null},{"value":"0,00E+00","module":"B4","scenario":null},{"value":"0,00E+00","module":"C1","scenario":null},{"value":"4,47E+00","module":"C2","scenario":null},{"value":"4,32E+01","module":"C3","scenario":null},{"value":"1,51E+00","module":"C4","scenario":null},{"value":"-2,40E+02","module":"D","scenario":null},{"value":"8,27E+03","module":"A1A3","scenario":null}]},{"parameter":"HTP-c","unit":"CTUh","values":[{"value":"7,06E-07","module":"A1","scenario":null},{"value":"0,00E+00","module":"A2","scenario":null},{"value":"7,17E-08","module":"A3","scenario":null},{"value":"0,00E+00","module":"A4","scenario":null},{"value":"3,00E-11","module":"A5","scenario":null},{"value":"0,00E+00","module":"B2","scenario":null},{"value":"0,00E+00","module":"B3","scenario":null},{"value":"0,00E+00","module":"B4","scenario":null},{"value":"0,00E+00","module":"C1","scenario":null},{"value":"0,00E+00","module":"C2","scenario":null},{"value":"1,83E-09","module":"C3","scenario":null},{"value":"5,80E-11","module":"C4","scenario":null},{"value":"-1,36E-08","module":"D","scenario":null},{"value":"7,77E-07","module":"A1A3","scenario":null}]},{"parameter":"HTP-nc","unit":"CTUh","values":[{"value":"3,30E-06","module":"A1","scenario":null},{"value":"8,92E-09","module":"A2","scenario":null},{"value":"2,44E-06","module":"A3","scenario":null},{"value":"6,96E-08","module":"A4","scenario":null},{"value":"1,25E-09","module":"A5","scenario":null},{"value":"0,00E+00","module":"B2","scenario":null},{"value":"0,00E+00","module":"B3","scenario":null},{"value":"0,00E+00","module":"B4","scenario":null},{"value":"0,00E+00","module":"C1","scenario":null},{"value":"7,99E-09","module":"C2","scenario":null},{"value":"5,97E-08","module":"C3","scenario":null},{"value":"1,72E-09","module":"C4","scenario":null},{"value":"1,54E-07","module":"D","scenario":null},{"value":"5,75E-06","module":"A1A3","scenario":null}]},{"parameter":"SQP","unit":"-","values":[{"value":"-8,29E+04","module":"A1","scenario":null},{"value":"7,70E+00","module":"A2","scenario":null},{"value":"1,11E+02","module":"A3","scenario":null},{"value":"5,15E+01","module":"A4","scenario":null},{"value":"5,01E-01","module":"A5","scenario":null},{"value":"0,00E+00","module":"B2","scenario":null},{"value":"0,00E+00","module":"B3","scenario":null},{"value":"0,00E+00","module":"B4","scenario":null},{"value":"0,00E+00","module":"C1","scenario":null},{"value":"4,40E+00","module":"C2","scenario":null},{"value":"8,91E-01","module":"C3","scenario":null},{"value":"4,91E+00","module":"C4","scenario":null},{"value":"-1,30E+02","module":"D","scenario":null},{"value":"-8,28E+04","module":"A1A3","scenario":null}]},{"parameter":"IRP","unit":"kBq U235-eq","values":[{"value":"5,09E+00","module":"A1","scenario":null},{"value":"4,81E-02","module":"A2","scenario":null},{"value":"9,77E-01","module":"A3","scenario":null},{"value":"3,84E-01","module":"A4","scenario":null},{"value":"3,20E-03","module":"A5","scenario":null},{"value":"0,00E+00","module":"B2","scenario":null},{"value":"0,00E+00","module":"B3","scenario":null},{"value":"0,00E+00","module":"B4","scenario":null},{"value":"0,00E+00","module":"C1","scenario":null},{"value":"9,39E-03","module":"C2","scenario":null},{"value":"1,20E-02","module":"C3","scenario":null},{"value":"8,91E-03","module":"C4","scenario":null},{"value":"-1,14E-01","module":"D","scenario":null},{"value":"6,11E+00","module":"A1A3","scenario":null}]}],"resource_use":[{"parameter":"PERE","unit":"MJ","values":[{"value":"6,79E+02","module":"A1","scenario":null},{"value":"1,58E-01","module":"A2","scenario":null},{"value":"3,06E+01","module":"A3","scenario":null},{"value":"1,12E+00","module":"A4","scenario":null},{"value":"1,23E-02","module":"A5","scenario":null},{"value":"0,00E+00","module":"B2","scenario":null},{"value":"0,00E+00","module":"B3","scenario":null},{"value":"0,00E+00","module":"B4","scenario":null},{"value":"0,00E+00","module":"C1","scenario":null},{"value":"1,51E-01","module":"C2","scenario":null},{"value":"2,13E-01","module":"C3","scenario":null},{"value":"4,76E-02","module":"C4","scenario":null},{"value":"-1,20E+02","module":"D","scenario":null},{"value":"7,10E+02","module":"A1A3","scenario":null}]},{"parameter":"PERM","unit":"","values":[{"value":"1,92E+02","module":"A1","scenario":null},{"value":"0,00E+00","module":"A2","scenario":null},{"value":"0,00E+00","module":"A3","scenario":null},{"value":"0,00E+00","module":"A4","scenario":null},{"value":"-1,93E+01","module":"A5","scenario":null},{"value":"0,00E+00","module":"B2","scenario":null},{"value":"0,00E+00","module":"B3","scenario":null},{"value":"0,00E+00","module":"B4","scenario":null},{"value":"0,00E+00","module":"C1","scenario":null},{"value":"0,00E+00","module":"C2","scenario":null},{"value":"-1,65E+02","module":"C3","scenario":null},{"value":"0,00E+00","module":"C4","scenario":null},{"value":"0,00E+00","module":"D","scenario":null},{"value":"1,92E+02","module":"A1A3","scenario":null}]},{"parameter":"PERT","unit":"MJ","values":[{"value":"8,72E+02","module":"A1","scenario":null},{"value":"1,58E-01","module":"A2","scenario":null},{"value":"3,06E+01","module":"A3","scenario":null},{"value":"1,12E+00","module":"A4","scenario":null},{"value":"-1,93E+01","module":"A5","scenario":null},{"value":"0,00E+00","module":"B2","scenario":null},{"value":"0,00E+00","module":"B3","scenario":null},{"value":"0,00E+00","module":"B4","scenario":null},{"value":"0,00E+00","module":"C1","scenario":null},{"value":"1,51E-01","module":"C2","scenario":null},{"value":"-1,65E+02","module":"C3","scenario":null},{"value":"4,76E-02","module":"C4","scenario":null},{"value":"-1,20E+02","module":"D","scenario":null},{"value":"9,02E+02","module":"A1A3","scenario":null}]},{"parameter":"PENRE","unit":"MJ","values":[{"value":"1,45E+03","module":"A1","scenario":null},{"value":"1,10E+01","module":"A2","scenario":null},{"value":"2,89E+02","module":"A3","scenario":null},{"value":"8,81E+01","module":"A4","scenario":null},{"value":"7,47E-01","module":"A5","scenario":null},{"value":"0,00E+00","module":"B2","scenario":null},{"value":"0,00E+00","module":"B3","scenario":null},{"value":"0,00E+00","module":"B4","scenario":null},{"value":"0,00E+00","module":"C1","scenario":null},{"value":"2,86E+00","module":"C2","scenario":null},{"value":"7,29E+00","module":"C3","scenario":null},{"value":"2,20E+00","module":"C4","scenario":null},{"value":"-3,97E+01","module":"D","scenario":null},{"value":"1,76E+03","module":"A1A3","scenario":null}]},{"parameter":"PENRM","unit":"MJ","values":[{"value":"1,64E+02","module":"A1","scenario":null},{"value":"0,00E+00","module":"A2","scenario":null},{"value":"0,00E+00","module":"A3","scenario":null},{"value":"0,00E+00","module":"A4","scenario":null},{"value":"0,00E+00","module":"A5","scenario":null},{"value":"0,00E+00","module":"B2","scenario":null},{"value":"0,00E+00","module":"B3","scenario":null},{"value":"0,00E+00","module":"B4","scenario":null},{"value":"0,00E+00","module":"C1","scenario":null},{"value":"0,00E+00","module":"C2","scenario":null},{"value":"-1,64E+02","module":"C3","scenario":null},{"value":"0,00E+00","module":"C4","scenario":null},{"value":"0,00E+00","module":"D","scenario":null},{"value":"1,64E+02","module":"A1A3","scenario":null}]},{"parameter":"PENRT","unit":"MJ","values":[{"value":"1,62E+03","module":"A1","scenario":null},{"value":"1,10E+01","module":"A2","scenario":null},{"value":"2,89E+02","module":"A3","scenario":null},{"value":"8,81E+01","module":"A4","scenario":null},{"value":"7,47E-01","module":"A5","scenario":null},{"value":"0,00E+00","module":"B2","scenario":null},{"value":"0,00E+00","module":"B3","scenario":null},{"value":"0,00E+00","module":"B4","scenario":null},{"value":"0,00E+00","module":"C1","scenario":null},{"value":"2,86E+00","module":"C2","scenario":null},{"value":"-1,57E+02","module":"C3","scenario":null},{"value":"2,20E+00","module":"C4","scenario":null},{"value":"-3,97E+01","module":"D","scenario":null},{"value":"1,92E+03","module":"A1A3","scenario":null}]},{"parameter":"SM","unit":"kg","values":[{"value":"3,30E+00","module":"A1","scenario":null},{"value":"0,00E+00","module":"A2","scenario":null},{"value":"0,00E+00","module":"A3","scenario":null},{"value":"0,00E+00","module":"A4","scenario":null},{"value":"0,00E+00","module":"A5","scenario":null},{"value":"0,00E+00","module":"B2","scenario":null},{"value":"0,00E+00","module":"B3","scenario":null},{"value":"0,00E+00","module":"B4","scenario":null},{"value":"0,00E+00","module":"C1","scenario":null},{"value":"0,00E+00","module":"C2","scenario":null},{"value":"0,00E+00","module":"C3","scenario":null},{"value":"0,00E+00","module":"C4","scenario":null},{"value":"0,00E+00","module":"D","scenario":null},{"value":"3,30E+00","module":"A1A3","scenario":null}]},{"parameter":"RSF","unit":"MJ","values":[{"value":"2,00E+00","module":"A1","scenario":null},{"value":"5,64E-03","module":"A2","scenario":null},{"value":"4,98E-01","module":"A3","scenario":null},{"value":"3,89E-02","module":"A4","scenario":null},{"value":"4,08E-04","module":"A5","scenario":null},{"value":"0,00E+00","module":"B2","scenario":null},{"value":"0,00E+00","module":"B3","scenario":null},{"value":"0,00E+00","module":"B4","scenario":null},{"value":"0,00E+00","module":"C1","scenario":null},{"value":"5,04E-03","module":"C2","scenario":null},{"value":"4,99E-03","module":"C3","scenario":null},{"value":"1,24E-03","module":"C4","scenario":null},{"value":"6,69E-02","module":"D","scenario":null},{"value":"2,50E+00","module":"A1A3","scenario":null}]},{"parameter":"NRSF","unit":"MJ","values":[{"value":"1,89E+01","module":"A1","scenario":null},{"value":"2,02E-02","module":"A2","scenario":null},{"value":"2,82E+00","module":"A3","scenario":null},{"value":"1,29E-01","module":"A4","scenario":null},{"value":"1,68E-03","module":"A5","scenario":null},{"value":"0,00E+00","module":"B2","scenario":null},{"value":"0,00E+00","module":"B3","scenario":null},{"value":"0,00E+00","module":"B4","scenario":null},{"value":"0,00E+00","module":"C1","scenario":null},{"value":"1,78E-02","module":"C2","scenario":null},{"value":"0,00E+00","module":"C3","scenario":null},{"value":"9,68E-02","module":"C4","scenario":null},{"value":"-4,49E+00","module":"D","scenario":null},{"value":"2,17E+01","module":"A1A3","scenario":null}]},{"parameter":"FW","unit":"m3","values":[{"value":"1,90E+00","module":"A1","scenario":null},{"value":"1,18E-03","module":"A2","scenario":null},{"value":"1,85E-01","module":"A3","scenario":null},{"value":"8,38E-03","module":"A4","scenario":null},{"value":"3,52E-04","module":"A5","scenario":null},{"value":"0,00E+00","module":"B2","scenario":null},{"value":"0,00E+00","module":"B3","scenario":null},{"value":"0,00E+00","module":"B4","scenario":null},{"value":"0,00E+00","module":"C1","scenario":null},{"value":"1,26E-03","module":"C2","scenario":null},{"value":"2,39E-02","module":"C3","scenario":null},{"value":"1,98E-03","module":"C4","scenario":null},{"value":"-1,48E-01","module":"D","scenario":null},{"value":"2,09E+00","module":"A1A3","scenario":null}]}],"end_of_life_waste":[{"parameter":"HWD","unit":"kg","values":[{"value":"5,39E-01","module":"A1","scenario":null},{"value":"5,68E-04","module":"A2","scenario":null},{"value":"2,44E-01","module":"A3","scenario":null},{"value":"4,35E-03","module":"A4","scenario":null},{"value":"0,00E+00","module":"A5","scenario":null},{"value":"0,00E+00","module":"B2","scenario":null},{"value":"0,00E+00","module":"B3","scenario":null},{"value":"0,00E+00","module":"B4","scenario":null},{"value":"0,00E+00","module":"C1","scenario":null},{"value":"4,30E-04","module":"C2","scenario":null},{"value":"0,00E+00","module":"C3","scenario":null},{"value":"8,18E+00","module":"C4","scenario":null},{"value":"-1,35E-02","module":"D","scenario":null},{"value":"7,84E-01","module":"A1A3","scenario":null}]},{"parameter":"NHWD","unit":"kg","values":[{"value":"2,62E+01","module":"A1","scenario":null},{"value":"5,36E-01","module":"A2","scenario":null},{"value":"4,10E+00","module":"A3","scenario":null},{"value":"3,46E+00","module":"A4","scenario":null},{"value":"3,30E+00","module":"A5","scenario":null},{"value":"0,00E+00","module":"B2","scenario":null},{"value":"0,00E+00","module":"B3","scenario":null},{"value":"0,00E+00","module":"B4","scenario":null},{"value":"0,00E+00","module":"C1","scenario":null},{"value":"3,43E-01","module":"C2","scenario":null},{"value":"0,00E+00","module":"C3","scenario":null},{"value":"2,28E-01","module":"C4","scenario":null},{"value":"-1,45E+00","module":"D","scenario":null},{"value":"3,08E+01","module":"A1A3","scenario":null}]},{"parameter":"RWD","unit":"kg","values":[{"value":"5,03E-03","module":"A1","scenario":null},{"value":"7,50E-05","module":"A2","scenario":null},{"value":"8,96E-04","module":"A3","scenario":null},{"value":"6,03E-04","module":"A4","scenario":null},{"value":"0,00E+00","module":"A5","scenario":null},{"value":"0,00E+00","module":"B2","scenario":null},{"value":"0,00E+00","module":"B3","scenario":null},{"value":"0,00E+00","module":"B4","scenario":null},{"value":"0,00E+00","module":"C1","scenario":null},{"value":"1,10E-05","module":"C2","scenario":null},{"value":"0,00E+00","module":"C3","scenario":null},{"value":"1,34E-05","module":"C4","scenario":null},{"value":"-9,40E-05","module":"D","scenario":null},{"value":"6,00E-03","module":"A1A3","scenario":null}]}],"end_of_life_flow":[{"parameter":"CRU","unit":"kg","values":[{"value":"0,00E+00","module":"A1","scenario":null},{"value":"0,00E+00","module":"A2","scenario":null},{"value":"0,00E+00","module":"A3","scenario":null},{"value":"0,00E+00","module":"A4","scenario":null},{"value":"0,00E+00","module":"A5","scenario":null},{"value":"0,00E+00","module":"B2","scenario":null},{"value":"0,00E+00","module":"B3","scenario":null},{"value":"0,00E+00","module":"B4","scenario":null},{"value":"0,00E+00","module":"C1","scenario":null},{"value":"0,00E+00","module":"C2","scenario":null},{"value":"0,00E+00","module":"C3","scenario":null},{"value":"0,00E+00","module":"C4","scenario":null},{"value":"0,00E+00","module":"D","scenario":null},{"value":"0,00E+00","module":"A1A3","scenario":null}]},{"parameter":"MFR","unit":"kg","values":[{"value":"0,00E+00","module":"A1","scenario":null},{"value":"0,00E+00","module":"A2","scenario":null},{"value":"1,86E-01","module":"A3","scenario":null},{"value":"0,00E+00","module":"A4","scenario":null},{"value":"3,07E+00","module":"A5","scenario":null},{"value":"0,00E+00","module":"B2","scenario":null},{"value":"0,00E+00","module":"B3","scenario":null},{"value":"0,00E+00","module":"B4","scenario":null},{"value":"0,00E+00","module":"C1","scenario":null},{"value":"0,00E+00","module":"C2","scenario":null},{"value":"4,11E+00","module":"C3","scenario":null},{"value":"0,00E+00","module":"C4","scenario":null},{"value":"0,00E+00","module":"D","scenario":null},{"value":"1,86E-01","module":"A1A3","scenario":null}]},{"parameter":"MER","unit":"kg","values":[{"value":"0,00E+00","module":"A1","scenario":null},{"value":"0,00E+00","module":"A2","scenario":null},{"value":"3,57E-06","module":"A3","scenario":null},{"value":"0,00E+00","module":"A4","scenario":null},{"value":"4,49E-06","module":"A5","scenario":null},{"value":"0,00E+00","module":"B2","scenario":null},{"value":"0,00E+00","module":"B3","scenario":null},{"value":"0,00E+00","module":"B4","scenario":null},{"value":"0,00E+00","module":"C1","scenario":null},{"value":"0,00E+00","module":"C2","scenario":null},{"value":"2,81E+01","module":"C3","scenario":null},{"value":"0,00E+00","module":"C4","scenario":null},{"value":"0,00E+00","module":"D","scenario":null},{"value":"3,57E-06","module":"A1A3","scenario":null}]},{"parameter":"EEE","unit":"MJ","values":[{"value":"0,00E+00","module":"A1","scenario":null},{"value":"0,00E+00","module":"A2","scenario":null},{"value":"4,75E-01","module":"A3","scenario":null},{"value":"0,00E+00","module":"A4","scenario":null},{"value":"1,89E-01","module":"A5","scenario":null},{"value":"0,00E+00","module":"B2","scenario":null},{"value":"0,00E+00","module":"B3","scenario":null},{"value":"0,00E+00","module":"B4","scenario":null},{"value":"0,00E+00","module":"C1","scenario":null},{"value":"0,00E+00","module":"C2","scenario":null},{"value":"1,52E+01","module":"C3","scenario":null},{"value":"0,00E+00","module":"C4","scenario":null},{"value":"0,00E+00","module":"D","scenario":null},{"value":"4,75E-01","module":"A1A3","scenario":null}]},{"parameter":"EET","unit":"MJ","values":[{"value":"0,00E+00","module":"A1","scenario":null},{"value":"0,00E+00","module":"A2","scenario":null},{"value":"7,18E+00","module":"A3","scenario":null},{"value":"0,00E+00","module":"A4","scenario":null},{"value":"2,86E+00","module":"A5","scenario":null},{"value":"0,00E+00","module":"B2","scenario":null},{"value":"0,00E+00","module":"B3","scenario":null},{"value":"0,00E+00","module":"B4","scenario":null},{"value":"0,00E+00","module":"C1","scenario":null},{"value":"0,00E+00","module":"C2","scenario":null},{"value":"2,30E+02","module":"C3","scenario":null},{"value":"0,00E+00","module":"C4","scenario":null},{"value":"0,00E+00","module":"D","scenario":null},{"value":"7,18E+00","module":"A1A3","scenario":null}]}]}