{
    "product_name": "Rax Soft 200 TW Dali",
    "epd_id": "NEPD-8872-8532",
    "declared_unit": {
        "unit": "stk",
        "amount": 1.0
    },
    "compliance": [
        "EN 15804+A2",
        "ISO 14025",
        "ISO 21930"
    ],
    "producer_name": "SG Armaturen AS",
    "environmental_impact": [
        {
            "parameter": "GWP-total",
            "values": [
                {
                    "value": "1,87E+01",
                    "module": "A1",
                    "scenario": null
                },
                {
                    "value": "9,35E-03",
                    "module": "A2",
                    "scenario": null
                },
                {
                    "value": "5,33E-01",
                    "module": "A3",
                    "scenario": null
                },
                {
                    "value": "5,83E-01",
                    "module": "A4",
                    "scenario": null
                },
                {
                    "value": "4,33E-01",
                    "module": "A5",
                    "scenario": null
                },
                {
                    "value": "2,40E+01",
                    "module": "B6",
                    "scenario": null
                },
                {
                    "value": "0,00E+00",
                    "module": "C1",
                    "scenario": null
                },
                {
                    "value": "7,05E-02",
                    "module": "C2",
                    "scenario": null
                },
                {
                    "value": "6,32E-01",
                    "module": "C3",
                    "scenario": null
                },
                {
                    "value": "4,15E-02",
                    "module": "C4",
                    "scenario": null
                },
                {
                    "value": "-8,72E-01",
                    "module": "D",
                    "scenario": null
                }
            ]
        },
        {
            "parameter": "GWP-fossil",
            "values": [
                {
                    "value": "1,91E+01",
                    "module": "A1",
                    "scenario": null
                },
                {
                    "value": "9,35E-03",
                    "module": "A2",
                    "scenario": null
                },
                {
                    "value": "5,33E-01",
                    "module": "A3",
                    "scenario": null
                },
                {
                    "value": "5,83E-01",
                    "module": "A4",
                    "scenario": null
                },
                {
                    "value": "4,09E-03",
                    "module": "A5",
                    "scenario": null
                },
                {
                    "value": "2,33E+01",
                    "module": "B6",
                    "scenario": null
                },
                {
                    "value": "0,00E+00",
                    "module": "C1",
                    "scenario": null
                },
                {
                    "value": "7,04E-02",
                    "module": "C2",
                    "scenario": null
                },
                {
                    "value": "6,32E-01",
                    "module": "C3",
                    "scenario": null
                },
                {
                    "value": "4,14E-02",
                    "module": "C4",
                    "scenario": null
                },
                {
                    "value": "-8,69E-01",
                    "module": "D",
                    "scenario": null
                }
            ]
        },
        {
            "parameter": "GWP-biogenic",
            "values": [
                {
                    "value": "-3,34E-01",
                    "module": "A1",
                    "scenario": null
                },
                {
                    "value": "3,64E-06",
                    "module": "A2",
                    "scenario": null
                },
                {
                    "value": "1,33E-04",
                    "module": "A3",
                    "scenario": null
                },
                {
                    "value": "2,07E-04",
                    "module": "A4",
                    "scenario": null
                },
                {
                    "value": "4,29E-01",
                    "module": "A5",
                    "scenario": null
                },
                {
                    "value": "6,44E-01",
                    "module": "B6",
                    "scenario": null
                },
                {
                    "value": "0,00E+00",
                    "module": "C1",
                    "scenario": null
                },
                {
                    "value": "2,74E-05",
                    "module": "C2",
                    "scenario": null
                },
                {
                    "value": "1,37E-04",
                    "module": "C3",
                    "scenario": null
                },
                {
                    "value": "1,28E-05",
                    "module": "C4",
                    "scenario": null
                },
                {
                    "value": "-2,26E-03",
                    "module": "D",
                    "scenario": null
                }
            ]
        },
        {
            "parameter": "GWP-luluc",
            "values": [
                {
                    "value": "3,00E-02",
                    "module": "A1",
                    "scenario": null
                },
                {
                    "value": "3,42E-06",
                    "module": "A2",
                    "scenario": null
                },
                {
                    "value": "8,40E-05",
                    "module": "A3",
                    "scenario": null
                },
                {
                    "value": "2,90E-04",
                    "module": "A4",
                    "scenario": null
                },
                {
                    "value": "1,35E-06",
                    "module": "A5",
                    "scenario": null
                },
                {
                    "value": "9,61E-02",
                    "module": "B6",
                    "scenario": null
                },
                {
                    "value": "0,00E+00",
                    "module": "C1",
                    "scenario": null
                },
                {
                    "value": "2,58E-05",
                    "module": "C2",
                    "scenario": null
                },
                {
                    "value": "1,33E-04",
                    "module": "C3",
                    "scenario": null
                },
                {
                    "value": "1,06E-04",
                    "module": "C4",
                    "scenario": null
                },
                {
                    "value": "-6,62E-04",
                    "module": "D",
                    "scenario": null
                }
            ]
        },
        {
            "parameter": "ODP",
            "values": [
                {
                    "value": "6,52E-06",
                    "module": "A1",
                    "scenario": null
                },
                {
                    "value": "2,03E-09",
                    "module": "A2",
                    "scenario": null
                },
                {
                    "value": "7,82E-09",
                    "module": "A3",
                    "scenario": null
                },
                {
                    "value": "1,29E-07",
                    "module": "A4",
                    "scenario": null
                },
                {
                    "value": "8,64E-10",
                    "module": "A5",
                    "scenario": null
                },
                {
                    "value": "1,60E-06",
                    "module": "B6",
                    "scenario": null
                },
                {
                    "value": "0,00E+00",
                    "module": "C1",
                    "scenario": null
                },
                {
                    "value": "1,53E-08",
                    "module": "C2",
                    "scenario": null
                },
                {
                    "value": "5,07E-09",
                    "module": "C3",
                    "scenario": null
                },
                {
                    "value": "1,96E-09",
                    "module": "C4",
                    "scenario": null
                },
                {
                    "value": "-2,44E-03",
                    "module": "D",
                    "scenario": null
                }
            ]
        },
        {
            "parameter": "AP",
            "values": [
                {
                    "value": "1,34E-01",
                    "module": "A1",
                    "scenario": null
                },
                {
                    "value": "2,80E-05",
                    "module": "A2",
                    "scenario": null
                },
                {
                    "value": "2,79E-03",
                    "module": "A3",
                    "scenario": null
                },
                {
                    "value": "8,99E-03",
                    "module": "A4",
                    "scenario": null
                },
                {
                    "value": "1,94E-05",
                    "module": "A5",
                    "scenario": null
                },
                {
                    "value": "1,82E-01",
                    "module": "B6",
                    "scenario": null
                },
                {
                    "value": "0,00E+00",
                    "module": "C1",
                    "scenario": null
                },
                {
                    "value": "2,11E-04",
                    "module": "C2",
                    "scenario": null
                },
                {
                    "value": "3,83E-04",
                    "module": "C3",
                    "scenario": null
                },
                {
                    "value": "9,09E-05",
                    "module": "C4",
                    "scenario": null
                },
                {
                    "value": "-6,03E-02",
                    "module": "D",
                    "scenario": null
                }
            ]
        },
        {
            "parameter": "POCP",
            "values": [
                {
                    "value": "7,63E-02",
                    "module": "A1",
                    "scenario": null
                },
                {
                    "value": "2,30E-05",
                    "module": "A2",
                    "scenario": null
                },
                {
                    "value": "1,67E-03",
                    "module": "A3",
                    "scenario": null
                },
                {
                    "value": "6,51E-03",
                    "module": "A4",
                    "scenario": null
                },
                {
                    "value": "1,99E-05",
                    "module": "A5",
                    "scenario": null
                },
                {
                    "value": "7,01E-02",
                    "module": "B6",
                    "scenario": null
                },
                {
                    "value": "0,00E+00",
                    "module": "C1",
                    "scenario": null
                },
                {
                    "value": "1,74E-04",
                    "module": "C2",
                    "scenario": null
                },
                {
                    "value": "2,95E-04",
                    "module": "C3",
                    "scenario": null
                },
                {
                    "value": "1,05E-04",
                    "module": "C4",
                    "scenario": null
                },
                {
                    "value": "-1,20E-02",
                    "module": "D",
                    "scenario": null
                }
            ]
        },
        {
            "parameter": "ADPE",
            "values": [
                {
                    "value": "4,97E-03",
                    "module": "A1",
                    "scenario": null
                },
                {
                    "value": "2,51E-07",
                    "module": "A2",
                    "scenario": null
                },
                {
                    "value": "1,65E-06",
                    "module": "A3",
                    "scenario": null
                },
                {
                    "value": "1,11E-05",
                    "module": "A4",
                    "scenario": null
                },
                {
                    "value": "9,96E-08",
                    "module": "A5",
                    "scenario": null
                },
                {
                    "value": "1,74E-03",
                    "module": "B6",
                    "scenario": null
                },
                {
                    "value": "0,00E+00",
                    "module": "C1",
                    "scenario": null
                },
                {
                    "value": "1,89E-06",
                    "module": "C2",
                    "scenario": null
                },
                {
                    "value": "5,18E-07",
                    "module": "C3",
                    "scenario": null
                },
                {
                    "value": "1,03E-07",
                    "module": "C4",
                    "scenario": null
                },
                {
                    "value": "-1,40E-03",
                    "module": "D",
                    "scenario": null
                }
            ]
        },
        {
            "parameter": "ADPF",
            "values": [
                {
                    "value": "2,28E+02",
                    "module": "A1",
                    "scenario": null
                },
                {
                    "value": "1,38E-01",
                    "module": "A2",
                    "scenario": null
                },
                {
                    "value": "4,72E+00",
                    "module": "A3",
                    "scenario": null
                },
                {
                    "value": "8,24E+00",
                    "module": "A4",
                    "scenario": null
                },
                {
                    "value": "5,73E-02",
                    "module": "A5",
                    "scenario": null
                },
                {
                    "value": "3,18E+02",
                    "module": "B6",
                    "scenario": null
                },
                {
                    "value": "0,00E+00",
                    "module": "C1",
                    "scenario": null
                },
                {
                    "value": "1,04E+00",
                    "module": "C2",
                    "scenario": null
                },
                {
                    "value": "7,28E-01",
                    "module": "C3",
                    "scenario": null
                },
                {
                    "value": "2,36E-01",
                    "module": "C4",
                    "scenario": null
                },
                {
                    "value": "-1,14E+01",
                    "module": "D",
                    "scenario": null
                }
            ]
        },
        {
            "parameter": "WDP",
            "values": [
                {
                    "value": "5,94E+02",
                    "module": "A1",
                    "scenario": null
                },
                {
                    "value": "4,50E-02",
                    "module": "A2",
                    "scenario": null
                },
                {
                    "value": "7,69E-01",
                    "module": "A3",
                    "scenario": null
                },
                {
                    "value": "5,45E+00",
                    "module": "A4",
                    "scenario": null
                },
                {
                    "value": "7,26E-02",
                    "module": "A5",
                    "scenario": null
                },
                {
                    "value": "5,55E+04",
                    "module": "B6",
                    "scenario": null
                },
                {
                    "value": "0,00E+00",
                    "module": "C1",
                    "scenario": null
                },
                {
                    "value": "3,39E-01",
                    "module": "C2",
                    "scenario": null
                },
                {
                    "value": "6,38E+00",
                    "module": "C3",
                    "scenario": null
                },
                {
                    "value": "1,88E+00",
                    "module": "C4",
                    "scenario": null
                },
                {
                    "value": "2,26E+01",
                    "module": "D",
                    "scenario": null
                }
            ]
        },
        {
            "parameter": "EP-freshwater",
            "values": [
                {
                    "value": "1,73E-03",
                    "module": "A1",
                    "scenario": null
                },
                {
                    "value": "8,77E-08",
                    "module": "A2",
                    "scenario": null
                },
                {
                    "value": "1,18E-05",
                    "module": "A3",
                    "scenario": null
                },
                {
                    "value": "3,72E-06",
                    "module": "A4",
                    "scenario": null
                },
                {
                    "value": "3,36E-08",
                    "module": "A5",
                    "scenario": null
                },
                {
                    "value": "1,68E-03",
                    "module": "B6",
                    "scenario": null
                },
                {
                    "value": "0,00E+00",
                    "module": "C1",
                    "scenario": null
                },
                {
                    "value": "6,61E-07",
                    "module": "C2",
                    "scenario": null
                },
                {
                    "value": "2,27E-06",
                    "module": "C3",
                    "scenario": null
                },
                {
                    "value": "5,91E-07",
                    "module": "C4",
                    "scenario": null
                },
                {
                    "value": "-3,34E-04",
                    "module": "D",
                    "scenario": null
                }
            ]
        },
        {
            "parameter": "EP-marine",
            "values": [
                {
                    "value": "2,05E-02",
                    "module": "A1",
                    "scenario": null
                },
                {
                    "value": "5,50E-06",
                    "module": "A2",
                    "scenario": null
                },
                {
                    "value": "5,75E-04",
                    "module": "A3",
                    "scenario": null
                },
                {
                    "value": "2,16E-03",
                    "module": "A4",
                    "scenario": null
                },
                {
                    "value": "6,41E-06",
                    "module": "A5",
                    "scenario": null
                },
                {
                    "value": "2,00E-02",
                    "module": "B6",
                    "scenario": null
                },
                {
                    "value": "0,00E+00",
                    "module": "C1",
                    "scenario": null
                },
                {
                    "value": "4,15E-05",
                    "module": "C2",
                    "scenario": null
                },
                {
                    "value": "1,06E-04",
                    "module": "C3",
                    "scenario": null
                },
                {
                    "value": "5,24E-05",
                    "module": "C4",
                    "scenario": null
                },
                {
                    "value": "-3,06E-03",
                    "module": "D",
                    "scenario": null
                }
            ]
        },
        {
            "parameter": "EP-terrestrial",
            "values": [
                {
                    "value": "2,33E-01",
                    "module": "A1",
                    "scenario": null
                },
                {
                    "value": "6,15E-05",
                    "module": "A2",
                    "scenario": null
                },
                {
                    "value": "6,34E-03",
                    "module": "A3",
                    "scenario": null
                },
                {
                    "value": "2,41E-02",
                    "module": "A4",
                    "scenario": null
                },
                {
                    "value": "6,94E-05",
                    "module": "A5",
                    "scenario": null
                },
                {
                    "value": "2,61E-01",
                    "module": "B6",
                    "scenario": null
                },
                {
                    "value": "0,00E+00",
                    "module": "C1",
                    "scenario": null
                },
                {
                    "value": "4,64E-04",
                    "module": "C2",
                    "scenario": null
                },
                {
                    "value": "1,13E-03",
                    "module": "C3",
                    "scenario": null
                },
                {
                    "value": "2,62E-04",
                    "module": "C4",
                    "scenario": null
                },
                {
                    "value": "-4,23E-02",
                    "module": "D",
                    "scenario": null
                }
            ]
        }
    ],
    "additional_environmental_impact": [
        {
            "parameter": "PM",
            "values": [
                {
                    "value": "1,14E-06",
                    "module": "A1",
                    "scenario": null
                },
                {
                    "value": "6,02E-10",
                    "module": "A2",
                    "scenario": null
                },
                {
                    "value": "3,76E-08",
                    "module": "A3",
                    "scenario": null
                },
                {
                    "value": "2,06E-08",
                    "module": "A4",
                    "scenario": null
                },
                {
                    "value": "2,86E-10",
                    "module": "A5",
                    "scenario": null
                },
                {
                    "value": "1,31E-06",
                    "module": "B6",
                    "scenario": null
                },
                {
                    "value": "0,00E+00",
                    "module": "C1",
                    "scenario": null
                },
                {
                    "value": "4,55E-09",
                    "module": "C2",
                    "scenario": null
                },
                {
                    "value": "2,34E-09",
                    "module": "C3",
                    "scenario": null
                },
                {
                    "value": "1,68E-09",
                    "module": "C4",
                    "scenario": null
                },
                {
                    "value": "-1,30E-07",
                    "module": "D",
                    "scenario": null
                }
            ]
        },
        {
            "parameter": "ETP-fw",
            "values": [
                {
                    "value": "1,18E+03",
                    "module": "A1",
                    "scenario": null
                },
                {
                    "value": "1,12E-01",
                    "module": "A2",
                    "scenario": null
                },
                {
                    "value": "1,38E+01",
                    "module": "A3",
                    "scenario": null
                },
                {
                    "value": "5,61E+00",
                    "module": "A4",
                    "scenario": null
                },
                {
                    "value": "7,64E-02",
                    "module": "A5",
                    "scenario": null
                },
                {
                    "value": "1,45E+03",
                    "module": "B6",
                    "scenario": null
                },
                {
                    "value": "0,00E+00",
                    "module": "C1",
                    "scenario": null
                },
                {
                    "value": "8,44E-01",
                    "module": "C2",
                    "scenario": null
                },
                {
                    "value": "2,33E+00",
                    "module": "C3",
                    "scenario": null
                },
                {
                    "value": "9,56E+01",
                    "module": "C4",
                    "scenario": null
                },
                {
                    "value": "-4,35E+02",
                    "module": "D",
                    "scenario": null
                }
            ]
        },
        {
            "parameter": "HTP-c",
            "values": [
                {
                    "value": "2,01E-08",
                    "module": "A1",
                    "scenario": null
                },
                {
                    "value": "0,00E+00",
                    "module": "A2",
                    "scenario": null
                },
                {
                    "value": "1,49E-10",
                    "module": "A3",
                    "scenario": null
                },
                {
                    "value": "0,00E+00",
                    "module": "A4",
                    "scenario": null
                },
                {
                    "value": "2,00E-12",
                    "module": "A5",
                    "scenario": null
                },
                {
                    "value": "6,92E-08",
                    "module": "B6",
                    "scenario": null
                },
                {
                    "value": "0,00E+00",
                    "module": "C1",
                    "scenario": null
                },
                {
                    "value": "0,00E+00",
                    "module": "C2",
                    "scenario": null
                },
                {
                    "value": "9,71E-10",
                    "module": "C3",
                    "scenario": null
                },
                {
                    "value": "5,80E-11",
                    "module": "C4",
                    "scenario": null
                },
                {
                    "value": "-1,99E-09",
                    "module": "D",
                    "scenario": null
                }
            ]
        },
        {
            "parameter": "HTP-nc",
            "values": [
                {
                    "value": "7,91E-07",
                    "module": "A1",
                    "scenario": null
                },
                {
                    "value": "1,06E-10",
                    "module": "A2",
                    "scenario": null
                },
                {
                    "value": "6,54E-09",
                    "module": "A3",
                    "scenario": null
                },
                {
                    "value": "4,11E-09",
                    "module": "A4",
                    "scenario": null
                },
                {
                    "value": "9,60E-11",
                    "module": "A5",
                    "scenario": null
                },
                {
                    "value": "1,63E-06",
                    "module": "B6",
                    "scenario": null
                },
                {
                    "value": "0,00E+00",
                    "module": "C1",
                    "scenario": null
                },
                {
                    "value": "8,28E-10",
                    "module": "C2",
                    "scenario": null
                },
                {
                    "value": "5,67E-08",
                    "module": "C3",
                    "scenario": null
                },
                {
                    "value": "4,86E-10",
                    "module": "C4",
                    "scenario": null
                },
                {
                    "value": "-1,57E-07",
                    "module": "D",
                    "scenario": null
                }
            ]
        },
        {
            "parameter": "SQP",
            "values": [
                {
                    "value": "6,33E+01",
                    "module": "A1",
                    "scenario": null
                },
                {
                    "value": "9,46E-02",
                    "module": "A2",
                    "scenario": null
                },
                {
                    "value": "1,00E+00",
                    "module": "A3",
                    "scenario": null
                },
                {
                    "value": "3,97E+00",
                    "module": "A4",
                    "scenario": null
                },
                {
                    "value": "3,84E-02",
                    "module": "A5",
                    "scenario": null
                },
                {
                    "value": "1,60E+02",
                    "module": "B6",
                    "scenario": null
                },
                {
                    "value": "0,00E+00",
                    "module": "C1",
                    "scenario": null
                },
                {
                    "value": "7,13E-01",
                    "module": "C2",
                    "scenario": null
                },
                {
                    "value": "1,68E-01",
                    "module": "C3",
                    "scenario": null
                },
                {
                    "value": "6,27E-01",
                    "module": "C4",
                    "scenario": null
                },
                {
                    "value": "-1,22E+01",
                    "module": "D",
                    "scenario": null
                }
            ]
        },
        {
            "parameter": "IRP",
            "values": [
                {
                    "value": "6,18E-01",
                    "module": "A1",
                    "scenario": null
                },
                {
                    "value": "5,74E-04",
                    "module": "A2",
                    "scenario": null
                },
                {
                    "value": "4,08E-03",
                    "module": "A3",
                    "scenario": null
                },
                {
                    "value": "3,57E-02",
                    "module": "A4",
                    "scenario": null
                },
                {
                    "value": "2,45E-04",
                    "module": "A5",
                    "scenario": null
                },
                {
                    "value": "5,77E+00",
                    "module": "B6",
                    "scenario": null
                },
                {
                    "value": "0,00E+00",
                    "module": "C1",
                    "scenario": null
                },
                {
                    "value": "4,33E-03",
                    "module": "C2",
                    "scenario": null
                },
                {
                    "value": "3,46E-03",
                    "module": "C3",
                    "scenario": null
                },
                {
                    "value": "7,99E-04",
                    "module": "C4",
                    "scenario": null
                },
                {
                    "value": "-4,25E-02",
                    "module": "D",
                    "scenario": null
                }
            ]
        }
    ],
    "resource_use": [
        {
            "parameter": "PERE",
            "values": [
                {
                    "value": "2,47E+01",
                    "module": "A1",
                    "scenario": null
                },
                {
                    "value": "1,56E-03",
                    "module": "A2",
                    "scenario": null
                },
                {
                    "value": "4,75E-01",
                    "module": "A3",
                    "scenario": null
                },
                {
                    "value": "9,36E-02",
                    "module": "A4",
                    "scenario": null
                },
                {
                    "value": "9,43E-04",
                    "module": "A5",
                    "scenario": null
                },
                {
                    "value": "4,12E+03",
                    "module": "B6",
                    "scenario": null
                },
                {
                    "value": "0,00E+00",
                    "module": "C1",
                    "scenario": null
                },
                {
                    "value": "1,18E-02",
                    "module": "C2",
                    "scenario": null
                },
                {
                    "value": "9,04E-02",
                    "module": "C3",
                    "scenario": null
                },
                {
                    "value": "5,53E-02",
                    "module": "C4",
                    "scenario": null
                },
                {
                    "value": "-3,67E+00",
                    "module": "D",
                    "scenario": null
                }
            ]
        },
        {
            "parameter": "PERM",
            "values": [
                {
                    "value": "1,52E+00",
                    "module": "A1",
                    "scenario": null
                },
                {
                    "value": "0,00E+00",
                    "module": "A2",
                    "scenario": null
                },
                {
                    "value": "0,00E+00",
                    "module": "A3",
                    "scenario": null
                },
                {
                    "value": "0,00E+00",
                    "module": "A4",
                    "scenario": null
                },
                {
                    "value": "-1,52E+00",
                    "module": "A5",
                    "scenario": null
                },
                {
                    "value": "0,00E+00",
                    "module": "B6",
                    "scenario": null
                },
                {
                    "value": "0,00E+00",
                    "module": "C1",
                    "scenario": null
                },
                {
                    "value": "0,00E+00",
                    "module": "C2",
                    "scenario": null
                },
                {
                    "value": "0,00E+00",
                    "module": "C3",
                    "scenario": null
                },
                {
                    "value": "0,00E+00",
                    "module": "C4",
                    "scenario": null
                },
                {
                    "value": "0,00E+00",
                    "module": "D",
                    "scenario": null
                }
            ]
        },
        {
            "parameter": "PERT",
            "values": [
                {
                    "value": "2,62E+01",
                    "module": "A1",
                    "scenario": null
                },
                {
                    "value": "1,56E-03",
                    "module": "A2",
                    "scenario": null
                },
                {
                    "value": "4,75E-01",
                    "module": "A3",
                    "scenario": null
                },
                {
                    "value": "9,36E-02",
                    "module": "A4",
                    "scenario": null
                },
                {
                    "value": "-1,52E+00",
                    "module": "A5",
                    "scenario": null
                },
                {
                    "value": "4,12E+03",
                    "module": "B6",
                    "scenario": null
                },
                {
                    "value": "0,00E+00",
                    "module": "C1",
                    "scenario": null
                },
                {
                    "value": "1,18E-02",
                    "module": "C2",
                    "scenario": null
                },
                {
                    "value": "9,04E-02",
                    "module": "C3",
                    "scenario": null
                },
                {
                    "value": "5,53E-02",
                    "module": "C4",
                    "scenario": null
                },
                {
                    "value": "-3,67E+00",
                    "module": "D",
                    "scenario": null
                }
            ]
        },
        {
            "parameter": "PENRE",
            "values": [
                {
                    "value": "2,15E+02",
                    "module": "A1",
                    "scenario": null
                },
                {
                    "value": "1,38E-01",
                    "module": "A2",
                    "scenario": null
                },
                {
                    "value": "4,72E+00",
                    "module": "A3",
                    "scenario": null
                },
                {
                    "value": "8,24E+00",
                    "module": "A4",
                    "scenario": null
                },
                {
                    "value": "5,73E-02",
                    "module": "A5",
                    "scenario": null
                },
                {
                    "value": "3,19E+02",
                    "module": "B6",
                    "scenario": null
                },
                {
                    "value": "0,00E+00",
                    "module": "C1",
                    "scenario": null
                },
                {
                    "value": "1,04E+00",
                    "module": "C2",
                    "scenario": null
                },
                {
                    "value": "7,28E-01",
                    "module": "C3",
                    "scenario": null
                },
                {
                    "value": "2,36E-01",
                    "module": "C4",
                    "scenario": null
                },
                {
                    "value": "-1,14E+01",
                    "module": "D",
                    "scenario": null
                }
            ]
        },
        {
            "parameter": "PENRM",
            "values": [
                {
                    "value": "1,33E+01",
                    "module": "A1",
                    "scenario": null
                },
                {
                    "value": "0,00E+00",
                    "module": "A2",
                    "scenario": null
                },
                {
                    "value": "0,00E+00",
                    "module": "A3",
                    "scenario": null
                },
                {
                    "value": "0,00E+00",
                    "module": "A4",
                    "scenario": null
                },
                {
                    "value": "0,00E+00",
                    "module": "A5",
                    "scenario": null
                },
                {
                    "value": "0,00E+00",
                    "module": "B6",
                    "scenario": null
                },
                {
                    "value": "0,00E+00",
                    "module": "C1",
                    "scenario": null
                },
                {
                    "value": "0,00E+00",
                    "module": "C2",
                    "scenario": null
                },
                {
                    "value": "-1,46E+01",
                    "module": "C3",
                    "scenario": null
                },
                {
                    "value": "0,00E+00",
                    "module": "C4",
                    "scenario": null
                },
                {
                    "value": "0,00E+00",
                    "module": "D",
                    "scenario": null
                }
            ]
        },
        {
            "parameter": "PENRT",
            "values": [
                {
                    "value": "2,28E+02",
                    "module": "A1",
                    "scenario": null
                },
                {
                    "value": "1,38E-01",
                    "module": "A2",
                    "scenario": null
                },
                {
                    "value": "4,72E+00",
                    "module": "A3",
                    "scenario": null
                },
                {
                    "value": "8,24E+00",
                    "module": "A4",
                    "scenario": null
                },
                {
                    "value": "5,73E-02",
                    "module": "A5",
                    "scenario": null
                },
                {
                    "value": "3,19E+02",
                    "module": "B6",
                    "scenario": null
                },
                {
                    "value": "0,00E+00",
                    "module": "C1",
                    "scenario": null
                },
                {
                    "value": "1,04E+00",
                    "module": "C2",
                    "scenario": null
                },
                {
                    "value": "-1,39E+01",
                    "module": "C3",
                    "scenario": null
                },
                {
                    "value": "2,36E-01",
                    "module": "C4",
                    "scenario": null
                },
                {
                    "value": "-1,14E+01",
                    "module": "D",
                    "scenario": null
                }
            ]
        },
        {
            "parameter": "SM",
            "values": [
                {
                    "value": "7,28E-01",
                    "module": "A1",
                    "scenario": null
                },
                {
                    "value": "0,00E+00",
                    "module": "A2",
                    "scenario": null
                },
                {
                    "value": "0,00E+00",
                    "module": "A3",
                    "scenario": null
                },
                {
                    "value": "0,00E+00",
                    "module": "A4",
                    "scenario": null
                },
                {
                    "value": "0,00E+00",
                    "module": "A5",
                    "scenario": null
                },
                {
                    "value": "0,00E+00",
                    "module": "B6",
                    "scenario": null
                },
                {
                    "value": "0,00E+00",
                    "module": "C1",
                    "scenario": null
                },
                {
                    "value": "0,00E+00",
                    "module": "C2",
                    "scenario": null
                },
                {
                    "value": "0,00E+00",
                    "module": "C3",
                    "scenario": null
                },
                {
                    "value": "1,20E-03",
                    "module": "C4",
                    "scenario": null
                },
                {
                    "value": "4,10E-03",
                    "module": "D",
                    "scenario": null
                }
            ]
        },
        {
            "parameter": "RSF",
            "values": [
                {
                    "value": "3,16E-01",
                    "module": "A1",
                    "scenario": null
                },
                {
                    "value": "3,06E-05",
                    "module": "A2",
                    "scenario": null
                },
                {
                    "value": "4,18E-04",
                    "module": "A3",
                    "scenario": null
                },
                {
                    "value": "3,08E-03",
                    "module": "A4",
                    "scenario": null
                },
                {
                    "value": "3,13E-05",
                    "module": "A5",
                    "scenario": null
                },
                {
                    "value": "3,24E+00",
                    "module": "B6",
                    "scenario": null
                },
                {
                    "value": "0,00E+00",
                    "module": "C1",
                    "scenario": null
                },
                {
                    "value": "2,30E-04",
                    "module": "C2",
                    "scenario": null
                },
                {
                    "value": "1,63E-03",
                    "module": "C3",
                    "scenario": null
                },
                {
                    "value": "2,97E-04",
                    "module": "C4",
                    "scenario": null
                },
                {
                    "value": "1,09E-04",
                    "module": "D",
                    "scenario": null
                }
            ]
        },
        {
            "parameter": "NRSF",
            "values": [
                {
                    "value": "9,88E-02",
                    "module": "A1",
                    "scenario": null
                },
                {
                    "value": "2,60E-04",
                    "module": "A2",
                    "scenario": null
                },
                {
                    "value": "3,93E-03",
                    "module": "A3",
                    "scenario": null
                },
                {
                    "value": "1,65E-02",
                    "module": "A4",
                    "scenario": null
                },
                {
                    "value": "1,29E-04",
                    "module": "A5",
                    "scenario": null
                },
                {
                    "value": "8,06E+00",
                    "module": "B6",
                    "scenario": null
                },
                {
                    "value": "0,00E+00",
                    "module": "C1",
                    "scenario": null
                },
                {
                    "value": "1,96E-03",
                    "module": "C2",
                    "scenario": null
                },
                {
                    "value": "-5,60E-05",
                    "module": "C3",
                    "scenario": null
                },
                {
                    "value": "1,05E-02",
                    "module": "C4",
                    "scenario": null
                },
                {
                    "value": "-1,74E-01",
                    "module": "D",
                    "scenario": null
                }
            ]
        },
        {
            "parameter": "FW",
            "values": [
                {
                    "value": "1,73E-01",
                    "module": "A1",
                    "scenario": null
                },
                {
                    "value": "1,54E-05",
                    "module": "A2",
                    "scenario": null
                },
                {
                    "value": "1,29E-02",
                    "module": "A3",
                    "scenario": null
                },
                {
                    "value": "7,08E-04",
                    "module": "A4",
                    "scenario": null
                },
                {
                    "value": "2,70E-05",
                    "module": "A5",
                    "scenario": null
                },
                {
                    "value": "3,08E+01",
                    "module": "B6",
                    "scenario": null
                },
                {
                    "value": "0,00E+00",
                    "module": "C1",
                    "scenario": null
                },
                {
                    "value": "1,16E-04",
                    "module": "C2",
                    "scenario": null
                },
                {
                    "value": "1,08E-03",
                    "module": "C3",
                    "scenario": null
                },
                {
                    "value": "2,05E-04",
                    "module": "C4",
                    "scenario": null
                },
                {
                    "value": "-1,01E-02",
                    "module": "D",
                    "scenario": null
                }
            ]
        }
    ],
    "end_of_life_waste": [
        {
            "parameter": "HWD",
            "values": [
                {
                    "value": "9,14E-02",
                    "module": "A1",
                    "scenario": null
                },
                {
                    "value": "1,25E-05",
                    "module": "A2",
                    "scenario": null
                },
                {
                    "value": "6,52E-04",
                    "module": "A3",
                    "scenario": null
                },
                {
                    "value": "4,02E-04",
                    "module": "A4",
                    "scenario": null
                },
                {
                    "value": "0,00E+00",
                    "module": "A5",
                    "scenario": null
                },
                {
                    "value": "2,04E-01",
                    "module": "B6",
                    "scenario": null
                },
                {
                    "value": "0,00E+00",
                    "module": "C1",
                    "scenario": null
                },
                {
                    "value": "9,41E-05",
                    "module": "C2",
                    "scenario": null
                },
                {
                    "value": "2,76E-05",
                    "module": "C3",
                    "scenario": null
                },
                {
                    "value": "6,14E-02",
                    "module": "C4",
                    "scenario": null
                },
                {
                    "value": "-3,86E-03",
                    "module": "D",
                    "scenario": null
                }
            ]
        },
        {
            "parameter": "NHWD",
            "values": [
                {
                    "value": "2,02E+00",
                    "module": "A1",
                    "scenario": null
                },
                {
                    "value": "6,63E-03",
                    "module": "A2",
                    "scenario": null
                },
                {
                    "value": "4,41E-02",
                    "module": "A3",
                    "scenario": null
                },
                {
                    "value": "2,54E-01",
                    "module": "A4",
                    "scenario": null
                },
                {
                    "value": "2,53E-01",
                    "module": "A5",
                    "scenario": null
                },
                {
                    "value": "2,45E+01",
                    "module": "B6",
                    "scenario": null
                },
                {
                    "value": "0,00E+00",
                    "module": "C1",
                    "scenario": null
                },
                {
                    "value": "5,00E-02",
                    "module": "C2",
                    "scenario": null
                },
                {
                    "value": "3,73E-02",
                    "module": "C3",
                    "scenario": null
                },
                {
                    "value": "3,96E-01",
                    "module": "C4",
                    "scenario": null
                },
                {
                    "value": "-1,43E-01",
                    "module": "D",
                    "scenario": null
                }
            ]
        },
        {
            "parameter": "RWD",
            "values": [
                {
                    "value": "4,94E-04",
                    "module": "A1",
                    "scenario": null
                },
                {
                    "value": "9,06E-07",
                    "module": "A2",
                    "scenario": null
                },
                {
                    "value": "3,61E-06",
                    "module": "A3",
                    "scenario": null
                },
                {
                    "value": "5,65E-05",
                    "module": "A4",
                    "scenario": null
                },
                {
                    "value": "0,00E+00",
                    "module": "A5",
                    "scenario": null
                },
                {
                    "value": "2,85E-03",
                    "module": "B6",
                    "scenario": null
                },
                {
                    "value": "0,00E+00",
                    "module": "C1",
                    "scenario": null
                },
                {
                    "value": "6,83E-06",
                    "module": "C2",
                    "scenario": null
                },
                {
                    "value": "1,37E-06",
                    "module": "C3",
                    "scenario": null
                },
                {
                    "value": "7,20E-07",
                    "module": "C4",
                    "scenario": null
                },
                {
                    "value": "-3,61E-05",
                    "module": "D",
                    "scenario": null
                }
            ]
        }
    ],
    "end_of_life_flow": [
        {
            "parameter": "CRU",
            "values": [
                {
                    "value": "0,00E+00",
                    "module": "A1",
                    "scenario": null
                },
                {
                    "value": "0,00E+00",
                    "module": "A2",
                    "scenario": null
                },
                {
                    "value": "0,00E+00",
                    "module": "A3",
                    "scenario": null
                },
                {
                    "value": "0,00E+00",
                    "module": "A4",
                    "scenario": null
                },
                {
                    "value": "0,00E+00",
                    "module": "A5",
                    "scenario": null
                },
                {
                    "value": "0,00E+00",
                    "module": "B6",
                    "scenario": null
                },
                {
                    "value": "0,00E+00",
                    "module": "C1",
                    "scenario": null
                },
                {
                    "value": "0,00E+00",
                    "module": "C2",
                    "scenario": null
                },
                {
                    "value": "0,00E+00",
                    "module": "C3",
                    "scenario": null
                },
                {
                    "value": "0,00E+00",
                    "module": "C4",
                    "scenario": null
                },
                {
                    "value": "0,00E+00",
                    "module": "D",
                    "scenario": null
                }
            ]
        },
        {
            "parameter": "MFR",
            "values": [
                {
                    "value": "0,00E+00",
                    "module": "A1",
                    "scenario": null
                },
                {
                    "value": "0,00E+00",
                    "module": "A2",
                    "scenario": null
                },
                {
                    "value": "1,41E-02",
                    "module": "A3",
                    "scenario": null
                },
                {
                    "value": "0,00E+00",
                    "module": "A4",
                    "scenario": null
                },
                {
                    "value": "2,35E-01",
                    "module": "A5",
                    "scenario": null
                },
                {
                    "value": "0,00E+00",
                    "module": "B6",
                    "scenario": null
                },
                {
                    "value": "0,00E+00",
                    "module": "C1",
                    "scenario": null
                },
                {
                    "value": "0,00E+00",
                    "module": "C2",
                    "scenario": null
                },
                {
                    "value": "3,84E-01",
                    "module": "C3",
                    "scenario": null
                },
                {
                    "value": "2,15E-05",
                    "module": "C4",
                    "scenario": null
                },
                {
                    "value": "-1,60E-04",
                    "module": "D",
                    "scenario": null
                }
            ]
        },
        {
            "parameter": "MER",
            "values": [
                {
                    "value": "0,00E+00",
                    "module": "A1",
                    "scenario": null
                },
                {
                    "value": "0,00E+00",
                    "module": "A2",
                    "scenario": null
                },
                {
                    "value": "3,03E-03",
                    "module": "A3",
                    "scenario": null
                },
                {
                    "value": "0,00E+00",
                    "module": "A4",
                    "scenario": null
                },
                {
                    "value": "3,15E-04",
                    "module": "A5",
                    "scenario": null
                },
                {
                    "value": "0,00E+00",
                    "module": "B6",
                    "scenario": null
                },
                {
                    "value": "0,00E+00",
                    "module": "C1",
                    "scenario": null
                },
                {
                    "value": "0,00E+00",
                    "module": "C2",
                    "scenario": null
                },
                {
                    "value": "2,39E-01",
                    "module": "C3",
                    "scenario": null
                },
                {
                    "value": "5,25E-07",
                    "module": "C4",
                    "scenario": null
                },
                {
                    "value": "-2,11E-05",
                    "module": "D",
                    "scenario": null
                }
            ]
        },
        {
            "parameter": "EEE",
            "values": [
                {
                    "value": "0,00E+00",
                    "module": "A1",
                    "scenario": null
                },
                {
                    "value": "0,00E+00",
                    "module": "A2",
                    "scenario": null
                },
                {
                    "value": "4,57E-03",
                    "module": "A3",
                    "scenario": null
                },
                {
                    "value": "0,00E+00",
                    "module": "A4",
                    "scenario": null
                },
                {
                    "value": "1,45E-02",
                    "module": "A5",
                    "scenario": null
                },
                {
                    "value": "0,00E+00",
                    "module": "B6",
                    "scenario": null
                },
                {
                    "value": "0,00E+00",
                    "module": "C1",
                    "scenario": null
                },
                {
                    "value": "0,00E+00",
                    "module": "C2",
                    "scenario": null
                },
                {
                    "value": "3,68E-01",
                    "module": "C3",
                    "scenario": null
                },
                {
                    "value": "3,41E-05",
                    "module": "C4",
                    "scenario": null
                },
                {
                    "value": "-5,17E-05",
                    "module": "D",
                    "scenario": null
                }
            ]
        },
        {
            "parameter": "EET",
            "values": [
                {
                    "value": "0,00E+00",
                    "module": "A1",
                    "scenario": null
                },
                {
                    "value": "0,00E+00",
                    "module": "A2",
                    "scenario": null
                },
                {
                    "value": "6,91E-02",
                    "module": "A3",
                    "scenario": null
                },
                {
                    "value": "0,00E+00",
                    "module": "A4",
                    "scenario": null
                },
                {
                    "value": "2,19E-01",
                    "module": "A5",
                    "scenario": null
                },
                {
                    "value": "0,00E+00",
                    "module": "B6",
                    "scenario": null
                },
                {
                    "value": "0,00E+00",
                    "module": "C1",
                    "scenario": null
                },
                {
                    "value": "0,00E+00",
                    "module": "C2",
                    "scenario": null
                },
                {
                    "value": "5,56E+00",
                    "module": "C3",
                    "scenario": null
                },
                {
                    "value": "5,15E-04",
                    "module": "C4",
                    "scenario": null
                },
                {
                    "value": "-7,82E-04",
                    "module": "D",
                    "scenario": null
                }
            ]
        }
    ]
}