{"product_name":"Br\u00f8ndkegler \u00d81000-1250","epd_id":"NEPD-6670-5910","declared_unit":{"unit":"ton","amount":1},"compliance":["EN 15804+A2","ISO 14025","ISO 21930"],"producer_name":"Gammelrand Beton A/S","environmental_impact":[{"parameter":"GWP-total","unit":"kg CO2-eq","values":[{"value":"9,29E+01","module":"A1","scenario":null},{"value":"2,11E+00","module":"A2","scenario":null},{"value":"1,16E+01","module":"A3","scenario":null},{"value":"4,36E+00","module":"A4","scenario":null},{"value":"4,00E+00","module":"C1","scenario":null},{"value":"8,17E+00","module":"C2","scenario":null},{"value":"6,97E-01","module":"C3","scenario":null},{"value":"1,39E-01","module":"C4","scenario":null},{"value":"-2,40E+00","module":"D","scenario":null},{"value":"1,07E+02","module":"A1A3","scenario":null}]},{"parameter":"GWP-fossil","unit":"kg CO2-eq","values":[{"value":"9,33E+01","module":"A1","scenario":null},{"value":"2,11E+00","module":"A2","scenario":null},{"value":"1,16E+01","module":"A3","scenario":null},{"value":"4,35E+00","module":"A4","scenario":null},{"value":"4,00E+00","module":"C1","scenario":null},{"value":"8,17E+00","module":"C2","scenario":null},{"value":"6,87E-01","module":"C3","scenario":null},{"value":"1,39E-01","module":"C4","scenario":null},{"value":"-2,35E+00","module":"D","scenario":null},{"value":"1,07E+02","module":"A1A3","scenario":null}]},{"parameter":"GWP-biogenic","unit":"kg CO2-eq","values":[{"value":"-4,45E-01","module":"A1","scenario":null},{"value":"7,80E-04","module":"A2","scenario":null},{"value":"-5,68E-02","module":"A3","scenario":null},{"value":"1,87E-03","module":"A4","scenario":null},{"value":"7,50E-04","module":"C1","scenario":null},{"value":"3,38E-03","module":"C2","scenario":null},{"value":"5,94E-03","module":"C3","scenario":null},{"value":"1,18E-04","module":"C4","scenario":null},{"value":"-4,43E-02","module":"D","scenario":null},{"value":"-5,01E-01","module":"A1A3","scenario":null}]},{"parameter":"GWP-luluc","unit":"kg CO2-eq","values":[{"value":"2,45E-02","module":"A1","scenario":null},{"value":"7,07E-04","module":"A2","scenario":null},{"value":"5,78E-02","module":"A3","scenario":null},{"value":"1,33E-03","module":"A4","scenario":null},{"value":"3,15E-04","module":"C1","scenario":null},{"value":"2,91E-03","module":"C2","scenario":null},{"value":"9,51E-04","module":"C3","scenario":null},{"value":"2,72E-05","module":"C4","scenario":null},{"value":"-1,56E-03","module":"D","scenario":null},{"value":"8,30E-02","module":"A1A3","scenario":null}]},{"parameter":"ODP","unit":"kg CFC11-eq","values":[{"value":"4,29E-06","module":"A1","scenario":null},{"value":"4,79E-07","module":"A2","scenario":null},{"value":"1,81E-06","module":"A3","scenario":null},{"value":"1,05E-06","module":"A4","scenario":null},{"value":"8,64E-07","module":"C1","scenario":null},{"value":"1,85E-06","module":"C2","scenario":null},{"value":"1,35E-07","module":"C3","scenario":null},{"value":"6,76E-08","module":"C4","scenario":null},{"value":"-4,08E-07","module":"D","scenario":null},{"value":"6,59E-06","module":"A1A3","scenario":null}]},{"parameter":"AP","unit":"mol H+-eq","values":[{"value":"3,27E-01","module":"A1","scenario":null},{"value":"2,10E-02","module":"A2","scenario":null},{"value":"8,78E-02","module":"A3","scenario":null},{"value":"1,40E-02","module":"A4","scenario":null},{"value":"4,19E-02","module":"C1","scenario":null},{"value":"2,35E-02","module":"C2","scenario":null},{"value":"5,56E-03","module":"C3","scenario":null},{"value":"1,35E-03","module":"C4","scenario":null},{"value":"-2,06E-02","module":"D","scenario":null},{"value":"4,36E-01","module":"A1A3","scenario":null}]},{"parameter":"POCP","unit":"kg NMVOC-eq","values":[{"value":"1,85E-01","module":"A1","scenario":null},{"value":"1,51E-02","module":"A2","scenario":null},{"value":"1,01E-01","module":"A3","scenario":null},{"value":"1,34E-02","module":"A4","scenario":null},{"value":"5,57E-02","module":"C1","scenario":null},{"value":"1,99E-02","module":"C2","scenario":null},{"value":"5,03E-03","module":"C3","scenario":null},{"value":"1,60E-03","module":"C4","scenario":null},{"value":"-2,21E-02","module":"D","scenario":null},{"value":"3,01E-01","module":"A1A3","scenario":null}]},{"parameter":"ADPE","unit":"kg Sb-eq","values":[{"value":"3,05E-04","module":"A1","scenario":null},{"value":"3,42E-05","module":"A2","scenario":null},{"value":"7,46E-05","module":"A3","scenario":null},{"value":"7,76E-05","module":"A4","scenario":null},{"value":"6,14E-06","module":"C1","scenario":null},{"value":"2,26E-04","module":"C2","scenario":null},{"value":"8,72E-06","module":"C3","scenario":null},{"value":"1,23E-06","module":"C4","scenario":null},{"value":"-1,99E-04","module":"D","scenario":null},{"value":"4,13E-04","module":"A1A3","scenario":null}]},{"parameter":"ADPF","unit":"MJ","values":[{"value":"6,82E+02","module":"A1","scenario":null},{"value":"3,21E+01","module":"A2","scenario":null},{"value":"1,62E+02","module":"A3","scenario":null},{"value":"7,07E+01","module":"A4","scenario":null},{"value":"5,51E+01","module":"C1","scenario":null},{"value":"1,23E+02","module":"C2","scenario":null},{"value":"2,13E+01","module":"C3","scenario":null},{"value":"4,48E+00","module":"C4","scenario":null},{"value":"-3,86E+01","module":"D","scenario":null},{"value":"8,76E+02","module":"A1A3","scenario":null}]},{"parameter":"WDP","unit":"m3 world-eq. Deprived","values":[{"value":"2,70E+03","module":"A1","scenario":null},{"value":"2,21E+01","module":"A2","scenario":null},{"value":"9,03E+02","module":"A3","scenario":null},{"value":"5,42E+01","module":"A4","scenario":null},{"value":"1,17E+01","module":"C1","scenario":null},{"value":"1,19E+02","module":"C2","scenario":null},{"value":"2,35E+03","module":"C3","scenario":null},{"value":"9,42E+00","module":"C4","scenario":null},{"value":"-1,75E+03","module":"D","scenario":null},{"value":"3,63E+03","module":"A1A3","scenario":null}]},{"parameter":"EP-freshwater","unit":"kg P-eq","values":[{"value":"2,87E-03","module":"A1","scenario":null},{"value":"1,41E-05","module":"A2","scenario":null},{"value":"3,89E-04","module":"A3","scenario":null},{"value":"3,47E-05","module":"A4","scenario":null},{"value":"1,46E-05","module":"C1","scenario":null},{"value":"6,53E-05","module":"C2","scenario":null},{"value":"4,34E-05","module":"C3","scenario":null},{"value":"1,04E-06","module":"C4","scenario":null},{"value":"-6,73E-05","module":"D","scenario":null},{"value":"3,27E-03","module":"A1A3","scenario":null}]},{"parameter":"EP-marine","unit":"kg N-eq","values":[{"value":"5,25E-02","module":"A1","scenario":null},{"value":"4,66E-03","module":"A2","scenario":null},{"value":"3,37E-02","module":"A3","scenario":null},{"value":"3,07E-03","module":"A4","scenario":null},{"value":"1,85E-02","module":"C1","scenario":null},{"value":"4,64E-03","module":"C2","scenario":null},{"value":"1,63E-03","module":"C3","scenario":null},{"value":"5,08E-04","module":"C4","scenario":null},{"value":"-7,06E-03","module":"D","scenario":null},{"value":"9,09E-02","module":"A1A3","scenario":null}]},{"parameter":"EP-terrestrial","unit":"mol N-eq.","values":[{"value":"6,32E-01","module":"A1","scenario":null},{"value":"5,23E-02","module":"A2","scenario":null},{"value":"3,75E-01","module":"A3","scenario":null},{"value":"3,42E-02","module":"A4","scenario":null},{"value":"2,00E-01","module":"C1","scenario":null},{"value":"5,19E-02","module":"C2","scenario":null},{"value":"1,88E-02","module":"C3","scenario":null},{"value":"5,59E-03","module":"C4","scenario":null},{"value":"-8,27E-02","module":"D","scenario":null},{"value":"1,06E+00","module":"A1A3","scenario":null}]},{"parameter":"GWP-IOBC","unit":"kg CO2-eq","values":[{"value":"9,46E+01","module":"A1","scenario":null},{"value":"2,11E+00","module":"A2","scenario":null},{"value":"1,34E+01","module":"A3","scenario":null},{"value":"4,36E+00","module":"A4","scenario":null},{"value":"4,00E+00","module":"C1","scenario":null},{"value":"8,17E+00","module":"C2","scenario":null},{"value":"6,88E-01","module":"C3","scenario":null},{"value":"1,39E-01","module":"C4","scenario":null},{"value":"-2,57E+00","module":"D","scenario":null},{"value":"1,10E+02","module":"A1A3","scenario":null}]}],"additional_environmental_impact":[{"parameter":"PM","unit":"Disease incidence","values":[{"value":"3,21E-06","module":"A1","scenario":null},{"value":"1,33E-07","module":"A2","scenario":null},{"value":"1,92E-06","module":"A3","scenario":null},{"value":"4,00E-07","module":"A4","scenario":null},{"value":"5,07E-06","module":"C1","scenario":null},{"value":"5,00E-07","module":"C2","scenario":null},{"value":"8,90E-08","module":"C3","scenario":null},{"value":"2,88E-08","module":"C4","scenario":null},{"value":"-4,36E-07","module":"D","scenario":null},{"value":"5,26E-06","module":"A1A3","scenario":null}]},{"parameter":"ETP-fw","unit":"CTUe","values":[{"value":"2,20E+03","module":"A1","scenario":null},{"value":"2,21E+01","module":"A2","scenario":null},{"value":"1,59E+02","module":"A3","scenario":null},{"value":"5,17E+01","module":"A4","scenario":null},{"value":"3,01E+01","module":"C1","scenario":null},{"value":"9,15E+01","module":"C2","scenario":null},{"value":"1,51E+01","module":"C3","scenario":null},{"value":"2,21E+00","module":"C4","scenario":null},{"value":"-4,62E+01","module":"D","scenario":null},{"value":"2,38E+03","module":"A1A3","scenario":null}]},{"parameter":"HTP-c","unit":"CTUh","values":[{"value":"6,69E-08","module":"A1","scenario":null},{"value":"0,00E+00","module":"A2","scenario":null},{"value":"3,97E-09","module":"A3","scenario":null},{"value":"0,00E+00","module":"A4","scenario":null},{"value":"1,00E-09","module":"C1","scenario":null},{"value":"0,00E+00","module":"C2","scenario":null},{"value":"9,67E-10","module":"C3","scenario":null},{"value":"6,50E-11","module":"C4","scenario":null},{"value":"-2,59E-09","module":"D","scenario":null},{"value":"7,09E-08","module":"A1A3","scenario":null}]},{"parameter":"HTP-nc","unit":"CTUh","values":[{"value":"5,30E-07","module":"A1","scenario":null},{"value":"1,84E-08","module":"A2","scenario":null},{"value":"1,23E-07","module":"A3","scenario":null},{"value":"5,00E-08","module":"A4","scenario":null},{"value":"2,80E-08","module":"C1","scenario":null},{"value":"1,00E-07","module":"C2","scenario":null},{"value":"1,35E-08","module":"C3","scenario":null},{"value":"1,30E-09","module":"C4","scenario":null},{"value":"-3,31E-08","module":"D","scenario":null},{"value":"6,72E-07","module":"A1A3","scenario":null}]},{"parameter":"SQP","unit":"-","values":[{"value":"1,52E+02","module":"A1","scenario":null},{"value":"2,72E+01","module":"A2","scenario":null},{"value":"1,66E+02","module":"A3","scenario":null},{"value":"8,11E+01","module":"A4","scenario":null},{"value":"6,69E+00","module":"C1","scenario":null},{"value":"8,64E+01","module":"C2","scenario":null},{"value":"1,21E+01","module":"C3","scenario":null},{"value":"1,63E+01","module":"C4","scenario":null},{"value":"8,50E+01","module":"D","scenario":null},{"value":"3,45E+02","module":"A1A3","scenario":null}]},{"parameter":"IRP","unit":"kBq U235-eq","values":[{"value":"3,59E+00","module":"A1","scenario":null},{"value":"1,40E-01","module":"A2","scenario":null},{"value":"7,29E-01","module":"A3","scenario":null},{"value":"3,09E-01","module":"A4","scenario":null},{"value":"2,40E-01","module":"C1","scenario":null},{"value":"5,40E-01","module":"C2","scenario":null},{"value":"3,58E-01","module":"C3","scenario":null},{"value":"1,94E-02","module":"C4","scenario":null},{"value":"-3,43E-01","module":"D","scenario":null},{"value":"4,46E+00","module":"A1A3","scenario":null}]}],"resource_use":[{"parameter":"PERE","unit":"MJ","values":[{"value":"2,82E+02","module":"A1","scenario":null},{"value":"3,61E-01","module":"A2","scenario":null},{"value":"4,91E+01","module":"A3","scenario":null},{"value":"8,90E-01","module":"A4","scenario":null},{"value":"3,00E-01","module":"C1","scenario":null},{"value":"1,77E+00","module":"C2","scenario":null},{"value":"1,10E+01","module":"C3","scenario":null},{"value":"6,89E-02","module":"C4","scenario":null},{"value":"-8,87E+00","module":"D","scenario":null},{"value":"3,31E+02","module":"A1A3","scenario":null}]},{"parameter":"PERM","unit":"","values":[{"value":"8,01E+00","module":"A1","scenario":null},{"value":"0,00E+00","module":"A2","scenario":null},{"value":"0,00E+00","module":"A3","scenario":null},{"value":"0,00E+00","module":"A4","scenario":null},{"value":"0,00E+00","module":"C1","scenario":null},{"value":"0,00E+00","module":"C2","scenario":null},{"value":"0,00E+00","module":"C3","scenario":null},{"value":"0,00E+00","module":"C4","scenario":null},{"value":"0,00E+00","module":"D","scenario":null},{"value":"8,01E+00","module":"A1A3","scenario":null}]},{"parameter":"PERT","unit":"MJ","values":[{"value":"2,90E+02","module":"A1","scenario":null},{"value":"3,61E-01","module":"A2","scenario":null},{"value":"4,91E+01","module":"A3","scenario":null},{"value":"8,90E-01","module":"A4","scenario":null},{"value":"3,00E-01","module":"C1","scenario":null},{"value":"1,77E+00","module":"C2","scenario":null},{"value":"1,10E+01","module":"C3","scenario":null},{"value":"6,89E-02","module":"C4","scenario":null},{"value":"-8,87E+00","module":"D","scenario":null},{"value":"3,39E+02","module":"A1A3","scenario":null}]},{"parameter":"PENRE","unit":"MJ","values":[{"value":"7,14E+02","module":"A1","scenario":null},{"value":"3,21E+01","module":"A2","scenario":null},{"value":"1,62E+02","module":"A3","scenario":null},{"value":"7,07E+01","module":"A4","scenario":null},{"value":"5,51E+01","module":"C1","scenario":null},{"value":"1,23E+02","module":"C2","scenario":null},{"value":"2,13E+01","module":"C3","scenario":null},{"value":"4,48E+00","module":"C4","scenario":null},{"value":"-4,07E+01","module":"D","scenario":null},{"value":"9,09E+02","module":"A1A3","scenario":null}]},{"parameter":"PENRM","unit":"MJ","values":[{"value":"1,42E+00","module":"A1","scenario":null},{"value":"0,00E+00","module":"A2","scenario":null},{"value":"0,00E+00","module":"A3","scenario":null},{"value":"0,00E+00","module":"A4","scenario":null},{"value":"0,00E+00","module":"C1","scenario":null},{"value":"0,00E+00","module":"C2","scenario":null},{"value":"0,00E+00","module":"C3","scenario":null},{"value":"0,00E+00","module":"C4","scenario":null},{"value":"0,00E+00","module":"D","scenario":null},{"value":"1,42E+00","module":"A1A3","scenario":null}]},{"parameter":"PENRT","unit":"MJ","values":[{"value":"7,16E+02","module":"A1","scenario":null},{"value":"3,21E+01","module":"A2","scenario":null},{"value":"1,62E+02","module":"A3","scenario":null},{"value":"7,07E+01","module":"A4","scenario":null},{"value":"5,51E+01","module":"C1","scenario":null},{"value":"1,23E+02","module":"C2","scenario":null},{"value":"2,13E+01","module":"C3","scenario":null},{"value":"4,48E+00","module":"C4","scenario":null},{"value":"-4,07E+01","module":"D","scenario":null},{"value":"9,10E+02","module":"A1A3","scenario":null}]},{"parameter":"SM","unit":"kg","values":[{"value":"4,32E+01","module":"A1","scenario":null},{"value":"0,00E+00","module":"A2","scenario":null},{"value":"1,43E-02","module":"A3","scenario":null},{"value":"0,00E+00","module":"A4","scenario":null},{"value":"0,00E+00","module":"C1","scenario":null},{"value":"0,00E+00","module":"C2","scenario":null},{"value":"0,00E+00","module":"C3","scenario":null},{"value":"0,00E+00","module":"C4","scenario":null},{"value":"0,00E+00","module":"D","scenario":null},{"value":"4,32E+01","module":"A1A3","scenario":null}]},{"parameter":"RSF","unit":"MJ","values":[{"value":"4,34E+01","module":"A1","scenario":null},{"value":"1,28E-02","module":"A2","scenario":null},{"value":"1,79E+00","module":"A3","scenario":null},{"value":"3,11E-02","module":"A4","scenario":null},{"value":"0,00E+00","module":"C1","scenario":null},{"value":"6,32E-02","module":"C2","scenario":null},{"value":"0,00E+00","module":"C3","scenario":null},{"value":"1,42E-03","module":"C4","scenario":null},{"value":"-1,74E-01","module":"D","scenario":null},{"value":"4,52E+01","module":"A1A3","scenario":null}]},{"parameter":"NRSF","unit":"MJ","values":[{"value":"6,96E+01","module":"A1","scenario":null},{"value":"4,82E-02","module":"A2","scenario":null},{"value":"2,11E-01","module":"A3","scenario":null},{"value":"1,04E-01","module":"A4","scenario":null},{"value":"0,00E+00","module":"C1","scenario":null},{"value":"2,26E-01","module":"C2","scenario":null},{"value":"0,00E+00","module":"C3","scenario":null},{"value":"4,09E-03","module":"C4","scenario":null},{"value":"-4,05E-02","module":"D","scenario":null},{"value":"6,99E+01","module":"A1A3","scenario":null}]},{"parameter":"FW","unit":"m3","values":[{"value":"1,12E+00","module":"A1","scenario":null},{"value":"3,03E-03","module":"A2","scenario":null},{"value":"2,21E-01","module":"A3","scenario":null},{"value":"8,05E-03","module":"A4","scenario":null},{"value":"2,83E-03","module":"C1","scenario":null},{"value":"1,32E-02","module":"C2","scenario":null},{"value":"3,66E-02","module":"C3","scenario":null},{"value":"5,33E-03","module":"C4","scenario":null},{"value":"-1,38E+00","module":"D","scenario":null},{"value":"1,35E+00","module":"A1A3","scenario":null}]}],"end_of_life_waste":[{"parameter":"HWD","unit":"kg","values":[{"value":"1,90E+00","module":"A1","scenario":null},{"value":"1,58E-03","module":"A2","scenario":null},{"value":"9,88E-03","module":"A3","scenario":null},{"value":"3,87E-03","module":"A4","scenario":null},{"value":"1,62E-03","module":"C1","scenario":null},{"value":"6,37E-03","module":"C2","scenario":null},{"value":"2,13E-03","module":"C3","scenario":null},{"value":"0,00E+00","module":"C4","scenario":null},{"value":"-9,74E-03","module":"D","scenario":null},{"value":"1,92E+00","module":"A1A3","scenario":null}]},{"parameter":"NHWD","unit":"kg","values":[{"value":"6,61E+01","module":"A1","scenario":null},{"value":"1,98E+00","module":"A2","scenario":null},{"value":"6,14E+01","module":"A3","scenario":null},{"value":"6,15E+00","module":"A4","scenario":null},{"value":"6,52E-02","module":"C1","scenario":null},{"value":"6,01E+00","module":"C2","scenario":null},{"value":"6,73E-02","module":"C3","scenario":null},{"value":"3,24E+01","module":"C4","scenario":null},{"value":"-3,30E-01","module":"D","scenario":null},{"value":"1,30E+02","module":"A1A3","scenario":null}]},{"parameter":"RWD","unit":"kg","values":[{"value":"3,59E-03","module":"A1","scenario":null},{"value":"2,21E-04","module":"A2","scenario":null},{"value":"7,70E-04","module":"A3","scenario":null},{"value":"4,83E-04","module":"A4","scenario":null},{"value":"3,82E-04","module":"C1","scenario":null},{"value":"8,41E-04","module":"C2","scenario":null},{"value":"2,26E-04","module":"C3","scenario":null},{"value":"0,00E+00","module":"C4","scenario":null},{"value":"-2,97E-04","module":"D","scenario":null},{"value":"4,58E-03","module":"A1A3","scenario":null}]}],"end_of_life_flow":[{"parameter":"CRU","unit":"kg","values":[{"value":"0,00E+00","module":"A1","scenario":null},{"value":"0,00E+00","module":"A2","scenario":null},{"value":"0,00E+00","module":"A3","scenario":null},{"value":"0,00E+00","module":"A4","scenario":null},{"value":"0,00E+00","module":"C1","scenario":null},{"value":"0,00E+00","module":"C2","scenario":null},{"value":"0,00E+00","module":"C3","scenario":null},{"value":"0,00E+00","module":"C4","scenario":null},{"value":"0,00E+00","module":"D","scenario":null},{"value":"0,00E+00","module":"A1A3","scenario":null}]},{"parameter":"MFR","unit":"kg","values":[{"value":"0,00E+00","module":"A1","scenario":null},{"value":"0,00E+00","module":"A2","scenario":null},{"value":"0,00E+00","module":"A3","scenario":null},{"value":"0,00E+00","module":"A4","scenario":null},{"value":"0,00E+00","module":"C1","scenario":null},{"value":"0,00E+00","module":"C2","scenario":null},{"value":"9,68E+02","module":"C3","scenario":null},{"value":"0,00E+00","module":"C4","scenario":null},{"value":"0,00E+00","module":"D","scenario":null},{"value":"0,00E+00","module":"A1A3","scenario":null}]},{"parameter":"MER","unit":"kg","values":[{"value":"0,00E+00","module":"A1","scenario":null},{"value":"0,00E+00","module":"A2","scenario":null},{"value":"0,00E+00","module":"A3","scenario":null},{"value":"0,00E+00","module":"A4","scenario":null},{"value":"0,00E+00","module":"C1","scenario":null},{"value":"0,00E+00","module":"C2","scenario":null},{"value":"0,00E+00","module":"C3","scenario":null},{"value":"0,00E+00","module":"C4","scenario":null},{"value":"0,00E+00","module":"D","scenario":null},{"value":"0,00E+00","module":"A1A3","scenario":null}]},{"parameter":"EEE","unit":"MJ","values":[{"value":"0,00E+00","module":"A1","scenario":null},{"value":"0,00E+00","module":"A2","scenario":null},{"value":"0,00E+00","module":"A3","scenario":null},{"value":"0,00E+00","module":"A4","scenario":null},{"value":"0,00E+00","module":"C1","scenario":null},{"value":"0,00E+00","module":"C2","scenario":null},{"value":"0,00E+00","module":"C3","scenario":null},{"value":"0,00E+00","module":"C4","scenario":null},{"value":"0,00E+00","module":"D","scenario":null},{"value":"0,00E+00","module":"A1A3","scenario":null}]},{"parameter":"EET","unit":"MJ","values":[{"value":"0,00E+00","module":"A1","scenario":null},{"value":"0,00E+00","module":"A2","scenario":null},{"value":"0,00E+00","module":"A3","scenario":null},{"value":"0,00E+00","module":"A4","scenario":null},{"value":"0,00E+00","module":"C1","scenario":null},{"value":"0,00E+00","module":"C2","scenario":null},{"value":"0,00E+00","module":"C3","scenario":null},{"value":"0,00E+00","module":"C4","scenario":null},{"value":"0,00E+00","module":"D","scenario":null},{"value":"0,00E+00","module":"A1A3","scenario":null}]}]}