{
    "product_name": "C70-P1280 40/60 LED 5800 DIM CSD PRE CP2 MP",
    "epd_id": "NEPD-6379-5643-EN",
    "declared_unit": {
        "unit": "stk",
        "amount": 1.0
    },
    "compliance": [
        "EN 15804+A2",
        "ISO 14025",
        "ISO 21930"
    ],
    "producer_name": "Glamox AS",
    "environmental_impact": [
        {
            "parameter": "GWP-total",
            "values": [
                {
                    "value": "4,03E+01",
                    "module": "A1",
                    "scenario": null
                },
                {
                    "value": "3,23E-01",
                    "module": "A2",
                    "scenario": null
                },
                {
                    "value": "3,83E-01",
                    "module": "A3",
                    "scenario": null
                },
                {
                    "value": "9,89E-01",
                    "module": "A4",
                    "scenario": null
                },
                {
                    "value": "4,84E-01",
                    "module": "A5",
                    "scenario": null
                },
                {
                    "value": "2,46E+02",
                    "module": "B6",
                    "scenario": null
                },
                {
                    "value": "0,00E+00",
                    "module": "C1",
                    "scenario": null
                },
                {
                    "value": "2,28E-01",
                    "module": "C2",
                    "scenario": null
                },
                {
                    "value": "1,17E+00",
                    "module": "C3",
                    "scenario": null
                },
                {
                    "value": "8,37E-02",
                    "module": "C4",
                    "scenario": null
                },
                {
                    "value": "-2,43E+00",
                    "module": "D",
                    "scenario": null
                }
            ]
        },
        {
            "parameter": "GWP-fossil",
            "values": [
                {
                    "value": "4,04E+01",
                    "module": "A1",
                    "scenario": null
                },
                {
                    "value": "3,22E-01",
                    "module": "A2",
                    "scenario": null
                },
                {
                    "value": "3,76E-01",
                    "module": "A3",
                    "scenario": null
                },
                {
                    "value": "9,88E-01",
                    "module": "A4",
                    "scenario": null
                },
                {
                    "value": "4,72E-03",
                    "module": "A5",
                    "scenario": null
                },
                {
                    "value": "2,29E+02",
                    "module": "B6",
                    "scenario": null
                },
                {
                    "value": "0,00E+00",
                    "module": "C1",
                    "scenario": null
                },
                {
                    "value": "2,28E-01",
                    "module": "C2",
                    "scenario": null
                },
                {
                    "value": "1,17E+00",
                    "module": "C3",
                    "scenario": null
                },
                {
                    "value": "8,34E-02",
                    "module": "C4",
                    "scenario": null
                },
                {
                    "value": "-2,42E+00",
                    "module": "D",
                    "scenario": null
                }
            ]
        },
        {
            "parameter": "GWP-biogenic",
            "values": [
                {
                    "value": "-1,50E-01",
                    "module": "A1",
                    "scenario": null
                },
                {
                    "value": "1,30E-04",
                    "module": "A2",
                    "scenario": null
                },
                {
                    "value": "7,23E-03",
                    "module": "A3",
                    "scenario": null
                },
                {
                    "value": "3,82E-04",
                    "module": "A4",
                    "scenario": null
                },
                {
                    "value": "4,79E-01",
                    "module": "A5",
                    "scenario": null
                },
                {
                    "value": "4,19E+00",
                    "module": "B6",
                    "scenario": null
                },
                {
                    "value": "0,00E+00",
                    "module": "C1",
                    "scenario": null
                },
                {
                    "value": "9,28E-05",
                    "module": "C2",
                    "scenario": null
                },
                {
                    "value": "2,21E-04",
                    "module": "C3",
                    "scenario": null
                },
                {
                    "value": "2,39E-05",
                    "module": "C4",
                    "scenario": null
                },
                {
                    "value": "-6,22E-03",
                    "module": "D",
                    "scenario": null
                }
            ]
        },
        {
            "parameter": "GWP-luluc",
            "values": [
                {
                    "value": "1,08E-01",
                    "module": "A1",
                    "scenario": null
                },
                {
                    "value": "1,15E-04",
                    "module": "A2",
                    "scenario": null
                },
                {
                    "value": "1,12E-04",
                    "module": "A3",
                    "scenario": null
                },
                {
                    "value": "3,84E-04",
                    "module": "A4",
                    "scenario": null
                },
                {
                    "value": "1,52E-06",
                    "module": "A5",
                    "scenario": null
                },
                {
                    "value": "1,26E+01",
                    "module": "B6",
                    "scenario": null
                },
                {
                    "value": "0,00E+00",
                    "module": "C1",
                    "scenario": null
                },
                {
                    "value": "7,95E-05",
                    "module": "C2",
                    "scenario": null
                },
                {
                    "value": "2,22E-04",
                    "module": "C3",
                    "scenario": null
                },
                {
                    "value": "1,99E-04",
                    "module": "C4",
                    "scenario": null
                },
                {
                    "value": "-4,02E-03",
                    "module": "D",
                    "scenario": null
                }
            ]
        },
        {
            "parameter": "ODP",
            "values": [
                {
                    "value": "2,89E-06",
                    "module": "A1",
                    "scenario": null
                },
                {
                    "value": "7,32E-08",
                    "module": "A2",
                    "scenario": null
                },
                {
                    "value": "4,17E-08",
                    "module": "A3",
                    "scenario": null
                },
                {
                    "value": "2,21E-07",
                    "module": "A4",
                    "scenario": null
                },
                {
                    "value": "9,72E-10",
                    "module": "A5",
                    "scenario": null
                },
                {
                    "value": "2,48E-05",
                    "module": "B6",
                    "scenario": null
                },
                {
                    "value": "0,00E+00",
                    "module": "C1",
                    "scenario": null
                },
                {
                    "value": "5,19E-08",
                    "module": "C2",
                    "scenario": null
                },
                {
                    "value": "7,32E-09",
                    "module": "C3",
                    "scenario": null
                },
                {
                    "value": "5,13E-09",
                    "module": "C4",
                    "scenario": null
                },
                {
                    "value": "-4,49E-03",
                    "module": "D",
                    "scenario": null
                }
            ]
        },
        {
            "parameter": "AP",
            "values": [
                {
                    "value": "3,25E-01",
                    "module": "A1",
                    "scenario": null
                },
                {
                    "value": "1,60E-03",
                    "module": "A2",
                    "scenario": null
                },
                {
                    "value": "9,89E-04",
                    "module": "A3",
                    "scenario": null
                },
                {
                    "value": "8,13E-03",
                    "module": "A4",
                    "scenario": null
                },
                {
                    "value": "2,18E-05",
                    "module": "A5",
                    "scenario": null
                },
                {
                    "value": "1,06E+00",
                    "module": "B6",
                    "scenario": null
                },
                {
                    "value": "0,00E+00",
                    "module": "C1",
                    "scenario": null
                },
                {
                    "value": "9,30E-04",
                    "module": "C2",
                    "scenario": null
                },
                {
                    "value": "6,17E-04",
                    "module": "C3",
                    "scenario": null
                },
                {
                    "value": "2,10E-04",
                    "module": "C4",
                    "scenario": null
                },
                {
                    "value": "-9,52E-02",
                    "module": "D",
                    "scenario": null
                }
            ]
        },
        {
            "parameter": "POCP",
            "values": [
                {
                    "value": "1,62E-01",
                    "module": "A1",
                    "scenario": null
                },
                {
                    "value": "1,51E-03",
                    "module": "A2",
                    "scenario": null
                },
                {
                    "value": "6,36E-04",
                    "module": "A3",
                    "scenario": null
                },
                {
                    "value": "6,82E-03",
                    "module": "A4",
                    "scenario": null
                },
                {
                    "value": "2,25E-05",
                    "module": "A5",
                    "scenario": null
                },
                {
                    "value": "5,25E-01",
                    "module": "B6",
                    "scenario": null
                },
                {
                    "value": "0,00E+00",
                    "module": "C1",
                    "scenario": null
                },
                {
                    "value": "9,34E-04",
                    "module": "C2",
                    "scenario": null
                },
                {
                    "value": "4,91E-04",
                    "module": "C3",
                    "scenario": null
                },
                {
                    "value": "2,42E-04",
                    "module": "C4",
                    "scenario": null
                },
                {
                    "value": "-2,26E-02",
                    "module": "D",
                    "scenario": null
                }
            ]
        },
        {
            "parameter": "ADPE",
            "values": [
                {
                    "value": "1,58E-02",
                    "module": "A1",
                    "scenario": null
                },
                {
                    "value": "8,53E-06",
                    "module": "A2",
                    "scenario": null
                },
                {
                    "value": "1,05E-05",
                    "module": "A3",
                    "scenario": null
                },
                {
                    "value": "2,39E-05",
                    "module": "A4",
                    "scenario": null
                },
                {
                    "value": "1,12E-07",
                    "module": "A5",
                    "scenario": null
                },
                {
                    "value": "3,56E-03",
                    "module": "B6",
                    "scenario": null
                },
                {
                    "value": "0,00E+00",
                    "module": "C1",
                    "scenario": null
                },
                {
                    "value": "6,16E-06",
                    "module": "C2",
                    "scenario": null
                },
                {
                    "value": "6,74E-07",
                    "module": "C3",
                    "scenario": null
                },
                {
                    "value": "2,32E-07",
                    "module": "C4",
                    "scenario": null
                },
                {
                    "value": "-1,60E-03",
                    "module": "D",
                    "scenario": null
                }
            ]
        },
        {
            "parameter": "ADPF",
            "values": [
                {
                    "value": "5,38E+02",
                    "module": "A1",
                    "scenario": null
                },
                {
                    "value": "4,84E+00",
                    "module": "A2",
                    "scenario": null
                },
                {
                    "value": "4,68E+00",
                    "module": "A3",
                    "scenario": null
                },
                {
                    "value": "1,46E+01",
                    "module": "A4",
                    "scenario": null
                },
                {
                    "value": "6,45E-02",
                    "module": "A5",
                    "scenario": null
                },
                {
                    "value": "6,19E+03",
                    "module": "B6",
                    "scenario": null
                },
                {
                    "value": "0,00E+00",
                    "module": "C1",
                    "scenario": null
                },
                {
                    "value": "3,43E+00",
                    "module": "C2",
                    "scenario": null
                },
                {
                    "value": "1,11E+00",
                    "module": "C3",
                    "scenario": null
                },
                {
                    "value": "5,60E-01",
                    "module": "C4",
                    "scenario": null
                },
                {
                    "value": "-3,05E+01",
                    "module": "D",
                    "scenario": null
                }
            ]
        },
        {
            "parameter": "WDP",
            "values": [
                {
                    "value": "1,73E+03",
                    "module": "A1",
                    "scenario": null
                },
                {
                    "value": "4,52E+00",
                    "module": "A2",
                    "scenario": null
                },
                {
                    "value": "2,23E+00",
                    "module": "A3",
                    "scenario": null
                },
                {
                    "value": "1,25E+01",
                    "module": "A4",
                    "scenario": null
                },
                {
                    "value": "8,32E-02",
                    "module": "A5",
                    "scenario": null
                },
                {
                    "value": "4,79E+05",
                    "module": "B6",
                    "scenario": null
                },
                {
                    "value": "0,00E+00",
                    "module": "C1",
                    "scenario": null
                },
                {
                    "value": "3,27E+00",
                    "module": "C2",
                    "scenario": null
                },
                {
                    "value": "8,32E+00",
                    "module": "C3",
                    "scenario": null
                },
                {
                    "value": "6,60E+00",
                    "module": "C4",
                    "scenario": null
                },
                {
                    "value": "7,92E+00",
                    "module": "D",
                    "scenario": null
                }
            ]
        },
        {
            "parameter": "EP-freshwater",
            "values": [
                {
                    "value": "4,78E-03",
                    "module": "A1",
                    "scenario": null
                },
                {
                    "value": "2,49E-06",
                    "module": "A2",
                    "scenario": null
                },
                {
                    "value": "6,60E-06",
                    "module": "A3",
                    "scenario": null
                },
                {
                    "value": "7,19E-06",
                    "module": "A4",
                    "scenario": null
                },
                {
                    "value": "3,78E-08",
                    "module": "A5",
                    "scenario": null
                },
                {
                    "value": "1,52E-02",
                    "module": "B6",
                    "scenario": null
                },
                {
                    "value": "0,00E+00",
                    "module": "C1",
                    "scenario": null
                },
                {
                    "value": "1,79E-06",
                    "module": "C2",
                    "scenario": null
                },
                {
                    "value": "3,64E-06",
                    "module": "C3",
                    "scenario": null
                },
                {
                    "value": "1,20E-06",
                    "module": "C4",
                    "scenario": null
                },
                {
                    "value": "-5,90E-04",
                    "module": "D",
                    "scenario": null
                }
            ]
        },
        {
            "parameter": "EP-marine",
            "values": [
                {
                    "value": "4,43E-02",
                    "module": "A1",
                    "scenario": null
                },
                {
                    "value": "4,59E-04",
                    "module": "A2",
                    "scenario": null
                },
                {
                    "value": "1,78E-04",
                    "module": "A3",
                    "scenario": null
                },
                {
                    "value": "2,19E-03",
                    "module": "A4",
                    "scenario": null
                },
                {
                    "value": "7,32E-06",
                    "module": "A5",
                    "scenario": null
                },
                {
                    "value": "1,67E-01",
                    "module": "B6",
                    "scenario": null
                },
                {
                    "value": "0,00E+00",
                    "module": "C1",
                    "scenario": null
                },
                {
                    "value": "2,76E-04",
                    "module": "C2",
                    "scenario": null
                },
                {
                    "value": "1,80E-04",
                    "module": "C3",
                    "scenario": null
                },
                {
                    "value": "1,14E-04",
                    "module": "C4",
                    "scenario": null
                },
                {
                    "value": "-5,46E-03",
                    "module": "D",
                    "scenario": null
                }
            ]
        },
        {
            "parameter": "EP-terrestrial",
            "values": [
                {
                    "value": "6,50E-01",
                    "module": "A1",
                    "scenario": null
                },
                {
                    "value": "5,08E-03",
                    "module": "A2",
                    "scenario": null
                },
                {
                    "value": "1,89E-03",
                    "module": "A3",
                    "scenario": null
                },
                {
                    "value": "2,43E-02",
                    "module": "A4",
                    "scenario": null
                },
                {
                    "value": "7,80E-05",
                    "module": "A5",
                    "scenario": null
                },
                {
                    "value": "2,24E+00",
                    "module": "B6",
                    "scenario": null
                },
                {
                    "value": "0,00E+00",
                    "module": "C1",
                    "scenario": null
                },
                {
                    "value": "3,05E-03",
                    "module": "C2",
                    "scenario": null
                },
                {
                    "value": "1,92E-03",
                    "module": "C3",
                    "scenario": null
                },
                {
                    "value": "6,53E-04",
                    "module": "C4",
                    "scenario": null
                },
                {
                    "value": "-7,30E-02",
                    "module": "D",
                    "scenario": null
                }
            ]
        }
    ],
    "additional_environmental_impact": [
        {
            "parameter": "PM",
            "values": [
                {
                    "value": "2,50E-06",
                    "module": "A1",
                    "scenario": null
                },
                {
                    "value": "2,27E-08",
                    "module": "A2",
                    "scenario": null
                },
                {
                    "value": "8,09E-09",
                    "module": "A3",
                    "scenario": null
                },
                {
                    "value": "6,48E-08",
                    "module": "A4",
                    "scenario": null
                },
                {
                    "value": "3,23E-10",
                    "module": "A5",
                    "scenario": null
                },
                {
                    "value": "5,60E-06",
                    "module": "B6",
                    "scenario": null
                },
                {
                    "value": "0,00E+00",
                    "module": "C1",
                    "scenario": null
                },
                {
                    "value": "1,64E-08",
                    "module": "C2",
                    "scenario": null
                },
                {
                    "value": "3,70E-09",
                    "module": "C3",
                    "scenario": null
                },
                {
                    "value": "3,83E-09",
                    "module": "C4",
                    "scenario": null
                },
                {
                    "value": "-2,90E-07",
                    "module": "D",
                    "scenario": null
                }
            ]
        },
        {
            "parameter": "ETP-fw",
            "values": [
                {
                    "value": "2,31E+03",
                    "module": "A1",
                    "scenario": null
                },
                {
                    "value": "3,54E+00",
                    "module": "A2",
                    "scenario": null
                },
                {
                    "value": "6,49E+00",
                    "module": "A3",
                    "scenario": null
                },
                {
                    "value": "1,04E+01",
                    "module": "A4",
                    "scenario": null
                },
                {
                    "value": "8,57E-02",
                    "module": "A5",
                    "scenario": null
                },
                {
                    "value": "7,75E+03",
                    "module": "B6",
                    "scenario": null
                },
                {
                    "value": "0,00E+00",
                    "module": "C1",
                    "scenario": null
                },
                {
                    "value": "2,53E+00",
                    "module": "C2",
                    "scenario": null
                },
                {
                    "value": "3,87E+00",
                    "module": "C3",
                    "scenario": null
                },
                {
                    "value": "4,00E+02",
                    "module": "C4",
                    "scenario": null
                },
                {
                    "value": "-7,50E+02",
                    "module": "D",
                    "scenario": null
                }
            ]
        },
        {
            "parameter": "HTP-c",
            "values": [
                {
                    "value": "9,33E-08",
                    "module": "A1",
                    "scenario": null
                },
                {
                    "value": "0,00E+00",
                    "module": "A2",
                    "scenario": null
                },
                {
                    "value": "4,51E-10",
                    "module": "A3",
                    "scenario": null
                },
                {
                    "value": "0,00E+00",
                    "module": "A4",
                    "scenario": null
                },
                {
                    "value": "2,00E-12",
                    "module": "A5",
                    "scenario": null
                },
                {
                    "value": "1,81E-07",
                    "module": "B6",
                    "scenario": null
                },
                {
                    "value": "0,00E+00",
                    "module": "C1",
                    "scenario": null
                },
                {
                    "value": "0,00E+00",
                    "module": "C2",
                    "scenario": null
                },
                {
                    "value": "1,07E-09",
                    "module": "C3",
                    "scenario": null
                },
                {
                    "value": "1,18E-10",
                    "module": "C4",
                    "scenario": null
                },
                {
                    "value": "-9,65E-09",
                    "module": "D",
                    "scenario": null
                }
            ]
        },
        {
            "parameter": "HTP-nc",
            "values": [
                {
                    "value": "2,30E-06",
                    "module": "A1",
                    "scenario": null
                },
                {
                    "value": "3,82E-09",
                    "module": "A2",
                    "scenario": null
                },
                {
                    "value": "8,28E-09",
                    "module": "A3",
                    "scenario": null
                },
                {
                    "value": "1,14E-08",
                    "module": "A4",
                    "scenario": null
                },
                {
                    "value": "1,08E-10",
                    "module": "A5",
                    "scenario": null
                },
                {
                    "value": "4,76E-06",
                    "module": "B6",
                    "scenario": null
                },
                {
                    "value": "0,00E+00",
                    "module": "C1",
                    "scenario": null
                },
                {
                    "value": "2,73E-09",
                    "module": "C2",
                    "scenario": null
                },
                {
                    "value": "6,22E-08",
                    "module": "C3",
                    "scenario": null
                },
                {
                    "value": "1,09E-09",
                    "module": "C4",
                    "scenario": null
                },
                {
                    "value": "-4,02E-07",
                    "module": "D",
                    "scenario": null
                }
            ]
        },
        {
            "parameter": "SQP",
            "values": [
                {
                    "value": "1,78E+02",
                    "module": "A1",
                    "scenario": null
                },
                {
                    "value": "3,26E+00",
                    "module": "A2",
                    "scenario": null
                },
                {
                    "value": "1,48E+00",
                    "module": "A3",
                    "scenario": null
                },
                {
                    "value": "9,02E+00",
                    "module": "A4",
                    "scenario": null
                },
                {
                    "value": "4,40E-02",
                    "module": "A5",
                    "scenario": null
                },
                {
                    "value": "4,66E+03",
                    "module": "B6",
                    "scenario": null
                },
                {
                    "value": "0,00E+00",
                    "module": "C1",
                    "scenario": null
                },
                {
                    "value": "2,37E+00",
                    "module": "C2",
                    "scenario": null
                },
                {
                    "value": "2,25E-01",
                    "module": "C3",
                    "scenario": null
                },
                {
                    "value": "1,38E+00",
                    "module": "C4",
                    "scenario": null
                },
                {
                    "value": "-1,89E+01",
                    "module": "D",
                    "scenario": null
                }
            ]
        },
        {
            "parameter": "IRP",
            "values": [
                {
                    "value": "1,80E+00",
                    "module": "A1",
                    "scenario": null
                },
                {
                    "value": "2,11E-02",
                    "module": "A2",
                    "scenario": null
                },
                {
                    "value": "4,62E-03",
                    "module": "A3",
                    "scenario": null
                },
                {
                    "value": "6,36E-02",
                    "module": "A4",
                    "scenario": null
                },
                {
                    "value": "2,76E-04",
                    "module": "A5",
                    "scenario": null
                },
                {
                    "value": "1,41E+02",
                    "module": "B6",
                    "scenario": null
                },
                {
                    "value": "0,00E+00",
                    "module": "C1",
                    "scenario": null
                },
                {
                    "value": "1,50E-02",
                    "module": "C2",
                    "scenario": null
                },
                {
                    "value": "5,11E-03",
                    "module": "C3",
                    "scenario": null
                },
                {
                    "value": "2,30E-03",
                    "module": "C4",
                    "scenario": null
                },
                {
                    "value": "-5,12E-02",
                    "module": "D",
                    "scenario": null
                }
            ]
        }
    ],
    "resource_use": [
        {
            "parameter": "PERE",
            "values": [
                {
                    "value": "5,12E+01",
                    "module": "A1",
                    "scenario": null
                },
                {
                    "value": "6,73E-02",
                    "module": "A2",
                    "scenario": null
                },
                {
                    "value": "1,08E+01",
                    "module": "A3",
                    "scenario": null
                },
                {
                    "value": "1,91E-01",
                    "module": "A4",
                    "scenario": null
                },
                {
                    "value": "1,07E-03",
                    "module": "A5",
                    "scenario": null
                },
                {
                    "value": "6,09E+03",
                    "module": "B6",
                    "scenario": null
                },
                {
                    "value": "0,00E+00",
                    "module": "C1",
                    "scenario": null
                },
                {
                    "value": "4,84E-02",
                    "module": "C2",
                    "scenario": null
                },
                {
                    "value": "1,43E-01",
                    "module": "C3",
                    "scenario": null
                },
                {
                    "value": "1,20E-01",
                    "module": "C4",
                    "scenario": null
                },
                {
                    "value": "-7,79E+00",
                    "module": "D",
                    "scenario": null
                }
            ]
        },
        {
            "parameter": "PERM",
            "values": [
                {
                    "value": "2,41E+00",
                    "module": "A1",
                    "scenario": null
                },
                {
                    "value": "0,00E+00",
                    "module": "A2",
                    "scenario": null
                },
                {
                    "value": "0,00E+00",
                    "module": "A3",
                    "scenario": null
                },
                {
                    "value": "0,00E+00",
                    "module": "A4",
                    "scenario": null
                },
                {
                    "value": "-2,79E+00",
                    "module": "A5",
                    "scenario": null
                },
                {
                    "value": "0,00E+00",
                    "module": "B6",
                    "scenario": null
                },
                {
                    "value": "0,00E+00",
                    "module": "C1",
                    "scenario": null
                },
                {
                    "value": "0,00E+00",
                    "module": "C2",
                    "scenario": null
                },
                {
                    "value": "0,00E+00",
                    "module": "C3",
                    "scenario": null
                },
                {
                    "value": "0,00E+00",
                    "module": "C4",
                    "scenario": null
                },
                {
                    "value": "0,00E+00",
                    "module": "D",
                    "scenario": null
                }
            ]
        },
        {
            "parameter": "PERT",
            "values": [
                {
                    "value": "5,36E+01",
                    "module": "A1",
                    "scenario": null
                },
                {
                    "value": "6,73E-02",
                    "module": "A2",
                    "scenario": null
                },
                {
                    "value": "1,08E+01",
                    "module": "A3",
                    "scenario": null
                },
                {
                    "value": "1,91E-01",
                    "module": "A4",
                    "scenario": null
                },
                {
                    "value": "-2,79E+00",
                    "module": "A5",
                    "scenario": null
                },
                {
                    "value": "6,09E+03",
                    "module": "B6",
                    "scenario": null
                },
                {
                    "value": "0,00E+00",
                    "module": "C1",
                    "scenario": null
                },
                {
                    "value": "4,84E-02",
                    "module": "C2",
                    "scenario": null
                },
                {
                    "value": "1,43E-01",
                    "module": "C3",
                    "scenario": null
                },
                {
                    "value": "1,20E-01",
                    "module": "C4",
                    "scenario": null
                },
                {
                    "value": "-7,79E+00",
                    "module": "D",
                    "scenario": null
                }
            ]
        },
        {
            "parameter": "PENRE",
            "values": [
                {
                    "value": "4,99E+02",
                    "module": "A1",
                    "scenario": null
                },
                {
                    "value": "4,84E+00",
                    "module": "A2",
                    "scenario": null
                },
                {
                    "value": "4,68E+00",
                    "module": "A3",
                    "scenario": null
                },
                {
                    "value": "1,46E+01",
                    "module": "A4",
                    "scenario": null
                },
                {
                    "value": "6,45E-02",
                    "module": "A5",
                    "scenario": null
                },
                {
                    "value": "6,29E+03",
                    "module": "B6",
                    "scenario": null
                },
                {
                    "value": "0,00E+00",
                    "module": "C1",
                    "scenario": null
                },
                {
                    "value": "3,43E+00",
                    "module": "C2",
                    "scenario": null
                },
                {
                    "value": "1,11E+00",
                    "module": "C3",
                    "scenario": null
                },
                {
                    "value": "5,61E-01",
                    "module": "C4",
                    "scenario": null
                },
                {
                    "value": "-3,05E+01",
                    "module": "D",
                    "scenario": null
                }
            ]
        },
        {
            "parameter": "PENRM",
            "values": [
                {
                    "value": "4,11E+01",
                    "module": "A1",
                    "scenario": null
                },
                {
                    "value": "0,00E+00",
                    "module": "A2",
                    "scenario": null
                },
                {
                    "value": "0,00E+00",
                    "module": "A3",
                    "scenario": null
                },
                {
                    "value": "0,00E+00",
                    "module": "A4",
                    "scenario": null
                },
                {
                    "value": "-8,49E-02",
                    "module": "A5",
                    "scenario": null
                },
                {
                    "value": "0,00E+00",
                    "module": "B6",
                    "scenario": null
                },
                {
                    "value": "0,00E+00",
                    "module": "C1",
                    "scenario": null
                },
                {
                    "value": "0,00E+00",
                    "module": "C2",
                    "scenario": null
                },
                {
                    "value": "-4,24E+01",
                    "module": "C3",
                    "scenario": null
                },
                {
                    "value": "0,00E+00",
                    "module": "C4",
                    "scenario": null
                },
                {
                    "value": "0,00E+00",
                    "module": "D",
                    "scenario": null
                }
            ]
        },
        {
            "parameter": "PENRT",
            "values": [
                {
                    "value": "5,38E+02",
                    "module": "A1",
                    "scenario": null
                },
                {
                    "value": "4,84E+00",
                    "module": "A2",
                    "scenario": null
                },
                {
                    "value": "4,68E+00",
                    "module": "A3",
                    "scenario": null
                },
                {
                    "value": "1,46E+01",
                    "module": "A4",
                    "scenario": null
                },
                {
                    "value": "-2,05E-02",
                    "module": "A5",
                    "scenario": null
                },
                {
                    "value": "6,29E+03",
                    "module": "B6",
                    "scenario": null
                },
                {
                    "value": "0,00E+00",
                    "module": "C1",
                    "scenario": null
                },
                {
                    "value": "3,43E+00",
                    "module": "C2",
                    "scenario": null
                },
                {
                    "value": "-4,13E+01",
                    "module": "C3",
                    "scenario": null
                },
                {
                    "value": "5,61E-01",
                    "module": "C4",
                    "scenario": null
                },
                {
                    "value": "-3,05E+01",
                    "module": "D",
                    "scenario": null
                }
            ]
        },
        {
            "parameter": "SM",
            "values": [
                {
                    "value": "1,30E+00",
                    "module": "A1",
                    "scenario": null
                },
                {
                    "value": "0,00E+00",
                    "module": "A2",
                    "scenario": null
                },
                {
                    "value": "0,00E+00",
                    "module": "A3",
                    "scenario": null
                },
                {
                    "value": "0,00E+00",
                    "module": "A4",
                    "scenario": null
                },
                {
                    "value": "0,00E+00",
                    "module": "A5",
                    "scenario": null
                },
                {
                    "value": "0,00E+00",
                    "module": "B6",
                    "scenario": null
                },
                {
                    "value": "0,00E+00",
                    "module": "C1",
                    "scenario": null
                },
                {
                    "value": "0,00E+00",
                    "module": "C2",
                    "scenario": null
                },
                {
                    "value": "0,00E+00",
                    "module": "C3",
                    "scenario": null
                },
                {
                    "value": "2,23E-03",
                    "module": "C4",
                    "scenario": null
                },
                {
                    "value": "4,85E-02",
                    "module": "D",
                    "scenario": null
                }
            ]
        },
        {
            "parameter": "RSF",
            "values": [
                {
                    "value": "1,13E+00",
                    "module": "A1",
                    "scenario": null
                },
                {
                    "value": "2,40E-03",
                    "module": "A2",
                    "scenario": null
                },
                {
                    "value": "1,91E-03",
                    "module": "A3",
                    "scenario": null
                },
                {
                    "value": "6,73E-03",
                    "module": "A4",
                    "scenario": null
                },
                {
                    "value": "3,53E-05",
                    "module": "A5",
                    "scenario": null
                },
                {
                    "value": "6,15E+01",
                    "module": "B6",
                    "scenario": null
                },
                {
                    "value": "0,00E+00",
                    "module": "C1",
                    "scenario": null
                },
                {
                    "value": "1,73E-03",
                    "module": "C2",
                    "scenario": null
                },
                {
                    "value": "2,58E-03",
                    "module": "C3",
                    "scenario": null
                },
                {
                    "value": "9,01E-04",
                    "module": "C4",
                    "scenario": null
                },
                {
                    "value": "3,05E-02",
                    "module": "D",
                    "scenario": null
                }
            ]
        },
        {
            "parameter": "NRSF",
            "values": [
                {
                    "value": "4,25E-01",
                    "module": "A1",
                    "scenario": null
                },
                {
                    "value": "8,55E-03",
                    "module": "A2",
                    "scenario": null
                },
                {
                    "value": "4,91E-03",
                    "module": "A3",
                    "scenario": null
                },
                {
                    "value": "2,30E-02",
                    "module": "A4",
                    "scenario": null
                },
                {
                    "value": "1,45E-04",
                    "module": "A5",
                    "scenario": null
                },
                {
                    "value": "0,00E+00",
                    "module": "B6",
                    "scenario": null
                },
                {
                    "value": "0,00E+00",
                    "module": "C1",
                    "scenario": null
                },
                {
                    "value": "6,19E-03",
                    "module": "C2",
                    "scenario": null
                },
                {
                    "value": "-6,18E-05",
                    "module": "C3",
                    "scenario": null
                },
                {
                    "value": "1,95E-02",
                    "module": "C4",
                    "scenario": null
                },
                {
                    "value": "4,69E-01",
                    "module": "D",
                    "scenario": null
                }
            ]
        },
        {
            "parameter": "FW",
            "values": [
                {
                    "value": "4,23E-01",
                    "module": "A1",
                    "scenario": null
                },
                {
                    "value": "5,02E-04",
                    "module": "A2",
                    "scenario": null
                },
                {
                    "value": "9,31E-04",
                    "module": "A3",
                    "scenario": null
                },
                {
                    "value": "1,43E-03",
                    "module": "A4",
                    "scenario": null
                },
                {
                    "value": "3,05E-05",
                    "module": "A5",
                    "scenario": null
                },
                {
                    "value": "2,77E+01",
                    "module": "B6",
                    "scenario": null
                },
                {
                    "value": "0,00E+00",
                    "module": "C1",
                    "scenario": null
                },
                {
                    "value": "3,61E-04",
                    "module": "C2",
                    "scenario": null
                },
                {
                    "value": "1,93E-03",
                    "module": "C3",
                    "scenario": null
                },
                {
                    "value": "5,41E-04",
                    "module": "C4",
                    "scenario": null
                },
                {
                    "value": "-2,74E-02",
                    "module": "D",
                    "scenario": null
                }
            ]
        }
    ],
    "end_of_life_waste": [
        {
            "parameter": "HWD",
            "values": [
                {
                    "value": "2,18E-01",
                    "module": "A1",
                    "scenario": null
                },
                {
                    "value": "2,45E-04",
                    "module": "A2",
                    "scenario": null
                },
                {
                    "value": "2,95E-02",
                    "module": "A3",
                    "scenario": null
                },
                {
                    "value": "7,24E-04",
                    "module": "A4",
                    "scenario": null
                },
                {
                    "value": "0,00E+00",
                    "module": "A5",
                    "scenario": null
                },
                {
                    "value": "5,80E-01",
                    "module": "B6",
                    "scenario": null
                },
                {
                    "value": "0,00E+00",
                    "module": "C1",
                    "scenario": null
                },
                {
                    "value": "1,75E-04",
                    "module": "C2",
                    "scenario": null
                },
                {
                    "value": "2,95E-05",
                    "module": "C3",
                    "scenario": null
                },
                {
                    "value": "1,28E-01",
                    "module": "C4",
                    "scenario": null
                },
                {
                    "value": "-9,78E-03",
                    "module": "D",
                    "scenario": null
                }
            ]
        },
        {
            "parameter": "NHWD",
            "values": [
                {
                    "value": "7,00E+00",
                    "module": "A1",
                    "scenario": null
                },
                {
                    "value": "2,25E-01",
                    "module": "A2",
                    "scenario": null
                },
                {
                    "value": "3,17E-01",
                    "module": "A3",
                    "scenario": null
                },
                {
                    "value": "6,13E-01",
                    "module": "A4",
                    "scenario": null
                },
                {
                    "value": "2,84E-01",
                    "module": "A5",
                    "scenario": null
                },
                {
                    "value": "3,84E+01",
                    "module": "B6",
                    "scenario": null
                },
                {
                    "value": "0,00E+00",
                    "module": "C1",
                    "scenario": null
                },
                {
                    "value": "1,64E-01",
                    "module": "C2",
                    "scenario": null
                },
                {
                    "value": "4,00E-02",
                    "module": "C3",
                    "scenario": null
                },
                {
                    "value": "1,11E+00",
                    "module": "C4",
                    "scenario": null
                },
                {
                    "value": "-5,84E-01",
                    "module": "D",
                    "scenario": null
                }
            ]
        },
        {
            "parameter": "RWD",
            "values": [
                {
                    "value": "1,48E-03",
                    "module": "A1",
                    "scenario": null
                },
                {
                    "value": "3,30E-05",
                    "module": "A2",
                    "scenario": null
                },
                {
                    "value": "5,62E-06",
                    "module": "A3",
                    "scenario": null
                },
                {
                    "value": "9,97E-05",
                    "module": "A4",
                    "scenario": null
                },
                {
                    "value": "0,00E+00",
                    "module": "A5",
                    "scenario": null
                },
                {
                    "value": "6,49E-02",
                    "module": "B6",
                    "scenario": null
                },
                {
                    "value": "0,00E+00",
                    "module": "C1",
                    "scenario": null
                },
                {
                    "value": "2,34E-05",
                    "module": "C2",
                    "scenario": null
                },
                {
                    "value": "1,50E-06",
                    "module": "C3",
                    "scenario": null
                },
                {
                    "value": "2,19E-06",
                    "module": "C4",
                    "scenario": null
                },
                {
                    "value": "-4,44E-05",
                    "module": "D",
                    "scenario": null
                }
            ]
        }
    ],
    "end_of_life_flow": [
        {
            "parameter": "CRU",
            "values": [
                {
                    "value": "0,00E+00",
                    "module": "A1",
                    "scenario": null
                },
                {
                    "value": "0,00E+00",
                    "module": "A2",
                    "scenario": null
                },
                {
                    "value": "0,00E+00",
                    "module": "A3",
                    "scenario": null
                },
                {
                    "value": "0,00E+00",
                    "module": "A4",
                    "scenario": null
                },
                {
                    "value": "0,00E+00",
                    "module": "A5",
                    "scenario": null
                },
                {
                    "value": "0,00E+00",
                    "module": "B6",
                    "scenario": null
                },
                {
                    "value": "0,00E+00",
                    "module": "C1",
                    "scenario": null
                },
                {
                    "value": "0,00E+00",
                    "module": "C2",
                    "scenario": null
                },
                {
                    "value": "0,00E+00",
                    "module": "C3",
                    "scenario": null
                },
                {
                    "value": "0,00E+00",
                    "module": "C4",
                    "scenario": null
                },
                {
                    "value": "0,00E+00",
                    "module": "D",
                    "scenario": null
                }
            ]
        },
        {
            "parameter": "MFR",
            "values": [
                {
                    "value": "3,05E-04",
                    "module": "A1",
                    "scenario": null
                },
                {
                    "value": "0,00E+00",
                    "module": "A2",
                    "scenario": null
                },
                {
                    "value": "4,15E-01",
                    "module": "A3",
                    "scenario": null
                },
                {
                    "value": "0,00E+00",
                    "module": "A4",
                    "scenario": null
                },
                {
                    "value": "2,63E-01",
                    "module": "A5",
                    "scenario": null
                },
                {
                    "value": "0,00E+00",
                    "module": "B6",
                    "scenario": null
                },
                {
                    "value": "0,00E+00",
                    "module": "C1",
                    "scenario": null
                },
                {
                    "value": "0,00E+00",
                    "module": "C2",
                    "scenario": null
                },
                {
                    "value": "2,51E+00",
                    "module": "C3",
                    "scenario": null
                },
                {
                    "value": "4,10E-05",
                    "module": "C4",
                    "scenario": null
                },
                {
                    "value": "-1,92E-03",
                    "module": "D",
                    "scenario": null
                }
            ]
        },
        {
            "parameter": "MER",
            "values": [
                {
                    "value": "1,13E-05",
                    "module": "A1",
                    "scenario": null
                },
                {
                    "value": "0,00E+00",
                    "module": "A2",
                    "scenario": null
                },
                {
                    "value": "1,23E-01",
                    "module": "A3",
                    "scenario": null
                },
                {
                    "value": "0,00E+00",
                    "module": "A4",
                    "scenario": null
                },
                {
                    "value": "1,97E-02",
                    "module": "A5",
                    "scenario": null
                },
                {
                    "value": "0,00E+00",
                    "module": "B6",
                    "scenario": null
                },
                {
                    "value": "0,00E+00",
                    "module": "C1",
                    "scenario": null
                },
                {
                    "value": "0,00E+00",
                    "module": "C2",
                    "scenario": null
                },
                {
                    "value": "4,57E-01",
                    "module": "C3",
                    "scenario": null
                },
                {
                    "value": "1,00E-06",
                    "module": "C4",
                    "scenario": null
                },
                {
                    "value": "-2,52E-04",
                    "module": "D",
                    "scenario": null
                }
            ]
        },
        {
            "parameter": "EEE",
            "values": [
                {
                    "value": "8,23E-05",
                    "module": "A1",
                    "scenario": null
                },
                {
                    "value": "0,00E+00",
                    "module": "A2",
                    "scenario": null
                },
                {
                    "value": "9,15E-02",
                    "module": "A3",
                    "scenario": null
                },
                {
                    "value": "0,00E+00",
                    "module": "A4",
                    "scenario": null
                },
                {
                    "value": "1,61E-02",
                    "module": "A5",
                    "scenario": null
                },
                {
                    "value": "0,00E+00",
                    "module": "B6",
                    "scenario": null
                },
                {
                    "value": "0,00E+00",
                    "module": "C1",
                    "scenario": null
                },
                {
                    "value": "0,00E+00",
                    "module": "C2",
                    "scenario": null
                },
                {
                    "value": "7,02E-01",
                    "module": "C3",
                    "scenario": null
                },
                {
                    "value": "6,50E-05",
                    "module": "C4",
                    "scenario": null
                },
                {
                    "value": "-6,25E-04",
                    "module": "D",
                    "scenario": null
                }
            ]
        },
        {
            "parameter": "EET",
            "values": [
                {
                    "value": "1,25E-03",
                    "module": "A1",
                    "scenario": null
                },
                {
                    "value": "0,00E+00",
                    "module": "A2",
                    "scenario": null
                },
                {
                    "value": "1,38E+00",
                    "module": "A3",
                    "scenario": null
                },
                {
                    "value": "0,00E+00",
                    "module": "A4",
                    "scenario": null
                },
                {
                    "value": "2,44E-01",
                    "module": "A5",
                    "scenario": null
                },
                {
                    "value": "0,00E+00",
                    "module": "B6",
                    "scenario": null
                },
                {
                    "value": "0,00E+00",
                    "module": "C1",
                    "scenario": null
                },
                {
                    "value": "0,00E+00",
                    "module": "C2",
                    "scenario": null
                },
                {
                    "value": "1,06E+01",
                    "module": "C3",
                    "scenario": null
                },
                {
                    "value": "9,84E-04",
                    "module": "C4",
                    "scenario": null
                },
                {
                    "value": "-9,45E-03",
                    "module": "D",
                    "scenario": null
                }
            ]
        }
    ]
}