{"product_name":"RQ Pure 70mm\u00b2","epd_id":"NEPD-9142-8711","declared_unit":{"unit":"m","amount":1},"compliance":["EN 15804+A2","ISO 14025","ISO 21930"],"producer_name":"Prysmian Group Sverige AB","environmental_impact":[{"parameter":"GWP-total","unit":"kg CO2-eq","values":[{"value":"2,26E+00","module":"A1","scenario":null},{"value":"1,36E-01","module":"A2","scenario":null},{"value":"2,52E-01","module":"A3","scenario":null},{"value":"1,11E-01","module":"A4","scenario":null},{"value":"9,84E-02","module":"A5","scenario":null},{"value":"0,00E+00","module":"C1","scenario":null},{"value":"3,40E-02","module":"C2","scenario":null},{"value":"9,72E-02","module":"C3","scenario":null},{"value":"8,13E-03","module":"C4","scenario":null},{"value":"-3,51E-01","module":"D","scenario":null},{"value":"2,65E+00","module":"A1A3","scenario":null}]},{"parameter":"GWP-fossil","unit":"kg CO2-eq","values":[{"value":"2,24E+00","module":"A1","scenario":null},{"value":"1,36E-01","module":"A2","scenario":null},{"value":"2,41E-01","module":"A3","scenario":null},{"value":"1,11E-01","module":"A4","scenario":null},{"value":"9,73E-02","module":"A5","scenario":null},{"value":"0,00E+00","module":"C1","scenario":null},{"value":"3,40E-02","module":"C2","scenario":null},{"value":"9,72E-02","module":"C3","scenario":null},{"value":"8,13E-03","module":"C4","scenario":null},{"value":"-3,48E-01","module":"D","scenario":null},{"value":"2,62E+00","module":"A1A3","scenario":null}]},{"parameter":"GWP-biogenic","unit":"kg CO2-eq","values":[{"value":"1,65E-02","module":"A1","scenario":null},{"value":"3,76E-05","module":"A2","scenario":null},{"value":"8,83E-03","module":"A3","scenario":null},{"value":"4,57E-05","module":"A4","scenario":null},{"value":"8,64E-04","module":"A5","scenario":null},{"value":"0,00E+00","module":"C1","scenario":null},{"value":"1,39E-05","module":"C2","scenario":null},{"value":"2,11E-06","module":"C3","scenario":null},{"value":"4,20E-07","module":"C4","scenario":null},{"value":"-1,61E-03","module":"D","scenario":null},{"value":"2,54E-02","module":"A1A3","scenario":null}]},{"parameter":"GWP-luluc","unit":"kg CO2-eq","values":[{"value":"2,94E-03","module":"A1","scenario":null},{"value":"7,92E-05","module":"A2","scenario":null},{"value":"2,23E-03","module":"A3","scenario":null},{"value":"3,25E-05","module":"A4","scenario":null},{"value":"1,79E-04","module":"A5","scenario":null},{"value":"0,00E+00","module":"C1","scenario":null},{"value":"1,19E-05","module":"C2","scenario":null},{"value":"3,94E-07","module":"C3","scenario":null},{"value":"1,43E-06","module":"C4","scenario":null},{"value":"-5,53E-04","module":"D","scenario":null},{"value":"5,24E-03","module":"A1A3","scenario":null}]},{"parameter":"ODP","unit":"kg CFC11-eq","values":[{"value":"1,98E-07","module":"A1","scenario":null},{"value":"2,77E-08","module":"A2","scenario":null},{"value":"2,87E-08","module":"A3","scenario":null},{"value":"2,57E-08","module":"A4","scenario":null},{"value":"9,80E-09","module":"A5","scenario":null},{"value":"0,00E+00","module":"C1","scenario":null},{"value":"7,75E-09","module":"C2","scenario":null},{"value":"2,11E-10","module":"C3","scenario":null},{"value":"1,09E-09","module":"C4","scenario":null},{"value":"-4,03E-04","module":"D","scenario":null},{"value":"2,54E-07","module":"A1A3","scenario":null}]},{"parameter":"AP","unit":"mol H+-eq","values":[{"value":"2,16E-01","module":"A1","scenario":null},{"value":"3,98E-03","module":"A2","scenario":null},{"value":"9,22E-04","module":"A3","scenario":null},{"value":"4,68E-04","module":"A4","scenario":null},{"value":"7,64E-03","module":"A5","scenario":null},{"value":"0,00E+00","module":"C1","scenario":null},{"value":"1,39E-04","module":"C2","scenario":null},{"value":"2,13E-05","module":"C3","scenario":null},{"value":"2,99E-05","module":"C4","scenario":null},{"value":"-5,76E-02","module":"D","scenario":null},{"value":"2,21E-01","module":"A1A3","scenario":null}]},{"parameter":"POCP","unit":"kg NMVOC-eq","values":[{"value":"3,66E-02","module":"A1","scenario":null},{"value":"2,88E-03","module":"A2","scenario":null},{"value":"4,84E-04","module":"A3","scenario":null},{"value":"5,00E-04","module":"A4","scenario":null},{"value":"1,40E-03","module":"A5","scenario":null},{"value":"0,00E+00","module":"C1","scenario":null},{"value":"1,40E-04","module":"C2","scenario":null},{"value":"2,52E-05","module":"C3","scenario":null},{"value":"3,51E-05","module":"C4","scenario":null},{"value":"-1,00E-02","module":"D","scenario":null},{"value":"4,00E-02","module":"A1A3","scenario":null}]},{"parameter":"ADPE","unit":"kg Sb-eq","values":[{"value":"6,42E-04","module":"A1","scenario":null},{"value":"1,09E-06","module":"A2","scenario":null},{"value":"1,70E-06","module":"A3","scenario":null},{"value":"1,90E-06","module":"A4","scenario":null},{"value":"2,23E-05","module":"A5","scenario":null},{"value":"0,00E+00","module":"C1","scenario":null},{"value":"9,21E-07","module":"C2","scenario":null},{"value":"1,06E-08","module":"C3","scenario":null},{"value":"2,93E-08","module":"C4","scenario":null},{"value":"-3,23E-04","module":"D","scenario":null},{"value":"6,45E-04","module":"A1A3","scenario":null}]},{"parameter":"ADPF","unit":"MJ","values":[{"value":"2,91E+01","module":"A1","scenario":null},{"value":"1,78E+00","module":"A2","scenario":null},{"value":"6,20E+00","module":"A3","scenario":null},{"value":"1,73E+00","module":"A4","scenario":null},{"value":"1,34E+00","module":"A5","scenario":null},{"value":"0,00E+00","module":"C1","scenario":null},{"value":"5,13E-01","module":"C2","scenario":null},{"value":"1,34E-02","module":"C3","scenario":null},{"value":"8,87E-02","module":"C4","scenario":null},{"value":"-3,14E+00","module":"D","scenario":null},{"value":"3,71E+01","module":"A1A3","scenario":null}]},{"parameter":"WDP","unit":"m3 world-eq. Deprived","values":[{"value":"6,74E+01","module":"A1","scenario":null},{"value":"4,95E-01","module":"A2","scenario":null},{"value":"3,41E+02","module":"A3","scenario":null},{"value":"1,33E+00","module":"A4","scenario":null},{"value":"1,38E+01","module":"A5","scenario":null},{"value":"0,00E+00","module":"C1","scenario":null},{"value":"4,89E-01","module":"C2","scenario":null},{"value":"9,64E-02","module":"C3","scenario":null},{"value":"2,13E+00","module":"C4","scenario":null},{"value":"1,78E+01","module":"D","scenario":null},{"value":"4,09E+02","module":"A1A3","scenario":null}]},{"parameter":"EP-freshwater","unit":"kg P-eq","values":[{"value":"1,86E-03","module":"A1","scenario":null},{"value":"5,83E-07","module":"A2","scenario":null},{"value":"9,07E-06","module":"A3","scenario":null},{"value":"8,48E-07","module":"A4","scenario":null},{"value":"6,44E-05","module":"A5","scenario":null},{"value":"0,00E+00","module":"C1","scenario":null},{"value":"2,67E-07","module":"C2","scenario":null},{"value":"1,87E-08","module":"C3","scenario":null},{"value":"6,65E-08","module":"C4","scenario":null},{"value":"-3,89E-04","module":"D","scenario":null},{"value":"1,87E-03","module":"A1A3","scenario":null}]},{"parameter":"EP-marine","unit":"kg N-eq","values":[{"value":"8,41E-03","module":"A1","scenario":null},{"value":"9,97E-04","module":"A2","scenario":null},{"value":"1,65E-04","module":"A3","scenario":null},{"value":"1,41E-04","module":"A4","scenario":null},{"value":"3,36E-04","module":"A5","scenario":null},{"value":"0,00E+00","module":"C1","scenario":null},{"value":"4,12E-05","module":"C2","scenario":null},{"value":"1,02E-05","module":"C3","scenario":null},{"value":"1,56E-05","module":"C4","scenario":null},{"value":"-2,38E-03","module":"D","scenario":null},{"value":"9,57E-03","module":"A1A3","scenario":null}]},{"parameter":"EP-terrestrial","unit":"mol N-eq.","values":[{"value":"1,25E-01","module":"A1","scenario":null},{"value":"1,11E-02","module":"A2","scenario":null},{"value":"1,89E-03","module":"A3","scenario":null},{"value":"1,56E-03","module":"A4","scenario":null},{"value":"4,81E-03","module":"A5","scenario":null},{"value":"0,00E+00","module":"C1","scenario":null},{"value":"4,56E-04","module":"C2","scenario":null},{"value":"1,04E-04","module":"C3","scenario":null},{"value":"1,20E-04","module":"C4","scenario":null},{"value":"-3,68E-02","module":"D","scenario":null},{"value":"1,38E-01","module":"A1A3","scenario":null}]},{"parameter":"GWP-IOBC","unit":"kg CO2-eq","values":[{"value":"2,26E+00","module":"A1","scenario":null},{"value":"1,36E-01","module":"A2","scenario":null},{"value":"3,15E-01","module":"A3","scenario":null},{"value":"1,11E-01","module":"A4","scenario":null},{"value":"1,00E-01","module":"A5","scenario":null},{"value":"0,00E+00","module":"C1","scenario":null},{"value":"3,40E-02","module":"C2","scenario":null},{"value":"9,72E-02","module":"C3","scenario":null},{"value":"8,94E-03","module":"C4","scenario":null},{"value":"-1,68E-01","module":"D","scenario":null},{"value":"2,71E+00","module":"A1A3","scenario":null}]}],"additional_environmental_impact":[{"parameter":"PM","unit":"Disease incidence","values":[{"value":"4,20E-07","module":"A1","scenario":null},{"value":"4,70E-09","module":"A2","scenario":null},{"value":"4,32E-09","module":"A3","scenario":null},{"value":"9,79E-09","module":"A4","scenario":null},{"value":"1,52E-08","module":"A5","scenario":null},{"value":"0,00E+00","module":"C1","scenario":null},{"value":"2,45E-09","module":"C2","scenario":null},{"value":"9,30E-11","module":"C3","scenario":null},{"value":"5,25E-10","module":"C4","scenario":null},{"value":"-1,18E-07","module":"D","scenario":null},{"value":"4,29E-07","module":"A1A3","scenario":null}]},{"parameter":"ETP-fw","unit":"CTUe","values":[{"value":"1,79E+03","module":"A1","scenario":null},{"value":"1,06E+00","module":"A2","scenario":null},{"value":"4,55E+00","module":"A3","scenario":null},{"value":"1,27E+00","module":"A4","scenario":null},{"value":"6,69E+01","module":"A5","scenario":null},{"value":"0,00E+00","module":"C1","scenario":null},{"value":"3,78E-01","module":"C2","scenario":null},{"value":"2,05E-01","module":"C3","scenario":null},{"value":"1,48E+02","module":"C4","scenario":null},{"value":"-5,30E+02","module":"D","scenario":null},{"value":"1,80E+03","module":"A1A3","scenario":null}]},{"parameter":"HTP-c","unit":"CTUh","values":[{"value":"3,53E-08","module":"A1","scenario":null},{"value":"0,00E+00","module":"A2","scenario":null},{"value":"1,22E-10","module":"A3","scenario":null},{"value":"0,00E+00","module":"A4","scenario":null},{"value":"1,22E-09","module":"A5","scenario":null},{"value":"0,00E+00","module":"C1","scenario":null},{"value":"0,00E+00","module":"C2","scenario":null},{"value":"6,00E-12","module":"C3","scenario":null},{"value":"7,00E-12","module":"C4","scenario":null},{"value":"-7,48E-09","module":"D","scenario":null},{"value":"3,54E-08","module":"A1A3","scenario":null}]},{"parameter":"HTP-nc","unit":"CTUh","values":[{"value":"3,01E-06","module":"A1","scenario":null},{"value":"1,27E-09","module":"A2","scenario":null},{"value":"3,18E-09","module":"A3","scenario":null},{"value":"1,22E-09","module":"A4","scenario":null},{"value":"1,04E-07","module":"A5","scenario":null},{"value":"0,00E+00","module":"C1","scenario":null},{"value":"4,08E-10","module":"C2","scenario":null},{"value":"2,56E-10","module":"C3","scenario":null},{"value":"1,26E-10","module":"C4","scenario":null},{"value":"-6,41E-07","module":"D","scenario":null},{"value":"3,01E-06","module":"A1A3","scenario":null}]},{"parameter":"SQP","unit":"-","values":[{"value":"3,21E+01","module":"A1","scenario":null},{"value":"4,82E-01","module":"A2","scenario":null},{"value":"3,79E+00","module":"A3","scenario":null},{"value":"1,99E+00","module":"A4","scenario":null},{"value":"1,33E+00","module":"A5","scenario":null},{"value":"0,00E+00","module":"C1","scenario":null},{"value":"3,54E-01","module":"C2","scenario":null},{"value":"2,44E-03","module":"C3","scenario":null},{"value":"1,73E-01","module":"C4","scenario":null},{"value":"-7,25E+00","module":"D","scenario":null},{"value":"3,63E+01","module":"A1A3","scenario":null}]},{"parameter":"IRP","unit":"kBq U235-eq","values":[{"value":"1,05E-01","module":"A1","scenario":null},{"value":"7,69E-03","module":"A2","scenario":null},{"value":"1,51E-01","module":"A3","scenario":null},{"value":"7,56E-03","module":"A4","scenario":null},{"value":"9,21E-03","module":"A5","scenario":null},{"value":"0,00E+00","module":"C1","scenario":null},{"value":"2,24E-03","module":"C2","scenario":null},{"value":"3,36E-05","module":"C3","scenario":null},{"value":"5,77E-04","module":"C4","scenario":null},{"value":"-4,31E-03","module":"D","scenario":null},{"value":"2,64E-01","module":"A1A3","scenario":null}]}],"resource_use":[{"parameter":"PERE","unit":"MJ","values":[{"value":"5,87E+00","module":"A1","scenario":null},{"value":"1,29E-02","module":"A2","scenario":null},{"value":"1,91E+00","module":"A3","scenario":null},{"value":"2,18E-02","module":"A4","scenario":null},{"value":"2,67E-01","module":"A5","scenario":null},{"value":"0,00E+00","module":"C1","scenario":null},{"value":"7,24E-03","module":"C2","scenario":null},{"value":"7,44E-04","module":"C3","scenario":null},{"value":"1,15E-02","module":"C4","scenario":null},{"value":"-1,72E+00","module":"D","scenario":null},{"value":"7,80E+00","module":"A1A3","scenario":null}]},{"parameter":"PERM","unit":"","values":[{"value":"0,00E+00","module":"A1","scenario":null},{"value":"0,00E+00","module":"A2","scenario":null},{"value":"0,00E+00","module":"A3","scenario":null},{"value":"0,00E+00","module":"A4","scenario":null},{"value":"0,00E+00","module":"A5","scenario":null},{"value":"0,00E+00","module":"C1","scenario":null},{"value":"0,00E+00","module":"C2","scenario":null},{"value":"0,00E+00","module":"C3","scenario":null},{"value":"0,00E+00","module":"C4","scenario":null},{"value":"0,00E+00","module":"D","scenario":null},{"value":"0,00E+00","module":"A1A3","scenario":null}]},{"parameter":"PERT","unit":"MJ","values":[{"value":"5,87E+00","module":"A1","scenario":null},{"value":"1,29E-02","module":"A2","scenario":null},{"value":"1,91E+00","module":"A3","scenario":null},{"value":"2,18E-02","module":"A4","scenario":null},{"value":"2,67E-01","module":"A5","scenario":null},{"value":"0,00E+00","module":"C1","scenario":null},{"value":"7,24E-03","module":"C2","scenario":null},{"value":"7,44E-04","module":"C3","scenario":null},{"value":"1,15E-02","module":"C4","scenario":null},{"value":"-1,72E+00","module":"D","scenario":null},{"value":"7,80E+00","module":"A1A3","scenario":null}]},{"parameter":"PENRE","unit":"MJ","values":[{"value":"2,79E+01","module":"A1","scenario":null},{"value":"1,78E+00","module":"A2","scenario":null},{"value":"6,42E+00","module":"A3","scenario":null},{"value":"1,73E+00","module":"A4","scenario":null},{"value":"1,31E+00","module":"A5","scenario":null},{"value":"0,00E+00","module":"C1","scenario":null},{"value":"5,13E-01","module":"C2","scenario":null},{"value":"1,34E-02","module":"C3","scenario":null},{"value":"8,87E-02","module":"C4","scenario":null},{"value":"-3,14E+00","module":"D","scenario":null},{"value":"3,61E+01","module":"A1A3","scenario":null}]},{"parameter":"PENRM","unit":"MJ","values":[{"value":"1,19E+00","module":"A1","scenario":null},{"value":"0,00E+00","module":"A2","scenario":null},{"value":"0,00E+00","module":"A3","scenario":null},{"value":"0,00E+00","module":"A4","scenario":null},{"value":"4,26E-03","module":"A5","scenario":null},{"value":"0,00E+00","module":"C1","scenario":null},{"value":"0,00E+00","module":"C2","scenario":null},{"value":"-1,11E+00","module":"C3","scenario":null},{"value":"0,00E+00","module":"C4","scenario":null},{"value":"0,00E+00","module":"D","scenario":null},{"value":"1,19E+00","module":"A1A3","scenario":null}]},{"parameter":"PENRT","unit":"MJ","values":[{"value":"2,91E+01","module":"A1","scenario":null},{"value":"1,78E+00","module":"A2","scenario":null},{"value":"6,42E+00","module":"A3","scenario":null},{"value":"1,73E+00","module":"A4","scenario":null},{"value":"1,31E+00","module":"A5","scenario":null},{"value":"0,00E+00","module":"C1","scenario":null},{"value":"5,13E-01","module":"C2","scenario":null},{"value":"-1,09E+00","module":"C3","scenario":null},{"value":"8,87E-02","module":"C4","scenario":null},{"value":"-3,14E+00","module":"D","scenario":null},{"value":"3,73E+01","module":"A1A3","scenario":null}]},{"parameter":"SM","unit":"kg","values":[{"value":"2,22E-01","module":"A1","scenario":null},{"value":"0,00E+00","module":"A2","scenario":null},{"value":"0,00E+00","module":"A3","scenario":null},{"value":"0,00E+00","module":"A4","scenario":null},{"value":"7,63E-03","module":"A5","scenario":null},{"value":"0,00E+00","module":"C1","scenario":null},{"value":"0,00E+00","module":"C2","scenario":null},{"value":"0,00E+00","module":"C3","scenario":null},{"value":"0,00E+00","module":"C4","scenario":null},{"value":"1,00E-01","module":"D","scenario":null},{"value":"2,22E-01","module":"A1A3","scenario":null}]},{"parameter":"RSF","unit":"MJ","values":[{"value":"3,36E-03","module":"A1","scenario":null},{"value":"3,56E-04","module":"A2","scenario":null},{"value":"2,24E-02","module":"A3","scenario":null},{"value":"7,62E-04","module":"A4","scenario":null},{"value":"9,02E-04","module":"A5","scenario":null},{"value":"0,00E+00","module":"C1","scenario":null},{"value":"2,59E-04","module":"C2","scenario":null},{"value":"1,60E-05","module":"C3","scenario":null},{"value":"2,39E-04","module":"C4","scenario":null},{"value":"9,45E-03","module":"D","scenario":null},{"value":"2,61E-02","module":"A1A3","scenario":null}]},{"parameter":"NRSF","unit":"MJ","values":[{"value":"1,66E-04","module":"A1","scenario":null},{"value":"3,83E-04","module":"A2","scenario":null},{"value":"7,17E-02","module":"A3","scenario":null},{"value":"2,55E-03","module":"A4","scenario":null},{"value":"2,50E-03","module":"A5","scenario":null},{"value":"0,00E+00","module":"C1","scenario":null},{"value":"9,25E-04","module":"C2","scenario":null},{"value":"0,00E+00","module":"C3","scenario":null},{"value":"1,98E-05","module":"C4","scenario":null},{"value":"-8,37E-03","module":"D","scenario":null},{"value":"7,22E-02","module":"A1A3","scenario":null}]},{"parameter":"FW","unit":"m3","values":[{"value":"4,62E-02","module":"A1","scenario":null},{"value":"1,02E-04","module":"A2","scenario":null},{"value":"7,16E-03","module":"A3","scenario":null},{"value":"1,97E-04","module":"A4","scenario":null},{"value":"1,84E-03","module":"A5","scenario":null},{"value":"0,00E+00","module":"C1","scenario":null},{"value":"5,40E-05","module":"C2","scenario":null},{"value":"1,13E-04","module":"C3","scenario":null},{"value":"1,16E-04","module":"C4","scenario":null},{"value":"-8,98E-03","module":"D","scenario":null},{"value":"5,34E-02","module":"A1A3","scenario":null}]}],"end_of_life_waste":[{"parameter":"HWD","unit":"kg","values":[{"value":"2,76E-02","module":"A1","scenario":null},{"value":"7,57E-05","module":"A2","scenario":null},{"value":"1,63E-02","module":"A3","scenario":null},{"value":"9,47E-05","module":"A4","scenario":null},{"value":"1,79E-03","module":"A5","scenario":null},{"value":"0,00E+00","module":"C1","scenario":null},{"value":"2,62E-05","module":"C2","scenario":null},{"value":"0,00E+00","module":"C3","scenario":null},{"value":"9,00E-03","module":"C4","scenario":null},{"value":"-3,89E-03","module":"D","scenario":null},{"value":"4,39E-02","module":"A1A3","scenario":null}]},{"parameter":"NHWD","unit":"kg","values":[{"value":"8,43E-01","module":"A1","scenario":null},{"value":"2,51E-02","module":"A2","scenario":null},{"value":"3,24E-02","module":"A3","scenario":null},{"value":"1,51E-01","module":"A4","scenario":null},{"value":"4,60E-02","module":"A5","scenario":null},{"value":"0,00E+00","module":"C1","scenario":null},{"value":"2,45E-02","module":"C2","scenario":null},{"value":"0,00E+00","module":"C3","scenario":null},{"value":"2,84E-01","module":"C4","scenario":null},{"value":"-1,67E-01","module":"D","scenario":null},{"value":"9,01E-01","module":"A1A3","scenario":null}]},{"parameter":"RWD","unit":"kg","values":[{"value":"9,62E-05","module":"A1","scenario":null},{"value":"1,24E-05","module":"A2","scenario":null},{"value":"6,94E-05","module":"A3","scenario":null},{"value":"1,18E-05","module":"A4","scenario":null},{"value":"6,54E-06","module":"A5","scenario":null},{"value":"0,00E+00","module":"C1","scenario":null},{"value":"3,50E-06","module":"C2","scenario":null},{"value":"0,00E+00","module":"C3","scenario":null},{"value":"6,16E-07","module":"C4","scenario":null},{"value":"-3,86E-06","module":"D","scenario":null},{"value":"1,78E-04","module":"A1A3","scenario":null}]}],"end_of_life_flow":[{"parameter":"CRU","unit":"kg","values":[{"value":"0,00E+00","module":"A1","scenario":null},{"value":"0,00E+00","module":"A2","scenario":null},{"value":"0,00E+00","module":"A3","scenario":null},{"value":"0,00E+00","module":"A4","scenario":null},{"value":"0,00E+00","module":"A5","scenario":null},{"value":"0,00E+00","module":"C1","scenario":null},{"value":"0,00E+00","module":"C2","scenario":null},{"value":"0,00E+00","module":"C3","scenario":null},{"value":"0,00E+00","module":"C4","scenario":null},{"value":"0,00E+00","module":"D","scenario":null},{"value":"0,00E+00","module":"A1A3","scenario":null}]},{"parameter":"MFR","unit":"kg","values":[{"value":"0,00E+00","module":"A1","scenario":null},{"value":"0,00E+00","module":"A2","scenario":null},{"value":"4,05E-04","module":"A3","scenario":null},{"value":"0,00E+00","module":"A4","scenario":null},{"value":"1,20E-02","module":"A5","scenario":null},{"value":"0,00E+00","module":"C1","scenario":null},{"value":"0,00E+00","module":"C2","scenario":null},{"value":"3,59E-01","module":"C3","scenario":null},{"value":"3,68E-06","module":"C4","scenario":null},{"value":"-3,93E-03","module":"D","scenario":null},{"value":"4,05E-04","module":"A1A3","scenario":null}]},{"parameter":"MER","unit":"kg","values":[{"value":"0,00E+00","module":"A1","scenario":null},{"value":"0,00E+00","module":"A2","scenario":null},{"value":"6,77E-02","module":"A3","scenario":null},{"value":"0,00E+00","module":"A4","scenario":null},{"value":"3,48E-03","module":"A5","scenario":null},{"value":"0,00E+00","module":"C1","scenario":null},{"value":"0,00E+00","module":"C2","scenario":null},{"value":"4,11E-02","module":"C3","scenario":null},{"value":"9,01E-08","module":"C4","scenario":null},{"value":"-5,17E-04","module":"D","scenario":null},{"value":"6,77E-02","module":"A1A3","scenario":null}]},{"parameter":"EEE","unit":"MJ","values":[{"value":"0,00E+00","module":"A1","scenario":null},{"value":"0,00E+00","module":"A2","scenario":null},{"value":"4,00E-02","module":"A3","scenario":null},{"value":"0,00E+00","module":"A4","scenario":null},{"value":"3,23E-03","module":"A5","scenario":null},{"value":"0,00E+00","module":"C1","scenario":null},{"value":"0,00E+00","module":"C2","scenario":null},{"value":"6,31E-02","module":"C3","scenario":null},{"value":"5,84E-06","module":"C4","scenario":null},{"value":"-1,27E-03","module":"D","scenario":null},{"value":"4,00E-02","module":"A1A3","scenario":null}]},{"parameter":"EET","unit":"MJ","values":[{"value":"0,00E+00","module":"A1","scenario":null},{"value":"0,00E+00","module":"A2","scenario":null},{"value":"6,05E-01","module":"A3","scenario":null},{"value":"0,00E+00","module":"A4","scenario":null},{"value":"4,89E-02","module":"A5","scenario":null},{"value":"0,00E+00","module":"C1","scenario":null},{"value":"0,00E+00","module":"C2","scenario":null},{"value":"9,54E-01","module":"C3","scenario":null},{"value":"8,84E-05","module":"C4","scenario":null},{"value":"-1,92E-02","module":"D","scenario":null},{"value":"6,05E-01","module":"A1A3","scenario":null}]}]}