{"product_name":"Trapp og repo, Lavkarbonklasse Ekstrem","epd_id":"NEPD-6036-5270-NO","declared_unit":{"unit":"ton","amount":1},"compliance":["EN 15804+A2","ISO 14025","ISO 21930"],"producer_name":"Veidekke Prefab AS","environmental_impact":[{"parameter":"GWP-total","unit":"kg CO2-eq","values":[{"value":"5,95E+01","module":"A1","scenario":null},{"value":"4,43E+00","module":"A2","scenario":null},{"value":"4,40E+00","module":"A3","scenario":null},{"value":"1,23E+00","module":"A4","scenario":null},{"value":"3,85E+00","module":"A5","scenario":null},{"value":"-3,42E+00","module":"B1","scenario":null},{"value":"4,00E+00","module":"C1","scenario":null},{"value":"1,23E+00","module":"C2","scenario":null},{"value":"4,70E-01","module":"C3","scenario":null},{"value":"1,37E+00","module":"C4","scenario":null},{"value":"-1,58E+01","module":"D","scenario":null},{"value":"6,83E+01","module":"A1A3","scenario":null}]},{"parameter":"GWP-fossil","unit":"kg CO2-eq","values":[{"value":"5,92E+01","module":"A1","scenario":null},{"value":"4,43E+00","module":"A2","scenario":null},{"value":"4,39E+00","module":"A3","scenario":null},{"value":"1,22E+00","module":"A4","scenario":null},{"value":"3,85E+00","module":"A5","scenario":null},{"value":"-3,42E+00","module":"B1","scenario":null},{"value":"4,00E+00","module":"C1","scenario":null},{"value":"1,22E+00","module":"C2","scenario":null},{"value":"4,63E-01","module":"C3","scenario":null},{"value":"1,37E+00","module":"C4","scenario":null},{"value":"-1,58E+01","module":"D","scenario":null},{"value":"6,80E+01","module":"A1A3","scenario":null}]},{"parameter":"GWP-biogenic","unit":"kg CO2-eq","values":[{"value":"2,14E-01","module":"A1","scenario":null},{"value":"2,44E-03","module":"A2","scenario":null},{"value":"1,04E-02","module":"A3","scenario":null},{"value":"1,81E-03","module":"A4","scenario":null},{"value":"3,21E-03","module":"A5","scenario":null},{"value":"0,00E+00","module":"B1","scenario":null},{"value":"7,50E-04","module":"C1","scenario":null},{"value":"1,81E-03","module":"C2","scenario":null},{"value":"4,00E-03","module":"C3","scenario":null},{"value":"1,17E-03","module":"C4","scenario":null},{"value":"-3,77E-02","module":"D","scenario":null},{"value":"2,27E-01","module":"A1A3","scenario":null}]},{"parameter":"GWP-luluc","unit":"kg CO2-eq","values":[{"value":"4,09E-02","module":"A1","scenario":null},{"value":"2,37E-03","module":"A2","scenario":null},{"value":"1,60E-03","module":"A3","scenario":null},{"value":"1,39E-03","module":"A4","scenario":null},{"value":"8,47E-04","module":"A5","scenario":null},{"value":"0,00E+00","module":"B1","scenario":null},{"value":"3,15E-04","module":"C1","scenario":null},{"value":"1,39E-03","module":"C2","scenario":null},{"value":"6,41E-04","module":"C3","scenario":null},{"value":"2,69E-04","module":"C4","scenario":null},{"value":"-7,40E-03","module":"D","scenario":null},{"value":"4,48E-02","module":"A1A3","scenario":null}]},{"parameter":"ODP","unit":"kg CFC11-eq","values":[{"value":"4,20E-06","module":"A1","scenario":null},{"value":"8,42E-07","module":"A2","scenario":null},{"value":"5,94E-07","module":"A3","scenario":null},{"value":"3,00E-07","module":"A4","scenario":null},{"value":"4,68E-07","module":"A5","scenario":null},{"value":"0,00E+00","module":"B1","scenario":null},{"value":"8,64E-07","module":"C1","scenario":null},{"value":"3,00E-07","module":"C2","scenario":null},{"value":"9,14E-08","module":"C3","scenario":null},{"value":"6,68E-07","module":"C4","scenario":null},{"value":"-7,25E-07","module":"D","scenario":null},{"value":"5,64E-06","module":"A1A3","scenario":null}]},{"parameter":"AP","unit":"mol H+-eq","values":[{"value":"3,34E-01","module":"A1","scenario":null},{"value":"7,79E-02","module":"A2","scenario":null},{"value":"6,12E-03","module":"A3","scenario":null},{"value":"8,85E-03","module":"A4","scenario":null},{"value":"2,53E-02","module":"A5","scenario":null},{"value":"0,00E+00","module":"B1","scenario":null},{"value":"4,19E-02","module":"C1","scenario":null},{"value":"8,85E-03","module":"C2","scenario":null},{"value":"3,75E-03","module":"C3","scenario":null},{"value":"1,34E-02","module":"C4","scenario":null},{"value":"-8,44E-02","module":"D","scenario":null},{"value":"4,18E-01","module":"A1A3","scenario":null}]},{"parameter":"POCP","unit":"kg NMVOC-eq","values":[{"value":"2,79E-01","module":"A1","scenario":null},{"value":"6,79E-02","module":"A2","scenario":null},{"value":"4,58E-03","module":"A3","scenario":null},{"value":"1,07E-02","module":"A4","scenario":null},{"value":"2,96E-02","module":"A5","scenario":null},{"value":"0,00E+00","module":"B1","scenario":null},{"value":"5,57E-02","module":"C1","scenario":null},{"value":"1,07E-02","module":"C2","scenario":null},{"value":"3,39E-03","module":"C3","scenario":null},{"value":"1,58E-02","module":"C4","scenario":null},{"value":"-8,60E-02","module":"D","scenario":null},{"value":"3,51E-01","module":"A1A3","scenario":null}]},{"parameter":"ADPE","unit":"kg Sb-eq","values":[{"value":"5,05E-04","module":"A1","scenario":null},{"value":"5,05E-05","module":"A2","scenario":null},{"value":"2,73E-05","module":"A3","scenario":null},{"value":"8,30E-05","module":"A4","scenario":null},{"value":"1,23E-05","module":"A5","scenario":null},{"value":"0,00E+00","module":"B1","scenario":null},{"value":"6,14E-06","module":"C1","scenario":null},{"value":"8,30E-05","module":"C2","scenario":null},{"value":"5,88E-06","module":"C3","scenario":null},{"value":"1,21E-05","module":"C4","scenario":null},{"value":"-3,79E-04","module":"D","scenario":null},{"value":"5,83E-04","module":"A1A3","scenario":null}]},{"parameter":"ADPF","unit":"MJ","values":[{"value":"6,38E+02","module":"A1","scenario":null},{"value":"6,16E+01","module":"A2","scenario":null},{"value":"6,97E+01","module":"A3","scenario":null},{"value":"2,76E+01","module":"A4","scenario":null},{"value":"3,77E+01","module":"A5","scenario":null},{"value":"0,00E+00","module":"B1","scenario":null},{"value":"5,51E+01","module":"C1","scenario":null},{"value":"2,76E+01","module":"C2","scenario":null},{"value":"1,44E+01","module":"C3","scenario":null},{"value":"4,43E+01","module":"C4","scenario":null},{"value":"-1,45E+02","module":"D","scenario":null},{"value":"7,69E+02","module":"A1A3","scenario":null}]},{"parameter":"WDP","unit":"m3 world-eq. Deprived","values":[{"value":"4,90E+03","module":"A1","scenario":null},{"value":"4,82E+01","module":"A2","scenario":null},{"value":"8,36E+02","module":"A3","scenario":null},{"value":"5,53E+01","module":"A4","scenario":null},{"value":"4,11E+02","module":"A5","scenario":null},{"value":"0,00E+00","module":"B1","scenario":null},{"value":"1,17E+01","module":"C1","scenario":null},{"value":"5,53E+01","module":"C2","scenario":null},{"value":"1,59E+03","module":"C3","scenario":null},{"value":"9,32E+01","module":"C4","scenario":null},{"value":"-4,46E+02","module":"D","scenario":null},{"value":"5,78E+03","module":"A1A3","scenario":null}]},{"parameter":"EP-freshwater","unit":"kg P-eq","values":[{"value":"2,90E-03","module":"A1","scenario":null},{"value":"5,15E-05","module":"A2","scenario":null},{"value":"3,20E-05","module":"A3","scenario":null},{"value":"3,78E-05","module":"A4","scenario":null},{"value":"5,46E-05","module":"A5","scenario":null},{"value":"0,00E+00","module":"B1","scenario":null},{"value":"1,46E-05","module":"C1","scenario":null},{"value":"3,78E-05","module":"C2","scenario":null},{"value":"2,93E-05","module":"C3","scenario":null},{"value":"1,02E-05","module":"C4","scenario":null},{"value":"-9,18E-04","module":"D","scenario":null},{"value":"2,99E-03","module":"A1A3","scenario":null}]},{"parameter":"EP-marine","unit":"kg N-eq","values":[{"value":"8,41E-02","module":"A1","scenario":null},{"value":"2,28E-02","module":"A2","scenario":null},{"value":"1,23E-03","module":"A3","scenario":null},{"value":"2,52E-03","module":"A4","scenario":null},{"value":"9,68E-03","module":"A5","scenario":null},{"value":"0,00E+00","module":"B1","scenario":null},{"value":"1,85E-02","module":"C1","scenario":null},{"value":"2,52E-03","module":"C2","scenario":null},{"value":"1,10E-03","module":"C3","scenario":null},{"value":"5,02E-03","module":"C4","scenario":null},{"value":"-1,93E-02","module":"D","scenario":null},{"value":"1,08E-01","module":"A1A3","scenario":null}]},{"parameter":"EP-terrestrial","unit":"mol N-eq.","values":[{"value":"1,20E+00","module":"A1","scenario":null},{"value":"2,53E-01","module":"A2","scenario":null},{"value":"1,42E-02","module":"A3","scenario":null},{"value":"2,81E-02","module":"A4","scenario":null},{"value":"1,07E-01","module":"A5","scenario":null},{"value":"0,00E+00","module":"B1","scenario":null},{"value":"2,00E-01","module":"C1","scenario":null},{"value":"2,81E-02","module":"C2","scenario":null},{"value":"1,27E-02","module":"C3","scenario":null},{"value":"5,53E-02","module":"C4","scenario":null},{"value":"-2,05E-01","module":"D","scenario":null},{"value":"1,46E+00","module":"A1A3","scenario":null}]},{"parameter":"GWP-IOBC","unit":"kg CO2-eq","values":[{"value":"5,78E+01","module":"A1","scenario":null},{"value":"5,53E+00","module":"A2","scenario":null},{"value":"4,32E+00","module":"A3","scenario":null},{"value":"1,23E+00","module":"A4","scenario":null},{"value":"1,94E+00","module":"A5","scenario":null},{"value":"-3,42E+00","module":"B1","scenario":null},{"value":"4,00E+00","module":"C1","scenario":null},{"value":"1,23E+00","module":"C2","scenario":null},{"value":"4,64E-01","module":"C3","scenario":null},{"value":"0,00E+00","module":"C4","scenario":null},{"value":"-2,30E+01","module":"D","scenario":null},{"value":"6,76E+01","module":"A1A3","scenario":null}]}],"additional_environmental_impact":[{"parameter":"PM","unit":"Disease incidence","values":[{"value":"4,77E-06","module":"A1","scenario":null},{"value":"3,71E-07","module":"A2","scenario":null},{"value":"3,20E-08","module":"A3","scenario":null},{"value":"3,50E-07","module":"A4","scenario":null},{"value":"5,61E-07","module":"A5","scenario":null},{"value":"0,00E+00","module":"B1","scenario":null},{"value":"5,07E-06","module":"C1","scenario":null},{"value":"3,50E-07","module":"C2","scenario":null},{"value":"6,01E-08","module":"C3","scenario":null},{"value":"2,85E-07","module":"C4","scenario":null},{"value":"-1,47E-06","module":"D","scenario":null},{"value":"5,17E-06","module":"A1A3","scenario":null}]},{"parameter":"ETP-fw","unit":"CTUe","values":[{"value":"9,41E+03","module":"A1","scenario":null},{"value":"5,33E+01","module":"A2","scenario":null},{"value":"2,48E+01","module":"A3","scenario":null},{"value":"3,52E+01","module":"A4","scenario":null},{"value":"3,92E+01","module":"A5","scenario":null},{"value":"0,00E+00","module":"B1","scenario":null},{"value":"3,01E+01","module":"C1","scenario":null},{"value":"3,52E+01","module":"C2","scenario":null},{"value":"1,02E+01","module":"C3","scenario":null},{"value":"2,19E+01","module":"C4","scenario":null},{"value":"-8,21E+02","module":"D","scenario":null},{"value":"9,49E+03","module":"A1A3","scenario":null}]},{"parameter":"HTP-c","unit":"CTUh","values":[{"value":"4,23E-07","module":"A1","scenario":null},{"value":"0,00E+00","module":"A2","scenario":null},{"value":"1,42E-09","module":"A3","scenario":null},{"value":"0,00E+00","module":"A4","scenario":null},{"value":"3,97E-09","module":"A5","scenario":null},{"value":"0,00E+00","module":"B1","scenario":null},{"value":"1,00E-09","module":"C1","scenario":null},{"value":"0,00E+00","module":"C2","scenario":null},{"value":"6,53E-10","module":"C3","scenario":null},{"value":"6,40E-10","module":"C4","scenario":null},{"value":"-6,99E-08","module":"D","scenario":null},{"value":"4,24E-07","module":"A1A3","scenario":null}]},{"parameter":"HTP-nc","unit":"CTUh","values":[{"value":"1,31E-05","module":"A1","scenario":null},{"value":"5,90E-08","module":"A2","scenario":null},{"value":"2,88E-08","module":"A3","scenario":null},{"value":"5,00E-08","module":"A4","scenario":null},{"value":"1,24E-07","module":"A5","scenario":null},{"value":"0,00E+00","module":"B1","scenario":null},{"value":"2,80E-08","module":"C1","scenario":null},{"value":"5,00E-08","module":"C2","scenario":null},{"value":"9,14E-09","module":"C3","scenario":null},{"value":"1,28E-08","module":"C4","scenario":null},{"value":"1,46E-06","module":"D","scenario":null},{"value":"1,32E-05","module":"A1A3","scenario":null}]},{"parameter":"SQP","unit":"-","values":[{"value":"1,98E+02","module":"A1","scenario":null},{"value":"4,74E+01","module":"A2","scenario":null},{"value":"3,39E+00","module":"A3","scenario":null},{"value":"7,54E+01","module":"A4","scenario":null},{"value":"3,17E+01","module":"A5","scenario":null},{"value":"0,00E+00","module":"B1","scenario":null},{"value":"6,69E+00","module":"C1","scenario":null},{"value":"7,54E+01","module":"C2","scenario":null},{"value":"8,14E+00","module":"C3","scenario":null},{"value":"1,61E+02","module":"C4","scenario":null},{"value":"4,84E+01","module":"D","scenario":null},{"value":"2,48E+02","module":"A1A3","scenario":null}]},{"parameter":"IRP","unit":"kBq U235-eq","values":[{"value":"2,96E+00","module":"A1","scenario":null},{"value":"2,54E-01","module":"A2","scenario":null},{"value":"1,16E-01","module":"A3","scenario":null},{"value":"9,67E-02","module":"A4","scenario":null},{"value":"1,92E-01","module":"A5","scenario":null},{"value":"0,00E+00","module":"B1","scenario":null},{"value":"2,40E-01","module":"C1","scenario":null},{"value":"9,67E-02","module":"C2","scenario":null},{"value":"2,42E-01","module":"C3","scenario":null},{"value":"1,92E-01","module":"C4","scenario":null},{"value":"-1,81E-01","module":"D","scenario":null},{"value":"3,33E+00","module":"A1A3","scenario":null}]}],"resource_use":[{"parameter":"PERE","unit":"MJ","values":[{"value":"7,51E+01","module":"A1","scenario":null},{"value":"1,31E+00","module":"A2","scenario":null},{"value":"6,10E+01","module":"A3","scenario":null},{"value":"9,38E-01","module":"A4","scenario":null},{"value":"3,65E+00","module":"A5","scenario":null},{"value":"0,00E+00","module":"B1","scenario":null},{"value":"3,00E-01","module":"C1","scenario":null},{"value":"9,38E-01","module":"C2","scenario":null},{"value":"7,41E+00","module":"C3","scenario":null},{"value":"6,81E-01","module":"C4","scenario":null},{"value":"-1,57E+01","module":"D","scenario":null},{"value":"1,37E+02","module":"A1A3","scenario":null}]},{"parameter":"PERM","unit":"","values":[{"value":"3,19E-02","module":"A1","scenario":null},{"value":"0,00E+00","module":"A2","scenario":null},{"value":"0,00E+00","module":"A3","scenario":null},{"value":"0,00E+00","module":"A4","scenario":null},{"value":"0,00E+00","module":"A5","scenario":null},{"value":"0,00E+00","module":"B1","scenario":null},{"value":"0,00E+00","module":"C1","scenario":null},{"value":"0,00E+00","module":"C2","scenario":null},{"value":"0,00E+00","module":"C3","scenario":null},{"value":"0,00E+00","module":"C4","scenario":null},{"value":"0,00E+00","module":"D","scenario":null},{"value":"3,19E-02","module":"A1A3","scenario":null}]},{"parameter":"PERT","unit":"MJ","values":[{"value":"7,52E+01","module":"A1","scenario":null},{"value":"1,31E+00","module":"A2","scenario":null},{"value":"6,10E+01","module":"A3","scenario":null},{"value":"9,38E-01","module":"A4","scenario":null},{"value":"3,65E+00","module":"A5","scenario":null},{"value":"0,00E+00","module":"B1","scenario":null},{"value":"3,00E-01","module":"C1","scenario":null},{"value":"9,38E-01","module":"C2","scenario":null},{"value":"7,41E+00","module":"C3","scenario":null},{"value":"6,81E-01","module":"C4","scenario":null},{"value":"-1,57E+01","module":"D","scenario":null},{"value":"1,38E+02","module":"A1A3","scenario":null}]},{"parameter":"PENRE","unit":"MJ","values":[{"value":"6,35E+02","module":"A1","scenario":null},{"value":"6,16E+01","module":"A2","scenario":null},{"value":"6,97E+01","module":"A3","scenario":null},{"value":"2,76E+01","module":"A4","scenario":null},{"value":"3,78E+01","module":"A5","scenario":null},{"value":"0,00E+00","module":"B1","scenario":null},{"value":"5,51E+01","module":"C1","scenario":null},{"value":"2,76E+01","module":"C2","scenario":null},{"value":"1,44E+01","module":"C3","scenario":null},{"value":"4,43E+01","module":"C4","scenario":null},{"value":"-1,47E+02","module":"D","scenario":null},{"value":"7,67E+02","module":"A1A3","scenario":null}]},{"parameter":"PENRM","unit":"MJ","values":[{"value":"2,47E+00","module":"A1","scenario":null},{"value":"0,00E+00","module":"A2","scenario":null},{"value":"0,00E+00","module":"A3","scenario":null},{"value":"0,00E+00","module":"A4","scenario":null},{"value":"0,00E+00","module":"A5","scenario":null},{"value":"0,00E+00","module":"B1","scenario":null},{"value":"0,00E+00","module":"C1","scenario":null},{"value":"0,00E+00","module":"C2","scenario":null},{"value":"0,00E+00","module":"C3","scenario":null},{"value":"0,00E+00","module":"C4","scenario":null},{"value":"0,00E+00","module":"D","scenario":null},{"value":"2,47E+00","module":"A1A3","scenario":null}]},{"parameter":"PENRT","unit":"MJ","values":[{"value":"6,38E+02","module":"A1","scenario":null},{"value":"6,16E+01","module":"A2","scenario":null},{"value":"6,97E+01","module":"A3","scenario":null},{"value":"2,76E+01","module":"A4","scenario":null},{"value":"3,78E+01","module":"A5","scenario":null},{"value":"0,00E+00","module":"B1","scenario":null},{"value":"5,51E+01","module":"C1","scenario":null},{"value":"2,76E+01","module":"C2","scenario":null},{"value":"1,44E+01","module":"C3","scenario":null},{"value":"4,43E+01","module":"C4","scenario":null},{"value":"-1,47E+02","module":"D","scenario":null},{"value":"7,69E+02","module":"A1A3","scenario":null}]},{"parameter":"SM","unit":"kg","values":[{"value":"1,34E+02","module":"A1","scenario":null},{"value":"0,00E+00","module":"A2","scenario":null},{"value":"0,00E+00","module":"A3","scenario":null},{"value":"0,00E+00","module":"A4","scenario":null},{"value":"3,10E-01","module":"A5","scenario":null},{"value":"0,00E+00","module":"B1","scenario":null},{"value":"0,00E+00","module":"C1","scenario":null},{"value":"0,00E+00","module":"C2","scenario":null},{"value":"0,00E+00","module":"C3","scenario":null},{"value":"0,00E+00","module":"C4","scenario":null},{"value":"0,00E+00","module":"D","scenario":null},{"value":"1,34E+02","module":"A1A3","scenario":null}]},{"parameter":"RSF","unit":"MJ","values":[{"value":"2,42E+01","module":"A1","scenario":null},{"value":"3,24E-02","module":"A2","scenario":null},{"value":"6,23E-02","module":"A3","scenario":null},{"value":"2,96E-02","module":"A4","scenario":null},{"value":"6,75E-02","module":"A5","scenario":null},{"value":"0,00E+00","module":"B1","scenario":null},{"value":"0,00E+00","module":"C1","scenario":null},{"value":"2,96E-02","module":"C2","scenario":null},{"value":"0,00E+00","module":"C3","scenario":null},{"value":"1,41E-02","module":"C4","scenario":null},{"value":"3,94E-01","module":"D","scenario":null},{"value":"2,43E+01","module":"A1A3","scenario":null}]},{"parameter":"NRSF","unit":"MJ","values":[{"value":"8,60E+01","module":"A1","scenario":null},{"value":"2,29E-01","module":"A2","scenario":null},{"value":"1,37E-01","module":"A3","scenario":null},{"value":"9,49E-02","module":"A4","scenario":null},{"value":"5,10E-02","module":"A5","scenario":null},{"value":"0,00E+00","module":"B1","scenario":null},{"value":"0,00E+00","module":"C1","scenario":null},{"value":"9,49E-02","module":"C2","scenario":null},{"value":"0,00E+00","module":"C3","scenario":null},{"value":"4,05E-02","module":"C4","scenario":null},{"value":"1,49E+01","module":"D","scenario":null},{"value":"8,63E+01","module":"A1A3","scenario":null}]},{"parameter":"FW","unit":"m3","values":[{"value":"1,50E+00","module":"A1","scenario":null},{"value":"9,59E-03","module":"A2","scenario":null},{"value":"5,19E-01","module":"A3","scenario":null},{"value":"9,93E-03","module":"A4","scenario":null},{"value":"1,71E-02","module":"A5","scenario":null},{"value":"0,00E+00","module":"B1","scenario":null},{"value":"2,83E-03","module":"C1","scenario":null},{"value":"9,93E-03","module":"C2","scenario":null},{"value":"2,47E-02","module":"C3","scenario":null},{"value":"5,27E-02","module":"C4","scenario":null},{"value":"-9,59E-01","module":"D","scenario":null},{"value":"2,03E+00","module":"A1A3","scenario":null}]}],"end_of_life_waste":[{"parameter":"HWD","unit":"kg","values":[{"value":"1,40E-01","module":"A1","scenario":null},{"value":"4,80E-03","module":"A2","scenario":null},{"value":"3,52E-03","module":"A3","scenario":null},{"value":"3,55E-03","module":"A4","scenario":null},{"value":"1,29E-02","module":"A5","scenario":null},{"value":"0,00E+00","module":"B1","scenario":null},{"value":"1,62E-03","module":"C1","scenario":null},{"value":"3,55E-03","module":"C2","scenario":null},{"value":"1,44E-03","module":"C3","scenario":null},{"value":"0,00E+00","module":"C4","scenario":null},{"value":"-8,02E-02","module":"D","scenario":null},{"value":"1,48E-01","module":"A1A3","scenario":null}]},{"parameter":"NHWD","unit":"kg","values":[{"value":"1,46E+01","module":"A1","scenario":null},{"value":"2,49E+00","module":"A2","scenario":null},{"value":"3,91E-01","module":"A3","scenario":null},{"value":"6,20E+00","module":"A4","scenario":null},{"value":"2,41E-01","module":"A5","scenario":null},{"value":"0,00E+00","module":"B1","scenario":null},{"value":"6,52E-02","module":"C1","scenario":null},{"value":"6,20E+00","module":"C2","scenario":null},{"value":"4,54E-02","module":"C3","scenario":null},{"value":"3,20E+02","module":"C4","scenario":null},{"value":"-6,02E+00","module":"D","scenario":null},{"value":"1,75E+01","module":"A1A3","scenario":null}]},{"parameter":"RWD","unit":"kg","values":[{"value":"3,11E-03","module":"A1","scenario":null},{"value":"3,86E-04","module":"A2","scenario":null},{"value":"8,47E-05","module":"A3","scenario":null},{"value":"1,29E-04","module":"A4","scenario":null},{"value":"2,41E-04","module":"A5","scenario":null},{"value":"0,00E+00","module":"B1","scenario":null},{"value":"3,82E-04","module":"C1","scenario":null},{"value":"1,29E-04","module":"C2","scenario":null},{"value":"1,52E-04","module":"C3","scenario":null},{"value":"0,00E+00","module":"C4","scenario":null},{"value":"-1,61E-04","module":"D","scenario":null},{"value":"3,58E-03","module":"A1A3","scenario":null}]}],"end_of_life_flow":[{"parameter":"CRU","unit":"kg","values":[{"value":"0,00E+00","module":"A1","scenario":null},{"value":"0,00E+00","module":"A2","scenario":null},{"value":"0,00E+00","module":"A3","scenario":null},{"value":"0,00E+00","module":"A4","scenario":null},{"value":"0,00E+00","module":"A5","scenario":null},{"value":"0,00E+00","module":"B1","scenario":null},{"value":"0,00E+00","module":"C1","scenario":null},{"value":"0,00E+00","module":"C2","scenario":null},{"value":"0,00E+00","module":"C3","scenario":null},{"value":"0,00E+00","module":"C4","scenario":null},{"value":"0,00E+00","module":"D","scenario":null},{"value":"0,00E+00","module":"A1A3","scenario":null}]},{"parameter":"MFR","unit":"kg","values":[{"value":"2,41E-02","module":"A1","scenario":null},{"value":"0,00E+00","module":"A2","scenario":null},{"value":"3,17E-03","module":"A3","scenario":null},{"value":"0,00E+00","module":"A4","scenario":null},{"value":"0,00E+00","module":"A5","scenario":null},{"value":"0,00E+00","module":"B1","scenario":null},{"value":"0,00E+00","module":"C1","scenario":null},{"value":"0,00E+00","module":"C2","scenario":null},{"value":"6,80E+02","module":"C3","scenario":null},{"value":"0,00E+00","module":"C4","scenario":null},{"value":"0,00E+00","module":"D","scenario":null},{"value":"2,72E-02","module":"A1A3","scenario":null}]},{"parameter":"MER","unit":"kg","values":[{"value":"1,49E-04","module":"A1","scenario":null},{"value":"0,00E+00","module":"A2","scenario":null},{"value":"1,07E-08","module":"A3","scenario":null},{"value":"0,00E+00","module":"A4","scenario":null},{"value":"0,00E+00","module":"A5","scenario":null},{"value":"0,00E+00","module":"B1","scenario":null},{"value":"0,00E+00","module":"C1","scenario":null},{"value":"0,00E+00","module":"C2","scenario":null},{"value":"0,00E+00","module":"C3","scenario":null},{"value":"0,00E+00","module":"C4","scenario":null},{"value":"0,00E+00","module":"D","scenario":null},{"value":"1,49E-04","module":"A1A3","scenario":null}]},{"parameter":"EEE","unit":"MJ","values":[{"value":"1,46E-03","module":"A1","scenario":null},{"value":"0,00E+00","module":"A2","scenario":null},{"value":"2,26E-03","module":"A3","scenario":null},{"value":"0,00E+00","module":"A4","scenario":null},{"value":"0,00E+00","module":"A5","scenario":null},{"value":"0,00E+00","module":"B1","scenario":null},{"value":"0,00E+00","module":"C1","scenario":null},{"value":"0,00E+00","module":"C2","scenario":null},{"value":"0,00E+00","module":"C3","scenario":null},{"value":"0,00E+00","module":"C4","scenario":null},{"value":"0,00E+00","module":"D","scenario":null},{"value":"3,72E-03","module":"A1A3","scenario":null}]},{"parameter":"EET","unit":"MJ","values":[{"value":"2,21E-02","module":"A1","scenario":null},{"value":"0,00E+00","module":"A2","scenario":null},{"value":"3,42E-02","module":"A3","scenario":null},{"value":"0,00E+00","module":"A4","scenario":null},{"value":"0,00E+00","module":"A5","scenario":null},{"value":"0,00E+00","module":"B1","scenario":null},{"value":"0,00E+00","module":"C1","scenario":null},{"value":"0,00E+00","module":"C2","scenario":null},{"value":"0,00E+00","module":"C3","scenario":null},{"value":"0,00E+00","module":"C4","scenario":null},{"value":"0,00E+00","module":"D","scenario":null},{"value":"5,63E-02","module":"A1A3","scenario":null}]}]}