{"product_name":"ProNordic L110R Air Handling Unit","epd_id":"NEPD-6948-6341","declared_unit":{"unit":"stk","amount":1},"compliance":["EN 15804+A2","ISO 14025","ISO 21930"],"producer_name":"Flexit AS","environmental_impact":[{"parameter":"GWP-total","unit":"kg CO2-eq","values":[{"value":"1,22E+03","module":"A1-A3","scenario":null},{"value":"9,71E+00","module":"A4","scenario":null},{"value":"2,61E-01","module":"C1","scenario":null},{"value":"2,75E+00","module":"C2","scenario":null},{"value":"2,68E+01","module":"C3","scenario":null},{"value":"1,69E+00","module":"C4","scenario":null},{"value":"-3,11E+02","module":"D","scenario":null}]},{"parameter":"GWP-fossil","unit":"kg CO2-eq","values":[{"value":"1,21E+03","module":"A1-A3","scenario":null},{"value":"9,70E+00","module":"A4","scenario":null},{"value":"2,61E-01","module":"C1","scenario":null},{"value":"2,75E+00","module":"C2","scenario":null},{"value":"2,68E+01","module":"C3","scenario":null},{"value":"1,69E+00","module":"C4","scenario":null},{"value":"-3,07E+02","module":"D","scenario":null}]},{"parameter":"GWP-biogenic","unit":"kg CO2-eq","values":[{"value":"4,18E+00","module":"A1-A3","scenario":null},{"value":"4,02E-03","module":"A4","scenario":null},{"value":"4,90E-05","module":"C1","scenario":null},{"value":"1,14E-03","module":"C2","scenario":null},{"value":"6,27E-03","module":"C3","scenario":null},{"value":"2,13E-03","module":"C4","scenario":null},{"value":"-8,75E-01","module":"D","scenario":null}]},{"parameter":"GWP-luluc","unit":"kg CO2-eq","values":[{"value":"3,52E+00","module":"A1-A3","scenario":null},{"value":"3,45E-03","module":"A4","scenario":null},{"value":"2,06E-05","module":"C1","scenario":null},{"value":"9,78E-04","module":"C2","scenario":null},{"value":"1,13E-03","module":"C3","scenario":null},{"value":"5,35E-04","module":"C4","scenario":null},{"value":"-3,35E+00","module":"D","scenario":null}]},{"parameter":"ODP","unit":"kg CFC11-eq","values":[{"value":"1,12E-04","module":"A1-A3","scenario":null},{"value":"2,20E-06","module":"A4","scenario":null},{"value":"5,65E-08","module":"C1","scenario":null},{"value":"6,23E-07","module":"C2","scenario":null},{"value":"3,36E-07","module":"C3","scenario":null},{"value":"1,35E-07","module":"C4","scenario":null},{"value":"-3,42E-02","module":"D","scenario":null}]},{"parameter":"AP","unit":"mol H+-eq","values":[{"value":"1,13E+01","module":"A1-A3","scenario":null},{"value":"2,79E-02","module":"A4","scenario":null},{"value":"2,73E-03","module":"C1","scenario":null},{"value":"7,90E-03","module":"C2","scenario":null},{"value":"1,07E-02","module":"C3","scenario":null},{"value":"4,23E-03","module":"C4","scenario":null},{"value":"-2,14E+00","module":"D","scenario":null}]},{"parameter":"POCP","unit":"kg NMVOC-eq","values":[{"value":"5,75E+00","module":"A1-A3","scenario":null},{"value":"2,36E-02","module":"A4","scenario":null},{"value":"3,64E-03","module":"C1","scenario":null},{"value":"6,70E-03","module":"C2","scenario":null},{"value":"9,88E-03","module":"C3","scenario":null},{"value":"3,88E-03","module":"C4","scenario":null},{"value":"-1,27E+00","module":"D","scenario":null}]},{"parameter":"ADPE","unit":"kg Sb-eq","values":[{"value":"4,61E-01","module":"A1-A3","scenario":null},{"value":"2,68E-04","module":"A4","scenario":null},{"value":"4,01E-07","module":"C1","scenario":null},{"value":"7,59E-05","module":"C2","scenario":null},{"value":"2,33E-05","module":"C3","scenario":null},{"value":"8,32E-06","module":"C4","scenario":null},{"value":"-3,78E-03","module":"D","scenario":null}]},{"parameter":"ADPF","unit":"MJ","values":[{"value":"1,75E+04","module":"A1-A3","scenario":null},{"value":"1,47E+02","module":"A4","scenario":null},{"value":"3,60E+00","module":"C1","scenario":null},{"value":"4,16E+01","module":"C2","scenario":null},{"value":"1,76E+01","module":"C3","scenario":null},{"value":"1,13E+01","module":"C4","scenario":null},{"value":"-3,33E+03","module":"D","scenario":null}]},{"parameter":"WDP","unit":"m3 world-eq. Deprived","values":[{"value":"3,69E+05","module":"A1-A3","scenario":null},{"value":"1,42E+02","module":"A4","scenario":null},{"value":"7,64E-01","module":"C1","scenario":null},{"value":"4,02E+01","module":"C2","scenario":null},{"value":"2,13E+02","module":"C3","scenario":null},{"value":"5,07E+01","module":"C4","scenario":null},{"value":"-9,20E+04","module":"D","scenario":null}]},{"parameter":"EP-freshwater","unit":"kg P-eq","values":[{"value":"1,39E-01","module":"A1-A3","scenario":null},{"value":"7,75E-05","module":"A4","scenario":null},{"value":"9,51E-07","module":"C1","scenario":null},{"value":"2,20E-05","module":"C2","scenario":null},{"value":"4,12E-05","module":"C3","scenario":null},{"value":"1,89E-05","module":"C4","scenario":null},{"value":"-1,70E-02","module":"D","scenario":null}]},{"parameter":"EP-marine","unit":"kg N-eq","values":[{"value":"1,61E+00","module":"A1-A3","scenario":null},{"value":"5,52E-03","module":"A4","scenario":null},{"value":"1,21E-03","module":"C1","scenario":null},{"value":"1,56E-03","module":"C2","scenario":null},{"value":"3,70E-03","module":"C3","scenario":null},{"value":"1,41E-03","module":"C4","scenario":null},{"value":"-2,97E-01","module":"D","scenario":null}]},{"parameter":"EP-terrestrial","unit":"mol N-eq.","values":[{"value":"2,67E+01","module":"A1-A3","scenario":null},{"value":"6,17E-02","module":"A4","scenario":null},{"value":"1,32E-02","module":"C1","scenario":null},{"value":"1,75E-02","module":"C2","scenario":null},{"value":"3,84E-02","module":"C3","scenario":null},{"value":"1,37E-02","module":"C4","scenario":null},{"value":"-3,22E+00","module":"D","scenario":null}]},{"parameter":"GWP-IOBC","unit":"kg CO2-eq","values":[{"value":"1,22E+03","module":"A1-A3","scenario":null},{"value":"9,71E+00","module":"A4","scenario":null},{"value":"2,61E-01","module":"C1","scenario":null},{"value":"2,75E+00","module":"C2","scenario":null},{"value":"2,72E+01","module":"C3","scenario":null},{"value":"1,70E+00","module":"C4","scenario":null},{"value":"-3,67E+02","module":"D","scenario":null}]}],"additional_environmental_impact":[{"parameter":"PM","unit":"Disease incidence","values":[{"value":"9,25E-05","module":"A1-A3","scenario":null},{"value":"5,94E-07","module":"A4","scenario":null},{"value":"7,23E-08","module":"C1","scenario":null},{"value":"1,68E-07","module":"C2","scenario":null},{"value":"6,62E-08","module":"C3","scenario":null},{"value":"5,80E-08","module":"C4","scenario":null},{"value":"-2,39E-05","module":"D","scenario":null}]},{"parameter":"ETP-fw","unit":"CTUe","values":[{"value":"8,20E+04","module":"A1-A3","scenario":null},{"value":"1,09E+02","module":"A4","scenario":null},{"value":"1,97E+00","module":"C1","scenario":null},{"value":"3,08E+01","module":"C2","scenario":null},{"value":"5,25E+02","module":"C3","scenario":null},{"value":"9,78E+02","module":"C4","scenario":null},{"value":"-1,29E+04","module":"D","scenario":null}]},{"parameter":"HTP-c","unit":"CTUh","values":[{"value":"4,36E-06","module":"A1-A3","scenario":null},{"value":"0,00E+00","module":"A4","scenario":null},{"value":"0,00E+00","module":"C1","scenario":null},{"value":"0,00E+00","module":"C2","scenario":null},{"value":"2,56E-09","module":"C3","scenario":null},{"value":"3,32E-09","module":"C4","scenario":null},{"value":"-1,11E-06","module":"D","scenario":null}]},{"parameter":"HTP-nc","unit":"CTUh","values":[{"value":"5,90E-05","module":"A1-A3","scenario":null},{"value":"1,19E-07","module":"A4","scenario":null},{"value":"1,78E-09","module":"C1","scenario":null},{"value":"3,37E-08","module":"C2","scenario":null},{"value":"2,44E-07","module":"C3","scenario":null},{"value":"2,16E-07","module":"C4","scenario":null},{"value":"5,16E-06","module":"D","scenario":null}]},{"parameter":"SQP","unit":"-","values":[{"value":"6,49E+03","module":"A1-A3","scenario":null},{"value":"1,03E+02","module":"A4","scenario":null},{"value":"4,56E-01","module":"C1","scenario":null},{"value":"2,91E+01","module":"C2","scenario":null},{"value":"6,37E+00","module":"C3","scenario":null},{"value":"1,96E+01","module":"C4","scenario":null},{"value":"-1,83E+02","module":"D","scenario":null}]},{"parameter":"IRP","unit":"kBq U235-eq","values":[{"value":"1,57E+02","module":"A1-A3","scenario":null},{"value":"6,41E-01","module":"A4","scenario":null},{"value":"1,54E-02","module":"C1","scenario":null},{"value":"1,82E-01","module":"C2","scenario":null},{"value":"7,55E-02","module":"C3","scenario":null},{"value":"5,06E-02","module":"C4","scenario":null},{"value":"-9,13E+00","module":"D","scenario":null}]}],"resource_use":[{"parameter":"PERE","unit":"MJ","values":[{"value":"2,98E+03","module":"A1-A3","scenario":null},{"value":"2,10E+00","module":"A4","scenario":null},{"value":"1,95E-02","module":"C1","scenario":null},{"value":"5,95E-01","module":"C2","scenario":null},{"value":"1,75E+00","module":"C3","scenario":null},{"value":"6,30E-01","module":"C4","scenario":null},{"value":"-9,33E+02","module":"D","scenario":null}]},{"parameter":"PERM","unit":"","values":[{"value":"1,93E+00","module":"A1-A3","scenario":null},{"value":"0,00E+00","module":"A4","scenario":null},{"value":"0,00E+00","module":"C1","scenario":null},{"value":"0,00E+00","module":"C2","scenario":null},{"value":"0,00E+00","module":"C3","scenario":null},{"value":"0,00E+00","module":"C4","scenario":null},{"value":"0,00E+00","module":"D","scenario":null}]},{"parameter":"PERT","unit":"MJ","values":[{"value":"2,98E+03","module":"A1-A3","scenario":null},{"value":"2,10E+00","module":"A4","scenario":null},{"value":"1,95E-02","module":"C1","scenario":null},{"value":"5,95E-01","module":"C2","scenario":null},{"value":"1,75E+00","module":"C3","scenario":null},{"value":"6,30E-01","module":"C4","scenario":null},{"value":"-9,33E+02","module":"D","scenario":null}]},{"parameter":"PENRE","unit":"MJ","values":[{"value":"1,74E+04","module":"A1-A3","scenario":null},{"value":"1,47E+02","module":"A4","scenario":null},{"value":"3,60E+00","module":"C1","scenario":null},{"value":"4,16E+01","module":"C2","scenario":null},{"value":"1,76E+01","module":"C3","scenario":null},{"value":"1,13E+01","module":"C4","scenario":null},{"value":"-3,33E+03","module":"D","scenario":null}]},{"parameter":"PENRM","unit":"MJ","values":[{"value":"1,70E+02","module":"A1-A3","scenario":null},{"value":"0,00E+00","module":"A4","scenario":null},{"value":"0,00E+00","module":"C1","scenario":null},{"value":"0,00E+00","module":"C2","scenario":null},{"value":"0,00E+00","module":"C3","scenario":null},{"value":"0,00E+00","module":"C4","scenario":null},{"value":"0,00E+00","module":"D","scenario":null}]},{"parameter":"PENRT","unit":"MJ","values":[{"value":"1,75E+04","module":"A1-A3","scenario":null},{"value":"1,47E+02","module":"A4","scenario":null},{"value":"3,60E+00","module":"C1","scenario":null},{"value":"4,16E+01","module":"C2","scenario":null},{"value":"1,76E+01","module":"C3","scenario":null},{"value":"1,13E+01","module":"C4","scenario":null},{"value":"-3,33E+03","module":"D","scenario":null}]},{"parameter":"SM","unit":"kg","values":[{"value":"9,84E+00","module":"A1-A3","scenario":null},{"value":"0,00E+00","module":"A4","scenario":null},{"value":"1,77E-03","module":"C1","scenario":null},{"value":"0,00E+00","module":"C2","scenario":null},{"value":"0,00E+00","module":"C3","scenario":null},{"value":"3,76E-05","module":"C4","scenario":null},{"value":"5,49E-01","module":"D","scenario":null}]},{"parameter":"RSF","unit":"MJ","values":[{"value":"3,13E+01","module":"A1-A3","scenario":null},{"value":"7,51E-02","module":"A4","scenario":null},{"value":"4,79E-04","module":"C1","scenario":null},{"value":"2,13E-02","module":"C2","scenario":null},{"value":"3,48E-02","module":"C3","scenario":null},{"value":"1,48E-02","module":"C4","scenario":null},{"value":"4,49E+00","module":"D","scenario":null}]},{"parameter":"NRSF","unit":"MJ","values":[{"value":"2,90E+02","module":"A1-A3","scenario":null},{"value":"2,69E-01","module":"A4","scenario":null},{"value":"7,04E-03","module":"C1","scenario":null},{"value":"7,61E-02","module":"C2","scenario":null},{"value":"-9,11E-03","module":"C3","scenario":null},{"value":"2,01E-02","module":"C4","scenario":null},{"value":"1,38E+02","module":"D","scenario":null}]},{"parameter":"FW","unit":"m3","values":[{"value":"1,32E+01","module":"A1-A3","scenario":null},{"value":"1,57E-02","module":"A4","scenario":null},{"value":"1,85E-04","module":"C1","scenario":null},{"value":"4,45E-03","module":"C2","scenario":null},{"value":"2,81E-01","module":"C3","scenario":null},{"value":"3,28E-02","module":"C4","scenario":null},{"value":"-4,71E+00","module":"D","scenario":null}]}],"end_of_life_waste":[{"parameter":"HWD","unit":"kg","values":[{"value":"6,81E+00","module":"A1-A3","scenario":null},{"value":"7,57E-03","module":"A4","scenario":null},{"value":"1,06E-04","module":"C1","scenario":null},{"value":"2,14E-03","module":"C2","scenario":null},{"value":"4,84E-02","module":"C3","scenario":null},{"value":"4,02E-01","module":"C4","scenario":null},{"value":"1,97E-02","module":"D","scenario":null}]},{"parameter":"NHWD","unit":"kg","values":[{"value":"3,05E+02","module":"A1-A3","scenario":null},{"value":"7,13E+00","module":"A4","scenario":null},{"value":"4,26E-03","module":"C1","scenario":null},{"value":"2,02E+00","module":"C2","scenario":null},{"value":"6,89E+00","module":"C3","scenario":null},{"value":"3,89E+01","module":"C4","scenario":null},{"value":"-1,05E+02","module":"D","scenario":null}]},{"parameter":"RWD","unit":"kg","values":[{"value":"8,99E-02","module":"A1-A3","scenario":null},{"value":"9,99E-04","module":"A4","scenario":null},{"value":"2,50E-05","module":"C1","scenario":null},{"value":"2,83E-04","module":"C2","scenario":null},{"value":"2,77E-05","module":"C3","scenario":null},{"value":"4,37E-05","module":"C4","scenario":null},{"value":"-8,66E-03","module":"D","scenario":null}]}],"end_of_life_flow":[{"parameter":"CRU","unit":"kg","values":[{"value":"0,00E+00","module":"A1-A3","scenario":null},{"value":"0,00E+00","module":"A4","scenario":null},{"value":"0,00E+00","module":"C1","scenario":null},{"value":"0,00E+00","module":"C2","scenario":null},{"value":"0,00E+00","module":"C3","scenario":null},{"value":"0,00E+00","module":"C4","scenario":null},{"value":"0,00E+00","module":"D","scenario":null}]},{"parameter":"MFR","unit":"kg","values":[{"value":"2,27E+00","module":"A1-A3","scenario":null},{"value":"0,00E+00","module":"A4","scenario":null},{"value":"1,73E-03","module":"C1","scenario":null},{"value":"0,00E+00","module":"C2","scenario":null},{"value":"1,47E+02","module":"C3","scenario":null},{"value":"6,89E-04","module":"C4","scenario":null},{"value":"-2,15E-02","module":"D","scenario":null}]},{"parameter":"MER","unit":"kg","values":[{"value":"3,54E-02","module":"A1-A3","scenario":null},{"value":"0,00E+00","module":"A4","scenario":null},{"value":"5,38E-06","module":"C1","scenario":null},{"value":"0,00E+00","module":"C2","scenario":null},{"value":"4,83E+00","module":"C3","scenario":null},{"value":"8,61E-06","module":"C4","scenario":null},{"value":"-2,83E-03","module":"D","scenario":null}]},{"parameter":"EEE","unit":"MJ","values":[{"value":"3,89E-01","module":"A1-A3","scenario":null},{"value":"0,00E+00","module":"A4","scenario":null},{"value":"1,84E-05","module":"C1","scenario":null},{"value":"0,00E+00","module":"C2","scenario":null},{"value":"1,36E+01","module":"C3","scenario":null},{"value":"2,49E-04","module":"C4","scenario":null},{"value":"-6,94E-03","module":"D","scenario":null}]},{"parameter":"EET","unit":"MJ","values":[{"value":"5,88E+00","module":"A1-A3","scenario":null},{"value":"0,00E+00","module":"A4","scenario":null},{"value":"2,79E-04","module":"C1","scenario":null},{"value":"0,00E+00","module":"C2","scenario":null},{"value":"2,05E+02","module":"C3","scenario":null},{"value":"3,77E-03","module":"C4","scenario":null},{"value":"-1,05E-01","module":"D","scenario":null}]}]}