{
    "product_name": "Terrazzo trapper og Reposer 2023",
    "epd_id": "NEPD-8776-8438",
    "declared_unit": {
        "unit": "ton",
        "amount": 1.0
    },
    "compliance": [
        "EN 15804+A2",
        "ISO 14025",
        "ISO 21930"
    ],
    "producer_name": "PL Beton A/S",
    "environmental_impact": [
        {
            "parameter": "GWP-total",
            "values": [
                {
                    "value": "2,11E+02",
                    "module": "A1",
                    "scenario": null
                },
                {
                    "value": "1,85E+01",
                    "module": "A2",
                    "scenario": null
                },
                {
                    "value": "1,66E+01",
                    "module": "A3",
                    "scenario": null
                },
                {
                    "value": "2,62E+01",
                    "module": "A4",
                    "scenario": null
                },
                {
                    "value": "4,00E+00",
                    "module": "C1",
                    "scenario": null
                },
                {
                    "value": "8,17E+00",
                    "module": "C2",
                    "scenario": null
                },
                {
                    "value": "6,97E-01",
                    "module": "C3",
                    "scenario": null
                },
                {
                    "value": "1,39E-01",
                    "module": "C4",
                    "scenario": null
                },
                {
                    "value": "-3,09E+01",
                    "module": "D",
                    "scenario": null
                }
            ]
        },
        {
            "parameter": "GWP-fossil",
            "values": [
                {
                    "value": "2,10E+02",
                    "module": "A1",
                    "scenario": null
                },
                {
                    "value": "1,84E+01",
                    "module": "A2",
                    "scenario": null
                },
                {
                    "value": "1,62E+01",
                    "module": "A3",
                    "scenario": null
                },
                {
                    "value": "2,62E+01",
                    "module": "A4",
                    "scenario": null
                },
                {
                    "value": "4,00E+00",
                    "module": "C1",
                    "scenario": null
                },
                {
                    "value": "8,17E+00",
                    "module": "C2",
                    "scenario": null
                },
                {
                    "value": "6,87E-01",
                    "module": "C3",
                    "scenario": null
                },
                {
                    "value": "1,39E-01",
                    "module": "C4",
                    "scenario": null
                },
                {
                    "value": "-3,09E+01",
                    "module": "D",
                    "scenario": null
                }
            ]
        },
        {
            "parameter": "GWP-biogenic",
            "values": [
                {
                    "value": "6,91E-01",
                    "module": "A1",
                    "scenario": null
                },
                {
                    "value": "6,37E-03",
                    "module": "A2",
                    "scenario": null
                },
                {
                    "value": "3,70E-01",
                    "module": "A3",
                    "scenario": null
                },
                {
                    "value": "8,04E-03",
                    "module": "A4",
                    "scenario": null
                },
                {
                    "value": "7,50E-04",
                    "module": "C1",
                    "scenario": null
                },
                {
                    "value": "3,38E-03",
                    "module": "C2",
                    "scenario": null
                },
                {
                    "value": "5,94E-03",
                    "module": "C3",
                    "scenario": null
                },
                {
                    "value": "1,18E-04",
                    "module": "C4",
                    "scenario": null
                },
                {
                    "value": "-5,82E-02",
                    "module": "D",
                    "scenario": null
                }
            ]
        },
        {
            "parameter": "GWP-luluc",
            "values": [
                {
                    "value": "1,14E-01",
                    "module": "A1",
                    "scenario": null
                },
                {
                    "value": "7,96E-03",
                    "module": "A2",
                    "scenario": null
                },
                {
                    "value": "1,28E-02",
                    "module": "A3",
                    "scenario": null
                },
                {
                    "value": "1,41E-02",
                    "module": "A4",
                    "scenario": null
                },
                {
                    "value": "3,15E-04",
                    "module": "C1",
                    "scenario": null
                },
                {
                    "value": "2,91E-03",
                    "module": "C2",
                    "scenario": null
                },
                {
                    "value": "9,51E-04",
                    "module": "C3",
                    "scenario": null
                },
                {
                    "value": "2,72E-05",
                    "module": "C4",
                    "scenario": null
                },
                {
                    "value": "-1,43E-02",
                    "module": "D",
                    "scenario": null
                }
            ]
        },
        {
            "parameter": "ODP",
            "values": [
                {
                    "value": "4,90E-06",
                    "module": "A1",
                    "scenario": null
                },
                {
                    "value": "4,08E-06",
                    "module": "A2",
                    "scenario": null
                },
                {
                    "value": "1,67E-06",
                    "module": "A3",
                    "scenario": null
                },
                {
                    "value": "5,46E-06",
                    "module": "A4",
                    "scenario": null
                },
                {
                    "value": "8,64E-07",
                    "module": "C1",
                    "scenario": null
                },
                {
                    "value": "1,85E-06",
                    "module": "C2",
                    "scenario": null
                },
                {
                    "value": "1,35E-07",
                    "module": "C3",
                    "scenario": null
                },
                {
                    "value": "6,76E-08",
                    "module": "C4",
                    "scenario": null
                },
                {
                    "value": "-1,30E-06",
                    "module": "D",
                    "scenario": null
                }
            ]
        },
        {
            "parameter": "AP",
            "values": [
                {
                    "value": "9,20E-01",
                    "module": "A1",
                    "scenario": null
                },
                {
                    "value": "3,01E-01",
                    "module": "A2",
                    "scenario": null
                },
                {
                    "value": "9,43E-02",
                    "module": "A3",
                    "scenario": null
                },
                {
                    "value": "6,14E-01",
                    "module": "A4",
                    "scenario": null
                },
                {
                    "value": "4,19E-02",
                    "module": "C1",
                    "scenario": null
                },
                {
                    "value": "2,35E-02",
                    "module": "C2",
                    "scenario": null
                },
                {
                    "value": "5,56E-03",
                    "module": "C3",
                    "scenario": null
                },
                {
                    "value": "1,35E-03",
                    "module": "C4",
                    "scenario": null
                },
                {
                    "value": "-1,62E-01",
                    "module": "D",
                    "scenario": null
                }
            ]
        },
        {
            "parameter": "POCP",
            "values": [
                {
                    "value": "6,23E-01",
                    "module": "A1",
                    "scenario": null
                },
                {
                    "value": "2,21E-01",
                    "module": "A2",
                    "scenario": null
                },
                {
                    "value": "8,60E-02",
                    "module": "A3",
                    "scenario": null
                },
                {
                    "value": "4,43E-01",
                    "module": "A4",
                    "scenario": null
                },
                {
                    "value": "5,57E-02",
                    "module": "C1",
                    "scenario": null
                },
                {
                    "value": "1,99E-02",
                    "module": "C2",
                    "scenario": null
                },
                {
                    "value": "5,03E-03",
                    "module": "C3",
                    "scenario": null
                },
                {
                    "value": "1,60E-03",
                    "module": "C4",
                    "scenario": null
                },
                {
                    "value": "-1,65E-01",
                    "module": "D",
                    "scenario": null
                }
            ]
        },
        {
            "parameter": "ADPE",
            "values": [
                {
                    "value": "6,74E-04",
                    "module": "A1",
                    "scenario": null
                },
                {
                    "value": "2,49E-04",
                    "module": "A2",
                    "scenario": null
                },
                {
                    "value": "1,33E-04",
                    "module": "A3",
                    "scenario": null
                },
                {
                    "value": "3,46E-04",
                    "module": "A4",
                    "scenario": null
                },
                {
                    "value": "6,14E-06",
                    "module": "C1",
                    "scenario": null
                },
                {
                    "value": "2,26E-04",
                    "module": "C2",
                    "scenario": null
                },
                {
                    "value": "8,72E-06",
                    "module": "C3",
                    "scenario": null
                },
                {
                    "value": "1,23E-06",
                    "module": "C4",
                    "scenario": null
                },
                {
                    "value": "-6,84E-04",
                    "module": "D",
                    "scenario": null
                }
            ]
        },
        {
            "parameter": "ADPF",
            "values": [
                {
                    "value": "1,42E+03",
                    "module": "A1",
                    "scenario": null
                },
                {
                    "value": "2,69E+02",
                    "module": "A2",
                    "scenario": null
                },
                {
                    "value": "2,12E+02",
                    "module": "A3",
                    "scenario": null
                },
                {
                    "value": "3,54E+02",
                    "module": "A4",
                    "scenario": null
                },
                {
                    "value": "5,51E+01",
                    "module": "C1",
                    "scenario": null
                },
                {
                    "value": "1,23E+02",
                    "module": "C2",
                    "scenario": null
                },
                {
                    "value": "2,13E+01",
                    "module": "C3",
                    "scenario": null
                },
                {
                    "value": "4,48E+00",
                    "module": "C4",
                    "scenario": null
                },
                {
                    "value": "-2,78E+02",
                    "module": "D",
                    "scenario": null
                }
            ]
        },
        {
            "parameter": "WDP",
            "values": [
                {
                    "value": "2,91E+03",
                    "module": "A1",
                    "scenario": null
                },
                {
                    "value": "1,51E+02",
                    "module": "A2",
                    "scenario": null
                },
                {
                    "value": "1,65E+03",
                    "module": "A3",
                    "scenario": null
                },
                {
                    "value": "1,64E+02",
                    "module": "A4",
                    "scenario": null
                },
                {
                    "value": "1,17E+01",
                    "module": "C1",
                    "scenario": null
                },
                {
                    "value": "1,19E+02",
                    "module": "C2",
                    "scenario": null
                },
                {
                    "value": "2,35E+03",
                    "module": "C3",
                    "scenario": null
                },
                {
                    "value": "9,42E+00",
                    "module": "C4",
                    "scenario": null
                },
                {
                    "value": "-1,94E+02",
                    "module": "D",
                    "scenario": null
                }
            ]
        },
        {
            "parameter": "EP-freshwater",
            "values": [
                {
                    "value": "2,66E-02",
                    "module": "A1",
                    "scenario": null
                },
                {
                    "value": "1,11E-04",
                    "module": "A2",
                    "scenario": null
                },
                {
                    "value": "7,25E-04",
                    "module": "A3",
                    "scenario": null
                },
                {
                    "value": "1,34E-04",
                    "module": "A4",
                    "scenario": null
                },
                {
                    "value": "1,46E-05",
                    "module": "C1",
                    "scenario": null
                },
                {
                    "value": "6,53E-05",
                    "module": "C2",
                    "scenario": null
                },
                {
                    "value": "4,34E-05",
                    "module": "C3",
                    "scenario": null
                },
                {
                    "value": "1,04E-06",
                    "module": "C4",
                    "scenario": null
                },
                {
                    "value": "-1,82E-03",
                    "module": "D",
                    "scenario": null
                }
            ]
        },
        {
            "parameter": "EP-marine",
            "values": [
                {
                    "value": "1,53E-01",
                    "module": "A1",
                    "scenario": null
                },
                {
                    "value": "7,31E-02",
                    "module": "A2",
                    "scenario": null
                },
                {
                    "value": "2,86E-02",
                    "module": "A3",
                    "scenario": null
                },
                {
                    "value": "1,52E-01",
                    "module": "A4",
                    "scenario": null
                },
                {
                    "value": "1,85E-02",
                    "module": "C1",
                    "scenario": null
                },
                {
                    "value": "4,64E-03",
                    "module": "C2",
                    "scenario": null
                },
                {
                    "value": "1,63E-03",
                    "module": "C3",
                    "scenario": null
                },
                {
                    "value": "5,08E-04",
                    "module": "C4",
                    "scenario": null
                },
                {
                    "value": "-3,62E-02",
                    "module": "D",
                    "scenario": null
                }
            ]
        },
        {
            "parameter": "EP-terrestrial",
            "values": [
                {
                    "value": "1,66E+00",
                    "module": "A1",
                    "scenario": null
                },
                {
                    "value": "8,14E-01",
                    "module": "A2",
                    "scenario": null
                },
                {
                    "value": "3,32E-01",
                    "module": "A3",
                    "scenario": null
                },
                {
                    "value": "1,69E+00",
                    "module": "A4",
                    "scenario": null
                },
                {
                    "value": "2,00E-01",
                    "module": "C1",
                    "scenario": null
                },
                {
                    "value": "5,19E-02",
                    "module": "C2",
                    "scenario": null
                },
                {
                    "value": "1,88E-02",
                    "module": "C3",
                    "scenario": null
                },
                {
                    "value": "5,59E-03",
                    "module": "C4",
                    "scenario": null
                },
                {
                    "value": "-3,80E-01",
                    "module": "D",
                    "scenario": null
                }
            ]
        }
    ],
    "additional_environmental_impact": [
        {
            "parameter": "PM",
            "values": [
                {
                    "value": "3,98E-06",
                    "module": "A1",
                    "scenario": null
                },
                {
                    "value": "1,07E-06",
                    "module": "A2",
                    "scenario": null
                },
                {
                    "value": "1,49E-06",
                    "module": "A3",
                    "scenario": null
                },
                {
                    "value": "9,92E-07",
                    "module": "A4",
                    "scenario": null
                },
                {
                    "value": "5,07E-06",
                    "module": "C1",
                    "scenario": null
                },
                {
                    "value": "5,00E-07",
                    "module": "C2",
                    "scenario": null
                },
                {
                    "value": "8,90E-08",
                    "module": "C3",
                    "scenario": null
                },
                {
                    "value": "2,88E-08",
                    "module": "C4",
                    "scenario": null
                },
                {
                    "value": "-2,79E-06",
                    "module": "D",
                    "scenario": null
                }
            ]
        },
        {
            "parameter": "ETP-fw",
            "values": [
                {
                    "value": "1,10E+03",
                    "module": "A1",
                    "scenario": null
                },
                {
                    "value": "1,79E+02",
                    "module": "A2",
                    "scenario": null
                },
                {
                    "value": "3,00E+02",
                    "module": "A3",
                    "scenario": null
                },
                {
                    "value": "2,23E+02",
                    "module": "A4",
                    "scenario": null
                },
                {
                    "value": "3,01E+01",
                    "module": "C1",
                    "scenario": null
                },
                {
                    "value": "9,15E+01",
                    "module": "C2",
                    "scenario": null
                },
                {
                    "value": "1,51E+01",
                    "module": "C3",
                    "scenario": null
                },
                {
                    "value": "2,21E+00",
                    "module": "C4",
                    "scenario": null
                },
                {
                    "value": "-1,64E+03",
                    "module": "D",
                    "scenario": null
                }
            ]
        },
        {
            "parameter": "HTP-c",
            "values": [
                {
                    "value": "9,12E-08",
                    "module": "A1",
                    "scenario": null
                },
                {
                    "value": "0,00E+00",
                    "module": "A2",
                    "scenario": null
                },
                {
                    "value": "6,71E-09",
                    "module": "A3",
                    "scenario": null
                },
                {
                    "value": "0,00E+00",
                    "module": "A4",
                    "scenario": null
                },
                {
                    "value": "1,00E-09",
                    "module": "C1",
                    "scenario": null
                },
                {
                    "value": "0,00E+00",
                    "module": "C2",
                    "scenario": null
                },
                {
                    "value": "9,68E-10",
                    "module": "C3",
                    "scenario": null
                },
                {
                    "value": "6,50E-11",
                    "module": "C4",
                    "scenario": null
                },
                {
                    "value": "-1,40E-07",
                    "module": "D",
                    "scenario": null
                }
            ]
        },
        {
            "parameter": "HTP-nc",
            "values": [
                {
                    "value": "8,67E-07",
                    "module": "A1",
                    "scenario": null
                },
                {
                    "value": "1,78E-07",
                    "module": "A2",
                    "scenario": null
                },
                {
                    "value": "2,36E-07",
                    "module": "A3",
                    "scenario": null
                },
                {
                    "value": "2,64E-07",
                    "module": "A4",
                    "scenario": null
                },
                {
                    "value": "2,80E-08",
                    "module": "C1",
                    "scenario": null
                },
                {
                    "value": "1,00E-07",
                    "module": "C2",
                    "scenario": null
                },
                {
                    "value": "1,35E-08",
                    "module": "C3",
                    "scenario": null
                },
                {
                    "value": "1,30E-09",
                    "module": "C4",
                    "scenario": null
                },
                {
                    "value": "2,96E-06",
                    "module": "D",
                    "scenario": null
                }
            ]
        },
        {
            "parameter": "SQP",
            "values": [
                {
                    "value": "7,85E+01",
                    "module": "A1",
                    "scenario": null
                },
                {
                    "value": "1,88E+02",
                    "module": "A2",
                    "scenario": null
                },
                {
                    "value": "3,54E+02",
                    "module": "A3",
                    "scenario": null
                },
                {
                    "value": "1,15E+02",
                    "module": "A4",
                    "scenario": null
                },
                {
                    "value": "6,69E+00",
                    "module": "C1",
                    "scenario": null
                },
                {
                    "value": "8,64E+01",
                    "module": "C2",
                    "scenario": null
                },
                {
                    "value": "1,21E+01",
                    "module": "C3",
                    "scenario": null
                },
                {
                    "value": "1,63E+01",
                    "module": "C4",
                    "scenario": null
                },
                {
                    "value": "6,34E+01",
                    "module": "D",
                    "scenario": null
                }
            ]
        },
        {
            "parameter": "IRP",
            "values": [
                {
                    "value": "2,08E+00",
                    "module": "A1",
                    "scenario": null
                },
                {
                    "value": "1,17E+00",
                    "module": "A2",
                    "scenario": null
                },
                {
                    "value": "8,84E-01",
                    "module": "A3",
                    "scenario": null
                },
                {
                    "value": "1,53E+00",
                    "module": "A4",
                    "scenario": null
                },
                {
                    "value": "2,40E-01",
                    "module": "C1",
                    "scenario": null
                },
                {
                    "value": "5,40E-01",
                    "module": "C2",
                    "scenario": null
                },
                {
                    "value": "3,58E-01",
                    "module": "C3",
                    "scenario": null
                },
                {
                    "value": "1,94E-02",
                    "module": "C4",
                    "scenario": null
                },
                {
                    "value": "-2,26E-01",
                    "module": "D",
                    "scenario": null
                }
            ]
        }
    ],
    "resource_use": [
        {
            "parameter": "PERE",
            "values": [
                {
                    "value": "2,63E+02",
                    "module": "A1",
                    "scenario": null
                },
                {
                    "value": "2,73E+00",
                    "module": "A2",
                    "scenario": null
                },
                {
                    "value": "1,13E+02",
                    "module": "A3",
                    "scenario": null
                },
                {
                    "value": "3,22E+00",
                    "module": "A4",
                    "scenario": null
                },
                {
                    "value": "3,00E-01",
                    "module": "C1",
                    "scenario": null
                },
                {
                    "value": "1,77E+00",
                    "module": "C2",
                    "scenario": null
                },
                {
                    "value": "1,10E+01",
                    "module": "C3",
                    "scenario": null
                },
                {
                    "value": "6,89E-02",
                    "module": "C4",
                    "scenario": null
                },
                {
                    "value": "-2,80E+01",
                    "module": "D",
                    "scenario": null
                }
            ]
        },
        {
            "parameter": "PERM",
            "values": [
                {
                    "value": "1,16E+00",
                    "module": "A1",
                    "scenario": null
                },
                {
                    "value": "0,00E+00",
                    "module": "A2",
                    "scenario": null
                },
                {
                    "value": "0,00E+00",
                    "module": "A3",
                    "scenario": null
                },
                {
                    "value": "0,00E+00",
                    "module": "A4",
                    "scenario": null
                },
                {
                    "value": "0,00E+00",
                    "module": "C1",
                    "scenario": null
                },
                {
                    "value": "0,00E+00",
                    "module": "C2",
                    "scenario": null
                },
                {
                    "value": "0,00E+00",
                    "module": "C3",
                    "scenario": null
                },
                {
                    "value": "0,00E+00",
                    "module": "C4",
                    "scenario": null
                },
                {
                    "value": "0,00E+00",
                    "module": "D",
                    "scenario": null
                }
            ]
        },
        {
            "parameter": "PERT",
            "values": [
                {
                    "value": "2,64E+02",
                    "module": "A1",
                    "scenario": null
                },
                {
                    "value": "2,73E+00",
                    "module": "A2",
                    "scenario": null
                },
                {
                    "value": "1,13E+02",
                    "module": "A3",
                    "scenario": null
                },
                {
                    "value": "3,22E+00",
                    "module": "A4",
                    "scenario": null
                },
                {
                    "value": "3,00E-01",
                    "module": "C1",
                    "scenario": null
                },
                {
                    "value": "1,77E+00",
                    "module": "C2",
                    "scenario": null
                },
                {
                    "value": "1,10E+01",
                    "module": "C3",
                    "scenario": null
                },
                {
                    "value": "6,89E-02",
                    "module": "C4",
                    "scenario": null
                },
                {
                    "value": "-2,80E+01",
                    "module": "D",
                    "scenario": null
                }
            ]
        },
        {
            "parameter": "PENRE",
            "values": [
                {
                    "value": "8,10E+02",
                    "module": "A1",
                    "scenario": null
                },
                {
                    "value": "2,69E+02",
                    "module": "A2",
                    "scenario": null
                },
                {
                    "value": "2,12E+02",
                    "module": "A3",
                    "scenario": null
                },
                {
                    "value": "3,54E+02",
                    "module": "A4",
                    "scenario": null
                },
                {
                    "value": "5,51E+01",
                    "module": "C1",
                    "scenario": null
                },
                {
                    "value": "1,23E+02",
                    "module": "C2",
                    "scenario": null
                },
                {
                    "value": "2,13E+01",
                    "module": "C3",
                    "scenario": null
                },
                {
                    "value": "4,48E+00",
                    "module": "C4",
                    "scenario": null
                },
                {
                    "value": "-2,80E+02",
                    "module": "D",
                    "scenario": null
                }
            ]
        },
        {
            "parameter": "PENRM",
            "values": [
                {
                    "value": "7,41E+00",
                    "module": "A1",
                    "scenario": null
                },
                {
                    "value": "0,00E+00",
                    "module": "A2",
                    "scenario": null
                },
                {
                    "value": "0,00E+00",
                    "module": "A3",
                    "scenario": null
                },
                {
                    "value": "0,00E+00",
                    "module": "A4",
                    "scenario": null
                },
                {
                    "value": "0,00E+00",
                    "module": "C1",
                    "scenario": null
                },
                {
                    "value": "0,00E+00",
                    "module": "C2",
                    "scenario": null
                },
                {
                    "value": "0,00E+00",
                    "module": "C3",
                    "scenario": null
                },
                {
                    "value": "0,00E+00",
                    "module": "C4",
                    "scenario": null
                },
                {
                    "value": "0,00E+00",
                    "module": "D",
                    "scenario": null
                }
            ]
        },
        {
            "parameter": "PENRT",
            "values": [
                {
                    "value": "8,17E+02",
                    "module": "A1",
                    "scenario": null
                },
                {
                    "value": "2,69E+02",
                    "module": "A2",
                    "scenario": null
                },
                {
                    "value": "2,12E+02",
                    "module": "A3",
                    "scenario": null
                },
                {
                    "value": "3,54E+02",
                    "module": "A4",
                    "scenario": null
                },
                {
                    "value": "5,51E+01",
                    "module": "C1",
                    "scenario": null
                },
                {
                    "value": "1,23E+02",
                    "module": "C2",
                    "scenario": null
                },
                {
                    "value": "2,13E+01",
                    "module": "C3",
                    "scenario": null
                },
                {
                    "value": "4,48E+00",
                    "module": "C4",
                    "scenario": null
                },
                {
                    "value": "-2,80E+02",
                    "module": "D",
                    "scenario": null
                }
            ]
        },
        {
            "parameter": "SM",
            "values": [
                {
                    "value": "4,91E+01",
                    "module": "A1",
                    "scenario": null
                },
                {
                    "value": "0,00E+00",
                    "module": "A2",
                    "scenario": null
                },
                {
                    "value": "0,00E+00",
                    "module": "A3",
                    "scenario": null
                },
                {
                    "value": "0,00E+00",
                    "module": "A4",
                    "scenario": null
                },
                {
                    "value": "0,00E+00",
                    "module": "C1",
                    "scenario": null
                },
                {
                    "value": "0,00E+00",
                    "module": "C2",
                    "scenario": null
                },
                {
                    "value": "0,00E+00",
                    "module": "C3",
                    "scenario": null
                },
                {
                    "value": "0,00E+00",
                    "module": "C4",
                    "scenario": null
                },
                {
                    "value": "0,00E+00",
                    "module": "D",
                    "scenario": null
                }
            ]
        },
        {
            "parameter": "RSF",
            "values": [
                {
                    "value": "1,09E+00",
                    "module": "A1",
                    "scenario": null
                },
                {
                    "value": "9,10E-02",
                    "module": "A2",
                    "scenario": null
                },
                {
                    "value": "3,29E+00",
                    "module": "A3",
                    "scenario": null
                },
                {
                    "value": "9,98E-02",
                    "module": "A4",
                    "scenario": null
                },
                {
                    "value": "0,00E+00",
                    "module": "C1",
                    "scenario": null
                },
                {
                    "value": "6,32E-02",
                    "module": "C2",
                    "scenario": null
                },
                {
                    "value": "0,00E+00",
                    "module": "C3",
                    "scenario": null
                },
                {
                    "value": "1,42E-03",
                    "module": "C4",
                    "scenario": null
                },
                {
                    "value": "8,66E-01",
                    "module": "D",
                    "scenario": null
                }
            ]
        },
        {
            "parameter": "NRSF",
            "values": [
                {
                    "value": "2,86E+01",
                    "module": "A1",
                    "scenario": null
                },
                {
                    "value": "2,76E-01",
                    "module": "A2",
                    "scenario": null
                },
                {
                    "value": "2,25E-01",
                    "module": "A3",
                    "scenario": null
                },
                {
                    "value": "2,26E-01",
                    "module": "A4",
                    "scenario": null
                },
                {
                    "value": "0,00E+00",
                    "module": "C1",
                    "scenario": null
                },
                {
                    "value": "2,26E-01",
                    "module": "C2",
                    "scenario": null
                },
                {
                    "value": "0,00E+00",
                    "module": "C3",
                    "scenario": null
                },
                {
                    "value": "4,09E-03",
                    "module": "C4",
                    "scenario": null
                },
                {
                    "value": "3,00E+01",
                    "module": "D",
                    "scenario": null
                }
            ]
        },
        {
            "parameter": "FW",
            "values": [
                {
                    "value": "3,07E+00",
                    "module": "A1",
                    "scenario": null
                },
                {
                    "value": "2,30E-02",
                    "module": "A2",
                    "scenario": null
                },
                {
                    "value": "4,54E-01",
                    "module": "A3",
                    "scenario": null
                },
                {
                    "value": "2,43E-02",
                    "module": "A4",
                    "scenario": null
                },
                {
                    "value": "2,83E-03",
                    "module": "C1",
                    "scenario": null
                },
                {
                    "value": "1,32E-02",
                    "module": "C2",
                    "scenario": null
                },
                {
                    "value": "3,66E-02",
                    "module": "C3",
                    "scenario": null
                },
                {
                    "value": "5,33E-03",
                    "module": "C4",
                    "scenario": null
                },
                {
                    "value": "-1,38E+00",
                    "module": "D",
                    "scenario": null
                }
            ]
        }
    ],
    "end_of_life_waste": [
        {
            "parameter": "HWD",
            "values": [
                {
                    "value": "3,32E+00",
                    "module": "A1",
                    "scenario": null
                },
                {
                    "value": "1,29E-02",
                    "module": "A2",
                    "scenario": null
                },
                {
                    "value": "6,90E-01",
                    "module": "A3",
                    "scenario": null
                },
                {
                    "value": "1,57E-02",
                    "module": "A4",
                    "scenario": null
                },
                {
                    "value": "1,62E-03",
                    "module": "C1",
                    "scenario": null
                },
                {
                    "value": "6,37E-03",
                    "module": "C2",
                    "scenario": null
                },
                {
                    "value": "2,13E-03",
                    "module": "C3",
                    "scenario": null
                },
                {
                    "value": "0,00E+00",
                    "module": "C4",
                    "scenario": null
                },
                {
                    "value": "-1,58E-01",
                    "module": "D",
                    "scenario": null
                }
            ]
        },
        {
            "parameter": "NHWD",
            "values": [
                {
                    "value": "9,85E+01",
                    "module": "A1",
                    "scenario": null
                },
                {
                    "value": "1,33E+01",
                    "module": "A2",
                    "scenario": null
                },
                {
                    "value": "9,01E+01",
                    "module": "A3",
                    "scenario": null
                },
                {
                    "value": "6,49E+00",
                    "module": "A4",
                    "scenario": null
                },
                {
                    "value": "6,52E-02",
                    "module": "C1",
                    "scenario": null
                },
                {
                    "value": "6,01E+00",
                    "module": "C2",
                    "scenario": null
                },
                {
                    "value": "6,73E-02",
                    "module": "C3",
                    "scenario": null
                },
                {
                    "value": "3,24E+01",
                    "module": "C4",
                    "scenario": null
                },
                {
                    "value": "-1,20E+01",
                    "module": "D",
                    "scenario": null
                }
            ]
        },
        {
            "parameter": "RWD",
            "values": [
                {
                    "value": "5,76E-03",
                    "module": "A1",
                    "scenario": null
                },
                {
                    "value": "1,85E-03",
                    "module": "A2",
                    "scenario": null
                },
                {
                    "value": "7,36E-04",
                    "module": "A3",
                    "scenario": null
                },
                {
                    "value": "2,45E-03",
                    "module": "A4",
                    "scenario": null
                },
                {
                    "value": "3,82E-04",
                    "module": "C1",
                    "scenario": null
                },
                {
                    "value": "8,41E-04",
                    "module": "C2",
                    "scenario": null
                },
                {
                    "value": "2,26E-04",
                    "module": "C3",
                    "scenario": null
                },
                {
                    "value": "0,00E+00",
                    "module": "C4",
                    "scenario": null
                },
                {
                    "value": "-2,06E-04",
                    "module": "D",
                    "scenario": null
                }
            ]
        }
    ],
    "end_of_life_flow": [
        {
            "parameter": "CRU",
            "values": [
                {
                    "value": "1,49E+00",
                    "module": "A1",
                    "scenario": null
                },
                {
                    "value": "0,00E+00",
                    "module": "A2",
                    "scenario": null
                },
                {
                    "value": "0,00E+00",
                    "module": "A3",
                    "scenario": null
                },
                {
                    "value": "0,00E+00",
                    "module": "A4",
                    "scenario": null
                },
                {
                    "value": "0,00E+00",
                    "module": "C1",
                    "scenario": null
                },
                {
                    "value": "0,00E+00",
                    "module": "C2",
                    "scenario": null
                },
                {
                    "value": "0,00E+00",
                    "module": "C3",
                    "scenario": null
                },
                {
                    "value": "0,00E+00",
                    "module": "C4",
                    "scenario": null
                },
                {
                    "value": "0,00E+00",
                    "module": "D",
                    "scenario": null
                }
            ]
        },
        {
            "parameter": "MFR",
            "values": [
                {
                    "value": "9,14E+00",
                    "module": "A1",
                    "scenario": null
                },
                {
                    "value": "0,00E+00",
                    "module": "A2",
                    "scenario": null
                },
                {
                    "value": "2,46E+01",
                    "module": "A3",
                    "scenario": null
                },
                {
                    "value": "0,00E+00",
                    "module": "A4",
                    "scenario": null
                },
                {
                    "value": "0,00E+00",
                    "module": "C1",
                    "scenario": null
                },
                {
                    "value": "0,00E+00",
                    "module": "C2",
                    "scenario": null
                },
                {
                    "value": "9,68E+02",
                    "module": "C3",
                    "scenario": null
                },
                {
                    "value": "0,00E+00",
                    "module": "C4",
                    "scenario": null
                },
                {
                    "value": "0,00E+00",
                    "module": "D",
                    "scenario": null
                }
            ]
        },
        {
            "parameter": "MER",
            "values": [
                {
                    "value": "2,74E-01",
                    "module": "A1",
                    "scenario": null
                },
                {
                    "value": "0,00E+00",
                    "module": "A2",
                    "scenario": null
                },
                {
                    "value": "2,33E+01",
                    "module": "A3",
                    "scenario": null
                },
                {
                    "value": "0,00E+00",
                    "module": "A4",
                    "scenario": null
                },
                {
                    "value": "0,00E+00",
                    "module": "C1",
                    "scenario": null
                },
                {
                    "value": "0,00E+00",
                    "module": "C2",
                    "scenario": null
                },
                {
                    "value": "0,00E+00",
                    "module": "C3",
                    "scenario": null
                },
                {
                    "value": "0,00E+00",
                    "module": "C4",
                    "scenario": null
                },
                {
                    "value": "0,00E+00",
                    "module": "D",
                    "scenario": null
                }
            ]
        },
        {
            "parameter": "EEE",
            "values": [
                {
                    "value": "0,00E+00",
                    "module": "A1",
                    "scenario": null
                },
                {
                    "value": "0,00E+00",
                    "module": "A2",
                    "scenario": null
                },
                {
                    "value": "1,60E+01",
                    "module": "A3",
                    "scenario": null
                },
                {
                    "value": "0,00E+00",
                    "module": "A4",
                    "scenario": null
                },
                {
                    "value": "0,00E+00",
                    "module": "C1",
                    "scenario": null
                },
                {
                    "value": "0,00E+00",
                    "module": "C2",
                    "scenario": null
                },
                {
                    "value": "0,00E+00",
                    "module": "C3",
                    "scenario": null
                },
                {
                    "value": "0,00E+00",
                    "module": "C4",
                    "scenario": null
                },
                {
                    "value": "0,00E+00",
                    "module": "D",
                    "scenario": null
                }
            ]
        },
        {
            "parameter": "EET",
            "values": [
                {
                    "value": "0,00E+00",
                    "module": "A1",
                    "scenario": null
                },
                {
                    "value": "0,00E+00",
                    "module": "A2",
                    "scenario": null
                },
                {
                    "value": "2,42E+02",
                    "module": "A3",
                    "scenario": null
                },
                {
                    "value": "0,00E+00",
                    "module": "A4",
                    "scenario": null
                },
                {
                    "value": "0,00E+00",
                    "module": "C1",
                    "scenario": null
                },
                {
                    "value": "0,00E+00",
                    "module": "C2",
                    "scenario": null
                },
                {
                    "value": "0,00E+00",
                    "module": "C3",
                    "scenario": null
                },
                {
                    "value": "0,00E+00",
                    "module": "C4",
                    "scenario": null
                },
                {
                    "value": "0,00E+00",
                    "module": "D",
                    "scenario": null
                }
            ]
        }
    ]
}