{"product_name":"TLG-L\u00d8V/TLG-G","epd_id":"NEPD-7586-6968","declared_unit":{"unit":"stk","amount":1},"compliance":["EN 15804+A2","ISO 14025","ISO 21930"],"producer_name":"TROX Auranor Norge AS","environmental_impact":[{"parameter":"GWP-total","unit":"kg CO2-eq","values":[{"value":"4,58E+00","module":"A1-A3","scenario":null},{"value":"6,33E-02","module":"A4","scenario":null},{"value":"1,32E-03","module":"C1","scenario":null},{"value":"1,79E-02","module":"C2","scenario":null},{"value":"5,78E-02","module":"C3","scenario":null},{"value":"7,97E-04","module":"C4","scenario":null},{"value":"-6,87E-01","module":"D","scenario":null}]},{"parameter":"GWP-fossil","unit":"kg CO2-eq","values":[{"value":"4,92E+00","module":"A1-A3","scenario":null},{"value":"6,32E-02","module":"A4","scenario":null},{"value":"1,32E-03","module":"C1","scenario":null},{"value":"1,79E-02","module":"C2","scenario":null},{"value":"5,78E-02","module":"C3","scenario":null},{"value":"7,97E-04","module":"C4","scenario":null},{"value":"-6,87E-01","module":"D","scenario":null}]},{"parameter":"GWP-biogenic","unit":"kg CO2-eq","values":[{"value":"-3,38E-01","module":"A1-A3","scenario":null},{"value":"2,62E-05","module":"A4","scenario":null},{"value":"2,47E-07","module":"C1","scenario":null},{"value":"7,41E-06","module":"C2","scenario":null},{"value":"1,35E-06","module":"C3","scenario":null},{"value":"4,28E-07","module":"C4","scenario":null},{"value":"-3,82E-04","module":"D","scenario":null}]},{"parameter":"GWP-luluc","unit":"kg CO2-eq","values":[{"value":"4,26E-03","module":"A1-A3","scenario":null},{"value":"2,25E-05","module":"A4","scenario":null},{"value":"1,04E-07","module":"C1","scenario":null},{"value":"6,37E-06","module":"C2","scenario":null},{"value":"2,10E-07","module":"C3","scenario":null},{"value":"1,00E-07","module":"C4","scenario":null},{"value":"-3,87E-04","module":"D","scenario":null}]},{"parameter":"ODP","unit":"kg CFC11-eq","values":[{"value":"4,12E-07","module":"A1-A3","scenario":null},{"value":"1,43E-08","module":"A4","scenario":null},{"value":"2,85E-10","module":"C1","scenario":null},{"value":"4,06E-09","module":"C2","scenario":null},{"value":"9,80E-11","module":"C3","scenario":null},{"value":"2,20E-10","module":"C4","scenario":null},{"value":"-1,71E-04","module":"D","scenario":null}]},{"parameter":"AP","unit":"mol H+-eq","values":[{"value":"5,10E-02","module":"A1-A3","scenario":null},{"value":"1,82E-04","module":"A4","scenario":null},{"value":"1,38E-05","module":"C1","scenario":null},{"value":"5,15E-05","module":"C2","scenario":null},{"value":"7,81E-06","module":"C3","scenario":null},{"value":"4,57E-06","module":"C4","scenario":null},{"value":"-3,42E-03","module":"D","scenario":null}]},{"parameter":"POCP","unit":"kg NMVOC-eq","values":[{"value":"1,97E-02","module":"A1-A3","scenario":null},{"value":"1,54E-04","module":"A4","scenario":null},{"value":"1,84E-05","module":"C1","scenario":null},{"value":"4,36E-05","module":"C2","scenario":null},{"value":"8,33E-06","module":"C3","scenario":null},{"value":"5,38E-06","module":"C4","scenario":null},{"value":"-3,45E-03","module":"D","scenario":null}]},{"parameter":"ADPE","unit":"kg Sb-eq","values":[{"value":"4,35E-03","module":"A1-A3","scenario":null},{"value":"1,75E-06","module":"A4","scenario":null},{"value":"2,02E-09","module":"C1","scenario":null},{"value":"4,95E-07","module":"C2","scenario":null},{"value":"5,33E-09","module":"C3","scenario":null},{"value":"4,28E-09","module":"C4","scenario":null},{"value":"-1,18E-05","module":"D","scenario":null}]},{"parameter":"ADPF","unit":"MJ","values":[{"value":"6,36E+01","module":"A1-A3","scenario":null},{"value":"9,56E-01","module":"A4","scenario":null},{"value":"1,81E-02","module":"C1","scenario":null},{"value":"2,71E-01","module":"C2","scenario":null},{"value":"5,44E-03","module":"C3","scenario":null},{"value":"1,48E-02","module":"C4","scenario":null},{"value":"-5,79E+00","module":"D","scenario":null}]},{"parameter":"WDP","unit":"m3 world-eq. Deprived","values":[{"value":"3,26E+02","module":"A1-A3","scenario":null},{"value":"9,24E-01","module":"A4","scenario":null},{"value":"3,86E-03","module":"C1","scenario":null},{"value":"2,62E-01","module":"C2","scenario":null},{"value":"4,31E-02","module":"C3","scenario":null},{"value":"4,26E-02","module":"C4","scenario":null},{"value":"3,51E+01","module":"D","scenario":null}]},{"parameter":"EP-freshwater","unit":"kg P-eq","values":[{"value":"3,04E-04","module":"A1-A3","scenario":null},{"value":"5,05E-07","module":"A4","scenario":null},{"value":"4,80E-09","module":"C1","scenario":null},{"value":"1,43E-07","module":"C2","scenario":null},{"value":"9,76E-09","module":"C3","scenario":null},{"value":"4,67E-09","module":"C4","scenario":null},{"value":"-4,23E-05","module":"D","scenario":null}]},{"parameter":"EP-marine","unit":"kg N-eq","values":[{"value":"5,71E-03","module":"A1-A3","scenario":null},{"value":"3,59E-05","module":"A4","scenario":null},{"value":"6,09E-06","module":"C1","scenario":null},{"value":"1,02E-05","module":"C2","scenario":null},{"value":"3,10E-06","module":"C3","scenario":null},{"value":"1,99E-06","module":"C4","scenario":null},{"value":"-7,10E-04","module":"D","scenario":null}]},{"parameter":"EP-terrestrial","unit":"mol N-eq.","values":[{"value":"1,71E-01","module":"A1-A3","scenario":null},{"value":"4,02E-04","module":"A4","scenario":null},{"value":"6,68E-05","module":"C1","scenario":null},{"value":"1,14E-04","module":"C2","scenario":null},{"value":"3,41E-05","module":"C3","scenario":null},{"value":"1,87E-05","module":"C4","scenario":null},{"value":"-7,26E-03","module":"D","scenario":null}]},{"parameter":"GWP-IOBC","unit":"kg CO2-eq","values":[{"value":"5,01E+00","module":"A1-A3","scenario":null},{"value":"6,33E-02","module":"A4","scenario":null},{"value":"1,32E-03","module":"C1","scenario":null},{"value":"1,79E-02","module":"C2","scenario":null},{"value":"5,78E-02","module":"C3","scenario":null},{"value":"8,01E-04","module":"C4","scenario":null},{"value":"-1,03E+00","module":"D","scenario":null}]}],"additional_environmental_impact":[{"parameter":"PM","unit":"Disease incidence","values":[{"value":"5,06E-07","module":"A1-A3","scenario":null},{"value":"3,87E-09","module":"A4","scenario":null},{"value":"3,65E-10","module":"C1","scenario":null},{"value":"1,10E-09","module":"C2","scenario":null},{"value":"3,60E-11","module":"C3","scenario":null},{"value":"9,40E-11","module":"C4","scenario":null},{"value":"-5,80E-08","module":"D","scenario":null}]},{"parameter":"ETP-fw","unit":"CTUe","values":[{"value":"1,95E+02","module":"A1-A3","scenario":null},{"value":"7,09E-01","module":"A4","scenario":null},{"value":"9,92E-03","module":"C1","scenario":null},{"value":"2,01E-01","module":"C2","scenario":null},{"value":"9,01E-02","module":"C3","scenario":null},{"value":"8,96E-03","module":"C4","scenario":null},{"value":"-3,83E+01","module":"D","scenario":null}]},{"parameter":"HTP-c","unit":"CTUh","values":[{"value":"2,83E-08","module":"A1-A3","scenario":null},{"value":"0,00E+00","module":"A4","scenario":null},{"value":"0,00E+00","module":"C1","scenario":null},{"value":"0,00E+00","module":"C2","scenario":null},{"value":"0,00E+00","module":"C3","scenario":null},{"value":"0,00E+00","module":"C4","scenario":null},{"value":"-3,29E-09","module":"D","scenario":null}]},{"parameter":"HTP-nc","unit":"CTUh","values":[{"value":"2,63E-07","module":"A1-A3","scenario":null},{"value":"7,74E-10","module":"A4","scenario":null},{"value":"9,00E-12","module":"C1","scenario":null},{"value":"2,19E-10","module":"C2","scenario":null},{"value":"3,80E-11","module":"C3","scenario":null},{"value":"7,00E-12","module":"C4","scenario":null},{"value":"7,14E-08","module":"D","scenario":null}]},{"parameter":"SQP","unit":"-","values":[{"value":"3,52E+01","module":"A1-A3","scenario":null},{"value":"6,69E-01","module":"A4","scenario":null},{"value":"2,30E-03","module":"C1","scenario":null},{"value":"1,89E-01","module":"C2","scenario":null},{"value":"1,11E-03","module":"C3","scenario":null},{"value":"5,35E-02","module":"C4","scenario":null},{"value":"-6,55E-01","module":"D","scenario":null}]},{"parameter":"IRP","unit":"kBq U235-eq","values":[{"value":"2,57E-01","module":"A1-A3","scenario":null},{"value":"4,18E-03","module":"A4","scenario":null},{"value":"7,78E-05","module":"C1","scenario":null},{"value":"1,18E-03","module":"C2","scenario":null},{"value":"1,59E-05","module":"C3","scenario":null},{"value":"6,49E-05","module":"C4","scenario":null},{"value":"2,24E-03","module":"D","scenario":null}]}],"resource_use":[{"parameter":"PERE","unit":"MJ","values":[{"value":"1,14E+01","module":"A1-A3","scenario":null},{"value":"1,37E-02","module":"A4","scenario":null},{"value":"9,82E-05","module":"C1","scenario":null},{"value":"3,88E-03","module":"C2","scenario":null},{"value":"3,62E-04","module":"C3","scenario":null},{"value":"2,85E-04","module":"C4","scenario":null},{"value":"-6,75E-01","module":"D","scenario":null}]},{"parameter":"PERM","unit":"","values":[{"value":"3,60E+00","module":"A1-A3","scenario":null},{"value":"0,00E+00","module":"A4","scenario":null},{"value":"0,00E+00","module":"C1","scenario":null},{"value":"0,00E+00","module":"C2","scenario":null},{"value":"0,00E+00","module":"C3","scenario":null},{"value":"0,00E+00","module":"C4","scenario":null},{"value":"0,00E+00","module":"D","scenario":null}]},{"parameter":"PERT","unit":"MJ","values":[{"value":"1,50E+01","module":"A1-A3","scenario":null},{"value":"1,37E-02","module":"A4","scenario":null},{"value":"9,82E-05","module":"C1","scenario":null},{"value":"3,88E-03","module":"C2","scenario":null},{"value":"3,62E-04","module":"C3","scenario":null},{"value":"2,85E-04","module":"C4","scenario":null},{"value":"-6,75E-01","module":"D","scenario":null}]},{"parameter":"PENRE","unit":"MJ","values":[{"value":"6,28E+01","module":"A1-A3","scenario":null},{"value":"9,56E-01","module":"A4","scenario":null},{"value":"1,81E-02","module":"C1","scenario":null},{"value":"2,71E-01","module":"C2","scenario":null},{"value":"5,44E-03","module":"C3","scenario":null},{"value":"1,48E-02","module":"C4","scenario":null},{"value":"-5,79E+00","module":"D","scenario":null}]},{"parameter":"PENRM","unit":"MJ","values":[{"value":"7,75E-01","module":"A1-A3","scenario":null},{"value":"0,00E+00","module":"A4","scenario":null},{"value":"0,00E+00","module":"C1","scenario":null},{"value":"0,00E+00","module":"C2","scenario":null},{"value":"0,00E+00","module":"C3","scenario":null},{"value":"0,00E+00","module":"C4","scenario":null},{"value":"0,00E+00","module":"D","scenario":null}]},{"parameter":"PENRT","unit":"MJ","values":[{"value":"6,36E+01","module":"A1-A3","scenario":null},{"value":"9,56E-01","module":"A4","scenario":null},{"value":"1,81E-02","module":"C1","scenario":null},{"value":"2,71E-01","module":"C2","scenario":null},{"value":"5,44E-03","module":"C3","scenario":null},{"value":"1,48E-02","module":"C4","scenario":null},{"value":"-5,79E+00","module":"D","scenario":null}]},{"parameter":"SM","unit":"kg","values":[{"value":"5,95E-01","module":"A1-A3","scenario":null},{"value":"0,00E+00","module":"A4","scenario":null},{"value":"8,91E-06","module":"C1","scenario":null},{"value":"0,00E+00","module":"C2","scenario":null},{"value":"0,00E+00","module":"C3","scenario":null},{"value":"0,00E+00","module":"C4","scenario":null},{"value":"0,00E+00","module":"D","scenario":null}]},{"parameter":"RSF","unit":"MJ","values":[{"value":"2,91E-01","module":"A1-A3","scenario":null},{"value":"4,89E-04","module":"A4","scenario":null},{"value":"2,41E-06","module":"C1","scenario":null},{"value":"1,39E-04","module":"C2","scenario":null},{"value":"8,64E-06","module":"C3","scenario":null},{"value":"6,08E-06","module":"C4","scenario":null},{"value":"2,47E-02","module":"D","scenario":null}]},{"parameter":"NRSF","unit":"MJ","values":[{"value":"1,05E-02","module":"A1-A3","scenario":null},{"value":"1,75E-03","module":"A4","scenario":null},{"value":"3,55E-05","module":"C1","scenario":null},{"value":"4,96E-04","module":"C2","scenario":null},{"value":"0,00E+00","module":"C3","scenario":null},{"value":"7,89E-05","module":"C4","scenario":null},{"value":"7,07E-01","module":"D","scenario":null}]},{"parameter":"FW","unit":"m3","values":[{"value":"6,91E-02","module":"A1-A3","scenario":null},{"value":"1,02E-04","module":"A4","scenario":null},{"value":"9,34E-07","module":"C1","scenario":null},{"value":"2,90E-05","module":"C2","scenario":null},{"value":"5,18E-05","module":"C3","scenario":null},{"value":"1,75E-05","module":"C4","scenario":null},{"value":"-1,69E-03","module":"D","scenario":null}]}],"end_of_life_waste":[{"parameter":"HWD","unit":"kg","values":[{"value":"4,03E-02","module":"A1-A3","scenario":null},{"value":"4,93E-05","module":"A4","scenario":null},{"value":"5,34E-07","module":"C1","scenario":null},{"value":"1,40E-05","module":"C2","scenario":null},{"value":"0,00E+00","module":"C3","scenario":null},{"value":"6,47E-04","module":"C4","scenario":null},{"value":"-3,56E-03","module":"D","scenario":null}]},{"parameter":"NHWD","unit":"kg","values":[{"value":"1,86E+00","module":"A1-A3","scenario":null},{"value":"4,65E-02","module":"A4","scenario":null},{"value":"2,15E-05","module":"C1","scenario":null},{"value":"1,32E-02","module":"C2","scenario":null},{"value":"0,00E+00","module":"C3","scenario":null},{"value":"1,01E-01","module":"C4","scenario":null},{"value":"-2,81E-01","module":"D","scenario":null}]},{"parameter":"RWD","unit":"kg","values":[{"value":"2,46E-04","module":"A1-A3","scenario":null},{"value":"6,51E-06","module":"A4","scenario":null},{"value":"1,26E-07","module":"C1","scenario":null},{"value":"1,84E-06","module":"C2","scenario":null},{"value":"0,00E+00","module":"C3","scenario":null},{"value":"7,78E-09","module":"C4","scenario":null},{"value":"1,71E-06","module":"D","scenario":null}]}],"end_of_life_flow":[{"parameter":"CRU","unit":"kg","values":[{"value":"0,00E+00","module":"A1-A3","scenario":null},{"value":"0,00E+00","module":"A4","scenario":null},{"value":"0,00E+00","module":"C1","scenario":null},{"value":"0,00E+00","module":"C2","scenario":null},{"value":"0,00E+00","module":"C3","scenario":null},{"value":"0,00E+00","module":"C4","scenario":null},{"value":"0,00E+00","module":"D","scenario":null}]},{"parameter":"MFR","unit":"kg","values":[{"value":"2,70E-01","module":"A1-A3","scenario":null},{"value":"0,00E+00","module":"A4","scenario":null},{"value":"8,75E-06","module":"C1","scenario":null},{"value":"0,00E+00","module":"C2","scenario":null},{"value":"8,82E-01","module":"C3","scenario":null},{"value":"2,24E-07","module":"C4","scenario":null},{"value":"0,00E+00","module":"D","scenario":null}]},{"parameter":"MER","unit":"kg","values":[{"value":"0,00E+00","module":"A1-A3","scenario":null},{"value":"0,00E+00","module":"A4","scenario":null},{"value":"2,71E-08","module":"C1","scenario":null},{"value":"0,00E+00","module":"C2","scenario":null},{"value":"1,85E-02","module":"C3","scenario":null},{"value":"5,48E-09","module":"C4","scenario":null},{"value":"0,00E+00","module":"D","scenario":null}]},{"parameter":"EEE","unit":"MJ","values":[{"value":"0,00E+00","module":"A1-A3","scenario":null},{"value":"0,00E+00","module":"A4","scenario":null},{"value":"9,30E-08","module":"C1","scenario":null},{"value":"0,00E+00","module":"C2","scenario":null},{"value":"2,67E-02","module":"C3","scenario":null},{"value":"3,56E-07","module":"C4","scenario":null},{"value":"0,00E+00","module":"D","scenario":null}]},{"parameter":"EET","unit":"MJ","values":[{"value":"0,00E+00","module":"A1-A3","scenario":null},{"value":"0,00E+00","module":"A4","scenario":null},{"value":"1,41E-06","module":"C1","scenario":null},{"value":"0,00E+00","module":"C2","scenario":null},{"value":"4,05E-01","module":"C3","scenario":null},{"value":"5,38E-06","module":"C4","scenario":null},{"value":"0,00E+00","module":"D","scenario":null}]}]}