{
    "product_name": "Trace With USB base",
    "epd_id": "NEPD-6281-5544-EN",
    "declared_unit": {
        "unit": "stk",
        "amount": 1.0
    },
    "compliance": [
        "EN 15804+A2",
        "ISO 14025",
        "ISO 21930"
    ],
    "producer_name": "Glamox AS",
    "environmental_impact": [
        {
            "parameter": "GWP-total",
            "values": [
                {
                    "value": "1,93E+01",
                    "module": "A1",
                    "scenario": null
                },
                {
                    "value": "1,91E-01",
                    "module": "A2",
                    "scenario": null
                },
                {
                    "value": "1,87E+00",
                    "module": "A3",
                    "scenario": null
                },
                {
                    "value": "2,72E-01",
                    "module": "A4",
                    "scenario": null
                },
                {
                    "value": "7,04E-01",
                    "module": "A5",
                    "scenario": null
                },
                {
                    "value": "7,54E+01",
                    "module": "B6",
                    "scenario": null
                },
                {
                    "value": "0,00E+00",
                    "module": "C1",
                    "scenario": null
                },
                {
                    "value": "7,06E-02",
                    "module": "C2",
                    "scenario": null
                },
                {
                    "value": "2,16E-01",
                    "module": "C3",
                    "scenario": null
                },
                {
                    "value": "3,55E-02",
                    "module": "C4",
                    "scenario": null
                },
                {
                    "value": "-2,76E+00",
                    "module": "D",
                    "scenario": null
                }
            ]
        },
        {
            "parameter": "GWP-fossil",
            "values": [
                {
                    "value": "1,97E+01",
                    "module": "A1",
                    "scenario": null
                },
                {
                    "value": "1,91E-01",
                    "module": "A2",
                    "scenario": null
                },
                {
                    "value": "1,52E+00",
                    "module": "A3",
                    "scenario": null
                },
                {
                    "value": "2,72E-01",
                    "module": "A4",
                    "scenario": null
                },
                {
                    "value": "7,55E-03",
                    "module": "A5",
                    "scenario": null
                },
                {
                    "value": "7,02E+01",
                    "module": "B6",
                    "scenario": null
                },
                {
                    "value": "0,00E+00",
                    "module": "C1",
                    "scenario": null
                },
                {
                    "value": "7,05E-02",
                    "module": "C2",
                    "scenario": null
                },
                {
                    "value": "2,16E-01",
                    "module": "C3",
                    "scenario": null
                },
                {
                    "value": "2,36E-02",
                    "module": "C4",
                    "scenario": null
                },
                {
                    "value": "-2,73E+00",
                    "module": "D",
                    "scenario": null
                }
            ]
        },
        {
            "parameter": "GWP-biogenic",
            "values": [
                {
                    "value": "-5,62E-01",
                    "module": "A1",
                    "scenario": null
                },
                {
                    "value": "7,57E-05",
                    "module": "A2",
                    "scenario": null
                },
                {
                    "value": "3,38E-01",
                    "module": "A3",
                    "scenario": null
                },
                {
                    "value": "1,11E-04",
                    "module": "A4",
                    "scenario": null
                },
                {
                    "value": "6,96E-01",
                    "module": "A5",
                    "scenario": null
                },
                {
                    "value": "1,28E+00",
                    "module": "B6",
                    "scenario": null
                },
                {
                    "value": "0,00E+00",
                    "module": "C1",
                    "scenario": null
                },
                {
                    "value": "2,89E-05",
                    "module": "C2",
                    "scenario": null
                },
                {
                    "value": "2,43E-04",
                    "module": "C3",
                    "scenario": null
                },
                {
                    "value": "1,19E-02",
                    "module": "C4",
                    "scenario": null
                },
                {
                    "value": "-2,39E-02",
                    "module": "D",
                    "scenario": null
                }
            ]
        },
        {
            "parameter": "GWP-luluc",
            "values": [
                {
                    "value": "1,61E-01",
                    "module": "A1",
                    "scenario": null
                },
                {
                    "value": "7,22E-05",
                    "module": "A2",
                    "scenario": null
                },
                {
                    "value": "1,24E-02",
                    "module": "A3",
                    "scenario": null
                },
                {
                    "value": "9,49E-05",
                    "module": "A4",
                    "scenario": null
                },
                {
                    "value": "2,27E-06",
                    "module": "A5",
                    "scenario": null
                },
                {
                    "value": "3,85E+00",
                    "module": "B6",
                    "scenario": null
                },
                {
                    "value": "0,00E+00",
                    "module": "C1",
                    "scenario": null
                },
                {
                    "value": "2,06E-05",
                    "module": "C2",
                    "scenario": null
                },
                {
                    "value": "7,04E-05",
                    "module": "C3",
                    "scenario": null
                },
                {
                    "value": "3,62E-05",
                    "module": "C4",
                    "scenario": null
                },
                {
                    "value": "-9,70E-03",
                    "module": "D",
                    "scenario": null
                }
            ]
        },
        {
            "parameter": "ODP",
            "values": [
                {
                    "value": "1,72E-06",
                    "module": "A1",
                    "scenario": null
                },
                {
                    "value": "4,32E-08",
                    "module": "A2",
                    "scenario": null
                },
                {
                    "value": "9,63E-08",
                    "module": "A3",
                    "scenario": null
                },
                {
                    "value": "6,19E-08",
                    "module": "A4",
                    "scenario": null
                },
                {
                    "value": "1,46E-09",
                    "module": "A5",
                    "scenario": null
                },
                {
                    "value": "7,60E-06",
                    "module": "B6",
                    "scenario": null
                },
                {
                    "value": "0,00E+00",
                    "module": "C1",
                    "scenario": null
                },
                {
                    "value": "1,63E-08",
                    "module": "C2",
                    "scenario": null
                },
                {
                    "value": "1,00E-08",
                    "module": "C3",
                    "scenario": null
                },
                {
                    "value": "3,55E-09",
                    "module": "C4",
                    "scenario": null
                },
                {
                    "value": "-4,83E-04",
                    "module": "D",
                    "scenario": null
                }
            ]
        },
        {
            "parameter": "AP",
            "values": [
                {
                    "value": "2,35E-01",
                    "module": "A1",
                    "scenario": null
                },
                {
                    "value": "1,24E-03",
                    "module": "A2",
                    "scenario": null
                },
                {
                    "value": "7,02E-03",
                    "module": "A3",
                    "scenario": null
                },
                {
                    "value": "1,11E-03",
                    "module": "A4",
                    "scenario": null
                },
                {
                    "value": "3,26E-05",
                    "module": "A5",
                    "scenario": null
                },
                {
                    "value": "3,24E-01",
                    "module": "B6",
                    "scenario": null
                },
                {
                    "value": "0,00E+00",
                    "module": "C1",
                    "scenario": null
                },
                {
                    "value": "2,96E-04",
                    "module": "C2",
                    "scenario": null
                },
                {
                    "value": "2,45E-04",
                    "module": "C3",
                    "scenario": null
                },
                {
                    "value": "1,12E-04",
                    "module": "C4",
                    "scenario": null
                },
                {
                    "value": "-5,06E-02",
                    "module": "D",
                    "scenario": null
                }
            ]
        },
        {
            "parameter": "POCP",
            "values": [
                {
                    "value": "8,40E-02",
                    "module": "A1",
                    "scenario": null
                },
                {
                    "value": "1,09E-03",
                    "module": "A2",
                    "scenario": null
                },
                {
                    "value": "4,72E-03",
                    "module": "A3",
                    "scenario": null
                },
                {
                    "value": "1,11E-03",
                    "module": "A4",
                    "scenario": null
                },
                {
                    "value": "3,37E-05",
                    "module": "A5",
                    "scenario": null
                },
                {
                    "value": "1,61E-01",
                    "module": "B6",
                    "scenario": null
                },
                {
                    "value": "0,00E+00",
                    "module": "C1",
                    "scenario": null
                },
                {
                    "value": "3,17E-04",
                    "module": "C2",
                    "scenario": null
                },
                {
                    "value": "1,62E-04",
                    "module": "C3",
                    "scenario": null
                },
                {
                    "value": "1,29E-04",
                    "module": "C4",
                    "scenario": null
                },
                {
                    "value": "-1,97E-02",
                    "module": "D",
                    "scenario": null
                }
            ]
        },
        {
            "parameter": "ADPE",
            "values": [
                {
                    "value": "2,40E-01",
                    "module": "A1",
                    "scenario": null
                },
                {
                    "value": "4,85E-06",
                    "module": "A2",
                    "scenario": null
                },
                {
                    "value": "4,07E-05",
                    "module": "A3",
                    "scenario": null
                },
                {
                    "value": "7,36E-06",
                    "module": "A4",
                    "scenario": null
                },
                {
                    "value": "1,66E-07",
                    "module": "A5",
                    "scenario": null
                },
                {
                    "value": "1,09E-03",
                    "module": "B6",
                    "scenario": null
                },
                {
                    "value": "0,00E+00",
                    "module": "C1",
                    "scenario": null
                },
                {
                    "value": "1,20E-06",
                    "module": "C2",
                    "scenario": null
                },
                {
                    "value": "4,20E-07",
                    "module": "C3",
                    "scenario": null
                },
                {
                    "value": "1,13E-07",
                    "module": "C4",
                    "scenario": null
                },
                {
                    "value": "-6,02E-02",
                    "module": "D",
                    "scenario": null
                }
            ]
        },
        {
            "parameter": "ADPF",
            "values": [
                {
                    "value": "2,79E+02",
                    "module": "A1",
                    "scenario": null
                },
                {
                    "value": "2,84E+00",
                    "module": "A2",
                    "scenario": null
                },
                {
                    "value": "1,26E+01",
                    "module": "A3",
                    "scenario": null
                },
                {
                    "value": "4,10E+00",
                    "module": "A4",
                    "scenario": null
                },
                {
                    "value": "9,66E-02",
                    "module": "A5",
                    "scenario": null
                },
                {
                    "value": "1,90E+03",
                    "module": "B6",
                    "scenario": null
                },
                {
                    "value": "0,00E+00",
                    "module": "C1",
                    "scenario": null
                },
                {
                    "value": "1,10E+00",
                    "module": "C2",
                    "scenario": null
                },
                {
                    "value": "6,05E-01",
                    "module": "C3",
                    "scenario": null
                },
                {
                    "value": "3,18E-01",
                    "module": "C4",
                    "scenario": null
                },
                {
                    "value": "-3,94E+01",
                    "module": "D",
                    "scenario": null
                }
            ]
        },
        {
            "parameter": "WDP",
            "values": [
                {
                    "value": "1,65E+03",
                    "module": "A1",
                    "scenario": null
                },
                {
                    "value": "2,55E+00",
                    "module": "A2",
                    "scenario": null
                },
                {
                    "value": "1,19E+03",
                    "module": "A3",
                    "scenario": null
                },
                {
                    "value": "3,91E+00",
                    "module": "A4",
                    "scenario": null
                },
                {
                    "value": "1,31E-01",
                    "module": "A5",
                    "scenario": null
                },
                {
                    "value": "1,47E+05",
                    "module": "B6",
                    "scenario": null
                },
                {
                    "value": "0,00E+00",
                    "module": "C1",
                    "scenario": null
                },
                {
                    "value": "8,41E-01",
                    "module": "C2",
                    "scenario": null
                },
                {
                    "value": "3,24E+00",
                    "module": "C3",
                    "scenario": null
                },
                {
                    "value": "7,06E+00",
                    "module": "C4",
                    "scenario": null
                },
                {
                    "value": "-1,30E+02",
                    "module": "D",
                    "scenario": null
                }
            ]
        },
        {
            "parameter": "EP-freshwater",
            "values": [
                {
                    "value": "3,28E-03",
                    "module": "A1",
                    "scenario": null
                },
                {
                    "value": "1,44E-06",
                    "module": "A2",
                    "scenario": null
                },
                {
                    "value": "6,56E-05",
                    "module": "A3",
                    "scenario": null
                },
                {
                    "value": "2,13E-06",
                    "module": "A4",
                    "scenario": null
                },
                {
                    "value": "5,64E-08",
                    "module": "A5",
                    "scenario": null
                },
                {
                    "value": "4,64E-03",
                    "module": "B6",
                    "scenario": null
                },
                {
                    "value": "0,00E+00",
                    "module": "C1",
                    "scenario": null
                },
                {
                    "value": "5,38E-07",
                    "module": "C2",
                    "scenario": null
                },
                {
                    "value": "2,81E-06",
                    "module": "C3",
                    "scenario": null
                },
                {
                    "value": "4,67E-07",
                    "module": "C4",
                    "scenario": null
                },
                {
                    "value": "-4,33E-04",
                    "module": "D",
                    "scenario": null
                }
            ]
        },
        {
            "parameter": "EP-marine",
            "values": [
                {
                    "value": "2,58E-02",
                    "module": "A1",
                    "scenario": null
                },
                {
                    "value": "3,40E-04",
                    "module": "A2",
                    "scenario": null
                },
                {
                    "value": "1,69E-03",
                    "module": "A3",
                    "scenario": null
                },
                {
                    "value": "3,29E-04",
                    "module": "A4",
                    "scenario": null
                },
                {
                    "value": "1,14E-05",
                    "module": "A5",
                    "scenario": null
                },
                {
                    "value": "5,12E-02",
                    "module": "B6",
                    "scenario": null
                },
                {
                    "value": "0,00E+00",
                    "module": "C1",
                    "scenario": null
                },
                {
                    "value": "8,91E-05",
                    "module": "C2",
                    "scenario": null
                },
                {
                    "value": "5,44E-05",
                    "module": "C3",
                    "scenario": null
                },
                {
                    "value": "6,24E-05",
                    "module": "C4",
                    "scenario": null
                },
                {
                    "value": "-6,43E-03",
                    "module": "D",
                    "scenario": null
                }
            ]
        },
        {
            "parameter": "EP-terrestrial",
            "values": [
                {
                    "value": "3,02E-01",
                    "module": "A1",
                    "scenario": null
                },
                {
                    "value": "3,77E-03",
                    "module": "A2",
                    "scenario": null
                },
                {
                    "value": "1,70E-02",
                    "module": "A3",
                    "scenario": null
                },
                {
                    "value": "3,64E-03",
                    "module": "A4",
                    "scenario": null
                },
                {
                    "value": "1,17E-04",
                    "module": "A5",
                    "scenario": null
                },
                {
                    "value": "6,87E-01",
                    "module": "B6",
                    "scenario": null
                },
                {
                    "value": "0,00E+00",
                    "module": "C1",
                    "scenario": null
                },
                {
                    "value": "9,86E-04",
                    "module": "C2",
                    "scenario": null
                },
                {
                    "value": "6,01E-04",
                    "module": "C3",
                    "scenario": null
                },
                {
                    "value": "4,14E-04",
                    "module": "C4",
                    "scenario": null
                },
                {
                    "value": "-7,63E-02",
                    "module": "D",
                    "scenario": null
                }
            ]
        }
    ],
    "additional_environmental_impact": [
        {
            "parameter": "PM",
            "values": [
                {
                    "value": "9,64E-07",
                    "module": "A1",
                    "scenario": null
                },
                {
                    "value": "1,26E-08",
                    "module": "A2",
                    "scenario": null
                },
                {
                    "value": "1,85E-07",
                    "module": "A3",
                    "scenario": null
                },
                {
                    "value": "1,96E-08",
                    "module": "A4",
                    "scenario": null
                },
                {
                    "value": "4,84E-10",
                    "module": "A5",
                    "scenario": null
                },
                {
                    "value": "1,72E-06",
                    "module": "B6",
                    "scenario": null
                },
                {
                    "value": "0,00E+00",
                    "module": "C1",
                    "scenario": null
                },
                {
                    "value": "6,21E-09",
                    "module": "C2",
                    "scenario": null
                },
                {
                    "value": "2,55E-09",
                    "module": "C3",
                    "scenario": null
                },
                {
                    "value": "1,90E-09",
                    "module": "C4",
                    "scenario": null
                },
                {
                    "value": "-1,54E-07",
                    "module": "D",
                    "scenario": null
                }
            ]
        },
        {
            "parameter": "ETP-fw",
            "values": [
                {
                    "value": "1,76E+03",
                    "module": "A1",
                    "scenario": null
                },
                {
                    "value": "2,06E+00",
                    "module": "A2",
                    "scenario": null
                },
                {
                    "value": "5,87E+01",
                    "module": "A3",
                    "scenario": null
                },
                {
                    "value": "3,02E+00",
                    "module": "A4",
                    "scenario": null
                },
                {
                    "value": "1,27E-01",
                    "module": "A5",
                    "scenario": null
                },
                {
                    "value": "2,38E+03",
                    "module": "B6",
                    "scenario": null
                },
                {
                    "value": "0,00E+00",
                    "module": "C1",
                    "scenario": null
                },
                {
                    "value": "8,02E-01",
                    "module": "C2",
                    "scenario": null
                },
                {
                    "value": "2,19E+00",
                    "module": "C3",
                    "scenario": null
                },
                {
                    "value": "4,69E+02",
                    "module": "C4",
                    "scenario": null
                },
                {
                    "value": "-3,37E+02",
                    "module": "D",
                    "scenario": null
                }
            ]
        },
        {
            "parameter": "HTP-c",
            "values": [
                {
                    "value": "6,47E-08",
                    "module": "A1",
                    "scenario": null
                },
                {
                    "value": "0,00E+00",
                    "module": "A2",
                    "scenario": null
                },
                {
                    "value": "2,23E-09",
                    "module": "A3",
                    "scenario": null
                },
                {
                    "value": "0,00E+00",
                    "module": "A4",
                    "scenario": null
                },
                {
                    "value": "4,00E-12",
                    "module": "A5",
                    "scenario": null
                },
                {
                    "value": "5,53E-08",
                    "module": "B6",
                    "scenario": null
                },
                {
                    "value": "0,00E+00",
                    "module": "C1",
                    "scenario": null
                },
                {
                    "value": "0,00E+00",
                    "module": "C2",
                    "scenario": null
                },
                {
                    "value": "3,42E-10",
                    "module": "C3",
                    "scenario": null
                },
                {
                    "value": "3,90E-11",
                    "module": "C4",
                    "scenario": null
                },
                {
                    "value": "-1,55E-08",
                    "module": "D",
                    "scenario": null
                }
            ]
        },
        {
            "parameter": "HTP-nc",
            "values": [
                {
                    "value": "1,94E-06",
                    "module": "A1",
                    "scenario": null
                },
                {
                    "value": "2,10E-09",
                    "module": "A2",
                    "scenario": null
                },
                {
                    "value": "6,34E-08",
                    "module": "A3",
                    "scenario": null
                },
                {
                    "value": "3,26E-09",
                    "module": "A4",
                    "scenario": null
                },
                {
                    "value": "1,58E-10",
                    "module": "A5",
                    "scenario": null
                },
                {
                    "value": "1,46E-06",
                    "module": "B6",
                    "scenario": null
                },
                {
                    "value": "0,00E+00",
                    "module": "C1",
                    "scenario": null
                },
                {
                    "value": "7,76E-10",
                    "module": "C2",
                    "scenario": null
                },
                {
                    "value": "1,63E-08",
                    "module": "C3",
                    "scenario": null
                },
                {
                    "value": "5,76E-10",
                    "module": "C4",
                    "scenario": null
                },
                {
                    "value": "-5,45E-07",
                    "module": "D",
                    "scenario": null
                }
            ]
        },
        {
            "parameter": "SQP",
            "values": [
                {
                    "value": "1,00E+02",
                    "module": "A1",
                    "scenario": null
                },
                {
                    "value": "1,84E+00",
                    "module": "A2",
                    "scenario": null
                },
                {
                    "value": "3,32E+01",
                    "module": "A3",
                    "scenario": null
                },
                {
                    "value": "2,82E+00",
                    "module": "A4",
                    "scenario": null
                },
                {
                    "value": "6,89E-02",
                    "module": "A5",
                    "scenario": null
                },
                {
                    "value": "1,43E+03",
                    "module": "B6",
                    "scenario": null
                },
                {
                    "value": "0,00E+00",
                    "module": "C1",
                    "scenario": null
                },
                {
                    "value": "1,26E+00",
                    "module": "C2",
                    "scenario": null
                },
                {
                    "value": "1,82E-01",
                    "module": "C3",
                    "scenario": null
                },
                {
                    "value": "6,27E-01",
                    "module": "C4",
                    "scenario": null
                },
                {
                    "value": "-2,04E+01",
                    "module": "D",
                    "scenario": null
                }
            ]
        },
        {
            "parameter": "IRP",
            "values": [
                {
                    "value": "1,47E+00",
                    "module": "A1",
                    "scenario": null
                },
                {
                    "value": "1,24E-02",
                    "module": "A2",
                    "scenario": null
                },
                {
                    "value": "1,52E-01",
                    "module": "A3",
                    "scenario": null
                },
                {
                    "value": "1,79E-02",
                    "module": "A4",
                    "scenario": null
                },
                {
                    "value": "4,14E-04",
                    "module": "A5",
                    "scenario": null
                },
                {
                    "value": "4,33E+01",
                    "module": "B6",
                    "scenario": null
                },
                {
                    "value": "0,00E+00",
                    "module": "C1",
                    "scenario": null
                },
                {
                    "value": "4,79E-03",
                    "module": "C2",
                    "scenario": null
                },
                {
                    "value": "2,80E-03",
                    "module": "C3",
                    "scenario": null
                },
                {
                    "value": "1,89E-03",
                    "module": "C4",
                    "scenario": null
                },
                {
                    "value": "-2,72E-01",
                    "module": "D",
                    "scenario": null
                }
            ]
        }
    ],
    "resource_use": [
        {
            "parameter": "PERE",
            "values": [
                {
                    "value": "7,28E+01",
                    "module": "A1",
                    "scenario": null
                },
                {
                    "value": "3,86E-02",
                    "module": "A2",
                    "scenario": null
                },
                {
                    "value": "1,10E+02",
                    "module": "A3",
                    "scenario": null
                },
                {
                    "value": "5,78E-02",
                    "module": "A4",
                    "scenario": null
                },
                {
                    "value": "1,62E-03",
                    "module": "A5",
                    "scenario": null
                },
                {
                    "value": "1,87E+03",
                    "module": "B6",
                    "scenario": null
                },
                {
                    "value": "0,00E+00",
                    "module": "C1",
                    "scenario": null
                },
                {
                    "value": "1,38E-02",
                    "module": "C2",
                    "scenario": null
                },
                {
                    "value": "9,17E-02",
                    "module": "C3",
                    "scenario": null
                },
                {
                    "value": "5,15E-02",
                    "module": "C4",
                    "scenario": null
                },
                {
                    "value": "-6,04E+00",
                    "module": "D",
                    "scenario": null
                }
            ]
        },
        {
            "parameter": "PERM",
            "values": [
                {
                    "value": "3,39E+00",
                    "module": "A1",
                    "scenario": null
                },
                {
                    "value": "0,00E+00",
                    "module": "A2",
                    "scenario": null
                },
                {
                    "value": "0,00E+00",
                    "module": "A3",
                    "scenario": null
                },
                {
                    "value": "0,00E+00",
                    "module": "A4",
                    "scenario": null
                },
                {
                    "value": "-3,52E+00",
                    "module": "A5",
                    "scenario": null
                },
                {
                    "value": "0,00E+00",
                    "module": "B6",
                    "scenario": null
                },
                {
                    "value": "0,00E+00",
                    "module": "C1",
                    "scenario": null
                },
                {
                    "value": "0,00E+00",
                    "module": "C2",
                    "scenario": null
                },
                {
                    "value": "0,00E+00",
                    "module": "C3",
                    "scenario": null
                },
                {
                    "value": "0,00E+00",
                    "module": "C4",
                    "scenario": null
                },
                {
                    "value": "0,00E+00",
                    "module": "D",
                    "scenario": null
                }
            ]
        },
        {
            "parameter": "PERT",
            "values": [
                {
                    "value": "7,67E+01",
                    "module": "A1",
                    "scenario": null
                },
                {
                    "value": "3,86E-02",
                    "module": "A2",
                    "scenario": null
                },
                {
                    "value": "1,10E+02",
                    "module": "A3",
                    "scenario": null
                },
                {
                    "value": "5,78E-02",
                    "module": "A4",
                    "scenario": null
                },
                {
                    "value": "-3,52E+00",
                    "module": "A5",
                    "scenario": null
                },
                {
                    "value": "1,87E+03",
                    "module": "B6",
                    "scenario": null
                },
                {
                    "value": "0,00E+00",
                    "module": "C1",
                    "scenario": null
                },
                {
                    "value": "1,38E-02",
                    "module": "C2",
                    "scenario": null
                },
                {
                    "value": "9,17E-02",
                    "module": "C3",
                    "scenario": null
                },
                {
                    "value": "5,15E-02",
                    "module": "C4",
                    "scenario": null
                },
                {
                    "value": "-6,04E+00",
                    "module": "D",
                    "scenario": null
                }
            ]
        },
        {
            "parameter": "PENRE",
            "values": [
                {
                    "value": "2,76E+02",
                    "module": "A1",
                    "scenario": null
                },
                {
                    "value": "2,84E+00",
                    "module": "A2",
                    "scenario": null
                },
                {
                    "value": "1,26E+01",
                    "module": "A3",
                    "scenario": null
                },
                {
                    "value": "4,10E+00",
                    "module": "A4",
                    "scenario": null
                },
                {
                    "value": "9,66E-02",
                    "module": "A5",
                    "scenario": null
                },
                {
                    "value": "1,93E+03",
                    "module": "B6",
                    "scenario": null
                },
                {
                    "value": "0,00E+00",
                    "module": "C1",
                    "scenario": null
                },
                {
                    "value": "1,10E+00",
                    "module": "C2",
                    "scenario": null
                },
                {
                    "value": "6,05E-01",
                    "module": "C3",
                    "scenario": null
                },
                {
                    "value": "3,18E-01",
                    "module": "C4",
                    "scenario": null
                },
                {
                    "value": "-3,95E+01",
                    "module": "D",
                    "scenario": null
                }
            ]
        },
        {
            "parameter": "PENRM",
            "values": [
                {
                    "value": "3,32E+00",
                    "module": "A1",
                    "scenario": null
                },
                {
                    "value": "0,00E+00",
                    "module": "A2",
                    "scenario": null
                },
                {
                    "value": "0,00E+00",
                    "module": "A3",
                    "scenario": null
                },
                {
                    "value": "0,00E+00",
                    "module": "A4",
                    "scenario": null
                },
                {
                    "value": "-4,93E-01",
                    "module": "A5",
                    "scenario": null
                },
                {
                    "value": "0,00E+00",
                    "module": "B6",
                    "scenario": null
                },
                {
                    "value": "0,00E+00",
                    "module": "C1",
                    "scenario": null
                },
                {
                    "value": "0,00E+00",
                    "module": "C2",
                    "scenario": null
                },
                {
                    "value": "-2,97E+00",
                    "module": "C3",
                    "scenario": null
                },
                {
                    "value": "0,00E+00",
                    "module": "C4",
                    "scenario": null
                },
                {
                    "value": "0,00E+00",
                    "module": "D",
                    "scenario": null
                }
            ]
        },
        {
            "parameter": "PENRT",
            "values": [
                {
                    "value": "2,79E+02",
                    "module": "A1",
                    "scenario": null
                },
                {
                    "value": "2,84E+00",
                    "module": "A2",
                    "scenario": null
                },
                {
                    "value": "3,09E+01",
                    "module": "A3",
                    "scenario": null
                },
                {
                    "value": "4,10E+00",
                    "module": "A4",
                    "scenario": null
                },
                {
                    "value": "-3,96E-01",
                    "module": "A5",
                    "scenario": null
                },
                {
                    "value": "1,93E+03",
                    "module": "B6",
                    "scenario": null
                },
                {
                    "value": "0,00E+00",
                    "module": "C1",
                    "scenario": null
                },
                {
                    "value": "1,10E+00",
                    "module": "C2",
                    "scenario": null
                },
                {
                    "value": "-2,36E+00",
                    "module": "C3",
                    "scenario": null
                },
                {
                    "value": "3,18E-01",
                    "module": "C4",
                    "scenario": null
                },
                {
                    "value": "-3,95E+01",
                    "module": "D",
                    "scenario": null
                }
            ]
        },
        {
            "parameter": "SM",
            "values": [
                {
                    "value": "5,78E-01",
                    "module": "A1",
                    "scenario": null
                },
                {
                    "value": "0,00E+00",
                    "module": "A2",
                    "scenario": null
                },
                {
                    "value": "0,00E+00",
                    "module": "A3",
                    "scenario": null
                },
                {
                    "value": "0,00E+00",
                    "module": "A4",
                    "scenario": null
                },
                {
                    "value": "0,00E+00",
                    "module": "A5",
                    "scenario": null
                },
                {
                    "value": "0,00E+00",
                    "module": "B6",
                    "scenario": null
                },
                {
                    "value": "0,00E+00",
                    "module": "C1",
                    "scenario": null
                },
                {
                    "value": "0,00E+00",
                    "module": "C2",
                    "scenario": null
                },
                {
                    "value": "0,00E+00",
                    "module": "C3",
                    "scenario": null
                },
                {
                    "value": "7,15E-04",
                    "module": "C4",
                    "scenario": null
                },
                {
                    "value": "1,87E-02",
                    "module": "D",
                    "scenario": null
                }
            ]
        },
        {
            "parameter": "RSF",
            "values": [
                {
                    "value": "1,25E+00",
                    "module": "A1",
                    "scenario": null
                },
                {
                    "value": "1,36E-03",
                    "module": "A2",
                    "scenario": null
                },
                {
                    "value": "7,33E-02",
                    "module": "A3",
                    "scenario": null
                },
                {
                    "value": "2,07E-03",
                    "module": "A4",
                    "scenario": null
                },
                {
                    "value": "5,32E-05",
                    "module": "A5",
                    "scenario": null
                },
                {
                    "value": "1,88E+01",
                    "module": "B6",
                    "scenario": null
                },
                {
                    "value": "0,00E+00",
                    "module": "C1",
                    "scenario": null
                },
                {
                    "value": "4,83E-04",
                    "module": "C2",
                    "scenario": null
                },
                {
                    "value": "1,96E-03",
                    "module": "C3",
                    "scenario": null
                },
                {
                    "value": "8,07E-04",
                    "module": "C4",
                    "scenario": null
                },
                {
                    "value": "-1,23E-01",
                    "module": "D",
                    "scenario": null
                }
            ]
        },
        {
            "parameter": "NRSF",
            "values": [
                {
                    "value": "-1,38E-02",
                    "module": "A1",
                    "scenario": null
                },
                {
                    "value": "5,22E-03",
                    "module": "A2",
                    "scenario": null
                },
                {
                    "value": "1,73E+00",
                    "module": "A3",
                    "scenario": null
                },
                {
                    "value": "7,38E-03",
                    "module": "A4",
                    "scenario": null
                },
                {
                    "value": "2,16E-04",
                    "module": "A5",
                    "scenario": null
                },
                {
                    "value": "0,00E+00",
                    "module": "B6",
                    "scenario": null
                },
                {
                    "value": "0,00E+00",
                    "module": "C1",
                    "scenario": null
                },
                {
                    "value": "1,62E-03",
                    "module": "C2",
                    "scenario": null
                },
                {
                    "value": "-1,58E-05",
                    "module": "C3",
                    "scenario": null
                },
                {
                    "value": "3,44E-03",
                    "module": "C4",
                    "scenario": null
                },
                {
                    "value": "-1,37E-01",
                    "module": "D",
                    "scenario": null
                }
            ]
        },
        {
            "parameter": "FW",
            "values": [
                {
                    "value": "4,55E-01",
                    "module": "A1",
                    "scenario": null
                },
                {
                    "value": "2,88E-04",
                    "module": "A2",
                    "scenario": null
                },
                {
                    "value": "6,61E-01",
                    "module": "A3",
                    "scenario": null
                },
                {
                    "value": "4,31E-04",
                    "module": "A4",
                    "scenario": null
                },
                {
                    "value": "4,58E-05",
                    "module": "A5",
                    "scenario": null
                },
                {
                    "value": "8,49E+00",
                    "module": "B6",
                    "scenario": null
                },
                {
                    "value": "0,00E+00",
                    "module": "C1",
                    "scenario": null
                },
                {
                    "value": "1,25E-04",
                    "module": "C2",
                    "scenario": null
                },
                {
                    "value": "5,96E-04",
                    "module": "C3",
                    "scenario": null
                },
                {
                    "value": "3,92E-04",
                    "module": "C4",
                    "scenario": null
                },
                {
                    "value": "-7,95E-02",
                    "module": "D",
                    "scenario": null
                }
            ]
        }
    ],
    "end_of_life_waste": [
        {
            "parameter": "HWD",
            "values": [
                {
                    "value": "9,64E-02",
                    "module": "A1",
                    "scenario": null
                },
                {
                    "value": "1,43E-04",
                    "module": "A2",
                    "scenario": null
                },
                {
                    "value": "3,37E-01",
                    "module": "A3",
                    "scenario": null
                },
                {
                    "value": "2,09E-04",
                    "module": "A4",
                    "scenario": null
                },
                {
                    "value": "0,00E+00",
                    "module": "A5",
                    "scenario": null
                },
                {
                    "value": "1,78E-01",
                    "module": "B6",
                    "scenario": null
                },
                {
                    "value": "0,00E+00",
                    "module": "C1",
                    "scenario": null
                },
                {
                    "value": "6,00E-05",
                    "module": "C2",
                    "scenario": null
                },
                {
                    "value": "7,76E-06",
                    "module": "C3",
                    "scenario": null
                },
                {
                    "value": "4,52E-02",
                    "module": "C4",
                    "scenario": null
                },
                {
                    "value": "-3,33E-02",
                    "module": "D",
                    "scenario": null
                }
            ]
        },
        {
            "parameter": "NHWD",
            "values": [
                {
                    "value": "2,09E+00",
                    "module": "A1",
                    "scenario": null
                },
                {
                    "value": "1,26E-01",
                    "module": "A2",
                    "scenario": null
                },
                {
                    "value": "2,56E+00",
                    "module": "A3",
                    "scenario": null
                },
                {
                    "value": "1,96E-01",
                    "module": "A4",
                    "scenario": null
                },
                {
                    "value": "4,22E-01",
                    "module": "A5",
                    "scenario": null
                },
                {
                    "value": "1,18E+01",
                    "module": "B6",
                    "scenario": null
                },
                {
                    "value": "0,00E+00",
                    "module": "C1",
                    "scenario": null
                },
                {
                    "value": "9,54E-02",
                    "module": "C2",
                    "scenario": null
                },
                {
                    "value": "4,35E-02",
                    "module": "C3",
                    "scenario": null
                },
                {
                    "value": "8,39E-01",
                    "module": "C4",
                    "scenario": null
                },
                {
                    "value": "-4,37E-01",
                    "module": "D",
                    "scenario": null
                }
            ]
        },
        {
            "parameter": "RWD",
            "values": [
                {
                    "value": "1,18E-03",
                    "module": "A1",
                    "scenario": null
                },
                {
                    "value": "1,94E-05",
                    "module": "A2",
                    "scenario": null
                },
                {
                    "value": "8,79E-05",
                    "module": "A3",
                    "scenario": null
                },
                {
                    "value": "2,79E-05",
                    "module": "A4",
                    "scenario": null
                },
                {
                    "value": "0,00E+00",
                    "module": "A5",
                    "scenario": null
                },
                {
                    "value": "1,99E-02",
                    "module": "B6",
                    "scenario": null
                },
                {
                    "value": "0,00E+00",
                    "module": "C1",
                    "scenario": null
                },
                {
                    "value": "7,49E-06",
                    "module": "C2",
                    "scenario": null
                },
                {
                    "value": "3,86E-07",
                    "module": "C3",
                    "scenario": null
                },
                {
                    "value": "1,86E-06",
                    "module": "C4",
                    "scenario": null
                },
                {
                    "value": "-1,95E-04",
                    "module": "D",
                    "scenario": null
                }
            ]
        }
    ],
    "end_of_life_flow": [
        {
            "parameter": "CRU",
            "values": [
                {
                    "value": "0,00E+00",
                    "module": "A1",
                    "scenario": null
                },
                {
                    "value": "0,00E+00",
                    "module": "A2",
                    "scenario": null
                },
                {
                    "value": "0,00E+00",
                    "module": "A3",
                    "scenario": null
                },
                {
                    "value": "0,00E+00",
                    "module": "A4",
                    "scenario": null
                },
                {
                    "value": "0,00E+00",
                    "module": "A5",
                    "scenario": null
                },
                {
                    "value": "0,00E+00",
                    "module": "B6",
                    "scenario": null
                },
                {
                    "value": "0,00E+00",
                    "module": "C1",
                    "scenario": null
                },
                {
                    "value": "0,00E+00",
                    "module": "C2",
                    "scenario": null
                },
                {
                    "value": "0,00E+00",
                    "module": "C3",
                    "scenario": null
                },
                {
                    "value": "0,00E+00",
                    "module": "C4",
                    "scenario": null
                },
                {
                    "value": "0,00E+00",
                    "module": "D",
                    "scenario": null
                }
            ]
        },
        {
            "parameter": "MFR",
            "values": [
                {
                    "value": "0,00E+00",
                    "module": "A1",
                    "scenario": null
                },
                {
                    "value": "0,00E+00",
                    "module": "A2",
                    "scenario": null
                },
                {
                    "value": "2,29E+00",
                    "module": "A3",
                    "scenario": null
                },
                {
                    "value": "0,00E+00",
                    "module": "A4",
                    "scenario": null
                },
                {
                    "value": "3,87E-01",
                    "module": "A5",
                    "scenario": null
                },
                {
                    "value": "0,00E+00",
                    "module": "B6",
                    "scenario": null
                },
                {
                    "value": "0,00E+00",
                    "module": "C1",
                    "scenario": null
                },
                {
                    "value": "0,00E+00",
                    "module": "C2",
                    "scenario": null
                },
                {
                    "value": "1,23E+00",
                    "module": "C3",
                    "scenario": null
                },
                {
                    "value": "5,03E-06",
                    "module": "C4",
                    "scenario": null
                },
                {
                    "value": "-7,30E-04",
                    "module": "D",
                    "scenario": null
                }
            ]
        },
        {
            "parameter": "MER",
            "values": [
                {
                    "value": "0,00E+00",
                    "module": "A1",
                    "scenario": null
                },
                {
                    "value": "0,00E+00",
                    "module": "A2",
                    "scenario": null
                },
                {
                    "value": "1,41E+00",
                    "module": "A3",
                    "scenario": null
                },
                {
                    "value": "0,00E+00",
                    "module": "A4",
                    "scenario": null
                },
                {
                    "value": "2,87E-02",
                    "module": "A5",
                    "scenario": null
                },
                {
                    "value": "0,00E+00",
                    "module": "B6",
                    "scenario": null
                },
                {
                    "value": "0,00E+00",
                    "module": "C1",
                    "scenario": null
                },
                {
                    "value": "0,00E+00",
                    "module": "C2",
                    "scenario": null
                },
                {
                    "value": "8,22E-02",
                    "module": "C3",
                    "scenario": null
                },
                {
                    "value": "8,90E-06",
                    "module": "C4",
                    "scenario": null
                },
                {
                    "value": "-9,61E-05",
                    "module": "D",
                    "scenario": null
                }
            ]
        },
        {
            "parameter": "EEE",
            "values": [
                {
                    "value": "7,47E-04",
                    "module": "A1",
                    "scenario": null
                },
                {
                    "value": "0,00E+00",
                    "module": "A2",
                    "scenario": null
                },
                {
                    "value": "8,62E-01",
                    "module": "A3",
                    "scenario": null
                },
                {
                    "value": "0,00E+00",
                    "module": "A4",
                    "scenario": null
                },
                {
                    "value": "2,35E-02",
                    "module": "A5",
                    "scenario": null
                },
                {
                    "value": "0,00E+00",
                    "module": "B6",
                    "scenario": null
                },
                {
                    "value": "0,00E+00",
                    "module": "C1",
                    "scenario": null
                },
                {
                    "value": "0,00E+00",
                    "module": "C2",
                    "scenario": null
                },
                {
                    "value": "7,56E-02",
                    "module": "C3",
                    "scenario": null
                },
                {
                    "value": "8,50E-05",
                    "module": "C4",
                    "scenario": null
                },
                {
                    "value": "-2,35E-04",
                    "module": "D",
                    "scenario": null
                }
            ]
        },
        {
            "parameter": "EET",
            "values": [
                {
                    "value": "1,13E-02",
                    "module": "A1",
                    "scenario": null
                },
                {
                    "value": "0,00E+00",
                    "module": "A2",
                    "scenario": null
                },
                {
                    "value": "1,30E+01",
                    "module": "A3",
                    "scenario": null
                },
                {
                    "value": "0,00E+00",
                    "module": "A4",
                    "scenario": null
                },
                {
                    "value": "3,55E-01",
                    "module": "A5",
                    "scenario": null
                },
                {
                    "value": "0,00E+00",
                    "module": "B6",
                    "scenario": null
                },
                {
                    "value": "0,00E+00",
                    "module": "C1",
                    "scenario": null
                },
                {
                    "value": "0,00E+00",
                    "module": "C2",
                    "scenario": null
                },
                {
                    "value": "1,14E+00",
                    "module": "C3",
                    "scenario": null
                },
                {
                    "value": "1,29E-03",
                    "module": "C4",
                    "scenario": null
                },
                {
                    "value": "-3,56E-03",
                    "module": "D",
                    "scenario": null
                }
            ]
        }
    ]
}