{"product_name":"O21-W BL 1400 HF XWBA","epd_id":"NEPD-8173-7840","declared_unit":{"unit":"stk","amount":1},"compliance":["EN 15804+A2","ISO 14025","ISO 21930"],"producer_name":"Glamox AS","environmental_impact":[{"parameter":"GWP-total","unit":"kg CO2-eq","values":[{"value":"5,41E+01","module":"A1","scenario":null},{"value":"1,13E+00","module":"A2","scenario":null},{"value":"3,61E+00","module":"A3","scenario":null},{"value":"1,65E-01","module":"A4","scenario":null},{"value":"1,28E+00","module":"A5","scenario":null},{"value":"6,35E+01","module":"B6","scenario":null},{"value":"0,00E+00","module":"C1","scenario":null},{"value":"3,47E-02","module":"C2","scenario":null},{"value":"5,30E-01","module":"C3","scenario":null},{"value":"5,38E-02","module":"C4","scenario":null},{"value":"-8,76E+00","module":"D","scenario":null},{"value":"5,89E+01","module":"A1A3","scenario":null}]},{"parameter":"GWP-fossil","unit":"kg CO2-eq","values":[{"value":"5,50E+01","module":"A1","scenario":null},{"value":"1,13E+00","module":"A2","scenario":null},{"value":"3,54E+00","module":"A3","scenario":null},{"value":"1,65E-01","module":"A4","scenario":null},{"value":"1,21E-02","module":"A5","scenario":null},{"value":"6,34E+01","module":"B6","scenario":null},{"value":"0,00E+00","module":"C1","scenario":null},{"value":"3,46E-02","module":"C2","scenario":null},{"value":"5,22E-01","module":"C3","scenario":null},{"value":"4,99E-02","module":"C4","scenario":null},{"value":"-8,57E+00","module":"D","scenario":null},{"value":"5,97E+01","module":"A1A3","scenario":null}]},{"parameter":"GWP-biogenic","unit":"kg CO2-eq","values":[{"value":"-9,76E-01","module":"A1","scenario":null},{"value":"5,14E-04","module":"A2","scenario":null},{"value":"6,48E-02","module":"A3","scenario":null},{"value":"6,78E-05","module":"A4","scenario":null},{"value":"1,27E+00","module":"A5","scenario":null},{"value":"6,96E-02","module":"B6","scenario":null},{"value":"0,00E+00","module":"C1","scenario":null},{"value":"1,41E-05","module":"C2","scenario":null},{"value":"7,98E-03","module":"C3","scenario":null},{"value":"3,80E-03","module":"C4","scenario":null},{"value":"-3,79E-02","module":"D","scenario":null},{"value":"-9,11E-01","module":"A1A3","scenario":null}]},{"parameter":"GWP-luluc","unit":"kg CO2-eq","values":[{"value":"1,27E-01","module":"A1","scenario":null},{"value":"6,43E-04","module":"A2","scenario":null},{"value":"4,62E-03","module":"A3","scenario":null},{"value":"4,82E-05","module":"A4","scenario":null},{"value":"3,99E-06","module":"A5","scenario":null},{"value":"8,27E-02","module":"B6","scenario":null},{"value":"0,00E+00","module":"C1","scenario":null},{"value":"1,21E-05","module":"C2","scenario":null},{"value":"8,70E-05","module":"C3","scenario":null},{"value":"9,13E-05","module":"C4","scenario":null},{"value":"-1,52E-01","module":"D","scenario":null},{"value":"1,32E-01","module":"A1A3","scenario":null}]},{"parameter":"ODP","unit":"kg CFC11-eq","values":[{"value":"2,61E-06","module":"A1","scenario":null},{"value":"2,36E-07","module":"A2","scenario":null},{"value":"4,89E-07","module":"A3","scenario":null},{"value":"3,82E-08","module":"A4","scenario":null},{"value":"2,55E-09","module":"A5","scenario":null},{"value":"6,44E-06","module":"B6","scenario":null},{"value":"0,00E+00","module":"C1","scenario":null},{"value":"7,90E-09","module":"C2","scenario":null},{"value":"3,10E-09","module":"C3","scenario":null},{"value":"5,76E-09","module":"C4","scenario":null},{"value":"-2,32E-03","module":"D","scenario":null},{"value":"3,33E-06","module":"A1A3","scenario":null}]},{"parameter":"AP","unit":"mol H+-eq","values":[{"value":"3,75E-01","module":"A1","scenario":null},{"value":"2,30E-02","module":"A2","scenario":null},{"value":"9,65E-03","module":"A3","scenario":null},{"value":"6,95E-04","module":"A4","scenario":null},{"value":"5,71E-05","module":"A5","scenario":null},{"value":"2,44E-01","module":"B6","scenario":null},{"value":"0,00E+00","module":"C1","scenario":null},{"value":"1,42E-04","module":"C2","scenario":null},{"value":"2,45E-04","module":"C3","scenario":null},{"value":"1,90E-04","module":"C4","scenario":null},{"value":"-9,10E-02","module":"D","scenario":null},{"value":"4,07E-01","module":"A1A3","scenario":null}]},{"parameter":"POCP","unit":"kg NMVOC-eq","values":[{"value":"1,86E-01","module":"A1","scenario":null},{"value":"1,68E-02","module":"A2","scenario":null},{"value":"7,91E-03","module":"A3","scenario":null},{"value":"7,43E-04","module":"A4","scenario":null},{"value":"5,88E-05","module":"A5","scenario":null},{"value":"1,34E-01","module":"B6","scenario":null},{"value":"0,00E+00","module":"C1","scenario":null},{"value":"1,42E-04","module":"C2","scenario":null},{"value":"2,06E-04","module":"C3","scenario":null},{"value":"2,19E-04","module":"C4","scenario":null},{"value":"-3,31E-02","module":"D","scenario":null},{"value":"2,11E-01","module":"A1A3","scenario":null}]},{"parameter":"ADPE","unit":"kg Sb-eq","values":[{"value":"3,96E-03","module":"A1","scenario":null},{"value":"3,54E-05","module":"A2","scenario":null},{"value":"3,59E-05","module":"A3","scenario":null},{"value":"2,82E-06","module":"A4","scenario":null},{"value":"2,94E-07","module":"A5","scenario":null},{"value":"4,64E-04","module":"B6","scenario":null},{"value":"0,00E+00","module":"C1","scenario":null},{"value":"9,38E-07","module":"C2","scenario":null},{"value":"2,90E-07","module":"C3","scenario":null},{"value":"1,97E-07","module":"C4","scenario":null},{"value":"-6,93E-04","module":"D","scenario":null},{"value":"4,03E-03","module":"A1A3","scenario":null}]},{"parameter":"ADPF","unit":"MJ","values":[{"value":"5,81E+02","module":"A1","scenario":null},{"value":"1,54E+01","module":"A2","scenario":null},{"value":"5,27E+01","module":"A3","scenario":null},{"value":"2,57E+00","module":"A4","scenario":null},{"value":"1,69E-01","module":"A5","scenario":null},{"value":"1,54E+03","module":"B6","scenario":null},{"value":"0,00E+00","module":"C1","scenario":null},{"value":"5,22E-01","module":"C2","scenario":null},{"value":"4,12E-01","module":"C3","scenario":null},{"value":"5,35E-01","module":"C4","scenario":null},{"value":"-1,08E+02","module":"D","scenario":null},{"value":"6,49E+02","module":"A1A3","scenario":null}]},{"parameter":"WDP","unit":"m3 world-eq. Deprived","values":[{"value":"2,94E+03","module":"A1","scenario":null},{"value":"9,29E+00","module":"A2","scenario":null},{"value":"1,90E+02","module":"A3","scenario":null},{"value":"1,97E+00","module":"A4","scenario":null},{"value":"2,14E-01","module":"A5","scenario":null},{"value":"6,66E+03","module":"B6","scenario":null},{"value":"0,00E+00","module":"C1","scenario":null},{"value":"4,98E-01","module":"C2","scenario":null},{"value":"3,52E+00","module":"C3","scenario":null},{"value":"1,04E+01","module":"C4","scenario":null},{"value":"-4,53E+03","module":"D","scenario":null},{"value":"3,14E+03","module":"A1A3","scenario":null}]},{"parameter":"EP-freshwater","unit":"kg P-eq","values":[{"value":"3,24E-03","module":"A1","scenario":null},{"value":"9,72E-06","module":"A2","scenario":null},{"value":"3,72E-05","module":"A3","scenario":null},{"value":"1,26E-06","module":"A4","scenario":null},{"value":"9,91E-08","module":"A5","scenario":null},{"value":"1,77E-03","module":"B6","scenario":null},{"value":"0,00E+00","module":"C1","scenario":null},{"value":"2,72E-07","module":"C2","scenario":null},{"value":"1,26E-06","module":"C3","scenario":null},{"value":"7,72E-07","module":"C4","scenario":null},{"value":"-5,30E-04","module":"D","scenario":null},{"value":"3,29E-03","module":"A1A3","scenario":null}]},{"parameter":"EP-marine","unit":"kg N-eq","values":[{"value":"5,60E-02","module":"A1","scenario":null},{"value":"5,70E-03","module":"A2","scenario":null},{"value":"2,54E-03","module":"A3","scenario":null},{"value":"2,09E-04","module":"A4","scenario":null},{"value":"1,89E-05","module":"A5","scenario":null},{"value":"4,44E-02","module":"B6","scenario":null},{"value":"0,00E+00","module":"C1","scenario":null},{"value":"4,20E-05","module":"C2","scenario":null},{"value":"7,61E-05","module":"C3","scenario":null},{"value":"9,15E-05","module":"C4","scenario":null},{"value":"-8,76E-03","module":"D","scenario":null},{"value":"6,42E-02","module":"A1A3","scenario":null}]},{"parameter":"EP-terrestrial","unit":"mol N-eq.","values":[{"value":"6,52E-01","module":"A1","scenario":null},{"value":"6,34E-02","module":"A2","scenario":null},{"value":"3,51E-02","module":"A3","scenario":null},{"value":"2,31E-03","module":"A4","scenario":null},{"value":"2,05E-04","module":"A5","scenario":null},{"value":"5,27E-01","module":"B6","scenario":null},{"value":"0,00E+00","module":"C1","scenario":null},{"value":"4,64E-04","module":"C2","scenario":null},{"value":"8,06E-04","module":"C3","scenario":null},{"value":"6,80E-04","module":"C4","scenario":null},{"value":"-1,02E-01","module":"D","scenario":null},{"value":"7,50E-01","module":"A1A3","scenario":null}]},{"parameter":"GWP-IOBC","unit":"kg CO2-eq","values":[{"value":"5,54E+01","module":"A1","scenario":null},{"value":"1,13E+00","module":"A2","scenario":null},{"value":"3,54E+00","module":"A3","scenario":null},{"value":"1,65E-01","module":"A4","scenario":null},{"value":"1,21E-02","module":"A5","scenario":null},{"value":"7,71E+01","module":"B6","scenario":null},{"value":"0,00E+00","module":"C1","scenario":null},{"value":"3,47E-02","module":"C2","scenario":null},{"value":"5,28E-01","module":"C3","scenario":null},{"value":"5,77E-02","module":"C4","scenario":null},{"value":"-8,45E+00","module":"D","scenario":null},{"value":"6,01E+01","module":"A1A3","scenario":null}]}],"additional_environmental_impact":[{"parameter":"PM","unit":"Disease incidence","values":[{"value":"3,68E-06","module":"A1","scenario":null},{"value":"2,80E-08","module":"A2","scenario":null},{"value":"9,38E-08","module":"A3","scenario":null},{"value":"1,45E-08","module":"A4","scenario":null},{"value":"8,43E-10","module":"A5","scenario":null},{"value":"7,88E-07","module":"B6","scenario":null},{"value":"0,00E+00","module":"C1","scenario":null},{"value":"2,49E-09","module":"C2","scenario":null},{"value":"1,43E-09","module":"C3","scenario":null},{"value":"3,36E-09","module":"C4","scenario":null},{"value":"-6,53E-07","module":"D","scenario":null},{"value":"3,80E-06","module":"A1A3","scenario":null}]},{"parameter":"ETP-fw","unit":"CTUe","values":[{"value":"1,93E+03","module":"A1","scenario":null},{"value":"1,29E+01","module":"A2","scenario":null},{"value":"6,49E+01","module":"A3","scenario":null},{"value":"1,88E+00","module":"A4","scenario":null},{"value":"2,25E-01","module":"A5","scenario":null},{"value":"9,76E+02","module":"B6","scenario":null},{"value":"0,00E+00","module":"C1","scenario":null},{"value":"3,85E-01","module":"C2","scenario":null},{"value":"1,75E+00","module":"C3","scenario":null},{"value":"7,12E+02","module":"C4","scenario":null},{"value":"-4,08E+02","module":"D","scenario":null},{"value":"2,01E+03","module":"A1A3","scenario":null}]},{"parameter":"HTP-c","unit":"CTUh","values":[{"value":"7,48E-08","module":"A1","scenario":null},{"value":"3,92E-10","module":"A2","scenario":null},{"value":"1,60E-09","module":"A3","scenario":null},{"value":"0,00E+00","module":"A4","scenario":null},{"value":"7,00E-12","module":"A5","scenario":null},{"value":"2,14E-08","module":"B6","scenario":null},{"value":"0,00E+00","module":"C1","scenario":null},{"value":"0,00E+00","module":"C2","scenario":null},{"value":"4,91E-10","module":"C3","scenario":null},{"value":"7,50E-11","module":"C4","scenario":null},{"value":"-2,29E-08","module":"D","scenario":null},{"value":"7,68E-08","module":"A1A3","scenario":null}]},{"parameter":"HTP-nc","unit":"CTUh","values":[{"value":"1,59E-06","module":"A1","scenario":null},{"value":"7,88E-09","module":"A2","scenario":null},{"value":"3,80E-08","module":"A3","scenario":null},{"value":"1,82E-09","module":"A4","scenario":null},{"value":"2,83E-10","module":"A5","scenario":null},{"value":"7,30E-07","module":"B6","scenario":null},{"value":"0,00E+00","module":"C1","scenario":null},{"value":"4,16E-10","module":"C2","scenario":null},{"value":"2,86E-08","module":"C3","scenario":null},{"value":"9,11E-10","module":"C4","scenario":null},{"value":"-3,81E-07","module":"D","scenario":null},{"value":"1,64E-06","module":"A1A3","scenario":null}]},{"parameter":"SQP","unit":"-","values":[{"value":"1,23E+02","module":"A1","scenario":null},{"value":"5,61E+00","module":"A2","scenario":null},{"value":"1,97E+02","module":"A3","scenario":null},{"value":"2,95E+00","module":"A4","scenario":null},{"value":"1,13E-01","module":"A5","scenario":null},{"value":"8,82E+02","module":"B6","scenario":null},{"value":"0,00E+00","module":"C1","scenario":null},{"value":"3,60E-01","module":"C2","scenario":null},{"value":"8,95E-02","module":"C3","scenario":null},{"value":"1,11E+00","module":"C4","scenario":null},{"value":"-9,20E+00","module":"D","scenario":null},{"value":"3,26E+02","module":"A1A3","scenario":null}]},{"parameter":"IRP","unit":"kBq U235-eq","values":[{"value":"1,27E+00","module":"A1","scenario":null},{"value":"6,51E-02","module":"A2","scenario":null},{"value":"5,02E-02","module":"A3","scenario":null},{"value":"1,12E-02","module":"A4","scenario":null},{"value":"7,22E-04","module":"A5","scenario":null},{"value":"2,55E+01","module":"B6","scenario":null},{"value":"0,00E+00","module":"C1","scenario":null},{"value":"2,28E-03","module":"C2","scenario":null},{"value":"1,92E-03","module":"C3","scenario":null},{"value":"2,95E-03","module":"C4","scenario":null},{"value":"-4,61E-01","module":"D","scenario":null},{"value":"1,38E+00","module":"A1A3","scenario":null}]}],"resource_use":[{"parameter":"PERE","unit":"MJ","values":[{"value":"7,50E+01","module":"A1","scenario":null},{"value":"2,12E-01","module":"A2","scenario":null},{"value":"5,73E+01","module":"A3","scenario":null},{"value":"3,24E-02","module":"A4","scenario":null},{"value":"2,78E-03","module":"A5","scenario":null},{"value":"2,88E+02","module":"B6","scenario":null},{"value":"0,00E+00","module":"C1","scenario":null},{"value":"7,37E-03","module":"C2","scenario":null},{"value":"5,46E-02","module":"C3","scenario":null},{"value":"9,26E-02","module":"C4","scenario":null},{"value":"-4,00E+01","module":"D","scenario":null},{"value":"1,33E+02","module":"A1A3","scenario":null}]},{"parameter":"PERM","unit":"","values":[{"value":"6,12E+00","module":"A1","scenario":null},{"value":"0,00E+00","module":"A2","scenario":null},{"value":"0,00E+00","module":"A3","scenario":null},{"value":"0,00E+00","module":"A4","scenario":null},{"value":"-6,12E+00","module":"A5","scenario":null},{"value":"0,00E+00","module":"B6","scenario":null},{"value":"0,00E+00","module":"C1","scenario":null},{"value":"0,00E+00","module":"C2","scenario":null},{"value":"0,00E+00","module":"C3","scenario":null},{"value":"0,00E+00","module":"C4","scenario":null},{"value":"0,00E+00","module":"D","scenario":null},{"value":"6,12E+00","module":"A1A3","scenario":null}]},{"parameter":"PERT","unit":"MJ","values":[{"value":"8,11E+01","module":"A1","scenario":null},{"value":"2,12E-01","module":"A2","scenario":null},{"value":"5,73E+01","module":"A3","scenario":null},{"value":"3,24E-02","module":"A4","scenario":null},{"value":"-6,11E+00","module":"A5","scenario":null},{"value":"2,88E+02","module":"B6","scenario":null},{"value":"0,00E+00","module":"C1","scenario":null},{"value":"7,37E-03","module":"C2","scenario":null},{"value":"5,46E-02","module":"C3","scenario":null},{"value":"9,26E-02","module":"C4","scenario":null},{"value":"-4,00E+01","module":"D","scenario":null},{"value":"1,39E+02","module":"A1A3","scenario":null}]},{"parameter":"PENRE","unit":"MJ","values":[{"value":"5,74E+02","module":"A1","scenario":null},{"value":"1,54E+01","module":"A2","scenario":null},{"value":"5,27E+01","module":"A3","scenario":null},{"value":"2,57E+00","module":"A4","scenario":null},{"value":"1,69E-01","module":"A5","scenario":null},{"value":"1,54E+03","module":"B6","scenario":null},{"value":"0,00E+00","module":"C1","scenario":null},{"value":"5,22E-01","module":"C2","scenario":null},{"value":"4,13E-01","module":"C3","scenario":null},{"value":"5,35E-01","module":"C4","scenario":null},{"value":"-1,08E+02","module":"D","scenario":null},{"value":"6,42E+02","module":"A1A3","scenario":null}]},{"parameter":"PENRM","unit":"MJ","values":[{"value":"1,22E+01","module":"A1","scenario":null},{"value":"0,00E+00","module":"A2","scenario":null},{"value":"0,00E+00","module":"A3","scenario":null},{"value":"0,00E+00","module":"A4","scenario":null},{"value":"0,00E+00","module":"A5","scenario":null},{"value":"0,00E+00","module":"B6","scenario":null},{"value":"0,00E+00","module":"C1","scenario":null},{"value":"0,00E+00","module":"C2","scenario":null},{"value":"-1,28E+01","module":"C3","scenario":null},{"value":"0,00E+00","module":"C4","scenario":null},{"value":"0,00E+00","module":"D","scenario":null},{"value":"1,22E+01","module":"A1A3","scenario":null}]},{"parameter":"PENRT","unit":"MJ","values":[{"value":"5,86E+02","module":"A1","scenario":null},{"value":"1,54E+01","module":"A2","scenario":null},{"value":"5,27E+01","module":"A3","scenario":null},{"value":"2,57E+00","module":"A4","scenario":null},{"value":"1,69E-01","module":"A5","scenario":null},{"value":"1,54E+03","module":"B6","scenario":null},{"value":"0,00E+00","module":"C1","scenario":null},{"value":"5,22E-01","module":"C2","scenario":null},{"value":"-1,24E+01","module":"C3","scenario":null},{"value":"5,35E-01","module":"C4","scenario":null},{"value":"-1,08E+02","module":"D","scenario":null},{"value":"6,55E+02","module":"A1A3","scenario":null}]},{"parameter":"SM","unit":"kg","values":[{"value":"2,52E+00","module":"A1","scenario":null},{"value":"0,00E+00","module":"A2","scenario":null},{"value":"0,00E+00","module":"A3","scenario":null},{"value":"0,00E+00","module":"A4","scenario":null},{"value":"0,00E+00","module":"A5","scenario":null},{"value":"0,00E+00","module":"B6","scenario":null},{"value":"0,00E+00","module":"C1","scenario":null},{"value":"0,00E+00","module":"C2","scenario":null},{"value":"0,00E+00","module":"C3","scenario":null},{"value":"9,67E-04","module":"C4","scenario":null},{"value":"1,41E-02","module":"D","scenario":null},{"value":"2,52E+00","module":"A1A3","scenario":null}]},{"parameter":"RSF","unit":"MJ","values":[{"value":"5,01E-01","module":"A1","scenario":null},{"value":"5,68E-03","module":"A2","scenario":null},{"value":"1,40E-02","module":"A3","scenario":null},{"value":"1,13E-03","module":"A4","scenario":null},{"value":"9,22E-05","module":"A5","scenario":null},{"value":"6,08E-01","module":"B6","scenario":null},{"value":"0,00E+00","module":"C1","scenario":null},{"value":"2,64E-04","module":"C2","scenario":null},{"value":"9,08E-04","module":"C3","scenario":null},{"value":"1,23E-03","module":"C4","scenario":null},{"value":"-7,99E-03","module":"D","scenario":null},{"value":"5,20E-01","module":"A1A3","scenario":null}]},{"parameter":"NRSF","unit":"MJ","values":[{"value":"1,08E-02","module":"A1","scenario":null},{"value":"5,39E-03","module":"A2","scenario":null},{"value":"1,22E-02","module":"A3","scenario":null},{"value":"3,79E-03","module":"A4","scenario":null},{"value":"3,80E-04","module":"A5","scenario":null},{"value":"6,71E-01","module":"B6","scenario":null},{"value":"0,00E+00","module":"C1","scenario":null},{"value":"9,42E-04","module":"C2","scenario":null},{"value":"-2,85E-05","module":"C3","scenario":null},{"value":"8,47E-03","module":"C4","scenario":null},{"value":"6,43E-02","module":"D","scenario":null},{"value":"2,83E-02","module":"A1A3","scenario":null}]},{"parameter":"FW","unit":"m3","values":[{"value":"3,81E-01","module":"A1","scenario":null},{"value":"1,72E-03","module":"A2","scenario":null},{"value":"5,74E-03","module":"A3","scenario":null},{"value":"2,93E-04","module":"A4","scenario":null},{"value":"7,97E-05","module":"A5","scenario":null},{"value":"3,00E-01","module":"B6","scenario":null},{"value":"0,00E+00","module":"C1","scenario":null},{"value":"5,50E-05","module":"C2","scenario":null},{"value":"8,85E-04","module":"C3","scenario":null},{"value":"6,17E-04","module":"C4","scenario":null},{"value":"-2,08E-01","module":"D","scenario":null},{"value":"3,88E-01","module":"A1A3","scenario":null}]}],"end_of_life_waste":[{"parameter":"HWD","unit":"kg","values":[{"value":"3,18E-01","module":"A1","scenario":null},{"value":"1,60E-03","module":"A2","scenario":null},{"value":"9,38E-02","module":"A3","scenario":null},{"value":"1,41E-04","module":"A4","scenario":null},{"value":"0,00E+00","module":"A5","scenario":null},{"value":"7,94E-02","module":"B6","scenario":null},{"value":"0,00E+00","module":"C1","scenario":null},{"value":"2,66E-05","module":"C2","scenario":null},{"value":"1,36E-05","module":"C3","scenario":null},{"value":"8,91E-02","module":"C4","scenario":null},{"value":"3,02E-02","module":"D","scenario":null},{"value":"4,13E-01","module":"A1A3","scenario":null}]},{"parameter":"NHWD","unit":"kg","values":[{"value":"8,56E+00","module":"A1","scenario":null},{"value":"3,39E-01","module":"A2","scenario":null},{"value":"1,84E+00","module":"A3","scenario":null},{"value":"2,24E-01","module":"A4","scenario":null},{"value":"7,46E-01","module":"A5","scenario":null},{"value":"4,11E+00","module":"B6","scenario":null},{"value":"0,00E+00","module":"C1","scenario":null},{"value":"2,50E-02","module":"C2","scenario":null},{"value":"1,85E-02","module":"C3","scenario":null},{"value":"1,38E+00","module":"C4","scenario":null},{"value":"-2,47E+00","module":"D","scenario":null},{"value":"1,07E+01","module":"A1A3","scenario":null}]},{"parameter":"RWD","unit":"kg","values":[{"value":"1,17E-03","module":"A1","scenario":null},{"value":"1,02E-04","module":"A2","scenario":null},{"value":"5,54E-05","module":"A3","scenario":null},{"value":"1,75E-05","module":"A4","scenario":null},{"value":"0,00E+00","module":"A5","scenario":null},{"value":"1,26E-02","module":"B6","scenario":null},{"value":"0,00E+00","module":"C1","scenario":null},{"value":"3,56E-06","module":"C2","scenario":null},{"value":"6,91E-07","module":"C3","scenario":null},{"value":"2,99E-06","module":"C4","scenario":null},{"value":"-4,31E-04","module":"D","scenario":null},{"value":"1,33E-03","module":"A1A3","scenario":null}]}],"end_of_life_flow":[{"parameter":"CRU","unit":"kg","values":[{"value":"0,00E+00","module":"A1","scenario":null},{"value":"0,00E+00","module":"A2","scenario":null},{"value":"0,00E+00","module":"A3","scenario":null},{"value":"0,00E+00","module":"A4","scenario":null},{"value":"0,00E+00","module":"A5","scenario":null},{"value":"0,00E+00","module":"B6","scenario":null},{"value":"0,00E+00","module":"C1","scenario":null},{"value":"0,00E+00","module":"C2","scenario":null},{"value":"0,00E+00","module":"C3","scenario":null},{"value":"0,00E+00","module":"C4","scenario":null},{"value":"0,00E+00","module":"D","scenario":null},{"value":"0,00E+00","module":"A1A3","scenario":null}]},{"parameter":"MFR","unit":"kg","values":[{"value":"0,00E+00","module":"A1","scenario":null},{"value":"0,00E+00","module":"A2","scenario":null},{"value":"2,02E+00","module":"A3","scenario":null},{"value":"0,00E+00","module":"A4","scenario":null},{"value":"6,94E-01","module":"A5","scenario":null},{"value":"0,00E+00","module":"B6","scenario":null},{"value":"0,00E+00","module":"C1","scenario":null},{"value":"0,00E+00","module":"C2","scenario":null},{"value":"2,79E+00","module":"C3","scenario":null},{"value":"1,85E-05","module":"C4","scenario":null},{"value":"-5,52E-04","module":"D","scenario":null},{"value":"2,02E+00","module":"A1A3","scenario":null}]},{"parameter":"MER","unit":"kg","values":[{"value":"0,00E+00","module":"A1","scenario":null},{"value":"0,00E+00","module":"A2","scenario":null},{"value":"5,10E-01","module":"A3","scenario":null},{"value":"0,00E+00","module":"A4","scenario":null},{"value":"5,22E-02","module":"A5","scenario":null},{"value":"0,00E+00","module":"B6","scenario":null},{"value":"0,00E+00","module":"C1","scenario":null},{"value":"0,00E+00","module":"C2","scenario":null},{"value":"2,11E-01","module":"C3","scenario":null},{"value":"4,52E-07","module":"C4","scenario":null},{"value":"-7,26E-05","module":"D","scenario":null},{"value":"5,10E-01","module":"A1A3","scenario":null}]},{"parameter":"EEE","unit":"MJ","values":[{"value":"0,00E+00","module":"A1","scenario":null},{"value":"0,00E+00","module":"A2","scenario":null},{"value":"3,25E-01","module":"A3","scenario":null},{"value":"0,00E+00","module":"A4","scenario":null},{"value":"4,27E-02","module":"A5","scenario":null},{"value":"0,00E+00","module":"B6","scenario":null},{"value":"0,00E+00","module":"C1","scenario":null},{"value":"0,00E+00","module":"C2","scenario":null},{"value":"3,20E-01","module":"C3","scenario":null},{"value":"2,94E-05","module":"C4","scenario":null},{"value":"-1,78E-04","module":"D","scenario":null},{"value":"3,25E-01","module":"A1A3","scenario":null}]},{"parameter":"EET","unit":"MJ","values":[{"value":"0,00E+00","module":"A1","scenario":null},{"value":"0,00E+00","module":"A2","scenario":null},{"value":"4,91E+00","module":"A3","scenario":null},{"value":"0,00E+00","module":"A4","scenario":null},{"value":"6,46E-01","module":"A5","scenario":null},{"value":"0,00E+00","module":"B6","scenario":null},{"value":"0,00E+00","module":"C1","scenario":null},{"value":"0,00E+00","module":"C2","scenario":null},{"value":"4,85E+00","module":"C3","scenario":null},{"value":"4,44E-04","module":"C4","scenario":null},{"value":"-2,69E-03","module":"D","scenario":null},{"value":"4,91E+00","module":"A1A3","scenario":null}]}]}