{"product_name":"Knekk chair","epd_id":"NEPD-4202-3427","declared_unit":{"unit":"stk","amount":1},"compliance":["EN 15804","ISO 14025","ISO 21930"],"producer_name":"Fora Form AS","environmental_impact":[{"parameter":"GWP-total","unit":"kg CO2-eq","values":[{"value":"6,91E+00","module":"A1","scenario":null},{"value":"1,93E-02","module":"A2","scenario":null},{"value":"1,78E-01","module":"A3","scenario":null},{"value":"6,98E-01","module":"A4","scenario":null},{"value":"3,64E-04","module":"B1","scenario":null},{"value":"7,62E-01","module":"C4","scenario":null},{"value":"7,11E+00","module":"A1A3","scenario":null}]},{"parameter":"ODP","unit":"kg CFC11-eq","values":[{"value":"5,95E-07","module":"A1","scenario":null},{"value":"3,58E-09","module":"A2","scenario":null},{"value":"8,75E-09","module":"A3","scenario":null},{"value":"1,29E-07","module":"A4","scenario":null},{"value":"3,50E-11","module":"B1","scenario":null},{"value":"4,57E-09","module":"C4","scenario":null},{"value":"6,07E-07","module":"A1A3","scenario":null}]},{"parameter":"AP","unit":"mol H+-eq","values":[{"value":"4,86E-02","module":"A1","scenario":null},{"value":"5,58E-05","module":"A2","scenario":null},{"value":"8,58E-04","module":"A3","scenario":null},{"value":"2,23E-03","module":"A4","scenario":null},{"value":"1,90E-06","module":"B1","scenario":null},{"value":"2,26E-04","module":"C4","scenario":null},{"value":"4,95E-02","module":"A1A3","scenario":null}]},{"parameter":"EP","unit":"kg PO_4^3-eq","values":[{"value":"6,28E-03","module":"A1","scenario":null},{"value":"1,02E-05","module":"A2","scenario":null},{"value":"1,12E-04","module":"A3","scenario":null},{"value":"3,69E-04","module":"A4","scenario":null},{"value":"2,39E-07","module":"B1","scenario":null},{"value":"8,82E-04","module":"C4","scenario":null},{"value":"6,40E-03","module":"A1A3","scenario":null}]},{"parameter":"POCP","unit":"kg NMVOC-eq","values":[{"value":"4,31E-03","module":"A1","scenario":null},{"value":"3,04E-06","module":"A2","scenario":null},{"value":"3,41E-05","module":"A3","scenario":null},{"value":"1,14E-04","module":"A4","scenario":null},{"value":"1,16E-07","module":"B1","scenario":null},{"value":"2,04E-04","module":"C4","scenario":null},{"value":"4,35E-03","module":"A1A3","scenario":null}]},{"parameter":"ADPE","unit":"kg Sb-eq","values":[{"value":"3,69E-05","module":"A1","scenario":null},{"value":"6,68E-08","module":"A2","scenario":null},{"value":"2,77E-07","module":"A3","scenario":null},{"value":"2,13E-06","module":"A4","scenario":null},{"value":"1,33E-09","module":"B1","scenario":null},{"value":"3,19E-08","module":"C4","scenario":null},{"value":"3,73E-05","module":"A1A3","scenario":null}]},{"parameter":"ADPF","unit":"MJ","values":[{"value":"8,87E+01","module":"A1","scenario":null},{"value":"2,90E-01","module":"A2","scenario":null},{"value":"1,98E+00","module":"A3","scenario":null},{"value":"1,05E+01","module":"A4","scenario":null},{"value":"4,00E-03","module":"B1","scenario":null},{"value":"4,96E-01","module":"C4","scenario":null},{"value":"9,10E+01","module":"A1A3","scenario":null}]}],"additional_environmental_impact":[],"resource_use":[{"parameter":"PERE","unit":"MJ","values":[{"value":"1,72E+02","module":"A1","scenario":null},{"value":"4,32E-03","module":"A2","scenario":null},{"value":"2,33E-01","module":"A3","scenario":null},{"value":"1,53E-01","module":"A4","scenario":null},{"value":"7,60E-04","module":"B1","scenario":null},{"value":"2,62E-02","module":"C4","scenario":null},{"value":"1,72E+02","module":"A1A3","scenario":null}]},{"parameter":"PERM","unit":"","values":[{"value":"8,68E+00","module":"A1","scenario":null},{"value":"0,00E+00","module":"A2","scenario":null},{"value":"0,00E+00","module":"A3","scenario":null},{"value":"0,00E+00","module":"A4","scenario":null},{"value":"0,00E+00","module":"B1","scenario":null},{"value":"0,00E+00","module":"C4","scenario":null},{"value":"8,68E+00","module":"A1A3","scenario":null}]},{"parameter":"PERT","unit":"MJ","values":[{"value":"1,80E+02","module":"A1","scenario":null},{"value":"4,32E-03","module":"A2","scenario":null},{"value":"2,33E-01","module":"A3","scenario":null},{"value":"1,53E-01","module":"A4","scenario":null},{"value":"7,60E-04","module":"B1","scenario":null},{"value":"2,62E-02","module":"C4","scenario":null},{"value":"1,81E+02","module":"A1A3","scenario":null}]},{"parameter":"PENRE","unit":"MJ","values":[{"value":"9,76E+01","module":"A1","scenario":null},{"value":"2,97E-01","module":"A2","scenario":null},{"value":"3,40E+00","module":"A3","scenario":null},{"value":"1,08E+01","module":"A4","scenario":null},{"value":"6,14E-03","module":"B1","scenario":null},{"value":"5,31E-01","module":"C4","scenario":null},{"value":"1,01E+02","module":"A1A3","scenario":null}]},{"parameter":"PENRM","unit":"MJ","values":[{"value":"1,85E-01","module":"A1","scenario":null},{"value":"0,00E+00","module":"A2","scenario":null},{"value":"0,00E+00","module":"A3","scenario":null},{"value":"0,00E+00","module":"A4","scenario":null},{"value":"0,00E+00","module":"B1","scenario":null},{"value":"0,00E+00","module":"C4","scenario":null},{"value":"1,85E-01","module":"A1A3","scenario":null}]},{"parameter":"PENRT","unit":"MJ","values":[{"value":"9,78E+01","module":"A1","scenario":null},{"value":"2,97E-01","module":"A2","scenario":null},{"value":"3,40E+00","module":"A3","scenario":null},{"value":"1,08E+01","module":"A4","scenario":null},{"value":"6,14E-03","module":"B1","scenario":null},{"value":"5,31E-01","module":"C4","scenario":null},{"value":"1,02E+02","module":"A1A3","scenario":null}]},{"parameter":"SM","unit":"kg","values":[{"value":"1,18E+00","module":"A1","scenario":null},{"value":"0,00E+00","module":"A2","scenario":null},{"value":"0,00E+00","module":"A3","scenario":null},{"value":"0,00E+00","module":"A4","scenario":null},{"value":"0,00E+00","module":"B1","scenario":null},{"value":"0,00E+00","module":"C4","scenario":null},{"value":"1,18E+00","module":"A1A3","scenario":null}]},{"parameter":"RSF","unit":"MJ","values":[{"value":"0,00E+00","module":"A1","scenario":null},{"value":"0,00E+00","module":"A2","scenario":null},{"value":"0,00E+00","module":"A3","scenario":null},{"value":"0,00E+00","module":"A4","scenario":null},{"value":"0,00E+00","module":"B1","scenario":null},{"value":"0,00E+00","module":"C4","scenario":null},{"value":"0,00E+00","module":"A1A3","scenario":null}]},{"parameter":"NRSF","unit":"MJ","values":[{"value":"0,00E+00","module":"A1","scenario":null},{"value":"0,00E+00","module":"A2","scenario":null},{"value":"0,00E+00","module":"A3","scenario":null},{"value":"0,00E+00","module":"A4","scenario":null},{"value":"0,00E+00","module":"B1","scenario":null},{"value":"0,00E+00","module":"C4","scenario":null},{"value":"0,00E+00","module":"A1A3","scenario":null}]},{"parameter":"FW","unit":"m3","values":[{"value":"1,03E-01","module":"A1","scenario":null},{"value":"5,57E-05","module":"A2","scenario":null},{"value":"1,63E-03","module":"A3","scenario":null},{"value":"2,02E-03","module":"A4","scenario":null},{"value":"1,17E-03","module":"B1","scenario":null},{"value":"4,66E-04","module":"C4","scenario":null},{"value":"1,05E-01","module":"A1A3","scenario":null}]}],"end_of_life_waste":[{"parameter":"HWD","unit":"kg","values":[{"value":"1,41E-04","module":"A1","scenario":null},{"value":"1,83E-07","module":"A2","scenario":null},{"value":"4,11E-06","module":"A3","scenario":null},{"value":"6,29E-06","module":"A4","scenario":null},{"value":"1,58E-08","module":"B1","scenario":null},{"value":"1,58E-06","module":"C4","scenario":null},{"value":"1,45E-04","module":"A1A3","scenario":null}]},{"parameter":"NHWD","unit":"kg","values":[{"value":"3,71E+00","module":"A1","scenario":null},{"value":"1,50E-02","module":"A2","scenario":null},{"value":"4,15E-02","module":"A3","scenario":null},{"value":"5,67E-01","module":"A4","scenario":null},{"value":"2,30E-04","module":"B1","scenario":null},{"value":"1,52E+00","module":"C4","scenario":null},{"value":"3,77E+00","module":"A1A3","scenario":null}]},{"parameter":"RWD","unit":"kg","values":[{"value":"2,45E-04","module":"A1","scenario":null},{"value":"2,02E-06","module":"A2","scenario":null},{"value":"2,02E-05","module":"A3","scenario":null},{"value":"7,40E-05","module":"A4","scenario":null},{"value":"3,49E-08","module":"B1","scenario":null},{"value":"2,73E-06","module":"C4","scenario":null},{"value":"2,67E-04","module":"A1A3","scenario":null}]}],"end_of_life_flow":[{"parameter":"CRU","unit":"kg","values":[{"value":"0,00E+00","module":"A1","scenario":null},{"value":"0,00E+00","module":"A2","scenario":null},{"value":"0,00E+00","module":"A3","scenario":null},{"value":"0,00E+00","module":"A4","scenario":null},{"value":"0,00E+00","module":"B1","scenario":null},{"value":"0,00E+00","module":"C4","scenario":null},{"value":"0,00E+00","module":"A1A3","scenario":null}]},{"parameter":"MFR","unit":"kg","values":[{"value":"0,00E+00","module":"A1","scenario":null},{"value":"0,00E+00","module":"A2","scenario":null},{"value":"0,00E+00","module":"A3","scenario":null},{"value":"0,00E+00","module":"A4","scenario":null},{"value":"0,00E+00","module":"B1","scenario":null},{"value":"0,00E+00","module":"C4","scenario":null},{"value":"0,00E+00","module":"A1A3","scenario":null}]},{"parameter":"MER","unit":"kg","values":[{"value":"0,00E+00","module":"A1","scenario":null},{"value":"0,00E+00","module":"A2","scenario":null},{"value":"0,00E+00","module":"A3","scenario":null},{"value":"0,00E+00","module":"A4","scenario":null},{"value":"0,00E+00","module":"B1","scenario":null},{"value":"0,00E+00","module":"C4","scenario":null},{"value":"0,00E+00","module":"A1A3","scenario":null}]},{"parameter":"EEE","unit":"MJ","values":[{"value":"0,00E+00","module":"A1","scenario":null},{"value":"0,00E+00","module":"A2","scenario":null},{"value":"0,00E+00","module":"A3","scenario":null},{"value":"0,00E+00","module":"A4","scenario":null},{"value":"0,00E+00","module":"B1","scenario":null},{"value":"0,00E+00","module":"C4","scenario":null},{"value":"0,00E+00","module":"A1A3","scenario":null}]},{"parameter":"EET","unit":"MJ","values":[{"value":"0,00E+00","module":"A1","scenario":null},{"value":"0,00E+00","module":"A2","scenario":null},{"value":"0,00E+00","module":"A3","scenario":null},{"value":"0,00E+00","module":"A4","scenario":null},{"value":"0,00E+00","module":"B1","scenario":null},{"value":"0,00E+00","module":"C4","scenario":null},{"value":"0,00E+00","module":"A1A3","scenario":null}]}]}