{"product_name":"Aggressiv 35MPa max 16mm vib-fri F\u00e6rdig beton","epd_id":"NEPD-4945-3957-DK","declared_unit":{"unit":"m3","amount":1},"compliance":["EN 15804+A2","ISO 14025","ISO 21930"],"producer_name":"Skagen Cement St\u00f8beri A/S","environmental_impact":[{"parameter":"GWP-total","unit":"kg CO2-eq","values":[{"value":"2,57E+02","module":"A1","scenario":null},{"value":"8,49E+00","module":"A2","scenario":null},{"value":"3,39E+00","module":"A3","scenario":null},{"value":"3,91E+00","module":"A4","scenario":null},{"value":"2,69E+02","module":"A1A3","scenario":null}]},{"parameter":"GWP-fossil","unit":"kg CO2-eq","values":[{"value":"2,56E+02","module":"A1","scenario":null},{"value":"8,48E+00","module":"A2","scenario":null},{"value":"3,35E+00","module":"A3","scenario":null},{"value":"3,91E+00","module":"A4","scenario":null},{"value":"2,68E+02","module":"A1A3","scenario":null}]},{"parameter":"GWP-biogenic","unit":"kg CO2-eq","values":[{"value":"8,68E-01","module":"A1","scenario":null},{"value":"2,51E-03","module":"A2","scenario":null},{"value":"3,09E-02","module":"A3","scenario":null},{"value":"1,61E-03","module":"A4","scenario":null},{"value":"9,01E-01","module":"A1A3","scenario":null}]},{"parameter":"GWP-luluc","unit":"kg CO2-eq","values":[{"value":"6,27E-02","module":"A1","scenario":null},{"value":"2,46E-03","module":"A2","scenario":null},{"value":"4,03E-03","module":"A3","scenario":null},{"value":"1,14E-03","module":"A4","scenario":null},{"value":"6,92E-02","module":"A1A3","scenario":null}]},{"parameter":"ODP","unit":"kg CFC11-eq","values":[{"value":"4,62E-06","module":"A1","scenario":null},{"value":"1,77E-06","module":"A2","scenario":null},{"value":"1,83E-07","module":"A3","scenario":null},{"value":"9,04E-07","module":"A4","scenario":null},{"value":"6,57E-06","module":"A1A3","scenario":null}]},{"parameter":"AP","unit":"mol H+-eq","values":[{"value":"7,00E-01","module":"A1","scenario":null},{"value":"1,45E-01","module":"A2","scenario":null},{"value":"1,59E-02","module":"A3","scenario":null},{"value":"1,64E-02","module":"A4","scenario":null},{"value":"8,61E-01","module":"A1A3","scenario":null}]},{"parameter":"POCP","unit":"kg NMVOC-eq","values":[{"value":"4,06E-01","module":"A1","scenario":null},{"value":"1,02E-01","module":"A2","scenario":null},{"value":"1,14E-02","module":"A3","scenario":null},{"value":"1,76E-02","module":"A4","scenario":null},{"value":"5,19E-01","module":"A1A3","scenario":null}]},{"parameter":"ADPE","unit":"kg Sb-eq","values":[{"value":"9,03E-04","module":"A1","scenario":null},{"value":"8,63E-05","module":"A2","scenario":null},{"value":"2,70E-05","module":"A3","scenario":null},{"value":"6,68E-05","module":"A4","scenario":null},{"value":"1,02E-03","module":"A1A3","scenario":null}]},{"parameter":"ADPF","unit":"MJ","values":[{"value":"9,82E+02","module":"A1","scenario":null},{"value":"1,21E+02","module":"A2","scenario":null},{"value":"4,37E+01","module":"A3","scenario":null},{"value":"6,08E+01","module":"A4","scenario":null},{"value":"1,15E+03","module":"A1A3","scenario":null}]},{"parameter":"WDP","unit":"m3 world-eq. Deprived","values":[{"value":"3,24E+03","module":"A1","scenario":null},{"value":"6,27E+01","module":"A2","scenario":null},{"value":"6,00E+02","module":"A3","scenario":null},{"value":"4,67E+01","module":"A4","scenario":null},{"value":"3,90E+03","module":"A1A3","scenario":null}]},{"parameter":"EP-freshwater","unit":"kg P-eq","values":[{"value":"3,84E-03","module":"A1","scenario":null},{"value":"4,26E-05","module":"A2","scenario":null},{"value":"2,45E-04","module":"A3","scenario":null},{"value":"2,98E-05","module":"A4","scenario":null},{"value":"4,13E-03","module":"A1A3","scenario":null}]},{"parameter":"EP-marine","unit":"kg N-eq","values":[{"value":"1,13E-01","module":"A1","scenario":null},{"value":"3,40E-02","module":"A2","scenario":null},{"value":"3,75E-03","module":"A3","scenario":null},{"value":"4,94E-03","module":"A4","scenario":null},{"value":"1,51E-01","module":"A1A3","scenario":null}]},{"parameter":"EP-terrestrial","unit":"mol N-eq.","values":[{"value":"1,23E+00","module":"A1","scenario":null},{"value":"3,79E-01","module":"A2","scenario":null},{"value":"4,78E-02","module":"A3","scenario":null},{"value":"5,47E-02","module":"A4","scenario":null},{"value":"1,66E+00","module":"A1A3","scenario":null}]},{"parameter":"GWP-IOBC","unit":"kg CO2-eq","values":[{"value":"2,50E+02","module":"A1","scenario":null},{"value":"8,49E+00","module":"A2","scenario":null},{"value":"4,53E+00","module":"A3","scenario":null},{"value":"3,91E+00","module":"A4","scenario":null},{"value":"2,63E+02","module":"A1A3","scenario":null}]}],"additional_environmental_impact":[{"parameter":"PM","unit":"Disease incidence","values":[{"value":"7,72E-06","module":"A1","scenario":null},{"value":"5,72E-07","module":"A2","scenario":null},{"value":"1,63E-07","module":"A3","scenario":null},{"value":"3,44E-07","module":"A4","scenario":null},{"value":"8,46E-06","module":"A1A3","scenario":null}]},{"parameter":"ETP-fw","unit":"CTUe","values":[{"value":"2,17E+03","module":"A1","scenario":null},{"value":"7,58E+01","module":"A2","scenario":null},{"value":"7,14E+01","module":"A3","scenario":null},{"value":"4,45E+01","module":"A4","scenario":null},{"value":"2,32E+03","module":"A1A3","scenario":null}]},{"parameter":"HTP-c","unit":"CTUh","values":[{"value":"1,82E-07","module":"A1","scenario":null},{"value":"0,00E+00","module":"A2","scenario":null},{"value":"1,46E-09","module":"A3","scenario":null},{"value":"0,00E+00","module":"A4","scenario":null},{"value":"1,84E-07","module":"A1A3","scenario":null}]},{"parameter":"HTP-nc","unit":"CTUh","values":[{"value":"9,20E-07","module":"A1","scenario":null},{"value":"4,71E-08","module":"A2","scenario":null},{"value":"4,75E-08","module":"A3","scenario":null},{"value":"4,30E-08","module":"A4","scenario":null},{"value":"1,01E-06","module":"A1A3","scenario":null}]},{"parameter":"SQP","unit":"-","values":[{"value":"1,38E+00","module":"A1","scenario":null},{"value":"8,31E+01","module":"A2","scenario":null},{"value":"6,40E+01","module":"A3","scenario":null},{"value":"6,98E+01","module":"A4","scenario":null},{"value":"1,48E+02","module":"A1A3","scenario":null}]},{"parameter":"IRP","unit":"kBq U235-eq","values":[{"value":"2,26E+00","module":"A1","scenario":null},{"value":"5,27E-01","module":"A2","scenario":null},{"value":"2,11E-01","module":"A3","scenario":null},{"value":"2,66E-01","module":"A4","scenario":null},{"value":"3,00E+00","module":"A1A3","scenario":null}]}],"resource_use":[{"parameter":"PERE","unit":"MJ","values":[{"value":"1,55E+02","module":"A1","scenario":null},{"value":"1,07E+00","module":"A2","scenario":null},{"value":"3,31E+01","module":"A3","scenario":null},{"value":"7,66E-01","module":"A4","scenario":null},{"value":"1,90E+02","module":"A1A3","scenario":null}]},{"parameter":"PERM","unit":"","values":[{"value":"5,35E-01","module":"A1","scenario":null},{"value":"0,00E+00","module":"A2","scenario":null},{"value":"0,00E+00","module":"A3","scenario":null},{"value":"0,00E+00","module":"A4","scenario":null},{"value":"5,35E-01","module":"A1A3","scenario":null}]},{"parameter":"PERT","unit":"MJ","values":[{"value":"1,56E+02","module":"A1","scenario":null},{"value":"1,07E+00","module":"A2","scenario":null},{"value":"3,31E+01","module":"A3","scenario":null},{"value":"7,66E-01","module":"A4","scenario":null},{"value":"1,90E+02","module":"A1A3","scenario":null}]},{"parameter":"PENRE","unit":"MJ","values":[{"value":"9,64E+02","module":"A1","scenario":null},{"value":"1,21E+02","module":"A2","scenario":null},{"value":"4,38E+01","module":"A3","scenario":null},{"value":"6,08E+01","module":"A4","scenario":null},{"value":"1,13E+03","module":"A1A3","scenario":null}]},{"parameter":"PENRM","unit":"MJ","values":[{"value":"2,19E+01","module":"A1","scenario":null},{"value":"0,00E+00","module":"A2","scenario":null},{"value":"0,00E+00","module":"A3","scenario":null},{"value":"0,00E+00","module":"A4","scenario":null},{"value":"2,19E+01","module":"A1A3","scenario":null}]},{"parameter":"PENRT","unit":"MJ","values":[{"value":"9,86E+02","module":"A1","scenario":null},{"value":"1,21E+02","module":"A2","scenario":null},{"value":"4,38E+01","module":"A3","scenario":null},{"value":"6,08E+01","module":"A4","scenario":null},{"value":"1,15E+03","module":"A1A3","scenario":null}]},{"parameter":"SM","unit":"kg","values":[{"value":"7,18E-02","module":"A1","scenario":null},{"value":"0,00E+00","module":"A2","scenario":null},{"value":"0,00E+00","module":"A3","scenario":null},{"value":"0,00E+00","module":"A4","scenario":null},{"value":"7,18E-02","module":"A1A3","scenario":null}]},{"parameter":"RSF","unit":"MJ","values":[{"value":"3,37E-01","module":"A1","scenario":null},{"value":"3,91E-02","module":"A2","scenario":null},{"value":"1,24E+00","module":"A3","scenario":null},{"value":"2,68E-02","module":"A4","scenario":null},{"value":"1,62E+00","module":"A1A3","scenario":null}]},{"parameter":"NRSF","unit":"MJ","values":[{"value":"3,46E-01","module":"A1","scenario":null},{"value":"1,52E-01","module":"A2","scenario":null},{"value":"1,68E-02","module":"A3","scenario":null},{"value":"8,98E-02","module":"A4","scenario":null},{"value":"5,15E-01","module":"A1A3","scenario":null}]},{"parameter":"FW","unit":"m3","values":[{"value":"2,87E+00","module":"A1","scenario":null},{"value":"8,80E-03","module":"A2","scenario":null},{"value":"1,23E-01","module":"A3","scenario":null},{"value":"6,93E-03","module":"A4","scenario":null},{"value":"3,01E+00","module":"A1A3","scenario":null}]}],"end_of_life_waste":[{"parameter":"HWD","unit":"kg","values":[{"value":"6,68E+00","module":"A1","scenario":null},{"value":"5,21E-03","module":"A2","scenario":null},{"value":"5,25E-03","module":"A3","scenario":null},{"value":"3,33E-03","module":"A4","scenario":null},{"value":"6,69E+00","module":"A1A3","scenario":null}]},{"parameter":"NHWD","unit":"kg","values":[{"value":"1,42E+02","module":"A1","scenario":null},{"value":"5,85E+00","module":"A2","scenario":null},{"value":"2,41E-01","module":"A3","scenario":null},{"value":"5,29E+00","module":"A4","scenario":null},{"value":"1,49E+02","module":"A1A3","scenario":null}]},{"parameter":"RWD","unit":"kg","values":[{"value":"5,02E-03","module":"A1","scenario":null},{"value":"8,40E-04","module":"A2","scenario":null},{"value":"1,58E-04","module":"A3","scenario":null},{"value":"4,15E-04","module":"A4","scenario":null},{"value":"6,02E-03","module":"A1A3","scenario":null}]}],"end_of_life_flow":[{"parameter":"CRU","unit":"kg","values":[{"value":"6,36E+00","module":"A1","scenario":null},{"value":"0,00E+00","module":"A2","scenario":null},{"value":"0,00E+00","module":"A3","scenario":null},{"value":"0,00E+00","module":"A4","scenario":null},{"value":"6,36E+00","module":"A1A3","scenario":null}]},{"parameter":"MFR","unit":"kg","values":[{"value":"1,34E+00","module":"A1","scenario":null},{"value":"0,00E+00","module":"A2","scenario":null},{"value":"1,44E+02","module":"A3","scenario":null},{"value":"0,00E+00","module":"A4","scenario":null},{"value":"1,45E+02","module":"A1A3","scenario":null}]},{"parameter":"MER","unit":"kg","values":[{"value":"7,34E-01","module":"A1","scenario":null},{"value":"0,00E+00","module":"A2","scenario":null},{"value":"0,00E+00","module":"A3","scenario":null},{"value":"0,00E+00","module":"A4","scenario":null},{"value":"7,34E-01","module":"A1A3","scenario":null}]},{"parameter":"EEE","unit":"MJ","values":[{"value":"1,19E-02","module":"A1","scenario":null},{"value":"0,00E+00","module":"A2","scenario":null},{"value":"0,00E+00","module":"A3","scenario":null},{"value":"0,00E+00","module":"A4","scenario":null},{"value":"1,19E-02","module":"A1A3","scenario":null}]},{"parameter":"EET","unit":"MJ","values":[{"value":"1,80E-01","module":"A1","scenario":null},{"value":"0,00E+00","module":"A2","scenario":null},{"value":"0,00E+00","module":"A3","scenario":null},{"value":"0,00E+00","module":"A4","scenario":null},{"value":"1,80E-01","module":"A1A3","scenario":null}]}]}