{"product_name":"Morgana Frameless / Portal","epd_id":"NEPD-7980-7646","declared_unit":{"unit":"m2","amount":1},"compliance":["EN 15804+A2","ISO 14025","ISO 21930"],"producer_name":"","environmental_impact":[{"parameter":"GWP-total","unit":"kg CO2-eq","values":[{"value":"-8,74E+01","module":"A1-A3","scenario":null},{"value":"9,78E-01","module":"A4","scenario":null},{"value":"9,52E-01","module":"A5","scenario":null},{"value":"4,85E-02","module":"C1","scenario":null},{"value":"2,77E-01","module":"C2","scenario":null},{"value":"1,30E+02","module":"C3","scenario":null},{"value":"2,12E-02","module":"C4","scenario":null},{"value":"-1,56E+00","module":"D","scenario":null}]},{"parameter":"GWP-fossil","unit":"kg CO2-eq","values":[{"value":"4,25E+01","module":"A1-A3","scenario":null},{"value":"9,77E-01","module":"A4","scenario":null},{"value":"2,53E-03","module":"A5","scenario":null},{"value":"4,85E-02","module":"C1","scenario":null},{"value":"2,77E-01","module":"C2","scenario":null},{"value":"1,15E+00","module":"C3","scenario":null},{"value":"2,12E-02","module":"C4","scenario":null},{"value":"-1,50E+00","module":"D","scenario":null}]},{"parameter":"GWP-biogenic","unit":"kg CO2-eq","values":[{"value":"-1,30E+02","module":"A1-A3","scenario":null},{"value":"4,19E-04","module":"A4","scenario":null},{"value":"9,50E-01","module":"A5","scenario":null},{"value":"9,09E-06","module":"C1","scenario":null},{"value":"1,19E-04","module":"C2","scenario":null},{"value":"1,28E+02","module":"C3","scenario":null},{"value":"1,06E-05","module":"C4","scenario":null},{"value":"-1,22E-02","module":"D","scenario":null}]},{"parameter":"GWP-luluc","unit":"kg CO2-eq","values":[{"value":"4,98E-01","module":"A1-A3","scenario":null},{"value":"2,98E-04","module":"A4","scenario":null},{"value":"4,39E-07","module":"A5","scenario":null},{"value":"3,82E-06","module":"C1","scenario":null},{"value":"8,44E-05","module":"C2","scenario":null},{"value":"1,15E-04","module":"C3","scenario":null},{"value":"2,90E-06","module":"C4","scenario":null},{"value":"-4,62E-02","module":"D","scenario":null}]},{"parameter":"ODP","unit":"kg CFC11-eq","values":[{"value":"5,61E-06","module":"A1-A3","scenario":null},{"value":"2,36E-07","module":"A4","scenario":null},{"value":"2,93E-10","module":"A5","scenario":null},{"value":"1,05E-08","module":"C1","scenario":null},{"value":"6,68E-08","module":"C2","scenario":null},{"value":"5,54E-08","module":"C3","scenario":null},{"value":"2,12E-09","module":"C4","scenario":null},{"value":"-9,47E-02","module":"D","scenario":null}]},{"parameter":"AP","unit":"mol H+-eq","values":[{"value":"4,80E-01","module":"A1-A3","scenario":null},{"value":"3,15E-03","module":"A4","scenario":null},{"value":"9,99E-06","module":"A5","scenario":null},{"value":"5,07E-04","module":"C1","scenario":null},{"value":"8,92E-04","module":"C2","scenario":null},{"value":"3,77E-03","module":"C3","scenario":null},{"value":"6,75E-05","module":"C4","scenario":null},{"value":"-1,23E-02","module":"D","scenario":null}]},{"parameter":"POCP","unit":"kg NMVOC-eq","values":[{"value":"2,28E-01","module":"A1-A3","scenario":null},{"value":"3,02E-03","module":"A4","scenario":null},{"value":"1,15E-05","module":"A5","scenario":null},{"value":"6,75E-04","module":"C1","scenario":null},{"value":"8,55E-04","module":"C2","scenario":null},{"value":"4,46E-03","module":"C3","scenario":null},{"value":"6,61E-05","module":"C4","scenario":null},{"value":"-1,39E-02","module":"D","scenario":null}]},{"parameter":"ADPE","unit":"kg Sb-eq","values":[{"value":"2,00E-03","module":"A1-A3","scenario":null},{"value":"1,74E-05","module":"A4","scenario":null},{"value":"2,98E-08","module":"A5","scenario":null},{"value":"7,44E-08","module":"C1","scenario":null},{"value":"4,93E-06","module":"C2","scenario":null},{"value":"2,12E-06","module":"C3","scenario":null},{"value":"9,30E-08","module":"C4","scenario":null},{"value":"-1,57E-05","module":"D","scenario":null}]},{"parameter":"ADPF","unit":"MJ","values":[{"value":"6,45E+02","module":"A1-A3","scenario":null},{"value":"1,59E+01","module":"A4","scenario":null},{"value":"2,05E-02","module":"A5","scenario":null},{"value":"6,67E-01","module":"C1","scenario":null},{"value":"4,50E+00","module":"C2","scenario":null},{"value":"3,25E+00","module":"C3","scenario":null},{"value":"1,78E-01","module":"C4","scenario":null},{"value":"-2,16E+01","module":"D","scenario":null}]},{"parameter":"WDP","unit":"m3 world-eq. Deprived","values":[{"value":"4,39E+03","module":"A1-A3","scenario":null},{"value":"1,22E+01","module":"A4","scenario":null},{"value":"4,09E-02","module":"A5","scenario":null},{"value":"1,42E-01","module":"C1","scenario":null},{"value":"3,45E+00","module":"C2","scenario":null},{"value":"7,18E+00","module":"C3","scenario":null},{"value":"2,28E+00","module":"C4","scenario":null},{"value":"-2,35E+02","module":"D","scenario":null}]},{"parameter":"EP-freshwater","unit":"kg P-eq","values":[{"value":"3,63E-03","module":"A1-A3","scenario":null},{"value":"7,78E-06","module":"A4","scenario":null},{"value":"1,56E-08","module":"A5","scenario":null},{"value":"1,76E-07","module":"C1","scenario":null},{"value":"2,20E-06","module":"C2","scenario":null},{"value":"1,09E-05","module":"C3","scenario":null},{"value":"2,45E-07","module":"C4","scenario":null},{"value":"-1,25E-04","module":"D","scenario":null}]},{"parameter":"EP-marine","unit":"kg N-eq","values":[{"value":"1,87E-01","module":"A1-A3","scenario":null},{"value":"6,89E-04","module":"A4","scenario":null},{"value":"4,90E-06","module":"A5","scenario":null},{"value":"2,24E-04","module":"C1","scenario":null},{"value":"1,95E-04","module":"C2","scenario":null},{"value":"1,70E-03","module":"C3","scenario":null},{"value":"2,08E-05","module":"C4","scenario":null},{"value":"-3,89E-03","module":"D","scenario":null}]},{"parameter":"EP-terrestrial","unit":"mol N-eq.","values":[{"value":"1,63E+00","module":"A1-A3","scenario":null},{"value":"7,69E-03","module":"A4","scenario":null},{"value":"4,24E-05","module":"A5","scenario":null},{"value":"2,46E-03","module":"C1","scenario":null},{"value":"2,18E-03","module":"C2","scenario":null},{"value":"1,80E-02","module":"C3","scenario":null},{"value":"2,37E-04","module":"C4","scenario":null},{"value":"-4,29E-02","module":"D","scenario":null}]},{"parameter":"GWP-IOBC","unit":"kg CO2-eq","values":[{"value":"4,29E+01","module":"A1-A3","scenario":null},{"value":"9,78E-01","module":"A4","scenario":null},{"value":"2,53E-03","module":"A5","scenario":null},{"value":"4,85E-02","module":"C1","scenario":null},{"value":"2,77E-01","module":"C2","scenario":null},{"value":"8,62E-01","module":"C3","scenario":null},{"value":"2,21E-02","module":"C4","scenario":null},{"value":"-1,54E+00","module":"D","scenario":null}]}],"additional_environmental_impact":[{"parameter":"PM","unit":"Disease incidence","values":[{"value":"5,50E-06","module":"A1-A3","scenario":null},{"value":"8,98E-08","module":"A4","scenario":null},{"value":"1,36E-10","module":"A5","scenario":null},{"value":"1,34E-08","module":"C1","scenario":null},{"value":"2,54E-08","module":"C2","scenario":null},{"value":"4,08E-08","module":"C3","scenario":null},{"value":"8,35E-10","module":"C4","scenario":null},{"value":"-7,08E-07","module":"D","scenario":null}]},{"parameter":"ETP-fw","unit":"CTUe","values":[{"value":"1,30E+03","module":"A1-A3","scenario":null},{"value":"1,16E+01","module":"A4","scenario":null},{"value":"2,34E-02","module":"A5","scenario":null},{"value":"3,65E-01","module":"C1","scenario":null},{"value":"3,29E+00","module":"C2","scenario":null},{"value":"1,10E+01","module":"C3","scenario":null},{"value":"3,22E-01","module":"C4","scenario":null},{"value":"-1,07E+02","module":"D","scenario":null}]},{"parameter":"HTP-c","unit":"CTUh","values":[{"value":"2,44E-07","module":"A1-A3","scenario":null},{"value":"0,00E+00","module":"A4","scenario":null},{"value":"1,00E-12","module":"A5","scenario":null},{"value":"0,00E+00","module":"C1","scenario":null},{"value":"0,00E+00","module":"C2","scenario":null},{"value":"1,04E-09","module":"C3","scenario":null},{"value":"1,70E-11","module":"C4","scenario":null},{"value":"-2,71E-09","module":"D","scenario":null}]},{"parameter":"HTP-nc","unit":"CTUh","values":[{"value":"-1,99E-07","module":"A1-A3","scenario":null},{"value":"1,12E-08","module":"A4","scenario":null},{"value":"7,20E-11","module":"A5","scenario":null},{"value":"3,31E-10","module":"C1","scenario":null},{"value":"3,18E-09","module":"C2","scenario":null},{"value":"3,90E-08","module":"C3","scenario":null},{"value":"5,87E-10","module":"C4","scenario":null},{"value":"-1,00E-07","module":"D","scenario":null}]},{"parameter":"SQP","unit":"-","values":[{"value":"1,76E+03","module":"A1-A3","scenario":null},{"value":"1,82E+01","module":"A4","scenario":null},{"value":"1,86E-02","module":"A5","scenario":null},{"value":"8,47E-02","module":"C1","scenario":null},{"value":"5,16E+00","module":"C2","scenario":null},{"value":"7,55E-01","module":"C3","scenario":null},{"value":"5,59E-01","module":"C4","scenario":null},{"value":"-1,96E+02","module":"D","scenario":null}]},{"parameter":"IRP","unit":"kBq U235-eq","values":[{"value":"5,30E+00","module":"A1-A3","scenario":null},{"value":"6,94E-02","module":"A4","scenario":null},{"value":"8,28E-05","module":"A5","scenario":null},{"value":"2,86E-03","module":"C1","scenario":null},{"value":"1,97E-02","module":"C2","scenario":null},{"value":"9,36E-03","module":"C3","scenario":null},{"value":"8,65E-04","module":"C4","scenario":null},{"value":"-1,29E-01","module":"D","scenario":null}]}],"resource_use":[{"parameter":"PERE","unit":"MJ","values":[{"value":"1,04E+03","module":"A1-A3","scenario":null},{"value":"2,00E-01","module":"A4","scenario":null},{"value":"4,24E-04","module":"A5","scenario":null},{"value":"3,61E-03","module":"C1","scenario":null},{"value":"5,66E-02","module":"C2","scenario":null},{"value":"2,75E-01","module":"C3","scenario":null},{"value":"1,20E-02","module":"C4","scenario":null},{"value":"-1,28E+02","module":"D","scenario":null}]},{"parameter":"PERM","unit":"","values":[{"value":"6,21E+02","module":"A1-A3","scenario":null},{"value":"0,00E+00","module":"A4","scenario":null},{"value":"-8,52E+00","module":"A5","scenario":null},{"value":"0,00E+00","module":"C1","scenario":null},{"value":"0,00E+00","module":"C2","scenario":null},{"value":"-6,13E+02","module":"C3","scenario":null},{"value":"0,00E+00","module":"C4","scenario":null},{"value":"0,00E+00","module":"D","scenario":null}]},{"parameter":"PERT","unit":"MJ","values":[{"value":"1,67E+03","module":"A1-A3","scenario":null},{"value":"2,00E-01","module":"A4","scenario":null},{"value":"-8,52E+00","module":"A5","scenario":null},{"value":"3,61E-03","module":"C1","scenario":null},{"value":"5,66E-02","module":"C2","scenario":null},{"value":"-6,13E+02","module":"C3","scenario":null},{"value":"1,20E-02","module":"C4","scenario":null},{"value":"-1,28E+02","module":"D","scenario":null}]},{"parameter":"PENRE","unit":"MJ","values":[{"value":"6,06E+02","module":"A1-A3","scenario":null},{"value":"1,59E+01","module":"A4","scenario":null},{"value":"2,05E-02","module":"A5","scenario":null},{"value":"6,67E-01","module":"C1","scenario":null},{"value":"4,50E+00","module":"C2","scenario":null},{"value":"3,28E+00","module":"C3","scenario":null},{"value":"1,78E-01","module":"C4","scenario":null},{"value":"-2,16E+01","module":"D","scenario":null}]},{"parameter":"PENRM","unit":"MJ","values":[{"value":"5,02E+01","module":"A1-A3","scenario":null},{"value":"0,00E+00","module":"A4","scenario":null},{"value":"-6,35E-01","module":"A5","scenario":null},{"value":"0,00E+00","module":"C1","scenario":null},{"value":"0,00E+00","module":"C2","scenario":null},{"value":"-4,95E+01","module":"C3","scenario":null},{"value":"0,00E+00","module":"C4","scenario":null},{"value":"0,00E+00","module":"D","scenario":null}]},{"parameter":"PENRT","unit":"MJ","values":[{"value":"6,57E+02","module":"A1-A3","scenario":null},{"value":"1,59E+01","module":"A4","scenario":null},{"value":"-6,14E-01","module":"A5","scenario":null},{"value":"6,67E-01","module":"C1","scenario":null},{"value":"4,50E+00","module":"C2","scenario":null},{"value":"-4,62E+01","module":"C3","scenario":null},{"value":"1,78E-01","module":"C4","scenario":null},{"value":"-2,16E+01","module":"D","scenario":null}]},{"parameter":"SM","unit":"kg","values":[{"value":"3,89E-01","module":"A1-A3","scenario":null},{"value":"0,00E+00","module":"A4","scenario":null},{"value":"0,00E+00","module":"A5","scenario":null},{"value":"3,28E-04","module":"C1","scenario":null},{"value":"0,00E+00","module":"C2","scenario":null},{"value":"0,00E+00","module":"C3","scenario":null},{"value":"0,00E+00","module":"C4","scenario":null},{"value":"0,00E+00","module":"D","scenario":null}]},{"parameter":"RSF","unit":"MJ","values":[{"value":"1,62E+01","module":"A1-A3","scenario":null},{"value":"6,98E-03","module":"A4","scenario":null},{"value":"1,23E-05","module":"A5","scenario":null},{"value":"8,88E-05","module":"C1","scenario":null},{"value":"1,98E-03","module":"C2","scenario":null},{"value":"6,17E-03","module":"C3","scenario":null},{"value":"2,58E-04","module":"C4","scenario":null},{"value":"-2,34E-02","module":"D","scenario":null}]},{"parameter":"NRSF","unit":"MJ","values":[{"value":"3,01E-01","module":"A1-A3","scenario":null},{"value":"2,34E-02","module":"A4","scenario":null},{"value":"8,66E-05","module":"A5","scenario":null},{"value":"1,31E-03","module":"C1","scenario":null},{"value":"6,63E-03","module":"C2","scenario":null},{"value":"0,00E+00","module":"C3","scenario":null},{"value":"7,57E-02","module":"C4","scenario":null},{"value":"-6,81E+00","module":"D","scenario":null}]},{"parameter":"FW","unit":"m3","values":[{"value":"8,84E+00","module":"A1-A3","scenario":null},{"value":"1,81E-03","module":"A4","scenario":null},{"value":"1,24E-05","module":"A5","scenario":null},{"value":"3,43E-05","module":"C1","scenario":null},{"value":"5,12E-04","module":"C2","scenario":null},{"value":"5,48E-03","module":"C3","scenario":null},{"value":"2,10E-04","module":"C4","scenario":null},{"value":"-1,42E-01","module":"D","scenario":null}]}],"end_of_life_waste":[{"parameter":"HWD","unit":"kg","values":[{"value":"2,60E+00","module":"A1-A3","scenario":null},{"value":"8,69E-04","module":"A4","scenario":null},{"value":"0,00E+00","module":"A5","scenario":null},{"value":"1,96E-05","module":"C1","scenario":null},{"value":"2,46E-04","module":"C2","scenario":null},{"value":"0,00E+00","module":"C3","scenario":null},{"value":"2,31E-01","module":"C4","scenario":null},{"value":"-1,88E-03","module":"D","scenario":null}]},{"parameter":"NHWD","unit":"kg","values":[{"value":"6,39E+01","module":"A1-A3","scenario":null},{"value":"1,38E+00","module":"A4","scenario":null},{"value":"7,12E-02","module":"A5","scenario":null},{"value":"7,90E-04","module":"C1","scenario":null},{"value":"3,91E-01","module":"C2","scenario":null},{"value":"3,87E-01","module":"C3","scenario":null},{"value":"2,13E-01","module":"C4","scenario":null},{"value":"-4,77E-01","module":"D","scenario":null}]},{"parameter":"RWD","unit":"kg","values":[{"value":"4,11E-03","module":"A1-A3","scenario":null},{"value":"1,08E-04","module":"A4","scenario":null},{"value":"0,00E+00","module":"A5","scenario":null},{"value":"4,63E-06","module":"C1","scenario":null},{"value":"3,07E-05","module":"C2","scenario":null},{"value":"0,00E+00","module":"C3","scenario":null},{"value":"6,11E-07","module":"C4","scenario":null},{"value":"-1,09E-04","module":"D","scenario":null}]}],"end_of_life_flow":[{"parameter":"CRU","unit":"kg","values":[{"value":"0,00E+00","module":"A1-A3","scenario":null},{"value":"0,00E+00","module":"A4","scenario":null},{"value":"5,69E-01","module":"A5","scenario":null},{"value":"0,00E+00","module":"C1","scenario":null},{"value":"0,00E+00","module":"C2","scenario":null},{"value":"0,00E+00","module":"C3","scenario":null},{"value":"0,00E+00","module":"C4","scenario":null},{"value":"0,00E+00","module":"D","scenario":null}]},{"parameter":"MFR","unit":"kg","values":[{"value":"8,29E-01","module":"A1-A3","scenario":null},{"value":"0,00E+00","module":"A4","scenario":null},{"value":"3,13E-02","module":"A5","scenario":null},{"value":"3,22E-04","module":"C1","scenario":null},{"value":"0,00E+00","module":"C2","scenario":null},{"value":"1,52E+01","module":"C3","scenario":null},{"value":"0,00E+00","module":"C4","scenario":null},{"value":"0,00E+00","module":"D","scenario":null}]},{"parameter":"MER","unit":"kg","values":[{"value":"1,40E+00","module":"A1-A3","scenario":null},{"value":"0,00E+00","module":"A4","scenario":null},{"value":"3,14E-02","module":"A5","scenario":null},{"value":"9,97E-07","module":"C1","scenario":null},{"value":"0,00E+00","module":"C2","scenario":null},{"value":"2,15E+01","module":"C3","scenario":null},{"value":"0,00E+00","module":"C4","scenario":null},{"value":"0,00E+00","module":"D","scenario":null}]},{"parameter":"EEE","unit":"MJ","values":[{"value":"9,76E-01","module":"A1-A3","scenario":null},{"value":"0,00E+00","module":"A4","scenario":null},{"value":"2,21E-02","module":"A5","scenario":null},{"value":"3,42E-06","module":"C1","scenario":null},{"value":"0,00E+00","module":"C2","scenario":null},{"value":"1,47E+01","module":"C3","scenario":null},{"value":"0,00E+00","module":"C4","scenario":null},{"value":"0,00E+00","module":"D","scenario":null}]},{"parameter":"EET","unit":"MJ","values":[{"value":"1,48E+01","module":"A1-A3","scenario":null},{"value":"0,00E+00","module":"A4","scenario":null},{"value":"3,34E-01","module":"A5","scenario":null},{"value":"5,17E-05","module":"C1","scenario":null},{"value":"0,00E+00","module":"C2","scenario":null},{"value":"2,22E+02","module":"C3","scenario":null},{"value":"0,00E+00","module":"C4","scenario":null},{"value":"0,00E+00","module":"D","scenario":null}]}]}