{"product_name":"DUK","epd_id":"NEPD-7385-6777","declared_unit":{"unit":"stk","amount":1},"compliance":["EN 15804+A2","ISO 14025","ISO 21930"],"producer_name":"TROX Group","environmental_impact":[{"parameter":"GWP-total","unit":"kg CO2-eq","values":[{"value":"9,40E+00","module":"A1-A3","scenario":null},{"value":"2,50E-01","module":"A4","scenario":null},{"value":"1,67E-03","module":"C1","scenario":null},{"value":"1,56E-02","module":"C2","scenario":null},{"value":"1,10E+00","module":"C3","scenario":null},{"value":"5,43E-02","module":"C4","scenario":null},{"value":"-3,49E+00","module":"D","scenario":null}]},{"parameter":"GWP-fossil","unit":"kg CO2-eq","values":[{"value":"9,29E+00","module":"A1-A3","scenario":null},{"value":"2,50E-01","module":"A4","scenario":null},{"value":"1,67E-03","module":"C1","scenario":null},{"value":"1,56E-02","module":"C2","scenario":null},{"value":"1,10E+00","module":"C3","scenario":null},{"value":"5,43E-02","module":"C4","scenario":null},{"value":"-3,41E+00","module":"D","scenario":null}]},{"parameter":"GWP-biogenic","unit":"kg CO2-eq","values":[{"value":"3,68E-02","module":"A1-A3","scenario":null},{"value":"1,03E-04","module":"A4","scenario":null},{"value":"3,13E-07","module":"C1","scenario":null},{"value":"6,46E-06","module":"C2","scenario":null},{"value":"1,02E-05","module":"C3","scenario":null},{"value":"5,33E-06","module":"C4","scenario":null},{"value":"-1,54E-02","module":"D","scenario":null}]},{"parameter":"GWP-luluc","unit":"kg CO2-eq","values":[{"value":"7,43E-02","module":"A1-A3","scenario":null},{"value":"8,89E-05","module":"A4","scenario":null},{"value":"1,32E-07","module":"C1","scenario":null},{"value":"5,56E-06","module":"C2","scenario":null},{"value":"1,43E-06","module":"C3","scenario":null},{"value":"1,02E-06","module":"C4","scenario":null},{"value":"-6,48E-02","module":"D","scenario":null}]},{"parameter":"ODP","unit":"kg CFC11-eq","values":[{"value":"7,49E-07","module":"A1-A3","scenario":null},{"value":"5,66E-08","module":"A4","scenario":null},{"value":"3,61E-10","module":"C1","scenario":null},{"value":"3,53E-09","module":"C2","scenario":null},{"value":"8,69E-10","module":"C3","scenario":null},{"value":"1,30E-09","module":"C4","scenario":null},{"value":"-3,37E-03","module":"D","scenario":null}]},{"parameter":"AP","unit":"mol H+-eq","values":[{"value":"4,92E-02","module":"A1-A3","scenario":null},{"value":"7,18E-04","module":"A4","scenario":null},{"value":"1,75E-05","module":"C1","scenario":null},{"value":"4,49E-05","module":"C2","scenario":null},{"value":"1,32E-04","module":"C3","scenario":null},{"value":"3,25E-05","module":"C4","scenario":null},{"value":"-2,31E-02","module":"D","scenario":null}]},{"parameter":"POCP","unit":"kg NMVOC-eq","values":[{"value":"2,72E-02","module":"A1-A3","scenario":null},{"value":"6,08E-04","module":"A4","scenario":null},{"value":"2,33E-05","module":"C1","scenario":null},{"value":"3,80E-05","module":"C2","scenario":null},{"value":"1,62E-04","module":"C3","scenario":null},{"value":"4,86E-05","module":"C4","scenario":null},{"value":"-1,11E-02","module":"D","scenario":null}]},{"parameter":"ADPE","unit":"kg Sb-eq","values":[{"value":"5,90E-04","module":"A1-A3","scenario":null},{"value":"6,90E-06","module":"A4","scenario":null},{"value":"2,56E-09","module":"C1","scenario":null},{"value":"4,31E-07","module":"C2","scenario":null},{"value":"4,17E-08","module":"C3","scenario":null},{"value":"3,36E-08","module":"C4","scenario":null},{"value":"4,03E-06","module":"D","scenario":null}]},{"parameter":"ADPF","unit":"MJ","values":[{"value":"1,59E+02","module":"A1-A3","scenario":null},{"value":"3,78E+00","module":"A4","scenario":null},{"value":"2,30E-02","module":"C1","scenario":null},{"value":"2,36E-01","module":"C2","scenario":null},{"value":"7,10E-02","module":"C3","scenario":null},{"value":"9,73E-02","module":"C4","scenario":null},{"value":"-4,32E+01","module":"D","scenario":null}]},{"parameter":"WDP","unit":"m3 world-eq. Deprived","values":[{"value":"1,66E+03","module":"A1-A3","scenario":null},{"value":"3,65E+00","module":"A4","scenario":null},{"value":"4,89E-03","module":"C1","scenario":null},{"value":"2,28E-01","module":"C2","scenario":null},{"value":"2,12E-01","module":"C3","scenario":null},{"value":"8,99E-01","module":"C4","scenario":null},{"value":"-1,91E+03","module":"D","scenario":null}]},{"parameter":"EP-freshwater","unit":"kg P-eq","values":[{"value":"4,40E-04","module":"A1-A3","scenario":null},{"value":"2,00E-06","module":"A4","scenario":null},{"value":"6,08E-09","module":"C1","scenario":null},{"value":"1,25E-07","module":"C2","scenario":null},{"value":"8,75E-08","module":"C3","scenario":null},{"value":"5,26E-08","module":"C4","scenario":null},{"value":"-1,35E-04","module":"D","scenario":null}]},{"parameter":"EP-marine","unit":"kg N-eq","values":[{"value":"7,21E-03","module":"A1-A3","scenario":null},{"value":"1,42E-04","module":"A4","scenario":null},{"value":"7,71E-06","module":"C1","scenario":null},{"value":"8,88E-06","module":"C2","scenario":null},{"value":"6,31E-05","module":"C3","scenario":null},{"value":"2,48E-05","module":"C4","scenario":null},{"value":"-3,00E-03","module":"D","scenario":null}]},{"parameter":"EP-terrestrial","unit":"mol N-eq.","values":[{"value":"9,53E-02","module":"A1-A3","scenario":null},{"value":"1,59E-03","module":"A4","scenario":null},{"value":"8,46E-05","module":"C1","scenario":null},{"value":"9,93E-05","module":"C2","scenario":null},{"value":"6,75E-04","module":"C3","scenario":null},{"value":"1,30E-04","module":"C4","scenario":null},{"value":"-3,30E-02","module":"D","scenario":null}]},{"parameter":"GWP-IOBC","unit":"kg CO2-eq","values":[{"value":"9,54E+00","module":"A1-A3","scenario":null},{"value":"2,50E-01","module":"A4","scenario":null},{"value":"1,67E-03","module":"C1","scenario":null},{"value":"1,56E-02","module":"C2","scenario":null},{"value":"1,10E+00","module":"C3","scenario":null},{"value":"5,44E-02","module":"C4","scenario":null},{"value":"-3,35E+00","module":"D","scenario":null}]}],"additional_environmental_impact":[{"parameter":"PM","unit":"Disease incidence","values":[{"value":"4,19E-07","module":"A1-A3","scenario":null},{"value":"1,53E-08","module":"A4","scenario":null},{"value":"4,62E-10","module":"C1","scenario":null},{"value":"9,56E-10","module":"C2","scenario":null},{"value":"5,63E-10","module":"C3","scenario":null},{"value":"6,42E-10","module":"C4","scenario":null},{"value":"-2,58E-07","module":"D","scenario":null}]},{"parameter":"ETP-fw","unit":"CTUe","values":[{"value":"1,33E+02","module":"A1-A3","scenario":null},{"value":"2,80E+00","module":"A4","scenario":null},{"value":"1,26E-02","module":"C1","scenario":null},{"value":"1,75E-01","module":"C2","scenario":null},{"value":"1,70E-01","module":"C3","scenario":null},{"value":"1,80E+01","module":"C4","scenario":null},{"value":"-5,58E+01","module":"D","scenario":null}]},{"parameter":"HTP-c","unit":"CTUh","values":[{"value":"1,45E-08","module":"A1-A3","scenario":null},{"value":"0,00E+00","module":"A4","scenario":null},{"value":"0,00E+00","module":"C1","scenario":null},{"value":"0,00E+00","module":"C2","scenario":null},{"value":"4,70E-11","module":"C3","scenario":null},{"value":"3,00E-12","module":"C4","scenario":null},{"value":"-8,66E-09","module":"D","scenario":null}]},{"parameter":"HTP-nc","unit":"CTUh","values":[{"value":"2,06E-07","module":"A1-A3","scenario":null},{"value":"3,06E-09","module":"A4","scenario":null},{"value":"1,10E-11","module":"C1","scenario":null},{"value":"1,91E-10","module":"C2","scenario":null},{"value":"1,84E-09","module":"C3","scenario":null},{"value":"8,90E-11","module":"C4","scenario":null},{"value":"-9,77E-08","module":"D","scenario":null}]},{"parameter":"SQP","unit":"-","values":[{"value":"1,06E+02","module":"A1-A3","scenario":null},{"value":"2,64E+00","module":"A4","scenario":null},{"value":"2,92E-03","module":"C1","scenario":null},{"value":"1,65E-01","module":"C2","scenario":null},{"value":"9,25E-03","module":"C3","scenario":null},{"value":"3,55E-01","module":"C4","scenario":null},{"value":"-4,81E+00","module":"D","scenario":null}]},{"parameter":"IRP","unit":"kBq U235-eq","values":[{"value":"5,30E-01","module":"A1-A3","scenario":null},{"value":"1,65E-02","module":"A4","scenario":null},{"value":"9,85E-05","module":"C1","scenario":null},{"value":"1,03E-03","module":"C2","scenario":null},{"value":"1,30E-04","module":"C3","scenario":null},{"value":"4,76E-04","module":"C4","scenario":null},{"value":"-1,88E-01","module":"D","scenario":null}]}],"resource_use":[{"parameter":"PERE","unit":"MJ","values":[{"value":"3,02E+01","module":"A1-A3","scenario":null},{"value":"5,40E-02","module":"A4","scenario":null},{"value":"1,24E-04","module":"C1","scenario":null},{"value":"3,38E-03","module":"C2","scenario":null},{"value":"2,38E-03","module":"C3","scenario":null},{"value":"5,00E-03","module":"C4","scenario":null},{"value":"-1,94E+01","module":"D","scenario":null}]},{"parameter":"PERM","unit":"","values":[{"value":"0,00E+00","module":"A1-A3","scenario":null},{"value":"0,00E+00","module":"A4","scenario":null},{"value":"0,00E+00","module":"C1","scenario":null},{"value":"0,00E+00","module":"C2","scenario":null},{"value":"0,00E+00","module":"C3","scenario":null},{"value":"0,00E+00","module":"C4","scenario":null},{"value":"0,00E+00","module":"D","scenario":null}]},{"parameter":"PERT","unit":"MJ","values":[{"value":"3,02E+01","module":"A1-A3","scenario":null},{"value":"5,40E-02","module":"A4","scenario":null},{"value":"1,24E-04","module":"C1","scenario":null},{"value":"3,38E-03","module":"C2","scenario":null},{"value":"2,38E-03","module":"C3","scenario":null},{"value":"5,00E-03","module":"C4","scenario":null},{"value":"-1,94E+01","module":"D","scenario":null}]},{"parameter":"PENRE","unit":"MJ","values":[{"value":"1,34E+02","module":"A1-A3","scenario":null},{"value":"3,78E+00","module":"A4","scenario":null},{"value":"2,30E-02","module":"C1","scenario":null},{"value":"2,36E-01","module":"C2","scenario":null},{"value":"7,10E-02","module":"C3","scenario":null},{"value":"9,73E-02","module":"C4","scenario":null},{"value":"-4,32E+01","module":"D","scenario":null}]},{"parameter":"PENRM","unit":"MJ","values":[{"value":"2,68E+01","module":"A1-A3","scenario":null},{"value":"0,00E+00","module":"A4","scenario":null},{"value":"0,00E+00","module":"C1","scenario":null},{"value":"0,00E+00","module":"C2","scenario":null},{"value":"-2,68E+01","module":"C3","scenario":null},{"value":"0,00E+00","module":"C4","scenario":null},{"value":"0,00E+00","module":"D","scenario":null}]},{"parameter":"PENRT","unit":"MJ","values":[{"value":"1,61E+02","module":"A1-A3","scenario":null},{"value":"3,78E+00","module":"A4","scenario":null},{"value":"2,30E-02","module":"C1","scenario":null},{"value":"2,36E-01","module":"C2","scenario":null},{"value":"-2,67E+01","module":"C3","scenario":null},{"value":"9,73E-02","module":"C4","scenario":null},{"value":"-4,32E+01","module":"D","scenario":null}]},{"parameter":"SM","unit":"kg","values":[{"value":"1,71E-01","module":"A1-A3","scenario":null},{"value":"0,00E+00","module":"A4","scenario":null},{"value":"1,13E-05","module":"C1","scenario":null},{"value":"0,00E+00","module":"C2","scenario":null},{"value":"0,00E+00","module":"C3","scenario":null},{"value":"0,00E+00","module":"C4","scenario":null},{"value":"0,00E+00","module":"D","scenario":null}]},{"parameter":"RSF","unit":"MJ","values":[{"value":"1,03E+00","module":"A1-A3","scenario":null},{"value":"1,93E-03","module":"A4","scenario":null},{"value":"3,06E-06","module":"C1","scenario":null},{"value":"1,21E-04","module":"C2","scenario":null},{"value":"6,65E-05","module":"C3","scenario":null},{"value":"1,05E-04","module":"C4","scenario":null},{"value":"-5,66E-03","module":"D","scenario":null}]},{"parameter":"NRSF","unit":"MJ","values":[{"value":"3,42E-01","module":"A1-A3","scenario":null},{"value":"6,91E-03","module":"A4","scenario":null},{"value":"4,50E-05","module":"C1","scenario":null},{"value":"4,32E-04","module":"C2","scenario":null},{"value":"0,00E+00","module":"C3","scenario":null},{"value":"1,38E-03","module":"C4","scenario":null},{"value":"-1,82E-01","module":"D","scenario":null}]},{"parameter":"FW","unit":"m3","values":[{"value":"2,03E-01","module":"A1-A3","scenario":null},{"value":"4,04E-04","module":"A4","scenario":null},{"value":"1,18E-06","module":"C1","scenario":null},{"value":"2,52E-05","module":"C2","scenario":null},{"value":"3,19E-04","module":"C3","scenario":null},{"value":"1,19E-04","module":"C4","scenario":null},{"value":"-8,86E-02","module":"D","scenario":null}]}],"end_of_life_waste":[{"parameter":"HWD","unit":"kg","values":[{"value":"4,63E-02","module":"A1-A3","scenario":null},{"value":"1,95E-04","module":"A4","scenario":null},{"value":"6,77E-07","module":"C1","scenario":null},{"value":"1,22E-05","module":"C2","scenario":null},{"value":"0,00E+00","module":"C3","scenario":null},{"value":"1,03E-02","module":"C4","scenario":null},{"value":"1,38E-02","module":"D","scenario":null}]},{"parameter":"NHWD","unit":"kg","values":[{"value":"1,93E+00","module":"A1-A3","scenario":null},{"value":"1,84E-01","module":"A4","scenario":null},{"value":"2,72E-05","module":"C1","scenario":null},{"value":"1,15E-02","module":"C2","scenario":null},{"value":"0,00E+00","module":"C3","scenario":null},{"value":"3,98E-01","module":"C4","scenario":null},{"value":"-9,96E-01","module":"D","scenario":null}]},{"parameter":"RWD","unit":"kg","values":[{"value":"5,12E-04","module":"A1-A3","scenario":null},{"value":"2,57E-05","module":"A4","scenario":null},{"value":"1,60E-07","module":"C1","scenario":null},{"value":"1,61E-06","module":"C2","scenario":null},{"value":"0,00E+00","module":"C3","scenario":null},{"value":"4,00E-08","module":"C4","scenario":null},{"value":"-1,76E-04","module":"D","scenario":null}]}],"end_of_life_flow":[{"parameter":"CRU","unit":"kg","values":[{"value":"0,00E+00","module":"A1-A3","scenario":null},{"value":"0,00E+00","module":"A4","scenario":null},{"value":"0,00E+00","module":"C1","scenario":null},{"value":"0,00E+00","module":"C2","scenario":null},{"value":"0,00E+00","module":"C3","scenario":null},{"value":"0,00E+00","module":"C4","scenario":null},{"value":"0,00E+00","module":"D","scenario":null}]},{"parameter":"MFR","unit":"kg","values":[{"value":"6,34E-01","module":"A1-A3","scenario":null},{"value":"0,00E+00","module":"A4","scenario":null},{"value":"1,11E-05","module":"C1","scenario":null},{"value":"0,00E+00","module":"C2","scenario":null},{"value":"5,29E-01","module":"C3","scenario":null},{"value":"0,00E+00","module":"C4","scenario":null},{"value":"0,00E+00","module":"D","scenario":null}]},{"parameter":"MER","unit":"kg","values":[{"value":"1,34E-01","module":"A1-A3","scenario":null},{"value":"0,00E+00","module":"A4","scenario":null},{"value":"3,44E-08","module":"C1","scenario":null},{"value":"0,00E+00","module":"C2","scenario":null},{"value":"3,46E-01","module":"C3","scenario":null},{"value":"0,00E+00","module":"C4","scenario":null},{"value":"0,00E+00","module":"D","scenario":null}]},{"parameter":"EEE","unit":"MJ","values":[{"value":"9,29E-02","module":"A1-A3","scenario":null},{"value":"0,00E+00","module":"A4","scenario":null},{"value":"1,18E-07","module":"C1","scenario":null},{"value":"0,00E+00","module":"C2","scenario":null},{"value":"5,27E-01","module":"C3","scenario":null},{"value":"0,00E+00","module":"C4","scenario":null},{"value":"0,00E+00","module":"D","scenario":null}]},{"parameter":"EET","unit":"MJ","values":[{"value":"1,41E+00","module":"A1-A3","scenario":null},{"value":"0,00E+00","module":"A4","scenario":null},{"value":"1,78E-06","module":"C1","scenario":null},{"value":"0,00E+00","module":"C2","scenario":null},{"value":"7,98E+00","module":"C3","scenario":null},{"value":"0,00E+00","module":"C4","scenario":null},{"value":"0,00E+00","module":"D","scenario":null}]}]}