{"product_name":"TECSUN (PV) H1Z2Z2-K Pure 1x10mm\u00b2 BK","epd_id":"NEPD-7113-6506-EN","declared_unit":{"unit":"m","amount":1},"compliance":["EN 15804+A2","ISO 14025","ISO 21930"],"producer_name":"Prysmian Group Sverige AB","environmental_impact":[{"parameter":"GWP-total","unit":"kg CO2-eq","values":[{"value":"3,98E-01","module":"A1","scenario":null},{"value":"2,42E-03","module":"A2","scenario":null},{"value":"2,99E-02","module":"A3","scenario":null},{"value":"1,88E-02","module":"A4","scenario":null},{"value":"1,01E-02","module":"A5","scenario":null},{"value":"0,00E+00","module":"B1","scenario":null},{"value":"0,00E+00","module":"B2","scenario":null},{"value":"0,00E+00","module":"B3","scenario":null},{"value":"0,00E+00","module":"B4","scenario":null},{"value":"0,00E+00","module":"B5","scenario":null},{"value":"4,69E-03","module":"B6","scenario":null},{"value":"0,00E+00","module":"B7","scenario":null},{"value":"0,00E+00","module":"C1","scenario":null},{"value":"6,10E-03","module":"C2","scenario":null},{"value":"4,51E-02","module":"C3","scenario":null},{"value":"2,66E-03","module":"C4","scenario":null},{"value":"-1,92E-02","module":"D","scenario":null},{"value":"4,31E-01","module":"A1A3","scenario":null}]},{"parameter":"GWP-fossil","unit":"kg CO2-eq","values":[{"value":"3,91E-01","module":"A1","scenario":null},{"value":"2,42E-03","module":"A2","scenario":null},{"value":"2,88E-02","module":"A3","scenario":null},{"value":"1,87E-02","module":"A4","scenario":null},{"value":"9,89E-03","module":"A5","scenario":null},{"value":"0,00E+00","module":"B1","scenario":null},{"value":"0,00E+00","module":"B2","scenario":null},{"value":"0,00E+00","module":"B3","scenario":null},{"value":"0,00E+00","module":"B4","scenario":null},{"value":"0,00E+00","module":"B5","scenario":null},{"value":"4,32E-03","module":"B6","scenario":null},{"value":"0,00E+00","module":"B7","scenario":null},{"value":"0,00E+00","module":"C1","scenario":null},{"value":"6,10E-03","module":"C2","scenario":null},{"value":"4,51E-02","module":"C3","scenario":null},{"value":"2,66E-03","module":"C4","scenario":null},{"value":"-1,90E-02","module":"D","scenario":null},{"value":"4,22E-01","module":"A1A3","scenario":null}]},{"parameter":"GWP-biogenic","unit":"kg CO2-eq","values":[{"value":"7,36E-03","module":"A1","scenario":null},{"value":"9,94E-07","module":"A2","scenario":null},{"value":"1,03E-03","module":"A3","scenario":null},{"value":"7,69E-06","module":"A4","scenario":null},{"value":"1,68E-04","module":"A5","scenario":null},{"value":"0,00E+00","module":"B1","scenario":null},{"value":"0,00E+00","module":"B2","scenario":null},{"value":"0,00E+00","module":"B3","scenario":null},{"value":"0,00E+00","module":"B4","scenario":null},{"value":"0,00E+00","module":"B5","scenario":null},{"value":"8,79E-05","module":"B6","scenario":null},{"value":"0,00E+00","module":"B7","scenario":null},{"value":"0,00E+00","module":"C1","scenario":null},{"value":"2,49E-06","module":"C2","scenario":null},{"value":"9,80E-07","module":"C3","scenario":null},{"value":"1,95E-07","module":"C4","scenario":null},{"value":"-8,19E-05","module":"D","scenario":null},{"value":"8,39E-03","module":"A1A3","scenario":null}]},{"parameter":"GWP-luluc","unit":"kg CO2-eq","values":[{"value":"3,84E-04","module":"A1","scenario":null},{"value":"7,08E-07","module":"A2","scenario":null},{"value":"4,55E-05","module":"A3","scenario":null},{"value":"5,47E-06","module":"A4","scenario":null},{"value":"8,76E-06","module":"A5","scenario":null},{"value":"0,00E+00","module":"B1","scenario":null},{"value":"0,00E+00","module":"B2","scenario":null},{"value":"0,00E+00","module":"B3","scenario":null},{"value":"0,00E+00","module":"B4","scenario":null},{"value":"0,00E+00","module":"B5","scenario":null},{"value":"2,81E-04","module":"B6","scenario":null},{"value":"0,00E+00","module":"B7","scenario":null},{"value":"0,00E+00","module":"C1","scenario":null},{"value":"2,13E-06","module":"C2","scenario":null},{"value":"1,83E-07","module":"C3","scenario":null},{"value":"2,30E-07","module":"C4","scenario":null},{"value":"-1,06E-04","module":"D","scenario":null},{"value":"4,30E-04","module":"A1A3","scenario":null}]},{"parameter":"ODP","unit":"kg CFC11-eq","values":[{"value":"1,86E-07","module":"A1","scenario":null},{"value":"5,60E-10","module":"A2","scenario":null},{"value":"2,44E-09","module":"A3","scenario":null},{"value":"4,33E-09","module":"A4","scenario":null},{"value":"3,91E-09","module":"A5","scenario":null},{"value":"0,00E+00","module":"B1","scenario":null},{"value":"0,00E+00","module":"B2","scenario":null},{"value":"0,00E+00","module":"B3","scenario":null},{"value":"0,00E+00","module":"B4","scenario":null},{"value":"0,00E+00","module":"B5","scenario":null},{"value":"2,12E-09","module":"B6","scenario":null},{"value":"0,00E+00","module":"B7","scenario":null},{"value":"0,00E+00","module":"C1","scenario":null},{"value":"1,39E-09","module":"C2","scenario":null},{"value":"9,90E-11","module":"C3","scenario":null},{"value":"1,95E-10","module":"C4","scenario":null},{"value":"-1,87E-04","module":"D","scenario":null},{"value":"1,89E-07","module":"A1A3","scenario":null}]},{"parameter":"AP","unit":"mol H+-eq","values":[{"value":"1,75E-02","module":"A1","scenario":null},{"value":"1,02E-05","module":"A2","scenario":null},{"value":"1,20E-04","module":"A3","scenario":null},{"value":"7,88E-05","module":"A4","scenario":null},{"value":"3,56E-04","module":"A5","scenario":null},{"value":"0,00E+00","module":"B1","scenario":null},{"value":"0,00E+00","module":"B2","scenario":null},{"value":"0,00E+00","module":"B3","scenario":null},{"value":"0,00E+00","module":"B4","scenario":null},{"value":"0,00E+00","module":"B5","scenario":null},{"value":"2,81E-05","module":"B6","scenario":null},{"value":"0,00E+00","module":"B7","scenario":null},{"value":"0,00E+00","module":"C1","scenario":null},{"value":"2,49E-05","module":"C2","scenario":null},{"value":"9,89E-06","module":"C3","scenario":null},{"value":"5,22E-06","module":"C4","scenario":null},{"value":"-2,79E-03","module":"D","scenario":null},{"value":"1,77E-02","module":"A1A3","scenario":null}]},{"parameter":"POCP","unit":"kg NMVOC-eq","values":[{"value":"4,37E-03","module":"A1","scenario":null},{"value":"1,09E-05","module":"A2","scenario":null},{"value":"5,30E-05","module":"A3","scenario":null},{"value":"8,43E-05","module":"A4","scenario":null},{"value":"9,12E-05","module":"A5","scenario":null},{"value":"0,00E+00","module":"B1","scenario":null},{"value":"0,00E+00","module":"B2","scenario":null},{"value":"0,00E+00","module":"B3","scenario":null},{"value":"0,00E+00","module":"B4","scenario":null},{"value":"0,00E+00","module":"B5","scenario":null},{"value":"1,44E-05","module":"B6","scenario":null},{"value":"0,00E+00","module":"B7","scenario":null},{"value":"0,00E+00","module":"C1","scenario":null},{"value":"2,50E-05","module":"C2","scenario":null},{"value":"1,17E-05","module":"C3","scenario":null},{"value":"6,41E-06","module":"C4","scenario":null},{"value":"-4,99E-04","module":"D","scenario":null},{"value":"4,43E-03","module":"A1A3","scenario":null}]},{"parameter":"ADPE","unit":"kg Sb-eq","values":[{"value":"1,77E-04","module":"A1","scenario":null},{"value":"4,14E-08","module":"A2","scenario":null},{"value":"1,50E-07","module":"A3","scenario":null},{"value":"3,20E-07","module":"A4","scenario":null},{"value":"3,56E-06","module":"A5","scenario":null},{"value":"0,00E+00","module":"B1","scenario":null},{"value":"0,00E+00","module":"B2","scenario":null},{"value":"0,00E+00","module":"B3","scenario":null},{"value":"0,00E+00","module":"B4","scenario":null},{"value":"0,00E+00","module":"B5","scenario":null},{"value":"1,73E-07","module":"B6","scenario":null},{"value":"0,00E+00","module":"B7","scenario":null},{"value":"0,00E+00","module":"C1","scenario":null},{"value":"1,65E-07","module":"C2","scenario":null},{"value":"4,94E-09","module":"C3","scenario":null},{"value":"5,11E-09","module":"C4","scenario":null},{"value":"-1,55E-05","module":"D","scenario":null},{"value":"1,77E-04","module":"A1A3","scenario":null}]},{"parameter":"ADPF","unit":"MJ","values":[{"value":"5,96E+00","module":"A1","scenario":null},{"value":"3,77E-02","module":"A2","scenario":null},{"value":"4,87E-01","module":"A3","scenario":null},{"value":"2,92E-01","module":"A4","scenario":null},{"value":"1,38E-01","module":"A5","scenario":null},{"value":"0,00E+00","module":"B1","scenario":null},{"value":"0,00E+00","module":"B2","scenario":null},{"value":"0,00E+00","module":"B3","scenario":null},{"value":"0,00E+00","module":"B4","scenario":null},{"value":"0,00E+00","module":"B5","scenario":null},{"value":"5,07E-01","module":"B6","scenario":null},{"value":"0,00E+00","module":"B7","scenario":null},{"value":"0,00E+00","module":"C1","scenario":null},{"value":"9,19E-02","module":"C2","scenario":null},{"value":"6,20E-03","module":"C3","scenario":null},{"value":"1,55E-02","module":"C4","scenario":null},{"value":"-1,84E-01","module":"D","scenario":null},{"value":"6,48E+00","module":"A1A3","scenario":null}]},{"parameter":"WDP","unit":"m3 world-eq. Deprived","values":[{"value":"2,58E+01","module":"A1","scenario":null},{"value":"2,89E-02","module":"A2","scenario":null},{"value":"6,03E+00","module":"A3","scenario":null},{"value":"2,24E-01","module":"A4","scenario":null},{"value":"6,52E-01","module":"A5","scenario":null},{"value":"0,00E+00","module":"B1","scenario":null},{"value":"0,00E+00","module":"B2","scenario":null},{"value":"0,00E+00","module":"B3","scenario":null},{"value":"0,00E+00","module":"B4","scenario":null},{"value":"0,00E+00","module":"B5","scenario":null},{"value":"5,14E+01","module":"B6","scenario":null},{"value":"0,00E+00","module":"B7","scenario":null},{"value":"0,00E+00","module":"C1","scenario":null},{"value":"8,77E-02","module":"C2","scenario":null},{"value":"4,48E-02","module":"C3","scenario":null},{"value":"3,25E-01","module":"C4","scenario":null},{"value":"4,44E-01","module":"D","scenario":null},{"value":"3,19E+01","module":"A1A3","scenario":null}]},{"parameter":"EP-freshwater","unit":"kg P-eq","values":[{"value":"1,42E-04","module":"A1","scenario":null},{"value":"1,85E-08","module":"A2","scenario":null},{"value":"2,09E-06","module":"A3","scenario":null},{"value":"1,43E-07","module":"A4","scenario":null},{"value":"2,89E-06","module":"A5","scenario":null},{"value":"0,00E+00","module":"B1","scenario":null},{"value":"0,00E+00","module":"B2","scenario":null},{"value":"0,00E+00","module":"B3","scenario":null},{"value":"0,00E+00","module":"B4","scenario":null},{"value":"0,00E+00","module":"B5","scenario":null},{"value":"2,92E-07","module":"B6","scenario":null},{"value":"0,00E+00","module":"B7","scenario":null},{"value":"0,00E+00","module":"C1","scenario":null},{"value":"4,79E-08","module":"C2","scenario":null},{"value":"8,70E-09","module":"C3","scenario":null},{"value":"1,07E-08","module":"C4","scenario":null},{"value":"-1,89E-05","module":"D","scenario":null},{"value":"1,44E-04","module":"A1A3","scenario":null}]},{"parameter":"EP-marine","unit":"kg N-eq","values":[{"value":"1,20E-03","module":"A1","scenario":null},{"value":"3,06E-06","module":"A2","scenario":null},{"value":"1,82E-05","module":"A3","scenario":null},{"value":"2,37E-05","module":"A4","scenario":null},{"value":"2,52E-05","module":"A5","scenario":null},{"value":"0,00E+00","module":"B1","scenario":null},{"value":"0,00E+00","module":"B2","scenario":null},{"value":"0,00E+00","module":"B3","scenario":null},{"value":"0,00E+00","module":"B4","scenario":null},{"value":"0,00E+00","module":"B5","scenario":null},{"value":"4,79E-06","module":"B6","scenario":null},{"value":"0,00E+00","module":"B7","scenario":null},{"value":"0,00E+00","module":"C1","scenario":null},{"value":"7,39E-06","module":"C2","scenario":null},{"value":"4,73E-06","module":"C3","scenario":null},{"value":"4,13E-06","module":"C4","scenario":null},{"value":"-1,21E-04","module":"D","scenario":null},{"value":"1,22E-03","module":"A1A3","scenario":null}]},{"parameter":"EP-terrestrial","unit":"mol N-eq.","values":[{"value":"1,77E-02","module":"A1","scenario":null},{"value":"3,39E-05","module":"A2","scenario":null},{"value":"2,03E-04","module":"A3","scenario":null},{"value":"2,62E-04","module":"A4","scenario":null},{"value":"3,66E-04","module":"A5","scenario":null},{"value":"0,00E+00","module":"B1","scenario":null},{"value":"0,00E+00","module":"B2","scenario":null},{"value":"0,00E+00","module":"B3","scenario":null},{"value":"0,00E+00","module":"B4","scenario":null},{"value":"0,00E+00","module":"B5","scenario":null},{"value":"6,31E-05","module":"B6","scenario":null},{"value":"0,00E+00","module":"B7","scenario":null},{"value":"0,00E+00","module":"C1","scenario":null},{"value":"8,17E-05","module":"C2","scenario":null},{"value":"4,85E-05","module":"C3","scenario":null},{"value":"2,10E-05","module":"C4","scenario":null},{"value":"-1,84E-03","module":"D","scenario":null},{"value":"1,79E-02","module":"A1A3","scenario":null}]},{"parameter":"GWP-IOBC","unit":"kg CO2-eq","values":[{"value":"3,98E-01","module":"A1","scenario":null},{"value":"2,42E-03","module":"A2","scenario":null},{"value":"3,10E-02","module":"A3","scenario":null},{"value":"1,88E-02","module":"A4","scenario":null},{"value":"1,01E-02","module":"A5","scenario":null},{"value":"0,00E+00","module":"B1","scenario":null},{"value":"0,00E+00","module":"B2","scenario":null},{"value":"0,00E+00","module":"B3","scenario":null},{"value":"0,00E+00","module":"B4","scenario":null},{"value":"0,00E+00","module":"B5","scenario":null},{"value":"4,69E-03","module":"B6","scenario":null},{"value":"0,00E+00","module":"B7","scenario":null},{"value":"0,00E+00","module":"C1","scenario":null},{"value":"6,10E-03","module":"C2","scenario":null},{"value":"4,51E-02","module":"C3","scenario":null},{"value":"2,81E-03","module":"C4","scenario":null},{"value":"-1,04E-02","module":"D","scenario":null},{"value":"4,31E-01","module":"A1A3","scenario":null}]}],"additional_environmental_impact":[{"parameter":"PM","unit":"Disease incidence","values":[{"value":"4,98E-08","module":"A1","scenario":null},{"value":"2,13E-10","module":"A2","scenario":null},{"value":"3,47E-10","module":"A3","scenario":null},{"value":"1,65E-09","module":"A4","scenario":null},{"value":"1,05E-09","module":"A5","scenario":null},{"value":"0,00E+00","module":"B1","scenario":null},{"value":"0,00E+00","module":"B2","scenario":null},{"value":"0,00E+00","module":"B3","scenario":null},{"value":"0,00E+00","module":"B4","scenario":null},{"value":"0,00E+00","module":"B5","scenario":null},{"value":"2,03E-10","module":"B6","scenario":null},{"value":"0,00E+00","module":"B7","scenario":null},{"value":"0,00E+00","module":"C1","scenario":null},{"value":"4,39E-10","module":"C2","scenario":null},{"value":"4,40E-11","module":"C3","scenario":null},{"value":"9,40E-11","module":"C4","scenario":null},{"value":"-6,81E-09","module":"D","scenario":null},{"value":"5,03E-08","module":"A1A3","scenario":null}]},{"parameter":"ETP-fw","unit":"CTUe","values":[{"value":"2,18E+02","module":"A1","scenario":null},{"value":"2,76E-02","module":"A2","scenario":null},{"value":"3,08E-01","module":"A3","scenario":null},{"value":"2,13E-01","module":"A4","scenario":null},{"value":"4,78E+00","module":"A5","scenario":null},{"value":"0,00E+00","module":"B1","scenario":null},{"value":"0,00E+00","module":"B2","scenario":null},{"value":"0,00E+00","module":"B3","scenario":null},{"value":"0,00E+00","module":"B4","scenario":null},{"value":"0,00E+00","module":"B5","scenario":null},{"value":"2,67E-01","module":"B6","scenario":null},{"value":"0,00E+00","module":"B7","scenario":null},{"value":"0,00E+00","module":"C1","scenario":null},{"value":"6,77E-02","module":"C2","scenario":null},{"value":"9,53E-02","module":"C3","scenario":null},{"value":"2,07E+01","module":"C4","scenario":null},{"value":"-2,56E+01","module":"D","scenario":null},{"value":"2,18E+02","module":"A1A3","scenario":null}]},{"parameter":"HTP-c","unit":"CTUh","values":[{"value":"4,02E-09","module":"A1","scenario":null},{"value":"0,00E+00","module":"A2","scenario":null},{"value":"9,00E-12","module":"A3","scenario":null},{"value":"0,00E+00","module":"A4","scenario":null},{"value":"8,10E-11","module":"A5","scenario":null},{"value":"0,00E+00","module":"B1","scenario":null},{"value":"0,00E+00","module":"B2","scenario":null},{"value":"0,00E+00","module":"B3","scenario":null},{"value":"0,00E+00","module":"B4","scenario":null},{"value":"0,00E+00","module":"B5","scenario":null},{"value":"8,00E-12","module":"B6","scenario":null},{"value":"0,00E+00","module":"B7","scenario":null},{"value":"0,00E+00","module":"C1","scenario":null},{"value":"0,00E+00","module":"C2","scenario":null},{"value":"3,00E-12","module":"C3","scenario":null},{"value":"1,00E-12","module":"C4","scenario":null},{"value":"-3,62E-10","module":"D","scenario":null},{"value":"4,03E-09","module":"A1A3","scenario":null}]},{"parameter":"HTP-nc","unit":"CTUh","values":[{"value":"3,01E-07","module":"A1","scenario":null},{"value":"2,70E-11","module":"A2","scenario":null},{"value":"3,17E-10","module":"A3","scenario":null},{"value":"2,06E-10","module":"A4","scenario":null},{"value":"6,03E-09","module":"A5","scenario":null},{"value":"0,00E+00","module":"B1","scenario":null},{"value":"0,00E+00","module":"B2","scenario":null},{"value":"0,00E+00","module":"B3","scenario":null},{"value":"0,00E+00","module":"B4","scenario":null},{"value":"0,00E+00","module":"B5","scenario":null},{"value":"1,85E-10","module":"B6","scenario":null},{"value":"0,00E+00","module":"B7","scenario":null},{"value":"0,00E+00","module":"C1","scenario":null},{"value":"7,30E-11","module":"C2","scenario":null},{"value":"1,19E-10","module":"C3","scenario":null},{"value":"2,00E-11","module":"C4","scenario":null},{"value":"-3,10E-08","module":"D","scenario":null},{"value":"3,01E-07","module":"A1A3","scenario":null}]},{"parameter":"SQP","unit":"-","values":[{"value":"4,28E+00","module":"A1","scenario":null},{"value":"4,32E-02","module":"A2","scenario":null},{"value":"1,02E-01","module":"A3","scenario":null},{"value":"3,34E-01","module":"A4","scenario":null},{"value":"9,72E-02","module":"A5","scenario":null},{"value":"0,00E+00","module":"B1","scenario":null},{"value":"0,00E+00","module":"B2","scenario":null},{"value":"0,00E+00","module":"B3","scenario":null},{"value":"0,00E+00","module":"B4","scenario":null},{"value":"0,00E+00","module":"B5","scenario":null},{"value":"2,24E-01","module":"B6","scenario":null},{"value":"0,00E+00","module":"B7","scenario":null},{"value":"0,00E+00","module":"C1","scenario":null},{"value":"6,34E-02","module":"C2","scenario":null},{"value":"1,13E-03","module":"C3","scenario":null},{"value":"3,59E-02","module":"C4","scenario":null},{"value":"-5,68E-01","module":"D","scenario":null},{"value":"4,43E+00","module":"A1A3","scenario":null}]},{"parameter":"IRP","unit":"kBq U235-eq","values":[{"value":"2,48E-02","module":"A1","scenario":null},{"value":"1,65E-04","module":"A2","scenario":null},{"value":"3,55E-03","module":"A3","scenario":null},{"value":"1,27E-03","module":"A4","scenario":null},{"value":"6,07E-04","module":"A5","scenario":null},{"value":"0,00E+00","module":"B1","scenario":null},{"value":"0,00E+00","module":"B2","scenario":null},{"value":"0,00E+00","module":"B3","scenario":null},{"value":"0,00E+00","module":"B4","scenario":null},{"value":"0,00E+00","module":"B5","scenario":null},{"value":"1,74E-02","module":"B6","scenario":null},{"value":"0,00E+00","module":"B7","scenario":null},{"value":"0,00E+00","module":"C1","scenario":null},{"value":"4,02E-04","module":"C2","scenario":null},{"value":"1,56E-05","module":"C3","scenario":null},{"value":"9,56E-05","module":"C4","scenario":null},{"value":"-4,17E-04","module":"D","scenario":null},{"value":"2,86E-02","module":"A1A3","scenario":null}]}],"resource_use":[{"parameter":"PERE","unit":"MJ","values":[{"value":"1,15E+00","module":"A1","scenario":null},{"value":"4,74E-04","module":"A2","scenario":null},{"value":"7,79E-02","module":"A3","scenario":null},{"value":"3,67E-03","module":"A4","scenario":null},{"value":"2,47E-02","module":"A5","scenario":null},{"value":"0,00E+00","module":"B1","scenario":null},{"value":"0,00E+00","module":"B2","scenario":null},{"value":"0,00E+00","module":"B3","scenario":null},{"value":"0,00E+00","module":"B4","scenario":null},{"value":"0,00E+00","module":"B5","scenario":null},{"value":"2,44E-01","module":"B6","scenario":null},{"value":"0,00E+00","module":"B7","scenario":null},{"value":"0,00E+00","module":"C1","scenario":null},{"value":"1,30E-03","module":"C2","scenario":null},{"value":"3,45E-04","module":"C3","scenario":null},{"value":"1,76E-03","module":"C4","scenario":null},{"value":"-2,86E-01","module":"D","scenario":null},{"value":"1,23E+00","module":"A1A3","scenario":null}]},{"parameter":"PERM","unit":"","values":[{"value":"0,00E+00","module":"A1","scenario":null},{"value":"0,00E+00","module":"A2","scenario":null},{"value":"0,00E+00","module":"A3","scenario":null},{"value":"0,00E+00","module":"A4","scenario":null},{"value":"0,00E+00","module":"A5","scenario":null},{"value":"0,00E+00","module":"B1","scenario":null},{"value":"0,00E+00","module":"B2","scenario":null},{"value":"0,00E+00","module":"B3","scenario":null},{"value":"0,00E+00","module":"B4","scenario":null},{"value":"0,00E+00","module":"B5","scenario":null},{"value":"0,00E+00","module":"B6","scenario":null},{"value":"0,00E+00","module":"B7","scenario":null},{"value":"0,00E+00","module":"C1","scenario":null},{"value":"0,00E+00","module":"C2","scenario":null},{"value":"0,00E+00","module":"C3","scenario":null},{"value":"0,00E+00","module":"C4","scenario":null},{"value":"0,00E+00","module":"D","scenario":null},{"value":"0,00E+00","module":"A1A3","scenario":null}]},{"parameter":"PERT","unit":"MJ","values":[{"value":"1,15E+00","module":"A1","scenario":null},{"value":"4,74E-04","module":"A2","scenario":null},{"value":"7,79E-02","module":"A3","scenario":null},{"value":"3,67E-03","module":"A4","scenario":null},{"value":"2,47E-02","module":"A5","scenario":null},{"value":"0,00E+00","module":"B1","scenario":null},{"value":"0,00E+00","module":"B2","scenario":null},{"value":"0,00E+00","module":"B3","scenario":null},{"value":"0,00E+00","module":"B4","scenario":null},{"value":"0,00E+00","module":"B5","scenario":null},{"value":"2,44E-01","module":"B6","scenario":null},{"value":"0,00E+00","module":"B7","scenario":null},{"value":"0,00E+00","module":"C1","scenario":null},{"value":"1,30E-03","module":"C2","scenario":null},{"value":"3,45E-04","module":"C3","scenario":null},{"value":"1,76E-03","module":"C4","scenario":null},{"value":"-2,86E-01","module":"D","scenario":null},{"value":"1,23E+00","module":"A1A3","scenario":null}]},{"parameter":"PENRE","unit":"MJ","values":[{"value":"5,34E+00","module":"A1","scenario":null},{"value":"3,77E-02","module":"A2","scenario":null},{"value":"4,87E-01","module":"A3","scenario":null},{"value":"2,92E-01","module":"A4","scenario":null},{"value":"1,25E-01","module":"A5","scenario":null},{"value":"0,00E+00","module":"B1","scenario":null},{"value":"0,00E+00","module":"B2","scenario":null},{"value":"0,00E+00","module":"B3","scenario":null},{"value":"0,00E+00","module":"B4","scenario":null},{"value":"0,00E+00","module":"B5","scenario":null},{"value":"5,08E-01","module":"B6","scenario":null},{"value":"0,00E+00","module":"B7","scenario":null},{"value":"0,00E+00","module":"C1","scenario":null},{"value":"9,19E-02","module":"C2","scenario":null},{"value":"6,20E-03","module":"C3","scenario":null},{"value":"1,55E-02","module":"C4","scenario":null},{"value":"-1,84E-01","module":"D","scenario":null},{"value":"5,86E+00","module":"A1A3","scenario":null}]},{"parameter":"PENRM","unit":"MJ","values":[{"value":"6,23E-01","module":"A1","scenario":null},{"value":"0,00E+00","module":"A2","scenario":null},{"value":"0,00E+00","module":"A3","scenario":null},{"value":"0,00E+00","module":"A4","scenario":null},{"value":"1,27E-04","module":"A5","scenario":null},{"value":"0,00E+00","module":"B1","scenario":null},{"value":"0,00E+00","module":"B2","scenario":null},{"value":"0,00E+00","module":"B3","scenario":null},{"value":"0,00E+00","module":"B4","scenario":null},{"value":"0,00E+00","module":"B5","scenario":null},{"value":"0,00E+00","module":"B6","scenario":null},{"value":"0,00E+00","module":"B7","scenario":null},{"value":"0,00E+00","module":"C1","scenario":null},{"value":"0,00E+00","module":"C2","scenario":null},{"value":"-6,17E-01","module":"C3","scenario":null},{"value":"0,00E+00","module":"C4","scenario":null},{"value":"0,00E+00","module":"D","scenario":null},{"value":"6,23E-01","module":"A1A3","scenario":null}]},{"parameter":"PENRT","unit":"MJ","values":[{"value":"5,96E+00","module":"A1","scenario":null},{"value":"3,77E-02","module":"A2","scenario":null},{"value":"4,87E-01","module":"A3","scenario":null},{"value":"2,92E-01","module":"A4","scenario":null},{"value":"1,25E-01","module":"A5","scenario":null},{"value":"0,00E+00","module":"B1","scenario":null},{"value":"0,00E+00","module":"B2","scenario":null},{"value":"0,00E+00","module":"B3","scenario":null},{"value":"0,00E+00","module":"B4","scenario":null},{"value":"0,00E+00","module":"B5","scenario":null},{"value":"5,08E-01","module":"B6","scenario":null},{"value":"0,00E+00","module":"B7","scenario":null},{"value":"0,00E+00","module":"C1","scenario":null},{"value":"9,19E-02","module":"C2","scenario":null},{"value":"-6,11E-01","module":"C3","scenario":null},{"value":"1,55E-02","module":"C4","scenario":null},{"value":"-1,84E-01","module":"D","scenario":null},{"value":"6,48E+00","module":"A1A3","scenario":null}]},{"parameter":"SM","unit":"kg","values":[{"value":"1,32E-02","module":"A1","scenario":null},{"value":"0,00E+00","module":"A2","scenario":null},{"value":"0,00E+00","module":"A3","scenario":null},{"value":"0,00E+00","module":"A4","scenario":null},{"value":"2,65E-04","module":"A5","scenario":null},{"value":"0,00E+00","module":"B1","scenario":null},{"value":"0,00E+00","module":"B2","scenario":null},{"value":"0,00E+00","module":"B3","scenario":null},{"value":"0,00E+00","module":"B4","scenario":null},{"value":"0,00E+00","module":"B5","scenario":null},{"value":"0,00E+00","module":"B6","scenario":null},{"value":"0,00E+00","module":"B7","scenario":null},{"value":"0,00E+00","module":"C1","scenario":null},{"value":"0,00E+00","module":"C2","scenario":null},{"value":"0,00E+00","module":"C3","scenario":null},{"value":"0,00E+00","module":"C4","scenario":null},{"value":"4,82E-03","module":"D","scenario":null},{"value":"1,32E-02","module":"A1A3","scenario":null}]},{"parameter":"RSF","unit":"MJ","values":[{"value":"3,01E-02","module":"A1","scenario":null},{"value":"1,66E-05","module":"A2","scenario":null},{"value":"5,66E-03","module":"A3","scenario":null},{"value":"1,28E-04","module":"A4","scenario":null},{"value":"7,19E-04","module":"A5","scenario":null},{"value":"0,00E+00","module":"B1","scenario":null},{"value":"0,00E+00","module":"B2","scenario":null},{"value":"0,00E+00","module":"B3","scenario":null},{"value":"0,00E+00","module":"B4","scenario":null},{"value":"0,00E+00","module":"B5","scenario":null},{"value":"9,44E-04","module":"B6","scenario":null},{"value":"0,00E+00","module":"B7","scenario":null},{"value":"0,00E+00","module":"C1","scenario":null},{"value":"4,64E-05","module":"C2","scenario":null},{"value":"7,41E-06","module":"C3","scenario":null},{"value":"3,64E-05","module":"C4","scenario":null},{"value":"4,19E-04","module":"D","scenario":null},{"value":"3,57E-02","module":"A1A3","scenario":null}]},{"parameter":"NRSF","unit":"MJ","values":[{"value":"-2,36E-04","module":"A1","scenario":null},{"value":"5,56E-05","module":"A2","scenario":null},{"value":"1,39E-03","module":"A3","scenario":null},{"value":"4,30E-04","module":"A4","scenario":null},{"value":"3,64E-05","module":"A5","scenario":null},{"value":"0,00E+00","module":"B1","scenario":null},{"value":"0,00E+00","module":"B2","scenario":null},{"value":"0,00E+00","module":"B3","scenario":null},{"value":"0,00E+00","module":"B4","scenario":null},{"value":"0,00E+00","module":"B5","scenario":null},{"value":"2,98E-03","module":"B6","scenario":null},{"value":"0,00E+00","module":"B7","scenario":null},{"value":"0,00E+00","module":"C1","scenario":null},{"value":"1,66E-04","module":"C2","scenario":null},{"value":"0,00E+00","module":"C3","scenario":null},{"value":"9,21E-06","module":"C4","scenario":null},{"value":"-1,25E-02","module":"D","scenario":null},{"value":"1,21E-03","module":"A1A3","scenario":null}]},{"parameter":"FW","unit":"m3","values":[{"value":"7,03E-03","module":"A1","scenario":null},{"value":"4,29E-06","module":"A2","scenario":null},{"value":"4,12E-04","module":"A3","scenario":null},{"value":"3,32E-05","module":"A4","scenario":null},{"value":"1,51E-04","module":"A5","scenario":null},{"value":"0,00E+00","module":"B1","scenario":null},{"value":"0,00E+00","module":"B2","scenario":null},{"value":"0,00E+00","module":"B3","scenario":null},{"value":"0,00E+00","module":"B4","scenario":null},{"value":"0,00E+00","module":"B5","scenario":null},{"value":"5,53E-04","module":"B6","scenario":null},{"value":"0,00E+00","module":"B7","scenario":null},{"value":"0,00E+00","module":"C1","scenario":null},{"value":"9,68E-06","module":"C2","scenario":null},{"value":"5,25E-05","module":"C3","scenario":null},{"value":"2,00E-05","module":"C4","scenario":null},{"value":"-6,76E-04","module":"D","scenario":null},{"value":"7,45E-03","module":"A1A3","scenario":null}]}],"end_of_life_waste":[{"parameter":"HWD","unit":"kg","values":[{"value":"3,04E-03","module":"A1","scenario":null},{"value":"2,06E-06","module":"A2","scenario":null},{"value":"1,85E-03","module":"A3","scenario":null},{"value":"1,60E-05","module":"A4","scenario":null},{"value":"1,24E-04","module":"A5","scenario":null},{"value":"0,00E+00","module":"B1","scenario":null},{"value":"0,00E+00","module":"B2","scenario":null},{"value":"0,00E+00","module":"B3","scenario":null},{"value":"0,00E+00","module":"B4","scenario":null},{"value":"0,00E+00","module":"B5","scenario":null},{"value":"2,65E-05","module":"B6","scenario":null},{"value":"0,00E+00","module":"B7","scenario":null},{"value":"0,00E+00","module":"C1","scenario":null},{"value":"4,69E-06","module":"C2","scenario":null},{"value":"0,00E+00","module":"C3","scenario":null},{"value":"1,27E-03","module":"C4","scenario":null},{"value":"-1,88E-04","module":"D","scenario":null},{"value":"4,89E-03","module":"A1A3","scenario":null}]},{"parameter":"NHWD","unit":"kg","values":[{"value":"1,72E-01","module":"A1","scenario":null},{"value":"3,27E-03","module":"A2","scenario":null},{"value":"3,09E-03","module":"A3","scenario":null},{"value":"2,54E-02","module":"A4","scenario":null},{"value":"5,23E-03","module":"A5","scenario":null},{"value":"0,00E+00","module":"B1","scenario":null},{"value":"0,00E+00","module":"B2","scenario":null},{"value":"0,00E+00","module":"B3","scenario":null},{"value":"0,00E+00","module":"B4","scenario":null},{"value":"0,00E+00","module":"B5","scenario":null},{"value":"1,67E-03","module":"B6","scenario":null},{"value":"0,00E+00","module":"B7","scenario":null},{"value":"0,00E+00","module":"C1","scenario":null},{"value":"4,39E-03","module":"C2","scenario":null},{"value":"0,00E+00","module":"C3","scenario":null},{"value":"5,31E-02","module":"C4","scenario":null},{"value":"-8,81E-03","module":"D","scenario":null},{"value":"1,79E-01","module":"A1A3","scenario":null}]},{"parameter":"RWD","unit":"kg","values":[{"value":"2,41E-05","module":"A1","scenario":null},{"value":"2,57E-07","module":"A2","scenario":null},{"value":"2,93E-06","module":"A3","scenario":null},{"value":"1,99E-06","module":"A4","scenario":null},{"value":"5,99E-07","module":"A5","scenario":null},{"value":"0,00E+00","module":"B1","scenario":null},{"value":"0,00E+00","module":"B2","scenario":null},{"value":"0,00E+00","module":"B3","scenario":null},{"value":"0,00E+00","module":"B4","scenario":null},{"value":"0,00E+00","module":"B5","scenario":null},{"value":"7,64E-06","module":"B6","scenario":null},{"value":"0,00E+00","module":"B7","scenario":null},{"value":"0,00E+00","module":"C1","scenario":null},{"value":"6,27E-07","module":"C2","scenario":null},{"value":"0,00E+00","module":"C3","scenario":null},{"value":"1,07E-07","module":"C4","scenario":null},{"value":"-3,58E-07","module":"D","scenario":null},{"value":"2,72E-05","module":"A1A3","scenario":null}]}],"end_of_life_flow":[{"parameter":"CRU","unit":"kg","values":[{"value":"0,00E+00","module":"A1","scenario":null},{"value":"0,00E+00","module":"A2","scenario":null},{"value":"0,00E+00","module":"A3","scenario":null},{"value":"0,00E+00","module":"A4","scenario":null},{"value":"0,00E+00","module":"A5","scenario":null},{"value":"0,00E+00","module":"B1","scenario":null},{"value":"0,00E+00","module":"B2","scenario":null},{"value":"0,00E+00","module":"B3","scenario":null},{"value":"0,00E+00","module":"B4","scenario":null},{"value":"0,00E+00","module":"B5","scenario":null},{"value":"0,00E+00","module":"B6","scenario":null},{"value":"0,00E+00","module":"B7","scenario":null},{"value":"0,00E+00","module":"C1","scenario":null},{"value":"0,00E+00","module":"C2","scenario":null},{"value":"0,00E+00","module":"C3","scenario":null},{"value":"0,00E+00","module":"C4","scenario":null},{"value":"0,00E+00","module":"D","scenario":null},{"value":"0,00E+00","module":"A1A3","scenario":null}]},{"parameter":"MFR","unit":"kg","values":[{"value":"0,00E+00","module":"A1","scenario":null},{"value":"0,00E+00","module":"A2","scenario":null},{"value":"3,25E-05","module":"A3","scenario":null},{"value":"0,00E+00","module":"A4","scenario":null},{"value":"1,01E-03","module":"A5","scenario":null},{"value":"0,00E+00","module":"B1","scenario":null},{"value":"0,00E+00","module":"B2","scenario":null},{"value":"0,00E+00","module":"B3","scenario":null},{"value":"0,00E+00","module":"B4","scenario":null},{"value":"0,00E+00","module":"B5","scenario":null},{"value":"0,00E+00","module":"B6","scenario":null},{"value":"0,00E+00","module":"B7","scenario":null},{"value":"0,00E+00","module":"C1","scenario":null},{"value":"0,00E+00","module":"C2","scenario":null},{"value":"5,03E-02","module":"C3","scenario":null},{"value":"1,71E-06","module":"C4","scenario":null},{"value":"-1,89E-04","module":"D","scenario":null},{"value":"3,25E-05","module":"A1A3","scenario":null}]},{"parameter":"MER","unit":"kg","values":[{"value":"0,00E+00","module":"A1","scenario":null},{"value":"0,00E+00","module":"A2","scenario":null},{"value":"7,76E-03","module":"A3","scenario":null},{"value":"0,00E+00","module":"A4","scenario":null},{"value":"5,36E-04","module":"A5","scenario":null},{"value":"0,00E+00","module":"B1","scenario":null},{"value":"0,00E+00","module":"B2","scenario":null},{"value":"0,00E+00","module":"B3","scenario":null},{"value":"0,00E+00","module":"B4","scenario":null},{"value":"0,00E+00","module":"B5","scenario":null},{"value":"0,00E+00","module":"B6","scenario":null},{"value":"0,00E+00","module":"B7","scenario":null},{"value":"0,00E+00","module":"C1","scenario":null},{"value":"0,00E+00","module":"C2","scenario":null},{"value":"1,91E-02","module":"C3","scenario":null},{"value":"4,18E-08","module":"C4","scenario":null},{"value":"-2,48E-05","module":"D","scenario":null},{"value":"7,76E-03","module":"A1A3","scenario":null}]},{"parameter":"EEE","unit":"MJ","values":[{"value":"0,00E+00","module":"A1","scenario":null},{"value":"0,00E+00","module":"A2","scenario":null},{"value":"4,59E-03","module":"A3","scenario":null},{"value":"0,00E+00","module":"A4","scenario":null},{"value":"6,78E-04","module":"A5","scenario":null},{"value":"0,00E+00","module":"B1","scenario":null},{"value":"0,00E+00","module":"B2","scenario":null},{"value":"0,00E+00","module":"B3","scenario":null},{"value":"0,00E+00","module":"B4","scenario":null},{"value":"0,00E+00","module":"B5","scenario":null},{"value":"0,00E+00","module":"B6","scenario":null},{"value":"0,00E+00","module":"B7","scenario":null},{"value":"0,00E+00","module":"C1","scenario":null},{"value":"0,00E+00","module":"C2","scenario":null},{"value":"2,93E-02","module":"C3","scenario":null},{"value":"2,71E-06","module":"C4","scenario":null},{"value":"-6,09E-05","module":"D","scenario":null},{"value":"4,59E-03","module":"A1A3","scenario":null}]},{"parameter":"EET","unit":"MJ","values":[{"value":"0,00E+00","module":"A1","scenario":null},{"value":"0,00E+00","module":"A2","scenario":null},{"value":"6,95E-02","module":"A3","scenario":null},{"value":"0,00E+00","module":"A4","scenario":null},{"value":"1,03E-02","module":"A5","scenario":null},{"value":"0,00E+00","module":"B1","scenario":null},{"value":"0,00E+00","module":"B2","scenario":null},{"value":"0,00E+00","module":"B3","scenario":null},{"value":"0,00E+00","module":"B4","scenario":null},{"value":"0,00E+00","module":"B5","scenario":null},{"value":"0,00E+00","module":"B6","scenario":null},{"value":"0,00E+00","module":"B7","scenario":null},{"value":"0,00E+00","module":"C1","scenario":null},{"value":"0,00E+00","module":"C2","scenario":null},{"value":"4,43E-01","module":"C3","scenario":null},{"value":"4,10E-05","module":"C4","scenario":null},{"value":"-9,21E-04","module":"D","scenario":null},{"value":"6,95E-02","module":"A1A3","scenario":null}]}]}