{"product_name":"Envistar Top 09 with thermal wheel, controls and EcoCooler","epd_id":"NEPD-9313-8900","declared_unit":{"unit":"stk","amount":1},"compliance":["EN 15804+A2","ISO 14025","ISO 21930"],"producer_name":"IV Produkt AB","environmental_impact":[{"parameter":"GWP-total","unit":"kg CO2-eq","values":[{"value":"3,10E+03","module":"A1-A3","scenario":null},{"value":"2,35E+01","module":"A4","scenario":null},{"value":"0,00E+00","module":"C1","scenario":null},{"value":"7,34E+00","module":"C2","scenario":null},{"value":"9,87E+01","module":"C3","scenario":null},{"value":"4,57E+00","module":"C4","scenario":null},{"value":"-1,08E+03","module":"D","scenario":null}]},{"parameter":"GWP-fossil","unit":"kg CO2-eq","values":[{"value":"3,08E+03","module":"A1-A3","scenario":null},{"value":"2,35E+01","module":"A4","scenario":null},{"value":"0,00E+00","module":"C1","scenario":null},{"value":"7,33E+00","module":"C2","scenario":null},{"value":"9,86E+01","module":"C3","scenario":null},{"value":"4,55E+00","module":"C4","scenario":null},{"value":"-1,06E+03","module":"D","scenario":null}]},{"parameter":"GWP-biogenic","unit":"kg CO2-eq","values":[{"value":"1,57E+01","module":"A1-A3","scenario":null},{"value":"9,90E-03","module":"A4","scenario":null},{"value":"0,00E+00","module":"C1","scenario":null},{"value":"3,03E-03","module":"C2","scenario":null},{"value":"1,49E-01","module":"C3","scenario":null},{"value":"3,44E-03","module":"C4","scenario":null},{"value":"-3,69E+00","module":"D","scenario":null}]},{"parameter":"GWP-luluc","unit":"kg CO2-eq","values":[{"value":"7,54E+00","module":"A1-A3","scenario":null},{"value":"7,70E-03","module":"A4","scenario":null},{"value":"0,00E+00","module":"C1","scenario":null},{"value":"2,61E-03","module":"C2","scenario":null},{"value":"2,45E-02","module":"C3","scenario":null},{"value":"1,80E-02","module":"C4","scenario":null},{"value":"-1,31E+01","module":"D","scenario":null}]},{"parameter":"ODP","unit":"kg CFC11-eq","values":[{"value":"1,72E-03","module":"A1-A3","scenario":null},{"value":"5,51E-06","module":"A4","scenario":null},{"value":"0,00E+00","module":"C1","scenario":null},{"value":"1,66E-06","module":"C2","scenario":null},{"value":"7,11E-06","module":"C3","scenario":null},{"value":"3,25E-07","module":"C4","scenario":null},{"value":"-7,13E-02","module":"D","scenario":null}]},{"parameter":"AP","unit":"mol H+-eq","values":[{"value":"3,32E+01","module":"A1-A3","scenario":null},{"value":"7,19E-02","module":"A4","scenario":null},{"value":"0,00E+00","module":"C1","scenario":null},{"value":"2,11E-02","module":"C2","scenario":null},{"value":"1,02E-01","module":"C3","scenario":null},{"value":"1,63E-02","module":"C4","scenario":null},{"value":"-1,67E+01","module":"D","scenario":null}]},{"parameter":"POCP","unit":"kg NMVOC-eq","values":[{"value":"1,51E+01","module":"A1-A3","scenario":null},{"value":"6,55E-02","module":"A4","scenario":null},{"value":"0,00E+00","module":"C1","scenario":null},{"value":"1,79E-02","module":"C2","scenario":null},{"value":"6,84E-02","module":"C3","scenario":null},{"value":"1,66E-02","module":"C4","scenario":null},{"value":"-5,47E+00","module":"D","scenario":null}]},{"parameter":"ADPE","unit":"kg Sb-eq","values":[{"value":"1,30E+00","module":"A1-A3","scenario":null},{"value":"5,24E-04","module":"A4","scenario":null},{"value":"0,00E+00","module":"C1","scenario":null},{"value":"2,02E-04","module":"C2","scenario":null},{"value":"2,58E-04","module":"C3","scenario":null},{"value":"1,88E-05","module":"C4","scenario":null},{"value":"-2,66E-01","module":"D","scenario":null}]},{"parameter":"ADPF","unit":"MJ","values":[{"value":"3,84E+04","module":"A1-A3","scenario":null},{"value":"3,69E+02","module":"A4","scenario":null},{"value":"0,00E+00","module":"C1","scenario":null},{"value":"1,11E+02","module":"C2","scenario":null},{"value":"2,76E+02","module":"C3","scenario":null},{"value":"4,04E+01","module":"C4","scenario":null},{"value":"-1,25E+04","module":"D","scenario":null}]},{"parameter":"WDP","unit":"m3 world-eq. Deprived","values":[{"value":"3,18E+05","module":"A1-A3","scenario":null},{"value":"3,16E+02","module":"A4","scenario":null},{"value":"0,00E+00","module":"C1","scenario":null},{"value":"1,07E+02","module":"C2","scenario":null},{"value":"1,43E+03","module":"C3","scenario":null},{"value":"3,37E+02","module":"C4","scenario":null},{"value":"-3,76E+05","module":"D","scenario":null}]},{"parameter":"EP-freshwater","unit":"kg P-eq","values":[{"value":"2,93E-01","module":"A1-A3","scenario":null},{"value":"1,87E-04","module":"A4","scenario":null},{"value":"0,00E+00","module":"C1","scenario":null},{"value":"5,86E-05","module":"C2","scenario":null},{"value":"1,44E-03","module":"C3","scenario":null},{"value":"1,14E-04","module":"C4","scenario":null},{"value":"-1,06E-01","module":"D","scenario":null}]},{"parameter":"EP-marine","unit":"kg N-eq","values":[{"value":"3,99E+00","module":"A1-A3","scenario":null},{"value":"1,51E-02","module":"A4","scenario":null},{"value":"0,00E+00","module":"C1","scenario":null},{"value":"4,17E-03","module":"C2","scenario":null},{"value":"2,19E-02","module":"C3","scenario":null},{"value":"4,07E-03","module":"C4","scenario":null},{"value":"-1,36E+00","module":"D","scenario":null}]},{"parameter":"EP-terrestrial","unit":"mol N-eq.","values":[{"value":"6,75E+01","module":"A1-A3","scenario":null},{"value":"1,69E-01","module":"A4","scenario":null},{"value":"0,00E+00","module":"C1","scenario":null},{"value":"4,66E-02","module":"C2","scenario":null},{"value":"2,44E-01","module":"C3","scenario":null},{"value":"4,39E-02","module":"C4","scenario":null},{"value":"-1,64E+01","module":"D","scenario":null}]},{"parameter":"GWP-IOBC","unit":"kg CO2-eq","values":[{"value":"3,10E+03","module":"A1-A3","scenario":null},{"value":"2,35E+01","module":"A4","scenario":null},{"value":"0,00E+00","module":"C1","scenario":null},{"value":"7,34E+00","module":"C2","scenario":null},{"value":"8,39E+01","module":"C3","scenario":null},{"value":"4,68E+00","module":"C4","scenario":null},{"value":"-1,16E+03","module":"D","scenario":null}]}],"additional_environmental_impact":[{"parameter":"PM","unit":"Disease incidence","values":[{"value":"2,70E-04","module":"A1-A3","scenario":null},{"value":"1,83E-06","module":"A4","scenario":null},{"value":"0,00E+00","module":"C1","scenario":null},{"value":"4,49E-07","module":"C2","scenario":null},{"value":"1,40E-06","module":"C3","scenario":null},{"value":"2,51E-07","module":"C4","scenario":null},{"value":"-8,93E-05","module":"D","scenario":null}]},{"parameter":"ETP-fw","unit":"CTUe","values":[{"value":"2,49E+05","module":"A1-A3","scenario":null},{"value":"2,72E+02","module":"A4","scenario":null},{"value":"0,00E+00","module":"C1","scenario":null},{"value":"8,22E+01","module":"C2","scenario":null},{"value":"1,35E+03","module":"C3","scenario":null},{"value":"3,88E+03","module":"C4","scenario":null},{"value":"-1,08E+05","module":"D","scenario":null}]},{"parameter":"HTP-c","unit":"CTUh","values":[{"value":"1,25E-05","module":"A1-A3","scenario":null},{"value":"0,00E+00","module":"A4","scenario":null},{"value":"0,00E+00","module":"C1","scenario":null},{"value":"0,00E+00","module":"C2","scenario":null},{"value":"1,84E-07","module":"C3","scenario":null},{"value":"3,43E-08","module":"C4","scenario":null},{"value":"-3,53E-06","module":"D","scenario":null}]},{"parameter":"HTP-nc","unit":"CTUh","values":[{"value":"2,50E-04","module":"A1-A3","scenario":null},{"value":"2,78E-07","module":"A4","scenario":null},{"value":"0,00E+00","module":"C1","scenario":null},{"value":"8,98E-08","module":"C2","scenario":null},{"value":"7,82E-06","module":"C3","scenario":null},{"value":"1,74E-06","module":"C4","scenario":null},{"value":"-4,70E-05","module":"D","scenario":null}]},{"parameter":"SQP","unit":"-","values":[{"value":"1,37E+04","module":"A1-A3","scenario":null},{"value":"3,51E+02","module":"A4","scenario":null},{"value":"0,00E+00","module":"C1","scenario":null},{"value":"7,75E+01","module":"C2","scenario":null},{"value":"1,08E+02","module":"C3","scenario":null},{"value":"1,12E+02","module":"C4","scenario":null},{"value":"-1,86E+03","module":"D","scenario":null}]},{"parameter":"IRP","unit":"kBq U235-eq","values":[{"value":"1,55E+02","module":"A1-A3","scenario":null},{"value":"1,61E+00","module":"A4","scenario":null},{"value":"0,00E+00","module":"C1","scenario":null},{"value":"4,84E-01","module":"C2","scenario":null},{"value":"1,30E+00","module":"C3","scenario":null},{"value":"1,29E-01","module":"C4","scenario":null},{"value":"-4,31E+01","module":"D","scenario":null}]}],"resource_use":[{"parameter":"PERE","unit":"MJ","values":[{"value":"8,82E+03","module":"A1-A3","scenario":null},{"value":"4,93E+00","module":"A4","scenario":null},{"value":"0,00E+00","module":"C1","scenario":null},{"value":"1,59E+00","module":"C2","scenario":null},{"value":"4,92E+01","module":"C3","scenario":null},{"value":"9,35E+00","module":"C4","scenario":null},{"value":"-3,57E+03","module":"D","scenario":null}]},{"parameter":"PERM","unit":"","values":[{"value":"4,88E+00","module":"A1-A3","scenario":null},{"value":"0,00E+00","module":"A4","scenario":null},{"value":"0,00E+00","module":"C1","scenario":null},{"value":"0,00E+00","module":"C2","scenario":null},{"value":"0,00E+00","module":"C3","scenario":null},{"value":"0,00E+00","module":"C4","scenario":null},{"value":"0,00E+00","module":"D","scenario":null}]},{"parameter":"PERT","unit":"MJ","values":[{"value":"8,83E+03","module":"A1-A3","scenario":null},{"value":"4,93E+00","module":"A4","scenario":null},{"value":"0,00E+00","module":"C1","scenario":null},{"value":"1,59E+00","module":"C2","scenario":null},{"value":"4,92E+01","module":"C3","scenario":null},{"value":"9,35E+00","module":"C4","scenario":null},{"value":"-3,57E+03","module":"D","scenario":null}]},{"parameter":"PENRE","unit":"MJ","values":[{"value":"3,76E+04","module":"A1-A3","scenario":null},{"value":"3,69E+02","module":"A4","scenario":null},{"value":"0,00E+00","module":"C1","scenario":null},{"value":"1,11E+02","module":"C2","scenario":null},{"value":"2,77E+02","module":"C3","scenario":null},{"value":"4,05E+01","module":"C4","scenario":null},{"value":"-1,25E+04","module":"D","scenario":null}]},{"parameter":"PENRM","unit":"MJ","values":[{"value":"8,12E+02","module":"A1-A3","scenario":null},{"value":"0,00E+00","module":"A4","scenario":null},{"value":"0,00E+00","module":"C1","scenario":null},{"value":"0,00E+00","module":"C2","scenario":null},{"value":"-5,84E+02","module":"C3","scenario":null},{"value":"0,00E+00","module":"C4","scenario":null},{"value":"0,00E+00","module":"D","scenario":null}]},{"parameter":"PENRT","unit":"MJ","values":[{"value":"3,84E+04","module":"A1-A3","scenario":null},{"value":"3,69E+02","module":"A4","scenario":null},{"value":"0,00E+00","module":"C1","scenario":null},{"value":"1,11E+02","module":"C2","scenario":null},{"value":"-3,07E+02","module":"C3","scenario":null},{"value":"4,05E+01","module":"C4","scenario":null},{"value":"-1,25E+04","module":"D","scenario":null}]},{"parameter":"SM","unit":"kg","values":[{"value":"2,03E+02","module":"A1-A3","scenario":null},{"value":"0,00E+00","module":"A4","scenario":null},{"value":"0,00E+00","module":"C1","scenario":null},{"value":"0,00E+00","module":"C2","scenario":null},{"value":"3,85E-04","module":"C3","scenario":null},{"value":"2,03E-01","module":"C4","scenario":null},{"value":"2,82E+00","module":"D","scenario":null}]},{"parameter":"RSF","unit":"MJ","values":[{"value":"5,91E+01","module":"A1-A3","scenario":null},{"value":"1,74E-01","module":"A4","scenario":null},{"value":"0,00E+00","module":"C1","scenario":null},{"value":"5,68E-02","module":"C2","scenario":null},{"value":"1,01E+00","module":"C3","scenario":null},{"value":"4,72E-02","module":"C4","scenario":null},{"value":"7,55E+00","module":"D","scenario":null}]},{"parameter":"NRSF","unit":"MJ","values":[{"value":"6,28E+02","module":"A1-A3","scenario":null},{"value":"6,03E-01","module":"A4","scenario":null},{"value":"0,00E+00","module":"C1","scenario":null},{"value":"2,03E-01","module":"C2","scenario":null},{"value":"-7,16E-03","module":"C3","scenario":null},{"value":"1,98E+00","module":"C4","scenario":null},{"value":"2,54E+02","module":"D","scenario":null}]},{"parameter":"FW","unit":"m3","values":[{"value":"6,57E+01","module":"A1-A3","scenario":null},{"value":"4,09E-02","module":"A4","scenario":null},{"value":"0,00E+00","module":"C1","scenario":null},{"value":"1,19E-02","module":"C2","scenario":null},{"value":"2,85E-01","module":"C3","scenario":null},{"value":"3,96E-02","module":"C4","scenario":null},{"value":"-1,92E+01","module":"D","scenario":null}]}],"end_of_life_waste":[{"parameter":"HWD","unit":"kg","values":[{"value":"2,46E+01","module":"A1-A3","scenario":null},{"value":"1,97E-02","module":"A4","scenario":null},{"value":"0,00E+00","module":"C1","scenario":null},{"value":"5,72E-03","module":"C2","scenario":null},{"value":"3,78E-03","module":"C3","scenario":null},{"value":"1,02E+01","module":"C4","scenario":null},{"value":"8,92E-01","module":"D","scenario":null}]},{"parameter":"NHWD","unit":"kg","values":[{"value":"8,88E+02","module":"A1-A3","scenario":null},{"value":"2,59E+01","module":"A4","scenario":null},{"value":"0,00E+00","module":"C1","scenario":null},{"value":"5,39E+00","module":"C2","scenario":null},{"value":"4,46E+01","module":"C3","scenario":null},{"value":"5,34E+01","module":"C4","scenario":null},{"value":"-3,25E+02","module":"D","scenario":null}]},{"parameter":"RWD","unit":"kg","values":[{"value":"1,52E-01","module":"A1-A3","scenario":null},{"value":"2,52E-03","module":"A4","scenario":null},{"value":"0,00E+00","module":"C1","scenario":null},{"value":"7,55E-04","module":"C2","scenario":null},{"value":"1,90E-04","module":"C3","scenario":null},{"value":"5,63E-06","module":"C4","scenario":null},{"value":"-4,01E-02","module":"D","scenario":null}]}],"end_of_life_flow":[{"parameter":"CRU","unit":"kg","values":[{"value":"0,00E+00","module":"A1-A3","scenario":null},{"value":"0,00E+00","module":"A4","scenario":null},{"value":"0,00E+00","module":"C1","scenario":null},{"value":"0,00E+00","module":"C2","scenario":null},{"value":"0,00E+00","module":"C3","scenario":null},{"value":"0,00E+00","module":"C4","scenario":null},{"value":"0,00E+00","module":"D","scenario":null}]},{"parameter":"MFR","unit":"kg","values":[{"value":"8,16E+01","module":"A1-A3","scenario":null},{"value":"0,00E+00","module":"A4","scenario":null},{"value":"0,00E+00","module":"C1","scenario":null},{"value":"0,00E+00","module":"C2","scenario":null},{"value":"4,51E+02","module":"C3","scenario":null},{"value":"1,60E-04","module":"C4","scenario":null},{"value":"-2,50E-01","module":"D","scenario":null}]},{"parameter":"MER","unit":"kg","values":[{"value":"2,66E+01","module":"A1-A3","scenario":null},{"value":"0,00E+00","module":"A4","scenario":null},{"value":"0,00E+00","module":"C1","scenario":null},{"value":"0,00E+00","module":"C2","scenario":null},{"value":"4,13E+01","module":"C3","scenario":null},{"value":"4,69E-06","module":"C4","scenario":null},{"value":"-3,17E-02","module":"D","scenario":null}]},{"parameter":"EEE","unit":"MJ","values":[{"value":"1,57E+01","module":"A1-A3","scenario":null},{"value":"0,00E+00","module":"A4","scenario":null},{"value":"0,00E+00","module":"C1","scenario":null},{"value":"0,00E+00","module":"C2","scenario":null},{"value":"2,99E+00","module":"C3","scenario":null},{"value":"1,37E-04","module":"C4","scenario":null},{"value":"-1,28E-01","module":"D","scenario":null}]},{"parameter":"EET","unit":"MJ","values":[{"value":"2,37E+02","module":"A1-A3","scenario":null},{"value":"0,00E+00","module":"A4","scenario":null},{"value":"0,00E+00","module":"C1","scenario":null},{"value":"0,00E+00","module":"C2","scenario":null},{"value":"4,53E+01","module":"C3","scenario":null},{"value":"2,07E-03","module":"C4","scenario":null},{"value":"-1,93E+00","module":"D","scenario":null}]}]}