{"product_name":"Geniox 18 (R-HW)","epd_id":"NEPD-9355-8942","declared_unit":{"unit":"stk","amount":1},"compliance":["EN 15804+A2","ISO 14025","ISO 21930"],"producer_name":"UAB Systemair","environmental_impact":[{"parameter":"GWP-total","unit":"kg CO2-eq","values":[{"value":"6,68E+03","module":"A1-A3","scenario":null},{"value":"1,91E+02","module":"A4","scenario":null},{"value":"1,56E+00","module":"C1","scenario":null},{"value":"9,55E+00","module":"C2","scenario":null},{"value":"2,56E+02","module":"C3","scenario":null},{"value":"1,04E+01","module":"C4","scenario":null},{"value":"-2,21E+03","module":"D","scenario":null}]},{"parameter":"GWP-fossil","unit":"kg CO2-eq","values":[{"value":"6,61E+03","module":"A1-A3","scenario":null},{"value":"1,91E+02","module":"A4","scenario":null},{"value":"1,56E+00","module":"C1","scenario":null},{"value":"9,54E+00","module":"C2","scenario":null},{"value":"2,56E+02","module":"C3","scenario":null},{"value":"1,04E+01","module":"C4","scenario":null},{"value":"-2,18E+03","module":"D","scenario":null}]},{"parameter":"GWP-biogenic","unit":"kg CO2-eq","values":[{"value":"3,08E+01","module":"A1-A3","scenario":null},{"value":"7,90E-02","module":"A4","scenario":null},{"value":"2,93E-04","module":"C1","scenario":null},{"value":"3,95E-03","module":"C2","scenario":null},{"value":"1,12E-01","module":"C3","scenario":null},{"value":"3,78E-03","module":"C4","scenario":null},{"value":"-7,23E+00","module":"D","scenario":null}]},{"parameter":"GWP-luluc","unit":"kg CO2-eq","values":[{"value":"3,48E+01","module":"A1-A3","scenario":null},{"value":"6,79E-02","module":"A4","scenario":null},{"value":"1,23E-04","module":"C1","scenario":null},{"value":"3,40E-03","module":"C2","scenario":null},{"value":"1,48E-02","module":"C3","scenario":null},{"value":"8,81E-04","module":"C4","scenario":null},{"value":"-2,81E+01","module":"D","scenario":null}]},{"parameter":"ODP","unit":"kg CFC11-eq","values":[{"value":"5,37E-04","module":"A1-A3","scenario":null},{"value":"4,32E-05","module":"A4","scenario":null},{"value":"3,38E-07","module":"C1","scenario":null},{"value":"2,16E-06","module":"C2","scenario":null},{"value":"6,38E-06","module":"C3","scenario":null},{"value":"6,79E-07","module":"C4","scenario":null},{"value":"-3,36E-01","module":"D","scenario":null}]},{"parameter":"AP","unit":"mol H+-eq","values":[{"value":"5,85E+01","module":"A1-A3","scenario":null},{"value":"5,48E-01","module":"A4","scenario":null},{"value":"1,64E-02","module":"C1","scenario":null},{"value":"2,74E-02","module":"C2","scenario":null},{"value":"1,08E-01","module":"C3","scenario":null},{"value":"1,90E-02","module":"C4","scenario":null},{"value":"-1,95E+01","module":"D","scenario":null}]},{"parameter":"POCP","unit":"kg NMVOC-eq","values":[{"value":"2,76E+01","module":"A1-A3","scenario":null},{"value":"4,65E-01","module":"A4","scenario":null},{"value":"2,18E-02","module":"C1","scenario":null},{"value":"2,32E-02","module":"C2","scenario":null},{"value":"8,44E-02","module":"C3","scenario":null},{"value":"2,12E-02","module":"C4","scenario":null},{"value":"-9,14E+00","module":"D","scenario":null}]},{"parameter":"ADPE","unit":"kg Sb-eq","values":[{"value":"2,46E+00","module":"A1-A3","scenario":null},{"value":"5,27E-03","module":"A4","scenario":null},{"value":"2,40E-06","module":"C1","scenario":null},{"value":"2,64E-04","module":"C2","scenario":null},{"value":"2,61E-04","module":"C3","scenario":null},{"value":"2,04E-05","module":"C4","scenario":null},{"value":"-4,43E-02","module":"D","scenario":null}]},{"parameter":"ADPF","unit":"MJ","values":[{"value":"8,65E+04","module":"A1-A3","scenario":null},{"value":"2,88E+03","module":"A4","scenario":null},{"value":"2,15E+01","module":"C1","scenario":null},{"value":"1,44E+02","module":"C2","scenario":null},{"value":"2,38E+02","module":"C3","scenario":null},{"value":"5,23E+01","module":"C4","scenario":null},{"value":"-2,46E+04","module":"D","scenario":null}]},{"parameter":"WDP","unit":"m3 world-eq. Deprived","values":[{"value":"9,78E+05","module":"A1-A3","scenario":null},{"value":"2,79E+03","module":"A4","scenario":null},{"value":"4,57E+00","module":"C1","scenario":null},{"value":"1,40E+02","module":"C2","scenario":null},{"value":"2,09E+03","module":"C3","scenario":null},{"value":"5,12E+02","module":"C4","scenario":null},{"value":"-7,96E+05","module":"D","scenario":null}]},{"parameter":"EP-freshwater","unit":"kg P-eq","values":[{"value":"4,35E-01","module":"A1-A3","scenario":null},{"value":"1,52E-03","module":"A4","scenario":null},{"value":"5,69E-06","module":"C1","scenario":null},{"value":"7,62E-05","module":"C2","scenario":null},{"value":"1,05E-03","module":"C3","scenario":null},{"value":"5,10E-05","module":"C4","scenario":null},{"value":"-1,40E-01","module":"D","scenario":null}]},{"parameter":"EP-marine","unit":"kg N-eq","values":[{"value":"7,18E+00","module":"A1-A3","scenario":null},{"value":"1,08E-01","module":"A4","scenario":null},{"value":"7,22E-03","module":"C1","scenario":null},{"value":"5,42E-03","module":"C2","scenario":null},{"value":"2,98E-02","module":"C3","scenario":null},{"value":"1,30E-02","module":"C4","scenario":null},{"value":"-2,21E+00","module":"D","scenario":null}]},{"parameter":"EP-terrestrial","unit":"mol N-eq.","values":[{"value":"1,40E+02","module":"A1-A3","scenario":null},{"value":"1,21E+00","module":"A4","scenario":null},{"value":"7,92E-02","module":"C1","scenario":null},{"value":"6,07E-02","module":"C2","scenario":null},{"value":"3,17E-01","module":"C3","scenario":null},{"value":"7,01E-02","module":"C4","scenario":null},{"value":"-2,49E+01","module":"D","scenario":null}]},{"parameter":"GWP-IOBC","unit":"kg CO2-eq","values":[{"value":"6,72E+03","module":"A1-A3","scenario":null},{"value":"1,91E+02","module":"A4","scenario":null},{"value":"1,56E+00","module":"C1","scenario":null},{"value":"9,55E+00","module":"C2","scenario":null},{"value":"2,56E+02","module":"C3","scenario":null},{"value":"1,02E+01","module":"C4","scenario":null},{"value":"-2,47E+03","module":"D","scenario":null}]}],"additional_environmental_impact":[{"parameter":"PM","unit":"Disease incidence","values":[{"value":"5,48E-04","module":"A1-A3","scenario":null},{"value":"1,17E-05","module":"A4","scenario":null},{"value":"4,33E-07","module":"C1","scenario":null},{"value":"5,84E-07","module":"C2","scenario":null},{"value":"1,10E-06","module":"C3","scenario":null},{"value":"2,98E-07","module":"C4","scenario":null},{"value":"-1,73E-04","module":"D","scenario":null}]},{"parameter":"ETP-fw","unit":"CTUe","values":[{"value":"3,06E+05","module":"A1-A3","scenario":null},{"value":"2,14E+03","module":"A4","scenario":null},{"value":"1,18E+01","module":"C1","scenario":null},{"value":"1,07E+02","module":"C2","scenario":null},{"value":"4,23E+03","module":"C3","scenario":null},{"value":"8,03E+03","module":"C4","scenario":null},{"value":"-1,17E+05","module":"D","scenario":null}]},{"parameter":"HTP-c","unit":"CTUh","values":[{"value":"2,86E-05","module":"A1-A3","scenario":null},{"value":"0,00E+00","module":"A4","scenario":null},{"value":"0,00E+00","module":"C1","scenario":null},{"value":"0,00E+00","module":"C2","scenario":null},{"value":"5,18E-08","module":"C3","scenario":null},{"value":"6,64E-08","module":"C4","scenario":null},{"value":"-7,78E-06","module":"D","scenario":null}]},{"parameter":"HTP-nc","unit":"CTUh","values":[{"value":"3,23E-04","module":"A1-A3","scenario":null},{"value":"2,34E-06","module":"A4","scenario":null},{"value":"1,07E-08","module":"C1","scenario":null},{"value":"1,17E-07","module":"C2","scenario":null},{"value":"1,47E-06","module":"C3","scenario":null},{"value":"4,43E-06","module":"C4","scenario":null},{"value":"-4,04E-05","module":"D","scenario":null}]},{"parameter":"SQP","unit":"-","values":[{"value":"2,33E+04","module":"A1-A3","scenario":null},{"value":"2,02E+03","module":"A4","scenario":null},{"value":"2,73E+00","module":"C1","scenario":null},{"value":"1,01E+02","module":"C2","scenario":null},{"value":"8,70E+01","module":"C3","scenario":null},{"value":"1,57E+02","module":"C4","scenario":null},{"value":"-1,75E+03","module":"D","scenario":null}]},{"parameter":"IRP","unit":"kBq U235-eq","values":[{"value":"3,28E+02","module":"A1-A3","scenario":null},{"value":"1,26E+01","module":"A4","scenario":null},{"value":"9,22E-02","module":"C1","scenario":null},{"value":"6,30E-01","module":"C2","scenario":null},{"value":"1,08E+00","module":"C3","scenario":null},{"value":"2,54E-01","module":"C4","scenario":null},{"value":"-7,87E+01","module":"D","scenario":null}]}],"resource_use":[{"parameter":"PERE","unit":"MJ","values":[{"value":"1,47E+04","module":"A1-A3","scenario":null},{"value":"4,13E+01","module":"A4","scenario":null},{"value":"1,16E-01","module":"C1","scenario":null},{"value":"2,06E+00","module":"C2","scenario":null},{"value":"3,69E+01","module":"C3","scenario":null},{"value":"2,97E+00","module":"C4","scenario":null},{"value":"-7,69E+03","module":"D","scenario":null}]},{"parameter":"PERM","unit":"","values":[{"value":"2,82E+00","module":"A1-A3","scenario":null},{"value":"0,00E+00","module":"A4","scenario":null},{"value":"0,00E+00","module":"C1","scenario":null},{"value":"0,00E+00","module":"C2","scenario":null},{"value":"0,00E+00","module":"C3","scenario":null},{"value":"0,00E+00","module":"C4","scenario":null},{"value":"0,00E+00","module":"D","scenario":null}]},{"parameter":"PERT","unit":"MJ","values":[{"value":"1,47E+04","module":"A1-A3","scenario":null},{"value":"4,13E+01","module":"A4","scenario":null},{"value":"1,16E-01","module":"C1","scenario":null},{"value":"2,06E+00","module":"C2","scenario":null},{"value":"3,69E+01","module":"C3","scenario":null},{"value":"2,97E+00","module":"C4","scenario":null},{"value":"-7,69E+03","module":"D","scenario":null}]},{"parameter":"PENRE","unit":"MJ","values":[{"value":"8,13E+04","module":"A1-A3","scenario":null},{"value":"2,88E+03","module":"A4","scenario":null},{"value":"2,15E+01","module":"C1","scenario":null},{"value":"1,44E+02","module":"C2","scenario":null},{"value":"2,38E+02","module":"C3","scenario":null},{"value":"5,23E+01","module":"C4","scenario":null},{"value":"-2,46E+04","module":"D","scenario":null}]},{"parameter":"PENRM","unit":"MJ","values":[{"value":"5,25E+03","module":"A1-A3","scenario":null},{"value":"0,00E+00","module":"A4","scenario":null},{"value":"0,00E+00","module":"C1","scenario":null},{"value":"0,00E+00","module":"C2","scenario":null},{"value":"0,00E+00","module":"C3","scenario":null},{"value":"0,00E+00","module":"C4","scenario":null},{"value":"0,00E+00","module":"D","scenario":null}]},{"parameter":"PENRT","unit":"MJ","values":[{"value":"8,66E+04","module":"A1-A3","scenario":null},{"value":"2,88E+03","module":"A4","scenario":null},{"value":"2,15E+01","module":"C1","scenario":null},{"value":"1,44E+02","module":"C2","scenario":null},{"value":"2,38E+02","module":"C3","scenario":null},{"value":"5,23E+01","module":"C4","scenario":null},{"value":"-2,46E+04","module":"D","scenario":null}]},{"parameter":"SM","unit":"kg","values":[{"value":"1,09E+02","module":"A1-A3","scenario":null},{"value":"0,00E+00","module":"A4","scenario":null},{"value":"1,06E-02","module":"C1","scenario":null},{"value":"0,00E+00","module":"C2","scenario":null},{"value":"-1,22E+00","module":"C3","scenario":null},{"value":"-1,19E+00","module":"C4","scenario":null},{"value":"1,37E+02","module":"D","scenario":null}]},{"parameter":"RSF","unit":"MJ","values":[{"value":"2,25E+02","module":"A1-A3","scenario":null},{"value":"1,48E+00","module":"A4","scenario":null},{"value":"2,86E-03","module":"C1","scenario":null},{"value":"7,39E-02","module":"C2","scenario":null},{"value":"7,86E-01","module":"C3","scenario":null},{"value":"6,32E-02","module":"C4","scenario":null},{"value":"2,30E+01","module":"D","scenario":null}]},{"parameter":"NRSF","unit":"MJ","values":[{"value":"1,79E+03","module":"A1-A3","scenario":null},{"value":"5,28E+00","module":"A4","scenario":null},{"value":"4,21E-02","module":"C1","scenario":null},{"value":"2,64E-01","module":"C2","scenario":null},{"value":"-1,36E-02","module":"C3","scenario":null},{"value":"2,88E-01","module":"C4","scenario":null},{"value":"7,08E+02","module":"D","scenario":null}]},{"parameter":"FW","unit":"m3","values":[{"value":"1,02E+02","module":"A1-A3","scenario":null},{"value":"3,08E-01","module":"A4","scenario":null},{"value":"1,11E-03","module":"C1","scenario":null},{"value":"1,54E-02","module":"C2","scenario":null},{"value":"1,80E+00","module":"C3","scenario":null},{"value":"7,65E-02","module":"C4","scenario":null},{"value":"-3,93E+01","module":"D","scenario":null}]}],"end_of_life_waste":[{"parameter":"HWD","unit":"kg","values":[{"value":"3,59E+01","module":"A1-A3","scenario":null},{"value":"1,49E-01","module":"A4","scenario":null},{"value":"6,34E-04","module":"C1","scenario":null},{"value":"7,44E-03","module":"C2","scenario":null},{"value":"3,04E-02","module":"C3","scenario":null},{"value":"1,68E+00","module":"C4","scenario":null},{"value":"2,14E+00","module":"D","scenario":null}]},{"parameter":"NHWD","unit":"kg","values":[{"value":"2,23E+03","module":"A1-A3","scenario":null},{"value":"1,40E+02","module":"A4","scenario":null},{"value":"2,55E-02","module":"C1","scenario":null},{"value":"7,01E+00","module":"C2","scenario":null},{"value":"1,91E+01","module":"C3","scenario":null},{"value":"2,15E+02","module":"C4","scenario":null},{"value":"-7,21E+02","module":"D","scenario":null}]},{"parameter":"RWD","unit":"kg","values":[{"value":"3,01E-01","module":"A1-A3","scenario":null},{"value":"1,97E-02","module":"A4","scenario":null},{"value":"1,49E-04","module":"C1","scenario":null},{"value":"9,83E-04","module":"C2","scenario":null},{"value":"5,17E-05","module":"C3","scenario":null},{"value":"2,01E-04","module":"C4","scenario":null},{"value":"-7,43E-02","module":"D","scenario":null}]}],"end_of_life_flow":[{"parameter":"CRU","unit":"kg","values":[{"value":"0,00E+00","module":"A1-A3","scenario":null},{"value":"0,00E+00","module":"A4","scenario":null},{"value":"0,00E+00","module":"C1","scenario":null},{"value":"0,00E+00","module":"C2","scenario":null},{"value":"0,00E+00","module":"C3","scenario":null},{"value":"0,00E+00","module":"C4","scenario":null},{"value":"0,00E+00","module":"D","scenario":null}]},{"parameter":"MFR","unit":"kg","values":[{"value":"5,22E+02","module":"A1-A3","scenario":null},{"value":"0,00E+00","module":"A4","scenario":null},{"value":"1,04E-02","module":"C1","scenario":null},{"value":"0,00E+00","module":"C2","scenario":null},{"value":"8,47E+02","module":"C3","scenario":null},{"value":"2,16E-02","module":"C4","scenario":null},{"value":"1,14E+02","module":"D","scenario":null}]},{"parameter":"MER","unit":"kg","values":[{"value":"3,27E+01","module":"A1-A3","scenario":null},{"value":"0,00E+00","module":"A4","scenario":null},{"value":"3,22E-05","module":"C1","scenario":null},{"value":"0,00E+00","module":"C2","scenario":null},{"value":"5,43E+01","module":"C3","scenario":null},{"value":"2,91E-04","module":"C4","scenario":null},{"value":"-7,67E-02","module":"D","scenario":null}]},{"parameter":"EEE","unit":"MJ","values":[{"value":"2,65E+01","module":"A1-A3","scenario":null},{"value":"0,00E+00","module":"A4","scenario":null},{"value":"1,10E-04","module":"C1","scenario":null},{"value":"0,00E+00","module":"C2","scenario":null},{"value":"5,74E+01","module":"C3","scenario":null},{"value":"3,14E-01","module":"C4","scenario":null},{"value":"6,59E+00","module":"D","scenario":null}]},{"parameter":"EET","unit":"MJ","values":[{"value":"4,01E+02","module":"A1-A3","scenario":null},{"value":"0,00E+00","module":"A4","scenario":null},{"value":"1,67E-03","module":"C1","scenario":null},{"value":"0,00E+00","module":"C2","scenario":null},{"value":"8,68E+02","module":"C3","scenario":null},{"value":"4,75E+00","module":"C4","scenario":null},{"value":"9,97E+01","module":"D","scenario":null}]}]}