{"product_name":"Orion-VDW","epd_id":"NEPD-7601-6987","declared_unit":{"unit":"stk","amount":1},"compliance":["EN 15804+A2","ISO 14025","ISO 21930"],"producer_name":"TROX Auranor Norge AS","environmental_impact":[{"parameter":"GWP-total","unit":"kg CO2-eq","values":[{"value":"1,78E+01","module":"A1-A3","scenario":null},{"value":"3,07E-01","module":"A4","scenario":null},{"value":"5,38E-03","module":"C1","scenario":null},{"value":"8,71E-02","module":"C2","scenario":null},{"value":"5,12E-01","module":"C3","scenario":null},{"value":"1,88E-02","module":"C4","scenario":null},{"value":"-2,66E+00","module":"D","scenario":null}]},{"parameter":"GWP-fossil","unit":"kg CO2-eq","values":[{"value":"2,07E+01","module":"A1-A3","scenario":null},{"value":"3,07E-01","module":"A4","scenario":null},{"value":"5,38E-03","module":"C1","scenario":null},{"value":"8,71E-02","module":"C2","scenario":null},{"value":"5,12E-01","module":"C3","scenario":null},{"value":"1,88E-02","module":"C4","scenario":null},{"value":"-2,66E+00","module":"D","scenario":null}]},{"parameter":"GWP-biogenic","unit":"kg CO2-eq","values":[{"value":"-2,96E+00","module":"A1-A3","scenario":null},{"value":"1,27E-04","module":"A4","scenario":null},{"value":"1,01E-06","module":"C1","scenario":null},{"value":"3,60E-05","module":"C2","scenario":null},{"value":"9,71E-06","module":"C3","scenario":null},{"value":"3,22E-06","module":"C4","scenario":null},{"value":"-1,50E-03","module":"D","scenario":null}]},{"parameter":"GWP-luluc","unit":"kg CO2-eq","values":[{"value":"1,81E-02","module":"A1-A3","scenario":null},{"value":"1,09E-04","module":"A4","scenario":null},{"value":"4,24E-07","module":"C1","scenario":null},{"value":"3,10E-05","module":"C2","scenario":null},{"value":"1,29E-06","module":"C3","scenario":null},{"value":"7,43E-07","module":"C4","scenario":null},{"value":"-2,00E-03","module":"D","scenario":null}]},{"parameter":"ODP","unit":"kg CFC11-eq","values":[{"value":"1,65E-06","module":"A1-A3","scenario":null},{"value":"6,96E-08","module":"A4","scenario":null},{"value":"1,16E-09","module":"C1","scenario":null},{"value":"1,97E-08","module":"C2","scenario":null},{"value":"8,19E-10","module":"C3","scenario":null},{"value":"1,31E-09","module":"C4","scenario":null},{"value":"-1,73E-03","module":"D","scenario":null}]},{"parameter":"AP","unit":"mol H+-eq","values":[{"value":"2,03E-01","module":"A1-A3","scenario":null},{"value":"8,83E-04","module":"A4","scenario":null},{"value":"5,63E-05","module":"C1","scenario":null},{"value":"2,50E-04","module":"C2","scenario":null},{"value":"1,18E-04","module":"C3","scenario":null},{"value":"2,93E-05","module":"C4","scenario":null},{"value":"-1,33E-02","module":"D","scenario":null}]},{"parameter":"POCP","unit":"kg NMVOC-eq","values":[{"value":"8,07E-02","module":"A1-A3","scenario":null},{"value":"7,49E-04","module":"A4","scenario":null},{"value":"7,49E-05","module":"C1","scenario":null},{"value":"2,12E-04","module":"C2","scenario":null},{"value":"1,46E-04","module":"C3","scenario":null},{"value":"3,71E-05","module":"C4","scenario":null},{"value":"-1,34E-02","module":"D","scenario":null}]},{"parameter":"ADPE","unit":"kg Sb-eq","values":[{"value":"1,67E-02","module":"A1-A3","scenario":null},{"value":"8,49E-06","module":"A4","scenario":null},{"value":"8,25E-09","module":"C1","scenario":null},{"value":"2,40E-06","module":"C2","scenario":null},{"value":"3,68E-08","module":"C3","scenario":null},{"value":"2,88E-08","module":"C4","scenario":null},{"value":"-4,57E-05","module":"D","scenario":null}]},{"parameter":"ADPF","unit":"MJ","values":[{"value":"2,77E+02","module":"A1-A3","scenario":null},{"value":"4,65E+00","module":"A4","scenario":null},{"value":"7,40E-02","module":"C1","scenario":null},{"value":"1,32E+00","module":"C2","scenario":null},{"value":"6,22E-02","module":"C3","scenario":null},{"value":"9,13E-02","module":"C4","scenario":null},{"value":"-2,25E+01","module":"D","scenario":null}]},{"parameter":"WDP","unit":"m3 world-eq. Deprived","values":[{"value":"1,33E+03","module":"A1-A3","scenario":null},{"value":"4,49E+00","module":"A4","scenario":null},{"value":"1,57E-02","module":"C1","scenario":null},{"value":"1,27E+00","module":"C2","scenario":null},{"value":"2,39E-01","module":"C3","scenario":null},{"value":"4,59E-01","module":"C4","scenario":null},{"value":"1,32E+02","module":"D","scenario":null}]},{"parameter":"EP-freshwater","unit":"kg P-eq","values":[{"value":"1,22E-03","module":"A1-A3","scenario":null},{"value":"2,45E-06","module":"A4","scenario":null},{"value":"1,96E-08","module":"C1","scenario":null},{"value":"6,95E-07","module":"C2","scenario":null},{"value":"9,61E-08","module":"C3","scenario":null},{"value":"3,68E-08","module":"C4","scenario":null},{"value":"-1,64E-04","module":"D","scenario":null}]},{"parameter":"EP-marine","unit":"kg N-eq","values":[{"value":"2,33E-02","module":"A1-A3","scenario":null},{"value":"1,75E-04","module":"A4","scenario":null},{"value":"2,48E-05","module":"C1","scenario":null},{"value":"4,95E-05","module":"C2","scenario":null},{"value":"6,12E-05","module":"C3","scenario":null},{"value":"2,78E-05","module":"C4","scenario":null},{"value":"-2,78E-03","module":"D","scenario":null}]},{"parameter":"EP-terrestrial","unit":"mol N-eq.","values":[{"value":"6,70E-01","module":"A1-A3","scenario":null},{"value":"1,95E-03","module":"A4","scenario":null},{"value":"2,73E-04","module":"C1","scenario":null},{"value":"5,54E-04","module":"C2","scenario":null},{"value":"6,13E-04","module":"C3","scenario":null},{"value":"1,18E-04","module":"C4","scenario":null},{"value":"-2,84E-02","module":"D","scenario":null}]},{"parameter":"GWP-IOBC","unit":"kg CO2-eq","values":[{"value":"2,11E+01","module":"A1-A3","scenario":null},{"value":"3,07E-01","module":"A4","scenario":null},{"value":"5,38E-03","module":"C1","scenario":null},{"value":"8,71E-02","module":"C2","scenario":null},{"value":"5,12E-01","module":"C3","scenario":null},{"value":"1,88E-02","module":"C4","scenario":null},{"value":"-3,97E+00","module":"D","scenario":null}]}],"additional_environmental_impact":[{"parameter":"PM","unit":"Disease incidence","values":[{"value":"2,02E-06","module":"A1-A3","scenario":null},{"value":"1,88E-08","module":"A4","scenario":null},{"value":"1,49E-09","module":"C1","scenario":null},{"value":"5,33E-09","module":"C2","scenario":null},{"value":"4,34E-10","module":"C3","scenario":null},{"value":"5,90E-10","module":"C4","scenario":null},{"value":"-2,31E-07","module":"D","scenario":null}]},{"parameter":"ETP-fw","unit":"CTUe","values":[{"value":"7,90E+02","module":"A1-A3","scenario":null},{"value":"3,44E+00","module":"A4","scenario":null},{"value":"4,05E-02","module":"C1","scenario":null},{"value":"9,76E-01","module":"C2","scenario":null},{"value":"4,36E-01","module":"C3","scenario":null},{"value":"7,78E-02","module":"C4","scenario":null},{"value":"-1,49E+02","module":"D","scenario":null}]},{"parameter":"HTP-c","unit":"CTUh","values":[{"value":"1,09E-07","module":"A1-A3","scenario":null},{"value":"0,00E+00","module":"A4","scenario":null},{"value":"0,00E+00","module":"C1","scenario":null},{"value":"0,00E+00","module":"C2","scenario":null},{"value":"3,50E-11","module":"C3","scenario":null},{"value":"3,00E-12","module":"C4","scenario":null},{"value":"-1,27E-08","module":"D","scenario":null}]},{"parameter":"HTP-nc","unit":"CTUh","values":[{"value":"1,02E-06","module":"A1-A3","scenario":null},{"value":"3,76E-09","module":"A4","scenario":null},{"value":"3,70E-11","module":"C1","scenario":null},{"value":"1,07E-09","module":"C2","scenario":null},{"value":"3,59E-09","module":"C3","scenario":null},{"value":"5,80E-11","module":"C4","scenario":null},{"value":"2,74E-07","module":"D","scenario":null}]},{"parameter":"SQP","unit":"-","values":[{"value":"1,79E+02","module":"A1-A3","scenario":null},{"value":"3,25E+00","module":"A4","scenario":null},{"value":"9,40E-03","module":"C1","scenario":null},{"value":"9,21E-01","module":"C2","scenario":null},{"value":"8,10E-03","module":"C3","scenario":null},{"value":"3,26E-01","module":"C4","scenario":null},{"value":"-3,93E+00","module":"D","scenario":null}]},{"parameter":"IRP","unit":"kBq U235-eq","values":[{"value":"1,03E+00","module":"A1-A3","scenario":null},{"value":"2,03E-02","module":"A4","scenario":null},{"value":"3,17E-04","module":"C1","scenario":null},{"value":"5,75E-03","module":"C2","scenario":null},{"value":"1,16E-04","module":"C3","scenario":null},{"value":"4,15E-04","module":"C4","scenario":null},{"value":"7,30E-03","module":"D","scenario":null}]}],"resource_use":[{"parameter":"PERE","unit":"MJ","values":[{"value":"5,02E+01","module":"A1-A3","scenario":null},{"value":"6,65E-02","module":"A4","scenario":null},{"value":"4,01E-04","module":"C1","scenario":null},{"value":"1,88E-02","module":"C2","scenario":null},{"value":"2,25E-03","module":"C3","scenario":null},{"value":"2,72E-03","module":"C4","scenario":null},{"value":"-3,90E+00","module":"D","scenario":null}]},{"parameter":"PERM","unit":"","values":[{"value":"2,78E+01","module":"A1-A3","scenario":null},{"value":"0,00E+00","module":"A4","scenario":null},{"value":"0,00E+00","module":"C1","scenario":null},{"value":"0,00E+00","module":"C2","scenario":null},{"value":"0,00E+00","module":"C3","scenario":null},{"value":"0,00E+00","module":"C4","scenario":null},{"value":"0,00E+00","module":"D","scenario":null}]},{"parameter":"PERT","unit":"MJ","values":[{"value":"7,80E+01","module":"A1-A3","scenario":null},{"value":"6,65E-02","module":"A4","scenario":null},{"value":"4,01E-04","module":"C1","scenario":null},{"value":"1,88E-02","module":"C2","scenario":null},{"value":"2,25E-03","module":"C3","scenario":null},{"value":"2,72E-03","module":"C4","scenario":null},{"value":"-3,90E+00","module":"D","scenario":null}]},{"parameter":"PENRE","unit":"MJ","values":[{"value":"2,62E+02","module":"A1-A3","scenario":null},{"value":"4,65E+00","module":"A4","scenario":null},{"value":"7,40E-02","module":"C1","scenario":null},{"value":"1,32E+00","module":"C2","scenario":null},{"value":"6,22E-02","module":"C3","scenario":null},{"value":"9,13E-02","module":"C4","scenario":null},{"value":"-2,25E+01","module":"D","scenario":null}]},{"parameter":"PENRM","unit":"MJ","values":[{"value":"1,47E+01","module":"A1-A3","scenario":null},{"value":"0,00E+00","module":"A4","scenario":null},{"value":"0,00E+00","module":"C1","scenario":null},{"value":"0,00E+00","module":"C2","scenario":null},{"value":"0,00E+00","module":"C3","scenario":null},{"value":"0,00E+00","module":"C4","scenario":null},{"value":"0,00E+00","module":"D","scenario":null}]},{"parameter":"PENRT","unit":"MJ","values":[{"value":"2,77E+02","module":"A1-A3","scenario":null},{"value":"4,65E+00","module":"A4","scenario":null},{"value":"7,40E-02","module":"C1","scenario":null},{"value":"1,32E+00","module":"C2","scenario":null},{"value":"6,22E-02","module":"C3","scenario":null},{"value":"9,13E-02","module":"C4","scenario":null},{"value":"-2,25E+01","module":"D","scenario":null}]},{"parameter":"SM","unit":"kg","values":[{"value":"2,36E+00","module":"A1-A3","scenario":null},{"value":"0,00E+00","module":"A4","scenario":null},{"value":"3,64E-05","module":"C1","scenario":null},{"value":"0,00E+00","module":"C2","scenario":null},{"value":"0,00E+00","module":"C3","scenario":null},{"value":"0,00E+00","module":"C4","scenario":null},{"value":"0,00E+00","module":"D","scenario":null}]},{"parameter":"RSF","unit":"MJ","values":[{"value":"1,21E+00","module":"A1-A3","scenario":null},{"value":"2,38E-03","module":"A4","scenario":null},{"value":"9,85E-06","module":"C1","scenario":null},{"value":"6,74E-04","module":"C2","scenario":null},{"value":"6,09E-05","module":"C3","scenario":null},{"value":"5,79E-05","module":"C4","scenario":null},{"value":"9,48E-02","module":"D","scenario":null}]},{"parameter":"NRSF","unit":"MJ","values":[{"value":"4,07E-02","module":"A1-A3","scenario":null},{"value":"8,51E-03","module":"A4","scenario":null},{"value":"1,45E-04","module":"C1","scenario":null},{"value":"2,41E-03","module":"C2","scenario":null},{"value":"0,00E+00","module":"C3","scenario":null},{"value":"1,84E-04","module":"C4","scenario":null},{"value":"2,65E+00","module":"D","scenario":null}]},{"parameter":"FW","unit":"m3","values":[{"value":"2,94E-01","module":"A1-A3","scenario":null},{"value":"4,97E-04","module":"A4","scenario":null},{"value":"3,81E-06","module":"C1","scenario":null},{"value":"1,41E-04","module":"C2","scenario":null},{"value":"3,02E-04","module":"C3","scenario":null},{"value":"1,09E-04","module":"C4","scenario":null},{"value":"-8,07E-03","module":"D","scenario":null}]}],"end_of_life_waste":[{"parameter":"HWD","unit":"kg","values":[{"value":"1,59E-01","module":"A1-A3","scenario":null},{"value":"2,40E-04","module":"A4","scenario":null},{"value":"2,18E-06","module":"C1","scenario":null},{"value":"6,79E-05","module":"C2","scenario":null},{"value":"0,00E+00","module":"C3","scenario":null},{"value":"8,95E-03","module":"C4","scenario":null},{"value":"-1,37E-02","module":"D","scenario":null}]},{"parameter":"NHWD","unit":"kg","values":[{"value":"7,30E+00","module":"A1-A3","scenario":null},{"value":"2,26E-01","module":"A4","scenario":null},{"value":"8,77E-05","module":"C1","scenario":null},{"value":"6,40E-02","module":"C2","scenario":null},{"value":"0,00E+00","module":"C3","scenario":null},{"value":"5,28E-01","module":"C4","scenario":null},{"value":"-1,09E+00","module":"D","scenario":null}]},{"parameter":"RWD","unit":"kg","values":[{"value":"9,81E-04","module":"A1-A3","scenario":null},{"value":"3,16E-05","module":"A4","scenario":null},{"value":"5,14E-07","module":"C1","scenario":null},{"value":"8,97E-06","module":"C2","scenario":null},{"value":"0,00E+00","module":"C3","scenario":null},{"value":"2,54E-07","module":"C4","scenario":null},{"value":"5,49E-06","module":"D","scenario":null}]}],"end_of_life_flow":[{"parameter":"CRU","unit":"kg","values":[{"value":"0,00E+00","module":"A1-A3","scenario":null},{"value":"0,00E+00","module":"A4","scenario":null},{"value":"0,00E+00","module":"C1","scenario":null},{"value":"0,00E+00","module":"C2","scenario":null},{"value":"0,00E+00","module":"C3","scenario":null},{"value":"0,00E+00","module":"C4","scenario":null},{"value":"0,00E+00","module":"D","scenario":null}]},{"parameter":"MFR","unit":"kg","values":[{"value":"1,04E+00","module":"A1-A3","scenario":null},{"value":"0,00E+00","module":"A4","scenario":null},{"value":"3,57E-05","module":"C1","scenario":null},{"value":"0,00E+00","module":"C2","scenario":null},{"value":"3,40E+00","module":"C3","scenario":null},{"value":"1,29E-05","module":"C4","scenario":null},{"value":"0,00E+00","module":"D","scenario":null}]},{"parameter":"MER","unit":"kg","values":[{"value":"0,00E+00","module":"A1-A3","scenario":null},{"value":"0,00E+00","module":"A4","scenario":null},{"value":"1,11E-07","module":"C1","scenario":null},{"value":"0,00E+00","module":"C2","scenario":null},{"value":"1,68E-01","module":"C3","scenario":null},{"value":"3,16E-07","module":"C4","scenario":null},{"value":"0,00E+00","module":"D","scenario":null}]},{"parameter":"EEE","unit":"MJ","values":[{"value":"0,00E+00","module":"A1-A3","scenario":null},{"value":"0,00E+00","module":"A4","scenario":null},{"value":"3,80E-07","module":"C1","scenario":null},{"value":"0,00E+00","module":"C2","scenario":null},{"value":"2,71E-01","module":"C3","scenario":null},{"value":"2,05E-05","module":"C4","scenario":null},{"value":"0,00E+00","module":"D","scenario":null}]},{"parameter":"EET","unit":"MJ","values":[{"value":"0,00E+00","module":"A1-A3","scenario":null},{"value":"0,00E+00","module":"A4","scenario":null},{"value":"5,74E-06","module":"C1","scenario":null},{"value":"0,00E+00","module":"C2","scenario":null},{"value":"4,10E+00","module":"C3","scenario":null},{"value":"3,10E-04","module":"C4","scenario":null},{"value":"0,00E+00","module":"D","scenario":null}]}]}