{"product_name":"Skarpnes Betongtakstein Ubehandlet 1kg","epd_id":"NEPD-2708-1410-NO","declared_unit":{"unit":"ton","amount":1},"compliance":["EN 15804","ISO 14025","ISO 21930"],"producer_name":"Skarpnes AS","environmental_impact":[{"parameter":"GWP-total","unit":"kg CO2-eq","values":[{"value":"1,38E-01","module":"A1","scenario":null},{"value":"2,70E-03","module":"A2","scenario":null},{"value":"2,59E-03","module":"A3","scenario":null},{"value":"2,48E-02","module":"A4","scenario":null},{"value":"1,43E-01","module":"A1A3","scenario":null}]},{"parameter":"ODP","unit":"kg CFC11-eq","values":[{"value":"2,29E-09","module":"A1","scenario":null},{"value":"5,56E-10","module":"A2","scenario":null},{"value":"3,33E-10","module":"A3","scenario":null},{"value":"5,10E-09","module":"A4","scenario":null},{"value":"3,18E-09","module":"A1A3","scenario":null}]},{"parameter":"AP","unit":"mol H+-eq","values":[{"value":"7,29E-05","module":"A1","scenario":null},{"value":"6,98E-06","module":"A2","scenario":null},{"value":"1,27E-05","module":"A3","scenario":null},{"value":"6,41E-05","module":"A4","scenario":null},{"value":"9,26E-05","module":"A1A3","scenario":null}]},{"parameter":"EP","unit":"kg PO_4^3-eq","values":[{"value":"6,42E-05","module":"A1","scenario":null},{"value":"9,63E-07","module":"A2","scenario":null},{"value":"2,77E-06","module":"A3","scenario":null},{"value":"8,84E-06","module":"A4","scenario":null},{"value":"6,79E-05","module":"A1A3","scenario":null}]},{"parameter":"POCP","unit":"kg NMVOC-eq","values":[{"value":"1,69E-05","module":"A1","scenario":null},{"value":"4,23E-07","module":"A2","scenario":null},{"value":"5,09E-07","module":"A3","scenario":null},{"value":"3,88E-06","module":"A4","scenario":null},{"value":"1,79E-05","module":"A1A3","scenario":null}]},{"parameter":"ADPE","unit":"kg Sb-eq","values":[{"value":"6,03E-08","module":"A1","scenario":null},{"value":"6,44E-09","module":"A2","scenario":null},{"value":"1,25E-08","module":"A3","scenario":null},{"value":"5,91E-08","module":"A4","scenario":null},{"value":"7,92E-08","module":"A1A3","scenario":null}]},{"parameter":"ADPF","unit":"MJ","values":[{"value":"4,17E-01","module":"A1","scenario":null},{"value":"4,44E-02","module":"A2","scenario":null},{"value":"2,90E-02","module":"A3","scenario":null},{"value":"4,08E-01","module":"A4","scenario":null},{"value":"4,91E-01","module":"A1A3","scenario":null}]}],"additional_environmental_impact":[],"resource_use":[{"parameter":"PERE","unit":"MJ","values":[{"value":"1,43E-01","module":"A1","scenario":null},{"value":"8,07E-04","module":"A2","scenario":null},{"value":"1,18E-01","module":"A3","scenario":null},{"value":"7,41E-03","module":"A4","scenario":null},{"value":"2,62E-01","module":"A1A3","scenario":null}]},{"parameter":"PERM","unit":"","values":[{"value":"0,00E+00","module":"A1","scenario":null},{"value":"0,00E+00","module":"A2","scenario":null},{"value":"0,00E+00","module":"A3","scenario":null},{"value":"0,00E+00","module":"A4","scenario":null},{"value":"0,00E+00","module":"A1A3","scenario":null}]},{"parameter":"PERT","unit":"MJ","values":[{"value":"1,43E-01","module":"A1","scenario":null},{"value":"8,07E-04","module":"A2","scenario":null},{"value":"1,18E-01","module":"A3","scenario":null},{"value":"7,41E-03","module":"A4","scenario":null},{"value":"2,62E-01","module":"A1A3","scenario":null}]},{"parameter":"PENRE","unit":"MJ","values":[{"value":"4,33E-01","module":"A1","scenario":null},{"value":"4,58E-02","module":"A2","scenario":null},{"value":"3,75E-02","module":"A3","scenario":null},{"value":"4,20E-01","module":"A4","scenario":null},{"value":"5,17E-01","module":"A1A3","scenario":null}]},{"parameter":"PENRM","unit":"MJ","values":[{"value":"4,34E-03","module":"A1","scenario":null},{"value":"0,00E+00","module":"A2","scenario":null},{"value":"0,00E+00","module":"A3","scenario":null},{"value":"0,00E+00","module":"A4","scenario":null},{"value":"4,34E-03","module":"A1A3","scenario":null}]},{"parameter":"PENRT","unit":"MJ","values":[{"value":"4,38E-01","module":"A1","scenario":null},{"value":"4,58E-02","module":"A2","scenario":null},{"value":"3,75E-02","module":"A3","scenario":null},{"value":"4,20E-01","module":"A4","scenario":null},{"value":"5,21E-01","module":"A1A3","scenario":null}]},{"parameter":"SM","unit":"kg","values":[{"value":"3,00E-03","module":"A1","scenario":null},{"value":"0,00E+00","module":"A2","scenario":null},{"value":"0,00E+00","module":"A3","scenario":null},{"value":"0,00E+00","module":"A4","scenario":null},{"value":"3,00E-03","module":"A1A3","scenario":null}]},{"parameter":"RSF","unit":"MJ","values":[{"value":"2,13E-01","module":"A1","scenario":null},{"value":"0,00E+00","module":"A2","scenario":null},{"value":"1,63E-05","module":"A3","scenario":null},{"value":"0,00E+00","module":"A4","scenario":null},{"value":"2,13E-01","module":"A1A3","scenario":null}]},{"parameter":"NRSF","unit":"MJ","values":[{"value":"2,60E-01","module":"A1","scenario":null},{"value":"0,00E+00","module":"A2","scenario":null},{"value":"0,00E+00","module":"A3","scenario":null},{"value":"0,00E+00","module":"A4","scenario":null},{"value":"2,60E-01","module":"A1A3","scenario":null}]},{"parameter":"FW","unit":"m3","values":[{"value":"1,21E-03","module":"A1","scenario":null},{"value":"1,08E-05","module":"A2","scenario":null},{"value":"4,78E-05","module":"A3","scenario":null},{"value":"9,95E-05","module":"A4","scenario":null},{"value":"1,27E-03","module":"A1A3","scenario":null}]}],"end_of_life_waste":[{"parameter":"HWD","unit":"kg","values":[{"value":"5,40E-07","module":"A1","scenario":null},{"value":"2,44E-08","module":"A2","scenario":null},{"value":"2,83E-08","module":"A3","scenario":null},{"value":"2,24E-07","module":"A4","scenario":null},{"value":"5,93E-07","module":"A1A3","scenario":null}]},{"parameter":"NHWD","unit":"kg","values":[{"value":"1,85E-02","module":"A1","scenario":null},{"value":"4,18E-03","module":"A2","scenario":null},{"value":"2,34E-03","module":"A3","scenario":null},{"value":"3,84E-02","module":"A4","scenario":null},{"value":"2,50E-02","module":"A1A3","scenario":null}]},{"parameter":"RWD","unit":"kg","values":[{"value":"3,19E-07","module":"A1","scenario":null},{"value":"3,20E-07","module":"A2","scenario":null},{"value":"2,28E-07","module":"A3","scenario":null},{"value":"2,94E-06","module":"A4","scenario":null},{"value":"8,67E-07","module":"A1A3","scenario":null}]}],"end_of_life_flow":[{"parameter":"CRU","unit":"kg","values":[{"value":"0,00E+00","module":"A1","scenario":null},{"value":"0,00E+00","module":"A2","scenario":null},{"value":"0,00E+00","module":"A3","scenario":null},{"value":"0,00E+00","module":"A4","scenario":null},{"value":"0,00E+00","module":"A1A3","scenario":null}]},{"parameter":"MFR","unit":"kg","values":[{"value":"0,00E+00","module":"A1","scenario":null},{"value":"0,00E+00","module":"A2","scenario":null},{"value":"6,02E-04","module":"A3","scenario":null},{"value":"0,00E+00","module":"A4","scenario":null},{"value":"6,02E-04","module":"A1A3","scenario":null}]},{"parameter":"MER","unit":"kg","values":[{"value":"0,00E+00","module":"A1","scenario":null},{"value":"0,00E+00","module":"A2","scenario":null},{"value":"2,04E-03","module":"A3","scenario":null},{"value":"0,00E+00","module":"A4","scenario":null},{"value":"2,04E-03","module":"A1A3","scenario":null}]},{"parameter":"EEE","unit":"MJ","values":[{"value":"0,00E+00","module":"A1","scenario":null},{"value":"0,00E+00","module":"A2","scenario":null},{"value":"1,47E-03","module":"A3","scenario":null},{"value":"0,00E+00","module":"A4","scenario":null},{"value":"1,47E-03","module":"A1A3","scenario":null}]},{"parameter":"EET","unit":"MJ","values":[{"value":"0,00E+00","module":"A1","scenario":null},{"value":"0,00E+00","module":"A2","scenario":null},{"value":"1,61E-02","module":"A3","scenario":null},{"value":"0,00E+00","module":"A4","scenario":null},{"value":"1,61E-02","module":"A1A3","scenario":null}]}]}