{"product_name":"B45MF40D16 SV-Standard  Lav karbon klasse B ","epd_id":"NEPD-6176-5458","declared_unit":{"unit":"m3","amount":1},"compliance":["EN 15804+A2","ISO 14025","ISO 21930"],"producer_name":"OK Ferdigbetong AS","environmental_impact":[{"parameter":"GWP-total","unit":"kg CO2-eq","values":[{"value":"2,57E+02","module":"A1","scenario":null},{"value":"2,18E+01","module":"A2","scenario":null},{"value":"4,88E+00","module":"A3","scenario":null},{"value":"3,83E+00","module":"A4","scenario":null},{"value":"9,28E+00","module":"C1","scenario":null},{"value":"1,02E+01","module":"C2","scenario":null},{"value":"1,14E+00","module":"C3","scenario":null},{"value":"3,18E+00","module":"C4","scenario":null},{"value":"-3,69E+00","module":"D","scenario":null},{"value":"2,84E+02","module":"A1A3","scenario":null}]},{"parameter":"GWP-fossil","unit":"kg CO2-eq","values":[{"value":"2,57E+02","module":"A1","scenario":null},{"value":"2,18E+01","module":"A2","scenario":null},{"value":"4,86E+00","module":"A3","scenario":null},{"value":"3,83E+00","module":"A4","scenario":null},{"value":"9,28E+00","module":"C1","scenario":null},{"value":"1,02E+01","module":"C2","scenario":null},{"value":"1,12E+00","module":"C3","scenario":null},{"value":"3,18E+00","module":"C4","scenario":null},{"value":"-3,61E+00","module":"D","scenario":null},{"value":"2,83E+02","module":"A1A3","scenario":null}]},{"parameter":"GWP-biogenic","unit":"kg CO2-eq","values":[{"value":"2,18E-01","module":"A1","scenario":null},{"value":"5,18E-03","module":"A2","scenario":null},{"value":"1,79E-02","module":"A3","scenario":null},{"value":"1,58E-03","module":"A4","scenario":null},{"value":"1,74E-03","module":"C1","scenario":null},{"value":"4,37E-03","module":"C2","scenario":null},{"value":"9,68E-03","module":"C3","scenario":null},{"value":"2,70E-03","module":"C4","scenario":null},{"value":"-7,21E-02","module":"D","scenario":null},{"value":"2,42E-01","module":"A1A3","scenario":null}]},{"parameter":"GWP-luluc","unit":"kg CO2-eq","values":[{"value":"9,93E-02","module":"A1","scenario":null},{"value":"4,55E-03","module":"A2","scenario":null},{"value":"2,27E-03","module":"A3","scenario":null},{"value":"1,36E-03","module":"A4","scenario":null},{"value":"7,32E-04","module":"C1","scenario":null},{"value":"3,11E-03","module":"C2","scenario":null},{"value":"1,55E-03","module":"C3","scenario":null},{"value":"6,23E-04","module":"C4","scenario":null},{"value":"-2,44E-03","module":"D","scenario":null},{"value":"1,06E-01","module":"A1A3","scenario":null}]},{"parameter":"ODP","unit":"kg CFC11-eq","values":[{"value":"2,61E-06","module":"A1","scenario":null},{"value":"4,82E-06","module":"A2","scenario":null},{"value":"1,01E-06","module":"A3","scenario":null},{"value":"8,67E-07","module":"A4","scenario":null},{"value":"2,00E-06","module":"C1","scenario":null},{"value":"2,46E-06","module":"C2","scenario":null},{"value":"2,21E-07","module":"C3","scenario":null},{"value":"1,55E-06","module":"C4","scenario":null},{"value":"-6,58E-07","module":"D","scenario":null},{"value":"8,45E-06","module":"A1A3","scenario":null}]},{"parameter":"AP","unit":"mol H+-eq","values":[{"value":"3,43E-01","module":"A1","scenario":null},{"value":"4,77E-01","module":"A2","scenario":null},{"value":"4,94E-02","module":"A3","scenario":null},{"value":"1,10E-02","module":"A4","scenario":null},{"value":"9,71E-02","module":"C1","scenario":null},{"value":"3,29E-02","module":"C2","scenario":null},{"value":"9,07E-03","module":"C3","scenario":null},{"value":"3,10E-02","module":"C4","scenario":null},{"value":"-3,25E-02","module":"D","scenario":null},{"value":"8,70E-01","module":"A1A3","scenario":null}]},{"parameter":"POCP","unit":"kg NMVOC-eq","values":[{"value":"2,79E-01","module":"A1","scenario":null},{"value":"3,16E-01","module":"A2","scenario":null},{"value":"6,21E-02","module":"A3","scenario":null},{"value":"9,33E-03","module":"A4","scenario":null},{"value":"1,29E-01","module":"C1","scenario":null},{"value":"3,15E-02","module":"C2","scenario":null},{"value":"8,20E-03","module":"C3","scenario":null},{"value":"3,67E-02","module":"C4","scenario":null},{"value":"-3,50E-02","module":"D","scenario":null},{"value":"6,56E-01","module":"A1A3","scenario":null}]},{"parameter":"ADPE","unit":"kg Sb-eq","values":[{"value":"1,12E-03","module":"A1","scenario":null},{"value":"1,50E-04","module":"A2","scenario":null},{"value":"4,22E-05","module":"A3","scenario":null},{"value":"1,06E-04","module":"A4","scenario":null},{"value":"1,42E-05","module":"C1","scenario":null},{"value":"1,82E-04","module":"C2","scenario":null},{"value":"1,42E-05","module":"C3","scenario":null},{"value":"2,81E-05","module":"C4","scenario":null},{"value":"-3,21E-04","module":"D","scenario":null},{"value":"1,31E-03","module":"A1A3","scenario":null}]},{"parameter":"ADPF","unit":"MJ","values":[{"value":"9,97E+02","module":"A1","scenario":null},{"value":"3,04E+02","module":"A2","scenario":null},{"value":"6,94E+01","module":"A3","scenario":null},{"value":"5,79E+01","module":"A4","scenario":null},{"value":"1,28E+02","module":"C1","scenario":null},{"value":"1,66E+02","module":"C2","scenario":null},{"value":"3,48E+01","module":"C3","scenario":null},{"value":"1,03E+02","module":"C4","scenario":null},{"value":"-6,11E+01","module":"D","scenario":null},{"value":"1,37E+03","module":"A1A3","scenario":null}]},{"parameter":"WDP","unit":"m3 world-eq. Deprived","values":[{"value":"6,74E+03","module":"A1","scenario":null},{"value":"1,25E+02","module":"A2","scenario":null},{"value":"1,10E+03","module":"A3","scenario":null},{"value":"5,60E+01","module":"A4","scenario":null},{"value":"2,71E+01","module":"C1","scenario":null},{"value":"1,27E+02","module":"C2","scenario":null},{"value":"3,84E+03","module":"C3","scenario":null},{"value":"2,16E+02","module":"C4","scenario":null},{"value":"-2,87E+03","module":"D","scenario":null},{"value":"7,96E+03","module":"A1A3","scenario":null}]},{"parameter":"EP-freshwater","unit":"kg P-eq","values":[{"value":"1,34E-03","module":"A1","scenario":null},{"value":"8,25E-05","module":"A2","scenario":null},{"value":"5,19E-05","module":"A3","scenario":null},{"value":"3,06E-05","module":"A4","scenario":null},{"value":"3,38E-05","module":"C1","scenario":null},{"value":"8,12E-05","module":"C2","scenario":null},{"value":"7,08E-05","module":"C3","scenario":null},{"value":"2,37E-05","module":"C4","scenario":null},{"value":"-9,60E-05","module":"D","scenario":null},{"value":"1,48E-03","module":"A1A3","scenario":null}]},{"parameter":"EP-marine","unit":"kg N-eq","values":[{"value":"1,00E-01","module":"A1","scenario":null},{"value":"1,07E-01","module":"A2","scenario":null},{"value":"2,05E-02","module":"A3","scenario":null},{"value":"2,18E-03","module":"A4","scenario":null},{"value":"4,29E-02","module":"C1","scenario":null},{"value":"7,19E-03","module":"C2","scenario":null},{"value":"2,66E-03","module":"C3","scenario":null},{"value":"1,16E-02","module":"C4","scenario":null},{"value":"-1,13E-02","module":"D","scenario":null},{"value":"2,28E-01","module":"A1A3","scenario":null}]},{"parameter":"EP-terrestrial","unit":"mol N-eq.","values":[{"value":"1,20E+00","module":"A1","scenario":null},{"value":"1,20E+00","module":"A2","scenario":null},{"value":"2,26E-01","module":"A3","scenario":null},{"value":"2,43E-02","module":"A4","scenario":null},{"value":"4,64E-01","module":"C1","scenario":null},{"value":"8,02E-02","module":"C2","scenario":null},{"value":"3,06E-02","module":"C3","scenario":null},{"value":"1,28E-01","module":"C4","scenario":null},{"value":"-1,32E-01","module":"D","scenario":null},{"value":"2,63E+00","module":"A1A3","scenario":null}]},{"parameter":"GWP-IOBC","unit":"kg CO2-eq","values":[{"value":"2,54E+02","module":"A1","scenario":null},{"value":"2,18E+01","module":"A2","scenario":null},{"value":"4,74E+00","module":"A3","scenario":null},{"value":"3,83E+00","module":"A4","scenario":null},{"value":"9,28E+00","module":"C1","scenario":null},{"value":"1,02E+01","module":"C2","scenario":null},{"value":"2,08E+00","module":"C3","scenario":null},{"value":"0,00E+00","module":"C4","scenario":null},{"value":"-3,86E+00","module":"D","scenario":null},{"value":"2,80E+02","module":"A1A3","scenario":null}]}],"additional_environmental_impact":[{"parameter":"PM","unit":"Disease incidence","values":[{"value":"2,05E-06","module":"A1","scenario":null},{"value":"1,05E-06","module":"A2","scenario":null},{"value":"1,23E-06","module":"A3","scenario":null},{"value":"2,34E-07","module":"A4","scenario":null},{"value":"1,18E-05","module":"C1","scenario":null},{"value":"9,37E-07","module":"C2","scenario":null},{"value":"1,45E-07","module":"C3","scenario":null},{"value":"6,61E-07","module":"C4","scenario":null},{"value":"-6,93E-07","module":"D","scenario":null},{"value":"4,33E-06","module":"A1A3","scenario":null}]},{"parameter":"ETP-fw","unit":"CTUe","values":[{"value":"4,83E+03","module":"A1","scenario":null},{"value":"1,74E+02","module":"A2","scenario":null},{"value":"6,26E+01","module":"A3","scenario":null},{"value":"4,29E+01","module":"A4","scenario":null},{"value":"6,98E+01","module":"C1","scenario":null},{"value":"1,21E+02","module":"C2","scenario":null},{"value":"2,47E+01","module":"C3","scenario":null},{"value":"5,07E+01","module":"C4","scenario":null},{"value":"-6,29E+01","module":"D","scenario":null},{"value":"5,07E+03","module":"A1A3","scenario":null}]},{"parameter":"HTP-c","unit":"CTUh","values":[{"value":"1,35E-08","module":"A1","scenario":null},{"value":"0,00E+00","module":"A2","scenario":null},{"value":"2,75E-09","module":"A3","scenario":null},{"value":"0,00E+00","module":"A4","scenario":null},{"value":"2,32E-09","module":"C1","scenario":null},{"value":"0,00E+00","module":"C2","scenario":null},{"value":"1,58E-09","module":"C3","scenario":null},{"value":"1,48E-09","module":"C4","scenario":null},{"value":"-3,15E-09","module":"D","scenario":null},{"value":"1,63E-08","module":"A1A3","scenario":null}]},{"parameter":"HTP-nc","unit":"CTUh","values":[{"value":"3,22E-07","module":"A1","scenario":null},{"value":"7,85E-08","module":"A2","scenario":null},{"value":"6,44E-08","module":"A3","scenario":null},{"value":"4,69E-08","module":"A4","scenario":null},{"value":"6,50E-08","module":"C1","scenario":null},{"value":"1,17E-07","module":"C2","scenario":null},{"value":"2,21E-08","module":"C3","scenario":null},{"value":"2,97E-08","module":"C4","scenario":null},{"value":"-7,73E-08","module":"D","scenario":null},{"value":"4,65E-07","module":"A1A3","scenario":null}]},{"parameter":"SQP","unit":"-","values":[{"value":"6,21E+02","module":"A1","scenario":null},{"value":"1,51E+02","module":"A2","scenario":null},{"value":"2,58E+01","module":"A3","scenario":null},{"value":"4,05E+01","module":"A4","scenario":null},{"value":"1,55E+01","module":"C1","scenario":null},{"value":"1,90E+02","module":"C2","scenario":null},{"value":"1,97E+01","module":"C3","scenario":null},{"value":"3,74E+02","module":"C4","scenario":null},{"value":"1,39E+02","module":"D","scenario":null},{"value":"7,98E+02","module":"A1A3","scenario":null}]},{"parameter":"IRP","unit":"kBq U235-eq","values":[{"value":"1,53E+00","module":"A1","scenario":null},{"value":"1,33E+00","module":"A2","scenario":null},{"value":"3,84E-01","module":"A3","scenario":null},{"value":"2,53E-01","module":"A4","scenario":null},{"value":"5,57E-01","module":"C1","scenario":null},{"value":"7,24E-01","module":"C2","scenario":null},{"value":"5,84E-01","module":"C3","scenario":null},{"value":"4,45E-01","module":"C4","scenario":null},{"value":"-5,61E-01","module":"D","scenario":null},{"value":"3,24E+00","module":"A1A3","scenario":null}]}],"resource_use":[{"parameter":"PERE","unit":"MJ","values":[{"value":"3,75E+02","module":"A1","scenario":null},{"value":"2,08E+00","module":"A2","scenario":null},{"value":"7,96E+01","module":"A3","scenario":null},{"value":"8,28E-01","module":"A4","scenario":null},{"value":"6,96E-01","module":"C1","scenario":null},{"value":"2,08E+00","module":"C2","scenario":null},{"value":"1,79E+01","module":"C3","scenario":null},{"value":"1,58E+00","module":"C4","scenario":null},{"value":"-1,43E+01","module":"D","scenario":null},{"value":"4,57E+02","module":"A1A3","scenario":null}]},{"parameter":"PERM","unit":"","values":[{"value":"0,00E+00","module":"A1","scenario":null},{"value":"0,00E+00","module":"A2","scenario":null},{"value":"0,00E+00","module":"A3","scenario":null},{"value":"0,00E+00","module":"A4","scenario":null},{"value":"0,00E+00","module":"C1","scenario":null},{"value":"0,00E+00","module":"C2","scenario":null},{"value":"0,00E+00","module":"C3","scenario":null},{"value":"0,00E+00","module":"C4","scenario":null},{"value":"0,00E+00","module":"D","scenario":null},{"value":"0,00E+00","module":"A1A3","scenario":null}]},{"parameter":"PERT","unit":"MJ","values":[{"value":"3,75E+02","module":"A1","scenario":null},{"value":"2,08E+00","module":"A2","scenario":null},{"value":"7,96E+01","module":"A3","scenario":null},{"value":"8,28E-01","module":"A4","scenario":null},{"value":"6,96E-01","module":"C1","scenario":null},{"value":"2,08E+00","module":"C2","scenario":null},{"value":"1,79E+01","module":"C3","scenario":null},{"value":"1,58E+00","module":"C4","scenario":null},{"value":"-1,43E+01","module":"D","scenario":null},{"value":"4,57E+02","module":"A1A3","scenario":null}]},{"parameter":"PENRE","unit":"MJ","values":[{"value":"9,68E+02","module":"A1","scenario":null},{"value":"3,04E+02","module":"A2","scenario":null},{"value":"6,94E+01","module":"A3","scenario":null},{"value":"5,79E+01","module":"A4","scenario":null},{"value":"1,28E+02","module":"C1","scenario":null},{"value":"1,66E+02","module":"C2","scenario":null},{"value":"3,48E+01","module":"C3","scenario":null},{"value":"1,03E+02","module":"C4","scenario":null},{"value":"-6,45E+01","module":"D","scenario":null},{"value":"1,34E+03","module":"A1A3","scenario":null}]},{"parameter":"PENRM","unit":"MJ","values":[{"value":"3,14E+01","module":"A1","scenario":null},{"value":"0,00E+00","module":"A2","scenario":null},{"value":"0,00E+00","module":"A3","scenario":null},{"value":"0,00E+00","module":"A4","scenario":null},{"value":"0,00E+00","module":"C1","scenario":null},{"value":"0,00E+00","module":"C2","scenario":null},{"value":"0,00E+00","module":"C3","scenario":null},{"value":"0,00E+00","module":"C4","scenario":null},{"value":"0,00E+00","module":"D","scenario":null},{"value":"3,14E+01","module":"A1A3","scenario":null}]},{"parameter":"PENRT","unit":"MJ","values":[{"value":"9,99E+02","module":"A1","scenario":null},{"value":"3,04E+02","module":"A2","scenario":null},{"value":"6,94E+01","module":"A3","scenario":null},{"value":"5,79E+01","module":"A4","scenario":null},{"value":"1,28E+02","module":"C1","scenario":null},{"value":"1,66E+02","module":"C2","scenario":null},{"value":"3,48E+01","module":"C3","scenario":null},{"value":"1,03E+02","module":"C4","scenario":null},{"value":"-6,45E+01","module":"D","scenario":null},{"value":"1,37E+03","module":"A1A3","scenario":null}]},{"parameter":"SM","unit":"kg","values":[{"value":"2,09E+01","module":"A1","scenario":null},{"value":"0,00E+00","module":"A2","scenario":null},{"value":"0,00E+00","module":"A3","scenario":null},{"value":"0,00E+00","module":"A4","scenario":null},{"value":"0,00E+00","module":"C1","scenario":null},{"value":"0,00E+00","module":"C2","scenario":null},{"value":"0,00E+00","module":"C3","scenario":null},{"value":"0,00E+00","module":"C4","scenario":null},{"value":"0,00E+00","module":"D","scenario":null},{"value":"2,09E+01","module":"A1A3","scenario":null}]},{"parameter":"RSF","unit":"MJ","values":[{"value":"2,62E+01","module":"A1","scenario":null},{"value":"8,17E-02","module":"A2","scenario":null},{"value":"7,89E-02","module":"A3","scenario":null},{"value":"2,96E-02","module":"A4","scenario":null},{"value":"0,00E+00","module":"C1","scenario":null},{"value":"7,29E-02","module":"C2","scenario":null},{"value":"0,00E+00","module":"C3","scenario":null},{"value":"3,26E-02","module":"C4","scenario":null},{"value":"-2,93E-01","module":"D","scenario":null},{"value":"2,64E+01","module":"A1A3","scenario":null}]},{"parameter":"NRSF","unit":"MJ","values":[{"value":"2,99E+02","module":"A1","scenario":null},{"value":"2,82E-01","module":"A2","scenario":null},{"value":"2,80E-01","module":"A3","scenario":null},{"value":"1,06E-01","module":"A4","scenario":null},{"value":"0,00E+00","module":"C1","scenario":null},{"value":"2,44E-01","module":"C2","scenario":null},{"value":"0,00E+00","module":"C3","scenario":null},{"value":"9,38E-02","module":"C4","scenario":null},{"value":"-3,01E-01","module":"D","scenario":null},{"value":"3,00E+02","module":"A1A3","scenario":null}]},{"parameter":"FW","unit":"m3","values":[{"value":"3,24E+00","module":"A1","scenario":null},{"value":"1,56E-02","module":"A2","scenario":null},{"value":"7,19E-01","module":"A3","scenario":null},{"value":"6,19E-03","module":"A4","scenario":null},{"value":"6,58E-03","module":"C1","scenario":null},{"value":"1,89E-02","module":"C2","scenario":null},{"value":"5,96E-02","module":"C3","scenario":null},{"value":"1,22E-01","module":"C4","scenario":null},{"value":"-2,24E+00","module":"D","scenario":null},{"value":"3,98E+00","module":"A1A3","scenario":null}]}],"end_of_life_waste":[{"parameter":"HWD","unit":"kg","values":[{"value":"7,14E-02","module":"A1","scenario":null},{"value":"1,10E-02","module":"A2","scenario":null},{"value":"6,15E-03","module":"A3","scenario":null},{"value":"2,98E-03","module":"A4","scenario":null},{"value":"3,76E-03","module":"C1","scenario":null},{"value":"9,07E-03","module":"C2","scenario":null},{"value":"3,48E-03","module":"C3","scenario":null},{"value":"0,00E+00","module":"C4","scenario":null},{"value":"-1,47E-02","module":"D","scenario":null},{"value":"8,85E-02","module":"A1A3","scenario":null}]},{"parameter":"NHWD","unit":"kg","values":[{"value":"2,93E+00","module":"A1","scenario":null},{"value":"9,80E+00","module":"A2","scenario":null},{"value":"3,06E+01","module":"A3","scenario":null},{"value":"2,81E+00","module":"A4","scenario":null},{"value":"1,51E-01","module":"C1","scenario":null},{"value":"1,44E+01","module":"C2","scenario":null},{"value":"1,10E-01","module":"C3","scenario":null},{"value":"7,42E+02","module":"C4","scenario":null},{"value":"-4,47E-01","module":"D","scenario":null},{"value":"4,33E+01","module":"A1A3","scenario":null}]},{"parameter":"RWD","unit":"kg","values":[{"value":"5,57E-03","module":"A1","scenario":null},{"value":"2,13E-03","module":"A2","scenario":null},{"value":"4,64E-04","module":"A3","scenario":null},{"value":"3,94E-04","module":"A4","scenario":null},{"value":"8,87E-04","module":"C1","scenario":null},{"value":"1,13E-03","module":"C2","scenario":null},{"value":"3,68E-04","module":"C3","scenario":null},{"value":"0,00E+00","module":"C4","scenario":null},{"value":"-4,85E-04","module":"D","scenario":null},{"value":"8,16E-03","module":"A1A3","scenario":null}]}],"end_of_life_flow":[{"parameter":"CRU","unit":"kg","values":[{"value":"0,00E+00","module":"A1","scenario":null},{"value":"0,00E+00","module":"A2","scenario":null},{"value":"0,00E+00","module":"A3","scenario":null},{"value":"0,00E+00","module":"A4","scenario":null},{"value":"0,00E+00","module":"C1","scenario":null},{"value":"0,00E+00","module":"C2","scenario":null},{"value":"0,00E+00","module":"C3","scenario":null},{"value":"0,00E+00","module":"C4","scenario":null},{"value":"0,00E+00","module":"D","scenario":null},{"value":"0,00E+00","module":"A1A3","scenario":null}]},{"parameter":"MFR","unit":"kg","values":[{"value":"1,61E-02","module":"A1","scenario":null},{"value":"0,00E+00","module":"A2","scenario":null},{"value":"1,71E-01","module":"A3","scenario":null},{"value":"0,00E+00","module":"A4","scenario":null},{"value":"0,00E+00","module":"C1","scenario":null},{"value":"0,00E+00","module":"C2","scenario":null},{"value":"1,58E+03","module":"C3","scenario":null},{"value":"0,00E+00","module":"C4","scenario":null},{"value":"0,00E+00","module":"D","scenario":null},{"value":"1,87E-01","module":"A1A3","scenario":null}]},{"parameter":"MER","unit":"kg","values":[{"value":"3,88E-03","module":"A1","scenario":null},{"value":"0,00E+00","module":"A2","scenario":null},{"value":"3,23E-07","module":"A3","scenario":null},{"value":"0,00E+00","module":"A4","scenario":null},{"value":"0,00E+00","module":"C1","scenario":null},{"value":"0,00E+00","module":"C2","scenario":null},{"value":"0,00E+00","module":"C3","scenario":null},{"value":"0,00E+00","module":"C4","scenario":null},{"value":"0,00E+00","module":"D","scenario":null},{"value":"3,88E-03","module":"A1A3","scenario":null}]},{"parameter":"EEE","unit":"MJ","values":[{"value":"1,08E-02","module":"A1","scenario":null},{"value":"0,00E+00","module":"A2","scenario":null},{"value":"2,18E-02","module":"A3","scenario":null},{"value":"0,00E+00","module":"A4","scenario":null},{"value":"0,00E+00","module":"C1","scenario":null},{"value":"0,00E+00","module":"C2","scenario":null},{"value":"0,00E+00","module":"C3","scenario":null},{"value":"0,00E+00","module":"C4","scenario":null},{"value":"0,00E+00","module":"D","scenario":null},{"value":"3,26E-02","module":"A1A3","scenario":null}]},{"parameter":"EET","unit":"MJ","values":[{"value":"1,63E-01","module":"A1","scenario":null},{"value":"0,00E+00","module":"A2","scenario":null},{"value":"3,30E-01","module":"A3","scenario":null},{"value":"0,00E+00","module":"A4","scenario":null},{"value":"0,00E+00","module":"C1","scenario":null},{"value":"0,00E+00","module":"C2","scenario":null},{"value":"0,00E+00","module":"C3","scenario":null},{"value":"0,00E+00","module":"C4","scenario":null},{"value":"0,00E+00","module":"D","scenario":null},{"value":"4,93E-01","module":"A1A3","scenario":null}]}]}