{
    "product_name": "Bewi Finland Oy EPS Lattia Greenline ",
    "epd_id": "NEPD-6616-5866-EN",
    "declared_unit": {
        "unit": "kg",
        "amount": 1.0
    },
    "compliance": [
        "EN 15804+A2",
        "ISO 14025",
        "ISO 21930"
    ],
    "producer_name": "BEWI ASA,  Insulation and Construction",
    "environmental_impact": [
        {
            "parameter": "GWP-total",
            "values": [
                {
                    "value": "6,46E-01",
                    "module": "A1",
                    "scenario": null
                },
                {
                    "value": "2,41E-02",
                    "module": "A2",
                    "scenario": null
                },
                {
                    "value": "1,42E-01",
                    "module": "A3",
                    "scenario": null
                },
                {
                    "value": "2,78E-02",
                    "module": "A4",
                    "scenario": null
                },
                {
                    "value": "8,75E-04",
                    "module": "A5",
                    "scenario": null
                },
                {
                    "value": "0,00E+00",
                    "module": "C1",
                    "scenario": null
                },
                {
                    "value": "2,18E-03",
                    "module": "C2",
                    "scenario": null
                },
                {
                    "value": "2,91E+00",
                    "module": "C3",
                    "scenario": null
                },
                {
                    "value": "4,95E-04",
                    "module": "C4",
                    "scenario": null
                },
                {
                    "value": "-3,16E-01",
                    "module": "D",
                    "scenario": null
                }
            ]
        },
        {
            "parameter": "GWP-fossil",
            "values": [
                {
                    "value": "6,88E-01",
                    "module": "A1",
                    "scenario": null
                },
                {
                    "value": "2,40E-02",
                    "module": "A2",
                    "scenario": null
                },
                {
                    "value": "1,38E-01",
                    "module": "A3",
                    "scenario": null
                },
                {
                    "value": "2,78E-02",
                    "module": "A4",
                    "scenario": null
                },
                {
                    "value": "8,75E-04",
                    "module": "A5",
                    "scenario": null
                },
                {
                    "value": "0,00E+00",
                    "module": "C1",
                    "scenario": null
                },
                {
                    "value": "2,18E-03",
                    "module": "C2",
                    "scenario": null
                },
                {
                    "value": "2,91E+00",
                    "module": "C3",
                    "scenario": null
                },
                {
                    "value": "4,95E-04",
                    "module": "C4",
                    "scenario": null
                },
                {
                    "value": "-3,10E-01",
                    "module": "D",
                    "scenario": null
                }
            ]
        },
        {
            "parameter": "GWP-biogenic",
            "values": [
                {
                    "value": "-4,50E-02",
                    "module": "A1",
                    "scenario": null
                },
                {
                    "value": "1,03E-05",
                    "module": "A2",
                    "scenario": null
                },
                {
                    "value": "2,59E-03",
                    "module": "A3",
                    "scenario": null
                },
                {
                    "value": "1,15E-05",
                    "module": "A4",
                    "scenario": null
                },
                {
                    "value": "1,21E-07",
                    "module": "A5",
                    "scenario": null
                },
                {
                    "value": "0,00E+00",
                    "module": "C1",
                    "scenario": null
                },
                {
                    "value": "9,33E-07",
                    "module": "C2",
                    "scenario": null
                },
                {
                    "value": "2,01E-05",
                    "module": "C3",
                    "scenario": null
                },
                {
                    "value": "4,87E-07",
                    "module": "C4",
                    "scenario": null
                },
                {
                    "value": "-1,08E-03",
                    "module": "D",
                    "scenario": null
                }
            ]
        },
        {
            "parameter": "GWP-luluc",
            "values": [
                {
                    "value": "2,58E-03",
                    "module": "A1",
                    "scenario": null
                },
                {
                    "value": "7,35E-06",
                    "module": "A2",
                    "scenario": null
                },
                {
                    "value": "8,97E-04",
                    "module": "A3",
                    "scenario": null
                },
                {
                    "value": "9,88E-06",
                    "module": "A4",
                    "scenario": null
                },
                {
                    "value": "6,71E-08",
                    "module": "A5",
                    "scenario": null
                },
                {
                    "value": "0,00E+00",
                    "module": "C1",
                    "scenario": null
                },
                {
                    "value": "6,63E-07",
                    "module": "C2",
                    "scenario": null
                },
                {
                    "value": "3,18E-06",
                    "module": "C3",
                    "scenario": null
                },
                {
                    "value": "1,08E-07",
                    "module": "C4",
                    "scenario": null
                },
                {
                    "value": "-5,78E-03",
                    "module": "D",
                    "scenario": null
                }
            ]
        },
        {
            "parameter": "ODP",
            "values": [
                {
                    "value": "1,38E-07",
                    "module": "A1",
                    "scenario": null
                },
                {
                    "value": "5,79E-09",
                    "module": "A2",
                    "scenario": null
                },
                {
                    "value": "1,49E-08",
                    "module": "A3",
                    "scenario": null
                },
                {
                    "value": "6,29E-09",
                    "module": "A4",
                    "scenario": null
                },
                {
                    "value": "5,30E-11",
                    "module": "A5",
                    "scenario": null
                },
                {
                    "value": "0,00E+00",
                    "module": "C1",
                    "scenario": null
                },
                {
                    "value": "5,25E-10",
                    "module": "C2",
                    "scenario": null
                },
                {
                    "value": "2,09E-09",
                    "module": "C3",
                    "scenario": null
                },
                {
                    "value": "1,49E-10",
                    "module": "C4",
                    "scenario": null
                },
                {
                    "value": "-1,23E-02",
                    "module": "D",
                    "scenario": null
                }
            ]
        },
        {
            "parameter": "AP",
            "values": [
                {
                    "value": "5,33E-03",
                    "module": "A1",
                    "scenario": null
                },
                {
                    "value": "7,72E-05",
                    "module": "A2",
                    "scenario": null
                },
                {
                    "value": "9,17E-04",
                    "module": "A3",
                    "scenario": null
                },
                {
                    "value": "7,98E-05",
                    "module": "A4",
                    "scenario": null
                },
                {
                    "value": "1,08E-06",
                    "module": "A5",
                    "scenario": null
                },
                {
                    "value": "0,00E+00",
                    "module": "C1",
                    "scenario": null
                },
                {
                    "value": "7,01E-06",
                    "module": "C2",
                    "scenario": null
                },
                {
                    "value": "3,46E-04",
                    "module": "C3",
                    "scenario": null
                },
                {
                    "value": "3,64E-06",
                    "module": "C4",
                    "scenario": null
                },
                {
                    "value": "-1,84E-03",
                    "module": "D",
                    "scenario": null
                }
            ]
        },
        {
            "parameter": "POCP",
            "values": [
                {
                    "value": "3,78E-03",
                    "module": "A1",
                    "scenario": null
                },
                {
                    "value": "7,39E-05",
                    "module": "A2",
                    "scenario": null
                },
                {
                    "value": "2,39E-02",
                    "module": "A3",
                    "scenario": null
                },
                {
                    "value": "6,77E-05",
                    "module": "A4",
                    "scenario": null
                },
                {
                    "value": "1,27E-06",
                    "module": "A5",
                    "scenario": null
                },
                {
                    "value": "0,00E+00",
                    "module": "C1",
                    "scenario": null
                },
                {
                    "value": "6,72E-06",
                    "module": "C2",
                    "scenario": null
                },
                {
                    "value": "4,27E-04",
                    "module": "C3",
                    "scenario": null
                },
                {
                    "value": "4,17E-06",
                    "module": "C4",
                    "scenario": null
                },
                {
                    "value": "-1,78E-03",
                    "module": "D",
                    "scenario": null
                }
            ]
        },
        {
            "parameter": "ADPE",
            "values": [
                {
                    "value": "7,85E-06",
                    "module": "A1",
                    "scenario": null
                },
                {
                    "value": "4,33E-07",
                    "module": "A2",
                    "scenario": null
                },
                {
                    "value": "1,05E-06",
                    "module": "A3",
                    "scenario": null
                },
                {
                    "value": "7,67E-07",
                    "module": "A4",
                    "scenario": null
                },
                {
                    "value": "4,66E-09",
                    "module": "A5",
                    "scenario": null
                },
                {
                    "value": "0,00E+00",
                    "module": "C1",
                    "scenario": null
                },
                {
                    "value": "3,88E-08",
                    "module": "C2",
                    "scenario": null
                },
                {
                    "value": "8,99E-08",
                    "module": "C3",
                    "scenario": null
                },
                {
                    "value": "3,97E-09",
                    "module": "C4",
                    "scenario": null
                },
                {
                    "value": "-1,03E-06",
                    "module": "D",
                    "scenario": null
                }
            ]
        },
        {
            "parameter": "ADPF",
            "values": [
                {
                    "value": "1,18E+01",
                    "module": "A1",
                    "scenario": null
                },
                {
                    "value": "3,90E-01",
                    "module": "A2",
                    "scenario": null
                },
                {
                    "value": "2,39E+00",
                    "module": "A3",
                    "scenario": null
                },
                {
                    "value": "4,20E-01",
                    "module": "A4",
                    "scenario": null
                },
                {
                    "value": "3,61E-03",
                    "module": "A5",
                    "scenario": null
                },
                {
                    "value": "0,00E+00",
                    "module": "C1",
                    "scenario": null
                },
                {
                    "value": "3,54E-02",
                    "module": "C2",
                    "scenario": null
                },
                {
                    "value": "1,78E-01",
                    "module": "C3",
                    "scenario": null
                },
                {
                    "value": "1,10E-02",
                    "module": "C4",
                    "scenario": null
                },
                {
                    "value": "-5,61E+00",
                    "module": "D",
                    "scenario": null
                }
            ]
        },
        {
            "parameter": "WDP",
            "values": [
                {
                    "value": "-1,24E+01",
                    "module": "A1",
                    "scenario": null
                },
                {
                    "value": "3,01E-01",
                    "module": "A2",
                    "scenario": null
                },
                {
                    "value": "1,17E+02",
                    "module": "A3",
                    "scenario": null
                },
                {
                    "value": "4,06E-01",
                    "module": "A4",
                    "scenario": null
                },
                {
                    "value": "1,28E-02",
                    "module": "A5",
                    "scenario": null
                },
                {
                    "value": "0,00E+00",
                    "module": "C1",
                    "scenario": null
                },
                {
                    "value": "2,71E-02",
                    "module": "C2",
                    "scenario": null
                },
                {
                    "value": "3,96E-01",
                    "module": "C3",
                    "scenario": null
                },
                {
                    "value": "7,32E-02",
                    "module": "C4",
                    "scenario": null
                },
                {
                    "value": "-8,45E+00",
                    "module": "D",
                    "scenario": null
                }
            ]
        },
        {
            "parameter": "EP-freshwater",
            "values": [
                {
                    "value": "1,38E-05",
                    "module": "A1",
                    "scenario": null
                },
                {
                    "value": "1,91E-07",
                    "module": "A2",
                    "scenario": null
                },
                {
                    "value": "4,51E-06",
                    "module": "A3",
                    "scenario": null
                },
                {
                    "value": "2,22E-07",
                    "module": "A4",
                    "scenario": null
                },
                {
                    "value": "1,80E-09",
                    "module": "A5",
                    "scenario": null
                },
                {
                    "value": "0,00E+00",
                    "module": "C1",
                    "scenario": null
                },
                {
                    "value": "1,73E-08",
                    "module": "C2",
                    "scenario": null
                },
                {
                    "value": "2,06E-07",
                    "module": "C3",
                    "scenario": null
                },
                {
                    "value": "5,91E-09",
                    "module": "C4",
                    "scenario": null
                },
                {
                    "value": "-1,70E-05",
                    "module": "D",
                    "scenario": null
                }
            ]
        },
        {
            "parameter": "EP-marine",
            "values": [
                {
                    "value": "1,16E-03",
                    "module": "A1",
                    "scenario": null
                },
                {
                    "value": "1,69E-05",
                    "module": "A2",
                    "scenario": null
                },
                {
                    "value": "1,86E-04",
                    "module": "A3",
                    "scenario": null
                },
                {
                    "value": "1,58E-05",
                    "module": "A4",
                    "scenario": null
                },
                {
                    "value": "9,87E-07",
                    "module": "A5",
                    "scenario": null
                },
                {
                    "value": "0,00E+00",
                    "module": "C1",
                    "scenario": null
                },
                {
                    "value": "1,54E-06",
                    "module": "C2",
                    "scenario": null
                },
                {
                    "value": "1,66E-04",
                    "module": "C3",
                    "scenario": null
                },
                {
                    "value": "1,32E-06",
                    "module": "C4",
                    "scenario": null
                },
                {
                    "value": "-5,25E-04",
                    "module": "D",
                    "scenario": null
                }
            ]
        },
        {
            "parameter": "EP-terrestrial",
            "values": [
                {
                    "value": "1,29E-02",
                    "module": "A1",
                    "scenario": null
                },
                {
                    "value": "1,88E-04",
                    "module": "A2",
                    "scenario": null
                },
                {
                    "value": "2,88E-03",
                    "module": "A3",
                    "scenario": null
                },
                {
                    "value": "1,77E-04",
                    "module": "A4",
                    "scenario": null
                },
                {
                    "value": "3,87E-06",
                    "module": "A5",
                    "scenario": null
                },
                {
                    "value": "0,00E+00",
                    "module": "C1",
                    "scenario": null
                },
                {
                    "value": "1,71E-05",
                    "module": "C2",
                    "scenario": null
                },
                {
                    "value": "1,78E-03",
                    "module": "C3",
                    "scenario": null
                },
                {
                    "value": "1,46E-05",
                    "module": "C4",
                    "scenario": null
                },
                {
                    "value": "-5,65E-03",
                    "module": "D",
                    "scenario": null
                }
            ]
        }
    ],
    "additional_environmental_impact": [
        {
            "parameter": "PM",
            "values": [
                {
                    "value": "3,56E-08",
                    "module": "A1",
                    "scenario": null
                },
                {
                    "value": "2,19E-09",
                    "module": "A2",
                    "scenario": null
                },
                {
                    "value": "7,17E-09",
                    "module": "A3",
                    "scenario": null
                },
                {
                    "value": "1,70E-09",
                    "module": "A4",
                    "scenario": null
                },
                {
                    "value": "1,90E-11",
                    "module": "A5",
                    "scenario": null
                },
                {
                    "value": "0,00E+00",
                    "module": "C1",
                    "scenario": null
                },
                {
                    "value": "2,00E-10",
                    "module": "C2",
                    "scenario": null
                },
                {
                    "value": "1,46E-09",
                    "module": "C3",
                    "scenario": null
                },
                {
                    "value": "7,30E-11",
                    "module": "C4",
                    "scenario": null
                },
                {
                    "value": "-8,87E-08",
                    "module": "D",
                    "scenario": null
                }
            ]
        },
        {
            "parameter": "ETP-fw",
            "values": [
                {
                    "value": "1,06E+01",
                    "module": "A1",
                    "scenario": null
                },
                {
                    "value": "2,85E-01",
                    "module": "A2",
                    "scenario": null
                },
                {
                    "value": "5,19E+00",
                    "module": "A3",
                    "scenario": null
                },
                {
                    "value": "3,11E-01",
                    "module": "A4",
                    "scenario": null
                },
                {
                    "value": "3,44E-03",
                    "module": "A5",
                    "scenario": null
                },
                {
                    "value": "0,00E+00",
                    "module": "C1",
                    "scenario": null
                },
                {
                    "value": "2,59E-02",
                    "module": "C2",
                    "scenario": null
                },
                {
                    "value": "4,30E-01",
                    "module": "C3",
                    "scenario": null
                },
                {
                    "value": "7,67E-03",
                    "module": "C4",
                    "scenario": null
                },
                {
                    "value": "-1,32E+01",
                    "module": "D",
                    "scenario": null
                }
            ]
        },
        {
            "parameter": "HTP-c",
            "values": [
                {
                    "value": "1,27E-10",
                    "module": "A1",
                    "scenario": null
                },
                {
                    "value": "0,00E+00",
                    "module": "A2",
                    "scenario": null
                },
                {
                    "value": "9,00E-11",
                    "module": "A3",
                    "scenario": null
                },
                {
                    "value": "0,00E+00",
                    "module": "A4",
                    "scenario": null
                },
                {
                    "value": "0,00E+00",
                    "module": "A5",
                    "scenario": null
                },
                {
                    "value": "0,00E+00",
                    "module": "C1",
                    "scenario": null
                },
                {
                    "value": "0,00E+00",
                    "module": "C2",
                    "scenario": null
                },
                {
                    "value": "1,22E-10",
                    "module": "C3",
                    "scenario": null
                },
                {
                    "value": "0,00E+00",
                    "module": "C4",
                    "scenario": null
                },
                {
                    "value": "-2,44E-10",
                    "module": "D",
                    "scenario": null
                }
            ]
        },
        {
            "parameter": "HTP-nc",
            "values": [
                {
                    "value": "6,99E-09",
                    "module": "A1",
                    "scenario": null
                },
                {
                    "value": "2,76E-10",
                    "module": "A2",
                    "scenario": null
                },
                {
                    "value": "2,57E-09",
                    "module": "A3",
                    "scenario": null
                },
                {
                    "value": "3,40E-10",
                    "module": "A4",
                    "scenario": null
                },
                {
                    "value": "3,00E-12",
                    "module": "A5",
                    "scenario": null
                },
                {
                    "value": "0,00E+00",
                    "module": "C1",
                    "scenario": null
                },
                {
                    "value": "2,50E-11",
                    "module": "C2",
                    "scenario": null
                },
                {
                    "value": "4,84E-09",
                    "module": "C3",
                    "scenario": null
                },
                {
                    "value": "8,00E-12",
                    "module": "C4",
                    "scenario": null
                },
                {
                    "value": "-1,23E-08",
                    "module": "D",
                    "scenario": null
                }
            ]
        },
        {
            "parameter": "SQP",
            "values": [
                {
                    "value": "1,02E+01",
                    "module": "A1",
                    "scenario": null
                },
                {
                    "value": "4,43E-01",
                    "module": "A2",
                    "scenario": null
                },
                {
                    "value": "1,54E+01",
                    "module": "A3",
                    "scenario": null
                },
                {
                    "value": "2,94E-01",
                    "module": "A4",
                    "scenario": null
                },
                {
                    "value": "6,30E-03",
                    "module": "A5",
                    "scenario": null
                },
                {
                    "value": "0,00E+00",
                    "module": "C1",
                    "scenario": null
                },
                {
                    "value": "4,05E-02",
                    "module": "C2",
                    "scenario": null
                },
                {
                    "value": "2,12E-02",
                    "module": "C3",
                    "scenario": null
                },
                {
                    "value": "4,09E-02",
                    "module": "C4",
                    "scenario": null
                },
                {
                    "value": "-1,61E+01",
                    "module": "D",
                    "scenario": null
                }
            ]
        },
        {
            "parameter": "IRP",
            "values": [
                {
                    "value": "4,23E-02",
                    "module": "A1",
                    "scenario": null
                },
                {
                    "value": "1,70E-03",
                    "module": "A2",
                    "scenario": null
                },
                {
                    "value": "5,28E-02",
                    "module": "A3",
                    "scenario": null
                },
                {
                    "value": "1,84E-03",
                    "module": "A4",
                    "scenario": null
                },
                {
                    "value": "1,63E-05",
                    "module": "A5",
                    "scenario": null
                },
                {
                    "value": "0,00E+00",
                    "module": "C1",
                    "scenario": null
                },
                {
                    "value": "1,55E-04",
                    "module": "C2",
                    "scenario": null
                },
                {
                    "value": "2,98E-04",
                    "module": "C3",
                    "scenario": null
                },
                {
                    "value": "5,04E-05",
                    "module": "C4",
                    "scenario": null
                },
                {
                    "value": "-1,32E-02",
                    "module": "D",
                    "scenario": null
                }
            ]
        }
    ],
    "resource_use": [
        {
            "parameter": "PERE",
            "values": [
                {
                    "value": "3,21E+00",
                    "module": "A1",
                    "scenario": null
                },
                {
                    "value": "4,92E-03",
                    "module": "A2",
                    "scenario": null
                },
                {
                    "value": "3,73E+00",
                    "module": "A3",
                    "scenario": null
                },
                {
                    "value": "6,01E-03",
                    "module": "A4",
                    "scenario": null
                },
                {
                    "value": "9,11E-05",
                    "module": "A5",
                    "scenario": null
                },
                {
                    "value": "0,00E+00",
                    "module": "C1",
                    "scenario": null
                },
                {
                    "value": "4,45E-04",
                    "module": "C2",
                    "scenario": null
                },
                {
                    "value": "5,13E-03",
                    "module": "C3",
                    "scenario": null
                },
                {
                    "value": "4,23E-04",
                    "module": "C4",
                    "scenario": null
                },
                {
                    "value": "-1,33E+01",
                    "module": "D",
                    "scenario": null
                }
            ]
        },
        {
            "parameter": "PERM",
            "values": [
                {
                    "value": "3,43E-01",
                    "module": "A1",
                    "scenario": null
                },
                {
                    "value": "0,00E+00",
                    "module": "A2",
                    "scenario": null
                },
                {
                    "value": "0,00E+00",
                    "module": "A3",
                    "scenario": null
                },
                {
                    "value": "0,00E+00",
                    "module": "A4",
                    "scenario": null
                },
                {
                    "value": "0,00E+00",
                    "module": "A5",
                    "scenario": null
                },
                {
                    "value": "0,00E+00",
                    "module": "C1",
                    "scenario": null
                },
                {
                    "value": "0,00E+00",
                    "module": "C2",
                    "scenario": null
                },
                {
                    "value": "0,00E+00",
                    "module": "C3",
                    "scenario": null
                },
                {
                    "value": "0,00E+00",
                    "module": "C4",
                    "scenario": null
                },
                {
                    "value": "0,00E+00",
                    "module": "D",
                    "scenario": null
                }
            ]
        },
        {
            "parameter": "PERT",
            "values": [
                {
                    "value": "3,55E+00",
                    "module": "A1",
                    "scenario": null
                },
                {
                    "value": "4,92E-03",
                    "module": "A2",
                    "scenario": null
                },
                {
                    "value": "3,73E+00",
                    "module": "A3",
                    "scenario": null
                },
                {
                    "value": "6,01E-03",
                    "module": "A4",
                    "scenario": null
                },
                {
                    "value": "9,11E-05",
                    "module": "A5",
                    "scenario": null
                },
                {
                    "value": "0,00E+00",
                    "module": "C1",
                    "scenario": null
                },
                {
                    "value": "4,45E-04",
                    "module": "C2",
                    "scenario": null
                },
                {
                    "value": "5,13E-03",
                    "module": "C3",
                    "scenario": null
                },
                {
                    "value": "4,23E-04",
                    "module": "C4",
                    "scenario": null
                },
                {
                    "value": "-1,33E+01",
                    "module": "D",
                    "scenario": null
                }
            ]
        },
        {
            "parameter": "PENRE",
            "values": [
                {
                    "value": "1,11E+01",
                    "module": "A1",
                    "scenario": null
                },
                {
                    "value": "3,90E-01",
                    "module": "A2",
                    "scenario": null
                },
                {
                    "value": "2,83E+00",
                    "module": "A3",
                    "scenario": null
                },
                {
                    "value": "4,20E-01",
                    "module": "A4",
                    "scenario": null
                },
                {
                    "value": "3,61E-03",
                    "module": "A5",
                    "scenario": null
                },
                {
                    "value": "0,00E+00",
                    "module": "C1",
                    "scenario": null
                },
                {
                    "value": "3,54E-02",
                    "module": "C2",
                    "scenario": null
                },
                {
                    "value": "1,78E-01",
                    "module": "C3",
                    "scenario": null
                },
                {
                    "value": "1,10E-02",
                    "module": "C4",
                    "scenario": null
                },
                {
                    "value": "-5,61E+00",
                    "module": "D",
                    "scenario": null
                }
            ]
        },
        {
            "parameter": "PENRM",
            "values": [
                {
                    "value": "6,94E-01",
                    "module": "A1",
                    "scenario": null
                },
                {
                    "value": "0,00E+00",
                    "module": "A2",
                    "scenario": null
                },
                {
                    "value": "0,00E+00",
                    "module": "A3",
                    "scenario": null
                },
                {
                    "value": "0,00E+00",
                    "module": "A4",
                    "scenario": null
                },
                {
                    "value": "0,00E+00",
                    "module": "A5",
                    "scenario": null
                },
                {
                    "value": "0,00E+00",
                    "module": "C1",
                    "scenario": null
                },
                {
                    "value": "0,00E+00",
                    "module": "C2",
                    "scenario": null
                },
                {
                    "value": "0,00E+00",
                    "module": "C3",
                    "scenario": null
                },
                {
                    "value": "0,00E+00",
                    "module": "C4",
                    "scenario": null
                },
                {
                    "value": "0,00E+00",
                    "module": "D",
                    "scenario": null
                }
            ]
        },
        {
            "parameter": "PENRT",
            "values": [
                {
                    "value": "1,18E+01",
                    "module": "A1",
                    "scenario": null
                },
                {
                    "value": "3,90E-01",
                    "module": "A2",
                    "scenario": null
                },
                {
                    "value": "2,83E+00",
                    "module": "A3",
                    "scenario": null
                },
                {
                    "value": "4,20E-01",
                    "module": "A4",
                    "scenario": null
                },
                {
                    "value": "3,61E-03",
                    "module": "A5",
                    "scenario": null
                },
                {
                    "value": "0,00E+00",
                    "module": "C1",
                    "scenario": null
                },
                {
                    "value": "3,54E-02",
                    "module": "C2",
                    "scenario": null
                },
                {
                    "value": "1,78E-01",
                    "module": "C3",
                    "scenario": null
                },
                {
                    "value": "1,10E-02",
                    "module": "C4",
                    "scenario": null
                },
                {
                    "value": "-5,61E+00",
                    "module": "D",
                    "scenario": null
                }
            ]
        },
        {
            "parameter": "SM",
            "values": [
                {
                    "value": "1,10E+00",
                    "module": "A1",
                    "scenario": null
                },
                {
                    "value": "0,00E+00",
                    "module": "A2",
                    "scenario": null
                },
                {
                    "value": "0,00E+00",
                    "module": "A3",
                    "scenario": null
                },
                {
                    "value": "0,00E+00",
                    "module": "A4",
                    "scenario": null
                },
                {
                    "value": "0,00E+00",
                    "module": "A5",
                    "scenario": null
                },
                {
                    "value": "0,00E+00",
                    "module": "C1",
                    "scenario": null
                },
                {
                    "value": "0,00E+00",
                    "module": "C2",
                    "scenario": null
                },
                {
                    "value": "0,00E+00",
                    "module": "C3",
                    "scenario": null
                },
                {
                    "value": "0,00E+00",
                    "module": "C4",
                    "scenario": null
                },
                {
                    "value": "0,00E+00",
                    "module": "D",
                    "scenario": null
                }
            ]
        },
        {
            "parameter": "RSF",
            "values": [
                {
                    "value": "5,91E-03",
                    "module": "A1",
                    "scenario": null
                },
                {
                    "value": "1,72E-04",
                    "module": "A2",
                    "scenario": null
                },
                {
                    "value": "7,68E-02",
                    "module": "A3",
                    "scenario": null
                },
                {
                    "value": "2,15E-04",
                    "module": "A4",
                    "scenario": null
                },
                {
                    "value": "2,39E-06",
                    "module": "A5",
                    "scenario": null
                },
                {
                    "value": "0,00E+00",
                    "module": "C1",
                    "scenario": null
                },
                {
                    "value": "1,56E-05",
                    "module": "C2",
                    "scenario": null
                },
                {
                    "value": "1,43E-04",
                    "module": "C3",
                    "scenario": null
                },
                {
                    "value": "9,08E-06",
                    "module": "C4",
                    "scenario": null
                },
                {
                    "value": "-1,34E-03",
                    "module": "D",
                    "scenario": null
                }
            ]
        },
        {
            "parameter": "NRSF",
            "values": [
                {
                    "value": "1,05E-02",
                    "module": "A1",
                    "scenario": null
                },
                {
                    "value": "5,78E-04",
                    "module": "A2",
                    "scenario": null
                },
                {
                    "value": "2,50E-02",
                    "module": "A3",
                    "scenario": null
                },
                {
                    "value": "7,69E-04",
                    "module": "A4",
                    "scenario": null
                },
                {
                    "value": "6,26E-06",
                    "module": "A5",
                    "scenario": null
                },
                {
                    "value": "0,00E+00",
                    "module": "C1",
                    "scenario": null
                },
                {
                    "value": "5,22E-05",
                    "module": "C2",
                    "scenario": null
                },
                {
                    "value": "0,00E+00",
                    "module": "C3",
                    "scenario": null
                },
                {
                    "value": "3,13E-04",
                    "module": "C4",
                    "scenario": null
                },
                {
                    "value": "-8,82E-01",
                    "module": "D",
                    "scenario": null
                }
            ]
        },
        {
            "parameter": "FW",
            "values": [
                {
                    "value": "1,81E-02",
                    "module": "A1",
                    "scenario": null
                },
                {
                    "value": "4,43E-05",
                    "module": "A2",
                    "scenario": null
                },
                {
                    "value": "3,42E-03",
                    "module": "A3",
                    "scenario": null
                },
                {
                    "value": "4,49E-05",
                    "module": "A4",
                    "scenario": null
                },
                {
                    "value": "1,91E-06",
                    "module": "A5",
                    "scenario": null
                },
                {
                    "value": "0,00E+00",
                    "module": "C1",
                    "scenario": null
                },
                {
                    "value": "4,02E-06",
                    "module": "C2",
                    "scenario": null
                },
                {
                    "value": "5,05E-04",
                    "module": "C3",
                    "scenario": null
                },
                {
                    "value": "1,31E-05",
                    "module": "C4",
                    "scenario": null
                },
                {
                    "value": "-8,48E-03",
                    "module": "D",
                    "scenario": null
                }
            ]
        }
    ],
    "end_of_life_waste": [
        {
            "parameter": "HWD",
            "values": [
                {
                    "value": "3,44E-03",
                    "module": "A1",
                    "scenario": null
                },
                {
                    "value": "2,13E-05",
                    "module": "A2",
                    "scenario": null
                },
                {
                    "value": "8,08E-04",
                    "module": "A3",
                    "scenario": null
                },
                {
                    "value": "2,17E-05",
                    "module": "A4",
                    "scenario": null
                },
                {
                    "value": "0,00E+00",
                    "module": "A5",
                    "scenario": null
                },
                {
                    "value": "0,00E+00",
                    "module": "C1",
                    "scenario": null
                },
                {
                    "value": "1,94E-06",
                    "module": "C2",
                    "scenario": null
                },
                {
                    "value": "0,00E+00",
                    "module": "C3",
                    "scenario": null
                },
                {
                    "value": "2,35E-03",
                    "module": "C4",
                    "scenario": null
                },
                {
                    "value": "-9,26E-05",
                    "module": "D",
                    "scenario": null
                }
            ]
        },
        {
            "parameter": "NHWD",
            "values": [
                {
                    "value": "4,62E-01",
                    "module": "A1",
                    "scenario": null
                },
                {
                    "value": "3,36E-02",
                    "module": "A2",
                    "scenario": null
                },
                {
                    "value": "1,22E-02",
                    "module": "A3",
                    "scenario": null
                },
                {
                    "value": "2,04E-02",
                    "module": "A4",
                    "scenario": null
                },
                {
                    "value": "1,10E-02",
                    "module": "A5",
                    "scenario": null
                },
                {
                    "value": "0,00E+00",
                    "module": "C1",
                    "scenario": null
                },
                {
                    "value": "3,07E-03",
                    "module": "C2",
                    "scenario": null
                },
                {
                    "value": "0,00E+00",
                    "module": "C3",
                    "scenario": null
                },
                {
                    "value": "4,42E-02",
                    "module": "C4",
                    "scenario": null
                },
                {
                    "value": "-4,91E-02",
                    "module": "D",
                    "scenario": null
                }
            ]
        },
        {
            "parameter": "RWD",
            "values": [
                {
                    "value": "6,25E-05",
                    "module": "A1",
                    "scenario": null
                },
                {
                    "value": "2,66E-06",
                    "module": "A2",
                    "scenario": null
                },
                {
                    "value": "2,54E-05",
                    "module": "A3",
                    "scenario": null
                },
                {
                    "value": "2,86E-06",
                    "module": "A4",
                    "scenario": null
                },
                {
                    "value": "0,00E+00",
                    "module": "A5",
                    "scenario": null
                },
                {
                    "value": "0,00E+00",
                    "module": "C1",
                    "scenario": null
                },
                {
                    "value": "2,41E-07",
                    "module": "C2",
                    "scenario": null
                },
                {
                    "value": "0,00E+00",
                    "module": "C3",
                    "scenario": null
                },
                {
                    "value": "7,78E-09",
                    "module": "C4",
                    "scenario": null
                },
                {
                    "value": "-1,16E-05",
                    "module": "D",
                    "scenario": null
                }
            ]
        }
    ],
    "end_of_life_flow": [
        {
            "parameter": "CRU",
            "values": [
                {
                    "value": "0,00E+00",
                    "module": "A1",
                    "scenario": null
                },
                {
                    "value": "0,00E+00",
                    "module": "A2",
                    "scenario": null
                },
                {
                    "value": "0,00E+00",
                    "module": "A3",
                    "scenario": null
                },
                {
                    "value": "0,00E+00",
                    "module": "A4",
                    "scenario": null
                },
                {
                    "value": "0,00E+00",
                    "module": "A5",
                    "scenario": null
                },
                {
                    "value": "0,00E+00",
                    "module": "C1",
                    "scenario": null
                },
                {
                    "value": "0,00E+00",
                    "module": "C2",
                    "scenario": null
                },
                {
                    "value": "0,00E+00",
                    "module": "C3",
                    "scenario": null
                },
                {
                    "value": "0,00E+00",
                    "module": "C4",
                    "scenario": null
                },
                {
                    "value": "0,00E+00",
                    "module": "D",
                    "scenario": null
                }
            ]
        },
        {
            "parameter": "MFR",
            "values": [
                {
                    "value": "1,04E-01",
                    "module": "A1",
                    "scenario": null
                },
                {
                    "value": "0,00E+00",
                    "module": "A2",
                    "scenario": null
                },
                {
                    "value": "9,28E-04",
                    "module": "A3",
                    "scenario": null
                },
                {
                    "value": "0,00E+00",
                    "module": "A4",
                    "scenario": null
                },
                {
                    "value": "5,64E-03",
                    "module": "A5",
                    "scenario": null
                },
                {
                    "value": "0,00E+00",
                    "module": "C1",
                    "scenario": null
                },
                {
                    "value": "0,00E+00",
                    "module": "C2",
                    "scenario": null
                },
                {
                    "value": "4,00E-02",
                    "module": "C3",
                    "scenario": null
                },
                {
                    "value": "0,00E+00",
                    "module": "C4",
                    "scenario": null
                },
                {
                    "value": "0,00E+00",
                    "module": "D",
                    "scenario": null
                }
            ]
        },
        {
            "parameter": "MER",
            "values": [
                {
                    "value": "3,25E-02",
                    "module": "A1",
                    "scenario": null
                },
                {
                    "value": "0,00E+00",
                    "module": "A2",
                    "scenario": null
                },
                {
                    "value": "1,23E-03",
                    "module": "A3",
                    "scenario": null
                },
                {
                    "value": "0,00E+00",
                    "module": "A4",
                    "scenario": null
                },
                {
                    "value": "5,52E-07",
                    "module": "A5",
                    "scenario": null
                },
                {
                    "value": "0,00E+00",
                    "module": "C1",
                    "scenario": null
                },
                {
                    "value": "0,00E+00",
                    "module": "C2",
                    "scenario": null
                },
                {
                    "value": "9,13E-01",
                    "module": "C3",
                    "scenario": null
                },
                {
                    "value": "0,00E+00",
                    "module": "C4",
                    "scenario": null
                },
                {
                    "value": "0,00E+00",
                    "module": "D",
                    "scenario": null
                }
            ]
        },
        {
            "parameter": "EEE",
            "values": [
                {
                    "value": "4,10E-02",
                    "module": "A1",
                    "scenario": null
                },
                {
                    "value": "0,00E+00",
                    "module": "A2",
                    "scenario": null
                },
                {
                    "value": "8,06E-04",
                    "module": "A3",
                    "scenario": null
                },
                {
                    "value": "0,00E+00",
                    "module": "A4",
                    "scenario": null
                },
                {
                    "value": "8,49E-07",
                    "module": "A5",
                    "scenario": null
                },
                {
                    "value": "0,00E+00",
                    "module": "C1",
                    "scenario": null
                },
                {
                    "value": "0,00E+00",
                    "module": "C2",
                    "scenario": null
                },
                {
                    "value": "1,61E+00",
                    "module": "C3",
                    "scenario": null
                },
                {
                    "value": "0,00E+00",
                    "module": "C4",
                    "scenario": null
                },
                {
                    "value": "0,00E+00",
                    "module": "D",
                    "scenario": null
                }
            ]
        },
        {
            "parameter": "EET",
            "values": [
                {
                    "value": "6,20E-01",
                    "module": "A1",
                    "scenario": null
                },
                {
                    "value": "0,00E+00",
                    "module": "A2",
                    "scenario": null
                },
                {
                    "value": "1,22E-02",
                    "module": "A3",
                    "scenario": null
                },
                {
                    "value": "0,00E+00",
                    "module": "A4",
                    "scenario": null
                },
                {
                    "value": "1,28E-05",
                    "module": "A5",
                    "scenario": null
                },
                {
                    "value": "0,00E+00",
                    "module": "C1",
                    "scenario": null
                },
                {
                    "value": "0,00E+00",
                    "module": "C2",
                    "scenario": null
                },
                {
                    "value": "2,43E+01",
                    "module": "C3",
                    "scenario": null
                },
                {
                    "value": "0,00E+00",
                    "module": "C4",
                    "scenario": null
                },
                {
                    "value": "0,00E+00",
                    "module": "D",
                    "scenario": null
                }
            ]
        }
    ]
}