{"product_name":"Envistar Flex 060 with counter-flow heat exchanger and controls","epd_id":"NEPD-9164-8724","declared_unit":{"unit":"stk","amount":1},"compliance":["EN 15804+A2","ISO 14025","ISO 21930"],"producer_name":"IV Produkt AB","environmental_impact":[{"parameter":"GWP-total","unit":"kg CO2-eq","values":[{"value":"2,14E+03","module":"A1-A3","scenario":null},{"value":"1,58E+01","module":"A4","scenario":null},{"value":"0,00E+00","module":"C1","scenario":null},{"value":"4,94E+00","module":"C2","scenario":null},{"value":"6,59E+01","module":"C3","scenario":null},{"value":"2,38E+00","module":"C4","scenario":null},{"value":"-9,43E+02","module":"D","scenario":null}]},{"parameter":"GWP-fossil","unit":"kg CO2-eq","values":[{"value":"2,12E+03","module":"A1-A3","scenario":null},{"value":"1,58E+01","module":"A4","scenario":null},{"value":"0,00E+00","module":"C1","scenario":null},{"value":"4,94E+00","module":"C2","scenario":null},{"value":"6,58E+01","module":"C3","scenario":null},{"value":"2,37E+00","module":"C4","scenario":null},{"value":"-9,26E+02","module":"D","scenario":null}]},{"parameter":"GWP-biogenic","unit":"kg CO2-eq","values":[{"value":"1,35E+01","module":"A1-A3","scenario":null},{"value":"6,67E-03","module":"A4","scenario":null},{"value":"0,00E+00","module":"C1","scenario":null},{"value":"2,04E-03","module":"C2","scenario":null},{"value":"1,01E-01","module":"C3","scenario":null},{"value":"1,78E-03","module":"C4","scenario":null},{"value":"-3,64E+00","module":"D","scenario":null}]},{"parameter":"GWP-luluc","unit":"kg CO2-eq","values":[{"value":"6,77E+00","module":"A1-A3","scenario":null},{"value":"5,19E-03","module":"A4","scenario":null},{"value":"0,00E+00","module":"C1","scenario":null},{"value":"1,76E-03","module":"C2","scenario":null},{"value":"1,40E-02","module":"C3","scenario":null},{"value":"5,58E-03","module":"C4","scenario":null},{"value":"-1,42E+01","module":"D","scenario":null}]},{"parameter":"ODP","unit":"kg CFC11-eq","values":[{"value":"1,71E-04","module":"A1-A3","scenario":null},{"value":"3,71E-06","module":"A4","scenario":null},{"value":"0,00E+00","module":"C1","scenario":null},{"value":"1,12E-06","module":"C2","scenario":null},{"value":"4,81E-06","module":"C3","scenario":null},{"value":"1,81E-07","module":"C4","scenario":null},{"value":"-4,19E-02","module":"D","scenario":null}]},{"parameter":"AP","unit":"mol H+-eq","values":[{"value":"1,93E+01","module":"A1-A3","scenario":null},{"value":"4,84E-02","module":"A4","scenario":null},{"value":"0,00E+00","module":"C1","scenario":null},{"value":"1,42E-02","module":"C2","scenario":null},{"value":"6,63E-02","module":"C3","scenario":null},{"value":"7,60E-03","module":"C4","scenario":null},{"value":"-9,37E+00","module":"D","scenario":null}]},{"parameter":"POCP","unit":"kg NMVOC-eq","values":[{"value":"9,42E+00","module":"A1-A3","scenario":null},{"value":"4,41E-02","module":"A4","scenario":null},{"value":"0,00E+00","module":"C1","scenario":null},{"value":"1,20E-02","module":"C2","scenario":null},{"value":"4,44E-02","module":"C3","scenario":null},{"value":"7,61E-03","module":"C4","scenario":null},{"value":"-3,74E+00","module":"D","scenario":null}]},{"parameter":"ADPE","unit":"kg Sb-eq","values":[{"value":"7,36E-01","module":"A1-A3","scenario":null},{"value":"3,53E-04","module":"A4","scenario":null},{"value":"0,00E+00","module":"C1","scenario":null},{"value":"1,36E-04","module":"C2","scenario":null},{"value":"1,63E-04","module":"C3","scenario":null},{"value":"8,48E-06","module":"C4","scenario":null},{"value":"-8,21E-02","module":"D","scenario":null}]},{"parameter":"ADPF","unit":"MJ","values":[{"value":"2,65E+04","module":"A1-A3","scenario":null},{"value":"2,49E+02","module":"A4","scenario":null},{"value":"0,00E+00","module":"C1","scenario":null},{"value":"7,47E+01","module":"C2","scenario":null},{"value":"1,81E+02","module":"C3","scenario":null},{"value":"1,92E+01","module":"C4","scenario":null},{"value":"-1,12E+04","module":"D","scenario":null}]},{"parameter":"WDP","unit":"m3 world-eq. Deprived","values":[{"value":"2,67E+05","module":"A1-A3","scenario":null},{"value":"2,13E+02","module":"A4","scenario":null},{"value":"0,00E+00","module":"C1","scenario":null},{"value":"7,22E+01","module":"C2","scenario":null},{"value":"7,81E+02","module":"C3","scenario":null},{"value":"2,43E+02","module":"C4","scenario":null},{"value":"-4,19E+05","module":"D","scenario":null}]},{"parameter":"EP-freshwater","unit":"kg P-eq","values":[{"value":"1,59E-01","module":"A1-A3","scenario":null},{"value":"1,26E-04","module":"A4","scenario":null},{"value":"0,00E+00","module":"C1","scenario":null},{"value":"3,95E-05","module":"C2","scenario":null},{"value":"9,78E-04","module":"C3","scenario":null},{"value":"4,42E-05","module":"C4","scenario":null},{"value":"-5,80E-02","module":"D","scenario":null}]},{"parameter":"EP-marine","unit":"kg N-eq","values":[{"value":"2,51E+00","module":"A1-A3","scenario":null},{"value":"1,02E-02","module":"A4","scenario":null},{"value":"0,00E+00","module":"C1","scenario":null},{"value":"2,81E-03","module":"C2","scenario":null},{"value":"1,43E-02","module":"C3","scenario":null},{"value":"2,07E-03","module":"C4","scenario":null},{"value":"-9,52E-01","module":"D","scenario":null}]},{"parameter":"EP-terrestrial","unit":"mol N-eq.","values":[{"value":"4,06E+01","module":"A1-A3","scenario":null},{"value":"1,14E-01","module":"A4","scenario":null},{"value":"0,00E+00","module":"C1","scenario":null},{"value":"3,14E-02","module":"C2","scenario":null},{"value":"1,59E-01","module":"C3","scenario":null},{"value":"2,24E-02","module":"C4","scenario":null},{"value":"-1,09E+01","module":"D","scenario":null}]},{"parameter":"GWP-IOBC","unit":"kg CO2-eq","values":[{"value":"2,14E+03","module":"A1-A3","scenario":null},{"value":"1,58E+01","module":"A4","scenario":null},{"value":"0,00E+00","module":"C1","scenario":null},{"value":"4,94E+00","module":"C2","scenario":null},{"value":"5,53E+01","module":"C3","scenario":null},{"value":"2,46E+00","module":"C4","scenario":null},{"value":"-9,73E+02","module":"D","scenario":null}]}],"additional_environmental_impact":[{"parameter":"PM","unit":"Disease incidence","values":[{"value":"1,80E-04","module":"A1-A3","scenario":null},{"value":"1,23E-06","module":"A4","scenario":null},{"value":"0,00E+00","module":"C1","scenario":null},{"value":"3,02E-07","module":"C2","scenario":null},{"value":"9,40E-07","module":"C3","scenario":null},{"value":"1,06E-07","module":"C4","scenario":null},{"value":"-7,03E-05","module":"D","scenario":null}]},{"parameter":"ETP-fw","unit":"CTUe","values":[{"value":"1,25E+05","module":"A1-A3","scenario":null},{"value":"1,83E+02","module":"A4","scenario":null},{"value":"0,00E+00","module":"C1","scenario":null},{"value":"5,54E+01","module":"C2","scenario":null},{"value":"9,13E+02","module":"C3","scenario":null},{"value":"3,95E+03","module":"C4","scenario":null},{"value":"-4,62E+04","module":"D","scenario":null}]},{"parameter":"HTP-c","unit":"CTUh","values":[{"value":"7,61E-06","module":"A1-A3","scenario":null},{"value":"0,00E+00","module":"A4","scenario":null},{"value":"0,00E+00","module":"C1","scenario":null},{"value":"0,00E+00","module":"C2","scenario":null},{"value":"8,79E-08","module":"C3","scenario":null},{"value":"1,08E-08","module":"C4","scenario":null},{"value":"-2,70E-06","module":"D","scenario":null}]},{"parameter":"HTP-nc","unit":"CTUh","values":[{"value":"1,27E-04","module":"A1-A3","scenario":null},{"value":"1,87E-07","module":"A4","scenario":null},{"value":"0,00E+00","module":"C1","scenario":null},{"value":"6,05E-08","module":"C2","scenario":null},{"value":"3,10E-06","module":"C3","scenario":null},{"value":"5,29E-07","module":"C4","scenario":null},{"value":"-2,25E-05","module":"D","scenario":null}]},{"parameter":"SQP","unit":"-","values":[{"value":"1,19E+04","module":"A1-A3","scenario":null},{"value":"2,36E+02","module":"A4","scenario":null},{"value":"0,00E+00","module":"C1","scenario":null},{"value":"5,22E+01","module":"C2","scenario":null},{"value":"7,08E+01","module":"C3","scenario":null},{"value":"5,46E+01","module":"C4","scenario":null},{"value":"-7,50E+02","module":"D","scenario":null}]},{"parameter":"IRP","unit":"kBq U235-eq","values":[{"value":"1,07E+02","module":"A1-A3","scenario":null},{"value":"1,09E+00","module":"A4","scenario":null},{"value":"0,00E+00","module":"C1","scenario":null},{"value":"3,26E-01","module":"C2","scenario":null},{"value":"8,40E-01","module":"C3","scenario":null},{"value":"7,77E-02","module":"C4","scenario":null},{"value":"-4,30E+01","module":"D","scenario":null}]}],"resource_use":[{"parameter":"PERE","unit":"MJ","values":[{"value":"7,94E+03","module":"A1-A3","scenario":null},{"value":"3,32E+00","module":"A4","scenario":null},{"value":"0,00E+00","module":"C1","scenario":null},{"value":"1,07E+00","module":"C2","scenario":null},{"value":"3,23E+01","module":"C3","scenario":null},{"value":"3,55E+00","module":"C4","scenario":null},{"value":"-3,63E+03","module":"D","scenario":null}]},{"parameter":"PERM","unit":"","values":[{"value":"2,77E+00","module":"A1-A3","scenario":null},{"value":"0,00E+00","module":"A4","scenario":null},{"value":"0,00E+00","module":"C1","scenario":null},{"value":"0,00E+00","module":"C2","scenario":null},{"value":"0,00E+00","module":"C3","scenario":null},{"value":"0,00E+00","module":"C4","scenario":null},{"value":"0,00E+00","module":"D","scenario":null}]},{"parameter":"PERT","unit":"MJ","values":[{"value":"7,95E+03","module":"A1-A3","scenario":null},{"value":"3,32E+00","module":"A4","scenario":null},{"value":"0,00E+00","module":"C1","scenario":null},{"value":"1,07E+00","module":"C2","scenario":null},{"value":"3,23E+01","module":"C3","scenario":null},{"value":"3,55E+00","module":"C4","scenario":null},{"value":"-3,63E+03","module":"D","scenario":null}]},{"parameter":"PENRE","unit":"MJ","values":[{"value":"2,61E+04","module":"A1-A3","scenario":null},{"value":"2,49E+02","module":"A4","scenario":null},{"value":"0,00E+00","module":"C1","scenario":null},{"value":"7,47E+01","module":"C2","scenario":null},{"value":"1,82E+02","module":"C3","scenario":null},{"value":"1,93E+01","module":"C4","scenario":null},{"value":"-1,12E+04","module":"D","scenario":null}]},{"parameter":"PENRM","unit":"MJ","values":[{"value":"5,36E+02","module":"A1-A3","scenario":null},{"value":"0,00E+00","module":"A4","scenario":null},{"value":"0,00E+00","module":"C1","scenario":null},{"value":"0,00E+00","module":"C2","scenario":null},{"value":"-3,28E+02","module":"C3","scenario":null},{"value":"0,00E+00","module":"C4","scenario":null},{"value":"0,00E+00","module":"D","scenario":null}]},{"parameter":"PENRT","unit":"MJ","values":[{"value":"2,66E+04","module":"A1-A3","scenario":null},{"value":"2,49E+02","module":"A4","scenario":null},{"value":"0,00E+00","module":"C1","scenario":null},{"value":"7,47E+01","module":"C2","scenario":null},{"value":"-1,46E+02","module":"C3","scenario":null},{"value":"1,93E+01","module":"C4","scenario":null},{"value":"-1,12E+04","module":"D","scenario":null}]},{"parameter":"SM","unit":"kg","values":[{"value":"1,16E+02","module":"A1-A3","scenario":null},{"value":"0,00E+00","module":"A4","scenario":null},{"value":"0,00E+00","module":"C1","scenario":null},{"value":"0,00E+00","module":"C2","scenario":null},{"value":"1,03E-04","module":"C3","scenario":null},{"value":"6,16E-02","module":"C4","scenario":null},{"value":"9,59E-01","module":"D","scenario":null}]},{"parameter":"RSF","unit":"MJ","values":[{"value":"4,12E+01","module":"A1-A3","scenario":null},{"value":"1,17E-01","module":"A4","scenario":null},{"value":"0,00E+00","module":"C1","scenario":null},{"value":"3,82E-02","module":"C2","scenario":null},{"value":"6,85E-01","module":"C3","scenario":null},{"value":"2,80E-02","module":"C4","scenario":null},{"value":"3,45E+00","module":"D","scenario":null}]},{"parameter":"NRSF","unit":"MJ","values":[{"value":"3,78E+02","module":"A1-A3","scenario":null},{"value":"4,06E-01","module":"A4","scenario":null},{"value":"0,00E+00","module":"C1","scenario":null},{"value":"1,37E-01","module":"C2","scenario":null},{"value":"-2,77E-03","module":"C3","scenario":null},{"value":"6,90E-01","module":"C4","scenario":null},{"value":"1,41E+02","module":"D","scenario":null}]},{"parameter":"FW","unit":"m3","values":[{"value":"5,86E+01","module":"A1-A3","scenario":null},{"value":"2,76E-02","module":"A4","scenario":null},{"value":"0,00E+00","module":"C1","scenario":null},{"value":"7,99E-03","module":"C2","scenario":null},{"value":"1,87E-01","module":"C3","scenario":null},{"value":"2,27E-02","module":"C4","scenario":null},{"value":"-1,95E+01","module":"D","scenario":null}]}],"end_of_life_waste":[{"parameter":"HWD","unit":"kg","values":[{"value":"1,59E+01","module":"A1-A3","scenario":null},{"value":"1,33E-02","module":"A4","scenario":null},{"value":"0,00E+00","module":"C1","scenario":null},{"value":"3,85E-03","module":"C2","scenario":null},{"value":"1,43E-03","module":"C3","scenario":null},{"value":"3,38E+00","module":"C4","scenario":null},{"value":"2,22E+00","module":"D","scenario":null}]},{"parameter":"NHWD","unit":"kg","values":[{"value":"6,20E+02","module":"A1-A3","scenario":null},{"value":"1,74E+01","module":"A4","scenario":null},{"value":"0,00E+00","module":"C1","scenario":null},{"value":"3,63E+00","module":"C2","scenario":null},{"value":"2,96E+01","module":"C3","scenario":null},{"value":"3,32E+01","module":"C4","scenario":null},{"value":"-2,80E+02","module":"D","scenario":null}]},{"parameter":"RWD","unit":"kg","values":[{"value":"9,25E-02","module":"A1-A3","scenario":null},{"value":"1,70E-03","module":"A4","scenario":null},{"value":"0,00E+00","module":"C1","scenario":null},{"value":"5,09E-04","module":"C2","scenario":null},{"value":"7,19E-05","module":"C3","scenario":null},{"value":"3,22E-06","module":"C4","scenario":null},{"value":"-4,03E-02","module":"D","scenario":null}]}],"end_of_life_flow":[{"parameter":"CRU","unit":"kg","values":[{"value":"0,00E+00","module":"A1-A3","scenario":null},{"value":"0,00E+00","module":"A4","scenario":null},{"value":"0,00E+00","module":"C1","scenario":null},{"value":"0,00E+00","module":"C2","scenario":null},{"value":"0,00E+00","module":"C3","scenario":null},{"value":"0,00E+00","module":"C4","scenario":null},{"value":"0,00E+00","module":"D","scenario":null}]},{"parameter":"MFR","unit":"kg","values":[{"value":"4,83E+01","module":"A1-A3","scenario":null},{"value":"0,00E+00","module":"A4","scenario":null},{"value":"0,00E+00","module":"C1","scenario":null},{"value":"0,00E+00","module":"C2","scenario":null},{"value":"2,89E+02","module":"C3","scenario":null},{"value":"8,95E-05","module":"C4","scenario":null},{"value":"-5,08E-02","module":"D","scenario":null}]},{"parameter":"MER","unit":"kg","values":[{"value":"1,57E+01","module":"A1-A3","scenario":null},{"value":"0,00E+00","module":"A4","scenario":null},{"value":"0,00E+00","module":"C1","scenario":null},{"value":"0,00E+00","module":"C2","scenario":null},{"value":"2,81E+01","module":"C3","scenario":null},{"value":"2,57E-06","module":"C4","scenario":null},{"value":"-6,57E-03","module":"D","scenario":null}]},{"parameter":"EEE","unit":"MJ","values":[{"value":"9,28E+00","module":"A1-A3","scenario":null},{"value":"0,00E+00","module":"A4","scenario":null},{"value":"0,00E+00","module":"C1","scenario":null},{"value":"0,00E+00","module":"C2","scenario":null},{"value":"6,81E-01","module":"C3","scenario":null},{"value":"9,57E-05","module":"C4","scenario":null},{"value":"-2,08E-02","module":"D","scenario":null}]},{"parameter":"EET","unit":"MJ","values":[{"value":"1,40E+02","module":"A1-A3","scenario":null},{"value":"0,00E+00","module":"A4","scenario":null},{"value":"0,00E+00","module":"C1","scenario":null},{"value":"0,00E+00","module":"C2","scenario":null},{"value":"1,03E+01","module":"C3","scenario":null},{"value":"1,45E-03","module":"C4","scenario":null},{"value":"-3,15E-01","module":"D","scenario":null}]}]}