{"product_name":"Envistar Flex 190 with counter-flow heat exchanger and controls","epd_id":"NEPD-9162-8732","declared_unit":{"unit":"stk","amount":1},"compliance":["EN 15804+A2","ISO 14025","ISO 21930"],"producer_name":"IV Produkt AB","environmental_impact":[{"parameter":"GWP-total","unit":"kg CO2-eq","values":[{"value":"4,07E+03","module":"A1-A3","scenario":null},{"value":"3,10E+01","module":"A4","scenario":null},{"value":"0,00E+00","module":"C1","scenario":null},{"value":"9,69E+00","module":"C2","scenario":null},{"value":"1,25E+02","module":"C3","scenario":null},{"value":"4,30E+00","module":"C4","scenario":null},{"value":"-1,93E+03","module":"D","scenario":null}]},{"parameter":"GWP-fossil","unit":"kg CO2-eq","values":[{"value":"4,02E+03","module":"A1-A3","scenario":null},{"value":"3,10E+01","module":"A4","scenario":null},{"value":"0,00E+00","module":"C1","scenario":null},{"value":"9,68E+00","module":"C2","scenario":null},{"value":"1,25E+02","module":"C3","scenario":null},{"value":"4,30E+00","module":"C4","scenario":null},{"value":"-1,90E+03","module":"D","scenario":null}]},{"parameter":"GWP-biogenic","unit":"kg CO2-eq","values":[{"value":"3,01E+01","module":"A1-A3","scenario":null},{"value":"1,31E-02","module":"A4","scenario":null},{"value":"0,00E+00","module":"C1","scenario":null},{"value":"4,01E-03","module":"C2","scenario":null},{"value":"2,16E-01","module":"C3","scenario":null},{"value":"2,99E-03","module":"C4","scenario":null},{"value":"-7,57E+00","module":"D","scenario":null}]},{"parameter":"GWP-luluc","unit":"kg CO2-eq","values":[{"value":"2,00E+01","module":"A1-A3","scenario":null},{"value":"1,02E-02","module":"A4","scenario":null},{"value":"0,00E+00","module":"C1","scenario":null},{"value":"3,45E-03","module":"C2","scenario":null},{"value":"2,56E-02","module":"C3","scenario":null},{"value":"5,62E-03","module":"C4","scenario":null},{"value":"-3,03E+01","module":"D","scenario":null}]},{"parameter":"ODP","unit":"kg CFC11-eq","values":[{"value":"3,30E-04","module":"A1-A3","scenario":null},{"value":"7,27E-06","module":"A4","scenario":null},{"value":"0,00E+00","module":"C1","scenario":null},{"value":"2,19E-06","module":"C2","scenario":null},{"value":"1,01E-05","module":"C3","scenario":null},{"value":"3,40E-07","module":"C4","scenario":null},{"value":"-6,55E-02","module":"D","scenario":null}]},{"parameter":"AP","unit":"mol H+-eq","values":[{"value":"3,41E+01","module":"A1-A3","scenario":null},{"value":"9,50E-02","module":"A4","scenario":null},{"value":"0,00E+00","module":"C1","scenario":null},{"value":"2,78E-02","module":"C2","scenario":null},{"value":"1,35E-01","module":"C3","scenario":null},{"value":"1,27E-02","module":"C4","scenario":null},{"value":"-1,57E+01","module":"D","scenario":null}]},{"parameter":"POCP","unit":"kg NMVOC-eq","values":[{"value":"1,62E+01","module":"A1-A3","scenario":null},{"value":"8,65E-02","module":"A4","scenario":null},{"value":"0,00E+00","module":"C1","scenario":null},{"value":"2,36E-02","module":"C2","scenario":null},{"value":"8,98E-02","module":"C3","scenario":null},{"value":"1,25E-02","module":"C4","scenario":null},{"value":"-7,05E+00","module":"D","scenario":null}]},{"parameter":"ADPE","unit":"kg Sb-eq","values":[{"value":"9,94E-01","module":"A1-A3","scenario":null},{"value":"6,92E-04","module":"A4","scenario":null},{"value":"0,00E+00","module":"C1","scenario":null},{"value":"2,67E-04","module":"C2","scenario":null},{"value":"3,25E-04","module":"C3","scenario":null},{"value":"1,30E-05","module":"C4","scenario":null},{"value":"-8,19E-02","module":"D","scenario":null}]},{"parameter":"ADPF","unit":"MJ","values":[{"value":"5,03E+04","module":"A1-A3","scenario":null},{"value":"4,88E+02","module":"A4","scenario":null},{"value":"0,00E+00","module":"C1","scenario":null},{"value":"1,46E+02","module":"C2","scenario":null},{"value":"3,74E+02","module":"C3","scenario":null},{"value":"3,26E+01","module":"C4","scenario":null},{"value":"-2,30E+04","module":"D","scenario":null}]},{"parameter":"WDP","unit":"m3 world-eq. Deprived","values":[{"value":"6,08E+05","module":"A1-A3","scenario":null},{"value":"4,17E+02","module":"A4","scenario":null},{"value":"0,00E+00","module":"C1","scenario":null},{"value":"1,42E+02","module":"C2","scenario":null},{"value":"1,45E+03","module":"C3","scenario":null},{"value":"5,14E+02","module":"C4","scenario":null},{"value":"-8,95E+05","module":"D","scenario":null}]},{"parameter":"EP-freshwater","unit":"kg P-eq","values":[{"value":"2,45E-01","module":"A1-A3","scenario":null},{"value":"2,47E-04","module":"A4","scenario":null},{"value":"0,00E+00","module":"C1","scenario":null},{"value":"7,74E-05","module":"C2","scenario":null},{"value":"2,08E-03","module":"C3","scenario":null},{"value":"6,25E-05","module":"C4","scenario":null},{"value":"-9,86E-02","module":"D","scenario":null}]},{"parameter":"EP-marine","unit":"kg N-eq","values":[{"value":"4,38E+00","module":"A1-A3","scenario":null},{"value":"1,99E-02","module":"A4","scenario":null},{"value":"0,00E+00","module":"C1","scenario":null},{"value":"5,51E-03","module":"C2","scenario":null},{"value":"2,88E-02","module":"C3","scenario":null},{"value":"3,62E-03","module":"C4","scenario":null},{"value":"-1,80E+00","module":"D","scenario":null}]},{"parameter":"EP-terrestrial","unit":"mol N-eq.","values":[{"value":"7,39E+01","module":"A1-A3","scenario":null},{"value":"2,23E-01","module":"A4","scenario":null},{"value":"0,00E+00","module":"C1","scenario":null},{"value":"6,16E-02","module":"C2","scenario":null},{"value":"3,22E-01","module":"C3","scenario":null},{"value":"3,98E-02","module":"C4","scenario":null},{"value":"-2,02E+01","module":"D","scenario":null}]},{"parameter":"GWP-IOBC","unit":"kg CO2-eq","values":[{"value":"4,06E+03","module":"A1-A3","scenario":null},{"value":"3,10E+01","module":"A4","scenario":null},{"value":"0,00E+00","module":"C1","scenario":null},{"value":"9,69E+00","module":"C2","scenario":null},{"value":"1,08E+02","module":"C3","scenario":null},{"value":"4,43E+00","module":"C4","scenario":null},{"value":"-1,99E+03","module":"D","scenario":null}]}],"additional_environmental_impact":[{"parameter":"PM","unit":"Disease incidence","values":[{"value":"3,43E-04","module":"A1-A3","scenario":null},{"value":"2,41E-06","module":"A4","scenario":null},{"value":"0,00E+00","module":"C1","scenario":null},{"value":"5,93E-07","module":"C2","scenario":null},{"value":"1,98E-06","module":"C3","scenario":null},{"value":"1,62E-07","module":"C4","scenario":null},{"value":"-1,40E-04","module":"D","scenario":null}]},{"parameter":"ETP-fw","unit":"CTUe","values":[{"value":"1,81E+05","module":"A1-A3","scenario":null},{"value":"3,59E+02","module":"A4","scenario":null},{"value":"0,00E+00","module":"C1","scenario":null},{"value":"1,09E+02","module":"C2","scenario":null},{"value":"1,87E+03","module":"C3","scenario":null},{"value":"8,42E+03","module":"C4","scenario":null},{"value":"-6,63E+04","module":"D","scenario":null}]},{"parameter":"HTP-c","unit":"CTUh","values":[{"value":"1,49E-05","module":"A1-A3","scenario":null},{"value":"0,00E+00","module":"A4","scenario":null},{"value":"0,00E+00","module":"C1","scenario":null},{"value":"0,00E+00","module":"C2","scenario":null},{"value":"1,31E-07","module":"C3","scenario":null},{"value":"1,35E-08","module":"C4","scenario":null},{"value":"-5,46E-06","module":"D","scenario":null}]},{"parameter":"HTP-nc","unit":"CTUh","values":[{"value":"2,28E-04","module":"A1-A3","scenario":null},{"value":"3,67E-07","module":"A4","scenario":null},{"value":"0,00E+00","module":"C1","scenario":null},{"value":"1,19E-07","module":"C2","scenario":null},{"value":"3,30E-06","module":"C3","scenario":null},{"value":"6,63E-07","module":"C4","scenario":null},{"value":"-3,46E-05","module":"D","scenario":null}]},{"parameter":"SQP","unit":"-","values":[{"value":"1,88E+04","module":"A1-A3","scenario":null},{"value":"4,63E+02","module":"A4","scenario":null},{"value":"0,00E+00","module":"C1","scenario":null},{"value":"1,02E+02","module":"C2","scenario":null},{"value":"1,46E+02","module":"C3","scenario":null},{"value":"9,49E+01","module":"C4","scenario":null},{"value":"-9,49E+02","module":"D","scenario":null}]},{"parameter":"IRP","unit":"kBq U235-eq","values":[{"value":"2,09E+02","module":"A1-A3","scenario":null},{"value":"2,13E+00","module":"A4","scenario":null},{"value":"0,00E+00","module":"C1","scenario":null},{"value":"6,40E-01","module":"C2","scenario":null},{"value":"1,72E+00","module":"C3","scenario":null},{"value":"1,52E-01","module":"C4","scenario":null},{"value":"-8,90E+01","module":"D","scenario":null}]}],"resource_use":[{"parameter":"PERE","unit":"MJ","values":[{"value":"1,51E+04","module":"A1-A3","scenario":null},{"value":"6,51E+00","module":"A4","scenario":null},{"value":"0,00E+00","module":"C1","scenario":null},{"value":"2,10E+00","module":"C2","scenario":null},{"value":"6,70E+01","module":"C3","scenario":null},{"value":"4,83E+00","module":"C4","scenario":null},{"value":"-7,62E+03","module":"D","scenario":null}]},{"parameter":"PERM","unit":"","values":[{"value":"1,43E+01","module":"A1-A3","scenario":null},{"value":"0,00E+00","module":"A4","scenario":null},{"value":"0,00E+00","module":"C1","scenario":null},{"value":"0,00E+00","module":"C2","scenario":null},{"value":"0,00E+00","module":"C3","scenario":null},{"value":"0,00E+00","module":"C4","scenario":null},{"value":"0,00E+00","module":"D","scenario":null}]},{"parameter":"PERT","unit":"MJ","values":[{"value":"1,51E+04","module":"A1-A3","scenario":null},{"value":"6,51E+00","module":"A4","scenario":null},{"value":"0,00E+00","module":"C1","scenario":null},{"value":"2,10E+00","module":"C2","scenario":null},{"value":"6,70E+01","module":"C3","scenario":null},{"value":"4,83E+00","module":"C4","scenario":null},{"value":"-7,62E+03","module":"D","scenario":null}]},{"parameter":"PENRE","unit":"MJ","values":[{"value":"5,03E+04","module":"A1-A3","scenario":null},{"value":"4,88E+02","module":"A4","scenario":null},{"value":"0,00E+00","module":"C1","scenario":null},{"value":"1,46E+02","module":"C2","scenario":null},{"value":"3,76E+02","module":"C3","scenario":null},{"value":"3,26E+01","module":"C4","scenario":null},{"value":"-2,30E+04","module":"D","scenario":null}]},{"parameter":"PENRM","unit":"MJ","values":[{"value":"8,84E+02","module":"A1-A3","scenario":null},{"value":"0,00E+00","module":"A4","scenario":null},{"value":"0,00E+00","module":"C1","scenario":null},{"value":"0,00E+00","module":"C2","scenario":null},{"value":"-4,79E+02","module":"C3","scenario":null},{"value":"0,00E+00","module":"C4","scenario":null},{"value":"0,00E+00","module":"D","scenario":null}]},{"parameter":"PENRT","unit":"MJ","values":[{"value":"5,11E+04","module":"A1-A3","scenario":null},{"value":"4,88E+02","module":"A4","scenario":null},{"value":"0,00E+00","module":"C1","scenario":null},{"value":"1,46E+02","module":"C2","scenario":null},{"value":"-1,04E+02","module":"C3","scenario":null},{"value":"3,26E+01","module":"C4","scenario":null},{"value":"-2,30E+04","module":"D","scenario":null}]},{"parameter":"SM","unit":"kg","values":[{"value":"2,30E+02","module":"A1-A3","scenario":null},{"value":"0,00E+00","module":"A4","scenario":null},{"value":"0,00E+00","module":"C1","scenario":null},{"value":"0,00E+00","module":"C2","scenario":null},{"value":"1,36E-04","module":"C3","scenario":null},{"value":"5,95E-02","module":"C4","scenario":null},{"value":"1,08E+00","module":"D","scenario":null}]},{"parameter":"RSF","unit":"MJ","values":[{"value":"7,83E+01","module":"A1-A3","scenario":null},{"value":"2,30E-01","module":"A4","scenario":null},{"value":"0,00E+00","module":"C1","scenario":null},{"value":"7,50E-02","module":"C2","scenario":null},{"value":"1,45E+00","module":"C3","scenario":null},{"value":"5,36E-02","module":"C4","scenario":null},{"value":"6,55E+00","module":"D","scenario":null}]},{"parameter":"NRSF","unit":"MJ","values":[{"value":"7,35E+02","module":"A1-A3","scenario":null},{"value":"7,96E-01","module":"A4","scenario":null},{"value":"0,00E+00","module":"C1","scenario":null},{"value":"2,68E-01","module":"C2","scenario":null},{"value":"-2,64E-03","module":"C3","scenario":null},{"value":"8,52E-01","module":"C4","scenario":null},{"value":"2,81E+02","module":"D","scenario":null}]},{"parameter":"FW","unit":"m3","values":[{"value":"1,10E+02","module":"A1-A3","scenario":null},{"value":"5,40E-02","module":"A4","scenario":null},{"value":"0,00E+00","module":"C1","scenario":null},{"value":"1,57E-02","module":"C2","scenario":null},{"value":"3,69E-01","module":"C3","scenario":null},{"value":"4,36E-02","module":"C4","scenario":null},{"value":"-4,10E+01","module":"D","scenario":null}]}],"end_of_life_waste":[{"parameter":"HWD","unit":"kg","values":[{"value":"2,94E+01","module":"A1-A3","scenario":null},{"value":"2,60E-02","module":"A4","scenario":null},{"value":"0,00E+00","module":"C1","scenario":null},{"value":"7,55E-03","module":"C2","scenario":null},{"value":"1,39E-03","module":"C3","scenario":null},{"value":"3,57E+00","module":"C4","scenario":null},{"value":"5,09E+00","module":"D","scenario":null}]},{"parameter":"NHWD","unit":"kg","values":[{"value":"1,19E+03","module":"A1-A3","scenario":null},{"value":"3,42E+01","module":"A4","scenario":null},{"value":"0,00E+00","module":"C1","scenario":null},{"value":"7,12E+00","module":"C2","scenario":null},{"value":"5,54E+01","module":"C3","scenario":null},{"value":"6,71E+01","module":"C4","scenario":null},{"value":"-5,77E+02","module":"D","scenario":null}]},{"parameter":"RWD","unit":"kg","values":[{"value":"1,94E-01","module":"A1-A3","scenario":null},{"value":"3,33E-03","module":"A4","scenario":null},{"value":"0,00E+00","module":"C1","scenario":null},{"value":"9,97E-04","module":"C2","scenario":null},{"value":"6,99E-05","module":"C3","scenario":null},{"value":"4,53E-06","module":"C4","scenario":null},{"value":"-8,36E-02","module":"D","scenario":null}]}],"end_of_life_flow":[{"parameter":"CRU","unit":"kg","values":[{"value":"0,00E+00","module":"A1-A3","scenario":null},{"value":"0,00E+00","module":"A4","scenario":null},{"value":"0,00E+00","module":"C1","scenario":null},{"value":"0,00E+00","module":"C2","scenario":null},{"value":"0,00E+00","module":"C3","scenario":null},{"value":"0,00E+00","module":"C4","scenario":null},{"value":"0,00E+00","module":"D","scenario":null}]},{"parameter":"MFR","unit":"kg","values":[{"value":"6,44E+01","module":"A1-A3","scenario":null},{"value":"0,00E+00","module":"A4","scenario":null},{"value":"0,00E+00","module":"C1","scenario":null},{"value":"0,00E+00","module":"C2","scenario":null},{"value":"5,87E+02","module":"C3","scenario":null},{"value":"1,19E-04","module":"C4","scenario":null},{"value":"-5,75E-02","module":"D","scenario":null}]},{"parameter":"MER","unit":"kg","values":[{"value":"2,10E+01","module":"A1-A3","scenario":null},{"value":"0,00E+00","module":"A4","scenario":null},{"value":"0,00E+00","module":"C1","scenario":null},{"value":"0,00E+00","module":"C2","scenario":null},{"value":"5,44E+01","module":"C3","scenario":null},{"value":"3,30E-06","module":"C4","scenario":null},{"value":"-7,44E-03","module":"D","scenario":null}]},{"parameter":"EEE","unit":"MJ","values":[{"value":"1,24E+01","module":"A1-A3","scenario":null},{"value":"0,00E+00","module":"A4","scenario":null},{"value":"0,00E+00","module":"C1","scenario":null},{"value":"0,00E+00","module":"C2","scenario":null},{"value":"1,16E+00","module":"C3","scenario":null},{"value":"1,37E-04","module":"C4","scenario":null},{"value":"-2,37E-02","module":"D","scenario":null}]},{"parameter":"EET","unit":"MJ","values":[{"value":"1,87E+02","module":"A1-A3","scenario":null},{"value":"0,00E+00","module":"A4","scenario":null},{"value":"0,00E+00","module":"C1","scenario":null},{"value":"0,00E+00","module":"C2","scenario":null},{"value":"1,75E+01","module":"C3","scenario":null},{"value":"2,08E-03","module":"C4","scenario":null},{"value":"-3,59E-01","module":"D","scenario":null}]}]}