{"product_name":"Fjording Highback chair","epd_id":"NEPD-3260-1901-EN","declared_unit":{"unit":"stk","amount":1},"compliance":["EN 15804","ISO 14025","ISO 21930"],"producer_name":"Helland M\u00f8bler AS","environmental_impact":[{"parameter":"GWP-total","unit":"kg CO2-eq","values":[{"value":"6,23E+01","module":"A1","scenario":null},{"value":"4,64E-01","module":"A2","scenario":null},{"value":"1,09E+01","module":"A3","scenario":null},{"value":"7,13E+00","module":"A4","scenario":null},{"value":"7,37E+01","module":"A1A3","scenario":null}]},{"parameter":"ODP","unit":"kg CFC11-eq","values":[{"value":"3,21E-06","module":"A1","scenario":null},{"value":"8,68E-08","module":"A2","scenario":null},{"value":"5,19E-07","module":"A3","scenario":null},{"value":"1,31E-06","module":"A4","scenario":null},{"value":"3,82E-06","module":"A1A3","scenario":null}]},{"parameter":"AP","unit":"mol H+-eq","values":[{"value":"2,82E-01","module":"A1","scenario":null},{"value":"1,51E-03","module":"A2","scenario":null},{"value":"5,03E-02","module":"A3","scenario":null},{"value":"2,27E-02","module":"A4","scenario":null},{"value":"3,34E-01","module":"A1A3","scenario":null}]},{"parameter":"EP","unit":"kg PO_4^3-eq","values":[{"value":"6,05E-02","module":"A1","scenario":null},{"value":"2,60E-04","module":"A2","scenario":null},{"value":"6,69E-03","module":"A3","scenario":null},{"value":"3,77E-03","module":"A4","scenario":null},{"value":"6,74E-02","module":"A1A3","scenario":null}]},{"parameter":"POCP","unit":"kg NMVOC-eq","values":[{"value":"2,54E-02","module":"A1","scenario":null},{"value":"7,57E-05","module":"A2","scenario":null},{"value":"2,04E-03","module":"A3","scenario":null},{"value":"1,16E-03","module":"A4","scenario":null},{"value":"2,75E-02","module":"A1A3","scenario":null}]},{"parameter":"ADPE","unit":"kg Sb-eq","values":[{"value":"4,35E-04","module":"A1","scenario":null},{"value":"1,35E-06","module":"A2","scenario":null},{"value":"1,62E-05","module":"A3","scenario":null},{"value":"2,17E-05","module":"A4","scenario":null},{"value":"4,53E-04","module":"A1A3","scenario":null}]},{"parameter":"ADPF","unit":"MJ","values":[{"value":"7,06E+02","module":"A1","scenario":null},{"value":"7,07E+00","module":"A2","scenario":null},{"value":"1,16E+02","module":"A3","scenario":null},{"value":"1,07E+02","module":"A4","scenario":null},{"value":"8,30E+02","module":"A1A3","scenario":null}]}],"additional_environmental_impact":[],"resource_use":[{"parameter":"PERE","unit":"MJ","values":[{"value":"5,36E+02","module":"A1","scenario":null},{"value":"1,10E-01","module":"A2","scenario":null},{"value":"1,84E+01","module":"A3","scenario":null},{"value":"1,57E+00","module":"A4","scenario":null},{"value":"5,55E+02","module":"A1A3","scenario":null}]},{"parameter":"PERM","unit":"","values":[{"value":"5,13E+02","module":"A1","scenario":null},{"value":"0,00E+00","module":"A2","scenario":null},{"value":"0,00E+00","module":"A3","scenario":null},{"value":"0,00E+00","module":"A4","scenario":null},{"value":"5,13E+02","module":"A1A3","scenario":null}]},{"parameter":"PERT","unit":"MJ","values":[{"value":"1,05E+03","module":"A1","scenario":null},{"value":"1,10E-01","module":"A2","scenario":null},{"value":"1,84E+01","module":"A3","scenario":null},{"value":"1,57E+00","module":"A4","scenario":null},{"value":"1,07E+03","module":"A1A3","scenario":null}]},{"parameter":"PENRE","unit":"MJ","values":[{"value":"8,61E+02","module":"A1","scenario":null},{"value":"7,25E+00","module":"A2","scenario":null},{"value":"2,03E+02","module":"A3","scenario":null},{"value":"1,10E+02","module":"A4","scenario":null},{"value":"1,07E+03","module":"A1A3","scenario":null}]},{"parameter":"PENRM","unit":"MJ","values":[{"value":"7,04E+01","module":"A1","scenario":null},{"value":"0,00E+00","module":"A2","scenario":null},{"value":"0,00E+00","module":"A3","scenario":null},{"value":"0,00E+00","module":"A4","scenario":null},{"value":"7,04E+01","module":"A1A3","scenario":null}]},{"parameter":"PENRT","unit":"MJ","values":[{"value":"9,31E+02","module":"A1","scenario":null},{"value":"7,25E+00","module":"A2","scenario":null},{"value":"2,03E+02","module":"A3","scenario":null},{"value":"1,10E+02","module":"A4","scenario":null},{"value":"1,14E+03","module":"A1A3","scenario":null}]},{"parameter":"SM","unit":"kg","values":[{"value":"6,57E+00","module":"A1","scenario":null},{"value":"0,00E+00","module":"A2","scenario":null},{"value":"0,00E+00","module":"A3","scenario":null},{"value":"0,00E+00","module":"A4","scenario":null},{"value":"6,57E+00","module":"A1A3","scenario":null}]},{"parameter":"RSF","unit":"MJ","values":[{"value":"0,00E+00","module":"A1","scenario":null},{"value":"0,00E+00","module":"A2","scenario":null},{"value":"0,00E+00","module":"A3","scenario":null},{"value":"0,00E+00","module":"A4","scenario":null},{"value":"0,00E+00","module":"A1A3","scenario":null}]},{"parameter":"NRSF","unit":"MJ","values":[{"value":"0,00E+00","module":"A1","scenario":null},{"value":"0,00E+00","module":"A2","scenario":null},{"value":"0,00E+00","module":"A3","scenario":null},{"value":"0,00E+00","module":"A4","scenario":null},{"value":"0,00E+00","module":"A1A3","scenario":null}]},{"parameter":"FW","unit":"m3","values":[{"value":"7,69E-01","module":"A1","scenario":null},{"value":"1,45E-03","module":"A2","scenario":null},{"value":"1,04E-01","module":"A3","scenario":null},{"value":"2,06E-02","module":"A4","scenario":null},{"value":"8,75E-01","module":"A1A3","scenario":null}]}],"end_of_life_waste":[{"parameter":"HWD","unit":"kg","values":[{"value":"3,75E-03","module":"A1","scenario":null},{"value":"4,17E-06","module":"A2","scenario":null},{"value":"3,08E-02","module":"A3","scenario":null},{"value":"6,42E-05","module":"A4","scenario":null},{"value":"3,45E-02","module":"A1A3","scenario":null}]},{"parameter":"NHWD","unit":"kg","values":[{"value":"4,35E+01","module":"A1","scenario":null},{"value":"4,53E-01","module":"A2","scenario":null},{"value":"2,77E+00","module":"A3","scenario":null},{"value":"5,79E+00","module":"A4","scenario":null},{"value":"4,68E+01","module":"A1A3","scenario":null}]},{"parameter":"RWD","unit":"kg","values":[{"value":"1,95E-03","module":"A1","scenario":null},{"value":"5,00E-05","module":"A2","scenario":null},{"value":"1,18E-03","module":"A3","scenario":null},{"value":"7,55E-04","module":"A4","scenario":null},{"value":"3,18E-03","module":"A1A3","scenario":null}]}],"end_of_life_flow":[{"parameter":"CRU","unit":"kg","values":[{"value":"0,00E+00","module":"A1","scenario":null},{"value":"0,00E+00","module":"A2","scenario":null},{"value":"0,00E+00","module":"A3","scenario":null},{"value":"0,00E+00","module":"A4","scenario":null},{"value":"0,00E+00","module":"A1A3","scenario":null}]},{"parameter":"MFR","unit":"kg","values":[{"value":"0,00E+00","module":"A1","scenario":null},{"value":"0,00E+00","module":"A2","scenario":null},{"value":"4,88E-01","module":"A3","scenario":null},{"value":"0,00E+00","module":"A4","scenario":null},{"value":"4,88E-01","module":"A1A3","scenario":null}]},{"parameter":"MER","unit":"kg","values":[{"value":"0,00E+00","module":"A1","scenario":null},{"value":"0,00E+00","module":"A2","scenario":null},{"value":"0,00E+00","module":"A3","scenario":null},{"value":"0,00E+00","module":"A4","scenario":null},{"value":"0,00E+00","module":"A1A3","scenario":null}]},{"parameter":"EEE","unit":"MJ","values":[{"value":"0,00E+00","module":"A1","scenario":null},{"value":"0,00E+00","module":"A2","scenario":null},{"value":"4,70E-01","module":"A3","scenario":null},{"value":"0,00E+00","module":"A4","scenario":null},{"value":"4,70E-01","module":"A1A3","scenario":null}]},{"parameter":"EET","unit":"MJ","values":[{"value":"0,00E+00","module":"A1","scenario":null},{"value":"0,00E+00","module":"A2","scenario":null},{"value":"5,07E+00","module":"A3","scenario":null},{"value":"0,00E+00","module":"A4","scenario":null},{"value":"5,07E+00","module":"A1A3","scenario":null}]}]}