{"product_name":"Belegningsstein, heller og mur - Asak Milj\u00f8stein","epd_id":"NEPD-7740-7110","declared_unit":{"unit":"ton","amount":1},"compliance":["EN 15804+A2","ISO 14025","ISO 21930"],"producer_name":"Asak Milj\u00f8stein AS","environmental_impact":[{"parameter":"GWP-total","unit":"kg CO2-eq","values":[{"value":"8,88E+01","module":"A1","scenario":null},{"value":"1,42E+01","module":"A2","scenario":null},{"value":"2,46E+00","module":"A3","scenario":null},{"value":"4,36E+00","module":"A4","scenario":null},{"value":"-9,97E+00","module":"B1","scenario":null},{"value":"4,00E+00","module":"C1","scenario":null},{"value":"8,17E+00","module":"C2","scenario":null},{"value":"4,90E-01","module":"C3","scenario":null},{"value":"1,37E+00","module":"C4","scenario":null},{"value":"-1,59E+00","module":"D","scenario":null},{"value":"1,05E+02","module":"A1A3","scenario":null}]},{"parameter":"GWP-fossil","unit":"kg CO2-eq","values":[{"value":"8,87E+01","module":"A1","scenario":null},{"value":"1,42E+01","module":"A2","scenario":null},{"value":"2,45E+00","module":"A3","scenario":null},{"value":"4,35E+00","module":"A4","scenario":null},{"value":"-9,97E+00","module":"B1","scenario":null},{"value":"4,00E+00","module":"C1","scenario":null},{"value":"8,17E+00","module":"C2","scenario":null},{"value":"4,83E-01","module":"C3","scenario":null},{"value":"1,37E+00","module":"C4","scenario":null},{"value":"-1,56E+00","module":"D","scenario":null},{"value":"1,05E+02","module":"A1A3","scenario":null}]},{"parameter":"GWP-biogenic","unit":"kg CO2-eq","values":[{"value":"9,75E-02","module":"A1","scenario":null},{"value":"4,18E-03","module":"A2","scenario":null},{"value":"1,07E-02","module":"A3","scenario":null},{"value":"1,87E-03","module":"A4","scenario":null},{"value":"0,00E+00","module":"B1","scenario":null},{"value":"7,50E-04","module":"C1","scenario":null},{"value":"3,38E-03","module":"C2","scenario":null},{"value":"4,17E-03","module":"C3","scenario":null},{"value":"1,17E-03","module":"C4","scenario":null},{"value":"-3,11E-02","module":"D","scenario":null},{"value":"1,12E-01","module":"A1A3","scenario":null}]},{"parameter":"GWP-luluc","unit":"kg CO2-eq","values":[{"value":"5,99E-03","module":"A1","scenario":null},{"value":"7,77E-03","module":"A2","scenario":null},{"value":"1,71E-03","module":"A3","scenario":null},{"value":"1,33E-03","module":"A4","scenario":null},{"value":"0,00E+00","module":"B1","scenario":null},{"value":"3,15E-04","module":"C1","scenario":null},{"value":"2,91E-03","module":"C2","scenario":null},{"value":"6,68E-04","module":"C3","scenario":null},{"value":"2,69E-04","module":"C4","scenario":null},{"value":"-1,05E-03","module":"D","scenario":null},{"value":"1,55E-02","module":"A1A3","scenario":null}]},{"parameter":"ODP","unit":"kg CFC11-eq","values":[{"value":"1,09E-06","module":"A1","scenario":null},{"value":"2,96E-06","module":"A2","scenario":null},{"value":"4,64E-07","module":"A3","scenario":null},{"value":"1,05E-06","module":"A4","scenario":null},{"value":"0,00E+00","module":"B1","scenario":null},{"value":"8,64E-07","module":"C1","scenario":null},{"value":"1,85E-06","module":"C2","scenario":null},{"value":"9,52E-08","module":"C3","scenario":null},{"value":"6,67E-07","module":"C4","scenario":null},{"value":"-2,84E-07","module":"D","scenario":null},{"value":"4,51E-06","module":"A1A3","scenario":null}]},{"parameter":"AP","unit":"mol H+-eq","values":[{"value":"1,38E-01","module":"A1","scenario":null},{"value":"3,69E-01","module":"A2","scenario":null},{"value":"2,09E-02","module":"A3","scenario":null},{"value":"1,40E-02","module":"A4","scenario":null},{"value":"0,00E+00","module":"B1","scenario":null},{"value":"4,19E-02","module":"C1","scenario":null},{"value":"2,35E-02","module":"C2","scenario":null},{"value":"3,91E-03","module":"C3","scenario":null},{"value":"1,34E-02","module":"C4","scenario":null},{"value":"-1,40E-02","module":"D","scenario":null},{"value":"5,28E-01","module":"A1A3","scenario":null}]},{"parameter":"POCP","unit":"kg NMVOC-eq","values":[{"value":"1,06E-01","module":"A1","scenario":null},{"value":"2,66E-01","module":"A2","scenario":null},{"value":"2,45E-02","module":"A3","scenario":null},{"value":"1,34E-02","module":"A4","scenario":null},{"value":"0,00E+00","module":"B1","scenario":null},{"value":"5,57E-02","module":"C1","scenario":null},{"value":"1,99E-02","module":"C2","scenario":null},{"value":"3,53E-03","module":"C3","scenario":null},{"value":"1,58E-02","module":"C4","scenario":null},{"value":"-1,51E-02","module":"D","scenario":null},{"value":"3,97E-01","module":"A1A3","scenario":null}]},{"parameter":"ADPE","unit":"kg Sb-eq","values":[{"value":"3,29E-04","module":"A1","scenario":null},{"value":"1,38E-04","module":"A2","scenario":null},{"value":"3,12E-05","module":"A3","scenario":null},{"value":"7,76E-05","module":"A4","scenario":null},{"value":"0,00E+00","module":"B1","scenario":null},{"value":"6,14E-06","module":"C1","scenario":null},{"value":"2,26E-04","module":"C2","scenario":null},{"value":"6,13E-06","module":"C3","scenario":null},{"value":"1,21E-05","module":"C4","scenario":null},{"value":"-1,38E-04","module":"D","scenario":null},{"value":"4,98E-04","module":"A1A3","scenario":null}]},{"parameter":"ADPF","unit":"MJ","values":[{"value":"2,08E+02","module":"A1","scenario":null},{"value":"1,92E+02","module":"A2","scenario":null},{"value":"3,34E+01","module":"A3","scenario":null},{"value":"7,07E+01","module":"A4","scenario":null},{"value":"0,00E+00","module":"B1","scenario":null},{"value":"5,51E+01","module":"C1","scenario":null},{"value":"1,23E+02","module":"C2","scenario":null},{"value":"1,50E+01","module":"C3","scenario":null},{"value":"4,42E+01","module":"C4","scenario":null},{"value":"-2,63E+01","module":"D","scenario":null},{"value":"4,33E+02","module":"A1A3","scenario":null}]},{"parameter":"WDP","unit":"m3 world-eq. Deprived","values":[{"value":"3,09E+03","module":"A1","scenario":null},{"value":"6,90E+01","module":"A2","scenario":null},{"value":"8,87E+02","module":"A3","scenario":null},{"value":"5,42E+01","module":"A4","scenario":null},{"value":"0,00E+00","module":"B1","scenario":null},{"value":"1,17E+01","module":"C1","scenario":null},{"value":"1,19E+02","module":"C2","scenario":null},{"value":"1,66E+03","module":"C3","scenario":null},{"value":"9,31E+01","module":"C4","scenario":null},{"value":"-1,23E+03","module":"D","scenario":null},{"value":"4,05E+03","module":"A1A3","scenario":null}]},{"parameter":"EP-freshwater","unit":"kg P-eq","values":[{"value":"5,98E-04","module":"A1","scenario":null},{"value":"6,71E-05","module":"A2","scenario":null},{"value":"3,56E-05","module":"A3","scenario":null},{"value":"3,47E-05","module":"A4","scenario":null},{"value":"0,00E+00","module":"B1","scenario":null},{"value":"1,46E-05","module":"C1","scenario":null},{"value":"6,53E-05","module":"C2","scenario":null},{"value":"3,05E-05","module":"C3","scenario":null},{"value":"1,02E-05","module":"C4","scenario":null},{"value":"-4,14E-05","module":"D","scenario":null},{"value":"7,01E-04","module":"A1A3","scenario":null}]},{"parameter":"EP-marine","unit":"kg N-eq","values":[{"value":"3,64E-02","module":"A1","scenario":null},{"value":"9,15E-02","module":"A2","scenario":null},{"value":"7,98E-03","module":"A3","scenario":null},{"value":"3,07E-03","module":"A4","scenario":null},{"value":"0,00E+00","module":"B1","scenario":null},{"value":"1,85E-02","module":"C1","scenario":null},{"value":"4,64E-03","module":"C2","scenario":null},{"value":"1,15E-03","module":"C3","scenario":null},{"value":"5,01E-03","module":"C4","scenario":null},{"value":"-4,86E-03","module":"D","scenario":null},{"value":"1,36E-01","module":"A1A3","scenario":null}]},{"parameter":"EP-terrestrial","unit":"mol N-eq.","values":[{"value":"4,39E-01","module":"A1","scenario":null},{"value":"1,02E+00","module":"A2","scenario":null},{"value":"8,83E-02","module":"A3","scenario":null},{"value":"3,42E-02","module":"A4","scenario":null},{"value":"0,00E+00","module":"B1","scenario":null},{"value":"2,00E-01","module":"C1","scenario":null},{"value":"5,19E-02","module":"C2","scenario":null},{"value":"1,32E-02","module":"C3","scenario":null},{"value":"5,53E-02","module":"C4","scenario":null},{"value":"-5,71E-02","module":"D","scenario":null},{"value":"1,54E+00","module":"A1A3","scenario":null}]},{"parameter":"GWP-IOBC","unit":"kg CO2-eq","values":[{"value":"8,85E+01","module":"A1","scenario":null},{"value":"1,42E+01","module":"A2","scenario":null},{"value":"2,46E+00","module":"A3","scenario":null},{"value":"4,36E+00","module":"A4","scenario":null},{"value":"-9,97E+00","module":"B1","scenario":null},{"value":"4,00E+00","module":"C1","scenario":null},{"value":"8,17E+00","module":"C2","scenario":null},{"value":"4,83E-01","module":"C3","scenario":null},{"value":"1,37E+00","module":"C4","scenario":null},{"value":"-1,67E+00","module":"D","scenario":null},{"value":"1,05E+02","module":"A1A3","scenario":null}]}],"additional_environmental_impact":[{"parameter":"PM","unit":"Disease incidence","values":[{"value":"8,50E-07","module":"A1","scenario":null},{"value":"5,59E-07","module":"A2","scenario":null},{"value":"4,75E-07","module":"A3","scenario":null},{"value":"4,00E-07","module":"A4","scenario":null},{"value":"0,00E+00","module":"B1","scenario":null},{"value":"5,07E-06","module":"C1","scenario":null},{"value":"5,00E-07","module":"C2","scenario":null},{"value":"6,26E-08","module":"C3","scenario":null},{"value":"2,85E-07","module":"C4","scenario":null},{"value":"-2,99E-07","module":"D","scenario":null},{"value":"1,88E-06","module":"A1A3","scenario":null}]},{"parameter":"ETP-fw","unit":"CTUe","values":[{"value":"1,60E+03","module":"A1","scenario":null},{"value":"1,17E+02","module":"A2","scenario":null},{"value":"3,88E+01","module":"A3","scenario":null},{"value":"5,17E+01","module":"A4","scenario":null},{"value":"0,00E+00","module":"B1","scenario":null},{"value":"3,01E+01","module":"C1","scenario":null},{"value":"9,15E+01","module":"C2","scenario":null},{"value":"1,06E+01","module":"C3","scenario":null},{"value":"2,19E+01","module":"C4","scenario":null},{"value":"-2,71E+01","module":"D","scenario":null},{"value":"1,75E+03","module":"A1A3","scenario":null}]},{"parameter":"HTP-c","unit":"CTUh","values":[{"value":"4,24E-09","module":"A1","scenario":null},{"value":"0,00E+00","module":"A2","scenario":null},{"value":"1,75E-09","module":"A3","scenario":null},{"value":"0,00E+00","module":"A4","scenario":null},{"value":"0,00E+00","module":"B1","scenario":null},{"value":"1,00E-09","module":"C1","scenario":null},{"value":"0,00E+00","module":"C2","scenario":null},{"value":"6,80E-10","module":"C3","scenario":null},{"value":"6,40E-10","module":"C4","scenario":null},{"value":"-1,36E-09","module":"D","scenario":null},{"value":"5,99E-09","module":"A1A3","scenario":null}]},{"parameter":"HTP-nc","unit":"CTUh","values":[{"value":"1,03E-07","module":"A1","scenario":null},{"value":"1,34E-07","module":"A2","scenario":null},{"value":"4,24E-08","module":"A3","scenario":null},{"value":"5,00E-08","module":"A4","scenario":null},{"value":"0,00E+00","module":"B1","scenario":null},{"value":"2,80E-08","module":"C1","scenario":null},{"value":"1,00E-07","module":"C2","scenario":null},{"value":"9,52E-09","module":"C3","scenario":null},{"value":"1,28E-08","module":"C4","scenario":null},{"value":"-3,33E-08","module":"D","scenario":null},{"value":"2,80E-07","module":"A1A3","scenario":null}]},{"parameter":"SQP","unit":"-","values":[{"value":"-2,39E+01","module":"A1","scenario":null},{"value":"7,07E+01","module":"A2","scenario":null},{"value":"6,21E+00","module":"A3","scenario":null},{"value":"8,11E+01","module":"A4","scenario":null},{"value":"0,00E+00","module":"B1","scenario":null},{"value":"6,69E+00","module":"C1","scenario":null},{"value":"8,64E+01","module":"C2","scenario":null},{"value":"8,48E+00","module":"C3","scenario":null},{"value":"1,61E+02","module":"C4","scenario":null},{"value":"5,98E+01","module":"D","scenario":null},{"value":"5,30E+01","module":"A1A3","scenario":null}]},{"parameter":"IRP","unit":"kBq U235-eq","values":[{"value":"6,38E-01","module":"A1","scenario":null},{"value":"8,28E-01","module":"A2","scenario":null},{"value":"2,12E-01","module":"A3","scenario":null},{"value":"3,09E-01","module":"A4","scenario":null},{"value":"0,00E+00","module":"B1","scenario":null},{"value":"2,40E-01","module":"C1","scenario":null},{"value":"5,40E-01","module":"C2","scenario":null},{"value":"2,52E-01","module":"C3","scenario":null},{"value":"1,92E-01","module":"C4","scenario":null},{"value":"-2,42E-01","module":"D","scenario":null},{"value":"1,68E+00","module":"A1A3","scenario":null}]}],"resource_use":[{"parameter":"PERE","unit":"MJ","values":[{"value":"9,37E+01","module":"A1","scenario":null},{"value":"1,54E+00","module":"A2","scenario":null},{"value":"6,53E+01","module":"A3","scenario":null},{"value":"8,90E-01","module":"A4","scenario":null},{"value":"0,00E+00","module":"B1","scenario":null},{"value":"3,00E-01","module":"C1","scenario":null},{"value":"1,77E+00","module":"C2","scenario":null},{"value":"7,72E+00","module":"C3","scenario":null},{"value":"6,80E-01","module":"C4","scenario":null},{"value":"-6,17E+00","module":"D","scenario":null},{"value":"1,61E+02","module":"A1A3","scenario":null}]},{"parameter":"PERM","unit":"","values":[{"value":"7,96E-02","module":"A1","scenario":null},{"value":"0,00E+00","module":"A2","scenario":null},{"value":"0,00E+00","module":"A3","scenario":null},{"value":"0,00E+00","module":"A4","scenario":null},{"value":"0,00E+00","module":"B1","scenario":null},{"value":"0,00E+00","module":"C1","scenario":null},{"value":"0,00E+00","module":"C2","scenario":null},{"value":"0,00E+00","module":"C3","scenario":null},{"value":"0,00E+00","module":"C4","scenario":null},{"value":"0,00E+00","module":"D","scenario":null},{"value":"7,96E-02","module":"A1A3","scenario":null}]},{"parameter":"PERT","unit":"MJ","values":[{"value":"9,38E+01","module":"A1","scenario":null},{"value":"1,54E+00","module":"A2","scenario":null},{"value":"6,53E+01","module":"A3","scenario":null},{"value":"8,90E-01","module":"A4","scenario":null},{"value":"0,00E+00","module":"B1","scenario":null},{"value":"3,00E-01","module":"C1","scenario":null},{"value":"1,77E+00","module":"C2","scenario":null},{"value":"7,72E+00","module":"C3","scenario":null},{"value":"6,80E-01","module":"C4","scenario":null},{"value":"-6,17E+00","module":"D","scenario":null},{"value":"1,61E+02","module":"A1A3","scenario":null}]},{"parameter":"PENRE","unit":"MJ","values":[{"value":"2,05E+02","module":"A1","scenario":null},{"value":"1,92E+02","module":"A2","scenario":null},{"value":"3,34E+01","module":"A3","scenario":null},{"value":"7,07E+01","module":"A4","scenario":null},{"value":"0,00E+00","module":"B1","scenario":null},{"value":"5,51E+01","module":"C1","scenario":null},{"value":"1,23E+02","module":"C2","scenario":null},{"value":"1,50E+01","module":"C3","scenario":null},{"value":"4,42E+01","module":"C4","scenario":null},{"value":"-2,78E+01","module":"D","scenario":null},{"value":"4,30E+02","module":"A1A3","scenario":null}]},{"parameter":"PENRM","unit":"MJ","values":[{"value":"6,35E+00","module":"A1","scenario":null},{"value":"0,00E+00","module":"A2","scenario":null},{"value":"0,00E+00","module":"A3","scenario":null},{"value":"0,00E+00","module":"A4","scenario":null},{"value":"0,00E+00","module":"B1","scenario":null},{"value":"0,00E+00","module":"C1","scenario":null},{"value":"0,00E+00","module":"C2","scenario":null},{"value":"0,00E+00","module":"C3","scenario":null},{"value":"0,00E+00","module":"C4","scenario":null},{"value":"0,00E+00","module":"D","scenario":null},{"value":"6,35E+00","module":"A1A3","scenario":null}]},{"parameter":"PENRT","unit":"MJ","values":[{"value":"2,11E+02","module":"A1","scenario":null},{"value":"1,92E+02","module":"A2","scenario":null},{"value":"3,34E+01","module":"A3","scenario":null},{"value":"7,07E+01","module":"A4","scenario":null},{"value":"0,00E+00","module":"B1","scenario":null},{"value":"5,51E+01","module":"C1","scenario":null},{"value":"1,23E+02","module":"C2","scenario":null},{"value":"1,50E+01","module":"C3","scenario":null},{"value":"4,42E+01","module":"C4","scenario":null},{"value":"-2,78E+01","module":"D","scenario":null},{"value":"4,36E+02","module":"A1A3","scenario":null}]},{"parameter":"SM","unit":"kg","values":[{"value":"1,24E+01","module":"A1","scenario":null},{"value":"0,00E+00","module":"A2","scenario":null},{"value":"0,00E+00","module":"A3","scenario":null},{"value":"0,00E+00","module":"A4","scenario":null},{"value":"0,00E+00","module":"B1","scenario":null},{"value":"0,00E+00","module":"C1","scenario":null},{"value":"0,00E+00","module":"C2","scenario":null},{"value":"0,00E+00","module":"C3","scenario":null},{"value":"0,00E+00","module":"C4","scenario":null},{"value":"0,00E+00","module":"D","scenario":null},{"value":"1,24E+01","module":"A1A3","scenario":null}]},{"parameter":"RSF","unit":"MJ","values":[{"value":"1,38E+02","module":"A1","scenario":null},{"value":"4,58E-02","module":"A2","scenario":null},{"value":"5,79E-02","module":"A3","scenario":null},{"value":"3,11E-02","module":"A4","scenario":null},{"value":"0,00E+00","module":"B1","scenario":null},{"value":"0,00E+00","module":"C1","scenario":null},{"value":"6,32E-02","module":"C2","scenario":null},{"value":"0,00E+00","module":"C3","scenario":null},{"value":"1,41E-02","module":"C4","scenario":null},{"value":"-1,26E-01","module":"D","scenario":null},{"value":"1,38E+02","module":"A1A3","scenario":null}]},{"parameter":"NRSF","unit":"MJ","values":[{"value":"1,59E+02","module":"A1","scenario":null},{"value":"8,57E-02","module":"A2","scenario":null},{"value":"1,86E-01","module":"A3","scenario":null},{"value":"1,04E-01","module":"A4","scenario":null},{"value":"0,00E+00","module":"B1","scenario":null},{"value":"0,00E+00","module":"C1","scenario":null},{"value":"2,26E-01","module":"C2","scenario":null},{"value":"0,00E+00","module":"C3","scenario":null},{"value":"4,04E-02","module":"C4","scenario":null},{"value":"-1,30E-01","module":"D","scenario":null},{"value":"1,60E+02","module":"A1A3","scenario":null}]},{"parameter":"FW","unit":"m3","values":[{"value":"1,66E+00","module":"A1","scenario":null},{"value":"1,24E-02","module":"A2","scenario":null},{"value":"5,34E-01","module":"A3","scenario":null},{"value":"8,05E-03","module":"A4","scenario":null},{"value":"0,00E+00","module":"B1","scenario":null},{"value":"2,83E-03","module":"C1","scenario":null},{"value":"1,32E-02","module":"C2","scenario":null},{"value":"2,57E-02","module":"C3","scenario":null},{"value":"5,27E-02","module":"C4","scenario":null},{"value":"-9,67E-01","module":"D","scenario":null},{"value":"2,21E+00","module":"A1A3","scenario":null}]}],"end_of_life_waste":[{"parameter":"HWD","unit":"kg","values":[{"value":"2,76E-02","module":"A1","scenario":null},{"value":"8,40E-03","module":"A2","scenario":null},{"value":"4,37E-03","module":"A3","scenario":null},{"value":"3,87E-03","module":"A4","scenario":null},{"value":"0,00E+00","module":"B1","scenario":null},{"value":"1,62E-03","module":"C1","scenario":null},{"value":"6,37E-03","module":"C2","scenario":null},{"value":"1,50E-03","module":"C3","scenario":null},{"value":"0,00E+00","module":"C4","scenario":null},{"value":"-6,35E-03","module":"D","scenario":null},{"value":"4,04E-02","module":"A1A3","scenario":null}]},{"parameter":"NHWD","unit":"kg","values":[{"value":"1,06E+00","module":"A1","scenario":null},{"value":"4,26E+00","module":"A2","scenario":null},{"value":"4,28E-01","module":"A3","scenario":null},{"value":"6,15E+00","module":"A4","scenario":null},{"value":"0,00E+00","module":"B1","scenario":null},{"value":"6,52E-02","module":"C1","scenario":null},{"value":"6,01E+00","module":"C2","scenario":null},{"value":"4,73E-02","module":"C3","scenario":null},{"value":"3,20E+02","module":"C4","scenario":null},{"value":"-1,93E-01","module":"D","scenario":null},{"value":"5,74E+00","module":"A1A3","scenario":null}]},{"parameter":"RWD","unit":"kg","values":[{"value":"1,26E-03","module":"A1","scenario":null},{"value":"1,33E-03","module":"A2","scenario":null},{"value":"2,40E-04","module":"A3","scenario":null},{"value":"4,83E-04","module":"A4","scenario":null},{"value":"0,00E+00","module":"B1","scenario":null},{"value":"3,82E-04","module":"C1","scenario":null},{"value":"8,41E-04","module":"C2","scenario":null},{"value":"1,59E-04","module":"C3","scenario":null},{"value":"0,00E+00","module":"C4","scenario":null},{"value":"-2,09E-04","module":"D","scenario":null},{"value":"2,83E-03","module":"A1A3","scenario":null}]}],"end_of_life_flow":[{"parameter":"CRU","unit":"kg","values":[{"value":"0,00E+00","module":"A1","scenario":null},{"value":"0,00E+00","module":"A2","scenario":null},{"value":"0,00E+00","module":"A3","scenario":null},{"value":"0,00E+00","module":"A4","scenario":null},{"value":"0,00E+00","module":"B1","scenario":null},{"value":"0,00E+00","module":"C1","scenario":null},{"value":"0,00E+00","module":"C2","scenario":null},{"value":"0,00E+00","module":"C3","scenario":null},{"value":"0,00E+00","module":"C4","scenario":null},{"value":"0,00E+00","module":"D","scenario":null},{"value":"0,00E+00","module":"A1A3","scenario":null}]},{"parameter":"MFR","unit":"kg","values":[{"value":"0,00E+00","module":"A1","scenario":null},{"value":"0,00E+00","module":"A2","scenario":null},{"value":"0,00E+00","module":"A3","scenario":null},{"value":"0,00E+00","module":"A4","scenario":null},{"value":"0,00E+00","module":"B1","scenario":null},{"value":"0,00E+00","module":"C1","scenario":null},{"value":"0,00E+00","module":"C2","scenario":null},{"value":"6,80E+02","module":"C3","scenario":null},{"value":"0,00E+00","module":"C4","scenario":null},{"value":"0,00E+00","module":"D","scenario":null},{"value":"0,00E+00","module":"A1A3","scenario":null}]},{"parameter":"MER","unit":"kg","values":[{"value":"0,00E+00","module":"A1","scenario":null},{"value":"0,00E+00","module":"A2","scenario":null},{"value":"0,00E+00","module":"A3","scenario":null},{"value":"0,00E+00","module":"A4","scenario":null},{"value":"0,00E+00","module":"B1","scenario":null},{"value":"0,00E+00","module":"C1","scenario":null},{"value":"0,00E+00","module":"C2","scenario":null},{"value":"0,00E+00","module":"C3","scenario":null},{"value":"0,00E+00","module":"C4","scenario":null},{"value":"0,00E+00","module":"D","scenario":null},{"value":"0,00E+00","module":"A1A3","scenario":null}]},{"parameter":"EEE","unit":"MJ","values":[{"value":"0,00E+00","module":"A1","scenario":null},{"value":"0,00E+00","module":"A2","scenario":null},{"value":"0,00E+00","module":"A3","scenario":null},{"value":"0,00E+00","module":"A4","scenario":null},{"value":"0,00E+00","module":"B1","scenario":null},{"value":"0,00E+00","module":"C1","scenario":null},{"value":"0,00E+00","module":"C2","scenario":null},{"value":"0,00E+00","module":"C3","scenario":null},{"value":"0,00E+00","module":"C4","scenario":null},{"value":"0,00E+00","module":"D","scenario":null},{"value":"0,00E+00","module":"A1A3","scenario":null}]},{"parameter":"EET","unit":"MJ","values":[{"value":"0,00E+00","module":"A1","scenario":null},{"value":"0,00E+00","module":"A2","scenario":null},{"value":"0,00E+00","module":"A3","scenario":null},{"value":"0,00E+00","module":"A4","scenario":null},{"value":"0,00E+00","module":"B1","scenario":null},{"value":"0,00E+00","module":"C1","scenario":null},{"value":"0,00E+00","module":"C2","scenario":null},{"value":"0,00E+00","module":"C3","scenario":null},{"value":"0,00E+00","module":"C4","scenario":null},{"value":"0,00E+00","module":"D","scenario":null},{"value":"0,00E+00","module":"A1A3","scenario":null}]}]}