{
    "product_name": "C77-R600x600 WH 4000 DALI LI 2xSM",
    "epd_id": "NEPD-6394-5657",
    "declared_unit": {
        "unit": "stk",
        "amount": 1.0
    },
    "compliance": [
        "EN 15804+A2",
        "ISO 14025",
        "ISO 21930"
    ],
    "producer_name": "Glamox AS",
    "environmental_impact": [
        {
            "parameter": "GWP-total",
            "values": [
                {
                    "value": "4,42E+01",
                    "module": "A1",
                    "scenario": null
                },
                {
                    "value": "8,86E-01",
                    "module": "A2",
                    "scenario": null
                },
                {
                    "value": "3,03E-01",
                    "module": "A3",
                    "scenario": null
                },
                {
                    "value": "7,58E-01",
                    "module": "A4",
                    "scenario": null
                },
                {
                    "value": "4,60E-01",
                    "module": "A5",
                    "scenario": null
                },
                {
                    "value": "1,53E+02",
                    "module": "B6",
                    "scenario": null
                },
                {
                    "value": "0,00E+00",
                    "module": "C1",
                    "scenario": null
                },
                {
                    "value": "1,25E-01",
                    "module": "C2",
                    "scenario": null
                },
                {
                    "value": "6,59E-01",
                    "module": "C3",
                    "scenario": null
                },
                {
                    "value": "9,89E-02",
                    "module": "C4",
                    "scenario": null
                },
                {
                    "value": "-1,95E+00",
                    "module": "D",
                    "scenario": null
                }
            ]
        },
        {
            "parameter": "GWP-fossil",
            "values": [
                {
                    "value": "4,41E+01",
                    "module": "A1",
                    "scenario": null
                },
                {
                    "value": "8,85E-01",
                    "module": "A2",
                    "scenario": null
                },
                {
                    "value": "2,86E-01",
                    "module": "A3",
                    "scenario": null
                },
                {
                    "value": "7,57E-01",
                    "module": "A4",
                    "scenario": null
                },
                {
                    "value": "9,04E-03",
                    "module": "A5",
                    "scenario": null
                },
                {
                    "value": "1,42E+02",
                    "module": "B6",
                    "scenario": null
                },
                {
                    "value": "0,00E+00",
                    "module": "C1",
                    "scenario": null
                },
                {
                    "value": "1,24E-01",
                    "module": "C2",
                    "scenario": null
                },
                {
                    "value": "6,59E-01",
                    "module": "C3",
                    "scenario": null
                },
                {
                    "value": "9,83E-02",
                    "module": "C4",
                    "scenario": null
                },
                {
                    "value": "-1,94E+00",
                    "module": "D",
                    "scenario": null
                }
            ]
        },
        {
            "parameter": "GWP-biogenic",
            "values": [
                {
                    "value": "-5,43E-02",
                    "module": "A1",
                    "scenario": null
                },
                {
                    "value": "3,50E-04",
                    "module": "A2",
                    "scenario": null
                },
                {
                    "value": "1,61E-02",
                    "module": "A3",
                    "scenario": null
                },
                {
                    "value": "3,09E-04",
                    "module": "A4",
                    "scenario": null
                },
                {
                    "value": "4,51E-01",
                    "module": "A5",
                    "scenario": null
                },
                {
                    "value": "2,60E+00",
                    "module": "B6",
                    "scenario": null
                },
                {
                    "value": "0,00E+00",
                    "module": "C1",
                    "scenario": null
                },
                {
                    "value": "5,11E-05",
                    "module": "C2",
                    "scenario": null
                },
                {
                    "value": "1,80E-04",
                    "module": "C3",
                    "scenario": null
                },
                {
                    "value": "5,55E-05",
                    "module": "C4",
                    "scenario": null
                },
                {
                    "value": "-3,66E-03",
                    "module": "D",
                    "scenario": null
                }
            ]
        },
        {
            "parameter": "GWP-luluc",
            "values": [
                {
                    "value": "1,89E-01",
                    "module": "A1",
                    "scenario": null
                },
                {
                    "value": "3,29E-04",
                    "module": "A2",
                    "scenario": null
                },
                {
                    "value": "8,12E-04",
                    "module": "A3",
                    "scenario": null
                },
                {
                    "value": "2,65E-04",
                    "module": "A4",
                    "scenario": null
                },
                {
                    "value": "1,78E-06",
                    "module": "A5",
                    "scenario": null
                },
                {
                    "value": "7,79E+00",
                    "module": "B6",
                    "scenario": null
                },
                {
                    "value": "0,00E+00",
                    "module": "C1",
                    "scenario": null
                },
                {
                    "value": "3,63E-05",
                    "module": "C2",
                    "scenario": null
                },
                {
                    "value": "3,67E-04",
                    "module": "C3",
                    "scenario": null
                },
                {
                    "value": "5,39E-04",
                    "module": "C4",
                    "scenario": null
                },
                {
                    "value": "-2,96E-03",
                    "module": "D",
                    "scenario": null
                }
            ]
        },
        {
            "parameter": "ODP",
            "values": [
                {
                    "value": "3,41E-06",
                    "module": "A1",
                    "scenario": null
                },
                {
                    "value": "2,00E-07",
                    "module": "A2",
                    "scenario": null
                },
                {
                    "value": "2,01E-08",
                    "module": "A3",
                    "scenario": null
                },
                {
                    "value": "1,73E-07",
                    "module": "A4",
                    "scenario": null
                },
                {
                    "value": "1,19E-09",
                    "module": "A5",
                    "scenario": null
                },
                {
                    "value": "1,54E-05",
                    "module": "B6",
                    "scenario": null
                },
                {
                    "value": "0,00E+00",
                    "module": "C1",
                    "scenario": null
                },
                {
                    "value": "2,88E-08",
                    "module": "C2",
                    "scenario": null
                },
                {
                    "value": "5,91E-09",
                    "module": "C3",
                    "scenario": null
                },
                {
                    "value": "6,67E-09",
                    "module": "C4",
                    "scenario": null
                },
                {
                    "value": "-2,42E-03",
                    "module": "D",
                    "scenario": null
                }
            ]
        },
        {
            "parameter": "AP",
            "values": [
                {
                    "value": "3,87E-01",
                    "module": "A1",
                    "scenario": null
                },
                {
                    "value": "5,72E-03",
                    "module": "A2",
                    "scenario": null
                },
                {
                    "value": "1,83E-03",
                    "module": "A3",
                    "scenario": null
                },
                {
                    "value": "3,09E-03",
                    "module": "A4",
                    "scenario": null
                },
                {
                    "value": "2,62E-05",
                    "module": "A5",
                    "scenario": null
                },
                {
                    "value": "6,56E-01",
                    "module": "B6",
                    "scenario": null
                },
                {
                    "value": "0,00E+00",
                    "module": "C1",
                    "scenario": null
                },
                {
                    "value": "5,23E-04",
                    "module": "C2",
                    "scenario": null
                },
                {
                    "value": "4,23E-04",
                    "module": "C3",
                    "scenario": null
                },
                {
                    "value": "3,81E-04",
                    "module": "C4",
                    "scenario": null
                },
                {
                    "value": "-7,75E-02",
                    "module": "D",
                    "scenario": null
                }
            ]
        },
        {
            "parameter": "POCP",
            "values": [
                {
                    "value": "1,74E-01",
                    "module": "A1",
                    "scenario": null
                },
                {
                    "value": "5,05E-03",
                    "module": "A2",
                    "scenario": null
                },
                {
                    "value": "1,08E-03",
                    "module": "A3",
                    "scenario": null
                },
                {
                    "value": "3,11E-03",
                    "module": "A4",
                    "scenario": null
                },
                {
                    "value": "2,78E-05",
                    "module": "A5",
                    "scenario": null
                },
                {
                    "value": "3,26E-01",
                    "module": "B6",
                    "scenario": null
                },
                {
                    "value": "0,00E+00",
                    "module": "C1",
                    "scenario": null
                },
                {
                    "value": "5,59E-04",
                    "module": "C2",
                    "scenario": null
                },
                {
                    "value": "3,22E-04",
                    "module": "C3",
                    "scenario": null
                },
                {
                    "value": "4,17E-04",
                    "module": "C4",
                    "scenario": null
                },
                {
                    "value": "-1,90E-02",
                    "module": "D",
                    "scenario": null
                }
            ]
        },
        {
            "parameter": "ADPE",
            "values": [
                {
                    "value": "1,77E-02",
                    "module": "A1",
                    "scenario": null
                },
                {
                    "value": "2,25E-05",
                    "module": "A2",
                    "scenario": null
                },
                {
                    "value": "1,39E-05",
                    "module": "A3",
                    "scenario": null
                },
                {
                    "value": "2,05E-05",
                    "module": "A4",
                    "scenario": null
                },
                {
                    "value": "1,30E-07",
                    "module": "A5",
                    "scenario": null
                },
                {
                    "value": "2,21E-03",
                    "module": "B6",
                    "scenario": null
                },
                {
                    "value": "0,00E+00",
                    "module": "C1",
                    "scenario": null
                },
                {
                    "value": "2,13E-06",
                    "module": "C2",
                    "scenario": null
                },
                {
                    "value": "6,46E-07",
                    "module": "C3",
                    "scenario": null
                },
                {
                    "value": "4,45E-07",
                    "module": "C4",
                    "scenario": null
                },
                {
                    "value": "-1,45E-03",
                    "module": "D",
                    "scenario": null
                }
            ]
        },
        {
            "parameter": "ADPF",
            "values": [
                {
                    "value": "5,68E+02",
                    "module": "A1",
                    "scenario": null
                },
                {
                    "value": "1,32E+01",
                    "module": "A2",
                    "scenario": null
                },
                {
                    "value": "2,96E+00",
                    "module": "A3",
                    "scenario": null
                },
                {
                    "value": "1,14E+01",
                    "module": "A4",
                    "scenario": null
                },
                {
                    "value": "7,96E-02",
                    "module": "A5",
                    "scenario": null
                },
                {
                    "value": "3,84E+03",
                    "module": "B6",
                    "scenario": null
                },
                {
                    "value": "0,00E+00",
                    "module": "C1",
                    "scenario": null
                },
                {
                    "value": "1,94E+00",
                    "module": "C2",
                    "scenario": null
                },
                {
                    "value": "8,23E-01",
                    "module": "C3",
                    "scenario": null
                },
                {
                    "value": "9,55E-01",
                    "module": "C4",
                    "scenario": null
                },
                {
                    "value": "-2,10E+01",
                    "module": "D",
                    "scenario": null
                }
            ]
        },
        {
            "parameter": "WDP",
            "values": [
                {
                    "value": "2,21E+03",
                    "module": "A1",
                    "scenario": null
                },
                {
                    "value": "1,19E+01",
                    "module": "A2",
                    "scenario": null
                },
                {
                    "value": "4,26E+02",
                    "module": "A3",
                    "scenario": null
                },
                {
                    "value": "1,09E+01",
                    "module": "A4",
                    "scenario": null
                },
                {
                    "value": "1,45E-01",
                    "module": "A5",
                    "scenario": null
                },
                {
                    "value": "2,97E+05",
                    "module": "B6",
                    "scenario": null
                },
                {
                    "value": "0,00E+00",
                    "module": "C1",
                    "scenario": null
                },
                {
                    "value": "1,48E+00",
                    "module": "C2",
                    "scenario": null
                },
                {
                    "value": "8,19E+00",
                    "module": "C3",
                    "scenario": null
                },
                {
                    "value": "7,05E+00",
                    "module": "C4",
                    "scenario": null
                },
                {
                    "value": "1,56E+01",
                    "module": "D",
                    "scenario": null
                }
            ]
        },
        {
            "parameter": "EP-freshwater",
            "values": [
                {
                    "value": "5,36E-03",
                    "module": "A1",
                    "scenario": null
                },
                {
                    "value": "6,65E-06",
                    "module": "A2",
                    "scenario": null
                },
                {
                    "value": "1,43E-05",
                    "module": "A3",
                    "scenario": null
                },
                {
                    "value": "5,94E-06",
                    "module": "A4",
                    "scenario": null
                },
                {
                    "value": "4,50E-08",
                    "module": "A5",
                    "scenario": null
                },
                {
                    "value": "9,41E-03",
                    "module": "B6",
                    "scenario": null
                },
                {
                    "value": "0,00E+00",
                    "module": "C1",
                    "scenario": null
                },
                {
                    "value": "9,49E-07",
                    "module": "C2",
                    "scenario": null
                },
                {
                    "value": "2,46E-06",
                    "module": "C3",
                    "scenario": null
                },
                {
                    "value": "2,91E-06",
                    "module": "C4",
                    "scenario": null
                },
                {
                    "value": "-4,94E-04",
                    "module": "D",
                    "scenario": null
                }
            ]
        },
        {
            "parameter": "EP-marine",
            "values": [
                {
                    "value": "4,95E-02",
                    "module": "A1",
                    "scenario": null
                },
                {
                    "value": "1,58E-03",
                    "module": "A2",
                    "scenario": null
                },
                {
                    "value": "3,46E-04",
                    "module": "A3",
                    "scenario": null
                },
                {
                    "value": "9,18E-04",
                    "module": "A4",
                    "scenario": null
                },
                {
                    "value": "1,21E-05",
                    "module": "A5",
                    "scenario": null
                },
                {
                    "value": "1,04E-01",
                    "module": "B6",
                    "scenario": null
                },
                {
                    "value": "0,00E+00",
                    "module": "C1",
                    "scenario": null
                },
                {
                    "value": "1,57E-04",
                    "module": "C2",
                    "scenario": null
                },
                {
                    "value": "1,14E-04",
                    "module": "C3",
                    "scenario": null
                },
                {
                    "value": "1,21E-04",
                    "module": "C4",
                    "scenario": null
                },
                {
                    "value": "-4,60E-03",
                    "module": "D",
                    "scenario": null
                }
            ]
        },
        {
            "parameter": "EP-terrestrial",
            "values": [
                {
                    "value": "8,81E-01",
                    "module": "A1",
                    "scenario": null
                },
                {
                    "value": "1,75E-02",
                    "module": "A2",
                    "scenario": null
                },
                {
                    "value": "3,92E-03",
                    "module": "A3",
                    "scenario": null
                },
                {
                    "value": "1,01E-02",
                    "module": "A4",
                    "scenario": null
                },
                {
                    "value": "9,37E-05",
                    "module": "A5",
                    "scenario": null
                },
                {
                    "value": "1,39E+00",
                    "module": "B6",
                    "scenario": null
                },
                {
                    "value": "0,00E+00",
                    "module": "C1",
                    "scenario": null
                },
                {
                    "value": "1,74E-03",
                    "module": "C2",
                    "scenario": null
                },
                {
                    "value": "1,23E-03",
                    "module": "C3",
                    "scenario": null
                },
                {
                    "value": "1,00E-03",
                    "module": "C4",
                    "scenario": null
                },
                {
                    "value": "-6,09E-02",
                    "module": "D",
                    "scenario": null
                }
            ]
        }
    ],
    "additional_environmental_impact": [
        {
            "parameter": "PM",
            "values": [
                {
                    "value": "3,07E-06",
                    "module": "A1",
                    "scenario": null
                },
                {
                    "value": "6,04E-08",
                    "module": "A2",
                    "scenario": null
                },
                {
                    "value": "2,03E-08",
                    "module": "A3",
                    "scenario": null
                },
                {
                    "value": "5,45E-08",
                    "module": "A4",
                    "scenario": null
                },
                {
                    "value": "4,05E-10",
                    "module": "A5",
                    "scenario": null
                },
                {
                    "value": "3,48E-06",
                    "module": "B6",
                    "scenario": null
                },
                {
                    "value": "0,00E+00",
                    "module": "C1",
                    "scenario": null
                },
                {
                    "value": "1,10E-08",
                    "module": "C2",
                    "scenario": null
                },
                {
                    "value": "2,60E-09",
                    "module": "C3",
                    "scenario": null
                },
                {
                    "value": "6,90E-09",
                    "module": "C4",
                    "scenario": null
                },
                {
                    "value": "-2,37E-07",
                    "module": "D",
                    "scenario": null
                }
            ]
        },
        {
            "parameter": "ETP-fw",
            "values": [
                {
                    "value": "2,41E+03",
                    "module": "A1",
                    "scenario": null
                },
                {
                    "value": "9,55E+00",
                    "module": "A2",
                    "scenario": null
                },
                {
                    "value": "1,24E+01",
                    "module": "A3",
                    "scenario": null
                },
                {
                    "value": "8,41E+00",
                    "module": "A4",
                    "scenario": null
                },
                {
                    "value": "9,87E-02",
                    "module": "A5",
                    "scenario": null
                },
                {
                    "value": "4,81E+03",
                    "module": "B6",
                    "scenario": null
                },
                {
                    "value": "0,00E+00",
                    "module": "C1",
                    "scenario": null
                },
                {
                    "value": "1,42E+00",
                    "module": "C2",
                    "scenario": null
                },
                {
                    "value": "2,55E+00",
                    "module": "C3",
                    "scenario": null
                },
                {
                    "value": "4,42E+02",
                    "module": "C4",
                    "scenario": null
                },
                {
                    "value": "-6,11E+02",
                    "module": "D",
                    "scenario": null
                }
            ]
        },
        {
            "parameter": "HTP-c",
            "values": [
                {
                    "value": "1,15E-07",
                    "module": "A1",
                    "scenario": null
                },
                {
                    "value": "0,00E+00",
                    "module": "A2",
                    "scenario": null
                },
                {
                    "value": "6,17E-10",
                    "module": "A3",
                    "scenario": null
                },
                {
                    "value": "0,00E+00",
                    "module": "A4",
                    "scenario": null
                },
                {
                    "value": "2,00E-12",
                    "module": "A5",
                    "scenario": null
                },
                {
                    "value": "1,12E-07",
                    "module": "B6",
                    "scenario": null
                },
                {
                    "value": "0,00E+00",
                    "module": "C1",
                    "scenario": null
                },
                {
                    "value": "0,00E+00",
                    "module": "C2",
                    "scenario": null
                },
                {
                    "value": "1,22E-09",
                    "module": "C3",
                    "scenario": null
                },
                {
                    "value": "2,92E-10",
                    "module": "C4",
                    "scenario": null
                },
                {
                    "value": "-8,44E-09",
                    "module": "D",
                    "scenario": null
                }
            ]
        },
        {
            "parameter": "HTP-nc",
            "values": [
                {
                    "value": "2,52E-06",
                    "module": "A1",
                    "scenario": null
                },
                {
                    "value": "1,04E-08",
                    "module": "A2",
                    "scenario": null
                },
                {
                    "value": "1,38E-08",
                    "module": "A3",
                    "scenario": null
                },
                {
                    "value": "9,08E-09",
                    "module": "A4",
                    "scenario": null
                },
                {
                    "value": "1,18E-10",
                    "module": "A5",
                    "scenario": null
                },
                {
                    "value": "2,95E-06",
                    "module": "B6",
                    "scenario": null
                },
                {
                    "value": "0,00E+00",
                    "module": "C1",
                    "scenario": null
                },
                {
                    "value": "1,37E-09",
                    "module": "C2",
                    "scenario": null
                },
                {
                    "value": "7,20E-08",
                    "module": "C3",
                    "scenario": null
                },
                {
                    "value": "2,29E-09",
                    "module": "C4",
                    "scenario": null
                },
                {
                    "value": "-2,28E-07",
                    "module": "D",
                    "scenario": null
                }
            ]
        },
        {
            "parameter": "SQP",
            "values": [
                {
                    "value": "1,93E+02",
                    "module": "A1",
                    "scenario": null
                },
                {
                    "value": "8,56E+00",
                    "module": "A2",
                    "scenario": null
                },
                {
                    "value": "1,66E+00",
                    "module": "A3",
                    "scenario": null
                },
                {
                    "value": "7,87E+00",
                    "module": "A4",
                    "scenario": null
                },
                {
                    "value": "7,44E-02",
                    "module": "A5",
                    "scenario": null
                },
                {
                    "value": "2,90E+03",
                    "module": "B6",
                    "scenario": null
                },
                {
                    "value": "0,00E+00",
                    "module": "C1",
                    "scenario": null
                },
                {
                    "value": "2,22E+00",
                    "module": "C2",
                    "scenario": null
                },
                {
                    "value": "1,62E-01",
                    "module": "C3",
                    "scenario": null
                },
                {
                    "value": "2,31E+00",
                    "module": "C4",
                    "scenario": null
                },
                {
                    "value": "-1,44E+01",
                    "module": "D",
                    "scenario": null
                }
            ]
        },
        {
            "parameter": "IRP",
            "values": [
                {
                    "value": "2,19E+00",
                    "module": "A1",
                    "scenario": null
                },
                {
                    "value": "5,75E-02",
                    "module": "A2",
                    "scenario": null
                },
                {
                    "value": "4,61E-02",
                    "module": "A3",
                    "scenario": null
                },
                {
                    "value": "4,99E-02",
                    "module": "A4",
                    "scenario": null
                },
                {
                    "value": "3,45E-04",
                    "module": "A5",
                    "scenario": null
                },
                {
                    "value": "8,77E+01",
                    "module": "B6",
                    "scenario": null
                },
                {
                    "value": "0,00E+00",
                    "module": "C1",
                    "scenario": null
                },
                {
                    "value": "8,46E-03",
                    "module": "C2",
                    "scenario": null
                },
                {
                    "value": "4,28E-03",
                    "module": "C3",
                    "scenario": null
                },
                {
                    "value": "2,83E-03",
                    "module": "C4",
                    "scenario": null
                },
                {
                    "value": "-4,61E-02",
                    "module": "D",
                    "scenario": null
                }
            ]
        }
    ],
    "resource_use": [
        {
            "parameter": "PERE",
            "values": [
                {
                    "value": "5,87E+01",
                    "module": "A1",
                    "scenario": null
                },
                {
                    "value": "1,79E-01",
                    "module": "A2",
                    "scenario": null
                },
                {
                    "value": "3,16E+01",
                    "module": "A3",
                    "scenario": null
                },
                {
                    "value": "1,61E-01",
                    "module": "A4",
                    "scenario": null
                },
                {
                    "value": "1,48E-03",
                    "module": "A5",
                    "scenario": null
                },
                {
                    "value": "3,78E+03",
                    "module": "B6",
                    "scenario": null
                },
                {
                    "value": "0,00E+00",
                    "module": "C1",
                    "scenario": null
                },
                {
                    "value": "2,44E-02",
                    "module": "C2",
                    "scenario": null
                },
                {
                    "value": "1,73E-01",
                    "module": "C3",
                    "scenario": null
                },
                {
                    "value": "2,69E-01",
                    "module": "C4",
                    "scenario": null
                },
                {
                    "value": "-5,05E+00",
                    "module": "D",
                    "scenario": null
                }
            ]
        },
        {
            "parameter": "PERM",
            "values": [
                {
                    "value": "2,46E+00",
                    "module": "A1",
                    "scenario": null
                },
                {
                    "value": "0,00E+00",
                    "module": "A2",
                    "scenario": null
                },
                {
                    "value": "0,00E+00",
                    "module": "A3",
                    "scenario": null
                },
                {
                    "value": "0,00E+00",
                    "module": "A4",
                    "scenario": null
                },
                {
                    "value": "-3,63E+00",
                    "module": "A5",
                    "scenario": null
                },
                {
                    "value": "0,00E+00",
                    "module": "B6",
                    "scenario": null
                },
                {
                    "value": "0,00E+00",
                    "module": "C1",
                    "scenario": null
                },
                {
                    "value": "0,00E+00",
                    "module": "C2",
                    "scenario": null
                },
                {
                    "value": "0,00E+00",
                    "module": "C3",
                    "scenario": null
                },
                {
                    "value": "0,00E+00",
                    "module": "C4",
                    "scenario": null
                },
                {
                    "value": "0,00E+00",
                    "module": "D",
                    "scenario": null
                }
            ]
        },
        {
            "parameter": "PERT",
            "values": [
                {
                    "value": "6,11E+01",
                    "module": "A1",
                    "scenario": null
                },
                {
                    "value": "1,79E-01",
                    "module": "A2",
                    "scenario": null
                },
                {
                    "value": "3,16E+01",
                    "module": "A3",
                    "scenario": null
                },
                {
                    "value": "1,61E-01",
                    "module": "A4",
                    "scenario": null
                },
                {
                    "value": "-3,63E+00",
                    "module": "A5",
                    "scenario": null
                },
                {
                    "value": "3,78E+03",
                    "module": "B6",
                    "scenario": null
                },
                {
                    "value": "0,00E+00",
                    "module": "C1",
                    "scenario": null
                },
                {
                    "value": "2,44E-02",
                    "module": "C2",
                    "scenario": null
                },
                {
                    "value": "1,73E-01",
                    "module": "C3",
                    "scenario": null
                },
                {
                    "value": "2,69E-01",
                    "module": "C4",
                    "scenario": null
                },
                {
                    "value": "-5,05E+00",
                    "module": "D",
                    "scenario": null
                }
            ]
        },
        {
            "parameter": "PENRE",
            "values": [
                {
                    "value": "5,50E+02",
                    "module": "A1",
                    "scenario": null
                },
                {
                    "value": "1,32E+01",
                    "module": "A2",
                    "scenario": null
                },
                {
                    "value": "2,97E+00",
                    "module": "A3",
                    "scenario": null
                },
                {
                    "value": "1,14E+01",
                    "module": "A4",
                    "scenario": null
                },
                {
                    "value": "7,96E-02",
                    "module": "A5",
                    "scenario": null
                },
                {
                    "value": "3,90E+03",
                    "module": "B6",
                    "scenario": null
                },
                {
                    "value": "0,00E+00",
                    "module": "C1",
                    "scenario": null
                },
                {
                    "value": "1,94E+00",
                    "module": "C2",
                    "scenario": null
                },
                {
                    "value": "8,23E-01",
                    "module": "C3",
                    "scenario": null
                },
                {
                    "value": "9,56E-01",
                    "module": "C4",
                    "scenario": null
                },
                {
                    "value": "-2,10E+01",
                    "module": "D",
                    "scenario": null
                }
            ]
        },
        {
            "parameter": "PENRM",
            "values": [
                {
                    "value": "1,93E+01",
                    "module": "A1",
                    "scenario": null
                },
                {
                    "value": "0,00E+00",
                    "module": "A2",
                    "scenario": null
                },
                {
                    "value": "0,00E+00",
                    "module": "A3",
                    "scenario": null
                },
                {
                    "value": "0,00E+00",
                    "module": "A4",
                    "scenario": null
                },
                {
                    "value": "-2,55E+00",
                    "module": "A5",
                    "scenario": null
                },
                {
                    "value": "0,00E+00",
                    "module": "B6",
                    "scenario": null
                },
                {
                    "value": "0,00E+00",
                    "module": "C1",
                    "scenario": null
                },
                {
                    "value": "0,00E+00",
                    "module": "C2",
                    "scenario": null
                },
                {
                    "value": "-2,21E+01",
                    "module": "C3",
                    "scenario": null
                },
                {
                    "value": "0,00E+00",
                    "module": "C4",
                    "scenario": null
                },
                {
                    "value": "0,00E+00",
                    "module": "D",
                    "scenario": null
                }
            ]
        },
        {
            "parameter": "PENRT",
            "values": [
                {
                    "value": "5,68E+02",
                    "module": "A1",
                    "scenario": null
                },
                {
                    "value": "1,32E+01",
                    "module": "A2",
                    "scenario": null
                },
                {
                    "value": "2,97E+00",
                    "module": "A3",
                    "scenario": null
                },
                {
                    "value": "1,14E+01",
                    "module": "A4",
                    "scenario": null
                },
                {
                    "value": "-2,47E+00",
                    "module": "A5",
                    "scenario": null
                },
                {
                    "value": "3,90E+03",
                    "module": "B6",
                    "scenario": null
                },
                {
                    "value": "0,00E+00",
                    "module": "C1",
                    "scenario": null
                },
                {
                    "value": "1,94E+00",
                    "module": "C2",
                    "scenario": null
                },
                {
                    "value": "-2,13E+01",
                    "module": "C3",
                    "scenario": null
                },
                {
                    "value": "9,56E-01",
                    "module": "C4",
                    "scenario": null
                },
                {
                    "value": "-2,17E+01",
                    "module": "D",
                    "scenario": null
                }
            ]
        },
        {
            "parameter": "SM",
            "values": [
                {
                    "value": "1,13E+00",
                    "module": "A1",
                    "scenario": null
                },
                {
                    "value": "0,00E+00",
                    "module": "A2",
                    "scenario": null
                },
                {
                    "value": "7,74E-03",
                    "module": "A3",
                    "scenario": null
                },
                {
                    "value": "0,00E+00",
                    "module": "A4",
                    "scenario": null
                },
                {
                    "value": "5,90E-05",
                    "module": "A5",
                    "scenario": null
                },
                {
                    "value": "0,00E+00",
                    "module": "B6",
                    "scenario": null
                },
                {
                    "value": "0,00E+00",
                    "module": "C1",
                    "scenario": null
                },
                {
                    "value": "0,00E+00",
                    "module": "C2",
                    "scenario": null
                },
                {
                    "value": "8,57E-05",
                    "module": "C3",
                    "scenario": null
                },
                {
                    "value": "9,72E-03",
                    "module": "C4",
                    "scenario": null
                },
                {
                    "value": "1,98E-02",
                    "module": "D",
                    "scenario": null
                }
            ]
        },
        {
            "parameter": "RSF",
            "values": [
                {
                    "value": "1,30E+00",
                    "module": "A1",
                    "scenario": null
                },
                {
                    "value": "6,33E-03",
                    "module": "A2",
                    "scenario": null
                },
                {
                    "value": "2,57E-02",
                    "module": "A3",
                    "scenario": null
                },
                {
                    "value": "5,77E-03",
                    "module": "A4",
                    "scenario": null
                },
                {
                    "value": "4,57E-05",
                    "module": "A5",
                    "scenario": null
                },
                {
                    "value": "3,82E+01",
                    "module": "B6",
                    "scenario": null
                },
                {
                    "value": "0,00E+00",
                    "module": "C1",
                    "scenario": null
                },
                {
                    "value": "8,52E-04",
                    "module": "C2",
                    "scenario": null
                },
                {
                    "value": "1,83E-03",
                    "module": "C3",
                    "scenario": null
                },
                {
                    "value": "1,23E-03",
                    "module": "C4",
                    "scenario": null
                },
                {
                    "value": "3,25E-02",
                    "module": "D",
                    "scenario": null
                }
            ]
        },
        {
            "parameter": "NRSF",
            "values": [
                {
                    "value": "-6,50E+00",
                    "module": "A1",
                    "scenario": null
                },
                {
                    "value": "2,20E-02",
                    "module": "A2",
                    "scenario": null
                },
                {
                    "value": "6,90E-02",
                    "module": "A3",
                    "scenario": null
                },
                {
                    "value": "2,06E-02",
                    "module": "A4",
                    "scenario": null
                },
                {
                    "value": "1,69E-04",
                    "module": "A5",
                    "scenario": null
                },
                {
                    "value": "0,00E+00",
                    "module": "B6",
                    "scenario": null
                },
                {
                    "value": "0,00E+00",
                    "module": "C1",
                    "scenario": null
                },
                {
                    "value": "2,86E-03",
                    "module": "C2",
                    "scenario": null
                },
                {
                    "value": "-5,95E-04",
                    "module": "C3",
                    "scenario": null
                },
                {
                    "value": "5,31E-02",
                    "module": "C4",
                    "scenario": null
                },
                {
                    "value": "7,70E-01",
                    "module": "D",
                    "scenario": null
                }
            ]
        },
        {
            "parameter": "FW",
            "values": [
                {
                    "value": "4,81E-01",
                    "module": "A1",
                    "scenario": null
                },
                {
                    "value": "1,33E-03",
                    "module": "A2",
                    "scenario": null
                },
                {
                    "value": "2,39E-01",
                    "module": "A3",
                    "scenario": null
                },
                {
                    "value": "1,20E-03",
                    "module": "A4",
                    "scenario": null
                },
                {
                    "value": "3,87E-05",
                    "module": "A5",
                    "scenario": null
                },
                {
                    "value": "1,72E+01",
                    "module": "B6",
                    "scenario": null
                },
                {
                    "value": "0,00E+00",
                    "module": "C1",
                    "scenario": null
                },
                {
                    "value": "2,20E-04",
                    "module": "C2",
                    "scenario": null
                },
                {
                    "value": "1,52E-03",
                    "module": "C3",
                    "scenario": null
                },
                {
                    "value": "7,34E-04",
                    "module": "C4",
                    "scenario": null
                },
                {
                    "value": "-1,66E-02",
                    "module": "D",
                    "scenario": null
                }
            ]
        }
    ],
    "end_of_life_waste": [
        {
            "parameter": "HWD",
            "values": [
                {
                    "value": "2,67E-01",
                    "module": "A1",
                    "scenario": null
                },
                {
                    "value": "6,62E-04",
                    "module": "A2",
                    "scenario": null
                },
                {
                    "value": "5,06E-02",
                    "module": "A3",
                    "scenario": null
                },
                {
                    "value": "5,82E-04",
                    "module": "A4",
                    "scenario": null
                },
                {
                    "value": "2,24E-04",
                    "module": "A5",
                    "scenario": null
                },
                {
                    "value": "3,60E-01",
                    "module": "B6",
                    "scenario": null
                },
                {
                    "value": "0,00E+00",
                    "module": "C1",
                    "scenario": null
                },
                {
                    "value": "1,06E-04",
                    "module": "C2",
                    "scenario": null
                },
                {
                    "value": "1,61E-04",
                    "module": "C3",
                    "scenario": null
                },
                {
                    "value": "3,10E-01",
                    "module": "C4",
                    "scenario": null
                },
                {
                    "value": "-9,07E-03",
                    "module": "D",
                    "scenario": null
                }
            ]
        },
        {
            "parameter": "NHWD",
            "values": [
                {
                    "value": "8,32E+00",
                    "module": "A1",
                    "scenario": null
                },
                {
                    "value": "5,87E-01",
                    "module": "A2",
                    "scenario": null
                },
                {
                    "value": "8,36E-01",
                    "module": "A3",
                    "scenario": null
                },
                {
                    "value": "5,46E-01",
                    "module": "A4",
                    "scenario": null
                },
                {
                    "value": "8,07E-02",
                    "module": "A5",
                    "scenario": null
                },
                {
                    "value": "2,39E+01",
                    "module": "B6",
                    "scenario": null
                },
                {
                    "value": "0,00E+00",
                    "module": "C1",
                    "scenario": null
                },
                {
                    "value": "1,68E-01",
                    "module": "C2",
                    "scenario": null
                },
                {
                    "value": "5,02E-02",
                    "module": "C3",
                    "scenario": null
                },
                {
                    "value": "9,66E-01",
                    "module": "C4",
                    "scenario": null
                },
                {
                    "value": "-5,78E-01",
                    "module": "D",
                    "scenario": null
                }
            ]
        },
        {
            "parameter": "RWD",
            "values": [
                {
                    "value": "1,78E-03",
                    "module": "A1",
                    "scenario": null
                },
                {
                    "value": "9,00E-05",
                    "module": "A2",
                    "scenario": null
                },
                {
                    "value": "2,35E-05",
                    "module": "A3",
                    "scenario": null
                },
                {
                    "value": "7,78E-05",
                    "module": "A4",
                    "scenario": null
                },
                {
                    "value": "4,56E-07",
                    "module": "A5",
                    "scenario": null
                },
                {
                    "value": "4,03E-02",
                    "module": "B6",
                    "scenario": null
                },
                {
                    "value": "0,00E+00",
                    "module": "C1",
                    "scenario": null
                },
                {
                    "value": "1,32E-05",
                    "module": "C2",
                    "scenario": null
                },
                {
                    "value": "3,07E-06",
                    "module": "C3",
                    "scenario": null
                },
                {
                    "value": "2,22E-06",
                    "module": "C4",
                    "scenario": null
                },
                {
                    "value": "-4,01E-05",
                    "module": "D",
                    "scenario": null
                }
            ]
        }
    ],
    "end_of_life_flow": [
        {
            "parameter": "CRU",
            "values": [
                {
                    "value": "0,00E+00",
                    "module": "A1",
                    "scenario": null
                },
                {
                    "value": "0,00E+00",
                    "module": "A2",
                    "scenario": null
                },
                {
                    "value": "0,00E+00",
                    "module": "A3",
                    "scenario": null
                },
                {
                    "value": "0,00E+00",
                    "module": "A4",
                    "scenario": null
                },
                {
                    "value": "0,00E+00",
                    "module": "A5",
                    "scenario": null
                },
                {
                    "value": "0,00E+00",
                    "module": "B6",
                    "scenario": null
                },
                {
                    "value": "0,00E+00",
                    "module": "C1",
                    "scenario": null
                },
                {
                    "value": "0,00E+00",
                    "module": "C2",
                    "scenario": null
                },
                {
                    "value": "0,00E+00",
                    "module": "C3",
                    "scenario": null
                },
                {
                    "value": "0,00E+00",
                    "module": "C4",
                    "scenario": null
                },
                {
                    "value": "0,00E+00",
                    "module": "D",
                    "scenario": null
                }
            ]
        },
        {
            "parameter": "MFR",
            "values": [
                {
                    "value": "4,78E-04",
                    "module": "A1",
                    "scenario": null
                },
                {
                    "value": "0,00E+00",
                    "module": "A2",
                    "scenario": null
                },
                {
                    "value": "7,45E-01",
                    "module": "A3",
                    "scenario": null
                },
                {
                    "value": "0,00E+00",
                    "module": "A4",
                    "scenario": null
                },
                {
                    "value": "2,77E-01",
                    "module": "A5",
                    "scenario": null
                },
                {
                    "value": "0,00E+00",
                    "module": "B6",
                    "scenario": null
                },
                {
                    "value": "0,00E+00",
                    "module": "C1",
                    "scenario": null
                },
                {
                    "value": "0,00E+00",
                    "module": "C2",
                    "scenario": null
                },
                {
                    "value": "2,82E+00",
                    "module": "C3",
                    "scenario": null
                },
                {
                    "value": "1,16E-03",
                    "module": "C4",
                    "scenario": null
                },
                {
                    "value": "1,22E-02",
                    "module": "D",
                    "scenario": null
                }
            ]
        },
        {
            "parameter": "MER",
            "values": [
                {
                    "value": "1,68E-04",
                    "module": "A1",
                    "scenario": null
                },
                {
                    "value": "0,00E+00",
                    "module": "A2",
                    "scenario": null
                },
                {
                    "value": "1,41E-01",
                    "module": "A3",
                    "scenario": null
                },
                {
                    "value": "0,00E+00",
                    "module": "A4",
                    "scenario": null
                },
                {
                    "value": "3,39E-03",
                    "module": "A5",
                    "scenario": null
                },
                {
                    "value": "0,00E+00",
                    "module": "B6",
                    "scenario": null
                },
                {
                    "value": "0,00E+00",
                    "module": "C1",
                    "scenario": null
                },
                {
                    "value": "0,00E+00",
                    "module": "C2",
                    "scenario": null
                },
                {
                    "value": "1,66E-01",
                    "module": "C3",
                    "scenario": null
                },
                {
                    "value": "9,15E-05",
                    "module": "C4",
                    "scenario": null
                },
                {
                    "value": "-3,08E-05",
                    "module": "D",
                    "scenario": null
                }
            ]
        },
        {
            "parameter": "EEE",
            "values": [
                {
                    "value": "1,58E-03",
                    "module": "A1",
                    "scenario": null
                },
                {
                    "value": "0,00E+00",
                    "module": "A2",
                    "scenario": null
                },
                {
                    "value": "8,62E-02",
                    "module": "A3",
                    "scenario": null
                },
                {
                    "value": "0,00E+00",
                    "module": "A4",
                    "scenario": null
                },
                {
                    "value": "1,55E-02",
                    "module": "A5",
                    "scenario": null
                },
                {
                    "value": "0,00E+00",
                    "module": "B6",
                    "scenario": null
                },
                {
                    "value": "0,00E+00",
                    "module": "C1",
                    "scenario": null
                },
                {
                    "value": "0,00E+00",
                    "module": "C2",
                    "scenario": null
                },
                {
                    "value": "3,78E-01",
                    "module": "C3",
                    "scenario": null
                },
                {
                    "value": "8,38E-04",
                    "module": "C4",
                    "scenario": null
                },
                {
                    "value": "-1,07E-04",
                    "module": "D",
                    "scenario": null
                }
            ]
        },
        {
            "parameter": "EET",
            "values": [
                {
                    "value": "2,38E-02",
                    "module": "A1",
                    "scenario": null
                },
                {
                    "value": "0,00E+00",
                    "module": "A2",
                    "scenario": null
                },
                {
                    "value": "1,30E+00",
                    "module": "A3",
                    "scenario": null
                },
                {
                    "value": "0,00E+00",
                    "module": "A4",
                    "scenario": null
                },
                {
                    "value": "2,35E-01",
                    "module": "A5",
                    "scenario": null
                },
                {
                    "value": "0,00E+00",
                    "module": "B6",
                    "scenario": null
                },
                {
                    "value": "0,00E+00",
                    "module": "C1",
                    "scenario": null
                },
                {
                    "value": "0,00E+00",
                    "module": "C2",
                    "scenario": null
                },
                {
                    "value": "5,72E+00",
                    "module": "C3",
                    "scenario": null
                },
                {
                    "value": "1,27E-02",
                    "module": "C4",
                    "scenario": null
                },
                {
                    "value": "-1,62E-03",
                    "module": "D",
                    "scenario": null
                }
            ]
        }
    ]
}