{
    "product_name": "GAB 0",
    "epd_id": "NEPD-6907-6298",
    "declared_unit": {
        "unit": "ton",
        "amount": 1.0
    },
    "compliance": [
        "EN 15804+A2",
        "ISO 14025",
        "ISO 21930"
    ],
    "producer_name": "Colas Danmark A/S",
    "environmental_impact": [
        {
            "parameter": "GWP-total",
            "values": [
                {
                    "value": "9,35E+00",
                    "module": "A1",
                    "scenario": null
                },
                {
                    "value": "9,46E+00",
                    "module": "A2",
                    "scenario": null
                },
                {
                    "value": "2,22E+01",
                    "module": "A3",
                    "scenario": null
                },
                {
                    "value": "8,17E+00",
                    "module": "A4",
                    "scenario": null
                },
                {
                    "value": "3,19E+00",
                    "module": "C1",
                    "scenario": null
                },
                {
                    "value": "8,17E+00",
                    "module": "C2",
                    "scenario": null
                },
                {
                    "value": "2,12E+00",
                    "module": "C3",
                    "scenario": null
                },
                {
                    "value": "0,00E+00",
                    "module": "C4",
                    "scenario": null
                },
                {
                    "value": "-2,60E+01",
                    "module": "D",
                    "scenario": null
                }
            ]
        },
        {
            "parameter": "GWP-fossil",
            "values": [
                {
                    "value": "9,29E+00",
                    "module": "A1",
                    "scenario": null
                },
                {
                    "value": "9,46E+00",
                    "module": "A2",
                    "scenario": null
                },
                {
                    "value": "2,22E+01",
                    "module": "A3",
                    "scenario": null
                },
                {
                    "value": "8,17E+00",
                    "module": "A4",
                    "scenario": null
                },
                {
                    "value": "3,19E+00",
                    "module": "C1",
                    "scenario": null
                },
                {
                    "value": "8,17E+00",
                    "module": "C2",
                    "scenario": null
                },
                {
                    "value": "2,12E+00",
                    "module": "C3",
                    "scenario": null
                },
                {
                    "value": "0,00E+00",
                    "module": "C4",
                    "scenario": null
                },
                {
                    "value": "-2,59E+01",
                    "module": "D",
                    "scenario": null
                }
            ]
        },
        {
            "parameter": "GWP-biogenic",
            "values": [
                {
                    "value": "4,91E-02",
                    "module": "A1",
                    "scenario": null
                },
                {
                    "value": "2,71E-03",
                    "module": "A2",
                    "scenario": null
                },
                {
                    "value": "2,07E-02",
                    "module": "A3",
                    "scenario": null
                },
                {
                    "value": "4,39E-03",
                    "module": "A4",
                    "scenario": null
                },
                {
                    "value": "9,40E-04",
                    "module": "C1",
                    "scenario": null
                },
                {
                    "value": "4,39E-03",
                    "module": "C2",
                    "scenario": null
                },
                {
                    "value": "5,90E-04",
                    "module": "C3",
                    "scenario": null
                },
                {
                    "value": "0,00E+00",
                    "module": "C4",
                    "scenario": null
                },
                {
                    "value": "0,00E+00",
                    "module": "D",
                    "scenario": null
                }
            ]
        },
        {
            "parameter": "GWP-luluc",
            "values": [
                {
                    "value": "4,47E-03",
                    "module": "A1",
                    "scenario": null
                },
                {
                    "value": "2,05E-03",
                    "module": "A2",
                    "scenario": null
                },
                {
                    "value": "9,13E-04",
                    "module": "A3",
                    "scenario": null
                },
                {
                    "value": "2,91E-03",
                    "module": "A4",
                    "scenario": null
                },
                {
                    "value": "2,57E-04",
                    "module": "C1",
                    "scenario": null
                },
                {
                    "value": "2,91E-03",
                    "module": "C2",
                    "scenario": null
                },
                {
                    "value": "1,67E-04",
                    "module": "C3",
                    "scenario": null
                },
                {
                    "value": "0,00E+00",
                    "module": "C4",
                    "scenario": null
                },
                {
                    "value": "-2,07E-02",
                    "module": "D",
                    "scenario": null
                }
            ]
        },
        {
            "parameter": "ODP",
            "values": [
                {
                    "value": "1,00E-06",
                    "module": "A1",
                    "scenario": null
                },
                {
                    "value": "2,11E-06",
                    "module": "A2",
                    "scenario": null
                },
                {
                    "value": "3,16E-06",
                    "module": "A3",
                    "scenario": null
                },
                {
                    "value": "1,85E-06",
                    "module": "A4",
                    "scenario": null
                },
                {
                    "value": "6,89E-07",
                    "module": "C1",
                    "scenario": null
                },
                {
                    "value": "1,85E-06",
                    "module": "C2",
                    "scenario": null
                },
                {
                    "value": "4,58E-07",
                    "module": "C3",
                    "scenario": null
                },
                {
                    "value": "0,00E+00",
                    "module": "C4",
                    "scenario": null
                },
                {
                    "value": "-3,82E-05",
                    "module": "D",
                    "scenario": null
                }
            ]
        },
        {
            "parameter": "AP",
            "values": [
                {
                    "value": "8,00E-02",
                    "module": "A1",
                    "scenario": null
                },
                {
                    "value": "1,73E-01",
                    "module": "A2",
                    "scenario": null
                },
                {
                    "value": "2,42E-02",
                    "module": "A3",
                    "scenario": null
                },
                {
                    "value": "2,34E-02",
                    "module": "A4",
                    "scenario": null
                },
                {
                    "value": "3,33E-02",
                    "module": "C1",
                    "scenario": null
                },
                {
                    "value": "2,34E-02",
                    "module": "C2",
                    "scenario": null
                },
                {
                    "value": "2,22E-02",
                    "module": "C3",
                    "scenario": null
                },
                {
                    "value": "0,00E+00",
                    "module": "C4",
                    "scenario": null
                },
                {
                    "value": "-2,61E-01",
                    "module": "D",
                    "scenario": null
                }
            ]
        },
        {
            "parameter": "POCP",
            "values": [
                {
                    "value": "7,68E-02",
                    "module": "A1",
                    "scenario": null
                },
                {
                    "value": "1,17E-01",
                    "module": "A2",
                    "scenario": null
                },
                {
                    "value": "2,67E-02",
                    "module": "A3",
                    "scenario": null
                },
                {
                    "value": "1,99E-02",
                    "module": "A4",
                    "scenario": null
                },
                {
                    "value": "4,43E-02",
                    "module": "C1",
                    "scenario": null
                },
                {
                    "value": "1,99E-02",
                    "module": "C2",
                    "scenario": null
                },
                {
                    "value": "2,95E-02",
                    "module": "C3",
                    "scenario": null
                },
                {
                    "value": "0,00E+00",
                    "module": "C4",
                    "scenario": null
                },
                {
                    "value": "-3,10E-01",
                    "module": "D",
                    "scenario": null
                }
            ]
        },
        {
            "parameter": "ADPE",
            "values": [
                {
                    "value": "2,50E-04",
                    "module": "A1",
                    "scenario": null
                },
                {
                    "value": "1,01E-04",
                    "module": "A2",
                    "scenario": null
                },
                {
                    "value": "2,42E-05",
                    "module": "A3",
                    "scenario": null
                },
                {
                    "value": "2,26E-04",
                    "module": "A4",
                    "scenario": null
                },
                {
                    "value": "5,10E-06",
                    "module": "C1",
                    "scenario": null
                },
                {
                    "value": "2,26E-04",
                    "module": "C2",
                    "scenario": null
                },
                {
                    "value": "3,25E-06",
                    "module": "C3",
                    "scenario": null
                },
                {
                    "value": "0,00E+00",
                    "module": "C4",
                    "scenario": null
                },
                {
                    "value": "-2,30E-04",
                    "module": "D",
                    "scenario": null
                }
            ]
        },
        {
            "parameter": "ADPF",
            "values": [
                {
                    "value": "1,61E+03",
                    "module": "A1",
                    "scenario": null
                },
                {
                    "value": "1,34E+02",
                    "module": "A2",
                    "scenario": null
                },
                {
                    "value": "3,53E+02",
                    "module": "A3",
                    "scenario": null
                },
                {
                    "value": "1,23E+02",
                    "module": "A4",
                    "scenario": null
                },
                {
                    "value": "4,40E+01",
                    "module": "C1",
                    "scenario": null
                },
                {
                    "value": "1,23E+02",
                    "module": "C2",
                    "scenario": null
                },
                {
                    "value": "2,92E+01",
                    "module": "C3",
                    "scenario": null
                },
                {
                    "value": "0,00E+00",
                    "module": "C4",
                    "scenario": null
                },
                {
                    "value": "-2,44E+03",
                    "module": "D",
                    "scenario": null
                }
            ]
        },
        {
            "parameter": "WDP",
            "values": [
                {
                    "value": "2,14E+03",
                    "module": "A1",
                    "scenario": null
                },
                {
                    "value": "7,05E+01",
                    "module": "A2",
                    "scenario": null
                },
                {
                    "value": "6,00E+01",
                    "module": "A3",
                    "scenario": null
                },
                {
                    "value": "1,19E+02",
                    "module": "A4",
                    "scenario": null
                },
                {
                    "value": "1,01E+01",
                    "module": "C1",
                    "scenario": null
                },
                {
                    "value": "1,19E+02",
                    "module": "C2",
                    "scenario": null
                },
                {
                    "value": "6,19E+00",
                    "module": "C3",
                    "scenario": null
                },
                {
                    "value": "0,00E+00",
                    "module": "C4",
                    "scenario": null
                },
                {
                    "value": "-1,98E+04",
                    "module": "D",
                    "scenario": null
                }
            ]
        },
        {
            "parameter": "EP-freshwater",
            "values": [
                {
                    "value": "1,56E-04",
                    "module": "A1",
                    "scenario": null
                },
                {
                    "value": "4,30E-05",
                    "module": "A2",
                    "scenario": null
                },
                {
                    "value": "3,63E-05",
                    "module": "A3",
                    "scenario": null
                },
                {
                    "value": "6,50E-05",
                    "module": "A4",
                    "scenario": null
                },
                {
                    "value": "1,18E-05",
                    "module": "C1",
                    "scenario": null
                },
                {
                    "value": "6,50E-05",
                    "module": "C2",
                    "scenario": null
                },
                {
                    "value": "7,72E-06",
                    "module": "C3",
                    "scenario": null
                },
                {
                    "value": "0,00E+00",
                    "module": "C4",
                    "scenario": null
                },
                {
                    "value": "-5,42E-04",
                    "module": "D",
                    "scenario": null
                }
            ]
        },
        {
            "parameter": "EP-marine",
            "values": [
                {
                    "value": "2,18E-02",
                    "module": "A1",
                    "scenario": null
                },
                {
                    "value": "3,95E-02",
                    "module": "A2",
                    "scenario": null
                },
                {
                    "value": "7,62E-03",
                    "module": "A3",
                    "scenario": null
                },
                {
                    "value": "4,64E-03",
                    "module": "A4",
                    "scenario": null
                },
                {
                    "value": "1,47E-02",
                    "module": "C1",
                    "scenario": null
                },
                {
                    "value": "4,64E-03",
                    "module": "C2",
                    "scenario": null
                },
                {
                    "value": "9,79E-03",
                    "module": "C3",
                    "scenario": null
                },
                {
                    "value": "0,00E+00",
                    "module": "C4",
                    "scenario": null
                },
                {
                    "value": "-4,99E-02",
                    "module": "D",
                    "scenario": null
                }
            ]
        },
        {
            "parameter": "EP-terrestrial",
            "values": [
                {
                    "value": "2,47E-01",
                    "module": "A1",
                    "scenario": null
                },
                {
                    "value": "4,41E-01",
                    "module": "A2",
                    "scenario": null
                },
                {
                    "value": "8,33E-02",
                    "module": "A3",
                    "scenario": null
                },
                {
                    "value": "5,20E-02",
                    "module": "A4",
                    "scenario": null
                },
                {
                    "value": "1,61E-01",
                    "module": "C1",
                    "scenario": null
                },
                {
                    "value": "5,20E-02",
                    "module": "C2",
                    "scenario": null
                },
                {
                    "value": "1,07E-01",
                    "module": "C3",
                    "scenario": null
                },
                {
                    "value": "0,00E+00",
                    "module": "C4",
                    "scenario": null
                },
                {
                    "value": "-5,65E-01",
                    "module": "D",
                    "scenario": null
                }
            ]
        }
    ],
    "additional_environmental_impact": [
        {
            "parameter": "PM",
            "values": [
                {
                    "value": "5,31E-07",
                    "module": "A1",
                    "scenario": null
                },
                {
                    "value": "4,90E-07",
                    "module": "A2",
                    "scenario": null
                },
                {
                    "value": "2,24E-07",
                    "module": "A3",
                    "scenario": null
                },
                {
                    "value": "5,00E-07",
                    "module": "A4",
                    "scenario": null
                },
                {
                    "value": "8,81E-07",
                    "module": "C1",
                    "scenario": null
                },
                {
                    "value": "5,00E-07",
                    "module": "C2",
                    "scenario": null
                },
                {
                    "value": "5,87E-07",
                    "module": "C3",
                    "scenario": null
                },
                {
                    "value": "0,00E+00",
                    "module": "C4",
                    "scenario": null
                },
                {
                    "value": "-1,65E-06",
                    "module": "D",
                    "scenario": null
                }
            ]
        },
        {
            "parameter": "ETP-fw",
            "values": [
                {
                    "value": "4,67E+02",
                    "module": "A1",
                    "scenario": null
                },
                {
                    "value": "8,11E+01",
                    "module": "A2",
                    "scenario": null
                },
                {
                    "value": "2,46E+01",
                    "module": "A3",
                    "scenario": null
                },
                {
                    "value": "9,15E+01",
                    "module": "A4",
                    "scenario": null
                },
                {
                    "value": "2,41E+01",
                    "module": "C1",
                    "scenario": null
                },
                {
                    "value": "9,15E+01",
                    "module": "C2",
                    "scenario": null
                },
                {
                    "value": "1,60E+01",
                    "module": "C3",
                    "scenario": null
                },
                {
                    "value": "0,00E+00",
                    "module": "C4",
                    "scenario": null
                },
                {
                    "value": "-1,55E+03",
                    "module": "D",
                    "scenario": null
                }
            ]
        },
        {
            "parameter": "HTP-c",
            "values": [
                {
                    "value": "6,89E-09",
                    "module": "A1",
                    "scenario": null
                },
                {
                    "value": "0,00E+00",
                    "module": "A2",
                    "scenario": null
                },
                {
                    "value": "2,37E-09",
                    "module": "A3",
                    "scenario": null
                },
                {
                    "value": "0,00E+00",
                    "module": "A4",
                    "scenario": null
                },
                {
                    "value": "9,28E-10",
                    "module": "C1",
                    "scenario": null
                },
                {
                    "value": "0,00E+00",
                    "module": "C2",
                    "scenario": null
                },
                {
                    "value": "1,00E-09",
                    "module": "C3",
                    "scenario": null
                },
                {
                    "value": "0,00E+00",
                    "module": "C4",
                    "scenario": null
                },
                {
                    "value": "-1,52E-08",
                    "module": "D",
                    "scenario": null
                }
            ]
        },
        {
            "parameter": "HTP-nc",
            "values": [
                {
                    "value": "1,13E-07",
                    "module": "A1",
                    "scenario": null
                },
                {
                    "value": "4,92E-08",
                    "module": "A2",
                    "scenario": null
                },
                {
                    "value": "2,88E-08",
                    "module": "A3",
                    "scenario": null
                },
                {
                    "value": "1,00E-07",
                    "module": "A4",
                    "scenario": null
                },
                {
                    "value": "2,22E-08",
                    "module": "C1",
                    "scenario": null
                },
                {
                    "value": "1,00E-07",
                    "module": "C2",
                    "scenario": null
                },
                {
                    "value": "1,50E-08",
                    "module": "C3",
                    "scenario": null
                },
                {
                    "value": "0,00E+00",
                    "module": "C4",
                    "scenario": null
                },
                {
                    "value": "-3,80E-07",
                    "module": "D",
                    "scenario": null
                }
            ]
        },
        {
            "parameter": "SQP",
            "values": [
                {
                    "value": "2,23E+02",
                    "module": "A1",
                    "scenario": null
                },
                {
                    "value": "7,33E+01",
                    "module": "A2",
                    "scenario": null
                },
                {
                    "value": "6,32E+00",
                    "module": "A3",
                    "scenario": null
                },
                {
                    "value": "8,64E+01",
                    "module": "A4",
                    "scenario": null
                },
                {
                    "value": "5,73E+00",
                    "module": "C1",
                    "scenario": null
                },
                {
                    "value": "8,64E+01",
                    "module": "C2",
                    "scenario": null
                },
                {
                    "value": "3,70E+00",
                    "module": "C3",
                    "scenario": null
                },
                {
                    "value": "0,00E+00",
                    "module": "C4",
                    "scenario": null
                },
                {
                    "value": "-5,49E+02",
                    "module": "D",
                    "scenario": null
                }
            ]
        },
        {
            "parameter": "IRP",
            "values": [
                {
                    "value": "2,59E-01",
                    "module": "A1",
                    "scenario": null
                },
                {
                    "value": "5,87E-01",
                    "module": "A2",
                    "scenario": null
                },
                {
                    "value": "1,84E-01",
                    "module": "A3",
                    "scenario": null
                },
                {
                    "value": "5,40E-01",
                    "module": "A4",
                    "scenario": null
                },
                {
                    "value": "1,89E-01",
                    "module": "C1",
                    "scenario": null
                },
                {
                    "value": "5,40E-01",
                    "module": "C2",
                    "scenario": null
                },
                {
                    "value": "1,25E-01",
                    "module": "C3",
                    "scenario": null
                },
                {
                    "value": "0,00E+00",
                    "module": "C4",
                    "scenario": null
                },
                {
                    "value": "-1,22E+01",
                    "module": "D",
                    "scenario": null
                }
            ]
        }
    ],
    "resource_use": [
        {
            "parameter": "PERE",
            "values": [
                {
                    "value": "1,16E+01",
                    "module": "A1",
                    "scenario": null
                },
                {
                    "value": "1,11E+00",
                    "module": "A2",
                    "scenario": null
                },
                {
                    "value": "2,41E+01",
                    "module": "A3",
                    "scenario": null
                },
                {
                    "value": "1,77E+00",
                    "module": "A4",
                    "scenario": null
                },
                {
                    "value": "2,44E-01",
                    "module": "C1",
                    "scenario": null
                },
                {
                    "value": "1,77E+00",
                    "module": "C2",
                    "scenario": null
                },
                {
                    "value": "1,58E-01",
                    "module": "C3",
                    "scenario": null
                },
                {
                    "value": "0,00E+00",
                    "module": "C4",
                    "scenario": null
                },
                {
                    "value": "-1,35E+02",
                    "module": "D",
                    "scenario": null
                }
            ]
        },
        {
            "parameter": "PERM",
            "values": [
                {
                    "value": "0,00E+00",
                    "module": "A1",
                    "scenario": null
                },
                {
                    "value": "0,00E+00",
                    "module": "A2",
                    "scenario": null
                },
                {
                    "value": "0,00E+00",
                    "module": "A3",
                    "scenario": null
                },
                {
                    "value": "0,00E+00",
                    "module": "A4",
                    "scenario": null
                },
                {
                    "value": "0,00E+00",
                    "module": "C1",
                    "scenario": null
                },
                {
                    "value": "0,00E+00",
                    "module": "C2",
                    "scenario": null
                },
                {
                    "value": "0,00E+00",
                    "module": "C3",
                    "scenario": null
                },
                {
                    "value": "0,00E+00",
                    "module": "C4",
                    "scenario": null
                },
                {
                    "value": "0,00E+00",
                    "module": "D",
                    "scenario": null
                }
            ]
        },
        {
            "parameter": "PERT",
            "values": [
                {
                    "value": "1,16E+01",
                    "module": "A1",
                    "scenario": null
                },
                {
                    "value": "1,11E+00",
                    "module": "A2",
                    "scenario": null
                },
                {
                    "value": "2,41E+01",
                    "module": "A3",
                    "scenario": null
                },
                {
                    "value": "1,77E+00",
                    "module": "A4",
                    "scenario": null
                },
                {
                    "value": "2,44E-01",
                    "module": "C1",
                    "scenario": null
                },
                {
                    "value": "1,77E+00",
                    "module": "C2",
                    "scenario": null
                },
                {
                    "value": "1,58E-01",
                    "module": "C3",
                    "scenario": null
                },
                {
                    "value": "0,00E+00",
                    "module": "C4",
                    "scenario": null
                },
                {
                    "value": "-1,35E+02",
                    "module": "D",
                    "scenario": null
                }
            ]
        },
        {
            "parameter": "PENRE",
            "values": [
                {
                    "value": "2,35E+02",
                    "module": "A1",
                    "scenario": null
                },
                {
                    "value": "1,35E+02",
                    "module": "A2",
                    "scenario": null
                },
                {
                    "value": "3,97E+02",
                    "module": "A3",
                    "scenario": null
                },
                {
                    "value": "1,24E+02",
                    "module": "A4",
                    "scenario": null
                },
                {
                    "value": "4,37E+01",
                    "module": "C1",
                    "scenario": null
                },
                {
                    "value": "1,24E+02",
                    "module": "C2",
                    "scenario": null
                },
                {
                    "value": "2,90E+01",
                    "module": "C3",
                    "scenario": null
                },
                {
                    "value": "0,00E+00",
                    "module": "C4",
                    "scenario": null
                },
                {
                    "value": "-2,44E+03",
                    "module": "D",
                    "scenario": null
                }
            ]
        },
        {
            "parameter": "PENRM",
            "values": [
                {
                    "value": "1,97E+03",
                    "module": "A1",
                    "scenario": null
                },
                {
                    "value": "0,00E+00",
                    "module": "A2",
                    "scenario": null
                },
                {
                    "value": "0,00E+00",
                    "module": "A3",
                    "scenario": null
                },
                {
                    "value": "0,00E+00",
                    "module": "A4",
                    "scenario": null
                },
                {
                    "value": "0,00E+00",
                    "module": "C1",
                    "scenario": null
                },
                {
                    "value": "0,00E+00",
                    "module": "C2",
                    "scenario": null
                },
                {
                    "value": "0,00E+00",
                    "module": "C3",
                    "scenario": null
                },
                {
                    "value": "0,00E+00",
                    "module": "C4",
                    "scenario": null
                },
                {
                    "value": "0,00E+00",
                    "module": "D",
                    "scenario": null
                }
            ]
        },
        {
            "parameter": "PENRT",
            "values": [
                {
                    "value": "2,20E+03",
                    "module": "A1",
                    "scenario": null
                },
                {
                    "value": "1,35E+02",
                    "module": "A2",
                    "scenario": null
                },
                {
                    "value": "3,97E+02",
                    "module": "A3",
                    "scenario": null
                },
                {
                    "value": "1,24E+02",
                    "module": "A4",
                    "scenario": null
                },
                {
                    "value": "4,37E+01",
                    "module": "C1",
                    "scenario": null
                },
                {
                    "value": "1,24E+02",
                    "module": "C2",
                    "scenario": null
                },
                {
                    "value": "2,90E+01",
                    "module": "C3",
                    "scenario": null
                },
                {
                    "value": "0,00E+00",
                    "module": "C4",
                    "scenario": null
                },
                {
                    "value": "-2,44E+03",
                    "module": "D",
                    "scenario": null
                }
            ]
        },
        {
            "parameter": "SM",
            "values": [
                {
                    "value": "3,93E+02",
                    "module": "A1",
                    "scenario": null
                },
                {
                    "value": "3,21E-02",
                    "module": "A2",
                    "scenario": null
                },
                {
                    "value": "2,54E-02",
                    "module": "A3",
                    "scenario": null
                },
                {
                    "value": "5,05E-02",
                    "module": "A4",
                    "scenario": null
                },
                {
                    "value": "2,17E-02",
                    "module": "C1",
                    "scenario": null
                },
                {
                    "value": "5,05E-02",
                    "module": "C2",
                    "scenario": null
                },
                {
                    "value": "1,43E-02",
                    "module": "C3",
                    "scenario": null
                },
                {
                    "value": "0,00E+00",
                    "module": "C4",
                    "scenario": null
                },
                {
                    "value": "-5,14E+01",
                    "module": "D",
                    "scenario": null
                }
            ]
        },
        {
            "parameter": "RSF",
            "values": [
                {
                    "value": "1,42E-01",
                    "module": "A1",
                    "scenario": null
                },
                {
                    "value": "4,27E-02",
                    "module": "A2",
                    "scenario": null
                },
                {
                    "value": "5,71E-02",
                    "module": "A3",
                    "scenario": null
                },
                {
                    "value": "6,30E-02",
                    "module": "A4",
                    "scenario": null
                },
                {
                    "value": "6,34E-03",
                    "module": "C1",
                    "scenario": null
                },
                {
                    "value": "6,30E-02",
                    "module": "C2",
                    "scenario": null
                },
                {
                    "value": "3,88E-03",
                    "module": "C3",
                    "scenario": null
                },
                {
                    "value": "0,00E+00",
                    "module": "C4",
                    "scenario": null
                },
                {
                    "value": "-1,48E+00",
                    "module": "D",
                    "scenario": null
                }
            ]
        },
        {
            "parameter": "NRSF",
            "values": [
                {
                    "value": "1,56E-01",
                    "module": "A1",
                    "scenario": null
                },
                {
                    "value": "1,42E-01",
                    "module": "A2",
                    "scenario": null
                },
                {
                    "value": "8,95E-02",
                    "module": "A3",
                    "scenario": null
                },
                {
                    "value": "2,26E-01",
                    "module": "A4",
                    "scenario": null
                },
                {
                    "value": "8,64E-02",
                    "module": "C1",
                    "scenario": null
                },
                {
                    "value": "2,26E-01",
                    "module": "C2",
                    "scenario": null
                },
                {
                    "value": "5,72E-02",
                    "module": "C3",
                    "scenario": null
                },
                {
                    "value": "0,00E+00",
                    "module": "C4",
                    "scenario": null
                },
                {
                    "value": "-6,14E-01",
                    "module": "D",
                    "scenario": null
                }
            ]
        },
        {
            "parameter": "FW",
            "values": [
                {
                    "value": "6,94E-01",
                    "module": "A1",
                    "scenario": null
                },
                {
                    "value": "8,38E-03",
                    "module": "A2",
                    "scenario": null
                },
                {
                    "value": "8,57E-03",
                    "module": "A3",
                    "scenario": null
                },
                {
                    "value": "1,32E-02",
                    "module": "A4",
                    "scenario": null
                },
                {
                    "value": "9,31E-03",
                    "module": "C1",
                    "scenario": null
                },
                {
                    "value": "1,32E-02",
                    "module": "C2",
                    "scenario": null
                },
                {
                    "value": "1,50E-03",
                    "module": "C3",
                    "scenario": null
                },
                {
                    "value": "0,00E+00",
                    "module": "C4",
                    "scenario": null
                },
                {
                    "value": "-1,20E+00",
                    "module": "D",
                    "scenario": null
                }
            ]
        }
    ],
    "end_of_life_waste": [
        {
            "parameter": "HWD",
            "values": [
                {
                    "value": "1,64E-02",
                    "module": "A1",
                    "scenario": null
                },
                {
                    "value": "5,22E-03",
                    "module": "A2",
                    "scenario": null
                },
                {
                    "value": "2,66E-02",
                    "module": "A3",
                    "scenario": null
                },
                {
                    "value": "6,35E-03",
                    "module": "A4",
                    "scenario": null
                },
                {
                    "value": "1,30E-03",
                    "module": "C1",
                    "scenario": null
                },
                {
                    "value": "6,35E-03",
                    "module": "C2",
                    "scenario": null
                },
                {
                    "value": "8,59E-04",
                    "module": "C3",
                    "scenario": null
                },
                {
                    "value": "0,00E+00",
                    "module": "C4",
                    "scenario": null
                },
                {
                    "value": "-9,78E-01",
                    "module": "D",
                    "scenario": null
                }
            ]
        },
        {
            "parameter": "NHWD",
            "values": [
                {
                    "value": "6,12E-01",
                    "module": "A1",
                    "scenario": null
                },
                {
                    "value": "4,87E+00",
                    "module": "A2",
                    "scenario": null
                },
                {
                    "value": "1,98E-01",
                    "module": "A3",
                    "scenario": null
                },
                {
                    "value": "6,01E+00",
                    "module": "A4",
                    "scenario": null
                },
                {
                    "value": "6,46E-02",
                    "module": "C1",
                    "scenario": null
                },
                {
                    "value": "6,01E+00",
                    "module": "C2",
                    "scenario": null
                },
                {
                    "value": "3,46E-02",
                    "module": "C3",
                    "scenario": null
                },
                {
                    "value": "0,00E+00",
                    "module": "C4",
                    "scenario": null
                },
                {
                    "value": "-3,16E+00",
                    "module": "D",
                    "scenario": null
                }
            ]
        },
        {
            "parameter": "RWD",
            "values": [
                {
                    "value": "1,77E-02",
                    "module": "A1",
                    "scenario": null
                },
                {
                    "value": "9,37E-04",
                    "module": "A2",
                    "scenario": null
                },
                {
                    "value": "2,72E-04",
                    "module": "A3",
                    "scenario": null
                },
                {
                    "value": "8,40E-04",
                    "module": "A4",
                    "scenario": null
                },
                {
                    "value": "3,05E-04",
                    "module": "C1",
                    "scenario": null
                },
                {
                    "value": "8,40E-04",
                    "module": "C2",
                    "scenario": null
                },
                {
                    "value": "2,03E-04",
                    "module": "C3",
                    "scenario": null
                },
                {
                    "value": "0,00E+00",
                    "module": "C4",
                    "scenario": null
                },
                {
                    "value": "-1,79E-02",
                    "module": "D",
                    "scenario": null
                }
            ]
        }
    ],
    "end_of_life_flow": [
        {
            "parameter": "CRU",
            "values": [
                {
                    "value": "0,00E+00",
                    "module": "A1",
                    "scenario": null
                },
                {
                    "value": "0,00E+00",
                    "module": "A2",
                    "scenario": null
                },
                {
                    "value": "0,00E+00",
                    "module": "A3",
                    "scenario": null
                },
                {
                    "value": "0,00E+00",
                    "module": "A4",
                    "scenario": null
                },
                {
                    "value": "0,00E+00",
                    "module": "C1",
                    "scenario": null
                },
                {
                    "value": "0,00E+00",
                    "module": "C2",
                    "scenario": null
                },
                {
                    "value": "0,00E+00",
                    "module": "C3",
                    "scenario": null
                },
                {
                    "value": "0,00E+00",
                    "module": "C4",
                    "scenario": null
                },
                {
                    "value": "0,00E+00",
                    "module": "D",
                    "scenario": null
                }
            ]
        },
        {
            "parameter": "MFR",
            "values": [
                {
                    "value": "2,36E-02",
                    "module": "A1",
                    "scenario": null
                },
                {
                    "value": "8,20E-03",
                    "module": "A2",
                    "scenario": null
                },
                {
                    "value": "1,82E-03",
                    "module": "A3",
                    "scenario": null
                },
                {
                    "value": "7,00E-04",
                    "module": "A4",
                    "scenario": null
                },
                {
                    "value": "7,06E-05",
                    "module": "C1",
                    "scenario": null
                },
                {
                    "value": "7,00E-04",
                    "module": "C2",
                    "scenario": null
                },
                {
                    "value": "4,36E-05",
                    "module": "C3",
                    "scenario": null
                },
                {
                    "value": "0,00E+00",
                    "module": "C4",
                    "scenario": null
                },
                {
                    "value": "-2,19E-01",
                    "module": "D",
                    "scenario": null
                }
            ]
        },
        {
            "parameter": "MER",
            "values": [
                {
                    "value": "1,79E-02",
                    "module": "A1",
                    "scenario": null
                },
                {
                    "value": "2,13E-02",
                    "module": "A2",
                    "scenario": null
                },
                {
                    "value": "2,28E-02",
                    "module": "A3",
                    "scenario": null
                },
                {
                    "value": "4,18E-02",
                    "module": "A4",
                    "scenario": null
                },
                {
                    "value": "2,13E-02",
                    "module": "C1",
                    "scenario": null
                },
                {
                    "value": "4,18E-02",
                    "module": "C2",
                    "scenario": null
                },
                {
                    "value": "1,41E-02",
                    "module": "C3",
                    "scenario": null
                },
                {
                    "value": "0,00E+00",
                    "module": "C4",
                    "scenario": null
                },
                {
                    "value": "-1,54E-02",
                    "module": "D",
                    "scenario": null
                }
            ]
        },
        {
            "parameter": "EEE",
            "values": [
                {
                    "value": "2,07E-02",
                    "module": "A1",
                    "scenario": null
                },
                {
                    "value": "3,44E-03",
                    "module": "A2",
                    "scenario": null
                },
                {
                    "value": "6,50E-02",
                    "module": "A3",
                    "scenario": null
                },
                {
                    "value": "4,85E-03",
                    "module": "A4",
                    "scenario": null
                },
                {
                    "value": "2,40E-04",
                    "module": "C1",
                    "scenario": null
                },
                {
                    "value": "4,85E-03",
                    "module": "C2",
                    "scenario": null
                },
                {
                    "value": "1,50E-04",
                    "module": "C3",
                    "scenario": null
                },
                {
                    "value": "0,00E+00",
                    "module": "C4",
                    "scenario": null
                },
                {
                    "value": "-4,92E+00",
                    "module": "D",
                    "scenario": null
                }
            ]
        },
        {
            "parameter": "EET",
            "values": [
                {
                    "value": "3,14E-01",
                    "module": "A1",
                    "scenario": null
                },
                {
                    "value": "5,22E-02",
                    "module": "A2",
                    "scenario": null
                },
                {
                    "value": "9,83E-01",
                    "module": "A3",
                    "scenario": null
                },
                {
                    "value": "7,35E-02",
                    "module": "A4",
                    "scenario": null
                },
                {
                    "value": "3,64E-03",
                    "module": "C1",
                    "scenario": null
                },
                {
                    "value": "7,35E-02",
                    "module": "C2",
                    "scenario": null
                },
                {
                    "value": "2,26E-03",
                    "module": "C3",
                    "scenario": null
                },
                {
                    "value": "0,00E+00",
                    "module": "C4",
                    "scenario": null
                },
                {
                    "value": "-7,45E+01",
                    "module": "D",
                    "scenario": null
                }
            ]
        }
    ]
}