{"product_name":"C95-PC525 LED 4400 HF PRE C2 OP","epd_id":"NEPD-9116-8688","declared_unit":{"unit":"stk","amount":1},"compliance":["EN 15804+A2","ISO 14025","ISO 21930"],"producer_name":"Glamox AS","environmental_impact":[{"parameter":"GWP-total","unit":"kg CO2-eq","values":[{"value":"7,60E+01","module":"A1","scenario":null},{"value":"9,35E-01","module":"A2","scenario":null},{"value":"5,93E-01","module":"A3","scenario":null},{"value":"1,38E+00","module":"A4","scenario":null},{"value":"1,80E+00","module":"A5","scenario":null},{"value":"2,13E+02","module":"B6","scenario":null},{"value":"0,00E+00","module":"C1","scenario":null},{"value":"3,19E-01","module":"C2","scenario":null},{"value":"2,17E+00","module":"C3","scenario":null},{"value":"1,40E-01","module":"C4","scenario":null},{"value":"-7,61E+00","module":"D","scenario":null},{"value":"7,75E+01","module":"A1A3","scenario":null}]},{"parameter":"GWP-fossil","unit":"kg CO2-eq","values":[{"value":"7,62E+01","module":"A1","scenario":null},{"value":"9,35E-01","module":"A2","scenario":null},{"value":"5,82E-01","module":"A3","scenario":null},{"value":"1,38E+00","module":"A4","scenario":null},{"value":"1,06E-02","module":"A5","scenario":null},{"value":"1,99E+02","module":"B6","scenario":null},{"value":"0,00E+00","module":"C1","scenario":null},{"value":"3,19E-01","module":"C2","scenario":null},{"value":"2,17E+00","module":"C3","scenario":null},{"value":"1,40E-01","module":"C4","scenario":null},{"value":"-7,49E+00","module":"D","scenario":null},{"value":"7,77E+01","module":"A1A3","scenario":null}]},{"parameter":"GWP-biogenic","unit":"kg CO2-eq","values":[{"value":"-3,76E-01","module":"A1","scenario":null},{"value":"3,17E-04","module":"A2","scenario":null},{"value":"1,02E-02","module":"A3","scenario":null},{"value":"5,34E-04","module":"A4","scenario":null},{"value":"1,79E+00","module":"A5","scenario":null},{"value":"3,63E+00","module":"B6","scenario":null},{"value":"0,00E+00","module":"C1","scenario":null},{"value":"1,30E-04","module":"C2","scenario":null},{"value":"4,13E-04","module":"C3","scenario":null},{"value":"3,37E-05","module":"C4","scenario":null},{"value":"-2,51E-02","module":"D","scenario":null},{"value":"-3,65E-01","module":"A1A3","scenario":null}]},{"parameter":"GWP-luluc","unit":"kg CO2-eq","values":[{"value":"1,53E-01","module":"A1","scenario":null},{"value":"4,75E-04","module":"A2","scenario":null},{"value":"6,90E-04","module":"A3","scenario":null},{"value":"5,38E-04","module":"A4","scenario":null},{"value":"3,00E-06","module":"A5","scenario":null},{"value":"1,09E+01","module":"B6","scenario":null},{"value":"0,00E+00","module":"C1","scenario":null},{"value":"1,11E-04","module":"C2","scenario":null},{"value":"2,52E-04","module":"C3","scenario":null},{"value":"2,48E-04","module":"C4","scenario":null},{"value":"-9,28E-02","module":"D","scenario":null},{"value":"1,55E-01","module":"A1A3","scenario":null}]},{"parameter":"ODP","unit":"kg CFC11-eq","values":[{"value":"4,18E-06","module":"A1","scenario":null},{"value":"2,04E-07","module":"A2","scenario":null},{"value":"6,10E-08","module":"A3","scenario":null},{"value":"3,10E-07","module":"A4","scenario":null},{"value":"1,94E-09","module":"A5","scenario":null},{"value":"2,15E-05","module":"B6","scenario":null},{"value":"0,00E+00","module":"C1","scenario":null},{"value":"7,26E-08","module":"C2","scenario":null},{"value":"1,78E-08","module":"C3","scenario":null},{"value":"7,66E-09","module":"C4","scenario":null},{"value":"-8,52E-03","module":"D","scenario":null},{"value":"4,45E-06","module":"A1A3","scenario":null}]},{"parameter":"AP","unit":"mol H+-eq","values":[{"value":"5,60E-01","module":"A1","scenario":null},{"value":"1,68E-02","module":"A2","scenario":null},{"value":"2,40E-03","module":"A3","scenario":null},{"value":"1,14E-02","module":"A4","scenario":null},{"value":"4,32E-05","module":"A5","scenario":null},{"value":"9,16E-01","module":"B6","scenario":null},{"value":"0,00E+00","module":"C1","scenario":null},{"value":"1,30E-03","module":"C2","scenario":null},{"value":"8,87E-04","module":"C3","scenario":null},{"value":"2,96E-04","module":"C4","scenario":null},{"value":"-1,12E-01","module":"D","scenario":null},{"value":"5,79E-01","module":"A1A3","scenario":null}]},{"parameter":"POCP","unit":"kg NMVOC-eq","values":[{"value":"2,82E-01","module":"A1","scenario":null},{"value":"1,25E-02","module":"A2","scenario":null},{"value":"1,59E-03","module":"A3","scenario":null},{"value":"9,54E-03","module":"A4","scenario":null},{"value":"4,48E-05","module":"A5","scenario":null},{"value":"4,55E-01","module":"B6","scenario":null},{"value":"0,00E+00","module":"C1","scenario":null},{"value":"1,31E-03","module":"C2","scenario":null},{"value":"7,81E-04","module":"C3","scenario":null},{"value":"3,46E-04","module":"C4","scenario":null},{"value":"-3,83E-02","module":"D","scenario":null},{"value":"2,96E-01","module":"A1A3","scenario":null}]},{"parameter":"ADPE","unit":"kg Sb-eq","values":[{"value":"9,99E-03","module":"A1","scenario":null},{"value":"1,62E-05","module":"A2","scenario":null},{"value":"4,98E-05","module":"A3","scenario":null},{"value":"3,34E-05","module":"A4","scenario":null},{"value":"2,20E-07","module":"A5","scenario":null},{"value":"3,09E-03","module":"B6","scenario":null},{"value":"0,00E+00","module":"C1","scenario":null},{"value":"8,63E-06","module":"C2","scenario":null},{"value":"1,01E-06","module":"C3","scenario":null},{"value":"3,21E-07","module":"C4","scenario":null},{"value":"-9,30E-04","module":"D","scenario":null},{"value":"1,01E-02","module":"A1A3","scenario":null}]},{"parameter":"ADPF","unit":"MJ","values":[{"value":"9,13E+02","module":"A1","scenario":null},{"value":"1,30E+01","module":"A2","scenario":null},{"value":"6,95E+00","module":"A3","scenario":null},{"value":"2,04E+01","module":"A4","scenario":null},{"value":"1,28E-01","module":"A5","scenario":null},{"value":"5,37E+03","module":"B6","scenario":null},{"value":"0,00E+00","module":"C1","scenario":null},{"value":"4,80E+00","module":"C2","scenario":null},{"value":"1,44E+00","module":"C3","scenario":null},{"value":"7,95E-01","module":"C4","scenario":null},{"value":"-8,77E+01","module":"D","scenario":null},{"value":"9,33E+02","module":"A1A3","scenario":null}]},{"parameter":"WDP","unit":"m3 world-eq. Deprived","values":[{"value":"3,47E+03","module":"A1","scenario":null},{"value":"7,80E+00","module":"A2","scenario":null},{"value":"1,78E+01","module":"A3","scenario":null},{"value":"1,75E+01","module":"A4","scenario":null},{"value":"1,81E-01","module":"A5","scenario":null},{"value":"4,15E+05","module":"B6","scenario":null},{"value":"0,00E+00","module":"C1","scenario":null},{"value":"4,58E+00","module":"C2","scenario":null},{"value":"9,92E+00","module":"C3","scenario":null},{"value":"9,65E+00","module":"C4","scenario":null},{"value":"-2,56E+03","module":"D","scenario":null},{"value":"3,50E+03","module":"A1A3","scenario":null}]},{"parameter":"EP-freshwater","unit":"kg P-eq","values":[{"value":"7,26E-03","module":"A1","scenario":null},{"value":"5,62E-06","module":"A2","scenario":null},{"value":"2,10E-05","module":"A3","scenario":null},{"value":"1,01E-05","module":"A4","scenario":null},{"value":"7,47E-08","module":"A5","scenario":null},{"value":"1,31E-02","module":"B6","scenario":null},{"value":"0,00E+00","module":"C1","scenario":null},{"value":"2,50E-06","module":"C2","scenario":null},{"value":"5,19E-06","module":"C3","scenario":null},{"value":"1,56E-06","module":"C4","scenario":null},{"value":"-7,04E-04","module":"D","scenario":null},{"value":"7,28E-03","module":"A1A3","scenario":null}]},{"parameter":"EP-marine","unit":"kg N-eq","values":[{"value":"7,80E-02","module":"A1","scenario":null},{"value":"4,23E-03","module":"A2","scenario":null},{"value":"4,54E-04","module":"A3","scenario":null},{"value":"3,07E-03","module":"A4","scenario":null},{"value":"1,57E-05","module":"A5","scenario":null},{"value":"1,45E-01","module":"B6","scenario":null},{"value":"0,00E+00","module":"C1","scenario":null},{"value":"3,86E-04","module":"C2","scenario":null},{"value":"2,93E-04","module":"C3","scenario":null},{"value":"1,86E-04","module":"C4","scenario":null},{"value":"-9,51E-03","module":"D","scenario":null},{"value":"8,26E-02","module":"A1A3","scenario":null}]},{"parameter":"EP-terrestrial","unit":"mol N-eq.","values":[{"value":"9,87E-01","module":"A1","scenario":null},{"value":"4,70E-02","module":"A2","scenario":null},{"value":"5,13E-03","module":"A3","scenario":null},{"value":"3,40E-02","module":"A4","scenario":null},{"value":"1,55E-04","module":"A5","scenario":null},{"value":"1,94E+00","module":"B6","scenario":null},{"value":"0,00E+00","module":"C1","scenario":null},{"value":"4,27E-03","module":"C2","scenario":null},{"value":"3,09E-03","module":"C3","scenario":null},{"value":"9,44E-04","module":"C4","scenario":null},{"value":"-1,14E-01","module":"D","scenario":null},{"value":"1,04E+00","module":"A1A3","scenario":null}]},{"parameter":"GWP-IOBC","unit":"kg CO2-eq","values":[{"value":"7,68E+01","module":"A1","scenario":null},{"value":"9,35E-01","module":"A2","scenario":null},{"value":"5,86E-01","module":"A3","scenario":null},{"value":"1,38E+00","module":"A4","scenario":null},{"value":"1,06E-02","module":"A5","scenario":null},{"value":"2,89E+02","module":"B6","scenario":null},{"value":"0,00E+00","module":"C1","scenario":null},{"value":"3,19E-01","module":"C2","scenario":null},{"value":"2,17E+00","module":"C3","scenario":null},{"value":"1,45E-01","module":"C4","scenario":null},{"value":"-8,25E+00","module":"D","scenario":null},{"value":"7,83E+01","module":"A1A3","scenario":null}]}],"additional_environmental_impact":[{"parameter":"PM","unit":"Disease incidence","values":[{"value":"4,89E-06","module":"A1","scenario":null},{"value":"3,59E-08","module":"A2","scenario":null},{"value":"2,36E-08","module":"A3","scenario":null},{"value":"9,07E-08","module":"A4","scenario":null},{"value":"6,44E-10","module":"A5","scenario":null},{"value":"4,85E-06","module":"B6","scenario":null},{"value":"0,00E+00","module":"C1","scenario":null},{"value":"2,29E-08","module":"C2","scenario":null},{"value":"6,00E-09","module":"C3","scenario":null},{"value":"5,36E-09","module":"C4","scenario":null},{"value":"-6,71E-07","module":"D","scenario":null},{"value":"4,95E-06","module":"A1A3","scenario":null}]},{"parameter":"ETP-fw","unit":"CTUe","values":[{"value":"3,51E+03","module":"A1","scenario":null},{"value":"8,69E+00","module":"A2","scenario":null},{"value":"1,35E+01","module":"A3","scenario":null},{"value":"1,46E+01","module":"A4","scenario":null},{"value":"1,68E-01","module":"A5","scenario":null},{"value":"6,72E+03","module":"B6","scenario":null},{"value":"0,00E+00","module":"C1","scenario":null},{"value":"3,54E+00","module":"C2","scenario":null},{"value":"7,23E+00","module":"C3","scenario":null},{"value":"5,37E+02","module":"C4","scenario":null},{"value":"-7,15E+02","module":"D","scenario":null},{"value":"3,53E+03","module":"A1A3","scenario":null}]},{"parameter":"HTP-c","unit":"CTUh","values":[{"value":"1,34E-07","module":"A1","scenario":null},{"value":"0,00E+00","module":"A2","scenario":null},{"value":"4,91E-10","module":"A3","scenario":null},{"value":"0,00E+00","module":"A4","scenario":null},{"value":"5,00E-12","module":"A5","scenario":null},{"value":"1,56E-07","module":"B6","scenario":null},{"value":"0,00E+00","module":"C1","scenario":null},{"value":"0,00E+00","module":"C2","scenario":null},{"value":"1,15E-09","module":"C3","scenario":null},{"value":"1,53E-10","module":"C4","scenario":null},{"value":"-2,45E-08","module":"D","scenario":null},{"value":"1,35E-07","module":"A1A3","scenario":null}]},{"parameter":"HTP-nc","unit":"CTUh","values":[{"value":"3,02E-06","module":"A1","scenario":null},{"value":"6,29E-09","module":"A2","scenario":null},{"value":"1,44E-08","module":"A3","scenario":null},{"value":"1,60E-08","module":"A4","scenario":null},{"value":"2,08E-10","module":"A5","scenario":null},{"value":"4,12E-06","module":"B6","scenario":null},{"value":"0,00E+00","module":"C1","scenario":null},{"value":"3,82E-09","module":"C2","scenario":null},{"value":"6,24E-08","module":"C3","scenario":null},{"value":"1,51E-09","module":"C4","scenario":null},{"value":"-2,55E-07","module":"D","scenario":null},{"value":"3,04E-06","module":"A1A3","scenario":null}]},{"parameter":"SQP","unit":"-","values":[{"value":"2,23E+02","module":"A1","scenario":null},{"value":"5,71E+00","module":"A2","scenario":null},{"value":"5,05E+01","module":"A3","scenario":null},{"value":"1,26E+01","module":"A4","scenario":null},{"value":"9,50E-02","module":"A5","scenario":null},{"value":"4,04E+03","module":"B6","scenario":null},{"value":"0,00E+00","module":"C1","scenario":null},{"value":"3,31E+00","module":"C2","scenario":null},{"value":"3,52E-01","module":"C3","scenario":null},{"value":"2,04E+00","module":"C4","scenario":null},{"value":"-2,30E+01","module":"D","scenario":null},{"value":"2,80E+02","module":"A1A3","scenario":null}]},{"parameter":"IRP","unit":"kBq U235-eq","values":[{"value":"2,24E+00","module":"A1","scenario":null},{"value":"5,64E-02","module":"A2","scenario":null},{"value":"1,35E-02","module":"A3","scenario":null},{"value":"8,90E-02","module":"A4","scenario":null},{"value":"5,52E-04","module":"A5","scenario":null},{"value":"1,22E+02","module":"B6","scenario":null},{"value":"0,00E+00","module":"C1","scenario":null},{"value":"2,10E-02","module":"C2","scenario":null},{"value":"6,40E-03","module":"C3","scenario":null},{"value":"3,38E-03","module":"C4","scenario":null},{"value":"-2,96E-01","module":"D","scenario":null},{"value":"2,31E+00","module":"A1A3","scenario":null}]}],"resource_use":[{"parameter":"PERE","unit":"MJ","values":[{"value":"9,36E+01","module":"A1","scenario":null},{"value":"1,39E-01","module":"A2","scenario":null},{"value":"1,65E+01","module":"A3","scenario":null},{"value":"2,68E-01","module":"A4","scenario":null},{"value":"2,19E-03","module":"A5","scenario":null},{"value":"5,28E+03","module":"B6","scenario":null},{"value":"0,00E+00","module":"C1","scenario":null},{"value":"6,78E-02","module":"C2","scenario":null},{"value":"2,03E-01","module":"C3","scenario":null},{"value":"1,56E-01","module":"C4","scenario":null},{"value":"-3,39E+01","module":"D","scenario":null},{"value":"1,10E+02","module":"A1A3","scenario":null}]},{"parameter":"PERM","unit":"","values":[{"value":"4,49E+00","module":"A1","scenario":null},{"value":"0,00E+00","module":"A2","scenario":null},{"value":"0,00E+00","module":"A3","scenario":null},{"value":"0,00E+00","module":"A4","scenario":null},{"value":"-9,95E+00","module":"A5","scenario":null},{"value":"0,00E+00","module":"B6","scenario":null},{"value":"0,00E+00","module":"C1","scenario":null},{"value":"0,00E+00","module":"C2","scenario":null},{"value":"0,00E+00","module":"C3","scenario":null},{"value":"0,00E+00","module":"C4","scenario":null},{"value":"0,00E+00","module":"D","scenario":null},{"value":"4,49E+00","module":"A1A3","scenario":null}]},{"parameter":"PERT","unit":"MJ","values":[{"value":"9,81E+01","module":"A1","scenario":null},{"value":"1,39E-01","module":"A2","scenario":null},{"value":"1,65E+01","module":"A3","scenario":null},{"value":"2,68E-01","module":"A4","scenario":null},{"value":"-9,95E+00","module":"A5","scenario":null},{"value":"5,28E+03","module":"B6","scenario":null},{"value":"0,00E+00","module":"C1","scenario":null},{"value":"6,78E-02","module":"C2","scenario":null},{"value":"2,03E-01","module":"C3","scenario":null},{"value":"1,56E-01","module":"C4","scenario":null},{"value":"-3,39E+01","module":"D","scenario":null},{"value":"1,15E+02","module":"A1A3","scenario":null}]},{"parameter":"PENRE","unit":"MJ","values":[{"value":"8,55E+02","module":"A1","scenario":null},{"value":"1,30E+01","module":"A2","scenario":null},{"value":"6,95E+00","module":"A3","scenario":null},{"value":"2,04E+01","module":"A4","scenario":null},{"value":"1,28E-01","module":"A5","scenario":null},{"value":"5,45E+03","module":"B6","scenario":null},{"value":"0,00E+00","module":"C1","scenario":null},{"value":"4,80E+00","module":"C2","scenario":null},{"value":"1,44E+00","module":"C3","scenario":null},{"value":"7,96E-01","module":"C4","scenario":null},{"value":"-8,77E+01","module":"D","scenario":null},{"value":"8,75E+02","module":"A1A3","scenario":null}]},{"parameter":"PENRM","unit":"MJ","values":[{"value":"5,79E+01","module":"A1","scenario":null},{"value":"0,00E+00","module":"A2","scenario":null},{"value":"0,00E+00","module":"A3","scenario":null},{"value":"0,00E+00","module":"A4","scenario":null},{"value":"-2,12E+00","module":"A5","scenario":null},{"value":"0,00E+00","module":"B6","scenario":null},{"value":"0,00E+00","module":"C1","scenario":null},{"value":"0,00E+00","module":"C2","scenario":null},{"value":"-1,10E+02","module":"C3","scenario":null},{"value":"0,00E+00","module":"C4","scenario":null},{"value":"-1,38E-02","module":"D","scenario":null},{"value":"5,79E+01","module":"A1A3","scenario":null}]},{"parameter":"PENRT","unit":"MJ","values":[{"value":"9,13E+02","module":"A1","scenario":null},{"value":"1,30E+01","module":"A2","scenario":null},{"value":"6,95E+00","module":"A3","scenario":null},{"value":"2,04E+01","module":"A4","scenario":null},{"value":"-2,00E+00","module":"A5","scenario":null},{"value":"5,45E+03","module":"B6","scenario":null},{"value":"0,00E+00","module":"C1","scenario":null},{"value":"4,80E+00","module":"C2","scenario":null},{"value":"-1,09E+02","module":"C3","scenario":null},{"value":"7,96E-01","module":"C4","scenario":null},{"value":"-8,77E+01","module":"D","scenario":null},{"value":"9,33E+02","module":"A1A3","scenario":null}]},{"parameter":"SM","unit":"kg","values":[{"value":"1,62E+00","module":"A1","scenario":null},{"value":"0,00E+00","module":"A2","scenario":null},{"value":"6,21E-05","module":"A3","scenario":null},{"value":"0,00E+00","module":"A4","scenario":null},{"value":"0,00E+00","module":"A5","scenario":null},{"value":"0,00E+00","module":"B6","scenario":null},{"value":"0,00E+00","module":"C1","scenario":null},{"value":"0,00E+00","module":"C2","scenario":null},{"value":"0,00E+00","module":"C3","scenario":null},{"value":"2,76E-03","module":"C4","scenario":null},{"value":"4,30E-02","module":"D","scenario":null},{"value":"1,62E+00","module":"A1A3","scenario":null}]},{"parameter":"RSF","unit":"MJ","values":[{"value":"8,07E-01","module":"A1","scenario":null},{"value":"4,50E-03","module":"A2","scenario":null},{"value":"1,21E-02","module":"A3","scenario":null},{"value":"9,42E-03","module":"A4","scenario":null},{"value":"7,11E-05","module":"A5","scenario":null},{"value":"5,33E+01","module":"B6","scenario":null},{"value":"0,00E+00","module":"C1","scenario":null},{"value":"2,43E-03","module":"C2","scenario":null},{"value":"3,70E-03","module":"C3","scenario":null},{"value":"1,27E-03","module":"C4","scenario":null},{"value":"6,19E-02","module":"D","scenario":null},{"value":"8,23E-01","module":"A1A3","scenario":null}]},{"parameter":"NRSF","unit":"MJ","values":[{"value":"5,06E-01","module":"A1","scenario":null},{"value":"2,42E-02","module":"A2","scenario":null},{"value":"3,06E-03","module":"A3","scenario":null},{"value":"3,22E-02","module":"A4","scenario":null},{"value":"2,85E-04","module":"A5","scenario":null},{"value":"0,00E+00","module":"B6","scenario":null},{"value":"0,00E+00","module":"C1","scenario":null},{"value":"8,66E-03","module":"C2","scenario":null},{"value":"-6,03E-05","module":"C3","scenario":null},{"value":"2,46E-02","module":"C4","scenario":null},{"value":"1,37E+00","module":"D","scenario":null},{"value":"5,33E-01","module":"A1A3","scenario":null}]},{"parameter":"FW","unit":"m3","values":[{"value":"6,42E-01","module":"A1","scenario":null},{"value":"1,05E-03","module":"A2","scenario":null},{"value":"9,72E-03","module":"A3","scenario":null},{"value":"2,00E-03","module":"A4","scenario":null},{"value":"6,11E-05","module":"A5","scenario":null},{"value":"2,40E+01","module":"B6","scenario":null},{"value":"0,00E+00","module":"C1","scenario":null},{"value":"5,06E-04","module":"C2","scenario":null},{"value":"3,28E-03","module":"C3","scenario":null},{"value":"8,04E-04","module":"C4","scenario":null},{"value":"-1,41E-01","module":"D","scenario":null},{"value":"6,53E-01","module":"A1A3","scenario":null}]}],"end_of_life_waste":[{"parameter":"HWD","unit":"kg","values":[{"value":"3,91E-01","module":"A1","scenario":null},{"value":"6,23E-04","module":"A2","scenario":null},{"value":"2,40E-02","module":"A3","scenario":null},{"value":"1,01E-03","module":"A4","scenario":null},{"value":"0,00E+00","module":"A5","scenario":null},{"value":"5,03E-01","module":"B6","scenario":null},{"value":"0,00E+00","module":"C1","scenario":null},{"value":"2,45E-04","module":"C2","scenario":null},{"value":"2,81E-05","module":"C3","scenario":null},{"value":"1,61E-01","module":"C4","scenario":null},{"value":"5,62E-03","module":"D","scenario":null},{"value":"4,15E-01","module":"A1A3","scenario":null}]},{"parameter":"NHWD","unit":"kg","values":[{"value":"1,23E+01","module":"A1","scenario":null},{"value":"3,55E-01","module":"A2","scenario":null},{"value":"3,88E-01","module":"A3","scenario":null},{"value":"8,59E-01","module":"A4","scenario":null},{"value":"5,57E-01","module":"A5","scenario":null},{"value":"3,33E+01","module":"B6","scenario":null},{"value":"0,00E+00","module":"C1","scenario":null},{"value":"2,30E-01","module":"C2","scenario":null},{"value":"7,33E-02","module":"C3","scenario":null},{"value":"1,74E+00","module":"C4","scenario":null},{"value":"-2,31E+00","module":"D","scenario":null},{"value":"1,30E+01","module":"A1A3","scenario":null}]},{"parameter":"RWD","unit":"kg","values":[{"value":"1,92E-03","module":"A1","scenario":null},{"value":"8,96E-05","module":"A2","scenario":null},{"value":"1,30E-05","module":"A3","scenario":null},{"value":"1,40E-04","module":"A4","scenario":null},{"value":"0,00E+00","module":"A5","scenario":null},{"value":"5,62E-02","module":"B6","scenario":null},{"value":"0,00E+00","module":"C1","scenario":null},{"value":"3,28E-05","module":"C2","scenario":null},{"value":"1,45E-06","module":"C3","scenario":null},{"value":"3,29E-06","module":"C4","scenario":null},{"value":"-2,75E-04","module":"D","scenario":null},{"value":"2,03E-03","module":"A1A3","scenario":null}]}],"end_of_life_flow":[{"parameter":"CRU","unit":"kg","values":[{"value":"0,00E+00","module":"A1","scenario":null},{"value":"0,00E+00","module":"A2","scenario":null},{"value":"0,00E+00","module":"A3","scenario":null},{"value":"0,00E+00","module":"A4","scenario":null},{"value":"0,00E+00","module":"A5","scenario":null},{"value":"0,00E+00","module":"B6","scenario":null},{"value":"0,00E+00","module":"C1","scenario":null},{"value":"0,00E+00","module":"C2","scenario":null},{"value":"0,00E+00","module":"C3","scenario":null},{"value":"0,00E+00","module":"C4","scenario":null},{"value":"0,00E+00","module":"D","scenario":null},{"value":"0,00E+00","module":"A1A3","scenario":null}]},{"parameter":"MFR","unit":"kg","values":[{"value":"0,00E+00","module":"A1","scenario":null},{"value":"0,00E+00","module":"A2","scenario":null},{"value":"6,37E-01","module":"A3","scenario":null},{"value":"0,00E+00","module":"A4","scenario":null},{"value":"5,07E-01","module":"A5","scenario":null},{"value":"0,00E+00","module":"B6","scenario":null},{"value":"0,00E+00","module":"C1","scenario":null},{"value":"0,00E+00","module":"C2","scenario":null},{"value":"2,96E+00","module":"C3","scenario":null},{"value":"7,61E-05","module":"C4","scenario":null},{"value":"-5,41E-04","module":"D","scenario":null},{"value":"6,37E-01","module":"A1A3","scenario":null}]},{"parameter":"MER","unit":"kg","values":[{"value":"0,00E+00","module":"A1","scenario":null},{"value":"0,00E+00","module":"A2","scenario":null},{"value":"1,69E-01","module":"A3","scenario":null},{"value":"0,00E+00","module":"A4","scenario":null},{"value":"3,72E-02","module":"A5","scenario":null},{"value":"0,00E+00","module":"B6","scenario":null},{"value":"0,00E+00","module":"C1","scenario":null},{"value":"0,00E+00","module":"C2","scenario":null},{"value":"8,84E-01","module":"C3","scenario":null},{"value":"1,86E-06","module":"C4","scenario":null},{"value":"-8,19E-05","module":"D","scenario":null},{"value":"1,69E-01","module":"A1A3","scenario":null}]},{"parameter":"EEE","unit":"MJ","values":[{"value":"0,00E+00","module":"A1","scenario":null},{"value":"0,00E+00","module":"A2","scenario":null},{"value":"1,33E-01","module":"A3","scenario":null},{"value":"0,00E+00","module":"A4","scenario":null},{"value":"3,04E-02","module":"A5","scenario":null},{"value":"0,00E+00","module":"B6","scenario":null},{"value":"0,00E+00","module":"C1","scenario":null},{"value":"0,00E+00","module":"C2","scenario":null},{"value":"1,30E+00","module":"C3","scenario":null},{"value":"1,21E-04","module":"C4","scenario":null},{"value":"2,10E-04","module":"D","scenario":null},{"value":"1,33E-01","module":"A1A3","scenario":null}]},{"parameter":"EET","unit":"MJ","values":[{"value":"0,00E+00","module":"A1","scenario":null},{"value":"0,00E+00","module":"A2","scenario":null},{"value":"2,01E+00","module":"A3","scenario":null},{"value":"0,00E+00","module":"A4","scenario":null},{"value":"4,60E-01","module":"A5","scenario":null},{"value":"0,00E+00","module":"B6","scenario":null},{"value":"0,00E+00","module":"C1","scenario":null},{"value":"0,00E+00","module":"C2","scenario":null},{"value":"1,97E+01","module":"C3","scenario":null},{"value":"1,83E-03","module":"C4","scenario":null},{"value":"3,17E-03","module":"D","scenario":null},{"value":"2,01E+00","module":"A1A3","scenario":null}]}]}