{
    "product_name": "C80-R1200 G2 3600 HO DALI OP",
    "epd_id": "NEPD-7978-7641-EN",
    "declared_unit": {
        "unit": "stk",
        "amount": 1.0
    },
    "compliance": [
        "EN 15804+A2",
        "ISO 14025",
        "ISO 21930"
    ],
    "producer_name": "Glamox AS",
    "environmental_impact": [
        {
            "parameter": "GWP-total",
            "values": [
                {
                    "value": "2,53E+01",
                    "module": "A1",
                    "scenario": null
                },
                {
                    "value": "2,61E-01",
                    "module": "A2",
                    "scenario": null
                },
                {
                    "value": "3,27E-01",
                    "module": "A3",
                    "scenario": null
                },
                {
                    "value": "8,43E-01",
                    "module": "A4",
                    "scenario": null
                },
                {
                    "value": "6,79E-01",
                    "module": "A5",
                    "scenario": null
                },
                {
                    "value": "1,49E+02",
                    "module": "B6",
                    "scenario": null
                },
                {
                    "value": "0,00E+00",
                    "module": "C1",
                    "scenario": null
                },
                {
                    "value": "1,94E-01",
                    "module": "C2",
                    "scenario": null
                },
                {
                    "value": "8,19E-01",
                    "module": "C3",
                    "scenario": null
                },
                {
                    "value": "6,75E-02",
                    "module": "C4",
                    "scenario": null
                },
                {
                    "value": "1,04E+00",
                    "module": "D",
                    "scenario": null
                }
            ]
        },
        {
            "parameter": "GWP-fossil",
            "values": [
                {
                    "value": "2,58E+01",
                    "module": "A1",
                    "scenario": null
                },
                {
                    "value": "2,61E-01",
                    "module": "A2",
                    "scenario": null
                },
                {
                    "value": "3,20E-01",
                    "module": "A3",
                    "scenario": null
                },
                {
                    "value": "8,43E-01",
                    "module": "A4",
                    "scenario": null
                },
                {
                    "value": "6,41E-03",
                    "module": "A5",
                    "scenario": null
                },
                {
                    "value": "1,39E+02",
                    "module": "B6",
                    "scenario": null
                },
                {
                    "value": "0,00E+00",
                    "module": "C1",
                    "scenario": null
                },
                {
                    "value": "1,94E-01",
                    "module": "C2",
                    "scenario": null
                },
                {
                    "value": "8,18E-01",
                    "module": "C3",
                    "scenario": null
                },
                {
                    "value": "6,73E-02",
                    "module": "C4",
                    "scenario": null
                },
                {
                    "value": "9,96E-01",
                    "module": "D",
                    "scenario": null
                }
            ]
        },
        {
            "parameter": "GWP-biogenic",
            "values": [
                {
                    "value": "-5,58E-01",
                    "module": "A1",
                    "scenario": null
                },
                {
                    "value": "9,28E-05",
                    "module": "A2",
                    "scenario": null
                },
                {
                    "value": "6,17E-03",
                    "module": "A3",
                    "scenario": null
                },
                {
                    "value": "3,25E-04",
                    "module": "A4",
                    "scenario": null
                },
                {
                    "value": "6,73E-01",
                    "module": "A5",
                    "scenario": null
                },
                {
                    "value": "2,54E+00",
                    "module": "B6",
                    "scenario": null
                },
                {
                    "value": "0,00E+00",
                    "module": "C1",
                    "scenario": null
                },
                {
                    "value": "7,91E-05",
                    "module": "C2",
                    "scenario": null
                },
                {
                    "value": "5,26E-04",
                    "module": "C3",
                    "scenario": null
                },
                {
                    "value": "2,36E-05",
                    "module": "C4",
                    "scenario": null
                },
                {
                    "value": "7,39E-03",
                    "module": "D",
                    "scenario": null
                }
            ]
        },
        {
            "parameter": "GWP-luluc",
            "values": [
                {
                    "value": "6,04E-02",
                    "module": "A1",
                    "scenario": null
                },
                {
                    "value": "1,23E-04",
                    "module": "A2",
                    "scenario": null
                },
                {
                    "value": "9,59E-05",
                    "module": "A3",
                    "scenario": null
                },
                {
                    "value": "3,28E-04",
                    "module": "A4",
                    "scenario": null
                },
                {
                    "value": "2,12E-06",
                    "module": "A5",
                    "scenario": null
                },
                {
                    "value": "7,62E+00",
                    "module": "B6",
                    "scenario": null
                },
                {
                    "value": "0,00E+00",
                    "module": "C1",
                    "scenario": null
                },
                {
                    "value": "6,78E-05",
                    "module": "C2",
                    "scenario": null
                },
                {
                    "value": "2,23E-04",
                    "module": "C3",
                    "scenario": null
                },
                {
                    "value": "1,96E-04",
                    "module": "C4",
                    "scenario": null
                },
                {
                    "value": "4,04E-02",
                    "module": "D",
                    "scenario": null
                }
            ]
        },
        {
            "parameter": "ODP",
            "values": [
                {
                    "value": "1,88E-06",
                    "module": "A1",
                    "scenario": null
                },
                {
                    "value": "5,76E-08",
                    "module": "A2",
                    "scenario": null
                },
                {
                    "value": "3,55E-08",
                    "module": "A3",
                    "scenario": null
                },
                {
                    "value": "1,89E-07",
                    "module": "A4",
                    "scenario": null
                },
                {
                    "value": "1,35E-09",
                    "module": "A5",
                    "scenario": null
                },
                {
                    "value": "1,50E-05",
                    "module": "B6",
                    "scenario": null
                },
                {
                    "value": "0,00E+00",
                    "module": "C1",
                    "scenario": null
                },
                {
                    "value": "4,42E-08",
                    "module": "C2",
                    "scenario": null
                },
                {
                    "value": "2,23E-08",
                    "module": "C3",
                    "scenario": null
                },
                {
                    "value": "5,32E-09",
                    "module": "C4",
                    "scenario": null
                },
                {
                    "value": "-2,63E-03",
                    "module": "D",
                    "scenario": null
                }
            ]
        },
        {
            "parameter": "AP",
            "values": [
                {
                    "value": "2,08E-01",
                    "module": "A1",
                    "scenario": null
                },
                {
                    "value": "3,84E-03",
                    "module": "A2",
                    "scenario": null
                },
                {
                    "value": "8,44E-04",
                    "module": "A3",
                    "scenario": null
                },
                {
                    "value": "6,93E-03",
                    "module": "A4",
                    "scenario": null
                },
                {
                    "value": "3,03E-05",
                    "module": "A5",
                    "scenario": null
                },
                {
                    "value": "6,41E-01",
                    "module": "B6",
                    "scenario": null
                },
                {
                    "value": "0,00E+00",
                    "module": "C1",
                    "scenario": null
                },
                {
                    "value": "7,93E-04",
                    "module": "C2",
                    "scenario": null
                },
                {
                    "value": "6,36E-04",
                    "module": "C3",
                    "scenario": null
                },
                {
                    "value": "2,19E-04",
                    "module": "C4",
                    "scenario": null
                },
                {
                    "value": "-5,27E-02",
                    "module": "D",
                    "scenario": null
                }
            ]
        },
        {
            "parameter": "POCP",
            "values": [
                {
                    "value": "1,04E-01",
                    "module": "A1",
                    "scenario": null
                },
                {
                    "value": "2,91E-03",
                    "module": "A2",
                    "scenario": null
                },
                {
                    "value": "5,42E-04",
                    "module": "A3",
                    "scenario": null
                },
                {
                    "value": "5,81E-03",
                    "module": "A4",
                    "scenario": null
                },
                {
                    "value": "3,12E-05",
                    "module": "A5",
                    "scenario": null
                },
                {
                    "value": "3,19E-01",
                    "module": "B6",
                    "scenario": null
                },
                {
                    "value": "0,00E+00",
                    "module": "C1",
                    "scenario": null
                },
                {
                    "value": "7,96E-04",
                    "module": "C2",
                    "scenario": null
                },
                {
                    "value": "4,60E-04",
                    "module": "C3",
                    "scenario": null
                },
                {
                    "value": "2,45E-04",
                    "module": "C4",
                    "scenario": null
                },
                {
                    "value": "-7,48E-03",
                    "module": "D",
                    "scenario": null
                }
            ]
        },
        {
            "parameter": "ADPE",
            "values": [
                {
                    "value": "4,47E-03",
                    "module": "A1",
                    "scenario": null
                },
                {
                    "value": "5,11E-06",
                    "module": "A2",
                    "scenario": null
                },
                {
                    "value": "8,95E-06",
                    "module": "A3",
                    "scenario": null
                },
                {
                    "value": "2,03E-05",
                    "module": "A4",
                    "scenario": null
                },
                {
                    "value": "1,56E-07",
                    "module": "A5",
                    "scenario": null
                },
                {
                    "value": "2,16E-03",
                    "module": "B6",
                    "scenario": null
                },
                {
                    "value": "0,00E+00",
                    "module": "C1",
                    "scenario": null
                },
                {
                    "value": "5,26E-06",
                    "module": "C2",
                    "scenario": null
                },
                {
                    "value": "1,07E-06",
                    "module": "C3",
                    "scenario": null
                },
                {
                    "value": "2,39E-07",
                    "module": "C4",
                    "scenario": null
                },
                {
                    "value": "-1,44E-03",
                    "module": "D",
                    "scenario": null
                }
            ]
        },
        {
            "parameter": "ADPF",
            "values": [
                {
                    "value": "3,22E+02",
                    "module": "A1",
                    "scenario": null
                },
                {
                    "value": "3,70E+00",
                    "module": "A2",
                    "scenario": null
                },
                {
                    "value": "3,99E+00",
                    "module": "A3",
                    "scenario": null
                },
                {
                    "value": "1,24E+01",
                    "module": "A4",
                    "scenario": null
                },
                {
                    "value": "8,96E-02",
                    "module": "A5",
                    "scenario": null
                },
                {
                    "value": "3,76E+03",
                    "module": "B6",
                    "scenario": null
                },
                {
                    "value": "0,00E+00",
                    "module": "C1",
                    "scenario": null
                },
                {
                    "value": "2,93E+00",
                    "module": "C2",
                    "scenario": null
                },
                {
                    "value": "1,42E+00",
                    "module": "C3",
                    "scenario": null
                },
                {
                    "value": "5,82E-01",
                    "module": "C4",
                    "scenario": null
                },
                {
                    "value": "1,35E+01",
                    "module": "D",
                    "scenario": null
                }
            ]
        },
        {
            "parameter": "WDP",
            "values": [
                {
                    "value": "1,41E+03",
                    "module": "A1",
                    "scenario": null
                },
                {
                    "value": "2,55E+00",
                    "module": "A2",
                    "scenario": null
                },
                {
                    "value": "1,90E+00",
                    "module": "A3",
                    "scenario": null
                },
                {
                    "value": "1,07E+01",
                    "module": "A4",
                    "scenario": null
                },
                {
                    "value": "1,14E-01",
                    "module": "A5",
                    "scenario": null
                },
                {
                    "value": "2,90E+05",
                    "module": "B6",
                    "scenario": null
                },
                {
                    "value": "0,00E+00",
                    "module": "C1",
                    "scenario": null
                },
                {
                    "value": "2,79E+00",
                    "module": "C2",
                    "scenario": null
                },
                {
                    "value": "9,24E+00",
                    "module": "C3",
                    "scenario": null
                },
                {
                    "value": "8,11E+00",
                    "module": "C4",
                    "scenario": null
                },
                {
                    "value": "1,28E+03",
                    "module": "D",
                    "scenario": null
                }
            ]
        },
        {
            "parameter": "EP-freshwater",
            "values": [
                {
                    "value": "3,84E-03",
                    "module": "A1",
                    "scenario": null
                },
                {
                    "value": "1,68E-06",
                    "module": "A2",
                    "scenario": null
                },
                {
                    "value": "5,63E-06",
                    "module": "A3",
                    "scenario": null
                },
                {
                    "value": "6,13E-06",
                    "module": "A4",
                    "scenario": null
                },
                {
                    "value": "5,26E-08",
                    "module": "A5",
                    "scenario": null
                },
                {
                    "value": "9,19E-03",
                    "module": "B6",
                    "scenario": null
                },
                {
                    "value": "0,00E+00",
                    "module": "C1",
                    "scenario": null
                },
                {
                    "value": "1,52E-06",
                    "module": "C2",
                    "scenario": null
                },
                {
                    "value": "6,08E-06",
                    "module": "C3",
                    "scenario": null
                },
                {
                    "value": "1,24E-06",
                    "module": "C4",
                    "scenario": null
                },
                {
                    "value": "-3,09E-04",
                    "module": "D",
                    "scenario": null
                }
            ]
        },
        {
            "parameter": "EP-marine",
            "values": [
                {
                    "value": "2,57E-02",
                    "module": "A1",
                    "scenario": null
                },
                {
                    "value": "9,75E-04",
                    "module": "A2",
                    "scenario": null
                },
                {
                    "value": "1,52E-04",
                    "module": "A3",
                    "scenario": null
                },
                {
                    "value": "1,87E-03",
                    "module": "A4",
                    "scenario": null
                },
                {
                    "value": "1,00E-05",
                    "module": "A5",
                    "scenario": null
                },
                {
                    "value": "1,01E-01",
                    "module": "B6",
                    "scenario": null
                },
                {
                    "value": "0,00E+00",
                    "module": "C1",
                    "scenario": null
                },
                {
                    "value": "2,35E-04",
                    "module": "C2",
                    "scenario": null
                },
                {
                    "value": "1,59E-04",
                    "module": "C3",
                    "scenario": null
                },
                {
                    "value": "9,18E-05",
                    "module": "C4",
                    "scenario": null
                },
                {
                    "value": "-1,74E-03",
                    "module": "D",
                    "scenario": null
                }
            ]
        },
        {
            "parameter": "EP-terrestrial",
            "values": [
                {
                    "value": "3,30E-01",
                    "module": "A1",
                    "scenario": null
                },
                {
                    "value": "1,08E-02",
                    "module": "A2",
                    "scenario": null
                },
                {
                    "value": "1,61E-03",
                    "module": "A3",
                    "scenario": null
                },
                {
                    "value": "2,07E-02",
                    "module": "A4",
                    "scenario": null
                },
                {
                    "value": "1,09E-04",
                    "module": "A5",
                    "scenario": null
                },
                {
                    "value": "1,36E+00",
                    "module": "B6",
                    "scenario": null
                },
                {
                    "value": "0,00E+00",
                    "module": "C1",
                    "scenario": null
                },
                {
                    "value": "2,60E-03",
                    "module": "C2",
                    "scenario": null
                },
                {
                    "value": "1,73E-03",
                    "module": "C3",
                    "scenario": null
                },
                {
                    "value": "6,84E-04",
                    "module": "C4",
                    "scenario": null
                },
                {
                    "value": "-2,86E-02",
                    "module": "D",
                    "scenario": null
                }
            ]
        }
    ],
    "additional_environmental_impact": [
        {
            "parameter": "PM",
            "values": [
                {
                    "value": "1,33E-06",
                    "module": "A1",
                    "scenario": null
                },
                {
                    "value": "1,19E-08",
                    "module": "A2",
                    "scenario": null
                },
                {
                    "value": "6,90E-09",
                    "module": "A3",
                    "scenario": null
                },
                {
                    "value": "5,52E-08",
                    "module": "A4",
                    "scenario": null
                },
                {
                    "value": "4,48E-10",
                    "module": "A5",
                    "scenario": null
                },
                {
                    "value": "3,40E-06",
                    "module": "B6",
                    "scenario": null
                },
                {
                    "value": "0,00E+00",
                    "module": "C1",
                    "scenario": null
                },
                {
                    "value": "1,40E-08",
                    "module": "C2",
                    "scenario": null
                },
                {
                    "value": "5,89E-09",
                    "module": "C3",
                    "scenario": null
                },
                {
                    "value": "3,83E-09",
                    "module": "C4",
                    "scenario": null
                },
                {
                    "value": "-1,32E-08",
                    "module": "D",
                    "scenario": null
                }
            ]
        },
        {
            "parameter": "ETP-fw",
            "values": [
                {
                    "value": "1,73E+03",
                    "module": "A1",
                    "scenario": null
                },
                {
                    "value": "2,53E+00",
                    "module": "A2",
                    "scenario": null
                },
                {
                    "value": "5,54E+00",
                    "module": "A3",
                    "scenario": null
                },
                {
                    "value": "8,89E+00",
                    "module": "A4",
                    "scenario": null
                },
                {
                    "value": "1,20E-01",
                    "module": "A5",
                    "scenario": null
                },
                {
                    "value": "4,70E+03",
                    "module": "B6",
                    "scenario": null
                },
                {
                    "value": "0,00E+00",
                    "module": "C1",
                    "scenario": null
                },
                {
                    "value": "2,15E+00",
                    "module": "C2",
                    "scenario": null
                },
                {
                    "value": "5,49E+00",
                    "module": "C3",
                    "scenario": null
                },
                {
                    "value": "4,91E+02",
                    "module": "C4",
                    "scenario": null
                },
                {
                    "value": "-4,73E+02",
                    "module": "D",
                    "scenario": null
                }
            ]
        },
        {
            "parameter": "HTP-c",
            "values": [
                {
                    "value": "3,04E-08",
                    "module": "A1",
                    "scenario": null
                },
                {
                    "value": "0,00E+00",
                    "module": "A2",
                    "scenario": null
                },
                {
                    "value": "3,85E-10",
                    "module": "A3",
                    "scenario": null
                },
                {
                    "value": "0,00E+00",
                    "module": "A4",
                    "scenario": null
                },
                {
                    "value": "3,00E-12",
                    "module": "A5",
                    "scenario": null
                },
                {
                    "value": "1,10E-07",
                    "module": "B6",
                    "scenario": null
                },
                {
                    "value": "0,00E+00",
                    "module": "C1",
                    "scenario": null
                },
                {
                    "value": "0,00E+00",
                    "module": "C2",
                    "scenario": null
                },
                {
                    "value": "1,17E-09",
                    "module": "C3",
                    "scenario": null
                },
                {
                    "value": "1,22E-10",
                    "module": "C4",
                    "scenario": null
                },
                {
                    "value": "1,43E-09",
                    "module": "D",
                    "scenario": null
                }
            ]
        },
        {
            "parameter": "HTP-nc",
            "values": [
                {
                    "value": "1,44E-06",
                    "module": "A1",
                    "scenario": null
                },
                {
                    "value": "2,01E-09",
                    "module": "A2",
                    "scenario": null
                },
                {
                    "value": "7,06E-09",
                    "module": "A3",
                    "scenario": null
                },
                {
                    "value": "9,76E-09",
                    "module": "A4",
                    "scenario": null
                },
                {
                    "value": "1,51E-10",
                    "module": "A5",
                    "scenario": null
                },
                {
                    "value": "2,88E-06",
                    "module": "B6",
                    "scenario": null
                },
                {
                    "value": "0,00E+00",
                    "module": "C1",
                    "scenario": null
                },
                {
                    "value": "2,33E-09",
                    "module": "C2",
                    "scenario": null
                },
                {
                    "value": "6,07E-08",
                    "module": "C3",
                    "scenario": null
                },
                {
                    "value": "1,25E-09",
                    "module": "C4",
                    "scenario": null
                },
                {
                    "value": "-1,33E-07",
                    "module": "D",
                    "scenario": null
                }
            ]
        },
        {
            "parameter": "SQP",
            "values": [
                {
                    "value": "1,12E+02",
                    "module": "A1",
                    "scenario": null
                },
                {
                    "value": "1,85E+00",
                    "module": "A2",
                    "scenario": null
                },
                {
                    "value": "1,26E+00",
                    "module": "A3",
                    "scenario": null
                },
                {
                    "value": "7,69E+00",
                    "module": "A4",
                    "scenario": null
                },
                {
                    "value": "6,01E-02",
                    "module": "A5",
                    "scenario": null
                },
                {
                    "value": "2,83E+03",
                    "module": "B6",
                    "scenario": null
                },
                {
                    "value": "0,00E+00",
                    "module": "C1",
                    "scenario": null
                },
                {
                    "value": "2,02E+00",
                    "module": "C2",
                    "scenario": null
                },
                {
                    "value": "4,19E-01",
                    "module": "C3",
                    "scenario": null
                },
                {
                    "value": "1,35E+00",
                    "module": "C4",
                    "scenario": null
                },
                {
                    "value": "-1,31E+01",
                    "module": "D",
                    "scenario": null
                }
            ]
        },
        {
            "parameter": "IRP",
            "values": [
                {
                    "value": "1,11E+00",
                    "module": "A1",
                    "scenario": null
                },
                {
                    "value": "1,61E-02",
                    "module": "A2",
                    "scenario": null
                },
                {
                    "value": "3,94E-03",
                    "module": "A3",
                    "scenario": null
                },
                {
                    "value": "5,42E-02",
                    "module": "A4",
                    "scenario": null
                },
                {
                    "value": "3,84E-04",
                    "module": "A5",
                    "scenario": null
                },
                {
                    "value": "8,57E+01",
                    "module": "B6",
                    "scenario": null
                },
                {
                    "value": "0,00E+00",
                    "module": "C1",
                    "scenario": null
                },
                {
                    "value": "1,28E-02",
                    "module": "C2",
                    "scenario": null
                },
                {
                    "value": "6,69E-03",
                    "module": "C3",
                    "scenario": null
                },
                {
                    "value": "2,53E-03",
                    "module": "C4",
                    "scenario": null
                },
                {
                    "value": "7,79E-02",
                    "module": "D",
                    "scenario": null
                }
            ]
        }
    ],
    "resource_use": [
        {
            "parameter": "PERE",
            "values": [
                {
                    "value": "4,88E+01",
                    "module": "A1",
                    "scenario": null
                },
                {
                    "value": "4,27E-02",
                    "module": "A2",
                    "scenario": null
                },
                {
                    "value": "9,25E+00",
                    "module": "A3",
                    "scenario": null
                },
                {
                    "value": "1,63E-01",
                    "module": "A4",
                    "scenario": null
                },
                {
                    "value": "1,48E-03",
                    "module": "A5",
                    "scenario": null
                },
                {
                    "value": "3,69E+03",
                    "module": "B6",
                    "scenario": null
                },
                {
                    "value": "0,00E+00",
                    "module": "C1",
                    "scenario": null
                },
                {
                    "value": "4,13E-02",
                    "module": "C2",
                    "scenario": null
                },
                {
                    "value": "2,24E-01",
                    "module": "C3",
                    "scenario": null
                },
                {
                    "value": "1,26E-01",
                    "module": "C4",
                    "scenario": null
                },
                {
                    "value": "5,80E+00",
                    "module": "D",
                    "scenario": null
                }
            ]
        },
        {
            "parameter": "PERM",
            "values": [
                {
                    "value": "3,42E+00",
                    "module": "A1",
                    "scenario": null
                },
                {
                    "value": "0,00E+00",
                    "module": "A2",
                    "scenario": null
                },
                {
                    "value": "0,00E+00",
                    "module": "A3",
                    "scenario": null
                },
                {
                    "value": "0,00E+00",
                    "module": "A4",
                    "scenario": null
                },
                {
                    "value": "-3,85E+00",
                    "module": "A5",
                    "scenario": null
                },
                {
                    "value": "0,00E+00",
                    "module": "B6",
                    "scenario": null
                },
                {
                    "value": "0,00E+00",
                    "module": "C1",
                    "scenario": null
                },
                {
                    "value": "0,00E+00",
                    "module": "C2",
                    "scenario": null
                },
                {
                    "value": "0,00E+00",
                    "module": "C3",
                    "scenario": null
                },
                {
                    "value": "0,00E+00",
                    "module": "C4",
                    "scenario": null
                },
                {
                    "value": "0,00E+00",
                    "module": "D",
                    "scenario": null
                }
            ]
        },
        {
            "parameter": "PERT",
            "values": [
                {
                    "value": "5,22E+01",
                    "module": "A1",
                    "scenario": null
                },
                {
                    "value": "4,27E-02",
                    "module": "A2",
                    "scenario": null
                },
                {
                    "value": "9,25E+00",
                    "module": "A3",
                    "scenario": null
                },
                {
                    "value": "1,63E-01",
                    "module": "A4",
                    "scenario": null
                },
                {
                    "value": "-3,85E+00",
                    "module": "A5",
                    "scenario": null
                },
                {
                    "value": "3,69E+03",
                    "module": "B6",
                    "scenario": null
                },
                {
                    "value": "0,00E+00",
                    "module": "C1",
                    "scenario": null
                },
                {
                    "value": "4,13E-02",
                    "module": "C2",
                    "scenario": null
                },
                {
                    "value": "2,24E-01",
                    "module": "C3",
                    "scenario": null
                },
                {
                    "value": "1,26E-01",
                    "module": "C4",
                    "scenario": null
                },
                {
                    "value": "5,80E+00",
                    "module": "D",
                    "scenario": null
                }
            ]
        },
        {
            "parameter": "PENRE",
            "values": [
                {
                    "value": "3,15E+02",
                    "module": "A1",
                    "scenario": null
                },
                {
                    "value": "3,70E+00",
                    "module": "A2",
                    "scenario": null
                },
                {
                    "value": "3,99E+00",
                    "module": "A3",
                    "scenario": null
                },
                {
                    "value": "1,24E+01",
                    "module": "A4",
                    "scenario": null
                },
                {
                    "value": "8,96E-02",
                    "module": "A5",
                    "scenario": null
                },
                {
                    "value": "3,81E+03",
                    "module": "B6",
                    "scenario": null
                },
                {
                    "value": "0,00E+00",
                    "module": "C1",
                    "scenario": null
                },
                {
                    "value": "2,93E+00",
                    "module": "C2",
                    "scenario": null
                },
                {
                    "value": "1,42E+00",
                    "module": "C3",
                    "scenario": null
                },
                {
                    "value": "5,82E-01",
                    "module": "C4",
                    "scenario": null
                },
                {
                    "value": "1,35E+01",
                    "module": "D",
                    "scenario": null
                }
            ]
        },
        {
            "parameter": "PENRM",
            "values": [
                {
                    "value": "9,60E+00",
                    "module": "A1",
                    "scenario": null
                },
                {
                    "value": "0,00E+00",
                    "module": "A2",
                    "scenario": null
                },
                {
                    "value": "0,00E+00",
                    "module": "A3",
                    "scenario": null
                },
                {
                    "value": "0,00E+00",
                    "module": "A4",
                    "scenario": null
                },
                {
                    "value": "0,00E+00",
                    "module": "A5",
                    "scenario": null
                },
                {
                    "value": "0,00E+00",
                    "module": "B6",
                    "scenario": null
                },
                {
                    "value": "0,00E+00",
                    "module": "C1",
                    "scenario": null
                },
                {
                    "value": "0,00E+00",
                    "module": "C2",
                    "scenario": null
                },
                {
                    "value": "-1,86E+01",
                    "module": "C3",
                    "scenario": null
                },
                {
                    "value": "0,00E+00",
                    "module": "C4",
                    "scenario": null
                },
                {
                    "value": "-3,15E-02",
                    "module": "D",
                    "scenario": null
                }
            ]
        },
        {
            "parameter": "PENRT",
            "values": [
                {
                    "value": "3,25E+02",
                    "module": "A1",
                    "scenario": null
                },
                {
                    "value": "3,70E+00",
                    "module": "A2",
                    "scenario": null
                },
                {
                    "value": "3,99E+00",
                    "module": "A3",
                    "scenario": null
                },
                {
                    "value": "1,24E+01",
                    "module": "A4",
                    "scenario": null
                },
                {
                    "value": "8,96E-02",
                    "module": "A5",
                    "scenario": null
                },
                {
                    "value": "3,81E+03",
                    "module": "B6",
                    "scenario": null
                },
                {
                    "value": "0,00E+00",
                    "module": "C1",
                    "scenario": null
                },
                {
                    "value": "2,93E+00",
                    "module": "C2",
                    "scenario": null
                },
                {
                    "value": "-1,71E+01",
                    "module": "C3",
                    "scenario": null
                },
                {
                    "value": "5,82E-01",
                    "module": "C4",
                    "scenario": null
                },
                {
                    "value": "1,35E+01",
                    "module": "D",
                    "scenario": null
                }
            ]
        },
        {
            "parameter": "SM",
            "values": [
                {
                    "value": "7,31E-01",
                    "module": "A1",
                    "scenario": null
                },
                {
                    "value": "0,00E+00",
                    "module": "A2",
                    "scenario": null
                },
                {
                    "value": "0,00E+00",
                    "module": "A3",
                    "scenario": null
                },
                {
                    "value": "0,00E+00",
                    "module": "A4",
                    "scenario": null
                },
                {
                    "value": "0,00E+00",
                    "module": "A5",
                    "scenario": null
                },
                {
                    "value": "0,00E+00",
                    "module": "B6",
                    "scenario": null
                },
                {
                    "value": "0,00E+00",
                    "module": "C1",
                    "scenario": null
                },
                {
                    "value": "0,00E+00",
                    "module": "C2",
                    "scenario": null
                },
                {
                    "value": "0,00E+00",
                    "module": "C3",
                    "scenario": null
                },
                {
                    "value": "2,18E-03",
                    "module": "C4",
                    "scenario": null
                },
                {
                    "value": "1,05E-02",
                    "module": "D",
                    "scenario": null
                }
            ]
        },
        {
            "parameter": "RSF",
            "values": [
                {
                    "value": "4,25E-01",
                    "module": "A1",
                    "scenario": null
                },
                {
                    "value": "1,43E-03",
                    "module": "A2",
                    "scenario": null
                },
                {
                    "value": "1,63E-03",
                    "module": "A3",
                    "scenario": null
                },
                {
                    "value": "5,74E-03",
                    "module": "A4",
                    "scenario": null
                },
                {
                    "value": "4,89E-05",
                    "module": "A5",
                    "scenario": null
                },
                {
                    "value": "3,73E+01",
                    "module": "B6",
                    "scenario": null
                },
                {
                    "value": "0,00E+00",
                    "module": "C1",
                    "scenario": null
                },
                {
                    "value": "1,48E-03",
                    "module": "C2",
                    "scenario": null
                },
                {
                    "value": "4,29E-03",
                    "module": "C3",
                    "scenario": null
                },
                {
                    "value": "1,05E-03",
                    "module": "C4",
                    "scenario": null
                },
                {
                    "value": "1,44E-02",
                    "module": "D",
                    "scenario": null
                }
            ]
        },
        {
            "parameter": "NRSF",
            "values": [
                {
                    "value": "2,19E-01",
                    "module": "A1",
                    "scenario": null
                },
                {
                    "value": "7,04E-03",
                    "module": "A2",
                    "scenario": null
                },
                {
                    "value": "4,18E-03",
                    "module": "A3",
                    "scenario": null
                },
                {
                    "value": "1,96E-02",
                    "module": "A4",
                    "scenario": null
                },
                {
                    "value": "2,02E-04",
                    "module": "A5",
                    "scenario": null
                },
                {
                    "value": "0,00E+00",
                    "module": "B6",
                    "scenario": null
                },
                {
                    "value": "0,00E+00",
                    "module": "C1",
                    "scenario": null
                },
                {
                    "value": "5,28E-03",
                    "module": "C2",
                    "scenario": null
                },
                {
                    "value": "-6,09E-05",
                    "module": "C3",
                    "scenario": null
                },
                {
                    "value": "1,95E-02",
                    "module": "C4",
                    "scenario": null
                },
                {
                    "value": "8,16E-02",
                    "module": "D",
                    "scenario": null
                }
            ]
        },
        {
            "parameter": "FW",
            "values": [
                {
                    "value": "2,59E-01",
                    "module": "A1",
                    "scenario": null
                },
                {
                    "value": "3,22E-04",
                    "module": "A2",
                    "scenario": null
                },
                {
                    "value": "7,94E-04",
                    "module": "A3",
                    "scenario": null
                },
                {
                    "value": "1,22E-03",
                    "module": "A4",
                    "scenario": null
                },
                {
                    "value": "4,23E-05",
                    "module": "A5",
                    "scenario": null
                },
                {
                    "value": "1,68E+01",
                    "module": "B6",
                    "scenario": null
                },
                {
                    "value": "0,00E+00",
                    "module": "C1",
                    "scenario": null
                },
                {
                    "value": "3,08E-04",
                    "module": "C2",
                    "scenario": null
                },
                {
                    "value": "1,80E-03",
                    "module": "C3",
                    "scenario": null
                },
                {
                    "value": "5,88E-04",
                    "module": "C4",
                    "scenario": null
                },
                {
                    "value": "4,29E-02",
                    "module": "D",
                    "scenario": null
                }
            ]
        }
    ],
    "end_of_life_waste": [
        {
            "parameter": "HWD",
            "values": [
                {
                    "value": "1,20E-01",
                    "module": "A1",
                    "scenario": null
                },
                {
                    "value": "1,80E-04",
                    "module": "A2",
                    "scenario": null
                },
                {
                    "value": "2,51E-02",
                    "module": "A3",
                    "scenario": null
                },
                {
                    "value": "6,17E-04",
                    "module": "A4",
                    "scenario": null
                },
                {
                    "value": "0,00E+00",
                    "module": "A5",
                    "scenario": null
                },
                {
                    "value": "3,52E-01",
                    "module": "B6",
                    "scenario": null
                },
                {
                    "value": "0,00E+00",
                    "module": "C1",
                    "scenario": null
                },
                {
                    "value": "1,49E-04",
                    "module": "C2",
                    "scenario": null
                },
                {
                    "value": "2,91E-05",
                    "module": "C3",
                    "scenario": null
                },
                {
                    "value": "1,31E-01",
                    "module": "C4",
                    "scenario": null
                },
                {
                    "value": "-1,48E-02",
                    "module": "D",
                    "scenario": null
                }
            ]
        },
        {
            "parameter": "NHWD",
            "values": [
                {
                    "value": "3,69E+00",
                    "module": "A1",
                    "scenario": null
                },
                {
                    "value": "1,20E-01",
                    "module": "A2",
                    "scenario": null
                },
                {
                    "value": "2,70E-01",
                    "module": "A3",
                    "scenario": null
                },
                {
                    "value": "5,23E-01",
                    "module": "A4",
                    "scenario": null
                },
                {
                    "value": "3,96E-01",
                    "module": "A5",
                    "scenario": null
                },
                {
                    "value": "2,33E+01",
                    "module": "B6",
                    "scenario": null
                },
                {
                    "value": "0,00E+00",
                    "module": "C1",
                    "scenario": null
                },
                {
                    "value": "1,40E-01",
                    "module": "C2",
                    "scenario": null
                },
                {
                    "value": "1,05E-01",
                    "module": "C3",
                    "scenario": null
                },
                {
                    "value": "1,07E+00",
                    "module": "C4",
                    "scenario": null
                },
                {
                    "value": "3,61E-01",
                    "module": "D",
                    "scenario": null
                }
            ]
        },
        {
            "parameter": "RWD",
            "values": [
                {
                    "value": "9,85E-04",
                    "module": "A1",
                    "scenario": null
                },
                {
                    "value": "2,54E-05",
                    "module": "A2",
                    "scenario": null
                },
                {
                    "value": "4,79E-06",
                    "module": "A3",
                    "scenario": null
                },
                {
                    "value": "8,50E-05",
                    "module": "A4",
                    "scenario": null
                },
                {
                    "value": "0,00E+00",
                    "module": "A5",
                    "scenario": null
                },
                {
                    "value": "3,94E-02",
                    "module": "B6",
                    "scenario": null
                },
                {
                    "value": "0,00E+00",
                    "module": "C1",
                    "scenario": null
                },
                {
                    "value": "1,99E-05",
                    "module": "C2",
                    "scenario": null
                },
                {
                    "value": "1,48E-06",
                    "module": "C3",
                    "scenario": null
                },
                {
                    "value": "2,22E-06",
                    "module": "C4",
                    "scenario": null
                },
                {
                    "value": "7,69E-05",
                    "module": "D",
                    "scenario": null
                }
            ]
        }
    ],
    "end_of_life_flow": [
        {
            "parameter": "CRU",
            "values": [
                {
                    "value": "0,00E+00",
                    "module": "A1",
                    "scenario": null
                },
                {
                    "value": "0,00E+00",
                    "module": "A2",
                    "scenario": null
                },
                {
                    "value": "0,00E+00",
                    "module": "A3",
                    "scenario": null
                },
                {
                    "value": "0,00E+00",
                    "module": "A4",
                    "scenario": null
                },
                {
                    "value": "0,00E+00",
                    "module": "A5",
                    "scenario": null
                },
                {
                    "value": "0,00E+00",
                    "module": "B6",
                    "scenario": null
                },
                {
                    "value": "0,00E+00",
                    "module": "C1",
                    "scenario": null
                },
                {
                    "value": "0,00E+00",
                    "module": "C2",
                    "scenario": null
                },
                {
                    "value": "0,00E+00",
                    "module": "C3",
                    "scenario": null
                },
                {
                    "value": "0,00E+00",
                    "module": "C4",
                    "scenario": null
                },
                {
                    "value": "0,00E+00",
                    "module": "D",
                    "scenario": null
                }
            ]
        },
        {
            "parameter": "MFR",
            "values": [
                {
                    "value": "5,04E-04",
                    "module": "A1",
                    "scenario": null
                },
                {
                    "value": "0,00E+00",
                    "module": "A2",
                    "scenario": null
                },
                {
                    "value": "3,54E-01",
                    "module": "A3",
                    "scenario": null
                },
                {
                    "value": "0,00E+00",
                    "module": "A4",
                    "scenario": null
                },
                {
                    "value": "3,68E-01",
                    "module": "A5",
                    "scenario": null
                },
                {
                    "value": "0,00E+00",
                    "module": "B6",
                    "scenario": null
                },
                {
                    "value": "0,00E+00",
                    "module": "C1",
                    "scenario": null
                },
                {
                    "value": "0,00E+00",
                    "module": "C2",
                    "scenario": null
                },
                {
                    "value": "1,93E+00",
                    "module": "C3",
                    "scenario": null
                },
                {
                    "value": "2,27E-05",
                    "module": "C4",
                    "scenario": null
                },
                {
                    "value": "-4,13E-04",
                    "module": "D",
                    "scenario": null
                }
            ]
        },
        {
            "parameter": "MER",
            "values": [
                {
                    "value": "6,76E-04",
                    "module": "A1",
                    "scenario": null
                },
                {
                    "value": "0,00E+00",
                    "module": "A2",
                    "scenario": null
                },
                {
                    "value": "1,05E-01",
                    "module": "A3",
                    "scenario": null
                },
                {
                    "value": "0,00E+00",
                    "module": "A4",
                    "scenario": null
                },
                {
                    "value": "2,77E-02",
                    "module": "A5",
                    "scenario": null
                },
                {
                    "value": "0,00E+00",
                    "module": "B6",
                    "scenario": null
                },
                {
                    "value": "0,00E+00",
                    "module": "C1",
                    "scenario": null
                },
                {
                    "value": "0,00E+00",
                    "module": "C2",
                    "scenario": null
                },
                {
                    "value": "3,19E-01",
                    "module": "C3",
                    "scenario": null
                },
                {
                    "value": "5,56E-07",
                    "module": "C4",
                    "scenario": null
                },
                {
                    "value": "-5,66E-05",
                    "module": "D",
                    "scenario": null
                }
            ]
        },
        {
            "parameter": "EEE",
            "values": [
                {
                    "value": "8,20E-04",
                    "module": "A1",
                    "scenario": null
                },
                {
                    "value": "0,00E+00",
                    "module": "A2",
                    "scenario": null
                },
                {
                    "value": "7,81E-02",
                    "module": "A3",
                    "scenario": null
                },
                {
                    "value": "0,00E+00",
                    "module": "A4",
                    "scenario": null
                },
                {
                    "value": "2,27E-02",
                    "module": "A5",
                    "scenario": null
                },
                {
                    "value": "0,00E+00",
                    "module": "B6",
                    "scenario": null
                },
                {
                    "value": "0,00E+00",
                    "module": "C1",
                    "scenario": null
                },
                {
                    "value": "0,00E+00",
                    "module": "C2",
                    "scenario": null
                },
                {
                    "value": "3,89E-01",
                    "module": "C3",
                    "scenario": null
                },
                {
                    "value": "3,61E-05",
                    "module": "C4",
                    "scenario": null
                },
                {
                    "value": "-1,37E-04",
                    "module": "D",
                    "scenario": null
                }
            ]
        },
        {
            "parameter": "EET",
            "values": [
                {
                    "value": "1,94E-03",
                    "module": "A1",
                    "scenario": null
                },
                {
                    "value": "0,00E+00",
                    "module": "A2",
                    "scenario": null
                },
                {
                    "value": "1,18E+00",
                    "module": "A3",
                    "scenario": null
                },
                {
                    "value": "0,00E+00",
                    "module": "A4",
                    "scenario": null
                },
                {
                    "value": "3,43E-01",
                    "module": "A5",
                    "scenario": null
                },
                {
                    "value": "0,00E+00",
                    "module": "B6",
                    "scenario": null
                },
                {
                    "value": "0,00E+00",
                    "module": "C1",
                    "scenario": null
                },
                {
                    "value": "0,00E+00",
                    "module": "C2",
                    "scenario": null
                },
                {
                    "value": "5,89E+00",
                    "module": "C3",
                    "scenario": null
                },
                {
                    "value": "5,45E-04",
                    "module": "C4",
                    "scenario": null
                },
                {
                    "value": "-2,07E-03",
                    "module": "D",
                    "scenario": null
                }
            ]
        }
    ]
}