{"product_name":"Fastkarm vindu med aluminiumsbekledning for yttervegg med 3-lags glass og furukarm","epd_id":"NEPD-7728-7109","declared_unit":{"unit":"stk","amount":1},"compliance":["EN 15804+A2","ISO 14025","ISO 21930"],"producer_name":"L\u00f8ken Trevare AS","environmental_impact":[{"parameter":"GWP-total","unit":"kg CO2-eq","values":[{"value":"8,61E+01","module":"A1-A3","scenario":null},{"value":"0,00E+00","module":"A4","scenario":null},{"value":"1,62E+00","module":"A5","scenario":null},{"value":"7,56E+00","module":"B2","scenario":null},{"value":"1,06E+02","module":"B4","scenario":null},{"value":"0,00E+00","module":"C1","scenario":null},{"value":"0,00E+00","module":"C2","scenario":null},{"value":"1,82E+01","module":"C3","scenario":null},{"value":"5,22E-01","module":"C4","scenario":null},{"value":"-7,89E-01","module":"D","scenario":null}]},{"parameter":"GWP-fossil","unit":"kg CO2-eq","values":[{"value":"1,04E+02","module":"A1-A3","scenario":null},{"value":"0,00E+00","module":"A4","scenario":null},{"value":"1,06E-02","module":"A5","scenario":null},{"value":"7,40E+00","module":"B2","scenario":null},{"value":"1,05E+02","module":"B4","scenario":null},{"value":"0,00E+00","module":"C1","scenario":null},{"value":"0,00E+00","module":"C2","scenario":null},{"value":"1,46E+00","module":"C3","scenario":null},{"value":"5,22E-01","module":"C4","scenario":null},{"value":"-7,61E-01","module":"D","scenario":null}]},{"parameter":"GWP-biogenic","unit":"kg CO2-eq","values":[{"value":"-1,77E+01","module":"A1-A3","scenario":null},{"value":"0,00E+00","module":"A4","scenario":null},{"value":"1,61E+00","module":"A5","scenario":null},{"value":"2,87E-02","module":"B2","scenario":null},{"value":"6,80E-01","module":"B4","scenario":null},{"value":"0,00E+00","module":"C1","scenario":null},{"value":"0,00E+00","module":"C2","scenario":null},{"value":"1,68E+01","module":"C3","scenario":null},{"value":"3,95E-04","module":"C4","scenario":null},{"value":"-1,73E-03","module":"D","scenario":null}]},{"parameter":"GWP-luluc","unit":"kg CO2-eq","values":[{"value":"2,68E-01","module":"A1-A3","scenario":null},{"value":"0,00E+00","module":"A4","scenario":null},{"value":"1,27E-06","module":"A5","scenario":null},{"value":"1,30E-01","module":"B2","scenario":null},{"value":"2,68E-01","module":"B4","scenario":null},{"value":"0,00E+00","module":"C1","scenario":null},{"value":"0,00E+00","module":"C2","scenario":null},{"value":"8,84E-05","module":"C3","scenario":null},{"value":"1,60E-04","module":"C4","scenario":null},{"value":"-2,61E-02","module":"D","scenario":null}]},{"parameter":"ODP","unit":"kg CFC11-eq","values":[{"value":"3,67E-06","module":"A1-A3","scenario":null},{"value":"0,00E+00","module":"A4","scenario":null},{"value":"9,02E-10","module":"A5","scenario":null},{"value":"5,37E-07","module":"B2","scenario":null},{"value":"3,87E-06","module":"B4","scenario":null},{"value":"0,00E+00","module":"C1","scenario":null},{"value":"0,00E+00","module":"C2","scenario":null},{"value":"3,31E-08","module":"C3","scenario":null},{"value":"1,65E-07","module":"C4","scenario":null},{"value":"-5,51E-02","module":"D","scenario":null}]},{"parameter":"AP","unit":"mol H+-eq","values":[{"value":"9,92E-01","module":"A1-A3","scenario":null},{"value":"0,00E+00","module":"A4","scenario":null},{"value":"2,50E-05","module":"A5","scenario":null},{"value":"3,66E-02","module":"B2","scenario":null},{"value":"9,99E-01","module":"B4","scenario":null},{"value":"0,00E+00","module":"C1","scenario":null},{"value":"0,00E+00","module":"C2","scenario":null},{"value":"3,20E-03","module":"C3","scenario":null},{"value":"3,76E-03","module":"C4","scenario":null},{"value":"-6,27E-03","module":"D","scenario":null}]},{"parameter":"POCP","unit":"kg NMVOC-eq","values":[{"value":"5,47E-01","module":"A1-A3","scenario":null},{"value":"0,00E+00","module":"A4","scenario":null},{"value":"2,89E-05","module":"A5","scenario":null},{"value":"4,11E-02","module":"B2","scenario":null},{"value":"5,55E-01","module":"B4","scenario":null},{"value":"0,00E+00","module":"C1","scenario":null},{"value":"0,00E+00","module":"C2","scenario":null},{"value":"4,02E-03","module":"C3","scenario":null},{"value":"4,28E-03","module":"C4","scenario":null},{"value":"-6,12E-03","module":"D","scenario":null}]},{"parameter":"ADPE","unit":"kg Sb-eq","values":[{"value":"4,18E-04","module":"A1-A3","scenario":null},{"value":"0,00E+00","module":"A4","scenario":null},{"value":"8,77E-08","module":"A5","scenario":null},{"value":"1,47E-04","module":"B2","scenario":null},{"value":"4,29E-04","module":"B4","scenario":null},{"value":"0,00E+00","module":"C1","scenario":null},{"value":"0,00E+00","module":"C2","scenario":null},{"value":"2,11E-06","module":"C3","scenario":null},{"value":"9,24E-06","module":"C4","scenario":null},{"value":"-7,58E-06","module":"D","scenario":null}]},{"parameter":"ADPF","unit":"MJ","values":[{"value":"1,78E+03","module":"A1-A3","scenario":null},{"value":"0,00E+00","module":"A4","scenario":null},{"value":"6,26E-02","module":"A5","scenario":null},{"value":"2,08E+02","module":"B2","scenario":null},{"value":"1,79E+03","module":"B4","scenario":null},{"value":"0,00E+00","module":"C1","scenario":null},{"value":"0,00E+00","module":"C2","scenario":null},{"value":"3,32E+00","module":"C3","scenario":null},{"value":"1,22E+01","module":"C4","scenario":null},{"value":"-1,09E+01","module":"D","scenario":null}]},{"parameter":"WDP","unit":"m3 world-eq. Deprived","values":[{"value":"1,65E+03","module":"A1-A3","scenario":null},{"value":"0,00E+00","module":"A4","scenario":null},{"value":"1,60E-01","module":"A5","scenario":null},{"value":"5,35E+01","module":"B2","scenario":null},{"value":"1,68E+03","module":"B4","scenario":null},{"value":"0,00E+00","module":"C1","scenario":null},{"value":"0,00E+00","module":"C2","scenario":null},{"value":"1,23E+01","module":"C3","scenario":null},{"value":"2,27E+01","module":"C4","scenario":null},{"value":"-1,35E+02","module":"D","scenario":null}]},{"parameter":"EP-freshwater","unit":"kg P-eq","values":[{"value":"6,22E-04","module":"A1-A3","scenario":null},{"value":"0,00E+00","module":"A4","scenario":null},{"value":"4,03E-08","module":"A5","scenario":null},{"value":"4,10E-04","module":"B2","scenario":null},{"value":"6,36E-04","module":"B4","scenario":null},{"value":"0,00E+00","module":"C1","scenario":null},{"value":"0,00E+00","module":"C2","scenario":null},{"value":"8,47E-06","module":"C3","scenario":null},{"value":"5,14E-06","module":"C4","scenario":null},{"value":"-6,74E-05","module":"D","scenario":null}]},{"parameter":"EP-marine","unit":"kg N-eq","values":[{"value":"1,89E-01","module":"A1-A3","scenario":null},{"value":"0,00E+00","module":"A4","scenario":null},{"value":"1,54E-05","module":"A5","scenario":null},{"value":"7,35E-03","module":"B2","scenario":null},{"value":"1,92E-01","module":"B4","scenario":null},{"value":"0,00E+00","module":"C1","scenario":null},{"value":"0,00E+00","module":"C2","scenario":null},{"value":"1,42E-03","module":"C3","scenario":null},{"value":"1,34E-03","module":"C4","scenario":null},{"value":"-2,05E-03","module":"D","scenario":null}]},{"parameter":"EP-terrestrial","unit":"mol N-eq.","values":[{"value":"2,21E+00","module":"A1-A3","scenario":null},{"value":"0,00E+00","module":"A4","scenario":null},{"value":"1,00E-04","module":"A5","scenario":null},{"value":"8,21E-02","module":"B2","scenario":null},{"value":"2,24E+00","module":"B4","scenario":null},{"value":"0,00E+00","module":"C1","scenario":null},{"value":"0,00E+00","module":"C2","scenario":null},{"value":"1,47E-02","module":"C3","scenario":null},{"value":"1,48E-02","module":"C4","scenario":null},{"value":"-2,22E-02","module":"D","scenario":null}]},{"parameter":"GWP-IOBC","unit":"kg CO2-eq","values":[{"value":"1,04E+02","module":"A1-A3","scenario":null},{"value":"0,00E+00","module":"A4","scenario":null},{"value":"1,06E-02","module":"A5","scenario":null},{"value":"7,55E+00","module":"B2","scenario":null},{"value":"1,06E+02","module":"B4","scenario":null},{"value":"0,00E+00","module":"C1","scenario":null},{"value":"0,00E+00","module":"C2","scenario":null},{"value":"1,46E+00","module":"C3","scenario":null},{"value":"5,22E-01","module":"C4","scenario":null},{"value":"-7,77E-01","module":"D","scenario":null}]}],"additional_environmental_impact":[{"parameter":"PM","unit":"Disease incidence","values":[{"value":"9,74E-06","module":"A1-A3","scenario":null},{"value":"0,00E+00","module":"A4","scenario":null},{"value":"3,78E-10","module":"A5","scenario":null},{"value":"3,29E-07","module":"B2","scenario":null},{"value":"9,91E-06","module":"B4","scenario":null},{"value":"0,00E+00","module":"C1","scenario":null},{"value":"0,00E+00","module":"C2","scenario":null},{"value":"1,02E-07","module":"C3","scenario":null},{"value":"6,91E-08","module":"C4","scenario":null},{"value":"-3,80E-07","module":"D","scenario":null}]},{"parameter":"ETP-fw","unit":"CTUe","values":[{"value":"3,91E+03","module":"A1-A3","scenario":null},{"value":"0,00E+00","module":"A4","scenario":null},{"value":"6,19E-02","module":"A5","scenario":null},{"value":"1,65E+02","module":"B2","scenario":null},{"value":"3,93E+03","module":"B4","scenario":null},{"value":"0,00E+00","module":"C1","scenario":null},{"value":"0,00E+00","module":"C2","scenario":null},{"value":"1,35E+01","module":"C3","scenario":null},{"value":"6,99E+00","module":"C4","scenario":null},{"value":"-5,91E+01","module":"D","scenario":null}]},{"parameter":"HTP-c","unit":"CTUh","values":[{"value":"9,92E-08","module":"A1-A3","scenario":null},{"value":"0,00E+00","module":"A4","scenario":null},{"value":"3,00E-12","module":"A5","scenario":null},{"value":"7,67E-09","module":"B2","scenario":null},{"value":"1,01E-07","module":"B4","scenario":null},{"value":"0,00E+00","module":"C1","scenario":null},{"value":"0,00E+00","module":"C2","scenario":null},{"value":"1,52E-09","module":"C3","scenario":null},{"value":"2,46E-10","module":"C4","scenario":null},{"value":"-1,08E-09","module":"D","scenario":null}]},{"parameter":"HTP-nc","unit":"CTUh","values":[{"value":"1,90E-06","module":"A1-A3","scenario":null},{"value":"0,00E+00","module":"A4","scenario":null},{"value":"1,43E-10","module":"A5","scenario":null},{"value":"7,80E-08","module":"B2","scenario":null},{"value":"1,93E-06","module":"B4","scenario":null},{"value":"0,00E+00","module":"C1","scenario":null},{"value":"0,00E+00","module":"C2","scenario":null},{"value":"3,07E-08","module":"C3","scenario":null},{"value":"6,37E-09","module":"C4","scenario":null},{"value":"-5,66E-08","module":"D","scenario":null}]},{"parameter":"SQP","unit":"-","values":[{"value":"2,77E+03","module":"A1-A3","scenario":null},{"value":"0,00E+00","module":"A4","scenario":null},{"value":"7,79E-02","module":"A5","scenario":null},{"value":"3,91E+01","module":"B2","scenario":null},{"value":"2,79E+03","module":"B4","scenario":null},{"value":"0,00E+00","module":"C1","scenario":null},{"value":"0,00E+00","module":"C2","scenario":null},{"value":"7,26E-01","module":"C3","scenario":null},{"value":"2,63E+01","module":"C4","scenario":null},{"value":"-7,34E+01","module":"D","scenario":null}]},{"parameter":"IRP","unit":"kBq U235-eq","values":[{"value":"9,01E+00","module":"A1-A3","scenario":null},{"value":"0,00E+00","module":"A4","scenario":null},{"value":"2,66E-04","module":"A5","scenario":null},{"value":"3,23E-01","module":"B2","scenario":null},{"value":"9,07E+00","module":"B4","scenario":null},{"value":"0,00E+00","module":"C1","scenario":null},{"value":"0,00E+00","module":"C2","scenario":null},{"value":"8,76E-03","module":"C3","scenario":null},{"value":"4,89E-02","module":"C4","scenario":null},{"value":"-6,95E-02","module":"D","scenario":null}]}],"resource_use":[{"parameter":"PERE","unit":"MJ","values":[{"value":"3,39E+02","module":"A1-A3","scenario":null},{"value":"0,00E+00","module":"A4","scenario":null},{"value":"1,39E-03","module":"A5","scenario":null},{"value":"8,98E+00","module":"B2","scenario":null},{"value":"3,39E+02","module":"B4","scenario":null},{"value":"0,00E+00","module":"C1","scenario":null},{"value":"0,00E+00","module":"C2","scenario":null},{"value":"1,63E-01","module":"C3","scenario":null},{"value":"2,20E-01","module":"C4","scenario":null},{"value":"-6,72E+01","module":"D","scenario":null}]},{"parameter":"PERM","unit":"","values":[{"value":"2,04E+02","module":"A1-A3","scenario":null},{"value":"0,00E+00","module":"A4","scenario":null},{"value":"-1,49E+01","module":"A5","scenario":null},{"value":"0,00E+00","module":"B2","scenario":null},{"value":"-6,19E-08","module":"B4","scenario":null},{"value":"0,00E+00","module":"C1","scenario":null},{"value":"0,00E+00","module":"C2","scenario":null},{"value":"-1,89E+02","module":"C3","scenario":null},{"value":"0,00E+00","module":"C4","scenario":null},{"value":"0,00E+00","module":"D","scenario":null}]},{"parameter":"PERT","unit":"MJ","values":[{"value":"5,43E+02","module":"A1-A3","scenario":null},{"value":"0,00E+00","module":"A4","scenario":null},{"value":"-1,49E+01","module":"A5","scenario":null},{"value":"8,98E+00","module":"B2","scenario":null},{"value":"3,39E+02","module":"B4","scenario":null},{"value":"0,00E+00","module":"C1","scenario":null},{"value":"0,00E+00","module":"C2","scenario":null},{"value":"-1,89E+02","module":"C3","scenario":null},{"value":"2,20E-01","module":"C4","scenario":null},{"value":"-6,72E+01","module":"D","scenario":null}]},{"parameter":"PENRE","unit":"MJ","values":[{"value":"1,74E+03","module":"A1-A3","scenario":null},{"value":"0,00E+00","module":"A4","scenario":null},{"value":"6,26E-02","module":"A5","scenario":null},{"value":"2,09E+02","module":"B2","scenario":null},{"value":"1,75E+03","module":"B4","scenario":null},{"value":"0,00E+00","module":"C1","scenario":null},{"value":"0,00E+00","module":"C2","scenario":null},{"value":"4,34E+00","module":"C3","scenario":null},{"value":"1,22E+01","module":"C4","scenario":null},{"value":"-1,09E+01","module":"D","scenario":null}]},{"parameter":"PENRM","unit":"MJ","values":[{"value":"3,80E+01","module":"A1-A3","scenario":null},{"value":"0,00E+00","module":"A4","scenario":null},{"value":"-4,54E+00","module":"A5","scenario":null},{"value":"0,00E+00","module":"B2","scenario":null},{"value":"-1,74E-08","module":"B4","scenario":null},{"value":"0,00E+00","module":"C1","scenario":null},{"value":"0,00E+00","module":"C2","scenario":null},{"value":"-3,34E+01","module":"C3","scenario":null},{"value":"0,00E+00","module":"C4","scenario":null},{"value":"0,00E+00","module":"D","scenario":null}]},{"parameter":"PENRT","unit":"MJ","values":[{"value":"1,78E+03","module":"A1-A3","scenario":null},{"value":"0,00E+00","module":"A4","scenario":null},{"value":"-4,48E+00","module":"A5","scenario":null},{"value":"2,09E+02","module":"B2","scenario":null},{"value":"1,75E+03","module":"B4","scenario":null},{"value":"0,00E+00","module":"C1","scenario":null},{"value":"0,00E+00","module":"C2","scenario":null},{"value":"-2,91E+01","module":"C3","scenario":null},{"value":"1,22E+01","module":"C4","scenario":null},{"value":"-1,09E+01","module":"D","scenario":null}]},{"parameter":"SM","unit":"kg","values":[{"value":"2,35E+00","module":"A1-A3","scenario":null},{"value":"0,00E+00","module":"A4","scenario":null},{"value":"0,00E+00","module":"A5","scenario":null},{"value":"0,00E+00","module":"B2","scenario":null},{"value":"2,35E+00","module":"B4","scenario":null},{"value":"0,00E+00","module":"C1","scenario":null},{"value":"0,00E+00","module":"C2","scenario":null},{"value":"0,00E+00","module":"C3","scenario":null},{"value":"0,00E+00","module":"C4","scenario":null},{"value":"0,00E+00","module":"D","scenario":null}]},{"parameter":"RSF","unit":"MJ","values":[{"value":"2,08E-01","module":"A1-A3","scenario":null},{"value":"0,00E+00","module":"A4","scenario":null},{"value":"3,88E-05","module":"A5","scenario":null},{"value":"3,66E-02","module":"B2","scenario":null},{"value":"2,21E-01","module":"B4","scenario":null},{"value":"0,00E+00","module":"C1","scenario":null},{"value":"0,00E+00","module":"C2","scenario":null},{"value":"7,42E-03","module":"C3","scenario":null},{"value":"5,83E-03","module":"C4","scenario":null},{"value":"-2,94E-01","module":"D","scenario":null}]},{"parameter":"NRSF","unit":"MJ","values":[{"value":"6,31E-01","module":"A1-A3","scenario":null},{"value":"0,00E+00","module":"A4","scenario":null},{"value":"1,95E-04","module":"A5","scenario":null},{"value":"2,24E-02","module":"B2","scenario":null},{"value":"8,33E-01","module":"B4","scenario":null},{"value":"0,00E+00","module":"C1","scenario":null},{"value":"0,00E+00","module":"C2","scenario":null},{"value":"2,76E-03","module":"C3","scenario":null},{"value":"2,00E-01","module":"C4","scenario":null},{"value":"-4,14E+00","module":"D","scenario":null}]},{"parameter":"FW","unit":"m3","values":[{"value":"1,35E+00","module":"A1-A3","scenario":null},{"value":"0,00E+00","module":"A4","scenario":null},{"value":"3,26E-05","module":"A5","scenario":null},{"value":"3,20E-01","module":"B2","scenario":null},{"value":"1,36E+00","module":"B4","scenario":null},{"value":"0,00E+00","module":"C1","scenario":null},{"value":"0,00E+00","module":"C2","scenario":null},{"value":"6,70E-03","module":"C3","scenario":null},{"value":"1,10E-02","module":"C4","scenario":null},{"value":"-8,19E-02","module":"D","scenario":null}]}],"end_of_life_waste":[{"parameter":"HWD","unit":"kg","values":[{"value":"3,25E-01","module":"A1-A3","scenario":null},{"value":"0,00E+00","module":"A4","scenario":null},{"value":"0,00E+00","module":"A5","scenario":null},{"value":"2,25E-02","module":"B2","scenario":null},{"value":"4,84E+01","module":"B4","scenario":null},{"value":"0,00E+00","module":"C1","scenario":null},{"value":"0,00E+00","module":"C2","scenario":null},{"value":"1,06E-05","module":"C3","scenario":null},{"value":"4,81E+01","module":"C4","scenario":null},{"value":"-5,43E-04","module":"D","scenario":null}]},{"parameter":"NHWD","unit":"kg","values":[{"value":"7,43E+01","module":"A1-A3","scenario":null},{"value":"0,00E+00","module":"A4","scenario":null},{"value":"2,10E-01","module":"A5","scenario":null},{"value":"1,03E+00","module":"B2","scenario":null},{"value":"1,23E+02","module":"B4","scenario":null},{"value":"0,00E+00","module":"C1","scenario":null},{"value":"0,00E+00","module":"C2","scenario":null},{"value":"4,80E+01","module":"C3","scenario":null},{"value":"3,16E-01","module":"C4","scenario":null},{"value":"-2,57E-01","module":"D","scenario":null}]},{"parameter":"RWD","unit":"kg","values":[{"value":"5,18E-02","module":"A1-A3","scenario":null},{"value":"0,00E+00","module":"A4","scenario":null},{"value":"0,00E+00","module":"A5","scenario":null},{"value":"3,45E-04","module":"B2","scenario":null},{"value":"5,18E-02","module":"B4","scenario":null},{"value":"0,00E+00","module":"C1","scenario":null},{"value":"0,00E+00","module":"C2","scenario":null},{"value":"3,55E-08","module":"C3","scenario":null},{"value":"7,52E-05","module":"C4","scenario":null},{"value":"-5,69E-05","module":"D","scenario":null}]}],"end_of_life_flow":[{"parameter":"CRU","unit":"kg","values":[{"value":"0,00E+00","module":"A1-A3","scenario":null},{"value":"0,00E+00","module":"A4","scenario":null},{"value":"9,98E-01","module":"A5","scenario":null},{"value":"0,00E+00","module":"B2","scenario":null},{"value":"9,98E-01","module":"B4","scenario":null},{"value":"0,00E+00","module":"C1","scenario":null},{"value":"0,00E+00","module":"C2","scenario":null},{"value":"0,00E+00","module":"C3","scenario":null},{"value":"0,00E+00","module":"C4","scenario":null},{"value":"0,00E+00","module":"D","scenario":null}]},{"parameter":"MFR","unit":"kg","values":[{"value":"5,60E-01","module":"A1-A3","scenario":null},{"value":"0,00E+00","module":"A4","scenario":null},{"value":"1,05E-01","module":"A5","scenario":null},{"value":"0,00E+00","module":"B2","scenario":null},{"value":"6,65E-01","module":"B4","scenario":null},{"value":"0,00E+00","module":"C1","scenario":null},{"value":"0,00E+00","module":"C2","scenario":null},{"value":"0,00E+00","module":"C3","scenario":null},{"value":"0,00E+00","module":"C4","scenario":null},{"value":"0,00E+00","module":"D","scenario":null}]},{"parameter":"MER","unit":"kg","values":[{"value":"1,06E+00","module":"A1-A3","scenario":null},{"value":"0,00E+00","module":"A4","scenario":null},{"value":"5,28E-02","module":"A5","scenario":null},{"value":"0,00E+00","module":"B2","scenario":null},{"value":"6,03E+01","module":"B4","scenario":null},{"value":"0,00E+00","module":"C1","scenario":null},{"value":"0,00E+00","module":"C2","scenario":null},{"value":"5,91E+01","module":"C3","scenario":null},{"value":"0,00E+00","module":"C4","scenario":null},{"value":"0,00E+00","module":"D","scenario":null}]},{"parameter":"EEE","unit":"MJ","values":[{"value":"6,28E-01","module":"A1-A3","scenario":null},{"value":"0,00E+00","module":"A4","scenario":null},{"value":"3,69E-02","module":"A5","scenario":null},{"value":"0,00E+00","module":"B2","scenario":null},{"value":"9,38E+00","module":"B4","scenario":null},{"value":"0,00E+00","module":"C1","scenario":null},{"value":"0,00E+00","module":"C2","scenario":null},{"value":"8,72E+00","module":"C3","scenario":null},{"value":"0,00E+00","module":"C4","scenario":null},{"value":"-9,84E-02","module":"D","scenario":null}]},{"parameter":"EET","unit":"MJ","values":[{"value":"9,50E+00","module":"A1-A3","scenario":null},{"value":"0,00E+00","module":"A4","scenario":null},{"value":"5,58E-01","module":"A5","scenario":null},{"value":"0,00E+00","module":"B2","scenario":null},{"value":"1,41E+02","module":"B4","scenario":null},{"value":"0,00E+00","module":"C1","scenario":null},{"value":"0,00E+00","module":"C2","scenario":null},{"value":"1,31E+02","module":"C3","scenario":null},{"value":"0,00E+00","module":"C4","scenario":null},{"value":"-6,82E-01","module":"D","scenario":null}]}]}