{
    "product_name": "ANL\u00c6GSBETON (C40/50 Lava Concrete in Extra Aggressive Environmental Exposure Class)",
    "epd_id": "NEPD-6169-5437-EN",
    "declared_unit": {
        "unit": "m3",
        "amount": 1.0
    },
    "compliance": [
        "EN 15804+A2",
        "ISO 14025",
        "ISO 21930"
    ],
    "producer_name": "Unicon A/S",
    "environmental_impact": [
        {
            "parameter": "GWP-total",
            "values": [
                {
                    "value": "3,45E+02",
                    "module": "A1",
                    "scenario": null
                },
                {
                    "value": "3,35E+01",
                    "module": "A2",
                    "scenario": null
                },
                {
                    "value": "3,29E+00",
                    "module": "A3",
                    "scenario": null
                },
                {
                    "value": "3,33E+00",
                    "module": "A4",
                    "scenario": null
                },
                {
                    "value": "8,94E+00",
                    "module": "C1",
                    "scenario": null
                },
                {
                    "value": "5,08E+00",
                    "module": "C2",
                    "scenario": null
                },
                {
                    "value": "1,56E+00",
                    "module": "C3",
                    "scenario": null
                },
                {
                    "value": "3,10E-01",
                    "module": "C4",
                    "scenario": null
                },
                {
                    "value": "-5,05E+00",
                    "module": "D",
                    "scenario": null
                }
            ]
        },
        {
            "parameter": "GWP-fossil",
            "values": [
                {
                    "value": "3,45E+02",
                    "module": "A1",
                    "scenario": null
                },
                {
                    "value": "3,35E+01",
                    "module": "A2",
                    "scenario": null
                },
                {
                    "value": "3,26E+00",
                    "module": "A3",
                    "scenario": null
                },
                {
                    "value": "3,33E+00",
                    "module": "A4",
                    "scenario": null
                },
                {
                    "value": "8,94E+00",
                    "module": "C1",
                    "scenario": null
                },
                {
                    "value": "5,08E+00",
                    "module": "C2",
                    "scenario": null
                },
                {
                    "value": "1,53E+00",
                    "module": "C3",
                    "scenario": null
                },
                {
                    "value": "3,10E-01",
                    "module": "C4",
                    "scenario": null
                },
                {
                    "value": "-4,95E+00",
                    "module": "D",
                    "scenario": null
                }
            ]
        },
        {
            "parameter": "GWP-biogenic",
            "values": [
                {
                    "value": "-1,30E-01",
                    "module": "A1",
                    "scenario": null
                },
                {
                    "value": "7,32E-03",
                    "module": "A2",
                    "scenario": null
                },
                {
                    "value": "2,36E-02",
                    "module": "A3",
                    "scenario": null
                },
                {
                    "value": "1,43E-03",
                    "module": "A4",
                    "scenario": null
                },
                {
                    "value": "1,68E-03",
                    "module": "C1",
                    "scenario": null
                },
                {
                    "value": "2,08E-03",
                    "module": "C2",
                    "scenario": null
                },
                {
                    "value": "1,33E-02",
                    "module": "C3",
                    "scenario": null
                },
                {
                    "value": "2,64E-04",
                    "module": "C4",
                    "scenario": null
                },
                {
                    "value": "-9,87E-02",
                    "module": "D",
                    "scenario": null
                }
            ]
        },
        {
            "parameter": "GWP-luluc",
            "values": [
                {
                    "value": "1,23E-01",
                    "module": "A1",
                    "scenario": null
                },
                {
                    "value": "6,08E-03",
                    "module": "A2",
                    "scenario": null
                },
                {
                    "value": "2,36E-03",
                    "module": "A3",
                    "scenario": null
                },
                {
                    "value": "1,01E-03",
                    "module": "A4",
                    "scenario": null
                },
                {
                    "value": "7,05E-04",
                    "module": "C1",
                    "scenario": null
                },
                {
                    "value": "1,48E-03",
                    "module": "C2",
                    "scenario": null
                },
                {
                    "value": "2,12E-03",
                    "module": "C3",
                    "scenario": null
                },
                {
                    "value": "6,08E-05",
                    "module": "C4",
                    "scenario": null
                },
                {
                    "value": "-3,35E-03",
                    "module": "D",
                    "scenario": null
                }
            ]
        },
        {
            "parameter": "ODP",
            "values": [
                {
                    "value": "7,21E-06",
                    "module": "A1",
                    "scenario": null
                },
                {
                    "value": "7,35E-06",
                    "module": "A2",
                    "scenario": null
                },
                {
                    "value": "4,08E-07",
                    "module": "A3",
                    "scenario": null
                },
                {
                    "value": "8,02E-07",
                    "module": "A4",
                    "scenario": null
                },
                {
                    "value": "1,93E-06",
                    "module": "C1",
                    "scenario": null
                },
                {
                    "value": "1,17E-06",
                    "module": "C2",
                    "scenario": null
                },
                {
                    "value": "3,03E-07",
                    "module": "C3",
                    "scenario": null
                },
                {
                    "value": "1,51E-07",
                    "module": "C4",
                    "scenario": null
                },
                {
                    "value": "-9,01E-07",
                    "module": "D",
                    "scenario": null
                }
            ]
        },
        {
            "parameter": "AP",
            "values": [
                {
                    "value": "1,27E+00",
                    "module": "A1",
                    "scenario": null
                },
                {
                    "value": "7,77E-01",
                    "module": "A2",
                    "scenario": null
                },
                {
                    "value": "1,66E-02",
                    "module": "A3",
                    "scenario": null
                },
                {
                    "value": "1,07E-02",
                    "module": "A4",
                    "scenario": null
                },
                {
                    "value": "9,35E-02",
                    "module": "C1",
                    "scenario": null
                },
                {
                    "value": "2,13E-02",
                    "module": "C2",
                    "scenario": null
                },
                {
                    "value": "1,24E-02",
                    "module": "C3",
                    "scenario": null
                },
                {
                    "value": "3,02E-03",
                    "module": "C4",
                    "scenario": null
                },
                {
                    "value": "-4,45E-02",
                    "module": "D",
                    "scenario": null
                }
            ]
        },
        {
            "parameter": "POCP",
            "values": [
                {
                    "value": "6,26E-01",
                    "module": "A1",
                    "scenario": null
                },
                {
                    "value": "5,20E-01",
                    "module": "A2",
                    "scenario": null
                },
                {
                    "value": "1,22E-02",
                    "module": "A3",
                    "scenario": null
                },
                {
                    "value": "1,03E-02",
                    "module": "A4",
                    "scenario": null
                },
                {
                    "value": "1,25E-01",
                    "module": "C1",
                    "scenario": null
                },
                {
                    "value": "2,28E-02",
                    "module": "C2",
                    "scenario": null
                },
                {
                    "value": "1,12E-02",
                    "module": "C3",
                    "scenario": null
                },
                {
                    "value": "3,58E-03",
                    "module": "C4",
                    "scenario": null
                },
                {
                    "value": "-4,79E-02",
                    "module": "D",
                    "scenario": null
                }
            ]
        },
        {
            "parameter": "ADPE",
            "values": [
                {
                    "value": "1,55E-03",
                    "module": "A1",
                    "scenario": null
                },
                {
                    "value": "1,98E-04",
                    "module": "A2",
                    "scenario": null
                },
                {
                    "value": "2,52E-05",
                    "module": "A3",
                    "scenario": null
                },
                {
                    "value": "5,93E-05",
                    "module": "A4",
                    "scenario": null
                },
                {
                    "value": "1,37E-05",
                    "module": "C1",
                    "scenario": null
                },
                {
                    "value": "8,67E-05",
                    "module": "C2",
                    "scenario": null
                },
                {
                    "value": "1,95E-05",
                    "module": "C3",
                    "scenario": null
                },
                {
                    "value": "2,74E-06",
                    "module": "C4",
                    "scenario": null
                },
                {
                    "value": "-4,39E-04",
                    "module": "D",
                    "scenario": null
                }
            ]
        },
        {
            "parameter": "ADPF",
            "values": [
                {
                    "value": "2,12E+03",
                    "module": "A1",
                    "scenario": null
                },
                {
                    "value": "4,57E+02",
                    "module": "A2",
                    "scenario": null
                },
                {
                    "value": "4,58E+01",
                    "module": "A3",
                    "scenario": null
                },
                {
                    "value": "5,40E+01",
                    "module": "A4",
                    "scenario": null
                },
                {
                    "value": "1,23E+02",
                    "module": "C1",
                    "scenario": null
                },
                {
                    "value": "7,89E+01",
                    "module": "C2",
                    "scenario": null
                },
                {
                    "value": "4,77E+01",
                    "module": "C3",
                    "scenario": null
                },
                {
                    "value": "1,00E+01",
                    "module": "C4",
                    "scenario": null
                },
                {
                    "value": "-8,37E+01",
                    "module": "D",
                    "scenario": null
                }
            ]
        },
        {
            "parameter": "WDP",
            "values": [
                {
                    "value": "5,23E+03",
                    "module": "A1",
                    "scenario": null
                },
                {
                    "value": "1,75E+02",
                    "module": "A2",
                    "scenario": null
                },
                {
                    "value": "3,33E+02",
                    "module": "A3",
                    "scenario": null
                },
                {
                    "value": "4,14E+01",
                    "module": "A4",
                    "scenario": null
                },
                {
                    "value": "2,61E+01",
                    "module": "C1",
                    "scenario": null
                },
                {
                    "value": "6,06E+01",
                    "module": "C2",
                    "scenario": null
                },
                {
                    "value": "5,26E+03",
                    "module": "C3",
                    "scenario": null
                },
                {
                    "value": "2,11E+01",
                    "module": "C4",
                    "scenario": null
                },
                {
                    "value": "-3,93E+03",
                    "module": "D",
                    "scenario": null
                }
            ]
        },
        {
            "parameter": "EP-freshwater",
            "values": [
                {
                    "value": "1,21E-02",
                    "module": "A1",
                    "scenario": null
                },
                {
                    "value": "1,14E-04",
                    "module": "A2",
                    "scenario": null
                },
                {
                    "value": "1,36E-04",
                    "module": "A3",
                    "scenario": null
                },
                {
                    "value": "2,65E-05",
                    "module": "A4",
                    "scenario": null
                },
                {
                    "value": "3,25E-05",
                    "module": "C1",
                    "scenario": null
                },
                {
                    "value": "3,87E-05",
                    "module": "C2",
                    "scenario": null
                },
                {
                    "value": "9,70E-05",
                    "module": "C3",
                    "scenario": null
                },
                {
                    "value": "2,31E-06",
                    "module": "C4",
                    "scenario": null
                },
                {
                    "value": "-1,32E-04",
                    "module": "D",
                    "scenario": null
                }
            ]
        },
        {
            "parameter": "EP-marine",
            "values": [
                {
                    "value": "2,04E-01",
                    "module": "A1",
                    "scenario": null
                },
                {
                    "value": "1,78E-01",
                    "module": "A2",
                    "scenario": null
                },
                {
                    "value": "3,85E-03",
                    "module": "A3",
                    "scenario": null
                },
                {
                    "value": "2,35E-03",
                    "module": "A4",
                    "scenario": null
                },
                {
                    "value": "4,13E-02",
                    "module": "C1",
                    "scenario": null
                },
                {
                    "value": "6,42E-03",
                    "module": "C2",
                    "scenario": null
                },
                {
                    "value": "3,64E-03",
                    "module": "C3",
                    "scenario": null
                },
                {
                    "value": "1,13E-03",
                    "module": "C4",
                    "scenario": null
                },
                {
                    "value": "-1,54E-02",
                    "module": "D",
                    "scenario": null
                }
            ]
        },
        {
            "parameter": "EP-terrestrial",
            "values": [
                {
                    "value": "2,38E+00",
                    "module": "A1",
                    "scenario": null
                },
                {
                    "value": "1,99E+00",
                    "module": "A2",
                    "scenario": null
                },
                {
                    "value": "4,58E-02",
                    "module": "A3",
                    "scenario": null
                },
                {
                    "value": "2,62E-02",
                    "module": "A4",
                    "scenario": null
                },
                {
                    "value": "4,47E-01",
                    "module": "C1",
                    "scenario": null
                },
                {
                    "value": "7,10E-02",
                    "module": "C2",
                    "scenario": null
                },
                {
                    "value": "4,19E-02",
                    "module": "C3",
                    "scenario": null
                },
                {
                    "value": "1,25E-02",
                    "module": "C4",
                    "scenario": null
                },
                {
                    "value": "-1,82E-01",
                    "module": "D",
                    "scenario": null
                }
            ]
        }
    ],
    "additional_environmental_impact": [
        {
            "parameter": "PM",
            "values": [
                {
                    "value": "9,87E-06",
                    "module": "A1",
                    "scenario": null
                },
                {
                    "value": "1,59E-06",
                    "module": "A2",
                    "scenario": null
                },
                {
                    "value": "2,15E-07",
                    "module": "A3",
                    "scenario": null
                },
                {
                    "value": "3,06E-07",
                    "module": "A4",
                    "scenario": null
                },
                {
                    "value": "1,13E-05",
                    "module": "C1",
                    "scenario": null
                },
                {
                    "value": "4,47E-07",
                    "module": "C2",
                    "scenario": null
                },
                {
                    "value": "1,99E-07",
                    "module": "C3",
                    "scenario": null
                },
                {
                    "value": "6,44E-08",
                    "module": "C4",
                    "scenario": null
                },
                {
                    "value": "-9,49E-07",
                    "module": "D",
                    "scenario": null
                }
            ]
        },
        {
            "parameter": "ETP-fw",
            "values": [
                {
                    "value": "7,23E+03",
                    "module": "A1",
                    "scenario": null
                },
                {
                    "value": "2,54E+02",
                    "module": "A2",
                    "scenario": null
                },
                {
                    "value": "4,91E+01",
                    "module": "A3",
                    "scenario": null
                },
                {
                    "value": "3,95E+01",
                    "module": "A4",
                    "scenario": null
                },
                {
                    "value": "6,72E+01",
                    "module": "C1",
                    "scenario": null
                },
                {
                    "value": "5,77E+01",
                    "module": "C2",
                    "scenario": null
                },
                {
                    "value": "3,38E+01",
                    "module": "C3",
                    "scenario": null
                },
                {
                    "value": "4,95E+00",
                    "module": "C4",
                    "scenario": null
                },
                {
                    "value": "-8,62E+01",
                    "module": "D",
                    "scenario": null
                }
            ]
        },
        {
            "parameter": "HTP-c",
            "values": [
                {
                    "value": "5,81E-08",
                    "module": "A1",
                    "scenario": null
                },
                {
                    "value": "0,00E+00",
                    "module": "A2",
                    "scenario": null
                },
                {
                    "value": "1,07E-09",
                    "module": "A3",
                    "scenario": null
                },
                {
                    "value": "0,00E+00",
                    "module": "A4",
                    "scenario": null
                },
                {
                    "value": "2,23E-09",
                    "module": "C1",
                    "scenario": null
                },
                {
                    "value": "0,00E+00",
                    "module": "C2",
                    "scenario": null
                },
                {
                    "value": "2,16E-09",
                    "module": "C3",
                    "scenario": null
                },
                {
                    "value": "1,45E-10",
                    "module": "C4",
                    "scenario": null
                },
                {
                    "value": "-4,32E-09",
                    "module": "D",
                    "scenario": null
                }
            ]
        },
        {
            "parameter": "HTP-nc",
            "values": [
                {
                    "value": "1,40E-06",
                    "module": "A1",
                    "scenario": null
                },
                {
                    "value": "1,03E-07",
                    "module": "A2",
                    "scenario": null
                },
                {
                    "value": "3,49E-08",
                    "module": "A3",
                    "scenario": null
                },
                {
                    "value": "3,82E-08",
                    "module": "A4",
                    "scenario": null
                },
                {
                    "value": "6,26E-08",
                    "module": "C1",
                    "scenario": null
                },
                {
                    "value": "5,59E-08",
                    "module": "C2",
                    "scenario": null
                },
                {
                    "value": "3,03E-08",
                    "module": "C3",
                    "scenario": null
                },
                {
                    "value": "2,90E-09",
                    "module": "C4",
                    "scenario": null
                },
                {
                    "value": "-1,06E-07",
                    "module": "D",
                    "scenario": null
                }
            ]
        },
        {
            "parameter": "SQP",
            "values": [
                {
                    "value": "3,39E+02",
                    "module": "A1",
                    "scenario": null
                },
                {
                    "value": "2,05E+02",
                    "module": "A2",
                    "scenario": null
                },
                {
                    "value": "5,34E+01",
                    "module": "A3",
                    "scenario": null
                },
                {
                    "value": "6,20E+01",
                    "module": "A4",
                    "scenario": null
                },
                {
                    "value": "1,49E+01",
                    "module": "C1",
                    "scenario": null
                },
                {
                    "value": "9,06E+01",
                    "module": "C2",
                    "scenario": null
                },
                {
                    "value": "2,70E+01",
                    "module": "C3",
                    "scenario": null
                },
                {
                    "value": "3,65E+01",
                    "module": "C4",
                    "scenario": null
                },
                {
                    "value": "1,90E+02",
                    "module": "D",
                    "scenario": null
                }
            ]
        },
        {
            "parameter": "IRP",
            "values": [
                {
                    "value": "4,69E+00",
                    "module": "A1",
                    "scenario": null
                },
                {
                    "value": "2,00E+00",
                    "module": "A2",
                    "scenario": null
                },
                {
                    "value": "1,88E-01",
                    "module": "A3",
                    "scenario": null
                },
                {
                    "value": "2,36E-01",
                    "module": "A4",
                    "scenario": null
                },
                {
                    "value": "5,36E-01",
                    "module": "C1",
                    "scenario": null
                },
                {
                    "value": "3,45E-01",
                    "module": "C2",
                    "scenario": null
                },
                {
                    "value": "8,00E-01",
                    "module": "C3",
                    "scenario": null
                },
                {
                    "value": "4,34E-02",
                    "module": "C4",
                    "scenario": null
                },
                {
                    "value": "-7,68E-01",
                    "module": "D",
                    "scenario": null
                }
            ]
        }
    ],
    "resource_use": [
        {
            "parameter": "PERE",
            "values": [
                {
                    "value": "5,83E+02",
                    "module": "A1",
                    "scenario": null
                },
                {
                    "value": "2,87E+00",
                    "module": "A2",
                    "scenario": null
                },
                {
                    "value": "1,83E+01",
                    "module": "A3",
                    "scenario": null
                },
                {
                    "value": "6,80E-01",
                    "module": "A4",
                    "scenario": null
                },
                {
                    "value": "6,70E-01",
                    "module": "C1",
                    "scenario": null
                },
                {
                    "value": "9,94E-01",
                    "module": "C2",
                    "scenario": null
                },
                {
                    "value": "2,45E+01",
                    "module": "C3",
                    "scenario": null
                },
                {
                    "value": "1,54E-01",
                    "module": "C4",
                    "scenario": null
                },
                {
                    "value": "-1,96E+01",
                    "module": "D",
                    "scenario": null
                }
            ]
        },
        {
            "parameter": "PERM",
            "values": [
                {
                    "value": "5,57E+00",
                    "module": "A1",
                    "scenario": null
                },
                {
                    "value": "0,00E+00",
                    "module": "A2",
                    "scenario": null
                },
                {
                    "value": "0,00E+00",
                    "module": "A3",
                    "scenario": null
                },
                {
                    "value": "0,00E+00",
                    "module": "A4",
                    "scenario": null
                },
                {
                    "value": "0,00E+00",
                    "module": "C1",
                    "scenario": null
                },
                {
                    "value": "0,00E+00",
                    "module": "C2",
                    "scenario": null
                },
                {
                    "value": "0,00E+00",
                    "module": "C3",
                    "scenario": null
                },
                {
                    "value": "0,00E+00",
                    "module": "C4",
                    "scenario": null
                },
                {
                    "value": "0,00E+00",
                    "module": "D",
                    "scenario": null
                }
            ]
        },
        {
            "parameter": "PERT",
            "values": [
                {
                    "value": "5,88E+02",
                    "module": "A1",
                    "scenario": null
                },
                {
                    "value": "2,87E+00",
                    "module": "A2",
                    "scenario": null
                },
                {
                    "value": "1,83E+01",
                    "module": "A3",
                    "scenario": null
                },
                {
                    "value": "6,80E-01",
                    "module": "A4",
                    "scenario": null
                },
                {
                    "value": "6,70E-01",
                    "module": "C1",
                    "scenario": null
                },
                {
                    "value": "9,94E-01",
                    "module": "C2",
                    "scenario": null
                },
                {
                    "value": "2,45E+01",
                    "module": "C3",
                    "scenario": null
                },
                {
                    "value": "1,54E-01",
                    "module": "C4",
                    "scenario": null
                },
                {
                    "value": "-1,96E+01",
                    "module": "D",
                    "scenario": null
                }
            ]
        },
        {
            "parameter": "PENRE",
            "values": [
                {
                    "value": "2,17E+03",
                    "module": "A1",
                    "scenario": null
                },
                {
                    "value": "4,57E+02",
                    "module": "A2",
                    "scenario": null
                },
                {
                    "value": "4,58E+01",
                    "module": "A3",
                    "scenario": null
                },
                {
                    "value": "5,40E+01",
                    "module": "A4",
                    "scenario": null
                },
                {
                    "value": "1,23E+02",
                    "module": "C1",
                    "scenario": null
                },
                {
                    "value": "7,90E+01",
                    "module": "C2",
                    "scenario": null
                },
                {
                    "value": "4,77E+01",
                    "module": "C3",
                    "scenario": null
                },
                {
                    "value": "1,00E+01",
                    "module": "C4",
                    "scenario": null
                },
                {
                    "value": "-8,84E+01",
                    "module": "D",
                    "scenario": null
                }
            ]
        },
        {
            "parameter": "PENRM",
            "values": [
                {
                    "value": "2,37E+01",
                    "module": "A1",
                    "scenario": null
                },
                {
                    "value": "0,00E+00",
                    "module": "A2",
                    "scenario": null
                },
                {
                    "value": "0,00E+00",
                    "module": "A3",
                    "scenario": null
                },
                {
                    "value": "0,00E+00",
                    "module": "A4",
                    "scenario": null
                },
                {
                    "value": "0,00E+00",
                    "module": "C1",
                    "scenario": null
                },
                {
                    "value": "0,00E+00",
                    "module": "C2",
                    "scenario": null
                },
                {
                    "value": "0,00E+00",
                    "module": "C3",
                    "scenario": null
                },
                {
                    "value": "0,00E+00",
                    "module": "C4",
                    "scenario": null
                },
                {
                    "value": "0,00E+00",
                    "module": "D",
                    "scenario": null
                }
            ]
        },
        {
            "parameter": "PENRT",
            "values": [
                {
                    "value": "2,20E+03",
                    "module": "A1",
                    "scenario": null
                },
                {
                    "value": "4,57E+02",
                    "module": "A2",
                    "scenario": null
                },
                {
                    "value": "4,58E+01",
                    "module": "A3",
                    "scenario": null
                },
                {
                    "value": "5,40E+01",
                    "module": "A4",
                    "scenario": null
                },
                {
                    "value": "1,23E+02",
                    "module": "C1",
                    "scenario": null
                },
                {
                    "value": "7,90E+01",
                    "module": "C2",
                    "scenario": null
                },
                {
                    "value": "4,77E+01",
                    "module": "C3",
                    "scenario": null
                },
                {
                    "value": "1,00E+01",
                    "module": "C4",
                    "scenario": null
                },
                {
                    "value": "-8,84E+01",
                    "module": "D",
                    "scenario": null
                }
            ]
        },
        {
            "parameter": "SM",
            "values": [
                {
                    "value": "1,29E+02",
                    "module": "A1",
                    "scenario": null
                },
                {
                    "value": "0,00E+00",
                    "module": "A2",
                    "scenario": null
                },
                {
                    "value": "0,00E+00",
                    "module": "A3",
                    "scenario": null
                },
                {
                    "value": "0,00E+00",
                    "module": "A4",
                    "scenario": null
                },
                {
                    "value": "0,00E+00",
                    "module": "C1",
                    "scenario": null
                },
                {
                    "value": "0,00E+00",
                    "module": "C2",
                    "scenario": null
                },
                {
                    "value": "0,00E+00",
                    "module": "C3",
                    "scenario": null
                },
                {
                    "value": "0,00E+00",
                    "module": "C4",
                    "scenario": null
                },
                {
                    "value": "0,00E+00",
                    "module": "D",
                    "scenario": null
                }
            ]
        },
        {
            "parameter": "RSF",
            "values": [
                {
                    "value": "2,43E+02",
                    "module": "A1",
                    "scenario": null
                },
                {
                    "value": "1,16E-01",
                    "module": "A2",
                    "scenario": null
                },
                {
                    "value": "6,66E-01",
                    "module": "A3",
                    "scenario": null
                },
                {
                    "value": "2,38E-02",
                    "module": "A4",
                    "scenario": null
                },
                {
                    "value": "0,00E+00",
                    "module": "C1",
                    "scenario": null
                },
                {
                    "value": "3,48E-02",
                    "module": "C2",
                    "scenario": null
                },
                {
                    "value": "0,00E+00",
                    "module": "C3",
                    "scenario": null
                },
                {
                    "value": "3,18E-03",
                    "module": "C4",
                    "scenario": null
                },
                {
                    "value": "-4,01E-01",
                    "module": "D",
                    "scenario": null
                }
            ]
        },
        {
            "parameter": "NRSF",
            "values": [
                {
                    "value": "3,59E+02",
                    "module": "A1",
                    "scenario": null
                },
                {
                    "value": "3,80E-01",
                    "module": "A2",
                    "scenario": null
                },
                {
                    "value": "2,93E-02",
                    "module": "A3",
                    "scenario": null
                },
                {
                    "value": "7,97E-02",
                    "module": "A4",
                    "scenario": null
                },
                {
                    "value": "0,00E+00",
                    "module": "C1",
                    "scenario": null
                },
                {
                    "value": "1,17E-01",
                    "module": "C2",
                    "scenario": null
                },
                {
                    "value": "0,00E+00",
                    "module": "C3",
                    "scenario": null
                },
                {
                    "value": "9,14E-03",
                    "module": "C4",
                    "scenario": null
                },
                {
                    "value": "-4,12E-01",
                    "module": "D",
                    "scenario": null
                }
            ]
        },
        {
            "parameter": "FW",
            "values": [
                {
                    "value": "1,76E+00",
                    "module": "A1",
                    "scenario": null
                },
                {
                    "value": "2,09E-02",
                    "module": "A2",
                    "scenario": null
                },
                {
                    "value": "7,01E-02",
                    "module": "A3",
                    "scenario": null
                },
                {
                    "value": "6,15E-03",
                    "module": "A4",
                    "scenario": null
                },
                {
                    "value": "6,33E-03",
                    "module": "C1",
                    "scenario": null
                },
                {
                    "value": "8,99E-03",
                    "module": "C2",
                    "scenario": null
                },
                {
                    "value": "8,17E-02",
                    "module": "C3",
                    "scenario": null
                },
                {
                    "value": "1,19E-02",
                    "module": "C4",
                    "scenario": null
                },
                {
                    "value": "-3,08E+00",
                    "module": "D",
                    "scenario": null
                }
            ]
        }
    ],
    "end_of_life_waste": [
        {
            "parameter": "HWD",
            "values": [
                {
                    "value": "9,20E+00",
                    "module": "A1",
                    "scenario": null
                },
                {
                    "value": "1,56E-02",
                    "module": "A2",
                    "scenario": null
                },
                {
                    "value": "1,69E-02",
                    "module": "A3",
                    "scenario": null
                },
                {
                    "value": "2,96E-03",
                    "module": "A4",
                    "scenario": null
                },
                {
                    "value": "3,62E-03",
                    "module": "C1",
                    "scenario": null
                },
                {
                    "value": "4,32E-03",
                    "module": "C2",
                    "scenario": null
                },
                {
                    "value": "4,76E-03",
                    "module": "C3",
                    "scenario": null
                },
                {
                    "value": "0,00E+00",
                    "module": "C4",
                    "scenario": null
                },
                {
                    "value": "-2,02E-02",
                    "module": "D",
                    "scenario": null
                }
            ]
        },
        {
            "parameter": "NHWD",
            "values": [
                {
                    "value": "3,80E+02",
                    "module": "A1",
                    "scenario": null
                },
                {
                    "value": "1,28E+01",
                    "module": "A2",
                    "scenario": null
                },
                {
                    "value": "2,42E+01",
                    "module": "A3",
                    "scenario": null
                },
                {
                    "value": "4,70E+00",
                    "module": "A4",
                    "scenario": null
                },
                {
                    "value": "1,46E-01",
                    "module": "C1",
                    "scenario": null
                },
                {
                    "value": "6,87E+00",
                    "module": "C2",
                    "scenario": null
                },
                {
                    "value": "1,50E-01",
                    "module": "C3",
                    "scenario": null
                },
                {
                    "value": "7,24E+01",
                    "module": "C4",
                    "scenario": null
                },
                {
                    "value": "-6,12E-01",
                    "module": "D",
                    "scenario": null
                }
            ]
        },
        {
            "parameter": "RWD",
            "values": [
                {
                    "value": "7,83E-03",
                    "module": "A1",
                    "scenario": null
                },
                {
                    "value": "3,22E-03",
                    "module": "A2",
                    "scenario": null
                },
                {
                    "value": "1,48E-04",
                    "module": "A3",
                    "scenario": null
                },
                {
                    "value": "3,69E-04",
                    "module": "A4",
                    "scenario": null
                },
                {
                    "value": "8,54E-04",
                    "module": "C1",
                    "scenario": null
                },
                {
                    "value": "5,39E-04",
                    "module": "C2",
                    "scenario": null
                },
                {
                    "value": "5,04E-04",
                    "module": "C3",
                    "scenario": null
                },
                {
                    "value": "0,00E+00",
                    "module": "C4",
                    "scenario": null
                },
                {
                    "value": "-6,64E-04",
                    "module": "D",
                    "scenario": null
                }
            ]
        }
    ],
    "end_of_life_flow": [
        {
            "parameter": "CRU",
            "values": [
                {
                    "value": "0,00E+00",
                    "module": "A1",
                    "scenario": null
                },
                {
                    "value": "0,00E+00",
                    "module": "A2",
                    "scenario": null
                },
                {
                    "value": "0,00E+00",
                    "module": "A3",
                    "scenario": null
                },
                {
                    "value": "0,00E+00",
                    "module": "A4",
                    "scenario": null
                },
                {
                    "value": "0,00E+00",
                    "module": "C1",
                    "scenario": null
                },
                {
                    "value": "0,00E+00",
                    "module": "C2",
                    "scenario": null
                },
                {
                    "value": "0,00E+00",
                    "module": "C3",
                    "scenario": null
                },
                {
                    "value": "0,00E+00",
                    "module": "C4",
                    "scenario": null
                },
                {
                    "value": "0,00E+00",
                    "module": "D",
                    "scenario": null
                }
            ]
        },
        {
            "parameter": "MFR",
            "values": [
                {
                    "value": "0,00E+00",
                    "module": "A1",
                    "scenario": null
                },
                {
                    "value": "0,00E+00",
                    "module": "A2",
                    "scenario": null
                },
                {
                    "value": "2,31E-02",
                    "module": "A3",
                    "scenario": null
                },
                {
                    "value": "0,00E+00",
                    "module": "A4",
                    "scenario": null
                },
                {
                    "value": "0,00E+00",
                    "module": "C1",
                    "scenario": null
                },
                {
                    "value": "0,00E+00",
                    "module": "C2",
                    "scenario": null
                },
                {
                    "value": "2,16E+03",
                    "module": "C3",
                    "scenario": null
                },
                {
                    "value": "0,00E+00",
                    "module": "C4",
                    "scenario": null
                },
                {
                    "value": "0,00E+00",
                    "module": "D",
                    "scenario": null
                }
            ]
        },
        {
            "parameter": "MER",
            "values": [
                {
                    "value": "0,00E+00",
                    "module": "A1",
                    "scenario": null
                },
                {
                    "value": "0,00E+00",
                    "module": "A2",
                    "scenario": null
                },
                {
                    "value": "6,20E-02",
                    "module": "A3",
                    "scenario": null
                },
                {
                    "value": "0,00E+00",
                    "module": "A4",
                    "scenario": null
                },
                {
                    "value": "0,00E+00",
                    "module": "C1",
                    "scenario": null
                },
                {
                    "value": "0,00E+00",
                    "module": "C2",
                    "scenario": null
                },
                {
                    "value": "0,00E+00",
                    "module": "C3",
                    "scenario": null
                },
                {
                    "value": "0,00E+00",
                    "module": "C4",
                    "scenario": null
                },
                {
                    "value": "0,00E+00",
                    "module": "D",
                    "scenario": null
                }
            ]
        },
        {
            "parameter": "EEE",
            "values": [
                {
                    "value": "0,00E+00",
                    "module": "A1",
                    "scenario": null
                },
                {
                    "value": "0,00E+00",
                    "module": "A2",
                    "scenario": null
                },
                {
                    "value": "3,71E-02",
                    "module": "A3",
                    "scenario": null
                },
                {
                    "value": "0,00E+00",
                    "module": "A4",
                    "scenario": null
                },
                {
                    "value": "0,00E+00",
                    "module": "C1",
                    "scenario": null
                },
                {
                    "value": "0,00E+00",
                    "module": "C2",
                    "scenario": null
                },
                {
                    "value": "0,00E+00",
                    "module": "C3",
                    "scenario": null
                },
                {
                    "value": "0,00E+00",
                    "module": "C4",
                    "scenario": null
                },
                {
                    "value": "0,00E+00",
                    "module": "D",
                    "scenario": null
                }
            ]
        },
        {
            "parameter": "EET",
            "values": [
                {
                    "value": "0,00E+00",
                    "module": "A1",
                    "scenario": null
                },
                {
                    "value": "0,00E+00",
                    "module": "A2",
                    "scenario": null
                },
                {
                    "value": "5,61E-01",
                    "module": "A3",
                    "scenario": null
                },
                {
                    "value": "0,00E+00",
                    "module": "A4",
                    "scenario": null
                },
                {
                    "value": "0,00E+00",
                    "module": "C1",
                    "scenario": null
                },
                {
                    "value": "0,00E+00",
                    "module": "C2",
                    "scenario": null
                },
                {
                    "value": "0,00E+00",
                    "module": "C3",
                    "scenario": null
                },
                {
                    "value": "0,00E+00",
                    "module": "C4",
                    "scenario": null
                },
                {
                    "value": "0,00E+00",
                    "module": "D",
                    "scenario": null
                }
            ]
        }
    ]
}