{"product_name":"Tube Wall Shelf","epd_id":"NEPD-8331-8007","declared_unit":{"unit":"stk","amount":1},"compliance":["EN 15804+A2","ISO 14025","ISO 21930"],"producer_name":"SG Armaturen AS","environmental_impact":[{"parameter":"GWP-total","unit":"kg CO2-eq","values":[{"value":"7,47E-01","module":"A1","scenario":null},{"value":"8,63E-04","module":"A2","scenario":null},{"value":"8,23E-02","module":"A3","scenario":null},{"value":"9,01E-02","module":"A4","scenario":null},{"value":"1,65E-01","module":"A5","scenario":null},{"value":"0,00E+00","module":"C1","scenario":null},{"value":"1,09E-02","module":"C2","scenario":null},{"value":"0,00E+00","module":"C3","scenario":null},{"value":"5,00E-04","module":"C4","scenario":null},{"value":"3,16E-01","module":"D","scenario":null},{"value":"8,31E-01","module":"A1A3","scenario":null}]},{"parameter":"GWP-fossil","unit":"kg CO2-eq","values":[{"value":"8,82E-01","module":"A1","scenario":null},{"value":"8,62E-04","module":"A2","scenario":null},{"value":"8,23E-02","module":"A3","scenario":null},{"value":"9,00E-02","module":"A4","scenario":null},{"value":"1,57E-03","module":"A5","scenario":null},{"value":"0,00E+00","module":"C1","scenario":null},{"value":"1,09E-02","module":"C2","scenario":null},{"value":"0,00E+00","module":"C3","scenario":null},{"value":"5,00E-04","module":"C4","scenario":null},{"value":"3,08E-01","module":"D","scenario":null},{"value":"9,65E-01","module":"A1A3","scenario":null}]},{"parameter":"GWP-biogenic","unit":"kg CO2-eq","values":[{"value":"-1,37E-01","module":"A1","scenario":null},{"value":"3,36E-07","module":"A2","scenario":null},{"value":"2,05E-05","module":"A3","scenario":null},{"value":"3,19E-05","module":"A4","scenario":null},{"value":"1,64E-01","module":"A5","scenario":null},{"value":"0,00E+00","module":"C1","scenario":null},{"value":"4,23E-06","module":"C2","scenario":null},{"value":"0,00E+00","module":"C3","scenario":null},{"value":"0,00E+00","module":"C4","scenario":null},{"value":"1,42E-03","module":"D","scenario":null},{"value":"-1,37E-01","module":"A1A3","scenario":null}]},{"parameter":"GWP-luluc","unit":"kg CO2-eq","values":[{"value":"2,63E-03","module":"A1","scenario":null},{"value":"3,15E-07","module":"A2","scenario":null},{"value":"1,30E-05","module":"A3","scenario":null},{"value":"4,48E-05","module":"A4","scenario":null},{"value":"5,18E-07","module":"A5","scenario":null},{"value":"0,00E+00","module":"C1","scenario":null},{"value":"3,98E-06","module":"C2","scenario":null},{"value":"0,00E+00","module":"C3","scenario":null},{"value":"1,94E-07","module":"C4","scenario":null},{"value":"5,85E-03","module":"D","scenario":null},{"value":"2,64E-03","module":"A1A3","scenario":null}]},{"parameter":"ODP","unit":"kg CFC11-eq","values":[{"value":"4,89E-08","module":"A1","scenario":null},{"value":"1,89E-10","module":"A2","scenario":null},{"value":"1,21E-09","module":"A3","scenario":null},{"value":"1,98E-08","module":"A4","scenario":null},{"value":"3,30E-10","module":"A5","scenario":null},{"value":"0,00E+00","module":"C1","scenario":null},{"value":"2,36E-09","module":"C2","scenario":null},{"value":"0,00E+00","module":"C3","scenario":null},{"value":"1,40E-10","module":"C4","scenario":null},{"value":"-3,54E-05","module":"D","scenario":null},{"value":"5,03E-08","module":"A1A3","scenario":null}]},{"parameter":"AP","unit":"mol H+-eq","values":[{"value":"5,60E-03","module":"A1","scenario":null},{"value":"2,58E-06","module":"A2","scenario":null},{"value":"4,30E-04","module":"A3","scenario":null},{"value":"1,39E-03","module":"A4","scenario":null},{"value":"7,42E-06","module":"A5","scenario":null},{"value":"0,00E+00","module":"C1","scenario":null},{"value":"3,25E-05","module":"C2","scenario":null},{"value":"0,00E+00","module":"C3","scenario":null},{"value":"3,88E-06","module":"C4","scenario":null},{"value":"2,09E-03","module":"D","scenario":null},{"value":"6,03E-03","module":"A1A3","scenario":null}]},{"parameter":"POCP","unit":"kg NMVOC-eq","values":[{"value":"3,07E-03","module":"A1","scenario":null},{"value":"2,13E-06","module":"A2","scenario":null},{"value":"2,58E-04","module":"A3","scenario":null},{"value":"1,00E-03","module":"A4","scenario":null},{"value":"7,63E-06","module":"A5","scenario":null},{"value":"0,00E+00","module":"C1","scenario":null},{"value":"2,68E-05","module":"C2","scenario":null},{"value":"0,00E+00","module":"C3","scenario":null},{"value":"4,43E-06","module":"C4","scenario":null},{"value":"9,76E-04","module":"D","scenario":null},{"value":"3,33E-03","module":"A1A3","scenario":null}]},{"parameter":"ADPE","unit":"kg Sb-eq","values":[{"value":"3,98E-05","module":"A1","scenario":null},{"value":"2,31E-08","module":"A2","scenario":null},{"value":"2,54E-07","module":"A3","scenario":null},{"value":"1,72E-06","module":"A4","scenario":null},{"value":"3,81E-08","module":"A5","scenario":null},{"value":"0,00E+00","module":"C1","scenario":null},{"value":"2,92E-07","module":"C2","scenario":null},{"value":"0,00E+00","module":"C3","scenario":null},{"value":"3,80E-09","module":"C4","scenario":null},{"value":"-4,80E-07","module":"D","scenario":null},{"value":"4,00E-05","module":"A1A3","scenario":null}]},{"parameter":"ADPF","unit":"MJ","values":[{"value":"9,76E+00","module":"A1","scenario":null},{"value":"1,27E-02","module":"A2","scenario":null},{"value":"7,28E-01","module":"A3","scenario":null},{"value":"1,27E+00","module":"A4","scenario":null},{"value":"2,19E-02","module":"A5","scenario":null},{"value":"0,00E+00","module":"C1","scenario":null},{"value":"1,61E-01","module":"C2","scenario":null},{"value":"0,00E+00","module":"C3","scenario":null},{"value":"1,15E-02","module":"C4","scenario":null},{"value":"3,92E+00","module":"D","scenario":null},{"value":"1,05E+01","module":"A1A3","scenario":null}]},{"parameter":"WDP","unit":"m3 world-eq. Deprived","values":[{"value":"3,27E+01","module":"A1","scenario":null},{"value":"4,15E-03","module":"A2","scenario":null},{"value":"1,19E-01","module":"A3","scenario":null},{"value":"8,42E-01","module":"A4","scenario":null},{"value":"2,78E-02","module":"A5","scenario":null},{"value":"0,00E+00","module":"C1","scenario":null},{"value":"5,24E-02","module":"C2","scenario":null},{"value":"0,00E+00","module":"C3","scenario":null},{"value":"2,99E-01","module":"C4","scenario":null},{"value":"1,77E+02","module":"D","scenario":null},{"value":"3,28E+01","module":"A1A3","scenario":null}]},{"parameter":"EP-freshwater","unit":"kg P-eq","values":[{"value":"4,40E-05","module":"A1","scenario":null},{"value":"8,09E-09","module":"A2","scenario":null},{"value":"1,83E-06","module":"A3","scenario":null},{"value":"5,74E-07","module":"A4","scenario":null},{"value":"1,29E-08","module":"A5","scenario":null},{"value":"0,00E+00","module":"C1","scenario":null},{"value":"1,02E-07","module":"C2","scenario":null},{"value":"0,00E+00","module":"C3","scenario":null},{"value":"9,06E-09","module":"C4","scenario":null},{"value":"1,19E-05","module":"D","scenario":null},{"value":"4,58E-05","module":"A1A3","scenario":null}]},{"parameter":"EP-marine","unit":"kg N-eq","values":[{"value":"9,23E-04","module":"A1","scenario":null},{"value":"5,08E-07","module":"A2","scenario":null},{"value":"8,88E-05","module":"A3","scenario":null},{"value":"3,34E-04","module":"A4","scenario":null},{"value":"2,45E-06","module":"A5","scenario":null},{"value":"0,00E+00","module":"C1","scenario":null},{"value":"6,40E-06","module":"C2","scenario":null},{"value":"0,00E+00","module":"C3","scenario":null},{"value":"1,39E-06","module":"C4","scenario":null},{"value":"2,63E-04","module":"D","scenario":null},{"value":"1,01E-03","module":"A1A3","scenario":null}]},{"parameter":"EP-terrestrial","unit":"mol N-eq.","values":[{"value":"9,86E-03","module":"A1","scenario":null},{"value":"5,68E-06","module":"A2","scenario":null},{"value":"9,78E-04","module":"A3","scenario":null},{"value":"3,72E-03","module":"A4","scenario":null},{"value":"2,66E-05","module":"A5","scenario":null},{"value":"0,00E+00","module":"C1","scenario":null},{"value":"7,16E-05","module":"C2","scenario":null},{"value":"0,00E+00","module":"C3","scenario":null},{"value":"1,57E-05","module":"C4","scenario":null},{"value":"2,89E-03","module":"D","scenario":null},{"value":"1,08E-02","module":"A1A3","scenario":null}]},{"parameter":"GWP-IOBC","unit":"kg CO2-eq","values":[{"value":"9,10E-01","module":"A1","scenario":null},{"value":"8,63E-04","module":"A2","scenario":null},{"value":"7,78E-02","module":"A3","scenario":null},{"value":"9,01E-02","module":"A4","scenario":null},{"value":"1,57E-03","module":"A5","scenario":null},{"value":"0,00E+00","module":"C1","scenario":null},{"value":"1,09E-02","module":"C2","scenario":null},{"value":"0,00E+00","module":"C3","scenario":null},{"value":"6,00E-04","module":"C4","scenario":null},{"value":"3,01E-01","module":"D","scenario":null},{"value":"9,89E-01","module":"A1A3","scenario":null}]}],"additional_environmental_impact":[{"parameter":"PM","unit":"Disease incidence","values":[{"value":"5,14E-08","module":"A1","scenario":null},{"value":"5,50E-11","module":"A2","scenario":null},{"value":"5,80E-09","module":"A3","scenario":null},{"value":"3,18E-09","module":"A4","scenario":null},{"value":"1,09E-10","module":"A5","scenario":null},{"value":"0,00E+00","module":"C1","scenario":null},{"value":"7,03E-10","module":"C2","scenario":null},{"value":"0,00E+00","module":"C3","scenario":null},{"value":"6,70E-11","module":"C4","scenario":null},{"value":"2,13E-08","module":"D","scenario":null},{"value":"5,73E-08","module":"A1A3","scenario":null}]},{"parameter":"ETP-fw","unit":"CTUe","values":[{"value":"6,06E+01","module":"A1","scenario":null},{"value":"1,03E-02","module":"A2","scenario":null},{"value":"2,14E+00","module":"A3","scenario":null},{"value":"8,66E-01","module":"A4","scenario":null},{"value":"2,92E-02","module":"A5","scenario":null},{"value":"0,00E+00","module":"C1","scenario":null},{"value":"1,30E-01","module":"C2","scenario":null},{"value":"0,00E+00","module":"C3","scenario":null},{"value":"2,15E+01","module":"C4","scenario":null},{"value":"4,63E+00","module":"D","scenario":null},{"value":"6,27E+01","module":"A1A3","scenario":null}]},{"parameter":"HTP-c","unit":"CTUh","values":[{"value":"9,04E-10","module":"A1","scenario":null},{"value":"0,00E+00","module":"A2","scenario":null},{"value":"2,30E-11","module":"A3","scenario":null},{"value":"0,00E+00","module":"A4","scenario":null},{"value":"1,00E-12","module":"A5","scenario":null},{"value":"0,00E+00","module":"C1","scenario":null},{"value":"0,00E+00","module":"C2","scenario":null},{"value":"0,00E+00","module":"C3","scenario":null},{"value":"1,00E-12","module":"C4","scenario":null},{"value":"7,82E-10","module":"D","scenario":null},{"value":"9,27E-10","module":"A1A3","scenario":null}]},{"parameter":"HTP-nc","unit":"CTUh","values":[{"value":"2,52E-08","module":"A1","scenario":null},{"value":"1,00E-11","module":"A2","scenario":null},{"value":"1,01E-09","module":"A3","scenario":null},{"value":"6,35E-10","module":"A4","scenario":null},{"value":"3,70E-11","module":"A5","scenario":null},{"value":"0,00E+00","module":"C1","scenario":null},{"value":"1,28E-10","module":"C2","scenario":null},{"value":"0,00E+00","module":"C3","scenario":null},{"value":"1,70E-11","module":"C4","scenario":null},{"value":"9,08E-09","module":"D","scenario":null},{"value":"2,62E-08","module":"A1A3","scenario":null}]},{"parameter":"SQP","unit":"-","values":[{"value":"3,22E+00","module":"A1","scenario":null},{"value":"8,73E-03","module":"A2","scenario":null},{"value":"1,54E-01","module":"A3","scenario":null},{"value":"6,13E-01","module":"A4","scenario":null},{"value":"1,47E-02","module":"A5","scenario":null},{"value":"0,00E+00","module":"C1","scenario":null},{"value":"1,10E-01","module":"C2","scenario":null},{"value":"0,00E+00","module":"C3","scenario":null},{"value":"2,00E-02","module":"C4","scenario":null},{"value":"-1,29E-02","module":"D","scenario":null},{"value":"3,38E+00","module":"A1A3","scenario":null}]},{"parameter":"IRP","unit":"kBq U235-eq","values":[{"value":"2,47E-02","module":"A1","scenario":null},{"value":"5,30E-05","module":"A2","scenario":null},{"value":"6,30E-04","module":"A3","scenario":null},{"value":"5,51E-03","module":"A4","scenario":null},{"value":"9,37E-05","module":"A5","scenario":null},{"value":"0,00E+00","module":"C1","scenario":null},{"value":"6,68E-04","module":"C2","scenario":null},{"value":"0,00E+00","module":"C3","scenario":null},{"value":"7,73E-05","module":"C4","scenario":null},{"value":"1,71E-02","module":"D","scenario":null},{"value":"2,54E-02","module":"A1A3","scenario":null}]}],"resource_use":[{"parameter":"PERE","unit":"MJ","values":[{"value":"2,27E+00","module":"A1","scenario":null},{"value":"1,44E-04","module":"A2","scenario":null},{"value":"7,33E-02","module":"A3","scenario":null},{"value":"1,44E-02","module":"A4","scenario":null},{"value":"3,61E-04","module":"A5","scenario":null},{"value":"0,00E+00","module":"C1","scenario":null},{"value":"1,82E-03","module":"C2","scenario":null},{"value":"0,00E+00","module":"C3","scenario":null},{"value":"1,61E-03","module":"C4","scenario":null},{"value":"1,38E+00","module":"D","scenario":null},{"value":"2,35E+00","module":"A1A3","scenario":null}]},{"parameter":"PERM","unit":"","values":[{"value":"6,04E-01","module":"A1","scenario":null},{"value":"0,00E+00","module":"A2","scenario":null},{"value":"0,00E+00","module":"A3","scenario":null},{"value":"0,00E+00","module":"A4","scenario":null},{"value":"-6,04E-01","module":"A5","scenario":null},{"value":"0,00E+00","module":"C1","scenario":null},{"value":"0,00E+00","module":"C2","scenario":null},{"value":"0,00E+00","module":"C3","scenario":null},{"value":"0,00E+00","module":"C4","scenario":null},{"value":"0,00E+00","module":"D","scenario":null},{"value":"6,04E-01","module":"A1A3","scenario":null}]},{"parameter":"PERT","unit":"MJ","values":[{"value":"2,88E+00","module":"A1","scenario":null},{"value":"1,44E-04","module":"A2","scenario":null},{"value":"7,33E-02","module":"A3","scenario":null},{"value":"1,44E-02","module":"A4","scenario":null},{"value":"-6,03E-01","module":"A5","scenario":null},{"value":"0,00E+00","module":"C1","scenario":null},{"value":"1,82E-03","module":"C2","scenario":null},{"value":"0,00E+00","module":"C3","scenario":null},{"value":"1,61E-03","module":"C4","scenario":null},{"value":"1,38E+00","module":"D","scenario":null},{"value":"2,95E+00","module":"A1A3","scenario":null}]},{"parameter":"PENRE","unit":"MJ","values":[{"value":"9,76E+00","module":"A1","scenario":null},{"value":"1,27E-02","module":"A2","scenario":null},{"value":"7,28E-01","module":"A3","scenario":null},{"value":"1,27E+00","module":"A4","scenario":null},{"value":"2,19E-02","module":"A5","scenario":null},{"value":"0,00E+00","module":"C1","scenario":null},{"value":"1,61E-01","module":"C2","scenario":null},{"value":"0,00E+00","module":"C3","scenario":null},{"value":"1,15E-02","module":"C4","scenario":null},{"value":"3,92E+00","module":"D","scenario":null},{"value":"1,05E+01","module":"A1A3","scenario":null}]},{"parameter":"PENRM","unit":"MJ","values":[{"value":"0,00E+00","module":"A1","scenario":null},{"value":"0,00E+00","module":"A2","scenario":null},{"value":"0,00E+00","module":"A3","scenario":null},{"value":"0,00E+00","module":"A4","scenario":null},{"value":"0,00E+00","module":"A5","scenario":null},{"value":"0,00E+00","module":"C1","scenario":null},{"value":"0,00E+00","module":"C2","scenario":null},{"value":"0,00E+00","module":"C3","scenario":null},{"value":"0,00E+00","module":"C4","scenario":null},{"value":"0,00E+00","module":"D","scenario":null},{"value":"0,00E+00","module":"A1A3","scenario":null}]},{"parameter":"PENRT","unit":"MJ","values":[{"value":"9,76E+00","module":"A1","scenario":null},{"value":"1,27E-02","module":"A2","scenario":null},{"value":"7,28E-01","module":"A3","scenario":null},{"value":"1,27E+00","module":"A4","scenario":null},{"value":"2,19E-02","module":"A5","scenario":null},{"value":"0,00E+00","module":"C1","scenario":null},{"value":"1,61E-01","module":"C2","scenario":null},{"value":"0,00E+00","module":"C3","scenario":null},{"value":"1,15E-02","module":"C4","scenario":null},{"value":"3,92E+00","module":"D","scenario":null},{"value":"1,05E+01","module":"A1A3","scenario":null}]},{"parameter":"SM","unit":"kg","values":[{"value":"2,13E-01","module":"A1","scenario":null},{"value":"0,00E+00","module":"A2","scenario":null},{"value":"0,00E+00","module":"A3","scenario":null},{"value":"0,00E+00","module":"A4","scenario":null},{"value":"0,00E+00","module":"A5","scenario":null},{"value":"0,00E+00","module":"C1","scenario":null},{"value":"0,00E+00","module":"C2","scenario":null},{"value":"0,00E+00","module":"C3","scenario":null},{"value":"0,00E+00","module":"C4","scenario":null},{"value":"0,00E+00","module":"D","scenario":null},{"value":"2,13E-01","module":"A1A3","scenario":null}]},{"parameter":"RSF","unit":"MJ","values":[{"value":"2,13E-02","module":"A1","scenario":null},{"value":"2,82E-06","module":"A2","scenario":null},{"value":"6,44E-05","module":"A3","scenario":null},{"value":"4,76E-04","module":"A4","scenario":null},{"value":"1,20E-05","module":"A5","scenario":null},{"value":"0,00E+00","module":"C1","scenario":null},{"value":"3,56E-05","module":"C2","scenario":null},{"value":"0,00E+00","module":"C3","scenario":null},{"value":"3,34E-05","module":"C4","scenario":null},{"value":"5,74E-04","module":"D","scenario":null},{"value":"2,13E-02","module":"A1A3","scenario":null}]},{"parameter":"NRSF","unit":"MJ","values":[{"value":"1,29E-06","module":"A1","scenario":null},{"value":"2,39E-05","module":"A2","scenario":null},{"value":"6,07E-04","module":"A3","scenario":null},{"value":"2,55E-03","module":"A4","scenario":null},{"value":"4,93E-05","module":"A5","scenario":null},{"value":"0,00E+00","module":"C1","scenario":null},{"value":"3,02E-04","module":"C2","scenario":null},{"value":"0,00E+00","module":"C3","scenario":null},{"value":"0,00E+00","module":"C4","scenario":null},{"value":"-4,64E-03","module":"D","scenario":null},{"value":"6,32E-04","module":"A1A3","scenario":null}]},{"parameter":"FW","unit":"m3","values":[{"value":"7,55E-03","module":"A1","scenario":null},{"value":"1,42E-06","module":"A2","scenario":null},{"value":"1,99E-03","module":"A3","scenario":null},{"value":"1,09E-04","module":"A4","scenario":null},{"value":"1,03E-05","module":"A5","scenario":null},{"value":"0,00E+00","module":"C1","scenario":null},{"value":"1,80E-05","module":"C2","scenario":null},{"value":"0,00E+00","module":"C3","scenario":null},{"value":"1,51E-05","module":"C4","scenario":null},{"value":"7,72E-03","module":"D","scenario":null},{"value":"9,54E-03","module":"A1A3","scenario":null}]}],"end_of_life_waste":[{"parameter":"HWD","unit":"kg","values":[{"value":"1,93E-02","module":"A1","scenario":null},{"value":"1,15E-06","module":"A2","scenario":null},{"value":"1,01E-04","module":"A3","scenario":null},{"value":"6,20E-05","module":"A4","scenario":null},{"value":"0,00E+00","module":"A5","scenario":null},{"value":"0,00E+00","module":"C1","scenario":null},{"value":"1,45E-05","module":"C2","scenario":null},{"value":"0,00E+00","module":"C3","scenario":null},{"value":"1,30E-03","module":"C4","scenario":null},{"value":"-1,30E-03","module":"D","scenario":null},{"value":"1,95E-02","module":"A1A3","scenario":null}]},{"parameter":"NHWD","unit":"kg","values":[{"value":"1,16E-01","module":"A1","scenario":null},{"value":"6,12E-04","module":"A2","scenario":null},{"value":"6,80E-03","module":"A3","scenario":null},{"value":"3,93E-02","module":"A4","scenario":null},{"value":"9,68E-02","module":"A5","scenario":null},{"value":"0,00E+00","module":"C1","scenario":null},{"value":"7,71E-03","module":"C2","scenario":null},{"value":"0,00E+00","module":"C3","scenario":null},{"value":"3,53E-02","module":"C4","scenario":null},{"value":"8,96E-02","module":"D","scenario":null},{"value":"1,23E-01","module":"A1A3","scenario":null}]},{"parameter":"RWD","unit":"kg","values":[{"value":"2,20E-05","module":"A1","scenario":null},{"value":"8,36E-08","module":"A2","scenario":null},{"value":"5,57E-07","module":"A3","scenario":null},{"value":"8,72E-06","module":"A4","scenario":null},{"value":"0,00E+00","module":"A5","scenario":null},{"value":"0,00E+00","module":"C1","scenario":null},{"value":"1,05E-06","module":"C2","scenario":null},{"value":"0,00E+00","module":"C3","scenario":null},{"value":"8,05E-08","module":"C4","scenario":null},{"value":"1,60E-05","module":"D","scenario":null},{"value":"2,27E-05","module":"A1A3","scenario":null}]}],"end_of_life_flow":[{"parameter":"CRU","unit":"kg","values":[{"value":"0,00E+00","module":"A1","scenario":null},{"value":"0,00E+00","module":"A2","scenario":null},{"value":"0,00E+00","module":"A3","scenario":null},{"value":"0,00E+00","module":"A4","scenario":null},{"value":"0,00E+00","module":"A5","scenario":null},{"value":"0,00E+00","module":"C1","scenario":null},{"value":"0,00E+00","module":"C2","scenario":null},{"value":"0,00E+00","module":"C3","scenario":null},{"value":"0,00E+00","module":"C4","scenario":null},{"value":"0,00E+00","module":"D","scenario":null},{"value":"0,00E+00","module":"A1A3","scenario":null}]},{"parameter":"MFR","unit":"kg","values":[{"value":"0,00E+00","module":"A1","scenario":null},{"value":"0,00E+00","module":"A2","scenario":null},{"value":"2,17E-03","module":"A3","scenario":null},{"value":"0,00E+00","module":"A4","scenario":null},{"value":"9,01E-02","module":"A5","scenario":null},{"value":"0,00E+00","module":"C1","scenario":null},{"value":"0,00E+00","module":"C2","scenario":null},{"value":"8,12E-02","module":"C3","scenario":null},{"value":"0,00E+00","module":"C4","scenario":null},{"value":"0,00E+00","module":"D","scenario":null},{"value":"2,17E-03","module":"A1A3","scenario":null}]},{"parameter":"MER","unit":"kg","values":[{"value":"0,00E+00","module":"A1","scenario":null},{"value":"0,00E+00","module":"A2","scenario":null},{"value":"4,68E-04","module":"A3","scenario":null},{"value":"0,00E+00","module":"A4","scenario":null},{"value":"3,15E-04","module":"A5","scenario":null},{"value":"0,00E+00","module":"C1","scenario":null},{"value":"0,00E+00","module":"C2","scenario":null},{"value":"0,00E+00","module":"C3","scenario":null},{"value":"0,00E+00","module":"C4","scenario":null},{"value":"0,00E+00","module":"D","scenario":null},{"value":"4,68E-04","module":"A1A3","scenario":null}]},{"parameter":"EEE","unit":"MJ","values":[{"value":"0,00E+00","module":"A1","scenario":null},{"value":"0,00E+00","module":"A2","scenario":null},{"value":"7,05E-04","module":"A3","scenario":null},{"value":"0,00E+00","module":"A4","scenario":null},{"value":"5,54E-03","module":"A5","scenario":null},{"value":"0,00E+00","module":"C1","scenario":null},{"value":"0,00E+00","module":"C2","scenario":null},{"value":"0,00E+00","module":"C3","scenario":null},{"value":"0,00E+00","module":"C4","scenario":null},{"value":"0,00E+00","module":"D","scenario":null},{"value":"7,05E-04","module":"A1A3","scenario":null}]},{"parameter":"EET","unit":"MJ","values":[{"value":"0,00E+00","module":"A1","scenario":null},{"value":"0,00E+00","module":"A2","scenario":null},{"value":"1,07E-02","module":"A3","scenario":null},{"value":"0,00E+00","module":"A4","scenario":null},{"value":"8,38E-02","module":"A5","scenario":null},{"value":"0,00E+00","module":"C1","scenario":null},{"value":"0,00E+00","module":"C2","scenario":null},{"value":"0,00E+00","module":"C3","scenario":null},{"value":"0,00E+00","module":"C4","scenario":null},{"value":"0,00E+00","module":"D","scenario":null},{"value":"1,07E-02","module":"A1A3","scenario":null}]}]}