{"product_name":"RMC C25/30 P Traditionel CEM ll/B-M 52,5 N (X0, XC1)","epd_id":"NEPD-7799-7476","declared_unit":{"unit":"m3","amount":1},"compliance":["EN 15804+A2","ISO 14025","ISO 21930"],"producer_name":"Heidelberg Materials Beton Danmark A/S","environmental_impact":[{"parameter":"GWP-total","unit":"kg CO2-eq","values":[{"value":"1,52E+02","module":"A1","scenario":null},{"value":"1,04E+01","module":"A2","scenario":null},{"value":"3,93E+00","module":"A3","scenario":null},{"value":"4,91E+00","module":"A4","scenario":null},{"value":"9,01E+00","module":"C1","scenario":null},{"value":"4,91E+00","module":"C2","scenario":null},{"value":"1,57E+00","module":"C3","scenario":null},{"value":"3,13E-01","module":"C4","scenario":null},{"value":"-5,09E+00","module":"D","scenario":null},{"value":"1,66E+02","module":"A1A3","scenario":null}]},{"parameter":"GWP-fossil","unit":"kg CO2-eq","values":[{"value":"1,54E+02","module":"A1","scenario":null},{"value":"1,04E+01","module":"A2","scenario":null},{"value":"3,92E+00","module":"A3","scenario":null},{"value":"4,91E+00","module":"A4","scenario":null},{"value":"9,01E+00","module":"C1","scenario":null},{"value":"4,91E+00","module":"C2","scenario":null},{"value":"1,55E+00","module":"C3","scenario":null},{"value":"3,13E-01","module":"C4","scenario":null},{"value":"-4,99E+00","module":"D","scenario":null},{"value":"1,68E+02","module":"A1A3","scenario":null}]},{"parameter":"GWP-biogenic","unit":"kg CO2-eq","values":[{"value":"-1,63E+00","module":"A1","scenario":null},{"value":"3,11E-03","module":"A2","scenario":null},{"value":"-8,18E-03","module":"A3","scenario":null},{"value":"2,10E-03","module":"A4","scenario":null},{"value":"1,69E-03","module":"C1","scenario":null},{"value":"2,10E-03","module":"C2","scenario":null},{"value":"1,34E-02","module":"C3","scenario":null},{"value":"2,66E-04","module":"C4","scenario":null},{"value":"-9,96E-02","module":"D","scenario":null},{"value":"-1,63E+00","module":"A1A3","scenario":null}]},{"parameter":"GWP-luluc","unit":"kg CO2-eq","values":[{"value":"2,00E-02","module":"A1","scenario":null},{"value":"3,01E-03","module":"A2","scenario":null},{"value":"1,69E-02","module":"A3","scenario":null},{"value":"1,49E-03","module":"A4","scenario":null},{"value":"7,11E-04","module":"C1","scenario":null},{"value":"1,49E-03","module":"C2","scenario":null},{"value":"2,14E-03","module":"C3","scenario":null},{"value":"6,13E-05","module":"C4","scenario":null},{"value":"-3,37E-03","module":"D","scenario":null},{"value":"3,98E-02","module":"A1A3","scenario":null}]},{"parameter":"ODP","unit":"kg CFC11-eq","values":[{"value":"6,43E-06","module":"A1","scenario":null},{"value":"2,25E-06","module":"A2","scenario":null},{"value":"5,97E-07","module":"A3","scenario":null},{"value":"1,18E-06","module":"A4","scenario":null},{"value":"1,95E-06","module":"C1","scenario":null},{"value":"1,18E-06","module":"C2","scenario":null},{"value":"3,05E-07","module":"C3","scenario":null},{"value":"1,52E-07","module":"C4","scenario":null},{"value":"-9,09E-07","module":"D","scenario":null},{"value":"9,27E-06","module":"A1A3","scenario":null}]},{"parameter":"AP","unit":"mol H+-eq","values":[{"value":"4,97E-01","module":"A1","scenario":null},{"value":"1,73E-01","module":"A2","scenario":null},{"value":"1,72E-02","module":"A3","scenario":null},{"value":"1,58E-02","module":"A4","scenario":null},{"value":"9,43E-02","module":"C1","scenario":null},{"value":"1,58E-02","module":"C2","scenario":null},{"value":"1,25E-02","module":"C3","scenario":null},{"value":"3,05E-03","module":"C4","scenario":null},{"value":"-4,49E-02","module":"D","scenario":null},{"value":"6,87E-01","module":"A1A3","scenario":null}]},{"parameter":"POCP","unit":"kg NMVOC-eq","values":[{"value":"2,99E-01","module":"A1","scenario":null},{"value":"1,22E-01","module":"A2","scenario":null},{"value":"1,56E-02","module":"A3","scenario":null},{"value":"1,52E-02","module":"A4","scenario":null},{"value":"1,26E-01","module":"C1","scenario":null},{"value":"1,52E-02","module":"C2","scenario":null},{"value":"1,13E-02","module":"C3","scenario":null},{"value":"3,61E-03","module":"C4","scenario":null},{"value":"-4,83E-02","module":"D","scenario":null},{"value":"4,36E-01","module":"A1A3","scenario":null}]},{"parameter":"ADPE","unit":"kg Sb-eq","values":[{"value":"1,12E-03","module":"A1","scenario":null},{"value":"1,08E-04","module":"A2","scenario":null},{"value":"4,57E-05","module":"A3","scenario":null},{"value":"8,74E-05","module":"A4","scenario":null},{"value":"1,38E-05","module":"C1","scenario":null},{"value":"8,74E-05","module":"C2","scenario":null},{"value":"1,96E-05","module":"C3","scenario":null},{"value":"2,77E-06","module":"C4","scenario":null},{"value":"-4,43E-04","module":"D","scenario":null},{"value":"1,27E-03","module":"A1A3","scenario":null}]},{"parameter":"ADPF","unit":"MJ","values":[{"value":"9,89E+02","module":"A1","scenario":null},{"value":"1,48E+02","module":"A2","scenario":null},{"value":"5,47E+01","module":"A3","scenario":null},{"value":"7,97E+01","module":"A4","scenario":null},{"value":"1,24E+02","module":"C1","scenario":null},{"value":"7,97E+01","module":"C2","scenario":null},{"value":"4,81E+01","module":"C3","scenario":null},{"value":"1,01E+01","module":"C4","scenario":null},{"value":"-8,44E+01","module":"D","scenario":null},{"value":"1,19E+03","module":"A1A3","scenario":null}]},{"parameter":"WDP","unit":"m3 world-eq. Deprived","values":[{"value":"3,47E+03","module":"A1","scenario":null},{"value":"7,80E+01","module":"A2","scenario":null},{"value":"2,77E+02","module":"A3","scenario":null},{"value":"6,11E+01","module":"A4","scenario":null},{"value":"2,64E+01","module":"C1","scenario":null},{"value":"6,11E+01","module":"C2","scenario":null},{"value":"5,31E+03","module":"C3","scenario":null},{"value":"2,12E+01","module":"C4","scenario":null},{"value":"-3,96E+03","module":"D","scenario":null},{"value":"3,82E+03","module":"A1A3","scenario":null}]},{"parameter":"EP-freshwater","unit":"kg P-eq","values":[{"value":"3,87E-03","module":"A1","scenario":null},{"value":"5,28E-05","module":"A2","scenario":null},{"value":"1,19E-04","module":"A3","scenario":null},{"value":"3,90E-05","module":"A4","scenario":null},{"value":"3,28E-05","module":"C1","scenario":null},{"value":"3,90E-05","module":"C2","scenario":null},{"value":"9,78E-05","module":"C3","scenario":null},{"value":"2,33E-06","module":"C4","scenario":null},{"value":"-1,33E-04","module":"D","scenario":null},{"value":"4,04E-03","module":"A1A3","scenario":null}]},{"parameter":"EP-marine","unit":"kg N-eq","values":[{"value":"8,46E-02","module":"A1","scenario":null},{"value":"4,06E-02","module":"A2","scenario":null},{"value":"5,08E-03","module":"A3","scenario":null},{"value":"3,46E-03","module":"A4","scenario":null},{"value":"4,16E-02","module":"C1","scenario":null},{"value":"3,46E-03","module":"C2","scenario":null},{"value":"3,67E-03","module":"C3","scenario":null},{"value":"1,14E-03","module":"C4","scenario":null},{"value":"-1,56E-02","module":"D","scenario":null},{"value":"1,30E-01","module":"A1A3","scenario":null}]},{"parameter":"EP-terrestrial","unit":"mol N-eq.","values":[{"value":"1,02E+00","module":"A1","scenario":null},{"value":"4,53E-01","module":"A2","scenario":null},{"value":"5,71E-02","module":"A3","scenario":null},{"value":"3,86E-02","module":"A4","scenario":null},{"value":"4,51E-01","module":"C1","scenario":null},{"value":"3,86E-02","module":"C2","scenario":null},{"value":"4,23E-02","module":"C3","scenario":null},{"value":"1,26E-02","module":"C4","scenario":null},{"value":"-1,83E-01","module":"D","scenario":null},{"value":"1,53E+00","module":"A1A3","scenario":null}]},{"parameter":"GWP-IOBC","unit":"kg CO2-eq","values":[{"value":"1,54E+02","module":"A1","scenario":null},{"value":"1,04E+01","module":"A2","scenario":null},{"value":"4,42E+00","module":"A3","scenario":null},{"value":"4,91E+00","module":"A4","scenario":null},{"value":"9,01E+00","module":"C1","scenario":null},{"value":"4,91E+00","module":"C2","scenario":null},{"value":"1,55E+00","module":"C3","scenario":null},{"value":"3,13E-01","module":"C4","scenario":null},{"value":"-5,34E+00","module":"D","scenario":null},{"value":"1,69E+02","module":"A1A3","scenario":null}]}],"additional_environmental_impact":[{"parameter":"PM","unit":"Disease incidence","values":[{"value":"4,76E-06","module":"A1","scenario":null},{"value":"5,60E-07","module":"A2","scenario":null},{"value":"2,53E-07","module":"A3","scenario":null},{"value":"4,51E-07","module":"A4","scenario":null},{"value":"1,14E-05","module":"C1","scenario":null},{"value":"4,51E-07","module":"C2","scenario":null},{"value":"2,01E-07","module":"C3","scenario":null},{"value":"6,50E-08","module":"C4","scenario":null},{"value":"-9,57E-07","module":"D","scenario":null},{"value":"5,57E-06","module":"A1A3","scenario":null}]},{"parameter":"ETP-fw","unit":"CTUe","values":[{"value":"3,54E+03","module":"A1","scenario":null},{"value":"9,33E+01","module":"A2","scenario":null},{"value":"5,11E+01","module":"A3","scenario":null},{"value":"5,83E+01","module":"A4","scenario":null},{"value":"6,78E+01","module":"C1","scenario":null},{"value":"5,83E+01","module":"C2","scenario":null},{"value":"3,41E+01","module":"C3","scenario":null},{"value":"4,99E+00","module":"C4","scenario":null},{"value":"-8,69E+01","module":"D","scenario":null},{"value":"3,68E+03","module":"A1A3","scenario":null}]},{"parameter":"HTP-c","unit":"CTUh","values":[{"value":"1,08E-07","module":"A1","scenario":null},{"value":"0,00E+00","module":"A2","scenario":null},{"value":"1,47E-09","module":"A3","scenario":null},{"value":"0,00E+00","module":"A4","scenario":null},{"value":"2,25E-09","module":"C1","scenario":null},{"value":"0,00E+00","module":"C2","scenario":null},{"value":"2,18E-09","module":"C3","scenario":null},{"value":"1,46E-10","module":"C4","scenario":null},{"value":"-4,36E-09","module":"D","scenario":null},{"value":"1,10E-07","module":"A1A3","scenario":null}]},{"parameter":"HTP-nc","unit":"CTUh","values":[{"value":"7,54E-07","module":"A1","scenario":null},{"value":"5,92E-08","module":"A2","scenario":null},{"value":"4,28E-08","module":"A3","scenario":null},{"value":"5,63E-08","module":"A4","scenario":null},{"value":"6,31E-08","module":"C1","scenario":null},{"value":"5,63E-08","module":"C2","scenario":null},{"value":"3,05E-08","module":"C3","scenario":null},{"value":"2,92E-09","module":"C4","scenario":null},{"value":"-1,07E-07","module":"D","scenario":null},{"value":"8,56E-07","module":"A1A3","scenario":null}]},{"parameter":"SQP","unit":"-","values":[{"value":"1,40E+02","module":"A1","scenario":null},{"value":"1,04E+02","module":"A2","scenario":null},{"value":"4,93E+01","module":"A3","scenario":null},{"value":"9,13E+01","module":"A4","scenario":null},{"value":"1,51E+01","module":"C1","scenario":null},{"value":"9,13E+01","module":"C2","scenario":null},{"value":"2,72E+01","module":"C3","scenario":null},{"value":"3,68E+01","module":"C4","scenario":null},{"value":"1,92E+02","module":"D","scenario":null},{"value":"2,93E+02","module":"A1A3","scenario":null}]},{"parameter":"IRP","unit":"kBq U235-eq","values":[{"value":"4,78E+00","module":"A1","scenario":null},{"value":"6,45E-01","module":"A2","scenario":null},{"value":"2,25E-01","module":"A3","scenario":null},{"value":"3,48E-01","module":"A4","scenario":null},{"value":"5,41E-01","module":"C1","scenario":null},{"value":"3,48E-01","module":"C2","scenario":null},{"value":"8,07E-01","module":"C3","scenario":null},{"value":"4,38E-02","module":"C4","scenario":null},{"value":"-7,75E-01","module":"D","scenario":null},{"value":"5,65E+00","module":"A1A3","scenario":null}]}],"resource_use":[{"parameter":"PERE","unit":"MJ","values":[{"value":"4,76E+02","module":"A1","scenario":null},{"value":"1,33E+00","module":"A2","scenario":null},{"value":"1,47E+01","module":"A3","scenario":null},{"value":"1,00E+00","module":"A4","scenario":null},{"value":"6,76E-01","module":"C1","scenario":null},{"value":"1,00E+00","module":"C2","scenario":null},{"value":"2,47E+01","module":"C3","scenario":null},{"value":"1,55E-01","module":"C4","scenario":null},{"value":"-1,98E+01","module":"D","scenario":null},{"value":"4,92E+02","module":"A1A3","scenario":null}]},{"parameter":"PERM","unit":"","values":[{"value":"1,95E+01","module":"A1","scenario":null},{"value":"0,00E+00","module":"A2","scenario":null},{"value":"0,00E+00","module":"A3","scenario":null},{"value":"0,00E+00","module":"A4","scenario":null},{"value":"0,00E+00","module":"C1","scenario":null},{"value":"0,00E+00","module":"C2","scenario":null},{"value":"0,00E+00","module":"C3","scenario":null},{"value":"0,00E+00","module":"C4","scenario":null},{"value":"0,00E+00","module":"D","scenario":null},{"value":"1,95E+01","module":"A1A3","scenario":null}]},{"parameter":"PERT","unit":"MJ","values":[{"value":"4,96E+02","module":"A1","scenario":null},{"value":"1,33E+00","module":"A2","scenario":null},{"value":"1,47E+01","module":"A3","scenario":null},{"value":"1,00E+00","module":"A4","scenario":null},{"value":"6,76E-01","module":"C1","scenario":null},{"value":"1,00E+00","module":"C2","scenario":null},{"value":"2,47E+01","module":"C3","scenario":null},{"value":"1,55E-01","module":"C4","scenario":null},{"value":"-1,98E+01","module":"D","scenario":null},{"value":"5,12E+02","module":"A1A3","scenario":null}]},{"parameter":"PENRE","unit":"MJ","values":[{"value":"9,90E+02","module":"A1","scenario":null},{"value":"1,48E+02","module":"A2","scenario":null},{"value":"5,48E+01","module":"A3","scenario":null},{"value":"7,97E+01","module":"A4","scenario":null},{"value":"1,24E+02","module":"C1","scenario":null},{"value":"7,97E+01","module":"C2","scenario":null},{"value":"4,81E+01","module":"C3","scenario":null},{"value":"1,01E+01","module":"C4","scenario":null},{"value":"-8,91E+01","module":"D","scenario":null},{"value":"1,19E+03","module":"A1A3","scenario":null}]},{"parameter":"PENRM","unit":"MJ","values":[{"value":"5,50E-01","module":"A1","scenario":null},{"value":"0,00E+00","module":"A2","scenario":null},{"value":"0,00E+00","module":"A3","scenario":null},{"value":"0,00E+00","module":"A4","scenario":null},{"value":"0,00E+00","module":"C1","scenario":null},{"value":"0,00E+00","module":"C2","scenario":null},{"value":"0,00E+00","module":"C3","scenario":null},{"value":"0,00E+00","module":"C4","scenario":null},{"value":"0,00E+00","module":"D","scenario":null},{"value":"5,50E-01","module":"A1A3","scenario":null}]},{"parameter":"PENRT","unit":"MJ","values":[{"value":"9,90E+02","module":"A1","scenario":null},{"value":"1,48E+02","module":"A2","scenario":null},{"value":"5,48E+01","module":"A3","scenario":null},{"value":"7,97E+01","module":"A4","scenario":null},{"value":"1,24E+02","module":"C1","scenario":null},{"value":"7,97E+01","module":"C2","scenario":null},{"value":"4,81E+01","module":"C3","scenario":null},{"value":"1,01E+01","module":"C4","scenario":null},{"value":"-8,91E+01","module":"D","scenario":null},{"value":"1,19E+03","module":"A1A3","scenario":null}]},{"parameter":"SM","unit":"kg","values":[{"value":"7,86E+01","module":"A1","scenario":null},{"value":"0,00E+00","module":"A2","scenario":null},{"value":"4,10E-03","module":"A3","scenario":null},{"value":"0,00E+00","module":"A4","scenario":null},{"value":"0,00E+00","module":"C1","scenario":null},{"value":"0,00E+00","module":"C2","scenario":null},{"value":"0,00E+00","module":"C3","scenario":null},{"value":"0,00E+00","module":"C4","scenario":null},{"value":"0,00E+00","module":"D","scenario":null},{"value":"7,86E+01","module":"A1A3","scenario":null}]},{"parameter":"RSF","unit":"MJ","values":[{"value":"7,60E+01","module":"A1","scenario":null},{"value":"4,85E-02","module":"A2","scenario":null},{"value":"5,30E-01","module":"A3","scenario":null},{"value":"3,51E-02","module":"A4","scenario":null},{"value":"0,00E+00","module":"C1","scenario":null},{"value":"3,51E-02","module":"C2","scenario":null},{"value":"0,00E+00","module":"C3","scenario":null},{"value":"3,21E-03","module":"C4","scenario":null},{"value":"-4,04E-01","module":"D","scenario":null},{"value":"7,66E+01","module":"A1A3","scenario":null}]},{"parameter":"NRSF","unit":"MJ","values":[{"value":"1,26E+02","module":"A1","scenario":null},{"value":"1,87E-01","module":"A2","scenario":null},{"value":"5,96E-02","module":"A3","scenario":null},{"value":"1,18E-01","module":"A4","scenario":null},{"value":"0,00E+00","module":"C1","scenario":null},{"value":"1,18E-01","module":"C2","scenario":null},{"value":"0,00E+00","module":"C3","scenario":null},{"value":"9,22E-03","module":"C4","scenario":null},{"value":"-4,15E-01","module":"D","scenario":null},{"value":"1,27E+02","module":"A1A3","scenario":null}]},{"parameter":"FW","unit":"m3","values":[{"value":"1,40E+00","module":"A1","scenario":null},{"value":"1,10E-02","module":"A2","scenario":null},{"value":"1,28E-01","module":"A3","scenario":null},{"value":"9,07E-03","module":"A4","scenario":null},{"value":"6,39E-03","module":"C1","scenario":null},{"value":"9,07E-03","module":"C2","scenario":null},{"value":"8,24E-02","module":"C3","scenario":null},{"value":"1,20E-02","module":"C4","scenario":null},{"value":"-3,10E+00","module":"D","scenario":null},{"value":"1,54E+00","module":"A1A3","scenario":null}]}],"end_of_life_waste":[{"parameter":"HWD","unit":"kg","values":[{"value":"3,41E+00","module":"A1","scenario":null},{"value":"6,45E-03","module":"A2","scenario":null},{"value":"2,61E-02","module":"A3","scenario":null},{"value":"4,36E-03","module":"A4","scenario":null},{"value":"3,65E-03","module":"C1","scenario":null},{"value":"4,36E-03","module":"C2","scenario":null},{"value":"4,80E-03","module":"C3","scenario":null},{"value":"0,00E+00","module":"C4","scenario":null},{"value":"-2,04E-02","module":"D","scenario":null},{"value":"3,44E+00","module":"A1A3","scenario":null}]},{"parameter":"NHWD","unit":"kg","values":[{"value":"1,17E+02","module":"A1","scenario":null},{"value":"7,36E+00","module":"A2","scenario":null},{"value":"9,93E-01","module":"A3","scenario":null},{"value":"6,93E+00","module":"A4","scenario":null},{"value":"1,47E-01","module":"C1","scenario":null},{"value":"6,93E+00","module":"C2","scenario":null},{"value":"1,52E-01","module":"C3","scenario":null},{"value":"7,30E+01","module":"C4","scenario":null},{"value":"-6,17E-01","module":"D","scenario":null},{"value":"1,26E+02","module":"A1A3","scenario":null}]},{"parameter":"RWD","unit":"kg","values":[{"value":"4,82E-03","module":"A1","scenario":null},{"value":"1,03E-03","module":"A2","scenario":null},{"value":"2,80E-04","module":"A3","scenario":null},{"value":"5,44E-04","module":"A4","scenario":null},{"value":"8,62E-04","module":"C1","scenario":null},{"value":"5,44E-04","module":"C2","scenario":null},{"value":"5,08E-04","module":"C3","scenario":null},{"value":"0,00E+00","module":"C4","scenario":null},{"value":"-6,70E-04","module":"D","scenario":null},{"value":"6,12E-03","module":"A1A3","scenario":null}]}],"end_of_life_flow":[{"parameter":"CRU","unit":"kg","values":[{"value":"0,00E+00","module":"A1","scenario":null},{"value":"0,00E+00","module":"A2","scenario":null},{"value":"0,00E+00","module":"A3","scenario":null},{"value":"0,00E+00","module":"A4","scenario":null},{"value":"0,00E+00","module":"C1","scenario":null},{"value":"0,00E+00","module":"C2","scenario":null},{"value":"0,00E+00","module":"C3","scenario":null},{"value":"0,00E+00","module":"C4","scenario":null},{"value":"0,00E+00","module":"D","scenario":null},{"value":"0,00E+00","module":"A1A3","scenario":null}]},{"parameter":"MFR","unit":"kg","values":[{"value":"0,00E+00","module":"A1","scenario":null},{"value":"0,00E+00","module":"A2","scenario":null},{"value":"8,40E+01","module":"A3","scenario":null},{"value":"0,00E+00","module":"A4","scenario":null},{"value":"0,00E+00","module":"C1","scenario":null},{"value":"0,00E+00","module":"C2","scenario":null},{"value":"2,18E+03","module":"C3","scenario":null},{"value":"0,00E+00","module":"C4","scenario":null},{"value":"0,00E+00","module":"D","scenario":null},{"value":"8,40E+01","module":"A1A3","scenario":null}]},{"parameter":"MER","unit":"kg","values":[{"value":"0,00E+00","module":"A1","scenario":null},{"value":"0,00E+00","module":"A2","scenario":null},{"value":"6,78E-02","module":"A3","scenario":null},{"value":"0,00E+00","module":"A4","scenario":null},{"value":"0,00E+00","module":"C1","scenario":null},{"value":"0,00E+00","module":"C2","scenario":null},{"value":"0,00E+00","module":"C3","scenario":null},{"value":"0,00E+00","module":"C4","scenario":null},{"value":"0,00E+00","module":"D","scenario":null},{"value":"6,78E-02","module":"A1A3","scenario":null}]},{"parameter":"EEE","unit":"MJ","values":[{"value":"0,00E+00","module":"A1","scenario":null},{"value":"0,00E+00","module":"A2","scenario":null},{"value":"3,82E-02","module":"A3","scenario":null},{"value":"0,00E+00","module":"A4","scenario":null},{"value":"0,00E+00","module":"C1","scenario":null},{"value":"0,00E+00","module":"C2","scenario":null},{"value":"0,00E+00","module":"C3","scenario":null},{"value":"0,00E+00","module":"C4","scenario":null},{"value":"0,00E+00","module":"D","scenario":null},{"value":"3,82E-02","module":"A1A3","scenario":null}]},{"parameter":"EET","unit":"MJ","values":[{"value":"0,00E+00","module":"A1","scenario":null},{"value":"0,00E+00","module":"A2","scenario":null},{"value":"5,78E-01","module":"A3","scenario":null},{"value":"0,00E+00","module":"A4","scenario":null},{"value":"0,00E+00","module":"C1","scenario":null},{"value":"0,00E+00","module":"C2","scenario":null},{"value":"0,00E+00","module":"C3","scenario":null},{"value":"0,00E+00","module":"C4","scenario":null},{"value":"0,00E+00","module":"D","scenario":null},{"value":"5,78E-01","module":"A1A3","scenario":null}]}]}