{"product_name":"Hurdal 1500","epd_id":"NEPD-8688-8342","declared_unit":{"unit":"stk","amount":1},"compliance":["EN 15804+A2","ISO 14025","ISO 21930"],"producer_name":"SG Armaturen AS","environmental_impact":[{"parameter":"GWP-total","unit":"kg CO2-eq","values":[{"value":"2,39E+01","module":"A1","scenario":null},{"value":"6,12E-02","module":"A2","scenario":null},{"value":"9,70E-01","module":"A3","scenario":null},{"value":"1,19E+00","module":"A4","scenario":null},{"value":"9,95E-01","module":"A5","scenario":null},{"value":"2,62E+01","module":"B6","scenario":null},{"value":"0,00E+00","module":"C1","scenario":null},{"value":"1,38E-01","module":"C2","scenario":null},{"value":"9,85E-01","module":"C3","scenario":null},{"value":"6,45E-02","module":"C4","scenario":null},{"value":"-1,63E+00","module":"D","scenario":null},{"value":"2,49E+01","module":"A1A3","scenario":null}]},{"parameter":"GWP-fossil","unit":"kg CO2-eq","values":[{"value":"2,47E+01","module":"A1","scenario":null},{"value":"6,12E-02","module":"A2","scenario":null},{"value":"9,69E-01","module":"A3","scenario":null},{"value":"1,19E+00","module":"A4","scenario":null},{"value":"1,00E-02","module":"A5","scenario":null},{"value":"2,54E+01","module":"B6","scenario":null},{"value":"0,00E+00","module":"C1","scenario":null},{"value":"1,38E-01","module":"C2","scenario":null},{"value":"9,81E-01","module":"C3","scenario":null},{"value":"6,27E-02","module":"C4","scenario":null},{"value":"-1,62E+00","module":"D","scenario":null},{"value":"2,58E+01","module":"A1A3","scenario":null}]},{"parameter":"GWP-biogenic","unit":"kg CO2-eq","values":[{"value":"-8,85E-01","module":"A1","scenario":null},{"value":"2,38E-05","module":"A2","scenario":null},{"value":"1,50E-04","module":"A3","scenario":null},{"value":"4,25E-04","module":"A4","scenario":null},{"value":"9,85E-01","module":"A5","scenario":null},{"value":"7,03E-01","module":"B6","scenario":null},{"value":"0,00E+00","module":"C1","scenario":null},{"value":"5,35E-05","module":"C2","scenario":null},{"value":"3,83E-03","module":"C3","scenario":null},{"value":"1,61E-03","module":"C4","scenario":null},{"value":"-3,20E-03","module":"D","scenario":null},{"value":"-8,85E-01","module":"A1A3","scenario":null}]},{"parameter":"GWP-luluc","unit":"kg CO2-eq","values":[{"value":"6,99E-02","module":"A1","scenario":null},{"value":"2,24E-05","module":"A2","scenario":null},{"value":"1,06E-04","module":"A3","scenario":null},{"value":"5,87E-04","module":"A4","scenario":null},{"value":"3,31E-06","module":"A5","scenario":null},{"value":"1,05E-01","module":"B6","scenario":null},{"value":"0,00E+00","module":"C1","scenario":null},{"value":"5,03E-05","module":"C2","scenario":null},{"value":"2,15E-04","module":"C3","scenario":null},{"value":"1,51E-04","module":"C4","scenario":null},{"value":"-3,18E-03","module":"D","scenario":null},{"value":"7,00E-02","module":"A1A3","scenario":null}]},{"parameter":"ODP","unit":"kg CFC11-eq","values":[{"value":"5,73E-06","module":"A1","scenario":null},{"value":"1,33E-08","module":"A2","scenario":null},{"value":"3,56E-08","module":"A3","scenario":null},{"value":"2,63E-07","module":"A4","scenario":null},{"value":"2,11E-09","module":"A5","scenario":null},{"value":"1,74E-06","module":"B6","scenario":null},{"value":"0,00E+00","module":"C1","scenario":null},{"value":"2,99E-08","module":"C2","scenario":null},{"value":"2,12E-08","module":"C3","scenario":null},{"value":"3,12E-09","module":"C4","scenario":null},{"value":"-3,43E-03","module":"D","scenario":null},{"value":"5,78E-06","module":"A1A3","scenario":null}]},{"parameter":"AP","unit":"mol H+-eq","values":[{"value":"2,32E-01","module":"A1","scenario":null},{"value":"1,83E-04","module":"A2","scenario":null},{"value":"4,96E-03","module":"A3","scenario":null},{"value":"1,77E-02","module":"A4","scenario":null},{"value":"4,74E-05","module":"A5","scenario":null},{"value":"1,99E-01","module":"B6","scenario":null},{"value":"0,00E+00","module":"C1","scenario":null},{"value":"4,11E-04","module":"C2","scenario":null},{"value":"6,86E-04","module":"C3","scenario":null},{"value":"1,42E-04","module":"C4","scenario":null},{"value":"-7,14E-02","module":"D","scenario":null},{"value":"2,37E-01","module":"A1A3","scenario":null}]},{"parameter":"POCP","unit":"kg NMVOC-eq","values":[{"value":"1,38E-01","module":"A1","scenario":null},{"value":"1,51E-04","module":"A2","scenario":null},{"value":"4,81E-03","module":"A3","scenario":null},{"value":"1,28E-02","module":"A4","scenario":null},{"value":"4,87E-05","module":"A5","scenario":null},{"value":"7,64E-02","module":"B6","scenario":null},{"value":"0,00E+00","module":"C1","scenario":null},{"value":"3,39E-04","module":"C2","scenario":null},{"value":"5,07E-04","module":"C3","scenario":null},{"value":"1,61E-04","module":"C4","scenario":null},{"value":"-1,68E-02","module":"D","scenario":null},{"value":"1,43E-01","module":"A1A3","scenario":null}]},{"parameter":"ADPE","unit":"kg Sb-eq","values":[{"value":"7,61E-03","module":"A1","scenario":null},{"value":"1,64E-06","module":"A2","scenario":null},{"value":"2,26E-06","module":"A3","scenario":null},{"value":"2,32E-05","module":"A4","scenario":null},{"value":"2,43E-07","module":"A5","scenario":null},{"value":"1,89E-03","module":"B6","scenario":null},{"value":"0,00E+00","module":"C1","scenario":null},{"value":"3,69E-06","module":"C2","scenario":null},{"value":"1,02E-06","module":"C3","scenario":null},{"value":"1,58E-07","module":"C4","scenario":null},{"value":"-1,28E-03","module":"D","scenario":null},{"value":"7,62E-03","module":"A1A3","scenario":null}]},{"parameter":"ADPF","unit":"MJ","values":[{"value":"3,03E+02","module":"A1","scenario":null},{"value":"9,04E-01","module":"A2","scenario":null},{"value":"8,81E+00","module":"A3","scenario":null},{"value":"1,69E+01","module":"A4","scenario":null},{"value":"1,40E-01","module":"A5","scenario":null},{"value":"3,47E+02","module":"B6","scenario":null},{"value":"0,00E+00","module":"C1","scenario":null},{"value":"2,03E+00","module":"C2","scenario":null},{"value":"1,48E+00","module":"C3","scenario":null},{"value":"3,67E-01","module":"C4","scenario":null},{"value":"-1,77E+01","module":"D","scenario":null},{"value":"3,13E+02","module":"A1A3","scenario":null}]},{"parameter":"WDP","unit":"m3 world-eq. Deprived","values":[{"value":"6,21E+02","module":"A1","scenario":null},{"value":"2,95E-01","module":"A2","scenario":null},{"value":"8,22E-01","module":"A3","scenario":null},{"value":"1,09E+01","module":"A4","scenario":null},{"value":"1,77E-01","module":"A5","scenario":null},{"value":"6,05E+04","module":"B6","scenario":null},{"value":"0,00E+00","module":"C1","scenario":null},{"value":"6,63E-01","module":"C2","scenario":null},{"value":"9,18E+00","module":"C3","scenario":null},{"value":"3,54E+00","module":"C4","scenario":null},{"value":"8,67E+00","module":"D","scenario":null},{"value":"6,22E+02","module":"A1A3","scenario":null}]},{"parameter":"EP-freshwater","unit":"kg P-eq","values":[{"value":"3,14E-03","module":"A1","scenario":null},{"value":"5,74E-07","module":"A2","scenario":null},{"value":"1,76E-05","module":"A3","scenario":null},{"value":"7,78E-06","module":"A4","scenario":null},{"value":"8,21E-08","module":"A5","scenario":null},{"value":"1,83E-03","module":"B6","scenario":null},{"value":"0,00E+00","module":"C1","scenario":null},{"value":"1,29E-06","module":"C2","scenario":null},{"value":"6,22E-06","module":"C3","scenario":null},{"value":"9,07E-07","module":"C4","scenario":null},{"value":"-4,45E-04","module":"D","scenario":null},{"value":"3,15E-03","module":"A1A3","scenario":null}]},{"parameter":"EP-marine","unit":"kg N-eq","values":[{"value":"2,85E-02","module":"A1","scenario":null},{"value":"3,60E-05","module":"A2","scenario":null},{"value":"1,16E-03","module":"A3","scenario":null},{"value":"4,26E-03","module":"A4","scenario":null},{"value":"1,57E-05","module":"A5","scenario":null},{"value":"2,18E-02","module":"B6","scenario":null},{"value":"0,00E+00","module":"C1","scenario":null},{"value":"8,10E-05","module":"C2","scenario":null},{"value":"1,78E-04","module":"C3","scenario":null},{"value":"7,89E-05","module":"C4","scenario":null},{"value":"-4,10E-03","module":"D","scenario":null},{"value":"2,97E-02","module":"A1A3","scenario":null}]},{"parameter":"EP-terrestrial","unit":"mol N-eq.","values":[{"value":"4,24E-01","module":"A1","scenario":null},{"value":"4,03E-04","module":"A2","scenario":null},{"value":"1,28E-02","module":"A3","scenario":null},{"value":"4,74E-02","module":"A4","scenario":null},{"value":"1,70E-04","module":"A5","scenario":null},{"value":"2,84E-01","module":"B6","scenario":null},{"value":"0,00E+00","module":"C1","scenario":null},{"value":"9,06E-04","module":"C2","scenario":null},{"value":"1,93E-03","module":"C3","scenario":null},{"value":"4,15E-04","module":"C4","scenario":null},{"value":"-5,49E-02","module":"D","scenario":null},{"value":"4,37E-01","module":"A1A3","scenario":null}]},{"parameter":"GWP-IOBC","unit":"kg CO2-eq","values":[{"value":"2,50E+01","module":"A1","scenario":null},{"value":"6,12E-02","module":"A2","scenario":null},{"value":"9,24E-01","module":"A3","scenario":null},{"value":"1,19E+00","module":"A4","scenario":null},{"value":"1,00E-02","module":"A5","scenario":null},{"value":"2,62E+01","module":"B6","scenario":null},{"value":"0,00E+00","module":"C1","scenario":null},{"value":"1,38E-01","module":"C2","scenario":null},{"value":"9,84E-01","module":"C3","scenario":null},{"value":"6,61E-02","module":"C4","scenario":null},{"value":"-1,92E+00","module":"D","scenario":null},{"value":"2,59E+01","module":"A1A3","scenario":null}]}],"additional_environmental_impact":[{"parameter":"PM","unit":"Disease incidence","values":[{"value":"1,65E-06","module":"A1","scenario":null},{"value":"3,95E-09","module":"A2","scenario":null},{"value":"5,82E-08","module":"A3","scenario":null},{"value":"4,38E-08","module":"A4","scenario":null},{"value":"7,00E-10","module":"A5","scenario":null},{"value":"1,42E-06","module":"B6","scenario":null},{"value":"0,00E+00","module":"C1","scenario":null},{"value":"8,89E-09","module":"C2","scenario":null},{"value":"5,99E-09","module":"C3","scenario":null},{"value":"2,50E-09","module":"C4","scenario":null},{"value":"-2,15E-07","module":"D","scenario":null},{"value":"1,71E-06","module":"A1A3","scenario":null}]},{"parameter":"ETP-fw","unit":"CTUe","values":[{"value":"2,29E+03","module":"A1","scenario":null},{"value":"7,33E-01","module":"A2","scenario":null},{"value":"2,19E+01","module":"A3","scenario":null},{"value":"1,16E+01","module":"A4","scenario":null},{"value":"1,87E-01","module":"A5","scenario":null},{"value":"1,58E+03","module":"B6","scenario":null},{"value":"0,00E+00","module":"C1","scenario":null},{"value":"1,65E+00","module":"C2","scenario":null},{"value":"5,69E+00","module":"C3","scenario":null},{"value":"1,57E+02","module":"C4","scenario":null},{"value":"-5,62E+02","module":"D","scenario":null},{"value":"2,31E+03","module":"A1A3","scenario":null}]},{"parameter":"HTP-c","unit":"CTUh","values":[{"value":"4,92E-08","module":"A1","scenario":null},{"value":"0,00E+00","module":"A2","scenario":null},{"value":"2,67E-10","module":"A3","scenario":null},{"value":"0,00E+00","module":"A4","scenario":null},{"value":"6,00E-12","module":"A5","scenario":null},{"value":"7,54E-08","module":"B6","scenario":null},{"value":"0,00E+00","module":"C1","scenario":null},{"value":"0,00E+00","module":"C2","scenario":null},{"value":"1,06E-09","module":"C3","scenario":null},{"value":"8,60E-11","module":"C4","scenario":null},{"value":"-7,40E-09","module":"D","scenario":null},{"value":"4,94E-08","module":"A1A3","scenario":null}]},{"parameter":"HTP-nc","unit":"CTUh","values":[{"value":"1,55E-06","module":"A1","scenario":null},{"value":"7,13E-10","module":"A2","scenario":null},{"value":"4,23E-08","module":"A3","scenario":null},{"value":"8,67E-09","module":"A4","scenario":null},{"value":"2,33E-10","module":"A5","scenario":null},{"value":"1,78E-06","module":"B6","scenario":null},{"value":"0,00E+00","module":"C1","scenario":null},{"value":"1,62E-09","module":"C2","scenario":null},{"value":"5,51E-08","module":"C3","scenario":null},{"value":"8,37E-10","module":"C4","scenario":null},{"value":"-2,53E-07","module":"D","scenario":null},{"value":"1,59E-06","module":"A1A3","scenario":null}]},{"parameter":"SQP","unit":"-","values":[{"value":"9,35E+01","module":"A1","scenario":null},{"value":"6,19E-01","module":"A2","scenario":null},{"value":"1,71E+00","module":"A3","scenario":null},{"value":"8,31E+00","module":"A4","scenario":null},{"value":"9,38E-02","module":"A5","scenario":null},{"value":"1,75E+02","module":"B6","scenario":null},{"value":"0,00E+00","module":"C1","scenario":null},{"value":"1,39E+00","module":"C2","scenario":null},{"value":"4,11E-01","module":"C3","scenario":null},{"value":"9,66E-01","module":"C4","scenario":null},{"value":"-1,46E+01","module":"D","scenario":null},{"value":"9,58E+01","module":"A1A3","scenario":null}]},{"parameter":"IRP","unit":"kBq U235-eq","values":[{"value":"9,23E-01","module":"A1","scenario":null},{"value":"3,76E-03","module":"A2","scenario":null},{"value":"1,27E-02","module":"A3","scenario":null},{"value":"7,31E-02","module":"A4","scenario":null},{"value":"5,99E-04","module":"A5","scenario":null},{"value":"6,29E+00","module":"B6","scenario":null},{"value":"0,00E+00","module":"C1","scenario":null},{"value":"8,44E-03","module":"C2","scenario":null},{"value":"6,85E-03","module":"C3","scenario":null},{"value":"1,33E-03","module":"C4","scenario":null},{"value":"-4,12E-02","module":"D","scenario":null},{"value":"9,40E-01","module":"A1A3","scenario":null}]}],"resource_use":[{"parameter":"PERE","unit":"MJ","values":[{"value":"3,47E+01","module":"A1","scenario":null},{"value":"1,02E-02","module":"A2","scenario":null},{"value":"7,17E-01","module":"A3","scenario":null},{"value":"1,92E-01","module":"A4","scenario":null},{"value":"2,30E-03","module":"A5","scenario":null},{"value":"4,49E+03","module":"B6","scenario":null},{"value":"0,00E+00","module":"C1","scenario":null},{"value":"2,30E-02","module":"C2","scenario":null},{"value":"2,19E-01","module":"C3","scenario":null},{"value":"8,30E-02","module":"C4","scenario":null},{"value":"-5,99E+00","module":"D","scenario":null},{"value":"3,55E+01","module":"A1A3","scenario":null}]},{"parameter":"PERM","unit":"","values":[{"value":"7,22E+00","module":"A1","scenario":null},{"value":"0,00E+00","module":"A2","scenario":null},{"value":"0,00E+00","module":"A3","scenario":null},{"value":"0,00E+00","module":"A4","scenario":null},{"value":"-7,21E+00","module":"A5","scenario":null},{"value":"0,00E+00","module":"B6","scenario":null},{"value":"0,00E+00","module":"C1","scenario":null},{"value":"0,00E+00","module":"C2","scenario":null},{"value":"0,00E+00","module":"C3","scenario":null},{"value":"0,00E+00","module":"C4","scenario":null},{"value":"0,00E+00","module":"D","scenario":null},{"value":"7,22E+00","module":"A1A3","scenario":null}]},{"parameter":"PERT","unit":"MJ","values":[{"value":"4,19E+01","module":"A1","scenario":null},{"value":"1,02E-02","module":"A2","scenario":null},{"value":"7,17E-01","module":"A3","scenario":null},{"value":"1,92E-01","module":"A4","scenario":null},{"value":"-7,21E+00","module":"A5","scenario":null},{"value":"4,49E+03","module":"B6","scenario":null},{"value":"0,00E+00","module":"C1","scenario":null},{"value":"2,30E-02","module":"C2","scenario":null},{"value":"2,19E-01","module":"C3","scenario":null},{"value":"8,30E-02","module":"C4","scenario":null},{"value":"-5,99E+00","module":"D","scenario":null},{"value":"4,27E+01","module":"A1A3","scenario":null}]},{"parameter":"PENRE","unit":"MJ","values":[{"value":"2,86E+02","module":"A1","scenario":null},{"value":"9,04E-01","module":"A2","scenario":null},{"value":"8,81E+00","module":"A3","scenario":null},{"value":"1,69E+01","module":"A4","scenario":null},{"value":"1,40E-01","module":"A5","scenario":null},{"value":"3,47E+02","module":"B6","scenario":null},{"value":"0,00E+00","module":"C1","scenario":null},{"value":"2,03E+00","module":"C2","scenario":null},{"value":"1,48E+00","module":"C3","scenario":null},{"value":"3,67E-01","module":"C4","scenario":null},{"value":"-1,77E+01","module":"D","scenario":null},{"value":"2,96E+02","module":"A1A3","scenario":null}]},{"parameter":"PENRM","unit":"MJ","values":[{"value":"1,71E+01","module":"A1","scenario":null},{"value":"0,00E+00","module":"A2","scenario":null},{"value":"0,00E+00","module":"A3","scenario":null},{"value":"0,00E+00","module":"A4","scenario":null},{"value":"0,00E+00","module":"A5","scenario":null},{"value":"0,00E+00","module":"B6","scenario":null},{"value":"0,00E+00","module":"C1","scenario":null},{"value":"0,00E+00","module":"C2","scenario":null},{"value":"-1,82E+01","module":"C3","scenario":null},{"value":"0,00E+00","module":"C4","scenario":null},{"value":"4,92E-04","module":"D","scenario":null},{"value":"1,71E+01","module":"A1A3","scenario":null}]},{"parameter":"PENRT","unit":"MJ","values":[{"value":"3,03E+02","module":"A1","scenario":null},{"value":"9,04E-01","module":"A2","scenario":null},{"value":"8,81E+00","module":"A3","scenario":null},{"value":"1,69E+01","module":"A4","scenario":null},{"value":"1,40E-01","module":"A5","scenario":null},{"value":"3,47E+02","module":"B6","scenario":null},{"value":"0,00E+00","module":"C1","scenario":null},{"value":"2,03E+00","module":"C2","scenario":null},{"value":"-1,67E+01","module":"C3","scenario":null},{"value":"3,67E-01","module":"C4","scenario":null},{"value":"-1,77E+01","module":"D","scenario":null},{"value":"3,13E+02","module":"A1A3","scenario":null}]},{"parameter":"SM","unit":"kg","values":[{"value":"1,19E+00","module":"A1","scenario":null},{"value":"0,00E+00","module":"A2","scenario":null},{"value":"0,00E+00","module":"A3","scenario":null},{"value":"0,00E+00","module":"A4","scenario":null},{"value":"0,00E+00","module":"A5","scenario":null},{"value":"0,00E+00","module":"B6","scenario":null},{"value":"0,00E+00","module":"C1","scenario":null},{"value":"0,00E+00","module":"C2","scenario":null},{"value":"0,00E+00","module":"C3","scenario":null},{"value":"1,70E-03","module":"C4","scenario":null},{"value":"2,54E-02","module":"D","scenario":null},{"value":"1,19E+00","module":"A1A3","scenario":null}]},{"parameter":"RSF","unit":"MJ","values":[{"value":"2,32E+00","module":"A1","scenario":null},{"value":"2,00E-04","module":"A2","scenario":null},{"value":"3,97E-04","module":"A3","scenario":null},{"value":"6,20E-03","module":"A4","scenario":null},{"value":"7,64E-05","module":"A5","scenario":null},{"value":"3,53E+00","module":"B6","scenario":null},{"value":"0,00E+00","module":"C1","scenario":null},{"value":"4,50E-04","module":"C2","scenario":null},{"value":"4,37E-03","module":"C3","scenario":null},{"value":"5,05E-04","module":"C4","scenario":null},{"value":"2,64E-02","module":"D","scenario":null},{"value":"2,32E+00","module":"A1A3","scenario":null}]},{"parameter":"NRSF","unit":"MJ","values":[{"value":"2,02E+00","module":"A1","scenario":null},{"value":"1,70E-03","module":"A2","scenario":null},{"value":"4,32E-03","module":"A3","scenario":null},{"value":"3,38E-02","module":"A4","scenario":null},{"value":"3,15E-04","module":"A5","scenario":null},{"value":"8,79E+00","module":"B6","scenario":null},{"value":"0,00E+00","module":"C1","scenario":null},{"value":"3,82E-03","module":"C2","scenario":null},{"value":"-4,94E-05","module":"C3","scenario":null},{"value":"1,54E-02","module":"C4","scenario":null},{"value":"4,78E-01","module":"D","scenario":null},{"value":"2,02E+00","module":"A1A3","scenario":null}]},{"parameter":"FW","unit":"m3","values":[{"value":"2,56E-01","module":"A1","scenario":null},{"value":"1,01E-04","module":"A2","scenario":null},{"value":"5,49E-03","module":"A3","scenario":null},{"value":"1,47E-03","module":"A4","scenario":null},{"value":"6,60E-05","module":"A5","scenario":null},{"value":"3,36E+01","module":"B6","scenario":null},{"value":"0,00E+00","module":"C1","scenario":null},{"value":"2,27E-04","module":"C2","scenario":null},{"value":"1,97E-03","module":"C3","scenario":null},{"value":"3,44E-04","module":"C4","scenario":null},{"value":"-1,65E-02","module":"D","scenario":null},{"value":"2,61E-01","module":"A1A3","scenario":null}]}],"end_of_life_waste":[{"parameter":"HWD","unit":"kg","values":[{"value":"1,19E-01","module":"A1","scenario":null},{"value":"8,17E-05","module":"A2","scenario":null},{"value":"7,34E-04","module":"A3","scenario":null},{"value":"8,58E-04","module":"A4","scenario":null},{"value":"0,00E+00","module":"A5","scenario":null},{"value":"2,23E-01","module":"B6","scenario":null},{"value":"0,00E+00","module":"C1","scenario":null},{"value":"1,84E-04","module":"C2","scenario":null},{"value":"2,53E-05","module":"C3","scenario":null},{"value":"8,90E-02","module":"C4","scenario":null},{"value":"-7,63E-03","module":"D","scenario":null},{"value":"1,20E-01","module":"A1A3","scenario":null}]},{"parameter":"NHWD","unit":"kg","values":[{"value":"3,90E+00","module":"A1","scenario":null},{"value":"4,34E-02","module":"A2","scenario":null},{"value":"9,16E-02","module":"A3","scenario":null},{"value":"5,35E-01","module":"A4","scenario":null},{"value":"6,18E-01","module":"A5","scenario":null},{"value":"2,67E+01","module":"B6","scenario":null},{"value":"0,00E+00","module":"C1","scenario":null},{"value":"9,75E-02","module":"C2","scenario":null},{"value":"9,52E-02","module":"C3","scenario":null},{"value":"5,96E-01","module":"C4","scenario":null},{"value":"-4,79E-01","module":"D","scenario":null},{"value":"4,03E+00","module":"A1A3","scenario":null}]},{"parameter":"RWD","unit":"kg","values":[{"value":"7,32E-04","module":"A1","scenario":null},{"value":"5,93E-06","module":"A2","scenario":null},{"value":"1,71E-05","module":"A3","scenario":null},{"value":"1,16E-04","module":"A4","scenario":null},{"value":"0,00E+00","module":"A5","scenario":null},{"value":"3,11E-03","module":"B6","scenario":null},{"value":"0,00E+00","module":"C1","scenario":null},{"value":"1,33E-05","module":"C2","scenario":null},{"value":"1,32E-06","module":"C3","scenario":null},{"value":"1,08E-06","module":"C4","scenario":null},{"value":"-3,57E-05","module":"D","scenario":null},{"value":"7,55E-04","module":"A1A3","scenario":null}]}],"end_of_life_flow":[{"parameter":"CRU","unit":"kg","values":[{"value":"0,00E+00","module":"A1","scenario":null},{"value":"0,00E+00","module":"A2","scenario":null},{"value":"0,00E+00","module":"A3","scenario":null},{"value":"0,00E+00","module":"A4","scenario":null},{"value":"0,00E+00","module":"A5","scenario":null},{"value":"0,00E+00","module":"B6","scenario":null},{"value":"0,00E+00","module":"C1","scenario":null},{"value":"0,00E+00","module":"C2","scenario":null},{"value":"0,00E+00","module":"C3","scenario":null},{"value":"0,00E+00","module":"C4","scenario":null},{"value":"0,00E+00","module":"D","scenario":null},{"value":"0,00E+00","module":"A1A3","scenario":null}]},{"parameter":"MFR","unit":"kg","values":[{"value":"0,00E+00","module":"A1","scenario":null},{"value":"0,00E+00","module":"A2","scenario":null},{"value":"4,53E-02","module":"A3","scenario":null},{"value":"0,00E+00","module":"A4","scenario":null},{"value":"5,75E-01","module":"A5","scenario":null},{"value":"0,00E+00","module":"B6","scenario":null},{"value":"0,00E+00","module":"C1","scenario":null},{"value":"0,00E+00","module":"C2","scenario":null},{"value":"9,50E-01","module":"C3","scenario":null},{"value":"2,92E-05","module":"C4","scenario":null},{"value":"-9,95E-04","module":"D","scenario":null},{"value":"4,53E-02","module":"A1A3","scenario":null}]},{"parameter":"MER","unit":"kg","values":[{"value":"0,00E+00","module":"A1","scenario":null},{"value":"0,00E+00","module":"A2","scenario":null},{"value":"4,27E-03","module":"A3","scenario":null},{"value":"0,00E+00","module":"A4","scenario":null},{"value":"3,04E-02","module":"A5","scenario":null},{"value":"0,00E+00","module":"B6","scenario":null},{"value":"0,00E+00","module":"C1","scenario":null},{"value":"0,00E+00","module":"C2","scenario":null},{"value":"3,88E-01","module":"C3","scenario":null},{"value":"7,14E-07","module":"C4","scenario":null},{"value":"-1,31E-04","module":"D","scenario":null},{"value":"4,27E-03","module":"A1A3","scenario":null}]},{"parameter":"EEE","unit":"MJ","values":[{"value":"0,00E+00","module":"A1","scenario":null},{"value":"0,00E+00","module":"A2","scenario":null},{"value":"6,55E-03","module":"A3","scenario":null},{"value":"0,00E+00","module":"A4","scenario":null},{"value":"3,54E-02","module":"A5","scenario":null},{"value":"0,00E+00","module":"B6","scenario":null},{"value":"0,00E+00","module":"C1","scenario":null},{"value":"0,00E+00","module":"C2","scenario":null},{"value":"5,02E-01","module":"C3","scenario":null},{"value":"4,63E-05","module":"C4","scenario":null},{"value":"-3,21E-04","module":"D","scenario":null},{"value":"6,55E-03","module":"A1A3","scenario":null}]},{"parameter":"EET","unit":"MJ","values":[{"value":"0,00E+00","module":"A1","scenario":null},{"value":"0,00E+00","module":"A2","scenario":null},{"value":"9,92E-02","module":"A3","scenario":null},{"value":"0,00E+00","module":"A4","scenario":null},{"value":"5,35E-01","module":"A5","scenario":null},{"value":"0,00E+00","module":"B6","scenario":null},{"value":"0,00E+00","module":"C1","scenario":null},{"value":"0,00E+00","module":"C2","scenario":null},{"value":"7,60E+00","module":"C3","scenario":null},{"value":"7,01E-04","module":"C4","scenario":null},{"value":"-4,85E-03","module":"D","scenario":null},{"value":"9,92E-02","module":"A1A3","scenario":null}]}]}