{"product_name":"NH/ArmaFlex Smart Isolierung f\u00fcr die Industrie- und Geb\u00e4udeinstallation","epd_id":"EPD-ARM-20220037-IBB1-EN","compliance":["DIN EN 15804+A2","ISO 14025"],"producer_name":"Armacell GmbH","environmental_impact":[{"parameter":"GWP-total","unit":"kg CO2-eq.","values":[{"value":"1,64E+02","module":"A1-A3"},{"value":"4,84E+00","module":"A4"},{"value":"1,07E+02","module":"A5"},{"value":"2,99E-01","module":"C2"},{"value":"1,62E+02","module":"C3"},{"value":"-4,54E+01","module":"D"}]},{"parameter":"GWP-fossil","unit":"kg CO2-eq.","values":[{"value":"2,64E+02","module":"A1-A3"},{"value":"4,80E+00","module":"A4"},{"value":"5,16E+00","module":"A5"},{"value":"2,97E-01","module":"C2"},{"value":"1,62E+02","module":"C3"},{"value":"-4,51E+01","module":"D"}]},{"parameter":"GWP-biogenic","unit":"kg CO2-eq.","values":[{"value":"-1,00E+02","module":"A1-A3"},{"value":"-6,13E-03","module":"A4"},{"value":"1,02E+02","module":"A5"},{"value":"-3,79E-04","module":"C2"},{"value":"3,27E-02","module":"C3"},{"value":"-2,25E-01","module":"D"}]},{"parameter":"GWP-luluc","unit":"kg CO2-eq.","values":[{"value":"3,14E-01","module":"A1-A3"},{"value":"3,93E-02","module":"A4"},{"value":"4,13E-03","module":"A5"},{"value":"2,43E-03","module":"C2"},{"value":"3,63E-02","module":"C3"},{"value":"-3,11E-02","module":"D"}]},{"parameter":"ODP","unit":"kg CFC11-eq.","values":[{"value":"7,23E-10","module":"A1-A3"},{"value":"6,14E-16","module":"A4"},{"value":"7,31E-12","module":"A5"},{"value":"3,79E-17","module":"C2"},{"value":"2,60E-13","module":"C3"},{"value":"-5,14E-13","module":"D"}]},{"parameter":"AP","unit":"mol H^(+)-eq.","values":[{"value":"4,61E-01","module":"A1-A3"},{"value":"1,40E-02","module":"A4"},{"value":"8,02E-03","module":"A5"},{"value":"8,65E-04","module":"C2"},{"value":"4,39E-02","module":"C3"},{"value":"-5,89E-02","module":"D"}]},{"parameter":"POCP","unit":"kg NMVOC-eq.","values":[{"value":"6,10E-01","module":"A1-A3"},{"value":"1,26E-02","module":"A4"},{"value":"9,19E-03","module":"A5"},{"value":"7,77E-04","module":"C2"},{"value":"4,26E-02","module":"C3"},{"value":"-4,70E-02","module":"D"}]},{"parameter":"ADPE","unit":"kg Sb-eq.","values":[{"value":"4,59E+03","module":"A1-A3"},{"value":"6,40E+01","module":"A4"},{"value":"5,43E+01","module":"A5"},{"value":"3,95E+00","module":"C2"},{"value":"3,00E+02","module":"C3"},{"value":"-7,83E+02","module":"D"}]},{"parameter":"ADPF","unit":"MJ","values":[{"value":"1,03E-03","module":"A1-A3"},{"value":"3,66E-07","module":"A4"},{"value":"1,05E-05","module":"A5"},{"value":"2,26E-08","module":"C2"},{"value":"3,70E-06","module":"C3"},{"value":"-7,49E-06","module":"D"}]},{"parameter":"WDP","unit":"m^3 world-eq. deprived","values":[{"value":"1,06E+01","module":"A1-A3"},{"value":"4,17E-02","module":"A4"},{"value":"2,26E+00","module":"A5"},{"value":"2,58E-03","module":"C2"},{"value":"1,25E+01","module":"C3"},{"value":"-3,45E+00","module":"D"}]},{"parameter":"EP-freshwater","unit":"kg PO4-eq.","values":[{"value":"2,43E-03","module":"A1-A3"},{"value":"1,43E-05","module":"A4"},{"value":"2,54E-05","module":"A5"},{"value":"8,82E-07","module":"C2"},{"value":"4,00E-05","module":"C3"},{"value":"-5,88E-05","module":"D"}]},{"parameter":"EP-marine","unit":"kg N-eq.","values":[{"value":"1,78E-01","module":"A1-A3"},{"value":"6,37E-03","module":"A4"},{"value":"2,92E-03","module":"A5"},{"value":"3,94E-04","module":"C2"},{"value":"1,47E-02","module":"C3"},{"value":"-1,68E-02","module":"D"}]},{"parameter":"EP-terrestrial","unit":"mol N-eq.","values":[{"value":"1,74E+00","module":"A1-A3"},{"value":"7,13E-02","module":"A4"},{"value":"3,33E-02","module":"A5"},{"value":"4,41E-03","module":"C2"},{"value":"1,81E-01","module":"C3"},{"value":"-1,79E-01","module":"D"}]}],"additional_environmental_impact":[{"parameter":"PM","unit":"Disease incidence","values":[{"value":"7,75E-06","module":"A1-A3"},{"value":"7,81E-08","module":"A4"},{"value":"1,05E-07","module":"A5"},{"value":"4,82E-09","module":"C2"},{"value":"1,12E-06","module":"C3"},{"value":"-5,07E-07","module":"D"}]},{"parameter":"ETP-fw","unit":"CTUe","values":[{"value":"3,71E+03","module":"A1-A3"},{"value":"4,62E+01","module":"A4"},{"value":"4,24E+01","module":"A5"},{"value":"2,86E+00","module":"C2"},{"value":"2,46E+02","module":"C3"},{"value":"-1,64E+02","module":"D"}]},{"parameter":"HTP-c","unit":"CTUh","values":[{"value":"7,09E-08","module":"A1-A3"},{"value":"9,33E-10","module":"A4"},{"value":"9,53E-10","module":"A5"},{"value":"5,76E-11","module":"C2"},{"value":"9,86E-09","module":"C3"},{"value":"-7,46E-09","module":"D"}]},{"parameter":"HTP-nc","unit":"CTUh","values":[{"value":"5,27E-06","module":"A1-A3"},{"value":"5,44E-08","module":"A4"},{"value":"6,94E-08","module":"A5"},{"value":"3,36E-09","module":"C2"},{"value":"1,05E-06","module":"C3"},{"value":"-2,94E-07","module":"D"}]},{"parameter":"SQP","unit":"SQP","values":[{"value":"6,96E+03","module":"A1-A3"},{"value":"2,20E+01","module":"A4"},{"value":"7,24E+01","module":"A5"},{"value":"1,36E+00","module":"C2"},{"value":"6,60E+01","module":"C3"},{"value":"-1,21E+02","module":"D"}]}],"resource_use":[{"parameter":"PERE","unit":"MJ","values":[{"value":"1,91E+03","module":"A1-A3"},{"value":"3,57E+00","module":"A4"},{"value":"1,59E+02","module":"A5"},{"value":"2,21E-01","module":"C2"},{"value":"6,70E+01","module":"C3"},{"value":"-1,77E+02","module":"D"}]},{"parameter":"PERM","unit":"MJ","values":[{"value":"1,37E+02","module":"A1-A3"},{"value":"0,0E+00","module":"A4"},{"value":"-1,37E+02","module":"A5"},{"value":"0,0E+00","module":"C2"},{"value":"0,0E+00","module":"C3"},{"value":"0,0E+00","module":"D"}]},{"parameter":"PERT","unit":"MJ","values":[{"value":"2,05E+03","module":"A1-A3"},{"value":"3,57E+00","module":"A4"},{"value":"2,22E+01","module":"A5"},{"value":"2,21E-01","module":"C2"},{"value":"6,70E+01","module":"C3"},{"value":"-1,77E+02","module":"D"}]},{"parameter":"PENRE","unit":"MJ","values":[{"value":"3,55E+03","module":"A1-A3"},{"value":"6,40E+01","module":"A4"},{"value":"6,35E+01","module":"A5"},{"value":"3,96E+00","module":"C2"},{"value":"1,33E+03","module":"C3"},{"value":"-7,83E+02","module":"D"}]},{"parameter":"PENRM","unit":"MJ","values":[{"value":"1,04E+03","module":"A1-A3"},{"value":"0,0E+00","module":"A4"},{"value":"-9,11E+00","module":"A5"},{"value":"0,0E+00","module":"C2"},{"value":"-1,03E+03","module":"C3"},{"value":"0,0E+00","module":"D"}]},{"parameter":"PENRT","unit":"MJ","values":[{"value":"4,59E+03","module":"A1-A3"},{"value":"6,40E+01","module":"A4"},{"value":"5,44E+01","module":"A5"},{"value":"3,96E+00","module":"C2"},{"value":"3,00E+02","module":"C3"},{"value":"-7,83E+02","module":"D"}]},{"parameter":"SM","unit":"kg","values":[{"value":"4,22E+01","module":"A1-A3"},{"value":"0,0E+00","module":"A4"},{"value":"4,22E-01","module":"A5"},{"value":"0,0E+00","module":"C2"},{"value":"0,0E+00","module":"C3"},{"value":"0,0E+00","module":"D"}]},{"parameter":"RSF","unit":"MJ","values":[{"value":"0,0E+00","module":"A1-A3"},{"value":"0,0E+00","module":"A4"},{"value":"0,0E+00","module":"A5"},{"value":"0,0E+00","module":"C2"},{"value":"0,0E+00","module":"C3"},{"value":"0,0E+00","module":"D"}]},{"parameter":"NRSF","unit":"MJ","values":[{"value":"0,0E+00","module":"A1-A3"},{"value":"0,0E+00","module":"A4"},{"value":"0,0E+00","module":"A5"},{"value":"0,0E+00","module":"C2"},{"value":"0,0E+00","module":"C3"},{"value":"0,0E+00","module":"D"}]},{"parameter":"FW","unit":"m^3","values":[{"value":"1,39E+00","module":"A1-A3"},{"value":"4,09E-03","module":"A4"},{"value":"6,52E-02","module":"A5"},{"value":"2,53E-04","module":"C2"},{"value":"3,27E-01","module":"C3"},{"value":"-1,73E-01","module":"D"}]}],"end_of_life_waste":[{"parameter":"HWD","unit":"kg","values":[{"value":"2,54E-05","module":"A1-A3"},{"value":"3,23E-09","module":"A4"},{"value":"2,58E-07","module":"A5"},{"value":"1,99E-10","module":"C2"},{"value":"5,36E-08","module":"C3"},{"value":"-1,76E-07","module":"D"}]},{"parameter":"NHWD","unit":"kg","values":[{"value":"3,46E+01","module":"A1-A3"},{"value":"9,51E-03","module":"A4"},{"value":"1,53E+00","module":"A5"},{"value":"5,88E-04","module":"C2"},{"value":"9,94E+01","module":"C3"},{"value":"-3,67E-01","module":"D"}]},{"parameter":"RWD","unit":"kg","values":[{"value":"8,04E-02","module":"A1-A3"},{"value":"7,75E-05","module":"A4"},{"value":"1,14E-03","module":"A5"},{"value":"4,79E-06","module":"C2"},{"value":"8,82E-03","module":"C3"},{"value":"-5,68E-02","module":"D"}]}],"end_of_life_flow":[{"parameter":"CRU","unit":"kg","values":[{"value":"0,0E+00","module":"A1-A3"},{"value":"0,0E+00","module":"A4"},{"value":"0,0E+00","module":"A5"},{"value":"0,0E+00","module":"C2"},{"value":"0,0E+00","module":"C3"},{"value":"0,0E+00","module":"D"}]},{"parameter":"MFR","unit":"kg","values":[{"value":"0,0E+00","module":"A1-A3"},{"value":"0,0E+00","module":"A4"},{"value":"5,38E+01","module":"A5"},{"value":"0,0E+00","module":"C2"},{"value":"0,0E+00","module":"C3"},{"value":"0,0E+00","module":"D"}]},{"parameter":"MER","unit":"kg","values":[{"value":"0,0E+00","module":"A1-A3"},{"value":"0,0E+00","module":"A4"},{"value":"0,0E+00","module":"A5"},{"value":"0,0E+00","module":"C2"},{"value":"0,0E+00","module":"C3"},{"value":"0,0E+00","module":"D"}]},{"parameter":"EEE","unit":"MJ","values":[{"value":"0,0E+00","module":"A1-A3"},{"value":"0,0E+00","module":"A4"},{"value":"2,88E+01","module":"A5"},{"value":"0,0E+00","module":"C2"},{"value":"1,63E+02","module":"C3"},{"value":"0,0E+00","module":"D"}]},{"parameter":"EET","unit":"MJ","values":[{"value":"0,0E+00","module":"A1-A3"},{"value":"0,0E+00","module":"A4"},{"value":"5,17E+01","module":"A5"},{"value":"0,0E+00","module":"C2"},{"value":"2,98E+02","module":"C3"},{"value":"0,0E+00","module":"D"}]}]}