{"product_name":"NKT instal CYKY-J 5x16 RE","epd_id":"NEPD-6638-5888-EN","compliance":["EN 15804+A2","ISO 14025","ISO 21930"],"producer_name":"NKT headquarter Denmark A/S","environmental_impact":[{"parameter":"GWP-total","unit":"kg CO2-eq.","values":[{"value":"6,44E+00","module":"A1"},{"value":"5,98E-02","module":"A2"},{"value":"5,94E-02","module":"A3"},{"value":"6,20E-02","module":"A4"},{"value":"1,42E-01","module":"A5"},{"value":"0,0E+00","module":"C1"},{"value":"5,32E-02","module":"C2"},{"value":"4,84E-01","module":"C3"},{"value":"2,24E-02","module":"C4"},{"value":"-6,61E-01","module":"D"}]},{"parameter":"GWP-fossil","unit":"kg CO2-eq.","values":[{"value":"6,31E+00","module":"A1"},{"value":"5,97E-02","module":"A2"},{"value":"5,72E-02","module":"A3"},{"value":"6,20E-02","module":"A4"},{"value":"1,35E-01","module":"A5"},{"value":"0,0E+00","module":"C1"},{"value":"5,31E-02","module":"C2"},{"value":"2,46E-01","module":"C3"},{"value":"2,24E-02","module":"C4"},{"value":"-6,57E-01","module":"D"}]},{"parameter":"GWP-biogenic","unit":"kg CO2-eq.","values":[{"value":"1,25E-01","module":"A1"},{"value":"2,47E-05","module":"A2"},{"value":"2,05E-03","module":"A3"},{"value":"2,57E-05","module":"A4"},{"value":"7,29E-03","module":"A5"},{"value":"0,0E+00","module":"C1"},{"value":"2,20E-05","module":"C2"},{"value":"2,38E-01","module":"C3"},{"value":"3,43E-06","module":"C4"},{"value":"-3,03E-03","module":"D"}]},{"parameter":"GWP-luluc","unit":"kg CO2-eq.","values":[{"value":"5,19E-03","module":"A1"},{"value":"2,13E-05","module":"A2"},{"value":"2,26E-04","module":"A3"},{"value":"2,21E-05","module":"A4"},{"value":"1,10E-04","module":"A5"},{"value":"0,0E+00","module":"C1"},{"value":"1,89E-05","module":"C2"},{"value":"1,97E-05","module":"C3"},{"value":"2,40E-06","module":"C4"},{"value":"-1,05E-03","module":"D"}]},{"parameter":"ODP","unit":"kg CFC 11-eq.","values":[{"value":"6,33E-07","module":"A1"},{"value":"1,35E-08","module":"A2"},{"value":"1,09E-08","module":"A3"},{"value":"1,40E-08","module":"A4"},{"value":"1,36E-08","module":"A5"},{"value":"0,0E+00","module":"C1"},{"value":"1,20E-08","module":"C2"},{"value":"8,35E-09","module":"C3"},{"value":"1,82E-09","module":"C4"},{"value":"-7,89E-04","module":"D"}]},{"parameter":"AP","unit":"mol H+-eq.","values":[{"value":"5,92E-01","module":"A1"},{"value":"1,72E-04","module":"A2"},{"value":"7,35E-04","module":"A3"},{"value":"1,78E-04","module":"A4"},{"value":"1,19E-02","module":"A5"},{"value":"0,0E+00","module":"C1"},{"value":"1,53E-04","module":"C2"},{"value":"1,79E-04","module":"C3"},{"value":"5,36E-05","module":"C4"},{"value":"-1,09E-01","module":"D"}]},{"parameter":"POCP","unit":"kg NMVOC-eq.","values":[{"value":"8,84E-02","module":"A1"},{"value":"1,45E-04","module":"A2"},{"value":"6,62E-04","module":"A3"},{"value":"1,51E-04","module":"A4"},{"value":"1,79E-03","module":"A5"},{"value":"0,0E+00","module":"C1"},{"value":"1,29E-04","module":"C2"},{"value":"1,47E-04","module":"C3"},{"value":"6,09E-05","module":"C4"},{"value":"-1,89E-02","module":"D"}]},{"parameter":"ADPE","unit":"kg Sb-eq.","values":[{"value":"1,65E-03","module":"A1"},{"value":"1,65E-06","module":"A2"},{"value":"3,17E-07","module":"A3"},{"value":"1,71E-06","module":"A4"},{"value":"3,30E-05","module":"A5"},{"value":"0,0E+00","module":"C1"},{"value":"1,47E-06","module":"C2"},{"value":"5,30E-07","module":"C3"},{"value":"5,55E-08","module":"C4"},{"value":"-6,08E-04","module":"D"}]},{"parameter":"ADPF","unit":"MJ","values":[{"value":"7,85E+01","module":"A1"},{"value":"9,03E-01","module":"A2"},{"value":"7,48E-01","module":"A3"},{"value":"9,37E-01","module":"A4"},{"value":"1,63E+00","module":"A5"},{"value":"0,0E+00","module":"C1"},{"value":"8,03E-01","module":"C2"},{"value":"3,44E-01","module":"C3"},{"value":"1,50E-01","module":"C4"},{"value":"-5,93E+00","module":"D"}]},{"parameter":"WDP","unit":"m3 world-eq.","values":[{"value":"3,47E+01","module":"A1"},{"value":"8,73E-01","module":"A2"},{"value":"1,46E+02","module":"A3"},{"value":"9,06E-01","module":"A4"},{"value":"3,83E+00","module":"A5"},{"value":"0,0E+00","module":"C1"},{"value":"7,77E-01","module":"C2"},{"value":"6,33E+00","module":"C3"},{"value":"3,09E+00","module":"C4"},{"value":"3,34E+01","module":"D"}]},{"parameter":"EP-freshwater","unit":"kg P-eq.","values":[{"value":"5,83E-03","module":"A1"},{"value":"4,77E-07","module":"A2"},{"value":"2,09E-06","module":"A3"},{"value":"4,95E-07","module":"A4"},{"value":"1,17E-04","module":"A5"},{"value":"0,0E+00","module":"C1"},{"value":"4,24E-07","module":"C2"},{"value":"7,55E-07","module":"C3"},{"value":"1,51E-07","module":"C4"},{"value":"-7,32E-04","module":"D"}]},{"parameter":"EP-marine","unit":"kg N-eq.","values":[{"value":"1,96E-02","module":"A1"},{"value":"3,40E-05","module":"A2"},{"value":"2,28E-04","module":"A3"},{"value":"3,52E-05","module":"A4"},{"value":"3,99E-04","module":"A5"},{"value":"0,0E+00","module":"C1"},{"value":"3,02E-05","module":"C2"},{"value":"5,15E-05","module":"C3"},{"value":"3,26E-05","module":"C4"},{"value":"-4,48E-03","module":"D"}]},{"parameter":"EP-terrestrial","unit":"mol N-eq.","values":[{"value":"2,80E-01","module":"A1"},{"value":"3,80E-04","module":"A2"},{"value":"3,50E-03","module":"A3"},{"value":"3,94E-04","module":"A4"},{"value":"5,70E-03","module":"A5"},{"value":"0,0E+00","module":"C1"},{"value":"3,38E-04","module":"C2"},{"value":"5,45E-04","module":"C3"},{"value":"2,07E-04","module":"C4"},{"value":"-6,94E-02","module":"D"}]},{"parameter":"GWP-IOBC","unit":"kg CO2-eq.","values":[{"value":"6,43E+00","module":"A1"},{"value":"5,98E-02","module":"A2"},{"value":"5,88E-02","module":"A3"},{"value":"6,20E-02","module":"A4"},{"value":"1,41E-01","module":"A5"},{"value":"0,0E+00","module":"C1"},{"value":"5,32E-02","module":"C2"},{"value":"4,32E-01","module":"C3"},{"value":"2,38E-02","module":"C4"},{"value":"-3,18E-01","module":"D"}]}],"additional_environmental_impact":[{"parameter":"PM","unit":"disease incidence","values":[{"value":"1,05E-06","module":"A1"},{"value":"3,66E-09","module":"A2"},{"value":"1,07E-08","module":"A3"},{"value":"3,79E-09","module":"A4"},{"value":"2,14E-08","module":"A5"},{"value":"0,0E+00","module":"C1"},{"value":"3,25E-09","module":"C2"},{"value":"1,21E-09","module":"C3"},{"value":"8,53E-10","module":"C4"},{"value":"-2,22E-07","module":"D"}]},{"parameter":"ETP-fw","unit":"CTUe","values":[{"value":"4,44E+03","module":"A1"},{"value":"6,69E-01","module":"A2"},{"value":"6,01E+00","module":"A3"},{"value":"6,95E-01","module":"A4"},{"value":"9,26E+01","module":"A5"},{"value":"0,0E+00","module":"C1"},{"value":"5,95E-01","module":"C2"},{"value":"1,56E+01","module":"C3"},{"value":"1,72E+02","module":"C4"},{"value":"-9,99E+02","module":"D"}]},{"parameter":"HTP-c","unit":"CTUh","values":[{"value":"1,08E-07","module":"A1"},{"value":"0,0E+00","module":"A2"},{"value":"7,60E-11","module":"A3"},{"value":"0,0E+00","module":"A4"},{"value":"2,17E-09","module":"A5"},{"value":"0,0E+00","module":"C1"},{"value":"0,0E+00","module":"C2"},{"value":"4,30E-11","module":"C3"},{"value":"1,20E-11","module":"C4"},{"value":"-1,41E-08","module":"D"}]},{"parameter":"HTP-nc","unit":"CTUh","values":[{"value":"9,64E-06","module":"A1"},{"value":"7,30E-10","module":"A2"},{"value":"2,06E-09","module":"A3"},{"value":"7,59E-10","module":"A4"},{"value":"1,93E-07","module":"A5"},{"value":"0,0E+00","module":"C1"},{"value":"6,50E-10","module":"C2"},{"value":"4,01E-09","module":"C3"},{"value":"3,23E-10","module":"C4"},{"value":"-1,21E-06","module":"D"}]},{"parameter":"SQP","unit":"unitless","values":[{"value":"5,83E+01","module":"A1"},{"value":"6,32E-01","module":"A2"},{"value":"2,41E+01","module":"A3"},{"value":"6,55E-01","module":"A4"},{"value":"1,68E+00","module":"A5"},{"value":"0,0E+00","module":"C1"},{"value":"5,62E-01","module":"C2"},{"value":"1,21E-01","module":"C3"},{"value":"3,59E-01","module":"C4"},{"value":"-1,37E+01","module":"D"}]},{"parameter":"IRP","unit":"kBq U235-eq.","values":[{"value":"1,61E-01","module":"A1"},{"value":"3,95E-03","module":"A2"},{"value":"1,63E-03","module":"A3"},{"value":"4,10E-03","module":"A4"},{"value":"3,46E-03","module":"A5"},{"value":"0,0E+00","module":"C1"},{"value":"3,51E-03","module":"C2"},{"value":"1,61E-03","module":"C3"},{"value":"9,09E-04","module":"C4"},{"value":"-8,16E-03","module":"D"}]}],"resource_use":[{"parameter":"PERE","unit":"MJ","values":[{"value":"9,66E+00","module":"A1"},{"value":"1,29E-02","module":"A2"},{"value":"5,35E+00","module":"A3"},{"value":"1,34E-02","module":"A4"},{"value":"3,02E-01","module":"A5"},{"value":"0,0E+00","module":"C1"},{"value":"1,15E-02","module":"C2"},{"value":"4,20E-02","module":"C3"},{"value":"1,67E-02","module":"C4"},{"value":"-3,27E+00","module":"D"}]},{"parameter":"PERM","unit":"MJ","values":[{"value":"0,0E+00","module":"A1"},{"value":"0,0E+00","module":"A2"},{"value":"0,0E+00","module":"A3"},{"value":"0,0E+00","module":"A4"},{"value":"0,0E+00","module":"A5"},{"value":"0,0E+00","module":"C1"},{"value":"0,0E+00","module":"C2"},{"value":"0,0E+00","module":"C3"},{"value":"0,0E+00","module":"C4"},{"value":"0,0E+00","module":"D"}]},{"parameter":"PERT","unit":"MJ","values":[{"value":"9,66E+00","module":"A1"},{"value":"1,29E-02","module":"A2"},{"value":"5,35E+00","module":"A3"},{"value":"1,34E-02","module":"A4"},{"value":"3,02E-01","module":"A5"},{"value":"0,0E+00","module":"C1"},{"value":"1,15E-02","module":"C2"},{"value":"4,20E-02","module":"C3"},{"value":"1,67E-02","module":"C4"},{"value":"-3,27E+00","module":"D"}]},{"parameter":"PENRE","unit":"MJ","values":[{"value":"7,31E+01","module":"A1"},{"value":"9,03E-01","module":"A2"},{"value":"7,48E-01","module":"A3"},{"value":"9,37E-01","module":"A4"},{"value":"1,52E+00","module":"A5"},{"value":"0,0E+00","module":"C1"},{"value":"8,03E-01","module":"C2"},{"value":"3,48E-01","module":"C3"},{"value":"1,50E-01","module":"C4"},{"value":"-5,92E+00","module":"D"}]},{"parameter":"PENRM","unit":"MJ","values":[{"value":"5,45E+00","module":"A1"},{"value":"0,0E+00","module":"A2"},{"value":"0,0E+00","module":"A3"},{"value":"0,0E+00","module":"A4"},{"value":"5,19E-03","module":"A5"},{"value":"0,0E+00","module":"C1"},{"value":"0,0E+00","module":"C2"},{"value":"-5,19E+00","module":"C3"},{"value":"0,0E+00","module":"C4"},{"value":"0,0E+00","module":"D"}]},{"parameter":"PENRT","unit":"MJ","values":[{"value":"7,85E+01","module":"A1"},{"value":"9,03E-01","module":"A2"},{"value":"7,48E-01","module":"A3"},{"value":"9,37E-01","module":"A4"},{"value":"1,53E+00","module":"A5"},{"value":"0,0E+00","module":"C1"},{"value":"8,03E-01","module":"C2"},{"value":"-4,84E+00","module":"C3"},{"value":"1,50E-01","module":"C4"},{"value":"-5,92E+00","module":"D"}]},{"parameter":"SM","unit":"kg","values":[{"value":"1,59E-01","module":"A1"},{"value":"0,0E+00","module":"A2"},{"value":"0,0E+00","module":"A3"},{"value":"0,0E+00","module":"A4"},{"value":"3,18E-03","module":"A5"},{"value":"0,0E+00","module":"C1"},{"value":"0,0E+00","module":"C2"},{"value":"0,0E+00","module":"C3"},{"value":"0,0E+00","module":"C4"},{"value":"1,89E-01","module":"D"}]},{"parameter":"RSF","unit":"MJ","values":[{"value":"6,22E-02","module":"A1"},{"value":"4,62E-04","module":"A2"},{"value":"2,77E-04","module":"A3"},{"value":"4,80E-04","module":"A4"},{"value":"1,29E-03","module":"A5"},{"value":"0,0E+00","module":"C1"},{"value":"4,11E-04","module":"C2"},{"value":"7,65E-04","module":"C3"},{"value":"3,56E-04","module":"C4"},{"value":"1,78E-02","module":"D"}]},{"parameter":"NRSF","unit":"MJ","values":[{"value":"1,06E-01","module":"A1"},{"value":"1,65E-03","module":"A2"},{"value":"1,34E-03","module":"A3"},{"value":"1,72E-03","module":"A4"},{"value":"2,22E-03","module":"A5"},{"value":"0,0E+00","module":"C1"},{"value":"1,47E-03","module":"C2"},{"value":"0,0E+00","module":"C3"},{"value":"4,55E-04","module":"C4"},{"value":"-1,79E-02","module":"D"}]},{"parameter":"FW","unit":"m3","values":[{"value":"1,04E-01","module":"A1"},{"value":"9,66E-05","module":"A2"},{"value":"4,70E-04","module":"A3"},{"value":"1,00E-04","module":"A4"},{"value":"2,25E-03","module":"A5"},{"value":"0,0E+00","module":"C1"},{"value":"8,59E-05","module":"C2"},{"value":"7,79E-03","module":"C3"},{"value":"1,83E-04","module":"C4"},{"value":"-1,70E-02","module":"D"}]}],"end_of_life_waste":[{"parameter":"HWD","unit":"kg","values":[{"value":"5,53E-02","module":"A1"},{"value":"4,66E-05","module":"A2"},{"value":"2,67E-03","module":"A3"},{"value":"4,83E-05","module":"A4"},{"value":"2,03E-03","module":"A5"},{"value":"0,0E+00","module":"C1"},{"value":"4,14E-05","module":"C2"},{"value":"0,0E+00","module":"C3"},{"value":"4,37E-02","module":"C4"},{"value":"-7,33E-03","module":"D"}]},{"parameter":"NHWD","unit":"kg","values":[{"value":"1,81E+00","module":"A1"},{"value":"4,39E-02","module":"A2"},{"value":"1,19E-02","module":"A3"},{"value":"4,56E-02","module":"A4"},{"value":"4,67E-02","module":"A5"},{"value":"0,0E+00","module":"C1"},{"value":"3,91E-02","module":"C2"},{"value":"0,0E+00","module":"C3"},{"value":"4,24E-01","module":"C4"},{"value":"-3,15E-01","module":"D"}]},{"parameter":"RWD","unit":"kg","values":[{"value":"1,62E-04","module":"A1"},{"value":"6,15E-06","module":"A2"},{"value":"2,51E-06","module":"A3"},{"value":"6,38E-06","module":"A4"},{"value":"3,56E-06","module":"A5"},{"value":"0,0E+00","module":"C1"},{"value":"5,47E-06","module":"C2"},{"value":"0,0E+00","module":"C3"},{"value":"9,48E-07","module":"C4"},{"value":"-7,30E-06","module":"D"}]}],"end_of_life_flow":[{"parameter":"CRU","unit":"kg","values":[{"value":"0,0E+00","module":"A1"},{"value":"0,0E+00","module":"A2"},{"value":"0,0E+00","module":"A3"},{"value":"0,0E+00","module":"A4"},{"value":"0,0E+00","module":"A5"},{"value":"0,0E+00","module":"C1"},{"value":"0,0E+00","module":"C2"},{"value":"0,0E+00","module":"C3"},{"value":"0,0E+00","module":"C4"},{"value":"0,0E+00","module":"D"}]},{"parameter":"MFR","unit":"kg","values":[{"value":"0,0E+00","module":"A1"},{"value":"0,0E+00","module":"A2"},{"value":"3,22E-05","module":"A3"},{"value":"0,0E+00","module":"A4"},{"value":"8,31E-03","module":"A5"},{"value":"0,0E+00","module":"C1"},{"value":"0,0E+00","module":"C2"},{"value":"4,15E-01","module":"C3"},{"value":"1,08E-05","module":"C4"},{"value":"-7,40E-03","module":"D"}]},{"parameter":"MER","unit":"kg","values":[{"value":"0,0E+00","module":"A1"},{"value":"0,0E+00","module":"A2"},{"value":"8,89E-03","module":"A3"},{"value":"0,0E+00","module":"A4"},{"value":"5,60E-03","module":"A5"},{"value":"0,0E+00","module":"C1"},{"value":"0,0E+00","module":"C2"},{"value":"2,71E-01","module":"C3"},{"value":"2,65E-07","module":"C4"},{"value":"-9,74E-04","module":"D"}]},{"parameter":"EEE","unit":"MJ","values":[{"value":"0,0E+00","module":"A1"},{"value":"0,0E+00","module":"A2"},{"value":"5,26E-03","module":"A3"},{"value":"0,0E+00","module":"A4"},{"value":"5,04E-03","module":"A5"},{"value":"0,0E+00","module":"C1"},{"value":"0,0E+00","module":"C2"},{"value":"2,46E-01","module":"C3"},{"value":"1,72E-05","module":"C4"},{"value":"-2,39E-03","module":"D"}]},{"parameter":"EET","unit":"MJ","values":[{"value":"0,0E+00","module":"A1"},{"value":"0,0E+00","module":"A2"},{"value":"7,96E-02","module":"A3"},{"value":"0,0E+00","module":"A4"},{"value":"7,62E-02","module":"A5"},{"value":"0,0E+00","module":"C1"},{"value":"0,0E+00","module":"C2"},{"value":"3,73E+00","module":"C3"},{"value":"2,60E-04","module":"C4"},{"value":"-3,61E-02","module":"D"}]}]}