{"product_name":"Noor Footbase","epd_id":"NEPD-8176-7836","compliance":["EN 15804+A2","ISO 14025","ISO 21930"],"producer_name":"Flokk AS","environmental_impact":[{"parameter":"GWP-total","unit":"kg CO2-eq.","values":[{"value":"2,04E+01","module":"A1-A3"},{"value":"4,16E-01","module":"A4"},{"value":"4,98E+00","module":"A5"},{"value":"4,16E+00","module":"B2"},{"value":"8,01E-02","module":"B3"},{"value":"0,0E+00","module":"B4"},{"value":"0,0E+00","module":"C1"},{"value":"2,09E-01","module":"C2"},{"value":"1,18E+01","module":"C3"},{"value":"5,44E-02","module":"C4"},{"value":"-1,22E+00","module":"D"}]},{"parameter":"GWP-fossil","unit":"kg CO2-eq.","values":[{"value":"2,50E+01","module":"A1-A3"},{"value":"4,16E-01","module":"A4"},{"value":"4,76E-02","module":"A5"},{"value":"4,12E+00","module":"B2"},{"value":"7,47E-02","module":"B3"},{"value":"0,0E+00","module":"B4"},{"value":"0,0E+00","module":"C1"},{"value":"2,09E-01","module":"C2"},{"value":"1,13E+01","module":"C3"},{"value":"5,43E-02","module":"C4"},{"value":"-1,20E+00","module":"D"}]},{"parameter":"GWP-biogenic","unit":"kg CO2-eq.","values":[{"value":"-4,62E+00","module":"A1-A3"},{"value":"1,78E-04","module":"A4"},{"value":"4,93E+00","module":"A5"},{"value":"2,72E-02","module":"B2"},{"value":"1,36E-03","module":"B3"},{"value":"0,0E+00","module":"B4"},{"value":"0,0E+00","module":"C1"},{"value":"8,66E-05","module":"C2"},{"value":"4,55E-01","module":"C3"},{"value":"4,12E-05","module":"C4"},{"value":"-1,62E-03","module":"D"}]},{"parameter":"GWP-luluc","unit":"kg CO2-eq.","values":[{"value":"3,19E-02","module":"A1-A3"},{"value":"1,27E-04","module":"A4"},{"value":"1,56E-05","module":"A5"},{"value":"1,26E-02","module":"B2"},{"value":"4,09E-03","module":"B3"},{"value":"0,0E+00","module":"B4"},{"value":"0,0E+00","module":"C1"},{"value":"7,45E-05","module":"C2"},{"value":"2,93E-05","module":"C3"},{"value":"1,55E-05","module":"C4"},{"value":"-2,21E-02","module":"D"}]},{"parameter":"ODP","unit":"kg CFC 11-eq.","values":[{"value":"1,85E-06","module":"A1-A3"},{"value":"1,00E-07","module":"A4"},{"value":"9,95E-09","module":"A5"},{"value":"3,67E-07","module":"B2"},{"value":"8,08E-09","module":"B3"},{"value":"0,0E+00","module":"B4"},{"value":"0,0E+00","module":"C1"},{"value":"4,74E-08","module":"C2"},{"value":"1,72E-08","module":"C3"},{"value":"1,56E-08","module":"C4"},{"value":"-4,62E-02","module":"D"}]},{"parameter":"AP","unit":"mol H+-eq.","values":[{"value":"1,23E-01","module":"A1-A3"},{"value":"1,34E-03","module":"A4"},{"value":"2,23E-04","module":"A5"},{"value":"2,39E-02","module":"B2"},{"value":"3,44E-04","module":"B3"},{"value":"0,0E+00","module":"B4"},{"value":"0,0E+00","module":"C1"},{"value":"6,01E-04","module":"C2"},{"value":"2,53E-03","module":"C3"},{"value":"3,62E-04","module":"C4"},{"value":"-8,03E-03","module":"D"}]},{"parameter":"POCP","unit":"kg NMVOC-eq.","values":[{"value":"8,88E-02","module":"A1-A3"},{"value":"1,29E-03","module":"A4"},{"value":"2,30E-04","module":"A5"},{"value":"1,38E-02","module":"B2"},{"value":"1,71E-04","module":"B3"},{"value":"0,0E+00","module":"B4"},{"value":"0,0E+00","module":"C1"},{"value":"5,10E-04","module":"C2"},{"value":"3,16E-03","module":"C3"},{"value":"4,08E-04","module":"C4"},{"value":"-7,92E-03","module":"D"}]},{"parameter":"ADPE","unit":"kg Sb-eq.","values":[{"value":"1,55E-02","module":"A1-A3"},{"value":"7,42E-06","module":"A4"},{"value":"1,15E-06","module":"A5"},{"value":"1,14E-04","module":"B2"},{"value":"1,16E-06","module":"B3"},{"value":"0,0E+00","module":"B4"},{"value":"0,0E+00","module":"C1"},{"value":"5,78E-06","module":"C2"},{"value":"7,94E-07","module":"C3"},{"value":"8,67E-07","module":"C4"},{"value":"-1,61E-05","module":"D"}]},{"parameter":"ADPF","unit":"MJ","values":[{"value":"4,81E+02","module":"A1-A3"},{"value":"6,76E+00","module":"A4"},{"value":"6,59E-01","module":"A5"},{"value":"7,15E+01","module":"B2"},{"value":"2,02E+00","module":"B3"},{"value":"0,0E+00","module":"B4"},{"value":"0,0E+00","module":"C1"},{"value":"3,16E+00","module":"C2"},{"value":"1,45E+00","module":"C3"},{"value":"1,16E+00","module":"C4"},{"value":"-1,38E+01","module":"D"}]},{"parameter":"WDP","unit":"m3 world-eq.","values":[{"value":"7,18E+03","module":"A1-A3"},{"value":"5,18E+00","module":"A4"},{"value":"8,41E-01","module":"A5"},{"value":"1,46E+03","module":"B2"},{"value":"1,56E+02","module":"B3"},{"value":"0,0E+00","module":"B4"},{"value":"0,0E+00","module":"C1"},{"value":"3,06E+00","module":"C2"},{"value":"3,58E+00","module":"C3"},{"value":"2,76E+00","module":"C4"},{"value":"-8,37E+01","module":"D"}]},{"parameter":"EP-freshwater","unit":"kg P-eq.","values":[{"value":"1,24E-03","module":"A1-A3"},{"value":"3,31E-06","module":"A4"},{"value":"3,87E-07","module":"A5"},{"value":"3,28E-04","module":"B2"},{"value":"4,94E-06","module":"B3"},{"value":"0,0E+00","module":"B4"},{"value":"0,0E+00","module":"C1"},{"value":"1,67E-06","module":"C2"},{"value":"2,09E-06","module":"C3"},{"value":"5,64E-07","module":"C4"},{"value":"-9,11E-05","module":"D"}]},{"parameter":"EP-marine","unit":"kg N-eq.","values":[{"value":"2,48E-02","module":"A1-A3"},{"value":"2,93E-04","module":"A4"},{"value":"7,42E-05","module":"A5"},{"value":"3,79E-03","module":"B2"},{"value":"5,44E-05","module":"B3"},{"value":"0,0E+00","module":"B4"},{"value":"0,0E+00","module":"C1"},{"value":"1,19E-04","module":"C2"},{"value":"1,25E-03","module":"C3"},{"value":"1,28E-04","module":"C4"},{"value":"-2,29E-03","module":"D"}]},{"parameter":"EP-terrestrial","unit":"mol N-eq.","values":[{"value":"2,66E-01","module":"A1-A3"},{"value":"3,27E-03","module":"A4"},{"value":"7,99E-04","module":"A5"},{"value":"4,43E-02","module":"B2"},{"value":"7,31E-04","module":"B3"},{"value":"0,0E+00","module":"B4"},{"value":"0,0E+00","module":"C1"},{"value":"1,33E-03","module":"C2"},{"value":"1,30E-02","module":"C3"},{"value":"1,42E-03","module":"C4"},{"value":"-2,44E-02","module":"D"}]},{"parameter":"GWP-IOBC","unit":"kg CO2-eq.","values":[{"value":"2,66E+01","module":"A1-A3"},{"value":"4,16E-01","module":"A4"},{"value":"0,0E+00","module":"A5"},{"value":"4,20E+00","module":"B2"},{"value":"1,09E-01","module":"B3"},{"value":"0,0E+00","module":"B4"},{"value":"0,0E+00","module":"C1"},{"value":"2,09E-01","module":"C2"},{"value":"1,17E+01","module":"C3"},{"value":"5,58E-02","module":"C4"},{"value":"-1,49E+00","module":"D"}]}],"additional_environmental_impact":[{"parameter":"PM","unit":"disease incidence","values":[{"value":"1,58E-06","module":"A1-A3"},{"value":"3,82E-08","module":"A4"},{"value":"3,29E-09","module":"A5"},{"value":"1,99E-07","module":"B2"},{"value":"1,83E-09","module":"B3"},{"value":"0,0E+00","module":"B4"},{"value":"0,0E+00","module":"C1"},{"value":"1,28E-08","module":"C2"},{"value":"1,77E-08","module":"C3"},{"value":"6,50E-09","module":"C4"},{"value":"-3,64E-07","module":"D"}]},{"parameter":"ETP-fw","unit":"CTUe","values":[{"value":"7,89E+02","module":"A1-A3"},{"value":"4,94E+00","module":"A4"},{"value":"8,78E-01","module":"A5"},{"value":"7,79E+01","module":"B2"},{"value":"2,53E+00","module":"B3"},{"value":"0,0E+00","module":"B4"},{"value":"0,0E+00","module":"C1"},{"value":"2,35E+00","module":"C2"},{"value":"2,47E+01","module":"C3"},{"value":"7,54E-01","module":"C4"},{"value":"-8,08E+01","module":"D"}]},{"parameter":"HTP-c","unit":"CTUh","values":[{"value":"4,25E-08","module":"A1-A3"},{"value":"0,0E+00","module":"A4"},{"value":"2,50E-11","module":"A5"},{"value":"1,12E-08","module":"B2"},{"value":"5,90E-11","module":"B3"},{"value":"0,0E+00","module":"B4"},{"value":"0,0E+00","module":"C1"},{"value":"0,0E+00","module":"C2"},{"value":"4,49E-10","module":"C3"},{"value":"2,80E-11","module":"C4"},{"value":"-3,62E-09","module":"D"}]},{"parameter":"HTP-nc","unit":"CTUh","values":[{"value":"4,65E-07","module":"A1-A3"},{"value":"4,78E-09","module":"A4"},{"value":"1,10E-09","module":"A5"},{"value":"2,49E-07","module":"B2"},{"value":"1,55E-09","module":"B3"},{"value":"0,0E+00","module":"B4"},{"value":"0,0E+00","module":"C1"},{"value":"2,56E-09","module":"C2"},{"value":"1,38E-08","module":"C3"},{"value":"8,11E-10","module":"C4"},{"value":"1,17E-08","module":"D"}]},{"parameter":"SQP","unit":"unitless","values":[{"value":"4,38E+02","module":"A1-A3"},{"value":"7,75E+00","module":"A4"},{"value":"4,45E-01","module":"A5"},{"value":"2,14E+01","module":"B2"},{"value":"1,52E+00","module":"B3"},{"value":"0,0E+00","module":"B4"},{"value":"0,0E+00","module":"C1"},{"value":"2,21E+00","module":"C2"},{"value":"2,09E-01","module":"C3"},{"value":"2,54E+00","module":"C4"},{"value":"-6,10E+01","module":"D"}]},{"parameter":"IRP","unit":"kBq U235-eq.","values":[{"value":"1,31E+00","module":"A1-A3"},{"value":"2,95E-02","module":"A4"},{"value":"2,82E-03","module":"A5"},{"value":"5,42E-01","module":"B2"},{"value":"4,60E-02","module":"B3"},{"value":"0,0E+00","module":"B4"},{"value":"0,0E+00","module":"C1"},{"value":"1,38E-02","module":"C2"},{"value":"2,76E-03","module":"C3"},{"value":"4,69E-03","module":"C4"},{"value":"-5,59E-02","module":"D"}]}],"resource_use":[{"parameter":"PERE","unit":"MJ","values":[{"value":"8,98E+01","module":"A1-A3"},{"value":"8,50E-02","module":"A4"},{"value":"1,09E-02","module":"A5"},{"value":"1,22E+01","module":"B2"},{"value":"1,98E+00","module":"B3"},{"value":"0,0E+00","module":"B4"},{"value":"0,0E+00","module":"C1"},{"value":"4,53E-02","module":"C2"},{"value":"4,92E-02","module":"C3"},{"value":"2,37E-02","module":"C4"},{"value":"-5,64E+01","module":"D"}]},{"parameter":"PERM","unit":"MJ","values":[{"value":"2,80E+01","module":"A1-A3"},{"value":"0,0E+00","module":"A4"},{"value":"-2,23E+01","module":"A5"},{"value":"0,0E+00","module":"B2"},{"value":"0,0E+00","module":"B3"},{"value":"0,0E+00","module":"B4"},{"value":"0,0E+00","module":"C1"},{"value":"0,0E+00","module":"C2"},{"value":"-1,27E-01","module":"C3"},{"value":"0,0E+00","module":"C4"},{"value":"0,0E+00","module":"D"}]},{"parameter":"PERT","unit":"MJ","values":[{"value":"1,18E+02","module":"A1-A3"},{"value":"8,50E-02","module":"A4"},{"value":"-2,23E+01","module":"A5"},{"value":"1,22E+01","module":"B2"},{"value":"1,98E+00","module":"B3"},{"value":"0,0E+00","module":"B4"},{"value":"0,0E+00","module":"C1"},{"value":"4,53E-02","module":"C2"},{"value":"-7,79E-02","module":"C3"},{"value":"2,37E-02","module":"C4"},{"value":"-5,64E+01","module":"D"}]},{"parameter":"PENRE","unit":"MJ","values":[{"value":"3,65E+02","module":"A1-A3"},{"value":"6,76E+00","module":"A4"},{"value":"6,59E-01","module":"A5"},{"value":"7,16E+01","module":"B2"},{"value":"2,05E+00","module":"B3"},{"value":"0,0E+00","module":"B4"},{"value":"0,0E+00","module":"C1"},{"value":"3,16E+00","module":"C2"},{"value":"1,46E+00","module":"C3"},{"value":"1,16E+00","module":"C4"},{"value":"-1,38E+01","module":"D"}]},{"parameter":"PENRM","unit":"MJ","values":[{"value":"1,48E+02","module":"A1-A3"},{"value":"0,0E+00","module":"A4"},{"value":"-3,27E-01","module":"A5"},{"value":"0,0E+00","module":"B2"},{"value":"0,0E+00","module":"B3"},{"value":"0,0E+00","module":"B4"},{"value":"0,0E+00","module":"C1"},{"value":"0,0E+00","module":"C2"},{"value":"-1,48E+02","module":"C3"},{"value":"0,0E+00","module":"C4"},{"value":"0,0E+00","module":"D"}]},{"parameter":"PENRT","unit":"MJ","values":[{"value":"5,08E+02","module":"A1-A3"},{"value":"6,76E+00","module":"A4"},{"value":"3,32E-01","module":"A5"},{"value":"7,16E+01","module":"B2"},{"value":"2,05E+00","module":"B3"},{"value":"0,0E+00","module":"B4"},{"value":"0,0E+00","module":"C1"},{"value":"3,16E+00","module":"C2"},{"value":"-1,46E+02","module":"C3"},{"value":"1,16E+00","module":"C4"},{"value":"-1,38E+01","module":"D"}]},{"parameter":"SM","unit":"kg","values":[{"value":"7,53E+00","module":"A1-A3"},{"value":"0,0E+00","module":"A4"},{"value":"0,0E+00","module":"A5"},{"value":"0,0E+00","module":"B2"},{"value":"0,0E+00","module":"B3"},{"value":"0,0E+00","module":"B4"},{"value":"0,0E+00","module":"C1"},{"value":"0,0E+00","module":"C2"},{"value":"0,0E+00","module":"C3"},{"value":"0,0E+00","module":"C4"},{"value":"0,0E+00","module":"D"}]},{"parameter":"RSF","unit":"MJ","values":[{"value":"1,15E+00","module":"A1-A3"},{"value":"2,97E-03","module":"A4"},{"value":"3,60E-04","module":"A5"},{"value":"7,76E-01","module":"B2"},{"value":"2,00E-02","module":"B3"},{"value":"0,0E+00","module":"B4"},{"value":"0,0E+00","module":"C1"},{"value":"1,62E-03","module":"C2"},{"value":"1,20E-03","module":"C3"},{"value":"6,24E-04","module":"C4"},{"value":"1,06E-02","module":"D"}]},{"parameter":"NRSF","unit":"MJ","values":[{"value":"2,24E-01","module":"A1-A3"},{"value":"9,97E-03","module":"A4"},{"value":"1,48E-03","module":"A5"},{"value":"7,36E-01","module":"B2"},{"value":"0,0E+00","module":"B3"},{"value":"0,0E+00","module":"B4"},{"value":"0,0E+00","module":"C1"},{"value":"5,79E-03","module":"C2"},{"value":"0,0E+00","module":"C3"},{"value":"3,54E-02","module":"C4"},{"value":"-2,73E+00","module":"D"}]},{"parameter":"FW","unit":"m3","values":[{"value":"3,78E-01","module":"A1-A3"},{"value":"7,69E-04","module":"A4"},{"value":"3,11E-04","module":"A5"},{"value":"1,18E+01","module":"B2"},{"value":"9,03E-03","module":"B3"},{"value":"0,0E+00","module":"B4"},{"value":"0,0E+00","module":"C1"},{"value":"3,38E-04","module":"C2"},{"value":"4,09E-03","module":"C3"},{"value":"1,04E-03","module":"C4"},{"value":"-6,87E-02","module":"D"}]}],"end_of_life_waste":[{"parameter":"HWD","unit":"kg","values":[{"value":"5,65E-01","module":"A1-A3"},{"value":"3,70E-04","module":"A4"},{"value":"0,0E+00","module":"A5"},{"value":"1,32E-02","module":"B2"},{"value":"1,89E-04","module":"B3"},{"value":"0,0E+00","module":"B4"},{"value":"0,0E+00","module":"C1"},{"value":"1,63E-04","module":"C2"},{"value":"0,0E+00","module":"C3"},{"value":"4,41E+00","module":"C4"},{"value":"-3,36E-03","module":"D"}]},{"parameter":"NHWD","unit":"kg","values":[{"value":"4,62E+00","module":"A1-A3"},{"value":"5,88E-01","module":"A4"},{"value":"2,91E+00","module":"A5"},{"value":"8,51E-01","module":"B2"},{"value":"1,25E-02","module":"B3"},{"value":"0,0E+00","module":"B4"},{"value":"0,0E+00","module":"C1"},{"value":"1,54E-01","module":"C2"},{"value":"4,31E-02","module":"C3"},{"value":"9,52E-02","module":"C4"},{"value":"-4,45E-01","module":"D"}]},{"parameter":"RWD","unit":"kg","values":[{"value":"1,20E-03","module":"A1-A3"},{"value":"4,62E-05","module":"A4"},{"value":"0,0E+00","module":"A5"},{"value":"4,33E-04","module":"B2"},{"value":"2,11E-05","module":"B3"},{"value":"0,0E+00","module":"B4"},{"value":"0,0E+00","module":"C1"},{"value":"2,16E-05","module":"C2"},{"value":"0,0E+00","module":"C3"},{"value":"7,14E-06","module":"C4"},{"value":"-4,59E-05","module":"D"}]}],"end_of_life_flow":[{"parameter":"CRU","unit":"kg","values":[{"value":"0,0E+00","module":"A1-A3"},{"value":"0,0E+00","module":"A4"},{"value":"0,0E+00","module":"A5"},{"value":"0,0E+00","module":"B2"},{"value":"0,0E+00","module":"B3"},{"value":"0,0E+00","module":"B4"},{"value":"0,0E+00","module":"C1"},{"value":"0,0E+00","module":"C2"},{"value":"0,0E+00","module":"C3"},{"value":"0,0E+00","module":"C4"},{"value":"0,0E+00","module":"D"}]},{"parameter":"MFR","unit":"kg","values":[{"value":"5,35E-01","module":"A1-A3"},{"value":"0,0E+00","module":"A4"},{"value":"2,70E+00","module":"A5"},{"value":"0,0E+00","module":"B2"},{"value":"0,0E+00","module":"B3"},{"value":"0,0E+00","module":"B4"},{"value":"0,0E+00","module":"C1"},{"value":"0,0E+00","module":"C2"},{"value":"8,96E-01","module":"C3"},{"value":"0,0E+00","module":"C4"},{"value":"0,0E+00","module":"D"}]},{"parameter":"MER","unit":"kg","values":[{"value":"3,99E-06","module":"A1-A3"},{"value":"0,0E+00","module":"A4"},{"value":"4,34E-06","module":"A5"},{"value":"0,0E+00","module":"B2"},{"value":"0,0E+00","module":"B3"},{"value":"0,0E+00","module":"B4"},{"value":"0,0E+00","module":"C1"},{"value":"0,0E+00","module":"C2"},{"value":"9,90E+00","module":"C3"},{"value":"0,0E+00","module":"C4"},{"value":"0,0E+00","module":"D"}]},{"parameter":"EEE","unit":"MJ","values":[{"value":"2,82E-01","module":"A1-A3"},{"value":"0,0E+00","module":"A4"},{"value":"1,66E-01","module":"A5"},{"value":"0,0E+00","module":"B2"},{"value":"0,0E+00","module":"B3"},{"value":"0,0E+00","module":"B4"},{"value":"0,0E+00","module":"C1"},{"value":"0,0E+00","module":"C2"},{"value":"7,31E+00","module":"C3"},{"value":"0,0E+00","module":"C4"},{"value":"0,0E+00","module":"D"}]},{"parameter":"EET","unit":"MJ","values":[{"value":"4,26E+00","module":"A1-A3"},{"value":"0,0E+00","module":"A4"},{"value":"2,51E+00","module":"A5"},{"value":"0,0E+00","module":"B2"},{"value":"0,0E+00","module":"B3"},{"value":"0,0E+00","module":"B4"},{"value":"0,0E+00","module":"C1"},{"value":"0,0E+00","module":"C2"},{"value":"1,11E+02","module":"C3"},{"value":"0,0E+00","module":"C4"},{"value":"0,0E+00","module":"D"}]}]}