{"product_name":"noraplan\u00ae uni","epd_id":"EPD-NOR-2022006-IBA1-DE","compliance":["DIN EN 15804+A2","ISO 14025"],"producer_name":"nora systems GmbH","environmental_impact":[{"parameter":"GWP-total","unit":"kg CO2-eq.","values":[{"value":"9,63E+00","module":"A1-A3"},{"value":"1,88E-01","module":"A4"},{"value":"6,79E-01","module":"A5"},{"value":"3,55E-01","module":"B2"},{"value":"4,01E-02","module":"C1"},{"value":"8,24E-03","module":"C2"},{"value":"2,85E+00","module":"C3"},{"value":"-1,09E+00","module":"D"}]},{"parameter":"GWP-fossil","unit":"kg CO2-eq.","values":[{"value":"9,65E+00","module":"A1-A3"},{"value":"1,87E-01","module":"A4"},{"value":"6,75E-01","module":"A5"},{"value":"3,45E-01","module":"B2"},{"value":"3,98E-02","module":"C1"},{"value":"8,18E-03","module":"C2"},{"value":"2,85E+00","module":"C3"},{"value":"-1,08E+00","module":"D"}]},{"parameter":"GWP-biogenic","unit":"kg CO2-eq.","values":[{"value":"-1,25E-01","module":"A1-A3"},{"value":"0,0E+00","module":"A4"},{"value":"-1,81E-03","module":"A5"},{"value":"1,02E-02","module":"B2"},{"value":"3,38E-04","module":"C1"},{"value":"0,0E+00","module":"C2"},{"value":"1,18E-04","module":"C3"},{"value":"-5,44E-03","module":"D"}]},{"parameter":"GWP-luluc","unit":"kg CO2-eq.","values":[{"value":"9,99E-02","module":"A1-A3"},{"value":"1,33E-03","module":"A4"},{"value":"5,23E-03","module":"A5"},{"value":"4,90E-05","module":"B2"},{"value":"5,63E-05","module":"C1"},{"value":"6,67E-05","module":"C2"},{"value":"3,20E-05","module":"C3"},{"value":"-7,53E-04","module":"D"}]},{"parameter":"ODP","unit":"kg CFC11-eq.","values":[{"value":"1,66E-08","module":"A1-A3"},{"value":"3,46E-17","module":"A4"},{"value":"8,57E-10","module":"A5"},{"value":"2,69E-11","module":"B2"},{"value":"9,52E-16","module":"C1"},{"value":"1,61E-18","module":"C2"},{"value":"2,92E-16","module":"C3"},{"value":"-1,25E-14","module":"D"}]},{"parameter":"AP","unit":"mol H^(+)-eq.","values":[{"value":"4,13E-02","module":"A1-A3"},{"value":"1,39E-03","module":"A4"},{"value":"2,22E-03","module":"A5"},{"value":"1,01E-03","module":"B2"},{"value":"8,27E-05","module":"C1"},{"value":"2,46E-05","module":"C2"},{"value":"2,79E-04","module":"C3"},{"value":"-1,42E-03","module":"D"}]},{"parameter":"POCP","unit":"kg NMVOC-eq.","values":[{"value":"3,31E-02","module":"A1-A3"},{"value":"1,08E-03","module":"A4"},{"value":"1,78E-03","module":"A5"},{"value":"1,00E-03","module":"B2"},{"value":"5,33E-05","module":"C1"},{"value":"2,21E-05","module":"C2"},{"value":"2,07E-04","module":"C3"},{"value":"-1,13E-03","module":"D"}]},{"parameter":"ADPE","unit":"kg Sb-eq.","values":[{"value":"1,38E-04","module":"A1-A3"},{"value":"1,52E-08","module":"A4"},{"value":"7,13E-06","module":"A5"},{"value":"6,30E-08","module":"B2"},{"value":"1,17E-08","module":"C1"},{"value":"7,23E-10","module":"C2"},{"value":"4,47E-09","module":"C3"},{"value":"-1,81E-07","module":"D"}]},{"parameter":"ADPF","unit":"MJ","values":[{"value":"1,97E+02","module":"A1-A3"},{"value":"2,45E+00","module":"A4"},{"value":"1,04E+01","module":"A5"},{"value":"8,05E+00","module":"B2"},{"value":"7,07E-01","module":"C1"},{"value":"1,09E-01","module":"C2"},{"value":"4,67E-01","module":"C3"},{"value":"-1,88E+01","module":"D"}]},{"parameter":"WDP","unit":"m^3 Welt-eq. entzogen","values":[{"value":"2,61E-01","module":"A1-A3"},{"value":"1,55E-03","module":"A4"},{"value":"2,84E-02","module":"A5"},{"value":"5,37E-02","module":"B2"},{"value":"6,38E-03","module":"C1"},{"value":"7,57E-05","module":"C2"},{"value":"2,44E-01","module":"C3"},{"value":"-8,35E-02","module":"D"}]},{"parameter":"EP-freshwater","unit":"kg PO4-eq.","values":[{"value":"4,17E-05","module":"A1-A3"},{"value":"4,90E-07","module":"A4"},{"value":"2,18E-06","module":"A5"},{"value":"1,09E-05","module":"B2"},{"value":"1,07E-07","module":"C1"},{"value":"2,42E-08","module":"C2"},{"value":"7,33E-08","module":"C3"},{"value":"-1,42E-06","module":"D"}]},{"parameter":"EP-marine","unit":"kg N-eq.","values":[{"value":"1,08E-02","module":"A1-A3"},{"value":"4,52E-04","module":"A4"},{"value":"5,85E-04","module":"A5"},{"value":"2,19E-04","module":"B2"},{"value":"1,97E-05","module":"C1"},{"value":"1,11E-05","module":"C2"},{"value":"7,25E-05","module":"C3"},{"value":"-4,03E-04","module":"D"}]},{"parameter":"EP-terrestrial","unit":"mol N-eq.","values":[{"value":"1,16E-01","module":"A1-A3"},{"value":"5,00E-03","module":"A4"},{"value":"6,32E-03","module":"A5"},{"value":"1,93E-03","module":"B2"},{"value":"2,06E-04","module":"C1"},{"value":"1,25E-04","module":"C2"},{"value":"1,31E-03","module":"C3"},{"value":"-4,32E-03","module":"D"}]}],"additional_environmental_impact":[{"parameter":"PM","unit":"Krankheitsf\u00e4lle","values":[{"value":"5,29E-07","module":"A1-A3"},{"value":"1,79E-08","module":"A4"},{"value":"2,84E-08","module":"A5"},{"value":"1,29E-08","module":"B2"},{"value":"6,98E-10","module":"C1"},{"value":"1,44E-10","module":"C2"},{"value":"2,65E-09","module":"C3"},{"value":"-1,22E-08","module":"D"}]},{"parameter":"ETP-fw","unit":"CTUe","values":[{"value":"1,16E+02","module":"A1-A3"},{"value":"1,82E+00","module":"A4"},{"value":"6,09E+00","module":"A5"},{"value":"2,76E+00","module":"B2"},{"value":"2,97E-01","module":"C1"},{"value":"8,07E-02","module":"C2"},{"value":"2,49E-01","module":"C3"},{"value":"-3,96E+00","module":"D"}]},{"parameter":"HTP-c","unit":"CTUh","values":[{"value":"3,18E-09","module":"A1-A3"},{"value":"3,64E-11","module":"A4"},{"value":"1,67E-10","module":"A5"},{"value":"8,93E-11","module":"B2"},{"value":"8,42E-12","module":"C1"},{"value":"1,63E-12","module":"C2"},{"value":"1,74E-11","module":"C3"},{"value":"-1,79E-10","module":"D"}]},{"parameter":"HTP-nc","unit":"CTUh","values":[{"value":"1,92E-07","module":"A1-A3"},{"value":"2,08E-09","module":"A4"},{"value":"1,00E-08","module":"A5"},{"value":"1,56E-08","module":"B2"},{"value":"3,18E-10","module":"C1"},{"value":"9,50E-11","module":"C2"},{"value":"6,96E-10","module":"C3"},{"value":"-7,08E-09","module":"D"}]},{"parameter":"SQP","unit":"SQP","values":[{"value":"3,84E+01","module":"A1-A3"},{"value":"7,48E-01","module":"A4"},{"value":"2,03E+00","module":"A5"},{"value":"2,12E-01","module":"B2"},{"value":"2,23E-01","module":"C1"},{"value":"3,74E-02","module":"C2"},{"value":"1,31E-01","module":"C3"},{"value":"-2,93E+00","module":"D"}]}],"resource_use":[{"parameter":"PERE","unit":"MJ","values":[{"value":"2,16E+01","module":"A1-A3"},{"value":"1,26E-01","module":"A4"},{"value":"2,86E+00","module":"A5"},{"value":"4,56E-01","module":"B2"},{"value":"3,26E-01","module":"C1"},{"value":"6,26E-03","module":"C2"},{"value":"2,06E+00","module":"C3"},{"value":"-4,28E+00","module":"D"}]},{"parameter":"PERM","unit":"MJ","values":[{"value":"3,52E+00","module":"A1-A3"},{"value":"0,0E+00","module":"A4"},{"value":"-1,55E+00","module":"A5"},{"value":"0,0E+00","module":"B2"},{"value":"0,0E+00","module":"C1"},{"value":"0,0E+00","module":"C2"},{"value":"-1,97E+00","module":"C3"},{"value":"0,0E+00","module":"D"}]},{"parameter":"PERT","unit":"MJ","values":[{"value":"2,51E+01","module":"A1-A3"},{"value":"1,26E-01","module":"A4"},{"value":"1,31E+00","module":"A5"},{"value":"4,56E-01","module":"B2"},{"value":"3,26E-01","module":"C1"},{"value":"6,26E-03","module":"C2"},{"value":"9,31E-02","module":"C3"},{"value":"-4,28E+00","module":"D"}]},{"parameter":"PENRE","unit":"MJ","values":[{"value":"1,52E+02","module":"A1-A3"},{"value":"2,46E+00","module":"A4"},{"value":"1,05E+01","module":"A5"},{"value":"8,05E+00","module":"B2"},{"value":"7,07E-01","module":"C1"},{"value":"1,09E-01","module":"C2"},{"value":"4,56E+01","module":"C3"},{"value":"-1,88E+01","module":"D"}]},{"parameter":"PENRM","unit":"MJ","values":[{"value":"4,52E+01","module":"A1-A3"},{"value":"0,0E+00","module":"A4"},{"value":"-1,30E-01","module":"A5"},{"value":"0,0E+00","module":"B2"},{"value":"0,0E+00","module":"C1"},{"value":"0,0E+00","module":"C2"},{"value":"-4,51E+01","module":"C3"},{"value":"0,0E+00","module":"D"}]},{"parameter":"PENRT","unit":"MJ","values":[{"value":"1,98E+02","module":"A1-A3"},{"value":"2,46E+00","module":"A4"},{"value":"1,04E+01","module":"A5"},{"value":"8,05E+00","module":"B2"},{"value":"7,07E-01","module":"C1"},{"value":"1,09E-01","module":"C2"},{"value":"4,68E-01","module":"C3"},{"value":"-1,88E+01","module":"D"}]},{"parameter":"SM","unit":"kg","values":[{"value":"1,70E-01","module":"A1-A3"},{"value":"0,0E+00","module":"A4"},{"value":"8,51E-03","module":"A5"},{"value":"0,0E+00","module":"B2"},{"value":"0,0E+00","module":"C1"},{"value":"0,0E+00","module":"C2"},{"value":"0,0E+00","module":"C3"},{"value":"0,0E+00","module":"D"}]},{"parameter":"RSF","unit":"MJ","values":[{"value":"0,0E+00","module":"A1-A3"},{"value":"0,0E+00","module":"A4"},{"value":"0,0E+00","module":"A5"},{"value":"0,0E+00","module":"B2"},{"value":"0,0E+00","module":"C1"},{"value":"0,0E+00","module":"C2"},{"value":"0,0E+00","module":"C3"},{"value":"0,0E+00","module":"D"}]},{"parameter":"NRSF","unit":"MJ","values":[{"value":"0,0E+00","module":"A1-A3"},{"value":"0,0E+00","module":"A4"},{"value":"0,0E+00","module":"A5"},{"value":"0,0E+00","module":"B2"},{"value":"0,0E+00","module":"C1"},{"value":"0,0E+00","module":"C2"},{"value":"0,0E+00","module":"C3"},{"value":"0,0E+00","module":"D"}]},{"parameter":"FW","unit":"m^3","values":[{"value":"3,62E-02","module":"A1-A3"},{"value":"1,45E-04","module":"A4"},{"value":"2,23E-03","module":"A5"},{"value":"1,39E-03","module":"B2"},{"value":"3,17E-04","module":"C1"},{"value":"7,16E-06","module":"C2"},{"value":"5,74E-03","module":"C3"},{"value":"-4,18E-03","module":"D"}]}],"end_of_life_waste":[{"parameter":"HWD","unit":"kg","values":[{"value":"5,45E-05","module":"A1-A3"},{"value":"1,17E-10","module":"A4"},{"value":"2,81E-06","module":"A5"},{"value":"4,14E-04","module":"B2"},{"value":"1,87E-10","module":"C1"},{"value":"5,75E-12","module":"C2"},{"value":"8,17E-11","module":"C3"},{"value":"-4,23E-09","module":"D"}]},{"parameter":"NHWD","unit":"kg","values":[{"value":"3,02E+00","module":"A1-A3"},{"value":"3,70E-04","module":"A4"},{"value":"1,61E-01","module":"A5"},{"value":"1,80E-02","module":"B2"},{"value":"5,02E-04","module":"C1"},{"value":"1,71E-05","module":"C2"},{"value":"8,57E-02","module":"C3"},{"value":"-8,86E-03","module":"D"}]},{"parameter":"RWD","unit":"kg","values":[{"value":"1,42E-03","module":"A1-A3"},{"value":"4,27E-06","module":"A4"},{"value":"7,52E-05","module":"A5"},{"value":"2,06E-04","module":"B2"},{"value":"1,05E-04","module":"C1"},{"value":"1,98E-07","module":"C2"},{"value":"2,49E-05","module":"C3"},{"value":"-1,38E-03","module":"D"}]}],"end_of_life_flow":[{"parameter":"CRU","unit":"kg","values":[{"value":"0,0E+00","module":"A1-A3"},{"value":"0,0E+00","module":"A4"},{"value":"0,0E+00","module":"A5"},{"value":"0,0E+00","module":"B2"},{"value":"0,0E+00","module":"C1"},{"value":"0,0E+00","module":"C2"},{"value":"0,0E+00","module":"C3"},{"value":"0,0E+00","module":"D"}]},{"parameter":"MFR","unit":"kg","values":[{"value":"0,0E+00","module":"A1-A3"},{"value":"0,0E+00","module":"A4"},{"value":"1,00E-01","module":"A5"},{"value":"0,0E+00","module":"B2"},{"value":"0,0E+00","module":"C1"},{"value":"0,0E+00","module":"C2"},{"value":"0,0E+00","module":"C3"},{"value":"0,0E+00","module":"D"}]},{"parameter":"MER","unit":"kg","values":[{"value":"0,0E+00","module":"A1-A3"},{"value":"0,0E+00","module":"A4"},{"value":"0,0E+00","module":"A5"},{"value":"0,0E+00","module":"B2"},{"value":"0,0E+00","module":"C1"},{"value":"0,0E+00","module":"C2"},{"value":"0,0E+00","module":"C3"},{"value":"0,0E+00","module":"D"}]},{"parameter":"EEE","unit":"MJ","values":[{"value":"0,0E+00","module":"A1-A3"},{"value":"0,0E+00","module":"A4"},{"value":"2,72E-01","module":"A5"},{"value":"0,0E+00","module":"B2"},{"value":"0,0E+00","module":"C1"},{"value":"0,0E+00","module":"C2"},{"value":"4,42E+00","module":"C3"},{"value":"0,0E+00","module":"D"}]},{"parameter":"EET","unit":"MJ","values":[{"value":"0,0E+00","module":"A1-A3"},{"value":"0,0E+00","module":"A4"},{"value":"4,87E-01","module":"A5"},{"value":"0,0E+00","module":"B2"},{"value":"0,0E+00","module":"C1"},{"value":"0,0E+00","module":"C2"},{"value":"7,92E+00","module":"C3"},{"value":"0,0E+00","module":"D"}]}]}