{"product_name":"NorDan NTech Tilt and Turn 3 handle - ND 105/80 (Without Aluminium Cladding)","epd_id":"NEPD-6599-5859","compliance":["EN 15804+A2","ISO 14025","ISO 21930"],"producer_name":"NorDan AS","environmental_impact":[{"parameter":"GWP-total","unit":"kg CO2-eq.","values":[{"value":"7,60E+01","module":"A1-A3"},{"value":"3,11E+00","module":"A4"},{"value":"5,46E+00","module":"A5"},{"value":"3,78E+00","module":"B2"},{"value":"8,46E+01","module":"B4"},{"value":"0,0E+00","module":"C1"},{"value":"4,63E-01","module":"C2"},{"value":"4,03E+01","module":"C3"},{"value":"5,02E-01","module":"C4"},{"value":"-3,52E+00","module":"D"}]},{"parameter":"GWP-fossil","unit":"kg CO2-eq.","values":[{"value":"1,10E+02","module":"A1-A3"},{"value":"3,10E+00","module":"A4"},{"value":"1,58E-02","module":"A5"},{"value":"3,46E+00","module":"B2"},{"value":"1,13E+02","module":"B4"},{"value":"0,0E+00","module":"C1"},{"value":"4,63E-01","module":"C2"},{"value":"1,04E+01","module":"C3"},{"value":"5,02E-01","module":"C4"},{"value":"-3,42E+00","module":"D"}]},{"parameter":"GWP-biogenic","unit":"kg CO2-eq.","values":[{"value":"-3,40E+01","module":"A1-A3"},{"value":"1,32E-03","module":"A4"},{"value":"5,44E+00","module":"A5"},{"value":"1,08E-02","module":"B2"},{"value":"-2,86E+01","module":"B4"},{"value":"0,0E+00","module":"C1"},{"value":"1,99E-04","module":"C2"},{"value":"2,99E+01","module":"C3"},{"value":"3,76E-04","module":"C4"},{"value":"-1,08E-02","module":"D"}]},{"parameter":"GWP-luluc","unit":"kg CO2-eq.","values":[{"value":"1,41E-01","module":"A1-A3"},{"value":"9,75E-04","module":"A4"},{"value":"2,28E-06","module":"A5"},{"value":"3,05E-01","module":"B2"},{"value":"1,42E-01","module":"B4"},{"value":"0,0E+00","module":"C1"},{"value":"1,64E-04","module":"C2"},{"value":"2,85E-04","module":"C3"},{"value":"1,51E-04","module":"C4"},{"value":"-8,66E-02","module":"D"}]},{"parameter":"ODP","unit":"kg CFC 11-eq.","values":[{"value":"1,42E-05","module":"A1-A3"},{"value":"7,40E-07","module":"A4"},{"value":"1,55E-09","module":"A5"},{"value":"4,09E-07","module":"B2"},{"value":"1,49E-05","module":"B4"},{"value":"0,0E+00","module":"C1"},{"value":"1,06E-07","module":"C2"},{"value":"1,65E-07","module":"C3"},{"value":"1,55E-07","module":"C4"},{"value":"-1,20E-01","module":"D"}]},{"parameter":"AP","unit":"mol H+-eq.","values":[{"value":"9,15E-01","module":"A1-A3"},{"value":"9,80E-03","module":"A4"},{"value":"5,44E-05","module":"A5"},{"value":"2,48E-02","module":"B2"},{"value":"9,25E-01","module":"B4"},{"value":"0,0E+00","module":"C1"},{"value":"2,64E-03","module":"C2"},{"value":"1,08E-02","module":"C3"},{"value":"3,54E-03","module":"C4"},{"value":"-2,52E-02","module":"D"}]},{"parameter":"POCP","unit":"kg NMVOC-eq.","values":[{"value":"5,38E-01","module":"A1-A3"},{"value":"9,21E-03","module":"A4"},{"value":"6,38E-05","module":"A5"},{"value":"1,92E-02","module":"B2"},{"value":"5,47E-01","module":"B4"},{"value":"0,0E+00","module":"C1"},{"value":"2,97E-03","module":"C2"},{"value":"1,29E-02","module":"C3"},{"value":"4,02E-03","module":"C4"},{"value":"-1,92E-02","module":"D"}]},{"parameter":"ADPE","unit":"kg Sb-eq.","values":[{"value":"2,41E-03","module":"A1-A3"},{"value":"6,10E-05","module":"A4"},{"value":"1,52E-07","module":"A5"},{"value":"6,13E-05","module":"B2"},{"value":"2,47E-03","module":"B4"},{"value":"0,0E+00","module":"C1"},{"value":"1,20E-05","module":"C2"},{"value":"4,89E-06","module":"C3"},{"value":"8,66E-06","module":"C4"},{"value":"-1,74E-05","module":"D"}]},{"parameter":"ADPF","unit":"MJ","values":[{"value":"1,44E+03","module":"A1-A3"},{"value":"4,98E+01","module":"A4"},{"value":"1,10E-01","module":"A5"},{"value":"7,39E+01","module":"B2"},{"value":"1,49E+03","module":"B4"},{"value":"0,0E+00","module":"C1"},{"value":"7,11E+00","module":"C2"},{"value":"1,22E+01","module":"C3"},{"value":"1,15E+01","module":"C4"},{"value":"-4,52E+01","module":"D"}]},{"parameter":"WDP","unit":"m3 world-eq.","values":[{"value":"4,15E+03","module":"A1-A3"},{"value":"3,99E+01","module":"A4"},{"value":"2,48E-01","module":"A5"},{"value":"4,57E+01","module":"B2"},{"value":"4,19E+03","module":"B4"},{"value":"0,0E+00","module":"C1"},{"value":"6,73E+00","module":"C2"},{"value":"4,67E+01","module":"C3"},{"value":"2,27E+01","module":"C4"},{"value":"-1,19E+03","module":"D"}]},{"parameter":"EP-freshwater","unit":"kg P-eq.","values":[{"value":"3,65E-03","module":"A1-A3"},{"value":"2,47E-05","module":"A4"},{"value":"8,46E-08","module":"A5"},{"value":"1,76E-04","module":"B2"},{"value":"3,68E-03","module":"B4"},{"value":"0,0E+00","module":"C1"},{"value":"3,81E-06","module":"C2"},{"value":"1,46E-05","module":"C3"},{"value":"5,00E-06","module":"C4"},{"value":"-2,19E-04","module":"D"}]},{"parameter":"EP-marine","unit":"kg N-eq.","values":[{"value":"1,66E-01","module":"A1-A3"},{"value":"2,11E-03","module":"A4"},{"value":"2,91E-05","module":"A5"},{"value":"3,63E-03","module":"B2"},{"value":"1,69E-01","module":"B4"},{"value":"0,0E+00","module":"C1"},{"value":"9,43E-04","module":"C2"},{"value":"5,01E-03","module":"C3"},{"value":"1,26E-03","module":"C4"},{"value":"-5,98E-03","module":"D"}]},{"parameter":"EP-terrestrial","unit":"mol N-eq.","values":[{"value":"1,91E+00","module":"A1-A3"},{"value":"2,36E-02","module":"A4"},{"value":"2,33E-04","module":"A5"},{"value":"3,16E-02","module":"B2"},{"value":"1,93E+00","module":"B4"},{"value":"0,0E+00","module":"C1"},{"value":"1,04E-02","module":"C2"},{"value":"5,05E-02","module":"C3"},{"value":"1,39E-02","module":"C4"},{"value":"-6,48E-02","module":"D"}]},{"parameter":"GWP-IOBC","unit":"kg CO2-eq.","values":[{"value":"1,15E+02","module":"A1-A3"},{"value":"3,11E+00","module":"A4"},{"value":"1,58E-02","module":"A5"},{"value":"3,78E+00","module":"B2"},{"value":"1,18E+02","module":"B4"},{"value":"0,0E+00","module":"C1"},{"value":"4,63E-01","module":"C2"},{"value":"1,04E+01","module":"C3"},{"value":"5,04E-01","module":"C4"},{"value":"-3,52E+00","module":"D"}]}],"additional_environmental_impact":[{"parameter":"PM","unit":"disease incidence","values":[{"value":"1,29E-05","module":"A1-A3"},{"value":"2,68E-07","module":"A4"},{"value":"7,51E-10","module":"A5"},{"value":"1,51E-07","module":"B2"},{"value":"1,32E-05","module":"B4"},{"value":"0,0E+00","module":"C1"},{"value":"4,22E-08","module":"C2"},{"value":"1,59E-07","module":"C3"},{"value":"6,48E-08","module":"C4"},{"value":"-9,47E-07","module":"D"}]},{"parameter":"ETP-fw","unit":"CTUe","values":[{"value":"3,89E+03","module":"A1-A3"},{"value":"3,65E+01","module":"A4"},{"value":"1,13E-01","module":"A5"},{"value":"7,33E+01","module":"B2"},{"value":"3,92E+03","module":"B4"},{"value":"0,0E+00","module":"C1"},{"value":"5,31E+00","module":"C2"},{"value":"5,02E+01","module":"C3"},{"value":"6,77E+00","module":"C4"},{"value":"-1,63E+02","module":"D"}]},{"parameter":"HTP-c","unit":"CTUh","values":[{"value":"2,20E-07","module":"A1-A3"},{"value":"0,0E+00","module":"A4"},{"value":"8,00E-12","module":"A5"},{"value":"4,72E-09","module":"B2"},{"value":"2,20E-07","module":"B4"},{"value":"0,0E+00","module":"C1"},{"value":"0,0E+00","module":"C2"},{"value":"5,35E-09","module":"C3"},{"value":"2,40E-10","module":"C4"},{"value":"-7,31E-09","module":"D"}]},{"parameter":"HTP-nc","unit":"CTUh","values":[{"value":"2,61E-06","module":"A1-A3"},{"value":"3,61E-08","module":"A4"},{"value":"3,92E-10","module":"A5"},{"value":"5,09E-08","module":"B2"},{"value":"2,65E-06","module":"B4"},{"value":"0,0E+00","module":"C1"},{"value":"7,03E-09","module":"C2"},{"value":"6,90E-08","module":"C3"},{"value":"6,45E-09","module":"C4"},{"value":"-1,48E-07","module":"D"}]},{"parameter":"SQP","unit":"unitless","values":[{"value":"8,45E+03","module":"A1-A3"},{"value":"5,32E+01","module":"A4"},{"value":"1,13E-01","module":"A5"},{"value":"3,17E+01","module":"B2"},{"value":"8,50E+03","module":"B4"},{"value":"0,0E+00","module":"C1"},{"value":"6,08E+00","module":"C2"},{"value":"4,11E+00","module":"C3"},{"value":"2,49E+01","module":"C4"},{"value":"-1,57E+02","module":"D"}]},{"parameter":"IRP","unit":"kBq U235-eq.","values":[{"value":"5,43E+00","module":"A1-A3"},{"value":"2,18E-01","module":"A4"},{"value":"4,44E-04","module":"A5"},{"value":"1,72E-01","module":"B2"},{"value":"5,65E+00","module":"B4"},{"value":"0,0E+00","module":"C1"},{"value":"3,11E-02","module":"C2"},{"value":"4,17E-02","module":"C3"},{"value":"4,61E-02","module":"C4"},{"value":"-2,36E-01","module":"D"}]}],"resource_use":[{"parameter":"PERE","unit":"MJ","values":[{"value":"6,49E+02","module":"A1-A3"},{"value":"6,41E-01","module":"A4"},{"value":"2,39E-03","module":"A5"},{"value":"6,03E+00","module":"B2"},{"value":"6,49E+02","module":"B4"},{"value":"0,0E+00","module":"C1"},{"value":"1,02E-01","module":"C2"},{"value":"1,57E+00","module":"C3"},{"value":"2,13E-01","module":"C4"},{"value":"-1,52E+02","module":"D"}]},{"parameter":"PERM","unit":"MJ","values":[{"value":"3,62E+02","module":"A1-A3"},{"value":"0,0E+00","module":"A4"},{"value":"-4,98E+01","module":"A5"},{"value":"0,0E+00","module":"B2"},{"value":"3,12E+02","module":"B4"},{"value":"0,0E+00","module":"C1"},{"value":"0,0E+00","module":"C2"},{"value":"-3,12E+02","module":"C3"},{"value":"0,0E+00","module":"C4"},{"value":"0,0E+00","module":"D"}]},{"parameter":"PERT","unit":"MJ","values":[{"value":"1,01E+03","module":"A1-A3"},{"value":"6,41E-01","module":"A4"},{"value":"-4,98E+01","module":"A5"},{"value":"6,03E+00","module":"B2"},{"value":"9,62E+02","module":"B4"},{"value":"0,0E+00","module":"C1"},{"value":"1,02E-01","module":"C2"},{"value":"-3,10E+02","module":"C3"},{"value":"2,13E-01","module":"C4"},{"value":"-1,52E+02","module":"D"}]},{"parameter":"PENRE","unit":"MJ","values":[{"value":"1,32E+03","module":"A1-A3"},{"value":"4,98E+01","module":"A4"},{"value":"1,10E-01","module":"A5"},{"value":"7,44E+01","module":"B2"},{"value":"1,37E+03","module":"B4"},{"value":"0,0E+00","module":"C1"},{"value":"7,11E+00","module":"C2"},{"value":"1,22E+01","module":"C3"},{"value":"1,15E+01","module":"C4"},{"value":"-4,52E+01","module":"D"}]},{"parameter":"PENRM","unit":"MJ","values":[{"value":"1,05E+02","module":"A1-A3"},{"value":"0,0E+00","module":"A4"},{"value":"-5,52E+00","module":"A5"},{"value":"0,0E+00","module":"B2"},{"value":"9,99E+01","module":"B4"},{"value":"0,0E+00","module":"C1"},{"value":"0,0E+00","module":"C2"},{"value":"-9,98E+01","module":"C3"},{"value":"0,0E+00","module":"C4"},{"value":"0,0E+00","module":"D"}]},{"parameter":"PENRT","unit":"MJ","values":[{"value":"1,43E+03","module":"A1-A3"},{"value":"4,98E+01","module":"A4"},{"value":"-5,41E+00","module":"A5"},{"value":"7,44E+01","module":"B2"},{"value":"1,47E+03","module":"B4"},{"value":"0,0E+00","module":"C1"},{"value":"7,11E+00","module":"C2"},{"value":"-8,76E+01","module":"C3"},{"value":"1,15E+01","module":"C4"},{"value":"-4,52E+01","module":"D"}]},{"parameter":"SM","unit":"kg","values":[{"value":"1,74E-01","module":"A1-A3"},{"value":"0,0E+00","module":"A4"},{"value":"0,0E+00","module":"A5"},{"value":"0,0E+00","module":"B2"},{"value":"1,74E-01","module":"B4"},{"value":"0,0E+00","module":"C1"},{"value":"0,0E+00","module":"C2"},{"value":"0,0E+00","module":"C3"},{"value":"0,0E+00","module":"C4"},{"value":"0,0E+00","module":"D"}]},{"parameter":"RSF","unit":"MJ","values":[{"value":"1,26E+00","module":"A1-A3"},{"value":"2,25E-02","module":"A4"},{"value":"6,75E-05","module":"A5"},{"value":"3,41E-02","module":"B2"},{"value":"1,28E+00","module":"B4"},{"value":"0,0E+00","module":"C1"},{"value":"3,63E-03","module":"C2"},{"value":"3,27E-02","module":"C3"},{"value":"5,65E-03","module":"C4"},{"value":"-2,10E-02","module":"D"}]},{"parameter":"NRSF","unit":"MJ","values":[{"value":"1,02E+00","module":"A1-A3"},{"value":"7,65E-02","module":"A4"},{"value":"4,80E-04","module":"A5"},{"value":"1,35E-02","module":"B2"},{"value":"1,09E+00","module":"B4"},{"value":"0,0E+00","module":"C1"},{"value":"1,27E-02","module":"C2"},{"value":"0,0E+00","module":"C3"},{"value":"2,40E-01","module":"C4"},{"value":"-8,37E+00","module":"D"}]},{"parameter":"FW","unit":"m3","values":[{"value":"3,67E+00","module":"A1-A3"},{"value":"5,61E-03","module":"A4"},{"value":"6,49E-05","module":"A5"},{"value":"2,35E-01","module":"B2"},{"value":"3,68E+00","module":"B4"},{"value":"0,0E+00","module":"C1"},{"value":"8,04E-04","module":"C2"},{"value":"1,83E-02","module":"C3"},{"value":"1,03E-02","module":"C4"},{"value":"-2,15E-01","module":"D"}]}],"end_of_life_waste":[{"parameter":"HWD","unit":"kg","values":[{"value":"2,29E+00","module":"A1-A3"},{"value":"2,70E-03","module":"A4"},{"value":"0,0E+00","module":"A5"},{"value":"1,78E-02","module":"B2"},{"value":"2,29E+00","module":"B4"},{"value":"0,0E+00","module":"C1"},{"value":"3,83E-04","module":"C2"},{"value":"0,0E+00","module":"C3"},{"value":"4,48E+01","module":"C4"},{"value":"4,49E-03","module":"D"}]},{"parameter":"NHWD","unit":"kg","values":[{"value":"3,28E+01","module":"A1-A3"},{"value":"3,99E+00","module":"A4"},{"value":"3,59E-01","module":"A5"},{"value":"8,23E-01","module":"B2"},{"value":"3,72E+01","module":"B4"},{"value":"0,0E+00","module":"C1"},{"value":"4,40E-01","module":"C2"},{"value":"4,18E+01","module":"C3"},{"value":"4,20E-01","module":"C4"},{"value":"-1,10E+00","module":"D"}]},{"parameter":"RWD","unit":"kg","values":[{"value":"6,16E-03","module":"A1-A3"},{"value":"3,40E-04","module":"A4"},{"value":"0,0E+00","module":"A5"},{"value":"2,05E-04","module":"B2"},{"value":"6,50E-03","module":"B4"},{"value":"0,0E+00","module":"C1"},{"value":"4,83E-05","module":"C2"},{"value":"0,0E+00","module":"C3"},{"value":"7,06E-05","module":"C4"},{"value":"-2,04E-04","module":"D"}]}],"end_of_life_flow":[{"parameter":"CRU","unit":"kg","values":[{"value":"0,0E+00","module":"A1-A3"},{"value":"0,0E+00","module":"A4"},{"value":"3,41E+00","module":"A5"},{"value":"0,0E+00","module":"B2"},{"value":"3,41E+00","module":"B4"},{"value":"0,0E+00","module":"C1"},{"value":"0,0E+00","module":"C2"},{"value":"0,0E+00","module":"C3"},{"value":"0,0E+00","module":"C4"},{"value":"0,0E+00","module":"D"}]},{"parameter":"MFR","unit":"kg","values":[{"value":"4,48E-01","module":"A1-A3"},{"value":"0,0E+00","module":"A4"},{"value":"1,16E-01","module":"A5"},{"value":"0,0E+00","module":"B2"},{"value":"5,64E-01","module":"B4"},{"value":"0,0E+00","module":"C1"},{"value":"0,0E+00","module":"C2"},{"value":"4,68E-01","module":"C3"},{"value":"0,0E+00","module":"C4"},{"value":"0,0E+00","module":"D"}]},{"parameter":"MER","unit":"kg","values":[{"value":"3,00E+00","module":"A1-A3"},{"value":"0,0E+00","module":"A4"},{"value":"1,78E-01","module":"A5"},{"value":"0,0E+00","module":"B2"},{"value":"3,18E+00","module":"B4"},{"value":"0,0E+00","module":"C1"},{"value":"0,0E+00","module":"C2"},{"value":"6,79E+01","module":"C3"},{"value":"0,0E+00","module":"C4"},{"value":"0,0E+00","module":"D"}]},{"parameter":"EEE","unit":"MJ","values":[{"value":"1,30E+00","module":"A1-A3"},{"value":"0,0E+00","module":"A4"},{"value":"1,24E-01","module":"A5"},{"value":"2,30E-01","module":"B2"},{"value":"1,43E+00","module":"B4"},{"value":"0,0E+00","module":"C1"},{"value":"0,0E+00","module":"C2"},{"value":"1,88E+01","module":"C3"},{"value":"0,0E+00","module":"C4"},{"value":"0,0E+00","module":"D"}]},{"parameter":"EET","unit":"MJ","values":[{"value":"1,92E+01","module":"A1-A3"},{"value":"0,0E+00","module":"A4"},{"value":"1,87E+00","module":"A5"},{"value":"1,60E+00","module":"B2"},{"value":"2,11E+01","module":"B4"},{"value":"0,0E+00","module":"C1"},{"value":"0,0E+00","module":"C2"},{"value":"2,85E+02","module":"C3"},{"value":"0,0E+00","module":"C4"},{"value":"0,0E+00","module":"D"}]}]}