{"product_name":"NorDan Kvillsfors Fixed frame with sec. sash - KE (With Aluminium Cladding)","epd_id":"NEPD-5998-5263","compliance":["EN 15804+A2","ISO 14025","ISO 21930"],"producer_name":"NorDan AS","environmental_impact":[{"parameter":"GWP-total","unit":"kg CO2-eq.","values":[{"value":"9,85E+01","module":"A1-A3"},{"value":"3,76E+00","module":"A4"},{"value":"5,46E+00","module":"A5"},{"value":"6,63E+01","module":"B2"},{"value":"0,0E+00","module":"B4"},{"value":"0,0E+00","module":"C1"},{"value":"5,68E-01","module":"C2"},{"value":"3,45E+01","module":"C3"},{"value":"7,10E-01","module":"C4"},{"value":"-5,53E+00","module":"D"}]},{"parameter":"GWP-fossil","unit":"kg CO2-eq.","values":[{"value":"1,26E+02","module":"A1-A3"},{"value":"3,76E+00","module":"A4"},{"value":"1,58E-02","module":"A5"},{"value":"6,56E+01","module":"B2"},{"value":"0,0E+00","module":"B4"},{"value":"0,0E+00","module":"C1"},{"value":"5,67E-01","module":"C2"},{"value":"1,12E+01","module":"C3"},{"value":"7,10E-01","module":"C4"},{"value":"-5,40E+00","module":"D"}]},{"parameter":"GWP-biogenic","unit":"kg CO2-eq.","values":[{"value":"-2,75E+01","module":"A1-A3"},{"value":"1,61E-03","module":"A4"},{"value":"5,44E+00","module":"A5"},{"value":"4,94E-01","module":"B2"},{"value":"0,0E+00","module":"B4"},{"value":"0,0E+00","module":"C1"},{"value":"2,44E-04","module":"C2"},{"value":"2,34E+01","module":"C3"},{"value":"5,34E-04","module":"C4"},{"value":"-1,68E-02","module":"D"}]},{"parameter":"GWP-luluc","unit":"kg CO2-eq.","values":[{"value":"1,89E-01","module":"A1-A3"},{"value":"1,14E-03","module":"A4"},{"value":"2,28E-06","module":"A5"},{"value":"2,54E-01","module":"B2"},{"value":"0,0E+00","module":"B4"},{"value":"0,0E+00","module":"C1"},{"value":"2,01E-04","module":"C2"},{"value":"2,74E-04","module":"C3"},{"value":"2,16E-04","module":"C4"},{"value":"-1,14E-01","module":"D"}]},{"parameter":"ODP","unit":"kg CFC 11-eq.","values":[{"value":"1,62E-05","module":"A1-A3"},{"value":"9,05E-07","module":"A4"},{"value":"1,55E-09","module":"A5"},{"value":"7,61E-06","module":"B2"},{"value":"0,0E+00","module":"B4"},{"value":"0,0E+00","module":"C1"},{"value":"1,29E-07","module":"C2"},{"value":"1,50E-07","module":"C3"},{"value":"2,22E-07","module":"C4"},{"value":"-1,31E-01","module":"D"}]},{"parameter":"AP","unit":"mol H+-eq.","values":[{"value":"1,13E+00","module":"A1-A3"},{"value":"1,21E-02","module":"A4"},{"value":"5,44E-05","module":"A5"},{"value":"5,69E-01","module":"B2"},{"value":"0,0E+00","module":"B4"},{"value":"0,0E+00","module":"C1"},{"value":"3,23E-03","module":"C2"},{"value":"1,04E-02","module":"C3"},{"value":"5,05E-03","module":"C4"},{"value":"-3,77E-02","module":"D"}]},{"parameter":"POCP","unit":"kg NMVOC-eq.","values":[{"value":"6,24E-01","module":"A1-A3"},{"value":"1,16E-02","module":"A4"},{"value":"6,38E-05","module":"A5"},{"value":"2,93E-01","module":"B2"},{"value":"0,0E+00","module":"B4"},{"value":"0,0E+00","module":"C1"},{"value":"3,64E-03","module":"C2"},{"value":"1,24E-02","module":"C3"},{"value":"5,74E-03","module":"C4"},{"value":"-2,74E-02","module":"D"}]},{"parameter":"ADPE","unit":"kg Sb-eq.","values":[{"value":"1,54E-03","module":"A1-A3"},{"value":"6,69E-05","module":"A4"},{"value":"1,52E-07","module":"A5"},{"value":"8,14E-04","module":"B2"},{"value":"0,0E+00","module":"B4"},{"value":"0,0E+00","module":"C1"},{"value":"1,47E-05","module":"C2"},{"value":"5,04E-06","module":"C3"},{"value":"1,24E-05","module":"C4"},{"value":"-2,83E-05","module":"D"}]},{"parameter":"ADPF","unit":"MJ","values":[{"value":"1,70E+03","module":"A1-A3"},{"value":"6,10E+01","module":"A4"},{"value":"1,10E-01","module":"A5"},{"value":"7,74E+02","module":"B2"},{"value":"0,0E+00","module":"B4"},{"value":"0,0E+00","module":"C1"},{"value":"8,71E+00","module":"C2"},{"value":"1,15E+01","module":"C3"},{"value":"1,64E+01","module":"C4"},{"value":"-6,79E+01","module":"D"}]},{"parameter":"WDP","unit":"m3 world-eq.","values":[{"value":"1,15E+04","module":"A1-A3"},{"value":"4,68E+01","module":"A4"},{"value":"2,48E-01","module":"A5"},{"value":"1,01E+02","module":"B2"},{"value":"0,0E+00","module":"B4"},{"value":"0,0E+00","module":"C1"},{"value":"8,26E+00","module":"C2"},{"value":"4,46E+01","module":"C3"},{"value":"3,16E+01","module":"C4"},{"value":"-1,85E+03","module":"D"}]},{"parameter":"EP-freshwater","unit":"kg P-eq.","values":[{"value":"3,76E-03","module":"A1-A3"},{"value":"2,99E-05","module":"A4"},{"value":"8,46E-08","module":"A5"},{"value":"1,54E-03","module":"B2"},{"value":"0,0E+00","module":"B4"},{"value":"0,0E+00","module":"C1"},{"value":"4,67E-06","module":"C2"},{"value":"1,54E-05","module":"C3"},{"value":"7,04E-06","module":"C4"},{"value":"-3,18E-04","module":"D"}]},{"parameter":"EP-marine","unit":"kg N-eq.","values":[{"value":"1,97E-01","module":"A1-A3"},{"value":"2,65E-03","module":"A4"},{"value":"2,91E-05","module":"A5"},{"value":"9,59E-02","module":"B2"},{"value":"0,0E+00","module":"B4"},{"value":"0,0E+00","module":"C1"},{"value":"1,16E-03","module":"C2"},{"value":"4,80E-03","module":"C3"},{"value":"1,80E-03","module":"C4"},{"value":"-8,06E-03","module":"D"}]},{"parameter":"EP-terrestrial","unit":"mol N-eq.","values":[{"value":"2,28E+00","module":"A1-A3"},{"value":"2,95E-02","module":"A4"},{"value":"2,33E-04","module":"A5"},{"value":"1,13E+00","module":"B2"},{"value":"0,0E+00","module":"B4"},{"value":"0,0E+00","module":"C1"},{"value":"1,27E-02","module":"C2"},{"value":"4,84E-02","module":"C3"},{"value":"1,99E-02","module":"C4"},{"value":"-8,71E-02","module":"D"}]},{"parameter":"GWP-IOBC","unit":"kg CO2-eq.","values":[{"value":"1,36E+02","module":"A1-A3"},{"value":"3,76E+00","module":"A4"},{"value":"1,58E-02","module":"A5"},{"value":"6,62E+01","module":"B2"},{"value":"0,0E+00","module":"B4"},{"value":"0,0E+00","module":"C1"},{"value":"5,68E-01","module":"C2"},{"value":"1,12E+01","module":"C3"},{"value":"7,12E-01","module":"C4"},{"value":"-5,80E+00","module":"D"}]}],"additional_environmental_impact":[{"parameter":"PM","unit":"disease incidence","values":[{"value":"1,33E-05","module":"A1-A3"},{"value":"3,45E-07","module":"A4"},{"value":"7,51E-10","module":"A5"},{"value":"5,78E-06","module":"B2"},{"value":"0,0E+00","module":"B4"},{"value":"0,0E+00","module":"C1"},{"value":"5,17E-08","module":"C2"},{"value":"1,79E-07","module":"C3"},{"value":"9,27E-08","module":"C4"},{"value":"-1,16E-06","module":"D"}]},{"parameter":"ETP-fw","unit":"CTUe","values":[{"value":"3,84E+03","module":"A1-A3"},{"value":"4,46E+01","module":"A4"},{"value":"1,13E-01","module":"A5"},{"value":"2,21E+03","module":"B2"},{"value":"0,0E+00","module":"B4"},{"value":"0,0E+00","module":"C1"},{"value":"6,51E+00","module":"C2"},{"value":"5,87E+01","module":"C3"},{"value":"9,55E+00","module":"C4"},{"value":"-2,29E+02","module":"D"}]},{"parameter":"HTP-c","unit":"CTUh","values":[{"value":"2,37E-07","module":"A1-A3"},{"value":"0,0E+00","module":"A4"},{"value":"8,00E-12","module":"A5"},{"value":"8,82E-08","module":"B2"},{"value":"0,0E+00","module":"B4"},{"value":"0,0E+00","module":"C1"},{"value":"0,0E+00","module":"C2"},{"value":"4,91E-09","module":"C3"},{"value":"3,38E-10","module":"C4"},{"value":"-1,36E-08","module":"D"}]},{"parameter":"HTP-nc","unit":"CTUh","values":[{"value":"2,73E-06","module":"A1-A3"},{"value":"4,31E-08","module":"A4"},{"value":"3,92E-10","module":"A5"},{"value":"8,65E-07","module":"B2"},{"value":"0,0E+00","module":"B4"},{"value":"0,0E+00","module":"C1"},{"value":"8,62E-09","module":"C2"},{"value":"6,38E-08","module":"C3"},{"value":"8,93E-09","module":"C4"},{"value":"-1,26E-07","module":"D"}]},{"parameter":"SQP","unit":"unitless","values":[{"value":"5,93E+03","module":"A1-A3"},{"value":"6,99E+01","module":"A4"},{"value":"1,13E-01","module":"A5"},{"value":"3,27E+02","module":"B2"},{"value":"0,0E+00","module":"B4"},{"value":"0,0E+00","module":"C1"},{"value":"7,46E+00","module":"C2"},{"value":"3,67E+00","module":"C3"},{"value":"3,54E+01","module":"C4"},{"value":"-1,72E+02","module":"D"}]},{"parameter":"IRP","unit":"kBq U235-eq.","values":[{"value":"9,25E+00","module":"A1-A3"},{"value":"2,67E-01","module":"A4"},{"value":"4,44E-04","module":"A5"},{"value":"2,19E+00","module":"B2"},{"value":"0,0E+00","module":"B4"},{"value":"0,0E+00","module":"C1"},{"value":"3,81E-02","module":"C2"},{"value":"3,80E-02","module":"C3"},{"value":"6,58E-02","module":"C4"},{"value":"-3,13E-01","module":"D"}]}],"resource_use":[{"parameter":"PERE","unit":"MJ","values":[{"value":"5,22E+02","module":"A1-A3"},{"value":"7,67E-01","module":"A4"},{"value":"2,39E-03","module":"A5"},{"value":"4,58E+01","module":"B2"},{"value":"0,0E+00","module":"B4"},{"value":"0,0E+00","module":"C1"},{"value":"1,25E-01","module":"C2"},{"value":"1,34E+00","module":"C3"},{"value":"3,00E-01","module":"C4"},{"value":"-1,72E+02","module":"D"}]},{"parameter":"PERM","unit":"MJ","values":[{"value":"2,94E+02","module":"A1-A3"},{"value":"0,0E+00","module":"A4"},{"value":"-4,98E+01","module":"A5"},{"value":"0,0E+00","module":"B2"},{"value":"0,0E+00","module":"B4"},{"value":"0,0E+00","module":"C1"},{"value":"0,0E+00","module":"C2"},{"value":"-2,44E+02","module":"C3"},{"value":"0,0E+00","module":"C4"},{"value":"0,0E+00","module":"D"}]},{"parameter":"PERT","unit":"MJ","values":[{"value":"8,16E+02","module":"A1-A3"},{"value":"7,67E-01","module":"A4"},{"value":"-4,98E+01","module":"A5"},{"value":"4,58E+01","module":"B2"},{"value":"0,0E+00","module":"B4"},{"value":"0,0E+00","module":"C1"},{"value":"1,25E-01","module":"C2"},{"value":"-2,43E+02","module":"C3"},{"value":"3,00E-01","module":"C4"},{"value":"-1,72E+02","module":"D"}]},{"parameter":"PENRE","unit":"MJ","values":[{"value":"1,59E+03","module":"A1-A3"},{"value":"6,10E+01","module":"A4"},{"value":"1,10E-01","module":"A5"},{"value":"7,06E+02","module":"B2"},{"value":"0,0E+00","module":"B4"},{"value":"0,0E+00","module":"C1"},{"value":"8,71E+00","module":"C2"},{"value":"1,15E+01","module":"C3"},{"value":"1,64E+01","module":"C4"},{"value":"-6,78E+01","module":"D"}]},{"parameter":"PENRM","unit":"MJ","values":[{"value":"1,11E+02","module":"A1-A3"},{"value":"0,0E+00","module":"A4"},{"value":"-5,52E+00","module":"A5"},{"value":"0,0E+00","module":"B2"},{"value":"0,0E+00","module":"B4"},{"value":"0,0E+00","module":"C1"},{"value":"0,0E+00","module":"C2"},{"value":"-1,06E+02","module":"C3"},{"value":"0,0E+00","module":"C4"},{"value":"0,0E+00","module":"D"}]},{"parameter":"PENRT","unit":"MJ","values":[{"value":"1,70E+03","module":"A1-A3"},{"value":"6,10E+01","module":"A4"},{"value":"-5,41E+00","module":"A5"},{"value":"7,06E+02","module":"B2"},{"value":"0,0E+00","module":"B4"},{"value":"0,0E+00","module":"C1"},{"value":"8,71E+00","module":"C2"},{"value":"-9,47E+01","module":"C3"},{"value":"1,64E+01","module":"C4"},{"value":"-6,78E+01","module":"D"}]},{"parameter":"SM","unit":"kg","values":[{"value":"3,41E-01","module":"A1-A3"},{"value":"0,0E+00","module":"A4"},{"value":"0,0E+00","module":"A5"},{"value":"1,15E-02","module":"B2"},{"value":"0,0E+00","module":"B4"},{"value":"0,0E+00","module":"C1"},{"value":"0,0E+00","module":"C2"},{"value":"0,0E+00","module":"C3"},{"value":"0,0E+00","module":"C4"},{"value":"0,0E+00","module":"D"}]},{"parameter":"RSF","unit":"MJ","values":[{"value":"6,54E-01","module":"A1-A3"},{"value":"2,68E-02","module":"A4"},{"value":"6,75E-05","module":"A5"},{"value":"4,36E-02","module":"B2"},{"value":"0,0E+00","module":"B4"},{"value":"0,0E+00","module":"C1"},{"value":"4,45E-03","module":"C2"},{"value":"2,79E-02","module":"C3"},{"value":"7,97E-03","module":"C4"},{"value":"-2,10E-03","module":"D"}]},{"parameter":"NRSF","unit":"MJ","values":[{"value":"1,21E+00","module":"A1-A3"},{"value":"9,00E-02","module":"A4"},{"value":"4,80E-04","module":"A5"},{"value":"1,13E-01","module":"B2"},{"value":"0,0E+00","module":"B4"},{"value":"0,0E+00","module":"C1"},{"value":"1,56E-02","module":"C2"},{"value":"0,0E+00","module":"C3"},{"value":"2,91E-01","module":"C4"},{"value":"-8,47E+00","module":"D"}]},{"parameter":"FW","unit":"m3","values":[{"value":"2,90E+00","module":"A1-A3"},{"value":"6,94E-03","module":"A4"},{"value":"6,49E-05","module":"A5"},{"value":"7,10E-01","module":"B2"},{"value":"0,0E+00","module":"B4"},{"value":"0,0E+00","module":"C1"},{"value":"9,86E-04","module":"C2"},{"value":"1,90E-02","module":"C3"},{"value":"1,48E-02","module":"C4"},{"value":"-2,62E-01","module":"D"}]}],"end_of_life_waste":[{"parameter":"HWD","unit":"kg","values":[{"value":"1,41E+00","module":"A1-A3"},{"value":"3,34E-03","module":"A4"},{"value":"0,0E+00","module":"A5"},{"value":"5,28E+01","module":"B2"},{"value":"0,0E+00","module":"B4"},{"value":"0,0E+00","module":"C1"},{"value":"4,70E-04","module":"C2"},{"value":"0,0E+00","module":"C3"},{"value":"6,43E+01","module":"C4"},{"value":"5,98E-03","module":"D"}]},{"parameter":"NHWD","unit":"kg","values":[{"value":"2,87E+01","module":"A1-A3"},{"value":"5,30E+00","module":"A4"},{"value":"3,59E-01","module":"A5"},{"value":"8,46E+00","module":"B2"},{"value":"0,0E+00","module":"B4"},{"value":"0,0E+00","module":"C1"},{"value":"5,40E-01","module":"C2"},{"value":"6,01E+01","module":"C3"},{"value":"5,32E-01","module":"C4"},{"value":"-1,76E+00","module":"D"}]},{"parameter":"RWD","unit":"kg","values":[{"value":"8,00E-03","module":"A1-A3"},{"value":"4,16E-04","module":"A4"},{"value":"0,0E+00","module":"A5"},{"value":"2,68E-03","module":"B2"},{"value":"0,0E+00","module":"B4"},{"value":"0,0E+00","module":"C1"},{"value":"5,92E-05","module":"C2"},{"value":"0,0E+00","module":"C3"},{"value":"1,01E-04","module":"C4"},{"value":"-2,75E-04","module":"D"}]}],"end_of_life_flow":[{"parameter":"CRU","unit":"kg","values":[{"value":"0,0E+00","module":"A1-A3"},{"value":"0,0E+00","module":"A4"},{"value":"3,41E+00","module":"A5"},{"value":"0,0E+00","module":"B2"},{"value":"0,0E+00","module":"B4"},{"value":"0,0E+00","module":"C1"},{"value":"0,0E+00","module":"C2"},{"value":"0,0E+00","module":"C3"},{"value":"0,0E+00","module":"C4"},{"value":"0,0E+00","module":"D"}]},{"parameter":"MFR","unit":"kg","values":[{"value":"1,50E+00","module":"A1-A3"},{"value":"0,0E+00","module":"A4"},{"value":"1,16E-01","module":"A5"},{"value":"2,72E-01","module":"B2"},{"value":"0,0E+00","module":"B4"},{"value":"0,0E+00","module":"C1"},{"value":"0,0E+00","module":"C2"},{"value":"5,95E-01","module":"C3"},{"value":"0,0E+00","module":"C4"},{"value":"0,0E+00","module":"D"}]},{"parameter":"MER","unit":"kg","values":[{"value":"1,09E+00","module":"A1-A3"},{"value":"0,0E+00","module":"A4"},{"value":"1,78E-01","module":"A5"},{"value":"1,02E-04","module":"B2"},{"value":"0,0E+00","module":"B4"},{"value":"0,0E+00","module":"C1"},{"value":"0,0E+00","module":"C2"},{"value":"8,35E+01","module":"C3"},{"value":"0,0E+00","module":"C4"},{"value":"0,0E+00","module":"D"}]},{"parameter":"EEE","unit":"MJ","values":[{"value":"5,73E-01","module":"A1-A3"},{"value":"0,0E+00","module":"A4"},{"value":"1,24E-01","module":"A5"},{"value":"3,96E+00","module":"B2"},{"value":"0,0E+00","module":"B4"},{"value":"0,0E+00","module":"C1"},{"value":"0,0E+00","module":"C2"},{"value":"1,65E+01","module":"C3"},{"value":"0,0E+00","module":"C4"},{"value":"0,0E+00","module":"D"}]},{"parameter":"EET","unit":"MJ","values":[{"value":"8,40E+00","module":"A1-A3"},{"value":"0,0E+00","module":"A4"},{"value":"1,87E+00","module":"A5"},{"value":"5,85E+01","module":"B2"},{"value":"0,0E+00","module":"B4"},{"value":"0,0E+00","module":"C1"},{"value":"0,0E+00","module":"C2"},{"value":"2,50E+02","module":"C3"},{"value":"0,0E+00","module":"C4"},{"value":"0,0E+00","module":"D"}]}]}