{"product_name":"Nordic CL4 Air Handling Unit","epd_id":"NEPD-7224-6610","compliance":["EN 15804+A2","ISO 14025","ISO 21930"],"producer_name":"Flexit AS","environmental_impact":[{"parameter":"GWP-total","unit":"kg CO2-eq.","values":[{"value":"2,77E+02","module":"A1-A3"},{"value":"3,30E+00","module":"A4"},{"value":"7,82E-02","module":"C1"},{"value":"9,36E-01","module":"C2"},{"value":"8,32E+00","module":"C3"},{"value":"3,49E-01","module":"C4"},{"value":"-9,34E+01","module":"D"}]},{"parameter":"GWP-fossil","unit":"kg CO2-eq.","values":[{"value":"2,89E+02","module":"A1-A3"},{"value":"3,30E+00","module":"A4"},{"value":"7,82E-02","module":"C1"},{"value":"9,35E-01","module":"C2"},{"value":"8,32E+00","module":"C3"},{"value":"3,48E-01","module":"C4"},{"value":"-9,21E+01","module":"D"}]},{"parameter":"GWP-biogenic","unit":"kg CO2-eq.","values":[{"value":"-1,30E+01","module":"A1-A3"},{"value":"1,37E-03","module":"A4"},{"value":"1,47E-05","module":"C1"},{"value":"3,87E-04","module":"C2"},{"value":"6,94E-04","module":"C3"},{"value":"2,77E-04","module":"C4"},{"value":"-2,62E-01","module":"D"}]},{"parameter":"GWP-luluc","unit":"kg CO2-eq.","values":[{"value":"1,53E+00","module":"A1-A3"},{"value":"1,17E-03","module":"A4"},{"value":"6,16E-06","module":"C1"},{"value":"3,33E-04","module":"C2"},{"value":"1,83E-04","module":"C3"},{"value":"6,69E-05","module":"C4"},{"value":"-9,84E-01","module":"D"}]},{"parameter":"ODP","unit":"kg CFC 11-eq.","values":[{"value":"2,27E-05","module":"A1-A3"},{"value":"7,47E-07","module":"A4"},{"value":"1,69E-08","module":"C1"},{"value":"2,12E-07","module":"C2"},{"value":"5,89E-08","module":"C3"},{"value":"2,44E-08","module":"C4"},{"value":"-7,71E-03","module":"D"}]},{"parameter":"AP","unit":"mol H+-eq.","values":[{"value":"3,17E+00","module":"A1-A3"},{"value":"9,48E-03","module":"A4"},{"value":"8,18E-04","module":"C1"},{"value":"2,69E-03","module":"C2"},{"value":"1,84E-03","module":"C3"},{"value":"6,89E-04","module":"C4"},{"value":"-7,93E-01","module":"D"}]},{"parameter":"POCP","unit":"kg NMVOC-eq.","values":[{"value":"1,36E+00","module":"A1-A3"},{"value":"8,04E-03","module":"A4"},{"value":"1,09E-03","module":"C1"},{"value":"2,28E-03","module":"C2"},{"value":"1,77E-03","module":"C3"},{"value":"7,19E-04","module":"C4"},{"value":"-4,05E-01","module":"D"}]},{"parameter":"ADPE","unit":"kg Sb-eq.","values":[{"value":"8,05E-02","module":"A1-A3"},{"value":"9,12E-05","module":"A4"},{"value":"1,20E-07","module":"C1"},{"value":"2,58E-05","module":"C2"},{"value":"3,26E-06","module":"C3"},{"value":"1,04E-06","module":"C4"},{"value":"-2,02E-03","module":"D"}]},{"parameter":"ADPF","unit":"MJ","values":[{"value":"3,98E+03","module":"A1-A3"},{"value":"4,99E+01","module":"A4"},{"value":"1,08E+00","module":"C1"},{"value":"1,41E+01","module":"C2"},{"value":"2,53E+00","module":"C3"},{"value":"1,93E+00","module":"C4"},{"value":"-9,94E+02","module":"D"}]},{"parameter":"WDP","unit":"m3 world-eq.","values":[{"value":"6,57E+04","module":"A1-A3"},{"value":"4,83E+01","module":"A4"},{"value":"2,29E-01","module":"C1"},{"value":"1,37E+01","module":"C2"},{"value":"2,72E+01","module":"C3"},{"value":"1,09E+01","module":"C4"},{"value":"-2,69E+04","module":"D"}]},{"parameter":"EP-freshwater","unit":"kg P-eq.","values":[{"value":"3,12E-02","module":"A1-A3"},{"value":"2,64E-05","module":"A4"},{"value":"2,84E-07","module":"C1"},{"value":"7,47E-06","module":"C2"},{"value":"6,90E-06","module":"C3"},{"value":"2,39E-06","module":"C4"},{"value":"-6,11E-03","module":"D"}]},{"parameter":"EP-marine","unit":"kg N-eq.","values":[{"value":"3,55E-01","module":"A1-A3"},{"value":"1,88E-03","module":"A4"},{"value":"3,61E-04","module":"C1"},{"value":"5,32E-04","module":"C2"},{"value":"6,87E-04","module":"C3"},{"value":"3,63E-04","module":"C4"},{"value":"-9,49E-02","module":"D"}]},{"parameter":"EP-terrestrial","unit":"mol N-eq.","values":[{"value":"6,21E+00","module":"A1-A3"},{"value":"2,10E-02","module":"A4"},{"value":"3,96E-03","module":"C1"},{"value":"5,95E-03","module":"C2"},{"value":"7,06E-03","module":"C3"},{"value":"2,43E-03","module":"C4"},{"value":"-1,06E+00","module":"D"}]},{"parameter":"GWP-IOBC","unit":"kg CO2-eq.","values":[{"value":"2,92E+02","module":"A1-A3"},{"value":"3,30E+00","module":"A4"},{"value":"7,82E-02","module":"C1"},{"value":"9,36E-01","module":"C2"},{"value":"8,32E+00","module":"C3"},{"value":"3,55E-01","module":"C4"},{"value":"-1,10E+02","module":"D"}]}],"additional_environmental_impact":[{"parameter":"PM","unit":"disease incidence","values":[{"value":"2,42E-05","module":"A1-A3"},{"value":"2,02E-07","module":"A4"},{"value":"2,16E-08","module":"C1"},{"value":"5,72E-08","module":"C2"},{"value":"1,07E-08","module":"C3"},{"value":"1,08E-08","module":"C4"},{"value":"-7,41E-06","module":"D"}]},{"parameter":"ETP-fw","unit":"CTUe","values":[{"value":"2,31E+04","module":"A1-A3"},{"value":"3,70E+01","module":"A4"},{"value":"5,88E-01","module":"C1"},{"value":"1,05E+01","module":"C2"},{"value":"5,65E+01","module":"C3"},{"value":"2,79E+02","module":"C4"},{"value":"-5,30E+03","module":"D"}]},{"parameter":"HTP-c","unit":"CTUh","values":[{"value":"1,31E-06","module":"A1-A3"},{"value":"0,0E+00","module":"A4"},{"value":"0,0E+00","module":"C1"},{"value":"0,0E+00","module":"C2"},{"value":"6,29E-10","module":"C3"},{"value":"3,86E-09","module":"C4"},{"value":"-3,53E-07","module":"D"}]},{"parameter":"HTP-nc","unit":"CTUh","values":[{"value":"2,15E-05","module":"A1-A3"},{"value":"4,04E-08","module":"A4"},{"value":"5,33E-10","module":"C1"},{"value":"1,14E-08","module":"C2"},{"value":"3,32E-08","module":"C3"},{"value":"2,62E-07","module":"C4"},{"value":"-1,08E-07","module":"D"}]},{"parameter":"SQP","unit":"unitless","values":[{"value":"1,54E+03","module":"A1-A3"},{"value":"3,49E+01","module":"A4"},{"value":"1,37E-01","module":"C1"},{"value":"9,89E+00","module":"C2"},{"value":"8,07E-01","module":"C3"},{"value":"4,74E+00","module":"C4"},{"value":"-7,00E+01","module":"D"}]},{"parameter":"IRP","unit":"kBq U235-eq.","values":[{"value":"2,60E+01","module":"A1-A3"},{"value":"2,18E-01","module":"A4"},{"value":"4,61E-03","module":"C1"},{"value":"6,18E-02","module":"C2"},{"value":"1,08E-02","module":"C3"},{"value":"8,90E-03","module":"C4"},{"value":"-2,68E+00","module":"D"}]}],"resource_use":[{"parameter":"PERE","unit":"MJ","values":[{"value":"7,81E+02","module":"A1-A3"},{"value":"7,14E-01","module":"A4"},{"value":"5,82E-03","module":"C1"},{"value":"2,02E-01","module":"C2"},{"value":"2,57E-01","module":"C3"},{"value":"1,01E-01","module":"C4"},{"value":"-2,75E+02","module":"D"}]},{"parameter":"PERM","unit":"MJ","values":[{"value":"1,10E+02","module":"A1-A3"},{"value":"0,0E+00","module":"A4"},{"value":"0,0E+00","module":"C1"},{"value":"0,0E+00","module":"C2"},{"value":"0,0E+00","module":"C3"},{"value":"0,0E+00","module":"C4"},{"value":"0,0E+00","module":"D"}]},{"parameter":"PERT","unit":"MJ","values":[{"value":"8,90E+02","module":"A1-A3"},{"value":"7,14E-01","module":"A4"},{"value":"5,82E-03","module":"C1"},{"value":"2,02E-01","module":"C2"},{"value":"2,57E-01","module":"C3"},{"value":"1,01E-01","module":"C4"},{"value":"-2,75E+02","module":"D"}]},{"parameter":"PENRE","unit":"MJ","values":[{"value":"3,89E+03","module":"A1-A3"},{"value":"4,99E+01","module":"A4"},{"value":"1,08E+00","module":"C1"},{"value":"1,41E+01","module":"C2"},{"value":"2,53E+00","module":"C3"},{"value":"1,93E+00","module":"C4"},{"value":"-9,94E+02","module":"D"}]},{"parameter":"PENRM","unit":"MJ","values":[{"value":"1,29E+02","module":"A1-A3"},{"value":"0,0E+00","module":"A4"},{"value":"0,0E+00","module":"C1"},{"value":"0,0E+00","module":"C2"},{"value":"0,0E+00","module":"C3"},{"value":"0,0E+00","module":"C4"},{"value":"0,0E+00","module":"D"}]},{"parameter":"PENRT","unit":"MJ","values":[{"value":"4,02E+03","module":"A1-A3"},{"value":"4,99E+01","module":"A4"},{"value":"1,08E+00","module":"C1"},{"value":"1,41E+01","module":"C2"},{"value":"2,53E+00","module":"C3"},{"value":"1,93E+00","module":"C4"},{"value":"-9,94E+02","module":"D"}]},{"parameter":"SM","unit":"kg","values":[{"value":"4,73E+00","module":"A1-A3"},{"value":"0,0E+00","module":"A4"},{"value":"5,28E-04","module":"C1"},{"value":"0,0E+00","module":"C2"},{"value":"3,67E-05","module":"C3"},{"value":"1,85E-05","module":"C4"},{"value":"4,36E-01","module":"D"}]},{"parameter":"RSF","unit":"MJ","values":[{"value":"6,60E+00","module":"A1-A3"},{"value":"2,56E-02","module":"A4"},{"value":"1,43E-04","module":"C1"},{"value":"7,24E-03","module":"C2"},{"value":"5,59E-03","module":"C3"},{"value":"2,31E-03","module":"C4"},{"value":"1,39E+00","module":"D"}]},{"parameter":"NRSF","unit":"MJ","values":[{"value":"8,57E+01","module":"A1-A3"},{"value":"9,14E-02","module":"A4"},{"value":"2,11E-03","module":"C1"},{"value":"2,59E-02","module":"C2"},{"value":"-1,02E-03","module":"C3"},{"value":"4,56E-03","module":"C4"},{"value":"4,19E+01","module":"D"}]},{"parameter":"FW","unit":"m3","values":[{"value":"4,45E+00","module":"A1-A3"},{"value":"5,34E-03","module":"A4"},{"value":"5,54E-05","module":"C1"},{"value":"1,51E-03","module":"C2"},{"value":"2,56E-02","module":"C3"},{"value":"4,62E-03","module":"C4"},{"value":"-1,40E+00","module":"D"}]}],"end_of_life_waste":[{"parameter":"HWD","unit":"kg","values":[{"value":"1,77E+00","module":"A1-A3"},{"value":"2,57E-03","module":"A4"},{"value":"3,17E-05","module":"C1"},{"value":"7,29E-04","module":"C2"},{"value":"5,65E-03","module":"C3"},{"value":"5,85E-02","module":"C4"},{"value":"-1,15E-02","module":"D"}]},{"parameter":"NHWD","unit":"kg","values":[{"value":"8,05E+01","module":"A1-A3"},{"value":"2,43E+00","module":"A4"},{"value":"1,27E-03","module":"C1"},{"value":"6,88E-01","module":"C2"},{"value":"8,03E-01","module":"C3"},{"value":"7,88E+00","module":"C4"},{"value":"-3,18E+01","module":"D"}]},{"parameter":"RWD","unit":"kg","values":[{"value":"1,72E-02","module":"A1-A3"},{"value":"3,40E-04","module":"A4"},{"value":"7,47E-06","module":"C1"},{"value":"9,63E-05","module":"C2"},{"value":"3,67E-06","module":"C3"},{"value":"5,84E-06","module":"C4"},{"value":"-2,54E-03","module":"D"}]}],"end_of_life_flow":[{"parameter":"CRU","unit":"kg","values":[{"value":"0,0E+00","module":"A1-A3"},{"value":"0,0E+00","module":"A4"},{"value":"0,0E+00","module":"C1"},{"value":"0,0E+00","module":"C2"},{"value":"0,0E+00","module":"C3"},{"value":"0,0E+00","module":"C4"},{"value":"0,0E+00","module":"D"}]},{"parameter":"MFR","unit":"kg","values":[{"value":"2,76E-01","module":"A1-A3"},{"value":"0,0E+00","module":"A4"},{"value":"5,19E-04","module":"C1"},{"value":"0,0E+00","module":"C2"},{"value":"4,66E+01","module":"C3"},{"value":"1,38E-04","module":"C4"},{"value":"-1,71E-02","module":"D"}]},{"parameter":"MER","unit":"kg","values":[{"value":"1,49E-02","module":"A1-A3"},{"value":"0,0E+00","module":"A4"},{"value":"1,61E-06","module":"C1"},{"value":"0,0E+00","module":"C2"},{"value":"8,71E-01","module":"C3"},{"value":"3,02E-06","module":"C4"},{"value":"-2,25E-03","module":"D"}]},{"parameter":"EEE","unit":"MJ","values":[{"value":"6,19E-02","module":"A1-A3"},{"value":"0,0E+00","module":"A4"},{"value":"5,51E-06","module":"C1"},{"value":"0,0E+00","module":"C2"},{"value":"2,16E+00","module":"C3"},{"value":"1,67E-04","module":"C4"},{"value":"-5,51E-03","module":"D"}]},{"parameter":"EET","unit":"MJ","values":[{"value":"9,36E-01","module":"A1-A3"},{"value":"0,0E+00","module":"A4"},{"value":"8,34E-05","module":"C1"},{"value":"0,0E+00","module":"C2"},{"value":"3,27E+01","module":"C3"},{"value":"2,53E-03","module":"C4"},{"value":"-8,34E-02","module":"D"}]}]}