{"product_name":"NorDan NTech Villa Multi sash - VO 105/80 (With Aluminium Cladding)","epd_id":"NEPD-7752-7127","compliance":["EN 15804+A2","ISO 14025","ISO 21930"],"producer_name":"NorDan AS","environmental_impact":[{"parameter":"GWP-total","unit":"kg CO2-eq.","values":[{"value":"1,32E+02","module":"A1-A3"},{"value":"3,65E+00","module":"A4"},{"value":"5,46E+00","module":"A5"},{"value":"6,60E+01","module":"B2"},{"value":"0,0E+00","module":"B4"},{"value":"0,0E+00","module":"C1"},{"value":"5,44E-01","module":"C2"},{"value":"5,87E+01","module":"C3"},{"value":"5,20E-01","module":"C4"},{"value":"-1,05E+01","module":"D"}]},{"parameter":"GWP-fossil","unit":"kg CO2-eq.","values":[{"value":"1,76E+02","module":"A1-A3"},{"value":"3,65E+00","module":"A4"},{"value":"1,58E-02","module":"A5"},{"value":"6,51E+01","module":"B2"},{"value":"0,0E+00","module":"B4"},{"value":"0,0E+00","module":"C1"},{"value":"5,44E-01","module":"C2"},{"value":"1,71E+01","module":"C3"},{"value":"5,19E-01","module":"C4"},{"value":"-1,03E+01","module":"D"}]},{"parameter":"GWP-biogenic","unit":"kg CO2-eq.","values":[{"value":"-4,44E+01","module":"A1-A3"},{"value":"1,55E-03","module":"A4"},{"value":"5,44E+00","module":"A5"},{"value":"4,20E-01","module":"B2"},{"value":"0,0E+00","module":"B4"},{"value":"0,0E+00","module":"C1"},{"value":"2,33E-04","module":"C2"},{"value":"4,16E+01","module":"C3"},{"value":"3,86E-04","module":"C4"},{"value":"-2,56E-02","module":"D"}]},{"parameter":"GWP-luluc","unit":"kg CO2-eq.","values":[{"value":"2,21E-01","module":"A1-A3"},{"value":"1,15E-03","module":"A4"},{"value":"2,28E-06","module":"A5"},{"value":"4,69E-01","module":"B2"},{"value":"0,0E+00","module":"B4"},{"value":"0,0E+00","module":"C1"},{"value":"1,92E-04","module":"C2"},{"value":"5,20E-04","module":"C3"},{"value":"1,54E-04","module":"C4"},{"value":"-1,73E-01","module":"D"}]},{"parameter":"ODP","unit":"kg CFC 11-eq.","values":[{"value":"2,12E-05","module":"A1-A3"},{"value":"8,69E-07","module":"A4"},{"value":"1,55E-09","module":"A5"},{"value":"7,52E-06","module":"B2"},{"value":"0,0E+00","module":"B4"},{"value":"0,0E+00","module":"C1"},{"value":"1,24E-07","module":"C2"},{"value":"3,16E-07","module":"C3"},{"value":"1,57E-07","module":"C4"},{"value":"-2,06E-01","module":"D"}]},{"parameter":"AP","unit":"mol H+-eq.","values":[{"value":"1,29E+00","module":"A1-A3"},{"value":"1,15E-02","module":"A4"},{"value":"5,44E-05","module":"A5"},{"value":"5,05E-01","module":"B2"},{"value":"0,0E+00","module":"B4"},{"value":"0,0E+00","module":"C1"},{"value":"3,10E-03","module":"C2"},{"value":"1,69E-02","module":"C3"},{"value":"3,61E-03","module":"C4"},{"value":"-6,74E-02","module":"D"}]},{"parameter":"POCP","unit":"kg NMVOC-eq.","values":[{"value":"8,10E-01","module":"A1-A3"},{"value":"1,08E-02","module":"A4"},{"value":"6,38E-05","module":"A5"},{"value":"2,67E-01","module":"B2"},{"value":"0,0E+00","module":"B4"},{"value":"0,0E+00","module":"C1"},{"value":"3,49E-03","module":"C2"},{"value":"1,95E-02","module":"C3"},{"value":"4,10E-03","module":"C4"},{"value":"-5,31E-02","module":"D"}]},{"parameter":"ADPE","unit":"kg Sb-eq.","values":[{"value":"1,77E-03","module":"A1-A3"},{"value":"7,16E-05","module":"A4"},{"value":"1,52E-07","module":"A5"},{"value":"7,80E-04","module":"B2"},{"value":"0,0E+00","module":"B4"},{"value":"0,0E+00","module":"C1"},{"value":"1,41E-05","module":"C2"},{"value":"7,82E-06","module":"C3"},{"value":"8,79E-06","module":"C4"},{"value":"-8,43E-05","module":"D"}]},{"parameter":"ADPF","unit":"MJ","values":[{"value":"2,29E+03","module":"A1-A3"},{"value":"5,85E+01","module":"A4"},{"value":"1,10E-01","module":"A5"},{"value":"7,60E+02","module":"B2"},{"value":"0,0E+00","module":"B4"},{"value":"0,0E+00","module":"C1"},{"value":"8,34E+00","module":"C2"},{"value":"2,22E+01","module":"C3"},{"value":"1,17E+01","module":"C4"},{"value":"-1,20E+02","module":"D"}]},{"parameter":"WDP","unit":"m3 world-eq.","values":[{"value":"6,97E+03","module":"A1-A3"},{"value":"4,69E+01","module":"A4"},{"value":"2,48E-01","module":"A5"},{"value":"1,01E+02","module":"B2"},{"value":"0,0E+00","module":"B4"},{"value":"0,0E+00","module":"C1"},{"value":"7,91E+00","module":"C2"},{"value":"8,71E+01","module":"C3"},{"value":"2,43E+01","module":"C4"},{"value":"-2,54E+03","module":"D"}]},{"parameter":"EP-freshwater","unit":"kg P-eq.","values":[{"value":"6,32E-03","module":"A1-A3"},{"value":"2,90E-05","module":"A4"},{"value":"8,46E-08","module":"A5"},{"value":"1,62E-03","module":"B2"},{"value":"0,0E+00","module":"B4"},{"value":"0,0E+00","module":"C1"},{"value":"4,47E-06","module":"C2"},{"value":"2,13E-05","module":"C3"},{"value":"5,23E-06","module":"C4"},{"value":"-6,23E-04","module":"D"}]},{"parameter":"EP-marine","unit":"kg N-eq.","values":[{"value":"2,39E-01","module":"A1-A3"},{"value":"2,48E-03","module":"A4"},{"value":"2,91E-05","module":"A5"},{"value":"8,71E-02","module":"B2"},{"value":"0,0E+00","module":"B4"},{"value":"0,0E+00","module":"C1"},{"value":"1,11E-03","module":"C2"},{"value":"7,58E-03","module":"C3"},{"value":"1,29E-03","module":"C4"},{"value":"-1,46E-02","module":"D"}]},{"parameter":"EP-terrestrial","unit":"mol N-eq.","values":[{"value":"2,65E+00","module":"A1-A3"},{"value":"2,77E-02","module":"A4"},{"value":"2,33E-04","module":"A5"},{"value":"9,91E-01","module":"B2"},{"value":"0,0E+00","module":"B4"},{"value":"0,0E+00","module":"C1"},{"value":"1,22E-02","module":"C2"},{"value":"7,67E-02","module":"C3"},{"value":"1,42E-02","module":"C4"},{"value":"-1,57E-01","module":"D"}]},{"parameter":"GWP-IOBC","unit":"kg CO2-eq.","values":[{"value":"1,90E+02","module":"A1-A3"},{"value":"3,65E+00","module":"A4"},{"value":"1,58E-02","module":"A5"},{"value":"6,56E+01","module":"B2"},{"value":"0,0E+00","module":"B4"},{"value":"0,0E+00","module":"C1"},{"value":"5,44E-01","module":"C2"},{"value":"1,71E+01","module":"C3"},{"value":"5,24E-01","module":"C4"},{"value":"-1,21E+01","module":"D"}]}],"additional_environmental_impact":[{"parameter":"PM","unit":"disease incidence","values":[{"value":"1,88E-05","module":"A1-A3"},{"value":"3,14E-07","module":"A4"},{"value":"7,51E-10","module":"A5"},{"value":"5,10E-06","module":"B2"},{"value":"0,0E+00","module":"B4"},{"value":"0,0E+00","module":"C1"},{"value":"4,96E-08","module":"C2"},{"value":"2,27E-07","module":"C3"},{"value":"6,58E-08","module":"C4"},{"value":"-1,98E-06","module":"D"}]},{"parameter":"ETP-fw","unit":"CTUe","values":[{"value":"5,91E+03","module":"A1-A3"},{"value":"4,29E+01","module":"A4"},{"value":"1,13E-01","module":"A5"},{"value":"2,54E+03","module":"B2"},{"value":"0,0E+00","module":"B4"},{"value":"0,0E+00","module":"C1"},{"value":"6,24E+00","module":"C2"},{"value":"8,69E+01","module":"C3"},{"value":"7,06E+00","module":"C4"},{"value":"-4,79E+02","module":"D"}]},{"parameter":"HTP-c","unit":"CTUh","values":[{"value":"5,17E-07","module":"A1-A3"},{"value":"0,0E+00","module":"A4"},{"value":"8,00E-12","module":"A5"},{"value":"1,18E-07","module":"B2"},{"value":"0,0E+00","module":"B4"},{"value":"0,0E+00","module":"C1"},{"value":"0,0E+00","module":"C2"},{"value":"1,05E-08","module":"C3"},{"value":"2,58E-10","module":"C4"},{"value":"-3,11E-08","module":"D"}]},{"parameter":"HTP-nc","unit":"CTUh","values":[{"value":"4,57E-06","module":"A1-A3"},{"value":"4,24E-08","module":"A4"},{"value":"3,92E-10","module":"A5"},{"value":"1,05E-06","module":"B2"},{"value":"0,0E+00","module":"B4"},{"value":"0,0E+00","module":"C1"},{"value":"8,26E-09","module":"C2"},{"value":"1,03E-07","module":"C3"},{"value":"6,95E-09","module":"C4"},{"value":"5,05E-08","module":"D"}]},{"parameter":"SQP","unit":"unitless","values":[{"value":"1,24E+04","module":"A1-A3"},{"value":"6,25E+01","module":"A4"},{"value":"1,13E-01","module":"A5"},{"value":"3,11E+02","module":"B2"},{"value":"0,0E+00","module":"B4"},{"value":"0,0E+00","module":"C1"},{"value":"7,14E+00","module":"C2"},{"value":"8,41E+00","module":"C3"},{"value":"2,55E+01","module":"C4"},{"value":"-2,74E+02","module":"D"}]},{"parameter":"IRP","unit":"kBq U235-eq.","values":[{"value":"8,49E+00","module":"A1-A3"},{"value":"2,56E-01","module":"A4"},{"value":"4,44E-04","module":"A5"},{"value":"2,09E+00","module":"B2"},{"value":"0,0E+00","module":"B4"},{"value":"0,0E+00","module":"C1"},{"value":"3,65E-02","module":"C2"},{"value":"8,27E-02","module":"C3"},{"value":"4,69E-02","module":"C4"},{"value":"-4,60E-01","module":"D"}]}],"resource_use":[{"parameter":"PERE","unit":"MJ","values":[{"value":"1,21E+03","module":"A1-A3"},{"value":"7,53E-01","module":"A4"},{"value":"2,39E-03","module":"A5"},{"value":"4,88E+01","module":"B2"},{"value":"0,0E+00","module":"B4"},{"value":"0,0E+00","module":"C1"},{"value":"1,20E-01","module":"C2"},{"value":"3,37E+00","module":"C3"},{"value":"2,22E-01","module":"C4"},{"value":"-2,71E+02","module":"D"}]},{"parameter":"PERM","unit":"MJ","values":[{"value":"4,85E+02","module":"A1-A3"},{"value":"0,0E+00","module":"A4"},{"value":"-4,98E+01","module":"A5"},{"value":"0,0E+00","module":"B2"},{"value":"0,0E+00","module":"B4"},{"value":"0,0E+00","module":"C1"},{"value":"0,0E+00","module":"C2"},{"value":"-4,34E+02","module":"C3"},{"value":"0,0E+00","module":"C4"},{"value":"0,0E+00","module":"D"}]},{"parameter":"PERT","unit":"MJ","values":[{"value":"1,69E+03","module":"A1-A3"},{"value":"7,53E-01","module":"A4"},{"value":"-4,98E+01","module":"A5"},{"value":"4,88E+01","module":"B2"},{"value":"0,0E+00","module":"B4"},{"value":"0,0E+00","module":"C1"},{"value":"1,20E-01","module":"C2"},{"value":"-4,30E+02","module":"C3"},{"value":"2,22E-01","module":"C4"},{"value":"-2,71E+02","module":"D"}]},{"parameter":"PENRE","unit":"MJ","values":[{"value":"2,10E+03","module":"A1-A3"},{"value":"5,85E+01","module":"A4"},{"value":"1,10E-01","module":"A5"},{"value":"6,56E+02","module":"B2"},{"value":"0,0E+00","module":"B4"},{"value":"0,0E+00","module":"C1"},{"value":"8,35E+00","module":"C2"},{"value":"2,22E+01","module":"C3"},{"value":"1,17E+01","module":"C4"},{"value":"-1,20E+02","module":"D"}]},{"parameter":"PENRM","unit":"MJ","values":[{"value":"1,64E+02","module":"A1-A3"},{"value":"0,0E+00","module":"A4"},{"value":"-5,52E+00","module":"A5"},{"value":"0,0E+00","module":"B2"},{"value":"0,0E+00","module":"B4"},{"value":"0,0E+00","module":"C1"},{"value":"0,0E+00","module":"C2"},{"value":"-1,59E+02","module":"C3"},{"value":"0,0E+00","module":"C4"},{"value":"0,0E+00","module":"D"}]},{"parameter":"PENRT","unit":"MJ","values":[{"value":"2,26E+03","module":"A1-A3"},{"value":"5,85E+01","module":"A4"},{"value":"-5,41E+00","module":"A5"},{"value":"6,56E+02","module":"B2"},{"value":"0,0E+00","module":"B4"},{"value":"0,0E+00","module":"C1"},{"value":"8,35E+00","module":"C2"},{"value":"-1,37E+02","module":"C3"},{"value":"1,17E+01","module":"C4"},{"value":"-1,20E+02","module":"D"}]},{"parameter":"SM","unit":"kg","values":[{"value":"4,78E-01","module":"A1-A3"},{"value":"0,0E+00","module":"A4"},{"value":"0,0E+00","module":"A5"},{"value":"2,18E-02","module":"B2"},{"value":"0,0E+00","module":"B4"},{"value":"0,0E+00","module":"C1"},{"value":"0,0E+00","module":"C2"},{"value":"0,0E+00","module":"C3"},{"value":"0,0E+00","module":"C4"},{"value":"0,0E+00","module":"D"}]},{"parameter":"RSF","unit":"MJ","values":[{"value":"2,20E+00","module":"A1-A3"},{"value":"2,65E-02","module":"A4"},{"value":"6,75E-05","module":"A5"},{"value":"4,27E-02","module":"B2"},{"value":"0,0E+00","module":"B4"},{"value":"0,0E+00","module":"C1"},{"value":"4,26E-03","module":"C2"},{"value":"7,03E-02","module":"C3"},{"value":"5,87E-03","module":"C4"},{"value":"7,87E-02","module":"D"}]},{"parameter":"NRSF","unit":"MJ","values":[{"value":"1,74E+00","module":"A1-A3"},{"value":"8,99E-02","module":"A4"},{"value":"4,80E-04","module":"A5"},{"value":"9,45E-02","module":"B2"},{"value":"0,0E+00","module":"B4"},{"value":"0,0E+00","module":"C1"},{"value":"1,50E-02","module":"C2"},{"value":"0,0E+00","module":"C3"},{"value":"2,97E-01","module":"C4"},{"value":"-1,10E+01","module":"D"}]},{"parameter":"FW","unit":"m3","values":[{"value":"7,05E+00","module":"A1-A3"},{"value":"6,58E-03","module":"A4"},{"value":"6,49E-05","module":"A5"},{"value":"7,49E-01","module":"B2"},{"value":"0,0E+00","module":"B4"},{"value":"0,0E+00","module":"C1"},{"value":"9,44E-04","module":"C2"},{"value":"2,76E-02","module":"C3"},{"value":"1,05E-02","module":"C4"},{"value":"-4,06E-01","module":"D"}]}],"end_of_life_waste":[{"parameter":"HWD","unit":"kg","values":[{"value":"3,66E+00","module":"A1-A3"},{"value":"3,17E-03","module":"A4"},{"value":"0,0E+00","module":"A5"},{"value":"4,14E+01","module":"B2"},{"value":"0,0E+00","module":"B4"},{"value":"0,0E+00","module":"C1"},{"value":"4,50E-04","module":"C2"},{"value":"0,0E+00","module":"C3"},{"value":"4,53E+01","module":"C4"},{"value":"-4,28E-03","module":"D"}]},{"parameter":"NHWD","unit":"kg","values":[{"value":"5,50E+01","module":"A1-A3"},{"value":"4,69E+00","module":"A4"},{"value":"3,59E-01","module":"A5"},{"value":"9,64E+00","module":"B2"},{"value":"0,0E+00","module":"B4"},{"value":"0,0E+00","module":"C1"},{"value":"5,17E-01","module":"C2"},{"value":"3,53E+01","module":"C3"},{"value":"5,22E-01","module":"C4"},{"value":"-3,55E+00","module":"D"}]},{"parameter":"RWD","unit":"kg","values":[{"value":"9,25E-03","module":"A1-A3"},{"value":"3,99E-04","module":"A4"},{"value":"0,0E+00","module":"A5"},{"value":"2,53E-03","module":"B2"},{"value":"0,0E+00","module":"B4"},{"value":"0,0E+00","module":"C1"},{"value":"5,68E-05","module":"C2"},{"value":"0,0E+00","module":"C3"},{"value":"7,17E-05","module":"C4"},{"value":"-4,03E-04","module":"D"}]}],"end_of_life_flow":[{"parameter":"CRU","unit":"kg","values":[{"value":"0,0E+00","module":"A1-A3"},{"value":"0,0E+00","module":"A4"},{"value":"3,41E+00","module":"A5"},{"value":"0,0E+00","module":"B2"},{"value":"0,0E+00","module":"B4"},{"value":"0,0E+00","module":"C1"},{"value":"0,0E+00","module":"C2"},{"value":"0,0E+00","module":"C3"},{"value":"0,0E+00","module":"C4"},{"value":"0,0E+00","module":"D"}]},{"parameter":"MFR","unit":"kg","values":[{"value":"1,15E+00","module":"A1-A3"},{"value":"0,0E+00","module":"A4"},{"value":"1,16E-01","module":"A5"},{"value":"3,75E-01","module":"B2"},{"value":"0,0E+00","module":"B4"},{"value":"0,0E+00","module":"C1"},{"value":"0,0E+00","module":"C2"},{"value":"3,02E+00","module":"C3"},{"value":"0,0E+00","module":"C4"},{"value":"0,0E+00","module":"D"}]},{"parameter":"MER","unit":"kg","values":[{"value":"5,11E+00","module":"A1-A3"},{"value":"0,0E+00","module":"A4"},{"value":"1,78E-01","module":"A5"},{"value":"9,13E-05","module":"B2"},{"value":"0,0E+00","module":"B4"},{"value":"0,0E+00","module":"C1"},{"value":"0,0E+00","module":"C2"},{"value":"8,03E+01","module":"C3"},{"value":"0,0E+00","module":"C4"},{"value":"0,0E+00","module":"D"}]},{"parameter":"EEE","unit":"MJ","values":[{"value":"2,19E+00","module":"A1-A3"},{"value":"0,0E+00","module":"A4"},{"value":"1,24E-01","module":"A5"},{"value":"5,75E+00","module":"B2"},{"value":"0,0E+00","module":"B4"},{"value":"0,0E+00","module":"C1"},{"value":"0,0E+00","module":"C2"},{"value":"2,69E+01","module":"C3"},{"value":"0,0E+00","module":"C4"},{"value":"0,0E+00","module":"D"}]},{"parameter":"EET","unit":"MJ","values":[{"value":"3,23E+01","module":"A1-A3"},{"value":"0,0E+00","module":"A4"},{"value":"1,87E+00","module":"A5"},{"value":"8,41E+01","module":"B2"},{"value":"0,0E+00","module":"B4"},{"value":"0,0E+00","module":"C1"},{"value":"0,0E+00","module":"C2"},{"value":"4,07E+02","module":"C3"},{"value":"0,0E+00","module":"C4"},{"value":"0,0E+00","module":"D"}]}]}