{"product_name":"Nordic S2 Air Handling Unit","epd_id":"NEPD-6159-5426-EN","compliance":["EN 15804+A2","ISO 14025","ISO 21930"],"producer_name":"Flexit AS","environmental_impact":[{"parameter":"GWP-total","unit":"kg CO2-eq.","values":[{"value":"3,54E+02","module":"A1-A3"},{"value":"3,08E+00","module":"A4"},{"value":"7,09E-02","module":"C1"},{"value":"8,73E-01","module":"C2"},{"value":"9,30E+00","module":"C3"},{"value":"4,04E-01","module":"C4"},{"value":"-7,14E+01","module":"D"}]},{"parameter":"GWP-fossil","unit":"kg CO2-eq.","values":[{"value":"3,65E+02","module":"A1-A3"},{"value":"3,08E+00","module":"A4"},{"value":"7,08E-02","module":"C1"},{"value":"8,72E-01","module":"C2"},{"value":"9,30E+00","module":"C3"},{"value":"4,03E-01","module":"C4"},{"value":"-7,06E+01","module":"D"}]},{"parameter":"GWP-biogenic","unit":"kg CO2-eq.","values":[{"value":"-1,23E+01","module":"A1-A3"},{"value":"1,27E-03","module":"A4"},{"value":"1,33E-05","module":"C1"},{"value":"3,61E-04","module":"C2"},{"value":"1,87E-03","module":"C3"},{"value":"1,61E-04","module":"C4"},{"value":"-1,75E-01","module":"D"}]},{"parameter":"GWP-luluc","unit":"kg CO2-eq.","values":[{"value":"1,54E+00","module":"A1-A3"},{"value":"1,10E-03","module":"A4"},{"value":"5,58E-06","module":"C1"},{"value":"3,10E-04","module":"C2"},{"value":"2,32E-04","module":"C3"},{"value":"3,13E-04","module":"C4"},{"value":"-6,32E-01","module":"D"}]},{"parameter":"ODP","unit":"kg CFC 11-eq.","values":[{"value":"2,88E-05","module":"A1-A3"},{"value":"6,97E-07","module":"A4"},{"value":"1,53E-08","module":"C1"},{"value":"1,98E-07","module":"C2"},{"value":"9,13E-08","module":"C3"},{"value":"2,34E-08","module":"C4"},{"value":"-8,91E-03","module":"D"}]},{"parameter":"AP","unit":"mol H+-eq.","values":[{"value":"3,37E+00","module":"A1-A3"},{"value":"8,84E-03","module":"A4"},{"value":"7,41E-04","module":"C1"},{"value":"2,51E-03","module":"C2"},{"value":"2,02E-03","module":"C3"},{"value":"7,17E-04","module":"C4"},{"value":"-6,44E-01","module":"D"}]},{"parameter":"POCP","unit":"kg NMVOC-eq.","values":[{"value":"1,66E+00","module":"A1-A3"},{"value":"7,50E-03","module":"A4"},{"value":"9,87E-04","module":"C1"},{"value":"2,12E-03","module":"C2"},{"value":"1,77E-03","module":"C3"},{"value":"8,32E-04","module":"C4"},{"value":"-3,30E-01","module":"D"}]},{"parameter":"ADPE","unit":"kg Sb-eq.","values":[{"value":"1,30E-01","module":"A1-A3"},{"value":"8,50E-05","module":"A4"},{"value":"1,09E-07","module":"C1"},{"value":"2,41E-05","module":"C2"},{"value":"4,00E-06","module":"C3"},{"value":"1,36E-06","module":"C4"},{"value":"-1,96E-03","module":"D"}]},{"parameter":"ADPF","unit":"MJ","values":[{"value":"4,89E+03","module":"A1-A3"},{"value":"4,65E+01","module":"A4"},{"value":"9,75E-01","module":"C1"},{"value":"1,32E+01","module":"C2"},{"value":"3,27E+00","module":"C3"},{"value":"1,97E+00","module":"C4"},{"value":"-7,33E+02","module":"D"}]},{"parameter":"WDP","unit":"m3 world-eq.","values":[{"value":"5,69E+04","module":"A1-A3"},{"value":"4,50E+01","module":"A4"},{"value":"2,07E-01","module":"C1"},{"value":"1,28E+01","module":"C2"},{"value":"1,68E+01","module":"C3"},{"value":"1,08E+01","module":"C4"},{"value":"-1,64E+04","module":"D"}]},{"parameter":"EP-freshwater","unit":"kg P-eq.","values":[{"value":"4,26E-02","module":"A1-A3"},{"value":"2,46E-05","module":"A4"},{"value":"2,58E-07","module":"C1"},{"value":"6,97E-06","module":"C2"},{"value":"1,37E-05","module":"C3"},{"value":"2,67E-06","module":"C4"},{"value":"-5,16E-03","module":"D"}]},{"parameter":"EP-marine","unit":"kg N-eq.","values":[{"value":"4,84E-01","module":"A1-A3"},{"value":"1,75E-03","module":"A4"},{"value":"3,27E-04","module":"C1"},{"value":"4,96E-04","module":"C2"},{"value":"6,68E-04","module":"C3"},{"value":"4,90E-04","module":"C4"},{"value":"-7,57E-02","module":"D"}]},{"parameter":"EP-terrestrial","unit":"mol N-eq.","values":[{"value":"7,94E+00","module":"A1-A3"},{"value":"1,96E-02","module":"A4"},{"value":"3,59E-03","module":"C1"},{"value":"5,55E-03","module":"C2"},{"value":"6,97E-03","module":"C3"},{"value":"2,49E-03","module":"C4"},{"value":"-8,48E-01","module":"D"}]},{"parameter":"GWP-IOBC","unit":"kg CO2-eq.","values":[{"value":"3,68E+02","module":"A1-A3"},{"value":"3,08E+00","module":"A4"},{"value":"7,09E-02","module":"C1"},{"value":"8,73E-01","module":"C2"},{"value":"9,32E+00","module":"C3"},{"value":"4,11E-01","module":"C4"},{"value":"-8,75E+01","module":"D"}]}],"additional_environmental_impact":[{"parameter":"PM","unit":"disease incidence","values":[{"value":"2,69E-05","module":"A1-A3"},{"value":"1,88E-07","module":"A4"},{"value":"1,96E-08","module":"C1"},{"value":"5,34E-08","module":"C2"},{"value":"1,61E-08","module":"C3"},{"value":"1,26E-08","module":"C4"},{"value":"-5,85E-06","module":"D"}]},{"parameter":"ETP-fw","unit":"CTUe","values":[{"value":"2,44E+04","module":"A1-A3"},{"value":"3,45E+01","module":"A4"},{"value":"5,33E-01","module":"C1"},{"value":"9,77E+00","module":"C2"},{"value":"4,34E+01","module":"C3"},{"value":"1,78E+02","module":"C4"},{"value":"-4,78E+03","module":"D"}]},{"parameter":"HTP-c","unit":"CTUh","values":[{"value":"1,22E-06","module":"A1-A3"},{"value":"0,0E+00","module":"A4"},{"value":"0,0E+00","module":"C1"},{"value":"0,0E+00","module":"C2"},{"value":"9,30E-10","module":"C3"},{"value":"2,74E-09","module":"C4"},{"value":"-2,90E-07","module":"D"}]},{"parameter":"HTP-nc","unit":"CTUh","values":[{"value":"1,72E-05","module":"A1-A3"},{"value":"3,77E-08","module":"A4"},{"value":"4,83E-10","module":"C1"},{"value":"1,07E-08","module":"C2"},{"value":"2,28E-08","module":"C3"},{"value":"1,76E-07","module":"C4"},{"value":"2,07E-07","module":"D"}]},{"parameter":"SQP","unit":"unitless","values":[{"value":"2,54E+03","module":"A1-A3"},{"value":"3,25E+01","module":"A4"},{"value":"1,24E-01","module":"C1"},{"value":"9,22E+00","module":"C2"},{"value":"1,06E+00","module":"C3"},{"value":"5,95E+00","module":"C4"},{"value":"-6,67E+01","module":"D"}]},{"parameter":"IRP","unit":"kBq U235-eq.","values":[{"value":"2,75E+01","module":"A1-A3"},{"value":"2,03E-01","module":"A4"},{"value":"4,18E-03","module":"C1"},{"value":"5,76E-02","module":"C2"},{"value":"1,39E-02","module":"C3"},{"value":"8,04E-03","module":"C4"},{"value":"-1,67E+00","module":"D"}]}],"resource_use":[{"parameter":"PERE","unit":"MJ","values":[{"value":"7,68E+02","module":"A1-A3"},{"value":"6,66E-01","module":"A4"},{"value":"5,27E-03","module":"C1"},{"value":"1,89E-01","module":"C2"},{"value":"4,38E-01","module":"C3"},{"value":"1,96E-01","module":"C4"},{"value":"-1,89E+02","module":"D"}]},{"parameter":"PERM","unit":"MJ","values":[{"value":"1,10E+02","module":"A1-A3"},{"value":"0,0E+00","module":"A4"},{"value":"0,0E+00","module":"C1"},{"value":"0,0E+00","module":"C2"},{"value":"0,0E+00","module":"C3"},{"value":"0,0E+00","module":"C4"},{"value":"0,0E+00","module":"D"}]},{"parameter":"PERT","unit":"MJ","values":[{"value":"8,78E+02","module":"A1-A3"},{"value":"6,66E-01","module":"A4"},{"value":"5,27E-03","module":"C1"},{"value":"1,89E-01","module":"C2"},{"value":"4,38E-01","module":"C3"},{"value":"1,96E-01","module":"C4"},{"value":"-1,89E+02","module":"D"}]},{"parameter":"PENRE","unit":"MJ","values":[{"value":"4,73E+03","module":"A1-A3"},{"value":"4,65E+01","module":"A4"},{"value":"9,75E-01","module":"C1"},{"value":"1,32E+01","module":"C2"},{"value":"3,27E+00","module":"C3"},{"value":"1,97E+00","module":"C4"},{"value":"-7,33E+02","module":"D"}]},{"parameter":"PENRM","unit":"MJ","values":[{"value":"1,91E+02","module":"A1-A3"},{"value":"0,0E+00","module":"A4"},{"value":"0,0E+00","module":"C1"},{"value":"0,0E+00","module":"C2"},{"value":"0,0E+00","module":"C3"},{"value":"0,0E+00","module":"C4"},{"value":"0,0E+00","module":"D"}]},{"parameter":"PENRT","unit":"MJ","values":[{"value":"4,89E+03","module":"A1-A3"},{"value":"4,65E+01","module":"A4"},{"value":"9,75E-01","module":"C1"},{"value":"1,32E+01","module":"C2"},{"value":"3,27E+00","module":"C3"},{"value":"1,97E+00","module":"C4"},{"value":"-7,33E+02","module":"D"}]},{"parameter":"SM","unit":"kg","values":[{"value":"7,04E+00","module":"A1-A3"},{"value":"0,0E+00","module":"A4"},{"value":"4,79E-04","module":"C1"},{"value":"0,0E+00","module":"C2"},{"value":"3,75E-05","module":"C3"},{"value":"3,52E-03","module":"C4"},{"value":"4,22E-01","module":"D"}]},{"parameter":"RSF","unit":"MJ","values":[{"value":"5,71E+00","module":"A1-A3"},{"value":"2,38E-02","module":"A4"},{"value":"1,30E-04","module":"C1"},{"value":"6,75E-03","module":"C2"},{"value":"9,69E-03","module":"C3"},{"value":"1,79E-03","module":"C4"},{"value":"1,31E+00","module":"D"}]},{"parameter":"NRSF","unit":"MJ","values":[{"value":"4,52E+01","module":"A1-A3"},{"value":"8,52E-02","module":"A4"},{"value":"1,91E-03","module":"C1"},{"value":"2,41E-02","module":"C2"},{"value":"-2,41E-04","module":"C3"},{"value":"3,37E-02","module":"C4"},{"value":"3,85E+01","module":"D"}]},{"parameter":"FW","unit":"m3","values":[{"value":"4,52E+00","module":"A1-A3"},{"value":"4,98E-03","module":"A4"},{"value":"5,02E-05","module":"C1"},{"value":"1,41E-03","module":"C2"},{"value":"2,00E-02","module":"C3"},{"value":"2,78E-03","module":"C4"},{"value":"-9,33E-01","module":"D"}]}],"end_of_life_waste":[{"parameter":"HWD","unit":"kg","values":[{"value":"2,14E+00","module":"A1-A3"},{"value":"2,40E-03","module":"A4"},{"value":"2,87E-05","module":"C1"},{"value":"6,80E-04","module":"C2"},{"value":"1,50E-03","module":"C3"},{"value":"1,95E-01","module":"C4"},{"value":"-7,30E-02","module":"D"}]},{"parameter":"NHWD","unit":"kg","values":[{"value":"7,95E+01","module":"A1-A3"},{"value":"2,26E+00","module":"A4"},{"value":"1,15E-03","module":"C1"},{"value":"6,41E-01","module":"C2"},{"value":"3,63E-01","module":"C3"},{"value":"7,71E+00","module":"C4"},{"value":"-2,52E+01","module":"D"}]},{"parameter":"RWD","unit":"kg","values":[{"value":"1,89E-02","module":"A1-A3"},{"value":"3,17E-04","module":"A4"},{"value":"6,77E-06","module":"C1"},{"value":"8,98E-05","module":"C2"},{"value":"1,30E-06","module":"C3"},{"value":"5,06E-06","module":"C4"},{"value":"-1,59E-03","module":"D"}]}],"end_of_life_flow":[{"parameter":"CRU","unit":"kg","values":[{"value":"0,0E+00","module":"A1-A3"},{"value":"0,0E+00","module":"A4"},{"value":"0,0E+00","module":"C1"},{"value":"0,0E+00","module":"C2"},{"value":"0,0E+00","module":"C3"},{"value":"0,0E+00","module":"C4"},{"value":"0,0E+00","module":"D"}]},{"parameter":"MFR","unit":"kg","values":[{"value":"6,91E+00","module":"A1-A3"},{"value":"0,0E+00","module":"A4"},{"value":"4,70E-04","module":"C1"},{"value":"0,0E+00","module":"C2"},{"value":"4,22E+01","module":"C3"},{"value":"2,28E-04","module":"C4"},{"value":"-1,65E-02","module":"D"}]},{"parameter":"MER","unit":"kg","values":[{"value":"4,77E-02","module":"A1-A3"},{"value":"0,0E+00","module":"A4"},{"value":"1,46E-06","module":"C1"},{"value":"0,0E+00","module":"C2"},{"value":"1,15E+00","module":"C3"},{"value":"5,59E-06","module":"C4"},{"value":"-2,18E-03","module":"D"}]},{"parameter":"EEE","unit":"MJ","values":[{"value":"5,58E-01","module":"A1-A3"},{"value":"0,0E+00","module":"A4"},{"value":"5,00E-06","module":"C1"},{"value":"0,0E+00","module":"C2"},{"value":"1,65E+00","module":"C3"},{"value":"3,11E-04","module":"C4"},{"value":"-5,34E-03","module":"D"}]},{"parameter":"EET","unit":"MJ","values":[{"value":"8,44E+00","module":"A1-A3"},{"value":"0,0E+00","module":"A4"},{"value":"7,56E-05","module":"C1"},{"value":"0,0E+00","module":"C2"},{"value":"2,50E+01","module":"C3"},{"value":"4,70E-03","module":"C4"},{"value":"-8,08E-02","module":"D"}]}]}