{"product_name":"Nordpan \u2013 Massivholzplatten","epd_id":"EPD-NOR-20230235-IBD2-EN","compliance":["DIN EN 15804+A2","ISO 14025"],"producer_name":"Rubner Holding AG - S.p.A.","environmental_impact":[{"parameter":"GWP-total","unit":"kg CO2-eq","values":[{"value":"-6,65E+02","module":"A1-A3"},{"value":"0,0E+00","module":"C1"},{"value":"1,56E+00","module":"C2"},{"value":"8,13E+02","module":"C3"},{"value":"0,0E+00","module":"C4"},{"value":"-4,36E+02","module":"D"}]},{"parameter":"GWP-fossil","unit":"kg CO2-eq","values":[{"value":"1,40E+02","module":"A1-A3"},{"value":"0,0E+00","module":"C1"},{"value":"1,48E+00","module":"C2"},{"value":"3,64E+00","module":"C3"},{"value":"0,0E+00","module":"C4"},{"value":"-4,09E+02","module":"D"}]},{"parameter":"GWP-biogenic","unit":"kg CO2-eq","values":[{"value":"-8,06E+02","module":"A1-A3"},{"value":"0,0E+00","module":"C1"},{"value":"6,47E-02","module":"C2"},{"value":"8,09E+02","module":"C3"},{"value":"0,0E+00","module":"C4"},{"value":"-2,66E+01","module":"D"}]},{"parameter":"GWP-luluc","unit":"kg CO2-eq","values":[{"value":"2,51E-01","module":"A1-A3"},{"value":"0,0E+00","module":"C1"},{"value":"9,97E-03","module":"C2"},{"value":"7,69E-04","module":"C3"},{"value":"0,0E+00","module":"C4"},{"value":"-4,89E-02","module":"D"}]},{"parameter":"ODP","unit":"kg CFC11-eq","values":[{"value":"2,69E-09","module":"A1-A3"},{"value":"0,0E+00","module":"C1"},{"value":"1,45E-13","module":"C2"},{"value":"5,32E-11","module":"C3"},{"value":"0,0E+00","module":"C4"},{"value":"-3,17E-09","module":"D"}]},{"parameter":"AP","unit":"mol H^(+)-eq","values":[{"value":"4,98E-01","module":"A1-A3"},{"value":"0,0E+00","module":"C1"},{"value":"4,95E-03","module":"C2"},{"value":"7,98E-03","module":"C3"},{"value":"0,0E+00","module":"C4"},{"value":"3,39E-01","module":"D"}]},{"parameter":"POCP","unit":"kg NMVOC-eq","values":[{"value":"8,89E-01","module":"A1-A3"},{"value":"0,0E+00","module":"C1"},{"value":"4,44E-03","module":"C2"},{"value":"4,84E-03","module":"C3"},{"value":"0,0E+00","module":"C4"},{"value":"3,12E-01","module":"D"}]},{"parameter":"ADPE","unit":"kg Sb-eq","values":[{"value":"2,99E-05","module":"A1-A3"},{"value":"0,0E+00","module":"C1"},{"value":"1,49E-07","module":"C2"},{"value":"9,91E-07","module":"C3"},{"value":"0,0E+00","module":"C4"},{"value":"-6,80E-05","module":"D"}]},{"parameter":"ADPF","unit":"MJ","values":[{"value":"2,20E+03","module":"A1-A3"},{"value":"0,0E+00","module":"C1"},{"value":"1,94E+01","module":"C2"},{"value":"6,60E+01","module":"C3"},{"value":"0,0E+00","module":"C4"},{"value":"-7,08E+03","module":"D"}]},{"parameter":"WDP","unit":"m^3 world-eq deprived","values":[{"value":"1,33E+01","module":"A1-A3"},{"value":"0,0E+00","module":"C1"},{"value":"1,66E-02","module":"C2"},{"value":"8,29E-01","module":"C3"},{"value":"0,0E+00","module":"C4"},{"value":"-2,33E+01","module":"D"}]},{"parameter":"EP-freshwater","unit":"kg P-eq","values":[{"value":"4,08E-04","module":"A1-A3"},{"value":"0,0E+00","module":"C1"},{"value":"5,29E-06","module":"C2"},{"value":"1,06E-05","module":"C3"},{"value":"0,0E+00","module":"C4"},{"value":"-6,39E-04","module":"D"}]},{"parameter":"EP-marine","unit":"kg N-eq","values":[{"value":"2,45E-01","module":"A1-A3"},{"value":"0,0E+00","module":"C1"},{"value":"2,26E-03","module":"C2"},{"value":"1,79E-03","module":"C3"},{"value":"0,0E+00","module":"C4"},{"value":"7,35E-02","module":"D"}]},{"parameter":"EP-terrestrial","unit":"mol N-eq","values":[{"value":"2,47E+00","module":"A1-A3"},{"value":"0,0E+00","module":"C1"},{"value":"2,53E-02","module":"C2"},{"value":"1,88E-02","module":"C3"},{"value":"0,0E+00","module":"C4"},{"value":"8,71E-01","module":"D"}]}],"additional_environmental_impact":[{"parameter":"PM","unit":"Disease incidence","values":[{"value":null,"module":"A1-A3"},{"value":null,"module":"C1"},{"value":null,"module":"C2"},{"value":null,"module":"C3"},{"value":null,"module":"C4"},{"value":null,"module":"D"}]},{"parameter":"ETP-fw","unit":"CTUe","values":[{"value":null,"module":"A1-A3"},{"value":null,"module":"C1"},{"value":null,"module":"C2"},{"value":null,"module":"C3"},{"value":null,"module":"C4"},{"value":null,"module":"D"}]},{"parameter":"HTP-c","unit":"CTUh","values":[{"value":null,"module":"A1-A3"},{"value":null,"module":"C1"},{"value":null,"module":"C2"},{"value":null,"module":"C3"},{"value":null,"module":"C4"},{"value":null,"module":"D"}]},{"parameter":"HTP-nc","unit":"CTUh","values":[{"value":null,"module":"A1-A3"},{"value":null,"module":"C1"},{"value":null,"module":"C2"},{"value":null,"module":"C3"},{"value":null,"module":"C4"},{"value":null,"module":"D"}]},{"parameter":"SQP","unit":"SQP","values":[{"value":null,"module":"A1-A3"},{"value":null,"module":"C1"},{"value":null,"module":"C2"},{"value":null,"module":"C3"},{"value":null,"module":"C4"},{"value":null,"module":"D"}]}],"resource_use":[{"parameter":"PERE","unit":"MJ","values":[{"value":"1,07E+03","module":"A1-A3"},{"value":"0,0E+00","module":"C1"},{"value":"1,35E+00","module":"C2"},{"value":"8,12E+03","module":"C3"},{"value":"0,0E+00","module":"C4"},{"value":"-2,18E+03","module":"D"}]},{"parameter":"PERM","unit":"MJ","values":[{"value":"8,08E+03","module":"A1-A3"},{"value":"0,0E+00","module":"C1"},{"value":"0,0E+00","module":"C2"},{"value":"-8,08E+03","module":"C3"},{"value":"0,0E+00","module":"C4"},{"value":"0,0E+00","module":"D"}]},{"parameter":"PERT","unit":"MJ","values":[{"value":"9,15E+03","module":"A1-A3"},{"value":"0,0E+00","module":"C1"},{"value":"1,35E+00","module":"C2"},{"value":"3,66E+01","module":"C3"},{"value":"0,0E+00","module":"C4"},{"value":"-2,18E+03","module":"D"}]},{"parameter":"PENRE","unit":"MJ","values":[{"value":"1,86E+03","module":"A1-A3"},{"value":"0,0E+00","module":"C1"},{"value":"1,95E+01","module":"C2"},{"value":"3,81E+02","module":"C3"},{"value":"0,0E+00","module":"C4"},{"value":"-7,08E+03","module":"D"}]},{"parameter":"PENRM","unit":"MJ","values":[{"value":"3,40E+02","module":"A1-A3"},{"value":"0,0E+00","module":"C1"},{"value":"0,0E+00","module":"C2"},{"value":"-3,14E+02","module":"C3"},{"value":"0,0E+00","module":"C4"},{"value":"0,0E+00","module":"D"}]},{"parameter":"PENRT","unit":"MJ","values":[{"value":"2,20E+03","module":"A1-A3"},{"value":"0,0E+00","module":"C1"},{"value":"1,95E+01","module":"C2"},{"value":"6,60E+01","module":"C3"},{"value":"0,0E+00","module":"C4"},{"value":"-7,08E+03","module":"D"}]},{"parameter":"SM","unit":"kg","values":[{"value":"0,0E+00","module":"A1-A3"},{"value":"0,0E+00","module":"C1"},{"value":"0,0E+00","module":"C2"},{"value":"0,0E+00","module":"C3"},{"value":"0,0E+00","module":"C4"},{"value":"0,0E+00","module":"D"}]},{"parameter":"RSF","unit":"MJ","values":[{"value":"0,0E+00","module":"A1-A3"},{"value":"0,0E+00","module":"C1"},{"value":"0,0E+00","module":"C2"},{"value":"0,0E+00","module":"C3"},{"value":"0,0E+00","module":"C4"},{"value":"8,08E+03","module":"D"}]},{"parameter":"NRSF","unit":"MJ","values":[{"value":"0,0E+00","module":"A1-A3"},{"value":"0,0E+00","module":"C1"},{"value":"0,0E+00","module":"C2"},{"value":"0,0E+00","module":"C3"},{"value":"0,0E+00","module":"C4"},{"value":"3,14E+02","module":"D"}]},{"parameter":"FW","unit":"m^3","values":[{"value":"7,29E-01","module":"A1-A3"},{"value":"0,0E+00","module":"C1"},{"value":"1,56E-03","module":"C2"},{"value":"3,49E-02","module":"C3"},{"value":"0,0E+00","module":"C4"},{"value":"-1,49E+00","module":"D"}]}],"end_of_life_waste":[{"parameter":"HWD","unit":"kg","values":[{"value":"6,69E-07","module":"A1-A3"},{"value":"0,0E+00","module":"C1"},{"value":"1,03E-10","module":"C2"},{"value":"5,71E-09","module":"C3"},{"value":"0,0E+00","module":"C4"},{"value":"-8,77E-07","module":"D"}]},{"parameter":"NHWD","unit":"kg","values":[{"value":"1,35E+00","module":"A1-A3"},{"value":"0,0E+00","module":"C1"},{"value":"3,18E-03","module":"C2"},{"value":"4,97E-02","module":"C3"},{"value":"0,0E+00","module":"C4"},{"value":"2,45E-01","module":"D"}]},{"parameter":"RWD","unit":"kg","values":[{"value":"6,38E-02","module":"A1-A3"},{"value":"0,0E+00","module":"C1"},{"value":"3,62E-05","module":"C2"},{"value":"1,05E-02","module":"C3"},{"value":"0,0E+00","module":"C4"},{"value":"-6,27E-01","module":"D"}]}],"end_of_life_flow":[{"parameter":"CRU","unit":"kg","values":[{"value":"0,0E+00","module":"A1-A3"},{"value":"0,0E+00","module":"C1"},{"value":"0,0E+00","module":"C2"},{"value":"0,0E+00","module":"C3"},{"value":"0,0E+00","module":"C4"},{"value":"0,0E+00","module":"D"}]},{"parameter":"MFR","unit":"kg","values":[{"value":"0,0E+00","module":"A1-A3"},{"value":"0,0E+00","module":"C1"},{"value":"0,0E+00","module":"C2"},{"value":"0,0E+00","module":"C3"},{"value":"0,0E+00","module":"C4"},{"value":"0,0E+00","module":"D"}]},{"parameter":"MER","unit":"kg","values":[{"value":"0,0E+00","module":"A1-A3"},{"value":"0,0E+00","module":"C1"},{"value":"0,0E+00","module":"C2"},{"value":"4,93E+02","module":"C3"},{"value":"0,0E+00","module":"C4"},{"value":"0,0E+00","module":"D"}]},{"parameter":"EEE","unit":"MJ","values":[{"value":"0,0E+00","module":"A1-A3"},{"value":"0,0E+00","module":"C1"},{"value":"0,0E+00","module":"C2"},{"value":"0,0E+00","module":"C3"},{"value":"0,0E+00","module":"C4"},{"value":"0,0E+00","module":"D"}]},{"parameter":"EET","unit":"MJ","values":[{"value":"0,0E+00","module":"A1-A3"},{"value":"0,0E+00","module":"C1"},{"value":"0,0E+00","module":"C2"},{"value":"0,0E+00","module":"C3"},{"value":"0,0E+00","module":"C4"},{"value":"0,0E+00","module":"D"}]}]}