{"product_name":"Nordic CL2 Air Handling Unit","epd_id":"NEPD-7226-6608","compliance":["EN 15804+A2","ISO 14025","ISO 21930"],"producer_name":"Flexit AS","environmental_impact":[{"parameter":"GWP-total","unit":"kg CO2-eq.","values":[{"value":"2,58E+02","module":"A1-A3"},{"value":"3,16E+00","module":"A4"},{"value":"7,82E-02","module":"C1"},{"value":"8,94E-01","module":"C2"},{"value":"8,36E+00","module":"C3"},{"value":"3,48E-01","module":"C4"},{"value":"-7,55E+01","module":"D"}]},{"parameter":"GWP-fossil","unit":"kg CO2-eq.","values":[{"value":"2,70E+02","module":"A1-A3"},{"value":"3,15E+00","module":"A4"},{"value":"7,82E-02","module":"C1"},{"value":"8,94E-01","module":"C2"},{"value":"8,36E+00","module":"C3"},{"value":"3,48E-01","module":"C4"},{"value":"-7,46E+01","module":"D"}]},{"parameter":"GWP-biogenic","unit":"kg CO2-eq.","values":[{"value":"-1,31E+01","module":"A1-A3"},{"value":"1,31E-03","module":"A4"},{"value":"1,47E-05","module":"C1"},{"value":"3,70E-04","module":"C2"},{"value":"6,92E-04","module":"C3"},{"value":"2,70E-04","module":"C4"},{"value":"-1,84E-01","module":"D"}]},{"parameter":"GWP-luluc","unit":"kg CO2-eq.","values":[{"value":"1,19E+00","module":"A1-A3"},{"value":"1,12E-03","module":"A4"},{"value":"6,16E-06","module":"C1"},{"value":"3,18E-04","module":"C2"},{"value":"1,83E-04","module":"C3"},{"value":"6,61E-05","module":"C4"},{"value":"-6,65E-01","module":"D"}]},{"parameter":"ODP","unit":"kg CFC 11-eq.","values":[{"value":"2,06E-05","module":"A1-A3"},{"value":"7,15E-07","module":"A4"},{"value":"1,69E-08","module":"C1"},{"value":"2,02E-07","module":"C2"},{"value":"5,91E-08","module":"C3"},{"value":"2,36E-08","module":"C4"},{"value":"-7,71E-03","module":"D"}]},{"parameter":"AP","unit":"mol H+-eq.","values":[{"value":"3,01E+00","module":"A1-A3"},{"value":"9,07E-03","module":"A4"},{"value":"8,18E-04","module":"C1"},{"value":"2,57E-03","module":"C2"},{"value":"1,85E-03","module":"C3"},{"value":"6,70E-04","module":"C4"},{"value":"-6,52E-01","module":"D"}]},{"parameter":"POCP","unit":"kg NMVOC-eq.","values":[{"value":"1,29E+00","module":"A1-A3"},{"value":"7,69E-03","module":"A4"},{"value":"1,09E-03","module":"C1"},{"value":"2,18E-03","module":"C2"},{"value":"1,77E-03","module":"C3"},{"value":"6,98E-04","module":"C4"},{"value":"-3,44E-01","module":"D"}]},{"parameter":"ADPE","unit":"kg Sb-eq.","values":[{"value":"7,99E-02","module":"A1-A3"},{"value":"8,71E-05","module":"A4"},{"value":"1,20E-07","module":"C1"},{"value":"2,47E-05","module":"C2"},{"value":"3,27E-06","module":"C3"},{"value":"1,02E-06","module":"C4"},{"value":"-1,89E-03","module":"D"}]},{"parameter":"ADPF","unit":"MJ","values":[{"value":"3,71E+03","module":"A1-A3"},{"value":"4,77E+01","module":"A4"},{"value":"1,08E+00","module":"C1"},{"value":"1,35E+01","module":"C2"},{"value":"2,53E+00","module":"C3"},{"value":"1,87E+00","module":"C4"},{"value":"-7,75E+02","module":"D"}]},{"parameter":"WDP","unit":"m3 world-eq.","values":[{"value":"5,92E+04","module":"A1-A3"},{"value":"4,61E+01","module":"A4"},{"value":"2,29E-01","module":"C1"},{"value":"1,31E+01","module":"C2"},{"value":"2,57E+01","module":"C3"},{"value":"9,70E+00","module":"C4"},{"value":"-1,73E+04","module":"D"}]},{"parameter":"EP-freshwater","unit":"kg P-eq.","values":[{"value":"2,98E-02","module":"A1-A3"},{"value":"2,52E-05","module":"A4"},{"value":"2,84E-07","module":"C1"},{"value":"7,14E-06","module":"C2"},{"value":"6,91E-06","module":"C3"},{"value":"2,35E-06","module":"C4"},{"value":"-5,26E-03","module":"D"}]},{"parameter":"EP-marine","unit":"kg N-eq.","values":[{"value":"3,39E-01","module":"A1-A3"},{"value":"1,79E-03","module":"A4"},{"value":"3,61E-04","module":"C1"},{"value":"5,08E-04","module":"C2"},{"value":"6,89E-04","module":"C3"},{"value":"3,59E-04","module":"C4"},{"value":"-7,90E-02","module":"D"}]},{"parameter":"EP-terrestrial","unit":"mol N-eq.","values":[{"value":"6,02E+00","module":"A1-A3"},{"value":"2,01E-02","module":"A4"},{"value":"3,96E-03","module":"C1"},{"value":"5,68E-03","module":"C2"},{"value":"7,08E-03","module":"C3"},{"value":"2,35E-03","module":"C4"},{"value":"-8,79E-01","module":"D"}]},{"parameter":"GWP-IOBC","unit":"kg CO2-eq.","values":[{"value":"2,73E+02","module":"A1-A3"},{"value":"3,16E+00","module":"A4"},{"value":"7,82E-02","module":"C1"},{"value":"8,94E-01","module":"C2"},{"value":"8,36E+00","module":"C3"},{"value":"3,54E-01","module":"C4"},{"value":"-9,28E+01","module":"D"}]}],"additional_environmental_impact":[{"parameter":"PM","unit":"disease incidence","values":[{"value":"2,29E-05","module":"A1-A3"},{"value":"1,93E-07","module":"A4"},{"value":"2,16E-08","module":"C1"},{"value":"5,47E-08","module":"C2"},{"value":"1,07E-08","module":"C3"},{"value":"1,05E-08","module":"C4"},{"value":"-6,14E-06","module":"D"}]},{"parameter":"ETP-fw","unit":"CTUe","values":[{"value":"2,22E+04","module":"A1-A3"},{"value":"3,54E+01","module":"A4"},{"value":"5,88E-01","module":"C1"},{"value":"1,00E+01","module":"C2"},{"value":"5,66E+01","module":"C3"},{"value":"1,89E+02","module":"C4"},{"value":"-4,79E+03","module":"D"}]},{"parameter":"HTP-c","unit":"CTUh","values":[{"value":"1,25E-06","module":"A1-A3"},{"value":"0,0E+00","module":"A4"},{"value":"0,0E+00","module":"C1"},{"value":"0,0E+00","module":"C2"},{"value":"6,33E-10","module":"C3"},{"value":"3,49E-09","module":"C4"},{"value":"-3,05E-07","module":"D"}]},{"parameter":"HTP-nc","unit":"CTUh","values":[{"value":"2,01E-05","module":"A1-A3"},{"value":"3,86E-08","module":"A4"},{"value":"5,33E-10","module":"C1"},{"value":"1,09E-08","module":"C2"},{"value":"3,32E-08","module":"C3"},{"value":"2,37E-07","module":"C4"},{"value":"5,99E-07","module":"D"}]},{"parameter":"SQP","unit":"unitless","values":[{"value":"1,51E+03","module":"A1-A3"},{"value":"3,34E+01","module":"A4"},{"value":"1,37E-01","module":"C1"},{"value":"9,45E+00","module":"C2"},{"value":"7,97E-01","module":"C3"},{"value":"4,57E+00","module":"C4"},{"value":"-6,49E+01","module":"D"}]},{"parameter":"IRP","unit":"kBq U235-eq.","values":[{"value":"2,44E+01","module":"A1-A3"},{"value":"2,08E-01","module":"A4"},{"value":"4,61E-03","module":"C1"},{"value":"5,91E-02","module":"C2"},{"value":"1,06E-02","module":"C3"},{"value":"8,53E-03","module":"C4"},{"value":"-1,75E+00","module":"D"}]}],"resource_use":[{"parameter":"PERE","unit":"MJ","values":[{"value":"6,86E+02","module":"A1-A3"},{"value":"6,83E-01","module":"A4"},{"value":"5,82E-03","module":"C1"},{"value":"1,93E-01","module":"C2"},{"value":"2,51E-01","module":"C3"},{"value":"9,45E-02","module":"C4"},{"value":"-1,97E+02","module":"D"}]},{"parameter":"PERM","unit":"MJ","values":[{"value":"1,10E+02","module":"A1-A3"},{"value":"0,0E+00","module":"A4"},{"value":"0,0E+00","module":"C1"},{"value":"0,0E+00","module":"C2"},{"value":"0,0E+00","module":"C3"},{"value":"0,0E+00","module":"C4"},{"value":"0,0E+00","module":"D"}]},{"parameter":"PERT","unit":"MJ","values":[{"value":"7,96E+02","module":"A1-A3"},{"value":"6,83E-01","module":"A4"},{"value":"5,82E-03","module":"C1"},{"value":"1,93E-01","module":"C2"},{"value":"2,51E-01","module":"C3"},{"value":"9,45E-02","module":"C4"},{"value":"-1,97E+02","module":"D"}]},{"parameter":"PENRE","unit":"MJ","values":[{"value":"3,62E+03","module":"A1-A3"},{"value":"4,77E+01","module":"A4"},{"value":"1,08E+00","module":"C1"},{"value":"1,35E+01","module":"C2"},{"value":"2,53E+00","module":"C3"},{"value":"1,87E+00","module":"C4"},{"value":"-7,75E+02","module":"D"}]},{"parameter":"PENRM","unit":"MJ","values":[{"value":"1,31E+02","module":"A1-A3"},{"value":"0,0E+00","module":"A4"},{"value":"0,0E+00","module":"C1"},{"value":"0,0E+00","module":"C2"},{"value":"0,0E+00","module":"C3"},{"value":"0,0E+00","module":"C4"},{"value":"0,0E+00","module":"D"}]},{"parameter":"PENRT","unit":"MJ","values":[{"value":"3,75E+03","module":"A1-A3"},{"value":"4,77E+01","module":"A4"},{"value":"1,08E+00","module":"C1"},{"value":"1,35E+01","module":"C2"},{"value":"2,53E+00","module":"C3"},{"value":"1,87E+00","module":"C4"},{"value":"-7,75E+02","module":"D"}]},{"parameter":"SM","unit":"kg","values":[{"value":"4,19E+00","module":"A1-A3"},{"value":"0,0E+00","module":"A4"},{"value":"5,28E-04","module":"C1"},{"value":"0,0E+00","module":"C2"},{"value":"2,57E-05","module":"C3"},{"value":"1,75E-05","module":"C4"},{"value":"3,94E-01","module":"D"}]},{"parameter":"RSF","unit":"MJ","values":[{"value":"6,30E+00","module":"A1-A3"},{"value":"2,44E-02","module":"A4"},{"value":"1,43E-04","module":"C1"},{"value":"6,92E-03","module":"C2"},{"value":"5,47E-03","module":"C3"},{"value":"2,17E-03","module":"C4"},{"value":"1,39E+00","module":"D"}]},{"parameter":"NRSF","unit":"MJ","values":[{"value":"8,56E+01","module":"A1-A3"},{"value":"8,73E-02","module":"A4"},{"value":"2,11E-03","module":"C1"},{"value":"2,47E-02","module":"C2"},{"value":"-1,03E-03","module":"C3"},{"value":"4,49E-03","module":"C4"},{"value":"4,12E+01","module":"D"}]},{"parameter":"FW","unit":"m3","values":[{"value":"3,78E+00","module":"A1-A3"},{"value":"5,10E-03","module":"A4"},{"value":"5,54E-05","module":"C1"},{"value":"1,45E-03","module":"C2"},{"value":"2,56E-02","module":"C3"},{"value":"4,55E-03","module":"C4"},{"value":"-9,77E-01","module":"D"}]}],"end_of_life_waste":[{"parameter":"HWD","unit":"kg","values":[{"value":"1,68E+00","module":"A1-A3"},{"value":"2,46E-03","module":"A4"},{"value":"3,17E-05","module":"C1"},{"value":"6,97E-04","module":"C2"},{"value":"5,65E-03","module":"C3"},{"value":"5,85E-02","module":"C4"},{"value":"-7,75E-02","module":"D"}]},{"parameter":"NHWD","unit":"kg","values":[{"value":"7,50E+01","module":"A1-A3"},{"value":"2,32E+00","module":"A4"},{"value":"1,27E-03","module":"C1"},{"value":"6,57E-01","module":"C2"},{"value":"8,03E-01","module":"C3"},{"value":"7,66E+00","module":"C4"},{"value":"-2,66E+01","module":"D"}]},{"parameter":"RWD","unit":"kg","values":[{"value":"1,57E-02","module":"A1-A3"},{"value":"3,25E-04","module":"A4"},{"value":"7,47E-06","module":"C1"},{"value":"9,21E-05","module":"C2"},{"value":"3,54E-06","module":"C3"},{"value":"5,84E-06","module":"C4"},{"value":"-1,67E-03","module":"D"}]}],"end_of_life_flow":[{"parameter":"CRU","unit":"kg","values":[{"value":"0,0E+00","module":"A1-A3"},{"value":"0,0E+00","module":"A4"},{"value":"0,0E+00","module":"C1"},{"value":"0,0E+00","module":"C2"},{"value":"0,0E+00","module":"C3"},{"value":"0,0E+00","module":"C4"},{"value":"0,0E+00","module":"D"}]},{"parameter":"MFR","unit":"kg","values":[{"value":"2,76E-01","module":"A1-A3"},{"value":"0,0E+00","module":"A4"},{"value":"5,19E-04","module":"C1"},{"value":"0,0E+00","module":"C2"},{"value":"4,39E+01","module":"C3"},{"value":"1,38E-04","module":"C4"},{"value":"-1,54E-02","module":"D"}]},{"parameter":"MER","unit":"kg","values":[{"value":"1,49E-02","module":"A1-A3"},{"value":"0,0E+00","module":"A4"},{"value":"1,61E-06","module":"C1"},{"value":"0,0E+00","module":"C2"},{"value":"8,71E-01","module":"C3"},{"value":"3,03E-06","module":"C4"},{"value":"-2,03E-03","module":"D"}]},{"parameter":"EEE","unit":"MJ","values":[{"value":"6,19E-02","module":"A1-A3"},{"value":"0,0E+00","module":"A4"},{"value":"5,51E-06","module":"C1"},{"value":"0,0E+00","module":"C2"},{"value":"2,16E+00","module":"C3"},{"value":"1,70E-04","module":"C4"},{"value":"-4,97E-03","module":"D"}]},{"parameter":"EET","unit":"MJ","values":[{"value":"9,36E-01","module":"A1-A3"},{"value":"0,0E+00","module":"A4"},{"value":"8,34E-05","module":"C1"},{"value":"0,0E+00","module":"C2"},{"value":"3,27E+01","module":"C3"},{"value":"2,57E-03","module":"C4"},{"value":"-7,52E-02","module":"D"}]}]}