{"product_name":"NorDan NTech Villa Topswing reversible - TG 105/80 (without Aluminium Cladding)","epd_id":"NEPD-2380-1115-EN","compliance":["EN 15804","ISO 14025","ISO 21930"],"producer_name":"NorDan AS","environmental_impact":[{"parameter":"GWP-total","unit":"kg CO2-eq.","values":[{"value":"9,28E+01","module":"A1-A3"},{"value":"9,10E+00","module":"A4"},{"value":"4,55E+00","module":"A5"},{"value":"0,0E+00","module":"B1"},{"value":"9,72E+00","module":"B2"},{"value":"0,0E+00","module":"B3"},{"value":"1,42E+02","module":"B4"},{"value":"0,0E+00","module":"B5"},{"value":"0,0E+00","module":"B6"},{"value":"0,0E+00","module":"B7"},{"value":"0,0E+00","module":"C1"},{"value":"4,19E-01","module":"C2"},{"value":"3,47E+01","module":"C3"},{"value":"5,17E-01","module":"C4"},{"value":"-1,51E+01","module":"D"}]},{"parameter":"ODP","unit":"kg CFC 11-eq.","values":[{"value":"5,20E-06","module":"A1-A3"},{"value":"1,82E-06","module":"A4"},{"value":"0,0E+00","module":"A5"},{"value":"0,0E+00","module":"B1"},{"value":"7,54E-07","module":"B2"},{"value":"0,0E+00","module":"B3"},{"value":"7,28E-06","module":"B4"},{"value":"0,0E+00","module":"B5"},{"value":"0,0E+00","module":"B6"},{"value":"0,0E+00","module":"B7"},{"value":"0,0E+00","module":"C1"},{"value":"7,89E-08","module":"C2"},{"value":"4,42E-08","module":"C3"},{"value":"1,38E-07","module":"C4"},{"value":"-6,34E-07","module":"D"}]},{"parameter":"AP","unit":"kg SO2-eq.","values":[{"value":"6,12E-01","module":"A1-A3"},{"value":"2,47E-02","module":"A4"},{"value":"0,0E+00","module":"A5"},{"value":"0,0E+00","module":"B1"},{"value":"6,51E-02","module":"B2"},{"value":"0,0E+00","module":"B3"},{"value":"6,46E-01","module":"B4"},{"value":"0,0E+00","module":"B5"},{"value":"0,0E+00","module":"B6"},{"value":"0,0E+00","module":"B7"},{"value":"0,0E+00","module":"C1"},{"value":"1,64E-03","module":"C2"},{"value":"4,12E-03","module":"C3"},{"value":"2,90E-03","module":"C4"},{"value":"-7,94E-02","module":"D"}]},{"parameter":"EP","unit":"kg Phosphat-eq.","values":[{"value":"8,60E-02","module":"A1-A3"},{"value":"3,46E-03","module":"A4"},{"value":"0,0E+00","module":"A5"},{"value":"0,0E+00","module":"B1"},{"value":"7,37E-03","module":"B2"},{"value":"0,0E+00","module":"B3"},{"value":"9,16E-02","module":"B4"},{"value":"0,0E+00","module":"B5"},{"value":"0,0E+00","module":"B6"},{"value":"0,0E+00","module":"B7"},{"value":"0,0E+00","module":"C1"},{"value":"2,92E-04","module":"C2"},{"value":"4,12E-03","module":"C3"},{"value":"5,36E-04","module":"C4"},{"value":"-8,55E-03","module":"D"}]},{"parameter":"POCP","unit":"kg Ethen-eq.","values":[{"value":"1,42E-01","module":"A1-A3"},{"value":"1,44E-03","module":"A4"},{"value":"0,0E+00","module":"A5"},{"value":"0,0E+00","module":"B1"},{"value":"4,69E-03","module":"B2"},{"value":"0,0E+00","module":"B3"},{"value":"1,44E-01","module":"B4"},{"value":"0,0E+00","module":"B5"},{"value":"0,0E+00","module":"B6"},{"value":"0,0E+00","module":"B7"},{"value":"0,0E+00","module":"C1"},{"value":"6,94E-05","module":"C2"},{"value":"2,66E-04","module":"C3"},{"value":"1,19E-04","module":"C4"},{"value":"-7,04E-03","module":"D"}]},{"parameter":"ADPE","unit":"kg Sb-eq.","values":[{"value":"8,81E-04","module":"A1-A3"},{"value":"1,84E-05","module":"A4"},{"value":"0,0E+00","module":"A5"},{"value":"0,0E+00","module":"B1"},{"value":"5,63E-05","module":"B2"},{"value":"0,0E+00","module":"B3"},{"value":"9,03E-04","module":"B4"},{"value":"0,0E+00","module":"B5"},{"value":"0,0E+00","module":"B6"},{"value":"0,0E+00","module":"B7"},{"value":"0,0E+00","module":"C1"},{"value":"1,19E-06","module":"C2"},{"value":"1,04E-06","module":"C3"},{"value":"1,04E-06","module":"C4"},{"value":"-3,19E-05","module":"D"}]},{"parameter":"ADPF","unit":"MJ","values":[{"value":"1,53E+03","module":"A1-A3"},{"value":"1,58E+02","module":"A4"},{"value":"0,0E+00","module":"A5"},{"value":"0,0E+00","module":"B1"},{"value":"1,88E+02","module":"B2"},{"value":"0,0E+00","module":"B3"},{"value":"1,79E+03","module":"B4"},{"value":"0,0E+00","module":"B5"},{"value":"0,0E+00","module":"B6"},{"value":"0,0E+00","module":"B7"},{"value":"0,0E+00","module":"C1"},{"value":"6,90E+00","module":"C2"},{"value":"8,65E+01","module":"C3"},{"value":"1,32E+01","module":"C4"},{"value":"-1,58E+02","module":"D"}]},{"parameter":"ADPM","unit":"kg Sb-eq.","values":[{"value":"8,81E-04","module":"A1-A3"},{"value":"1,84E-05","module":"A4"},{"value":"0,0E+00","module":"A5"},{"value":"0,0E+00","module":"B1"},{"value":"5,63E-05","module":"B2"},{"value":"0,0E+00","module":"B3"},{"value":"9,03E-04","module":"B4"},{"value":"0,0E+00","module":"B5"},{"value":"0,0E+00","module":"B6"},{"value":"0,0E+00","module":"B7"},{"value":"0,0E+00","module":"C1"},{"value":"1,19E-06","module":"C2"},{"value":"1,04E-06","module":"C3"},{"value":"1,04E-06","module":"C4"},{"value":"-3,19E-05","module":"D"}]}],"additional_environmental_impact":[],"resource_use":[{"parameter":"PERE","unit":"MJ","values":[{"value":"6,23E+02","module":"A1-A3"},{"value":"1,60E+00","module":"A4"},{"value":"0,0E+00","module":"A5"},{"value":"0,0E+00","module":"B1"},{"value":"2,10E+01","module":"B2"},{"value":"0,0E+00","module":"B3"},{"value":"9,03E+02","module":"B4"},{"value":"0,0E+00","module":"B5"},{"value":"0,0E+00","module":"B6"},{"value":"0,0E+00","module":"B7"},{"value":"0,0E+00","module":"C1"},{"value":"7,10E-02","module":"C2"},{"value":"2,80E+02","module":"C3"},{"value":"1,90E-01","module":"C4"},{"value":"-1,30E+02","module":"D"}]},{"parameter":"PERM","unit":"MJ","values":[{"value":"3,30E+02","module":"A1-A3"},{"value":"0,0E+00","module":"A4"},{"value":"0,0E+00","module":"A5"},{"value":"0,0E+00","module":"B1"},{"value":"0,0E+00","module":"B2"},{"value":"0,0E+00","module":"B3"},{"value":"5,32E+01","module":"B4"},{"value":"0,0E+00","module":"B5"},{"value":"0,0E+00","module":"B6"},{"value":"0,0E+00","module":"B7"},{"value":"0,0E+00","module":"C1"},{"value":"0,0E+00","module":"C2"},{"value":"-2,80E+02","module":"C3"},{"value":"0,0E+00","module":"C4"},{"value":"0,0E+00","module":"D"}]},{"parameter":"PERT","unit":"MJ","values":[{"value":"9,53E+02","module":"A1-A3"},{"value":"1,60E+00","module":"A4"},{"value":"0,0E+00","module":"A5"},{"value":"0,0E+00","module":"B1"},{"value":"2,10E+01","module":"B2"},{"value":"0,0E+00","module":"B3"},{"value":"9,56E+02","module":"B4"},{"value":"0,0E+00","module":"B5"},{"value":"0,0E+00","module":"B6"},{"value":"0,0E+00","module":"B7"},{"value":"0,0E+00","module":"C1"},{"value":"7,10E-02","module":"C2"},{"value":"6,60E-01","module":"C3"},{"value":"1,90E-01","module":"C4"},{"value":"-1,30E+02","module":"D"}]},{"parameter":"PENRE","unit":"MJ","values":[{"value":"1,67E+03","module":"A1-A3"},{"value":"1,60E+02","module":"A4"},{"value":"0,0E+00","module":"A5"},{"value":"0,0E+00","module":"B1"},{"value":"2,07E+02","module":"B2"},{"value":"0,0E+00","module":"B3"},{"value":"1,94E+03","module":"B4"},{"value":"0,0E+00","module":"B5"},{"value":"0,0E+00","module":"B6"},{"value":"0,0E+00","module":"B7"},{"value":"0,0E+00","module":"C1"},{"value":"7,00E+00","module":"C2"},{"value":"8,70E+01","module":"C3"},{"value":"1,40E+01","module":"C4"},{"value":"-1,60E+02","module":"D"}]},{"parameter":"PENRM","unit":"MJ","values":[{"value":"1,20E+02","module":"A1-A3"},{"value":"0,0E+00","module":"A4"},{"value":"0,0E+00","module":"A5"},{"value":"0,0E+00","module":"B1"},{"value":"7,30E+00","module":"B2"},{"value":"0,0E+00","module":"B3"},{"value":"3,84E+01","module":"B4"},{"value":"0,0E+00","module":"B5"},{"value":"0,0E+00","module":"B6"},{"value":"0,0E+00","module":"B7"},{"value":"0,0E+00","module":"C1"},{"value":"0,0E+00","module":"C2"},{"value":"-8,20E+01","module":"C3"},{"value":"0,0E+00","module":"C4"},{"value":"0,0E+00","module":"D"}]},{"parameter":"PENRT","unit":"MJ","values":[{"value":"1,79E+03","module":"A1-A3"},{"value":"1,60E+02","module":"A4"},{"value":"0,0E+00","module":"A5"},{"value":"0,0E+00","module":"B1"},{"value":"2,14E+02","module":"B2"},{"value":"0,0E+00","module":"B3"},{"value":"1,98E+03","module":"B4"},{"value":"0,0E+00","module":"B5"},{"value":"0,0E+00","module":"B6"},{"value":"0,0E+00","module":"B7"},{"value":"0,0E+00","module":"C1"},{"value":"7,00E+00","module":"C2"},{"value":"4,90E+00","module":"C3"},{"value":"1,40E+01","module":"C4"},{"value":"-1,60E+02","module":"D"}]},{"parameter":"SM","unit":"kg","values":[{"value":"4,20E-01","module":"A1-A3"},{"value":"0,0E+00","module":"A4"},{"value":"0,0E+00","module":"A5"},{"value":"0,0E+00","module":"B1"},{"value":"0,0E+00","module":"B2"},{"value":"0,0E+00","module":"B3"},{"value":"4,20E-01","module":"B4"},{"value":"0,0E+00","module":"B5"},{"value":"0,0E+00","module":"B6"},{"value":"0,0E+00","module":"B7"},{"value":"0,0E+00","module":"C1"},{"value":"0,0E+00","module":"C2"},{"value":"0,0E+00","module":"C3"},{"value":"0,0E+00","module":"C4"},{"value":"0,0E+00","module":"D"}]},{"parameter":"RSF","unit":"MJ","values":[{"value":"2,63E-01","module":"A1-A3"},{"value":"0,0E+00","module":"A4"},{"value":"0,0E+00","module":"A5"},{"value":"0,0E+00","module":"B1"},{"value":"6,03E-03","module":"B2"},{"value":"0,0E+00","module":"B3"},{"value":"7,28E-01","module":"B4"},{"value":"0,0E+00","module":"B5"},{"value":"0,0E+00","module":"B6"},{"value":"0,0E+00","module":"B7"},{"value":"0,0E+00","module":"C1"},{"value":"0,0E+00","module":"C2"},{"value":"4,70E-01","module":"C3"},{"value":"0,0E+00","module":"C4"},{"value":"-8,00E+01","module":"D"}]},{"parameter":"NRSF","unit":"MJ","values":[{"value":"2,53E-01","module":"A1-A3"},{"value":"0,0E+00","module":"A4"},{"value":"0,0E+00","module":"A5"},{"value":"0,0E+00","module":"B1"},{"value":"4,02E-03","module":"B2"},{"value":"0,0E+00","module":"B3"},{"value":"5,64E-01","module":"B4"},{"value":"0,0E+00","module":"B5"},{"value":"0,0E+00","module":"B6"},{"value":"0,0E+00","module":"B7"},{"value":"0,0E+00","module":"C1"},{"value":"0,0E+00","module":"C2"},{"value":"3,10E-01","module":"C3"},{"value":"0,0E+00","module":"C4"},{"value":"-5,30E+01","module":"D"}]},{"parameter":"FW","unit":"m3","values":[{"value":"1,68E+01","module":"A1-A3"},{"value":"2,80E-02","module":"A4"},{"value":"0,0E+00","module":"A5"},{"value":"0,0E+00","module":"B1"},{"value":"2,83E-01","module":"B2"},{"value":"0,0E+00","module":"B3"},{"value":"1,68E+01","module":"B4"},{"value":"0,0E+00","module":"B5"},{"value":"0,0E+00","module":"B6"},{"value":"0,0E+00","module":"B7"},{"value":"0,0E+00","module":"C1"},{"value":"1,10E-03","module":"C2"},{"value":"1,40E-02","module":"C3"},{"value":"1,10E-02","module":"C4"},{"value":"-4,90E-01","module":"D"}]}],"end_of_life_waste":[{"parameter":"HWD","unit":"kg","values":[{"value":"2,99E+00","module":"A1-A3"},{"value":"9,74E-03","module":"A4"},{"value":"0,0E+00","module":"A5"},{"value":"0,0E+00","module":"B1"},{"value":"2,49E-02","module":"B2"},{"value":"0,0E+00","module":"B3"},{"value":"5,24E+01","module":"B4"},{"value":"0,0E+00","module":"B5"},{"value":"0,0E+00","module":"B6"},{"value":"0,0E+00","module":"B7"},{"value":"0,0E+00","module":"C1"},{"value":"4,89E-04","module":"C2"},{"value":"5,65E-03","module":"C3"},{"value":"4,94E+01","module":"C4"},{"value":"-7,52E-02","module":"D"}]},{"parameter":"NHWD","unit":"kg","values":[{"value":"3,00E+01","module":"A1-A3"},{"value":"1,25E+01","module":"A4"},{"value":"0,0E+00","module":"A5"},{"value":"0,0E+00","module":"B1"},{"value":"2,53E+00","module":"B2"},{"value":"0,0E+00","module":"B3"},{"value":"4,34E+01","module":"B4"},{"value":"0,0E+00","module":"B5"},{"value":"0,0E+00","module":"B6"},{"value":"0,0E+00","module":"B7"},{"value":"0,0E+00","module":"C1"},{"value":"4,10E-01","module":"C2"},{"value":"1,44E-01","module":"C3"},{"value":"4,00E-01","module":"C4"},{"value":"-2,30E+00","module":"D"}]},{"parameter":"RWD","unit":"kg","values":[{"value":"1,98E-02","module":"A1-A3"},{"value":"1,03E-03","module":"A4"},{"value":"0,0E+00","module":"A5"},{"value":"0,0E+00","module":"B1"},{"value":"4,15E-04","module":"B2"},{"value":"0,0E+00","module":"B3"},{"value":"2,10E-02","module":"B4"},{"value":"0,0E+00","module":"B5"},{"value":"0,0E+00","module":"B6"},{"value":"0,0E+00","module":"B7"},{"value":"0,0E+00","module":"C1"},{"value":"4,46E-05","module":"C2"},{"value":"1,59E-05","module":"C3"},{"value":"7,88E-05","module":"C4"},{"value":"-2,71E-04","module":"D"}]}],"end_of_life_flow":[{"parameter":"CRU","unit":"kg","values":[{"value":"0,0E+00","module":"A1-A3"},{"value":"0,0E+00","module":"A4"},{"value":"0,0E+00","module":"A5"},{"value":"0,0E+00","module":"B1"},{"value":"0,0E+00","module":"B2"},{"value":"0,0E+00","module":"B3"},{"value":"0,0E+00","module":"B4"},{"value":"0,0E+00","module":"B5"},{"value":"0,0E+00","module":"B6"},{"value":"0,0E+00","module":"B7"},{"value":"0,0E+00","module":"C1"},{"value":"0,0E+00","module":"C2"},{"value":"0,0E+00","module":"C3"},{"value":"0,0E+00","module":"C4"},{"value":"0,0E+00","module":"D"}]},{"parameter":"MFR","unit":"kg","values":[{"value":"6,52E-01","module":"A1-A3"},{"value":"0,0E+00","module":"A4"},{"value":"1,30E-01","module":"A5"},{"value":"0,0E+00","module":"B1"},{"value":"0,0E+00","module":"B2"},{"value":"0,0E+00","module":"B3"},{"value":"3,42E+00","module":"B4"},{"value":"0,0E+00","module":"B5"},{"value":"0,0E+00","module":"B6"},{"value":"0,0E+00","module":"B7"},{"value":"0,0E+00","module":"C1"},{"value":"0,0E+00","module":"C2"},{"value":"2,64E+00","module":"C3"},{"value":"0,0E+00","module":"C4"},{"value":"-2,68E+00","module":"D"}]},{"parameter":"MER","unit":"kg","values":[{"value":"8,48E-02","module":"A1-A3"},{"value":"0,0E+00","module":"A4"},{"value":"3,10E+00","module":"A5"},{"value":"0,0E+00","module":"B1"},{"value":"0,0E+00","module":"B2"},{"value":"0,0E+00","module":"B3"},{"value":"3,18E+00","module":"B4"},{"value":"0,0E+00","module":"B5"},{"value":"0,0E+00","module":"B6"},{"value":"0,0E+00","module":"B7"},{"value":"0,0E+00","module":"C1"},{"value":"0,0E+00","module":"C2"},{"value":"0,0E+00","module":"C3"},{"value":"0,0E+00","module":"C4"},{"value":"0,0E+00","module":"D"}]},{"parameter":"EEE","unit":"MJ","values":[{"value":"7,46E+00","module":"A1-A3"},{"value":"0,0E+00","module":"A4"},{"value":"0,0E+00","module":"A5"},{"value":"0,0E+00","module":"B1"},{"value":"0,0E+00","module":"B2"},{"value":"0,0E+00","module":"B3"},{"value":"3,70E+01","module":"B4"},{"value":"0,0E+00","module":"B5"},{"value":"0,0E+00","module":"B6"},{"value":"0,0E+00","module":"B7"},{"value":"0,0E+00","module":"C1"},{"value":"0,0E+00","module":"C2"},{"value":"2,96E+01","module":"C3"},{"value":"0,0E+00","module":"C4"},{"value":"-2,10E+01","module":"D"}]},{"parameter":"EET","unit":"MJ","values":[{"value":"8,21E+01","module":"A1-A3"},{"value":"0,0E+00","module":"A4"},{"value":"0,0E+00","module":"A5"},{"value":"0,0E+00","module":"B1"},{"value":"0,0E+00","module":"B2"},{"value":"0,0E+00","module":"B3"},{"value":"2,87E+02","module":"B4"},{"value":"0,0E+00","module":"B5"},{"value":"0,0E+00","module":"B6"},{"value":"0,0E+00","module":"B7"},{"value":"0,0E+00","module":"C1"},{"value":"0,0E+00","module":"C2"},{"value":"2,05E+02","module":"C3"},{"value":"0,0E+00","module":"C4"},{"value":"-2,12E+02","module":"D"}]}]}