{"product_name":"NorDan NTech Villa Topswing reversible Opus - TY 105/80 (With Aluminium Cladding)","epd_id":"NEPD-5953-5206-EN","compliance":["EN 15804+A2","ISO 14025","ISO 21930"],"producer_name":"NorDan AS","environmental_impact":[{"parameter":"GWP-total","unit":"kg CO2-eq.","values":[{"value":"1,21E+02","module":"A1-A3"},{"value":"9,15E+00","module":"A4"},{"value":"5,46E+00","module":"A5"},{"value":"6,31E+01","module":"B2"},{"value":"0,0E+00","module":"B4"},{"value":"0,0E+00","module":"C1"},{"value":"4,87E-01","module":"C2"},{"value":"4,03E+01","module":"C3"},{"value":"5,30E-01","module":"C4"},{"value":"-6,85E+00","module":"D"}]},{"parameter":"GWP-fossil","unit":"kg CO2-eq.","values":[{"value":"1,54E+02","module":"A1-A3"},{"value":"9,15E+00","module":"A4"},{"value":"1,58E-02","module":"A5"},{"value":"6,23E+01","module":"B2"},{"value":"0,0E+00","module":"B4"},{"value":"0,0E+00","module":"C1"},{"value":"4,87E-01","module":"C2"},{"value":"1,13E+01","module":"C3"},{"value":"5,29E-01","module":"C4"},{"value":"-6,71E+00","module":"D"}]},{"parameter":"GWP-biogenic","unit":"kg CO2-eq.","values":[{"value":"-3,30E+01","module":"A1-A3"},{"value":"3,66E-03","module":"A4"},{"value":"5,44E+00","module":"A5"},{"value":"4,54E-01","module":"B2"},{"value":"0,0E+00","module":"B4"},{"value":"0,0E+00","module":"C1"},{"value":"2,09E-04","module":"C2"},{"value":"2,90E+01","module":"C3"},{"value":"3,96E-04","module":"C4"},{"value":"-1,66E-02","module":"D"}]},{"parameter":"GWP-luluc","unit":"kg CO2-eq.","values":[{"value":"1,44E-01","module":"A1-A3"},{"value":"3,27E-03","module":"A4"},{"value":"2,28E-06","module":"A5"},{"value":"3,46E-01","module":"B2"},{"value":"0,0E+00","module":"B4"},{"value":"0,0E+00","module":"C1"},{"value":"1,72E-04","module":"C2"},{"value":"3,45E-04","module":"C3"},{"value":"1,60E-04","module":"C4"},{"value":"-1,16E-01","module":"D"}]},{"parameter":"ODP","unit":"kg CFC 11-eq.","values":[{"value":"1,53E-05","module":"A1-A3"},{"value":"2,14E-06","module":"A4"},{"value":"1,55E-09","module":"A5"},{"value":"7,20E-06","module":"B2"},{"value":"0,0E+00","module":"B4"},{"value":"0,0E+00","module":"C1"},{"value":"1,11E-07","module":"C2"},{"value":"2,01E-07","module":"C3"},{"value":"1,63E-07","module":"C4"},{"value":"-1,45E-01","module":"D"}]},{"parameter":"AP","unit":"mol H+-eq.","values":[{"value":"1,15E+00","module":"A1-A3"},{"value":"7,18E-02","module":"A4"},{"value":"5,44E-05","module":"A5"},{"value":"5,29E-01","module":"B2"},{"value":"0,0E+00","module":"B4"},{"value":"0,0E+00","module":"C1"},{"value":"2,77E-03","module":"C2"},{"value":"1,14E-02","module":"C3"},{"value":"3,74E-03","module":"C4"},{"value":"-4,43E-02","module":"D"}]},{"parameter":"POCP","unit":"kg NMVOC-eq.","values":[{"value":"6,13E-01","module":"A1-A3"},{"value":"5,72E-02","module":"A4"},{"value":"6,38E-05","module":"A5"},{"value":"2,73E-01","module":"B2"},{"value":"0,0E+00","module":"B4"},{"value":"0,0E+00","module":"C1"},{"value":"3,13E-03","module":"C2"},{"value":"1,34E-02","module":"C3"},{"value":"4,24E-03","module":"C4"},{"value":"-3,52E-02","module":"D"}]},{"parameter":"ADPE","unit":"kg Sb-eq.","values":[{"value":"1,38E-03","module":"A1-A3"},{"value":"1,53E-04","module":"A4"},{"value":"1,52E-07","module":"A5"},{"value":"7,66E-04","module":"B2"},{"value":"0,0E+00","module":"B4"},{"value":"0,0E+00","module":"C1"},{"value":"1,26E-05","module":"C2"},{"value":"5,52E-06","module":"C3"},{"value":"9,13E-06","module":"C4"},{"value":"-5,55E-05","module":"D"}]},{"parameter":"ADPF","unit":"MJ","values":[{"value":"1,91E+03","module":"A1-A3"},{"value":"1,43E+02","module":"A4"},{"value":"1,10E-01","module":"A5"},{"value":"7,38E+02","module":"B2"},{"value":"0,0E+00","module":"B4"},{"value":"0,0E+00","module":"C1"},{"value":"7,47E+00","module":"C2"},{"value":"1,46E+01","module":"C3"},{"value":"1,21E+01","module":"C4"},{"value":"-7,87E+01","module":"D"}]},{"parameter":"WDP","unit":"m3 world-eq.","values":[{"value":"2,40E+03","module":"A1-A3"},{"value":"1,01E+02","module":"A4"},{"value":"2,48E-01","module":"A5"},{"value":"9,83E+01","module":"B2"},{"value":"0,0E+00","module":"B4"},{"value":"0,0E+00","module":"C1"},{"value":"7,08E+00","module":"C2"},{"value":"5,65E+01","module":"C3"},{"value":"2,40E+01","module":"C4"},{"value":"-1,63E+03","module":"D"}]},{"parameter":"EP-freshwater","unit":"kg P-eq.","values":[{"value":"8,20E-03","module":"A1-A3"},{"value":"6,68E-05","module":"A4"},{"value":"8,46E-08","module":"A5"},{"value":"1,48E-03","module":"B2"},{"value":"0,0E+00","module":"B4"},{"value":"0,0E+00","module":"C1"},{"value":"4,01E-06","module":"C2"},{"value":"1,60E-05","module":"C3"},{"value":"5,28E-06","module":"C4"},{"value":"-4,12E-04","module":"D"}]},{"parameter":"EP-marine","unit":"kg N-eq.","values":[{"value":"1,85E-01","module":"A1-A3"},{"value":"1,71E-02","module":"A4"},{"value":"2,91E-05","module":"A5"},{"value":"8,91E-02","module":"B2"},{"value":"0,0E+00","module":"B4"},{"value":"0,0E+00","module":"C1"},{"value":"9,93E-04","module":"C2"},{"value":"5,16E-03","module":"C3"},{"value":"1,33E-03","module":"C4"},{"value":"-9,79E-03","module":"D"}]},{"parameter":"EP-terrestrial","unit":"mol N-eq.","values":[{"value":"2,10E+00","module":"A1-A3"},{"value":"1,90E-01","module":"A4"},{"value":"2,33E-04","module":"A5"},{"value":"1,04E+00","module":"B2"},{"value":"0,0E+00","module":"B4"},{"value":"0,0E+00","module":"C1"},{"value":"1,09E-02","module":"C2"},{"value":"5,22E-02","module":"C3"},{"value":"1,47E-02","module":"C4"},{"value":"-1,05E-01","module":"D"}]},{"parameter":"GWP-IOBC","unit":"kg CO2-eq.","values":[{"value":"1,61E+02","module":"A1-A3"},{"value":"9,15E+00","module":"A4"},{"value":"1,58E-02","module":"A5"},{"value":"5,65E+01","module":"B2"},{"value":"0,0E+00","module":"B4"},{"value":"0,0E+00","module":"C1"},{"value":"4,87E-01","module":"C2"},{"value":"9,20E+00","module":"C3"},{"value":"5,27E-01","module":"C4"},{"value":"-7,84E+00","module":"D"}]}],"additional_environmental_impact":[{"parameter":"PM","unit":"disease incidence","values":[{"value":"1,36E-05","module":"A1-A3"},{"value":"7,29E-07","module":"A4"},{"value":"7,51E-10","module":"A5"},{"value":"5,35E-06","module":"B2"},{"value":"0,0E+00","module":"B4"},{"value":"0,0E+00","module":"C1"},{"value":"4,44E-08","module":"C2"},{"value":"1,76E-07","module":"C3"},{"value":"6,84E-08","module":"C4"},{"value":"-1,35E-06","module":"D"}]},{"parameter":"ETP-fw","unit":"CTUe","values":[{"value":"4,29E+03","module":"A1-A3"},{"value":"1,02E+02","module":"A4"},{"value":"1,13E-01","module":"A5"},{"value":"2,09E+03","module":"B2"},{"value":"0,0E+00","module":"B4"},{"value":"0,0E+00","module":"C1"},{"value":"5,59E+00","module":"C2"},{"value":"5,86E+01","module":"C3"},{"value":"7,15E+00","module":"C4"},{"value":"-3,19E+02","module":"D"}]},{"parameter":"HTP-c","unit":"CTUh","values":[{"value":"4,10E-07","module":"A1-A3"},{"value":"0,0E+00","module":"A4"},{"value":"8,00E-12","module":"A5"},{"value":"8,51E-08","module":"B2"},{"value":"0,0E+00","module":"B4"},{"value":"0,0E+00","module":"C1"},{"value":"0,0E+00","module":"C2"},{"value":"6,75E-09","module":"C3"},{"value":"2,56E-10","module":"C4"},{"value":"-2,00E-08","module":"D"}]},{"parameter":"HTP-nc","unit":"CTUh","values":[{"value":"3,50E-06","module":"A1-A3"},{"value":"1,02E-07","module":"A4"},{"value":"3,92E-10","module":"A5"},{"value":"8,30E-07","module":"B2"},{"value":"0,0E+00","module":"B4"},{"value":"0,0E+00","module":"C1"},{"value":"7,40E-09","module":"C2"},{"value":"7,23E-08","module":"C3"},{"value":"6,81E-09","module":"C4"},{"value":"1,91E-08","module":"D"}]},{"parameter":"SQP","unit":"unitless","values":[{"value":"8,51E+03","module":"A1-A3"},{"value":"1,41E+02","module":"A4"},{"value":"1,13E-01","module":"A5"},{"value":"3,12E+02","module":"B2"},{"value":"0,0E+00","module":"B4"},{"value":"0,0E+00","module":"C1"},{"value":"6,40E+00","module":"C2"},{"value":"5,26E+00","module":"C3"},{"value":"2,63E+01","module":"C4"},{"value":"-1,92E+02","module":"D"}]},{"parameter":"IRP","unit":"kBq U235-eq.","values":[{"value":"5,98E+00","module":"A1-A3"},{"value":"6,23E-01","module":"A4"},{"value":"4,44E-04","module":"A5"},{"value":"2,09E+00","module":"B2"},{"value":"0,0E+00","module":"B4"},{"value":"0,0E+00","module":"C1"},{"value":"3,27E-02","module":"C2"},{"value":"5,25E-02","module":"C3"},{"value":"4,86E-02","module":"C4"},{"value":"-3,08E-01","module":"D"}]}],"resource_use":[{"parameter":"PERE","unit":"MJ","values":[{"value":"5,14E+02","module":"A1-A3"},{"value":"1,70E+00","module":"A4"},{"value":"2,39E-03","module":"A5"},{"value":"4,47E+01","module":"B2"},{"value":"0,0E+00","module":"B4"},{"value":"0,0E+00","module":"C1"},{"value":"1,07E-01","module":"C2"},{"value":"2,06E+00","module":"C3"},{"value":"2,25E-01","module":"C4"},{"value":"-1,88E+02","module":"D"}]},{"parameter":"PERM","unit":"MJ","values":[{"value":"3,53E+02","module":"A1-A3"},{"value":"0,0E+00","module":"A4"},{"value":"-4,98E+01","module":"A5"},{"value":"0,0E+00","module":"B2"},{"value":"0,0E+00","module":"B4"},{"value":"0,0E+00","module":"C1"},{"value":"0,0E+00","module":"C2"},{"value":"-3,02E+02","module":"C3"},{"value":"0,0E+00","module":"C4"},{"value":"0,0E+00","module":"D"}]},{"parameter":"PERT","unit":"MJ","values":[{"value":"8,67E+02","module":"A1-A3"},{"value":"1,70E+00","module":"A4"},{"value":"-4,98E+01","module":"A5"},{"value":"4,47E+01","module":"B2"},{"value":"0,0E+00","module":"B4"},{"value":"0,0E+00","module":"C1"},{"value":"1,07E-01","module":"C2"},{"value":"-3,00E+02","module":"C3"},{"value":"2,25E-01","module":"C4"},{"value":"-1,88E+02","module":"D"}]},{"parameter":"PENRE","unit":"MJ","values":[{"value":"1,79E+03","module":"A1-A3"},{"value":"1,43E+02","module":"A4"},{"value":"1,10E-01","module":"A5"},{"value":"6,68E+02","module":"B2"},{"value":"0,0E+00","module":"B4"},{"value":"0,0E+00","module":"C1"},{"value":"7,48E+00","module":"C2"},{"value":"1,46E+01","module":"C3"},{"value":"1,21E+01","module":"C4"},{"value":"-7,87E+01","module":"D"}]},{"parameter":"PENRM","unit":"MJ","values":[{"value":"1,12E+02","module":"A1-A3"},{"value":"0,0E+00","module":"A4"},{"value":"-5,52E+00","module":"A5"},{"value":"0,0E+00","module":"B2"},{"value":"0,0E+00","module":"B4"},{"value":"0,0E+00","module":"C1"},{"value":"0,0E+00","module":"C2"},{"value":"-1,06E+02","module":"C3"},{"value":"0,0E+00","module":"C4"},{"value":"0,0E+00","module":"D"}]},{"parameter":"PENRT","unit":"MJ","values":[{"value":"1,90E+03","module":"A1-A3"},{"value":"1,43E+02","module":"A4"},{"value":"-5,41E+00","module":"A5"},{"value":"6,68E+02","module":"B2"},{"value":"0,0E+00","module":"B4"},{"value":"0,0E+00","module":"C1"},{"value":"7,48E+00","module":"C2"},{"value":"-9,18E+01","module":"C3"},{"value":"1,21E+01","module":"C4"},{"value":"-7,87E+01","module":"D"}]},{"parameter":"SM","unit":"kg","values":[{"value":"3,18E-01","module":"A1-A3"},{"value":"0,0E+00","module":"A4"},{"value":"0,0E+00","module":"A5"},{"value":"1,47E-02","module":"B2"},{"value":"0,0E+00","module":"B4"},{"value":"0,0E+00","module":"C1"},{"value":"0,0E+00","module":"C2"},{"value":"0,0E+00","module":"C3"},{"value":"0,0E+00","module":"C4"},{"value":"0,0E+00","module":"D"}]},{"parameter":"RSF","unit":"MJ","values":[{"value":"3,53E+00","module":"A1-A3"},{"value":"5,84E-02","module":"A4"},{"value":"6,75E-05","module":"A5"},{"value":"4,30E-02","module":"B2"},{"value":"0,0E+00","module":"B4"},{"value":"0,0E+00","module":"C1"},{"value":"3,82E-03","module":"C2"},{"value":"4,28E-02","module":"C3"},{"value":"5,96E-03","module":"C4"},{"value":"4,73E-02","module":"D"}]},{"parameter":"NRSF","unit":"MJ","values":[{"value":"3,14E+00","module":"A1-A3"},{"value":"1,87E-01","module":"A4"},{"value":"4,80E-04","module":"A5"},{"value":"1,04E-01","module":"B2"},{"value":"0,0E+00","module":"B4"},{"value":"0,0E+00","module":"C1"},{"value":"1,34E-02","module":"C2"},{"value":"0,0E+00","module":"C3"},{"value":"2,56E-01","module":"C4"},{"value":"-7,99E+00","module":"D"}]},{"parameter":"FW","unit":"m3","values":[{"value":"3,51E+00","module":"A1-A3"},{"value":"1,50E-02","module":"A4"},{"value":"6,49E-05","module":"A5"},{"value":"6,93E-01","module":"B2"},{"value":"0,0E+00","module":"B4"},{"value":"0,0E+00","module":"C1"},{"value":"8,46E-04","module":"C2"},{"value":"1,92E-02","module":"C3"},{"value":"1,09E-02","module":"C4"},{"value":"-2,78E-01","module":"D"}]}],"end_of_life_waste":[{"parameter":"HWD","unit":"kg","values":[{"value":"2,93E+00","module":"A1-A3"},{"value":"7,53E-03","module":"A4"},{"value":"0,0E+00","module":"A5"},{"value":"4,79E+01","module":"B2"},{"value":"0,0E+00","module":"B4"},{"value":"0,0E+00","module":"C1"},{"value":"4,03E-04","module":"C2"},{"value":"0,0E+00","module":"C3"},{"value":"4,73E+01","module":"C4"},{"value":"-2,96E-03","module":"D"}]},{"parameter":"NHWD","unit":"kg","values":[{"value":"3,67E+01","module":"A1-A3"},{"value":"1,05E+01","module":"A4"},{"value":"3,59E-01","module":"A5"},{"value":"8,17E+00","module":"B2"},{"value":"0,0E+00","module":"B4"},{"value":"0,0E+00","module":"C1"},{"value":"4,63E-01","module":"C2"},{"value":"4,10E+01","module":"C3"},{"value":"4,42E-01","module":"C4"},{"value":"-2,32E+00","module":"D"}]},{"parameter":"RWD","unit":"kg","values":[{"value":"6,62E-03","module":"A1-A3"},{"value":"9,78E-04","module":"A4"},{"value":"0,0E+00","module":"A5"},{"value":"2,55E-03","module":"B2"},{"value":"0,0E+00","module":"B4"},{"value":"0,0E+00","module":"C1"},{"value":"5,08E-05","module":"C2"},{"value":"0,0E+00","module":"C3"},{"value":"7,45E-05","module":"C4"},{"value":"-2,69E-04","module":"D"}]}],"end_of_life_flow":[{"parameter":"CRU","unit":"kg","values":[{"value":"0,0E+00","module":"A1-A3"},{"value":"0,0E+00","module":"A4"},{"value":"3,41E+00","module":"A5"},{"value":"0,0E+00","module":"B2"},{"value":"0,0E+00","module":"B4"},{"value":"0,0E+00","module":"C1"},{"value":"0,0E+00","module":"C2"},{"value":"0,0E+00","module":"C3"},{"value":"0,0E+00","module":"C4"},{"value":"0,0E+00","module":"D"}]},{"parameter":"MFR","unit":"kg","values":[{"value":"1,61E+00","module":"A1-A3"},{"value":"0,0E+00","module":"A4"},{"value":"1,16E-01","module":"A5"},{"value":"2,59E-01","module":"B2"},{"value":"0,0E+00","module":"B4"},{"value":"0,0E+00","module":"C1"},{"value":"0,0E+00","module":"C2"},{"value":"1,89E+00","module":"C3"},{"value":"0,0E+00","module":"C4"},{"value":"0,0E+00","module":"D"}]},{"parameter":"MER","unit":"kg","values":[{"value":"1,79E+00","module":"A1-A3"},{"value":"0,0E+00","module":"A4"},{"value":"1,78E-01","module":"A5"},{"value":"9,45E-05","module":"B2"},{"value":"0,0E+00","module":"B4"},{"value":"0,0E+00","module":"C1"},{"value":"0,0E+00","module":"C2"},{"value":"7,14E+01","module":"C3"},{"value":"0,0E+00","module":"C4"},{"value":"0,0E+00","module":"D"}]},{"parameter":"EEE","unit":"MJ","values":[{"value":"2,55E-01","module":"A1-A3"},{"value":"0,0E+00","module":"A4"},{"value":"1,24E-01","module":"A5"},{"value":"4,10E+00","module":"B2"},{"value":"0,0E+00","module":"B4"},{"value":"0,0E+00","module":"C1"},{"value":"0,0E+00","module":"C2"},{"value":"1,88E+01","module":"C3"},{"value":"0,0E+00","module":"C4"},{"value":"0,0E+00","module":"D"}]},{"parameter":"EET","unit":"MJ","values":[{"value":"3,36E+00","module":"A1-A3"},{"value":"0,0E+00","module":"A4"},{"value":"1,87E+00","module":"A5"},{"value":"6,01E+01","module":"B2"},{"value":"0,0E+00","module":"B4"},{"value":"0,0E+00","module":"C1"},{"value":"0,0E+00","module":"C2"},{"value":"2,84E+02","module":"C3"},{"value":"0,0E+00","module":"C4"},{"value":"0,0E+00","module":"D"}]}]}