{"product_name":"NorDan NTech One Tilt and Turn - OD 105/80 (With Aluminium Cladding)","epd_id":"NEPD-5175-4510-EN","compliance":["EN 15804+A2","ISO 14025","ISO 21930"],"producer_name":"NorDan AS","environmental_impact":[{"parameter":"GWP-total","unit":"kg CO2-eq.","values":[{"value":"1,24E+02","module":"A1-A3"},{"value":"9,01E+00","module":"A4"},{"value":"5,46E+00","module":"A5"},{"value":"6,40E+01","module":"B2"},{"value":"0,0E+00","module":"B4"},{"value":"0,0E+00","module":"C1"},{"value":"4,80E-01","module":"C2"},{"value":"3,83E+01","module":"C3"},{"value":"5,40E-01","module":"C4"},{"value":"-5,65E+00","module":"D"}]},{"parameter":"GWP-fossil","unit":"kg CO2-eq.","values":[{"value":"1,56E+02","module":"A1-A3"},{"value":"9,00E+00","module":"A4"},{"value":"1,58E-02","module":"A5"},{"value":"6,32E+01","module":"B2"},{"value":"0,0E+00","module":"B4"},{"value":"0,0E+00","module":"C1"},{"value":"4,79E-01","module":"C2"},{"value":"1,08E+01","module":"C3"},{"value":"5,39E-01","module":"C4"},{"value":"-5,51E+00","module":"D"}]},{"parameter":"GWP-biogenic","unit":"kg CO2-eq.","values":[{"value":"-3,17E+01","module":"A1-A3"},{"value":"3,61E-03","module":"A4"},{"value":"5,44E+00","module":"A5"},{"value":"4,62E-01","module":"B2"},{"value":"0,0E+00","module":"B4"},{"value":"0,0E+00","module":"C1"},{"value":"2,06E-04","module":"C2"},{"value":"2,75E+01","module":"C3"},{"value":"4,04E-04","module":"C4"},{"value":"-1,73E-02","module":"D"}]},{"parameter":"GWP-luluc","unit":"kg CO2-eq.","values":[{"value":"1,72E-01","module":"A1-A3"},{"value":"3,22E-03","module":"A4"},{"value":"2,28E-06","module":"A5"},{"value":"3,25E-01","module":"B2"},{"value":"0,0E+00","module":"B4"},{"value":"0,0E+00","module":"C1"},{"value":"1,70E-04","module":"C2"},{"value":"3,39E-04","module":"C3"},{"value":"1,63E-04","module":"C4"},{"value":"-1,20E-01","module":"D"}]},{"parameter":"ODP","unit":"kg CFC 11-eq.","values":[{"value":"1,54E-05","module":"A1-A3"},{"value":"2,10E-06","module":"A4"},{"value":"1,55E-09","module":"A5"},{"value":"7,31E-06","module":"B2"},{"value":"0,0E+00","module":"B4"},{"value":"0,0E+00","module":"C1"},{"value":"1,09E-07","module":"C2"},{"value":"1,98E-07","module":"C3"},{"value":"1,67E-07","module":"C4"},{"value":"-1,39E-01","module":"D"}]},{"parameter":"AP","unit":"mol H+-eq.","values":[{"value":"1,19E+00","module":"A1-A3"},{"value":"7,06E-02","module":"A4"},{"value":"5,44E-05","module":"A5"},{"value":"5,37E-01","module":"B2"},{"value":"0,0E+00","module":"B4"},{"value":"0,0E+00","module":"C1"},{"value":"2,73E-03","module":"C2"},{"value":"1,13E-02","module":"C3"},{"value":"3,81E-03","module":"C4"},{"value":"-3,87E-02","module":"D"}]},{"parameter":"POCP","unit":"kg NMVOC-eq.","values":[{"value":"6,31E-01","module":"A1-A3"},{"value":"5,63E-02","module":"A4"},{"value":"6,38E-05","module":"A5"},{"value":"2,78E-01","module":"B2"},{"value":"0,0E+00","module":"B4"},{"value":"0,0E+00","module":"C1"},{"value":"3,08E-03","module":"C2"},{"value":"1,32E-02","module":"C3"},{"value":"4,33E-03","module":"C4"},{"value":"-2,82E-02","module":"D"}]},{"parameter":"ADPE","unit":"kg Sb-eq.","values":[{"value":"3,76E-03","module":"A1-A3"},{"value":"1,51E-04","module":"A4"},{"value":"1,52E-07","module":"A5"},{"value":"7,77E-04","module":"B2"},{"value":"0,0E+00","module":"B4"},{"value":"0,0E+00","module":"C1"},{"value":"1,24E-05","module":"C2"},{"value":"5,39E-06","module":"C3"},{"value":"9,32E-06","module":"C4"},{"value":"-2,82E-05","module":"D"}]},{"parameter":"ADPF","unit":"MJ","values":[{"value":"1,91E+03","module":"A1-A3"},{"value":"1,41E+02","module":"A4"},{"value":"1,10E-01","module":"A5"},{"value":"7,48E+02","module":"B2"},{"value":"0,0E+00","module":"B4"},{"value":"0,0E+00","module":"C1"},{"value":"7,36E+00","module":"C2"},{"value":"1,44E+01","module":"C3"},{"value":"1,23E+01","module":"C4"},{"value":"-6,97E+01","module":"D"}]},{"parameter":"WDP","unit":"m3 world-eq.","values":[{"value":"2,30E+03","module":"A1-A3"},{"value":"9,93E+01","module":"A4"},{"value":"2,48E-01","module":"A5"},{"value":"9,91E+01","module":"B2"},{"value":"0,0E+00","module":"B4"},{"value":"0,0E+00","module":"C1"},{"value":"6,97E+00","module":"C2"},{"value":"5,57E+01","module":"C3"},{"value":"2,44E+01","module":"C4"},{"value":"-1,92E+03","module":"D"}]},{"parameter":"EP-freshwater","unit":"kg P-eq.","values":[{"value":"8,11E-03","module":"A1-A3"},{"value":"6,58E-05","module":"A4"},{"value":"8,46E-08","module":"A5"},{"value":"1,50E-03","module":"B2"},{"value":"0,0E+00","module":"B4"},{"value":"0,0E+00","module":"C1"},{"value":"3,94E-06","module":"C2"},{"value":"1,56E-05","module":"C3"},{"value":"5,37E-06","module":"C4"},{"value":"-3,27E-04","module":"D"}]},{"parameter":"EP-marine","unit":"kg N-eq.","values":[{"value":"1,92E-01","module":"A1-A3"},{"value":"1,68E-02","module":"A4"},{"value":"2,91E-05","module":"A5"},{"value":"9,06E-02","module":"B2"},{"value":"0,0E+00","module":"B4"},{"value":"0,0E+00","module":"C1"},{"value":"9,77E-04","module":"C2"},{"value":"5,08E-03","module":"C3"},{"value":"1,36E-03","module":"C4"},{"value":"-8,35E-03","module":"D"}]},{"parameter":"EP-terrestrial","unit":"mol N-eq.","values":[{"value":"2,19E+00","module":"A1-A3"},{"value":"1,87E-01","module":"A4"},{"value":"2,33E-04","module":"A5"},{"value":"1,06E+00","module":"B2"},{"value":"0,0E+00","module":"B4"},{"value":"0,0E+00","module":"C1"},{"value":"1,08E-02","module":"C2"},{"value":"5,15E-02","module":"C3"},{"value":"1,50E-02","module":"C4"},{"value":"-9,03E-02","module":"D"}]},{"parameter":"GWP-IOBC","unit":"kg CO2-eq.","values":[{"value":"1,66E+02","module":"A1-A3"},{"value":"9,01E+00","module":"A4"},{"value":"5,54E-03","module":"A5"},{"value":"5,74E+01","module":"B2"},{"value":"0,0E+00","module":"B4"},{"value":"0,0E+00","module":"C1"},{"value":"4,80E-01","module":"C2"},{"value":"8,47E+00","module":"C3"},{"value":"8,77E-02","module":"C4"},{"value":"-5,88E+00","module":"D"}]}],"additional_environmental_impact":[{"parameter":"PM","unit":"disease incidence","values":[{"value":"1,40E-05","module":"A1-A3"},{"value":"7,17E-07","module":"A4"},{"value":"7,51E-10","module":"A5"},{"value":"5,44E-06","module":"B2"},{"value":"0,0E+00","module":"B4"},{"value":"0,0E+00","module":"C1"},{"value":"4,37E-08","module":"C2"},{"value":"1,73E-07","module":"C3"},{"value":"6,97E-08","module":"C4"},{"value":"-1,21E-06","module":"D"}]},{"parameter":"ETP-fw","unit":"CTUe","values":[{"value":"5,14E+03","module":"A1-A3"},{"value":"1,00E+02","module":"A4"},{"value":"1,13E-01","module":"A5"},{"value":"2,12E+03","module":"B2"},{"value":"0,0E+00","module":"B4"},{"value":"0,0E+00","module":"C1"},{"value":"5,50E+00","module":"C2"},{"value":"7,17E+01","module":"C3"},{"value":"7,27E+00","module":"C4"},{"value":"-2,35E+02","module":"D"}]},{"parameter":"HTP-c","unit":"CTUh","values":[{"value":"3,16E-07","module":"A1-A3"},{"value":"0,0E+00","module":"A4"},{"value":"8,00E-12","module":"A5"},{"value":"8,58E-08","module":"B2"},{"value":"0,0E+00","module":"B4"},{"value":"0,0E+00","module":"C1"},{"value":"0,0E+00","module":"C2"},{"value":"6,53E-09","module":"C3"},{"value":"2,61E-10","module":"C4"},{"value":"-1,36E-08","module":"D"}]},{"parameter":"HTP-nc","unit":"CTUh","values":[{"value":"4,18E-06","module":"A1-A3"},{"value":"1,00E-07","module":"A4"},{"value":"3,92E-10","module":"A5"},{"value":"8,38E-07","module":"B2"},{"value":"0,0E+00","module":"B4"},{"value":"0,0E+00","module":"C1"},{"value":"7,28E-09","module":"C2"},{"value":"6,96E-08","module":"C3"},{"value":"6,91E-09","module":"C4"},{"value":"-1,43E-07","module":"D"}]},{"parameter":"SQP","unit":"unitless","values":[{"value":"8,82E+03","module":"A1-A3"},{"value":"1,39E+02","module":"A4"},{"value":"1,13E-01","module":"A5"},{"value":"3,16E+02","module":"B2"},{"value":"0,0E+00","module":"B4"},{"value":"0,0E+00","module":"C1"},{"value":"6,30E+00","module":"C2"},{"value":"5,20E+00","module":"C3"},{"value":"2,68E+01","module":"C4"},{"value":"-1,83E+02","module":"D"}]},{"parameter":"IRP","unit":"kBq U235-eq.","values":[{"value":"6,03E+00","module":"A1-A3"},{"value":"6,13E-01","module":"A4"},{"value":"4,44E-04","module":"A5"},{"value":"2,12E+00","module":"B2"},{"value":"0,0E+00","module":"B4"},{"value":"0,0E+00","module":"C1"},{"value":"3,22E-02","module":"C2"},{"value":"5,18E-02","module":"C3"},{"value":"4,96E-02","module":"C4"},{"value":"-3,27E-01","module":"D"}]}],"resource_use":[{"parameter":"PERE","unit":"MJ","values":[{"value":"5,34E+02","module":"A1-A3"},{"value":"1,67E+00","module":"A4"},{"value":"2,39E-03","module":"A5"},{"value":"4,51E+01","module":"B2"},{"value":"0,0E+00","module":"B4"},{"value":"0,0E+00","module":"C1"},{"value":"1,06E-01","module":"C2"},{"value":"2,03E+00","module":"C3"},{"value":"2,29E-01","module":"C4"},{"value":"-1,82E+02","module":"D"}]},{"parameter":"PERM","unit":"MJ","values":[{"value":"3,38E+02","module":"A1-A3"},{"value":"0,0E+00","module":"A4"},{"value":"-4,98E+01","module":"A5"},{"value":"0,0E+00","module":"B2"},{"value":"0,0E+00","module":"B4"},{"value":"0,0E+00","module":"C1"},{"value":"0,0E+00","module":"C2"},{"value":"-2,87E+02","module":"C3"},{"value":"0,0E+00","module":"C4"},{"value":"0,0E+00","module":"D"}]},{"parameter":"PERT","unit":"MJ","values":[{"value":"8,71E+02","module":"A1-A3"},{"value":"1,67E+00","module":"A4"},{"value":"-4,98E+01","module":"A5"},{"value":"4,51E+01","module":"B2"},{"value":"0,0E+00","module":"B4"},{"value":"0,0E+00","module":"C1"},{"value":"1,06E-01","module":"C2"},{"value":"-2,85E+02","module":"C3"},{"value":"2,29E-01","module":"C4"},{"value":"-1,82E+02","module":"D"}]},{"parameter":"PENRE","unit":"MJ","values":[{"value":"1,79E+03","module":"A1-A3"},{"value":"1,41E+02","module":"A4"},{"value":"1,10E-01","module":"A5"},{"value":"6,78E+02","module":"B2"},{"value":"0,0E+00","module":"B4"},{"value":"0,0E+00","module":"C1"},{"value":"7,36E+00","module":"C2"},{"value":"1,44E+01","module":"C3"},{"value":"1,23E+01","module":"C4"},{"value":"-6,97E+01","module":"D"}]},{"parameter":"PENRM","unit":"MJ","values":[{"value":"1,06E+02","module":"A1-A3"},{"value":"0,0E+00","module":"A4"},{"value":"-5,52E+00","module":"A5"},{"value":"0,0E+00","module":"B2"},{"value":"0,0E+00","module":"B4"},{"value":"0,0E+00","module":"C1"},{"value":"0,0E+00","module":"C2"},{"value":"-1,00E+02","module":"C3"},{"value":"0,0E+00","module":"C4"},{"value":"0,0E+00","module":"D"}]},{"parameter":"PENRT","unit":"MJ","values":[{"value":"1,90E+03","module":"A1-A3"},{"value":"1,41E+02","module":"A4"},{"value":"-5,41E+00","module":"A5"},{"value":"6,78E+02","module":"B2"},{"value":"0,0E+00","module":"B4"},{"value":"0,0E+00","module":"C1"},{"value":"7,36E+00","module":"C2"},{"value":"-8,57E+01","module":"C3"},{"value":"1,23E+01","module":"C4"},{"value":"-6,97E+01","module":"D"}]},{"parameter":"SM","unit":"kg","values":[{"value":"3,64E-01","module":"A1-A3"},{"value":"0,0E+00","module":"A4"},{"value":"0,0E+00","module":"A5"},{"value":"1,48E-02","module":"B2"},{"value":"0,0E+00","module":"B4"},{"value":"0,0E+00","module":"C1"},{"value":"0,0E+00","module":"C2"},{"value":"0,0E+00","module":"C3"},{"value":"0,0E+00","module":"C4"},{"value":"0,0E+00","module":"D"}]},{"parameter":"RSF","unit":"MJ","values":[{"value":"3,36E+00","module":"A1-A3"},{"value":"5,75E-02","module":"A4"},{"value":"6,75E-05","module":"A5"},{"value":"4,31E-02","module":"B2"},{"value":"0,0E+00","module":"B4"},{"value":"0,0E+00","module":"C1"},{"value":"3,76E-03","module":"C2"},{"value":"4,23E-02","module":"C3"},{"value":"6,06E-03","module":"C4"},{"value":"-6,44E-03","module":"D"}]},{"parameter":"NRSF","unit":"MJ","values":[{"value":"3,01E+00","module":"A1-A3"},{"value":"1,84E-01","module":"A4"},{"value":"4,80E-04","module":"A5"},{"value":"1,06E-01","module":"B2"},{"value":"0,0E+00","module":"B4"},{"value":"0,0E+00","module":"C1"},{"value":"1,32E-02","module":"C2"},{"value":"0,0E+00","module":"C3"},{"value":"2,52E-01","module":"C4"},{"value":"-9,14E+00","module":"D"}]},{"parameter":"FW","unit":"m3","values":[{"value":"3,76E+00","module":"A1-A3"},{"value":"1,48E-02","module":"A4"},{"value":"6,49E-05","module":"A5"},{"value":"6,99E-01","module":"B2"},{"value":"0,0E+00","module":"B4"},{"value":"0,0E+00","module":"C1"},{"value":"8,33E-04","module":"C2"},{"value":"1,84E-02","module":"C3"},{"value":"1,11E-02","module":"C4"},{"value":"-2,75E-01","module":"D"}]}],"end_of_life_waste":[{"parameter":"HWD","unit":"kg","values":[{"value":"2,89E+00","module":"A1-A3"},{"value":"7,41E-03","module":"A4"},{"value":"0,0E+00","module":"A5"},{"value":"4,89E+01","module":"B2"},{"value":"0,0E+00","module":"B4"},{"value":"0,0E+00","module":"C1"},{"value":"3,97E-04","module":"C2"},{"value":"0,0E+00","module":"C3"},{"value":"4,83E+01","module":"C4"},{"value":"6,52E-03","module":"D"}]},{"parameter":"NHWD","unit":"kg","values":[{"value":"3,44E+01","module":"A1-A3"},{"value":"1,03E+01","module":"A4"},{"value":"3,59E-01","module":"A5"},{"value":"8,24E+00","module":"B2"},{"value":"0,0E+00","module":"B4"},{"value":"0,0E+00","module":"C1"},{"value":"4,56E-01","module":"C2"},{"value":"4,18E+01","module":"C3"},{"value":"4,42E-01","module":"C4"},{"value":"-1,78E+00","module":"D"}]},{"parameter":"RWD","unit":"kg","values":[{"value":"6,61E-03","module":"A1-A3"},{"value":"9,63E-04","module":"A4"},{"value":"0,0E+00","module":"A5"},{"value":"2,59E-03","module":"B2"},{"value":"0,0E+00","module":"B4"},{"value":"0,0E+00","module":"C1"},{"value":"5,00E-05","module":"C2"},{"value":"0,0E+00","module":"C3"},{"value":"7,59E-05","module":"C4"},{"value":"-2,87E-04","module":"D"}]}],"end_of_life_flow":[{"parameter":"CRU","unit":"kg","values":[{"value":"0,0E+00","module":"A1-A3"},{"value":"0,0E+00","module":"A4"},{"value":"3,41E+00","module":"A5"},{"value":"0,0E+00","module":"B2"},{"value":"0,0E+00","module":"B4"},{"value":"0,0E+00","module":"C1"},{"value":"0,0E+00","module":"C2"},{"value":"0,0E+00","module":"C3"},{"value":"0,0E+00","module":"C4"},{"value":"0,0E+00","module":"D"}]},{"parameter":"MFR","unit":"kg","values":[{"value":"1,63E+00","module":"A1-A3"},{"value":"0,0E+00","module":"A4"},{"value":"1,16E-01","module":"A5"},{"value":"2,62E-01","module":"B2"},{"value":"0,0E+00","module":"B4"},{"value":"0,0E+00","module":"C1"},{"value":"0,0E+00","module":"C2"},{"value":"8,28E-01","module":"C3"},{"value":"0,0E+00","module":"C4"},{"value":"0,0E+00","module":"D"}]},{"parameter":"MER","unit":"kg","values":[{"value":"1,69E+00","module":"A1-A3"},{"value":"0,0E+00","module":"A4"},{"value":"1,78E-01","module":"A5"},{"value":"9,62E-05","module":"B2"},{"value":"0,0E+00","module":"B4"},{"value":"0,0E+00","module":"C1"},{"value":"0,0E+00","module":"C2"},{"value":"7,01E+01","module":"C3"},{"value":"0,0E+00","module":"C4"},{"value":"0,0E+00","module":"D"}]},{"parameter":"EEE","unit":"MJ","values":[{"value":"2,46E-01","module":"A1-A3"},{"value":"0,0E+00","module":"A4"},{"value":"1,24E-01","module":"A5"},{"value":"4,13E+00","module":"B2"},{"value":"0,0E+00","module":"B4"},{"value":"0,0E+00","module":"C1"},{"value":"0,0E+00","module":"C2"},{"value":"1,78E+01","module":"C3"},{"value":"0,0E+00","module":"C4"},{"value":"0,0E+00","module":"D"}]},{"parameter":"EET","unit":"MJ","values":[{"value":"3,20E+00","module":"A1-A3"},{"value":"0,0E+00","module":"A4"},{"value":"1,87E+00","module":"A5"},{"value":"6,06E+01","module":"B2"},{"value":"0,0E+00","module":"B4"},{"value":"0,0E+00","module":"C1"},{"value":"0,0E+00","module":"C2"},{"value":"2,69E+02","module":"C3"},{"value":"0,0E+00","module":"C4"},{"value":"0,0E+00","module":"D"}]}]}