{"product_name":"NorDan NTech Villa Balcony door (security) - TE 105/80 (Without Aluminium Cladding) ","epd_id":"NEPD-7749-7133","compliance":["EN 15804+A2","ISO 14025","ISO 21930"],"producer_name":"NorDan AS","environmental_impact":[{"parameter":"GWP-total","unit":"kg CO2-eq.","values":[{"value":"1,79E+02","module":"A1-A3"},{"value":"1,28E+01","module":"A4"},{"value":"6,50E+00","module":"A5"},{"value":"5,04E+00","module":"B2"},{"value":"1,98E+02","module":"B4"},{"value":"0,0E+00","module":"C1"},{"value":"6,83E-01","module":"C2"},{"value":"5,88E+01","module":"C3"},{"value":"7,41E-01","module":"C4"},{"value":"-5,86E+00","module":"D"}]},{"parameter":"GWP-fossil","unit":"kg CO2-eq.","values":[{"value":"2,28E+02","module":"A1-A3"},{"value":"1,28E+01","module":"A4"},{"value":"1,56E-02","module":"A5"},{"value":"4,54E+00","module":"B2"},{"value":"2,41E+02","module":"B4"},{"value":"0,0E+00","module":"C1"},{"value":"6,82E-01","module":"C2"},{"value":"1,37E+01","module":"C3"},{"value":"7,40E-01","module":"C4"},{"value":"-5,72E+00","module":"D"}]},{"parameter":"GWP-biogenic","unit":"kg CO2-eq.","values":[{"value":"-4,97E+01","module":"A1-A3"},{"value":"5,13E-03","module":"A4"},{"value":"6,48E+00","module":"A5"},{"value":"1,34E-02","module":"B2"},{"value":"-4,32E+01","module":"B4"},{"value":"0,0E+00","module":"C1"},{"value":"2,93E-04","module":"C2"},{"value":"4,51E+01","module":"C3"},{"value":"5,54E-04","module":"C4"},{"value":"-1,62E-02","module":"D"}]},{"parameter":"GWP-luluc","unit":"kg CO2-eq.","values":[{"value":"2,10E-01","module":"A1-A3"},{"value":"4,59E-03","module":"A4"},{"value":"2,74E-06","module":"A5"},{"value":"4,91E-01","module":"B2"},{"value":"2,14E-01","module":"B4"},{"value":"0,0E+00","module":"C1"},{"value":"2,41E-04","module":"C2"},{"value":"4,02E-04","module":"C3"},{"value":"2,23E-04","module":"C4"},{"value":"-1,27E-01","module":"D"}]},{"parameter":"ODP","unit":"kg CFC 11-eq.","values":[{"value":"2,21E-05","module":"A1-A3"},{"value":"2,99E-06","module":"A4"},{"value":"1,82E-09","module":"A5"},{"value":"4,86E-07","module":"B2"},{"value":"2,51E-05","module":"B4"},{"value":"0,0E+00","module":"C1"},{"value":"1,56E-07","module":"C2"},{"value":"2,30E-07","module":"C3"},{"value":"2,29E-07","module":"C4"},{"value":"-1,74E-01","module":"D"}]},{"parameter":"AP","unit":"mol H+-eq.","values":[{"value":"1,69E+00","module":"A1-A3"},{"value":"1,01E-01","module":"A4"},{"value":"6,42E-05","module":"A5"},{"value":"3,47E-02","module":"B2"},{"value":"1,79E+00","module":"B4"},{"value":"0,0E+00","module":"C1"},{"value":"3,89E-03","module":"C2"},{"value":"1,51E-02","module":"C3"},{"value":"5,23E-03","module":"C4"},{"value":"-4,05E-02","module":"D"}]},{"parameter":"POCP","unit":"kg NMVOC-eq.","values":[{"value":"8,81E-01","module":"A1-A3"},{"value":"8,01E-02","module":"A4"},{"value":"7,44E-05","module":"A5"},{"value":"2,21E-02","module":"B2"},{"value":"9,62E-01","module":"B4"},{"value":"0,0E+00","module":"C1"},{"value":"4,38E-03","module":"C2"},{"value":"1,80E-02","module":"C3"},{"value":"5,94E-03","module":"C4"},{"value":"-3,16E-02","module":"D"}]},{"parameter":"ADPE","unit":"kg Sb-eq.","values":[{"value":"5,40E-03","module":"A1-A3"},{"value":"2,14E-04","module":"A4"},{"value":"1,86E-07","module":"A5"},{"value":"6,78E-05","module":"B2"},{"value":"5,61E-03","module":"B4"},{"value":"0,0E+00","module":"C1"},{"value":"1,77E-05","module":"C2"},{"value":"6,95E-06","module":"C3"},{"value":"1,28E-05","module":"C4"},{"value":"-3,74E-05","module":"D"}]},{"parameter":"ADPF","unit":"MJ","values":[{"value":"2,87E+03","module":"A1-A3"},{"value":"2,00E+02","module":"A4"},{"value":"1,28E-01","module":"A5"},{"value":"8,45E+01","module":"B2"},{"value":"3,07E+03","module":"B4"},{"value":"0,0E+00","module":"C1"},{"value":"1,05E+01","module":"C2"},{"value":"1,72E+01","module":"C3"},{"value":"1,69E+01","module":"C4"},{"value":"-7,23E+01","module":"D"}]},{"parameter":"WDP","unit":"m3 world-eq.","values":[{"value":"3,24E+03","module":"A1-A3"},{"value":"1,41E+02","module":"A4"},{"value":"2,51E-01","module":"A5"},{"value":"4,63E+01","module":"B2"},{"value":"3,38E+03","module":"B4"},{"value":"0,0E+00","module":"C1"},{"value":"9,93E+00","module":"C2"},{"value":"6,50E+01","module":"C3"},{"value":"3,34E+01","module":"C4"},{"value":"-1,71E+03","module":"D"}]},{"parameter":"EP-freshwater","unit":"kg P-eq.","values":[{"value":"1,26E-02","module":"A1-A3"},{"value":"9,36E-05","module":"A4"},{"value":"1,00E-07","module":"A5"},{"value":"2,27E-04","module":"B2"},{"value":"1,27E-02","module":"B4"},{"value":"0,0E+00","module":"C1"},{"value":"5,61E-06","module":"C2"},{"value":"2,12E-05","module":"C3"},{"value":"7,37E-06","module":"C4"},{"value":"-3,64E-04","module":"D"}]},{"parameter":"EP-marine","unit":"kg N-eq.","values":[{"value":"2,70E-01","module":"A1-A3"},{"value":"2,40E-02","module":"A4"},{"value":"3,13E-05","module":"A5"},{"value":"4,86E-03","module":"B2"},{"value":"2,94E-01","module":"B4"},{"value":"0,0E+00","module":"C1"},{"value":"1,39E-03","module":"C2"},{"value":"6,97E-03","module":"C3"},{"value":"1,87E-03","module":"C4"},{"value":"-9,46E-03","module":"D"}]},{"parameter":"EP-terrestrial","unit":"mol N-eq.","values":[{"value":"3,11E+00","module":"A1-A3"},{"value":"2,67E-01","module":"A4"},{"value":"2,75E-04","module":"A5"},{"value":"3,94E-02","module":"B2"},{"value":"3,38E+00","module":"B4"},{"value":"0,0E+00","module":"C1"},{"value":"1,53E-02","module":"C2"},{"value":"7,06E-02","module":"C3"},{"value":"2,06E-02","module":"C4"},{"value":"-1,02E-01","module":"D"}]},{"parameter":"GWP-IOBC","unit":"kg CO2-eq.","values":[{"value":"2,37E+02","module":"A1-A3"},{"value":"1,28E+01","module":"A4"},{"value":"1,56E-02","module":"A5"},{"value":"5,04E+00","module":"B2"},{"value":"2,50E+02","module":"B4"},{"value":"0,0E+00","module":"C1"},{"value":"6,83E-01","module":"C2"},{"value":"1,37E+01","module":"C3"},{"value":"7,43E-01","module":"C4"},{"value":"-6,21E+00","module":"D"}]}],"additional_environmental_impact":[{"parameter":"PM","unit":"disease incidence","values":[{"value":"1,75E-05","module":"A1-A3"},{"value":"1,02E-06","module":"A4"},{"value":"8,71E-10","module":"A5"},{"value":"1,97E-07","module":"B2"},{"value":"1,85E-05","module":"B4"},{"value":"0,0E+00","module":"C1"},{"value":"6,22E-08","module":"C2"},{"value":"2,31E-07","module":"C3"},{"value":"9,58E-08","module":"C4"},{"value":"-1,44E-06","module":"D"}]},{"parameter":"ETP-fw","unit":"CTUe","values":[{"value":"6,81E+03","module":"A1-A3"},{"value":"1,42E+02","module":"A4"},{"value":"1,38E-01","module":"A5"},{"value":"9,37E+01","module":"B2"},{"value":"6,95E+03","module":"B4"},{"value":"0,0E+00","module":"C1"},{"value":"7,83E+00","module":"C2"},{"value":"7,60E+01","module":"C3"},{"value":"9,98E+00","module":"C4"},{"value":"-2,77E+02","module":"D"}]},{"parameter":"HTP-c","unit":"CTUh","values":[{"value":"4,23E-07","module":"A1-A3"},{"value":"0,0E+00","module":"A4"},{"value":"1,00E-11","module":"A5"},{"value":"6,59E-09","module":"B2"},{"value":"4,23E-07","module":"B4"},{"value":"0,0E+00","module":"C1"},{"value":"0,0E+00","module":"C2"},{"value":"7,60E-09","module":"C3"},{"value":"3,57E-10","module":"C4"},{"value":"-1,41E-08","module":"D"}]},{"parameter":"HTP-nc","unit":"CTUh","values":[{"value":"5,04E-06","module":"A1-A3"},{"value":"1,43E-07","module":"A4"},{"value":"4,70E-10","module":"A5"},{"value":"6,94E-08","module":"B2"},{"value":"5,19E-06","module":"B4"},{"value":"0,0E+00","module":"C1"},{"value":"1,04E-08","module":"C2"},{"value":"9,94E-08","module":"C3"},{"value":"9,48E-09","module":"C4"},{"value":"-1,43E-07","module":"D"}]},{"parameter":"SQP","unit":"unitless","values":[{"value":"1,26E+04","module":"A1-A3"},{"value":"1,97E+02","module":"A4"},{"value":"1,14E-01","module":"A5"},{"value":"4,59E+01","module":"B2"},{"value":"1,28E+04","module":"B4"},{"value":"0,0E+00","module":"C1"},{"value":"8,96E+00","module":"C2"},{"value":"5,74E+00","module":"C3"},{"value":"3,68E+01","module":"C4"},{"value":"-2,30E+02","module":"D"}]},{"parameter":"IRP","unit":"kBq U235-eq.","values":[{"value":"7,91E+00","module":"A1-A3"},{"value":"8,73E-01","module":"A4"},{"value":"5,15E-04","module":"A5"},{"value":"2,01E-01","module":"B2"},{"value":"8,78E+00","module":"B4"},{"value":"0,0E+00","module":"C1"},{"value":"4,58E-02","module":"C2"},{"value":"5,84E-02","module":"C3"},{"value":"6,80E-02","module":"C4"},{"value":"-3,44E-01","module":"D"}]}],"resource_use":[{"parameter":"PERE","unit":"MJ","values":[{"value":"3,87E+02","module":"A1-A3"},{"value":"2,38E+00","module":"A4"},{"value":"2,64E-03","module":"A5"},{"value":"8,55E+00","module":"B2"},{"value":"3,89E+02","module":"B4"},{"value":"0,0E+00","module":"C1"},{"value":"1,50E-01","module":"C2"},{"value":"2,17E+00","module":"C3"},{"value":"3,14E-01","module":"C4"},{"value":"-2,23E+02","module":"D"}]},{"parameter":"PERM","unit":"MJ","values":[{"value":"5,32E+02","module":"A1-A3"},{"value":"0,0E+00","module":"A4"},{"value":"-6,02E+01","module":"A5"},{"value":"0,0E+00","module":"B2"},{"value":"4,72E+02","module":"B4"},{"value":"0,0E+00","module":"C1"},{"value":"0,0E+00","module":"C2"},{"value":"-4,71E+02","module":"C3"},{"value":"0,0E+00","module":"C4"},{"value":"0,0E+00","module":"D"}]},{"parameter":"PERT","unit":"MJ","values":[{"value":"9,19E+02","module":"A1-A3"},{"value":"2,38E+00","module":"A4"},{"value":"-6,02E+01","module":"A5"},{"value":"8,55E+00","module":"B2"},{"value":"8,61E+02","module":"B4"},{"value":"0,0E+00","module":"C1"},{"value":"1,50E-01","module":"C2"},{"value":"-4,68E+02","module":"C3"},{"value":"3,14E-01","module":"C4"},{"value":"-2,23E+02","module":"D"}]},{"parameter":"PENRE","unit":"MJ","values":[{"value":"2,71E+03","module":"A1-A3"},{"value":"2,00E+02","module":"A4"},{"value":"1,28E-01","module":"A5"},{"value":"8,53E+01","module":"B2"},{"value":"2,91E+03","module":"B4"},{"value":"0,0E+00","module":"C1"},{"value":"1,05E+01","module":"C2"},{"value":"1,72E+01","module":"C3"},{"value":"1,69E+01","module":"C4"},{"value":"-7,22E+01","module":"D"}]},{"parameter":"PENRM","unit":"MJ","values":[{"value":"1,35E+02","module":"A1-A3"},{"value":"0,0E+00","module":"A4"},{"value":"-4,25E+00","module":"A5"},{"value":"0,0E+00","module":"B2"},{"value":"1,31E+02","module":"B4"},{"value":"0,0E+00","module":"C1"},{"value":"0,0E+00","module":"C2"},{"value":"-1,30E+02","module":"C3"},{"value":"0,0E+00","module":"C4"},{"value":"0,0E+00","module":"D"}]},{"parameter":"PENRT","unit":"MJ","values":[{"value":"2,85E+03","module":"A1-A3"},{"value":"2,00E+02","module":"A4"},{"value":"-4,12E+00","module":"A5"},{"value":"8,53E+01","module":"B2"},{"value":"3,04E+03","module":"B4"},{"value":"0,0E+00","module":"C1"},{"value":"1,05E+01","module":"C2"},{"value":"-1,13E+02","module":"C3"},{"value":"1,69E+01","module":"C4"},{"value":"-7,22E+01","module":"D"}]},{"parameter":"SM","unit":"kg","values":[{"value":"2,34E-01","module":"A1-A3"},{"value":"0,0E+00","module":"A4"},{"value":"0,0E+00","module":"A5"},{"value":"0,0E+00","module":"B2"},{"value":"2,34E-01","module":"B4"},{"value":"0,0E+00","module":"C1"},{"value":"0,0E+00","module":"C2"},{"value":"0,0E+00","module":"C3"},{"value":"0,0E+00","module":"C4"},{"value":"0,0E+00","module":"D"}]},{"parameter":"RSF","unit":"MJ","values":[{"value":"4,72E+00","module":"A1-A3"},{"value":"8,18E-02","module":"A4"},{"value":"7,69E-05","module":"A5"},{"value":"3,41E-02","module":"B2"},{"value":"4,81E+00","module":"B4"},{"value":"0,0E+00","module":"C1"},{"value":"5,35E-03","module":"C2"},{"value":"4,53E-02","module":"C3"},{"value":"8,32E-03","module":"C4"},{"value":"-5,45E-03","module":"D"}]},{"parameter":"NRSF","unit":"MJ","values":[{"value":"5,07E+00","module":"A1-A3"},{"value":"2,62E-01","module":"A4"},{"value":"5,70E-04","module":"A5"},{"value":"1,37E-02","module":"B2"},{"value":"5,33E+00","module":"B4"},{"value":"0,0E+00","module":"C1"},{"value":"1,88E-02","module":"C2"},{"value":"0,0E+00","module":"C3"},{"value":"3,59E-01","module":"C4"},{"value":"-1,15E+01","module":"D"}]},{"parameter":"FW","unit":"m3","values":[{"value":"4,16E+00","module":"A1-A3"},{"value":"2,10E-02","module":"A4"},{"value":"7,45E-05","module":"A5"},{"value":"2,50E-01","module":"B2"},{"value":"4,18E+00","module":"B4"},{"value":"0,0E+00","module":"C1"},{"value":"1,19E-03","module":"C2"},{"value":"2,52E-02","module":"C3"},{"value":"1,53E-02","module":"C4"},{"value":"-3,15E-01","module":"D"}]}],"end_of_life_waste":[{"parameter":"HWD","unit":"kg","values":[{"value":"3,26E+00","module":"A1-A3"},{"value":"1,05E-02","module":"A4"},{"value":"0,0E+00","module":"A5"},{"value":"2,61E-02","module":"B2"},{"value":"3,27E+00","module":"B4"},{"value":"0,0E+00","module":"C1"},{"value":"5,65E-04","module":"C2"},{"value":"0,0E+00","module":"C3"},{"value":"6,63E+01","module":"C4"},{"value":"3,06E-03","module":"D"}]},{"parameter":"NHWD","unit":"kg","values":[{"value":"4,31E+01","module":"A1-A3"},{"value":"1,47E+01","module":"A4"},{"value":"4,43E-01","module":"A5"},{"value":"1,20E+00","module":"B2"},{"value":"5,82E+01","module":"B4"},{"value":"0,0E+00","module":"C1"},{"value":"6,49E-01","module":"C2"},{"value":"5,94E+01","module":"C3"},{"value":"6,04E-01","module":"C4"},{"value":"-1,89E+00","module":"D"}]},{"parameter":"RWD","unit":"kg","values":[{"value":"8,91E-03","module":"A1-A3"},{"value":"1,37E-03","module":"A4"},{"value":"0,0E+00","module":"A5"},{"value":"2,37E-04","module":"B2"},{"value":"1,03E-02","module":"B4"},{"value":"0,0E+00","module":"C1"},{"value":"7,12E-05","module":"C2"},{"value":"0,0E+00","module":"C3"},{"value":"1,04E-04","module":"C4"},{"value":"-2,98E-04","module":"D"}]}],"end_of_life_flow":[{"parameter":"CRU","unit":"kg","values":[{"value":"0,0E+00","module":"A1-A3"},{"value":"0,0E+00","module":"A4"},{"value":"3,99E+00","module":"A5"},{"value":"0,0E+00","module":"B2"},{"value":"3,99E+00","module":"B4"},{"value":"0,0E+00","module":"C1"},{"value":"0,0E+00","module":"C2"},{"value":"0,0E+00","module":"C3"},{"value":"0,0E+00","module":"C4"},{"value":"0,0E+00","module":"D"}]},{"parameter":"MFR","unit":"kg","values":[{"value":"1,56E+00","module":"A1-A3"},{"value":"0,0E+00","module":"A4"},{"value":"1,79E-01","module":"A5"},{"value":"0,0E+00","module":"B2"},{"value":"1,74E+00","module":"B4"},{"value":"0,0E+00","module":"C1"},{"value":"0,0E+00","module":"C2"},{"value":"1,58E+00","module":"C3"},{"value":"0,0E+00","module":"C4"},{"value":"0,0E+00","module":"D"}]},{"parameter":"MER","unit":"kg","values":[{"value":"2,04E+00","module":"A1-A3"},{"value":"0,0E+00","module":"A4"},{"value":"2,13E-01","module":"A5"},{"value":"0,0E+00","module":"B2"},{"value":"2,26E+00","module":"B4"},{"value":"0,0E+00","module":"C1"},{"value":"0,0E+00","module":"C2"},{"value":"1,01E+02","module":"C3"},{"value":"0,0E+00","module":"C4"},{"value":"0,0E+00","module":"D"}]},{"parameter":"EEE","unit":"MJ","values":[{"value":"2,59E-01","module":"A1-A3"},{"value":"0,0E+00","module":"A4"},{"value":"1,49E-01","module":"A5"},{"value":"3,84E-01","module":"B2"},{"value":"4,08E-01","module":"B4"},{"value":"0,0E+00","module":"C1"},{"value":"0,0E+00","module":"C2"},{"value":"2,75E+01","module":"C3"},{"value":"0,0E+00","module":"C4"},{"value":"0,0E+00","module":"D"}]},{"parameter":"EET","unit":"MJ","values":[{"value":"3,27E+00","module":"A1-A3"},{"value":"0,0E+00","module":"A4"},{"value":"2,25E+00","module":"A5"},{"value":"2,66E+00","module":"B2"},{"value":"5,53E+00","module":"B4"},{"value":"0,0E+00","module":"C1"},{"value":"0,0E+00","module":"C2"},{"value":"4,16E+02","module":"C3"},{"value":"0,0E+00","module":"C4"},{"value":"0,0E+00","module":"D"}]}]}