{"product_name":"Norgips Ultra Board 13","epd_id":"NEPD-8319-7976","compliance":["EN 15804+A2","ISO 14025","ISO 21930"],"producer_name":"Norgips Norge AS","environmental_impact":[{"parameter":"GWP-total","unit":"kg CO2-eq.","values":[{"value":"2,95E+00","module":"A1-A3"},{"value":"1,16E-01","module":"A4"},{"value":"2,92E-01","module":"A5"},{"value":"1,01E-04","module":"C1"},{"value":"5,45E-02","module":"C2"},{"value":"4,39E-01","module":"C3"},{"value":"1,02E-01","module":"C4"},{"value":"-2,72E-04","module":"D"}]},{"parameter":"GWP-fossil","unit":"kg CO2-eq.","values":[{"value":"3,51E+00","module":"A1-A3"},{"value":"1,05E-01","module":"A4"},{"value":"2,06E-01","module":"A5"},{"value":"9,82E-05","module":"C1"},{"value":"5,44E-02","module":"C2"},{"value":"0,0E+00","module":"C3"},{"value":"1,02E-01","module":"C4"},{"value":"-2,63E-04","module":"D"}]},{"parameter":"GWP-biogenic","unit":"kg CO2-eq.","values":[{"value":"-5,64E-01","module":"A1-A3"},{"value":"1,14E-02","module":"A4"},{"value":"8,53E-02","module":"A5"},{"value":"2,72E-06","module":"C1"},{"value":"2,33E-05","module":"C2"},{"value":"4,39E-01","module":"C3"},{"value":"1,19E-04","module":"C4"},{"value":"-5,43E-07","module":"D"}]},{"parameter":"GWP-luluc","unit":"kg CO2-eq.","values":[{"value":"2,08E-03","module":"A1-A3"},{"value":"1,01E-04","module":"A4"},{"value":"1,16E-04","module":"A5"},{"value":"4,05E-07","module":"C1"},{"value":"1,66E-05","module":"C2"},{"value":"0,0E+00","module":"C3"},{"value":"2,50E-05","module":"C4"},{"value":"-9,06E-06","module":"D"}]},{"parameter":"ODP","unit":"kg CFC 11-eq.","values":[{"value":"3,12E-07","module":"A1-A3"},{"value":"2,21E-08","module":"A4"},{"value":"2,36E-08","module":"A5"},{"value":"7,00E-12","module":"C1"},{"value":"1,31E-08","module":"C2"},{"value":"0,0E+00","module":"C3"},{"value":"3,85E-08","module":"C4"},{"value":"-1,92E-05","module":"D"}]},{"parameter":"AP","unit":"mol H+-eq.","values":[{"value":"1,23E-02","module":"A1-A3"},{"value":"6,24E-04","module":"A4"},{"value":"7,57E-04","module":"A5"},{"value":"7,68E-07","module":"C1"},{"value":"1,75E-04","module":"C2"},{"value":"0,0E+00","module":"C3"},{"value":"9,05E-04","module":"C4"},{"value":"-2,17E-06","module":"D"}]},{"parameter":"POCP","unit":"kg NMVOC-eq.","values":[{"value":"8,56E-03","module":"A1-A3"},{"value":"6,76E-04","module":"A4"},{"value":"5,79E-04","module":"A5"},{"value":"2,95E-07","module":"C1"},{"value":"1,68E-04","module":"C2"},{"value":"0,0E+00","module":"C3"},{"value":"1,06E-03","module":"C4"},{"value":"-2,11E-06","module":"D"}]},{"parameter":"ADPE","unit":"kg Sb-eq.","values":[{"value":"1,71E-05","module":"A1-A3"},{"value":"4,57E-06","module":"A4"},{"value":"1,57E-06","module":"A5"},{"value":"7,33E-09","module":"C1"},{"value":"9,70E-07","module":"C2"},{"value":"0,0E+00","module":"C3"},{"value":"9,16E-07","module":"C4"},{"value":"-2,62E-09","module":"D"}]},{"parameter":"ADPF","unit":"MJ","values":[{"value":"6,28E+01","module":"A1-A3"},{"value":"1,81E+00","module":"A4"},{"value":"3,70E+00","module":"A5"},{"value":"1,34E-03","module":"C1"},{"value":"8,84E-01","module":"C2"},{"value":"0,0E+00","module":"C3"},{"value":"2,80E+00","module":"C4"},{"value":"-3,76E-03","module":"D"}]},{"parameter":"WDP","unit":"m3 world-eq.","values":[{"value":"6,55E+01","module":"A1-A3"},{"value":"6,75E+00","module":"A4"},{"value":"4,61E+00","module":"A5"},{"value":"2,34E-01","module":"C1"},{"value":"6,78E-01","module":"C2"},{"value":"0,0E+00","module":"C3"},{"value":"1,73E+01","module":"C4"},{"value":"-4,68E-02","module":"D"}]},{"parameter":"EP-freshwater","unit":"kg P-eq.","values":[{"value":"7,34E-05","module":"A1-A3"},{"value":"2,72E-06","module":"A4"},{"value":"4,01E-06","module":"A5"},{"value":"7,07E-09","module":"C1"},{"value":"4,33E-07","module":"C2"},{"value":"0,0E+00","module":"C3"},{"value":"1,15E-06","module":"C4"},{"value":"-2,34E-08","module":"D"}]},{"parameter":"EP-marine","unit":"kg N-eq.","values":[{"value":"2,88E-03","module":"A1-A3"},{"value":"1,58E-04","module":"A4"},{"value":"1,84E-04","module":"A5"},{"value":"8,44E-08","module":"C1"},{"value":"3,84E-05","module":"C2"},{"value":"0,0E+00","module":"C3"},{"value":"3,36E-04","module":"C4"},{"value":"-7,08E-07","module":"D"}]},{"parameter":"EP-terrestrial","unit":"mol N-eq.","values":[{"value":"3,10E-02","module":"A1-A3"},{"value":"1,76E-03","module":"A4"},{"value":"1,98E-03","module":"A5"},{"value":"1,10E-06","module":"C1"},{"value":"4,28E-04","module":"C2"},{"value":"0,0E+00","module":"C3"},{"value":"3,71E-03","module":"C4"},{"value":"-7,66E-06","module":"D"}]},{"parameter":"GWP-IOBC","unit":"kg CO2-eq.","values":[{"value":"3,49E+00","module":"A1-A3"},{"value":"1,16E-01","module":"A4"},{"value":"2,10E-01","module":"A5"},{"value":"1,01E-04","module":"C1"},{"value":"5,45E-02","module":"C2"},{"value":"0,0E+00","module":"C3"},{"value":"1,02E-01","module":"C4"},{"value":"-2,69E-04","module":"D"}]}],"additional_environmental_impact":[{"parameter":"PM","unit":"disease incidence","values":[{"value":"3,67E-08","module":"A1-A3"},{"value":"1,95E-08","module":"A4"},{"value":"5,76E-09","module":"A5"},{"value":"6,00E-12","module":"C1"},{"value":"5,00E-09","module":"C2"},{"value":"0,0E+00","module":"C3"},{"value":"1,93E-08","module":"C4"},{"value":"-1,31E-10","module":"D"}]},{"parameter":"ETP-fw","unit":"CTUe","values":[{"value":"1,26E+01","module":"A1-A3"},{"value":"2,24E+00","module":"A4"},{"value":"1,06E+00","module":"A5"},{"value":"6,11E-03","module":"C1"},{"value":"6,46E-01","module":"C2"},{"value":"0,0E+00","module":"C3"},{"value":"1,53E+00","module":"C4"},{"value":"-2,04E-02","module":"D"}]},{"parameter":"HTP-c","unit":"CTUh","values":[{"value":"4,88E-10","module":"A1-A3"},{"value":"0,0E+00","module":"A4"},{"value":"2,80E-11","module":"A5"},{"value":"0,0E+00","module":"C1"},{"value":"0,0E+00","module":"C2"},{"value":"0,0E+00","module":"C3"},{"value":"6,20E-11","module":"C4"},{"value":"0,0E+00","module":"D"}]},{"parameter":"HTP-nc","unit":"CTUh","values":[{"value":"1,89E-08","module":"A1-A3"},{"value":"3,75E-09","module":"A4"},{"value":"1,42E-09","module":"A5"},{"value":"7,00E-12","module":"C1"},{"value":"6,25E-10","module":"C2"},{"value":"0,0E+00","module":"C3"},{"value":"1,10E-09","module":"C4"},{"value":"-1,90E-11","module":"D"}]},{"parameter":"SQP","unit":"unitless","values":[{"value":"7,43E+00","module":"A1-A3"},{"value":"4,34E+00","module":"A4"},{"value":"1,51E+00","module":"A5"},{"value":"6,75E-04","module":"C1"},{"value":"1,01E+00","module":"C2"},{"value":"0,0E+00","module":"C3"},{"value":"1,08E+01","module":"C4"},{"value":"-2,51E-02","module":"D"}]},{"parameter":"IRP","unit":"kBq U235-eq.","values":[{"value":"4,84E-02","module":"A1-A3"},{"value":"7,46E-03","module":"A4"},{"value":"4,88E-03","module":"A5"},{"value":"2,43E-05","module":"C1"},{"value":"3,86E-03","module":"C2"},{"value":"0,0E+00","module":"C3"},{"value":"1,28E-02","module":"C4"},{"value":"-2,40E-05","module":"D"}]}],"resource_use":[{"parameter":"PERE","unit":"MJ","values":[{"value":"7,25E+00","module":"A1-A3"},{"value":"5,18E-01","module":"A4"},{"value":"3,84E-01","module":"A5"},{"value":"1,74E-02","module":"C1"},{"value":"1,11E-02","module":"C2"},{"value":"0,0E+00","module":"C3"},{"value":"1,00E-01","module":"C4"},{"value":"-2,32E-02","module":"D"}]},{"parameter":"PERM","unit":"MJ","values":[{"value":"6,82E-01","module":"A1-A3"},{"value":"0,0E+00","module":"A4"},{"value":"-1,22E-01","module":"A5"},{"value":"0,0E+00","module":"C1"},{"value":"0,0E+00","module":"C2"},{"value":"-3,19E-01","module":"C3"},{"value":"0,0E+00","module":"C4"},{"value":"0,0E+00","module":"D"}]},{"parameter":"PERT","unit":"MJ","values":[{"value":"7,93E+00","module":"A1-A3"},{"value":"5,18E-01","module":"A4"},{"value":"2,63E-01","module":"A5"},{"value":"1,74E-02","module":"C1"},{"value":"1,11E-02","module":"C2"},{"value":"-3,19E-01","module":"C3"},{"value":"1,00E-01","module":"C4"},{"value":"-2,32E-02","module":"D"}]},{"parameter":"PENRE","unit":"MJ","values":[{"value":"5,39E+01","module":"A1-A3"},{"value":"1,74E+00","module":"A4"},{"value":"3,25E+00","module":"A5"},{"value":"1,34E-03","module":"C1"},{"value":"8,84E-01","module":"C2"},{"value":"0,0E+00","module":"C3"},{"value":"2,80E+00","module":"C4"},{"value":"-3,76E-03","module":"D"}]},{"parameter":"PENRM","unit":"MJ","values":[{"value":"1,01E+01","module":"A1-A3"},{"value":"0,0E+00","module":"A4"},{"value":"-1,33E-01","module":"A5"},{"value":"0,0E+00","module":"C1"},{"value":"0,0E+00","module":"C2"},{"value":"-9,21E+00","module":"C3"},{"value":"0,0E+00","module":"C4"},{"value":"0,0E+00","module":"D"}]},{"parameter":"PENRT","unit":"MJ","values":[{"value":"6,40E+01","module":"A1-A3"},{"value":"1,74E+00","module":"A4"},{"value":"3,12E+00","module":"A5"},{"value":"1,34E-03","module":"C1"},{"value":"8,84E-01","module":"C2"},{"value":"-9,21E+00","module":"C3"},{"value":"2,80E+00","module":"C4"},{"value":"-3,76E-03","module":"D"}]},{"parameter":"SM","unit":"kg","values":[{"value":"1,01E+01","module":"A1-A3"},{"value":"0,0E+00","module":"A4"},{"value":"5,05E-01","module":"A5"},{"value":"0,0E+00","module":"C1"},{"value":"0,0E+00","module":"C2"},{"value":"0,0E+00","module":"C3"},{"value":"0,0E+00","module":"C4"},{"value":"0,0E+00","module":"D"}]},{"parameter":"RSF","unit":"MJ","values":[{"value":"4,76E-02","module":"A1-A3"},{"value":"1,90E-03","module":"A4"},{"value":"2,73E-03","module":"A5"},{"value":"1,36E-05","module":"C1"},{"value":"3,89E-04","module":"C2"},{"value":"0,0E+00","module":"C3"},{"value":"2,08E-03","module":"C4"},{"value":"-4,07E-06","module":"D"}]},{"parameter":"NRSF","unit":"MJ","values":[{"value":"2,03E-02","module":"A1-A3"},{"value":"0,0E+00","module":"A4"},{"value":"1,81E-03","module":"A5"},{"value":"3,40E-05","module":"C1"},{"value":"1,30E-03","module":"C2"},{"value":"0,0E+00","module":"C3"},{"value":"4,49E-03","module":"C4"},{"value":"-1,38E-03","module":"D"}]},{"parameter":"FW","unit":"m3","values":[{"value":"5,70E-02","module":"A1-A3"},{"value":"8,51E-03","module":"A4"},{"value":"3,52E-03","module":"A5"},{"value":"1,30E-04","module":"C1"},{"value":"1,01E-04","module":"C2"},{"value":"0,0E+00","module":"C3"},{"value":"3,44E-03","module":"C4"},{"value":"-2,80E-05","module":"D"}]}],"end_of_life_waste":[{"parameter":"HWD","unit":"kg","values":[{"value":"3,75E-03","module":"A1-A3"},{"value":"6,84E-04","module":"A4"},{"value":"2,51E-04","module":"A5"},{"value":"8,61E-07","module":"C1"},{"value":"4,84E-05","module":"C2"},{"value":"0,0E+00","module":"C3"},{"value":"0,0E+00","module":"C4"},{"value":"-1,77E-07","module":"D"}]},{"parameter":"NHWD","unit":"kg","values":[{"value":"4,31E-01","module":"A1-A3"},{"value":"3,47E-01","module":"A4"},{"value":"7,44E-01","module":"A5"},{"value":"1,03E-04","module":"C1"},{"value":"7,69E-02","module":"C2"},{"value":"0,0E+00","module":"C3"},{"value":"1,24E+01","module":"C4"},{"value":"-8,88E-05","module":"D"}]},{"parameter":"RWD","unit":"kg","values":[{"value":"6,60E-04","module":"A1-A3"},{"value":"1,03E-05","module":"A4"},{"value":"3,57E-05","module":"A5"},{"value":"1,20E-08","module":"C1"},{"value":"6,04E-06","module":"C2"},{"value":"0,0E+00","module":"C3"},{"value":"0,0E+00","module":"C4"},{"value":"-1,97E-08","module":"D"}]}],"end_of_life_flow":[{"parameter":"CRU","unit":"kg","values":[{"value":"0,0E+00","module":"A1-A3"},{"value":"0,0E+00","module":"A4"},{"value":"0,0E+00","module":"A5"},{"value":"0,0E+00","module":"C1"},{"value":"0,0E+00","module":"C2"},{"value":"0,0E+00","module":"C3"},{"value":"0,0E+00","module":"C4"},{"value":"0,0E+00","module":"D"}]},{"parameter":"MFR","unit":"kg","values":[{"value":"3,64E-02","module":"A1-A3"},{"value":"0,0E+00","module":"A4"},{"value":"5,22E-02","module":"A5"},{"value":"0,0E+00","module":"C1"},{"value":"0,0E+00","module":"C2"},{"value":"0,0E+00","module":"C3"},{"value":"0,0E+00","module":"C4"},{"value":"0,0E+00","module":"D"}]},{"parameter":"MER","unit":"kg","values":[{"value":"4,81E-02","module":"A1-A3"},{"value":"0,0E+00","module":"A4"},{"value":"6,07E-03","module":"A5"},{"value":"0,0E+00","module":"C1"},{"value":"0,0E+00","module":"C2"},{"value":"0,0E+00","module":"C3"},{"value":"0,0E+00","module":"C4"},{"value":"0,0E+00","module":"D"}]},{"parameter":"EEE","unit":"MJ","values":[{"value":"3,36E-02","module":"A1-A3"},{"value":"0,0E+00","module":"A4"},{"value":"4,68E-03","module":"A5"},{"value":"0,0E+00","module":"C1"},{"value":"0,0E+00","module":"C2"},{"value":"0,0E+00","module":"C3"},{"value":"0,0E+00","module":"C4"},{"value":"0,0E+00","module":"D"}]},{"parameter":"EET","unit":"MJ","values":[{"value":"5,08E-01","module":"A1-A3"},{"value":"0,0E+00","module":"A4"},{"value":"7,08E-02","module":"A5"},{"value":"0,0E+00","module":"C1"},{"value":"0,0E+00","module":"C2"},{"value":"0,0E+00","module":"C3"},{"value":"0,0E+00","module":"C4"},{"value":"0,0E+00","module":"D"}]}]}