{"product_name":"Nova Sledge, wooden shell","epd_id":"NEPD-7281-6685","compliance":["EN 15804+A2","ISO 14025","ISO 21930"],"producer_name":"EFG European Furniture Group AB","environmental_impact":[{"parameter":"GWP-total","unit":"kg CO2-eq.","values":[{"value":"5,88E+00","module":"A1-A3"},{"value":"2,86E-01","module":"A4"},{"value":"4,63E+00","module":"A5"},{"value":"0,0E+00","module":"B2"},{"value":"0,0E+00","module":"B3"},{"value":"0,0E+00","module":"B4"},{"value":"0,0E+00","module":"C1"},{"value":"8,18E-02","module":"C2"},{"value":"4,63E+00","module":"C3"},{"value":"2,37E-02","module":"C4"},{"value":"-1,35E+00","module":"D"}]},{"parameter":"GWP-fossil","unit":"kg CO2-eq.","values":[{"value":"1,46E+01","module":"A1-A3"},{"value":"2,86E-01","module":"A4"},{"value":"4,37E-02","module":"A5"},{"value":"0,0E+00","module":"B2"},{"value":"0,0E+00","module":"B3"},{"value":"0,0E+00","module":"B4"},{"value":"0,0E+00","module":"C1"},{"value":"8,18E-02","module":"C2"},{"value":"2,13E-01","module":"C3"},{"value":"2,37E-02","module":"C4"},{"value":"-1,34E+00","module":"D"}]},{"parameter":"GWP-biogenic","unit":"kg CO2-eq.","values":[{"value":"-8,82E+00","module":"A1-A3"},{"value":"1,18E-04","module":"A4"},{"value":"4,58E+00","module":"A5"},{"value":"0,0E+00","module":"B2"},{"value":"0,0E+00","module":"B3"},{"value":"0,0E+00","module":"B4"},{"value":"0,0E+00","module":"C1"},{"value":"3,33E-05","module":"C2"},{"value":"4,41E+00","module":"C3"},{"value":"1,77E-05","module":"C4"},{"value":"-9,94E-04","module":"D"}]},{"parameter":"GWP-luluc","unit":"kg CO2-eq.","values":[{"value":"1,06E-01","module":"A1-A3"},{"value":"1,01E-04","module":"A4"},{"value":"1,44E-05","module":"A5"},{"value":"0,0E+00","module":"B2"},{"value":"0,0E+00","module":"B3"},{"value":"0,0E+00","module":"B4"},{"value":"0,0E+00","module":"C1"},{"value":"2,86E-05","module":"C2"},{"value":"1,13E-05","module":"C3"},{"value":"7,14E-06","module":"C4"},{"value":"-6,28E-03","module":"D"}]},{"parameter":"ODP","unit":"kg CFC 11-eq.","values":[{"value":"1,34E-06","module":"A1-A3"},{"value":"6,58E-08","module":"A4"},{"value":"9,22E-09","module":"A5"},{"value":"0,0E+00","module":"B2"},{"value":"0,0E+00","module":"B3"},{"value":"0,0E+00","module":"B4"},{"value":"0,0E+00","module":"C1"},{"value":"1,86E-08","module":"C2"},{"value":"4,93E-09","module":"C3"},{"value":"7,31E-09","module":"C4"},{"value":"-1,22E-02","module":"D"}]},{"parameter":"AP","unit":"mol H+-eq.","values":[{"value":"8,13E-02","module":"A1-A3"},{"value":"1,46E-03","module":"A4"},{"value":"2,07E-04","module":"A5"},{"value":"0,0E+00","module":"B2"},{"value":"0,0E+00","module":"B3"},{"value":"0,0E+00","module":"B4"},{"value":"0,0E+00","module":"C1"},{"value":"3,34E-04","module":"C2"},{"value":"5,46E-04","module":"C3"},{"value":"1,67E-04","module":"C4"},{"value":"-7,22E-03","module":"D"}]},{"parameter":"POCP","unit":"kg NMVOC-eq.","values":[{"value":"6,90E-02","module":"A1-A3"},{"value":"1,56E-03","module":"A4"},{"value":"2,13E-04","module":"A5"},{"value":"0,0E+00","module":"B2"},{"value":"0,0E+00","module":"B3"},{"value":"0,0E+00","module":"B4"},{"value":"0,0E+00","module":"C1"},{"value":"3,36E-04","module":"C2"},{"value":"6,77E-04","module":"C3"},{"value":"1,90E-04","module":"C4"},{"value":"-7,24E-03","module":"D"}]},{"parameter":"ADPE","unit":"kg Sb-eq.","values":[{"value":"5,48E-04","module":"A1-A3"},{"value":"7,82E-06","module":"A4"},{"value":"1,06E-06","module":"A5"},{"value":"0,0E+00","module":"B2"},{"value":"0,0E+00","module":"B3"},{"value":"0,0E+00","module":"B4"},{"value":"0,0E+00","module":"C1"},{"value":"2,21E-06","module":"C2"},{"value":"2,64E-07","module":"C3"},{"value":"4,09E-07","module":"C4"},{"value":"-2,20E-05","module":"D"}]},{"parameter":"ADPF","unit":"MJ","values":[{"value":"2,05E+02","module":"A1-A3"},{"value":"4,35E+00","module":"A4"},{"value":"6,11E-01","module":"A5"},{"value":"0,0E+00","module":"B2"},{"value":"0,0E+00","module":"B3"},{"value":"0,0E+00","module":"B4"},{"value":"0,0E+00","module":"C1"},{"value":"1,23E+00","module":"C2"},{"value":"4,33E-01","module":"C3"},{"value":"5,41E-01","module":"C4"},{"value":"-1,23E+01","module":"D"}]},{"parameter":"WDP","unit":"m3 world-eq.","values":[{"value":"4,16E+03","module":"A1-A3"},{"value":"4,15E+00","module":"A4"},{"value":"7,74E-01","module":"A5"},{"value":"0,0E+00","module":"B2"},{"value":"0,0E+00","module":"B3"},{"value":"0,0E+00","module":"B4"},{"value":"0,0E+00","module":"C1"},{"value":"1,18E+00","module":"C2"},{"value":"8,29E-01","module":"C3"},{"value":"1,08E+00","module":"C4"},{"value":"3,13E+01","module":"D"}]},{"parameter":"EP-freshwater","unit":"kg P-eq.","values":[{"value":"1,16E-03","module":"A1-A3"},{"value":"2,27E-06","module":"A4"},{"value":"3,59E-07","module":"A5"},{"value":"0,0E+00","module":"B2"},{"value":"0,0E+00","module":"B3"},{"value":"0,0E+00","module":"B4"},{"value":"0,0E+00","module":"C1"},{"value":"6,42E-07","module":"C2"},{"value":"1,12E-06","module":"C3"},{"value":"2,37E-07","module":"C4"},{"value":"-8,73E-05","module":"D"}]},{"parameter":"EP-marine","unit":"kg N-eq.","values":[{"value":"1,84E-02","module":"A1-A3"},{"value":"4,96E-04","module":"A4"},{"value":"6,84E-05","module":"A5"},{"value":"0,0E+00","module":"B2"},{"value":"0,0E+00","module":"B3"},{"value":"0,0E+00","module":"B4"},{"value":"0,0E+00","module":"C1"},{"value":"9,91E-05","module":"C2"},{"value":"2,49E-04","module":"C3"},{"value":"5,96E-05","module":"C4"},{"value":"-1,66E-03","module":"D"}]},{"parameter":"EP-terrestrial","unit":"mol N-eq.","values":[{"value":"2,04E-01","module":"A1-A3"},{"value":"5,47E-03","module":"A4"},{"value":"7,41E-04","module":"A5"},{"value":"0,0E+00","module":"B2"},{"value":"0,0E+00","module":"B3"},{"value":"0,0E+00","module":"B4"},{"value":"0,0E+00","module":"C1"},{"value":"1,10E-03","module":"C2"},{"value":"2,65E-03","module":"C3"},{"value":"6,60E-04","module":"C4"},{"value":"-1,72E-02","module":"D"}]},{"parameter":"GWP-IOBC","unit":"kg CO2-eq.","values":[{"value":"1,49E+01","module":"A1-A3"},{"value":"2,86E-01","module":"A4"},{"value":"0,0E+00","module":"A5"},{"value":"0,0E+00","module":"B2"},{"value":"0,0E+00","module":"B3"},{"value":"0,0E+00","module":"B4"},{"value":"0,0E+00","module":"C1"},{"value":"8,18E-02","module":"C2"},{"value":"1,44E-01","module":"C3"},{"value":"2,39E-02","module":"C4"},{"value":"-1,93E+00","module":"D"}]}],"additional_environmental_impact":[{"parameter":"PM","unit":"disease incidence","values":[{"value":"1,78E-06","module":"A1-A3"},{"value":"2,08E-08","module":"A4"},{"value":"3,05E-09","module":"A5"},{"value":"0,0E+00","module":"B2"},{"value":"0,0E+00","module":"B3"},{"value":"0,0E+00","module":"B4"},{"value":"0,0E+00","module":"C1"},{"value":"5,89E-09","module":"C2"},{"value":"9,90E-09","module":"C3"},{"value":"3,06E-09","module":"C4"},{"value":"-1,81E-07","module":"D"}]},{"parameter":"ETP-fw","unit":"CTUe","values":[{"value":"8,57E+02","module":"A1-A3"},{"value":"3,20E+00","module":"A4"},{"value":"8,15E-01","module":"A5"},{"value":"0,0E+00","module":"B2"},{"value":"0,0E+00","module":"B3"},{"value":"0,0E+00","module":"B4"},{"value":"0,0E+00","module":"C1"},{"value":"9,08E-01","module":"C2"},{"value":"2,04E+00","module":"C3"},{"value":"3,21E-01","module":"C4"},{"value":"-7,86E+01","module":"D"}]},{"parameter":"HTP-c","unit":"CTUh","values":[{"value":"8,74E-08","module":"A1-A3"},{"value":"0,0E+00","module":"A4"},{"value":"2,40E-11","module":"A5"},{"value":"0,0E+00","module":"B2"},{"value":"0,0E+00","module":"B3"},{"value":"0,0E+00","module":"B4"},{"value":"0,0E+00","module":"C1"},{"value":"0,0E+00","module":"C2"},{"value":"2,52E-10","module":"C3"},{"value":"1,10E-11","module":"C4"},{"value":"-5,90E-09","module":"D"}]},{"parameter":"HTP-nc","unit":"CTUh","values":[{"value":"4,14E-07","module":"A1-A3"},{"value":"3,46E-09","module":"A4"},{"value":"1,02E-09","module":"A5"},{"value":"0,0E+00","module":"B2"},{"value":"0,0E+00","module":"B3"},{"value":"0,0E+00","module":"B4"},{"value":"0,0E+00","module":"C1"},{"value":"9,81E-10","module":"C2"},{"value":"5,55E-09","module":"C3"},{"value":"3,09E-10","module":"C4"},{"value":"1,11E-07","module":"D"}]},{"parameter":"SQP","unit":"unitless","values":[{"value":"7,57E+02","module":"A1-A3"},{"value":"3,00E+00","module":"A4"},{"value":"4,10E-01","module":"A5"},{"value":"0,0E+00","module":"B2"},{"value":"0,0E+00","module":"B3"},{"value":"0,0E+00","module":"B4"},{"value":"0,0E+00","module":"C1"},{"value":"8,50E-01","module":"C2"},{"value":"8,07E-02","module":"C3"},{"value":"1,18E+00","module":"C4"},{"value":"-1,67E+01","module":"D"}]},{"parameter":"IRP","unit":"kBq U235-eq.","values":[{"value":"1,72E+00","module":"A1-A3"},{"value":"1,90E-02","module":"A4"},{"value":"2,61E-03","module":"A5"},{"value":"0,0E+00","module":"B2"},{"value":"0,0E+00","module":"B3"},{"value":"0,0E+00","module":"B4"},{"value":"0,0E+00","module":"C1"},{"value":"5,39E-03","module":"C2"},{"value":"1,03E-03","module":"C3"},{"value":"2,17E-03","module":"C4"},{"value":"-1,10E-02","module":"D"}]}],"resource_use":[{"parameter":"PERE","unit":"MJ","values":[{"value":"1,34E+02","module":"A1-A3"},{"value":"6,14E-02","module":"A4"},{"value":"1,01E-02","module":"A5"},{"value":"0,0E+00","module":"B2"},{"value":"0,0E+00","module":"B3"},{"value":"0,0E+00","module":"B4"},{"value":"0,0E+00","module":"C1"},{"value":"1,74E-02","module":"C2"},{"value":"1,81E-02","module":"C3"},{"value":"1,01E-02","module":"C4"},{"value":"-1,55E+01","module":"D"}]},{"parameter":"PERM","unit":"MJ","values":[{"value":"5,92E+01","module":"A1-A3"},{"value":"0,0E+00","module":"A4"},{"value":"-2,21E+01","module":"A5"},{"value":"0,0E+00","module":"B2"},{"value":"0,0E+00","module":"B3"},{"value":"0,0E+00","module":"B4"},{"value":"0,0E+00","module":"C1"},{"value":"0,0E+00","module":"C2"},{"value":"-3,70E+01","module":"C3"},{"value":"0,0E+00","module":"C4"},{"value":"0,0E+00","module":"D"}]},{"parameter":"PERT","unit":"MJ","values":[{"value":"1,84E+02","module":"A1-A3"},{"value":"6,14E-02","module":"A4"},{"value":"-2,21E+01","module":"A5"},{"value":"0,0E+00","module":"B2"},{"value":"0,0E+00","module":"B3"},{"value":"0,0E+00","module":"B4"},{"value":"0,0E+00","module":"C1"},{"value":"1,74E-02","module":"C2"},{"value":"-3,70E+01","module":"C3"},{"value":"1,01E-02","module":"C4"},{"value":"-1,55E+01","module":"D"}]},{"parameter":"PENRE","unit":"MJ","values":[{"value":"2,05E+02","module":"A1-A3"},{"value":"4,35E+00","module":"A4"},{"value":"6,11E-01","module":"A5"},{"value":"0,0E+00","module":"B2"},{"value":"0,0E+00","module":"B3"},{"value":"0,0E+00","module":"B4"},{"value":"0,0E+00","module":"C1"},{"value":"1,23E+00","module":"C2"},{"value":"4,38E-01","module":"C3"},{"value":"5,41E-01","module":"C4"},{"value":"-1,23E+01","module":"D"}]},{"parameter":"PENRM","unit":"MJ","values":[{"value":"6,80E-01","module":"A1-A3"},{"value":"0,0E+00","module":"A4"},{"value":"0,0E+00","module":"A5"},{"value":"0,0E+00","module":"B2"},{"value":"0,0E+00","module":"B3"},{"value":"0,0E+00","module":"B4"},{"value":"0,0E+00","module":"C1"},{"value":"0,0E+00","module":"C2"},{"value":"-6,80E-01","module":"C3"},{"value":"0,0E+00","module":"C4"},{"value":"0,0E+00","module":"D"}]},{"parameter":"PENRT","unit":"MJ","values":[{"value":"2,05E+02","module":"A1-A3"},{"value":"4,35E+00","module":"A4"},{"value":"6,11E-01","module":"A5"},{"value":"0,0E+00","module":"B2"},{"value":"0,0E+00","module":"B3"},{"value":"0,0E+00","module":"B4"},{"value":"0,0E+00","module":"C1"},{"value":"1,23E+00","module":"C2"},{"value":"-2,41E-01","module":"C3"},{"value":"5,41E-01","module":"C4"},{"value":"-1,23E+01","module":"D"}]},{"parameter":"SM","unit":"kg","values":[{"value":"1,02E+00","module":"A1-A3"},{"value":"0,0E+00","module":"A4"},{"value":"0,0E+00","module":"A5"},{"value":"0,0E+00","module":"B2"},{"value":"0,0E+00","module":"B3"},{"value":"0,0E+00","module":"B4"},{"value":"0,0E+00","module":"C1"},{"value":"0,0E+00","module":"C2"},{"value":"0,0E+00","module":"C3"},{"value":"0,0E+00","module":"C4"},{"value":"0,0E+00","module":"D"}]},{"parameter":"RSF","unit":"MJ","values":[{"value":"2,31E-01","module":"A1-A3"},{"value":"2,20E-03","module":"A4"},{"value":"3,34E-04","module":"A5"},{"value":"0,0E+00","module":"B2"},{"value":"0,0E+00","module":"B3"},{"value":"0,0E+00","module":"B4"},{"value":"0,0E+00","module":"C1"},{"value":"6,23E-04","module":"C2"},{"value":"3,95E-04","module":"C3"},{"value":"2,67E-04","module":"C4"},{"value":"3,99E-02","module":"D"}]},{"parameter":"NRSF","unit":"MJ","values":[{"value":"2,25E-01","module":"A1-A3"},{"value":"7,84E-03","module":"A4"},{"value":"1,38E-03","module":"A5"},{"value":"0,0E+00","module":"B2"},{"value":"0,0E+00","module":"B3"},{"value":"0,0E+00","module":"B4"},{"value":"0,0E+00","module":"C1"},{"value":"2,22E-03","module":"C2"},{"value":"0,0E+00","module":"C3"},{"value":"2,13E-02","module":"C4"},{"value":"3,64E-01","module":"D"}]},{"parameter":"FW","unit":"m3","values":[{"value":"2,77E-01","module":"A1-A3"},{"value":"4,58E-04","module":"A4"},{"value":"2,88E-04","module":"A5"},{"value":"0,0E+00","module":"B2"},{"value":"0,0E+00","module":"B3"},{"value":"0,0E+00","module":"B4"},{"value":"0,0E+00","module":"C1"},{"value":"1,30E-04","module":"C2"},{"value":"7,39E-04","module":"C3"},{"value":"4,88E-04","module":"C4"},{"value":"-2,02E-02","module":"D"}]}],"end_of_life_waste":[{"parameter":"HWD","unit":"kg","values":[{"value":"9,08E-02","module":"A1-A3"},{"value":"2,22E-04","module":"A4"},{"value":"0,0E+00","module":"A5"},{"value":"0,0E+00","module":"B2"},{"value":"0,0E+00","module":"B3"},{"value":"0,0E+00","module":"B4"},{"value":"0,0E+00","module":"C1"},{"value":"6,29E-05","module":"C2"},{"value":"0,0E+00","module":"C3"},{"value":"2,11E+00","module":"C4"},{"value":"-6,23E-03","module":"D"}]},{"parameter":"NHWD","unit":"kg","values":[{"value":"5,18E+00","module":"A1-A3"},{"value":"2,08E-01","module":"A4"},{"value":"2,70E+00","module":"A5"},{"value":"0,0E+00","module":"B2"},{"value":"0,0E+00","module":"B3"},{"value":"0,0E+00","module":"B4"},{"value":"0,0E+00","module":"C1"},{"value":"5,89E-02","module":"C2"},{"value":"5,00E-02","module":"C3"},{"value":"2,18E-02","module":"C4"},{"value":"-5,38E-01","module":"D"}]},{"parameter":"RWD","unit":"kg","values":[{"value":"1,06E-03","module":"A1-A3"},{"value":"2,96E-05","module":"A4"},{"value":"0,0E+00","module":"A5"},{"value":"0,0E+00","module":"B2"},{"value":"0,0E+00","module":"B3"},{"value":"0,0E+00","module":"B4"},{"value":"0,0E+00","module":"C1"},{"value":"8,41E-06","module":"C2"},{"value":"0,0E+00","module":"C3"},{"value":"3,32E-06","module":"C4"},{"value":"-9,24E-06","module":"D"}]}],"end_of_life_flow":[{"parameter":"CRU","unit":"kg","values":[{"value":"0,0E+00","module":"A1-A3"},{"value":"0,0E+00","module":"A4"},{"value":"0,0E+00","module":"A5"},{"value":"0,0E+00","module":"B2"},{"value":"0,0E+00","module":"B3"},{"value":"0,0E+00","module":"B4"},{"value":"0,0E+00","module":"C1"},{"value":"0,0E+00","module":"C2"},{"value":"0,0E+00","module":"C3"},{"value":"0,0E+00","module":"C4"},{"value":"0,0E+00","module":"D"}]},{"parameter":"MFR","unit":"kg","values":[{"value":"2,18E-01","module":"A1-A3"},{"value":"0,0E+00","module":"A4"},{"value":"2,51E+00","module":"A5"},{"value":"0,0E+00","module":"B2"},{"value":"0,0E+00","module":"B3"},{"value":"0,0E+00","module":"B4"},{"value":"0,0E+00","module":"C1"},{"value":"0,0E+00","module":"C2"},{"value":"1,07E+00","module":"C3"},{"value":"0,0E+00","module":"C4"},{"value":"0,0E+00","module":"D"}]},{"parameter":"MER","unit":"kg","values":[{"value":"1,07E-06","module":"A1-A3"},{"value":"0,0E+00","module":"A4"},{"value":"1,89E-01","module":"A5"},{"value":"0,0E+00","module":"B2"},{"value":"0,0E+00","module":"B3"},{"value":"0,0E+00","module":"B4"},{"value":"0,0E+00","module":"C1"},{"value":"0,0E+00","module":"C2"},{"value":"5,87E+00","module":"C3"},{"value":"0,0E+00","module":"C4"},{"value":"0,0E+00","module":"D"}]},{"parameter":"EEE","unit":"MJ","values":[{"value":"2,60E-01","module":"A1-A3"},{"value":"0,0E+00","module":"A4"},{"value":"1,54E-01","module":"A5"},{"value":"0,0E+00","module":"B2"},{"value":"0,0E+00","module":"B3"},{"value":"0,0E+00","module":"B4"},{"value":"0,0E+00","module":"C1"},{"value":"0,0E+00","module":"C2"},{"value":"1,96E+00","module":"C3"},{"value":"0,0E+00","module":"C4"},{"value":"0,0E+00","module":"D"}]},{"parameter":"EET","unit":"MJ","values":[{"value":"3,93E+00","module":"A1-A3"},{"value":"0,0E+00","module":"A4"},{"value":"2,34E+00","module":"A5"},{"value":"0,0E+00","module":"B2"},{"value":"0,0E+00","module":"B3"},{"value":"0,0E+00","module":"B4"},{"value":"0,0E+00","module":"C1"},{"value":"0,0E+00","module":"C2"},{"value":"2,97E+01","module":"C3"},{"value":"0,0E+00","module":"C4"},{"value":"0,0E+00","module":"D"}]}]}