{"product_name":"NTech outward opening topswing windows 105/80 \u2013 TG &  TY (with aluminium cladding)","epd_id":"NEPD-3457-2057-EN","compliance":["EN 15804","ISO 14025","ISO 21930"],"producer_name":"NorDan AS","environmental_impact":[{"parameter":"GWP-total","unit":"kg CO2-eq.","values":[{"value":"1,08E+02","module":"A1-A3"},{"value":"9,43E+00","module":"A4"},{"value":"4,55E+00","module":"A5"},{"value":"7,15E+01","module":"B2"},{"value":"0,0E+00","module":"B3"},{"value":"4,31E-01","module":"C2"},{"value":"3,41E+01","module":"C3"},{"value":"5,40E-01","module":"C4"},{"value":"-3,33E+02","module":"D"}]},{"parameter":"ODP","unit":"kg CFC 11-eq.","values":[{"value":"6,44E-06","module":"A1-A3"},{"value":"1,84E-06","module":"A4"},{"value":"0,0E+00","module":"A5"},{"value":"2,41E-06","module":"B2"},{"value":"1,00E+00","module":"B3"},{"value":"7,90E-08","module":"C2"},{"value":"4,35E-08","module":"C3"},{"value":"1,44E-07","module":"C4"},{"value":"-1,00E-05","module":"D"}]},{"parameter":"AP","unit":"kg SO2-eq.","values":[{"value":"6,81E-01","module":"A1-A3"},{"value":"2,48E-02","module":"A4"},{"value":"0,0E+00","module":"A5"},{"value":"2,33E-01","module":"B2"},{"value":"3,00E+00","module":"B3"},{"value":"1,36E-03","module":"C2"},{"value":"4,04E-03","module":"C3"},{"value":"3,03E-03","module":"C4"},{"value":"-1,84E+00","module":"D"}]},{"parameter":"EP","unit":"kg Phosphat-eq.","values":[{"value":"8,49E-02","module":"A1-A3"},{"value":"3,49E-03","module":"A4"},{"value":"0,0E+00","module":"A5"},{"value":"3,43E-02","module":"B2"},{"value":"4,00E+00","module":"B3"},{"value":"2,25E-04","module":"C2"},{"value":"1,25E-03","module":"C3"},{"value":"5,60E-04","module":"C4"},{"value":"-1,65E-01","module":"D"}]},{"parameter":"POCP","unit":"kg Ethen-eq.","values":[{"value":"1,75E-01","module":"A1-A3"},{"value":"1,15E-03","module":"A4"},{"value":"0,0E+00","module":"A5"},{"value":"1,66E-02","module":"B2"},{"value":"2,00E+00","module":"B3"},{"value":"5,44E-05","module":"C2"},{"value":"2,69E-04","module":"C3"},{"value":"1,24E-04","module":"C4"},{"value":"-1,21E-01","module":"D"}]},{"parameter":"ADPE","unit":"kg Sb-eq.","values":[{"value":"1,34E-03","module":"A1-A3"},{"value":"2,34E-05","module":"A4"},{"value":"0,0E+00","module":"A5"},{"value":"6,08E-04","module":"B2"},{"value":"5,00E+00","module":"B3"},{"value":"1,46E-06","module":"C2"},{"value":"1,08E-06","module":"C3"},{"value":"1,08E-06","module":"C4"},{"value":"-8,75E-04","module":"D"}]},{"parameter":"ADPF","unit":"MJ","values":[{"value":"1,69E+03","module":"A1-A3"},{"value":"1,61E+02","module":"A4"},{"value":"0,0E+00","module":"A5"},{"value":"1,05E+03","module":"B2"},{"value":"6,00E+00","module":"B3"},{"value":"6,93E+00","module":"C2"},{"value":"7,92E+01","module":"C3"},{"value":"1,38E+01","module":"C4"},{"value":"-3,28E+03","module":"D"}]},{"parameter":"ADPM","unit":"kg Sb-eq.","values":[{"value":"1,34E-03","module":"A1-A3"},{"value":"2,34E-05","module":"A4"},{"value":"0,0E+00","module":"A5"},{"value":"6,08E-04","module":"B2"},{"value":"5,00E+00","module":"B3"},{"value":"1,46E-06","module":"C2"},{"value":"1,08E-06","module":"C3"},{"value":"1,08E-06","module":"C4"},{"value":"-8,75E-04","module":"D"}]}],"additional_environmental_impact":[],"resource_use":[{"parameter":"PERE","unit":"MJ","values":[{"value":"4,90E+02","module":"A1-A3"},{"value":"1,80E+00","module":"A4"},{"value":"0,0E+00","module":"A5"},{"value":"7,10E+01","module":"B2"},{"value":"0,0E+00","module":"B3"},{"value":"8,90E-02","module":"C2"},{"value":"2,80E+02","module":"C3"},{"value":"2,00E-01","module":"C4"},{"value":"-1,20E+03","module":"D"}]},{"parameter":"PERM","unit":"MJ","values":[{"value":"3,30E+02","module":"A1-A3"},{"value":"0,0E+00","module":"A4"},{"value":"0,0E+00","module":"A5"},{"value":"0,0E+00","module":"B2"},{"value":"0,0E+00","module":"B3"},{"value":"0,0E+00","module":"C2"},{"value":"-2,80E+02","module":"C3"},{"value":"0,0E+00","module":"C4"},{"value":"0,0E+00","module":"D"}]},{"parameter":"PERT","unit":"MJ","values":[{"value":"8,20E+02","module":"A1-A3"},{"value":"1,80E+00","module":"A4"},{"value":"0,0E+00","module":"A5"},{"value":"7,10E+01","module":"B2"},{"value":"0,0E+00","module":"B3"},{"value":"8,90E-02","module":"C2"},{"value":"6,40E-01","module":"C3"},{"value":"2,00E-01","module":"C4"},{"value":"-1,20E+03","module":"D"}]},{"parameter":"PENRE","unit":"MJ","values":[{"value":"1,90E+03","module":"A1-A3"},{"value":"1,60E+02","module":"A4"},{"value":"0,0E+00","module":"A5"},{"value":"1,10E+03","module":"B2"},{"value":"0,0E+00","module":"B3"},{"value":"7,10E+00","module":"C2"},{"value":"8,00E+01","module":"C3"},{"value":"1,40E+01","module":"C4"},{"value":"-3,40E+03","module":"D"}]},{"parameter":"PENRM","unit":"MJ","values":[{"value":"1,00E+02","module":"A1-A3"},{"value":"0,0E+00","module":"A4"},{"value":"0,0E+00","module":"A5"},{"value":"2,20E+01","module":"B2"},{"value":"0,0E+00","module":"B3"},{"value":"0,0E+00","module":"C2"},{"value":"-7,50E+01","module":"C3"},{"value":"0,0E+00","module":"C4"},{"value":"0,0E+00","module":"D"}]},{"parameter":"PENRT","unit":"MJ","values":[{"value":"2,00E+03","module":"A1-A3"},{"value":"1,60E+02","module":"A4"},{"value":"0,0E+00","module":"A5"},{"value":"1,10E+03","module":"B2"},{"value":"0,0E+00","module":"B3"},{"value":"7,10E+00","module":"C2"},{"value":"4,90E+00","module":"C3"},{"value":"1,40E+01","module":"C4"},{"value":"-3,40E+03","module":"D"}]},{"parameter":"SM","unit":"kg","values":[{"value":"1,10E+00","module":"A1-A3"},{"value":"0,0E+00","module":"A4"},{"value":"0,0E+00","module":"A5"},{"value":"0,0E+00","module":"B2"},{"value":"0,0E+00","module":"B3"},{"value":"0,0E+00","module":"C2"},{"value":"0,0E+00","module":"C3"},{"value":"0,0E+00","module":"C4"},{"value":"0,0E+00","module":"D"}]},{"parameter":"RSF","unit":"MJ","values":[{"value":"9,20E-02","module":"A1-A3"},{"value":"0,0E+00","module":"A4"},{"value":"0,0E+00","module":"A5"},{"value":"1,00E-01","module":"B2"},{"value":"0,0E+00","module":"B3"},{"value":"0,0E+00","module":"C2"},{"value":"4,30E-01","module":"C3"},{"value":"0,0E+00","module":"C4"},{"value":"-7,70E+01","module":"D"}]},{"parameter":"NRSF","unit":"MJ","values":[{"value":"1,40E-01","module":"A1-A3"},{"value":"0,0E+00","module":"A4"},{"value":"0,0E+00","module":"A5"},{"value":"1,40E-01","module":"B2"},{"value":"0,0E+00","module":"B3"},{"value":"0,0E+00","module":"C2"},{"value":"2,80E-01","module":"C3"},{"value":"0,0E+00","module":"C4"},{"value":"-4,90E+01","module":"D"}]},{"parameter":"FW","unit":"m3","values":[{"value":"2,20E+00","module":"A1-A3"},{"value":"1,80E-02","module":"A4"},{"value":"0,0E+00","module":"A5"},{"value":"8,00E-01","module":"B2"},{"value":"0,0E+00","module":"B3"},{"value":"7,00E-04","module":"C2"},{"value":"1,30E-02","module":"C3"},{"value":"1,20E-02","module":"C4"},{"value":"5,00E+00","module":"D"}]}],"end_of_life_waste":[{"parameter":"HWD","unit":"kg","values":[{"value":"3,22E+00","module":"A1-A3"},{"value":"8,32E-03","module":"A4"},{"value":"0,0E+00","module":"A5"},{"value":"4,72E+01","module":"B2"},{"value":"0,0E+00","module":"B3"},{"value":"3,47E-04","module":"C2"},{"value":"5,82E-03","module":"C3"},{"value":"1,57E-05","module":"C4"},{"value":"-2,13E+00","module":"D"}]},{"parameter":"NHWD","unit":"kg","values":[{"value":"3,21E+01","module":"A1-A3"},{"value":"1,31E+01","module":"A4"},{"value":"0,0E+00","module":"A5"},{"value":"1,14E+01","module":"B2"},{"value":"0,0E+00","module":"B3"},{"value":"4,28E-01","module":"C2"},{"value":"1,47E-01","module":"C3"},{"value":"4,04E-01","module":"C4"},{"value":"-5,53E+01","module":"D"}]},{"parameter":"RWD","unit":"kg","values":[{"value":"2,10E-02","module":"A1-A3"},{"value":"1,31E+01","module":"A4"},{"value":"0,0E+00","module":"A5"},{"value":"1,83E-02","module":"B2"},{"value":"0,0E+00","module":"B3"},{"value":"4,55E-05","module":"C2"},{"value":"1,57E-05","module":"C3"},{"value":"8,23E-05","module":"C4"},{"value":"-4,46E-03","module":"D"}]}],"end_of_life_flow":[{"parameter":"CRU","unit":"kg","values":[{"value":"0,0E+00","module":"A1-A3"},{"value":"0,0E+00","module":"A4"},{"value":"0,0E+00","module":"A5"},{"value":"0,0E+00","module":"B2"},{"value":"0,0E+00","module":"B3"},{"value":"0,0E+00","module":"C2"},{"value":"0,0E+00","module":"C3"},{"value":"0,0E+00","module":"C4"},{"value":"0,0E+00","module":"D"}]},{"parameter":"MFR","unit":"kg","values":[{"value":"8,69E-01","module":"A1-A3"},{"value":"0,0E+00","module":"A4"},{"value":"1,30E-01","module":"A5"},{"value":"2,34E-01","module":"B2"},{"value":"0,0E+00","module":"B3"},{"value":"0,0E+00","module":"C2"},{"value":"3,37E+00","module":"C3"},{"value":"0,0E+00","module":"C4"},{"value":"-2,51E+01","module":"D"}]},{"parameter":"MER","unit":"kg","values":[{"value":"7,10E-02","module":"A1-A3"},{"value":"0,0E+00","module":"A4"},{"value":"3,10E+00","module":"A5"},{"value":"0,0E+00","module":"B2"},{"value":"0,0E+00","module":"B3"},{"value":"0,0E+00","module":"C2"},{"value":"0,0E+00","module":"C3"},{"value":"0,0E+00","module":"C4"},{"value":"0,0E+00","module":"D"}]},{"parameter":"EEE","unit":"MJ","values":[{"value":"7,51E+00","module":"A1-A3"},{"value":"0,0E+00","module":"A4"},{"value":"0,0E+00","module":"A5"},{"value":"4,78E+00","module":"B2"},{"value":"0,0E+00","module":"B3"},{"value":"0,0E+00","module":"C2"},{"value":"2,91E+01","module":"C3"},{"value":"0,0E+00","module":"C4"},{"value":"-1,86E+02","module":"D"}]},{"parameter":"EET","unit":"MJ","values":[{"value":"8,30E+01","module":"A1-A3"},{"value":"0,0E+00","module":"A4"},{"value":"0,0E+00","module":"A5"},{"value":"3,30E+01","module":"B2"},{"value":"0,0E+00","module":"B3"},{"value":"0,0E+00","module":"C2"},{"value":"2,01E+02","module":"C3"},{"value":"0,0E+00","module":"C4"},{"value":"-1,35E+03","module":"D"}]}]}