{"product_name":"NTech One inward opening windows \u2013 OD, OS, OB (with  aluminium cladding","epd_id":"NEPD-3455-2058-EN","compliance":["EN 15804","ISO 14025","ISO 21930"],"producer_name":"NorDan AS","environmental_impact":[{"parameter":"GWP-total","unit":"kg CO2-eq.","values":[{"value":"1,27E+02","module":"A1-A3"},{"value":"9,50E+00","module":"A4"},{"value":"4,55E+00","module":"A5"},{"value":"7,16E+01","module":"B2"},{"value":"0,0E+00","module":"B3"},{"value":"4,34E-01","module":"C2"},{"value":"3,38E+01","module":"C3"},{"value":"5,51E-01","module":"C4"},{"value":"-3,94E+01","module":"D"}]},{"parameter":"ODP","unit":"kg CFC 11-eq.","values":[{"value":"7,29E-06","module":"A1-A3"},{"value":"1,85E-06","module":"A4"},{"value":"0,0E+00","module":"A5"},{"value":"2,41E-06","module":"B2"},{"value":"1,00E+00","module":"B3"},{"value":"7,95E-08","module":"C2"},{"value":"4,34E-08","module":"C3"},{"value":"1,46E-07","module":"C4"},{"value":"-1,23E-06","module":"D"}]},{"parameter":"AP","unit":"kg SO2-eq.","values":[{"value":"8,03E-01","module":"A1-A3"},{"value":"2,50E-02","module":"A4"},{"value":"0,0E+00","module":"A5"},{"value":"2,33E-01","module":"B2"},{"value":"3,00E+00","module":"B3"},{"value":"1,37E-03","module":"C2"},{"value":"4,07E-03","module":"C3"},{"value":"3,08E-03","module":"C4"},{"value":"-2,17E-01","module":"D"}]},{"parameter":"EP","unit":"kg Phosphat-eq.","values":[{"value":"9,57E-02","module":"A1-A3"},{"value":"3,51E-03","module":"A4"},{"value":"0,0E+00","module":"A5"},{"value":"3,43E-02","module":"B2"},{"value":"4,00E+00","module":"B3"},{"value":"2,26E-04","module":"C2"},{"value":"1,26E-03","module":"C3"},{"value":"5,70E-04","module":"C4"},{"value":"-2,03E-02","module":"D"}]},{"parameter":"POCP","unit":"kg Ethen-eq.","values":[{"value":"1,65E-01","module":"A1-A3"},{"value":"1,16E-03","module":"A4"},{"value":"0,0E+00","module":"A5"},{"value":"1,66E-02","module":"B2"},{"value":"2,00E+00","module":"B3"},{"value":"5,48E-05","module":"C2"},{"value":"2,70E-04","module":"C3"},{"value":"1,27E-04","module":"C4"},{"value":"-1,45E-02","module":"D"}]},{"parameter":"ADPE","unit":"kg Sb-eq.","values":[{"value":"3,55E-03","module":"A1-A3"},{"value":"2,36E-05","module":"A4"},{"value":"0,0E+00","module":"A5"},{"value":"6,06E-04","module":"B2"},{"value":"5,00E+00","module":"B3"},{"value":"1,47E-06","module":"C2"},{"value":"1,09E-06","module":"C3"},{"value":"1,10E-06","module":"C4"},{"value":"-5,64E-05","module":"D"}]},{"parameter":"ADPF","unit":"MJ","values":[{"value":"1,79E+03","module":"A1-A3"},{"value":"1,52E+02","module":"A4"},{"value":"0,0E+00","module":"A5"},{"value":"1,01E+03","module":"B2"},{"value":"6,00E+00","module":"B3"},{"value":"6,56E+00","module":"C2"},{"value":"7,57E+01","module":"C3"},{"value":"1,32E+01","module":"C4"},{"value":"-3,72E+02","module":"D"}]},{"parameter":"ADPM","unit":"kg Sb-eq.","values":[{"value":"3,55E-03","module":"A1-A3"},{"value":"2,36E-05","module":"A4"},{"value":"0,0E+00","module":"A5"},{"value":"6,06E-04","module":"B2"},{"value":"5,00E+00","module":"B3"},{"value":"1,47E-06","module":"C2"},{"value":"1,09E-06","module":"C3"},{"value":"1,10E-06","module":"C4"},{"value":"-5,64E-05","module":"D"}]}],"additional_environmental_impact":[],"resource_use":[{"parameter":"PERE","unit":"MJ","values":[{"value":"5,40E+02","module":"A1-A3"},{"value":"1,80E+00","module":"A4"},{"value":"0,0E+00","module":"A5"},{"value":"7,10E+01","module":"B2"},{"value":"0,0E+00","module":"B3"},{"value":"9,00E-02","module":"C2"},{"value":"2,80E+02","module":"C3"},{"value":"2,00E-01","module":"C4"},{"value":"-1,70E+02","module":"D"}]},{"parameter":"PERM","unit":"MJ","values":[{"value":"3,30E+02","module":"A1-A3"},{"value":"0,0E+00","module":"A4"},{"value":"0,0E+00","module":"A5"},{"value":"0,0E+00","module":"B2"},{"value":"0,0E+00","module":"B3"},{"value":"0,0E+00","module":"C2"},{"value":"-2,80E+02","module":"C3"},{"value":"0,0E+00","module":"C4"},{"value":"0,0E+00","module":"D"}]},{"parameter":"PERT","unit":"MJ","values":[{"value":"8,70E+02","module":"A1-A3"},{"value":"1,80E+00","module":"A4"},{"value":"0,0E+00","module":"A5"},{"value":"7,10E+01","module":"B2"},{"value":"0,0E+00","module":"B3"},{"value":"9,00E-02","module":"C2"},{"value":"6,60E-01","module":"C3"},{"value":"2,00E-01","module":"C4"},{"value":"-1,70E+02","module":"D"}]},{"parameter":"PENRE","unit":"MJ","values":[{"value":"2,00E+03","module":"A1-A3"},{"value":"1,60E+02","module":"A4"},{"value":"0,0E+00","module":"A5"},{"value":"1,10E+03","module":"B2"},{"value":"0,0E+00","module":"B3"},{"value":"6,70E+00","module":"C2"},{"value":"7,60E+01","module":"C3"},{"value":"1,40E+01","module":"C4"},{"value":"-3,80E+02","module":"D"}]},{"parameter":"PENRM","unit":"MJ","values":[{"value":"9,90E+01","module":"A1-A3"},{"value":"0,0E+00","module":"A4"},{"value":"0,0E+00","module":"A5"},{"value":"2,10E+01","module":"B2"},{"value":"0,0E+00","module":"B3"},{"value":"0,0E+00","module":"C2"},{"value":"-7,10E+01","module":"C3"},{"value":"0,0E+00","module":"C4"},{"value":"0,0E+00","module":"D"}]},{"parameter":"PENRT","unit":"MJ","values":[{"value":"2,10E+03","module":"A1-A3"},{"value":"1,60E+02","module":"A4"},{"value":"0,0E+00","module":"A5"},{"value":"1,10E+03","module":"B2"},{"value":"0,0E+00","module":"B3"},{"value":"6,70E+00","module":"C2"},{"value":"4,60E+00","module":"C3"},{"value":"1,40E+01","module":"C4"},{"value":"-3,80E+02","module":"D"}]},{"parameter":"SM","unit":"kg","values":[{"value":"1,50E+00","module":"A1-A3"},{"value":"0,0E+00","module":"A4"},{"value":"0,0E+00","module":"A5"},{"value":"0,0E+00","module":"B2"},{"value":"0,0E+00","module":"B3"},{"value":"0,0E+00","module":"C2"},{"value":"0,0E+00","module":"C3"},{"value":"0,0E+00","module":"C4"},{"value":"0,0E+00","module":"D"}]},{"parameter":"RSF","unit":"MJ","values":[{"value":"9,20E-02","module":"A1-A3"},{"value":"0,0E+00","module":"A4"},{"value":"0,0E+00","module":"A5"},{"value":"1,00E-01","module":"B2"},{"value":"0,0E+00","module":"B3"},{"value":"0,0E+00","module":"C2"},{"value":"4,50E-01","module":"C3"},{"value":"0,0E+00","module":"C4"},{"value":"-1,00E+02","module":"D"}]},{"parameter":"NRSF","unit":"MJ","values":[{"value":"1,40E-01","module":"A1-A3"},{"value":"0,0E+00","module":"A4"},{"value":"0,0E+00","module":"A5"},{"value":"1,40E-01","module":"B2"},{"value":"0,0E+00","module":"B3"},{"value":"0,0E+00","module":"C2"},{"value":"3,00E-01","module":"C3"},{"value":"0,0E+00","module":"C4"},{"value":"-6,60E+01","module":"D"}]},{"parameter":"FW","unit":"m3","values":[{"value":"1,80E+01","module":"A1-A3"},{"value":"1,80E-02","module":"A4"},{"value":"0,0E+00","module":"A5"},{"value":"8,00E-01","module":"B2"},{"value":"0,0E+00","module":"B3"},{"value":"7,20E-04","module":"C2"},{"value":"1,30E-02","module":"C3"},{"value":"1,20E-02","module":"C4"},{"value":"-5,80E-01","module":"D"}]}],"end_of_life_waste":[{"parameter":"HWD","unit":"kg","values":[{"value":"3,47E+00","module":"A1-A3"},{"value":"8,37E-03","module":"A4"},{"value":"0,0E+00","module":"A5"},{"value":"4,80E+01","module":"B2"},{"value":"0,0E+00","module":"B3"},{"value":"3,49E-04","module":"C2"},{"value":"5,85E-03","module":"C3"},{"value":"5,25E+01","module":"C4"},{"value":"-3,40E-01","module":"D"}]},{"parameter":"NHWD","unit":"kg","values":[{"value":"3,80E+01","module":"A1-A3"},{"value":"1,31E+01","module":"A4"},{"value":"0,0E+00","module":"A5"},{"value":"1,16E+01","module":"B2"},{"value":"0,0E+00","module":"B3"},{"value":"4,30E-01","module":"C2"},{"value":"1,48E-01","module":"C3"},{"value":"4,07E-01","module":"C4"},{"value":"-7,14E+00","module":"D"}]},{"parameter":"RWD","unit":"kg","values":[{"value":"2,16E-02","module":"A1-A3"},{"value":"1,06E-03","module":"A4"},{"value":"0,0E+00","module":"A5"},{"value":"1,83E-02","module":"B2"},{"value":"0,0E+00","module":"B3"},{"value":"4,58E-05","module":"C2"},{"value":"1,57E-05","module":"C3"},{"value":"8,38E-05","module":"C4"},{"value":"-5,00E-04","module":"D"}]}],"end_of_life_flow":[{"parameter":"CRU","unit":"kg","values":[{"value":"0,0E+00","module":"A1-A3"},{"value":"0,0E+00","module":"A4"},{"value":"0,0E+00","module":"A5"},{"value":"0,0E+00","module":"B2"},{"value":"0,0E+00","module":"B3"},{"value":"0,0E+00","module":"C2"},{"value":"0,0E+00","module":"C3"},{"value":"0,0E+00","module":"C4"},{"value":"0,0E+00","module":"D"}]},{"parameter":"MFR","unit":"kg","values":[{"value":"1,01E+00","module":"A1-A3"},{"value":"0,0E+00","module":"A4"},{"value":"1,30E-01","module":"A5"},{"value":"2,39E-01","module":"B2"},{"value":"0,0E+00","module":"B3"},{"value":"0,0E+00","module":"C2"},{"value":"3,05E+00","module":"C3"},{"value":"0,0E+00","module":"C4"},{"value":"-3,22E+00","module":"D"}]},{"parameter":"MER","unit":"kg","values":[{"value":"7,10E-02","module":"A1-A3"},{"value":"0,0E+00","module":"A4"},{"value":"3,10E+00","module":"A5"},{"value":"0,0E+00","module":"B2"},{"value":"0,0E+00","module":"B3"},{"value":"0,0E+00","module":"C2"},{"value":"0,0E+00","module":"C3"},{"value":"0,0E+00","module":"C4"},{"value":"0,0E+00","module":"D"}]},{"parameter":"EEE","unit":"MJ","values":[{"value":"7,39E+00","module":"A1-A3"},{"value":"0,0E+00","module":"A4"},{"value":"0,0E+00","module":"A5"},{"value":"4,67E+00","module":"B2"},{"value":"0,0E+00","module":"B3"},{"value":"0,0E+00","module":"C2"},{"value":"2,88E+01","module":"C3"},{"value":"0,0E+00","module":"C4"},{"value":"-2,65E+01","module":"D"}]},{"parameter":"EET","unit":"MJ","values":[{"value":"8,16E+01","module":"A1-A3"},{"value":"0,0E+00","module":"A4"},{"value":"0,0E+00","module":"A5"},{"value":"3,24E+01","module":"B2"},{"value":"0,0E+00","module":"B3"},{"value":"0,0E+00","module":"C2"},{"value":"1,99E+02","module":"C3"},{"value":"0,0E+00","module":"C4"},{"value":"-2,51E+02","module":"D"}]}]}