{"product_name":"OFFECCT Wind Dividers","epd_id":"NEPD-7243-6647","compliance":["EN 15804+A2","ISO 14025","ISO 21930"],"producer_name":"Flokk AS","environmental_impact":[{"parameter":"GWP-total","unit":"kg CO2-eq.","values":[{"value":"1,77E+01","module":"A1-A3"},{"value":"1,16E+00","module":"A4"},{"value":"7,21E+00","module":"A5"},{"value":"5,67E+00","module":"B2"},{"value":"2,54E-01","module":"B3"},{"value":"0,0E+00","module":"B4"},{"value":"0,0E+00","module":"C1"},{"value":"1,81E-01","module":"C2"},{"value":"3,87E+00","module":"C3"},{"value":"3,62E-02","module":"C4"},{"value":"-1,02E+00","module":"D"}]},{"parameter":"GWP-fossil","unit":"kg CO2-eq.","values":[{"value":"2,45E+01","module":"A1-A3"},{"value":"1,16E+00","module":"A4"},{"value":"7,59E-02","module":"A5"},{"value":"5,62E+00","module":"B2"},{"value":"2,52E-01","module":"B3"},{"value":"0,0E+00","module":"B4"},{"value":"0,0E+00","module":"C1"},{"value":"1,81E-01","module":"C2"},{"value":"2,06E+00","module":"C3"},{"value":"3,62E-02","module":"C4"},{"value":"-1,01E+00","module":"D"}]},{"parameter":"GWP-biogenic","unit":"kg CO2-eq.","values":[{"value":"-6,86E+00","module":"A1-A3"},{"value":"4,76E-04","module":"A4"},{"value":"7,14E+00","module":"A5"},{"value":"3,61E-02","module":"B2"},{"value":"1,62E-03","module":"B3"},{"value":"0,0E+00","module":"B4"},{"value":"0,0E+00","module":"C1"},{"value":"7,37E-05","module":"C2"},{"value":"1,80E+00","module":"C3"},{"value":"3,57E-05","module":"C4"},{"value":"-8,71E-04","module":"D"}]},{"parameter":"GWP-luluc","unit":"kg CO2-eq.","values":[{"value":"4,77E-02","module":"A1-A3"},{"value":"3,39E-04","module":"A4"},{"value":"2,31E-05","module":"A5"},{"value":"1,27E-02","module":"B2"},{"value":"5,74E-04","module":"B3"},{"value":"0,0E+00","module":"B4"},{"value":"0,0E+00","module":"C1"},{"value":"6,32E-05","module":"C2"},{"value":"2,24E-05","module":"C3"},{"value":"9,11E-06","module":"C4"},{"value":"-6,89E-03","module":"D"}]},{"parameter":"ODP","unit":"kg CFC 11-eq.","values":[{"value":"2,30E-06","module":"A1-A3"},{"value":"2,68E-07","module":"A4"},{"value":"1,48E-08","module":"A5"},{"value":"4,39E-07","module":"B2"},{"value":"1,95E-08","module":"B3"},{"value":"0,0E+00","module":"B4"},{"value":"0,0E+00","module":"C1"},{"value":"4,12E-08","module":"C2"},{"value":"1,61E-08","module":"C3"},{"value":"1,34E-08","module":"C4"},{"value":"-1,38E-02","module":"D"}]},{"parameter":"AP","unit":"mol H+-eq.","values":[{"value":"1,43E-01","module":"A1-A3"},{"value":"4,88E-03","module":"A4"},{"value":"3,32E-04","module":"A5"},{"value":"3,22E-02","module":"B2"},{"value":"1,44E-03","module":"B3"},{"value":"0,0E+00","module":"B4"},{"value":"0,0E+00","module":"C1"},{"value":"7,39E-04","module":"C2"},{"value":"2,15E-03","module":"C3"},{"value":"2,89E-04","module":"C4"},{"value":"-5,83E-03","module":"D"}]},{"parameter":"POCP","unit":"kg NMVOC-eq.","values":[{"value":"1,14E-01","module":"A1-A3"},{"value":"5,21E-03","module":"A4"},{"value":"3,43E-04","module":"A5"},{"value":"1,35E-02","module":"B2"},{"value":"5,94E-04","module":"B3"},{"value":"0,0E+00","module":"B4"},{"value":"0,0E+00","module":"C1"},{"value":"7,42E-04","module":"C2"},{"value":"2,73E-03","module":"C3"},{"value":"3,33E-04","module":"C4"},{"value":"-5,65E-03","module":"D"}]},{"parameter":"ADPE","unit":"kg Sb-eq.","values":[{"value":"1,33E-03","module":"A1-A3"},{"value":"1,98E-05","module":"A4"},{"value":"1,70E-06","module":"A5"},{"value":"4,34E-05","module":"B2"},{"value":"1,69E-06","module":"B3"},{"value":"0,0E+00","module":"B4"},{"value":"0,0E+00","module":"C1"},{"value":"4,90E-06","module":"C2"},{"value":"5,52E-07","module":"C3"},{"value":"4,81E-07","module":"C4"},{"value":"-2,97E-05","module":"D"}]},{"parameter":"ADPF","unit":"MJ","values":[{"value":"3,73E+02","module":"A1-A3"},{"value":"1,80E+01","module":"A4"},{"value":"9,84E-01","module":"A5"},{"value":"1,08E+02","module":"B2"},{"value":"4,87E+00","module":"B3"},{"value":"0,0E+00","module":"B4"},{"value":"0,0E+00","module":"C1"},{"value":"2,73E+00","module":"C2"},{"value":"1,32E+00","module":"C3"},{"value":"9,40E-01","module":"C4"},{"value":"-9,61E+00","module":"D"}]},{"parameter":"WDP","unit":"m3 world-eq.","values":[{"value":"1,32E+04","module":"A1-A3"},{"value":"1,38E+01","module":"A4"},{"value":"1,32E+00","module":"A5"},{"value":"1,51E+03","module":"B2"},{"value":"6,70E+01","module":"B3"},{"value":"0,0E+00","module":"B4"},{"value":"0,0E+00","module":"C1"},{"value":"2,60E+00","module":"C2"},{"value":"1,14E+01","module":"C3"},{"value":"2,06E+00","module":"C4"},{"value":"7,83E+00","module":"D"}]},{"parameter":"EP-freshwater","unit":"kg P-eq.","values":[{"value":"1,38E-03","module":"A1-A3"},{"value":"8,84E-06","module":"A4"},{"value":"5,75E-07","module":"A5"},{"value":"5,47E-04","module":"B2"},{"value":"2,47E-05","module":"B3"},{"value":"0,0E+00","module":"B4"},{"value":"0,0E+00","module":"C1"},{"value":"1,42E-06","module":"C2"},{"value":"1,46E-06","module":"C3"},{"value":"3,31E-07","module":"C4"},{"value":"-6,87E-05","module":"D"}]},{"parameter":"EP-marine","unit":"kg N-eq.","values":[{"value":"3,31E-02","module":"A1-A3"},{"value":"1,47E-03","module":"A4"},{"value":"1,15E-04","module":"A5"},{"value":"4,31E-03","module":"B2"},{"value":"1,91E-04","module":"B3"},{"value":"0,0E+00","module":"B4"},{"value":"0,0E+00","module":"C1"},{"value":"2,19E-04","module":"C2"},{"value":"1,15E-03","module":"C3"},{"value":"1,05E-04","module":"C4"},{"value":"-1,36E-03","module":"D"}]},{"parameter":"EP-terrestrial","unit":"mol N-eq.","values":[{"value":"3,44E-01","module":"A1-A3"},{"value":"1,62E-02","module":"A4"},{"value":"1,19E-03","module":"A5"},{"value":"5,22E-02","module":"B2"},{"value":"2,32E-03","module":"B3"},{"value":"0,0E+00","module":"B4"},{"value":"0,0E+00","module":"C1"},{"value":"2,42E-03","module":"C2"},{"value":"1,12E-02","module":"C3"},{"value":"1,16E-03","module":"C4"},{"value":"-1,43E-02","module":"D"}]},{"parameter":"GWP-IOBC","unit":"kg CO2-eq.","values":[{"value":"2,45E+01","module":"A1-A3"},{"value":"1,16E+00","module":"A4"},{"value":"7,60E-02","module":"A5"},{"value":"5,99E+00","module":"B2"},{"value":"2,69E-01","module":"B3"},{"value":"0,0E+00","module":"B4"},{"value":"0,0E+00","module":"C1"},{"value":"1,81E-01","module":"C2"},{"value":"4,06E+00","module":"C3"},{"value":"4,01E-02","module":"C4"},{"value":"-1,42E+00","module":"D"}]}],"additional_environmental_impact":[{"parameter":"PM","unit":"disease incidence","values":[{"value":"2,00E-06","module":"A1-A3"},{"value":"1,02E-07","module":"A4"},{"value":"4,93E-09","module":"A5"},{"value":"1,14E-07","module":"B2"},{"value":"4,75E-09","module":"B3"},{"value":"0,0E+00","module":"B4"},{"value":"0,0E+00","module":"C1"},{"value":"1,30E-08","module":"C2"},{"value":"3,13E-08","module":"C3"},{"value":"5,67E-09","module":"C4"},{"value":"-1,63E-07","module":"D"}]},{"parameter":"ETP-fw","unit":"CTUe","values":[{"value":"1,25E+03","module":"A1-A3"},{"value":"1,32E+01","module":"A4"},{"value":"1,30E+00","module":"A5"},{"value":"8,66E+01","module":"B2"},{"value":"3,84E+00","module":"B3"},{"value":"0,0E+00","module":"B4"},{"value":"0,0E+00","module":"C1"},{"value":"2,01E+00","module":"C2"},{"value":"6,56E+00","module":"C3"},{"value":"5,31E-01","module":"C4"},{"value":"-6,22E+01","module":"D"}]},{"parameter":"HTP-c","unit":"CTUh","values":[{"value":"1,05E-07","module":"A1-A3"},{"value":"0,0E+00","module":"A4"},{"value":"3,90E-11","module":"A5"},{"value":"2,79E-09","module":"B2"},{"value":"9,70E-11","module":"B3"},{"value":"0,0E+00","module":"B4"},{"value":"0,0E+00","module":"C1"},{"value":"0,0E+00","module":"C2"},{"value":"3,02E-10","module":"C3"},{"value":"1,90E-11","module":"C4"},{"value":"-4,22E-09","module":"D"}]},{"parameter":"HTP-nc","unit":"CTUh","values":[{"value":"6,66E-07","module":"A1-A3"},{"value":"1,28E-08","module":"A4"},{"value":"1,62E-09","module":"A5"},{"value":"8,81E-08","module":"B2"},{"value":"3,37E-09","module":"B3"},{"value":"0,0E+00","module":"B4"},{"value":"0,0E+00","module":"C1"},{"value":"2,17E-09","module":"C2"},{"value":"8,27E-09","module":"C3"},{"value":"4,48E-10","module":"C4"},{"value":"6,86E-08","module":"D"}]},{"parameter":"SQP","unit":"unitless","values":[{"value":"5,77E+02","module":"A1-A3"},{"value":"2,07E+01","module":"A4"},{"value":"6,95E-01","module":"A5"},{"value":"2,53E+01","module":"B2"},{"value":"1,13E+00","module":"B3"},{"value":"0,0E+00","module":"B4"},{"value":"0,0E+00","module":"C1"},{"value":"1,88E+00","module":"C2"},{"value":"2,05E-01","module":"C3"},{"value":"2,74E+00","module":"C4"},{"value":"-1,86E+01","module":"D"}]},{"parameter":"IRP","unit":"kBq U235-eq.","values":[{"value":"9,64E-01","module":"A1-A3"},{"value":"7,88E-02","module":"A4"},{"value":"4,22E-03","module":"A5"},{"value":"8,90E-01","module":"B2"},{"value":"4,03E-02","module":"B3"},{"value":"0,0E+00","module":"B4"},{"value":"0,0E+00","module":"C1"},{"value":"1,19E-02","module":"C2"},{"value":"4,09E-03","module":"C3"},{"value":"3,93E-03","module":"C4"},{"value":"-1,46E-02","module":"D"}]}],"resource_use":[{"parameter":"PERE","unit":"MJ","values":[{"value":"1,22E+02","module":"A1-A3"},{"value":"2,27E-01","module":"A4"},{"value":"1,65E-02","module":"A5"},{"value":"1,99E+01","module":"B2"},{"value":"9,05E-01","module":"B3"},{"value":"0,0E+00","module":"B4"},{"value":"0,0E+00","module":"C1"},{"value":"3,85E-02","module":"C2"},{"value":"7,58E-02","module":"C3"},{"value":"1,66E-02","module":"C4"},{"value":"-1,73E+01","module":"D"}]},{"parameter":"PERM","unit":"MJ","values":[{"value":"5,20E+01","module":"A1-A3"},{"value":"0,0E+00","module":"A4"},{"value":"-5,20E+01","module":"A5"},{"value":"0,0E+00","module":"B2"},{"value":"0,0E+00","module":"B3"},{"value":"0,0E+00","module":"B4"},{"value":"0,0E+00","module":"C1"},{"value":"0,0E+00","module":"C2"},{"value":"0,0E+00","module":"C3"},{"value":"0,0E+00","module":"C4"},{"value":"0,0E+00","module":"D"}]},{"parameter":"PERT","unit":"MJ","values":[{"value":"1,74E+02","module":"A1-A3"},{"value":"2,27E-01","module":"A4"},{"value":"-5,20E+01","module":"A5"},{"value":"1,99E+01","module":"B2"},{"value":"9,05E-01","module":"B3"},{"value":"0,0E+00","module":"B4"},{"value":"0,0E+00","module":"C1"},{"value":"3,85E-02","module":"C2"},{"value":"7,58E-02","module":"C3"},{"value":"1,66E-02","module":"C4"},{"value":"-1,73E+01","module":"D"}]},{"parameter":"PENRE","unit":"MJ","values":[{"value":"3,20E+02","module":"A1-A3"},{"value":"1,80E+01","module":"A4"},{"value":"9,84E-01","module":"A5"},{"value":"1,08E+02","module":"B2"},{"value":"4,88E+00","module":"B3"},{"value":"0,0E+00","module":"B4"},{"value":"0,0E+00","module":"C1"},{"value":"2,73E+00","module":"C2"},{"value":"1,34E+00","module":"C3"},{"value":"9,40E-01","module":"C4"},{"value":"-9,61E+00","module":"D"}]},{"parameter":"PENRM","unit":"MJ","values":[{"value":"5,59E+01","module":"A1-A3"},{"value":"0,0E+00","module":"A4"},{"value":"-3,78E+00","module":"A5"},{"value":"0,0E+00","module":"B2"},{"value":"0,0E+00","module":"B3"},{"value":"0,0E+00","module":"B4"},{"value":"0,0E+00","module":"C1"},{"value":"0,0E+00","module":"C2"},{"value":"-5,21E+01","module":"C3"},{"value":"0,0E+00","module":"C4"},{"value":"0,0E+00","module":"D"}]},{"parameter":"PENRT","unit":"MJ","values":[{"value":"3,76E+02","module":"A1-A3"},{"value":"1,80E+01","module":"A4"},{"value":"-2,79E+00","module":"A5"},{"value":"1,08E+02","module":"B2"},{"value":"4,88E+00","module":"B3"},{"value":"0,0E+00","module":"B4"},{"value":"0,0E+00","module":"C1"},{"value":"2,73E+00","module":"C2"},{"value":"-5,08E+01","module":"C3"},{"value":"9,40E-01","module":"C4"},{"value":"-9,61E+00","module":"D"}]},{"parameter":"SM","unit":"kg","values":[{"value":"1,99E+00","module":"A1-A3"},{"value":"0,0E+00","module":"A4"},{"value":"0,0E+00","module":"A5"},{"value":"0,0E+00","module":"B2"},{"value":"0,0E+00","module":"B3"},{"value":"0,0E+00","module":"B4"},{"value":"0,0E+00","module":"C1"},{"value":"0,0E+00","module":"C2"},{"value":"0,0E+00","module":"C3"},{"value":"0,0E+00","module":"C4"},{"value":"-1,72E-04","module":"D"}]},{"parameter":"RSF","unit":"MJ","values":[{"value":"4,21E-01","module":"A1-A3"},{"value":"7,94E-03","module":"A4"},{"value":"5,41E-04","module":"A5"},{"value":"1,38E+00","module":"B2"},{"value":"6,27E-02","module":"B3"},{"value":"0,0E+00","module":"B4"},{"value":"0,0E+00","module":"C1"},{"value":"1,38E-03","module":"C2"},{"value":"7,33E-04","module":"C3"},{"value":"3,96E-04","module":"C4"},{"value":"2,64E-02","module":"D"}]},{"parameter":"NRSF","unit":"MJ","values":[{"value":"1,71E-01","module":"A1-A3"},{"value":"2,66E-02","module":"A4"},{"value":"2,20E-03","module":"A5"},{"value":"3,70E-01","module":"B2"},{"value":"1,51E-02","module":"B3"},{"value":"0,0E+00","module":"B4"},{"value":"0,0E+00","module":"C1"},{"value":"4,92E-03","module":"C2"},{"value":"0,0E+00","module":"C3"},{"value":"1,34E-02","module":"C4"},{"value":"-1,35E-01","module":"D"}]},{"parameter":"FW","unit":"m3","values":[{"value":"3,20E-01","module":"A1-A3"},{"value":"2,05E-03","module":"A4"},{"value":"4,66E-04","module":"A5"},{"value":"8,69E-01","module":"B2"},{"value":"3,99E-03","module":"B3"},{"value":"0,0E+00","module":"B4"},{"value":"0,0E+00","module":"C1"},{"value":"2,87E-04","module":"C2"},{"value":"3,44E-03","module":"C3"},{"value":"9,84E-04","module":"C4"},{"value":"-2,24E-02","module":"D"}]}],"end_of_life_waste":[{"parameter":"HWD","unit":"kg","values":[{"value":"2,42E-01","module":"A1-A3"},{"value":"9,88E-04","module":"A4"},{"value":"0,0E+00","module":"A5"},{"value":"1,87E-02","module":"B2"},{"value":"8,39E-04","module":"B3"},{"value":"0,0E+00","module":"B4"},{"value":"0,0E+00","module":"C1"},{"value":"1,39E-04","module":"C2"},{"value":"1,45E-05","module":"C3"},{"value":"1,80E+00","module":"C4"},{"value":"-4,39E-03","module":"D"}]},{"parameter":"NHWD","unit":"kg","values":[{"value":"6,51E+00","module":"A1-A3"},{"value":"1,57E+00","module":"A4"},{"value":"4,30E+00","module":"A5"},{"value":"4,24E-01","module":"B2"},{"value":"1,73E-02","module":"B3"},{"value":"0,0E+00","module":"B4"},{"value":"0,0E+00","module":"C1"},{"value":"1,30E-01","module":"C2"},{"value":"2,05E-02","module":"C3"},{"value":"3,44E+00","module":"C4"},{"value":"-3,98E-01","module":"D"}]},{"parameter":"RWD","unit":"kg","values":[{"value":"9,79E-04","module":"A1-A3"},{"value":"1,23E-04","module":"A4"},{"value":"0,0E+00","module":"A5"},{"value":"7,21E-04","module":"B2"},{"value":"3,26E-05","module":"B3"},{"value":"0,0E+00","module":"B4"},{"value":"0,0E+00","module":"C1"},{"value":"1,86E-05","module":"C2"},{"value":"2,33E-06","module":"C3"},{"value":"2,89E-06","module":"C4"},{"value":"-1,21E-05","module":"D"}]}],"end_of_life_flow":[{"parameter":"CRU","unit":"kg","values":[{"value":"0,0E+00","module":"A1-A3"},{"value":"0,0E+00","module":"A4"},{"value":"0,0E+00","module":"A5"},{"value":"0,0E+00","module":"B2"},{"value":"0,0E+00","module":"B3"},{"value":"0,0E+00","module":"B4"},{"value":"0,0E+00","module":"C1"},{"value":"0,0E+00","module":"C2"},{"value":"0,0E+00","module":"C3"},{"value":"0,0E+00","module":"C4"},{"value":"0,0E+00","module":"D"}]},{"parameter":"MFR","unit":"kg","values":[{"value":"8,33E-01","module":"A1-A3"},{"value":"0,0E+00","module":"A4"},{"value":"3,96E+00","module":"A5"},{"value":"0,0E+00","module":"B2"},{"value":"0,0E+00","module":"B3"},{"value":"0,0E+00","module":"B4"},{"value":"0,0E+00","module":"C1"},{"value":"0,0E+00","module":"C2"},{"value":"5,07E+00","module":"C3"},{"value":"0,0E+00","module":"C4"},{"value":"-2,32E-05","module":"D"}]},{"parameter":"MER","unit":"kg","values":[{"value":"6,61E-06","module":"A1-A3"},{"value":"0,0E+00","module":"A4"},{"value":"3,60E-04","module":"A5"},{"value":"0,0E+00","module":"B2"},{"value":"0,0E+00","module":"B3"},{"value":"0,0E+00","module":"B4"},{"value":"0,0E+00","module":"C1"},{"value":"0,0E+00","module":"C2"},{"value":"4,68E+00","module":"C3"},{"value":"0,0E+00","module":"C4"},{"value":"-2,80E-06","module":"D"}]},{"parameter":"EEE","unit":"MJ","values":[{"value":"4,60E-01","module":"A1-A3"},{"value":"0,0E+00","module":"A4"},{"value":"2,41E-01","module":"A5"},{"value":"0,0E+00","module":"B2"},{"value":"0,0E+00","module":"B3"},{"value":"0,0E+00","module":"B4"},{"value":"0,0E+00","module":"C1"},{"value":"0,0E+00","module":"C2"},{"value":"1,96E+00","module":"C3"},{"value":"0,0E+00","module":"C4"},{"value":"-1,76E-05","module":"D"}]},{"parameter":"EET","unit":"MJ","values":[{"value":"6,97E+00","module":"A1-A3"},{"value":"0,0E+00","module":"A4"},{"value":"3,64E+00","module":"A5"},{"value":"0,0E+00","module":"B2"},{"value":"0,0E+00","module":"B3"},{"value":"0,0E+00","module":"B4"},{"value":"0,0E+00","module":"C1"},{"value":"0,0E+00","module":"C2"},{"value":"2,97E+01","module":"C3"},{"value":"0,0E+00","module":"C4"},{"value":"-2,67E-04","module":"D"}]}]}