{"product_name":"OFFECCT Kali chair","epd_id":"NEPD-5054-4391-EN","compliance":["EN 15804+A2","ISO 14025","ISO 21930"],"producer_name":"Flokk AS","environmental_impact":[{"parameter":"GWP-total","unit":"kg CO2-eq.","values":[{"value":"-2,52E+00","module":"A1-A3"},{"value":"6,17E-01","module":"A4"},{"value":"3,00E+00","module":"A5"},{"value":"5,67E+00","module":"B2"},{"value":"2,54E-01","module":"B3"},{"value":"0,0E+00","module":"B4"},{"value":"0,0E+00","module":"C1"},{"value":"9,62E-02","module":"C2"},{"value":"8,43E+00","module":"C3"},{"value":"2,25E-02","module":"C4"},{"value":"-3,32E-01","module":"D"}]},{"parameter":"GWP-fossil","unit":"kg CO2-eq.","values":[{"value":"7,18E+00","module":"A1-A3"},{"value":"6,17E-01","module":"A4"},{"value":"3,38E-02","module":"A5"},{"value":"5,62E+00","module":"B2"},{"value":"2,52E-01","module":"B3"},{"value":"0,0E+00","module":"B4"},{"value":"0,0E+00","module":"C1"},{"value":"9,61E-02","module":"C2"},{"value":"9,53E-01","module":"C3"},{"value":"2,25E-02","module":"C4"},{"value":"-3,21E-01","module":"D"}]},{"parameter":"GWP-biogenic","unit":"kg CO2-eq.","values":[{"value":"-9,73E+00","module":"A1-A3"},{"value":"2,53E-04","module":"A4"},{"value":"2,96E+00","module":"A5"},{"value":"3,61E-02","module":"B2"},{"value":"1,62E-03","module":"B3"},{"value":"0,0E+00","module":"B4"},{"value":"0,0E+00","module":"C1"},{"value":"3,92E-05","module":"C2"},{"value":"7,48E+00","module":"C3"},{"value":"1,15E-05","module":"C4"},{"value":"-6,31E-04","module":"D"}]},{"parameter":"GWP-luluc","unit":"kg CO2-eq.","values":[{"value":"2,58E-02","module":"A1-A3"},{"value":"1,80E-04","module":"A4"},{"value":"9,76E-06","module":"A5"},{"value":"1,27E-02","module":"B2"},{"value":"5,74E-04","module":"B3"},{"value":"0,0E+00","module":"B4"},{"value":"0,0E+00","module":"C1"},{"value":"3,36E-05","module":"C2"},{"value":"1,42E-04","module":"C3"},{"value":"2,43E-06","module":"C4"},{"value":"-1,03E-02","module":"D"}]},{"parameter":"ODP","unit":"kg CFC 11-eq.","values":[{"value":"8,67E-07","module":"A1-A3"},{"value":"1,42E-07","module":"A4"},{"value":"6,29E-09","module":"A5"},{"value":"4,39E-07","module":"B2"},{"value":"1,95E-08","module":"B3"},{"value":"0,0E+00","module":"B4"},{"value":"0,0E+00","module":"C1"},{"value":"2,19E-08","module":"C2"},{"value":"6,61E-08","module":"C3"},{"value":"1,39E-09","module":"C4"},{"value":"-2,18E-02","module":"D"}]},{"parameter":"AP","unit":"mol H+-eq.","values":[{"value":"4,70E-02","module":"A1-A3"},{"value":"2,59E-03","module":"A4"},{"value":"1,41E-04","module":"A5"},{"value":"3,22E-02","module":"B2"},{"value":"1,44E-03","module":"B3"},{"value":"0,0E+00","module":"B4"},{"value":"0,0E+00","module":"C1"},{"value":"3,93E-04","module":"C2"},{"value":"1,78E-03","module":"C3"},{"value":"5,13E-05","module":"C4"},{"value":"-2,58E-03","module":"D"}]},{"parameter":"POCP","unit":"kg NMVOC-eq.","values":[{"value":"4,06E-02","module":"A1-A3"},{"value":"2,77E-03","module":"A4"},{"value":"1,46E-04","module":"A5"},{"value":"1,35E-02","module":"B2"},{"value":"5,94E-04","module":"B3"},{"value":"0,0E+00","module":"B4"},{"value":"0,0E+00","module":"C1"},{"value":"3,95E-04","module":"C2"},{"value":"1,77E-03","module":"C3"},{"value":"4,58E-05","module":"C4"},{"value":"-2,52E-03","module":"D"}]},{"parameter":"ADPE","unit":"kg Sb-eq.","values":[{"value":"3,14E-04","module":"A1-A3"},{"value":"1,05E-05","module":"A4"},{"value":"7,17E-07","module":"A5"},{"value":"4,34E-05","module":"B2"},{"value":"1,69E-06","module":"B3"},{"value":"0,0E+00","module":"B4"},{"value":"0,0E+00","module":"C1"},{"value":"2,60E-06","module":"C2"},{"value":"2,11E-06","module":"C3"},{"value":"5,70E-08","module":"C4"},{"value":"-3,36E-06","module":"D"}]},{"parameter":"ADPF","unit":"MJ","values":[{"value":"1,17E+02","module":"A1-A3"},{"value":"9,59E+00","module":"A4"},{"value":"4,18E-01","module":"A5"},{"value":"1,08E+02","module":"B2"},{"value":"4,87E+00","module":"B3"},{"value":"0,0E+00","module":"B4"},{"value":"0,0E+00","module":"C1"},{"value":"1,45E+00","module":"C2"},{"value":"2,77E+00","module":"C3"},{"value":"1,26E-01","module":"C4"},{"value":"-4,47E+00","module":"D"}]},{"parameter":"WDP","unit":"m3 world-eq.","values":[{"value":"1,29E+04","module":"A1-A3"},{"value":"7,36E+00","module":"A4"},{"value":"5,81E-01","module":"A5"},{"value":"1,51E+03","module":"B2"},{"value":"6,70E+01","module":"B3"},{"value":"0,0E+00","module":"B4"},{"value":"0,0E+00","module":"C1"},{"value":"1,38E+00","module":"C2"},{"value":"9,37E+00","module":"C3"},{"value":"2,58E+00","module":"C4"},{"value":"-5,22E+01","module":"D"}]},{"parameter":"EP-freshwater","unit":"kg P-eq.","values":[{"value":"4,43E-04","module":"A1-A3"},{"value":"4,70E-06","module":"A4"},{"value":"2,43E-07","module":"A5"},{"value":"5,47E-04","module":"B2"},{"value":"2,47E-05","module":"B3"},{"value":"0,0E+00","module":"B4"},{"value":"0,0E+00","module":"C1"},{"value":"7,55E-07","module":"C2"},{"value":"1,35E-05","module":"C3"},{"value":"2,27E-07","module":"C4"},{"value":"-2,80E-05","module":"D"}]},{"parameter":"EP-marine","unit":"kg N-eq.","values":[{"value":"1,23E-02","module":"A1-A3"},{"value":"7,79E-04","module":"A4"},{"value":"5,05E-05","module":"A5"},{"value":"4,31E-03","module":"B2"},{"value":"1,91E-04","module":"B3"},{"value":"0,0E+00","module":"B4"},{"value":"0,0E+00","module":"C1"},{"value":"1,17E-04","module":"C2"},{"value":"6,70E-04","module":"C3"},{"value":"1,42E-05","module":"C4"},{"value":"-8,30E-04","module":"D"}]},{"parameter":"EP-terrestrial","unit":"mol N-eq.","values":[{"value":"1,34E-01","module":"A1-A3"},{"value":"8,62E-03","module":"A4"},{"value":"5,03E-04","module":"A5"},{"value":"5,22E-02","module":"B2"},{"value":"2,32E-03","module":"B3"},{"value":"0,0E+00","module":"B4"},{"value":"0,0E+00","module":"C1"},{"value":"1,29E-03","module":"C2"},{"value":"7,03E-03","module":"C3"},{"value":"1,64E-04","module":"C4"},{"value":"-8,96E-03","module":"D"}]},{"parameter":"GWP-IOBC","unit":"kg CO2-eq.","values":[{"value":"6,63E+00","module":"A1-A3"},{"value":"6,17E-01","module":"A4"},{"value":"0,0E+00","module":"A5"},{"value":"5,99E+00","module":"B2"},{"value":"2,69E-01","module":"B3"},{"value":"0,0E+00","module":"B4"},{"value":"0,0E+00","module":"C1"},{"value":"9,62E-02","module":"C2"},{"value":"1,50E+00","module":"C3"},{"value":"2,36E-02","module":"C4"},{"value":"-3,39E-01","module":"D"}]}],"additional_environmental_impact":[{"parameter":"PM","unit":"disease incidence","values":[{"value":"1,18E-06","module":"A1-A3"},{"value":"5,43E-08","module":"A4"},{"value":"2,09E-09","module":"A5"},{"value":"1,14E-07","module":"B2"},{"value":"4,75E-09","module":"B3"},{"value":"0,0E+00","module":"B4"},{"value":"0,0E+00","module":"C1"},{"value":"6,92E-09","module":"C2"},{"value":"2,02E-08","module":"C3"},{"value":"4,45E-10","module":"C4"},{"value":"-1,51E-07","module":"D"}]},{"parameter":"ETP-fw","unit":"CTUe","values":[{"value":"3,29E+02","module":"A1-A3"},{"value":"7,01E+00","module":"A4"},{"value":"5,49E-01","module":"A5"},{"value":"8,66E+01","module":"B2"},{"value":"3,84E+00","module":"B3"},{"value":"0,0E+00","module":"B4"},{"value":"0,0E+00","module":"C1"},{"value":"1,07E+00","module":"C2"},{"value":"1,24E+01","module":"C3"},{"value":"3,13E-01","module":"C4"},{"value":"-2,45E+01","module":"D"}]},{"parameter":"HTP-c","unit":"CTUh","values":[{"value":"2,16E-08","module":"A1-A3"},{"value":"0,0E+00","module":"A4"},{"value":"1,70E-11","module":"A5"},{"value":"2,79E-09","module":"B2"},{"value":"9,70E-11","module":"B3"},{"value":"0,0E+00","module":"B4"},{"value":"0,0E+00","module":"C1"},{"value":"0,0E+00","module":"C2"},{"value":"6,85E-10","module":"C3"},{"value":"1,50E-11","module":"C4"},{"value":"-5,31E-10","module":"D"}]},{"parameter":"HTP-nc","unit":"CTUh","values":[{"value":"1,28E-07","module":"A1-A3"},{"value":"6,79E-09","module":"A4"},{"value":"6,82E-10","module":"A5"},{"value":"8,81E-08","module":"B2"},{"value":"3,37E-09","module":"B3"},{"value":"0,0E+00","module":"B4"},{"value":"0,0E+00","module":"C1"},{"value":"1,15E-09","module":"C2"},{"value":"1,18E-08","module":"C3"},{"value":"6,02E-10","module":"C4"},{"value":"-2,01E-08","module":"D"}]},{"parameter":"SQP","unit":"unitless","values":[{"value":"7,18E+02","module":"A1-A3"},{"value":"1,10E+01","module":"A4"},{"value":"3,05E-01","module":"A5"},{"value":"2,53E+01","module":"B2"},{"value":"1,13E+00","module":"B3"},{"value":"0,0E+00","module":"B4"},{"value":"0,0E+00","module":"C1"},{"value":"9,99E-01","module":"C2"},{"value":"9,43E-01","module":"C3"},{"value":"3,58E-01","module":"C4"},{"value":"-2,87E+01","module":"D"}]},{"parameter":"IRP","unit":"kBq U235-eq.","values":[{"value":"4,32E-01","module":"A1-A3"},{"value":"4,19E-02","module":"A4"},{"value":"1,79E-03","module":"A5"},{"value":"8,90E-01","module":"B2"},{"value":"4,03E-02","module":"B3"},{"value":"0,0E+00","module":"B4"},{"value":"0,0E+00","module":"C1"},{"value":"6,34E-03","module":"C2"},{"value":"1,10E-02","module":"C3"},{"value":"6,65E-04","module":"C4"},{"value":"-2,73E-02","module":"D"}]}],"resource_use":[{"parameter":"PERE","unit":"MJ","values":[{"value":"1,60E+02","module":"A1-A3"},{"value":"1,21E-01","module":"A4"},{"value":"7,08E-03","module":"A5"},{"value":"1,99E+01","module":"B2"},{"value":"9,05E-01","module":"B3"},{"value":"0,0E+00","module":"B4"},{"value":"0,0E+00","module":"C1"},{"value":"2,05E-02","module":"C2"},{"value":"4,13E-01","module":"C3"},{"value":"1,27E-02","module":"C4"},{"value":"-2,65E+01","module":"D"}]},{"parameter":"PERM","unit":"MJ","values":[{"value":"7,62E+01","module":"A1-A3"},{"value":"0,0E+00","module":"A4"},{"value":"-1,45E+01","module":"A5"},{"value":"0,0E+00","module":"B2"},{"value":"0,0E+00","module":"B3"},{"value":"0,0E+00","module":"B4"},{"value":"0,0E+00","module":"C1"},{"value":"0,0E+00","module":"C2"},{"value":"-5,86E+01","module":"C3"},{"value":"0,0E+00","module":"C4"},{"value":"0,0E+00","module":"D"}]},{"parameter":"PERT","unit":"MJ","values":[{"value":"2,36E+02","module":"A1-A3"},{"value":"1,21E-01","module":"A4"},{"value":"-1,45E+01","module":"A5"},{"value":"1,99E+01","module":"B2"},{"value":"9,05E-01","module":"B3"},{"value":"0,0E+00","module":"B4"},{"value":"0,0E+00","module":"C1"},{"value":"2,05E-02","module":"C2"},{"value":"-5,82E+01","module":"C3"},{"value":"1,27E-02","module":"C4"},{"value":"-2,65E+01","module":"D"}]},{"parameter":"PENRE","unit":"MJ","values":[{"value":"1,00E+02","module":"A1-A3"},{"value":"9,59E+00","module":"A4"},{"value":"4,18E-01","module":"A5"},{"value":"1,08E+02","module":"B2"},{"value":"4,88E+00","module":"B3"},{"value":"0,0E+00","module":"B4"},{"value":"0,0E+00","module":"C1"},{"value":"1,45E+00","module":"C2"},{"value":"2,78E+00","module":"C3"},{"value":"1,27E-01","module":"C4"},{"value":"-4,47E+00","module":"D"}]},{"parameter":"PENRM","unit":"MJ","values":[{"value":"1,80E+01","module":"A1-A3"},{"value":"0,0E+00","module":"A4"},{"value":"-2,97E+00","module":"A5"},{"value":"0,0E+00","module":"B2"},{"value":"0,0E+00","module":"B3"},{"value":"0,0E+00","module":"B4"},{"value":"0,0E+00","module":"C1"},{"value":"0,0E+00","module":"C2"},{"value":"-1,50E+01","module":"C3"},{"value":"0,0E+00","module":"C4"},{"value":"0,0E+00","module":"D"}]},{"parameter":"PENRT","unit":"MJ","values":[{"value":"1,18E+02","module":"A1-A3"},{"value":"9,59E+00","module":"A4"},{"value":"-2,56E+00","module":"A5"},{"value":"1,08E+02","module":"B2"},{"value":"4,88E+00","module":"B3"},{"value":"0,0E+00","module":"B4"},{"value":"0,0E+00","module":"C1"},{"value":"1,45E+00","module":"C2"},{"value":"-1,22E+01","module":"C3"},{"value":"1,27E-01","module":"C4"},{"value":"-4,47E+00","module":"D"}]},{"parameter":"SM","unit":"kg","values":[{"value":"1,56E+00","module":"A1-A3"},{"value":"0,0E+00","module":"A4"},{"value":"0,0E+00","module":"A5"},{"value":"0,0E+00","module":"B2"},{"value":"0,0E+00","module":"B3"},{"value":"0,0E+00","module":"B4"},{"value":"0,0E+00","module":"C1"},{"value":"0,0E+00","module":"C2"},{"value":"0,0E+00","module":"C3"},{"value":"0,0E+00","module":"C4"},{"value":"0,0E+00","module":"D"}]},{"parameter":"RSF","unit":"MJ","values":[{"value":"1,71E-01","module":"A1-A3"},{"value":"4,22E-03","module":"A4"},{"value":"2,31E-04","module":"A5"},{"value":"1,38E+00","module":"B2"},{"value":"6,27E-02","module":"B3"},{"value":"0,0E+00","module":"B4"},{"value":"0,0E+00","module":"C1"},{"value":"7,32E-04","module":"C2"},{"value":"9,14E-03","module":"C3"},{"value":"2,41E-04","module":"C4"},{"value":"-3,85E-03","module":"D"}]},{"parameter":"NRSF","unit":"MJ","values":[{"value":"1,26E-01","module":"A1-A3"},{"value":"1,42E-02","module":"A4"},{"value":"9,29E-04","module":"A5"},{"value":"3,70E-01","module":"B2"},{"value":"1,51E-02","module":"B3"},{"value":"0,0E+00","module":"B4"},{"value":"0,0E+00","module":"C1"},{"value":"2,61E-03","module":"C2"},{"value":"0,0E+00","module":"C3"},{"value":"1,77E-02","module":"C4"},{"value":"-1,55E+00","module":"D"}]},{"parameter":"FW","unit":"m3","values":[{"value":"1,23E-01","module":"A1-A3"},{"value":"1,09E-03","module":"A4"},{"value":"1,98E-04","module":"A5"},{"value":"8,69E-01","module":"B2"},{"value":"3,99E-03","module":"B3"},{"value":"0,0E+00","module":"B4"},{"value":"0,0E+00","module":"C1"},{"value":"1,53E-04","module":"C2"},{"value":"3,47E-03","module":"C3"},{"value":"1,94E-04","module":"C4"},{"value":"-3,19E-02","module":"D"}]}],"end_of_life_waste":[{"parameter":"HWD","unit":"kg","values":[{"value":"1,57E-01","module":"A1-A3"},{"value":"5,25E-04","module":"A4"},{"value":"0,0E+00","module":"A5"},{"value":"1,87E-02","module":"B2"},{"value":"8,39E-04","module":"B3"},{"value":"0,0E+00","module":"B4"},{"value":"0,0E+00","module":"C1"},{"value":"7,39E-05","module":"C2"},{"value":"0,0E+00","module":"C3"},{"value":"8,63E-02","module":"C4"},{"value":"-3,15E-04","module":"D"}]},{"parameter":"NHWD","unit":"kg","values":[{"value":"2,10E+00","module":"A1-A3"},{"value":"8,34E-01","module":"A4"},{"value":"1,82E+00","module":"A5"},{"value":"4,24E-01","module":"B2"},{"value":"1,73E-02","module":"B3"},{"value":"0,0E+00","module":"B4"},{"value":"0,0E+00","module":"C1"},{"value":"6,93E-02","module":"C2"},{"value":"2,35E-01","module":"C3"},{"value":"6,22E-02","module":"C4"},{"value":"-1,10E-01","module":"D"}]},{"parameter":"RWD","unit":"kg","values":[{"value":"4,38E-04","module":"A1-A3"},{"value":"6,55E-05","module":"A4"},{"value":"0,0E+00","module":"A5"},{"value":"7,21E-04","module":"B2"},{"value":"3,26E-05","module":"B3"},{"value":"0,0E+00","module":"B4"},{"value":"0,0E+00","module":"C1"},{"value":"9,88E-06","module":"C2"},{"value":"0,0E+00","module":"C3"},{"value":"1,96E-07","module":"C4"},{"value":"-2,24E-05","module":"D"}]}],"end_of_life_flow":[{"parameter":"CRU","unit":"kg","values":[{"value":"0,0E+00","module":"A1-A3"},{"value":"0,0E+00","module":"A4"},{"value":"0,0E+00","module":"A5"},{"value":"0,0E+00","module":"B2"},{"value":"0,0E+00","module":"B3"},{"value":"0,0E+00","module":"B4"},{"value":"0,0E+00","module":"C1"},{"value":"0,0E+00","module":"C2"},{"value":"0,0E+00","module":"C3"},{"value":"0,0E+00","module":"C4"},{"value":"0,0E+00","module":"D"}]},{"parameter":"MFR","unit":"kg","values":[{"value":"8,36E-01","module":"A1-A3"},{"value":"0,0E+00","module":"A4"},{"value":"1,66E+00","module":"A5"},{"value":"0,0E+00","module":"B2"},{"value":"0,0E+00","module":"B3"},{"value":"0,0E+00","module":"B4"},{"value":"0,0E+00","module":"C1"},{"value":"0,0E+00","module":"C2"},{"value":"2,41E-02","module":"C3"},{"value":"0,0E+00","module":"C4"},{"value":"0,0E+00","module":"D"}]},{"parameter":"MER","unit":"kg","values":[{"value":"1,88E-05","module":"A1-A3"},{"value":"0,0E+00","module":"A4"},{"value":"3,69E-04","module":"A5"},{"value":"0,0E+00","module":"B2"},{"value":"0,0E+00","module":"B3"},{"value":"0,0E+00","module":"B4"},{"value":"0,0E+00","module":"C1"},{"value":"0,0E+00","module":"C2"},{"value":"4,97E+00","module":"C3"},{"value":"0,0E+00","module":"C4"},{"value":"0,0E+00","module":"D"}]},{"parameter":"EEE","unit":"MJ","values":[{"value":"4,60E-01","module":"A1-A3"},{"value":"0,0E+00","module":"A4"},{"value":"9,98E-02","module":"A5"},{"value":"0,0E+00","module":"B2"},{"value":"0,0E+00","module":"B3"},{"value":"0,0E+00","module":"B4"},{"value":"0,0E+00","module":"C1"},{"value":"0,0E+00","module":"C2"},{"value":"3,35E+00","module":"C3"},{"value":"0,0E+00","module":"C4"},{"value":"0,0E+00","module":"D"}]},{"parameter":"EET","unit":"MJ","values":[{"value":"6,97E+00","module":"A1-A3"},{"value":"0,0E+00","module":"A4"},{"value":"1,51E+00","module":"A5"},{"value":"0,0E+00","module":"B2"},{"value":"0,0E+00","module":"B3"},{"value":"0,0E+00","module":"B4"},{"value":"0,0E+00","module":"C1"},{"value":"0,0E+00","module":"C2"},{"value":"5,07E+01","module":"C3"},{"value":"0,0E+00","module":"C4"},{"value":"0,0E+00","module":"D"}]}]}