{"product_name":"OFFECCT Bop","epd_id":"NEPD-6619-5890-EN","compliance":["EN 15804+A2","ISO 14025","ISO 21930"],"producer_name":"Flokk AS","environmental_impact":[{"parameter":"GWP-total","unit":"kg CO2-eq.","values":[{"value":"1,04E+01","module":"A1-A3"},{"value":"9,59E-01","module":"A4"},{"value":"6,20E+00","module":"A5"},{"value":"5,67E+00","module":"B2"},{"value":"2,54E-01","module":"B3"},{"value":"0,0E+00","module":"B4"},{"value":"0,0E+00","module":"C1"},{"value":"1,49E-01","module":"C2"},{"value":"6,13E+00","module":"C3"},{"value":"4,84E-02","module":"C4"},{"value":"-1,37E+00","module":"D"}]},{"parameter":"GWP-fossil","unit":"kg CO2-eq.","values":[{"value":"1,90E+01","module":"A1-A3"},{"value":"9,58E-01","module":"A4"},{"value":"6,40E-02","module":"A5"},{"value":"5,62E+00","module":"B2"},{"value":"2,52E-01","module":"B3"},{"value":"0,0E+00","module":"B4"},{"value":"0,0E+00","module":"C1"},{"value":"1,49E-01","module":"C2"},{"value":"2,61E+00","module":"C3"},{"value":"4,83E-02","module":"C4"},{"value":"-1,36E+00","module":"D"}]},{"parameter":"GWP-biogenic","unit":"kg CO2-eq.","values":[{"value":"-8,63E+00","module":"A1-A3"},{"value":"3,93E-04","module":"A4"},{"value":"6,14E+00","module":"A5"},{"value":"3,61E-02","module":"B2"},{"value":"1,62E-03","module":"B3"},{"value":"0,0E+00","module":"B4"},{"value":"0,0E+00","module":"C1"},{"value":"6,09E-05","module":"C2"},{"value":"3,52E+00","module":"C3"},{"value":"3,18E-05","module":"C4"},{"value":"-1,12E-03","module":"D"}]},{"parameter":"GWP-luluc","unit":"kg CO2-eq.","values":[{"value":"4,16E-02","module":"A1-A3"},{"value":"2,80E-04","module":"A4"},{"value":"1,98E-05","module":"A5"},{"value":"1,27E-02","module":"B2"},{"value":"5,74E-04","module":"B3"},{"value":"0,0E+00","module":"B4"},{"value":"0,0E+00","module":"C1"},{"value":"5,22E-05","module":"C2"},{"value":"1,48E-04","module":"C3"},{"value":"1,04E-05","module":"C4"},{"value":"-8,99E-03","module":"D"}]},{"parameter":"ODP","unit":"kg CFC 11-eq.","values":[{"value":"1,68E-06","module":"A1-A3"},{"value":"2,21E-07","module":"A4"},{"value":"1,27E-08","module":"A5"},{"value":"4,39E-07","module":"B2"},{"value":"1,95E-08","module":"B3"},{"value":"0,0E+00","module":"B4"},{"value":"0,0E+00","module":"C1"},{"value":"3,41E-08","module":"C2"},{"value":"6,88E-08","module":"C3"},{"value":"9,61E-09","module":"C4"},{"value":"-1,80E-02","module":"D"}]},{"parameter":"AP","unit":"mol H+-eq.","values":[{"value":"1,03E-01","module":"A1-A3"},{"value":"4,03E-03","module":"A4"},{"value":"2,84E-04","module":"A5"},{"value":"3,22E-02","module":"B2"},{"value":"1,44E-03","module":"B3"},{"value":"0,0E+00","module":"B4"},{"value":"0,0E+00","module":"C1"},{"value":"6,11E-04","module":"C2"},{"value":"2,08E-03","module":"C3"},{"value":"2,38E-04","module":"C4"},{"value":"-7,56E-03","module":"D"}]},{"parameter":"POCP","unit":"kg NMVOC-eq.","values":[{"value":"8,47E-02","module":"A1-A3"},{"value":"4,31E-03","module":"A4"},{"value":"2,93E-04","module":"A5"},{"value":"1,35E-02","module":"B2"},{"value":"5,94E-04","module":"B3"},{"value":"0,0E+00","module":"B4"},{"value":"0,0E+00","module":"C1"},{"value":"6,13E-04","module":"C2"},{"value":"2,15E-03","module":"C3"},{"value":"2,58E-04","module":"C4"},{"value":"-7,56E-03","module":"D"}]},{"parameter":"ADPE","unit":"kg Sb-eq.","values":[{"value":"5,89E-04","module":"A1-A3"},{"value":"1,64E-05","module":"A4"},{"value":"1,45E-06","module":"A5"},{"value":"4,34E-05","module":"B2"},{"value":"1,69E-06","module":"B3"},{"value":"0,0E+00","module":"B4"},{"value":"0,0E+00","module":"C1"},{"value":"4,05E-06","module":"C2"},{"value":"2,24E-06","module":"C3"},{"value":"5,17E-07","module":"C4"},{"value":"-2,17E-05","module":"D"}]},{"parameter":"ADPF","unit":"MJ","values":[{"value":"2,74E+02","module":"A1-A3"},{"value":"1,49E+01","module":"A4"},{"value":"8,41E-01","module":"A5"},{"value":"1,08E+02","module":"B2"},{"value":"4,87E+00","module":"B3"},{"value":"0,0E+00","module":"B4"},{"value":"0,0E+00","module":"C1"},{"value":"2,25E+00","module":"C2"},{"value":"2,98E+00","module":"C3"},{"value":"7,33E-01","module":"C4"},{"value":"-1,29E+01","module":"D"}]},{"parameter":"WDP","unit":"m3 world-eq.","values":[{"value":"1,31E+04","module":"A1-A3"},{"value":"1,14E+01","module":"A4"},{"value":"1,12E+00","module":"A5"},{"value":"1,51E+03","module":"B2"},{"value":"6,70E+01","module":"B3"},{"value":"0,0E+00","module":"B4"},{"value":"0,0E+00","module":"C1"},{"value":"2,15E+00","module":"C2"},{"value":"9,87E+00","module":"C3"},{"value":"3,70E+00","module":"C4"},{"value":"1,38E+01","module":"D"}]},{"parameter":"EP-freshwater","unit":"kg P-eq.","values":[{"value":"1,10E-03","module":"A1-A3"},{"value":"7,31E-06","module":"A4"},{"value":"4,92E-07","module":"A5"},{"value":"5,47E-04","module":"B2"},{"value":"2,47E-05","module":"B3"},{"value":"0,0E+00","module":"B4"},{"value":"0,0E+00","module":"C1"},{"value":"1,17E-06","module":"C2"},{"value":"1,39E-05","module":"C3"},{"value":"4,81E-07","module":"C4"},{"value":"-9,04E-05","module":"D"}]},{"parameter":"EP-marine","unit":"kg N-eq.","values":[{"value":"2,43E-02","module":"A1-A3"},{"value":"1,21E-03","module":"A4"},{"value":"9,78E-05","module":"A5"},{"value":"4,31E-03","module":"B2"},{"value":"1,91E-04","module":"B3"},{"value":"0,0E+00","module":"B4"},{"value":"0,0E+00","module":"C1"},{"value":"1,81E-04","module":"C2"},{"value":"8,29E-04","module":"C3"},{"value":"8,09E-05","module":"C4"},{"value":"-1,81E-03","module":"D"}]},{"parameter":"EP-terrestrial","unit":"mol N-eq.","values":[{"value":"2,49E-01","module":"A1-A3"},{"value":"1,34E-02","module":"A4"},{"value":"1,02E-03","module":"A5"},{"value":"5,22E-02","module":"B2"},{"value":"2,32E-03","module":"B3"},{"value":"0,0E+00","module":"B4"},{"value":"0,0E+00","module":"C1"},{"value":"2,00E-03","module":"C2"},{"value":"8,51E-03","module":"C3"},{"value":"9,03E-04","module":"C4"},{"value":"-1,89E-02","module":"D"}]},{"parameter":"GWP-IOBC","unit":"kg CO2-eq.","values":[{"value":"1,90E+01","module":"A1-A3"},{"value":"9,59E-01","module":"A4"},{"value":"6,40E-02","module":"A5"},{"value":"5,99E+00","module":"B2"},{"value":"2,69E-01","module":"B3"},{"value":"0,0E+00","module":"B4"},{"value":"0,0E+00","module":"C1"},{"value":"1,49E-01","module":"C2"},{"value":"3,31E+00","module":"C3"},{"value":"4,99E-02","module":"C4"},{"value":"-1,92E+00","module":"D"}]}],"additional_environmental_impact":[{"parameter":"PM","unit":"disease incidence","values":[{"value":"1,46E-06","module":"A1-A3"},{"value":"8,43E-08","module":"A4"},{"value":"4,21E-09","module":"A5"},{"value":"1,14E-07","module":"B2"},{"value":"4,75E-09","module":"B3"},{"value":"0,0E+00","module":"B4"},{"value":"0,0E+00","module":"C1"},{"value":"1,08E-08","module":"C2"},{"value":"2,45E-08","module":"C3"},{"value":"3,88E-09","module":"C4"},{"value":"-2,15E-07","module":"D"}]},{"parameter":"ETP-fw","unit":"CTUe","values":[{"value":"1,11E+03","module":"A1-A3"},{"value":"1,09E+01","module":"A4"},{"value":"1,11E+00","module":"A5"},{"value":"8,66E+01","module":"B2"},{"value":"3,84E+00","module":"B3"},{"value":"0,0E+00","module":"B4"},{"value":"0,0E+00","module":"C1"},{"value":"1,66E+00","module":"C2"},{"value":"1,49E+01","module":"C3"},{"value":"6,59E-01","module":"C4"},{"value":"-8,12E+01","module":"D"}]},{"parameter":"HTP-c","unit":"CTUh","values":[{"value":"9,07E-08","module":"A1-A3"},{"value":"0,0E+00","module":"A4"},{"value":"3,30E-11","module":"A5"},{"value":"2,79E-09","module":"B2"},{"value":"9,70E-11","module":"B3"},{"value":"0,0E+00","module":"B4"},{"value":"0,0E+00","module":"C1"},{"value":"0,0E+00","module":"C2"},{"value":"8,31E-10","module":"C3"},{"value":"2,80E-11","module":"C4"},{"value":"-5,70E-09","module":"D"}]},{"parameter":"HTP-nc","unit":"CTUh","values":[{"value":"6,42E-07","module":"A1-A3"},{"value":"1,05E-08","module":"A4"},{"value":"1,39E-09","module":"A5"},{"value":"8,81E-08","module":"B2"},{"value":"3,37E-09","module":"B3"},{"value":"0,0E+00","module":"B4"},{"value":"0,0E+00","module":"C1"},{"value":"1,79E-09","module":"C2"},{"value":"1,10E-08","module":"C3"},{"value":"9,15E-10","module":"C4"},{"value":"9,80E-08","module":"D"}]},{"parameter":"SQP","unit":"unitless","values":[{"value":"2,73E+02","module":"A1-A3"},{"value":"1,71E+01","module":"A4"},{"value":"5,89E-01","module":"A5"},{"value":"2,53E+01","module":"B2"},{"value":"1,13E+00","module":"B3"},{"value":"0,0E+00","module":"B4"},{"value":"0,0E+00","module":"C1"},{"value":"1,55E+00","module":"C2"},{"value":"9,83E-01","module":"C3"},{"value":"1,66E+00","module":"C4"},{"value":"-2,43E+01","module":"D"}]},{"parameter":"IRP","unit":"kBq U235-eq.","values":[{"value":"7,46E-01","module":"A1-A3"},{"value":"6,51E-02","module":"A4"},{"value":"3,60E-03","module":"A5"},{"value":"8,90E-01","module":"B2"},{"value":"4,03E-02","module":"B3"},{"value":"0,0E+00","module":"B4"},{"value":"0,0E+00","module":"C1"},{"value":"9,84E-03","module":"C2"},{"value":"1,15E-02","module":"C3"},{"value":"3,09E-03","module":"C4"},{"value":"-1,85E-02","module":"D"}]}],"resource_use":[{"parameter":"PERE","unit":"MJ","values":[{"value":"1,28E+02","module":"A1-A3"},{"value":"1,88E-01","module":"A4"},{"value":"1,40E-02","module":"A5"},{"value":"1,99E+01","module":"B2"},{"value":"9,05E-01","module":"B3"},{"value":"0,0E+00","module":"B4"},{"value":"0,0E+00","module":"C1"},{"value":"3,18E-02","module":"C2"},{"value":"4,22E-01","module":"C3"},{"value":"2,36E-02","module":"C4"},{"value":"-2,25E+01","module":"D"}]},{"parameter":"PERM","unit":"MJ","values":[{"value":"5,00E+01","module":"A1-A3"},{"value":"0,0E+00","module":"A4"},{"value":"-2,55E+01","module":"A5"},{"value":"0,0E+00","module":"B2"},{"value":"0,0E+00","module":"B3"},{"value":"0,0E+00","module":"B4"},{"value":"0,0E+00","module":"C1"},{"value":"0,0E+00","module":"C2"},{"value":"-2,45E+01","module":"C3"},{"value":"0,0E+00","module":"C4"},{"value":"0,0E+00","module":"D"}]},{"parameter":"PERT","unit":"MJ","values":[{"value":"1,78E+02","module":"A1-A3"},{"value":"1,88E-01","module":"A4"},{"value":"-2,55E+01","module":"A5"},{"value":"1,99E+01","module":"B2"},{"value":"9,05E-01","module":"B3"},{"value":"0,0E+00","module":"B4"},{"value":"0,0E+00","module":"C1"},{"value":"3,18E-02","module":"C2"},{"value":"-2,41E+01","module":"C3"},{"value":"2,36E-02","module":"C4"},{"value":"-2,25E+01","module":"D"}]},{"parameter":"PENRE","unit":"MJ","values":[{"value":"2,35E+02","module":"A1-A3"},{"value":"1,49E+01","module":"A4"},{"value":"8,41E-01","module":"A5"},{"value":"1,08E+02","module":"B2"},{"value":"4,88E+00","module":"B3"},{"value":"0,0E+00","module":"B4"},{"value":"0,0E+00","module":"C1"},{"value":"2,25E+00","module":"C2"},{"value":"2,99E+00","module":"C3"},{"value":"7,33E-01","module":"C4"},{"value":"-1,29E+01","module":"D"}]},{"parameter":"PENRM","unit":"MJ","values":[{"value":"3,93E+01","module":"A1-A3"},{"value":"0,0E+00","module":"A4"},{"value":"-2,97E+00","module":"A5"},{"value":"0,0E+00","module":"B2"},{"value":"0,0E+00","module":"B3"},{"value":"0,0E+00","module":"B4"},{"value":"0,0E+00","module":"C1"},{"value":"0,0E+00","module":"C2"},{"value":"-3,63E+01","module":"C3"},{"value":"0,0E+00","module":"C4"},{"value":"0,0E+00","module":"D"}]},{"parameter":"PENRT","unit":"MJ","values":[{"value":"2,74E+02","module":"A1-A3"},{"value":"1,49E+01","module":"A4"},{"value":"-2,13E+00","module":"A5"},{"value":"1,08E+02","module":"B2"},{"value":"4,88E+00","module":"B3"},{"value":"0,0E+00","module":"B4"},{"value":"0,0E+00","module":"C1"},{"value":"2,25E+00","module":"C2"},{"value":"-3,33E+01","module":"C3"},{"value":"7,33E-01","module":"C4"},{"value":"-1,29E+01","module":"D"}]},{"parameter":"SM","unit":"kg","values":[{"value":"4,30E+00","module":"A1-A3"},{"value":"0,0E+00","module":"A4"},{"value":"0,0E+00","module":"A5"},{"value":"0,0E+00","module":"B2"},{"value":"0,0E+00","module":"B3"},{"value":"0,0E+00","module":"B4"},{"value":"0,0E+00","module":"C1"},{"value":"0,0E+00","module":"C2"},{"value":"0,0E+00","module":"C3"},{"value":"0,0E+00","module":"C4"},{"value":"0,0E+00","module":"D"}]},{"parameter":"RSF","unit":"MJ","values":[{"value":"4,63E-01","module":"A1-A3"},{"value":"6,56E-03","module":"A4"},{"value":"4,62E-04","module":"A5"},{"value":"1,38E+00","module":"B2"},{"value":"6,27E-02","module":"B3"},{"value":"0,0E+00","module":"B4"},{"value":"0,0E+00","module":"C1"},{"value":"1,14E-03","module":"C2"},{"value":"9,33E-03","module":"C3"},{"value":"5,30E-04","module":"C4"},{"value":"3,64E-02","module":"D"}]},{"parameter":"NRSF","unit":"MJ","values":[{"value":"1,08E-01","module":"A1-A3"},{"value":"2,20E-02","module":"A4"},{"value":"1,88E-03","module":"A5"},{"value":"3,70E-01","module":"B2"},{"value":"1,51E-02","module":"B3"},{"value":"0,0E+00","module":"B4"},{"value":"0,0E+00","module":"C1"},{"value":"4,06E-03","module":"C2"},{"value":"0,0E+00","module":"C3"},{"value":"2,47E-02","module":"C4"},{"value":"-1,21E-01","module":"D"}]},{"parameter":"FW","unit":"m3","values":[{"value":"2,20E-01","module":"A1-A3"},{"value":"1,70E-03","module":"A4"},{"value":"3,98E-04","module":"A5"},{"value":"8,69E-01","module":"B2"},{"value":"3,99E-03","module":"B3"},{"value":"0,0E+00","module":"B4"},{"value":"0,0E+00","module":"C1"},{"value":"2,37E-04","module":"C2"},{"value":"4,07E-03","module":"C3"},{"value":"7,40E-04","module":"C4"},{"value":"-2,86E-02","module":"D"}]}],"end_of_life_waste":[{"parameter":"HWD","unit":"kg","values":[{"value":"2,27E-01","module":"A1-A3"},{"value":"8,16E-04","module":"A4"},{"value":"0,0E+00","module":"A5"},{"value":"1,87E-02","module":"B2"},{"value":"8,39E-04","module":"B3"},{"value":"0,0E+00","module":"B4"},{"value":"0,0E+00","module":"C1"},{"value":"1,15E-04","module":"C2"},{"value":"0,0E+00","module":"C3"},{"value":"2,48E+00","module":"C4"},{"value":"-5,95E-03","module":"D"}]},{"parameter":"NHWD","unit":"kg","values":[{"value":"5,84E+00","module":"A1-A3"},{"value":"1,30E+00","module":"A4"},{"value":"3,69E+00","module":"A5"},{"value":"4,24E-01","module":"B2"},{"value":"1,73E-02","module":"B3"},{"value":"0,0E+00","module":"B4"},{"value":"0,0E+00","module":"C1"},{"value":"1,08E-01","module":"C2"},{"value":"2,65E-01","module":"C3"},{"value":"8,00E-02","module":"C4"},{"value":"-5,38E-01","module":"D"}]},{"parameter":"RWD","unit":"kg","values":[{"value":"7,48E-04","module":"A1-A3"},{"value":"1,02E-04","module":"A4"},{"value":"0,0E+00","module":"A5"},{"value":"7,21E-04","module":"B2"},{"value":"3,26E-05","module":"B3"},{"value":"0,0E+00","module":"B4"},{"value":"0,0E+00","module":"C1"},{"value":"1,54E-05","module":"C2"},{"value":"0,0E+00","module":"C3"},{"value":"3,94E-06","module":"C4"},{"value":"-1,54E-05","module":"D"}]}],"end_of_life_flow":[{"parameter":"CRU","unit":"kg","values":[{"value":"0,0E+00","module":"A1-A3"},{"value":"0,0E+00","module":"A4"},{"value":"0,0E+00","module":"A5"},{"value":"0,0E+00","module":"B2"},{"value":"0,0E+00","module":"B3"},{"value":"0,0E+00","module":"B4"},{"value":"0,0E+00","module":"C1"},{"value":"0,0E+00","module":"C2"},{"value":"0,0E+00","module":"C3"},{"value":"0,0E+00","module":"C4"},{"value":"0,0E+00","module":"D"}]},{"parameter":"MFR","unit":"kg","values":[{"value":"8,33E-01","module":"A1-A3"},{"value":"0,0E+00","module":"A4"},{"value":"3,40E+00","module":"A5"},{"value":"0,0E+00","module":"B2"},{"value":"0,0E+00","module":"B3"},{"value":"0,0E+00","module":"B4"},{"value":"0,0E+00","module":"C1"},{"value":"0,0E+00","module":"C2"},{"value":"1,26E+00","module":"C3"},{"value":"0,0E+00","module":"C4"},{"value":"0,0E+00","module":"D"}]},{"parameter":"MER","unit":"kg","values":[{"value":"6,61E-06","module":"A1-A3"},{"value":"0,0E+00","module":"A4"},{"value":"3,72E-04","module":"A5"},{"value":"0,0E+00","module":"B2"},{"value":"0,0E+00","module":"B3"},{"value":"0,0E+00","module":"B4"},{"value":"0,0E+00","module":"C1"},{"value":"0,0E+00","module":"C2"},{"value":"6,86E+00","module":"C3"},{"value":"0,0E+00","module":"C4"},{"value":"0,0E+00","module":"D"}]},{"parameter":"EEE","unit":"MJ","values":[{"value":"4,60E-01","module":"A1-A3"},{"value":"0,0E+00","module":"A4"},{"value":"2,07E-01","module":"A5"},{"value":"0,0E+00","module":"B2"},{"value":"0,0E+00","module":"B3"},{"value":"0,0E+00","module":"B4"},{"value":"0,0E+00","module":"C1"},{"value":"0,0E+00","module":"C2"},{"value":"2,80E+00","module":"C3"},{"value":"0,0E+00","module":"C4"},{"value":"0,0E+00","module":"D"}]},{"parameter":"EET","unit":"MJ","values":[{"value":"6,97E+00","module":"A1-A3"},{"value":"0,0E+00","module":"A4"},{"value":"3,13E+00","module":"A5"},{"value":"0,0E+00","module":"B2"},{"value":"0,0E+00","module":"B3"},{"value":"0,0E+00","module":"B4"},{"value":"0,0E+00","module":"C1"},{"value":"0,0E+00","module":"C2"},{"value":"4,24E+01","module":"C3"},{"value":"0,0E+00","module":"C4"},{"value":"0,0E+00","module":"D"}]}]}