{"product_name":"OFFECCT Nomole, Bar stool","epd_id":"NEPD-3732-2680-EN","compliance":["EN 15804","ISO 14025","ISO 21930"],"producer_name":"Flokk AS","environmental_impact":[{"parameter":"GWP-total","unit":"kg CO2-eq.","values":[{"value":"2,93E+01","module":"A1"},{"value":"1,06E+00","module":"A2"},{"value":"6,12E+00","module":"A3"},{"value":"1,43E+00","module":"A4"}]},{"parameter":"ODP","unit":"kg CFC 11-eq.","values":[{"value":"2,01E-06","module":"A1"},{"value":"1,98E-07","module":"A2"},{"value":"1,58E-07","module":"A3"},{"value":"2,63E-07","module":"A4"}]},{"parameter":"AP","unit":"kg SO2-eq.","values":[{"value":"1,25E-01","module":"A1"},{"value":"4,06E-03","module":"A2"},{"value":"3,68E-02","module":"A3"},{"value":"4,55E-03","module":"A4"}]},{"parameter":"EP","unit":"kg Phosphat-eq.","values":[{"value":"2,57E-02","module":"A1"},{"value":"7,34E-04","module":"A2"},{"value":"4,47E-03","module":"A3"},{"value":"7,54E-04","module":"A4"}]},{"parameter":"POCP","unit":"kg Ethen-eq.","values":[{"value":"1,33E-02","module":"A1"},{"value":"1,71E-04","module":"A2"},{"value":"1,39E-03","module":"A3"},{"value":"2,32E-04","module":"A4"}]},{"parameter":"ADPE","unit":"kg Sb-eq.","values":[{"value":"2,04E-04","module":"A1"},{"value":"2,12E-06","module":"A2"},{"value":"3,39E-07","module":"A3"},{"value":"4,35E-06","module":"A4"}]},{"parameter":"ADPF","unit":"MJ","values":[{"value":"3,21E+02","module":"A1"},{"value":"1,61E+01","module":"A2"},{"value":"6,23E+01","module":"A3"},{"value":"2,15E+01","module":"A4"}]},{"parameter":"ADPM","unit":"kg Sb-eq.","values":[{"value":"2,04E-04","module":"A1"},{"value":"2,12E-06","module":"A2"},{"value":"3,39E-07","module":"A3"},{"value":"4,35E-06","module":"A4"}]}],"additional_environmental_impact":[],"resource_use":[{"parameter":"PERE","unit":"MJ","values":[{"value":"1,05E+02","module":"A1"},{"value":"2,98E-01","module":"A2"},{"value":"7,31E+00","module":"A3"},{"value":"3,13E-01","module":"A4"}]},{"parameter":"PERM","unit":"MJ","values":[{"value":"4,45E+01","module":"A1"},{"value":"0,0E+00","module":"A2"},{"value":"0,0E+00","module":"A3"},{"value":"0,0E+00","module":"A4"}]},{"parameter":"PERT","unit":"MJ","values":[{"value":"1,50E+02","module":"A1"},{"value":"2,98E-01","module":"A2"},{"value":"7,31E+00","module":"A3"},{"value":"3,13E-01","module":"A4"}]},{"parameter":"PENRE","unit":"MJ","values":[{"value":"3,90E+02","module":"A1"},{"value":"1,66E+01","module":"A2"},{"value":"6,58E+01","module":"A3"},{"value":"2,20E+01","module":"A4"}]},{"parameter":"PENRM","unit":"MJ","values":[{"value":"8,36E+00","module":"A1"},{"value":"0,0E+00","module":"A2"},{"value":"0,0E+00","module":"A3"},{"value":"0,0E+00","module":"A4"}]},{"parameter":"PENRT","unit":"MJ","values":[{"value":"3,98E+02","module":"A1"},{"value":"1,66E+01","module":"A2"},{"value":"6,58E+01","module":"A3"},{"value":"2,20E+01","module":"A4"}]},{"parameter":"SM","unit":"kg","values":[{"value":"1,50E+00","module":"A1"},{"value":"0,0E+00","module":"A2"},{"value":"0,0E+00","module":"A3"},{"value":"0,0E+00","module":"A4"}]},{"parameter":"RSF","unit":"MJ","values":[{"value":"1,78E-03","module":"A1"},{"value":"0,0E+00","module":"A2"},{"value":"0,0E+00","module":"A3"},{"value":"0,0E+00","module":"A4"}]},{"parameter":"NRSF","unit":"MJ","values":[{"value":"4,62E-04","module":"A1"},{"value":"0,0E+00","module":"A2"},{"value":"0,0E+00","module":"A3"},{"value":"0,0E+00","module":"A4"}]},{"parameter":"FW","unit":"m3","values":[{"value":"3,30E-01","module":"A1"},{"value":"3,90E-03","module":"A2"},{"value":"3,28E-02","module":"A3"},{"value":"4,12E-03","module":"A4"}]}],"end_of_life_waste":[{"parameter":"HWD","unit":"kg","values":[{"value":"1,94E-03","module":"A1"},{"value":"9,37E-06","module":"A2"},{"value":"3,14E-02","module":"A3"},{"value":"1,28E-05","module":"A4"}]},{"parameter":"NHWD","unit":"kg","values":[{"value":"2,57E+01","module":"A1"},{"value":"1,34E+00","module":"A2"},{"value":"2,28E+00","module":"A3"},{"value":"1,16E+00","module":"A4"}]},{"parameter":"RWD","unit":"kg","values":[{"value":"1,30E-03","module":"A1"},{"value":"1,15E-04","module":"A2"},{"value":"9,11E-05","module":"A3"},{"value":"1,51E-04","module":"A4"}]}],"end_of_life_flow":[{"parameter":"CRU","unit":"kg","values":[{"value":"0,0E+00","module":"A1"},{"value":"0,0E+00","module":"A2"},{"value":"0,0E+00","module":"A3"},{"value":"0,0E+00","module":"A4"}]},{"parameter":"MFR","unit":"kg","values":[{"value":"0,0E+00","module":"A1"},{"value":"0,0E+00","module":"A2"},{"value":"7,67E-01","module":"A3"},{"value":"0,0E+00","module":"A4"}]},{"parameter":"MER","unit":"kg","values":[{"value":"0,0E+00","module":"A1"},{"value":"0,0E+00","module":"A2"},{"value":"4,70E-03","module":"A3"},{"value":"0,0E+00","module":"A4"}]},{"parameter":"EEE","unit":"MJ","values":[{"value":"0,0E+00","module":"A1"},{"value":"0,0E+00","module":"A2"},{"value":"1,48E-01","module":"A3"},{"value":"0,0E+00","module":"A4"}]},{"parameter":"EET","unit":"MJ","values":[{"value":"0,0E+00","module":"A1"},{"value":"0,0E+00","module":"A2"},{"value":"1,42E+00","module":"A3"},{"value":"0,0E+00","module":"A4"}]}]}