{"product_name":"OFFECCT Vertigo","epd_id":"NEPD-7151-6551","compliance":["EN 15804+A2","ISO 14025","ISO 21930"],"producer_name":"Flokk AS","environmental_impact":[{"parameter":"GWP-total","unit":"kg CO2-eq.","values":[{"value":"2,19E+01","module":"A1-A3"},{"value":"2,29E+00","module":"A4"},{"value":"7,61E+00","module":"A5"},{"value":"5,67E+00","module":"B2"},{"value":"2,54E-01","module":"B3"},{"value":"0,0E+00","module":"B4"},{"value":"0,0E+00","module":"C1"},{"value":"3,58E-01","module":"C2"},{"value":"2,36E+00","module":"C3"},{"value":"1,93E-01","module":"C4"},{"value":"-1,19E+00","module":"D"}]},{"parameter":"GWP-fossil","unit":"kg CO2-eq.","values":[{"value":"3,12E+01","module":"A1-A3"},{"value":"2,29E+00","module":"A4"},{"value":"9,43E-02","module":"A5"},{"value":"5,62E+00","module":"B2"},{"value":"2,52E-01","module":"B3"},{"value":"0,0E+00","module":"B4"},{"value":"0,0E+00","module":"C1"},{"value":"3,57E-01","module":"C2"},{"value":"2,01E-01","module":"C3"},{"value":"1,93E-01","module":"C4"},{"value":"-1,18E+00","module":"D"}]},{"parameter":"GWP-biogenic","unit":"kg CO2-eq.","values":[{"value":"-9,28E+00","module":"A1-A3"},{"value":"9,41E-04","module":"A4"},{"value":"7,51E+00","module":"A5"},{"value":"3,61E-02","module":"B2"},{"value":"1,62E-03","module":"B3"},{"value":"0,0E+00","module":"B4"},{"value":"0,0E+00","module":"C1"},{"value":"1,46E-04","module":"C2"},{"value":"2,16E+00","module":"C3"},{"value":"1,47E-04","module":"C4"},{"value":"-8,01E-04","module":"D"}]},{"parameter":"GWP-luluc","unit":"kg CO2-eq.","values":[{"value":"4,60E-02","module":"A1-A3"},{"value":"6,69E-04","module":"A4"},{"value":"2,54E-05","module":"A5"},{"value":"1,27E-02","module":"B2"},{"value":"5,74E-04","module":"B3"},{"value":"0,0E+00","module":"B4"},{"value":"0,0E+00","module":"C1"},{"value":"1,25E-04","module":"C2"},{"value":"2,83E-05","module":"C3"},{"value":"5,97E-05","module":"C4"},{"value":"-3,88E-03","module":"D"}]},{"parameter":"ODP","unit":"kg CFC 11-eq.","values":[{"value":"3,22E-06","module":"A1-A3"},{"value":"5,30E-07","module":"A4"},{"value":"1,65E-08","module":"A5"},{"value":"4,39E-07","module":"B2"},{"value":"1,95E-08","module":"B3"},{"value":"0,0E+00","module":"B4"},{"value":"0,0E+00","module":"C1"},{"value":"8,15E-08","module":"C2"},{"value":"8,90E-09","module":"C3"},{"value":"6,16E-08","module":"C4"},{"value":"-7,18E-03","module":"D"}]},{"parameter":"AP","unit":"mol H+-eq.","values":[{"value":"2,50E-01","module":"A1-A3"},{"value":"9,63E-03","module":"A4"},{"value":"3,67E-04","module":"A5"},{"value":"3,22E-02","module":"B2"},{"value":"1,44E-03","module":"B3"},{"value":"0,0E+00","module":"B4"},{"value":"0,0E+00","module":"C1"},{"value":"1,46E-03","module":"C2"},{"value":"5,77E-04","module":"C3"},{"value":"1,40E-03","module":"C4"},{"value":"-6,20E-03","module":"D"}]},{"parameter":"POCP","unit":"kg NMVOC-eq.","values":[{"value":"1,48E-01","module":"A1-A3"},{"value":"1,03E-02","module":"A4"},{"value":"3,82E-04","module":"A5"},{"value":"1,35E-02","module":"B2"},{"value":"5,94E-04","module":"B3"},{"value":"0,0E+00","module":"B4"},{"value":"0,0E+00","module":"C1"},{"value":"1,47E-03","module":"C2"},{"value":"7,20E-04","module":"C3"},{"value":"1,59E-03","module":"C4"},{"value":"-6,22E-03","module":"D"}]},{"parameter":"ADPE","unit":"kg Sb-eq.","values":[{"value":"7,19E-04","module":"A1-A3"},{"value":"3,91E-05","module":"A4"},{"value":"1,86E-06","module":"A5"},{"value":"4,34E-05","module":"B2"},{"value":"1,69E-06","module":"B3"},{"value":"0,0E+00","module":"B4"},{"value":"0,0E+00","module":"C1"},{"value":"9,68E-06","module":"C2"},{"value":"6,38E-07","module":"C3"},{"value":"3,45E-06","module":"C4"},{"value":"-1,97E-05","module":"D"}]},{"parameter":"ADPF","unit":"MJ","values":[{"value":"3,75E+02","module":"A1-A3"},{"value":"3,57E+01","module":"A4"},{"value":"1,10E+00","module":"A5"},{"value":"1,08E+02","module":"B2"},{"value":"4,87E+00","module":"B3"},{"value":"0,0E+00","module":"B4"},{"value":"0,0E+00","module":"C1"},{"value":"5,39E+00","module":"C2"},{"value":"9,20E-01","module":"C3"},{"value":"4,55E+00","module":"C4"},{"value":"-1,05E+01","module":"D"}]},{"parameter":"WDP","unit":"m3 world-eq.","values":[{"value":"1,32E+04","module":"A1-A3"},{"value":"2,73E+01","module":"A4"},{"value":"1,60E+00","module":"A5"},{"value":"1,51E+03","module":"B2"},{"value":"6,70E+01","module":"B3"},{"value":"0,0E+00","module":"B4"},{"value":"0,0E+00","module":"C1"},{"value":"5,14E+00","module":"C2"},{"value":"3,09E+00","module":"C3"},{"value":"8,29E+00","module":"C4"},{"value":"3,86E+01","module":"D"}]},{"parameter":"EP-freshwater","unit":"kg P-eq.","values":[{"value":"1,21E-03","module":"A1-A3"},{"value":"1,75E-05","module":"A4"},{"value":"6,35E-07","module":"A5"},{"value":"5,47E-04","module":"B2"},{"value":"2,47E-05","module":"B3"},{"value":"0,0E+00","module":"B4"},{"value":"0,0E+00","module":"C1"},{"value":"2,81E-06","module":"C2"},{"value":"2,80E-06","module":"C3"},{"value":"1,89E-06","module":"C4"},{"value":"-7,54E-05","module":"D"}]},{"parameter":"EP-marine","unit":"kg N-eq.","values":[{"value":"4,65E-02","module":"A1-A3"},{"value":"2,90E-03","module":"A4"},{"value":"1,38E-04","module":"A5"},{"value":"4,31E-03","module":"B2"},{"value":"1,91E-04","module":"B3"},{"value":"0,0E+00","module":"B4"},{"value":"0,0E+00","module":"C1"},{"value":"4,33E-04","module":"C2"},{"value":"2,05E-04","module":"C3"},{"value":"5,00E-04","module":"C4"},{"value":"-1,38E-03","module":"D"}]},{"parameter":"EP-terrestrial","unit":"mol N-eq.","values":[{"value":"5,41E-01","module":"A1-A3"},{"value":"3,20E-02","module":"A4"},{"value":"1,31E-03","module":"A5"},{"value":"5,22E-02","module":"B2"},{"value":"2,32E-03","module":"B3"},{"value":"0,0E+00","module":"B4"},{"value":"0,0E+00","module":"C1"},{"value":"4,79E-03","module":"C2"},{"value":"2,21E-03","module":"C3"},{"value":"5,52E-03","module":"C4"},{"value":"-1,43E-02","module":"D"}]},{"parameter":"GWP-IOBC","unit":"kg CO2-eq.","values":[{"value":"3,14E+01","module":"A1-A3"},{"value":"2,29E+00","module":"A4"},{"value":"9,44E-02","module":"A5"},{"value":"5,99E+00","module":"B2"},{"value":"2,69E-01","module":"B3"},{"value":"0,0E+00","module":"B4"},{"value":"0,0E+00","module":"C1"},{"value":"3,58E-01","module":"C2"},{"value":"1,58E-01","module":"C3"},{"value":"1,93E-01","module":"C4"},{"value":"-1,72E+00","module":"D"}]}],"additional_environmental_impact":[{"parameter":"PM","unit":"disease incidence","values":[{"value":"3,11E-06","module":"A1-A3"},{"value":"2,02E-07","module":"A4"},{"value":"5,51E-09","module":"A5"},{"value":"1,14E-07","module":"B2"},{"value":"4,75E-09","module":"B3"},{"value":"0,0E+00","module":"B4"},{"value":"0,0E+00","module":"C1"},{"value":"2,57E-08","module":"C2"},{"value":"3,51E-08","module":"C3"},{"value":"2,58E-08","module":"C4"},{"value":"-1,39E-07","module":"D"}]},{"parameter":"ETP-fw","unit":"CTUe","values":[{"value":"1,32E+03","module":"A1-A3"},{"value":"2,61E+01","module":"A4"},{"value":"1,43E+00","module":"A5"},{"value":"8,66E+01","module":"B2"},{"value":"3,84E+00","module":"B3"},{"value":"0,0E+00","module":"B4"},{"value":"0,0E+00","module":"C1"},{"value":"3,97E+00","module":"C2"},{"value":"4,03E+00","module":"C3"},{"value":"2,58E+00","module":"C4"},{"value":"-6,81E+01","module":"D"}]},{"parameter":"HTP-c","unit":"CTUh","values":[{"value":"8,25E-08","module":"A1-A3"},{"value":"0,0E+00","module":"A4"},{"value":"4,20E-11","module":"A5"},{"value":"2,79E-09","module":"B2"},{"value":"9,70E-11","module":"B3"},{"value":"0,0E+00","module":"B4"},{"value":"0,0E+00","module":"C1"},{"value":"0,0E+00","module":"C2"},{"value":"5,18E-10","module":"C3"},{"value":"9,10E-11","module":"C4"},{"value":"-5,35E-09","module":"D"}]},{"parameter":"HTP-nc","unit":"CTUh","values":[{"value":"6,95E-07","module":"A1-A3"},{"value":"2,52E-08","module":"A4"},{"value":"1,76E-09","module":"A5"},{"value":"8,81E-08","module":"B2"},{"value":"3,37E-09","module":"B3"},{"value":"0,0E+00","module":"B4"},{"value":"0,0E+00","module":"C1"},{"value":"4,29E-09","module":"C2"},{"value":"5,95E-09","module":"C3"},{"value":"2,32E-09","module":"C4"},{"value":"1,06E-07","module":"D"}]},{"parameter":"SQP","unit":"unitless","values":[{"value":"5,42E+02","module":"A1-A3"},{"value":"4,09E+01","module":"A4"},{"value":"8,36E-01","module":"A5"},{"value":"2,53E+01","module":"B2"},{"value":"1,13E+00","module":"B3"},{"value":"0,0E+00","module":"B4"},{"value":"0,0E+00","module":"C1"},{"value":"3,71E+00","module":"C2"},{"value":"2,26E-01","module":"C3"},{"value":"9,78E+00","module":"C4"},{"value":"-1,01E+01","module":"D"}]},{"parameter":"IRP","unit":"kBq U235-eq.","values":[{"value":"1,09E+00","module":"A1-A3"},{"value":"1,56E-01","module":"A4"},{"value":"4,71E-03","module":"A5"},{"value":"8,90E-01","module":"B2"},{"value":"4,03E-02","module":"B3"},{"value":"0,0E+00","module":"B4"},{"value":"0,0E+00","module":"C1"},{"value":"2,36E-02","module":"C2"},{"value":"2,74E-03","module":"C3"},{"value":"1,82E-02","module":"C4"},{"value":"-5,11E-03","module":"D"}]}],"resource_use":[{"parameter":"PERE","unit":"MJ","values":[{"value":"1,26E+02","module":"A1-A3"},{"value":"4,49E-01","module":"A4"},{"value":"1,89E-02","module":"A5"},{"value":"1,99E+01","module":"B2"},{"value":"9,05E-01","module":"B3"},{"value":"0,0E+00","module":"B4"},{"value":"0,0E+00","module":"C1"},{"value":"7,60E-02","module":"C2"},{"value":"4,91E-02","module":"C3"},{"value":"8,11E-02","module":"C4"},{"value":"-9,44E+00","module":"D"}]},{"parameter":"PERM","unit":"MJ","values":[{"value":"5,19E+01","module":"A1-A3"},{"value":"0,0E+00","module":"A4"},{"value":"-4,38E+01","module":"A5"},{"value":"0,0E+00","module":"B2"},{"value":"0,0E+00","module":"B3"},{"value":"0,0E+00","module":"B4"},{"value":"0,0E+00","module":"C1"},{"value":"0,0E+00","module":"C2"},{"value":"-8,13E+00","module":"C3"},{"value":"0,0E+00","module":"C4"},{"value":"0,0E+00","module":"D"}]},{"parameter":"PERT","unit":"MJ","values":[{"value":"1,78E+02","module":"A1-A3"},{"value":"4,49E-01","module":"A4"},{"value":"-4,38E+01","module":"A5"},{"value":"1,99E+01","module":"B2"},{"value":"9,05E-01","module":"B3"},{"value":"0,0E+00","module":"B4"},{"value":"0,0E+00","module":"C1"},{"value":"7,60E-02","module":"C2"},{"value":"-8,09E+00","module":"C3"},{"value":"8,11E-02","module":"C4"},{"value":"-9,44E+00","module":"D"}]},{"parameter":"PENRE","unit":"MJ","values":[{"value":"3,89E+02","module":"A1-A3"},{"value":"3,57E+01","module":"A4"},{"value":"1,10E+00","module":"A5"},{"value":"1,08E+02","module":"B2"},{"value":"4,88E+00","module":"B3"},{"value":"0,0E+00","module":"B4"},{"value":"0,0E+00","module":"C1"},{"value":"5,39E+00","module":"C2"},{"value":"9,24E-01","module":"C3"},{"value":"4,55E+00","module":"C4"},{"value":"-1,05E+01","module":"D"}]},{"parameter":"PENRM","unit":"MJ","values":[{"value":"1,20E+01","module":"A1-A3"},{"value":"0,0E+00","module":"A4"},{"value":"-1,18E+01","module":"A5"},{"value":"0,0E+00","module":"B2"},{"value":"0,0E+00","module":"B3"},{"value":"0,0E+00","module":"B4"},{"value":"0,0E+00","module":"C1"},{"value":"0,0E+00","module":"C2"},{"value":"-1,60E-01","module":"C3"},{"value":"0,0E+00","module":"C4"},{"value":"0,0E+00","module":"D"}]},{"parameter":"PENRT","unit":"MJ","values":[{"value":"4,01E+02","module":"A1-A3"},{"value":"3,57E+01","module":"A4"},{"value":"-1,07E+01","module":"A5"},{"value":"1,08E+02","module":"B2"},{"value":"4,88E+00","module":"B3"},{"value":"0,0E+00","module":"B4"},{"value":"0,0E+00","module":"C1"},{"value":"5,39E+00","module":"C2"},{"value":"7,64E-01","module":"C3"},{"value":"4,55E+00","module":"C4"},{"value":"-1,05E+01","module":"D"}]},{"parameter":"SM","unit":"kg","values":[{"value":"3,49E+00","module":"A1-A3"},{"value":"0,0E+00","module":"A4"},{"value":"0,0E+00","module":"A5"},{"value":"0,0E+00","module":"B2"},{"value":"0,0E+00","module":"B3"},{"value":"0,0E+00","module":"B4"},{"value":"0,0E+00","module":"C1"},{"value":"0,0E+00","module":"C2"},{"value":"0,0E+00","module":"C3"},{"value":"0,0E+00","module":"C4"},{"value":"0,0E+00","module":"D"}]},{"parameter":"RSF","unit":"MJ","values":[{"value":"7,41E-01","module":"A1-A3"},{"value":"1,57E-02","module":"A4"},{"value":"6,09E-04","module":"A5"},{"value":"1,38E+00","module":"B2"},{"value":"6,27E-02","module":"B3"},{"value":"0,0E+00","module":"B4"},{"value":"0,0E+00","module":"C1"},{"value":"2,72E-03","module":"C2"},{"value":"9,31E-04","module":"C3"},{"value":"2,16E-03","module":"C4"},{"value":"3,76E-02","module":"D"}]},{"parameter":"NRSF","unit":"MJ","values":[{"value":"7,31E-02","module":"A1-A3"},{"value":"5,26E-02","module":"A4"},{"value":"2,42E-03","module":"A5"},{"value":"3,70E-01","module":"B2"},{"value":"1,51E-02","module":"B3"},{"value":"0,0E+00","module":"B4"},{"value":"0,0E+00","module":"C1"},{"value":"9,72E-03","module":"C2"},{"value":"0,0E+00","module":"C3"},{"value":"7,01E-02","module":"C4"},{"value":"6,23E-01","module":"D"}]},{"parameter":"FW","unit":"m3","values":[{"value":"2,83E-01","module":"A1-A3"},{"value":"4,06E-03","module":"A4"},{"value":"5,22E-04","module":"A5"},{"value":"8,69E-01","module":"B2"},{"value":"3,99E-03","module":"B3"},{"value":"0,0E+00","module":"B4"},{"value":"0,0E+00","module":"C1"},{"value":"5,67E-04","module":"C2"},{"value":"1,09E-03","module":"C3"},{"value":"4,10E-03","module":"C4"},{"value":"-1,28E-02","module":"D"}]}],"end_of_life_waste":[{"parameter":"HWD","unit":"kg","values":[{"value":"2,66E-01","module":"A1-A3"},{"value":"1,95E-03","module":"A4"},{"value":"0,0E+00","module":"A5"},{"value":"1,87E-02","module":"B2"},{"value":"8,39E-04","module":"B3"},{"value":"0,0E+00","module":"B4"},{"value":"0,0E+00","module":"C1"},{"value":"2,75E-04","module":"C2"},{"value":"0,0E+00","module":"C3"},{"value":"1,80E+01","module":"C4"},{"value":"-5,70E-03","module":"D"}]},{"parameter":"NHWD","unit":"kg","values":[{"value":"6,79E+00","module":"A1-A3"},{"value":"3,10E+00","module":"A4"},{"value":"4,71E+00","module":"A5"},{"value":"4,24E-01","module":"B2"},{"value":"1,73E-02","module":"B3"},{"value":"0,0E+00","module":"B4"},{"value":"0,0E+00","module":"C1"},{"value":"2,58E-01","module":"C2"},{"value":"1,56E+01","module":"C3"},{"value":"1,05E-01","module":"C4"},{"value":"-4,76E-01","module":"D"}]},{"parameter":"RWD","unit":"kg","values":[{"value":"1,28E-03","module":"A1-A3"},{"value":"2,43E-04","module":"A4"},{"value":"0,0E+00","module":"A5"},{"value":"7,21E-04","module":"B2"},{"value":"3,26E-05","module":"B3"},{"value":"0,0E+00","module":"B4"},{"value":"0,0E+00","module":"C1"},{"value":"3,67E-05","module":"C2"},{"value":"0,0E+00","module":"C3"},{"value":"2,80E-05","module":"C4"},{"value":"-4,39E-06","module":"D"}]}],"end_of_life_flow":[{"parameter":"CRU","unit":"kg","values":[{"value":"0,0E+00","module":"A1-A3"},{"value":"0,0E+00","module":"A4"},{"value":"0,0E+00","module":"A5"},{"value":"0,0E+00","module":"B2"},{"value":"0,0E+00","module":"B3"},{"value":"0,0E+00","module":"B4"},{"value":"0,0E+00","module":"C1"},{"value":"0,0E+00","module":"C2"},{"value":"0,0E+00","module":"C3"},{"value":"0,0E+00","module":"C4"},{"value":"0,0E+00","module":"D"}]},{"parameter":"MFR","unit":"kg","values":[{"value":"8,33E-01","module":"A1-A3"},{"value":"0,0E+00","module":"A4"},{"value":"4,26E+00","module":"A5"},{"value":"0,0E+00","module":"B2"},{"value":"0,0E+00","module":"B3"},{"value":"0,0E+00","module":"B4"},{"value":"0,0E+00","module":"C1"},{"value":"0,0E+00","module":"C2"},{"value":"1,23E+00","module":"C3"},{"value":"0,0E+00","module":"C4"},{"value":"0,0E+00","module":"D"}]},{"parameter":"MER","unit":"kg","values":[{"value":"6,61E-06","module":"A1-A3"},{"value":"0,0E+00","module":"A4"},{"value":"1,08E-03","module":"A5"},{"value":"0,0E+00","module":"B2"},{"value":"0,0E+00","module":"B3"},{"value":"0,0E+00","module":"B4"},{"value":"0,0E+00","module":"C1"},{"value":"0,0E+00","module":"C2"},{"value":"2,05E+01","module":"C3"},{"value":"0,0E+00","module":"C4"},{"value":"0,0E+00","module":"D"}]},{"parameter":"EEE","unit":"MJ","values":[{"value":"4,60E-01","module":"A1-A3"},{"value":"0,0E+00","module":"A4"},{"value":"2,53E-01","module":"A5"},{"value":"0,0E+00","module":"B2"},{"value":"0,0E+00","module":"B3"},{"value":"0,0E+00","module":"B4"},{"value":"0,0E+00","module":"C1"},{"value":"0,0E+00","module":"C2"},{"value":"1,20E+00","module":"C3"},{"value":"0,0E+00","module":"C4"},{"value":"0,0E+00","module":"D"}]},{"parameter":"EET","unit":"MJ","values":[{"value":"6,97E+00","module":"A1-A3"},{"value":"0,0E+00","module":"A4"},{"value":"3,83E+00","module":"A5"},{"value":"0,0E+00","module":"B2"},{"value":"0,0E+00","module":"B3"},{"value":"0,0E+00","module":"B4"},{"value":"0,0E+00","module":"C1"},{"value":"0,0E+00","module":"C2"},{"value":"1,81E+01","module":"C3"},{"value":"0,0E+00","module":"C4"},{"value":"0,0E+00","module":"D"}]}]}