{"product_name":"OFFECCT SOUNDSTICKS\u00ae","epd_id":"NEPD-3815-2771-EN","compliance":["EN 15804","ISO 14025","ISO 21930"],"producer_name":"Flokk AS","environmental_impact":[{"parameter":"GWP-total","unit":"kg CO2-eq.","values":[{"value":"5,54E+00","module":"A1"},{"value":"7,35E-02","module":"A2"},{"value":"7,64E-01","module":"A3"},{"value":"1,55E-01","module":"A4"}]},{"parameter":"ODP","unit":"kg CFC 11-eq.","values":[{"value":"2,65E-07","module":"A1"},{"value":"1,38E-08","module":"A2"},{"value":"1,97E-08","module":"A3"},{"value":"2,87E-08","module":"A4"}]},{"parameter":"AP","unit":"kg SO2-eq.","values":[{"value":"2,51E-02","module":"A1"},{"value":"2,74E-04","module":"A2"},{"value":"4,60E-03","module":"A3"},{"value":"4,96E-04","module":"A4"}]},{"parameter":"EP","unit":"kg Phosphat-eq.","values":[{"value":"3,22E-03","module":"A1"},{"value":"4,89E-05","module":"A2"},{"value":"5,58E-04","module":"A3"},{"value":"8,23E-05","module":"A4"}]},{"parameter":"POCP","unit":"kg Ethen-eq.","values":[{"value":"1,38E-03","module":"A1"},{"value":"1,19E-05","module":"A2"},{"value":"1,74E-04","module":"A3"},{"value":"2,53E-05","module":"A4"}]},{"parameter":"ADPE","unit":"kg Sb-eq.","values":[{"value":"1,74E-04","module":"A1"},{"value":"1,58E-07","module":"A2"},{"value":"4,23E-08","module":"A3"},{"value":"4,74E-07","module":"A4"}]},{"parameter":"ADPF","unit":"MJ","values":[{"value":"6,50E+01","module":"A1"},{"value":"1,12E+00","module":"A2"},{"value":"7,79E+00","module":"A3"},{"value":"2,34E+00","module":"A4"}]},{"parameter":"ADPM","unit":"kg Sb-eq.","values":[{"value":"1,74E-04","module":"A1"},{"value":"1,58E-07","module":"A2"},{"value":"4,23E-08","module":"A3"},{"value":"4,74E-07","module":"A4"}]}],"additional_environmental_impact":[],"resource_use":[{"parameter":"PERE","unit":"MJ","values":[{"value":"7,39E+00","module":"A1"},{"value":"2,02E-02","module":"A2"},{"value":"9,14E-01","module":"A3"},{"value":"3,41E-02","module":"A4"}]},{"parameter":"PERM","unit":"MJ","values":[{"value":"7,67E-01","module":"A1"},{"value":"0,0E+00","module":"A2"},{"value":"0,0E+00","module":"A3"},{"value":"0,0E+00","module":"A4"}]},{"parameter":"PERT","unit":"MJ","values":[{"value":"8,16E+00","module":"A1"},{"value":"2,02E-02","module":"A2"},{"value":"9,14E-01","module":"A3"},{"value":"3,41E-02","module":"A4"}]},{"parameter":"PENRE","unit":"MJ","values":[{"value":"7,13E+01","module":"A1"},{"value":"1,15E+00","module":"A2"},{"value":"8,23E+00","module":"A3"},{"value":"2,40E+00","module":"A4"}]},{"parameter":"PENRM","unit":"MJ","values":[{"value":"5,87E+00","module":"A1"},{"value":"0,0E+00","module":"A2"},{"value":"0,0E+00","module":"A3"},{"value":"0,0E+00","module":"A4"}]},{"parameter":"PENRT","unit":"MJ","values":[{"value":"7,72E+01","module":"A1"},{"value":"1,15E+00","module":"A2"},{"value":"8,23E+00","module":"A3"},{"value":"2,40E+00","module":"A4"}]},{"parameter":"SM","unit":"kg","values":[{"value":"6,51E-01","module":"A1"},{"value":"0,0E+00","module":"A2"},{"value":"0,0E+00","module":"A3"},{"value":"0,0E+00","module":"A4"}]},{"parameter":"RSF","unit":"MJ","values":[{"value":"2,79E-02","module":"A1"},{"value":"0,0E+00","module":"A2"},{"value":"0,0E+00","module":"A3"},{"value":"0,0E+00","module":"A4"}]},{"parameter":"NRSF","unit":"MJ","values":[{"value":"2,97E-02","module":"A1"},{"value":"0,0E+00","module":"A2"},{"value":"0,0E+00","module":"A3"},{"value":"0,0E+00","module":"A4"}]},{"parameter":"FW","unit":"m3","values":[{"value":"5,18E-02","module":"A1"},{"value":"2,65E-04","module":"A2"},{"value":"4,10E-03","module":"A3"},{"value":"4,49E-04","module":"A4"}]}],"end_of_life_waste":[{"parameter":"HWD","unit":"kg","values":[{"value":"1,15E-02","module":"A1"},{"value":"6,53E-07","module":"A2"},{"value":"3,93E-03","module":"A3"},{"value":"1,40E-06","module":"A4"}]},{"parameter":"NHWD","unit":"kg","values":[{"value":"3,06E+00","module":"A1"},{"value":"8,97E-02","module":"A2"},{"value":"2,86E-01","module":"A3"},{"value":"1,26E-01","module":"A4"}]},{"parameter":"RWD","unit":"kg","values":[{"value":"1,95E-04","module":"A1"},{"value":"7,99E-06","module":"A2"},{"value":"1,14E-05","module":"A3"},{"value":"1,65E-05","module":"A4"}]}],"end_of_life_flow":[{"parameter":"CRU","unit":"kg","values":[{"value":"0,0E+00","module":"A1"},{"value":"0,0E+00","module":"A2"},{"value":"0,0E+00","module":"A3"},{"value":"0,0E+00","module":"A4"}]},{"parameter":"MFR","unit":"kg","values":[{"value":"2,87E-04","module":"A1"},{"value":"0,0E+00","module":"A2"},{"value":"9,59E-02","module":"A3"},{"value":"0,0E+00","module":"A4"}]},{"parameter":"MER","unit":"kg","values":[{"value":"1,00E-02","module":"A1"},{"value":"0,0E+00","module":"A2"},{"value":"5,87E-04","module":"A3"},{"value":"0,0E+00","module":"A4"}]},{"parameter":"EEE","unit":"MJ","values":[{"value":"2,11E-02","module":"A1"},{"value":"0,0E+00","module":"A2"},{"value":"1,85E-02","module":"A3"},{"value":"0,0E+00","module":"A4"}]},{"parameter":"EET","unit":"MJ","values":[{"value":"3,19E-01","module":"A1"},{"value":"0,0E+00","module":"A2"},{"value":"1,78E-01","module":"A3"},{"value":"0,0E+00","module":"A4"}]}]}