{"product_name":"OLDROYD\u00ae Multisafe 1200","epd_id":"NEPD-5387-4705-EN","compliance":["EN 15804+A2","ISO 14025","ISO 21930"],"producer_name":"Oldroyd AS","environmental_impact":[{"parameter":"GWP-total","unit":"kg CO2-eq.","values":[{"value":"2,37E+00","module":"A1-A3"},{"value":"5,38E-02","module":"A4"},{"value":"1,57E-01","module":"A5"},{"value":"0,0E+00","module":"C1"},{"value":"1,53E-02","module":"C2"},{"value":"2,76E+00","module":"C3"},{"value":"4,82E-03","module":"C4"},{"value":"-1,73E-01","module":"D"}]},{"parameter":"GWP-fossil","unit":"kg CO2-eq.","values":[{"value":"2,39E+00","module":"A1-A3"},{"value":"5,38E-02","module":"A4"},{"value":"1,24E-01","module":"A5"},{"value":"0,0E+00","module":"C1"},{"value":"1,52E-02","module":"C2"},{"value":"2,76E+00","module":"C3"},{"value":"4,82E-03","module":"C4"},{"value":"-1,67E-01","module":"D"}]},{"parameter":"GWP-biogenic","unit":"kg CO2-eq.","values":[{"value":"-2,48E-02","module":"A1-A3"},{"value":"2,23E-05","module":"A4"},{"value":"3,28E-02","module":"A5"},{"value":"0,0E+00","module":"C1"},{"value":"6,31E-06","module":"C2"},{"value":"3,06E-05","module":"C3"},{"value":"2,99E-06","module":"C4"},{"value":"-3,46E-04","module":"D"}]},{"parameter":"GWP-luluc","unit":"kg CO2-eq.","values":[{"value":"1,23E-03","module":"A1-A3"},{"value":"1,92E-05","module":"A4"},{"value":"6,92E-05","module":"A5"},{"value":"0,0E+00","module":"C1"},{"value":"5,43E-06","module":"C2"},{"value":"3,82E-06","module":"C3"},{"value":"1,04E-06","module":"C4"},{"value":"-5,76E-03","module":"D"}]},{"parameter":"ODP","unit":"kg CFC 11-eq.","values":[{"value":"1,19E-07","module":"A1-A3"},{"value":"1,22E-08","module":"A4"},{"value":"6,74E-09","module":"A5"},{"value":"0,0E+00","module":"C1"},{"value":"3,45E-09","module":"C2"},{"value":"2,23E-09","module":"C3"},{"value":"9,20E-10","module":"C4"},{"value":"-1,22E-02","module":"D"}]},{"parameter":"AP","unit":"mol H+-eq.","values":[{"value":"1,28E-02","module":"A1-A3"},{"value":"1,55E-04","module":"A4"},{"value":"6,62E-04","module":"A5"},{"value":"0,0E+00","module":"C1"},{"value":"4,38E-05","module":"C2"},{"value":"3,41E-04","module":"C3"},{"value":"2,40E-05","module":"C4"},{"value":"-1,38E-03","module":"D"}]},{"parameter":"POCP","unit":"kg NMVOC-eq.","values":[{"value":"9,77E-03","module":"A1-A3"},{"value":"1,31E-04","module":"A4"},{"value":"5,02E-04","module":"A5"},{"value":"0,0E+00","module":"C1"},{"value":"3,71E-05","module":"C2"},{"value":"4,23E-04","module":"C3"},{"value":"2,58E-05","module":"C4"},{"value":"-1,34E-03","module":"D"}]},{"parameter":"ADPE","unit":"kg Sb-eq.","values":[{"value":"2,53E-05","module":"A1-A3"},{"value":"1,49E-06","module":"A4"},{"value":"1,47E-06","module":"A5"},{"value":"0,0E+00","module":"C1"},{"value":"4,21E-07","module":"C2"},{"value":"1,10E-07","module":"C3"},{"value":"5,03E-08","module":"C4"},{"value":"-1,66E-06","module":"D"}]},{"parameter":"ADPF","unit":"MJ","values":[{"value":"7,61E+01","module":"A1-A3"},{"value":"8,14E-01","module":"A4"},{"value":"3,87E+00","module":"A5"},{"value":"0,0E+00","module":"C1"},{"value":"2,30E-01","module":"C2"},{"value":"1,88E-01","module":"C3"},{"value":"7,13E-02","module":"C4"},{"value":"-2,39E+00","module":"D"}]},{"parameter":"WDP","unit":"m3 world-eq.","values":[{"value":"1,39E+02","module":"A1-A3"},{"value":"7,87E-01","module":"A4"},{"value":"1,09E+01","module":"A5"},{"value":"0,0E+00","module":"C1"},{"value":"2,23E-01","module":"C2"},{"value":"4,47E-01","module":"C3"},{"value":"3,57E-01","module":"C4"},{"value":"-2,98E+01","module":"D"}]},{"parameter":"EP-freshwater","unit":"kg P-eq.","values":[{"value":"4,42E-05","module":"A1-A3"},{"value":"4,30E-07","module":"A4"},{"value":"2,35E-06","module":"A5"},{"value":"0,0E+00","module":"C1"},{"value":"1,22E-07","module":"C2"},{"value":"2,48E-07","module":"C3"},{"value":"5,81E-08","module":"C4"},{"value":"-1,49E-05","module":"D"}]},{"parameter":"EP-marine","unit":"kg N-eq.","values":[{"value":"2,30E-03","module":"A1-A3"},{"value":"3,06E-05","module":"A4"},{"value":"1,19E-04","module":"A5"},{"value":"0,0E+00","module":"C1"},{"value":"8,67E-06","module":"C2"},{"value":"1,62E-04","module":"C3"},{"value":"8,13E-06","module":"C4"},{"value":"-4,51E-04","module":"D"}]},{"parameter":"EP-terrestrial","unit":"mol N-eq.","values":[{"value":"2,57E-02","module":"A1-A3"},{"value":"3,42E-04","module":"A4"},{"value":"1,33E-03","module":"A5"},{"value":"0,0E+00","module":"C1"},{"value":"9,70E-05","module":"C2"},{"value":"1,76E-03","module":"C3"},{"value":"9,08E-05","module":"C4"},{"value":"-4,87E-03","module":"D"}]},{"parameter":"GWP-IOBC","unit":"kg CO2-eq.","values":[{"value":"2,35E+00","module":"A1-A3"},{"value":"5,38E-02","module":"A4"},{"value":"1,22E-01","module":"A5"},{"value":"0,0E+00","module":"C1"},{"value":"1,53E-02","module":"C2"},{"value":"0,0E+00","module":"C3"},{"value":"0,0E+00","module":"C4"},{"value":"-1,71E-01","module":"D"}]}],"additional_environmental_impact":[{"parameter":"PM","unit":"disease incidence","values":[{"value":"7,88E-08","module":"A1-A3"},{"value":"3,29E-09","module":"A4"},{"value":"4,22E-09","module":"A5"},{"value":"0,0E+00","module":"C1"},{"value":"9,33E-10","module":"C2"},{"value":"1,65E-09","module":"C3"},{"value":"3,81E-10","module":"C4"},{"value":"-8,35E-08","module":"D"}]},{"parameter":"ETP-fw","unit":"CTUe","values":[{"value":"1,72E+01","module":"A1-A3"},{"value":"6,03E-01","module":"A4"},{"value":"9,98E-01","module":"A5"},{"value":"0,0E+00","module":"C1"},{"value":"1,71E-01","module":"C2"},{"value":"5,68E-01","module":"C3"},{"value":"7,42E-02","module":"C4"},{"value":"-1,30E+01","module":"D"}]},{"parameter":"HTP-c","unit":"CTUh","values":[{"value":"9,41E-10","module":"A1-A3"},{"value":"0,0E+00","module":"A4"},{"value":"5,20E-11","module":"A5"},{"value":"0,0E+00","module":"C1"},{"value":"0,0E+00","module":"C2"},{"value":"6,50E-11","module":"C3"},{"value":"3,00E-12","module":"C4"},{"value":"-2,38E-10","module":"D"}]},{"parameter":"HTP-nc","unit":"CTUh","values":[{"value":"1,75E-08","module":"A1-A3"},{"value":"6,59E-10","module":"A4"},{"value":"1,03E-09","module":"A5"},{"value":"0,0E+00","module":"C1"},{"value":"1,87E-10","module":"C2"},{"value":"2,57E-09","module":"C3"},{"value":"1,13E-10","module":"C4"},{"value":"-1,25E-08","module":"D"}]},{"parameter":"SQP","unit":"unitless","values":[{"value":"5,19E+00","module":"A1-A3"},{"value":"5,69E-01","module":"A4"},{"value":"3,02E-01","module":"A5"},{"value":"0,0E+00","module":"C1"},{"value":"1,61E-01","module":"C2"},{"value":"2,43E-02","module":"C3"},{"value":"1,66E-01","module":"C4"},{"value":"-1,60E+01","module":"D"}]},{"parameter":"IRP","unit":"kBq U235-eq.","values":[{"value":"7,09E-02","module":"A1-A3"},{"value":"3,56E-03","module":"A4"},{"value":"4,15E-03","module":"A5"},{"value":"0,0E+00","module":"C1"},{"value":"1,01E-03","module":"C2"},{"value":"3,42E-04","module":"C3"},{"value":"3,05E-04","module":"C4"},{"value":"-1,53E-02","module":"D"}]}],"resource_use":[{"parameter":"PERE","unit":"MJ","values":[{"value":"5,32E+00","module":"A1-A3"},{"value":"1,16E-02","module":"A4"},{"value":"5,59E-01","module":"A5"},{"value":"0,0E+00","module":"C1"},{"value":"3,30E-03","module":"C2"},{"value":"6,07E-03","module":"C3"},{"value":"2,34E-03","module":"C4"},{"value":"-1,48E+01","module":"D"}]},{"parameter":"PERM","unit":"MJ","values":[{"value":"2,69E-01","module":"A1-A3"},{"value":"0,0E+00","module":"A4"},{"value":"-2,71E-01","module":"A5"},{"value":"0,0E+00","module":"C1"},{"value":"0,0E+00","module":"C2"},{"value":"0,0E+00","module":"C3"},{"value":"0,0E+00","module":"C4"},{"value":"0,0E+00","module":"D"}]},{"parameter":"PERT","unit":"MJ","values":[{"value":"5,59E+00","module":"A1-A3"},{"value":"1,16E-02","module":"A4"},{"value":"2,88E-01","module":"A5"},{"value":"0,0E+00","module":"C1"},{"value":"3,30E-03","module":"C2"},{"value":"6,07E-03","module":"C3"},{"value":"2,34E-03","module":"C4"},{"value":"-1,48E+01","module":"D"}]},{"parameter":"PENRE","unit":"MJ","values":[{"value":"3,44E+01","module":"A1-A3"},{"value":"8,14E-01","module":"A4"},{"value":"1,79E+00","module":"A5"},{"value":"0,0E+00","module":"C1"},{"value":"2,31E-01","module":"C2"},{"value":"1,88E-01","module":"C3"},{"value":"7,13E-02","module":"C4"},{"value":"-2,39E+00","module":"D"}]},{"parameter":"PENRM","unit":"MJ","values":[{"value":"4,33E+01","module":"A1-A3"},{"value":"0,0E+00","module":"A4"},{"value":"2,16E+00","module":"A5"},{"value":"0,0E+00","module":"C1"},{"value":"0,0E+00","module":"C2"},{"value":"-4,09E+01","module":"C3"},{"value":"0,0E+00","module":"C4"},{"value":"0,0E+00","module":"D"}]},{"parameter":"PENRT","unit":"MJ","values":[{"value":"7,77E+01","module":"A1-A3"},{"value":"8,14E-01","module":"A4"},{"value":"3,95E+00","module":"A5"},{"value":"0,0E+00","module":"C1"},{"value":"2,31E-01","module":"C2"},{"value":"-4,07E+01","module":"C3"},{"value":"7,13E-02","module":"C4"},{"value":"-1,27E+01","module":"D"}]},{"parameter":"SM","unit":"kg","values":[{"value":"2,00E-02","module":"A1-A3"},{"value":"0,0E+00","module":"A4"},{"value":"1,00E-03","module":"A5"},{"value":"0,0E+00","module":"C1"},{"value":"0,0E+00","module":"C2"},{"value":"0,0E+00","module":"C3"},{"value":"0,0E+00","module":"C4"},{"value":"0,0E+00","module":"D"}]},{"parameter":"RSF","unit":"MJ","values":[{"value":"7,68E-02","module":"A1-A3"},{"value":"4,17E-04","module":"A4"},{"value":"4,09E-03","module":"A5"},{"value":"0,0E+00","module":"C1"},{"value":"1,18E-04","module":"C2"},{"value":"1,81E-04","module":"C3"},{"value":"5,97E-05","module":"C4"},{"value":"-2,59E-03","module":"D"}]},{"parameter":"NRSF","unit":"MJ","values":[{"value":"1,89E-02","module":"A1-A3"},{"value":"1,49E-03","module":"A4"},{"value":"1,60E-03","module":"A5"},{"value":"0,0E+00","module":"C1"},{"value":"4,22E-04","module":"C2"},{"value":"0,0E+00","module":"C3"},{"value":"4,20E-03","module":"C4"},{"value":"-8,76E-01","module":"D"}]},{"parameter":"FW","unit":"m3","values":[{"value":"6,95E-02","module":"A1-A3"},{"value":"8,70E-05","module":"A4"},{"value":"5,66E-03","module":"A5"},{"value":"0,0E+00","module":"C1"},{"value":"2,47E-05","module":"C2"},{"value":"5,48E-04","module":"C3"},{"value":"6,47E-05","module":"C4"},{"value":"-1,78E-02","module":"D"}]}],"end_of_life_waste":[{"parameter":"HWD","unit":"kg","values":[{"value":"2,88E-03","module":"A1-A3"},{"value":"4,20E-05","module":"A4"},{"value":"1,60E-04","module":"A5"},{"value":"0,0E+00","module":"C1"},{"value":"1,19E-05","module":"C2"},{"value":"0,0E+00","module":"C3"},{"value":"2,25E-01","module":"C4"},{"value":"-1,12E-04","module":"D"}]},{"parameter":"NHWD","unit":"kg","values":[{"value":"1,87E-01","module":"A1-A3"},{"value":"3,96E-02","module":"A4"},{"value":"3,31E-02","module":"A5"},{"value":"0,0E+00","module":"C1"},{"value":"1,12E-02","module":"C2"},{"value":"0,0E+00","module":"C3"},{"value":"2,50E-02","module":"C4"},{"value":"-5,65E-02","module":"D"}]},{"parameter":"RWD","unit":"kg","values":[{"value":"7,21E-05","module":"A1-A3"},{"value":"5,54E-06","module":"A4"},{"value":"4,08E-06","module":"A5"},{"value":"0,0E+00","module":"C1"},{"value":"1,57E-06","module":"C2"},{"value":"0,0E+00","module":"C3"},{"value":"4,36E-07","module":"C4"},{"value":"-1,25E-05","module":"D"}]}],"end_of_life_flow":[{"parameter":"CRU","unit":"kg","values":[{"value":"0,0E+00","module":"A1-A3"},{"value":"0,0E+00","module":"A4"},{"value":"0,0E+00","module":"A5"},{"value":"0,0E+00","module":"C1"},{"value":"0,0E+00","module":"C2"},{"value":"0,0E+00","module":"C3"},{"value":"0,0E+00","module":"C4"},{"value":"0,0E+00","module":"D"}]},{"parameter":"MFR","unit":"kg","values":[{"value":"9,43E-03","module":"A1-A3"},{"value":"0,0E+00","module":"A4"},{"value":"1,91E-02","module":"A5"},{"value":"0,0E+00","module":"C1"},{"value":"0,0E+00","module":"C2"},{"value":"0,0E+00","module":"C3"},{"value":"0,0E+00","module":"C4"},{"value":"0,0E+00","module":"D"}]},{"parameter":"MER","unit":"kg","values":[{"value":"3,99E-08","module":"A1-A3"},{"value":"0,0E+00","module":"A4"},{"value":"1,40E-03","module":"A5"},{"value":"0,0E+00","module":"C1"},{"value":"0,0E+00","module":"C2"},{"value":"1,08E+00","module":"C3"},{"value":"0,0E+00","module":"C4"},{"value":"0,0E+00","module":"D"}]},{"parameter":"EEE","unit":"MJ","values":[{"value":"5,53E-03","module":"A1-A3"},{"value":"0,0E+00","module":"A4"},{"value":"1,42E-03","module":"A5"},{"value":"0,0E+00","module":"C1"},{"value":"0,0E+00","module":"C2"},{"value":"1,77E+00","module":"C3"},{"value":"0,0E+00","module":"C4"},{"value":"0,0E+00","module":"D"}]},{"parameter":"EET","unit":"MJ","values":[{"value":"8,37E-02","module":"A1-A3"},{"value":"0,0E+00","module":"A4"},{"value":"2,15E-02","module":"A5"},{"value":"0,0E+00","module":"C1"},{"value":"0,0E+00","module":"C2"},{"value":"2,68E+01","module":"C3"},{"value":"0,0E+00","module":"C4"},{"value":"0,0E+00","module":"D"}]}]}