{"product_name":"OLDROYD\u00ae Radontett RMA","epd_id":"NEPD-5389-4698-EN","compliance":["EN 15804+A2","ISO 14025","ISO 21930"],"producer_name":"Oldroyd AS","environmental_impact":[{"parameter":"GWP-total","unit":"kg CO2-eq.","values":[{"value":"2,19E+00","module":"A1-A3"},{"value":"5,39E-02","module":"A4"},{"value":"1,55E-01","module":"A5"},{"value":"0,0E+00","module":"C1"},{"value":"1,53E-02","module":"C2"},{"value":"2,74E+00","module":"C3"},{"value":"4,46E-03","module":"C4"},{"value":"-1,60E-01","module":"D"}]},{"parameter":"GWP-fossil","unit":"kg CO2-eq.","values":[{"value":"2,22E+00","module":"A1-A3"},{"value":"5,39E-02","module":"A4"},{"value":"1,14E-01","module":"A5"},{"value":"0,0E+00","module":"C1"},{"value":"1,53E-02","module":"C2"},{"value":"2,74E+00","module":"C3"},{"value":"4,45E-03","module":"C4"},{"value":"-1,55E-01","module":"D"}]},{"parameter":"GWP-biogenic","unit":"kg CO2-eq.","values":[{"value":"-3,13E-02","module":"A1-A3"},{"value":"2,23E-05","module":"A4"},{"value":"4,04E-02","module":"A5"},{"value":"0,0E+00","module":"C1"},{"value":"6,32E-06","module":"C2"},{"value":"3,04E-05","module":"C3"},{"value":"2,76E-06","module":"C4"},{"value":"-3,19E-04","module":"D"}]},{"parameter":"GWP-luluc","unit":"kg CO2-eq.","values":[{"value":"6,64E-04","module":"A1-A3"},{"value":"1,92E-05","module":"A4"},{"value":"3,49E-05","module":"A5"},{"value":"0,0E+00","module":"C1"},{"value":"5,43E-06","module":"C2"},{"value":"3,79E-06","module":"C3"},{"value":"9,56E-07","module":"C4"},{"value":"-5,32E-03","module":"D"}]},{"parameter":"ODP","unit":"kg CFC 11-eq.","values":[{"value":"5,54E-08","module":"A1-A3"},{"value":"1,22E-08","module":"A4"},{"value":"3,40E-09","module":"A5"},{"value":"0,0E+00","module":"C1"},{"value":"3,46E-09","module":"C2"},{"value":"2,22E-09","module":"C3"},{"value":"8,49E-10","module":"C4"},{"value":"-1,13E-02","module":"D"}]},{"parameter":"AP","unit":"mol H+-eq.","values":[{"value":"8,22E-03","module":"A1-A3"},{"value":"1,55E-04","module":"A4"},{"value":"4,21E-04","module":"A5"},{"value":"0,0E+00","module":"C1"},{"value":"4,39E-05","module":"C2"},{"value":"3,38E-04","module":"C3"},{"value":"2,22E-05","module":"C4"},{"value":"-1,27E-03","module":"D"}]},{"parameter":"POCP","unit":"kg NMVOC-eq.","values":[{"value":"6,96E-03","module":"A1-A3"},{"value":"1,31E-04","module":"A4"},{"value":"3,55E-04","module":"A5"},{"value":"0,0E+00","module":"C1"},{"value":"3,72E-05","module":"C2"},{"value":"4,20E-04","module":"C3"},{"value":"2,38E-05","module":"C4"},{"value":"-1,24E-03","module":"D"}]},{"parameter":"ADPE","unit":"kg Sb-eq.","values":[{"value":"2,18E-05","module":"A1-A3"},{"value":"1,49E-06","module":"A4"},{"value":"1,18E-06","module":"A5"},{"value":"0,0E+00","module":"C1"},{"value":"4,21E-07","module":"C2"},{"value":"1,09E-07","module":"C3"},{"value":"4,64E-08","module":"C4"},{"value":"-1,54E-06","module":"D"}]},{"parameter":"ADPF","unit":"MJ","values":[{"value":"7,79E+01","module":"A1-A3"},{"value":"8,14E-01","module":"A4"},{"value":"3,94E+00","module":"A5"},{"value":"0,0E+00","module":"C1"},{"value":"2,31E-01","module":"C2"},{"value":"1,87E-01","module":"C3"},{"value":"6,59E-02","module":"C4"},{"value":"-2,21E+00","module":"D"}]},{"parameter":"WDP","unit":"m3 world-eq.","values":[{"value":"1,18E+02","module":"A1-A3"},{"value":"7,88E-01","module":"A4"},{"value":"6,34E+00","module":"A5"},{"value":"0,0E+00","module":"C1"},{"value":"2,23E-01","module":"C2"},{"value":"4,44E-01","module":"C3"},{"value":"3,29E-01","module":"C4"},{"value":"-2,75E+01","module":"D"}]},{"parameter":"EP-freshwater","unit":"kg P-eq.","values":[{"value":"3,27E-05","module":"A1-A3"},{"value":"4,30E-07","module":"A4"},{"value":"1,67E-06","module":"A5"},{"value":"0,0E+00","module":"C1"},{"value":"1,22E-07","module":"C2"},{"value":"2,46E-07","module":"C3"},{"value":"5,36E-08","module":"C4"},{"value":"-1,37E-05","module":"D"}]},{"parameter":"EP-marine","unit":"kg N-eq.","values":[{"value":"1,36E-03","module":"A1-A3"},{"value":"3,06E-05","module":"A4"},{"value":"7,02E-05","module":"A5"},{"value":"0,0E+00","module":"C1"},{"value":"8,68E-06","module":"C2"},{"value":"1,61E-04","module":"C3"},{"value":"7,51E-06","module":"C4"},{"value":"-4,16E-04","module":"D"}]},{"parameter":"EP-terrestrial","unit":"mol N-eq.","values":[{"value":"1,51E-02","module":"A1-A3"},{"value":"3,43E-04","module":"A4"},{"value":"7,78E-04","module":"A5"},{"value":"0,0E+00","module":"C1"},{"value":"9,71E-05","module":"C2"},{"value":"1,74E-03","module":"C3"},{"value":"8,38E-05","module":"C4"},{"value":"-4,50E-03","module":"D"}]},{"parameter":"GWP-IOBC","unit":"kg CO2-eq.","values":[{"value":"2,10E+00","module":"A1-A3"},{"value":"5,39E-02","module":"A4"},{"value":"1,08E-01","module":"A5"},{"value":"0,0E+00","module":"C1"},{"value":"1,53E-02","module":"C2"},{"value":"0,0E+00","module":"C3"},{"value":"0,0E+00","module":"C4"},{"value":"-1,58E-01","module":"D"}]}],"additional_environmental_impact":[{"parameter":"PM","unit":"disease incidence","values":[{"value":"7,00E-08","module":"A1-A3"},{"value":"3,30E-09","module":"A4"},{"value":"3,68E-09","module":"A5"},{"value":"0,0E+00","module":"C1"},{"value":"9,34E-10","module":"C2"},{"value":"1,64E-09","module":"C3"},{"value":"3,52E-10","module":"C4"},{"value":"-7,72E-08","module":"D"}]},{"parameter":"ETP-fw","unit":"CTUe","values":[{"value":"1,24E+01","module":"A1-A3"},{"value":"6,04E-01","module":"A4"},{"value":"6,64E-01","module":"A5"},{"value":"0,0E+00","module":"C1"},{"value":"1,71E-01","module":"C2"},{"value":"5,64E-01","module":"C3"},{"value":"6,85E-02","module":"C4"},{"value":"-1,20E+01","module":"D"}]},{"parameter":"HTP-c","unit":"CTUh","values":[{"value":"5,48E-10","module":"A1-A3"},{"value":"0,0E+00","module":"A4"},{"value":"2,70E-11","module":"A5"},{"value":"0,0E+00","module":"C1"},{"value":"0,0E+00","module":"C2"},{"value":"6,40E-11","module":"C3"},{"value":"3,00E-12","module":"C4"},{"value":"-2,20E-10","module":"D"}]},{"parameter":"HTP-nc","unit":"CTUh","values":[{"value":"1,49E-08","module":"A1-A3"},{"value":"6,59E-10","module":"A4"},{"value":"7,95E-10","module":"A5"},{"value":"0,0E+00","module":"C1"},{"value":"1,87E-10","module":"C2"},{"value":"2,55E-09","module":"C3"},{"value":"1,04E-10","module":"C4"},{"value":"-1,15E-08","module":"D"}]},{"parameter":"SQP","unit":"unitless","values":[{"value":"3,95E+00","module":"A1-A3"},{"value":"5,70E-01","module":"A4"},{"value":"2,28E-01","module":"A5"},{"value":"0,0E+00","module":"C1"},{"value":"1,61E-01","module":"C2"},{"value":"2,41E-02","module":"C3"},{"value":"1,53E-01","module":"C4"},{"value":"-1,48E+01","module":"D"}]},{"parameter":"IRP","unit":"kBq U235-eq.","values":[{"value":"4,93E-02","module":"A1-A3"},{"value":"3,56E-03","module":"A4"},{"value":"2,69E-03","module":"A5"},{"value":"0,0E+00","module":"C1"},{"value":"1,01E-03","module":"C2"},{"value":"3,39E-04","module":"C3"},{"value":"2,82E-04","module":"C4"},{"value":"-1,41E-02","module":"D"}]}],"resource_use":[{"parameter":"PERE","unit":"MJ","values":[{"value":"5,23E+00","module":"A1-A3"},{"value":"1,17E-02","module":"A4"},{"value":"2,91E-01","module":"A5"},{"value":"0,0E+00","module":"C1"},{"value":"3,30E-03","module":"C2"},{"value":"6,03E-03","module":"C3"},{"value":"2,17E-03","module":"C4"},{"value":"-1,37E+01","module":"D"}]},{"parameter":"PERM","unit":"MJ","values":[{"value":"3,83E-01","module":"A1-A3"},{"value":"0,0E+00","module":"A4"},{"value":"-3,64E-01","module":"A5"},{"value":"0,0E+00","module":"C1"},{"value":"0,0E+00","module":"C2"},{"value":"0,0E+00","module":"C3"},{"value":"0,0E+00","module":"C4"},{"value":"0,0E+00","module":"D"}]},{"parameter":"PERT","unit":"MJ","values":[{"value":"5,62E+00","module":"A1-A3"},{"value":"1,17E-02","module":"A4"},{"value":"2,83E-01","module":"A5"},{"value":"0,0E+00","module":"C1"},{"value":"3,30E-03","module":"C2"},{"value":"6,02E-03","module":"C3"},{"value":"2,16E-03","module":"C4"},{"value":"-1,37E+01","module":"D"}]},{"parameter":"PENRE","unit":"MJ","values":[{"value":"4,62E+01","module":"A1-A3"},{"value":"8,14E-01","module":"A4"},{"value":"2,35E+00","module":"A5"},{"value":"0,0E+00","module":"C1"},{"value":"2,31E-01","module":"C2"},{"value":"1,87E-01","module":"C3"},{"value":"6,59E-02","module":"C4"},{"value":"-2,21E+00","module":"D"}]},{"parameter":"PENRM","unit":"MJ","values":[{"value":"3,48E+01","module":"A1-A3"},{"value":"0,0E+00","module":"A4"},{"value":"1,78E+00","module":"A5"},{"value":"0,0E+00","module":"C1"},{"value":"0,0E+00","module":"C2"},{"value":"-3,47E+01","module":"C3"},{"value":"0,0E+00","module":"C4"},{"value":"0,0E+00","module":"D"}]},{"parameter":"PENRT","unit":"MJ","values":[{"value":"8,09E+01","module":"A1-A3"},{"value":"8,14E-01","module":"A4"},{"value":"4,14E+00","module":"A5"},{"value":"0,0E+00","module":"C1"},{"value":"2,31E-01","module":"C2"},{"value":"-3,45E+01","module":"C3"},{"value":"6,59E-02","module":"C4"},{"value":"-2,21E+00","module":"D"}]},{"parameter":"SM","unit":"kg","values":[{"value":"4,91E-03","module":"A1-A3"},{"value":"0,0E+00","module":"A4"},{"value":"2,46E-04","module":"A5"},{"value":"0,0E+00","module":"C1"},{"value":"0,0E+00","module":"C2"},{"value":"0,0E+00","module":"C3"},{"value":"0,0E+00","module":"C4"},{"value":"0,0E+00","module":"D"}]},{"parameter":"RSF","unit":"MJ","values":[{"value":"6,37E-02","module":"A1-A3"},{"value":"4,17E-04","module":"A4"},{"value":"3,23E-03","module":"A5"},{"value":"0,0E+00","module":"C1"},{"value":"1,18E-04","module":"C2"},{"value":"1,80E-04","module":"C3"},{"value":"5,51E-05","module":"C4"},{"value":"-2,39E-03","module":"D"}]},{"parameter":"NRSF","unit":"MJ","values":[{"value":"1,63E-02","module":"A1-A3"},{"value":"1,49E-03","module":"A4"},{"value":"9,52E-04","module":"A5"},{"value":"0,0E+00","module":"C1"},{"value":"4,22E-04","module":"C2"},{"value":"0,0E+00","module":"C3"},{"value":"3,88E-03","module":"C4"},{"value":"-8,09E-01","module":"D"}]},{"parameter":"FW","unit":"m3","values":[{"value":"5,23E-02","module":"A1-A3"},{"value":"8,71E-05","module":"A4"},{"value":"2,84E-03","module":"A5"},{"value":"0,0E+00","module":"C1"},{"value":"2,47E-05","module":"C2"},{"value":"5,45E-04","module":"C3"},{"value":"5,98E-05","module":"C4"},{"value":"-1,64E-02","module":"D"}]}],"end_of_life_waste":[{"parameter":"HWD","unit":"kg","values":[{"value":"2,21E-03","module":"A1-A3"},{"value":"4,20E-05","module":"A4"},{"value":"1,14E-04","module":"A5"},{"value":"0,0E+00","module":"C1"},{"value":"1,19E-05","module":"C2"},{"value":"0,0E+00","module":"C3"},{"value":"2,08E-01","module":"C4"},{"value":"-1,04E-04","module":"D"}]},{"parameter":"NHWD","unit":"kg","values":[{"value":"1,43E-01","module":"A1-A3"},{"value":"3,96E-02","module":"A4"},{"value":"1,24E-02","module":"A5"},{"value":"0,0E+00","module":"C1"},{"value":"1,12E-02","module":"C2"},{"value":"0,0E+00","module":"C3"},{"value":"2,31E-02","module":"C4"},{"value":"-5,22E-02","module":"D"}]},{"parameter":"RWD","unit":"kg","values":[{"value":"4,43E-05","module":"A1-A3"},{"value":"5,55E-06","module":"A4"},{"value":"2,51E-06","module":"A5"},{"value":"0,0E+00","module":"C1"},{"value":"1,57E-06","module":"C2"},{"value":"0,0E+00","module":"C3"},{"value":"4,03E-07","module":"C4"},{"value":"-1,16E-05","module":"D"}]}],"end_of_life_flow":[{"parameter":"CRU","unit":"kg","values":[{"value":"0,0E+00","module":"A1-A3"},{"value":"0,0E+00","module":"A4"},{"value":"0,0E+00","module":"A5"},{"value":"0,0E+00","module":"C1"},{"value":"0,0E+00","module":"C2"},{"value":"0,0E+00","module":"C3"},{"value":"0,0E+00","module":"C4"},{"value":"0,0E+00","module":"D"}]},{"parameter":"MFR","unit":"kg","values":[{"value":"9,43E-03","module":"A1-A3"},{"value":"0,0E+00","module":"A4"},{"value":"2,11E-03","module":"A5"},{"value":"0,0E+00","module":"C1"},{"value":"0,0E+00","module":"C2"},{"value":"0,0E+00","module":"C3"},{"value":"0,0E+00","module":"C4"},{"value":"0,0E+00","module":"D"}]},{"parameter":"MER","unit":"kg","values":[{"value":"3,99E-08","module":"A1-A3"},{"value":"0,0E+00","module":"A4"},{"value":"4,45E-05","module":"A5"},{"value":"0,0E+00","module":"C1"},{"value":"0,0E+00","module":"C2"},{"value":"1,07E+00","module":"C3"},{"value":"0,0E+00","module":"C4"},{"value":"0,0E+00","module":"D"}]},{"parameter":"EEE","unit":"MJ","values":[{"value":"5,53E-03","module":"A1-A3"},{"value":"0,0E+00","module":"A4"},{"value":"8,98E-04","module":"A5"},{"value":"0,0E+00","module":"C1"},{"value":"0,0E+00","module":"C2"},{"value":"1,76E+00","module":"C3"},{"value":"0,0E+00","module":"C4"},{"value":"0,0E+00","module":"D"}]},{"parameter":"EET","unit":"MJ","values":[{"value":"8,37E-02","module":"A1-A3"},{"value":"0,0E+00","module":"A4"},{"value":"1,36E-02","module":"A5"},{"value":"0,0E+00","module":"C1"},{"value":"0,0E+00","module":"C2"},{"value":"2,66E+01","module":"C3"},{"value":"0,0E+00","module":"C4"},{"value":"0,0E+00","module":"D"}]}]}