{"product_name":"OLDROYD\u00ae Multisafe 1200 R","epd_id":"NEPD-5390-4691-EN","compliance":["EN 15804+A2","ISO 14025","ISO 21930"],"producer_name":"Oldroyd AS","environmental_impact":[{"parameter":"GWP-total","unit":"kg CO2-eq.","values":[{"value":"2,58E+00","module":"A1-A3"},{"value":"5,81E-02","module":"A4"},{"value":"3,63E-01","module":"A5"},{"value":"0,0E+00","module":"C1"},{"value":"1,65E-02","module":"C2"},{"value":"2,97E+00","module":"C3"},{"value":"4,82E-03","module":"C4"},{"value":"-1,73E-01","module":"D"}]},{"parameter":"GWP-fossil","unit":"kg CO2-eq.","values":[{"value":"2,61E+00","module":"A1-A3"},{"value":"5,80E-02","module":"A4"},{"value":"3,30E-01","module":"A5"},{"value":"0,0E+00","module":"C1"},{"value":"1,64E-02","module":"C2"},{"value":"2,97E+00","module":"C3"},{"value":"4,82E-03","module":"C4"},{"value":"-1,67E-01","module":"D"}]},{"parameter":"GWP-biogenic","unit":"kg CO2-eq.","values":[{"value":"-2,46E-02","module":"A1-A3"},{"value":"2,40E-05","module":"A4"},{"value":"3,26E-02","module":"A5"},{"value":"0,0E+00","module":"C1"},{"value":"6,80E-06","module":"C2"},{"value":"3,30E-05","module":"C3"},{"value":"2,99E-06","module":"C4"},{"value":"-3,46E-04","module":"D"}]},{"parameter":"GWP-luluc","unit":"kg CO2-eq.","values":[{"value":"1,30E-03","module":"A1-A3"},{"value":"2,07E-05","module":"A4"},{"value":"8,44E-05","module":"A5"},{"value":"0,0E+00","module":"C1"},{"value":"5,85E-06","module":"C2"},{"value":"4,11E-06","module":"C3"},{"value":"1,04E-06","module":"C4"},{"value":"-5,76E-03","module":"D"}]},{"parameter":"ODP","unit":"kg CFC 11-eq.","values":[{"value":"1,32E-07","module":"A1-A3"},{"value":"1,31E-08","module":"A4"},{"value":"9,00E-09","module":"A5"},{"value":"0,0E+00","module":"C1"},{"value":"3,72E-09","module":"C2"},{"value":"2,40E-09","module":"C3"},{"value":"9,20E-10","module":"C4"},{"value":"-1,22E-02","module":"D"}]},{"parameter":"AP","unit":"mol H+-eq.","values":[{"value":"1,41E-02","module":"A1-A3"},{"value":"1,67E-04","module":"A4"},{"value":"8,66E-04","module":"A5"},{"value":"0,0E+00","module":"C1"},{"value":"4,72E-05","module":"C2"},{"value":"3,67E-04","module":"C3"},{"value":"2,40E-05","module":"C4"},{"value":"-1,38E-03","module":"D"}]},{"parameter":"POCP","unit":"kg NMVOC-eq.","values":[{"value":"1,07E-02","module":"A1-A3"},{"value":"1,41E-04","module":"A4"},{"value":"6,67E-04","module":"A5"},{"value":"0,0E+00","module":"C1"},{"value":"4,01E-05","module":"C2"},{"value":"4,55E-04","module":"C3"},{"value":"2,58E-05","module":"C4"},{"value":"-1,34E-03","module":"D"}]},{"parameter":"ADPE","unit":"kg Sb-eq.","values":[{"value":"2,76E-05","module":"A1-A3"},{"value":"1,60E-06","module":"A4"},{"value":"1,86E-06","module":"A5"},{"value":"0,0E+00","module":"C1"},{"value":"4,54E-07","module":"C2"},{"value":"1,18E-07","module":"C3"},{"value":"5,03E-08","module":"C4"},{"value":"-1,66E-06","module":"D"}]},{"parameter":"ADPF","unit":"MJ","values":[{"value":"8,28E+01","module":"A1-A3"},{"value":"8,77E-01","module":"A4"},{"value":"4,91E+00","module":"A5"},{"value":"0,0E+00","module":"C1"},{"value":"2,49E-01","module":"C2"},{"value":"2,03E-01","module":"C3"},{"value":"7,13E-02","module":"C4"},{"value":"-2,39E+00","module":"D"}]},{"parameter":"WDP","unit":"m3 world-eq.","values":[{"value":"1,47E+02","module":"A1-A3"},{"value":"8,49E-01","module":"A4"},{"value":"1,26E+01","module":"A5"},{"value":"0,0E+00","module":"C1"},{"value":"2,40E-01","module":"C2"},{"value":"4,81E-01","module":"C3"},{"value":"3,57E-01","module":"C4"},{"value":"-2,98E+01","module":"D"}]},{"parameter":"EP-freshwater","unit":"kg P-eq.","values":[{"value":"4,80E-05","module":"A1-A3"},{"value":"4,64E-07","module":"A4"},{"value":"2,96E-06","module":"A5"},{"value":"0,0E+00","module":"C1"},{"value":"1,31E-07","module":"C2"},{"value":"2,67E-07","module":"C3"},{"value":"5,81E-08","module":"C4"},{"value":"-1,49E-05","module":"D"}]},{"parameter":"EP-marine","unit":"kg N-eq.","values":[{"value":"2,54E-03","module":"A1-A3"},{"value":"3,30E-05","module":"A4"},{"value":"1,62E-04","module":"A5"},{"value":"0,0E+00","module":"C1"},{"value":"9,35E-06","module":"C2"},{"value":"1,75E-04","module":"C3"},{"value":"8,13E-06","module":"C4"},{"value":"-4,51E-04","module":"D"}]},{"parameter":"EP-terrestrial","unit":"mol N-eq.","values":[{"value":"2,84E-02","module":"A1-A3"},{"value":"3,69E-04","module":"A4"},{"value":"1,81E-03","module":"A5"},{"value":"0,0E+00","module":"C1"},{"value":"1,05E-04","module":"C2"},{"value":"1,89E-03","module":"C3"},{"value":"9,08E-05","module":"C4"},{"value":"-4,87E-03","module":"D"}]},{"parameter":"GWP-IOBC","unit":"kg CO2-eq.","values":[{"value":"2,51E+00","module":"A1-A3"},{"value":"5,81E-02","module":"A4"},{"value":"1,52E-01","module":"A5"},{"value":"0,0E+00","module":"C1"},{"value":"1,65E-02","module":"C2"},{"value":"0,0E+00","module":"C3"},{"value":"0,0E+00","module":"C4"},{"value":"-1,71E-01","module":"D"}]}],"additional_environmental_impact":[{"parameter":"PM","unit":"disease incidence","values":[{"value":"8,61E-08","module":"A1-A3"},{"value":"3,55E-09","module":"A4"},{"value":"5,50E-09","module":"A5"},{"value":"0,0E+00","module":"C1"},{"value":"1,01E-09","module":"C2"},{"value":"1,78E-09","module":"C3"},{"value":"3,81E-10","module":"C4"},{"value":"-8,35E-08","module":"D"}]},{"parameter":"ETP-fw","unit":"CTUe","values":[{"value":"1,87E+01","module":"A1-A3"},{"value":"6,50E-01","module":"A4"},{"value":"1,28E+00","module":"A5"},{"value":"0,0E+00","module":"C1"},{"value":"1,84E-01","module":"C2"},{"value":"6,11E-01","module":"C3"},{"value":"7,42E-02","module":"C4"},{"value":"-1,30E+01","module":"D"}]},{"parameter":"HTP-c","unit":"CTUh","values":[{"value":"1,03E-09","module":"A1-A3"},{"value":"0,0E+00","module":"A4"},{"value":"6,90E-11","module":"A5"},{"value":"0,0E+00","module":"C1"},{"value":"0,0E+00","module":"C2"},{"value":"7,00E-11","module":"C3"},{"value":"3,00E-12","module":"C4"},{"value":"-2,38E-10","module":"D"}]},{"parameter":"HTP-nc","unit":"CTUh","values":[{"value":"1,90E-08","module":"A1-A3"},{"value":"7,10E-10","module":"A4"},{"value":"1,44E-09","module":"A5"},{"value":"0,0E+00","module":"C1"},{"value":"2,01E-10","module":"C2"},{"value":"2,77E-09","module":"C3"},{"value":"1,13E-10","module":"C4"},{"value":"-1,25E-08","module":"D"}]},{"parameter":"SQP","unit":"unitless","values":[{"value":"5,80E+00","module":"A1-A3"},{"value":"6,14E-01","module":"A4"},{"value":"4,08E-01","module":"A5"},{"value":"0,0E+00","module":"C1"},{"value":"1,74E-01","module":"C2"},{"value":"2,61E-02","module":"C3"},{"value":"1,66E-01","module":"C4"},{"value":"-1,60E+01","module":"D"}]},{"parameter":"IRP","unit":"kBq U235-eq.","values":[{"value":"7,76E-02","module":"A1-A3"},{"value":"3,83E-03","module":"A4"},{"value":"5,26E-03","module":"A5"},{"value":"0,0E+00","module":"C1"},{"value":"1,09E-03","module":"C2"},{"value":"3,68E-04","module":"C3"},{"value":"3,05E-04","module":"C4"},{"value":"-1,53E-02","module":"D"}]}],"resource_use":[{"parameter":"PERE","unit":"MJ","values":[{"value":"5,47E+00","module":"A1-A3"},{"value":"1,26E-02","module":"A4"},{"value":"6,11E-01","module":"A5"},{"value":"0,0E+00","module":"C1"},{"value":"3,56E-03","module":"C2"},{"value":"6,53E-03","module":"C3"},{"value":"2,34E-03","module":"C4"},{"value":"-1,48E+01","module":"D"}]},{"parameter":"PERM","unit":"MJ","values":[{"value":"2,69E-01","module":"A1-A3"},{"value":"0,0E+00","module":"A4"},{"value":"-2,54E-01","module":"A5"},{"value":"0,0E+00","module":"C1"},{"value":"0,0E+00","module":"C2"},{"value":"0,0E+00","module":"C3"},{"value":"0,0E+00","module":"C4"},{"value":"0,0E+00","module":"D"}]},{"parameter":"PERT","unit":"MJ","values":[{"value":"5,74E+00","module":"A1-A3"},{"value":"1,26E-02","module":"A4"},{"value":"3,57E-01","module":"A5"},{"value":"0,0E+00","module":"C1"},{"value":"3,56E-03","module":"C2"},{"value":"6,53E-03","module":"C3"},{"value":"2,34E-03","module":"C4"},{"value":"-1,48E+01","module":"D"}]},{"parameter":"PENRE","unit":"MJ","values":[{"value":"3,73E+01","module":"A1-A3"},{"value":"8,77E-01","module":"A4"},{"value":"2,27E+00","module":"A5"},{"value":"0,0E+00","module":"C1"},{"value":"2,49E-01","module":"C2"},{"value":"2,03E-01","module":"C3"},{"value":"7,13E-02","module":"C4"},{"value":"-2,39E+00","module":"D"}]},{"parameter":"PENRM","unit":"MJ","values":[{"value":"4,71E+01","module":"A1-A3"},{"value":"0,0E+00","module":"A4"},{"value":"-1,38E-03","module":"A5"},{"value":"0,0E+00","module":"C1"},{"value":"0,0E+00","module":"C2"},{"value":"-4,71E+01","module":"C3"},{"value":"0,0E+00","module":"C4"},{"value":"0,0E+00","module":"D"}]},{"parameter":"PENRT","unit":"MJ","values":[{"value":"8,43E+01","module":"A1-A3"},{"value":"8,77E-01","module":"A4"},{"value":"-5,90E-01","module":"A5"},{"value":"0,0E+00","module":"C1"},{"value":"2,49E-01","module":"C2"},{"value":"-9,61E+01","module":"C3"},{"value":"7,13E-02","module":"C4"},{"value":"-1,27E+01","module":"D"}]},{"parameter":"SM","unit":"kg","values":[{"value":"2,37E-02","module":"A1-A3"},{"value":"0,0E+00","module":"A4"},{"value":"1,38E-03","module":"A5"},{"value":"0,0E+00","module":"C1"},{"value":"0,0E+00","module":"C2"},{"value":"0,0E+00","module":"C3"},{"value":"0,0E+00","module":"C4"},{"value":"0,0E+00","module":"D"}]},{"parameter":"RSF","unit":"MJ","values":[{"value":"8,40E-02","module":"A1-A3"},{"value":"4,49E-04","module":"A4"},{"value":"5,15E-03","module":"A5"},{"value":"0,0E+00","module":"C1"},{"value":"1,27E-04","module":"C2"},{"value":"1,95E-04","module":"C3"},{"value":"5,97E-05","module":"C4"},{"value":"-2,59E-03","module":"D"}]},{"parameter":"NRSF","unit":"MJ","values":[{"value":"2,00E-02","module":"A1-A3"},{"value":"1,61E-03","module":"A4"},{"value":"1,99E-03","module":"A5"},{"value":"0,0E+00","module":"C1"},{"value":"4,55E-04","module":"C2"},{"value":"-2,06E-03","module":"C3"},{"value":"4,20E-03","module":"C4"},{"value":"-8,76E-01","module":"D"}]},{"parameter":"FW","unit":"m3","values":[{"value":"7,45E-02","module":"A1-A3"},{"value":"9,38E-05","module":"A4"},{"value":"6,55E-03","module":"A5"},{"value":"0,0E+00","module":"C1"},{"value":"2,66E-05","module":"C2"},{"value":"5,90E-04","module":"C3"},{"value":"6,47E-05","module":"C4"},{"value":"-1,78E-02","module":"D"}]}],"end_of_life_waste":[{"parameter":"HWD","unit":"kg","values":[{"value":"3,08E-03","module":"A1-A3"},{"value":"4,52E-05","module":"A4"},{"value":"1,33E-02","module":"A5"},{"value":"0,0E+00","module":"C1"},{"value":"1,28E-05","module":"C2"},{"value":"1,13E-04","module":"C3"},{"value":"2,25E-01","module":"C4"},{"value":"-1,12E-04","module":"D"}]},{"parameter":"NHWD","unit":"kg","values":[{"value":"2,08E-01","module":"A1-A3"},{"value":"4,27E-02","module":"A4"},{"value":"3,87E-02","module":"A5"},{"value":"0,0E+00","module":"C1"},{"value":"1,21E-02","module":"C2"},{"value":"3,55E-03","module":"C3"},{"value":"2,50E-02","module":"C4"},{"value":"-5,65E-02","module":"D"}]},{"parameter":"RWD","unit":"kg","values":[{"value":"7,94E-05","module":"A1-A3"},{"value":"5,98E-06","module":"A4"},{"value":"5,30E-06","module":"A5"},{"value":"0,0E+00","module":"C1"},{"value":"1,69E-06","module":"C2"},{"value":"4,40E-07","module":"C3"},{"value":"4,36E-07","module":"C4"},{"value":"-1,25E-05","module":"D"}]}],"end_of_life_flow":[{"parameter":"CRU","unit":"kg","values":[{"value":"0,0E+00","module":"A1-A3"},{"value":"0,0E+00","module":"A4"},{"value":"0,0E+00","module":"A5"},{"value":"0,0E+00","module":"C1"},{"value":"0,0E+00","module":"C2"},{"value":"0,0E+00","module":"C3"},{"value":"0,0E+00","module":"C4"},{"value":"0,0E+00","module":"D"}]},{"parameter":"MFR","unit":"kg","values":[{"value":"9,88E-03","module":"A1-A3"},{"value":"0,0E+00","module":"A4"},{"value":"1,92E-02","module":"A5"},{"value":"0,0E+00","module":"C1"},{"value":"0,0E+00","module":"C2"},{"value":"4,99E-04","module":"C3"},{"value":"1,84E-05","module":"C4"},{"value":"0,0E+00","module":"D"}]},{"parameter":"MER","unit":"kg","values":[{"value":"1,95E-03","module":"A1-A3"},{"value":"0,0E+00","module":"A4"},{"value":"1,51E-03","module":"A5"},{"value":"0,0E+00","module":"C1"},{"value":"0,0E+00","module":"C2"},{"value":"2,05E-06","module":"C3"},{"value":"6,25E-07","module":"C4"},{"value":"0,0E+00","module":"D"}]},{"parameter":"EEE","unit":"MJ","values":[{"value":"7,54E-03","module":"A1-A3"},{"value":"0,0E+00","module":"A4"},{"value":"1,12E-01","module":"A5"},{"value":"0,0E+00","module":"C1"},{"value":"0,0E+00","module":"C2"},{"value":"1,91E+00","module":"C3"},{"value":"3,92E-06","module":"C4"},{"value":"0,0E+00","module":"D"}]},{"parameter":"EET","unit":"MJ","values":[{"value":"1,14E-01","module":"A1-A3"},{"value":"0,0E+00","module":"A4"},{"value":"1,70E+00","module":"A5"},{"value":"0,0E+00","module":"C1"},{"value":"0,0E+00","module":"C2"},{"value":"2,89E+01","module":"C3"},{"value":"5,92E-05","module":"C4"},{"value":"0,0E+00","module":"D"}]}]}