{"product_name":"Olympos ATR","epd_id":"NEPD-5536-4840-EN","compliance":["EN 15804+A2","ISO 14025","ISO 21930"],"producer_name":"Topro Industri AS","environmental_impact":[{"parameter":"GWP-total","unit":"kg CO2-eq.","values":[{"value":"5,90E+01","module":"A1-A3"},{"value":"4,40E-01","module":"A4"},{"value":"0,0E+00","module":"C1"},{"value":"2,60E-01","module":"C2"},{"value":"1,00E+01","module":"C3"},{"value":"1,50E-02","module":"C4"},{"value":"-4,20E+00","module":"D"}]},{"parameter":"GWP-fossil","unit":"kg CO2-eq.","values":[{"value":"5,90E+01","module":"A1-A3"},{"value":"4,30E-01","module":"A4"},{"value":"0,0E+00","module":"C1"},{"value":"2,60E-01","module":"C2"},{"value":"1,00E+01","module":"C3"},{"value":"1,40E-02","module":"C4"},{"value":"-3,90E+00","module":"D"}]},{"parameter":"GWP-biogenic","unit":"kg CO2-eq.","values":[{"value":"5,60E-01","module":"A1-A3"},{"value":"6,90E+00","module":"A4"},{"value":"0,0E+00","module":"C1"},{"value":"6,70E-04","module":"C2"},{"value":"1,00E-03","module":"C3"},{"value":"3,70E-04","module":"C4"},{"value":"-2,40E-01","module":"D"}]},{"parameter":"GWP-luluc","unit":"kg CO2-eq.","values":[{"value":"4,00E-02","module":"A1-A3"},{"value":"1,20E-04","module":"A4"},{"value":"0,0E+00","module":"C1"},{"value":"1,30E-04","module":"C2"},{"value":"4,20E-05","module":"C3"},{"value":"2,50E-06","module":"C4"},{"value":"-5,50E-03","module":"D"}]},{"parameter":"ODP","unit":"kg CFC 11-eq.","values":[{"value":"2,90E-06","module":"A1-A3"},{"value":"9,60E-09","module":"A4"},{"value":"0,0E+00","module":"C1"},{"value":"5,60E-09","module":"C2"},{"value":"9,20E-09","module":"C3"},{"value":"2,50E-10","module":"C4"},{"value":"-3,50E-08","module":"D"}]},{"parameter":"AP","unit":"mol H+-eq.","values":[{"value":"3,30E-01","module":"A1-A3"},{"value":"9,10E-04","module":"A4"},{"value":"0,0E+00","module":"C1"},{"value":"8,40E-04","module":"C2"},{"value":"4,40E-03","module":"C3"},{"value":"5,80E-05","module":"C4"},{"value":"-2,30E-02","module":"D"}]},{"parameter":"POCP","unit":"kg NMVOC-eq.","values":[{"value":"1,70E-01","module":"A1-A3"},{"value":"1,60E-03","module":"A4"},{"value":"0,0E+00","module":"C1"},{"value":"1,30E-03","module":"C2"},{"value":"5,80E-03","module":"C3"},{"value":"9,10E-05","module":"C4"},{"value":"-1,50E-02","module":"D"}]},{"parameter":"ADPE","unit":"kg Sb-eq.","values":[{"value":"6,70E-04","module":"A1-A3"},{"value":"5,80E-07","module":"A4"},{"value":"0,0E+00","module":"C1"},{"value":"8,30E-07","module":"C2"},{"value":"3,80E-07","module":"C3"},{"value":"1,60E-08","module":"C4"},{"value":"-1,70E-05","module":"D"}]},{"parameter":"ADPF","unit":"MJ","values":[{"value":"7,60E+02","module":"A1-A3"},{"value":"6,30E+00","module":"A4"},{"value":"0,0E+00","module":"C1"},{"value":"3,60E+00","module":"C2"},{"value":"2,20E+00","module":"C3"},{"value":"2,10E-01","module":"C4"},{"value":"-3,80E+01","module":"D"}]},{"parameter":"WDP","unit":"m3 world-eq.","values":[{"value":"1,80E+01","module":"A1-A3"},{"value":"2,30E-02","module":"A4"},{"value":"0,0E+00","module":"C1"},{"value":"1,50E-02","module":"C2"},{"value":"3,90E-02","module":"C3"},{"value":"-2,70E-03","module":"C4"},{"value":"-9,50E+00","module":"D"}]},{"parameter":"EP-freshwater","unit":"kg P-eq.","values":[{"value":"9,40E-03","module":"A1-A3"},{"value":"2,20E-05","module":"A4"},{"value":"0,0E+00","module":"C1"},{"value":"2,10E-06","module":"C2"},{"value":"1,80E-06","module":"C3"},{"value":"1,50E-07","module":"C4"},{"value":"-1,10E-04","module":"D"}]},{"parameter":"EP-marine","unit":"kg N-eq.","values":[{"value":"4,90E-02","module":"A1-A3"},{"value":"2,60E-03","module":"A4"},{"value":"0,0E+00","module":"C1"},{"value":"2,90E-04","module":"C2"},{"value":"2,20E-03","module":"C3"},{"value":"3,30E-04","module":"C4"},{"value":"-4,40E-03","module":"D"}]},{"parameter":"EP-terrestrial","unit":"mol N-eq.","values":[{"value":"4,70E-01","module":"A1-A3"},{"value":"1,60E-03","module":"A4"},{"value":"0,0E+00","module":"C1"},{"value":"3,00E-03","module":"C2"},{"value":"2,40E-02","module":"C3"},{"value":"2,40E-04","module":"C4"},{"value":"-4,90E-02","module":"D"}]},{"parameter":"GWP-IOBC","unit":"kg CO2-eq.","values":[]}],"additional_environmental_impact":[{"parameter":"PM","unit":"disease incidence","values":[{"value":"2,10E-06","module":"A1-A3"},{"value":"2,80E-08","module":"A4"},{"value":"0,0E+00","module":"C1"},{"value":"1,70E-08","module":"C2"},{"value":"1,60E-08","module":"C3"},{"value":"1,10E-09","module":"C4"},{"value":"-4,90E-07","module":"D"}]},{"parameter":"ETP-fw","unit":"CTUe","values":[{"value":"5,70E+02","module":"A1-A3"},{"value":"3,30E+00","module":"A4"},{"value":"0,0E+00","module":"C1"},{"value":"1,90E+00","module":"C2"},{"value":"7,30E-01","module":"C3"},{"value":"1,10E+01","module":"C4"},{"value":"-9,60E+00","module":"D"}]},{"parameter":"HTP-c","unit":"CTUh","values":[{"value":"1,30E-07","module":"A1-A3"},{"value":"1,20E-10","module":"A4"},{"value":"0,0E+00","module":"C1"},{"value":"1,20E-10","module":"C2"},{"value":"1,70E-10","module":"C3"},{"value":"2,40E-10","module":"C4"},{"value":"-3,70E-09","module":"D"}]},{"parameter":"HTP-nc","unit":"CTUh","values":[{"value":"1,60E-06","module":"A1-A3"},{"value":"4,80E-09","module":"A4"},{"value":"0,0E+00","module":"C1"},{"value":"3,40E-09","module":"C2"},{"value":"8,30E-09","module":"C3"},{"value":"1,20E-08","module":"C4"},{"value":"-1,00E-07","module":"D"}]},{"parameter":"SQP","unit":"unitless","values":[{"value":"1,00E+02","module":"A1-A3"},{"value":"5,50E+00","module":"A4"},{"value":"0,0E+00","module":"C1"},{"value":"2,20E+00","module":"C2"},{"value":"2,40E-01","module":"C3"},{"value":"4,10E-01","module":"C4"},{"value":"-1,20E+02","module":"D"}]},{"parameter":"IRP","unit":"kBq U235-eq.","values":[{"value":"1,20E+00","module":"A1-A3"},{"value":"6,90E-03","module":"A4"},{"value":"0,0E+00","module":"C1"},{"value":"1,80E-03","module":"C2"},{"value":"1,40E-03","module":"C3"},{"value":"1,90E-04","module":"C4"},{"value":"1,70E+01","module":"D"}]}],"resource_use":[{"parameter":"PERE","unit":"MJ","values":[{"value":"2,70E+02","module":"A1-A3"},{"value":"7,30E-02","module":"A4"},{"value":"0,0E+00","module":"C1"},{"value":"5,70E-02","module":"C2"},{"value":"6,10E-02","module":"C3"},{"value":"8,10E-03","module":"C4"},{"value":"-4,20E+01","module":"D"}]},{"parameter":"PERM","unit":"MJ","values":[{"value":"4,70E-01","module":"A1-A3"},{"value":"0,0E+00","module":"A4"},{"value":"0,0E+00","module":"C1"},{"value":"0,0E+00","module":"C2"},{"value":"0,0E+00","module":"C3"},{"value":"0,0E+00","module":"C4"},{"value":"0,0E+00","module":"D"}]},{"parameter":"PERT","unit":"MJ","values":[{"value":"2,70E+02","module":"A1-A3"},{"value":"7,30E-02","module":"A4"},{"value":"0,0E+00","module":"C1"},{"value":"5,70E-02","module":"C2"},{"value":"6,10E-02","module":"C3"},{"value":"8,10E-03","module":"C4"},{"value":"-4,20E+01","module":"D"}]},{"parameter":"PENRE","unit":"MJ","values":[{"value":"6,70E+02","module":"A1-A3"},{"value":"6,30E+00","module":"A4"},{"value":"0,0E+00","module":"C1"},{"value":"3,60E+00","module":"C2"},{"value":"2,20E+00","module":"C3"},{"value":"2,10E-01","module":"C4"},{"value":"-3,80E+01","module":"D"}]},{"parameter":"PENRM","unit":"MJ","values":[{"value":"1,30E+02","module":"A1-A3"},{"value":"0,0E+00","module":"A4"},{"value":"0,0E+00","module":"C1"},{"value":"0,0E+00","module":"C2"},{"value":"0,0E+00","module":"C3"},{"value":"0,0E+00","module":"C4"},{"value":"0,0E+00","module":"D"}]},{"parameter":"PENRT","unit":"MJ","values":[{"value":"8,00E+02","module":"A1-A3"},{"value":"6,30E+00","module":"A4"},{"value":"0,0E+00","module":"C1"},{"value":"3,60E+00","module":"C2"},{"value":"2,20E+00","module":"C3"},{"value":"2,10E-01","module":"C4"},{"value":"-3,80E+01","module":"D"}]},{"parameter":"SM","unit":"kg","values":[{"value":"5,30E-01","module":"A1-A3"},{"value":"0,0E+00","module":"A4"},{"value":"0,0E+00","module":"C1"},{"value":"0,0E+00","module":"C2"},{"value":"0,0E+00","module":"C3"},{"value":"0,0E+00","module":"C4"},{"value":"0,0E+00","module":"D"}]},{"parameter":"RSF","unit":"MJ","values":[{"value":"0,0E+00","module":"A1-A3"},{"value":"0,0E+00","module":"A4"},{"value":"0,0E+00","module":"C1"},{"value":"0,0E+00","module":"C2"},{"value":"0,0E+00","module":"C3"},{"value":"0,0E+00","module":"C4"},{"value":"0,0E+00","module":"D"}]},{"parameter":"NRSF","unit":"MJ","values":[{"value":"0,0E+00","module":"A1-A3"},{"value":"0,0E+00","module":"A4"},{"value":"0,0E+00","module":"C1"},{"value":"0,0E+00","module":"C2"},{"value":"0,0E+00","module":"C3"},{"value":"0,0E+00","module":"C4"},{"value":"0,0E+00","module":"D"}]},{"parameter":"FW","unit":"m3","values":[{"value":"1,10E+00","module":"A1-A3"},{"value":"7,60E-04","module":"A4"},{"value":"0,0E+00","module":"C1"},{"value":"4,90E-04","module":"C2"},{"value":"9,60E-03","module":"C3"},{"value":"-2,60E-03","module":"C4"},{"value":"-1,30E-01","module":"D"}]}],"end_of_life_waste":[{"parameter":"HWD","unit":"kg","values":[{"value":"1,30E-04","module":"A1-A3"},{"value":"1,30E-04","module":"A4"},{"value":"0,0E+00","module":"C1"},{"value":"9,00E-05","module":"C2"},{"value":"4,50E-04","module":"C3"},{"value":"9,80E-01","module":"C4"},{"value":"-3,50E-03","module":"D"}]},{"parameter":"NHWD","unit":"kg","values":[{"value":"4,70E-01","module":"A1-A3"},{"value":"4,70E-01","module":"A4"},{"value":"0,0E+00","module":"C1"},{"value":"1,80E-01","module":"C2"},{"value":"2,80E-02","module":"C3"},{"value":"7,40E-02","module":"C4"},{"value":"-5,80E-01","module":"D"}]},{"parameter":"RWD","unit":"kg","values":[{"value":"1,70E-06","module":"A1-A3"},{"value":"1,70E-06","module":"A4"},{"value":"0,0E+00","module":"C1"},{"value":"1,20E-06","module":"C2"},{"value":"9,50E-07","module":"C3"},{"value":"1,10E-07","module":"C4"},{"value":"-3,00E-05","module":"D"}]}],"end_of_life_flow":[{"parameter":"CRU","unit":"kg","values":[{"value":"0,0E+00","module":"A1-A3"},{"value":"0,0E+00","module":"A4"},{"value":"0,0E+00","module":"C1"},{"value":"0,0E+00","module":"C2"},{"value":"0,0E+00","module":"C3"},{"value":"0,0E+00","module":"C4"},{"value":"0,0E+00","module":"D"}]},{"parameter":"MFR","unit":"kg","values":[{"value":"1,30E+00","module":"A1-A3"},{"value":"0,0E+00","module":"A4"},{"value":"0,0E+00","module":"C1"},{"value":"0,0E+00","module":"C2"},{"value":"3,20E+00","module":"C3"},{"value":"0,0E+00","module":"C4"},{"value":"0,0E+00","module":"D"}]},{"parameter":"MER","unit":"kg","values":[{"value":"3,60E-01","module":"A1-A3"},{"value":"0,0E+00","module":"A4"},{"value":"0,0E+00","module":"C1"},{"value":"0,0E+00","module":"C2"},{"value":"5,60E+00","module":"C3"},{"value":"0,0E+00","module":"C4"},{"value":"0,0E+00","module":"D"}]},{"parameter":"EEE","unit":"MJ","values":[{"value":"0,0E+00","module":"A1-A3"},{"value":"0,0E+00","module":"A4"},{"value":"0,0E+00","module":"C1"},{"value":"0,0E+00","module":"C2"},{"value":"3,10E+00","module":"C3"},{"value":"0,0E+00","module":"C4"},{"value":"0,0E+00","module":"D"}]},{"parameter":"EET","unit":"MJ","values":[{"value":"0,0E+00","module":"A1-A3"},{"value":"0,0E+00","module":"A4"},{"value":"0,0E+00","module":"C1"},{"value":"0,0E+00","module":"C2"},{"value":"7,80E+01","module":"C3"},{"value":"0,0E+00","module":"C4"},{"value":"0,0E+00","module":"D"}]}]}