{"product_name":"Ondatherm 1003 PRT Hexacore D=100mm","epd_id":"NEPD-7364-6743-EN","compliance":["EN 15804+A2","ISO 14025","ISO 21930"],"producer_name":"ArcelorMittal Construction Norge AS","environmental_impact":[{"parameter":"GWP-total","unit":"kg CO2-eq.","values":[{"value":"3,48E+01","module":"A1-A3"},{"value":"5,59E-01","module":"A4"},{"value":"2,53E-02","module":"A5"},{"value":"4,56E-02","module":"C1"},{"value":"1,86E-01","module":"C2"},{"value":"0,0E+00","module":"C3"},{"value":"3,29E-02","module":"C4"},{"value":"-7,28E+00","module":"D"}]},{"parameter":"GWP-fossil","unit":"kg CO2-eq.","values":[{"value":"3,48E+01","module":"A1-A3"},{"value":"5,59E-01","module":"A4"},{"value":"2,13E-02","module":"A5"},{"value":"4,56E-02","module":"C1"},{"value":"1,86E-01","module":"C2"},{"value":"0,0E+00","module":"C3"},{"value":"3,29E-02","module":"C4"},{"value":"-7,27E+00","module":"D"}]},{"parameter":"GWP-biogenic","unit":"kg CO2-eq.","values":[{"value":"-6,54E-03","module":"A1-A3"},{"value":"2,31E-04","module":"A4"},{"value":"3,99E-03","module":"A5"},{"value":"8,55E-06","module":"C1"},{"value":"7,71E-05","module":"C2"},{"value":"0,0E+00","module":"C3"},{"value":"3,73E-05","module":"C4"},{"value":"-4,01E-03","module":"D"}]},{"parameter":"GWP-luluc","unit":"kg CO2-eq.","values":[{"value":"9,67E-03","module":"A1-A3"},{"value":"1,99E-04","module":"A4"},{"value":"6,75E-07","module":"A5"},{"value":"3,60E-06","module":"C1"},{"value":"6,63E-05","module":"C2"},{"value":"0,0E+00","module":"C3"},{"value":"7,91E-06","module":"C4"},{"value":"-3,26E-03","module":"D"}]},{"parameter":"ODP","unit":"kg CFC 11-eq.","values":[{"value":"3,83E-05","module":"A1-A3"},{"value":"1,27E-07","module":"A4"},{"value":"4,35E-10","module":"A5"},{"value":"9,85E-09","module":"C1"},{"value":"4,22E-08","module":"C2"},{"value":"0,0E+00","module":"C3"},{"value":"1,28E-08","module":"C4"},{"value":"-2,31E-07","module":"D"}]},{"parameter":"AP","unit":"mol H+-eq.","values":[{"value":"7,07E-02","module":"A1-A3"},{"value":"1,61E-03","module":"A4"},{"value":"1,66E-05","module":"A5"},{"value":"4,77E-04","module":"C1"},{"value":"5,35E-04","module":"C2"},{"value":"0,0E+00","module":"C3"},{"value":"2,95E-04","module":"C4"},{"value":"-3,61E-02","module":"D"}]},{"parameter":"POCP","unit":"kg NMVOC-eq.","values":[{"value":"6,18E-02","module":"A1-A3"},{"value":"1,36E-03","module":"A4"},{"value":"1,93E-05","module":"A5"},{"value":"6,35E-04","module":"C1"},{"value":"4,54E-04","module":"C2"},{"value":"0,0E+00","module":"C3"},{"value":"3,47E-04","module":"C4"},{"value":"-3,64E-02","module":"D"}]},{"parameter":"ADPE","unit":"kg Sb-eq.","values":[{"value":"3,69E-04","module":"A1-A3"},{"value":"1,54E-05","module":"A4"},{"value":"3,86E-08","module":"A5"},{"value":"7,00E-08","module":"C1"},{"value":"5,14E-06","module":"C2"},{"value":"0,0E+00","module":"C3"},{"value":"2,95E-07","module":"C4"},{"value":"-1,25E-04","module":"D"}]},{"parameter":"ADPF","unit":"MJ","values":[{"value":"5,37E+02","module":"A1-A3"},{"value":"8,45E+00","module":"A4"},{"value":"3,11E-02","module":"A5"},{"value":"6,28E-01","module":"C1"},{"value":"2,82E+00","module":"C2"},{"value":"0,0E+00","module":"C3"},{"value":"9,20E-01","module":"C4"},{"value":"-6,12E+01","module":"D"}]},{"parameter":"WDP","unit":"m3 world-eq.","values":[{"value":"8,78E+01","module":"A1-A3"},{"value":"8,17E+00","module":"A4"},{"value":"1,11E-01","module":"A5"},{"value":"1,33E-01","module":"C1"},{"value":"2,72E+00","module":"C2"},{"value":"0,0E+00","module":"C3"},{"value":"5,24E+00","module":"C4"},{"value":"3,77E+02","module":"D"}]},{"parameter":"EP-freshwater","unit":"kg P-eq.","values":[{"value":"2,72E-04","module":"A1-A3"},{"value":"4,46E-06","module":"A4"},{"value":"5,46E-08","module":"A5"},{"value":"1,66E-07","module":"C1"},{"value":"1,49E-06","module":"C2"},{"value":"0,0E+00","module":"C3"},{"value":"3,60E-07","module":"C4"},{"value":"-4,48E-04","module":"D"}]},{"parameter":"EP-marine","unit":"kg N-eq.","values":[{"value":"1,73E-02","module":"A1-A3"},{"value":"3,18E-04","module":"A4"},{"value":"1,46E-05","module":"A5"},{"value":"2,11E-04","module":"C1"},{"value":"1,06E-04","module":"C2"},{"value":"0,0E+00","module":"C3"},{"value":"1,10E-04","module":"C4"},{"value":"-7,48E-03","module":"D"}]},{"parameter":"EP-terrestrial","unit":"mol N-eq.","values":[{"value":"1,83E-01","module":"A1-A3"},{"value":"3,55E-03","module":"A4"},{"value":"6,78E-05","module":"A5"},{"value":"2,28E-03","module":"C1"},{"value":"1,18E-03","module":"C2"},{"value":"0,0E+00","module":"C3"},{"value":"1,21E-03","module":"C4"},{"value":"-7,65E-02","module":"D"}]},{"parameter":"GWP-IOBC","unit":"kg CO2-eq.","values":[{"value":"3,49E+01","module":"A1-A3"},{"value":"5,59E-01","module":"A4"},{"value":"2,48E-02","module":"A5"},{"value":"4,56E-02","module":"C1"},{"value":"1,86E-01","module":"C2"},{"value":"0,0E+00","module":"C3"},{"value":"3,29E-02","module":"C4"},{"value":"-1,09E+01","module":"D"}]}],"additional_environmental_impact":[{"parameter":"PM","unit":"disease incidence","values":[{"value":"8,70E-08","module":"A1-A3"},{"value":"3,42E-08","module":"A4"},{"value":"1,91E-10","module":"A5"},{"value":"5,78E-08","module":"C1"},{"value":"1,14E-08","module":"C2"},{"value":"0,0E+00","module":"C3"},{"value":"6,30E-09","module":"C4"},{"value":"-6,04E-07","module":"D"}]},{"parameter":"ETP-fw","unit":"CTUe","values":[{"value":"1,98E+01","module":"A1-A3"},{"value":"6,26E+00","module":"A4"},{"value":"1,09E-01","module":"A5"},{"value":"3,43E-01","module":"C1"},{"value":"2,09E+00","module":"C2"},{"value":"0,0E+00","module":"C3"},{"value":"4,96E-01","module":"C4"},{"value":"-4,05E+02","module":"D"}]},{"parameter":"HTP-c","unit":"CTUh","values":[{"value":"2,06E-10","module":"A1-A3"},{"value":"0,0E+00","module":"A4"},{"value":"5,00E-12","module":"A5"},{"value":"1,10E-11","module":"C1"},{"value":"0,0E+00","module":"C2"},{"value":"0,0E+00","module":"C3"},{"value":"2,00E-11","module":"C4"},{"value":"-3,50E-08","module":"D"}]},{"parameter":"HTP-nc","unit":"CTUh","values":[{"value":"2,08E-08","module":"A1-A3"},{"value":"6,84E-09","module":"A4"},{"value":"1,99E-10","module":"A5"},{"value":"3,19E-10","module":"C1"},{"value":"2,28E-09","module":"C2"},{"value":"0,0E+00","module":"C3"},{"value":"3,51E-10","module":"C4"},{"value":"7,60E-07","module":"D"}]},{"parameter":"SQP","unit":"unitless","values":[{"value":"1,46E+01","module":"A1-A3"},{"value":"5,91E+00","module":"A4"},{"value":"3,43E-02","module":"A5"},{"value":"7,63E-02","module":"C1"},{"value":"1,97E+00","module":"C2"},{"value":"0,0E+00","module":"C3"},{"value":"3,52E+00","module":"C4"},{"value":"-4,58E+00","module":"D"}]},{"parameter":"IRP","unit":"kBq U235-eq.","values":[{"value":"1,06E-01","module":"A1-A3"},{"value":"3,69E-02","module":"A4"},{"value":"1,21E-04","module":"A5"},{"value":"2,74E-03","module":"C1"},{"value":"1,23E-02","module":"C2"},{"value":"0,0E+00","module":"C3"},{"value":"4,18E-03","module":"C4"},{"value":"2,61E-02","module":"D"}]}],"resource_use":[{"parameter":"PERE","unit":"MJ","values":[{"value":"2,53E+01","module":"A1-A3"},{"value":"1,21E-01","module":"A4"},{"value":"9,23E-04","module":"A5"},{"value":"3,42E-03","module":"C1"},{"value":"4,03E-02","module":"C2"},{"value":"0,0E+00","module":"C3"},{"value":"3,07E-02","module":"C4"},{"value":"-4,97E+00","module":"D"}]},{"parameter":"PERM","unit":"MJ","values":[{"value":"0,0E+00","module":"A1-A3"},{"value":"0,0E+00","module":"A4"},{"value":"0,0E+00","module":"A5"},{"value":"0,0E+00","module":"C1"},{"value":"0,0E+00","module":"C2"},{"value":"0,0E+00","module":"C3"},{"value":"0,0E+00","module":"C4"},{"value":"0,0E+00","module":"D"}]},{"parameter":"PERT","unit":"MJ","values":[{"value":"2,53E+01","module":"A1-A3"},{"value":"1,21E-01","module":"A4"},{"value":"9,23E-04","module":"A5"},{"value":"3,42E-03","module":"C1"},{"value":"4,03E-02","module":"C2"},{"value":"0,0E+00","module":"C3"},{"value":"3,07E-02","module":"C4"},{"value":"-4,97E+00","module":"D"}]},{"parameter":"PENRE","unit":"MJ","values":[{"value":"5,36E+02","module":"A1-A3"},{"value":"8,45E+00","module":"A4"},{"value":"3,11E-02","module":"A5"},{"value":"6,28E-01","module":"C1"},{"value":"2,82E+00","module":"C2"},{"value":"0,0E+00","module":"C3"},{"value":"9,20E-01","module":"C4"},{"value":"-6,12E+01","module":"D"}]},{"parameter":"PENRM","unit":"MJ","values":[{"value":"2,82E+00","module":"A1-A3"},{"value":"0,0E+00","module":"A4"},{"value":"-2,82E+00","module":"A5"},{"value":"0,0E+00","module":"C1"},{"value":"0,0E+00","module":"C2"},{"value":"0,0E+00","module":"C3"},{"value":"0,0E+00","module":"C4"},{"value":"0,0E+00","module":"D"}]},{"parameter":"PENRT","unit":"MJ","values":[{"value":"5,38E+02","module":"A1-A3"},{"value":"8,45E+00","module":"A4"},{"value":"-2,79E+00","module":"A5"},{"value":"6,28E-01","module":"C1"},{"value":"2,82E+00","module":"C2"},{"value":"0,0E+00","module":"C3"},{"value":"9,20E-01","module":"C4"},{"value":"-6,12E+01","module":"D"}]},{"parameter":"SM","unit":"kg","values":[{"value":"3,99E-01","module":"A1-A3"},{"value":"0,0E+00","module":"A4"},{"value":"0,0E+00","module":"A5"},{"value":"0,0E+00","module":"C1"},{"value":"0,0E+00","module":"C2"},{"value":"0,0E+00","module":"C3"},{"value":"0,0E+00","module":"C4"},{"value":"0,0E+00","module":"D"}]},{"parameter":"RSF","unit":"MJ","values":[{"value":"3,34E-01","module":"A1-A3"},{"value":"4,33E-03","module":"A4"},{"value":"2,70E-05","module":"A5"},{"value":"0,0E+00","module":"C1"},{"value":"1,44E-03","module":"C2"},{"value":"0,0E+00","module":"C3"},{"value":"6,38E-04","module":"C4"},{"value":"2,63E-01","module":"D"}]},{"parameter":"NRSF","unit":"MJ","values":[{"value":"3,58E-02","module":"A1-A3"},{"value":"1,55E-02","module":"A4"},{"value":"9,87E-05","module":"A5"},{"value":"0,0E+00","module":"C1"},{"value":"5,16E-03","module":"C2"},{"value":"0,0E+00","module":"C3"},{"value":"1,40E-03","module":"C4"},{"value":"7,65E+00","module":"D"}]},{"parameter":"FW","unit":"m3","values":[{"value":"1,30E-01","module":"A1-A3"},{"value":"9,03E-04","module":"A4"},{"value":"4,83E-05","module":"A5"},{"value":"3,23E-05","module":"C1"},{"value":"3,01E-04","module":"C2"},{"value":"0,0E+00","module":"C3"},{"value":"1,13E-03","module":"C4"},{"value":"-1,53E-02","module":"D"}]}],"end_of_life_waste":[{"parameter":"HWD","unit":"kg","values":[{"value":"1,86E-03","module":"A1-A3"},{"value":"4,36E-04","module":"A4"},{"value":"7,66E-03","module":"A5"},{"value":"1,85E-05","module":"C1"},{"value":"1,45E-04","module":"C2"},{"value":"0,0E+00","module":"C3"},{"value":"0,0E+00","module":"C4"},{"value":"-3,78E-02","module":"D"}]},{"parameter":"NHWD","unit":"kg","values":[{"value":"1,25E+00","module":"A1-A3"},{"value":"4,11E-01","module":"A4"},{"value":"3,76E-02","module":"A5"},{"value":"7,43E-04","module":"C1"},{"value":"1,37E-01","module":"C2"},{"value":"0,0E+00","module":"C3"},{"value":"4,38E+00","module":"C4"},{"value":"-2,97E+00","module":"D"}]},{"parameter":"RWD","unit":"kg","values":[{"value":"1,00E-02","module":"A1-A3"},{"value":"5,75E-05","module":"A4"},{"value":"1,08E-07","module":"A5"},{"value":"4,36E-06","module":"C1"},{"value":"1,92E-05","module":"C2"},{"value":"0,0E+00","module":"C3"},{"value":"0,0E+00","module":"C4"},{"value":"2,01E-05","module":"D"}]}],"end_of_life_flow":[{"parameter":"CRU","unit":"kg","values":[{"value":"0,0E+00","module":"A1-A3"},{"value":"0,0E+00","module":"A4"},{"value":"0,0E+00","module":"A5"},{"value":"0,0E+00","module":"C1"},{"value":"0,0E+00","module":"C2"},{"value":"0,0E+00","module":"C3"},{"value":"0,0E+00","module":"C4"},{"value":"0,0E+00","module":"D"}]},{"parameter":"MFR","unit":"kg","values":[{"value":"0,0E+00","module":"A1-A3"},{"value":"0,0E+00","module":"A4"},{"value":"1,53E-02","module":"A5"},{"value":"0,0E+00","module":"C1"},{"value":"0,0E+00","module":"C2"},{"value":"6,99E+00","module":"C3"},{"value":"0,0E+00","module":"C4"},{"value":"0,0E+00","module":"D"}]},{"parameter":"MER","unit":"kg","values":[{"value":"0,0E+00","module":"A1-A3"},{"value":"0,0E+00","module":"A4"},{"value":"3,47E-02","module":"A5"},{"value":"0,0E+00","module":"C1"},{"value":"0,0E+00","module":"C2"},{"value":"0,0E+00","module":"C3"},{"value":"0,0E+00","module":"C4"},{"value":"0,0E+00","module":"D"}]},{"parameter":"EEE","unit":"MJ","values":[{"value":"0,0E+00","module":"A1-A3"},{"value":"0,0E+00","module":"A4"},{"value":"2,06E-02","module":"A5"},{"value":"0,0E+00","module":"C1"},{"value":"0,0E+00","module":"C2"},{"value":"0,0E+00","module":"C3"},{"value":"0,0E+00","module":"C4"},{"value":"0,0E+00","module":"D"}]},{"parameter":"EET","unit":"MJ","values":[{"value":"0,0E+00","module":"A1-A3"},{"value":"0,0E+00","module":"A4"},{"value":"3,12E-01","module":"A5"},{"value":"0,0E+00","module":"C1"},{"value":"0,0E+00","module":"C2"},{"value":"0,0E+00","module":"C3"},{"value":"0,0E+00","module":"C4"},{"value":"0,0E+00","module":"D"}]}]}