{"product_name":"Opus- 4/5","epd_id":"NEPD-7678-7056","compliance":["EN 15804+A2","ISO 14025","ISO 21930"],"producer_name":"TROX Auranor Norge AS","environmental_impact":[{"parameter":"GWP-total","unit":"kg CO2-eq.","values":[{"value":"8,98E+00","module":"A1-A3"},{"value":"1,16E-01","module":"A4"},{"value":"2,49E-03","module":"C1"},{"value":"3,28E-02","module":"C2"},{"value":"2,43E-01","module":"C3"},{"value":"1,02E-02","module":"C4"},{"value":"-1,22E+00","module":"D"}]},{"parameter":"GWP-fossil","unit":"kg CO2-eq.","values":[{"value":"9,50E+00","module":"A1-A3"},{"value":"1,16E-01","module":"A4"},{"value":"2,49E-03","module":"C1"},{"value":"3,28E-02","module":"C2"},{"value":"2,43E-01","module":"C3"},{"value":"1,02E-02","module":"C4"},{"value":"-1,22E+00","module":"D"}]},{"parameter":"GWP-biogenic","unit":"kg CO2-eq.","values":[{"value":"-5,25E-01","module":"A1-A3"},{"value":"4,79E-05","module":"A4"},{"value":"4,67E-07","module":"C1"},{"value":"1,36E-05","module":"C2"},{"value":"4,32E-06","module":"C3"},{"value":"1,62E-06","module":"C4"},{"value":"-6,90E-04","module":"D"}]},{"parameter":"GWP-luluc","unit":"kg CO2-eq.","values":[{"value":"7,66E-03","module":"A1-A3"},{"value":"4,12E-05","module":"A4"},{"value":"1,96E-07","module":"C1"},{"value":"1,17E-05","module":"C2"},{"value":"5,46E-07","module":"C3"},{"value":"3,72E-07","module":"C4"},{"value":"-9,41E-04","module":"D"}]},{"parameter":"ODP","unit":"kg CFC 11-eq.","values":[{"value":"7,37E-07","module":"A1-A3"},{"value":"2,62E-08","module":"A4"},{"value":"5,39E-10","module":"C1"},{"value":"7,42E-09","module":"C2"},{"value":"3,78E-10","module":"C3"},{"value":"6,44E-10","module":"C4"},{"value":"-8,44E-04","module":"D"}]},{"parameter":"AP","unit":"mol H+-eq.","values":[{"value":"9,28E-02","module":"A1-A3"},{"value":"3,32E-04","module":"A4"},{"value":"2,61E-05","module":"C1"},{"value":"9,42E-05","module":"C2"},{"value":"6,01E-05","module":"C3"},{"value":"1,45E-05","module":"C4"},{"value":"-6,10E-03","module":"D"}]},{"parameter":"POCP","unit":"kg NMVOC-eq.","values":[{"value":"3,67E-02","module":"A1-A3"},{"value":"2,82E-04","module":"A4"},{"value":"3,47E-05","module":"C1"},{"value":"7,98E-05","module":"C2"},{"value":"7,53E-05","module":"C3"},{"value":"1,86E-05","module":"C4"},{"value":"-6,15E-03","module":"D"}]},{"parameter":"ADPE","unit":"kg Sb-eq.","values":[{"value":"7,65E-03","module":"A1-A3"},{"value":"3,19E-06","module":"A4"},{"value":"3,82E-09","module":"C1"},{"value":"9,05E-07","module":"C2"},{"value":"1,62E-08","module":"C3"},{"value":"1,43E-08","module":"C4"},{"value":"-2,10E-05","module":"D"}]},{"parameter":"ADPF","unit":"MJ","values":[{"value":"1,27E+02","module":"A1-A3"},{"value":"1,75E+00","module":"A4"},{"value":"3,43E-02","module":"C1"},{"value":"4,95E-01","module":"C2"},{"value":"3,04E-02","module":"C3"},{"value":"4,51E-02","module":"C4"},{"value":"-1,03E+01","module":"D"}]},{"parameter":"WDP","unit":"m3 world-eq.","values":[{"value":"6,05E+02","module":"A1-A3"},{"value":"1,69E+00","module":"A4"},{"value":"7,29E-03","module":"C1"},{"value":"4,79E-01","module":"C2"},{"value":"9,79E-02","module":"C3"},{"value":"2,37E-01","module":"C4"},{"value":"6,06E+01","module":"D"}]},{"parameter":"EP-freshwater","unit":"kg P-eq.","values":[{"value":"5,55E-04","module":"A1-A3"},{"value":"9,24E-07","module":"A4"},{"value":"9,07E-09","module":"C1"},{"value":"2,62E-07","module":"C2"},{"value":"4,58E-08","module":"C3"},{"value":"1,83E-08","module":"C4"},{"value":"-7,54E-05","module":"D"}]},{"parameter":"EP-marine","unit":"kg N-eq.","values":[{"value":"1,05E-02","module":"A1-A3"},{"value":"6,58E-05","module":"A4"},{"value":"1,15E-05","module":"C1"},{"value":"1,86E-05","module":"C2"},{"value":"3,18E-05","module":"C3"},{"value":"1,48E-05","module":"C4"},{"value":"-1,27E-03","module":"D"}]},{"parameter":"EP-terrestrial","unit":"mol N-eq.","values":[{"value":"3,06E-01","module":"A1-A3"},{"value":"7,36E-04","module":"A4"},{"value":"1,26E-04","module":"C1"},{"value":"2,08E-04","module":"C2"},{"value":"3,16E-04","module":"C3"},{"value":"5,84E-05","module":"C4"},{"value":"-1,30E-02","module":"D"}]},{"parameter":"GWP-IOBC","unit":"kg CO2-eq.","values":[{"value":"9,67E+00","module":"A1-A3"},{"value":"1,16E-01","module":"A4"},{"value":"2,49E-03","module":"C1"},{"value":"3,28E-02","module":"C2"},{"value":"2,43E-01","module":"C3"},{"value":"1,02E-02","module":"C4"},{"value":"-1,82E+00","module":"D"}]}],"additional_environmental_impact":[{"parameter":"PM","unit":"disease incidence","values":[{"value":"9,19E-07","module":"A1-A3"},{"value":"7,08E-09","module":"A4"},{"value":"6,90E-10","module":"C1"},{"value":"2,01E-09","module":"C2"},{"value":"2,15E-10","module":"C3"},{"value":"2,93E-10","module":"C4"},{"value":"-1,06E-07","module":"D"}]},{"parameter":"ETP-fw","unit":"CTUe","values":[{"value":"3,50E+02","module":"A1-A3"},{"value":"1,30E+00","module":"A4"},{"value":"1,87E-02","module":"C1"},{"value":"3,67E-01","module":"C2"},{"value":"1,69E-01","module":"C3"},{"value":"3,95E-02","module":"C4"},{"value":"-6,82E+01","module":"D"}]},{"parameter":"HTP-c","unit":"CTUh","values":[{"value":"5,01E-08","module":"A1-A3"},{"value":"0,0E+00","module":"A4"},{"value":"0,0E+00","module":"C1"},{"value":"0,0E+00","module":"C2"},{"value":"1,90E-11","module":"C3"},{"value":"0,0E+00","module":"C4"},{"value":"-5,83E-09","module":"D"}]},{"parameter":"HTP-nc","unit":"CTUh","values":[{"value":"4,68E-07","module":"A1-A3"},{"value":"1,42E-09","module":"A4"},{"value":"1,70E-11","module":"C1"},{"value":"4,01E-10","module":"C2"},{"value":"1,97E-09","module":"C3"},{"value":"2,90E-11","module":"C4"},{"value":"1,25E-07","module":"D"}]},{"parameter":"SQP","unit":"unitless","values":[{"value":"6,17E+01","module":"A1-A3"},{"value":"1,22E+00","module":"A4"},{"value":"4,35E-03","module":"C1"},{"value":"3,47E-01","module":"C2"},{"value":"3,63E-03","module":"C3"},{"value":"1,61E-01","module":"C4"},{"value":"-1,87E+00","module":"D"}]},{"parameter":"IRP","unit":"kBq U235-eq.","values":[{"value":"4,67E-01","module":"A1-A3"},{"value":"7,64E-03","module":"A4"},{"value":"1,47E-04","module":"C1"},{"value":"2,17E-03","module":"C2"},{"value":"5,19E-05","module":"C3"},{"value":"2,06E-04","module":"C4"},{"value":"3,28E-03","module":"D"}]}],"resource_use":[{"parameter":"PERE","unit":"MJ","values":[{"value":"2,07E+01","module":"A1-A3"},{"value":"2,50E-02","module":"A4"},{"value":"1,86E-04","module":"C1"},{"value":"7,09E-03","module":"C2"},{"value":"9,60E-04","module":"C3"},{"value":"1,39E-03","module":"C4"},{"value":"-1,85E+00","module":"D"}]},{"parameter":"PERM","unit":"MJ","values":[{"value":"5,79E+00","module":"A1-A3"},{"value":"0,0E+00","module":"A4"},{"value":"0,0E+00","module":"C1"},{"value":"0,0E+00","module":"C2"},{"value":"0,0E+00","module":"C3"},{"value":"0,0E+00","module":"C4"},{"value":"0,0E+00","module":"D"}]},{"parameter":"PERT","unit":"MJ","values":[{"value":"2,65E+01","module":"A1-A3"},{"value":"2,50E-02","module":"A4"},{"value":"1,86E-04","module":"C1"},{"value":"7,09E-03","module":"C2"},{"value":"9,60E-04","module":"C3"},{"value":"1,39E-03","module":"C4"},{"value":"-1,85E+00","module":"D"}]},{"parameter":"PENRE","unit":"MJ","values":[{"value":"1,20E+02","module":"A1-A3"},{"value":"1,75E+00","module":"A4"},{"value":"3,43E-02","module":"C1"},{"value":"4,95E-01","module":"C2"},{"value":"3,05E-02","module":"C3"},{"value":"4,51E-02","module":"C4"},{"value":"-1,03E+01","module":"D"}]},{"parameter":"PENRM","unit":"MJ","values":[{"value":"7,53E+00","module":"A1-A3"},{"value":"0,0E+00","module":"A4"},{"value":"0,0E+00","module":"C1"},{"value":"0,0E+00","module":"C2"},{"value":"0,0E+00","module":"C3"},{"value":"0,0E+00","module":"C4"},{"value":"0,0E+00","module":"D"}]},{"parameter":"PENRT","unit":"MJ","values":[{"value":"1,27E+02","module":"A1-A3"},{"value":"1,75E+00","module":"A4"},{"value":"3,43E-02","module":"C1"},{"value":"4,95E-01","module":"C2"},{"value":"3,05E-02","module":"C3"},{"value":"4,51E-02","module":"C4"},{"value":"-1,03E+01","module":"D"}]},{"parameter":"SM","unit":"kg","values":[{"value":"1,05E+00","module":"A1-A3"},{"value":"0,0E+00","module":"A4"},{"value":"1,68E-05","module":"C1"},{"value":"0,0E+00","module":"C2"},{"value":"0,0E+00","module":"C3"},{"value":"0,0E+00","module":"C4"},{"value":"0,0E+00","module":"D"}]},{"parameter":"RSF","unit":"MJ","values":[{"value":"5,53E-01","module":"A1-A3"},{"value":"8,96E-04","module":"A4"},{"value":"4,56E-06","module":"C1"},{"value":"2,54E-04","module":"C2"},{"value":"2,70E-05","module":"C3"},{"value":"2,96E-05","module":"C4"},{"value":"4,34E-02","module":"D"}]},{"parameter":"NRSF","unit":"MJ","values":[{"value":"1,81E-02","module":"A1-A3"},{"value":"3,20E-03","module":"A4"},{"value":"6,72E-05","module":"C1"},{"value":"9,07E-04","module":"C2"},{"value":"0,0E+00","module":"C3"},{"value":"5,05E-05","module":"C4"},{"value":"1,21E+00","module":"D"}]},{"parameter":"FW","unit":"m3","values":[{"value":"1,35E-01","module":"A1-A3"},{"value":"1,87E-04","module":"A4"},{"value":"1,77E-06","module":"C1"},{"value":"5,30E-05","module":"C2"},{"value":"1,26E-04","module":"C3"},{"value":"5,40E-05","module":"C4"},{"value":"-3,78E-03","module":"D"}]}],"end_of_life_waste":[{"parameter":"HWD","unit":"kg","values":[{"value":"7,17E-02","module":"A1-A3"},{"value":"9,02E-05","module":"A4"},{"value":"1,01E-06","module":"C1"},{"value":"2,56E-05","module":"C2"},{"value":"0,0E+00","module":"C3"},{"value":"4,50E-03","module":"C4"},{"value":"-6,29E-03","module":"D"}]},{"parameter":"NHWD","unit":"kg","values":[{"value":"3,32E+00","module":"A1-A3"},{"value":"8,50E-02","module":"A4"},{"value":"4,06E-05","module":"C1"},{"value":"2,41E-02","module":"C2"},{"value":"0,0E+00","module":"C3"},{"value":"2,56E-01","module":"C4"},{"value":"-4,98E-01","module":"D"}]},{"parameter":"RWD","unit":"kg","values":[{"value":"4,42E-04","module":"A1-A3"},{"value":"1,19E-05","module":"A4"},{"value":"2,38E-07","module":"C1"},{"value":"3,37E-06","module":"C2"},{"value":"0,0E+00","module":"C3"},{"value":"1,38E-07","module":"C4"},{"value":"2,46E-06","module":"D"}]}],"end_of_life_flow":[{"parameter":"CRU","unit":"kg","values":[{"value":"0,0E+00","module":"A1-A3"},{"value":"0,0E+00","module":"A4"},{"value":"0,0E+00","module":"C1"},{"value":"0,0E+00","module":"C2"},{"value":"0,0E+00","module":"C3"},{"value":"0,0E+00","module":"C4"},{"value":"0,0E+00","module":"D"}]},{"parameter":"MFR","unit":"kg","values":[{"value":"4,80E-01","module":"A1-A3"},{"value":"0,0E+00","module":"A4"},{"value":"1,65E-05","module":"C1"},{"value":"0,0E+00","module":"C2"},{"value":"1,56E+00","module":"C3"},{"value":"7,18E-06","module":"C4"},{"value":"0,0E+00","module":"D"}]},{"parameter":"MER","unit":"kg","values":[{"value":"0,0E+00","module":"A1-A3"},{"value":"0,0E+00","module":"A4"},{"value":"5,13E-08","module":"C1"},{"value":"0,0E+00","module":"C2"},{"value":"8,00E-02","module":"C3"},{"value":"1,76E-07","module":"C4"},{"value":"0,0E+00","module":"D"}]},{"parameter":"EEE","unit":"MJ","values":[{"value":"0,0E+00","module":"A1-A3"},{"value":"0,0E+00","module":"A4"},{"value":"1,76E-07","module":"C1"},{"value":"0,0E+00","module":"C2"},{"value":"1,32E-01","module":"C3"},{"value":"1,14E-05","module":"C4"},{"value":"0,0E+00","module":"D"}]},{"parameter":"EET","unit":"MJ","values":[{"value":"0,0E+00","module":"A1-A3"},{"value":"0,0E+00","module":"A4"},{"value":"2,66E-06","module":"C1"},{"value":"0,0E+00","module":"C2"},{"value":"2,00E+00","module":"C3"},{"value":"1,72E-04","module":"C4"},{"value":"0,0E+00","module":"D"}]}]}