{"product_name":"Overflatebehandlet Cu-impregnert heltre furukledning","epd_id":"NEPD-7766-7140","compliance":["EN 15804+A2","ISO 14025","ISO 21930"],"producer_name":"Moelven Industrier ASA","environmental_impact":[{"parameter":"GWP-total","unit":"kg CO2-eq.","values":[{"value":"-1,22E+01","module":"A1-A3"},{"value":"1,79E-01","module":"A4"},{"value":"7,89E-01","module":"A5"},{"value":"0,0E+00","module":"B1"},{"value":"1,93E+00","module":"B2"},{"value":"5,66E-01","module":"B3"},{"value":"0,0E+00","module":"B4"},{"value":"0,0E+00","module":"B5"},{"value":"1,28E-04","module":"C1"},{"value":"9,83E-02","module":"C2"},{"value":"1,68E+01","module":"C3"},{"value":"5,53E-03","module":"C4"},{"value":"-8,41E-01","module":"D"}]},{"parameter":"GWP-fossil","unit":"kg CO2-eq.","values":[{"value":"3,28E+00","module":"A1-A3"},{"value":"1,79E-01","module":"A4"},{"value":"6,80E-01","module":"A5"},{"value":"0,0E+00","module":"B1"},{"value":"1,64E+00","module":"B2"},{"value":"5,20E-01","module":"B3"},{"value":"0,0E+00","module":"B4"},{"value":"0,0E+00","module":"B5"},{"value":"1,24E-04","module":"C1"},{"value":"9,82E-02","module":"C2"},{"value":"9,58E-01","module":"C3"},{"value":"5,52E-03","module":"C4"},{"value":"-8,37E-01","module":"D"}]},{"parameter":"GWP-biogenic","unit":"kg CO2-eq.","values":[{"value":"-1,58E+01","module":"A1-A3"},{"value":"1,26E-04","module":"A4"},{"value":"5,22E-02","module":"A5"},{"value":"0,0E+00","module":"B1"},{"value":"3,98E-03","module":"B2"},{"value":"1,94E-03","module":"B3"},{"value":"0,0E+00","module":"B4"},{"value":"0,0E+00","module":"B5"},{"value":"3,44E-06","module":"C1"},{"value":"6,02E-05","module":"C2"},{"value":"1,58E+01","module":"C3"},{"value":"2,99E-06","module":"C4"},{"value":"-9,94E-04","module":"D"}]},{"parameter":"GWP-luluc","unit":"kg CO2-eq.","values":[{"value":"3,76E-01","module":"A1-A3"},{"value":"5,67E-05","module":"A4"},{"value":"5,65E-02","module":"A5"},{"value":"0,0E+00","module":"B1"},{"value":"2,85E-01","module":"B2"},{"value":"4,33E-02","module":"B3"},{"value":"0,0E+00","module":"B4"},{"value":"0,0E+00","module":"B5"},{"value":"5,13E-07","module":"C1"},{"value":"3,40E-05","module":"C2"},{"value":"3,59E-05","module":"C3"},{"value":"9,14E-07","module":"C4"},{"value":"-2,41E-03","module":"D"}]},{"parameter":"ODP","unit":"kg CFC 11-eq.","values":[{"value":"4,69E-07","module":"A1-A3"},{"value":"4,24E-08","module":"A4"},{"value":"8,15E-08","module":"A5"},{"value":"0,0E+00","module":"B1"},{"value":"1,16E-07","module":"B2"},{"value":"6,23E-08","module":"B3"},{"value":"0,0E+00","module":"B4"},{"value":"0,0E+00","module":"B5"},{"value":"9,00E-12","module":"C1"},{"value":"2,24E-08","module":"C2"},{"value":"7,41E-09","module":"C3"},{"value":"7,28E-10","module":"C4"},{"value":"-9,52E-08","module":"D"}]},{"parameter":"AP","unit":"mol H+-eq.","values":[{"value":"3,42E-02","module":"A1-A3"},{"value":"5,59E-04","module":"A4"},{"value":"5,53E-03","module":"A5"},{"value":"0,0E+00","module":"B1"},{"value":"1,53E-02","module":"B2"},{"value":"4,24E-03","module":"B3"},{"value":"0,0E+00","module":"B4"},{"value":"0,0E+00","module":"B5"},{"value":"9,72E-07","module":"C1"},{"value":"4,05E-04","module":"C2"},{"value":"1,68E-03","module":"C3"},{"value":"2,16E-05","module":"C4"},{"value":"-6,41E-03","module":"D"}]},{"parameter":"POCP","unit":"kg NMVOC-eq.","values":[{"value":"2,04E-02","module":"A1-A3"},{"value":"5,23E-04","module":"A4"},{"value":"3,52E-03","module":"A5"},{"value":"0,0E+00","module":"B1"},{"value":"4,60E-03","module":"B2"},{"value":"2,70E-03","module":"B3"},{"value":"0,0E+00","module":"B4"},{"value":"0,0E+00","module":"B5"},{"value":"3,74E-07","module":"C1"},{"value":"4,16E-04","module":"C2"},{"value":"2,12E-03","module":"C3"},{"value":"2,22E-05","module":"C4"},{"value":"-7,36E-03","module":"D"}]},{"parameter":"ADPE","unit":"kg Sb-eq.","values":[{"value":"3,97E-05","module":"A1-A3"},{"value":"3,62E-06","module":"A4"},{"value":"6,93E-06","module":"A5"},{"value":"0,0E+00","module":"B1"},{"value":"9,97E-06","module":"B2"},{"value":"5,30E-06","module":"B3"},{"value":"0,0E+00","module":"B4"},{"value":"0,0E+00","module":"B5"},{"value":"9,28E-09","module":"C1"},{"value":"2,45E-06","module":"C2"},{"value":"3,17E-07","module":"C3"},{"value":"9,96E-09","module":"C4"},{"value":"-9,52E-06","module":"D"}]},{"parameter":"ADPF","unit":"MJ","values":[{"value":"5,00E+01","module":"A1-A3"},{"value":"2,85E+00","module":"A4"},{"value":"8,29E+00","module":"A5"},{"value":"0,0E+00","module":"B1"},{"value":"1,66E+01","module":"B2"},{"value":"6,34E+00","module":"B3"},{"value":"0,0E+00","module":"B4"},{"value":"0,0E+00","module":"B5"},{"value":"1,70E-03","module":"C1"},{"value":"1,50E+00","module":"C2"},{"value":"7,69E-01","module":"C3"},{"value":"6,03E-02","module":"C4"},{"value":"-1,16E+01","module":"D"}]},{"parameter":"WDP","unit":"m3 world-eq.","values":[{"value":"1,08E+02","module":"A1-A3"},{"value":"2,32E+00","module":"A4"},{"value":"1,71E+01","module":"A5"},{"value":"0,0E+00","module":"B1"},{"value":"9,50E-01","module":"B2"},{"value":"1,29E+01","module":"B3"},{"value":"0,0E+00","module":"B4"},{"value":"0,0E+00","module":"B5"},{"value":"2,96E-01","module":"C1"},{"value":"1,40E+00","module":"C2"},{"value":"3,43E-02","module":"C3"},{"value":"3,22E-04","module":"C4"},{"value":"-2,47E-01","module":"D"}]},{"parameter":"EP-freshwater","unit":"kg P-eq.","values":[{"value":"2,15E-04","module":"A1-A3"},{"value":"1,42E-06","module":"A4"},{"value":"3,29E-05","module":"A5"},{"value":"0,0E+00","module":"B1"},{"value":"8,03E-05","module":"B2"},{"value":"2,52E-05","module":"B3"},{"value":"0,0E+00","module":"B4"},{"value":"0,0E+00","module":"B5"},{"value":"8,95E-09","module":"C1"},{"value":"8,02E-07","module":"C2"},{"value":"2,24E-06","module":"C3"},{"value":"7,07E-08","module":"C4"},{"value":"-2,77E-05","module":"D"}]},{"parameter":"EP-marine","unit":"kg N-eq.","values":[{"value":"7,10E-03","module":"A1-A3"},{"value":"1,20E-04","module":"A4"},{"value":"1,23E-03","module":"A5"},{"value":"0,0E+00","module":"B1"},{"value":"1,90E-03","module":"B2"},{"value":"9,39E-04","module":"B3"},{"value":"0,0E+00","module":"B4"},{"value":"0,0E+00","module":"B5"},{"value":"1,07E-07","module":"C1"},{"value":"1,19E-04","module":"C2"},{"value":"8,20E-04","module":"C3"},{"value":"7,08E-06","module":"C4"},{"value":"-2,52E-03","module":"D"}]},{"parameter":"EP-terrestrial","unit":"mol N-eq.","values":[{"value":"6,97E-02","module":"A1-A3"},{"value":"1,34E-03","module":"A4"},{"value":"1,22E-02","module":"A5"},{"value":"0,0E+00","module":"B1"},{"value":"1,20E-02","module":"B2"},{"value":"9,34E-03","module":"B3"},{"value":"0,0E+00","module":"B4"},{"value":"0,0E+00","module":"B5"},{"value":"1,39E-06","module":"C1"},{"value":"1,33E-03","module":"C2"},{"value":"8,72E-03","module":"C3"},{"value":"7,97E-05","module":"C4"},{"value":"-2,86E-02","module":"D"}]},{"parameter":"GWP-IOBC","unit":"kg CO2-eq.","values":[{"value":"3,68E+00","module":"A1-A3"},{"value":"1,78E-01","module":"A4"},{"value":"7,38E-01","module":"A5"},{"value":"0,0E+00","module":"B1"},{"value":"1,93E+00","module":"B2"},{"value":"5,66E-01","module":"B3"},{"value":"0,0E+00","module":"B4"},{"value":"0,0E+00","module":"B5"},{"value":"1,28E-04","module":"C1"},{"value":"9,78E-02","module":"C2"},{"value":"9,60E-01","module":"C3"},{"value":"5,53E-03","module":"C4"},{"value":"-8,69E-01","module":"D"}]}],"additional_environmental_impact":[{"parameter":"PM","unit":"disease incidence","values":[{"value":"3,04E-07","module":"A1-A3"},{"value":"1,35E-08","module":"A4"},{"value":"5,17E-08","module":"A5"},{"value":"0,0E+00","module":"B1"},{"value":"7,02E-08","module":"B2"},{"value":"3,96E-08","module":"B3"},{"value":"0,0E+00","module":"B4"},{"value":"0,0E+00","module":"B5"},{"value":"7,00E-12","module":"C1"},{"value":"6,94E-09","module":"C2"},{"value":"2,01E-08","module":"C3"},{"value":"3,03E-10","module":"C4"},{"value":"-4,69E-07","module":"D"}]},{"parameter":"ETP-fw","unit":"CTUe","values":[{"value":"1,04E+02","module":"A1-A3"},{"value":"2,09E+00","module":"A4"},{"value":"1,66E+01","module":"A5"},{"value":"0,0E+00","module":"B1"},{"value":"3,15E+01","module":"B2"},{"value":"1,27E+01","module":"B3"},{"value":"0,0E+00","module":"B4"},{"value":"0,0E+00","module":"B5"},{"value":"7,74E-03","module":"C1"},{"value":"1,12E+00","module":"C2"},{"value":"2,48E+00","module":"C3"},{"value":"1,00E-01","module":"C4"},{"value":"-5,54E+01","module":"D"}]},{"parameter":"HTP-c","unit":"CTUh","values":[{"value":"5,24E-09","module":"A1-A3"},{"value":"0,0E+00","module":"A4"},{"value":"9,41E-10","module":"A5"},{"value":"0,0E+00","module":"B1"},{"value":"2,88E-09","module":"B2"},{"value":"7,22E-10","module":"B3"},{"value":"0,0E+00","module":"B4"},{"value":"0,0E+00","module":"B5"},{"value":"0,0E+00","module":"C1"},{"value":"0,0E+00","module":"C2"},{"value":"1,03E-09","module":"C3"},{"value":"1,00E-11","module":"C4"},{"value":"-1,10E-09","module":"D"}]},{"parameter":"HTP-nc","unit":"CTUh","values":[{"value":"7,17E-08","module":"A1-A3"},{"value":"2,09E-09","module":"A4"},{"value":"1,43E-08","module":"A5"},{"value":"0,0E+00","module":"B1"},{"value":"2,84E-08","module":"B2"},{"value":"1,10E-08","module":"B3"},{"value":"0,0E+00","module":"B4"},{"value":"0,0E+00","module":"B5"},{"value":"9,00E-12","module":"C1"},{"value":"7,71E-10","module":"C2"},{"value":"2,07E-08","module":"C3"},{"value":"1,77E-10","module":"C4"},{"value":"-3,37E-08","module":"D"}]},{"parameter":"SQP","unit":"unitless","values":[{"value":"1,41E+02","module":"A1-A3"},{"value":"2,97E+00","module":"A4"},{"value":"2,22E+01","module":"A5"},{"value":"0,0E+00","module":"B1"},{"value":"2,17E+01","module":"B2"},{"value":"1,70E+01","module":"B3"},{"value":"0,0E+00","module":"B4"},{"value":"0,0E+00","module":"B5"},{"value":"8,56E-04","module":"C1"},{"value":"1,32E+00","module":"C2"},{"value":"1,79E+00","module":"C3"},{"value":"1,08E-01","module":"C4"},{"value":"-1,98E+02","module":"D"}]},{"parameter":"IRP","unit":"kBq U235-eq.","values":[{"value":"2,15E-01","module":"A1-A3"},{"value":"1,25E-02","module":"A4"},{"value":"3,56E-02","module":"A5"},{"value":"0,0E+00","module":"B1"},{"value":"4,49E-02","module":"B2"},{"value":"2,72E-02","module":"B3"},{"value":"0,0E+00","module":"B4"},{"value":"0,0E+00","module":"B5"},{"value":"3,08E-05","module":"C1"},{"value":"6,55E-03","module":"C2"},{"value":"2,15E-03","module":"C3"},{"value":"2,75E-04","module":"C4"},{"value":"-6,88E-02","module":"D"}]}],"resource_use":[{"parameter":"PERE","unit":"MJ","values":[{"value":"6,52E+01","module":"A1-A3"},{"value":"3,71E-02","module":"A4"},{"value":"3,53E+01","module":"A5"},{"value":"0,0E+00","module":"B1"},{"value":"3,88E+00","module":"B2"},{"value":"2,67E+01","module":"B3"},{"value":"0,0E+00","module":"B4"},{"value":"0,0E+00","module":"B5"},{"value":"2,20E-02","module":"C1"},{"value":"2,13E-02","module":"C2"},{"value":"1,66E+02","module":"C3"},{"value":"2,98E-03","module":"C4"},{"value":"-7,44E+01","module":"D"}]},{"parameter":"PERM","unit":"MJ","values":[{"value":"1,76E+02","module":"A1-A3"},{"value":"0,0E+00","module":"A4"},{"value":"-5,50E-01","module":"A5"},{"value":"0,0E+00","module":"B1"},{"value":"0,0E+00","module":"B2"},{"value":"1,95E-03","module":"B3"},{"value":"0,0E+00","module":"B4"},{"value":"0,0E+00","module":"B5"},{"value":"0,0E+00","module":"C1"},{"value":"0,0E+00","module":"C2"},{"value":"-1,76E+02","module":"C3"},{"value":"0,0E+00","module":"C4"},{"value":"0,0E+00","module":"D"}]},{"parameter":"PERT","unit":"MJ","values":[{"value":"2,42E+02","module":"A1-A3"},{"value":"3,71E-02","module":"A4"},{"value":"3,48E+01","module":"A5"},{"value":"0,0E+00","module":"B1"},{"value":"3,88E+00","module":"B2"},{"value":"2,67E+01","module":"B3"},{"value":"0,0E+00","module":"B4"},{"value":"0,0E+00","module":"B5"},{"value":"2,20E-02","module":"C1"},{"value":"2,13E-02","module":"C2"},{"value":"-9,91E+00","module":"C3"},{"value":"2,98E-03","module":"C4"},{"value":"-7,44E+01","module":"D"}]},{"parameter":"PENRE","unit":"MJ","values":[{"value":"4,61E+01","module":"A1-A3"},{"value":"2,88E+00","module":"A4"},{"value":"8,25E+00","module":"A5"},{"value":"0,0E+00","module":"B1"},{"value":"1,69E+01","module":"B2"},{"value":"6,32E+00","module":"B3"},{"value":"0,0E+00","module":"B4"},{"value":"0,0E+00","module":"B5"},{"value":"1,70E-03","module":"C1"},{"value":"1,51E+00","module":"C2"},{"value":"4,38E+00","module":"C3"},{"value":"6,03E-02","module":"C4"},{"value":"-1,16E+01","module":"D"}]},{"parameter":"PENRM","unit":"MJ","values":[{"value":"4,51E+00","module":"A1-A3"},{"value":"0,0E+00","module":"A4"},{"value":"-5,07E-01","module":"A5"},{"value":"0,0E+00","module":"B1"},{"value":"1,10E-01","module":"B2"},{"value":"3,90E-02","module":"B3"},{"value":"0,0E+00","module":"B4"},{"value":"0,0E+00","module":"B5"},{"value":"0,0E+00","module":"C1"},{"value":"0,0E+00","module":"C2"},{"value":"-3,61E+00","module":"C3"},{"value":"0,0E+00","module":"C4"},{"value":"0,0E+00","module":"D"}]},{"parameter":"PENRT","unit":"MJ","values":[{"value":"5,06E+01","module":"A1-A3"},{"value":"2,88E+00","module":"A4"},{"value":"7,74E+00","module":"A5"},{"value":"0,0E+00","module":"B1"},{"value":"1,71E+01","module":"B2"},{"value":"6,35E+00","module":"B3"},{"value":"0,0E+00","module":"B4"},{"value":"0,0E+00","module":"B5"},{"value":"1,70E-03","module":"C1"},{"value":"1,51E+00","module":"C2"},{"value":"7,69E-01","module":"C3"},{"value":"6,03E-02","module":"C4"},{"value":"-1,16E+01","module":"D"}]},{"parameter":"SM","unit":"kg","values":[{"value":"2,41E-04","module":"A1-A3"},{"value":"1,03E-03","module":"A4"},{"value":"2,80E-04","module":"A5"},{"value":"0,0E+00","module":"B1"},{"value":"0,0E+00","module":"B2"},{"value":"2,14E-04","module":"B3"},{"value":"0,0E+00","module":"B4"},{"value":"0,0E+00","module":"B5"},{"value":"0,0E+00","module":"C1"},{"value":"6,01E-04","module":"C2"},{"value":"0,0E+00","module":"C3"},{"value":"0,0E+00","module":"C4"},{"value":"0,0E+00","module":"D"}]},{"parameter":"RSF","unit":"MJ","values":[{"value":"1,01E-02","module":"A1-A3"},{"value":"1,30E-03","module":"A4"},{"value":"5,99E-02","module":"A5"},{"value":"0,0E+00","module":"B1"},{"value":"2,84E-05","module":"B2"},{"value":"4,59E-02","module":"B3"},{"value":"0,0E+00","module":"B4"},{"value":"0,0E+00","module":"B5"},{"value":"1,73E-05","module":"C1"},{"value":"7,56E-04","module":"C2"},{"value":"3,87E-01","module":"C3"},{"value":"0,0E+00","module":"C4"},{"value":"-4,98E+01","module":"D"}]},{"parameter":"NRSF","unit":"MJ","values":[{"value":"2,67E-02","module":"A1-A3"},{"value":"4,45E-03","module":"A4"},{"value":"4,21E-02","module":"A5"},{"value":"0,0E+00","module":"B1"},{"value":"2,80E-05","module":"B2"},{"value":"3,22E-02","module":"B3"},{"value":"0,0E+00","module":"B4"},{"value":"0,0E+00","module":"B5"},{"value":"4,30E-05","module":"C1"},{"value":"2,65E-03","module":"C2"},{"value":"2,46E-01","module":"C3"},{"value":"0,0E+00","module":"C4"},{"value":"-3,17E+01","module":"D"}]},{"parameter":"FW","unit":"m3","values":[{"value":"1,42E-01","module":"A1-A3"},{"value":"3,20E-04","module":"A4"},{"value":"2,21E-02","module":"A5"},{"value":"0,0E+00","module":"B1"},{"value":"2,41E-02","module":"B2"},{"value":"1,68E-02","module":"B3"},{"value":"0,0E+00","module":"B4"},{"value":"0,0E+00","module":"B5"},{"value":"1,64E-04","module":"C1"},{"value":"1,70E-04","module":"C2"},{"value":"3,26E-03","module":"C3"},{"value":"5,60E-05","module":"C4"},{"value":"-2,61E-01","module":"D"}]}],"end_of_life_waste":[{"parameter":"HWD","unit":"kg","values":[{"value":"1,95E-02","module":"A1-A3"},{"value":"1,54E-04","module":"A4"},{"value":"2,32E-02","module":"A5"},{"value":"0,0E+00","module":"B1"},{"value":"1,23E-02","module":"B2"},{"value":"1,78E-02","module":"B3"},{"value":"0,0E+00","module":"B4"},{"value":"0,0E+00","module":"B5"},{"value":"1,09E-06","module":"C1"},{"value":"8,09E-05","module":"C2"},{"value":"9,82E-04","module":"C3"},{"value":"1,34E-01","module":"C4"},{"value":"-6,13E-03","module":"D"}]},{"parameter":"NHWD","unit":"kg","values":[{"value":"1,70E+00","module":"A1-A3"},{"value":"2,22E-01","module":"A4"},{"value":"3,24E-01","module":"A5"},{"value":"0,0E+00","module":"B1"},{"value":"5,69E-01","module":"B2"},{"value":"2,42E-01","module":"B3"},{"value":"0,0E+00","module":"B4"},{"value":"0,0E+00","module":"B5"},{"value":"1,31E-04","module":"C1"},{"value":"9,61E-02","module":"C2"},{"value":"2,80E-02","module":"C3"},{"value":"4,97E-02","module":"C4"},{"value":"-3,16E-01","module":"D"}]},{"parameter":"RWD","unit":"kg","values":[{"value":"2,33E-04","module":"A1-A3"},{"value":"1,95E-05","module":"A4"},{"value":"3,99E-05","module":"A5"},{"value":"0,0E+00","module":"B1"},{"value":"4,76E-05","module":"B2"},{"value":"3,05E-05","module":"B3"},{"value":"0,0E+00","module":"B4"},{"value":"0,0E+00","module":"B5"},{"value":"1,52E-08","module":"C1"},{"value":"1,02E-05","module":"C2"},{"value":"2,40E-06","module":"C3"},{"value":"3,67E-07","module":"C4"},{"value":"-4,80E-05","module":"D"}]}],"end_of_life_flow":[{"parameter":"CRU","unit":"kg","values":[{"value":"0,0E+00","module":"A1-A3"},{"value":"0,0E+00","module":"A4"},{"value":"0,0E+00","module":"A5"},{"value":"0,0E+00","module":"B1"},{"value":"0,0E+00","module":"B2"},{"value":"0,0E+00","module":"B3"},{"value":"0,0E+00","module":"B4"},{"value":"0,0E+00","module":"B5"},{"value":"0,0E+00","module":"C1"},{"value":"0,0E+00","module":"C2"},{"value":"0,0E+00","module":"C3"},{"value":"0,0E+00","module":"C4"},{"value":"0,0E+00","module":"D"}]},{"parameter":"MFR","unit":"kg","values":[{"value":"2,04E-02","module":"A1-A3"},{"value":"1,44E-05","module":"A4"},{"value":"1,23E-02","module":"A5"},{"value":"0,0E+00","module":"B1"},{"value":"0,0E+00","module":"B2"},{"value":"3,80E-03","module":"B3"},{"value":"0,0E+00","module":"B4"},{"value":"0,0E+00","module":"B5"},{"value":"0,0E+00","module":"C1"},{"value":"8,40E-06","module":"C2"},{"value":"5,30E-03","module":"C3"},{"value":"0,0E+00","module":"C4"},{"value":"0,0E+00","module":"D"}]},{"parameter":"MER","unit":"kg","values":[{"value":"1,50E-02","module":"A1-A3"},{"value":"8,80E-04","module":"A4"},{"value":"1,60E+00","module":"A5"},{"value":"0,0E+00","module":"B1"},{"value":"0,0E+00","module":"B2"},{"value":"1,21E+00","module":"B3"},{"value":"0,0E+00","module":"B4"},{"value":"0,0E+00","module":"B5"},{"value":"0,0E+00","module":"C1"},{"value":"5,03E-04","module":"C2"},{"value":"1,04E+01","module":"C3"},{"value":"0,0E+00","module":"C4"},{"value":"0,0E+00","module":"D"}]},{"parameter":"EEE","unit":"MJ","values":[{"value":"1,43E-02","module":"A1-A3"},{"value":"1,40E-04","module":"A4"},{"value":"2,58E+00","module":"A5"},{"value":"0,0E+00","module":"B1"},{"value":"2,25E-01","module":"B2"},{"value":"1,97E+00","module":"B3"},{"value":"0,0E+00","module":"B4"},{"value":"0,0E+00","module":"B5"},{"value":"0,0E+00","module":"C1"},{"value":"6,78E-05","module":"C2"},{"value":"1,72E+01","module":"C3"},{"value":"0,0E+00","module":"C4"},{"value":"-5,75E-01","module":"D"}]},{"parameter":"EET","unit":"MJ","values":[{"value":"1,96E-01","module":"A1-A3"},{"value":"2,13E-03","module":"A4"},{"value":"1,79E+01","module":"A5"},{"value":"0,0E+00","module":"B1"},{"value":"1,56E+00","module":"B2"},{"value":"1,37E+01","module":"B3"},{"value":"0,0E+00","module":"B4"},{"value":"0,0E+00","module":"B5"},{"value":"0,0E+00","module":"C1"},{"value":"1,03E-03","module":"C2"},{"value":"1,19E+02","module":"C3"},{"value":"0,0E+00","module":"C4"},{"value":"-3,99E+00","module":"D"}]}]}