{"product_name":"PA1508E02 Air Curtain","epd_id":"NEPD-8608-8270","compliance":["EN 15804+A2","ISO 14025","ISO 21930"],"producer_name":"Frico AB","environmental_impact":[{"parameter":"GWP-total","unit":"kg CO2-eq.","values":[{"value":"3,63E+01","module":"A1-A3"},{"value":"2,12E-01","module":"A4"},{"value":"1,02E-02","module":"C1"},{"value":"3,53E-02","module":"C2"},{"value":"7,69E-01","module":"C3"},{"value":"3,93E-02","module":"C4"},{"value":"-6,91E+00","module":"D"}]},{"parameter":"GWP-fossil","unit":"kg CO2-eq.","values":[{"value":"3,60E+01","module":"A1-A3"},{"value":"2,12E-01","module":"A4"},{"value":"1,02E-02","module":"C1"},{"value":"3,53E-02","module":"C2"},{"value":"7,68E-01","module":"C3"},{"value":"3,93E-02","module":"C4"},{"value":"-6,86E+00","module":"D"}]},{"parameter":"GWP-biogenic","unit":"kg CO2-eq.","values":[{"value":"1,14E-01","module":"A1-A3"},{"value":"9,07E-05","module":"A4"},{"value":"1,90E-06","module":"C1"},{"value":"1,51E-05","module":"C2"},{"value":"9,29E-04","module":"C3"},{"value":"1,86E-05","module":"C4"},{"value":"-1,45E-02","module":"D"}]},{"parameter":"GWP-luluc","unit":"kg CO2-eq.","values":[{"value":"1,15E-01","module":"A1-A3"},{"value":"6,45E-05","module":"A4"},{"value":"8,00E-07","module":"C1"},{"value":"1,07E-05","module":"C2"},{"value":"8,48E-05","module":"C3"},{"value":"4,33E-06","module":"C4"},{"value":"-3,74E-02","module":"D"}]},{"parameter":"ODP","unit":"kg CFC 11-eq.","values":[{"value":"2,69E-06","module":"A1-A3"},{"value":"5,10E-08","module":"A4"},{"value":"2,19E-09","module":"C1"},{"value":"8,51E-09","module":"C2"},{"value":"3,68E-08","module":"C3"},{"value":"2,99E-09","module":"C4"},{"value":"-1,31E-03","module":"D"}]},{"parameter":"AP","unit":"mol H+-eq.","values":[{"value":"5,39E-01","module":"A1-A3"},{"value":"6,81E-04","module":"A4"},{"value":"1,06E-04","module":"C1"},{"value":"1,14E-04","module":"C2"},{"value":"5,74E-04","module":"C3"},{"value":"8,23E-05","module":"C4"},{"value":"-1,73E-01","module":"D"}]},{"parameter":"POCP","unit":"kg NMVOC-eq.","values":[{"value":"1,86E-01","module":"A1-A3"},{"value":"6,54E-04","module":"A4"},{"value":"1,41E-04","module":"C1"},{"value":"1,09E-04","module":"C2"},{"value":"4,26E-04","module":"C3"},{"value":"8,72E-05","module":"C4"},{"value":"-5,11E-02","module":"D"}]},{"parameter":"ADPE","unit":"kg Sb-eq.","values":[{"value":"1,98E-02","module":"A1-A3"},{"value":"3,77E-06","module":"A4"},{"value":"1,56E-08","module":"C1"},{"value":"6,29E-07","module":"C2"},{"value":"1,32E-06","module":"C3"},{"value":"2,31E-07","module":"C4"},{"value":"-8,52E-04","module":"D"}]},{"parameter":"ADPF","unit":"MJ","values":[{"value":"4,58E+02","module":"A1-A3"},{"value":"3,44E+00","module":"A4"},{"value":"1,40E-01","module":"C1"},{"value":"5,73E-01","module":"C2"},{"value":"1,42E+00","module":"C3"},{"value":"2,31E-01","module":"C4"},{"value":"-6,60E+01","module":"D"}]},{"parameter":"WDP","unit":"m3 world-eq.","values":[{"value":"3,22E+03","module":"A1-A3"},{"value":"2,64E+00","module":"A4"},{"value":"2,97E-02","module":"C1"},{"value":"4,39E-01","module":"C2"},{"value":"8,55E+00","module":"C3"},{"value":"2,01E+00","module":"C4"},{"value":"-7,65E+02","module":"D"}]},{"parameter":"EP-freshwater","unit":"kg P-eq.","values":[{"value":"3,89E-03","module":"A1-A3"},{"value":"1,68E-06","module":"A4"},{"value":"3,70E-08","module":"C1"},{"value":"2,81E-07","module":"C2"},{"value":"7,39E-06","module":"C3"},{"value":"2,33E-07","module":"C4"},{"value":"-1,27E-03","module":"D"}]},{"parameter":"EP-marine","unit":"kg N-eq.","values":[{"value":"4,72E-02","module":"A1-A3"},{"value":"1,49E-04","module":"A4"},{"value":"4,69E-05","module":"C1"},{"value":"2,49E-05","module":"C2"},{"value":"1,46E-04","module":"C3"},{"value":"4,60E-05","module":"C4"},{"value":"-1,17E-02","module":"D"}]},{"parameter":"EP-terrestrial","unit":"mol N-eq.","values":[{"value":"1,00E+00","module":"A1-A3"},{"value":"1,66E-03","module":"A4"},{"value":"5,14E-04","module":"C1"},{"value":"2,77E-04","module":"C2"},{"value":"1,59E-03","module":"C3"},{"value":"2,95E-04","module":"C4"},{"value":"-1,51E-01","module":"D"}]},{"parameter":"GWP-IOBC","unit":"kg CO2-eq.","values":[{"value":"3,62E+01","module":"A1-A3"},{"value":"2,12E-01","module":"A4"},{"value":"1,02E-02","module":"C1"},{"value":"3,53E-02","module":"C2"},{"value":"7,69E-01","module":"C3"},{"value":"3,94E-02","module":"C4"},{"value":"-8,48E+00","module":"D"}]}],"additional_environmental_impact":[{"parameter":"PM","unit":"disease incidence","values":[{"value":"8,40E-05","module":"A1-A3"},{"value":"1,94E-08","module":"A4"},{"value":"2,81E-09","module":"C1"},{"value":"3,24E-09","module":"C2"},{"value":"7,33E-09","module":"C3"},{"value":"1,22E-09","module":"C4"},{"value":"-7,63E-07","module":"D"}]},{"parameter":"ETP-fw","unit":"CTUe","values":[{"value":"3,90E+03","module":"A1-A3"},{"value":"2,51E+00","module":"A4"},{"value":"7,64E-02","module":"C1"},{"value":"4,19E-01","module":"C2"},{"value":"1,10E+01","module":"C3"},{"value":"1,06E+01","module":"C4"},{"value":"-1,55E+03","module":"D"}]},{"parameter":"HTP-c","unit":"CTUh","values":[{"value":"2,20E-07","module":"A1-A3"},{"value":"0,0E+00","module":"A4"},{"value":"0,0E+00","module":"C1"},{"value":"0,0E+00","module":"C2"},{"value":"3,19E-10","module":"C3"},{"value":"1,52E-09","module":"C4"},{"value":"-4,30E-08","module":"D"}]},{"parameter":"HTP-nc","unit":"CTUh","values":[{"value":"5,13E-06","module":"A1-A3"},{"value":"2,43E-09","module":"A4"},{"value":"6,90E-11","module":"C1"},{"value":"4,05E-10","module":"C2"},{"value":"5,32E-09","module":"C3"},{"value":"1,04E-07","module":"C4"},{"value":"-1,17E-06","module":"D"}]},{"parameter":"SQP","unit":"unitless","values":[{"value":"1,59E+02","module":"A1-A3"},{"value":"3,94E+00","module":"A4"},{"value":"1,77E-02","module":"C1"},{"value":"6,57E-01","module":"C2"},{"value":"5,58E-01","module":"C3"},{"value":"7,06E-01","module":"C4"},{"value":"-2,09E+01","module":"D"}]},{"parameter":"IRP","unit":"kBq U235-eq.","values":[{"value":"1,65E+00","module":"A1-A3"},{"value":"1,50E-02","module":"A4"},{"value":"5,99E-04","module":"C1"},{"value":"2,50E-03","module":"C2"},{"value":"6,66E-03","module":"C3"},{"value":"1,08E-03","module":"C4"},{"value":"-9,48E-02","module":"D"}]}],"resource_use":[{"parameter":"PERE","unit":"MJ","values":[{"value":"4,92E+01","module":"A1-A3"},{"value":"4,32E-02","module":"A4"},{"value":"7,56E-04","module":"C1"},{"value":"7,21E-03","module":"C2"},{"value":"2,50E-01","module":"C3"},{"value":"1,21E-02","module":"C4"},{"value":"-1,57E+01","module":"D"}]},{"parameter":"PERM","unit":"MJ","values":[{"value":"0,0E+00","module":"A1-A3"},{"value":"0,0E+00","module":"A4"},{"value":"0,0E+00","module":"C1"},{"value":"0,0E+00","module":"C2"},{"value":"0,0E+00","module":"C3"},{"value":"0,0E+00","module":"C4"},{"value":"0,0E+00","module":"D"}]},{"parameter":"PERT","unit":"MJ","values":[{"value":"4,92E+01","module":"A1-A3"},{"value":"4,32E-02","module":"A4"},{"value":"7,56E-04","module":"C1"},{"value":"7,21E-03","module":"C2"},{"value":"2,50E-01","module":"C3"},{"value":"1,21E-02","module":"C4"},{"value":"-1,57E+01","module":"D"}]},{"parameter":"PENRE","unit":"MJ","values":[{"value":"4,44E+02","module":"A1-A3"},{"value":"3,44E+00","module":"A4"},{"value":"1,40E-01","module":"C1"},{"value":"5,73E-01","module":"C2"},{"value":"1,42E+00","module":"C3"},{"value":"2,31E-01","module":"C4"},{"value":"-6,59E+01","module":"D"}]},{"parameter":"PENRM","unit":"MJ","values":[{"value":"1,43E+01","module":"A1-A3"},{"value":"0,0E+00","module":"A4"},{"value":"0,0E+00","module":"C1"},{"value":"0,0E+00","module":"C2"},{"value":"-8,79E+00","module":"C3"},{"value":"0,0E+00","module":"C4"},{"value":"0,0E+00","module":"D"}]},{"parameter":"PENRT","unit":"MJ","values":[{"value":"4,58E+02","module":"A1-A3"},{"value":"3,44E+00","module":"A4"},{"value":"1,40E-01","module":"C1"},{"value":"5,73E-01","module":"C2"},{"value":"-7,38E+00","module":"C3"},{"value":"2,31E-01","module":"C4"},{"value":"-6,59E+01","module":"D"}]},{"parameter":"SM","unit":"kg","values":[{"value":"4,23E+00","module":"A1-A3"},{"value":"0,0E+00","module":"A4"},{"value":"6,86E-05","module":"C1"},{"value":"0,0E+00","module":"C2"},{"value":"2,73E-05","module":"C3"},{"value":"8,68E-06","module":"C4"},{"value":"2,43E-01","module":"D"}]},{"parameter":"RSF","unit":"MJ","values":[{"value":"5,75E-01","module":"A1-A3"},{"value":"1,51E-03","module":"A4"},{"value":"1,86E-05","module":"C1"},{"value":"2,52E-04","module":"C2"},{"value":"5,42E-03","module":"C3"},{"value":"2,47E-04","module":"C4"},{"value":"1,72E-01","module":"D"}]},{"parameter":"NRSF","unit":"MJ","values":[{"value":"4,21E+00","module":"A1-A3"},{"value":"5,07E-03","module":"A4"},{"value":"2,74E-04","module":"C1"},{"value":"8,45E-04","module":"C2"},{"value":"2,80E-06","module":"C3"},{"value":"1,25E-03","module":"C4"},{"value":"4,40E+00","module":"D"}]},{"parameter":"FW","unit":"m3","values":[{"value":"4,32E-01","module":"A1-A3"},{"value":"3,91E-04","module":"A4"},{"value":"7,19E-06","module":"C1"},{"value":"6,52E-05","module":"C2"},{"value":"5,14E-03","module":"C3"},{"value":"3,53E-04","module":"C4"},{"value":"-7,62E-02","module":"D"}]}],"end_of_life_waste":[{"parameter":"HWD","unit":"kg","values":[{"value":"3,52E-01","module":"A1-A3"},{"value":"1,88E-04","module":"A4"},{"value":"4,11E-06","module":"C1"},{"value":"3,13E-05","module":"C2"},{"value":"1,43E-04","module":"C3"},{"value":"7,74E-03","module":"C4"},{"value":"-2,38E-02","module":"D"}]},{"parameter":"NHWD","unit":"kg","values":[{"value":"1,21E+01","module":"A1-A3"},{"value":"2,99E-01","module":"A4"},{"value":"1,65E-04","module":"C1"},{"value":"4,98E-02","module":"C2"},{"value":"1,50E-01","module":"C3"},{"value":"9,38E-01","module":"C4"},{"value":"-2,65E+00","module":"D"}]},{"parameter":"RWD","unit":"kg","values":[{"value":"1,22E-03","module":"A1-A3"},{"value":"2,35E-05","module":"A4"},{"value":"9,70E-07","module":"C1"},{"value":"3,91E-06","module":"C2"},{"value":"4,01E-07","module":"C3"},{"value":"5,19E-07","module":"C4"},{"value":"-9,12E-05","module":"D"}]}],"end_of_life_flow":[{"parameter":"CRU","unit":"kg","values":[{"value":"0,0E+00","module":"A1-A3"},{"value":"0,0E+00","module":"A4"},{"value":"0,0E+00","module":"C1"},{"value":"0,0E+00","module":"C2"},{"value":"0,0E+00","module":"C3"},{"value":"0,0E+00","module":"C4"},{"value":"0,0E+00","module":"D"}]},{"parameter":"MFR","unit":"kg","values":[{"value":"1,69E+00","module":"A1-A3"},{"value":"0,0E+00","module":"A4"},{"value":"6,74E-05","module":"C1"},{"value":"0,0E+00","module":"C2"},{"value":"6,46E+00","module":"C3"},{"value":"2,18E-05","module":"C4"},{"value":"-9,52E-03","module":"D"}]},{"parameter":"MER","unit":"kg","values":[{"value":"2,18E-01","module":"A1-A3"},{"value":"0,0E+00","module":"A4"},{"value":"2,09E-07","module":"C1"},{"value":"0,0E+00","module":"C2"},{"value":"2,70E-01","module":"C3"},{"value":"6,17E-07","module":"C4"},{"value":"-1,25E-03","module":"D"}]},{"parameter":"EEE","unit":"MJ","values":[{"value":"1,21E-01","module":"A1-A3"},{"value":"0,0E+00","module":"A4"},{"value":"7,16E-07","module":"C1"},{"value":"0,0E+00","module":"C2"},{"value":"2,30E-01","module":"C3"},{"value":"2,45E-05","module":"C4"},{"value":"-3,07E-03","module":"D"}]},{"parameter":"EET","unit":"MJ","values":[{"value":"1,84E+00","module":"A1-A3"},{"value":"0,0E+00","module":"A4"},{"value":"1,08E-05","module":"C1"},{"value":"0,0E+00","module":"C2"},{"value":"3,47E+00","module":"C3"},{"value":"3,71E-04","module":"C4"},{"value":"-4,65E-02","module":"D"}]}]}