{"product_name":"PAFEC5010WL Air Curtain Pamir","epd_id":"NEPD-8827-8490","compliance":["EN 15804+A2","ISO 14025","ISO 21930"],"producer_name":"Frico AB","environmental_impact":[{"parameter":"GWP-total","unit":"kg CO2-eq.","values":[{"value":"3,02E+02","module":"A1-A3"},{"value":"1,35E+00","module":"A4"},{"value":"6,38E-02","module":"C1"},{"value":"2,26E-01","module":"C2"},{"value":"5,25E+00","module":"C3"},{"value":"1,67E-01","module":"C4"},{"value":"-6,87E+01","module":"D"}]},{"parameter":"GWP-fossil","unit":"kg CO2-eq.","values":[{"value":"2,97E+02","module":"A1-A3"},{"value":"1,35E+00","module":"A4"},{"value":"6,38E-02","module":"C1"},{"value":"2,26E-01","module":"C2"},{"value":"5,24E+00","module":"C3"},{"value":"1,67E-01","module":"C4"},{"value":"-6,77E+01","module":"D"}]},{"parameter":"GWP-biogenic","unit":"kg CO2-eq.","values":[{"value":"2,47E+00","module":"A1-A3"},{"value":"5,80E-04","module":"A4"},{"value":"1,20E-05","module":"C1"},{"value":"9,66E-05","module":"C2"},{"value":"4,12E-03","module":"C3"},{"value":"1,31E-04","module":"C4"},{"value":"-2,32E-01","module":"D"}]},{"parameter":"GWP-luluc","unit":"kg CO2-eq.","values":[{"value":"1,66E+00","module":"A1-A3"},{"value":"4,12E-04","module":"A4"},{"value":"5,03E-06","module":"C1"},{"value":"6,87E-05","module":"C2"},{"value":"4,22E-04","module":"C3"},{"value":"2,75E-05","module":"C4"},{"value":"-7,69E-01","module":"D"}]},{"parameter":"ODP","unit":"kg CFC 11-eq.","values":[{"value":"2,79E-05","module":"A1-A3"},{"value":"3,26E-07","module":"A4"},{"value":"1,38E-08","module":"C1"},{"value":"5,44E-08","module":"C2"},{"value":"1,85E-07","module":"C3"},{"value":"1,72E-08","module":"C4"},{"value":"-8,78E-03","module":"D"}]},{"parameter":"AP","unit":"mol H+-eq.","values":[{"value":"3,52E+00","module":"A1-A3"},{"value":"4,36E-03","module":"A4"},{"value":"6,68E-04","module":"C1"},{"value":"7,26E-04","module":"C2"},{"value":"2,97E-03","module":"C3"},{"value":"4,72E-04","module":"C4"},{"value":"-1,84E+00","module":"D"}]},{"parameter":"POCP","unit":"kg NMVOC-eq.","values":[{"value":"1,35E+00","module":"A1-A3"},{"value":"4,18E-03","module":"A4"},{"value":"8,89E-04","module":"C1"},{"value":"6,97E-04","module":"C2"},{"value":"2,24E-03","module":"C3"},{"value":"4,90E-04","module":"C4"},{"value":"-4,79E-01","module":"D"}]},{"parameter":"ADPE","unit":"kg Sb-eq.","values":[{"value":"9,92E-02","module":"A1-A3"},{"value":"2,41E-05","module":"A4"},{"value":"9,79E-08","module":"C1"},{"value":"4,02E-06","module":"C2"},{"value":"6,07E-06","module":"C3"},{"value":"6,69E-07","module":"C4"},{"value":"-8,54E-03","module":"D"}]},{"parameter":"ADPF","unit":"MJ","values":[{"value":"4,25E+03","module":"A1-A3"},{"value":"2,20E+01","module":"A4"},{"value":"8,78E-01","module":"C1"},{"value":"3,66E+00","module":"C2"},{"value":"7,10E+00","module":"C3"},{"value":"1,36E+00","module":"C4"},{"value":"-7,44E+02","module":"D"}]},{"parameter":"WDP","unit":"m3 world-eq.","values":[{"value":"1,05E+05","module":"A1-A3"},{"value":"1,69E+01","module":"A4"},{"value":"1,87E-01","module":"C1"},{"value":"2,81E+00","module":"C2"},{"value":"4,48E+01","module":"C3"},{"value":"1,64E+01","module":"C4"},{"value":"-2,10E+04","module":"D"}]},{"parameter":"EP-freshwater","unit":"kg P-eq.","values":[{"value":"2,50E-02","module":"A1-A3"},{"value":"1,08E-05","module":"A4"},{"value":"2,32E-07","module":"C1"},{"value":"1,79E-06","module":"C2"},{"value":"3,78E-05","module":"C3"},{"value":"1,42E-06","module":"C4"},{"value":"-1,27E-02","module":"D"}]},{"parameter":"EP-marine","unit":"kg N-eq.","values":[{"value":"3,55E-01","module":"A1-A3"},{"value":"9,54E-04","module":"A4"},{"value":"2,95E-04","module":"C1"},{"value":"1,59E-04","module":"C2"},{"value":"7,67E-04","module":"C3"},{"value":"1,86E-04","module":"C4"},{"value":"-1,15E-01","module":"D"}]},{"parameter":"EP-terrestrial","unit":"mol N-eq.","values":[{"value":"6,14E+00","module":"A1-A3"},{"value":"1,06E-02","module":"A4"},{"value":"3,23E-03","module":"C1"},{"value":"1,77E-03","module":"C2"},{"value":"8,40E-03","module":"C3"},{"value":"1,69E-03","module":"C4"},{"value":"-1,52E+00","module":"D"}]},{"parameter":"GWP-IOBC","unit":"kg CO2-eq.","values":[{"value":"3,00E+02","module":"A1-A3"},{"value":"1,35E+00","module":"A4"},{"value":"6,38E-02","module":"C1"},{"value":"2,26E-01","module":"C2"},{"value":"5,25E+00","module":"C3"},{"value":"1,68E-01","module":"C4"},{"value":"-7,19E+01","module":"D"}]}],"additional_environmental_impact":[{"parameter":"PM","unit":"disease incidence","values":[{"value":"3,78E-04","module":"A1-A3"},{"value":"1,24E-07","module":"A4"},{"value":"1,77E-08","module":"C1"},{"value":"2,07E-08","module":"C2"},{"value":"3,77E-08","module":"C3"},{"value":"7,00E-09","module":"C4"},{"value":"-7,37E-06","module":"D"}]},{"parameter":"ETP-fw","unit":"CTUe","values":[{"value":"2,59E+04","module":"A1-A3"},{"value":"1,61E+01","module":"A4"},{"value":"4,80E-01","module":"C1"},{"value":"2,68E+00","module":"C2"},{"value":"4,17E+01","module":"C3"},{"value":"5,31E+02","module":"C4"},{"value":"-1,53E+04","module":"D"}]},{"parameter":"HTP-c","unit":"CTUh","values":[{"value":"1,41E-06","module":"A1-A3"},{"value":"0,0E+00","module":"A4"},{"value":"0,0E+00","module":"C1"},{"value":"0,0E+00","module":"C2"},{"value":"1,56E-09","module":"C3"},{"value":"1,37E-08","module":"C4"},{"value":"-3,85E-07","module":"D"}]},{"parameter":"HTP-nc","unit":"CTUh","values":[{"value":"3,55E-05","module":"A1-A3"},{"value":"1,55E-08","module":"A4"},{"value":"4,36E-10","module":"C1"},{"value":"2,59E-09","module":"C2"},{"value":"1,62E-08","module":"C3"},{"value":"9,39E-07","module":"C4"},{"value":"-1,55E-05","module":"D"}]},{"parameter":"SQP","unit":"unitless","values":[{"value":"1,50E+03","module":"A1-A3"},{"value":"2,52E+01","module":"A4"},{"value":"1,11E-01","module":"C1"},{"value":"4,20E+00","module":"C2"},{"value":"2,79E+00","module":"C3"},{"value":"4,04E+00","module":"C4"},{"value":"-2,00E+02","module":"D"}]},{"parameter":"IRP","unit":"kBq U235-eq.","values":[{"value":"3,54E+01","module":"A1-A3"},{"value":"9,61E-02","module":"A4"},{"value":"3,76E-03","module":"C1"},{"value":"1,60E-02","module":"C2"},{"value":"3,35E-02","module":"C3"},{"value":"6,86E-03","module":"C4"},{"value":"-2,21E+00","module":"D"}]}],"resource_use":[{"parameter":"PERE","unit":"MJ","values":[{"value":"8,03E+02","module":"A1-A3"},{"value":"2,77E-01","module":"A4"},{"value":"4,75E-03","module":"C1"},{"value":"4,61E-02","module":"C2"},{"value":"1,27E+00","module":"C3"},{"value":"9,57E-02","module":"C4"},{"value":"-2,36E+02","module":"D"}]},{"parameter":"PERM","unit":"MJ","values":[{"value":"0,0E+00","module":"A1-A3"},{"value":"0,0E+00","module":"A4"},{"value":"0,0E+00","module":"C1"},{"value":"0,0E+00","module":"C2"},{"value":"0,0E+00","module":"C3"},{"value":"0,0E+00","module":"C4"},{"value":"0,0E+00","module":"D"}]},{"parameter":"PERT","unit":"MJ","values":[{"value":"8,03E+02","module":"A1-A3"},{"value":"2,77E-01","module":"A4"},{"value":"4,75E-03","module":"C1"},{"value":"4,61E-02","module":"C2"},{"value":"1,27E+00","module":"C3"},{"value":"9,57E-02","module":"C4"},{"value":"-2,36E+02","module":"D"}]},{"parameter":"PENRE","unit":"MJ","values":[{"value":"4,29E+03","module":"A1-A3"},{"value":"2,20E+01","module":"A4"},{"value":"8,78E-01","module":"C1"},{"value":"3,66E+00","module":"C2"},{"value":"7,10E+00","module":"C3"},{"value":"1,36E+00","module":"C4"},{"value":"-7,44E+02","module":"D"}]},{"parameter":"PENRM","unit":"MJ","values":[{"value":"4,63E+01","module":"A1-A3"},{"value":"0,0E+00","module":"A4"},{"value":"0,0E+00","module":"C1"},{"value":"0,0E+00","module":"C2"},{"value":"-4,25E+01","module":"C3"},{"value":"0,0E+00","module":"C4"},{"value":"0,0E+00","module":"D"}]},{"parameter":"PENRT","unit":"MJ","values":[{"value":"4,34E+03","module":"A1-A3"},{"value":"2,20E+01","module":"A4"},{"value":"8,78E-01","module":"C1"},{"value":"3,66E+00","module":"C2"},{"value":"-3,54E+01","module":"C3"},{"value":"1,36E+00","module":"C4"},{"value":"-7,44E+02","module":"D"}]},{"parameter":"SM","unit":"kg","values":[{"value":"2,04E+01","module":"A1-A3"},{"value":"0,0E+00","module":"A4"},{"value":"4,31E-04","module":"C1"},{"value":"0,0E+00","module":"C2"},{"value":"1,39E-04","module":"C3"},{"value":"4,08E-05","module":"C4"},{"value":"2,57E+00","module":"D"}]},{"parameter":"RSF","unit":"MJ","values":[{"value":"7,52E+00","module":"A1-A3"},{"value":"9,67E-03","module":"A4"},{"value":"1,17E-04","module":"C1"},{"value":"1,61E-03","module":"C2"},{"value":"2,79E-02","module":"C3"},{"value":"2,01E-03","module":"C4"},{"value":"8,74E-01","module":"D"}]},{"parameter":"NRSF","unit":"MJ","values":[{"value":"2,10E+01","module":"A1-A3"},{"value":"3,24E-02","module":"A4"},{"value":"1,72E-03","module":"C1"},{"value":"5,40E-03","module":"C2"},{"value":"-7,04E-05","module":"C3"},{"value":"1,01E-02","module":"C4"},{"value":"2,07E+01","module":"D"}]},{"parameter":"FW","unit":"m3","values":[{"value":"4,13E+00","module":"A1-A3"},{"value":"2,50E-03","module":"A4"},{"value":"4,52E-05","module":"C1"},{"value":"4,17E-04","module":"C2"},{"value":"1,33E-02","module":"C3"},{"value":"2,26E-03","module":"C4"},{"value":"-1,26E+00","module":"D"}]}],"end_of_life_waste":[{"parameter":"HWD","unit":"kg","values":[{"value":"2,60E+00","module":"A1-A3"},{"value":"1,20E-03","module":"A4"},{"value":"2,59E-05","module":"C1"},{"value":"2,00E-04","module":"C2"},{"value":"1,18E-03","module":"C3"},{"value":"4,21E-02","module":"C4"},{"value":"-3,54E-02","module":"D"}]},{"parameter":"NHWD","unit":"kg","values":[{"value":"9,75E+01","module":"A1-A3"},{"value":"1,91E+00","module":"A4"},{"value":"1,04E-03","module":"C1"},{"value":"3,18E-01","module":"C2"},{"value":"8,43E-01","module":"C3"},{"value":"5,05E+00","module":"C4"},{"value":"-2,37E+01","module":"D"}]},{"parameter":"RWD","unit":"kg","values":[{"value":"2,15E-02","module":"A1-A3"},{"value":"1,50E-04","module":"A4"},{"value":"6,10E-06","module":"C1"},{"value":"2,50E-05","module":"C2"},{"value":"2,30E-06","module":"C3"},{"value":"2,22E-06","module":"C4"},{"value":"-2,09E-03","module":"D"}]}],"end_of_life_flow":[{"parameter":"CRU","unit":"kg","values":[{"value":"0,0E+00","module":"A1-A3"},{"value":"0,0E+00","module":"A4"},{"value":"0,0E+00","module":"C1"},{"value":"0,0E+00","module":"C2"},{"value":"0,0E+00","module":"C3"},{"value":"0,0E+00","module":"C4"},{"value":"0,0E+00","module":"D"}]},{"parameter":"MFR","unit":"kg","values":[{"value":"7,40E+00","module":"A1-A3"},{"value":"0,0E+00","module":"A4"},{"value":"4,24E-04","module":"C1"},{"value":"0,0E+00","module":"C2"},{"value":"4,26E+01","module":"C3"},{"value":"5,91E-05","module":"C4"},{"value":"-1,01E-01","module":"D"}]},{"parameter":"MER","unit":"kg","values":[{"value":"9,53E-01","module":"A1-A3"},{"value":"0,0E+00","module":"A4"},{"value":"1,31E-06","module":"C1"},{"value":"0,0E+00","module":"C2"},{"value":"1,67E+00","module":"C3"},{"value":"1,71E-06","module":"C4"},{"value":"-1,32E-02","module":"D"}]},{"parameter":"EEE","unit":"MJ","values":[{"value":"5,31E-01","module":"A1-A3"},{"value":"0,0E+00","module":"A4"},{"value":"4,50E-06","module":"C1"},{"value":"0,0E+00","module":"C2"},{"value":"1,57E+00","module":"C3"},{"value":"4,09E-05","module":"C4"},{"value":"-3,24E-02","module":"D"}]},{"parameter":"EET","unit":"MJ","values":[{"value":"8,04E+00","module":"A1-A3"},{"value":"0,0E+00","module":"A4"},{"value":"6,81E-05","module":"C1"},{"value":"0,0E+00","module":"C2"},{"value":"2,38E+01","module":"C3"},{"value":"6,19E-04","module":"C4"},{"value":"-4,91E-01","module":"D"}]}]}