{"product_name":"Pan Highback chair w/ open armrest","epd_id":"NEPD-5367-4676-EN","compliance":["EN 15804+A2","ISO 14025","ISO 21930"],"producer_name":"Helland M\u00f8bler AS","environmental_impact":[{"parameter":"GWP-total","unit":"kg CO2-eq.","values":[{"value":"3,47E+01","module":"A1-A3"},{"value":"1,93E+00","module":"A4"},{"value":"8,58E+00","module":"A5"},{"value":"5,28E+00","module":"B2"},{"value":"0,0E+00","module":"B3"},{"value":"0,0E+00","module":"B4"},{"value":"0,0E+00","module":"C1"},{"value":"2,61E-01","module":"C2"},{"value":"1,77E+01","module":"C3"},{"value":"3,47E-02","module":"C4"},{"value":"-1,96E+00","module":"D"}]},{"parameter":"GWP-fossil","unit":"kg CO2-eq.","values":[{"value":"5,29E+01","module":"A1-A3"},{"value":"1,93E+00","module":"A4"},{"value":"8,80E-02","module":"A5"},{"value":"5,23E+00","module":"B2"},{"value":"0,0E+00","module":"B3"},{"value":"0,0E+00","module":"B4"},{"value":"0,0E+00","module":"C1"},{"value":"2,61E-01","module":"C2"},{"value":"5,78E+00","module":"C3"},{"value":"3,46E-02","module":"C4"},{"value":"-1,93E+00","module":"D"}]},{"parameter":"GWP-biogenic","unit":"kg CO2-eq.","values":[{"value":"-1,87E+01","module":"A1-A3"},{"value":"1,25E-03","module":"A4"},{"value":"8,49E+00","module":"A5"},{"value":"3,66E-02","module":"B2"},{"value":"0,0E+00","module":"B3"},{"value":"0,0E+00","module":"B4"},{"value":"0,0E+00","module":"C1"},{"value":"1,08E-04","module":"C2"},{"value":"1,19E+01","module":"C3"},{"value":"2,86E-05","module":"C4"},{"value":"-2,23E-03","module":"D"}]},{"parameter":"GWP-luluc","unit":"kg CO2-eq.","values":[{"value":"5,24E-01","module":"A1-A3"},{"value":"1,04E-03","module":"A4"},{"value":"2,73E-05","module":"A5"},{"value":"1,20E-02","module":"B2"},{"value":"0,0E+00","module":"B3"},{"value":"0,0E+00","module":"B4"},{"value":"0,0E+00","module":"C1"},{"value":"9,28E-05","module":"C2"},{"value":"2,72E-05","module":"C3"},{"value":"9,60E-06","module":"C4"},{"value":"-2,70E-02","module":"D"}]},{"parameter":"ODP","unit":"kg CFC 11-eq.","values":[{"value":"6,36E-06","module":"A1-A3"},{"value":"4,45E-07","module":"A4"},{"value":"1,75E-08","module":"A5"},{"value":"4,44E-07","module":"B2"},{"value":"0,0E+00","module":"B3"},{"value":"0,0E+00","module":"B4"},{"value":"0,0E+00","module":"C1"},{"value":"5,91E-08","module":"C2"},{"value":"1,47E-08","module":"C3"},{"value":"9,56E-09","module":"C4"},{"value":"-5,59E-02","module":"D"}]},{"parameter":"AP","unit":"mol H+-eq.","values":[{"value":"3,63E-01","module":"A1-A3"},{"value":"7,30E-03","module":"A4"},{"value":"3,92E-04","module":"A5"},{"value":"3,05E-02","module":"B2"},{"value":"0,0E+00","module":"B3"},{"value":"0,0E+00","module":"B4"},{"value":"0,0E+00","module":"C1"},{"value":"7,50E-04","module":"C2"},{"value":"2,18E-03","module":"C3"},{"value":"2,25E-04","module":"C4"},{"value":"-1,21E-02","module":"D"}]},{"parameter":"POCP","unit":"kg NMVOC-eq.","values":[{"value":"2,28E-01","module":"A1-A3"},{"value":"7,12E-03","module":"A4"},{"value":"4,05E-04","module":"A5"},{"value":"1,24E-02","module":"B2"},{"value":"0,0E+00","module":"B3"},{"value":"0,0E+00","module":"B4"},{"value":"0,0E+00","module":"C1"},{"value":"6,36E-04","module":"C2"},{"value":"2,73E-03","module":"C3"},{"value":"2,52E-04","module":"C4"},{"value":"-1,20E-02","module":"D"}]},{"parameter":"ADPE","unit":"kg Sb-eq.","values":[{"value":"1,13E-03","module":"A1-A3"},{"value":"7,42E-05","module":"A4"},{"value":"2,01E-06","module":"A5"},{"value":"4,39E-05","module":"B2"},{"value":"0,0E+00","module":"B3"},{"value":"0,0E+00","module":"B4"},{"value":"0,0E+00","module":"C1"},{"value":"7,20E-06","module":"C2"},{"value":"7,29E-07","module":"C3"},{"value":"5,32E-07","module":"C4"},{"value":"-2,77E-05","module":"D"}]},{"parameter":"ADPF","unit":"MJ","values":[{"value":"8,64E+02","module":"A1-A3"},{"value":"3,26E+01","module":"A4"},{"value":"1,16E+00","module":"A5"},{"value":"1,07E+02","module":"B2"},{"value":"0,0E+00","module":"B3"},{"value":"0,0E+00","module":"B4"},{"value":"0,0E+00","module":"C1"},{"value":"3,94E+00","module":"C2"},{"value":"1,37E+00","module":"C3"},{"value":"7,14E-01","module":"C4"},{"value":"-2,08E+01","module":"D"}]},{"parameter":"WDP","unit":"m3 world-eq.","values":[{"value":"4,72E+03","module":"A1-A3"},{"value":"4,22E+01","module":"A4"},{"value":"1,54E+00","module":"A5"},{"value":"1,62E+03","module":"B2"},{"value":"0,0E+00","module":"B3"},{"value":"0,0E+00","module":"B4"},{"value":"0,0E+00","module":"C1"},{"value":"3,81E+00","module":"C2"},{"value":"3,13E+00","module":"C3"},{"value":"1,84E+00","module":"C4"},{"value":"-7,65E+01","module":"D"}]},{"parameter":"EP-freshwater","unit":"kg P-eq.","values":[{"value":"2,25E-03","module":"A1-A3"},{"value":"2,49E-05","module":"A4"},{"value":"6,79E-07","module":"A5"},{"value":"5,51E-04","module":"B2"},{"value":"0,0E+00","module":"B3"},{"value":"0,0E+00","module":"B4"},{"value":"0,0E+00","module":"C1"},{"value":"2,08E-06","module":"C2"},{"value":"2,62E-06","module":"C3"},{"value":"3,65E-07","module":"C4"},{"value":"-1,40E-04","module":"D"}]},{"parameter":"EP-marine","unit":"kg N-eq.","values":[{"value":"6,48E-02","module":"A1-A3"},{"value":"1,66E-03","module":"A4"},{"value":"1,35E-04","module":"A5"},{"value":"3,92E-03","module":"B2"},{"value":"0,0E+00","module":"B3"},{"value":"0,0E+00","module":"B4"},{"value":"0,0E+00","module":"C1"},{"value":"1,48E-04","module":"C2"},{"value":"1,05E-03","module":"C3"},{"value":"7,92E-05","module":"C4"},{"value":"-3,26E-03","module":"D"}]},{"parameter":"EP-terrestrial","unit":"mol N-eq.","values":[{"value":"7,09E-01","module":"A1-A3"},{"value":"1,85E-02","module":"A4"},{"value":"1,40E-03","module":"A5"},{"value":"4,82E-02","module":"B2"},{"value":"0,0E+00","module":"B3"},{"value":"0,0E+00","module":"B4"},{"value":"0,0E+00","module":"C1"},{"value":"1,66E-03","module":"C2"},{"value":"1,11E-02","module":"C3"},{"value":"8,79E-04","module":"C4"},{"value":"-3,46E-02","module":"D"}]},{"parameter":"GWP-IOBC","unit":"kg CO2-eq.","values":[{"value":"5,70E+01","module":"A1-A3"},{"value":"1,93E+00","module":"A4"},{"value":"0,0E+00","module":"A5"},{"value":"5,64E+00","module":"B2"},{"value":"0,0E+00","module":"B3"},{"value":"0,0E+00","module":"B4"},{"value":"0,0E+00","module":"C1"},{"value":"2,61E-01","module":"C2"},{"value":"6,79E+00","module":"C3"},{"value":"3,69E-02","module":"C4"},{"value":"-2,52E+00","module":"D"}]}],"additional_environmental_impact":[{"parameter":"PM","unit":"disease incidence","values":[{"value":"5,32E-06","module":"A1-A3"},{"value":"2,07E-07","module":"A4"},{"value":"5,81E-09","module":"A5"},{"value":"8,90E-08","module":"B2"},{"value":"0,0E+00","module":"B3"},{"value":"0,0E+00","module":"B4"},{"value":"0,0E+00","module":"C1"},{"value":"1,60E-08","module":"C2"},{"value":"2,24E-08","module":"C3"},{"value":"3,99E-09","module":"C4"},{"value":"-4,80E-07","module":"D"}]},{"parameter":"ETP-fw","unit":"CTUe","values":[{"value":"1,76E+03","module":"A1-A3"},{"value":"2,89E+01","module":"A4"},{"value":"1,54E+00","module":"A5"},{"value":"7,67E+01","module":"B2"},{"value":"0,0E+00","module":"B3"},{"value":"0,0E+00","module":"B4"},{"value":"0,0E+00","module":"C1"},{"value":"2,92E+00","module":"C2"},{"value":"4,76E+00","module":"C3"},{"value":"4,86E-01","module":"C4"},{"value":"-1,24E+02","module":"D"}]},{"parameter":"HTP-c","unit":"CTUh","values":[{"value":"1,53E-07","module":"A1-A3"},{"value":"0,0E+00","module":"A4"},{"value":"4,60E-11","module":"A5"},{"value":"2,74E-09","module":"B2"},{"value":"0,0E+00","module":"B3"},{"value":"0,0E+00","module":"B4"},{"value":"0,0E+00","module":"C1"},{"value":"0,0E+00","module":"C2"},{"value":"5,79E-10","module":"C3"},{"value":"1,80E-11","module":"C4"},{"value":"-6,68E-09","module":"D"}]},{"parameter":"HTP-nc","unit":"CTUh","values":[{"value":"1,14E-06","module":"A1-A3"},{"value":"3,57E-08","module":"A4"},{"value":"1,92E-09","module":"A5"},{"value":"8,55E-08","module":"B2"},{"value":"0,0E+00","module":"B3"},{"value":"0,0E+00","module":"B4"},{"value":"0,0E+00","module":"C1"},{"value":"3,19E-09","module":"C2"},{"value":"1,88E-08","module":"C3"},{"value":"5,48E-10","module":"C4"},{"value":"6,42E-08","module":"D"}]},{"parameter":"SQP","unit":"unitless","values":[{"value":"2,03E+03","module":"A1-A3"},{"value":"3,98E+01","module":"A4"},{"value":"8,10E-01","module":"A5"},{"value":"2,60E+01","module":"B2"},{"value":"0,0E+00","module":"B3"},{"value":"0,0E+00","module":"B4"},{"value":"0,0E+00","module":"C1"},{"value":"2,76E+00","module":"C2"},{"value":"2,10E-01","module":"C3"},{"value":"1,60E+00","module":"C4"},{"value":"-7,42E+01","module":"D"}]},{"parameter":"IRP","unit":"kBq U235-eq.","values":[{"value":"3,54E+00","module":"A1-A3"},{"value":"1,36E-01","module":"A4"},{"value":"4,97E-03","module":"A5"},{"value":"9,28E-01","module":"B2"},{"value":"0,0E+00","module":"B3"},{"value":"0,0E+00","module":"B4"},{"value":"0,0E+00","module":"C1"},{"value":"1,72E-02","module":"C2"},{"value":"2,72E-03","module":"C3"},{"value":"2,89E-03","module":"C4"},{"value":"-6,60E-02","module":"D"}]}],"resource_use":[{"parameter":"PERE","unit":"MJ","values":[{"value":"3,55E+02","module":"A1-A3"},{"value":"6,54E-01","module":"A4"},{"value":"1,94E-02","module":"A5"},{"value":"2,05E+01","module":"B2"},{"value":"0,0E+00","module":"B3"},{"value":"0,0E+00","module":"B4"},{"value":"0,0E+00","module":"C1"},{"value":"5,65E-02","module":"C2"},{"value":"4,68E-02","module":"C3"},{"value":"1,53E-02","module":"C4"},{"value":"-6,86E+01","module":"D"}]},{"parameter":"PERM","unit":"MJ","values":[{"value":"1,33E+02","module":"A1-A3"},{"value":"0,0E+00","module":"A4"},{"value":"-4,10E+01","module":"A5"},{"value":"0,0E+00","module":"B2"},{"value":"0,0E+00","module":"B3"},{"value":"0,0E+00","module":"B4"},{"value":"0,0E+00","module":"C1"},{"value":"0,0E+00","module":"C2"},{"value":"-9,23E+01","module":"C3"},{"value":"0,0E+00","module":"C4"},{"value":"0,0E+00","module":"D"}]},{"parameter":"PERT","unit":"MJ","values":[{"value":"4,88E+02","module":"A1-A3"},{"value":"6,54E-01","module":"A4"},{"value":"-4,10E+01","module":"A5"},{"value":"2,05E+01","module":"B2"},{"value":"0,0E+00","module":"B3"},{"value":"0,0E+00","module":"B4"},{"value":"0,0E+00","module":"C1"},{"value":"5,65E-02","module":"C2"},{"value":"-9,23E+01","module":"C3"},{"value":"1,53E-02","module":"C4"},{"value":"-6,86E+01","module":"D"}]},{"parameter":"PENRE","unit":"MJ","values":[{"value":"7,76E+02","module":"A1-A3"},{"value":"3,26E+01","module":"A4"},{"value":"1,16E+00","module":"A5"},{"value":"1,07E+02","module":"B2"},{"value":"0,0E+00","module":"B3"},{"value":"0,0E+00","module":"B4"},{"value":"0,0E+00","module":"C1"},{"value":"3,94E+00","module":"C2"},{"value":"1,38E+00","module":"C3"},{"value":"7,14E-01","module":"C4"},{"value":"-2,08E+01","module":"D"}]},{"parameter":"PENRM","unit":"MJ","values":[{"value":"9,17E+01","module":"A1-A3"},{"value":"0,0E+00","module":"A4"},{"value":"-3,82E+00","module":"A5"},{"value":"0,0E+00","module":"B2"},{"value":"0,0E+00","module":"B3"},{"value":"0,0E+00","module":"B4"},{"value":"0,0E+00","module":"C1"},{"value":"0,0E+00","module":"C2"},{"value":"-8,79E+01","module":"C3"},{"value":"0,0E+00","module":"C4"},{"value":"0,0E+00","module":"D"}]},{"parameter":"PENRT","unit":"MJ","values":[{"value":"8,68E+02","module":"A1-A3"},{"value":"3,26E+01","module":"A4"},{"value":"-2,66E+00","module":"A5"},{"value":"1,07E+02","module":"B2"},{"value":"0,0E+00","module":"B3"},{"value":"0,0E+00","module":"B4"},{"value":"0,0E+00","module":"C1"},{"value":"3,94E+00","module":"C2"},{"value":"-8,65E+01","module":"C3"},{"value":"7,14E-01","module":"C4"},{"value":"-2,08E+01","module":"D"}]},{"parameter":"SM","unit":"kg","values":[{"value":"2,57E+00","module":"A1-A3"},{"value":"0,0E+00","module":"A4"},{"value":"0,0E+00","module":"A5"},{"value":"0,0E+00","module":"B2"},{"value":"0,0E+00","module":"B3"},{"value":"0,0E+00","module":"B4"},{"value":"0,0E+00","module":"C1"},{"value":"0,0E+00","module":"C2"},{"value":"0,0E+00","module":"C3"},{"value":"0,0E+00","module":"C4"},{"value":"0,0E+00","module":"D"}]},{"parameter":"RSF","unit":"MJ","values":[{"value":"1,52E+00","module":"A1-A3"},{"value":"2,24E-02","module":"A4"},{"value":"6,37E-04","module":"A5"},{"value":"1,50E+00","module":"B2"},{"value":"0,0E+00","module":"B3"},{"value":"0,0E+00","module":"B4"},{"value":"0,0E+00","module":"C1"},{"value":"2,02E-03","module":"C2"},{"value":"1,10E-03","module":"C3"},{"value":"4,01E-04","module":"C4"},{"value":"3,01E-02","module":"D"}]},{"parameter":"NRSF","unit":"MJ","values":[{"value":"6,29E-01","module":"A1-A3"},{"value":"7,68E-02","module":"A4"},{"value":"2,60E-03","module":"A5"},{"value":"3,93E-01","module":"B2"},{"value":"0,0E+00","module":"B3"},{"value":"0,0E+00","module":"B4"},{"value":"0,0E+00","module":"C1"},{"value":"7,22E-03","module":"C2"},{"value":"0,0E+00","module":"C3"},{"value":"4,59E-02","module":"C4"},{"value":"-2,80E+00","module":"D"}]},{"parameter":"FW","unit":"m3","values":[{"value":"5,37E-01","module":"A1-A3"},{"value":"5,69E-03","module":"A4"},{"value":"5,49E-04","module":"A5"},{"value":"8,71E-01","module":"B2"},{"value":"0,0E+00","module":"B3"},{"value":"0,0E+00","module":"B4"},{"value":"0,0E+00","module":"C1"},{"value":"4,22E-04","module":"C2"},{"value":"3,12E-03","module":"C3"},{"value":"6,44E-04","module":"C4"},{"value":"-8,41E-02","module":"D"}]}],"end_of_life_waste":[{"parameter":"HWD","unit":"kg","values":[{"value":"4,10E-01","module":"A1-A3"},{"value":"2,36E-03","module":"A4"},{"value":"0,0E+00","module":"A5"},{"value":"1,63E-02","module":"B2"},{"value":"0,0E+00","module":"B3"},{"value":"0,0E+00","module":"B4"},{"value":"0,0E+00","module":"C1"},{"value":"2,03E-04","module":"C2"},{"value":"0,0E+00","module":"C3"},{"value":"2,66E+00","module":"C4"},{"value":"-6,55E-03","module":"D"}]},{"parameter":"NHWD","unit":"kg","values":[{"value":"9,84E+00","module":"A1-A3"},{"value":"3,04E+00","module":"A4"},{"value":"5,09E+00","module":"A5"},{"value":"4,02E-01","module":"B2"},{"value":"0,0E+00","module":"B3"},{"value":"0,0E+00","module":"B4"},{"value":"0,0E+00","module":"C1"},{"value":"1,92E-01","module":"C2"},{"value":"0,0E+00","module":"C3"},{"value":"6,78E-02","module":"C4"},{"value":"-7,34E-01","module":"D"}]},{"parameter":"RWD","unit":"kg","values":[{"value":"3,51E-03","module":"A1-A3"},{"value":"2,05E-04","module":"A4"},{"value":"0,0E+00","module":"A5"},{"value":"7,59E-04","module":"B2"},{"value":"0,0E+00","module":"B3"},{"value":"0,0E+00","module":"B4"},{"value":"0,0E+00","module":"C1"},{"value":"2,69E-05","module":"C2"},{"value":"0,0E+00","module":"C3"},{"value":"4,34E-06","module":"C4"},{"value":"-5,43E-05","module":"D"}]}],"end_of_life_flow":[{"parameter":"CRU","unit":"kg","values":[{"value":"0,0E+00","module":"A1-A3"},{"value":"0,0E+00","module":"A4"},{"value":"0,0E+00","module":"A5"},{"value":"0,0E+00","module":"B2"},{"value":"0,0E+00","module":"B3"},{"value":"0,0E+00","module":"B4"},{"value":"0,0E+00","module":"C1"},{"value":"0,0E+00","module":"C2"},{"value":"0,0E+00","module":"C3"},{"value":"0,0E+00","module":"C4"},{"value":"0,0E+00","module":"D"}]},{"parameter":"MFR","unit":"kg","values":[{"value":"6,30E-02","module":"A1-A3"},{"value":"0,0E+00","module":"A4"},{"value":"4,70E+00","module":"A5"},{"value":"0,0E+00","module":"B2"},{"value":"0,0E+00","module":"B3"},{"value":"0,0E+00","module":"B4"},{"value":"0,0E+00","module":"C1"},{"value":"0,0E+00","module":"C2"},{"value":"1,32E+00","module":"C3"},{"value":"0,0E+00","module":"C4"},{"value":"0,0E+00","module":"D"}]},{"parameter":"MER","unit":"kg","values":[{"value":"7,99E-06","module":"A1-A3"},{"value":"0,0E+00","module":"A4"},{"value":"3,50E-01","module":"A5"},{"value":"0,0E+00","module":"B2"},{"value":"0,0E+00","module":"B3"},{"value":"0,0E+00","module":"B4"},{"value":"0,0E+00","module":"C1"},{"value":"0,0E+00","module":"C2"},{"value":"1,33E+01","module":"C3"},{"value":"0,0E+00","module":"C4"},{"value":"0,0E+00","module":"D"}]},{"parameter":"EEE","unit":"MJ","values":[{"value":"3,53E-01","module":"A1-A3"},{"value":"0,0E+00","module":"A4"},{"value":"2,86E-01","module":"A5"},{"value":"0,0E+00","module":"B2"},{"value":"0,0E+00","module":"B3"},{"value":"0,0E+00","module":"B4"},{"value":"0,0E+00","module":"C1"},{"value":"0,0E+00","module":"C2"},{"value":"8,73E+00","module":"C3"},{"value":"0,0E+00","module":"C4"},{"value":"0,0E+00","module":"D"}]},{"parameter":"EET","unit":"MJ","values":[{"value":"5,34E+00","module":"A1-A3"},{"value":"0,0E+00","module":"A4"},{"value":"4,33E+00","module":"A5"},{"value":"0,0E+00","module":"B2"},{"value":"0,0E+00","module":"B3"},{"value":"0,0E+00","module":"B4"},{"value":"0,0E+00","module":"C1"},{"value":"0,0E+00","module":"C2"},{"value":"1,32E+02","module":"C3"},{"value":"0,0E+00","module":"C4"},{"value":"0,0E+00","module":"D"}]}]}