{"product_name":"Panel radiator type 22 size \u2013 h500 mm x L700 mm","epd_id":"NEPD-3296-1940-EN","compliance":["EN 15804+A2","ISO 14025","ISO 21930"],"producer_name":"Lyngson SIA","environmental_impact":[{"parameter":"GWP-total","unit":"kg CO2-eq.","values":[{"value":"3,29E+00","module":"A1"},{"value":"1,80E+00","module":"A2"},{"value":"6,91E+00","module":"A3"},{"value":"3,15E+00","module":"A4"},{"value":"0,0E+00","module":"C1"},{"value":"3,47E+00","module":"C2"},{"value":"0,0E+00","module":"C3"},{"value":"9,86E+00","module":"C4"},{"value":"-3,69E+00","module":"D"}]},{"parameter":"GWP-fossil","unit":"kg CO2-eq.","values":[{"value":"3,30E+00","module":"A1"},{"value":"1,80E+00","module":"A2"},{"value":"5,91E+00","module":"A3"},{"value":"3,14E+00","module":"A4"},{"value":"0,0E+00","module":"C1"},{"value":"3,46E+00","module":"C2"},{"value":"0,0E+00","module":"C3"},{"value":"9,83E+00","module":"C4"},{"value":"3,71E+00","module":"D"}]},{"parameter":"GWP-biogenic","unit":"kg CO2-eq.","values":[{"value":"-1,52E+00","module":"A1"},{"value":"4,36E+00","module":"A2"},{"value":"9,98E+00","module":"A3"},{"value":"4,95E+00","module":"A4"},{"value":"0,0E+00","module":"C1"},{"value":"8,29E+00","module":"C2"},{"value":"0,0E+00","module":"C3"},{"value":"2,89E+00","module":"C4"},{"value":"1,95E+00","module":"D"}]},{"parameter":"GWP-luluc","unit":"kg CO2-eq.","values":[{"value":"1,34E+00","module":"A1"},{"value":"6,16E+00","module":"A2"},{"value":"8,57E+00","module":"A3"},{"value":"1,24E+00","module":"A4"},{"value":"0,0E+00","module":"C1"},{"value":"1,17E+00","module":"C2"},{"value":"0,0E+00","module":"C3"},{"value":"9,68E+00","module":"C4"},{"value":"-1,37E+00","module":"D"}]},{"parameter":"ODP","unit":"kg CFC 11-eq.","values":[{"value":"2,05E+00","module":"A1"},{"value":"4,08E+00","module":"A2"},{"value":"1,35E+00","module":"A3"},{"value":"7,30E+00","module":"A4"},{"value":"0,0E+00","module":"C1"},{"value":"7,86E+00","module":"C2"},{"value":"0,0E+00","module":"C3"},{"value":"1,35E+00","module":"C4"},{"value":"-1,74E+00","module":"D"}]},{"parameter":"AP","unit":"mol H+-eq.","values":[{"value":"1,25E+00","module":"A1"},{"value":"5,00E+00","module":"A2"},{"value":"3,92E+00","module":"A3"},{"value":"3,89E+00","module":"A4"},{"value":"0,0E+00","module":"C1"},{"value":"1,39E+00","module":"C2"},{"value":"0,0E+00","module":"C3"},{"value":"6,57E+00","module":"C4"},{"value":"-1,40E+00","module":"D"}]},{"parameter":"POCP","unit":"kg NMVOC-eq.","values":[{"value":"1,49E+00","module":"A1"},{"value":"4,33E+00","module":"A2"},{"value":"1,12E+00","module":"A3"},{"value":"1,91E+00","module":"A4"},{"value":"0,0E+00","module":"C1"},{"value":"1,42E+00","module":"C2"},{"value":"0,0E+00","module":"C3"},{"value":"9,58E+00","module":"C4"},{"value":"-1,72E+00","module":"D"}]},{"parameter":"ADPE","unit":"kg Sb-eq.","values":[{"value":"6,60E+00","module":"A1"},{"value":"6,60E+00","module":"A2"},{"value":"2,69E+00","module":"A3"},{"value":"6,48E+00","module":"A4"},{"value":"0,0E+00","module":"C1"},{"value":"1,25E+00","module":"C2"},{"value":"0,0E+00","module":"C3"},{"value":"2,27E+00","module":"C4"},{"value":"-4,96E+00","module":"D"}]},{"parameter":"ADPF","unit":"MJ","values":[{"value":"3,52E+00","module":"A1"},{"value":"2,72E+00","module":"A2"},{"value":"1,39E+00","module":"A3"},{"value":"4,78E+00","module":"A4"},{"value":"0,0E+00","module":"C1"},{"value":"5,24E+00","module":"C2"},{"value":"0,0E+00","module":"C3"},{"value":"1,54E+00","module":"C4"},{"value":"-3,63E+00","module":"D"}]},{"parameter":"WDP","unit":"m3 world-eq.","values":[{"value":"6,92E+00","module":"A1"},{"value":"7,88E+00","module":"A2"},{"value":"1,29E+00","module":"A3"},{"value":"1,34E+00","module":"A4"},{"value":"0,0E+00","module":"C1"},{"value":"1,49E+00","module":"C2"},{"value":"0,0E+00","module":"C3"},{"value":"-3,58E+00","module":"C4"},{"value":"-6,15E+00","module":"D"}]},{"parameter":"EP-freshwater","unit":"kg P-eq.","values":[{"value":"1,38E+00","module":"A1"},{"value":"1,23E+00","module":"A2"},{"value":"1,17E+00","module":"A3"},{"value":"1,77E+00","module":"A4"},{"value":"0,0E+00","module":"C1"},{"value":"2,33E+00","module":"C2"},{"value":"0,0E+00","module":"C3"},{"value":"9,34E+00","module":"C4"},{"value":"-1,62E+00","module":"D"}]},{"parameter":"EP-marine","unit":"kg N-eq.","values":[{"value":"3,07E+00","module":"A1"},{"value":"1,04E+00","module":"A2"},{"value":"6,57E+00","module":"A3"},{"value":"9,56E+00","module":"A4"},{"value":"0,0E+00","module":"C1"},{"value":"4,25E+00","module":"C2"},{"value":"0,0E+00","module":"C3"},{"value":"3,13E+00","module":"C4"},{"value":"-3,51E+00","module":"D"}]},{"parameter":"EP-terrestrial","unit":"mol N-eq.","values":[{"value":"3,11E+00","module":"A1"},{"value":"1,13E+00","module":"A2"},{"value":"6,79E+00","module":"A3"},{"value":"1,06E+00","module":"A4"},{"value":"0,0E+00","module":"C1"},{"value":"4,63E+00","module":"C2"},{"value":"0,0E+00","module":"C3"},{"value":"3,65E+00","module":"C4"},{"value":"-3,55E+00","module":"D"}]},{"parameter":"GWP-IOBC","unit":"kg CO2-eq.","values":[]}],"additional_environmental_impact":[{"parameter":"PM","unit":"disease incidence","values":[{"value":"2,20E+00","module":"A1"},{"value":"1,14E+00","module":"A2"},{"value":"4,66E+00","module":"A3"},{"value":"2,18E+00","module":"A4"},{"value":"0,0E+00","module":"C1"},{"value":"2,40E+00","module":"C2"},{"value":"0,0E+00","module":"C3"},{"value":"5,18E+00","module":"C4"},{"value":"-2,56E+00","module":"D"}]},{"parameter":"ETP-fw","unit":"CTUe","values":[{"value":"7,78E+00","module":"A1"},{"value":"2,09E+00","module":"A2"},{"value":"5,17E+00","module":"A3"},{"value":"3,45E+00","module":"A4"},{"value":"0,0E+00","module":"C1"},{"value":"4,00E+00","module":"C2"},{"value":"0,0E+00","module":"C3"},{"value":"4,06E+00","module":"C4"},{"value":"-8,65E+00","module":"D"}]},{"parameter":"HTP-c","unit":"CTUh","values":[{"value":"1,70E+00","module":"A1"},{"value":"7,43E+00","module":"A2"},{"value":"2,57E+00","module":"A3"},{"value":"1,43E+00","module":"A4"},{"value":"0,0E+00","module":"C1"},{"value":"1,43E+00","module":"C2"},{"value":"8,00E-12","module":"C3"},{"value":"6,70E+00","module":"C4"},{"value":"-2,08E+00","module":"D"}]},{"parameter":"HTP-nc","unit":"CTUh","values":[{"value":"6,47E+00","module":"A1"},{"value":"2,04E+00","module":"A2"},{"value":"2,95E+00","module":"A3"},{"value":"3,24E+00","module":"A4"},{"value":"0,0E+00","module":"C1"},{"value":"4,07E+00","module":"C2"},{"value":"0,0E+00","module":"C3"},{"value":"6,75E+00","module":"C4"},{"value":"-7,19E+00","module":"D"}]},{"parameter":"SQP","unit":"unitless","values":[{"value":"1,47E+00","module":"A1"},{"value":"1,90E+00","module":"A2"},{"value":"3,93E+00","module":"A3"},{"value":"4,22E+00","module":"A4"},{"value":"0,0E+00","module":"C1"},{"value":"3,61E+00","module":"C2"},{"value":"0,0E+00","module":"C3"},{"value":"3,59E+00","module":"C4"},{"value":"-1,64E+00","module":"D"}]},{"parameter":"IRP","unit":"kBq U235-eq.","values":[{"value":"1,01E+00","module":"A1"},{"value":"1,43E+00","module":"A2"},{"value":"8,64E+00","module":"A3"},{"value":"2,38E+00","module":"A4"},{"value":"0,0E+00","module":"C1"},{"value":"2,74E+00","module":"C2"},{"value":"0,0E+00","module":"C3"},{"value":"2,48E+00","module":"C4"},{"value":"-9,98E+00","module":"D"}]}],"resource_use":[{"parameter":"PERE","unit":"MJ","values":[{"value":"7,63E+00","module":"A1"},{"value":"2,71E+00","module":"A2"},{"value":"3,02E+00","module":"A3"},{"value":"3,75E+00","module":"A4"},{"value":"0,0E+00","module":"C1"},{"value":"5,14E+00","module":"C2"},{"value":"0,0E+00","module":"C3"},{"value":"1,21E+00","module":"C4"},{"value":"-7,74E+00","module":"D"}]},{"parameter":"PERM","unit":"MJ","values":[{"value":"7,64E+00","module":"A1"},{"value":"1,01E+00","module":"A2"},{"value":"9,33E+00","module":"A3"},{"value":"1,31E+00","module":"A4"},{"value":"0,0E+00","module":"C1"},{"value":"1,92E+00","module":"C2"},{"value":"0,0E+00","module":"C3"},{"value":"3,82E+00","module":"C4"},{"value":"-6,66E+00","module":"D"}]},{"parameter":"PERT","unit":"MJ","values":[{"value":"1,53E+00","module":"A1"},{"value":"3,72E+00","module":"A2"},{"value":"3,95E+00","module":"A3"},{"value":"5,05E+00","module":"A4"},{"value":"0,0E+00","module":"C1"},{"value":"7,06E+00","module":"C2"},{"value":"0,0E+00","module":"C3"},{"value":"1,59E+00","module":"C4"},{"value":"-1,44E+00","module":"D"}]},{"parameter":"PENRE","unit":"MJ","values":[{"value":"3,52E+00","module":"A1"},{"value":"2,72E+00","module":"A2"},{"value":"1,40E+00","module":"A3"},{"value":"4,78E+00","module":"A4"},{"value":"0,0E+00","module":"C1"},{"value":"5,24E+00","module":"C2"},{"value":"0,0E+00","module":"C3"},{"value":"1,54E+00","module":"C4"},{"value":"-3,63E+00","module":"D"}]},{"parameter":"PENRM","unit":"MJ","values":[{"value":"7,14E+00","module":"A1"},{"value":"5,70E+00","module":"A2"},{"value":"7,69E+00","module":"A3"},{"value":"1,32E+00","module":"A4"},{"value":"0,0E+00","module":"C1"},{"value":"1,08E+00","module":"C2"},{"value":"0,0E+00","module":"C3"},{"value":"2,82E+00","module":"C4"},{"value":"-7,03E+00","module":"D"}]},{"parameter":"PENRT","unit":"MJ","values":[{"value":"3,52E+00","module":"A1"},{"value":"2,72E+00","module":"A2"},{"value":"1,40E+00","module":"A3"},{"value":"4,78E+00","module":"A4"},{"value":"0,0E+00","module":"C1"},{"value":"5,24E+00","module":"C2"},{"value":"0,0E+00","module":"C3"},{"value":"1,54E+00","module":"C4"},{"value":"-3,63E+00","module":"D"}]},{"parameter":"SM","unit":"kg","values":[{"value":"3,80E+00","module":"A1"},{"value":"0,0E+00","module":"A2"},{"value":"0,0E+00","module":"A3"},{"value":"0,0E+00","module":"A4"},{"value":"0,0E+00","module":"C1"},{"value":"0,0E+00","module":"C2"},{"value":"0,0E+00","module":"C3"},{"value":"0,0E+00","module":"C4"},{"value":"0,0E+00","module":"D"}]},{"parameter":"RSF","unit":"MJ","values":[{"value":"0,0E+00","module":"A1"},{"value":"0,0E+00","module":"A2"},{"value":"0,0E+00","module":"A3"},{"value":"0,0E+00","module":"A4"},{"value":"0,0E+00","module":"C1"},{"value":"0,0E+00","module":"C2"},{"value":"0,0E+00","module":"C3"},{"value":"0,0E+00","module":"C4"},{"value":"0,0E+00","module":"D"}]},{"parameter":"NRSF","unit":"MJ","values":[{"value":"0,0E+00","module":"A1"},{"value":"0,0E+00","module":"A2"},{"value":"0,0E+00","module":"A3"},{"value":"0,0E+00","module":"A4"},{"value":"0,0E+00","module":"C1"},{"value":"0,0E+00","module":"C2"},{"value":"0,0E+00","module":"C3"},{"value":"0,0E+00","module":"C4"},{"value":"0,0E+00","module":"D"}]},{"parameter":"FW","unit":"m3","values":[{"value":"1,75E+00","module":"A1"},{"value":"2,78E+00","module":"A2"},{"value":"6,18E+00","module":"A3"},{"value":"4,32E+00","module":"A4"},{"value":"0,0E+00","module":"C1"},{"value":"5,26E+00","module":"C2"},{"value":"0,0E+00","module":"C3"},{"value":"1,02E+00","module":"C4"},{"value":"-1,56E+00","module":"D"}]}],"end_of_life_waste":[{"parameter":"HWD","unit":"kg","values":[{"value":"2,47E+00","module":"A1"},{"value":"7,11E+00","module":"A2"},{"value":"1,06E+00","module":"A3"},{"value":"9,59E+00","module":"A4"},{"value":"0,0E+00","module":"C1"},{"value":"1,36E+00","module":"C2"},{"value":"0,0E+00","module":"C3"},{"value":"2,12E+00","module":"C4"},{"value":"-3,02E+00","module":"D"}]},{"parameter":"NHWD","unit":"kg","values":[{"value":"5,71E+00","module":"A1"},{"value":"1,33E+00","module":"A2"},{"value":"4,45E+00","module":"A3"},{"value":"3,10E+00","module":"A4"},{"value":"0,0E+00","module":"C1"},{"value":"2,51E+00","module":"C2"},{"value":"0,0E+00","module":"C3"},{"value":"1,28E+00","module":"C4"},{"value":"-6,80E+00","module":"D"}]},{"parameter":"RWD","unit":"kg","values":[{"value":"5,74E+00","module":"A1"},{"value":"1,86E+00","module":"A2"},{"value":"4,20E+00","module":"A3"},{"value":"3,30E+00","module":"A4"},{"value":"0,0E+00","module":"C1"},{"value":"3,59E+00","module":"C2"},{"value":"0,0E+00","module":"C3"},{"value":"1,54E+00","module":"C4"},{"value":"-6,17E+00","module":"D"}]}],"end_of_life_flow":[{"parameter":"CRU","unit":"kg","values":[{"value":"0,0E+00","module":"A1"},{"value":"0,0E+00","module":"A2"},{"value":"0,0E+00","module":"A3"},{"value":"0,0E+00","module":"A4"},{"value":"0,0E+00","module":"C1"},{"value":"0,0E+00","module":"C2"},{"value":"0,0E+00","module":"C3"},{"value":"0,0E+00","module":"C4"},{"value":"0,0E+00","module":"D"}]},{"parameter":"MFR","unit":"kg","values":[{"value":"0,0E+00","module":"A1"},{"value":"0,0E+00","module":"A2"},{"value":"1,23E+00","module":"A3"},{"value":"0,0E+00","module":"A4"},{"value":"0,0E+00","module":"C1"},{"value":"0,0E+00","module":"C2"},{"value":"0,0E+00","module":"C3"},{"value":"3,61E+00","module":"C4"},{"value":"1,95E+00","module":"D"}]},{"parameter":"MER","unit":"kg","values":[{"value":"0,0E+00","module":"A1"},{"value":"0,0E+00","module":"A2"},{"value":"0,0E+00","module":"A3"},{"value":"0,0E+00","module":"A4"},{"value":"0,0E+00","module":"C1"},{"value":"0,0E+00","module":"C2"},{"value":"0,0E+00","module":"C3"},{"value":"2,47E+00","module":"C4"},{"value":"0,0E+00","module":"D"}]},{"parameter":"EEE","unit":"MJ","values":[{"value":"0,0E+00","module":"A1"},{"value":"0,0E+00","module":"A2"},{"value":"0,0E+00","module":"A3"},{"value":"0,0E+00","module":"A4"},{"value":"0,0E+00","module":"C1"},{"value":"0,0E+00","module":"C2"},{"value":"0,0E+00","module":"C3"},{"value":"3,43E+00","module":"C4"},{"value":"0,0E+00","module":"D"}]},{"parameter":"EET","unit":"MJ","values":[{"value":"0,0E+00","module":"A1"},{"value":"0,0E+00","module":"A2"},{"value":"0,0E+00","module":"A3"},{"value":"0,0E+00","module":"A4"},{"value":"0,0E+00","module":"C1"},{"value":"0,0E+00","module":"C2"},{"value":"0,0E+00","module":"C3"},{"value":"6,37E+00","module":"C4"},{"value":"0,0E+00","module":"D"}]}]}