{"product_name":"PAVATEX Holzfaserd\u00e4mmstoffe im Trockenverfahren 110-200 kg/m\u00b3","epd_id":"EPD-PAV-20190182-IBA4-DE","compliance":["DIN EN 15804","ISO 14025"],"producer_name":"Pavafrance SAS PAVATEX","environmental_impact":[{"parameter":"GWP-total","unit":"kg CO2-eq.","values":[{"value":"-2,53E+02","module":"A1-A3"},{"value":"7,25E+00","module":"A4"},{"value":"1,04E+01","module":"A5"},{"value":"0,0E+00","module":"C1"},{"value":"5,19E-01","module":"C2"},{"value":"3,22E+02","module":"C3"},{"value":"0,0E+00","module":"C4"},{"value":"-2,36E+02","module":"D"}]},{"parameter":"ODP","unit":"kg CFC11-eq.","values":[{"value":"1,76E-06","module":"A1-A3"},{"value":"1,62E-07","module":"A4"},{"value":"4,79E-08","module":"A5"},{"value":"0,0E+00","module":"C1"},{"value":"1,16E-08","module":"C2"},{"value":"0,0E+00","module":"C3"},{"value":"0,0E+00","module":"C4"},{"value":"-2,79E-05","module":"D"}]},{"parameter":"AP","unit":"kg SO2-eq.","values":[{"value":"4,12E-01","module":"A1-A3"},{"value":"4,17E-02","module":"A4"},{"value":"1,01E-02","module":"A5"},{"value":"0,0E+00","module":"C1"},{"value":"2,98E-03","module":"C2"},{"value":"0,0E+00","module":"C3"},{"value":"0,0E+00","module":"C4"},{"value":"-1,44E-01","module":"D"}]},{"parameter":"EP","unit":"kg PO4^3-eq.","values":[{"value":"7,21E-02","module":"A1-A3"},{"value":"8,88E-03","module":"A4"},{"value":"2,00E-03","module":"A5"},{"value":"0,0E+00","module":"C1"},{"value":"6,35E-04","module":"C2"},{"value":"0,0E+00","module":"C3"},{"value":"0,0E+00","module":"C4"},{"value":"-2,92E-02","module":"D"}]},{"parameter":"POCP","unit":"kg Ethen-eq.","values":[{"value":"1,63E-02","module":"A1-A3"},{"value":"1,24E-03","module":"A4"},{"value":"3,82E-04","module":"A5"},{"value":"0,0E+00","module":"C1"},{"value":"8,88E-05","module":"C2"},{"value":"0,0E+00","module":"C3"},{"value":"0,0E+00","module":"C4"},{"value":"-1,79E-02","module":"D"}]},{"parameter":"ADPE","unit":"kg Sb-eq.","values":[{"value":"6,84E-05","module":"A1-A3"},{"value":"1,82E-05","module":"A4"},{"value":"1,86E-06","module":"A5"},{"value":"0,0E+00","module":"C1"},{"value":"1,30E-06","module":"C2"},{"value":"0,0E+00","module":"C3"},{"value":"0,0E+00","module":"C4"},{"value":"-2,24E-05","module":"D"}]},{"parameter":"ADPF","unit":"MJ","values":[{"value":"1,10E+03","module":"A1-A3"},{"value":"1,09E+02","module":"A4"},{"value":"2,59E+01","module":"A5"},{"value":"0,0E+00","module":"C1"},{"value":"7,79E+00","module":"C2"},{"value":"0,0E+00","module":"C3"},{"value":"0,0E+00","module":"C4"},{"value":"-3,69E+03","module":"D"}]}],"additional_environmental_impact":[],"resource_use":[{"parameter":"PERE","unit":"MJ","values":[{"value":"4,77E+02","module":"A1-A3"},{"value":"1,79E+00","module":"A4"},{"value":"2,17E+02","module":"A5"},{"value":"0,0E+00","module":"C1"},{"value":"1,28E-01","module":"C2"},{"value":"0,0E+00","module":"C3"},{"value":"0,0E+00","module":"C4"},{"value":"-7,15E+01","module":"D"}]},{"parameter":"PERM","unit":"MJ","values":[{"value":"3,51E+03","module":"A1-A3"},{"value":"0,0E+00","module":"A4"},{"value":"-1,37E+02","module":"A5"},{"value":"0,0E+00","module":"C1"},{"value":"-3,38E+03","module":"C2"},{"value":"0,0E+00","module":"C3"},{"value":"0,0E+00","module":"C4"},{"value":"0,0E+00","module":"D"}]},{"parameter":"PERT","unit":"MJ","values":[{"value":"3,99E+03","module":"A1-A3"},{"value":"1,79E+00","module":"A4"},{"value":"7,99E+01","module":"A5"},{"value":"0,0E+00","module":"C1"},{"value":"-3,38E+03","module":"C2"},{"value":"0,0E+00","module":"C3"},{"value":"0,0E+00","module":"C4"},{"value":"-7,15E+01","module":"D"}]},{"parameter":"PENRE","unit":"MJ","values":[{"value":"1,87E+03","module":"A1-A3"},{"value":"1,15E+02","module":"A4"},{"value":"3,42E+02","module":"A5"},{"value":"0,0E+00","module":"C1"},{"value":"8,26E+00","module":"C2"},{"value":"0,0E+00","module":"C3"},{"value":"0,0E+00","module":"C4"},{"value":"-3,98E+03","module":"D"}]},{"parameter":"PENRM","unit":"MJ","values":[{"value":"2,95E+02","module":"A1-A3"},{"value":"0,0E+00","module":"A4"},{"value":"-2,95E+02","module":"A5"},{"value":"0,0E+00","module":"C1"},{"value":"0,0E+00","module":"C2"},{"value":"0,0E+00","module":"C3"},{"value":"0,0E+00","module":"C4"},{"value":"0,0E+00","module":"D"}]},{"parameter":"PENRT","unit":"MJ","values":[{"value":"2,16E+03","module":"A1-A3"},{"value":"1,15E+02","module":"A4"},{"value":"4,74E+01","module":"A5"},{"value":"0,0E+00","module":"C1"},{"value":"8,26E+00","module":"C2"},{"value":"0,0E+00","module":"C3"},{"value":"0,0E+00","module":"C4"},{"value":"-3,98E+03","module":"D"}]},{"parameter":"SM","unit":"kg","values":[{"value":"0,0E+00","module":"A1-A3"},{"value":"0,0E+00","module":"A4"},{"value":"0,0E+00","module":"A5"},{"value":"0,0E+00","module":"C1"},{"value":"0,0E+00","module":"C2"},{"value":"0,0E+00","module":"C3"},{"value":"0,0E+00","module":"C4"},{"value":"0,0E+00","module":"D"}]},{"parameter":"RSF","unit":"MJ","values":[{"value":"0,0E+00","module":"A1-A3"},{"value":"0,0E+00","module":"A4"},{"value":"0,0E+00","module":"A5"},{"value":"0,0E+00","module":"C1"},{"value":"0,0E+00","module":"C2"},{"value":"0,0E+00","module":"C3"},{"value":"0,0E+00","module":"C4"},{"value":"3,51E+03","module":"D"}]},{"parameter":"NRSF","unit":"MJ","values":[{"value":"0,0E+00","module":"A1-A3"},{"value":"0,0E+00","module":"A4"},{"value":"0,0E+00","module":"A5"},{"value":"0,0E+00","module":"C1"},{"value":"0,0E+00","module":"C2"},{"value":"0,0E+00","module":"C3"},{"value":"0,0E+00","module":"C4"},{"value":"2,94E+02","module":"D"}]},{"parameter":"FW","unit":"m^3","values":[{"value":null,"module":"A1-A3"},{"value":null,"module":"A4"},{"value":null,"module":"A5"},{"value":null,"module":"C1"},{"value":null,"module":"C2"},{"value":null,"module":"C3"},{"value":null,"module":"C4"},{"value":null,"module":"D"}]}],"end_of_life_waste":[{"parameter":"HWD","unit":"kg","values":[{"value":"7,43E-04","module":"A1-A3"},{"value":"1,37E-04","module":"A4"},{"value":"2,08E-05","module":"A5"},{"value":"0,0E+00","module":"C1"},{"value":"9,82E-06","module":"C2"},{"value":"0,0E+00","module":"C3"},{"value":"0,0E+00","module":"C4"},{"value":"-3,03E-03","module":"D"}]},{"parameter":"NHWD","unit":"kg","values":[{"value":"5,17E+00","module":"A1-A3"},{"value":"8,93E-01","module":"A4"},{"value":"2,69E-01","module":"A5"},{"value":"0,0E+00","module":"C1"},{"value":"6,39E-02","module":"C2"},{"value":"0,0E+00","module":"C3"},{"value":"0,0E+00","module":"C4"},{"value":"2,64E+00","module":"D"}]},{"parameter":"RWD","unit":"kg","values":[{"value":"2,24E-02","module":"A1-A3"},{"value":"1,36E-04","module":"A4"},{"value":"4,53E-04","module":"A5"},{"value":"0,0E+00","module":"C1"},{"value":"9,75E-06","module":"C2"},{"value":"0,0E+00","module":"C3"},{"value":"0,0E+00","module":"C4"},{"value":"-6,22E-03","module":"D"}]}],"end_of_life_flow":[{"parameter":"CRU","unit":"kg","values":[{"value":"0,0E+00","module":"A1-A3"},{"value":"0,0E+00","module":"A4"},{"value":"0,0E+00","module":"A5"},{"value":"0,0E+00","module":"C1"},{"value":"0,0E+00","module":"C2"},{"value":"0,0E+00","module":"C3"},{"value":"0,0E+00","module":"C4"},{"value":"0,0E+00","module":"D"}]},{"parameter":"MFR","unit":"kg","values":[{"value":"1,93E-01","module":"A1-A3"},{"value":"0,0E+00","module":"A4"},{"value":"1,83E+00","module":"A5"},{"value":"0,0E+00","module":"C1"},{"value":"0,0E+00","module":"C2"},{"value":"0,0E+00","module":"C3"},{"value":"0,0E+00","module":"C4"},{"value":"0,0E+00","module":"D"}]},{"parameter":"MER","unit":"kg","values":[{"value":"0,0E+00","module":"A1-A3"},{"value":"0,0E+00","module":"A4"},{"value":"0,0E+00","module":"A5"},{"value":"0,0E+00","module":"C1"},{"value":"0,0E+00","module":"C2"},{"value":"0,0E+00","module":"C3"},{"value":"0,0E+00","module":"C4"},{"value":"0,0E+00","module":"D"}]},{"parameter":"EEE","unit":"MJ","values":[{"value":"0,0E+00","module":"A1-A3"},{"value":"0,0E+00","module":"A4"},{"value":"5,60E+00","module":"A5"},{"value":"0,0E+00","module":"C1"},{"value":"0,0E+00","module":"C2"},{"value":"0,0E+00","module":"C3"},{"value":"0,0E+00","module":"C4"},{"value":"0,0E+00","module":"D"}]},{"parameter":"EET","unit":"MJ","values":[{"value":"0,0E+00","module":"A1-A3"},{"value":"0,0E+00","module":"A4"},{"value":"6,43E+01","module":"A5"},{"value":"0,0E+00","module":"C1"},{"value":"0,0E+00","module":"C2"},{"value":"0,0E+00","module":"C3"},{"value":"0,0E+00","module":"C4"},{"value":"0,0E+00","module":"D"}]}]}