{"product_name":"PE DL FIBERKABELR\u00d8R 40MM 2-L\u00d8PS","epd_id":"NEPD-3333-1972-NO","compliance":["EN 15804","ISO 14025","ISO 21930"],"producer_name":"Elektroskandia Norge AS","environmental_impact":[{"parameter":"GWP-total","unit":"kg CO2-eq.","values":[{"value":"1,63E+00","module":"A1-A3"},{"value":"5,63E-02","module":"A4"},{"value":"2,16E-03","module":"A5"},{"value":"1,14E-02","module":"C2"},{"value":"2,53E+00","module":"C3"},{"value":"1,92E-03","module":"C4"},{"value":"-1,90E-01","module":"D"}]},{"parameter":"ODP","unit":"kg CFC 11-eq.","values":[{"value":"5,27E-08","module":"A1-A3"},{"value":"1,04E-08","module":"A4"},{"value":"2,46E-10","module":"A5"},{"value":"2,14E-09","module":"C2"},{"value":"2,07E-09","module":"C3"},{"value":"1,52E-10","module":"C4"},{"value":"-4,11E-08","module":"D"}]},{"parameter":"AP","unit":"kg SO2-eq.","values":[{"value":"5,12E-03","module":"A1-A3"},{"value":"1,41E-04","module":"A4"},{"value":"1,13E-05","module":"A5"},{"value":"2,68E-05","module":"C2"},{"value":"2,22E-04","module":"C3"},{"value":"4,75E-06","module":"C4"},{"value":"-9,27E-04","module":"D"}]},{"parameter":"EP","unit":"kg Phosphat-eq.","values":[{"value":"4,80E-04","module":"A1-A3"},{"value":"1,90E-05","module":"A4"},{"value":"2,90E-06","module":"A5"},{"value":"3,51E-06","module":"C2"},{"value":"6,90E-05","module":"C3"},{"value":"8,06E-07","module":"C4"},{"value":"-2,40E-04","module":"D"}]},{"parameter":"POCP","unit":"kg Ethen-eq.","values":[{"value":"5,14E-04","module":"A1-A3"},{"value":"9,03E-06","module":"A4"},{"value":"4,41E-07","module":"A5"},{"value":"1,72E-06","module":"C2"},{"value":"3,63E-06","module":"C3"},{"value":"2,17E-07","module":"C4"},{"value":"-1,75E-04","module":"D"}]},{"parameter":"ADPE","unit":"kg Sb-eq.","values":[{"value":"2,97E-07","module":"A1-A3"},{"value":"1,78E-07","module":"A4"},{"value":"3,79E-09","module":"A5"},{"value":"3,54E-08","module":"C2"},{"value":"1,09E-08","module":"C3"},{"value":"2,40E-11","module":"C4"},{"value":"-1,58E-06","module":"D"}]},{"parameter":"ADPF","unit":"MJ","values":[{"value":"5,64E+01","module":"A1-A3"},{"value":"8,38E-01","module":"A4"},{"value":"2,58E-02","module":"A5"},{"value":"1,72E-01","module":"C2"},{"value":"1,71E-01","module":"C3"},{"value":"1,46E-02","module":"C4"},{"value":"-2,33E+00","module":"D"}]},{"parameter":"ADPM","unit":"kg Sb-eq.","values":[{"value":"2,97E-07","module":"A1-A3"},{"value":"1,78E-07","module":"A4"},{"value":"3,79E-09","module":"A5"},{"value":"3,54E-08","module":"C2"},{"value":"1,09E-08","module":"C3"},{"value":"2,40E-11","module":"C4"},{"value":"-1,58E-06","module":"D"}]}],"additional_environmental_impact":[],"resource_use":[{"parameter":"PERE","unit":"MJ","values":[{"value":"1,91E+00","module":"A1-A3"},{"value":"7,23E-02","module":"A4"},{"value":"5,93E-01","module":"A5"},{"value":"2,54E-03","module":"C2"},{"value":"6,66E-03","module":"C3"},{"value":"9,84E-04","module":"C4"},{"value":"-9,84E+00","module":"D"}]},{"parameter":"PERM","unit":"MJ","values":[{"value":"0,0E+00","module":"A1-A3"},{"value":"0,0E+00","module":"A4"},{"value":"0,0E+00","module":"A5"},{"value":"0,0E+00","module":"C2"},{"value":"0,0E+00","module":"C3"},{"value":"0,0E+00","module":"C4"},{"value":"0,0E+00","module":"D"}]},{"parameter":"PERT","unit":"MJ","values":[{"value":"1,91E+00","module":"A1-A3"},{"value":"7,23E-02","module":"A4"},{"value":"5,93E-01","module":"A5"},{"value":"2,54E-03","module":"C2"},{"value":"6,66E-03","module":"C3"},{"value":"9,84E-04","module":"C4"},{"value":"-9,84E+00","module":"D"}]},{"parameter":"PENRE","unit":"MJ","values":[{"value":"2,24E+01","module":"A1-A3"},{"value":"8,67E-01","module":"A4"},{"value":"2,81E-02","module":"A5"},{"value":"1,76E-01","module":"C2"},{"value":"1,86E-01","module":"C3"},{"value":"1,59E-02","module":"C4"},{"value":"-5,31E+00","module":"D"}]},{"parameter":"PENRM","unit":"MJ","values":[{"value":"3,85E+01","module":"A1-A3"},{"value":"0,0E+00","module":"A4"},{"value":"0,0E+00","module":"A5"},{"value":"0,0E+00","module":"C2"},{"value":"0,0E+00","module":"C3"},{"value":"0,0E+00","module":"C4"},{"value":"0,0E+00","module":"D"}]},{"parameter":"PENRT","unit":"MJ","values":[{"value":"6,09E+01","module":"A1-A3"},{"value":"8,67E-01","module":"A4"},{"value":"2,81E-02","module":"A5"},{"value":"1,76E-01","module":"C2"},{"value":"1,86E-01","module":"C3"},{"value":"1,59E-02","module":"C4"},{"value":"-5,31E+00","module":"D"}]},{"parameter":"SM","unit":"kg","values":[{"value":"0,0E+00","module":"A1-A3"},{"value":"0,0E+00","module":"A4"},{"value":"0,0E+00","module":"A5"},{"value":"0,0E+00","module":"C2"},{"value":"0,0E+00","module":"C3"},{"value":"0,0E+00","module":"C4"},{"value":"0,0E+00","module":"D"}]},{"parameter":"RSF","unit":"MJ","values":[{"value":"1,56E-04","module":"A1-A3"},{"value":"0,0E+00","module":"A4"},{"value":"0,0E+00","module":"A5"},{"value":"0,0E+00","module":"C2"},{"value":"0,0E+00","module":"C3"},{"value":"0,0E+00","module":"C4"},{"value":"-5,65E-04","module":"D"}]},{"parameter":"NRSF","unit":"MJ","values":[{"value":"0,0E+00","module":"A1-A3"},{"value":"0,0E+00","module":"A4"},{"value":"0,0E+00","module":"A5"},{"value":"0,0E+00","module":"C2"},{"value":"0,0E+00","module":"C3"},{"value":"0,0E+00","module":"C4"},{"value":"0,0E+00","module":"D"}]},{"parameter":"FW","unit":"m3","values":[{"value":"6,74E-03","module":"A1-A3"},{"value":"1,81E-04","module":"A4"},{"value":"1,58E-05","module":"A5"},{"value":"3,33E-05","module":"C2"},{"value":"1,06E-03","module":"C3"},{"value":"1,55E-05","module":"C4"},{"value":"-1,58E-03","module":"D"}]}],"end_of_life_waste":[{"parameter":"HWD","unit":"kg","values":[{"value":"7,69E-06","module":"A1-A3"},{"value":"5,69E-07","module":"A4"},{"value":"3,32E-08","module":"A5"},{"value":"1,04E-07","module":"C2"},{"value":"1,71E-06","module":"C3"},{"value":"1,81E-08","module":"C4"},{"value":"-4,92E-06","module":"D"}]},{"parameter":"NHWD","unit":"kg","values":[{"value":"2,23E-01","module":"A1-A3"},{"value":"4,70E-02","module":"A4"},{"value":"2,01E-03","module":"A5"},{"value":"9,43E-03","module":"C2"},{"value":"5,83E-03","module":"C3"},{"value":"4,13E-02","module":"C4"},{"value":"-1,08E-01","module":"D"}]},{"parameter":"RWD","unit":"kg","values":[{"value":"4,02E-05","module":"A1-A3"},{"value":"5,90E-06","module":"A4"},{"value":"1,41E-07","module":"A5"},{"value":"1,21E-06","module":"C2"},{"value":"4,15E-07","module":"C3"},{"value":"9,52E-08","module":"C4"},{"value":"-4,97E-05","module":"D"}]}],"end_of_life_flow":[{"parameter":"CRU","unit":"kg","values":[{"value":"0,0E+00","module":"A1-A3"},{"value":"0,0E+00","module":"A4"},{"value":"0,0E+00","module":"A5"},{"value":"0,0E+00","module":"C2"},{"value":"0,0E+00","module":"C3"},{"value":"0,0E+00","module":"C4"},{"value":"0,0E+00","module":"D"}]},{"parameter":"MFR","unit":"kg","values":[{"value":"3,84E-03","module":"A1-A3"},{"value":"0,0E+00","module":"A4"},{"value":"2,38E-02","module":"A5"},{"value":"0,0E+00","module":"C2"},{"value":"0,0E+00","module":"C3"},{"value":"0,0E+00","module":"C4"},{"value":"0,0E+00","module":"D"}]},{"parameter":"MER","unit":"kg","values":[{"value":"6,26E-04","module":"A1-A3"},{"value":"0,0E+00","module":"A4"},{"value":"4,22E-02","module":"A5"},{"value":"0,0E+00","module":"C2"},{"value":"8,40E-01","module":"C3"},{"value":"0,0E+00","module":"C4"},{"value":"0,0E+00","module":"D"}]},{"parameter":"EEE","unit":"MJ","values":[{"value":"5,63E-04","module":"A1-A3"},{"value":"0,0E+00","module":"A4"},{"value":"3,17E-02","module":"A5"},{"value":"0,0E+00","module":"C2"},{"value":"2,87E+00","module":"C3"},{"value":"0,0E+00","module":"C4"},{"value":"0,0E+00","module":"D"}]},{"parameter":"EET","unit":"MJ","values":[{"value":"6,19E-03","module":"A1-A3"},{"value":"0,0E+00","module":"A4"},{"value":"3,48E-01","module":"A5"},{"value":"0,0E+00","module":"C2"},{"value":"1,97E+01","module":"C3"},{"value":"0,0E+00","module":"C4"},{"value":"0,0E+00","module":"D"}]}]}