{"product_name":"Peak","epd_id":"NEPD-6464-5727-EN","compliance":["EN 15804+A2","ISO 14025","ISO 21930"],"producer_name":"Johanson Design AB","environmental_impact":[{"parameter":"GWP-total","unit":"kg CO2-eq.","values":[{"value":"9,18E+01","module":"A1-A3"},{"value":"4,89E-01","module":"A4"},{"value":"4,19E+00","module":"A5"},{"value":"0,0E+00","module":"B2"},{"value":"0,0E+00","module":"B3"},{"value":"0,0E+00","module":"B4"},{"value":"0,0E+00","module":"C1"},{"value":"0,0E+00","module":"C2"},{"value":"1,42E+00","module":"C3"},{"value":"1,27E-01","module":"C4"},{"value":"-4,90E+00","module":"D"}]},{"parameter":"GWP-fossil","unit":"kg CO2-eq.","values":[{"value":"9,25E+01","module":"A1-A3"},{"value":"4,89E-01","module":"A4"},{"value":"4,66E-02","module":"A5"},{"value":"0,0E+00","module":"B2"},{"value":"0,0E+00","module":"B3"},{"value":"0,0E+00","module":"B4"},{"value":"0,0E+00","module":"C1"},{"value":"0,0E+00","module":"C2"},{"value":"1,42E+00","module":"C3"},{"value":"1,26E-01","module":"C4"},{"value":"-4,90E+00","module":"D"}]},{"parameter":"GWP-biogenic","unit":"kg CO2-eq.","values":[{"value":"-7,93E-01","module":"A1-A3"},{"value":"2,02E-04","module":"A4"},{"value":"4,14E+00","module":"A5"},{"value":"0,0E+00","module":"B2"},{"value":"0,0E+00","module":"B3"},{"value":"0,0E+00","module":"B4"},{"value":"0,0E+00","module":"C1"},{"value":"0,0E+00","module":"C2"},{"value":"1,76E-03","module":"C3"},{"value":"9,59E-05","module":"C4"},{"value":"-2,75E-03","module":"D"}]},{"parameter":"GWP-luluc","unit":"kg CO2-eq.","values":[{"value":"8,76E-02","module":"A1-A3"},{"value":"1,74E-04","module":"A4"},{"value":"1,36E-05","module":"A5"},{"value":"0,0E+00","module":"B2"},{"value":"0,0E+00","module":"B3"},{"value":"0,0E+00","module":"B4"},{"value":"0,0E+00","module":"C1"},{"value":"0,0E+00","module":"C2"},{"value":"4,54E-05","module":"C3"},{"value":"3,91E-05","module":"C4"},{"value":"-3,32E-03","module":"D"}]},{"parameter":"ODP","unit":"kg CFC 11-eq.","values":[{"value":"8,16E-06","module":"A1-A3"},{"value":"1,11E-07","module":"A4"},{"value":"8,76E-09","module":"A5"},{"value":"0,0E+00","module":"B2"},{"value":"0,0E+00","module":"B3"},{"value":"0,0E+00","module":"B4"},{"value":"0,0E+00","module":"C1"},{"value":"0,0E+00","module":"C2"},{"value":"1,64E-08","module":"C3"},{"value":"4,04E-08","module":"C4"},{"value":"-2,41E-03","module":"D"}]},{"parameter":"AP","unit":"mol H+-eq.","values":[{"value":"5,27E-01","module":"A1-A3"},{"value":"1,40E-03","module":"A4"},{"value":"1,96E-04","module":"A5"},{"value":"0,0E+00","module":"B2"},{"value":"0,0E+00","module":"B3"},{"value":"0,0E+00","module":"B4"},{"value":"0,0E+00","module":"C1"},{"value":"0,0E+00","module":"C2"},{"value":"8,11E-04","module":"C3"},{"value":"9,17E-04","module":"C4"},{"value":"-2,45E-02","module":"D"}]},{"parameter":"POCP","unit":"kg NMVOC-eq.","values":[{"value":"3,99E-01","module":"A1-A3"},{"value":"1,19E-03","module":"A4"},{"value":"2,03E-04","module":"A5"},{"value":"0,0E+00","module":"B2"},{"value":"0,0E+00","module":"B3"},{"value":"0,0E+00","module":"B4"},{"value":"0,0E+00","module":"C1"},{"value":"0,0E+00","module":"C2"},{"value":"9,53E-04","module":"C3"},{"value":"1,04E-03","module":"C4"},{"value":"-2,46E-02","module":"D"}]},{"parameter":"ADPE","unit":"kg Sb-eq.","values":[{"value":"2,03E-03","module":"A1-A3"},{"value":"1,35E-05","module":"A4"},{"value":"9,99E-07","module":"A5"},{"value":"0,0E+00","module":"B2"},{"value":"0,0E+00","module":"B3"},{"value":"0,0E+00","module":"B4"},{"value":"0,0E+00","module":"C1"},{"value":"0,0E+00","module":"C2"},{"value":"9,05E-07","module":"C3"},{"value":"2,26E-06","module":"C4"},{"value":"-8,43E-05","module":"D"}]},{"parameter":"ADPF","unit":"MJ","values":[{"value":"1,23E+03","module":"A1-A3"},{"value":"7,39E+00","module":"A4"},{"value":"5,82E-01","module":"A5"},{"value":"0,0E+00","module":"B2"},{"value":"0,0E+00","module":"B3"},{"value":"0,0E+00","module":"B4"},{"value":"0,0E+00","module":"C1"},{"value":"0,0E+00","module":"C2"},{"value":"1,08E+00","module":"C3"},{"value":"2,98E+00","module":"C4"},{"value":"-4,14E+01","module":"D"}]},{"parameter":"WDP","unit":"m3 world-eq.","values":[{"value":"5,75E+03","module":"A1-A3"},{"value":"7,15E+00","module":"A4"},{"value":"8,04E-01","module":"A5"},{"value":"0,0E+00","module":"B2"},{"value":"0,0E+00","module":"B3"},{"value":"0,0E+00","module":"B4"},{"value":"0,0E+00","module":"C1"},{"value":"0,0E+00","module":"C2"},{"value":"-5,20E-01","module":"C3"},{"value":"5,41E+00","module":"C4"},{"value":"2,46E+02","module":"D"}]},{"parameter":"EP-freshwater","unit":"kg P-eq.","values":[{"value":"1,66E-02","module":"A1-A3"},{"value":"3,90E-06","module":"A4"},{"value":"3,39E-07","module":"A5"},{"value":"0,0E+00","module":"B2"},{"value":"0,0E+00","module":"B3"},{"value":"0,0E+00","module":"B4"},{"value":"0,0E+00","module":"C1"},{"value":"0,0E+00","module":"C2"},{"value":"3,64E-06","module":"C3"},{"value":"1,24E-06","module":"C4"},{"value":"-3,02E-04","module":"D"}]},{"parameter":"EP-marine","unit":"kg N-eq.","values":[{"value":"1,11E-01","module":"A1-A3"},{"value":"2,78E-04","module":"A4"},{"value":"6,99E-05","module":"A5"},{"value":"0,0E+00","module":"B2"},{"value":"0,0E+00","module":"B3"},{"value":"0,0E+00","module":"B4"},{"value":"0,0E+00","module":"C1"},{"value":"0,0E+00","module":"C2"},{"value":"3,05E-04","module":"C3"},{"value":"3,28E-04","module":"C4"},{"value":"-5,09E-03","module":"D"}]},{"parameter":"EP-terrestrial","unit":"mol N-eq.","values":[{"value":"1,14E+00","module":"A1-A3"},{"value":"3,11E-03","module":"A4"},{"value":"7,01E-04","module":"A5"},{"value":"0,0E+00","module":"B2"},{"value":"0,0E+00","module":"B3"},{"value":"0,0E+00","module":"B4"},{"value":"0,0E+00","module":"C1"},{"value":"0,0E+00","module":"C2"},{"value":"3,25E-03","module":"C3"},{"value":"3,63E-03","module":"C4"},{"value":"-5,21E-02","module":"D"}]},{"parameter":"GWP-IOBC","unit":"kg CO2-eq.","values":[{"value":"9,50E+01","module":"A1-A3"},{"value":"4,89E-01","module":"A4"},{"value":"4,66E-02","module":"A5"},{"value":"0,0E+00","module":"B2"},{"value":"0,0E+00","module":"B3"},{"value":"0,0E+00","module":"B4"},{"value":"0,0E+00","module":"C1"},{"value":"0,0E+00","module":"C2"},{"value":"8,49E-01","module":"C3"},{"value":"1,28E-01","module":"C4"},{"value":"-7,32E+00","module":"D"}]}],"additional_environmental_impact":[{"parameter":"PM","unit":"disease incidence","values":[{"value":"3,79E-06","module":"A1-A3"},{"value":"2,99E-08","module":"A4"},{"value":"2,91E-09","module":"A5"},{"value":"0,0E+00","module":"B2"},{"value":"0,0E+00","module":"B3"},{"value":"0,0E+00","module":"B4"},{"value":"0,0E+00","module":"C1"},{"value":"0,0E+00","module":"C2"},{"value":"3,19E-08","module":"C3"},{"value":"1,69E-08","module":"C4"},{"value":"-4,20E-07","module":"D"}]},{"parameter":"ETP-fw","unit":"CTUe","values":[{"value":"2,59E+03","module":"A1-A3"},{"value":"5,48E+00","module":"A4"},{"value":"7,64E-01","module":"A5"},{"value":"0,0E+00","module":"B2"},{"value":"0,0E+00","module":"B3"},{"value":"0,0E+00","module":"B4"},{"value":"0,0E+00","module":"C1"},{"value":"0,0E+00","module":"C2"},{"value":"1,03E+01","module":"C3"},{"value":"1,69E+00","module":"C4"},{"value":"-2,74E+02","module":"D"}]},{"parameter":"HTP-c","unit":"CTUh","values":[{"value":"2,86E-07","module":"A1-A3"},{"value":"0,0E+00","module":"A4"},{"value":"2,30E-11","module":"A5"},{"value":"0,0E+00","module":"B2"},{"value":"0,0E+00","module":"B3"},{"value":"0,0E+00","module":"B4"},{"value":"0,0E+00","module":"C1"},{"value":"0,0E+00","module":"C2"},{"value":"9,44E-10","module":"C3"},{"value":"5,80E-11","module":"C4"},{"value":"-2,35E-08","module":"D"}]},{"parameter":"HTP-nc","unit":"CTUh","values":[{"value":"2,83E-06","module":"A1-A3"},{"value":"5,98E-09","module":"A4"},{"value":"9,51E-10","module":"A5"},{"value":"0,0E+00","module":"B2"},{"value":"0,0E+00","module":"B3"},{"value":"0,0E+00","module":"B4"},{"value":"0,0E+00","module":"C1"},{"value":"0,0E+00","module":"C2"},{"value":"6,54E-09","module":"C3"},{"value":"1,52E-09","module":"C4"},{"value":"5,06E-07","module":"D"}]},{"parameter":"SQP","unit":"unitless","values":[{"value":"4,17E+02","module":"A1-A3"},{"value":"5,17E+00","module":"A4"},{"value":"4,22E-01","module":"A5"},{"value":"0,0E+00","module":"B2"},{"value":"0,0E+00","module":"B3"},{"value":"0,0E+00","module":"B4"},{"value":"0,0E+00","module":"C1"},{"value":"0,0E+00","module":"C2"},{"value":"2,59E-01","module":"C3"},{"value":"6,44E+00","module":"C4"},{"value":"-6,22E+00","module":"D"}]},{"parameter":"IRP","unit":"kBq U235-eq.","values":[{"value":"4,50E+00","module":"A1-A3"},{"value":"3,23E-02","module":"A4"},{"value":"2,50E-03","module":"A5"},{"value":"0,0E+00","module":"B2"},{"value":"0,0E+00","module":"B3"},{"value":"0,0E+00","module":"B4"},{"value":"0,0E+00","module":"C1"},{"value":"0,0E+00","module":"C2"},{"value":"3,36E-03","module":"C3"},{"value":"1,19E-02","module":"C4"},{"value":"1,45E-02","module":"D"}]}],"resource_use":[{"parameter":"PERE","unit":"MJ","values":[{"value":"1,61E+02","module":"A1-A3"},{"value":"1,06E-01","module":"A4"},{"value":"9,83E-03","module":"A5"},{"value":"0,0E+00","module":"B2"},{"value":"0,0E+00","module":"B3"},{"value":"0,0E+00","module":"B4"},{"value":"0,0E+00","module":"C1"},{"value":"0,0E+00","module":"C2"},{"value":"6,41E-02","module":"C3"},{"value":"5,31E-02","module":"C4"},{"value":"-6,24E+00","module":"D"}]},{"parameter":"PERM","unit":"MJ","values":[{"value":"1,43E+01","module":"A1-A3"},{"value":"0,0E+00","module":"A4"},{"value":"-1,43E+01","module":"A5"},{"value":"0,0E+00","module":"B2"},{"value":"0,0E+00","module":"B3"},{"value":"0,0E+00","module":"B4"},{"value":"0,0E+00","module":"C1"},{"value":"0,0E+00","module":"C2"},{"value":"0,0E+00","module":"C3"},{"value":"0,0E+00","module":"C4"},{"value":"0,0E+00","module":"D"}]},{"parameter":"PERT","unit":"MJ","values":[{"value":"1,75E+02","module":"A1-A3"},{"value":"1,06E-01","module":"A4"},{"value":"-1,43E+01","module":"A5"},{"value":"0,0E+00","module":"B2"},{"value":"0,0E+00","module":"B3"},{"value":"0,0E+00","module":"B4"},{"value":"0,0E+00","module":"C1"},{"value":"0,0E+00","module":"C2"},{"value":"6,41E-02","module":"C3"},{"value":"5,31E-02","module":"C4"},{"value":"-6,24E+00","module":"D"}]},{"parameter":"PENRE","unit":"MJ","values":[{"value":"1,35E+03","module":"A1-A3"},{"value":"7,39E+00","module":"A4"},{"value":"5,82E-01","module":"A5"},{"value":"0,0E+00","module":"B2"},{"value":"0,0E+00","module":"B3"},{"value":"0,0E+00","module":"B4"},{"value":"0,0E+00","module":"C1"},{"value":"0,0E+00","module":"C2"},{"value":"1,13E+00","module":"C3"},{"value":"2,98E+00","module":"C4"},{"value":"-4,14E+01","module":"D"}]},{"parameter":"PENRM","unit":"MJ","values":[{"value":"3,35E+00","module":"A1-A3"},{"value":"0,0E+00","module":"A4"},{"value":"-2,07E+00","module":"A5"},{"value":"0,0E+00","module":"B2"},{"value":"0,0E+00","module":"B3"},{"value":"0,0E+00","module":"B4"},{"value":"0,0E+00","module":"C1"},{"value":"0,0E+00","module":"C2"},{"value":"-1,28E+00","module":"C3"},{"value":"0,0E+00","module":"C4"},{"value":"0,0E+00","module":"D"}]},{"parameter":"PENRT","unit":"MJ","values":[{"value":"1,36E+03","module":"A1-A3"},{"value":"7,39E+00","module":"A4"},{"value":"-1,48E+00","module":"A5"},{"value":"0,0E+00","module":"B2"},{"value":"0,0E+00","module":"B3"},{"value":"0,0E+00","module":"B4"},{"value":"0,0E+00","module":"C1"},{"value":"0,0E+00","module":"C2"},{"value":"-1,47E-01","module":"C3"},{"value":"2,98E+00","module":"C4"},{"value":"-4,14E+01","module":"D"}]},{"parameter":"SM","unit":"kg","values":[{"value":"7,22E+00","module":"A1-A3"},{"value":"0,0E+00","module":"A4"},{"value":"0,0E+00","module":"A5"},{"value":"0,0E+00","module":"B2"},{"value":"0,0E+00","module":"B3"},{"value":"0,0E+00","module":"B4"},{"value":"0,0E+00","module":"C1"},{"value":"0,0E+00","module":"C2"},{"value":"0,0E+00","module":"C3"},{"value":"0,0E+00","module":"C4"},{"value":"0,0E+00","module":"D"}]},{"parameter":"RSF","unit":"MJ","values":[{"value":"3,48E+00","module":"A1-A3"},{"value":"3,78E-03","module":"A4"},{"value":"3,21E-04","module":"A5"},{"value":"0,0E+00","module":"B2"},{"value":"0,0E+00","module":"B3"},{"value":"0,0E+00","module":"B4"},{"value":"0,0E+00","module":"C1"},{"value":"0,0E+00","module":"C2"},{"value":"1,35E-03","module":"C3"},{"value":"1,41E-03","module":"C4"},{"value":"1,75E-01","module":"D"}]},{"parameter":"NRSF","unit":"MJ","values":[{"value":"5,23E+00","module":"A1-A3"},{"value":"1,35E-02","module":"A4"},{"value":"1,29E-03","module":"A5"},{"value":"0,0E+00","module":"B2"},{"value":"0,0E+00","module":"B3"},{"value":"0,0E+00","module":"B4"},{"value":"0,0E+00","module":"C1"},{"value":"0,0E+00","module":"C2"},{"value":"0,0E+00","module":"C3"},{"value":"6,69E-02","module":"C4"},{"value":"4,94E+00","module":"D"}]},{"parameter":"FW","unit":"m3","values":[{"value":"1,01E+00","module":"A1-A3"},{"value":"7,90E-04","module":"A4"},{"value":"2,76E-04","module":"A5"},{"value":"0,0E+00","module":"B2"},{"value":"0,0E+00","module":"B3"},{"value":"0,0E+00","module":"B4"},{"value":"0,0E+00","module":"C1"},{"value":"0,0E+00","module":"C2"},{"value":"1,37E-03","module":"C3"},{"value":"2,69E-03","module":"C4"},{"value":"-1,38E-02","module":"D"}]}],"end_of_life_waste":[{"parameter":"HWD","unit":"kg","values":[{"value":"1,86E+00","module":"A1-A3"},{"value":"3,81E-04","module":"A4"},{"value":"0,0E+00","module":"A5"},{"value":"0,0E+00","module":"B2"},{"value":"0,0E+00","module":"B3"},{"value":"0,0E+00","module":"B4"},{"value":"0,0E+00","module":"C1"},{"value":"0,0E+00","module":"C2"},{"value":"0,0E+00","module":"C3"},{"value":"1,18E+01","module":"C4"},{"value":"-2,53E-02","module":"D"}]},{"parameter":"NHWD","unit":"kg","values":[{"value":"2,86E+01","module":"A1-A3"},{"value":"3,59E-01","module":"A4"},{"value":"2,53E+00","module":"A5"},{"value":"0,0E+00","module":"B2"},{"value":"0,0E+00","module":"B3"},{"value":"0,0E+00","module":"B4"},{"value":"0,0E+00","module":"C1"},{"value":"0,0E+00","module":"C2"},{"value":"5,31E-01","module":"C3"},{"value":"8,31E-02","module":"C4"},{"value":"-2,00E+00","module":"D"}]},{"parameter":"RWD","unit":"kg","values":[{"value":"1,02E-02","module":"A1-A3"},{"value":"5,03E-05","module":"A4"},{"value":"0,0E+00","module":"A5"},{"value":"0,0E+00","module":"B2"},{"value":"0,0E+00","module":"B3"},{"value":"0,0E+00","module":"B4"},{"value":"0,0E+00","module":"C1"},{"value":"0,0E+00","module":"C2"},{"value":"0,0E+00","module":"C3"},{"value":"1,85E-05","module":"C4"},{"value":"1,09E-05","module":"D"}]}],"end_of_life_flow":[{"parameter":"CRU","unit":"kg","values":[{"value":"0,0E+00","module":"A1-A3"},{"value":"0,0E+00","module":"A4"},{"value":"0,0E+00","module":"A5"},{"value":"0,0E+00","module":"B2"},{"value":"0,0E+00","module":"B3"},{"value":"0,0E+00","module":"B4"},{"value":"0,0E+00","module":"C1"},{"value":"0,0E+00","module":"C2"},{"value":"0,0E+00","module":"C3"},{"value":"0,0E+00","module":"C4"},{"value":"0,0E+00","module":"D"}]},{"parameter":"MFR","unit":"kg","values":[{"value":"4,22E-02","module":"A1-A3"},{"value":"0,0E+00","module":"A4"},{"value":"2,32E+00","module":"A5"},{"value":"0,0E+00","module":"B2"},{"value":"0,0E+00","module":"B3"},{"value":"0,0E+00","module":"B4"},{"value":"0,0E+00","module":"C1"},{"value":"0,0E+00","module":"C2"},{"value":"6,04E+00","module":"C3"},{"value":"0,0E+00","module":"C4"},{"value":"0,0E+00","module":"D"}]},{"parameter":"MER","unit":"kg","values":[{"value":"6,99E-02","module":"A1-A3"},{"value":"0,0E+00","module":"A4"},{"value":"7,82E-06","module":"A5"},{"value":"0,0E+00","module":"B2"},{"value":"0,0E+00","module":"B3"},{"value":"0,0E+00","module":"B4"},{"value":"0,0E+00","module":"C1"},{"value":"0,0E+00","module":"C2"},{"value":"1,84E+01","module":"C3"},{"value":"0,0E+00","module":"C4"},{"value":"0,0E+00","module":"D"}]},{"parameter":"EEE","unit":"MJ","values":[{"value":"4,54E-02","module":"A1-A3"},{"value":"0,0E+00","module":"A4"},{"value":"1,40E-01","module":"A5"},{"value":"0,0E+00","module":"B2"},{"value":"0,0E+00","module":"B3"},{"value":"0,0E+00","module":"B4"},{"value":"0,0E+00","module":"C1"},{"value":"0,0E+00","module":"C2"},{"value":"5,55E-01","module":"C3"},{"value":"0,0E+00","module":"C4"},{"value":"0,0E+00","module":"D"}]},{"parameter":"EET","unit":"MJ","values":[{"value":"6,86E-01","module":"A1-A3"},{"value":"0,0E+00","module":"A4"},{"value":"2,11E+00","module":"A5"},{"value":"0,0E+00","module":"B2"},{"value":"0,0E+00","module":"B3"},{"value":"0,0E+00","module":"B4"},{"value":"0,0E+00","module":"C1"},{"value":"0,0E+00","module":"C2"},{"value":"8,40E+00","module":"C3"},{"value":"0,0E+00","module":"C4"},{"value":"0,0E+00","module":"D"}]}]}