{"product_name":"Peel\u2122 ","epd_id":"NEPD-5964-5063-EN","compliance":["EN 15804+A2","ISO 14025","ISO 21930"],"producer_name":"Varier Furniture AS","environmental_impact":[{"parameter":"GWP-total","unit":"kg CO2-eq.","values":[{"value":"1,66E+02","module":"A1-A3"},{"value":"5,92E+00","module":"A4"},{"value":"8,62E+00","module":"A5"},{"value":"0,0E+00","module":"B2"},{"value":"0,0E+00","module":"B3"},{"value":"0,0E+00","module":"B4"},{"value":"0,0E+00","module":"C1"},{"value":"2,61E-01","module":"C2"},{"value":"1,74E+01","module":"C3"},{"value":"1,82E-01","module":"C4"},{"value":"-1,02E+01","module":"D"}]},{"parameter":"GWP-fossil","unit":"kg CO2-eq.","values":[{"value":"1,79E+02","module":"A1-A3"},{"value":"5,92E+00","module":"A4"},{"value":"9,07E-02","module":"A5"},{"value":"0,0E+00","module":"B2"},{"value":"0,0E+00","module":"B3"},{"value":"0,0E+00","module":"B4"},{"value":"0,0E+00","module":"C1"},{"value":"2,60E-01","module":"C2"},{"value":"1,44E+01","module":"C3"},{"value":"1,82E-01","module":"C4"},{"value":"-1,01E+01","module":"D"}]},{"parameter":"GWP-biogenic","unit":"kg CO2-eq.","values":[{"value":"-1,41E+01","module":"A1-A3"},{"value":"2,45E-03","module":"A4"},{"value":"8,53E+00","module":"A5"},{"value":"0,0E+00","module":"B2"},{"value":"0,0E+00","module":"B3"},{"value":"0,0E+00","module":"B4"},{"value":"0,0E+00","module":"C1"},{"value":"1,08E-04","module":"C2"},{"value":"3,07E+00","module":"C3"},{"value":"1,40E-04","module":"C4"},{"value":"-1,28E-02","module":"D"}]},{"parameter":"GWP-luluc","unit":"kg CO2-eq.","values":[{"value":"1,17E+00","module":"A1-A3"},{"value":"2,11E-03","module":"A4"},{"value":"2,76E-05","module":"A5"},{"value":"0,0E+00","module":"B2"},{"value":"0,0E+00","module":"B3"},{"value":"0,0E+00","module":"B4"},{"value":"0,0E+00","module":"C1"},{"value":"9,27E-05","module":"C2"},{"value":"1,11E-04","module":"C3"},{"value":"5,33E-05","module":"C4"},{"value":"-5,76E-02","module":"D"}]},{"parameter":"ODP","unit":"kg CFC 11-eq.","values":[{"value":"9,50E-06","module":"A1-A3"},{"value":"1,34E-06","module":"A4"},{"value":"1,77E-08","module":"A5"},{"value":"0,0E+00","module":"B2"},{"value":"0,0E+00","module":"B3"},{"value":"0,0E+00","module":"B4"},{"value":"0,0E+00","module":"C1"},{"value":"5,90E-08","module":"C2"},{"value":"7,96E-08","module":"C3"},{"value":"5,41E-08","module":"C4"},{"value":"-5,33E-02","module":"D"}]},{"parameter":"AP","unit":"mol H+-eq.","values":[{"value":"1,19E+00","module":"A1-A3"},{"value":"1,70E-02","module":"A4"},{"value":"3,97E-04","module":"A5"},{"value":"0,0E+00","module":"B2"},{"value":"0,0E+00","module":"B3"},{"value":"0,0E+00","module":"B4"},{"value":"0,0E+00","module":"C1"},{"value":"7,48E-04","module":"C2"},{"value":"1,29E-02","module":"C3"},{"value":"1,25E-03","module":"C4"},{"value":"-5,54E-02","module":"D"}]},{"parameter":"POCP","unit":"kg NMVOC-eq.","values":[{"value":"6,60E-01","module":"A1-A3"},{"value":"1,44E-02","module":"A4"},{"value":"4,10E-04","module":"A5"},{"value":"0,0E+00","module":"B2"},{"value":"0,0E+00","module":"B3"},{"value":"0,0E+00","module":"B4"},{"value":"0,0E+00","module":"C1"},{"value":"6,34E-04","module":"C2"},{"value":"1,63E-02","module":"C3"},{"value":"1,41E-03","module":"C4"},{"value":"-5,01E-02","module":"D"}]},{"parameter":"ADPE","unit":"kg Sb-eq.","values":[{"value":"4,09E-03","module":"A1-A3"},{"value":"1,63E-04","module":"A4"},{"value":"2,03E-06","module":"A5"},{"value":"0,0E+00","module":"B2"},{"value":"0,0E+00","module":"B3"},{"value":"0,0E+00","module":"B4"},{"value":"0,0E+00","module":"C1"},{"value":"7,19E-06","module":"C2"},{"value":"3,18E-06","module":"C3"},{"value":"3,02E-06","module":"C4"},{"value":"-1,41E-04","module":"D"}]},{"parameter":"ADPF","unit":"MJ","values":[{"value":"2,18E+03","module":"A1-A3"},{"value":"8,95E+01","module":"A4"},{"value":"1,18E+00","module":"A5"},{"value":"0,0E+00","module":"B2"},{"value":"0,0E+00","module":"B3"},{"value":"0,0E+00","module":"B4"},{"value":"0,0E+00","module":"C1"},{"value":"3,94E+00","module":"C2"},{"value":"6,69E+00","module":"C3"},{"value":"4,02E+00","module":"C4"},{"value":"-9,59E+01","module":"D"}]},{"parameter":"WDP","unit":"m3 world-eq.","values":[{"value":"5,96E+03","module":"A1-A3"},{"value":"8,65E+01","module":"A4"},{"value":"1,58E+00","module":"A5"},{"value":"0,0E+00","module":"B2"},{"value":"0,0E+00","module":"B3"},{"value":"0,0E+00","module":"B4"},{"value":"0,0E+00","module":"C1"},{"value":"3,81E+00","module":"C2"},{"value":"2,04E+01","module":"C3"},{"value":"8,71E+00","module":"C4"},{"value":"-5,94E+02","module":"D"}]},{"parameter":"EP-freshwater","unit":"kg P-eq.","values":[{"value":"1,59E-02","module":"A1-A3"},{"value":"4,73E-05","module":"A4"},{"value":"6,87E-07","module":"A5"},{"value":"0,0E+00","module":"B2"},{"value":"0,0E+00","module":"B3"},{"value":"0,0E+00","module":"B4"},{"value":"0,0E+00","module":"C1"},{"value":"2,08E-06","module":"C2"},{"value":"7,58E-06","module":"C3"},{"value":"1,85E-06","module":"C4"},{"value":"-6,07E-04","module":"D"}]},{"parameter":"EP-marine","unit":"kg N-eq.","values":[{"value":"3,85E-01","module":"A1-A3"},{"value":"3,36E-03","module":"A4"},{"value":"1,38E-04","module":"A5"},{"value":"0,0E+00","module":"B2"},{"value":"0,0E+00","module":"B3"},{"value":"0,0E+00","module":"B4"},{"value":"0,0E+00","module":"C1"},{"value":"1,48E-04","module":"C2"},{"value":"7,08E-03","module":"C3"},{"value":"4,43E-04","module":"C4"},{"value":"-1,14E-02","module":"D"}]},{"parameter":"EP-terrestrial","unit":"mol N-eq.","values":[{"value":"2,22E+00","module":"A1-A3"},{"value":"3,76E-02","module":"A4"},{"value":"1,42E-03","module":"A5"},{"value":"0,0E+00","module":"B2"},{"value":"0,0E+00","module":"B3"},{"value":"0,0E+00","module":"B4"},{"value":"0,0E+00","module":"C1"},{"value":"1,66E-03","module":"C2"},{"value":"6,81E-02","module":"C3"},{"value":"4,91E-03","module":"C4"},{"value":"-1,18E-01","module":"D"}]},{"parameter":"GWP-IOBC","unit":"kg CO2-eq.","values":[{"value":"1,82E+02","module":"A1-A3"},{"value":"5,92E+00","module":"A4"},{"value":"4,21E-04","module":"A5"},{"value":"0,0E+00","module":"B2"},{"value":"0,0E+00","module":"B3"},{"value":"0,0E+00","module":"B4"},{"value":"0,0E+00","module":"C1"},{"value":"2,61E-01","module":"C2"},{"value":"1,58E+01","module":"C3"},{"value":"1,70E-01","module":"C4"},{"value":"-1,40E+01","module":"D"}]}],"additional_environmental_impact":[{"parameter":"PM","unit":"disease incidence","values":[{"value":"1,32E-05","module":"A1-A3"},{"value":"3,62E-07","module":"A4"},{"value":"5,89E-09","module":"A5"},{"value":"0,0E+00","module":"B2"},{"value":"0,0E+00","module":"B3"},{"value":"0,0E+00","module":"B4"},{"value":"0,0E+00","module":"C1"},{"value":"1,59E-08","module":"C2"},{"value":"7,70E-08","module":"C3"},{"value":"2,26E-08","module":"C4"},{"value":"-1,12E-06","module":"D"}]},{"parameter":"ETP-fw","unit":"CTUe","values":[{"value":"9,87E+03","module":"A1-A3"},{"value":"6,63E+01","module":"A4"},{"value":"1,55E+00","module":"A5"},{"value":"0,0E+00","module":"B2"},{"value":"0,0E+00","module":"B3"},{"value":"0,0E+00","module":"B4"},{"value":"0,0E+00","module":"C1"},{"value":"2,92E+00","module":"C2"},{"value":"5,22E+01","module":"C3"},{"value":"2,49E+00","module":"C4"},{"value":"-5,18E+02","module":"D"}]},{"parameter":"HTP-c","unit":"CTUh","values":[{"value":"6,14E-07","module":"A1-A3"},{"value":"0,0E+00","module":"A4"},{"value":"4,70E-11","module":"A5"},{"value":"0,0E+00","module":"B2"},{"value":"0,0E+00","module":"B3"},{"value":"0,0E+00","module":"B4"},{"value":"0,0E+00","module":"C1"},{"value":"0,0E+00","module":"C2"},{"value":"1,93E-09","module":"C3"},{"value":"9,10E-11","module":"C4"},{"value":"-4,27E-08","module":"D"}]},{"parameter":"HTP-nc","unit":"CTUh","values":[{"value":"6,20E-06","module":"A1-A3"},{"value":"7,25E-08","module":"A4"},{"value":"1,94E-09","module":"A5"},{"value":"0,0E+00","module":"B2"},{"value":"0,0E+00","module":"B3"},{"value":"0,0E+00","module":"B4"},{"value":"0,0E+00","module":"C1"},{"value":"3,19E-09","module":"C2"},{"value":"4,52E-08","module":"C3"},{"value":"2,52E-09","module":"C4"},{"value":"7,22E-07","module":"D"}]},{"parameter":"SQP","unit":"unitless","values":[{"value":"1,23E+03","module":"A1-A3"},{"value":"6,26E+01","module":"A4"},{"value":"8,31E-01","module":"A5"},{"value":"0,0E+00","module":"B2"},{"value":"0,0E+00","module":"B3"},{"value":"0,0E+00","module":"B4"},{"value":"0,0E+00","module":"C1"},{"value":"2,75E+00","module":"C2"},{"value":"8,68E-01","module":"C3"},{"value":"8,79E+00","module":"C4"},{"value":"-7,50E+01","module":"D"}]},{"parameter":"IRP","unit":"kBq U235-eq.","values":[{"value":"4,41E+00","module":"A1-A3"},{"value":"3,91E-01","module":"A4"},{"value":"5,04E-03","module":"A5"},{"value":"0,0E+00","module":"B2"},{"value":"0,0E+00","module":"B3"},{"value":"0,0E+00","module":"B4"},{"value":"0,0E+00","module":"C1"},{"value":"1,72E-02","module":"C2"},{"value":"1,15E-02","module":"C3"},{"value":"1,61E-02","module":"C4"},{"value":"-1,23E-01","module":"D"}]}],"resource_use":[{"parameter":"PERE","unit":"MJ","values":[{"value":"2,13E+02","module":"A1-A3"},{"value":"1,28E+00","module":"A4"},{"value":"1,97E-02","module":"A5"},{"value":"0,0E+00","module":"B2"},{"value":"0,0E+00","module":"B3"},{"value":"0,0E+00","module":"B4"},{"value":"0,0E+00","module":"C1"},{"value":"5,64E-02","module":"C2"},{"value":"2,06E-01","module":"C3"},{"value":"7,83E-02","module":"C4"},{"value":"-7,70E+01","module":"D"}]},{"parameter":"PERM","unit":"MJ","values":[{"value":"8,52E+01","module":"A1-A3"},{"value":"0,0E+00","module":"A4"},{"value":"-4,14E+01","module":"A5"},{"value":"0,0E+00","module":"B2"},{"value":"0,0E+00","module":"B3"},{"value":"0,0E+00","module":"B4"},{"value":"0,0E+00","module":"C1"},{"value":"0,0E+00","module":"C2"},{"value":"-1,80E+01","module":"C3"},{"value":"0,0E+00","module":"C4"},{"value":"0,0E+00","module":"D"}]},{"parameter":"PERT","unit":"MJ","values":[{"value":"2,98E+02","module":"A1-A3"},{"value":"1,28E+00","module":"A4"},{"value":"-4,13E+01","module":"A5"},{"value":"0,0E+00","module":"B2"},{"value":"0,0E+00","module":"B3"},{"value":"0,0E+00","module":"B4"},{"value":"0,0E+00","module":"C1"},{"value":"5,64E-02","module":"C2"},{"value":"-1,78E+01","module":"C3"},{"value":"7,82E-02","module":"C4"},{"value":"-7,70E+01","module":"D"}]},{"parameter":"PENRE","unit":"MJ","values":[{"value":"2,00E+03","module":"A1-A3"},{"value":"8,95E+01","module":"A4"},{"value":"1,18E+00","module":"A5"},{"value":"0,0E+00","module":"B2"},{"value":"0,0E+00","module":"B3"},{"value":"0,0E+00","module":"B4"},{"value":"0,0E+00","module":"C1"},{"value":"3,94E+00","module":"C2"},{"value":"6,72E+00","module":"C3"},{"value":"4,02E+00","module":"C4"},{"value":"-9,59E+01","module":"D"}]},{"parameter":"PENRM","unit":"MJ","values":[{"value":"1,84E+02","module":"A1-A3"},{"value":"0,0E+00","module":"A4"},{"value":"-5,05E+00","module":"A5"},{"value":"0,0E+00","module":"B2"},{"value":"0,0E+00","module":"B3"},{"value":"0,0E+00","module":"B4"},{"value":"0,0E+00","module":"C1"},{"value":"0,0E+00","module":"C2"},{"value":"-1,62E+02","module":"C3"},{"value":"0,0E+00","module":"C4"},{"value":"0,0E+00","module":"D"}]},{"parameter":"PENRT","unit":"MJ","values":[{"value":"2,18E+03","module":"A1-A3"},{"value":"8,95E+01","module":"A4"},{"value":"-3,88E+00","module":"A5"},{"value":"0,0E+00","module":"B2"},{"value":"0,0E+00","module":"B3"},{"value":"0,0E+00","module":"B4"},{"value":"0,0E+00","module":"C1"},{"value":"3,94E+00","module":"C2"},{"value":"-1,55E+02","module":"C3"},{"value":"4,02E+00","module":"C4"},{"value":"-9,59E+01","module":"D"}]},{"parameter":"SM","unit":"kg","values":[{"value":"3,07E+00","module":"A1-A3"},{"value":"0,0E+00","module":"A4"},{"value":"0,0E+00","module":"A5"},{"value":"0,0E+00","module":"B2"},{"value":"0,0E+00","module":"B3"},{"value":"0,0E+00","module":"B4"},{"value":"0,0E+00","module":"C1"},{"value":"0,0E+00","module":"C2"},{"value":"0,0E+00","module":"C3"},{"value":"0,0E+00","module":"C4"},{"value":"0,0E+00","module":"D"}]},{"parameter":"RSF","unit":"MJ","values":[{"value":"1,23E+00","module":"A1-A3"},{"value":"4,58E-02","module":"A4"},{"value":"6,47E-04","module":"A5"},{"value":"0,0E+00","module":"B2"},{"value":"0,0E+00","module":"B3"},{"value":"0,0E+00","module":"B4"},{"value":"0,0E+00","module":"C1"},{"value":"2,02E-03","module":"C2"},{"value":"4,70E-03","module":"C3"},{"value":"2,06E-03","module":"C4"},{"value":"2,70E-01","module":"D"}]},{"parameter":"NRSF","unit":"MJ","values":[{"value":"3,59E+00","module":"A1-A3"},{"value":"1,64E-01","module":"A4"},{"value":"2,63E-03","module":"A5"},{"value":"0,0E+00","module":"B2"},{"value":"0,0E+00","module":"B3"},{"value":"0,0E+00","module":"B4"},{"value":"0,0E+00","module":"C1"},{"value":"7,21E-03","module":"C2"},{"value":"0,0E+00","module":"C3"},{"value":"1,06E-01","module":"C4"},{"value":"4,44E+00","module":"D"}]},{"parameter":"FW","unit":"m3","values":[{"value":"8,08E+00","module":"A1-A3"},{"value":"9,57E-03","module":"A4"},{"value":"5,57E-04","module":"A5"},{"value":"0,0E+00","module":"B2"},{"value":"0,0E+00","module":"B3"},{"value":"0,0E+00","module":"B4"},{"value":"0,0E+00","module":"C1"},{"value":"4,21E-04","module":"C2"},{"value":"2,19E-02","module":"C3"},{"value":"3,62E-03","module":"C4"},{"value":"-1,33E-01","module":"D"}]}],"end_of_life_waste":[{"parameter":"HWD","unit":"kg","values":[{"value":"8,40E-01","module":"A1-A3"},{"value":"4,61E-03","module":"A4"},{"value":"0,0E+00","module":"A5"},{"value":"0,0E+00","module":"B2"},{"value":"0,0E+00","module":"B3"},{"value":"0,0E+00","module":"B4"},{"value":"0,0E+00","module":"C1"},{"value":"2,03E-04","module":"C2"},{"value":"0,0E+00","module":"C3"},{"value":"1,55E+01","module":"C4"},{"value":"-3,49E-02","module":"D"}]},{"parameter":"NHWD","unit":"kg","values":[{"value":"3,91E+01","module":"A1-A3"},{"value":"4,35E+00","module":"A4"},{"value":"5,14E+00","module":"A5"},{"value":"0,0E+00","module":"B2"},{"value":"0,0E+00","module":"B3"},{"value":"0,0E+00","module":"B4"},{"value":"0,0E+00","module":"C1"},{"value":"1,91E-01","module":"C2"},{"value":"4,80E-02","module":"C3"},{"value":"2,37E-01","module":"C4"},{"value":"-3,90E+00","module":"D"}]},{"parameter":"RWD","unit":"kg","values":[{"value":"4,43E-03","module":"A1-A3"},{"value":"6,09E-04","module":"A4"},{"value":"0,0E+00","module":"A5"},{"value":"0,0E+00","module":"B2"},{"value":"0,0E+00","module":"B3"},{"value":"0,0E+00","module":"B4"},{"value":"0,0E+00","module":"C1"},{"value":"2,68E-05","module":"C2"},{"value":"0,0E+00","module":"C3"},{"value":"2,47E-05","module":"C4"},{"value":"-1,12E-04","module":"D"}]}],"end_of_life_flow":[{"parameter":"CRU","unit":"kg","values":[{"value":"0,0E+00","module":"A1-A3"},{"value":"0,0E+00","module":"A4"},{"value":"0,0E+00","module":"A5"},{"value":"0,0E+00","module":"B2"},{"value":"0,0E+00","module":"B3"},{"value":"0,0E+00","module":"B4"},{"value":"0,0E+00","module":"C1"},{"value":"0,0E+00","module":"C2"},{"value":"0,0E+00","module":"C3"},{"value":"0,0E+00","module":"C4"},{"value":"0,0E+00","module":"D"}]},{"parameter":"MFR","unit":"kg","values":[{"value":"3,05E+00","module":"A1-A3"},{"value":"0,0E+00","module":"A4"},{"value":"4,74E+00","module":"A5"},{"value":"0,0E+00","module":"B2"},{"value":"0,0E+00","module":"B3"},{"value":"0,0E+00","module":"B4"},{"value":"0,0E+00","module":"C1"},{"value":"0,0E+00","module":"C2"},{"value":"7,31E+00","module":"C3"},{"value":"0,0E+00","module":"C4"},{"value":"0,0E+00","module":"D"}]},{"parameter":"MER","unit":"kg","values":[{"value":"5,93E-06","module":"A1-A3"},{"value":"0,0E+00","module":"A4"},{"value":"3,51E-01","module":"A5"},{"value":"0,0E+00","module":"B2"},{"value":"0,0E+00","module":"B3"},{"value":"0,0E+00","module":"B4"},{"value":"0,0E+00","module":"C1"},{"value":"0,0E+00","module":"C2"},{"value":"2,90E+01","module":"C3"},{"value":"0,0E+00","module":"C4"},{"value":"0,0E+00","module":"D"}]},{"parameter":"EEE","unit":"MJ","values":[{"value":"4,59E-01","module":"A1-A3"},{"value":"0,0E+00","module":"A4"},{"value":"2,87E-01","module":"A5"},{"value":"0,0E+00","module":"B2"},{"value":"0,0E+00","module":"B3"},{"value":"0,0E+00","module":"B4"},{"value":"0,0E+00","module":"C1"},{"value":"0,0E+00","module":"C2"},{"value":"8,74E+00","module":"C3"},{"value":"0,0E+00","module":"C4"},{"value":"0,0E+00","module":"D"}]},{"parameter":"EET","unit":"MJ","values":[{"value":"6,94E+00","module":"A1-A3"},{"value":"0,0E+00","module":"A4"},{"value":"4,35E+00","module":"A5"},{"value":"0,0E+00","module":"B2"},{"value":"0,0E+00","module":"B3"},{"value":"0,0E+00","module":"B4"},{"value":"0,0E+00","module":"C1"},{"value":"0,0E+00","module":"C2"},{"value":"1,32E+02","module":"C3"},{"value":"0,0E+00","module":"C4"},{"value":"0,0E+00","module":"D"}]}]}