{"product_name":"Pelican black plastic 08","epd_id":"NEPD-5157-4494-EN","compliance":["EN 15804+A2","ISO 14025","ISO 21930"],"producer_name":"Johanson Design AB","environmental_impact":[{"parameter":"GWP-total","unit":"kg CO2-eq.","values":[{"value":"1,60E+01","module":"A1-A3"},{"value":"1,71E-01","module":"A4"},{"value":"4,29E+00","module":"A5"},{"value":"2,36E+00","module":"B2"},{"value":"2,61E+00","module":"B3"},{"value":"0,0E+00","module":"B4"},{"value":"0,0E+00","module":"C1"},{"value":"1,02E-01","module":"C2"},{"value":"7,21E+00","module":"C3"},{"value":"1,75E-02","module":"C4"},{"value":"-9,21E-01","module":"D"}]},{"parameter":"GWP-fossil","unit":"kg CO2-eq.","values":[{"value":"1,97E+01","module":"A1-A3"},{"value":"1,71E-01","module":"A4"},{"value":"4,18E-02","module":"A5"},{"value":"2,30E+00","module":"B2"},{"value":"2,60E+00","module":"B3"},{"value":"0,0E+00","module":"B4"},{"value":"0,0E+00","module":"C1"},{"value":"1,02E-01","module":"C2"},{"value":"7,21E+00","module":"C3"},{"value":"1,75E-02","module":"C4"},{"value":"-9,08E-01","module":"D"}]},{"parameter":"GWP-biogenic","unit":"kg CO2-eq.","values":[{"value":"-3,71E+00","module":"A1-A3"},{"value":"7,08E-05","module":"A4"},{"value":"4,24E+00","module":"A5"},{"value":"1,71E-02","module":"B2"},{"value":"1,05E-02","module":"B3"},{"value":"0,0E+00","module":"B4"},{"value":"0,0E+00","module":"C1"},{"value":"4,21E-05","module":"C2"},{"value":"2,32E-04","module":"C3"},{"value":"1,21E-05","module":"C4"},{"value":"-1,01E-03","module":"D"}]},{"parameter":"GWP-luluc","unit":"kg CO2-eq.","values":[{"value":"2,92E-02","module":"A1-A3"},{"value":"6,09E-05","module":"A4"},{"value":"1,35E-05","module":"A5"},{"value":"4,00E-02","module":"B2"},{"value":"2,10E-03","module":"B3"},{"value":"0,0E+00","module":"B4"},{"value":"0,0E+00","module":"C1"},{"value":"3,62E-05","module":"C2"},{"value":"4,22E-05","module":"C3"},{"value":"4,87E-06","module":"C4"},{"value":"-1,19E-02","module":"D"}]},{"parameter":"ODP","unit":"kg CFC 11-eq.","values":[{"value":"1,83E-06","module":"A1-A3"},{"value":"3,87E-08","module":"A4"},{"value":"8,62E-09","module":"A5"},{"value":"4,73E-07","module":"B2"},{"value":"2,61E-07","module":"B3"},{"value":"0,0E+00","module":"B4"},{"value":"0,0E+00","module":"C1"},{"value":"2,30E-08","module":"C2"},{"value":"1,80E-08","module":"C3"},{"value":"4,86E-09","module":"C4"},{"value":"-2,46E-02","module":"D"}]},{"parameter":"AP","unit":"mol H+-eq.","values":[{"value":"9,94E-02","module":"A1-A3"},{"value":"4,91E-04","module":"A4"},{"value":"1,93E-04","module":"A5"},{"value":"7,86E-03","module":"B2"},{"value":"3,40E-02","module":"B3"},{"value":"0,0E+00","module":"B4"},{"value":"0,0E+00","module":"C1"},{"value":"2,92E-04","module":"C2"},{"value":"1,01E-03","module":"C3"},{"value":"1,14E-04","module":"C4"},{"value":"-5,61E-03","module":"D"}]},{"parameter":"POCP","unit":"kg NMVOC-eq.","values":[{"value":"6,83E-02","module":"A1-A3"},{"value":"4,17E-04","module":"A4"},{"value":"1,99E-04","module":"A5"},{"value":"4,67E-03","module":"B2"},{"value":"1,02E-02","module":"B3"},{"value":"0,0E+00","module":"B4"},{"value":"0,0E+00","module":"C1"},{"value":"2,48E-04","module":"C2"},{"value":"1,16E-03","module":"C3"},{"value":"1,28E-04","module":"C4"},{"value":"-5,57E-03","module":"D"}]},{"parameter":"ADPE","unit":"kg Sb-eq.","values":[{"value":"4,34E-04","module":"A1-A3"},{"value":"4,72E-06","module":"A4"},{"value":"9,91E-07","module":"A5"},{"value":"3,67E-05","module":"B2"},{"value":"6,17E-05","module":"B3"},{"value":"0,0E+00","module":"B4"},{"value":"0,0E+00","module":"C1"},{"value":"2,81E-06","module":"C2"},{"value":"7,73E-07","module":"C3"},{"value":"2,70E-07","module":"C4"},{"value":"-1,32E-05","module":"D"}]},{"parameter":"ADPF","unit":"MJ","values":[{"value":"3,39E+02","module":"A1-A3"},{"value":"2,59E+00","module":"A4"},{"value":"5,71E-01","module":"A5"},{"value":"8,08E+01","module":"B2"},{"value":"4,51E+01","module":"B3"},{"value":"0,0E+00","module":"B4"},{"value":"0,0E+00","module":"C1"},{"value":"1,54E+00","module":"C2"},{"value":"7,84E-01","module":"C3"},{"value":"3,63E-01","module":"C4"},{"value":"-9,63E+00","module":"D"}]},{"parameter":"WDP","unit":"m3 world-eq.","values":[{"value":"2,63E+03","module":"A1-A3"},{"value":"2,50E+00","module":"A4"},{"value":"7,37E-01","module":"A5"},{"value":"7,15E+03","module":"B2"},{"value":"1,62E+02","module":"B3"},{"value":"0,0E+00","module":"B4"},{"value":"0,0E+00","module":"C1"},{"value":"1,49E+00","module":"C2"},{"value":"-4,59E+00","module":"C3"},{"value":"9,28E-01","module":"C4"},{"value":"-3,04E+01","module":"D"}]},{"parameter":"EP-freshwater","unit":"kg P-eq.","values":[{"value":"1,11E-03","module":"A1-A3"},{"value":"1,37E-06","module":"A4"},{"value":"3,35E-07","module":"A5"},{"value":"9,67E-05","module":"B2"},{"value":"1,32E-04","module":"B3"},{"value":"0,0E+00","module":"B4"},{"value":"0,0E+00","module":"C1"},{"value":"8,12E-07","module":"C2"},{"value":"2,04E-06","module":"C3"},{"value":"1,84E-07","module":"C4"},{"value":"-6,51E-05","module":"D"}]},{"parameter":"EP-marine","unit":"kg N-eq.","values":[{"value":"1,97E-02","module":"A1-A3"},{"value":"9,72E-05","module":"A4"},{"value":"6,49E-05","module":"A5"},{"value":"1,42E-03","module":"B2"},{"value":"2,62E-03","module":"B3"},{"value":"0,0E+00","module":"B4"},{"value":"0,0E+00","module":"C1"},{"value":"5,78E-05","module":"C2"},{"value":"4,45E-04","module":"C3"},{"value":"4,02E-05","module":"C4"},{"value":"-1,50E-03","module":"D"}]},{"parameter":"EP-terrestrial","unit":"mol N-eq.","values":[{"value":"2,09E-01","module":"A1-A3"},{"value":"1,09E-03","module":"A4"},{"value":"6,92E-04","module":"A5"},{"value":"1,73E-02","module":"B2"},{"value":"2,75E-02","module":"B3"},{"value":"0,0E+00","module":"B4"},{"value":"0,0E+00","module":"C1"},{"value":"6,46E-04","module":"C2"},{"value":"4,72E-03","module":"C3"},{"value":"4,46E-04","module":"C4"},{"value":"-1,58E-02","module":"D"}]},{"parameter":"GWP-IOBC","unit":"kg CO2-eq.","values":[{"value":"2,02E+01","module":"A1-A3"},{"value":"1,71E-01","module":"A4"},{"value":"0,0E+00","module":"A5"},{"value":"9,11E-01","module":"B2"},{"value":"2,61E+00","module":"B3"},{"value":"0,0E+00","module":"B4"},{"value":"0,0E+00","module":"C1"},{"value":"1,02E-01","module":"C2"},{"value":"6,30E+00","module":"C3"},{"value":"1,93E-02","module":"C4"},{"value":"-1,20E+00","module":"D"}]}],"additional_environmental_impact":[{"parameter":"PM","unit":"disease incidence","values":[{"value":"1,10E-06","module":"A1-A3"},{"value":"1,05E-08","module":"A4"},{"value":"2,86E-09","module":"A5"},{"value":"7,88E-08","module":"B2"},{"value":"1,48E-07","module":"B3"},{"value":"0,0E+00","module":"B4"},{"value":"0,0E+00","module":"C1"},{"value":"6,22E-09","module":"C2"},{"value":"7,97E-09","module":"C3"},{"value":"2,03E-09","module":"C4"},{"value":"-2,16E-07","module":"D"}]},{"parameter":"ETP-fw","unit":"CTUe","values":[{"value":"6,63E+02","module":"A1-A3"},{"value":"1,92E+00","module":"A4"},{"value":"7,60E-01","module":"A5"},{"value":"7,11E+01","module":"B2"},{"value":"6,16E+01","module":"B3"},{"value":"0,0E+00","module":"B4"},{"value":"0,0E+00","module":"C1"},{"value":"1,14E+00","module":"C2"},{"value":"6,95E+00","module":"C3"},{"value":"2,52E-01","module":"C4"},{"value":"-5,80E+01","module":"D"}]},{"parameter":"HTP-c","unit":"CTUh","values":[{"value":"5,55E-08","module":"A1-A3"},{"value":"0,0E+00","module":"A4"},{"value":"2,30E-11","module":"A5"},{"value":"3,44E-09","module":"B2"},{"value":"6,94E-09","module":"B3"},{"value":"0,0E+00","module":"B4"},{"value":"0,0E+00","module":"C1"},{"value":"0,0E+00","module":"C2"},{"value":"3,72E-10","module":"C3"},{"value":"1,00E-11","module":"C4"},{"value":"-3,22E-09","module":"D"}]},{"parameter":"HTP-nc","unit":"CTUh","values":[{"value":"6,50E-07","module":"A1-A3"},{"value":"2,09E-09","module":"A4"},{"value":"9,53E-10","module":"A5"},{"value":"5,34E-08","module":"B2"},{"value":"5,47E-08","module":"B3"},{"value":"0,0E+00","module":"B4"},{"value":"0,0E+00","module":"C1"},{"value":"1,24E-09","module":"C2"},{"value":"8,32E-09","module":"C3"},{"value":"2,95E-10","module":"C4"},{"value":"3,45E-08","module":"D"}]},{"parameter":"SQP","unit":"unitless","values":[{"value":"2,68E+02","module":"A1-A3"},{"value":"1,81E+00","module":"A4"},{"value":"3,89E-01","module":"A5"},{"value":"3,72E+01","module":"B2"},{"value":"1,56E+01","module":"B3"},{"value":"0,0E+00","module":"B4"},{"value":"0,0E+00","module":"C1"},{"value":"1,07E+00","module":"C2"},{"value":"1,35E-01","module":"C3"},{"value":"7,92E-01","module":"C4"},{"value":"-3,26E+01","module":"D"}]},{"parameter":"IRP","unit":"kBq U235-eq.","values":[{"value":"1,44E+00","module":"A1-A3"},{"value":"1,13E-02","module":"A4"},{"value":"2,45E-03","module":"A5"},{"value":"2,44E+00","module":"B2"},{"value":"1,45E-01","module":"B3"},{"value":"0,0E+00","module":"B4"},{"value":"0,0E+00","module":"C1"},{"value":"6,72E-03","module":"C2"},{"value":"2,20E-03","module":"C3"},{"value":"1,47E-03","module":"C4"},{"value":"-2,88E-02","module":"D"}]}],"resource_use":[{"parameter":"PERE","unit":"MJ","values":[{"value":"4,49E+01","module":"A1-A3"},{"value":"3,70E-02","module":"A4"},{"value":"9,45E-03","module":"A5"},{"value":"3,53E+01","module":"B2"},{"value":"3,84E+00","module":"B3"},{"value":"0,0E+00","module":"B4"},{"value":"0,0E+00","module":"C1"},{"value":"2,20E-02","module":"C2"},{"value":"4,82E-02","module":"C3"},{"value":"7,74E-03","module":"C4"},{"value":"-3,02E+01","module":"D"}]},{"parameter":"PERM","unit":"MJ","values":[{"value":"2,05E+01","module":"A1-A3"},{"value":"0,0E+00","module":"A4"},{"value":"-1,46E+01","module":"A5"},{"value":"0,0E+00","module":"B2"},{"value":"0,0E+00","module":"B3"},{"value":"0,0E+00","module":"B4"},{"value":"0,0E+00","module":"C1"},{"value":"0,0E+00","module":"C2"},{"value":"0,0E+00","module":"C3"},{"value":"0,0E+00","module":"C4"},{"value":"0,0E+00","module":"D"}]},{"parameter":"PERT","unit":"MJ","values":[{"value":"6,54E+01","module":"A1-A3"},{"value":"3,70E-02","module":"A4"},{"value":"-1,46E+01","module":"A5"},{"value":"3,53E+01","module":"B2"},{"value":"3,84E+00","module":"B3"},{"value":"0,0E+00","module":"B4"},{"value":"0,0E+00","module":"C1"},{"value":"2,20E-02","module":"C2"},{"value":"4,82E-02","module":"C3"},{"value":"7,73E-03","module":"C4"},{"value":"-3,02E+01","module":"D"}]},{"parameter":"PENRE","unit":"MJ","values":[{"value":"3,17E+02","module":"A1-A3"},{"value":"2,59E+00","module":"A4"},{"value":"5,71E-01","module":"A5"},{"value":"8,09E+01","module":"B2"},{"value":"4,51E+01","module":"B3"},{"value":"0,0E+00","module":"B4"},{"value":"0,0E+00","module":"C1"},{"value":"1,54E+00","module":"C2"},{"value":"8,70E-01","module":"C3"},{"value":"3,63E-01","module":"C4"},{"value":"-9,62E+00","module":"D"}]},{"parameter":"PENRM","unit":"MJ","values":[{"value":"6,78E+01","module":"A1-A3"},{"value":"0,0E+00","module":"A4"},{"value":"-3,90E-01","module":"A5"},{"value":"0,0E+00","module":"B2"},{"value":"0,0E+00","module":"B3"},{"value":"0,0E+00","module":"B4"},{"value":"0,0E+00","module":"C1"},{"value":"0,0E+00","module":"C2"},{"value":"-6,74E+01","module":"C3"},{"value":"0,0E+00","module":"C4"},{"value":"0,0E+00","module":"D"}]},{"parameter":"PENRT","unit":"MJ","values":[{"value":"3,85E+02","module":"A1-A3"},{"value":"2,59E+00","module":"A4"},{"value":"1,81E-01","module":"A5"},{"value":"8,09E+01","module":"B2"},{"value":"4,51E+01","module":"B3"},{"value":"0,0E+00","module":"B4"},{"value":"0,0E+00","module":"C1"},{"value":"1,54E+00","module":"C2"},{"value":"-6,65E+01","module":"C3"},{"value":"3,63E-01","module":"C4"},{"value":"-9,62E+00","module":"D"}]},{"parameter":"SM","unit":"kg","values":[{"value":"3,91E+00","module":"A1-A3"},{"value":"0,0E+00","module":"A4"},{"value":"0,0E+00","module":"A5"},{"value":"0,0E+00","module":"B2"},{"value":"0,0E+00","module":"B3"},{"value":"0,0E+00","module":"B4"},{"value":"0,0E+00","module":"C1"},{"value":"0,0E+00","module":"C2"},{"value":"0,0E+00","module":"C3"},{"value":"0,0E+00","module":"C4"},{"value":"0,0E+00","module":"D"}]},{"parameter":"RSF","unit":"MJ","values":[{"value":"6,81E-01","module":"A1-A3"},{"value":"1,32E-03","module":"A4"},{"value":"3,13E-04","module":"A5"},{"value":"2,02E-01","module":"B2"},{"value":"1,46E-01","module":"B3"},{"value":"0,0E+00","module":"B4"},{"value":"0,0E+00","module":"C1"},{"value":"7,87E-04","module":"C2"},{"value":"1,21E-03","module":"C3"},{"value":"2,02E-04","module":"C4"},{"value":"1,54E-02","module":"D"}]},{"parameter":"NRSF","unit":"MJ","values":[{"value":"6,27E-01","module":"A1-A3"},{"value":"4,73E-03","module":"A4"},{"value":"1,28E-03","module":"A5"},{"value":"5,32E-01","module":"B2"},{"value":"3,66E-02","module":"B3"},{"value":"0,0E+00","module":"B4"},{"value":"0,0E+00","module":"C1"},{"value":"2,81E-03","module":"C2"},{"value":"0,0E+00","module":"C3"},{"value":"1,45E-02","module":"C4"},{"value":"-1,17E+00","module":"D"}]},{"parameter":"FW","unit":"m3","values":[{"value":"3,83E-01","module":"A1-A3"},{"value":"2,76E-04","module":"A4"},{"value":"2,70E-04","module":"A5"},{"value":"8,66E-01","module":"B2"},{"value":"6,68E-02","module":"B3"},{"value":"0,0E+00","module":"B4"},{"value":"0,0E+00","module":"C1"},{"value":"1,64E-04","module":"C2"},{"value":"1,67E-03","module":"C3"},{"value":"3,28E-04","module":"C4"},{"value":"-3,71E-02","module":"D"}]}],"end_of_life_waste":[{"parameter":"HWD","unit":"kg","values":[{"value":"1,57E-01","module":"A1-A3"},{"value":"1,33E-04","module":"A4"},{"value":"0,0E+00","module":"A5"},{"value":"1,23E+00","module":"B2"},{"value":"1,03E-02","module":"B3"},{"value":"0,0E+00","module":"B4"},{"value":"0,0E+00","module":"C1"},{"value":"7,93E-05","module":"C2"},{"value":"0,0E+00","module":"C3"},{"value":"1,48E+00","module":"C4"},{"value":"-3,19E-03","module":"D"}]},{"parameter":"NHWD","unit":"kg","values":[{"value":"4,30E+00","module":"A1-A3"},{"value":"1,26E-01","module":"A4"},{"value":"2,52E+00","module":"A5"},{"value":"2,85E-01","module":"B2"},{"value":"1,20E+00","module":"B3"},{"value":"0,0E+00","module":"B4"},{"value":"0,0E+00","module":"C1"},{"value":"7,47E-02","module":"C2"},{"value":"8,40E-01","module":"C3"},{"value":"6,37E-02","module":"C4"},{"value":"-3,47E-01","module":"D"}]},{"parameter":"RWD","unit":"kg","values":[{"value":"1,27E-03","module":"A1-A3"},{"value":"1,76E-05","module":"A4"},{"value":"0,0E+00","module":"A5"},{"value":"1,07E-03","module":"B2"},{"value":"1,45E-04","module":"B3"},{"value":"0,0E+00","module":"B4"},{"value":"0,0E+00","module":"C1"},{"value":"1,05E-05","module":"C2"},{"value":"0,0E+00","module":"C3"},{"value":"2,46E-06","module":"C4"},{"value":"-2,37E-05","module":"D"}]}],"end_of_life_flow":[{"parameter":"CRU","unit":"kg","values":[{"value":"0,0E+00","module":"A1-A3"},{"value":"0,0E+00","module":"A4"},{"value":"0,0E+00","module":"A5"},{"value":"0,0E+00","module":"B2"},{"value":"0,0E+00","module":"B3"},{"value":"0,0E+00","module":"B4"},{"value":"0,0E+00","module":"C1"},{"value":"0,0E+00","module":"C2"},{"value":"0,0E+00","module":"C3"},{"value":"0,0E+00","module":"C4"},{"value":"0,0E+00","module":"D"}]},{"parameter":"MFR","unit":"kg","values":[{"value":"4,28E-02","module":"A1-A3"},{"value":"0,0E+00","module":"A4"},{"value":"2,33E+00","module":"A5"},{"value":"2,59E-01","module":"B2"},{"value":"0,0E+00","module":"B3"},{"value":"0,0E+00","module":"B4"},{"value":"0,0E+00","module":"C1"},{"value":"0,0E+00","module":"C2"},{"value":"6,48E-01","module":"C3"},{"value":"0,0E+00","module":"C4"},{"value":"0,0E+00","module":"D"}]},{"parameter":"MER","unit":"kg","values":[{"value":"3,89E-07","module":"A1-A3"},{"value":"0,0E+00","module":"A4"},{"value":"4,25E-06","module":"A5"},{"value":"5,84E-01","module":"B2"},{"value":"0,0E+00","module":"B3"},{"value":"0,0E+00","module":"B4"},{"value":"0,0E+00","module":"C1"},{"value":"0,0E+00","module":"C2"},{"value":"4,81E+00","module":"C3"},{"value":"0,0E+00","module":"C4"},{"value":"0,0E+00","module":"D"}]},{"parameter":"EEE","unit":"MJ","values":[{"value":"4,54E-02","module":"A1-A3"},{"value":"0,0E+00","module":"A4"},{"value":"1,43E-01","module":"A5"},{"value":"7,15E-04","module":"B2"},{"value":"0,0E+00","module":"B3"},{"value":"0,0E+00","module":"B4"},{"value":"0,0E+00","module":"C1"},{"value":"0,0E+00","module":"C2"},{"value":"3,40E+00","module":"C3"},{"value":"0,0E+00","module":"C4"},{"value":"0,0E+00","module":"D"}]},{"parameter":"EET","unit":"MJ","values":[{"value":"6,86E-01","module":"A1-A3"},{"value":"0,0E+00","module":"A4"},{"value":"2,16E+00","module":"A5"},{"value":"1,08E-02","module":"B2"},{"value":"0,0E+00","module":"B3"},{"value":"0,0E+00","module":"B4"},{"value":"0,0E+00","module":"C1"},{"value":"0,0E+00","module":"C2"},{"value":"5,14E+01","module":"C3"},{"value":"0,0E+00","module":"C4"},{"value":"0,0E+00","module":"D"}]}]}