{"product_name":"Penguard HSP ZP, Jotun Coatings (Zhangjiagang) Co. Ltd.","epd_id":"NEPD-7955-7620","compliance":["EN 15804+A2","ISO 14025","ISO 21930"],"producer_name":"Jotun A/S","environmental_impact":[{"parameter":"GWP-total","unit":"kg CO2-eq.","values":[{"value":"2,48E+00","module":"A1"},{"value":"6,46E-02","module":"A2"},{"value":"1,37E-01","module":"A3"},{"value":"7,18E-02","module":"A4"},{"value":"0,0E+00","module":"C1"},{"value":"3,93E-03","module":"C2"},{"value":"0,0E+00","module":"C3"},{"value":"1,64E-02","module":"C4"},{"value":"0,0E+00","module":"D"}]},{"parameter":"GWP-fossil","unit":"kg CO2-eq.","values":[{"value":"2,48E+00","module":"A1"},{"value":"6,46E-02","module":"A2"},{"value":"1,36E-01","module":"A3"},{"value":"7,18E-02","module":"A4"},{"value":"0,0E+00","module":"C1"},{"value":"3,93E-03","module":"C2"},{"value":"0,0E+00","module":"C3"},{"value":"1,64E-02","module":"C4"},{"value":"0,0E+00","module":"D"}]},{"parameter":"GWP-biogenic","unit":"kg CO2-eq.","values":[{"value":"3,65E-03","module":"A1"},{"value":"2,17E-05","module":"A2"},{"value":"1,22E-04","module":"A3"},{"value":"2,85E-05","module":"A4"},{"value":"0,0E+00","module":"C1"},{"value":"1,56E-06","module":"C2"},{"value":"0,0E+00","module":"C3"},{"value":"7,87E-06","module":"C4"},{"value":"0,0E+00","module":"D"}]},{"parameter":"GWP-luluc","unit":"kg CO2-eq.","values":[{"value":"6,17E-04","module":"A1"},{"value":"3,20E-05","module":"A2"},{"value":"1,33E-05","module":"A3"},{"value":"2,17E-05","module":"A4"},{"value":"0,0E+00","module":"C1"},{"value":"1,18E-06","module":"C2"},{"value":"0,0E+00","module":"C3"},{"value":"5,43E-06","module":"C4"},{"value":"0,0E+00","module":"D"}]},{"parameter":"ODP","unit":"kg CFC 11-eq.","values":[{"value":"4,16E-05","module":"A1"},{"value":"1,42E-08","module":"A2"},{"value":"2,71E-09","module":"A3"},{"value":"1,62E-08","module":"A4"},{"value":"0,0E+00","module":"C1"},{"value":"8,87E-10","module":"C2"},{"value":"0,0E+00","module":"C3"},{"value":"4,56E-09","module":"C4"},{"value":"0,0E+00","module":"D"}]},{"parameter":"AP","unit":"mol H+-eq.","values":[{"value":"1,33E-02","module":"A1"},{"value":"1,21E-03","module":"A2"},{"value":"6,38E-04","module":"A3"},{"value":"3,69E-04","module":"A4"},{"value":"0,0E+00","module":"C1"},{"value":"2,02E-05","module":"C2"},{"value":"0,0E+00","module":"C3"},{"value":"9,12E-05","module":"C4"},{"value":"0,0E+00","module":"D"}]},{"parameter":"POCP","unit":"kg NMVOC-eq.","values":[{"value":"8,36E-03","module":"A1"},{"value":"9,24E-04","module":"A2"},{"value":"1,38E-03","module":"A3"},{"value":"4,05E-04","module":"A4"},{"value":"0,0E+00","module":"C1"},{"value":"2,21E-05","module":"C2"},{"value":"0,0E+00","module":"C3"},{"value":"9,57E-05","module":"C4"},{"value":"0,0E+00","module":"D"}]},{"parameter":"ADPE","unit":"kg Sb-eq.","values":[{"value":"1,24E-04","module":"A1"},{"value":"7,89E-07","module":"A2"},{"value":"2,86E-07","module":"A3"},{"value":"1,22E-06","module":"A4"},{"value":"0,0E+00","module":"C1"},{"value":"6,66E-08","module":"C2"},{"value":"0,0E+00","module":"C3"},{"value":"3,65E-07","module":"C4"},{"value":"0,0E+00","module":"D"}]},{"parameter":"ADPF","unit":"MJ","values":[{"value":"3,95E+01","module":"A1"},{"value":"9,11E-01","module":"A2"},{"value":"1,08E+00","module":"A3"},{"value":"1,11E+00","module":"A4"},{"value":"0,0E+00","module":"C1"},{"value":"6,05E-02","module":"C2"},{"value":"0,0E+00","module":"C3"},{"value":"3,05E-01","module":"C4"},{"value":"0,0E+00","module":"D"}]},{"parameter":"WDP","unit":"m3 world-eq.","values":[{"value":"9,24E+00","module":"A1"},{"value":"2,59E-01","module":"A2"},{"value":"8,26E-02","module":"A3"},{"value":"3,91E-01","module":"A4"},{"value":"0,0E+00","module":"C1"},{"value":"2,14E-02","module":"C2"},{"value":"0,0E+00","module":"C3"},{"value":"2,11E-01","module":"C4"},{"value":"0,0E+00","module":"D"}]},{"parameter":"EP-freshwater","unit":"kg P-eq.","values":[{"value":"3,57E-04","module":"A1"},{"value":"4,25E-07","module":"A2"},{"value":"2,39E-06","module":"A3"},{"value":"6,46E-07","module":"A4"},{"value":"0,0E+00","module":"C1"},{"value":"3,53E-08","module":"C2"},{"value":"0,0E+00","module":"C3"},{"value":"1,44E-07","module":"C4"},{"value":"0,0E+00","module":"D"}]},{"parameter":"EP-marine","unit":"kg N-eq.","values":[{"value":"3,37E-03","module":"A1"},{"value":"3,12E-04","module":"A2"},{"value":"1,43E-04","module":"A3"},{"value":"1,23E-04","module":"A4"},{"value":"0,0E+00","module":"C1"},{"value":"6,74E-06","module":"C2"},{"value":"0,0E+00","module":"C3"},{"value":"2,90E-05","module":"C4"},{"value":"0,0E+00","module":"D"}]},{"parameter":"EP-terrestrial","unit":"mol N-eq.","values":[{"value":"2,45E-02","module":"A1"},{"value":"3,47E-03","module":"A2"},{"value":"1,58E-03","module":"A3"},{"value":"1,36E-03","module":"A4"},{"value":"0,0E+00","module":"C1"},{"value":"7,43E-05","module":"C2"},{"value":"0,0E+00","module":"C3"},{"value":"3,21E-04","module":"C4"},{"value":"0,0E+00","module":"D"}]},{"parameter":"GWP-IOBC","unit":"kg CO2-eq.","values":[{"value":"2,48E+00","module":"A1"},{"value":"6,46E-02","module":"A2"},{"value":"1,30E-01","module":"A3"},{"value":"7,18E-02","module":"A4"},{"value":"0,0E+00","module":"C1"},{"value":"3,93E-03","module":"C2"},{"value":"0,0E+00","module":"C3"},{"value":"1,64E-02","module":"C4"},{"value":"0,0E+00","module":"D"}]}],"additional_environmental_impact":[{"parameter":"PM","unit":"disease incidence","values":[{"value":"2,11E-07","module":"A1"},{"value":"2,79E-09","module":"A2"},{"value":"8,53E-09","module":"A3"},{"value":"6,17E-09","module":"A4"},{"value":"0,0E+00","module":"C1"},{"value":"3,38E-10","module":"C2"},{"value":"0,0E+00","module":"C3"},{"value":"1,68E-09","module":"C4"},{"value":"0,0E+00","module":"D"}]},{"parameter":"ETP-fw","unit":"CTUe","values":[{"value":"3,68E+01","module":"A1"},{"value":"6,30E-01","module":"A2"},{"value":"2,97E+00","module":"A3"},{"value":"8,64E-01","module":"A4"},{"value":"0,0E+00","module":"C1"},{"value":"4,73E-02","module":"C2"},{"value":"0,0E+00","module":"C3"},{"value":"2,07E-01","module":"C4"},{"value":"0,0E+00","module":"D"}]},{"parameter":"HTP-c","unit":"CTUh","values":[{"value":"3,45E-08","module":"A1"},{"value":"0,0E+00","module":"A2"},{"value":"3,00E-11","module":"A3"},{"value":"0,0E+00","module":"A4"},{"value":"0,0E+00","module":"C1"},{"value":"0,0E+00","module":"C2"},{"value":"0,0E+00","module":"C3"},{"value":"2,00E-12","module":"C4"},{"value":"0,0E+00","module":"D"}]},{"parameter":"HTP-nc","unit":"CTUh","values":[{"value":"2,94E-07","module":"A1"},{"value":"3,47E-10","module":"A2"},{"value":"2,99E-09","module":"A3"},{"value":"7,72E-10","module":"A4"},{"value":"0,0E+00","module":"C1"},{"value":"4,20E-11","module":"C2"},{"value":"0,0E+00","module":"C3"},{"value":"1,99E-10","module":"C4"},{"value":"0,0E+00","module":"D"}]},{"parameter":"SQP","unit":"unitless","values":[{"value":"3,36E+01","module":"A1"},{"value":"6,21E-01","module":"A2"},{"value":"2,24E-01","module":"A3"},{"value":"1,25E+00","module":"A4"},{"value":"0,0E+00","module":"C1"},{"value":"6,84E-02","module":"C2"},{"value":"0,0E+00","module":"C3"},{"value":"3,79E-01","module":"C4"},{"value":"0,0E+00","module":"D"}]},{"parameter":"IRP","unit":"kBq U235-eq.","values":[{"value":"1,58E+02","module":"A1"},{"value":"3,87E-03","module":"A2"},{"value":"1,17E-03","module":"A3"},{"value":"4,66E-03","module":"A4"},{"value":"0,0E+00","module":"C1"},{"value":"2,55E-04","module":"C2"},{"value":"0,0E+00","module":"C3"},{"value":"1,30E-03","module":"C4"},{"value":"0,0E+00","module":"D"}]}],"resource_use":[{"parameter":"PERE","unit":"MJ","values":[{"value":"4,91E+00","module":"A1"},{"value":"8,15E-03","module":"A2"},{"value":"9,84E-02","module":"A3"},{"value":"1,19E-02","module":"A4"},{"value":"0,0E+00","module":"C1"},{"value":"6,51E-04","module":"C2"},{"value":"0,0E+00","module":"C3"},{"value":"3,55E-03","module":"C4"},{"value":"0,0E+00","module":"D"}]},{"parameter":"PERM","unit":"MJ","values":[{"value":"7,22E-02","module":"A1"},{"value":"0,0E+00","module":"A2"},{"value":"0,0E+00","module":"A3"},{"value":"0,0E+00","module":"A4"},{"value":"0,0E+00","module":"C1"},{"value":"0,0E+00","module":"C2"},{"value":"0,0E+00","module":"C3"},{"value":"0,0E+00","module":"C4"},{"value":"0,0E+00","module":"D"}]},{"parameter":"PERT","unit":"MJ","values":[{"value":"4,98E+00","module":"A1"},{"value":"8,15E-03","module":"A2"},{"value":"9,84E-02","module":"A3"},{"value":"1,19E-02","module":"A4"},{"value":"0,0E+00","module":"C1"},{"value":"6,51E-04","module":"C2"},{"value":"0,0E+00","module":"C3"},{"value":"3,55E-03","module":"C4"},{"value":"0,0E+00","module":"D"}]},{"parameter":"PENRE","unit":"MJ","values":[{"value":"4,27E+01","module":"A1"},{"value":"9,11E-01","module":"A2"},{"value":"1,08E+00","module":"A3"},{"value":"1,11E+00","module":"A4"},{"value":"0,0E+00","module":"C1"},{"value":"6,05E-02","module":"C2"},{"value":"0,0E+00","module":"C3"},{"value":"3,05E-01","module":"C4"},{"value":"0,0E+00","module":"D"}]},{"parameter":"PENRM","unit":"MJ","values":[{"value":"4,91E-02","module":"A1"},{"value":"0,0E+00","module":"A2"},{"value":"0,0E+00","module":"A3"},{"value":"0,0E+00","module":"A4"},{"value":"0,0E+00","module":"C1"},{"value":"0,0E+00","module":"C2"},{"value":"0,0E+00","module":"C3"},{"value":"0,0E+00","module":"C4"},{"value":"0,0E+00","module":"D"}]},{"parameter":"PENRT","unit":"MJ","values":[{"value":"4,28E+01","module":"A1"},{"value":"9,11E-01","module":"A2"},{"value":"1,08E+00","module":"A3"},{"value":"1,11E+00","module":"A4"},{"value":"0,0E+00","module":"C1"},{"value":"6,05E-02","module":"C2"},{"value":"0,0E+00","module":"C3"},{"value":"3,05E-01","module":"C4"},{"value":"0,0E+00","module":"D"}]},{"parameter":"SM","unit":"kg","values":[{"value":"1,68E-04","module":"A1"},{"value":"0,0E+00","module":"A2"},{"value":"7,90E-08","module":"A3"},{"value":"0,0E+00","module":"A4"},{"value":"0,0E+00","module":"C1"},{"value":"0,0E+00","module":"C2"},{"value":"0,0E+00","module":"C3"},{"value":"3,37E-05","module":"C4"},{"value":"0,0E+00","module":"D"}]},{"parameter":"RSF","unit":"MJ","values":[{"value":"1,50E-02","module":"A1"},{"value":"1,93E-04","module":"A2"},{"value":"3,99E-05","module":"A3"},{"value":"2,76E-04","module":"A4"},{"value":"0,0E+00","module":"C1"},{"value":"1,51E-05","module":"C2"},{"value":"0,0E+00","module":"C3"},{"value":"1,15E-04","module":"C4"},{"value":"0,0E+00","module":"D"}]},{"parameter":"NRSF","unit":"MJ","values":[{"value":"6,62E-02","module":"A1"},{"value":"1,69E-03","module":"A2"},{"value":"5,59E-04","module":"A3"},{"value":"1,66E-03","module":"A4"},{"value":"0,0E+00","module":"C1"},{"value":"9,09E-05","module":"C2"},{"value":"0,0E+00","module":"C3"},{"value":"4,45E-04","module":"C4"},{"value":"0,0E+00","module":"D"}]},{"parameter":"FW","unit":"m3","values":[{"value":"6,01E-02","module":"A1"},{"value":"8,22E-05","module":"A2"},{"value":"2,73E-04","module":"A3"},{"value":"1,35E-04","module":"A4"},{"value":"0,0E+00","module":"C1"},{"value":"7,36E-06","module":"C2"},{"value":"0,0E+00","module":"C3"},{"value":"1,52E-04","module":"C4"},{"value":"0,0E+00","module":"D"}]}],"end_of_life_waste":[{"parameter":"HWD","unit":"kg","values":[{"value":"1,49E-02","module":"A1"},{"value":"5,56E-05","module":"A2"},{"value":"9,65E-05","module":"A3"},{"value":"8,44E-05","module":"A4"},{"value":"0,0E+00","module":"C1"},{"value":"4,62E-06","module":"C2"},{"value":"0,0E+00","module":"C3"},{"value":"1,88E-05","module":"C4"},{"value":"0,0E+00","module":"D"}]},{"parameter":"NHWD","unit":"kg","values":[{"value":"1,37E+00","module":"A1"},{"value":"4,40E-02","module":"A2"},{"value":"1,31E-02","module":"A3"},{"value":"9,51E-02","module":"A4"},{"value":"0,0E+00","module":"C1"},{"value":"5,20E-03","module":"C2"},{"value":"0,0E+00","module":"C3"},{"value":"8,53E-01","module":"C4"},{"value":"0,0E+00","module":"D"}]},{"parameter":"RWD","unit":"kg","values":[{"value":"5,78E-05","module":"A1"},{"value":"6,18E-06","module":"A2"},{"value":"1,42E-06","module":"A3"},{"value":"7,34E-06","module":"A4"},{"value":"0,0E+00","module":"C1"},{"value":"4,02E-07","module":"C2"},{"value":"0,0E+00","module":"C3"},{"value":"2,05E-06","module":"C4"},{"value":"0,0E+00","module":"D"}]}],"end_of_life_flow":[{"parameter":"CRU","unit":"kg","values":[{"value":"0,0E+00","module":"A1"},{"value":"0,0E+00","module":"A2"},{"value":"0,0E+00","module":"A3"},{"value":"0,0E+00","module":"A4"},{"value":"0,0E+00","module":"C1"},{"value":"0,0E+00","module":"C2"},{"value":"0,0E+00","module":"C3"},{"value":"0,0E+00","module":"C4"},{"value":"0,0E+00","module":"D"}]},{"parameter":"MFR","unit":"kg","values":[{"value":"1,13E-04","module":"A1"},{"value":"0,0E+00","module":"A2"},{"value":"4,89E-03","module":"A3"},{"value":"0,0E+00","module":"A4"},{"value":"0,0E+00","module":"C1"},{"value":"0,0E+00","module":"C2"},{"value":"0,0E+00","module":"C3"},{"value":"3,17E-05","module":"C4"},{"value":"0,0E+00","module":"D"}]},{"parameter":"MER","unit":"kg","values":[{"value":"5,57E-06","module":"A1"},{"value":"0,0E+00","module":"A2"},{"value":"1,08E-03","module":"A3"},{"value":"0,0E+00","module":"A4"},{"value":"0,0E+00","module":"C1"},{"value":"0,0E+00","module":"C2"},{"value":"0,0E+00","module":"C3"},{"value":"2,56E-07","module":"C4"},{"value":"0,0E+00","module":"D"}]},{"parameter":"EEE","unit":"MJ","values":[{"value":"6,10E-05","module":"A1"},{"value":"0,0E+00","module":"A2"},{"value":"9,62E-04","module":"A3"},{"value":"0,0E+00","module":"A4"},{"value":"0,0E+00","module":"C1"},{"value":"0,0E+00","module":"C2"},{"value":"0,0E+00","module":"C3"},{"value":"2,21E-06","module":"C4"},{"value":"0,0E+00","module":"D"}]},{"parameter":"EET","unit":"MJ","values":[{"value":"9,23E-04","module":"A1"},{"value":"0,0E+00","module":"A2"},{"value":"1,46E-02","module":"A3"},{"value":"0,0E+00","module":"A4"},{"value":"0,0E+00","module":"C1"},{"value":"0,0E+00","module":"C2"},{"value":"0,0E+00","module":"C3"},{"value":"3,35E-05","module":"C4"},{"value":"0,0E+00","module":"D"}]}]}