{"product_name":"Penguard Express, Jotun Paints (Europe) Ltd (UK)","epd_id":"NEPD-4559-3812-EN","compliance":["EN 15804+A2","ISO 14025","ISO 21930"],"producer_name":"Jotun A/S","environmental_impact":[{"parameter":"GWP-total","unit":"kg CO2-eq.","values":[{"value":"3,88E+00","module":"A1-A3"},{"value":"1,91E-02","module":"A4"},{"value":"0,0E+00","module":"C1"},{"value":"3,57E-03","module":"C2"},{"value":"0,0E+00","module":"C3"},{"value":"1,59E-02","module":"C4"},{"value":"0,0E+00","module":"D"}]},{"parameter":"GWP-fossil","unit":"kg CO2-eq.","values":[{"value":"3,89E+00","module":"A1-A3"},{"value":"1,90E-02","module":"A4"},{"value":"0,0E+00","module":"C1"},{"value":"3,56E-03","module":"C2"},{"value":"0,0E+00","module":"C3"},{"value":"1,59E-02","module":"C4"},{"value":"0,0E+00","module":"D"}]},{"parameter":"GWP-biogenic","unit":"kg CO2-eq.","values":[{"value":"-5,70E-03","module":"A1-A3"},{"value":"8,16E-06","module":"A4"},{"value":"0,0E+00","module":"C1"},{"value":"1,53E-06","module":"C2"},{"value":"0,0E+00","module":"C3"},{"value":"7,62E-06","module":"C4"},{"value":"0,0E+00","module":"D"}]},{"parameter":"GWP-luluc","unit":"kg CO2-eq.","values":[{"value":"5,92E-04","module":"A1-A3"},{"value":"5,80E-06","module":"A4"},{"value":"0,0E+00","module":"C1"},{"value":"1,09E-06","module":"C2"},{"value":"0,0E+00","module":"C3"},{"value":"5,25E-06","module":"C4"},{"value":"0,0E+00","module":"D"}]},{"parameter":"ODP","unit":"kg CFC 11-eq.","values":[{"value":"4,47E-05","module":"A1-A3"},{"value":"4,59E-09","module":"A4"},{"value":"0,0E+00","module":"C1"},{"value":"8,59E-10","module":"C2"},{"value":"0,0E+00","module":"C3"},{"value":"4,42E-09","module":"C4"},{"value":"0,0E+00","module":"D"}]},{"parameter":"AP","unit":"mol H+-eq.","values":[{"value":"2,11E-02","module":"A1-A3"},{"value":"6,13E-05","module":"A4"},{"value":"0,0E+00","module":"C1"},{"value":"1,15E-05","module":"C2"},{"value":"0,0E+00","module":"C3"},{"value":"8,83E-05","module":"C4"},{"value":"0,0E+00","module":"D"}]},{"parameter":"POCP","unit":"kg NMVOC-eq.","values":[{"value":"1,46E-02","module":"A1-A3"},{"value":"5,88E-05","module":"A4"},{"value":"0,0E+00","module":"C1"},{"value":"1,10E-05","module":"C2"},{"value":"0,0E+00","module":"C3"},{"value":"9,26E-05","module":"C4"},{"value":"0,0E+00","module":"D"}]},{"parameter":"ADPE","unit":"kg Sb-eq.","values":[{"value":"3,70E-05","module":"A1-A3"},{"value":"3,39E-07","module":"A4"},{"value":"0,0E+00","module":"C1"},{"value":"6,35E-08","module":"C2"},{"value":"0,0E+00","module":"C3"},{"value":"3,53E-07","module":"C4"},{"value":"0,0E+00","module":"D"}]},{"parameter":"ADPF","unit":"MJ","values":[{"value":"5,58E+01","module":"A1-A3"},{"value":"3,09E-01","module":"A4"},{"value":"0,0E+00","module":"C1"},{"value":"5,79E-02","module":"C2"},{"value":"0,0E+00","module":"C3"},{"value":"2,95E-01","module":"C4"},{"value":"0,0E+00","module":"D"}]},{"parameter":"WDP","unit":"m3 world-eq.","values":[{"value":"1,64E+01","module":"A1-A3"},{"value":"2,37E-01","module":"A4"},{"value":"0,0E+00","module":"C1"},{"value":"4,44E-02","module":"C2"},{"value":"0,0E+00","module":"C3"},{"value":"2,04E-01","module":"C4"},{"value":"0,0E+00","module":"D"}]},{"parameter":"EP-freshwater","unit":"kg P-eq.","values":[{"value":"3,59E-04","module":"A1-A3"},{"value":"1,52E-07","module":"A4"},{"value":"0,0E+00","module":"C1"},{"value":"2,83E-08","module":"C2"},{"value":"0,0E+00","module":"C3"},{"value":"1,39E-07","module":"C4"},{"value":"0,0E+00","module":"D"}]},{"parameter":"EP-marine","unit":"kg N-eq.","values":[{"value":"4,99E-03","module":"A1-A3"},{"value":"1,34E-05","module":"A4"},{"value":"0,0E+00","module":"C1"},{"value":"2,51E-06","module":"C2"},{"value":"0,0E+00","module":"C3"},{"value":"2,81E-05","module":"C4"},{"value":"0,0E+00","module":"D"}]},{"parameter":"EP-terrestrial","unit":"mol N-eq.","values":[{"value":"4,21E-02","module":"A1-A3"},{"value":"1,50E-04","module":"A4"},{"value":"0,0E+00","module":"C1"},{"value":"2,80E-05","module":"C2"},{"value":"0,0E+00","module":"C3"},{"value":"3,10E-04","module":"C4"},{"value":"0,0E+00","module":"D"}]},{"parameter":"GWP-IOBC","unit":"kg CO2-eq.","values":[{"value":"3,88E+00","module":"A1-A3"},{"value":"1,91E-02","module":"A4"},{"value":"0,0E+00","module":"C1"},{"value":"3,57E-03","module":"C2"},{"value":"0,0E+00","module":"C3"},{"value":"1,59E-02","module":"C4"},{"value":"0,0E+00","module":"D"}]}],"additional_environmental_impact":[{"parameter":"PM","unit":"disease incidence","values":[{"value":"3,05E-07","module":"A1-A3"},{"value":"1,75E-09","module":"A4"},{"value":"0,0E+00","module":"C1"},{"value":"3,27E-10","module":"C2"},{"value":"0,0E+00","module":"C3"},{"value":"1,63E-09","module":"C4"},{"value":"0,0E+00","module":"D"}]},{"parameter":"ETP-fw","unit":"CTUe","values":[{"value":"2,98E+01","module":"A1-A3"},{"value":"2,26E-01","module":"A4"},{"value":"0,0E+00","module":"C1"},{"value":"4,23E-02","module":"C2"},{"value":"0,0E+00","module":"C3"},{"value":"2,00E-01","module":"C4"},{"value":"0,0E+00","module":"D"}]},{"parameter":"HTP-c","unit":"CTUh","values":[{"value":"3,07E-08","module":"A1-A3"},{"value":"0,0E+00","module":"A4"},{"value":"0,0E+00","module":"C1"},{"value":"0,0E+00","module":"C2"},{"value":"0,0E+00","module":"C3"},{"value":"2,00E-12","module":"C4"},{"value":"0,0E+00","module":"D"}]},{"parameter":"HTP-nc","unit":"CTUh","values":[{"value":"3,05E-07","module":"A1-A3"},{"value":"2,19E-10","module":"A4"},{"value":"0,0E+00","module":"C1"},{"value":"4,10E-11","module":"C2"},{"value":"0,0E+00","module":"C3"},{"value":"1,93E-10","module":"C4"},{"value":"0,0E+00","module":"D"}]},{"parameter":"SQP","unit":"unitless","values":[{"value":"3,94E+01","module":"A1-A3"},{"value":"3,55E-01","module":"A4"},{"value":"0,0E+00","module":"C1"},{"value":"6,63E-02","module":"C2"},{"value":"0,0E+00","module":"C3"},{"value":"3,67E-01","module":"C4"},{"value":"0,0E+00","module":"D"}]},{"parameter":"IRP","unit":"kBq U235-eq.","values":[{"value":"1,19E+02","module":"A1-A3"},{"value":"1,35E-03","module":"A4"},{"value":"0,0E+00","module":"C1"},{"value":"2,53E-04","module":"C2"},{"value":"0,0E+00","module":"C3"},{"value":"1,26E-03","module":"C4"},{"value":"0,0E+00","module":"D"}]}],"resource_use":[{"parameter":"PERE","unit":"MJ","values":[{"value":"5,68E+00","module":"A1-A3"},{"value":"3,89E-03","module":"A4"},{"value":"0,0E+00","module":"C1"},{"value":"7,28E-04","module":"C2"},{"value":"0,0E+00","module":"C3"},{"value":"3,44E-03","module":"C4"},{"value":"0,0E+00","module":"D"}]},{"parameter":"PERM","unit":"MJ","values":[{"value":"9,57E-02","module":"A1-A3"},{"value":"0,0E+00","module":"A4"},{"value":"0,0E+00","module":"C1"},{"value":"0,0E+00","module":"C2"},{"value":"0,0E+00","module":"C3"},{"value":"0,0E+00","module":"C4"},{"value":"0,0E+00","module":"D"}]},{"parameter":"PERT","unit":"MJ","values":[{"value":"5,78E+00","module":"A1-A3"},{"value":"3,89E-03","module":"A4"},{"value":"0,0E+00","module":"C1"},{"value":"7,28E-04","module":"C2"},{"value":"0,0E+00","module":"C3"},{"value":"3,44E-03","module":"C4"},{"value":"0,0E+00","module":"D"}]},{"parameter":"PENRE","unit":"MJ","values":[{"value":"6,08E+01","module":"A1-A3"},{"value":"3,09E-01","module":"A4"},{"value":"0,0E+00","module":"C1"},{"value":"5,79E-02","module":"C2"},{"value":"0,0E+00","module":"C3"},{"value":"2,95E-01","module":"C4"},{"value":"0,0E+00","module":"D"}]},{"parameter":"PENRM","unit":"MJ","values":[{"value":"1,59E-01","module":"A1-A3"},{"value":"0,0E+00","module":"A4"},{"value":"0,0E+00","module":"C1"},{"value":"0,0E+00","module":"C2"},{"value":"0,0E+00","module":"C3"},{"value":"0,0E+00","module":"C4"},{"value":"0,0E+00","module":"D"}]},{"parameter":"PENRT","unit":"MJ","values":[{"value":"6,09E+01","module":"A1-A3"},{"value":"3,09E-01","module":"A4"},{"value":"0,0E+00","module":"C1"},{"value":"5,79E-02","module":"C2"},{"value":"0,0E+00","module":"C3"},{"value":"2,95E-01","module":"C4"},{"value":"0,0E+00","module":"D"}]},{"parameter":"SM","unit":"kg","values":[{"value":"2,12E-02","module":"A1-A3"},{"value":"0,0E+00","module":"A4"},{"value":"0,0E+00","module":"C1"},{"value":"0,0E+00","module":"C2"},{"value":"0,0E+00","module":"C3"},{"value":"3,26E-05","module":"C4"},{"value":"0,0E+00","module":"D"}]},{"parameter":"RSF","unit":"MJ","values":[{"value":"1,56E-02","module":"A1-A3"},{"value":"1,36E-04","module":"A4"},{"value":"0,0E+00","module":"C1"},{"value":"2,55E-05","module":"C2"},{"value":"0,0E+00","module":"C3"},{"value":"1,11E-04","module":"C4"},{"value":"0,0E+00","module":"D"}]},{"parameter":"NRSF","unit":"MJ","values":[{"value":"9,63E-02","module":"A1-A3"},{"value":"4,56E-04","module":"A4"},{"value":"0,0E+00","module":"C1"},{"value":"8,53E-05","module":"C2"},{"value":"0,0E+00","module":"C3"},{"value":"4,31E-04","module":"C4"},{"value":"0,0E+00","module":"D"}]},{"parameter":"FW","unit":"m3","values":[{"value":"1,15E-01","module":"A1-A3"},{"value":"3,52E-05","module":"A4"},{"value":"0,0E+00","module":"C1"},{"value":"6,59E-06","module":"C2"},{"value":"0,0E+00","module":"C3"},{"value":"1,47E-04","module":"C4"},{"value":"0,0E+00","module":"D"}]}],"end_of_life_waste":[{"parameter":"HWD","unit":"kg","values":[{"value":"1,51E-02","module":"A1-A3"},{"value":"1,69E-05","module":"A4"},{"value":"0,0E+00","module":"C1"},{"value":"3,17E-06","module":"C2"},{"value":"0,0E+00","module":"C3"},{"value":"1,82E-05","module":"C4"},{"value":"0,0E+00","module":"D"}]},{"parameter":"NHWD","unit":"kg","values":[{"value":"8,07E-01","module":"A1-A3"},{"value":"2,69E-02","module":"A4"},{"value":"0,0E+00","module":"C1"},{"value":"5,03E-03","module":"C2"},{"value":"0,0E+00","module":"C3"},{"value":"8,26E-01","module":"C4"},{"value":"0,0E+00","module":"D"}]},{"parameter":"RWD","unit":"kg","values":[{"value":"8,30E-05","module":"A1-A3"},{"value":"2,11E-06","module":"A4"},{"value":"0,0E+00","module":"C1"},{"value":"3,95E-07","module":"C2"},{"value":"0,0E+00","module":"C3"},{"value":"1,98E-06","module":"C4"},{"value":"0,0E+00","module":"D"}]}],"end_of_life_flow":[{"parameter":"CRU","unit":"kg","values":[{"value":"0,0E+00","module":"A1-A3"},{"value":"0,0E+00","module":"A4"},{"value":"0,0E+00","module":"C1"},{"value":"0,0E+00","module":"C2"},{"value":"0,0E+00","module":"C3"},{"value":"0,0E+00","module":"C4"},{"value":"0,0E+00","module":"D"}]},{"parameter":"MFR","unit":"kg","values":[{"value":"6,30E-03","module":"A1-A3"},{"value":"0,0E+00","module":"A4"},{"value":"0,0E+00","module":"C1"},{"value":"0,0E+00","module":"C2"},{"value":"0,0E+00","module":"C3"},{"value":"3,06E-05","module":"C4"},{"value":"0,0E+00","module":"D"}]},{"parameter":"MER","unit":"kg","values":[{"value":"1,73E-02","module":"A1-A3"},{"value":"0,0E+00","module":"A4"},{"value":"0,0E+00","module":"C1"},{"value":"0,0E+00","module":"C2"},{"value":"0,0E+00","module":"C3"},{"value":"2,48E-07","module":"C4"},{"value":"0,0E+00","module":"D"}]},{"parameter":"EEE","unit":"MJ","values":[{"value":"5,63E-03","module":"A1-A3"},{"value":"0,0E+00","module":"A4"},{"value":"0,0E+00","module":"C1"},{"value":"0,0E+00","module":"C2"},{"value":"0,0E+00","module":"C3"},{"value":"2,14E-06","module":"C4"},{"value":"0,0E+00","module":"D"}]},{"parameter":"EET","unit":"MJ","values":[{"value":"8,52E-02","module":"A1-A3"},{"value":"0,0E+00","module":"A4"},{"value":"0,0E+00","module":"C1"},{"value":"0,0E+00","module":"C2"},{"value":"0,0E+00","module":"C3"},{"value":"3,24E-05","module":"C4"},{"value":"0,0E+00","module":"D"}]}]}