{"product_name":"Penguard Express UHS, Jotun India Private Limited","epd_id":"NEPD-6229-5504-EN","compliance":["EN 15804+A2","ISO 14025","ISO 21930"],"producer_name":"Jotun A/S","environmental_impact":[{"parameter":"GWP-total","unit":"kg CO2-eq.","values":[{"value":"3,19E+00","module":"A1-A3"},{"value":"9,29E-02","module":"A4"},{"value":"0,0E+00","module":"C1"},{"value":"4,23E-03","module":"C2"},{"value":"0,0E+00","module":"C3"},{"value":"1,77E-02","module":"C4"},{"value":"0,0E+00","module":"D"}]},{"parameter":"GWP-fossil","unit":"kg CO2-eq.","values":[{"value":"3,19E+00","module":"A1-A3"},{"value":"9,28E-02","module":"A4"},{"value":"0,0E+00","module":"C1"},{"value":"4,22E-03","module":"C2"},{"value":"0,0E+00","module":"C3"},{"value":"1,76E-02","module":"C4"},{"value":"0,0E+00","module":"D"}]},{"parameter":"GWP-biogenic","unit":"kg CO2-eq.","values":[{"value":"-5,43E-03","module":"A1-A3"},{"value":"3,69E-05","module":"A4"},{"value":"0,0E+00","module":"C1"},{"value":"1,68E-06","module":"C2"},{"value":"0,0E+00","module":"C3"},{"value":"8,45E-06","module":"C4"},{"value":"0,0E+00","module":"D"}]},{"parameter":"GWP-luluc","unit":"kg CO2-eq.","values":[{"value":"7,23E-04","module":"A1-A3"},{"value":"2,80E-05","module":"A4"},{"value":"0,0E+00","module":"C1"},{"value":"1,27E-06","module":"C2"},{"value":"0,0E+00","module":"C3"},{"value":"5,83E-06","module":"C4"},{"value":"0,0E+00","module":"D"}]},{"parameter":"ODP","unit":"kg CFC 11-eq.","values":[{"value":"5,20E-05","module":"A1-A3"},{"value":"2,10E-08","module":"A4"},{"value":"0,0E+00","module":"C1"},{"value":"9,53E-10","module":"C2"},{"value":"0,0E+00","module":"C3"},{"value":"4,90E-09","module":"C4"},{"value":"0,0E+00","module":"D"}]},{"parameter":"AP","unit":"mol H+-eq.","values":[{"value":"1,63E-02","module":"A1-A3"},{"value":"4,77E-04","module":"A4"},{"value":"0,0E+00","module":"C1"},{"value":"2,17E-05","module":"C2"},{"value":"0,0E+00","module":"C3"},{"value":"9,80E-05","module":"C4"},{"value":"0,0E+00","module":"D"}]},{"parameter":"POCP","unit":"kg NMVOC-eq.","values":[{"value":"1,23E-02","module":"A1-A3"},{"value":"5,23E-04","module":"A4"},{"value":"0,0E+00","module":"C1"},{"value":"2,38E-05","module":"C2"},{"value":"0,0E+00","module":"C3"},{"value":"1,03E-04","module":"C4"},{"value":"0,0E+00","module":"D"}]},{"parameter":"ADPE","unit":"kg Sb-eq.","values":[{"value":"3,88E-05","module":"A1-A3"},{"value":"1,57E-06","module":"A4"},{"value":"0,0E+00","module":"C1"},{"value":"7,16E-08","module":"C2"},{"value":"0,0E+00","module":"C3"},{"value":"3,92E-07","module":"C4"},{"value":"0,0E+00","module":"D"}]},{"parameter":"ADPF","unit":"MJ","values":[{"value":"4,91E+01","module":"A1-A3"},{"value":"1,43E+00","module":"A4"},{"value":"0,0E+00","module":"C1"},{"value":"6,50E-02","module":"C2"},{"value":"0,0E+00","module":"C3"},{"value":"3,28E-01","module":"C4"},{"value":"0,0E+00","module":"D"}]},{"parameter":"WDP","unit":"m3 world-eq.","values":[{"value":"1,48E+01","module":"A1-A3"},{"value":"5,06E-01","module":"A4"},{"value":"0,0E+00","module":"C1"},{"value":"2,30E-02","module":"C2"},{"value":"0,0E+00","module":"C3"},{"value":"2,26E-01","module":"C4"},{"value":"0,0E+00","module":"D"}]},{"parameter":"EP-freshwater","unit":"kg P-eq.","values":[{"value":"3,33E-04","module":"A1-A3"},{"value":"8,35E-07","module":"A4"},{"value":"0,0E+00","module":"C1"},{"value":"3,80E-08","module":"C2"},{"value":"0,0E+00","module":"C3"},{"value":"1,55E-07","module":"C4"},{"value":"0,0E+00","module":"D"}]},{"parameter":"EP-marine","unit":"kg N-eq.","values":[{"value":"4,39E-03","module":"A1-A3"},{"value":"1,59E-04","module":"A4"},{"value":"0,0E+00","module":"C1"},{"value":"7,24E-06","module":"C2"},{"value":"0,0E+00","module":"C3"},{"value":"3,12E-05","module":"C4"},{"value":"0,0E+00","module":"D"}]},{"parameter":"EP-terrestrial","unit":"mol N-eq.","values":[{"value":"3,26E-02","module":"A1-A3"},{"value":"1,76E-03","module":"A4"},{"value":"0,0E+00","module":"C1"},{"value":"7,99E-05","module":"C2"},{"value":"0,0E+00","module":"C3"},{"value":"3,45E-04","module":"C4"},{"value":"0,0E+00","module":"D"}]},{"parameter":"GWP-IOBC","unit":"kg CO2-eq.","values":[{"value":"3,20E+00","module":"A1-A3"},{"value":"9,29E-02","module":"A4"},{"value":"0,0E+00","module":"C1"},{"value":"4,23E-03","module":"C2"},{"value":"0,0E+00","module":"C3"},{"value":"1,77E-02","module":"C4"},{"value":"0,0E+00","module":"D"}]}],"additional_environmental_impact":[{"parameter":"PM","unit":"disease incidence","values":[{"value":"2,59E-07","module":"A1-A3"},{"value":"7,98E-09","module":"A4"},{"value":"0,0E+00","module":"C1"},{"value":"3,63E-10","module":"C2"},{"value":"0,0E+00","module":"C3"},{"value":"1,81E-09","module":"C4"},{"value":"0,0E+00","module":"D"}]},{"parameter":"ETP-fw","unit":"CTUe","values":[{"value":"4,61E+01","module":"A1-A3"},{"value":"1,12E+00","module":"A4"},{"value":"0,0E+00","module":"C1"},{"value":"5,08E-02","module":"C2"},{"value":"0,0E+00","module":"C3"},{"value":"2,22E-01","module":"C4"},{"value":"0,0E+00","module":"D"}]},{"parameter":"HTP-c","unit":"CTUh","values":[{"value":"7,70E-08","module":"A1-A3"},{"value":"0,0E+00","module":"A4"},{"value":"0,0E+00","module":"C1"},{"value":"0,0E+00","module":"C2"},{"value":"0,0E+00","module":"C3"},{"value":"2,00E-12","module":"C4"},{"value":"0,0E+00","module":"D"}]},{"parameter":"HTP-nc","unit":"CTUh","values":[{"value":"2,19E-07","module":"A1-A3"},{"value":"9,98E-10","module":"A4"},{"value":"0,0E+00","module":"C1"},{"value":"4,50E-11","module":"C2"},{"value":"0,0E+00","module":"C3"},{"value":"2,14E-10","module":"C4"},{"value":"0,0E+00","module":"D"}]},{"parameter":"SQP","unit":"unitless","values":[{"value":"4,55E+01","module":"A1-A3"},{"value":"1,62E+00","module":"A4"},{"value":"0,0E+00","module":"C1"},{"value":"7,36E-02","module":"C2"},{"value":"0,0E+00","module":"C3"},{"value":"4,07E-01","module":"C4"},{"value":"0,0E+00","module":"D"}]},{"parameter":"IRP","unit":"kBq U235-eq.","values":[{"value":"1,26E+02","module":"A1-A3"},{"value":"6,03E-03","module":"A4"},{"value":"0,0E+00","module":"C1"},{"value":"2,74E-04","module":"C2"},{"value":"0,0E+00","module":"C3"},{"value":"1,40E-03","module":"C4"},{"value":"0,0E+00","module":"D"}]}],"resource_use":[{"parameter":"PERE","unit":"MJ","values":[{"value":"6,50E+00","module":"A1-A3"},{"value":"1,54E-02","module":"A4"},{"value":"0,0E+00","module":"C1"},{"value":"7,00E-04","module":"C2"},{"value":"0,0E+00","module":"C3"},{"value":"3,82E-03","module":"C4"},{"value":"0,0E+00","module":"D"}]},{"parameter":"PERM","unit":"MJ","values":[{"value":"9,57E-02","module":"A1-A3"},{"value":"0,0E+00","module":"A4"},{"value":"0,0E+00","module":"C1"},{"value":"0,0E+00","module":"C2"},{"value":"0,0E+00","module":"C3"},{"value":"0,0E+00","module":"C4"},{"value":"0,0E+00","module":"D"}]},{"parameter":"PERT","unit":"MJ","values":[{"value":"6,60E+00","module":"A1-A3"},{"value":"1,54E-02","module":"A4"},{"value":"0,0E+00","module":"C1"},{"value":"7,00E-04","module":"C2"},{"value":"0,0E+00","module":"C3"},{"value":"3,82E-03","module":"C4"},{"value":"0,0E+00","module":"D"}]},{"parameter":"PENRE","unit":"MJ","values":[{"value":"5,32E+01","module":"A1-A3"},{"value":"1,43E+00","module":"A4"},{"value":"0,0E+00","module":"C1"},{"value":"6,50E-02","module":"C2"},{"value":"0,0E+00","module":"C3"},{"value":"3,28E-01","module":"C4"},{"value":"0,0E+00","module":"D"}]},{"parameter":"PENRM","unit":"MJ","values":[{"value":"1,59E-01","module":"A1-A3"},{"value":"0,0E+00","module":"A4"},{"value":"0,0E+00","module":"C1"},{"value":"0,0E+00","module":"C2"},{"value":"0,0E+00","module":"C3"},{"value":"0,0E+00","module":"C4"},{"value":"0,0E+00","module":"D"}]},{"parameter":"PENRT","unit":"MJ","values":[{"value":"5,33E+01","module":"A1-A3"},{"value":"1,43E+00","module":"A4"},{"value":"0,0E+00","module":"C1"},{"value":"6,50E-02","module":"C2"},{"value":"0,0E+00","module":"C3"},{"value":"3,28E-01","module":"C4"},{"value":"0,0E+00","module":"D"}]},{"parameter":"SM","unit":"kg","values":[{"value":"2,11E-02","module":"A1-A3"},{"value":"0,0E+00","module":"A4"},{"value":"0,0E+00","module":"C1"},{"value":"0,0E+00","module":"C2"},{"value":"0,0E+00","module":"C3"},{"value":"3,62E-05","module":"C4"},{"value":"0,0E+00","module":"D"}]},{"parameter":"RSF","unit":"MJ","values":[{"value":"1,48E-02","module":"A1-A3"},{"value":"3,56E-04","module":"A4"},{"value":"0,0E+00","module":"C1"},{"value":"1,62E-05","module":"C2"},{"value":"0,0E+00","module":"C3"},{"value":"1,23E-04","module":"C4"},{"value":"0,0E+00","module":"D"}]},{"parameter":"NRSF","unit":"MJ","values":[{"value":"9,43E-02","module":"A1-A3"},{"value":"2,15E-03","module":"A4"},{"value":"0,0E+00","module":"C1"},{"value":"9,77E-05","module":"C2"},{"value":"0,0E+00","module":"C3"},{"value":"4,78E-04","module":"C4"},{"value":"0,0E+00","module":"D"}]},{"parameter":"FW","unit":"m3","values":[{"value":"1,09E-01","module":"A1-A3"},{"value":"1,74E-04","module":"A4"},{"value":"0,0E+00","module":"C1"},{"value":"7,92E-06","module":"C2"},{"value":"0,0E+00","module":"C3"},{"value":"1,63E-04","module":"C4"},{"value":"0,0E+00","module":"D"}]}],"end_of_life_waste":[{"parameter":"HWD","unit":"kg","values":[{"value":"4,80E-02","module":"A1-A3"},{"value":"1,09E-04","module":"A4"},{"value":"0,0E+00","module":"C1"},{"value":"4,96E-06","module":"C2"},{"value":"0,0E+00","module":"C3"},{"value":"2,03E-05","module":"C4"},{"value":"0,0E+00","module":"D"}]},{"parameter":"NHWD","unit":"kg","values":[{"value":"9,01E-01","module":"A1-A3"},{"value":"1,23E-01","module":"A4"},{"value":"0,0E+00","module":"C1"},{"value":"5,60E-03","module":"C2"},{"value":"0,0E+00","module":"C3"},{"value":"9,17E-01","module":"C4"},{"value":"0,0E+00","module":"D"}]},{"parameter":"RWD","unit":"kg","values":[{"value":"7,07E-05","module":"A1-A3"},{"value":"9,49E-06","module":"A4"},{"value":"0,0E+00","module":"C1"},{"value":"4,32E-07","module":"C2"},{"value":"0,0E+00","module":"C3"},{"value":"2,20E-06","module":"C4"},{"value":"0,0E+00","module":"D"}]}],"end_of_life_flow":[{"parameter":"CRU","unit":"kg","values":[{"value":"0,0E+00","module":"A1-A3"},{"value":"0,0E+00","module":"A4"},{"value":"0,0E+00","module":"C1"},{"value":"0,0E+00","module":"C2"},{"value":"0,0E+00","module":"C3"},{"value":"0,0E+00","module":"C4"},{"value":"0,0E+00","module":"D"}]},{"parameter":"MFR","unit":"kg","values":[{"value":"1,23E-02","module":"A1-A3"},{"value":"0,0E+00","module":"A4"},{"value":"0,0E+00","module":"C1"},{"value":"0,0E+00","module":"C2"},{"value":"0,0E+00","module":"C3"},{"value":"3,40E-05","module":"C4"},{"value":"0,0E+00","module":"D"}]},{"parameter":"MER","unit":"kg","values":[{"value":"2,70E-02","module":"A1-A3"},{"value":"0,0E+00","module":"A4"},{"value":"0,0E+00","module":"C1"},{"value":"0,0E+00","module":"C2"},{"value":"0,0E+00","module":"C3"},{"value":"2,75E-07","module":"C4"},{"value":"0,0E+00","module":"D"}]},{"parameter":"EEE","unit":"MJ","values":[{"value":"9,10E-03","module":"A1-A3"},{"value":"0,0E+00","module":"A4"},{"value":"0,0E+00","module":"C1"},{"value":"0,0E+00","module":"C2"},{"value":"0,0E+00","module":"C3"},{"value":"2,38E-06","module":"C4"},{"value":"0,0E+00","module":"D"}]},{"parameter":"EET","unit":"MJ","values":[{"value":"1,38E-01","module":"A1-A3"},{"value":"0,0E+00","module":"A4"},{"value":"0,0E+00","module":"C1"},{"value":"0,0E+00","module":"C2"},{"value":"0,0E+00","module":"C3"},{"value":"3,60E-05","module":"C4"},{"value":"0,0E+00","module":"D"}]}]}