{"product_name":"PEX-AL-CT RM 3x240+35 17,5kV","epd_id":"NEPD-7445-6832","compliance":["EN 15804+A2","ISO 14025","ISO 21930"],"producer_name":"Prysmian Group Danmark A/S","environmental_impact":[{"parameter":"GWP-total","unit":"kg CO2-eq.","values":[{"value":"4,41E+01","module":"A1"},{"value":"7,91E-01","module":"A2"},{"value":"4,52E-01","module":"A3"},{"value":"3,45E-01","module":"A4"},{"value":"9,80E-01","module":"A5"},{"value":"0,0E+00","module":"B1"},{"value":"0,0E+00","module":"B2"},{"value":"0,0E+00","module":"B3"},{"value":"0,0E+00","module":"B4"},{"value":"0,0E+00","module":"B5"},{"value":"4,44E-02","module":"B6"},{"value":"0,0E+00","module":"B7"},{"value":"0,0E+00","module":"C1"},{"value":"2,07E-01","module":"C2"},{"value":"3,00E+00","module":"C3"},{"value":"1,26E-01","module":"C4"},{"value":"-9,60E+00","module":"D"}]},{"parameter":"GWP-fossil","unit":"kg CO2-eq.","values":[{"value":"4,35E+01","module":"A1"},{"value":"7,90E-01","module":"A2"},{"value":"3,95E-01","module":"A3"},{"value":"3,45E-01","module":"A4"},{"value":"9,67E-01","module":"A5"},{"value":"0,0E+00","module":"B1"},{"value":"0,0E+00","module":"B2"},{"value":"0,0E+00","module":"B3"},{"value":"0,0E+00","module":"B4"},{"value":"0,0E+00","module":"B5"},{"value":"4,39E-02","module":"B6"},{"value":"0,0E+00","module":"B7"},{"value":"0,0E+00","module":"C1"},{"value":"2,07E-01","module":"C2"},{"value":"3,00E+00","module":"C3"},{"value":"1,26E-01","module":"C4"},{"value":"-9,38E+00","module":"D"}]},{"parameter":"GWP-biogenic","unit":"kg CO2-eq.","values":[{"value":"3,62E-01","module":"A1"},{"value":"3,54E-04","module":"A2"},{"value":"4,55E-02","module":"A3"},{"value":"1,41E-04","module":"A4"},{"value":"8,16E-03","module":"A5"},{"value":"0,0E+00","module":"B1"},{"value":"0,0E+00","module":"B2"},{"value":"0,0E+00","module":"B3"},{"value":"0,0E+00","module":"B4"},{"value":"0,0E+00","module":"B5"},{"value":"4,55E-04","module":"B6"},{"value":"0,0E+00","module":"B7"},{"value":"0,0E+00","module":"C1"},{"value":"8,44E-05","module":"C2"},{"value":"2,53E-05","module":"C3"},{"value":"1,12E-05","module":"C4"},{"value":"-4,27E-02","module":"D"}]},{"parameter":"GWP-luluc","unit":"kg CO2-eq.","values":[{"value":"2,47E-01","module":"A1"},{"value":"3,43E-04","module":"A2"},{"value":"1,13E-02","module":"A3"},{"value":"1,21E-04","module":"A4"},{"value":"5,17E-03","module":"A5"},{"value":"0,0E+00","module":"B1"},{"value":"0,0E+00","module":"B2"},{"value":"0,0E+00","module":"B3"},{"value":"0,0E+00","module":"B4"},{"value":"0,0E+00","module":"B5"},{"value":"5,91E-05","module":"B6"},{"value":"0,0E+00","module":"B7"},{"value":"0,0E+00","module":"C1"},{"value":"7,24E-05","module":"C2"},{"value":"3,79E-06","module":"C3"},{"value":"6,24E-06","module":"C4"},{"value":"-1,80E-01","module":"D"}]},{"parameter":"ODP","unit":"kg CFC 11-eq.","values":[{"value":"2,20E-06","module":"A1"},{"value":"1,68E-07","module":"A2"},{"value":"9,07E-08","module":"A3"},{"value":"7,86E-08","module":"A4"},{"value":"5,19E-08","module":"A5"},{"value":"0,0E+00","module":"B1"},{"value":"0,0E+00","module":"B2"},{"value":"0,0E+00","module":"B3"},{"value":"0,0E+00","module":"B4"},{"value":"0,0E+00","module":"B5"},{"value":"1,49E-09","module":"B6"},{"value":"0,0E+00","module":"B7"},{"value":"0,0E+00","module":"C1"},{"value":"4,72E-08","module":"C2"},{"value":"2,41E-09","module":"C3"},{"value":"6,00E-09","module":"C4"},{"value":"-1,23E-02","module":"D"}]},{"parameter":"AP","unit":"mol H+-eq.","values":[{"value":"3,22E-01","module":"A1"},{"value":"7,85E-03","module":"A2"},{"value":"1,32E-03","module":"A3"},{"value":"1,41E-03","module":"A4"},{"value":"6,67E-03","module":"A5"},{"value":"0,0E+00","module":"B1"},{"value":"0,0E+00","module":"B2"},{"value":"0,0E+00","module":"B3"},{"value":"0,0E+00","module":"B4"},{"value":"0,0E+00","module":"B5"},{"value":"1,76E-04","module":"B6"},{"value":"0,0E+00","module":"B7"},{"value":"0,0E+00","module":"C1"},{"value":"8,46E-04","module":"C2"},{"value":"3,83E-04","module":"C3"},{"value":"1,58E-04","module":"C4"},{"value":"-7,23E-02","module":"D"}]},{"parameter":"POCP","unit":"kg NMVOC-eq.","values":[{"value":"1,51E-01","module":"A1"},{"value":"7,42E-03","module":"A2"},{"value":"7,84E-04","module":"A3"},{"value":"1,42E-03","module":"A4"},{"value":"3,25E-03","module":"A5"},{"value":"0,0E+00","module":"B1"},{"value":"0,0E+00","module":"B2"},{"value":"0,0E+00","module":"B3"},{"value":"0,0E+00","module":"B4"},{"value":"0,0E+00","module":"B5"},{"value":"9,02E-05","module":"B6"},{"value":"0,0E+00","module":"B7"},{"value":"0,0E+00","module":"C1"},{"value":"8,50E-04","module":"C2"},{"value":"4,75E-04","module":"C3"},{"value":"2,03E-04","module":"C4"},{"value":"-3,19E-02","module":"D"}]},{"parameter":"ADPE","unit":"kg Sb-eq.","values":[{"value":"1,21E-03","module":"A1"},{"value":"1,32E-05","module":"A2"},{"value":"7,35E-06","module":"A3"},{"value":"9,34E-06","module":"A4"},{"value":"2,49E-05","module":"A5"},{"value":"0,0E+00","module":"B1"},{"value":"0,0E+00","module":"B2"},{"value":"0,0E+00","module":"B3"},{"value":"0,0E+00","module":"B4"},{"value":"0,0E+00","module":"B5"},{"value":"3,91E-07","module":"B6"},{"value":"0,0E+00","module":"B7"},{"value":"0,0E+00","module":"C1"},{"value":"5,61E-06","module":"C2"},{"value":"1,11E-07","module":"C3"},{"value":"1,59E-07","module":"C4"},{"value":"-3,73E-05","module":"D"}]},{"parameter":"ADPF","unit":"MJ","values":[{"value":"5,61E+02","module":"A1"},{"value":"1,13E+01","module":"A2"},{"value":"2,08E+01","module":"A3"},{"value":"5,20E+00","module":"A4"},{"value":"1,20E+01","module":"A5"},{"value":"0,0E+00","module":"B1"},{"value":"0,0E+00","module":"B2"},{"value":"0,0E+00","module":"B3"},{"value":"0,0E+00","module":"B4"},{"value":"0,0E+00","module":"B5"},{"value":"5,69E-01","module":"B6"},{"value":"0,0E+00","module":"B7"},{"value":"0,0E+00","module":"C1"},{"value":"3,12E+00","module":"C2"},{"value":"2,02E-01","module":"C3"},{"value":"4,68E-01","module":"C4"},{"value":"-1,19E+02","module":"D"}]},{"parameter":"WDP","unit":"m3 world-eq.","values":[{"value":"7,26E+03","module":"A1"},{"value":"8,81E+00","module":"A2"},{"value":"2,07E+03","module":"A3"},{"value":"4,96E+00","module":"A4"},{"value":"1,87E+02","module":"A5"},{"value":"0,0E+00","module":"B1"},{"value":"0,0E+00","module":"B2"},{"value":"0,0E+00","module":"B3"},{"value":"0,0E+00","module":"B4"},{"value":"0,0E+00","module":"B5"},{"value":"8,85E+00","module":"B6"},{"value":"0,0E+00","module":"B7"},{"value":"0,0E+00","module":"C1"},{"value":"2,98E+00","module":"C2"},{"value":"5,10E-01","module":"C3"},{"value":"7,83E+00","module":"C4"},{"value":"-5,27E+03","module":"D"}]},{"parameter":"EP-freshwater","unit":"kg P-eq.","values":[{"value":"1,97E-03","module":"A1"},{"value":"7,13E-06","module":"A2"},{"value":"1,29E-05","module":"A3"},{"value":"2,71E-06","module":"A4"},{"value":"3,99E-05","module":"A5"},{"value":"0,0E+00","module":"B1"},{"value":"0,0E+00","module":"B2"},{"value":"0,0E+00","module":"B3"},{"value":"0,0E+00","module":"B4"},{"value":"0,0E+00","module":"B5"},{"value":"3,60E-06","module":"B6"},{"value":"0,0E+00","module":"B7"},{"value":"0,0E+00","module":"C1"},{"value":"1,63E-06","module":"C2"},{"value":"2,39E-07","module":"C3"},{"value":"3,02E-07","module":"C4"},{"value":"-4,29E-04","module":"D"}]},{"parameter":"EP-marine","unit":"kg N-eq.","values":[{"value":"4,30E-02","module":"A1"},{"value":"2,44E-03","module":"A2"},{"value":"3,28E-04","module":"A3"},{"value":"4,18E-04","module":"A4"},{"value":"9,36E-04","module":"A5"},{"value":"0,0E+00","module":"B1"},{"value":"0,0E+00","module":"B2"},{"value":"0,0E+00","module":"B3"},{"value":"0,0E+00","module":"B4"},{"value":"0,0E+00","module":"B5"},{"value":"2,96E-05","module":"B6"},{"value":"0,0E+00","module":"B7"},{"value":"0,0E+00","module":"C1"},{"value":"2,51E-04","module":"C2"},{"value":"1,84E-04","module":"C3"},{"value":"1,75E-04","module":"C4"},{"value":"-8,64E-03","module":"D"}]},{"parameter":"EP-terrestrial","unit":"mol N-eq.","values":[{"value":"4,89E-01","module":"A1"},{"value":"2,70E-02","module":"A2"},{"value":"3,25E-03","module":"A3"},{"value":"4,63E-03","module":"A4"},{"value":"1,06E-02","module":"A5"},{"value":"0,0E+00","module":"B1"},{"value":"0,0E+00","module":"B2"},{"value":"0,0E+00","module":"B3"},{"value":"0,0E+00","module":"B4"},{"value":"0,0E+00","module":"B5"},{"value":"4,23E-04","module":"B6"},{"value":"0,0E+00","module":"B7"},{"value":"0,0E+00","module":"C1"},{"value":"2,78E-03","module":"C2"},{"value":"1,98E-03","module":"C3"},{"value":"6,31E-04","module":"C4"},{"value":"-9,67E-02","module":"D"}]},{"parameter":"GWP-IOBC","unit":"kg CO2-eq.","values":[{"value":"4,39E+01","module":"A1"},{"value":"7,91E-01","module":"A2"},{"value":"4,42E-01","module":"A3"},{"value":"3,45E-01","module":"A4"},{"value":"9,76E-01","module":"A5"},{"value":"0,0E+00","module":"B1"},{"value":"0,0E+00","module":"B2"},{"value":"0,0E+00","module":"B3"},{"value":"0,0E+00","module":"B4"},{"value":"0,0E+00","module":"B5"},{"value":"6,15E-02","module":"B6"},{"value":"0,0E+00","module":"B7"},{"value":"0,0E+00","module":"C1"},{"value":"2,07E-01","module":"C2"},{"value":"3,00E+00","module":"C3"},{"value":"1,28E-01","module":"C4"},{"value":"-9,14E+00","module":"D"}]}],"additional_environmental_impact":[{"parameter":"PM","unit":"disease incidence","values":[{"value":"3,02E-06","module":"A1"},{"value":"5,94E-08","module":"A2"},{"value":"1,04E-08","module":"A3"},{"value":"2,48E-08","module":"A4"},{"value":"6,27E-08","module":"A5"},{"value":"0,0E+00","module":"B1"},{"value":"0,0E+00","module":"B2"},{"value":"0,0E+00","module":"B3"},{"value":"0,0E+00","module":"B4"},{"value":"0,0E+00","module":"B5"},{"value":"8,63E-10","module":"B6"},{"value":"0,0E+00","module":"B7"},{"value":"0,0E+00","module":"C1"},{"value":"1,49E-08","module":"C2"},{"value":"1,51E-09","module":"C3"},{"value":"2,93E-09","module":"C4"},{"value":"-7,42E-07","module":"D"}]},{"parameter":"ETP-fw","unit":"CTUe","values":[{"value":"1,78E+03","module":"A1"},{"value":"8,76E+00","module":"A2"},{"value":"1,23E+01","module":"A3"},{"value":"3,83E+00","module":"A4"},{"value":"4,45E+01","module":"A5"},{"value":"0,0E+00","module":"B1"},{"value":"0,0E+00","module":"B2"},{"value":"0,0E+00","module":"B3"},{"value":"0,0E+00","module":"B4"},{"value":"0,0E+00","module":"B5"},{"value":"1,01E+00","module":"B6"},{"value":"0,0E+00","module":"B7"},{"value":"0,0E+00","module":"C1"},{"value":"2,30E+00","module":"C2"},{"value":"7,35E-01","module":"C3"},{"value":"4,12E+02","module":"C4"},{"value":"-2,33E+02","module":"D"}]},{"parameter":"HTP-c","unit":"CTUh","values":[{"value":"7,45E-08","module":"A1"},{"value":"0,0E+00","module":"A2"},{"value":"4,01E-10","module":"A3"},{"value":"0,0E+00","module":"A4"},{"value":"1,50E-09","module":"A5"},{"value":"0,0E+00","module":"B1"},{"value":"0,0E+00","module":"B2"},{"value":"0,0E+00","module":"B3"},{"value":"0,0E+00","module":"B4"},{"value":"0,0E+00","module":"B5"},{"value":"2,00E-11","module":"B6"},{"value":"0,0E+00","module":"B7"},{"value":"0,0E+00","module":"C1"},{"value":"0,0E+00","module":"C2"},{"value":"6,90E-11","module":"C3"},{"value":"2,60E-11","module":"C4"},{"value":"-2,46E-08","module":"D"}]},{"parameter":"HTP-nc","unit":"CTUh","values":[{"value":"2,02E-06","module":"A1"},{"value":"9,44E-09","module":"A2"},{"value":"9,71E-09","module":"A3"},{"value":"4,14E-09","module":"A4"},{"value":"4,09E-08","module":"A5"},{"value":"0,0E+00","module":"B1"},{"value":"0,0E+00","module":"B2"},{"value":"0,0E+00","module":"B3"},{"value":"0,0E+00","module":"B4"},{"value":"0,0E+00","module":"B5"},{"value":"6,63E-10","module":"B6"},{"value":"0,0E+00","module":"B7"},{"value":"0,0E+00","module":"C1"},{"value":"2,48E-09","module":"C2"},{"value":"2,66E-09","module":"C3"},{"value":"5,67E-10","module":"C4"},{"value":"-3,81E-07","module":"D"}]},{"parameter":"SQP","unit":"unitless","values":[{"value":"9,34E+01","module":"A1"},{"value":"7,92E+00","module":"A2"},{"value":"9,36E+00","module":"A3"},{"value":"3,59E+00","module":"A4"},{"value":"2,36E+00","module":"A5"},{"value":"0,0E+00","module":"B1"},{"value":"0,0E+00","module":"B2"},{"value":"0,0E+00","module":"B3"},{"value":"0,0E+00","module":"B4"},{"value":"0,0E+00","module":"B5"},{"value":"9,36E-01","module":"B6"},{"value":"0,0E+00","module":"B7"},{"value":"0,0E+00","module":"C1"},{"value":"2,15E+00","module":"C2"},{"value":"2,52E-02","module":"C3"},{"value":"1,30E+00","module":"C4"},{"value":"-1,82E+01","module":"D"}]},{"parameter":"IRP","unit":"kBq U235-eq.","values":[{"value":"1,19E+00","module":"A1"},{"value":"4,87E-02","module":"A2"},{"value":"7,01E-01","module":"A3"},{"value":"2,27E-02","module":"A4"},{"value":"3,96E-02","module":"A5"},{"value":"0,0E+00","module":"B1"},{"value":"0,0E+00","module":"B2"},{"value":"0,0E+00","module":"B3"},{"value":"0,0E+00","module":"B4"},{"value":"0,0E+00","module":"B5"},{"value":"2,78E-03","module":"B6"},{"value":"0,0E+00","module":"B7"},{"value":"0,0E+00","module":"C1"},{"value":"1,36E-02","module":"C2"},{"value":"3,50E-04","module":"C3"},{"value":"2,67E-03","module":"C4"},{"value":"-5,23E-01","module":"D"}]}],"resource_use":[{"parameter":"PERE","unit":"MJ","values":[{"value":"7,84E+01","module":"A1"},{"value":"1,86E-01","module":"A2"},{"value":"9,84E+00","module":"A3"},{"value":"7,34E-02","module":"A4"},{"value":"1,77E+00","module":"A5"},{"value":"0,0E+00","module":"B1"},{"value":"0,0E+00","module":"B2"},{"value":"0,0E+00","module":"B3"},{"value":"0,0E+00","module":"B4"},{"value":"0,0E+00","module":"B5"},{"value":"4,89E-01","module":"B6"},{"value":"0,0E+00","module":"B7"},{"value":"0,0E+00","module":"C1"},{"value":"4,40E-02","module":"C2"},{"value":"6,22E-03","module":"C3"},{"value":"4,25E-02","module":"C4"},{"value":"-5,73E+01","module":"D"}]},{"parameter":"PERM","unit":"MJ","values":[{"value":"0,0E+00","module":"A1"},{"value":"0,0E+00","module":"A2"},{"value":"0,0E+00","module":"A3"},{"value":"0,0E+00","module":"A4"},{"value":"0,0E+00","module":"A5"},{"value":"0,0E+00","module":"B1"},{"value":"0,0E+00","module":"B2"},{"value":"0,0E+00","module":"B3"},{"value":"0,0E+00","module":"B4"},{"value":"0,0E+00","module":"B5"},{"value":"0,0E+00","module":"B6"},{"value":"0,0E+00","module":"B7"},{"value":"0,0E+00","module":"C1"},{"value":"0,0E+00","module":"C2"},{"value":"0,0E+00","module":"C3"},{"value":"0,0E+00","module":"C4"},{"value":"0,0E+00","module":"D"}]},{"parameter":"PERT","unit":"MJ","values":[{"value":"7,84E+01","module":"A1"},{"value":"1,86E-01","module":"A2"},{"value":"9,84E+00","module":"A3"},{"value":"7,34E-02","module":"A4"},{"value":"1,77E+00","module":"A5"},{"value":"0,0E+00","module":"B1"},{"value":"0,0E+00","module":"B2"},{"value":"0,0E+00","module":"B3"},{"value":"0,0E+00","module":"B4"},{"value":"0,0E+00","module":"B5"},{"value":"4,89E-01","module":"B6"},{"value":"0,0E+00","module":"B7"},{"value":"0,0E+00","module":"C1"},{"value":"4,40E-02","module":"C2"},{"value":"6,22E-03","module":"C3"},{"value":"4,25E-02","module":"C4"},{"value":"-5,73E+01","module":"D"}]},{"parameter":"PENRE","unit":"MJ","values":[{"value":"4,77E+02","module":"A1"},{"value":"1,13E+01","module":"A2"},{"value":"2,08E+01","module":"A3"},{"value":"5,20E+00","module":"A4"},{"value":"1,04E+01","module":"A5"},{"value":"0,0E+00","module":"B1"},{"value":"0,0E+00","module":"B2"},{"value":"0,0E+00","module":"B3"},{"value":"0,0E+00","module":"B4"},{"value":"0,0E+00","module":"B5"},{"value":"5,70E-01","module":"B6"},{"value":"0,0E+00","module":"B7"},{"value":"0,0E+00","module":"C1"},{"value":"3,12E+00","module":"C2"},{"value":"2,02E-01","module":"C3"},{"value":"4,68E-01","module":"C4"},{"value":"-1,19E+02","module":"D"}]},{"parameter":"PENRM","unit":"MJ","values":[{"value":"8,88E+01","module":"A1"},{"value":"0,0E+00","module":"A2"},{"value":"0,0E+00","module":"A3"},{"value":"0,0E+00","module":"A4"},{"value":"8,82E-02","module":"A5"},{"value":"0,0E+00","module":"B1"},{"value":"0,0E+00","module":"B2"},{"value":"0,0E+00","module":"B3"},{"value":"0,0E+00","module":"B4"},{"value":"0,0E+00","module":"B5"},{"value":"0,0E+00","module":"B6"},{"value":"0,0E+00","module":"B7"},{"value":"0,0E+00","module":"C1"},{"value":"0,0E+00","module":"C2"},{"value":"-8,44E+01","module":"C3"},{"value":"0,0E+00","module":"C4"},{"value":"0,0E+00","module":"D"}]},{"parameter":"PENRT","unit":"MJ","values":[{"value":"5,66E+02","module":"A1"},{"value":"1,13E+01","module":"A2"},{"value":"2,08E+01","module":"A3"},{"value":"5,20E+00","module":"A4"},{"value":"1,05E+01","module":"A5"},{"value":"0,0E+00","module":"B1"},{"value":"0,0E+00","module":"B2"},{"value":"0,0E+00","module":"B3"},{"value":"0,0E+00","module":"B4"},{"value":"0,0E+00","module":"B5"},{"value":"5,70E-01","module":"B6"},{"value":"0,0E+00","module":"B7"},{"value":"0,0E+00","module":"C1"},{"value":"3,12E+00","module":"C2"},{"value":"-8,42E+01","module":"C3"},{"value":"4,68E-01","module":"C4"},{"value":"-1,19E+02","module":"D"}]},{"parameter":"SM","unit":"kg","values":[{"value":"3,34E-01","module":"A1"},{"value":"0,0E+00","module":"A2"},{"value":"0,0E+00","module":"A3"},{"value":"0,0E+00","module":"A4"},{"value":"6,68E-03","module":"A5"},{"value":"0,0E+00","module":"B1"},{"value":"0,0E+00","module":"B2"},{"value":"0,0E+00","module":"B3"},{"value":"0,0E+00","module":"B4"},{"value":"0,0E+00","module":"B5"},{"value":"0,0E+00","module":"B6"},{"value":"0,0E+00","module":"B7"},{"value":"0,0E+00","module":"C1"},{"value":"0,0E+00","module":"C2"},{"value":"0,0E+00","module":"C3"},{"value":"0,0E+00","module":"C4"},{"value":"1,55E-02","module":"D"}]},{"parameter":"RSF","unit":"MJ","values":[{"value":"5,36E-01","module":"A1"},{"value":"5,30E-03","module":"A2"},{"value":"3,86E-02","module":"A3"},{"value":"2,63E-03","module":"A4"},{"value":"1,17E-02","module":"A5"},{"value":"0,0E+00","module":"B1"},{"value":"0,0E+00","module":"B2"},{"value":"0,0E+00","module":"B3"},{"value":"0,0E+00","module":"B4"},{"value":"0,0E+00","module":"B5"},{"value":"1,84E-02","module":"B6"},{"value":"0,0E+00","module":"B7"},{"value":"0,0E+00","module":"C1"},{"value":"1,58E-03","module":"C2"},{"value":"1,71E-04","module":"C3"},{"value":"8,85E-04","module":"C4"},{"value":"-1,84E-02","module":"D"}]},{"parameter":"NRSF","unit":"MJ","values":[{"value":"1,78E-01","module":"A1"},{"value":"2,96E-02","module":"A2"},{"value":"1,24E-01","module":"A3"},{"value":"9,38E-03","module":"A4"},{"value":"7,02E-03","module":"A5"},{"value":"0,0E+00","module":"B1"},{"value":"0,0E+00","module":"B2"},{"value":"0,0E+00","module":"B3"},{"value":"0,0E+00","module":"B4"},{"value":"0,0E+00","module":"B5"},{"value":"9,73E-05","module":"B6"},{"value":"0,0E+00","module":"B7"},{"value":"0,0E+00","module":"C1"},{"value":"5,63E-03","module":"C2"},{"value":"0,0E+00","module":"C3"},{"value":"3,84E-03","module":"C4"},{"value":"-8,21E-01","module":"D"}]},{"parameter":"FW","unit":"m3","values":[{"value":"4,96E-01","module":"A1"},{"value":"1,35E-03","module":"A2"},{"value":"2,41E-02","module":"A3"},{"value":"5,48E-04","module":"A4"},{"value":"1,05E-02","module":"A5"},{"value":"0,0E+00","module":"B1"},{"value":"0,0E+00","module":"B2"},{"value":"0,0E+00","module":"B3"},{"value":"0,0E+00","module":"B4"},{"value":"0,0E+00","module":"B5"},{"value":"1,81E-03","module":"B6"},{"value":"0,0E+00","module":"B7"},{"value":"0,0E+00","module":"C1"},{"value":"3,29E-04","module":"C2"},{"value":"6,31E-04","module":"C3"},{"value":"5,91E-04","module":"C4"},{"value":"-2,50E-01","module":"D"}]}],"end_of_life_waste":[{"parameter":"HWD","unit":"kg","values":[{"value":"2,92E-01","module":"A1"},{"value":"6,93E-04","module":"A2"},{"value":"9,93E-02","module":"A3"},{"value":"2,65E-04","module":"A4"},{"value":"8,92E-03","module":"A5"},{"value":"0,0E+00","module":"B1"},{"value":"0,0E+00","module":"B2"},{"value":"0,0E+00","module":"B3"},{"value":"0,0E+00","module":"B4"},{"value":"0,0E+00","module":"B5"},{"value":"7,53E-05","module":"B6"},{"value":"0,0E+00","module":"B7"},{"value":"0,0E+00","module":"C1"},{"value":"1,59E-04","module":"C2"},{"value":"0,0E+00","module":"C3"},{"value":"5,39E-02","module":"C4"},{"value":"3,79E-02","module":"D"}]},{"parameter":"NHWD","unit":"kg","values":[{"value":"8,38E+00","module":"A1"},{"value":"4,71E-01","module":"A2"},{"value":"1,51E-01","module":"A3"},{"value":"2,49E-01","module":"A4"},{"value":"2,22E-01","module":"A5"},{"value":"0,0E+00","module":"B1"},{"value":"0,0E+00","module":"B2"},{"value":"0,0E+00","module":"B3"},{"value":"0,0E+00","module":"B4"},{"value":"0,0E+00","module":"B5"},{"value":"3,48E-03","module":"B6"},{"value":"0,0E+00","module":"B7"},{"value":"0,0E+00","module":"C1"},{"value":"1,49E-01","module":"C2"},{"value":"0,0E+00","module":"C3"},{"value":"1,69E+00","module":"C4"},{"value":"-2,74E+00","module":"D"}]},{"parameter":"RWD","unit":"kg","values":[{"value":"1,18E-03","module":"A1"},{"value":"7,57E-05","module":"A2"},{"value":"3,09E-04","module":"A3"},{"value":"3,55E-05","module":"A4"},{"value":"3,24E-05","module":"A5"},{"value":"0,0E+00","module":"B1"},{"value":"0,0E+00","module":"B2"},{"value":"0,0E+00","module":"B3"},{"value":"0,0E+00","module":"B4"},{"value":"0,0E+00","module":"B5"},{"value":"1,79E-06","module":"B6"},{"value":"0,0E+00","module":"B7"},{"value":"0,0E+00","module":"C1"},{"value":"2,13E-05","module":"C2"},{"value":"0,0E+00","module":"C3"},{"value":"3,16E-06","module":"C4"},{"value":"-4,89E-04","module":"D"}]}],"end_of_life_flow":[{"parameter":"CRU","unit":"kg","values":[{"value":"0,0E+00","module":"A1"},{"value":"0,0E+00","module":"A2"},{"value":"0,0E+00","module":"A3"},{"value":"0,0E+00","module":"A4"},{"value":"0,0E+00","module":"A5"},{"value":"0,0E+00","module":"B1"},{"value":"0,0E+00","module":"B2"},{"value":"0,0E+00","module":"B3"},{"value":"0,0E+00","module":"B4"},{"value":"0,0E+00","module":"B5"},{"value":"0,0E+00","module":"B6"},{"value":"0,0E+00","module":"B7"},{"value":"0,0E+00","module":"C1"},{"value":"0,0E+00","module":"C2"},{"value":"0,0E+00","module":"C3"},{"value":"0,0E+00","module":"C4"},{"value":"0,0E+00","module":"D"}]},{"parameter":"MFR","unit":"kg","values":[{"value":"0,0E+00","module":"A1"},{"value":"0,0E+00","module":"A2"},{"value":"6,54E-03","module":"A3"},{"value":"0,0E+00","module":"A4"},{"value":"2,94E-02","module":"A5"},{"value":"0,0E+00","module":"B1"},{"value":"0,0E+00","module":"B2"},{"value":"0,0E+00","module":"B3"},{"value":"0,0E+00","module":"B4"},{"value":"0,0E+00","module":"B5"},{"value":"0,0E+00","module":"B6"},{"value":"0,0E+00","module":"B7"},{"value":"0,0E+00","module":"C1"},{"value":"0,0E+00","module":"C2"},{"value":"1,46E+00","module":"C3"},{"value":"8,99E-05","module":"C4"},{"value":"-6,05E-04","module":"D"}]},{"parameter":"MER","unit":"kg","values":[{"value":"0,0E+00","module":"A1"},{"value":"0,0E+00","module":"A2"},{"value":"3,72E-01","module":"A3"},{"value":"0,0E+00","module":"A4"},{"value":"2,75E-02","module":"A5"},{"value":"0,0E+00","module":"B1"},{"value":"0,0E+00","module":"B2"},{"value":"0,0E+00","module":"B3"},{"value":"0,0E+00","module":"B4"},{"value":"0,0E+00","module":"B5"},{"value":"0,0E+00","module":"B6"},{"value":"0,0E+00","module":"B7"},{"value":"0,0E+00","module":"C1"},{"value":"0,0E+00","module":"C2"},{"value":"1,00E+00","module":"C3"},{"value":"2,20E-06","module":"C4"},{"value":"-7,96E-05","module":"D"}]},{"parameter":"EEE","unit":"MJ","values":[{"value":"0,0E+00","module":"A1"},{"value":"0,0E+00","module":"A2"},{"value":"2,17E-01","module":"A3"},{"value":"0,0E+00","module":"A4"},{"value":"4,29E-02","module":"A5"},{"value":"0,0E+00","module":"B1"},{"value":"0,0E+00","module":"B2"},{"value":"0,0E+00","module":"B3"},{"value":"0,0E+00","module":"B4"},{"value":"0,0E+00","module":"B5"},{"value":"0,0E+00","module":"B6"},{"value":"0,0E+00","module":"B7"},{"value":"0,0E+00","module":"C1"},{"value":"0,0E+00","module":"C2"},{"value":"1,93E+00","module":"C3"},{"value":"1,43E-04","module":"C4"},{"value":"-1,95E-04","module":"D"}]},{"parameter":"EET","unit":"MJ","values":[{"value":"0,0E+00","module":"A1"},{"value":"0,0E+00","module":"A2"},{"value":"3,28E+00","module":"A3"},{"value":"0,0E+00","module":"A4"},{"value":"6,50E-01","module":"A5"},{"value":"0,0E+00","module":"B1"},{"value":"0,0E+00","module":"B2"},{"value":"0,0E+00","module":"B3"},{"value":"0,0E+00","module":"B4"},{"value":"0,0E+00","module":"B5"},{"value":"0,0E+00","module":"B6"},{"value":"0,0E+00","module":"B7"},{"value":"0,0E+00","module":"C1"},{"value":"0,0E+00","module":"C2"},{"value":"2,92E+01","module":"C3"},{"value":"2,16E-03","module":"C4"},{"value":"-2,95E-03","module":"D"}]}]}