{"product_name":"PEX-AL-CT RM 3x240+35 12kV","epd_id":"NEPD-4894-4234-EN","compliance":["EN 15804+A2","ISO 14025","ISO 21930"],"producer_name":"Prysmian Group Danmark A/S","environmental_impact":[{"parameter":"GWP-total","unit":"kg CO2-eq.","values":[{"value":"1,74E+01","module":"A1"},{"value":"2,42E-01","module":"A3"},{"value":"9,44E-01","module":"A5"},{"value":"0,0E+00","module":"B1"},{"value":"0,0E+00","module":"B2"},{"value":"0,0E+00","module":"B3"},{"value":"0,0E+00","module":"B4"},{"value":"0,0E+00","module":"B5"},{"value":"4,44E-02","module":"B6"},{"value":"0,0E+00","module":"B7"},{"value":"0,0E+00","module":"C1"},{"value":"1,89E-01","module":"C2"},{"value":"2,43E+00","module":"C3"},{"value":"9,58E-02","module":"C4"},{"value":"-4,20E-01","module":"D"}]},{"parameter":"GWP-fossil","unit":"kg CO2-eq.","values":[{"value":"1,71E+01","module":"A1"},{"value":"2,02E-01","module":"A3"},{"value":"9,31E-01","module":"A5"},{"value":"0,0E+00","module":"B1"},{"value":"0,0E+00","module":"B2"},{"value":"0,0E+00","module":"B3"},{"value":"0,0E+00","module":"B4"},{"value":"0,0E+00","module":"B5"},{"value":"4,39E-02","module":"B6"},{"value":"0,0E+00","module":"B7"},{"value":"0,0E+00","module":"C1"},{"value":"1,89E-01","module":"C2"},{"value":"2,43E+00","module":"C3"},{"value":"9,58E-02","module":"C4"},{"value":"-4,13E-01","module":"D"}]},{"parameter":"GWP-biogenic","unit":"kg CO2-eq.","values":[{"value":"1,60E-01","module":"A1"},{"value":"4,03E-02","module":"A3"},{"value":"7,99E-03","module":"A5"},{"value":"0,0E+00","module":"B1"},{"value":"0,0E+00","module":"B2"},{"value":"0,0E+00","module":"B3"},{"value":"0,0E+00","module":"B4"},{"value":"0,0E+00","module":"B5"},{"value":"4,55E-04","module":"B6"},{"value":"0,0E+00","module":"B7"},{"value":"0,0E+00","module":"C1"},{"value":"7,69E-05","module":"C2"},{"value":"2,04E-05","module":"C3"},{"value":"9,08E-06","module":"C4"},{"value":"-1,57E-03","module":"D"}]},{"parameter":"GWP-luluc","unit":"kg CO2-eq.","values":[{"value":"1,70E-01","module":"A1"},{"value":"2,48E-05","module":"A3"},{"value":"5,02E-03","module":"A5"},{"value":"0,0E+00","module":"B1"},{"value":"0,0E+00","module":"B2"},{"value":"0,0E+00","module":"B3"},{"value":"0,0E+00","module":"B4"},{"value":"0,0E+00","module":"B5"},{"value":"5,91E-05","module":"B6"},{"value":"0,0E+00","module":"B7"},{"value":"0,0E+00","module":"C1"},{"value":"6,59E-05","module":"C2"},{"value":"3,04E-06","module":"C3"},{"value":"2,64E-06","module":"C4"},{"value":"-5,02E-03","module":"D"}]},{"parameter":"ODP","unit":"kg CFC 11-eq.","values":[{"value":"1,18E-06","module":"A1"},{"value":"4,11E-09","module":"A3"},{"value":"5,06E-08","module":"A5"},{"value":"0,0E+00","module":"B1"},{"value":"0,0E+00","module":"B2"},{"value":"0,0E+00","module":"B3"},{"value":"0,0E+00","module":"B4"},{"value":"0,0E+00","module":"B5"},{"value":"1,49E-09","module":"B6"},{"value":"0,0E+00","module":"B7"},{"value":"0,0E+00","module":"C1"},{"value":"4,30E-08","module":"C2"},{"value":"1,94E-09","module":"C3"},{"value":"3,13E-09","module":"C4"},{"value":"-1,00E-02","module":"D"}]},{"parameter":"AP","unit":"mol H+-eq.","values":[{"value":"1,62E-01","module":"A1"},{"value":"1,62E-04","module":"A3"},{"value":"6,70E-03","module":"A5"},{"value":"0,0E+00","module":"B1"},{"value":"0,0E+00","module":"B2"},{"value":"0,0E+00","module":"B3"},{"value":"0,0E+00","module":"B4"},{"value":"0,0E+00","module":"B5"},{"value":"1,76E-04","module":"B6"},{"value":"0,0E+00","module":"B7"},{"value":"0,0E+00","module":"C1"},{"value":"7,71E-04","module":"C2"},{"value":"3,10E-04","module":"C3"},{"value":"8,02E-05","module":"C4"},{"value":"-4,75E-02","module":"D"}]},{"parameter":"POCP","unit":"kg NMVOC-eq.","values":[{"value":"6,86E-02","module":"A1"},{"value":"1,79E-04","module":"A3"},{"value":"3,18E-03","module":"A5"},{"value":"0,0E+00","module":"B1"},{"value":"0,0E+00","module":"B2"},{"value":"0,0E+00","module":"B3"},{"value":"0,0E+00","module":"B4"},{"value":"0,0E+00","module":"B5"},{"value":"9,02E-05","module":"B6"},{"value":"0,0E+00","module":"B7"},{"value":"0,0E+00","module":"C1"},{"value":"7,74E-04","module":"C2"},{"value":"3,84E-04","module":"C3"},{"value":"1,10E-04","module":"C4"},{"value":"-9,12E-03","module":"D"}]},{"parameter":"ADPE","unit":"kg Sb-eq.","values":[{"value":"8,92E-04","module":"A1"},{"value":"3,11E-07","module":"A3"},{"value":"2,51E-05","module":"A5"},{"value":"0,0E+00","module":"B1"},{"value":"0,0E+00","module":"B2"},{"value":"0,0E+00","module":"B3"},{"value":"0,0E+00","module":"B4"},{"value":"0,0E+00","module":"B5"},{"value":"3,91E-07","module":"B6"},{"value":"0,0E+00","module":"B7"},{"value":"0,0E+00","module":"C1"},{"value":"5,11E-06","module":"C2"},{"value":"8,91E-08","module":"C3"},{"value":"8,15E-08","module":"C4"},{"value":"-2,61E-04","module":"D"}]},{"parameter":"ADPF","unit":"MJ","values":[{"value":"2,90E+02","module":"A1"},{"value":"2,78E-01","module":"A3"},{"value":"1,13E+01","module":"A5"},{"value":"0,0E+00","module":"B1"},{"value":"0,0E+00","module":"B2"},{"value":"0,0E+00","module":"B3"},{"value":"0,0E+00","module":"B4"},{"value":"0,0E+00","module":"B5"},{"value":"5,69E-01","module":"B6"},{"value":"0,0E+00","module":"B7"},{"value":"0,0E+00","module":"C1"},{"value":"2,84E+00","module":"C2"},{"value":"1,63E-01","module":"C3"},{"value":"2,36E-01","module":"C4"},{"value":"-4,43E+00","module":"D"}]},{"parameter":"WDP","unit":"m3 world-eq.","values":[{"value":"5,39E+03","module":"A1"},{"value":"9,69E-01","module":"A3"},{"value":"1,78E+02","module":"A5"},{"value":"0,0E+00","module":"B1"},{"value":"0,0E+00","module":"B2"},{"value":"0,0E+00","module":"B3"},{"value":"0,0E+00","module":"B4"},{"value":"0,0E+00","module":"B5"},{"value":"8,85E+00","module":"B6"},{"value":"0,0E+00","module":"B7"},{"value":"0,0E+00","module":"C1"},{"value":"2,71E+00","module":"C2"},{"value":"4,05E-01","module":"C3"},{"value":"2,64E+00","module":"C4"},{"value":"-9,35E+00","module":"D"}]},{"parameter":"EP-freshwater","unit":"kg P-eq.","values":[{"value":"1,14E-03","module":"A1"},{"value":"8,05E-07","module":"A3"},{"value":"4,01E-05","module":"A5"},{"value":"0,0E+00","module":"B1"},{"value":"0,0E+00","module":"B2"},{"value":"0,0E+00","module":"B3"},{"value":"0,0E+00","module":"B4"},{"value":"0,0E+00","module":"B5"},{"value":"3,60E-06","module":"B6"},{"value":"0,0E+00","module":"B7"},{"value":"0,0E+00","module":"C1"},{"value":"1,48E-06","module":"C2"},{"value":"1,93E-07","module":"C3"},{"value":"1,32E-07","module":"C4"},{"value":"-3,24E-04","module":"D"}]},{"parameter":"EP-marine","unit":"kg N-eq.","values":[{"value":"1,76E-02","module":"A1"},{"value":"1,25E-04","module":"A3"},{"value":"9,23E-04","module":"A5"},{"value":"0,0E+00","module":"B1"},{"value":"0,0E+00","module":"B2"},{"value":"0,0E+00","module":"B3"},{"value":"0,0E+00","module":"B4"},{"value":"0,0E+00","module":"B5"},{"value":"2,96E-05","module":"B6"},{"value":"0,0E+00","module":"B7"},{"value":"0,0E+00","module":"C1"},{"value":"2,29E-04","module":"C2"},{"value":"1,49E-04","module":"C3"},{"value":"1,25E-04","module":"C4"},{"value":"-2,27E-03","module":"D"}]},{"parameter":"EP-terrestrial","unit":"mol N-eq.","values":[{"value":"2,10E-01","module":"A1"},{"value":"6,32E-04","module":"A3"},{"value":"1,05E-02","module":"A5"},{"value":"0,0E+00","module":"B1"},{"value":"0,0E+00","module":"B2"},{"value":"0,0E+00","module":"B3"},{"value":"0,0E+00","module":"B4"},{"value":"0,0E+00","module":"B5"},{"value":"4,23E-04","module":"B6"},{"value":"0,0E+00","module":"B7"},{"value":"0,0E+00","module":"C1"},{"value":"2,53E-03","module":"C2"},{"value":"1,61E-03","module":"C3"},{"value":"3,17E-04","module":"C4"},{"value":"-3,35E-02","module":"D"}]},{"parameter":"GWP-IOBC","unit":"kg CO2-eq.","values":[{"value":"3,15E+01","module":"A1"},{"value":"5,70E-04","module":"A3"},{"value":"6,04E-01","module":"A5"},{"value":"0,0E+00","module":"B1"},{"value":"0,0E+00","module":"B2"},{"value":"0,0E+00","module":"B3"},{"value":"0,0E+00","module":"B4"},{"value":"0,0E+00","module":"B5"},{"value":"4,30E-02","module":"B6"},{"value":"0,0E+00","module":"B7"},{"value":"0,0E+00","module":"C1"},{"value":"1,89E-01","module":"C2"},{"value":"2,43E+00","module":"C3"},{"value":"3,52E-03","module":"C4"},{"value":"-2,71E-01","module":"D"}]}],"additional_environmental_impact":[{"parameter":"PM","unit":"disease incidence","values":[{"value":"1,09E-06","module":"A1"},{"value":"1,78E-09","module":"A3"},{"value":"6,16E-08","module":"A5"},{"value":"0,0E+00","module":"B1"},{"value":"0,0E+00","module":"B2"},{"value":"0,0E+00","module":"B3"},{"value":"0,0E+00","module":"B4"},{"value":"0,0E+00","module":"B5"},{"value":"8,63E-10","module":"B6"},{"value":"0,0E+00","module":"B7"},{"value":"0,0E+00","module":"C1"},{"value":"1,36E-08","module":"C2"},{"value":"1,22E-09","module":"C3"},{"value":"1,54E-09","module":"C4"},{"value":"-1,61E-07","module":"D"}]},{"parameter":"ETP-fw","unit":"CTUe","values":[{"value":"1,08E+03","module":"A1"},{"value":"1,25E+00","module":"A3"},{"value":"4,52E+01","module":"A5"},{"value":"0,0E+00","module":"B1"},{"value":"0,0E+00","module":"B2"},{"value":"0,0E+00","module":"B3"},{"value":"0,0E+00","module":"B4"},{"value":"0,0E+00","module":"B5"},{"value":"1,01E+00","module":"B6"},{"value":"0,0E+00","module":"B7"},{"value":"0,0E+00","module":"C1"},{"value":"2,09E+00","module":"C2"},{"value":"5,76E-01","module":"C3"},{"value":"6,66E+01","module":"C4"},{"value":"-4,37E+02","module":"D"}]},{"parameter":"HTP-c","unit":"CTUh","values":[{"value":"4,11E-08","module":"A1"},{"value":"7,30E-11","module":"A3"},{"value":"1,49E-09","module":"A5"},{"value":"0,0E+00","module":"B1"},{"value":"0,0E+00","module":"B2"},{"value":"0,0E+00","module":"B3"},{"value":"0,0E+00","module":"B4"},{"value":"0,0E+00","module":"B5"},{"value":"2,00E-11","module":"B6"},{"value":"0,0E+00","module":"B7"},{"value":"0,0E+00","module":"C1"},{"value":"0,0E+00","module":"C2"},{"value":"5,60E-11","module":"C3"},{"value":"9,00E-12","module":"C4"},{"value":"-6,21E-09","module":"D"}]},{"parameter":"HTP-nc","unit":"CTUh","values":[{"value":"1,47E-06","module":"A1"},{"value":"2,04E-09","module":"A3"},{"value":"4,17E-08","module":"A5"},{"value":"0,0E+00","module":"B1"},{"value":"0,0E+00","module":"B2"},{"value":"0,0E+00","module":"B3"},{"value":"0,0E+00","module":"B4"},{"value":"0,0E+00","module":"B5"},{"value":"6,63E-10","module":"B6"},{"value":"0,0E+00","module":"B7"},{"value":"0,0E+00","module":"C1"},{"value":"2,26E-09","module":"C2"},{"value":"2,14E-09","module":"C3"},{"value":"2,43E-10","module":"C4"},{"value":"-5,26E-07","module":"D"}]},{"parameter":"SQP","unit":"unitless","values":[{"value":"4,47E+01","module":"A1"},{"value":"2,50E-01","module":"A3"},{"value":"2,35E+00","module":"A5"},{"value":"0,0E+00","module":"B1"},{"value":"0,0E+00","module":"B2"},{"value":"0,0E+00","module":"B3"},{"value":"0,0E+00","module":"B4"},{"value":"0,0E+00","module":"B5"},{"value":"9,36E-01","module":"B6"},{"value":"0,0E+00","module":"B7"},{"value":"0,0E+00","module":"C1"},{"value":"1,96E+00","module":"C2"},{"value":"2,02E-02","module":"C3"},{"value":"8,05E-01","module":"C4"},{"value":"-1,85E+01","module":"D"}]},{"parameter":"IRP","unit":"kBq U235-eq.","values":[{"value":"8,12E-01","module":"A1"},{"value":"9,96E-04","module":"A3"},{"value":"3,75E-02","module":"A5"},{"value":"0,0E+00","module":"B1"},{"value":"0,0E+00","module":"B2"},{"value":"0,0E+00","module":"B3"},{"value":"0,0E+00","module":"B4"},{"value":"0,0E+00","module":"B5"},{"value":"2,78E-03","module":"B6"},{"value":"0,0E+00","module":"B7"},{"value":"0,0E+00","module":"C1"},{"value":"1,24E-02","module":"C2"},{"value":"2,82E-04","module":"C3"},{"value":"1,20E-03","module":"C4"},{"value":"-1,56E-02","module":"D"}]}],"resource_use":[{"parameter":"PERE","unit":"MJ","values":[{"value":"5,08E+01","module":"A1"},{"value":"2,13E-02","module":"A3"},{"value":"1,71E+00","module":"A5"},{"value":"0,0E+00","module":"B1"},{"value":"0,0E+00","module":"B2"},{"value":"0,0E+00","module":"B3"},{"value":"0,0E+00","module":"B4"},{"value":"0,0E+00","module":"B5"},{"value":"4,89E-01","module":"B6"},{"value":"0,0E+00","module":"B7"},{"value":"0,0E+00","module":"C1"},{"value":"4,01E-02","module":"C2"},{"value":"4,98E-03","module":"C3"},{"value":"1,44E-02","module":"C4"},{"value":"-1,31E+01","module":"D"}]},{"parameter":"PERM","unit":"MJ","values":[{"value":"0,0E+00","module":"A1"},{"value":"0,0E+00","module":"A3"},{"value":"0,0E+00","module":"A5"},{"value":"0,0E+00","module":"B1"},{"value":"0,0E+00","module":"B2"},{"value":"0,0E+00","module":"B3"},{"value":"0,0E+00","module":"B4"},{"value":"0,0E+00","module":"B5"},{"value":"0,0E+00","module":"B6"},{"value":"0,0E+00","module":"B7"},{"value":"0,0E+00","module":"C1"},{"value":"0,0E+00","module":"C2"},{"value":"0,0E+00","module":"C3"},{"value":"0,0E+00","module":"C4"},{"value":"0,0E+00","module":"D"}]},{"parameter":"PERT","unit":"MJ","values":[{"value":"5,08E+01","module":"A1"},{"value":"2,13E-02","module":"A3"},{"value":"1,71E+00","module":"A5"},{"value":"0,0E+00","module":"B1"},{"value":"0,0E+00","module":"B2"},{"value":"0,0E+00","module":"B3"},{"value":"0,0E+00","module":"B4"},{"value":"0,0E+00","module":"B5"},{"value":"4,89E-01","module":"B6"},{"value":"0,0E+00","module":"B7"},{"value":"0,0E+00","module":"C1"},{"value":"4,01E-02","module":"C2"},{"value":"4,98E-03","module":"C3"},{"value":"1,44E-02","module":"C4"},{"value":"-1,31E+01","module":"D"}]},{"parameter":"PENRE","unit":"MJ","values":[{"value":"2,22E+02","module":"A1"},{"value":"2,78E-01","module":"A3"},{"value":"9,99E+00","module":"A5"},{"value":"0,0E+00","module":"B1"},{"value":"0,0E+00","module":"B2"},{"value":"0,0E+00","module":"B3"},{"value":"0,0E+00","module":"B4"},{"value":"0,0E+00","module":"B5"},{"value":"5,70E-01","module":"B6"},{"value":"0,0E+00","module":"B7"},{"value":"0,0E+00","module":"C1"},{"value":"2,84E+00","module":"C2"},{"value":"1,63E-01","module":"C3"},{"value":"2,36E-01","module":"C4"},{"value":"-4,43E+00","module":"D"}]},{"parameter":"PENRM","unit":"MJ","values":[{"value":"7,09E+01","module":"A1"},{"value":"0,0E+00","module":"A3"},{"value":"5,05E-02","module":"A5"},{"value":"0,0E+00","module":"B1"},{"value":"0,0E+00","module":"B2"},{"value":"0,0E+00","module":"B3"},{"value":"0,0E+00","module":"B4"},{"value":"0,0E+00","module":"B5"},{"value":"0,0E+00","module":"B6"},{"value":"0,0E+00","module":"B7"},{"value":"0,0E+00","module":"C1"},{"value":"0,0E+00","module":"C2"},{"value":"-6,83E+01","module":"C3"},{"value":"0,0E+00","module":"C4"},{"value":"0,0E+00","module":"D"}]},{"parameter":"PENRT","unit":"MJ","values":[{"value":"2,93E+02","module":"A1"},{"value":"2,78E-01","module":"A3"},{"value":"1,00E+01","module":"A5"},{"value":"0,0E+00","module":"B1"},{"value":"0,0E+00","module":"B2"},{"value":"0,0E+00","module":"B3"},{"value":"0,0E+00","module":"B4"},{"value":"0,0E+00","module":"B5"},{"value":"5,70E-01","module":"B6"},{"value":"0,0E+00","module":"B7"},{"value":"0,0E+00","module":"C1"},{"value":"2,84E+00","module":"C2"},{"value":"-6,82E+01","module":"C3"},{"value":"2,36E-01","module":"C4"},{"value":"-1,29E+01","module":"D"}]},{"parameter":"SM","unit":"kg","values":[{"value":"1,88E-01","module":"A1"},{"value":"0,0E+00","module":"A3"},{"value":"6,92E-03","module":"A5"},{"value":"0,0E+00","module":"B1"},{"value":"0,0E+00","module":"B2"},{"value":"0,0E+00","module":"B3"},{"value":"0,0E+00","module":"B4"},{"value":"0,0E+00","module":"B5"},{"value":"0,0E+00","module":"B6"},{"value":"0,0E+00","module":"B7"},{"value":"0,0E+00","module":"C1"},{"value":"0,0E+00","module":"C2"},{"value":"0,0E+00","module":"C3"},{"value":"6,31E-04","module":"C4"},{"value":"8,07E-02","module":"D"}]},{"parameter":"RSF","unit":"MJ","values":[{"value":"4,56E-01","module":"A1"},{"value":"3,78E-04","module":"A3"},{"value":"1,09E-02","module":"A5"},{"value":"0,0E+00","module":"B1"},{"value":"0,0E+00","module":"B2"},{"value":"0,0E+00","module":"B3"},{"value":"0,0E+00","module":"B4"},{"value":"0,0E+00","module":"B5"},{"value":"1,84E-02","module":"B6"},{"value":"0,0E+00","module":"B7"},{"value":"0,0E+00","module":"C1"},{"value":"1,44E-03","module":"C2"},{"value":"1,38E-04","module":"C3"},{"value":"3,02E-04","module":"C4"},{"value":"5,55E-03","module":"D"}]},{"parameter":"NRSF","unit":"MJ","values":[{"value":"6,37E-02","module":"A1"},{"value":"2,58E-03","module":"A3"},{"value":"6,58E-03","module":"A5"},{"value":"0,0E+00","module":"B1"},{"value":"0,0E+00","module":"B2"},{"value":"0,0E+00","module":"B3"},{"value":"0,0E+00","module":"B4"},{"value":"0,0E+00","module":"B5"},{"value":"9,73E-05","module":"B6"},{"value":"0,0E+00","module":"B7"},{"value":"0,0E+00","module":"C1"},{"value":"5,13E-03","module":"C2"},{"value":"-1,45E-03","module":"C3"},{"value":"3,08E-03","module":"C4"},{"value":"-7,02E-01","module":"D"}]},{"parameter":"FW","unit":"m3","values":[{"value":"3,32E-01","module":"A1"},{"value":"5,53E-04","module":"A3"},{"value":"1,00E-02","module":"A5"},{"value":"0,0E+00","module":"B1"},{"value":"0,0E+00","module":"B2"},{"value":"0,0E+00","module":"B3"},{"value":"0,0E+00","module":"B4"},{"value":"0,0E+00","module":"B5"},{"value":"1,81E-03","module":"B6"},{"value":"0,0E+00","module":"B7"},{"value":"0,0E+00","module":"C1"},{"value":"3,00E-04","module":"C2"},{"value":"5,01E-04","module":"C3"},{"value":"2,92E-04","module":"C4"},{"value":"-2,14E-02","module":"D"}]}],"end_of_life_waste":[{"parameter":"HWD","unit":"kg","values":[{"value":"1,20E-01","module":"A1"},{"value":"8,65E-02","module":"A3"},{"value":"8,61E-03","module":"A5"},{"value":"0,0E+00","module":"B1"},{"value":"0,0E+00","module":"B2"},{"value":"0,0E+00","module":"B3"},{"value":"0,0E+00","module":"B4"},{"value":"0,0E+00","module":"B5"},{"value":"7,53E-05","module":"B6"},{"value":"0,0E+00","module":"B7"},{"value":"0,0E+00","module":"C1"},{"value":"1,45E-04","module":"C2"},{"value":"7,92E-05","module":"C3"},{"value":"2,76E-02","module":"C4"},{"value":"-3,22E-03","module":"D"}]},{"parameter":"NHWD","unit":"kg","values":[{"value":"3,80E+00","module":"A1"},{"value":"7,87E-02","module":"A3"},{"value":"2,18E-01","module":"A5"},{"value":"0,0E+00","module":"B1"},{"value":"0,0E+00","module":"B2"},{"value":"0,0E+00","module":"B3"},{"value":"0,0E+00","module":"B4"},{"value":"0,0E+00","module":"B5"},{"value":"3,48E-03","module":"B6"},{"value":"0,0E+00","module":"B7"},{"value":"0,0E+00","module":"C1"},{"value":"1,36E-01","module":"C2"},{"value":"2,67E-03","module":"C3"},{"value":"9,34E-01","module":"C4"},{"value":"-1,79E-01","module":"D"}]},{"parameter":"RWD","unit":"kg","values":[{"value":"7,59E-04","module":"A1"},{"value":"1,37E-06","module":"A3"},{"value":"3,11E-05","module":"A5"},{"value":"0,0E+00","module":"B1"},{"value":"0,0E+00","module":"B2"},{"value":"0,0E+00","module":"B3"},{"value":"0,0E+00","module":"B4"},{"value":"0,0E+00","module":"B5"},{"value":"1,79E-06","module":"B6"},{"value":"0,0E+00","module":"B7"},{"value":"0,0E+00","module":"C1"},{"value":"1,94E-05","module":"C2"},{"value":"3,42E-07","module":"C3"},{"value":"1,56E-06","module":"C4"},{"value":"-1,30E-05","module":"D"}]}],"end_of_life_flow":[{"parameter":"CRU","unit":"kg","values":[{"value":"0,0E+00","module":"A1"},{"value":"0,0E+00","module":"A3"},{"value":"0,0E+00","module":"A5"},{"value":"0,0E+00","module":"B1"},{"value":"0,0E+00","module":"B2"},{"value":"0,0E+00","module":"B3"},{"value":"0,0E+00","module":"B4"},{"value":"0,0E+00","module":"B5"},{"value":"0,0E+00","module":"B6"},{"value":"0,0E+00","module":"B7"},{"value":"0,0E+00","module":"C1"},{"value":"0,0E+00","module":"C2"},{"value":"0,0E+00","module":"C3"},{"value":"0,0E+00","module":"C4"},{"value":"0,0E+00","module":"D"}]},{"parameter":"MFR","unit":"kg","values":[{"value":"1,23E-03","module":"A1"},{"value":"7,70E-03","module":"A3"},{"value":"2,94E-02","module":"A5"},{"value":"0,0E+00","module":"B1"},{"value":"0,0E+00","module":"B2"},{"value":"0,0E+00","module":"B3"},{"value":"0,0E+00","module":"B4"},{"value":"0,0E+00","module":"B5"},{"value":"0,0E+00","module":"B6"},{"value":"0,0E+00","module":"B7"},{"value":"0,0E+00","module":"C1"},{"value":"0,0E+00","module":"C2"},{"value":"1,61E-01","module":"C3"},{"value":"7,71E-05","module":"C4"},{"value":"-3,16E-03","module":"D"}]},{"parameter":"MER","unit":"kg","values":[{"value":"3,10E-03","module":"A1"},{"value":"3,71E-06","module":"A3"},{"value":"2,14E-04","module":"A5"},{"value":"0,0E+00","module":"B1"},{"value":"0,0E+00","module":"B2"},{"value":"0,0E+00","module":"B3"},{"value":"0,0E+00","module":"B4"},{"value":"0,0E+00","module":"B5"},{"value":"0,0E+00","module":"B6"},{"value":"0,0E+00","module":"B7"},{"value":"0,0E+00","module":"C1"},{"value":"0,0E+00","module":"C2"},{"value":"1,45E-06","module":"C3"},{"value":"1,55E-05","module":"C4"},{"value":"-4,16E-04","module":"D"}]},{"parameter":"EEE","unit":"MJ","values":[{"value":"5,55E-03","module":"A1"},{"value":"2,08E-01","module":"A3"},{"value":"3,58E-02","module":"A5"},{"value":"0,0E+00","module":"B1"},{"value":"0,0E+00","module":"B2"},{"value":"0,0E+00","module":"B3"},{"value":"0,0E+00","module":"B4"},{"value":"0,0E+00","module":"B5"},{"value":"0,0E+00","module":"B6"},{"value":"0,0E+00","module":"B7"},{"value":"0,0E+00","module":"C1"},{"value":"0,0E+00","module":"C2"},{"value":"1,57E+00","module":"C3"},{"value":"2,37E-04","module":"C4"},{"value":"-1,02E-03","module":"D"}]},{"parameter":"EET","unit":"MJ","values":[{"value":"8,39E-02","module":"A1"},{"value":"3,15E+00","module":"A3"},{"value":"5,42E-01","module":"A5"},{"value":"0,0E+00","module":"B1"},{"value":"0,0E+00","module":"B2"},{"value":"0,0E+00","module":"B3"},{"value":"0,0E+00","module":"B4"},{"value":"0,0E+00","module":"B5"},{"value":"0,0E+00","module":"B6"},{"value":"0,0E+00","module":"B7"},{"value":"0,0E+00","module":"C1"},{"value":"0,0E+00","module":"C2"},{"value":"2,37E+01","module":"C3"},{"value":"3,58E-03","module":"C4"},{"value":"-1,54E-02","module":"D"}]}]}