{"product_name":"Pillo armchair, ash","epd_id":"NEPD-8545-8214","compliance":["EN 15804+A2","ISO 14025","ISO 21930"],"producer_name":"Swedese M\u00f6bler AB","environmental_impact":[{"parameter":"GWP-total","unit":"kg CO2-eq.","values":[{"value":"3,95E+01","module":"A1-A3"},{"value":"7,01E-01","module":"A4"},{"value":"3,86E+00","module":"A5"},{"value":"0,0E+00","module":"B2"},{"value":"0,0E+00","module":"B3"},{"value":"0,0E+00","module":"B4"},{"value":"0,0E+00","module":"C1"},{"value":"3,39E-01","module":"C2"},{"value":"1,44E+01","module":"C3"},{"value":"4,65E-02","module":"C4"},{"value":"-2,02E+00","module":"D"}]},{"parameter":"GWP-fossil","unit":"kg CO2-eq.","values":[{"value":"4,83E+01","module":"A1-A3"},{"value":"7,01E-01","module":"A4"},{"value":"3,64E-02","module":"A5"},{"value":"0,0E+00","module":"B2"},{"value":"0,0E+00","module":"B3"},{"value":"0,0E+00","module":"B4"},{"value":"0,0E+00","module":"C1"},{"value":"3,39E-01","module":"C2"},{"value":"7,12E+00","module":"C3"},{"value":"4,65E-02","module":"C4"},{"value":"-1,99E+00","module":"D"}]},{"parameter":"GWP-biogenic","unit":"kg CO2-eq.","values":[{"value":"-9,09E+00","module":"A1-A3"},{"value":"2,90E-04","module":"A4"},{"value":"3,82E+00","module":"A5"},{"value":"0,0E+00","module":"B2"},{"value":"0,0E+00","module":"B3"},{"value":"0,0E+00","module":"B4"},{"value":"0,0E+00","module":"C1"},{"value":"1,40E-04","module":"C2"},{"value":"7,32E+00","module":"C3"},{"value":"3,73E-05","module":"C4"},{"value":"-2,02E-03","module":"D"}]},{"parameter":"GWP-luluc","unit":"kg CO2-eq.","values":[{"value":"3,36E-01","module":"A1-A3"},{"value":"2,49E-04","module":"A4"},{"value":"1,20E-05","module":"A5"},{"value":"0,0E+00","module":"B2"},{"value":"0,0E+00","module":"B3"},{"value":"0,0E+00","module":"B4"},{"value":"0,0E+00","module":"C1"},{"value":"1,21E-04","module":"C2"},{"value":"5,34E-05","module":"C3"},{"value":"1,26E-05","module":"C4"},{"value":"-2,16E-02","module":"D"}]},{"parameter":"ODP","unit":"kg CFC 11-eq.","values":[{"value":"4,39E-06","module":"A1-A3"},{"value":"1,59E-07","module":"A4"},{"value":"7,68E-09","module":"A5"},{"value":"0,0E+00","module":"B2"},{"value":"0,0E+00","module":"B3"},{"value":"0,0E+00","module":"B4"},{"value":"0,0E+00","module":"C1"},{"value":"7,67E-08","module":"C2"},{"value":"4,10E-08","module":"C3"},{"value":"1,25E-08","module":"C4"},{"value":"-4,44E-02","module":"D"}]},{"parameter":"AP","unit":"mol H+-eq.","values":[{"value":"2,47E-01","module":"A1-A3"},{"value":"2,01E-03","module":"A4"},{"value":"1,72E-04","module":"A5"},{"value":"0,0E+00","module":"B2"},{"value":"0,0E+00","module":"B3"},{"value":"0,0E+00","module":"B4"},{"value":"0,0E+00","module":"C1"},{"value":"9,73E-04","module":"C2"},{"value":"6,93E-03","module":"C3"},{"value":"2,96E-04","module":"C4"},{"value":"-1,19E-02","module":"D"}]},{"parameter":"POCP","unit":"kg NMVOC-eq.","values":[{"value":"1,76E-01","module":"A1-A3"},{"value":"1,71E-03","module":"A4"},{"value":"1,77E-04","module":"A5"},{"value":"0,0E+00","module":"B2"},{"value":"0,0E+00","module":"B3"},{"value":"0,0E+00","module":"B4"},{"value":"0,0E+00","module":"C1"},{"value":"8,25E-04","module":"C2"},{"value":"8,78E-03","module":"C3"},{"value":"3,31E-04","module":"C4"},{"value":"-1,18E-02","module":"D"}]},{"parameter":"ADPE","unit":"kg Sb-eq.","values":[{"value":"1,38E-03","module":"A1-A3"},{"value":"1,94E-05","module":"A4"},{"value":"8,86E-07","module":"A5"},{"value":"0,0E+00","module":"B2"},{"value":"0,0E+00","module":"B3"},{"value":"0,0E+00","module":"B4"},{"value":"0,0E+00","module":"C1"},{"value":"9,36E-06","module":"C2"},{"value":"1,58E-06","module":"C3"},{"value":"6,94E-07","module":"C4"},{"value":"-3,00E-05","module":"D"}]},{"parameter":"ADPF","unit":"MJ","values":[{"value":"1,04E+03","module":"A1-A3"},{"value":"1,06E+01","module":"A4"},{"value":"5,09E-01","module":"A5"},{"value":"0,0E+00","module":"B2"},{"value":"0,0E+00","module":"B3"},{"value":"0,0E+00","module":"B4"},{"value":"0,0E+00","module":"C1"},{"value":"5,12E+00","module":"C2"},{"value":"3,45E+00","module":"C3"},{"value":"9,35E-01","module":"C4"},{"value":"-2,04E+01","module":"D"}]},{"parameter":"WDP","unit":"m3 world-eq.","values":[{"value":"3,79E+04","module":"A1-A3"},{"value":"1,02E+01","module":"A4"},{"value":"6,45E-01","module":"A5"},{"value":"0,0E+00","module":"B2"},{"value":"0,0E+00","module":"B3"},{"value":"0,0E+00","module":"B4"},{"value":"0,0E+00","module":"C1"},{"value":"4,95E+00","module":"C2"},{"value":"1,01E+01","module":"C3"},{"value":"2,56E+00","module":"C4"},{"value":"-3,68E+01","module":"D"}]},{"parameter":"EP-freshwater","unit":"kg P-eq.","values":[{"value":"2,94E-03","module":"A1-A3"},{"value":"5,60E-06","module":"A4"},{"value":"2,99E-07","module":"A5"},{"value":"0,0E+00","module":"B2"},{"value":"0,0E+00","module":"B3"},{"value":"0,0E+00","module":"B4"},{"value":"0,0E+00","module":"C1"},{"value":"2,71E-06","module":"C2"},{"value":"3,57E-06","module":"C3"},{"value":"4,97E-07","module":"C4"},{"value":"-1,39E-04","module":"D"}]},{"parameter":"EP-marine","unit":"kg N-eq.","values":[{"value":"5,28E-02","module":"A1-A3"},{"value":"3,98E-04","module":"A4"},{"value":"5,70E-05","module":"A5"},{"value":"0,0E+00","module":"B2"},{"value":"0,0E+00","module":"B3"},{"value":"0,0E+00","module":"B4"},{"value":"0,0E+00","module":"C1"},{"value":"1,93E-04","module":"C2"},{"value":"3,81E-03","module":"C3"},{"value":"1,04E-04","module":"C4"},{"value":"-3,07E-03","module":"D"}]},{"parameter":"EP-terrestrial","unit":"mol N-eq.","values":[{"value":"5,23E-01","module":"A1-A3"},{"value":"4,46E-03","module":"A4"},{"value":"6,17E-04","module":"A5"},{"value":"0,0E+00","module":"B2"},{"value":"0,0E+00","module":"B3"},{"value":"0,0E+00","module":"B4"},{"value":"0,0E+00","module":"C1"},{"value":"2,15E-03","module":"C2"},{"value":"3,68E-02","module":"C3"},{"value":"1,15E-03","module":"C4"},{"value":"-3,23E-02","module":"D"}]},{"parameter":"GWP-IOBC","unit":"kg CO2-eq.","values":[{"value":"4,96E+01","module":"A1-A3"},{"value":"7,01E-01","module":"A4"},{"value":"3,64E-02","module":"A5"},{"value":"0,0E+00","module":"B2"},{"value":"0,0E+00","module":"B3"},{"value":"0,0E+00","module":"B4"},{"value":"0,0E+00","module":"C1"},{"value":"3,39E-01","module":"C2"},{"value":"8,33E+00","module":"C3"},{"value":"4,92E-02","module":"C4"},{"value":"-2,70E+00","module":"D"}]}],"additional_environmental_impact":[{"parameter":"PM","unit":"disease incidence","values":[{"value":"3,84E-06","module":"A1-A3"},{"value":"4,29E-08","module":"A4"},{"value":"2,54E-09","module":"A5"},{"value":"0,0E+00","module":"B2"},{"value":"0,0E+00","module":"B3"},{"value":"0,0E+00","module":"B4"},{"value":"0,0E+00","module":"C1"},{"value":"2,07E-08","module":"C2"},{"value":"3,41E-08","module":"C3"},{"value":"5,21E-09","module":"C4"},{"value":"-4,19E-07","module":"D"}]},{"parameter":"ETP-fw","unit":"CTUe","values":[{"value":"2,07E+03","module":"A1-A3"},{"value":"7,85E+00","module":"A4"},{"value":"6,79E-01","module":"A5"},{"value":"0,0E+00","module":"B2"},{"value":"0,0E+00","module":"B3"},{"value":"0,0E+00","module":"B4"},{"value":"0,0E+00","module":"C1"},{"value":"3,80E+00","module":"C2"},{"value":"2,35E+01","module":"C3"},{"value":"6,58E-01","module":"C4"},{"value":"-1,25E+02","module":"D"}]},{"parameter":"HTP-c","unit":"CTUh","values":[{"value":"1,38E-07","module":"A1-A3"},{"value":"0,0E+00","module":"A4"},{"value":"2,00E-11","module":"A5"},{"value":"0,0E+00","module":"B2"},{"value":"0,0E+00","module":"B3"},{"value":"0,0E+00","module":"B4"},{"value":"0,0E+00","module":"C1"},{"value":"0,0E+00","module":"C2"},{"value":"8,04E-10","module":"C3"},{"value":"2,50E-11","module":"C4"},{"value":"-7,53E-09","module":"D"}]},{"parameter":"HTP-nc","unit":"CTUh","values":[{"value":"1,42E-06","module":"A1-A3"},{"value":"8,58E-09","module":"A4"},{"value":"8,53E-10","module":"A5"},{"value":"0,0E+00","module":"B2"},{"value":"0,0E+00","module":"B3"},{"value":"0,0E+00","module":"B4"},{"value":"0,0E+00","module":"C1"},{"value":"4,15E-09","module":"C2"},{"value":"2,79E-08","module":"C3"},{"value":"7,66E-10","module":"C4"},{"value":"9,93E-08","module":"D"}]},{"parameter":"SQP","unit":"unitless","values":[{"value":"9,05E+02","module":"A1-A3"},{"value":"7,41E+00","module":"A4"},{"value":"3,42E-01","module":"A5"},{"value":"0,0E+00","module":"B2"},{"value":"0,0E+00","module":"B3"},{"value":"0,0E+00","module":"B4"},{"value":"0,0E+00","module":"C1"},{"value":"3,58E+00","module":"C2"},{"value":"4,15E-01","module":"C3"},{"value":"2,10E+00","module":"C4"},{"value":"-5,92E+01","module":"D"}]},{"parameter":"IRP","unit":"kBq U235-eq.","values":[{"value":"1,38E+01","module":"A1-A3"},{"value":"4,63E-02","module":"A4"},{"value":"2,18E-03","module":"A5"},{"value":"0,0E+00","module":"B2"},{"value":"0,0E+00","module":"B3"},{"value":"0,0E+00","module":"B4"},{"value":"0,0E+00","module":"C1"},{"value":"2,24E-02","module":"C2"},{"value":"5,63E-03","module":"C3"},{"value":"3,81E-03","module":"C4"},{"value":"-5,07E-02","module":"D"}]}],"resource_use":[{"parameter":"PERE","unit":"MJ","values":[{"value":"3,58E+02","module":"A1-A3"},{"value":"1,52E-01","module":"A4"},{"value":"8,38E-03","module":"A5"},{"value":"0,0E+00","module":"B2"},{"value":"0,0E+00","module":"B3"},{"value":"0,0E+00","module":"B4"},{"value":"0,0E+00","module":"C1"},{"value":"7,33E-02","module":"C2"},{"value":"9,99E-02","module":"C3"},{"value":"2,07E-02","module":"C4"},{"value":"-5,48E+01","module":"D"}]},{"parameter":"PERM","unit":"MJ","values":[{"value":"7,00E+01","module":"A1-A3"},{"value":"0,0E+00","module":"A4"},{"value":"-1,77E+01","module":"A5"},{"value":"0,0E+00","module":"B2"},{"value":"0,0E+00","module":"B3"},{"value":"0,0E+00","module":"B4"},{"value":"0,0E+00","module":"C1"},{"value":"0,0E+00","module":"C2"},{"value":"-5,23E+01","module":"C3"},{"value":"0,0E+00","module":"C4"},{"value":"0,0E+00","module":"D"}]},{"parameter":"PERT","unit":"MJ","values":[{"value":"4,28E+02","module":"A1-A3"},{"value":"1,52E-01","module":"A4"},{"value":"-1,77E+01","module":"A5"},{"value":"0,0E+00","module":"B2"},{"value":"0,0E+00","module":"B3"},{"value":"0,0E+00","module":"B4"},{"value":"0,0E+00","module":"C1"},{"value":"7,33E-02","module":"C2"},{"value":"-5,22E+01","module":"C3"},{"value":"2,07E-02","module":"C4"},{"value":"-5,48E+01","module":"D"}]},{"parameter":"PENRE","unit":"MJ","values":[{"value":"9,60E+02","module":"A1-A3"},{"value":"1,06E+01","module":"A4"},{"value":"5,09E-01","module":"A5"},{"value":"0,0E+00","module":"B2"},{"value":"0,0E+00","module":"B3"},{"value":"0,0E+00","module":"B4"},{"value":"0,0E+00","module":"C1"},{"value":"5,12E+00","module":"C2"},{"value":"3,47E+00","module":"C3"},{"value":"9,35E-01","module":"C4"},{"value":"-2,04E+01","module":"D"}]},{"parameter":"PENRM","unit":"MJ","values":[{"value":"9,81E+01","module":"A1-A3"},{"value":"0,0E+00","module":"A4"},{"value":"0,0E+00","module":"A5"},{"value":"0,0E+00","module":"B2"},{"value":"0,0E+00","module":"B3"},{"value":"0,0E+00","module":"B4"},{"value":"0,0E+00","module":"C1"},{"value":"0,0E+00","module":"C2"},{"value":"-9,81E+01","module":"C3"},{"value":"0,0E+00","module":"C4"},{"value":"0,0E+00","module":"D"}]},{"parameter":"PENRT","unit":"MJ","values":[{"value":"1,06E+03","module":"A1-A3"},{"value":"1,06E+01","module":"A4"},{"value":"5,09E-01","module":"A5"},{"value":"0,0E+00","module":"B2"},{"value":"0,0E+00","module":"B3"},{"value":"0,0E+00","module":"B4"},{"value":"0,0E+00","module":"C1"},{"value":"5,12E+00","module":"C2"},{"value":"-9,47E+01","module":"C3"},{"value":"9,35E-01","module":"C4"},{"value":"-2,04E+01","module":"D"}]},{"parameter":"SM","unit":"kg","values":[{"value":"2,69E+00","module":"A1-A3"},{"value":"0,0E+00","module":"A4"},{"value":"0,0E+00","module":"A5"},{"value":"0,0E+00","module":"B2"},{"value":"0,0E+00","module":"B3"},{"value":"0,0E+00","module":"B4"},{"value":"0,0E+00","module":"C1"},{"value":"0,0E+00","module":"C2"},{"value":"0,0E+00","module":"C3"},{"value":"0,0E+00","module":"C4"},{"value":"0,0E+00","module":"D"}]},{"parameter":"RSF","unit":"MJ","values":[{"value":"1,64E+00","module":"A1-A3"},{"value":"5,43E-03","module":"A4"},{"value":"2,78E-04","module":"A5"},{"value":"0,0E+00","module":"B2"},{"value":"0,0E+00","module":"B3"},{"value":"0,0E+00","module":"B4"},{"value":"0,0E+00","module":"C1"},{"value":"2,62E-03","module":"C2"},{"value":"2,35E-03","module":"C3"},{"value":"5,41E-04","module":"C4"},{"value":"4,06E-02","module":"D"}]},{"parameter":"NRSF","unit":"MJ","values":[{"value":"4,01E+00","module":"A1-A3"},{"value":"1,94E-02","module":"A4"},{"value":"1,15E-03","module":"A5"},{"value":"0,0E+00","module":"B2"},{"value":"0,0E+00","module":"B3"},{"value":"0,0E+00","module":"B4"},{"value":"0,0E+00","module":"C1"},{"value":"9,38E-03","module":"C2"},{"value":"0,0E+00","module":"C3"},{"value":"4,20E-02","module":"C4"},{"value":"-1,74E+00","module":"D"}]},{"parameter":"FW","unit":"m3","values":[{"value":"1,06E+00","module":"A1-A3"},{"value":"1,13E-03","module":"A4"},{"value":"2,40E-04","module":"A5"},{"value":"0,0E+00","module":"B2"},{"value":"0,0E+00","module":"B3"},{"value":"0,0E+00","module":"B4"},{"value":"0,0E+00","module":"C1"},{"value":"5,48E-04","module":"C2"},{"value":"1,15E-02","module":"C3"},{"value":"8,44E-04","module":"C4"},{"value":"-6,78E-02","module":"D"}]}],"end_of_life_waste":[{"parameter":"HWD","unit":"kg","values":[{"value":"2,95E-01","module":"A1-A3"},{"value":"5,46E-04","module":"A4"},{"value":"0,0E+00","module":"A5"},{"value":"0,0E+00","module":"B2"},{"value":"0,0E+00","module":"B3"},{"value":"0,0E+00","module":"B4"},{"value":"0,0E+00","module":"C1"},{"value":"2,64E-04","module":"C2"},{"value":"0,0E+00","module":"C3"},{"value":"3,46E+00","module":"C4"},{"value":"-7,61E-03","module":"D"}]},{"parameter":"NHWD","unit":"kg","values":[{"value":"1,08E+01","module":"A1-A3"},{"value":"5,15E-01","module":"A4"},{"value":"2,25E+00","module":"A5"},{"value":"0,0E+00","module":"B2"},{"value":"0,0E+00","module":"B3"},{"value":"0,0E+00","module":"B4"},{"value":"0,0E+00","module":"C1"},{"value":"2,49E-01","module":"C2"},{"value":"0,0E+00","module":"C3"},{"value":"1,07E-01","module":"C4"},{"value":"-7,72E-01","module":"D"}]},{"parameter":"RWD","unit":"kg","values":[{"value":"7,02E-03","module":"A1-A3"},{"value":"7,22E-05","module":"A4"},{"value":"0,0E+00","module":"A5"},{"value":"0,0E+00","module":"B2"},{"value":"0,0E+00","module":"B3"},{"value":"0,0E+00","module":"B4"},{"value":"0,0E+00","module":"C1"},{"value":"3,49E-05","module":"C2"},{"value":"0,0E+00","module":"C3"},{"value":"5,71E-06","module":"C4"},{"value":"-4,18E-05","module":"D"}]}],"end_of_life_flow":[{"parameter":"CRU","unit":"kg","values":[{"value":"0,0E+00","module":"A1-A3"},{"value":"0,0E+00","module":"A4"},{"value":"0,0E+00","module":"A5"},{"value":"0,0E+00","module":"B2"},{"value":"0,0E+00","module":"B3"},{"value":"0,0E+00","module":"B4"},{"value":"0,0E+00","module":"C1"},{"value":"0,0E+00","module":"C2"},{"value":"0,0E+00","module":"C3"},{"value":"0,0E+00","module":"C4"},{"value":"0,0E+00","module":"D"}]},{"parameter":"MFR","unit":"kg","values":[{"value":"9,42E-02","module":"A1-A3"},{"value":"0,0E+00","module":"A4"},{"value":"2,09E+00","module":"A5"},{"value":"0,0E+00","module":"B2"},{"value":"0,0E+00","module":"B3"},{"value":"0,0E+00","module":"B4"},{"value":"0,0E+00","module":"C1"},{"value":"0,0E+00","module":"C2"},{"value":"1,51E+00","module":"C3"},{"value":"0,0E+00","module":"C4"},{"value":"0,0E+00","module":"D"}]},{"parameter":"MER","unit":"kg","values":[{"value":"2,92E-01","module":"A1-A3"},{"value":"0,0E+00","module":"A4"},{"value":"3,06E-06","module":"A5"},{"value":"0,0E+00","module":"B2"},{"value":"0,0E+00","module":"B3"},{"value":"0,0E+00","module":"B4"},{"value":"0,0E+00","module":"C1"},{"value":"0,0E+00","module":"C2"},{"value":"1,20E+01","module":"C3"},{"value":"0,0E+00","module":"C4"},{"value":"0,0E+00","module":"D"}]},{"parameter":"EEE","unit":"MJ","values":[{"value":"1,90E-01","module":"A1-A3"},{"value":"0,0E+00","module":"A4"},{"value":"1,29E-01","module":"A5"},{"value":"0,0E+00","module":"B2"},{"value":"0,0E+00","module":"B3"},{"value":"0,0E+00","module":"B4"},{"value":"0,0E+00","module":"C1"},{"value":"0,0E+00","module":"C2"},{"value":"6,94E+00","module":"C3"},{"value":"0,0E+00","module":"C4"},{"value":"0,0E+00","module":"D"}]},{"parameter":"EET","unit":"MJ","values":[{"value":"2,88E+00","module":"A1-A3"},{"value":"0,0E+00","module":"A4"},{"value":"1,95E+00","module":"A5"},{"value":"0,0E+00","module":"B2"},{"value":"0,0E+00","module":"B3"},{"value":"0,0E+00","module":"B4"},{"value":"0,0E+00","module":"C1"},{"value":"0,0E+00","module":"C2"},{"value":"1,05E+02","module":"C3"},{"value":"0,0E+00","module":"C4"},{"value":"0,0E+00","module":"D"}]}]}