{"product_name":"Pipe Pressure Hobas, Spigot-Coupling DN500-3600, PN6, SN10000","epd_id":"NEPD-3490-2088-EN","compliance":["EN 15804","ISO 14025","ISO 21930"],"producer_name":"Amiblu Technology AS","environmental_impact":[{"parameter":"GWP-total","unit":"kg CO2-eq.","values":[{"value":"1,55E+00","module":"A1-A3"},{"value":"8,13E-02","module":"A4"},{"value":"2,83E-01","module":"A5"}]},{"parameter":"ODP","unit":"kg CFC 11-eq.","values":[{"value":"1,92E-07","module":"A1-A3"},{"value":"1,50E-08","module":"A4"},{"value":"5,06E-08","module":"A5"}]},{"parameter":"AP","unit":"kg SO2-eq.","values":[{"value":"6,75E-03","module":"A1-A3"},{"value":"2,59E-04","module":"A4"},{"value":"8,05E-04","module":"A5"}]},{"parameter":"EP","unit":"kg Phosphat-eq.","values":[{"value":"9,52E-04","module":"A1-A3"},{"value":"4,30E-05","module":"A4"},{"value":"1,88E-04","module":"A5"}]},{"parameter":"POCP","unit":"kg Ethen-eq.","values":[{"value":"5,46E-04","module":"A1-A3"},{"value":"1,33E-05","module":"A4"},{"value":"4,88E-05","module":"A5"}]},{"parameter":"ADPE","unit":"kg Sb-eq.","values":[{"value":"3,55E-05","module":"A1-A3"},{"value":"2,48E-07","module":"A4"},{"value":"1,06E-06","module":"A5"}]},{"parameter":"ADPF","unit":"MJ","values":[{"value":"3,25E+01","module":"A1-A3"},{"value":"1,23E+00","module":"A4"},{"value":"3,96E+00","module":"A5"}]},{"parameter":"ADPM","unit":"kg Sb-eq.","values":[{"value":"3,55E-05","module":"A1-A3"},{"value":"2,48E-07","module":"A4"},{"value":"1,06E-06","module":"A5"}]}],"additional_environmental_impact":[],"resource_use":[{"parameter":"PERE","unit":"MJ","values":[{"value":"1,55E+00","module":"A1-A3"},{"value":"1,79E-02","module":"A4"},{"value":"2,08E-01","module":"A5"}]},{"parameter":"PERM","unit":"MJ","values":[{"value":"1,56E-04","module":"A1-A3"},{"value":"0,0E+00","module":"A4"},{"value":"0,0E+00","module":"A5"}]},{"parameter":"PERT","unit":"MJ","values":[{"value":"1,55E+00","module":"A1-A3"},{"value":"1,79E-02","module":"A4"},{"value":"2,08E-01","module":"A5"}]},{"parameter":"PENRE","unit":"MJ","values":[{"value":"3,68E+01","module":"A1-A3"},{"value":"1,25E+00","module":"A4"},{"value":"4,37E+00","module":"A5"}]},{"parameter":"PENRM","unit":"MJ","values":[{"value":"1,22E-02","module":"A1-A3"},{"value":"0,0E+00","module":"A4"},{"value":"0,0E+00","module":"A5"}]},{"parameter":"PENRT","unit":"MJ","values":[{"value":"3,68E+01","module":"A1-A3"},{"value":"1,25E+00","module":"A4"},{"value":"4,37E+00","module":"A5"}]},{"parameter":"SM","unit":"kg","values":[{"value":"5,93E-03","module":"A1-A3"},{"value":"0,0E+00","module":"A4"},{"value":"2,84E+01","module":"A5"}]},{"parameter":"RSF","unit":"MJ","values":[{"value":"9,01E-02","module":"A1-A3"},{"value":"0,0E+00","module":"A4"},{"value":"2,60E-04","module":"A5"}]},{"parameter":"NRSF","unit":"MJ","values":[{"value":"6,99E-03","module":"A1-A3"},{"value":"0,0E+00","module":"A4"},{"value":"3,83E-03","module":"A5"}]},{"parameter":"FW","unit":"m3","values":[{"value":"2,12E-02","module":"A1-A3"},{"value":"2,35E-04","module":"A4"},{"value":"3,61E-02","module":"A5"}]}],"end_of_life_waste":[{"parameter":"HWD","unit":"kg","values":[{"value":"2,31E-03","module":"A1-A3"},{"value":"7,32E-07","module":"A4"},{"value":"5,95E-05","module":"A5"}]},{"parameter":"NHWD","unit":"kg","values":[{"value":"2,81E-01","module":"A1-A3"},{"value":"6,60E-02","module":"A4"},{"value":"9,08E-02","module":"A5"}]},{"parameter":"RWD","unit":"kg","values":[{"value":"7,25E-05","module":"A1-A3"},{"value":"8,61E-06","module":"A4"},{"value":"3,22E-05","module":"A5"}]}],"end_of_life_flow":[{"parameter":"CRU","unit":"kg","values":[{"value":"0,0E+00","module":"A1-A3"},{"value":"0,0E+00","module":"A4"},{"value":"0,0E+00","module":"A5"}]},{"parameter":"MFR","unit":"kg","values":[{"value":"1,06E-03","module":"A1-A3"},{"value":"0,0E+00","module":"A4"},{"value":"2,92E-06","module":"A5"}]},{"parameter":"MER","unit":"kg","values":[{"value":"1,73E-02","module":"A1-A3"},{"value":"0,0E+00","module":"A4"},{"value":"9,42E-04","module":"A5"}]},{"parameter":"EEE","unit":"MJ","values":[{"value":"1,06E-02","module":"A1-A3"},{"value":"0,0E+00","module":"A4"},{"value":"1,00E-05","module":"A5"}]},{"parameter":"EET","unit":"MJ","values":[{"value":"1,23E-01","module":"A1-A3"},{"value":"0,0E+00","module":"A4"},{"value":"1,51E-04","module":"A5"}]}]}