{"product_name":"Pipe Pressure Hobas, Spigot-Coupling DN200, PN2-8, SN10000-16000","epd_id":"NEPD-3491-2089-EN","compliance":["EN 15804","ISO 14025","ISO 21930"],"producer_name":"Amiblu Technology AS","environmental_impact":[{"parameter":"GWP-total","unit":"kg CO2-eq.","values":[{"value":"2,16E+00","module":"A1-A3"},{"value":"8,13E-02","module":"A4"},{"value":"7,85E-01","module":"A5"}]},{"parameter":"ODP","unit":"kg CFC 11-eq.","values":[{"value":"2,87E-07","module":"A1-A3"},{"value":"1,50E-08","module":"A4"},{"value":"1,42E-07","module":"A5"}]},{"parameter":"AP","unit":"kg SO2-eq.","values":[{"value":"9,30E-03","module":"A1-A3"},{"value":"2,59E-04","module":"A4"},{"value":"2,54E-03","module":"A5"}]},{"parameter":"EP","unit":"kg Phosphat-eq.","values":[{"value":"1,32E-03","module":"A1-A3"},{"value":"4,30E-05","module":"A4"},{"value":"6,33E-04","module":"A5"}]},{"parameter":"POCP","unit":"kg Ethen-eq.","values":[{"value":"8,15E-04","module":"A1-A3"},{"value":"1,33E-05","module":"A4"},{"value":"1,39E-04","module":"A5"}]},{"parameter":"ADPE","unit":"kg Sb-eq.","values":[{"value":"4,88E-05","module":"A1-A3"},{"value":"2,48E-07","module":"A4"},{"value":"3,43E-06","module":"A5"}]},{"parameter":"ADPF","unit":"MJ","values":[{"value":"4,88E+01","module":"A1-A3"},{"value":"1,23E+00","module":"A4"},{"value":"1,10E+01","module":"A5"}]},{"parameter":"ADPM","unit":"kg Sb-eq.","values":[{"value":"4,88E-05","module":"A1-A3"},{"value":"2,48E-07","module":"A4"},{"value":"3,43E-06","module":"A5"}]}],"additional_environmental_impact":[],"resource_use":[{"parameter":"PERE","unit":"MJ","values":[{"value":"2,14E+00","module":"A1-A3"},{"value":"1,79E-02","module":"A4"},{"value":"7,24E-01","module":"A5"}]},{"parameter":"PERM","unit":"MJ","values":[{"value":"1,73E-04","module":"A1-A3"},{"value":"0,0E+00","module":"A4"},{"value":"0,0E+00","module":"A5"}]},{"parameter":"PERT","unit":"MJ","values":[{"value":"2,14E+00","module":"A1-A3"},{"value":"1,79E-02","module":"A4"},{"value":"7,24E-01","module":"A5"}]},{"parameter":"PENRE","unit":"MJ","values":[{"value":"5,49E+01","module":"A1-A3"},{"value":"1,25E+00","module":"A4"},{"value":"1,25E+01","module":"A5"}]},{"parameter":"PENRM","unit":"MJ","values":[{"value":"1,22E-02","module":"A1-A3"},{"value":"0,0E+00","module":"A4"},{"value":"0,0E+00","module":"A5"}]},{"parameter":"PENRT","unit":"MJ","values":[{"value":"5,49E+01","module":"A1-A3"},{"value":"1,25E+00","module":"A4"},{"value":"1,25E+01","module":"A5"}]},{"parameter":"SM","unit":"kg","values":[{"value":"8,54E-03","module":"A1-A3"},{"value":"0,0E+00","module":"A4"},{"value":"1,01E+02","module":"A5"}]},{"parameter":"RSF","unit":"MJ","values":[{"value":"1,20E-01","module":"A1-A3"},{"value":"0,0E+00","module":"A4"},{"value":"5,12E-04","module":"A5"}]},{"parameter":"NRSF","unit":"MJ","values":[{"value":"3,02E-03","module":"A1-A3"},{"value":"0,0E+00","module":"A4"},{"value":"7,54E-03","module":"A5"}]},{"parameter":"FW","unit":"m3","values":[{"value":"3,03E-02","module":"A1-A3"},{"value":"2,35E-04","module":"A4"},{"value":"1,29E-01","module":"A5"}]}],"end_of_life_waste":[{"parameter":"HWD","unit":"kg","values":[{"value":"3,29E-03","module":"A1-A3"},{"value":"7,32E-07","module":"A4"},{"value":"1,21E-04","module":"A5"}]},{"parameter":"NHWD","unit":"kg","values":[{"value":"3,09E-01","module":"A1-A3"},{"value":"6,60E-02","module":"A4"},{"value":"3,20E-01","module":"A5"}]},{"parameter":"RWD","unit":"kg","values":[{"value":"1,00E-04","module":"A1-A3"},{"value":"8,61E-06","module":"A4"},{"value":"9,31E-05","module":"A5"}]}],"end_of_life_flow":[{"parameter":"CRU","unit":"kg","values":[{"value":"0,0E+00","module":"A1-A3"},{"value":"0,0E+00","module":"A4"},{"value":"0,0E+00","module":"A5"}]},{"parameter":"MFR","unit":"kg","values":[{"value":"1,36E-03","module":"A1-A3"},{"value":"0,0E+00","module":"A4"},{"value":"5,76E-06","module":"A5"}]},{"parameter":"MER","unit":"kg","values":[{"value":"1,89E-02","module":"A1-A3"},{"value":"0,0E+00","module":"A4"},{"value":"1,86E-03","module":"A5"}]},{"parameter":"EEE","unit":"MJ","values":[{"value":"1,14E-02","module":"A1-A3"},{"value":"0,0E+00","module":"A4"},{"value":"1,97E-05","module":"A5"}]},{"parameter":"EET","unit":"MJ","values":[{"value":"1,35E-01","module":"A1-A3"},{"value":"0,0E+00","module":"A4"},{"value":"2,99E-04","module":"A5"}]}]}