{"product_name":"Pipe Jacking (VO) Hobas with GRP Sleeve, DN700-1500, PN1, SN64000-160000","epd_id":"NEPD-3481-2080-EN","compliance":["EN 15804","ISO 14025","ISO 21930"],"producer_name":"Amiblu Technology AS","environmental_impact":[{"parameter":"GWP-total","unit":"kg CO2-eq.","values":[{"value":"1,21E+00","module":"A1-A3"},{"value":"8,13E-02","module":"A4"}]},{"parameter":"ODP","unit":"kg CFC 11-eq.","values":[{"value":"1,50E-07","module":"A1-A3"},{"value":"1,50E-08","module":"A4"}]},{"parameter":"AP","unit":"kg SO2-eq.","values":[{"value":"5,09E-03","module":"A1-A3"},{"value":"2,59E-04","module":"A4"}]},{"parameter":"EP","unit":"kg Phosphat-eq.","values":[{"value":"7,18E-04","module":"A1-A3"},{"value":"4,30E-05","module":"A4"}]},{"parameter":"POCP","unit":"kg Ethen-eq.","values":[{"value":"4,09E-04","module":"A1-A3"},{"value":"1,33E-05","module":"A4"}]},{"parameter":"ADPE","unit":"kg Sb-eq.","values":[{"value":"3,17E-05","module":"A1-A3"},{"value":"2,48E-07","module":"A4"}]},{"parameter":"ADPF","unit":"MJ","values":[{"value":"2,49E+01","module":"A1-A3"},{"value":"1,23E+00","module":"A4"}]},{"parameter":"ADPM","unit":"kg Sb-eq.","values":[{"value":"3,17E-05","module":"A1-A3"},{"value":"2,48E-07","module":"A4"}]}],"additional_environmental_impact":[],"resource_use":[{"parameter":"PERE","unit":"MJ","values":[{"value":"1,41E+00","module":"A1-A3"},{"value":"1,79E-02","module":"A4"}]},{"parameter":"PERM","unit":"MJ","values":[{"value":"1,51E-04","module":"A1-A3"},{"value":"0,0E+00","module":"A4"}]},{"parameter":"PERT","unit":"MJ","values":[{"value":"1,41E+00","module":"A1-A3"},{"value":"1,79E-02","module":"A4"}]},{"parameter":"PENRE","unit":"MJ","values":[{"value":"2,82E+01","module":"A1-A3"},{"value":"1,25E+00","module":"A4"}]},{"parameter":"PENRM","unit":"MJ","values":[{"value":"2,44E-03","module":"A1-A3"},{"value":"0,0E+00","module":"A4"}]},{"parameter":"PENRT","unit":"MJ","values":[{"value":"2,82E+01","module":"A1-A3"},{"value":"1,25E+00","module":"A4"}]},{"parameter":"SM","unit":"kg","values":[{"value":"5,06E-03","module":"A1-A3"},{"value":"0,0E+00","module":"A4"}]},{"parameter":"RSF","unit":"MJ","values":[{"value":"9,24E-02","module":"A1-A3"},{"value":"0,0E+00","module":"A4"}]},{"parameter":"NRSF","unit":"MJ","values":[{"value":"-2,46E-03","module":"A1-A3"},{"value":"0,0E+00","module":"A4"}]},{"parameter":"FW","unit":"m3","values":[{"value":"1,43E-02","module":"A1-A3"},{"value":"2,35E-04","module":"A4"}]}],"end_of_life_waste":[{"parameter":"HWD","unit":"kg","values":[{"value":"1,97E-03","module":"A1-A3"},{"value":"7,32E-07","module":"A4"}]},{"parameter":"NHWD","unit":"kg","values":[{"value":"2,20E-01","module":"A1-A3"},{"value":"6,60E-02","module":"A4"}]},{"parameter":"RWD","unit":"kg","values":[{"value":"5,70E-05","module":"A1-A3"},{"value":"8,61E-06","module":"A4"}]}],"end_of_life_flow":[{"parameter":"CRU","unit":"kg","values":[{"value":"0,0E+00","module":"A1-A3"},{"value":"0,0E+00","module":"A4"}]},{"parameter":"MFR","unit":"kg","values":[{"value":"1,41E-03","module":"A1-A3"},{"value":"0,0E+00","module":"A4"}]},{"parameter":"MER","unit":"kg","values":[{"value":"4,63E-02","module":"A1-A3"},{"value":"0,0E+00","module":"A4"}]},{"parameter":"EEE","unit":"MJ","values":[{"value":"2,96E-02","module":"A1-A3"},{"value":"0,0E+00","module":"A4"}]},{"parameter":"EET","unit":"MJ","values":[{"value":"3,30E-01","module":"A1-A3"},{"value":"0,0E+00","module":"A4"}]}]}