{"product_name":"Plateanker med plate","epd_id":"NEPD-7266-6653","compliance":["EN 15804+A2","ISO 14025","ISO 21930"],"producer_name":"Br\u00f8drene Berntsen AS","environmental_impact":[{"parameter":"GWP-total","unit":"kg CO2-eq.","values":[{"value":"1,34E+00","module":"A1-A3"},{"value":"1,60E-01","module":"A4"},{"value":"0,0E+00","module":"A5"},{"value":"0,0E+00","module":"C1"},{"value":"1,39E-02","module":"C2"},{"value":"0,0E+00","module":"C3"},{"value":"4,29E-04","module":"C4"},{"value":"-2,46E-02","module":"D"}]},{"parameter":"GWP-fossil","unit":"kg CO2-eq.","values":[{"value":"1,33E+00","module":"A1-A3"},{"value":"1,60E-01","module":"A4"},{"value":"0,0E+00","module":"A5"},{"value":"0,0E+00","module":"C1"},{"value":"1,39E-02","module":"C2"},{"value":"0,0E+00","module":"C3"},{"value":"4,28E-04","module":"C4"},{"value":"-2,45E-02","module":"D"}]},{"parameter":"GWP-biogenic","unit":"kg CO2-eq.","values":[{"value":"3,51E-03","module":"A1-A3"},{"value":"6,32E-05","module":"A4"},{"value":"0,0E+00","module":"A5"},{"value":"0,0E+00","module":"C1"},{"value":"5,75E-06","module":"C2"},{"value":"0,0E+00","module":"C3"},{"value":"3,64E-07","module":"C4"},{"value":"-1,35E-05","module":"D"}]},{"parameter":"GWP-luluc","unit":"kg CO2-eq.","values":[{"value":"9,47E-04","module":"A1-A3"},{"value":"6,23E-05","module":"A4"},{"value":"0,0E+00","module":"A5"},{"value":"0,0E+00","module":"C1"},{"value":"4,94E-06","module":"C2"},{"value":"0,0E+00","module":"C3"},{"value":"8,40E-08","module":"C4"},{"value":"-1,10E-05","module":"D"}]},{"parameter":"ODP","unit":"kg CFC 11-eq.","values":[{"value":"9,70E-08","module":"A1-A3"},{"value":"3,58E-08","module":"A4"},{"value":"0,0E+00","module":"A5"},{"value":"0,0E+00","module":"C1"},{"value":"3,15E-09","module":"C2"},{"value":"0,0E+00","module":"C3"},{"value":"2,08E-10","module":"C4"},{"value":"-7,79E-10","module":"D"}]},{"parameter":"AP","unit":"mol H+-eq.","values":[{"value":"1,08E-01","module":"A1-A3"},{"value":"1,05E-03","module":"A4"},{"value":"0,0E+00","module":"A5"},{"value":"0,0E+00","module":"C1"},{"value":"3,99E-05","module":"C2"},{"value":"0,0E+00","module":"C3"},{"value":"4,18E-06","module":"C4"},{"value":"-1,22E-04","module":"D"}]},{"parameter":"POCP","unit":"kg NMVOC-eq.","values":[{"value":"1,07E-01","module":"A1-A3"},{"value":"8,09E-04","module":"A4"},{"value":"0,0E+00","module":"A5"},{"value":"0,0E+00","module":"C1"},{"value":"3,38E-05","module":"C2"},{"value":"0,0E+00","module":"C3"},{"value":"4,94E-06","module":"C4"},{"value":"-1,23E-04","module":"D"}]},{"parameter":"ADPE","unit":"kg Sb-eq.","values":[{"value":"3,88E-03","module":"A1-A3"},{"value":"4,01E-06","module":"A4"},{"value":"0,0E+00","module":"A5"},{"value":"0,0E+00","module":"C1"},{"value":"3,84E-07","module":"C2"},{"value":"0,0E+00","module":"C3"},{"value":"3,79E-09","module":"C4"},{"value":"-4,24E-07","module":"D"}]},{"parameter":"ADPF","unit":"MJ","values":[{"value":"1,84E+01","module":"A1-A3"},{"value":"2,38E+00","module":"A4"},{"value":"0,0E+00","module":"A5"},{"value":"0,0E+00","module":"C1"},{"value":"2,10E-01","module":"C2"},{"value":"0,0E+00","module":"C3"},{"value":"1,38E-02","module":"C4"},{"value":"-2,07E-01","module":"D"}]},{"parameter":"WDP","unit":"m3 world-eq.","values":[{"value":"2,50E+01","module":"A1-A3"},{"value":"2,10E+00","module":"A4"},{"value":"0,0E+00","module":"A5"},{"value":"0,0E+00","module":"C1"},{"value":"2,03E-01","module":"C2"},{"value":"0,0E+00","module":"C3"},{"value":"2,91E-02","module":"C4"},{"value":"1,27E+00","module":"D"}]},{"parameter":"EP-freshwater","unit":"kg P-eq.","values":[{"value":"1,89E-04","module":"A1-A3"},{"value":"1,20E-06","module":"A4"},{"value":"0,0E+00","module":"A5"},{"value":"0,0E+00","module":"C1"},{"value":"1,11E-07","module":"C2"},{"value":"0,0E+00","module":"C3"},{"value":"3,20E-09","module":"C4"},{"value":"-1,51E-06","module":"D"}]},{"parameter":"EP-marine","unit":"kg N-eq.","values":[{"value":"4,06E-02","module":"A1-A3"},{"value":"2,42E-04","module":"A4"},{"value":"0,0E+00","module":"A5"},{"value":"0,0E+00","module":"C1"},{"value":"7,90E-06","module":"C2"},{"value":"0,0E+00","module":"C3"},{"value":"1,57E-06","module":"C4"},{"value":"-2,53E-05","module":"D"}]},{"parameter":"EP-terrestrial","unit":"mol N-eq.","values":[{"value":"3,98E-01","module":"A1-A3"},{"value":"2,70E-03","module":"A4"},{"value":"0,0E+00","module":"A5"},{"value":"0,0E+00","module":"C1"},{"value":"8,83E-05","module":"C2"},{"value":"0,0E+00","module":"C3"},{"value":"1,73E-05","module":"C4"},{"value":"-2,58E-04","module":"D"}]},{"parameter":"GWP-IOBC","unit":"kg CO2-eq.","values":[{"value":"1,33E+00","module":"A1-A3"},{"value":"1,60E-01","module":"A4"},{"value":"0,0E+00","module":"A5"},{"value":"0,0E+00","module":"C1"},{"value":"1,39E-02","module":"C2"},{"value":"0,0E+00","module":"C3"},{"value":"4,29E-04","module":"C4"},{"value":"-3,68E-02","module":"D"}]}],"additional_environmental_impact":[{"parameter":"PM","unit":"disease incidence","values":[{"value":"1,95E-07","module":"A1-A3"},{"value":"9,13E-09","module":"A4"},{"value":"0,0E+00","module":"A5"},{"value":"0,0E+00","module":"C1"},{"value":"8,50E-10","module":"C2"},{"value":"0,0E+00","module":"C3"},{"value":"8,80E-11","module":"C4"},{"value":"-2,04E-09","module":"D"}]},{"parameter":"ETP-fw","unit":"CTUe","values":[{"value":"1,34E+01","module":"A1-A3"},{"value":"1,72E+00","module":"A4"},{"value":"0,0E+00","module":"A5"},{"value":"0,0E+00","module":"C1"},{"value":"1,56E-01","module":"C2"},{"value":"0,0E+00","module":"C3"},{"value":"6,83E-03","module":"C4"},{"value":"-1,37E+00","module":"D"}]},{"parameter":"HTP-c","unit":"CTUh","values":[{"value":"1,09E-09","module":"A1-A3"},{"value":"0,0E+00","module":"A4"},{"value":"0,0E+00","module":"A5"},{"value":"0,0E+00","module":"C1"},{"value":"0,0E+00","module":"C2"},{"value":"0,0E+00","module":"C3"},{"value":"0,0E+00","module":"C4"},{"value":"-1,18E-10","module":"D"}]},{"parameter":"HTP-nc","unit":"CTUh","values":[{"value":"4,06E-08","module":"A1-A3"},{"value":"1,90E-09","module":"A4"},{"value":"0,0E+00","module":"A5"},{"value":"0,0E+00","module":"C1"},{"value":"1,70E-10","module":"C2"},{"value":"0,0E+00","module":"C3"},{"value":"3,00E-12","module":"C4"},{"value":"2,57E-09","module":"D"}]},{"parameter":"SQP","unit":"unitless","values":[{"value":"3,97E+00","module":"A1-A3"},{"value":"1,52E+00","module":"A4"},{"value":"0,0E+00","module":"A5"},{"value":"0,0E+00","module":"C1"},{"value":"1,47E-01","module":"C2"},{"value":"0,0E+00","module":"C3"},{"value":"5,04E-02","module":"C4"},{"value":"-1,55E-02","module":"D"}]},{"parameter":"IRP","unit":"kBq U235-eq.","values":[{"value":"3,49E-02","module":"A1-A3"},{"value":"1,04E-02","module":"A4"},{"value":"0,0E+00","module":"A5"},{"value":"0,0E+00","module":"C1"},{"value":"9,18E-04","module":"C2"},{"value":"0,0E+00","module":"C3"},{"value":"6,00E-05","module":"C4"},{"value":"8,82E-05","module":"D"}]}],"resource_use":[{"parameter":"PERE","unit":"MJ","values":[{"value":"1,69E+00","module":"A1-A3"},{"value":"3,20E-02","module":"A4"},{"value":"0,0E+00","module":"A5"},{"value":"0,0E+00","module":"C1"},{"value":"3,01E-03","module":"C2"},{"value":"0,0E+00","module":"C3"},{"value":"2,13E-04","module":"C4"},{"value":"-1,68E-02","module":"D"}]},{"parameter":"PERM","unit":"MJ","values":[{"value":"2,42E-02","module":"A1-A3"},{"value":"0,0E+00","module":"A4"},{"value":"0,0E+00","module":"A5"},{"value":"0,0E+00","module":"C1"},{"value":"0,0E+00","module":"C2"},{"value":"0,0E+00","module":"C3"},{"value":"0,0E+00","module":"C4"},{"value":"0,0E+00","module":"D"}]},{"parameter":"PERT","unit":"MJ","values":[{"value":"1,71E+00","module":"A1-A3"},{"value":"3,20E-02","module":"A4"},{"value":"0,0E+00","module":"A5"},{"value":"0,0E+00","module":"C1"},{"value":"3,01E-03","module":"C2"},{"value":"0,0E+00","module":"C3"},{"value":"2,13E-04","module":"C4"},{"value":"-1,68E-02","module":"D"}]},{"parameter":"PENRE","unit":"MJ","values":[{"value":"1,90E+01","module":"A1-A3"},{"value":"2,38E+00","module":"A4"},{"value":"0,0E+00","module":"A5"},{"value":"0,0E+00","module":"C1"},{"value":"2,10E-01","module":"C2"},{"value":"0,0E+00","module":"C3"},{"value":"1,38E-02","module":"C4"},{"value":"-2,07E-01","module":"D"}]},{"parameter":"PENRM","unit":"MJ","values":[{"value":"0,0E+00","module":"A1-A3"},{"value":"0,0E+00","module":"A4"},{"value":"0,0E+00","module":"A5"},{"value":"0,0E+00","module":"C1"},{"value":"0,0E+00","module":"C2"},{"value":"0,0E+00","module":"C3"},{"value":"0,0E+00","module":"C4"},{"value":"0,0E+00","module":"D"}]},{"parameter":"PENRT","unit":"MJ","values":[{"value":"1,90E+01","module":"A1-A3"},{"value":"2,38E+00","module":"A4"},{"value":"0,0E+00","module":"A5"},{"value":"0,0E+00","module":"C1"},{"value":"2,10E-01","module":"C2"},{"value":"0,0E+00","module":"C3"},{"value":"1,38E-02","module":"C4"},{"value":"-2,07E-01","module":"D"}]},{"parameter":"SM","unit":"kg","values":[{"value":"8,75E-01","module":"A1-A3"},{"value":"0,0E+00","module":"A4"},{"value":"0,0E+00","module":"A5"},{"value":"0,0E+00","module":"C1"},{"value":"0,0E+00","module":"C2"},{"value":"0,0E+00","module":"C3"},{"value":"0,0E+00","module":"C4"},{"value":"0,0E+00","module":"D"}]},{"parameter":"RSF","unit":"MJ","values":[{"value":"2,60E-02","module":"A1-A3"},{"value":"1,13E-03","module":"A4"},{"value":"0,0E+00","module":"A5"},{"value":"0,0E+00","module":"C1"},{"value":"1,08E-04","module":"C2"},{"value":"0,0E+00","module":"C3"},{"value":"4,39E-06","module":"C4"},{"value":"8,87E-04","module":"D"}]},{"parameter":"NRSF","unit":"MJ","values":[{"value":"2,48E-02","module":"A1-A3"},{"value":"3,88E-03","module":"A4"},{"value":"0,0E+00","module":"A5"},{"value":"0,0E+00","module":"C1"},{"value":"3,84E-04","module":"C2"},{"value":"0,0E+00","module":"C3"},{"value":"1,26E-05","module":"C4"},{"value":"2,58E-02","module":"D"}]},{"parameter":"FW","unit":"m3","values":[{"value":"1,33E-02","module":"A1-A3"},{"value":"2,39E-04","module":"A4"},{"value":"0,0E+00","module":"A5"},{"value":"0,0E+00","module":"C1"},{"value":"2,25E-05","module":"C2"},{"value":"0,0E+00","module":"C3"},{"value":"1,65E-05","module":"C4"},{"value":"-5,17E-05","module":"D"}]}],"end_of_life_waste":[{"parameter":"HWD","unit":"kg","values":[{"value":"1,69E-02","module":"A1-A3"},{"value":"1,20E-04","module":"A4"},{"value":"0,0E+00","module":"A5"},{"value":"0,0E+00","module":"C1"},{"value":"1,08E-05","module":"C2"},{"value":"0,0E+00","module":"C3"},{"value":"0,0E+00","module":"C4"},{"value":"-1,28E-04","module":"D"}]},{"parameter":"NHWD","unit":"kg","values":[{"value":"2,43E-01","module":"A1-A3"},{"value":"1,04E-01","module":"A4"},{"value":"0,0E+00","module":"A5"},{"value":"0,0E+00","module":"C1"},{"value":"1,02E-02","module":"C2"},{"value":"0,0E+00","module":"C3"},{"value":"1,00E-01","module":"C4"},{"value":"-1,00E-02","module":"D"}]},{"parameter":"RWD","unit":"kg","values":[{"value":"1,53E-04","module":"A1-A3"},{"value":"1,62E-05","module":"A4"},{"value":"0,0E+00","module":"A5"},{"value":"0,0E+00","module":"C1"},{"value":"1,43E-06","module":"C2"},{"value":"0,0E+00","module":"C3"},{"value":"0,0E+00","module":"C4"},{"value":"6,77E-08","module":"D"}]}],"end_of_life_flow":[{"parameter":"CRU","unit":"kg","values":[{"value":"0,0E+00","module":"A1-A3"},{"value":"0,0E+00","module":"A4"},{"value":"0,0E+00","module":"A5"},{"value":"0,0E+00","module":"C1"},{"value":"0,0E+00","module":"C2"},{"value":"0,0E+00","module":"C3"},{"value":"0,0E+00","module":"C4"},{"value":"0,0E+00","module":"D"}]},{"parameter":"MFR","unit":"kg","values":[{"value":"0,0E+00","module":"A1-A3"},{"value":"0,0E+00","module":"A4"},{"value":"0,0E+00","module":"A5"},{"value":"0,0E+00","module":"C1"},{"value":"0,0E+00","module":"C2"},{"value":"9,00E-01","module":"C3"},{"value":"0,0E+00","module":"C4"},{"value":"0,0E+00","module":"D"}]},{"parameter":"MER","unit":"kg","values":[{"value":"0,0E+00","module":"A1-A3"},{"value":"0,0E+00","module":"A4"},{"value":"0,0E+00","module":"A5"},{"value":"0,0E+00","module":"C1"},{"value":"0,0E+00","module":"C2"},{"value":"0,0E+00","module":"C3"},{"value":"0,0E+00","module":"C4"},{"value":"0,0E+00","module":"D"}]},{"parameter":"EEE","unit":"MJ","values":[{"value":"0,0E+00","module":"A1-A3"},{"value":"0,0E+00","module":"A4"},{"value":"0,0E+00","module":"A5"},{"value":"0,0E+00","module":"C1"},{"value":"0,0E+00","module":"C2"},{"value":"0,0E+00","module":"C3"},{"value":"0,0E+00","module":"C4"},{"value":"0,0E+00","module":"D"}]},{"parameter":"EET","unit":"MJ","values":[{"value":"0,0E+00","module":"A1-A3"},{"value":"0,0E+00","module":"A4"},{"value":"0,0E+00","module":"A5"},{"value":"0,0E+00","module":"C1"},{"value":"0,0E+00","module":"C2"},{"value":"0,0E+00","module":"C3"},{"value":"0,0E+00","module":"C4"},{"value":"0,0E+00","module":"D"}]}]}