{"product_name":"Plattendekke, slakkarmert (Str\u00f6mstad)","epd_id":"NEPD-2952-1644-EN","compliance":["EN 15804","ISO 14025","ISO 21930"],"producer_name":"Con-Form Group AS","environmental_impact":[{"parameter":"GWP-total","unit":"kg CO2-eq.","values":[{"value":"2,14E+01","module":"A1"},{"value":"1,04E+00","module":"A2"},{"value":"1,95E+00","module":"A3"},{"value":"1,57E+00","module":"A4"},{"value":"3,03E-01","module":"A5"}]},{"parameter":"ODP","unit":"kg CFC 11-eq.","values":[{"value":"6,12E-07","module":"A1"},{"value":"2,14E-07","module":"A2"},{"value":"4,48E-07","module":"A3"},{"value":"3,23E-07","module":"A4"},{"value":"1,61E-08","module":"A5"}]},{"parameter":"AP","unit":"kg SO2-eq.","values":[{"value":"7,43E-02","module":"A1"},{"value":"2,69E-03","module":"A2"},{"value":"6,19E-03","module":"A3"},{"value":"4,06E-03","module":"A4"},{"value":"8,22E-04","module":"A5"}]},{"parameter":"EP","unit":"kg Phosphat-eq.","values":[{"value":"1,30E-02","module":"A1"},{"value":"3,70E-04","module":"A2"},{"value":"1,09E-03","module":"A3"},{"value":"5,61E-04","module":"A4"},{"value":"1,66E-04","module":"A5"}]},{"parameter":"POCP","unit":"kg Ethen-eq.","values":[{"value":"4,10E-03","module":"A1"},{"value":"1,63E-04","module":"A2"},{"value":"2,99E-04","module":"A3"},{"value":"2,46E-04","module":"A4"},{"value":"3,86E-05","module":"A5"}]},{"parameter":"ADPE","unit":"kg Sb-eq.","values":[{"value":"1,16E-05","module":"A1"},{"value":"2,48E-06","module":"A2"},{"value":"2,00E-06","module":"A3"},{"value":"3,75E-06","module":"A4"},{"value":"3,61E-07","module":"A5"}]},{"parameter":"ADPF","unit":"MJ","values":[{"value":"9,38E+01","module":"A1"},{"value":"1,71E+01","module":"A2"},{"value":"2,49E+01","module":"A3"},{"value":"2,58E+01","module":"A4"},{"value":"2,55E+00","module":"A5"}]},{"parameter":"ADPM","unit":"kg Sb-eq.","values":[{"value":"1,16E-05","module":"A1"},{"value":"2,48E-06","module":"A2"},{"value":"2,00E-06","module":"A3"},{"value":"3,75E-06","module":"A4"},{"value":"3,61E-07","module":"A5"}]}],"additional_environmental_impact":[],"resource_use":[{"parameter":"PERE","unit":"MJ","values":[{"value":"3,51E+01","module":"A1"},{"value":"3,10E-01","module":"A2"},{"value":"9,47E+00","module":"A3"},{"value":"4,70E-01","module":"A4"},{"value":"3,68E+00","module":"A5"}]},{"parameter":"PERM","unit":"MJ","values":[{"value":"6,30E-01","module":"A1"},{"value":"0,0E+00","module":"A2"},{"value":"0,0E+00","module":"A3"},{"value":"0,0E+00","module":"A4"},{"value":"0,0E+00","module":"A5"}]},{"parameter":"PERT","unit":"MJ","values":[{"value":"4,50E+01","module":"A1"},{"value":"3,10E-01","module":"A2"},{"value":"9,47E+00","module":"A3"},{"value":"4,70E-01","module":"A4"},{"value":"4,25E+00","module":"A5"}]},{"parameter":"PENRE","unit":"MJ","values":[{"value":"8,95E+01","module":"A1"},{"value":"1,76E+01","module":"A2"},{"value":"4,32E+01","module":"A3"},{"value":"2,67E+01","module":"A4"},{"value":"2,55E+00","module":"A5"}]},{"parameter":"PENRM","unit":"MJ","values":[{"value":"9,50E-01","module":"A1"},{"value":"0,0E+00","module":"A2"},{"value":"0,0E+00","module":"A3"},{"value":"0,0E+00","module":"A4"},{"value":"0,0E+00","module":"A5"}]},{"parameter":"PENRT","unit":"MJ","values":[{"value":"1,18E+02","module":"A1"},{"value":"1,76E+01","module":"A2"},{"value":"4,32E+01","module":"A3"},{"value":"2,67E+01","module":"A4"},{"value":"4,22E+00","module":"A5"}]},{"parameter":"SM","unit":"kg","values":[{"value":"8,80E+00","module":"A1"},{"value":"0,0E+00","module":"A2"},{"value":"0,0E+00","module":"A3"},{"value":"0,0E+00","module":"A4"},{"value":"2,94E-01","module":"A5"}]},{"parameter":"RSF","unit":"MJ","values":[{"value":"5,44E+00","module":"A1"},{"value":"0,0E+00","module":"A2"},{"value":"7,94E-03","module":"A3"},{"value":"0,0E+00","module":"A4"},{"value":"3,21E-04","module":"A5"}]},{"parameter":"NRSF","unit":"MJ","values":[{"value":"1,20E+01","module":"A1"},{"value":"0,0E+00","module":"A2"},{"value":"0,0E+00","module":"A3"},{"value":"0,0E+00","module":"A4"},{"value":"0,0E+00","module":"A5"}]},{"parameter":"FW","unit":"m3","values":[{"value":"4,50E+01","module":"A1"},{"value":"4,17E-03","module":"A2"},{"value":"3,17E-02","module":"A3"},{"value":"6,31E-03","module":"A4"},{"value":"2,36E-01","module":"A5"}]}],"end_of_life_waste":[{"parameter":"HWD","unit":"kg","values":[{"value":"2,17E-01","module":"A1"},{"value":"9,40E-06","module":"A2"},{"value":"7,95E-03","module":"A3"},{"value":"1,42E-05","module":"A4"},{"value":"4,53E-02","module":"A5"}]},{"parameter":"NHWD","unit":"kg","values":[{"value":"1,05E+01","module":"A1"},{"value":"1,61E+00","module":"A2"},{"value":"1,36E+00","module":"A3"},{"value":"2,44E+00","module":"A4"},{"value":"6,91E-01","module":"A5"}]},{"parameter":"RWD","unit":"kg","values":[{"value":"2,24E-03","module":"A1"},{"value":"1,23E-04","module":"A2"},{"value":"2,79E-04","module":"A3"},{"value":"1,86E-04","module":"A4"},{"value":"1,47E-04","module":"A5"}]}],"end_of_life_flow":[{"parameter":"CRU","unit":"kg","values":[{"value":"0,0E+00","module":"A1"},{"value":"0,0E+00","module":"A2"},{"value":"0,0E+00","module":"A3"},{"value":"0,0E+00","module":"A4"},{"value":"0,0E+00","module":"A5"}]},{"parameter":"MFR","unit":"kg","values":[{"value":"4,98E-01","module":"A1"},{"value":"0,0E+00","module":"A2"},{"value":"4,92E-01","module":"A3"},{"value":"0,0E+00","module":"A4"},{"value":"2,84E-03","module":"A5"}]},{"parameter":"MER","unit":"kg","values":[{"value":"0,0E+00","module":"A1"},{"value":"0,0E+00","module":"A2"},{"value":"1,28E-01","module":"A3"},{"value":"0,0E+00","module":"A4"},{"value":"2,56E-01","module":"A5"}]},{"parameter":"EEE","unit":"MJ","values":[{"value":"0,0E+00","module":"A1"},{"value":"0,0E+00","module":"A2"},{"value":"9,11E-02","module":"A3"},{"value":"0,0E+00","module":"A4"},{"value":"1,66E-01","module":"A5"}]},{"parameter":"EET","unit":"MJ","values":[{"value":"0,0E+00","module":"A1"},{"value":"0,0E+00","module":"A2"},{"value":"9,77E-01","module":"A3"},{"value":"0,0E+00","module":"A4"},{"value":"1,83E+00","module":"A5"}]}]}