{"product_name":"Platon Multi","epd_id":"NEPD-5471-4777-EN","compliance":["EN 15804+A2","ISO 14025","ISO 21930"],"producer_name":"Isola AS","environmental_impact":[{"parameter":"GWP-total","unit":"kg CO2-eq.","values":[{"value":"1,10E+00","module":"A1-A3"},{"value":"2,98E-02","module":"A4"},{"value":"9,59E-02","module":"A5"},{"value":"0,0E+00","module":"C1"},{"value":"8,45E-03","module":"C2"},{"value":"1,38E+00","module":"C3"},{"value":"2,25E-03","module":"C4"},{"value":"-8,07E-02","module":"D"}]},{"parameter":"GWP-fossil","unit":"kg CO2-eq.","values":[{"value":"1,18E+00","module":"A1-A3"},{"value":"2,98E-02","module":"A4"},{"value":"2,20E-03","module":"A5"},{"value":"0,0E+00","module":"C1"},{"value":"8,45E-03","module":"C2"},{"value":"1,38E+00","module":"C3"},{"value":"2,24E-03","module":"C4"},{"value":"-7,79E-02","module":"D"}]},{"parameter":"GWP-biogenic","unit":"kg CO2-eq.","values":[{"value":"-8,84E-02","module":"A1-A3"},{"value":"1,23E-05","module":"A4"},{"value":"9,37E-02","module":"A5"},{"value":"0,0E+00","module":"C1"},{"value":"3,50E-06","module":"C2"},{"value":"1,53E-05","module":"C3"},{"value":"1,39E-06","module":"C4"},{"value":"-1,61E-04","module":"D"}]},{"parameter":"GWP-luluc","unit":"kg CO2-eq.","values":[{"value":"4,22E-04","module":"A1-A3"},{"value":"1,06E-05","module":"A4"},{"value":"4,66E-07","module":"A5"},{"value":"0,0E+00","module":"C1"},{"value":"3,01E-06","module":"C2"},{"value":"1,91E-06","module":"C3"},{"value":"4,82E-07","module":"C4"},{"value":"-2,68E-03","module":"D"}]},{"parameter":"ODP","unit":"kg CFC 11-eq.","values":[{"value":"3,59E-08","module":"A1-A3"},{"value":"6,75E-09","module":"A4"},{"value":"2,97E-10","module":"A5"},{"value":"0,0E+00","module":"C1"},{"value":"1,91E-09","module":"C2"},{"value":"1,12E-09","module":"C3"},{"value":"4,28E-10","module":"C4"},{"value":"-5,68E-03","module":"D"}]},{"parameter":"AP","unit":"mol H+-eq.","values":[{"value":"4,64E-03","module":"A1-A3"},{"value":"8,57E-05","module":"A4"},{"value":"1,39E-05","module":"A5"},{"value":"0,0E+00","module":"C1"},{"value":"2,43E-05","module":"C2"},{"value":"1,71E-04","module":"C3"},{"value":"1,12E-05","module":"C4"},{"value":"-6,42E-04","module":"D"}]},{"parameter":"POCP","unit":"kg NMVOC-eq.","values":[{"value":"4,01E-03","module":"A1-A3"},{"value":"7,26E-05","module":"A4"},{"value":"1,64E-05","module":"A5"},{"value":"0,0E+00","module":"C1"},{"value":"2,06E-05","module":"C2"},{"value":"2,12E-04","module":"C3"},{"value":"1,20E-05","module":"C4"},{"value":"-6,26E-04","module":"D"}]},{"parameter":"ADPE","unit":"kg Sb-eq.","values":[{"value":"1,13E-05","module":"A1-A3"},{"value":"8,23E-07","module":"A4"},{"value":"2,98E-08","module":"A5"},{"value":"0,0E+00","module":"C1"},{"value":"2,33E-07","module":"C2"},{"value":"5,51E-08","module":"C3"},{"value":"2,34E-08","module":"C4"},{"value":"-7,75E-07","module":"D"}]},{"parameter":"ADPF","unit":"MJ","values":[{"value":"4,08E+01","module":"A1-A3"},{"value":"4,51E-01","module":"A4"},{"value":"2,17E-02","module":"A5"},{"value":"0,0E+00","module":"C1"},{"value":"1,28E-01","module":"C2"},{"value":"9,44E-02","module":"C3"},{"value":"3,32E-02","module":"C4"},{"value":"-1,11E+00","module":"D"}]},{"parameter":"WDP","unit":"m3 world-eq.","values":[{"value":"4,99E+01","module":"A1-A3"},{"value":"4,36E-01","module":"A4"},{"value":"3,78E-02","module":"A5"},{"value":"0,0E+00","module":"C1"},{"value":"1,24E-01","module":"C2"},{"value":"2,24E-01","module":"C3"},{"value":"1,66E-01","module":"C4"},{"value":"-1,39E+01","module":"D"}]},{"parameter":"EP-freshwater","unit":"kg P-eq.","values":[{"value":"1,82E-05","module":"A1-A3"},{"value":"2,38E-07","module":"A4"},{"value":"2,09E-08","module":"A5"},{"value":"0,0E+00","module":"C1"},{"value":"6,75E-08","module":"C2"},{"value":"1,24E-07","module":"C3"},{"value":"2,70E-08","module":"C4"},{"value":"-6,92E-06","module":"D"}]},{"parameter":"EP-marine","unit":"kg N-eq.","values":[{"value":"8,14E-04","module":"A1-A3"},{"value":"1,70E-05","module":"A4"},{"value":"6,29E-06","module":"A5"},{"value":"0,0E+00","module":"C1"},{"value":"4,80E-06","module":"C2"},{"value":"8,14E-05","module":"C3"},{"value":"3,78E-06","module":"C4"},{"value":"-2,10E-04","module":"D"}]},{"parameter":"EP-terrestrial","unit":"mol N-eq.","values":[{"value":"9,04E-03","module":"A1-A3"},{"value":"1,90E-04","module":"A4"},{"value":"6,32E-05","module":"A5"},{"value":"0,0E+00","module":"C1"},{"value":"5,37E-05","module":"C2"},{"value":"8,80E-04","module":"C3"},{"value":"4,23E-05","module":"C4"},{"value":"-2,27E-03","module":"D"}]},{"parameter":"GWP-IOBC","unit":"kg CO2-eq.","values":[{"value":"1,12E+00","module":"A1-A3"},{"value":"2,98E-02","module":"A4"},{"value":"2,20E-03","module":"A5"},{"value":"0,0E+00","module":"C1"},{"value":"8,45E-03","module":"C2"},{"value":"1,38E+00","module":"C3"},{"value":"2,24E-03","module":"C4"},{"value":"-7,96E-02","module":"D"}]}],"additional_environmental_impact":[{"parameter":"PM","unit":"disease incidence","values":[{"value":"4,12E-08","module":"A1-A3"},{"value":"1,83E-09","module":"A4"},{"value":"1,74E-10","module":"A5"},{"value":"0,0E+00","module":"C1"},{"value":"5,17E-10","module":"C2"},{"value":"8,27E-10","module":"C3"},{"value":"1,78E-10","module":"C4"},{"value":"-3,89E-08","module":"D"}]},{"parameter":"ETP-fw","unit":"CTUe","values":[{"value":"6,90E+00","module":"A1-A3"},{"value":"3,34E-01","module":"A4"},{"value":"2,43E-02","module":"A5"},{"value":"0,0E+00","module":"C1"},{"value":"9,47E-02","module":"C2"},{"value":"2,84E-01","module":"C3"},{"value":"3,45E-02","module":"C4"},{"value":"-6,06E+00","module":"D"}]},{"parameter":"HTP-c","unit":"CTUh","values":[{"value":"3,18E-10","module":"A1-A3"},{"value":"0,0E+00","module":"A4"},{"value":"2,00E-12","module":"A5"},{"value":"0,0E+00","module":"C1"},{"value":"0,0E+00","module":"C2"},{"value":"3,20E-11","module":"C3"},{"value":"2,00E-12","module":"C4"},{"value":"-1,11E-10","module":"D"}]},{"parameter":"HTP-nc","unit":"CTUh","values":[{"value":"8,02E-09","module":"A1-A3"},{"value":"3,65E-10","module":"A4"},{"value":"1,19E-10","module":"A5"},{"value":"0,0E+00","module":"C1"},{"value":"1,03E-10","module":"C2"},{"value":"1,29E-09","module":"C3"},{"value":"5,20E-11","module":"C4"},{"value":"-5,81E-09","module":"D"}]},{"parameter":"SQP","unit":"unitless","values":[{"value":"1,20E+01","module":"A1-A3"},{"value":"3,15E-01","module":"A4"},{"value":"1,48E-02","module":"A5"},{"value":"0,0E+00","module":"C1"},{"value":"8,93E-02","module":"C2"},{"value":"1,22E-02","module":"C3"},{"value":"7,73E-02","module":"C4"},{"value":"-7,45E+00","module":"D"}]},{"parameter":"IRP","unit":"kBq U235-eq.","values":[{"value":"2,72E-02","module":"A1-A3"},{"value":"1,97E-03","module":"A4"},{"value":"8,07E-05","module":"A5"},{"value":"0,0E+00","module":"C1"},{"value":"5,58E-04","module":"C2"},{"value":"1,71E-04","module":"C3"},{"value":"1,42E-04","module":"C4"},{"value":"-7,12E-03","module":"D"}]}],"resource_use":[{"parameter":"PERE","unit":"MJ","values":[{"value":"2,31E+00","module":"A1-A3"},{"value":"6,45E-03","module":"A4"},{"value":"4,55E-04","module":"A5"},{"value":"0,0E+00","module":"C1"},{"value":"1,83E-03","module":"C2"},{"value":"3,04E-03","module":"C3"},{"value":"1,09E-03","module":"C4"},{"value":"-6,88E+00","module":"D"}]},{"parameter":"PERM","unit":"MJ","values":[{"value":"8,56E-01","module":"A1-A3"},{"value":"0,0E+00","module":"A4"},{"value":"-8,56E-01","module":"A5"},{"value":"0,0E+00","module":"C1"},{"value":"0,0E+00","module":"C2"},{"value":"0,0E+00","module":"C3"},{"value":"0,0E+00","module":"C4"},{"value":"0,0E+00","module":"D"}]},{"parameter":"PERT","unit":"MJ","values":[{"value":"3,16E+00","module":"A1-A3"},{"value":"6,45E-03","module":"A4"},{"value":"-8,56E-01","module":"A5"},{"value":"0,0E+00","module":"C1"},{"value":"1,83E-03","module":"C2"},{"value":"3,04E-03","module":"C3"},{"value":"1,09E-03","module":"C4"},{"value":"-6,88E+00","module":"D"}]},{"parameter":"PENRE","unit":"MJ","values":[{"value":"2,42E+01","module":"A1-A3"},{"value":"4,51E-01","module":"A4"},{"value":"2,17E-02","module":"A5"},{"value":"0,0E+00","module":"C1"},{"value":"1,28E-01","module":"C2"},{"value":"9,44E-02","module":"C3"},{"value":"3,32E-02","module":"C4"},{"value":"-1,11E+00","module":"D"}]},{"parameter":"PENRM","unit":"MJ","values":[{"value":"1,81E+01","module":"A1-A3"},{"value":"0,0E+00","module":"A4"},{"value":"-2,91E-01","module":"A5"},{"value":"0,0E+00","module":"C1"},{"value":"0,0E+00","module":"C2"},{"value":"0,0E+00","module":"C3"},{"value":"0,0E+00","module":"C4"},{"value":"0,0E+00","module":"D"}]},{"parameter":"PENRT","unit":"MJ","values":[{"value":"4,23E+01","module":"A1-A3"},{"value":"4,51E-01","module":"A4"},{"value":"-2,69E-01","module":"A5"},{"value":"0,0E+00","module":"C1"},{"value":"1,28E-01","module":"C2"},{"value":"9,44E-02","module":"C3"},{"value":"3,32E-02","module":"C4"},{"value":"-1,11E+00","module":"D"}]},{"parameter":"SM","unit":"kg","values":[{"value":"4,13E-04","module":"A1-A3"},{"value":"0,0E+00","module":"A4"},{"value":"0,0E+00","module":"A5"},{"value":"0,0E+00","module":"C1"},{"value":"0,0E+00","module":"C2"},{"value":"0,0E+00","module":"C3"},{"value":"0,0E+00","module":"C4"},{"value":"0,0E+00","module":"D"}]},{"parameter":"RSF","unit":"MJ","values":[{"value":"3,38E-02","module":"A1-A3"},{"value":"2,31E-04","module":"A4"},{"value":"1,31E-05","module":"A5"},{"value":"0,0E+00","module":"C1"},{"value":"6,54E-05","module":"C2"},{"value":"9,08E-05","module":"C3"},{"value":"2,78E-05","module":"C4"},{"value":"-1,21E-03","module":"D"}]},{"parameter":"NRSF","unit":"MJ","values":[{"value":"6,97E-03","module":"A1-A3"},{"value":"8,25E-04","module":"A4"},{"value":"1,36E-04","module":"A5"},{"value":"0,0E+00","module":"C1"},{"value":"2,34E-04","module":"C2"},{"value":"0,0E+00","module":"C3"},{"value":"1,95E-03","module":"C4"},{"value":"-4,08E-01","module":"D"}]},{"parameter":"FW","unit":"m3","values":[{"value":"2,04E-02","module":"A1-A3"},{"value":"4,82E-05","module":"A4"},{"value":"1,53E-05","module":"A5"},{"value":"0,0E+00","module":"C1"},{"value":"1,37E-05","module":"C2"},{"value":"2,75E-04","module":"C3"},{"value":"3,01E-05","module":"C4"},{"value":"-8,29E-03","module":"D"}]}],"end_of_life_waste":[{"parameter":"HWD","unit":"kg","values":[{"value":"8,71E-04","module":"A1-A3"},{"value":"2,32E-05","module":"A4"},{"value":"0,0E+00","module":"A5"},{"value":"0,0E+00","module":"C1"},{"value":"6,59E-06","module":"C2"},{"value":"0,0E+00","module":"C3"},{"value":"1,05E-01","module":"C4"},{"value":"-5,24E-05","module":"D"}]},{"parameter":"NHWD","unit":"kg","values":[{"value":"1,20E-01","module":"A1-A3"},{"value":"2,19E-02","module":"A4"},{"value":"6,85E-02","module":"A5"},{"value":"0,0E+00","module":"C1"},{"value":"6,21E-03","module":"C2"},{"value":"0,0E+00","module":"C3"},{"value":"1,16E-02","module":"C4"},{"value":"-2,63E-02","module":"D"}]},{"parameter":"RWD","unit":"kg","values":[{"value":"2,62E-05","module":"A1-A3"},{"value":"3,07E-06","module":"A4"},{"value":"0,0E+00","module":"A5"},{"value":"0,0E+00","module":"C1"},{"value":"8,70E-07","module":"C2"},{"value":"0,0E+00","module":"C3"},{"value":"2,03E-07","module":"C4"},{"value":"-5,83E-06","module":"D"}]}],"end_of_life_flow":[{"parameter":"CRU","unit":"kg","values":[{"value":"0,0E+00","module":"A1-A3"},{"value":"0,0E+00","module":"A4"},{"value":"0,0E+00","module":"A5"},{"value":"0,0E+00","module":"C1"},{"value":"0,0E+00","module":"C2"},{"value":"0,0E+00","module":"C3"},{"value":"0,0E+00","module":"C4"},{"value":"0,0E+00","module":"D"}]},{"parameter":"MFR","unit":"kg","values":[{"value":"1,40E-04","module":"A1-A3"},{"value":"0,0E+00","module":"A4"},{"value":"4,14E-03","module":"A5"},{"value":"0,0E+00","module":"C1"},{"value":"0,0E+00","module":"C2"},{"value":"0,0E+00","module":"C3"},{"value":"0,0E+00","module":"C4"},{"value":"0,0E+00","module":"D"}]},{"parameter":"MER","unit":"kg","values":[{"value":"1,50E-05","module":"A1-A3"},{"value":"0,0E+00","module":"A4"},{"value":"6,06E-02","module":"A5"},{"value":"0,0E+00","module":"C1"},{"value":"0,0E+00","module":"C2"},{"value":"5,40E-01","module":"C3"},{"value":"0,0E+00","module":"C4"},{"value":"0,0E+00","module":"D"}]},{"parameter":"EEE","unit":"MJ","values":[{"value":"6,39E-05","module":"A1-A3"},{"value":"0,0E+00","module":"A4"},{"value":"4,21E-02","module":"A5"},{"value":"0,0E+00","module":"C1"},{"value":"0,0E+00","module":"C2"},{"value":"8,88E-01","module":"C3"},{"value":"0,0E+00","module":"C4"},{"value":"0,0E+00","module":"D"}]},{"parameter":"EET","unit":"MJ","values":[{"value":"9,66E-04","module":"A1-A3"},{"value":"0,0E+00","module":"A4"},{"value":"6,37E-01","module":"A5"},{"value":"0,0E+00","module":"C1"},{"value":"0,0E+00","module":"C2"},{"value":"1,34E+01","module":"C3"},{"value":"0,0E+00","module":"C4"},{"value":"0,0E+00","module":"D"}]}]}