{"product_name":"Plattendekke, forspent (Str\u00f6mstad)","epd_id":"NEPD-2953-1645-EN","compliance":["EN 15804","ISO 14025","ISO 21930"],"producer_name":"Con-Form Group AS","environmental_impact":[{"parameter":"GWP-total","unit":"kg CO2-eq.","values":[{"value":"3,15E+01","module":"A1"},{"value":"1,44E+00","module":"A2"},{"value":"2,90E+00","module":"A3"},{"value":"2,34E+00","module":"A4"},{"value":"2,31E-01","module":"A5"}]},{"parameter":"ODP","unit":"kg CFC 11-eq.","values":[{"value":"9,40E-07","module":"A1"},{"value":"2,77E-07","module":"A2"},{"value":"6,65E-07","module":"A3"},{"value":"4,80E-07","module":"A4"},{"value":"1,69E-08","module":"A5"}]},{"parameter":"AP","unit":"kg SO2-eq.","values":[{"value":"9,00E-02","module":"A1"},{"value":"5,15E-03","module":"A2"},{"value":"9,17E-03","module":"A3"},{"value":"6,03E-03","module":"A4"},{"value":"7,97E-04","module":"A5"}]},{"parameter":"EP","unit":"kg Phosphat-eq.","values":[{"value":"1,83E-02","module":"A1"},{"value":"8,78E-04","module":"A2"},{"value":"1,61E-03","module":"A3"},{"value":"8,32E-04","module":"A4"},{"value":"1,70E-04","module":"A5"}]},{"parameter":"POCP","unit":"kg Ethen-eq.","values":[{"value":"5,35E-03","module":"A1"},{"value":"2,27E-04","module":"A2"},{"value":"4,44E-04","module":"A3"},{"value":"3,65E-04","module":"A4"},{"value":"3,10E-05","module":"A5"}]},{"parameter":"ADPE","unit":"kg Sb-eq.","values":[{"value":"-3,74E-05","module":"A1"},{"value":"2,86E-06","module":"A2"},{"value":"2,97E-06","module":"A3"},{"value":"5,56E-06","module":"A4"},{"value":"3,66E-07","module":"A5"}]},{"parameter":"ADPF","unit":"MJ","values":[{"value":"1,35E+02","module":"A1"},{"value":"2,24E+01","module":"A2"},{"value":"3,68E+01","module":"A3"},{"value":"3,83E+01","module":"A4"},{"value":"2,13E+00","module":"A5"}]},{"parameter":"ADPM","unit":"kg Sb-eq.","values":[{"value":"-3,74E-05","module":"A1"},{"value":"2,86E-06","module":"A2"},{"value":"2,97E-06","module":"A3"},{"value":"5,56E-06","module":"A4"},{"value":"3,66E-07","module":"A5"}]}],"additional_environmental_impact":[],"resource_use":[{"parameter":"PERE","unit":"MJ","values":[{"value":"4,35E+01","module":"A1"},{"value":"4,23E-01","module":"A2"},{"value":"1,40E+01","module":"A3"},{"value":"6,97E-01","module":"A4"},{"value":"3,35E+00","module":"A5"}]},{"parameter":"PERM","unit":"MJ","values":[{"value":"6,39E-01","module":"A1"},{"value":"0,0E+00","module":"A2"},{"value":"0,0E+00","module":"A3"},{"value":"0,0E+00","module":"A4"},{"value":"0,0E+00","module":"A5"}]},{"parameter":"PERT","unit":"MJ","values":[{"value":"4,87E+01","module":"A1"},{"value":"4,23E-01","module":"A2"},{"value":"1,40E+01","module":"A3"},{"value":"6,97E-01","module":"A4"},{"value":"3,71E+00","module":"A5"}]},{"parameter":"PENRE","unit":"MJ","values":[{"value":"1,49E+02","module":"A1"},{"value":"2,32E+01","module":"A2"},{"value":"6,40E+01","module":"A3"},{"value":"3,95E+01","module":"A4"},{"value":"2,20E+00","module":"A5"}]},{"parameter":"PENRM","unit":"MJ","values":[{"value":"1,43E+00","module":"A1"},{"value":"0,0E+00","module":"A2"},{"value":"0,0E+00","module":"A3"},{"value":"0,0E+00","module":"A4"},{"value":"0,0E+00","module":"A5"}]},{"parameter":"PENRT","unit":"MJ","values":[{"value":"1,64E+02","module":"A1"},{"value":"2,32E+01","module":"A2"},{"value":"6,40E+01","module":"A3"},{"value":"3,95E+01","module":"A4"},{"value":"3,24E+00","module":"A5"}]},{"parameter":"SM","unit":"kg","values":[{"value":"9,64E+00","module":"A1"},{"value":"0,0E+00","module":"A2"},{"value":"0,0E+00","module":"A3"},{"value":"0,0E+00","module":"A4"},{"value":"1,84E-01","module":"A5"}]},{"parameter":"RSF","unit":"MJ","values":[{"value":"8,19E+00","module":"A1"},{"value":"0,0E+00","module":"A2"},{"value":"1,18E-02","module":"A3"},{"value":"0,0E+00","module":"A4"},{"value":"3,85E-04","module":"A5"}]},{"parameter":"NRSF","unit":"MJ","values":[{"value":"1,80E+01","module":"A1"},{"value":"0,0E+00","module":"A2"},{"value":"0,0E+00","module":"A3"},{"value":"0,0E+00","module":"A4"},{"value":"0,0E+00","module":"A5"}]},{"parameter":"FW","unit":"m3","values":[{"value":"4,31E+01","module":"A1"},{"value":"5,47E-03","module":"A2"},{"value":"4,69E-02","module":"A3"},{"value":"9,36E-03","module":"A4"},{"value":"1,48E-01","module":"A5"}]}],"end_of_life_waste":[{"parameter":"HWD","unit":"kg","values":[{"value":"1,33E-01","module":"A1"},{"value":"1,34E-05","module":"A2"},{"value":"1,18E-02","module":"A3"},{"value":"2,11E-05","module":"A4"},{"value":"1,03E-02","module":"A5"}]},{"parameter":"NHWD","unit":"kg","values":[{"value":"5,93E+00","module":"A1"},{"value":"1,79E+00","module":"A2"},{"value":"2,01E+00","module":"A3"},{"value":"3,61E+00","module":"A4"},{"value":"4,47E-01","module":"A5"}]},{"parameter":"RWD","unit":"kg","values":[{"value":"1,09E-03","module":"A1"},{"value":"1,60E-04","module":"A2"},{"value":"4,14E-04","module":"A3"},{"value":"2,77E-04","module":"A4"},{"value":"9,59E-05","module":"A5"}]}],"end_of_life_flow":[{"parameter":"CRU","unit":"kg","values":[{"value":"0,0E+00","module":"A1"},{"value":"0,0E+00","module":"A2"},{"value":"0,0E+00","module":"A3"},{"value":"0,0E+00","module":"A4"},{"value":"0,0E+00","module":"A5"}]},{"parameter":"MFR","unit":"kg","values":[{"value":"9,64E-01","module":"A1"},{"value":"0,0E+00","module":"A2"},{"value":"7,30E-01","module":"A3"},{"value":"0,0E+00","module":"A4"},{"value":"1,77E-03","module":"A5"}]},{"parameter":"MER","unit":"kg","values":[{"value":"0,0E+00","module":"A1"},{"value":"0,0E+00","module":"A2"},{"value":"1,89E-01","module":"A3"},{"value":"0,0E+00","module":"A4"},{"value":"1,60E-01","module":"A5"}]},{"parameter":"EEE","unit":"MJ","values":[{"value":"0,0E+00","module":"A1"},{"value":"0,0E+00","module":"A2"},{"value":"1,35E-01","module":"A3"},{"value":"0,0E+00","module":"A4"},{"value":"1,04E-01","module":"A5"}]},{"parameter":"EET","unit":"MJ","values":[{"value":"0,0E+00","module":"A1"},{"value":"0,0E+00","module":"A2"},{"value":"1,45E+00","module":"A3"},{"value":"0,0E+00","module":"A4"},{"value":"1,14E+00","module":"A5"}]}]}