{"product_name":"Platon Xtra Nordic","epd_id":"NEPD-5129-4462-EN","compliance":["EN 15804+A2","ISO 14025","ISO 21930"],"producer_name":"Isola AS","environmental_impact":[{"parameter":"GWP-total","unit":"kg CO2-eq.","values":[{"value":"1,00E+00","module":"A1-A3"},{"value":"1,31E-02","module":"A4"},{"value":"1,39E-01","module":"A5"},{"value":"0,0E+00","module":"C1"},{"value":"6,96E-03","module":"C2"},{"value":"1,23E+00","module":"C3"},{"value":"2,00E-03","module":"C4"},{"value":"-7,18E-02","module":"D"}]},{"parameter":"GWP-fossil","unit":"kg CO2-eq.","values":[{"value":"1,03E+00","module":"A1-A3"},{"value":"1,31E-02","module":"A4"},{"value":"1,11E-01","module":"A5"},{"value":"0,0E+00","module":"C1"},{"value":"6,96E-03","module":"C2"},{"value":"1,23E+00","module":"C3"},{"value":"1,99E-03","module":"C4"},{"value":"-6,92E-02","module":"D"}]},{"parameter":"GWP-biogenic","unit":"kg CO2-eq.","values":[{"value":"-2,41E-02","module":"A1-A3"},{"value":"5,61E-06","module":"A4"},{"value":"2,75E-02","module":"A5"},{"value":"0,0E+00","module":"C1"},{"value":"2,88E-06","module":"C2"},{"value":"1,49E-05","module":"C3"},{"value":"1,24E-06","module":"C4"},{"value":"-1,43E-04","module":"D"}]},{"parameter":"GWP-luluc","unit":"kg CO2-eq.","values":[{"value":"3,26E-04","module":"A1-A3"},{"value":"3,99E-06","module":"A4"},{"value":"-1,02E-04","module":"A5"},{"value":"0,0E+00","module":"C1"},{"value":"2,48E-06","module":"C2"},{"value":"2,13E-06","module":"C3"},{"value":"4,28E-07","module":"C4"},{"value":"-2,39E-03","module":"D"}]},{"parameter":"ODP","unit":"kg CFC 11-eq.","values":[{"value":"3,29E-08","module":"A1-A3"},{"value":"3,16E-09","module":"A4"},{"value":"-2,52E-04","module":"A5"},{"value":"0,0E+00","module":"C1"},{"value":"1,58E-09","module":"C2"},{"value":"1,37E-09","module":"C3"},{"value":"3,81E-10","module":"C4"},{"value":"-5,04E-03","module":"D"}]},{"parameter":"AP","unit":"mol H+-eq.","values":[{"value":"3,90E-03","module":"A1-A3"},{"value":"4,22E-05","module":"A4"},{"value":"1,83E-04","module":"A5"},{"value":"0,0E+00","module":"C1"},{"value":"2,00E-05","module":"C2"},{"value":"1,62E-04","module":"C3"},{"value":"9,95E-06","module":"C4"},{"value":"-5,70E-04","module":"D"}]},{"parameter":"POCP","unit":"kg NMVOC-eq.","values":[{"value":"3,39E-03","module":"A1-A3"},{"value":"4,04E-05","module":"A4"},{"value":"1,60E-04","module":"A5"},{"value":"0,0E+00","module":"C1"},{"value":"1,70E-05","module":"C2"},{"value":"1,99E-04","module":"C3"},{"value":"1,07E-05","module":"C4"},{"value":"-5,56E-04","module":"D"}]},{"parameter":"ADPE","unit":"kg Sb-eq.","values":[{"value":"9,71E-06","module":"A1-A3"},{"value":"2,33E-07","module":"A4"},{"value":"4,86E-07","module":"A5"},{"value":"0,0E+00","module":"C1"},{"value":"1,92E-07","module":"C2"},{"value":"6,98E-08","module":"C3"},{"value":"2,08E-08","module":"C4"},{"value":"-6,89E-07","module":"D"}]},{"parameter":"ADPF","unit":"MJ","values":[{"value":"3,58E+01","module":"A1-A3"},{"value":"2,13E-01","module":"A4"},{"value":"1,77E+00","module":"A5"},{"value":"0,0E+00","module":"C1"},{"value":"1,05E-01","module":"C2"},{"value":"1,13E-01","module":"C3"},{"value":"2,95E-02","module":"C4"},{"value":"-9,90E-01","module":"D"}]},{"parameter":"WDP","unit":"m3 world-eq.","values":[{"value":"4,35E+01","module":"A1-A3"},{"value":"1,63E-01","module":"A4"},{"value":"1,61E+00","module":"A5"},{"value":"0,0E+00","module":"C1"},{"value":"1,02E-01","module":"C2"},{"value":"3,47E-01","module":"C3"},{"value":"1,48E-01","module":"C4"},{"value":"-1,23E+01","module":"D"}]},{"parameter":"EP-freshwater","unit":"kg P-eq.","values":[{"value":"1,48E-05","module":"A1-A3"},{"value":"1,04E-07","module":"A4"},{"value":"4,57E-07","module":"A5"},{"value":"0,0E+00","module":"C1"},{"value":"5,56E-08","module":"C2"},{"value":"1,34E-07","module":"C3"},{"value":"2,40E-08","module":"C4"},{"value":"-6,15E-06","module":"D"}]},{"parameter":"EP-marine","unit":"kg N-eq.","values":[{"value":"6,86E-04","module":"A1-A3"},{"value":"9,23E-06","module":"A4"},{"value":"3,15E-05","module":"A5"},{"value":"0,0E+00","module":"C1"},{"value":"3,96E-06","module":"C2"},{"value":"7,57E-05","module":"C3"},{"value":"3,36E-06","module":"C4"},{"value":"-1,87E-04","module":"D"}]},{"parameter":"EP-terrestrial","unit":"mol N-eq.","values":[{"value":"7,61E-03","module":"A1-A3"},{"value":"1,03E-04","module":"A4"},{"value":"3,49E-04","module":"A5"},{"value":"0,0E+00","module":"C1"},{"value":"4,43E-05","module":"C2"},{"value":"8,19E-04","module":"C3"},{"value":"3,76E-05","module":"C4"},{"value":"-2,02E-03","module":"D"}]},{"parameter":"GWP-IOBC","unit":"kg CO2-eq.","values":[{"value":"9,70E-01","module":"A1-A3"},{"value":"1,31E-02","module":"A4"},{"value":"1,08E-01","module":"A5"},{"value":"0,0E+00","module":"C1"},{"value":"6,96E-03","module":"C2"},{"value":"1,23E+00","module":"C3"},{"value":"2,00E-03","module":"C4"},{"value":"-7,07E-02","module":"D"}]}],"additional_environmental_impact":[{"parameter":"PM","unit":"disease incidence","values":[{"value":"3,51E-08","module":"A1-A3"},{"value":"1,20E-09","module":"A4"},{"value":"2,16E-10","module":"A5"},{"value":"0,0E+00","module":"C1"},{"value":"4,26E-10","module":"C2"},{"value":"8,93E-10","module":"C3"},{"value":"1,58E-10","module":"C4"},{"value":"-3,46E-08","module":"D"}]},{"parameter":"ETP-fw","unit":"CTUe","values":[{"value":"5,73E+00","module":"A1-A3"},{"value":"1,56E-01","module":"A4"},{"value":"5,22E-02","module":"A5"},{"value":"0,0E+00","module":"C1"},{"value":"7,80E-02","module":"C2"},{"value":"2,84E-01","module":"C3"},{"value":"3,07E-02","module":"C4"},{"value":"-5,39E+00","module":"D"}]},{"parameter":"HTP-c","unit":"CTUh","values":[{"value":"2,29E-10","module":"A1-A3"},{"value":"0,0E+00","module":"A4"},{"value":"9,00E-12","module":"A5"},{"value":"0,0E+00","module":"C1"},{"value":"0,0E+00","module":"C2"},{"value":"3,00E-11","module":"C3"},{"value":"1,00E-12","module":"C4"},{"value":"-9,90E-11","module":"D"}]},{"parameter":"HTP-nc","unit":"CTUh","values":[{"value":"6,75E-09","module":"A1-A3"},{"value":"1,50E-10","module":"A4"},{"value":"1,88E-10","module":"A5"},{"value":"0,0E+00","module":"C1"},{"value":"8,50E-11","module":"C2"},{"value":"1,19E-09","module":"C3"},{"value":"4,70E-11","module":"C4"},{"value":"-5,16E-09","module":"D"}]},{"parameter":"SQP","unit":"unitless","values":[{"value":"4,86E+00","module":"A1-A3"},{"value":"2,44E-01","module":"A4"},{"value":"-6,00E-02","module":"A5"},{"value":"0,0E+00","module":"C1"},{"value":"7,36E-02","module":"C2"},{"value":"7,96E-02","module":"C3"},{"value":"6,88E-02","module":"C4"},{"value":"-6,62E+00","module":"D"}]},{"parameter":"IRP","unit":"kBq U235-eq.","values":[{"value":"2,37E-02","module":"A1-A3"},{"value":"9,30E-04","module":"A4"},{"value":"9,82E-04","module":"A5"},{"value":"0,0E+00","module":"C1"},{"value":"4,60E-04","module":"C2"},{"value":"2,79E-04","module":"C3"},{"value":"1,26E-04","module":"C4"},{"value":"-6,33E-03","module":"D"}]}],"resource_use":[{"parameter":"PERE","unit":"MJ","values":[{"value":"1,72E+00","module":"A1-A3"},{"value":"2,68E-03","module":"A4"},{"value":"-2,19E-01","module":"A5"},{"value":"0,0E+00","module":"C1"},{"value":"1,51E-03","module":"C2"},{"value":"3,67E-03","module":"C3"},{"value":"9,70E-04","module":"C4"},{"value":"-6,12E+00","module":"D"}]},{"parameter":"PERM","unit":"MJ","values":[{"value":"2,61E-01","module":"A1-A3"},{"value":"0,0E+00","module":"A4"},{"value":"-2,48E-01","module":"A5"},{"value":"0,0E+00","module":"C1"},{"value":"0,0E+00","module":"C2"},{"value":"0,0E+00","module":"C3"},{"value":"0,0E+00","module":"C4"},{"value":"0,0E+00","module":"D"}]},{"parameter":"PERT","unit":"MJ","values":[{"value":"1,98E+00","module":"A1-A3"},{"value":"2,68E-03","module":"A4"},{"value":"-4,67E-01","module":"A5"},{"value":"0,0E+00","module":"C1"},{"value":"1,51E-03","module":"C2"},{"value":"3,67E-03","module":"C3"},{"value":"9,70E-04","module":"C4"},{"value":"-6,12E+00","module":"D"}]},{"parameter":"PENRE","unit":"MJ","values":[{"value":"2,13E+01","module":"A1-A3"},{"value":"2,13E-01","module":"A4"},{"value":"1,05E+00","module":"A5"},{"value":"0,0E+00","module":"C1"},{"value":"1,05E-01","module":"C2"},{"value":"1,13E-01","module":"C3"},{"value":"2,95E-02","module":"C4"},{"value":"-9,90E-01","module":"D"}]},{"parameter":"PENRM","unit":"MJ","values":[{"value":"1,58E+01","module":"A1-A3"},{"value":"0,0E+00","module":"A4"},{"value":"6,88E-01","module":"A5"},{"value":"0,0E+00","module":"C1"},{"value":"0,0E+00","module":"C2"},{"value":"0,0E+00","module":"C3"},{"value":"0,0E+00","module":"C4"},{"value":"0,0E+00","module":"D"}]},{"parameter":"PENRT","unit":"MJ","values":[{"value":"3,71E+01","module":"A1-A3"},{"value":"2,13E-01","module":"A4"},{"value":"1,74E+00","module":"A5"},{"value":"0,0E+00","module":"C1"},{"value":"1,05E-01","module":"C2"},{"value":"1,13E-01","module":"C3"},{"value":"2,95E-02","module":"C4"},{"value":"-9,90E-01","module":"D"}]},{"parameter":"SM","unit":"kg","values":[{"value":"2,69E-04","module":"A1-A3"},{"value":"0,0E+00","module":"A4"},{"value":"1,36E-04","module":"A5"},{"value":"0,0E+00","module":"C1"},{"value":"0,0E+00","module":"C2"},{"value":"2,44E-03","module":"C3"},{"value":"0,0E+00","module":"C4"},{"value":"0,0E+00","module":"D"}]},{"parameter":"RSF","unit":"MJ","values":[{"value":"2,86E-02","module":"A1-A3"},{"value":"9,36E-05","module":"A4"},{"value":"1,39E-03","module":"A5"},{"value":"0,0E+00","module":"C1"},{"value":"5,39E-05","module":"C2"},{"value":"1,05E-04","module":"C3"},{"value":"2,47E-05","module":"C4"},{"value":"-1,07E-03","module":"D"}]},{"parameter":"NRSF","unit":"MJ","values":[{"value":"5,96E-03","module":"A1-A3"},{"value":"3,14E-04","module":"A4"},{"value":"-1,76E-02","module":"A5"},{"value":"0,0E+00","module":"C1"},{"value":"1,93E-04","module":"C2"},{"value":"8,83E-04","module":"C3"},{"value":"1,74E-03","module":"C4"},{"value":"-3,63E-01","module":"D"}]},{"parameter":"FW","unit":"m3","values":[{"value":"1,79E-02","module":"A1-A3"},{"value":"2,42E-05","module":"A4"},{"value":"5,50E-04","module":"A5"},{"value":"0,0E+00","module":"C1"},{"value":"1,13E-05","module":"C2"},{"value":"2,71E-04","module":"C3"},{"value":"2,68E-05","module":"C4"},{"value":"-7,37E-03","module":"D"}]}],"end_of_life_waste":[{"parameter":"HWD","unit":"kg","values":[{"value":"6,98E-04","module":"A1-A3"},{"value":"1,16E-05","module":"A4"},{"value":"9,36E-03","module":"A5"},{"value":"0,0E+00","module":"C1"},{"value":"5,43E-06","module":"C2"},{"value":"9,32E-02","module":"C3"},{"value":"9,32E-02","module":"C4"},{"value":"-4,65E-05","module":"D"}]},{"parameter":"NHWD","unit":"kg","values":[{"value":"9,98E-02","module":"A1-A3"},{"value":"1,85E-02","module":"A4"},{"value":"2,73E-02","module":"A5"},{"value":"0,0E+00","module":"C1"},{"value":"5,12E-03","module":"C2"},{"value":"1,18E-02","module":"C3"},{"value":"1,03E-02","module":"C4"},{"value":"-2,34E-02","module":"D"}]},{"parameter":"RWD","unit":"kg","values":[{"value":"2,33E-05","module":"A1-A3"},{"value":"1,45E-06","module":"A4"},{"value":"1,04E-06","module":"A5"},{"value":"0,0E+00","module":"C1"},{"value":"7,17E-07","module":"C2"},{"value":"3,63E-07","module":"C3"},{"value":"1,81E-07","module":"C4"},{"value":"-5,18E-06","module":"D"}]}],"end_of_life_flow":[{"parameter":"CRU","unit":"kg","values":[{"value":"0,0E+00","module":"A1-A3"},{"value":"0,0E+00","module":"A4"},{"value":"0,0E+00","module":"A5"},{"value":"0,0E+00","module":"C1"},{"value":"0,0E+00","module":"C2"},{"value":"0,0E+00","module":"C3"},{"value":"0,0E+00","module":"C4"},{"value":"0,0E+00","module":"D"}]},{"parameter":"MFR","unit":"kg","values":[{"value":"2,15E-05","module":"A1-A3"},{"value":"0,0E+00","module":"A4"},{"value":"1,86E-03","module":"A5"},{"value":"0,0E+00","module":"C1"},{"value":"0,0E+00","module":"C2"},{"value":"2,14E-04","module":"C3"},{"value":"0,0E+00","module":"C4"},{"value":"0,0E+00","module":"D"}]},{"parameter":"MER","unit":"kg","values":[{"value":"2,61E-06","module":"A1-A3"},{"value":"0,0E+00","module":"A4"},{"value":"1,80E-02","module":"A5"},{"value":"0,0E+00","module":"C1"},{"value":"0,0E+00","module":"C2"},{"value":"1,11E-06","module":"C3"},{"value":"0,0E+00","module":"C4"},{"value":"0,0E+00","module":"D"}]},{"parameter":"EEE","unit":"MJ","values":[{"value":"1,34E-05","module":"A1-A3"},{"value":"0,0E+00","module":"A4"},{"value":"5,20E-02","module":"A5"},{"value":"0,0E+00","module":"C1"},{"value":"0,0E+00","module":"C2"},{"value":"7,90E-01","module":"C3"},{"value":"0,0E+00","module":"C4"},{"value":"0,0E+00","module":"D"}]},{"parameter":"EET","unit":"MJ","values":[{"value":"2,03E-04","module":"A1-A3"},{"value":"0,0E+00","module":"A4"},{"value":"7,87E-01","module":"A5"},{"value":"0,0E+00","module":"C1"},{"value":"0,0E+00","module":"C2"},{"value":"1,19E+01","module":"C3"},{"value":"0,0E+00","module":"C4"},{"value":"0,0E+00","module":"D"}]}]}