{"product_name":"Pollmeier Fichte LVL","epd_id":"EPD-POL-20230327-IBA3-DE","compliance":["DIN EN 15804+A2","ISO 14025"],"producer_name":"Pollmeier Furnierwerkstoffe GmbH","environmental_impact":[{"parameter":"GWP-total","unit":"kg CO2-eq.","values":[{"value":"-7,59E+02","module":"A1"},{"value":"2,29E+01","module":"A2"},{"value":"1,34E+02","module":"A3"},{"value":"1,36E+01","module":"A5"},{"value":"0,0E+00","module":"C1"},{"value":"6,28E-01","module":"C2"},{"value":"8,72E+02","module":"C3"},{"value":"0,0E+00","module":"C4"},{"value":"-3,85E+02","module":"D"}]},{"parameter":"GWP-fossil","unit":"kg CO2-eq.","values":[{"value":"1,02E+02","module":"A1"},{"value":"2,29E+01","module":"A2"},{"value":"1,43E+02","module":"A3"},{"value":"3,97E+00","module":"A5"},{"value":"0,0E+00","module":"C1"},{"value":"6,28E-01","module":"C2"},{"value":"1,15E+01","module":"C3"},{"value":"0,0E+00","module":"C4"},{"value":"-3,85E+02","module":"D"}]},{"parameter":"GWP-biogenic","unit":"kg CO2-eq.","values":[{"value":"-8,61E+02","module":"A1"},{"value":"0,0E+00","module":"A2"},{"value":"-9,59E+00","module":"A3"},{"value":"9,59E+00","module":"A5"},{"value":"0,0E+00","module":"C1"},{"value":"0,0E+00","module":"C2"},{"value":"8,61E+02","module":"C3"},{"value":"0,0E+00","module":"C4"},{"value":"0,0E+00","module":"D"}]},{"parameter":"GWP-luluc","unit":"kg CO2-eq.","values":[{"value":null,"module":"A1"},{"value":null,"module":"A2"},{"value":null,"module":"A3"},{"value":null,"module":"A5"},{"value":null,"module":"C1"},{"value":null,"module":"C2"},{"value":null,"module":"C3"},{"value":null,"module":"C4"},{"value":null,"module":"D"}]},{"parameter":"ODP","unit":"kg CFC11-eq.","values":[{"value":"2,40E-10","module":"A1"},{"value":"4,32E-12","module":"A2"},{"value":"2,82E-09","module":"A3"},{"value":"1,35E-12","module":"A5"},{"value":"0,0E+00","module":"C1"},{"value":"3,89E-14","module":"C2"},{"value":"2,50E-10","module":"C3"},{"value":"0,0E+00","module":"C4"},{"value":"-5,36E-09","module":"D"}]},{"parameter":"AP","unit":"mol H^(+)-eq.","values":[{"value":"3,79E-01","module":"A1"},{"value":"1,34E-01","module":"A2"},{"value":"5,47E-01","module":"A3"},{"value":"2,87E-03","module":"A5"},{"value":"0,0E+00","module":"C1"},{"value":"3,79E-03","module":"C2"},{"value":"1,63E-02","module":"C3"},{"value":"0,0E+00","module":"C4"},{"value":"-3,18E-01","module":"D"}]},{"parameter":"POCP","unit":"kg NMVOC-eq.","values":[{"value":"4,96E-01","module":"A1"},{"value":"1,25E-01","module":"A2"},{"value":"6,72E-01","module":"A3"},{"value":"2,30E-03","module":"A5"},{"value":"0,0E+00","module":"C1"},{"value":"3,51E-03","module":"C2"},{"value":"1,28E-02","module":"C3"},{"value":"0,0E+00","module":"C4"},{"value":"-3,32E-01","module":"D"}]},{"parameter":"ADPE","unit":"kg Sb-eq.","values":[{"value":"1,58E-05","module":"A1"},{"value":"2,26E-06","module":"A2"},{"value":"6,10E-05","module":"A3"},{"value":"3,75E-08","module":"A5"},{"value":"0,0E+00","module":"C1"},{"value":"5,43E-08","module":"C2"},{"value":"5,25E-06","module":"C3"},{"value":"0,0E+00","module":"C4"},{"value":"-1,25E-04","module":"D"}]},{"parameter":"ADPF","unit":"MJ","values":[{"value":"2,59E+03","module":"A1"},{"value":"3,05E+02","module":"A2"},{"value":"1,86E+03","module":"A3"},{"value":"4,17E+00","module":"A5"},{"value":"0,0E+00","module":"C1"},{"value":"8,68E+00","module":"C2"},{"value":"1,46E+02","module":"C3"},{"value":"0,0E+00","module":"C4"},{"value":"-6,79E+03","module":"D"}]},{"parameter":"WDP","unit":"m^3 Welt-eq. entzogen","values":[{"value":"3,50E-01","module":"A1"},{"value":"1,60E-02","module":"A2"},{"value":"5,45E-01","module":"A3"},{"value":"4,20E-02","module":"A5"},{"value":"0,0E+00","module":"C1"},{"value":"5,58E-04","module":"C2"},{"value":"4,66E-02","module":"C3"},{"value":"0,0E+00","module":"C4"},{"value":"1,34E+00","module":"D"}]},{"parameter":"EP-freshwater","unit":"kg P-eq.","values":[{"value":"1,64E-04","module":"A1"},{"value":"4,84E-05","module":"A2"},{"value":"6,41E-04","module":"A3"},{"value":"4,79E-07","module":"A5"},{"value":"0,0E+00","module":"C1"},{"value":"1,94E-06","module":"C2"},{"value":"5,04E-05","module":"C3"},{"value":"0,0E+00","module":"C4"},{"value":"-1,09E-03","module":"D"}]},{"parameter":"EP-marine","unit":"kg N-eq.","values":[{"value":"1,69E-01","module":"A1"},{"value":"6,63E-02","module":"A2"},{"value":"2,16E-01","module":"A3"},{"value":"8,93E-04","module":"A5"},{"value":"0,0E+00","module":"C1"},{"value":"1,86E-03","module":"C2"},{"value":"5,24E-03","module":"C3"},{"value":"0,0E+00","module":"C4"},{"value":"-1,30E-01","module":"D"}]},{"parameter":"EP-terrestrial","unit":"mol N-eq.","values":[{"value":"1,86E+00","module":"A1"},{"value":"7,33E-01","module":"A2"},{"value":"2,47E+00","module":"A3"},{"value":"1,38E-02","module":"A5"},{"value":"0,0E+00","module":"C1"},{"value":"2,06E-02","module":"C2"},{"value":"5,46E-02","module":"C3"},{"value":"0,0E+00","module":"C4"},{"value":"-1,05E+00","module":"D"}]}],"additional_environmental_impact":[{"parameter":"PM","unit":"Krankheitsf\u00e4lle","values":[{"value":null,"module":"A1"},{"value":null,"module":"A2"},{"value":null,"module":"A3"},{"value":null,"module":"A5"},{"value":null,"module":"C1"},{"value":null,"module":"C2"},{"value":null,"module":"C3"},{"value":null,"module":"C4"},{"value":null,"module":"D"}]},{"parameter":"ETP-fw","unit":"CTUe","values":[{"value":null,"module":"A1"},{"value":null,"module":"A2"},{"value":null,"module":"A3"},{"value":null,"module":"A5"},{"value":null,"module":"C1"},{"value":null,"module":"C2"},{"value":null,"module":"C3"},{"value":null,"module":"C4"},{"value":null,"module":"D"}]},{"parameter":"HTP-c","unit":"CTUh","values":[{"value":null,"module":"A1"},{"value":null,"module":"A2"},{"value":null,"module":"A3"},{"value":null,"module":"A5"},{"value":null,"module":"C1"},{"value":null,"module":"C2"},{"value":null,"module":"C3"},{"value":null,"module":"C4"},{"value":null,"module":"D"}]},{"parameter":"HTP-nc","unit":"CTUh","values":[{"value":null,"module":"A1"},{"value":null,"module":"A2"},{"value":null,"module":"A3"},{"value":null,"module":"A5"},{"value":null,"module":"C1"},{"value":null,"module":"C2"},{"value":null,"module":"C3"},{"value":null,"module":"C4"},{"value":null,"module":"D"}]},{"parameter":"SQP","unit":"SQP","values":[{"value":null,"module":"A1"},{"value":null,"module":"A2"},{"value":null,"module":"A3"},{"value":null,"module":"A5"},{"value":null,"module":"C1"},{"value":null,"module":"C2"},{"value":null,"module":"C3"},{"value":null,"module":"C4"},{"value":null,"module":"D"}]}],"resource_use":[{"parameter":"PERE","unit":"MJ","values":[{"value":"1,40E+02","module":"A1"},{"value":"1,97E+01","module":"A2"},{"value":"5,59E+03","module":"A3"},{"value":"8,51E-01","module":"A5"},{"value":"0,0E+00","module":"C1"},{"value":"4,94E-01","module":"C2"},{"value":"1,16E+02","module":"C3"},{"value":"0,0E+00","module":"C4"},{"value":"6,55E+03","module":"D"}]},{"parameter":"PERM","unit":"MJ","values":[{"value":"9,05E+03","module":"A1"},{"value":"0,0E+00","module":"A2"},{"value":"1,00E+02","module":"A3"},{"value":"-1,00E+02","module":"A5"},{"value":"0,0E+00","module":"C1"},{"value":"0,0E+00","module":"C2"},{"value":"-9,05E+03","module":"C3"},{"value":"0,0E+00","module":"C4"},{"value":"0,0E+00","module":"D"}]},{"parameter":"PERT","unit":"MJ","values":[{"value":"9,19E+03","module":"A1"},{"value":"1,97E+01","module":"A2"},{"value":"5,69E+03","module":"A3"},{"value":"-9,94E+01","module":"A5"},{"value":"0,0E+00","module":"C1"},{"value":"4,94E-01","module":"C2"},{"value":"-8,93E+03","module":"C3"},{"value":"0,0E+00","module":"C4"},{"value":"6,55E+03","module":"D"}]},{"parameter":"PENRE","unit":"MJ","values":[{"value":"2,59E+03","module":"A1"},{"value":"3,05E+02","module":"A2"},{"value":"1,86E+03","module":"A3"},{"value":"4,17E+00","module":"A5"},{"value":"0,0E+00","module":"C1"},{"value":"8,70E+00","module":"C2"},{"value":"1,46E+02","module":"C3"},{"value":"0,0E+00","module":"C4"},{"value":"-5,85E+03","module":"D"}]},{"parameter":"PENRM","unit":"MJ","values":[{"value":"9,42E+02","module":"A1"},{"value":"0,0E+00","module":"A2"},{"value":"4,06E+01","module":"A3"},{"value":"-4,06E+01","module":"A5"},{"value":"0,0E+00","module":"C1"},{"value":"0,0E+00","module":"C2"},{"value":"-9,42E+02","module":"C3"},{"value":"0,0E+00","module":"C4"},{"value":"0,0E+00","module":"D"}]},{"parameter":"PENRT","unit":"MJ","values":[{"value":"3,53E+03","module":"A1"},{"value":"3,05E+02","module":"A2"},{"value":"1,90E+03","module":"A3"},{"value":"-3,65E+01","module":"A5"},{"value":"0,0E+00","module":"C1"},{"value":"8,70E+00","module":"C2"},{"value":"-7,96E+02","module":"C3"},{"value":"0,0E+00","module":"C4"},{"value":"-5,85E+03","module":"D"}]},{"parameter":"SM","unit":"kg","values":[{"value":"0,0E+00","module":"A1"},{"value":"0,0E+00","module":"A2"},{"value":"0,0E+00","module":"A3"},{"value":"0,0E+00","module":"A5"},{"value":"0,0E+00","module":"C1"},{"value":"0,0E+00","module":"C2"},{"value":"0,0E+00","module":"C3"},{"value":"0,0E+00","module":"C4"},{"value":"0,0E+00","module":"D"}]},{"parameter":"RSF","unit":"MJ","values":[{"value":"0,0E+00","module":"A1"},{"value":"0,0E+00","module":"A2"},{"value":"0,0E+00","module":"A3"},{"value":"0,0E+00","module":"A5"},{"value":"0,0E+00","module":"C1"},{"value":"0,0E+00","module":"C2"},{"value":"0,0E+00","module":"C3"},{"value":"0,0E+00","module":"C4"},{"value":"9,05E+03","module":"D"}]},{"parameter":"NRSF","unit":"MJ","values":[{"value":"0,0E+00","module":"A1"},{"value":"0,0E+00","module":"A2"},{"value":"0,0E+00","module":"A3"},{"value":"0,0E+00","module":"A5"},{"value":"0,0E+00","module":"C1"},{"value":"0,0E+00","module":"C2"},{"value":"0,0E+00","module":"C3"},{"value":"0,0E+00","module":"C4"},{"value":"9,42E+02","module":"D"}]},{"parameter":"FW","unit":"m^3","values":[{"value":"3,50E-01","module":"A1"},{"value":"1,60E-02","module":"A2"},{"value":"5,45E-01","module":"A3"},{"value":"4,20E-02","module":"A5"},{"value":"0,0E+00","module":"C1"},{"value":"5,58E-04","module":"C2"},{"value":"4,66E-02","module":"C3"},{"value":"0,0E+00","module":"C4"},{"value":"1,34E+00","module":"D"}]}],"end_of_life_waste":[{"parameter":"HWD","unit":"kg","values":[{"value":"2,07E-07","module":"A1"},{"value":"1,35E-09","module":"A2"},{"value":"2,12E-07","module":"A3"},{"value":"3,39E-10","module":"A5"},{"value":"0,0E+00","module":"C1"},{"value":"4,17E-11","module":"C2"},{"value":"1,52E-08","module":"C3"},{"value":"0,0E+00","module":"C4"},{"value":"-1,15E-06","module":"D"}]},{"parameter":"NHWD","unit":"kg","values":[{"value":"6,72E-01","module":"A1"},{"value":"4,89E-02","module":"A2"},{"value":"4,71E+00","module":"A3"},{"value":"1,18E-01","module":"A5"},{"value":"0,0E+00","module":"C1"},{"value":"1,25E-03","module":"C2"},{"value":"1,44E-01","module":"C3"},{"value":"0,0E+00","module":"C4"},{"value":"1,08E+01","module":"D"}]},{"parameter":"RWD","unit":"kg","values":[{"value":"1,35E-02","module":"A1"},{"value":"3,82E-04","module":"A2"},{"value":"1,48E-01","module":"A3"},{"value":"1,87E-04","module":"A5"},{"value":"0,0E+00","module":"C1"},{"value":"1,07E-05","module":"C2"},{"value":"1,28E-02","module":"C3"},{"value":"0,0E+00","module":"C4"},{"value":"-2,75E-01","module":"D"}]}],"end_of_life_flow":[{"parameter":"CRU","unit":"kg","values":[{"value":"0,0E+00","module":"A1"},{"value":"0,0E+00","module":"A2"},{"value":"0,0E+00","module":"A3"},{"value":"0,0E+00","module":"A5"},{"value":"0,0E+00","module":"C1"},{"value":"0,0E+00","module":"C2"},{"value":"0,0E+00","module":"C3"},{"value":"0,0E+00","module":"C4"},{"value":"0,0E+00","module":"D"}]},{"parameter":"MFR","unit":"kg","values":[{"value":"0,0E+00","module":"A1"},{"value":"0,0E+00","module":"A2"},{"value":"0,0E+00","module":"A3"},{"value":"0,0E+00","module":"A5"},{"value":"0,0E+00","module":"C1"},{"value":"0,0E+00","module":"C2"},{"value":"0,0E+00","module":"C3"},{"value":"0,0E+00","module":"C4"},{"value":"0,0E+00","module":"D"}]},{"parameter":"MER","unit":"kg","values":[{"value":"0,0E+00","module":"A1"},{"value":"0,0E+00","module":"A2"},{"value":"0,0E+00","module":"A3"},{"value":"5,20E+00","module":"A5"},{"value":"0,0E+00","module":"C1"},{"value":"0,0E+00","module":"C2"},{"value":"5,40E+02","module":"C3"},{"value":"0,0E+00","module":"C4"},{"value":"0,0E+00","module":"D"}]},{"parameter":"EEE","unit":"MJ","values":[{"value":"0,0E+00","module":"A1"},{"value":"0,0E+00","module":"A2"},{"value":"8,65E-01","module":"A3"},{"value":"2,69E+01","module":"A5"},{"value":"0,0E+00","module":"C1"},{"value":"0,0E+00","module":"C2"},{"value":"0,0E+00","module":"C3"},{"value":"0,0E+00","module":"C4"},{"value":"0,0E+00","module":"D"}]},{"parameter":"EET","unit":"MJ","values":[{"value":"0,0E+00","module":"A1"},{"value":"0,0E+00","module":"A2"},{"value":"2,01E+00","module":"A3"},{"value":"5,18E+01","module":"A5"},{"value":"0,0E+00","module":"C1"},{"value":"0,0E+00","module":"C2"},{"value":"0,0E+00","module":"C3"},{"value":"0,0E+00","module":"C4"},{"value":"0,0E+00","module":"D"}]}]}