{"product_name":"Polyester-Pulverbeschichtung","epd_id":"EPD-VDL-20230163-IAG1-EN","compliance":["DIN EN 15804+A2","ISO 14025"],"producer_name":"VdL - Verband der deutschen Lack- und Druckfarbenindustrie e.V.","environmental_impact":[{"parameter":"GWP-total","unit":"kg CO2-eq","values":[{"value":"4,48E+00","module":"A1-A3"},{"value":"0,0E+00","module":"C1"},{"value":"4,31E-03","module":"C2"},{"value":"0,0E+00","module":"C3"},{"value":"2,30E+00","module":"C4"},{"value":"0,0E+00","module":"D"}]},{"parameter":"GWP-fossil","unit":"kg CO2-eq","values":[{"value":"4,45E+00","module":"A1-A3"},{"value":"0,0E+00","module":"C1"},{"value":"4,12E-03","module":"C2"},{"value":"0,0E+00","module":"C3"},{"value":"2,30E+00","module":"C4"},{"value":"0,0E+00","module":"D"}]},{"parameter":"GWP-biogenic","unit":"kg CO2-eq","values":[{"value":"2,76E-02","module":"A1-A3"},{"value":"0,0E+00","module":"C1"},{"value":"1,91E-04","module":"C2"},{"value":"0,0E+00","module":"C3"},{"value":"2,01E-04","module":"C4"},{"value":"0,0E+00","module":"D"}]},{"parameter":"GWP-luluc","unit":"kg CO2-eq","values":[{"value":"4,75E-04","module":"A1-A3"},{"value":"0,0E+00","module":"C1"},{"value":"6,71E-08","module":"C2"},{"value":"0,0E+00","module":"C3"},{"value":"1,18E-05","module":"C4"},{"value":"0,0E+00","module":"D"}]},{"parameter":"ODP","unit":"kg CFC11-eq","values":[{"value":"1,38E-11","module":"A1-A3"},{"value":"0,0E+00","module":"C1"},{"value":"6,26E-16","module":"C2"},{"value":"0,0E+00","module":"C3"},{"value":"3,33E-13","module":"C4"},{"value":"0,0E+00","module":"D"}]},{"parameter":"AP","unit":"mol H^(+)-eq","values":[{"value":"6,97E-03","module":"A1-A3"},{"value":"0,0E+00","module":"C1"},{"value":"1,34E-05","module":"C2"},{"value":"0,0E+00","module":"C3"},{"value":"6,75E-04","module":"C4"},{"value":"0,0E+00","module":"D"}]},{"parameter":"POCP","unit":"kg NMVOC-eq","values":[{"value":"7,40E-03","module":"A1-A3"},{"value":"0,0E+00","module":"C1"},{"value":"1,24E-05","module":"C2"},{"value":"0,0E+00","module":"C3"},{"value":"5,44E-04","module":"C4"},{"value":"0,0E+00","module":"D"}]},{"parameter":"ADPE","unit":"kg Sb-eq","values":[{"value":"5,74E-07","module":"A1-A3"},{"value":"0,0E+00","module":"C1"},{"value":"2,29E-10","module":"C2"},{"value":"0,0E+00","module":"C3"},{"value":"8,13E-09","module":"C4"},{"value":"0,0E+00","module":"D"}]},{"parameter":"ADPF","unit":"MJ","values":[{"value":"9,08E+01","module":"A1-A3"},{"value":"0,0E+00","module":"C1"},{"value":"5,77E-02","module":"C2"},{"value":"0,0E+00","module":"C3"},{"value":"5,76E-01","module":"C4"},{"value":"0,0E+00","module":"D"}]},{"parameter":"WDP","unit":"m^3 world-eq deprived","values":[{"value":"1,51E-01","module":"A1-A3"},{"value":"0,0E+00","module":"C1"},{"value":"4,73E-06","module":"C2"},{"value":"0,0E+00","module":"C3"},{"value":"2,34E-01","module":"C4"},{"value":"0,0E+00","module":"D"}]},{"parameter":"EP-freshwater","unit":"kg P-eq","values":[{"value":"1,00E-05","module":"A1-A3"},{"value":"0,0E+00","module":"C1"},{"value":"8,56E-10","module":"C2"},{"value":"0,0E+00","module":"C3"},{"value":"8,81E-08","module":"C4"},{"value":"0,0E+00","module":"D"}]},{"parameter":"EP-marine","unit":"kg N-eq","values":[{"value":"1,87E-03","module":"A1-A3"},{"value":"0,0E+00","module":"C1"},{"value":"6,45E-06","module":"C2"},{"value":"0,0E+00","module":"C3"},{"value":"2,09E-04","module":"C4"},{"value":"0,0E+00","module":"D"}]},{"parameter":"EP-terrestrial","unit":"mol N-eq","values":[{"value":"2,01E-02","module":"A1-A3"},{"value":"0,0E+00","module":"C1"},{"value":"7,08E-05","module":"C2"},{"value":"0,0E+00","module":"C3"},{"value":"3,22E-03","module":"C4"},{"value":"0,0E+00","module":"D"}]}],"additional_environmental_impact":[{"parameter":"PM","unit":"Disease incidence","values":[{"value":"6,97E-08","module":"A1-A3"},{"value":"0,0E+00","module":"C1"},{"value":"7,17E-11","module":"C2"},{"value":"0,0E+00","module":"C3"},{"value":"3,68E-09","module":"C4"},{"value":"0,0E+00","module":"D"}]},{"parameter":"ETP-fw","unit":"CTUe","values":[{"value":"5,73E+01","module":"A1-A3"},{"value":"0,0E+00","module":"C1"},{"value":"4,59E-02","module":"C2"},{"value":"0,0E+00","module":"C3"},{"value":"2,19E-01","module":"C4"},{"value":"0,0E+00","module":"D"}]},{"parameter":"HTP-c","unit":"CTUh","values":[{"value":"1,79E-09","module":"A1-A3"},{"value":"0,0E+00","module":"C1"},{"value":"8,61E-13","module":"C2"},{"value":"0,0E+00","module":"C3"},{"value":"2,36E-11","module":"C4"},{"value":"0,0E+00","module":"D"}]},{"parameter":"HTP-nc","unit":"CTUh","values":[{"value":"1,63E-07","module":"A1-A3"},{"value":"0,0E+00","module":"C1"},{"value":"4,33E-11","module":"C2"},{"value":"0,0E+00","module":"C3"},{"value":"1,50E-09","module":"C4"},{"value":"0,0E+00","module":"D"}]},{"parameter":"SQP","unit":"SQP","values":[{"value":"1,49E+01","module":"A1-A3"},{"value":"0,0E+00","module":"C1"},{"value":"2,51E-04","module":"C2"},{"value":"0,0E+00","module":"C3"},{"value":"1,62E-01","module":"C4"},{"value":"0,0E+00","module":"D"}]}],"resource_use":[{"parameter":"PERE","unit":"MJ","values":[{"value":"6,57E+00","module":"A1-A3"},{"value":"0,0E+00","module":"C1"},{"value":"3,35E-04","module":"C2"},{"value":"0,0E+00","module":"C3"},{"value":"1,21E+00","module":"C4"},{"value":"0,0E+00","module":"D"}]},{"parameter":"PERM","unit":"MJ","values":[{"value":"1,05E+00","module":"A1-A3"},{"value":"0,0E+00","module":"C1"},{"value":"0,0E+00","module":"C2"},{"value":"0,0E+00","module":"C3"},{"value":"-1,05E+00","module":"C4"},{"value":"0,0E+00","module":"D"}]},{"parameter":"PERT","unit":"MJ","values":[{"value":"7,62E+00","module":"A1-A3"},{"value":"0,0E+00","module":"C1"},{"value":"3,35E-04","module":"C2"},{"value":"0,0E+00","module":"C3"},{"value":"1,56E-01","module":"C4"},{"value":"0,0E+00","module":"D"}]},{"parameter":"PENRE","unit":"MJ","values":[{"value":"7,38E+01","module":"A1-A3"},{"value":"0,0E+00","module":"C1"},{"value":"5,78E-02","module":"C2"},{"value":"0,0E+00","module":"C3"},{"value":"1,76E+01","module":"C4"},{"value":"0,0E+00","module":"D"}]},{"parameter":"PENRM","unit":"MJ","values":[{"value":"1,70E+01","module":"A1-A3"},{"value":"0,0E+00","module":"C1"},{"value":"0,0E+00","module":"C2"},{"value":"0,0E+00","module":"C3"},{"value":"-1,70E+01","module":"C4"},{"value":"0,0E+00","module":"D"}]},{"parameter":"PENRT","unit":"MJ","values":[{"value":"9,08E+01","module":"A1-A3"},{"value":"0,0E+00","module":"C1"},{"value":"5,78E-02","module":"C2"},{"value":"0,0E+00","module":"C3"},{"value":"5,76E-01","module":"C4"},{"value":"0,0E+00","module":"D"}]},{"parameter":"SM","unit":"kg","values":[{"value":"0,0E+00","module":"A1-A3"},{"value":"0,0E+00","module":"C1"},{"value":"0,0E+00","module":"C2"},{"value":"0,0E+00","module":"C3"},{"value":"0,0E+00","module":"C4"},{"value":"0,0E+00","module":"D"}]},{"parameter":"RSF","unit":"MJ","values":[{"value":"0,0E+00","module":"A1-A3"},{"value":"0,0E+00","module":"C1"},{"value":"0,0E+00","module":"C2"},{"value":"0,0E+00","module":"C3"},{"value":"0,0E+00","module":"C4"},{"value":"0,0E+00","module":"D"}]},{"parameter":"NRSF","unit":"MJ","values":[{"value":"0,0E+00","module":"A1-A3"},{"value":"0,0E+00","module":"C1"},{"value":"0,0E+00","module":"C2"},{"value":"0,0E+00","module":"C3"},{"value":"0,0E+00","module":"C4"},{"value":"0,0E+00","module":"D"}]},{"parameter":"FW","unit":"m^3","values":[{"value":"1,91E-02","module":"A1-A3"},{"value":"0,0E+00","module":"C1"},{"value":"2,85E-07","module":"C2"},{"value":"0,0E+00","module":"C3"},{"value":"5,52E-03","module":"C4"},{"value":"0,0E+00","module":"D"}]}],"end_of_life_waste":[{"parameter":"HWD","unit":"kg","values":[{"value":"1,85E-08","module":"A1-A3"},{"value":"0,0E+00","module":"C1"},{"value":"1,93E-13","module":"C2"},{"value":"0,0E+00","module":"C3"},{"value":"6,14E-11","module":"C4"},{"value":"0,0E+00","module":"D"}]},{"parameter":"NHWD","unit":"kg","values":[{"value":"8,76E-02","module":"A1-A3"},{"value":"0,0E+00","module":"C1"},{"value":"6,95E-06","module":"C2"},{"value":"0,0E+00","module":"C3"},{"value":"4,88E-02","module":"C4"},{"value":"0,0E+00","module":"D"}]},{"parameter":"RWD","unit":"kg","values":[{"value":"1,26E-03","module":"A1-A3"},{"value":"0,0E+00","module":"C1"},{"value":"5,13E-08","module":"C2"},{"value":"0,0E+00","module":"C3"},{"value":"1,72E-05","module":"C4"},{"value":"0,0E+00","module":"D"}]}],"end_of_life_flow":[{"parameter":"CRU","unit":"kg","values":[{"value":"0,0E+00","module":"A1-A3"},{"value":"0,0E+00","module":"C1"},{"value":"0,0E+00","module":"C2"},{"value":"0,0E+00","module":"C3"},{"value":"0,0E+00","module":"C4"},{"value":"0,0E+00","module":"D"}]},{"parameter":"MFR","unit":"kg","values":[{"value":"0,0E+00","module":"A1-A3"},{"value":"0,0E+00","module":"C1"},{"value":"0,0E+00","module":"C2"},{"value":"0,0E+00","module":"C3"},{"value":"0,0E+00","module":"C4"},{"value":"0,0E+00","module":"D"}]},{"parameter":"MER","unit":"kg","values":[{"value":"0,0E+00","module":"A1-A3"},{"value":"0,0E+00","module":"C1"},{"value":"0,0E+00","module":"C2"},{"value":"0,0E+00","module":"C3"},{"value":"0,0E+00","module":"C4"},{"value":"0,0E+00","module":"D"}]},{"parameter":"EEE","unit":"MJ","values":[{"value":"0,0E+00","module":"A1-A3"},{"value":"0,0E+00","module":"C1"},{"value":"0,0E+00","module":"C2"},{"value":"0,0E+00","module":"C3"},{"value":"0,0E+00","module":"C4"},{"value":"0,0E+00","module":"D"}]},{"parameter":"EET","unit":"MJ","values":[{"value":"0,0E+00","module":"A1-A3"},{"value":"0,0E+00","module":"C1"},{"value":"0,0E+00","module":"C2"},{"value":"0,0E+00","module":"C3"},{"value":"0,0E+00","module":"C4"},{"value":"0,0E+00","module":"D"}]}]}