{"product_name":"Pond beam 2 seat","epd_id":"NEPD-3072-1734-EN","compliance":["EN 15804","ISO 14025","ISO 21930"],"producer_name":"Fora Form AS","environmental_impact":[{"parameter":"GWP-total","unit":"kg CO2-eq.","values":[{"value":"1,76E+02","module":"A1-A3"},{"value":"9,89E-02","module":"A4"}]},{"parameter":"ODP","unit":"kg CFC 11-eq.","values":[{"value":"7,39E-06","module":"A1-A3"},{"value":"1,82E-08","module":"A4"}]},{"parameter":"AP","unit":"kg SO2-eq.","values":[{"value":"9,03E-01","module":"A1-A3"},{"value":"3,16E-04","module":"A4"}]},{"parameter":"EP","unit":"kg Phosphat-eq.","values":[{"value":"8,00E-02","module":"A1-A3"},{"value":"5,23E-05","module":"A4"}]},{"parameter":"POCP","unit":"kg Ethen-eq.","values":[{"value":"5,50E-02","module":"A1-A3"},{"value":"1,61E-05","module":"A4"}]},{"parameter":"ADPE","unit":"kg Sb-eq.","values":[{"value":"1,88E-03","module":"A1-A3"},{"value":"3,02E-07","module":"A4"}]},{"parameter":"ADPF","unit":"MJ","values":[{"value":"1,68E+03","module":"A1-A3"},{"value":"1,49E+00","module":"A4"}]},{"parameter":"ADPM","unit":"kg Sb-eq.","values":[{"value":"1,88E-03","module":"A1-A3"},{"value":"3,02E-07","module":"A4"}]}],"additional_environmental_impact":[],"resource_use":[{"parameter":"PERE","unit":"MJ","values":[{"value":"2,03E+02","module":"A1-A3"},{"value":"2,17E-02","module":"A4"}]},{"parameter":"PERM","unit":"MJ","values":[{"value":"1,16E+01","module":"A1-A3"},{"value":"0,0E+00","module":"A4"}]},{"parameter":"PERT","unit":"MJ","values":[{"value":"2,14E+02","module":"A1-A3"},{"value":"2,17E-02","module":"A4"}]},{"parameter":"PENRE","unit":"MJ","values":[{"value":"1,85E+03","module":"A1-A3"},{"value":"1,53E+00","module":"A4"}]},{"parameter":"PENRM","unit":"MJ","values":[{"value":"1,91E+02","module":"A1-A3"},{"value":"0,0E+00","module":"A4"}]},{"parameter":"PENRT","unit":"MJ","values":[{"value":"2,05E+03","module":"A1-A3"},{"value":"1,53E+00","module":"A4"}]},{"parameter":"SM","unit":"kg","values":[{"value":"6,54E+00","module":"A1-A3"},{"value":"0,0E+00","module":"A4"}]},{"parameter":"RSF","unit":"MJ","values":[{"value":"0,0E+00","module":"A1-A3"},{"value":"0,0E+00","module":"A4"}]},{"parameter":"NRSF","unit":"MJ","values":[{"value":"0,0E+00","module":"A1-A3"},{"value":"0,0E+00","module":"A4"}]},{"parameter":"FW","unit":"m3","values":[{"value":"1,04E+00","module":"A1-A3"},{"value":"2,86E-04","module":"A4"}]}],"end_of_life_waste":[{"parameter":"HWD","unit":"kg","values":[{"value":"4,51E-02","module":"A1-A3"},{"value":"8,91E-07","module":"A4"}]},{"parameter":"NHWD","unit":"kg","values":[{"value":"1,33E+02","module":"A1-A3"},{"value":"8,03E-02","module":"A4"}]},{"parameter":"RWD","unit":"kg","values":[{"value":"4,03E-03","module":"A1-A3"},{"value":"1,05E-05","module":"A4"}]}],"end_of_life_flow":[{"parameter":"CRU","unit":"kg","values":[{"value":"0,0E+00","module":"A1-A3"},{"value":"0,0E+00","module":"A4"}]},{"parameter":"MFR","unit":"kg","values":[{"value":"0,0E+00","module":"A1-A3"},{"value":"0,0E+00","module":"A4"}]},{"parameter":"MER","unit":"kg","values":[{"value":"0,0E+00","module":"A1-A3"},{"value":"0,0E+00","module":"A4"}]},{"parameter":"EEE","unit":"MJ","values":[{"value":"0,0E+00","module":"A1-A3"},{"value":"0,0E+00","module":"A4"}]},{"parameter":"EET","unit":"MJ","values":[{"value":"0,0E+00","module":"A1-A3"},{"value":"0,0E+00","module":"A4"}]}]}