{"product_name":"Pond with laminated wood base","epd_id":"NEPD-3071-1735-EN","compliance":["EN 15804","ISO 14025","ISO 21930"],"producer_name":"Fora Form AS","environmental_impact":[{"parameter":"GWP-total","unit":"kg CO2-eq.","values":[{"value":"1,16E+01","module":"A1-A3"},{"value":"4,00E-02","module":"A4"}]},{"parameter":"ODP","unit":"kg CFC 11-eq.","values":[{"value":"8,96E-07","module":"A1-A3"},{"value":"7,38E-09","module":"A4"}]},{"parameter":"AP","unit":"kg SO2-eq.","values":[{"value":"4,76E-02","module":"A1-A3"},{"value":"1,28E-04","module":"A4"}]},{"parameter":"EP","unit":"kg Phosphat-eq.","values":[{"value":"6,63E-03","module":"A1-A3"},{"value":"2,12E-05","module":"A4"}]},{"parameter":"POCP","unit":"kg Ethen-eq.","values":[{"value":"3,73E-03","module":"A1-A3"},{"value":"6,52E-06","module":"A4"}]},{"parameter":"ADPE","unit":"kg Sb-eq.","values":[{"value":"2,30E-05","module":"A1-A3"},{"value":"1,22E-07","module":"A4"}]},{"parameter":"ADPF","unit":"MJ","values":[{"value":"1,59E+02","module":"A1-A3"},{"value":"6,03E-01","module":"A4"}]},{"parameter":"ADPM","unit":"kg Sb-eq.","values":[{"value":"2,30E-05","module":"A1-A3"},{"value":"1,22E-07","module":"A4"}]}],"additional_environmental_impact":[],"resource_use":[{"parameter":"PERE","unit":"MJ","values":[{"value":"1,00E+02","module":"A1-A3"},{"value":"8,79E-03","module":"A4"}]},{"parameter":"PERM","unit":"MJ","values":[{"value":"6,12E+01","module":"A1-A3"},{"value":"0,0E+00","module":"A4"}]},{"parameter":"PERT","unit":"MJ","values":[{"value":"1,62E+02","module":"A1-A3"},{"value":"8,79E-03","module":"A4"}]},{"parameter":"PENRE","unit":"MJ","values":[{"value":"1,99E+02","module":"A1-A3"},{"value":"6,17E-01","module":"A4"}]},{"parameter":"PENRM","unit":"MJ","values":[{"value":"9,54E+01","module":"A1-A3"},{"value":"0,0E+00","module":"A4"}]},{"parameter":"PENRT","unit":"MJ","values":[{"value":"2,94E+02","module":"A1-A3"},{"value":"6,17E-01","module":"A4"}]},{"parameter":"SM","unit":"kg","values":[{"value":"4,25E-01","module":"A1-A3"},{"value":"0,0E+00","module":"A4"}]},{"parameter":"RSF","unit":"MJ","values":[{"value":"0,0E+00","module":"A1-A3"},{"value":"0,0E+00","module":"A4"}]},{"parameter":"NRSF","unit":"MJ","values":[{"value":"0,0E+00","module":"A1-A3"},{"value":"0,0E+00","module":"A4"}]},{"parameter":"FW","unit":"m3","values":[{"value":"6,18E-02","module":"A1-A3"},{"value":"1,16E-04","module":"A4"}]}],"end_of_life_waste":[{"parameter":"HWD","unit":"kg","values":[{"value":"2,41E-04","module":"A1-A3"},{"value":"3,60E-07","module":"A4"}]},{"parameter":"NHWD","unit":"kg","values":[{"value":"3,82E+00","module":"A1-A3"},{"value":"3,25E-02","module":"A4"}]},{"parameter":"RWD","unit":"kg","values":[{"value":"6,01E-04","module":"A1-A3"},{"value":"4,24E-06","module":"A4"}]}],"end_of_life_flow":[{"parameter":"CRU","unit":"kg","values":[{"value":"0,0E+00","module":"A1-A3"},{"value":"0,0E+00","module":"A4"}]},{"parameter":"MFR","unit":"kg","values":[{"value":"0,0E+00","module":"A1-A3"},{"value":"0,0E+00","module":"A4"}]},{"parameter":"MER","unit":"kg","values":[{"value":"0,0E+00","module":"A1-A3"},{"value":"0,0E+00","module":"A4"}]},{"parameter":"EEE","unit":"MJ","values":[{"value":"0,0E+00","module":"A1-A3"},{"value":"0,0E+00","module":"A4"}]},{"parameter":"EET","unit":"MJ","values":[{"value":"0,0E+00","module":"A1-A3"},{"value":"0,0E+00","module":"A4"}]}]}