{"product_name":"Pond beam 4 seat ","epd_id":"NEPD-3073-1733-EN","compliance":["EN 15804","ISO 14025","ISO 21930"],"producer_name":"Fora Form AS","environmental_impact":[{"parameter":"GWP-total","unit":"kg CO2-eq.","values":[{"value":"3,03E+02","module":"A1-A3"},{"value":"2,55E-01","module":"A4"}]},{"parameter":"ODP","unit":"kg CFC 11-eq.","values":[{"value":"1,21E-05","module":"A1-A3"},{"value":"4,71E-08","module":"A4"}]},{"parameter":"AP","unit":"kg SO2-eq.","values":[{"value":"1,56E+00","module":"A1-A3"},{"value":"8,14E-04","module":"A4"}]},{"parameter":"EP","unit":"kg Phosphat-eq.","values":[{"value":"1,37E-01","module":"A1-A3"},{"value":"1,35E-04","module":"A4"}]},{"parameter":"POCP","unit":"kg Ethen-eq.","values":[{"value":"9,56E-02","module":"A1-A3"},{"value":"4,16E-05","module":"A4"}]},{"parameter":"ADPE","unit":"kg Sb-eq.","values":[{"value":"3,27E-03","module":"A1-A3"},{"value":"7,78E-07","module":"A4"}]},{"parameter":"ADPF","unit":"MJ","values":[{"value":"2,89E+03","module":"A1-A3"},{"value":"3,85E+00","module":"A4"}]},{"parameter":"ADPM","unit":"kg Sb-eq.","values":[{"value":"3,27E-03","module":"A1-A3"},{"value":"7,78E-07","module":"A4"}]}],"additional_environmental_impact":[],"resource_use":[{"parameter":"PERE","unit":"MJ","values":[{"value":"3,59E+02","module":"A1-A3"},{"value":"5,61E-02","module":"A4"}]},{"parameter":"PERM","unit":"MJ","values":[{"value":"2,32E+01","module":"A1-A3"},{"value":"0,0E+00","module":"A4"}]},{"parameter":"PERT","unit":"MJ","values":[{"value":"3,83E+02","module":"A1-A3"},{"value":"5,61E-02","module":"A4"}]},{"parameter":"PENRE","unit":"MJ","values":[{"value":"3,20E+03","module":"A1-A3"},{"value":"3,94E+00","module":"A4"}]},{"parameter":"PENRM","unit":"MJ","values":[{"value":"3,82E+02","module":"A1-A3"},{"value":"0,0E+00","module":"A4"}]},{"parameter":"PENRT","unit":"MJ","values":[{"value":"3,58E+03","module":"A1-A3"},{"value":"3,94E+00","module":"A4"}]},{"parameter":"SM","unit":"kg","values":[{"value":"1,18E+01","module":"A1-A3"},{"value":"0,0E+00","module":"A4"}]},{"parameter":"RSF","unit":"MJ","values":[{"value":"0,0E+00","module":"A1-A3"},{"value":"0,0E+00","module":"A4"}]},{"parameter":"NRSF","unit":"MJ","values":[{"value":"0,0E+00","module":"A1-A3"},{"value":"0,0E+00","module":"A4"}]},{"parameter":"FW","unit":"m3","values":[{"value":"1,78E+00","module":"A1-A3"},{"value":"7,38E-04","module":"A4"}]}],"end_of_life_waste":[{"parameter":"HWD","unit":"kg","values":[{"value":"7,89E-02","module":"A1-A3"},{"value":"2,30E-06","module":"A4"}]},{"parameter":"NHWD","unit":"kg","values":[{"value":"2,26E+02","module":"A1-A3"},{"value":"2,07E-01","module":"A4"}]},{"parameter":"RWD","unit":"kg","values":[{"value":"6,55E-03","module":"A1-A3"},{"value":"2,70E-05","module":"A4"}]}],"end_of_life_flow":[{"parameter":"CRU","unit":"kg","values":[{"value":"0,0E+00","module":"A1-A3"},{"value":"0,0E+00","module":"A4"}]},{"parameter":"MFR","unit":"kg","values":[{"value":"0,0E+00","module":"A1-A3"},{"value":"0,0E+00","module":"A4"}]},{"parameter":"MER","unit":"kg","values":[{"value":"0,0E+00","module":"A1-A3"},{"value":"0,0E+00","module":"A4"}]},{"parameter":"EEE","unit":"MJ","values":[{"value":"0,0E+00","module":"A1-A3"},{"value":"0,0E+00","module":"A4"}]},{"parameter":"EET","unit":"MJ","values":[{"value":"0,0E+00","module":"A1-A3"},{"value":"0,0E+00","module":"A4"}]}]}