{"product_name":"Popcorn chair with seat and back cushion","epd_id":"NEPD-3090-1753-EN","compliance":["EN 15804","ISO 14025","ISO 21930"],"producer_name":"Fora Form AS","environmental_impact":[{"parameter":"GWP-total","unit":"kg CO2-eq.","values":[{"value":"2,66E+01","module":"A1-A3"},{"value":"5,40E-02","module":"A4"}]},{"parameter":"ODP","unit":"kg CFC 11-eq.","values":[{"value":"1,83E-06","module":"A1-A3"},{"value":"9,96E-09","module":"A4"}]},{"parameter":"AP","unit":"kg SO2-eq.","values":[{"value":"1,11E-01","module":"A1-A3"},{"value":"1,72E-04","module":"A4"}]},{"parameter":"EP","unit":"kg Phosphat-eq.","values":[{"value":"1,93E-02","module":"A1-A3"},{"value":"2,86E-05","module":"A4"}]},{"parameter":"POCP","unit":"kg Ethen-eq.","values":[{"value":"8,20E-03","module":"A1-A3"},{"value":"8,80E-06","module":"A4"}]},{"parameter":"ADPE","unit":"kg Sb-eq.","values":[{"value":"1,34E-04","module":"A1-A3"},{"value":"1,65E-07","module":"A4"}]},{"parameter":"ADPF","unit":"MJ","values":[{"value":"3,05E+02","module":"A1-A3"},{"value":"8,14E-01","module":"A4"}]},{"parameter":"ADPM","unit":"kg Sb-eq.","values":[{"value":"1,34E-04","module":"A1-A3"},{"value":"1,65E-07","module":"A4"}]}],"additional_environmental_impact":[],"resource_use":[{"parameter":"PERE","unit":"MJ","values":[{"value":"5,95E+01","module":"A1-A3"},{"value":"1,19E-02","module":"A4"}]},{"parameter":"PERM","unit":"MJ","values":[{"value":"1,24E+01","module":"A1-A3"},{"value":"0,0E+00","module":"A4"}]},{"parameter":"PERT","unit":"MJ","values":[{"value":"7,19E+01","module":"A1-A3"},{"value":"1,19E-02","module":"A4"}]},{"parameter":"PENRE","unit":"MJ","values":[{"value":"3,74E+02","module":"A1-A3"},{"value":"8,33E-01","module":"A4"}]},{"parameter":"PENRM","unit":"MJ","values":[{"value":"1,57E+01","module":"A1-A3"},{"value":"0,0E+00","module":"A4"}]},{"parameter":"PENRT","unit":"MJ","values":[{"value":"3,90E+02","module":"A1-A3"},{"value":"8,33E-01","module":"A4"}]},{"parameter":"SM","unit":"kg","values":[{"value":"4,91E+00","module":"A1-A3"},{"value":"0,0E+00","module":"A4"}]},{"parameter":"RSF","unit":"MJ","values":[{"value":"1,42E-04","module":"A1-A3"},{"value":"0,0E+00","module":"A4"}]},{"parameter":"NRSF","unit":"MJ","values":[{"value":"0,0E+00","module":"A1-A3"},{"value":"0,0E+00","module":"A4"}]},{"parameter":"FW","unit":"m3","values":[{"value":"2,61E-01","module":"A1-A3"},{"value":"1,56E-04","module":"A4"}]}],"end_of_life_waste":[{"parameter":"HWD","unit":"kg","values":[{"value":"1,25E-03","module":"A1-A3"},{"value":"4,86E-07","module":"A4"}]},{"parameter":"NHWD","unit":"kg","values":[{"value":"1,66E+01","module":"A1-A3"},{"value":"4,38E-02","module":"A4"}]},{"parameter":"RWD","unit":"kg","values":[{"value":"1,20E-03","module":"A1-A3"},{"value":"5,72E-06","module":"A4"}]}],"end_of_life_flow":[{"parameter":"CRU","unit":"kg","values":[{"value":"0,0E+00","module":"A1-A3"},{"value":"0,0E+00","module":"A4"}]},{"parameter":"MFR","unit":"kg","values":[{"value":"0,0E+00","module":"A1-A3"},{"value":"0,0E+00","module":"A4"}]},{"parameter":"MER","unit":"kg","values":[{"value":"0,0E+00","module":"A1-A3"},{"value":"0,0E+00","module":"A4"}]},{"parameter":"EEE","unit":"MJ","values":[{"value":"0,0E+00","module":"A1-A3"},{"value":"0,0E+00","module":"A4"}]},{"parameter":"EET","unit":"MJ","values":[{"value":"0,0E+00","module":"A1-A3"},{"value":"0,0E+00","module":"A4"}]}]}