{"product_name":"Portland Clinker Maceira-Liz Plant","epd_id":"001:2024","compliance":["EN 15804+A2","ISO 14025"],"producer_name":"SECIL - Companhia Geral de Cal e Cimento, S.A.","environmental_impact":[{"parameter":"GWP-total","unit":"kg CO2-eq.","values":[{"value":"8,29E+02","module":"A1-A3"}]},{"parameter":"GWP-fossil","unit":"kg CO2-eq.","values":[{"value":"8,29E+02","module":"A1-A3"}]},{"parameter":"GWP-biogenic","unit":"kg CO2-eq.","values":[{"value":"4,51E-02","module":"A1-A3"}]},{"parameter":"GWP-luluc","unit":"kg CO2-eq.","values":[{"value":"4,76E-02","module":"A1-A3"}]},{"parameter":"ODP","unit":"kg CFC 11-equiv.","values":[{"value":"1,25E-05","module":"A1-A3"}]},{"parameter":"AP","unit":"mol H+-eq.","values":[{"value":"1,83E+00","module":"A1-A3"}]},{"parameter":"POCP","unit":"kg NMVOC-eq.","values":[{"value":"1,55E+00","module":"A1-A3"}]},{"parameter":"ADPE","unit":"kg Sb-eq.","values":[{"value":"1,26E-04","module":"A1-A3"}]},{"parameter":"ADPF","unit":"MJ","values":[{"value":"2,62E+03","module":"A1-A3"}]},{"parameter":"WDP","unit":"m3 world-eq.","values":[{"value":"1,50E+01","module":"A1-A3"}]},{"parameter":"EP-freshwater","unit":"kg P-eq.","values":[{"value":"1,60E-02","module":"A1-A3"}]},{"parameter":"EP-marine","unit":"kg N-eq.","values":[{"value":"1,13E-03","module":"A1-A3"}]},{"parameter":"EP-terrestrial","unit":"mol N-eq.","values":[{"value":"6,45E+00","module":"A1-A3"}]}],"additional_environmental_impact":[{"parameter":"PM","unit":"disease incidence","values":[{"value":"4,33E-05","module":"A1-A3"}]},{"parameter":"ETP-fw","unit":"CTUe","values":[{"value":"7,52E+01","module":"A1-A3"}]},{"parameter":"HTP-c","unit":"CTUh","values":[{"value":"1,40E-06","module":"A1-A3"}]},{"parameter":"HTP-nc","unit":"CTUh","values":[{"value":"4,25E-05","module":"A1-A3"}]},{"parameter":"SQP","unit":"dimensionless","values":[{"value":"1,49E+03","module":"A1-A3"}]},{"parameter":"IRP","unit":"kBq U235-eq.","values":[{"value":"5,27E+03","module":"A1-A3"}]}],"resource_use":[{"parameter":"PERE","unit":"MJ","values":[{"value":"1,84E+02","module":"A1-A3"}]},{"parameter":"PERM","unit":"MJ","values":[{"value":"0,0E+00","module":"A1-A3"}]},{"parameter":"PERT","unit":"MJ","values":[{"value":"1,84E+02","module":"A1-A3"}]},{"parameter":"PENRE","unit":"MJ","values":[{"value":"2,52E+03","module":"A1-A3"}]},{"parameter":"PENRM","unit":"MJ","values":[{"value":"0,0E+00","module":"A1-A3"}]},{"parameter":"PENRT","unit":"MJ","values":[{"value":"2,52E+03","module":"A1-A3"}]},{"parameter":"SM","unit":"kg","values":[{"value":"1,18E+02","module":"A1-A3"}]},{"parameter":"RSF","unit":"MJ","values":[{"value":"6,18E+02","module":"A1-A3"}]},{"parameter":"NRSF","unit":"MJ","values":[{"value":"8,14E+02","module":"A1-A3"}]},{"parameter":"FW","unit":"m3","values":[{"value":"2,95E-01","module":"A1-A3"}]}],"end_of_life_waste":[{"parameter":"HWD","unit":"kg","values":[{"value":"5,66E-01","module":"A1-A3"}]},{"parameter":"NHWD","unit":"kg","values":[{"value":"1,06E-02","module":"A1-A3"}]},{"parameter":"RWD","unit":"kg","values":[{"value":"0,0E+00","module":"A1-A3"}]}],"end_of_life_flow":[{"parameter":"CRU","unit":"kg","values":[{"value":"0,0E+00","module":"A1-A3"}]},{"parameter":"MFR","unit":"kg","values":[{"value":"1,03E+00","module":"A1-A3"}]},{"parameter":"MER","unit":"kg","values":[{"value":"4,07E-01","module":"A1-A3"}]},{"parameter":"EEE","unit":"MJ","values":[{"value":"0,0E+00","module":"A1-A3"}]},{"parameter":"EET","unit":"MJ","values":[{"value":"0,0E+00","module":"A1-A3"}]}]}