{"product_name":"Portus","epd_id":"NEPD-8194-7863","compliance":["EN 15804+A2","ISO 14025","ISO 21930"],"producer_name":"Lammhults M\u00f6bel AB","environmental_impact":[{"parameter":"GWP-total","unit":"kg CO2-eq.","values":[{"value":"1,47E+02","module":"A1-A3"},{"value":"6,84E+00","module":"A4"},{"value":"2,08E+01","module":"A5"},{"value":"5,10E-02","module":"B2"},{"value":"0,0E+00","module":"B3"},{"value":"0,0E+00","module":"B4"},{"value":"0,0E+00","module":"C1"},{"value":"6,24E-01","module":"C2"},{"value":"1,21E+02","module":"C3"},{"value":"6,94E-02","module":"C4"},{"value":"-5,38E+00","module":"D"}]},{"parameter":"GWP-fossil","unit":"kg CO2-eq.","values":[{"value":"2,27E+02","module":"A1-A3"},{"value":"6,83E+00","module":"A4"},{"value":"2,34E-01","module":"A5"},{"value":"4,75E-02","module":"B2"},{"value":"0,0E+00","module":"B3"},{"value":"0,0E+00","module":"B4"},{"value":"0,0E+00","module":"C1"},{"value":"6,23E-01","module":"C2"},{"value":"2,52E+01","module":"C3"},{"value":"6,93E-02","module":"C4"},{"value":"-5,22E+00","module":"D"}]},{"parameter":"GWP-biogenic","unit":"kg CO2-eq.","values":[{"value":"-8,14E+01","module":"A1-A3"},{"value":"2,83E-03","module":"A4"},{"value":"2,06E+01","module":"A5"},{"value":"8,68E-04","module":"B2"},{"value":"0,0E+00","module":"B3"},{"value":"0,0E+00","module":"B4"},{"value":"0,0E+00","module":"C1"},{"value":"2,58E-04","module":"C2"},{"value":"9,61E+01","module":"C3"},{"value":"7,79E-05","module":"C4"},{"value":"-9,58E-03","module":"D"}]},{"parameter":"GWP-luluc","unit":"kg CO2-eq.","values":[{"value":"1,14E+00","module":"A1-A3"},{"value":"2,43E-03","module":"A4"},{"value":"6,77E-05","module":"A5"},{"value":"2,60E-03","module":"B2"},{"value":"0,0E+00","module":"B3"},{"value":"0,0E+00","module":"B4"},{"value":"0,0E+00","module":"C1"},{"value":"2,22E-04","module":"C2"},{"value":"2,34E-04","module":"C3"},{"value":"1,29E-05","module":"C4"},{"value":"-1,53E-01","module":"D"}]},{"parameter":"ODP","unit":"kg CFC 11-eq.","values":[{"value":"1,68E-05","module":"A1-A3"},{"value":"1,55E-06","module":"A4"},{"value":"4,37E-08","module":"A5"},{"value":"5,14E-09","module":"B2"},{"value":"0,0E+00","module":"B3"},{"value":"0,0E+00","module":"B4"},{"value":"0,0E+00","module":"C1"},{"value":"1,41E-07","module":"C2"},{"value":"1,73E-07","module":"C3"},{"value":"1,05E-08","module":"C4"},{"value":"-3,22E-01","module":"D"}]},{"parameter":"AP","unit":"mol H+-eq.","values":[{"value":"1,09E+00","module":"A1-A3"},{"value":"1,96E-02","module":"A4"},{"value":"9,75E-04","module":"A5"},{"value":"2,19E-04","module":"B2"},{"value":"0,0E+00","module":"B3"},{"value":"0,0E+00","module":"B4"},{"value":"0,0E+00","module":"C1"},{"value":"1,79E-03","module":"C2"},{"value":"2,91E-02","module":"C3"},{"value":"2,98E-04","module":"C4"},{"value":"-4,04E-02","module":"D"}]},{"parameter":"POCP","unit":"kg NMVOC-eq.","values":[{"value":"8,21E-01","module":"A1-A3"},{"value":"1,66E-02","module":"A4"},{"value":"1,01E-03","module":"A5"},{"value":"1,09E-04","module":"B2"},{"value":"0,0E+00","module":"B3"},{"value":"0,0E+00","module":"B4"},{"value":"0,0E+00","module":"C1"},{"value":"1,52E-03","module":"C2"},{"value":"3,68E-02","module":"C3"},{"value":"3,09E-04","module":"C4"},{"value":"-3,95E-02","module":"D"}]},{"parameter":"ADPE","unit":"kg Sb-eq.","values":[{"value":"2,41E-03","module":"A1-A3"},{"value":"1,89E-04","module":"A4"},{"value":"4,97E-06","module":"A5"},{"value":"7,39E-07","module":"B2"},{"value":"0,0E+00","module":"B3"},{"value":"0,0E+00","module":"B4"},{"value":"0,0E+00","module":"C1"},{"value":"1,72E-05","module":"C2"},{"value":"6,83E-06","module":"C3"},{"value":"5,68E-07","module":"C4"},{"value":"-5,78E-05","module":"D"}]},{"parameter":"ADPF","unit":"MJ","values":[{"value":"4,05E+03","module":"A1-A3"},{"value":"1,03E+02","module":"A4"},{"value":"2,90E+00","module":"A5"},{"value":"1,28E+00","module":"B2"},{"value":"0,0E+00","module":"B3"},{"value":"0,0E+00","module":"B4"},{"value":"0,0E+00","module":"C1"},{"value":"9,43E+00","module":"C2"},{"value":"1,48E+01","module":"C3"},{"value":"8,42E-01","module":"C4"},{"value":"-7,00E+01","module":"D"}]},{"parameter":"WDP","unit":"m3 world-eq.","values":[{"value":"7,65E+04","module":"A1-A3"},{"value":"9,99E+01","module":"A4"},{"value":"4,03E+00","module":"A5"},{"value":"9,93E+01","module":"B2"},{"value":"0,0E+00","module":"B3"},{"value":"0,0E+00","module":"B4"},{"value":"0,0E+00","module":"C1"},{"value":"9,12E+00","module":"C2"},{"value":"3,86E+01","module":"C3"},{"value":"5,78E+00","module":"C4"},{"value":"-7,47E+02","module":"D"}]},{"parameter":"EP-freshwater","unit":"kg P-eq.","values":[{"value":"1,24E-02","module":"A1-A3"},{"value":"5,46E-05","module":"A4"},{"value":"1,69E-06","module":"A5"},{"value":"3,14E-06","module":"B2"},{"value":"0,0E+00","module":"B3"},{"value":"0,0E+00","module":"B4"},{"value":"0,0E+00","module":"C1"},{"value":"4,98E-06","module":"C2"},{"value":"1,76E-05","module":"C3"},{"value":"8,82E-07","module":"C4"},{"value":"-4,42E-04","module":"D"}]},{"parameter":"EP-marine","unit":"kg N-eq.","values":[{"value":"3,52E-01","module":"A1-A3"},{"value":"3,89E-03","module":"A4"},{"value":"3,50E-04","module":"A5"},{"value":"3,46E-05","module":"B2"},{"value":"0,0E+00","module":"B3"},{"value":"0,0E+00","module":"B4"},{"value":"0,0E+00","module":"C1"},{"value":"3,54E-04","module":"C2"},{"value":"1,57E-02","module":"C3"},{"value":"9,80E-05","module":"C4"},{"value":"-1,27E-02","module":"D"}]},{"parameter":"EP-terrestrial","unit":"mol N-eq.","values":[{"value":"3,24E+00","module":"A1-A3"},{"value":"4,35E-02","module":"A4"},{"value":"3,49E-03","module":"A5"},{"value":"4,65E-04","module":"B2"},{"value":"0,0E+00","module":"B3"},{"value":"0,0E+00","module":"B4"},{"value":"0,0E+00","module":"C1"},{"value":"3,97E-03","module":"C2"},{"value":"1,54E-01","module":"C3"},{"value":"1,10E-03","module":"C4"},{"value":"-1,37E-01","module":"D"}]},{"parameter":"GWP-IOBC","unit":"kg CO2-eq.","values":[{"value":"3,38E+02","module":"A1-A3"},{"value":"6,84E+00","module":"A4"},{"value":"2,34E-01","module":"A5"},{"value":"6,91E-02","module":"B2"},{"value":"0,0E+00","module":"B3"},{"value":"0,0E+00","module":"B4"},{"value":"0,0E+00","module":"C1"},{"value":"6,24E-01","module":"C2"},{"value":"3,53E+01","module":"C3"},{"value":"9,00E-02","module":"C4"},{"value":"-5,71E+00","module":"D"}]}],"additional_environmental_impact":[{"parameter":"PM","unit":"disease incidence","values":[{"value":"2,58E-05","module":"A1-A3"},{"value":"4,18E-07","module":"A4"},{"value":"1,45E-08","module":"A5"},{"value":"1,16E-09","module":"B2"},{"value":"0,0E+00","module":"B3"},{"value":"0,0E+00","module":"B4"},{"value":"0,0E+00","module":"C1"},{"value":"3,82E-08","module":"C2"},{"value":"1,53E-07","module":"C3"},{"value":"4,35E-09","module":"C4"},{"value":"-2,28E-06","module":"D"}]},{"parameter":"ETP-fw","unit":"CTUe","values":[{"value":"8,33E+03","module":"A1-A3"},{"value":"7,66E+01","module":"A4"},{"value":"3,81E+00","module":"A5"},{"value":"1,61E+00","module":"B2"},{"value":"0,0E+00","module":"B3"},{"value":"0,0E+00","module":"B4"},{"value":"0,0E+00","module":"C1"},{"value":"6,99E+00","module":"C2"},{"value":"7,31E+01","module":"C3"},{"value":"1,11E+00","module":"C4"},{"value":"-3,89E+02","module":"D"}]},{"parameter":"HTP-c","unit":"CTUh","values":[{"value":"7,40E-07","module":"A1-A3"},{"value":"0,0E+00","module":"A4"},{"value":"1,12E-10","module":"A5"},{"value":"3,70E-11","module":"B2"},{"value":"0,0E+00","module":"B3"},{"value":"0,0E+00","module":"B4"},{"value":"0,0E+00","module":"C1"},{"value":"0,0E+00","module":"C2"},{"value":"3,44E-09","module":"C3"},{"value":"5,40E-11","module":"C4"},{"value":"-1,01E-08","module":"D"}]},{"parameter":"HTP-nc","unit":"CTUh","values":[{"value":"7,16E-06","module":"A1-A3"},{"value":"8,37E-08","module":"A4"},{"value":"4,73E-09","module":"A5"},{"value":"9,86E-10","module":"B2"},{"value":"0,0E+00","module":"B3"},{"value":"0,0E+00","module":"B4"},{"value":"0,0E+00","module":"C1"},{"value":"7,63E-09","module":"C2"},{"value":"1,56E-07","module":"C3"},{"value":"1,86E-09","module":"C4"},{"value":"-2,47E-07","module":"D"}]},{"parameter":"SQP","unit":"unitless","values":[{"value":"1,54E+04","module":"A1-A3"},{"value":"7,23E+01","module":"A4"},{"value":"2,11E+00","module":"A5"},{"value":"9,68E-01","module":"B2"},{"value":"0,0E+00","module":"B3"},{"value":"0,0E+00","module":"B4"},{"value":"0,0E+00","module":"C1"},{"value":"6,59E+00","module":"C2"},{"value":"1,79E+00","module":"C3"},{"value":"2,25E+00","module":"C4"},{"value":"-4,24E+02","module":"D"}]},{"parameter":"IRP","unit":"kBq U235-eq.","values":[{"value":"3,09E+01","module":"A1-A3"},{"value":"4,52E-01","module":"A4"},{"value":"1,24E-02","module":"A5"},{"value":"2,93E-02","module":"B2"},{"value":"0,0E+00","module":"B3"},{"value":"0,0E+00","module":"B4"},{"value":"0,0E+00","module":"C1"},{"value":"4,12E-02","module":"C2"},{"value":"2,44E-02","module":"C3"},{"value":"3,73E-03","module":"C4"},{"value":"-4,01E-01","module":"D"}]}],"resource_use":[{"parameter":"PERE","unit":"MJ","values":[{"value":"3,58E+03","module":"A1-A3"},{"value":"1,48E+00","module":"A4"},{"value":"4,91E-02","module":"A5"},{"value":"1,26E+00","module":"B2"},{"value":"0,0E+00","module":"B3"},{"value":"0,0E+00","module":"B4"},{"value":"0,0E+00","module":"C1"},{"value":"1,35E-01","module":"C2"},{"value":"4,29E-01","module":"C3"},{"value":"3,51E-02","module":"C4"},{"value":"-3,91E+02","module":"D"}]},{"parameter":"PERM","unit":"MJ","values":[{"value":"7,63E+02","module":"A1-A3"},{"value":"0,0E+00","module":"A4"},{"value":"-1,07E+02","module":"A5"},{"value":"0,0E+00","module":"B2"},{"value":"0,0E+00","module":"B3"},{"value":"0,0E+00","module":"B4"},{"value":"0,0E+00","module":"C1"},{"value":"0,0E+00","module":"C2"},{"value":"-6,55E+02","module":"C3"},{"value":"0,0E+00","module":"C4"},{"value":"0,0E+00","module":"D"}]},{"parameter":"PERT","unit":"MJ","values":[{"value":"4,34E+03","module":"A1-A3"},{"value":"1,48E+00","module":"A4"},{"value":"-1,07E+02","module":"A5"},{"value":"1,26E+00","module":"B2"},{"value":"0,0E+00","module":"B3"},{"value":"0,0E+00","module":"B4"},{"value":"0,0E+00","module":"C1"},{"value":"1,35E-01","module":"C2"},{"value":"-6,55E+02","module":"C3"},{"value":"3,51E-02","module":"C4"},{"value":"-3,91E+02","module":"D"}]},{"parameter":"PENRE","unit":"MJ","values":[{"value":"3,75E+03","module":"A1-A3"},{"value":"1,03E+02","module":"A4"},{"value":"2,90E+00","module":"A5"},{"value":"1,30E+00","module":"B2"},{"value":"0,0E+00","module":"B3"},{"value":"0,0E+00","module":"B4"},{"value":"0,0E+00","module":"C1"},{"value":"9,43E+00","module":"C2"},{"value":"1,49E+01","module":"C3"},{"value":"8,43E-01","module":"C4"},{"value":"-7,00E+01","module":"D"}]},{"parameter":"PENRM","unit":"MJ","values":[{"value":"3,14E+02","module":"A1-A3"},{"value":"0,0E+00","module":"A4"},{"value":"-1,95E+01","module":"A5"},{"value":"0,0E+00","module":"B2"},{"value":"0,0E+00","module":"B3"},{"value":"0,0E+00","module":"B4"},{"value":"0,0E+00","module":"C1"},{"value":"0,0E+00","module":"C2"},{"value":"-2,94E+02","module":"C3"},{"value":"0,0E+00","module":"C4"},{"value":"0,0E+00","module":"D"}]},{"parameter":"PENRT","unit":"MJ","values":[{"value":"4,06E+03","module":"A1-A3"},{"value":"1,03E+02","module":"A4"},{"value":"-1,66E+01","module":"A5"},{"value":"1,30E+00","module":"B2"},{"value":"0,0E+00","module":"B3"},{"value":"0,0E+00","module":"B4"},{"value":"0,0E+00","module":"C1"},{"value":"9,43E+00","module":"C2"},{"value":"-2,79E+02","module":"C3"},{"value":"8,43E-01","module":"C4"},{"value":"-7,00E+01","module":"D"}]},{"parameter":"SM","unit":"kg","values":[{"value":"9,05E+00","module":"A1-A3"},{"value":"0,0E+00","module":"A4"},{"value":"0,0E+00","module":"A5"},{"value":"0,0E+00","module":"B2"},{"value":"0,0E+00","module":"B3"},{"value":"0,0E+00","module":"B4"},{"value":"0,0E+00","module":"C1"},{"value":"0,0E+00","module":"C2"},{"value":"0,0E+00","module":"C3"},{"value":"0,0E+00","module":"C4"},{"value":"0,0E+00","module":"D"}]},{"parameter":"RSF","unit":"MJ","values":[{"value":"2,81E+00","module":"A1-A3"},{"value":"5,29E-02","module":"A4"},{"value":"1,60E-03","module":"A5"},{"value":"1,28E-02","module":"B2"},{"value":"0,0E+00","module":"B3"},{"value":"0,0E+00","module":"B4"},{"value":"0,0E+00","module":"C1"},{"value":"4,83E-03","module":"C2"},{"value":"1,02E-02","module":"C3"},{"value":"8,84E-04","module":"C4"},{"value":"-3,98E-02","module":"D"}]},{"parameter":"NRSF","unit":"MJ","values":[{"value":"7,24E+00","module":"A1-A3"},{"value":"1,89E-01","module":"A4"},{"value":"6,45E-03","module":"A5"},{"value":"0,0E+00","module":"B2"},{"value":"0,0E+00","module":"B3"},{"value":"0,0E+00","module":"B4"},{"value":"0,0E+00","module":"C1"},{"value":"1,73E-02","module":"C2"},{"value":"0,0E+00","module":"C3"},{"value":"2,08E-01","module":"C4"},{"value":"-2,23E+01","module":"D"}]},{"parameter":"FW","unit":"m3","values":[{"value":"7,24E+00","module":"A1-A3"},{"value":"1,10E-02","module":"A4"},{"value":"1,38E-03","module":"A5"},{"value":"5,74E-03","module":"B2"},{"value":"0,0E+00","module":"B3"},{"value":"0,0E+00","module":"B4"},{"value":"0,0E+00","module":"C1"},{"value":"1,01E-03","module":"C2"},{"value":"4,66E-02","module":"C3"},{"value":"7,67E-04","module":"C4"},{"value":"-4,73E-01","module":"D"}]}],"end_of_life_waste":[{"parameter":"HWD","unit":"kg","values":[{"value":"4,81E+00","module":"A1-A3"},{"value":"5,33E-03","module":"A4"},{"value":"0,0E+00","module":"A5"},{"value":"1,20E-04","module":"B2"},{"value":"0,0E+00","module":"B3"},{"value":"0,0E+00","module":"B4"},{"value":"0,0E+00","module":"C1"},{"value":"4,86E-04","module":"C2"},{"value":"0,0E+00","module":"C3"},{"value":"2,18E+00","module":"C4"},{"value":"-7,11E-03","module":"D"}]},{"parameter":"NHWD","unit":"kg","values":[{"value":"2,48E+01","module":"A1-A3"},{"value":"5,02E+00","module":"A4"},{"value":"1,26E+01","module":"A5"},{"value":"7,97E-03","module":"B2"},{"value":"0,0E+00","module":"B3"},{"value":"0,0E+00","module":"B4"},{"value":"0,0E+00","module":"C1"},{"value":"4,58E-01","module":"C2"},{"value":"0,0E+00","module":"C3"},{"value":"4,25E-01","module":"C4"},{"value":"-1,82E+00","module":"D"}]},{"parameter":"RWD","unit":"kg","values":[{"value":"3,77E-02","module":"A1-A3"},{"value":"7,04E-04","module":"A4"},{"value":"0,0E+00","module":"A5"},{"value":"1,35E-05","module":"B2"},{"value":"0,0E+00","module":"B3"},{"value":"0,0E+00","module":"B4"},{"value":"0,0E+00","module":"C1"},{"value":"6,42E-05","module":"C2"},{"value":"0,0E+00","module":"C3"},{"value":"4,87E-06","module":"C4"},{"value":"-3,29E-04","module":"D"}]}],"end_of_life_flow":[{"parameter":"CRU","unit":"kg","values":[{"value":"0,0E+00","module":"A1-A3"},{"value":"0,0E+00","module":"A4"},{"value":"0,0E+00","module":"A5"},{"value":"0,0E+00","module":"B2"},{"value":"0,0E+00","module":"B3"},{"value":"0,0E+00","module":"B4"},{"value":"0,0E+00","module":"C1"},{"value":"0,0E+00","module":"C2"},{"value":"0,0E+00","module":"C3"},{"value":"0,0E+00","module":"C4"},{"value":"0,0E+00","module":"D"}]},{"parameter":"MFR","unit":"kg","values":[{"value":"4,26E+00","module":"A1-A3"},{"value":"0,0E+00","module":"A4"},{"value":"1,15E+01","module":"A5"},{"value":"0,0E+00","module":"B2"},{"value":"0,0E+00","module":"B3"},{"value":"0,0E+00","module":"B4"},{"value":"0,0E+00","module":"C1"},{"value":"0,0E+00","module":"C2"},{"value":"7,84E-01","module":"C3"},{"value":"0,0E+00","module":"C4"},{"value":"0,0E+00","module":"D"}]},{"parameter":"MER","unit":"kg","values":[{"value":"6,30E+00","module":"A1-A3"},{"value":"0,0E+00","module":"A4"},{"value":"4,06E-05","module":"A5"},{"value":"0,0E+00","module":"B2"},{"value":"0,0E+00","module":"B3"},{"value":"0,0E+00","module":"B4"},{"value":"0,0E+00","module":"C1"},{"value":"0,0E+00","module":"C2"},{"value":"6,37E+01","module":"C3"},{"value":"0,0E+00","module":"C4"},{"value":"0,0E+00","module":"D"}]},{"parameter":"EEE","unit":"MJ","values":[{"value":"3,10E+00","module":"A1-A3"},{"value":"0,0E+00","module":"A4"},{"value":"6,93E-01","module":"A5"},{"value":"0,0E+00","module":"B2"},{"value":"0,0E+00","module":"B3"},{"value":"0,0E+00","module":"B4"},{"value":"0,0E+00","module":"C1"},{"value":"0,0E+00","module":"C2"},{"value":"4,92E+01","module":"C3"},{"value":"0,0E+00","module":"C4"},{"value":"0,0E+00","module":"D"}]},{"parameter":"EET","unit":"MJ","values":[{"value":"4,70E+01","module":"A1-A3"},{"value":"0,0E+00","module":"A4"},{"value":"1,05E+01","module":"A5"},{"value":"0,0E+00","module":"B2"},{"value":"0,0E+00","module":"B3"},{"value":"0,0E+00","module":"B4"},{"value":"0,0E+00","module":"C1"},{"value":"0,0E+00","module":"C2"},{"value":"7,45E+02","module":"C3"},{"value":"0,0E+00","module":"C4"},{"value":"0,0E+00","module":"D"}]}]}