{"product_name":"Portuguese \"grey\" cement","epd_id":"DAP 003:2023","compliance":["EN 15804+A2","ISO 14025"],"producer_name":"ATIC \u2013 Associa\u00e7\u00e3o T\u00e9cnica da Ind\u00fastria de Cimento","environmental_impact":[{"parameter":"GWP-total","unit":"kg CO2-eq.","values":[{"value":"7,50E+02","module":"A1-A3"}]},{"parameter":"GWP-fossil","unit":"kg CO2-eq.","values":[{"value":"7,30E+02","module":"A1-A3"}]},{"parameter":"GWP-biogenic","unit":"kg CO2-eq.","values":[{"value":"1,10E+01","module":"A1-A3"}]},{"parameter":"GWP-luluc","unit":"kg CO2-eq.","values":[{"value":"8,20E-01","module":"A1-A3"}]},{"parameter":"ODP","unit":"kg CFC 11-equiv.","values":[{"value":"4,80E-06","module":"A1-A3"}]},{"parameter":"AP","unit":"mol H+-eq.","values":[{"value":"6,60E-01","module":"A1-A3"}]},{"parameter":"POCP","unit":"kg NMVOC-eq.","values":[{"value":"1,50E+00","module":"A1-A3"}]},{"parameter":"ADPE","unit":"kg Sb-eq.","values":[{"value":"2,40E-06","module":"A1-A3"}]},{"parameter":"ADPF","unit":"MJ","values":[{"value":"3,10E+03","module":"A1-A3"}]},{"parameter":"WDP","unit":"m3 world-eq.","values":[{"value":"6,00E+01","module":"A1-A3"}]},{"parameter":"EP-freshwater","unit":"kg P-eq.","values":[{"value":"1,70E-02","module":"A1-A3"}]},{"parameter":"EP-marine","unit":"kg N-eq.","values":[{"value":"4,20E-01","module":"A1-A3"}]},{"parameter":"EP-terrestrial","unit":"mol N-eq.","values":[{"value":"1,70E+00","module":"A1-A3"}]}],"additional_environmental_impact":[{"parameter":"PM","unit":"disease incidence","values":[{"value":"6,80E-06","module":"A1-A3"}]},{"parameter":"ETP-fw","unit":"CTUe","values":[{"value":"2,20E+03","module":"A1-A3"}]},{"parameter":"HTP-c","unit":"CTUh","values":[{"value":"1,10E-08","module":"A1-A3"}]},{"parameter":"HTP-nc","unit":"CTUh","values":[{"value":"6,00E-07","module":"A1-A3"}]},{"parameter":"SQP","unit":"dimensionless","values":[{"value":"8,80E+02","module":"A1-A3"}]},{"parameter":"IRP","unit":"kBq U235-eq.","values":[{"value":"3,10E+00","module":"A1-A3"}]}],"resource_use":[{"parameter":"PERE","unit":"MJ","values":[{"value":"3,50E+02","module":"A1-A3"}]},{"parameter":"PERM","unit":"MJ","values":[{"value":"0,0E+00","module":"A1-A3"}]},{"parameter":"PERT","unit":"MJ","values":[{"value":"3,50E+02","module":"A1-A3"}]},{"parameter":"PENRE","unit":"MJ","values":[{"value":"3,10E+03","module":"A1-A3"}]},{"parameter":"PENRM","unit":"MJ","values":[{"value":"0,0E+00","module":"A1-A3"}]},{"parameter":"PENRT","unit":"MJ","values":[{"value":"3,10E+03","module":"A1-A3"}]},{"parameter":"SM","unit":"kg","values":[{"value":"3,60E+01","module":"A1-A3"}]},{"parameter":"RSF","unit":"MJ","values":[{"value":"1,10E+02","module":"A1-A3"}]},{"parameter":"NRSF","unit":"MJ","values":[{"value":"1,10E+03","module":"A1-A3"}]},{"parameter":"FW","unit":"m3","values":[{"value":"1,30E+00","module":"A1-A3"}]}],"end_of_life_waste":[{"parameter":"HWD","unit":"kg","values":[{"value":"8,50E-02","module":"A1-A3"}]},{"parameter":"NHWD","unit":"kg","values":[{"value":"4,00E-01","module":"A1-A3"}]},{"parameter":"RWD","unit":"kg","values":[{"value":"7,20E-04","module":"A1-A3"}]}],"end_of_life_flow":[{"parameter":"CRU","unit":"kg","values":[{"value":"6,90E-01","module":"A1-A3"}]},{"parameter":"MFR","unit":"kg","values":[{"value":"7,70E+00","module":"A1-A3"}]},{"parameter":"MER","unit":"kg","values":[{"value":"1,40E-02","module":"A1-A3"}]},{"parameter":"EEE","unit":"MJ","values":[{"value":"0,0E+00","module":"A1-A3"}]},{"parameter":"EET","unit":"MJ","values":[{"value":"0,0E+00","module":"A1-A3"}]}]}