{"product_name":"Precast concrete elements for walls, pillars and beams (Based on the concrete recipe type 44)","epd_id":"EPD-Holcon-158-EN (Rev.1_26.04.2023)","compliance":["EN 15804+A2","ISO 14025"],"producer_name":"Holcon GmbH","environmental_impact":[{"parameter":"GWP-total","unit":"kg CO2-eq.","values":[{"value":"8,17E+02","module":"A1"},{"value":"3,15E+01","module":"A2"},{"value":"7,21E+01","module":"A3"},{"value":"5,24E+01","module":"C1"},{"value":"3,21E+01","module":"C2"},{"value":"7,79E+00","module":"C3"},{"value":"3,03E-01","module":"C4"},{"value":"-6,80E+01","module":"D"}]},{"parameter":"GWP-fossil","unit":"kg CO2-eq.","values":[{"value":"8,06E+02","module":"A1"},{"value":"3,15E+01","module":"A2"},{"value":"6,90E+01","module":"A3"},{"value":"5,24E+01","module":"C1"},{"value":"3,21E+01","module":"C2"},{"value":"7,75E+00","module":"C3"},{"value":"3,02E-01","module":"C4"},{"value":"-6,85E+01","module":"D"}]},{"parameter":"GWP-biogenic","unit":"kg CO2-eq.","values":[{"value":"1,02E+01","module":"A1"},{"value":"1,45E-02","module":"A2"},{"value":"3,05E+00","module":"A3"},{"value":"1,46E-02","module":"C1"},{"value":"1,48E-02","module":"C2"},{"value":"4,48E-02","module":"C3"},{"value":"6,00E-04","module":"C4"},{"value":"4,56E-01","module":"D"}]},{"parameter":"GWP-luluc","unit":"kg CO2-eq.","values":[{"value":"2,79E-01","module":"A1"},{"value":"1,15E-02","module":"A2"},{"value":"4,51E-02","module":"A3"},{"value":"4,13E-03","module":"C1"},{"value":"1,18E-02","module":"C2"},{"value":"1,47E-03","module":"C3"},{"value":"8,43E-05","module":"C4"},{"value":"2,47E-02","module":"D"}]},{"parameter":"ODP","unit":"kg CFC 11-equiv.","values":[{"value":"3,77E-05","module":"A1"},{"value":"6,95E-06","module":"A2"},{"value":"5,85E-06","module":"A3"},{"value":"1,13E-05","module":"C1"},{"value":"7,08E-06","module":"C2"},{"value":"1,00E-06","module":"C3"},{"value":"1,25E-07","module":"C4"},{"value":"-2,95E-06","module":"D"}]},{"parameter":"AP","unit":"mol H+-eq.","values":[{"value":"2,48E+00","module":"A1"},{"value":"1,82E-01","module":"A2"},{"value":"1,71E-01","module":"A3"},{"value":"5,48E-01","module":"C1"},{"value":"1,86E-01","module":"C2"},{"value":"4,86E-02","module":"C3"},{"value":"2,87E-03","module":"C4"},{"value":"-3,22E-01","module":"D"}]},{"parameter":"POCP","unit":"kg NMVOC-eq.","values":[{"value":"2,13E+00","module":"A1"},{"value":"2,02E-01","module":"A2"},{"value":"1,30E-01","module":"A3"},{"value":"7,30E-01","module":"C1"},{"value":"2,06E-01","module":"C2"},{"value":"5,84E-02","module":"C3"},{"value":"3,16E-03","module":"C4"},{"value":"-4,13E-01","module":"D"}]},{"parameter":"ADPE","unit":"kg Sb-eq.","values":[{"value":"4,02E-03","module":"A1"},{"value":"7,97E-04","module":"A2"},{"value":"1,84E-04","module":"A3"},{"value":"8,03E-05","module":"C1"},{"value":"8,13E-04","module":"C2"},{"value":"2,19E-05","module":"C3"},{"value":"2,77E-06","module":"C4"},{"value":"-1,06E-03","module":"D"}]},{"parameter":"ADPF","unit":"MJ","values":[{"value":"5,22E+03","module":"A1"},{"value":"4,75E+02","module":"A2"},{"value":"9,46E+02","module":"A3"},{"value":"7,21E+02","module":"C1"},{"value":"4,84E+02","module":"C2"},{"value":"1,04E+02","module":"C3"},{"value":"8,46E+00","module":"C4"},{"value":"-5,52E+02","module":"D"}]},{"parameter":"WDP","unit":"m3 world-eq.","values":[{"value":"3,12E+02","module":"A1"},{"value":"1,70E+00","module":"A2"},{"value":"2,92E+00","module":"A3"},{"value":"9,66E-01","module":"C1"},{"value":"1,73E+00","module":"C2"},{"value":"4,72E-01","module":"C3"},{"value":"3,79E-01","module":"C4"},{"value":"-3,06E+02","module":"D"}]},{"parameter":"EP-freshwater","unit":"kg P-eq.","values":[{"value":"1,81E-02","module":"A1"},{"value":"3,17E-04","module":"A2"},{"value":"5,89E-03","module":"A3"},{"value":"1,91E-04","module":"C1"},{"value":"3,24E-04","module":"C2"},{"value":"2,41E-04","module":"C3"},{"value":"3,39E-06","module":"C4"},{"value":"-2,31E-03","module":"D"}]},{"parameter":"EP-marine","unit":"kg N-eq.","values":[{"value":"5,97E-01","module":"A1"},{"value":"6,43E-02","module":"A2"},{"value":"5,09E-02","module":"A3"},{"value":"2,42E-01","module":"C1"},{"value":"6,56E-02","module":"C2"},{"value":"1,93E-02","module":"C3"},{"value":"9,87E-04","module":"C4"},{"value":"-7,53E-02","module":"D"}]},{"parameter":"EP-terrestrial","unit":"mol N-eq.","values":[{"value":"6,92E+00","module":"A1"},{"value":"7,09E-01","module":"A2"},{"value":"5,43E-01","module":"A3"},{"value":"2,65E+00","module":"C1"},{"value":"7,23E-01","module":"C2"},{"value":"2,15E-01","module":"C3"},{"value":"1,09E-02","module":"C4"},{"value":"-8,75E-01","module":"D"}]}],"additional_environmental_impact":[{"parameter":"PM","unit":"disease incidence","values":[{"value":"2,79E-05","module":"A1"},{"value":"2,83E-06","module":"A2"},{"value":"1,55E-06","module":"A3"},{"value":"1,45E-05","module":"C1"},{"value":"2,89E-06","module":"C2"},{"value":"1,07E-06","module":"C3"},{"value":"5,58E-08","module":"C4"},{"value":"-4,99E-06","module":"D"}]},{"parameter":"ETP-fw","unit":"CTUe","values":[{"value":"9,39E+03","module":"A1"},{"value":"4,23E+02","module":"A2"},{"value":"6,11E+02","module":"A3"},{"value":"4,35E+02","module":"C1"},{"value":"4,32E+02","module":"C2"},{"value":"8,44E+01","module":"C3"},{"value":"5,49E+00","module":"C4"},{"value":"-2,04E+03","module":"D"}]},{"parameter":"HTP-c","unit":"CTUh","values":[{"value":"2,02E-06","module":"A1"},{"value":"1,37E-08","module":"A2"},{"value":"1,55E-08","module":"A3"},{"value":"1,52E-08","module":"C1"},{"value":"1,40E-08","module":"C2"},{"value":"2,00E-09","module":"C3"},{"value":"1,27E-10","module":"C4"},{"value":"4,43E-08","module":"D"}]},{"parameter":"HTP-nc","unit":"CTUh","values":[{"value":"5,02E-05","module":"A1"},{"value":"4,63E-07","module":"A2"},{"value":"4,96E-07","module":"A3"},{"value":"3,73E-07","module":"C1"},{"value":"4,72E-07","module":"C2"},{"value":"5,65E-08","module":"C3"},{"value":"3,90E-09","module":"C4"},{"value":"1,17E-05","module":"D"}]},{"parameter":"SQP","unit":"dimensionless","values":[{"value":"1,70E+03","module":"A1"},{"value":"4,12E+02","module":"A2"},{"value":"1,20E+02","module":"A3"},{"value":"9,20E+01","module":"C1"},{"value":"4,20E+02","module":"C2"},{"value":"1,74E+01","module":"C3"},{"value":"1,77E+01","module":"C4"},{"value":"-3,99E+02","module":"D"}]},{"parameter":"IRP","unit":"kBq U235-eq.","values":[{"value":"2,17E+01","module":"A1"},{"value":"1,99E+00","module":"A2"},{"value":"2,08E+00","module":"A3"},{"value":"3,09E+00","module":"C1"},{"value":"2,03E+00","module":"C2"},{"value":"3,30E-01","module":"C3"},{"value":"3,47E-02","module":"C4"},{"value":"1,21E-01","module":"D"}]}],"resource_use":[{"parameter":"PERE","unit":"MJ","values":[{"value":"3,72E+02","module":"A1"},{"value":"5,94E+00","module":"A2"},{"value":"6,33E+01","module":"A3"},{"value":"3,90E+00","module":"C1"},{"value":"6,06E+00","module":"C2"},{"value":"5,92E+00","module":"C3"},{"value":"6,84E-02","module":"C4"},{"value":"-3,18E+00","module":"D"}]},{"parameter":"PERM","unit":"MJ","values":[{"value":"0,0E+00","module":"A1"},{"value":"0,0E+00","module":"A2"},{"value":"2,39E-01","module":"A3"},{"value":"0,0E+00","module":"C1"},{"value":"0,0E+00","module":"C2"},{"value":"0,0E+00","module":"C3"},{"value":"0,0E+00","module":"C4"},{"value":"-3,78E-04","module":"D"}]},{"parameter":"PERT","unit":"MJ","values":[{"value":"3,72E+02","module":"A1"},{"value":"5,94E+00","module":"A2"},{"value":"6,35E+01","module":"A3"},{"value":"3,90E+00","module":"C1"},{"value":"6,06E+00","module":"C2"},{"value":"5,92E+00","module":"C3"},{"value":"6,84E-02","module":"C4"},{"value":"-3,18E+00","module":"D"}]},{"parameter":"PENRE","unit":"MJ","values":[{"value":"5,53E+03","module":"A1"},{"value":"5,04E+02","module":"A2"},{"value":"1,03E+03","module":"A3"},{"value":"7,66E+02","module":"C1"},{"value":"5,14E+02","module":"C2"},{"value":"1,11E+02","module":"C3"},{"value":"8,98E+00","module":"C4"},{"value":"-5,78E+02","module":"D"}]},{"parameter":"PENRM","unit":"MJ","values":[{"value":"0,0E+00","module":"A1"},{"value":"0,0E+00","module":"A2"},{"value":"0,0E+00","module":"A3"},{"value":"0,0E+00","module":"C1"},{"value":"0,0E+00","module":"C2"},{"value":"0,0E+00","module":"C3"},{"value":"0,0E+00","module":"C4"},{"value":"0,0E+00","module":"D"}]},{"parameter":"PENRT","unit":"MJ","values":[{"value":"5,53E+03","module":"A1"},{"value":"5,04E+02","module":"A2"},{"value":"1,03E+03","module":"A3"},{"value":"7,66E+02","module":"C1"},{"value":"5,14E+02","module":"C2"},{"value":"1,11E+02","module":"C3"},{"value":"8,98E+00","module":"C4"},{"value":"-5,78E+02","module":"D"}]},{"parameter":"SM","unit":"kg","values":[{"value":"1,43E+02","module":"A1"},{"value":"0,0E+00","module":"A2"},{"value":"8,27E-02","module":"A3"},{"value":"0,0E+00","module":"C1"},{"value":"0,0E+00","module":"C2"},{"value":"0,0E+00","module":"C3"},{"value":"0,0E+00","module":"C4"},{"value":"0,0E+00","module":"D"}]},{"parameter":"RSF","unit":"MJ","values":[{"value":"0,0E+00","module":"A1"},{"value":"0,0E+00","module":"A2"},{"value":"0,0E+00","module":"A3"},{"value":"0,0E+00","module":"C1"},{"value":"0,0E+00","module":"C2"},{"value":"0,0E+00","module":"C3"},{"value":"0,0E+00","module":"C4"},{"value":"0,0E+00","module":"D"}]},{"parameter":"NRSF","unit":"MJ","values":[{"value":"0,0E+00","module":"A1"},{"value":"0,0E+00","module":"A2"},{"value":"0,0E+00","module":"A3"},{"value":"0,0E+00","module":"C1"},{"value":"0,0E+00","module":"C2"},{"value":"0,0E+00","module":"C3"},{"value":"0,0E+00","module":"C4"},{"value":"0,0E+00","module":"D"}]},{"parameter":"FW","unit":"m3","values":[{"value":"1,00E+01","module":"A1"},{"value":"5,78E-02","module":"A2"},{"value":"2,70E-01","module":"A3"},{"value":"3,71E-02","module":"C1"},{"value":"5,90E-02","module":"C2"},{"value":"3,48E-02","module":"C3"},{"value":"9,03E-03","module":"C4"},{"value":"-7,11E+00","module":"D"}]}],"end_of_life_waste":[{"parameter":"HWD","unit":"kg","values":[{"value":"1,33E-02","module":"A1"},{"value":"1,20E-03","module":"A2"},{"value":"8,73E-04","module":"A3"},{"value":"1,96E-03","module":"C1"},{"value":"1,23E-03","module":"C2"},{"value":"1,81E-04","module":"C3"},{"value":"1,26E-05","module":"C4"},{"value":"-6,49E-03","module":"D"}]},{"parameter":"NHWD","unit":"kg","values":[{"value":"6,96E+01","module":"A1"},{"value":"3,01E+01","module":"A2"},{"value":"3,80E+00","module":"A3"},{"value":"8,54E-01","module":"C1"},{"value":"3,07E+01","module":"C2"},{"value":"1,45E+01","module":"C3"},{"value":"5,74E+01","module":"C4"},{"value":"-8,18E+00","module":"D"}]},{"parameter":"RWD","unit":"kg","values":[{"value":"2,30E-02","module":"A1"},{"value":"3,12E-03","module":"A2"},{"value":"2,75E-03","module":"A3"},{"value":"5,01E-03","module":"C1"},{"value":"3,18E-03","module":"C2"},{"value":"4,67E-04","module":"C3"},{"value":"5,55E-05","module":"C4"},{"value":"-6,08E-04","module":"D"}]}],"end_of_life_flow":[{"parameter":"CRU","unit":"kg","values":[{"value":"0,0E+00","module":"A1"},{"value":"0,0E+00","module":"A2"},{"value":"0,0E+00","module":"A3"},{"value":"0,0E+00","module":"C1"},{"value":"0,0E+00","module":"C2"},{"value":"0,0E+00","module":"C3"},{"value":"0,0E+00","module":"C4"},{"value":"0,0E+00","module":"D"}]},{"parameter":"MFR","unit":"kg","values":[{"value":"0,0E+00","module":"A1"},{"value":"0,0E+00","module":"A2"},{"value":"4,79E+01","module":"A3"},{"value":"0,0E+00","module":"C1"},{"value":"0,0E+00","module":"C2"},{"value":"4,94E+03","module":"C3"},{"value":"0,0E+00","module":"C4"},{"value":"0,0E+00","module":"D"}]},{"parameter":"MER","unit":"kg","values":[{"value":"0,0E+00","module":"A1"},{"value":"0,0E+00","module":"A2"},{"value":"0,0E+00","module":"A3"},{"value":"0,0E+00","module":"C1"},{"value":"0,0E+00","module":"C2"},{"value":"0,0E+00","module":"C3"},{"value":"0,0E+00","module":"C4"},{"value":"0,0E+00","module":"D"}]},{"parameter":"EEE","unit":"MJ","values":[{"value":"0,0E+00","module":"A1"},{"value":"0,0E+00","module":"A2"},{"value":"3,85E-02","module":"A3"},{"value":"0,0E+00","module":"C1"},{"value":"0,0E+00","module":"C2"},{"value":"0,0E+00","module":"C3"},{"value":"0,0E+00","module":"C4"},{"value":"1,16E-03","module":"D"}]},{"parameter":"EET","unit":"MJ","values":[{"value":"0,0E+00","module":"A1"},{"value":"0,0E+00","module":"A2"},{"value":"6,64E-02","module":"A3"},{"value":"0,0E+00","module":"C1"},{"value":"0,0E+00","module":"C2"},{"value":"0,0E+00","module":"C3"},{"value":"0,0E+00","module":"C4"},{"value":"1,99E-03","module":"D"}]}]}