{"product_name":"Precision 2000 Series","epd_id":"EPD-DOR-20220039-CBA1-EN","compliance":["DIN EN 15804+A2","ISO 14025"],"producer_name":"dormakaba International Holding GmbH","environmental_impact":[{"parameter":"GWP-total","unit":"kg CO2-eq","values":[{"value":"5,15E+01","module":"A1-A3"},{"value":"1,97E+00","module":"A4"},{"value":"9,89E-01","module":"A5"},{"value":"1,75E+02","module":"B6"},{"value":"0,0E+00","module":"C1"},{"value":"4,90E-02","module":"C2"},{"value":"3,20E-02","module":"C3"},{"value":"9,00E-03","module":"C4"},{"value":"-2,77E+01","module":"D"}]},{"parameter":"GWP-fossil","unit":"kg CO2-eq","values":[{"value":"5,25E+01","module":"A1-A3"},{"value":"1,90E+00","module":"A4"},{"value":"2,50E-02","module":"A5"},{"value":"1,75E+02","module":"B6"},{"value":"0,0E+00","module":"C1"},{"value":"4,70E-02","module":"C2"},{"value":"3,20E-02","module":"C3"},{"value":"9,00E-03","module":"C4"},{"value":"-2,78E+01","module":"D"}]},{"parameter":"GWP-biogenic","unit":"kg CO2-eq","values":[{"value":"-1,03E+00","module":"A1-A3"},{"value":"7,00E-02","module":"A4"},{"value":"9,64E-01","module":"A5"},{"value":"3,80E-02","module":"B6"},{"value":"0,0E+00","module":"C1"},{"value":"2,00E-03","module":"C2"},{"value":"7,39E-07","module":"C3"},{"value":"3,16E-05","module":"C4"},{"value":"1,09E-01","module":"D"}]},{"parameter":"GWP-luluc","unit":"kg CO2-eq","values":[{"value":"7,61E-02","module":"A1-A3"},{"value":"4,40E-05","module":"A4"},{"value":"1,63E-05","module":"A5"},{"value":"5,30E-02","module":"B6"},{"value":"0,0E+00","module":"C1"},{"value":"1,12E-06","module":"C2"},{"value":"1,79E-06","module":"C3"},{"value":"2,66E-05","module":"C4"},{"value":"-4,60E-02","module":"D"}]},{"parameter":"ODP","unit":"kg CFC11-eq","values":[{"value":"2,29E-11","module":"A1-A3"},{"value":"1,96E-16","module":"A4"},{"value":"1,78E-16","module":"A5"},{"value":"6,17E-13","module":"B6"},{"value":"0,0E+00","module":"C1"},{"value":"4,98E-18","module":"C2"},{"value":"1,60E-17","module":"C3"},{"value":"3,42E-17","module":"C4"},{"value":"-3,41E-13","module":"D"}]},{"parameter":"AP","unit":"mol H^(+)-eq","values":[{"value":"2,83E-01","module":"A1-A3"},{"value":"1,60E-02","module":"A4"},{"value":"2,77E-04","module":"A5"},{"value":"2,84E-01","module":"B6"},{"value":"0,0E+00","module":"C1"},{"value":"4,73E-05","module":"C2"},{"value":"5,65E-06","module":"C3"},{"value":"6,62E-05","module":"C4"},{"value":"-1,14E-01","module":"D"}]},{"parameter":"POCP","unit":"kg NMVOC-eq","values":[{"value":"1,33E-01","module":"A1-A3"},{"value":"1,20E-02","module":"A4"},{"value":"2,65E-04","module":"A5"},{"value":"1,73E-01","module":"B6"},{"value":"0,0E+00","module":"C1"},{"value":"4,25E-05","module":"C2"},{"value":"3,52E-06","module":"C3"},{"value":"5,16E-05","module":"C4"},{"value":"-5,60E-02","module":"D"}]},{"parameter":"ADPE","unit":"kg Sb-eq","values":[{"value":"3,13E-03","module":"A1-A3"},{"value":"5,54E-08","module":"A4"},{"value":"2,81E-09","module":"A5"},{"value":"3,49E-05","module":"B6"},{"value":"0,0E+00","module":"C1"},{"value":"1,42E-09","module":"C2"},{"value":"2,19E-10","module":"C3"},{"value":"8,29E-10","module":"C4"},{"value":"-8,61E-04","module":"D"}]},{"parameter":"ADPF","unit":"MJ","values":[{"value":"6,58E+02","module":"A1-A3"},{"value":"2,62E+01","module":"A4"},{"value":"3,12E-01","module":"A5"},{"value":"2,84E+03","module":"B6"},{"value":"0,0E+00","module":"C1"},{"value":"6,70E-01","module":"C2"},{"value":"1,50E-02","module":"C3"},{"value":"1,21E-01","module":"C4"},{"value":"-3,25E+02","module":"D"}]},{"parameter":"WDP","unit":"m^3 world-eq deprived","values":[{"value":"1,51E+01","module":"A1-A3"},{"value":"4,00E-03","module":"A4"},{"value":"1,23E-01","module":"A5"},{"value":"3,39E+01","module":"B6"},{"value":"0,0E+00","module":"C1"},{"value":"9,25E-05","module":"C2"},{"value":"3,00E-03","module":"C3"},{"value":"9,68E-04","module":"C4"},{"value":"-9,89E+00","module":"D"}]},{"parameter":"EP-freshwater","unit":"kg P-eq","values":[{"value":"8,49E-05","module":"A1-A3"},{"value":"4,12E-07","module":"A4"},{"value":"3,49E-08","module":"A5"},{"value":"9,57E-05","module":"B6"},{"value":"0,0E+00","module":"C1"},{"value":"1,01E-08","module":"C2"},{"value":"2,55E-09","module":"C3"},{"value":"1,59E-08","module":"C4"},{"value":"-2,43E-05","module":"D"}]},{"parameter":"EP-marine","unit":"kg N-eq","values":[{"value":"4,50E-02","module":"A1-A3"},{"value":"4,00E-03","module":"A4"},{"value":"1,00E-04","module":"A5"},{"value":"6,10E-02","module":"B6"},{"value":"0,0E+00","module":"C1"},{"value":"1,50E-05","module":"C2"},{"value":"1,27E-06","module":"C3"},{"value":"1,71E-05","module":"C4"},{"value":"-1,80E-02","module":"D"}]},{"parameter":"EP-terrestrial","unit":"mol N-eq","values":[{"value":"4,79E-01","module":"A1-A3"},{"value":"4,70E-02","module":"A4"},{"value":"1,00E-03","module":"A5"},{"value":"6,52E-01","module":"B6"},{"value":"0,0E+00","module":"C1"},{"value":"1,67E-04","module":"C2"},{"value":"2,57E-05","module":"C3"},{"value":"1,87E-04","module":"C4"},{"value":"-1,96E-01","module":"D"}]}],"additional_environmental_impact":[{"parameter":"PM","unit":"Disease incidence","values":[{"value":"4,31E-06","module":"A1-A3"},{"value":"2,56E-07","module":"A4"},{"value":"1,53E-09","module":"A5"},{"value":"2,54E-06","module":"B6"},{"value":"0,0E+00","module":"C1"},{"value":"2,48E-10","module":"C2"},{"value":"7,21E-11","module":"C3"},{"value":"8,20E-10","module":"C4"},{"value":"-2,25E-06","module":"D"}]},{"parameter":"ETP-fw","unit":"CTUe","values":[{"value":"3,35E+02","module":"A1-A3"},{"value":"1,85E+01","module":"A4"},{"value":"1,48E-01","module":"A5"},{"value":"8,46E+02","module":"B6"},{"value":"0,0E+00","module":"C1"},{"value":"4,75E-01","module":"C2"},{"value":"6,00E-03","module":"C3"},{"value":"6,90E-02","module":"C4"},{"value":"-1,52E+02","module":"D"}]},{"parameter":"HTP-c","unit":"CTUh","values":[{"value":"7,39E-06","module":"A1-A3"},{"value":"3,49E-10","module":"A4"},{"value":"7,83E-12","module":"A5"},{"value":"1,82E-08","module":"B6"},{"value":"0,0E+00","module":"C1"},{"value":"8,93E-12","module":"C2"},{"value":"4,78E-13","module":"C3"},{"value":"1,03E-11","module":"C4"},{"value":"-4,39E-08","module":"D"}]},{"parameter":"HTP-nc","unit":"CTUh","values":[{"value":"1,00E-06","module":"A1-A3"},{"value":"1,52E-08","module":"A4"},{"value":"3,40E-10","module":"A5"},{"value":"6,88E-07","module":"B6"},{"value":"0,0E+00","module":"C1"},{"value":"3,82E-10","module":"C2"},{"value":"4,84E-11","module":"C3"},{"value":"1,13E-09","module":"C4"},{"value":"2,05E-07","module":"D"}]},{"parameter":"SQP","unit":"SQP","values":[{"value":"2,48E+02","module":"A1-A3"},{"value":"6,80E-02","module":"A4"},{"value":"8,30E-02","module":"A5"},{"value":"2,59E+02","module":"B6"},{"value":"0,0E+00","module":"C1"},{"value":"2,00E-03","module":"C2"},{"value":"4,00E-03","module":"C3"},{"value":"2,50E-02","module":"C4"},{"value":"-4,01E+01","module":"D"}]}],"resource_use":[{"parameter":"PERE","unit":"MJ","values":[{"value":"1,36E+02","module":"A1-A3"},{"value":"8,30E-02","module":"A4"},{"value":"8,43E+00","module":"A5"},{"value":"4,49E+02","module":"B6"},{"value":"0,0E+00","module":"C1"},{"value":"2,00E-03","module":"C2"},{"value":"3,60E-01","module":"C3"},{"value":"1,60E-02","module":"C4"},{"value":"-5,92E+01","module":"D"}]},{"parameter":"PERM","unit":"MJ","values":[{"value":"8,72E+00","module":"A1-A3"},{"value":"0,0E+00","module":"A4"},{"value":"-8,37E+00","module":"A5"},{"value":"0,0E+00","module":"B6"},{"value":"0,0E+00","module":"C1"},{"value":"0,0E+00","module":"C2"},{"value":"-3,56E-01","module":"C3"},{"value":"0,0E+00","module":"C4"},{"value":"0,0E+00","module":"D"}]},{"parameter":"PERT","unit":"MJ","values":[{"value":"1,45E+02","module":"A1-A3"},{"value":"8,30E-02","module":"A4"},{"value":"5,70E-02","module":"A5"},{"value":"4,49E+02","module":"B6"},{"value":"0,0E+00","module":"C1"},{"value":"2,00E-03","module":"C2"},{"value":"4,00E-03","module":"C3"},{"value":"1,60E-02","module":"C4"},{"value":"-5,92E+01","module":"D"}]},{"parameter":"PENRE","unit":"MJ","values":[{"value":"6,59E+02","module":"A1-A3"},{"value":"2,62E+01","module":"A4"},{"value":"3,12E-01","module":"A5"},{"value":"2,84E+03","module":"B6"},{"value":"0,0E+00","module":"C1"},{"value":"6,70E-01","module":"C2"},{"value":"3,70E-01","module":"C3"},{"value":"1,21E-01","module":"C4"},{"value":"-3,26E+02","module":"D"}]},{"parameter":"PENRM","unit":"MJ","values":[{"value":"3,55E-01","module":"A1-A3"},{"value":"0,0E+00","module":"A4"},{"value":"0,0E+00","module":"A5"},{"value":"0,0E+00","module":"B6"},{"value":"0,0E+00","module":"C1"},{"value":"0,0E+00","module":"C2"},{"value":"-3,55E-01","module":"C3"},{"value":"0,0E+00","module":"C4"},{"value":"0,0E+00","module":"D"}]},{"parameter":"PENRT","unit":"MJ","values":[{"value":"6,59E+02","module":"A1-A3"},{"value":"2,62E+01","module":"A4"},{"value":"3,12E-01","module":"A5"},{"value":"2,84E+03","module":"B6"},{"value":"0,0E+00","module":"C1"},{"value":"6,70E-01","module":"C2"},{"value":"1,50E-02","module":"C3"},{"value":"1,21E-01","module":"C4"},{"value":"-3,26E+02","module":"D"}]},{"parameter":"SM","unit":"kg","values":[{"value":"5,53E+00","module":"A1-A3"},{"value":"0,0E+00","module":"A4"},{"value":"0,0E+00","module":"A5"},{"value":"0,0E+00","module":"B6"},{"value":"0,0E+00","module":"C1"},{"value":"0,0E+00","module":"C2"},{"value":"0,0E+00","module":"C3"},{"value":"0,0E+00","module":"C4"},{"value":"0,0E+00","module":"D"}]},{"parameter":"RSF","unit":"MJ","values":[{"value":"0,0E+00","module":"A1-A3"},{"value":"0,0E+00","module":"A4"},{"value":"0,0E+00","module":"A5"},{"value":"0,0E+00","module":"B6"},{"value":"0,0E+00","module":"C1"},{"value":"0,0E+00","module":"C2"},{"value":"0,0E+00","module":"C3"},{"value":"0,0E+00","module":"C4"},{"value":"0,0E+00","module":"D"}]},{"parameter":"NRSF","unit":"MJ","values":[{"value":"0,0E+00","module":"A1-A3"},{"value":"0,0E+00","module":"A4"},{"value":"0,0E+00","module":"A5"},{"value":"0,0E+00","module":"B6"},{"value":"0,0E+00","module":"C1"},{"value":"0,0E+00","module":"C2"},{"value":"0,0E+00","module":"C3"},{"value":"0,0E+00","module":"C4"},{"value":"0,0E+00","module":"D"}]},{"parameter":"FW","unit":"m^3","values":[{"value":"5,46E-01","module":"A1-A3"},{"value":"1,50E-04","module":"A4"},{"value":"3,00E-03","module":"A5"},{"value":"1,04E+00","module":"B6"},{"value":"0,0E+00","module":"C1"},{"value":"3,79E-06","module":"C2"},{"value":"7,76E-05","module":"C3"},{"value":"3,05E-05","module":"C4"},{"value":"-3,84E-01","module":"D"}]}],"end_of_life_waste":[{"parameter":"HWD","unit":"kg","values":[{"value":"3,04E-06","module":"A1-A3"},{"value":"2,55E-09","module":"A4"},{"value":"4,60E-10","module":"A5"},{"value":"1,09E-06","module":"B6"},{"value":"0,0E+00","module":"C1"},{"value":"6,50E-11","module":"C2"},{"value":"5,61E-11","module":"C3"},{"value":"1,85E-09","module":"C4"},{"value":"-4,77E-06","module":"D"}]},{"parameter":"NHWD","unit":"kg","values":[{"value":"4,09E+00","module":"A1-A3"},{"value":"3,00E-03","module":"A4"},{"value":"3,10E-02","module":"A5"},{"value":"8,81E-01","module":"B6"},{"value":"0,0E+00","module":"C1"},{"value":"6,85E-05","module":"C2"},{"value":"3,00E-03","module":"C3"},{"value":"6,09E-01","module":"C4"},{"value":"-1,84E+00","module":"D"}]},{"parameter":"RWD","unit":"kg","values":[{"value":"1,31E-02","module":"A1-A3"},{"value":"2,83E-05","module":"A4"},{"value":"1,64E-05","module":"A5"},{"value":"2,53E-01","module":"B6"},{"value":"0,0E+00","module":"C1"},{"value":"7,19E-07","module":"C2"},{"value":"5,46E-07","module":"C3"},{"value":"1,38E-06","module":"C4"},{"value":"-2,00E-03","module":"D"}]}],"end_of_life_flow":[{"parameter":"CRU","unit":"kg","values":[{"value":"0,0E+00","module":"A1-A3"},{"value":"0,0E+00","module":"A4"},{"value":"0,0E+00","module":"A5"},{"value":"0,0E+00","module":"B6"},{"value":"0,0E+00","module":"C1"},{"value":"0,0E+00","module":"C2"},{"value":"0,0E+00","module":"C3"},{"value":"0,0E+00","module":"C4"},{"value":"0,0E+00","module":"D"}]},{"parameter":"MFR","unit":"kg","values":[{"value":"0,0E+00","module":"A1-A3"},{"value":"0,0E+00","module":"A4"},{"value":"0,0E+00","module":"A5"},{"value":"0,0E+00","module":"B6"},{"value":"0,0E+00","module":"C1"},{"value":"0,0E+00","module":"C2"},{"value":"1,07E+01","module":"C3"},{"value":"0,0E+00","module":"C4"},{"value":"0,0E+00","module":"D"}]},{"parameter":"MER","unit":"kg","values":[{"value":"0,0E+00","module":"A1-A3"},{"value":"0,0E+00","module":"A4"},{"value":"0,0E+00","module":"A5"},{"value":"0,0E+00","module":"B6"},{"value":"0,0E+00","module":"C1"},{"value":"0,0E+00","module":"C2"},{"value":"0,0E+00","module":"C3"},{"value":"0,0E+00","module":"C4"},{"value":"0,0E+00","module":"D"}]},{"parameter":"EEE","unit":"MJ","values":[{"value":"0,0E+00","module":"A1-A3"},{"value":"0,0E+00","module":"A4"},{"value":"1,50E+00","module":"A5"},{"value":"0,0E+00","module":"B6"},{"value":"0,0E+00","module":"C1"},{"value":"0,0E+00","module":"C2"},{"value":"0,0E+00","module":"C3"},{"value":"0,0E+00","module":"C4"},{"value":"0,0E+00","module":"D"}]},{"parameter":"EET","unit":"MJ","values":[{"value":"0,0E+00","module":"A1-A3"},{"value":"0,0E+00","module":"A4"},{"value":"2,71E+00","module":"A5"},{"value":"0,0E+00","module":"B6"},{"value":"0,0E+00","module":"C1"},{"value":"0,0E+00","module":"C2"},{"value":"0,0E+00","module":"C3"},{"value":"0,0E+00","module":"C4"},{"value":"0,0E+00","module":"D"}]}]}