{"product_name":"PregyMetal AquaBoard - AZ150 verzinkte Stahlprofile mit 0,6mm Dicke","epd_id":"EPD-ETE-20240005-IBC1-EN","compliance":["DIN EN 15804+A2","ISO 14025"],"producer_name":"Etex Building Performance International","environmental_impact":[{"parameter":"GWP-total","unit":"kg CO2-eq","values":[{"value":"2,47E+00","module":"A1"},{"value":"9,50E-02","module":"A2"},{"value":"2,84E-03","module":"A3"},{"value":"1,33E-02","module":"A5"},{"value":"1,29E-02","module":"C1"},{"value":"1,92E-02","module":"C2"},{"value":"1,73E-02","module":"C3"},{"value":"6,35E-04","module":"C4"},{"value":"-1,20E+00","module":"D"}]},{"parameter":"GWP-fossil","unit":"kg CO2-eq","values":[{"value":"2,46E+00","module":"A1"},{"value":"9,49E-02","module":"A2"},{"value":"3,33E-03","module":"A3"},{"value":"1,23E-02","module":"A5"},{"value":"1,18E-02","module":"C1"},{"value":"1,92E-02","module":"C2"},{"value":"1,73E-02","module":"C3"},{"value":"6,34E-04","module":"C4"},{"value":"-1,19E+00","module":"D"}]},{"parameter":"GWP-biogenic","unit":"kg CO2-eq","values":[{"value":"2,16E-03","module":"A1"},{"value":"9,11E-05","module":"A2"},{"value":"-4,86E-04","module":"A3"},{"value":"1,57E-03","module":"A5"},{"value":"1,08E-03","module":"C1"},{"value":"1,84E-05","module":"C2"},{"value":"1,66E-05","module":"C3"},{"value":"4,10E-07","module":"C4"},{"value":"-2,43E-03","module":"D"}]},{"parameter":"GWP-luluc","unit":"kg CO2-eq","values":[{"value":"2,05E-03","module":"A1"},{"value":"4,56E-05","module":"A2"},{"value":"2,68E-06","module":"A3"},{"value":"2,02E-06","module":"A5"},{"value":"1,81E-06","module":"C1"},{"value":"9,21E-06","module":"C2"},{"value":"8,29E-06","module":"C3"},{"value":"3,73E-07","module":"C4"},{"value":"-5,12E-04","module":"D"}]},{"parameter":"ODP","unit":"kg CFC11-eq","values":[{"value":"6,10E-08","module":"A1"},{"value":"2,02E-09","module":"A2"},{"value":"1,59E-10","module":"A3"},{"value":"2,67E-10","module":"A5"},{"value":"2,57E-10","module":"C1"},{"value":"4,09E-10","module":"C2"},{"value":"3,68E-10","module":"C3"},{"value":"1,76E-11","module":"C4"},{"value":"-2,19E-08","module":"D"}]},{"parameter":"AP","unit":"mol H^(+)-eq","values":[{"value":"4,32E-02","module":"A1"},{"value":"3,83E-04","module":"A2"},{"value":"1,38E-05","module":"A3"},{"value":"4,32E-05","module":"A5"},{"value":"4,14E-05","module":"C1"},{"value":"7,74E-05","module":"C2"},{"value":"6,97E-05","module":"C3"},{"value":"4,58E-06","module":"C4"},{"value":"-4,86E-03","module":"D"}]},{"parameter":"POCP","unit":"kg NMVOC-eq","values":[{"value":"1,15E-02","module":"A1"},{"value":"5,61E-04","module":"A2"},{"value":"5,23E-05","module":"A3"},{"value":"3,70E-05","module":"A5"},{"value":"3,45E-05","module":"C1"},{"value":"1,13E-04","module":"C2"},{"value":"1,02E-04","module":"C3"},{"value":"6,56E-06","module":"C4"},{"value":"-5,46E-03","module":"D"}]},{"parameter":"ADPE","unit":"kg Sb-eq","values":[{"value":"2,75E+01","module":"A1"},{"value":"1,32E+00","module":"A2"},{"value":"1,10E-01","module":"A3"},{"value":"1,87E-01","module":"A5"},{"value":"1,80E-01","module":"C1"},{"value":"2,67E-01","module":"C2"},{"value":"2,40E-01","module":"C3"},{"value":"1,51E-02","module":"C4"},{"value":"-1,19E+01","module":"D"}]},{"parameter":"ADPF","unit":"MJ","values":[{"value":"4,78E-05","module":"A1"},{"value":"2,99E-07","module":"A2"},{"value":"2,30E-08","module":"A3"},{"value":"2,18E-08","module":"A5"},{"value":"2,04E-08","module":"C1"},{"value":"6,04E-08","module":"C2"},{"value":"5,44E-08","module":"C3"},{"value":"8,44E-10","module":"C4"},{"value":"-9,83E-06","module":"D"}]},{"parameter":"WDP","unit":"m^3 world-eq deprived","values":[{"value":"8,27E-01","module":"A1"},{"value":"5,45E-03","module":"A2"},{"value":"6,73E-04","module":"A3"},{"value":"7,26E-03","module":"A5"},{"value":"7,24E-03","module":"C1"},{"value":"1,10E-03","module":"C2"},{"value":"9,92E-04","module":"C3"},{"value":"6,70E-04","module":"C4"},{"value":"-2,45E-01","module":"D"}]},{"parameter":"EP-freshwater","unit":"kg P-eq","values":[{"value":"1,14E-03","module":"A1"},{"value":"6,52E-06","module":"A2"},{"value":"7,06E-07","module":"A3"},{"value":"1,85E-06","module":"A5"},{"value":"1,82E-06","module":"C1"},{"value":"1,32E-06","module":"C2"},{"value":"1,19E-06","module":"C3"},{"value":"5,06E-08","module":"C4"},{"value":"-5,55E-04","module":"D"}]},{"parameter":"EP-marine","unit":"kg N-eq","values":[{"value":"3,36E-03","module":"A1"},{"value":"1,46E-04","module":"A2"},{"value":"2,78E-06","module":"A3"},{"value":"7,74E-06","module":"A5"},{"value":"7,08E-06","module":"C1"},{"value":"2,95E-05","module":"C2"},{"value":"2,66E-05","module":"C3"},{"value":"1,76E-06","module":"C4"},{"value":"-1,08E-03","module":"D"}]},{"parameter":"EP-terrestrial","unit":"mol N-eq","values":[{"value":"1,64E-01","module":"A1"},{"value":"1,56E-03","module":"A2"},{"value":"2,70E-05","module":"A3"},{"value":"8,74E-05","module":"A5"},{"value":"8,04E-05","module":"C1"},{"value":"3,15E-04","module":"C2"},{"value":"2,84E-04","module":"C3"},{"value":"1,88E-05","module":"C4"},{"value":"-1,15E-02","module":"D"}]}],"additional_environmental_impact":[{"parameter":"PM","unit":"Disease incidence","values":[{"value":"4,82E-07","module":"A1"},{"value":"7,58E-09","module":"A2"},{"value":"1,53E-10","module":"A3"},{"value":"2,28E-10","module":"A5"},{"value":"1,97E-10","module":"C1"},{"value":"1,53E-09","module":"C2"},{"value":"1,38E-09","module":"C3"},{"value":"1,00E-10","module":"C4"},{"value":"-8,72E-08","module":"D"}]},{"parameter":"ETP-fw","unit":"CTUe","values":[{"value":"2,40E+01","module":"A1"},{"value":"6,97E-01","module":"A2"},{"value":"4,32E-02","module":"A3"},{"value":"2,53E-02","module":"A5"},{"value":"2,20E-02","module":"C1"},{"value":"1,41E-01","module":"C2"},{"value":"1,27E-01","module":"C3"},{"value":"7,43E-03","module":"C4"},{"value":"-2,96E+00","module":"D"}]},{"parameter":"HTP-c","unit":"CTUh","values":[{"value":"6,92E-08","module":"A1"},{"value":"1,22E-09","module":"A2"},{"value":"5,46E-11","module":"A3"},{"value":"7,83E-11","module":"A5"},{"value":"7,28E-11","module":"C1"},{"value":"2,47E-10","module":"C2"},{"value":"2,22E-10","module":"C3"},{"value":"7,34E-12","module":"C4"},{"value":"-2,86E-08","module":"D"}]},{"parameter":"HTP-nc","unit":"CTUh","values":[{"value":"1,54E-08","module":"A1"},{"value":"4,23E-11","module":"A2"},{"value":"2,72E-12","module":"A3"},{"value":"3,24E-12","module":"A5"},{"value":"3,06E-12","module":"C1"},{"value":"8,54E-12","module":"C2"},{"value":"7,69E-12","module":"C3"},{"value":"2,59E-13","module":"C4"},{"value":"-7,25E-09","module":"D"}]},{"parameter":"SQP","unit":"SQP","values":[{"value":"8,50E+00","module":"A1"},{"value":"7,85E-01","module":"A2"},{"value":"6,38E-02","module":"A3"},{"value":"3,09E-02","module":"A5"},{"value":"2,77E-02","module":"C1"},{"value":"1,59E-01","module":"C2"},{"value":"1,43E-01","module":"C3"},{"value":"3,01E-02","module":"C4"},{"value":"-3,81E+00","module":"D"}]}],"resource_use":[{"parameter":"PERE","unit":"MJ","values":[{"value":"2,24E+00","module":"A1"},{"value":"2,05E-02","module":"A2"},{"value":"1,26E-02","module":"A3"},{"value":"4,58E-02","module":"A5"},{"value":"4,56E-02","module":"C1"},{"value":"4,14E-03","module":"C2"},{"value":"3,73E-03","module":"C3"},{"value":"1,28E-04","module":"C4"},{"value":"0,0E+00","module":"D"}]},{"parameter":"PERM","unit":"MJ","values":[{"value":"0,0E+00","module":"A1"},{"value":"0,0E+00","module":"A2"},{"value":"0,0E+00","module":"A3"},{"value":"0,0E+00","module":"A5"},{"value":"0,0E+00","module":"C1"},{"value":"0,0E+00","module":"C2"},{"value":"0,0E+00","module":"C3"},{"value":"0,0E+00","module":"C4"},{"value":"0,0E+00","module":"D"}]},{"parameter":"PERT","unit":"MJ","values":[{"value":"2,24E+00","module":"A1"},{"value":"2,05E-02","module":"A2"},{"value":"1,26E-02","module":"A3"},{"value":"4,58E-02","module":"A5"},{"value":"4,56E-02","module":"C1"},{"value":"4,14E-03","module":"C2"},{"value":"3,73E-03","module":"C3"},{"value":"1,28E-04","module":"C4"},{"value":"0,0E+00","module":"D"}]},{"parameter":"PENRE","unit":"MJ","values":[{"value":"2,92E+01","module":"A1"},{"value":"1,40E+00","module":"A2"},{"value":"1,17E-01","module":"A3"},{"value":"2,02E-01","module":"A5"},{"value":"1,95E-01","module":"C1"},{"value":"2,84E-01","module":"C2"},{"value":"2,55E-01","module":"C3"},{"value":"1,61E-02","module":"C4"},{"value":"0,0E+00","module":"D"}]},{"parameter":"PENRM","unit":"MJ","values":[{"value":"0,0E+00","module":"A1"},{"value":"0,0E+00","module":"A2"},{"value":"0,0E+00","module":"A3"},{"value":"0,0E+00","module":"A5"},{"value":"0,0E+00","module":"C1"},{"value":"0,0E+00","module":"C2"},{"value":"0,0E+00","module":"C3"},{"value":"0,0E+00","module":"C4"},{"value":"0,0E+00","module":"D"}]},{"parameter":"PENRT","unit":"MJ","values":[{"value":"2,92E+01","module":"A1"},{"value":"1,40E+00","module":"A2"},{"value":"1,17E-01","module":"A3"},{"value":"2,02E-01","module":"A5"},{"value":"1,95E-01","module":"C1"},{"value":"2,84E-01","module":"C2"},{"value":"2,55E-01","module":"C3"},{"value":"1,61E-02","module":"C4"},{"value":"0,0E+00","module":"D"}]},{"parameter":"SM","unit":"kg","values":[{"value":"3,50E-01","module":"A1"},{"value":"0,0E+00","module":"A2"},{"value":"0,0E+00","module":"A3"},{"value":"0,0E+00","module":"A5"},{"value":"0,0E+00","module":"C1"},{"value":"0,0E+00","module":"C2"},{"value":"0,0E+00","module":"C3"},{"value":"0,0E+00","module":"C4"},{"value":"0,0E+00","module":"D"}]},{"parameter":"RSF","unit":"MJ","values":[{"value":"0,0E+00","module":"A1"},{"value":"0,0E+00","module":"A2"},{"value":"0,0E+00","module":"A3"},{"value":"0,0E+00","module":"A5"},{"value":"0,0E+00","module":"C1"},{"value":"0,0E+00","module":"C2"},{"value":"0,0E+00","module":"C3"},{"value":"0,0E+00","module":"C4"},{"value":"0,0E+00","module":"D"}]},{"parameter":"NRSF","unit":"MJ","values":[{"value":"0,0E+00","module":"A1"},{"value":"0,0E+00","module":"A2"},{"value":"0,0E+00","module":"A3"},{"value":"0,0E+00","module":"A5"},{"value":"0,0E+00","module":"C1"},{"value":"0,0E+00","module":"C2"},{"value":"0,0E+00","module":"C3"},{"value":"0,0E+00","module":"C4"},{"value":"0,0E+00","module":"D"}]},{"parameter":"FW","unit":"m^3","values":[{"value":"2,48E-02","module":"A1"},{"value":"1,88E-04","module":"A2"},{"value":"2,24E-05","module":"A3"},{"value":"1,95E-04","module":"A5"},{"value":"1,94E-04","module":"C1"},{"value":"3,80E-05","module":"C2"},{"value":"3,42E-05","module":"C3"},{"value":"1,61E-05","module":"C4"},{"value":"-6,69E-03","module":"D"}]}],"end_of_life_waste":[{"parameter":"HWD","unit":"kg","values":[{"value":"4,34E-04","module":"A1"},{"value":"8,40E-06","module":"A2"},{"value":"5,72E-07","module":"A3"},{"value":"6,47E-07","module":"A5"},{"value":"6,07E-07","module":"C1"},{"value":"1,70E-06","module":"C2"},{"value":"1,53E-06","module":"C3"},{"value":"8,02E-08","module":"C4"},{"value":"-1,01E-04","module":"D"}]},{"parameter":"NHWD","unit":"kg","values":[{"value":"5,90E-01","module":"A1"},{"value":"6,45E-02","module":"A2"},{"value":"3,69E-04","module":"A3"},{"value":"7,96E-04","module":"A5"},{"value":"5,37E-04","module":"C1"},{"value":"1,30E-02","module":"C2"},{"value":"1,17E-02","module":"C3"},{"value":"1,00E-01","module":"C4"},{"value":"-4,95E-01","module":"D"}]},{"parameter":"RWD","unit":"kg","values":[{"value":"4,28E-05","module":"A1"},{"value":"4,29E-07","module":"A2"},{"value":"6,98E-08","module":"A3"},{"value":"3,92E-07","module":"A5"},{"value":"3,90E-07","module":"C1"},{"value":"8,67E-08","module":"C2"},{"value":"7,80E-08","module":"C3"},{"value":"2,24E-09","module":"C4"},{"value":"-1,05E-05","module":"D"}]}],"end_of_life_flow":[{"parameter":"CRU","unit":"kg","values":[{"value":"0,0E+00","module":"A1"},{"value":"0,0E+00","module":"A2"},{"value":"0,0E+00","module":"A3"},{"value":"0,0E+00","module":"A5"},{"value":"0,0E+00","module":"C1"},{"value":"0,0E+00","module":"C2"},{"value":"0,0E+00","module":"C3"},{"value":"0,0E+00","module":"C4"},{"value":"0,0E+00","module":"D"}]},{"parameter":"MFR","unit":"kg","values":[{"value":"0,0E+00","module":"A1"},{"value":"0,0E+00","module":"A2"},{"value":"9,50E-03","module":"A3"},{"value":"2,00E-02","module":"A5"},{"value":"0,0E+00","module":"C1"},{"value":"0,0E+00","module":"C2"},{"value":"9,00E-01","module":"C3"},{"value":"0,0E+00","module":"C4"},{"value":"0,0E+00","module":"D"}]},{"parameter":"MER","unit":"kg","values":[{"value":"0,0E+00","module":"A1"},{"value":"0,0E+00","module":"A2"},{"value":"0,0E+00","module":"A3"},{"value":"0,0E+00","module":"A5"},{"value":"0,0E+00","module":"C1"},{"value":"0,0E+00","module":"C2"},{"value":"0,0E+00","module":"C3"},{"value":"0,0E+00","module":"C4"},{"value":"0,0E+00","module":"D"}]},{"parameter":"EEE","unit":"MJ","values":[{"value":"0,0E+00","module":"A1"},{"value":"0,0E+00","module":"A2"},{"value":"0,0E+00","module":"A3"},{"value":"0,0E+00","module":"A5"},{"value":"0,0E+00","module":"C1"},{"value":"0,0E+00","module":"C2"},{"value":"0,0E+00","module":"C3"},{"value":"0,0E+00","module":"C4"},{"value":"0,0E+00","module":"D"}]},{"parameter":"EET","unit":"MJ","values":[{"value":"0,0E+00","module":"A1"},{"value":"0,0E+00","module":"A2"},{"value":"0,0E+00","module":"A3"},{"value":"0,0E+00","module":"A5"},{"value":"0,0E+00","module":"C1"},{"value":"0,0E+00","module":"C2"},{"value":"0,0E+00","module":"C3"},{"value":"0,0E+00","module":"C4"},{"value":"0,0E+00","module":"D"}]}]}