{"product_name":"Prelude Square Outlet Pir","epd_id":"NEPD-8272-7940","compliance":["EN 15804+A2","ISO 14025","ISO 21930"],"producer_name":"SG Armaturen AS","environmental_impact":[{"parameter":"GWP-total","unit":"kg CO2-eq.","values":[{"value":"2,84E+01","module":"A1"},{"value":"4,38E-02","module":"A2"},{"value":"5,60E-01","module":"A3"},{"value":"6,13E-01","module":"A4"},{"value":"3,67E-01","module":"A5"},{"value":"1,23E+01","module":"B6"},{"value":"0,0E+00","module":"C1"},{"value":"7,40E-02","module":"C2"},{"value":"3,67E-01","module":"C3"},{"value":"3,49E-02","module":"C4"},{"value":"-2,80E+00","module":"D"}]},{"parameter":"GWP-fossil","unit":"kg CO2-eq.","values":[{"value":"2,85E+01","module":"A1"},{"value":"4,37E-02","module":"A2"},{"value":"5,60E-01","module":"A3"},{"value":"6,12E-01","module":"A4"},{"value":"3,47E-03","module":"A5"},{"value":"1,19E+01","module":"B6"},{"value":"0,0E+00","module":"C1"},{"value":"7,40E-02","module":"C2"},{"value":"3,67E-01","module":"C3"},{"value":"3,47E-02","module":"C4"},{"value":"-2,75E+00","module":"D"}]},{"parameter":"GWP-biogenic","unit":"kg CO2-eq.","values":[{"value":"-1,76E-01","module":"A1"},{"value":"1,70E-05","module":"A2"},{"value":"1,39E-04","module":"A3"},{"value":"2,17E-04","module":"A4"},{"value":"3,64E-01","module":"A5"},{"value":"3,29E-01","module":"B6"},{"value":"0,0E+00","module":"C1"},{"value":"2,88E-05","module":"C2"},{"value":"1,26E-04","module":"C3"},{"value":"1,58E-05","module":"C4"},{"value":"-1,14E-02","module":"D"}]},{"parameter":"GWP-luluc","unit":"kg CO2-eq.","values":[{"value":"6,56E-02","module":"A1"},{"value":"1,60E-05","module":"A2"},{"value":"8,82E-05","module":"A3"},{"value":"3,05E-04","module":"A4"},{"value":"1,15E-06","module":"A5"},{"value":"4,91E-02","module":"B6"},{"value":"0,0E+00","module":"C1"},{"value":"2,70E-05","module":"C2"},{"value":"1,48E-04","module":"C3"},{"value":"1,47E-04","module":"C4"},{"value":"-3,89E-02","module":"D"}]},{"parameter":"ODP","unit":"kg CFC 11-eq.","values":[{"value":"6,74E-06","module":"A1"},{"value":"9,52E-09","module":"A2"},{"value":"8,21E-09","module":"A3"},{"value":"1,35E-07","module":"A4"},{"value":"7,34E-10","module":"A5"},{"value":"8,16E-07","module":"B6"},{"value":"0,0E+00","module":"C1"},{"value":"1,61E-08","module":"C2"},{"value":"4,01E-09","module":"C3"},{"value":"2,18E-09","module":"C4"},{"value":"-1,36E-03","module":"D"}]},{"parameter":"AP","unit":"mol H+-eq.","values":[{"value":"2,49E-01","module":"A1"},{"value":"1,31E-04","module":"A2"},{"value":"2,92E-03","module":"A3"},{"value":"9,44E-03","module":"A4"},{"value":"1,65E-05","module":"A5"},{"value":"9,29E-02","module":"B6"},{"value":"0,0E+00","module":"C1"},{"value":"2,21E-04","module":"C2"},{"value":"3,02E-04","module":"C3"},{"value":"1,13E-04","module":"C4"},{"value":"-7,22E-02","module":"D"}]},{"parameter":"POCP","unit":"kg NMVOC-eq.","values":[{"value":"1,13E-01","module":"A1"},{"value":"1,08E-04","module":"A2"},{"value":"1,75E-03","module":"A3"},{"value":"6,83E-03","module":"A4"},{"value":"1,69E-05","module":"A5"},{"value":"3,58E-02","module":"B6"},{"value":"0,0E+00","module":"C1"},{"value":"1,82E-04","module":"C2"},{"value":"2,13E-04","module":"C3"},{"value":"1,26E-04","module":"C4"},{"value":"-1,76E-02","module":"D"}]},{"parameter":"ADPE","unit":"kg Sb-eq.","values":[{"value":"8,78E-03","module":"A1"},{"value":"1,17E-06","module":"A2"},{"value":"1,73E-06","module":"A3"},{"value":"1,17E-05","module":"A4"},{"value":"8,46E-08","module":"A5"},{"value":"8,87E-04","module":"B6"},{"value":"0,0E+00","module":"C1"},{"value":"1,98E-06","module":"C2"},{"value":"4,25E-07","module":"C3"},{"value":"1,30E-07","module":"C4"},{"value":"-1,16E-03","module":"D"}]},{"parameter":"ADPF","unit":"MJ","values":[{"value":"3,29E+02","module":"A1"},{"value":"6,46E-01","module":"A2"},{"value":"4,96E+00","module":"A3"},{"value":"8,65E+00","module":"A4"},{"value":"4,86E-02","module":"A5"},{"value":"1,62E+02","module":"B6"},{"value":"0,0E+00","module":"C1"},{"value":"1,09E+00","module":"C2"},{"value":"6,31E-01","module":"C3"},{"value":"2,88E-01","module":"C4"},{"value":"-3,51E+01","module":"D"}]},{"parameter":"WDP","unit":"m3 world-eq.","values":[{"value":"1,34E+03","module":"A1"},{"value":"2,11E-01","module":"A2"},{"value":"8,08E-01","module":"A3"},{"value":"5,73E+00","module":"A4"},{"value":"6,16E-02","module":"A5"},{"value":"2,83E+04","module":"B6"},{"value":"0,0E+00","module":"C1"},{"value":"3,56E-01","module":"C2"},{"value":"5,35E+00","module":"C3"},{"value":"2,39E+00","module":"C4"},{"value":"-1,14E+03","module":"D"}]},{"parameter":"EP-freshwater","unit":"kg P-eq.","values":[{"value":"3,62E-03","module":"A1"},{"value":"4,10E-07","module":"A2"},{"value":"1,24E-05","module":"A3"},{"value":"3,91E-06","module":"A4"},{"value":"2,85E-08","module":"A5"},{"value":"8,56E-04","module":"B6"},{"value":"0,0E+00","module":"C1"},{"value":"6,94E-07","module":"C2"},{"value":"2,07E-06","module":"C3"},{"value":"8,09E-07","module":"C4"},{"value":"-4,18E-04","module":"D"}]},{"parameter":"EP-marine","unit":"kg N-eq.","values":[{"value":"3,17E-02","module":"A1"},{"value":"2,58E-05","module":"A2"},{"value":"6,04E-04","module":"A3"},{"value":"2,27E-03","module":"A4"},{"value":"5,44E-06","module":"A5"},{"value":"1,02E-02","module":"B6"},{"value":"0,0E+00","module":"C1"},{"value":"4,36E-05","module":"C2"},{"value":"7,41E-05","module":"C3"},{"value":"4,40E-05","module":"C4"},{"value":"-4,56E-03","module":"D"}]},{"parameter":"EP-terrestrial","unit":"mol N-eq.","values":[{"value":"3,63E-01","module":"A1"},{"value":"2,88E-04","module":"A2"},{"value":"6,66E-03","module":"A3"},{"value":"2,53E-02","module":"A4"},{"value":"5,89E-05","module":"A5"},{"value":"1,33E-01","module":"B6"},{"value":"0,0E+00","module":"C1"},{"value":"4,87E-04","module":"C2"},{"value":"8,05E-04","module":"C3"},{"value":"3,12E-04","module":"C4"},{"value":"-5,91E-02","module":"D"}]},{"parameter":"GWP-IOBC","unit":"kg CO2-eq.","values":[{"value":"2,87E+01","module":"A1"},{"value":"4,38E-02","module":"A2"},{"value":"5,29E-01","module":"A3"},{"value":"6,13E-01","module":"A4"},{"value":"3,48E-03","module":"A5"},{"value":"1,22E+01","module":"B6"},{"value":"0,0E+00","module":"C1"},{"value":"7,40E-02","module":"C2"},{"value":"3,67E-01","module":"C3"},{"value":"3,59E-02","module":"C4"},{"value":"-2,66E+00","module":"D"}]}],"additional_environmental_impact":[{"parameter":"PM","unit":"disease incidence","values":[{"value":"1,74E-06","module":"A1"},{"value":"2,83E-09","module":"A2"},{"value":"3,95E-08","module":"A3"},{"value":"2,16E-08","module":"A4"},{"value":"2,43E-10","module":"A5"},{"value":"6,66E-07","module":"B6"},{"value":"0,0E+00","module":"C1"},{"value":"4,78E-09","module":"C2"},{"value":"1,92E-09","module":"C3"},{"value":"2,05E-09","module":"C4"},{"value":"-2,61E-07","module":"D"}]},{"parameter":"ETP-fw","unit":"CTUe","values":[{"value":"1,92E+03","module":"A1"},{"value":"5,24E-01","module":"A2"},{"value":"1,45E+01","module":"A3"},{"value":"5,89E+00","module":"A4"},{"value":"6,48E-02","module":"A5"},{"value":"7,40E+02","module":"B6"},{"value":"0,0E+00","module":"C1"},{"value":"8,86E-01","module":"C2"},{"value":"1,66E+00","module":"C3"},{"value":"1,46E+02","module":"C4"},{"value":"-4,77E+02","module":"D"}]},{"parameter":"HTP-c","unit":"CTUh","values":[{"value":"4,04E-08","module":"A1"},{"value":"0,0E+00","module":"A2"},{"value":"1,57E-10","module":"A3"},{"value":"0,0E+00","module":"A4"},{"value":"2,00E-12","module":"A5"},{"value":"3,53E-08","module":"B6"},{"value":"0,0E+00","module":"C1"},{"value":"0,0E+00","module":"C2"},{"value":"7,85E-10","module":"C3"},{"value":"8,10E-11","module":"C4"},{"value":"-8,14E-09","module":"D"}]},{"parameter":"HTP-nc","unit":"CTUh","values":[{"value":"1,70E-06","module":"A1"},{"value":"5,09E-10","module":"A2"},{"value":"6,87E-09","module":"A3"},{"value":"4,32E-09","module":"A4"},{"value":"8,10E-11","module":"A5"},{"value":"8,32E-07","module":"B6"},{"value":"0,0E+00","module":"C1"},{"value":"8,69E-10","module":"C2"},{"value":"4,62E-08","module":"C3"},{"value":"6,47E-10","module":"C4"},{"value":"-3,17E-07","module":"D"}]},{"parameter":"SQP","unit":"unitless","values":[{"value":"8,58E+01","module":"A1"},{"value":"4,43E-01","module":"A2"},{"value":"1,05E+00","module":"A3"},{"value":"4,17E+00","module":"A4"},{"value":"3,26E-02","module":"A5"},{"value":"8,18E+01","module":"B6"},{"value":"0,0E+00","module":"C1"},{"value":"7,49E-01","module":"C2"},{"value":"1,37E-01","module":"C3"},{"value":"7,08E-01","module":"C4"},{"value":"-1,04E+01","module":"D"}]},{"parameter":"IRP","unit":"kBq U235-eq.","values":[{"value":"9,65E-01","module":"A1"},{"value":"2,69E-03","module":"A2"},{"value":"4,29E-03","module":"A3"},{"value":"3,75E-02","module":"A4"},{"value":"2,08E-04","module":"A5"},{"value":"2,95E+00","module":"B6"},{"value":"0,0E+00","module":"C1"},{"value":"4,54E-03","module":"C2"},{"value":"3,08E-03","module":"C3"},{"value":"9,32E-04","module":"C4"},{"value":"-1,46E-01","module":"D"}]}],"resource_use":[{"parameter":"PERE","unit":"MJ","values":[{"value":"3,87E+01","module":"A1"},{"value":"7,31E-03","module":"A2"},{"value":"4,99E-01","module":"A3"},{"value":"9,83E-02","module":"A4"},{"value":"8,00E-04","module":"A5"},{"value":"2,10E+03","module":"B6"},{"value":"0,0E+00","module":"C1"},{"value":"1,24E-02","module":"C2"},{"value":"8,95E-02","module":"C3"},{"value":"7,59E-02","module":"C4"},{"value":"-1,18E+01","module":"D"}]},{"parameter":"PERM","unit":"MJ","values":[{"value":"1,30E+00","module":"A1"},{"value":"0,0E+00","module":"A2"},{"value":"0,0E+00","module":"A3"},{"value":"0,0E+00","module":"A4"},{"value":"-1,30E+00","module":"A5"},{"value":"0,0E+00","module":"B6"},{"value":"0,0E+00","module":"C1"},{"value":"0,0E+00","module":"C2"},{"value":"0,0E+00","module":"C3"},{"value":"0,0E+00","module":"C4"},{"value":"0,0E+00","module":"D"}]},{"parameter":"PERT","unit":"MJ","values":[{"value":"4,00E+01","module":"A1"},{"value":"7,31E-03","module":"A2"},{"value":"4,99E-01","module":"A3"},{"value":"9,83E-02","module":"A4"},{"value":"-1,30E+00","module":"A5"},{"value":"2,10E+03","module":"B6"},{"value":"0,0E+00","module":"C1"},{"value":"1,24E-02","module":"C2"},{"value":"8,95E-02","module":"C3"},{"value":"7,59E-02","module":"C4"},{"value":"-1,18E+01","module":"D"}]},{"parameter":"PENRE","unit":"MJ","values":[{"value":"3,22E+02","module":"A1"},{"value":"6,46E-01","module":"A2"},{"value":"4,96E+00","module":"A3"},{"value":"8,65E+00","module":"A4"},{"value":"4,86E-02","module":"A5"},{"value":"1,63E+02","module":"B6"},{"value":"0,0E+00","module":"C1"},{"value":"1,09E+00","module":"C2"},{"value":"6,32E-01","module":"C3"},{"value":"2,89E-01","module":"C4"},{"value":"-3,51E+01","module":"D"}]},{"parameter":"PENRM","unit":"MJ","values":[{"value":"7,65E+00","module":"A1"},{"value":"0,0E+00","module":"A2"},{"value":"0,0E+00","module":"A3"},{"value":"0,0E+00","module":"A4"},{"value":"0,0E+00","module":"A5"},{"value":"0,0E+00","module":"B6"},{"value":"0,0E+00","module":"C1"},{"value":"0,0E+00","module":"C2"},{"value":"-8,68E+00","module":"C3"},{"value":"0,0E+00","module":"C4"},{"value":"0,0E+00","module":"D"}]},{"parameter":"PENRT","unit":"MJ","values":[{"value":"3,30E+02","module":"A1"},{"value":"6,46E-01","module":"A2"},{"value":"4,96E+00","module":"A3"},{"value":"8,65E+00","module":"A4"},{"value":"4,86E-02","module":"A5"},{"value":"1,63E+02","module":"B6"},{"value":"0,0E+00","module":"C1"},{"value":"1,09E+00","module":"C2"},{"value":"-8,05E+00","module":"C3"},{"value":"2,89E-01","module":"C4"},{"value":"-3,51E+01","module":"D"}]},{"parameter":"SM","unit":"kg","values":[{"value":"6,68E-01","module":"A1"},{"value":"0,0E+00","module":"A2"},{"value":"0,0E+00","module":"A3"},{"value":"0,0E+00","module":"A4"},{"value":"0,0E+00","module":"A5"},{"value":"0,0E+00","module":"B6"},{"value":"0,0E+00","module":"C1"},{"value":"0,0E+00","module":"C2"},{"value":"0,0E+00","module":"C3"},{"value":"1,67E-03","module":"C4"},{"value":"2,04E-02","module":"D"}]},{"parameter":"RSF","unit":"MJ","values":[{"value":"1,60E-01","module":"A1"},{"value":"1,43E-04","module":"A2"},{"value":"4,38E-04","module":"A3"},{"value":"3,24E-03","module":"A4"},{"value":"2,65E-05","module":"A5"},{"value":"1,65E+00","module":"B6"},{"value":"0,0E+00","module":"C1"},{"value":"2,42E-04","module":"C2"},{"value":"1,47E-03","module":"C3"},{"value":"3,88E-04","module":"C4"},{"value":"-2,75E-03","module":"D"}]},{"parameter":"NRSF","unit":"MJ","values":[{"value":"3,05E-02","module":"A1"},{"value":"1,21E-03","module":"A2"},{"value":"4,13E-03","module":"A3"},{"value":"1,73E-02","module":"A4"},{"value":"1,09E-04","module":"A5"},{"value":"4,11E+00","module":"B6"},{"value":"0,0E+00","module":"C1"},{"value":"2,05E-03","module":"C2"},{"value":"-4,74E-05","module":"C3"},{"value":"1,45E-02","module":"C4"},{"value":"-1,01E-01","module":"D"}]},{"parameter":"FW","unit":"m3","values":[{"value":"2,56E-01","module":"A1"},{"value":"7,23E-05","module":"A2"},{"value":"1,35E-02","module":"A3"},{"value":"7,44E-04","module":"A4"},{"value":"2,29E-05","module":"A5"},{"value":"1,57E+01","module":"B6"},{"value":"0,0E+00","module":"C1"},{"value":"1,22E-04","module":"C2"},{"value":"7,91E-04","module":"C3"},{"value":"2,36E-04","module":"C4"},{"value":"-5,98E-02","module":"D"}]}],"end_of_life_waste":[{"parameter":"HWD","unit":"kg","values":[{"value":"1,58E-01","module":"A1"},{"value":"5,84E-05","module":"A2"},{"value":"6,85E-04","module":"A3"},{"value":"4,22E-04","module":"A4"},{"value":"0,0E+00","module":"A5"},{"value":"1,04E-01","module":"B6"},{"value":"0,0E+00","module":"C1"},{"value":"9,88E-05","module":"C2"},{"value":"2,26E-05","module":"C3"},{"value":"8,61E-02","module":"C4"},{"value":"4,85E-03","module":"D"}]},{"parameter":"NHWD","unit":"kg","values":[{"value":"4,03E+00","module":"A1"},{"value":"3,10E-02","module":"A2"},{"value":"4,63E-02","module":"A3"},{"value":"2,67E-01","module":"A4"},{"value":"2,15E-01","module":"A5"},{"value":"1,25E+01","module":"B6"},{"value":"0,0E+00","module":"C1"},{"value":"5,25E-02","module":"C2"},{"value":"3,07E-02","module":"C3"},{"value":"3,68E-01","module":"C4"},{"value":"-7,24E-01","module":"D"}]},{"parameter":"RWD","unit":"kg","values":[{"value":"7,82E-04","module":"A1"},{"value":"4,24E-06","module":"A2"},{"value":"3,79E-06","module":"A3"},{"value":"5,93E-05","module":"A4"},{"value":"0,0E+00","module":"A5"},{"value":"1,45E-03","module":"B6"},{"value":"0,0E+00","module":"C1"},{"value":"7,17E-06","module":"C2"},{"value":"1,15E-06","module":"C3"},{"value":"7,40E-07","module":"C4"},{"value":"-1,34E-04","module":"D"}]}],"end_of_life_flow":[{"parameter":"CRU","unit":"kg","values":[{"value":"0,0E+00","module":"A1"},{"value":"0,0E+00","module":"A2"},{"value":"0,0E+00","module":"A3"},{"value":"0,0E+00","module":"A4"},{"value":"0,0E+00","module":"A5"},{"value":"0,0E+00","module":"B6"},{"value":"0,0E+00","module":"C1"},{"value":"0,0E+00","module":"C2"},{"value":"0,0E+00","module":"C3"},{"value":"0,0E+00","module":"C4"},{"value":"0,0E+00","module":"D"}]},{"parameter":"MFR","unit":"kg","values":[{"value":"0,0E+00","module":"A1"},{"value":"0,0E+00","module":"A2"},{"value":"1,48E-02","module":"A3"},{"value":"0,0E+00","module":"A4"},{"value":"2,00E-01","module":"A5"},{"value":"0,0E+00","module":"B6"},{"value":"0,0E+00","module":"C1"},{"value":"0,0E+00","module":"C2"},{"value":"5,84E-01","module":"C3"},{"value":"1,17E-05","module":"C4"},{"value":"-8,19E-04","module":"D"}]},{"parameter":"MER","unit":"kg","values":[{"value":"0,0E+00","module":"A1"},{"value":"0,0E+00","module":"A2"},{"value":"3,18E-03","module":"A3"},{"value":"0,0E+00","module":"A4"},{"value":"3,71E-04","module":"A5"},{"value":"0,0E+00","module":"B6"},{"value":"0,0E+00","module":"C1"},{"value":"0,0E+00","module":"C2"},{"value":"1,30E-01","module":"C3"},{"value":"2,86E-07","module":"C4"},{"value":"-1,08E-04","module":"D"}]},{"parameter":"EEE","unit":"MJ","values":[{"value":"0,0E+00","module":"A1"},{"value":"0,0E+00","module":"A2"},{"value":"4,80E-03","module":"A3"},{"value":"0,0E+00","module":"A4"},{"value":"1,23E-02","module":"A5"},{"value":"0,0E+00","module":"B6"},{"value":"0,0E+00","module":"C1"},{"value":"0,0E+00","module":"C2"},{"value":"2,01E-01","module":"C3"},{"value":"1,86E-05","module":"C4"},{"value":"-2,71E-04","module":"D"}]},{"parameter":"EET","unit":"MJ","values":[{"value":"0,0E+00","module":"A1"},{"value":"0,0E+00","module":"A2"},{"value":"7,26E-02","module":"A3"},{"value":"0,0E+00","module":"A4"},{"value":"1,86E-01","module":"A5"},{"value":"0,0E+00","module":"B6"},{"value":"0,0E+00","module":"C1"},{"value":"0,0E+00","module":"C2"},{"value":"3,03E+00","module":"C3"},{"value":"2,81E-04","module":"C4"},{"value":"-4,09E-03","module":"D"}]}]}