{"product_name":"Prelude Square Pir","epd_id":"NEPD-8270-7941","compliance":["EN 15804+A2","ISO 14025","ISO 21930"],"producer_name":"SG Armaturen AS","environmental_impact":[{"parameter":"GWP-total","unit":"kg CO2-eq.","values":[{"value":"2,70E+01","module":"A1"},{"value":"4,18E-02","module":"A2"},{"value":"4,89E-01","module":"A3"},{"value":"5,34E-01","module":"A4"},{"value":"3,42E-01","module":"A5"},{"value":"1,23E+01","module":"B6"},{"value":"0,0E+00","module":"C1"},{"value":"6,46E-02","module":"C2"},{"value":"3,45E-01","module":"C3"},{"value":"3,39E-02","module":"C4"},{"value":"-2,61E+00","module":"D"}]},{"parameter":"GWP-fossil","unit":"kg CO2-eq.","values":[{"value":"2,71E+01","module":"A1"},{"value":"4,18E-02","module":"A2"},{"value":"4,88E-01","module":"A3"},{"value":"5,34E-01","module":"A4"},{"value":"3,24E-03","module":"A5"},{"value":"1,19E+01","module":"B6"},{"value":"0,0E+00","module":"C1"},{"value":"6,45E-02","module":"C2"},{"value":"3,45E-01","module":"C3"},{"value":"3,37E-02","module":"C4"},{"value":"-2,56E+00","module":"D"}]},{"parameter":"GWP-biogenic","unit":"kg CO2-eq.","values":[{"value":"-1,70E-01","module":"A1"},{"value":"1,63E-05","module":"A2"},{"value":"1,22E-04","module":"A3"},{"value":"1,89E-04","module":"A4"},{"value":"3,39E-01","module":"A5"},{"value":"3,29E-01","module":"B6"},{"value":"0,0E+00","module":"C1"},{"value":"2,51E-05","module":"C2"},{"value":"9,34E-05","module":"C3"},{"value":"1,60E-05","module":"C4"},{"value":"-1,05E-02","module":"D"}]},{"parameter":"GWP-luluc","unit":"kg CO2-eq.","values":[{"value":"6,10E-02","module":"A1"},{"value":"1,53E-05","module":"A2"},{"value":"7,70E-05","module":"A3"},{"value":"2,66E-04","module":"A4"},{"value":"1,07E-06","module":"A5"},{"value":"4,91E-02","module":"B6"},{"value":"0,0E+00","module":"C1"},{"value":"2,36E-05","module":"C2"},{"value":"1,29E-04","module":"C3"},{"value":"1,49E-04","module":"C4"},{"value":"-3,59E-02","module":"D"}]},{"parameter":"ODP","unit":"kg CFC 11-eq.","values":[{"value":"1,23E-05","module":"A1"},{"value":"9,08E-09","module":"A2"},{"value":"7,16E-09","module":"A3"},{"value":"1,18E-07","module":"A4"},{"value":"6,84E-10","module":"A5"},{"value":"8,16E-07","module":"B6"},{"value":"0,0E+00","module":"C1"},{"value":"1,40E-08","module":"C2"},{"value":"3,56E-09","module":"C3"},{"value":"1,97E-09","module":"C4"},{"value":"-1,31E-03","module":"D"}]},{"parameter":"AP","unit":"mol H+-eq.","values":[{"value":"2,14E-01","module":"A1"},{"value":"1,25E-04","module":"A2"},{"value":"2,55E-03","module":"A3"},{"value":"8,24E-03","module":"A4"},{"value":"1,53E-05","module":"A5"},{"value":"9,29E-02","module":"B6"},{"value":"0,0E+00","module":"C1"},{"value":"1,93E-04","module":"C2"},{"value":"2,44E-04","module":"C3"},{"value":"1,08E-04","module":"C4"},{"value":"-6,35E-02","module":"D"}]},{"parameter":"POCP","unit":"kg NMVOC-eq.","values":[{"value":"1,04E-01","module":"A1"},{"value":"1,03E-04","module":"A2"},{"value":"1,53E-03","module":"A3"},{"value":"5,96E-03","module":"A4"},{"value":"1,58E-05","module":"A5"},{"value":"3,58E-02","module":"B6"},{"value":"0,0E+00","module":"C1"},{"value":"1,59E-04","module":"C2"},{"value":"1,82E-04","module":"C3"},{"value":"1,20E-04","module":"C4"},{"value":"-1,59E-02","module":"D"}]},{"parameter":"ADPE","unit":"kg Sb-eq.","values":[{"value":"4,52E-03","module":"A1"},{"value":"1,12E-06","module":"A2"},{"value":"1,51E-06","module":"A3"},{"value":"1,02E-05","module":"A4"},{"value":"7,89E-08","module":"A5"},{"value":"8,87E-04","module":"B6"},{"value":"0,0E+00","module":"C1"},{"value":"1,73E-06","module":"C2"},{"value":"3,97E-07","module":"C3"},{"value":"1,26E-07","module":"C4"},{"value":"-1,13E-03","module":"D"}]},{"parameter":"ADPF","unit":"MJ","values":[{"value":"3,13E+02","module":"A1"},{"value":"6,17E-01","module":"A2"},{"value":"4,32E+00","module":"A3"},{"value":"7,54E+00","module":"A4"},{"value":"4,53E-02","module":"A5"},{"value":"1,62E+02","module":"B6"},{"value":"0,0E+00","module":"C1"},{"value":"9,53E-01","module":"C2"},{"value":"4,87E-01","module":"C3"},{"value":"2,73E-01","module":"C4"},{"value":"-3,29E+01","module":"D"}]},{"parameter":"WDP","unit":"m3 world-eq.","values":[{"value":"1,24E+03","module":"A1"},{"value":"2,01E-01","module":"A2"},{"value":"7,04E-01","module":"A3"},{"value":"5,00E+00","module":"A4"},{"value":"5,75E-02","module":"A5"},{"value":"2,83E+04","module":"B6"},{"value":"0,0E+00","module":"C1"},{"value":"3,11E-01","module":"C2"},{"value":"4,93E+00","module":"C3"},{"value":"1,94E+00","module":"C4"},{"value":"-1,06E+03","module":"D"}]},{"parameter":"EP-freshwater","unit":"kg P-eq.","values":[{"value":"3,32E-03","module":"A1"},{"value":"3,92E-07","module":"A2"},{"value":"1,08E-05","module":"A3"},{"value":"3,41E-06","module":"A4"},{"value":"2,66E-08","module":"A5"},{"value":"8,56E-04","module":"B6"},{"value":"0,0E+00","module":"C1"},{"value":"6,05E-07","module":"C2"},{"value":"1,44E-06","module":"C3"},{"value":"8,07E-07","module":"C4"},{"value":"-3,59E-04","module":"D"}]},{"parameter":"EP-marine","unit":"kg N-eq.","values":[{"value":"2,92E-02","module":"A1"},{"value":"2,46E-05","module":"A2"},{"value":"5,27E-04","module":"A3"},{"value":"1,98E-03","module":"A4"},{"value":"5,08E-06","module":"A5"},{"value":"1,02E-02","module":"B6"},{"value":"0,0E+00","module":"C1"},{"value":"3,80E-05","module":"C2"},{"value":"6,38E-05","module":"C3"},{"value":"4,15E-05","module":"C4"},{"value":"-4,13E-03","module":"D"}]},{"parameter":"EP-terrestrial","unit":"mol N-eq.","values":[{"value":"3,31E-01","module":"A1"},{"value":"2,75E-04","module":"A2"},{"value":"5,81E-03","module":"A3"},{"value":"2,21E-02","module":"A4"},{"value":"5,50E-05","module":"A5"},{"value":"1,33E-01","module":"B6"},{"value":"0,0E+00","module":"C1"},{"value":"4,25E-04","module":"C2"},{"value":"6,89E-04","module":"C3"},{"value":"2,90E-04","module":"C4"},{"value":"-5,28E-02","module":"D"}]},{"parameter":"GWP-IOBC","unit":"kg CO2-eq.","values":[{"value":"2,73E+01","module":"A1"},{"value":"4,18E-02","module":"A2"},{"value":"4,61E-01","module":"A3"},{"value":"5,34E-01","module":"A4"},{"value":"3,24E-03","module":"A5"},{"value":"1,22E+01","module":"B6"},{"value":"0,0E+00","module":"C1"},{"value":"6,46E-02","module":"C2"},{"value":"3,45E-01","module":"C3"},{"value":"3,48E-02","module":"C4"},{"value":"-2,51E+00","module":"D"}]}],"additional_environmental_impact":[{"parameter":"PM","unit":"disease incidence","values":[{"value":"1,60E-06","module":"A1"},{"value":"2,71E-09","module":"A2"},{"value":"3,45E-08","module":"A3"},{"value":"1,89E-08","module":"A4"},{"value":"2,26E-10","module":"A5"},{"value":"6,66E-07","module":"B6"},{"value":"0,0E+00","module":"C1"},{"value":"4,17E-09","module":"C2"},{"value":"1,52E-09","module":"C3"},{"value":"1,97E-09","module":"C4"},{"value":"-2,34E-07","module":"D"}]},{"parameter":"ETP-fw","unit":"CTUe","values":[{"value":"1,64E+03","module":"A1"},{"value":"5,00E-01","module":"A2"},{"value":"1,27E+01","module":"A3"},{"value":"5,14E+00","module":"A4"},{"value":"6,05E-02","module":"A5"},{"value":"7,40E+02","module":"B6"},{"value":"0,0E+00","module":"C1"},{"value":"7,73E-01","module":"C2"},{"value":"1,45E+00","module":"C3"},{"value":"1,13E+02","module":"C4"},{"value":"-4,01E+02","module":"D"}]},{"parameter":"HTP-c","unit":"CTUh","values":[{"value":"3,41E-08","module":"A1"},{"value":"0,0E+00","module":"A2"},{"value":"1,37E-10","module":"A3"},{"value":"0,0E+00","module":"A4"},{"value":"2,00E-12","module":"A5"},{"value":"3,53E-08","module":"B6"},{"value":"0,0E+00","module":"C1"},{"value":"0,0E+00","module":"C2"},{"value":"8,07E-10","module":"C3"},{"value":"8,00E-11","module":"C4"},{"value":"-6,62E-09","module":"D"}]},{"parameter":"HTP-nc","unit":"CTUh","values":[{"value":"1,28E-06","module":"A1"},{"value":"4,81E-10","module":"A2"},{"value":"5,99E-09","module":"A3"},{"value":"3,77E-09","module":"A4"},{"value":"7,70E-11","module":"A5"},{"value":"8,32E-07","module":"B6"},{"value":"0,0E+00","module":"C1"},{"value":"7,58E-10","module":"C2"},{"value":"4,74E-08","module":"C3"},{"value":"6,30E-10","module":"C4"},{"value":"-2,14E-07","module":"D"}]},{"parameter":"SQP","unit":"unitless","values":[{"value":"8,00E+01","module":"A1"},{"value":"4,23E-01","module":"A2"},{"value":"9,16E-01","module":"A3"},{"value":"3,64E+00","module":"A4"},{"value":"3,04E-02","module":"A5"},{"value":"8,18E+01","module":"B6"},{"value":"0,0E+00","module":"C1"},{"value":"6,53E-01","module":"C2"},{"value":"1,16E-01","module":"C3"},{"value":"6,82E-01","module":"C4"},{"value":"-9,49E+00","module":"D"}]},{"parameter":"IRP","unit":"kBq U235-eq.","values":[{"value":"9,26E-01","module":"A1"},{"value":"2,56E-03","module":"A2"},{"value":"3,74E-03","module":"A3"},{"value":"3,27E-02","module":"A4"},{"value":"1,94E-04","module":"A5"},{"value":"2,95E+00","module":"B6"},{"value":"0,0E+00","module":"C1"},{"value":"3,96E-03","module":"C2"},{"value":"2,45E-03","module":"C3"},{"value":"8,14E-04","module":"C4"},{"value":"-1,38E-01","module":"D"}]}],"resource_use":[{"parameter":"PERE","unit":"MJ","values":[{"value":"3,57E+01","module":"A1"},{"value":"6,98E-03","module":"A2"},{"value":"4,35E-01","module":"A3"},{"value":"8,57E-02","module":"A4"},{"value":"7,47E-04","module":"A5"},{"value":"2,10E+03","module":"B6"},{"value":"0,0E+00","module":"C1"},{"value":"1,08E-02","module":"C2"},{"value":"7,40E-02","module":"C3"},{"value":"7,45E-02","module":"C4"},{"value":"-1,09E+01","module":"D"}]},{"parameter":"PERM","unit":"MJ","values":[{"value":"1,22E+00","module":"A1"},{"value":"0,0E+00","module":"A2"},{"value":"0,0E+00","module":"A3"},{"value":"0,0E+00","module":"A4"},{"value":"-1,22E+00","module":"A5"},{"value":"0,0E+00","module":"B6"},{"value":"0,0E+00","module":"C1"},{"value":"0,0E+00","module":"C2"},{"value":"0,0E+00","module":"C3"},{"value":"0,0E+00","module":"C4"},{"value":"0,0E+00","module":"D"}]},{"parameter":"PERT","unit":"MJ","values":[{"value":"3,69E+01","module":"A1"},{"value":"6,98E-03","module":"A2"},{"value":"4,35E-01","module":"A3"},{"value":"8,57E-02","module":"A4"},{"value":"-1,22E+00","module":"A5"},{"value":"2,10E+03","module":"B6"},{"value":"0,0E+00","module":"C1"},{"value":"1,08E-02","module":"C2"},{"value":"7,40E-02","module":"C3"},{"value":"7,45E-02","module":"C4"},{"value":"-1,09E+01","module":"D"}]},{"parameter":"PENRE","unit":"MJ","values":[{"value":"3,05E+02","module":"A1"},{"value":"6,17E-01","module":"A2"},{"value":"4,32E+00","module":"A3"},{"value":"7,54E+00","module":"A4"},{"value":"4,53E-02","module":"A5"},{"value":"1,63E+02","module":"B6"},{"value":"0,0E+00","module":"C1"},{"value":"9,53E-01","module":"C2"},{"value":"4,88E-01","module":"C3"},{"value":"2,73E-01","module":"C4"},{"value":"-3,29E+01","module":"D"}]},{"parameter":"PENRM","unit":"MJ","values":[{"value":"7,68E+00","module":"A1"},{"value":"0,0E+00","module":"A2"},{"value":"0,0E+00","module":"A3"},{"value":"0,0E+00","module":"A4"},{"value":"0,0E+00","module":"A5"},{"value":"0,0E+00","module":"B6"},{"value":"0,0E+00","module":"C1"},{"value":"0,0E+00","module":"C2"},{"value":"-8,74E+00","module":"C3"},{"value":"0,0E+00","module":"C4"},{"value":"0,0E+00","module":"D"}]},{"parameter":"PENRT","unit":"MJ","values":[{"value":"3,13E+02","module":"A1"},{"value":"6,17E-01","module":"A2"},{"value":"4,32E+00","module":"A3"},{"value":"7,54E+00","module":"A4"},{"value":"4,53E-02","module":"A5"},{"value":"1,63E+02","module":"B6"},{"value":"0,0E+00","module":"C1"},{"value":"9,53E-01","module":"C2"},{"value":"-8,25E+00","module":"C3"},{"value":"2,73E-01","module":"C4"},{"value":"-3,29E+01","module":"D"}]},{"parameter":"SM","unit":"kg","values":[{"value":"5,82E-01","module":"A1"},{"value":"0,0E+00","module":"A2"},{"value":"0,0E+00","module":"A3"},{"value":"0,0E+00","module":"A4"},{"value":"0,0E+00","module":"A5"},{"value":"0,0E+00","module":"B6"},{"value":"0,0E+00","module":"C1"},{"value":"0,0E+00","module":"C2"},{"value":"0,0E+00","module":"C3"},{"value":"1,70E-03","module":"C4"},{"value":"4,83E-03","module":"D"}]},{"parameter":"RSF","unit":"MJ","values":[{"value":"1,64E-01","module":"A1"},{"value":"1,37E-04","module":"A2"},{"value":"3,82E-04","module":"A3"},{"value":"2,82E-03","module":"A4"},{"value":"2,48E-05","module":"A5"},{"value":"1,65E+00","module":"B6"},{"value":"0,0E+00","module":"C1"},{"value":"2,11E-04","module":"C2"},{"value":"1,06E-03","module":"C3"},{"value":"3,39E-04","module":"C4"},{"value":"-3,89E-03","module":"D"}]},{"parameter":"NRSF","unit":"MJ","values":[{"value":"3,02E-02","module":"A1"},{"value":"1,16E-03","module":"A2"},{"value":"3,60E-03","module":"A3"},{"value":"1,51E-02","module":"A4"},{"value":"1,02E-04","module":"A5"},{"value":"4,11E+00","module":"B6"},{"value":"0,0E+00","module":"C1"},{"value":"1,79E-03","module":"C2"},{"value":"-4,87E-05","module":"C3"},{"value":"1,47E-02","module":"C4"},{"value":"-1,01E-01","module":"D"}]},{"parameter":"FW","unit":"m3","values":[{"value":"2,39E-01","module":"A1"},{"value":"6,90E-05","module":"A2"},{"value":"1,18E-02","module":"A3"},{"value":"6,49E-04","module":"A4"},{"value":"2,14E-05","module":"A5"},{"value":"1,57E+01","module":"B6"},{"value":"0,0E+00","module":"C1"},{"value":"1,07E-04","module":"C2"},{"value":"7,02E-04","module":"C3"},{"value":"2,14E-04","module":"C4"},{"value":"-5,47E-02","module":"D"}]}],"end_of_life_waste":[{"parameter":"HWD","unit":"kg","values":[{"value":"1,42E-01","module":"A1"},{"value":"5,58E-05","module":"A2"},{"value":"5,97E-04","module":"A3"},{"value":"3,68E-04","module":"A4"},{"value":"0,0E+00","module":"A5"},{"value":"1,04E-01","module":"B6"},{"value":"0,0E+00","module":"C1"},{"value":"8,61E-05","module":"C2"},{"value":"2,33E-05","module":"C3"},{"value":"8,55E-02","module":"C4"},{"value":"4,73E-03","module":"D"}]},{"parameter":"NHWD","unit":"kg","values":[{"value":"3,66E+00","module":"A1"},{"value":"2,96E-02","module":"A2"},{"value":"4,04E-02","module":"A3"},{"value":"2,33E-01","module":"A4"},{"value":"2,00E-01","module":"A5"},{"value":"1,25E+01","module":"B6"},{"value":"0,0E+00","module":"C1"},{"value":"4,58E-02","module":"C2"},{"value":"3,16E-02","module":"C3"},{"value":"3,10E-01","module":"C4"},{"value":"-6,57E-01","module":"D"}]},{"parameter":"RWD","unit":"kg","values":[{"value":"7,45E-04","module":"A1"},{"value":"4,05E-06","module":"A2"},{"value":"3,31E-06","module":"A3"},{"value":"5,18E-05","module":"A4"},{"value":"0,0E+00","module":"A5"},{"value":"1,45E-03","module":"B6"},{"value":"0,0E+00","module":"C1"},{"value":"6,26E-06","module":"C2"},{"value":"1,18E-06","module":"C3"},{"value":"6,12E-07","module":"C4"},{"value":"-1,26E-04","module":"D"}]}],"end_of_life_flow":[{"parameter":"CRU","unit":"kg","values":[{"value":"0,0E+00","module":"A1"},{"value":"0,0E+00","module":"A2"},{"value":"0,0E+00","module":"A3"},{"value":"0,0E+00","module":"A4"},{"value":"0,0E+00","module":"A5"},{"value":"0,0E+00","module":"B6"},{"value":"0,0E+00","module":"C1"},{"value":"0,0E+00","module":"C2"},{"value":"0,0E+00","module":"C3"},{"value":"0,0E+00","module":"C4"},{"value":"0,0E+00","module":"D"}]},{"parameter":"MFR","unit":"kg","values":[{"value":"0,0E+00","module":"A1"},{"value":"0,0E+00","module":"A2"},{"value":"1,29E-02","module":"A3"},{"value":"0,0E+00","module":"A4"},{"value":"1,86E-01","module":"A5"},{"value":"0,0E+00","module":"B6"},{"value":"0,0E+00","module":"C1"},{"value":"0,0E+00","module":"C2"},{"value":"4,73E-01","module":"C3"},{"value":"1,13E-05","module":"C4"},{"value":"-1,95E-04","module":"D"}]},{"parameter":"MER","unit":"kg","values":[{"value":"0,0E+00","module":"A1"},{"value":"0,0E+00","module":"A2"},{"value":"2,78E-03","module":"A3"},{"value":"0,0E+00","module":"A4"},{"value":"4,41E-04","module":"A5"},{"value":"0,0E+00","module":"B6"},{"value":"0,0E+00","module":"C1"},{"value":"0,0E+00","module":"C2"},{"value":"1,26E-01","module":"C3"},{"value":"2,76E-07","module":"C4"},{"value":"-2,56E-05","module":"D"}]},{"parameter":"EEE","unit":"MJ","values":[{"value":"0,0E+00","module":"A1"},{"value":"0,0E+00","module":"A2"},{"value":"4,18E-03","module":"A3"},{"value":"0,0E+00","module":"A4"},{"value":"1,15E-02","module":"A5"},{"value":"0,0E+00","module":"B6"},{"value":"0,0E+00","module":"C1"},{"value":"0,0E+00","module":"C2"},{"value":"1,93E-01","module":"C3"},{"value":"1,79E-05","module":"C4"},{"value":"-6,47E-05","module":"D"}]},{"parameter":"EET","unit":"MJ","values":[{"value":"0,0E+00","module":"A1"},{"value":"0,0E+00","module":"A2"},{"value":"6,33E-02","module":"A3"},{"value":"0,0E+00","module":"A4"},{"value":"1,73E-01","module":"A5"},{"value":"0,0E+00","module":"B6"},{"value":"0,0E+00","module":"C1"},{"value":"0,0E+00","module":"C2"},{"value":"2,92E+00","module":"C3"},{"value":"2,71E-04","module":"C4"},{"value":"-9,79E-04","module":"D"}]}]}