{"product_name":"Prelude Brushed Steel w/Outlet","epd_id":"NEPD-8553-8233","compliance":["EN 15804+A2","ISO 14025","ISO 21930"],"producer_name":"SG Armaturen AS","environmental_impact":[{"parameter":"GWP-total","unit":"kg CO2-eq.","values":[{"value":"1,39E+01","module":"A1"},{"value":"4,71E-02","module":"A2"},{"value":"4,33E-01","module":"A3"},{"value":"4,74E-01","module":"A4"},{"value":"3,70E-01","module":"A5"},{"value":"1,16E+01","module":"B6"},{"value":"0,0E+00","module":"C1"},{"value":"5,73E-02","module":"C2"},{"value":"3,38E-01","module":"C3"},{"value":"2,07E-02","module":"C4"},{"value":"-1,74E+00","module":"D"}]},{"parameter":"GWP-fossil","unit":"kg CO2-eq.","values":[{"value":"1,41E+01","module":"A1"},{"value":"4,70E-02","module":"A2"},{"value":"4,33E-01","module":"A3"},{"value":"4,74E-01","module":"A4"},{"value":"4,02E-03","module":"A5"},{"value":"1,13E+01","module":"B6"},{"value":"0,0E+00","module":"C1"},{"value":"5,72E-02","module":"C2"},{"value":"3,38E-01","module":"C3"},{"value":"2,07E-02","module":"C4"},{"value":"-1,70E+00","module":"D"}]},{"parameter":"GWP-biogenic","unit":"kg CO2-eq.","values":[{"value":"-2,55E-01","module":"A1"},{"value":"1,83E-05","module":"A2"},{"value":"1,08E-04","module":"A3"},{"value":"1,68E-04","module":"A4"},{"value":"3,66E-01","module":"A5"},{"value":"3,11E-01","module":"B6"},{"value":"0,0E+00","module":"C1"},{"value":"2,23E-05","module":"C2"},{"value":"5,19E-05","module":"C3"},{"value":"3,91E-06","module":"C4"},{"value":"-7,43E-03","module":"D"}]},{"parameter":"GWP-luluc","unit":"kg CO2-eq.","values":[{"value":"3,36E-02","module":"A1"},{"value":"1,72E-05","module":"A2"},{"value":"6,83E-05","module":"A3"},{"value":"2,36E-04","module":"A4"},{"value":"1,20E-06","module":"A5"},{"value":"4,65E-02","module":"B6"},{"value":"0,0E+00","module":"C1"},{"value":"2,09E-05","module":"C2"},{"value":"4,25E-05","module":"C3"},{"value":"2,69E-05","module":"C4"},{"value":"-2,83E-02","module":"D"}]},{"parameter":"ODP","unit":"kg CFC 11-eq.","values":[{"value":"2,56E-06","module":"A1"},{"value":"1,02E-08","module":"A2"},{"value":"6,35E-09","module":"A3"},{"value":"1,04E-07","module":"A4"},{"value":"7,69E-10","module":"A5"},{"value":"7,73E-07","module":"B6"},{"value":"0,0E+00","module":"C1"},{"value":"1,24E-08","module":"C2"},{"value":"1,84E-09","module":"C3"},{"value":"1,27E-09","module":"C4"},{"value":"-1,39E-03","module":"D"}]},{"parameter":"AP","unit":"mol H+-eq.","values":[{"value":"1,11E-01","module":"A1"},{"value":"1,41E-04","module":"A2"},{"value":"2,26E-03","module":"A3"},{"value":"7,30E-03","module":"A4"},{"value":"1,72E-05","module":"A5"},{"value":"8,80E-02","module":"B6"},{"value":"0,0E+00","module":"C1"},{"value":"1,71E-04","module":"C2"},{"value":"1,58E-04","module":"C3"},{"value":"4,36E-05","module":"C4"},{"value":"-2,99E-02","module":"D"}]},{"parameter":"POCP","unit":"kg NMVOC-eq.","values":[{"value":"5,51E-02","module":"A1"},{"value":"1,16E-04","module":"A2"},{"value":"1,36E-03","module":"A3"},{"value":"5,29E-03","module":"A4"},{"value":"1,78E-05","module":"A5"},{"value":"3,39E-02","module":"B6"},{"value":"0,0E+00","module":"C1"},{"value":"1,41E-04","module":"C2"},{"value":"1,31E-04","module":"C3"},{"value":"5,18E-05","module":"C4"},{"value":"-8,49E-03","module":"D"}]},{"parameter":"ADPE","unit":"kg Sb-eq.","values":[{"value":"5,60E-03","module":"A1"},{"value":"1,26E-06","module":"A2"},{"value":"1,34E-06","module":"A3"},{"value":"9,03E-06","module":"A4"},{"value":"8,79E-08","module":"A5"},{"value":"8,40E-04","module":"B6"},{"value":"0,0E+00","module":"C1"},{"value":"1,53E-06","module":"C2"},{"value":"1,62E-07","module":"C3"},{"value":"4,61E-08","module":"C4"},{"value":"-3,79E-04","module":"D"}]},{"parameter":"ADPF","unit":"MJ","values":[{"value":"1,60E+02","module":"A1"},{"value":"6,95E-01","module":"A2"},{"value":"3,83E+00","module":"A3"},{"value":"6,69E+00","module":"A4"},{"value":"5,11E-02","module":"A5"},{"value":"1,54E+02","module":"B6"},{"value":"0,0E+00","module":"C1"},{"value":"8,45E-01","module":"C2"},{"value":"2,68E-01","module":"C3"},{"value":"1,21E-01","module":"C4"},{"value":"-2,17E+01","module":"D"}]},{"parameter":"WDP","unit":"m3 world-eq.","values":[{"value":"7,23E+02","module":"A1"},{"value":"2,27E-01","module":"A2"},{"value":"6,25E-01","module":"A3"},{"value":"4,43E+00","module":"A4"},{"value":"6,96E-02","module":"A5"},{"value":"2,68E+04","module":"B6"},{"value":"0,0E+00","module":"C1"},{"value":"2,76E-01","module":"C2"},{"value":"1,97E+00","module":"C3"},{"value":"1,79E+00","module":"C4"},{"value":"-8,33E+02","module":"D"}]},{"parameter":"EP-freshwater","unit":"kg P-eq.","values":[{"value":"1,10E-03","module":"A1"},{"value":"4,41E-07","module":"A2"},{"value":"9,62E-06","module":"A3"},{"value":"3,02E-06","module":"A4"},{"value":"2,98E-08","module":"A5"},{"value":"8,10E-04","module":"B6"},{"value":"0,0E+00","module":"C1"},{"value":"5,37E-07","module":"C2"},{"value":"8,67E-07","module":"C3"},{"value":"1,89E-07","module":"C4"},{"value":"-1,74E-04","module":"D"}]},{"parameter":"EP-marine","unit":"kg N-eq.","values":[{"value":"1,57E-02","module":"A1"},{"value":"2,77E-05","module":"A2"},{"value":"4,67E-04","module":"A3"},{"value":"1,76E-03","module":"A4"},{"value":"6,07E-06","module":"A5"},{"value":"9,68E-03","module":"B6"},{"value":"0,0E+00","module":"C1"},{"value":"3,37E-05","module":"C2"},{"value":"4,88E-05","module":"C3"},{"value":"2,94E-05","module":"C4"},{"value":"-2,23E-03","module":"D"}]},{"parameter":"EP-terrestrial","unit":"mol N-eq.","values":[{"value":"1,79E-01","module":"A1"},{"value":"3,10E-04","module":"A2"},{"value":"5,15E-03","module":"A3"},{"value":"1,96E-02","module":"A4"},{"value":"6,16E-05","module":"A5"},{"value":"1,26E-01","module":"B6"},{"value":"0,0E+00","module":"C1"},{"value":"3,77E-04","module":"C2"},{"value":"5,17E-04","module":"C3"},{"value":"1,50E-04","module":"C4"},{"value":"-2,76E-02","module":"D"}]},{"parameter":"GWP-IOBC","unit":"kg CO2-eq.","values":[{"value":"1,42E+01","module":"A1"},{"value":"4,71E-02","module":"A2"},{"value":"4,09E-01","module":"A3"},{"value":"4,74E-01","module":"A4"},{"value":"4,02E-03","module":"A5"},{"value":"1,16E+01","module":"B6"},{"value":"0,0E+00","module":"C1"},{"value":"5,73E-02","module":"C2"},{"value":"3,38E-01","module":"C3"},{"value":"2,16E-02","module":"C4"},{"value":"-1,64E+00","module":"D"}]}],"additional_environmental_impact":[{"parameter":"PM","unit":"disease incidence","values":[{"value":"9,66E-07","module":"A1"},{"value":"3,04E-09","module":"A2"},{"value":"3,06E-08","module":"A3"},{"value":"1,67E-08","module":"A4"},{"value":"2,57E-10","module":"A5"},{"value":"6,31E-07","module":"B6"},{"value":"0,0E+00","module":"C1"},{"value":"3,70E-09","module":"C2"},{"value":"9,23E-10","module":"C3"},{"value":"7,92E-10","module":"C4"},{"value":"-1,48E-07","module":"D"}]},{"parameter":"ETP-fw","unit":"CTUe","values":[{"value":"8,68E+02","module":"A1"},{"value":"5,63E-01","module":"A2"},{"value":"1,12E+01","module":"A3"},{"value":"4,56E+00","module":"A4"},{"value":"6,73E-02","module":"A5"},{"value":"7,01E+02","module":"B6"},{"value":"0,0E+00","module":"C1"},{"value":"6,85E-01","module":"C2"},{"value":"1,04E+00","module":"C3"},{"value":"1,09E+02","module":"C4"},{"value":"-1,77E+02","module":"D"}]},{"parameter":"HTP-c","unit":"CTUh","values":[{"value":"1,87E-08","module":"A1"},{"value":"0,0E+00","module":"A2"},{"value":"1,22E-10","module":"A3"},{"value":"0,0E+00","module":"A4"},{"value":"2,00E-12","module":"A5"},{"value":"3,34E-08","module":"B6"},{"value":"0,0E+00","module":"C1"},{"value":"0,0E+00","module":"C2"},{"value":"2,48E-10","module":"C3"},{"value":"1,70E-11","module":"C4"},{"value":"-4,81E-09","module":"D"}]},{"parameter":"HTP-nc","unit":"CTUh","values":[{"value":"6,25E-07","module":"A1"},{"value":"5,53E-10","module":"A2"},{"value":"5,31E-09","module":"A3"},{"value":"3,34E-09","module":"A4"},{"value":"8,40E-11","module":"A5"},{"value":"7,88E-07","module":"B6"},{"value":"0,0E+00","module":"C1"},{"value":"6,73E-10","module":"C2"},{"value":"1,44E-08","module":"C3"},{"value":"1,97E-10","module":"C4"},{"value":"-1,42E-07","module":"D"}]},{"parameter":"SQP","unit":"unitless","values":[{"value":"4,54E+01","module":"A1"},{"value":"4,76E-01","module":"A2"},{"value":"8,12E-01","module":"A3"},{"value":"3,23E+00","module":"A4"},{"value":"3,66E-02","module":"A5"},{"value":"7,75E+01","module":"B6"},{"value":"0,0E+00","module":"C1"},{"value":"5,79E-01","module":"C2"},{"value":"5,56E-02","module":"C3"},{"value":"2,99E-01","module":"C4"},{"value":"-4,80E+00","module":"D"}]},{"parameter":"IRP","unit":"kBq U235-eq.","values":[{"value":"3,37E-01","module":"A1"},{"value":"2,89E-03","module":"A2"},{"value":"3,32E-03","module":"A3"},{"value":"2,90E-02","module":"A4"},{"value":"2,19E-04","module":"A5"},{"value":"2,79E+00","module":"B6"},{"value":"0,0E+00","module":"C1"},{"value":"3,51E-03","module":"C2"},{"value":"1,20E-03","module":"C3"},{"value":"5,87E-04","module":"C4"},{"value":"-9,27E-02","module":"D"}]}],"resource_use":[{"parameter":"PERE","unit":"MJ","values":[{"value":"1,90E+01","module":"A1"},{"value":"7,86E-03","module":"A2"},{"value":"3,86E-01","module":"A3"},{"value":"7,60E-02","module":"A4"},{"value":"8,60E-04","module":"A5"},{"value":"1,99E+03","module":"B6"},{"value":"0,0E+00","module":"C1"},{"value":"9,57E-03","module":"C2"},{"value":"3,07E-02","module":"C3"},{"value":"2,08E-02","module":"C4"},{"value":"-8,69E+00","module":"D"}]},{"parameter":"PERM","unit":"MJ","values":[{"value":"1,31E+00","module":"A1"},{"value":"0,0E+00","module":"A2"},{"value":"0,0E+00","module":"A3"},{"value":"0,0E+00","module":"A4"},{"value":"-1,31E+00","module":"A5"},{"value":"0,0E+00","module":"B6"},{"value":"0,0E+00","module":"C1"},{"value":"0,0E+00","module":"C2"},{"value":"0,0E+00","module":"C3"},{"value":"0,0E+00","module":"C4"},{"value":"0,0E+00","module":"D"}]},{"parameter":"PERT","unit":"MJ","values":[{"value":"2,03E+01","module":"A1"},{"value":"7,86E-03","module":"A2"},{"value":"3,86E-01","module":"A3"},{"value":"7,60E-02","module":"A4"},{"value":"-1,31E+00","module":"A5"},{"value":"1,99E+03","module":"B6"},{"value":"0,0E+00","module":"C1"},{"value":"9,57E-03","module":"C2"},{"value":"3,07E-02","module":"C3"},{"value":"2,08E-02","module":"C4"},{"value":"-8,69E+00","module":"D"}]},{"parameter":"PENRE","unit":"MJ","values":[{"value":"1,52E+02","module":"A1"},{"value":"6,95E-01","module":"A2"},{"value":"3,83E+00","module":"A3"},{"value":"6,69E+00","module":"A4"},{"value":"5,11E-02","module":"A5"},{"value":"1,54E+02","module":"B6"},{"value":"0,0E+00","module":"C1"},{"value":"8,45E-01","module":"C2"},{"value":"2,68E-01","module":"C3"},{"value":"1,21E-01","module":"C4"},{"value":"-2,17E+01","module":"D"}]},{"parameter":"PENRM","unit":"MJ","values":[{"value":"7,39E+00","module":"A1"},{"value":"0,0E+00","module":"A2"},{"value":"0,0E+00","module":"A3"},{"value":"0,0E+00","module":"A4"},{"value":"-2,80E-01","module":"A5"},{"value":"0,0E+00","module":"B6"},{"value":"0,0E+00","module":"C1"},{"value":"0,0E+00","module":"C2"},{"value":"-7,42E+00","module":"C3"},{"value":"0,0E+00","module":"C4"},{"value":"0,0E+00","module":"D"}]},{"parameter":"PENRT","unit":"MJ","values":[{"value":"1,60E+02","module":"A1"},{"value":"6,95E-01","module":"A2"},{"value":"3,83E+00","module":"A3"},{"value":"6,69E+00","module":"A4"},{"value":"-2,29E-01","module":"A5"},{"value":"1,54E+02","module":"B6"},{"value":"0,0E+00","module":"C1"},{"value":"8,45E-01","module":"C2"},{"value":"-7,16E+00","module":"C3"},{"value":"1,21E-01","module":"C4"},{"value":"-2,17E+01","module":"D"}]},{"parameter":"SM","unit":"kg","values":[{"value":"4,80E-01","module":"A1"},{"value":"0,0E+00","module":"A2"},{"value":"0,0E+00","module":"A3"},{"value":"0,0E+00","module":"A4"},{"value":"0,0E+00","module":"A5"},{"value":"0,0E+00","module":"B6"},{"value":"0,0E+00","module":"C1"},{"value":"0,0E+00","module":"C2"},{"value":"0,0E+00","module":"C3"},{"value":"2,93E-04","module":"C4"},{"value":"9,71E-03","module":"D"}]},{"parameter":"RSF","unit":"MJ","values":[{"value":"1,03E-01","module":"A1"},{"value":"1,54E-04","module":"A2"},{"value":"3,39E-04","module":"A3"},{"value":"2,50E-03","module":"A4"},{"value":"2,81E-05","module":"A5"},{"value":"1,56E+00","module":"B6"},{"value":"0,0E+00","module":"C1"},{"value":"1,87E-04","module":"C2"},{"value":"6,13E-04","module":"C3"},{"value":"2,22E-04","module":"C4"},{"value":"-2,60E-03","module":"D"}]},{"parameter":"NRSF","unit":"MJ","values":[{"value":"8,72E-03","module":"A1"},{"value":"1,31E-03","module":"A2"},{"value":"3,19E-03","module":"A3"},{"value":"1,34E-02","module":"A4"},{"value":"1,14E-04","module":"A5"},{"value":"3,90E+00","module":"B6"},{"value":"0,0E+00","module":"C1"},{"value":"1,59E-03","module":"C2"},{"value":"-1,37E-05","module":"C3"},{"value":"2,60E-03","module":"C4"},{"value":"-1,03E-01","module":"D"}]},{"parameter":"FW","unit":"m3","values":[{"value":"1,08E-01","module":"A1"},{"value":"7,77E-05","module":"A2"},{"value":"1,05E-02","module":"A3"},{"value":"5,75E-04","module":"A4"},{"value":"2,42E-05","module":"A5"},{"value":"1,49E+01","module":"B6"},{"value":"0,0E+00","module":"C1"},{"value":"9,45E-05","module":"C2"},{"value":"5,08E-04","module":"C3"},{"value":"1,32E-04","module":"C4"},{"value":"-4,11E-02","module":"D"}]}],"end_of_life_waste":[{"parameter":"HWD","unit":"kg","values":[{"value":"8,11E-02","module":"A1"},{"value":"6,28E-05","module":"A2"},{"value":"5,30E-04","module":"A3"},{"value":"3,26E-04","module":"A4"},{"value":"0,0E+00","module":"A5"},{"value":"9,87E-02","module":"B6"},{"value":"0,0E+00","module":"C1"},{"value":"7,64E-05","module":"C2"},{"value":"6,78E-06","module":"C3"},{"value":"2,03E-02","module":"C4"},{"value":"4,92E-03","module":"D"}]},{"parameter":"NHWD","unit":"kg","values":[{"value":"1,93E+00","module":"A1"},{"value":"3,34E-02","module":"A2"},{"value":"3,58E-02","module":"A3"},{"value":"2,07E-01","module":"A4"},{"value":"2,23E-01","module":"A5"},{"value":"1,18E+01","module":"B6"},{"value":"0,0E+00","module":"C1"},{"value":"4,06E-02","module":"C2"},{"value":"9,15E-03","module":"C3"},{"value":"3,13E-01","module":"C4"},{"value":"-4,72E-01","module":"D"}]},{"parameter":"RWD","unit":"kg","values":[{"value":"3,01E-04","module":"A1"},{"value":"4,56E-06","module":"A2"},{"value":"2,93E-06","module":"A3"},{"value":"4,59E-05","module":"A4"},{"value":"0,0E+00","module":"A5"},{"value":"1,38E-03","module":"B6"},{"value":"0,0E+00","module":"C1"},{"value":"5,55E-06","module":"C2"},{"value":"3,37E-07","module":"C3"},{"value":"6,11E-07","module":"C4"},{"value":"-8,60E-05","module":"D"}]}],"end_of_life_flow":[{"parameter":"CRU","unit":"kg","values":[{"value":"0,0E+00","module":"A1"},{"value":"0,0E+00","module":"A2"},{"value":"0,0E+00","module":"A3"},{"value":"0,0E+00","module":"A4"},{"value":"0,0E+00","module":"A5"},{"value":"0,0E+00","module":"B6"},{"value":"0,0E+00","module":"C1"},{"value":"0,0E+00","module":"C2"},{"value":"0,0E+00","module":"C3"},{"value":"0,0E+00","module":"C4"},{"value":"0,0E+00","module":"D"}]},{"parameter":"MFR","unit":"kg","values":[{"value":"0,0E+00","module":"A1"},{"value":"0,0E+00","module":"A2"},{"value":"1,14E-02","module":"A3"},{"value":"0,0E+00","module":"A4"},{"value":"2,04E-01","module":"A5"},{"value":"0,0E+00","module":"B6"},{"value":"0,0E+00","module":"C1"},{"value":"0,0E+00","module":"C2"},{"value":"4,28E-01","module":"C3"},{"value":"1,20E-05","module":"C4"},{"value":"-3,99E-04","module":"D"}]},{"parameter":"MER","unit":"kg","values":[{"value":"0,0E+00","module":"A1"},{"value":"0,0E+00","module":"A2"},{"value":"2,46E-03","module":"A3"},{"value":"0,0E+00","module":"A4"},{"value":"3,71E-04","module":"A5"},{"value":"0,0E+00","module":"B6"},{"value":"0,0E+00","module":"C1"},{"value":"0,0E+00","module":"C2"},{"value":"1,34E-01","module":"C3"},{"value":"2,93E-07","module":"C4"},{"value":"-5,24E-05","module":"D"}]},{"parameter":"EEE","unit":"MJ","values":[{"value":"0,0E+00","module":"A1"},{"value":"0,0E+00","module":"A2"},{"value":"3,71E-03","module":"A3"},{"value":"0,0E+00","module":"A4"},{"value":"1,24E-02","module":"A5"},{"value":"0,0E+00","module":"B6"},{"value":"0,0E+00","module":"C1"},{"value":"0,0E+00","module":"C2"},{"value":"2,06E-01","module":"C3"},{"value":"1,90E-05","module":"C4"},{"value":"-1,35E-04","module":"D"}]},{"parameter":"EET","unit":"MJ","values":[{"value":"0,0E+00","module":"A1"},{"value":"0,0E+00","module":"A2"},{"value":"5,61E-02","module":"A3"},{"value":"0,0E+00","module":"A4"},{"value":"1,87E-01","module":"A5"},{"value":"0,0E+00","module":"B6"},{"value":"0,0E+00","module":"C1"},{"value":"0,0E+00","module":"C2"},{"value":"3,11E+00","module":"C3"},{"value":"2,88E-04","module":"C4"},{"value":"-2,05E-03","module":"D"}]}]}