{"product_name":"Primax Base, Jotun CZECH A.S.","epd_id":"NEPD-4279-3516-EN","compliance":["EN 15804+A2","ISO 14025","ISO 21930"],"producer_name":"Jotun A/S","environmental_impact":[{"parameter":"GWP-total","unit":"kg CO2-eq.","values":[{"value":"6,42E+00","module":"A1"},{"value":"2,59E-01","module":"A2"},{"value":"7,45E-01","module":"A3"},{"value":"2,72E-02","module":"A4"},{"value":"0,0E+00","module":"C1"},{"value":"4,36E-03","module":"C2"},{"value":"0,0E+00","module":"C3"},{"value":"5,27E-03","module":"C4"},{"value":"0,0E+00","module":"D"}]},{"parameter":"GWP-fossil","unit":"kg CO2-eq.","values":[{"value":"6,56E+00","module":"A1"},{"value":"2,59E-01","module":"A2"},{"value":"7,43E-01","module":"A3"},{"value":"2,72E-02","module":"A4"},{"value":"0,0E+00","module":"C1"},{"value":"4,35E-03","module":"C2"},{"value":"0,0E+00","module":"C3"},{"value":"5,27E-03","module":"C4"},{"value":"0,0E+00","module":"D"}]},{"parameter":"GWP-biogenic","unit":"kg CO2-eq.","values":[{"value":"-1,44E-01","module":"A1"},{"value":"8,10E-05","module":"A2"},{"value":"1,30E-03","module":"A3"},{"value":"1,13E-05","module":"A4"},{"value":"0,0E+00","module":"C1"},{"value":"1,86E-06","module":"C2"},{"value":"0,0E+00","module":"C3"},{"value":"3,53E-06","module":"C4"},{"value":"0,0E+00","module":"D"}]},{"parameter":"GWP-luluc","unit":"kg CO2-eq.","values":[{"value":"4,22E-04","module":"A1"},{"value":"1,48E-04","module":"A2"},{"value":"7,34E-04","module":"A3"},{"value":"8,01E-06","module":"A4"},{"value":"0,0E+00","module":"C1"},{"value":"1,33E-06","module":"C2"},{"value":"0,0E+00","module":"C3"},{"value":"1,47E-06","module":"C4"},{"value":"0,0E+00","module":"D"}]},{"parameter":"ODP","unit":"kg CFC 11-eq.","values":[{"value":"1,84E-07","module":"A1"},{"value":"5,61E-08","module":"A2"},{"value":"2,45E-08","module":"A3"},{"value":"6,34E-09","module":"A4"},{"value":"0,0E+00","module":"C1"},{"value":"1,05E-09","module":"C2"},{"value":"0,0E+00","module":"C3"},{"value":"2,17E-09","module":"C4"},{"value":"0,0E+00","module":"D"}]},{"parameter":"AP","unit":"mol H+-eq.","values":[{"value":"2,82E-02","module":"A1"},{"value":"6,25E-03","module":"A2"},{"value":"3,28E-03","module":"A3"},{"value":"1,39E-04","module":"A4"},{"value":"0,0E+00","module":"C1"},{"value":"1,40E-05","module":"C2"},{"value":"0,0E+00","module":"C3"},{"value":"5,00E-05","module":"C4"},{"value":"0,0E+00","module":"D"}]},{"parameter":"POCP","unit":"kg NMVOC-eq.","values":[{"value":"1,82E-02","module":"A1"},{"value":"4,59E-03","module":"A2"},{"value":"1,47E-03","module":"A3"},{"value":"1,55E-04","module":"A4"},{"value":"0,0E+00","module":"C1"},{"value":"1,34E-05","module":"C2"},{"value":"0,0E+00","module":"C3"},{"value":"5,51E-05","module":"C4"},{"value":"0,0E+00","module":"D"}]},{"parameter":"ADPE","unit":"kg Sb-eq.","values":[{"value":"2,43E-05","module":"A1"},{"value":"2,68E-06","module":"A2"},{"value":"6,29E-06","module":"A3"},{"value":"4,68E-07","module":"A4"},{"value":"0,0E+00","module":"C1"},{"value":"7,76E-08","module":"C2"},{"value":"0,0E+00","module":"C3"},{"value":"4,82E-08","module":"C4"},{"value":"0,0E+00","module":"D"}]},{"parameter":"ADPF","unit":"MJ","values":[{"value":"8,58E+01","module":"A1"},{"value":"3,52E+00","module":"A2"},{"value":"9,59E+00","module":"A3"},{"value":"4,26E-01","module":"A4"},{"value":"0,0E+00","module":"C1"},{"value":"7,07E-02","module":"C2"},{"value":"0,0E+00","module":"C3"},{"value":"1,47E-01","module":"C4"},{"value":"0,0E+00","module":"D"}]},{"parameter":"WDP","unit":"m3 world-eq.","values":[{"value":"1,41E+01","module":"A1"},{"value":"9,67E-01","module":"A2"},{"value":"5,58E+01","module":"A3"},{"value":"3,27E-01","module":"A4"},{"value":"0,0E+00","module":"C1"},{"value":"5,42E-02","module":"C2"},{"value":"0,0E+00","module":"C3"},{"value":"4,54E-02","module":"C4"},{"value":"0,0E+00","module":"D"}]},{"parameter":"EP-freshwater","unit":"kg P-eq.","values":[{"value":"5,86E-04","module":"A1"},{"value":"1,44E-06","module":"A2"},{"value":"1,20E-04","module":"A3"},{"value":"2,09E-07","module":"A4"},{"value":"0,0E+00","module":"C1"},{"value":"3,46E-08","module":"C2"},{"value":"0,0E+00","module":"C3"},{"value":"5,90E-08","module":"C4"},{"value":"0,0E+00","module":"D"}]},{"parameter":"EP-marine","unit":"kg N-eq.","values":[{"value":"4,84E-03","module":"A1"},{"value":"1,57E-03","module":"A2"},{"value":"4,90E-04","module":"A3"},{"value":"4,72E-05","module":"A4"},{"value":"0,0E+00","module":"C1"},{"value":"3,07E-06","module":"C2"},{"value":"0,0E+00","module":"C3"},{"value":"1,72E-05","module":"C4"},{"value":"0,0E+00","module":"D"}]},{"parameter":"EP-terrestrial","unit":"mol N-eq.","values":[{"value":"5,13E-02","module":"A1"},{"value":"1,75E-02","module":"A2"},{"value":"5,56E-03","module":"A3"},{"value":"5,20E-04","module":"A4"},{"value":"0,0E+00","module":"C1"},{"value":"3,42E-05","module":"C2"},{"value":"0,0E+00","module":"C3"},{"value":"1,90E-04","module":"C4"},{"value":"0,0E+00","module":"D"}]},{"parameter":"GWP-IOBC","unit":"kg CO2-eq.","values":[{"value":"6,57E+00","module":"A1"},{"value":"2,59E-01","module":"A2"},{"value":"7,56E-01","module":"A3"},{"value":"2,72E-02","module":"A4"},{"value":"0,0E+00","module":"C1"},{"value":"4,36E-03","module":"C2"},{"value":"0,0E+00","module":"C3"},{"value":"5,27E-03","module":"C4"},{"value":"0,0E+00","module":"D"}]}],"additional_environmental_impact":[{"parameter":"PM","unit":"disease incidence","values":[{"value":"5,24E-07","module":"A1"},{"value":"6,81E-09","module":"A2"},{"value":"5,45E-09","module":"A3"},{"value":"2,41E-09","module":"A4"},{"value":"0,0E+00","module":"C1"},{"value":"4,00E-10","module":"C2"},{"value":"0,0E+00","module":"C3"},{"value":"9,70E-10","module":"C4"},{"value":"0,0E+00","module":"D"}]},{"parameter":"ETP-fw","unit":"CTUe","values":[{"value":"3,97E+01","module":"A1"},{"value":"2,28E+00","module":"A2"},{"value":"6,13E+00","module":"A3"},{"value":"3,12E-01","module":"A4"},{"value":"0,0E+00","module":"C1"},{"value":"5,17E-02","module":"C2"},{"value":"0,0E+00","module":"C3"},{"value":"8,70E-02","module":"C4"},{"value":"0,0E+00","module":"D"}]},{"parameter":"HTP-c","unit":"CTUh","values":[{"value":"1,26E-08","module":"A1"},{"value":"0,0E+00","module":"A2"},{"value":"2,28E-10","module":"A3"},{"value":"0,0E+00","module":"A4"},{"value":"0,0E+00","module":"C1"},{"value":"0,0E+00","module":"C2"},{"value":"0,0E+00","module":"C3"},{"value":"2,00E-12","module":"C4"},{"value":"0,0E+00","module":"D"}]},{"parameter":"HTP-nc","unit":"CTUh","values":[{"value":"5,23E-07","module":"A1"},{"value":"8,52E-10","module":"A2"},{"value":"7,37E-09","module":"A3"},{"value":"3,02E-10","module":"A4"},{"value":"0,0E+00","module":"C1"},{"value":"5,00E-11","module":"C2"},{"value":"0,0E+00","module":"C3"},{"value":"6,60E-11","module":"C4"},{"value":"0,0E+00","module":"D"}]},{"parameter":"SQP","unit":"unitless","values":[{"value":"1,11E+01","module":"A1"},{"value":"1,69E+00","module":"A2"},{"value":"1,57E+00","module":"A3"},{"value":"4,89E-01","module":"A4"},{"value":"0,0E+00","module":"C1"},{"value":"8,11E-02","module":"C2"},{"value":"0,0E+00","module":"C3"},{"value":"3,01E-01","module":"C4"},{"value":"0,0E+00","module":"D"}]},{"parameter":"IRP","unit":"kBq U235-eq.","values":[{"value":"1,82E+02","module":"A1"},{"value":"1,50E-02","module":"A2"},{"value":"5,35E-02","module":"A3"},{"value":"1,86E-03","module":"A4"},{"value":"0,0E+00","module":"C1"},{"value":"3,09E-04","module":"C2"},{"value":"0,0E+00","module":"C3"},{"value":"6,04E-04","module":"C4"},{"value":"0,0E+00","module":"D"}]}],"resource_use":[{"parameter":"PERE","unit":"MJ","values":[{"value":"1,90E+00","module":"A1"},{"value":"2,89E-02","module":"A2"},{"value":"6,38E-01","module":"A3"},{"value":"5,37E-03","module":"A4"},{"value":"0,0E+00","module":"C1"},{"value":"8,90E-04","module":"C2"},{"value":"0,0E+00","module":"C3"},{"value":"1,19E-03","module":"C4"},{"value":"0,0E+00","module":"D"}]},{"parameter":"PERM","unit":"MJ","values":[{"value":"8,80E-01","module":"A1"},{"value":"0,0E+00","module":"A2"},{"value":"0,0E+00","module":"A3"},{"value":"0,0E+00","module":"A4"},{"value":"0,0E+00","module":"C1"},{"value":"0,0E+00","module":"C2"},{"value":"0,0E+00","module":"C3"},{"value":"0,0E+00","module":"C4"},{"value":"0,0E+00","module":"D"}]},{"parameter":"PERT","unit":"MJ","values":[{"value":"2,78E+00","module":"A1"},{"value":"2,89E-02","module":"A2"},{"value":"6,38E-01","module":"A3"},{"value":"5,37E-03","module":"A4"},{"value":"0,0E+00","module":"C1"},{"value":"8,90E-04","module":"C2"},{"value":"0,0E+00","module":"C3"},{"value":"1,19E-03","module":"C4"},{"value":"0,0E+00","module":"D"}]},{"parameter":"PENRE","unit":"MJ","values":[{"value":"9,24E+01","module":"A1"},{"value":"3,52E+00","module":"A2"},{"value":"9,59E+00","module":"A3"},{"value":"4,26E-01","module":"A4"},{"value":"0,0E+00","module":"C1"},{"value":"7,07E-02","module":"C2"},{"value":"0,0E+00","module":"C3"},{"value":"1,47E-01","module":"C4"},{"value":"0,0E+00","module":"D"}]},{"parameter":"PENRM","unit":"MJ","values":[{"value":"4,25E-01","module":"A1"},{"value":"0,0E+00","module":"A2"},{"value":"0,0E+00","module":"A3"},{"value":"0,0E+00","module":"A4"},{"value":"0,0E+00","module":"C1"},{"value":"0,0E+00","module":"C2"},{"value":"0,0E+00","module":"C3"},{"value":"0,0E+00","module":"C4"},{"value":"0,0E+00","module":"D"}]},{"parameter":"PENRT","unit":"MJ","values":[{"value":"9,28E+01","module":"A1"},{"value":"3,52E+00","module":"A2"},{"value":"9,59E+00","module":"A3"},{"value":"4,26E-01","module":"A4"},{"value":"0,0E+00","module":"C1"},{"value":"7,07E-02","module":"C2"},{"value":"0,0E+00","module":"C3"},{"value":"1,47E-01","module":"C4"},{"value":"0,0E+00","module":"D"}]},{"parameter":"SM","unit":"kg","values":[{"value":"6,53E-02","module":"A1"},{"value":"0,0E+00","module":"A2"},{"value":"2,17E-05","module":"A3"},{"value":"0,0E+00","module":"A4"},{"value":"0,0E+00","module":"C1"},{"value":"0,0E+00","module":"C2"},{"value":"0,0E+00","module":"C3"},{"value":"3,99E-05","module":"C4"},{"value":"0,0E+00","module":"D"}]},{"parameter":"RSF","unit":"MJ","values":[{"value":"5,57E-03","module":"A1"},{"value":"7,20E-04","module":"A2"},{"value":"4,68E-02","module":"A3"},{"value":"1,88E-04","module":"A4"},{"value":"0,0E+00","module":"C1"},{"value":"3,11E-05","module":"C2"},{"value":"0,0E+00","module":"C3"},{"value":"2,77E-05","module":"C4"},{"value":"0,0E+00","module":"D"}]},{"parameter":"NRSF","unit":"MJ","values":[{"value":"5,11E-04","module":"A1"},{"value":"7,08E-03","module":"A2"},{"value":"4,64E-02","module":"A3"},{"value":"6,29E-04","module":"A4"},{"value":"0,0E+00","module":"C1"},{"value":"1,04E-04","module":"C2"},{"value":"0,0E+00","module":"C3"},{"value":"1,42E-04","module":"C4"},{"value":"0,0E+00","module":"D"}]},{"parameter":"FW","unit":"m3","values":[{"value":"2,47E-01","module":"A1"},{"value":"2,66E-04","module":"A2"},{"value":"1,76E-02","module":"A3"},{"value":"4,86E-05","module":"A4"},{"value":"0,0E+00","module":"C1"},{"value":"8,05E-06","module":"C2"},{"value":"0,0E+00","module":"C3"},{"value":"1,57E-04","module":"C4"},{"value":"0,0E+00","module":"D"}]}],"end_of_life_waste":[{"parameter":"HWD","unit":"kg","values":[{"value":"6,48E-03","module":"A1"},{"value":"1,87E-04","module":"A2"},{"value":"1,34E-03","module":"A3"},{"value":"2,33E-05","module":"A4"},{"value":"0,0E+00","module":"C1"},{"value":"3,87E-06","module":"C2"},{"value":"0,0E+00","module":"C3"},{"value":"1,14E-05","module":"C4"},{"value":"0,0E+00","module":"D"}]},{"parameter":"NHWD","unit":"kg","values":[{"value":"2,31E-01","module":"A1"},{"value":"1,10E-01","module":"A2"},{"value":"1,20E-01","module":"A3"},{"value":"3,71E-02","module":"A4"},{"value":"0,0E+00","module":"C1"},{"value":"6,15E-03","module":"C2"},{"value":"0,0E+00","module":"C3"},{"value":"1,00E+00","module":"C4"},{"value":"0,0E+00","module":"D"}]},{"parameter":"RWD","unit":"kg","values":[{"value":"4,96E-05","module":"A1"},{"value":"2,41E-05","module":"A2"},{"value":"4,48E-05","module":"A3"},{"value":"2,91E-06","module":"A4"},{"value":"0,0E+00","module":"C1"},{"value":"4,83E-07","module":"C2"},{"value":"0,0E+00","module":"C3"},{"value":"9,67E-07","module":"C4"},{"value":"0,0E+00","module":"D"}]}],"end_of_life_flow":[{"parameter":"CRU","unit":"kg","values":[{"value":"0,0E+00","module":"A1"},{"value":"0,0E+00","module":"A2"},{"value":"0,0E+00","module":"A3"},{"value":"0,0E+00","module":"A4"},{"value":"0,0E+00","module":"C1"},{"value":"0,0E+00","module":"C2"},{"value":"0,0E+00","module":"C3"},{"value":"0,0E+00","module":"C4"},{"value":"0,0E+00","module":"D"}]},{"parameter":"MFR","unit":"kg","values":[{"value":"4,24E-05","module":"A1"},{"value":"0,0E+00","module":"A2"},{"value":"1,29E-02","module":"A3"},{"value":"0,0E+00","module":"A4"},{"value":"0,0E+00","module":"C1"},{"value":"0,0E+00","module":"C2"},{"value":"0,0E+00","module":"C3"},{"value":"3,75E-05","module":"C4"},{"value":"0,0E+00","module":"D"}]},{"parameter":"MER","unit":"kg","values":[{"value":"2,16E-05","module":"A1"},{"value":"0,0E+00","module":"A2"},{"value":"9,32E-08","module":"A3"},{"value":"0,0E+00","module":"A4"},{"value":"0,0E+00","module":"C1"},{"value":"0,0E+00","module":"C2"},{"value":"0,0E+00","module":"C3"},{"value":"3,03E-07","module":"C4"},{"value":"0,0E+00","module":"D"}]},{"parameter":"EEE","unit":"MJ","values":[{"value":"2,66E-04","module":"A1"},{"value":"0,0E+00","module":"A2"},{"value":"4,10E-03","module":"A3"},{"value":"0,0E+00","module":"A4"},{"value":"0,0E+00","module":"C1"},{"value":"0,0E+00","module":"C2"},{"value":"0,0E+00","module":"C3"},{"value":"2,62E-06","module":"C4"},{"value":"0,0E+00","module":"D"}]},{"parameter":"EET","unit":"MJ","values":[{"value":"4,02E-03","module":"A1"},{"value":"0,0E+00","module":"A2"},{"value":"6,20E-02","module":"A3"},{"value":"0,0E+00","module":"A4"},{"value":"0,0E+00","module":"C1"},{"value":"0,0E+00","module":"C2"},{"value":"0,0E+00","module":"C3"},{"value":"3,96E-05","module":"C4"},{"value":"0,0E+00","module":"D"}]}]}