{"product_name":"Prima-br\u00f8nde \u00d81250","epd_id":"NEPD-7249-6665","compliance":["EN 15804+A2","ISO 14025","ISO 21930"],"producer_name":"Gammelrand Beton A/S","environmental_impact":[{"parameter":"GWP-total","unit":"kg CO2-eq.","values":[{"value":"1,17E+02","module":"A1"},{"value":"3,00E+00","module":"A2"},{"value":"1,10E+01","module":"A3"},{"value":"4,36E+00","module":"A4"},{"value":"3,99E+00","module":"C1"},{"value":"8,17E+00","module":"C2"},{"value":"4,74E+00","module":"C3"},{"value":"1,39E-01","module":"C4"},{"value":"-3,31E+00","module":"D"}]},{"parameter":"GWP-fossil","unit":"kg CO2-eq.","values":[{"value":"1,17E+02","module":"A1"},{"value":"2,99E+00","module":"A2"},{"value":"1,10E+01","module":"A3"},{"value":"4,35E+00","module":"A4"},{"value":"3,99E+00","module":"C1"},{"value":"8,17E+00","module":"C2"},{"value":"4,73E+00","module":"C3"},{"value":"1,39E-01","module":"C4"},{"value":"-3,26E+00","module":"D"}]},{"parameter":"GWP-biogenic","unit":"kg CO2-eq.","values":[{"value":"7,97E-02","module":"A1"},{"value":"1,23E-03","module":"A2"},{"value":"-5,63E-02","module":"A3"},{"value":"1,87E-03","module":"A4"},{"value":"7,49E-04","module":"C1"},{"value":"3,38E-03","module":"C2"},{"value":"6,01E-03","module":"C3"},{"value":"1,18E-04","module":"C4"},{"value":"-4,50E-02","module":"D"}]},{"parameter":"GWP-luluc","unit":"kg CO2-eq.","values":[{"value":"1,87E-02","module":"A1"},{"value":"1,14E-03","module":"A2"},{"value":"5,68E-02","module":"A3"},{"value":"1,33E-03","module":"A4"},{"value":"3,15E-04","module":"C1"},{"value":"2,91E-03","module":"C2"},{"value":"9,66E-04","module":"C3"},{"value":"2,72E-05","module":"C4"},{"value":"-9,80E-03","module":"D"}]},{"parameter":"ODP","unit":"kg CFC 11-eq.","values":[{"value":"6,43E-06","module":"A1"},{"value":"6,78E-07","module":"A2"},{"value":"1,62E-06","module":"A3"},{"value":"1,05E-06","module":"A4"},{"value":"8,63E-07","module":"C1"},{"value":"1,85E-06","module":"C2"},{"value":"1,44E-07","module":"C3"},{"value":"6,75E-08","module":"C4"},{"value":"-1,68E-02","module":"D"}]},{"parameter":"AP","unit":"mol H+-eq.","values":[{"value":"1,46E+00","module":"A1"},{"value":"1,77E-02","module":"A2"},{"value":"8,43E-02","module":"A3"},{"value":"1,40E-02","module":"A4"},{"value":"4,18E-02","module":"C1"},{"value":"2,35E-02","module":"C2"},{"value":"6,44E-03","module":"C3"},{"value":"1,35E-03","module":"C4"},{"value":"-2,59E-02","module":"D"}]},{"parameter":"POCP","unit":"kg NMVOC-eq.","values":[{"value":"1,42E+00","module":"A1"},{"value":"1,40E-02","module":"A2"},{"value":"9,69E-02","module":"A3"},{"value":"1,34E-02","module":"A4"},{"value":"5,56E-02","module":"C1"},{"value":"1,99E-02","module":"C2"},{"value":"6,07E-03","module":"C3"},{"value":"1,60E-03","module":"C4"},{"value":"-2,74E-02","module":"D"}]},{"parameter":"ADPE","unit":"kg Sb-eq.","values":[{"value":"2,25E-03","module":"A1"},{"value":"6,18E-05","module":"A2"},{"value":"6,59E-05","module":"A3"},{"value":"7,76E-05","module":"A4"},{"value":"6,13E-06","module":"C1"},{"value":"2,26E-04","module":"C2"},{"value":"9,15E-06","module":"C3"},{"value":"1,23E-06","module":"C4"},{"value":"-2,13E-04","module":"D"}]},{"parameter":"ADPF","unit":"MJ","values":[{"value":"8,94E+02","module":"A1"},{"value":"4,62E+01","module":"A2"},{"value":"1,49E+02","module":"A3"},{"value":"7,07E+01","module":"A4"},{"value":"5,50E+01","module":"C1"},{"value":"1,23E+02","module":"C2"},{"value":"2,19E+01","module":"C3"},{"value":"4,47E+00","module":"C4"},{"value":"-4,76E+01","module":"D"}]},{"parameter":"WDP","unit":"m3 world-eq.","values":[{"value":"1,55E+03","module":"A1"},{"value":"3,67E+01","module":"A2"},{"value":"8,69E+02","module":"A3"},{"value":"5,42E+01","module":"A4"},{"value":"1,17E+01","module":"C1"},{"value":"1,19E+02","module":"C2"},{"value":"2,35E+03","module":"C3"},{"value":"9,43E+00","module":"C4"},{"value":"-1,75E+03","module":"D"}]},{"parameter":"EP-freshwater","unit":"kg P-eq.","values":[{"value":"2,99E-03","module":"A1"},{"value":"2,28E-05","module":"A2"},{"value":"3,80E-04","module":"A3"},{"value":"3,47E-05","module":"A4"},{"value":"1,45E-05","module":"C1"},{"value":"6,53E-05","module":"C2"},{"value":"4,41E-05","module":"C3"},{"value":"1,04E-06","module":"C4"},{"value":"-1,30E-04","module":"D"}]},{"parameter":"EP-marine","unit":"kg N-eq.","values":[{"value":"6,15E-02","module":"A1"},{"value":"3,95E-03","module":"A2"},{"value":"3,26E-02","module":"A3"},{"value":"3,07E-03","module":"A4"},{"value":"1,84E-02","module":"C1"},{"value":"4,64E-03","module":"C2"},{"value":"2,05E-03","module":"C3"},{"value":"5,07E-04","module":"C4"},{"value":"-8,36E-03","module":"D"}]},{"parameter":"EP-terrestrial","unit":"mol N-eq.","values":[{"value":"7,36E-01","module":"A1"},{"value":"4,40E-02","module":"A2"},{"value":"3,63E-01","module":"A3"},{"value":"3,42E-02","module":"A4"},{"value":"2,00E-01","module":"C1"},{"value":"5,19E-02","module":"C2"},{"value":"2,31E-02","module":"C3"},{"value":"5,59E-03","module":"C4"},{"value":"-9,64E-02","module":"D"}]},{"parameter":"GWP-IOBC","unit":"kg CO2-eq.","values":[{"value":"1,16E+02","module":"A1"},{"value":"3,00E+00","module":"A2"},{"value":"1,27E+01","module":"A3"},{"value":"4,36E+00","module":"A4"},{"value":"3,99E+00","module":"C1"},{"value":"8,17E+00","module":"C2"},{"value":"4,73E+00","module":"C3"},{"value":"1,44E-01","module":"C4"},{"value":"-3,83E+00","module":"D"}]}],"additional_environmental_impact":[{"parameter":"PM","unit":"disease incidence","values":[{"value":"4,14E-06","module":"A1"},{"value":"2,14E-07","module":"A2"},{"value":"1,83E-06","module":"A3"},{"value":"4,00E-07","module":"A4"},{"value":"5,06E-06","module":"C1"},{"value":"5,00E-07","module":"C2"},{"value":"9,28E-08","module":"C3"},{"value":"2,88E-08","module":"C4"},{"value":"-6,07E-07","module":"D"}]},{"parameter":"ETP-fw","unit":"CTUe","values":[{"value":"2,50E+03","module":"A1"},{"value":"3,35E+01","module":"A2"},{"value":"1,51E+02","module":"A3"},{"value":"5,17E+01","module":"A4"},{"value":"3,00E+01","module":"C1"},{"value":"9,15E+01","module":"C2"},{"value":"2,37E+01","module":"C3"},{"value":"2,21E+00","module":"C4"},{"value":"-1,02E+02","module":"D"}]},{"parameter":"HTP-c","unit":"CTUh","values":[{"value":"8,30E-08","module":"A1"},{"value":"0,0E+00","module":"A2"},{"value":"4,02E-09","module":"A3"},{"value":"0,0E+00","module":"A4"},{"value":"9,98E-10","module":"C1"},{"value":"0,0E+00","module":"C2"},{"value":"1,20E-09","module":"C3"},{"value":"6,50E-11","module":"C4"},{"value":"-6,21E-09","module":"D"}]},{"parameter":"HTP-nc","unit":"CTUh","values":[{"value":"5,55E-07","module":"A1"},{"value":"3,17E-08","module":"A2"},{"value":"1,17E-07","module":"A3"},{"value":"5,00E-08","module":"A4"},{"value":"2,80E-08","module":"C1"},{"value":"1,00E-07","module":"C2"},{"value":"2,42E-08","module":"C3"},{"value":"1,30E-09","module":"C4"},{"value":"2,14E-08","module":"D"}]},{"parameter":"SQP","unit":"unitless","values":[{"value":"1,19E+02","module":"A1"},{"value":"4,12E+01","module":"A2"},{"value":"1,31E+02","module":"A3"},{"value":"8,11E+01","module":"A4"},{"value":"6,68E+00","module":"C1"},{"value":"8,64E+01","module":"C2"},{"value":"1,21E+01","module":"C3"},{"value":"1,63E+01","module":"C4"},{"value":"6,23E+01","module":"D"}]},{"parameter":"IRP","unit":"kBq U235-eq.","values":[{"value":"4,00E+00","module":"A1"},{"value":"2,02E-01","module":"A2"},{"value":"6,71E-01","module":"A3"},{"value":"3,09E-01","module":"A4"},{"value":"2,40E-01","module":"C1"},{"value":"5,40E-01","module":"C2"},{"value":"3,59E-01","module":"C3"},{"value":"1,94E-02","module":"C4"},{"value":"-3,61E-01","module":"D"}]}],"resource_use":[{"parameter":"PERE","unit":"MJ","values":[{"value":"3,34E+02","module":"A1"},{"value":"5,92E-01","module":"A2"},{"value":"4,83E+01","module":"A3"},{"value":"8,90E-01","module":"A4"},{"value":"2,99E-01","module":"C1"},{"value":"1,77E+00","module":"C2"},{"value":"1,10E+01","module":"C3"},{"value":"6,89E-02","module":"C4"},{"value":"-2,97E+01","module":"D"}]},{"parameter":"PERM","unit":"MJ","values":[{"value":"4,20E-02","module":"A1"},{"value":"0,0E+00","module":"A2"},{"value":"0,0E+00","module":"A3"},{"value":"0,0E+00","module":"A4"},{"value":"0,0E+00","module":"C1"},{"value":"0,0E+00","module":"C2"},{"value":"0,0E+00","module":"C3"},{"value":"0,0E+00","module":"C4"},{"value":"0,0E+00","module":"D"}]},{"parameter":"PERT","unit":"MJ","values":[{"value":"3,34E+02","module":"A1"},{"value":"5,92E-01","module":"A2"},{"value":"4,83E+01","module":"A3"},{"value":"8,90E-01","module":"A4"},{"value":"2,99E-01","module":"C1"},{"value":"1,77E+00","module":"C2"},{"value":"1,10E+01","module":"C3"},{"value":"6,89E-02","module":"C4"},{"value":"-2,97E+01","module":"D"}]},{"parameter":"PENRE","unit":"MJ","values":[{"value":"8,88E+02","module":"A1"},{"value":"4,62E+01","module":"A2"},{"value":"1,49E+02","module":"A3"},{"value":"7,07E+01","module":"A4"},{"value":"5,50E+01","module":"C1"},{"value":"1,23E+02","module":"C2"},{"value":"2,19E+01","module":"C3"},{"value":"4,47E+00","module":"C4"},{"value":"-4,96E+01","module":"D"}]},{"parameter":"PENRM","unit":"MJ","values":[{"value":"5,12E+01","module":"A1"},{"value":"0,0E+00","module":"A2"},{"value":"0,0E+00","module":"A3"},{"value":"0,0E+00","module":"A4"},{"value":"0,0E+00","module":"C1"},{"value":"0,0E+00","module":"C2"},{"value":"0,0E+00","module":"C3"},{"value":"0,0E+00","module":"C4"},{"value":"0,0E+00","module":"D"}]},{"parameter":"PENRT","unit":"MJ","values":[{"value":"9,40E+02","module":"A1"},{"value":"4,62E+01","module":"A2"},{"value":"1,49E+02","module":"A3"},{"value":"7,07E+01","module":"A4"},{"value":"5,50E+01","module":"C1"},{"value":"1,23E+02","module":"C2"},{"value":"2,19E+01","module":"C3"},{"value":"4,47E+00","module":"C4"},{"value":"-4,96E+01","module":"D"}]},{"parameter":"SM","unit":"kg","values":[{"value":"5,66E+01","module":"A1"},{"value":"0,0E+00","module":"A2"},{"value":"1,41E-02","module":"A3"},{"value":"0,0E+00","module":"A4"},{"value":"0,0E+00","module":"C1"},{"value":"0,0E+00","module":"C2"},{"value":"0,0E+00","module":"C3"},{"value":"0,0E+00","module":"C4"},{"value":"0,0E+00","module":"D"}]},{"parameter":"RSF","unit":"MJ","values":[{"value":"5,32E+01","module":"A1"},{"value":"2,05E-02","module":"A2"},{"value":"1,76E+00","module":"A3"},{"value":"3,11E-02","module":"A4"},{"value":"0,0E+00","module":"C1"},{"value":"6,32E-02","module":"C2"},{"value":"6,65E-04","module":"C3"},{"value":"1,42E-03","module":"C4"},{"value":"-1,53E-01","module":"D"}]},{"parameter":"NRSF","unit":"MJ","values":[{"value":"8,94E+01","module":"A1"},{"value":"7,91E-02","module":"A2"},{"value":"1,95E-01","module":"A3"},{"value":"1,04E-01","module":"A4"},{"value":"0,0E+00","module":"C1"},{"value":"2,26E-01","module":"C2"},{"value":"0,0E+00","module":"C3"},{"value":"4,30E-03","module":"C4"},{"value":"-5,27E-01","module":"D"}]},{"parameter":"FW","unit":"m3","values":[{"value":"1,38E+00","module":"A1"},{"value":"4,92E-03","module":"A2"},{"value":"2,08E-01","module":"A3"},{"value":"8,05E-03","module":"A4"},{"value":"2,83E-03","module":"C1"},{"value":"1,32E-02","module":"C2"},{"value":"4,12E-02","module":"C3"},{"value":"5,32E-03","module":"C4"},{"value":"-1,40E+00","module":"D"}]}],"end_of_life_waste":[{"parameter":"HWD","unit":"kg","values":[{"value":"2,58E+00","module":"A1"},{"value":"2,44E-03","module":"A2"},{"value":"1,02E-02","module":"A3"},{"value":"3,87E-03","module":"A4"},{"value":"1,62E-03","module":"C1"},{"value":"6,37E-03","module":"C2"},{"value":"2,13E-03","module":"C3"},{"value":"1,59E-03","module":"C4"},{"value":"-1,34E-02","module":"D"}]},{"parameter":"NHWD","unit":"kg","values":[{"value":"8,82E+01","module":"A1"},{"value":"3,01E+00","module":"A2"},{"value":"9,07E-01","module":"A3"},{"value":"6,15E+00","module":"A4"},{"value":"6,51E-02","module":"C1"},{"value":"6,01E+00","module":"C2"},{"value":"6,72E-02","module":"C3"},{"value":"3,23E+01","module":"C4"},{"value":"-6,87E-01","module":"D"}]},{"parameter":"RWD","unit":"kg","values":[{"value":"4,28E-03","module":"A1"},{"value":"3,16E-04","module":"A2"},{"value":"8,26E-04","module":"A3"},{"value":"4,83E-04","module":"A4"},{"value":"3,82E-04","module":"C1"},{"value":"8,41E-04","module":"C2"},{"value":"2,25E-04","module":"C3"},{"value":"7,88E-09","module":"C4"},{"value":"-3,11E-04","module":"D"}]}],"end_of_life_flow":[{"parameter":"CRU","unit":"kg","values":[{"value":"0,0E+00","module":"A1"},{"value":"0,0E+00","module":"A2"},{"value":"0,0E+00","module":"A3"},{"value":"0,0E+00","module":"A4"},{"value":"0,0E+00","module":"C1"},{"value":"0,0E+00","module":"C2"},{"value":"0,0E+00","module":"C3"},{"value":"0,0E+00","module":"C4"},{"value":"0,0E+00","module":"D"}]},{"parameter":"MFR","unit":"kg","values":[{"value":"1,68E-01","module":"A1"},{"value":"0,0E+00","module":"A2"},{"value":"4,60E+01","module":"A3"},{"value":"0,0E+00","module":"A4"},{"value":"0,0E+00","module":"C1"},{"value":"0,0E+00","module":"C2"},{"value":"9,66E+02","module":"C3"},{"value":"0,0E+00","module":"C4"},{"value":"0,0E+00","module":"D"}]},{"parameter":"MER","unit":"kg","values":[{"value":"6,26E-04","module":"A1"},{"value":"0,0E+00","module":"A2"},{"value":"0,0E+00","module":"A3"},{"value":"0,0E+00","module":"A4"},{"value":"0,0E+00","module":"C1"},{"value":"0,0E+00","module":"C2"},{"value":"1,71E+00","module":"C3"},{"value":"0,0E+00","module":"C4"},{"value":"0,0E+00","module":"D"}]},{"parameter":"EEE","unit":"MJ","values":[{"value":"0,0E+00","module":"A1"},{"value":"0,0E+00","module":"A2"},{"value":"0,0E+00","module":"A3"},{"value":"0,0E+00","module":"A4"},{"value":"0,0E+00","module":"C1"},{"value":"0,0E+00","module":"C2"},{"value":"2,63E+00","module":"C3"},{"value":"0,0E+00","module":"C4"},{"value":"0,0E+00","module":"D"}]},{"parameter":"EET","unit":"MJ","values":[{"value":"0,0E+00","module":"A1"},{"value":"0,0E+00","module":"A2"},{"value":"0,0E+00","module":"A3"},{"value":"0,0E+00","module":"A4"},{"value":"0,0E+00","module":"C1"},{"value":"0,0E+00","module":"C2"},{"value":"3,97E+01","module":"C3"},{"value":"0,0E+00","module":"C4"},{"value":"0,0E+00","module":"D"}]}]}