{"product_name":"Produkte auf Basis Epoxidharz, Gruppe 4","epd_id":"EPD-DBC-20220177-IBF1-EN","compliance":["DIN EN 15804+A2","ISO 14025"],"producer_name":"FEICA - Association of the European Adhesive and Sealant Industry","environmental_impact":[{"parameter":"GWP-total","unit":"kg CO2-eq.","values":[{"value":"4,12E+00","module":"A1-A3"},{"value":"5,35E-02","module":"A4"},{"value":"1,84E-01","module":"A5"},{"value":"2,37E-04","module":"C1"},{"value":"1,05E-02","module":"C2"},{"value":"5,37E-01","module":"C3"},{"value":"-3,30E-01","module":"D"}]},{"parameter":"GWP-fossil","unit":"kg CO2-eq.","values":[{"value":"4,26E+00","module":"A1-A3"},{"value":"5,30E-02","module":"A4"},{"value":"5,11E-02","module":"A5"},{"value":"2,26E-04","module":"C1"},{"value":"1,01E-02","module":"C2"},{"value":"3,65E-01","module":"C3"},{"value":"-3,29E-01","module":"D"}]},{"parameter":"GWP-biogenic","unit":"kg CO2-eq.","values":[{"value":"-2,31E-01","module":"A1-A3"},{"value":"1,55E-04","module":"A4"},{"value":"1,32E-01","module":"A5"},{"value":"1,05E-05","module":"C1"},{"value":"4,61E-04","module":"C2"},{"value":"1,72E-01","module":"C3"},{"value":"-7,43E-04","module":"D"}]},{"parameter":"GWP-luluc","unit":"kg CO2-eq.","values":[{"value":"9,16E-02","module":"A1-A3"},{"value":"4,29E-04","module":"A4"},{"value":"9,20E-04","module":"A5"},{"value":"5,44E-09","module":"C1"},{"value":"2,37E-07","module":"C2"},{"value":"2,97E-05","module":"C3"},{"value":"-2,07E-04","module":"D"}]},{"parameter":"ODP","unit":"kg CFC11-eq.","values":[{"value":"1,87E-14","module":"A1-A3"},{"value":"6,36E-18","module":"A4"},{"value":"2,11E-16","module":"A5"},{"value":"2,41E-20","module":"C1"},{"value":"1,05E-18","module":"C2"},{"value":"2,57E-16","module":"C3"},{"value":"-3,08E-15","module":"D"}]},{"parameter":"AP","unit":"mol H^(+)-eq.","values":[{"value":"1,28E-02","module":"A1-A3"},{"value":"1,59E-04","module":"A4"},{"value":"1,59E-04","module":"A5"},{"value":"3,06E-06","module":"C1"},{"value":"3,17E-05","module":"C2"},{"value":"4,46E-04","module":"C3"},{"value":"-4,36E-04","module":"D"}]},{"parameter":"POCP","unit":"kg NMVOC-eq.","values":[{"value":"1,07E-02","module":"A1-A3"},{"value":"1,40E-04","module":"A4"},{"value":"1,00E-01","module":"A5"},{"value":"4,18E-06","module":"C1"},{"value":"2,88E-05","module":"C2"},{"value":"4,43E-04","module":"C3"},{"value":"-3,33E-04","module":"D"}]},{"parameter":"ADPE","unit":"kg Sb-eq.","values":[{"value":"9,20E-06","module":"A1-A3"},{"value":"3,80E-09","module":"A4"},{"value":"9,24E-08","module":"A5"},{"value":"6,85E-12","module":"C1"},{"value":"2,99E-10","module":"C2"},{"value":"3,92E-09","module":"C3"},{"value":"-5,01E-08","module":"D"}]},{"parameter":"ADPF","unit":"MJ","values":[{"value":"8,47E+01","module":"A1-A3"},{"value":"7,05E-01","module":"A4"},{"value":"9,13E-01","module":"A5"},{"value":"3,24E-03","module":"C1"},{"value":"1,41E-01","module":"C2"},{"value":"4,69E-01","module":"C3"},{"value":"-5,56E+00","module":"D"}]},{"parameter":"WDP","unit":"m^3 world-eq. deprived","values":[{"value":"-1,61E-01","module":"A1-A3"},{"value":"4,73E-04","module":"A4"},{"value":"1,34E-02","module":"A5"},{"value":"4,48E-07","module":"C1"},{"value":"1,95E-05","module":"C2"},{"value":"1,33E-01","module":"C3"},{"value":"-3,06E-02","module":"D"}]},{"parameter":"EP-freshwater","unit":"kg PO4-eq.","values":[{"value":"1,41E-05","module":"A1-A3"},{"value":"1,61E-07","module":"A4"},{"value":"1,46E-07","module":"A5"},{"value":"4,89E-11","module":"C1"},{"value":"2,13E-09","module":"C2"},{"value":"8,80E-08","module":"C3"},{"value":"-3,82E-07","module":"D"}]},{"parameter":"EP-marine","unit":"kg N-eq.","values":[{"value":"2,73E-03","module":"A1-A3"},{"value":"7,07E-05","module":"A4"},{"value":"3,72E-05","module":"A5"},{"value":"1,39E-06","module":"C1"},{"value":"1,46E-05","module":"C2"},{"value":"1,71E-04","module":"C3"},{"value":"-1,15E-04","module":"D"}]},{"parameter":"EP-terrestrial","unit":"mol N-eq.","values":[{"value":"3,07E-02","module":"A1-A3"},{"value":"7,92E-04","module":"A4"},{"value":"4,40E-04","module":"A5"},{"value":"1,52E-05","module":"C1"},{"value":"1,61E-04","module":"C2"},{"value":"2,14E-03","module":"C3"},{"value":"-1,24E-03","module":"D"}]}],"additional_environmental_impact":[{"parameter":"PM","unit":"Disease incidence","values":[{"value":null,"module":"A1-A3"},{"value":null,"module":"A4"},{"value":null,"module":"A5"},{"value":null,"module":"C1"},{"value":null,"module":"C2"},{"value":null,"module":"C3"},{"value":null,"module":"D"}]},{"parameter":"ETP-fw","unit":"CTUe","values":[{"value":null,"module":"A1-A3"},{"value":null,"module":"A4"},{"value":null,"module":"A5"},{"value":null,"module":"C1"},{"value":null,"module":"C2"},{"value":null,"module":"C3"},{"value":null,"module":"D"}]},{"parameter":"HTP-c","unit":"CTUh","values":[{"value":null,"module":"A1-A3"},{"value":null,"module":"A4"},{"value":null,"module":"A5"},{"value":null,"module":"C1"},{"value":null,"module":"C2"},{"value":null,"module":"C3"},{"value":null,"module":"D"}]},{"parameter":"HTP-nc","unit":"CTUh","values":[{"value":null,"module":"A1-A3"},{"value":null,"module":"A4"},{"value":null,"module":"A5"},{"value":null,"module":"C1"},{"value":null,"module":"C2"},{"value":null,"module":"C3"},{"value":null,"module":"D"}]},{"parameter":"SQP","unit":"SQP","values":[{"value":null,"module":"A1-A3"},{"value":null,"module":"A4"},{"value":null,"module":"A5"},{"value":null,"module":"C1"},{"value":null,"module":"C2"},{"value":null,"module":"C3"},{"value":null,"module":"D"}]}],"resource_use":[{"parameter":"PERE","unit":"MJ","values":[{"value":"9,63E+00","module":"A1-A3"},{"value":"3,96E-02","module":"A4"},{"value":"1,17E+00","module":"A5"},{"value":"1,02E-05","module":"C1"},{"value":"4,46E-04","module":"C2"},{"value":"8,26E-01","module":"C3"},{"value":"-1,09E+00","module":"D"}]},{"parameter":"PERM","unit":"MJ","values":[{"value":"1,68E+00","module":"A1-A3"},{"value":"0,0E+00","module":"A4"},{"value":"-1,05E+00","module":"A5"},{"value":"0,0E+00","module":"C1"},{"value":"0,0E+00","module":"C2"},{"value":"-7,46E-01","module":"C3"},{"value":"0,0E+00","module":"D"}]},{"parameter":"PERT","unit":"MJ","values":[{"value":"1,13E+01","module":"A1-A3"},{"value":"3,96E-02","module":"A4"},{"value":"1,22E-01","module":"A5"},{"value":"1,02E-05","module":"C1"},{"value":"4,46E-04","module":"C2"},{"value":"7,96E-02","module":"C3"},{"value":"-1,09E+00","module":"D"}]},{"parameter":"PENRE","unit":"MJ","values":[{"value":"6,61E+01","module":"A1-A3"},{"value":"7,06E-01","module":"A4"},{"value":"3,70E+00","module":"A5"},{"value":"3,24E-03","module":"C1"},{"value":"1,42E-01","module":"C2"},{"value":"1,63E+01","module":"C3"},{"value":"-5,56E+00","module":"D"}]},{"parameter":"PENRM","unit":"MJ","values":[{"value":"1,86E+01","module":"A1-A3"},{"value":"0,0E+00","module":"A4"},{"value":"-2,79E+00","module":"A5"},{"value":"0,0E+00","module":"C1"},{"value":"0,0E+00","module":"C2"},{"value":"-1,58E+01","module":"C3"},{"value":"0,0E+00","module":"D"}]},{"parameter":"PENRT","unit":"MJ","values":[{"value":"8,47E+01","module":"A1-A3"},{"value":"7,06E-01","module":"A4"},{"value":"9,13E-01","module":"A5"},{"value":"3,24E-03","module":"C1"},{"value":"1,42E-01","module":"C2"},{"value":"4,69E-01","module":"C3"},{"value":"-5,56E+00","module":"D"}]},{"parameter":"SM","unit":"kg","values":[{"value":"0,0E+00","module":"A1-A3"},{"value":"0,0E+00","module":"A4"},{"value":"0,0E+00","module":"A5"},{"value":"0,0E+00","module":"C1"},{"value":"0,0E+00","module":"C2"},{"value":"0,0E+00","module":"C3"},{"value":"0,0E+00","module":"D"}]},{"parameter":"RSF","unit":"MJ","values":[{"value":"0,0E+00","module":"A1-A3"},{"value":"0,0E+00","module":"A4"},{"value":"0,0E+00","module":"A5"},{"value":"0,0E+00","module":"C1"},{"value":"0,0E+00","module":"C2"},{"value":"0,0E+00","module":"C3"},{"value":"0,0E+00","module":"D"}]},{"parameter":"NRSF","unit":"MJ","values":[{"value":"0,0E+00","module":"A1-A3"},{"value":"0,0E+00","module":"A4"},{"value":"0,0E+00","module":"A5"},{"value":"0,0E+00","module":"C1"},{"value":"0,0E+00","module":"C2"},{"value":"0,0E+00","module":"C3"},{"value":"0,0E+00","module":"D"}]},{"parameter":"FW","unit":"m^3","values":[{"value":"2,09E-02","module":"A1-A3"},{"value":"4,59E-05","module":"A4"},{"value":"5,64E-04","module":"A5"},{"value":"1,83E-08","module":"C1"},{"value":"8,00E-07","module":"C2"},{"value":"3,15E-03","module":"C3"},{"value":"-1,27E-03","module":"D"}]}],"end_of_life_waste":[{"parameter":"HWD","unit":"kg","values":[{"value":"-1,40E-06","module":"A1-A3"},{"value":"3,28E-08","module":"A4"},{"value":"-1,38E-08","module":"A5"},{"value":"3,14E-13","module":"C1"},{"value":"1,37E-11","module":"C2"},{"value":"1,50E-09","module":"C3"},{"value":"-2,21E-09","module":"D"}]},{"parameter":"NHWD","unit":"kg","values":[{"value":"3,90E-01","module":"A1-A3"},{"value":"1,08E-04","module":"A4"},{"value":"5,17E-02","module":"A5"},{"value":"3,31E-07","module":"C1"},{"value":"1,45E-05","module":"C2"},{"value":"1,16E-01","module":"C3"},{"value":"-2,44E-03","module":"D"}]},{"parameter":"RWD","unit":"kg","values":[{"value":"1,65E-03","module":"A1-A3"},{"value":"8,73E-07","module":"A4"},{"value":"1,88E-05","module":"A5"},{"value":"3,48E-09","module":"C1"},{"value":"1,52E-07","module":"C2"},{"value":"2,14E-05","module":"C3"},{"value":"-3,73E-04","module":"D"}]}],"end_of_life_flow":[{"parameter":"CRU","unit":"kg","values":[{"value":"0,0E+00","module":"A1-A3"},{"value":"0,0E+00","module":"A4"},{"value":"0,0E+00","module":"A5"},{"value":"0,0E+00","module":"C1"},{"value":"0,0E+00","module":"C2"},{"value":"0,0E+00","module":"C3"},{"value":"0,0E+00","module":"D"}]},{"parameter":"MFR","unit":"kg","values":[{"value":"0,0E+00","module":"A1-A3"},{"value":"0,0E+00","module":"A4"},{"value":"0,0E+00","module":"A5"},{"value":"0,0E+00","module":"C1"},{"value":"0,0E+00","module":"C2"},{"value":"0,0E+00","module":"C3"},{"value":"0,0E+00","module":"D"}]},{"parameter":"MER","unit":"kg","values":[{"value":"0,0E+00","module":"A1-A3"},{"value":"0,0E+00","module":"A4"},{"value":"0,0E+00","module":"A5"},{"value":"0,0E+00","module":"C1"},{"value":"0,0E+00","module":"C2"},{"value":"0,0E+00","module":"C3"},{"value":"0,0E+00","module":"D"}]},{"parameter":"EEE","unit":"MJ","values":[{"value":"0,0E+00","module":"A1-A3"},{"value":"0,0E+00","module":"A4"},{"value":"2,01E-01","module":"A5"},{"value":"0,0E+00","module":"C1"},{"value":"0,0E+00","module":"C2"},{"value":"0,0E+00","module":"C3"},{"value":"0,0E+00","module":"D"}]},{"parameter":"EET","unit":"MJ","values":[{"value":"0,0E+00","module":"A1-A3"},{"value":"0,0E+00","module":"A4"},{"value":"3,66E-01","module":"A5"},{"value":"0,0E+00","module":"C1"},{"value":"0,0E+00","module":"C2"},{"value":"0,0E+00","module":"C3"},{"value":"0,0E+00","module":"D"}]}]}