{"product_name":"Product-specific Type III EPD of Cimberio valves","epd_id":"NEPD-2147-970-EN","compliance":["EN 15804","ISO 14025","ISO 21930"],"producer_name":"Cav. Uff. Giacomo Cimberio S.p.A.","environmental_impact":[{"parameter":"GWP-total","unit":"kg CO2-eq.","values":[{"value":"7,17E+00","module":"A1-A3"},{"value":"3,65E-01","module":"A4"}]},{"parameter":"ODP","unit":"kg CFC 11-eq.","values":[{"value":"3,27E-05","module":"A1-A3"},{"value":"6,72E-08","module":"A4"}]},{"parameter":"AP","unit":"kg SO2-eq.","values":[{"value":"1,98E-01","module":"A1-A3"},{"value":"8,61E-04","module":"A4"}]},{"parameter":"EP","unit":"kg Phosphat-eq.","values":[{"value":"1,26E-01","module":"A1-A3"},{"value":"1,93E-04","module":"A4"}]},{"parameter":"POCP","unit":"kg Ethen-eq.","values":[{"value":"8,04E-03","module":"A1-A3"},{"value":"5,45E-05","module":"A4"}]},{"parameter":"ADPE","unit":"kg Sb-eq.","values":[{"value":"2,94E-03","module":"A1-A3"},{"value":"1,04E-06","module":"A4"}]},{"parameter":"ADPF","unit":"MJ","values":[{"value":"7,94E+01","module":"A1-A3"},{"value":"5,50E+00","module":"A4"}]},{"parameter":"ADPM","unit":"kg Sb-eq.","values":[{"value":"2,94E-03","module":"A1-A3"},{"value":"1,04E-06","module":"A4"}]}],"additional_environmental_impact":[],"resource_use":[{"parameter":"PERE","unit":"MJ","values":[{"value":"1,52E+01","module":"A1-A3"},{"value":"6,21E-02","module":"A4"}]},{"parameter":"PERM","unit":"MJ","values":[{"value":"0,0E+00","module":"A1-A3"},{"value":"0,0E+00","module":"A4"}]},{"parameter":"PERT","unit":"MJ","values":[{"value":"1,52E+01","module":"A1-A3"},{"value":"6,21E-02","module":"A4"}]},{"parameter":"PENRE","unit":"MJ","values":[{"value":"1,09E+02","module":"A1-A3"},{"value":"5,94E+00","module":"A4"}]},{"parameter":"PENRM","unit":"MJ","values":[{"value":"0,0E+00","module":"A1-A3"},{"value":"0,0E+00","module":"A4"}]},{"parameter":"PENRT","unit":"MJ","values":[{"value":"1,09E+02","module":"A1-A3"},{"value":"5,94E+00","module":"A4"}]},{"parameter":"SM","unit":"kg","values":[{"value":"6,76E-01","module":"A1-A3"},{"value":"0,0E+00","module":"A4"}]},{"parameter":"RSF","unit":"MJ","values":[{"value":"0,0E+00","module":"A1-A3"},{"value":"0,0E+00","module":"A4"}]},{"parameter":"NRSF","unit":"MJ","values":[{"value":"0,0E+00","module":"A1-A3"},{"value":"0,0E+00","module":"A4"}]},{"parameter":"FW","unit":"m3","values":[{"value":"3,43E+00","module":"A1-A3"},{"value":"2,91E+02","module":"A4"}]}],"end_of_life_waste":[{"parameter":"HWD","unit":"kg","values":[{"value":"1,21E-02","module":"A1-A3"},{"value":"3,29E-06","module":"A4"}]},{"parameter":"NHWD","unit":"kg","values":[{"value":"1,39E+00","module":"A1-A3"},{"value":"2,68E-01","module":"A4"}]},{"parameter":"RWD","unit":"kg","values":[{"value":"3,06E-04","module":"A1-A3"},{"value":"3,79E-05","module":"A4"}]}],"end_of_life_flow":[{"parameter":"CRU","unit":"kg","values":[{"value":"0,0E+00","module":"A1-A3"},{"value":"0,0E+00","module":"A4"}]},{"parameter":"MFR","unit":"kg","values":[{"value":"5,82E-01","module":"A1-A3"},{"value":"0,0E+00","module":"A4"}]},{"parameter":"MER","unit":"kg","values":[{"value":"0,0E+00","module":"A1-A3"},{"value":"0,0E+00","module":"A4"}]},{"parameter":"EEE","unit":"MJ","values":[{"value":"5,82E-02","module":"A1-A3"},{"value":"0,0E+00","module":"A4"}]},{"parameter":"EET","unit":"MJ","values":[{"value":"0,0E+00","module":"A1-A3"},{"value":"0,0E+00","module":"A4"}]}]}