{"product_name":"Profim EliePro 10ST / 20ST","epd_id":"NEPD-7510-6895","compliance":["EN 15804+A2","ISO 14025","ISO 21930"],"producer_name":"Flokk AS","environmental_impact":[{"parameter":"GWP-total","unit":"kg CO2-eq.","values":[{"value":"5,92E+01","module":"A1-A3"},{"value":"1,90E+00","module":"A4"},{"value":"6,25E+00","module":"A5"},{"value":"5,67E+00","module":"B2"},{"value":"2,54E-01","module":"B3"},{"value":"0,0E+00","module":"B4"},{"value":"0,0E+00","module":"C1"},{"value":"2,97E-01","module":"C2"},{"value":"3,15E+01","module":"C3"},{"value":"4,10E-02","module":"C4"},{"value":"-2,68E+00","module":"D"}]},{"parameter":"GWP-fossil","unit":"kg CO2-eq.","values":[{"value":"6,45E+01","module":"A1-A3"},{"value":"1,90E+00","module":"A4"},{"value":"7,40E-02","module":"A5"},{"value":"5,62E+00","module":"B2"},{"value":"2,52E-01","module":"B3"},{"value":"0,0E+00","module":"B4"},{"value":"0,0E+00","module":"C1"},{"value":"2,96E-01","module":"C2"},{"value":"2,98E+01","module":"C3"},{"value":"4,10E-02","module":"C4"},{"value":"-2,63E+00","module":"D"}]},{"parameter":"GWP-biogenic","unit":"kg CO2-eq.","values":[{"value":"-5,36E+00","module":"A1-A3"},{"value":"7,80E-04","module":"A4"},{"value":"6,18E+00","module":"A5"},{"value":"3,61E-02","module":"B2"},{"value":"1,62E-03","module":"B3"},{"value":"0,0E+00","module":"B4"},{"value":"0,0E+00","module":"C1"},{"value":"1,21E-04","module":"C2"},{"value":"1,65E+00","module":"C3"},{"value":"3,37E-05","module":"C4"},{"value":"-3,69E-03","module":"D"}]},{"parameter":"GWP-luluc","unit":"kg CO2-eq.","values":[{"value":"6,54E-02","module":"A1-A3"},{"value":"5,55E-04","module":"A4"},{"value":"2,06E-05","module":"A5"},{"value":"1,27E-02","module":"B2"},{"value":"5,74E-04","module":"B3"},{"value":"0,0E+00","module":"B4"},{"value":"0,0E+00","module":"C1"},{"value":"1,04E-04","module":"C2"},{"value":"2,16E-04","module":"C3"},{"value":"1,06E-05","module":"C4"},{"value":"-5,11E-02","module":"D"}]},{"parameter":"ODP","unit":"kg CFC 11-eq.","values":[{"value":"4,01E-06","module":"A1-A3"},{"value":"4,39E-07","module":"A4"},{"value":"1,33E-08","module":"A5"},{"value":"4,39E-07","module":"B2"},{"value":"1,95E-08","module":"B3"},{"value":"0,0E+00","module":"B4"},{"value":"0,0E+00","module":"C1"},{"value":"6,76E-08","module":"C2"},{"value":"1,17E-07","module":"C3"},{"value":"1,03E-08","module":"C4"},{"value":"-1,07E-01","module":"D"}]},{"parameter":"AP","unit":"mol H+-eq.","values":[{"value":"3,51E-01","module":"A1-A3"},{"value":"7,99E-03","module":"A4"},{"value":"2,98E-04","module":"A5"},{"value":"3,22E-02","module":"B2"},{"value":"1,44E-03","module":"B3"},{"value":"0,0E+00","module":"B4"},{"value":"0,0E+00","module":"C1"},{"value":"1,21E-03","module":"C2"},{"value":"1,19E-02","module":"C3"},{"value":"2,48E-04","module":"C4"},{"value":"-1,83E-02","module":"D"}]},{"parameter":"POCP","unit":"kg NMVOC-eq.","values":[{"value":"2,41E-01","module":"A1-A3"},{"value":"8,54E-03","module":"A4"},{"value":"3,09E-04","module":"A5"},{"value":"1,35E-02","module":"B2"},{"value":"5,94E-04","module":"B3"},{"value":"0,0E+00","module":"B4"},{"value":"0,0E+00","module":"C1"},{"value":"1,22E-03","module":"C2"},{"value":"1,45E-02","module":"C3"},{"value":"2,75E-04","module":"C4"},{"value":"-1,77E-02","module":"D"}]},{"parameter":"ADPE","unit":"kg Sb-eq.","values":[{"value":"1,87E-03","module":"A1-A3"},{"value":"3,25E-05","module":"A4"},{"value":"1,51E-06","module":"A5"},{"value":"4,34E-05","module":"B2"},{"value":"1,69E-06","module":"B3"},{"value":"0,0E+00","module":"B4"},{"value":"0,0E+00","module":"C1"},{"value":"8,03E-06","module":"C2"},{"value":"4,85E-06","module":"C3"},{"value":"5,69E-07","module":"C4"},{"value":"-6,19E-05","module":"D"}]},{"parameter":"ADPF","unit":"MJ","values":[{"value":"9,82E+02","module":"A1-A3"},{"value":"2,96E+01","module":"A4"},{"value":"8,86E-01","module":"A5"},{"value":"1,08E+02","module":"B2"},{"value":"4,87E+00","module":"B3"},{"value":"0,0E+00","module":"B4"},{"value":"0,0E+00","module":"C1"},{"value":"4,47E+00","module":"C2"},{"value":"6,78E+00","module":"C3"},{"value":"7,75E-01","module":"C4"},{"value":"-3,08E+01","module":"D"}]},{"parameter":"WDP","unit":"m3 world-eq.","values":[{"value":"1,43E+04","module":"A1-A3"},{"value":"2,27E+01","module":"A4"},{"value":"1,26E+00","module":"A5"},{"value":"1,51E+03","module":"B2"},{"value":"6,70E+01","module":"B3"},{"value":"0,0E+00","module":"B4"},{"value":"0,0E+00","module":"C1"},{"value":"4,26E+00","module":"C2"},{"value":"6,54E+00","module":"C3"},{"value":"2,44E+00","module":"C4"},{"value":"-2,01E+02","module":"D"}]},{"parameter":"EP-freshwater","unit":"kg P-eq.","values":[{"value":"3,22E-03","module":"A1-A3"},{"value":"1,45E-05","module":"A4"},{"value":"5,15E-07","module":"A5"},{"value":"5,47E-04","module":"B2"},{"value":"2,47E-05","module":"B3"},{"value":"0,0E+00","module":"B4"},{"value":"0,0E+00","module":"C1"},{"value":"2,33E-06","module":"C2"},{"value":"1,00E-05","module":"C3"},{"value":"4,51E-07","module":"C4"},{"value":"-2,05E-04","module":"D"}]},{"parameter":"EP-marine","unit":"kg N-eq.","values":[{"value":"7,59E-02","module":"A1-A3"},{"value":"2,40E-03","module":"A4"},{"value":"1,09E-04","module":"A5"},{"value":"4,31E-03","module":"B2"},{"value":"1,91E-04","module":"B3"},{"value":"0,0E+00","module":"B4"},{"value":"0,0E+00","module":"C1"},{"value":"3,59E-04","module":"C2"},{"value":"6,22E-03","module":"C3"},{"value":"8,64E-05","module":"C4"},{"value":"-5,16E-03","module":"D"}]},{"parameter":"EP-terrestrial","unit":"mol N-eq.","values":[{"value":"7,55E-01","module":"A1-A3"},{"value":"2,66E-02","module":"A4"},{"value":"1,07E-03","module":"A5"},{"value":"5,22E-02","module":"B2"},{"value":"2,32E-03","module":"B3"},{"value":"0,0E+00","module":"B4"},{"value":"0,0E+00","module":"C1"},{"value":"3,97E-03","module":"C2"},{"value":"6,07E-02","module":"C3"},{"value":"9,61E-04","module":"C4"},{"value":"-5,52E-02","module":"D"}]},{"parameter":"GWP-IOBC","unit":"kg CO2-eq.","values":[{"value":"6,49E+01","module":"A1-A3"},{"value":"1,90E+00","module":"A4"},{"value":"7,40E-02","module":"A5"},{"value":"5,99E+00","module":"B2"},{"value":"2,69E-01","module":"B3"},{"value":"0,0E+00","module":"B4"},{"value":"0,0E+00","module":"C1"},{"value":"2,97E-01","module":"C2"},{"value":"2,88E+01","module":"C3"},{"value":"6,65E-02","module":"C4"},{"value":"-3,24E+00","module":"D"}]}],"additional_environmental_impact":[{"parameter":"PM","unit":"disease incidence","values":[{"value":"4,07E-06","module":"A1-A3"},{"value":"1,67E-07","module":"A4"},{"value":"4,45E-09","module":"A5"},{"value":"1,14E-07","module":"B2"},{"value":"4,75E-09","module":"B3"},{"value":"0,0E+00","module":"B4"},{"value":"0,0E+00","module":"C1"},{"value":"2,13E-08","module":"C2"},{"value":"5,03E-08","module":"C3"},{"value":"4,28E-09","module":"C4"},{"value":"-8,29E-07","module":"D"}]},{"parameter":"ETP-fw","unit":"CTUe","values":[{"value":"2,37E+03","module":"A1-A3"},{"value":"2,16E+01","module":"A4"},{"value":"1,16E+00","module":"A5"},{"value":"8,66E+01","module":"B2"},{"value":"3,84E+00","module":"B3"},{"value":"0,0E+00","module":"B4"},{"value":"0,0E+00","module":"C1"},{"value":"3,29E+00","module":"C2"},{"value":"6,91E+01","module":"C3"},{"value":"6,13E-01","module":"C4"},{"value":"-1,83E+02","module":"D"}]},{"parameter":"HTP-c","unit":"CTUh","values":[{"value":"1,03E-07","module":"A1-A3"},{"value":"0,0E+00","module":"A4"},{"value":"3,30E-11","module":"A5"},{"value":"2,79E-09","module":"B2"},{"value":"9,70E-11","module":"B3"},{"value":"0,0E+00","module":"B4"},{"value":"0,0E+00","module":"C1"},{"value":"0,0E+00","module":"C2"},{"value":"2,08E-09","module":"C3"},{"value":"2,50E-11","module":"C4"},{"value":"-7,72E-09","module":"D"}]},{"parameter":"HTP-nc","unit":"CTUh","values":[{"value":"1,56E-06","module":"A1-A3"},{"value":"2,09E-08","module":"A4"},{"value":"1,44E-09","module":"A5"},{"value":"8,81E-08","module":"B2"},{"value":"3,37E-09","module":"B3"},{"value":"0,0E+00","module":"B4"},{"value":"0,0E+00","module":"C1"},{"value":"3,56E-09","module":"C2"},{"value":"7,40E-08","module":"C3"},{"value":"8,00E-10","module":"C4"},{"value":"6,65E-09","module":"D"}]},{"parameter":"SQP","unit":"unitless","values":[{"value":"2,69E+02","module":"A1-A3"},{"value":"3,39E+01","module":"A4"},{"value":"6,62E-01","module":"A5"},{"value":"2,53E+01","module":"B2"},{"value":"1,13E+00","module":"B3"},{"value":"0,0E+00","module":"B4"},{"value":"0,0E+00","module":"C1"},{"value":"3,08E+00","module":"C2"},{"value":"9,89E-01","module":"C3"},{"value":"1,73E+00","module":"C4"},{"value":"-1,41E+02","module":"D"}]},{"parameter":"IRP","unit":"kBq U235-eq.","values":[{"value":"2,20E+00","module":"A1-A3"},{"value":"1,29E-01","module":"A4"},{"value":"3,81E-03","module":"A5"},{"value":"8,90E-01","module":"B2"},{"value":"4,03E-02","module":"B3"},{"value":"0,0E+00","module":"B4"},{"value":"0,0E+00","module":"C1"},{"value":"1,95E-02","module":"C2"},{"value":"1,48E-02","module":"C3"},{"value":"3,18E-03","module":"C4"},{"value":"-1,30E-01","module":"D"}]}],"resource_use":[{"parameter":"PERE","unit":"MJ","values":[{"value":"1,45E+02","module":"A1-A3"},{"value":"3,72E-01","module":"A4"},{"value":"1,51E-02","module":"A5"},{"value":"1,99E+01","module":"B2"},{"value":"9,05E-01","module":"B3"},{"value":"0,0E+00","module":"B4"},{"value":"0,0E+00","module":"C1"},{"value":"6,31E-02","module":"C2"},{"value":"3,15E-01","module":"C3"},{"value":"1,87E-02","module":"C4"},{"value":"-1,30E+02","module":"D"}]},{"parameter":"PERM","unit":"MJ","values":[{"value":"2,17E+01","module":"A1-A3"},{"value":"0,0E+00","module":"A4"},{"value":"-2,17E+01","module":"A5"},{"value":"0,0E+00","module":"B2"},{"value":"0,0E+00","module":"B3"},{"value":"0,0E+00","module":"B4"},{"value":"0,0E+00","module":"C1"},{"value":"0,0E+00","module":"C2"},{"value":"-1,41E-02","module":"C3"},{"value":"0,0E+00","module":"C4"},{"value":"0,0E+00","module":"D"}]},{"parameter":"PERT","unit":"MJ","values":[{"value":"1,67E+02","module":"A1-A3"},{"value":"3,72E-01","module":"A4"},{"value":"-2,17E+01","module":"A5"},{"value":"1,99E+01","module":"B2"},{"value":"9,05E-01","module":"B3"},{"value":"0,0E+00","module":"B4"},{"value":"0,0E+00","module":"C1"},{"value":"6,31E-02","module":"C2"},{"value":"3,00E-01","module":"C3"},{"value":"1,87E-02","module":"C4"},{"value":"-1,30E+02","module":"D"}]},{"parameter":"PENRE","unit":"MJ","values":[{"value":"8,26E+02","module":"A1-A3"},{"value":"2,96E+01","module":"A4"},{"value":"8,86E-01","module":"A5"},{"value":"1,08E+02","module":"B2"},{"value":"4,88E+00","module":"B3"},{"value":"0,0E+00","module":"B4"},{"value":"0,0E+00","module":"C1"},{"value":"4,47E+00","module":"C2"},{"value":"7,07E+00","module":"C3"},{"value":"7,75E-01","module":"C4"},{"value":"-3,08E+01","module":"D"}]},{"parameter":"PENRM","unit":"MJ","values":[{"value":"3,59E+02","module":"A1-A3"},{"value":"0,0E+00","module":"A4"},{"value":"-7,75E+00","module":"A5"},{"value":"0,0E+00","module":"B2"},{"value":"0,0E+00","module":"B3"},{"value":"0,0E+00","module":"B4"},{"value":"0,0E+00","module":"C1"},{"value":"0,0E+00","module":"C2"},{"value":"-3,51E+02","module":"C3"},{"value":"0,0E+00","module":"C4"},{"value":"0,0E+00","module":"D"}]},{"parameter":"PENRT","unit":"MJ","values":[{"value":"1,18E+03","module":"A1-A3"},{"value":"2,96E+01","module":"A4"},{"value":"-6,86E+00","module":"A5"},{"value":"1,08E+02","module":"B2"},{"value":"4,88E+00","module":"B3"},{"value":"0,0E+00","module":"B4"},{"value":"0,0E+00","module":"C1"},{"value":"4,47E+00","module":"C2"},{"value":"-3,44E+02","module":"C3"},{"value":"7,75E-01","module":"C4"},{"value":"-3,08E+01","module":"D"}]},{"parameter":"SM","unit":"kg","values":[{"value":"1,08E+01","module":"A1-A3"},{"value":"0,0E+00","module":"A4"},{"value":"0,0E+00","module":"A5"},{"value":"0,0E+00","module":"B2"},{"value":"0,0E+00","module":"B3"},{"value":"0,0E+00","module":"B4"},{"value":"0,0E+00","module":"C1"},{"value":"0,0E+00","module":"C2"},{"value":"0,0E+00","module":"C3"},{"value":"0,0E+00","module":"C4"},{"value":"-3,45E-04","module":"D"}]},{"parameter":"RSF","unit":"MJ","values":[{"value":"6,98E-01","module":"A1-A3"},{"value":"1,30E-02","module":"A4"},{"value":"4,91E-04","module":"A5"},{"value":"1,38E+00","module":"B2"},{"value":"6,27E-02","module":"B3"},{"value":"0,0E+00","module":"B4"},{"value":"0,0E+00","module":"C1"},{"value":"2,26E-03","module":"C2"},{"value":"7,39E-03","module":"C3"},{"value":"4,85E-04","module":"C4"},{"value":"1,90E-02","module":"D"}]},{"parameter":"NRSF","unit":"MJ","values":[{"value":"4,20E-01","module":"A1-A3"},{"value":"4,36E-02","module":"A4"},{"value":"1,96E-03","module":"A5"},{"value":"3,70E-01","module":"B2"},{"value":"1,51E-02","module":"B3"},{"value":"0,0E+00","module":"B4"},{"value":"0,0E+00","module":"C1"},{"value":"8,06E-03","module":"C2"},{"value":"0,0E+00","module":"C3"},{"value":"3,00E-02","module":"C4"},{"value":"-6,47E+00","module":"D"}]},{"parameter":"FW","unit":"m3","values":[{"value":"8,38E-01","module":"A1-A3"},{"value":"3,37E-03","module":"A4"},{"value":"4,22E-04","module":"A5"},{"value":"8,69E-01","module":"B2"},{"value":"3,99E-03","module":"B3"},{"value":"0,0E+00","module":"B4"},{"value":"0,0E+00","module":"C1"},{"value":"4,71E-04","module":"C2"},{"value":"3,12E-02","module":"C3"},{"value":"7,01E-04","module":"C4"},{"value":"-1,59E-01","module":"D"}]}],"end_of_life_waste":[{"parameter":"HWD","unit":"kg","values":[{"value":"3,96E-01","module":"A1-A3"},{"value":"1,62E-03","module":"A4"},{"value":"0,0E+00","module":"A5"},{"value":"1,87E-02","module":"B2"},{"value":"8,39E-04","module":"B3"},{"value":"0,0E+00","module":"B4"},{"value":"0,0E+00","module":"C1"},{"value":"2,28E-04","module":"C2"},{"value":"0,0E+00","module":"C3"},{"value":"3,16E+00","module":"C4"},{"value":"-7,05E-03","module":"D"}]},{"parameter":"NHWD","unit":"kg","values":[{"value":"1,10E+01","module":"A1-A3"},{"value":"2,57E+00","module":"A4"},{"value":"3,83E+00","module":"A5"},{"value":"4,24E-01","module":"B2"},{"value":"1,73E-02","module":"B3"},{"value":"0,0E+00","module":"B4"},{"value":"0,0E+00","module":"C1"},{"value":"2,14E-01","module":"C2"},{"value":"2,65E+00","module":"C3"},{"value":"2,12E-01","module":"C4"},{"value":"-9,70E-01","module":"D"}]},{"parameter":"RWD","unit":"kg","values":[{"value":"2,11E-03","module":"A1-A3"},{"value":"2,02E-04","module":"A4"},{"value":"0,0E+00","module":"A5"},{"value":"7,21E-04","module":"B2"},{"value":"3,26E-05","module":"B3"},{"value":"0,0E+00","module":"B4"},{"value":"0,0E+00","module":"C1"},{"value":"3,05E-05","module":"C2"},{"value":"0,0E+00","module":"C3"},{"value":"5,50E-06","module":"C4"},{"value":"-1,07E-04","module":"D"}]}],"end_of_life_flow":[{"parameter":"CRU","unit":"kg","values":[{"value":"0,0E+00","module":"A1-A3"},{"value":"0,0E+00","module":"A4"},{"value":"0,0E+00","module":"A5"},{"value":"0,0E+00","module":"B2"},{"value":"0,0E+00","module":"B3"},{"value":"0,0E+00","module":"B4"},{"value":"0,0E+00","module":"C1"},{"value":"0,0E+00","module":"C2"},{"value":"0,0E+00","module":"C3"},{"value":"0,0E+00","module":"C4"},{"value":"0,0E+00","module":"D"}]},{"parameter":"MFR","unit":"kg","values":[{"value":"8,33E-01","module":"A1-A3"},{"value":"0,0E+00","module":"A4"},{"value":"3,48E+00","module":"A5"},{"value":"0,0E+00","module":"B2"},{"value":"0,0E+00","module":"B3"},{"value":"0,0E+00","module":"B4"},{"value":"0,0E+00","module":"C1"},{"value":"0,0E+00","module":"C2"},{"value":"1,29E+00","module":"C3"},{"value":"0,0E+00","module":"C4"},{"value":"-4,64E-05","module":"D"}]},{"parameter":"MER","unit":"kg","values":[{"value":"8,30E-06","module":"A1-A3"},{"value":"0,0E+00","module":"A4"},{"value":"1,41E-03","module":"A5"},{"value":"0,0E+00","module":"B2"},{"value":"0,0E+00","module":"B3"},{"value":"0,0E+00","module":"B4"},{"value":"0,0E+00","module":"C1"},{"value":"0,0E+00","module":"C2"},{"value":"1,71E+01","module":"C3"},{"value":"0,0E+00","module":"C4"},{"value":"-5,60E-06","module":"D"}]},{"parameter":"EEE","unit":"MJ","values":[{"value":"4,60E-01","module":"A1-A3"},{"value":"0,0E+00","module":"A4"},{"value":"2,08E-01","module":"A5"},{"value":"0,0E+00","module":"B2"},{"value":"0,0E+00","module":"B3"},{"value":"0,0E+00","module":"B4"},{"value":"0,0E+00","module":"C1"},{"value":"0,0E+00","module":"C2"},{"value":"1,50E+01","module":"C3"},{"value":"0,0E+00","module":"C4"},{"value":"-3,52E-05","module":"D"}]},{"parameter":"EET","unit":"MJ","values":[{"value":"6,97E+00","module":"A1-A3"},{"value":"0,0E+00","module":"A4"},{"value":"3,15E+00","module":"A5"},{"value":"0,0E+00","module":"B2"},{"value":"0,0E+00","module":"B3"},{"value":"0,0E+00","module":"B4"},{"value":"0,0E+00","module":"C1"},{"value":"0,0E+00","module":"C2"},{"value":"2,27E+02","module":"C3"},{"value":"0,0E+00","module":"C4"},{"value":"-5,33E-04","module":"D"}]}]}