{"product_name":"Profim NORMO","epd_id":"NEPD-3388-2008-EN","compliance":["EN 15804","ISO 14025","ISO 21930"],"producer_name":"Flokk AS","environmental_impact":[{"parameter":"GWP-total","unit":"kg CO2-eq.","values":[{"value":"2,27E+01","module":"A1"},{"value":"3,04E-01","module":"A2"},{"value":"6,12E+00","module":"A3"},{"value":"2,27E-01","module":"A4"}]},{"parameter":"ODP","unit":"kg CFC 11-eq.","values":[{"value":"1,39E-06","module":"A1"},{"value":"5,75E-08","module":"A2"},{"value":"1,58E-07","module":"A3"},{"value":"4,18E-08","module":"A4"}]},{"parameter":"AP","unit":"kg SO2-eq.","values":[{"value":"9,84E-02","module":"A1"},{"value":"9,78E-04","module":"A2"},{"value":"3,68E-02","module":"A3"},{"value":"7,23E-04","module":"A4"}]},{"parameter":"EP","unit":"kg Phosphat-eq.","values":[{"value":"1,73E-02","module":"A1"},{"value":"1,63E-04","module":"A2"},{"value":"4,47E-03","module":"A3"},{"value":"1,20E-04","module":"A4"}]},{"parameter":"POCP","unit":"kg Ethen-eq.","values":[{"value":"7,81E-03","module":"A1"},{"value":"4,94E-05","module":"A2"},{"value":"1,39E-03","module":"A3"},{"value":"3,70E-05","module":"A4"}]},{"parameter":"ADPE","unit":"kg Sb-eq.","values":[{"value":"1,27E-04","module":"A1"},{"value":"8,20E-07","module":"A2"},{"value":"3,39E-07","module":"A3"},{"value":"6,91E-07","module":"A4"}]},{"parameter":"ADPF","unit":"MJ","values":[{"value":"2,45E+02","module":"A1"},{"value":"4,67E+00","module":"A2"},{"value":"6,23E+01","module":"A3"},{"value":"3,42E+00","module":"A4"}]},{"parameter":"ADPM","unit":"kg Sb-eq.","values":[{"value":"1,27E-04","module":"A1"},{"value":"8,20E-07","module":"A2"},{"value":"3,39E-07","module":"A3"},{"value":"6,91E-07","module":"A4"}]}],"additional_environmental_impact":[],"resource_use":[{"parameter":"PERE","unit":"MJ","values":[{"value":"3,11E+01","module":"A1"},{"value":"7,55E-02","module":"A2"},{"value":"7,31E+00","module":"A3"},{"value":"4,98E-02","module":"A4"}]},{"parameter":"PERM","unit":"MJ","values":[{"value":"9,42E-02","module":"A1"},{"value":"0,0E+00","module":"A2"},{"value":"0,0E+00","module":"A3"},{"value":"0,0E+00","module":"A4"}]},{"parameter":"PERT","unit":"MJ","values":[{"value":"3,12E+01","module":"A1"},{"value":"7,55E-02","module":"A2"},{"value":"7,31E+00","module":"A3"},{"value":"4,98E-02","module":"A4"}]},{"parameter":"PENRE","unit":"MJ","values":[{"value":"3,01E+02","module":"A1"},{"value":"4,79E+00","module":"A2"},{"value":"6,58E+01","module":"A3"},{"value":"3,50E+00","module":"A4"}]},{"parameter":"PENRM","unit":"MJ","values":[{"value":"9,01E+00","module":"A1"},{"value":"0,0E+00","module":"A2"},{"value":"0,0E+00","module":"A3"},{"value":"0,0E+00","module":"A4"}]},{"parameter":"PENRT","unit":"MJ","values":[{"value":"3,10E+02","module":"A1"},{"value":"4,79E+00","module":"A2"},{"value":"6,58E+01","module":"A3"},{"value":"3,50E+00","module":"A4"}]},{"parameter":"SM","unit":"kg","values":[{"value":"3,68E+00","module":"A1"},{"value":"0,0E+00","module":"A2"},{"value":"0,0E+00","module":"A3"},{"value":"0,0E+00","module":"A4"}]},{"parameter":"RSF","unit":"MJ","values":[{"value":"0,0E+00","module":"A1"},{"value":"0,0E+00","module":"A2"},{"value":"0,0E+00","module":"A3"},{"value":"0,0E+00","module":"A4"}]},{"parameter":"NRSF","unit":"MJ","values":[{"value":"0,0E+00","module":"A1"},{"value":"0,0E+00","module":"A2"},{"value":"0,0E+00","module":"A3"},{"value":"0,0E+00","module":"A4"}]},{"parameter":"FW","unit":"m3","values":[{"value":"2,15E-01","module":"A1"},{"value":"1,00E-03","module":"A2"},{"value":"3,28E-02","module":"A3"},{"value":"6,55E-04","module":"A4"}]}],"end_of_life_waste":[{"parameter":"HWD","unit":"kg","values":[{"value":"1,22E-03","module":"A1"},{"value":"2,68E-06","module":"A2"},{"value":"3,14E-02","module":"A3"},{"value":"2,04E-06","module":"A4"}]},{"parameter":"NHWD","unit":"kg","values":[{"value":"1,59E+01","module":"A1"},{"value":"3,36E-01","module":"A2"},{"value":"2,28E+00","module":"A3"},{"value":"1,84E-01","module":"A4"}]},{"parameter":"RWD","unit":"kg","values":[{"value":"9,50E-04","module":"A1"},{"value":"3,32E-05","module":"A2"},{"value":"9,11E-05","module":"A3"},{"value":"2,40E-05","module":"A4"}]}],"end_of_life_flow":[{"parameter":"CRU","unit":"kg","values":[{"value":"0,0E+00","module":"A1"},{"value":"0,0E+00","module":"A2"},{"value":"0,0E+00","module":"A3"},{"value":"0,0E+00","module":"A4"}]},{"parameter":"MFR","unit":"kg","values":[{"value":"0,0E+00","module":"A1"},{"value":"0,0E+00","module":"A2"},{"value":"7,67E-01","module":"A3"},{"value":"0,0E+00","module":"A4"}]},{"parameter":"MER","unit":"kg","values":[{"value":"0,0E+00","module":"A1"},{"value":"0,0E+00","module":"A2"},{"value":"4,70E-03","module":"A3"},{"value":"0,0E+00","module":"A4"}]},{"parameter":"EEE","unit":"MJ","values":[{"value":"0,0E+00","module":"A1"},{"value":"0,0E+00","module":"A2"},{"value":"1,48E-01","module":"A3"},{"value":"0,0E+00","module":"A4"}]},{"parameter":"EET","unit":"MJ","values":[{"value":"0,0E+00","module":"A1"},{"value":"0,0E+00","module":"A2"},{"value":"1,42E+00","module":"A3"},{"value":"0,0E+00","module":"A4"}]}]}