{"product_name":"Profim Com HF / HS / HC","epd_id":"NEPD-6381-5644","compliance":["EN 15804+A2","ISO 14025","ISO 21930"],"producer_name":"Flokk AS","environmental_impact":[{"parameter":"GWP-total","unit":"kg CO2-eq.","values":[{"value":"1,61E+01","module":"A1-A3"},{"value":"1,37E+00","module":"A4"},{"value":"6,92E+00","module":"A5"},{"value":"5,67E+00","module":"B2"},{"value":"2,54E-01","module":"B3"},{"value":"0,0E+00","module":"B4"},{"value":"0,0E+00","module":"C1"},{"value":"2,13E-01","module":"C2"},{"value":"7,16E+00","module":"C3"},{"value":"5,46E-02","module":"C4"},{"value":"-2,38E+00","module":"D"}]},{"parameter":"GWP-fossil","unit":"kg CO2-eq.","values":[{"value":"2,68E+01","module":"A1-A3"},{"value":"1,37E+00","module":"A4"},{"value":"7,31E-02","module":"A5"},{"value":"5,62E+00","module":"B2"},{"value":"2,52E-01","module":"B3"},{"value":"0,0E+00","module":"B4"},{"value":"0,0E+00","module":"C1"},{"value":"2,13E-01","module":"C2"},{"value":"1,75E+00","module":"C3"},{"value":"5,45E-02","module":"C4"},{"value":"-2,37E+00","module":"D"}]},{"parameter":"GWP-biogenic","unit":"kg CO2-eq.","values":[{"value":"-1,07E+01","module":"A1-A3"},{"value":"5,61E-04","module":"A4"},{"value":"6,85E+00","module":"A5"},{"value":"3,61E-02","module":"B2"},{"value":"1,62E-03","module":"B3"},{"value":"0,0E+00","module":"B4"},{"value":"0,0E+00","module":"C1"},{"value":"8,68E-05","module":"C2"},{"value":"5,40E+00","module":"C3"},{"value":"4,41E-05","module":"C4"},{"value":"-1,75E-03","module":"D"}]},{"parameter":"GWP-luluc","unit":"kg CO2-eq.","values":[{"value":"5,56E-02","module":"A1-A3"},{"value":"3,99E-04","module":"A4"},{"value":"2,22E-05","module":"A5"},{"value":"1,27E-02","module":"B2"},{"value":"5,74E-04","module":"B3"},{"value":"0,0E+00","module":"B4"},{"value":"0,0E+00","module":"C1"},{"value":"7,45E-05","module":"C2"},{"value":"4,60E-05","module":"C3"},{"value":"1,58E-05","module":"C4"},{"value":"-1,11E-02","module":"D"}]},{"parameter":"ODP","unit":"kg CFC 11-eq.","values":[{"value":"2,08E-06","module":"A1-A3"},{"value":"3,16E-07","module":"A4"},{"value":"1,42E-08","module":"A5"},{"value":"4,39E-07","module":"B2"},{"value":"1,95E-08","module":"B3"},{"value":"0,0E+00","module":"B4"},{"value":"0,0E+00","module":"C1"},{"value":"4,86E-08","module":"C2"},{"value":"2,15E-08","module":"C3"},{"value":"1,60E-08","module":"C4"},{"value":"-2,15E-02","module":"D"}]},{"parameter":"AP","unit":"mol H+-eq.","values":[{"value":"1,46E-01","module":"A1-A3"},{"value":"5,74E-03","module":"A4"},{"value":"3,19E-04","module":"A5"},{"value":"3,22E-02","module":"B2"},{"value":"1,44E-03","module":"B3"},{"value":"0,0E+00","module":"B4"},{"value":"0,0E+00","module":"C1"},{"value":"8,71E-04","module":"C2"},{"value":"1,50E-03","module":"C3"},{"value":"3,68E-04","module":"C4"},{"value":"-1,27E-02","module":"D"}]},{"parameter":"POCP","unit":"kg NMVOC-eq.","values":[{"value":"1,21E-01","module":"A1-A3"},{"value":"6,14E-03","module":"A4"},{"value":"3,29E-04","module":"A5"},{"value":"1,35E-02","module":"B2"},{"value":"5,94E-04","module":"B3"},{"value":"0,0E+00","module":"B4"},{"value":"0,0E+00","module":"C1"},{"value":"8,74E-04","module":"C2"},{"value":"1,80E-03","module":"C3"},{"value":"4,16E-04","module":"C4"},{"value":"-1,28E-02","module":"D"}]},{"parameter":"ADPE","unit":"kg Sb-eq.","values":[{"value":"8,51E-04","module":"A1-A3"},{"value":"2,33E-05","module":"A4"},{"value":"1,63E-06","module":"A5"},{"value":"4,34E-05","module":"B2"},{"value":"1,69E-06","module":"B3"},{"value":"0,0E+00","module":"B4"},{"value":"0,0E+00","module":"C1"},{"value":"5,77E-06","module":"C2"},{"value":"8,81E-07","module":"C3"},{"value":"8,89E-07","module":"C4"},{"value":"-3,87E-05","module":"D"}]},{"parameter":"ADPF","unit":"MJ","values":[{"value":"3,55E+02","module":"A1-A3"},{"value":"2,13E+01","module":"A4"},{"value":"9,45E-01","module":"A5"},{"value":"1,08E+02","module":"B2"},{"value":"4,87E+00","module":"B3"},{"value":"0,0E+00","module":"B4"},{"value":"0,0E+00","module":"C1"},{"value":"3,21E+00","module":"C2"},{"value":"1,34E+00","module":"C3"},{"value":"1,19E+00","module":"C4"},{"value":"-2,17E+01","module":"D"}]},{"parameter":"WDP","unit":"m3 world-eq.","values":[{"value":"1,34E+04","module":"A1-A3"},{"value":"1,63E+01","module":"A4"},{"value":"1,27E+00","module":"A5"},{"value":"1,51E+03","module":"B2"},{"value":"6,70E+01","module":"B3"},{"value":"0,0E+00","module":"B4"},{"value":"0,0E+00","module":"C1"},{"value":"3,06E+00","module":"C2"},{"value":"2,92E+00","module":"C3"},{"value":"2,72E+00","module":"C4"},{"value":"5,50E+01","module":"D"}]},{"parameter":"EP-freshwater","unit":"kg P-eq.","values":[{"value":"1,63E-03","module":"A1-A3"},{"value":"1,04E-05","module":"A4"},{"value":"5,52E-07","module":"A5"},{"value":"5,47E-04","module":"B2"},{"value":"2,47E-05","module":"B3"},{"value":"0,0E+00","module":"B4"},{"value":"0,0E+00","module":"C1"},{"value":"1,67E-06","module":"C2"},{"value":"4,27E-06","module":"C3"},{"value":"5,44E-07","module":"C4"},{"value":"-1,54E-04","module":"D"}]},{"parameter":"EP-marine","unit":"kg N-eq.","values":[{"value":"3,20E-02","module":"A1-A3"},{"value":"1,73E-03","module":"A4"},{"value":"1,11E-04","module":"A5"},{"value":"4,31E-03","module":"B2"},{"value":"1,91E-04","module":"B3"},{"value":"0,0E+00","module":"B4"},{"value":"0,0E+00","module":"C1"},{"value":"2,58E-04","module":"C2"},{"value":"6,95E-04","module":"C3"},{"value":"1,31E-04","module":"C4"},{"value":"-2,93E-03","module":"D"}]},{"parameter":"EP-terrestrial","unit":"mol N-eq.","values":[{"value":"3,41E-01","module":"A1-A3"},{"value":"1,91E-02","module":"A4"},{"value":"1,14E-03","module":"A5"},{"value":"5,22E-02","module":"B2"},{"value":"2,32E-03","module":"B3"},{"value":"0,0E+00","module":"B4"},{"value":"0,0E+00","module":"C1"},{"value":"2,86E-03","module":"C2"},{"value":"7,14E-03","module":"C3"},{"value":"1,45E-03","module":"C4"},{"value":"-3,04E-02","module":"D"}]},{"parameter":"GWP-IOBC","unit":"kg CO2-eq.","values":[{"value":"2,69E+01","module":"A1-A3"},{"value":"1,37E+00","module":"A4"},{"value":"7,32E-02","module":"A5"},{"value":"5,99E+00","module":"B2"},{"value":"2,69E-01","module":"B3"},{"value":"0,0E+00","module":"B4"},{"value":"0,0E+00","module":"C1"},{"value":"2,13E-01","module":"C2"},{"value":"2,84E+00","module":"C3"},{"value":"5,71E-02","module":"C4"},{"value":"-3,41E+00","module":"D"}]}],"additional_environmental_impact":[{"parameter":"PM","unit":"disease incidence","values":[{"value":"2,10E-06","module":"A1-A3"},{"value":"1,20E-07","module":"A4"},{"value":"4,73E-09","module":"A5"},{"value":"1,14E-07","module":"B2"},{"value":"4,75E-09","module":"B3"},{"value":"0,0E+00","module":"B4"},{"value":"0,0E+00","module":"C1"},{"value":"1,53E-08","module":"C2"},{"value":"2,15E-08","module":"C3"},{"value":"6,66E-09","module":"C4"},{"value":"-3,19E-07","module":"D"}]},{"parameter":"ETP-fw","unit":"CTUe","values":[{"value":"1,50E+03","module":"A1-A3"},{"value":"1,55E+01","module":"A4"},{"value":"1,25E+00","module":"A5"},{"value":"8,66E+01","module":"B2"},{"value":"3,84E+00","module":"B3"},{"value":"0,0E+00","module":"B4"},{"value":"0,0E+00","module":"C1"},{"value":"2,37E+00","module":"C2"},{"value":"7,27E+00","module":"C3"},{"value":"7,38E-01","module":"C4"},{"value":"-1,39E+02","module":"D"}]},{"parameter":"HTP-c","unit":"CTUh","values":[{"value":"1,43E-07","module":"A1-A3"},{"value":"0,0E+00","module":"A4"},{"value":"3,70E-11","module":"A5"},{"value":"2,79E-09","module":"B2"},{"value":"9,70E-11","module":"B3"},{"value":"0,0E+00","module":"B4"},{"value":"0,0E+00","module":"C1"},{"value":"0,0E+00","module":"C2"},{"value":"6,00E-10","module":"C3"},{"value":"2,50E-11","module":"C4"},{"value":"-1,04E-08","module":"D"}]},{"parameter":"HTP-nc","unit":"CTUh","values":[{"value":"1,06E-06","module":"A1-A3"},{"value":"1,50E-08","module":"A4"},{"value":"1,56E-09","module":"A5"},{"value":"8,81E-08","module":"B2"},{"value":"3,37E-09","module":"B3"},{"value":"0,0E+00","module":"B4"},{"value":"0,0E+00","module":"C1"},{"value":"2,56E-09","module":"C2"},{"value":"1,05E-08","module":"C3"},{"value":"7,54E-10","module":"C4"},{"value":"1,95E-07","module":"D"}]},{"parameter":"SQP","unit":"unitless","values":[{"value":"3,65E+02","module":"A1-A3"},{"value":"2,44E+01","module":"A4"},{"value":"6,69E-01","module":"A5"},{"value":"2,53E+01","module":"B2"},{"value":"1,13E+00","module":"B3"},{"value":"0,0E+00","module":"B4"},{"value":"0,0E+00","module":"C1"},{"value":"2,21E+00","module":"C2"},{"value":"3,16E-01","module":"C3"},{"value":"2,59E+00","module":"C4"},{"value":"-2,95E+01","module":"D"}]},{"parameter":"IRP","unit":"kBq U235-eq.","values":[{"value":"9,99E-01","module":"A1-A3"},{"value":"9,29E-02","module":"A4"},{"value":"4,05E-03","module":"A5"},{"value":"8,90E-01","module":"B2"},{"value":"4,03E-02","module":"B3"},{"value":"0,0E+00","module":"B4"},{"value":"0,0E+00","module":"C1"},{"value":"1,40E-02","module":"C2"},{"value":"3,87E-03","module":"C3"},{"value":"4,77E-03","module":"C4"},{"value":"-1,95E-02","module":"D"}]}],"resource_use":[{"parameter":"PERE","unit":"MJ","values":[{"value":"1,61E+02","module":"A1-A3"},{"value":"2,67E-01","module":"A4"},{"value":"1,58E-02","module":"A5"},{"value":"1,99E+01","module":"B2"},{"value":"9,05E-01","module":"B3"},{"value":"0,0E+00","module":"B4"},{"value":"0,0E+00","module":"C1"},{"value":"4,53E-02","module":"C2"},{"value":"1,06E-01","module":"C3"},{"value":"2,37E-02","module":"C4"},{"value":"-2,75E+01","module":"D"}]},{"parameter":"PERM","unit":"MJ","values":[{"value":"6,54E+01","module":"A1-A3"},{"value":"0,0E+00","module":"A4"},{"value":"-2,83E+01","module":"A5"},{"value":"0,0E+00","module":"B2"},{"value":"0,0E+00","module":"B3"},{"value":"0,0E+00","module":"B4"},{"value":"0,0E+00","module":"C1"},{"value":"0,0E+00","module":"C2"},{"value":"-3,71E+01","module":"C3"},{"value":"0,0E+00","module":"C4"},{"value":"0,0E+00","module":"D"}]},{"parameter":"PERT","unit":"MJ","values":[{"value":"2,26E+02","module":"A1-A3"},{"value":"2,67E-01","module":"A4"},{"value":"-2,83E+01","module":"A5"},{"value":"1,99E+01","module":"B2"},{"value":"9,05E-01","module":"B3"},{"value":"0,0E+00","module":"B4"},{"value":"0,0E+00","module":"C1"},{"value":"4,53E-02","module":"C2"},{"value":"-3,70E+01","module":"C3"},{"value":"2,37E-02","module":"C4"},{"value":"-2,75E+01","module":"D"}]},{"parameter":"PENRE","unit":"MJ","values":[{"value":"3,17E+02","module":"A1-A3"},{"value":"2,13E+01","module":"A4"},{"value":"9,45E-01","module":"A5"},{"value":"1,08E+02","module":"B2"},{"value":"4,88E+00","module":"B3"},{"value":"0,0E+00","module":"B4"},{"value":"0,0E+00","module":"C1"},{"value":"3,21E+00","module":"C2"},{"value":"1,36E+00","module":"C3"},{"value":"1,19E+00","module":"C4"},{"value":"-2,17E+01","module":"D"}]},{"parameter":"PENRM","unit":"MJ","values":[{"value":"3,79E+01","module":"A1-A3"},{"value":"0,0E+00","module":"A4"},{"value":"-3,85E+00","module":"A5"},{"value":"0,0E+00","module":"B2"},{"value":"0,0E+00","module":"B3"},{"value":"0,0E+00","module":"B4"},{"value":"0,0E+00","module":"C1"},{"value":"0,0E+00","module":"C2"},{"value":"-3,41E+01","module":"C3"},{"value":"0,0E+00","module":"C4"},{"value":"0,0E+00","module":"D"}]},{"parameter":"PENRT","unit":"MJ","values":[{"value":"3,55E+02","module":"A1-A3"},{"value":"2,13E+01","module":"A4"},{"value":"-2,91E+00","module":"A5"},{"value":"1,08E+02","module":"B2"},{"value":"4,88E+00","module":"B3"},{"value":"0,0E+00","module":"B4"},{"value":"0,0E+00","module":"C1"},{"value":"3,21E+00","module":"C2"},{"value":"-3,27E+01","module":"C3"},{"value":"1,19E+00","module":"C4"},{"value":"-2,17E+01","module":"D"}]},{"parameter":"SM","unit":"kg","values":[{"value":"5,48E+00","module":"A1-A3"},{"value":"0,0E+00","module":"A4"},{"value":"0,0E+00","module":"A5"},{"value":"0,0E+00","module":"B2"},{"value":"0,0E+00","module":"B3"},{"value":"0,0E+00","module":"B4"},{"value":"0,0E+00","module":"C1"},{"value":"0,0E+00","module":"C2"},{"value":"0,0E+00","module":"C3"},{"value":"0,0E+00","module":"C4"},{"value":"0,0E+00","module":"D"}]},{"parameter":"RSF","unit":"MJ","values":[{"value":"6,48E-01","module":"A1-A3"},{"value":"9,36E-03","module":"A4"},{"value":"5,20E-04","module":"A5"},{"value":"1,38E+00","module":"B2"},{"value":"6,27E-02","module":"B3"},{"value":"0,0E+00","module":"B4"},{"value":"0,0E+00","module":"C1"},{"value":"1,62E-03","module":"C2"},{"value":"2,33E-03","module":"C3"},{"value":"6,11E-04","module":"C4"},{"value":"7,03E-02","module":"D"}]},{"parameter":"NRSF","unit":"MJ","values":[{"value":"1,30E-01","module":"A1-A3"},{"value":"3,14E-02","module":"A4"},{"value":"2,11E-03","module":"A5"},{"value":"3,70E-01","module":"B2"},{"value":"1,51E-02","module":"B3"},{"value":"0,0E+00","module":"B4"},{"value":"0,0E+00","module":"C1"},{"value":"5,79E-03","module":"C2"},{"value":"0,0E+00","module":"C3"},{"value":"3,74E-02","module":"C4"},{"value":"6,35E-01","module":"D"}]},{"parameter":"FW","unit":"m3","values":[{"value":"2,88E-01","module":"A1-A3"},{"value":"2,42E-03","module":"A4"},{"value":"4,48E-04","module":"A5"},{"value":"8,69E-01","module":"B2"},{"value":"3,99E-03","module":"B3"},{"value":"0,0E+00","module":"B4"},{"value":"0,0E+00","module":"C1"},{"value":"3,38E-04","module":"C2"},{"value":"2,40E-03","module":"C3"},{"value":"1,08E-03","module":"C4"},{"value":"-3,57E-02","module":"D"}]}],"end_of_life_waste":[{"parameter":"HWD","unit":"kg","values":[{"value":"2,81E-01","module":"A1-A3"},{"value":"1,16E-03","module":"A4"},{"value":"0,0E+00","module":"A5"},{"value":"1,87E-02","module":"B2"},{"value":"8,39E-04","module":"B3"},{"value":"0,0E+00","module":"B4"},{"value":"0,0E+00","module":"C1"},{"value":"1,64E-04","module":"C2"},{"value":"0,0E+00","module":"C3"},{"value":"4,57E+00","module":"C4"},{"value":"-1,10E-02","module":"D"}]},{"parameter":"NHWD","unit":"kg","values":[{"value":"8,61E+00","module":"A1-A3"},{"value":"1,85E+00","module":"A4"},{"value":"4,13E+00","module":"A5"},{"value":"4,24E-01","module":"B2"},{"value":"1,73E-02","module":"B3"},{"value":"0,0E+00","module":"B4"},{"value":"0,0E+00","module":"C1"},{"value":"1,54E-01","module":"C2"},{"value":"1,41E-01","module":"C3"},{"value":"5,57E-02","module":"C4"},{"value":"-9,47E-01","module":"D"}]},{"parameter":"RWD","unit":"kg","values":[{"value":"9,72E-04","module":"A1-A3"},{"value":"1,45E-04","module":"A4"},{"value":"0,0E+00","module":"A5"},{"value":"7,21E-04","module":"B2"},{"value":"3,26E-05","module":"B3"},{"value":"0,0E+00","module":"B4"},{"value":"0,0E+00","module":"C1"},{"value":"2,19E-05","module":"C2"},{"value":"0,0E+00","module":"C3"},{"value":"7,20E-06","module":"C4"},{"value":"-1,64E-05","module":"D"}]}],"end_of_life_flow":[{"parameter":"CRU","unit":"kg","values":[{"value":"0,0E+00","module":"A1-A3"},{"value":"0,0E+00","module":"A4"},{"value":"0,0E+00","module":"A5"},{"value":"0,0E+00","module":"B2"},{"value":"0,0E+00","module":"B3"},{"value":"0,0E+00","module":"B4"},{"value":"0,0E+00","module":"C1"},{"value":"0,0E+00","module":"C2"},{"value":"0,0E+00","module":"C3"},{"value":"0,0E+00","module":"C4"},{"value":"0,0E+00","module":"D"}]},{"parameter":"MFR","unit":"kg","values":[{"value":"8,33E-01","module":"A1-A3"},{"value":"0,0E+00","module":"A4"},{"value":"3,80E+00","module":"A5"},{"value":"0,0E+00","module":"B2"},{"value":"0,0E+00","module":"B3"},{"value":"0,0E+00","module":"B4"},{"value":"0,0E+00","module":"C1"},{"value":"0,0E+00","module":"C2"},{"value":"2,33E+00","module":"C3"},{"value":"0,0E+00","module":"C4"},{"value":"0,0E+00","module":"D"}]},{"parameter":"MER","unit":"kg","values":[{"value":"6,61E-06","module":"A1-A3"},{"value":"0,0E+00","module":"A4"},{"value":"2,95E-03","module":"A5"},{"value":"0,0E+00","module":"B2"},{"value":"0,0E+00","module":"B3"},{"value":"0,0E+00","module":"B4"},{"value":"0,0E+00","module":"C1"},{"value":"0,0E+00","module":"C2"},{"value":"1,09E+01","module":"C3"},{"value":"0,0E+00","module":"C4"},{"value":"0,0E+00","module":"D"}]},{"parameter":"EEE","unit":"MJ","values":[{"value":"4,60E-01","module":"A1-A3"},{"value":"0,0E+00","module":"A4"},{"value":"2,31E-01","module":"A5"},{"value":"0,0E+00","module":"B2"},{"value":"0,0E+00","module":"B3"},{"value":"0,0E+00","module":"B4"},{"value":"0,0E+00","module":"C1"},{"value":"0,0E+00","module":"C2"},{"value":"3,34E+00","module":"C3"},{"value":"0,0E+00","module":"C4"},{"value":"0,0E+00","module":"D"}]},{"parameter":"EET","unit":"MJ","values":[{"value":"6,97E+00","module":"A1-A3"},{"value":"0,0E+00","module":"A4"},{"value":"3,49E+00","module":"A5"},{"value":"0,0E+00","module":"B2"},{"value":"0,0E+00","module":"B3"},{"value":"0,0E+00","module":"B4"},{"value":"0,0E+00","module":"C1"},{"value":"0,0E+00","module":"C2"},{"value":"5,05E+01","module":"C3"},{"value":"0,0E+00","module":"C4"},{"value":"0,0E+00","module":"D"}]}]}