{"product_name":"Profim Cushions","epd_id":"NEPD-7082-6477","compliance":["EN 15804+A2","ISO 14025","ISO 21930"],"producer_name":"Flokk AS","environmental_impact":[{"parameter":"GWP-total","unit":"kg CO2-eq.","values":[{"value":"1,77E+00","module":"A1-A3"},{"value":"6,38E-02","module":"A4"},{"value":"7,58E-01","module":"A5"},{"value":"5,67E+00","module":"B2"},{"value":"2,54E-01","module":"B3"},{"value":"0,0E+00","module":"B4"},{"value":"0,0E+00","module":"C1"},{"value":"9,94E-03","module":"C2"},{"value":"4,03E-01","module":"C3"},{"value":"6,00E-05","module":"C4"},{"value":"-2,19E-02","module":"D"}]},{"parameter":"GWP-fossil","unit":"kg CO2-eq.","values":[{"value":"2,42E+00","module":"A1-A3"},{"value":"6,37E-02","module":"A4"},{"value":"7,16E-03","module":"A5"},{"value":"5,62E+00","module":"B2"},{"value":"2,52E-01","module":"B3"},{"value":"0,0E+00","module":"B4"},{"value":"0,0E+00","module":"C1"},{"value":"9,93E-03","module":"C2"},{"value":"3,15E-03","module":"C3"},{"value":"5,84E-05","module":"C4"},{"value":"-2,12E-02","module":"D"}]},{"parameter":"GWP-biogenic","unit":"kg CO2-eq.","values":[{"value":"-6,62E-01","module":"A1-A3"},{"value":"2,62E-05","module":"A4"},{"value":"7,51E-01","module":"A5"},{"value":"3,61E-02","module":"B2"},{"value":"1,62E-03","module":"B3"},{"value":"0,0E+00","module":"B4"},{"value":"0,0E+00","module":"C1"},{"value":"4,05E-06","module":"C2"},{"value":"3,99E-01","module":"C3"},{"value":"1,60E-06","module":"C4"},{"value":"-4,64E-05","module":"D"}]},{"parameter":"GWP-luluc","unit":"kg CO2-eq.","values":[{"value":"1,55E-02","module":"A1-A3"},{"value":"1,86E-05","module":"A4"},{"value":"2,37E-06","module":"A5"},{"value":"1,27E-02","module":"B2"},{"value":"5,74E-04","module":"B3"},{"value":"0,0E+00","module":"B4"},{"value":"0,0E+00","module":"C1"},{"value":"3,47E-06","module":"C2"},{"value":"4,83E-07","module":"C3"},{"value":"1,17E-08","module":"C4"},{"value":"-7,04E-04","module":"D"}]},{"parameter":"ODP","unit":"kg CFC 11-eq.","values":[{"value":"2,34E-07","module":"A1-A3"},{"value":"1,47E-08","module":"A4"},{"value":"1,51E-09","module":"A5"},{"value":"4,39E-07","module":"B2"},{"value":"1,95E-08","module":"B3"},{"value":"0,0E+00","module":"B4"},{"value":"0,0E+00","module":"C1"},{"value":"2,26E-09","module":"C2"},{"value":"2,63E-10","module":"C3"},{"value":"1,00E-11","module":"C4"},{"value":"-1,49E-03","module":"D"}]},{"parameter":"AP","unit":"mol H+-eq.","values":[{"value":"1,54E-02","module":"A1-A3"},{"value":"2,68E-04","module":"A4"},{"value":"3,39E-05","module":"A5"},{"value":"3,22E-02","module":"B2"},{"value":"1,44E-03","module":"B3"},{"value":"0,0E+00","module":"B4"},{"value":"0,0E+00","module":"C1"},{"value":"4,06E-05","module":"C2"},{"value":"4,03E-05","module":"C3"},{"value":"2,71E-07","module":"C4"},{"value":"-2,39E-04","module":"D"}]},{"parameter":"POCP","unit":"kg NMVOC-eq.","values":[{"value":"1,26E-02","module":"A1-A3"},{"value":"2,86E-04","module":"A4"},{"value":"3,49E-05","module":"A5"},{"value":"1,35E-02","module":"B2"},{"value":"5,94E-04","module":"B3"},{"value":"0,0E+00","module":"B4"},{"value":"0,0E+00","module":"C1"},{"value":"4,08E-05","module":"C2"},{"value":"5,03E-05","module":"C3"},{"value":"2,86E-07","module":"C4"},{"value":"-1,78E-04","module":"D"}]},{"parameter":"ADPE","unit":"kg Sb-eq.","values":[{"value":"2,22E-04","module":"A1-A3"},{"value":"1,09E-06","module":"A4"},{"value":"1,74E-07","module":"A5"},{"value":"4,34E-05","module":"B2"},{"value":"1,69E-06","module":"B3"},{"value":"0,0E+00","module":"B4"},{"value":"0,0E+00","module":"C1"},{"value":"2,69E-07","module":"C2"},{"value":"1,28E-08","module":"C3"},{"value":"5,44E-10","module":"C4"},{"value":"-4,76E-06","module":"D"}]},{"parameter":"ADPF","unit":"MJ","values":[{"value":"3,27E+01","module":"A1-A3"},{"value":"9,91E-01","module":"A4"},{"value":"1,00E-01","module":"A5"},{"value":"1,08E+02","module":"B2"},{"value":"4,87E+00","module":"B3"},{"value":"0,0E+00","module":"B4"},{"value":"0,0E+00","module":"C1"},{"value":"1,50E-01","module":"C2"},{"value":"2,52E-02","module":"C3"},{"value":"7,87E-04","module":"C4"},{"value":"-3,00E-01","module":"D"}]},{"parameter":"WDP","unit":"m3 world-eq.","values":[{"value":"1,23E+04","module":"A1-A3"},{"value":"7,60E-01","module":"A4"},{"value":"1,27E-01","module":"A5"},{"value":"1,51E+03","module":"B2"},{"value":"6,70E+01","module":"B3"},{"value":"0,0E+00","module":"B4"},{"value":"0,0E+00","module":"C1"},{"value":"1,43E-01","module":"C2"},{"value":"-1,32E-01","module":"C3"},{"value":"4,59E-03","module":"C4"},{"value":"-3,64E+00","module":"D"}]},{"parameter":"EP-freshwater","unit":"kg P-eq.","values":[{"value":"1,61E-04","module":"A1-A3"},{"value":"4,86E-07","module":"A4"},{"value":"5,88E-08","module":"A5"},{"value":"5,47E-04","module":"B2"},{"value":"2,47E-05","module":"B3"},{"value":"0,0E+00","module":"B4"},{"value":"0,0E+00","module":"C1"},{"value":"7,80E-08","module":"C2"},{"value":"5,29E-08","module":"C3"},{"value":"7,23E-10","module":"C4"},{"value":"-2,38E-06","module":"D"}]},{"parameter":"EP-marine","unit":"kg N-eq.","values":[{"value":"6,73E-03","module":"A1-A3"},{"value":"8,05E-05","module":"A4"},{"value":"1,12E-05","module":"A5"},{"value":"4,31E-03","module":"B2"},{"value":"1,91E-04","module":"B3"},{"value":"0,0E+00","module":"B4"},{"value":"0,0E+00","module":"C1"},{"value":"1,20E-05","module":"C2"},{"value":"1,93E-05","module":"C3"},{"value":"9,05E-08","module":"C4"},{"value":"-5,85E-05","module":"D"}]},{"parameter":"EP-terrestrial","unit":"mol N-eq.","values":[{"value":"4,80E-02","module":"A1-A3"},{"value":"8,91E-04","module":"A4"},{"value":"1,21E-04","module":"A5"},{"value":"5,22E-02","module":"B2"},{"value":"2,32E-03","module":"B3"},{"value":"0,0E+00","module":"B4"},{"value":"0,0E+00","module":"C1"},{"value":"1,33E-04","module":"C2"},{"value":"2,05E-04","module":"C3"},{"value":"1,01E-06","module":"C4"},{"value":"-6,46E-04","module":"D"}]},{"parameter":"GWP-IOBC","unit":"kg CO2-eq.","values":[{"value":"2,18E+00","module":"A1-A3"},{"value":"6,38E-02","module":"A4"},{"value":"7,16E-03","module":"A5"},{"value":"5,99E+00","module":"B2"},{"value":"2,69E-01","module":"B3"},{"value":"0,0E+00","module":"B4"},{"value":"0,0E+00","module":"C1"},{"value":"9,94E-03","module":"C2"},{"value":"4,23E-01","module":"C3"},{"value":"8,32E-04","module":"C4"},{"value":"-2,16E-02","module":"D"}]}],"additional_environmental_impact":[{"parameter":"PM","unit":"disease incidence","values":[{"value":"1,95E-07","module":"A1-A3"},{"value":"5,61E-09","module":"A4"},{"value":"5,00E-10","module":"A5"},{"value":"1,14E-07","module":"B2"},{"value":"4,75E-09","module":"B3"},{"value":"0,0E+00","module":"B4"},{"value":"0,0E+00","module":"C1"},{"value":"7,15E-10","module":"C2"},{"value":"4,24E-10","module":"C3"},{"value":"5,00E-12","module":"C4"},{"value":"-1,03E-08","module":"D"}]},{"parameter":"ETP-fw","unit":"CTUe","values":[{"value":"1,10E+02","module":"A1-A3"},{"value":"7,25E-01","module":"A4"},{"value":"1,34E-01","module":"A5"},{"value":"8,66E+01","module":"B2"},{"value":"3,84E+00","module":"B3"},{"value":"0,0E+00","module":"B4"},{"value":"0,0E+00","module":"C1"},{"value":"1,10E-01","module":"C2"},{"value":"5,25E-02","module":"C3"},{"value":"9,17E-04","module":"C4"},{"value":"-2,27E+00","module":"D"}]},{"parameter":"HTP-c","unit":"CTUh","values":[{"value":"1,85E-09","module":"A1-A3"},{"value":"0,0E+00","module":"A4"},{"value":"4,00E-12","module":"A5"},{"value":"2,79E-09","module":"B2"},{"value":"9,70E-11","module":"B3"},{"value":"0,0E+00","module":"B4"},{"value":"0,0E+00","module":"C1"},{"value":"0,0E+00","module":"C2"},{"value":"9,00E-12","module":"C3"},{"value":"0,0E+00","module":"C4"},{"value":"-3,80E-11","module":"D"}]},{"parameter":"HTP-nc","unit":"CTUh","values":[{"value":"4,02E-08","module":"A1-A3"},{"value":"7,01E-10","module":"A4"},{"value":"1,68E-10","module":"A5"},{"value":"8,81E-08","module":"B2"},{"value":"3,37E-09","module":"B3"},{"value":"0,0E+00","module":"B4"},{"value":"0,0E+00","module":"C1"},{"value":"1,19E-10","module":"C2"},{"value":"4,42E-10","module":"C3"},{"value":"1,00E-12","module":"C4"},{"value":"-2,34E-09","module":"D"}]},{"parameter":"SQP","unit":"unitless","values":[{"value":"1,76E+01","module":"A1-A3"},{"value":"1,14E+00","module":"A4"},{"value":"6,72E-02","module":"A5"},{"value":"2,53E+01","module":"B2"},{"value":"1,13E+00","module":"B3"},{"value":"0,0E+00","module":"B4"},{"value":"0,0E+00","module":"C1"},{"value":"1,03E-01","module":"C2"},{"value":"3,74E-03","module":"C3"},{"value":"1,50E-03","module":"C4"},{"value":"-1,96E+00","module":"D"}]},{"parameter":"IRP","unit":"kBq U235-eq.","values":[{"value":"8,99E-02","module":"A1-A3"},{"value":"4,33E-03","module":"A4"},{"value":"4,28E-04","module":"A5"},{"value":"8,90E-01","module":"B2"},{"value":"4,03E-02","module":"B3"},{"value":"0,0E+00","module":"B4"},{"value":"0,0E+00","module":"C1"},{"value":"6,55E-04","module":"C2"},{"value":"4,89E-05","module":"C3"},{"value":"3,42E-06","module":"C4"},{"value":"-1,90E-03","module":"D"}]}],"resource_use":[{"parameter":"PERE","unit":"MJ","values":[{"value":"3,34E+01","module":"A1-A3"},{"value":"1,25E-02","module":"A4"},{"value":"1,65E-03","module":"A5"},{"value":"1,99E+01","module":"B2"},{"value":"9,05E-01","module":"B3"},{"value":"0,0E+00","module":"B4"},{"value":"0,0E+00","module":"C1"},{"value":"2,11E-03","module":"C2"},{"value":"8,32E-04","module":"C3"},{"value":"2,90E-05","module":"C4"},{"value":"-1,80E+00","module":"D"}]},{"parameter":"PERM","unit":"MJ","values":[{"value":"2,88E+00","module":"A1-A3"},{"value":"0,0E+00","module":"A4"},{"value":"-2,61E+00","module":"A5"},{"value":"0,0E+00","module":"B2"},{"value":"0,0E+00","module":"B3"},{"value":"0,0E+00","module":"B4"},{"value":"0,0E+00","module":"C1"},{"value":"0,0E+00","module":"C2"},{"value":"-2,70E-01","module":"C3"},{"value":"0,0E+00","module":"C4"},{"value":"0,0E+00","module":"D"}]},{"parameter":"PERT","unit":"MJ","values":[{"value":"3,63E+01","module":"A1-A3"},{"value":"1,25E-02","module":"A4"},{"value":"-2,61E+00","module":"A5"},{"value":"1,99E+01","module":"B2"},{"value":"9,05E-01","module":"B3"},{"value":"0,0E+00","module":"B4"},{"value":"0,0E+00","module":"C1"},{"value":"2,11E-03","module":"C2"},{"value":"-2,69E-01","module":"C3"},{"value":"2,90E-05","module":"C4"},{"value":"-1,80E+00","module":"D"}]},{"parameter":"PENRE","unit":"MJ","values":[{"value":"2,68E+01","module":"A1-A3"},{"value":"9,91E-01","module":"A4"},{"value":"1,00E-01","module":"A5"},{"value":"1,08E+02","module":"B2"},{"value":"4,88E+00","module":"B3"},{"value":"0,0E+00","module":"B4"},{"value":"0,0E+00","module":"C1"},{"value":"1,50E-01","module":"C2"},{"value":"2,92E-02","module":"C3"},{"value":"8,11E-04","module":"C4"},{"value":"-3,00E-01","module":"D"}]},{"parameter":"PENRM","unit":"MJ","values":[{"value":"5,84E+00","module":"A1-A3"},{"value":"0,0E+00","module":"A4"},{"value":"0,0E+00","module":"A5"},{"value":"0,0E+00","module":"B2"},{"value":"0,0E+00","module":"B3"},{"value":"0,0E+00","module":"B4"},{"value":"0,0E+00","module":"C1"},{"value":"0,0E+00","module":"C2"},{"value":"-5,84E+00","module":"C3"},{"value":"0,0E+00","module":"C4"},{"value":"0,0E+00","module":"D"}]},{"parameter":"PENRT","unit":"MJ","values":[{"value":"3,27E+01","module":"A1-A3"},{"value":"9,91E-01","module":"A4"},{"value":"1,00E-01","module":"A5"},{"value":"1,08E+02","module":"B2"},{"value":"4,88E+00","module":"B3"},{"value":"0,0E+00","module":"B4"},{"value":"0,0E+00","module":"C1"},{"value":"1,50E-01","module":"C2"},{"value":"-5,81E+00","module":"C3"},{"value":"8,11E-04","module":"C4"},{"value":"-3,00E-01","module":"D"}]},{"parameter":"SM","unit":"kg","values":[{"value":"5,41E-01","module":"A1-A3"},{"value":"0,0E+00","module":"A4"},{"value":"0,0E+00","module":"A5"},{"value":"0,0E+00","module":"B2"},{"value":"0,0E+00","module":"B3"},{"value":"0,0E+00","module":"B4"},{"value":"0,0E+00","module":"C1"},{"value":"0,0E+00","module":"C2"},{"value":"0,0E+00","module":"C3"},{"value":"0,0E+00","module":"C4"},{"value":"-5,75E-05","module":"D"}]},{"parameter":"RSF","unit":"MJ","values":[{"value":"4,82E-02","module":"A1-A3"},{"value":"4,36E-04","module":"A4"},{"value":"5,47E-05","module":"A5"},{"value":"1,38E+00","module":"B2"},{"value":"6,27E-02","module":"B3"},{"value":"0,0E+00","module":"B4"},{"value":"0,0E+00","module":"C1"},{"value":"7,57E-05","module":"C2"},{"value":"1,94E-05","module":"C3"},{"value":"7,34E-07","module":"C4"},{"value":"-3,32E-04","module":"D"}]},{"parameter":"NRSF","unit":"MJ","values":[{"value":"4,28E-02","module":"A1-A3"},{"value":"1,46E-03","module":"A4"},{"value":"2,25E-04","module":"A5"},{"value":"3,70E-01","module":"B2"},{"value":"1,51E-02","module":"B3"},{"value":"0,0E+00","module":"B4"},{"value":"0,0E+00","module":"C1"},{"value":"2,70E-04","module":"C2"},{"value":"0,0E+00","module":"C3"},{"value":"7,64E-06","module":"C4"},{"value":"-1,07E-01","module":"D"}]},{"parameter":"FW","unit":"m3","values":[{"value":"1,17E-01","module":"A1-A3"},{"value":"1,13E-04","module":"A4"},{"value":"4,73E-05","module":"A5"},{"value":"8,69E-01","module":"B2"},{"value":"3,99E-03","module":"B3"},{"value":"0,0E+00","module":"B4"},{"value":"0,0E+00","module":"C1"},{"value":"1,58E-05","module":"C2"},{"value":"5,23E-05","module":"C3"},{"value":"7,15E-07","module":"C4"},{"value":"-2,19E-03","module":"D"}]}],"end_of_life_waste":[{"parameter":"HWD","unit":"kg","values":[{"value":"1,26E-01","module":"A1-A3"},{"value":"5,43E-05","module":"A4"},{"value":"0,0E+00","module":"A5"},{"value":"1,87E-02","module":"B2"},{"value":"8,39E-04","module":"B3"},{"value":"0,0E+00","module":"B4"},{"value":"0,0E+00","module":"C1"},{"value":"7,64E-06","module":"C2"},{"value":"0,0E+00","module":"C3"},{"value":"2,32E-03","module":"C4"},{"value":"-2,12E-05","module":"D"}]},{"parameter":"NHWD","unit":"kg","values":[{"value":"7,82E-01","module":"A1-A3"},{"value":"8,62E-02","module":"A4"},{"value":"4,43E-01","module":"A5"},{"value":"4,24E-01","module":"B2"},{"value":"1,73E-02","module":"B3"},{"value":"0,0E+00","module":"B4"},{"value":"0,0E+00","module":"C1"},{"value":"7,16E-03","module":"C2"},{"value":"0,0E+00","module":"C3"},{"value":"3,44E-04","module":"C4"},{"value":"-7,15E-03","module":"D"}]},{"parameter":"RWD","unit":"kg","values":[{"value":"1,01E-04","module":"A1-A3"},{"value":"6,77E-06","module":"A4"},{"value":"0,0E+00","module":"A5"},{"value":"7,21E-04","module":"B2"},{"value":"3,26E-05","module":"B3"},{"value":"0,0E+00","module":"B4"},{"value":"0,0E+00","module":"C1"},{"value":"1,02E-06","module":"C2"},{"value":"0,0E+00","module":"C3"},{"value":"4,80E-09","module":"C4"},{"value":"-1,56E-06","module":"D"}]}],"end_of_life_flow":[{"parameter":"CRU","unit":"kg","values":[{"value":"0,0E+00","module":"A1-A3"},{"value":"0,0E+00","module":"A4"},{"value":"0,0E+00","module":"A5"},{"value":"0,0E+00","module":"B2"},{"value":"0,0E+00","module":"B3"},{"value":"0,0E+00","module":"B4"},{"value":"0,0E+00","module":"C1"},{"value":"0,0E+00","module":"C2"},{"value":"0,0E+00","module":"C3"},{"value":"0,0E+00","module":"C4"},{"value":"0,0E+00","module":"D"}]},{"parameter":"MFR","unit":"kg","values":[{"value":"8,33E-01","module":"A1-A3"},{"value":"0,0E+00","module":"A4"},{"value":"4,12E-01","module":"A5"},{"value":"0,0E+00","module":"B2"},{"value":"0,0E+00","module":"B3"},{"value":"0,0E+00","module":"B4"},{"value":"0,0E+00","module":"C1"},{"value":"0,0E+00","module":"C2"},{"value":"2,15E-04","module":"C3"},{"value":"0,0E+00","module":"C4"},{"value":"-7,74E-06","module":"D"}]},{"parameter":"MER","unit":"kg","values":[{"value":"6,61E-06","module":"A1-A3"},{"value":"0,0E+00","module":"A4"},{"value":"1,75E-04","module":"A5"},{"value":"0,0E+00","module":"B2"},{"value":"0,0E+00","module":"B3"},{"value":"0,0E+00","module":"B4"},{"value":"0,0E+00","module":"C1"},{"value":"0,0E+00","module":"C2"},{"value":"2,59E-01","module":"C3"},{"value":"0,0E+00","module":"C4"},{"value":"-9,33E-07","module":"D"}]},{"parameter":"EEE","unit":"MJ","values":[{"value":"4,60E-01","module":"A1-A3"},{"value":"0,0E+00","module":"A4"},{"value":"2,53E-02","module":"A5"},{"value":"0,0E+00","module":"B2"},{"value":"0,0E+00","module":"B3"},{"value":"0,0E+00","module":"B4"},{"value":"0,0E+00","module":"C1"},{"value":"0,0E+00","module":"C2"},{"value":"1,78E-01","module":"C3"},{"value":"0,0E+00","module":"C4"},{"value":"-5,87E-06","module":"D"}]},{"parameter":"EET","unit":"MJ","values":[{"value":"6,97E+00","module":"A1-A3"},{"value":"0,0E+00","module":"A4"},{"value":"3,83E-01","module":"A5"},{"value":"0,0E+00","module":"B2"},{"value":"0,0E+00","module":"B3"},{"value":"0,0E+00","module":"B4"},{"value":"0,0E+00","module":"C1"},{"value":"0,0E+00","module":"C2"},{"value":"2,70E+00","module":"C3"},{"value":"0,0E+00","module":"C4"},{"value":"-8,89E-05","module":"D"}]}]}