{"product_name":"Profim TrilloPro","epd_id":"NEPD-7776-7155","compliance":["EN 15804+A2","ISO 14025","ISO 21930"],"producer_name":"Flokk AS","environmental_impact":[{"parameter":"GWP-total","unit":"kg CO2-eq.","values":[{"value":"5,10E+01","module":"A1-A3"},{"value":"1,53E+00","module":"A4"},{"value":"5,92E+00","module":"A5"},{"value":"5,67E+00","module":"B2"},{"value":"2,54E-01","module":"B3"},{"value":"0,0E+00","module":"B4"},{"value":"0,0E+00","module":"C1"},{"value":"2,38E-01","module":"C2"},{"value":"1,54E+01","module":"C3"},{"value":"6,48E-02","module":"C4"},{"value":"-1,96E+00","module":"D"}]},{"parameter":"GWP-fossil","unit":"kg CO2-eq.","values":[{"value":"5,62E+01","module":"A1-A3"},{"value":"1,53E+00","module":"A4"},{"value":"6,69E-02","module":"A5"},{"value":"5,62E+00","module":"B2"},{"value":"2,52E-01","module":"B3"},{"value":"0,0E+00","module":"B4"},{"value":"0,0E+00","module":"C1"},{"value":"2,38E-01","module":"C2"},{"value":"1,48E+01","module":"C3"},{"value":"6,47E-02","module":"C4"},{"value":"-1,93E+00","module":"D"}]},{"parameter":"GWP-biogenic","unit":"kg CO2-eq.","values":[{"value":"-5,25E+00","module":"A1-A3"},{"value":"6,27E-04","module":"A4"},{"value":"5,85E+00","module":"A5"},{"value":"3,61E-02","module":"B2"},{"value":"1,62E-03","module":"B3"},{"value":"0,0E+00","module":"B4"},{"value":"0,0E+00","module":"C1"},{"value":"9,71E-05","module":"C2"},{"value":"5,98E-01","module":"C3"},{"value":"4,96E-05","module":"C4"},{"value":"-2,27E-03","module":"D"}]},{"parameter":"GWP-luluc","unit":"kg CO2-eq.","values":[{"value":"4,90E-02","module":"A1-A3"},{"value":"4,46E-04","module":"A4"},{"value":"1,93E-05","module":"A5"},{"value":"1,27E-02","module":"B2"},{"value":"5,74E-04","module":"B3"},{"value":"0,0E+00","module":"B4"},{"value":"0,0E+00","module":"C1"},{"value":"8,32E-05","module":"C2"},{"value":"7,24E-05","module":"C3"},{"value":"1,88E-05","module":"C4"},{"value":"-2,76E-02","module":"D"}]},{"parameter":"ODP","unit":"kg CFC 11-eq.","values":[{"value":"3,05E-06","module":"A1-A3"},{"value":"3,53E-07","module":"A4"},{"value":"1,24E-08","module":"A5"},{"value":"4,39E-07","module":"B2"},{"value":"1,95E-08","module":"B3"},{"value":"0,0E+00","module":"B4"},{"value":"0,0E+00","module":"C1"},{"value":"5,43E-08","module":"C2"},{"value":"3,90E-08","module":"C3"},{"value":"1,90E-08","module":"C4"},{"value":"-5,73E-02","module":"D"}]},{"parameter":"AP","unit":"mol H+-eq.","values":[{"value":"2,80E-01","module":"A1-A3"},{"value":"6,42E-03","module":"A4"},{"value":"2,78E-04","module":"A5"},{"value":"3,22E-02","module":"B2"},{"value":"1,44E-03","module":"B3"},{"value":"0,0E+00","module":"B4"},{"value":"0,0E+00","module":"C1"},{"value":"9,73E-04","module":"C2"},{"value":"4,36E-03","module":"C3"},{"value":"4,39E-04","module":"C4"},{"value":"-1,23E-02","module":"D"}]},{"parameter":"POCP","unit":"kg NMVOC-eq.","values":[{"value":"2,05E-01","module":"A1-A3"},{"value":"6,86E-03","module":"A4"},{"value":"2,88E-04","module":"A5"},{"value":"1,35E-02","module":"B2"},{"value":"5,94E-04","module":"B3"},{"value":"0,0E+00","module":"B4"},{"value":"0,0E+00","module":"C1"},{"value":"9,77E-04","module":"C2"},{"value":"5,36E-03","module":"C3"},{"value":"4,96E-04","module":"C4"},{"value":"-1,21E-02","module":"D"}]},{"parameter":"ADPE","unit":"kg Sb-eq.","values":[{"value":"1,38E-02","module":"A1-A3"},{"value":"2,61E-05","module":"A4"},{"value":"1,42E-06","module":"A5"},{"value":"4,34E-05","module":"B2"},{"value":"1,69E-06","module":"B3"},{"value":"0,0E+00","module":"B4"},{"value":"0,0E+00","module":"C1"},{"value":"6,45E-06","module":"C2"},{"value":"1,71E-06","module":"C3"},{"value":"1,06E-06","module":"C4"},{"value":"-3,67E-05","module":"D"}]},{"parameter":"ADPF","unit":"MJ","values":[{"value":"8,85E+02","module":"A1-A3"},{"value":"2,37E+01","module":"A4"},{"value":"8,26E-01","module":"A5"},{"value":"1,08E+02","module":"B2"},{"value":"4,87E+00","module":"B3"},{"value":"0,0E+00","module":"B4"},{"value":"0,0E+00","module":"C1"},{"value":"3,59E+00","module":"C2"},{"value":"2,59E+00","module":"C3"},{"value":"1,41E+00","module":"C4"},{"value":"-2,09E+01","module":"D"}]},{"parameter":"WDP","unit":"m3 world-eq.","values":[{"value":"1,42E+04","module":"A1-A3"},{"value":"1,82E+01","module":"A4"},{"value":"1,15E+00","module":"A5"},{"value":"1,51E+03","module":"B2"},{"value":"6,70E+01","module":"B3"},{"value":"0,0E+00","module":"B4"},{"value":"0,0E+00","module":"C1"},{"value":"3,42E+00","module":"C2"},{"value":"4,08E+00","module":"C3"},{"value":"3,18E+00","module":"C4"},{"value":"-8,07E+01","module":"D"}]},{"parameter":"EP-freshwater","unit":"kg P-eq.","values":[{"value":"2,17E-03","module":"A1-A3"},{"value":"1,16E-05","module":"A4"},{"value":"4,81E-07","module":"A5"},{"value":"5,47E-04","module":"B2"},{"value":"2,47E-05","module":"B3"},{"value":"0,0E+00","module":"B4"},{"value":"0,0E+00","module":"C1"},{"value":"1,87E-06","module":"C2"},{"value":"4,08E-06","module":"C3"},{"value":"6,64E-07","module":"C4"},{"value":"-1,42E-04","module":"D"}]},{"parameter":"EP-marine","unit":"kg N-eq.","values":[{"value":"6,02E-02","module":"A1-A3"},{"value":"1,93E-03","module":"A4"},{"value":"9,99E-05","module":"A5"},{"value":"4,31E-03","module":"B2"},{"value":"1,91E-04","module":"B3"},{"value":"0,0E+00","module":"B4"},{"value":"0,0E+00","module":"C1"},{"value":"2,89E-04","module":"C2"},{"value":"2,20E-03","module":"C3"},{"value":"1,56E-04","module":"C4"},{"value":"-3,31E-03","module":"D"}]},{"parameter":"EP-terrestrial","unit":"mol N-eq.","values":[{"value":"6,23E-01","module":"A1-A3"},{"value":"2,13E-02","module":"A4"},{"value":"9,95E-04","module":"A5"},{"value":"5,22E-02","module":"B2"},{"value":"2,32E-03","module":"B3"},{"value":"0,0E+00","module":"B4"},{"value":"0,0E+00","module":"C1"},{"value":"3,19E-03","module":"C2"},{"value":"2,22E-02","module":"C3"},{"value":"1,72E-03","module":"C4"},{"value":"-3,51E-02","module":"D"}]},{"parameter":"GWP-IOBC","unit":"kg CO2-eq.","values":[{"value":"5,64E+01","module":"A1-A3"},{"value":"1,53E+00","module":"A4"},{"value":"6,69E-02","module":"A5"},{"value":"5,99E+00","module":"B2"},{"value":"2,69E-01","module":"B3"},{"value":"0,0E+00","module":"B4"},{"value":"0,0E+00","module":"C1"},{"value":"2,38E-01","module":"C2"},{"value":"1,48E+01","module":"C3"},{"value":"7,20E-02","module":"C4"},{"value":"-2,52E+00","module":"D"}]}],"additional_environmental_impact":[{"parameter":"PM","unit":"disease incidence","values":[{"value":"2,80E-06","module":"A1-A3"},{"value":"1,34E-07","module":"A4"},{"value":"4,14E-09","module":"A5"},{"value":"1,14E-07","module":"B2"},{"value":"4,75E-09","module":"B3"},{"value":"0,0E+00","module":"B4"},{"value":"0,0E+00","module":"C1"},{"value":"1,71E-08","module":"C2"},{"value":"2,73E-08","module":"C3"},{"value":"7,93E-09","module":"C4"},{"value":"-4,88E-07","module":"D"}]},{"parameter":"ETP-fw","unit":"CTUe","values":[{"value":"1,55E+03","module":"A1-A3"},{"value":"1,74E+01","module":"A4"},{"value":"1,08E+00","module":"A5"},{"value":"8,66E+01","module":"B2"},{"value":"3,84E+00","module":"B3"},{"value":"0,0E+00","module":"B4"},{"value":"0,0E+00","module":"C1"},{"value":"2,64E+00","module":"C2"},{"value":"3,63E+01","module":"C3"},{"value":"8,96E-01","module":"C4"},{"value":"-1,26E+02","module":"D"}]},{"parameter":"HTP-c","unit":"CTUh","values":[{"value":"9,59E-08","module":"A1-A3"},{"value":"0,0E+00","module":"A4"},{"value":"3,20E-11","module":"A5"},{"value":"2,79E-09","module":"B2"},{"value":"9,70E-11","module":"B3"},{"value":"0,0E+00","module":"B4"},{"value":"0,0E+00","module":"C1"},{"value":"0,0E+00","module":"C2"},{"value":"8,89E-10","module":"C3"},{"value":"3,10E-11","module":"C4"},{"value":"-6,65E-09","module":"D"}]},{"parameter":"HTP-nc","unit":"CTUh","values":[{"value":"1,09E-06","module":"A1-A3"},{"value":"1,68E-08","module":"A4"},{"value":"1,35E-09","module":"A5"},{"value":"8,81E-08","module":"B2"},{"value":"3,37E-09","module":"B3"},{"value":"0,0E+00","module":"B4"},{"value":"0,0E+00","module":"C1"},{"value":"2,86E-09","module":"C2"},{"value":"2,74E-08","module":"C3"},{"value":"9,39E-10","module":"C4"},{"value":"5,95E-08","module":"D"}]},{"parameter":"SQP","unit":"unitless","values":[{"value":"2,05E+02","module":"A1-A3"},{"value":"2,72E+01","module":"A4"},{"value":"6,04E-01","module":"A5"},{"value":"2,53E+01","module":"B2"},{"value":"1,13E+00","module":"B3"},{"value":"0,0E+00","module":"B4"},{"value":"0,0E+00","module":"C1"},{"value":"2,47E+00","module":"C2"},{"value":"3,93E-01","module":"C3"},{"value":"3,08E+00","module":"C4"},{"value":"-7,60E+01","module":"D"}]},{"parameter":"IRP","unit":"kBq U235-eq.","values":[{"value":"1,76E+00","module":"A1-A3"},{"value":"1,04E-01","module":"A4"},{"value":"3,55E-03","module":"A5"},{"value":"8,90E-01","module":"B2"},{"value":"4,03E-02","module":"B3"},{"value":"0,0E+00","module":"B4"},{"value":"0,0E+00","module":"C1"},{"value":"1,57E-02","module":"C2"},{"value":"5,55E-03","module":"C3"},{"value":"5,69E-03","module":"C4"},{"value":"-6,79E-02","module":"D"}]}],"resource_use":[{"parameter":"PERE","unit":"MJ","values":[{"value":"1,21E+02","module":"A1-A3"},{"value":"2,99E-01","module":"A4"},{"value":"1,40E-02","module":"A5"},{"value":"1,99E+01","module":"B2"},{"value":"9,05E-01","module":"B3"},{"value":"0,0E+00","module":"B4"},{"value":"0,0E+00","module":"C1"},{"value":"5,07E-02","module":"C2"},{"value":"1,10E-01","module":"C3"},{"value":"2,81E-02","module":"C4"},{"value":"-7,03E+01","module":"D"}]},{"parameter":"PERM","unit":"MJ","values":[{"value":"2,04E+01","module":"A1-A3"},{"value":"0,0E+00","module":"A4"},{"value":"-2,04E+01","module":"A5"},{"value":"0,0E+00","module":"B2"},{"value":"0,0E+00","module":"B3"},{"value":"0,0E+00","module":"B4"},{"value":"0,0E+00","module":"C1"},{"value":"0,0E+00","module":"C2"},{"value":"0,0E+00","module":"C3"},{"value":"0,0E+00","module":"C4"},{"value":"0,0E+00","module":"D"}]},{"parameter":"PERT","unit":"MJ","values":[{"value":"1,41E+02","module":"A1-A3"},{"value":"2,99E-01","module":"A4"},{"value":"-2,04E+01","module":"A5"},{"value":"1,99E+01","module":"B2"},{"value":"9,05E-01","module":"B3"},{"value":"0,0E+00","module":"B4"},{"value":"0,0E+00","module":"C1"},{"value":"5,07E-02","module":"C2"},{"value":"1,10E-01","module":"C3"},{"value":"2,81E-02","module":"C4"},{"value":"-7,03E+01","module":"D"}]},{"parameter":"PENRE","unit":"MJ","values":[{"value":"6,90E+02","module":"A1-A3"},{"value":"2,37E+01","module":"A4"},{"value":"8,26E-01","module":"A5"},{"value":"1,08E+02","module":"B2"},{"value":"4,88E+00","module":"B3"},{"value":"0,0E+00","module":"B4"},{"value":"0,0E+00","module":"C1"},{"value":"3,59E+00","module":"C2"},{"value":"2,67E+00","module":"C3"},{"value":"1,41E+00","module":"C4"},{"value":"-2,09E+01","module":"D"}]},{"parameter":"PENRM","unit":"MJ","values":[{"value":"1,95E+02","module":"A1-A3"},{"value":"0,0E+00","module":"A4"},{"value":"-5,66E+00","module":"A5"},{"value":"0,0E+00","module":"B2"},{"value":"0,0E+00","module":"B3"},{"value":"0,0E+00","module":"B4"},{"value":"0,0E+00","module":"C1"},{"value":"0,0E+00","module":"C2"},{"value":"-1,90E+02","module":"C3"},{"value":"0,0E+00","module":"C4"},{"value":"0,0E+00","module":"D"}]},{"parameter":"PENRT","unit":"MJ","values":[{"value":"8,85E+02","module":"A1-A3"},{"value":"2,37E+01","module":"A4"},{"value":"-4,83E+00","module":"A5"},{"value":"1,08E+02","module":"B2"},{"value":"4,88E+00","module":"B3"},{"value":"0,0E+00","module":"B4"},{"value":"0,0E+00","module":"C1"},{"value":"3,59E+00","module":"C2"},{"value":"-1,87E+02","module":"C3"},{"value":"1,41E+00","module":"C4"},{"value":"-2,09E+01","module":"D"}]},{"parameter":"SM","unit":"kg","values":[{"value":"7,49E+00","module":"A1-A3"},{"value":"0,0E+00","module":"A4"},{"value":"0,0E+00","module":"A5"},{"value":"0,0E+00","module":"B2"},{"value":"0,0E+00","module":"B3"},{"value":"0,0E+00","module":"B4"},{"value":"0,0E+00","module":"C1"},{"value":"0,0E+00","module":"C2"},{"value":"0,0E+00","module":"C3"},{"value":"0,0E+00","module":"C4"},{"value":"-1,15E-04","module":"D"}]},{"parameter":"RSF","unit":"MJ","values":[{"value":"1,08E+00","module":"A1-A3"},{"value":"1,05E-02","module":"A4"},{"value":"4,56E-04","module":"A5"},{"value":"1,38E+00","module":"B2"},{"value":"6,27E-02","module":"B3"},{"value":"0,0E+00","module":"B4"},{"value":"0,0E+00","module":"C1"},{"value":"1,81E-03","module":"C2"},{"value":"2,60E-03","module":"C3"},{"value":"7,39E-04","module":"C4"},{"value":"2,92E-02","module":"D"}]},{"parameter":"NRSF","unit":"MJ","values":[{"value":"1,27E+00","module":"A1-A3"},{"value":"3,50E-02","module":"A4"},{"value":"1,84E-03","module":"A5"},{"value":"3,70E-01","module":"B2"},{"value":"1,51E-02","module":"B3"},{"value":"0,0E+00","module":"B4"},{"value":"0,0E+00","module":"C1"},{"value":"6,47E-03","module":"C2"},{"value":"0,0E+00","module":"C3"},{"value":"4,00E-02","module":"C4"},{"value":"-2,92E+00","module":"D"}]},{"parameter":"FW","unit":"m3","values":[{"value":"6,35E-01","module":"A1-A3"},{"value":"2,70E-03","module":"A4"},{"value":"3,92E-04","module":"A5"},{"value":"8,69E-01","module":"B2"},{"value":"3,99E-03","module":"B3"},{"value":"0,0E+00","module":"B4"},{"value":"0,0E+00","module":"C1"},{"value":"3,78E-04","module":"C2"},{"value":"9,81E-03","module":"C3"},{"value":"1,27E-03","module":"C4"},{"value":"-8,62E-02","module":"D"}]}],"end_of_life_waste":[{"parameter":"HWD","unit":"kg","values":[{"value":"6,57E-01","module":"A1-A3"},{"value":"1,30E-03","module":"A4"},{"value":"0,0E+00","module":"A5"},{"value":"1,87E-02","module":"B2"},{"value":"8,39E-04","module":"B3"},{"value":"0,0E+00","module":"B4"},{"value":"0,0E+00","module":"C1"},{"value":"1,83E-04","module":"C2"},{"value":"0,0E+00","module":"C3"},{"value":"5,50E+00","module":"C4"},{"value":"-6,50E-03","module":"D"}]},{"parameter":"NHWD","unit":"kg","values":[{"value":"8,67E+00","module":"A1-A3"},{"value":"2,07E+00","module":"A4"},{"value":"3,59E+00","module":"A5"},{"value":"4,24E-01","module":"B2"},{"value":"1,73E-02","module":"B3"},{"value":"0,0E+00","module":"B4"},{"value":"0,0E+00","module":"C1"},{"value":"1,72E-01","module":"C2"},{"value":"6,52E-01","module":"C3"},{"value":"1,17E-01","module":"C4"},{"value":"-7,35E-01","module":"D"}]},{"parameter":"RWD","unit":"kg","values":[{"value":"1,70E-03","module":"A1-A3"},{"value":"1,62E-04","module":"A4"},{"value":"0,0E+00","module":"A5"},{"value":"7,21E-04","module":"B2"},{"value":"3,26E-05","module":"B3"},{"value":"0,0E+00","module":"B4"},{"value":"0,0E+00","module":"C1"},{"value":"2,45E-05","module":"C2"},{"value":"0,0E+00","module":"C3"},{"value":"8,86E-06","module":"C4"},{"value":"-5,58E-05","module":"D"}]}],"end_of_life_flow":[{"parameter":"CRU","unit":"kg","values":[{"value":"0,0E+00","module":"A1-A3"},{"value":"0,0E+00","module":"A4"},{"value":"0,0E+00","module":"A5"},{"value":"0,0E+00","module":"B2"},{"value":"0,0E+00","module":"B3"},{"value":"0,0E+00","module":"B4"},{"value":"0,0E+00","module":"C1"},{"value":"0,0E+00","module":"C2"},{"value":"0,0E+00","module":"C3"},{"value":"0,0E+00","module":"C4"},{"value":"0,0E+00","module":"D"}]},{"parameter":"MFR","unit":"kg","values":[{"value":"8,33E-01","module":"A1-A3"},{"value":"0,0E+00","module":"A4"},{"value":"3,28E+00","module":"A5"},{"value":"0,0E+00","module":"B2"},{"value":"0,0E+00","module":"B3"},{"value":"0,0E+00","module":"B4"},{"value":"0,0E+00","module":"C1"},{"value":"0,0E+00","module":"C2"},{"value":"1,59E+00","module":"C3"},{"value":"0,0E+00","module":"C4"},{"value":"-1,55E-05","module":"D"}]},{"parameter":"MER","unit":"kg","values":[{"value":"6,82E-06","module":"A1-A3"},{"value":"0,0E+00","module":"A4"},{"value":"1,83E-03","module":"A5"},{"value":"0,0E+00","module":"B2"},{"value":"0,0E+00","module":"B3"},{"value":"0,0E+00","module":"B4"},{"value":"0,0E+00","module":"C1"},{"value":"0,0E+00","module":"C2"},{"value":"1,32E+01","module":"C3"},{"value":"0,0E+00","module":"C4"},{"value":"-1,87E-06","module":"D"}]},{"parameter":"EEE","unit":"MJ","values":[{"value":"4,60E-01","module":"A1-A3"},{"value":"0,0E+00","module":"A4"},{"value":"1,97E-01","module":"A5"},{"value":"0,0E+00","module":"B2"},{"value":"0,0E+00","module":"B3"},{"value":"0,0E+00","module":"B4"},{"value":"0,0E+00","module":"C1"},{"value":"0,0E+00","module":"C2"},{"value":"8,71E+00","module":"C3"},{"value":"0,0E+00","module":"C4"},{"value":"-1,17E-05","module":"D"}]},{"parameter":"EET","unit":"MJ","values":[{"value":"6,97E+00","module":"A1-A3"},{"value":"0,0E+00","module":"A4"},{"value":"2,98E+00","module":"A5"},{"value":"0,0E+00","module":"B2"},{"value":"0,0E+00","module":"B3"},{"value":"0,0E+00","module":"B4"},{"value":"0,0E+00","module":"C1"},{"value":"0,0E+00","module":"C2"},{"value":"1,32E+02","module":"C3"},{"value":"0,0E+00","module":"C4"},{"value":"-1,78E-04","module":"D"}]}]}