{"product_name":"Profim Nu","epd_id":"NEPD-7376-6765","compliance":["EN 15804+A2","ISO 14025","ISO 21930"],"producer_name":"Flokk AS","environmental_impact":[{"parameter":"GWP-total","unit":"kg CO2-eq.","values":[{"value":"3,69E+01","module":"A1-A3"},{"value":"1,50E+00","module":"A4"},{"value":"7,38E+00","module":"A5"},{"value":"5,67E+00","module":"B2"},{"value":"2,54E-01","module":"B3"},{"value":"0,0E+00","module":"B4"},{"value":"0,0E+00","module":"C1"},{"value":"2,34E-01","module":"C2"},{"value":"1,13E+01","module":"C3"},{"value":"8,45E-02","module":"C4"},{"value":"-1,81E+00","module":"D"}]},{"parameter":"GWP-fossil","unit":"kg CO2-eq.","values":[{"value":"4,36E+01","module":"A1-A3"},{"value":"1,50E+00","module":"A4"},{"value":"8,71E-02","module":"A5"},{"value":"5,62E+00","module":"B2"},{"value":"2,52E-01","module":"B3"},{"value":"0,0E+00","module":"B4"},{"value":"0,0E+00","module":"C1"},{"value":"2,34E-01","module":"C2"},{"value":"9,66E+00","module":"C3"},{"value":"8,44E-02","module":"C4"},{"value":"-1,79E+00","module":"D"}]},{"parameter":"GWP-biogenic","unit":"kg CO2-eq.","values":[{"value":"-6,72E+00","module":"A1-A3"},{"value":"6,15E-04","module":"A4"},{"value":"7,29E+00","module":"A5"},{"value":"3,61E-02","module":"B2"},{"value":"1,62E-03","module":"B3"},{"value":"0,0E+00","module":"B4"},{"value":"0,0E+00","module":"C1"},{"value":"9,53E-05","module":"C2"},{"value":"1,62E+00","module":"C3"},{"value":"6,40E-05","module":"C4"},{"value":"-1,81E-03","module":"D"}]},{"parameter":"GWP-luluc","unit":"kg CO2-eq.","values":[{"value":"5,03E-02","module":"A1-A3"},{"value":"4,38E-04","module":"A4"},{"value":"2,50E-05","module":"A5"},{"value":"1,27E-02","module":"B2"},{"value":"5,74E-04","module":"B3"},{"value":"0,0E+00","module":"B4"},{"value":"0,0E+00","module":"C1"},{"value":"8,17E-05","module":"C2"},{"value":"1,21E-04","module":"C3"},{"value":"2,16E-05","module":"C4"},{"value":"-1,89E-02","module":"D"}]},{"parameter":"ODP","unit":"kg CFC 11-eq.","values":[{"value":"2,77E-06","module":"A1-A3"},{"value":"3,46E-07","module":"A4"},{"value":"1,60E-08","module":"A5"},{"value":"4,39E-07","module":"B2"},{"value":"1,95E-08","module":"B3"},{"value":"0,0E+00","module":"B4"},{"value":"0,0E+00","module":"C1"},{"value":"5,33E-08","module":"C2"},{"value":"7,14E-08","module":"C3"},{"value":"2,09E-08","module":"C4"},{"value":"-3,87E-02","module":"D"}]},{"parameter":"AP","unit":"mol H+-eq.","values":[{"value":"2,28E-01","module":"A1-A3"},{"value":"6,30E-03","module":"A4"},{"value":"4,75E-04","module":"A5"},{"value":"3,22E-02","module":"B2"},{"value":"1,44E-03","module":"B3"},{"value":"0,0E+00","module":"B4"},{"value":"0,0E+00","module":"C1"},{"value":"9,55E-04","module":"C2"},{"value":"7,96E-03","module":"C3"},{"value":"5,04E-04","module":"C4"},{"value":"-1,10E-02","module":"D"}]},{"parameter":"POCP","unit":"kg NMVOC-eq.","values":[{"value":"1,60E-01","module":"A1-A3"},{"value":"6,74E-03","module":"A4"},{"value":"5,22E-04","module":"A5"},{"value":"1,35E-02","module":"B2"},{"value":"5,94E-04","module":"B3"},{"value":"0,0E+00","module":"B4"},{"value":"0,0E+00","module":"C1"},{"value":"9,59E-04","module":"C2"},{"value":"9,85E-03","module":"C3"},{"value":"5,59E-04","module":"C4"},{"value":"-1,06E-02","module":"D"}]},{"parameter":"ADPE","unit":"kg Sb-eq.","values":[{"value":"1,41E-02","module":"A1-A3"},{"value":"2,56E-05","module":"A4"},{"value":"1,77E-06","module":"A5"},{"value":"4,34E-05","module":"B2"},{"value":"1,69E-06","module":"B3"},{"value":"0,0E+00","module":"B4"},{"value":"0,0E+00","module":"C1"},{"value":"6,33E-06","module":"C2"},{"value":"3,33E-06","module":"C3"},{"value":"1,16E-06","module":"C4"},{"value":"-5,42E-05","module":"D"}]},{"parameter":"ADPF","unit":"MJ","values":[{"value":"6,73E+02","module":"A1-A3"},{"value":"2,33E+01","module":"A4"},{"value":"1,09E+00","module":"A5"},{"value":"1,08E+02","module":"B2"},{"value":"4,87E+00","module":"B3"},{"value":"0,0E+00","module":"B4"},{"value":"0,0E+00","module":"C1"},{"value":"3,52E+00","module":"C2"},{"value":"4,77E+00","module":"C3"},{"value":"1,57E+00","module":"C4"},{"value":"-1,82E+01","module":"D"}]},{"parameter":"WDP","unit":"m3 world-eq.","values":[{"value":"1,37E+04","module":"A1-A3"},{"value":"1,79E+01","module":"A4"},{"value":"1,53E+00","module":"A5"},{"value":"1,51E+03","module":"B2"},{"value":"6,70E+01","module":"B3"},{"value":"0,0E+00","module":"B4"},{"value":"0,0E+00","module":"C1"},{"value":"3,36E+00","module":"C2"},{"value":"3,04E+01","module":"C3"},{"value":"5,10E+00","module":"C4"},{"value":"-2,97E+01","module":"D"}]},{"parameter":"EP-freshwater","unit":"kg P-eq.","values":[{"value":"2,45E-03","module":"A1-A3"},{"value":"1,14E-05","module":"A4"},{"value":"7,71E-07","module":"A5"},{"value":"5,47E-04","module":"B2"},{"value":"2,47E-05","module":"B3"},{"value":"0,0E+00","module":"B4"},{"value":"0,0E+00","module":"C1"},{"value":"1,83E-06","module":"C2"},{"value":"6,30E-06","module":"C3"},{"value":"9,30E-07","module":"C4"},{"value":"-1,28E-04","module":"D"}]},{"parameter":"EP-marine","unit":"kg N-eq.","values":[{"value":"4,94E-02","module":"A1-A3"},{"value":"1,89E-03","module":"A4"},{"value":"1,83E-04","module":"A5"},{"value":"4,31E-03","module":"B2"},{"value":"1,91E-04","module":"B3"},{"value":"0,0E+00","module":"B4"},{"value":"0,0E+00","module":"C1"},{"value":"2,83E-04","module":"C2"},{"value":"4,25E-03","module":"C3"},{"value":"1,76E-04","module":"C4"},{"value":"-2,74E-03","module":"D"}]},{"parameter":"EP-terrestrial","unit":"mol N-eq.","values":[{"value":"4,81E-01","module":"A1-A3"},{"value":"2,09E-02","module":"A4"},{"value":"1,92E-03","module":"A5"},{"value":"5,22E-02","module":"B2"},{"value":"2,32E-03","module":"B3"},{"value":"0,0E+00","module":"B4"},{"value":"0,0E+00","module":"C1"},{"value":"3,13E-03","module":"C2"},{"value":"4,11E-02","module":"C3"},{"value":"1,95E-03","module":"C4"},{"value":"-2,89E-02","module":"D"}]},{"parameter":"GWP-IOBC","unit":"kg CO2-eq.","values":[{"value":"4,38E+01","module":"A1-A3"},{"value":"1,50E+00","module":"A4"},{"value":"8,72E-02","module":"A5"},{"value":"5,99E+00","module":"B2"},{"value":"2,69E-01","module":"B3"},{"value":"0,0E+00","module":"B4"},{"value":"0,0E+00","module":"C1"},{"value":"2,34E-01","module":"C2"},{"value":"1,14E+01","module":"C3"},{"value":"8,89E-02","module":"C4"},{"value":"-2,42E+00","module":"D"}]}],"additional_environmental_impact":[{"parameter":"PM","unit":"disease incidence","values":[{"value":"3,22E-06","module":"A1-A3"},{"value":"1,32E-07","module":"A4"},{"value":"6,50E-09","module":"A5"},{"value":"1,14E-07","module":"B2"},{"value":"4,75E-09","module":"B3"},{"value":"0,0E+00","module":"B4"},{"value":"0,0E+00","module":"C1"},{"value":"1,68E-08","module":"C2"},{"value":"3,87E-08","module":"C3"},{"value":"8,70E-09","module":"C4"},{"value":"-3,70E-07","module":"D"}]},{"parameter":"ETP-fw","unit":"CTUe","values":[{"value":"1,97E+03","module":"A1-A3"},{"value":"1,70E+01","module":"A4"},{"value":"1,38E+00","module":"A5"},{"value":"8,66E+01","module":"B2"},{"value":"3,84E+00","module":"B3"},{"value":"0,0E+00","module":"B4"},{"value":"0,0E+00","module":"C1"},{"value":"2,59E+00","module":"C2"},{"value":"8,47E+01","module":"C3"},{"value":"1,22E+00","module":"C4"},{"value":"-1,15E+02","module":"D"}]},{"parameter":"HTP-c","unit":"CTUh","values":[{"value":"1,01E-07","module":"A1-A3"},{"value":"0,0E+00","module":"A4"},{"value":"6,90E-11","module":"A5"},{"value":"2,79E-09","module":"B2"},{"value":"9,70E-11","module":"B3"},{"value":"0,0E+00","module":"B4"},{"value":"0,0E+00","module":"C1"},{"value":"0,0E+00","module":"C2"},{"value":"9,29E-10","module":"C3"},{"value":"4,90E-11","module":"C4"},{"value":"-6,84E-09","module":"D"}]},{"parameter":"HTP-nc","unit":"CTUh","values":[{"value":"1,12E-06","module":"A1-A3"},{"value":"1,65E-08","module":"A4"},{"value":"3,17E-09","module":"A5"},{"value":"8,81E-08","module":"B2"},{"value":"3,37E-09","module":"B3"},{"value":"0,0E+00","module":"B4"},{"value":"0,0E+00","module":"C1"},{"value":"2,80E-09","module":"C2"},{"value":"3,73E-08","module":"C3"},{"value":"1,54E-09","module":"C4"},{"value":"8,64E-08","module":"D"}]},{"parameter":"SQP","unit":"unitless","values":[{"value":"3,15E+02","module":"A1-A3"},{"value":"2,67E+01","module":"A4"},{"value":"7,28E-01","module":"A5"},{"value":"2,53E+01","module":"B2"},{"value":"1,13E+00","module":"B3"},{"value":"0,0E+00","module":"B4"},{"value":"0,0E+00","module":"C1"},{"value":"2,43E+00","module":"C2"},{"value":"8,33E-01","module":"C3"},{"value":"3,56E+00","module":"C4"},{"value":"-5,16E+01","module":"D"}]},{"parameter":"IRP","unit":"kBq U235-eq.","values":[{"value":"1,34E+00","module":"A1-A3"},{"value":"1,02E-01","module":"A4"},{"value":"4,47E-03","module":"A5"},{"value":"8,90E-01","module":"B2"},{"value":"4,03E-02","module":"B3"},{"value":"0,0E+00","module":"B4"},{"value":"0,0E+00","module":"C1"},{"value":"1,54E-02","module":"C2"},{"value":"1,11E-02","module":"C3"},{"value":"6,48E-03","module":"C4"},{"value":"-4,43E-02","module":"D"}]}],"resource_use":[{"parameter":"PERE","unit":"MJ","values":[{"value":"1,27E+02","module":"A1-A3"},{"value":"2,93E-01","module":"A4"},{"value":"1,95E-02","module":"A5"},{"value":"1,99E+01","module":"B2"},{"value":"9,05E-01","module":"B3"},{"value":"0,0E+00","module":"B4"},{"value":"0,0E+00","module":"C1"},{"value":"4,97E-02","module":"C2"},{"value":"2,47E-01","module":"C3"},{"value":"3,86E-02","module":"C4"},{"value":"-4,78E+01","module":"D"}]},{"parameter":"PERM","unit":"MJ","values":[{"value":"3,05E+01","module":"A1-A3"},{"value":"0,0E+00","module":"A4"},{"value":"-3,02E+01","module":"A5"},{"value":"0,0E+00","module":"B2"},{"value":"0,0E+00","module":"B3"},{"value":"0,0E+00","module":"B4"},{"value":"0,0E+00","module":"C1"},{"value":"0,0E+00","module":"C2"},{"value":"-2,37E-01","module":"C3"},{"value":"0,0E+00","module":"C4"},{"value":"0,0E+00","module":"D"}]},{"parameter":"PERT","unit":"MJ","values":[{"value":"1,58E+02","module":"A1-A3"},{"value":"2,93E-01","module":"A4"},{"value":"-3,02E+01","module":"A5"},{"value":"1,99E+01","module":"B2"},{"value":"9,05E-01","module":"B3"},{"value":"0,0E+00","module":"B4"},{"value":"0,0E+00","module":"C1"},{"value":"4,97E-02","module":"C2"},{"value":"1,04E-02","module":"C3"},{"value":"3,86E-02","module":"C4"},{"value":"-4,78E+01","module":"D"}]},{"parameter":"PENRE","unit":"MJ","values":[{"value":"5,35E+02","module":"A1-A3"},{"value":"2,33E+01","module":"A4"},{"value":"1,09E+00","module":"A5"},{"value":"1,08E+02","module":"B2"},{"value":"4,88E+00","module":"B3"},{"value":"0,0E+00","module":"B4"},{"value":"0,0E+00","module":"C1"},{"value":"3,52E+00","module":"C2"},{"value":"4,79E+00","module":"C3"},{"value":"1,57E+00","module":"C4"},{"value":"-1,82E+01","module":"D"}]},{"parameter":"PENRM","unit":"MJ","values":[{"value":"1,38E+02","module":"A1-A3"},{"value":"0,0E+00","module":"A4"},{"value":"-3,43E+00","module":"A5"},{"value":"0,0E+00","module":"B2"},{"value":"0,0E+00","module":"B3"},{"value":"0,0E+00","module":"B4"},{"value":"0,0E+00","module":"C1"},{"value":"0,0E+00","module":"C2"},{"value":"-1,35E+02","module":"C3"},{"value":"0,0E+00","module":"C4"},{"value":"0,0E+00","module":"D"}]},{"parameter":"PENRT","unit":"MJ","values":[{"value":"6,74E+02","module":"A1-A3"},{"value":"2,33E+01","module":"A4"},{"value":"-2,34E+00","module":"A5"},{"value":"1,08E+02","module":"B2"},{"value":"4,88E+00","module":"B3"},{"value":"0,0E+00","module":"B4"},{"value":"0,0E+00","module":"C1"},{"value":"3,52E+00","module":"C2"},{"value":"-1,30E+02","module":"C3"},{"value":"1,57E+00","module":"C4"},{"value":"-1,82E+01","module":"D"}]},{"parameter":"SM","unit":"kg","values":[{"value":"7,64E+00","module":"A1-A3"},{"value":"0,0E+00","module":"A4"},{"value":"0,0E+00","module":"A5"},{"value":"0,0E+00","module":"B2"},{"value":"0,0E+00","module":"B3"},{"value":"0,0E+00","module":"B4"},{"value":"0,0E+00","module":"C1"},{"value":"0,0E+00","module":"C2"},{"value":"0,0E+00","module":"C3"},{"value":"0,0E+00","module":"C4"},{"value":"-3,45E-04","module":"D"}]},{"parameter":"RSF","unit":"MJ","values":[{"value":"5,72E-01","module":"A1-A3"},{"value":"1,03E-02","module":"A4"},{"value":"6,15E-04","module":"A5"},{"value":"1,38E+00","module":"B2"},{"value":"6,27E-02","module":"B3"},{"value":"0,0E+00","module":"B4"},{"value":"0,0E+00","module":"C1"},{"value":"1,78E-03","module":"C2"},{"value":"5,12E-03","module":"C3"},{"value":"9,97E-04","module":"C4"},{"value":"3,69E-02","module":"D"}]},{"parameter":"NRSF","unit":"MJ","values":[{"value":"2,13E-01","module":"A1-A3"},{"value":"3,44E-02","module":"A4"},{"value":"3,86E-03","module":"A5"},{"value":"3,70E-01","module":"B2"},{"value":"1,51E-02","module":"B3"},{"value":"0,0E+00","module":"B4"},{"value":"0,0E+00","module":"C1"},{"value":"6,35E-03","module":"C2"},{"value":"0,0E+00","module":"C3"},{"value":"4,21E-02","module":"C4"},{"value":"-1,47E+00","module":"D"}]},{"parameter":"FW","unit":"m3","values":[{"value":"7,36E-01","module":"A1-A3"},{"value":"2,65E-03","module":"A4"},{"value":"5,95E-04","module":"A5"},{"value":"8,69E-01","module":"B2"},{"value":"3,99E-03","module":"B3"},{"value":"0,0E+00","module":"B4"},{"value":"0,0E+00","module":"C1"},{"value":"3,71E-04","module":"C2"},{"value":"3,55E-02","module":"C3"},{"value":"1,43E-03","module":"C4"},{"value":"-5,93E-02","module":"D"}]}],"end_of_life_waste":[{"parameter":"HWD","unit":"kg","values":[{"value":"6,28E-01","module":"A1-A3"},{"value":"1,28E-03","module":"A4"},{"value":"0,0E+00","module":"A5"},{"value":"1,87E-02","module":"B2"},{"value":"8,39E-04","module":"B3"},{"value":"0,0E+00","module":"B4"},{"value":"0,0E+00","module":"C1"},{"value":"1,80E-04","module":"C2"},{"value":"0,0E+00","module":"C3"},{"value":"5,65E+00","module":"C4"},{"value":"-6,91E-03","module":"D"}]},{"parameter":"NHWD","unit":"kg","values":[{"value":"8,25E+00","module":"A1-A3"},{"value":"2,03E+00","module":"A4"},{"value":"4,39E+00","module":"A5"},{"value":"4,24E-01","module":"B2"},{"value":"1,73E-02","module":"B3"},{"value":"0,0E+00","module":"B4"},{"value":"0,0E+00","module":"C1"},{"value":"1,68E-01","module":"C2"},{"value":"5,00E-02","module":"C3"},{"value":"1,78E-01","module":"C4"},{"value":"-6,93E-01","module":"D"}]},{"parameter":"RWD","unit":"kg","values":[{"value":"1,28E-03","module":"A1-A3"},{"value":"1,59E-04","module":"A4"},{"value":"0,0E+00","module":"A5"},{"value":"7,21E-04","module":"B2"},{"value":"3,26E-05","module":"B3"},{"value":"0,0E+00","module":"B4"},{"value":"0,0E+00","module":"C1"},{"value":"2,40E-05","module":"C2"},{"value":"0,0E+00","module":"C3"},{"value":"9,34E-06","module":"C4"},{"value":"-3,65E-05","module":"D"}]}],"end_of_life_flow":[{"parameter":"CRU","unit":"kg","values":[{"value":"0,0E+00","module":"A1-A3"},{"value":"0,0E+00","module":"A4"},{"value":"0,0E+00","module":"A5"},{"value":"0,0E+00","module":"B2"},{"value":"0,0E+00","module":"B3"},{"value":"0,0E+00","module":"B4"},{"value":"0,0E+00","module":"C1"},{"value":"0,0E+00","module":"C2"},{"value":"0,0E+00","module":"C3"},{"value":"0,0E+00","module":"C4"},{"value":"0,0E+00","module":"D"}]},{"parameter":"MFR","unit":"kg","values":[{"value":"8,33E-01","module":"A1-A3"},{"value":"0,0E+00","module":"A4"},{"value":"3,13E+00","module":"A5"},{"value":"0,0E+00","module":"B2"},{"value":"0,0E+00","module":"B3"},{"value":"0,0E+00","module":"B4"},{"value":"0,0E+00","module":"C1"},{"value":"0,0E+00","module":"C2"},{"value":"1,73E+00","module":"C3"},{"value":"0,0E+00","module":"C4"},{"value":"-4,64E-05","module":"D"}]},{"parameter":"MER","unit":"kg","values":[{"value":"6,82E-06","module":"A1-A3"},{"value":"0,0E+00","module":"A4"},{"value":"9,82E-01","module":"A5"},{"value":"0,0E+00","module":"B2"},{"value":"0,0E+00","module":"B3"},{"value":"0,0E+00","module":"B4"},{"value":"0,0E+00","module":"C1"},{"value":"0,0E+00","module":"C2"},{"value":"1,21E+01","module":"C3"},{"value":"0,0E+00","module":"C4"},{"value":"-5,60E-06","module":"D"}]},{"parameter":"EEE","unit":"MJ","values":[{"value":"4,60E-01","module":"A1-A3"},{"value":"0,0E+00","module":"A4"},{"value":"8,71E-01","module":"A5"},{"value":"0,0E+00","module":"B2"},{"value":"0,0E+00","module":"B3"},{"value":"0,0E+00","module":"B4"},{"value":"0,0E+00","module":"C1"},{"value":"0,0E+00","module":"C2"},{"value":"6,03E+00","module":"C3"},{"value":"0,0E+00","module":"C4"},{"value":"-3,52E-05","module":"D"}]},{"parameter":"EET","unit":"MJ","values":[{"value":"6,97E+00","module":"A1-A3"},{"value":"0,0E+00","module":"A4"},{"value":"1,32E+01","module":"A5"},{"value":"0,0E+00","module":"B2"},{"value":"0,0E+00","module":"B3"},{"value":"0,0E+00","module":"B4"},{"value":"0,0E+00","module":"C1"},{"value":"0,0E+00","module":"C2"},{"value":"9,12E+01","module":"C3"},{"value":"0,0E+00","module":"C4"},{"value":"-5,33E-04","module":"D"}]}]}