{"product_name":"Profim Sorriso 10V","epd_id":"NEPD-7089-6484","compliance":["EN 15804+A2","ISO 14025","ISO 21930"],"producer_name":"Flokk AS","environmental_impact":[{"parameter":"GWP-total","unit":"kg CO2-eq.","values":[{"value":"5,01E+01","module":"A1-A3"},{"value":"1,65E+00","module":"A4"},{"value":"7,63E+00","module":"A5"},{"value":"5,67E+00","module":"B2"},{"value":"2,54E-01","module":"B3"},{"value":"0,0E+00","module":"B4"},{"value":"0,0E+00","module":"C1"},{"value":"2,57E-01","module":"C2"},{"value":"1,46E+01","module":"C3"},{"value":"6,94E-02","module":"C4"},{"value":"-3,01E+00","module":"D"}]},{"parameter":"GWP-fossil","unit":"kg CO2-eq.","values":[{"value":"5,68E+01","module":"A1-A3"},{"value":"1,65E+00","module":"A4"},{"value":"7,99E-02","module":"A5"},{"value":"5,62E+00","module":"B2"},{"value":"2,52E-01","module":"B3"},{"value":"0,0E+00","module":"B4"},{"value":"0,0E+00","module":"C1"},{"value":"2,57E-01","module":"C2"},{"value":"1,28E+01","module":"C3"},{"value":"6,93E-02","module":"C4"},{"value":"-2,99E+00","module":"D"}]},{"parameter":"GWP-biogenic","unit":"kg CO2-eq.","values":[{"value":"-6,75E+00","module":"A1-A3"},{"value":"6,75E-04","module":"A4"},{"value":"7,55E+00","module":"A5"},{"value":"3,61E-02","module":"B2"},{"value":"1,62E-03","module":"B3"},{"value":"0,0E+00","module":"B4"},{"value":"0,0E+00","module":"C1"},{"value":"1,05E-04","module":"C2"},{"value":"1,82E+00","module":"C3"},{"value":"5,64E-05","module":"C4"},{"value":"-2,73E-03","module":"D"}]},{"parameter":"GWP-luluc","unit":"kg CO2-eq.","values":[{"value":"6,38E-02","module":"A1-A3"},{"value":"4,80E-04","module":"A4"},{"value":"2,44E-05","module":"A5"},{"value":"1,27E-02","module":"B2"},{"value":"5,74E-04","module":"B3"},{"value":"0,0E+00","module":"B4"},{"value":"0,0E+00","module":"C1"},{"value":"8,97E-05","module":"C2"},{"value":"8,14E-05","module":"C3"},{"value":"1,88E-05","module":"C4"},{"value":"-2,50E-02","module":"D"}]},{"parameter":"ODP","unit":"kg CFC 11-eq.","values":[{"value":"2,93E-06","module":"A1-A3"},{"value":"3,80E-07","module":"A4"},{"value":"1,57E-08","module":"A5"},{"value":"4,39E-07","module":"B2"},{"value":"1,95E-08","module":"B3"},{"value":"0,0E+00","module":"B4"},{"value":"0,0E+00","module":"C1"},{"value":"5,85E-08","module":"C2"},{"value":"6,25E-08","module":"C3"},{"value":"1,86E-08","module":"C4"},{"value":"-5,07E-02","module":"D"}]},{"parameter":"AP","unit":"mol H+-eq.","values":[{"value":"2,91E-01","module":"A1-A3"},{"value":"6,92E-03","module":"A4"},{"value":"3,50E-04","module":"A5"},{"value":"3,22E-02","module":"B2"},{"value":"1,44E-03","module":"B3"},{"value":"0,0E+00","module":"B4"},{"value":"0,0E+00","module":"C1"},{"value":"1,05E-03","module":"C2"},{"value":"1,02E-02","module":"C3"},{"value":"4,39E-04","module":"C4"},{"value":"-1,76E-02","module":"D"}]},{"parameter":"POCP","unit":"kg NMVOC-eq.","values":[{"value":"2,12E-01","module":"A1-A3"},{"value":"7,40E-03","module":"A4"},{"value":"3,62E-04","module":"A5"},{"value":"1,35E-02","module":"B2"},{"value":"5,94E-04","module":"B3"},{"value":"0,0E+00","module":"B4"},{"value":"0,0E+00","module":"C1"},{"value":"1,05E-03","module":"C2"},{"value":"1,29E-02","module":"C3"},{"value":"4,91E-04","module":"C4"},{"value":"-1,71E-02","module":"D"}]},{"parameter":"ADPE","unit":"kg Sb-eq.","values":[{"value":"1,60E-03","module":"A1-A3"},{"value":"2,81E-05","module":"A4"},{"value":"1,79E-06","module":"A5"},{"value":"4,34E-05","module":"B2"},{"value":"1,69E-06","module":"B3"},{"value":"0,0E+00","module":"B4"},{"value":"0,0E+00","module":"C1"},{"value":"6,95E-06","module":"C2"},{"value":"2,34E-06","module":"C3"},{"value":"1,03E-06","module":"C4"},{"value":"-7,59E-05","module":"D"}]},{"parameter":"ADPF","unit":"MJ","values":[{"value":"8,77E+02","module":"A1-A3"},{"value":"2,56E+01","module":"A4"},{"value":"1,04E+00","module":"A5"},{"value":"1,08E+02","module":"B2"},{"value":"4,87E+00","module":"B3"},{"value":"0,0E+00","module":"B4"},{"value":"0,0E+00","module":"C1"},{"value":"3,87E+00","module":"C2"},{"value":"5,05E+00","module":"C3"},{"value":"1,39E+00","module":"C4"},{"value":"-2,92E+01","module":"D"}]},{"parameter":"WDP","unit":"m3 world-eq.","values":[{"value":"1,42E+04","module":"A1-A3"},{"value":"1,96E+01","module":"A4"},{"value":"1,39E+00","module":"A5"},{"value":"1,51E+03","module":"B2"},{"value":"6,70E+01","module":"B3"},{"value":"0,0E+00","module":"B4"},{"value":"0,0E+00","module":"C1"},{"value":"3,69E+00","module":"C2"},{"value":"1,49E+01","module":"C3"},{"value":"3,84E+00","module":"C4"},{"value":"-5,58E+00","module":"D"}]},{"parameter":"EP-freshwater","unit":"kg P-eq.","values":[{"value":"3,31E-03","module":"A1-A3"},{"value":"1,25E-05","module":"A4"},{"value":"6,07E-07","module":"A5"},{"value":"5,47E-04","module":"B2"},{"value":"2,47E-05","module":"B3"},{"value":"0,0E+00","module":"B4"},{"value":"0,0E+00","module":"C1"},{"value":"2,01E-06","module":"C2"},{"value":"5,12E-06","module":"C3"},{"value":"7,38E-07","module":"C4"},{"value":"-2,06E-04","module":"D"}]},{"parameter":"EP-marine","unit":"kg N-eq.","values":[{"value":"6,43E-02","module":"A1-A3"},{"value":"2,08E-03","module":"A4"},{"value":"1,22E-04","module":"A5"},{"value":"4,31E-03","module":"B2"},{"value":"1,91E-04","module":"B3"},{"value":"0,0E+00","module":"B4"},{"value":"0,0E+00","module":"C1"},{"value":"3,11E-04","module":"C2"},{"value":"5,64E-03","module":"C3"},{"value":"1,54E-04","module":"C4"},{"value":"-4,25E-03","module":"D"}]},{"parameter":"EP-terrestrial","unit":"mol N-eq.","values":[{"value":"6,08E-01","module":"A1-A3"},{"value":"2,30E-02","module":"A4"},{"value":"1,25E-03","module":"A5"},{"value":"5,22E-02","module":"B2"},{"value":"2,32E-03","module":"B3"},{"value":"0,0E+00","module":"B4"},{"value":"0,0E+00","module":"C1"},{"value":"3,44E-03","module":"C2"},{"value":"5,41E-02","module":"C3"},{"value":"1,71E-03","module":"C4"},{"value":"-4,46E-02","module":"D"}]},{"parameter":"GWP-IOBC","unit":"kg CO2-eq.","values":[{"value":"5,72E+01","module":"A1-A3"},{"value":"1,65E+00","module":"A4"},{"value":"8,00E-02","module":"A5"},{"value":"5,99E+00","module":"B2"},{"value":"2,69E-01","module":"B3"},{"value":"0,0E+00","module":"B4"},{"value":"0,0E+00","module":"C1"},{"value":"2,57E-01","module":"C2"},{"value":"1,48E+01","module":"C3"},{"value":"7,38E-02","module":"C4"},{"value":"-4,14E+00","module":"D"}]}],"additional_environmental_impact":[{"parameter":"PM","unit":"disease incidence","values":[{"value":"4,30E-06","module":"A1-A3"},{"value":"1,45E-07","module":"A4"},{"value":"5,20E-09","module":"A5"},{"value":"1,14E-07","module":"B2"},{"value":"4,75E-09","module":"B3"},{"value":"0,0E+00","module":"B4"},{"value":"0,0E+00","module":"C1"},{"value":"1,85E-08","module":"C2"},{"value":"4,55E-08","module":"C3"},{"value":"7,74E-09","module":"C4"},{"value":"-5,38E-07","module":"D"}]},{"parameter":"ETP-fw","unit":"CTUe","values":[{"value":"2,73E+03","module":"A1-A3"},{"value":"1,87E+01","module":"A4"},{"value":"1,37E+00","module":"A5"},{"value":"8,66E+01","module":"B2"},{"value":"3,84E+00","module":"B3"},{"value":"0,0E+00","module":"B4"},{"value":"0,0E+00","module":"C1"},{"value":"2,85E+00","module":"C2"},{"value":"3,23E+01","module":"C3"},{"value":"9,79E-01","module":"C4"},{"value":"-1,86E+02","module":"D"}]},{"parameter":"HTP-c","unit":"CTUh","values":[{"value":"1,53E-07","module":"A1-A3"},{"value":"0,0E+00","module":"A4"},{"value":"4,10E-11","module":"A5"},{"value":"2,79E-09","module":"B2"},{"value":"9,70E-11","module":"B3"},{"value":"0,0E+00","module":"B4"},{"value":"0,0E+00","module":"C1"},{"value":"0,0E+00","module":"C2"},{"value":"1,14E-09","module":"C3"},{"value":"3,80E-11","module":"C4"},{"value":"-1,20E-08","module":"D"}]},{"parameter":"HTP-nc","unit":"CTUh","values":[{"value":"1,56E-06","module":"A1-A3"},{"value":"1,81E-08","module":"A4"},{"value":"1,71E-09","module":"A5"},{"value":"8,81E-08","module":"B2"},{"value":"3,37E-09","module":"B3"},{"value":"0,0E+00","module":"B4"},{"value":"0,0E+00","module":"C1"},{"value":"3,08E-09","module":"C2"},{"value":"3,53E-08","module":"C3"},{"value":"1,14E-09","module":"C4"},{"value":"1,82E-07","module":"D"}]},{"parameter":"SQP","unit":"unitless","values":[{"value":"2,15E+02","module":"A1-A3"},{"value":"2,94E+01","module":"A4"},{"value":"7,33E-01","module":"A5"},{"value":"2,53E+01","module":"B2"},{"value":"1,13E+00","module":"B3"},{"value":"0,0E+00","module":"B4"},{"value":"0,0E+00","module":"C1"},{"value":"2,67E+00","module":"C2"},{"value":"6,18E-01","module":"C3"},{"value":"3,11E+00","module":"C4"},{"value":"-6,81E+01","module":"D"}]},{"parameter":"IRP","unit":"kBq U235-eq.","values":[{"value":"1,69E+00","module":"A1-A3"},{"value":"1,12E-01","module":"A4"},{"value":"4,45E-03","module":"A5"},{"value":"8,90E-01","module":"B2"},{"value":"4,03E-02","module":"B3"},{"value":"0,0E+00","module":"B4"},{"value":"0,0E+00","module":"C1"},{"value":"1,69E-02","module":"C2"},{"value":"8,37E-03","module":"C3"},{"value":"5,66E-03","module":"C4"},{"value":"-5,56E-02","module":"D"}]}],"resource_use":[{"parameter":"PERE","unit":"MJ","values":[{"value":"1,50E+02","module":"A1-A3"},{"value":"3,22E-01","module":"A4"},{"value":"1,74E-02","module":"A5"},{"value":"1,99E+01","module":"B2"},{"value":"9,05E-01","module":"B3"},{"value":"0,0E+00","module":"B4"},{"value":"0,0E+00","module":"C1"},{"value":"5,46E-02","module":"C2"},{"value":"1,59E-01","module":"C3"},{"value":"3,10E-02","module":"C4"},{"value":"-6,31E+01","module":"D"}]},{"parameter":"PERM","unit":"MJ","values":[{"value":"2,62E+01","module":"A1-A3"},{"value":"0,0E+00","module":"A4"},{"value":"-2,62E+01","module":"A5"},{"value":"0,0E+00","module":"B2"},{"value":"0,0E+00","module":"B3"},{"value":"0,0E+00","module":"B4"},{"value":"0,0E+00","module":"C1"},{"value":"0,0E+00","module":"C2"},{"value":"-1,41E-02","module":"C3"},{"value":"0,0E+00","module":"C4"},{"value":"0,0E+00","module":"D"}]},{"parameter":"PERT","unit":"MJ","values":[{"value":"1,76E+02","module":"A1-A3"},{"value":"3,22E-01","module":"A4"},{"value":"-2,62E+01","module":"A5"},{"value":"1,99E+01","module":"B2"},{"value":"9,05E-01","module":"B3"},{"value":"0,0E+00","module":"B4"},{"value":"0,0E+00","module":"C1"},{"value":"5,46E-02","module":"C2"},{"value":"1,45E-01","module":"C3"},{"value":"3,10E-02","module":"C4"},{"value":"-6,31E+01","module":"D"}]},{"parameter":"PENRE","unit":"MJ","values":[{"value":"6,96E+02","module":"A1-A3"},{"value":"2,56E+01","module":"A4"},{"value":"1,04E+00","module":"A5"},{"value":"1,08E+02","module":"B2"},{"value":"4,88E+00","module":"B3"},{"value":"0,0E+00","module":"B4"},{"value":"0,0E+00","module":"C1"},{"value":"3,87E+00","module":"C2"},{"value":"5,08E+00","module":"C3"},{"value":"1,39E+00","module":"C4"},{"value":"-2,92E+01","module":"D"}]},{"parameter":"PENRM","unit":"MJ","values":[{"value":"1,82E+02","module":"A1-A3"},{"value":"0,0E+00","module":"A4"},{"value":"-3,69E+00","module":"A5"},{"value":"0,0E+00","module":"B2"},{"value":"0,0E+00","module":"B3"},{"value":"0,0E+00","module":"B4"},{"value":"0,0E+00","module":"C1"},{"value":"0,0E+00","module":"C2"},{"value":"-1,78E+02","module":"C3"},{"value":"0,0E+00","module":"C4"},{"value":"0,0E+00","module":"D"}]},{"parameter":"PENRT","unit":"MJ","values":[{"value":"8,78E+02","module":"A1-A3"},{"value":"2,56E+01","module":"A4"},{"value":"-2,65E+00","module":"A5"},{"value":"1,08E+02","module":"B2"},{"value":"4,88E+00","module":"B3"},{"value":"0,0E+00","module":"B4"},{"value":"0,0E+00","module":"C1"},{"value":"3,87E+00","module":"C2"},{"value":"-1,73E+02","module":"C3"},{"value":"1,39E+00","module":"C4"},{"value":"-2,92E+01","module":"D"}]},{"parameter":"SM","unit":"kg","values":[{"value":"6,90E+00","module":"A1-A3"},{"value":"0,0E+00","module":"A4"},{"value":"0,0E+00","module":"A5"},{"value":"0,0E+00","module":"B2"},{"value":"0,0E+00","module":"B3"},{"value":"0,0E+00","module":"B4"},{"value":"0,0E+00","module":"C1"},{"value":"0,0E+00","module":"C2"},{"value":"0,0E+00","module":"C3"},{"value":"0,0E+00","module":"C4"},{"value":"-3,74E-04","module":"D"}]},{"parameter":"RSF","unit":"MJ","values":[{"value":"6,45E-01","module":"A1-A3"},{"value":"1,13E-02","module":"A4"},{"value":"5,71E-04","module":"A5"},{"value":"1,38E+00","module":"B2"},{"value":"6,27E-02","module":"B3"},{"value":"0,0E+00","module":"B4"},{"value":"0,0E+00","module":"C1"},{"value":"1,95E-03","module":"C2"},{"value":"3,73E-03","module":"C3"},{"value":"8,05E-04","module":"C4"},{"value":"7,16E-02","module":"D"}]},{"parameter":"NRSF","unit":"MJ","values":[{"value":"2,19E-01","module":"A1-A3"},{"value":"3,78E-02","module":"A4"},{"value":"2,32E-03","module":"A5"},{"value":"3,70E-01","module":"B2"},{"value":"1,51E-02","module":"B3"},{"value":"0,0E+00","module":"B4"},{"value":"0,0E+00","module":"C1"},{"value":"6,98E-03","module":"C2"},{"value":"0,0E+00","module":"C3"},{"value":"4,70E-02","module":"C4"},{"value":"-1,24E+00","module":"D"}]},{"parameter":"FW","unit":"m3","values":[{"value":"8,69E-01","module":"A1-A3"},{"value":"2,92E-03","module":"A4"},{"value":"4,92E-04","module":"A5"},{"value":"8,69E-01","module":"B2"},{"value":"3,99E-03","module":"B3"},{"value":"0,0E+00","module":"B4"},{"value":"0,0E+00","module":"C1"},{"value":"4,07E-04","module":"C2"},{"value":"1,73E-02","module":"C3"},{"value":"1,26E-03","module":"C4"},{"value":"-7,90E-02","module":"D"}]}],"end_of_life_waste":[{"parameter":"HWD","unit":"kg","values":[{"value":"3,44E-01","module":"A1-A3"},{"value":"1,40E-03","module":"A4"},{"value":"0,0E+00","module":"A5"},{"value":"1,87E-02","module":"B2"},{"value":"8,39E-04","module":"B3"},{"value":"0,0E+00","module":"B4"},{"value":"0,0E+00","module":"C1"},{"value":"1,97E-04","module":"C2"},{"value":"0,0E+00","module":"C3"},{"value":"5,15E+00","module":"C4"},{"value":"-1,24E-02","module":"D"}]},{"parameter":"NHWD","unit":"kg","values":[{"value":"1,16E+01","module":"A1-A3"},{"value":"2,23E+00","module":"A4"},{"value":"4,55E+00","module":"A5"},{"value":"4,24E-01","module":"B2"},{"value":"1,73E-02","module":"B3"},{"value":"0,0E+00","module":"B4"},{"value":"0,0E+00","module":"C1"},{"value":"1,85E-01","module":"C2"},{"value":"3,00E-02","module":"C3"},{"value":"1,60E-01","module":"C4"},{"value":"-1,17E+00","module":"D"}]},{"parameter":"RWD","unit":"kg","values":[{"value":"1,64E-03","module":"A1-A3"},{"value":"1,75E-04","module":"A4"},{"value":"0,0E+00","module":"A5"},{"value":"7,21E-04","module":"B2"},{"value":"3,26E-05","module":"B3"},{"value":"0,0E+00","module":"B4"},{"value":"0,0E+00","module":"C1"},{"value":"2,64E-05","module":"C2"},{"value":"0,0E+00","module":"C3"},{"value":"8,50E-06","module":"C4"},{"value":"-4,60E-05","module":"D"}]}],"end_of_life_flow":[{"parameter":"CRU","unit":"kg","values":[{"value":"0,0E+00","module":"A1-A3"},{"value":"0,0E+00","module":"A4"},{"value":"0,0E+00","module":"A5"},{"value":"0,0E+00","module":"B2"},{"value":"0,0E+00","module":"B3"},{"value":"0,0E+00","module":"B4"},{"value":"0,0E+00","module":"C1"},{"value":"0,0E+00","module":"C2"},{"value":"0,0E+00","module":"C3"},{"value":"0,0E+00","module":"C4"},{"value":"0,0E+00","module":"D"}]},{"parameter":"MFR","unit":"kg","values":[{"value":"8,33E-01","module":"A1-A3"},{"value":"0,0E+00","module":"A4"},{"value":"4,19E+00","module":"A5"},{"value":"0,0E+00","module":"B2"},{"value":"0,0E+00","module":"B3"},{"value":"0,0E+00","module":"B4"},{"value":"0,0E+00","module":"C1"},{"value":"0,0E+00","module":"C2"},{"value":"2,58E+00","module":"C3"},{"value":"0,0E+00","module":"C4"},{"value":"-5,03E-05","module":"D"}]},{"parameter":"MER","unit":"kg","values":[{"value":"6,61E-06","module":"A1-A3"},{"value":"0,0E+00","module":"A4"},{"value":"1,83E-03","module":"A5"},{"value":"0,0E+00","module":"B2"},{"value":"0,0E+00","module":"B3"},{"value":"0,0E+00","module":"B4"},{"value":"0,0E+00","module":"C1"},{"value":"0,0E+00","module":"C2"},{"value":"1,36E+01","module":"C3"},{"value":"0,0E+00","module":"C4"},{"value":"-6,07E-06","module":"D"}]},{"parameter":"EEE","unit":"MJ","values":[{"value":"4,60E-01","module":"A1-A3"},{"value":"0,0E+00","module":"A4"},{"value":"2,54E-01","module":"A5"},{"value":"0,0E+00","module":"B2"},{"value":"0,0E+00","module":"B3"},{"value":"0,0E+00","module":"B4"},{"value":"0,0E+00","module":"C1"},{"value":"0,0E+00","module":"C2"},{"value":"7,88E+00","module":"C3"},{"value":"0,0E+00","module":"C4"},{"value":"-3,82E-05","module":"D"}]},{"parameter":"EET","unit":"MJ","values":[{"value":"6,97E+00","module":"A1-A3"},{"value":"0,0E+00","module":"A4"},{"value":"3,85E+00","module":"A5"},{"value":"0,0E+00","module":"B2"},{"value":"0,0E+00","module":"B3"},{"value":"0,0E+00","module":"B4"},{"value":"0,0E+00","module":"C1"},{"value":"0,0E+00","module":"C2"},{"value":"1,19E+02","module":"C3"},{"value":"0,0E+00","module":"C4"},{"value":"-5,78E-04","module":"D"}]}]}