{"product_name":"Profim Vancouver Lite","epd_id":"NEPD-5395-4710-EN","compliance":["EN 15804+A2","ISO 14025","ISO 21930"],"producer_name":"Flokk AS","environmental_impact":[{"parameter":"GWP-total","unit":"kg CO2-eq.","values":[{"value":"4,41E+01","module":"A1-A3"},{"value":"6,58E+00","module":"A4"},{"value":"1,44E+01","module":"A5"},{"value":"5,67E+00","module":"B2"},{"value":"2,54E-01","module":"B3"},{"value":"0,0E+00","module":"B4"},{"value":"0,0E+00","module":"C1"},{"value":"1,03E+00","module":"C2"},{"value":"1,09E+02","module":"C3"},{"value":"1,80E-01","module":"C4"},{"value":"-4,74E+00","module":"D"}]},{"parameter":"GWP-fossil","unit":"kg CO2-eq.","values":[{"value":"1,29E+02","module":"A1-A3"},{"value":"6,58E+00","module":"A4"},{"value":"2,12E-01","module":"A5"},{"value":"5,62E+00","module":"B2"},{"value":"2,52E-01","module":"B3"},{"value":"0,0E+00","module":"B4"},{"value":"0,0E+00","module":"C1"},{"value":"1,03E+00","module":"C2"},{"value":"2,41E+01","module":"C3"},{"value":"1,80E-01","module":"C4"},{"value":"-4,59E+00","module":"D"}]},{"parameter":"GWP-biogenic","unit":"kg CO2-eq.","values":[{"value":"-8,46E+01","module":"A1-A3"},{"value":"2,70E-03","module":"A4"},{"value":"1,42E+01","module":"A5"},{"value":"3,61E-02","module":"B2"},{"value":"1,62E-03","module":"B3"},{"value":"0,0E+00","module":"B4"},{"value":"0,0E+00","module":"C1"},{"value":"4,18E-04","module":"C2"},{"value":"8,54E+01","module":"C3"},{"value":"1,33E-04","module":"C4"},{"value":"-9,05E-03","module":"D"}]},{"parameter":"GWP-luluc","unit":"kg CO2-eq.","values":[{"value":"2,14E-01","module":"A1-A3"},{"value":"1,92E-03","module":"A4"},{"value":"5,07E-05","module":"A5"},{"value":"1,27E-02","module":"B2"},{"value":"5,74E-04","module":"B3"},{"value":"0,0E+00","module":"B4"},{"value":"0,0E+00","module":"C1"},{"value":"3,59E-04","module":"C2"},{"value":"1,04E-03","module":"C3"},{"value":"2,20E-05","module":"C4"},{"value":"-1,48E-01","module":"D"}]},{"parameter":"ODP","unit":"kg CFC 11-eq.","values":[{"value":"1,48E-05","module":"A1-A3"},{"value":"1,52E-06","module":"A4"},{"value":"3,32E-08","module":"A5"},{"value":"4,39E-07","module":"B2"},{"value":"1,95E-08","module":"B3"},{"value":"0,0E+00","module":"B4"},{"value":"0,0E+00","module":"C1"},{"value":"2,34E-07","module":"C2"},{"value":"5,28E-07","module":"C3"},{"value":"1,40E-08","module":"C4"},{"value":"-3,13E-01","module":"D"}]},{"parameter":"AP","unit":"mol H+-eq.","values":[{"value":"7,61E-01","module":"A1-A3"},{"value":"2,77E-02","module":"A4"},{"value":"7,36E-04","module":"A5"},{"value":"3,22E-02","module":"B2"},{"value":"1,44E-03","module":"B3"},{"value":"0,0E+00","module":"B4"},{"value":"0,0E+00","module":"C1"},{"value":"4,19E-03","module":"C2"},{"value":"2,99E-02","module":"C3"},{"value":"4,77E-04","module":"C4"},{"value":"-3,71E-02","module":"D"}]},{"parameter":"POCP","unit":"kg NMVOC-eq.","values":[{"value":"6,13E-01","module":"A1-A3"},{"value":"2,96E-02","module":"A4"},{"value":"7,71E-04","module":"A5"},{"value":"1,35E-02","module":"B2"},{"value":"5,94E-04","module":"B3"},{"value":"0,0E+00","module":"B4"},{"value":"0,0E+00","module":"C1"},{"value":"4,21E-03","module":"C2"},{"value":"3,47E-02","module":"C3"},{"value":"4,46E-04","module":"C4"},{"value":"-3,60E-02","module":"D"}]},{"parameter":"ADPE","unit":"kg Sb-eq.","values":[{"value":"7,37E-03","module":"A1-A3"},{"value":"1,12E-04","module":"A4"},{"value":"3,70E-06","module":"A5"},{"value":"4,34E-05","module":"B2"},{"value":"1,69E-06","module":"B3"},{"value":"0,0E+00","module":"B4"},{"value":"0,0E+00","module":"C1"},{"value":"2,78E-05","module":"C2"},{"value":"1,76E-05","module":"C3"},{"value":"6,39E-07","module":"C4"},{"value":"-6,82E-05","module":"D"}]},{"parameter":"ADPF","unit":"MJ","values":[{"value":"2,24E+03","module":"A1-A3"},{"value":"1,02E+02","module":"A4"},{"value":"2,21E+00","module":"A5"},{"value":"1,08E+02","module":"B2"},{"value":"4,87E+00","module":"B3"},{"value":"0,0E+00","module":"B4"},{"value":"0,0E+00","module":"C1"},{"value":"1,55E+01","module":"C2"},{"value":"2,68E+01","module":"C3"},{"value":"1,22E+00","module":"C4"},{"value":"-6,39E+01","module":"D"}]},{"parameter":"WDP","unit":"m3 world-eq.","values":[{"value":"2,06E+04","module":"A1-A3"},{"value":"7,85E+01","module":"A4"},{"value":"3,52E+00","module":"A5"},{"value":"1,51E+03","module":"B2"},{"value":"6,70E+01","module":"B3"},{"value":"0,0E+00","module":"B4"},{"value":"0,0E+00","module":"C1"},{"value":"1,48E+01","module":"C2"},{"value":"8,25E+01","module":"C3"},{"value":"1,96E+01","module":"C4"},{"value":"-7,50E+02","module":"D"}]},{"parameter":"EP-freshwater","unit":"kg P-eq.","values":[{"value":"7,65E-03","module":"A1-A3"},{"value":"5,02E-05","module":"A4"},{"value":"1,27E-06","module":"A5"},{"value":"5,47E-04","module":"B2"},{"value":"2,47E-05","module":"B3"},{"value":"0,0E+00","module":"B4"},{"value":"0,0E+00","module":"C1"},{"value":"8,05E-06","module":"C2"},{"value":"9,56E-05","module":"C3"},{"value":"1,92E-06","module":"C4"},{"value":"-4,02E-04","module":"D"}]},{"parameter":"EP-marine","unit":"kg N-eq.","values":[{"value":"1,76E-01","module":"A1-A3"},{"value":"8,32E-03","module":"A4"},{"value":"2,99E-04","module":"A5"},{"value":"4,31E-03","module":"B2"},{"value":"1,91E-04","module":"B3"},{"value":"0,0E+00","module":"B4"},{"value":"0,0E+00","module":"C1"},{"value":"1,24E-03","module":"C2"},{"value":"1,44E-02","module":"C3"},{"value":"1,39E-04","module":"C4"},{"value":"-1,19E-02","module":"D"}]},{"parameter":"EP-terrestrial","unit":"mol N-eq.","values":[{"value":"1,77E+00","module":"A1-A3"},{"value":"9,20E-02","module":"A4"},{"value":"2,63E-03","module":"A5"},{"value":"5,22E-02","module":"B2"},{"value":"2,32E-03","module":"B3"},{"value":"0,0E+00","module":"B4"},{"value":"0,0E+00","module":"C1"},{"value":"1,38E-02","module":"C2"},{"value":"1,43E-01","module":"C3"},{"value":"1,60E-03","module":"C4"},{"value":"-1,28E-01","module":"D"}]},{"parameter":"GWP-IOBC","unit":"kg CO2-eq.","values":[{"value":"1,30E+02","module":"A1-A3"},{"value":"6,58E+00","module":"A4"},{"value":"7,26E-02","module":"A5"},{"value":"5,99E+00","module":"B2"},{"value":"2,69E-01","module":"B3"},{"value":"0,0E+00","module":"B4"},{"value":"0,0E+00","module":"C1"},{"value":"1,03E+00","module":"C2"},{"value":"3,80E+01","module":"C3"},{"value":"2,08E-01","module":"C4"},{"value":"-4,82E+00","module":"D"}]}],"additional_environmental_impact":[{"parameter":"PM","unit":"disease incidence","values":[{"value":"9,82E-06","module":"A1-A3"},{"value":"5,79E-07","module":"A4"},{"value":"1,12E-08","module":"A5"},{"value":"1,14E-07","module":"B2"},{"value":"4,75E-09","module":"B3"},{"value":"0,0E+00","module":"B4"},{"value":"0,0E+00","module":"C1"},{"value":"7,38E-08","module":"C2"},{"value":"2,14E-07","module":"C3"},{"value":"4,95E-09","module":"C4"},{"value":"-2,17E-06","module":"D"}]},{"parameter":"ETP-fw","unit":"CTUe","values":[{"value":"5,16E+03","module":"A1-A3"},{"value":"7,48E+01","module":"A4"},{"value":"2,83E+00","module":"A5"},{"value":"8,66E+01","module":"B2"},{"value":"3,84E+00","module":"B3"},{"value":"0,0E+00","module":"B4"},{"value":"0,0E+00","module":"C1"},{"value":"1,14E+01","module":"C2"},{"value":"1,29E+02","module":"C3"},{"value":"2,59E+00","module":"C4"},{"value":"-3,53E+02","module":"D"}]},{"parameter":"HTP-c","unit":"CTUh","values":[{"value":"7,03E-07","module":"A1-A3"},{"value":"0,0E+00","module":"A4"},{"value":"8,20E-11","module":"A5"},{"value":"2,79E-09","module":"B2"},{"value":"9,70E-11","module":"B3"},{"value":"0,0E+00","module":"B4"},{"value":"0,0E+00","module":"C1"},{"value":"0,0E+00","module":"C2"},{"value":"6,31E-09","module":"C3"},{"value":"1,28E-10","module":"C4"},{"value":"-7,54E-09","module":"D"}]},{"parameter":"HTP-nc","unit":"CTUh","values":[{"value":"2,48E-06","module":"A1-A3"},{"value":"7,24E-08","module":"A4"},{"value":"3,46E-09","module":"A5"},{"value":"8,81E-08","module":"B2"},{"value":"3,37E-09","module":"B3"},{"value":"0,0E+00","module":"B4"},{"value":"0,0E+00","module":"C1"},{"value":"1,23E-08","module":"C2"},{"value":"1,64E-07","module":"C3"},{"value":"4,85E-09","module":"C4"},{"value":"-2,94E-07","module":"D"}]},{"parameter":"SQP","unit":"unitless","values":[{"value":"6,28E+03","module":"A1-A3"},{"value":"1,17E+02","module":"A4"},{"value":"1,82E+00","module":"A5"},{"value":"2,53E+01","module":"B2"},{"value":"1,13E+00","module":"B3"},{"value":"0,0E+00","module":"B4"},{"value":"0,0E+00","module":"C1"},{"value":"1,07E+01","module":"C2"},{"value":"7,06E+00","module":"C3"},{"value":"3,40E+00","module":"C4"},{"value":"-4,11E+02","module":"D"}]},{"parameter":"IRP","unit":"kBq U235-eq.","values":[{"value":"6,50E+00","module":"A1-A3"},{"value":"4,47E-01","module":"A4"},{"value":"9,53E-03","module":"A5"},{"value":"8,90E-01","module":"B2"},{"value":"4,03E-02","module":"B3"},{"value":"0,0E+00","module":"B4"},{"value":"0,0E+00","module":"C1"},{"value":"6,76E-02","module":"C2"},{"value":"8,47E-02","module":"C3"},{"value":"6,11E-03","module":"C4"},{"value":"-3,92E-01","module":"D"}]}],"resource_use":[{"parameter":"PERE","unit":"MJ","values":[{"value":"8,31E+02","module":"A1-A3"},{"value":"1,29E+00","module":"A4"},{"value":"3,92E-02","module":"A5"},{"value":"1,99E+01","module":"B2"},{"value":"9,05E-01","module":"B3"},{"value":"0,0E+00","module":"B4"},{"value":"0,0E+00","module":"C1"},{"value":"2,18E-01","module":"C2"},{"value":"2,88E+00","module":"C3"},{"value":"9,95E-02","module":"C4"},{"value":"-3,80E+02","module":"D"}]},{"parameter":"PERM","unit":"MJ","values":[{"value":"6,06E+02","module":"A1-A3"},{"value":"0,0E+00","module":"A4"},{"value":"-5,12E+01","module":"A5"},{"value":"0,0E+00","module":"B2"},{"value":"0,0E+00","module":"B3"},{"value":"0,0E+00","module":"B4"},{"value":"0,0E+00","module":"C1"},{"value":"0,0E+00","module":"C2"},{"value":"-5,36E+02","module":"C3"},{"value":"0,0E+00","module":"C4"},{"value":"0,0E+00","module":"D"}]},{"parameter":"PERT","unit":"MJ","values":[{"value":"1,44E+03","module":"A1-A3"},{"value":"1,29E+00","module":"A4"},{"value":"-5,11E+01","module":"A5"},{"value":"1,99E+01","module":"B2"},{"value":"9,05E-01","module":"B3"},{"value":"0,0E+00","module":"B4"},{"value":"0,0E+00","module":"C1"},{"value":"2,18E-01","module":"C2"},{"value":"-5,33E+02","module":"C3"},{"value":"9,95E-02","module":"C4"},{"value":"-3,80E+02","module":"D"}]},{"parameter":"PENRE","unit":"MJ","values":[{"value":"1,77E+03","module":"A1-A3"},{"value":"1,02E+02","module":"A4"},{"value":"2,21E+00","module":"A5"},{"value":"1,08E+02","module":"B2"},{"value":"4,88E+00","module":"B3"},{"value":"0,0E+00","module":"B4"},{"value":"0,0E+00","module":"C1"},{"value":"1,55E+01","module":"C2"},{"value":"2,69E+01","module":"C3"},{"value":"1,22E+00","module":"C4"},{"value":"-6,39E+01","module":"D"}]},{"parameter":"PENRM","unit":"MJ","values":[{"value":"4,77E+02","module":"A1-A3"},{"value":"0,0E+00","module":"A4"},{"value":"-3,96E+01","module":"A5"},{"value":"0,0E+00","module":"B2"},{"value":"0,0E+00","module":"B3"},{"value":"0,0E+00","module":"B4"},{"value":"0,0E+00","module":"C1"},{"value":"0,0E+00","module":"C2"},{"value":"-4,38E+02","module":"C3"},{"value":"0,0E+00","module":"C4"},{"value":"0,0E+00","module":"D"}]},{"parameter":"PENRT","unit":"MJ","values":[{"value":"2,25E+03","module":"A1-A3"},{"value":"1,02E+02","module":"A4"},{"value":"-3,74E+01","module":"A5"},{"value":"1,08E+02","module":"B2"},{"value":"4,88E+00","module":"B3"},{"value":"0,0E+00","module":"B4"},{"value":"0,0E+00","module":"C1"},{"value":"1,55E+01","module":"C2"},{"value":"-4,11E+02","module":"C3"},{"value":"1,22E+00","module":"C4"},{"value":"-6,39E+01","module":"D"}]},{"parameter":"SM","unit":"kg","values":[{"value":"1,42E+01","module":"A1-A3"},{"value":"0,0E+00","module":"A4"},{"value":"0,0E+00","module":"A5"},{"value":"0,0E+00","module":"B2"},{"value":"0,0E+00","module":"B3"},{"value":"0,0E+00","module":"B4"},{"value":"0,0E+00","module":"C1"},{"value":"0,0E+00","module":"C2"},{"value":"0,0E+00","module":"C3"},{"value":"0,0E+00","module":"C4"},{"value":"-2,59E-04","module":"D"}]},{"parameter":"RSF","unit":"MJ","values":[{"value":"2,32E+00","module":"A1-A3"},{"value":"4,51E-02","module":"A4"},{"value":"1,24E-03","module":"A5"},{"value":"1,38E+00","module":"B2"},{"value":"6,27E-02","module":"B3"},{"value":"0,0E+00","module":"B4"},{"value":"0,0E+00","module":"C1"},{"value":"7,81E-03","module":"C2"},{"value":"6,42E-02","module":"C3"},{"value":"2,01E-03","module":"C4"},{"value":"-5,61E-02","module":"D"}]},{"parameter":"NRSF","unit":"MJ","values":[{"value":"4,16E+00","module":"A1-A3"},{"value":"1,51E-01","module":"A4"},{"value":"4,81E-03","module":"A5"},{"value":"3,70E-01","module":"B2"},{"value":"1,51E-02","module":"B3"},{"value":"0,0E+00","module":"B4"},{"value":"0,0E+00","module":"C1"},{"value":"2,79E-02","module":"C2"},{"value":"0,0E+00","module":"C3"},{"value":"2,03E-01","module":"C4"},{"value":"-2,22E+01","module":"D"}]},{"parameter":"FW","unit":"m3","values":[{"value":"2,12E+00","module":"A1-A3"},{"value":"1,17E-02","module":"A4"},{"value":"1,06E-03","module":"A5"},{"value":"8,69E-01","module":"B2"},{"value":"3,99E-03","module":"B3"},{"value":"0,0E+00","module":"B4"},{"value":"0,0E+00","module":"C1"},{"value":"1,63E-03","module":"C2"},{"value":"5,29E-02","module":"C3"},{"value":"1,61E-03","module":"C4"},{"value":"-4,58E-01","module":"D"}]}],"end_of_life_waste":[{"parameter":"HWD","unit":"kg","values":[{"value":"7,46E-01","module":"A1-A3"},{"value":"5,60E-03","module":"A4"},{"value":"0,0E+00","module":"A5"},{"value":"1,87E-02","module":"B2"},{"value":"8,39E-04","module":"B3"},{"value":"0,0E+00","module":"B4"},{"value":"0,0E+00","module":"C1"},{"value":"7,89E-04","module":"C2"},{"value":"0,0E+00","module":"C3"},{"value":"1,56E+00","module":"C4"},{"value":"-4,42E-03","module":"D"}]},{"parameter":"NHWD","unit":"kg","values":[{"value":"2,60E+01","module":"A1-A3"},{"value":"8,90E+00","module":"A4"},{"value":"9,34E+00","module":"A5"},{"value":"4,24E-01","module":"B2"},{"value":"1,73E-02","module":"B3"},{"value":"0,0E+00","module":"B4"},{"value":"0,0E+00","module":"C1"},{"value":"7,39E-01","module":"C2"},{"value":"1,49E+00","module":"C3"},{"value":"6,46E-01","module":"C4"},{"value":"-1,57E+00","module":"D"}]},{"parameter":"RWD","unit":"kg","values":[{"value":"6,19E-03","module":"A1-A3"},{"value":"6,99E-04","module":"A4"},{"value":"0,0E+00","module":"A5"},{"value":"7,21E-04","module":"B2"},{"value":"3,26E-05","module":"B3"},{"value":"0,0E+00","module":"B4"},{"value":"0,0E+00","module":"C1"},{"value":"1,05E-04","module":"C2"},{"value":"0,0E+00","module":"C3"},{"value":"3,70E-06","module":"C4"},{"value":"-3,21E-04","module":"D"}]}],"end_of_life_flow":[{"parameter":"CRU","unit":"kg","values":[{"value":"0,0E+00","module":"A1-A3"},{"value":"0,0E+00","module":"A4"},{"value":"0,0E+00","module":"A5"},{"value":"0,0E+00","module":"B2"},{"value":"0,0E+00","module":"B3"},{"value":"0,0E+00","module":"B4"},{"value":"0,0E+00","module":"C1"},{"value":"0,0E+00","module":"C2"},{"value":"0,0E+00","module":"C3"},{"value":"0,0E+00","module":"C4"},{"value":"0,0E+00","module":"D"}]},{"parameter":"MFR","unit":"kg","values":[{"value":"8,89E-01","module":"A1-A3"},{"value":"0,0E+00","module":"A4"},{"value":"8,28E+00","module":"A5"},{"value":"0,0E+00","module":"B2"},{"value":"0,0E+00","module":"B3"},{"value":"0,0E+00","module":"B4"},{"value":"0,0E+00","module":"C1"},{"value":"0,0E+00","module":"C2"},{"value":"4,95E-01","module":"C3"},{"value":"0,0E+00","module":"C4"},{"value":"-3,48E-05","module":"D"}]},{"parameter":"MER","unit":"kg","values":[{"value":"2,60E-04","module":"A1-A3"},{"value":"0,0E+00","module":"A4"},{"value":"3,93E-03","module":"A5"},{"value":"0,0E+00","module":"B2"},{"value":"0,0E+00","module":"B3"},{"value":"0,0E+00","module":"B4"},{"value":"0,0E+00","module":"C1"},{"value":"0,0E+00","module":"C2"},{"value":"6,31E+01","module":"C3"},{"value":"0,0E+00","module":"C4"},{"value":"-4,20E-06","module":"D"}]},{"parameter":"EEE","unit":"MJ","values":[{"value":"4,61E-01","module":"A1-A3"},{"value":"0,0E+00","module":"A4"},{"value":"4,79E-01","module":"A5"},{"value":"0,0E+00","module":"B2"},{"value":"0,0E+00","module":"B3"},{"value":"0,0E+00","module":"B4"},{"value":"0,0E+00","module":"C1"},{"value":"0,0E+00","module":"C2"},{"value":"4,72E+01","module":"C3"},{"value":"0,0E+00","module":"C4"},{"value":"-2,64E-05","module":"D"}]},{"parameter":"EET","unit":"MJ","values":[{"value":"6,97E+00","module":"A1-A3"},{"value":"0,0E+00","module":"A4"},{"value":"7,24E+00","module":"A5"},{"value":"0,0E+00","module":"B2"},{"value":"0,0E+00","module":"B3"},{"value":"0,0E+00","module":"B4"},{"value":"0,0E+00","module":"C1"},{"value":"0,0E+00","module":"C2"},{"value":"7,14E+02","module":"C3"},{"value":"0,0E+00","module":"C4"},{"value":"-4,00E-04","module":"D"}]}]}