{"product_name":"Profim Ana","epd_id":"NEPD-7375-6766","compliance":["EN 15804+A2","ISO 14025","ISO 21930"],"producer_name":"Flokk AS","environmental_impact":[{"parameter":"GWP-total","unit":"kg CO2-eq.","values":[{"value":"7,70E+00","module":"A1-A3"},{"value":"3,87E-01","module":"A4"},{"value":"1,36E+00","module":"A5"},{"value":"4,16E+00","module":"B2"},{"value":"8,01E-02","module":"B3"},{"value":"0,0E+00","module":"B4"},{"value":"0,0E+00","module":"C1"},{"value":"7,26E-02","module":"C2"},{"value":"4,22E+00","module":"C3"},{"value":"1,69E-02","module":"C4"},{"value":"-8,44E-01","module":"D"}]},{"parameter":"GWP-fossil","unit":"kg CO2-eq.","values":[{"value":"8,88E+00","module":"A1-A3"},{"value":"3,87E-01","module":"A4"},{"value":"1,28E-02","module":"A5"},{"value":"4,12E+00","module":"B2"},{"value":"7,47E-02","module":"B3"},{"value":"0,0E+00","module":"B4"},{"value":"0,0E+00","module":"C1"},{"value":"7,25E-02","module":"C2"},{"value":"4,22E+00","module":"C3"},{"value":"1,69E-02","module":"C4"},{"value":"-8,35E-01","module":"D"}]},{"parameter":"GWP-biogenic","unit":"kg CO2-eq.","values":[{"value":"-1,19E+00","module":"A1-A3"},{"value":"1,66E-04","module":"A4"},{"value":"1,35E+00","module":"A5"},{"value":"2,72E-02","module":"B2"},{"value":"1,36E-03","module":"B3"},{"value":"0,0E+00","module":"B4"},{"value":"0,0E+00","module":"C1"},{"value":"3,00E-05","module":"C2"},{"value":"2,32E-04","module":"C3"},{"value":"1,22E-05","module":"C4"},{"value":"-8,17E-04","module":"D"}]},{"parameter":"GWP-luluc","unit":"kg CO2-eq.","values":[{"value":"1,06E-02","module":"A1-A3"},{"value":"1,18E-04","module":"A4"},{"value":"4,24E-06","module":"A5"},{"value":"1,26E-02","module":"B2"},{"value":"4,09E-03","module":"B3"},{"value":"0,0E+00","module":"B4"},{"value":"0,0E+00","module":"C1"},{"value":"2,58E-05","module":"C2"},{"value":"8,03E-06","module":"C3"},{"value":"4,80E-06","module":"C4"},{"value":"-8,39E-03","module":"D"}]},{"parameter":"ODP","unit":"kg CFC 11-eq.","values":[{"value":"7,25E-07","module":"A1-A3"},{"value":"9,32E-08","module":"A4"},{"value":"2,71E-09","module":"A5"},{"value":"3,67E-07","module":"B2"},{"value":"8,08E-09","module":"B3"},{"value":"0,0E+00","module":"B4"},{"value":"0,0E+00","module":"C1"},{"value":"1,64E-08","module":"C2"},{"value":"4,20E-09","module":"C3"},{"value":"4,81E-09","module":"C4"},{"value":"-1,72E-02","module":"D"}]},{"parameter":"AP","unit":"mol H+-eq.","values":[{"value":"4,38E-02","module":"A1-A3"},{"value":"1,25E-03","module":"A4"},{"value":"6,07E-05","module":"A5"},{"value":"2,39E-02","module":"B2"},{"value":"3,44E-04","module":"B3"},{"value":"0,0E+00","module":"B4"},{"value":"0,0E+00","module":"C1"},{"value":"2,08E-04","module":"C2"},{"value":"5,99E-04","module":"C3"},{"value":"1,12E-04","module":"C4"},{"value":"-4,92E-03","module":"D"}]},{"parameter":"POCP","unit":"kg NMVOC-eq.","values":[{"value":"3,56E-02","module":"A1-A3"},{"value":"1,19E-03","module":"A4"},{"value":"6,25E-05","module":"A5"},{"value":"1,38E-02","module":"B2"},{"value":"1,71E-04","module":"B3"},{"value":"0,0E+00","module":"B4"},{"value":"0,0E+00","module":"C1"},{"value":"1,77E-04","module":"C2"},{"value":"7,46E-04","module":"C3"},{"value":"1,26E-04","module":"C4"},{"value":"-4,89E-03","module":"D"}]},{"parameter":"ADPE","unit":"kg Sb-eq.","values":[{"value":"1,35E-04","module":"A1-A3"},{"value":"6,89E-06","module":"A4"},{"value":"3,12E-07","module":"A5"},{"value":"1,14E-04","module":"B2"},{"value":"1,16E-06","module":"B3"},{"value":"0,0E+00","module":"B4"},{"value":"0,0E+00","module":"C1"},{"value":"2,00E-06","module":"C2"},{"value":"2,18E-07","module":"C3"},{"value":"2,68E-07","module":"C4"},{"value":"-1,27E-05","module":"D"}]},{"parameter":"ADPF","unit":"MJ","values":[{"value":"1,17E+02","module":"A1-A3"},{"value":"6,28E+00","module":"A4"},{"value":"1,79E-01","module":"A5"},{"value":"7,15E+01","module":"B2"},{"value":"2,02E+00","module":"B3"},{"value":"0,0E+00","module":"B4"},{"value":"0,0E+00","module":"C1"},{"value":"1,10E+00","module":"C2"},{"value":"3,81E-01","module":"C3"},{"value":"3,59E-01","module":"C4"},{"value":"-8,41E+00","module":"D"}]},{"parameter":"WDP","unit":"m3 world-eq.","values":[{"value":"6,46E+03","module":"A1-A3"},{"value":"4,82E+00","module":"A4"},{"value":"2,27E-01","module":"A5"},{"value":"1,46E+03","module":"B2"},{"value":"1,56E+02","module":"B3"},{"value":"0,0E+00","module":"B4"},{"value":"0,0E+00","module":"C1"},{"value":"1,06E+00","module":"C2"},{"value":"1,00E+00","module":"C3"},{"value":"8,66E-01","module":"C4"},{"value":"-1,09E+01","module":"D"}]},{"parameter":"EP-freshwater","unit":"kg P-eq.","values":[{"value":"5,24E-04","module":"A1-A3"},{"value":"3,08E-06","module":"A4"},{"value":"1,05E-07","module":"A5"},{"value":"3,28E-04","module":"B2"},{"value":"4,94E-06","module":"B3"},{"value":"0,0E+00","module":"B4"},{"value":"0,0E+00","module":"C1"},{"value":"5,79E-07","module":"C2"},{"value":"6,67E-07","module":"C3"},{"value":"1,76E-07","module":"C4"},{"value":"-5,78E-05","module":"D"}]},{"parameter":"EP-marine","unit":"kg N-eq.","values":[{"value":"9,16E-03","module":"A1-A3"},{"value":"2,73E-04","module":"A4"},{"value":"2,01E-05","module":"A5"},{"value":"3,79E-03","module":"B2"},{"value":"5,44E-05","module":"B3"},{"value":"0,0E+00","module":"B4"},{"value":"0,0E+00","module":"C1"},{"value":"4,12E-05","module":"C2"},{"value":"2,79E-04","module":"C3"},{"value":"3,97E-05","module":"C4"},{"value":"-1,25E-03","module":"D"}]},{"parameter":"EP-terrestrial","unit":"mol N-eq.","values":[{"value":"1,01E-01","module":"A1-A3"},{"value":"3,04E-03","module":"A4"},{"value":"2,17E-04","module":"A5"},{"value":"4,43E-02","module":"B2"},{"value":"7,31E-04","module":"B3"},{"value":"0,0E+00","module":"B4"},{"value":"0,0E+00","module":"C1"},{"value":"4,61E-04","module":"C2"},{"value":"3,02E-03","module":"C3"},{"value":"4,40E-04","module":"C4"},{"value":"-1,32E-02","module":"D"}]},{"parameter":"GWP-IOBC","unit":"kg CO2-eq.","values":[{"value":"1,10E+01","module":"A1-A3"},{"value":"3,87E-01","module":"A4"},{"value":"1,28E-02","module":"A5"},{"value":"4,20E+00","module":"B2"},{"value":"1,09E-01","module":"B3"},{"value":"0,0E+00","module":"B4"},{"value":"0,0E+00","module":"C1"},{"value":"7,26E-02","module":"C2"},{"value":"4,22E+00","module":"C3"},{"value":"1,70E-02","module":"C4"},{"value":"-1,14E+00","module":"D"}]}],"additional_environmental_impact":[{"parameter":"PM","unit":"disease incidence","values":[{"value":"7,78E-07","module":"A1-A3"},{"value":"3,55E-08","module":"A4"},{"value":"8,96E-10","module":"A5"},{"value":"1,99E-07","module":"B2"},{"value":"1,83E-09","module":"B3"},{"value":"0,0E+00","module":"B4"},{"value":"0,0E+00","module":"C1"},{"value":"4,44E-09","module":"C2"},{"value":"5,94E-09","module":"C3"},{"value":"2,01E-09","module":"C4"},{"value":"-1,67E-07","module":"D"}]},{"parameter":"ETP-fw","unit":"CTUe","values":[{"value":"3,83E+02","module":"A1-A3"},{"value":"4,59E+00","module":"A4"},{"value":"2,39E-01","module":"A5"},{"value":"7,79E+01","module":"B2"},{"value":"2,53E+00","module":"B3"},{"value":"0,0E+00","module":"B4"},{"value":"0,0E+00","module":"C1"},{"value":"8,13E-01","module":"C2"},{"value":"1,61E+00","module":"C3"},{"value":"2,35E-01","module":"C4"},{"value":"-5,17E+01","module":"D"}]},{"parameter":"HTP-c","unit":"CTUh","values":[{"value":"4,00E-08","module":"A1-A3"},{"value":"0,0E+00","module":"A4"},{"value":"8,00E-12","module":"A5"},{"value":"1,12E-08","module":"B2"},{"value":"5,90E-11","module":"B3"},{"value":"0,0E+00","module":"B4"},{"value":"0,0E+00","module":"C1"},{"value":"0,0E+00","module":"C2"},{"value":"1,91E-10","module":"C3"},{"value":"8,00E-12","module":"C4"},{"value":"-3,22E-09","module":"D"}]},{"parameter":"HTP-nc","unit":"CTUh","values":[{"value":"3,38E-07","module":"A1-A3"},{"value":"4,44E-09","module":"A4"},{"value":"3,00E-10","module":"A5"},{"value":"2,49E-07","module":"B2"},{"value":"1,55E-09","module":"B3"},{"value":"0,0E+00","module":"B4"},{"value":"0,0E+00","module":"C1"},{"value":"8,88E-10","module":"C2"},{"value":"4,04E-09","module":"C3"},{"value":"2,54E-10","module":"C4"},{"value":"4,51E-08","module":"D"}]},{"parameter":"SQP","unit":"unitless","values":[{"value":"2,01E+02","module":"A1-A3"},{"value":"7,20E+00","module":"A4"},{"value":"1,20E-01","module":"A5"},{"value":"2,14E+01","module":"B2"},{"value":"1,52E+00","module":"B3"},{"value":"0,0E+00","module":"B4"},{"value":"0,0E+00","module":"C1"},{"value":"7,67E-01","module":"C2"},{"value":"6,00E-02","module":"C3"},{"value":"7,90E-01","module":"C4"},{"value":"-2,29E+01","module":"D"}]},{"parameter":"IRP","unit":"kBq U235-eq.","values":[{"value":"5,75E-01","module":"A1-A3"},{"value":"2,75E-02","module":"A4"},{"value":"7,68E-04","module":"A5"},{"value":"5,42E-01","module":"B2"},{"value":"4,60E-02","module":"B3"},{"value":"0,0E+00","module":"B4"},{"value":"0,0E+00","module":"C1"},{"value":"4,79E-03","module":"C2"},{"value":"7,76E-04","module":"C3"},{"value":"1,45E-03","module":"C4"},{"value":"-1,94E-02","module":"D"}]}],"resource_use":[{"parameter":"PERE","unit":"MJ","values":[{"value":"6,31E+01","module":"A1-A3"},{"value":"7,90E-02","module":"A4"},{"value":"2,95E-03","module":"A5"},{"value":"1,22E+01","module":"B2"},{"value":"1,98E+00","module":"B3"},{"value":"0,0E+00","module":"B4"},{"value":"0,0E+00","module":"C1"},{"value":"1,57E-02","module":"C2"},{"value":"1,34E-02","module":"C3"},{"value":"7,41E-03","module":"C4"},{"value":"-2,12E+01","module":"D"}]},{"parameter":"PERM","unit":"MJ","values":[{"value":"9,59E+00","module":"A1-A3"},{"value":"0,0E+00","module":"A4"},{"value":"-9,59E+00","module":"A5"},{"value":"0,0E+00","module":"B2"},{"value":"0,0E+00","module":"B3"},{"value":"0,0E+00","module":"B4"},{"value":"0,0E+00","module":"C1"},{"value":"0,0E+00","module":"C2"},{"value":"0,0E+00","module":"C3"},{"value":"0,0E+00","module":"C4"},{"value":"0,0E+00","module":"D"}]},{"parameter":"PERT","unit":"MJ","values":[{"value":"7,27E+01","module":"A1-A3"},{"value":"7,90E-02","module":"A4"},{"value":"-9,59E+00","module":"A5"},{"value":"1,22E+01","module":"B2"},{"value":"1,98E+00","module":"B3"},{"value":"0,0E+00","module":"B4"},{"value":"0,0E+00","module":"C1"},{"value":"1,57E-02","module":"C2"},{"value":"1,34E-02","module":"C3"},{"value":"7,41E-03","module":"C4"},{"value":"-2,12E+01","module":"D"}]},{"parameter":"PENRE","unit":"MJ","values":[{"value":"1,01E+02","module":"A1-A3"},{"value":"6,28E+00","module":"A4"},{"value":"1,79E-01","module":"A5"},{"value":"7,16E+01","module":"B2"},{"value":"2,05E+00","module":"B3"},{"value":"0,0E+00","module":"B4"},{"value":"0,0E+00","module":"C1"},{"value":"1,10E+00","module":"C2"},{"value":"3,81E-01","module":"C3"},{"value":"3,59E-01","module":"C4"},{"value":"-8,41E+00","module":"D"}]},{"parameter":"PENRM","unit":"MJ","values":[{"value":"5,42E+01","module":"A1-A3"},{"value":"0,0E+00","module":"A4"},{"value":"0,0E+00","module":"A5"},{"value":"0,0E+00","module":"B2"},{"value":"0,0E+00","module":"B3"},{"value":"0,0E+00","module":"B4"},{"value":"0,0E+00","module":"C1"},{"value":"0,0E+00","module":"C2"},{"value":"-5,42E+01","module":"C3"},{"value":"0,0E+00","module":"C4"},{"value":"0,0E+00","module":"D"}]},{"parameter":"PENRT","unit":"MJ","values":[{"value":"1,55E+02","module":"A1-A3"},{"value":"6,28E+00","module":"A4"},{"value":"1,79E-01","module":"A5"},{"value":"7,16E+01","module":"B2"},{"value":"2,05E+00","module":"B3"},{"value":"0,0E+00","module":"B4"},{"value":"0,0E+00","module":"C1"},{"value":"1,10E+00","module":"C2"},{"value":"-5,38E+01","module":"C3"},{"value":"3,59E-01","module":"C4"},{"value":"-8,41E+00","module":"D"}]},{"parameter":"SM","unit":"kg","values":[{"value":"2,33E+00","module":"A1-A3"},{"value":"0,0E+00","module":"A4"},{"value":"0,0E+00","module":"A5"},{"value":"0,0E+00","module":"B2"},{"value":"0,0E+00","module":"B3"},{"value":"0,0E+00","module":"B4"},{"value":"0,0E+00","module":"C1"},{"value":"0,0E+00","module":"C2"},{"value":"0,0E+00","module":"C3"},{"value":"0,0E+00","module":"C4"},{"value":"0,0E+00","module":"D"}]},{"parameter":"RSF","unit":"MJ","values":[{"value":"4,45E-01","module":"A1-A3"},{"value":"2,76E-03","module":"A4"},{"value":"9,80E-05","module":"A5"},{"value":"7,76E-01","module":"B2"},{"value":"2,00E-02","module":"B3"},{"value":"0,0E+00","module":"B4"},{"value":"0,0E+00","module":"C1"},{"value":"5,62E-04","module":"C2"},{"value":"3,30E-04","module":"C3"},{"value":"1,94E-04","module":"C4"},{"value":"1,80E-02","module":"D"}]},{"parameter":"NRSF","unit":"MJ","values":[{"value":"1,24E-01","module":"A1-A3"},{"value":"9,26E-03","module":"A4"},{"value":"4,04E-04","module":"A5"},{"value":"7,36E-01","module":"B2"},{"value":"0,0E+00","module":"B3"},{"value":"0,0E+00","module":"B4"},{"value":"0,0E+00","module":"C1"},{"value":"2,01E-03","module":"C2"},{"value":"0,0E+00","module":"C3"},{"value":"1,34E-02","module":"C4"},{"value":"-6,05E-01","module":"D"}]},{"parameter":"FW","unit":"m3","values":[{"value":"9,76E-02","module":"A1-A3"},{"value":"7,15E-04","module":"A4"},{"value":"8,47E-05","module":"A5"},{"value":"1,18E+01","module":"B2"},{"value":"9,03E-03","module":"B3"},{"value":"0,0E+00","module":"B4"},{"value":"0,0E+00","module":"C1"},{"value":"1,17E-04","module":"C2"},{"value":"8,86E-04","module":"C3"},{"value":"3,23E-04","module":"C4"},{"value":"-2,63E-02","module":"D"}]}],"end_of_life_waste":[{"parameter":"HWD","unit":"kg","values":[{"value":"1,31E-01","module":"A1-A3"},{"value":"3,44E-04","module":"A4"},{"value":"0,0E+00","module":"A5"},{"value":"1,32E-02","module":"B2"},{"value":"1,89E-04","module":"B3"},{"value":"0,0E+00","module":"B4"},{"value":"0,0E+00","module":"C1"},{"value":"5,66E-05","module":"C2"},{"value":"0,0E+00","module":"C3"},{"value":"1,36E+00","module":"C4"},{"value":"-3,27E-03","module":"D"}]},{"parameter":"NHWD","unit":"kg","values":[{"value":"2,59E+00","module":"A1-A3"},{"value":"5,46E-01","module":"A4"},{"value":"7,93E-01","module":"A5"},{"value":"8,51E-01","module":"B2"},{"value":"1,25E-02","module":"B3"},{"value":"0,0E+00","module":"B4"},{"value":"0,0E+00","module":"C1"},{"value":"5,33E-02","module":"C2"},{"value":"0,0E+00","module":"C3"},{"value":"3,02E-02","module":"C4"},{"value":"-3,24E-01","module":"D"}]},{"parameter":"RWD","unit":"kg","values":[{"value":"5,01E-04","module":"A1-A3"},{"value":"4,29E-05","module":"A4"},{"value":"0,0E+00","module":"A5"},{"value":"4,33E-04","module":"B2"},{"value":"2,11E-05","module":"B3"},{"value":"0,0E+00","module":"B4"},{"value":"0,0E+00","module":"C1"},{"value":"7,47E-06","module":"C2"},{"value":"0,0E+00","module":"C3"},{"value":"2,20E-06","module":"C4"},{"value":"-1,60E-05","module":"D"}]}],"end_of_life_flow":[{"parameter":"CRU","unit":"kg","values":[{"value":"0,0E+00","module":"A1-A3"},{"value":"0,0E+00","module":"A4"},{"value":"0,0E+00","module":"A5"},{"value":"0,0E+00","module":"B2"},{"value":"0,0E+00","module":"B3"},{"value":"0,0E+00","module":"B4"},{"value":"0,0E+00","module":"C1"},{"value":"0,0E+00","module":"C2"},{"value":"0,0E+00","module":"C3"},{"value":"0,0E+00","module":"C4"},{"value":"0,0E+00","module":"D"}]},{"parameter":"MFR","unit":"kg","values":[{"value":"5,32E-01","module":"A1-A3"},{"value":"0,0E+00","module":"A4"},{"value":"7,37E-01","module":"A5"},{"value":"0,0E+00","module":"B2"},{"value":"0,0E+00","module":"B3"},{"value":"0,0E+00","module":"B4"},{"value":"0,0E+00","module":"C1"},{"value":"0,0E+00","module":"C2"},{"value":"6,80E-01","module":"C3"},{"value":"0,0E+00","module":"C4"},{"value":"0,0E+00","module":"D"}]},{"parameter":"MER","unit":"kg","values":[{"value":"4,25E-01","module":"A1-A3"},{"value":"0,0E+00","module":"A4"},{"value":"1,08E-06","module":"A5"},{"value":"0,0E+00","module":"B2"},{"value":"0,0E+00","module":"B3"},{"value":"0,0E+00","module":"B4"},{"value":"0,0E+00","module":"C1"},{"value":"0,0E+00","module":"C2"},{"value":"3,65E+00","module":"C3"},{"value":"0,0E+00","module":"C4"},{"value":"0,0E+00","module":"D"}]},{"parameter":"EEE","unit":"MJ","values":[{"value":"2,82E-01","module":"A1-A3"},{"value":"0,0E+00","module":"A4"},{"value":"4,53E-02","module":"A5"},{"value":"0,0E+00","module":"B2"},{"value":"0,0E+00","module":"B3"},{"value":"0,0E+00","module":"B4"},{"value":"0,0E+00","module":"C1"},{"value":"0,0E+00","module":"C2"},{"value":"2,74E+00","module":"C3"},{"value":"0,0E+00","module":"C4"},{"value":"0,0E+00","module":"D"}]},{"parameter":"EET","unit":"MJ","values":[{"value":"4,26E+00","module":"A1-A3"},{"value":"0,0E+00","module":"A4"},{"value":"6,86E-01","module":"A5"},{"value":"0,0E+00","module":"B2"},{"value":"0,0E+00","module":"B3"},{"value":"0,0E+00","module":"B4"},{"value":"0,0E+00","module":"C1"},{"value":"0,0E+00","module":"C2"},{"value":"4,15E+01","module":"C3"},{"value":"0,0E+00","module":"C4"},{"value":"0,0E+00","module":"D"}]}]}