{"product_name":"PROMATECT\u00ae-100 / PROMATECT\u00ae-200 / PROMATECT\u00ae-250 / PROMAXON\u00ae Typ A","epd_id":"EPD-PMT-20210155-IBC2-EN","compliance":["DIN EN 15804+A2","ISO 14025"],"producer_name":"Etex Building Performance International","environmental_impact":[{"parameter":"GWP-total","unit":"kg CO2-eq.","values":[{"value":"1,46E+00","module":"A1"},{"value":"1,36E-01","module":"A2"},{"value":"3,94E+00","module":"A3"},{"value":"8,95E-02","module":"A4"},{"value":"1,43E+00","module":"A5"},{"value":"0,0E+00","module":"B1"},{"value":"0,0E+00","module":"B2"},{"value":"0,0E+00","module":"B6"},{"value":"0,0E+00","module":"B7"},{"value":"0,0E+00","module":"C1"},{"value":"8,53E-02","module":"C2"},{"value":"0,0E+00","module":"C3"},{"value":"1,89E-01","module":"C4"},{"value":"-4,07E-01","module":"D"}]},{"parameter":"GWP-fossil","unit":"kg CO2-eq.","values":[{"value":"1,51E+00","module":"A1"},{"value":"1,35E-01","module":"A2"},{"value":"4,90E+00","module":"A3"},{"value":"8,88E-02","module":"A4"},{"value":"3,62E-01","module":"A5"},{"value":"0,0E+00","module":"B1"},{"value":"0,0E+00","module":"B2"},{"value":"0,0E+00","module":"B6"},{"value":"0,0E+00","module":"B7"},{"value":"0,0E+00","module":"C1"},{"value":"8,47E-02","module":"C2"},{"value":"0,0E+00","module":"C3"},{"value":"1,94E-01","module":"C4"},{"value":"-4,04E-01","module":"D"}]},{"parameter":"GWP-biogenic","unit":"kg CO2-eq.","values":[{"value":"-4,82E-02","module":"A1"},{"value":"2,13E-05","module":"A2"},{"value":"-9,63E-01","module":"A3"},{"value":"-1,06E-04","module":"A4"},{"value":"1,07E+00","module":"A5"},{"value":"0,0E+00","module":"B1"},{"value":"0,0E+00","module":"B2"},{"value":"0,0E+00","module":"B6"},{"value":"0,0E+00","module":"B7"},{"value":"0,0E+00","module":"C1"},{"value":"-1,01E-04","module":"C2"},{"value":"0,0E+00","module":"C3"},{"value":"-5,63E-03","module":"C4"},{"value":"-1,89E-03","module":"D"}]},{"parameter":"GWP-luluc","unit":"kg CO2-eq.","values":[{"value":"1,19E-03","module":"A1"},{"value":"5,35E-04","module":"A2"},{"value":"1,02E-03","module":"A3"},{"value":"7,25E-04","module":"A4"},{"value":"2,14E-04","module":"A5"},{"value":"0,0E+00","module":"B1"},{"value":"0,0E+00","module":"B2"},{"value":"0,0E+00","module":"B6"},{"value":"0,0E+00","module":"B7"},{"value":"0,0E+00","module":"C1"},{"value":"6,92E-04","module":"C2"},{"value":"0,0E+00","module":"C3"},{"value":"5,69E-04","module":"C4"},{"value":"-2,67E-04","module":"D"}]},{"parameter":"ODP","unit":"kg CFC11-eq.","values":[{"value":"7,59E-10","module":"A1"},{"value":"2,01E-17","module":"A2"},{"value":"8,76E-13","module":"A3"},{"value":"1,75E-17","module":"A4"},{"value":"3,80E-11","module":"A5"},{"value":"0,0E+00","module":"B1"},{"value":"0,0E+00","module":"B2"},{"value":"0,0E+00","module":"B6"},{"value":"0,0E+00","module":"B7"},{"value":"0,0E+00","module":"C1"},{"value":"1,67E-17","module":"C2"},{"value":"0,0E+00","module":"C3"},{"value":"7,52E-16","module":"C4"},{"value":"-4,31E-15","module":"D"}]},{"parameter":"AP","unit":"mol H^(+)-eq.","values":[{"value":"4,86E-03","module":"A1"},{"value":"3,11E-03","module":"A2"},{"value":"4,15E-03","module":"A3"},{"value":"9,44E-05","module":"A4"},{"value":"8,57E-04","module":"A5"},{"value":"0,0E+00","module":"B1"},{"value":"0,0E+00","module":"B2"},{"value":"0,0E+00","module":"B6"},{"value":"0,0E+00","module":"B7"},{"value":"0,0E+00","module":"C1"},{"value":"9,00E-05","module":"C2"},{"value":"0,0E+00","module":"C3"},{"value":"1,38E-03","module":"C4"},{"value":"-5,58E-04","module":"D"}]},{"parameter":"POCP","unit":"kg NMVOC-eq.","values":[{"value":"2,93E-03","module":"A1"},{"value":"2,67E-03","module":"A2"},{"value":"5,30E-03","module":"A3"},{"value":"8,19E-05","module":"A4"},{"value":"7,64E-04","module":"A5"},{"value":"0,0E+00","module":"B1"},{"value":"0,0E+00","module":"B2"},{"value":"0,0E+00","module":"B6"},{"value":"0,0E+00","module":"B7"},{"value":"0,0E+00","module":"C1"},{"value":"7,81E-05","module":"C2"},{"value":"0,0E+00","module":"C3"},{"value":"1,09E-03","module":"C4"},{"value":"-4,39E-04","module":"D"}]},{"parameter":"ADPE","unit":"kg Sb-eq.","values":[{"value":"5,50E-07","module":"A1"},{"value":"7,89E-09","module":"A2"},{"value":"6,22E-07","module":"A3"},{"value":"7,87E-09","module":"A4"},{"value":"6,27E-08","module":"A5"},{"value":"0,0E+00","module":"B1"},{"value":"0,0E+00","module":"B2"},{"value":"0,0E+00","module":"B6"},{"value":"0,0E+00","module":"B7"},{"value":"0,0E+00","module":"C1"},{"value":"7,50E-09","module":"C2"},{"value":"0,0E+00","module":"C3"},{"value":"1,83E-08","module":"C4"},{"value":"-6,34E-08","module":"D"}]},{"parameter":"ADPF","unit":"MJ","values":[{"value":"1,75E+01","module":"A1"},{"value":"1,72E+00","module":"A2"},{"value":"8,06E+01","module":"A3"},{"value":"1,18E+00","module":"A4"},{"value":"5,44E+00","module":"A5"},{"value":"0,0E+00","module":"B1"},{"value":"0,0E+00","module":"B2"},{"value":"0,0E+00","module":"B6"},{"value":"0,0E+00","module":"B7"},{"value":"0,0E+00","module":"C1"},{"value":"1,13E+00","module":"C2"},{"value":"0,0E+00","module":"C3"},{"value":"2,57E+00","module":"C4"},{"value":"-6,81E+00","module":"D"}]},{"parameter":"WDP","unit":"m^3 world-eq. deprived","values":[{"value":"1,21E-01","module":"A1"},{"value":"7,13E-04","module":"A2"},{"value":"8,26E-01","module":"A3"},{"value":"8,24E-04","module":"A4"},{"value":"1,68E-01","module":"A5"},{"value":"0,0E+00","module":"B1"},{"value":"0,0E+00","module":"B2"},{"value":"0,0E+00","module":"B6"},{"value":"0,0E+00","module":"B7"},{"value":"0,0E+00","module":"C1"},{"value":"7,85E-04","module":"C2"},{"value":"0,0E+00","module":"C3"},{"value":"2,08E-02","module":"C4"},{"value":"-2,94E-02","module":"D"}]},{"parameter":"EP-freshwater","unit":"kg PO4-eq.","values":[{"value":"1,14E-05","module":"A1"},{"value":"2,10E-07","module":"A2"},{"value":"1,65E-05","module":"A3"},{"value":"2,64E-07","module":"A4"},{"value":"1,46E-06","module":"A5"},{"value":"0,0E+00","module":"B1"},{"value":"0,0E+00","module":"B2"},{"value":"0,0E+00","module":"B6"},{"value":"0,0E+00","module":"B7"},{"value":"0,0E+00","module":"C1"},{"value":"2,51E-07","module":"C2"},{"value":"0,0E+00","module":"C3"},{"value":"3,25E-07","module":"C4"},{"value":"-5,05E-07","module":"D"}]},{"parameter":"EP-marine","unit":"kg N-eq.","values":[{"value":"1,21E-03","module":"A1"},{"value":"9,46E-04","module":"A2"},{"value":"1,82E-03","module":"A3"},{"value":"3,01E-05","module":"A4"},{"value":"2,77E-04","module":"A5"},{"value":"0,0E+00","module":"B1"},{"value":"0,0E+00","module":"B2"},{"value":"0,0E+00","module":"B6"},{"value":"0,0E+00","module":"B7"},{"value":"0,0E+00","module":"C1"},{"value":"2,87E-05","module":"C2"},{"value":"0,0E+00","module":"C3"},{"value":"3,58E-04","module":"C4"},{"value":"-1,54E-04","module":"D"}]},{"parameter":"EP-terrestrial","unit":"mol N-eq.","values":[{"value":"9,94E-03","module":"A1"},{"value":"1,04E-02","module":"A2"},{"value":"1,94E-02","module":"A3"},{"value":"3,58E-04","module":"A4"},{"value":"3,04E-03","module":"A5"},{"value":"0,0E+00","module":"B1"},{"value":"0,0E+00","module":"B2"},{"value":"0,0E+00","module":"B6"},{"value":"0,0E+00","module":"B7"},{"value":"0,0E+00","module":"C1"},{"value":"3,41E-04","module":"C2"},{"value":"0,0E+00","module":"C3"},{"value":"3,93E-03","module":"C4"},{"value":"-1,66E-03","module":"D"}]}],"additional_environmental_impact":[{"parameter":"PM","unit":"Disease incidence","values":[{"value":"5,82E-08","module":"A1"},{"value":"6,05E-08","module":"A2"},{"value":"1,68E-07","module":"A3"},{"value":"6,47E-10","module":"A4"},{"value":"1,61E-08","module":"A5"},{"value":"0,0E+00","module":"B1"},{"value":"0,0E+00","module":"B2"},{"value":"0,0E+00","module":"B6"},{"value":"0,0E+00","module":"B7"},{"value":"0,0E+00","module":"C1"},{"value":"6,17E-10","module":"C2"},{"value":"0,0E+00","module":"C3"},{"value":"1,71E-08","module":"C4"},{"value":"-5,00E-09","module":"D"}]},{"parameter":"ETP-fw","unit":"CTUe","values":[{"value":"5,20E+00","module":"A1"},{"value":"1,26E+00","module":"A2"},{"value":"5,25E+00","module":"A3"},{"value":"8,77E-01","module":"A4"},{"value":"8,15E-01","module":"A5"},{"value":"0,0E+00","module":"B1"},{"value":"0,0E+00","module":"B2"},{"value":"0,0E+00","module":"B6"},{"value":"0,0E+00","module":"B7"},{"value":"0,0E+00","module":"C1"},{"value":"8,36E-01","module":"C2"},{"value":"0,0E+00","module":"C3"},{"value":"1,46E+00","module":"C4"},{"value":"-1,43E+00","module":"D"}]},{"parameter":"HTP-c","unit":"CTUh","values":[{"value":"7,28E-10","module":"A1"},{"value":"2,45E-11","module":"A2"},{"value":"7,88E-10","module":"A3"},{"value":"1,77E-11","module":"A4"},{"value":"9,61E-11","module":"A5"},{"value":"0,0E+00","module":"B1"},{"value":"0,0E+00","module":"B2"},{"value":"0,0E+00","module":"B6"},{"value":"0,0E+00","module":"B7"},{"value":"0,0E+00","module":"C1"},{"value":"1,69E-11","module":"C2"},{"value":"0,0E+00","module":"C3"},{"value":"2,16E-10","module":"C4"},{"value":"-8,99E-11","module":"D"}]},{"parameter":"HTP-nc","unit":"CTUh","values":[{"value":"2,40E-08","module":"A1"},{"value":"1,39E-09","module":"A2"},{"value":"1,46E-08","module":"A3"},{"value":"9,21E-10","module":"A4"},{"value":"3,51E-09","module":"A5"},{"value":"0,0E+00","module":"B1"},{"value":"0,0E+00","module":"B2"},{"value":"0,0E+00","module":"B6"},{"value":"0,0E+00","module":"B7"},{"value":"0,0E+00","module":"C1"},{"value":"8,78E-10","module":"C2"},{"value":"0,0E+00","module":"C3"},{"value":"2,38E-08","module":"C4"},{"value":"-2,60E-09","module":"D"}]},{"parameter":"SQP","unit":"SQP","values":[{"value":"2,50E+01","module":"A1"},{"value":"3,01E-01","module":"A2"},{"value":"2,01E+02","module":"A3"},{"value":"4,06E-01","module":"A4"},{"value":"1,15E+01","module":"A5"},{"value":"0,0E+00","module":"B1"},{"value":"0,0E+00","module":"B2"},{"value":"0,0E+00","module":"B6"},{"value":"0,0E+00","module":"B7"},{"value":"0,0E+00","module":"C1"},{"value":"3,87E-01","module":"C2"},{"value":"0,0E+00","module":"C3"},{"value":"5,19E-01","module":"C4"},{"value":"-1,02E+00","module":"D"}]}],"resource_use":[{"parameter":"PERE","unit":"MJ","values":[{"value":"4,56E+00","module":"A1"},{"value":"5,30E-02","module":"A2"},{"value":"7,45E+00","module":"A3"},{"value":"6,80E-02","module":"A4"},{"value":"1,17E+01","module":"A5"},{"value":"0,0E+00","module":"B1"},{"value":"0,0E+00","module":"B2"},{"value":"0,0E+00","module":"B6"},{"value":"0,0E+00","module":"B7"},{"value":"0,0E+00","module":"C1"},{"value":"6,49E-02","module":"C2"},{"value":"0,0E+00","module":"C3"},{"value":"7,82E-01","module":"C4"},{"value":"-1,49E+00","module":"D"}]},{"parameter":"PERM","unit":"MJ","values":[{"value":"5,89E-01","module":"A1"},{"value":"0,0E+00","module":"A2"},{"value":"1,05E+01","module":"A3"},{"value":"0,0E+00","module":"A4"},{"value":"-1,04E+01","module":"A5"},{"value":"0,0E+00","module":"B1"},{"value":"0,0E+00","module":"B2"},{"value":"0,0E+00","module":"B6"},{"value":"0,0E+00","module":"B7"},{"value":"0,0E+00","module":"C1"},{"value":"0,0E+00","module":"C2"},{"value":"0,0E+00","module":"C3"},{"value":"-4,36E-01","module":"C4"},{"value":"0,0E+00","module":"D"}]},{"parameter":"PERT","unit":"MJ","values":[{"value":"5,15E+00","module":"A1"},{"value":"5,30E-02","module":"A2"},{"value":"1,79E+01","module":"A3"},{"value":"6,80E-02","module":"A4"},{"value":"1,23E+00","module":"A5"},{"value":"0,0E+00","module":"B1"},{"value":"0,0E+00","module":"B2"},{"value":"0,0E+00","module":"B6"},{"value":"0,0E+00","module":"B7"},{"value":"0,0E+00","module":"C1"},{"value":"6,49E-02","module":"C2"},{"value":"0,0E+00","module":"C3"},{"value":"3,46E-01","module":"C4"},{"value":"-1,49E+00","module":"D"}]},{"parameter":"PENRE","unit":"MJ","values":[{"value":"1,75E+01","module":"A1"},{"value":"1,72E+00","module":"A2"},{"value":"8,06E+01","module":"A3"},{"value":"1,19E+00","module":"A4"},{"value":"5,47E+00","module":"A5"},{"value":"0,0E+00","module":"B1"},{"value":"0,0E+00","module":"B2"},{"value":"0,0E+00","module":"B6"},{"value":"0,0E+00","module":"B7"},{"value":"0,0E+00","module":"C1"},{"value":"1,13E+00","module":"C2"},{"value":"0,0E+00","module":"C3"},{"value":"2,57E+00","module":"C4"},{"value":"-6,81E+00","module":"D"}]},{"parameter":"PENRM","unit":"MJ","values":[{"value":"0,0E+00","module":"A1"},{"value":"0,0E+00","module":"A2"},{"value":"3,43E-02","module":"A3"},{"value":"0,0E+00","module":"A4"},{"value":"-3,43E-02","module":"A5"},{"value":"0,0E+00","module":"B1"},{"value":"0,0E+00","module":"B2"},{"value":"0,0E+00","module":"B6"},{"value":"0,0E+00","module":"B7"},{"value":"0,0E+00","module":"C1"},{"value":"0,0E+00","module":"C2"},{"value":"0,0E+00","module":"C3"},{"value":"0,0E+00","module":"C4"},{"value":"0,0E+00","module":"D"}]},{"parameter":"PENRT","unit":"MJ","values":[{"value":"1,75E+01","module":"A1"},{"value":"1,72E+00","module":"A2"},{"value":"8,06E+01","module":"A3"},{"value":"1,19E+00","module":"A4"},{"value":"5,44E+00","module":"A5"},{"value":"0,0E+00","module":"B1"},{"value":"0,0E+00","module":"B2"},{"value":"0,0E+00","module":"B6"},{"value":"0,0E+00","module":"B7"},{"value":"0,0E+00","module":"C1"},{"value":"1,13E+00","module":"C2"},{"value":"0,0E+00","module":"C3"},{"value":"2,57E+00","module":"C4"},{"value":"-6,81E+00","module":"D"}]},{"parameter":"SM","unit":"kg","values":[{"value":"1,38E+01","module":"A1"},{"value":"0,0E+00","module":"A2"},{"value":"0,0E+00","module":"A3"},{"value":"0,0E+00","module":"A4"},{"value":"6,92E-01","module":"A5"},{"value":"0,0E+00","module":"B1"},{"value":"0,0E+00","module":"B2"},{"value":"0,0E+00","module":"B6"},{"value":"0,0E+00","module":"B7"},{"value":"0,0E+00","module":"C1"},{"value":"0,0E+00","module":"C2"},{"value":"0,0E+00","module":"C3"},{"value":"0,0E+00","module":"C4"},{"value":"0,0E+00","module":"D"}]},{"parameter":"RSF","unit":"MJ","values":[{"value":"0,0E+00","module":"A1"},{"value":"0,0E+00","module":"A2"},{"value":"0,0E+00","module":"A3"},{"value":"0,0E+00","module":"A4"},{"value":"0,0E+00","module":"A5"},{"value":"0,0E+00","module":"B1"},{"value":"0,0E+00","module":"B2"},{"value":"0,0E+00","module":"B6"},{"value":"0,0E+00","module":"B7"},{"value":"0,0E+00","module":"C1"},{"value":"0,0E+00","module":"C2"},{"value":"0,0E+00","module":"C3"},{"value":"0,0E+00","module":"C4"},{"value":"0,0E+00","module":"D"}]},{"parameter":"NRSF","unit":"MJ","values":[{"value":"0,0E+00","module":"A1"},{"value":"0,0E+00","module":"A2"},{"value":"0,0E+00","module":"A3"},{"value":"0,0E+00","module":"A4"},{"value":"0,0E+00","module":"A5"},{"value":"0,0E+00","module":"B1"},{"value":"0,0E+00","module":"B2"},{"value":"0,0E+00","module":"B6"},{"value":"0,0E+00","module":"B7"},{"value":"0,0E+00","module":"C1"},{"value":"0,0E+00","module":"C2"},{"value":"0,0E+00","module":"C3"},{"value":"0,0E+00","module":"C4"},{"value":"0,0E+00","module":"D"}]},{"parameter":"FW","unit":"m^3","values":[{"value":"3,87E-03","module":"A1"},{"value":"6,21E-05","module":"A2"},{"value":"2,26E-02","module":"A3"},{"value":"7,79E-05","module":"A4"},{"value":"4,18E-03","module":"A5"},{"value":"0,0E+00","module":"B1"},{"value":"0,0E+00","module":"B2"},{"value":"0,0E+00","module":"B6"},{"value":"0,0E+00","module":"B7"},{"value":"0,0E+00","module":"C1"},{"value":"7,43E-05","module":"C2"},{"value":"0,0E+00","module":"C3"},{"value":"6,34E-04","module":"C4"},{"value":"-1,49E-03","module":"D"}]}],"end_of_life_waste":[{"parameter":"HWD","unit":"kg","values":[{"value":"9,12E-05","module":"A1"},{"value":"5,26E-11","module":"A2"},{"value":"3,11E-08","module":"A3"},{"value":"6,25E-11","module":"A4"},{"value":"4,56E-06","module":"A5"},{"value":"0,0E+00","module":"B1"},{"value":"0,0E+00","module":"B2"},{"value":"0,0E+00","module":"B6"},{"value":"0,0E+00","module":"B7"},{"value":"0,0E+00","module":"C1"},{"value":"5,96E-11","module":"C2"},{"value":"0,0E+00","module":"C3"},{"value":"2,73E-10","module":"C4"},{"value":"-1,50E-09","module":"D"}]},{"parameter":"NHWD","unit":"kg","values":[{"value":"9,56E-02","module":"A1"},{"value":"2,22E-04","module":"A2"},{"value":"7,13E-01","module":"A3"},{"value":"1,86E-04","module":"A4"},{"value":"6,93E-01","module":"A5"},{"value":"0,0E+00","module":"B1"},{"value":"0,0E+00","module":"B2"},{"value":"0,0E+00","module":"B6"},{"value":"0,0E+00","module":"B7"},{"value":"0,0E+00","module":"C1"},{"value":"1,77E-04","module":"C2"},{"value":"0,0E+00","module":"C3"},{"value":"1,28E+01","module":"C4"},{"value":"-3,38E-03","module":"D"}]},{"parameter":"RWD","unit":"kg","values":[{"value":"5,05E-04","module":"A1"},{"value":"2,53E-06","module":"A2"},{"value":"5,61E-04","module":"A3"},{"value":"2,15E-06","module":"A4"},{"value":"6,90E-05","module":"A5"},{"value":"0,0E+00","module":"B1"},{"value":"0,0E+00","module":"B2"},{"value":"0,0E+00","module":"B6"},{"value":"0,0E+00","module":"B7"},{"value":"0,0E+00","module":"C1"},{"value":"2,05E-06","module":"C2"},{"value":"0,0E+00","module":"C3"},{"value":"2,69E-05","module":"C4"},{"value":"-4,83E-04","module":"D"}]}],"end_of_life_flow":[{"parameter":"CRU","unit":"kg","values":[{"value":"0,0E+00","module":"A1"},{"value":"0,0E+00","module":"A2"},{"value":"0,0E+00","module":"A3"},{"value":"0,0E+00","module":"A4"},{"value":"0,0E+00","module":"A5"},{"value":"0,0E+00","module":"B1"},{"value":"0,0E+00","module":"B2"},{"value":"0,0E+00","module":"B6"},{"value":"0,0E+00","module":"B7"},{"value":"0,0E+00","module":"C1"},{"value":"0,0E+00","module":"C2"},{"value":"0,0E+00","module":"C3"},{"value":"0,0E+00","module":"C4"},{"value":"0,0E+00","module":"D"}]},{"parameter":"MFR","unit":"kg","values":[{"value":"0,0E+00","module":"A1"},{"value":"0,0E+00","module":"A2"},{"value":"8,94E-01","module":"A3"},{"value":"0,0E+00","module":"A4"},{"value":"5,51E-02","module":"A5"},{"value":"0,0E+00","module":"B1"},{"value":"0,0E+00","module":"B2"},{"value":"0,0E+00","module":"B6"},{"value":"0,0E+00","module":"B7"},{"value":"0,0E+00","module":"C1"},{"value":"0,0E+00","module":"C2"},{"value":"0,0E+00","module":"C3"},{"value":"0,0E+00","module":"C4"},{"value":"0,0E+00","module":"D"}]},{"parameter":"MER","unit":"kg","values":[{"value":"0,0E+00","module":"A1"},{"value":"0,0E+00","module":"A2"},{"value":"0,0E+00","module":"A3"},{"value":"0,0E+00","module":"A4"},{"value":"0,0E+00","module":"A5"},{"value":"0,0E+00","module":"B1"},{"value":"0,0E+00","module":"B2"},{"value":"0,0E+00","module":"B6"},{"value":"0,0E+00","module":"B7"},{"value":"0,0E+00","module":"C1"},{"value":"0,0E+00","module":"C2"},{"value":"0,0E+00","module":"C3"},{"value":"0,0E+00","module":"C4"},{"value":"0,0E+00","module":"D"}]},{"parameter":"EEE","unit":"MJ","values":[{"value":"0,0E+00","module":"A1"},{"value":"0,0E+00","module":"A2"},{"value":"1,72E-04","module":"A3"},{"value":"0,0E+00","module":"A4"},{"value":"1,65E+00","module":"A5"},{"value":"0,0E+00","module":"B1"},{"value":"0,0E+00","module":"B2"},{"value":"0,0E+00","module":"B6"},{"value":"0,0E+00","module":"B7"},{"value":"0,0E+00","module":"C1"},{"value":"0,0E+00","module":"C2"},{"value":"0,0E+00","module":"C3"},{"value":"0,0E+00","module":"C4"},{"value":"0,0E+00","module":"D"}]},{"parameter":"EET","unit":"MJ","values":[{"value":"0,0E+00","module":"A1"},{"value":"0,0E+00","module":"A2"},{"value":"3,96E-04","module":"A3"},{"value":"0,0E+00","module":"A4"},{"value":"2,97E+00","module":"A5"},{"value":"0,0E+00","module":"B1"},{"value":"0,0E+00","module":"B2"},{"value":"0,0E+00","module":"B6"},{"value":"0,0E+00","module":"B7"},{"value":"0,0E+00","module":"C1"},{"value":"0,0E+00","module":"C2"},{"value":"0,0E+00","module":"C3"},{"value":"0,0E+00","module":"C4"},{"value":"0,0E+00","module":"D"}]}]}