{"product_name":"PROMATECT\u00ae-L / PROMATECT\u00ae-L500 / PROMATECT\u00ae-AD / VERMICULUX-S","epd_id":"EPD-PMT-20210153-IBC2-EN","compliance":["DIN EN 15804+A2","ISO 14025"],"producer_name":"Etex Building Performance International","environmental_impact":[{"parameter":"GWP-total","unit":"kg CO2-eq.","values":[{"value":"9,59E+00","module":"A1"},{"value":"1,17E-01","module":"A2"},{"value":"1,10E+01","module":"A3"},{"value":"1,02E-01","module":"A4"},{"value":"2,28E+00","module":"A5"},{"value":"0,0E+00","module":"B1"},{"value":"0,0E+00","module":"B2"},{"value":"0,0E+00","module":"B6"},{"value":"0,0E+00","module":"B7"},{"value":"0,0E+00","module":"C1"},{"value":"9,79E-02","module":"C2"},{"value":"0,0E+00","module":"C3"},{"value":"2,16E-01","module":"C4"},{"value":"-4,14E-01","module":"D"}]},{"parameter":"GWP-fossil","unit":"kg CO2-eq.","values":[{"value":"9,78E+00","module":"A1"},{"value":"1,16E-01","module":"A2"},{"value":"1,20E+01","module":"A3"},{"value":"1,02E-01","module":"A4"},{"value":"1,14E+00","module":"A5"},{"value":"0,0E+00","module":"B1"},{"value":"0,0E+00","module":"B2"},{"value":"0,0E+00","module":"B6"},{"value":"0,0E+00","module":"B7"},{"value":"0,0E+00","module":"C1"},{"value":"9,72E-02","module":"C2"},{"value":"0,0E+00","module":"C3"},{"value":"2,22E-01","module":"C4"},{"value":"-4,12E-01","module":"D"}]},{"parameter":"GWP-biogenic","unit":"kg CO2-eq.","values":[{"value":"-1,98E-01","module":"A1"},{"value":"-3,12E-06","module":"A2"},{"value":"-9,96E-01","module":"A3"},{"value":"-1,21E-04","module":"A4"},{"value":"1,14E+00","module":"A5"},{"value":"0,0E+00","module":"B1"},{"value":"0,0E+00","module":"B2"},{"value":"0,0E+00","module":"B6"},{"value":"0,0E+00","module":"B7"},{"value":"0,0E+00","module":"C1"},{"value":"-1,16E-04","module":"C2"},{"value":"0,0E+00","module":"C3"},{"value":"-6,46E-03","module":"C4"},{"value":"-2,04E-03","module":"D"}]},{"parameter":"GWP-luluc","unit":"kg CO2-eq.","values":[{"value":"4,79E-03","module":"A1"},{"value":"5,10E-04","module":"A2"},{"value":"1,57E-03","module":"A3"},{"value":"8,29E-04","module":"A4"},{"value":"4,30E-04","module":"A5"},{"value":"0,0E+00","module":"B1"},{"value":"0,0E+00","module":"B2"},{"value":"0,0E+00","module":"B6"},{"value":"0,0E+00","module":"B7"},{"value":"0,0E+00","module":"C1"},{"value":"7,94E-04","module":"C2"},{"value":"0,0E+00","module":"C3"},{"value":"6,53E-04","module":"C4"},{"value":"-2,88E-04","module":"D"}]},{"parameter":"ODP","unit":"kg CFC11-eq.","values":[{"value":"8,65E-09","module":"A1"},{"value":"1,78E-17","module":"A2"},{"value":"1,04E-12","module":"A3"},{"value":"2,00E-17","module":"A4"},{"value":"4,33E-10","module":"A5"},{"value":"0,0E+00","module":"B1"},{"value":"0,0E+00","module":"B2"},{"value":"0,0E+00","module":"B6"},{"value":"0,0E+00","module":"B7"},{"value":"0,0E+00","module":"C1"},{"value":"1,92E-17","module":"C2"},{"value":"0,0E+00","module":"C3"},{"value":"8,63E-16","module":"C4"},{"value":"-4,72E-15","module":"D"}]},{"parameter":"AP","unit":"mol H^(+)-eq.","values":[{"value":"1,94E-02","module":"A1"},{"value":"2,12E-03","module":"A2"},{"value":"8,79E-03","module":"A3"},{"value":"1,08E-04","module":"A4"},{"value":"1,79E-03","module":"A5"},{"value":"0,0E+00","module":"B1"},{"value":"0,0E+00","module":"B2"},{"value":"0,0E+00","module":"B6"},{"value":"0,0E+00","module":"B7"},{"value":"0,0E+00","module":"C1"},{"value":"1,03E-04","module":"C2"},{"value":"0,0E+00","module":"C3"},{"value":"1,58E-03","module":"C4"},{"value":"-5,43E-04","module":"D"}]},{"parameter":"POCP","unit":"kg NMVOC-eq.","values":[{"value":"1,65E-02","module":"A1"},{"value":"1,63E-03","module":"A2"},{"value":"1,11E-02","module":"A3"},{"value":"9,37E-05","module":"A4"},{"value":"1,70E-03","module":"A5"},{"value":"0,0E+00","module":"B1"},{"value":"0,0E+00","module":"B2"},{"value":"0,0E+00","module":"B6"},{"value":"0,0E+00","module":"B7"},{"value":"0,0E+00","module":"C1"},{"value":"8,96E-05","module":"C2"},{"value":"0,0E+00","module":"C3"},{"value":"1,25E-03","module":"C4"},{"value":"-4,36E-04","module":"D"}]},{"parameter":"ADPE","unit":"kg Sb-eq.","values":[{"value":"1,00E-06","module":"A1"},{"value":"7,14E-09","module":"A2"},{"value":"1,43E-06","module":"A3"},{"value":"8,99E-09","module":"A4"},{"value":"1,26E-07","module":"A5"},{"value":"0,0E+00","module":"B1"},{"value":"0,0E+00","module":"B2"},{"value":"0,0E+00","module":"B6"},{"value":"0,0E+00","module":"B7"},{"value":"0,0E+00","module":"C1"},{"value":"8,61E-09","module":"C2"},{"value":"0,0E+00","module":"C3"},{"value":"2,10E-08","module":"C4"},{"value":"-6,86E-08","module":"D"}]},{"parameter":"ADPF","unit":"MJ","values":[{"value":"6,51E+01","module":"A1"},{"value":"1,48E+00","module":"A2"},{"value":"1,98E+02","module":"A3"},{"value":"1,35E+00","module":"A4"},{"value":"1,37E+01","module":"A5"},{"value":"0,0E+00","module":"B1"},{"value":"0,0E+00","module":"B2"},{"value":"0,0E+00","module":"B6"},{"value":"0,0E+00","module":"B7"},{"value":"0,0E+00","module":"C1"},{"value":"1,29E+00","module":"C2"},{"value":"0,0E+00","module":"C3"},{"value":"2,95E+00","module":"C4"},{"value":"-7,14E+00","module":"D"}]},{"parameter":"WDP","unit":"m^3 world-eq. deprived","values":[{"value":"4,02E-01","module":"A1"},{"value":"6,61E-04","module":"A2"},{"value":"2,84E+00","module":"A3"},{"value":"9,42E-04","module":"A4"},{"value":"2,92E-01","module":"A5"},{"value":"0,0E+00","module":"B1"},{"value":"0,0E+00","module":"B2"},{"value":"0,0E+00","module":"B6"},{"value":"0,0E+00","module":"B7"},{"value":"0,0E+00","module":"C1"},{"value":"9,01E-04","module":"C2"},{"value":"0,0E+00","module":"C3"},{"value":"2,39E-02","module":"C4"},{"value":"-3,16E-02","module":"D"}]},{"parameter":"EP-freshwater","unit":"kg PO4-eq.","values":[{"value":"1,02E-04","module":"A1"},{"value":"1,97E-07","module":"A2"},{"value":"5,63E-05","module":"A3"},{"value":"3,01E-07","module":"A4"},{"value":"7,98E-06","module":"A5"},{"value":"0,0E+00","module":"B1"},{"value":"0,0E+00","module":"B2"},{"value":"0,0E+00","module":"B6"},{"value":"0,0E+00","module":"B7"},{"value":"0,0E+00","module":"C1"},{"value":"2,89E-07","module":"C2"},{"value":"0,0E+00","module":"C3"},{"value":"3,73E-07","module":"C4"},{"value":"-5,44E-07","module":"D"}]},{"parameter":"EP-marine","unit":"kg N-eq.","values":[{"value":"4,99E-03","module":"A1"},{"value":"5,82E-04","module":"A2"},{"value":"3,97E-03","module":"A3"},{"value":"3,44E-05","module":"A4"},{"value":"5,63E-04","module":"A5"},{"value":"0,0E+00","module":"B1"},{"value":"0,0E+00","module":"B2"},{"value":"0,0E+00","module":"B6"},{"value":"0,0E+00","module":"B7"},{"value":"0,0E+00","module":"C1"},{"value":"3,30E-05","module":"C2"},{"value":"0,0E+00","module":"C3"},{"value":"4,11E-04","module":"C4"},{"value":"-1,55E-04","module":"D"}]},{"parameter":"EP-terrestrial","unit":"mol N-eq.","values":[{"value":"5,41E-02","module":"A1"},{"value":"6,39E-03","module":"A2"},{"value":"4,16E-02","module":"A3"},{"value":"4,09E-04","module":"A4"},{"value":"6,25E-03","module":"A5"},{"value":"0,0E+00","module":"B1"},{"value":"0,0E+00","module":"B2"},{"value":"0,0E+00","module":"B6"},{"value":"0,0E+00","module":"B7"},{"value":"0,0E+00","module":"C1"},{"value":"3,92E-04","module":"C2"},{"value":"0,0E+00","module":"C3"},{"value":"4,52E-03","module":"C4"},{"value":"-1,66E-03","module":"D"}]}],"additional_environmental_impact":[{"parameter":"PM","unit":"Disease incidence","values":[{"value":"2,56E-07","module":"A1"},{"value":"3,68E-08","module":"A2"},{"value":"2,16E-07","module":"A3"},{"value":"7,40E-10","module":"A4"},{"value":"2,74E-08","module":"A5"},{"value":"0,0E+00","module":"B1"},{"value":"0,0E+00","module":"B2"},{"value":"0,0E+00","module":"B6"},{"value":"0,0E+00","module":"B7"},{"value":"0,0E+00","module":"C1"},{"value":"7,08E-10","module":"C2"},{"value":"0,0E+00","module":"C3"},{"value":"1,97E-08","module":"C4"},{"value":"-5,82E-09","module":"D"}]},{"parameter":"ETP-fw","unit":"CTUe","values":[{"value":"2,81E+01","module":"A1"},{"value":"1,09E+00","module":"A2"},{"value":"1,38E+01","module":"A3"},{"value":"1,00E+00","module":"A4"},{"value":"2,40E+00","module":"A5"},{"value":"0,0E+00","module":"B1"},{"value":"0,0E+00","module":"B2"},{"value":"0,0E+00","module":"B6"},{"value":"0,0E+00","module":"B7"},{"value":"0,0E+00","module":"C1"},{"value":"9,60E-01","module":"C2"},{"value":"0,0E+00","module":"C3"},{"value":"1,68E+00","module":"C4"},{"value":"-1,50E+00","module":"D"}]},{"parameter":"HTP-c","unit":"CTUh","values":[{"value":"6,20E-09","module":"A1"},{"value":"2,13E-11","module":"A2"},{"value":"1,84E-09","module":"A3"},{"value":"2,03E-11","module":"A4"},{"value":"4,24E-10","module":"A5"},{"value":"0,0E+00","module":"B1"},{"value":"0,0E+00","module":"B2"},{"value":"0,0E+00","module":"B6"},{"value":"0,0E+00","module":"B7"},{"value":"0,0E+00","module":"C1"},{"value":"1,94E-11","module":"C2"},{"value":"0,0E+00","module":"C3"},{"value":"2,48E-10","module":"C4"},{"value":"-6,82E-11","module":"D"}]},{"parameter":"HTP-nc","unit":"CTUh","values":[{"value":"1,01E-07","module":"A1"},{"value":"1,08E-09","module":"A2"},{"value":"4,06E-08","module":"A3"},{"value":"1,05E-09","module":"A4"},{"value":"8,82E-09","module":"A5"},{"value":"0,0E+00","module":"B1"},{"value":"0,0E+00","module":"B2"},{"value":"0,0E+00","module":"B6"},{"value":"0,0E+00","module":"B7"},{"value":"0,0E+00","module":"C1"},{"value":"1,01E-09","module":"C2"},{"value":"0,0E+00","module":"C3"},{"value":"2,74E-08","module":"C4"},{"value":"-2,70E-09","module":"D"}]},{"parameter":"SQP","unit":"SQP","values":[{"value":"9,96E+01","module":"A1"},{"value":"2,87E-01","module":"A2"},{"value":"2,17E+02","module":"A3"},{"value":"4,65E-01","module":"A4"},{"value":"1,60E+01","module":"A5"},{"value":"0,0E+00","module":"B1"},{"value":"0,0E+00","module":"B2"},{"value":"0,0E+00","module":"B6"},{"value":"0,0E+00","module":"B7"},{"value":"0,0E+00","module":"C1"},{"value":"4,45E-01","module":"C2"},{"value":"0,0E+00","module":"C3"},{"value":"5,95E-01","module":"C4"},{"value":"-1,11E+00","module":"D"}]}],"resource_use":[{"parameter":"PERE","unit":"MJ","values":[{"value":"1,72E+01","module":"A1"},{"value":"5,00E-02","module":"A2"},{"value":"1,54E+01","module":"A3"},{"value":"7,78E-02","module":"A4"},{"value":"1,35E+01","module":"A5"},{"value":"0,0E+00","module":"B1"},{"value":"0,0E+00","module":"B2"},{"value":"0,0E+00","module":"B6"},{"value":"0,0E+00","module":"B7"},{"value":"0,0E+00","module":"C1"},{"value":"7,44E-02","module":"C2"},{"value":"0,0E+00","module":"C3"},{"value":"2,65E+00","module":"C4"},{"value":"-1,62E+00","module":"D"}]},{"parameter":"PERM","unit":"MJ","values":[{"value":"3,06E+00","module":"A1"},{"value":"0,0E+00","module":"A2"},{"value":"1,10E+01","module":"A3"},{"value":"0,0E+00","module":"A4"},{"value":"-1,11E+01","module":"A5"},{"value":"0,0E+00","module":"B1"},{"value":"0,0E+00","module":"B2"},{"value":"0,0E+00","module":"B6"},{"value":"0,0E+00","module":"B7"},{"value":"0,0E+00","module":"C1"},{"value":"0,0E+00","module":"C2"},{"value":"0,0E+00","module":"C3"},{"value":"-2,25E+00","module":"C4"},{"value":"0,0E+00","module":"D"}]},{"parameter":"PERT","unit":"MJ","values":[{"value":"2,03E+01","module":"A1"},{"value":"5,00E-02","module":"A2"},{"value":"2,64E+01","module":"A3"},{"value":"7,78E-02","module":"A4"},{"value":"2,41E+00","module":"A5"},{"value":"0,0E+00","module":"B1"},{"value":"0,0E+00","module":"B2"},{"value":"0,0E+00","module":"B6"},{"value":"0,0E+00","module":"B7"},{"value":"0,0E+00","module":"C1"},{"value":"7,44E-02","module":"C2"},{"value":"0,0E+00","module":"C3"},{"value":"3,97E-01","module":"C4"},{"value":"-1,62E+00","module":"D"}]},{"parameter":"PENRE","unit":"MJ","values":[{"value":"6,51E+01","module":"A1"},{"value":"1,49E+00","module":"A2"},{"value":"1,98E+02","module":"A3"},{"value":"1,36E+00","module":"A4"},{"value":"1,38E+01","module":"A5"},{"value":"0,0E+00","module":"B1"},{"value":"0,0E+00","module":"B2"},{"value":"0,0E+00","module":"B6"},{"value":"0,0E+00","module":"B7"},{"value":"0,0E+00","module":"C1"},{"value":"1,30E+00","module":"C2"},{"value":"0,0E+00","module":"C3"},{"value":"2,95E+00","module":"C4"},{"value":"-7,14E+00","module":"D"}]},{"parameter":"PENRM","unit":"MJ","values":[{"value":"0,0E+00","module":"A1"},{"value":"0,0E+00","module":"A2"},{"value":"9,74E-02","module":"A3"},{"value":"0,0E+00","module":"A4"},{"value":"-9,74E-02","module":"A5"},{"value":"0,0E+00","module":"B1"},{"value":"0,0E+00","module":"B2"},{"value":"0,0E+00","module":"B6"},{"value":"0,0E+00","module":"B7"},{"value":"0,0E+00","module":"C1"},{"value":"0,0E+00","module":"C2"},{"value":"0,0E+00","module":"C3"},{"value":"0,0E+00","module":"C4"},{"value":"0,0E+00","module":"D"}]},{"parameter":"PENRT","unit":"MJ","values":[{"value":"6,51E+01","module":"A1"},{"value":"1,49E+00","module":"A2"},{"value":"1,98E+02","module":"A3"},{"value":"1,36E+00","module":"A4"},{"value":"1,37E+01","module":"A5"},{"value":"0,0E+00","module":"B1"},{"value":"0,0E+00","module":"B2"},{"value":"0,0E+00","module":"B6"},{"value":"0,0E+00","module":"B7"},{"value":"0,0E+00","module":"C1"},{"value":"1,30E+00","module":"C2"},{"value":"0,0E+00","module":"C3"},{"value":"2,95E+00","module":"C4"},{"value":"-7,14E+00","module":"D"}]},{"parameter":"SM","unit":"kg","values":[{"value":"1,93E+00","module":"A1"},{"value":"0,0E+00","module":"A2"},{"value":"0,0E+00","module":"A3"},{"value":"0,0E+00","module":"A4"},{"value":"9,64E-02","module":"A5"},{"value":"0,0E+00","module":"B1"},{"value":"0,0E+00","module":"B2"},{"value":"0,0E+00","module":"B6"},{"value":"0,0E+00","module":"B7"},{"value":"0,0E+00","module":"C1"},{"value":"0,0E+00","module":"C2"},{"value":"0,0E+00","module":"C3"},{"value":"0,0E+00","module":"C4"},{"value":"0,0E+00","module":"D"}]},{"parameter":"RSF","unit":"MJ","values":[{"value":"0,0E+00","module":"A1"},{"value":"0,0E+00","module":"A2"},{"value":"0,0E+00","module":"A3"},{"value":"0,0E+00","module":"A4"},{"value":"0,0E+00","module":"A5"},{"value":"0,0E+00","module":"B1"},{"value":"0,0E+00","module":"B2"},{"value":"0,0E+00","module":"B6"},{"value":"0,0E+00","module":"B7"},{"value":"0,0E+00","module":"C1"},{"value":"0,0E+00","module":"C2"},{"value":"0,0E+00","module":"C3"},{"value":"0,0E+00","module":"C4"},{"value":"0,0E+00","module":"D"}]},{"parameter":"NRSF","unit":"MJ","values":[{"value":"0,0E+00","module":"A1"},{"value":"0,0E+00","module":"A2"},{"value":"0,0E+00","module":"A3"},{"value":"0,0E+00","module":"A4"},{"value":"0,0E+00","module":"A5"},{"value":"0,0E+00","module":"B1"},{"value":"0,0E+00","module":"B2"},{"value":"0,0E+00","module":"B6"},{"value":"0,0E+00","module":"B7"},{"value":"0,0E+00","module":"C1"},{"value":"0,0E+00","module":"C2"},{"value":"0,0E+00","module":"C3"},{"value":"0,0E+00","module":"C4"},{"value":"0,0E+00","module":"D"}]},{"parameter":"FW","unit":"m^3","values":[{"value":"1,37E-02","module":"A1"},{"value":"5,83E-05","module":"A2"},{"value":"7,12E-02","module":"A3"},{"value":"8,91E-05","module":"A4"},{"value":"7,32E-03","module":"A5"},{"value":"0,0E+00","module":"B1"},{"value":"0,0E+00","module":"B2"},{"value":"0,0E+00","module":"B6"},{"value":"0,0E+00","module":"B7"},{"value":"0,0E+00","module":"C1"},{"value":"8,52E-05","module":"C2"},{"value":"0,0E+00","module":"C3"},{"value":"7,28E-04","module":"C4"},{"value":"-1,58E-03","module":"D"}]}],"end_of_life_waste":[{"parameter":"HWD","unit":"kg","values":[{"value":"1,12E-03","module":"A1"},{"value":"4,89E-11","module":"A2"},{"value":"4,76E-08","module":"A3"},{"value":"7,15E-11","module":"A4"},{"value":"5,60E-05","module":"A5"},{"value":"0,0E+00","module":"B1"},{"value":"0,0E+00","module":"B2"},{"value":"0,0E+00","module":"B6"},{"value":"0,0E+00","module":"B7"},{"value":"0,0E+00","module":"C1"},{"value":"6,84E-11","module":"C2"},{"value":"0,0E+00","module":"C3"},{"value":"3,13E-10","module":"C4"},{"value":"-1,61E-09","module":"D"}]},{"parameter":"NHWD","unit":"kg","values":[{"value":"3,50E-01","module":"A1"},{"value":"1,96E-04","module":"A2"},{"value":"1,07E+00","module":"A3"},{"value":"2,13E-04","module":"A4"},{"value":"8,19E-01","module":"A5"},{"value":"0,0E+00","module":"B1"},{"value":"0,0E+00","module":"B2"},{"value":"0,0E+00","module":"B6"},{"value":"0,0E+00","module":"B7"},{"value":"0,0E+00","module":"C1"},{"value":"2,04E-04","module":"C2"},{"value":"0,0E+00","module":"C3"},{"value":"1,47E+01","module":"C4"},{"value":"-3,36E-03","module":"D"}]},{"parameter":"RWD","unit":"kg","values":[{"value":"2,33E-03","module":"A1"},{"value":"2,24E-06","module":"A2"},{"value":"1,14E-03","module":"A3"},{"value":"2,46E-06","module":"A4"},{"value":"1,90E-04","module":"A5"},{"value":"0,0E+00","module":"B1"},{"value":"0,0E+00","module":"B2"},{"value":"0,0E+00","module":"B6"},{"value":"0,0E+00","module":"B7"},{"value":"0,0E+00","module":"C1"},{"value":"2,35E-06","module":"C2"},{"value":"0,0E+00","module":"C3"},{"value":"3,09E-05","module":"C4"},{"value":"-5,21E-04","module":"D"}]}],"end_of_life_flow":[{"parameter":"CRU","unit":"kg","values":[{"value":"0,0E+00","module":"A1"},{"value":"0,0E+00","module":"A2"},{"value":"0,0E+00","module":"A3"},{"value":"0,0E+00","module":"A4"},{"value":"0,0E+00","module":"A5"},{"value":"0,0E+00","module":"B1"},{"value":"0,0E+00","module":"B2"},{"value":"0,0E+00","module":"B6"},{"value":"0,0E+00","module":"B7"},{"value":"0,0E+00","module":"C1"},{"value":"0,0E+00","module":"C2"},{"value":"0,0E+00","module":"C3"},{"value":"0,0E+00","module":"C4"},{"value":"0,0E+00","module":"D"}]},{"parameter":"MFR","unit":"kg","values":[{"value":"0,0E+00","module":"A1"},{"value":"0,0E+00","module":"A2"},{"value":"1,44E-01","module":"A3"},{"value":"0,0E+00","module":"A4"},{"value":"7,20E-03","module":"A5"},{"value":"0,0E+00","module":"B1"},{"value":"0,0E+00","module":"B2"},{"value":"0,0E+00","module":"B6"},{"value":"0,0E+00","module":"B7"},{"value":"0,0E+00","module":"C1"},{"value":"0,0E+00","module":"C2"},{"value":"0,0E+00","module":"C3"},{"value":"0,0E+00","module":"C4"},{"value":"0,0E+00","module":"D"}]},{"parameter":"MER","unit":"kg","values":[{"value":"0,0E+00","module":"A1"},{"value":"0,0E+00","module":"A2"},{"value":"0,0E+00","module":"A3"},{"value":"0,0E+00","module":"A4"},{"value":"0,0E+00","module":"A5"},{"value":"0,0E+00","module":"B1"},{"value":"0,0E+00","module":"B2"},{"value":"0,0E+00","module":"B6"},{"value":"0,0E+00","module":"B7"},{"value":"0,0E+00","module":"C1"},{"value":"0,0E+00","module":"C2"},{"value":"0,0E+00","module":"C3"},{"value":"0,0E+00","module":"C4"},{"value":"0,0E+00","module":"D"}]},{"parameter":"EEE","unit":"MJ","values":[{"value":"0,0E+00","module":"A1"},{"value":"0,0E+00","module":"A2"},{"value":"2,11E-04","module":"A3"},{"value":"0,0E+00","module":"A4"},{"value":"1,77E+00","module":"A5"},{"value":"0,0E+00","module":"B1"},{"value":"0,0E+00","module":"B2"},{"value":"0,0E+00","module":"B6"},{"value":"0,0E+00","module":"B7"},{"value":"0,0E+00","module":"C1"},{"value":"0,0E+00","module":"C2"},{"value":"0,0E+00","module":"C3"},{"value":"0,0E+00","module":"C4"},{"value":"0,0E+00","module":"D"}]},{"parameter":"EET","unit":"MJ","values":[{"value":"0,0E+00","module":"A1"},{"value":"0,0E+00","module":"A2"},{"value":"4,87E-04","module":"A3"},{"value":"0,0E+00","module":"A4"},{"value":"3,20E+00","module":"A5"},{"value":"0,0E+00","module":"B1"},{"value":"0,0E+00","module":"B2"},{"value":"0,0E+00","module":"B6"},{"value":"0,0E+00","module":"B7"},{"value":"0,0E+00","module":"C1"},{"value":"0,0E+00","module":"C2"},{"value":"0,0E+00","module":"C3"},{"value":"0,0E+00","module":"C4"},{"value":"0,0E+00","module":"D"}]}]}