{"product_name":"PROMATECT\u00ae-100","epd_id":"EPD-PMT-20210296-IBC1-EN","compliance":["DIN EN 15804","ISO 14025"],"producer_name":"Etex Building Performance International","environmental_impact":[{"parameter":"GWP-total","unit":"kg CO2-eq.","values":[{"value":"1,46E+00","module":"A1"},{"value":"1,30E-01","module":"A2"},{"value":"3,80E+00","module":"A3"},{"value":"9,02E-02","module":"A4"},{"value":"1,54E+00","module":"A5"},{"value":"0,0E+00","module":"B1"},{"value":"0,0E+00","module":"B2"},{"value":"0,0E+00","module":"B6"},{"value":"0,0E+00","module":"B7"},{"value":"0,0E+00","module":"C1"},{"value":"4,29E-02","module":"C2"},{"value":"0,0E+00","module":"C3"},{"value":"1,89E-01","module":"C4"},{"value":"-4,35E-01","module":"D"}]},{"parameter":"ODP","unit":"kg CFC11-eq.","values":[{"value":"9,84E-10","module":"A1"},{"value":"2,91E-17","module":"A2"},{"value":"1,26E-12","module":"A3"},{"value":"2,41E-17","module":"A4"},{"value":"4,93E-11","module":"A5"},{"value":"0,0E+00","module":"B1"},{"value":"0,0E+00","module":"B2"},{"value":"0,0E+00","module":"B6"},{"value":"0,0E+00","module":"B7"},{"value":"0,0E+00","module":"C1"},{"value":"1,15E-17","module":"C2"},{"value":"0,0E+00","module":"C3"},{"value":"1,03E-15","module":"C4"},{"value":"-6,31E-15","module":"D"}]},{"parameter":"AP","unit":"kg SO2-eq.","values":[{"value":"4,08E-03","module":"A1"},{"value":"1,72E-03","module":"A2"},{"value":"3,06E-03","module":"A3"},{"value":"7,17E-05","module":"A4"},{"value":"6,32E-04","module":"A5"},{"value":"0,0E+00","module":"B1"},{"value":"0,0E+00","module":"B2"},{"value":"0,0E+00","module":"B6"},{"value":"0,0E+00","module":"B7"},{"value":"0,0E+00","module":"C1"},{"value":"3,41E-05","module":"C2"},{"value":"0,0E+00","module":"C3"},{"value":"1,13E-03","module":"C4"},{"value":"-4,79E-04","module":"D"}]},{"parameter":"EP","unit":"kg PO4^3-eq.","values":[{"value":"5,37E-04","module":"A1"},{"value":"2,45E-04","module":"A2"},{"value":"7,46E-04","module":"A3"},{"value":"1,41E-05","module":"A4"},{"value":"1,11E-04","module":"A5"},{"value":"0,0E+00","module":"B1"},{"value":"0,0E+00","module":"B2"},{"value":"0,0E+00","module":"B6"},{"value":"0,0E+00","module":"B7"},{"value":"0,0E+00","module":"C1"},{"value":"6,70E-06","module":"C2"},{"value":"0,0E+00","module":"C3"},{"value":"1,28E-04","module":"C4"},{"value":"-6,83E-05","module":"D"}]},{"parameter":"POCP","unit":"kg Ethen-eq.","values":[{"value":"3,57E-04","module":"A1"},{"value":"1,11E-04","module":"A2"},{"value":"4,70E-04","module":"A3"},{"value":"-9,06E-07","module":"A4"},{"value":"6,18E-05","module":"A5"},{"value":"0,0E+00","module":"B1"},{"value":"0,0E+00","module":"B2"},{"value":"0,0E+00","module":"B6"},{"value":"0,0E+00","module":"B7"},{"value":"0,0E+00","module":"C1"},{"value":"-4,31E-07","module":"C2"},{"value":"0,0E+00","module":"C3"},{"value":"8,68E-05","module":"C4"},{"value":"-5,00E-05","module":"D"}]},{"parameter":"ADPE","unit":"kg Sb-eq.","values":[{"value":"5,54E-07","module":"A1"},{"value":"9,07E-09","module":"A2"},{"value":"6,31E-07","module":"A3"},{"value":"8,14E-09","module":"A4"},{"value":"6,37E-08","module":"A5"},{"value":"0,0E+00","module":"B1"},{"value":"0,0E+00","module":"B2"},{"value":"0,0E+00","module":"B6"},{"value":"0,0E+00","module":"B7"},{"value":"0,0E+00","module":"C1"},{"value":"3,87E-09","module":"C2"},{"value":"0,0E+00","module":"C3"},{"value":"1,90E-08","module":"C4"},{"value":"-7,29E-08","module":"D"}]},{"parameter":"ADPF","unit":"MJ","values":[{"value":"1,69E+01","module":"A1"},{"value":"1,69E+00","module":"A2"},{"value":"7,95E+01","module":"A3"},{"value":"1,21E+00","module":"A4"},{"value":"5,33E+00","module":"A5"},{"value":"0,0E+00","module":"B1"},{"value":"0,0E+00","module":"B2"},{"value":"0,0E+00","module":"B6"},{"value":"0,0E+00","module":"B7"},{"value":"0,0E+00","module":"C1"},{"value":"5,75E-01","module":"C2"},{"value":"0,0E+00","module":"C3"},{"value":"2,57E+00","module":"C4"},{"value":"-6,09E+00","module":"D"}]}],"additional_environmental_impact":[],"resource_use":[{"parameter":"PERE","unit":"MJ","values":[{"value":"4,65E+00","module":"A1"},{"value":"6,83E-02","module":"A2"},{"value":"7,65E+00","module":"A3"},{"value":"7,03E-02","module":"A4"},{"value":"1,27E+01","module":"A5"},{"value":"0,0E+00","module":"B1"},{"value":"0,0E+00","module":"B2"},{"value":"0,0E+00","module":"B6"},{"value":"0,0E+00","module":"B7"},{"value":"0,0E+00","module":"C1"},{"value":"3,34E-02","module":"C2"},{"value":"0,0E+00","module":"C3"},{"value":"8,05E-01","module":"C4"},{"value":"-1,64E+00","module":"D"}]},{"parameter":"PERM","unit":"MJ","values":[{"value":"6,07E-01","module":"A1"},{"value":"0,0E+00","module":"A2"},{"value":"1,15E+01","module":"A3"},{"value":"0,0E+00","module":"A4"},{"value":"-1,14E+01","module":"A5"},{"value":"0,0E+00","module":"B1"},{"value":"0,0E+00","module":"B2"},{"value":"0,0E+00","module":"B6"},{"value":"0,0E+00","module":"B7"},{"value":"0,0E+00","module":"C1"},{"value":"0,0E+00","module":"C2"},{"value":"0,0E+00","module":"C3"},{"value":"-4,49E-01","module":"C4"},{"value":"0,0E+00","module":"D"}]},{"parameter":"PERT","unit":"MJ","values":[{"value":"5,26E+00","module":"A1"},{"value":"6,83E-02","module":"A2"},{"value":"1,92E+01","module":"A3"},{"value":"7,03E-02","module":"A4"},{"value":"1,30E+00","module":"A5"},{"value":"0,0E+00","module":"B1"},{"value":"0,0E+00","module":"B2"},{"value":"0,0E+00","module":"B6"},{"value":"0,0E+00","module":"B7"},{"value":"0,0E+00","module":"C1"},{"value":"3,34E-02","module":"C2"},{"value":"0,0E+00","module":"C3"},{"value":"3,57E-01","module":"C4"},{"value":"-1,64E+00","module":"D"}]},{"parameter":"PENRE","unit":"MJ","values":[{"value":"1,85E+01","module":"A1"},{"value":"1,71E+00","module":"A2"},{"value":"8,10E+01","module":"A3"},{"value":"1,23E+00","module":"A4"},{"value":"5,56E+00","module":"A5"},{"value":"0,0E+00","module":"B1"},{"value":"0,0E+00","module":"B2"},{"value":"0,0E+00","module":"B6"},{"value":"0,0E+00","module":"B7"},{"value":"0,0E+00","module":"C1"},{"value":"5,83E-01","module":"C2"},{"value":"0,0E+00","module":"C3"},{"value":"2,65E+00","module":"C4"},{"value":"-7,47E+00","module":"D"}]},{"parameter":"PENRM","unit":"MJ","values":[{"value":"0,0E+00","module":"A1"},{"value":"0,0E+00","module":"A2"},{"value":"2,90E-02","module":"A3"},{"value":"0,0E+00","module":"A4"},{"value":"-2,90E-02","module":"A5"},{"value":"0,0E+00","module":"B1"},{"value":"0,0E+00","module":"B2"},{"value":"0,0E+00","module":"B6"},{"value":"0,0E+00","module":"B7"},{"value":"0,0E+00","module":"C1"},{"value":"0,0E+00","module":"C2"},{"value":"0,0E+00","module":"C3"},{"value":"0,0E+00","module":"C4"},{"value":"0,0E+00","module":"D"}]},{"parameter":"PENRT","unit":"MJ","values":[{"value":"1,85E+01","module":"A1"},{"value":"1,71E+00","module":"A2"},{"value":"8,10E+01","module":"A3"},{"value":"1,23E+00","module":"A4"},{"value":"5,53E+00","module":"A5"},{"value":"0,0E+00","module":"B1"},{"value":"0,0E+00","module":"B2"},{"value":"0,0E+00","module":"B6"},{"value":"0,0E+00","module":"B7"},{"value":"0,0E+00","module":"C1"},{"value":"5,83E-01","module":"C2"},{"value":"0,0E+00","module":"C3"},{"value":"2,65E+00","module":"C4"},{"value":"-7,47E+00","module":"D"}]},{"parameter":"SM","unit":"kg","values":[{"value":"1,41E+01","module":"A1"},{"value":"0,0E+00","module":"A2"},{"value":"0,0E+00","module":"A3"},{"value":"0,0E+00","module":"A4"},{"value":"7,05E-01","module":"A5"},{"value":"0,0E+00","module":"B1"},{"value":"0,0E+00","module":"B2"},{"value":"0,0E+00","module":"B6"},{"value":"0,0E+00","module":"B7"},{"value":"0,0E+00","module":"C1"},{"value":"0,0E+00","module":"C2"},{"value":"0,0E+00","module":"C3"},{"value":"0,0E+00","module":"C4"},{"value":"0,0E+00","module":"D"}]},{"parameter":"RSF","unit":"MJ","values":[{"value":"0,0E+00","module":"A1"},{"value":"0,0E+00","module":"A2"},{"value":"0,0E+00","module":"A3"},{"value":"0,0E+00","module":"A4"},{"value":"0,0E+00","module":"A5"},{"value":"0,0E+00","module":"B1"},{"value":"0,0E+00","module":"B2"},{"value":"0,0E+00","module":"B6"},{"value":"0,0E+00","module":"B7"},{"value":"0,0E+00","module":"C1"},{"value":"0,0E+00","module":"C2"},{"value":"0,0E+00","module":"C3"},{"value":"0,0E+00","module":"C4"},{"value":"0,0E+00","module":"D"}]},{"parameter":"NRSF","unit":"MJ","values":[{"value":"0,0E+00","module":"A1"},{"value":"0,0E+00","module":"A2"},{"value":"0,0E+00","module":"A3"},{"value":"0,0E+00","module":"A4"},{"value":"0,0E+00","module":"A5"},{"value":"0,0E+00","module":"B1"},{"value":"0,0E+00","module":"B2"},{"value":"0,0E+00","module":"B6"},{"value":"0,0E+00","module":"B7"},{"value":"0,0E+00","module":"C1"},{"value":"0,0E+00","module":"C2"},{"value":"0,0E+00","module":"C3"},{"value":"0,0E+00","module":"C4"},{"value":"0,0E+00","module":"D"}]},{"parameter":"FW","unit":"m^3","values":[{"value":"4,02E-03","module":"A1"},{"value":"7,91E-05","module":"A2"},{"value":"2,27E-02","module":"A3"},{"value":"8,05E-05","module":"A4"},{"value":"4,47E-03","module":"A5"},{"value":"0,0E+00","module":"B1"},{"value":"0,0E+00","module":"B2"},{"value":"0,0E+00","module":"B6"},{"value":"0,0E+00","module":"B7"},{"value":"0,0E+00","module":"C1"},{"value":"3,83E-05","module":"C2"},{"value":"0,0E+00","module":"C3"},{"value":"6,53E-04","module":"C4"},{"value":"-1,63E-03","module":"D"}]}],"end_of_life_waste":[{"parameter":"HWD","unit":"kg","values":[{"value":"8,67E-05","module":"A1"},{"value":"6,53E-11","module":"A2"},{"value":"3,30E-08","module":"A3"},{"value":"6,46E-11","module":"A4"},{"value":"4,34E-06","module":"A5"},{"value":"0,0E+00","module":"B1"},{"value":"0,0E+00","module":"B2"},{"value":"0,0E+00","module":"B6"},{"value":"0,0E+00","module":"B7"},{"value":"0,0E+00","module":"C1"},{"value":"3,07E-11","module":"C2"},{"value":"0,0E+00","module":"C3"},{"value":"2,81E-10","module":"C4"},{"value":"-1,65E-09","module":"D"}]},{"parameter":"NHWD","unit":"kg","values":[{"value":"9,66E-02","module":"A1"},{"value":"2,37E-04","module":"A2"},{"value":"7,14E-01","module":"A3"},{"value":"1,92E-04","module":"A4"},{"value":"7,13E-01","module":"A5"},{"value":"0,0E+00","module":"B1"},{"value":"0,0E+00","module":"B2"},{"value":"0,0E+00","module":"B6"},{"value":"0,0E+00","module":"B7"},{"value":"0,0E+00","module":"C1"},{"value":"9,14E-05","module":"C2"},{"value":"0,0E+00","module":"C3"},{"value":"1,32E+01","module":"C4"},{"value":"-3,69E-03","module":"D"}]},{"parameter":"RWD","unit":"kg","values":[{"value":"5,19E-04","module":"A1"},{"value":"2,72E-06","module":"A2"},{"value":"5,82E-04","module":"A3"},{"value":"2,22E-06","module":"A4"},{"value":"7,23E-05","module":"A5"},{"value":"0,0E+00","module":"B1"},{"value":"0,0E+00","module":"B2"},{"value":"0,0E+00","module":"B6"},{"value":"0,0E+00","module":"B7"},{"value":"0,0E+00","module":"C1"},{"value":"1,06E-06","module":"C2"},{"value":"0,0E+00","module":"C3"},{"value":"2,78E-05","module":"C4"},{"value":"-5,30E-04","module":"D"}]}],"end_of_life_flow":[{"parameter":"CRU","unit":"kg","values":[{"value":"0,0E+00","module":"A1"},{"value":"0,0E+00","module":"A2"},{"value":"0,0E+00","module":"A3"},{"value":"0,0E+00","module":"A4"},{"value":"0,0E+00","module":"A5"},{"value":"0,0E+00","module":"B1"},{"value":"0,0E+00","module":"B2"},{"value":"0,0E+00","module":"B6"},{"value":"0,0E+00","module":"B7"},{"value":"0,0E+00","module":"C1"},{"value":"0,0E+00","module":"C2"},{"value":"0,0E+00","module":"C3"},{"value":"0,0E+00","module":"C4"},{"value":"0,0E+00","module":"D"}]},{"parameter":"MFR","unit":"kg","values":[{"value":"0,0E+00","module":"A1"},{"value":"0,0E+00","module":"A2"},{"value":"8,94E-01","module":"A3"},{"value":"0,0E+00","module":"A4"},{"value":"5,55E-02","module":"A5"},{"value":"0,0E+00","module":"B1"},{"value":"0,0E+00","module":"B2"},{"value":"0,0E+00","module":"B6"},{"value":"0,0E+00","module":"B7"},{"value":"0,0E+00","module":"C1"},{"value":"0,0E+00","module":"C2"},{"value":"0,0E+00","module":"C3"},{"value":"0,0E+00","module":"C4"},{"value":"0,0E+00","module":"D"}]},{"parameter":"MER","unit":"kg","values":[{"value":"0,0E+00","module":"A1"},{"value":"0,0E+00","module":"A2"},{"value":"0,0E+00","module":"A3"},{"value":"0,0E+00","module":"A4"},{"value":"0,0E+00","module":"A5"},{"value":"0,0E+00","module":"B1"},{"value":"0,0E+00","module":"B2"},{"value":"0,0E+00","module":"B6"},{"value":"0,0E+00","module":"B7"},{"value":"0,0E+00","module":"C1"},{"value":"0,0E+00","module":"C2"},{"value":"0,0E+00","module":"C3"},{"value":"0,0E+00","module":"C4"},{"value":"0,0E+00","module":"D"}]},{"parameter":"EEE","unit":"MJ","values":[{"value":"0,0E+00","module":"A1"},{"value":"0,0E+00","module":"A2"},{"value":"1,45E-04","module":"A3"},{"value":"0,0E+00","module":"A4"},{"value":"1,81E+00","module":"A5"},{"value":"0,0E+00","module":"B1"},{"value":"0,0E+00","module":"B2"},{"value":"0,0E+00","module":"B6"},{"value":"0,0E+00","module":"B7"},{"value":"0,0E+00","module":"C1"},{"value":"0,0E+00","module":"C2"},{"value":"0,0E+00","module":"C3"},{"value":"0,0E+00","module":"C4"},{"value":"0,0E+00","module":"D"}]},{"parameter":"EET","unit":"MJ","values":[{"value":"0,0E+00","module":"A1"},{"value":"0,0E+00","module":"A2"},{"value":"3,35E-04","module":"A3"},{"value":"0,0E+00","module":"A4"},{"value":"3,26E+00","module":"A5"},{"value":"0,0E+00","module":"B1"},{"value":"0,0E+00","module":"B2"},{"value":"0,0E+00","module":"B6"},{"value":"0,0E+00","module":"B7"},{"value":"0,0E+00","module":"C1"},{"value":"0,0E+00","module":"C2"},{"value":"0,0E+00","module":"C3"},{"value":"0,0E+00","module":"C4"},{"value":"0,0E+00","module":"D"}]}]}