{"product_name":"ProNordic S220 Air Handling Unit","epd_id":"NEPD-7221-6617","compliance":["EN 15804+A2","ISO 14025","ISO 21930"],"producer_name":"Flexit AS","environmental_impact":[{"parameter":"GWP-total","unit":"kg CO2-eq.","values":[{"value":"2,03E+03","module":"A1-A3"},{"value":"1,49E+01","module":"A4"},{"value":"3,99E-01","module":"C1"},{"value":"4,21E+00","module":"C2"},{"value":"2,68E+01","module":"C3"},{"value":"1,40E+00","module":"C4"},{"value":"-4,99E+02","module":"D"}]},{"parameter":"GWP-fossil","unit":"kg CO2-eq.","values":[{"value":"2,03E+03","module":"A1-A3"},{"value":"1,49E+01","module":"A4"},{"value":"3,99E-01","module":"C1"},{"value":"4,21E+00","module":"C2"},{"value":"2,67E+01","module":"C3"},{"value":"1,39E+00","module":"C4"},{"value":"-4,93E+02","module":"D"}]},{"parameter":"GWP-biogenic","unit":"kg CO2-eq.","values":[{"value":"2,69E+00","module":"A1-A3"},{"value":"6,15E-03","module":"A4"},{"value":"7,48E-05","module":"C1"},{"value":"1,74E-03","module":"C2"},{"value":"6,50E-03","module":"C3"},{"value":"1,26E-03","module":"C4"},{"value":"-1,36E+00","module":"D"}]},{"parameter":"GWP-luluc","unit":"kg CO2-eq.","values":[{"value":"2,35E+00","module":"A1-A3"},{"value":"5,29E-03","module":"A4"},{"value":"3,14E-05","module":"C1"},{"value":"1,50E-03","module":"C2"},{"value":"1,11E-03","module":"C3"},{"value":"3,08E-04","module":"C4"},{"value":"-5,20E+00","module":"D"}]},{"parameter":"ODP","unit":"kg CFC 11-eq.","values":[{"value":"1,14E-04","module":"A1-A3"},{"value":"3,37E-06","module":"A4"},{"value":"8,62E-08","module":"C1"},{"value":"9,53E-07","module":"C2"},{"value":"3,99E-07","module":"C3"},{"value":"1,42E-07","module":"C4"},{"value":"-4,46E-02","module":"D"}]},{"parameter":"AP","unit":"mol H+-eq.","values":[{"value":"1,74E+01","module":"A1-A3"},{"value":"4,27E-02","module":"A4"},{"value":"4,17E-03","module":"C1"},{"value":"1,21E-02","module":"C2"},{"value":"9,66E-03","module":"C3"},{"value":"3,91E-03","module":"C4"},{"value":"-3,32E+00","module":"D"}]},{"parameter":"POCP","unit":"kg NMVOC-eq.","values":[{"value":"9,06E+00","module":"A1-A3"},{"value":"3,62E-02","module":"A4"},{"value":"5,56E-03","module":"C1"},{"value":"1,03E-02","module":"C2"},{"value":"8,32E-03","module":"C3"},{"value":"4,03E-03","module":"C4"},{"value":"-2,04E+00","module":"D"}]},{"parameter":"ADPE","unit":"kg Sb-eq.","values":[{"value":"3,82E-01","module":"A1-A3"},{"value":"4,10E-04","module":"A4"},{"value":"6,12E-07","module":"C1"},{"value":"1,16E-04","module":"C2"},{"value":"2,59E-05","module":"C3"},{"value":"6,53E-06","module":"C4"},{"value":"-5,68E-03","module":"D"}]},{"parameter":"ADPF","unit":"MJ","values":[{"value":"2,25E+04","module":"A1-A3"},{"value":"2,25E+02","module":"A4"},{"value":"5,49E+00","module":"C1"},{"value":"6,36E+01","module":"C2"},{"value":"1,75E+01","module":"C3"},{"value":"1,10E+01","module":"C4"},{"value":"-5,30E+03","module":"D"}]},{"parameter":"WDP","unit":"m3 world-eq.","values":[{"value":"2,33E+05","module":"A1-A3"},{"value":"2,17E+02","module":"A4"},{"value":"1,17E+00","module":"C1"},{"value":"6,16E+01","module":"C2"},{"value":"2,60E+02","module":"C3"},{"value":"6,07E+01","module":"C4"},{"value":"-1,42E+05","module":"D"}]},{"parameter":"EP-freshwater","unit":"kg P-eq.","values":[{"value":"1,14E-01","module":"A1-A3"},{"value":"1,19E-04","module":"A4"},{"value":"1,45E-06","module":"C1"},{"value":"3,36E-05","module":"C2"},{"value":"4,14E-05","module":"C3"},{"value":"1,23E-05","module":"C4"},{"value":"-2,68E-02","module":"D"}]},{"parameter":"EP-marine","unit":"kg N-eq.","values":[{"value":"2,63E+00","module":"A1-A3"},{"value":"8,45E-03","module":"A4"},{"value":"1,84E-03","module":"C1"},{"value":"2,39E-03","module":"C2"},{"value":"3,02E-03","module":"C3"},{"value":"1,69E-03","module":"C4"},{"value":"-4,75E-01","module":"D"}]},{"parameter":"EP-terrestrial","unit":"mol N-eq.","values":[{"value":"4,26E+01","module":"A1-A3"},{"value":"9,45E-02","module":"A4"},{"value":"2,02E-02","module":"C1"},{"value":"2,68E-02","module":"C2"},{"value":"3,16E-02","module":"C3"},{"value":"1,40E-02","module":"C4"},{"value":"-5,12E+00","module":"D"}]},{"parameter":"GWP-IOBC","unit":"kg CO2-eq.","values":[{"value":"2,03E+03","module":"A1-A3"},{"value":"1,49E+01","module":"A4"},{"value":"3,99E-01","module":"C1"},{"value":"4,21E+00","module":"C2"},{"value":"2,68E+01","module":"C3"},{"value":"1,41E+00","module":"C4"},{"value":"-5,96E+02","module":"D"}]}],"additional_environmental_impact":[{"parameter":"PM","unit":"disease incidence","values":[{"value":"1,73E-04","module":"A1-A3"},{"value":"9,10E-07","module":"A4"},{"value":"1,10E-07","module":"C1"},{"value":"2,58E-07","module":"C2"},{"value":"6,00E-08","module":"C3"},{"value":"6,22E-08","module":"C4"},{"value":"-3,82E-05","module":"D"}]},{"parameter":"ETP-fw","unit":"CTUe","values":[{"value":"8,84E+04","module":"A1-A3"},{"value":"1,67E+02","module":"A4"},{"value":"3,00E+00","module":"C1"},{"value":"4,72E+01","module":"C2"},{"value":"6,49E+02","module":"C3"},{"value":"1,49E+03","module":"C4"},{"value":"-2,02E+04","module":"D"}]},{"parameter":"HTP-c","unit":"CTUh","values":[{"value":"6,23E-06","module":"A1-A3"},{"value":"0,0E+00","module":"A4"},{"value":"0,0E+00","module":"C1"},{"value":"0,0E+00","module":"C2"},{"value":"2,56E-09","module":"C3"},{"value":"4,00E-09","module":"C4"},{"value":"-1,80E-06","module":"D"}]},{"parameter":"HTP-nc","unit":"CTUh","values":[{"value":"6,49E-05","module":"A1-A3"},{"value":"1,82E-07","module":"A4"},{"value":"2,72E-09","module":"C1"},{"value":"5,15E-08","module":"C2"},{"value":"2,16E-07","module":"C3"},{"value":"2,59E-07","module":"C4"},{"value":"1,08E-05","module":"D"}]},{"parameter":"SQP","unit":"unitless","values":[{"value":"6,94E+03","module":"A1-A3"},{"value":"1,57E+02","module":"A4"},{"value":"6,97E-01","module":"C1"},{"value":"4,45E+01","module":"C2"},{"value":"6,15E+00","module":"C3"},{"value":"2,69E+01","module":"C4"},{"value":"-2,74E+02","module":"D"}]},{"parameter":"IRP","unit":"kBq U235-eq.","values":[{"value":"1,10E+02","module":"A1-A3"},{"value":"9,82E-01","module":"A4"},{"value":"2,35E-02","module":"C1"},{"value":"2,78E-01","module":"C2"},{"value":"7,85E-02","module":"C3"},{"value":"5,02E-02","module":"C4"},{"value":"-1,41E+01","module":"D"}]}],"resource_use":[{"parameter":"PERE","unit":"MJ","values":[{"value":"2,57E+03","module":"A1-A3"},{"value":"3,22E+00","module":"A4"},{"value":"2,97E-02","module":"C1"},{"value":"9,11E-01","module":"C2"},{"value":"1,94E+00","module":"C3"},{"value":"5,12E-01","module":"C4"},{"value":"-1,45E+03","module":"D"}]},{"parameter":"PERM","unit":"MJ","values":[{"value":"3,62E+00","module":"A1-A3"},{"value":"0,0E+00","module":"A4"},{"value":"0,0E+00","module":"C1"},{"value":"0,0E+00","module":"C2"},{"value":"0,0E+00","module":"C3"},{"value":"0,0E+00","module":"C4"},{"value":"0,0E+00","module":"D"}]},{"parameter":"PERT","unit":"MJ","values":[{"value":"2,57E+03","module":"A1-A3"},{"value":"3,22E+00","module":"A4"},{"value":"2,97E-02","module":"C1"},{"value":"9,11E-01","module":"C2"},{"value":"1,94E+00","module":"C3"},{"value":"5,12E-01","module":"C4"},{"value":"-1,45E+03","module":"D"}]},{"parameter":"PENRE","unit":"MJ","values":[{"value":"2,21E+04","module":"A1-A3"},{"value":"2,25E+02","module":"A4"},{"value":"5,49E+00","module":"C1"},{"value":"6,36E+01","module":"C2"},{"value":"1,75E+01","module":"C3"},{"value":"1,10E+01","module":"C4"},{"value":"-5,30E+03","module":"D"}]},{"parameter":"PENRM","unit":"MJ","values":[{"value":"3,74E+02","module":"A1-A3"},{"value":"0,0E+00","module":"A4"},{"value":"0,0E+00","module":"C1"},{"value":"0,0E+00","module":"C2"},{"value":"0,0E+00","module":"C3"},{"value":"0,0E+00","module":"C4"},{"value":"0,0E+00","module":"D"}]},{"parameter":"PENRT","unit":"MJ","values":[{"value":"2,25E+04","module":"A1-A3"},{"value":"2,25E+02","module":"A4"},{"value":"5,49E+00","module":"C1"},{"value":"6,36E+01","module":"C2"},{"value":"1,75E+01","module":"C3"},{"value":"1,10E+01","module":"C4"},{"value":"-5,30E+03","module":"D"}]},{"parameter":"SM","unit":"kg","values":[{"value":"4,29E+00","module":"A1-A3"},{"value":"0,0E+00","module":"A4"},{"value":"2,70E-03","module":"C1"},{"value":"0,0E+00","module":"C2"},{"value":"0,0E+00","module":"C3"},{"value":"4,91E-05","module":"C4"},{"value":"6,99E-01","module":"D"}]},{"parameter":"RSF","unit":"MJ","values":[{"value":"2,16E+01","module":"A1-A3"},{"value":"1,15E-01","module":"A4"},{"value":"7,31E-04","module":"C1"},{"value":"3,26E-02","module":"C2"},{"value":"3,71E-02","module":"C3"},{"value":"1,17E-02","module":"C4"},{"value":"7,58E+00","module":"D"}]},{"parameter":"NRSF","unit":"MJ","values":[{"value":"4,98E+02","module":"A1-A3"},{"value":"4,11E-01","module":"A4"},{"value":"1,07E-02","module":"C1"},{"value":"1,17E-01","module":"C2"},{"value":"-4,18E-03","module":"C3"},{"value":"2,69E-02","module":"C4"},{"value":"2,32E+02","module":"D"}]},{"parameter":"FW","unit":"m3","values":[{"value":"1,35E+01","module":"A1-A3"},{"value":"2,40E-02","module":"A4"},{"value":"2,83E-04","module":"C1"},{"value":"6,81E-03","module":"C2"},{"value":"3,35E-01","module":"C3"},{"value":"2,17E-02","module":"C4"},{"value":"-7,31E+00","module":"D"}]}],"end_of_life_waste":[{"parameter":"HWD","unit":"kg","values":[{"value":"1,13E+01","module":"A1-A3"},{"value":"1,16E-02","module":"A4"},{"value":"1,62E-04","module":"C1"},{"value":"3,28E-03","module":"C2"},{"value":"2,22E-02","module":"C3"},{"value":"2,65E-01","module":"C4"},{"value":"-5,59E-02","module":"D"}]},{"parameter":"NHWD","unit":"kg","values":[{"value":"4,70E+02","module":"A1-A3"},{"value":"1,09E+01","module":"A4"},{"value":"6,50E-03","module":"C1"},{"value":"3,10E+00","module":"C2"},{"value":"3,16E+00","module":"C3"},{"value":"4,94E+01","module":"C4"},{"value":"-1,70E+02","module":"D"}]},{"parameter":"RWD","unit":"kg","values":[{"value":"7,19E-02","module":"A1-A3"},{"value":"1,53E-03","module":"A4"},{"value":"3,81E-05","module":"C1"},{"value":"4,34E-04","module":"C2"},{"value":"1,27E-05","module":"C3"},{"value":"3,60E-05","module":"C4"},{"value":"-1,34E-02","module":"D"}]}],"end_of_life_flow":[{"parameter":"CRU","unit":"kg","values":[{"value":"0,0E+00","module":"A1-A3"},{"value":"0,0E+00","module":"A4"},{"value":"0,0E+00","module":"C1"},{"value":"0,0E+00","module":"C2"},{"value":"0,0E+00","module":"C3"},{"value":"0,0E+00","module":"C4"},{"value":"0,0E+00","module":"D"}]},{"parameter":"MFR","unit":"kg","values":[{"value":"7,82E-01","module":"A1-A3"},{"value":"0,0E+00","module":"A4"},{"value":"2,65E-03","module":"C1"},{"value":"0,0E+00","module":"C2"},{"value":"2,42E+02","module":"C3"},{"value":"9,65E-04","module":"C4"},{"value":"-2,74E-02","module":"D"}]},{"parameter":"MER","unit":"kg","values":[{"value":"1,67E-02","module":"A1-A3"},{"value":"0,0E+00","module":"A4"},{"value":"8,21E-06","module":"C1"},{"value":"0,0E+00","module":"C2"},{"value":"6,12E+00","module":"C3"},{"value":"1,44E-05","module":"C4"},{"value":"-3,60E-03","module":"D"}]},{"parameter":"EEE","unit":"MJ","values":[{"value":"7,63E-02","module":"A1-A3"},{"value":"0,0E+00","module":"A4"},{"value":"2,81E-05","module":"C1"},{"value":"0,0E+00","module":"C2"},{"value":"1,07E+01","module":"C3"},{"value":"5,72E-04","module":"C4"},{"value":"-8,83E-03","module":"D"}]},{"parameter":"EET","unit":"MJ","values":[{"value":"1,15E+00","module":"A1-A3"},{"value":"0,0E+00","module":"A4"},{"value":"4,26E-04","module":"C1"},{"value":"0,0E+00","module":"C2"},{"value":"1,63E+02","module":"C3"},{"value":"8,66E-03","module":"C4"},{"value":"-1,34E-01","module":"D"}]}]}