{"product_name":"ProNordic S260R Air Handling Unit","epd_id":"NEPD-7222-6616","compliance":["EN 15804+A2","ISO 14025","ISO 21930"],"producer_name":"Flexit AS","environmental_impact":[{"parameter":"GWP-total","unit":"kg CO2-eq.","values":[{"value":"2,79E+03","module":"A1-A3"},{"value":"2,03E+01","module":"A4"},{"value":"5,46E-01","module":"C1"},{"value":"5,76E+00","module":"C2"},{"value":"3,18E+01","module":"C3"},{"value":"1,61E+00","module":"C4"},{"value":"-7,13E+02","module":"D"}]},{"parameter":"GWP-fossil","unit":"kg CO2-eq.","values":[{"value":"2,78E+03","module":"A1-A3"},{"value":"2,03E+01","module":"A4"},{"value":"5,46E-01","module":"C1"},{"value":"5,75E+00","module":"C2"},{"value":"3,18E+01","module":"C3"},{"value":"1,61E+00","module":"C4"},{"value":"-7,03E+02","module":"D"}]},{"parameter":"GWP-biogenic","unit":"kg CO2-eq.","values":[{"value":"5,28E+00","module":"A1-A3"},{"value":"8,41E-03","module":"A4"},{"value":"1,02E-04","module":"C1"},{"value":"2,38E-03","module":"C2"},{"value":"6,83E-03","module":"C3"},{"value":"1,36E-03","module":"C4"},{"value":"-2,03E+00","module":"D"}]},{"parameter":"GWP-luluc","unit":"kg CO2-eq.","values":[{"value":"2,98E+00","module":"A1-A3"},{"value":"7,23E-03","module":"A4"},{"value":"4,30E-05","module":"C1"},{"value":"2,05E-03","module":"C2"},{"value":"1,19E-03","module":"C3"},{"value":"3,30E-04","module":"C4"},{"value":"-7,84E+00","module":"D"}]},{"parameter":"ODP","unit":"kg CFC 11-eq.","values":[{"value":"1,49E-04","module":"A1-A3"},{"value":"4,60E-06","module":"A4"},{"value":"1,18E-07","module":"C1"},{"value":"1,30E-06","module":"C2"},{"value":"4,34E-07","module":"C3"},{"value":"1,85E-07","module":"C4"},{"value":"-5,49E-02","module":"D"}]},{"parameter":"AP","unit":"mol H+-eq.","values":[{"value":"2,31E+01","module":"A1-A3"},{"value":"5,84E-02","module":"A4"},{"value":"5,71E-03","module":"C1"},{"value":"1,65E-02","module":"C2"},{"value":"1,06E-02","module":"C3"},{"value":"4,89E-03","module":"C4"},{"value":"-4,62E+00","module":"D"}]},{"parameter":"POCP","unit":"kg NMVOC-eq.","values":[{"value":"1,19E+01","module":"A1-A3"},{"value":"4,95E-02","module":"A4"},{"value":"7,60E-03","module":"C1"},{"value":"1,40E-02","module":"C2"},{"value":"9,13E-03","module":"C3"},{"value":"5,17E-03","module":"C4"},{"value":"-2,84E+00","module":"D"}]},{"parameter":"ADPE","unit":"kg Sb-eq.","values":[{"value":"5,21E-01","module":"A1-A3"},{"value":"5,61E-04","module":"A4"},{"value":"8,37E-07","module":"C1"},{"value":"1,59E-04","module":"C2"},{"value":"2,78E-05","module":"C3"},{"value":"7,40E-06","module":"C4"},{"value":"-6,74E-03","module":"D"}]},{"parameter":"ADPF","unit":"MJ","values":[{"value":"3,05E+04","module":"A1-A3"},{"value":"3,07E+02","module":"A4"},{"value":"7,51E+00","module":"C1"},{"value":"8,70E+01","module":"C2"},{"value":"1,87E+01","module":"C3"},{"value":"1,39E+01","module":"C4"},{"value":"-7,66E+03","module":"D"}]},{"parameter":"WDP","unit":"m3 world-eq.","values":[{"value":"3,19E+05","module":"A1-A3"},{"value":"2,97E+02","module":"A4"},{"value":"1,60E+00","module":"C1"},{"value":"8,42E+01","module":"C2"},{"value":"2,78E+02","module":"C3"},{"value":"7,73E+01","module":"C4"},{"value":"-2,16E+05","module":"D"}]},{"parameter":"EP-freshwater","unit":"kg P-eq.","values":[{"value":"1,39E-01","module":"A1-A3"},{"value":"1,62E-04","module":"A4"},{"value":"1,99E-06","module":"C1"},{"value":"4,60E-05","module":"C2"},{"value":"4,46E-05","module":"C3"},{"value":"1,35E-05","module":"C4"},{"value":"-3,66E-02","module":"D"}]},{"parameter":"EP-marine","unit":"kg N-eq.","values":[{"value":"3,45E+00","module":"A1-A3"},{"value":"1,16E-02","module":"A4"},{"value":"2,52E-03","module":"C1"},{"value":"3,27E-03","module":"C2"},{"value":"3,32E-03","module":"C3"},{"value":"2,17E-03","module":"C4"},{"value":"-6,68E-01","module":"D"}]},{"parameter":"EP-terrestrial","unit":"mol N-eq.","values":[{"value":"5,71E+01","module":"A1-A3"},{"value":"1,29E-01","module":"A4"},{"value":"2,76E-02","module":"C1"},{"value":"3,66E-02","module":"C2"},{"value":"3,48E-02","module":"C3"},{"value":"1,79E-02","module":"C4"},{"value":"-7,19E+00","module":"D"}]},{"parameter":"GWP-IOBC","unit":"kg CO2-eq.","values":[{"value":"2,79E+03","module":"A1-A3"},{"value":"2,03E+01","module":"A4"},{"value":"5,46E-01","module":"C1"},{"value":"5,76E+00","module":"C2"},{"value":"3,18E+01","module":"C3"},{"value":"1,63E+00","module":"C4"},{"value":"-8,40E+02","module":"D"}]}],"additional_environmental_impact":[{"parameter":"PM","unit":"disease incidence","values":[{"value":"2,42E-04","module":"A1-A3"},{"value":"1,24E-06","module":"A4"},{"value":"1,51E-07","module":"C1"},{"value":"3,52E-07","module":"C2"},{"value":"6,49E-08","module":"C3"},{"value":"8,14E-08","module":"C4"},{"value":"-5,40E-05","module":"D"}]},{"parameter":"ETP-fw","unit":"CTUe","values":[{"value":"1,12E+05","module":"A1-A3"},{"value":"2,28E+02","module":"A4"},{"value":"4,10E+00","module":"C1"},{"value":"6,45E+01","module":"C2"},{"value":"6,94E+02","module":"C3"},{"value":"2,25E+03","module":"C4"},{"value":"-2,63E+04","module":"D"}]},{"parameter":"HTP-c","unit":"CTUh","values":[{"value":"8,45E-06","module":"A1-A3"},{"value":"0,0E+00","module":"A4"},{"value":"0,0E+00","module":"C1"},{"value":"0,0E+00","module":"C2"},{"value":"2,81E-09","module":"C3"},{"value":"4,09E-09","module":"C4"},{"value":"-2,50E-06","module":"D"}]},{"parameter":"HTP-nc","unit":"CTUh","values":[{"value":"8,57E-05","module":"A1-A3"},{"value":"2,49E-07","module":"A4"},{"value":"3,72E-09","module":"C1"},{"value":"7,05E-08","module":"C2"},{"value":"2,28E-07","module":"C3"},{"value":"2,61E-07","module":"C4"},{"value":"1,45E-05","module":"D"}]},{"parameter":"SQP","unit":"unitless","values":[{"value":"9,49E+03","module":"A1-A3"},{"value":"2,15E+02","module":"A4"},{"value":"9,53E-01","module":"C1"},{"value":"6,09E+01","module":"C2"},{"value":"6,51E+00","module":"C3"},{"value":"3,58E+01","module":"C4"},{"value":"-3,49E+02","module":"D"}]},{"parameter":"IRP","unit":"kBq U235-eq.","values":[{"value":"1,48E+02","module":"A1-A3"},{"value":"1,34E+00","module":"A4"},{"value":"3,22E-02","module":"C1"},{"value":"3,80E-01","module":"C2"},{"value":"8,38E-02","module":"C3"},{"value":"6,40E-02","module":"C4"},{"value":"-2,14E+01","module":"D"}]}],"resource_use":[{"parameter":"PERE","unit":"MJ","values":[{"value":"3,47E+03","module":"A1-A3"},{"value":"4,40E+00","module":"A4"},{"value":"4,06E-02","module":"C1"},{"value":"1,25E+00","module":"C2"},{"value":"2,08E+00","module":"C3"},{"value":"6,08E-01","module":"C4"},{"value":"-2,14E+03","module":"D"}]},{"parameter":"PERM","unit":"MJ","values":[{"value":"6,30E+00","module":"A1-A3"},{"value":"0,0E+00","module":"A4"},{"value":"0,0E+00","module":"C1"},{"value":"0,0E+00","module":"C2"},{"value":"0,0E+00","module":"C3"},{"value":"0,0E+00","module":"C4"},{"value":"0,0E+00","module":"D"}]},{"parameter":"PERT","unit":"MJ","values":[{"value":"3,48E+03","module":"A1-A3"},{"value":"4,40E+00","module":"A4"},{"value":"4,06E-02","module":"C1"},{"value":"1,25E+00","module":"C2"},{"value":"2,08E+00","module":"C3"},{"value":"6,08E-01","module":"C4"},{"value":"-2,14E+03","module":"D"}]},{"parameter":"PENRE","unit":"MJ","values":[{"value":"3,01E+04","module":"A1-A3"},{"value":"3,07E+02","module":"A4"},{"value":"7,51E+00","module":"C1"},{"value":"8,70E+01","module":"C2"},{"value":"1,87E+01","module":"C3"},{"value":"1,39E+01","module":"C4"},{"value":"-7,66E+03","module":"D"}]},{"parameter":"PENRM","unit":"MJ","values":[{"value":"4,76E+02","module":"A1-A3"},{"value":"0,0E+00","module":"A4"},{"value":"0,0E+00","module":"C1"},{"value":"0,0E+00","module":"C2"},{"value":"0,0E+00","module":"C3"},{"value":"0,0E+00","module":"C4"},{"value":"0,0E+00","module":"D"}]},{"parameter":"PENRT","unit":"MJ","values":[{"value":"3,06E+04","module":"A1-A3"},{"value":"3,07E+02","module":"A4"},{"value":"7,51E+00","module":"C1"},{"value":"8,70E+01","module":"C2"},{"value":"1,87E+01","module":"C3"},{"value":"1,39E+01","module":"C4"},{"value":"-7,66E+03","module":"D"}]},{"parameter":"SM","unit":"kg","values":[{"value":"1,51E+01","module":"A1-A3"},{"value":"0,0E+00","module":"A4"},{"value":"3,69E-03","module":"C1"},{"value":"0,0E+00","module":"C2"},{"value":"0,0E+00","module":"C3"},{"value":"4,91E-05","module":"C4"},{"value":"6,99E-01","module":"D"}]},{"parameter":"RSF","unit":"MJ","values":[{"value":"3,12E+01","module":"A1-A3"},{"value":"1,57E-01","module":"A4"},{"value":"9,99E-04","module":"C1"},{"value":"4,46E-02","module":"C2"},{"value":"3,99E-02","module":"C3"},{"value":"1,37E-02","module":"C4"},{"value":"9,97E+00","module":"D"}]},{"parameter":"NRSF","unit":"MJ","values":[{"value":"6,30E+02","module":"A1-A3"},{"value":"5,62E-01","module":"A4"},{"value":"1,47E-02","module":"C1"},{"value":"1,59E-01","module":"C2"},{"value":"-4,03E-03","module":"C3"},{"value":"3,42E-02","module":"C4"},{"value":"3,10E+02","module":"D"}]},{"parameter":"FW","unit":"m3","values":[{"value":"1,77E+01","module":"A1-A3"},{"value":"3,28E-02","module":"A4"},{"value":"3,87E-04","module":"C1"},{"value":"9,31E-03","module":"C2"},{"value":"3,56E-01","module":"C3"},{"value":"2,48E-02","module":"C4"},{"value":"-1,09E+01","module":"D"}]}],"end_of_life_waste":[{"parameter":"HWD","unit":"kg","values":[{"value":"1,57E+01","module":"A1-A3"},{"value":"1,58E-02","module":"A4"},{"value":"2,21E-04","module":"C1"},{"value":"4,49E-03","module":"C2"},{"value":"2,14E-02","module":"C3"},{"value":"2,96E-01","module":"C4"},{"value":"1,40E-01","module":"D"}]},{"parameter":"NHWD","unit":"kg","values":[{"value":"6,50E+02","module":"A1-A3"},{"value":"1,49E+01","module":"A4"},{"value":"8,89E-03","module":"C1"},{"value":"4,23E+00","module":"C2"},{"value":"3,05E+00","module":"C3"},{"value":"6,79E+01","module":"C4"},{"value":"-2,40E+02","module":"D"}]},{"parameter":"RWD","unit":"kg","values":[{"value":"9,71E-02","module":"A1-A3"},{"value":"2,09E-03","module":"A4"},{"value":"5,22E-05","module":"C1"},{"value":"5,93E-04","module":"C2"},{"value":"1,23E-05","module":"C3"},{"value":"4,52E-05","module":"C4"},{"value":"-2,03E-02","module":"D"}]}],"end_of_life_flow":[{"parameter":"CRU","unit":"kg","values":[{"value":"0,0E+00","module":"A1-A3"},{"value":"0,0E+00","module":"A4"},{"value":"0,0E+00","module":"C1"},{"value":"0,0E+00","module":"C2"},{"value":"0,0E+00","module":"C3"},{"value":"0,0E+00","module":"C4"},{"value":"0,0E+00","module":"D"}]},{"parameter":"MFR","unit":"kg","values":[{"value":"6,06E-01","module":"A1-A3"},{"value":"0,0E+00","module":"A4"},{"value":"3,62E-03","module":"C1"},{"value":"0,0E+00","module":"C2"},{"value":"3,33E+02","module":"C3"},{"value":"1,36E-03","module":"C4"},{"value":"-2,74E-02","module":"D"}]},{"parameter":"MER","unit":"kg","values":[{"value":"2,19E-02","module":"A1-A3"},{"value":"0,0E+00","module":"A4"},{"value":"1,12E-05","module":"C1"},{"value":"0,0E+00","module":"C2"},{"value":"7,31E+00","module":"C3"},{"value":"1,91E-05","module":"C4"},{"value":"-3,60E-03","module":"D"}]},{"parameter":"EEE","unit":"MJ","values":[{"value":"3,42E-02","module":"A1-A3"},{"value":"0,0E+00","module":"A4"},{"value":"3,85E-05","module":"C1"},{"value":"0,0E+00","module":"C2"},{"value":"1,22E+01","module":"C3"},{"value":"7,40E-04","module":"C4"},{"value":"-8,83E-03","module":"D"}]},{"parameter":"EET","unit":"MJ","values":[{"value":"5,18E-01","module":"A1-A3"},{"value":"0,0E+00","module":"A4"},{"value":"5,82E-04","module":"C1"},{"value":"0,0E+00","module":"C2"},{"value":"1,85E+02","module":"C3"},{"value":"1,12E-02","module":"C4"},{"value":"-1,34E-01","module":"D"}]}]}