{"product_name":"Protecta FR Board 1-S","epd_id":"NEPD-7577-6962","compliance":["EN 15804+A2","ISO 14025","ISO 21930"],"producer_name":"Polyseam AS","environmental_impact":[{"parameter":"GWP-total","unit":"kg CO2-eq.","values":[{"value":"9,85E+00","module":"A1"},{"value":"1,52E-01","module":"A2"},{"value":"4,80E-01","module":"A3"},{"value":"1,99E+00","module":"A4"},{"value":"5,07E-01","module":"A5"},{"value":"3,67E-02","module":"C1"},{"value":"6,28E-02","module":"C2"},{"value":"0,0E+00","module":"C3"},{"value":"2,02E-01","module":"C4"},{"value":"0,0E+00","module":"D"}]},{"parameter":"GWP-fossil","unit":"kg CO2-eq.","values":[{"value":"1,02E+01","module":"A1"},{"value":"1,52E-01","module":"A2"},{"value":"4,65E-01","module":"A3"},{"value":"1,99E+00","module":"A4"},{"value":"2,17E-01","module":"A5"},{"value":"3,67E-02","module":"C1"},{"value":"6,27E-02","module":"C2"},{"value":"0,0E+00","module":"C3"},{"value":"2,02E-01","module":"C4"},{"value":"0,0E+00","module":"D"}]},{"parameter":"GWP-biogenic","unit":"kg CO2-eq.","values":[{"value":"-3,71E-01","module":"A1"},{"value":"6,28E-05","module":"A2"},{"value":"1,50E-02","module":"A3"},{"value":"7,37E-04","module":"A4"},{"value":"2,90E-01","module":"A5"},{"value":"6,88E-06","module":"C1"},{"value":"2,54E-05","module":"C2"},{"value":"0,0E+00","module":"C3"},{"value":"4,01E-05","module":"C4"},{"value":"0,0E+00","module":"D"}]},{"parameter":"GWP-luluc","unit":"kg CO2-eq.","values":[{"value":"7,67E-03","module":"A1"},{"value":"5,36E-05","module":"A2"},{"value":"5,30E-04","module":"A3"},{"value":"8,85E-04","module":"A4"},{"value":"1,54E-04","module":"A5"},{"value":"2,89E-06","module":"C1"},{"value":"2,28E-05","module":"C2"},{"value":"0,0E+00","module":"C3"},{"value":"1,39E-05","module":"C4"},{"value":"0,0E+00","module":"D"}]},{"parameter":"ODP","unit":"kg CFC 11-eq.","values":[{"value":"6,83E-07","module":"A1"},{"value":"3,44E-08","module":"A2"},{"value":"4,15E-08","module":"A3"},{"value":"4,31E-07","module":"A4"},{"value":"2,36E-08","module":"A5"},{"value":"7,92E-09","module":"C1"},{"value":"1,38E-08","module":"C2"},{"value":"0,0E+00","module":"C3"},{"value":"2,06E-08","module":"C4"},{"value":"0,0E+00","module":"D"}]},{"parameter":"AP","unit":"mol H+-eq.","values":[{"value":"9,38E-02","module":"A1"},{"value":"4,39E-04","module":"A2"},{"value":"1,63E-03","module":"A3"},{"value":"2,54E-02","module":"A4"},{"value":"3,67E-04","module":"A5"},{"value":"3,84E-04","module":"C1"},{"value":"3,58E-04","module":"C2"},{"value":"0,0E+00","module":"C3"},{"value":"4,76E-04","module":"C4"},{"value":"0,0E+00","module":"D"}]},{"parameter":"POCP","unit":"kg NMVOC-eq.","values":[{"value":"4,85E-02","module":"A1"},{"value":"3,75E-04","module":"A2"},{"value":"9,31E-04","module":"A3"},{"value":"2,14E-02","module":"A4"},{"value":"2,74E-04","module":"A5"},{"value":"5,11E-04","module":"C1"},{"value":"3,95E-04","module":"C2"},{"value":"0,0E+00","module":"C3"},{"value":"5,67E-04","module":"C4"},{"value":"0,0E+00","module":"D"}]},{"parameter":"ADPE","unit":"kg Sb-eq.","values":[{"value":"8,79E-05","module":"A1"},{"value":"4,12E-06","module":"A2"},{"value":"5,74E-06","module":"A3"},{"value":"4,08E-05","module":"A4"},{"value":"8,47E-07","module":"A5"},{"value":"5,63E-08","module":"C1"},{"value":"1,58E-06","module":"C2"},{"value":"0,0E+00","module":"C3"},{"value":"4,65E-07","module":"C4"},{"value":"0,0E+00","module":"D"}]},{"parameter":"ADPF","unit":"MJ","values":[{"value":"1,53E+02","module":"A1"},{"value":"2,30E+00","module":"A2"},{"value":"9,48E+00","module":"A3"},{"value":"2,87E+01","module":"A4"},{"value":"1,02E+00","module":"A5"},{"value":"5,05E-01","module":"C1"},{"value":"9,42E-01","module":"C2"},{"value":"0,0E+00","module":"C3"},{"value":"1,42E+00","module":"C4"},{"value":"0,0E+00","module":"D"}]},{"parameter":"WDP","unit":"m3 world-eq.","values":[{"value":"1,66E+03","module":"A1"},{"value":"2,20E+00","module":"A2"},{"value":"4,10E+01","module":"A3"},{"value":"8,87E+00","module":"A4"},{"value":"4,00E+00","module":"A5"},{"value":"1,07E-01","module":"C1"},{"value":"3,22E-01","module":"C2"},{"value":"0,0E+00","module":"C3"},{"value":"2,38E+00","module":"C4"},{"value":"0,0E+00","module":"D"}]},{"parameter":"EP-freshwater","unit":"kg P-eq.","values":[{"value":"3,71E-04","module":"A1"},{"value":"1,21E-06","module":"A2"},{"value":"1,19E-05","module":"A3"},{"value":"1,62E-05","module":"A4"},{"value":"5,15E-06","module":"A5"},{"value":"1,34E-07","module":"C1"},{"value":"6,01E-07","module":"C2"},{"value":"0,0E+00","module":"C3"},{"value":"5,74E-07","module":"C4"},{"value":"0,0E+00","module":"D"}]},{"parameter":"EP-marine","unit":"kg N-eq.","values":[{"value":"9,08E-03","module":"A1"},{"value":"8,78E-05","module":"A2"},{"value":"3,29E-04","module":"A3"},{"value":"7,14E-03","module":"A4"},{"value":"8,38E-05","module":"A5"},{"value":"1,69E-04","module":"C1"},{"value":"1,26E-04","module":"C2"},{"value":"0,0E+00","module":"C3"},{"value":"1,67E-04","module":"C4"},{"value":"0,0E+00","module":"D"}]},{"parameter":"EP-terrestrial","unit":"mol N-eq.","values":[{"value":"1,58E-01","module":"A1"},{"value":"9,81E-04","module":"A2"},{"value":"3,58E-03","module":"A3"},{"value":"7,92E-02","module":"A4"},{"value":"8,80E-04","module":"A5"},{"value":"1,83E-03","module":"C1"},{"value":"1,38E-03","module":"C2"},{"value":"0,0E+00","module":"C3"},{"value":"1,84E-03","module":"C4"},{"value":"0,0E+00","module":"D"}]},{"parameter":"GWP-IOBC","unit":"kg CO2-eq.","values":[{"value":"1,02E+01","module":"A1"},{"value":"1,52E-01","module":"A2"},{"value":"5,47E-01","module":"A3"},{"value":"1,99E+00","module":"A4"},{"value":"2,17E-01","module":"A5"},{"value":"3,67E-02","module":"C1"},{"value":"6,28E-02","module":"C2"},{"value":"0,0E+00","module":"C3"},{"value":"3,95E-02","module":"C4"},{"value":"0,0E+00","module":"D"}]}],"additional_environmental_impact":[{"parameter":"PM","unit":"disease incidence","values":[{"value":"5,12E-07","module":"A1"},{"value":"9,48E-09","module":"A2"},{"value":"6,45E-09","module":"A3"},{"value":"1,33E-07","module":"A4"},{"value":"5,70E-09","module":"A5"},{"value":"4,64E-08","module":"C1"},{"value":"5,50E-09","module":"C2"},{"value":"0,0E+00","module":"C3"},{"value":"9,44E-09","module":"C4"},{"value":"0,0E+00","module":"D"}]},{"parameter":"ETP-fw","unit":"CTUe","values":[{"value":"2,09E+02","module":"A1"},{"value":"1,70E+00","module":"A2"},{"value":"6,86E+00","module":"A3"},{"value":"2,18E+01","module":"A4"},{"value":"4,32E+00","module":"A5"},{"value":"2,76E-01","module":"C1"},{"value":"7,66E-01","module":"C2"},{"value":"0,0E+00","module":"C3"},{"value":"8,48E-01","module":"C4"},{"value":"0,0E+00","module":"D"}]},{"parameter":"HTP-c","unit":"CTUh","values":[{"value":"3,86E-08","module":"A1"},{"value":"0,0E+00","module":"A2"},{"value":"1,72E-10","module":"A3"},{"value":"0,0E+00","module":"A4"},{"value":"2,41E-10","module":"A5"},{"value":"9,00E-12","module":"C1"},{"value":"0,0E+00","module":"C2"},{"value":"0,0E+00","module":"C3"},{"value":"3,20E-11","module":"C4"},{"value":"0,0E+00","module":"D"}]},{"parameter":"HTP-nc","unit":"CTUh","values":[{"value":"1,29E-07","module":"A1"},{"value":"1,85E-09","module":"A2"},{"value":"5,83E-09","module":"A3"},{"value":"2,28E-08","module":"A4"},{"value":"1,73E-09","module":"A5"},{"value":"2,57E-10","module":"C1"},{"value":"9,17E-10","module":"C2"},{"value":"0,0E+00","module":"C3"},{"value":"6,73E-10","module":"C4"},{"value":"0,0E+00","module":"D"}]},{"parameter":"SQP","unit":"unitless","values":[{"value":"1,01E+02","module":"A1"},{"value":"1,65E+00","module":"A2"},{"value":"7,95E+00","module":"A3"},{"value":"1,94E+01","module":"A4"},{"value":"8,12E-01","module":"A5"},{"value":"6,13E-02","module":"C1"},{"value":"7,91E-01","module":"C2"},{"value":"0,0E+00","module":"C3"},{"value":"3,46E+00","module":"C4"},{"value":"0,0E+00","module":"D"}]},{"parameter":"IRP","unit":"kBq U235-eq.","values":[{"value":"3,89E-01","module":"A1"},{"value":"1,00E-02","module":"A2"},{"value":"1,53E-01","module":"A3"},{"value":"1,21E-01","module":"A4"},{"value":"4,28E-03","module":"A5"},{"value":"2,20E-03","module":"C1"},{"value":"3,93E-03","module":"C2"},{"value":"0,0E+00","module":"C3"},{"value":"5,98E-03","module":"C4"},{"value":"0,0E+00","module":"D"}]}],"resource_use":[{"parameter":"PERE","unit":"MJ","values":[{"value":"1,96E+01","module":"A1"},{"value":"3,27E-02","module":"A2"},{"value":"2,60E+00","module":"A3"},{"value":"2,99E-01","module":"A4"},{"value":"1,94E-01","module":"A5"},{"value":"2,75E-03","module":"C1"},{"value":"1,09E-02","module":"C2"},{"value":"0,0E+00","module":"C3"},{"value":"2,06E-02","module":"C4"},{"value":"0,0E+00","module":"D"}]},{"parameter":"PERM","unit":"MJ","values":[{"value":"3,59E+00","module":"A1"},{"value":"0,0E+00","module":"A2"},{"value":"0,0E+00","module":"A3"},{"value":"0,0E+00","module":"A4"},{"value":"-2,65E+00","module":"A5"},{"value":"0,0E+00","module":"C1"},{"value":"0,0E+00","module":"C2"},{"value":"0,0E+00","module":"C3"},{"value":"0,0E+00","module":"C4"},{"value":"0,0E+00","module":"D"}]},{"parameter":"PERT","unit":"MJ","values":[{"value":"2,32E+01","module":"A1"},{"value":"3,27E-02","module":"A2"},{"value":"2,60E+00","module":"A3"},{"value":"2,99E-01","module":"A4"},{"value":"-2,46E+00","module":"A5"},{"value":"2,75E-03","module":"C1"},{"value":"1,09E-02","module":"C2"},{"value":"0,0E+00","module":"C3"},{"value":"2,06E-02","module":"C4"},{"value":"0,0E+00","module":"D"}]},{"parameter":"PENRE","unit":"MJ","values":[{"value":"1,31E+02","module":"A1"},{"value":"2,30E+00","module":"A2"},{"value":"9,48E+00","module":"A3"},{"value":"2,87E+01","module":"A4"},{"value":"1,02E+00","module":"A5"},{"value":"5,05E-01","module":"C1"},{"value":"9,42E-01","module":"C2"},{"value":"0,0E+00","module":"C3"},{"value":"1,42E+00","module":"C4"},{"value":"0,0E+00","module":"D"}]},{"parameter":"PENRM","unit":"MJ","values":[{"value":"2,41E+01","module":"A1"},{"value":"0,0E+00","module":"A2"},{"value":"0,0E+00","module":"A3"},{"value":"0,0E+00","module":"A4"},{"value":"-3,74E+00","module":"A5"},{"value":"0,0E+00","module":"C1"},{"value":"0,0E+00","module":"C2"},{"value":"0,0E+00","module":"C3"},{"value":"0,0E+00","module":"C4"},{"value":"0,0E+00","module":"D"}]},{"parameter":"PENRT","unit":"MJ","values":[{"value":"1,55E+02","module":"A1"},{"value":"2,30E+00","module":"A2"},{"value":"9,48E+00","module":"A3"},{"value":"2,87E+01","module":"A4"},{"value":"-2,71E+00","module":"A5"},{"value":"5,05E-01","module":"C1"},{"value":"9,42E-01","module":"C2"},{"value":"0,0E+00","module":"C3"},{"value":"1,42E+00","module":"C4"},{"value":"0,0E+00","module":"D"}]},{"parameter":"SM","unit":"kg","values":[{"value":"1,72E-01","module":"A1"},{"value":"0,0E+00","module":"A2"},{"value":"0,0E+00","module":"A3"},{"value":"0,0E+00","module":"A4"},{"value":"0,0E+00","module":"A5"},{"value":"0,0E+00","module":"C1"},{"value":"0,0E+00","module":"C2"},{"value":"0,0E+00","module":"C3"},{"value":"2,99E-04","module":"C4"},{"value":"0,0E+00","module":"D"}]},{"parameter":"RSF","unit":"MJ","values":[{"value":"2,61E-01","module":"A1"},{"value":"1,17E-03","module":"A2"},{"value":"3,79E-03","module":"A3"},{"value":"6,33E-03","module":"A4"},{"value":"3,36E-03","module":"A5"},{"value":"0,0E+00","module":"C1"},{"value":"2,23E-04","module":"C2"},{"value":"0,0E+00","module":"C3"},{"value":"4,50E-04","module":"C4"},{"value":"0,0E+00","module":"D"}]},{"parameter":"NRSF","unit":"MJ","values":[{"value":"8,06E-02","module":"A1"},{"value":"4,17E-03","module":"A2"},{"value":"4,41E-03","module":"A3"},{"value":"5,15E-02","module":"A4"},{"value":"1,09E-02","module":"A5"},{"value":"0,0E+00","module":"C1"},{"value":"1,73E-03","module":"C2"},{"value":"0,0E+00","module":"C3"},{"value":"1,56E-03","module":"C4"},{"value":"0,0E+00","module":"D"}]},{"parameter":"FW","unit":"m3","values":[{"value":"1,14E-01","module":"A1"},{"value":"2,47E-04","module":"A2"},{"value":"3,82E-03","module":"A3"},{"value":"2,95E-03","module":"A4"},{"value":"8,48E-04","module":"A5"},{"value":"2,60E-05","module":"C1"},{"value":"1,11E-04","module":"C2"},{"value":"0,0E+00","module":"C3"},{"value":"1,57E-03","module":"C4"},{"value":"0,0E+00","module":"D"}]}],"end_of_life_waste":[{"parameter":"HWD","unit":"kg","values":[{"value":"1,89E-02","module":"A1"},{"value":"1,19E-04","module":"A2"},{"value":"2,85E-02","module":"A3"},{"value":"2,25E-03","module":"A4"},{"value":"1,78E-01","module":"A5"},{"value":"1,49E-05","module":"C1"},{"value":"8,40E-05","module":"C2"},{"value":"0,0E+00","module":"C3"},{"value":"8,56E-05","module":"C4"},{"value":"0,0E+00","module":"D"}]},{"parameter":"NHWD","unit":"kg","values":[{"value":"8,55E-01","module":"A1"},{"value":"1,16E-01","module":"A2"},{"value":"5,61E-02","module":"A3"},{"value":"1,36E+00","module":"A4"},{"value":"9,75E-02","module":"A5"},{"value":"5,98E-04","module":"C1"},{"value":"5,76E-02","module":"C2"},{"value":"0,0E+00","module":"C3"},{"value":"8,89E+00","module":"C4"},{"value":"0,0E+00","module":"D"}]},{"parameter":"RWD","unit":"kg","values":[{"value":"3,02E-04","module":"A1"},{"value":"1,57E-05","module":"A2"},{"value":"7,63E-05","module":"A3"},{"value":"1,91E-04","module":"A4"},{"value":"0,0E+00","module":"A5"},{"value":"3,51E-06","module":"C1"},{"value":"6,18E-06","module":"C2"},{"value":"0,0E+00","module":"C3"},{"value":"7,25E-06","module":"C4"},{"value":"0,0E+00","module":"D"}]}],"end_of_life_flow":[{"parameter":"CRU","unit":"kg","values":[{"value":"0,0E+00","module":"A1"},{"value":"0,0E+00","module":"A2"},{"value":"0,0E+00","module":"A3"},{"value":"0,0E+00","module":"A4"},{"value":"1,81E-01","module":"A5"},{"value":"0,0E+00","module":"C1"},{"value":"0,0E+00","module":"C2"},{"value":"0,0E+00","module":"C3"},{"value":"0,0E+00","module":"C4"},{"value":"0,0E+00","module":"D"}]},{"parameter":"MFR","unit":"kg","values":[{"value":"5,78E-02","module":"A1"},{"value":"0,0E+00","module":"A2"},{"value":"9,80E-02","module":"A3"},{"value":"0,0E+00","module":"A4"},{"value":"8,26E-02","module":"A5"},{"value":"0,0E+00","module":"C1"},{"value":"0,0E+00","module":"C2"},{"value":"0,0E+00","module":"C3"},{"value":"2,81E-04","module":"C4"},{"value":"0,0E+00","module":"D"}]},{"parameter":"MER","unit":"kg","values":[{"value":"2,18E-02","module":"A1"},{"value":"0,0E+00","module":"A2"},{"value":"7,78E-07","module":"A3"},{"value":"0,0E+00","module":"A4"},{"value":"9,44E-02","module":"A5"},{"value":"0,0E+00","module":"C1"},{"value":"0,0E+00","module":"C2"},{"value":"0,0E+00","module":"C3"},{"value":"2,27E-06","module":"C4"},{"value":"0,0E+00","module":"D"}]},{"parameter":"EEE","unit":"MJ","values":[{"value":"4,22E-02","module":"A1"},{"value":"0,0E+00","module":"A2"},{"value":"7,48E-02","module":"A3"},{"value":"0,0E+00","module":"A4"},{"value":"6,70E-03","module":"A5"},{"value":"0,0E+00","module":"C1"},{"value":"0,0E+00","module":"C2"},{"value":"0,0E+00","module":"C3"},{"value":"1,96E-05","module":"C4"},{"value":"0,0E+00","module":"D"}]},{"parameter":"EET","unit":"MJ","values":[{"value":"6,39E-01","module":"A1"},{"value":"0,0E+00","module":"A2"},{"value":"1,13E+00","module":"A3"},{"value":"0,0E+00","module":"A4"},{"value":"1,01E-01","module":"A5"},{"value":"0,0E+00","module":"C1"},{"value":"0,0E+00","module":"C2"},{"value":"0,0E+00","module":"C3"},{"value":"2,97E-04","module":"C4"},{"value":"0,0E+00","module":"D"}]}]}