{"product_name":"Protecta FR Graphite Plate","epd_id":"NEPD-7960-7624","compliance":["EN 15804+A2","ISO 14025","ISO 21930"],"producer_name":"Polyseam AS","environmental_impact":[{"parameter":"GWP-total","unit":"kg CO2-eq.","values":[{"value":"2,52E+00","module":"A1"},{"value":"1,31E-01","module":"A2"},{"value":"5,40E-02","module":"A3"},{"value":"2,17E-01","module":"A4"}]},{"parameter":"GWP-fossil","unit":"kg CO2-eq.","values":[{"value":"2,51E+00","module":"A1"},{"value":"1,31E-01","module":"A2"},{"value":"5,23E-02","module":"A3"},{"value":"2,16E-01","module":"A4"}]},{"parameter":"GWP-biogenic","unit":"kg CO2-eq.","values":[{"value":"1,13E-02","module":"A1"},{"value":"4,65E-05","module":"A2"},{"value":"1,68E-03","module":"A3"},{"value":"6,95E-05","module":"A4"}]},{"parameter":"GWP-luluc","unit":"kg CO2-eq.","values":[{"value":"2,01E-03","module":"A1"},{"value":"6,06E-05","module":"A2"},{"value":"5,97E-05","module":"A3"},{"value":"1,12E-04","module":"A4"}]},{"parameter":"ODP","unit":"kg CFC 11-eq.","values":[{"value":"2,54E-07","module":"A1"},{"value":"2,89E-08","module":"A2"},{"value":"4,67E-09","module":"A3"},{"value":"4,56E-08","module":"A4"}]},{"parameter":"AP","unit":"mol H+-eq.","values":[{"value":"2,35E-02","module":"A1"},{"value":"1,97E-03","module":"A2"},{"value":"1,83E-04","module":"A3"},{"value":"4,49E-03","module":"A4"}]},{"parameter":"POCP","unit":"kg NMVOC-eq.","values":[{"value":"1,18E-02","module":"A1"},{"value":"1,52E-03","module":"A2"},{"value":"1,05E-04","module":"A3"},{"value":"3,25E-03","module":"A4"}]},{"parameter":"ADPE","unit":"kg Sb-eq.","values":[{"value":"1,29E-04","module":"A1"},{"value":"2,47E-06","module":"A2"},{"value":"6,49E-07","module":"A3"},{"value":"3,28E-06","module":"A4"}]},{"parameter":"ADPF","unit":"MJ","values":[{"value":"4,29E+01","module":"A1"},{"value":"1,87E+00","module":"A2"},{"value":"1,07E+00","module":"A3"},{"value":"2,97E+00","module":"A4"}]},{"parameter":"WDP","unit":"m3 world-eq.","values":[{"value":"8,18E+01","module":"A1"},{"value":"1,28E+00","module":"A2"},{"value":"4,62E+00","module":"A3"},{"value":"1,60E+00","module":"A4"}]},{"parameter":"EP-freshwater","unit":"kg P-eq.","values":[{"value":"9,88E-05","module":"A1"},{"value":"8,36E-07","module":"A2"},{"value":"1,34E-06","module":"A3"},{"value":"1,19E-06","module":"A4"}]},{"parameter":"EP-marine","unit":"kg N-eq.","values":[{"value":"2,36E-03","module":"A1"},{"value":"5,10E-04","module":"A2"},{"value":"3,70E-05","module":"A3"},{"value":"1,11E-03","module":"A4"}]},{"parameter":"EP-terrestrial","unit":"mol N-eq.","values":[{"value":"2,78E-02","module":"A1"},{"value":"5,66E-03","module":"A2"},{"value":"4,03E-04","module":"A3"},{"value":"1,23E-02","module":"A4"}]},{"parameter":"GWP-IOBC","unit":"kg CO2-eq.","values":[{"value":"2,54E+00","module":"A1"},{"value":"1,31E-01","module":"A2"},{"value":"6,29E-02","module":"A3"},{"value":"2,17E-01","module":"A4"}]}],"additional_environmental_impact":[{"parameter":"PM","unit":"disease incidence","values":[{"value":"1,50E-07","module":"A1"},{"value":"6,62E-09","module":"A2"},{"value":"7,27E-10","module":"A3"},{"value":"8,87E-09","module":"A4"}]},{"parameter":"ETP-fw","unit":"CTUe","values":[{"value":"6,08E+01","module":"A1"},{"value":"1,27E+00","module":"A2"},{"value":"7,72E-01","module":"A3"},{"value":"1,92E+00","module":"A4"}]},{"parameter":"HTP-c","unit":"CTUh","values":[{"value":"5,42E-09","module":"A1"},{"value":"0,0E+00","module":"A2"},{"value":"1,90E-11","module":"A3"},{"value":"0,0E+00","module":"A4"}]},{"parameter":"HTP-nc","unit":"CTUh","values":[{"value":"3,92E-08","module":"A1"},{"value":"1,17E-09","module":"A2"},{"value":"6,56E-10","module":"A3"},{"value":"2,25E-09","module":"A4"}]},{"parameter":"SQP","unit":"unitless","values":[{"value":"2,05E+01","module":"A1"},{"value":"9,98E-01","module":"A2"},{"value":"8,97E-01","module":"A3"},{"value":"1,13E+00","module":"A4"}]},{"parameter":"IRP","unit":"kBq U235-eq.","values":[{"value":"8,45E-02","module":"A1"},{"value":"8,11E-03","module":"A2"},{"value":"1,72E-02","module":"A3"},{"value":"1,29E-02","module":"A4"}]}],"resource_use":[{"parameter":"PERE","unit":"MJ","values":[{"value":"3,41E+00","module":"A1"},{"value":"2,13E-02","module":"A2"},{"value":"2,94E-01","module":"A3"},{"value":"2,93E-02","module":"A4"}]},{"parameter":"PERM","unit":"MJ","values":[{"value":"0,0E+00","module":"A1"},{"value":"0,0E+00","module":"A2"},{"value":"0,0E+00","module":"A3"},{"value":"0,0E+00","module":"A4"}]},{"parameter":"PERT","unit":"MJ","values":[{"value":"3,41E+00","module":"A1"},{"value":"2,13E-02","module":"A2"},{"value":"2,94E-01","module":"A3"},{"value":"2,93E-02","module":"A4"}]},{"parameter":"PENRE","unit":"MJ","values":[{"value":"4,21E+01","module":"A1"},{"value":"1,87E+00","module":"A2"},{"value":"1,07E+00","module":"A3"},{"value":"2,97E+00","module":"A4"}]},{"parameter":"PENRM","unit":"MJ","values":[{"value":"2,53E+00","module":"A1"},{"value":"0,0E+00","module":"A2"},{"value":"0,0E+00","module":"A3"},{"value":"0,0E+00","module":"A4"}]},{"parameter":"PENRT","unit":"MJ","values":[{"value":"4,46E+01","module":"A1"},{"value":"1,87E+00","module":"A2"},{"value":"1,07E+00","module":"A3"},{"value":"2,97E+00","module":"A4"}]},{"parameter":"SM","unit":"kg","values":[{"value":"7,96E-03","module":"A1"},{"value":"0,0E+00","module":"A2"},{"value":"0,0E+00","module":"A3"},{"value":"0,0E+00","module":"A4"}]},{"parameter":"RSF","unit":"MJ","values":[{"value":"7,58E-02","module":"A1"},{"value":"7,17E-04","module":"A2"},{"value":"4,26E-04","module":"A3"},{"value":"9,38E-04","module":"A4"}]},{"parameter":"NRSF","unit":"MJ","values":[{"value":"2,18E-02","module":"A1"},{"value":"2,99E-03","module":"A2"},{"value":"4,96E-04","module":"A3"},{"value":"2,42E-03","module":"A4"}]},{"parameter":"FW","unit":"m3","values":[{"value":"6,03E-02","module":"A1"},{"value":"1,63E-04","module":"A2"},{"value":"4,30E-04","module":"A3"},{"value":"2,20E-04","module":"A4"}]}],"end_of_life_waste":[{"parameter":"HWD","unit":"kg","values":[{"value":"1,02E-02","module":"A1"},{"value":"8,98E-05","module":"A2"},{"value":"3,21E-03","module":"A3"},{"value":"1,35E-04","module":"A4"}]},{"parameter":"NHWD","unit":"kg","values":[{"value":"6,58E-01","module":"A1"},{"value":"6,60E-02","module":"A2"},{"value":"6,31E-03","module":"A3"},{"value":"6,77E-02","module":"A4"}]},{"parameter":"RWD","unit":"kg","values":[{"value":"8,44E-05","module":"A1"},{"value":"1,28E-05","module":"A2"},{"value":"8,58E-06","module":"A3"},{"value":"2,05E-05","module":"A4"}]}],"end_of_life_flow":[{"parameter":"CRU","unit":"kg","values":[{"value":"0,0E+00","module":"A1"},{"value":"0,0E+00","module":"A2"},{"value":"0,0E+00","module":"A3"},{"value":"0,0E+00","module":"A4"}]},{"parameter":"MFR","unit":"kg","values":[{"value":"0,0E+00","module":"A1"},{"value":"0,0E+00","module":"A2"},{"value":"1,08E-02","module":"A3"},{"value":"0,0E+00","module":"A4"}]},{"parameter":"MER","unit":"kg","values":[{"value":"0,0E+00","module":"A1"},{"value":"0,0E+00","module":"A2"},{"value":"1,42E-02","module":"A3"},{"value":"0,0E+00","module":"A4"}]},{"parameter":"EEE","unit":"MJ","values":[{"value":"0,0E+00","module":"A1"},{"value":"0,0E+00","module":"A2"},{"value":"8,41E-03","module":"A3"},{"value":"0,0E+00","module":"A4"}]},{"parameter":"EET","unit":"MJ","values":[{"value":"0,0E+00","module":"A1"},{"value":"0,0E+00","module":"A2"},{"value":"1,27E-01","module":"A3"},{"value":"0,0E+00","module":"A4"}]}]}