{"product_name":"Protan G 1,8 Waterproofing Membrane ","epd_id":"NEPD-7003-6400-EN","compliance":["EN 15804+A2","ISO 14025","ISO 21930"],"producer_name":"Protan AS","environmental_impact":[{"parameter":"GWP-total","unit":"kg CO2-eq.","values":[{"value":"5,30E+00","module":"A1-A3"},{"value":"1,08E-01","module":"A4"},{"value":"1,99E-01","module":"A5"},{"value":"0,0E+00","module":"C1"},{"value":"1,08E-01","module":"C2"},{"value":"4,41E+00","module":"C3"},{"value":"8,33E-02","module":"C4"},{"value":"-2,05E-01","module":"D"}]},{"parameter":"GWP-fossil","unit":"kg CO2-eq.","values":[{"value":"5,28E+00","module":"A1-A3"},{"value":"1,08E-01","module":"A4"},{"value":"1,93E-02","module":"A5"},{"value":"0,0E+00","module":"C1"},{"value":"1,08E-01","module":"C2"},{"value":"4,41E+00","module":"C3"},{"value":"8,32E-02","module":"C4"},{"value":"-1,97E-01","module":"D"}]},{"parameter":"GWP-biogenic","unit":"kg CO2-eq.","values":[{"value":"2,21E-02","module":"A1-A3"},{"value":"4,46E-05","module":"A4"},{"value":"1,79E-01","module":"A5"},{"value":"0,0E+00","module":"C1"},{"value":"4,46E-05","module":"C2"},{"value":"1,80E-03","module":"C3"},{"value":"4,02E-05","module":"C4"},{"value":"-4,08E-04","module":"D"}]},{"parameter":"GWP-luluc","unit":"kg CO2-eq.","values":[{"value":"3,54E-03","module":"A1-A3"},{"value":"3,84E-05","module":"A4"},{"value":"6,79E-05","module":"A5"},{"value":"0,0E+00","module":"C1"},{"value":"3,84E-05","module":"C2"},{"value":"3,44E-04","module":"C3"},{"value":"1,01E-05","module":"C4"},{"value":"-6,80E-03","module":"D"}]},{"parameter":"ODP","unit":"kg CFC 11-eq.","values":[{"value":"1,59E-06","module":"A1-A3"},{"value":"2,44E-08","module":"A4"},{"value":"1,60E-09","module":"A5"},{"value":"0,0E+00","module":"C1"},{"value":"2,44E-08","module":"C2"},{"value":"1,45E-07","module":"C3"},{"value":"5,36E-09","module":"C4"},{"value":"-1,44E-02","module":"D"}]},{"parameter":"AP","unit":"mol H+-eq.","values":[{"value":"2,74E-02","module":"A1-A3"},{"value":"3,10E-04","module":"A4"},{"value":"1,49E-04","module":"A5"},{"value":"0,0E+00","module":"C1"},{"value":"3,10E-04","module":"C2"},{"value":"2,55E-03","module":"C3"},{"value":"2,30E-04","module":"C4"},{"value":"-1,63E-03","module":"D"}]},{"parameter":"POCP","unit":"kg NMVOC-eq.","values":[{"value":"1,95E-02","module":"A1-A3"},{"value":"2,63E-04","module":"A4"},{"value":"7,41E-05","module":"A5"},{"value":"0,0E+00","module":"C1"},{"value":"2,63E-04","module":"C2"},{"value":"1,89E-03","module":"C3"},{"value":"2,06E-04","module":"C4"},{"value":"-1,59E-03","module":"D"}]},{"parameter":"ADPE","unit":"kg Sb-eq.","values":[{"value":"9,58E-05","module":"A1-A3"},{"value":"2,98E-06","module":"A4"},{"value":"1,26E-06","module":"A5"},{"value":"0,0E+00","module":"C1"},{"value":"2,98E-06","module":"C2"},{"value":"9,28E-06","module":"C3"},{"value":"2,61E-07","module":"C4"},{"value":"-1,96E-06","module":"D"}]},{"parameter":"ADPF","unit":"MJ","values":[{"value":"1,30E+02","module":"A1-A3"},{"value":"1,63E+00","module":"A4"},{"value":"2,57E-01","module":"A5"},{"value":"0,0E+00","module":"C1"},{"value":"1,63E+00","module":"C2"},{"value":"5,80E+00","module":"C3"},{"value":"5,13E-01","module":"C4"},{"value":"-2,82E+00","module":"D"}]},{"parameter":"WDP","unit":"m3 world-eq.","values":[{"value":"6,75E+02","module":"A1-A3"},{"value":"1,58E+00","module":"A4"},{"value":"3,88E+01","module":"A5"},{"value":"0,0E+00","module":"C1"},{"value":"1,58E+00","module":"C2"},{"value":"1,18E+02","module":"C3"},{"value":"8,71E+00","module":"C4"},{"value":"-3,52E+01","module":"D"}]},{"parameter":"EP-freshwater","unit":"kg P-eq.","values":[{"value":"1,74E-04","module":"A1-A3"},{"value":"8,61E-07","module":"A4"},{"value":"1,20E-06","module":"A5"},{"value":"0,0E+00","module":"C1"},{"value":"8,61E-07","module":"C2"},{"value":"1,30E-05","module":"C3"},{"value":"1,19E-06","module":"C4"},{"value":"-1,75E-05","module":"D"}]},{"parameter":"EP-marine","unit":"kg N-eq.","values":[{"value":"4,26E-03","module":"A1-A3"},{"value":"6,13E-05","module":"A4"},{"value":"2,31E-05","module":"A5"},{"value":"0,0E+00","module":"C1"},{"value":"6,13E-05","module":"C2"},{"value":"6,22E-04","module":"C3"},{"value":"6,63E-05","module":"C4"},{"value":"-5,32E-04","module":"D"}]},{"parameter":"EP-terrestrial","unit":"mol N-eq.","values":[{"value":"5,05E-02","module":"A1-A3"},{"value":"6,86E-04","module":"A4"},{"value":"2,79E-04","module":"A5"},{"value":"0,0E+00","module":"C1"},{"value":"6,86E-04","module":"C2"},{"value":"6,67E-03","module":"C3"},{"value":"7,70E-04","module":"C4"},{"value":"-5,75E-03","module":"D"}]},{"parameter":"GWP-IOBC","unit":"kg CO2-eq.","values":[{"value":"5,23E+00","module":"A1-A3"},{"value":"1,08E-01","module":"A4"},{"value":"1,97E-02","module":"A5"},{"value":"0,0E+00","module":"C1"},{"value":"1,08E-01","module":"C2"},{"value":"4,42E+00","module":"C3"},{"value":"8,72E-02","module":"C4"},{"value":"-2,02E-01","module":"D"}]}],"additional_environmental_impact":[{"parameter":"PM","unit":"disease incidence","values":[{"value":"2,24E-07","module":"A1-A3"},{"value":"6,60E-09","module":"A4"},{"value":"1,18E-09","module":"A5"},{"value":"0,0E+00","module":"C1"},{"value":"6,60E-09","module":"C2"},{"value":"1,66E-08","module":"C3"},{"value":"2,12E-09","module":"C4"},{"value":"-9,85E-08","module":"D"}]},{"parameter":"ETP-fw","unit":"CTUe","values":[{"value":"6,89E+01","module":"A1-A3"},{"value":"1,21E+00","module":"A4"},{"value":"1,05E+00","module":"A5"},{"value":"0,0E+00","module":"C1"},{"value":"1,21E+00","module":"C2"},{"value":"2,78E+02","module":"C3"},{"value":"1,45E+00","module":"C4"},{"value":"-1,54E+01","module":"D"}]},{"parameter":"HTP-c","unit":"CTUh","values":[{"value":"4,34E-09","module":"A1-A3"},{"value":"0,0E+00","module":"A4"},{"value":"5,20E-11","module":"A5"},{"value":"0,0E+00","module":"C1"},{"value":"0,0E+00","module":"C2"},{"value":"6,18E-10","module":"C3"},{"value":"7,60E-11","module":"C4"},{"value":"-2,81E-10","module":"D"}]},{"parameter":"HTP-nc","unit":"CTUh","values":[{"value":"9,03E-08","module":"A1-A3"},{"value":"1,32E-09","module":"A4"},{"value":"1,32E-09","module":"A5"},{"value":"0,0E+00","module":"C1"},{"value":"1,32E-09","module":"C2"},{"value":"6,54E-08","module":"C3"},{"value":"2,88E-09","module":"C4"},{"value":"-1,47E-08","module":"D"}]},{"parameter":"SQP","unit":"unitless","values":[{"value":"1,54E+01","module":"A1-A3"},{"value":"1,14E+00","module":"A4"},{"value":"1,33E-01","module":"A5"},{"value":"0,0E+00","module":"C1"},{"value":"1,14E+00","module":"C2"},{"value":"2,11E+00","module":"C3"},{"value":"1,67E+00","module":"C4"},{"value":"-1,89E+01","module":"D"}]},{"parameter":"IRP","unit":"kBq U235-eq.","values":[{"value":"2,58E-01","module":"A1-A3"},{"value":"7,12E-03","module":"A4"},{"value":"4,16E-03","module":"A5"},{"value":"0,0E+00","module":"C1"},{"value":"7,12E-03","module":"C2"},{"value":"2,82E-02","module":"C3"},{"value":"2,73E-03","module":"C4"},{"value":"-1,80E-02","module":"D"}]}],"resource_use":[{"parameter":"PERE","unit":"MJ","values":[{"value":"3,11E+01","module":"A1-A3"},{"value":"2,33E-02","module":"A4"},{"value":"2,88E+00","module":"A5"},{"value":"0,0E+00","module":"C1"},{"value":"2,33E-02","module":"C2"},{"value":"7,40E-01","module":"C3"},{"value":"4,60E-02","module":"C4"},{"value":"-1,74E+01","module":"D"}]},{"parameter":"PERM","unit":"MJ","values":[{"value":"0,0E+00","module":"A1-A3"},{"value":"0,0E+00","module":"A4"},{"value":"-1,59E+00","module":"A5"},{"value":"0,0E+00","module":"C1"},{"value":"0,0E+00","module":"C2"},{"value":"0,0E+00","module":"C3"},{"value":"0,0E+00","module":"C4"},{"value":"0,0E+00","module":"D"}]},{"parameter":"PERT","unit":"MJ","values":[{"value":"3,11E+01","module":"A1-A3"},{"value":"2,33E-02","module":"A4"},{"value":"1,29E+00","module":"A5"},{"value":"0,0E+00","module":"C1"},{"value":"2,33E-02","module":"C2"},{"value":"7,40E-01","module":"C3"},{"value":"4,60E-02","module":"C4"},{"value":"-1,74E+01","module":"D"}]},{"parameter":"PENRE","unit":"MJ","values":[{"value":"8,31E+01","module":"A1-A3"},{"value":"1,63E+00","module":"A4"},{"value":"2,57E-01","module":"A5"},{"value":"0,0E+00","module":"C1"},{"value":"1,63E+00","module":"C2"},{"value":"5,80E+00","module":"C3"},{"value":"5,13E-01","module":"C4"},{"value":"-2,82E+00","module":"D"}]},{"parameter":"PENRM","unit":"MJ","values":[{"value":"5,13E+01","module":"A1-A3"},{"value":"0,0E+00","module":"A4"},{"value":"-8,49E-02","module":"A5"},{"value":"0,0E+00","module":"C1"},{"value":"0,0E+00","module":"C2"},{"value":"0,0E+00","module":"C3"},{"value":"0,0E+00","module":"C4"},{"value":"0,0E+00","module":"D"}]},{"parameter":"PENRT","unit":"MJ","values":[{"value":"1,34E+02","module":"A1-A3"},{"value":"1,63E+00","module":"A4"},{"value":"1,72E-01","module":"A5"},{"value":"0,0E+00","module":"C1"},{"value":"1,63E+00","module":"C2"},{"value":"5,80E+00","module":"C3"},{"value":"5,13E-01","module":"C4"},{"value":"-2,82E+00","module":"D"}]},{"parameter":"SM","unit":"kg","values":[{"value":"4,86E-03","module":"A1-A3"},{"value":"0,0E+00","module":"A4"},{"value":"0,0E+00","module":"A5"},{"value":"0,0E+00","module":"C1"},{"value":"0,0E+00","module":"C2"},{"value":"0,0E+00","module":"C3"},{"value":"0,0E+00","module":"C4"},{"value":"0,0E+00","module":"D"}]},{"parameter":"RSF","unit":"MJ","values":[{"value":"3,32E-01","module":"A1-A3"},{"value":"8,35E-04","module":"A4"},{"value":"2,28E-03","module":"A5"},{"value":"0,0E+00","module":"C1"},{"value":"8,35E-04","module":"C2"},{"value":"1,34E-02","module":"C3"},{"value":"1,13E-03","module":"C4"},{"value":"-3,05E-03","module":"D"}]},{"parameter":"NRSF","unit":"MJ","values":[{"value":"1,05E-01","module":"A1-A3"},{"value":"2,98E-03","module":"A4"},{"value":"5,84E-03","module":"A5"},{"value":"0,0E+00","module":"C1"},{"value":"2,98E-03","module":"C2"},{"value":"0,0E+00","module":"C3"},{"value":"7,51E-03","module":"C4"},{"value":"-1,03E+00","module":"D"}]},{"parameter":"FW","unit":"m3","values":[{"value":"2,75E-01","module":"A1-A3"},{"value":"1,74E-04","module":"A4"},{"value":"2,15E-02","module":"A5"},{"value":"0,0E+00","module":"C1"},{"value":"1,74E-04","module":"C2"},{"value":"1,39E-01","module":"C3"},{"value":"4,77E-04","module":"C4"},{"value":"-2,10E-02","module":"D"}]}],"end_of_life_waste":[{"parameter":"HWD","unit":"kg","values":[{"value":"8,60E-03","module":"A1-A3"},{"value":"8,41E-05","module":"A4"},{"value":"1,43E-04","module":"A5"},{"value":"0,0E+00","module":"C1"},{"value":"8,41E-05","module":"C2"},{"value":"0,0E+00","module":"C3"},{"value":"3,16E-02","module":"C4"},{"value":"-1,33E-04","module":"D"}]},{"parameter":"NHWD","unit":"kg","values":[{"value":"5,70E-01","module":"A1-A3"},{"value":"7,93E-02","module":"A4"},{"value":"1,34E-01","module":"A5"},{"value":"0,0E+00","module":"C1"},{"value":"7,93E-02","module":"C2"},{"value":"0,0E+00","module":"C3"},{"value":"3,19E-01","module":"C4"},{"value":"-6,67E-02","module":"D"}]},{"parameter":"RWD","unit":"kg","values":[{"value":"2,23E-04","module":"A1-A3"},{"value":"1,11E-05","module":"A4"},{"value":"1,99E-06","module":"A5"},{"value":"0,0E+00","module":"C1"},{"value":"1,11E-05","module":"C2"},{"value":"0,0E+00","module":"C3"},{"value":"1,19E-06","module":"C4"},{"value":"-1,48E-05","module":"D"}]}],"end_of_life_flow":[{"parameter":"CRU","unit":"kg","values":[{"value":"0,0E+00","module":"A1-A3"},{"value":"0,0E+00","module":"A4"},{"value":"0,0E+00","module":"A5"},{"value":"0,0E+00","module":"C1"},{"value":"0,0E+00","module":"C2"},{"value":"0,0E+00","module":"C3"},{"value":"0,0E+00","module":"C4"},{"value":"0,0E+00","module":"D"}]},{"parameter":"MFR","unit":"kg","values":[{"value":"1,96E-04","module":"A1-A3"},{"value":"0,0E+00","module":"A4"},{"value":"2,43E-02","module":"A5"},{"value":"0,0E+00","module":"C1"},{"value":"0,0E+00","module":"C2"},{"value":"0,0E+00","module":"C3"},{"value":"0,0E+00","module":"C4"},{"value":"0,0E+00","module":"D"}]},{"parameter":"MER","unit":"kg","values":[{"value":"1,54E-05","module":"A1-A3"},{"value":"0,0E+00","module":"A4"},{"value":"9,10E-02","module":"A5"},{"value":"0,0E+00","module":"C1"},{"value":"0,0E+00","module":"C2"},{"value":"2,20E+00","module":"C3"},{"value":"0,0E+00","module":"C4"},{"value":"0,0E+00","module":"D"}]},{"parameter":"EEE","unit":"MJ","values":[{"value":"7,43E-05","module":"A1-A3"},{"value":"0,0E+00","module":"A4"},{"value":"6,35E-02","module":"A5"},{"value":"0,0E+00","module":"C1"},{"value":"0,0E+00","module":"C2"},{"value":"2,25E+00","module":"C3"},{"value":"0,0E+00","module":"C4"},{"value":"0,0E+00","module":"D"}]},{"parameter":"EET","unit":"MJ","values":[{"value":"1,12E-03","module":"A1-A3"},{"value":"0,0E+00","module":"A4"},{"value":"9,61E-01","module":"A5"},{"value":"0,0E+00","module":"C1"},{"value":"0,0E+00","module":"C2"},{"value":"3,40E+01","module":"C3"},{"value":"0,0E+00","module":"C4"},{"value":"0,0E+00","module":"D"}]}]}