{"product_name":"Protan SE 1.8 Waterproofing Membrane ","epd_id":"NEPD-7004-6397-EN","compliance":["EN 15804+A2","ISO 14025","ISO 21930"],"producer_name":"Protan AS","environmental_impact":[{"parameter":"GWP-total","unit":"kg CO2-eq.","values":[{"value":"4,68E+00","module":"A1-A3"},{"value":"5,62E-02","module":"A4"},{"value":"1,83E-01","module":"A5"},{"value":"0,0E+00","module":"C1"},{"value":"5,62E-02","module":"C2"},{"value":"4,31E+00","module":"C3"},{"value":"8,14E-02","module":"C4"},{"value":"-2,00E-01","module":"D"}]},{"parameter":"GWP-fossil","unit":"kg CO2-eq.","values":[{"value":"4,66E+00","module":"A1-A3"},{"value":"5,62E-02","module":"A4"},{"value":"4,53E-03","module":"A5"},{"value":"0,0E+00","module":"C1"},{"value":"5,62E-02","module":"C2"},{"value":"4,31E+00","module":"C3"},{"value":"8,13E-02","module":"C4"},{"value":"-1,93E-01","module":"D"}]},{"parameter":"GWP-biogenic","unit":"kg CO2-eq.","values":[{"value":"1,47E-02","module":"A1-A3"},{"value":"2,41E-05","module":"A4"},{"value":"1,79E-01","module":"A5"},{"value":"0,0E+00","module":"C1"},{"value":"2,41E-05","module":"C2"},{"value":"1,75E-03","module":"C3"},{"value":"3,93E-05","module":"C4"},{"value":"-3,98E-04","module":"D"}]},{"parameter":"GWP-luluc","unit":"kg CO2-eq.","values":[{"value":"2,70E-03","module":"A1-A3"},{"value":"1,71E-05","module":"A4"},{"value":"7,47E-06","module":"A5"},{"value":"0,0E+00","module":"C1"},{"value":"1,71E-05","module":"C2"},{"value":"3,37E-04","module":"C3"},{"value":"9,92E-06","module":"C4"},{"value":"-6,65E-03","module":"D"}]},{"parameter":"ODP","unit":"kg CFC 11-eq.","values":[{"value":"1,25E-06","module":"A1-A3"},{"value":"1,35E-08","module":"A4"},{"value":"5,89E-10","module":"A5"},{"value":"0,0E+00","module":"C1"},{"value":"1,35E-08","module":"C2"},{"value":"1,42E-07","module":"C3"},{"value":"5,23E-09","module":"C4"},{"value":"-1,41E-02","module":"D"}]},{"parameter":"AP","unit":"mol H+-eq.","values":[{"value":"2,58E-02","module":"A1-A3"},{"value":"1,81E-04","module":"A4"},{"value":"3,42E-05","module":"A5"},{"value":"0,0E+00","module":"C1"},{"value":"1,81E-04","module":"C2"},{"value":"2,49E-03","module":"C3"},{"value":"2,25E-04","module":"C4"},{"value":"-1,59E-03","module":"D"}]},{"parameter":"POCP","unit":"kg NMVOC-eq.","values":[{"value":"1,88E-02","module":"A1-A3"},{"value":"1,73E-04","module":"A4"},{"value":"3,00E-05","module":"A5"},{"value":"0,0E+00","module":"C1"},{"value":"1,73E-04","module":"C2"},{"value":"1,85E-03","module":"C3"},{"value":"2,01E-04","module":"C4"},{"value":"-1,55E-03","module":"D"}]},{"parameter":"ADPE","unit":"kg Sb-eq.","values":[{"value":"1,27E-02","module":"A1-A3"},{"value":"1,00E-06","module":"A4"},{"value":"1,71E-07","module":"A5"},{"value":"0,0E+00","module":"C1"},{"value":"1,00E-06","module":"C2"},{"value":"9,07E-06","module":"C3"},{"value":"2,55E-07","module":"C4"},{"value":"-1,92E-06","module":"D"}]},{"parameter":"ADPF","unit":"MJ","values":[{"value":"1,13E+02","module":"A1-A3"},{"value":"9,13E-01","module":"A4"},{"value":"5,67E-02","module":"A5"},{"value":"0,0E+00","module":"C1"},{"value":"9,13E-01","module":"C2"},{"value":"5,67E+00","module":"C3"},{"value":"5,01E-01","module":"C4"},{"value":"-2,76E+00","module":"D"}]},{"parameter":"WDP","unit":"m3 world-eq.","values":[{"value":"3,05E+02","module":"A1-A3"},{"value":"7,00E-01","module":"A4"},{"value":"3,92E+00","module":"A5"},{"value":"0,0E+00","module":"C1"},{"value":"7,00E-01","module":"C2"},{"value":"1,16E+02","module":"C3"},{"value":"8,51E+00","module":"C4"},{"value":"-3,44E+01","module":"D"}]},{"parameter":"EP-freshwater","unit":"kg P-eq.","values":[{"value":"2,07E-04","module":"A1-A3"},{"value":"4,47E-07","module":"A4"},{"value":"1,50E-07","module":"A5"},{"value":"0,0E+00","module":"C1"},{"value":"4,47E-07","module":"C2"},{"value":"1,27E-05","module":"C3"},{"value":"1,16E-06","module":"C4"},{"value":"-1,71E-05","module":"D"}]},{"parameter":"EP-marine","unit":"kg N-eq.","values":[{"value":"4,28E-03","module":"A1-A3"},{"value":"3,96E-05","module":"A4"},{"value":"1,05E-05","module":"A5"},{"value":"0,0E+00","module":"C1"},{"value":"3,96E-05","module":"C2"},{"value":"6,08E-04","module":"C3"},{"value":"6,48E-05","module":"C4"},{"value":"-5,20E-04","module":"D"}]},{"parameter":"EP-terrestrial","unit":"mol N-eq.","values":[{"value":"4,85E-02","module":"A1-A3"},{"value":"4,42E-04","module":"A4"},{"value":"1,15E-04","module":"A5"},{"value":"0,0E+00","module":"C1"},{"value":"4,42E-04","module":"C2"},{"value":"6,52E-03","module":"C3"},{"value":"7,52E-04","module":"C4"},{"value":"-5,62E-03","module":"D"}]},{"parameter":"GWP-IOBC","unit":"kg CO2-eq.","values":[{"value":"4,61E+00","module":"A1-A3"},{"value":"5,62E-02","module":"A4"},{"value":"4,58E-03","module":"A5"},{"value":"0,0E+00","module":"C1"},{"value":"5,62E-02","module":"C2"},{"value":"4,32E+00","module":"C3"},{"value":"8,52E-02","module":"C4"},{"value":"-1,97E-01","module":"D"}]}],"additional_environmental_impact":[{"parameter":"PM","unit":"disease incidence","values":[{"value":"2,30E-07","module":"A1-A3"},{"value":"5,16E-09","module":"A4"},{"value":"3,59E-10","module":"A5"},{"value":"0,0E+00","module":"C1"},{"value":"5,16E-09","module":"C2"},{"value":"1,62E-08","module":"C3"},{"value":"2,07E-09","module":"C4"},{"value":"-9,63E-08","module":"D"}]},{"parameter":"ETP-fw","unit":"CTUe","values":[{"value":"1,64E+02","module":"A1-A3"},{"value":"6,67E-01","module":"A4"},{"value":"1,41E-01","module":"A5"},{"value":"0,0E+00","module":"C1"},{"value":"6,67E-01","module":"C2"},{"value":"2,72E+02","module":"C3"},{"value":"1,42E+00","module":"C4"},{"value":"-1,50E+01","module":"D"}]},{"parameter":"HTP-c","unit":"CTUh","values":[{"value":"4,55E-09","module":"A1-A3"},{"value":"0,0E+00","module":"A4"},{"value":"9,00E-12","module":"A5"},{"value":"0,0E+00","module":"C1"},{"value":"0,0E+00","module":"C2"},{"value":"6,04E-10","module":"C3"},{"value":"7,40E-11","module":"C4"},{"value":"-2,75E-10","module":"D"}]},{"parameter":"HTP-nc","unit":"CTUh","values":[{"value":"1,14E-07","module":"A1-A3"},{"value":"6,45E-10","module":"A4"},{"value":"2,96E-10","module":"A5"},{"value":"0,0E+00","module":"C1"},{"value":"6,45E-10","module":"C2"},{"value":"6,40E-08","module":"C3"},{"value":"2,82E-09","module":"C4"},{"value":"-1,44E-08","module":"D"}]},{"parameter":"SQP","unit":"unitless","values":[{"value":"1,32E+01","module":"A1-A3"},{"value":"1,05E+00","module":"A4"},{"value":"3,15E-02","module":"A5"},{"value":"0,0E+00","module":"C1"},{"value":"1,05E+00","module":"C2"},{"value":"2,06E+00","module":"C3"},{"value":"1,63E+00","module":"C4"},{"value":"-1,84E+01","module":"D"}]},{"parameter":"IRP","unit":"kBq U235-eq.","values":[{"value":"1,84E-01","module":"A1-A3"},{"value":"3,99E-03","module":"A4"},{"value":"5,32E-04","module":"A5"},{"value":"0,0E+00","module":"C1"},{"value":"3,99E-03","module":"C2"},{"value":"2,75E-02","module":"C3"},{"value":"2,67E-03","module":"C4"},{"value":"-1,76E-02","module":"D"}]}],"resource_use":[{"parameter":"PERE","unit":"MJ","values":[{"value":"8,95E+00","module":"A1-A3"},{"value":"1,15E-02","module":"A4"},{"value":"2,88E-01","module":"A5"},{"value":"0,0E+00","module":"C1"},{"value":"1,15E-02","module":"C2"},{"value":"7,23E-01","module":"C3"},{"value":"4,49E-02","module":"C4"},{"value":"-1,70E+01","module":"D"}]},{"parameter":"PERM","unit":"MJ","values":[{"value":"0,0E+00","module":"A1-A3"},{"value":"0,0E+00","module":"A4"},{"value":"-1,59E+00","module":"A5"},{"value":"0,0E+00","module":"C1"},{"value":"0,0E+00","module":"C2"},{"value":"0,0E+00","module":"C3"},{"value":"0,0E+00","module":"C4"},{"value":"0,0E+00","module":"D"}]},{"parameter":"PERT","unit":"MJ","values":[{"value":"8,95E+00","module":"A1-A3"},{"value":"1,15E-02","module":"A4"},{"value":"-1,30E+00","module":"A5"},{"value":"0,0E+00","module":"C1"},{"value":"1,15E-02","module":"C2"},{"value":"7,23E-01","module":"C3"},{"value":"4,49E-02","module":"C4"},{"value":"-1,70E+01","module":"D"}]},{"parameter":"PENRE","unit":"MJ","values":[{"value":"7,23E+01","module":"A1-A3"},{"value":"9,13E-01","module":"A4"},{"value":"5,67E-02","module":"A5"},{"value":"0,0E+00","module":"C1"},{"value":"9,13E-01","module":"C2"},{"value":"5,67E+00","module":"C3"},{"value":"5,01E-01","module":"C4"},{"value":"-2,76E+00","module":"D"}]},{"parameter":"PENRM","unit":"MJ","values":[{"value":"4,53E+01","module":"A1-A3"},{"value":"0,0E+00","module":"A4"},{"value":"-4,25E-02","module":"A5"},{"value":"0,0E+00","module":"C1"},{"value":"0,0E+00","module":"C2"},{"value":"0,0E+00","module":"C3"},{"value":"0,0E+00","module":"C4"},{"value":"0,0E+00","module":"D"}]},{"parameter":"PENRT","unit":"MJ","values":[{"value":"1,18E+02","module":"A1-A3"},{"value":"9,13E-01","module":"A4"},{"value":"1,42E-02","module":"A5"},{"value":"0,0E+00","module":"C1"},{"value":"9,13E-01","module":"C2"},{"value":"5,67E+00","module":"C3"},{"value":"5,01E-01","module":"C4"},{"value":"-2,76E+00","module":"D"}]},{"parameter":"SM","unit":"kg","values":[{"value":"1,19E-01","module":"A1-A3"},{"value":"0,0E+00","module":"A4"},{"value":"0,0E+00","module":"A5"},{"value":"0,0E+00","module":"C1"},{"value":"0,0E+00","module":"C2"},{"value":"0,0E+00","module":"C3"},{"value":"0,0E+00","module":"C4"},{"value":"0,0E+00","module":"D"}]},{"parameter":"RSF","unit":"MJ","values":[{"value":"2,36E-01","module":"A1-A3"},{"value":"4,02E-04","module":"A4"},{"value":"2,46E-04","module":"A5"},{"value":"0,0E+00","module":"C1"},{"value":"4,02E-04","module":"C2"},{"value":"1,31E-02","module":"C3"},{"value":"1,10E-03","module":"C4"},{"value":"-2,98E-03","module":"D"}]},{"parameter":"NRSF","unit":"MJ","values":[{"value":"5,37E-02","module":"A1-A3"},{"value":"1,35E-03","module":"A4"},{"value":"7,70E-04","module":"A5"},{"value":"0,0E+00","module":"C1"},{"value":"1,35E-03","module":"C2"},{"value":"0,0E+00","module":"C3"},{"value":"7,34E-03","module":"C4"},{"value":"-1,01E+00","module":"D"}]},{"parameter":"FW","unit":"m3","values":[{"value":"1,02E-01","module":"A1-A3"},{"value":"1,04E-04","module":"A4"},{"value":"2,17E-03","module":"A5"},{"value":"0,0E+00","module":"C1"},{"value":"1,04E-04","module":"C2"},{"value":"1,36E-01","module":"C3"},{"value":"4,66E-04","module":"C4"},{"value":"-2,05E-02","module":"D"}]}],"end_of_life_waste":[{"parameter":"HWD","unit":"kg","values":[{"value":"1,42E-02","module":"A1-A3"},{"value":"4,99E-05","module":"A4"},{"value":"1,43E-05","module":"A5"},{"value":"0,0E+00","module":"C1"},{"value":"4,99E-05","module":"C2"},{"value":"0,0E+00","module":"C3"},{"value":"3,08E-02","module":"C4"},{"value":"-1,30E-04","module":"D"}]},{"parameter":"NHWD","unit":"kg","values":[{"value":"6,60E-01","module":"A1-A3"},{"value":"7,93E-02","module":"A4"},{"value":"1,18E-01","module":"A5"},{"value":"0,0E+00","module":"C1"},{"value":"7,93E-02","module":"C2"},{"value":"0,0E+00","module":"C3"},{"value":"3,12E-01","module":"C4"},{"value":"-6,52E-02","module":"D"}]},{"parameter":"RWD","unit":"kg","values":[{"value":"1,69E-04","module":"A1-A3"},{"value":"6,23E-06","module":"A4"},{"value":"1,99E-07","module":"A5"},{"value":"0,0E+00","module":"C1"},{"value":"6,23E-06","module":"C2"},{"value":"0,0E+00","module":"C3"},{"value":"1,16E-06","module":"C4"},{"value":"-1,44E-05","module":"D"}]}],"end_of_life_flow":[{"parameter":"CRU","unit":"kg","values":[{"value":"0,0E+00","module":"A1-A3"},{"value":"0,0E+00","module":"A4"},{"value":"0,0E+00","module":"A5"},{"value":"0,0E+00","module":"C1"},{"value":"0,0E+00","module":"C2"},{"value":"0,0E+00","module":"C3"},{"value":"0,0E+00","module":"C4"},{"value":"0,0E+00","module":"D"}]},{"parameter":"MFR","unit":"kg","values":[{"value":"1,61E-03","module":"A1-A3"},{"value":"0,0E+00","module":"A4"},{"value":"2,38E-02","module":"A5"},{"value":"0,0E+00","module":"C1"},{"value":"0,0E+00","module":"C2"},{"value":"0,0E+00","module":"C3"},{"value":"0,0E+00","module":"C4"},{"value":"0,0E+00","module":"D"}]},{"parameter":"MER","unit":"kg","values":[{"value":"2,28E-04","module":"A1-A3"},{"value":"0,0E+00","module":"A4"},{"value":"9,10E-02","module":"A5"},{"value":"0,0E+00","module":"C1"},{"value":"0,0E+00","module":"C2"},{"value":"2,15E+00","module":"C3"},{"value":"0,0E+00","module":"C4"},{"value":"0,0E+00","module":"D"}]},{"parameter":"EEE","unit":"MJ","values":[{"value":"5,98E-04","module":"A1-A3"},{"value":"0,0E+00","module":"A4"},{"value":"6,35E-02","module":"A5"},{"value":"0,0E+00","module":"C1"},{"value":"0,0E+00","module":"C2"},{"value":"2,20E+00","module":"C3"},{"value":"0,0E+00","module":"C4"},{"value":"0,0E+00","module":"D"}]},{"parameter":"EET","unit":"MJ","values":[{"value":"9,04E-03","module":"A1-A3"},{"value":"0,0E+00","module":"A4"},{"value":"9,61E-01","module":"A5"},{"value":"0,0E+00","module":"C1"},{"value":"0,0E+00","module":"C2"},{"value":"3,33E+01","module":"C3"},{"value":"0,0E+00","module":"C4"},{"value":"0,0E+00","module":"D"}]}]}