{"product_name":"Protecta EX Mortar (bag) for Sweden","epd_id":"NEPD-7132-6526","compliance":["EN 15804+A2","ISO 14025","ISO 21930"],"producer_name":"Polyseam AS","environmental_impact":[{"parameter":"GWP-total","unit":"kg CO2-eq.","values":[{"value":"2,30E-01","module":"A1"},{"value":"3,44E-02","module":"A2"},{"value":"5,40E-02","module":"A3"},{"value":"3,14E-01","module":"A4"},{"value":"1,11E-01","module":"A5"}]},{"parameter":"GWP-fossil","unit":"kg CO2-eq.","values":[{"value":"2,80E-01","module":"A1"},{"value":"3,43E-02","module":"A2"},{"value":"5,23E-02","module":"A3"},{"value":"3,14E-01","module":"A4"},{"value":"6,08E-02","module":"A5"}]},{"parameter":"GWP-biogenic","unit":"kg CO2-eq.","values":[{"value":"-4,95E-02","module":"A1"},{"value":"1,85E-05","module":"A2"},{"value":"1,68E-03","module":"A3"},{"value":"1,06E-04","module":"A4"},{"value":"5,00E-02","module":"A5"}]},{"parameter":"GWP-luluc","unit":"kg CO2-eq.","values":[{"value":"1,30E-04","module":"A1"},{"value":"3,01E-05","module":"A2"},{"value":"5,97E-05","module":"A3"},{"value":"1,53E-04","module":"A4"},{"value":"1,42E-04","module":"A5"}]},{"parameter":"ODP","unit":"kg CFC 11-eq.","values":[{"value":"1,74E-08","module":"A1"},{"value":"7,20E-09","module":"A2"},{"value":"4,67E-09","module":"A3"},{"value":"6,70E-08","module":"A4"},{"value":"7,29E-09","module":"A5"}]},{"parameter":"AP","unit":"mol H+-eq.","values":[{"value":"9,67E-04","module":"A1"},{"value":"2,93E-04","module":"A2"},{"value":"1,83E-04","module":"A3"},{"value":"5,58E-03","module":"A4"},{"value":"1,12E-04","module":"A5"}]},{"parameter":"POCP","unit":"kg NMVOC-eq.","values":[{"value":"8,53E-04","module":"A1"},{"value":"3,01E-04","module":"A2"},{"value":"1,05E-04","module":"A3"},{"value":"4,06E-03","module":"A4"},{"value":"8,00E-05","module":"A5"}]},{"parameter":"ADPE","unit":"kg Sb-eq.","values":[{"value":"1,80E-06","module":"A1"},{"value":"5,55E-07","module":"A2"},{"value":"6,49E-07","module":"A3"},{"value":"5,40E-06","module":"A4"},{"value":"2,96E-07","module":"A5"}]},{"parameter":"ADPF","unit":"MJ","values":[{"value":"3,68E+00","module":"A1"},{"value":"4,99E-01","module":"A2"},{"value":"1,07E+00","module":"A3"},{"value":"4,38E+00","module":"A4"},{"value":"4,62E-01","module":"A5"}]},{"parameter":"WDP","unit":"m3 world-eq.","values":[{"value":"5,39E+00","module":"A1"},{"value":"5,22E-01","module":"A2"},{"value":"4,62E+00","module":"A3"},{"value":"2,69E+00","module":"A4"},{"value":"1,92E+01","module":"A5"}]},{"parameter":"EP-freshwater","unit":"kg P-eq.","values":[{"value":"5,57E-06","module":"A1"},{"value":"3,19E-07","module":"A2"},{"value":"1,34E-06","module":"A3"},{"value":"1,86E-06","module":"A4"},{"value":"1,57E-06","module":"A5"}]},{"parameter":"EP-marine","unit":"kg N-eq.","values":[{"value":"2,10E-04","module":"A1"},{"value":"9,98E-05","module":"A2"},{"value":"3,70E-05","module":"A3"},{"value":"1,37E-03","module":"A4"},{"value":"2,32E-05","module":"A5"}]},{"parameter":"EP-terrestrial","unit":"mol N-eq.","values":[{"value":"2,55E-03","module":"A1"},{"value":"1,10E-03","module":"A2"},{"value":"4,03E-04","module":"A3"},{"value":"1,52E-02","module":"A4"},{"value":"2,63E-04","module":"A5"}]},{"parameter":"GWP-IOBC","unit":"kg CO2-eq.","values":[{"value":"3,81E-01","module":"A1"},{"value":"3,44E-02","module":"A2"},{"value":"6,15E-02","module":"A3"},{"value":"3,14E-01","module":"A4"},{"value":"6,09E-02","module":"A5"}]}],"additional_environmental_impact":[{"parameter":"PM","unit":"disease incidence","values":[{"value":"8,42E-09","module":"A1"},{"value":"2,11E-09","module":"A2"},{"value":"7,27E-10","module":"A3"},{"value":"1,39E-08","module":"A4"},{"value":"1,64E-09","module":"A5"}]},{"parameter":"ETP-fw","unit":"CTUe","values":[{"value":"4,91E+00","module":"A1"},{"value":"3,66E-01","module":"A2"},{"value":"7,72E-01","module":"A3"},{"value":"2,90E+00","module":"A4"},{"value":"1,31E+00","module":"A5"}]},{"parameter":"HTP-c","unit":"CTUh","values":[{"value":"2,05E-10","module":"A1"},{"value":"0,0E+00","module":"A2"},{"value":"1,90E-11","module":"A3"},{"value":"0,0E+00","module":"A4"},{"value":"7,10E-11","module":"A5"}]},{"parameter":"HTP-nc","unit":"CTUh","values":[{"value":"2,37E-09","module":"A1"},{"value":"2,86E-10","module":"A2"},{"value":"6,56E-10","module":"A3"},{"value":"3,35E-09","module":"A4"},{"value":"5,59E-10","module":"A5"}]},{"parameter":"SQP","unit":"unitless","values":[{"value":"2,56E+00","module":"A1"},{"value":"4,35E-01","module":"A2"},{"value":"8,97E-01","module":"A3"},{"value":"1,92E+00","module":"A4"},{"value":"2,95E-01","module":"A5"}]},{"parameter":"IRP","unit":"kBq U235-eq.","values":[{"value":"5,98E-03","module":"A1"},{"value":"2,21E-03","module":"A2"},{"value":"1,72E-02","module":"A3"},{"value":"1,90E-02","module":"A4"},{"value":"7,30E-03","module":"A5"}]}],"resource_use":[{"parameter":"PERE","unit":"MJ","values":[{"value":"3,79E-01","module":"A1"},{"value":"8,34E-03","module":"A2"},{"value":"2,94E-01","module":"A3"},{"value":"4,67E-02","module":"A4"},{"value":"1,40E-01","module":"A5"}]},{"parameter":"PERM","unit":"MJ","values":[{"value":"4,46E-01","module":"A1"},{"value":"0,0E+00","module":"A2"},{"value":"0,0E+00","module":"A3"},{"value":"0,0E+00","module":"A4"},{"value":"-4,46E-01","module":"A5"}]},{"parameter":"PERT","unit":"MJ","values":[{"value":"8,25E-01","module":"A1"},{"value":"8,34E-03","module":"A2"},{"value":"2,94E-01","module":"A3"},{"value":"4,67E-02","module":"A4"},{"value":"-3,06E-01","module":"A5"}]},{"parameter":"PENRE","unit":"MJ","values":[{"value":"1,80E+00","module":"A1"},{"value":"4,99E-01","module":"A2"},{"value":"1,07E+00","module":"A3"},{"value":"4,38E+00","module":"A4"},{"value":"4,62E-01","module":"A5"}]},{"parameter":"PENRM","unit":"MJ","values":[{"value":"1,89E+00","module":"A1"},{"value":"0,0E+00","module":"A2"},{"value":"0,0E+00","module":"A3"},{"value":"0,0E+00","module":"A4"},{"value":"-4,03E-03","module":"A5"}]},{"parameter":"PENRT","unit":"MJ","values":[{"value":"3,68E+00","module":"A1"},{"value":"4,99E-01","module":"A2"},{"value":"1,07E+00","module":"A3"},{"value":"4,38E+00","module":"A4"},{"value":"4,58E-01","module":"A5"}]},{"parameter":"SM","unit":"kg","values":[{"value":"3,57E-04","module":"A1"},{"value":"0,0E+00","module":"A2"},{"value":"0,0E+00","module":"A3"},{"value":"0,0E+00","module":"A4"},{"value":"0,0E+00","module":"A5"}]},{"parameter":"RSF","unit":"MJ","values":[{"value":"4,92E-03","module":"A1"},{"value":"3,99E-04","module":"A2"},{"value":"4,26E-04","module":"A3"},{"value":"1,54E-03","module":"A4"},{"value":"1,31E-03","module":"A5"}]},{"parameter":"NRSF","unit":"MJ","values":[{"value":"8,60E-04","module":"A1"},{"value":"1,09E-03","module":"A2"},{"value":"4,96E-04","module":"A3"},{"value":"4,36E-03","module":"A4"},{"value":"4,12E-03","module":"A5"}]},{"parameter":"FW","unit":"m3","values":[{"value":"2,41E-03","module":"A1"},{"value":"6,51E-05","module":"A2"},{"value":"4,30E-04","module":"A3"},{"value":"3,51E-04","module":"A4"},{"value":"1,10E-03","module":"A5"}]}],"end_of_life_waste":[{"parameter":"HWD","unit":"kg","values":[{"value":"2,51E-04","module":"A1"},{"value":"2,82E-05","module":"A2"},{"value":"3,21E-03","module":"A3"},{"value":"2,04E-04","module":"A4"},{"value":"5,00E-02","module":"A5"}]},{"parameter":"NHWD","unit":"kg","values":[{"value":"1,34E-02","module":"A1"},{"value":"2,40E-02","module":"A2"},{"value":"6,31E-03","module":"A3"},{"value":"1,20E-01","module":"A4"},{"value":"7,59E-03","module":"A5"}]},{"parameter":"RWD","unit":"kg","values":[{"value":"6,73E-06","module":"A1"},{"value":"3,39E-06","module":"A2"},{"value":"8,58E-06","module":"A3"},{"value":"3,02E-05","module":"A4"},{"value":"2,71E-06","module":"A5"}]}],"end_of_life_flow":[{"parameter":"CRU","unit":"kg","values":[{"value":"0,0E+00","module":"A1"},{"value":"0,0E+00","module":"A2"},{"value":"0,0E+00","module":"A3"},{"value":"0,0E+00","module":"A4"},{"value":"2,52E-02","module":"A5"}]},{"parameter":"MFR","unit":"kg","values":[{"value":"8,17E-06","module":"A1"},{"value":"0,0E+00","module":"A2"},{"value":"1,10E-02","module":"A3"},{"value":"0,0E+00","module":"A4"},{"value":"1,58E-02","module":"A5"}]},{"parameter":"MER","unit":"kg","values":[{"value":"3,19E-07","module":"A1"},{"value":"0,0E+00","module":"A2"},{"value":"8,75E-08","module":"A3"},{"value":"0,0E+00","module":"A4"},{"value":"2,56E-02","module":"A5"}]},{"parameter":"EEE","unit":"MJ","values":[{"value":"2,60E-06","module":"A1"},{"value":"0,0E+00","module":"A2"},{"value":"8,41E-03","module":"A3"},{"value":"0,0E+00","module":"A4"},{"value":"1,26E-03","module":"A5"}]},{"parameter":"EET","unit":"MJ","values":[{"value":"3,93E-05","module":"A1"},{"value":"0,0E+00","module":"A2"},{"value":"1,27E-01","module":"A3"},{"value":"0,0E+00","module":"A4"},{"value":"1,91E-02","module":"A5"}]}]}