{"product_name":"Protan SE-B 1,5 Waterproofing Membrane","epd_id":"NEPD-6879-6275","compliance":["EN 15804+A2","ISO 14025","ISO 21930"],"producer_name":"Protan AS","environmental_impact":[{"parameter":"GWP-total","unit":"kg CO2-eq.","values":[{"value":"5,00E+00","module":"A1-A3"},{"value":"8,97E-02","module":"A4"},{"value":"4,92E-02","module":"A5"},{"value":"0,0E+00","module":"C1"},{"value":"8,97E-02","module":"C2"},{"value":"3,67E+00","module":"C3"},{"value":"6,93E-02","module":"C4"},{"value":"-1,70E-01","module":"D"}]},{"parameter":"GWP-fossil","unit":"kg CO2-eq.","values":[{"value":"4,97E+00","module":"A1-A3"},{"value":"8,97E-02","module":"A4"},{"value":"2,46E-03","module":"A5"},{"value":"0,0E+00","module":"C1"},{"value":"8,97E-02","module":"C2"},{"value":"3,67E+00","module":"C3"},{"value":"6,92E-02","module":"C4"},{"value":"-1,64E-01","module":"D"}]},{"parameter":"GWP-biogenic","unit":"kg CO2-eq.","values":[{"value":"1,92E-02","module":"A1-A3"},{"value":"3,71E-05","module":"A4"},{"value":"4,67E-02","module":"A5"},{"value":"0,0E+00","module":"C1"},{"value":"3,71E-05","module":"C2"},{"value":"1,49E-03","module":"C3"},{"value":"3,35E-05","module":"C4"},{"value":"-3,39E-04","module":"D"}]},{"parameter":"GWP-luluc","unit":"kg CO2-eq.","values":[{"value":"3,55E-03","module":"A1-A3"},{"value":"3,19E-05","module":"A4"},{"value":"6,92E-06","module":"A5"},{"value":"0,0E+00","module":"C1"},{"value":"3,19E-05","module":"C2"},{"value":"2,86E-04","module":"C3"},{"value":"8,44E-06","module":"C4"},{"value":"-5,66E-03","module":"D"}]},{"parameter":"ODP","unit":"kg CFC 11-eq.","values":[{"value":"1,31E-06","module":"A1-A3"},{"value":"2,03E-08","module":"A4"},{"value":"2,43E-10","module":"A5"},{"value":"0,0E+00","module":"C1"},{"value":"2,03E-08","module":"C2"},{"value":"1,20E-07","module":"C3"},{"value":"4,46E-09","module":"C4"},{"value":"-1,20E-02","module":"D"}]},{"parameter":"AP","unit":"mol H+-eq.","values":[{"value":"3,33E-02","module":"A1-A3"},{"value":"2,58E-04","module":"A4"},{"value":"1,91E-05","module":"A5"},{"value":"0,0E+00","module":"C1"},{"value":"2,58E-04","module":"C2"},{"value":"2,12E-03","module":"C3"},{"value":"1,91E-04","module":"C4"},{"value":"-1,35E-03","module":"D"}]},{"parameter":"POCP","unit":"kg NMVOC-eq.","values":[{"value":"2,33E-02","module":"A1-A3"},{"value":"2,19E-04","module":"A4"},{"value":"1,25E-05","module":"A5"},{"value":"0,0E+00","module":"C1"},{"value":"2,19E-04","module":"C2"},{"value":"1,57E-03","module":"C3"},{"value":"1,72E-04","module":"C4"},{"value":"-1,32E-03","module":"D"}]},{"parameter":"ADPE","unit":"kg Sb-eq.","values":[{"value":"5,53E-02","module":"A1-A3"},{"value":"2,48E-06","module":"A4"},{"value":"1,35E-07","module":"A5"},{"value":"0,0E+00","module":"C1"},{"value":"2,48E-06","module":"C2"},{"value":"7,72E-06","module":"C3"},{"value":"2,17E-07","module":"C4"},{"value":"-1,63E-06","module":"D"}]},{"parameter":"ADPF","unit":"MJ","values":[{"value":"1,12E+02","module":"A1-A3"},{"value":"1,36E+00","module":"A4"},{"value":"3,18E-02","module":"A5"},{"value":"0,0E+00","module":"C1"},{"value":"1,36E+00","module":"C2"},{"value":"4,82E+00","module":"C3"},{"value":"4,26E-01","module":"C4"},{"value":"-2,35E+00","module":"D"}]},{"parameter":"WDP","unit":"m3 world-eq.","values":[{"value":"3,53E+02","module":"A1-A3"},{"value":"1,31E+00","module":"A4"},{"value":"3,89E+00","module":"A5"},{"value":"0,0E+00","module":"C1"},{"value":"1,31E+00","module":"C2"},{"value":"9,85E+01","module":"C3"},{"value":"7,24E+00","module":"C4"},{"value":"-2,92E+01","module":"D"}]},{"parameter":"EP-freshwater","unit":"kg P-eq.","values":[{"value":"4,38E-04","module":"A1-A3"},{"value":"7,16E-07","module":"A4"},{"value":"1,27E-07","module":"A5"},{"value":"0,0E+00","module":"C1"},{"value":"7,16E-07","module":"C2"},{"value":"1,08E-05","module":"C3"},{"value":"9,87E-07","module":"C4"},{"value":"-1,46E-05","module":"D"}]},{"parameter":"EP-marine","unit":"kg N-eq.","values":[{"value":"5,88E-03","module":"A1-A3"},{"value":"5,10E-05","module":"A4"},{"value":"4,16E-06","module":"A5"},{"value":"0,0E+00","module":"C1"},{"value":"5,10E-05","module":"C2"},{"value":"5,18E-04","module":"C3"},{"value":"5,51E-05","module":"C4"},{"value":"-4,42E-04","module":"D"}]},{"parameter":"EP-terrestrial","unit":"mol N-eq.","values":[{"value":"7,55E-02","module":"A1-A3"},{"value":"5,70E-04","module":"A4"},{"value":"4,76E-05","module":"A5"},{"value":"0,0E+00","module":"C1"},{"value":"5,70E-04","module":"C2"},{"value":"5,55E-03","module":"C3"},{"value":"6,40E-04","module":"C4"},{"value":"-4,78E-03","module":"D"}]},{"parameter":"GWP-IOBC","unit":"kg CO2-eq.","values":[{"value":"4,93E+00","module":"A1-A3"},{"value":"8,97E-02","module":"A4"},{"value":"2,51E-03","module":"A5"},{"value":"0,0E+00","module":"C1"},{"value":"8,97E-02","module":"C2"},{"value":"3,68E+00","module":"C3"},{"value":"7,25E-02","module":"C4"},{"value":"-1,68E-01","module":"D"}]}],"additional_environmental_impact":[{"parameter":"PM","unit":"disease incidence","values":[{"value":"2,63E-07","module":"A1-A3"},{"value":"5,49E-09","module":"A4"},{"value":"1,71E-10","module":"A5"},{"value":"0,0E+00","module":"C1"},{"value":"5,49E-09","module":"C2"},{"value":"1,38E-08","module":"C3"},{"value":"1,76E-09","module":"C4"},{"value":"-8,20E-08","module":"D"}]},{"parameter":"ETP-fw","unit":"CTUe","values":[{"value":"4,84E+02","module":"A1-A3"},{"value":"1,01E+00","module":"A4"},{"value":"1,12E-01","module":"A5"},{"value":"0,0E+00","module":"C1"},{"value":"1,01E+00","module":"C2"},{"value":"2,31E+02","module":"C3"},{"value":"1,20E+00","module":"C4"},{"value":"-1,28E+01","module":"D"}]},{"parameter":"HTP-c","unit":"CTUh","values":[{"value":"6,23E-09","module":"A1-A3"},{"value":"0,0E+00","module":"A4"},{"value":"6,00E-12","module":"A5"},{"value":"0,0E+00","module":"C1"},{"value":"0,0E+00","module":"C2"},{"value":"5,14E-10","module":"C3"},{"value":"6,30E-11","module":"C4"},{"value":"-2,34E-10","module":"D"}]},{"parameter":"HTP-nc","unit":"CTUh","values":[{"value":"2,12E-07","module":"A1-A3"},{"value":"1,10E-09","module":"A4"},{"value":"1,71E-10","module":"A5"},{"value":"0,0E+00","module":"C1"},{"value":"1,10E-09","module":"C2"},{"value":"5,44E-08","module":"C3"},{"value":"2,40E-09","module":"C4"},{"value":"-1,22E-08","module":"D"}]},{"parameter":"SQP","unit":"unitless","values":[{"value":"1,50E+01","module":"A1-A3"},{"value":"9,48E-01","module":"A4"},{"value":"1,67E-02","module":"A5"},{"value":"0,0E+00","module":"C1"},{"value":"9,48E-01","module":"C2"},{"value":"1,76E+00","module":"C3"},{"value":"1,39E+00","module":"C4"},{"value":"-1,57E+01","module":"D"}]},{"parameter":"IRP","unit":"kBq U235-eq.","values":[{"value":"2,31E-01","module":"A1-A3"},{"value":"5,93E-03","module":"A4"},{"value":"4,38E-04","module":"A5"},{"value":"0,0E+00","module":"C1"},{"value":"5,93E-03","module":"C2"},{"value":"2,34E-02","module":"C3"},{"value":"2,27E-03","module":"C4"},{"value":"-1,50E-02","module":"D"}]}],"resource_use":[{"parameter":"PERE","unit":"MJ","values":[{"value":"9,57E+00","module":"A1-A3"},{"value":"1,94E-02","module":"A4"},{"value":"2,88E-01","module":"A5"},{"value":"0,0E+00","module":"C1"},{"value":"1,94E-02","module":"C2"},{"value":"6,16E-01","module":"C3"},{"value":"3,82E-02","module":"C4"},{"value":"-1,45E+01","module":"D"}]},{"parameter":"PERM","unit":"MJ","values":[{"value":"0,0E+00","module":"A1-A3"},{"value":"0,0E+00","module":"A4"},{"value":"-4,24E-01","module":"A5"},{"value":"0,0E+00","module":"C1"},{"value":"0,0E+00","module":"C2"},{"value":"0,0E+00","module":"C3"},{"value":"0,0E+00","module":"C4"},{"value":"0,0E+00","module":"D"}]},{"parameter":"PERT","unit":"MJ","values":[{"value":"9,57E+00","module":"A1-A3"},{"value":"1,94E-02","module":"A4"},{"value":"-1,36E-01","module":"A5"},{"value":"0,0E+00","module":"C1"},{"value":"1,94E-02","module":"C2"},{"value":"6,16E-01","module":"C3"},{"value":"3,82E-02","module":"C4"},{"value":"-1,45E+01","module":"D"}]},{"parameter":"PENRE","unit":"MJ","values":[{"value":"7,69E+01","module":"A1-A3"},{"value":"1,36E+00","module":"A4"},{"value":"3,19E-02","module":"A5"},{"value":"0,0E+00","module":"C1"},{"value":"1,36E+00","module":"C2"},{"value":"4,82E+00","module":"C3"},{"value":"4,26E-01","module":"C4"},{"value":"-2,35E+00","module":"D"}]},{"parameter":"PENRM","unit":"MJ","values":[{"value":"4,00E+01","module":"A1-A3"},{"value":"0,0E+00","module":"A4"},{"value":"-1,27E-02","module":"A5"},{"value":"0,0E+00","module":"C1"},{"value":"0,0E+00","module":"C2"},{"value":"0,0E+00","module":"C3"},{"value":"0,0E+00","module":"C4"},{"value":"0,0E+00","module":"D"}]},{"parameter":"PENRT","unit":"MJ","values":[{"value":"1,17E+02","module":"A1-A3"},{"value":"1,36E+00","module":"A4"},{"value":"1,91E-02","module":"A5"},{"value":"0,0E+00","module":"C1"},{"value":"1,36E+00","module":"C2"},{"value":"4,82E+00","module":"C3"},{"value":"4,26E-01","module":"C4"},{"value":"-2,35E+00","module":"D"}]},{"parameter":"SM","unit":"kg","values":[{"value":"2,07E-02","module":"A1-A3"},{"value":"0,0E+00","module":"A4"},{"value":"0,0E+00","module":"A5"},{"value":"0,0E+00","module":"C1"},{"value":"0,0E+00","module":"C2"},{"value":"0,0E+00","module":"C3"},{"value":"0,0E+00","module":"C4"},{"value":"0,0E+00","module":"D"}]},{"parameter":"RSF","unit":"MJ","values":[{"value":"2,87E-01","module":"A1-A3"},{"value":"6,94E-04","module":"A4"},{"value":"2,32E-04","module":"A5"},{"value":"0,0E+00","module":"C1"},{"value":"6,94E-04","module":"C2"},{"value":"1,11E-02","module":"C3"},{"value":"9,41E-04","module":"C4"},{"value":"-2,54E-03","module":"D"}]},{"parameter":"NRSF","unit":"MJ","values":[{"value":"6,65E-02","module":"A1-A3"},{"value":"2,48E-03","module":"A4"},{"value":"6,26E-04","module":"A5"},{"value":"0,0E+00","module":"C1"},{"value":"2,48E-03","module":"C2"},{"value":"0,0E+00","module":"C3"},{"value":"6,24E-03","module":"C4"},{"value":"-8,60E-01","module":"D"}]},{"parameter":"FW","unit":"m3","values":[{"value":"1,09E-01","module":"A1-A3"},{"value":"1,45E-04","module":"A4"},{"value":"2,16E-03","module":"A5"},{"value":"0,0E+00","module":"C1"},{"value":"1,45E-04","module":"C2"},{"value":"1,15E-01","module":"C3"},{"value":"3,96E-04","module":"C4"},{"value":"-1,75E-02","module":"D"}]}],"end_of_life_waste":[{"parameter":"HWD","unit":"kg","values":[{"value":"1,24E-02","module":"A1-A3"},{"value":"6,99E-05","module":"A4"},{"value":"1,43E-05","module":"A5"},{"value":"0,0E+00","module":"C1"},{"value":"6,99E-05","module":"C2"},{"value":"0,0E+00","module":"C3"},{"value":"2,62E-02","module":"C4"},{"value":"-1,10E-04","module":"D"}]},{"parameter":"NHWD","unit":"kg","values":[{"value":"6,52E-01","module":"A1-A3"},{"value":"6,59E-02","module":"A4"},{"value":"3,26E-02","module":"A5"},{"value":"0,0E+00","module":"C1"},{"value":"6,59E-02","module":"C2"},{"value":"0,0E+00","module":"C3"},{"value":"2,65E-01","module":"C4"},{"value":"-5,55E-02","module":"D"}]},{"parameter":"RWD","unit":"kg","values":[{"value":"2,11E-04","module":"A1-A3"},{"value":"9,24E-06","module":"A4"},{"value":"1,99E-07","module":"A5"},{"value":"0,0E+00","module":"C1"},{"value":"9,24E-06","module":"C2"},{"value":"0,0E+00","module":"C3"},{"value":"9,91E-07","module":"C4"},{"value":"-1,23E-05","module":"D"}]}],"end_of_life_flow":[{"parameter":"CRU","unit":"kg","values":[{"value":"0,0E+00","module":"A1-A3"},{"value":"0,0E+00","module":"A4"},{"value":"0,0E+00","module":"A5"},{"value":"0,0E+00","module":"C1"},{"value":"0,0E+00","module":"C2"},{"value":"0,0E+00","module":"C3"},{"value":"0,0E+00","module":"C4"},{"value":"0,0E+00","module":"D"}]},{"parameter":"MFR","unit":"kg","values":[{"value":"3,52E-03","module":"A1-A3"},{"value":"0,0E+00","module":"A4"},{"value":"1,64E-03","module":"A5"},{"value":"0,0E+00","module":"C1"},{"value":"0,0E+00","module":"C2"},{"value":"0,0E+00","module":"C3"},{"value":"0,0E+00","module":"C4"},{"value":"0,0E+00","module":"D"}]},{"parameter":"MER","unit":"kg","values":[{"value":"7,51E-04","module":"A1-A3"},{"value":"0,0E+00","module":"A4"},{"value":"2,89E-02","module":"A5"},{"value":"0,0E+00","module":"C1"},{"value":"0,0E+00","module":"C2"},{"value":"1,83E+00","module":"C3"},{"value":"0,0E+00","module":"C4"},{"value":"0,0E+00","module":"D"}]},{"parameter":"EEE","unit":"MJ","values":[{"value":"9,60E-04","module":"A1-A3"},{"value":"0,0E+00","module":"A4"},{"value":"2,01E-02","module":"A5"},{"value":"0,0E+00","module":"C1"},{"value":"0,0E+00","module":"C2"},{"value":"1,87E+00","module":"C3"},{"value":"0,0E+00","module":"C4"},{"value":"0,0E+00","module":"D"}]},{"parameter":"EET","unit":"MJ","values":[{"value":"1,45E-02","module":"A1-A3"},{"value":"0,0E+00","module":"A4"},{"value":"3,04E-01","module":"A5"},{"value":"0,0E+00","module":"C1"},{"value":"0,0E+00","module":"C2"},{"value":"2,83E+01","module":"C3"},{"value":"0,0E+00","module":"C4"},{"value":"0,0E+00","module":"D"}]}]}