{"product_name":"Protecta FR Grafittplate","epd_id":"NEPD-5797-5082-NO","compliance":["EN 15804+A2","ISO 14025","ISO 21930"],"producer_name":"Polyseam AS","environmental_impact":[{"parameter":"GWP-total","unit":"kg CO2-eq.","values":[{"value":"2,63E+00","module":"A1"},{"value":"1,12E-01","module":"A2"},{"value":"5,40E-02","module":"A3"},{"value":"2,11E-01","module":"A4"},{"value":"4,59E-02","module":"A5"}]},{"parameter":"GWP-fossil","unit":"kg CO2-eq.","values":[{"value":"2,66E+00","module":"A1"},{"value":"1,12E-01","module":"A2"},{"value":"5,23E-02","module":"A3"},{"value":"2,11E-01","module":"A4"},{"value":"4,34E-04","module":"A5"}]},{"parameter":"GWP-biogenic","unit":"kg CO2-eq.","values":[{"value":"-3,56E-02","module":"A1"},{"value":"3,98E-05","module":"A2"},{"value":"1,68E-03","module":"A3"},{"value":"6,78E-05","module":"A4"},{"value":"4,55E-02","module":"A5"}]},{"parameter":"GWP-luluc","unit":"kg CO2-eq.","values":[{"value":"1,75E-03","module":"A1"},{"value":"5,27E-05","module":"A2"},{"value":"5,97E-05","module":"A3"},{"value":"1,09E-04","module":"A4"},{"value":"1,43E-07","module":"A5"}]},{"parameter":"ODP","unit":"kg CFC 11-eq.","values":[{"value":"2,87E-07","module":"A1"},{"value":"2,48E-08","module":"A2"},{"value":"4,67E-09","module":"A3"},{"value":"4,45E-08","module":"A4"},{"value":"9,20E-11","module":"A5"}]},{"parameter":"AP","unit":"mol H+-eq.","values":[{"value":"2,46E-02","module":"A1"},{"value":"1,74E-03","module":"A2"},{"value":"1,83E-04","module":"A3"},{"value":"4,37E-03","module":"A4"},{"value":"2,05E-06","module":"A5"}]},{"parameter":"POCP","unit":"kg NMVOC-eq.","values":[{"value":"1,17E-02","module":"A1"},{"value":"1,33E-03","module":"A2"},{"value":"1,05E-04","module":"A3"},{"value":"3,17E-03","module":"A4"},{"value":"2,11E-06","module":"A5"}]},{"parameter":"ADPE","unit":"kg Sb-eq.","values":[{"value":"1,09E-04","module":"A1"},{"value":"2,04E-06","module":"A2"},{"value":"6,49E-07","module":"A3"},{"value":"3,19E-06","module":"A4"},{"value":"1,06E-08","module":"A5"}]},{"parameter":"ADPF","unit":"MJ","values":[{"value":"4,66E+01","module":"A1"},{"value":"1,60E+00","module":"A2"},{"value":"1,07E+00","module":"A3"},{"value":"2,90E+00","module":"A4"},{"value":"6,06E-03","module":"A5"}]},{"parameter":"WDP","unit":"m3 world-eq.","values":[{"value":"8,47E+01","module":"A1"},{"value":"1,06E+00","module":"A2"},{"value":"4,62E+00","module":"A3"},{"value":"1,56E+00","module":"A4"},{"value":"7,69E-03","module":"A5"}]},{"parameter":"EP-freshwater","unit":"kg P-eq.","values":[{"value":"9,54E-05","module":"A1"},{"value":"7,11E-07","module":"A2"},{"value":"1,34E-06","module":"A3"},{"value":"1,16E-06","module":"A4"},{"value":"3,56E-09","module":"A5"}]},{"parameter":"EP-marine","unit":"kg N-eq.","values":[{"value":"2,39E-03","module":"A1"},{"value":"4,46E-04","module":"A2"},{"value":"3,70E-05","module":"A3"},{"value":"1,08E-03","module":"A4"},{"value":"6,79E-07","module":"A5"}]},{"parameter":"EP-terrestrial","unit":"mol N-eq.","values":[{"value":"3,44E-02","module":"A1"},{"value":"4,95E-03","module":"A2"},{"value":"4,03E-04","module":"A3"},{"value":"1,20E-02","module":"A4"},{"value":"7,35E-06","module":"A5"}]},{"parameter":"GWP-IOBC","unit":"kg CO2-eq.","values":[{"value":"2,69E+00","module":"A1"},{"value":"1,12E-01","module":"A2"},{"value":"6,29E-02","module":"A3"},{"value":"2,11E-01","module":"A4"},{"value":"4,34E-04","module":"A5"}]}],"additional_environmental_impact":[{"parameter":"PM","unit":"disease incidence","values":[{"value":"1,84E-07","module":"A1"},{"value":"5,60E-09","module":"A2"},{"value":"7,27E-10","module":"A3"},{"value":"8,65E-09","module":"A4"},{"value":"3,00E-11","module":"A5"}]},{"parameter":"ETP-fw","unit":"CTUe","values":[{"value":"5,71E+01","module":"A1"},{"value":"1,09E+00","module":"A2"},{"value":"7,72E-01","module":"A3"},{"value":"1,87E+00","module":"A4"},{"value":"8,09E-03","module":"A5"}]},{"parameter":"HTP-c","unit":"CTUh","values":[{"value":"5,26E-09","module":"A1"},{"value":"0,0E+00","module":"A2"},{"value":"1,90E-11","module":"A3"},{"value":"0,0E+00","module":"A4"},{"value":"0,0E+00","module":"A5"}]},{"parameter":"HTP-nc","unit":"CTUh","values":[{"value":"3,98E-08","module":"A1"},{"value":"9,69E-10","module":"A2"},{"value":"6,56E-10","module":"A3"},{"value":"2,19E-09","module":"A4"},{"value":"1,00E-11","module":"A5"}]},{"parameter":"SQP","unit":"unitless","values":[{"value":"1,56E+01","module":"A1"},{"value":"8,75E-01","module":"A2"},{"value":"8,97E-01","module":"A3"},{"value":"1,10E+00","module":"A4"},{"value":"4,07E-03","module":"A5"}]},{"parameter":"IRP","unit":"kBq U235-eq.","values":[{"value":"9,15E-02","module":"A1"},{"value":"6,96E-03","module":"A2"},{"value":"1,72E-02","module":"A3"},{"value":"1,25E-02","module":"A4"},{"value":"2,60E-05","module":"A5"}]}],"resource_use":[{"parameter":"PERE","unit":"MJ","values":[{"value":"2,87E+00","module":"A1"},{"value":"1,80E-02","module":"A2"},{"value":"2,94E-01","module":"A3"},{"value":"2,85E-02","module":"A4"},{"value":"9,98E-05","module":"A5"}]},{"parameter":"PERM","unit":"MJ","values":[{"value":"4,27E-01","module":"A1"},{"value":"0,0E+00","module":"A2"},{"value":"0,0E+00","module":"A3"},{"value":"0,0E+00","module":"A4"},{"value":"-4,27E-01","module":"A5"}]},{"parameter":"PERT","unit":"MJ","values":[{"value":"3,30E+00","module":"A1"},{"value":"1,80E-02","module":"A2"},{"value":"2,94E-01","module":"A3"},{"value":"2,85E-02","module":"A4"},{"value":"-4,27E-01","module":"A5"}]},{"parameter":"PENRE","unit":"MJ","values":[{"value":"4,58E+01","module":"A1"},{"value":"1,60E+00","module":"A2"},{"value":"1,07E+00","module":"A3"},{"value":"2,90E+00","module":"A4"},{"value":"6,07E-03","module":"A5"}]},{"parameter":"PENRM","unit":"MJ","values":[{"value":"2,42E+00","module":"A1"},{"value":"0,0E+00","module":"A2"},{"value":"0,0E+00","module":"A3"},{"value":"0,0E+00","module":"A4"},{"value":"0,0E+00","module":"A5"}]},{"parameter":"PENRT","unit":"MJ","values":[{"value":"4,83E+01","module":"A1"},{"value":"1,60E+00","module":"A2"},{"value":"1,07E+00","module":"A3"},{"value":"2,90E+00","module":"A4"},{"value":"6,07E-03","module":"A5"}]},{"parameter":"SM","unit":"kg","values":[{"value":"8,49E-03","module":"A1"},{"value":"0,0E+00","module":"A2"},{"value":"0,0E+00","module":"A3"},{"value":"0,0E+00","module":"A4"},{"value":"0,0E+00","module":"A5"}]},{"parameter":"RSF","unit":"MJ","values":[{"value":"7,75E-02","module":"A1"},{"value":"6,02E-04","module":"A2"},{"value":"4,26E-04","module":"A3"},{"value":"9,14E-04","module":"A4"},{"value":"3,31E-06","module":"A5"}]},{"parameter":"NRSF","unit":"MJ","values":[{"value":"2,34E-02","module":"A1"},{"value":"2,57E-03","module":"A2"},{"value":"4,96E-04","module":"A3"},{"value":"2,35E-03","module":"A4"},{"value":"1,37E-05","module":"A5"}]},{"parameter":"FW","unit":"m3","values":[{"value":"7,69E-02","module":"A1"},{"value":"1,39E-04","module":"A2"},{"value":"4,30E-04","module":"A3"},{"value":"2,15E-04","module":"A4"},{"value":"2,86E-06","module":"A5"}]}],"end_of_life_waste":[{"parameter":"HWD","unit":"kg","values":[{"value":"9,10E-03","module":"A1"},{"value":"7,72E-05","module":"A2"},{"value":"3,21E-03","module":"A3"},{"value":"1,31E-04","module":"A4"},{"value":"0,0E+00","module":"A5"}]},{"parameter":"NHWD","unit":"kg","values":[{"value":"6,24E-01","module":"A1"},{"value":"5,82E-02","module":"A2"},{"value":"6,31E-03","module":"A3"},{"value":"6,59E-02","module":"A4"},{"value":"2,68E-02","module":"A5"}]},{"parameter":"RWD","unit":"kg","values":[{"value":"9,63E-05","module":"A1"},{"value":"1,10E-05","module":"A2"},{"value":"8,58E-06","module":"A3"},{"value":"2,00E-05","module":"A4"},{"value":"0,0E+00","module":"A5"}]}],"end_of_life_flow":[{"parameter":"CRU","unit":"kg","values":[{"value":"0,0E+00","module":"A1"},{"value":"0,0E+00","module":"A2"},{"value":"0,0E+00","module":"A3"},{"value":"0,0E+00","module":"A4"},{"value":"0,0E+00","module":"A5"}]},{"parameter":"MFR","unit":"kg","values":[{"value":"2,69E-03","module":"A1"},{"value":"0,0E+00","module":"A2"},{"value":"1,08E-02","module":"A3"},{"value":"0,0E+00","module":"A4"},{"value":"2,49E-02","module":"A5"}]},{"parameter":"MER","unit":"kg","values":[{"value":"1,05E-04","module":"A1"},{"value":"0,0E+00","module":"A2"},{"value":"1,42E-02","module":"A3"},{"value":"0,0E+00","module":"A4"},{"value":"3,65E-08","module":"A5"}]},{"parameter":"EEE","unit":"MJ","values":[{"value":"8,54E-04","module":"A1"},{"value":"0,0E+00","module":"A2"},{"value":"8,41E-03","module":"A3"},{"value":"0,0E+00","module":"A4"},{"value":"1,53E-03","module":"A5"}]},{"parameter":"EET","unit":"MJ","values":[{"value":"1,29E-02","module":"A1"},{"value":"0,0E+00","module":"A2"},{"value":"1,27E-01","module":"A3"},{"value":"0,0E+00","module":"A4"},{"value":"2,32E-02","module":"A5"}]}]}