{"product_name":"Protecta FR Graphite (plastic cartridge) for Sweden","epd_id":"NEPD-7131-6530","compliance":["EN 15804+A2","ISO 14025","ISO 21930"],"producer_name":"Polyseam AS","environmental_impact":[{"parameter":"GWP-total","unit":"kg CO2-eq.","values":[{"value":"1,36E+00","module":"A1"},{"value":"8,45E-02","module":"A2"},{"value":"5,40E-02","module":"A3"},{"value":"3,27E-01","module":"A4"},{"value":"1,37E-01","module":"A5"}]},{"parameter":"GWP-fossil","unit":"kg CO2-eq.","values":[{"value":"1,45E+00","module":"A1"},{"value":"8,44E-02","module":"A2"},{"value":"5,23E-02","module":"A3"},{"value":"3,27E-01","module":"A4"},{"value":"4,49E-02","module":"A5"}]},{"parameter":"GWP-biogenic","unit":"kg CO2-eq.","values":[{"value":"-8,77E-02","module":"A1"},{"value":"2,87E-05","module":"A2"},{"value":"1,68E-03","module":"A3"},{"value":"1,10E-04","module":"A4"},{"value":"9,18E-02","module":"A5"}]},{"parameter":"GWP-luluc","unit":"kg CO2-eq.","values":[{"value":"1,14E-03","module":"A1"},{"value":"4,18E-05","module":"A2"},{"value":"5,97E-05","module":"A3"},{"value":"1,60E-04","module":"A4"},{"value":"2,65E-05","module":"A5"}]},{"parameter":"ODP","unit":"kg CFC 11-eq.","values":[{"value":"1,32E-07","module":"A1"},{"value":"1,85E-08","module":"A2"},{"value":"4,67E-09","module":"A3"},{"value":"6,98E-08","module":"A4"},{"value":"4,36E-09","module":"A5"}]},{"parameter":"AP","unit":"mol H+-eq.","values":[{"value":"8,47E-03","module":"A1"},{"value":"1,61E-03","module":"A2"},{"value":"1,83E-04","module":"A3"},{"value":"5,81E-03","module":"A4"},{"value":"7,00E-05","module":"A5"}]},{"parameter":"POCP","unit":"kg NMVOC-eq.","values":[{"value":"8,73E-03","module":"A1"},{"value":"1,21E-03","module":"A2"},{"value":"1,05E-04","module":"A3"},{"value":"4,23E-03","module":"A4"},{"value":"2,15E-04","module":"A5"}]},{"parameter":"ADPE","unit":"kg Sb-eq.","values":[{"value":"6,67E-04","module":"A1"},{"value":"1,19E-06","module":"A2"},{"value":"6,49E-07","module":"A3"},{"value":"5,63E-06","module":"A4"},{"value":"1,79E-07","module":"A5"}]},{"parameter":"ADPF","unit":"MJ","values":[{"value":"3,26E+01","module":"A1"},{"value":"1,19E+00","module":"A2"},{"value":"1,07E+00","module":"A3"},{"value":"4,56E+00","module":"A4"},{"value":"1,99E-01","module":"A5"}]},{"parameter":"WDP","unit":"m3 world-eq.","values":[{"value":"6,11E+01","module":"A1"},{"value":"6,48E-01","module":"A2"},{"value":"4,62E+00","module":"A3"},{"value":"2,80E+00","module":"A4"},{"value":"7,55E-01","module":"A5"}]},{"parameter":"EP-freshwater","unit":"kg P-eq.","values":[{"value":"5,36E-05","module":"A1"},{"value":"4,95E-07","module":"A2"},{"value":"1,34E-06","module":"A3"},{"value":"1,93E-06","module":"A4"},{"value":"8,82E-07","module":"A5"}]},{"parameter":"EP-marine","unit":"kg N-eq.","values":[{"value":"1,50E-03","module":"A1"},{"value":"4,10E-04","module":"A2"},{"value":"3,70E-05","module":"A3"},{"value":"1,43E-03","module":"A4"},{"value":"2,04E-05","module":"A5"}]},{"parameter":"EP-terrestrial","unit":"mol N-eq.","values":[{"value":"1,60E-02","module":"A1"},{"value":"4,55E-03","module":"A2"},{"value":"4,03E-04","module":"A3"},{"value":"1,58E-02","module":"A4"},{"value":"1,77E-04","module":"A5"}]},{"parameter":"GWP-IOBC","unit":"kg CO2-eq.","values":[{"value":"1,43E+00","module":"A1"},{"value":"8,45E-02","module":"A2"},{"value":"6,15E-02","module":"A3"},{"value":"3,27E-01","module":"A4"},{"value":"3,54E-02","module":"A5"}]}],"additional_environmental_impact":[{"parameter":"PM","unit":"disease incidence","values":[{"value":"8,52E-08","module":"A1"},{"value":"4,01E-09","module":"A2"},{"value":"7,27E-10","module":"A3"},{"value":"1,45E-08","module":"A4"},{"value":"1,10E-09","module":"A5"}]},{"parameter":"ETP-fw","unit":"CTUe","values":[{"value":"3,08E+01","module":"A1"},{"value":"7,87E-01","module":"A2"},{"value":"7,72E-01","module":"A3"},{"value":"3,03E+00","module":"A4"},{"value":"7,57E-01","module":"A5"}]},{"parameter":"HTP-c","unit":"CTUh","values":[{"value":"2,66E-09","module":"A1"},{"value":"0,0E+00","module":"A2"},{"value":"1,90E-11","module":"A3"},{"value":"0,0E+00","module":"A4"},{"value":"4,10E-11","module":"A5"}]},{"parameter":"HTP-nc","unit":"CTUh","values":[{"value":"3,36E-08","module":"A1"},{"value":"6,82E-10","module":"A2"},{"value":"6,56E-10","module":"A3"},{"value":"3,49E-09","module":"A4"},{"value":"3,55E-10","module":"A5"}]},{"parameter":"SQP","unit":"unitless","values":[{"value":"2,01E+01","module":"A1"},{"value":"6,90E-01","module":"A2"},{"value":"8,97E-01","module":"A3"},{"value":"2,00E+00","module":"A4"},{"value":"1,77E-01","module":"A5"}]},{"parameter":"IRP","unit":"kBq U235-eq.","values":[{"value":"5,42E-02","module":"A1"},{"value":"5,16E-03","module":"A2"},{"value":"1,72E-02","module":"A3"},{"value":"1,98E-02","module":"A4"},{"value":"8,39E-04","module":"A5"}]}],"resource_use":[{"parameter":"PERE","unit":"MJ","values":[{"value":"1,96E+00","module":"A1"},{"value":"1,21E-02","module":"A2"},{"value":"2,94E-01","module":"A3"},{"value":"4,86E-02","module":"A4"},{"value":"3,33E-02","module":"A5"}]},{"parameter":"PERM","unit":"MJ","values":[{"value":"8,49E-01","module":"A1"},{"value":"0,0E+00","module":"A2"},{"value":"0,0E+00","module":"A3"},{"value":"0,0E+00","module":"A4"},{"value":"-8,49E-01","module":"A5"}]},{"parameter":"PERT","unit":"MJ","values":[{"value":"2,81E+00","module":"A1"},{"value":"1,21E-02","module":"A2"},{"value":"2,94E-01","module":"A3"},{"value":"4,86E-02","module":"A4"},{"value":"-8,16E-01","module":"A5"}]},{"parameter":"PENRE","unit":"MJ","values":[{"value":"2,95E+01","module":"A1"},{"value":"1,19E+00","module":"A2"},{"value":"1,07E+00","module":"A3"},{"value":"4,56E+00","module":"A4"},{"value":"1,99E-01","module":"A5"}]},{"parameter":"PENRM","unit":"MJ","values":[{"value":"3,33E+00","module":"A1"},{"value":"0,0E+00","module":"A2"},{"value":"0,0E+00","module":"A3"},{"value":"0,0E+00","module":"A4"},{"value":"-3,33E+00","module":"A5"}]},{"parameter":"PENRT","unit":"MJ","values":[{"value":"3,28E+01","module":"A1"},{"value":"1,19E+00","module":"A2"},{"value":"1,07E+00","module":"A3"},{"value":"4,56E+00","module":"A4"},{"value":"-3,13E+00","module":"A5"}]},{"parameter":"SM","unit":"kg","values":[{"value":"1,61E-02","module":"A1"},{"value":"0,0E+00","module":"A2"},{"value":"0,0E+00","module":"A3"},{"value":"0,0E+00","module":"A4"},{"value":"0,0E+00","module":"A5"}]},{"parameter":"RSF","unit":"MJ","values":[{"value":"5,32E-02","module":"A1"},{"value":"3,89E-04","module":"A2"},{"value":"4,26E-04","module":"A3"},{"value":"1,60E-03","module":"A4"},{"value":"5,82E-04","module":"A5"}]},{"parameter":"NRSF","unit":"MJ","values":[{"value":"8,58E-03","module":"A1"},{"value":"1,69E-03","module":"A2"},{"value":"4,96E-04","module":"A3"},{"value":"4,54E-03","module":"A4"},{"value":"1,88E-03","module":"A5"}]},{"parameter":"FW","unit":"m3","values":[{"value":"3,44E-02","module":"A1"},{"value":"9,87E-05","module":"A2"},{"value":"4,30E-04","module":"A3"},{"value":"3,65E-04","module":"A4"},{"value":"1,57E-04","module":"A5"}]}],"end_of_life_waste":[{"parameter":"HWD","unit":"kg","values":[{"value":"3,60E-03","module":"A1"},{"value":"5,71E-05","module":"A2"},{"value":"3,21E-03","module":"A3"},{"value":"2,12E-04","module":"A4"},{"value":"3,00E-02","module":"A5"}]},{"parameter":"NHWD","unit":"kg","values":[{"value":"1,26E-01","module":"A1"},{"value":"4,70E-02","module":"A2"},{"value":"6,31E-03","module":"A3"},{"value":"1,25E-01","module":"A4"},{"value":"1,05E-01","module":"A5"}]},{"parameter":"RWD","unit":"kg","values":[{"value":"5,43E-05","module":"A1"},{"value":"8,20E-06","module":"A2"},{"value":"8,58E-06","module":"A3"},{"value":"3,14E-05","module":"A4"},{"value":"0,0E+00","module":"A5"}]}],"end_of_life_flow":[{"parameter":"CRU","unit":"kg","values":[{"value":"0,0E+00","module":"A1"},{"value":"0,0E+00","module":"A2"},{"value":"0,0E+00","module":"A3"},{"value":"0,0E+00","module":"A4"},{"value":"3,09E-02","module":"A5"}]},{"parameter":"MFR","unit":"kg","values":[{"value":"5,25E-04","module":"A1"},{"value":"0,0E+00","module":"A2"},{"value":"1,10E-02","module":"A3"},{"value":"0,0E+00","module":"A4"},{"value":"6,96E-02","module":"A5"}]},{"parameter":"MER","unit":"kg","values":[{"value":"2,59E-05","module":"A1"},{"value":"0,0E+00","module":"A2"},{"value":"8,75E-08","module":"A3"},{"value":"0,0E+00","module":"A4"},{"value":"1,59E-02","module":"A5"}]},{"parameter":"EEE","unit":"MJ","values":[{"value":"1,68E-04","module":"A1"},{"value":"0,0E+00","module":"A2"},{"value":"8,41E-03","module":"A3"},{"value":"0,0E+00","module":"A4"},{"value":"3,06E-03","module":"A5"}]},{"parameter":"EET","unit":"MJ","values":[{"value":"2,54E-03","module":"A1"},{"value":"0,0E+00","module":"A2"},{"value":"1,27E-01","module":"A3"},{"value":"0,0E+00","module":"A4"},{"value":"4,63E-02","module":"A5"}]}]}