{"product_name":"Protecta FR Trekker'n","epd_id":"NEPD-6704-6034","compliance":["EN 15804+A2","ISO 14025","ISO 21930"],"producer_name":"Polyseam AS","environmental_impact":[{"parameter":"GWP-total","unit":"kg CO2-eq.","values":[{"value":"2,58E+00","module":"A1"},{"value":"8,65E-02","module":"A2"},{"value":"5,40E-02","module":"A3"},{"value":"2,18E-01","module":"A4"},{"value":"8,05E-02","module":"A5"}]},{"parameter":"GWP-fossil","unit":"kg CO2-eq.","values":[{"value":"2,65E+00","module":"A1"},{"value":"8,65E-02","module":"A2"},{"value":"5,23E-02","module":"A3"},{"value":"2,18E-01","module":"A4"},{"value":"7,60E-04","module":"A5"}]},{"parameter":"GWP-biogenic","unit":"kg CO2-eq.","values":[{"value":"-7,18E-02","module":"A1"},{"value":"3,11E-05","module":"A2"},{"value":"1,68E-03","module":"A3"},{"value":"6,99E-05","module":"A4"},{"value":"7,98E-02","module":"A5"}]},{"parameter":"GWP-luluc","unit":"kg CO2-eq.","values":[{"value":"2,10E-03","module":"A1"},{"value":"3,96E-05","module":"A2"},{"value":"5,97E-05","module":"A3"},{"value":"1,12E-04","module":"A4"},{"value":"2,51E-07","module":"A5"}]},{"parameter":"ODP","unit":"kg CFC 11-eq.","values":[{"value":"2,27E-07","module":"A1"},{"value":"1,92E-08","module":"A2"},{"value":"4,67E-09","module":"A3"},{"value":"4,59E-08","module":"A4"},{"value":"1,61E-10","module":"A5"}]},{"parameter":"AP","unit":"mol H+-eq.","values":[{"value":"2,01E-02","module":"A1"},{"value":"1,24E-03","module":"A2"},{"value":"1,83E-04","module":"A3"},{"value":"4,51E-03","module":"A4"},{"value":"3,60E-06","module":"A5"}]},{"parameter":"POCP","unit":"kg NMVOC-eq.","values":[{"value":"1,01E-02","module":"A1"},{"value":"9,63E-04","module":"A2"},{"value":"1,05E-04","module":"A3"},{"value":"3,26E-03","module":"A4"},{"value":"3,71E-06","module":"A5"}]},{"parameter":"ADPE","unit":"kg Sb-eq.","values":[{"value":"1,04E-04","module":"A1"},{"value":"1,69E-06","module":"A2"},{"value":"6,49E-07","module":"A3"},{"value":"3,29E-06","module":"A4"},{"value":"1,85E-08","module":"A5"}]},{"parameter":"ADPF","unit":"MJ","values":[{"value":"5,56E+01","module":"A1"},{"value":"1,24E+00","module":"A2"},{"value":"1,07E+00","module":"A3"},{"value":"2,99E+00","module":"A4"},{"value":"1,06E-02","module":"A5"}]},{"parameter":"WDP","unit":"m3 world-eq.","values":[{"value":"1,32E+02","module":"A1"},{"value":"8,75E-01","module":"A2"},{"value":"4,62E+00","module":"A3"},{"value":"1,60E+00","module":"A4"},{"value":"1,35E-02","module":"A5"}]},{"parameter":"EP-freshwater","unit":"kg P-eq.","values":[{"value":"9,68E-05","module":"A1"},{"value":"5,63E-07","module":"A2"},{"value":"1,34E-06","module":"A3"},{"value":"1,20E-06","module":"A4"},{"value":"6,24E-09","module":"A5"}]},{"parameter":"EP-marine","unit":"kg N-eq.","values":[{"value":"2,33E-03","module":"A1"},{"value":"3,23E-04","module":"A2"},{"value":"3,70E-05","module":"A3"},{"value":"1,11E-03","module":"A4"},{"value":"1,19E-06","module":"A5"}]},{"parameter":"EP-terrestrial","unit":"mol N-eq.","values":[{"value":"2,73E-02","module":"A1"},{"value":"3,59E-03","module":"A2"},{"value":"4,03E-04","module":"A3"},{"value":"1,24E-02","module":"A4"},{"value":"1,29E-05","module":"A5"}]},{"parameter":"GWP-IOBC","unit":"kg CO2-eq.","values":[{"value":"2,67E+00","module":"A1"},{"value":"8,65E-02","module":"A2"},{"value":"6,29E-02","module":"A3"},{"value":"2,18E-01","module":"A4"},{"value":"7,61E-04","module":"A5"}]}],"additional_environmental_impact":[{"parameter":"PM","unit":"disease incidence","values":[{"value":"1,33E-07","module":"A1"},{"value":"4,46E-09","module":"A2"},{"value":"7,27E-10","module":"A3"},{"value":"8,91E-09","module":"A4"},{"value":"5,30E-11","module":"A5"}]},{"parameter":"ETP-fw","unit":"CTUe","values":[{"value":"5,10E+01","module":"A1"},{"value":"8,51E-01","module":"A2"},{"value":"7,72E-01","module":"A3"},{"value":"1,93E+00","module":"A4"},{"value":"1,42E-02","module":"A5"}]},{"parameter":"HTP-c","unit":"CTUh","values":[{"value":"3,57E-09","module":"A1"},{"value":"0,0E+00","module":"A2"},{"value":"1,90E-11","module":"A3"},{"value":"0,0E+00","module":"A4"},{"value":"0,0E+00","module":"A5"}]},{"parameter":"HTP-nc","unit":"CTUh","values":[{"value":"3,39E-08","module":"A1"},{"value":"7,78E-10","module":"A2"},{"value":"6,56E-10","module":"A3"},{"value":"2,26E-09","module":"A4"},{"value":"1,80E-11","module":"A5"}]},{"parameter":"SQP","unit":"unitless","values":[{"value":"1,96E+01","module":"A1"},{"value":"6,75E-01","module":"A2"},{"value":"8,97E-01","module":"A3"},{"value":"1,14E+00","module":"A4"},{"value":"7,14E-03","module":"A5"}]},{"parameter":"IRP","unit":"kBq U235-eq.","values":[{"value":"1,07E-01","module":"A1"},{"value":"5,39E-03","module":"A2"},{"value":"1,72E-02","module":"A3"},{"value":"1,29E-02","module":"A4"},{"value":"4,55E-05","module":"A5"}]}],"resource_use":[{"parameter":"PERE","unit":"MJ","values":[{"value":"3,87E+00","module":"A1"},{"value":"1,45E-02","module":"A2"},{"value":"2,94E-01","module":"A3"},{"value":"2,94E-02","module":"A4"},{"value":"1,75E-04","module":"A5"}]},{"parameter":"PERM","unit":"MJ","values":[{"value":"7,76E-01","module":"A1"},{"value":"0,0E+00","module":"A2"},{"value":"0,0E+00","module":"A3"},{"value":"0,0E+00","module":"A4"},{"value":"-7,48E-01","module":"A5"}]},{"parameter":"PERT","unit":"MJ","values":[{"value":"4,64E+00","module":"A1"},{"value":"1,45E-02","module":"A2"},{"value":"2,94E-01","module":"A3"},{"value":"2,94E-02","module":"A4"},{"value":"-7,48E-01","module":"A5"}]},{"parameter":"PENRE","unit":"MJ","values":[{"value":"4,46E+01","module":"A1"},{"value":"1,24E+00","module":"A2"},{"value":"1,07E+00","module":"A3"},{"value":"2,99E+00","module":"A4"},{"value":"1,06E-02","module":"A5"}]},{"parameter":"PENRM","unit":"MJ","values":[{"value":"1,22E+01","module":"A1"},{"value":"0,0E+00","module":"A2"},{"value":"0,0E+00","module":"A3"},{"value":"0,0E+00","module":"A4"},{"value":"0,0E+00","module":"A5"}]},{"parameter":"PENRT","unit":"MJ","values":[{"value":"5,68E+01","module":"A1"},{"value":"1,24E+00","module":"A2"},{"value":"1,07E+00","module":"A3"},{"value":"2,99E+00","module":"A4"},{"value":"1,06E-02","module":"A5"}]},{"parameter":"SM","unit":"kg","values":[{"value":"5,21E-03","module":"A1"},{"value":"0,0E+00","module":"A2"},{"value":"0,0E+00","module":"A3"},{"value":"0,0E+00","module":"A4"},{"value":"0,0E+00","module":"A5"}]},{"parameter":"RSF","unit":"MJ","values":[{"value":"1,25E-01","module":"A1"},{"value":"4,88E-04","module":"A2"},{"value":"4,26E-04","module":"A3"},{"value":"9,42E-04","module":"A4"},{"value":"5,81E-06","module":"A5"}]},{"parameter":"NRSF","unit":"MJ","values":[{"value":"2,90E-02","module":"A1"},{"value":"2,06E-03","module":"A2"},{"value":"4,96E-04","module":"A3"},{"value":"2,43E-03","module":"A4"},{"value":"2,39E-05","module":"A5"}]},{"parameter":"FW","unit":"m3","values":[{"value":"4,91E-02","module":"A1"},{"value":"1,10E-04","module":"A2"},{"value":"4,30E-04","module":"A3"},{"value":"2,22E-04","module":"A4"},{"value":"5,02E-06","module":"A5"}]}],"end_of_life_waste":[{"parameter":"HWD","unit":"kg","values":[{"value":"8,51E-03","module":"A1"},{"value":"6,00E-05","module":"A2"},{"value":"3,21E-03","module":"A3"},{"value":"1,36E-04","module":"A4"},{"value":"0,0E+00","module":"A5"}]},{"parameter":"NHWD","unit":"kg","values":[{"value":"5,06E-01","module":"A1"},{"value":"4,47E-02","module":"A2"},{"value":"6,31E-03","module":"A3"},{"value":"6,80E-02","module":"A4"},{"value":"4,70E-02","module":"A5"}]},{"parameter":"RWD","unit":"kg","values":[{"value":"1,02E-04","module":"A1"},{"value":"8,51E-06","module":"A2"},{"value":"8,58E-06","module":"A3"},{"value":"2,06E-05","module":"A4"},{"value":"0,0E+00","module":"A5"}]}],"end_of_life_flow":[{"parameter":"CRU","unit":"kg","values":[{"value":"0,0E+00","module":"A1"},{"value":"0,0E+00","module":"A2"},{"value":"0,0E+00","module":"A3"},{"value":"0,0E+00","module":"A4"},{"value":"0,0E+00","module":"A5"}]},{"parameter":"MFR","unit":"kg","values":[{"value":"0,0E+00","module":"A1"},{"value":"0,0E+00","module":"A2"},{"value":"1,08E-02","module":"A3"},{"value":"0,0E+00","module":"A4"},{"value":"4,37E-02","module":"A5"}]},{"parameter":"MER","unit":"kg","values":[{"value":"1,58E-03","module":"A1"},{"value":"0,0E+00","module":"A2"},{"value":"1,42E-02","module":"A3"},{"value":"0,0E+00","module":"A4"},{"value":"6,40E-08","module":"A5"}]},{"parameter":"EEE","unit":"MJ","values":[{"value":"9,41E-04","module":"A1"},{"value":"0,0E+00","module":"A2"},{"value":"8,41E-03","module":"A3"},{"value":"0,0E+00","module":"A4"},{"value":"2,69E-03","module":"A5"}]},{"parameter":"EET","unit":"MJ","values":[{"value":"1,42E-02","module":"A1"},{"value":"0,0E+00","module":"A2"},{"value":"1,27E-01","module":"A3"},{"value":"0,0E+00","module":"A4"},{"value":"4,07E-02","module":"A5"}]}]}