{"product_name":"Protecta FR Coating (pail)","epd_id":"NEPD-7959-7630","compliance":["EN 15804+A2","ISO 14025","ISO 21930"],"producer_name":"Polyseam AS","environmental_impact":[{"parameter":"GWP-total","unit":"kg CO2-eq.","values":[{"value":"9,72E-01","module":"A1"},{"value":"7,21E-02","module":"A2"},{"value":"5,40E-02","module":"A3"},{"value":"2,21E-01","module":"A4"},{"value":"2,30E-01","module":"A5"},{"value":"4,68E-03","module":"C2"},{"value":"1,17E-01","module":"C4"}]},{"parameter":"GWP-fossil","unit":"kg CO2-eq.","values":[{"value":"9,67E-01","module":"A1"},{"value":"7,20E-02","module":"A2"},{"value":"5,23E-02","module":"A3"},{"value":"2,21E-01","module":"A4"},{"value":"2,34E-01","module":"A5"},{"value":"4,68E-03","module":"C2"},{"value":"1,17E-01","module":"C4"}]},{"parameter":"GWP-biogenic","unit":"kg CO2-eq.","values":[{"value":"1,88E-03","module":"A1"},{"value":"3,66E-05","module":"A2"},{"value":"1,68E-03","module":"A3"},{"value":"7,09E-05","module":"A4"},{"value":"-4,41E-03","module":"A5"},{"value":"2,01E-06","module":"C2"},{"value":"9,76E-06","module":"C4"}]},{"parameter":"GWP-luluc","unit":"kg CO2-eq.","values":[{"value":"3,08E-03","module":"A1"},{"value":"6,56E-05","module":"A2"},{"value":"5,97E-05","module":"A3"},{"value":"1,14E-04","module":"A4"},{"value":"2,97E-04","module":"A5"},{"value":"1,43E-06","module":"C2"},{"value":"2,05E-06","module":"C4"}]},{"parameter":"ODP","unit":"kg CFC 11-eq.","values":[{"value":"6,82E-08","module":"A1"},{"value":"1,46E-08","module":"A2"},{"value":"4,67E-09","module":"A3"},{"value":"4,66E-08","module":"A4"},{"value":"1,89E-08","module":"A5"},{"value":"1,13E-09","module":"C2"},{"value":"3,11E-09","module":"C4"}]},{"parameter":"AP","unit":"mol H+-eq.","values":[{"value":"5,81E-03","module":"A1"},{"value":"8,36E-04","module":"A2"},{"value":"1,83E-04","module":"A3"},{"value":"4,58E-03","module":"A4"},{"value":"9,52E-04","module":"A5"},{"value":"1,51E-05","module":"C2"},{"value":"7,31E-05","module":"C4"}]},{"parameter":"POCP","unit":"kg NMVOC-eq.","values":[{"value":"3,21E-03","module":"A1"},{"value":"7,36E-04","module":"A2"},{"value":"1,05E-04","module":"A3"},{"value":"3,31E-03","module":"A4"},{"value":"3,43E-03","module":"A5"},{"value":"1,45E-05","module":"C2"},{"value":"1,11E-04","module":"C4"}]},{"parameter":"ADPE","unit":"kg Sb-eq.","values":[{"value":"1,33E-05","module":"A1"},{"value":"1,18E-06","module":"A2"},{"value":"6,49E-07","module":"A3"},{"value":"3,34E-06","module":"A4"},{"value":"1,68E-06","module":"A5"},{"value":"8,34E-08","module":"C2"},{"value":"7,41E-08","module":"C4"}]},{"parameter":"ADPF","unit":"MJ","values":[{"value":"2,71E+01","module":"A1"},{"value":"1,00E+00","module":"A2"},{"value":"1,07E+00","module":"A3"},{"value":"3,03E+00","module":"A4"},{"value":"2,68E+00","module":"A5"},{"value":"7,60E-02","module":"C2"},{"value":"2,26E-01","module":"C4"}]},{"parameter":"WDP","unit":"m3 world-eq.","values":[{"value":"3,82E+01","module":"A1"},{"value":"1,02E+00","module":"A2"},{"value":"4,62E+00","module":"A3"},{"value":"1,63E+00","module":"A4"},{"value":"6,52E+00","module":"A5"},{"value":"5,83E-02","module":"C2"},{"value":"1,47E+00","module":"C4"}]},{"parameter":"EP-freshwater","unit":"kg P-eq.","values":[{"value":"2,60E-05","module":"A1"},{"value":"6,22E-07","module":"A2"},{"value":"1,34E-06","module":"A3"},{"value":"1,22E-06","module":"A4"},{"value":"4,13E-06","module":"A5"},{"value":"3,72E-08","module":"C2"},{"value":"9,43E-08","module":"C4"}]},{"parameter":"EP-marine","unit":"kg N-eq.","values":[{"value":"7,68E-04","module":"A1"},{"value":"2,48E-04","module":"A2"},{"value":"3,70E-05","module":"A3"},{"value":"1,13E-03","module":"A4"},{"value":"1,85E-04","module":"A5"},{"value":"3,30E-06","module":"C2"},{"value":"2,71E-05","module":"C4"}]},{"parameter":"EP-terrestrial","unit":"mol N-eq.","values":[{"value":"8,38E-03","module":"A1"},{"value":"2,75E-03","module":"A2"},{"value":"4,03E-04","module":"A3"},{"value":"1,25E-02","module":"A4"},{"value":"2,05E-03","module":"A5"},{"value":"3,68E-05","module":"C2"},{"value":"2,99E-04","module":"C4"}]},{"parameter":"GWP-IOBC","unit":"kg CO2-eq.","values":[{"value":"9,44E-01","module":"A1"},{"value":"7,21E-02","module":"A2"},{"value":"6,29E-02","module":"A3"},{"value":"2,21E-01","module":"A4"},{"value":"2,25E-01","module":"A5"},{"value":"4,68E-03","module":"C2"},{"value":"0,0E+00","module":"C4"}]}],"additional_environmental_impact":[{"parameter":"PM","unit":"disease incidence","values":[{"value":"3,72E-08","module":"A1"},{"value":"3,03E-09","module":"A2"},{"value":"7,27E-10","module":"A3"},{"value":"9,05E-09","module":"A4"},{"value":"5,88E-09","module":"A5"},{"value":"4,30E-10","module":"C2"},{"value":"1,56E-09","module":"C4"}]},{"parameter":"ETP-fw","unit":"CTUe","values":[{"value":"1,28E+01","module":"A1"},{"value":"7,14E-01","module":"A2"},{"value":"7,72E-01","module":"A3"},{"value":"1,96E+00","module":"A4"},{"value":"2,91E+00","module":"A5"},{"value":"5,56E-02","module":"C2"},{"value":"1,41E-01","module":"C4"}]},{"parameter":"HTP-c","unit":"CTUh","values":[{"value":"9,84E-10","module":"A1"},{"value":"0,0E+00","module":"A2"},{"value":"1,90E-11","module":"A3"},{"value":"0,0E+00","module":"A4"},{"value":"1,68E-10","module":"A5"},{"value":"0,0E+00","module":"C2"},{"value":"1,20E-11","module":"C4"}]},{"parameter":"HTP-nc","unit":"CTUh","values":[{"value":"1,36E-08","module":"A1"},{"value":"5,40E-10","module":"A2"},{"value":"6,56E-10","module":"A3"},{"value":"2,29E-09","module":"A4"},{"value":"2,54E-09","module":"A5"},{"value":"5,40E-11","module":"C2"},{"value":"1,28E-10","module":"C4"}]},{"parameter":"SQP","unit":"unitless","values":[{"value":"5,27E+00","module":"A1"},{"value":"6,33E-01","module":"A2"},{"value":"8,97E-01","module":"A3"},{"value":"1,15E+00","module":"A4"},{"value":"1,05E+00","module":"A5"},{"value":"8,72E-02","module":"C2"},{"value":"8,69E-01","module":"C4"}]},{"parameter":"IRP","unit":"kBq U235-eq.","values":[{"value":"3,20E-02","module":"A1"},{"value":"4,43E-03","module":"A2"},{"value":"1,72E-02","module":"A3"},{"value":"1,31E-02","module":"A4"},{"value":"6,59E-03","module":"A5"},{"value":"3,32E-04","module":"C2"},{"value":"1,04E-03","module":"C4"}]}],"resource_use":[{"parameter":"PERE","unit":"MJ","values":[{"value":"1,21E+00","module":"A1"},{"value":"1,63E-02","module":"A2"},{"value":"2,94E-01","module":"A3"},{"value":"2,99E-02","module":"A4"},{"value":"3,27E-01","module":"A5"},{"value":"9,56E-04","module":"C2"},{"value":"8,43E-03","module":"C4"}]},{"parameter":"PERM","unit":"MJ","values":[{"value":"3,51E-02","module":"A1"},{"value":"0,0E+00","module":"A2"},{"value":"0,0E+00","module":"A3"},{"value":"0,0E+00","module":"A4"},{"value":"4,72E-02","module":"A5"},{"value":"0,0E+00","module":"C2"},{"value":"0,0E+00","module":"C4"}]},{"parameter":"PERT","unit":"MJ","values":[{"value":"1,25E+00","module":"A1"},{"value":"1,63E-02","module":"A2"},{"value":"2,94E-01","module":"A3"},{"value":"2,99E-02","module":"A4"},{"value":"3,74E-01","module":"A5"},{"value":"9,56E-04","module":"C2"},{"value":"8,43E-03","module":"C4"}]},{"parameter":"PENRE","unit":"MJ","values":[{"value":"1,39E+01","module":"A1"},{"value":"1,00E+00","module":"A2"},{"value":"1,07E+00","module":"A3"},{"value":"3,03E+00","module":"A4"},{"value":"1,76E+00","module":"A5"},{"value":"7,60E-02","module":"C2"},{"value":"2,26E-01","module":"C4"}]},{"parameter":"PENRM","unit":"MJ","values":[{"value":"1,38E+01","module":"A1"},{"value":"0,0E+00","module":"A2"},{"value":"0,0E+00","module":"A3"},{"value":"0,0E+00","module":"A4"},{"value":"9,63E-01","module":"A5"},{"value":"0,0E+00","module":"C2"},{"value":"0,0E+00","module":"C4"}]},{"parameter":"PENRT","unit":"MJ","values":[{"value":"2,77E+01","module":"A1"},{"value":"1,00E+00","module":"A2"},{"value":"1,07E+00","module":"A3"},{"value":"3,03E+00","module":"A4"},{"value":"2,72E+00","module":"A5"},{"value":"7,60E-02","module":"C2"},{"value":"2,26E-01","module":"C4"}]},{"parameter":"SM","unit":"kg","values":[{"value":"7,87E-02","module":"A1"},{"value":"0,0E+00","module":"A2"},{"value":"0,0E+00","module":"A3"},{"value":"0,0E+00","module":"A4"},{"value":"5,51E-03","module":"A5"},{"value":"0,0E+00","module":"C2"},{"value":"0,0E+00","module":"C4"}]},{"parameter":"RSF","unit":"MJ","values":[{"value":"3,62E-02","module":"A1"},{"value":"7,83E-04","module":"A2"},{"value":"4,26E-04","module":"A3"},{"value":"9,57E-04","module":"A4"},{"value":"4,12E-03","module":"A5"},{"value":"3,35E-05","module":"C2"},{"value":"1,75E-04","module":"C4"}]},{"parameter":"NRSF","unit":"MJ","values":[{"value":"6,00E-03","module":"A1"},{"value":"2,06E-03","module":"A2"},{"value":"4,96E-04","module":"A3"},{"value":"2,46E-03","module":"A4"},{"value":"5,29E-03","module":"A5"},{"value":"1,12E-04","module":"C2"},{"value":"3,62E-04","module":"C4"}]},{"parameter":"FW","unit":"m3","values":[{"value":"1,87E-02","module":"A1"},{"value":"1,20E-04","module":"A2"},{"value":"4,30E-04","module":"A3"},{"value":"2,25E-04","module":"A4"},{"value":"2,66E-03","module":"A5"},{"value":"8,65E-06","module":"C2"},{"value":"2,79E-04","module":"C4"}]}],"end_of_life_waste":[{"parameter":"HWD","unit":"kg","values":[{"value":"1,82E-03","module":"A1"},{"value":"5,38E-05","module":"A2"},{"value":"3,21E-03","module":"A3"},{"value":"1,38E-04","module":"A4"},{"value":"7,04E-02","module":"A5"},{"value":"4,16E-06","module":"C2"},{"value":"0,0E+00","module":"C4"}]},{"parameter":"NHWD","unit":"kg","values":[{"value":"1,83E-01","module":"A1"},{"value":"2,77E-02","module":"A2"},{"value":"6,31E-03","module":"A3"},{"value":"6,90E-02","module":"A4"},{"value":"9,14E-02","module":"A5"},{"value":"6,61E-03","module":"C2"},{"value":"1,00E+00","module":"C4"}]},{"parameter":"RWD","unit":"kg","values":[{"value":"3,15E-05","module":"A1"},{"value":"6,83E-06","module":"A2"},{"value":"8,58E-06","module":"A3"},{"value":"2,09E-05","module":"A4"},{"value":"4,90E-06","module":"A5"},{"value":"5,19E-07","module":"C2"},{"value":"0,0E+00","module":"C4"}]}],"end_of_life_flow":[{"parameter":"CRU","unit":"kg","values":[{"value":"0,0E+00","module":"A1"},{"value":"0,0E+00","module":"A2"},{"value":"0,0E+00","module":"A3"},{"value":"0,0E+00","module":"A4"},{"value":"0,0E+00","module":"A5"},{"value":"0,0E+00","module":"C2"},{"value":"0,0E+00","module":"C4"}]},{"parameter":"MFR","unit":"kg","values":[{"value":"9,88E-05","module":"A1"},{"value":"0,0E+00","module":"A2"},{"value":"1,08E-02","module":"A3"},{"value":"0,0E+00","module":"A4"},{"value":"1,56E-02","module":"A5"},{"value":"0,0E+00","module":"C2"},{"value":"0,0E+00","module":"C4"}]},{"parameter":"MER","unit":"kg","values":[{"value":"9,39E-06","module":"A1"},{"value":"0,0E+00","module":"A2"},{"value":"1,42E-02","module":"A3"},{"value":"0,0E+00","module":"A4"},{"value":"3,44E-02","module":"A5"},{"value":"0,0E+00","module":"C2"},{"value":"0,0E+00","module":"C4"}]},{"parameter":"EEE","unit":"MJ","values":[{"value":"2,15E-05","module":"A1"},{"value":"0,0E+00","module":"A2"},{"value":"8,41E-03","module":"A3"},{"value":"0,0E+00","module":"A4"},{"value":"6,31E-04","module":"A5"},{"value":"0,0E+00","module":"C2"},{"value":"0,0E+00","module":"C4"}]},{"parameter":"EET","unit":"MJ","values":[{"value":"3,26E-04","module":"A1"},{"value":"0,0E+00","module":"A2"},{"value":"1,27E-01","module":"A3"},{"value":"0,0E+00","module":"A4"},{"value":"9,55E-03","module":"A5"},{"value":"0,0E+00","module":"C2"},{"value":"0,0E+00","module":"C4"}]}]}