{"product_name":"Protecta Interior Paint FR-1 (pail)","epd_id":"NEPD-7961-7628","compliance":["EN 15804+A2","ISO 14025","ISO 21930"],"producer_name":"Polyseam AS","environmental_impact":[{"parameter":"GWP-total","unit":"kg CO2-eq.","values":[{"value":"2,75E+00","module":"A1"},{"value":"4,21E-02","module":"A2"},{"value":"5,40E-02","module":"A3"},{"value":"2,21E-01","module":"A4"},{"value":"3,40E-01","module":"A5"},{"value":"4,68E-03","module":"C2"},{"value":"1,17E-01","module":"C4"}]},{"parameter":"GWP-fossil","unit":"kg CO2-eq.","values":[{"value":"2,74E+00","module":"A1"},{"value":"4,20E-02","module":"A2"},{"value":"5,23E-02","module":"A3"},{"value":"2,21E-01","module":"A4"},{"value":"3,40E-01","module":"A5"},{"value":"4,67E-03","module":"C2"},{"value":"1,17E-01","module":"C4"}]},{"parameter":"GWP-biogenic","unit":"kg CO2-eq.","values":[{"value":"1,02E-02","module":"A1"},{"value":"1,68E-05","module":"A2"},{"value":"1,68E-03","module":"A3"},{"value":"7,08E-05","module":"A4"},{"value":"2,56E-04","module":"A5"},{"value":"2,00E-06","module":"C2"},{"value":"9,76E-06","module":"C4"}]},{"parameter":"GWP-luluc","unit":"kg CO2-eq.","values":[{"value":"1,98E-03","module":"A1"},{"value":"1,58E-05","module":"A2"},{"value":"5,97E-05","module":"A3"},{"value":"1,14E-04","module":"A4"},{"value":"2,18E-04","module":"A5"},{"value":"1,42E-06","module":"C2"},{"value":"2,05E-06","module":"C4"}]},{"parameter":"ODP","unit":"kg CFC 11-eq.","values":[{"value":"3,02E-07","module":"A1"},{"value":"9,51E-09","module":"A2"},{"value":"4,67E-09","module":"A3"},{"value":"4,65E-08","module":"A4"},{"value":"3,49E-08","module":"A5"},{"value":"1,13E-09","module":"C2"},{"value":"3,11E-09","module":"C4"}]},{"parameter":"AP","unit":"mol H+-eq.","values":[{"value":"2,43E-02","module":"A1"},{"value":"2,89E-04","module":"A2"},{"value":"1,83E-04","module":"A3"},{"value":"4,57E-03","module":"A4"},{"value":"2,20E-03","module":"A5"},{"value":"1,51E-05","module":"C2"},{"value":"7,31E-05","module":"C4"}]},{"parameter":"POCP","unit":"kg NMVOC-eq.","values":[{"value":"8,13E-03","module":"A1"},{"value":"2,48E-04","module":"A2"},{"value":"1,05E-04","module":"A3"},{"value":"3,31E-03","module":"A4"},{"value":"2,82E-03","module":"A5"},{"value":"1,44E-05","module":"C2"},{"value":"1,11E-04","module":"C4"}]},{"parameter":"ADPE","unit":"kg Sb-eq.","values":[{"value":"1,13E-04","module":"A1"},{"value":"1,02E-06","module":"A2"},{"value":"6,49E-07","module":"A3"},{"value":"3,34E-06","module":"A4"},{"value":"8,62E-06","module":"A5"},{"value":"8,33E-08","module":"C2"},{"value":"7,41E-08","module":"C4"}]},{"parameter":"ADPF","unit":"MJ","values":[{"value":"4,50E+01","module":"A1"},{"value":"6,30E-01","module":"A2"},{"value":"1,07E+00","module":"A3"},{"value":"3,03E+00","module":"A4"},{"value":"3,90E+00","module":"A5"},{"value":"7,59E-02","module":"C2"},{"value":"2,26E-01","module":"C4"}]},{"parameter":"WDP","unit":"m3 world-eq.","values":[{"value":"8,88E+01","module":"A1"},{"value":"5,52E-01","module":"A2"},{"value":"4,62E+00","module":"A3"},{"value":"1,63E+00","module":"A4"},{"value":"1,00E+01","module":"A5"},{"value":"5,82E-02","module":"C2"},{"value":"1,47E+00","module":"C4"}]},{"parameter":"EP-freshwater","unit":"kg P-eq.","values":[{"value":"8,95E-05","module":"A1"},{"value":"3,17E-07","module":"A2"},{"value":"1,34E-06","module":"A3"},{"value":"1,21E-06","module":"A4"},{"value":"8,56E-06","module":"A5"},{"value":"3,72E-08","module":"C2"},{"value":"9,43E-08","module":"C4"}]},{"parameter":"EP-marine","unit":"kg N-eq.","values":[{"value":"2,32E-03","module":"A1"},{"value":"7,73E-05","module":"A2"},{"value":"3,70E-05","module":"A3"},{"value":"1,13E-03","module":"A4"},{"value":"2,82E-04","module":"A5"},{"value":"3,30E-06","module":"C2"},{"value":"2,71E-05","module":"C4"}]},{"parameter":"EP-terrestrial","unit":"mol N-eq.","values":[{"value":"3,45E-02","module":"A1"},{"value":"8,57E-04","module":"A2"},{"value":"4,03E-04","module":"A3"},{"value":"1,25E-02","module":"A4"},{"value":"3,74E-03","module":"A5"},{"value":"3,68E-05","module":"C2"},{"value":"2,99E-04","module":"C4"}]},{"parameter":"GWP-IOBC","unit":"kg CO2-eq.","values":[{"value":"2,78E+00","module":"A1"},{"value":"4,21E-02","module":"A2"},{"value":"6,29E-02","module":"A3"},{"value":"2,21E-01","module":"A4"},{"value":"3,43E-01","module":"A5"},{"value":"4,68E-03","module":"C2"},{"value":"1,17E-01","module":"C4"}]}],"additional_environmental_impact":[{"parameter":"PM","unit":"disease incidence","values":[{"value":"1,67E-07","module":"A1"},{"value":"2,86E-09","module":"A2"},{"value":"7,27E-10","module":"A3"},{"value":"9,04E-09","module":"A4"},{"value":"1,49E-08","module":"A5"},{"value":"4,29E-10","module":"C2"},{"value":"1,56E-09","module":"C4"}]},{"parameter":"ETP-fw","unit":"CTUe","values":[{"value":"5,26E+01","module":"A1"},{"value":"4,55E-01","module":"A2"},{"value":"7,72E-01","module":"A3"},{"value":"1,96E+00","module":"A4"},{"value":"5,66E+00","module":"A5"},{"value":"5,55E-02","module":"C2"},{"value":"1,41E-01","module":"C4"}]},{"parameter":"HTP-c","unit":"CTUh","values":[{"value":"4,13E-09","module":"A1"},{"value":"0,0E+00","module":"A2"},{"value":"1,90E-11","module":"A3"},{"value":"0,0E+00","module":"A4"},{"value":"3,88E-10","module":"A5"},{"value":"0,0E+00","module":"C2"},{"value":"1,20E-11","module":"C4"}]},{"parameter":"HTP-nc","unit":"CTUh","values":[{"value":"4,03E-08","module":"A1"},{"value":"4,94E-10","module":"A2"},{"value":"6,56E-10","module":"A3"},{"value":"2,29E-09","module":"A4"},{"value":"4,20E-09","module":"A5"},{"value":"5,40E-11","module":"C2"},{"value":"1,28E-10","module":"C4"}]},{"parameter":"SQP","unit":"unitless","values":[{"value":"1,28E+01","module":"A1"},{"value":"4,35E-01","module":"A2"},{"value":"8,97E-01","module":"A3"},{"value":"1,15E+00","module":"A4"},{"value":"1,48E+00","module":"A5"},{"value":"8,70E-02","module":"C2"},{"value":"8,69E-01","module":"C4"}]},{"parameter":"IRP","unit":"kBq U235-eq.","values":[{"value":"9,28E-02","module":"A1"},{"value":"2,75E-03","module":"A2"},{"value":"1,72E-02","module":"A3"},{"value":"1,31E-02","module":"A4"},{"value":"1,07E-02","module":"A5"},{"value":"3,32E-04","module":"C2"},{"value":"1,04E-03","module":"C4"}]}],"resource_use":[{"parameter":"PERE","unit":"MJ","values":[{"value":"2,76E+00","module":"A1"},{"value":"8,44E-03","module":"A2"},{"value":"2,94E-01","module":"A3"},{"value":"2,98E-02","module":"A4"},{"value":"4,27E-01","module":"A5"},{"value":"9,55E-04","module":"C2"},{"value":"8,43E-03","module":"C4"}]},{"parameter":"PERM","unit":"MJ","values":[{"value":"4,14E-03","module":"A1"},{"value":"0,0E+00","module":"A2"},{"value":"0,0E+00","module":"A3"},{"value":"0,0E+00","module":"A4"},{"value":"7,54E-03","module":"A5"},{"value":"0,0E+00","module":"C2"},{"value":"0,0E+00","module":"C4"}]},{"parameter":"PERT","unit":"MJ","values":[{"value":"2,76E+00","module":"A1"},{"value":"8,44E-03","module":"A2"},{"value":"2,94E-01","module":"A3"},{"value":"2,98E-02","module":"A4"},{"value":"4,35E-01","module":"A5"},{"value":"9,55E-04","module":"C2"},{"value":"8,43E-03","module":"C4"}]},{"parameter":"PENRE","unit":"MJ","values":[{"value":"4,55E+01","module":"A1"},{"value":"6,30E-01","module":"A2"},{"value":"1,07E+00","module":"A3"},{"value":"3,03E+00","module":"A4"},{"value":"3,94E+00","module":"A5"},{"value":"7,59E-02","module":"C2"},{"value":"2,26E-01","module":"C4"}]},{"parameter":"PENRM","unit":"MJ","values":[{"value":"0,0E+00","module":"A1"},{"value":"0,0E+00","module":"A2"},{"value":"0,0E+00","module":"A3"},{"value":"0,0E+00","module":"A4"},{"value":"0,0E+00","module":"A5"},{"value":"0,0E+00","module":"C2"},{"value":"0,0E+00","module":"C4"}]},{"parameter":"PENRT","unit":"MJ","values":[{"value":"4,55E+01","module":"A1"},{"value":"6,30E-01","module":"A2"},{"value":"1,07E+00","module":"A3"},{"value":"3,03E+00","module":"A4"},{"value":"3,94E+00","module":"A5"},{"value":"7,59E-02","module":"C2"},{"value":"2,26E-01","module":"C4"}]},{"parameter":"SM","unit":"kg","values":[{"value":"1,02E-02","module":"A1"},{"value":"0,0E+00","module":"A2"},{"value":"0,0E+00","module":"A3"},{"value":"0,0E+00","module":"A4"},{"value":"7,11E-04","module":"A5"},{"value":"0,0E+00","module":"C2"},{"value":"0,0E+00","module":"C4"}]},{"parameter":"RSF","unit":"MJ","values":[{"value":"6,12E-02","module":"A1"},{"value":"3,00E-04","module":"A2"},{"value":"4,26E-04","module":"A3"},{"value":"9,56E-04","module":"A4"},{"value":"5,83E-03","module":"A5"},{"value":"3,34E-05","module":"C2"},{"value":"1,75E-04","module":"C4"}]},{"parameter":"NRSF","unit":"MJ","values":[{"value":"1,83E-02","module":"A1"},{"value":"1,02E-03","module":"A2"},{"value":"4,96E-04","module":"A3"},{"value":"2,46E-03","module":"A4"},{"value":"6,08E-03","module":"A5"},{"value":"1,12E-04","module":"C2"},{"value":"3,62E-04","module":"C4"}]},{"parameter":"FW","unit":"m3","values":[{"value":"6,47E-02","module":"A1"},{"value":"6,42E-05","module":"A2"},{"value":"4,30E-04","module":"A3"},{"value":"2,25E-04","module":"A4"},{"value":"5,87E-03","module":"A5"},{"value":"8,64E-06","module":"C2"},{"value":"2,79E-04","module":"C4"}]}],"end_of_life_waste":[{"parameter":"HWD","unit":"kg","values":[{"value":"8,29E-03","module":"A1"},{"value":"3,19E-05","module":"A2"},{"value":"3,21E-03","module":"A3"},{"value":"1,37E-04","module":"A4"},{"value":"7,08E-02","module":"A5"},{"value":"4,15E-06","module":"C2"},{"value":"0,0E+00","module":"C4"}]},{"parameter":"NHWD","unit":"kg","values":[{"value":"6,53E-01","module":"A1"},{"value":"3,03E-02","module":"A2"},{"value":"6,31E-03","module":"A3"},{"value":"6,89E-02","module":"A4"},{"value":"1,24E-01","module":"A5"},{"value":"6,60E-03","module":"C2"},{"value":"1,00E+00","module":"C4"}]},{"parameter":"RWD","unit":"kg","values":[{"value":"9,55E-05","module":"A1"},{"value":"4,30E-06","module":"A2"},{"value":"8,58E-06","module":"A3"},{"value":"2,09E-05","module":"A4"},{"value":"9,18E-06","module":"A5"},{"value":"5,18E-07","module":"C2"},{"value":"0,0E+00","module":"C4"}]}],"end_of_life_flow":[{"parameter":"CRU","unit":"kg","values":[{"value":"0,0E+00","module":"A1"},{"value":"0,0E+00","module":"A2"},{"value":"0,0E+00","module":"A3"},{"value":"0,0E+00","module":"A4"},{"value":"0,0E+00","module":"A5"},{"value":"0,0E+00","module":"C2"},{"value":"0,0E+00","module":"C4"}]},{"parameter":"MFR","unit":"kg","values":[{"value":"0,0E+00","module":"A1"},{"value":"0,0E+00","module":"A2"},{"value":"1,08E-02","module":"A3"},{"value":"0,0E+00","module":"A4"},{"value":"1,56E-02","module":"A5"},{"value":"0,0E+00","module":"C2"},{"value":"0,0E+00","module":"C4"}]},{"parameter":"MER","unit":"kg","values":[{"value":"0,0E+00","module":"A1"},{"value":"0,0E+00","module":"A2"},{"value":"1,42E-02","module":"A3"},{"value":"0,0E+00","module":"A4"},{"value":"3,44E-02","module":"A5"},{"value":"0,0E+00","module":"C2"},{"value":"0,0E+00","module":"C4"}]},{"parameter":"EEE","unit":"MJ","values":[{"value":"0,0E+00","module":"A1"},{"value":"0,0E+00","module":"A2"},{"value":"8,41E-03","module":"A3"},{"value":"0,0E+00","module":"A4"},{"value":"6,30E-04","module":"A5"},{"value":"0,0E+00","module":"C2"},{"value":"0,0E+00","module":"C4"}]},{"parameter":"EET","unit":"MJ","values":[{"value":"0,0E+00","module":"A1"},{"value":"0,0E+00","module":"A2"},{"value":"1,27E-01","module":"A3"},{"value":"0,0E+00","module":"A4"},{"value":"9,53E-03","module":"A5"},{"value":"0,0E+00","module":"C2"},{"value":"0,0E+00","module":"C4"}]}]}