{"product_name":"Protan GT 2,4 Terrace Membrane ","epd_id":"NEPD-7002-6402-EN","compliance":["EN 15804+A2","ISO 14025","ISO 21930"],"producer_name":"Protan AS","environmental_impact":[{"parameter":"GWP-total","unit":"kg CO2-eq.","values":[{"value":"7,76E+00","module":"A1-A3"},{"value":"1,47E-01","module":"A4"},{"value":"1,83E-01","module":"A5"},{"value":"0,0E+00","module":"C1"},{"value":"1,47E-01","module":"C2"},{"value":"6,01E+00","module":"C3"},{"value":"1,14E-01","module":"C4"},{"value":"-2,79E-01","module":"D"}]},{"parameter":"GWP-fossil","unit":"kg CO2-eq.","values":[{"value":"7,72E+00","module":"A1-A3"},{"value":"1,47E-01","module":"A4"},{"value":"1,90E-02","module":"A5"},{"value":"0,0E+00","module":"C1"},{"value":"1,47E-01","module":"C2"},{"value":"6,01E+00","module":"C3"},{"value":"1,13E-01","module":"C4"},{"value":"-2,69E-01","module":"D"}]},{"parameter":"GWP-biogenic","unit":"kg CO2-eq.","values":[{"value":"3,27E-02","module":"A1-A3"},{"value":"6,08E-05","module":"A4"},{"value":"1,64E-01","module":"A5"},{"value":"0,0E+00","module":"C1"},{"value":"6,08E-05","module":"C2"},{"value":"2,45E-03","module":"C3"},{"value":"5,49E-05","module":"C4"},{"value":"-5,56E-04","module":"D"}]},{"parameter":"GWP-luluc","unit":"kg CO2-eq.","values":[{"value":"5,31E-03","module":"A1-A3"},{"value":"5,23E-05","module":"A4"},{"value":"6,78E-05","module":"A5"},{"value":"0,0E+00","module":"C1"},{"value":"5,23E-05","module":"C2"},{"value":"4,70E-04","module":"C3"},{"value":"1,38E-05","module":"C4"},{"value":"-9,27E-03","module":"D"}]},{"parameter":"ODP","unit":"kg CFC 11-eq.","values":[{"value":"2,21E-06","module":"A1-A3"},{"value":"3,33E-08","module":"A4"},{"value":"1,55E-09","module":"A5"},{"value":"0,0E+00","module":"C1"},{"value":"3,33E-08","module":"C2"},{"value":"1,98E-07","module":"C3"},{"value":"7,30E-09","module":"C4"},{"value":"-1,96E-02","module":"D"}]},{"parameter":"AP","unit":"mol H+-eq.","values":[{"value":"4,17E-02","module":"A1-A3"},{"value":"4,22E-04","module":"A4"},{"value":"1,47E-04","module":"A5"},{"value":"0,0E+00","module":"C1"},{"value":"4,22E-04","module":"C2"},{"value":"3,48E-03","module":"C3"},{"value":"3,14E-04","module":"C4"},{"value":"-2,22E-03","module":"D"}]},{"parameter":"POCP","unit":"kg NMVOC-eq.","values":[{"value":"2,96E-02","module":"A1-A3"},{"value":"3,58E-04","module":"A4"},{"value":"7,16E-05","module":"A5"},{"value":"0,0E+00","module":"C1"},{"value":"3,58E-04","module":"C2"},{"value":"2,58E-03","module":"C3"},{"value":"2,81E-04","module":"C4"},{"value":"-2,16E-03","module":"D"}]},{"parameter":"ADPE","unit":"kg Sb-eq.","values":[{"value":"1,16E-02","module":"A1-A3"},{"value":"4,06E-06","module":"A4"},{"value":"1,26E-06","module":"A5"},{"value":"0,0E+00","module":"C1"},{"value":"4,06E-06","module":"C2"},{"value":"1,27E-05","module":"C3"},{"value":"3,56E-07","module":"C4"},{"value":"-2,68E-06","module":"D"}]},{"parameter":"ADPF","unit":"MJ","values":[{"value":"1,84E+02","module":"A1-A3"},{"value":"2,22E+00","module":"A4"},{"value":"2,54E-01","module":"A5"},{"value":"0,0E+00","module":"C1"},{"value":"2,22E+00","module":"C2"},{"value":"7,91E+00","module":"C3"},{"value":"6,99E-01","module":"C4"},{"value":"-3,85E+00","module":"D"}]},{"parameter":"WDP","unit":"m3 world-eq.","values":[{"value":"9,48E+02","module":"A1-A3"},{"value":"2,15E+00","module":"A4"},{"value":"3,88E+01","module":"A5"},{"value":"0,0E+00","module":"C1"},{"value":"2,15E+00","module":"C2"},{"value":"1,61E+02","module":"C3"},{"value":"1,19E+01","module":"C4"},{"value":"-4,79E+01","module":"D"}]},{"parameter":"EP-freshwater","unit":"kg P-eq.","values":[{"value":"3,18E-04","module":"A1-A3"},{"value":"1,17E-06","module":"A4"},{"value":"1,20E-06","module":"A5"},{"value":"0,0E+00","module":"C1"},{"value":"1,17E-06","module":"C2"},{"value":"1,77E-05","module":"C3"},{"value":"1,62E-06","module":"C4"},{"value":"-2,39E-05","module":"D"}]},{"parameter":"EP-marine","unit":"kg N-eq.","values":[{"value":"6,65E-03","module":"A1-A3"},{"value":"8,36E-05","module":"A4"},{"value":"2,22E-05","module":"A5"},{"value":"0,0E+00","module":"C1"},{"value":"8,36E-05","module":"C2"},{"value":"8,48E-04","module":"C3"},{"value":"9,04E-05","module":"C4"},{"value":"-7,25E-04","module":"D"}]},{"parameter":"EP-terrestrial","unit":"mol N-eq.","values":[{"value":"7,96E-02","module":"A1-A3"},{"value":"9,35E-04","module":"A4"},{"value":"2,69E-04","module":"A5"},{"value":"0,0E+00","module":"C1"},{"value":"9,35E-04","module":"C2"},{"value":"9,10E-03","module":"C3"},{"value":"1,05E-03","module":"C4"},{"value":"-7,84E-03","module":"D"}]},{"parameter":"GWP-IOBC","unit":"kg CO2-eq.","values":[{"value":"7,65E+00","module":"A1-A3"},{"value":"1,47E-01","module":"A4"},{"value":"1,95E-02","module":"A5"},{"value":"0,0E+00","module":"C1"},{"value":"1,47E-01","module":"C2"},{"value":"6,03E+00","module":"C3"},{"value":"1,19E-01","module":"C4"},{"value":"-2,75E-01","module":"D"}]}],"additional_environmental_impact":[{"parameter":"PM","unit":"disease incidence","values":[{"value":"3,40E-07","module":"A1-A3"},{"value":"9,00E-09","module":"A4"},{"value":"1,16E-09","module":"A5"},{"value":"0,0E+00","module":"C1"},{"value":"9,00E-09","module":"C2"},{"value":"2,26E-08","module":"C3"},{"value":"2,89E-09","module":"C4"},{"value":"-1,34E-07","module":"D"}]},{"parameter":"ETP-fw","unit":"CTUe","values":[{"value":"1,92E+02","module":"A1-A3"},{"value":"1,65E+00","module":"A4"},{"value":"1,05E+00","module":"A5"},{"value":"0,0E+00","module":"C1"},{"value":"1,65E+00","module":"C2"},{"value":"3,79E+02","module":"C3"},{"value":"1,97E+00","module":"C4"},{"value":"-2,09E+01","module":"D"}]},{"parameter":"HTP-c","unit":"CTUh","values":[{"value":"7,26E-09","module":"A1-A3"},{"value":"0,0E+00","module":"A4"},{"value":"5,10E-11","module":"A5"},{"value":"0,0E+00","module":"C1"},{"value":"0,0E+00","module":"C2"},{"value":"8,43E-10","module":"C3"},{"value":"1,04E-10","module":"C4"},{"value":"-3,83E-10","module":"D"}]},{"parameter":"HTP-nc","unit":"CTUh","values":[{"value":"1,65E-07","module":"A1-A3"},{"value":"1,80E-09","module":"A4"},{"value":"1,30E-09","module":"A5"},{"value":"0,0E+00","module":"C1"},{"value":"1,80E-09","module":"C2"},{"value":"8,92E-08","module":"C3"},{"value":"3,93E-09","module":"C4"},{"value":"-2,01E-08","module":"D"}]},{"parameter":"SQP","unit":"unitless","values":[{"value":"2,36E+01","module":"A1-A3"},{"value":"1,55E+00","module":"A4"},{"value":"1,31E-01","module":"A5"},{"value":"0,0E+00","module":"C1"},{"value":"1,55E+00","module":"C2"},{"value":"2,88E+00","module":"C3"},{"value":"2,28E+00","module":"C4"},{"value":"-2,57E+01","module":"D"}]},{"parameter":"IRP","unit":"kBq U235-eq.","values":[{"value":"3,80E-01","module":"A1-A3"},{"value":"9,72E-03","module":"A4"},{"value":"4,15E-03","module":"A5"},{"value":"0,0E+00","module":"C1"},{"value":"9,72E-03","module":"C2"},{"value":"3,84E-02","module":"C3"},{"value":"3,72E-03","module":"C4"},{"value":"-2,46E-02","module":"D"}]}],"resource_use":[{"parameter":"PERE","unit":"MJ","values":[{"value":"4,31E+01","module":"A1-A3"},{"value":"3,18E-02","module":"A4"},{"value":"2,88E+00","module":"A5"},{"value":"0,0E+00","module":"C1"},{"value":"3,18E-02","module":"C2"},{"value":"1,01E+00","module":"C3"},{"value":"6,27E-02","module":"C4"},{"value":"-2,38E+01","module":"D"}]},{"parameter":"PERM","unit":"MJ","values":[{"value":"0,0E+00","module":"A1-A3"},{"value":"0,0E+00","module":"A4"},{"value":"-1,45E+00","module":"A5"},{"value":"0,0E+00","module":"C1"},{"value":"0,0E+00","module":"C2"},{"value":"0,0E+00","module":"C3"},{"value":"0,0E+00","module":"C4"},{"value":"0,0E+00","module":"D"}]},{"parameter":"PERT","unit":"MJ","values":[{"value":"4,31E+01","module":"A1-A3"},{"value":"3,18E-02","module":"A4"},{"value":"1,43E+00","module":"A5"},{"value":"0,0E+00","module":"C1"},{"value":"3,18E-02","module":"C2"},{"value":"1,01E+00","module":"C3"},{"value":"6,27E-02","module":"C4"},{"value":"-2,38E+01","module":"D"}]},{"parameter":"PENRE","unit":"MJ","values":[{"value":"1,21E+02","module":"A1-A3"},{"value":"2,22E+00","module":"A4"},{"value":"2,54E-01","module":"A5"},{"value":"0,0E+00","module":"C1"},{"value":"2,22E+00","module":"C2"},{"value":"7,91E+00","module":"C3"},{"value":"6,99E-01","module":"C4"},{"value":"-3,85E+00","module":"D"}]},{"parameter":"PENRM","unit":"MJ","values":[{"value":"7,00E+01","module":"A1-A3"},{"value":"0,0E+00","module":"A4"},{"value":"-8,49E-02","module":"A5"},{"value":"0,0E+00","module":"C1"},{"value":"0,0E+00","module":"C2"},{"value":"0,0E+00","module":"C3"},{"value":"0,0E+00","module":"C4"},{"value":"0,0E+00","module":"D"}]},{"parameter":"PENRT","unit":"MJ","values":[{"value":"1,91E+02","module":"A1-A3"},{"value":"2,22E+00","module":"A4"},{"value":"1,69E-01","module":"A5"},{"value":"0,0E+00","module":"C1"},{"value":"2,22E+00","module":"C2"},{"value":"7,91E+00","module":"C3"},{"value":"6,99E-01","module":"C4"},{"value":"-3,85E+00","module":"D"}]},{"parameter":"SM","unit":"kg","values":[{"value":"1,15E-02","module":"A1-A3"},{"value":"0,0E+00","module":"A4"},{"value":"0,0E+00","module":"A5"},{"value":"0,0E+00","module":"C1"},{"value":"0,0E+00","module":"C2"},{"value":"0,0E+00","module":"C3"},{"value":"0,0E+00","module":"C4"},{"value":"0,0E+00","module":"D"}]},{"parameter":"RSF","unit":"MJ","values":[{"value":"4,79E-01","module":"A1-A3"},{"value":"1,14E-03","module":"A4"},{"value":"2,28E-03","module":"A5"},{"value":"0,0E+00","module":"C1"},{"value":"1,14E-03","module":"C2"},{"value":"1,82E-02","module":"C3"},{"value":"1,54E-03","module":"C4"},{"value":"-4,16E-03","module":"D"}]},{"parameter":"NRSF","unit":"MJ","values":[{"value":"1,53E-01","module":"A1-A3"},{"value":"4,07E-03","module":"A4"},{"value":"5,81E-03","module":"A5"},{"value":"0,0E+00","module":"C1"},{"value":"4,07E-03","module":"C2"},{"value":"0,0E+00","module":"C3"},{"value":"1,02E-02","module":"C4"},{"value":"-1,41E+00","module":"D"}]},{"parameter":"FW","unit":"m3","values":[{"value":"3,82E-01","module":"A1-A3"},{"value":"2,38E-04","module":"A4"},{"value":"2,15E-02","module":"A5"},{"value":"0,0E+00","module":"C1"},{"value":"2,38E-04","module":"C2"},{"value":"1,89E-01","module":"C3"},{"value":"6,50E-04","module":"C4"},{"value":"-2,86E-02","module":"D"}]}],"end_of_life_waste":[{"parameter":"HWD","unit":"kg","values":[{"value":"1,51E-02","module":"A1-A3"},{"value":"1,15E-04","module":"A4"},{"value":"1,43E-04","module":"A5"},{"value":"0,0E+00","module":"C1"},{"value":"1,15E-04","module":"C2"},{"value":"0,0E+00","module":"C3"},{"value":"4,30E-02","module":"C4"},{"value":"-1,81E-04","module":"D"}]},{"parameter":"NHWD","unit":"kg","values":[{"value":"9,38E-01","module":"A1-A3"},{"value":"1,08E-01","module":"A4"},{"value":"1,24E-01","module":"A5"},{"value":"0,0E+00","module":"C1"},{"value":"1,08E-01","module":"C2"},{"value":"0,0E+00","module":"C3"},{"value":"4,35E-01","module":"C4"},{"value":"-9,09E-02","module":"D"}]},{"parameter":"RWD","unit":"kg","values":[{"value":"3,31E-04","module":"A1-A3"},{"value":"1,51E-05","module":"A4"},{"value":"1,99E-06","module":"A5"},{"value":"0,0E+00","module":"C1"},{"value":"1,51E-05","module":"C2"},{"value":"0,0E+00","module":"C3"},{"value":"1,62E-06","module":"C4"},{"value":"-2,02E-05","module":"D"}]}],"end_of_life_flow":[{"parameter":"CRU","unit":"kg","values":[{"value":"0,0E+00","module":"A1-A3"},{"value":"0,0E+00","module":"A4"},{"value":"0,0E+00","module":"A5"},{"value":"0,0E+00","module":"C1"},{"value":"0,0E+00","module":"C2"},{"value":"0,0E+00","module":"C3"},{"value":"0,0E+00","module":"C4"},{"value":"0,0E+00","module":"D"}]},{"parameter":"MFR","unit":"kg","values":[{"value":"9,19E-04","module":"A1-A3"},{"value":"0,0E+00","module":"A4"},{"value":"2,43E-02","module":"A5"},{"value":"0,0E+00","module":"C1"},{"value":"0,0E+00","module":"C2"},{"value":"0,0E+00","module":"C3"},{"value":"0,0E+00","module":"C4"},{"value":"0,0E+00","module":"D"}]},{"parameter":"MER","unit":"kg","values":[{"value":"1,69E-04","module":"A1-A3"},{"value":"0,0E+00","module":"A4"},{"value":"8,11E-02","module":"A5"},{"value":"0,0E+00","module":"C1"},{"value":"0,0E+00","module":"C2"},{"value":"3,00E+00","module":"C3"},{"value":"0,0E+00","module":"C4"},{"value":"0,0E+00","module":"D"}]},{"parameter":"EEE","unit":"MJ","values":[{"value":"2,69E-04","module":"A1-A3"},{"value":"0,0E+00","module":"A4"},{"value":"5,66E-02","module":"A5"},{"value":"0,0E+00","module":"C1"},{"value":"0,0E+00","module":"C2"},{"value":"3,07E+00","module":"C3"},{"value":"0,0E+00","module":"C4"},{"value":"0,0E+00","module":"D"}]},{"parameter":"EET","unit":"MJ","values":[{"value":"4,08E-03","module":"A1-A3"},{"value":"0,0E+00","module":"A4"},{"value":"8,57E-01","module":"A5"},{"value":"0,0E+00","module":"C1"},{"value":"0,0E+00","module":"C2"},{"value":"4,64E+01","module":"C3"},{"value":"0,0E+00","module":"C4"},{"value":"0,0E+00","module":"D"}]}]}