{"product_name":"Protecta FR Lim (Spann)","epd_id":"NEPD-5262-4587-NO","compliance":["EN 15804+A2","ISO 14025","ISO 21930"],"producer_name":"Polyseam AS","environmental_impact":[{"parameter":"GWP-total","unit":"kg CO2-eq.","values":[{"value":"4,75E-01","module":"A1"},{"value":"5,85E-02","module":"A2"},{"value":"4,46E-02","module":"A3"},{"value":"2,24E-01","module":"A4"},{"value":"1,31E-01","module":"A5"}]},{"parameter":"GWP-fossil","unit":"kg CO2-eq.","values":[{"value":"5,40E-01","module":"A1"},{"value":"5,85E-02","module":"A2"},{"value":"4,45E-02","module":"A3"},{"value":"2,24E-01","module":"A4"},{"value":"3,77E-02","module":"A5"}]},{"parameter":"GWP-biogenic","unit":"kg CO2-eq.","values":[{"value":"-8,98E-02","module":"A1"},{"value":"2,38E-05","module":"A2"},{"value":"5,64E-05","module":"A3"},{"value":"7,20E-05","module":"A4"},{"value":"9,31E-02","module":"A5"}]},{"parameter":"GWP-luluc","unit":"kg CO2-eq.","values":[{"value":"2,50E-02","module":"A1"},{"value":"2,07E-05","module":"A2"},{"value":"5,94E-05","module":"A3"},{"value":"1,15E-04","module":"A4"},{"value":"2,61E-05","module":"A5"}]},{"parameter":"ODP","unit":"kg CFC 11-eq.","values":[{"value":"4,14E-08","module":"A1"},{"value":"1,33E-08","module":"A2"},{"value":"4,53E-09","module":"A3"},{"value":"4,73E-08","module":"A4"},{"value":"4,05E-09","module":"A5"}]},{"parameter":"AP","unit":"mol H+-eq.","values":[{"value":"3,47E-03","module":"A1"},{"value":"2,46E-04","module":"A2"},{"value":"1,77E-04","module":"A3"},{"value":"4,65E-03","module":"A4"},{"value":"6,35E-05","module":"A5"}]},{"parameter":"POCP","unit":"kg NMVOC-eq.","values":[{"value":"1,42E-03","module":"A1"},{"value":"2,37E-04","module":"A2"},{"value":"9,79E-05","module":"A3"},{"value":"3,36E-03","module":"A4"},{"value":"4,81E-05","module":"A5"}]},{"parameter":"ADPE","unit":"kg Sb-eq.","values":[{"value":"2,82E-05","module":"A1"},{"value":"1,57E-06","module":"A2"},{"value":"6,36E-07","module":"A3"},{"value":"3,39E-06","module":"A4"},{"value":"1,49E-07","module":"A5"}]},{"parameter":"ADPF","unit":"MJ","values":[{"value":"7,50E+00","module":"A1"},{"value":"8,81E-01","module":"A2"},{"value":"1,06E+00","module":"A3"},{"value":"3,08E+00","module":"A4"},{"value":"1,77E-01","module":"A5"}]},{"parameter":"WDP","unit":"m3 world-eq.","values":[{"value":"2,81E+01","module":"A1"},{"value":"8,35E-01","module":"A2"},{"value":"4,57E+00","module":"A3"},{"value":"1,65E+00","module":"A4"},{"value":"6,91E-01","module":"A5"}]},{"parameter":"EP-freshwater","unit":"kg P-eq.","values":[{"value":"2,89E-05","module":"A1"},{"value":"4,58E-07","module":"A2"},{"value":"1,31E-06","module":"A3"},{"value":"1,23E-06","module":"A4"},{"value":"8,71E-07","module":"A5"}]},{"parameter":"EP-marine","unit":"kg N-eq.","values":[{"value":"6,34E-04","module":"A1"},{"value":"6,94E-05","module":"A2"},{"value":"3,20E-05","module":"A3"},{"value":"1,15E-03","module":"A4"},{"value":"1,55E-05","module":"A5"}]},{"parameter":"EP-terrestrial","unit":"mol N-eq.","values":[{"value":"7,23E-03","module":"A1"},{"value":"7,69E-04","module":"A2"},{"value":"3,78E-04","module":"A3"},{"value":"1,27E-02","module":"A4"},{"value":"1,55E-04","module":"A5"}]},{"parameter":"GWP-IOBC","unit":"kg CO2-eq.","values":[{"value":"4,89E-01","module":"A1"},{"value":"5,85E-02","module":"A2"},{"value":"5,36E-02","module":"A3"},{"value":"2,24E-01","module":"A4"},{"value":"3,55E-02","module":"A5"}]}],"additional_environmental_impact":[{"parameter":"PM","unit":"disease incidence","values":[{"value":"2,79E-08","module":"A1"},{"value":"4,09E-09","module":"A2"},{"value":"6,63E-10","module":"A3"},{"value":"9,18E-09","module":"A4"},{"value":"9,90E-10","module":"A5"}]},{"parameter":"ETP-fw","unit":"CTUe","values":[{"value":"1,68E+01","module":"A1"},{"value":"6,48E-01","module":"A2"},{"value":"7,30E-01","module":"A3"},{"value":"1,99E+00","module":"A4"},{"value":"7,33E-01","module":"A5"}]},{"parameter":"HTP-c","unit":"CTUh","values":[{"value":"3,22E-10","module":"A1"},{"value":"0,0E+00","module":"A2"},{"value":"1,70E-11","module":"A3"},{"value":"0,0E+00","module":"A4"},{"value":"4,00E-11","module":"A5"}]},{"parameter":"HTP-nc","unit":"CTUh","values":[{"value":"9,61E-09","module":"A1"},{"value":"7,03E-10","module":"A2"},{"value":"5,75E-10","module":"A3"},{"value":"2,32E-09","module":"A4"},{"value":"2,99E-10","module":"A5"}]},{"parameter":"SQP","unit":"unitless","values":[{"value":"1,50E+01","module":"A1"},{"value":"6,09E-01","module":"A2"},{"value":"8,89E-01","module":"A3"},{"value":"1,17E+00","module":"A4"},{"value":"1,45E-01","module":"A5"}]},{"parameter":"IRP","unit":"kBq U235-eq.","values":[{"value":"2,08E-02","module":"A1"},{"value":"3,85E-03","module":"A2"},{"value":"1,72E-02","module":"A3"},{"value":"1,33E-02","module":"A4"},{"value":"7,43E-04","module":"A5"}]}],"resource_use":[{"parameter":"PERE","unit":"MJ","values":[{"value":"1,72E+00","module":"A1"},{"value":"1,24E-02","module":"A2"},{"value":"2,94E-01","module":"A3"},{"value":"3,03E-02","module":"A4"},{"value":"3,28E-02","module":"A5"}]},{"parameter":"PERM","unit":"MJ","values":[{"value":"8,52E-01","module":"A1"},{"value":"0,0E+00","module":"A2"},{"value":"0,0E+00","module":"A3"},{"value":"0,0E+00","module":"A4"},{"value":"-8,52E-01","module":"A5"}]},{"parameter":"PERT","unit":"MJ","values":[{"value":"2,57E+00","module":"A1"},{"value":"1,24E-02","module":"A2"},{"value":"2,94E-01","module":"A3"},{"value":"3,03E-02","module":"A4"},{"value":"-8,20E-01","module":"A5"}]},{"parameter":"PENRE","unit":"MJ","values":[{"value":"6,84E+00","module":"A1"},{"value":"8,81E-01","module":"A2"},{"value":"1,06E+00","module":"A3"},{"value":"3,08E+00","module":"A4"},{"value":"1,77E-01","module":"A5"}]},{"parameter":"PENRM","unit":"MJ","values":[{"value":"9,65E-01","module":"A1"},{"value":"0,0E+00","module":"A2"},{"value":"0,0E+00","module":"A3"},{"value":"0,0E+00","module":"A4"},{"value":"-9,29E-01","module":"A5"}]},{"parameter":"PENRT","unit":"MJ","values":[{"value":"7,80E+00","module":"A1"},{"value":"8,81E-01","module":"A2"},{"value":"1,06E+00","module":"A3"},{"value":"3,08E+00","module":"A4"},{"value":"-7,52E-01","module":"A5"}]},{"parameter":"SM","unit":"kg","values":[{"value":"3,36E-03","module":"A1"},{"value":"0,0E+00","module":"A2"},{"value":"0,0E+00","module":"A3"},{"value":"0,0E+00","module":"A4"},{"value":"0,0E+00","module":"A5"}]},{"parameter":"RSF","unit":"MJ","values":[{"value":"2,01E-02","module":"A1"},{"value":"4,43E-04","module":"A2"},{"value":"4,08E-04","module":"A3"},{"value":"9,71E-04","module":"A4"},{"value":"5,69E-04","module":"A5"}]},{"parameter":"NRSF","unit":"MJ","values":[{"value":"4,95E-03","module":"A1"},{"value":"1,58E-03","module":"A2"},{"value":"4,51E-04","module":"A3"},{"value":"2,50E-03","module":"A4"},{"value":"1,84E-03","module":"A5"}]},{"parameter":"FW","unit":"m3","values":[{"value":"8,06E-03","module":"A1"},{"value":"9,27E-05","module":"A2"},{"value":"2,63E-04","module":"A3"},{"value":"2,28E-04","module":"A4"},{"value":"1,46E-04","module":"A5"}]}],"end_of_life_waste":[{"parameter":"HWD","unit":"kg","values":[{"value":"2,97E-03","module":"A1"},{"value":"4,50E-05","module":"A2"},{"value":"8,78E-05","module":"A3"},{"value":"1,40E-04","module":"A4"},{"value":"3,00E-02","module":"A5"}]},{"parameter":"NHWD","unit":"kg","values":[{"value":"6,80E-02","module":"A1"},{"value":"4,23E-02","module":"A2"},{"value":"3,16E-03","module":"A3"},{"value":"7,00E-02","module":"A4"},{"value":"3,23E-02","module":"A5"}]},{"parameter":"RWD","unit":"kg","values":[{"value":"1,97E-05","module":"A1"},{"value":"6,01E-06","module":"A2"},{"value":"8,53E-06","module":"A3"},{"value":"2,12E-05","module":"A4"},{"value":"0,0E+00","module":"A5"}]}],"end_of_life_flow":[{"parameter":"CRU","unit":"kg","values":[{"value":"0,0E+00","module":"A1"},{"value":"0,0E+00","module":"A2"},{"value":"0,0E+00","module":"A3"},{"value":"0,0E+00","module":"A4"},{"value":"5,83E-02","module":"A5"}]},{"parameter":"MFR","unit":"kg","values":[{"value":"1,26E-04","module":"A1"},{"value":"0,0E+00","module":"A2"},{"value":"6,24E-03","module":"A3"},{"value":"0,0E+00","module":"A4"},{"value":"2,16E-02","module":"A5"}]},{"parameter":"MER","unit":"kg","values":[{"value":"7,91E-05","module":"A1"},{"value":"0,0E+00","module":"A2"},{"value":"1,10E-11","module":"A3"},{"value":"0,0E+00","module":"A4"},{"value":"1,74E-02","module":"A5"}]},{"parameter":"EEE","unit":"MJ","values":[{"value":"2,18E-04","module":"A1"},{"value":"0,0E+00","module":"A2"},{"value":"1,03E-06","module":"A3"},{"value":"0,0E+00","module":"A4"},{"value":"2,14E-03","module":"A5"}]},{"parameter":"EET","unit":"MJ","values":[{"value":"3,30E-03","module":"A1"},{"value":"0,0E+00","module":"A2"},{"value":"1,56E-05","module":"A3"},{"value":"0,0E+00","module":"A4"},{"value":"3,23E-02","module":"A5"}]}]}