{"product_name":"PT1 VG4-S ","epd_id":"NEPD-3888-2843-EN","compliance":["EN 15804+A2","ISO 14025","ISO 21930"],"producer_name":"ABB Switzerland Ltd, Group Technology Management","environmental_impact":[{"parameter":"GWP-total","unit":"kg CO2-eq.","values":[{"value":"7,54E+01","module":"A1"},{"value":"6,13E+00","module":"A3"},{"value":"1,25E+00","module":"A4"},{"value":"3,61E-01","module":"A5"},{"value":"1,46E+02","module":"B1"},{"value":"1,31E+00","module":"C3"}]},{"parameter":"GWP-fossil","unit":"kg CO2-eq.","values":[{"value":"7,54E+01","module":"A1"},{"value":"6,04E+00","module":"A3"},{"value":"1,25E+00","module":"A4"},{"value":"3,91E-02","module":"A5"},{"value":"1,41E+02","module":"B1"},{"value":"1,20E+00","module":"C3"}]},{"parameter":"GWP-biogenic","unit":"kg CO2-eq.","values":[{"value":"8,96E-01","module":"A1"},{"value":"8,32E-02","module":"A3"},{"value":"3,43E-04","module":"A4"},{"value":"3,21E-01","module":"A5"},{"value":"4,58E+00","module":"B1"},{"value":"1,10E-01","module":"C3"}]},{"parameter":"GWP-luluc","unit":"kg CO2-eq.","values":[{"value":"8,81E-02","module":"A1"},{"value":"2,28E-03","module":"A3"},{"value":"7,62E-04","module":"A4"},{"value":"3,63E-05","module":"A5"},{"value":"3,32E-01","module":"B1"},{"value":"9,68E-04","module":"C3"}]},{"parameter":"ODP","unit":"kg CFC 11-eq.","values":[{"value":"4,85E-06","module":"A1"},{"value":"6,41E-07","module":"A3"},{"value":"2,65E-07","module":"A4"},{"value":"3,56E-09","module":"A5"},{"value":"6,97E-06","module":"B1"},{"value":"8,96E-08","module":"C3"}]},{"parameter":"AP","unit":"mol H+-eq.","values":[{"value":"2,02E+00","module":"A1"},{"value":"2,04E-02","module":"A3"},{"value":"2,94E-02","module":"A4"},{"value":"1,46E-04","module":"A5"},{"value":"7,58E-01","module":"B1"},{"value":"4,25E-03","module":"C3"}]},{"parameter":"POCP","unit":"kg NMVOC-eq.","values":[{"value":"4,88E-01","module":"A1"},{"value":"1,88E-02","module":"A3"},{"value":"2,17E-02","module":"A4"},{"value":"1,50E-04","module":"A5"},{"value":"3,12E-01","module":"B1"},{"value":"3,53E-03","module":"C3"}]},{"parameter":"ADPE","unit":"kg Sb-eq.","values":[{"value":"4,97E-02","module":"A1"},{"value":"1,21E-03","module":"A3"},{"value":"2,10E-06","module":"A4"},{"value":"1,53E-07","module":"A5"},{"value":"3,30E-04","module":"B1"},{"value":"9,61E-06","module":"C3"}]},{"parameter":"ADPF","unit":"MJ","values":[{"value":"8,78E+02","module":"A1"},{"value":"7,86E+01","module":"A3"},{"value":"1,72E+01","module":"A4"},{"value":"3,34E-01","module":"A5"},{"value":"2,99E+03","module":"B1"},{"value":"1,22E+01","module":"C3"}]},{"parameter":"WDP","unit":"m3 world-eq.","values":[{"value":"3,96E+00","module":"A1"},{"value":"9,94E-01","module":"A3"},{"value":"4,14E-02","module":"A4"},{"value":"8,97E-04","module":"A5"},{"value":"3,25E+01","module":"B1"},{"value":"1,98E-01","module":"C3"}]},{"parameter":"EP-freshwater","unit":"kg P-eq.","values":[{"value":"1,59E-01","module":"A1"},{"value":"2,30E-03","module":"A3"},{"value":"5,32E-05","module":"A4"},{"value":"5,56E-06","module":"A5"},{"value":"1,41E-01","module":"B1"},{"value":"2,44E-04","module":"C3"}]},{"parameter":"EP-marine","unit":"kg N-eq.","values":[{"value":"0,0E+00","module":"A1"},{"value":"0,0E+00","module":"A3"},{"value":"0,0E+00","module":"A4"},{"value":"0,0E+00","module":"A5"},{"value":"0,0E+00","module":"B1"},{"value":"0,0E+00","module":"C3"}]},{"parameter":"EP-terrestrial","unit":"mol N-eq.","values":[{"value":"0,0E+00","module":"A1"},{"value":"0,0E+00","module":"A3"},{"value":"0,0E+00","module":"A4"},{"value":"0,0E+00","module":"A5"},{"value":"0,0E+00","module":"B1"},{"value":"0,0E+00","module":"C3"}]},{"parameter":"GWP-IOBC","unit":"kg CO2-eq.","values":[]}],"additional_environmental_impact":[{"parameter":"PM","unit":"disease incidence","values":[{"value":"0,0E+00","module":"A1"},{"value":"0,0E+00","module":"A3"},{"value":"0,0E+00","module":"A4"},{"value":"0,0E+00","module":"A5"},{"value":"0,0E+00","module":"B1"},{"value":"0,0E+00","module":"C3"}]},{"parameter":"ETP-fw","unit":"CTUe","values":[{"value":"0,0E+00","module":"A1"},{"value":"0,0E+00","module":"A3"},{"value":"0,0E+00","module":"A4"},{"value":"0,0E+00","module":"A5"},{"value":"0,0E+00","module":"B1"},{"value":"0,0E+00","module":"C3"}]},{"parameter":"HTP-c","unit":"CTUh","values":[{"value":"0,0E+00","module":"A1"},{"value":"0,0E+00","module":"A3"},{"value":"0,0E+00","module":"A4"},{"value":"0,0E+00","module":"A5"},{"value":"0,0E+00","module":"B1"},{"value":"0,0E+00","module":"C3"}]},{"parameter":"HTP-nc","unit":"CTUh","values":[{"value":"0,0E+00","module":"A1"},{"value":"0,0E+00","module":"A3"},{"value":"0,0E+00","module":"A4"},{"value":"0,0E+00","module":"A5"},{"value":"0,0E+00","module":"B1"},{"value":"0,0E+00","module":"C3"}]},{"parameter":"SQP","unit":"unitless","values":[{"value":"0,0E+00","module":"A1"},{"value":"0,0E+00","module":"A3"},{"value":"0,0E+00","module":"A4"},{"value":"0,0E+00","module":"A5"},{"value":"0,0E+00","module":"B1"},{"value":"0,0E+00","module":"C3"}]},{"parameter":"IRP","unit":"kBq U235-eq.","values":[{"value":"0,0E+00","module":"A1"},{"value":"0,0E+00","module":"A3"},{"value":"0,0E+00","module":"A4"},{"value":"0,0E+00","module":"A5"},{"value":"0,0E+00","module":"B1"},{"value":"0,0E+00","module":"C3"}]}],"resource_use":[{"parameter":"PERE","unit":"MJ","values":[{"value":"8,30E+02","module":"A1"},{"value":"7,75E+01","module":"A3"},{"value":"1,72E+01","module":"A4"},{"value":"3,34E-01","module":"A5"},{"value":"2,99E+03","module":"B1"},{"value":"1,22E+01","module":"C3"}]},{"parameter":"PERM","unit":"MJ","values":[{"value":"1,13E+02","module":"A1"},{"value":"7,24E+00","module":"A3"},{"value":"1,54E-01","module":"A4"},{"value":"1,44E-02","module":"A5"},{"value":"5,17E+02","module":"B1"},{"value":"8,34E-01","module":"C3"}]},{"parameter":"PERT","unit":"MJ","values":[{"value":"4,76E+01","module":"A1"},{"value":"1,16E+00","module":"A3"},{"value":"0,0E+00","module":"A4"},{"value":"0,0E+00","module":"A5"},{"value":"0,0E+00","module":"B1"},{"value":"0,0E+00","module":"C3"}]},{"parameter":"PENRE","unit":"MJ","values":[{"value":"0,0E+00","module":"A1"},{"value":"6,05E+00","module":"A3"},{"value":"0,0E+00","module":"A4"},{"value":"0,0E+00","module":"A5"},{"value":"0,0E+00","module":"B1"},{"value":"0,0E+00","module":"C3"}]},{"parameter":"PENRM","unit":"MJ","values":[{"value":"8,78E+02","module":"A1"},{"value":"7,86E+00","module":"A3"},{"value":"1,72E+01","module":"A4"},{"value":"3,34E-01","module":"A5"},{"value":"2,99E+03","module":"B1"},{"value":"1,22E+01","module":"C3"}]},{"parameter":"PENRT","unit":"MJ","values":[{"value":"1,13E+02","module":"A1"},{"value":"1,33E+00","module":"A3"},{"value":"1,54E-01","module":"A4"},{"value":"1,44E-02","module":"A5"},{"value":"5,17E+02","module":"B1"},{"value":"8,34E-01","module":"C3"}]},{"parameter":"SM","unit":"kg","values":[{"value":"9,08E-01","module":"A1"},{"value":"2,62E-03","module":"A3"},{"value":"0,0E+00","module":"A4"},{"value":"0,0E+00","module":"A5"},{"value":"0,0E+00","module":"B1"},{"value":"0,0E+00","module":"C3"}]},{"parameter":"RSF","unit":"MJ","values":[{"value":"0,0E+00","module":"A1"},{"value":"0,0E+00","module":"A3"},{"value":"0,0E+00","module":"A4"},{"value":"0,0E+00","module":"A5"},{"value":"0,0E+00","module":"B1"},{"value":"0,0E+00","module":"C3"}]},{"parameter":"NRSF","unit":"MJ","values":[{"value":"0,0E+00","module":"A1"},{"value":"0,0E+00","module":"A3"},{"value":"0,0E+00","module":"A4"},{"value":"0,0E+00","module":"A5"},{"value":"0,0E+00","module":"B1"},{"value":"0,0E+00","module":"C3"}]},{"parameter":"FW","unit":"m3","values":[{"value":"1,02E+00","module":"A1"},{"value":"2,84E-02","module":"A3"},{"value":"1,39E-03","module":"A4"},{"value":"6,87E-05","module":"A5"},{"value":"2,50E+00","module":"B1"},{"value":"6,53E-03","module":"C3"}]}],"end_of_life_waste":[{"parameter":"HWD","unit":"kg","values":[{"value":"7,04E-03","module":"A1"},{"value":"3,50E-04","module":"A3"},{"value":"2,56E-05","module":"A4"},{"value":"7,01E-07","module":"A5"},{"value":"1,06E-03","module":"B1"},{"value":"1,97E-05","module":"C3"}]},{"parameter":"NHWD","unit":"kg","values":[{"value":"1,56E+01","module":"A1"},{"value":"4,08E-01","module":"A3"},{"value":"6,29E-01","module":"A4"},{"value":"4,13E-02","module":"A5"},{"value":"9,92E+00","module":"B1"},{"value":"1,29E+00","module":"C3"}]},{"parameter":"RWD","unit":"kg","values":[{"value":"1,94E-03","module":"A1"},{"value":"1,01E-04","module":"A3"},{"value":"1,18E-04","module":"A4"},{"value":"1,71E-06","module":"A5"},{"value":"2,20E-02","module":"B1"},{"value":"5,08E-05","module":"C3"}]}],"end_of_life_flow":[{"parameter":"CRU","unit":"kg","values":[{"value":"0,0E+00","module":"A1"},{"value":"0,0E+00","module":"A3"},{"value":"0,0E+00","module":"A4"},{"value":"0,0E+00","module":"A5"},{"value":"0,0E+00","module":"B1"},{"value":"0,0E+00","module":"C3"}]},{"parameter":"MFR","unit":"kg","values":[{"value":"1,60E+00","module":"A1"},{"value":"7,11E-01","module":"A3"},{"value":"0,0E+00","module":"A4"},{"value":"2,41E-01","module":"A5"},{"value":"0,0E+00","module":"B1"},{"value":"4,33E+00","module":"C3"}]},{"parameter":"MER","unit":"kg","values":[{"value":"1,41E-01","module":"A1"},{"value":"6,99E-01","module":"A3"},{"value":"0,0E+00","module":"A4"},{"value":"2,05E-01","module":"A5"},{"value":"0,0E+00","module":"B1"},{"value":"3,31E-02","module":"C3"}]},{"parameter":"EEE","unit":"MJ","values":[{"value":"3,29E-01","module":"A1"},{"value":"1,58E+00","module":"A3"},{"value":"0,0E+00","module":"A4"},{"value":"3,68E-01","module":"A5"},{"value":"0,0E+00","module":"B1"},{"value":"6,37E-02","module":"C3"}]},{"parameter":"EET","unit":"MJ","values":[{"value":"6,50E-01","module":"A1"},{"value":"3,12E+00","module":"A3"},{"value":"0,0E+00","module":"A4"},{"value":"7,37E-01","module":"A5"},{"value":"0,0E+00","module":"B1"},{"value":"1,25E-01","module":"C3"}]}]}