{"product_name":"PU-D\u00e4mmplatten mit Mineralvlies-Deckschicht","epd_id":"EPD-IVP-20210002-IBE2-DE","compliance":["DIN EN 15804","ISO 14025"],"producer_name":"Industrieverband Polyurethan-Hartschaum e.V.","environmental_impact":[{"parameter":"GWP-total","unit":"kg CO2-eq.","values":[{"value":"1,16E+01","module":"A1-A3"},{"value":"4,65E-01","module":"A4"},{"value":"3,92E-01","module":"A5"},{"value":"8,96E-02","module":"C2"},{"value":"9,30E+00","module":"C3"},{"value":"-3,82E+00","module":"D"}]},{"parameter":"ODP","unit":"kg CFC11-eq.","values":[{"value":"1,91E-05","module":"A1-A3"},{"value":"7,65E-17","module":"A4"},{"value":"1,11E-16","module":"A5"},{"value":"1,47E-17","module":"C2"},{"value":"4,51E-15","module":"C3"},{"value":"-5,31E-14","module":"D"}]},{"parameter":"AP","unit":"kg SO2-eq.","values":[{"value":"2,20E-02","module":"A1-A3"},{"value":"3,76E-04","module":"A4"},{"value":"9,08E-05","module":"A5"},{"value":"7,26E-05","module":"C2"},{"value":"3,75E-03","module":"C3"},{"value":"-4,29E-03","module":"D"}]},{"parameter":"EP","unit":"kg PO4^3-eq.","values":[{"value":"3,14E-03","module":"A1-A3"},{"value":"7,01E-05","module":"A4"},{"value":"2,20E-05","module":"A5"},{"value":"1,35E-05","module":"C2"},{"value":"9,18E-04","module":"C3"},{"value":"-5,76E-04","module":"D"}]},{"parameter":"POCP","unit":"kg Ethen-eq.","values":[{"value":"1,21E-02","module":"A1-A3"},{"value":"-6,12E-06","module":"A4"},{"value":"6,31E-06","module":"A5"},{"value":"-1,18E-06","module":"C2"},{"value":"2,41E-04","module":"C3"},{"value":"-4,37E-04","module":"D"}]},{"parameter":"ADPE","unit":"kg Sb-eq.","values":[{"value":"1,60E-06","module":"A1-A3"},{"value":"3,43E-08","module":"A4"},{"value":"1,29E-09","module":"A5"},{"value":"6,61E-09","module":"C2"},{"value":"5,17E-08","module":"C3"},{"value":"-6,62E-07","module":"D"}]},{"parameter":"ADPF","unit":"MJ","values":[{"value":"2,67E+02","module":"A1-A3"},{"value":"6,34E+00","module":"A4"},{"value":"9,08E-02","module":"A5"},{"value":"1,22E+00","module":"C2"},{"value":"3,39E+00","module":"C3"},{"value":"-5,41E+01","module":"D"}]}],"additional_environmental_impact":[],"resource_use":[{"parameter":"PERE","unit":"MJ","values":[{"value":"1,71E+01","module":"A1-A3"},{"value":"3,57E-01","module":"A4"},{"value":"1,26E+00","module":"A5"},{"value":"6,89E-02","module":"C2"},{"value":"1,14E+00","module":"C3"},{"value":"-1,41E+01","module":"D"}]},{"parameter":"PERM","unit":"MJ","values":[{"value":"1,23E+00","module":"A1-A3"},{"value":"0,0E+00","module":"A4"},{"value":"-1,23E+00","module":"A5"},{"value":"0,0E+00","module":"C2"},{"value":"0,0E+00","module":"C3"},{"value":"0,0E+00","module":"D"}]},{"parameter":"PERT","unit":"MJ","values":[{"value":"1,83E+01","module":"A1-A3"},{"value":"3,57E-01","module":"A4"},{"value":"2,80E-02","module":"A5"},{"value":"6,89E-02","module":"C2"},{"value":"1,14E+00","module":"C3"},{"value":"-1,41E+01","module":"D"}]},{"parameter":"PENRE","unit":"MJ","values":[{"value":"8,99E+01","module":"A1-A3"},{"value":"6,36E+00","module":"A4"},{"value":"2,25E+01","module":"A5"},{"value":"1,23E+00","module":"C2"},{"value":"1,74E+02","module":"C3"},{"value":"-6,62E+01","module":"D"}]},{"parameter":"PENRM","unit":"MJ","values":[{"value":"1,92E+02","module":"A1-A3"},{"value":"0,0E+00","module":"A4"},{"value":"-2,24E+01","module":"A5"},{"value":"0,0E+00","module":"C2"},{"value":"-1,70E+02","module":"C3"},{"value":"0,0E+00","module":"D"}]},{"parameter":"PENRT","unit":"MJ","values":[{"value":"2,82E+02","module":"A1-A3"},{"value":"6,36E+00","module":"A4"},{"value":"1,13E-01","module":"A5"},{"value":"1,23E+00","module":"C2"},{"value":"4,33E+00","module":"C3"},{"value":"-6,62E+01","module":"D"}]},{"parameter":"SM","unit":"kg","values":[{"value":"0,0E+00","module":"A1-A3"},{"value":"0,0E+00","module":"A4"},{"value":"0,0E+00","module":"A5"},{"value":"0,0E+00","module":"C2"},{"value":"0,0E+00","module":"C3"},{"value":"0,0E+00","module":"D"}]},{"parameter":"RSF","unit":"MJ","values":[{"value":"0,0E+00","module":"A1-A3"},{"value":"0,0E+00","module":"A4"},{"value":"0,0E+00","module":"A5"},{"value":"0,0E+00","module":"C2"},{"value":"0,0E+00","module":"C3"},{"value":"0,0E+00","module":"D"}]},{"parameter":"NRSF","unit":"MJ","values":[{"value":"0,0E+00","module":"A1-A3"},{"value":"0,0E+00","module":"A4"},{"value":"0,0E+00","module":"A5"},{"value":"0,0E+00","module":"C2"},{"value":"0,0E+00","module":"C3"},{"value":"0,0E+00","module":"D"}]},{"parameter":"FW","unit":"m^3","values":[{"value":"8,14E-02","module":"A1-A3"},{"value":"4,14E-04","module":"A4"},{"value":"8,87E-04","module":"A5"},{"value":"7,98E-05","module":"C2"},{"value":"2,26E-02","module":"C3"},{"value":"-1,64E-02","module":"D"}]}],"end_of_life_waste":[{"parameter":"HWD","unit":"kg","values":[{"value":"1,13E-05","module":"A1-A3"},{"value":"2,96E-07","module":"A4"},{"value":"8,44E-11","module":"A5"},{"value":"5,71E-08","module":"C2"},{"value":"3,31E-09","module":"C3"},{"value":"-2,65E-08","module":"D"}]},{"parameter":"NHWD","unit":"kg","values":[{"value":"2,59E-01","module":"A1-A3"},{"value":"9,74E-04","module":"A4"},{"value":"3,78E-03","module":"A5"},{"value":"1,88E-04","module":"C2"},{"value":"1,46E-01","module":"C3"},{"value":"-3,01E-02","module":"D"}]},{"parameter":"RWD","unit":"kg","values":[{"value":"6,29E-03","module":"A1-A3"},{"value":"7,88E-06","module":"A4"},{"value":"8,97E-06","module":"A5"},{"value":"1,52E-06","module":"C2"},{"value":"3,68E-04","module":"C3"},{"value":"-4,82E-03","module":"D"}]}],"end_of_life_flow":[{"parameter":"CRU","unit":"kg","values":[{"value":"0,0E+00","module":"A1-A3"},{"value":"0,0E+00","module":"A4"},{"value":"0,0E+00","module":"A5"},{"value":"0,0E+00","module":"C2"},{"value":"0,0E+00","module":"C3"},{"value":"0,0E+00","module":"D"}]},{"parameter":"MFR","unit":"kg","values":[{"value":"0,0E+00","module":"A1-A3"},{"value":"0,0E+00","module":"A4"},{"value":"0,0E+00","module":"A5"},{"value":"0,0E+00","module":"C2"},{"value":"0,0E+00","module":"C3"},{"value":"0,0E+00","module":"D"}]},{"parameter":"MER","unit":"kg","values":[{"value":"0,0E+00","module":"A1-A3"},{"value":"0,0E+00","module":"A4"},{"value":"0,0E+00","module":"A5"},{"value":"0,0E+00","module":"C2"},{"value":"0,0E+00","module":"C3"},{"value":"3,81E+00","module":"D"}]},{"parameter":"EEE","unit":"MJ","values":[{"value":"0,0E+00","module":"A1-A3"},{"value":"0,0E+00","module":"A4"},{"value":"4,11E-01","module":"A5"},{"value":"0,0E+00","module":"C2"},{"value":"1,54E+01","module":"C3"},{"value":"0,0E+00","module":"D"}]},{"parameter":"EET","unit":"MJ","values":[{"value":"0,0E+00","module":"A1-A3"},{"value":"0,0E+00","module":"A4"},{"value":"7,31E-01","module":"A5"},{"value":"0,0E+00","module":"C2"},{"value":"2,78E+01","module":"C3"},{"value":"0,0E+00","module":"D"}]}]}