{"product_name":"Punta PXR","epd_id":"EPD-Kiwa-EE-161567-EN","compliance":["EN 15804+A2","ISO 14025"],"producer_name":"Ansorg GmbH","environmental_impact":[{"parameter":"GWP-total","unit":"kg CO2-eq.","values":[{"value":"6,76E+00","module":"A1"},{"value":"6,61E-02","module":"A2"},{"value":"-1,70E-01","module":"A3"},{"value":"9,05E-02","module":"A4"},{"value":"3,91E-01","module":"A5"},{"value":"3,13E+02","module":"B6"},{"value":"0,0E+00","module":"C1"},{"value":"3,87E-03","module":"C2"},{"value":"2,24E-01","module":"C3"},{"value":"1,71E-03","module":"C4"},{"value":"-2,82E+00","module":"D"}]},{"parameter":"GWP-fossil","unit":"kg CO2-eq.","values":[{"value":"6,75E+00","module":"A1"},{"value":"6,60E-02","module":"A2"},{"value":"2,02E-01","module":"A3"},{"value":"9,04E-02","module":"A4"},{"value":"1,56E-02","module":"A5"},{"value":"3,03E+02","module":"B6"},{"value":"0,0E+00","module":"C1"},{"value":"3,86E-03","module":"C2"},{"value":"2,24E-01","module":"C3"},{"value":"1,71E-03","module":"C4"},{"value":"-3,19E+00","module":"D"}]},{"parameter":"GWP-biogenic","unit":"kg CO2-eq.","values":[{"value":"-1,34E-02","module":"A1"},{"value":"-3,37E-06","module":"A2"},{"value":"-3,74E-01","module":"A3"},{"value":"4,17E-05","module":"A4"},{"value":"3,76E-01","module":"A5"},{"value":"9,09E+00","module":"B6"},{"value":"0,0E+00","module":"C1"},{"value":"1,78E-06","module":"C2"},{"value":"-7,53E-05","module":"C3"},{"value":"5,02E-06","module":"C4"},{"value":"3,78E-01","module":"D"}]},{"parameter":"GWP-luluc","unit":"kg CO2-eq.","values":[{"value":"2,84E-02","module":"A1"},{"value":"3,86E-05","module":"A2"},{"value":"2,62E-03","module":"A3"},{"value":"3,31E-05","module":"A4"},{"value":"4,66E-06","module":"A5"},{"value":"7,04E-01","module":"B6"},{"value":"0,0E+00","module":"C1"},{"value":"1,42E-06","module":"C2"},{"value":"4,45E-05","module":"C3"},{"value":"2,77E-07","module":"C4"},{"value":"-1,22E-02","module":"D"}]},{"parameter":"ODP","unit":"kg CFC 11-equiv.","values":[{"value":"3,49E-07","module":"A1"},{"value":"1,37E-08","module":"A2"},{"value":"2,32E-08","module":"A3"},{"value":"2,00E-08","module":"A4"},{"value":"2,30E-09","module":"A5"},{"value":"2,55E-05","module":"B6"},{"value":"0,0E+00","module":"C1"},{"value":"8,53E-10","module":"C2"},{"value":"7,04E-09","module":"C3"},{"value":"7,04E-11","module":"C4"},{"value":"-1,29E-07","module":"D"}]},{"parameter":"AP","unit":"mol H+-eq.","values":[{"value":"8,96E-02","module":"A1"},{"value":"1,57E-03","module":"A2"},{"value":"1,29E-03","module":"A3"},{"value":"5,24E-04","module":"A4"},{"value":"8,12E-05","module":"A5"},{"value":"1,77E+00","module":"B6"},{"value":"0,0E+00","module":"C1"},{"value":"2,24E-05","module":"C2"},{"value":"3,28E-04","module":"C3"},{"value":"2,77E-06","module":"C4"},{"value":"-2,07E-02","module":"D"}]},{"parameter":"POCP","unit":"kg NMVOC-eq.","values":[{"value":"2,93E-02","module":"A1"},{"value":"1,16E-03","module":"A2"},{"value":"9,28E-04","module":"A3"},{"value":"5,82E-04","module":"A4"},{"value":"1,03E-04","module":"A5"},{"value":"7,01E-01","module":"B6"},{"value":"0,0E+00","module":"C1"},{"value":"2,49E-05","module":"C2"},{"value":"2,13E-04","module":"C3"},{"value":"2,82E-06","module":"C4"},{"value":"-1,04E-02","module":"D"}]},{"parameter":"ADPE","unit":"kg Sb-eq.","values":[{"value":"4,74E-04","module":"A1"},{"value":"8,80E-07","module":"A2"},{"value":"1,40E-06","module":"A3"},{"value":"2,29E-06","module":"A4"},{"value":"4,79E-07","module":"A5"},{"value":"2,20E-03","module":"B6"},{"value":"0,0E+00","module":"C1"},{"value":"9,79E-08","module":"C2"},{"value":"1,26E-06","module":"C3"},{"value":"3,23E-09","module":"C4"},{"value":"7,04E-04","module":"D"}]},{"parameter":"ADPF","unit":"MJ","values":[{"value":"7,28E+01","module":"A1"},{"value":"8,94E-01","module":"A2"},{"value":"3,20E+00","module":"A3"},{"value":"1,36E+00","module":"A4"},{"value":"1,72E-01","module":"A5"},{"value":"6,23E+03","module":"B6"},{"value":"0,0E+00","module":"C1"},{"value":"5,83E-02","module":"C2"},{"value":"5,85E-01","module":"C3"},{"value":"6,59E-03","module":"C4"},{"value":"-3,03E+01","module":"D"}]},{"parameter":"WDP","unit":"m3 world-eq.","values":[{"value":"1,78E+00","module":"A1"},{"value":"2,00E-03","module":"A2"},{"value":"7,86E-02","module":"A3"},{"value":"4,88E-03","module":"A4"},{"value":"9,47E-04","module":"A5"},{"value":"6,98E+01","module":"B6"},{"value":"0,0E+00","module":"C1"},{"value":"2,09E-04","module":"C2"},{"value":"1,16E-02","module":"C3"},{"value":"2,10E-04","module":"C4"},{"value":"-3,03E-01","module":"D"}]},{"parameter":"EP-freshwater","unit":"kg P-eq.","values":[{"value":"6,84E-04","module":"A1"},{"value":"4,01E-07","module":"A2"},{"value":"1,96E-05","module":"A3"},{"value":"9,12E-07","module":"A4"},{"value":"2,26E-07","module":"A5"},{"value":"3,23E-02","module":"B6"},{"value":"0,0E+00","module":"C1"},{"value":"3,90E-08","module":"C2"},{"value":"2,11E-06","module":"C3"},{"value":"1,11E-08","module":"C4"},{"value":"-1,05E-04","module":"D"}]},{"parameter":"EP-marine","unit":"kg N-eq.","values":[{"value":"8,52E-03","module":"A1"},{"value":"3,98E-04","module":"A2"},{"value":"3,17E-04","module":"A3"},{"value":"1,85E-04","module":"A4"},{"value":"2,89E-05","module":"A5"},{"value":"2,24E-01","module":"B6"},{"value":"0,0E+00","module":"C1"},{"value":"7,90E-06","module":"C2"},{"value":"6,94E-05","module":"C3"},{"value":"2,74E-06","module":"C4"},{"value":"-3,11E-03","module":"D"}]},{"parameter":"EP-terrestrial","unit":"mol N-eq.","values":[{"value":"1,04E-01","module":"A1"},{"value":"4,43E-03","module":"A2"},{"value":"3,69E-03","module":"A3"},{"value":"2,04E-03","module":"A4"},{"value":"3,08E-04","module":"A5"},{"value":"2,76E+00","module":"B6"},{"value":"0,0E+00","module":"C1"},{"value":"8,71E-05","module":"C2"},{"value":"7,80E-04","module":"C3"},{"value":"8,68E-06","module":"C4"},{"value":"-3,44E-02","module":"D"}]}],"additional_environmental_impact":[{"parameter":"PM","unit":"disease incidence","values":[{"value":"5,37E-07","module":"A1"},{"value":"3,32E-09","module":"A2"},{"value":"1,65E-08","module":"A3"},{"value":"8,14E-09","module":"A4"},{"value":"1,49E-09","module":"A5"},{"value":"4,63E-06","module":"B6"},{"value":"0,0E+00","module":"C1"},{"value":"3,48E-10","module":"C2"},{"value":"3,64E-09","module":"C3"},{"value":"4,43E-11","module":"C4"},{"value":"-2,49E-07","module":"D"}]},{"parameter":"ETP-fw","unit":"CTUe","values":[{"value":"6,73E+02","module":"A1"},{"value":"6,57E-01","module":"A2"},{"value":"9,23E+00","module":"A3"},{"value":"1,22E+00","module":"A4"},{"value":"2,85E-01","module":"A5"},{"value":"4,27E+03","module":"B6"},{"value":"0,0E+00","module":"C1"},{"value":"5,20E-02","module":"C2"},{"value":"3,14E+00","module":"C3"},{"value":"3,50E+00","module":"C4"},{"value":"-7,52E+01","module":"D"}]},{"parameter":"HTP-c","unit":"CTUh","values":[{"value":"1,75E-08","module":"A1"},{"value":"3,46E-11","module":"A2"},{"value":"2,32E-10","module":"A3"},{"value":"3,94E-11","module":"A4"},{"value":"1,19E-11","module":"A5"},{"value":"1,10E-07","module":"B6"},{"value":"0,0E+00","module":"C1"},{"value":"1,69E-12","module":"C2"},{"value":"7,36E-11","module":"C3"},{"value":"3,30E-13","module":"C4"},{"value":"-4,35E-09","module":"D"}]},{"parameter":"HTP-nc","unit":"CTUh","values":[{"value":"7,33E-07","module":"A1"},{"value":"6,11E-10","module":"A2"},{"value":"3,29E-09","module":"A3"},{"value":"1,33E-09","module":"A4"},{"value":"2,08E-10","module":"A5"},{"value":"3,76E-06","module":"B6"},{"value":"0,0E+00","module":"C1"},{"value":"5,69E-11","module":"C2"},{"value":"4,72E-09","module":"C3"},{"value":"1,29E-11","module":"C4"},{"value":"-6,16E-08","module":"D"}]},{"parameter":"SQP","unit":"dimensionless","values":[{"value":"2,74E+01","module":"A1"},{"value":"3,61E-01","module":"A2"},{"value":"3,69E+01","module":"A3"},{"value":"1,18E+00","module":"A4"},{"value":"6,92E-02","module":"A5"},{"value":"1,52E+03","module":"B6"},{"value":"0,0E+00","module":"C1"},{"value":"5,06E-02","module":"C2"},{"value":"4,74E-01","module":"C3"},{"value":"1,21E-02","module":"C4"},{"value":"-1,99E+01","module":"D"}]},{"parameter":"IRP","unit":"kBq U235-eq.","values":[{"value":"1,71E-01","module":"A1"},{"value":"3,80E-03","module":"A2"},{"value":"1,43E-02","module":"A3"},{"value":"5,71E-03","module":"A4"},{"value":"7,80E-04","module":"A5"},{"value":"5,39E+01","module":"B6"},{"value":"0,0E+00","module":"C1"},{"value":"2,44E-04","module":"C2"},{"value":"2,37E-03","module":"C3"},{"value":"2,47E-05","module":"C4"},{"value":"-4,00E-02","module":"D"}]}],"resource_use":[{"parameter":"PERE","unit":"MJ","values":[{"value":"9,90E+00","module":"A1"},{"value":"7,92E-03","module":"A2"},{"value":"4,21E+00","module":"A3"},{"value":"1,71E-02","module":"A4"},{"value":"5,80E-03","module":"A5"},{"value":"1,18E+03","module":"B6"},{"value":"0,0E+00","module":"C1"},{"value":"7,30E-04","module":"C2"},{"value":"5,21E-02","module":"C3"},{"value":"2,34E-04","module":"C4"},{"value":"-3,65E+00","module":"D"}]},{"parameter":"PERM","unit":"MJ","values":[{"value":"0,0E+00","module":"A1"},{"value":"0,0E+00","module":"A2"},{"value":"3,59E+00","module":"A3"},{"value":"0,0E+00","module":"A4"},{"value":"0,0E+00","module":"A5"},{"value":"0,0E+00","module":"B6"},{"value":"0,0E+00","module":"C1"},{"value":"0,0E+00","module":"C2"},{"value":"0,0E+00","module":"C3"},{"value":"0,0E+00","module":"C4"},{"value":"-2,79E+00","module":"D"}]},{"parameter":"PERT","unit":"MJ","values":[{"value":"9,90E+00","module":"A1"},{"value":"7,92E-03","module":"A2"},{"value":"7,80E+00","module":"A3"},{"value":"1,71E-02","module":"A4"},{"value":"5,80E-03","module":"A5"},{"value":"1,18E+03","module":"B6"},{"value":"0,0E+00","module":"C1"},{"value":"7,30E-04","module":"C2"},{"value":"5,95E-02","module":"C3"},{"value":"2,67E-04","module":"C4"},{"value":"-6,44E+00","module":"D"}]},{"parameter":"PENRE","unit":"MJ","values":[{"value":"7,74E+01","module":"A1"},{"value":"9,49E-01","module":"A2"},{"value":"3,33E+00","module":"A3"},{"value":"1,45E+00","module":"A4"},{"value":"1,82E-01","module":"A5"},{"value":"6,54E+03","module":"B6"},{"value":"0,0E+00","module":"C1"},{"value":"6,19E-02","module":"C2"},{"value":"5,41E-01","module":"C3"},{"value":"5,12E-03","module":"C4"},{"value":"-3,19E+01","module":"D"}]},{"parameter":"PENRM","unit":"MJ","values":[{"value":"2,00E-01","module":"A1"},{"value":"0,0E+00","module":"A2"},{"value":"7,32E-02","module":"A3"},{"value":"0,0E+00","module":"A4"},{"value":"0,0E+00","module":"A5"},{"value":"0,0E+00","module":"B6"},{"value":"0,0E+00","module":"C1"},{"value":"0,0E+00","module":"C2"},{"value":"0,0E+00","module":"C3"},{"value":"0,0E+00","module":"C4"},{"value":"-2,42E-01","module":"D"}]},{"parameter":"PENRT","unit":"MJ","values":[{"value":"7,76E+01","module":"A1"},{"value":"9,49E-01","module":"A2"},{"value":"3,41E+00","module":"A3"},{"value":"1,45E+00","module":"A4"},{"value":"1,82E-01","module":"A5"},{"value":"6,54E+03","module":"B6"},{"value":"0,0E+00","module":"C1"},{"value":"6,19E-02","module":"C2"},{"value":"6,25E-01","module":"C3"},{"value":"7,01E-03","module":"C4"},{"value":"-3,21E+01","module":"D"}]},{"parameter":"SM","unit":"kg","values":[{"value":"0,0E+00","module":"A1"},{"value":"0,0E+00","module":"A2"},{"value":"0,0E+00","module":"A3"},{"value":"0,0E+00","module":"A4"},{"value":"0,0E+00","module":"A5"},{"value":"0,0E+00","module":"B6"},{"value":"0,0E+00","module":"C1"},{"value":"0,0E+00","module":"C2"},{"value":"0,0E+00","module":"C3"},{"value":"0,0E+00","module":"C4"},{"value":"0,0E+00","module":"D"}]},{"parameter":"RSF","unit":"MJ","values":[{"value":"0,0E+00","module":"A1"},{"value":"0,0E+00","module":"A2"},{"value":"0,0E+00","module":"A3"},{"value":"0,0E+00","module":"A4"},{"value":"0,0E+00","module":"A5"},{"value":"0,0E+00","module":"B6"},{"value":"0,0E+00","module":"C1"},{"value":"0,0E+00","module":"C2"},{"value":"0,0E+00","module":"C3"},{"value":"0,0E+00","module":"C4"},{"value":"0,0E+00","module":"D"}]},{"parameter":"NRSF","unit":"MJ","values":[{"value":"0,0E+00","module":"A1"},{"value":"0,0E+00","module":"A2"},{"value":"0,0E+00","module":"A3"},{"value":"0,0E+00","module":"A4"},{"value":"0,0E+00","module":"A5"},{"value":"0,0E+00","module":"B6"},{"value":"0,0E+00","module":"C1"},{"value":"0,0E+00","module":"C2"},{"value":"0,0E+00","module":"C3"},{"value":"0,0E+00","module":"C4"},{"value":"0,0E+00","module":"D"}]},{"parameter":"FW","unit":"m3","values":[{"value":"6,27E-02","module":"A1"},{"value":"6,94E-05","module":"A2"},{"value":"2,69E-03","module":"A3"},{"value":"1,66E-04","module":"A4"},{"value":"3,97E-05","module":"A5"},{"value":"5,21E+00","module":"B6"},{"value":"0,0E+00","module":"C1"},{"value":"7,10E-06","module":"C2"},{"value":"4,52E-04","module":"C3"},{"value":"6,07E-06","module":"C4"},{"value":"-1,81E-02","module":"D"}]}],"end_of_life_waste":[{"parameter":"HWD","unit":"kg","values":[{"value":"1,05E-03","module":"A1"},{"value":"1,35E-06","module":"A2"},{"value":"6,78E-06","module":"A3"},{"value":"3,46E-06","module":"A4"},{"value":"4,89E-07","module":"A5"},{"value":"4,15E-03","module":"B6"},{"value":"0,0E+00","module":"C1"},{"value":"1,48E-07","module":"C2"},{"value":"1,16E-03","module":"C3"},{"value":"8,29E-09","module":"C4"},{"value":"1,41E-03","module":"D"}]},{"parameter":"NHWD","unit":"kg","values":[{"value":"1,50E+00","module":"A1"},{"value":"2,21E-02","module":"A2"},{"value":"3,50E-02","module":"A3"},{"value":"8,65E-02","module":"A4"},{"value":"4,94E-03","module":"A5"},{"value":"2,11E+01","module":"B6"},{"value":"0,0E+00","module":"C1"},{"value":"3,70E-03","module":"C2"},{"value":"2,09E-02","module":"C3"},{"value":"1,95E-02","module":"C4"},{"value":"-6,01E-01","module":"D"}]},{"parameter":"RWD","unit":"kg","values":[{"value":"1,53E-04","module":"A1"},{"value":"6,09E-06","module":"A2"},{"value":"1,55E-05","module":"A3"},{"value":"8,96E-06","module":"A4"},{"value":"1,11E-06","module":"A5"},{"value":"4,42E-02","module":"B6"},{"value":"0,0E+00","module":"C1"},{"value":"3,83E-07","module":"C2"},{"value":"2,50E-06","module":"C3"},{"value":"3,33E-08","module":"C4"},{"value":"-4,69E-05","module":"D"}]}],"end_of_life_flow":[{"parameter":"CRU","unit":"kg","values":[{"value":"0,0E+00","module":"A1"},{"value":"0,0E+00","module":"A2"},{"value":"0,0E+00","module":"A3"},{"value":"0,0E+00","module":"A4"},{"value":"0,0E+00","module":"A5"},{"value":"0,0E+00","module":"B6"},{"value":"0,0E+00","module":"C1"},{"value":"0,0E+00","module":"C2"},{"value":"0,0E+00","module":"C3"},{"value":"0,0E+00","module":"C4"},{"value":"0,0E+00","module":"D"}]},{"parameter":"MFR","unit":"kg","values":[{"value":"0,0E+00","module":"A1"},{"value":"0,0E+00","module":"A2"},{"value":"0,0E+00","module":"A3"},{"value":"0,0E+00","module":"A4"},{"value":"2,30E-01","module":"A5"},{"value":"0,0E+00","module":"B6"},{"value":"0,0E+00","module":"C1"},{"value":"0,0E+00","module":"C2"},{"value":"2,30E-01","module":"C3"},{"value":"0,0E+00","module":"C4"},{"value":"0,0E+00","module":"D"}]},{"parameter":"MER","unit":"kg","values":[{"value":"0,0E+00","module":"A1"},{"value":"0,0E+00","module":"A2"},{"value":"0,0E+00","module":"A3"},{"value":"0,0E+00","module":"A4"},{"value":"0,0E+00","module":"A5"},{"value":"0,0E+00","module":"B6"},{"value":"0,0E+00","module":"C1"},{"value":"0,0E+00","module":"C2"},{"value":"0,0E+00","module":"C3"},{"value":"0,0E+00","module":"C4"},{"value":"0,0E+00","module":"D"}]},{"parameter":"EEE","unit":"MJ","values":[{"value":"0,0E+00","module":"A1"},{"value":"0,0E+00","module":"A2"},{"value":"0,0E+00","module":"A3"},{"value":"0,0E+00","module":"A4"},{"value":"0,0E+00","module":"A5"},{"value":"0,0E+00","module":"B6"},{"value":"0,0E+00","module":"C1"},{"value":"0,0E+00","module":"C2"},{"value":"0,0E+00","module":"C3"},{"value":"0,0E+00","module":"C4"},{"value":"2,88E-02","module":"D"}]},{"parameter":"EET","unit":"MJ","values":[{"value":"0,0E+00","module":"A1"},{"value":"0,0E+00","module":"A2"},{"value":"0,0E+00","module":"A3"},{"value":"0,0E+00","module":"A4"},{"value":"0,0E+00","module":"A5"},{"value":"0,0E+00","module":"B6"},{"value":"0,0E+00","module":"C1"},{"value":"0,0E+00","module":"C2"},{"value":"0,0E+00","module":"C3"},{"value":"0,0E+00","module":"C4"},{"value":"4,96E-02","module":"D"}]}]}