{"product_name":"PVA Primer, Jotun U.A.E. Ltd. (LLC)","epd_id":"NEPD-6571-5839","compliance":["EN 15804+A2","ISO 14025","ISO 21930"],"producer_name":"Jotun A/S","environmental_impact":[{"parameter":"GWP-total","unit":"kg CO2-eq.","values":[{"value":"7,78E-01","module":"A1"},{"value":"2,84E-02","module":"A2"},{"value":"3,24E-02","module":"A3"},{"value":"5,33E-03","module":"A4"},{"value":"0,0E+00","module":"C1"},{"value":"1,35E-03","module":"C2"},{"value":"0,0E+00","module":"C3"},{"value":"5,66E-03","module":"C4"},{"value":"0,0E+00","module":"D"}]},{"parameter":"GWP-fossil","unit":"kg CO2-eq.","values":[{"value":"7,77E-01","module":"A1"},{"value":"2,84E-02","module":"A2"},{"value":"3,24E-02","module":"A3"},{"value":"5,33E-03","module":"A4"},{"value":"0,0E+00","module":"C1"},{"value":"1,35E-03","module":"C2"},{"value":"0,0E+00","module":"C3"},{"value":"5,65E-03","module":"C4"},{"value":"0,0E+00","module":"D"}]},{"parameter":"GWP-biogenic","unit":"kg CO2-eq.","values":[{"value":"6,47E-04","module":"A1"},{"value":"1,03E-05","module":"A2"},{"value":"1,36E-05","module":"A3"},{"value":"2,12E-06","module":"A4"},{"value":"0,0E+00","module":"C1"},{"value":"5,35E-07","module":"C2"},{"value":"0,0E+00","module":"C3"},{"value":"2,71E-06","module":"C4"},{"value":"0,0E+00","module":"D"}]},{"parameter":"GWP-luluc","unit":"kg CO2-eq.","values":[{"value":"3,07E-04","module":"A1"},{"value":"1,18E-05","module":"A2"},{"value":"1,08E-06","module":"A3"},{"value":"1,61E-06","module":"A4"},{"value":"0,0E+00","module":"C1"},{"value":"4,06E-07","module":"C2"},{"value":"0,0E+00","module":"C3"},{"value":"1,87E-06","module":"C4"},{"value":"0,0E+00","module":"D"}]},{"parameter":"ODP","unit":"kg CFC 11-eq.","values":[{"value":"6,88E-08","module":"A1"},{"value":"6,29E-09","module":"A2"},{"value":"1,99E-09","module":"A3"},{"value":"1,20E-09","module":"A4"},{"value":"0,0E+00","module":"C1"},{"value":"3,04E-10","module":"C2"},{"value":"0,0E+00","module":"C3"},{"value":"1,57E-09","module":"C4"},{"value":"0,0E+00","module":"D"}]},{"parameter":"AP","unit":"mol H+-eq.","values":[{"value":"5,28E-03","module":"A1"},{"value":"3,74E-04","module":"A2"},{"value":"4,21E-05","module":"A3"},{"value":"2,74E-05","module":"A4"},{"value":"0,0E+00","module":"C1"},{"value":"6,92E-06","module":"C2"},{"value":"0,0E+00","module":"C3"},{"value":"3,14E-05","module":"C4"},{"value":"0,0E+00","module":"D"}]},{"parameter":"POCP","unit":"kg NMVOC-eq.","values":[{"value":"2,96E-03","module":"A1"},{"value":"3,05E-04","module":"A2"},{"value":"4,21E-05","module":"A3"},{"value":"3,00E-05","module":"A4"},{"value":"0,0E+00","module":"C1"},{"value":"7,59E-06","module":"C2"},{"value":"0,0E+00","module":"C3"},{"value":"3,29E-05","module":"C4"},{"value":"0,0E+00","module":"D"}]},{"parameter":"ADPE","unit":"kg Sb-eq.","values":[{"value":"1,99E-05","module":"A1"},{"value":"4,01E-07","module":"A2"},{"value":"1,06E-07","module":"A3"},{"value":"9,03E-08","module":"A4"},{"value":"0,0E+00","module":"C1"},{"value":"2,28E-08","module":"C2"},{"value":"0,0E+00","module":"C3"},{"value":"1,26E-07","module":"C4"},{"value":"0,0E+00","module":"D"}]},{"parameter":"ADPF","unit":"MJ","values":[{"value":"1,04E+01","module":"A1"},{"value":"4,15E-01","module":"A2"},{"value":"5,43E-01","module":"A3"},{"value":"8,21E-02","module":"A4"},{"value":"0,0E+00","module":"C1"},{"value":"2,07E-02","module":"C2"},{"value":"0,0E+00","module":"C3"},{"value":"1,05E-01","module":"C4"},{"value":"0,0E+00","module":"D"}]},{"parameter":"WDP","unit":"m3 world-eq.","values":[{"value":"3,04E+00","module":"A1"},{"value":"1,30E-01","module":"A2"},{"value":"2,89E-02","module":"A3"},{"value":"2,90E-02","module":"A4"},{"value":"0,0E+00","module":"C1"},{"value":"7,34E-03","module":"C2"},{"value":"0,0E+00","module":"C3"},{"value":"7,25E-02","module":"C4"},{"value":"0,0E+00","module":"D"}]},{"parameter":"EP-freshwater","unit":"kg P-eq.","values":[{"value":"1,02E-04","module":"A1"},{"value":"2,15E-07","module":"A2"},{"value":"9,14E-08","module":"A3"},{"value":"4,80E-08","module":"A4"},{"value":"0,0E+00","module":"C1"},{"value":"1,21E-08","module":"C2"},{"value":"0,0E+00","module":"C3"},{"value":"4,95E-08","module":"C4"},{"value":"0,0E+00","module":"D"}]},{"parameter":"EP-marine","unit":"kg N-eq.","values":[{"value":"8,41E-04","module":"A1"},{"value":"1,01E-04","module":"A2"},{"value":"1,29E-05","module":"A3"},{"value":"9,14E-06","module":"A4"},{"value":"0,0E+00","module":"C1"},{"value":"2,31E-06","module":"C2"},{"value":"0,0E+00","module":"C3"},{"value":"1,00E-05","module":"C4"},{"value":"0,0E+00","module":"D"}]},{"parameter":"EP-terrestrial","unit":"mol N-eq.","values":[{"value":"8,99E-03","module":"A1"},{"value":"1,12E-03","module":"A2"},{"value":"1,42E-04","module":"A3"},{"value":"1,01E-04","module":"A4"},{"value":"0,0E+00","module":"C1"},{"value":"2,55E-05","module":"C2"},{"value":"0,0E+00","module":"C3"},{"value":"1,10E-04","module":"C4"},{"value":"0,0E+00","module":"D"}]},{"parameter":"GWP-IOBC","unit":"kg CO2-eq.","values":[{"value":"7,78E-01","module":"A1"},{"value":"2,84E-02","module":"A2"},{"value":"3,19E-02","module":"A3"},{"value":"5,33E-03","module":"A4"},{"value":"0,0E+00","module":"C1"},{"value":"1,35E-03","module":"C2"},{"value":"0,0E+00","module":"C3"},{"value":"5,66E-03","module":"C4"},{"value":"0,0E+00","module":"D"}]}],"additional_environmental_impact":[{"parameter":"PM","unit":"disease incidence","values":[{"value":"7,42E-08","module":"A1"},{"value":"1,72E-09","module":"A2"},{"value":"3,00E-10","module":"A3"},{"value":"4,58E-10","module":"A4"},{"value":"0,0E+00","module":"C1"},{"value":"1,16E-10","module":"C2"},{"value":"0,0E+00","module":"C3"},{"value":"5,79E-10","module":"C4"},{"value":"0,0E+00","module":"D"}]},{"parameter":"ETP-fw","unit":"CTUe","values":[{"value":"1,70E+01","module":"A1"},{"value":"3,03E-01","module":"A2"},{"value":"1,33E-01","module":"A3"},{"value":"6,42E-02","module":"A4"},{"value":"0,0E+00","module":"C1"},{"value":"1,62E-02","module":"C2"},{"value":"0,0E+00","module":"C3"},{"value":"7,11E-02","module":"C4"},{"value":"0,0E+00","module":"D"}]},{"parameter":"HTP-c","unit":"CTUh","values":[{"value":"7,43E-09","module":"A1"},{"value":"0,0E+00","module":"A2"},{"value":"5,00E-12","module":"A3"},{"value":"0,0E+00","module":"A4"},{"value":"0,0E+00","module":"C1"},{"value":"0,0E+00","module":"C2"},{"value":"0,0E+00","module":"C3"},{"value":"1,00E-12","module":"C4"},{"value":"0,0E+00","module":"D"}]},{"parameter":"HTP-nc","unit":"CTUh","values":[{"value":"1,10E-07","module":"A1"},{"value":"2,15E-10","module":"A2"},{"value":"1,30E-10","module":"A3"},{"value":"5,70E-11","module":"A4"},{"value":"0,0E+00","module":"C1"},{"value":"1,40E-11","module":"C2"},{"value":"0,0E+00","module":"C3"},{"value":"6,90E-11","module":"C4"},{"value":"0,0E+00","module":"D"}]},{"parameter":"SQP","unit":"unitless","values":[{"value":"3,38E+00","module":"A1"},{"value":"3,63E-01","module":"A2"},{"value":"3,01E-02","module":"A3"},{"value":"9,29E-02","module":"A4"},{"value":"0,0E+00","module":"C1"},{"value":"2,35E-02","module":"C2"},{"value":"0,0E+00","module":"C3"},{"value":"1,30E-01","module":"C4"},{"value":"0,0E+00","module":"D"}]},{"parameter":"IRP","unit":"kBq U235-eq.","values":[{"value":"5,91E+01","module":"A1"},{"value":"1,76E-03","module":"A2"},{"value":"1,27E-04","module":"A3"},{"value":"3,46E-04","module":"A4"},{"value":"0,0E+00","module":"C1"},{"value":"8,75E-05","module":"C2"},{"value":"0,0E+00","module":"C3"},{"value":"4,47E-04","module":"C4"},{"value":"0,0E+00","module":"D"}]}],"resource_use":[{"parameter":"PERE","unit":"MJ","values":[{"value":"1,32E+00","module":"A1"},{"value":"4,04E-03","module":"A2"},{"value":"1,35E-03","module":"A3"},{"value":"8,83E-04","module":"A4"},{"value":"0,0E+00","module":"C1"},{"value":"2,23E-04","module":"C2"},{"value":"0,0E+00","module":"C3"},{"value":"1,22E-03","module":"C4"},{"value":"0,0E+00","module":"D"}]},{"parameter":"PERM","unit":"MJ","values":[{"value":"7,87E-02","module":"A1"},{"value":"0,0E+00","module":"A2"},{"value":"0,0E+00","module":"A3"},{"value":"0,0E+00","module":"A4"},{"value":"0,0E+00","module":"C1"},{"value":"0,0E+00","module":"C2"},{"value":"0,0E+00","module":"C3"},{"value":"0,0E+00","module":"C4"},{"value":"0,0E+00","module":"D"}]},{"parameter":"PERT","unit":"MJ","values":[{"value":"1,40E+00","module":"A1"},{"value":"4,04E-03","module":"A2"},{"value":"1,35E-03","module":"A3"},{"value":"8,83E-04","module":"A4"},{"value":"0,0E+00","module":"C1"},{"value":"2,23E-04","module":"C2"},{"value":"0,0E+00","module":"C3"},{"value":"1,22E-03","module":"C4"},{"value":"0,0E+00","module":"D"}]},{"parameter":"PENRE","unit":"MJ","values":[{"value":"1,22E+01","module":"A1"},{"value":"4,15E-01","module":"A2"},{"value":"5,43E-01","module":"A3"},{"value":"8,21E-02","module":"A4"},{"value":"0,0E+00","module":"C1"},{"value":"2,07E-02","module":"C2"},{"value":"0,0E+00","module":"C3"},{"value":"1,05E-01","module":"C4"},{"value":"0,0E+00","module":"D"}]},{"parameter":"PENRM","unit":"MJ","values":[{"value":"8,80E-02","module":"A1"},{"value":"0,0E+00","module":"A2"},{"value":"0,0E+00","module":"A3"},{"value":"0,0E+00","module":"A4"},{"value":"0,0E+00","module":"C1"},{"value":"0,0E+00","module":"C2"},{"value":"0,0E+00","module":"C3"},{"value":"0,0E+00","module":"C4"},{"value":"0,0E+00","module":"D"}]},{"parameter":"PENRT","unit":"MJ","values":[{"value":"1,23E+01","module":"A1"},{"value":"4,15E-01","module":"A2"},{"value":"5,43E-01","module":"A3"},{"value":"8,21E-02","module":"A4"},{"value":"0,0E+00","module":"C1"},{"value":"2,07E-02","module":"C2"},{"value":"0,0E+00","module":"C3"},{"value":"1,05E-01","module":"C4"},{"value":"0,0E+00","module":"D"}]},{"parameter":"SM","unit":"kg","values":[{"value":"0,0E+00","module":"A1"},{"value":"0,0E+00","module":"A2"},{"value":"2,01E-08","module":"A3"},{"value":"0,0E+00","module":"A4"},{"value":"0,0E+00","module":"C1"},{"value":"0,0E+00","module":"C2"},{"value":"0,0E+00","module":"C3"},{"value":"1,16E-05","module":"C4"},{"value":"0,0E+00","module":"D"}]},{"parameter":"RSF","unit":"MJ","values":[{"value":"1,05E-02","module":"A1"},{"value":"9,45E-05","module":"A2"},{"value":"1,65E-05","module":"A3"},{"value":"2,05E-05","module":"A4"},{"value":"0,0E+00","module":"C1"},{"value":"5,17E-06","module":"C2"},{"value":"0,0E+00","module":"C3"},{"value":"3,94E-05","module":"C4"},{"value":"0,0E+00","module":"D"}]},{"parameter":"NRSF","unit":"MJ","values":[{"value":"6,94E-02","module":"A1"},{"value":"7,07E-04","module":"A2"},{"value":"1,98E-04","module":"A3"},{"value":"1,23E-04","module":"A4"},{"value":"0,0E+00","module":"C1"},{"value":"3,12E-05","module":"C2"},{"value":"0,0E+00","module":"C3"},{"value":"1,53E-04","module":"C4"},{"value":"0,0E+00","module":"D"}]},{"parameter":"FW","unit":"m3","values":[{"value":"1,23E-02","module":"A1"},{"value":"4,31E-05","module":"A2"},{"value":"5,89E-05","module":"A3"},{"value":"9,99E-06","module":"A4"},{"value":"0,0E+00","module":"C1"},{"value":"2,53E-06","module":"C2"},{"value":"0,0E+00","module":"C3"},{"value":"5,23E-05","module":"C4"},{"value":"0,0E+00","module":"D"}]}],"end_of_life_waste":[{"parameter":"HWD","unit":"kg","values":[{"value":"7,96E-03","module":"A1"},{"value":"2,81E-05","module":"A2"},{"value":"4,83E-05","module":"A3"},{"value":"6,27E-06","module":"A4"},{"value":"0,0E+00","module":"C1"},{"value":"1,58E-06","module":"C2"},{"value":"0,0E+00","module":"C3"},{"value":"6,49E-06","module":"C4"},{"value":"0,0E+00","module":"D"}]},{"parameter":"NHWD","unit":"kg","values":[{"value":"7,86E-01","module":"A1"},{"value":"2,68E-02","module":"A2"},{"value":"8,55E-04","module":"A3"},{"value":"7,06E-03","module":"A4"},{"value":"0,0E+00","module":"C1"},{"value":"1,78E-03","module":"C2"},{"value":"0,0E+00","module":"C3"},{"value":"2,94E-01","module":"C4"},{"value":"0,0E+00","module":"D"}]},{"parameter":"RWD","unit":"kg","values":[{"value":"2,48E-05","module":"A1"},{"value":"2,79E-06","module":"A2"},{"value":"1,87E-07","module":"A3"},{"value":"5,45E-07","module":"A4"},{"value":"0,0E+00","module":"C1"},{"value":"1,38E-07","module":"C2"},{"value":"0,0E+00","module":"C3"},{"value":"7,05E-07","module":"C4"},{"value":"0,0E+00","module":"D"}]}],"end_of_life_flow":[{"parameter":"CRU","unit":"kg","values":[{"value":"0,0E+00","module":"A1"},{"value":"0,0E+00","module":"A2"},{"value":"0,0E+00","module":"A3"},{"value":"0,0E+00","module":"A4"},{"value":"0,0E+00","module":"C1"},{"value":"0,0E+00","module":"C2"},{"value":"0,0E+00","module":"C3"},{"value":"0,0E+00","module":"C4"},{"value":"0,0E+00","module":"D"}]},{"parameter":"MFR","unit":"kg","values":[{"value":"0,0E+00","module":"A1"},{"value":"0,0E+00","module":"A2"},{"value":"2,94E-03","module":"A3"},{"value":"0,0E+00","module":"A4"},{"value":"0,0E+00","module":"C1"},{"value":"0,0E+00","module":"C2"},{"value":"0,0E+00","module":"C3"},{"value":"1,09E-05","module":"C4"},{"value":"0,0E+00","module":"D"}]},{"parameter":"MER","unit":"kg","values":[{"value":"0,0E+00","module":"A1"},{"value":"0,0E+00","module":"A2"},{"value":"2,89E-03","module":"A3"},{"value":"0,0E+00","module":"A4"},{"value":"0,0E+00","module":"C1"},{"value":"0,0E+00","module":"C2"},{"value":"0,0E+00","module":"C3"},{"value":"8,81E-08","module":"C4"},{"value":"0,0E+00","module":"D"}]},{"parameter":"EEE","unit":"MJ","values":[{"value":"0,0E+00","module":"A1"},{"value":"0,0E+00","module":"A2"},{"value":"2,21E-03","module":"A3"},{"value":"0,0E+00","module":"A4"},{"value":"0,0E+00","module":"C1"},{"value":"0,0E+00","module":"C2"},{"value":"0,0E+00","module":"C3"},{"value":"7,62E-07","module":"C4"},{"value":"0,0E+00","module":"D"}]},{"parameter":"EET","unit":"MJ","values":[{"value":"0,0E+00","module":"A1"},{"value":"0,0E+00","module":"A2"},{"value":"3,34E-02","module":"A3"},{"value":"0,0E+00","module":"A4"},{"value":"0,0E+00","module":"C1"},{"value":"0,0E+00","module":"C2"},{"value":"0,0E+00","module":"C3"},{"value":"1,15E-05","module":"C4"},{"value":"0,0E+00","module":"D"}]}]}