{"product_name":"PVB-Folie (Trosifol\u00ae)","epd_id":"EPD-KUR-20230072-CCI1-EN","compliance":["DIN EN 15804+A2","ISO 14025"],"producer_name":"Kuraray Europe GmbH","environmental_impact":[{"parameter":"GWP-total","unit":"kg CO2-eq","values":[{"value":"3,26E+00","module":"A1-A3"},{"value":"3,77E-01","module":"A5"},{"value":"0,0E+00","module":"C1"},{"value":"2,37E-03","module":"C2"},{"value":"0,0E+00","module":"C3"},{"value":"5,49E-02","module":"C4"},{"value":"-1,19E-01","module":"D"}]},{"parameter":"GWP-fossil","unit":"kg CO2-eq","values":[{"value":"3,55E+00","module":"A1-A3"},{"value":"5,77E-02","module":"A5"},{"value":"0,0E+00","module":"C1"},{"value":"2,37E-03","module":"C2"},{"value":"0,0E+00","module":"C3"},{"value":"5,49E-02","module":"C4"},{"value":"-1,18E-01","module":"D"}]},{"parameter":"GWP-biogenic","unit":"kg CO2-eq","values":[{"value":"-2,95E-01","module":"A1-A3"},{"value":"3,20E-01","module":"A5"},{"value":"0,0E+00","module":"C1"},{"value":"0,0E+00","module":"C2"},{"value":"0,0E+00","module":"C3"},{"value":"0,0E+00","module":"C4"},{"value":"-6,05E-04","module":"D"}]},{"parameter":"GWP-luluc","unit":"kg CO2-eq","values":[{"value":"5,40E-04","module":"A1-A3"},{"value":"5,85E-06","module":"A5"},{"value":"0,0E+00","module":"C1"},{"value":"9,09E-06","module":"C2"},{"value":"0,0E+00","module":"C3"},{"value":"2,67E-05","module":"C4"},{"value":"-1,30E-05","module":"D"}]},{"parameter":"ODP","unit":"kg CFC11-eq","values":[{"value":"1,91E-09","module":"A1-A3"},{"value":"5,63E-14","module":"A5"},{"value":"0,0E+00","module":"C1"},{"value":"4,84E-16","module":"C2"},{"value":"0,0E+00","module":"C3"},{"value":"7,38E-14","module":"C4"},{"value":"-7,99E-13","module":"D"}]},{"parameter":"AP","unit":"mol H^(+)-eq","values":[{"value":"4,67E-03","module":"A1-A3"},{"value":"7,13E-05","module":"A5"},{"value":"0,0E+00","module":"C1"},{"value":"7,48E-06","module":"C2"},{"value":"0,0E+00","module":"C3"},{"value":"1,63E-04","module":"C4"},{"value":"-1,56E-04","module":"D"}]},{"parameter":"POCP","unit":"kg NMVOC-eq","values":[{"value":"5,78E-03","module":"A1-A3"},{"value":"6,56E-05","module":"A5"},{"value":"0,0E+00","module":"C1"},{"value":"6,82E-06","module":"C2"},{"value":"0,0E+00","module":"C3"},{"value":"1,16E-04","module":"C4"},{"value":"-1,18E-04","module":"D"}]},{"parameter":"ADPE","unit":"kg Sb-eq","values":[{"value":"1,61E-06","module":"A1-A3"},{"value":"1,45E-09","module":"A5"},{"value":"0,0E+00","module":"C1"},{"value":"2,36E-10","module":"C2"},{"value":"0,0E+00","module":"C3"},{"value":"3,81E-09","module":"C4"},{"value":"-1,78E-08","module":"D"}]},{"parameter":"ADPF","unit":"MJ","values":[{"value":"7,95E+01","module":"A1-A3"},{"value":"1,39E-01","module":"A5"},{"value":"0,0E+00","module":"C1"},{"value":"3,13E-02","module":"C2"},{"value":"0,0E+00","module":"C3"},{"value":"7,79E-01","module":"C4"},{"value":"-2,01E+00","module":"D"}]},{"parameter":"WDP","unit":"m^3 world-eq deprived","values":[{"value":"-7,12E-01","module":"A1-A3"},{"value":"3,87E-02","module":"A5"},{"value":"0,0E+00","module":"C1"},{"value":"1,01E-05","module":"C2"},{"value":"0,0E+00","module":"C3"},{"value":"-5,42E-04","module":"C4"},{"value":"-1,26E-02","module":"D"}]},{"parameter":"EP-freshwater","unit":"kg P-eq","values":[{"value":"2,99E-05","module":"A1-A3"},{"value":"1,62E-08","module":"A5"},{"value":"0,0E+00","module":"C1"},{"value":"4,71E-09","module":"C2"},{"value":"0,0E+00","module":"C3"},{"value":"1,03E-05","module":"C4"},{"value":"-1,63E-07","module":"D"}]},{"parameter":"EP-marine","unit":"kg N-eq","values":[{"value":"1,47E-03","module":"A1-A3"},{"value":"2,45E-05","module":"A5"},{"value":"0,0E+00","module":"C1"},{"value":"3,50E-06","module":"C2"},{"value":"0,0E+00","module":"C3"},{"value":"3,60E-05","module":"C4"},{"value":"-4,22E-05","module":"D"}]},{"parameter":"EP-terrestrial","unit":"mol N-eq","values":[{"value":"1,64E-02","module":"A1-A3"},{"value":"3,28E-04","module":"A5"},{"value":"0,0E+00","module":"C1"},{"value":"3,90E-05","module":"C2"},{"value":"0,0E+00","module":"C3"},{"value":"3,95E-04","module":"C4"},{"value":"-4,52E-04","module":"D"}]}],"additional_environmental_impact":[{"parameter":"PM","unit":"Disease incidence","values":[{"value":"6,26E-08","module":"A1-A3"},{"value":"5,26E-10","module":"A5"},{"value":"0,0E+00","module":"C1"},{"value":"4,26E-11","module":"C2"},{"value":"0,0E+00","module":"C3"},{"value":"1,56E-09","module":"C4"},{"value":"-1,29E-09","module":"D"}]},{"parameter":"ETP-fw","unit":"CTUe","values":[{"value":"6,53E+01","module":"A1-A3"},{"value":"8,63E-02","module":"A5"},{"value":"0,0E+00","module":"C1"},{"value":"2,40E-02","module":"C2"},{"value":"0,0E+00","module":"C3"},{"value":"7,63E-01","module":"C4"},{"value":"-4,41E-01","module":"D"}]},{"parameter":"HTP-c","unit":"CTUh","values":[{"value":"9,32E-09","module":"A1-A3"},{"value":"4,13E-12","module":"A5"},{"value":"0,0E+00","module":"C1"},{"value":"4,81E-13","module":"C2"},{"value":"0,0E+00","module":"C3"},{"value":"3,42E-11","module":"C4"},{"value":"-2,03E-11","module":"D"}]},{"parameter":"HTP-nc","unit":"CTUh","values":[{"value":"4,94E-08","module":"A1-A3"},{"value":"2,79E-10","module":"A5"},{"value":"0,0E+00","module":"C1"},{"value":"2,77E-11","module":"C2"},{"value":"0,0E+00","module":"C3"},{"value":"2,87E-09","module":"C4"},{"value":"-7,80E-10","module":"D"}]},{"parameter":"SQP","unit":"SQP","values":[{"value":"4,91E+01","module":"A1-A3"},{"value":"3,71E-02","module":"A5"},{"value":"0,0E+00","module":"C1"},{"value":"9,38E-03","module":"C2"},{"value":"0,0E+00","module":"C3"},{"value":"5,61E-02","module":"C4"},{"value":"-3,59E-01","module":"D"}]}],"resource_use":[{"parameter":"PERE","unit":"MJ","values":[{"value":"1,03E+01","module":"A1-A3"},{"value":"3,42E+00","module":"A5"},{"value":"0,0E+00","module":"C1"},{"value":"2,06E-03","module":"C2"},{"value":"0,0E+00","module":"C3"},{"value":"6,41E-02","module":"C4"},{"value":"-5,52E-01","module":"D"}]},{"parameter":"PERM","unit":"MJ","values":[{"value":"3,39E+00","module":"A1-A3"},{"value":"-3,39E+00","module":"A5"},{"value":"0,0E+00","module":"C1"},{"value":"0,0E+00","module":"C2"},{"value":"0,0E+00","module":"C3"},{"value":"0,0E+00","module":"C4"},{"value":"0,0E+00","module":"D"}]},{"parameter":"PERT","unit":"MJ","values":[{"value":"1,37E+01","module":"A1-A3"},{"value":"3,22E-02","module":"A5"},{"value":"0,0E+00","module":"C1"},{"value":"2,06E-03","module":"C2"},{"value":"0,0E+00","module":"C3"},{"value":"6,41E-02","module":"C4"},{"value":"-5,52E-01","module":"D"}]},{"parameter":"PENRE","unit":"MJ","values":[{"value":"5,47E+01","module":"A1-A3"},{"value":"6,94E-01","module":"A5"},{"value":"0,0E+00","module":"C1"},{"value":"3,13E-02","module":"C2"},{"value":"0,0E+00","module":"C3"},{"value":"2,50E+01","module":"C4"},{"value":"-2,01E+00","module":"D"}]},{"parameter":"PENRM","unit":"MJ","values":[{"value":"2,48E+01","module":"A1-A3"},{"value":"-5,55E-01","module":"A5"},{"value":"0,0E+00","module":"C1"},{"value":"0,0E+00","module":"C2"},{"value":"0,0E+00","module":"C3"},{"value":"-2,43E+01","module":"C4"},{"value":"0,0E+00","module":"D"}]},{"parameter":"PENRT","unit":"MJ","values":[{"value":"7,96E+01","module":"A1-A3"},{"value":"1,39E-01","module":"A5"},{"value":"0,0E+00","module":"C1"},{"value":"3,13E-02","module":"C2"},{"value":"0,0E+00","module":"C3"},{"value":"7,80E-01","module":"C4"},{"value":"-2,01E+00","module":"D"}]},{"parameter":"SM","unit":"kg","values":[{"value":"0,0E+00","module":"A1-A3"},{"value":"0,0E+00","module":"A5"},{"value":"0,0E+00","module":"C1"},{"value":"0,0E+00","module":"C2"},{"value":"0,0E+00","module":"C3"},{"value":"0,0E+00","module":"C4"},{"value":"0,0E+00","module":"D"}]},{"parameter":"RSF","unit":"MJ","values":[{"value":"0,0E+00","module":"A1-A3"},{"value":"0,0E+00","module":"A5"},{"value":"0,0E+00","module":"C1"},{"value":"0,0E+00","module":"C2"},{"value":"0,0E+00","module":"C3"},{"value":"0,0E+00","module":"C4"},{"value":"0,0E+00","module":"D"}]},{"parameter":"NRSF","unit":"MJ","values":[{"value":"0,0E+00","module":"A1-A3"},{"value":"0,0E+00","module":"A5"},{"value":"0,0E+00","module":"C1"},{"value":"0,0E+00","module":"C2"},{"value":"0,0E+00","module":"C3"},{"value":"0,0E+00","module":"C4"},{"value":"0,0E+00","module":"D"}]},{"parameter":"FW","unit":"m^3","values":[{"value":"1,64E-02","module":"A1-A3"},{"value":"9,16E-04","module":"A5"},{"value":"0,0E+00","module":"C1"},{"value":"1,60E-06","module":"C2"},{"value":"0,0E+00","module":"C3"},{"value":"1,01E-05","module":"C4"},{"value":"-5,31E-04","module":"D"}]}],"end_of_life_waste":[{"parameter":"HWD","unit":"kg","values":[{"value":"8,63E-08","module":"A1-A3"},{"value":"1,17E-11","module":"A5"},{"value":"0,0E+00","module":"C1"},{"value":"1,37E-13","module":"C2"},{"value":"0,0E+00","module":"C3"},{"value":"1,20E-10","module":"C4"},{"value":"-2,73E-10","module":"D"}]},{"parameter":"NHWD","unit":"kg","values":[{"value":"3,89E-02","module":"A1-A3"},{"value":"2,29E-02","module":"A5"},{"value":"0,0E+00","module":"C1"},{"value":"5,10E-06","module":"C2"},{"value":"0,0E+00","module":"C3"},{"value":"7,72E-01","module":"C4"},{"value":"-1,02E-03","module":"D"}]},{"parameter":"RWD","unit":"kg","values":[{"value":"7,58E-04","module":"A1-A3"},{"value":"6,07E-06","module":"A5"},{"value":"0,0E+00","module":"C1"},{"value":"3,94E-08","module":"C2"},{"value":"0,0E+00","module":"C3"},{"value":"9,58E-06","module":"C4"},{"value":"-1,58E-04","module":"D"}]}],"end_of_life_flow":[{"parameter":"CRU","unit":"kg","values":[{"value":"0,0E+00","module":"A1-A3"},{"value":"0,0E+00","module":"A5"},{"value":"0,0E+00","module":"C1"},{"value":"0,0E+00","module":"C2"},{"value":"0,0E+00","module":"C3"},{"value":"0,0E+00","module":"C4"},{"value":"0,0E+00","module":"D"}]},{"parameter":"MFR","unit":"kg","values":[{"value":"0,0E+00","module":"A1-A3"},{"value":"0,0E+00","module":"A5"},{"value":"0,0E+00","module":"C1"},{"value":"0,0E+00","module":"C2"},{"value":"0,0E+00","module":"C3"},{"value":"0,0E+00","module":"C4"},{"value":"0,0E+00","module":"D"}]},{"parameter":"MER","unit":"kg","values":[{"value":"0,0E+00","module":"A1-A3"},{"value":"0,0E+00","module":"A5"},{"value":"0,0E+00","module":"C1"},{"value":"0,0E+00","module":"C2"},{"value":"0,0E+00","module":"C3"},{"value":"0,0E+00","module":"C4"},{"value":"0,0E+00","module":"D"}]},{"parameter":"EEE","unit":"MJ","values":[{"value":"0,0E+00","module":"A1-A3"},{"value":"5,32E-01","module":"A5"},{"value":"0,0E+00","module":"C1"},{"value":"0,0E+00","module":"C2"},{"value":"0,0E+00","module":"C3"},{"value":"0,0E+00","module":"C4"},{"value":"0,0E+00","module":"D"}]},{"parameter":"EET","unit":"MJ","values":[{"value":"0,0E+00","module":"A1-A3"},{"value":"9,58E-01","module":"A5"},{"value":"0,0E+00","module":"C1"},{"value":"0,0E+00","module":"C2"},{"value":"0,0E+00","module":"C3"},{"value":"0,0E+00","module":"C4"},{"value":"0,0E+00","module":"D"}]}]}