{"product_name":"PYROCLAD X1","epd_id":"NEPD-6498-5758","compliance":["EN 15804+A2","ISO 14025","ISO 21930"],"producer_name":"Carboline Norge AS","environmental_impact":[{"parameter":"GWP-total","unit":"kg CO2-eq.","values":[{"value":"3,46E+00","module":"A1"},{"value":"2,20E-01","module":"A2"},{"value":"7,47E-02","module":"A3"},{"value":"3,41E-02","module":"A4"},{"value":"0,0E+00","module":"C1"},{"value":"5,68E-03","module":"C2"},{"value":"0,0E+00","module":"C3"},{"value":"1,17E-01","module":"C4"},{"value":"0,0E+00","module":"D"}]},{"parameter":"GWP-fossil","unit":"kg CO2-eq.","values":[{"value":"3,45E+00","module":"A1"},{"value":"2,19E-01","module":"A2"},{"value":"7,32E-02","module":"A3"},{"value":"3,41E-02","module":"A4"},{"value":"0,0E+00","module":"C1"},{"value":"5,68E-03","module":"C2"},{"value":"0,0E+00","module":"C3"},{"value":"1,17E-01","module":"C4"},{"value":"0,0E+00","module":"D"}]},{"parameter":"GWP-biogenic","unit":"kg CO2-eq.","values":[{"value":"6,01E-03","module":"A1"},{"value":"8,62E-05","module":"A2"},{"value":"1,39E-03","module":"A3"},{"value":"1,46E-05","module":"A4"},{"value":"0,0E+00","module":"C1"},{"value":"2,43E-06","module":"C2"},{"value":"0,0E+00","module":"C3"},{"value":"9,76E-06","module":"C4"},{"value":"0,0E+00","module":"D"}]},{"parameter":"GWP-luluc","unit":"kg CO2-eq.","values":[{"value":"1,93E-03","module":"A1"},{"value":"8,29E-05","module":"A2"},{"value":"8,85E-05","module":"A3"},{"value":"1,04E-05","module":"A4"},{"value":"0,0E+00","module":"C1"},{"value":"1,73E-06","module":"C2"},{"value":"0,0E+00","module":"C3"},{"value":"2,05E-06","module":"C4"},{"value":"0,0E+00","module":"D"}]},{"parameter":"ODP","unit":"kg CFC 11-eq.","values":[{"value":"1,00E-06","module":"A1"},{"value":"4,94E-08","module":"A2"},{"value":"9,95E-09","module":"A3"},{"value":"8,21E-09","module":"A4"},{"value":"0,0E+00","module":"C1"},{"value":"1,37E-09","module":"C2"},{"value":"0,0E+00","module":"C3"},{"value":"3,11E-09","module":"C4"},{"value":"0,0E+00","module":"D"}]},{"parameter":"AP","unit":"mol H+-eq.","values":[{"value":"2,76E-02","module":"A1"},{"value":"1,52E-03","module":"A2"},{"value":"4,61E-04","module":"A3"},{"value":"1,10E-04","module":"A4"},{"value":"0,0E+00","module":"C1"},{"value":"1,83E-05","module":"C2"},{"value":"0,0E+00","module":"C3"},{"value":"7,31E-05","module":"C4"},{"value":"0,0E+00","module":"D"}]},{"parameter":"POCP","unit":"kg NMVOC-eq.","values":[{"value":"1,44E-02","module":"A1"},{"value":"1,32E-03","module":"A2"},{"value":"5,06E-04","module":"A3"},{"value":"1,05E-04","module":"A4"},{"value":"0,0E+00","module":"C1"},{"value":"1,75E-05","module":"C2"},{"value":"0,0E+00","module":"C3"},{"value":"1,11E-04","module":"C4"},{"value":"0,0E+00","module":"D"}]},{"parameter":"ADPE","unit":"kg Sb-eq.","values":[{"value":"5,50E-05","module":"A1"},{"value":"5,50E-06","module":"A2"},{"value":"9,85E-07","module":"A3"},{"value":"6,07E-07","module":"A4"},{"value":"0,0E+00","module":"C1"},{"value":"1,01E-07","module":"C2"},{"value":"0,0E+00","module":"C3"},{"value":"7,41E-08","module":"C4"},{"value":"0,0E+00","module":"D"}]},{"parameter":"ADPF","unit":"MJ","values":[{"value":"5,88E+01","module":"A1"},{"value":"3,26E+00","module":"A2"},{"value":"7,19E-01","module":"A3"},{"value":"5,53E-01","module":"A4"},{"value":"0,0E+00","module":"C1"},{"value":"9,22E-02","module":"C2"},{"value":"0,0E+00","module":"C3"},{"value":"2,26E-01","module":"C4"},{"value":"0,0E+00","module":"D"}]},{"parameter":"WDP","unit":"m3 world-eq.","values":[{"value":"5,61E+01","module":"A1"},{"value":"2,89E+00","module":"A2"},{"value":"2,63E+01","module":"A3"},{"value":"4,24E-01","module":"A4"},{"value":"0,0E+00","module":"C1"},{"value":"7,07E-02","module":"C2"},{"value":"0,0E+00","module":"C3"},{"value":"1,47E+00","module":"C4"},{"value":"0,0E+00","module":"D"}]},{"parameter":"EP-freshwater","unit":"kg P-eq.","values":[{"value":"2,19E-03","module":"A1"},{"value":"1,64E-06","module":"A2"},{"value":"1,57E-06","module":"A3"},{"value":"2,71E-07","module":"A4"},{"value":"0,0E+00","module":"C1"},{"value":"4,52E-08","module":"C2"},{"value":"0,0E+00","module":"C3"},{"value":"9,43E-08","module":"C4"},{"value":"0,0E+00","module":"D"}]},{"parameter":"EP-marine","unit":"kg N-eq.","values":[{"value":"3,56E-03","module":"A1"},{"value":"4,18E-04","module":"A2"},{"value":"1,65E-04","module":"A3"},{"value":"2,40E-05","module":"A4"},{"value":"0,0E+00","module":"C1"},{"value":"4,00E-06","module":"C2"},{"value":"0,0E+00","module":"C3"},{"value":"2,71E-05","module":"C4"},{"value":"0,0E+00","module":"D"}]},{"parameter":"EP-terrestrial","unit":"mol N-eq.","values":[{"value":"3,65E-02","module":"A1"},{"value":"4,63E-03","module":"A2"},{"value":"1,81E-03","module":"A3"},{"value":"2,68E-04","module":"A4"},{"value":"0,0E+00","module":"C1"},{"value":"4,47E-05","module":"C2"},{"value":"0,0E+00","module":"C3"},{"value":"2,99E-04","module":"C4"},{"value":"0,0E+00","module":"D"}]},{"parameter":"GWP-IOBC","unit":"kg CO2-eq.","values":[{"value":"3,42E+00","module":"A1"},{"value":"2,19E-01","module":"A2"},{"value":"7,04E-02","module":"A3"},{"value":"3,41E-02","module":"A4"},{"value":"0,0E+00","module":"C1"},{"value":"5,68E-03","module":"C2"},{"value":"0,0E+00","module":"C3"},{"value":"1,17E-01","module":"C4"},{"value":"0,0E+00","module":"D"}]}],"additional_environmental_impact":[{"parameter":"PM","unit":"disease incidence","values":[{"value":"4,20E-07","module":"A1"},{"value":"1,47E-08","module":"A2"},{"value":"9,91E-09","module":"A3"},{"value":"3,13E-09","module":"A4"},{"value":"0,0E+00","module":"C1"},{"value":"5,22E-10","module":"C2"},{"value":"0,0E+00","module":"C3"},{"value":"1,56E-09","module":"C4"},{"value":"0,0E+00","module":"D"}]},{"parameter":"ETP-fw","unit":"CTUe","values":[{"value":"9,56E+01","module":"A1"},{"value":"2,35E+00","module":"A2"},{"value":"1,44E+00","module":"A3"},{"value":"4,05E-01","module":"A4"},{"value":"0,0E+00","module":"C1"},{"value":"6,74E-02","module":"C2"},{"value":"0,0E+00","module":"C3"},{"value":"1,41E-01","module":"C4"},{"value":"0,0E+00","module":"D"}]},{"parameter":"HTP-c","unit":"CTUh","values":[{"value":"1,27E-08","module":"A1"},{"value":"0,0E+00","module":"A2"},{"value":"8,00E-11","module":"A3"},{"value":"0,0E+00","module":"A4"},{"value":"0,0E+00","module":"C1"},{"value":"0,0E+00","module":"C2"},{"value":"0,0E+00","module":"C3"},{"value":"1,20E-11","module":"C4"},{"value":"0,0E+00","module":"D"}]},{"parameter":"HTP-nc","unit":"CTUh","values":[{"value":"4,93E-07","module":"A1"},{"value":"2,53E-09","module":"A2"},{"value":"1,33E-09","module":"A3"},{"value":"3,91E-10","module":"A4"},{"value":"0,0E+00","module":"C1"},{"value":"6,50E-11","module":"C2"},{"value":"0,0E+00","module":"C3"},{"value":"1,28E-10","module":"C4"},{"value":"0,0E+00","module":"D"}]},{"parameter":"SQP","unit":"unitless","values":[{"value":"3,55E+01","module":"A1"},{"value":"2,09E+00","module":"A2"},{"value":"2,96E-01","module":"A3"},{"value":"6,34E-01","module":"A4"},{"value":"0,0E+00","module":"C1"},{"value":"1,06E-01","module":"C2"},{"value":"0,0E+00","module":"C3"},{"value":"8,69E-01","module":"C4"},{"value":"0,0E+00","module":"D"}]},{"parameter":"IRP","unit":"kBq U235-eq.","values":[{"value":"2,25E+02","module":"A1"},{"value":"1,42E-02","module":"A2"},{"value":"5,03E-03","module":"A3"},{"value":"2,42E-03","module":"A4"},{"value":"0,0E+00","module":"C1"},{"value":"4,03E-04","module":"C2"},{"value":"0,0E+00","module":"C3"},{"value":"1,04E-03","module":"C4"},{"value":"0,0E+00","module":"D"}]}],"resource_use":[{"parameter":"PERE","unit":"MJ","values":[{"value":"7,73E+00","module":"A1"},{"value":"4,38E-02","module":"A2"},{"value":"1,93E+00","module":"A3"},{"value":"6,96E-03","module":"A4"},{"value":"0,0E+00","module":"C1"},{"value":"1,16E-03","module":"C2"},{"value":"0,0E+00","module":"C3"},{"value":"8,43E-03","module":"C4"},{"value":"0,0E+00","module":"D"}]},{"parameter":"PERM","unit":"MJ","values":[{"value":"0,0E+00","module":"A1"},{"value":"0,0E+00","module":"A2"},{"value":"0,0E+00","module":"A3"},{"value":"0,0E+00","module":"A4"},{"value":"0,0E+00","module":"C1"},{"value":"0,0E+00","module":"C2"},{"value":"0,0E+00","module":"C3"},{"value":"0,0E+00","module":"C4"},{"value":"0,0E+00","module":"D"}]},{"parameter":"PERT","unit":"MJ","values":[{"value":"7,73E+00","module":"A1"},{"value":"4,38E-02","module":"A2"},{"value":"1,93E+00","module":"A3"},{"value":"6,96E-03","module":"A4"},{"value":"0,0E+00","module":"C1"},{"value":"1,16E-03","module":"C2"},{"value":"0,0E+00","module":"C3"},{"value":"8,43E-03","module":"C4"},{"value":"0,0E+00","module":"D"}]},{"parameter":"PENRE","unit":"MJ","values":[{"value":"6,63E+01","module":"A1"},{"value":"3,26E+00","module":"A2"},{"value":"7,19E-01","module":"A3"},{"value":"5,53E-01","module":"A4"},{"value":"0,0E+00","module":"C1"},{"value":"9,22E-02","module":"C2"},{"value":"0,0E+00","module":"C3"},{"value":"2,26E-01","module":"C4"},{"value":"0,0E+00","module":"D"}]},{"parameter":"PENRM","unit":"MJ","values":[{"value":"0,0E+00","module":"A1"},{"value":"0,0E+00","module":"A2"},{"value":"0,0E+00","module":"A3"},{"value":"0,0E+00","module":"A4"},{"value":"0,0E+00","module":"C1"},{"value":"0,0E+00","module":"C2"},{"value":"0,0E+00","module":"C3"},{"value":"0,0E+00","module":"C4"},{"value":"0,0E+00","module":"D"}]},{"parameter":"PENRT","unit":"MJ","values":[{"value":"6,63E+01","module":"A1"},{"value":"3,26E+00","module":"A2"},{"value":"7,19E-01","module":"A3"},{"value":"5,53E-01","module":"A4"},{"value":"0,0E+00","module":"C1"},{"value":"9,22E-02","module":"C2"},{"value":"0,0E+00","module":"C3"},{"value":"2,26E-01","module":"C4"},{"value":"0,0E+00","module":"D"}]},{"parameter":"SM","unit":"kg","values":[{"value":"1,27E-02","module":"A1"},{"value":"0,0E+00","module":"A2"},{"value":"0,0E+00","module":"A3"},{"value":"0,0E+00","module":"A4"},{"value":"0,0E+00","module":"C1"},{"value":"0,0E+00","module":"C2"},{"value":"0,0E+00","module":"C3"},{"value":"0,0E+00","module":"C4"},{"value":"0,0E+00","module":"D"}]},{"parameter":"RSF","unit":"MJ","values":[{"value":"5,61E-02","module":"A1"},{"value":"1,55E-03","module":"A2"},{"value":"2,01E-03","module":"A3"},{"value":"2,44E-04","module":"A4"},{"value":"0,0E+00","module":"C1"},{"value":"4,06E-05","module":"C2"},{"value":"0,0E+00","module":"C3"},{"value":"1,75E-04","module":"C4"},{"value":"0,0E+00","module":"D"}]},{"parameter":"NRSF","unit":"MJ","values":[{"value":"6,01E-02","module":"A1"},{"value":"5,49E-03","module":"A2"},{"value":"8,28E-03","module":"A3"},{"value":"8,16E-04","module":"A4"},{"value":"0,0E+00","module":"C1"},{"value":"1,36E-04","module":"C2"},{"value":"0,0E+00","module":"C3"},{"value":"3,62E-04","module":"C4"},{"value":"0,0E+00","module":"D"}]},{"parameter":"FW","unit":"m3","values":[{"value":"1,01E-01","module":"A1"},{"value":"3,27E-04","module":"A2"},{"value":"1,61E-02","module":"A3"},{"value":"6,30E-05","module":"A4"},{"value":"0,0E+00","module":"C1"},{"value":"1,05E-05","module":"C2"},{"value":"0,0E+00","module":"C3"},{"value":"2,79E-04","module":"C4"},{"value":"0,0E+00","module":"D"}]}],"end_of_life_waste":[{"parameter":"HWD","unit":"kg","values":[{"value":"1,74E-02","module":"A1"},{"value":"1,63E-04","module":"A2"},{"value":"2,11E-02","module":"A3"},{"value":"3,03E-05","module":"A4"},{"value":"0,0E+00","module":"C1"},{"value":"5,05E-06","module":"C2"},{"value":"0,0E+00","module":"C3"},{"value":"0,0E+00","module":"C4"},{"value":"0,0E+00","module":"D"}]},{"parameter":"NHWD","unit":"kg","values":[{"value":"7,19E-01","module":"A1"},{"value":"1,43E-01","module":"A2"},{"value":"3,58E-02","module":"A3"},{"value":"4,81E-02","module":"A4"},{"value":"0,0E+00","module":"C1"},{"value":"8,02E-03","module":"C2"},{"value":"0,0E+00","module":"C3"},{"value":"1,00E+00","module":"C4"},{"value":"0,0E+00","module":"D"}]},{"parameter":"RWD","unit":"kg","values":[{"value":"1,15E-04","module":"A1"},{"value":"2,23E-05","module":"A2"},{"value":"4,90E-06","module":"A3"},{"value":"3,78E-06","module":"A4"},{"value":"0,0E+00","module":"C1"},{"value":"6,30E-07","module":"C2"},{"value":"0,0E+00","module":"C3"},{"value":"0,0E+00","module":"C4"},{"value":"0,0E+00","module":"D"}]}],"end_of_life_flow":[{"parameter":"CRU","unit":"kg","values":[{"value":"0,0E+00","module":"A1"},{"value":"0,0E+00","module":"A2"},{"value":"0,0E+00","module":"A3"},{"value":"0,0E+00","module":"A4"},{"value":"0,0E+00","module":"C1"},{"value":"0,0E+00","module":"C2"},{"value":"0,0E+00","module":"C3"},{"value":"0,0E+00","module":"C4"},{"value":"0,0E+00","module":"D"}]},{"parameter":"MFR","unit":"kg","values":[{"value":"0,0E+00","module":"A1"},{"value":"0,0E+00","module":"A2"},{"value":"3,38E-02","module":"A3"},{"value":"0,0E+00","module":"A4"},{"value":"0,0E+00","module":"C1"},{"value":"0,0E+00","module":"C2"},{"value":"0,0E+00","module":"C3"},{"value":"0,0E+00","module":"C4"},{"value":"0,0E+00","module":"D"}]},{"parameter":"MER","unit":"kg","values":[{"value":"0,0E+00","module":"A1"},{"value":"0,0E+00","module":"A2"},{"value":"2,34E-02","module":"A3"},{"value":"0,0E+00","module":"A4"},{"value":"0,0E+00","module":"C1"},{"value":"0,0E+00","module":"C2"},{"value":"0,0E+00","module":"C3"},{"value":"0,0E+00","module":"C4"},{"value":"0,0E+00","module":"D"}]},{"parameter":"EEE","unit":"MJ","values":[{"value":"0,0E+00","module":"A1"},{"value":"0,0E+00","module":"A2"},{"value":"1,09E-02","module":"A3"},{"value":"0,0E+00","module":"A4"},{"value":"0,0E+00","module":"C1"},{"value":"0,0E+00","module":"C2"},{"value":"0,0E+00","module":"C3"},{"value":"0,0E+00","module":"C4"},{"value":"0,0E+00","module":"D"}]},{"parameter":"EET","unit":"MJ","values":[{"value":"0,0E+00","module":"A1"},{"value":"0,0E+00","module":"A2"},{"value":"1,65E-01","module":"A3"},{"value":"0,0E+00","module":"A4"},{"value":"0,0E+00","module":"C1"},{"value":"0,0E+00","module":"C2"},{"value":"0,0E+00","module":"C3"},{"value":"0,0E+00","module":"C4"},{"value":"0,0E+00","module":"D"}]}]}