{"product_name":"QBOARD\u00ae","epd_id":"EPD-JAC-20220187-IBB1-DE","compliance":["DIN EN 15804+A2","ISO 14025"],"producer_name":"JACKON Insulation GmbH","environmental_impact":[{"parameter":"GWP-total","unit":"kg CO2-eq.","values":[{"value":"4,02E+00","module":"A1-A3"},{"value":"1,33E-01","module":"A4"},{"value":"1,01E+00","module":"A5"},{"value":"1,87E-01","module":"C1"},{"value":"2,31E-02","module":"C2"},{"value":"0,0E+00","module":"C3"},{"value":"2,34E+00","module":"C3"},{"value":"5,66E-02","module":"C4"},{"value":"0,0E+00","module":"C4"},{"value":"-3,44E-01","module":"D"},{"value":"-1,16E+00","module":"D"}]},{"parameter":"GWP-fossil","unit":"kg CO2-eq.","values":[{"value":"4,78E+00","module":"A1-A3"},{"value":"1,27E-01","module":"A4"},{"value":"4,20E-02","module":"A5"},{"value":"1,85E-01","module":"C1"},{"value":"2,21E-02","module":"C2"},{"value":"0,0E+00","module":"C3"},{"value":"2,33E+00","module":"C3"},{"value":"5,63E-02","module":"C4"},{"value":"0,0E+00","module":"C4"},{"value":"-3,42E-01","module":"D"},{"value":"-1,16E+00","module":"D"}]},{"parameter":"GWP-biogenic","unit":"kg CO2-eq.","values":[{"value":"-7,67E-01","module":"A1-A3"},{"value":"5,80E-03","module":"A4"},{"value":"9,71E-01","module":"A5"},{"value":"1,57E-03","module":"C1"},{"value":"1,01E-03","module":"C2"},{"value":"0,0E+00","module":"C3"},{"value":"1,63E-03","module":"C3"},{"value":"1,98E-04","module":"C4"},{"value":"0,0E+00","module":"C4"},{"value":"-1,72E-03","module":"D"},{"value":"-5,81E-03","module":"D"}]},{"parameter":"GWP-luluc","unit":"kg CO2-eq.","values":[{"value":"5,74E-03","module":"A1-A3"},{"value":"2,98E-06","module":"A4"},{"value":"1,03E-05","module":"A5"},{"value":"2,62E-04","module":"C1"},{"value":"5,20E-07","module":"C2"},{"value":"0,0E+00","module":"C3"},{"value":"4,72E-04","module":"C3"},{"value":"1,65E-04","module":"C4"},{"value":"0,0E+00","module":"C4"},{"value":"-2,37E-04","module":"D"},{"value":"-8,05E-04","module":"D"}]},{"parameter":"ODP","unit":"kg CFC11-eq.","values":[{"value":"1,56E-11","module":"A1-A3"},{"value":"1,44E-17","module":"A4"},{"value":"1,37E-16","module":"A5"},{"value":"4,43E-15","module":"C1"},{"value":"2,51E-18","module":"C2"},{"value":"0,0E+00","module":"C3"},{"value":"3,98E-15","module":"C3"},{"value":"2,19E-16","module":"C4"},{"value":"0,0E+00","module":"C4"},{"value":"-3,92E-15","module":"D"},{"value":"-1,33E-14","module":"D"}]},{"parameter":"AP","unit":"mol H^(+)-eq.","values":[{"value":"9,99E-03","module":"A1-A3"},{"value":"3,94E-04","module":"A4"},{"value":"1,43E-04","module":"A5"},{"value":"3,85E-04","module":"C1"},{"value":"6,86E-05","module":"C2"},{"value":"0,0E+00","module":"C3"},{"value":"1,09E-03","module":"C3"},{"value":"4,01E-04","module":"C4"},{"value":"0,0E+00","module":"C4"},{"value":"-4,48E-04","module":"D"},{"value":"-1,52E-03","module":"D"}]},{"parameter":"POCP","unit":"kg NMVOC-eq.","values":[{"value":"1,30E-02","module":"A1-A3"},{"value":"3,65E-04","module":"A4"},{"value":"1,27E-04","module":"A5"},{"value":"2,48E-04","module":"C1"},{"value":"6,36E-05","module":"C2"},{"value":"0,0E+00","module":"C3"},{"value":"1,02E-03","module":"C3"},{"value":"3,15E-04","module":"C4"},{"value":"0,0E+00","module":"C4"},{"value":"-3,57E-04","module":"D"},{"value":"-1,21E-03","module":"D"}]},{"parameter":"ADPE","unit":"kg Sb-eq.","values":[{"value":"6,72E-07","module":"A1-A3"},{"value":"4,40E-09","module":"A4"},{"value":"2,08E-09","module":"A5"},{"value":"5,44E-08","module":"C1"},{"value":"7,66E-10","module":"C2"},{"value":"0,0E+00","module":"C3"},{"value":"5,95E-08","module":"C3"},{"value":"5,31E-09","module":"C4"},{"value":"0,0E+00","module":"C4"},{"value":"-5,70E-08","module":"D"},{"value":"-1,93E-07","module":"D"}]},{"parameter":"ADPF","unit":"MJ","values":[{"value":"8,35E+01","module":"A1-A3"},{"value":"1,78E+00","module":"A4"},{"value":"2,24E-01","module":"A5"},{"value":"3,29E+00","module":"C1"},{"value":"3,10E-01","module":"C2"},{"value":"0,0E+00","module":"C3"},{"value":"5,92E+00","module":"C3"},{"value":"7,46E-01","module":"C4"},{"value":"0,0E+00","module":"C4"},{"value":"-5,94E+00","module":"D"},{"value":"-2,01E+01","module":"D"}]},{"parameter":"WDP","unit":"m^3 Welt-eq. entzogen","values":[{"value":"2,35E-01","module":"A1-A3"},{"value":"2,09E-04","module":"A4"},{"value":"1,04E-01","module":"A5"},{"value":"2,97E-02","module":"C1"},{"value":"3,63E-05","module":"C2"},{"value":"0,0E+00","module":"C3"},{"value":"5,43E-01","module":"C3"},{"value":"6,04E-03","module":"C4"},{"value":"0,0E+00","module":"C4"},{"value":"-2,63E-02","module":"D"},{"value":"-8,93E-02","module":"D"}]},{"parameter":"EP-freshwater","unit":"kg PO4-eq.","values":[{"value":"1,03E-05","module":"A1-A3"},{"value":"2,67E-08","module":"A4"},{"value":"1,89E-08","module":"A5"},{"value":"4,96E-07","module":"C1"},{"value":"4,66E-09","module":"C2"},{"value":"0,0E+00","module":"C3"},{"value":"1,26E-06","module":"C3"},{"value":"9,44E-08","module":"C4"},{"value":"0,0E+00","module":"C4"},{"value":"-4,49E-07","module":"D"},{"value":"-1,52E-06","module":"D"}]},{"parameter":"EP-marine","unit":"kg N-eq.","values":[{"value":"2,69E-03","module":"A1-A3"},{"value":"1,85E-04","module":"A4"},{"value":"4,68E-05","module":"A5"},{"value":"9,14E-05","module":"C1"},{"value":"3,22E-05","module":"C2"},{"value":"0,0E+00","module":"C3"},{"value":"3,73E-04","module":"C3"},{"value":"1,04E-04","module":"C4"},{"value":"0,0E+00","module":"C4"},{"value":"-1,27E-04","module":"D"},{"value":"-4,31E-04","module":"D"}]},{"parameter":"EP-terrestrial","unit":"mol N-eq.","values":[{"value":"2,73E-02","module":"A1-A3"},{"value":"2,03E-03","module":"A4"},{"value":"6,81E-04","module":"A5"},{"value":"9,59E-04","module":"C1"},{"value":"3,54E-04","module":"C2"},{"value":"0,0E+00","module":"C3"},{"value":"4,42E-03","module":"C3"},{"value":"1,14E-03","module":"C4"},{"value":"0,0E+00","module":"C4"},{"value":"-1,36E-03","module":"D"},{"value":"-4,62E-03","module":"D"}]}],"additional_environmental_impact":[{"parameter":"PM","unit":"Krankheitsf\u00e4lle","values":[{"value":"1,90E-07","module":"A1-A3"},{"value":"2,06E-09","module":"A4"},{"value":"7,49E-10","module":"A5"},{"value":"3,24E-09","module":"C1"},{"value":"3,58E-10","module":"C2"},{"value":"0,0E+00","module":"C3"},{"value":"1,72E-08","module":"C3"},{"value":"4,98E-09","module":"C4"},{"value":"0,0E+00","module":"C4"},{"value":"-3,85E-09","module":"D"},{"value":"-1,31E-08","module":"D"}]},{"parameter":"ETP-fw","unit":"CTUe","values":[{"value":"4,32E+01","module":"A1-A3"},{"value":"1,29E+00","module":"A4"},{"value":"9,98E-02","module":"A5"},{"value":"1,38E+00","module":"C1"},{"value":"2,25E-01","module":"C2"},{"value":"0,0E+00","module":"C3"},{"value":"2,35E+00","module":"C3"},{"value":"4,25E-01","module":"C4"},{"value":"0,0E+00","module":"C4"},{"value":"-1,25E+00","module":"D"},{"value":"-4,23E+00","module":"D"}]},{"parameter":"HTP-c","unit":"CTUh","values":[{"value":"1,16E-09","module":"A1-A3"},{"value":"2,40E-11","module":"A4"},{"value":"6,61E-12","module":"A5"},{"value":"3,92E-11","module":"C1"},{"value":"4,18E-12","module":"C2"},{"value":"0,0E+00","module":"C3"},{"value":"9,58E-11","module":"C3"},{"value":"6,27E-11","module":"C4"},{"value":"0,0E+00","module":"C4"},{"value":"-5,66E-11","module":"D"},{"value":"-1,92E-10","module":"D"}]},{"parameter":"HTP-nc","unit":"CTUh","values":[{"value":"6,00E-08","module":"A1-A3"},{"value":"1,18E-09","module":"A4"},{"value":"2,66E-10","module":"A5"},{"value":"1,48E-09","module":"C1"},{"value":"2,06E-10","module":"C2"},{"value":"0,0E+00","module":"C3"},{"value":"5,69E-09","module":"C3"},{"value":"6,92E-09","module":"C4"},{"value":"0,0E+00","module":"C4"},{"value":"-2,24E-09","module":"D"},{"value":"-7,57E-09","module":"D"}]},{"parameter":"SQP","unit":"SQP","values":[{"value":"1,32E+02","module":"A1-A3"},{"value":"4,56E-03","module":"A4"},{"value":"6,10E-02","module":"A5"},{"value":"1,04E+00","module":"C1"},{"value":"7,94E-04","module":"C2"},{"value":"0,0E+00","module":"C3"},{"value":"1,26E+00","module":"C3"},{"value":"1,51E-01","module":"C4"},{"value":"0,0E+00","module":"C4"},{"value":"-9,23E-01","module":"D"},{"value":"-3,13E+00","module":"D"}]}],"resource_use":[{"parameter":"PERE","unit":"MJ","values":[{"value":"1,17E+01","module":"A1-A3"},{"value":"5,87E-03","module":"A4"},{"value":"8,17E+00","module":"A5"},{"value":"1,52E+00","module":"C1"},{"value":"1,02E-03","module":"C2"},{"value":"0,0E+00","module":"C3"},{"value":"1,34E+00","module":"C3"},{"value":"1,01E-01","module":"C4"},{"value":"0,0E+00","module":"C4"},{"value":"-1,35E+00","module":"D"},{"value":"-4,57E+00","module":"D"}]},{"parameter":"PERM","unit":"MJ","values":[{"value":"8,13E+00","module":"A1-A3"},{"value":"0,0E+00","module":"A4"},{"value":"-8,13E+00","module":"A5"},{"value":"0,0E+00","module":"C1"},{"value":"0,0E+00","module":"C2"},{"value":"0,0E+00","module":"C3"},{"value":"0,0E+00","module":"C3"},{"value":"0,0E+00","module":"C4"},{"value":"0,0E+00","module":"C4"},{"value":"0,0E+00","module":"D"},{"value":"0,0E+00","module":"D"}]},{"parameter":"PERT","unit":"MJ","values":[{"value":"1,99E+01","module":"A1-A3"},{"value":"5,87E-03","module":"A4"},{"value":"4,37E-02","module":"A5"},{"value":"1,52E+00","module":"C1"},{"value":"1,02E-03","module":"C2"},{"value":"0,0E+00","module":"C3"},{"value":"1,34E+00","module":"C3"},{"value":"1,01E-01","module":"C4"},{"value":"0,0E+00","module":"C4"},{"value":"-1,35E+00","module":"D"},{"value":"-4,57E+00","module":"D"}]},{"parameter":"PENRE","unit":"MJ","values":[{"value":"5,98E+01","module":"A1-A3"},{"value":"1,78E+00","module":"A4"},{"value":"6,64E-01","module":"A5"},{"value":"3,29E+00","module":"C1"},{"value":"3,11E-01","module":"C2"},{"value":"0,0E+00","module":"C3"},{"value":"5,92E+00","module":"C3"},{"value":"7,47E-01","module":"C4"},{"value":"0,0E+00","module":"C4"},{"value":"-5,94E+00","module":"D"},{"value":"-2,01E+01","module":"D"}]},{"parameter":"PENRM","unit":"MJ","values":[{"value":"2,38E+01","module":"A1-A3"},{"value":"0,0E+00","module":"A4"},{"value":"-4,40E-01","module":"A5"},{"value":"0,0E+00","module":"C1"},{"value":"0,0E+00","module":"C2"},{"value":"0,0E+00","module":"C3"},{"value":"0,0E+00","module":"C3"},{"value":"0,0E+00","module":"C4"},{"value":"0,0E+00","module":"C4"},{"value":"0,0E+00","module":"D"},{"value":"0,0E+00","module":"D"}]},{"parameter":"PENRT","unit":"MJ","values":[{"value":"8,35E+01","module":"A1-A3"},{"value":"1,78E+00","module":"A4"},{"value":"2,24E-01","module":"A5"},{"value":"3,29E+00","module":"C1"},{"value":"3,11E-01","module":"C2"},{"value":"0,0E+00","module":"C3"},{"value":"5,92E+00","module":"C3"},{"value":"7,47E-01","module":"C4"},{"value":"0,0E+00","module":"C4"},{"value":"-5,94E+00","module":"D"},{"value":"-2,01E+01","module":"D"}]},{"parameter":"SM","unit":"kg","values":[{"value":"0,0E+00","module":"A1-A3"},{"value":"0,0E+00","module":"A4"},{"value":"0,0E+00","module":"A5"},{"value":"0,0E+00","module":"C1"},{"value":"0,0E+00","module":"C2"},{"value":"0,0E+00","module":"C3"},{"value":"0,0E+00","module":"C3"},{"value":"0,0E+00","module":"C4"},{"value":"0,0E+00","module":"C4"},{"value":"0,0E+00","module":"D"},{"value":"0,0E+00","module":"D"}]},{"parameter":"RSF","unit":"MJ","values":[{"value":"0,0E+00","module":"A1-A3"},{"value":"0,0E+00","module":"A4"},{"value":"0,0E+00","module":"A5"},{"value":"0,0E+00","module":"C1"},{"value":"0,0E+00","module":"C2"},{"value":"0,0E+00","module":"C3"},{"value":"0,0E+00","module":"C3"},{"value":"0,0E+00","module":"C4"},{"value":"0,0E+00","module":"C4"},{"value":"0,0E+00","module":"D"},{"value":"0,0E+00","module":"D"}]},{"parameter":"NRSF","unit":"MJ","values":[{"value":"0,0E+00","module":"A1-A3"},{"value":"0,0E+00","module":"A4"},{"value":"0,0E+00","module":"A5"},{"value":"0,0E+00","module":"C1"},{"value":"0,0E+00","module":"C2"},{"value":"0,0E+00","module":"C3"},{"value":"0,0E+00","module":"C3"},{"value":"0,0E+00","module":"C4"},{"value":"0,0E+00","module":"C4"},{"value":"0,0E+00","module":"D"},{"value":"0,0E+00","module":"D"}]},{"parameter":"FW","unit":"m^3","values":[{"value":"1,47E-02","module":"A1-A3"},{"value":"9,44E-06","module":"A4"},{"value":"2,45E-03","module":"A5"},{"value":"1,48E-03","module":"C1"},{"value":"1,64E-06","module":"C2"},{"value":"0,0E+00","module":"C3"},{"value":"1,33E-02","module":"C3"},{"value":"1,84E-04","module":"C4"},{"value":"0,0E+00","module":"C4"},{"value":"-1,32E-03","module":"D"},{"value":"-4,47E-03","module":"D"}]}],"end_of_life_waste":[{"parameter":"HWD","unit":"kg","values":[{"value":"3,00E-04","module":"A1-A3"},{"value":"1,23E-11","module":"A4"},{"value":"4,04E-11","module":"A5"},{"value":"8,70E-10","module":"C1"},{"value":"2,14E-12","module":"C2"},{"value":"0,0E+00","module":"C3"},{"value":"1,19E-09","module":"C3"},{"value":"7,93E-11","module":"C4"},{"value":"0,0E+00","module":"C4"},{"value":"-1,34E-09","module":"D"},{"value":"-4,52E-09","module":"D"}]},{"parameter":"NHWD","unit":"kg","values":[{"value":"3,30E-01","module":"A1-A3"},{"value":"1,78E-04","module":"A4"},{"value":"9,70E-03","module":"A5"},{"value":"2,33E-03","module":"C1"},{"value":"3,11E-05","module":"C2"},{"value":"0,0E+00","module":"C3"},{"value":"1,42E+00","module":"C3"},{"value":"3,72E+00","module":"C4"},{"value":"0,0E+00","module":"C4"},{"value":"-2,79E-03","module":"D"},{"value":"-9,46E-03","module":"D"}]},{"parameter":"RWD","unit":"kg","values":[{"value":"1,22E-03","module":"A1-A3"},{"value":"1,91E-06","module":"A4"},{"value":"1,22E-05","module":"A5"},{"value":"4,90E-04","module":"C1"},{"value":"3,32E-07","module":"C2"},{"value":"0,0E+00","module":"C3"},{"value":"3,94E-04","module":"C3"},{"value":"7,84E-06","module":"C4"},{"value":"0,0E+00","module":"C4"},{"value":"-4,34E-04","module":"D"},{"value":"-1,47E-03","module":"D"}]}],"end_of_life_flow":[{"parameter":"CRU","unit":"kg","values":[{"value":"0,0E+00","module":"A1-A3"},{"value":"0,0E+00","module":"A4"},{"value":"0,0E+00","module":"A5"},{"value":"0,0E+00","module":"C1"},{"value":"0,0E+00","module":"C2"},{"value":"0,0E+00","module":"C3"},{"value":"0,0E+00","module":"C3"},{"value":"0,0E+00","module":"C4"},{"value":"0,0E+00","module":"C4"},{"value":"0,0E+00","module":"D"},{"value":"0,0E+00","module":"D"}]},{"parameter":"MFR","unit":"kg","values":[{"value":"0,0E+00","module":"A1-A3"},{"value":"0,0E+00","module":"A4"},{"value":"0,0E+00","module":"A5"},{"value":"0,0E+00","module":"C1"},{"value":"0,0E+00","module":"C2"},{"value":"0,0E+00","module":"C3"},{"value":"0,0E+00","module":"C3"},{"value":"0,0E+00","module":"C4"},{"value":"0,0E+00","module":"C4"},{"value":"0,0E+00","module":"D"},{"value":"0,0E+00","module":"D"}]},{"parameter":"MER","unit":"kg","values":[{"value":"0,0E+00","module":"A1-A3"},{"value":"0,0E+00","module":"A4"},{"value":"0,0E+00","module":"A5"},{"value":"0,0E+00","module":"C1"},{"value":"0,0E+00","module":"C2"},{"value":"0,0E+00","module":"C3"},{"value":"0,0E+00","module":"C3"},{"value":"0,0E+00","module":"C4"},{"value":"0,0E+00","module":"C4"},{"value":"0,0E+00","module":"D"},{"value":"0,0E+00","module":"D"}]},{"parameter":"EEE","unit":"MJ","values":[{"value":"0,0E+00","module":"A1-A3"},{"value":"0,0E+00","module":"A4"},{"value":"1,48E+00","module":"A5"},{"value":"0,0E+00","module":"C1"},{"value":"0,0E+00","module":"C2"},{"value":"0,0E+00","module":"C3"},{"value":"3,54E+00","module":"C3"},{"value":"0,0E+00","module":"C4"},{"value":"0,0E+00","module":"C4"},{"value":"0,0E+00","module":"D"},{"value":"0,0E+00","module":"D"}]},{"parameter":"EET","unit":"MJ","values":[{"value":"0,0E+00","module":"A1-A3"},{"value":"0,0E+00","module":"A4"},{"value":"2,66E+00","module":"A5"},{"value":"0,0E+00","module":"C1"},{"value":"0,0E+00","module":"C2"},{"value":"0,0E+00","module":"C3"},{"value":"6,30E+00","module":"C3"},{"value":"0,0E+00","module":"C4"},{"value":"0,0E+00","module":"C4"},{"value":"0,0E+00","module":"D"},{"value":"0,0E+00","module":"D"}]}]}