{"product_name":"QuadCore Paneele (ems-isolier QuadCore EMV und KS AWP-C)","epd_id":"EPD-KSP-20230112-IBD1-DE","compliance":["DIN EN 15804+A2","ISO 14025"],"producer_name":"Kingspan GmbH","environmental_impact":[{"parameter":"GWP-total","unit":"kg CO2-eq.","values":[{"value":"5,42E+01","module":"A1-A3"},{"value":"0,0E+00","module":"C1"},{"value":"3,75E-02","module":"C2"},{"value":"1,27E+01","module":"C3"},{"value":"2,37E-02","module":"C4"},{"value":"-2,21E+01","module":"D"}]},{"parameter":"GWP-fossil","unit":"kg CO2-eq.","values":[{"value":"5,30E+01","module":"A1-A3"},{"value":"0,0E+00","module":"C1"},{"value":"3,76E-02","module":"C2"},{"value":"1,27E+01","module":"C3"},{"value":"2,39E-02","module":"C4"},{"value":"-2,21E+01","module":"D"}]},{"parameter":"GWP-biogenic","unit":"kg CO2-eq.","values":[{"value":"-5,74E-01","module":"A1-A3"},{"value":"0,0E+00","module":"C1"},{"value":"0,0E+00","module":"C2"},{"value":"8,63E-04","module":"C3"},{"value":"-2,50E-04","module":"C4"},{"value":"-1,61E-02","module":"D"}]},{"parameter":"GWP-luluc","unit":"kg CO2-eq.","values":[{"value":"2,52E-02","module":"A1-A3"},{"value":"0,0E+00","module":"C1"},{"value":"2,54E-04","module":"C2"},{"value":"2,25E-05","module":"C3"},{"value":"1,44E-05","module":"C4"},{"value":"-8,92E-04","module":"D"}]},{"parameter":"ODP","unit":"kg CFC11-eq.","values":[{"value":"5,14E-08","module":"A1-A3"},{"value":"0,0E+00","module":"C1"},{"value":"3,69E-15","module":"C2"},{"value":"9,30E-13","module":"C3"},{"value":"3,15E-14","module":"C4"},{"value":"-3,30E-11","module":"D"}]},{"parameter":"AP","unit":"mol H^(+)-eq.","values":[{"value":"1,43E-01","module":"A1-A3"},{"value":"0,0E+00","module":"C1"},{"value":"1,14E-04","module":"C2"},{"value":"7,49E-03","module":"C3"},{"value":"7,55E-05","module":"C4"},{"value":"-4,35E-02","module":"D"}]},{"parameter":"POCP","unit":"kg NMVOC-eq.","values":[{"value":"1,26E-01","module":"A1-A3"},{"value":"0,0E+00","module":"C1"},{"value":"1,02E-04","module":"C2"},{"value":"9,31E-03","module":"C3"},{"value":"5,82E-05","module":"C4"},{"value":"-3,13E-02","module":"D"}]},{"parameter":"ADPE","unit":"kg Sb-eq.","values":[{"value":"3,04E-04","module":"A1-A3"},{"value":"0,0E+00","module":"C1"},{"value":"3,79E-09","module":"C2"},{"value":"2,56E-08","module":"C3"},{"value":"1,67E-09","module":"C4"},{"value":"-4,37E-05","module":"D"}]},{"parameter":"ADPF","unit":"MJ","values":[{"value":"8,48E+02","module":"A1-A3"},{"value":"0,0E+00","module":"C1"},{"value":"4,94E-01","module":"C2"},{"value":"3,27E+00","module":"C3"},{"value":"3,39E-01","module":"C4"},{"value":"-2,41E+02","module":"D"}]},{"parameter":"WDP","unit":"m^3 Welt-eq. entzogen","values":[{"value":"5,76E+00","module":"A1-A3"},{"value":"0,0E+00","module":"C1"},{"value":"4,21E-04","module":"C2"},{"value":"1,25E+00","module":"C3"},{"value":"-2,26E-04","module":"C4"},{"value":"-3,72E+00","module":"D"}]},{"parameter":"EP-freshwater","unit":"kg P-eq.","values":[{"value":"1,81E-04","module":"A1-A3"},{"value":"0,0E+00","module":"C1"},{"value":"1,34E-07","module":"C2"},{"value":"2,50E-07","module":"C3"},{"value":"1,84E-08","module":"C4"},{"value":"-9,84E-06","module":"D"}]},{"parameter":"EP-marine","unit":"kg N-eq.","values":[{"value":"3,62E-02","module":"A1-A3"},{"value":"0,0E+00","module":"C1"},{"value":"5,15E-05","module":"C2"},{"value":"3,63E-03","module":"C3"},{"value":"1,84E-05","module":"C4"},{"value":"-8,25E-03","module":"D"}]},{"parameter":"EP-terrestrial","unit":"mol N-eq.","values":[{"value":"3,81E-01","module":"A1-A3"},{"value":"0,0E+00","module":"C1"},{"value":"5,79E-04","module":"C2"},{"value":"4,17E-02","module":"C3"},{"value":"2,02E-04","module":"C4"},{"value":"-7,58E-02","module":"D"}]}],"additional_environmental_impact":[{"parameter":"PM","unit":"Krankheitsf\u00e4lle","values":[{"value":null,"module":"A1-A3"},{"value":null,"module":"C1"},{"value":null,"module":"C2"},{"value":null,"module":"C3"},{"value":null,"module":"C4"},{"value":null,"module":"D"}]},{"parameter":"ETP-fw","unit":"CTUe","values":[{"value":null,"module":"A1-A3"},{"value":null,"module":"C1"},{"value":null,"module":"C2"},{"value":null,"module":"C3"},{"value":null,"module":"C4"},{"value":null,"module":"D"}]},{"parameter":"HTP-c","unit":"CTUh","values":[{"value":null,"module":"A1-A3"},{"value":null,"module":"C1"},{"value":null,"module":"C2"},{"value":null,"module":"C3"},{"value":null,"module":"C4"},{"value":null,"module":"D"}]},{"parameter":"HTP-nc","unit":"CTUh","values":[{"value":null,"module":"A1-A3"},{"value":null,"module":"C1"},{"value":null,"module":"C2"},{"value":null,"module":"C3"},{"value":null,"module":"C4"},{"value":null,"module":"D"}]},{"parameter":"SQP","unit":"SQP","values":[{"value":null,"module":"A1-A3"},{"value":null,"module":"C1"},{"value":null,"module":"C2"},{"value":null,"module":"C3"},{"value":null,"module":"C4"},{"value":null,"module":"D"}]}],"resource_use":[{"parameter":"PERE","unit":"MJ","values":[{"value":"5,39E+01","module":"A1-A3"},{"value":"0,0E+00","module":"C1"},{"value":"3,42E-02","module":"C2"},{"value":"5,70E-01","module":"C3"},{"value":"2,77E-02","module":"C4"},{"value":"-1,28E+01","module":"D"}]},{"parameter":"PERM","unit":"MJ","values":[{"value":"8,91E-01","module":"A1-A3"},{"value":"0,0E+00","module":"C1"},{"value":"0,0E+00","module":"C2"},{"value":"0,0E+00","module":"C3"},{"value":"0,0E+00","module":"C4"},{"value":"0,0E+00","module":"D"}]},{"parameter":"PERT","unit":"MJ","values":[{"value":"5,48E+01","module":"A1-A3"},{"value":"0,0E+00","module":"C1"},{"value":"3,42E-02","module":"C2"},{"value":"5,70E-01","module":"C3"},{"value":"2,77E-02","module":"C4"},{"value":"-1,28E+01","module":"D"}]},{"parameter":"PENRE","unit":"MJ","values":[{"value":"6,78E+02","module":"A1-A3"},{"value":"0,0E+00","module":"C1"},{"value":"4,96E-01","module":"C2"},{"value":"1,76E+02","module":"C3"},{"value":"3,39E-01","module":"C4"},{"value":"-2,41E+02","module":"D"}]},{"parameter":"PENRM","unit":"MJ","values":[{"value":"1,73E+02","module":"A1-A3"},{"value":"0,0E+00","module":"C1"},{"value":"0,0E+00","module":"C2"},{"value":"-1,73E+02","module":"C3"},{"value":"0,0E+00","module":"C4"},{"value":"0,0E+00","module":"D"}]},{"parameter":"PENRT","unit":"MJ","values":[{"value":"8,51E+02","module":"A1-A3"},{"value":"0,0E+00","module":"C1"},{"value":"4,96E-01","module":"C2"},{"value":"3,28E+00","module":"C3"},{"value":"3,39E-01","module":"C4"},{"value":"-2,41E+02","module":"D"}]},{"parameter":"SM","unit":"kg","values":[{"value":"4,66E-01","module":"A1-A3"},{"value":"0,0E+00","module":"C1"},{"value":"0,0E+00","module":"C2"},{"value":"0,0E+00","module":"C3"},{"value":"0,0E+00","module":"C4"},{"value":"9,96E+00","module":"D"}]},{"parameter":"RSF","unit":"MJ","values":[{"value":"0,0E+00","module":"A1-A3"},{"value":"0,0E+00","module":"C1"},{"value":"0,0E+00","module":"C2"},{"value":"0,0E+00","module":"C3"},{"value":"0,0E+00","module":"C4"},{"value":"0,0E+00","module":"D"}]},{"parameter":"NRSF","unit":"MJ","values":[{"value":"0,0E+00","module":"A1-A3"},{"value":"0,0E+00","module":"C1"},{"value":"0,0E+00","module":"C2"},{"value":"0,0E+00","module":"C3"},{"value":"0,0E+00","module":"C4"},{"value":"0,0E+00","module":"D"}]},{"parameter":"FW","unit":"m^3","values":[{"value":"2,26E-01","module":"A1-A3"},{"value":"0,0E+00","module":"C1"},{"value":"3,95E-05","module":"C2"},{"value":"2,94E-02","module":"C3"},{"value":"4,76E-06","module":"C4"},{"value":"-9,43E-02","module":"D"}]}],"end_of_life_waste":[{"parameter":"HWD","unit":"kg","values":[{"value":"1,66E-03","module":"A1-A3"},{"value":"0,0E+00","module":"C1"},{"value":"2,62E-12","module":"C2"},{"value":"4,51E-10","module":"C3"},{"value":"5,13E-11","module":"C4"},{"value":"-1,24E-08","module":"D"}]},{"parameter":"NHWD","unit":"kg","values":[{"value":"9,93E-01","module":"A1-A3"},{"value":"0,0E+00","module":"C1"},{"value":"8,08E-05","module":"C2"},{"value":"6,39E-02","module":"C3"},{"value":"4,96E-01","module":"C4"},{"value":"2,36E+00","module":"D"}]},{"parameter":"RWD","unit":"kg","values":[{"value":"8,23E-03","module":"A1-A3"},{"value":"0,0E+00","module":"C1"},{"value":"9,20E-07","module":"C2"},{"value":"1,35E-04","module":"C3"},{"value":"4,09E-06","module":"C4"},{"value":"-6,52E-03","module":"D"}]}],"end_of_life_flow":[{"parameter":"CRU","unit":"kg","values":[{"value":"0,0E+00","module":"A1-A3"},{"value":"0,0E+00","module":"C1"},{"value":"0,0E+00","module":"C2"},{"value":"0,0E+00","module":"C3"},{"value":"0,0E+00","module":"C4"},{"value":"0,0E+00","module":"D"}]},{"parameter":"MFR","unit":"kg","values":[{"value":"1,01E+00","module":"A1-A3"},{"value":"0,0E+00","module":"C1"},{"value":"0,0E+00","module":"C2"},{"value":"9,41E+00","module":"C3"},{"value":"0,0E+00","module":"C4"},{"value":"0,0E+00","module":"D"}]},{"parameter":"MER","unit":"kg","values":[{"value":"0,0E+00","module":"A1-A3"},{"value":"0,0E+00","module":"C1"},{"value":"0,0E+00","module":"C2"},{"value":"0,0E+00","module":"C3"},{"value":"0,0E+00","module":"C4"},{"value":"0,0E+00","module":"D"}]},{"parameter":"EEE","unit":"MJ","values":[{"value":"0,0E+00","module":"A1-A3"},{"value":"0,0E+00","module":"C1"},{"value":"0,0E+00","module":"C2"},{"value":"2,19E+01","module":"C3"},{"value":"0,0E+00","module":"C4"},{"value":"0,0E+00","module":"D"}]},{"parameter":"EET","unit":"MJ","values":[{"value":"0,0E+00","module":"A1-A3"},{"value":"0,0E+00","module":"C1"},{"value":"0,0E+00","module":"C2"},{"value":"3,93E+01","module":"C3"},{"value":"0,0E+00","module":"C4"},{"value":"0,0E+00","module":"D"}]}]}