{"product_name":"Rax Soft 200 TW Dali","epd_id":"NEPD-8872-8532","compliance":["EN 15804+A2","ISO 14025","ISO 21930"],"producer_name":"SG Armaturen AS","environmental_impact":[{"parameter":"GWP-total","unit":"kg CO2-eq.","values":[{"value":"1,87E+01","module":"A1"},{"value":"9,35E-03","module":"A2"},{"value":"5,33E-01","module":"A3"},{"value":"5,83E-01","module":"A4"},{"value":"4,33E-01","module":"A5"},{"value":"2,40E+01","module":"B6"},{"value":"0,0E+00","module":"C1"},{"value":"7,05E-02","module":"C2"},{"value":"6,32E-01","module":"C3"},{"value":"4,15E-02","module":"C4"},{"value":"-8,72E-01","module":"D"}]},{"parameter":"GWP-fossil","unit":"kg CO2-eq.","values":[{"value":"1,91E+01","module":"A1"},{"value":"9,35E-03","module":"A2"},{"value":"5,33E-01","module":"A3"},{"value":"5,83E-01","module":"A4"},{"value":"4,09E-03","module":"A5"},{"value":"2,33E+01","module":"B6"},{"value":"0,0E+00","module":"C1"},{"value":"7,04E-02","module":"C2"},{"value":"6,32E-01","module":"C3"},{"value":"4,14E-02","module":"C4"},{"value":"-8,69E-01","module":"D"}]},{"parameter":"GWP-biogenic","unit":"kg CO2-eq.","values":[{"value":"-3,34E-01","module":"A1"},{"value":"3,64E-06","module":"A2"},{"value":"1,33E-04","module":"A3"},{"value":"2,07E-04","module":"A4"},{"value":"4,29E-01","module":"A5"},{"value":"6,44E-01","module":"B6"},{"value":"0,0E+00","module":"C1"},{"value":"2,74E-05","module":"C2"},{"value":"1,37E-04","module":"C3"},{"value":"1,28E-05","module":"C4"},{"value":"-2,26E-03","module":"D"}]},{"parameter":"GWP-luluc","unit":"kg CO2-eq.","values":[{"value":"3,00E-02","module":"A1"},{"value":"3,42E-06","module":"A2"},{"value":"8,40E-05","module":"A3"},{"value":"2,90E-04","module":"A4"},{"value":"1,35E-06","module":"A5"},{"value":"9,61E-02","module":"B6"},{"value":"0,0E+00","module":"C1"},{"value":"2,58E-05","module":"C2"},{"value":"1,33E-04","module":"C3"},{"value":"1,06E-04","module":"C4"},{"value":"-6,62E-04","module":"D"}]},{"parameter":"ODP","unit":"kg CFC 11-eq.","values":[{"value":"6,52E-06","module":"A1"},{"value":"2,03E-09","module":"A2"},{"value":"7,82E-09","module":"A3"},{"value":"1,29E-07","module":"A4"},{"value":"8,64E-10","module":"A5"},{"value":"1,60E-06","module":"B6"},{"value":"0,0E+00","module":"C1"},{"value":"1,53E-08","module":"C2"},{"value":"5,07E-09","module":"C3"},{"value":"1,96E-09","module":"C4"},{"value":"-2,44E-03","module":"D"}]},{"parameter":"AP","unit":"mol H+-eq.","values":[{"value":"1,34E-01","module":"A1"},{"value":"2,80E-05","module":"A2"},{"value":"2,79E-03","module":"A3"},{"value":"8,99E-03","module":"A4"},{"value":"1,94E-05","module":"A5"},{"value":"1,82E-01","module":"B6"},{"value":"0,0E+00","module":"C1"},{"value":"2,11E-04","module":"C2"},{"value":"3,83E-04","module":"C3"},{"value":"9,09E-05","module":"C4"},{"value":"-6,03E-02","module":"D"}]},{"parameter":"POCP","unit":"kg NMVOC-eq.","values":[{"value":"7,63E-02","module":"A1"},{"value":"2,30E-05","module":"A2"},{"value":"1,67E-03","module":"A3"},{"value":"6,51E-03","module":"A4"},{"value":"1,99E-05","module":"A5"},{"value":"7,01E-02","module":"B6"},{"value":"0,0E+00","module":"C1"},{"value":"1,74E-04","module":"C2"},{"value":"2,95E-04","module":"C3"},{"value":"1,05E-04","module":"C4"},{"value":"-1,20E-02","module":"D"}]},{"parameter":"ADPE","unit":"kg Sb-eq.","values":[{"value":"4,97E-03","module":"A1"},{"value":"2,51E-07","module":"A2"},{"value":"1,65E-06","module":"A3"},{"value":"1,11E-05","module":"A4"},{"value":"9,96E-08","module":"A5"},{"value":"1,74E-03","module":"B6"},{"value":"0,0E+00","module":"C1"},{"value":"1,89E-06","module":"C2"},{"value":"5,18E-07","module":"C3"},{"value":"1,03E-07","module":"C4"},{"value":"-1,40E-03","module":"D"}]},{"parameter":"ADPF","unit":"MJ","values":[{"value":"2,28E+02","module":"A1"},{"value":"1,38E-01","module":"A2"},{"value":"4,72E+00","module":"A3"},{"value":"8,24E+00","module":"A4"},{"value":"5,73E-02","module":"A5"},{"value":"3,18E+02","module":"B6"},{"value":"0,0E+00","module":"C1"},{"value":"1,04E+00","module":"C2"},{"value":"7,28E-01","module":"C3"},{"value":"2,36E-01","module":"C4"},{"value":"-1,14E+01","module":"D"}]},{"parameter":"WDP","unit":"m3 world-eq.","values":[{"value":"5,94E+02","module":"A1"},{"value":"4,50E-02","module":"A2"},{"value":"7,69E-01","module":"A3"},{"value":"5,45E+00","module":"A4"},{"value":"7,26E-02","module":"A5"},{"value":"5,55E+04","module":"B6"},{"value":"0,0E+00","module":"C1"},{"value":"3,39E-01","module":"C2"},{"value":"6,38E+00","module":"C3"},{"value":"1,88E+00","module":"C4"},{"value":"2,26E+01","module":"D"}]},{"parameter":"EP-freshwater","unit":"kg P-eq.","values":[{"value":"1,73E-03","module":"A1"},{"value":"8,77E-08","module":"A2"},{"value":"1,18E-05","module":"A3"},{"value":"3,72E-06","module":"A4"},{"value":"3,36E-08","module":"A5"},{"value":"1,68E-03","module":"B6"},{"value":"0,0E+00","module":"C1"},{"value":"6,61E-07","module":"C2"},{"value":"2,27E-06","module":"C3"},{"value":"5,91E-07","module":"C4"},{"value":"-3,34E-04","module":"D"}]},{"parameter":"EP-marine","unit":"kg N-eq.","values":[{"value":"2,05E-02","module":"A1"},{"value":"5,50E-06","module":"A2"},{"value":"5,75E-04","module":"A3"},{"value":"2,16E-03","module":"A4"},{"value":"6,41E-06","module":"A5"},{"value":"2,00E-02","module":"B6"},{"value":"0,0E+00","module":"C1"},{"value":"4,15E-05","module":"C2"},{"value":"1,06E-04","module":"C3"},{"value":"5,24E-05","module":"C4"},{"value":"-3,06E-03","module":"D"}]},{"parameter":"EP-terrestrial","unit":"mol N-eq.","values":[{"value":"2,33E-01","module":"A1"},{"value":"6,15E-05","module":"A2"},{"value":"6,34E-03","module":"A3"},{"value":"2,41E-02","module":"A4"},{"value":"6,94E-05","module":"A5"},{"value":"2,61E-01","module":"B6"},{"value":"0,0E+00","module":"C1"},{"value":"4,64E-04","module":"C2"},{"value":"1,13E-03","module":"C3"},{"value":"2,62E-04","module":"C4"},{"value":"-4,23E-02","module":"D"}]},{"parameter":"GWP-IOBC","unit":"kg CO2-eq.","values":[{"value":"1,92E+01","module":"A1"},{"value":"9,35E-03","module":"A2"},{"value":"5,04E-01","module":"A3"},{"value":"5,83E-01","module":"A4"},{"value":"4,09E-03","module":"A5"},{"value":"2,40E+01","module":"B6"},{"value":"0,0E+00","module":"C1"},{"value":"7,05E-02","module":"C2"},{"value":"6,32E-01","module":"C3"},{"value":"4,26E-02","module":"C4"},{"value":"-8,69E-01","module":"D"}]}],"additional_environmental_impact":[{"parameter":"PM","unit":"disease incidence","values":[{"value":"1,14E-06","module":"A1"},{"value":"6,02E-10","module":"A2"},{"value":"3,76E-08","module":"A3"},{"value":"2,06E-08","module":"A4"},{"value":"2,86E-10","module":"A5"},{"value":"1,31E-06","module":"B6"},{"value":"0,0E+00","module":"C1"},{"value":"4,55E-09","module":"C2"},{"value":"2,34E-09","module":"C3"},{"value":"1,68E-09","module":"C4"},{"value":"-1,30E-07","module":"D"}]},{"parameter":"ETP-fw","unit":"CTUe","values":[{"value":"1,18E+03","module":"A1"},{"value":"1,12E-01","module":"A2"},{"value":"1,38E+01","module":"A3"},{"value":"5,61E+00","module":"A4"},{"value":"7,64E-02","module":"A5"},{"value":"1,45E+03","module":"B6"},{"value":"0,0E+00","module":"C1"},{"value":"8,44E-01","module":"C2"},{"value":"2,33E+00","module":"C3"},{"value":"9,56E+01","module":"C4"},{"value":"-4,35E+02","module":"D"}]},{"parameter":"HTP-c","unit":"CTUh","values":[{"value":"2,01E-08","module":"A1"},{"value":"0,0E+00","module":"A2"},{"value":"1,49E-10","module":"A3"},{"value":"0,0E+00","module":"A4"},{"value":"2,00E-12","module":"A5"},{"value":"6,92E-08","module":"B6"},{"value":"0,0E+00","module":"C1"},{"value":"0,0E+00","module":"C2"},{"value":"9,71E-10","module":"C3"},{"value":"5,80E-11","module":"C4"},{"value":"-1,99E-09","module":"D"}]},{"parameter":"HTP-nc","unit":"CTUh","values":[{"value":"7,91E-07","module":"A1"},{"value":"1,06E-10","module":"A2"},{"value":"6,54E-09","module":"A3"},{"value":"4,11E-09","module":"A4"},{"value":"9,60E-11","module":"A5"},{"value":"1,63E-06","module":"B6"},{"value":"0,0E+00","module":"C1"},{"value":"8,28E-10","module":"C2"},{"value":"5,67E-08","module":"C3"},{"value":"4,86E-10","module":"C4"},{"value":"-1,57E-07","module":"D"}]},{"parameter":"SQP","unit":"unitless","values":[{"value":"6,33E+01","module":"A1"},{"value":"9,46E-02","module":"A2"},{"value":"1,00E+00","module":"A3"},{"value":"3,97E+00","module":"A4"},{"value":"3,84E-02","module":"A5"},{"value":"1,60E+02","module":"B6"},{"value":"0,0E+00","module":"C1"},{"value":"7,13E-01","module":"C2"},{"value":"1,68E-01","module":"C3"},{"value":"6,27E-01","module":"C4"},{"value":"-1,22E+01","module":"D"}]},{"parameter":"IRP","unit":"kBq U235-eq.","values":[{"value":"6,18E-01","module":"A1"},{"value":"5,74E-04","module":"A2"},{"value":"4,08E-03","module":"A3"},{"value":"3,57E-02","module":"A4"},{"value":"2,45E-04","module":"A5"},{"value":"5,77E+00","module":"B6"},{"value":"0,0E+00","module":"C1"},{"value":"4,33E-03","module":"C2"},{"value":"3,46E-03","module":"C3"},{"value":"7,99E-04","module":"C4"},{"value":"-4,25E-02","module":"D"}]}],"resource_use":[{"parameter":"PERE","unit":"MJ","values":[{"value":"2,47E+01","module":"A1"},{"value":"1,56E-03","module":"A2"},{"value":"4,75E-01","module":"A3"},{"value":"9,36E-02","module":"A4"},{"value":"9,43E-04","module":"A5"},{"value":"4,12E+03","module":"B6"},{"value":"0,0E+00","module":"C1"},{"value":"1,18E-02","module":"C2"},{"value":"9,04E-02","module":"C3"},{"value":"5,53E-02","module":"C4"},{"value":"-3,67E+00","module":"D"}]},{"parameter":"PERM","unit":"MJ","values":[{"value":"1,52E+00","module":"A1"},{"value":"0,0E+00","module":"A2"},{"value":"0,0E+00","module":"A3"},{"value":"0,0E+00","module":"A4"},{"value":"-1,52E+00","module":"A5"},{"value":"0,0E+00","module":"B6"},{"value":"0,0E+00","module":"C1"},{"value":"0,0E+00","module":"C2"},{"value":"0,0E+00","module":"C3"},{"value":"0,0E+00","module":"C4"},{"value":"0,0E+00","module":"D"}]},{"parameter":"PERT","unit":"MJ","values":[{"value":"2,62E+01","module":"A1"},{"value":"1,56E-03","module":"A2"},{"value":"4,75E-01","module":"A3"},{"value":"9,36E-02","module":"A4"},{"value":"-1,52E+00","module":"A5"},{"value":"4,12E+03","module":"B6"},{"value":"0,0E+00","module":"C1"},{"value":"1,18E-02","module":"C2"},{"value":"9,04E-02","module":"C3"},{"value":"5,53E-02","module":"C4"},{"value":"-3,67E+00","module":"D"}]},{"parameter":"PENRE","unit":"MJ","values":[{"value":"2,15E+02","module":"A1"},{"value":"1,38E-01","module":"A2"},{"value":"4,72E+00","module":"A3"},{"value":"8,24E+00","module":"A4"},{"value":"5,73E-02","module":"A5"},{"value":"3,19E+02","module":"B6"},{"value":"0,0E+00","module":"C1"},{"value":"1,04E+00","module":"C2"},{"value":"7,28E-01","module":"C3"},{"value":"2,36E-01","module":"C4"},{"value":"-1,14E+01","module":"D"}]},{"parameter":"PENRM","unit":"MJ","values":[{"value":"1,33E+01","module":"A1"},{"value":"0,0E+00","module":"A2"},{"value":"0,0E+00","module":"A3"},{"value":"0,0E+00","module":"A4"},{"value":"0,0E+00","module":"A5"},{"value":"0,0E+00","module":"B6"},{"value":"0,0E+00","module":"C1"},{"value":"0,0E+00","module":"C2"},{"value":"-1,46E+01","module":"C3"},{"value":"0,0E+00","module":"C4"},{"value":"0,0E+00","module":"D"}]},{"parameter":"PENRT","unit":"MJ","values":[{"value":"2,28E+02","module":"A1"},{"value":"1,38E-01","module":"A2"},{"value":"4,72E+00","module":"A3"},{"value":"8,24E+00","module":"A4"},{"value":"5,73E-02","module":"A5"},{"value":"3,19E+02","module":"B6"},{"value":"0,0E+00","module":"C1"},{"value":"1,04E+00","module":"C2"},{"value":"-1,39E+01","module":"C3"},{"value":"2,36E-01","module":"C4"},{"value":"-1,14E+01","module":"D"}]},{"parameter":"SM","unit":"kg","values":[{"value":"7,28E-01","module":"A1"},{"value":"0,0E+00","module":"A2"},{"value":"0,0E+00","module":"A3"},{"value":"0,0E+00","module":"A4"},{"value":"0,0E+00","module":"A5"},{"value":"0,0E+00","module":"B6"},{"value":"0,0E+00","module":"C1"},{"value":"0,0E+00","module":"C2"},{"value":"0,0E+00","module":"C3"},{"value":"1,20E-03","module":"C4"},{"value":"4,10E-03","module":"D"}]},{"parameter":"RSF","unit":"MJ","values":[{"value":"3,16E-01","module":"A1"},{"value":"3,06E-05","module":"A2"},{"value":"4,18E-04","module":"A3"},{"value":"3,08E-03","module":"A4"},{"value":"3,13E-05","module":"A5"},{"value":"3,24E+00","module":"B6"},{"value":"0,0E+00","module":"C1"},{"value":"2,30E-04","module":"C2"},{"value":"1,63E-03","module":"C3"},{"value":"2,97E-04","module":"C4"},{"value":"1,09E-04","module":"D"}]},{"parameter":"NRSF","unit":"MJ","values":[{"value":"9,88E-02","module":"A1"},{"value":"2,60E-04","module":"A2"},{"value":"3,93E-03","module":"A3"},{"value":"1,65E-02","module":"A4"},{"value":"1,29E-04","module":"A5"},{"value":"8,06E+00","module":"B6"},{"value":"0,0E+00","module":"C1"},{"value":"1,96E-03","module":"C2"},{"value":"-5,60E-05","module":"C3"},{"value":"1,05E-02","module":"C4"},{"value":"-1,74E-01","module":"D"}]},{"parameter":"FW","unit":"m3","values":[{"value":"1,73E-01","module":"A1"},{"value":"1,54E-05","module":"A2"},{"value":"1,29E-02","module":"A3"},{"value":"7,08E-04","module":"A4"},{"value":"2,70E-05","module":"A5"},{"value":"3,08E+01","module":"B6"},{"value":"0,0E+00","module":"C1"},{"value":"1,16E-04","module":"C2"},{"value":"1,08E-03","module":"C3"},{"value":"2,05E-04","module":"C4"},{"value":"-1,01E-02","module":"D"}]}],"end_of_life_waste":[{"parameter":"HWD","unit":"kg","values":[{"value":"9,14E-02","module":"A1"},{"value":"1,25E-05","module":"A2"},{"value":"6,52E-04","module":"A3"},{"value":"4,02E-04","module":"A4"},{"value":"0,0E+00","module":"A5"},{"value":"2,04E-01","module":"B6"},{"value":"0,0E+00","module":"C1"},{"value":"9,41E-05","module":"C2"},{"value":"2,76E-05","module":"C3"},{"value":"6,14E-02","module":"C4"},{"value":"-3,86E-03","module":"D"}]},{"parameter":"NHWD","unit":"kg","values":[{"value":"2,02E+00","module":"A1"},{"value":"6,63E-03","module":"A2"},{"value":"4,41E-02","module":"A3"},{"value":"2,54E-01","module":"A4"},{"value":"2,53E-01","module":"A5"},{"value":"2,45E+01","module":"B6"},{"value":"0,0E+00","module":"C1"},{"value":"5,00E-02","module":"C2"},{"value":"3,73E-02","module":"C3"},{"value":"3,96E-01","module":"C4"},{"value":"-1,43E-01","module":"D"}]},{"parameter":"RWD","unit":"kg","values":[{"value":"4,94E-04","module":"A1"},{"value":"9,06E-07","module":"A2"},{"value":"3,61E-06","module":"A3"},{"value":"5,65E-05","module":"A4"},{"value":"0,0E+00","module":"A5"},{"value":"2,85E-03","module":"B6"},{"value":"0,0E+00","module":"C1"},{"value":"6,83E-06","module":"C2"},{"value":"1,37E-06","module":"C3"},{"value":"7,20E-07","module":"C4"},{"value":"-3,61E-05","module":"D"}]}],"end_of_life_flow":[{"parameter":"CRU","unit":"kg","values":[{"value":"0,0E+00","module":"A1"},{"value":"0,0E+00","module":"A2"},{"value":"0,0E+00","module":"A3"},{"value":"0,0E+00","module":"A4"},{"value":"0,0E+00","module":"A5"},{"value":"0,0E+00","module":"B6"},{"value":"0,0E+00","module":"C1"},{"value":"0,0E+00","module":"C2"},{"value":"0,0E+00","module":"C3"},{"value":"0,0E+00","module":"C4"},{"value":"0,0E+00","module":"D"}]},{"parameter":"MFR","unit":"kg","values":[{"value":"0,0E+00","module":"A1"},{"value":"0,0E+00","module":"A2"},{"value":"1,41E-02","module":"A3"},{"value":"0,0E+00","module":"A4"},{"value":"2,35E-01","module":"A5"},{"value":"0,0E+00","module":"B6"},{"value":"0,0E+00","module":"C1"},{"value":"0,0E+00","module":"C2"},{"value":"3,84E-01","module":"C3"},{"value":"2,15E-05","module":"C4"},{"value":"-1,60E-04","module":"D"}]},{"parameter":"MER","unit":"kg","values":[{"value":"0,0E+00","module":"A1"},{"value":"0,0E+00","module":"A2"},{"value":"3,03E-03","module":"A3"},{"value":"0,0E+00","module":"A4"},{"value":"3,15E-04","module":"A5"},{"value":"0,0E+00","module":"B6"},{"value":"0,0E+00","module":"C1"},{"value":"0,0E+00","module":"C2"},{"value":"2,39E-01","module":"C3"},{"value":"5,25E-07","module":"C4"},{"value":"-2,11E-05","module":"D"}]},{"parameter":"EEE","unit":"MJ","values":[{"value":"0,0E+00","module":"A1"},{"value":"0,0E+00","module":"A2"},{"value":"4,57E-03","module":"A3"},{"value":"0,0E+00","module":"A4"},{"value":"1,45E-02","module":"A5"},{"value":"0,0E+00","module":"B6"},{"value":"0,0E+00","module":"C1"},{"value":"0,0E+00","module":"C2"},{"value":"3,68E-01","module":"C3"},{"value":"3,41E-05","module":"C4"},{"value":"-5,17E-05","module":"D"}]},{"parameter":"EET","unit":"MJ","values":[{"value":"0,0E+00","module":"A1"},{"value":"0,0E+00","module":"A2"},{"value":"6,91E-02","module":"A3"},{"value":"0,0E+00","module":"A4"},{"value":"2,19E-01","module":"A5"},{"value":"0,0E+00","module":"B6"},{"value":"0,0E+00","module":"C1"},{"value":"0,0E+00","module":"C2"},{"value":"5,56E+00","module":"C3"},{"value":"5,15E-04","module":"C4"},{"value":"-7,82E-04","module":"D"}]}]}