{"product_name":"Rax Surface 150 14W","epd_id":"NEPD-5170-4521-EN","compliance":["EN 15804+A2","ISO 14025","ISO 21930"],"producer_name":"SG Armaturen AS","environmental_impact":[{"parameter":"GWP-total","unit":"kg CO2-eq.","values":[{"value":"1,89E+01","module":"A1"},{"value":"1,76E+00","module":"A2"},{"value":"6,97E-01","module":"A3"},{"value":"4,03E-01","module":"A4"},{"value":"2,18E-01","module":"A5"},{"value":"1,28E+01","module":"B6"},{"value":"0,0E+00","module":"C1"},{"value":"6,71E-02","module":"C2"},{"value":"3,57E-01","module":"C3"},{"value":"2,45E-02","module":"C4"},{"value":"-2,39E+00","module":"D"}]},{"parameter":"GWP-fossil","unit":"kg CO2-eq.","values":[{"value":"1,90E+01","module":"A1"},{"value":"1,76E+00","module":"A2"},{"value":"6,61E-01","module":"A3"},{"value":"4,02E-01","module":"A4"},{"value":"2,06E-03","module":"A5"},{"value":"1,24E+01","module":"B6"},{"value":"0,0E+00","module":"C1"},{"value":"6,71E-02","module":"C2"},{"value":"3,56E-01","module":"C3"},{"value":"2,45E-02","module":"C4"},{"value":"-2,35E+00","module":"D"}]},{"parameter":"GWP-biogenic","unit":"kg CO2-eq.","values":[{"value":"-8,95E-02","module":"A1"},{"value":"4,61E-04","module":"A2"},{"value":"3,43E-02","module":"A3"},{"value":"1,67E-04","module":"A4"},{"value":"2,16E-01","module":"A5"},{"value":"3,42E-01","module":"B6"},{"value":"0,0E+00","module":"C1"},{"value":"2,78E-05","module":"C2"},{"value":"3,57E-04","module":"C3"},{"value":"8,16E-06","module":"C4"},{"value":"-9,35E-03","module":"D"}]},{"parameter":"GWP-luluc","unit":"kg CO2-eq.","values":[{"value":"4,68E-02","module":"A1"},{"value":"1,08E-03","module":"A2"},{"value":"1,99E-03","module":"A3"},{"value":"1,43E-04","module":"A4"},{"value":"6,81E-07","module":"A5"},{"value":"5,11E-02","module":"B6"},{"value":"0,0E+00","module":"C1"},{"value":"2,39E-05","module":"C2"},{"value":"9,13E-05","module":"C3"},{"value":"5,76E-05","module":"C4"},{"value":"-3,38E-02","module":"D"}]},{"parameter":"ODP","unit":"kg CFC 11-eq.","values":[{"value":"9,66E-07","module":"A1"},{"value":"3,54E-07","module":"A2"},{"value":"3,60E-08","module":"A3"},{"value":"9,11E-08","module":"A4"},{"value":"4,34E-10","module":"A5"},{"value":"8,49E-07","module":"B6"},{"value":"0,0E+00","module":"C1"},{"value":"1,52E-08","module":"C2"},{"value":"1,59E-08","module":"C3"},{"value":"1,85E-09","module":"C4"},{"value":"-8,62E-04","module":"D"}]},{"parameter":"AP","unit":"mol H+-eq.","values":[{"value":"1,32E-01","module":"A1"},{"value":"5,64E-02","module":"A2"},{"value":"2,48E-03","module":"A3"},{"value":"1,16E-03","module":"A4"},{"value":"9,74E-06","module":"A5"},{"value":"9,67E-02","module":"B6"},{"value":"0,0E+00","module":"C1"},{"value":"1,93E-04","module":"C2"},{"value":"3,35E-04","module":"C3"},{"value":"7,39E-05","module":"C4"},{"value":"-4,35E-02","module":"D"}]},{"parameter":"POCP","unit":"kg NMVOC-eq.","values":[{"value":"7,03E-02","module":"A1"},{"value":"4,05E-02","module":"A2"},{"value":"1,48E-03","module":"A3"},{"value":"9,80E-04","module":"A4"},{"value":"1,00E-05","module":"A5"},{"value":"3,72E-02","module":"B6"},{"value":"0,0E+00","module":"C1"},{"value":"1,63E-04","module":"C2"},{"value":"2,35E-04","module":"C3"},{"value":"8,15E-05","module":"C4"},{"value":"-1,24E-02","module":"D"}]},{"parameter":"ADPE","unit":"kg Sb-eq.","values":[{"value":"4,25E-03","module":"A1"},{"value":"1,27E-05","module":"A2"},{"value":"5,05E-06","module":"A3"},{"value":"1,11E-05","module":"A4"},{"value":"5,01E-08","module":"A5"},{"value":"9,23E-04","module":"B6"},{"value":"0,0E+00","module":"C1"},{"value":"1,85E-06","module":"C2"},{"value":"6,59E-07","module":"C3"},{"value":"7,88E-08","module":"C4"},{"value":"-7,11E-04","module":"D"}]},{"parameter":"ADPF","unit":"MJ","values":[{"value":"2,14E+02","module":"A1"},{"value":"2,26E+01","module":"A2"},{"value":"8,73E+00","module":"A3"},{"value":"6,08E+00","module":"A4"},{"value":"2,88E-02","module":"A5"},{"value":"1,69E+02","module":"B6"},{"value":"0,0E+00","module":"C1"},{"value":"1,01E+00","module":"C2"},{"value":"8,14E-01","module":"C3"},{"value":"1,96E-01","module":"C4"},{"value":"-2,94E+01","module":"D"}]},{"parameter":"WDP","unit":"m3 world-eq.","values":[{"value":"1,08E+03","module":"A1"},{"value":"4,87E+00","module":"A2"},{"value":"1,05E+02","module":"A3"},{"value":"5,88E+00","module":"A4"},{"value":"3,65E-02","module":"A5"},{"value":"2,95E+04","module":"B6"},{"value":"0,0E+00","module":"C1"},{"value":"9,81E-01","module":"C2"},{"value":"4,85E+00","module":"C3"},{"value":"2,98E+00","module":"C4"},{"value":"-9,93E+02","module":"D"}]},{"parameter":"EP-freshwater","unit":"kg P-eq.","values":[{"value":"1,29E-03","module":"A1"},{"value":"6,90E-06","module":"A2"},{"value":"4,57E-05","module":"A3"},{"value":"3,21E-06","module":"A4"},{"value":"1,69E-08","module":"A5"},{"value":"8,90E-04","module":"B6"},{"value":"0,0E+00","module":"C1"},{"value":"5,36E-07","module":"C2"},{"value":"3,81E-06","module":"C3"},{"value":"4,00E-07","module":"C4"},{"value":"-2,48E-04","module":"D"}]},{"parameter":"EP-marine","unit":"kg N-eq.","values":[{"value":"2,02E-02","module":"A1"},{"value":"1,41E-02","module":"A2"},{"value":"4,88E-04","module":"A3"},{"value":"2,29E-04","module":"A4"},{"value":"3,22E-06","module":"A5"},{"value":"1,06E-02","module":"B6"},{"value":"0,0E+00","module":"C1"},{"value":"3,81E-05","module":"C2"},{"value":"7,87E-05","module":"C3"},{"value":"3,14E-05","module":"C4"},{"value":"-3,21E-03","module":"D"}]},{"parameter":"EP-terrestrial","unit":"mol N-eq.","values":[{"value":"2,46E-01","module":"A1"},{"value":"1,56E-01","module":"A2"},{"value":"6,42E-03","module":"A3"},{"value":"2,56E-03","module":"A4"},{"value":"3,49E-05","module":"A5"},{"value":"1,38E-01","module":"B6"},{"value":"0,0E+00","module":"C1"},{"value":"4,27E-04","module":"C2"},{"value":"8,65E-04","module":"C3"},{"value":"2,34E-04","module":"C4"},{"value":"-3,96E-02","module":"D"}]},{"parameter":"GWP-IOBC","unit":"kg CO2-eq.","values":[{"value":"1,89E+01","module":"A1"},{"value":"1,76E+00","module":"A2"},{"value":"8,63E-01","module":"A3"},{"value":"4,03E-01","module":"A4"},{"value":"2,06E-03","module":"A5"},{"value":"1,27E+01","module":"B6"},{"value":"0,0E+00","module":"C1"},{"value":"6,71E-02","module":"C2"},{"value":"3,57E-01","module":"C3"},{"value":"9,18E-03","module":"C4"},{"value":"-2,38E+00","module":"D"}]}],"additional_environmental_impact":[{"parameter":"PM","unit":"disease incidence","values":[{"value":"1,27E-06","module":"A1"},{"value":"4,95E-08","module":"A2"},{"value":"2,98E-08","module":"A3"},{"value":"2,46E-08","module":"A4"},{"value":"1,44E-10","module":"A5"},{"value":"6,94E-07","module":"B6"},{"value":"0,0E+00","module":"C1"},{"value":"4,11E-09","module":"C2"},{"value":"3,67E-09","module":"C3"},{"value":"1,23E-09","module":"C4"},{"value":"-1,99E-07","module":"D"}]},{"parameter":"ETP-fw","unit":"CTUe","values":[{"value":"8,71E+02","module":"A1"},{"value":"1,30E+01","module":"A2"},{"value":"1,49E+01","module":"A3"},{"value":"4,51E+00","module":"A4"},{"value":"3,84E-02","module":"A5"},{"value":"7,70E+02","module":"B6"},{"value":"0,0E+00","module":"C1"},{"value":"7,52E-01","module":"C2"},{"value":"3,38E+00","module":"C3"},{"value":"1,61E+02","module":"C4"},{"value":"-2,58E+02","module":"D"}]},{"parameter":"HTP-c","unit":"CTUh","values":[{"value":"2,69E-08","module":"A1"},{"value":"0,0E+00","module":"A2"},{"value":"2,99E-10","module":"A3"},{"value":"0,0E+00","module":"A4"},{"value":"1,00E-12","module":"A5"},{"value":"3,68E-08","module":"B6"},{"value":"0,0E+00","module":"C1"},{"value":"0,0E+00","module":"C2"},{"value":"6,00E-10","module":"C3"},{"value":"3,80E-11","module":"C4"},{"value":"-6,23E-09","module":"D"}]},{"parameter":"HTP-nc","unit":"CTUh","values":[{"value":"6,14E-07","module":"A1"},{"value":"1,62E-08","module":"A2"},{"value":"1,08E-08","module":"A3"},{"value":"4,93E-09","module":"A4"},{"value":"4,80E-11","module":"A5"},{"value":"8,66E-07","module":"B6"},{"value":"0,0E+00","module":"C1"},{"value":"8,21E-10","module":"C2"},{"value":"2,91E-08","module":"C3"},{"value":"4,60E-10","module":"C4"},{"value":"-1,20E-07","module":"D"}]},{"parameter":"SQP","unit":"unitless","values":[{"value":"5,96E+01","module":"A1"},{"value":"3,21E+00","module":"A2"},{"value":"1,47E+01","module":"A3"},{"value":"4,26E+00","module":"A4"},{"value":"1,93E-02","module":"A5"},{"value":"8,51E+01","module":"B6"},{"value":"0,0E+00","module":"C1"},{"value":"7,09E-01","module":"C2"},{"value":"2,73E-01","module":"C3"},{"value":"4,60E-01","module":"C4"},{"value":"-6,02E+00","module":"D"}]},{"parameter":"IRP","unit":"kBq U235-eq.","values":[{"value":"5,50E-01","module":"A1"},{"value":"9,72E-02","module":"A2"},{"value":"3,68E-02","module":"A3"},{"value":"2,66E-02","module":"A4"},{"value":"1,23E-04","module":"A5"},{"value":"3,07E+00","module":"B6"},{"value":"0,0E+00","module":"C1"},{"value":"4,43E-03","module":"C2"},{"value":"3,81E-03","module":"C3"},{"value":"8,92E-04","module":"C4"},{"value":"-1,18E-01","module":"D"}]}],"resource_use":[{"parameter":"PERE","unit":"MJ","values":[{"value":"2,35E+01","module":"A1"},{"value":"1,47E-01","module":"A2"},{"value":"8,59E+00","module":"A3"},{"value":"8,71E-02","module":"A4"},{"value":"4,74E-04","module":"A5"},{"value":"2,19E+03","module":"B6"},{"value":"0,0E+00","module":"C1"},{"value":"1,45E-02","module":"C2"},{"value":"1,31E-01","module":"C3"},{"value":"3,98E-02","module":"C4"},{"value":"-9,65E+00","module":"D"}]},{"parameter":"PERM","unit":"MJ","values":[{"value":"1,04E+00","module":"A1"},{"value":"0,0E+00","module":"A2"},{"value":"0,0E+00","module":"A3"},{"value":"0,0E+00","module":"A4"},{"value":"-1,04E+00","module":"A5"},{"value":"0,0E+00","module":"B6"},{"value":"0,0E+00","module":"C1"},{"value":"0,0E+00","module":"C2"},{"value":"0,0E+00","module":"C3"},{"value":"0,0E+00","module":"C4"},{"value":"0,0E+00","module":"D"}]},{"parameter":"PERT","unit":"MJ","values":[{"value":"2,46E+01","module":"A1"},{"value":"1,47E-01","module":"A2"},{"value":"8,59E+00","module":"A3"},{"value":"8,71E-02","module":"A4"},{"value":"-1,04E+00","module":"A5"},{"value":"2,19E+03","module":"B6"},{"value":"0,0E+00","module":"C1"},{"value":"1,45E-02","module":"C2"},{"value":"1,31E-01","module":"C3"},{"value":"3,98E-02","module":"C4"},{"value":"-9,65E+00","module":"D"}]},{"parameter":"PENRE","unit":"MJ","values":[{"value":"2,11E+02","module":"A1"},{"value":"2,26E+01","module":"A2"},{"value":"8,73E+00","module":"A3"},{"value":"6,08E+00","module":"A4"},{"value":"2,88E-02","module":"A5"},{"value":"1,69E+02","module":"B6"},{"value":"0,0E+00","module":"C1"},{"value":"1,01E+00","module":"C2"},{"value":"8,15E-01","module":"C3"},{"value":"1,96E-01","module":"C4"},{"value":"-2,94E+01","module":"D"}]},{"parameter":"PENRM","unit":"MJ","values":[{"value":"4,80E+00","module":"A1"},{"value":"0,0E+00","module":"A2"},{"value":"0,0E+00","module":"A3"},{"value":"0,0E+00","module":"A4"},{"value":"0,0E+00","module":"A5"},{"value":"0,0E+00","module":"B6"},{"value":"0,0E+00","module":"C1"},{"value":"0,0E+00","module":"C2"},{"value":"-5,47E+00","module":"C3"},{"value":"0,0E+00","module":"C4"},{"value":"0,0E+00","module":"D"}]},{"parameter":"PENRT","unit":"MJ","values":[{"value":"2,14E+02","module":"A1"},{"value":"2,26E+01","module":"A2"},{"value":"1,11E+01","module":"A3"},{"value":"6,08E+00","module":"A4"},{"value":"2,88E-02","module":"A5"},{"value":"1,69E+02","module":"B6"},{"value":"0,0E+00","module":"C1"},{"value":"1,01E+00","module":"C2"},{"value":"-4,66E+00","module":"C3"},{"value":"1,96E-01","module":"C4"},{"value":"-2,94E+01","module":"D"}]},{"parameter":"SM","unit":"kg","values":[{"value":"4,59E-01","module":"A1"},{"value":"0,0E+00","module":"A2"},{"value":"8,18E-05","module":"A3"},{"value":"0,0E+00","module":"A4"},{"value":"0,0E+00","module":"A5"},{"value":"0,0E+00","module":"B6"},{"value":"0,0E+00","module":"C1"},{"value":"0,0E+00","module":"C2"},{"value":"0,0E+00","module":"C3"},{"value":"1,94E-03","module":"C4"},{"value":"2,75E-03","module":"D"}]},{"parameter":"RSF","unit":"MJ","values":[{"value":"2,33E-01","module":"A1"},{"value":"3,81E-03","module":"A2"},{"value":"2,17E-01","module":"A3"},{"value":"3,12E-03","module":"A4"},{"value":"1,57E-05","module":"A5"},{"value":"1,72E+00","module":"B6"},{"value":"0,0E+00","module":"C1"},{"value":"5,19E-04","module":"C2"},{"value":"2,68E-03","module":"C3"},{"value":"3,66E-04","module":"C4"},{"value":"2,21E-03","module":"D"}]},{"parameter":"NRSF","unit":"MJ","values":[{"value":"-4,40E-01","module":"A1"},{"value":"1,16E-03","module":"A2"},{"value":"1,99E-01","module":"A3"},{"value":"1,11E-02","module":"A4"},{"value":"6,48E-05","module":"A5"},{"value":"4,28E+00","module":"B6"},{"value":"0,0E+00","module":"C1"},{"value":"1,86E-03","module":"C2"},{"value":"-2,83E-05","module":"C3"},{"value":"5,89E-03","module":"C4"},{"value":"1,06E-01","module":"D"}]},{"parameter":"FW","unit":"m3","values":[{"value":"1,63E-01","module":"A1"},{"value":"1,12E-03","module":"A2"},{"value":"2,34E-02","module":"A3"},{"value":"6,51E-04","module":"A4"},{"value":"1,36E-05","module":"A5"},{"value":"1,63E+01","module":"B6"},{"value":"0,0E+00","module":"C1"},{"value":"1,08E-04","module":"C2"},{"value":"8,96E-04","module":"C3"},{"value":"2,12E-04","module":"C4"},{"value":"-4,93E-02","module":"D"}]}],"end_of_life_waste":[{"parameter":"HWD","unit":"kg","values":[{"value":"1,21E-01","module":"A1"},{"value":"9,21E-04","module":"A2"},{"value":"6,19E-03","module":"A3"},{"value":"3,14E-04","module":"A4"},{"value":"0,0E+00","module":"A5"},{"value":"1,09E-01","module":"B6"},{"value":"0,0E+00","module":"C1"},{"value":"5,23E-05","module":"C2"},{"value":"1,40E-05","module":"C3"},{"value":"3,93E-02","module":"C4"},{"value":"4,71E-03","module":"D"}]},{"parameter":"NHWD","unit":"kg","values":[{"value":"2,83E+00","module":"A1"},{"value":"7,73E-02","module":"A2"},{"value":"6,08E-01","module":"A3"},{"value":"2,96E-01","module":"A4"},{"value":"1,27E-01","module":"A5"},{"value":"1,30E+01","module":"B6"},{"value":"0,0E+00","module":"C1"},{"value":"4,93E-02","module":"C2"},{"value":"7,25E-02","module":"C3"},{"value":"3,62E-01","module":"C4"},{"value":"-6,46E-01","module":"D"}]},{"parameter":"RWD","unit":"kg","values":[{"value":"4,80E-04","module":"A1"},{"value":"1,58E-04","module":"A2"},{"value":"2,46E-05","module":"A3"},{"value":"4,14E-05","module":"A4"},{"value":"0,0E+00","module":"A5"},{"value":"1,51E-03","module":"B6"},{"value":"0,0E+00","module":"C1"},{"value":"6,91E-06","module":"C2"},{"value":"6,93E-07","module":"C3"},{"value":"7,35E-07","module":"C4"},{"value":"-1,09E-04","module":"D"}]}],"end_of_life_flow":[{"parameter":"CRU","unit":"kg","values":[{"value":"0,0E+00","module":"A1"},{"value":"0,0E+00","module":"A2"},{"value":"0,0E+00","module":"A3"},{"value":"0,0E+00","module":"A4"},{"value":"0,0E+00","module":"A5"},{"value":"0,0E+00","module":"B6"},{"value":"0,0E+00","module":"C1"},{"value":"0,0E+00","module":"C2"},{"value":"0,0E+00","module":"C3"},{"value":"0,0E+00","module":"C4"},{"value":"0,0E+00","module":"D"}]},{"parameter":"MFR","unit":"kg","values":[{"value":"9,77E-04","module":"A1"},{"value":"0,0E+00","module":"A2"},{"value":"5,96E-01","module":"A3"},{"value":"0,0E+00","module":"A4"},{"value":"1,18E-01","module":"A5"},{"value":"0,0E+00","module":"B6"},{"value":"0,0E+00","module":"C1"},{"value":"0,0E+00","module":"C2"},{"value":"6,95E-01","module":"C3"},{"value":"1,03E-05","module":"C4"},{"value":"-1,08E-04","module":"D"}]},{"parameter":"MER","unit":"kg","values":[{"value":"3,16E-05","module":"A1"},{"value":"0,0E+00","module":"A2"},{"value":"2,47E-06","module":"A3"},{"value":"0,0E+00","module":"A4"},{"value":"8,89E-03","module":"A5"},{"value":"0,0E+00","module":"B6"},{"value":"0,0E+00","module":"C1"},{"value":"0,0E+00","module":"C2"},{"value":"1,41E-01","module":"C3"},{"value":"3,30E-05","module":"C4"},{"value":"-1,42E-05","module":"D"}]},{"parameter":"EEE","unit":"MJ","values":[{"value":"2,56E-04","module":"A1"},{"value":"0,0E+00","module":"A2"},{"value":"2,04E-02","module":"A3"},{"value":"0,0E+00","module":"A4"},{"value":"7,28E-03","module":"A5"},{"value":"0,0E+00","module":"B6"},{"value":"0,0E+00","module":"C1"},{"value":"0,0E+00","module":"C2"},{"value":"1,35E-01","module":"C3"},{"value":"3,04E-04","module":"C4"},{"value":"-3,47E-05","module":"D"}]},{"parameter":"EET","unit":"MJ","values":[{"value":"3,87E-03","module":"A1"},{"value":"0,0E+00","module":"A2"},{"value":"3,09E-01","module":"A3"},{"value":"0,0E+00","module":"A4"},{"value":"1,10E-01","module":"A5"},{"value":"0,0E+00","module":"B6"},{"value":"0,0E+00","module":"C1"},{"value":"0,0E+00","module":"C2"},{"value":"2,04E+00","module":"C3"},{"value":"4,60E-03","module":"C4"},{"value":"-5,25E-04","module":"D"}]}]}