{"product_name":"Rax Soft 200 TW","epd_id":"NEPD-8873-8531","compliance":["EN 15804+A2","ISO 14025","ISO 21930"],"producer_name":"SG Armaturen AS","environmental_impact":[{"parameter":"GWP-total","unit":"kg CO2-eq.","values":[{"value":"1,54E+01","module":"A1"},{"value":"7,19E-03","module":"A2"},{"value":"4,93E-01","module":"A3"},{"value":"5,39E-01","module":"A4"},{"value":"4,33E-01","module":"A5"},{"value":"2,32E+01","module":"B6"},{"value":"0,0E+00","module":"C1"},{"value":"6,51E-02","module":"C2"},{"value":"5,46E-01","module":"C3"},{"value":"3,47E-02","module":"C4"},{"value":"-5,97E-01","module":"D"}]},{"parameter":"GWP-fossil","unit":"kg CO2-eq.","values":[{"value":"1,57E+01","module":"A1"},{"value":"7,18E-03","module":"A2"},{"value":"4,93E-01","module":"A3"},{"value":"5,39E-01","module":"A4"},{"value":"4,09E-03","module":"A5"},{"value":"2,25E+01","module":"B6"},{"value":"0,0E+00","module":"C1"},{"value":"6,51E-02","module":"C2"},{"value":"5,46E-01","module":"C3"},{"value":"3,46E-02","module":"C4"},{"value":"-5,95E-01","module":"D"}]},{"parameter":"GWP-biogenic","unit":"kg CO2-eq.","values":[{"value":"-3,45E-01","module":"A1"},{"value":"2,80E-06","module":"A2"},{"value":"1,23E-04","module":"A3"},{"value":"1,91E-04","module":"A4"},{"value":"4,29E-01","module":"A5"},{"value":"6,23E-01","module":"B6"},{"value":"0,0E+00","module":"C1"},{"value":"2,53E-05","module":"C2"},{"value":"1,03E-04","module":"C3"},{"value":"9,56E-06","module":"C4"},{"value":"-1,50E-03","module":"D"}]},{"parameter":"GWP-luluc","unit":"kg CO2-eq.","values":[{"value":"2,49E-02","module":"A1"},{"value":"2,63E-06","module":"A2"},{"value":"7,76E-05","module":"A3"},{"value":"2,68E-04","module":"A4"},{"value":"1,35E-06","module":"A5"},{"value":"9,29E-02","module":"B6"},{"value":"0,0E+00","module":"C1"},{"value":"2,38E-05","module":"C2"},{"value":"9,78E-05","module":"C3"},{"value":"7,60E-05","module":"C4"},{"value":"-1,41E-04","module":"D"}]},{"parameter":"ODP","unit":"kg CFC 11-eq.","values":[{"value":"3,68E-06","module":"A1"},{"value":"1,56E-09","module":"A2"},{"value":"7,22E-09","module":"A3"},{"value":"1,19E-07","module":"A4"},{"value":"8,64E-10","module":"A5"},{"value":"1,55E-06","module":"B6"},{"value":"0,0E+00","module":"C1"},{"value":"1,42E-08","module":"C2"},{"value":"3,87E-09","module":"C3"},{"value":"1,69E-09","module":"C4"},{"value":"-2,16E-03","module":"D"}]},{"parameter":"AP","unit":"mol H+-eq.","values":[{"value":"1,09E-01","module":"A1"},{"value":"2,15E-05","module":"A2"},{"value":"2,57E-03","module":"A3"},{"value":"8,31E-03","module":"A4"},{"value":"1,94E-05","module":"A5"},{"value":"1,76E-01","module":"B6"},{"value":"0,0E+00","module":"C1"},{"value":"1,95E-04","module":"C2"},{"value":"3,00E-04","module":"C3"},{"value":"7,26E-05","module":"C4"},{"value":"-4,28E-02","module":"D"}]},{"parameter":"POCP","unit":"kg NMVOC-eq.","values":[{"value":"6,13E-02","module":"A1"},{"value":"1,77E-05","module":"A2"},{"value":"1,54E-03","module":"A3"},{"value":"6,01E-03","module":"A4"},{"value":"1,99E-05","module":"A5"},{"value":"6,77E-02","module":"B6"},{"value":"0,0E+00","module":"C1"},{"value":"1,60E-04","module":"C2"},{"value":"2,38E-04","module":"C3"},{"value":"8,46E-05","module":"C4"},{"value":"-8,48E-03","module":"D"}]},{"parameter":"ADPE","unit":"kg Sb-eq.","values":[{"value":"4,01E-03","module":"A1"},{"value":"1,93E-07","module":"A2"},{"value":"1,52E-06","module":"A3"},{"value":"1,03E-05","module":"A4"},{"value":"9,96E-08","module":"A5"},{"value":"1,68E-03","module":"B6"},{"value":"0,0E+00","module":"C1"},{"value":"1,75E-06","module":"C2"},{"value":"3,84E-07","module":"C3"},{"value":"8,11E-08","module":"C4"},{"value":"-1,00E-03","module":"D"}]},{"parameter":"ADPF","unit":"MJ","values":[{"value":"1,87E+02","module":"A1"},{"value":"1,06E-01","module":"A2"},{"value":"4,36E+00","module":"A3"},{"value":"7,61E+00","module":"A4"},{"value":"5,73E-02","module":"A5"},{"value":"3,08E+02","module":"B6"},{"value":"0,0E+00","module":"C1"},{"value":"9,62E-01","module":"C2"},{"value":"5,47E-01","module":"C3"},{"value":"1,91E-01","module":"C4"},{"value":"-7,87E+00","module":"D"}]},{"parameter":"WDP","unit":"m3 world-eq.","values":[{"value":"4,89E+02","module":"A1"},{"value":"3,46E-02","module":"A2"},{"value":"7,11E-01","module":"A3"},{"value":"5,04E+00","module":"A4"},{"value":"7,26E-02","module":"A5"},{"value":"5,36E+04","module":"B6"},{"value":"0,0E+00","module":"C1"},{"value":"3,14E-01","module":"C2"},{"value":"4,70E+00","module":"C3"},{"value":"1,76E+00","module":"C4"},{"value":"3,07E+01","module":"D"}]},{"parameter":"EP-freshwater","unit":"kg P-eq.","values":[{"value":"1,34E-03","module":"A1"},{"value":"6,74E-08","module":"A2"},{"value":"1,09E-05","module":"A3"},{"value":"3,44E-06","module":"A4"},{"value":"3,36E-08","module":"A5"},{"value":"1,62E-03","module":"B6"},{"value":"0,0E+00","module":"C1"},{"value":"6,10E-07","module":"C2"},{"value":"1,70E-06","module":"C3"},{"value":"4,38E-07","module":"C4"},{"value":"-2,37E-04","module":"D"}]},{"parameter":"EP-marine","unit":"kg N-eq.","values":[{"value":"1,66E-02","module":"A1"},{"value":"4,23E-06","module":"A2"},{"value":"5,31E-04","module":"A3"},{"value":"2,00E-03","module":"A4"},{"value":"6,41E-06","module":"A5"},{"value":"1,94E-02","module":"B6"},{"value":"0,0E+00","module":"C1"},{"value":"3,83E-05","module":"C2"},{"value":"8,64E-05","module":"C3"},{"value":"4,48E-05","module":"C4"},{"value":"-2,17E-03","module":"D"}]},{"parameter":"EP-terrestrial","unit":"mol N-eq.","values":[{"value":"1,89E-01","module":"A1"},{"value":"4,73E-05","module":"A2"},{"value":"5,86E-03","module":"A3"},{"value":"2,23E-02","module":"A4"},{"value":"6,94E-05","module":"A5"},{"value":"2,52E-01","module":"B6"},{"value":"0,0E+00","module":"C1"},{"value":"4,29E-04","module":"C2"},{"value":"9,22E-04","module":"C3"},{"value":"2,18E-04","module":"C4"},{"value":"-3,00E-02","module":"D"}]},{"parameter":"GWP-IOBC","unit":"kg CO2-eq.","values":[{"value":"1,58E+01","module":"A1"},{"value":"7,19E-03","module":"A2"},{"value":"4,65E-01","module":"A3"},{"value":"5,39E-01","module":"A4"},{"value":"4,09E-03","module":"A5"},{"value":"2,32E+01","module":"B6"},{"value":"0,0E+00","module":"C1"},{"value":"6,51E-02","module":"C2"},{"value":"5,46E-01","module":"C3"},{"value":"3,58E-02","module":"C4"},{"value":"-5,95E-01","module":"D"}]}],"additional_environmental_impact":[{"parameter":"PM","unit":"disease incidence","values":[{"value":"9,61E-07","module":"A1"},{"value":"4,62E-10","module":"A2"},{"value":"3,47E-08","module":"A3"},{"value":"1,90E-08","module":"A4"},{"value":"2,86E-10","module":"A5"},{"value":"1,26E-06","module":"B6"},{"value":"0,0E+00","module":"C1"},{"value":"4,21E-09","module":"C2"},{"value":"1,80E-09","module":"C3"},{"value":"1,34E-09","module":"C4"},{"value":"-9,29E-08","module":"D"}]},{"parameter":"ETP-fw","unit":"CTUe","values":[{"value":"9,35E+02","module":"A1"},{"value":"8,60E-02","module":"A2"},{"value":"1,28E+01","module":"A3"},{"value":"5,18E+00","module":"A4"},{"value":"7,64E-02","module":"A5"},{"value":"1,40E+03","module":"B6"},{"value":"0,0E+00","module":"C1"},{"value":"7,80E-01","module":"C2"},{"value":"1,88E+00","module":"C3"},{"value":"9,31E+01","module":"C4"},{"value":"-3,09E+02","module":"D"}]},{"parameter":"HTP-c","unit":"CTUh","values":[{"value":"1,65E-08","module":"A1"},{"value":"0,0E+00","module":"A2"},{"value":"1,39E-10","module":"A3"},{"value":"0,0E+00","module":"A4"},{"value":"2,00E-12","module":"A5"},{"value":"6,69E-08","module":"B6"},{"value":"0,0E+00","module":"C1"},{"value":"0,0E+00","module":"C2"},{"value":"6,99E-10","module":"C3"},{"value":"4,30E-11","module":"C4"},{"value":"-1,32E-09","module":"D"}]},{"parameter":"HTP-nc","unit":"CTUh","values":[{"value":"6,31E-07","module":"A1"},{"value":"8,10E-11","module":"A2"},{"value":"6,04E-09","module":"A3"},{"value":"3,80E-09","module":"A4"},{"value":"9,60E-11","module":"A5"},{"value":"1,58E-06","module":"B6"},{"value":"0,0E+00","module":"C1"},{"value":"7,65E-10","module":"C2"},{"value":"4,08E-08","module":"C3"},{"value":"3,75E-10","module":"C4"},{"value":"-1,10E-07","module":"D"}]},{"parameter":"SQP","unit":"unitless","values":[{"value":"5,08E+01","module":"A1"},{"value":"7,27E-02","module":"A2"},{"value":"9,24E-01","module":"A3"},{"value":"3,67E+00","module":"A4"},{"value":"3,84E-02","module":"A5"},{"value":"1,55E+02","module":"B6"},{"value":"0,0E+00","module":"C1"},{"value":"6,59E-01","module":"C2"},{"value":"1,25E-01","module":"C3"},{"value":"5,05E-01","module":"C4"},{"value":"-9,26E+00","module":"D"}]},{"parameter":"IRP","unit":"kBq U235-eq.","values":[{"value":"4,81E-01","module":"A1"},{"value":"4,41E-04","module":"A2"},{"value":"3,77E-03","module":"A3"},{"value":"3,30E-02","module":"A4"},{"value":"2,45E-04","module":"A5"},{"value":"5,58E+00","module":"B6"},{"value":"0,0E+00","module":"C1"},{"value":"4,00E-03","module":"C2"},{"value":"2,57E-03","module":"C3"},{"value":"7,04E-04","module":"C4"},{"value":"-2,94E-02","module":"D"}]}],"resource_use":[{"parameter":"PERE","unit":"MJ","values":[{"value":"2,08E+01","module":"A1"},{"value":"1,20E-03","module":"A2"},{"value":"4,39E-01","module":"A3"},{"value":"8,65E-02","module":"A4"},{"value":"9,43E-04","module":"A5"},{"value":"3,98E+03","module":"B6"},{"value":"0,0E+00","module":"C1"},{"value":"1,09E-02","module":"C2"},{"value":"6,69E-02","module":"C3"},{"value":"4,19E-02","module":"C4"},{"value":"-2,99E+00","module":"D"}]},{"parameter":"PERM","unit":"MJ","values":[{"value":"1,52E+00","module":"A1"},{"value":"0,0E+00","module":"A2"},{"value":"0,0E+00","module":"A3"},{"value":"0,0E+00","module":"A4"},{"value":"-1,52E+00","module":"A5"},{"value":"0,0E+00","module":"B6"},{"value":"0,0E+00","module":"C1"},{"value":"0,0E+00","module":"C2"},{"value":"0,0E+00","module":"C3"},{"value":"0,0E+00","module":"C4"},{"value":"0,0E+00","module":"D"}]},{"parameter":"PERT","unit":"MJ","values":[{"value":"2,23E+01","module":"A1"},{"value":"1,20E-03","module":"A2"},{"value":"4,39E-01","module":"A3"},{"value":"8,65E-02","module":"A4"},{"value":"-1,52E+00","module":"A5"},{"value":"3,98E+03","module":"B6"},{"value":"0,0E+00","module":"C1"},{"value":"1,09E-02","module":"C2"},{"value":"6,69E-02","module":"C3"},{"value":"4,19E-02","module":"C4"},{"value":"-2,99E+00","module":"D"}]},{"parameter":"PENRE","unit":"MJ","values":[{"value":"1,75E+02","module":"A1"},{"value":"1,06E-01","module":"A2"},{"value":"4,36E+00","module":"A3"},{"value":"7,61E+00","module":"A4"},{"value":"5,73E-02","module":"A5"},{"value":"3,08E+02","module":"B6"},{"value":"0,0E+00","module":"C1"},{"value":"9,62E-01","module":"C2"},{"value":"5,47E-01","module":"C3"},{"value":"1,91E-01","module":"C4"},{"value":"-7,87E+00","module":"D"}]},{"parameter":"PENRM","unit":"MJ","values":[{"value":"1,14E+01","module":"A1"},{"value":"0,0E+00","module":"A2"},{"value":"0,0E+00","module":"A3"},{"value":"0,0E+00","module":"A4"},{"value":"0,0E+00","module":"A5"},{"value":"0,0E+00","module":"B6"},{"value":"0,0E+00","module":"C1"},{"value":"0,0E+00","module":"C2"},{"value":"-1,24E+01","module":"C3"},{"value":"0,0E+00","module":"C4"},{"value":"0,0E+00","module":"D"}]},{"parameter":"PENRT","unit":"MJ","values":[{"value":"1,87E+02","module":"A1"},{"value":"1,06E-01","module":"A2"},{"value":"4,36E+00","module":"A3"},{"value":"7,61E+00","module":"A4"},{"value":"5,73E-02","module":"A5"},{"value":"3,08E+02","module":"B6"},{"value":"0,0E+00","module":"C1"},{"value":"9,62E-01","module":"C2"},{"value":"-1,18E+01","module":"C3"},{"value":"1,91E-01","module":"C4"},{"value":"-7,87E+00","module":"D"}]},{"parameter":"SM","unit":"kg","values":[{"value":"6,98E-01","module":"A1"},{"value":"0,0E+00","module":"A2"},{"value":"0,0E+00","module":"A3"},{"value":"0,0E+00","module":"A4"},{"value":"0,0E+00","module":"A5"},{"value":"0,0E+00","module":"B6"},{"value":"0,0E+00","module":"C1"},{"value":"0,0E+00","module":"C2"},{"value":"0,0E+00","module":"C3"},{"value":"8,56E-04","module":"C4"},{"value":"2,54E-03","module":"D"}]},{"parameter":"RSF","unit":"MJ","values":[{"value":"2,35E-01","module":"A1"},{"value":"2,35E-05","module":"A2"},{"value":"3,86E-04","module":"A3"},{"value":"2,85E-03","module":"A4"},{"value":"3,13E-05","module":"A5"},{"value":"3,13E+00","module":"B6"},{"value":"0,0E+00","module":"C1"},{"value":"2,13E-04","module":"C2"},{"value":"1,22E-03","module":"C3"},{"value":"2,60E-04","module":"C4"},{"value":"-1,24E-04","module":"D"}]},{"parameter":"NRSF","unit":"MJ","values":[{"value":"7,35E-02","module":"A1"},{"value":"1,99E-04","module":"A2"},{"value":"3,63E-03","module":"A3"},{"value":"1,53E-02","module":"A4"},{"value":"1,29E-04","module":"A5"},{"value":"7,79E+00","module":"B6"},{"value":"0,0E+00","module":"C1"},{"value":"1,81E-03","module":"C2"},{"value":"-4,01E-05","module":"C3"},{"value":"7,51E-03","module":"C4"},{"value":"-1,58E-01","module":"D"}]},{"parameter":"FW","unit":"m3","values":[{"value":"1,41E-01","module":"A1"},{"value":"1,19E-05","module":"A2"},{"value":"1,19E-02","module":"A3"},{"value":"6,54E-04","module":"A4"},{"value":"2,70E-05","module":"A5"},{"value":"2,98E+01","module":"B6"},{"value":"0,0E+00","module":"C1"},{"value":"1,08E-04","module":"C2"},{"value":"8,91E-04","module":"C3"},{"value":"1,75E-04","module":"C4"},{"value":"-7,07E-03","module":"D"}]}],"end_of_life_waste":[{"parameter":"HWD","unit":"kg","values":[{"value":"7,74E-02","module":"A1"},{"value":"9,59E-06","module":"A2"},{"value":"6,02E-04","module":"A3"},{"value":"3,71E-04","module":"A4"},{"value":"0,0E+00","module":"A5"},{"value":"1,97E-01","module":"B6"},{"value":"0,0E+00","module":"C1"},{"value":"8,69E-05","module":"C2"},{"value":"1,98E-05","module":"C3"},{"value":"4,55E-02","module":"C4"},{"value":"-2,85E-03","module":"D"}]},{"parameter":"NHWD","unit":"kg","values":[{"value":"1,66E+00","module":"A1"},{"value":"5,09E-03","module":"A2"},{"value":"4,07E-02","module":"A3"},{"value":"2,35E-01","module":"A4"},{"value":"2,53E-01","module":"A5"},{"value":"2,37E+01","module":"B6"},{"value":"0,0E+00","module":"C1"},{"value":"4,62E-02","module":"C2"},{"value":"2,67E-02","module":"C3"},{"value":"3,63E-01","module":"C4"},{"value":"-9,41E-02","module":"D"}]},{"parameter":"RWD","unit":"kg","values":[{"value":"3,89E-04","module":"A1"},{"value":"6,96E-07","module":"A2"},{"value":"3,33E-06","module":"A3"},{"value":"5,22E-05","module":"A4"},{"value":"0,0E+00","module":"A5"},{"value":"2,75E-03","module":"B6"},{"value":"0,0E+00","module":"C1"},{"value":"6,31E-06","module":"C2"},{"value":"9,82E-07","module":"C3"},{"value":"6,66E-07","module":"C4"},{"value":"-2,48E-05","module":"D"}]}],"end_of_life_flow":[{"parameter":"CRU","unit":"kg","values":[{"value":"0,0E+00","module":"A1"},{"value":"0,0E+00","module":"A2"},{"value":"0,0E+00","module":"A3"},{"value":"0,0E+00","module":"A4"},{"value":"0,0E+00","module":"A5"},{"value":"0,0E+00","module":"B6"},{"value":"0,0E+00","module":"C1"},{"value":"0,0E+00","module":"C2"},{"value":"0,0E+00","module":"C3"},{"value":"0,0E+00","module":"C4"},{"value":"0,0E+00","module":"D"}]},{"parameter":"MFR","unit":"kg","values":[{"value":"0,0E+00","module":"A1"},{"value":"0,0E+00","module":"A2"},{"value":"1,30E-02","module":"A3"},{"value":"0,0E+00","module":"A4"},{"value":"2,35E-01","module":"A5"},{"value":"0,0E+00","module":"B6"},{"value":"0,0E+00","module":"C1"},{"value":"0,0E+00","module":"C2"},{"value":"3,72E-01","module":"C3"},{"value":"1,89E-05","module":"C4"},{"value":"-9,95E-05","module":"D"}]},{"parameter":"MER","unit":"kg","values":[{"value":"0,0E+00","module":"A1"},{"value":"0,0E+00","module":"A2"},{"value":"2,80E-03","module":"A3"},{"value":"0,0E+00","module":"A4"},{"value":"3,15E-04","module":"A5"},{"value":"0,0E+00","module":"B6"},{"value":"0,0E+00","module":"C1"},{"value":"0,0E+00","module":"C2"},{"value":"2,10E-01","module":"C3"},{"value":"4,61E-07","module":"C4"},{"value":"-1,31E-05","module":"D"}]},{"parameter":"EEE","unit":"MJ","values":[{"value":"0,0E+00","module":"A1"},{"value":"0,0E+00","module":"A2"},{"value":"4,22E-03","module":"A3"},{"value":"0,0E+00","module":"A4"},{"value":"1,45E-02","module":"A5"},{"value":"0,0E+00","module":"B6"},{"value":"0,0E+00","module":"C1"},{"value":"0,0E+00","module":"C2"},{"value":"3,23E-01","module":"C3"},{"value":"2,99E-05","module":"C4"},{"value":"-3,21E-05","module":"D"}]},{"parameter":"EET","unit":"MJ","values":[{"value":"0,0E+00","module":"A1"},{"value":"0,0E+00","module":"A2"},{"value":"6,38E-02","module":"A3"},{"value":"0,0E+00","module":"A4"},{"value":"2,19E-01","module":"A5"},{"value":"0,0E+00","module":"B6"},{"value":"0,0E+00","module":"C1"},{"value":"0,0E+00","module":"C2"},{"value":"4,89E+00","module":"C3"},{"value":"4,53E-04","module":"C4"},{"value":"-4,86E-04","module":"D"}]}]}