{"product_name":"Rax Soft 200 Asymmetric 1600","epd_id":"NEPD-8878-8526","compliance":["EN 15804+A2","ISO 14025","ISO 21930"],"producer_name":"SG Armaturen AS","environmental_impact":[{"parameter":"GWP-total","unit":"kg CO2-eq.","values":[{"value":"1,32E+01","module":"A1"},{"value":"6,60E-03","module":"A2"},{"value":"4,71E-01","module":"A3"},{"value":"5,15E-01","module":"A4"},{"value":"4,33E-01","module":"A5"},{"value":"1,25E+01","module":"B6"},{"value":"0,0E+00","module":"C1"},{"value":"6,22E-02","module":"C2"},{"value":"5,30E-01","module":"C3"},{"value":"3,20E-02","module":"C4"},{"value":"-3,76E-01","module":"D"}]},{"parameter":"GWP-fossil","unit":"kg CO2-eq.","values":[{"value":"1,35E+01","module":"A1"},{"value":"6,60E-03","module":"A2"},{"value":"4,71E-01","module":"A3"},{"value":"5,15E-01","module":"A4"},{"value":"4,10E-03","module":"A5"},{"value":"1,21E+01","module":"B6"},{"value":"0,0E+00","module":"C1"},{"value":"6,22E-02","module":"C2"},{"value":"5,30E-01","module":"C3"},{"value":"3,19E-02","module":"C4"},{"value":"-3,76E-01","module":"D"}]},{"parameter":"GWP-biogenic","unit":"kg CO2-eq.","values":[{"value":"-3,57E-01","module":"A1"},{"value":"2,57E-06","module":"A2"},{"value":"1,17E-04","module":"A3"},{"value":"1,83E-04","module":"A4"},{"value":"4,29E-01","module":"A5"},{"value":"3,34E-01","module":"B6"},{"value":"0,0E+00","module":"C1"},{"value":"2,42E-05","module":"C2"},{"value":"6,66E-05","module":"C3"},{"value":"7,21E-06","module":"C4"},{"value":"-8,96E-04","module":"D"}]},{"parameter":"GWP-luluc","unit":"kg CO2-eq.","values":[{"value":"2,07E-02","module":"A1"},{"value":"2,41E-06","module":"A2"},{"value":"7,42E-05","module":"A3"},{"value":"2,56E-04","module":"A4"},{"value":"1,35E-06","module":"A5"},{"value":"4,98E-02","module":"B6"},{"value":"0,0E+00","module":"C1"},{"value":"2,27E-05","module":"C2"},{"value":"6,26E-05","module":"C3"},{"value":"5,21E-05","module":"C4"},{"value":"1,66E-04","module":"D"}]},{"parameter":"ODP","unit":"kg CFC 11-eq.","values":[{"value":"2,54E-06","module":"A1"},{"value":"1,43E-09","module":"A2"},{"value":"6,90E-09","module":"A3"},{"value":"1,13E-07","module":"A4"},{"value":"8,65E-10","module":"A5"},{"value":"8,28E-07","module":"B6"},{"value":"0,0E+00","module":"C1"},{"value":"1,35E-08","module":"C2"},{"value":"2,88E-09","module":"C3"},{"value":"1,52E-09","module":"C4"},{"value":"-2,17E-03","module":"D"}]},{"parameter":"AP","unit":"mol H+-eq.","values":[{"value":"8,87E-02","module":"A1"},{"value":"1,97E-05","module":"A2"},{"value":"2,46E-03","module":"A3"},{"value":"7,94E-03","module":"A4"},{"value":"1,94E-05","module":"A5"},{"value":"9,43E-02","module":"B6"},{"value":"0,0E+00","module":"C1"},{"value":"1,86E-04","module":"C2"},{"value":"2,27E-04","module":"C3"},{"value":"5,91E-05","module":"C4"},{"value":"-2,91E-02","module":"D"}]},{"parameter":"POCP","unit":"kg NMVOC-eq.","values":[{"value":"4,99E-02","module":"A1"},{"value":"1,63E-05","module":"A2"},{"value":"1,47E-03","module":"A3"},{"value":"5,75E-03","module":"A4"},{"value":"2,00E-05","module":"A5"},{"value":"3,63E-02","module":"B6"},{"value":"0,0E+00","module":"C1"},{"value":"1,53E-04","module":"C2"},{"value":"1,97E-04","module":"C3"},{"value":"7,03E-05","module":"C4"},{"value":"-5,73E-03","module":"D"}]},{"parameter":"ADPE","unit":"kg Sb-eq.","values":[{"value":"3,23E-03","module":"A1"},{"value":"1,77E-07","module":"A2"},{"value":"1,45E-06","module":"A3"},{"value":"9,81E-06","module":"A4"},{"value":"9,97E-08","module":"A5"},{"value":"9,00E-04","module":"B6"},{"value":"0,0E+00","module":"C1"},{"value":"1,67E-06","module":"C2"},{"value":"2,71E-07","module":"C3"},{"value":"6,48E-08","module":"C4"},{"value":"-6,84E-04","module":"D"}]},{"parameter":"ADPF","unit":"MJ","values":[{"value":"1,59E+02","module":"A1"},{"value":"9,74E-02","module":"A2"},{"value":"4,17E+00","module":"A3"},{"value":"7,27E+00","module":"A4"},{"value":"5,73E-02","module":"A5"},{"value":"1,65E+02","module":"B6"},{"value":"0,0E+00","module":"C1"},{"value":"9,19E-01","module":"C2"},{"value":"3,62E-01","module":"C3"},{"value":"1,59E-01","module":"C4"},{"value":"-5,03E+00","module":"D"}]},{"parameter":"WDP","unit":"m3 world-eq.","values":[{"value":"3,99E+02","module":"A1"},{"value":"3,18E-02","module":"A2"},{"value":"6,79E-01","module":"A3"},{"value":"4,81E+00","module":"A4"},{"value":"7,26E-02","module":"A5"},{"value":"2,87E+04","module":"B6"},{"value":"0,0E+00","module":"C1"},{"value":"3,00E-01","module":"C2"},{"value":"3,25E+00","module":"C3"},{"value":"1,67E+00","module":"C4"},{"value":"3,65E+01","module":"D"}]},{"parameter":"EP-freshwater","unit":"kg P-eq.","values":[{"value":"1,03E-03","module":"A1"},{"value":"6,19E-08","module":"A2"},{"value":"1,04E-05","module":"A3"},{"value":"3,29E-06","module":"A4"},{"value":"3,36E-08","module":"A5"},{"value":"8,68E-04","module":"B6"},{"value":"0,0E+00","module":"C1"},{"value":"5,83E-07","module":"C2"},{"value":"1,05E-06","module":"C3"},{"value":"3,16E-07","module":"C4"},{"value":"-1,62E-04","module":"D"}]},{"parameter":"EP-marine","unit":"kg N-eq.","values":[{"value":"1,40E-02","module":"A1"},{"value":"3,88E-06","module":"A2"},{"value":"5,08E-04","module":"A3"},{"value":"1,91E-03","module":"A4"},{"value":"6,42E-06","module":"A5"},{"value":"1,04E-02","module":"B6"},{"value":"0,0E+00","module":"C1"},{"value":"3,66E-05","module":"C2"},{"value":"7,35E-05","module":"C3"},{"value":"4,21E-05","module":"C4"},{"value":"-1,48E-03","module":"D"}]},{"parameter":"EP-terrestrial","unit":"mol N-eq.","values":[{"value":"1,55E-01","module":"A1"},{"value":"4,34E-05","module":"A2"},{"value":"5,59E-03","module":"A3"},{"value":"2,13E-02","module":"A4"},{"value":"6,94E-05","module":"A5"},{"value":"1,35E-01","module":"B6"},{"value":"0,0E+00","module":"C1"},{"value":"4,09E-04","module":"C2"},{"value":"7,76E-04","module":"C3"},{"value":"1,87E-04","module":"C4"},{"value":"-2,04E-02","module":"D"}]},{"parameter":"GWP-IOBC","unit":"kg CO2-eq.","values":[{"value":"1,36E+01","module":"A1"},{"value":"6,60E-03","module":"A2"},{"value":"4,45E-01","module":"A3"},{"value":"5,15E-01","module":"A4"},{"value":"4,10E-03","module":"A5"},{"value":"1,24E+01","module":"B6"},{"value":"0,0E+00","module":"C1"},{"value":"6,22E-02","module":"C2"},{"value":"5,30E-01","module":"C3"},{"value":"3,30E-02","module":"C4"},{"value":"-3,71E-01","module":"D"}]}],"additional_environmental_impact":[{"parameter":"PM","unit":"disease incidence","values":[{"value":"8,41E-07","module":"A1"},{"value":"4,27E-10","module":"A2"},{"value":"3,32E-08","module":"A3"},{"value":"1,82E-08","module":"A4"},{"value":"2,86E-10","module":"A5"},{"value":"6,76E-07","module":"B6"},{"value":"0,0E+00","module":"C1"},{"value":"4,02E-09","module":"C2"},{"value":"1,29E-09","module":"C3"},{"value":"1,09E-09","module":"C4"},{"value":"-6,55E-08","module":"D"}]},{"parameter":"ETP-fw","unit":"CTUe","values":[{"value":"7,30E+02","module":"A1"},{"value":"7,90E-02","module":"A2"},{"value":"1,22E+01","module":"A3"},{"value":"4,95E+00","module":"A4"},{"value":"7,64E-02","module":"A5"},{"value":"7,51E+02","module":"B6"},{"value":"0,0E+00","module":"C1"},{"value":"7,45E-01","module":"C2"},{"value":"1,58E+00","module":"C3"},{"value":"8,81E+01","module":"C4"},{"value":"-2,12E+02","module":"D"}]},{"parameter":"HTP-c","unit":"CTUh","values":[{"value":"1,32E-08","module":"A1"},{"value":"0,0E+00","module":"A2"},{"value":"1,33E-10","module":"A3"},{"value":"0,0E+00","module":"A4"},{"value":"2,00E-12","module":"A5"},{"value":"3,58E-08","module":"B6"},{"value":"0,0E+00","module":"C1"},{"value":"0,0E+00","module":"C2"},{"value":"4,84E-10","module":"C3"},{"value":"3,10E-11","module":"C4"},{"value":"-8,10E-10","module":"D"}]},{"parameter":"HTP-nc","unit":"CTUh","values":[{"value":"4,88E-07","module":"A1"},{"value":"7,70E-11","module":"A2"},{"value":"5,77E-09","module":"A3"},{"value":"3,63E-09","module":"A4"},{"value":"9,60E-11","module":"A5"},{"value":"8,44E-07","module":"B6"},{"value":"0,0E+00","module":"C1"},{"value":"7,31E-10","module":"C2"},{"value":"2,82E-08","module":"C3"},{"value":"2,87E-10","module":"C4"},{"value":"-7,73E-08","module":"D"}]},{"parameter":"SQP","unit":"unitless","values":[{"value":"3,94E+01","module":"A1"},{"value":"6,68E-02","module":"A2"},{"value":"8,83E-01","module":"A3"},{"value":"3,51E+00","module":"A4"},{"value":"3,84E-02","module":"A5"},{"value":"8,30E+01","module":"B6"},{"value":"0,0E+00","module":"C1"},{"value":"6,29E-01","module":"C2"},{"value":"8,38E-02","module":"C3"},{"value":"4,26E-01","module":"C4"},{"value":"-7,23E+00","module":"D"}]},{"parameter":"IRP","unit":"kBq U235-eq.","values":[{"value":"3,67E-01","module":"A1"},{"value":"4,05E-04","module":"A2"},{"value":"3,60E-03","module":"A3"},{"value":"3,15E-02","module":"A4"},{"value":"2,45E-04","module":"A5"},{"value":"2,99E+00","module":"B6"},{"value":"0,0E+00","module":"C1"},{"value":"3,82E-03","module":"C2"},{"value":"1,66E-03","module":"C3"},{"value":"6,43E-04","module":"C4"},{"value":"-1,92E-02","module":"D"}]}],"resource_use":[{"parameter":"PERE","unit":"MJ","values":[{"value":"1,76E+01","module":"A1"},{"value":"1,10E-03","module":"A2"},{"value":"4,19E-01","module":"A3"},{"value":"8,26E-02","module":"A4"},{"value":"9,43E-04","module":"A5"},{"value":"2,13E+03","module":"B6"},{"value":"0,0E+00","module":"C1"},{"value":"1,04E-02","module":"C2"},{"value":"4,32E-02","module":"C3"},{"value":"3,11E-02","module":"C4"},{"value":"-2,74E+00","module":"D"}]},{"parameter":"PERM","unit":"MJ","values":[{"value":"1,52E+00","module":"A1"},{"value":"0,0E+00","module":"A2"},{"value":"0,0E+00","module":"A3"},{"value":"0,0E+00","module":"A4"},{"value":"-1,52E+00","module":"A5"},{"value":"0,0E+00","module":"B6"},{"value":"0,0E+00","module":"C1"},{"value":"0,0E+00","module":"C2"},{"value":"0,0E+00","module":"C3"},{"value":"0,0E+00","module":"C4"},{"value":"0,0E+00","module":"D"}]},{"parameter":"PERT","unit":"MJ","values":[{"value":"1,91E+01","module":"A1"},{"value":"1,10E-03","module":"A2"},{"value":"4,19E-01","module":"A3"},{"value":"8,26E-02","module":"A4"},{"value":"-1,52E+00","module":"A5"},{"value":"2,13E+03","module":"B6"},{"value":"0,0E+00","module":"C1"},{"value":"1,04E-02","module":"C2"},{"value":"4,32E-02","module":"C3"},{"value":"3,11E-02","module":"C4"},{"value":"-2,74E+00","module":"D"}]},{"parameter":"PENRE","unit":"MJ","values":[{"value":"1,48E+02","module":"A1"},{"value":"9,74E-02","module":"A2"},{"value":"4,17E+00","module":"A3"},{"value":"7,27E+00","module":"A4"},{"value":"5,73E-02","module":"A5"},{"value":"1,65E+02","module":"B6"},{"value":"0,0E+00","module":"C1"},{"value":"9,19E-01","module":"C2"},{"value":"3,62E-01","module":"C3"},{"value":"1,59E-01","module":"C4"},{"value":"-5,03E+00","module":"D"}]},{"parameter":"PENRM","unit":"MJ","values":[{"value":"1,11E+01","module":"A1"},{"value":"0,0E+00","module":"A2"},{"value":"0,0E+00","module":"A3"},{"value":"0,0E+00","module":"A4"},{"value":"0,0E+00","module":"A5"},{"value":"0,0E+00","module":"B6"},{"value":"0,0E+00","module":"C1"},{"value":"0,0E+00","module":"C2"},{"value":"-1,17E+01","module":"C3"},{"value":"0,0E+00","module":"C4"},{"value":"0,0E+00","module":"D"}]},{"parameter":"PENRT","unit":"MJ","values":[{"value":"1,59E+02","module":"A1"},{"value":"9,74E-02","module":"A2"},{"value":"4,17E+00","module":"A3"},{"value":"7,27E+00","module":"A4"},{"value":"5,73E-02","module":"A5"},{"value":"1,65E+02","module":"B6"},{"value":"0,0E+00","module":"C1"},{"value":"9,19E-01","module":"C2"},{"value":"-1,13E+01","module":"C3"},{"value":"1,59E-01","module":"C4"},{"value":"-5,03E+00","module":"D"}]},{"parameter":"SM","unit":"kg","values":[{"value":"6,58E-01","module":"A1"},{"value":"0,0E+00","module":"A2"},{"value":"0,0E+00","module":"A3"},{"value":"0,0E+00","module":"A4"},{"value":"0,0E+00","module":"A5"},{"value":"0,0E+00","module":"B6"},{"value":"0,0E+00","module":"C1"},{"value":"0,0E+00","module":"C2"},{"value":"0,0E+00","module":"C3"},{"value":"5,83E-04","module":"C4"},{"value":"2,02E-03","module":"D"}]},{"parameter":"RSF","unit":"MJ","values":[{"value":"1,66E-01","module":"A1"},{"value":"2,16E-05","module":"A2"},{"value":"3,69E-04","module":"A3"},{"value":"2,72E-03","module":"A4"},{"value":"3,13E-05","module":"A5"},{"value":"1,68E+00","module":"B6"},{"value":"0,0E+00","module":"C1"},{"value":"2,03E-04","module":"C2"},{"value":"7,63E-04","module":"C3"},{"value":"2,30E-04","module":"C4"},{"value":"-4,71E-04","module":"D"}]},{"parameter":"NRSF","unit":"MJ","values":[{"value":"1,88E-02","module":"A1"},{"value":"1,83E-04","module":"A2"},{"value":"3,47E-03","module":"A3"},{"value":"1,46E-02","module":"A4"},{"value":"1,29E-04","module":"A5"},{"value":"4,18E+00","module":"B6"},{"value":"0,0E+00","module":"C1"},{"value":"1,73E-03","module":"C2"},{"value":"-2,73E-05","module":"C3"},{"value":"5,14E-03","module":"C4"},{"value":"-1,67E-01","module":"D"}]},{"parameter":"FW","unit":"m3","values":[{"value":"1,22E-01","module":"A1"},{"value":"1,09E-05","module":"A2"},{"value":"1,14E-02","module":"A3"},{"value":"6,25E-04","module":"A4"},{"value":"2,70E-05","module":"A5"},{"value":"1,59E+01","module":"B6"},{"value":"0,0E+00","module":"C1"},{"value":"1,03E-04","module":"C2"},{"value":"7,76E-04","module":"C3"},{"value":"1,56E-04","module":"C4"},{"value":"-5,06E-03","module":"D"}]}],"end_of_life_waste":[{"parameter":"HWD","unit":"kg","values":[{"value":"6,54E-02","module":"A1"},{"value":"8,81E-06","module":"A2"},{"value":"5,75E-04","module":"A3"},{"value":"3,55E-04","module":"A4"},{"value":"0,0E+00","module":"A5"},{"value":"1,06E-01","module":"B6"},{"value":"0,0E+00","module":"C1"},{"value":"8,30E-05","module":"C2"},{"value":"1,35E-05","module":"C3"},{"value":"3,25E-02","module":"C4"},{"value":"-2,04E-03","module":"D"}]},{"parameter":"NHWD","unit":"kg","values":[{"value":"1,34E+00","module":"A1"},{"value":"4,68E-03","module":"A2"},{"value":"3,89E-02","module":"A3"},{"value":"2,24E-01","module":"A4"},{"value":"2,53E-01","module":"A5"},{"value":"1,27E+01","module":"B6"},{"value":"0,0E+00","module":"C1"},{"value":"4,41E-02","module":"C2"},{"value":"1,82E-02","module":"C3"},{"value":"3,56E-01","module":"C4"},{"value":"-5,51E-02","module":"D"}]},{"parameter":"RWD","unit":"kg","values":[{"value":"3,00E-04","module":"A1"},{"value":"6,40E-07","module":"A2"},{"value":"3,19E-06","module":"A3"},{"value":"4,99E-05","module":"A4"},{"value":"0,0E+00","module":"A5"},{"value":"1,48E-03","module":"B6"},{"value":"0,0E+00","module":"C1"},{"value":"6,03E-06","module":"C2"},{"value":"6,69E-07","module":"C3"},{"value":"6,49E-07","module":"C4"},{"value":"-1,60E-05","module":"D"}]}],"end_of_life_flow":[{"parameter":"CRU","unit":"kg","values":[{"value":"0,0E+00","module":"A1"},{"value":"0,0E+00","module":"A2"},{"value":"0,0E+00","module":"A3"},{"value":"0,0E+00","module":"A4"},{"value":"0,0E+00","module":"A5"},{"value":"0,0E+00","module":"B6"},{"value":"0,0E+00","module":"C1"},{"value":"0,0E+00","module":"C2"},{"value":"0,0E+00","module":"C3"},{"value":"0,0E+00","module":"C4"},{"value":"0,0E+00","module":"D"}]},{"parameter":"MFR","unit":"kg","values":[{"value":"0,0E+00","module":"A1"},{"value":"0,0E+00","module":"A2"},{"value":"1,24E-02","module":"A3"},{"value":"0,0E+00","module":"A4"},{"value":"2,36E-01","module":"A5"},{"value":"0,0E+00","module":"B6"},{"value":"0,0E+00","module":"C1"},{"value":"0,0E+00","module":"C2"},{"value":"3,46E-01","module":"C3"},{"value":"1,89E-05","module":"C4"},{"value":"-7,90E-05","module":"D"}]},{"parameter":"MER","unit":"kg","values":[{"value":"0,0E+00","module":"A1"},{"value":"0,0E+00","module":"A2"},{"value":"2,68E-03","module":"A3"},{"value":"0,0E+00","module":"A4"},{"value":"3,29E-04","module":"A5"},{"value":"0,0E+00","module":"B6"},{"value":"0,0E+00","module":"C1"},{"value":"0,0E+00","module":"C2"},{"value":"2,11E-01","module":"C3"},{"value":"4,63E-07","module":"C4"},{"value":"-1,04E-05","module":"D"}]},{"parameter":"EEE","unit":"MJ","values":[{"value":"0,0E+00","module":"A1"},{"value":"0,0E+00","module":"A2"},{"value":"4,03E-03","module":"A3"},{"value":"0,0E+00","module":"A4"},{"value":"1,45E-02","module":"A5"},{"value":"0,0E+00","module":"B6"},{"value":"0,0E+00","module":"C1"},{"value":"0,0E+00","module":"C2"},{"value":"3,25E-01","module":"C3"},{"value":"3,01E-05","module":"C4"},{"value":"-2,55E-05","module":"D"}]},{"parameter":"EET","unit":"MJ","values":[{"value":"0,0E+00","module":"A1"},{"value":"0,0E+00","module":"A2"},{"value":"6,10E-02","module":"A3"},{"value":"0,0E+00","module":"A4"},{"value":"2,19E-01","module":"A5"},{"value":"0,0E+00","module":"B6"},{"value":"0,0E+00","module":"C1"},{"value":"0,0E+00","module":"C2"},{"value":"4,91E+00","module":"C3"},{"value":"4,55E-04","module":"C4"},{"value":"-3,85E-04","module":"D"}]}]}