{"product_name":"Rax Soft 150 2200 Dali","epd_id":"NEPD-8039-7725","compliance":["EN 15804+A2","ISO 14025","ISO 21930"],"producer_name":"SG Armaturen AS","environmental_impact":[{"parameter":"GWP-total","unit":"kg CO2-eq.","values":[{"value":"1,63E+01","module":"A1"},{"value":"1,11E-02","module":"A2"},{"value":"3,96E-01","module":"A3"},{"value":"4,33E-01","module":"A4"},{"value":"3,88E-01","module":"A5"},{"value":"1,99E+01","module":"B6"},{"value":"0,0E+00","module":"C1"},{"value":"5,23E-02","module":"C2"},{"value":"4,68E-01","module":"C3"},{"value":"3,34E-02","module":"C4"},{"value":"-9,25E-01","module":"D"}]},{"parameter":"GWP-fossil","unit":"kg CO2-eq.","values":[{"value":"1,66E+01","module":"A1"},{"value":"1,11E-02","module":"A2"},{"value":"3,96E-01","module":"A3"},{"value":"4,33E-01","module":"A4"},{"value":"3,67E-03","module":"A5"},{"value":"1,93E+01","module":"B6"},{"value":"0,0E+00","module":"C1"},{"value":"5,23E-02","module":"C2"},{"value":"4,67E-01","module":"C3"},{"value":"3,33E-02","module":"C4"},{"value":"-9,21E-01","module":"D"}]},{"parameter":"GWP-biogenic","unit":"kg CO2-eq.","values":[{"value":"-3,08E-01","module":"A1"},{"value":"4,32E-06","module":"A2"},{"value":"9,85E-05","module":"A3"},{"value":"1,53E-04","module":"A4"},{"value":"3,85E-01","module":"A5"},{"value":"5,32E-01","module":"B6"},{"value":"0,0E+00","module":"C1"},{"value":"2,03E-05","module":"C2"},{"value":"1,18E-04","module":"C3"},{"value":"1,25E-05","module":"C4"},{"value":"-2,51E-03","module":"D"}]},{"parameter":"GWP-luluc","unit":"kg CO2-eq.","values":[{"value":"2,65E-02","module":"A1"},{"value":"4,06E-06","module":"A2"},{"value":"6,23E-05","module":"A3"},{"value":"2,15E-04","module":"A4"},{"value":"1,21E-06","module":"A5"},{"value":"7,94E-02","module":"B6"},{"value":"0,0E+00","module":"C1"},{"value":"1,91E-05","module":"C2"},{"value":"1,25E-04","module":"C3"},{"value":"1,10E-04","module":"C4"},{"value":"-1,08E-03","module":"D"}]},{"parameter":"ODP","unit":"kg CFC 11-eq.","values":[{"value":"6,44E-06","module":"A1"},{"value":"2,42E-09","module":"A2"},{"value":"5,80E-09","module":"A3"},{"value":"9,53E-08","module":"A4"},{"value":"7,75E-10","module":"A5"},{"value":"1,32E-06","module":"B6"},{"value":"0,0E+00","module":"C1"},{"value":"1,14E-08","module":"C2"},{"value":"4,58E-09","module":"C3"},{"value":"1,55E-09","module":"C4"},{"value":"-1,77E-03","module":"D"}]},{"parameter":"AP","unit":"mol H+-eq.","values":[{"value":"1,18E-01","module":"A1"},{"value":"3,32E-05","module":"A2"},{"value":"2,07E-03","module":"A3"},{"value":"6,67E-03","module":"A4"},{"value":"1,74E-05","module":"A5"},{"value":"1,50E-01","module":"B6"},{"value":"0,0E+00","module":"C1"},{"value":"1,56E-04","module":"C2"},{"value":"3,22E-04","module":"C3"},{"value":"8,17E-05","module":"C4"},{"value":"-6,27E-02","module":"D"}]},{"parameter":"POCP","unit":"kg NMVOC-eq.","values":[{"value":"6,93E-02","module":"A1"},{"value":"2,74E-05","module":"A2"},{"value":"1,24E-03","module":"A3"},{"value":"4,83E-03","module":"A4"},{"value":"1,79E-05","module":"A5"},{"value":"5,79E-02","module":"B6"},{"value":"0,0E+00","module":"C1"},{"value":"1,29E-04","module":"C2"},{"value":"2,41E-04","module":"C3"},{"value":"9,26E-05","module":"C4"},{"value":"-1,24E-02","module":"D"}]},{"parameter":"ADPE","unit":"kg Sb-eq.","values":[{"value":"4,54E-03","module":"A1"},{"value":"2,98E-07","module":"A2"},{"value":"1,22E-06","module":"A3"},{"value":"8,25E-06","module":"A4"},{"value":"8,94E-08","module":"A5"},{"value":"1,44E-03","module":"B6"},{"value":"0,0E+00","module":"C1"},{"value":"1,40E-06","module":"C2"},{"value":"4,97E-07","module":"C3"},{"value":"9,46E-08","module":"C4"},{"value":"-1,46E-03","module":"D"}]},{"parameter":"ADPF","unit":"MJ","values":[{"value":"2,00E+02","module":"A1"},{"value":"1,64E-01","module":"A2"},{"value":"3,50E+00","module":"A3"},{"value":"6,11E+00","module":"A4"},{"value":"5,14E-02","module":"A5"},{"value":"2,63E+02","module":"B6"},{"value":"0,0E+00","module":"C1"},{"value":"7,72E-01","module":"C2"},{"value":"6,37E-01","module":"C3"},{"value":"2,07E-01","module":"C4"},{"value":"-1,21E+01","module":"D"}]},{"parameter":"WDP","unit":"m3 world-eq.","values":[{"value":"5,21E+02","module":"A1"},{"value":"5,34E-02","module":"A2"},{"value":"5,71E-01","module":"A3"},{"value":"4,05E+00","module":"A4"},{"value":"6,51E-02","module":"A5"},{"value":"4,58E+04","module":"B6"},{"value":"0,0E+00","module":"C1"},{"value":"2,52E-01","module":"C2"},{"value":"6,13E+00","module":"C3"},{"value":"1,26E+00","module":"C4"},{"value":"1,85E+00","module":"D"}]},{"parameter":"EP-freshwater","unit":"kg P-eq.","values":[{"value":"1,66E-03","module":"A1"},{"value":"1,04E-07","module":"A2"},{"value":"8,78E-06","module":"A3"},{"value":"2,76E-06","module":"A4"},{"value":"3,01E-08","module":"A5"},{"value":"1,38E-03","module":"B6"},{"value":"0,0E+00","module":"C1"},{"value":"4,90E-07","module":"C2"},{"value":"1,92E-06","module":"C3"},{"value":"5,92E-07","module":"C4"},{"value":"-3,47E-04","module":"D"}]},{"parameter":"EP-marine","unit":"kg N-eq.","values":[{"value":"1,88E-02","module":"A1"},{"value":"6,53E-06","module":"A2"},{"value":"4,27E-04","module":"A3"},{"value":"1,60E-03","module":"A4"},{"value":"5,75E-06","module":"A5"},{"value":"1,65E-02","module":"B6"},{"value":"0,0E+00","module":"C1"},{"value":"3,08E-05","module":"C2"},{"value":"8,49E-05","module":"C3"},{"value":"4,07E-05","module":"C4"},{"value":"-3,18E-03","module":"D"}]},{"parameter":"EP-terrestrial","unit":"mol N-eq.","values":[{"value":"2,10E-01","module":"A1"},{"value":"7,31E-05","module":"A2"},{"value":"4,70E-03","module":"A3"},{"value":"1,79E-02","module":"A4"},{"value":"6,23E-05","module":"A5"},{"value":"2,15E-01","module":"B6"},{"value":"0,0E+00","module":"C1"},{"value":"3,44E-04","module":"C2"},{"value":"9,15E-04","module":"C3"},{"value":"2,21E-04","module":"C4"},{"value":"-4,39E-02","module":"D"}]},{"parameter":"GWP-IOBC","unit":"kg CO2-eq.","values":[{"value":"1,67E+01","module":"A1"},{"value":"1,11E-02","module":"A2"},{"value":"3,74E-01","module":"A3"},{"value":"4,33E-01","module":"A4"},{"value":"3,67E-03","module":"A5"},{"value":"1,98E+01","module":"B6"},{"value":"0,0E+00","module":"C1"},{"value":"5,23E-02","module":"C2"},{"value":"4,68E-01","module":"C3"},{"value":"3,42E-02","module":"C4"},{"value":"-9,15E-01","module":"D"}]}],"additional_environmental_impact":[{"parameter":"PM","unit":"disease incidence","values":[{"value":"9,56E-07","module":"A1"},{"value":"7,15E-10","module":"A2"},{"value":"2,79E-08","module":"A3"},{"value":"1,53E-08","module":"A4"},{"value":"2,56E-10","module":"A5"},{"value":"1,08E-06","module":"B6"},{"value":"0,0E+00","module":"C1"},{"value":"3,38E-09","module":"C2"},{"value":"1,99E-09","module":"C3"},{"value":"1,51E-09","module":"C4"},{"value":"-1,31E-07","module":"D"}]},{"parameter":"ETP-fw","unit":"CTUe","values":[{"value":"1,08E+03","module":"A1"},{"value":"1,33E-01","module":"A2"},{"value":"1,03E+01","module":"A3"},{"value":"4,16E+00","module":"A4"},{"value":"6,85E-02","module":"A5"},{"value":"1,20E+03","module":"B6"},{"value":"0,0E+00","module":"C1"},{"value":"6,26E-01","module":"C2"},{"value":"1,91E+00","module":"C3"},{"value":"6,05E+01","module":"C4"},{"value":"-4,50E+02","module":"D"}]},{"parameter":"HTP-c","unit":"CTUh","values":[{"value":"1,70E-08","module":"A1"},{"value":"0,0E+00","module":"A2"},{"value":"1,11E-10","module":"A3"},{"value":"0,0E+00","module":"A4"},{"value":"2,00E-12","module":"A5"},{"value":"5,72E-08","module":"B6"},{"value":"0,0E+00","module":"C1"},{"value":"0,0E+00","module":"C2"},{"value":"1,00E-09","module":"C3"},{"value":"5,80E-11","module":"C4"},{"value":"-2,08E-09","module":"D"}]},{"parameter":"HTP-nc","unit":"CTUh","values":[{"value":"6,91E-07","module":"A1"},{"value":"1,28E-10","module":"A2"},{"value":"4,85E-09","module":"A3"},{"value":"3,05E-09","module":"A4"},{"value":"8,60E-11","module":"A5"},{"value":"1,35E-06","module":"B6"},{"value":"0,0E+00","module":"C1"},{"value":"6,14E-10","module":"C2"},{"value":"5,85E-08","module":"C3"},{"value":"4,63E-10","module":"C4"},{"value":"-1,62E-07","module":"D"}]},{"parameter":"SQP","unit":"unitless","values":[{"value":"5,71E+01","module":"A1"},{"value":"1,12E-01","module":"A2"},{"value":"7,42E-01","module":"A3"},{"value":"2,95E+00","module":"A4"},{"value":"3,45E-02","module":"A5"},{"value":"1,32E+02","module":"B6"},{"value":"0,0E+00","module":"C1"},{"value":"5,29E-01","module":"C2"},{"value":"1,56E-01","module":"C3"},{"value":"5,49E-01","module":"C4"},{"value":"-1,17E+01","module":"D"}]},{"parameter":"IRP","unit":"kBq U235-eq.","values":[{"value":"5,78E-01","module":"A1"},{"value":"6,81E-04","module":"A2"},{"value":"3,03E-03","module":"A3"},{"value":"2,65E-02","module":"A4"},{"value":"2,20E-04","module":"A5"},{"value":"4,77E+00","module":"B6"},{"value":"0,0E+00","module":"C1"},{"value":"3,21E-03","module":"C2"},{"value":"3,12E-03","module":"C3"},{"value":"6,06E-04","module":"C4"},{"value":"-4,55E-02","module":"D"}]}],"resource_use":[{"parameter":"PERE","unit":"MJ","values":[{"value":"2,19E+01","module":"A1"},{"value":"1,85E-03","module":"A2"},{"value":"3,52E-01","module":"A3"},{"value":"6,94E-02","module":"A4"},{"value":"8,46E-04","module":"A5"},{"value":"3,40E+03","module":"B6"},{"value":"0,0E+00","module":"C1"},{"value":"8,74E-03","module":"C2"},{"value":"8,22E-02","module":"C3"},{"value":"5,39E-02","module":"C4"},{"value":"-3,06E+00","module":"D"}]},{"parameter":"PERM","unit":"MJ","values":[{"value":"1,37E+00","module":"A1"},{"value":"0,0E+00","module":"A2"},{"value":"0,0E+00","module":"A3"},{"value":"0,0E+00","module":"A4"},{"value":"-1,37E+00","module":"A5"},{"value":"0,0E+00","module":"B6"},{"value":"0,0E+00","module":"C1"},{"value":"0,0E+00","module":"C2"},{"value":"0,0E+00","module":"C3"},{"value":"0,0E+00","module":"C4"},{"value":"0,0E+00","module":"D"}]},{"parameter":"PERT","unit":"MJ","values":[{"value":"2,33E+01","module":"A1"},{"value":"1,85E-03","module":"A2"},{"value":"3,52E-01","module":"A3"},{"value":"6,94E-02","module":"A4"},{"value":"-1,36E+00","module":"A5"},{"value":"3,40E+03","module":"B6"},{"value":"0,0E+00","module":"C1"},{"value":"8,74E-03","module":"C2"},{"value":"8,22E-02","module":"C3"},{"value":"5,39E-02","module":"C4"},{"value":"-3,06E+00","module":"D"}]},{"parameter":"PENRE","unit":"MJ","values":[{"value":"1,91E+02","module":"A1"},{"value":"1,64E-01","module":"A2"},{"value":"3,50E+00","module":"A3"},{"value":"6,11E+00","module":"A4"},{"value":"5,14E-02","module":"A5"},{"value":"2,63E+02","module":"B6"},{"value":"0,0E+00","module":"C1"},{"value":"7,72E-01","module":"C2"},{"value":"6,37E-01","module":"C3"},{"value":"2,07E-01","module":"C4"},{"value":"-1,22E+01","module":"D"}]},{"parameter":"PENRM","unit":"MJ","values":[{"value":"9,45E+00","module":"A1"},{"value":"0,0E+00","module":"A2"},{"value":"0,0E+00","module":"A3"},{"value":"0,0E+00","module":"A4"},{"value":"0,0E+00","module":"A5"},{"value":"0,0E+00","module":"B6"},{"value":"0,0E+00","module":"C1"},{"value":"0,0E+00","module":"C2"},{"value":"-1,08E+01","module":"C3"},{"value":"0,0E+00","module":"C4"},{"value":"0,0E+00","module":"D"}]},{"parameter":"PENRT","unit":"MJ","values":[{"value":"2,00E+02","module":"A1"},{"value":"1,64E-01","module":"A2"},{"value":"3,50E+00","module":"A3"},{"value":"6,11E+00","module":"A4"},{"value":"5,14E-02","module":"A5"},{"value":"2,63E+02","module":"B6"},{"value":"0,0E+00","module":"C1"},{"value":"7,72E-01","module":"C2"},{"value":"-1,02E+01","module":"C3"},{"value":"2,07E-01","module":"C4"},{"value":"-1,22E+01","module":"D"}]},{"parameter":"SM","unit":"kg","values":[{"value":"5,62E-01","module":"A1"},{"value":"0,0E+00","module":"A2"},{"value":"0,0E+00","module":"A3"},{"value":"0,0E+00","module":"A4"},{"value":"0,0E+00","module":"A5"},{"value":"0,0E+00","module":"B6"},{"value":"0,0E+00","module":"C1"},{"value":"0,0E+00","module":"C2"},{"value":"0,0E+00","module":"C3"},{"value":"1,25E-03","module":"C4"},{"value":"3,87E-03","module":"D"}]},{"parameter":"RSF","unit":"MJ","values":[{"value":"3,18E-01","module":"A1"},{"value":"3,63E-05","module":"A2"},{"value":"3,10E-04","module":"A3"},{"value":"2,29E-03","module":"A4"},{"value":"2,80E-05","module":"A5"},{"value":"2,67E+00","module":"B6"},{"value":"0,0E+00","module":"C1"},{"value":"1,71E-04","module":"C2"},{"value":"1,39E-03","module":"C3"},{"value":"2,32E-04","module":"C4"},{"value":"-2,52E-04","module":"D"}]},{"parameter":"NRSF","unit":"MJ","values":[{"value":"3,18E-02","module":"A1"},{"value":"3,08E-04","module":"A2"},{"value":"2,92E-03","module":"A3"},{"value":"1,23E-02","module":"A4"},{"value":"1,16E-04","module":"A5"},{"value":"6,66E+00","module":"B6"},{"value":"0,0E+00","module":"C1"},{"value":"1,45E-03","module":"C2"},{"value":"-5,83E-05","module":"C3"},{"value":"1,09E-02","module":"C4"},{"value":"-1,37E-01","module":"D"}]},{"parameter":"FW","unit":"m3","values":[{"value":"1,58E-01","module":"A1"},{"value":"1,83E-05","module":"A2"},{"value":"9,55E-03","module":"A3"},{"value":"5,25E-04","module":"A4"},{"value":"2,42E-05","module":"A5"},{"value":"2,54E+01","module":"B6"},{"value":"0,0E+00","module":"C1"},{"value":"8,63E-05","module":"C2"},{"value":"8,64E-04","module":"C3"},{"value":"1,64E-04","module":"C4"},{"value":"-1,03E-02","module":"D"}]}],"end_of_life_waste":[{"parameter":"HWD","unit":"kg","values":[{"value":"7,71E-02","module":"A1"},{"value":"1,48E-05","module":"A2"},{"value":"4,84E-04","module":"A3"},{"value":"2,98E-04","module":"A4"},{"value":"0,0E+00","module":"A5"},{"value":"1,69E-01","module":"B6"},{"value":"0,0E+00","module":"C1"},{"value":"6,98E-05","module":"C2"},{"value":"2,88E-05","module":"C3"},{"value":"6,15E-02","module":"C4"},{"value":"-3,77E-03","module":"D"}]},{"parameter":"NHWD","unit":"kg","values":[{"value":"1,75E+00","module":"A1"},{"value":"7,87E-03","module":"A2"},{"value":"3,27E-02","module":"A3"},{"value":"1,89E-01","module":"A4"},{"value":"2,27E-01","module":"A5"},{"value":"2,02E+01","module":"B6"},{"value":"0,0E+00","module":"C1"},{"value":"3,71E-02","module":"C2"},{"value":"3,89E-02","module":"C3"},{"value":"2,71E-01","module":"C4"},{"value":"-1,52E-01","module":"D"}]},{"parameter":"RWD","unit":"kg","values":[{"value":"4,57E-04","module":"A1"},{"value":"1,08E-06","module":"A2"},{"value":"2,68E-06","module":"A3"},{"value":"4,19E-05","module":"A4"},{"value":"0,0E+00","module":"A5"},{"value":"2,35E-03","module":"B6"},{"value":"0,0E+00","module":"C1"},{"value":"5,07E-06","module":"C2"},{"value":"1,43E-06","module":"C3"},{"value":"4,86E-07","module":"C4"},{"value":"-3,89E-05","module":"D"}]}],"end_of_life_flow":[{"parameter":"CRU","unit":"kg","values":[{"value":"0,0E+00","module":"A1"},{"value":"0,0E+00","module":"A2"},{"value":"0,0E+00","module":"A3"},{"value":"0,0E+00","module":"A4"},{"value":"0,0E+00","module":"A5"},{"value":"0,0E+00","module":"B6"},{"value":"0,0E+00","module":"C1"},{"value":"0,0E+00","module":"C2"},{"value":"0,0E+00","module":"C3"},{"value":"0,0E+00","module":"C4"},{"value":"0,0E+00","module":"D"}]},{"parameter":"MFR","unit":"kg","values":[{"value":"0,0E+00","module":"A1"},{"value":"0,0E+00","module":"A2"},{"value":"1,04E-02","module":"A3"},{"value":"0,0E+00","module":"A4"},{"value":"2,11E-01","module":"A5"},{"value":"0,0E+00","module":"B6"},{"value":"0,0E+00","module":"C1"},{"value":"0,0E+00","module":"C2"},{"value":"2,41E-01","module":"C3"},{"value":"1,54E-05","module":"C4"},{"value":"-1,51E-04","module":"D"}]},{"parameter":"MER","unit":"kg","values":[{"value":"0,0E+00","module":"A1"},{"value":"0,0E+00","module":"A2"},{"value":"2,25E-03","module":"A3"},{"value":"0,0E+00","module":"A4"},{"value":"3,15E-04","module":"A5"},{"value":"0,0E+00","module":"B6"},{"value":"0,0E+00","module":"C1"},{"value":"0,0E+00","module":"C2"},{"value":"1,72E-01","module":"C3"},{"value":"3,77E-07","module":"C4"},{"value":"-1,99E-05","module":"D"}]},{"parameter":"EEE","unit":"MJ","values":[{"value":"0,0E+00","module":"A1"},{"value":"0,0E+00","module":"A2"},{"value":"3,39E-03","module":"A3"},{"value":"0,0E+00","module":"A4"},{"value":"1,30E-02","module":"A5"},{"value":"0,0E+00","module":"B6"},{"value":"0,0E+00","module":"C1"},{"value":"0,0E+00","module":"C2"},{"value":"2,64E-01","module":"C3"},{"value":"2,45E-05","module":"C4"},{"value":"-4,88E-05","module":"D"}]},{"parameter":"EET","unit":"MJ","values":[{"value":"0,0E+00","module":"A1"},{"value":"0,0E+00","module":"A2"},{"value":"5,13E-02","module":"A3"},{"value":"0,0E+00","module":"A4"},{"value":"1,96E-01","module":"A5"},{"value":"0,0E+00","module":"B6"},{"value":"0,0E+00","module":"C1"},{"value":"0,0E+00","module":"C2"},{"value":"4,00E+00","module":"C3"},{"value":"3,70E-04","module":"C4"},{"value":"-7,39E-04","module":"D"}]}]}