{"product_name":"Rax Soft 150 3000","epd_id":"NEPD-8682-8352","compliance":["EN 15804+A2","ISO 14025","ISO 21930"],"producer_name":"SG Armaturen AS","environmental_impact":[{"parameter":"GWP-total","unit":"kg CO2-eq.","values":[{"value":"1,30E+01","module":"A1"},{"value":"9,12E-03","module":"A2"},{"value":"3,46E-01","module":"A3"},{"value":"3,78E-01","module":"A4"},{"value":"2,95E-01","module":"A5"},{"value":"2,16E+01","module":"B6"},{"value":"0,0E+00","module":"C1"},{"value":"4,57E-02","module":"C2"},{"value":"4,09E-01","module":"C3"},{"value":"2,77E-02","module":"C4"},{"value":"-6,21E-01","module":"D"}]},{"parameter":"GWP-fossil","unit":"kg CO2-eq.","values":[{"value":"1,32E+01","module":"A1"},{"value":"9,11E-03","module":"A2"},{"value":"3,46E-01","module":"A3"},{"value":"3,78E-01","module":"A4"},{"value":"2,79E-03","module":"A5"},{"value":"2,09E+01","module":"B6"},{"value":"0,0E+00","module":"C1"},{"value":"4,57E-02","module":"C2"},{"value":"4,09E-01","module":"C3"},{"value":"2,76E-02","module":"C4"},{"value":"-6,19E-01","module":"D"}]},{"parameter":"GWP-biogenic","unit":"kg CO2-eq.","values":[{"value":"-2,29E-01","module":"A1"},{"value":"3,55E-06","module":"A2"},{"value":"8,61E-05","module":"A3"},{"value":"1,34E-04","module":"A4"},{"value":"2,92E-01","module":"A5"},{"value":"5,78E-01","module":"B6"},{"value":"0,0E+00","module":"C1"},{"value":"1,78E-05","module":"C2"},{"value":"8,46E-05","module":"C3"},{"value":"9,06E-06","module":"C4"},{"value":"-1,65E-03","module":"D"}]},{"parameter":"GWP-luluc","unit":"kg CO2-eq.","values":[{"value":"2,06E-02","module":"A1"},{"value":"3,33E-06","module":"A2"},{"value":"5,45E-05","module":"A3"},{"value":"1,88E-04","module":"A4"},{"value":"9,22E-07","module":"A5"},{"value":"8,63E-02","module":"B6"},{"value":"0,0E+00","module":"C1"},{"value":"1,67E-05","module":"C2"},{"value":"8,75E-05","module":"C3"},{"value":"7,63E-05","module":"C4"},{"value":"-5,55E-04","module":"D"}]},{"parameter":"ODP","unit":"kg CFC 11-eq.","values":[{"value":"2,61E-06","module":"A1"},{"value":"1,98E-09","module":"A2"},{"value":"5,07E-09","module":"A3"},{"value":"8,34E-08","module":"A4"},{"value":"5,89E-10","module":"A5"},{"value":"1,43E-06","module":"B6"},{"value":"0,0E+00","module":"C1"},{"value":"9,93E-09","module":"C2"},{"value":"3,37E-09","module":"C3"},{"value":"1,30E-09","module":"C4"},{"value":"-1,58E-03","module":"D"}]},{"parameter":"AP","unit":"mol H+-eq.","values":[{"value":"9,17E-02","module":"A1"},{"value":"2,73E-05","module":"A2"},{"value":"1,81E-03","module":"A3"},{"value":"5,83E-03","module":"A4"},{"value":"1,32E-05","module":"A5"},{"value":"1,63E-01","module":"B6"},{"value":"0,0E+00","module":"C1"},{"value":"1,37E-04","module":"C2"},{"value":"2,44E-04","module":"C3"},{"value":"6,25E-05","module":"C4"},{"value":"-4,30E-02","module":"D"}]},{"parameter":"POCP","unit":"kg NMVOC-eq.","values":[{"value":"5,36E-02","module":"A1"},{"value":"2,25E-05","module":"A2"},{"value":"1,08E-03","module":"A3"},{"value":"4,22E-03","module":"A4"},{"value":"1,36E-05","module":"A5"},{"value":"6,29E-02","module":"B6"},{"value":"0,0E+00","module":"C1"},{"value":"1,13E-04","module":"C2"},{"value":"1,90E-04","module":"C3"},{"value":"7,18E-05","module":"C4"},{"value":"-8,51E-03","module":"D"}]},{"parameter":"ADPE","unit":"kg Sb-eq.","values":[{"value":"3,46E-03","module":"A1"},{"value":"2,44E-07","module":"A2"},{"value":"1,07E-06","module":"A3"},{"value":"7,21E-06","module":"A4"},{"value":"6,79E-08","module":"A5"},{"value":"1,56E-03","module":"B6"},{"value":"0,0E+00","module":"C1"},{"value":"1,23E-06","module":"C2"},{"value":"3,55E-07","module":"C3"},{"value":"7,14E-08","module":"C4"},{"value":"-1,01E-03","module":"D"}]},{"parameter":"ADPF","unit":"MJ","values":[{"value":"1,59E+02","module":"A1"},{"value":"1,35E-01","module":"A2"},{"value":"3,06E+00","module":"A3"},{"value":"5,34E+00","module":"A4"},{"value":"3,90E-02","module":"A5"},{"value":"2,86E+02","module":"B6"},{"value":"0,0E+00","module":"C1"},{"value":"6,75E-01","module":"C2"},{"value":"4,58E-01","module":"C3"},{"value":"1,61E-01","module":"C4"},{"value":"-8,20E+00","module":"D"}]},{"parameter":"WDP","unit":"m3 world-eq.","values":[{"value":"4,05E+02","module":"A1"},{"value":"4,39E-02","module":"A2"},{"value":"4,99E-01","module":"A3"},{"value":"3,54E+00","module":"A4"},{"value":"4,94E-02","module":"A5"},{"value":"4,98E+04","module":"B6"},{"value":"0,0E+00","module":"C1"},{"value":"2,20E-01","module":"C2"},{"value":"4,35E+00","module":"C3"},{"value":"1,19E+00","module":"C4"},{"value":"1,08E+01","module":"D"}]},{"parameter":"EP-freshwater","unit":"kg P-eq.","values":[{"value":"1,24E-03","module":"A1"},{"value":"8,55E-08","module":"A2"},{"value":"7,68E-06","module":"A3"},{"value":"2,41E-06","module":"A4"},{"value":"2,29E-08","module":"A5"},{"value":"1,50E-03","module":"B6"},{"value":"0,0E+00","module":"C1"},{"value":"4,29E-07","module":"C2"},{"value":"1,37E-06","module":"C3"},{"value":"4,21E-07","module":"C4"},{"value":"-2,37E-04","module":"D"}]},{"parameter":"EP-marine","unit":"kg N-eq.","values":[{"value":"1,47E-02","module":"A1"},{"value":"5,37E-06","module":"A2"},{"value":"3,73E-04","module":"A3"},{"value":"1,40E-03","module":"A4"},{"value":"4,37E-06","module":"A5"},{"value":"1,80E-02","module":"B6"},{"value":"0,0E+00","module":"C1"},{"value":"2,69E-05","module":"C2"},{"value":"6,80E-05","module":"C3"},{"value":"3,46E-05","module":"C4"},{"value":"-2,18E-03","module":"D"}]},{"parameter":"EP-terrestrial","unit":"mol N-eq.","values":[{"value":"1,64E-01","module":"A1"},{"value":"6,00E-05","module":"A2"},{"value":"4,11E-03","module":"A3"},{"value":"1,56E-02","module":"A4"},{"value":"4,73E-05","module":"A5"},{"value":"2,34E-01","module":"B6"},{"value":"0,0E+00","module":"C1"},{"value":"3,01E-04","module":"C2"},{"value":"7,29E-04","module":"C3"},{"value":"1,77E-04","module":"C4"},{"value":"-3,01E-02","module":"D"}]},{"parameter":"GWP-IOBC","unit":"kg CO2-eq.","values":[{"value":"1,33E+01","module":"A1"},{"value":"9,12E-03","module":"A2"},{"value":"3,27E-01","module":"A3"},{"value":"3,78E-01","module":"A4"},{"value":"2,79E-03","module":"A5"},{"value":"2,15E+01","module":"B6"},{"value":"0,0E+00","module":"C1"},{"value":"4,57E-02","module":"C2"},{"value":"4,09E-01","module":"C3"},{"value":"2,84E-02","module":"C4"},{"value":"-6,15E-01","module":"D"}]}],"additional_environmental_impact":[{"parameter":"PM","unit":"disease incidence","values":[{"value":"7,86E-07","module":"A1"},{"value":"5,89E-10","module":"A2"},{"value":"2,44E-08","module":"A3"},{"value":"1,34E-08","module":"A4"},{"value":"1,94E-10","module":"A5"},{"value":"1,17E-06","module":"B6"},{"value":"0,0E+00","module":"C1"},{"value":"2,95E-09","module":"C2"},{"value":"1,48E-09","module":"C3"},{"value":"1,15E-09","module":"C4"},{"value":"-9,10E-08","module":"D"}]},{"parameter":"ETP-fw","unit":"CTUe","values":[{"value":"8,18E+02","module":"A1"},{"value":"1,09E-01","module":"A2"},{"value":"8,97E+00","module":"A3"},{"value":"3,64E+00","module":"A4"},{"value":"5,20E-02","module":"A5"},{"value":"1,30E+03","module":"B6"},{"value":"0,0E+00","module":"C1"},{"value":"5,47E-01","module":"C2"},{"value":"1,51E+00","module":"C3"},{"value":"5,92E+01","module":"C4"},{"value":"-3,09E+02","module":"D"}]},{"parameter":"HTP-c","unit":"CTUh","values":[{"value":"1,32E-08","module":"A1"},{"value":"0,0E+00","module":"A2"},{"value":"9,70E-11","module":"A3"},{"value":"0,0E+00","module":"A4"},{"value":"2,00E-12","module":"A5"},{"value":"6,21E-08","module":"B6"},{"value":"0,0E+00","module":"C1"},{"value":"0,0E+00","module":"C2"},{"value":"6,96E-10","module":"C3"},{"value":"4,10E-11","module":"C4"},{"value":"-1,33E-09","module":"D"}]},{"parameter":"HTP-nc","unit":"CTUh","values":[{"value":"5,17E-07","module":"A1"},{"value":"1,06E-10","module":"A2"},{"value":"4,24E-09","module":"A3"},{"value":"2,67E-09","module":"A4"},{"value":"6,50E-11","module":"A5"},{"value":"1,46E-06","module":"B6"},{"value":"0,0E+00","module":"C1"},{"value":"5,37E-10","module":"C2"},{"value":"4,08E-08","module":"C3"},{"value":"3,41E-10","module":"C4"},{"value":"-1,09E-07","module":"D"}]},{"parameter":"SQP","unit":"unitless","values":[{"value":"4,33E+01","module":"A1"},{"value":"9,22E-02","module":"A2"},{"value":"6,49E-01","module":"A3"},{"value":"2,58E+00","module":"A4"},{"value":"2,62E-02","module":"A5"},{"value":"1,44E+02","module":"B6"},{"value":"0,0E+00","module":"C1"},{"value":"4,62E-01","module":"C2"},{"value":"1,11E-01","module":"C3"},{"value":"4,28E-01","module":"C4"},{"value":"-8,53E+00","module":"D"}]},{"parameter":"IRP","unit":"kBq U235-eq.","values":[{"value":"4,31E-01","module":"A1"},{"value":"5,60E-04","module":"A2"},{"value":"2,65E-03","module":"A3"},{"value":"2,32E-02","module":"A4"},{"value":"1,67E-04","module":"A5"},{"value":"5,18E+00","module":"B6"},{"value":"0,0E+00","module":"C1"},{"value":"2,81E-03","module":"C2"},{"value":"2,21E-03","module":"C3"},{"value":"5,22E-04","module":"C4"},{"value":"-3,10E-02","module":"D"}]}],"resource_use":[{"parameter":"PERE","unit":"MJ","values":[{"value":"1,71E+01","module":"A1"},{"value":"1,52E-03","module":"A2"},{"value":"3,08E-01","module":"A3"},{"value":"6,07E-02","module":"A4"},{"value":"6,42E-04","module":"A5"},{"value":"3,70E+03","module":"B6"},{"value":"0,0E+00","module":"C1"},{"value":"7,64E-03","module":"C2"},{"value":"5,81E-02","module":"C3"},{"value":"3,90E-02","module":"C4"},{"value":"-2,46E+00","module":"D"}]},{"parameter":"PERM","unit":"MJ","values":[{"value":"1,05E+00","module":"A1"},{"value":"0,0E+00","module":"A2"},{"value":"0,0E+00","module":"A3"},{"value":"0,0E+00","module":"A4"},{"value":"-1,05E+00","module":"A5"},{"value":"0,0E+00","module":"B6"},{"value":"0,0E+00","module":"C1"},{"value":"0,0E+00","module":"C2"},{"value":"0,0E+00","module":"C3"},{"value":"0,0E+00","module":"C4"},{"value":"0,0E+00","module":"D"}]},{"parameter":"PERT","unit":"MJ","values":[{"value":"1,81E+01","module":"A1"},{"value":"1,52E-03","module":"A2"},{"value":"3,08E-01","module":"A3"},{"value":"6,07E-02","module":"A4"},{"value":"-1,05E+00","module":"A5"},{"value":"3,70E+03","module":"B6"},{"value":"0,0E+00","module":"C1"},{"value":"7,64E-03","module":"C2"},{"value":"5,81E-02","module":"C3"},{"value":"3,90E-02","module":"C4"},{"value":"-2,46E+00","module":"D"}]},{"parameter":"PENRE","unit":"MJ","values":[{"value":"1,51E+02","module":"A1"},{"value":"1,35E-01","module":"A2"},{"value":"3,06E+00","module":"A3"},{"value":"5,34E+00","module":"A4"},{"value":"3,90E-02","module":"A5"},{"value":"2,86E+02","module":"B6"},{"value":"0,0E+00","module":"C1"},{"value":"6,75E-01","module":"C2"},{"value":"4,58E-01","module":"C3"},{"value":"1,61E-01","module":"C4"},{"value":"-8,21E+00","module":"D"}]},{"parameter":"PENRM","unit":"MJ","values":[{"value":"8,34E+00","module":"A1"},{"value":"0,0E+00","module":"A2"},{"value":"0,0E+00","module":"A3"},{"value":"0,0E+00","module":"A4"},{"value":"0,0E+00","module":"A5"},{"value":"0,0E+00","module":"B6"},{"value":"0,0E+00","module":"C1"},{"value":"0,0E+00","module":"C2"},{"value":"-9,30E+00","module":"C3"},{"value":"0,0E+00","module":"C4"},{"value":"0,0E+00","module":"D"}]},{"parameter":"PENRT","unit":"MJ","values":[{"value":"1,59E+02","module":"A1"},{"value":"1,35E-01","module":"A2"},{"value":"3,06E+00","module":"A3"},{"value":"5,34E+00","module":"A4"},{"value":"3,90E-02","module":"A5"},{"value":"2,86E+02","module":"B6"},{"value":"0,0E+00","module":"C1"},{"value":"6,75E-01","module":"C2"},{"value":"-8,85E+00","module":"C3"},{"value":"1,61E-01","module":"C4"},{"value":"-8,21E+00","module":"D"}]},{"parameter":"SM","unit":"kg","values":[{"value":"4,82E-01","module":"A1"},{"value":"0,0E+00","module":"A2"},{"value":"0,0E+00","module":"A3"},{"value":"0,0E+00","module":"A4"},{"value":"0,0E+00","module":"A5"},{"value":"0,0E+00","module":"B6"},{"value":"0,0E+00","module":"C1"},{"value":"0,0E+00","module":"C2"},{"value":"0,0E+00","module":"C3"},{"value":"8,64E-04","module":"C4"},{"value":"2,02E-03","module":"D"}]},{"parameter":"RSF","unit":"MJ","values":[{"value":"2,30E-01","module":"A1"},{"value":"2,98E-05","module":"A2"},{"value":"2,71E-04","module":"A3"},{"value":"2,00E-03","module":"A4"},{"value":"2,13E-05","module":"A5"},{"value":"2,90E+00","module":"B6"},{"value":"0,0E+00","module":"C1"},{"value":"1,49E-04","module":"C2"},{"value":"9,94E-04","module":"C3"},{"value":"1,95E-04","module":"C4"},{"value":"-4,15E-04","module":"D"}]},{"parameter":"NRSF","unit":"MJ","values":[{"value":"2,44E-02","module":"A1"},{"value":"2,53E-04","module":"A2"},{"value":"2,55E-03","module":"A3"},{"value":"1,07E-02","module":"A4"},{"value":"8,78E-05","module":"A5"},{"value":"7,24E+00","module":"B6"},{"value":"0,0E+00","module":"C1"},{"value":"1,27E-03","module":"C2"},{"value":"-4,05E-05","module":"C3"},{"value":"7,55E-03","module":"C4"},{"value":"-1,25E-01","module":"D"}]},{"parameter":"FW","unit":"m3","values":[{"value":"1,24E-01","module":"A1"},{"value":"1,51E-05","module":"A2"},{"value":"8,35E-03","module":"A3"},{"value":"4,59E-04","module":"A4"},{"value":"1,84E-05","module":"A5"},{"value":"2,76E+01","module":"B6"},{"value":"0,0E+00","module":"C1"},{"value":"7,55E-05","module":"C2"},{"value":"7,00E-04","module":"C3"},{"value":"1,36E-04","module":"C4"},{"value":"-7,13E-03","module":"D"}]}],"end_of_life_waste":[{"parameter":"HWD","unit":"kg","values":[{"value":"6,19E-02","module":"A1"},{"value":"1,22E-05","module":"A2"},{"value":"4,23E-04","module":"A3"},{"value":"2,60E-04","module":"A4"},{"value":"0,0E+00","module":"A5"},{"value":"1,83E-01","module":"B6"},{"value":"0,0E+00","module":"C1"},{"value":"6,10E-05","module":"C2"},{"value":"2,00E-05","module":"C3"},{"value":"4,37E-02","module":"C4"},{"value":"-2,65E-03","module":"D"}]},{"parameter":"NHWD","unit":"kg","values":[{"value":"1,38E+00","module":"A1"},{"value":"6,46E-03","module":"A2"},{"value":"2,86E-02","module":"A3"},{"value":"1,65E-01","module":"A4"},{"value":"1,72E-01","module":"A5"},{"value":"2,20E+01","module":"B6"},{"value":"0,0E+00","module":"C1"},{"value":"3,24E-02","module":"C2"},{"value":"2,70E-02","module":"C3"},{"value":"2,52E-01","module":"C4"},{"value":"-9,86E-02","module":"D"}]},{"parameter":"RWD","unit":"kg","values":[{"value":"3,43E-04","module":"A1"},{"value":"8,84E-07","module":"A2"},{"value":"2,34E-06","module":"A3"},{"value":"3,67E-05","module":"A4"},{"value":"0,0E+00","module":"A5"},{"value":"2,56E-03","module":"B6"},{"value":"0,0E+00","module":"C1"},{"value":"4,43E-06","module":"C2"},{"value":"9,92E-07","module":"C3"},{"value":"4,56E-07","module":"C4"},{"value":"-2,63E-05","module":"D"}]}],"end_of_life_flow":[{"parameter":"CRU","unit":"kg","values":[{"value":"0,0E+00","module":"A1"},{"value":"0,0E+00","module":"A2"},{"value":"0,0E+00","module":"A3"},{"value":"0,0E+00","module":"A4"},{"value":"0,0E+00","module":"A5"},{"value":"0,0E+00","module":"B6"},{"value":"0,0E+00","module":"C1"},{"value":"0,0E+00","module":"C2"},{"value":"0,0E+00","module":"C3"},{"value":"0,0E+00","module":"C4"},{"value":"0,0E+00","module":"D"}]},{"parameter":"MFR","unit":"kg","values":[{"value":"0,0E+00","module":"A1"},{"value":"0,0E+00","module":"A2"},{"value":"9,12E-03","module":"A3"},{"value":"0,0E+00","module":"A4"},{"value":"1,60E-01","module":"A5"},{"value":"0,0E+00","module":"B6"},{"value":"0,0E+00","module":"C1"},{"value":"0,0E+00","module":"C2"},{"value":"2,37E-01","module":"C3"},{"value":"1,39E-05","module":"C4"},{"value":"-7,90E-05","module":"D"}]},{"parameter":"MER","unit":"kg","values":[{"value":"0,0E+00","module":"A1"},{"value":"0,0E+00","module":"A2"},{"value":"1,97E-03","module":"A3"},{"value":"0,0E+00","module":"A4"},{"value":"3,29E-04","module":"A5"},{"value":"0,0E+00","module":"B6"},{"value":"0,0E+00","module":"C1"},{"value":"0,0E+00","module":"C2"},{"value":"1,55E-01","module":"C3"},{"value":"3,40E-07","module":"C4"},{"value":"-1,04E-05","module":"D"}]},{"parameter":"EEE","unit":"MJ","values":[{"value":"0,0E+00","module":"A1"},{"value":"0,0E+00","module":"A2"},{"value":"2,96E-03","module":"A3"},{"value":"0,0E+00","module":"A4"},{"value":"9,86E-03","module":"A5"},{"value":"0,0E+00","module":"B6"},{"value":"0,0E+00","module":"C1"},{"value":"0,0E+00","module":"C2"},{"value":"2,38E-01","module":"C3"},{"value":"2,21E-05","module":"C4"},{"value":"-2,55E-05","module":"D"}]},{"parameter":"EET","unit":"MJ","values":[{"value":"0,0E+00","module":"A1"},{"value":"0,0E+00","module":"A2"},{"value":"4,48E-02","module":"A3"},{"value":"0,0E+00","module":"A4"},{"value":"1,49E-01","module":"A5"},{"value":"0,0E+00","module":"B6"},{"value":"0,0E+00","module":"C1"},{"value":"0,0E+00","module":"C2"},{"value":"3,60E+00","module":"C3"},{"value":"3,34E-04","module":"C4"},{"value":"-3,85E-04","module":"D"}]}]}