{"product_name":"Rax Soft 150 Asymmetric 1600","epd_id":"NEPD-8879-8525","compliance":["EN 15804+A2","ISO 14025","ISO 21930"],"producer_name":"SG Armaturen AS","environmental_impact":[{"parameter":"GWP-total","unit":"kg CO2-eq.","values":[{"value":"1,10E+01","module":"A1"},{"value":"7,83E-03","module":"A2"},{"value":"3,41E-01","module":"A3"},{"value":"3,73E-01","module":"A4"},{"value":"2,95E-01","module":"A5"},{"value":"1,25E+01","module":"B6"},{"value":"0,0E+00","module":"C1"},{"value":"4,50E-02","module":"C2"},{"value":"4,12E-01","module":"C3"},{"value":"2,56E-02","module":"C4"},{"value":"-4,06E-01","module":"D"}]},{"parameter":"GWP-fossil","unit":"kg CO2-eq.","values":[{"value":"1,12E+01","module":"A1"},{"value":"7,83E-03","module":"A2"},{"value":"3,40E-01","module":"A3"},{"value":"3,72E-01","module":"A4"},{"value":"2,79E-03","module":"A5"},{"value":"1,21E+01","module":"B6"},{"value":"0,0E+00","module":"C1"},{"value":"4,50E-02","module":"C2"},{"value":"4,11E-01","module":"C3"},{"value":"2,55E-02","module":"C4"},{"value":"-4,04E-01","module":"D"}]},{"parameter":"GWP-biogenic","unit":"kg CO2-eq.","values":[{"value":"-2,35E-01","module":"A1"},{"value":"3,05E-06","module":"A2"},{"value":"8,47E-05","module":"A3"},{"value":"1,32E-04","module":"A4"},{"value":"2,92E-01","module":"A5"},{"value":"3,34E-01","module":"B6"},{"value":"0,0E+00","module":"C1"},{"value":"1,75E-05","module":"C2"},{"value":"6,40E-05","module":"C3"},{"value":"6,69E-06","module":"C4"},{"value":"-1,05E-03","module":"D"}]},{"parameter":"GWP-luluc","unit":"kg CO2-eq.","values":[{"value":"1,67E-02","module":"A1"},{"value":"2,86E-06","module":"A2"},{"value":"5,36E-05","module":"A3"},{"value":"1,85E-04","module":"A4"},{"value":"9,22E-07","module":"A5"},{"value":"4,98E-02","module":"B6"},{"value":"0,0E+00","module":"C1"},{"value":"1,64E-05","module":"C2"},{"value":"6,21E-05","module":"C3"},{"value":"5,18E-05","module":"C4"},{"value":"-2,69E-04","module":"D"}]},{"parameter":"ODP","unit":"kg CFC 11-eq.","values":[{"value":"2,46E-06","module":"A1"},{"value":"1,70E-09","module":"A2"},{"value":"4,99E-09","module":"A3"},{"value":"8,20E-08","module":"A4"},{"value":"5,89E-10","module":"A5"},{"value":"8,28E-07","module":"B6"},{"value":"0,0E+00","module":"C1"},{"value":"9,78E-09","module":"C2"},{"value":"2,62E-09","module":"C3"},{"value":"1,18E-09","module":"C4"},{"value":"-1,64E-03","module":"D"}]},{"parameter":"AP","unit":"mol H+-eq.","values":[{"value":"7,56E-02","module":"A1"},{"value":"2,34E-05","module":"A2"},{"value":"1,78E-03","module":"A3"},{"value":"5,74E-03","module":"A4"},{"value":"1,32E-05","module":"A5"},{"value":"9,43E-02","module":"B6"},{"value":"0,0E+00","module":"C1"},{"value":"1,35E-04","module":"C2"},{"value":"2,01E-04","module":"C3"},{"value":"5,00E-05","module":"C4"},{"value":"-2,93E-02","module":"D"}]},{"parameter":"POCP","unit":"kg NMVOC-eq.","values":[{"value":"4,30E-02","module":"A1"},{"value":"1,93E-05","module":"A2"},{"value":"1,07E-03","module":"A3"},{"value":"4,16E-03","module":"A4"},{"value":"1,36E-05","module":"A5"},{"value":"3,63E-02","module":"B6"},{"value":"0,0E+00","module":"C1"},{"value":"1,11E-04","module":"C2"},{"value":"1,66E-04","module":"C3"},{"value":"5,87E-05","module":"C4"},{"value":"-5,79E-03","module":"D"}]},{"parameter":"ADPE","unit":"kg Sb-eq.","values":[{"value":"2,68E-03","module":"A1"},{"value":"2,10E-07","module":"A2"},{"value":"1,05E-06","module":"A3"},{"value":"7,10E-06","module":"A4"},{"value":"6,79E-08","module":"A5"},{"value":"9,00E-04","module":"B6"},{"value":"0,0E+00","module":"C1"},{"value":"1,21E-06","module":"C2"},{"value":"2,58E-07","module":"C3"},{"value":"5,58E-08","module":"C4"},{"value":"-6,84E-04","module":"D"}]},{"parameter":"ADPF","unit":"MJ","values":[{"value":"1,33E+02","module":"A1"},{"value":"1,16E-01","module":"A2"},{"value":"3,01E+00","module":"A3"},{"value":"5,26E+00","module":"A4"},{"value":"3,90E-02","module":"A5"},{"value":"1,65E+02","module":"B6"},{"value":"0,0E+00","module":"C1"},{"value":"6,64E-01","module":"C2"},{"value":"3,45E-01","module":"C3"},{"value":"1,32E-01","module":"C4"},{"value":"-5,39E+00","module":"D"}]},{"parameter":"WDP","unit":"m3 world-eq.","values":[{"value":"3,20E+02","module":"A1"},{"value":"3,77E-02","module":"A2"},{"value":"4,91E-01","module":"A3"},{"value":"3,48E+00","module":"A4"},{"value":"4,94E-02","module":"A5"},{"value":"2,87E+04","module":"B6"},{"value":"0,0E+00","module":"C1"},{"value":"2,17E-01","module":"C2"},{"value":"3,13E+00","module":"C3"},{"value":"1,18E+00","module":"C4"},{"value":"1,73E+01","module":"D"}]},{"parameter":"EP-freshwater","unit":"kg P-eq.","values":[{"value":"9,50E-04","module":"A1"},{"value":"7,34E-08","module":"A2"},{"value":"7,56E-06","module":"A3"},{"value":"2,38E-06","module":"A4"},{"value":"2,29E-08","module":"A5"},{"value":"8,68E-04","module":"B6"},{"value":"0,0E+00","module":"C1"},{"value":"4,22E-07","module":"C2"},{"value":"1,03E-06","module":"C3"},{"value":"2,98E-07","module":"C4"},{"value":"-1,62E-04","module":"D"}]},{"parameter":"EP-marine","unit":"kg N-eq.","values":[{"value":"1,20E-02","module":"A1"},{"value":"4,61E-06","module":"A2"},{"value":"3,67E-04","module":"A3"},{"value":"1,38E-03","module":"A4"},{"value":"4,37E-06","module":"A5"},{"value":"1,04E-02","module":"B6"},{"value":"0,0E+00","module":"C1"},{"value":"2,65E-05","module":"C2"},{"value":"6,11E-05","module":"C3"},{"value":"3,28E-05","module":"C4"},{"value":"-1,49E-03","module":"D"}]},{"parameter":"EP-terrestrial","unit":"mol N-eq.","values":[{"value":"1,33E-01","module":"A1"},{"value":"5,16E-05","module":"A2"},{"value":"4,05E-03","module":"A3"},{"value":"1,54E-02","module":"A4"},{"value":"4,73E-05","module":"A5"},{"value":"1,35E-01","module":"B6"},{"value":"0,0E+00","module":"C1"},{"value":"2,96E-04","module":"C2"},{"value":"6,49E-04","module":"C3"},{"value":"1,51E-04","module":"C4"},{"value":"-2,06E-02","module":"D"}]},{"parameter":"GWP-IOBC","unit":"kg CO2-eq.","values":[{"value":"1,13E+01","module":"A1"},{"value":"7,83E-03","module":"A2"},{"value":"3,22E-01","module":"A3"},{"value":"3,72E-01","module":"A4"},{"value":"2,79E-03","module":"A5"},{"value":"1,24E+01","module":"B6"},{"value":"0,0E+00","module":"C1"},{"value":"4,50E-02","module":"C2"},{"value":"4,11E-01","module":"C3"},{"value":"2,63E-02","module":"C4"},{"value":"-3,99E-01","module":"D"}]}],"additional_environmental_impact":[{"parameter":"PM","unit":"disease incidence","values":[{"value":"6,83E-07","module":"A1"},{"value":"5,06E-10","module":"A2"},{"value":"2,40E-08","module":"A3"},{"value":"1,32E-08","module":"A4"},{"value":"1,94E-10","module":"A5"},{"value":"6,76E-07","module":"B6"},{"value":"0,0E+00","module":"C1"},{"value":"2,91E-09","module":"C2"},{"value":"1,17E-09","module":"C3"},{"value":"9,26E-10","module":"C4"},{"value":"-6,44E-08","module":"D"}]},{"parameter":"ETP-fw","unit":"CTUe","values":[{"value":"6,51E+02","module":"A1"},{"value":"9,38E-02","module":"A2"},{"value":"8,83E+00","module":"A3"},{"value":"3,58E+00","module":"A4"},{"value":"5,20E-02","module":"A5"},{"value":"7,51E+02","module":"B6"},{"value":"0,0E+00","module":"C1"},{"value":"5,39E-01","module":"C2"},{"value":"1,33E+00","module":"C3"},{"value":"5,91E+01","module":"C4"},{"value":"-2,12E+02","module":"D"}]},{"parameter":"HTP-c","unit":"CTUh","values":[{"value":"1,10E-08","module":"A1"},{"value":"0,0E+00","module":"A2"},{"value":"9,60E-11","module":"A3"},{"value":"0,0E+00","module":"A4"},{"value":"2,00E-12","module":"A5"},{"value":"3,58E-08","module":"B6"},{"value":"0,0E+00","module":"C1"},{"value":"0,0E+00","module":"C2"},{"value":"4,77E-10","module":"C3"},{"value":"2,90E-11","module":"C4"},{"value":"-8,91E-10","module":"D"}]},{"parameter":"HTP-nc","unit":"CTUh","values":[{"value":"4,27E-07","module":"A1"},{"value":"9,10E-11","module":"A2"},{"value":"4,17E-09","module":"A3"},{"value":"2,62E-09","module":"A4"},{"value":"6,50E-11","module":"A5"},{"value":"8,44E-07","module":"B6"},{"value":"0,0E+00","module":"C1"},{"value":"5,29E-10","module":"C2"},{"value":"2,79E-08","module":"C3"},{"value":"2,55E-10","module":"C4"},{"value":"-7,78E-08","module":"D"}]},{"parameter":"SQP","unit":"unitless","values":[{"value":"3,39E+01","module":"A1"},{"value":"7,92E-02","module":"A2"},{"value":"6,38E-01","module":"A3"},{"value":"2,54E+00","module":"A4"},{"value":"2,62E-02","module":"A5"},{"value":"8,30E+01","module":"B6"},{"value":"0,0E+00","module":"C1"},{"value":"4,55E-01","module":"C2"},{"value":"8,08E-02","module":"C3"},{"value":"3,56E-01","module":"C4"},{"value":"-6,55E+00","module":"D"}]},{"parameter":"IRP","unit":"kBq U235-eq.","values":[{"value":"3,26E-01","module":"A1"},{"value":"4,81E-04","module":"A2"},{"value":"2,61E-03","module":"A3"},{"value":"2,28E-02","module":"A4"},{"value":"1,67E-04","module":"A5"},{"value":"2,99E+00","module":"B6"},{"value":"0,0E+00","module":"C1"},{"value":"2,76E-03","module":"C2"},{"value":"1,62E-03","module":"C3"},{"value":"4,84E-04","module":"C4"},{"value":"-2,05E-02","module":"D"}]}],"resource_use":[{"parameter":"PERE","unit":"MJ","values":[{"value":"1,42E+01","module":"A1"},{"value":"1,31E-03","module":"A2"},{"value":"3,03E-01","module":"A3"},{"value":"5,97E-02","module":"A4"},{"value":"6,42E-04","module":"A5"},{"value":"2,13E+03","module":"B6"},{"value":"0,0E+00","module":"C1"},{"value":"7,52E-03","module":"C2"},{"value":"4,22E-02","module":"C3"},{"value":"2,84E-02","module":"C4"},{"value":"-2,27E+00","module":"D"}]},{"parameter":"PERM","unit":"MJ","values":[{"value":"1,05E+00","module":"A1"},{"value":"0,0E+00","module":"A2"},{"value":"0,0E+00","module":"A3"},{"value":"0,0E+00","module":"A4"},{"value":"-1,05E+00","module":"A5"},{"value":"0,0E+00","module":"B6"},{"value":"0,0E+00","module":"C1"},{"value":"0,0E+00","module":"C2"},{"value":"0,0E+00","module":"C3"},{"value":"0,0E+00","module":"C4"},{"value":"0,0E+00","module":"D"}]},{"parameter":"PERT","unit":"MJ","values":[{"value":"1,52E+01","module":"A1"},{"value":"1,31E-03","module":"A2"},{"value":"3,03E-01","module":"A3"},{"value":"5,97E-02","module":"A4"},{"value":"-1,05E+00","module":"A5"},{"value":"2,13E+03","module":"B6"},{"value":"0,0E+00","module":"C1"},{"value":"7,52E-03","module":"C2"},{"value":"4,22E-02","module":"C3"},{"value":"2,84E-02","module":"C4"},{"value":"-2,27E+00","module":"D"}]},{"parameter":"PENRE","unit":"MJ","values":[{"value":"1,24E+02","module":"A1"},{"value":"1,16E-01","module":"A2"},{"value":"3,01E+00","module":"A3"},{"value":"5,26E+00","module":"A4"},{"value":"3,90E-02","module":"A5"},{"value":"1,65E+02","module":"B6"},{"value":"0,0E+00","module":"C1"},{"value":"6,64E-01","module":"C2"},{"value":"3,45E-01","module":"C3"},{"value":"1,32E-01","module":"C4"},{"value":"-5,39E+00","module":"D"}]},{"parameter":"PENRM","unit":"MJ","values":[{"value":"8,51E+00","module":"A1"},{"value":"0,0E+00","module":"A2"},{"value":"0,0E+00","module":"A3"},{"value":"0,0E+00","module":"A4"},{"value":"0,0E+00","module":"A5"},{"value":"0,0E+00","module":"B6"},{"value":"0,0E+00","module":"C1"},{"value":"0,0E+00","module":"C2"},{"value":"-9,15E+00","module":"C3"},{"value":"0,0E+00","module":"C4"},{"value":"0,0E+00","module":"D"}]},{"parameter":"PENRT","unit":"MJ","values":[{"value":"1,33E+02","module":"A1"},{"value":"1,16E-01","module":"A2"},{"value":"3,01E+00","module":"A3"},{"value":"5,26E+00","module":"A4"},{"value":"3,90E-02","module":"A5"},{"value":"1,65E+02","module":"B6"},{"value":"0,0E+00","module":"C1"},{"value":"6,64E-01","module":"C2"},{"value":"-8,81E+00","module":"C3"},{"value":"1,32E-01","module":"C4"},{"value":"-5,39E+00","module":"D"}]},{"parameter":"SM","unit":"kg","values":[{"value":"4,64E-01","module":"A1"},{"value":"0,0E+00","module":"A2"},{"value":"0,0E+00","module":"A3"},{"value":"0,0E+00","module":"A4"},{"value":"0,0E+00","module":"A5"},{"value":"0,0E+00","module":"B6"},{"value":"0,0E+00","module":"C1"},{"value":"0,0E+00","module":"C2"},{"value":"0,0E+00","module":"C3"},{"value":"5,83E-04","module":"C4"},{"value":"2,02E-03","module":"D"}]},{"parameter":"RSF","unit":"MJ","values":[{"value":"1,65E-01","module":"A1"},{"value":"2,56E-05","module":"A2"},{"value":"2,67E-04","module":"A3"},{"value":"1,97E-03","module":"A4"},{"value":"2,13E-05","module":"A5"},{"value":"1,68E+00","module":"B6"},{"value":"0,0E+00","module":"C1"},{"value":"1,47E-04","module":"C2"},{"value":"7,44E-04","module":"C3"},{"value":"1,74E-04","module":"C4"},{"value":"-4,28E-04","module":"D"}]},{"parameter":"NRSF","unit":"MJ","values":[{"value":"1,88E-02","module":"A1"},{"value":"2,17E-04","module":"A2"},{"value":"2,51E-03","module":"A3"},{"value":"1,05E-02","module":"A4"},{"value":"8,78E-05","module":"A5"},{"value":"4,18E+00","module":"B6"},{"value":"0,0E+00","module":"C1"},{"value":"1,25E-03","module":"C2"},{"value":"-2,73E-05","module":"C3"},{"value":"5,12E-03","module":"C4"},{"value":"-1,29E-01","module":"D"}]},{"parameter":"FW","unit":"m3","values":[{"value":"1,03E-01","module":"A1"},{"value":"1,29E-05","module":"A2"},{"value":"8,22E-03","module":"A3"},{"value":"4,52E-04","module":"A4"},{"value":"1,84E-05","module":"A5"},{"value":"1,59E+01","module":"B6"},{"value":"0,0E+00","module":"C1"},{"value":"7,43E-05","module":"C2"},{"value":"6,38E-04","module":"C3"},{"value":"1,21E-04","module":"C4"},{"value":"-5,20E-03","module":"D"}]}],"end_of_life_waste":[{"parameter":"HWD","unit":"kg","values":[{"value":"5,15E-02","module":"A1"},{"value":"1,05E-05","module":"A2"},{"value":"4,16E-04","module":"A3"},{"value":"2,56E-04","module":"A4"},{"value":"0,0E+00","module":"A5"},{"value":"1,06E-01","module":"B6"},{"value":"0,0E+00","module":"C1"},{"value":"6,00E-05","module":"C2"},{"value":"1,35E-05","module":"C3"},{"value":"3,07E-02","module":"C4"},{"value":"-1,89E-03","module":"D"}]},{"parameter":"NHWD","unit":"kg","values":[{"value":"1,12E+00","module":"A1"},{"value":"5,55E-03","module":"A2"},{"value":"2,81E-02","module":"A3"},{"value":"1,62E-01","module":"A4"},{"value":"1,72E-01","module":"A5"},{"value":"1,27E+01","module":"B6"},{"value":"0,0E+00","module":"C1"},{"value":"3,19E-02","module":"C2"},{"value":"1,82E-02","module":"C3"},{"value":"2,58E-01","module":"C4"},{"value":"-6,31E-02","module":"D"}]},{"parameter":"RWD","unit":"kg","values":[{"value":"2,63E-04","module":"A1"},{"value":"7,59E-07","module":"A2"},{"value":"2,30E-06","module":"A3"},{"value":"3,61E-05","module":"A4"},{"value":"0,0E+00","module":"A5"},{"value":"1,48E-03","module":"B6"},{"value":"0,0E+00","module":"C1"},{"value":"4,36E-06","module":"C2"},{"value":"6,69E-07","module":"C3"},{"value":"4,65E-07","module":"C4"},{"value":"-1,74E-05","module":"D"}]}],"end_of_life_flow":[{"parameter":"CRU","unit":"kg","values":[{"value":"0,0E+00","module":"A1"},{"value":"0,0E+00","module":"A2"},{"value":"0,0E+00","module":"A3"},{"value":"0,0E+00","module":"A4"},{"value":"0,0E+00","module":"A5"},{"value":"0,0E+00","module":"B6"},{"value":"0,0E+00","module":"C1"},{"value":"0,0E+00","module":"C2"},{"value":"0,0E+00","module":"C3"},{"value":"0,0E+00","module":"C4"},{"value":"0,0E+00","module":"D"}]},{"parameter":"MFR","unit":"kg","values":[{"value":"0,0E+00","module":"A1"},{"value":"0,0E+00","module":"A2"},{"value":"8,97E-03","module":"A3"},{"value":"0,0E+00","module":"A4"},{"value":"1,60E-01","module":"A5"},{"value":"0,0E+00","module":"B6"},{"value":"0,0E+00","module":"C1"},{"value":"0,0E+00","module":"C2"},{"value":"2,37E-01","module":"C3"},{"value":"1,45E-05","module":"C4"},{"value":"-7,90E-05","module":"D"}]},{"parameter":"MER","unit":"kg","values":[{"value":"0,0E+00","module":"A1"},{"value":"0,0E+00","module":"A2"},{"value":"1,94E-03","module":"A3"},{"value":"0,0E+00","module":"A4"},{"value":"3,29E-04","module":"A5"},{"value":"0,0E+00","module":"B6"},{"value":"0,0E+00","module":"C1"},{"value":"0,0E+00","module":"C2"},{"value":"1,61E-01","module":"C3"},{"value":"3,53E-07","module":"C4"},{"value":"-1,04E-05","module":"D"}]},{"parameter":"EEE","unit":"MJ","values":[{"value":"0,0E+00","module":"A1"},{"value":"0,0E+00","module":"A2"},{"value":"2,92E-03","module":"A3"},{"value":"0,0E+00","module":"A4"},{"value":"9,86E-03","module":"A5"},{"value":"0,0E+00","module":"B6"},{"value":"0,0E+00","module":"C1"},{"value":"0,0E+00","module":"C2"},{"value":"2,48E-01","module":"C3"},{"value":"2,29E-05","module":"C4"},{"value":"-2,55E-05","module":"D"}]},{"parameter":"EET","unit":"MJ","values":[{"value":"0,0E+00","module":"A1"},{"value":"0,0E+00","module":"A2"},{"value":"4,41E-02","module":"A3"},{"value":"0,0E+00","module":"A4"},{"value":"1,49E-01","module":"A5"},{"value":"0,0E+00","module":"B6"},{"value":"0,0E+00","module":"C1"},{"value":"0,0E+00","module":"C2"},{"value":"3,75E+00","module":"C3"},{"value":"3,47E-04","module":"C4"},{"value":"-3,85E-04","module":"D"}]}]}