{"product_name":"Rebar bolt / Spiling bolt - B500NC Pc-Coat\u00ae \u00d816 - \u00d832","epd_id":"NEPD-8841-8504","compliance":["EN 15804+A2","ISO 14025","ISO 21930"],"producer_name":"Pretec Norge AS","environmental_impact":[{"parameter":"GWP-total","unit":"kg CO2-eq.","values":[{"value":"9,90E-01","module":"A1-A3"},{"value":"4,90E-02","module":"A4"},{"value":"2,28E-02","module":"A5"},{"value":"5,73E-02","module":"C1"},{"value":"2,61E-02","module":"C2"},{"value":"1,56E-02","module":"C3"},{"value":"1,00E-03","module":"C4"},{"value":"2,57E-02","module":"D"}]},{"parameter":"GWP-fossil","unit":"kg CO2-eq.","values":[{"value":"1,01E+00","module":"A1-A3"},{"value":"4,90E-02","module":"A4"},{"value":"9,94E-05","module":"A5"},{"value":"5,73E-02","module":"C1"},{"value":"2,61E-02","module":"C2"},{"value":"1,55E-02","module":"C3"},{"value":"1,00E-03","module":"C4"},{"value":"2,66E-02","module":"D"}]},{"parameter":"GWP-biogenic","unit":"kg CO2-eq.","values":[{"value":"-2,00E-02","module":"A1-A3"},{"value":"2,03E-05","module":"A4"},{"value":"2,27E-02","module":"A5"},{"value":"1,07E-05","module":"C1"},{"value":"1,12E-05","module":"C2"},{"value":"3,89E-05","module":"C3"},{"value":"5,91E-07","module":"C4"},{"value":"-7,11E-04","module":"D"}]},{"parameter":"GWP-luluc","unit":"kg CO2-eq.","values":[{"value":"1,86E-03","module":"A1-A3"},{"value":"1,74E-05","module":"A4"},{"value":"1,13E-08","module":"A5"},{"value":"4,52E-06","module":"C1"},{"value":"7,96E-06","module":"C2"},{"value":"3,92E-06","module":"C3"},{"value":"1,39E-07","module":"C4"},{"value":"-2,18E-04","module":"D"}]},{"parameter":"ODP","unit":"kg CFC 11-eq.","values":[{"value":"9,82E-08","module":"A1-A3"},{"value":"1,11E-08","module":"A4"},{"value":"8,00E-12","module":"A5"},{"value":"1,24E-08","module":"C1"},{"value":"6,30E-09","module":"C2"},{"value":"1,78E-09","module":"C3"},{"value":"2,35E-10","module":"C4"},{"value":"-5,68E-08","module":"D"}]},{"parameter":"AP","unit":"mol H+-eq.","values":[{"value":"5,65E-03","module":"A1-A3"},{"value":"1,41E-04","module":"A4"},{"value":"2,60E-07","module":"A5"},{"value":"6,00E-04","module":"C1"},{"value":"8,41E-05","module":"C2"},{"value":"2,28E-05","module":"C3"},{"value":"5,29E-06","module":"C4"},{"value":"-2,58E-04","module":"D"}]},{"parameter":"POCP","unit":"kg NMVOC-eq.","values":[{"value":"4,49E-03","module":"A1-A3"},{"value":"1,19E-04","module":"A4"},{"value":"3,07E-07","module":"A5"},{"value":"7,98E-04","module":"C1"},{"value":"8,07E-05","module":"C2"},{"value":"1,49E-05","module":"C3"},{"value":"5,87E-06","module":"C4"},{"value":"4,24E-05","module":"D"}]},{"parameter":"ADPE","unit":"kg Sb-eq.","values":[{"value":"2,43E-03","module":"A1-A3"},{"value":"1,35E-06","module":"A4"},{"value":"7,49E-10","module":"A5"},{"value":"8,80E-08","module":"C1"},{"value":"4,66E-07","module":"C2"},{"value":"5,42E-08","module":"C3"},{"value":"4,74E-09","module":"C4"},{"value":"-2,04E-03","module":"D"}]},{"parameter":"ADPF","unit":"MJ","values":[{"value":"1,32E+01","module":"A1-A3"},{"value":"7,41E-01","module":"A4"},{"value":"5,64E-04","module":"A5"},{"value":"7,89E-01","module":"C1"},{"value":"4,24E-01","module":"C2"},{"value":"6,51E-02","module":"C3"},{"value":"1,64E-02","module":"C4"},{"value":"-2,83E-01","module":"D"}]},{"parameter":"WDP","unit":"m3 world-eq.","values":[{"value":"1,72E+01","module":"A1-A3"},{"value":"7,17E-01","module":"A4"},{"value":"1,52E-03","module":"A5"},{"value":"1,68E-01","module":"C1"},{"value":"3,25E-01","module":"C2"},{"value":"2,41E-01","module":"C3"},{"value":"9,80E-02","module":"C4"},{"value":"-8,48E+00","module":"D"}]},{"parameter":"EP-freshwater","unit":"kg P-eq.","values":[{"value":"4,66E-05","module":"A1-A3"},{"value":"3,91E-07","module":"A4"},{"value":"4,05E-10","module":"A5"},{"value":"2,09E-07","module":"C1"},{"value":"2,08E-07","module":"C2"},{"value":"3,72E-07","module":"C3"},{"value":"8,77E-09","module":"C4"},{"value":"-2,60E-06","module":"D"}]},{"parameter":"EP-marine","unit":"kg N-eq.","values":[{"value":"1,24E-03","module":"A1-A3"},{"value":"2,79E-05","module":"A4"},{"value":"1,59E-07","module":"A5"},{"value":"2,65E-04","module":"C1"},{"value":"1,84E-05","module":"C2"},{"value":"4,71E-06","module":"C3"},{"value":"1,85E-06","module":"C4"},{"value":"-6,43E-05","module":"D"}]},{"parameter":"EP-terrestrial","unit":"mol N-eq.","values":[{"value":"1,27E-02","module":"A1-A3"},{"value":"3,12E-04","module":"A4"},{"value":"1,10E-06","module":"A5"},{"value":"2,90E-03","module":"C1"},{"value":"2,05E-04","module":"C2"},{"value":"5,31E-05","module":"C3"},{"value":"2,06E-05","module":"C4"},{"value":"-8,36E-04","module":"D"}]},{"parameter":"GWP-IOBC","unit":"kg CO2-eq.","values":[{"value":"9,89E-01","module":"A1-A3"},{"value":"4,90E-02","module":"A4"},{"value":"2,02E-05","module":"A5"},{"value":"5,67E-02","module":"C1"},{"value":"2,61E-02","module":"C2"},{"value":"1,56E-02","module":"C3"},{"value":"1,00E-03","module":"C4"},{"value":"7,84E-02","module":"D"}]}],"additional_environmental_impact":[{"parameter":"PM","unit":"disease incidence","values":[{"value":"1,14E-07","module":"A1-A3"},{"value":"3,00E-09","module":"A4"},{"value":"4,00E-12","module":"A5"},{"value":"1,59E-08","module":"C1"},{"value":"2,40E-09","module":"C2"},{"value":"3,50E-10","module":"C3"},{"value":"9,70E-11","module":"C4"},{"value":"5,68E-09","module":"D"}]},{"parameter":"ETP-fw","unit":"CTUe","values":[{"value":"2,94E+01","module":"A1-A3"},{"value":"5,49E-01","module":"A4"},{"value":"5,82E-04","module":"A5"},{"value":"4,31E-01","module":"C1"},{"value":"3,10E-01","module":"C2"},{"value":"3,16E-01","module":"C3"},{"value":"1,46E-02","module":"C4"},{"value":"1,78E+00","module":"D"}]},{"parameter":"HTP-c","unit":"CTUh","values":[{"value":"1,07E-08","module":"A1-A3"},{"value":"0,0E+00","module":"A4"},{"value":"0,0E+00","module":"A5"},{"value":"1,70E-11","module":"C1"},{"value":"0,0E+00","module":"C2"},{"value":"1,50E-11","module":"C3"},{"value":"0,0E+00","module":"C4"},{"value":"5,30E-11","module":"D"}]},{"parameter":"HTP-nc","unit":"CTUh","values":[{"value":"3,28E-07","module":"A1-A3"},{"value":"6,00E-10","module":"A4"},{"value":"1,00E-12","module":"A5"},{"value":"3,96E-10","module":"C1"},{"value":"3,00E-10","module":"C2"},{"value":"9,10E-11","module":"C3"},{"value":"1,90E-11","module":"C4"},{"value":"-2,43E-08","module":"D"}]},{"parameter":"SQP","unit":"unitless","values":[{"value":"4,73E+00","module":"A1-A3"},{"value":"5,18E-01","module":"A4"},{"value":"7,03E-04","module":"A5"},{"value":"1,00E-01","module":"C1"},{"value":"4,87E-01","module":"C2"},{"value":"2,57E-02","module":"C3"},{"value":"5,77E-02","module":"C4"},{"value":"-4,80E-01","module":"D"}]},{"parameter":"IRP","unit":"kBq U235-eq.","values":[{"value":"3,52E-02","module":"A1-A3"},{"value":"3,24E-03","module":"A4"},{"value":"2,34E-06","module":"A5"},{"value":"3,38E-03","module":"C1"},{"value":"1,85E-03","module":"C2"},{"value":"2,96E-04","module":"C3"},{"value":"7,46E-05","module":"C4"},{"value":"-9,07E-03","module":"D"}]}],"resource_use":[{"parameter":"PERE","unit":"MJ","values":[{"value":"8,32E+00","module":"A1-A3"},{"value":"1,06E-02","module":"A4"},{"value":"1,31E-05","module":"A5"},{"value":"4,27E-03","module":"C1"},{"value":"5,34E-03","module":"C2"},{"value":"1,18E-02","module":"C3"},{"value":"5,42E-04","module":"C4"},{"value":"-8,47E-02","module":"D"}]},{"parameter":"PERM","unit":"MJ","values":[{"value":"2,08E-01","module":"A1-A3"},{"value":"0,0E+00","module":"A4"},{"value":"-2,08E-01","module":"A5"},{"value":"0,0E+00","module":"C1"},{"value":"0,0E+00","module":"C2"},{"value":"0,0E+00","module":"C3"},{"value":"0,0E+00","module":"C4"},{"value":"0,0E+00","module":"D"}]},{"parameter":"PERT","unit":"MJ","values":[{"value":"8,53E+00","module":"A1-A3"},{"value":"1,06E-02","module":"A4"},{"value":"-2,08E-01","module":"A5"},{"value":"4,27E-03","module":"C1"},{"value":"5,34E-03","module":"C2"},{"value":"1,18E-02","module":"C3"},{"value":"5,42E-04","module":"C4"},{"value":"-8,47E-02","module":"D"}]},{"parameter":"PENRE","unit":"MJ","values":[{"value":"1,32E+01","module":"A1-A3"},{"value":"7,41E-01","module":"A4"},{"value":"5,64E-04","module":"A5"},{"value":"7,89E-01","module":"C1"},{"value":"4,24E-01","module":"C2"},{"value":"6,51E-02","module":"C3"},{"value":"1,64E-02","module":"C4"},{"value":"-2,86E-01","module":"D"}]},{"parameter":"PENRM","unit":"MJ","values":[{"value":"4,25E-02","module":"A1-A3"},{"value":"0,0E+00","module":"A4"},{"value":"-4,25E-02","module":"A5"},{"value":"0,0E+00","module":"C1"},{"value":"0,0E+00","module":"C2"},{"value":"0,0E+00","module":"C3"},{"value":"0,0E+00","module":"C4"},{"value":"0,0E+00","module":"D"}]},{"parameter":"PENRT","unit":"MJ","values":[{"value":"1,32E+01","module":"A1-A3"},{"value":"7,41E-01","module":"A4"},{"value":"-4,19E-02","module":"A5"},{"value":"7,89E-01","module":"C1"},{"value":"4,24E-01","module":"C2"},{"value":"6,51E-02","module":"C3"},{"value":"1,64E-02","module":"C4"},{"value":"-2,86E-01","module":"D"}]},{"parameter":"SM","unit":"kg","values":[{"value":"9,62E-01","module":"A1-A3"},{"value":"0,0E+00","module":"A4"},{"value":"0,0E+00","module":"A5"},{"value":"0,0E+00","module":"C1"},{"value":"0,0E+00","module":"C2"},{"value":"0,0E+00","module":"C3"},{"value":"0,0E+00","module":"C4"},{"value":"0,0E+00","module":"D"}]},{"parameter":"RSF","unit":"MJ","values":[{"value":"1,64E-02","module":"A1-A3"},{"value":"3,79E-04","module":"A4"},{"value":"3,58E-07","module":"A5"},{"value":"1,05E-04","module":"C1"},{"value":"1,87E-04","module":"C2"},{"value":"2,59E-04","module":"C3"},{"value":"1,04E-05","module":"C4"},{"value":"-8,12E-03","module":"D"}]},{"parameter":"NRSF","unit":"MJ","values":[{"value":"1,07E-01","module":"A1-A3"},{"value":"1,36E-03","module":"A4"},{"value":"2,19E-06","module":"A5"},{"value":"1,54E-03","module":"C1"},{"value":"6,26E-04","module":"C2"},{"value":"0,0E+00","module":"C3"},{"value":"7,19E-05","module":"C4"},{"value":"-1,16E-01","module":"D"}]},{"parameter":"FW","unit":"m3","values":[{"value":"1,74E-02","module":"A1-A3"},{"value":"7,92E-05","module":"A4"},{"value":"3,45E-07","module":"A5"},{"value":"4,06E-05","module":"C1"},{"value":"4,83E-05","module":"C2"},{"value":"6,03E-05","module":"C3"},{"value":"2,11E-05","module":"C4"},{"value":"-2,28E-03","module":"D"}]}],"end_of_life_waste":[{"parameter":"HWD","unit":"kg","values":[{"value":"5,24E-03","module":"A1-A3"},{"value":"3,82E-05","module":"A4"},{"value":"0,0E+00","module":"A5"},{"value":"2,32E-05","module":"C1"},{"value":"2,32E-05","module":"C2"},{"value":"0,0E+00","module":"C3"},{"value":"0,0E+00","module":"C4"},{"value":"-5,38E-04","module":"D"}]},{"parameter":"NHWD","unit":"kg","values":[{"value":"2,90E-01","module":"A1-A3"},{"value":"3,60E-02","module":"A4"},{"value":"1,75E-03","module":"A5"},{"value":"9,34E-04","module":"C1"},{"value":"3,69E-02","module":"C2"},{"value":"7,00E-03","module":"C3"},{"value":"1,01E-01","module":"C4"},{"value":"3,19E-02","module":"D"}]},{"parameter":"RWD","unit":"kg","values":[{"value":"3,48E-05","module":"A1-A3"},{"value":"5,05E-06","module":"A4"},{"value":"0,0E+00","module":"A5"},{"value":"5,48E-06","module":"C1"},{"value":"2,90E-06","module":"C2"},{"value":"0,0E+00","module":"C3"},{"value":"0,0E+00","module":"C4"},{"value":"-6,42E-06","module":"D"}]}],"end_of_life_flow":[{"parameter":"CRU","unit":"kg","values":[{"value":"0,0E+00","module":"A1-A3"},{"value":"0,0E+00","module":"A4"},{"value":"1,43E-02","module":"A5"},{"value":"0,0E+00","module":"C1"},{"value":"0,0E+00","module":"C2"},{"value":"0,0E+00","module":"C3"},{"value":"0,0E+00","module":"C4"},{"value":"0,0E+00","module":"D"}]},{"parameter":"MFR","unit":"kg","values":[{"value":"9,45E-05","module":"A1-A3"},{"value":"0,0E+00","module":"A4"},{"value":"5,10E-04","module":"A5"},{"value":"0,0E+00","module":"C1"},{"value":"0,0E+00","module":"C2"},{"value":"8,94E-01","module":"C3"},{"value":"0,0E+00","module":"C4"},{"value":"0,0E+00","module":"D"}]},{"parameter":"MER","unit":"kg","values":[{"value":"2,83E-05","module":"A1-A3"},{"value":"0,0E+00","module":"A4"},{"value":"7,44E-04","module":"A5"},{"value":"0,0E+00","module":"C1"},{"value":"0,0E+00","module":"C2"},{"value":"7,00E-03","module":"C3"},{"value":"0,0E+00","module":"C4"},{"value":"0,0E+00","module":"D"}]},{"parameter":"EEE","unit":"MJ","values":[{"value":"4,18E-05","module":"A1-A3"},{"value":"0,0E+00","module":"A4"},{"value":"5,18E-04","module":"A5"},{"value":"0,0E+00","module":"C1"},{"value":"0,0E+00","module":"C2"},{"value":"6,93E-06","module":"C3"},{"value":"0,0E+00","module":"C4"},{"value":"0,0E+00","module":"D"}]},{"parameter":"EET","unit":"MJ","values":[{"value":"6,33E-04","module":"A1-A3"},{"value":"0,0E+00","module":"A4"},{"value":"7,83E-03","module":"A5"},{"value":"0,0E+00","module":"C1"},{"value":"0,0E+00","module":"C2"},{"value":"1,05E-04","module":"C3"},{"value":"0,0E+00","module":"C4"},{"value":"0,0E+00","module":"D"}]}]}