{"product_name":"Rebar bolt - B500NC Pc-Coat\u00ae GA","epd_id":"NEPD-6323-5586-EN","compliance":["EN 15804+A2","ISO 14025","ISO 21930"],"producer_name":"Pretec Norge AS","environmental_impact":[{"parameter":"GWP-total","unit":"kg CO2-eq.","values":[{"value":"6,51E-01","module":"A1-A3"},{"value":"4,90E-02","module":"A4"},{"value":"1,52E-02","module":"A5"},{"value":"5,73E-02","module":"C1"},{"value":"2,61E-02","module":"C2"},{"value":"1,33E-02","module":"C3"},{"value":"9,25E-04","module":"C4"},{"value":"2,92E-02","module":"D"}]},{"parameter":"GWP-fossil","unit":"kg CO2-eq.","values":[{"value":"6,45E-01","module":"A1-A3"},{"value":"4,90E-02","module":"A4"},{"value":"9,27E-05","module":"A5"},{"value":"5,73E-02","module":"C1"},{"value":"2,61E-02","module":"C2"},{"value":"1,33E-02","module":"C3"},{"value":"9,24E-04","module":"C4"},{"value":"3,01E-02","module":"D"}]},{"parameter":"GWP-biogenic","unit":"kg CO2-eq.","values":[{"value":"5,12E-03","module":"A1-A3"},{"value":"2,03E-05","module":"A4"},{"value":"1,52E-02","module":"A5"},{"value":"1,07E-05","module":"C1"},{"value":"1,12E-05","module":"C2"},{"value":"3,34E-05","module":"C3"},{"value":"5,61E-07","module":"C4"},{"value":"-6,86E-04","module":"D"}]},{"parameter":"GWP-luluc","unit":"kg CO2-eq.","values":[{"value":"2,33E-03","module":"A1-A3"},{"value":"1,74E-05","module":"A4"},{"value":"9,53E-09","module":"A5"},{"value":"4,52E-06","module":"C1"},{"value":"7,96E-06","module":"C2"},{"value":"3,36E-06","module":"C3"},{"value":"1,32E-07","module":"C4"},{"value":"-2,09E-04","module":"D"}]},{"parameter":"ODP","unit":"kg CFC 11-eq.","values":[{"value":"6,09E-08","module":"A1-A3"},{"value":"1,11E-08","module":"A4"},{"value":"7,00E-12","module":"A5"},{"value":"1,24E-08","module":"C1"},{"value":"6,30E-09","module":"C2"},{"value":"1,52E-09","module":"C3"},{"value":"2,32E-10","module":"C4"},{"value":"-4,88E-08","module":"D"}]},{"parameter":"AP","unit":"mol H+-eq.","values":[{"value":"3,96E-03","module":"A1-A3"},{"value":"1,41E-04","module":"A4"},{"value":"2,06E-07","module":"A5"},{"value":"6,00E-04","module":"C1"},{"value":"8,41E-05","module":"C2"},{"value":"1,95E-05","module":"C3"},{"value":"5,16E-06","module":"C4"},{"value":"-2,28E-04","module":"D"}]},{"parameter":"POCP","unit":"kg NMVOC-eq.","values":[{"value":"3,01E-03","module":"A1-A3"},{"value":"1,19E-04","module":"A4"},{"value":"2,43E-07","module":"A5"},{"value":"7,98E-04","module":"C1"},{"value":"8,07E-05","module":"C2"},{"value":"1,28E-05","module":"C3"},{"value":"5,77E-06","module":"C4"},{"value":"6,25E-05","module":"D"}]},{"parameter":"ADPE","unit":"kg Sb-eq.","values":[{"value":"2,34E-03","module":"A1-A3"},{"value":"1,35E-06","module":"A4"},{"value":"6,40E-10","module":"A5"},{"value":"8,80E-08","module":"C1"},{"value":"4,66E-07","module":"C2"},{"value":"4,64E-08","module":"C3"},{"value":"4,63E-09","module":"C4"},{"value":"-1,98E-03","module":"D"}]},{"parameter":"ADPF","unit":"MJ","values":[{"value":"7,06E+00","module":"A1-A3"},{"value":"7,41E-01","module":"A4"},{"value":"4,85E-04","module":"A5"},{"value":"7,89E-01","module":"C1"},{"value":"4,24E-01","module":"C2"},{"value":"5,58E-02","module":"C3"},{"value":"1,61E-02","module":"C4"},{"value":"-2,38E-01","module":"D"}]},{"parameter":"WDP","unit":"m3 world-eq.","values":[{"value":"1,27E+02","module":"A1-A3"},{"value":"7,17E-01","module":"A4"},{"value":"1,40E-03","module":"A5"},{"value":"1,68E-01","module":"C1"},{"value":"3,25E-01","module":"C2"},{"value":"2,07E-01","module":"C3"},{"value":"8,83E-02","module":"C4"},{"value":"-8,43E+00","module":"D"}]},{"parameter":"EP-freshwater","unit":"kg P-eq.","values":[{"value":"2,69E-05","module":"A1-A3"},{"value":"3,91E-07","module":"A4"},{"value":"3,24E-10","module":"A5"},{"value":"2,09E-07","module":"C1"},{"value":"2,08E-07","module":"C2"},{"value":"3,19E-07","module":"C3"},{"value":"8,00E-09","module":"C4"},{"value":"-2,25E-06","module":"D"}]},{"parameter":"EP-marine","unit":"kg N-eq.","values":[{"value":"1,04E-03","module":"A1-A3"},{"value":"2,79E-05","module":"A4"},{"value":"1,36E-07","module":"A5"},{"value":"2,65E-04","module":"C1"},{"value":"1,84E-05","module":"C2"},{"value":"4,04E-06","module":"C3"},{"value":"1,82E-06","module":"C4"},{"value":"-5,78E-05","module":"D"}]},{"parameter":"EP-terrestrial","unit":"mol N-eq.","values":[{"value":"1,16E-02","module":"A1-A3"},{"value":"3,12E-04","module":"A4"},{"value":"8,47E-07","module":"A5"},{"value":"2,90E-03","module":"C1"},{"value":"2,05E-04","module":"C2"},{"value":"4,55E-05","module":"C3"},{"value":"2,02E-05","module":"C4"},{"value":"-7,64E-04","module":"D"}]},{"parameter":"GWP-IOBC","unit":"kg CO2-eq.","values":[{"value":"6,49E-01","module":"A1-A3"},{"value":"4,90E-02","module":"A4"},{"value":"0,0E+00","module":"A5"},{"value":"5,67E-02","module":"C1"},{"value":"2,61E-02","module":"C2"},{"value":"1,33E-02","module":"C3"},{"value":"9,24E-04","module":"C4"},{"value":"8,23E-02","module":"D"}]}],"additional_environmental_impact":[{"parameter":"PM","unit":"disease incidence","values":[{"value":"1,72E-08","module":"A1-A3"},{"value":"3,00E-09","module":"A4"},{"value":"3,00E-12","module":"A5"},{"value":"1,59E-08","module":"C1"},{"value":"2,40E-09","module":"C2"},{"value":"3,00E-10","module":"C3"},{"value":"9,60E-11","module":"C4"},{"value":"5,85E-09","module":"D"}]},{"parameter":"ETP-fw","unit":"CTUe","values":[{"value":"1,22E+01","module":"A1-A3"},{"value":"5,49E-01","module":"A4"},{"value":"4,92E-04","module":"A5"},{"value":"4,31E-01","module":"C1"},{"value":"3,10E-01","module":"C2"},{"value":"2,71E-01","module":"C3"},{"value":"1,36E-02","module":"C4"},{"value":"1,96E+00","module":"D"}]},{"parameter":"HTP-c","unit":"CTUh","values":[{"value":"8,15E-10","module":"A1-A3"},{"value":"0,0E+00","module":"A4"},{"value":"0,0E+00","module":"A5"},{"value":"1,70E-11","module":"C1"},{"value":"0,0E+00","module":"C2"},{"value":"1,30E-11","module":"C3"},{"value":"0,0E+00","module":"C4"},{"value":"7,20E-11","module":"D"}]},{"parameter":"HTP-nc","unit":"CTUh","values":[{"value":"2,17E-08","module":"A1-A3"},{"value":"6,00E-10","module":"A4"},{"value":"1,00E-12","module":"A5"},{"value":"3,96E-10","module":"C1"},{"value":"3,00E-10","module":"C2"},{"value":"7,80E-11","module":"C3"},{"value":"1,70E-11","module":"C4"},{"value":"-2,40E-08","module":"D"}]},{"parameter":"SQP","unit":"unitless","values":[{"value":"2,28E+00","module":"A1-A3"},{"value":"5,18E-01","module":"A4"},{"value":"6,59E-04","module":"A5"},{"value":"1,00E-01","module":"C1"},{"value":"4,87E-01","module":"C2"},{"value":"2,20E-02","module":"C3"},{"value":"5,69E-02","module":"C4"},{"value":"-4,62E-01","module":"D"}]},{"parameter":"IRP","unit":"kBq U235-eq.","values":[{"value":"3,11E-02","module":"A1-A3"},{"value":"3,24E-03","module":"A4"},{"value":"2,05E-06","module":"A5"},{"value":"3,38E-03","module":"C1"},{"value":"1,85E-03","module":"C2"},{"value":"2,54E-04","module":"C3"},{"value":"7,28E-05","module":"C4"},{"value":"-8,79E-03","module":"D"}]}],"resource_use":[{"parameter":"PERE","unit":"MJ","values":[{"value":"1,32E+01","module":"A1-A3"},{"value":"1,06E-02","module":"A4"},{"value":"1,15E-05","module":"A5"},{"value":"4,27E-03","module":"C1"},{"value":"5,34E-03","module":"C2"},{"value":"1,01E-02","module":"C3"},{"value":"4,96E-04","module":"C4"},{"value":"-7,90E-02","module":"D"}]},{"parameter":"PERM","unit":"MJ","values":[{"value":"1,48E-01","module":"A1-A3"},{"value":"0,0E+00","module":"A4"},{"value":"-1,39E-01","module":"A5"},{"value":"0,0E+00","module":"C1"},{"value":"0,0E+00","module":"C2"},{"value":"0,0E+00","module":"C3"},{"value":"0,0E+00","module":"C4"},{"value":"0,0E+00","module":"D"}]},{"parameter":"PERT","unit":"MJ","values":[{"value":"1,34E+01","module":"A1-A3"},{"value":"1,06E-02","module":"A4"},{"value":"-6,93E-03","module":"A5"},{"value":"4,27E-03","module":"C1"},{"value":"5,34E-03","module":"C2"},{"value":"1,01E-02","module":"C3"},{"value":"4,96E-04","module":"C4"},{"value":"-7,90E-02","module":"D"}]},{"parameter":"PENRE","unit":"MJ","values":[{"value":"7,03E+00","module":"A1-A3"},{"value":"7,41E-01","module":"A4"},{"value":"4,85E-04","module":"A5"},{"value":"7,89E-01","module":"C1"},{"value":"4,24E-01","module":"C2"},{"value":"5,58E-02","module":"C3"},{"value":"1,61E-02","module":"C4"},{"value":"-2,40E-01","module":"D"}]},{"parameter":"PENRM","unit":"MJ","values":[{"value":"4,31E-02","module":"A1-A3"},{"value":"0,0E+00","module":"A4"},{"value":"-4,25E-02","module":"A5"},{"value":"0,0E+00","module":"C1"},{"value":"0,0E+00","module":"C2"},{"value":"0,0E+00","module":"C3"},{"value":"0,0E+00","module":"C4"},{"value":"0,0E+00","module":"D"}]},{"parameter":"PENRT","unit":"MJ","values":[{"value":"7,08E+00","module":"A1-A3"},{"value":"7,41E-01","module":"A4"},{"value":"-4,20E-02","module":"A5"},{"value":"7,89E-01","module":"C1"},{"value":"4,24E-01","module":"C2"},{"value":"5,58E-02","module":"C3"},{"value":"1,61E-02","module":"C4"},{"value":"-2,40E-01","module":"D"}]},{"parameter":"SM","unit":"kg","values":[{"value":"1,11E+00","module":"A1-A3"},{"value":"0,0E+00","module":"A4"},{"value":"0,0E+00","module":"A5"},{"value":"0,0E+00","module":"C1"},{"value":"0,0E+00","module":"C2"},{"value":"0,0E+00","module":"C3"},{"value":"0,0E+00","module":"C4"},{"value":"0,0E+00","module":"D"}]},{"parameter":"RSF","unit":"MJ","values":[{"value":"1,67E-02","module":"A1-A3"},{"value":"3,79E-04","module":"A4"},{"value":"3,11E-07","module":"A5"},{"value":"1,05E-04","module":"C1"},{"value":"1,87E-04","module":"C2"},{"value":"2,22E-04","module":"C3"},{"value":"9,54E-06","module":"C4"},{"value":"-8,01E-03","module":"D"}]},{"parameter":"NRSF","unit":"MJ","values":[{"value":"6,65E-01","module":"A1-A3"},{"value":"1,36E-03","module":"A4"},{"value":"1,65E-06","module":"A5"},{"value":"1,54E-03","module":"C1"},{"value":"6,26E-04","module":"C2"},{"value":"0,0E+00","module":"C3"},{"value":"6,35E-05","module":"C4"},{"value":"-1,16E-01","module":"D"}]},{"parameter":"FW","unit":"m3","values":[{"value":"1,22E-01","module":"A1-A3"},{"value":"7,92E-05","module":"A4"},{"value":"2,88E-07","module":"A5"},{"value":"4,06E-05","module":"C1"},{"value":"4,83E-05","module":"C2"},{"value":"5,17E-05","module":"C3"},{"value":"2,06E-05","module":"C4"},{"value":"-2,19E-03","module":"D"}]}],"end_of_life_waste":[{"parameter":"HWD","unit":"kg","values":[{"value":"2,70E-03","module":"A1-A3"},{"value":"3,82E-05","module":"A4"},{"value":"0,0E+00","module":"A5"},{"value":"2,32E-05","module":"C1"},{"value":"2,32E-05","module":"C2"},{"value":"0,0E+00","module":"C3"},{"value":"0,0E+00","module":"C4"},{"value":"-4,98E-04","module":"D"}]},{"parameter":"NHWD","unit":"kg","values":[{"value":"3,38E-01","module":"A1-A3"},{"value":"3,60E-02","module":"A4"},{"value":"1,50E-03","module":"A5"},{"value":"9,34E-04","module":"C1"},{"value":"3,69E-02","module":"C2"},{"value":"6,00E-03","module":"C3"},{"value":"1,01E-01","module":"C4"},{"value":"3,26E-02","module":"D"}]},{"parameter":"RWD","unit":"kg","values":[{"value":"6,88E-05","module":"A1-A3"},{"value":"5,05E-06","module":"A4"},{"value":"0,0E+00","module":"A5"},{"value":"5,48E-06","module":"C1"},{"value":"2,90E-06","module":"C2"},{"value":"0,0E+00","module":"C3"},{"value":"0,0E+00","module":"C4"},{"value":"-6,22E-06","module":"D"}]}],"end_of_life_flow":[{"parameter":"CRU","unit":"kg","values":[{"value":"0,0E+00","module":"A1-A3"},{"value":"0,0E+00","module":"A4"},{"value":"0,0E+00","module":"A5"},{"value":"0,0E+00","module":"C1"},{"value":"0,0E+00","module":"C2"},{"value":"0,0E+00","module":"C3"},{"value":"0,0E+00","module":"C4"},{"value":"0,0E+00","module":"D"}]},{"parameter":"MFR","unit":"kg","values":[{"value":"1,80E-01","module":"A1-A3"},{"value":"0,0E+00","module":"A4"},{"value":"6,92E-04","module":"A5"},{"value":"0,0E+00","module":"C1"},{"value":"0,0E+00","module":"C2"},{"value":"9,00E-01","module":"C3"},{"value":"0,0E+00","module":"C4"},{"value":"0,0E+00","module":"D"}]},{"parameter":"MER","unit":"kg","values":[{"value":"1,16E-03","module":"A1-A3"},{"value":"0,0E+00","module":"A4"},{"value":"5,09E-08","module":"A5"},{"value":"0,0E+00","module":"C1"},{"value":"0,0E+00","module":"C2"},{"value":"6,00E-03","module":"C3"},{"value":"0,0E+00","module":"C4"},{"value":"0,0E+00","module":"D"}]},{"parameter":"EEE","unit":"MJ","values":[{"value":"0,0E+00","module":"A1-A3"},{"value":"0,0E+00","module":"A4"},{"value":"2,17E-04","module":"A5"},{"value":"0,0E+00","module":"C1"},{"value":"0,0E+00","module":"C2"},{"value":"5,94E-06","module":"C3"},{"value":"0,0E+00","module":"C4"},{"value":"0,0E+00","module":"D"}]},{"parameter":"EET","unit":"MJ","values":[{"value":"0,0E+00","module":"A1-A3"},{"value":"0,0E+00","module":"A4"},{"value":"3,28E-03","module":"A5"},{"value":"0,0E+00","module":"C1"},{"value":"0,0E+00","module":"C2"},{"value":"8,99E-05","module":"C3"},{"value":"0,0E+00","module":"C4"},{"value":"0,0E+00","module":"D"}]}]}