{"product_name":"REGUPOL Bahnenware","epd_id":"EPD-REG-20230194-IBC1-DE","compliance":["DIN EN 15804+A2","ISO 14025"],"producer_name":"REGUPOL BSW GmbH","environmental_impact":[{"parameter":"GWP-total","unit":"kg CO2-eq.","values":[{"value":"3,25E-01","module":"A1"},{"value":"3,63E-02","module":"A2"},{"value":"1,14E-02","module":"A3"},{"value":"2,08E-02","module":"A5"},{"value":"8,77E-03","module":"C2"},{"value":"1,12E+00","module":"C3"},{"value":"-3,47E-01","module":"D"}]},{"parameter":"GWP-fossil","unit":"kg CO2-eq.","values":[{"value":"3,30E-01","module":"A1"},{"value":"3,65E-02","module":"A2"},{"value":"1,14E-02","module":"A3"},{"value":"1,87E-02","module":"A5"},{"value":"8,75E-03","module":"C2"},{"value":"4,26E-01","module":"C3"},{"value":"-3,47E-01","module":"D"}]},{"parameter":"GWP-biogenic","unit":"kg CO2-eq.","values":[{"value":"-5,03E-03","module":"A1"},{"value":"-5,05E-04","module":"A2"},{"value":"2,48E-06","module":"A3"},{"value":"2,12E-03","module":"A5"},{"value":"-3,19E-05","module":"C2"},{"value":"6,93E-01","module":"C3"},{"value":"-3,94E-04","module":"D"}]},{"parameter":"GWP-luluc","unit":"kg CO2-eq.","values":[{"value":"1,09E-04","module":"A1"},{"value":"3,33E-04","module":"A2"},{"value":"1,66E-06","module":"A3"},{"value":"4,08E-07","module":"A5"},{"value":"5,22E-05","module":"C2"},{"value":"2,22E-05","module":"C3"},{"value":"-3,37E-05","module":"D"}]},{"parameter":"ODP","unit":"kg CFC11-eq.","values":[{"value":"3,16E-09","module":"A1"},{"value":"4,68E-15","module":"A2"},{"value":"6,74E-16","module":"A3"},{"value":"6,70E-15","module":"A5"},{"value":"2,15E-15","module":"C2"},{"value":"3,61E-13","module":"C3"},{"value":"-2,31E-14","module":"D"}]},{"parameter":"AP","unit":"mol H^(+)-eq.","values":[{"value":"5,63E-04","module":"A1"},{"value":"5,85E-05","module":"A2"},{"value":"1,35E-05","module":"A3"},{"value":"4,66E-06","module":"A5"},{"value":"1,54E-05","module":"C2"},{"value":"6,24E-04","module":"C3"},{"value":"-3,17E-04","module":"D"}]},{"parameter":"POCP","unit":"kg NMVOC-eq.","values":[{"value":"5,52E-04","module":"A1"},{"value":"5,22E-05","module":"A2"},{"value":"1,24E-05","module":"A3"},{"value":"3,65E-06","module":"A5"},{"value":"1,39E-05","module":"C2"},{"value":"6,19E-04","module":"C3"},{"value":"-3,26E-04","module":"D"}]},{"parameter":"ADPE","unit":"kg Sb-eq.","values":[{"value":"1,03E-07","module":"A1"},{"value":"2,37E-09","module":"A2"},{"value":"4,73E-11","module":"A3"},{"value":"5,23E-11","module":"A5"},{"value":"6,29E-10","module":"C2"},{"value":"2,61E-09","module":"C3"},{"value":"-2,45E-09","module":"D"}]},{"parameter":"ADPF","unit":"MJ","values":[{"value":"9,46E+00","module":"A1"},{"value":"4,90E-01","module":"A2"},{"value":"1,68E-01","module":"A3"},{"value":"1,02E-02","module":"A5"},{"value":"1,19E-01","module":"C2"},{"value":"5,40E-01","module":"C3"},{"value":"-5,43E+00","module":"D"}]},{"parameter":"WDP","unit":"m^3 Welt-eq. entzogen","values":[{"value":"8,79E-02","module":"A1"},{"value":"4,35E-04","module":"A2"},{"value":"6,41E-05","module":"A3"},{"value":"2,00E-03","module":"A5"},{"value":"4,58E-05","module":"C2"},{"value":"1,38E-01","module":"C3"},{"value":"-1,20E-03","module":"D"}]},{"parameter":"EP-freshwater","unit":"kg P-eq.","values":[{"value":"1,70E-05","module":"A1"},{"value":"1,32E-07","module":"A2"},{"value":"1,14E-09","module":"A3"},{"value":"1,76E-09","module":"A5"},{"value":"2,06E-08","module":"C2"},{"value":"1,47E-07","module":"C3"},{"value":"-3,15E-08","module":"D"}]},{"parameter":"EP-marine","unit":"kg N-eq.","values":[{"value":"1,58E-04","module":"A1"},{"value":"2,27E-05","module":"A2"},{"value":"4,48E-06","module":"A3"},{"value":"1,37E-06","module":"A5"},{"value":"6,45E-06","module":"C2"},{"value":"2,39E-04","module":"C3"},{"value":"-1,17E-04","module":"D"}]},{"parameter":"EP-terrestrial","unit":"mol N-eq.","values":[{"value":"1,57E-03","module":"A1"},{"value":"2,61E-04","module":"A2"},{"value":"4,87E-05","module":"A3"},{"value":"2,24E-05","module":"A5"},{"value":"7,35E-05","module":"C2"},{"value":"2,84E-03","module":"C3"},{"value":"-1,28E-03","module":"D"}]}],"additional_environmental_impact":[{"parameter":"PM","unit":"Krankheitsf\u00e4lle","values":[{"value":"3,87E-09","module":"A1"},{"value":"7,82E-10","module":"A2"},{"value":"1,31E-10","module":"A3"},{"value":"4,18E-11","module":"A5"},{"value":"9,52E-11","module":"C2"},{"value":"4,14E-09","module":"C3"},{"value":"-2,75E-09","module":"D"}]},{"parameter":"ETP-fw","unit":"CTUe","values":[{"value":"3,80E+00","module":"A1"},{"value":"3,48E-01","module":"A2"},{"value":"3,76E-02","module":"A3"},{"value":"3,32E-03","module":"A5"},{"value":"8,58E-02","module":"C2"},{"value":"2,13E-01","module":"C3"},{"value":"-6,48E-01","module":"D"}]},{"parameter":"HTP-c","unit":"CTUh","values":[{"value":"1,04E-10","module":"A1"},{"value":"7,13E-12","module":"A2"},{"value":"7,35E-13","module":"A3"},{"value":"3,25E-13","module":"A5"},{"value":"1,73E-12","module":"C2"},{"value":"2,00E-11","module":"C3"},{"value":"-3,12E-11","module":"D"}]},{"parameter":"HTP-nc","unit":"CTUh","values":[{"value":"4,25E-09","module":"A1"},{"value":"3,90E-10","module":"A2"},{"value":"4,95E-11","module":"A3"},{"value":"2,82E-11","module":"A5"},{"value":"9,11E-11","module":"C2"},{"value":"1,64E-09","module":"C3"},{"value":"-1,82E-09","module":"D"}]},{"parameter":"SQP","unit":"SQP","values":[{"value":"6,82E-01","module":"A1"},{"value":"2,05E-01","module":"A2"},{"value":"1,58E-03","module":"A3"},{"value":"3,03E-03","module":"A5"},{"value":"4,22E-02","module":"C2"},{"value":"1,82E-01","module":"C3"},{"value":"-3,43E-02","module":"D"}]}],"resource_use":[{"parameter":"PERE","unit":"MJ","values":[{"value":"4,66E-01","module":"A1"},{"value":"3,57E-02","module":"A2"},{"value":"6,40E-04","module":"A3"},{"value":"3,31E-03","module":"A5"},{"value":"7,96E-03","module":"C2"},{"value":"1,77E-01","module":"C3"},{"value":"-2,22E-02","module":"D"}]},{"parameter":"PERM","unit":"MJ","values":[{"value":"0,0E+00","module":"A1"},{"value":"0,0E+00","module":"A2"},{"value":"0,0E+00","module":"A3"},{"value":"0,0E+00","module":"A5"},{"value":"0,0E+00","module":"C2"},{"value":"0,0E+00","module":"C3"},{"value":"0,0E+00","module":"D"}]},{"parameter":"PERT","unit":"MJ","values":[{"value":"4,66E-01","module":"A1"},{"value":"3,57E-02","module":"A2"},{"value":"6,40E-04","module":"A3"},{"value":"3,31E-03","module":"A5"},{"value":"7,96E-03","module":"C2"},{"value":"1,77E-01","module":"C3"},{"value":"-2,22E-02","module":"D"}]},{"parameter":"PENRE","unit":"MJ","values":[{"value":"9,47E+00","module":"A1"},{"value":"4,92E-01","module":"A2"},{"value":"1,68E-01","module":"A3"},{"value":"1,02E-02","module":"A5"},{"value":"1,19E-01","module":"C2"},{"value":"5,41E-01","module":"C3"},{"value":"-5,43E+00","module":"D"}]},{"parameter":"PENRM","unit":"MJ","values":[{"value":"8,56E-06","module":"A1"},{"value":"0,0E+00","module":"A2"},{"value":"8,88E-16","module":"A3"},{"value":"0,0E+00","module":"A5"},{"value":"0,0E+00","module":"C2"},{"value":"0,0E+00","module":"C3"},{"value":"-7,11E-14","module":"D"}]},{"parameter":"PENRT","unit":"MJ","values":[{"value":"9,47E+00","module":"A1"},{"value":"4,92E-01","module":"A2"},{"value":"1,68E-01","module":"A3"},{"value":"1,02E-02","module":"A5"},{"value":"1,19E-01","module":"C2"},{"value":"5,41E-01","module":"C3"},{"value":"-5,43E+00","module":"D"}]},{"parameter":"SM","unit":"kg","values":[{"value":"8,57E-01","module":"A1"},{"value":"0,0E+00","module":"A2"},{"value":"0,0E+00","module":"A3"},{"value":"0,0E+00","module":"A5"},{"value":"0,0E+00","module":"C2"},{"value":"0,0E+00","module":"C3"},{"value":"0,0E+00","module":"D"}]},{"parameter":"RSF","unit":"MJ","values":[{"value":"0,0E+00","module":"A1"},{"value":"0,0E+00","module":"A2"},{"value":"0,0E+00","module":"A3"},{"value":"0,0E+00","module":"A5"},{"value":"0,0E+00","module":"C2"},{"value":"0,0E+00","module":"C3"},{"value":"0,0E+00","module":"D"}]},{"parameter":"NRSF","unit":"MJ","values":[{"value":"0,0E+00","module":"A1"},{"value":"0,0E+00","module":"A2"},{"value":"0,0E+00","module":"A3"},{"value":"0,0E+00","module":"A5"},{"value":"0,0E+00","module":"C2"},{"value":"0,0E+00","module":"C3"},{"value":"0,0E+00","module":"D"}]},{"parameter":"FW","unit":"m^3","values":[{"value":"2,77E-03","module":"A1"},{"value":"3,91E-05","module":"A2"},{"value":"2,53E-05","module":"A3"},{"value":"4,79E-05","module":"A5"},{"value":"7,08E-06","module":"C2"},{"value":"3,27E-03","module":"C3"},{"value":"-4,38E-04","module":"D"}]}],"end_of_life_waste":[{"parameter":"HWD","unit":"kg","values":[{"value":"2,54E-09","module":"A1"},{"value":"1,52E-12","module":"A2"},{"value":"8,56E-12","module":"A3"},{"value":"-1,37E-13","module":"A5"},{"value":"2,00E-13","module":"C2"},{"value":"5,34E-12","module":"C3"},{"value":"-7,53E-10","module":"D"}]},{"parameter":"NHWD","unit":"kg","values":[{"value":"2,03E-03","module":"A1"},{"value":"7,50E-05","module":"A2"},{"value":"4,41E-05","module":"A3"},{"value":"1,85E-03","module":"A5"},{"value":"1,78E-05","module":"C2"},{"value":"6,63E-02","module":"C3"},{"value":"-1,47E-03","module":"D"}]},{"parameter":"RWD","unit":"kg","values":[{"value":"8,46E-05","module":"A1"},{"value":"9,21E-07","module":"A2"},{"value":"1,46E-05","module":"A3"},{"value":"3,38E-07","module":"A5"},{"value":"1,57E-07","module":"C2"},{"value":"1,81E-05","module":"C3"},{"value":"-2,46E-04","module":"D"}]}],"end_of_life_flow":[{"parameter":"CRU","unit":"kg","values":[{"value":"0,0E+00","module":"A1"},{"value":"0,0E+00","module":"A2"},{"value":"0,0E+00","module":"A3"},{"value":"0,0E+00","module":"A5"},{"value":"0,0E+00","module":"C2"},{"value":"0,0E+00","module":"C3"},{"value":"0,0E+00","module":"D"}]},{"parameter":"MFR","unit":"kg","values":[{"value":"0,0E+00","module":"A1"},{"value":"0,0E+00","module":"A2"},{"value":"0,0E+00","module":"A3"},{"value":"0,0E+00","module":"A5"},{"value":"0,0E+00","module":"C2"},{"value":"0,0E+00","module":"C3"},{"value":"0,0E+00","module":"D"}]},{"parameter":"MER","unit":"kg","values":[{"value":"0,0E+00","module":"A1"},{"value":"0,0E+00","module":"A2"},{"value":"0,0E+00","module":"A3"},{"value":"0,0E+00","module":"A5"},{"value":"0,0E+00","module":"C2"},{"value":"8,80E-01","module":"C3"},{"value":"0,0E+00","module":"D"}]},{"parameter":"EEE","unit":"MJ","values":[{"value":"0,0E+00","module":"A1"},{"value":"0,0E+00","module":"A2"},{"value":"0,0E+00","module":"A3"},{"value":"0,0E+00","module":"A5"},{"value":"0,0E+00","module":"C2"},{"value":"0,0E+00","module":"C3"},{"value":"1,03E+00","module":"D"}]},{"parameter":"EET","unit":"MJ","values":[{"value":"0,0E+00","module":"A1"},{"value":"0,0E+00","module":"A2"},{"value":"0,0E+00","module":"A3"},{"value":"0,0E+00","module":"A5"},{"value":"0,0E+00","module":"C2"},{"value":"0,0E+00","module":"C3"},{"value":"2,38E+00","module":"D"}]}]}