{"product_name":"Reinforcing steel bars","epd_id":"EPD-LSW-237-DE (Rev.2_11.12.2023)","compliance":["EN 15804+A2","ISO 14025"],"producer_name":"Lech-Stahlwerke GmbH","environmental_impact":[{"parameter":"GWP-total","unit":"kg CO2-eq.","values":[{"value":"8,19E-02","module":"A1"},{"value":"2,23E-02","module":"A2"},{"value":"5,21E-01","module":"A3"},{"value":"0,0E+00","module":"C1"},{"value":"6,57E-03","module":"C2"},{"value":"1,97E-04","module":"C3"},{"value":"3,05E-04","module":"C4"},{"value":"5,14E-02","module":"D"}]},{"parameter":"GWP-fossil","unit":"kg CO2-eq.","values":[{"value":"8,03E-02","module":"A1"},{"value":"2,22E-02","module":"A2"},{"value":"5,22E-01","module":"A3"},{"value":"0,0E+00","module":"C1"},{"value":"6,57E-03","module":"C2"},{"value":"1,96E-04","module":"C3"},{"value":"3,04E-04","module":"C4"},{"value":"5,20E-02","module":"D"}]},{"parameter":"GWP-biogenic","unit":"kg CO2-eq.","values":[{"value":"1,45E-03","module":"A1"},{"value":"1,86E-05","module":"A2"},{"value":"-7,07E-04","module":"A3"},{"value":"0,0E+00","module":"C1"},{"value":"3,03E-06","module":"C2"},{"value":"1,30E-06","module":"C3"},{"value":"9,07E-07","module":"C4"},{"value":"-5,41E-04","module":"D"}]},{"parameter":"GWP-luluc","unit":"kg CO2-eq.","values":[{"value":"9,94E-05","module":"A1"},{"value":"9,51E-06","module":"A2"},{"value":"5,45E-05","module":"A3"},{"value":"0,0E+00","module":"C1"},{"value":"2,41E-06","module":"C2"},{"value":"4,96E-08","module":"C3"},{"value":"8,31E-08","module":"C4"},{"value":"-3,84E-05","module":"D"}]},{"parameter":"ODP","unit":"kg CFC 11-equiv.","values":[{"value":"9,84E-09","module":"A1"},{"value":"4,77E-09","module":"A2"},{"value":"5,20E-08","module":"A3"},{"value":"0,0E+00","module":"C1"},{"value":"1,45E-09","module":"C2"},{"value":"1,12E-10","module":"C3"},{"value":"1,36E-10","module":"C4"},{"value":"1,27E-09","module":"D"}]},{"parameter":"AP","unit":"mol H+-eq.","values":[{"value":"3,90E-04","module":"A1"},{"value":"1,34E-04","module":"A2"},{"value":"1,48E-03","module":"A3"},{"value":"0,0E+00","module":"C1"},{"value":"3,81E-05","module":"C2"},{"value":"1,78E-06","module":"C3"},{"value":"2,86E-06","module":"C4"},{"value":"2,00E-04","module":"D"}]},{"parameter":"POCP","unit":"kg NMVOC-eq.","values":[{"value":"3,00E-04","module":"A1"},{"value":"1,48E-04","module":"A2"},{"value":"1,29E-03","module":"A3"},{"value":"0,0E+00","module":"C1"},{"value":"4,22E-05","module":"C2"},{"value":"1,96E-06","module":"C3"},{"value":"3,15E-06","module":"C4"},{"value":"2,95E-04","module":"D"}]},{"parameter":"ADPE","unit":"kg Sb-eq.","values":[{"value":"4,80E-07","module":"A1"},{"value":"5,35E-07","module":"A2"},{"value":"8,95E-07","module":"A3"},{"value":"0,0E+00","module":"C1"},{"value":"1,66E-07","module":"C2"},{"value":"2,23E-09","module":"C3"},{"value":"2,93E-09","module":"C4"},{"value":"3,51E-08","module":"D"}]},{"parameter":"ADPF","unit":"MJ","values":[{"value":"1,35E+00","module":"A1"},{"value":"3,35E-01","module":"A2"},{"value":"1,01E+01","module":"A3"},{"value":"0,0E+00","module":"C1"},{"value":"9,90E-02","module":"C2"},{"value":"7,60E-03","module":"C3"},{"value":"9,21E-03","module":"C4"},{"value":"3,63E-01","module":"D"}]},{"parameter":"WDP","unit":"m3 world-eq.","values":[{"value":"1,06E-02","module":"A1"},{"value":"1,32E-03","module":"A2"},{"value":"1,67E-02","module":"A3"},{"value":"0,0E+00","module":"C1"},{"value":"3,54E-04","module":"C2"},{"value":"2,68E-05","module":"C3"},{"value":"3,08E-04","module":"C4"},{"value":"9,91E-03","module":"D"}]},{"parameter":"EP-freshwater","unit":"kg P-eq.","values":[{"value":"4,68E-06","module":"A1"},{"value":"2,75E-07","module":"A2"},{"value":"1,78E-05","module":"A3"},{"value":"0,0E+00","module":"C1"},{"value":"6,62E-08","module":"C2"},{"value":"1,80E-08","module":"C3"},{"value":"8,67E-09","module":"C4"},{"value":"1,83E-06","module":"D"}]},{"parameter":"EP-marine","unit":"kg N-eq.","values":[{"value":"7,90E-05","module":"A1"},{"value":"4,72E-05","module":"A2"},{"value":"3,58E-04","module":"A3"},{"value":"0,0E+00","module":"C1"},{"value":"1,34E-05","module":"C2"},{"value":"6,04E-07","module":"C3"},{"value":"9,81E-07","module":"C4"},{"value":"3,72E-05","module":"D"}]},{"parameter":"EP-terrestrial","unit":"mol N-eq.","values":[{"value":"9,08E-04","module":"A1"},{"value":"5,21E-04","module":"A2"},{"value":"4,07E-03","module":"A3"},{"value":"0,0E+00","module":"C1"},{"value":"1,48E-04","module":"C2"},{"value":"6,68E-06","module":"C3"},{"value":"1,08E-05","module":"C4"},{"value":"4,34E-04","module":"D"}]}],"additional_environmental_impact":[{"parameter":"PM","unit":"disease incidence","values":[{"value":"1,77E-08","module":"A1"},{"value":"1,97E-09","module":"A2"},{"value":"1,23E-08","module":"A3"},{"value":"0,0E+00","module":"C1"},{"value":"5,91E-10","module":"C2"},{"value":"3,35E-11","module":"C3"},{"value":"5,52E-11","module":"C4"},{"value":"3,01E-09","module":"D"}]},{"parameter":"ETP-fw","unit":"CTUe","values":[{"value":"2,11E+00","module":"A1"},{"value":"3,02E-01","module":"A2"},{"value":"7,59E+00","module":"A3"},{"value":"0,0E+00","module":"C1"},{"value":"8,83E-02","module":"C2"},{"value":"2,19E-01","module":"C3"},{"value":"7,75E-02","module":"C4"},{"value":"1,74E+00","module":"D"}]},{"parameter":"HTP-c","unit":"CTUh","values":[{"value":"7,78E-10","module":"A1"},{"value":"1,05E-11","module":"A2"},{"value":"2,87E-09","module":"A3"},{"value":"0,0E+00","module":"C1"},{"value":"2,86E-12","module":"C2"},{"value":"2,00E-09","module":"C3"},{"value":"6,66E-10","module":"C4"},{"value":"6,72E-12","module":"D"}]},{"parameter":"HTP-nc","unit":"CTUh","values":[{"value":"1,11E-09","module":"A1"},{"value":"3,31E-10","module":"A2"},{"value":"8,27E-09","module":"A3"},{"value":"0,0E+00","module":"C1"},{"value":"9,66E-11","module":"C2"},{"value":"6,74E-12","module":"C3"},{"value":"5,32E-12","module":"C4"},{"value":"-1,01E-08","module":"D"}]},{"parameter":"SQP","unit":"dimensionless","values":[{"value":"4,40E-01","module":"A1"},{"value":"2,86E-01","module":"A2"},{"value":"9,25E-01","module":"A3"},{"value":"0,0E+00","module":"C1"},{"value":"8,59E-02","module":"C2"},{"value":"3,04E-02","module":"C3"},{"value":"2,41E-02","module":"C4"},{"value":"8,02E-02","module":"D"}]},{"parameter":"IRP","unit":"kBq U235-eq.","values":[{"value":"5,59E-03","module":"A1"},{"value":"1,43E-03","module":"A2"},{"value":"5,06E-02","module":"A3"},{"value":"0,0E+00","module":"C1"},{"value":"4,15E-04","module":"C2"},{"value":"3,25E-05","module":"C3"},{"value":"3,82E-05","module":"C4"},{"value":"-8,88E-04","module":"D"}]}],"resource_use":[{"parameter":"PERE","unit":"MJ","values":[{"value":"1,60E-01","module":"A1"},{"value":"5,91E-03","module":"A2"},{"value":"1,29E-01","module":"A3"},{"value":"0,0E+00","module":"C1"},{"value":"1,24E-03","module":"C2"},{"value":"1,51E-04","module":"C3"},{"value":"6,64E-04","module":"C4"},{"value":"1,42E-04","module":"D"}]},{"parameter":"PERM","unit":"MJ","values":[{"value":"0,0E+00","module":"A1"},{"value":"0,0E+00","module":"A2"},{"value":"1,63E-02","module":"A3"},{"value":"0,0E+00","module":"C1"},{"value":"0,0E+00","module":"C2"},{"value":"0,0E+00","module":"C3"},{"value":"0,0E+00","module":"C4"},{"value":"0,0E+00","module":"D"}]},{"parameter":"PERT","unit":"MJ","values":[{"value":"1,60E-01","module":"A1"},{"value":"5,91E-03","module":"A2"},{"value":"1,40E-01","module":"A3"},{"value":"0,0E+00","module":"C1"},{"value":"1,24E-03","module":"C2"},{"value":"1,51E-04","module":"C3"},{"value":"1,04E-04","module":"C4"},{"value":"-1,05E-02","module":"D"}]},{"parameter":"PENRE","unit":"MJ","values":[{"value":"1,04E+00","module":"A1"},{"value":"3,55E-01","module":"A2"},{"value":"1,03E+01","module":"A3"},{"value":"0,0E+00","module":"C1"},{"value":"1,05E-01","module":"C2"},{"value":"8,07E-03","module":"C3"},{"value":"1,42E-02","module":"C4"},{"value":"5,92E-03","module":"D"}]},{"parameter":"PENRM","unit":"MJ","values":[{"value":"3,89E-01","module":"A1"},{"value":"0,0E+00","module":"A2"},{"value":"1,97E-02","module":"A3"},{"value":"0,0E+00","module":"C1"},{"value":"0,0E+00","module":"C2"},{"value":"0,0E+00","module":"C3"},{"value":"0,0E+00","module":"C4"},{"value":"0,0E+00","module":"D"}]},{"parameter":"PENRT","unit":"MJ","values":[{"value":"1,43E+00","module":"A1"},{"value":"3,55E-01","module":"A2"},{"value":"1,05E+01","module":"A3"},{"value":"0,0E+00","module":"C1"},{"value":"1,05E-01","module":"C2"},{"value":"8,07E-03","module":"C3"},{"value":"9,78E-03","module":"C4"},{"value":"3,76E-01","module":"D"}]},{"parameter":"SM","unit":"kg","values":[{"value":"8,97E-01","module":"A1"},{"value":"0,0E+00","module":"A2"},{"value":"1,97E-01","module":"A3"},{"value":"0,0E+00","module":"C1"},{"value":"0,0E+00","module":"C2"},{"value":"0,0E+00","module":"C3"},{"value":"0,0E+00","module":"C4"},{"value":"0,0E+00","module":"D"}]},{"parameter":"RSF","unit":"MJ","values":[{"value":"0,0E+00","module":"A1"},{"value":"0,0E+00","module":"A2"},{"value":"0,0E+00","module":"A3"},{"value":"0,0E+00","module":"C1"},{"value":"0,0E+00","module":"C2"},{"value":"0,0E+00","module":"C3"},{"value":"0,0E+00","module":"C4"},{"value":"0,0E+00","module":"D"}]},{"parameter":"NRSF","unit":"MJ","values":[{"value":"0,0E+00","module":"A1"},{"value":"0,0E+00","module":"A2"},{"value":"0,0E+00","module":"A3"},{"value":"0,0E+00","module":"C1"},{"value":"0,0E+00","module":"C2"},{"value":"0,0E+00","module":"C3"},{"value":"0,0E+00","module":"C4"},{"value":"0,0E+00","module":"D"}]},{"parameter":"FW","unit":"m3","values":[{"value":"5,04E-04","module":"A1"},{"value":"4,89E-05","module":"A2"},{"value":"2,04E-03","module":"A3"},{"value":"0,0E+00","module":"C1"},{"value":"1,21E-05","module":"C2"},{"value":"9,91E-06","module":"C3"},{"value":"1,04E-05","module":"C4"},{"value":"1,88E-04","module":"D"}]}],"end_of_life_waste":[{"parameter":"HWD","unit":"kg","values":[{"value":"5,99E-07","module":"A1"},{"value":"8,33E-07","module":"A2"},{"value":"8,16E-06","module":"A3"},{"value":"0,0E+00","module":"C1"},{"value":"2,51E-07","module":"C2"},{"value":"6,68E-09","module":"C3"},{"value":"1,22E-08","module":"C4"},{"value":"6,23E-06","module":"D"}]},{"parameter":"NHWD","unit":"kg","values":[{"value":"2,53E-02","module":"A1"},{"value":"2,00E-02","module":"A2"},{"value":"7,70E-02","module":"A3"},{"value":"0,0E+00","module":"C1"},{"value":"6,28E-03","module":"C2"},{"value":"3,19E-02","module":"C3"},{"value":"5,59E-02","module":"C4"},{"value":"5,09E-03","module":"D"}]},{"parameter":"RWD","unit":"kg","values":[{"value":"5,82E-06","module":"A1"},{"value":"2,19E-06","module":"A2"},{"value":"6,66E-05","module":"A3"},{"value":"0,0E+00","module":"C1"},{"value":"6,50E-07","module":"C2"},{"value":"5,07E-08","module":"C3"},{"value":"6,07E-08","module":"C4"},{"value":"-3,07E-07","module":"D"}]}],"end_of_life_flow":[{"parameter":"CRU","unit":"kg","values":[{"value":"0,0E+00","module":"A1"},{"value":"0,0E+00","module":"A2"},{"value":"0,0E+00","module":"A3"},{"value":"0,0E+00","module":"C1"},{"value":"0,0E+00","module":"C2"},{"value":"0,0E+00","module":"C3"},{"value":"0,0E+00","module":"C4"},{"value":"0,0E+00","module":"D"}]},{"parameter":"MFR","unit":"kg","values":[{"value":"0,0E+00","module":"A1"},{"value":"0,0E+00","module":"A2"},{"value":"1,80E-01","module":"A3"},{"value":"0,0E+00","module":"C1"},{"value":"0,0E+00","module":"C2"},{"value":"8,61E-01","module":"C3"},{"value":"0,0E+00","module":"C4"},{"value":"0,0E+00","module":"D"}]},{"parameter":"MER","unit":"kg","values":[{"value":"0,0E+00","module":"A1"},{"value":"0,0E+00","module":"A2"},{"value":"0,0E+00","module":"A3"},{"value":"0,0E+00","module":"C1"},{"value":"0,0E+00","module":"C2"},{"value":"0,0E+00","module":"C3"},{"value":"0,0E+00","module":"C4"},{"value":"0,0E+00","module":"D"}]},{"parameter":"EEE","unit":"MJ","values":[{"value":"0,0E+00","module":"A1"},{"value":"0,0E+00","module":"A2"},{"value":"2,78E-03","module":"A3"},{"value":"0,0E+00","module":"C1"},{"value":"0,0E+00","module":"C2"},{"value":"0,0E+00","module":"C3"},{"value":"0,0E+00","module":"C4"},{"value":"0,0E+00","module":"D"}]},{"parameter":"EET","unit":"MJ","values":[{"value":"0,0E+00","module":"A1"},{"value":"0,0E+00","module":"A2"},{"value":"4,78E-03","module":"A3"},{"value":"0,0E+00","module":"C1"},{"value":"0,0E+00","module":"C2"},{"value":"0,0E+00","module":"C3"},{"value":"0,0E+00","module":"C4"},{"value":"0,0E+00","module":"D"}]}]}