{"product_name":"Remote reader 91 25","epd_id":"EPD-DOR-20220258-CBA2-EN","compliance":["DIN EN 15804+A2","ISO 14025"],"producer_name":"dormakaba International Holding GmbH","environmental_impact":[{"parameter":"GWP-total","unit":"kg CO2-eq","values":[{"value":"4,17E+00","module":"A1-A3"},{"value":"2,00E-03","module":"A4"},{"value":"1,02E-01","module":"A5"},{"value":"9,96E+01","module":"B6"},{"value":"0,0E+00","module":"C1"},{"value":"6,20E-04","module":"C2"},{"value":"1,63E-01","module":"C3"},{"value":"7,63E-06","module":"C4"},{"value":"-1,32E-01","module":"D"}]},{"parameter":"GWP-fossil","unit":"kg CO2-eq","values":[{"value":"4,27E+00","module":"A1-A3"},{"value":"2,00E-03","module":"A4"},{"value":"3,00E-03","module":"A5"},{"value":"9,94E+01","module":"B6"},{"value":"0,0E+00","module":"C1"},{"value":"5,93E-04","module":"C2"},{"value":"1,63E-01","module":"C3"},{"value":"7,58E-06","module":"C4"},{"value":"-1,32E-01","module":"D"}]},{"parameter":"GWP-biogenic","unit":"kg CO2-eq","values":[{"value":"-9,76E-02","module":"A1-A3"},{"value":"9,62E-05","module":"A4"},{"value":"9,90E-02","module":"A5"},{"value":"1,09E-01","module":"B6"},{"value":"0,0E+00","module":"C1"},{"value":"2,74E-05","module":"C2"},{"value":"3,80E-06","module":"C3"},{"value":"2,59E-08","module":"C4"},{"value":"-2,49E-04","module":"D"}]},{"parameter":"GWP-luluc","unit":"kg CO2-eq","values":[{"value":"4,15E-03","module":"A1-A3"},{"value":"4,95E-08","module":"A4"},{"value":"1,68E-06","module":"A5"},{"value":"1,37E-01","module":"B6"},{"value":"0,0E+00","module":"C1"},{"value":"1,41E-08","module":"C2"},{"value":"9,22E-06","module":"C3"},{"value":"2,18E-08","module":"C4"},{"value":"-1,26E-04","module":"D"}]},{"parameter":"ODP","unit":"kg CFC11-eq","values":[{"value":"3,58E-10","module":"A1-A3"},{"value":"2,20E-19","module":"A4"},{"value":"1,84E-17","module":"A5"},{"value":"1,05E-12","module":"B6"},{"value":"0,0E+00","module":"C1"},{"value":"6,26E-20","module":"C2"},{"value":"8,23E-17","module":"C3"},{"value":"2,81E-20","module":"C4"},{"value":"-1,21E-15","module":"D"}]},{"parameter":"AP","unit":"mol H^(+)-eq","values":[{"value":"3,22E-02","module":"A1-A3"},{"value":"2,08E-06","module":"A4"},{"value":"2,85E-05","module":"A5"},{"value":"5,89E-01","module":"B6"},{"value":"0,0E+00","module":"C1"},{"value":"5,94E-07","module":"C2"},{"value":"2,91E-05","module":"C3"},{"value":"5,44E-08","module":"C4"},{"value":"-8,56E-04","module":"D"}]},{"parameter":"POCP","unit":"kg NMVOC-eq","values":[{"value":"1,62E-02","module":"A1-A3"},{"value":"1,87E-06","module":"A4"},{"value":"2,73E-05","module":"A5"},{"value":"2,59E-01","module":"B6"},{"value":"0,0E+00","module":"C1"},{"value":"5,34E-07","module":"C2"},{"value":"1,81E-05","module":"C3"},{"value":"4,24E-08","module":"C4"},{"value":"-3,30E-04","module":"D"}]},{"parameter":"ADPE","unit":"kg Sb-eq","values":[{"value":"2,00E-03","module":"A1-A3"},{"value":"6,24E-11","module":"A4"},{"value":"2,90E-10","module":"A5"},{"value":"1,50E-05","module":"B6"},{"value":"0,0E+00","module":"C1"},{"value":"1,78E-11","module":"C2"},{"value":"1,13E-09","module":"C3"},{"value":"6,81E-13","module":"C4"},{"value":"-4,19E-05","module":"D"}]},{"parameter":"ADPF","unit":"MJ","values":[{"value":"5,18E+01","module":"A1-A3"},{"value":"3,00E-02","module":"A4"},{"value":"3,20E-02","module":"A5"},{"value":"1,33E+03","module":"B6"},{"value":"0,0E+00","module":"C1"},{"value":"8,00E-03","module":"C2"},{"value":"7,60E-02","module":"C3"},{"value":"9,95E-05","module":"C4"},{"value":"-2,70E+00","module":"D"}]},{"parameter":"WDP","unit":"m^3 world-eq deprived","values":[{"value":"8,54E-01","module":"A1-A3"},{"value":"4,08E-06","module":"A4"},{"value":"1,30E-02","module":"A5"},{"value":"2,07E+01","module":"B6"},{"value":"0,0E+00","module":"C1"},{"value":"1,16E-06","module":"C2"},{"value":"1,70E-02","module":"C3"},{"value":"7,95E-07","module":"C4"},{"value":"-1,70E-02","module":"D"}]},{"parameter":"EP-freshwater","unit":"kg P-eq","values":[{"value":"2,13E-05","module":"A1-A3"},{"value":"4,46E-10","module":"A4"},{"value":"3,59E-09","module":"A5"},{"value":"1,39E-04","module":"B6"},{"value":"0,0E+00","module":"C1"},{"value":"1,27E-10","module":"C2"},{"value":"1,31E-08","module":"C3"},{"value":"1,30E-11","module":"C4"},{"value":"-1,52E-07","module":"D"}]},{"parameter":"EP-marine","unit":"kg N-eq","values":[{"value":"5,07E-03","module":"A1-A3"},{"value":"6,63E-07","module":"A4"},{"value":"1,03E-05","module":"A5"},{"value":"8,80E-02","module":"B6"},{"value":"0,0E+00","module":"C1"},{"value":"1,89E-07","module":"C2"},{"value":"6,55E-06","module":"C3"},{"value":"1,40E-08","module":"C4"},{"value":"-1,07E-04","module":"D"}]},{"parameter":"EP-terrestrial","unit":"mol N-eq","values":[{"value":"5,96E-02","module":"A1-A3"},{"value":"7,37E-06","module":"A4"},{"value":"1,29E-04","module":"A5"},{"value":"9,55E-01","module":"B6"},{"value":"0,0E+00","module":"C1"},{"value":"2,10E-06","module":"C2"},{"value":"1,32E-04","module":"C3"},{"value":"1,54E-07","module":"C4"},{"value":"-1,00E-03","module":"D"}]}],"additional_environmental_impact":[{"parameter":"PM","unit":"Disease incidence","values":[{"value":"2,90E-07","module":"A1-A3"},{"value":"1,09E-11","module":"A4"},{"value":"1,58E-10","module":"A5"},{"value":"9,05E-06","module":"B6"},{"value":"0,0E+00","module":"C1"},{"value":"3,12E-12","module":"C2"},{"value":"3,71E-10","module":"C3"},{"value":"6,74E-13","module":"C4"},{"value":"-7,05E-09","module":"D"}]},{"parameter":"ETP-fw","unit":"CTUe","values":[{"value":"1,97E+01","module":"A1-A3"},{"value":"2,10E-02","module":"A4"},{"value":"1,50E-02","module":"A5"},{"value":"4,23E+02","module":"B6"},{"value":"0,0E+00","module":"C1"},{"value":"6,00E-03","module":"C2"},{"value":"2,80E-02","module":"C3"},{"value":"5,69E-05","module":"C4"},{"value":"-6,35E-01","module":"D"}]},{"parameter":"HTP-c","unit":"CTUh","values":[{"value":"1,16E-09","module":"A1-A3"},{"value":"3,94E-13","module":"A4"},{"value":"8,08E-13","module":"A5"},{"value":"1,98E-08","module":"B6"},{"value":"0,0E+00","module":"C1"},{"value":"1,12E-13","module":"C2"},{"value":"2,46E-12","module":"C3"},{"value":"8,42E-15","module":"C4"},{"value":"-3,38E-11","module":"D"}]},{"parameter":"HTP-nc","unit":"CTUh","values":[{"value":"5,46E-08","module":"A1-A3"},{"value":"1,68E-11","module":"A4"},{"value":"3,50E-11","module":"A5"},{"value":"8,28E-07","module":"B6"},{"value":"0,0E+00","module":"C1"},{"value":"4,80E-12","module":"C2"},{"value":"2,49E-10","module":"C3"},{"value":"9,29E-13","module":"C4"},{"value":"-1,99E-09","module":"D"}]},{"parameter":"SQP","unit":"SQP","values":[{"value":"1,89E+01","module":"A1-A3"},{"value":"7,59E-05","module":"A4"},{"value":"9,00E-03","module":"A5"},{"value":"3,19E+02","module":"B6"},{"value":"0,0E+00","module":"C1"},{"value":"2,16E-05","module":"C2"},{"value":"2,30E-02","module":"C3"},{"value":"2,07E-05","module":"C4"},{"value":"-4,98E-01","module":"D"}]}],"resource_use":[{"parameter":"PERE","unit":"MJ","values":[{"value":"1,19E+01","module":"A1-A3"},{"value":"9,31E-05","module":"A4"},{"value":"8,69E-01","module":"A5"},{"value":"4,19E+02","module":"B6"},{"value":"0,0E+00","module":"C1"},{"value":"2,65E-05","module":"C2"},{"value":"2,60E-02","module":"C3"},{"value":"1,30E-05","module":"C4"},{"value":"-4,39E-01","module":"D"}]},{"parameter":"PERM","unit":"MJ","values":[{"value":"8,69E-01","module":"A1-A3"},{"value":"0,0E+00","module":"A4"},{"value":"-8,63E-01","module":"A5"},{"value":"0,0E+00","module":"B6"},{"value":"0,0E+00","module":"C1"},{"value":"0,0E+00","module":"C2"},{"value":"-6,00E-03","module":"C3"},{"value":"0,0E+00","module":"C4"},{"value":"0,0E+00","module":"D"}]},{"parameter":"PERT","unit":"MJ","values":[{"value":"1,28E+01","module":"A1-A3"},{"value":"9,31E-05","module":"A4"},{"value":"6,00E-03","module":"A5"},{"value":"4,19E+02","module":"B6"},{"value":"0,0E+00","module":"C1"},{"value":"2,65E-05","module":"C2"},{"value":"2,00E-02","module":"C3"},{"value":"1,30E-05","module":"C4"},{"value":"-4,39E-01","module":"D"}]},{"parameter":"PENRE","unit":"MJ","values":[{"value":"4,88E+01","module":"A1-A3"},{"value":"3,00E-02","module":"A4"},{"value":"3,20E-02","module":"A5"},{"value":"1,33E+03","module":"B6"},{"value":"0,0E+00","module":"C1"},{"value":"8,00E-03","module":"C2"},{"value":"3,06E+00","module":"C3"},{"value":"9,96E-05","module":"C4"},{"value":"-2,70E+00","module":"D"}]},{"parameter":"PENRM","unit":"MJ","values":[{"value":"2,99E+00","module":"A1-A3"},{"value":"0,0E+00","module":"A4"},{"value":"0,0E+00","module":"A5"},{"value":"0,0E+00","module":"B6"},{"value":"0,0E+00","module":"C1"},{"value":"0,0E+00","module":"C2"},{"value":"-2,99E+00","module":"C3"},{"value":"0,0E+00","module":"C4"},{"value":"0,0E+00","module":"D"}]},{"parameter":"PENRT","unit":"MJ","values":[{"value":"5,18E+01","module":"A1-A3"},{"value":"3,00E-02","module":"A4"},{"value":"3,20E-02","module":"A5"},{"value":"1,33E+03","module":"B6"},{"value":"0,0E+00","module":"C1"},{"value":"8,00E-03","module":"C2"},{"value":"7,60E-02","module":"C3"},{"value":"9,96E-05","module":"C4"},{"value":"-2,70E+00","module":"D"}]},{"parameter":"SM","unit":"kg","values":[{"value":"0,0E+00","module":"A1-A3"},{"value":"0,0E+00","module":"A4"},{"value":"0,0E+00","module":"A5"},{"value":"0,0E+00","module":"B6"},{"value":"0,0E+00","module":"C1"},{"value":"0,0E+00","module":"C2"},{"value":"0,0E+00","module":"C3"},{"value":"0,0E+00","module":"C4"},{"value":"0,0E+00","module":"D"}]},{"parameter":"RSF","unit":"MJ","values":[{"value":"0,0E+00","module":"A1-A3"},{"value":"0,0E+00","module":"A4"},{"value":"0,0E+00","module":"A5"},{"value":"0,0E+00","module":"B6"},{"value":"0,0E+00","module":"C1"},{"value":"0,0E+00","module":"C2"},{"value":"0,0E+00","module":"C3"},{"value":"0,0E+00","module":"C4"},{"value":"0,0E+00","module":"D"}]},{"parameter":"NRSF","unit":"MJ","values":[{"value":"0,0E+00","module":"A1-A3"},{"value":"0,0E+00","module":"A4"},{"value":"0,0E+00","module":"A5"},{"value":"0,0E+00","module":"B6"},{"value":"0,0E+00","module":"C1"},{"value":"0,0E+00","module":"C2"},{"value":"0,0E+00","module":"C3"},{"value":"0,0E+00","module":"C4"},{"value":"0,0E+00","module":"D"}]},{"parameter":"FW","unit":"m^3","values":[{"value":"2,30E-02","module":"A1-A3"},{"value":"1,67E-07","module":"A4"},{"value":"2,98E-04","module":"A5"},{"value":"6,77E-01","module":"B6"},{"value":"0,0E+00","module":"C1"},{"value":"4,76E-08","module":"C2"},{"value":"3,99E-04","module":"C3"},{"value":"2,51E-08","module":"C4"},{"value":"-5,28E-04","module":"D"}]}],"end_of_life_waste":[{"parameter":"HWD","unit":"kg","values":[{"value":"2,85E-06","module":"A1-A3"},{"value":"2,87E-12","module":"A4"},{"value":"4,74E-11","module":"A5"},{"value":"6,75E-07","module":"B6"},{"value":"0,0E+00","module":"C1"},{"value":"8,17E-13","module":"C2"},{"value":"2,88E-10","module":"C3"},{"value":"1,52E-12","module":"C4"},{"value":"-3,36E-09","module":"D"}]},{"parameter":"NHWD","unit":"kg","values":[{"value":"1,00E-01","module":"A1-A3"},{"value":"3,02E-06","module":"A4"},{"value":"3,00E-03","module":"A5"},{"value":"7,36E-01","module":"B6"},{"value":"0,0E+00","module":"C1"},{"value":"8,61E-07","module":"C2"},{"value":"1,70E-02","module":"C3"},{"value":"5,00E-04","module":"C4"},{"value":"4,00E-03","module":"D"}]},{"parameter":"RWD","unit":"kg","values":[{"value":"1,03E-03","module":"A1-A3"},{"value":"3,17E-08","module":"A4"},{"value":"1,69E-06","module":"A5"},{"value":"1,13E-01","module":"B6"},{"value":"0,0E+00","module":"C1"},{"value":"9,04E-09","module":"C2"},{"value":"2,81E-06","module":"C3"},{"value":"1,13E-09","module":"C4"},{"value":"-1,39E-04","module":"D"}]}],"end_of_life_flow":[{"parameter":"CRU","unit":"kg","values":[{"value":"0,0E+00","module":"A1-A3"},{"value":"0,0E+00","module":"A4"},{"value":"0,0E+00","module":"A5"},{"value":"0,0E+00","module":"B6"},{"value":"0,0E+00","module":"C1"},{"value":"0,0E+00","module":"C2"},{"value":"0,0E+00","module":"C3"},{"value":"0,0E+00","module":"C4"},{"value":"0,0E+00","module":"D"}]},{"parameter":"MFR","unit":"kg","values":[{"value":"0,0E+00","module":"A1-A3"},{"value":"0,0E+00","module":"A4"},{"value":"0,0E+00","module":"A5"},{"value":"0,0E+00","module":"B6"},{"value":"0,0E+00","module":"C1"},{"value":"0,0E+00","module":"C2"},{"value":"7,70E-02","module":"C3"},{"value":"0,0E+00","module":"C4"},{"value":"0,0E+00","module":"D"}]},{"parameter":"MER","unit":"kg","values":[{"value":"0,0E+00","module":"A1-A3"},{"value":"0,0E+00","module":"A4"},{"value":"0,0E+00","module":"A5"},{"value":"0,0E+00","module":"B6"},{"value":"0,0E+00","module":"C1"},{"value":"0,0E+00","module":"C2"},{"value":"0,0E+00","module":"C3"},{"value":"0,0E+00","module":"C4"},{"value":"0,0E+00","module":"D"}]},{"parameter":"EEE","unit":"MJ","values":[{"value":"0,0E+00","module":"A1-A3"},{"value":"0,0E+00","module":"A4"},{"value":"1,54E-01","module":"A5"},{"value":"0,0E+00","module":"B6"},{"value":"0,0E+00","module":"C1"},{"value":"0,0E+00","module":"C2"},{"value":"0,0E+00","module":"C3"},{"value":"0,0E+00","module":"C4"},{"value":"0,0E+00","module":"D"}]},{"parameter":"EET","unit":"MJ","values":[{"value":"0,0E+00","module":"A1-A3"},{"value":"0,0E+00","module":"A4"},{"value":"2,80E-01","module":"A5"},{"value":"0,0E+00","module":"B6"},{"value":"0,0E+00","module":"C1"},{"value":"0,0E+00","module":"C2"},{"value":"0,0E+00","module":"C3"},{"value":"0,0E+00","module":"C4"},{"value":"0,0E+00","module":"D"}]}]}