{"product_name":"ResiFIX Pure Epoxy EPSF","epd_id":"EPD-CLO-20240119-CBA1-EN","compliance":["DIN EN 15804+A2","ISO 14025"],"producer_name":"CELO Befestigungssysteme GmbH","environmental_impact":[{"parameter":"GWP-total","unit":"kg CO2-eq","values":[{"value":"4,10E+00","module":"A1-A3"},{"value":"4,58E-03","module":"C1"},{"value":"1,75E-02","module":"C2"},{"value":"2,58E-03","module":"C3"},{"value":"1,46E-02","module":"C4"},{"value":"0,0E+00","module":"D"}]},{"parameter":"GWP-fossil","unit":"kg CO2-eq","values":[{"value":"3,97E+00","module":"A1-A3"},{"value":"4,53E-03","module":"C1"},{"value":"1,73E-02","module":"C2"},{"value":"2,56E-03","module":"C3"},{"value":"1,46E-02","module":"C4"},{"value":"0,0E+00","module":"D"}]},{"parameter":"GWP-biogenic","unit":"kg CO2-eq","values":[{"value":"1,26E-01","module":"A1-A3"},{"value":"4,91E-05","module":"C1"},{"value":"0,0E+00","module":"C2"},{"value":"0,0E+00","module":"C3"},{"value":"0,0E+00","module":"C4"},{"value":"0,0E+00","module":"D"}]},{"parameter":"GWP-luluc","unit":"kg CO2-eq","values":[{"value":"8,91E-04","module":"A1-A3"},{"value":"4,87E-07","module":"C1"},{"value":"1,58E-04","module":"C2"},{"value":"1,92E-05","module":"C3"},{"value":"4,53E-05","module":"C4"},{"value":"0,0E+00","module":"D"}]},{"parameter":"ODP","unit":"kg CFC11-eq","values":[{"value":"2,19E-10","module":"A1-A3"},{"value":"8,27E-14","module":"C1"},{"value":"1,49E-15","module":"C2"},{"value":"4,28E-15","module":"C3"},{"value":"3,71E-14","module":"C4"},{"value":"0,0E+00","module":"D"}]},{"parameter":"AP","unit":"mol H^(+)-eq","values":[{"value":"5,13E-03","module":"A1-A3"},{"value":"9,57E-06","module":"C1"},{"value":"6,48E-05","module":"C2"},{"value":"1,34E-05","module":"C3"},{"value":"1,03E-04","module":"C4"},{"value":"0,0E+00","module":"D"}]},{"parameter":"POCP","unit":"kg NMVOC-eq","values":[{"value":"5,94E-03","module":"A1-A3"},{"value":"6,11E-06","module":"C1"},{"value":"5,84E-05","module":"C2"},{"value":"1,66E-05","module":"C3"},{"value":"8,06E-05","module":"C4"},{"value":"0,0E+00","module":"D"}]},{"parameter":"ADPE","unit":"kg Sb-eq","values":[{"value":"2,08E-07","module":"A1-A3"},{"value":"6,95E-10","module":"C1"},{"value":"1,10E-09","module":"C2"},{"value":"2,74E-09","module":"C3"},{"value":"6,72E-10","module":"C4"},{"value":"0,0E+00","module":"D"}]},{"parameter":"ADPF","unit":"MJ","values":[{"value":"8,80E+01","module":"A1-A3"},{"value":"9,43E-02","module":"C1"},{"value":"2,32E-01","module":"C2"},{"value":"5,04E-02","module":"C3"},{"value":"1,94E-01","module":"C4"},{"value":"0,0E+00","module":"D"}]},{"parameter":"WDP","unit":"m^3 world-eq deprived","values":[{"value":"1,21E-01","module":"A1-A3"},{"value":"9,98E-04","module":"C1"},{"value":"1,96E-04","module":"C2"},{"value":"4,98E-04","module":"C3"},{"value":"1,60E-03","module":"C4"},{"value":"0,0E+00","module":"D"}]},{"parameter":"EP-freshwater","unit":"kg P-eq","values":[{"value":"2,24E-05","module":"A1-A3"},{"value":"1,67E-08","module":"C1"},{"value":"6,21E-08","module":"C2"},{"value":"8,71E-09","module":"C3"},{"value":"2,93E-08","module":"C4"},{"value":"0,0E+00","module":"D"}]},{"parameter":"EP-marine","unit":"kg N-eq","values":[{"value":"1,76E-03","module":"A1-A3"},{"value":"2,29E-06","module":"C1"},{"value":"3,03E-05","module":"C2"},{"value":"6,13E-06","module":"C3"},{"value":"2,67E-05","module":"C4"},{"value":"0,0E+00","module":"D"}]},{"parameter":"EP-terrestrial","unit":"mol N-eq","values":[{"value":"1,89E-02","module":"A1-A3"},{"value":"2,39E-05","module":"C1"},{"value":"3,39E-04","module":"C2"},{"value":"6,77E-05","module":"C3"},{"value":"2,94E-04","module":"C4"},{"value":"0,0E+00","module":"D"}]}],"additional_environmental_impact":[{"parameter":"PM","unit":"Disease incidence","values":[{"value":null,"module":"A1-A3"},{"value":null,"module":"C1"},{"value":null,"module":"C2"},{"value":null,"module":"C3"},{"value":null,"module":"C4"},{"value":null,"module":"D"}]},{"parameter":"ETP-fw","unit":"CTUe","values":[{"value":null,"module":"A1-A3"},{"value":null,"module":"C1"},{"value":null,"module":"C2"},{"value":null,"module":"C3"},{"value":null,"module":"C4"},{"value":null,"module":"D"}]},{"parameter":"HTP-c","unit":"CTUh","values":[{"value":null,"module":"A1-A3"},{"value":null,"module":"C1"},{"value":null,"module":"C2"},{"value":null,"module":"C3"},{"value":null,"module":"C4"},{"value":null,"module":"D"}]},{"parameter":"HTP-nc","unit":"CTUh","values":[{"value":null,"module":"A1-A3"},{"value":null,"module":"C1"},{"value":null,"module":"C2"},{"value":null,"module":"C3"},{"value":null,"module":"C4"},{"value":null,"module":"D"}]},{"parameter":"SQP","unit":"SQP","values":[{"value":null,"module":"A1-A3"},{"value":null,"module":"C1"},{"value":null,"module":"C2"},{"value":null,"module":"C3"},{"value":null,"module":"C4"},{"value":null,"module":"D"}]}],"resource_use":[{"parameter":"PERE","unit":"MJ","values":[{"value":"8,76E+00","module":"A1-A3"},{"value":"5,64E-02","module":"C1"},{"value":"1,64E-02","module":"C2"},{"value":"4,68E-03","module":"C3"},{"value":"3,16E-02","module":"C4"},{"value":"0,0E+00","module":"D"}]},{"parameter":"PERM","unit":"MJ","values":[{"value":"0,0E+00","module":"A1-A3"},{"value":"0,0E+00","module":"C1"},{"value":"0,0E+00","module":"C2"},{"value":"0,0E+00","module":"C3"},{"value":"0,0E+00","module":"C4"},{"value":"0,0E+00","module":"D"}]},{"parameter":"PERT","unit":"MJ","values":[{"value":"8,76E+00","module":"A1-A3"},{"value":"5,64E-02","module":"C1"},{"value":"1,64E-02","module":"C2"},{"value":"4,68E-03","module":"C3"},{"value":"3,16E-02","module":"C4"},{"value":"0,0E+00","module":"D"}]},{"parameter":"PENRE","unit":"MJ","values":[{"value":"6,69E+01","module":"A1-A3"},{"value":"9,43E-02","module":"C1"},{"value":"2,32E-01","module":"C2"},{"value":"5,05E-02","module":"C3"},{"value":"1,94E-01","module":"C4"},{"value":"0,0E+00","module":"D"}]},{"parameter":"PENRM","unit":"MJ","values":[{"value":"2,11E+01","module":"A1-A3"},{"value":"0,0E+00","module":"C1"},{"value":"0,0E+00","module":"C2"},{"value":"0,0E+00","module":"C3"},{"value":"0,0E+00","module":"C4"},{"value":"0,0E+00","module":"D"}]},{"parameter":"PENRT","unit":"MJ","values":[{"value":"8,81E+01","module":"A1-A3"},{"value":"9,43E-02","module":"C1"},{"value":"2,32E-01","module":"C2"},{"value":"5,05E-02","module":"C3"},{"value":"1,94E-01","module":"C4"},{"value":"0,0E+00","module":"D"}]},{"parameter":"SM","unit":"kg","values":[{"value":"0,0E+00","module":"A1-A3"},{"value":"0,0E+00","module":"C1"},{"value":"0,0E+00","module":"C2"},{"value":"0,0E+00","module":"C3"},{"value":"0,0E+00","module":"C4"},{"value":"0,0E+00","module":"D"}]},{"parameter":"RSF","unit":"MJ","values":[{"value":"0,0E+00","module":"A1-A3"},{"value":"0,0E+00","module":"C1"},{"value":"0,0E+00","module":"C2"},{"value":"0,0E+00","module":"C3"},{"value":"0,0E+00","module":"C4"},{"value":"0,0E+00","module":"D"}]},{"parameter":"NRSF","unit":"MJ","values":[{"value":"0,0E+00","module":"A1-A3"},{"value":"0,0E+00","module":"C1"},{"value":"0,0E+00","module":"C2"},{"value":"0,0E+00","module":"C3"},{"value":"0,0E+00","module":"C4"},{"value":"0,0E+00","module":"D"}]},{"parameter":"FW","unit":"m^3","values":[{"value":"1,18E-02","module":"A1-A3"},{"value":"4,55E-05","module":"C1"},{"value":"1,81E-05","module":"C2"},{"value":"1,44E-05","module":"C3"},{"value":"4,90E-05","module":"C4"},{"value":"0,0E+00","module":"D"}]}],"end_of_life_waste":[{"parameter":"HWD","unit":"kg","values":[{"value":"7,40E-09","module":"A1-A3"},{"value":"7,38E-12","module":"C1"},{"value":"8,59E-13","module":"C2"},{"value":"1,31E-13","module":"C3"},{"value":"4,23E-12","module":"C4"},{"value":"0,0E+00","module":"D"}]},{"parameter":"NHWD","unit":"kg","values":[{"value":"6,94E-02","module":"A1-A3"},{"value":"6,91E-05","module":"C1"},{"value":"3,35E-05","module":"C2"},{"value":"1,33E-05","module":"C3"},{"value":"9,71E-01","module":"C4"},{"value":"0,0E+00","module":"D"}]},{"parameter":"RWD","unit":"kg","values":[{"value":"1,31E-03","module":"A1-A3"},{"value":"1,50E-05","module":"C1"},{"value":"3,00E-07","module":"C2"},{"value":"6,77E-07","module":"C3"},{"value":"2,21E-06","module":"C4"},{"value":"0,0E+00","module":"D"}]}],"end_of_life_flow":[{"parameter":"CRU","unit":"kg","values":[{"value":"0,0E+00","module":"A1-A3"},{"value":"0,0E+00","module":"C1"},{"value":"0,0E+00","module":"C2"},{"value":"0,0E+00","module":"C3"},{"value":"0,0E+00","module":"C4"},{"value":"0,0E+00","module":"D"}]},{"parameter":"MFR","unit":"kg","values":[{"value":"0,0E+00","module":"A1-A3"},{"value":"0,0E+00","module":"C1"},{"value":"0,0E+00","module":"C2"},{"value":"0,0E+00","module":"C3"},{"value":"0,0E+00","module":"C4"},{"value":"0,0E+00","module":"D"}]},{"parameter":"MER","unit":"kg","values":[{"value":"0,0E+00","module":"A1-A3"},{"value":"0,0E+00","module":"C1"},{"value":"0,0E+00","module":"C2"},{"value":"0,0E+00","module":"C3"},{"value":"0,0E+00","module":"C4"},{"value":"0,0E+00","module":"D"}]},{"parameter":"EEE","unit":"MJ","values":[{"value":"0,0E+00","module":"A1-A3"},{"value":"0,0E+00","module":"C1"},{"value":"0,0E+00","module":"C2"},{"value":"0,0E+00","module":"C3"},{"value":"0,0E+00","module":"C4"},{"value":"0,0E+00","module":"D"}]},{"parameter":"EET","unit":"MJ","values":[{"value":"0,0E+00","module":"A1-A3"},{"value":"0,0E+00","module":"C1"},{"value":"0,0E+00","module":"C2"},{"value":"0,0E+00","module":"C3"},{"value":"0,0E+00","module":"C4"},{"value":"0,0E+00","module":"D"}]}]}