{"product_name":"RESITRIX\u00ae MB und CL","epd_id":"EPD-CCM-20210133-IBB1-DE","compliance":["DIN EN 15804+A2","ISO 14025"],"producer_name":"CARLISLE Construction Materials GmbH","environmental_impact":[{"parameter":"GWP-total","unit":"kg CO2-eq.","values":[{"value":"8,23E+00","module":"A1-A3"},{"value":"0,0E+00","module":"C1"},{"value":"8,35E-03","module":"C2"},{"value":"6,48E+00","module":"C3"},{"value":"0,0E+00","module":"C4"},{"value":"-4,28E+00","module":"D"}]},{"parameter":"GWP-fossil","unit":"kg CO2-eq.","values":[{"value":"8,51E+00","module":"A1-A3"},{"value":"0,0E+00","module":"C1"},{"value":"8,31E-03","module":"C2"},{"value":"6,48E+00","module":"C3"},{"value":"0,0E+00","module":"C4"},{"value":"-4,26E+00","module":"D"}]},{"parameter":"GWP-biogenic","unit":"kg CO2-eq.","values":[{"value":"-2,90E-01","module":"A1-A3"},{"value":"0,0E+00","module":"C1"},{"value":"3,35E-06","module":"C2"},{"value":"5,77E-04","module":"C3"},{"value":"0,0E+00","module":"C4"},{"value":"-1,79E-02","module":"D"}]},{"parameter":"GWP-luluc","unit":"kg CO2-eq.","values":[{"value":"6,00E-03","module":"A1-A3"},{"value":"0,0E+00","module":"C1"},{"value":"3,48E-05","module":"C2"},{"value":"2,23E-04","module":"C3"},{"value":"0,0E+00","module":"C4"},{"value":"-5,51E-03","module":"D"}]},{"parameter":"ODP","unit":"kg CFC11-eq.","values":[{"value":"1,27E-12","module":"A1-A3"},{"value":"0,0E+00","module":"C1"},{"value":"2,04E-18","module":"C2"},{"value":"1,89E-15","module":"C3"},{"value":"0,0E+00","module":"C4"},{"value":"-6,61E-14","module":"D"}]},{"parameter":"AP","unit":"mol H^(+)-eq.","values":[{"value":"1,19E-02","module":"A1-A3"},{"value":"0,0E+00","module":"C1"},{"value":"6,99E-06","module":"C2"},{"value":"1,06E-03","module":"C3"},{"value":"0,0E+00","module":"C4"},{"value":"-4,70E-03","module":"D"}]},{"parameter":"POCP","unit":"kg NMVOC-eq.","values":[{"value":"1,07E-02","module":"A1-A3"},{"value":"0,0E+00","module":"C1"},{"value":"5,62E-06","module":"C2"},{"value":"6,92E-04","module":"C3"},{"value":"0,0E+00","module":"C4"},{"value":"-4,08E-03","module":"D"}]},{"parameter":"ADPE","unit":"kg Sb-eq.","values":[{"value":"2,28E+02","module":"A1-A3"},{"value":"0,0E+00","module":"C1"},{"value":"1,10E-01","module":"C2"},{"value":"1,91E+00","module":"C3"},{"value":"0,0E+00","module":"C4"},{"value":"-6,11E+01","module":"D"}]},{"parameter":"ADPF","unit":"MJ","values":[{"value":"3,31E-05","module":"A1-A3"},{"value":"0,0E+00","module":"C1"},{"value":"6,91E-10","module":"C2"},{"value":"2,70E-08","module":"C3"},{"value":"0,0E+00","module":"C4"},{"value":"-9,30E-07","module":"D"}]},{"parameter":"WDP","unit":"m^3 Welt-eq. entzogen","values":[{"value":"2,27E-01","module":"A1-A3"},{"value":"0,0E+00","module":"C1"},{"value":"3,58E-05","module":"C2"},{"value":"8,25E-01","module":"C3"},{"value":"0,0E+00","module":"C4"},{"value":"-4,91E-02","module":"D"}]},{"parameter":"EP-freshwater","unit":"kg PO4-eq.","values":[{"value":"1,96E-05","module":"A1-A3"},{"value":"0,0E+00","module":"C1"},{"value":"1,81E-08","module":"C2"},{"value":"5,97E-07","module":"C3"},{"value":"0,0E+00","module":"C4"},{"value":"-9,02E-06","module":"D"}]},{"parameter":"EP-marine","unit":"kg N-eq.","values":[{"value":"2,82E-03","module":"A1-A3"},{"value":"0,0E+00","module":"C1"},{"value":"2,02E-06","module":"C2"},{"value":"2,59E-04","module":"C3"},{"value":"0,0E+00","module":"C4"},{"value":"-1,52E-03","module":"D"}]},{"parameter":"EP-terrestrial","unit":"mol N-eq.","values":[{"value":"3,10E-02","module":"A1-A3"},{"value":"0,0E+00","module":"C1"},{"value":"2,49E-05","module":"C2"},{"value":"4,98E-03","module":"C3"},{"value":"0,0E+00","module":"C4"},{"value":"-1,62E-02","module":"D"}]}],"additional_environmental_impact":[{"parameter":"PM","unit":"Krankheitsf\u00e4lle","values":[{"value":"1,76E-07","module":"A1-A3"},{"value":"0,0E+00","module":"C1"},{"value":"7,88E-11","module":"C2"},{"value":"1,45E-08","module":"C3"},{"value":"0,0E+00","module":"C4"},{"value":"-3,55E-08","module":"D"}]},{"parameter":"ETP-fw","unit":"CTUe","values":[{"value":"1,19E+02","module":"A1-A3"},{"value":"0,0E+00","module":"C1"},{"value":"9,20E-02","module":"C2"},{"value":"9,03E-01","module":"C3"},{"value":"0,0E+00","module":"C4"},{"value":"-1,07E+01","module":"D"}]},{"parameter":"HTP-c","unit":"CTUh","values":[{"value":"4,59E-09","module":"A1-A3"},{"value":"0,0E+00","module":"C1"},{"value":"2,19E-12","module":"C2"},{"value":"5,02E-11","module":"C3"},{"value":"0,0E+00","module":"C4"},{"value":"-6,02E-10","module":"D"}]},{"parameter":"HTP-nc","unit":"CTUh","values":[{"value":"1,48E-07","module":"A1-A3"},{"value":"0,0E+00","module":"C1"},{"value":"9,74E-11","module":"C2"},{"value":"1,97E-09","module":"C3"},{"value":"0,0E+00","module":"C4"},{"value":"-2,51E-08","module":"D"}]},{"parameter":"SQP","unit":"SQP","values":[{"value":"5,59E+01","module":"A1-A3"},{"value":"0,0E+00","module":"C1"},{"value":"3,46E-02","module":"C2"},{"value":"6,30E-01","module":"C3"},{"value":"0,0E+00","module":"C4"},{"value":"-1,37E+01","module":"D"}]}],"resource_use":[{"parameter":"PERE","unit":"MJ","values":[{"value":"1,04E+01","module":"A1-A3"},{"value":"0,0E+00","module":"C1"},{"value":"6,43E-03","module":"C2"},{"value":"4,55E-01","module":"C3"},{"value":"0,0E+00","module":"C4"},{"value":"-1,55E+01","module":"D"}]},{"parameter":"PERM","unit":"MJ","values":[{"value":"3,03E+00","module":"A1-A3"},{"value":"0,0E+00","module":"C1"},{"value":"0,0E+00","module":"C2"},{"value":"0,0E+00","module":"C3"},{"value":"0,0E+00","module":"C4"},{"value":"0,0E+00","module":"D"}]},{"parameter":"PERT","unit":"MJ","values":[{"value":"1,34E+01","module":"A1-A3"},{"value":"0,0E+00","module":"C1"},{"value":"6,43E-03","module":"C2"},{"value":"4,55E-01","module":"C3"},{"value":"0,0E+00","module":"C4"},{"value":"-1,55E+01","module":"D"}]},{"parameter":"PENRE","unit":"MJ","values":[{"value":"1,24E+02","module":"A1-A3"},{"value":"0,0E+00","module":"C1"},{"value":"1,10E-01","module":"C2"},{"value":"1,07E+02","module":"C3"},{"value":"0,0E+00","module":"C4"},{"value":"-6,11E+01","module":"D"}]},{"parameter":"PENRM","unit":"MJ","values":[{"value":"1,05E+02","module":"A1-A3"},{"value":"0,0E+00","module":"C1"},{"value":"0,0E+00","module":"C2"},{"value":"-1,05E+02","module":"C3"},{"value":"0,0E+00","module":"C4"},{"value":"0,0E+00","module":"D"}]},{"parameter":"PENRT","unit":"MJ","values":[{"value":"2,29E+02","module":"A1-A3"},{"value":"0,0E+00","module":"C1"},{"value":"1,10E-01","module":"C2"},{"value":"1,91E+00","module":"C3"},{"value":"0,0E+00","module":"C4"},{"value":"-6,11E+01","module":"D"}]},{"parameter":"SM","unit":"kg","values":[{"value":"0,0E+00","module":"A1-A3"},{"value":"0,0E+00","module":"C1"},{"value":"0,0E+00","module":"C2"},{"value":"0,0E+00","module":"C3"},{"value":"0,0E+00","module":"C4"},{"value":"0,0E+00","module":"D"}]},{"parameter":"RSF","unit":"MJ","values":[{"value":"0,0E+00","module":"A1-A3"},{"value":"0,0E+00","module":"C1"},{"value":"0,0E+00","module":"C2"},{"value":"0,0E+00","module":"C3"},{"value":"0,0E+00","module":"C4"},{"value":"0,0E+00","module":"D"}]},{"parameter":"NRSF","unit":"MJ","values":[{"value":"0,0E+00","module":"A1-A3"},{"value":"0,0E+00","module":"C1"},{"value":"0,0E+00","module":"C2"},{"value":"0,0E+00","module":"C3"},{"value":"0,0E+00","module":"C4"},{"value":"0,0E+00","module":"D"}]},{"parameter":"FW","unit":"m^3","values":[{"value":"1,94E-02","module":"A1-A3"},{"value":"0,0E+00","module":"C1"},{"value":"5,76E-06","module":"C2"},{"value":"1,93E-02","module":"C3"},{"value":"0,0E+00","module":"C4"},{"value":"-8,44E-03","module":"D"}]}],"end_of_life_waste":[{"parameter":"HWD","unit":"kg","values":[{"value":"3,09E-07","module":"A1-A3"},{"value":"0,0E+00","module":"C1"},{"value":"4,13E-09","module":"C2"},{"value":"8,29E-09","module":"C3"},{"value":"0,0E+00","module":"C4"},{"value":"-3,22E-08","module":"D"}]},{"parameter":"NHWD","unit":"kg","values":[{"value":"1,39E-01","module":"A1-A3"},{"value":"0,0E+00","module":"C1"},{"value":"1,94E-05","module":"C2"},{"value":"2,29E-01","module":"C3"},{"value":"0,0E+00","module":"C4"},{"value":"-2,89E-02","module":"D"}]},{"parameter":"RWD","unit":"kg","values":[{"value":"1,30E-03","module":"A1-A3"},{"value":"0,0E+00","module":"C1"},{"value":"1,16E-07","module":"C2"},{"value":"6,46E-05","module":"C3"},{"value":"0,0E+00","module":"C4"},{"value":"-2,24E-03","module":"D"}]}],"end_of_life_flow":[{"parameter":"CRU","unit":"kg","values":[{"value":"0,0E+00","module":"A1-A3"},{"value":"0,0E+00","module":"C1"},{"value":"0,0E+00","module":"C2"},{"value":"0,0E+00","module":"C3"},{"value":"0,0E+00","module":"C4"},{"value":"0,0E+00","module":"D"}]},{"parameter":"MFR","unit":"kg","values":[{"value":"0,0E+00","module":"A1-A3"},{"value":"0,0E+00","module":"C1"},{"value":"0,0E+00","module":"C2"},{"value":"0,0E+00","module":"C3"},{"value":"0,0E+00","module":"C4"},{"value":"0,0E+00","module":"D"}]},{"parameter":"MER","unit":"kg","values":[{"value":"0,0E+00","module":"A1-A3"},{"value":"0,0E+00","module":"C1"},{"value":"0,0E+00","module":"C2"},{"value":"3,50E+00","module":"C3"},{"value":"0,0E+00","module":"C4"},{"value":"0,0E+00","module":"D"}]},{"parameter":"EEE","unit":"MJ","values":[{"value":"0,0E+00","module":"A1-A3"},{"value":"0,0E+00","module":"C1"},{"value":"0,0E+00","module":"C2"},{"value":"1,40E+01","module":"C3"},{"value":"0,0E+00","module":"C4"},{"value":"0,0E+00","module":"D"}]},{"parameter":"EET","unit":"MJ","values":[{"value":"0,0E+00","module":"A1-A3"},{"value":"0,0E+00","module":"C1"},{"value":"0,0E+00","module":"C2"},{"value":"3,18E+01","module":"C3"},{"value":"0,0E+00","module":"C4"},{"value":"0,0E+00","module":"D"}]}]}