{"product_name":"REST\u00c5L","epd_id":"NEPD-6276-5539","compliance":["EN 15804+A2","ISO 14025","ISO 21930"],"producer_name":"E.A. Smith AS","environmental_impact":[{"parameter":"GWP-total","unit":"kg CO2-eq.","values":[{"value":"3,33E-01","module":"A1-A3"},{"value":"9,81E-03","module":"A4"},{"value":"0,0E+00","module":"A5"},{"value":"0,0E+00","module":"C1"},{"value":"4,45E-02","module":"C2"},{"value":"0,0E+00","module":"C3"},{"value":"4,28E-04","module":"C4"},{"value":"-5,63E-01","module":"D"}]},{"parameter":"GWP-fossil","unit":"kg CO2-eq.","values":[{"value":"3,33E-01","module":"A1-A3"},{"value":"9,80E-03","module":"A4"},{"value":"0,0E+00","module":"A5"},{"value":"0,0E+00","module":"C1"},{"value":"4,44E-02","module":"C2"},{"value":"0,0E+00","module":"C3"},{"value":"4,28E-04","module":"C4"},{"value":"-5,62E-01","module":"D"}]},{"parameter":"GWP-biogenic","unit":"kg CO2-eq.","values":[{"value":"4,44E-04","module":"A1-A3"},{"value":"4,06E-06","module":"A4"},{"value":"0,0E+00","module":"A5"},{"value":"0,0E+00","module":"C1"},{"value":"1,90E-05","module":"C2"},{"value":"0,0E+00","module":"C3"},{"value":"3,64E-07","module":"C4"},{"value":"-3,10E-04","module":"D"}]},{"parameter":"GWP-luluc","unit":"kg CO2-eq.","values":[{"value":"1,56E-04","module":"A1-A3"},{"value":"3,49E-06","module":"A4"},{"value":"0,0E+00","module":"A5"},{"value":"0,0E+00","module":"C1"},{"value":"1,35E-05","module":"C2"},{"value":"0,0E+00","module":"C3"},{"value":"8,39E-08","module":"C4"},{"value":"-2,52E-04","module":"D"}]},{"parameter":"ODP","unit":"kg CFC 11-eq.","values":[{"value":"2,64E-08","module":"A1-A3"},{"value":"2,22E-09","module":"A4"},{"value":"0,0E+00","module":"A5"},{"value":"0,0E+00","module":"C1"},{"value":"1,07E-08","module":"C2"},{"value":"0,0E+00","module":"C3"},{"value":"2,08E-10","module":"C4"},{"value":"-1,78E-08","module":"D"}]},{"parameter":"AP","unit":"mol H+-eq.","values":[{"value":"2,26E-03","module":"A1-A3"},{"value":"2,82E-05","module":"A4"},{"value":"0,0E+00","module":"A5"},{"value":"0,0E+00","module":"C1"},{"value":"1,43E-04","module":"C2"},{"value":"0,0E+00","module":"C3"},{"value":"4,17E-06","module":"C4"},{"value":"-2,79E-03","module":"D"}]},{"parameter":"POCP","unit":"kg NMVOC-eq.","values":[{"value":"2,07E-03","module":"A1-A3"},{"value":"2,39E-05","module":"A4"},{"value":"0,0E+00","module":"A5"},{"value":"0,0E+00","module":"C1"},{"value":"1,37E-04","module":"C2"},{"value":"0,0E+00","module":"C3"},{"value":"4,93E-06","module":"C4"},{"value":"-2,82E-03","module":"D"}]},{"parameter":"ADPE","unit":"kg Sb-eq.","values":[{"value":"5,79E-06","module":"A1-A3"},{"value":"2,71E-07","module":"A4"},{"value":"0,0E+00","module":"A5"},{"value":"0,0E+00","module":"C1"},{"value":"7,92E-07","module":"C2"},{"value":"0,0E+00","module":"C3"},{"value":"3,79E-09","module":"C4"},{"value":"-9,70E-06","module":"D"}]},{"parameter":"ADPF","unit":"MJ","values":[{"value":"3,72E+00","module":"A1-A3"},{"value":"1,48E-01","module":"A4"},{"value":"0,0E+00","module":"A5"},{"value":"0,0E+00","module":"C1"},{"value":"7,22E-01","module":"C2"},{"value":"0,0E+00","module":"C3"},{"value":"1,38E-02","module":"C4"},{"value":"-4,73E+00","module":"D"}]},{"parameter":"WDP","unit":"m3 world-eq.","values":[{"value":"1,11E+01","module":"A1-A3"},{"value":"1,43E-01","module":"A4"},{"value":"0,0E+00","module":"A5"},{"value":"0,0E+00","module":"C1"},{"value":"5,53E-01","module":"C2"},{"value":"0,0E+00","module":"C3"},{"value":"2,91E-02","module":"C4"},{"value":"2,91E+01","module":"D"}]},{"parameter":"EP-freshwater","unit":"kg P-eq.","values":[{"value":"1,76E-05","module":"A1-A3"},{"value":"7,83E-08","module":"A4"},{"value":"0,0E+00","module":"A5"},{"value":"0,0E+00","module":"C1"},{"value":"3,53E-07","module":"C2"},{"value":"0,0E+00","module":"C3"},{"value":"3,19E-09","module":"C4"},{"value":"-3,46E-05","module":"D"}]},{"parameter":"EP-marine","unit":"kg N-eq.","values":[{"value":"5,18E-04","module":"A1-A3"},{"value":"5,57E-06","module":"A4"},{"value":"0,0E+00","module":"A5"},{"value":"0,0E+00","module":"C1"},{"value":"3,13E-05","module":"C2"},{"value":"0,0E+00","module":"C3"},{"value":"1,57E-06","module":"C4"},{"value":"-5,78E-04","module":"D"}]},{"parameter":"EP-terrestrial","unit":"mol N-eq.","values":[{"value":"5,86E-03","module":"A1-A3"},{"value":"6,23E-05","module":"A4"},{"value":"0,0E+00","module":"A5"},{"value":"0,0E+00","module":"C1"},{"value":"3,49E-04","module":"C2"},{"value":"0,0E+00","module":"C3"},{"value":"1,72E-05","module":"C4"},{"value":"-5,91E-03","module":"D"}]},{"parameter":"GWP-IOBC","unit":"kg CO2-eq.","values":[{"value":"3,33E-01","module":"A1-A3"},{"value":"9,81E-03","module":"A4"},{"value":"0,0E+00","module":"A5"},{"value":"0,0E+00","module":"C1"},{"value":"4,44E-02","module":"C2"},{"value":"0,0E+00","module":"C3"},{"value":"4,28E-04","module":"C4"},{"value":"-8,42E-01","module":"D"}]}],"additional_environmental_impact":[{"parameter":"PM","unit":"disease incidence","values":[{"value":"3,22E-08","module":"A1-A3"},{"value":"6,00E-10","module":"A4"},{"value":"0,0E+00","module":"A5"},{"value":"0,0E+00","module":"C1"},{"value":"4,08E-09","module":"C2"},{"value":"0,0E+00","module":"C3"},{"value":"8,90E-11","module":"C4"},{"value":"-4,67E-08","module":"D"}]},{"parameter":"ETP-fw","unit":"CTUe","values":[{"value":"1,41E+01","module":"A1-A3"},{"value":"1,10E-01","module":"A4"},{"value":"0,0E+00","module":"A5"},{"value":"0,0E+00","module":"C1"},{"value":"5,28E-01","module":"C2"},{"value":"0,0E+00","module":"C3"},{"value":"6,83E-03","module":"C4"},{"value":"-3,13E+01","module":"D"}]},{"parameter":"HTP-c","unit":"CTUh","values":[{"value":"2,71E-09","module":"A1-A3"},{"value":"0,0E+00","module":"A4"},{"value":"0,0E+00","module":"A5"},{"value":"0,0E+00","module":"C1"},{"value":"0,0E+00","module":"C2"},{"value":"0,0E+00","module":"C3"},{"value":"0,0E+00","module":"C4"},{"value":"-2,70E-09","module":"D"}]},{"parameter":"HTP-nc","unit":"CTUh","values":[{"value":"2,68E-08","module":"A1-A3"},{"value":"1,20E-10","module":"A4"},{"value":"0,0E+00","module":"A5"},{"value":"0,0E+00","module":"C1"},{"value":"5,10E-10","module":"C2"},{"value":"0,0E+00","module":"C3"},{"value":"4,00E-12","module":"C4"},{"value":"5,88E-08","module":"D"}]},{"parameter":"SQP","unit":"unitless","values":[{"value":"1,21E+00","module":"A1-A3"},{"value":"1,04E-01","module":"A4"},{"value":"0,0E+00","module":"A5"},{"value":"0,0E+00","module":"C1"},{"value":"8,27E-01","module":"C2"},{"value":"0,0E+00","module":"C3"},{"value":"5,03E-02","module":"C4"},{"value":"-3,54E-01","module":"D"}]},{"parameter":"IRP","unit":"kBq U235-eq.","values":[{"value":"1,07E-02","module":"A1-A3"},{"value":"6,48E-04","module":"A4"},{"value":"0,0E+00","module":"A5"},{"value":"0,0E+00","module":"C1"},{"value":"3,15E-03","module":"C2"},{"value":"0,0E+00","module":"C3"},{"value":"5,99E-05","module":"C4"},{"value":"2,02E-03","module":"D"}]}],"resource_use":[{"parameter":"PERE","unit":"MJ","values":[{"value":"6,55E-01","module":"A1-A3"},{"value":"2,12E-03","module":"A4"},{"value":"0,0E+00","module":"A5"},{"value":"0,0E+00","module":"C1"},{"value":"9,08E-03","module":"C2"},{"value":"0,0E+00","module":"C3"},{"value":"2,12E-04","module":"C4"},{"value":"-3,84E-01","module":"D"}]},{"parameter":"PERM","unit":"MJ","values":[{"value":"0,0E+00","module":"A1-A3"},{"value":"0,0E+00","module":"A4"},{"value":"0,0E+00","module":"A5"},{"value":"0,0E+00","module":"C1"},{"value":"0,0E+00","module":"C2"},{"value":"0,0E+00","module":"C3"},{"value":"0,0E+00","module":"C4"},{"value":"0,0E+00","module":"D"}]},{"parameter":"PERT","unit":"MJ","values":[{"value":"6,55E-01","module":"A1-A3"},{"value":"2,12E-03","module":"A4"},{"value":"0,0E+00","module":"A5"},{"value":"0,0E+00","module":"C1"},{"value":"9,08E-03","module":"C2"},{"value":"0,0E+00","module":"C3"},{"value":"2,12E-04","module":"C4"},{"value":"-3,84E-01","module":"D"}]},{"parameter":"PENRE","unit":"MJ","values":[{"value":"3,73E+00","module":"A1-A3"},{"value":"1,48E-01","module":"A4"},{"value":"0,0E+00","module":"A5"},{"value":"0,0E+00","module":"C1"},{"value":"7,22E-01","module":"C2"},{"value":"0,0E+00","module":"C3"},{"value":"1,38E-02","module":"C4"},{"value":"-4,73E+00","module":"D"}]},{"parameter":"PENRM","unit":"MJ","values":[{"value":"0,0E+00","module":"A1-A3"},{"value":"0,0E+00","module":"A4"},{"value":"0,0E+00","module":"A5"},{"value":"0,0E+00","module":"C1"},{"value":"0,0E+00","module":"C2"},{"value":"0,0E+00","module":"C3"},{"value":"0,0E+00","module":"C4"},{"value":"0,0E+00","module":"D"}]},{"parameter":"PENRT","unit":"MJ","values":[{"value":"3,73E+00","module":"A1-A3"},{"value":"1,48E-01","module":"A4"},{"value":"0,0E+00","module":"A5"},{"value":"0,0E+00","module":"C1"},{"value":"7,22E-01","module":"C2"},{"value":"0,0E+00","module":"C3"},{"value":"1,38E-02","module":"C4"},{"value":"-4,73E+00","module":"D"}]},{"parameter":"SM","unit":"kg","values":[{"value":"5,55E-02","module":"A1-A3"},{"value":"0,0E+00","module":"A4"},{"value":"0,0E+00","module":"A5"},{"value":"0,0E+00","module":"C1"},{"value":"0,0E+00","module":"C2"},{"value":"0,0E+00","module":"C3"},{"value":"0,0E+00","module":"C4"},{"value":"0,0E+00","module":"D"}]},{"parameter":"RSF","unit":"MJ","values":[{"value":"7,19E-03","module":"A1-A3"},{"value":"7,59E-05","module":"A4"},{"value":"0,0E+00","module":"A5"},{"value":"0,0E+00","module":"C1"},{"value":"3,17E-04","module":"C2"},{"value":"0,0E+00","module":"C3"},{"value":"4,39E-06","module":"C4"},{"value":"2,03E-02","module":"D"}]},{"parameter":"NRSF","unit":"MJ","values":[{"value":"2,15E-01","module":"A1-A3"},{"value":"2,71E-04","module":"A4"},{"value":"0,0E+00","module":"A5"},{"value":"0,0E+00","module":"C1"},{"value":"1,06E-03","module":"C2"},{"value":"0,0E+00","module":"C3"},{"value":"1,26E-05","module":"C4"},{"value":"5,91E-01","module":"D"}]},{"parameter":"FW","unit":"m3","values":[{"value":"4,35E-03","module":"A1-A3"},{"value":"1,58E-05","module":"A4"},{"value":"0,0E+00","module":"A5"},{"value":"0,0E+00","module":"C1"},{"value":"8,21E-05","module":"C2"},{"value":"0,0E+00","module":"C3"},{"value":"1,64E-05","module":"C4"},{"value":"-1,18E-03","module":"D"}]}],"end_of_life_waste":[{"parameter":"HWD","unit":"kg","values":[{"value":"1,27E-03","module":"A1-A3"},{"value":"7,64E-06","module":"A4"},{"value":"0,0E+00","module":"A5"},{"value":"0,0E+00","module":"C1"},{"value":"3,95E-05","module":"C2"},{"value":"0,0E+00","module":"C3"},{"value":"0,0E+00","module":"C4"},{"value":"-2,92E-03","module":"D"}]},{"parameter":"NHWD","unit":"kg","values":[{"value":"1,33E-01","module":"A1-A3"},{"value":"7,21E-03","module":"A4"},{"value":"0,0E+00","module":"A5"},{"value":"0,0E+00","module":"C1"},{"value":"6,27E-02","module":"C2"},{"value":"0,0E+00","module":"C3"},{"value":"9,99E-02","module":"C4"},{"value":"-2,30E-01","module":"D"}]},{"parameter":"RWD","unit":"kg","values":[{"value":"1,23E-05","module":"A1-A3"},{"value":"1,01E-06","module":"A4"},{"value":"0,0E+00","module":"A5"},{"value":"0,0E+00","module":"C1"},{"value":"4,93E-06","module":"C2"},{"value":"0,0E+00","module":"C3"},{"value":"0,0E+00","module":"C4"},{"value":"1,55E-06","module":"D"}]}],"end_of_life_flow":[{"parameter":"CRU","unit":"kg","values":[{"value":"0,0E+00","module":"A1-A3"},{"value":"0,0E+00","module":"A4"},{"value":"0,0E+00","module":"A5"},{"value":"0,0E+00","module":"C1"},{"value":"0,0E+00","module":"C2"},{"value":"0,0E+00","module":"C3"},{"value":"0,0E+00","module":"C4"},{"value":"0,0E+00","module":"D"}]},{"parameter":"MFR","unit":"kg","values":[{"value":"0,0E+00","module":"A1-A3"},{"value":"0,0E+00","module":"A4"},{"value":"0,0E+00","module":"A5"},{"value":"0,0E+00","module":"C1"},{"value":"0,0E+00","module":"C2"},{"value":"8,99E-01","module":"C3"},{"value":"0,0E+00","module":"C4"},{"value":"0,0E+00","module":"D"}]},{"parameter":"MER","unit":"kg","values":[{"value":"0,0E+00","module":"A1-A3"},{"value":"0,0E+00","module":"A4"},{"value":"0,0E+00","module":"A5"},{"value":"0,0E+00","module":"C1"},{"value":"0,0E+00","module":"C2"},{"value":"0,0E+00","module":"C3"},{"value":"0,0E+00","module":"C4"},{"value":"0,0E+00","module":"D"}]},{"parameter":"EEE","unit":"MJ","values":[{"value":"0,0E+00","module":"A1-A3"},{"value":"0,0E+00","module":"A4"},{"value":"0,0E+00","module":"A5"},{"value":"0,0E+00","module":"C1"},{"value":"0,0E+00","module":"C2"},{"value":"0,0E+00","module":"C3"},{"value":"0,0E+00","module":"C4"},{"value":"0,0E+00","module":"D"}]},{"parameter":"EET","unit":"MJ","values":[{"value":"0,0E+00","module":"A1-A3"},{"value":"0,0E+00","module":"A4"},{"value":"0,0E+00","module":"A5"},{"value":"0,0E+00","module":"C1"},{"value":"0,0E+00","module":"C2"},{"value":"0,0E+00","module":"C3"},{"value":"0,0E+00","module":"C4"},{"value":"0,0E+00","module":"D"}]}]}