{"product_name":"REX640 Protection and Control Relay","epd_id":"NEPD-3951-2989-EN","compliance":["EN 15804+A2","ISO 14025","ISO 21930"],"producer_name":"ABB Switzerland Ltd, Group Technology Management","environmental_impact":[{"parameter":"GWP-total","unit":"kg CO2-eq.","values":[{"value":"2,35E+02","module":"A1"},{"value":"1,35E+00","module":"A3"},{"value":"4,13E+01","module":"A4"},{"value":"1,46E+00","module":"A5"},{"value":"5,77E+02","module":"B1"},{"value":"5,91E+00","module":"C3"}]},{"parameter":"GWP-fossil","unit":"kg CO2-eq.","values":[{"value":"2,35E+02","module":"A1"},{"value":"3,56E+00","module":"A3"},{"value":"4,13E+01","module":"A4"},{"value":"7,43E-02","module":"A5"},{"value":"5,58E+02","module":"B1"},{"value":"5,73E+00","module":"C3"}]},{"parameter":"GWP-biogenic","unit":"kg CO2-eq.","values":[{"value":"1,81E+00","module":"A1"},{"value":"-2,30E+00","module":"A3"},{"value":"1,46E-02","module":"A4"},{"value":"1,39E+00","module":"A5"},{"value":"1,86E+01","module":"B1"},{"value":"1,79E-01","module":"C3"}]},{"parameter":"GWP-luluc","unit":"kg CO2-eq.","values":[{"value":"4,25E-01","module":"A1"},{"value":"7,87E-02","module":"A3"},{"value":"3,00E-03","module":"A4"},{"value":"2,60E-05","module":"A5"},{"value":"1,31E+00","module":"B1"},{"value":"8,04E-04","module":"C3"}]},{"parameter":"ODP","unit":"kg CFC 11-eq.","values":[{"value":"1,52E-05","module":"A1"},{"value":"3,15E-07","module":"A3"},{"value":"9,40E-06","module":"A4"},{"value":"1,18E-08","module":"A5"},{"value":"2,76E-05","module":"B1"},{"value":"7,25E-08","module":"C3"}]},{"parameter":"AP","unit":"mol H+-eq.","values":[{"value":"2,24E+00","module":"A1"},{"value":"2,26E-02","module":"A3"},{"value":"2,15E-01","module":"A4"},{"value":"4,00E-04","module":"A5"},{"value":"3,00E+00","module":"B1"},{"value":"4,69E-03","module":"C3"}]},{"parameter":"POCP","unit":"kg NMVOC-eq.","values":[{"value":"1,04E+00","module":"A1"},{"value":"1,60E-02","module":"A3"},{"value":"2,23E-01","module":"A4"},{"value":"4,54E-04","module":"A5"},{"value":"1,24E+00","module":"B1"},{"value":"4,07E-03","module":"C3"}]},{"parameter":"ADPE","unit":"kg Sb-eq.","values":[{"value":"8,48E-02","module":"A1"},{"value":"4,55E-05","module":"A3"},{"value":"1,64E-05","module":"A4"},{"value":"2,20E-07","module":"A5"},{"value":"1,32E-03","module":"B1"},{"value":"8,29E-06","module":"C3"}]},{"parameter":"ADPF","unit":"MJ","values":[{"value":"2,87E+03","module":"A1"},{"value":"4,91E+01","module":"A3"},{"value":"5,80E+02","module":"A4"},{"value":"8,60E-01","module":"A5"},{"value":"1,19E+04","module":"B1"},{"value":"8,98E+00","module":"C3"}]},{"parameter":"WDP","unit":"m3 world-eq.","values":[{"value":"8,58E+01","module":"A1"},{"value":"2,36E+00","module":"A3"},{"value":"4,99E-01","module":"A4"},{"value":"-6,37E-03","module":"A5"},{"value":"1,29E+02","module":"B1"},{"value":"1,73E-01","module":"C3"}]},{"parameter":"EP-freshwater","unit":"kg P-eq.","values":[{"value":"2,82E-01","module":"A1"},{"value":"1,53E-03","module":"A3"},{"value":"6,24E-04","module":"A4"},{"value":"1,00E-05","module":"A5"},{"value":"5,57E-01","module":"B1"},{"value":"2,52E-04","module":"C3"}]},{"parameter":"EP-marine","unit":"kg N-eq.","values":[{"value":"0,0E+00","module":"A1"},{"value":"0,0E+00","module":"A3"},{"value":"0,0E+00","module":"A4"},{"value":"0,0E+00","module":"A5"},{"value":"0,0E+00","module":"B1"},{"value":"0,0E+00","module":"C3"}]},{"parameter":"EP-terrestrial","unit":"mol N-eq.","values":[{"value":"0,0E+00","module":"A1"},{"value":"0,0E+00","module":"A3"},{"value":"0,0E+00","module":"A4"},{"value":"0,0E+00","module":"A5"},{"value":"0,0E+00","module":"B1"},{"value":"0,0E+00","module":"C3"}]},{"parameter":"GWP-IOBC","unit":"kg CO2-eq.","values":[]}],"additional_environmental_impact":[{"parameter":"PM","unit":"disease incidence","values":[{"value":"1,70E-06","module":"A1"},{"value":"2,60E-10","module":"A3"},{"value":"2,74E-08","module":"A4"},{"value":"3,34E-09","module":"A5"},{"value":"4,86E-06","module":"B1"},{"value":"7,41E-09","module":"C3"}]},{"parameter":"ETP-fw","unit":"CTUe","values":[{"value":"2,75E+03","module":"A1"},{"value":"1,31E-01","module":"A3"},{"value":"3,12E+00","module":"A4"},{"value":"7,38E-01","module":"A5"},{"value":"3,36E+03","module":"B1"},{"value":"2,19E+01","module":"C3"}]},{"parameter":"HTP-c","unit":"CTUh","values":[{"value":"2,70E-08","module":"A1"},{"value":"9,00E-12","module":"A3"},{"value":"1,13E-10","module":"A4"},{"value":"4,00E-11","module":"A5"},{"value":"8,55E-08","module":"B1"},{"value":"4,35E-10","module":"C3"}]},{"parameter":"HTP-nc","unit":"CTUh","values":[{"value":"1,23E-06","module":"A1"},{"value":"1,56E-10","module":"A3"},{"value":"3,17E-09","module":"A4"},{"value":"7,10E-10","module":"A5"},{"value":"2,83E-06","module":"B1"},{"value":"2,57E-08","module":"C3"}]},{"parameter":"SQP","unit":"unitless","values":[{"value":"1,44E+02","module":"A1"},{"value":"5,81E-02","module":"A3"},{"value":"3,89E+00","module":"A4"},{"value":"4,85E-01","module":"A5"},{"value":"9,47E+02","module":"B1"},{"value":"1,13E+00","module":"C3"}]},{"parameter":"IRP","unit":"kBq U235-eq.","values":[{"value":"3,55E+00","module":"A1"},{"value":"5,68E-04","module":"A3"},{"value":"2,06E-02","module":"A4"},{"value":"2,30E-03","module":"A5"},{"value":"1,79E+02","module":"B1"},{"value":"5,97E-03","module":"C3"}]}],"resource_use":[{"parameter":"PERE","unit":"MJ","values":[{"value":"2,81E+03","module":"A1"},{"value":"4,90E+01","module":"A3"},{"value":"5,80E+02","module":"A4"},{"value":"8,60E-01","module":"A5"},{"value":"1,19E+04","module":"B1"},{"value":"8,98E+00","module":"C3"}]},{"parameter":"PERM","unit":"MJ","values":[{"value":"3,23E+02","module":"A1"},{"value":"9,09E+01","module":"A3"},{"value":"2,14E+00","module":"A4"},{"value":"1,54E-02","module":"A5"},{"value":"2,12E+03","module":"B1"},{"value":"7,14E-01","module":"C3"}]},{"parameter":"PERT","unit":"MJ","values":[{"value":"5,66E+01","module":"A1"},{"value":"0,0E+00","module":"A3"},{"value":"0,0E+00","module":"A4"},{"value":"0,0E+00","module":"A5"},{"value":"0,0E+00","module":"B1"},{"value":"0,0E+00","module":"C3"}]},{"parameter":"PENRE","unit":"MJ","values":[{"value":"0,0E+00","module":"A1"},{"value":"4,32E+01","module":"A3"},{"value":"0,0E+00","module":"A4"},{"value":"0,0E+00","module":"A5"},{"value":"0,0E+00","module":"B1"},{"value":"0,0E+00","module":"C3"}]},{"parameter":"PENRM","unit":"MJ","values":[{"value":"2,87E+03","module":"A1"},{"value":"4,90E+01","module":"A3"},{"value":"5,80E+02","module":"A4"},{"value":"8,60E-01","module":"A5"},{"value":"1,19E+04","module":"B1"},{"value":"8,98E+00","module":"C3"}]},{"parameter":"PENRT","unit":"MJ","values":[{"value":"3,23E+02","module":"A1"},{"value":"1,34E+02","module":"A3"},{"value":"2,14E+00","module":"A4"},{"value":"1,54E-02","module":"A5"},{"value":"2,12E+03","module":"B1"},{"value":"7,14E-01","module":"C3"}]},{"parameter":"SM","unit":"kg","values":[{"value":"3,37E+00","module":"A1"},{"value":"3,60E-01","module":"A3"},{"value":"0,0E+00","module":"A4"},{"value":"0,0E+00","module":"A5"},{"value":"0,0E+00","module":"B1"},{"value":"0,0E+00","module":"C3"}]},{"parameter":"RSF","unit":"MJ","values":[{"value":"0,0E+00","module":"A1"},{"value":"0,0E+00","module":"A3"},{"value":"0,0E+00","module":"A4"},{"value":"0,0E+00","module":"A5"},{"value":"0,0E+00","module":"B1"},{"value":"0,0E+00","module":"C3"}]},{"parameter":"NRSF","unit":"MJ","values":[{"value":"0,0E+00","module":"A1"},{"value":"0,0E+00","module":"A3"},{"value":"0,0E+00","module":"A4"},{"value":"0,0E+00","module":"A5"},{"value":"0,0E+00","module":"B1"},{"value":"0,0E+00","module":"C3"}]},{"parameter":"FW","unit":"m3","values":[{"value":"2,96E+00","module":"A1"},{"value":"1,54E-01","module":"A3"},{"value":"1,91E-02","module":"A4"},{"value":"-5,89E-05","module":"A5"},{"value":"1,01E+01","module":"B1"},{"value":"6,42E-03","module":"C3"}]}],"end_of_life_waste":[{"parameter":"HWD","unit":"kg","values":[{"value":"3,30E-02","module":"A1"},{"value":"1,19E-04","module":"A3"},{"value":"1,54E-03","module":"A4"},{"value":"2,15E-06","module":"A5"},{"value":"4,23E-03","module":"B1"},{"value":"1,71E-05","module":"C3"}]},{"parameter":"NHWD","unit":"kg","values":[{"value":"3,32E+01","module":"A1"},{"value":"9,58E-01","module":"A3"},{"value":"1,66E+00","module":"A4"},{"value":"1,39E-01","module":"A5"},{"value":"3,95E+01","module":"B1"},{"value":"9,32E-01","module":"C3"}]},{"parameter":"RWD","unit":"kg","values":[{"value":"8,13E-03","module":"A1"},{"value":"1,91E-04","module":"A3"},{"value":"4,11E-03","module":"A4"},{"value":"5,03E-06","module":"A5"},{"value":"8,80E-02","module":"B1"},{"value":"4,00E-05","module":"C3"}]}],"end_of_life_flow":[{"parameter":"CRU","unit":"kg","values":[{"value":"0,0E+00","module":"A1"},{"value":"0,0E+00","module":"A3"},{"value":"0,0E+00","module":"A4"},{"value":"0,0E+00","module":"A5"},{"value":"0,0E+00","module":"B1"},{"value":"0,0E+00","module":"C3"}]},{"parameter":"MFR","unit":"kg","values":[{"value":"1,23E+00","module":"A1"},{"value":"1,58E+00","module":"A3"},{"value":"0,0E+00","module":"A4"},{"value":"1,72E+00","module":"A5"},{"value":"0,0E+00","module":"B1"},{"value":"5,40E+00","module":"C3"}]},{"parameter":"MER","unit":"kg","values":[{"value":"0,0E+00","module":"A1"},{"value":"5,45E-01","module":"A3"},{"value":"0,0E+00","module":"A4"},{"value":"8,79E-01","module":"A5"},{"value":"0,0E+00","module":"B1"},{"value":"1,67E+00","module":"C3"}]},{"parameter":"EEE","unit":"MJ","values":[{"value":"0,0E+00","module":"A1"},{"value":"7,99E-01","module":"A3"},{"value":"0,0E+00","module":"A4"},{"value":"1,54E+00","module":"A5"},{"value":"0,0E+00","module":"B1"},{"value":"7,49E+00","module":"C3"}]},{"parameter":"EET","unit":"MJ","values":[{"value":"0,0E+00","module":"A1"},{"value":"1,63E+00","module":"A3"},{"value":"0,0E+00","module":"A4"},{"value":"3,09E+00","module":"A5"},{"value":"0,0E+00","module":"B1"},{"value":"1,45E+01","module":"C3"}]}]}