{"product_name":"RFD","epd_id":"NEPD-5504-4812","compliance":["EN 15804+A2","ISO 14025","ISO 21930"],"producer_name":"TROX Group","environmental_impact":[{"parameter":"GWP-total","unit":"kg CO2-eq.","values":[{"value":"2,34E+01","module":"A1-A3"},{"value":"5,82E-01","module":"A4"},{"value":"5,67E-03","module":"C1"},{"value":"3,64E-02","module":"C2"},{"value":"1,10E-01","module":"C3"},{"value":"6,53E-03","module":"C4"},{"value":"-9,70E-01","module":"D"}]},{"parameter":"GWP-fossil","unit":"kg CO2-eq.","values":[{"value":"2,33E+01","module":"A1-A3"},{"value":"5,81E-01","module":"A4"},{"value":"5,67E-03","module":"C1"},{"value":"3,63E-02","module":"C2"},{"value":"1,10E-01","module":"C3"},{"value":"6,50E-03","module":"C4"},{"value":"-9,69E-01","module":"D"}]},{"parameter":"GWP-biogenic","unit":"kg CO2-eq.","values":[{"value":"9,66E-02","module":"A1-A3"},{"value":"2,41E-04","module":"A4"},{"value":"1,06E-06","module":"C1"},{"value":"1,50E-05","module":"C2"},{"value":"1,16E-04","module":"C3"},{"value":"3,44E-06","module":"C4"},{"value":"-5,35E-04","module":"D"}]},{"parameter":"GWP-luluc","unit":"kg CO2-eq.","values":[{"value":"2,39E-02","module":"A1-A3"},{"value":"2,07E-04","module":"A4"},{"value":"4,47E-07","module":"C1"},{"value":"1,29E-05","module":"C2"},{"value":"1,25E-05","module":"C3"},{"value":"2,74E-05","module":"C4"},{"value":"-4,37E-04","module":"D"}]},{"parameter":"ODP","unit":"kg CFC 11-eq.","values":[{"value":"2,16E-06","module":"A1-A3"},{"value":"1,32E-07","module":"A4"},{"value":"1,23E-09","module":"C1"},{"value":"8,23E-09","module":"C2"},{"value":"5,60E-09","module":"C3"},{"value":"1,09E-09","module":"C4"},{"value":"-6,44E-06","module":"D"}]},{"parameter":"AP","unit":"mol H+-eq.","values":[{"value":"2,13E-01","module":"A1-A3"},{"value":"1,67E-03","module":"A4"},{"value":"5,93E-05","module":"C1"},{"value":"1,04E-04","module":"C2"},{"value":"7,57E-05","module":"C3"},{"value":"2,15E-05","module":"C4"},{"value":"-4,82E-03","module":"D"}]},{"parameter":"POCP","unit":"kg NMVOC-eq.","values":[{"value":"8,81E-02","module":"A1-A3"},{"value":"1,42E-03","module":"A4"},{"value":"7,90E-05","module":"C1"},{"value":"8,86E-05","module":"C2"},{"value":"5,18E-05","module":"C3"},{"value":"2,60E-05","module":"C4"},{"value":"-4,86E-03","module":"D"}]},{"parameter":"ADPE","unit":"kg Sb-eq.","values":[{"value":"1,66E-02","module":"A1-A3"},{"value":"1,61E-05","module":"A4"},{"value":"8,70E-09","module":"C1"},{"value":"1,00E-06","module":"C2"},{"value":"1,75E-07","module":"C3"},{"value":"-1,78E-08","module":"C4"},{"value":"-1,67E-05","module":"D"}]},{"parameter":"ADPF","unit":"MJ","values":[{"value":"3,18E+02","module":"A1-A3"},{"value":"8,79E+00","module":"A4"},{"value":"7,80E-02","module":"C1"},{"value":"5,50E-01","module":"C2"},{"value":"2,01E-01","module":"C3"},{"value":"7,89E-02","module":"C4"},{"value":"-8,16E+00","module":"D"}]},{"parameter":"WDP","unit":"m3 world-eq.","values":[{"value":"1,77E+03","module":"A1-A3"},{"value":"8,50E+00","module":"A4"},{"value":"1,66E-02","module":"C1"},{"value":"5,32E-01","module":"C2"},{"value":"7,44E-01","module":"C3"},{"value":"5,72E-01","module":"C4"},{"value":"5,02E+01","module":"D"}]},{"parameter":"EP-freshwater","unit":"kg P-eq.","values":[{"value":"1,37E-03","module":"A1-A3"},{"value":"4,65E-06","module":"A4"},{"value":"2,06E-08","module":"C1"},{"value":"2,90E-07","module":"C2"},{"value":"1,13E-06","module":"C3"},{"value":"-2,81E-08","module":"C4"},{"value":"-5,96E-05","module":"D"}]},{"parameter":"EP-marine","unit":"kg N-eq.","values":[{"value":"2,59E-02","module":"A1-A3"},{"value":"3,31E-04","module":"A4"},{"value":"2,62E-05","module":"C1"},{"value":"2,07E-05","module":"C2"},{"value":"1,72E-05","module":"C3"},{"value":"1,11E-05","module":"C4"},{"value":"-9,97E-04","module":"D"}]},{"parameter":"EP-terrestrial","unit":"mol N-eq.","values":[{"value":"6,92E-01","module":"A1-A3"},{"value":"3,70E-03","module":"A4"},{"value":"2,87E-04","module":"C1"},{"value":"2,31E-04","module":"C2"},{"value":"1,89E-04","module":"C3"},{"value":"8,88E-05","module":"C4"},{"value":"-1,02E-02","module":"D"}]},{"parameter":"GWP-IOBC","unit":"kg CO2-eq.","values":[{"value":"2,37E+01","module":"A1-A3"},{"value":"5,82E-01","module":"A4"},{"value":"5,67E-03","module":"C1"},{"value":"3,64E-02","module":"C2"},{"value":"1,10E-01","module":"C3"},{"value":"-3,18E-03","module":"C4"},{"value":"-1,45E+00","module":"D"}]}],"additional_environmental_impact":[{"parameter":"PM","unit":"disease incidence","values":[{"value":"2,09E-06","module":"A1-A3"},{"value":"3,56E-08","module":"A4"},{"value":"1,57E-09","module":"C1"},{"value":"2,23E-09","module":"C2"},{"value":"1,07E-09","module":"C3"},{"value":"4,33E-10","module":"C4"},{"value":"-8,05E-08","module":"D"}]},{"parameter":"ETP-fw","unit":"CTUe","values":[{"value":"7,30E+02","module":"A1-A3"},{"value":"6,52E+00","module":"A4"},{"value":"4,26E-02","module":"C1"},{"value":"4,07E-01","module":"C2"},{"value":"1,09E+00","module":"C3"},{"value":"-3,46E-02","module":"C4"},{"value":"-5,40E+01","module":"D"}]},{"parameter":"HTP-c","unit":"CTUh","values":[{"value":"1,11E-07","module":"A1-A3"},{"value":"0,0E+00","module":"A4"},{"value":"0,0E+00","module":"C1"},{"value":"0,0E+00","module":"C2"},{"value":"4,90E-11","module":"C3"},{"value":"-1,00E-12","module":"C4"},{"value":"-4,66E-09","module":"D"}]},{"parameter":"HTP-nc","unit":"CTUh","values":[{"value":"1,36E-06","module":"A1-A3"},{"value":"7,12E-09","module":"A4"},{"value":"3,90E-11","module":"C1"},{"value":"4,45E-10","module":"C2"},{"value":"3,75E-10","module":"C3"},{"value":"5,11E-10","module":"C4"},{"value":"1,01E-07","module":"D"}]},{"parameter":"SQP","unit":"unitless","values":[{"value":"1,24E+02","module":"A1-A3"},{"value":"6,15E+00","module":"A4"},{"value":"9,90E-03","module":"C1"},{"value":"3,84E-01","module":"C2"},{"value":"7,70E-02","module":"C3"},{"value":"3,43E-01","module":"C4"},{"value":"-6,18E-01","module":"D"}]},{"parameter":"IRP","unit":"kBq U235-eq.","values":[{"value":"1,38E+00","module":"A1-A3"},{"value":"3,84E-02","module":"A4"},{"value":"3,34E-04","module":"C1"},{"value":"2,40E-03","module":"C2"},{"value":"9,06E-04","module":"C3"},{"value":"3,87E-04","module":"C4"},{"value":"3,47E-03","module":"D"}]}],"resource_use":[{"parameter":"PERE","unit":"MJ","values":[{"value":"3,23E+01","module":"A1-A3"},{"value":"1,26E-01","module":"A4"},{"value":"4,22E-04","module":"C1"},{"value":"7,87E-03","module":"C2"},{"value":"3,53E-02","module":"C3"},{"value":"1,22E-02","module":"C4"},{"value":"-6,70E-01","module":"D"}]},{"parameter":"PERM","unit":"MJ","values":[{"value":"1,43E+00","module":"A1-A3"},{"value":"0,0E+00","module":"A4"},{"value":"0,0E+00","module":"C1"},{"value":"0,0E+00","module":"C2"},{"value":"0,0E+00","module":"C3"},{"value":"0,0E+00","module":"C4"},{"value":"0,0E+00","module":"D"}]},{"parameter":"PERT","unit":"MJ","values":[{"value":"3,37E+01","module":"A1-A3"},{"value":"1,26E-01","module":"A4"},{"value":"4,22E-04","module":"C1"},{"value":"7,87E-03","module":"C2"},{"value":"3,53E-02","module":"C3"},{"value":"1,22E-02","module":"C4"},{"value":"-6,70E-01","module":"D"}]},{"parameter":"PENRE","unit":"MJ","values":[{"value":"3,18E+02","module":"A1-A3"},{"value":"8,79E+00","module":"A4"},{"value":"7,80E-02","module":"C1"},{"value":"5,50E-01","module":"C2"},{"value":"2,01E-01","module":"C3"},{"value":"7,90E-02","module":"C4"},{"value":"-8,15E+00","module":"D"}]},{"parameter":"PENRM","unit":"MJ","values":[{"value":"1,71E+00","module":"A1-A3"},{"value":"0,0E+00","module":"A4"},{"value":"0,0E+00","module":"C1"},{"value":"0,0E+00","module":"C2"},{"value":"0,0E+00","module":"C3"},{"value":"0,0E+00","module":"C4"},{"value":"0,0E+00","module":"D"}]},{"parameter":"PENRT","unit":"MJ","values":[{"value":"3,19E+02","module":"A1-A3"},{"value":"8,79E+00","module":"A4"},{"value":"7,80E-02","module":"C1"},{"value":"5,50E-01","module":"C2"},{"value":"2,01E-01","module":"C3"},{"value":"7,90E-02","module":"C4"},{"value":"-8,15E+00","module":"D"}]},{"parameter":"SM","unit":"kg","values":[{"value":"3,40E+00","module":"A1-A3"},{"value":"0,0E+00","module":"A4"},{"value":"3,83E-05","module":"C1"},{"value":"0,0E+00","module":"C2"},{"value":"0,0E+00","module":"C3"},{"value":"3,27E-04","module":"C4"},{"value":"0,0E+00","module":"D"}]},{"parameter":"RSF","unit":"MJ","values":[{"value":"1,94E+00","module":"A1-A3"},{"value":"4,50E-03","module":"A4"},{"value":"1,04E-05","module":"C1"},{"value":"2,81E-04","module":"C2"},{"value":"7,82E-04","module":"C3"},{"value":"1,87E-04","module":"C4"},{"value":"3,50E-02","module":"D"}]},{"parameter":"NRSF","unit":"MJ","values":[{"value":"8,62E+00","module":"A1-A3"},{"value":"1,61E-02","module":"A4"},{"value":"1,53E-04","module":"C1"},{"value":"1,01E-03","module":"C2"},{"value":"0,0E+00","module":"C3"},{"value":"6,51E-03","module":"C4"},{"value":"1,02E+00","module":"D"}]},{"parameter":"FW","unit":"m3","values":[{"value":"2,70E-01","module":"A1-A3"},{"value":"9,40E-04","module":"A4"},{"value":"4,02E-06","module":"C1"},{"value":"5,88E-05","module":"C2"},{"value":"1,95E-04","module":"C3"},{"value":"1,02E-04","module":"C4"},{"value":"-2,05E-03","module":"D"}]}],"end_of_life_waste":[{"parameter":"HWD","unit":"kg","values":[{"value":"2,45E-01","module":"A1-A3"},{"value":"4,53E-04","module":"A4"},{"value":"2,30E-06","module":"C1"},{"value":"2,83E-05","module":"C2"},{"value":"0,0E+00","module":"C3"},{"value":"1,50E-02","module":"C4"},{"value":"-5,04E-03","module":"D"}]},{"parameter":"NHWD","unit":"kg","values":[{"value":"7,86E+00","module":"A1-A3"},{"value":"4,28E-01","module":"A4"},{"value":"9,24E-05","module":"C1"},{"value":"2,67E-02","module":"C2"},{"value":"2,04E-02","module":"C3"},{"value":"4,45E-01","module":"C4"},{"value":"-3,96E-01","module":"D"}]},{"parameter":"RWD","unit":"kg","values":[{"value":"1,24E-03","module":"A1-A3"},{"value":"5,99E-05","module":"A4"},{"value":"5,42E-07","module":"C1"},{"value":"3,74E-06","module":"C2"},{"value":"0,0E+00","module":"C3"},{"value":"5,09E-08","module":"C4"},{"value":"2,67E-06","module":"D"}]}],"end_of_life_flow":[{"parameter":"CRU","unit":"kg","values":[{"value":"0,0E+00","module":"A1-A3"},{"value":"0,0E+00","module":"A4"},{"value":"0,0E+00","module":"C1"},{"value":"0,0E+00","module":"C2"},{"value":"0,0E+00","module":"C3"},{"value":"0,0E+00","module":"C4"},{"value":"0,0E+00","module":"D"}]},{"parameter":"MFR","unit":"kg","values":[{"value":"1,15E+00","module":"A1-A3"},{"value":"0,0E+00","module":"A4"},{"value":"3,76E-05","module":"C1"},{"value":"0,0E+00","module":"C2"},{"value":"3,76E+00","module":"C3"},{"value":"2,47E-06","module":"C4"},{"value":"0,0E+00","module":"D"}]},{"parameter":"MER","unit":"kg","values":[{"value":"1,08E-04","module":"A1-A3"},{"value":"0,0E+00","module":"A4"},{"value":"1,17E-07","module":"C1"},{"value":"0,0E+00","module":"C2"},{"value":"2,09E-02","module":"C3"},{"value":"6,03E-08","module":"C4"},{"value":"0,0E+00","module":"D"}]},{"parameter":"EEE","unit":"MJ","values":[{"value":"8,32E-02","module":"A1-A3"},{"value":"0,0E+00","module":"A4"},{"value":"4,00E-07","module":"C1"},{"value":"0,0E+00","module":"C2"},{"value":"9,90E-04","module":"C3"},{"value":"3,91E-06","module":"C4"},{"value":"0,0E+00","module":"D"}]},{"parameter":"EET","unit":"MJ","values":[{"value":"1,26E+00","module":"A1-A3"},{"value":"0,0E+00","module":"A4"},{"value":"6,05E-06","module":"C1"},{"value":"0,0E+00","module":"C2"},{"value":"1,50E-02","module":"C3"},{"value":"5,92E-05","module":"C4"},{"value":"0,0E+00","module":"D"}]}]}