{"product_name":"RH Logic 200","epd_id":"NEPD-7707-7087","compliance":["EN 15804+A2","ISO 14025","ISO 21930"],"producer_name":"Flokk AS","environmental_impact":[{"parameter":"GWP-total","unit":"kg CO2-eq.","values":[{"value":"4,52E+01","module":"A1-A3"},{"value":"2,15E+00","module":"A4"},{"value":"6,96E+00","module":"A5"},{"value":"4,16E+00","module":"B2"},{"value":"8,01E-02","module":"B3"},{"value":"0,0E+00","module":"B4"},{"value":"0,0E+00","module":"C1"},{"value":"4,04E-01","module":"C2"},{"value":"1,90E+01","module":"C3"},{"value":"1,22E-01","module":"C4"},{"value":"-3,29E+00","module":"D"}]},{"parameter":"GWP-fossil","unit":"kg CO2-eq.","values":[{"value":"5,15E+01","module":"A1-A3"},{"value":"2,15E+00","module":"A4"},{"value":"6,86E-02","module":"A5"},{"value":"4,12E+00","module":"B2"},{"value":"7,47E-02","module":"B3"},{"value":"0,0E+00","module":"B4"},{"value":"0,0E+00","module":"C1"},{"value":"4,03E-01","module":"C2"},{"value":"1,87E+01","module":"C3"},{"value":"1,21E-01","module":"C4"},{"value":"-3,25E+00","module":"D"}]},{"parameter":"GWP-biogenic","unit":"kg CO2-eq.","values":[{"value":"-6,41E+00","module":"A1-A3"},{"value":"9,21E-04","module":"A4"},{"value":"6,89E+00","module":"A5"},{"value":"2,72E-02","module":"B2"},{"value":"1,36E-03","module":"B3"},{"value":"0,0E+00","module":"B4"},{"value":"0,0E+00","module":"C1"},{"value":"1,67E-04","module":"C2"},{"value":"3,09E-01","module":"C3"},{"value":"9,03E-05","module":"C4"},{"value":"-3,75E-03","module":"D"}]},{"parameter":"GWP-luluc","unit":"kg CO2-eq.","values":[{"value":"6,49E-02","module":"A1-A3"},{"value":"6,55E-04","module":"A4"},{"value":"2,19E-05","module":"A5"},{"value":"1,26E-02","module":"B2"},{"value":"4,09E-03","module":"B3"},{"value":"0,0E+00","module":"B4"},{"value":"0,0E+00","module":"C1"},{"value":"1,44E-04","module":"C2"},{"value":"6,12E-05","module":"C3"},{"value":"3,53E-05","module":"C4"},{"value":"-3,78E-02","module":"D"}]},{"parameter":"ODP","unit":"kg CFC 11-eq.","values":[{"value":"3,03E-06","module":"A1-A3"},{"value":"5,18E-07","module":"A4"},{"value":"1,40E-08","module":"A5"},{"value":"3,67E-07","module":"B2"},{"value":"8,08E-09","module":"B3"},{"value":"0,0E+00","module":"B4"},{"value":"0,0E+00","module":"C1"},{"value":"9,14E-08","module":"C2"},{"value":"3,77E-08","module":"C3"},{"value":"3,58E-08","module":"C4"},{"value":"-7,36E-02","module":"D"}]},{"parameter":"AP","unit":"mol H+-eq.","values":[{"value":"2,27E-01","module":"A1-A3"},{"value":"6,92E-03","module":"A4"},{"value":"3,14E-04","module":"A5"},{"value":"2,39E-02","module":"B2"},{"value":"3,44E-04","module":"B3"},{"value":"0,0E+00","module":"B4"},{"value":"0,0E+00","module":"C1"},{"value":"1,16E-03","module":"C2"},{"value":"5,68E-03","module":"C3"},{"value":"8,27E-04","module":"C4"},{"value":"-1,96E-02","module":"D"}]},{"parameter":"POCP","unit":"kg NMVOC-eq.","values":[{"value":"1,59E-01","module":"A1-A3"},{"value":"6,64E-03","module":"A4"},{"value":"3,24E-04","module":"A5"},{"value":"1,38E-02","module":"B2"},{"value":"1,71E-04","module":"B3"},{"value":"0,0E+00","module":"B4"},{"value":"0,0E+00","module":"C1"},{"value":"9,83E-04","module":"C2"},{"value":"7,13E-03","module":"C3"},{"value":"9,34E-04","module":"C4"},{"value":"-1,91E-02","module":"D"}]},{"parameter":"ADPE","unit":"kg Sb-eq.","values":[{"value":"2,47E-02","module":"A1-A3"},{"value":"3,83E-05","module":"A4"},{"value":"1,61E-06","module":"A5"},{"value":"1,14E-04","module":"B2"},{"value":"1,16E-06","module":"B3"},{"value":"0,0E+00","module":"B4"},{"value":"0,0E+00","module":"C1"},{"value":"1,11E-05","module":"C2"},{"value":"1,67E-06","module":"C3"},{"value":"2,00E-06","module":"C4"},{"value":"-4,67E-05","module":"D"}]},{"parameter":"ADPF","unit":"MJ","values":[{"value":"7,38E+02","module":"A1-A3"},{"value":"3,49E+01","module":"A4"},{"value":"9,30E-01","module":"A5"},{"value":"7,15E+01","module":"B2"},{"value":"2,02E+00","module":"B3"},{"value":"0,0E+00","module":"B4"},{"value":"0,0E+00","module":"C1"},{"value":"6,10E+00","module":"C2"},{"value":"3,19E+00","module":"C3"},{"value":"2,66E+00","module":"C4"},{"value":"-3,37E+01","module":"D"}]},{"parameter":"WDP","unit":"m3 world-eq.","values":[{"value":"1,00E+04","module":"A1-A3"},{"value":"2,68E+01","module":"A4"},{"value":"1,21E+00","module":"A5"},{"value":"1,46E+03","module":"B2"},{"value":"1,56E+02","module":"B3"},{"value":"0,0E+00","module":"B4"},{"value":"0,0E+00","module":"C1"},{"value":"5,90E+00","module":"C2"},{"value":"8,12E+00","module":"C3"},{"value":"5,92E+00","module":"C4"},{"value":"-1,30E+02","module":"D"}]},{"parameter":"EP-freshwater","unit":"kg P-eq.","values":[{"value":"2,21E-03","module":"A1-A3"},{"value":"1,71E-05","module":"A4"},{"value":"5,45E-07","module":"A5"},{"value":"3,28E-04","module":"B2"},{"value":"4,94E-06","module":"B3"},{"value":"0,0E+00","module":"B4"},{"value":"0,0E+00","module":"C1"},{"value":"3,22E-06","module":"C2"},{"value":"4,43E-06","module":"C3"},{"value":"1,24E-06","module":"C4"},{"value":"-2,25E-04","module":"D"}]},{"parameter":"EP-marine","unit":"kg N-eq.","values":[{"value":"4,81E-02","module":"A1-A3"},{"value":"1,52E-03","module":"A4"},{"value":"1,06E-04","module":"A5"},{"value":"3,79E-03","module":"B2"},{"value":"5,44E-05","module":"B3"},{"value":"0,0E+00","module":"B4"},{"value":"0,0E+00","module":"C1"},{"value":"2,29E-04","module":"C2"},{"value":"2,91E-03","module":"C3"},{"value":"2,94E-04","module":"C4"},{"value":"-5,00E-03","module":"D"}]},{"parameter":"EP-terrestrial","unit":"mol N-eq.","values":[{"value":"4,98E-01","module":"A1-A3"},{"value":"1,69E-02","module":"A4"},{"value":"1,13E-03","module":"A5"},{"value":"4,43E-02","module":"B2"},{"value":"7,31E-04","module":"B3"},{"value":"0,0E+00","module":"B4"},{"value":"0,0E+00","module":"C1"},{"value":"2,57E-03","module":"C2"},{"value":"2,95E-02","module":"C3"},{"value":"3,25E-03","module":"C4"},{"value":"-5,28E-02","module":"D"}]},{"parameter":"GWP-IOBC","unit":"kg CO2-eq.","values":[{"value":"5,40E+01","module":"A1-A3"},{"value":"2,15E+00","module":"A4"},{"value":"6,86E-02","module":"A5"},{"value":"4,20E+00","module":"B2"},{"value":"1,09E-01","module":"B3"},{"value":"0,0E+00","module":"B4"},{"value":"0,0E+00","module":"C1"},{"value":"4,04E-01","module":"C2"},{"value":"1,89E+01","module":"C3"},{"value":"1,23E-01","module":"C4"},{"value":"-4,33E+00","module":"D"}]}],"additional_environmental_impact":[{"parameter":"PM","unit":"disease incidence","values":[{"value":"2,88E-06","module":"A1-A3"},{"value":"1,98E-07","module":"A4"},{"value":"4,65E-09","module":"A5"},{"value":"1,99E-07","module":"B2"},{"value":"1,83E-09","module":"B3"},{"value":"0,0E+00","module":"B4"},{"value":"0,0E+00","module":"C1"},{"value":"2,47E-08","module":"C2"},{"value":"4,05E-08","module":"C3"},{"value":"1,50E-08","module":"C4"},{"value":"-6,89E-07","module":"D"}]},{"parameter":"ETP-fw","unit":"CTUe","values":[{"value":"1,71E+03","module":"A1-A3"},{"value":"2,55E+01","module":"A4"},{"value":"1,24E+00","module":"A5"},{"value":"7,79E+01","module":"B2"},{"value":"2,53E+00","module":"B3"},{"value":"0,0E+00","module":"B4"},{"value":"0,0E+00","module":"C1"},{"value":"4,52E+00","module":"C2"},{"value":"4,59E+01","module":"C3"},{"value":"1,67E+00","module":"C4"},{"value":"-1,99E+02","module":"D"}]},{"parameter":"HTP-c","unit":"CTUh","values":[{"value":"9,24E-08","module":"A1-A3"},{"value":"0,0E+00","module":"A4"},{"value":"3,60E-11","module":"A5"},{"value":"1,12E-08","module":"B2"},{"value":"5,90E-11","module":"B3"},{"value":"0,0E+00","module":"B4"},{"value":"0,0E+00","module":"C1"},{"value":"0,0E+00","module":"C2"},{"value":"1,03E-09","module":"C3"},{"value":"5,90E-11","module":"C4"},{"value":"-1,19E-08","module":"D"}]},{"parameter":"HTP-nc","unit":"CTUh","values":[{"value":"9,91E-07","module":"A1-A3"},{"value":"2,47E-08","module":"A4"},{"value":"1,55E-09","module":"A5"},{"value":"2,49E-07","module":"B2"},{"value":"1,55E-09","module":"B3"},{"value":"0,0E+00","module":"B4"},{"value":"0,0E+00","module":"C1"},{"value":"4,94E-09","module":"C2"},{"value":"2,73E-08","module":"C3"},{"value":"1,71E-09","module":"C4"},{"value":"1,44E-07","module":"D"}]},{"parameter":"SQP","unit":"unitless","values":[{"value":"3,88E+02","module":"A1-A3"},{"value":"4,00E+01","module":"A4"},{"value":"6,37E-01","module":"A5"},{"value":"2,14E+01","module":"B2"},{"value":"1,52E+00","module":"B3"},{"value":"0,0E+00","module":"B4"},{"value":"0,0E+00","module":"C1"},{"value":"4,27E+00","module":"C2"},{"value":"4,50E-01","module":"C3"},{"value":"5,81E+00","module":"C4"},{"value":"-9,79E+01","module":"D"}]},{"parameter":"IRP","unit":"kBq U235-eq.","values":[{"value":"2,35E+00","module":"A1-A3"},{"value":"1,53E-01","module":"A4"},{"value":"3,98E-03","module":"A5"},{"value":"5,42E-01","module":"B2"},{"value":"4,60E-02","module":"B3"},{"value":"0,0E+00","module":"B4"},{"value":"0,0E+00","module":"C1"},{"value":"2,67E-02","module":"C2"},{"value":"5,93E-03","module":"C3"},{"value":"1,07E-02","module":"C4"},{"value":"-9,05E-02","module":"D"}]}],"resource_use":[{"parameter":"PERE","unit":"MJ","values":[{"value":"1,62E+02","module":"A1-A3"},{"value":"4,39E-01","module":"A4"},{"value":"1,54E-02","module":"A5"},{"value":"1,22E+01","module":"B2"},{"value":"1,98E+00","module":"B3"},{"value":"0,0E+00","module":"B4"},{"value":"0,0E+00","module":"C1"},{"value":"8,73E-02","module":"C2"},{"value":"1,05E-01","module":"C3"},{"value":"5,25E-02","module":"C4"},{"value":"-9,12E+01","module":"D"}]},{"parameter":"PERM","unit":"MJ","values":[{"value":"3,21E+01","module":"A1-A3"},{"value":"0,0E+00","module":"A4"},{"value":"-3,21E+01","module":"A5"},{"value":"0,0E+00","module":"B2"},{"value":"0,0E+00","module":"B3"},{"value":"0,0E+00","module":"B4"},{"value":"0,0E+00","module":"C1"},{"value":"0,0E+00","module":"C2"},{"value":"-2,20E-02","module":"C3"},{"value":"0,0E+00","module":"C4"},{"value":"0,0E+00","module":"D"}]},{"parameter":"PERT","unit":"MJ","values":[{"value":"1,94E+02","module":"A1-A3"},{"value":"4,39E-01","module":"A4"},{"value":"-3,21E+01","module":"A5"},{"value":"1,22E+01","module":"B2"},{"value":"1,98E+00","module":"B3"},{"value":"0,0E+00","module":"B4"},{"value":"0,0E+00","module":"C1"},{"value":"8,73E-02","module":"C2"},{"value":"8,27E-02","module":"C3"},{"value":"5,25E-02","module":"C4"},{"value":"-9,12E+01","module":"D"}]},{"parameter":"PENRE","unit":"MJ","values":[{"value":"6,13E+02","module":"A1-A3"},{"value":"3,49E+01","module":"A4"},{"value":"9,30E-01","module":"A5"},{"value":"7,16E+01","module":"B2"},{"value":"2,05E+00","module":"B3"},{"value":"0,0E+00","module":"B4"},{"value":"0,0E+00","module":"C1"},{"value":"6,10E+00","module":"C2"},{"value":"3,21E+00","module":"C3"},{"value":"2,66E+00","module":"C4"},{"value":"-3,37E+01","module":"D"}]},{"parameter":"PENRM","unit":"MJ","values":[{"value":"2,39E+02","module":"A1-A3"},{"value":"0,0E+00","module":"A4"},{"value":"-1,57E+00","module":"A5"},{"value":"0,0E+00","module":"B2"},{"value":"0,0E+00","module":"B3"},{"value":"0,0E+00","module":"B4"},{"value":"0,0E+00","module":"C1"},{"value":"0,0E+00","module":"C2"},{"value":"-2,38E+02","module":"C3"},{"value":"0,0E+00","module":"C4"},{"value":"0,0E+00","module":"D"}]},{"parameter":"PENRT","unit":"MJ","values":[{"value":"8,53E+02","module":"A1-A3"},{"value":"3,49E+01","module":"A4"},{"value":"-6,41E-01","module":"A5"},{"value":"7,16E+01","module":"B2"},{"value":"2,05E+00","module":"B3"},{"value":"0,0E+00","module":"B4"},{"value":"0,0E+00","module":"C1"},{"value":"6,10E+00","module":"C2"},{"value":"-2,34E+02","module":"C3"},{"value":"2,66E+00","module":"C4"},{"value":"-3,37E+01","module":"D"}]},{"parameter":"SM","unit":"kg","values":[{"value":"1,52E+01","module":"A1-A3"},{"value":"0,0E+00","module":"A4"},{"value":"0,0E+00","module":"A5"},{"value":"0,0E+00","module":"B2"},{"value":"0,0E+00","module":"B3"},{"value":"0,0E+00","module":"B4"},{"value":"0,0E+00","module":"C1"},{"value":"0,0E+00","module":"C2"},{"value":"0,0E+00","module":"C3"},{"value":"0,0E+00","module":"C4"},{"value":"0,0E+00","module":"D"}]},{"parameter":"RSF","unit":"MJ","values":[{"value":"1,87E+00","module":"A1-A3"},{"value":"1,54E-02","module":"A4"},{"value":"5,09E-04","module":"A5"},{"value":"7,76E-01","module":"B2"},{"value":"2,00E-02","module":"B3"},{"value":"0,0E+00","module":"B4"},{"value":"0,0E+00","module":"C1"},{"value":"3,12E-03","module":"C2"},{"value":"2,50E-03","module":"C3"},{"value":"1,38E-03","module":"C4"},{"value":"6,11E-02","module":"D"}]},{"parameter":"NRSF","unit":"MJ","values":[{"value":"6,77E+00","module":"A1-A3"},{"value":"5,15E-02","module":"A4"},{"value":"2,09E-03","module":"A5"},{"value":"7,36E-01","module":"B2"},{"value":"0,0E+00","module":"B3"},{"value":"0,0E+00","module":"B4"},{"value":"0,0E+00","module":"C1"},{"value":"1,12E-02","module":"C2"},{"value":"0,0E+00","module":"C3"},{"value":"7,55E-02","module":"C4"},{"value":"-3,05E+00","module":"D"}]},{"parameter":"FW","unit":"m3","values":[{"value":"7,49E-01","module":"A1-A3"},{"value":"3,97E-03","module":"A4"},{"value":"4,40E-04","module":"A5"},{"value":"1,18E+01","module":"B2"},{"value":"9,03E-03","module":"B3"},{"value":"0,0E+00","module":"B4"},{"value":"0,0E+00","module":"C1"},{"value":"6,52E-04","module":"C2"},{"value":"8,75E-03","module":"C3"},{"value":"2,40E-03","module":"C4"},{"value":"-1,15E-01","module":"D"}]}],"end_of_life_waste":[{"parameter":"HWD","unit":"kg","values":[{"value":"1,01E+00","module":"A1-A3"},{"value":"1,91E-03","module":"A4"},{"value":"0,0E+00","module":"A5"},{"value":"1,32E-02","module":"B2"},{"value":"1,89E-04","module":"B3"},{"value":"0,0E+00","module":"B4"},{"value":"0,0E+00","module":"C1"},{"value":"3,14E-04","module":"C2"},{"value":"0,0E+00","module":"C3"},{"value":"1,02E+01","module":"C4"},{"value":"-1,13E-02","module":"D"}]},{"parameter":"NHWD","unit":"kg","values":[{"value":"8,62E+00","module":"A1-A3"},{"value":"3,04E+00","module":"A4"},{"value":"4,09E+00","module":"A5"},{"value":"8,51E-01","module":"B2"},{"value":"1,25E-02","module":"B3"},{"value":"0,0E+00","module":"B4"},{"value":"0,0E+00","module":"C1"},{"value":"2,97E-01","module":"C2"},{"value":"1,08E-01","module":"C3"},{"value":"1,76E-01","module":"C4"},{"value":"-1,24E+00","module":"D"}]},{"parameter":"RWD","unit":"kg","values":[{"value":"3,59E-03","module":"A1-A3"},{"value":"2,39E-04","module":"A4"},{"value":"0,0E+00","module":"A5"},{"value":"4,33E-04","module":"B2"},{"value":"2,11E-05","module":"B3"},{"value":"0,0E+00","module":"B4"},{"value":"0,0E+00","module":"C1"},{"value":"4,15E-05","module":"C2"},{"value":"0,0E+00","module":"C3"},{"value":"1,64E-05","module":"C4"},{"value":"-7,52E-05","module":"D"}]}],"end_of_life_flow":[{"parameter":"CRU","unit":"kg","values":[{"value":"0,0E+00","module":"A1-A3"},{"value":"0,0E+00","module":"A4"},{"value":"0,0E+00","module":"A5"},{"value":"0,0E+00","module":"B2"},{"value":"0,0E+00","module":"B3"},{"value":"0,0E+00","module":"B4"},{"value":"0,0E+00","module":"C1"},{"value":"0,0E+00","module":"C2"},{"value":"0,0E+00","module":"C3"},{"value":"0,0E+00","module":"C4"},{"value":"0,0E+00","module":"D"}]},{"parameter":"MFR","unit":"kg","values":[{"value":"5,32E-01","module":"A1-A3"},{"value":"0,0E+00","module":"A4"},{"value":"3,79E+00","module":"A5"},{"value":"0,0E+00","module":"B2"},{"value":"0,0E+00","module":"B3"},{"value":"0,0E+00","module":"B4"},{"value":"0,0E+00","module":"C1"},{"value":"0,0E+00","module":"C2"},{"value":"2,99E+00","module":"C3"},{"value":"0,0E+00","module":"C4"},{"value":"0,0E+00","module":"D"}]},{"parameter":"MER","unit":"kg","values":[{"value":"4,25E-01","module":"A1-A3"},{"value":"0,0E+00","module":"A4"},{"value":"2,66E-03","module":"A5"},{"value":"0,0E+00","module":"B2"},{"value":"0,0E+00","module":"B3"},{"value":"0,0E+00","module":"B4"},{"value":"0,0E+00","module":"C1"},{"value":"0,0E+00","module":"C2"},{"value":"2,06E+01","module":"C3"},{"value":"0,0E+00","module":"C4"},{"value":"0,0E+00","module":"D"}]},{"parameter":"EEE","unit":"MJ","values":[{"value":"2,82E-01","module":"A1-A3"},{"value":"0,0E+00","module":"A4"},{"value":"2,32E-01","module":"A5"},{"value":"0,0E+00","module":"B2"},{"value":"0,0E+00","module":"B3"},{"value":"0,0E+00","module":"B4"},{"value":"0,0E+00","module":"C1"},{"value":"0,0E+00","module":"C2"},{"value":"1,18E+01","module":"C3"},{"value":"0,0E+00","module":"C4"},{"value":"0,0E+00","module":"D"}]},{"parameter":"EET","unit":"MJ","values":[{"value":"4,26E+00","module":"A1-A3"},{"value":"0,0E+00","module":"A4"},{"value":"3,51E+00","module":"A5"},{"value":"0,0E+00","module":"B2"},{"value":"0,0E+00","module":"B3"},{"value":"0,0E+00","module":"B4"},{"value":"0,0E+00","module":"C1"},{"value":"0,0E+00","module":"C2"},{"value":"1,79E+02","module":"C3"},{"value":"0,0E+00","module":"C4"},{"value":"0,0E+00","module":"D"}]}]}