{"product_name":"RHEINZINK-CLASSIC\u00ae walzblank","epd_id":"EPD-RHE-20230365-IBA2-EN","compliance":["DIN EN 15804+A2","ISO 14025"],"producer_name":"RHEINZINK GmbH & Co. KG","environmental_impact":[{"parameter":"GWP-total","unit":"kg CO2-eq","values":[{"value":"3,00E+00","module":"A1-A3"},{"value":"4,01E-02","module":"A5"},{"value":"0,0E+00","module":"C1"},{"value":"7,44E-03","module":"C2"},{"value":"0,0E+00","module":"C3"},{"value":"2,39E-03","module":"C4"},{"value":"-2,12E+00","module":"D"}]},{"parameter":"GWP-fossil","unit":"kg CO2-eq","values":[{"value":"3,03E+00","module":"A1-A3"},{"value":"1,27E-03","module":"A5"},{"value":"0,0E+00","module":"C1"},{"value":"7,42E-03","module":"C2"},{"value":"0,0E+00","module":"C3"},{"value":"2,42E-03","module":"C4"},{"value":"-2,11E+00","module":"D"}]},{"parameter":"GWP-biogenic","unit":"kg CO2-eq","values":[{"value":"-3,39E-02","module":"A1-A3"},{"value":"3,88E-02","module":"A5"},{"value":"0,0E+00","module":"C1"},{"value":"-2,70E-05","module":"C2"},{"value":"0,0E+00","module":"C3"},{"value":"-2,77E-05","module":"C4"},{"value":"-3,89E-03","module":"D"}]},{"parameter":"GWP-luluc","unit":"kg CO2-eq","values":[{"value":"2,84E-03","module":"A1-A3"},{"value":"2,25E-07","module":"A5"},{"value":"0,0E+00","module":"C1"},{"value":"4,41E-05","module":"C2"},{"value":"0,0E+00","module":"C3"},{"value":"2,38E-06","module":"C4"},{"value":"-2,26E-03","module":"D"}]},{"parameter":"ODP","unit":"kg CFC11-eq","values":[{"value":"2,32E-13","module":"A1-A3"},{"value":"7,66E-15","module":"A5"},{"value":"0,0E+00","module":"C1"},{"value":"1,82E-15","module":"C2"},{"value":"0,0E+00","module":"C3"},{"value":"3,86E-15","module":"C4"},{"value":"1,50E-12","module":"D"}]},{"parameter":"AP","unit":"mol H^(+)-eq","values":[{"value":"1,52E-02","module":"A1-A3"},{"value":"8,77E-06","module":"A5"},{"value":"0,0E+00","module":"C1"},{"value":"8,69E-06","module":"C2"},{"value":"0,0E+00","module":"C3"},{"value":"7,50E-06","module":"C4"},{"value":"-1,19E-02","module":"D"}]},{"parameter":"POCP","unit":"kg NMVOC-eq","values":[{"value":"1,05E-02","module":"A1-A3"},{"value":"6,24E-06","module":"A5"},{"value":"0,0E+00","module":"C1"},{"value":"7,61E-06","module":"C2"},{"value":"0,0E+00","module":"C3"},{"value":"5,90E-06","module":"C4"},{"value":"-7,76E-03","module":"D"}]},{"parameter":"ADPE","unit":"kg Sb-eq","values":[{"value":"1,54E-03","module":"A1-A3"},{"value":"5,77E-11","module":"A5"},{"value":"0,0E+00","module":"C1"},{"value":"5,32E-10","module":"C2"},{"value":"0,0E+00","module":"C3"},{"value":"6,40E-11","module":"C4"},{"value":"-1,38E-03","module":"D"}]},{"parameter":"ADPF","unit":"MJ","values":[{"value":"4,07E+01","module":"A1-A3"},{"value":"1,13E-02","module":"A5"},{"value":"0,0E+00","module":"C1"},{"value":"1,00E-01","module":"C2"},{"value":"0,0E+00","module":"C3"},{"value":"3,49E-02","module":"C4"},{"value":"-2,80E+01","module":"D"}]},{"parameter":"WDP","unit":"m^3 world-eq deprived","values":[{"value":"9,80E-01","module":"A1-A3"},{"value":"4,50E-03","module":"A5"},{"value":"0,0E+00","module":"C1"},{"value":"3,87E-05","module":"C2"},{"value":"0,0E+00","module":"C3"},{"value":"-3,18E-05","module":"C4"},{"value":"-8,59E-01","module":"D"}]},{"parameter":"EP-freshwater","unit":"kg P-eq","values":[{"value":"6,56E-06","module":"A1-A3"},{"value":"2,13E-09","module":"A5"},{"value":"0,0E+00","module":"C1"},{"value":"1,74E-08","module":"C2"},{"value":"0,0E+00","module":"C3"},{"value":"2,12E-09","module":"C4"},{"value":"-4,69E-06","module":"D"}]},{"parameter":"EP-marine","unit":"kg N-eq","values":[{"value":"4,00E-03","module":"A1-A3"},{"value":"2,37E-06","module":"A5"},{"value":"0,0E+00","module":"C1"},{"value":"3,08E-06","module":"C2"},{"value":"0,0E+00","module":"C3"},{"value":"1,88E-06","module":"C4"},{"value":"-2,97E-03","module":"D"}]},{"parameter":"EP-terrestrial","unit":"mol N-eq","values":[{"value":"4,25E-02","module":"A1-A3"},{"value":"3,83E-05","module":"A5"},{"value":"0,0E+00","module":"C1"},{"value":"3,69E-05","module":"C2"},{"value":"0,0E+00","module":"C3"},{"value":"2,07E-05","module":"C4"},{"value":"-3,15E-02","module":"D"}]}],"additional_environmental_impact":[{"parameter":"PM","unit":"Disease incidence","values":[{"value":null,"module":"A1-A3"},{"value":null,"module":"A5"},{"value":null,"module":"C1"},{"value":null,"module":"C2"},{"value":null,"module":"C3"},{"value":null,"module":"C4"},{"value":null,"module":"D"}]},{"parameter":"ETP-fw","unit":"CTUe","values":[{"value":null,"module":"A1-A3"},{"value":null,"module":"A5"},{"value":null,"module":"C1"},{"value":null,"module":"C2"},{"value":null,"module":"C3"},{"value":null,"module":"C4"},{"value":null,"module":"D"}]},{"parameter":"HTP-c","unit":"CTUh","values":[{"value":null,"module":"A1-A3"},{"value":null,"module":"A5"},{"value":null,"module":"C1"},{"value":null,"module":"C2"},{"value":null,"module":"C3"},{"value":null,"module":"C4"},{"value":null,"module":"D"}]},{"parameter":"HTP-nc","unit":"CTUh","values":[{"value":null,"module":"A1-A3"},{"value":null,"module":"A5"},{"value":null,"module":"C1"},{"value":null,"module":"C2"},{"value":null,"module":"C3"},{"value":null,"module":"C4"},{"value":null,"module":"D"}]},{"parameter":"SQP","unit":"SQP","values":[{"value":null,"module":"A1-A3"},{"value":null,"module":"A5"},{"value":null,"module":"C1"},{"value":null,"module":"C2"},{"value":null,"module":"C3"},{"value":null,"module":"C4"},{"value":null,"module":"D"}]}],"resource_use":[{"parameter":"PERE","unit":"MJ","values":[{"value":"1,75E+01","module":"A1-A3"},{"value":"3,84E-01","module":"A5"},{"value":"0,0E+00","module":"C1"},{"value":"6,73E-03","module":"C2"},{"value":"0,0E+00","module":"C3"},{"value":"3,14E-03","module":"C4"},{"value":"-1,46E+01","module":"D"}]},{"parameter":"PERM","unit":"MJ","values":[{"value":"3,80E-01","module":"A1-A3"},{"value":"-3,80E-01","module":"A5"},{"value":"0,0E+00","module":"C1"},{"value":"0,0E+00","module":"C2"},{"value":"0,0E+00","module":"C3"},{"value":"0,0E+00","module":"C4"},{"value":"0,0E+00","module":"D"}]},{"parameter":"PERT","unit":"MJ","values":[{"value":"1,79E+01","module":"A1-A3"},{"value":"3,75E-03","module":"A5"},{"value":"0,0E+00","module":"C1"},{"value":"6,73E-03","module":"C2"},{"value":"0,0E+00","module":"C3"},{"value":"3,14E-03","module":"C4"},{"value":"-1,46E+01","module":"D"}]},{"parameter":"PENRE","unit":"MJ","values":[{"value":"4,10E+01","module":"A1-A3"},{"value":"1,72E-02","module":"A5"},{"value":"0,0E+00","module":"C1"},{"value":"1,01E-01","module":"C2"},{"value":"0,0E+00","module":"C3"},{"value":"3,50E-02","module":"C4"},{"value":"-2,83E+01","module":"D"}]},{"parameter":"PENRM","unit":"MJ","values":[{"value":"5,90E-03","module":"A1-A3"},{"value":"-5,90E-03","module":"A5"},{"value":"0,0E+00","module":"C1"},{"value":"0,0E+00","module":"C2"},{"value":"0,0E+00","module":"C3"},{"value":"0,0E+00","module":"C4"},{"value":"0,0E+00","module":"D"}]},{"parameter":"PENRT","unit":"MJ","values":[{"value":"4,11E+01","module":"A1-A3"},{"value":"1,13E-02","module":"A5"},{"value":"0,0E+00","module":"C1"},{"value":"1,01E-01","module":"C2"},{"value":"0,0E+00","module":"C3"},{"value":"3,50E-02","module":"C4"},{"value":"-2,83E+01","module":"D"}]},{"parameter":"SM","unit":"kg","values":[{"value":"0,0E+00","module":"A1-A3"},{"value":"0,0E+00","module":"A5"},{"value":"0,0E+00","module":"C1"},{"value":"0,0E+00","module":"C2"},{"value":"0,0E+00","module":"C3"},{"value":"0,0E+00","module":"C4"},{"value":"9,00E-01","module":"D"}]},{"parameter":"RSF","unit":"MJ","values":[{"value":"0,0E+00","module":"A1-A3"},{"value":"0,0E+00","module":"A5"},{"value":"0,0E+00","module":"C1"},{"value":"0,0E+00","module":"C2"},{"value":"0,0E+00","module":"C3"},{"value":"0,0E+00","module":"C4"},{"value":"0,0E+00","module":"D"}]},{"parameter":"NRSF","unit":"MJ","values":[{"value":"0,0E+00","module":"A1-A3"},{"value":"0,0E+00","module":"A5"},{"value":"0,0E+00","module":"C1"},{"value":"0,0E+00","module":"C2"},{"value":"0,0E+00","module":"C3"},{"value":"0,0E+00","module":"C4"},{"value":"0,0E+00","module":"D"}]},{"parameter":"FW","unit":"m^3","values":[{"value":"4,36E-02","module":"A1-A3"},{"value":"1,06E-04","module":"A5"},{"value":"0,0E+00","module":"C1"},{"value":"5,99E-06","module":"C2"},{"value":"0,0E+00","module":"C3"},{"value":"3,94E-07","module":"C4"},{"value":"-3,74E-02","module":"D"}]}],"end_of_life_waste":[{"parameter":"HWD","unit":"kg","values":[{"value":"3,79E-05","module":"A1-A3"},{"value":"4,99E-14","module":"A5"},{"value":"0,0E+00","module":"C1"},{"value":"1,69E-13","module":"C2"},{"value":"0,0E+00","module":"C3"},{"value":"2,89E-12","module":"C4"},{"value":"-1,46E+01","module":"D"}]},{"parameter":"NHWD","unit":"kg","values":[{"value":"1,46E+00","module":"A1-A3"},{"value":"6,67E-04","module":"A5"},{"value":"0,0E+00","module":"C1"},{"value":"1,50E-05","module":"C2"},{"value":"0,0E+00","module":"C3"},{"value":"5,01E-02","module":"C4"},{"value":"0,0E+00","module":"D"}]},{"parameter":"RWD","unit":"kg","values":[{"value":"5,11E-03","module":"A1-A3"},{"value":"3,87E-07","module":"A5"},{"value":"0,0E+00","module":"C1"},{"value":"1,32E-07","module":"C2"},{"value":"0,0E+00","module":"C3"},{"value":"4,06E-07","module":"C4"},{"value":"-1,46E+01","module":"D"}]}],"end_of_life_flow":[{"parameter":"CRU","unit":"kg","values":[{"value":"0,0E+00","module":"A1-A3"},{"value":"0,0E+00","module":"A5"},{"value":"0,0E+00","module":"C1"},{"value":"0,0E+00","module":"C2"},{"value":"0,0E+00","module":"C3"},{"value":"0,0E+00","module":"C4"},{"value":"-2,83E+01","module":"D"}]},{"parameter":"MFR","unit":"kg","values":[{"value":"0,0E+00","module":"A1-A3"},{"value":"0,0E+00","module":"A5"},{"value":"0,0E+00","module":"C1"},{"value":"0,0E+00","module":"C2"},{"value":"9,50E-01","module":"C3"},{"value":"0,0E+00","module":"C4"},{"value":"0,0E+00","module":"D"}]},{"parameter":"MER","unit":"kg","values":[{"value":"0,0E+00","module":"A1-A3"},{"value":"2,60E-02","module":"A5"},{"value":"0,0E+00","module":"C1"},{"value":"0,0E+00","module":"C2"},{"value":"0,0E+00","module":"C3"},{"value":"0,0E+00","module":"C4"},{"value":"-2,83E+01","module":"D"}]},{"parameter":"EEE","unit":"MJ","values":[{"value":"0,0E+00","module":"A1-A3"},{"value":"5,42E-02","module":"A5"},{"value":"0,0E+00","module":"C1"},{"value":"0,0E+00","module":"C2"},{"value":"0,0E+00","module":"C3"},{"value":"0,0E+00","module":"C4"},{"value":"9,00E-01","module":"D"}]},{"parameter":"EET","unit":"MJ","values":[{"value":"0,0E+00","module":"A1-A3"},{"value":"1,01E-01","module":"A5"},{"value":"0,0E+00","module":"C1"},{"value":"0,0E+00","module":"C2"},{"value":"0,0E+00","module":"C3"},{"value":"0,0E+00","module":"C4"},{"value":"0,0E+00","module":"D"}]}]}