{"product_name":"Ribbe-facade-element","epd_id":"NEPD-5276-4601-DK","compliance":["EN 15804+A2","ISO 14025","ISO 21930"],"producer_name":"Give Elementfabrik A/S","environmental_impact":[{"parameter":"GWP-total","unit":"kg CO2-eq.","values":[{"value":"1,66E+02","module":"A1"},{"value":"2,67E+01","module":"A2"},{"value":"4,84E+00","module":"A3"},{"value":"4,36E+00","module":"A4"},{"value":"3,86E+00","module":"C1"},{"value":"3,49E+00","module":"C2"},{"value":"9,57E-01","module":"C3"},{"value":"1,34E-01","module":"C4"},{"value":"-3,33E+01","module":"D"}]},{"parameter":"GWP-fossil","unit":"kg CO2-eq.","values":[{"value":"1,66E+02","module":"A1"},{"value":"2,67E+01","module":"A2"},{"value":"5,32E+00","module":"A3"},{"value":"4,35E+00","module":"A4"},{"value":"3,86E+00","module":"C1"},{"value":"3,48E+00","module":"C2"},{"value":"9,48E-01","module":"C3"},{"value":"1,34E-01","module":"C4"},{"value":"-3,32E+01","module":"D"}]},{"parameter":"GWP-biogenic","unit":"kg CO2-eq.","values":[{"value":"-5,24E-01","module":"A1"},{"value":"8,34E-03","module":"A2"},{"value":"-1,06E+00","module":"A3"},{"value":"1,87E-03","module":"A4"},{"value":"7,25E-04","module":"C1"},{"value":"1,49E-03","module":"C2"},{"value":"5,74E-03","module":"C3"},{"value":"1,14E-04","module":"C4"},{"value":"-5,79E-02","module":"D"}]},{"parameter":"GWP-luluc","unit":"kg CO2-eq.","values":[{"value":"9,17E-02","module":"A1"},{"value":"7,35E-03","module":"A2"},{"value":"5,77E-01","module":"A3"},{"value":"1,33E-03","module":"A4"},{"value":"3,05E-04","module":"C1"},{"value":"1,06E-03","module":"C2"},{"value":"9,20E-04","module":"C3"},{"value":"2,63E-05","module":"C4"},{"value":"-1,59E-02","module":"D"}]},{"parameter":"ODP","unit":"kg CFC 11-eq.","values":[{"value":"3,83E-06","module":"A1"},{"value":"5,90E-06","module":"A2"},{"value":"5,69E-07","module":"A3"},{"value":"1,05E-06","module":"A4"},{"value":"8,35E-07","module":"C1"},{"value":"8,40E-07","module":"C2"},{"value":"1,32E-07","module":"C3"},{"value":"6,53E-08","module":"C4"},{"value":"-1,18E-03","module":"D"}]},{"parameter":"AP","unit":"mol H+-eq.","values":[{"value":"7,37E-01","module":"A1"},{"value":"3,82E-01","module":"A2"},{"value":"3,84E-02","module":"A3"},{"value":"1,40E-02","module":"A4"},{"value":"4,04E-02","module":"C1"},{"value":"1,12E-02","module":"C2"},{"value":"5,44E-03","module":"C3"},{"value":"1,31E-03","module":"C4"},{"value":"-1,73E-01","module":"D"}]},{"parameter":"POCP","unit":"kg NMVOC-eq.","values":[{"value":"4,09E-01","module":"A1"},{"value":"2,61E-01","module":"A2"},{"value":"3,42E-02","module":"A3"},{"value":"1,34E-02","module":"A4"},{"value":"5,39E-02","module":"C1"},{"value":"1,08E-02","module":"C2"},{"value":"4,93E-03","module":"C3"},{"value":"1,55E-03","module":"C4"},{"value":"-1,76E-01","module":"D"}]},{"parameter":"ADPE","unit":"kg Sb-eq.","values":[{"value":"1,10E-03","module":"A1"},{"value":"3,89E-04","module":"A2"},{"value":"4,61E-05","module":"A3"},{"value":"7,76E-05","module":"A4"},{"value":"5,93E-06","module":"C1"},{"value":"6,21E-05","module":"C2"},{"value":"8,46E-06","module":"C3"},{"value":"1,19E-06","module":"C4"},{"value":"-7,19E-04","module":"D"}]},{"parameter":"ADPF","unit":"MJ","values":[{"value":"1,20E+03","module":"A1"},{"value":"3,87E+02","module":"A2"},{"value":"6,63E+01","module":"A3"},{"value":"7,07E+01","module":"A4"},{"value":"5,32E+01","module":"C1"},{"value":"5,66E+01","module":"C2"},{"value":"2,07E+01","module":"C3"},{"value":"4,33E+00","module":"C4"},{"value":"-2,97E+02","module":"D"}]},{"parameter":"WDP","unit":"m3 world-eq.","values":[{"value":"3,01E+03","module":"A1"},{"value":"2,44E+02","module":"A2"},{"value":"5,59E+02","module":"A3"},{"value":"5,42E+01","module":"A4"},{"value":"1,13E+01","module":"C1"},{"value":"4,34E+01","module":"C2"},{"value":"2,28E+03","module":"C3"},{"value":"9,11E+00","module":"C4"},{"value":"-4,61E+00","module":"D"}]},{"parameter":"EP-freshwater","unit":"kg P-eq.","values":[{"value":"5,25E-03","module":"A1"},{"value":"1,47E-04","module":"A2"},{"value":"3,62E-04","module":"A3"},{"value":"3,47E-05","module":"A4"},{"value":"1,41E-05","module":"C1"},{"value":"2,77E-05","module":"C2"},{"value":"4,20E-05","module":"C3"},{"value":"1,00E-06","module":"C4"},{"value":"-1,97E-03","module":"D"}]},{"parameter":"EP-marine","unit":"kg N-eq.","values":[{"value":"1,25E-01","module":"A1"},{"value":"8,58E-02","module":"A2"},{"value":"1,84E-02","module":"A3"},{"value":"3,07E-03","module":"A4"},{"value":"1,79E-02","module":"C1"},{"value":"2,46E-03","module":"C2"},{"value":"1,60E-03","module":"C3"},{"value":"4,91E-04","module":"C4"},{"value":"-3,85E-02","module":"D"}]},{"parameter":"EP-terrestrial","unit":"mol N-eq.","values":[{"value":"1,90E+00","module":"A1"},{"value":"9,58E-01","module":"A2"},{"value":"1,52E-01","module":"A3"},{"value":"3,42E-02","module":"A4"},{"value":"1,93E-01","module":"C1"},{"value":"2,74E-02","module":"C2"},{"value":"1,84E-02","module":"C3"},{"value":"5,41E-03","module":"C4"},{"value":"-4,03E-01","module":"D"}]},{"parameter":"GWP-IOBC","unit":"kg CO2-eq.","values":[{"value":"1,90E+02","module":"A1"},{"value":"2,67E+01","module":"A2"},{"value":"6,98E+00","module":"A3"},{"value":"4,36E+00","module":"A4"},{"value":"3,86E+00","module":"C1"},{"value":"3,49E+00","module":"C2"},{"value":"1,52E+00","module":"C3"},{"value":"3,56E-04","module":"C4"},{"value":"-4,89E+01","module":"D"}]}],"additional_environmental_impact":[{"parameter":"PM","unit":"disease incidence","values":[{"value":"6,38E-06","module":"A1"},{"value":"1,52E-06","module":"A2"},{"value":"6,20E-07","module":"A3"},{"value":"4,00E-07","module":"A4"},{"value":"4,89E-06","module":"C1"},{"value":"3,20E-07","module":"C2"},{"value":"8,63E-08","module":"C3"},{"value":"2,79E-08","module":"C4"},{"value":"-2,99E-06","module":"D"}]},{"parameter":"ETP-fw","unit":"CTUe","values":[{"value":"2,13E+03","module":"A1"},{"value":"2,49E+02","module":"A2"},{"value":"9,27E+01","module":"A3"},{"value":"5,17E+01","module":"A4"},{"value":"2,91E+01","module":"C1"},{"value":"4,14E+01","module":"C2"},{"value":"1,52E+01","module":"C3"},{"value":"2,14E+00","module":"C4"},{"value":"-1,77E+03","module":"D"}]},{"parameter":"HTP-c","unit":"CTUh","values":[{"value":"2,68E-07","module":"A1"},{"value":"0,0E+00","module":"A2"},{"value":"3,59E-09","module":"A3"},{"value":"0,0E+00","module":"A4"},{"value":"9,67E-10","module":"C1"},{"value":"0,0E+00","module":"C2"},{"value":"9,51E-10","module":"C3"},{"value":"6,30E-11","module":"C4"},{"value":"-1,52E-07","module":"D"}]},{"parameter":"HTP-nc","unit":"CTUh","values":[{"value":"1,23E-06","module":"A1"},{"value":"1,87E-07","module":"A2"},{"value":"9,43E-08","module":"A3"},{"value":"5,00E-08","module":"A4"},{"value":"2,71E-08","module":"C1"},{"value":"4,00E-08","module":"C2"},{"value":"1,38E-08","module":"C3"},{"value":"1,25E-09","module":"C4"},{"value":"3,21E-06","module":"D"}]},{"parameter":"SQP","unit":"unitless","values":[{"value":"5,31E+02","module":"A1"},{"value":"2,41E+02","module":"A2"},{"value":"3,81E+02","module":"A3"},{"value":"8,11E+01","module":"A4"},{"value":"6,46E+00","module":"C1"},{"value":"6,49E+01","module":"C2"},{"value":"1,17E+01","module":"C3"},{"value":"1,58E+01","module":"C4"},{"value":"5,71E+01","module":"D"}]},{"parameter":"IRP","unit":"kBq U235-eq.","values":[{"value":"2,38E+00","module":"A1"},{"value":"1,69E+00","module":"A2"},{"value":"2,96E-01","module":"A3"},{"value":"3,09E-01","module":"A4"},{"value":"2,32E-01","module":"C1"},{"value":"2,47E-01","module":"C2"},{"value":"3,46E-01","module":"C3"},{"value":"1,88E-02","module":"C4"},{"value":"-2,06E-01","module":"D"}]}],"resource_use":[{"parameter":"PERE","unit":"MJ","values":[{"value":"7,65E+02","module":"A1"},{"value":"3,84E+00","module":"A2"},{"value":"4,75E+01","module":"A3"},{"value":"8,90E-01","module":"A4"},{"value":"2,90E-01","module":"C1"},{"value":"7,12E-01","module":"C2"},{"value":"1,06E+01","module":"C3"},{"value":"6,66E-02","module":"C4"},{"value":"-3,08E+01","module":"D"}]},{"parameter":"PERM","unit":"MJ","values":[{"value":"2,80E+01","module":"A1"},{"value":"0,0E+00","module":"A2"},{"value":"0,0E+00","module":"A3"},{"value":"0,0E+00","module":"A4"},{"value":"0,0E+00","module":"C1"},{"value":"0,0E+00","module":"C2"},{"value":"0,0E+00","module":"C3"},{"value":"0,0E+00","module":"C4"},{"value":"0,0E+00","module":"D"}]},{"parameter":"PERT","unit":"MJ","values":[{"value":"7,93E+02","module":"A1"},{"value":"3,84E+00","module":"A2"},{"value":"4,75E+01","module":"A3"},{"value":"8,90E-01","module":"A4"},{"value":"2,90E-01","module":"C1"},{"value":"7,12E-01","module":"C2"},{"value":"1,06E+01","module":"C3"},{"value":"6,66E-02","module":"C4"},{"value":"-3,08E+01","module":"D"}]},{"parameter":"PENRE","unit":"MJ","values":[{"value":"1,08E+03","module":"A1"},{"value":"3,87E+02","module":"A2"},{"value":"6,70E+01","module":"A3"},{"value":"7,07E+01","module":"A4"},{"value":"5,32E+01","module":"C1"},{"value":"5,66E+01","module":"C2"},{"value":"2,07E+01","module":"C3"},{"value":"4,33E+00","module":"C4"},{"value":"-2,99E+02","module":"D"}]},{"parameter":"PENRM","unit":"MJ","values":[{"value":"8,94E+01","module":"A1"},{"value":"0,0E+00","module":"A2"},{"value":"-1,53E-01","module":"A3"},{"value":"0,0E+00","module":"A4"},{"value":"0,0E+00","module":"C1"},{"value":"0,0E+00","module":"C2"},{"value":"-5,10E+00","module":"C3"},{"value":"0,0E+00","module":"C4"},{"value":"0,0E+00","module":"D"}]},{"parameter":"PENRT","unit":"MJ","values":[{"value":"1,17E+03","module":"A1"},{"value":"3,87E+02","module":"A2"},{"value":"6,69E+01","module":"A3"},{"value":"7,07E+01","module":"A4"},{"value":"5,32E+01","module":"C1"},{"value":"5,66E+01","module":"C2"},{"value":"1,56E+01","module":"C3"},{"value":"4,33E+00","module":"C4"},{"value":"-2,99E+02","module":"D"}]},{"parameter":"SM","unit":"kg","values":[{"value":"5,32E+01","module":"A1"},{"value":"0,0E+00","module":"A2"},{"value":"1,60E-01","module":"A3"},{"value":"0,0E+00","module":"A4"},{"value":"0,0E+00","module":"C1"},{"value":"0,0E+00","module":"C2"},{"value":"0,0E+00","module":"C3"},{"value":"0,0E+00","module":"C4"},{"value":"0,0E+00","module":"D"}]},{"parameter":"RSF","unit":"MJ","values":[{"value":"7,88E-01","module":"A1"},{"value":"1,42E-01","module":"A2"},{"value":"1,10E+00","module":"A3"},{"value":"3,11E-02","module":"A4"},{"value":"0,0E+00","module":"C1"},{"value":"2,49E-02","module":"C2"},{"value":"4,67E-05","module":"C3"},{"value":"1,38E-03","module":"C4"},{"value":"9,60E-01","module":"D"}]},{"parameter":"NRSF","unit":"MJ","values":[{"value":"8,13E+00","module":"A1"},{"value":"5,08E-01","module":"A2"},{"value":"6,82E-02","module":"A3"},{"value":"1,04E-01","module":"A4"},{"value":"0,0E+00","module":"C1"},{"value":"8,35E-02","module":"C2"},{"value":"0,0E+00","module":"C3"},{"value":"3,97E-03","module":"C4"},{"value":"3,25E+01","module":"D"}]},{"parameter":"FW","unit":"m3","values":[{"value":"1,59E+00","module":"A1"},{"value":"2,96E-02","module":"A2"},{"value":"1,55E-01","module":"A3"},{"value":"8,05E-03","module":"A4"},{"value":"2,74E-03","module":"C1"},{"value":"6,44E-03","module":"C2"},{"value":"3,56E-02","module":"C3"},{"value":"5,15E-03","module":"C4"},{"value":"-1,33E+00","module":"D"}]}],"end_of_life_waste":[{"parameter":"HWD","unit":"kg","values":[{"value":"2,86E+00","module":"A1"},{"value":"1,68E-02","module":"A2"},{"value":"1,06E-01","module":"A3"},{"value":"3,87E-03","module":"A4"},{"value":"1,57E-03","module":"C1"},{"value":"3,10E-03","module":"C2"},{"value":"2,06E-03","module":"C3"},{"value":"1,11E-04","module":"C4"},{"value":"-1,70E-01","module":"D"}]},{"parameter":"NHWD","unit":"kg","values":[{"value":"7,50E+01","module":"A1"},{"value":"1,65E+01","module":"A2"},{"value":"3,16E+00","module":"A3"},{"value":"6,15E+00","module":"A4"},{"value":"6,30E-02","module":"C1"},{"value":"4,92E+00","module":"C2"},{"value":"6,51E-02","module":"C3"},{"value":"3,13E+01","module":"C4"},{"value":"-1,30E+01","module":"D"}]},{"parameter":"RWD","unit":"kg","values":[{"value":"1,41E-02","module":"A1"},{"value":"2,68E-03","module":"A2"},{"value":"3,04E-04","module":"A3"},{"value":"4,83E-04","module":"A4"},{"value":"3,69E-04","module":"C1"},{"value":"3,86E-04","module":"C2"},{"value":"2,18E-04","module":"C3"},{"value":"5,53E-10","module":"C4"},{"value":"-1,89E-04","module":"D"}]}],"end_of_life_flow":[{"parameter":"CRU","unit":"kg","values":[{"value":"2,54E+00","module":"A1"},{"value":"0,0E+00","module":"A2"},{"value":"0,0E+00","module":"A3"},{"value":"0,0E+00","module":"A4"},{"value":"0,0E+00","module":"C1"},{"value":"0,0E+00","module":"C2"},{"value":"0,0E+00","module":"C3"},{"value":"0,0E+00","module":"C4"},{"value":"0,0E+00","module":"D"}]},{"parameter":"MFR","unit":"kg","values":[{"value":"4,18E+00","module":"A1"},{"value":"0,0E+00","module":"A2"},{"value":"2,12E+00","module":"A3"},{"value":"0,0E+00","module":"A4"},{"value":"0,0E+00","module":"C1"},{"value":"0,0E+00","module":"C2"},{"value":"9,35E+02","module":"C3"},{"value":"0,0E+00","module":"C4"},{"value":"0,0E+00","module":"D"}]},{"parameter":"MER","unit":"kg","values":[{"value":"5,28E-01","module":"A1"},{"value":"0,0E+00","module":"A2"},{"value":"1,96E-03","module":"A3"},{"value":"0,0E+00","module":"A4"},{"value":"0,0E+00","module":"C1"},{"value":"0,0E+00","module":"C2"},{"value":"1,20E-01","module":"C3"},{"value":"0,0E+00","module":"C4"},{"value":"0,0E+00","module":"D"}]},{"parameter":"EEE","unit":"MJ","values":[{"value":"2,00E-02","module":"A1"},{"value":"0,0E+00","module":"A2"},{"value":"3,68E-01","module":"A3"},{"value":"0,0E+00","module":"A4"},{"value":"0,0E+00","module":"C1"},{"value":"0,0E+00","module":"C2"},{"value":"1,84E-01","module":"C3"},{"value":"0,0E+00","module":"C4"},{"value":"0,0E+00","module":"D"}]},{"parameter":"EET","unit":"MJ","values":[{"value":"3,03E-01","module":"A1"},{"value":"0,0E+00","module":"A2"},{"value":"5,57E+00","module":"A3"},{"value":"0,0E+00","module":"A4"},{"value":"0,0E+00","module":"C1"},{"value":"0,0E+00","module":"C2"},{"value":"2,79E+00","module":"C3"},{"value":"0,0E+00","module":"C4"},{"value":"0,0E+00","module":"D"}]}]}