{"product_name":"RMC C40/50 E Vibfri CEM ll/A-V 42,5 (XC4, XD3, XS3, XF4, XA3) ","epd_id":"NEPD-7513-6906","compliance":["EN 15804+A2","ISO 14025","ISO 21930"],"producer_name":"Heidelberg Materials Beton Danmark A/S","environmental_impact":[{"parameter":"GWP-total","unit":"kg CO2-eq.","values":[{"value":"3,15E+02","module":"A1"},{"value":"1,91E+01","module":"A2"},{"value":"3,93E+00","module":"A3"},{"value":"5,00E+00","module":"A4"},{"value":"9,18E+00","module":"C1"},{"value":"5,00E+00","module":"C2"},{"value":"1,60E+00","module":"C3"},{"value":"3,19E-01","module":"C4"},{"value":"-5,19E+00","module":"D"}]},{"parameter":"GWP-fossil","unit":"kg CO2-eq.","values":[{"value":"3,16E+02","module":"A1"},{"value":"1,91E+01","module":"A2"},{"value":"3,92E+00","module":"A3"},{"value":"5,00E+00","module":"A4"},{"value":"9,18E+00","module":"C1"},{"value":"5,00E+00","module":"C2"},{"value":"1,58E+00","module":"C3"},{"value":"3,18E-01","module":"C4"},{"value":"-5,08E+00","module":"D"}]},{"parameter":"GWP-biogenic","unit":"kg CO2-eq.","values":[{"value":"-6,04E-01","module":"A1"},{"value":"5,29E-03","module":"A2"},{"value":"-8,18E-03","module":"A3"},{"value":"2,14E-03","module":"A4"},{"value":"1,72E-03","module":"C1"},{"value":"2,14E-03","module":"C2"},{"value":"1,36E-02","module":"C3"},{"value":"2,71E-04","module":"C4"},{"value":"-1,01E-01","module":"D"}]},{"parameter":"GWP-luluc","unit":"kg CO2-eq.","values":[{"value":"2,59E-02","module":"A1"},{"value":"7,36E-03","module":"A2"},{"value":"1,69E-02","module":"A3"},{"value":"1,52E-03","module":"A4"},{"value":"7,24E-04","module":"C1"},{"value":"1,52E-03","module":"C2"},{"value":"2,18E-03","module":"C3"},{"value":"6,24E-05","module":"C4"},{"value":"-3,44E-03","module":"D"}]},{"parameter":"ODP","unit":"kg CFC 11-eq.","values":[{"value":"4,14E-06","module":"A1"},{"value":"3,89E-06","module":"A2"},{"value":"5,97E-07","module":"A3"},{"value":"1,20E-06","module":"A4"},{"value":"1,98E-06","module":"C1"},{"value":"1,20E-06","module":"C2"},{"value":"3,11E-07","module":"C3"},{"value":"1,55E-07","module":"C4"},{"value":"-9,26E-07","module":"D"}]},{"parameter":"AP","unit":"mol H+-eq.","values":[{"value":"9,77E-01","module":"A1"},{"value":"4,14E-01","module":"A2"},{"value":"1,72E-02","module":"A3"},{"value":"1,61E-02","module":"A4"},{"value":"9,61E-02","module":"C1"},{"value":"1,61E-02","module":"C2"},{"value":"1,28E-02","module":"C3"},{"value":"3,11E-03","module":"C4"},{"value":"-4,58E-02","module":"D"}]},{"parameter":"POCP","unit":"kg NMVOC-eq.","values":[{"value":"5,48E-01","module":"A1"},{"value":"2,81E-01","module":"A2"},{"value":"1,56E-02","module":"A3"},{"value":"1,54E-02","module":"A4"},{"value":"1,28E-01","module":"C1"},{"value":"1,54E-02","module":"C2"},{"value":"1,15E-02","module":"C3"},{"value":"3,67E-03","module":"C4"},{"value":"-4,92E-02","module":"D"}]},{"parameter":"ADPE","unit":"kg Sb-eq.","values":[{"value":"9,37E-04","module":"A1"},{"value":"1,65E-04","module":"A2"},{"value":"4,57E-05","module":"A3"},{"value":"8,90E-05","module":"A4"},{"value":"1,41E-05","module":"C1"},{"value":"8,90E-05","module":"C2"},{"value":"2,00E-05","module":"C3"},{"value":"2,82E-06","module":"C4"},{"value":"-4,51E-04","module":"D"}]},{"parameter":"ADPF","unit":"MJ","values":[{"value":"1,36E+03","module":"A1"},{"value":"2,62E+02","module":"A2"},{"value":"5,47E+01","module":"A3"},{"value":"8,12E+01","module":"A4"},{"value":"1,26E+02","module":"C1"},{"value":"8,12E+01","module":"C2"},{"value":"4,90E+01","module":"C3"},{"value":"1,03E+01","module":"C4"},{"value":"-8,60E+01","module":"D"}]},{"parameter":"WDP","unit":"m3 world-eq.","values":[{"value":"6,94E+02","module":"A1"},{"value":"1,10E+02","module":"A2"},{"value":"2,77E+02","module":"A3"},{"value":"6,22E+01","module":"A4"},{"value":"2,69E+01","module":"C1"},{"value":"6,22E+01","module":"C2"},{"value":"5,40E+03","module":"C3"},{"value":"2,16E+01","module":"C4"},{"value":"-4,03E+03","module":"D"}]},{"parameter":"EP-freshwater","unit":"kg P-eq.","values":[{"value":"8,30E-03","module":"A1"},{"value":"8,44E-05","module":"A2"},{"value":"1,19E-04","module":"A3"},{"value":"3,98E-05","module":"A4"},{"value":"3,34E-05","module":"C1"},{"value":"3,98E-05","module":"C2"},{"value":"9,96E-05","module":"C3"},{"value":"2,38E-06","module":"C4"},{"value":"-1,35E-04","module":"D"}]},{"parameter":"EP-marine","unit":"kg N-eq.","values":[{"value":"1,80E-01","module":"A1"},{"value":"9,52E-02","module":"A2"},{"value":"5,08E-03","module":"A3"},{"value":"3,52E-03","module":"A4"},{"value":"4,24E-02","module":"C1"},{"value":"3,52E-03","module":"C2"},{"value":"3,74E-03","module":"C3"},{"value":"1,17E-03","module":"C4"},{"value":"-1,59E-02","module":"D"}]},{"parameter":"EP-terrestrial","unit":"mol N-eq.","values":[{"value":"2,31E+00","module":"A1"},{"value":"1,06E+00","module":"A2"},{"value":"5,71E-02","module":"A3"},{"value":"3,93E-02","module":"A4"},{"value":"4,59E-01","module":"C1"},{"value":"3,93E-02","module":"C2"},{"value":"4,31E-02","module":"C3"},{"value":"1,28E-02","module":"C4"},{"value":"-1,87E-01","module":"D"}]},{"parameter":"GWP-IOBC","unit":"kg CO2-eq.","values":[{"value":"3,16E+02","module":"A1"},{"value":"1,91E+01","module":"A2"},{"value":"4,42E+00","module":"A3"},{"value":"5,00E+00","module":"A4"},{"value":"9,18E+00","module":"C1"},{"value":"5,00E+00","module":"C2"},{"value":"1,58E+00","module":"C3"},{"value":"3,19E-01","module":"C4"},{"value":"-5,44E+00","module":"D"}]}],"additional_environmental_impact":[{"parameter":"PM","unit":"disease incidence","values":[{"value":"8,88E-06","module":"A1"},{"value":"6,21E-07","module":"A2"},{"value":"2,53E-07","module":"A3"},{"value":"4,59E-07","module":"A4"},{"value":"1,16E-05","module":"C1"},{"value":"4,59E-07","module":"C2"},{"value":"2,04E-07","module":"C3"},{"value":"6,62E-08","module":"C4"},{"value":"-9,75E-07","module":"D"}]},{"parameter":"ETP-fw","unit":"CTUe","values":[{"value":"1,39E+04","module":"A1"},{"value":"1,57E+02","module":"A2"},{"value":"5,11E+01","module":"A3"},{"value":"5,93E+01","module":"A4"},{"value":"6,91E+01","module":"C1"},{"value":"5,93E+01","module":"C2"},{"value":"3,47E+01","module":"C3"},{"value":"5,08E+00","module":"C4"},{"value":"-8,85E+01","module":"D"}]},{"parameter":"HTP-c","unit":"CTUh","values":[{"value":"3,97E-08","module":"A1"},{"value":"0,0E+00","module":"A2"},{"value":"1,47E-09","module":"A3"},{"value":"0,0E+00","module":"A4"},{"value":"2,30E-09","module":"C1"},{"value":"0,0E+00","module":"C2"},{"value":"2,22E-09","module":"C3"},{"value":"1,49E-10","module":"C4"},{"value":"-4,44E-09","module":"D"}]},{"parameter":"HTP-nc","unit":"CTUh","values":[{"value":"1,00E-06","module":"A1"},{"value":"6,70E-08","module":"A2"},{"value":"4,28E-08","module":"A3"},{"value":"5,74E-08","module":"A4"},{"value":"6,43E-08","module":"C1"},{"value":"5,74E-08","module":"C2"},{"value":"3,11E-08","module":"C3"},{"value":"2,97E-09","module":"C4"},{"value":"-1,09E-07","module":"D"}]},{"parameter":"SQP","unit":"unitless","values":[{"value":"4,53E+02","module":"A1"},{"value":"1,30E+02","module":"A2"},{"value":"4,93E+01","module":"A3"},{"value":"9,30E+01","module":"A4"},{"value":"1,54E+01","module":"C1"},{"value":"9,30E+01","module":"C2"},{"value":"2,77E+01","module":"C3"},{"value":"3,75E+01","module":"C4"},{"value":"1,95E+02","module":"D"}]},{"parameter":"IRP","unit":"kBq U235-eq.","values":[{"value":"3,38E+00","module":"A1"},{"value":"1,14E+00","module":"A2"},{"value":"2,25E-01","module":"A3"},{"value":"3,55E-01","module":"A4"},{"value":"5,51E-01","module":"C1"},{"value":"3,55E-01","module":"C2"},{"value":"8,22E-01","module":"C3"},{"value":"4,46E-02","module":"C4"},{"value":"-7,89E-01","module":"D"}]}],"resource_use":[{"parameter":"PERE","unit":"MJ","values":[{"value":"6,01E+02","module":"A1"},{"value":"2,06E+00","module":"A2"},{"value":"1,47E+01","module":"A3"},{"value":"1,02E+00","module":"A4"},{"value":"6,89E-01","module":"C1"},{"value":"1,02E+00","module":"C2"},{"value":"2,52E+01","module":"C3"},{"value":"1,58E-01","module":"C4"},{"value":"-2,01E+01","module":"D"}]},{"parameter":"PERM","unit":"MJ","values":[{"value":"7,43E+00","module":"A1"},{"value":"0,0E+00","module":"A2"},{"value":"0,0E+00","module":"A3"},{"value":"0,0E+00","module":"A4"},{"value":"0,0E+00","module":"C1"},{"value":"0,0E+00","module":"C2"},{"value":"0,0E+00","module":"C3"},{"value":"0,0E+00","module":"C4"},{"value":"0,0E+00","module":"D"}]},{"parameter":"PERT","unit":"MJ","values":[{"value":"6,08E+02","module":"A1"},{"value":"2,06E+00","module":"A2"},{"value":"1,47E+01","module":"A3"},{"value":"1,02E+00","module":"A4"},{"value":"6,89E-01","module":"C1"},{"value":"1,02E+00","module":"C2"},{"value":"2,52E+01","module":"C3"},{"value":"1,58E-01","module":"C4"},{"value":"-2,01E+01","module":"D"}]},{"parameter":"PENRE","unit":"MJ","values":[{"value":"1,53E+03","module":"A1"},{"value":"2,62E+02","module":"A2"},{"value":"5,48E+01","module":"A3"},{"value":"8,12E+01","module":"A4"},{"value":"1,26E+02","module":"C1"},{"value":"8,12E+01","module":"C2"},{"value":"4,90E+01","module":"C3"},{"value":"1,03E+01","module":"C4"},{"value":"-9,08E+01","module":"D"}]},{"parameter":"PENRM","unit":"MJ","values":[{"value":"7,73E+02","module":"A1"},{"value":"0,0E+00","module":"A2"},{"value":"0,0E+00","module":"A3"},{"value":"0,0E+00","module":"A4"},{"value":"0,0E+00","module":"C1"},{"value":"0,0E+00","module":"C2"},{"value":"0,0E+00","module":"C3"},{"value":"0,0E+00","module":"C4"},{"value":"0,0E+00","module":"D"}]},{"parameter":"PENRT","unit":"MJ","values":[{"value":"2,31E+03","module":"A1"},{"value":"2,62E+02","module":"A2"},{"value":"5,48E+01","module":"A3"},{"value":"8,12E+01","module":"A4"},{"value":"1,26E+02","module":"C1"},{"value":"8,12E+01","module":"C2"},{"value":"4,90E+01","module":"C3"},{"value":"1,03E+01","module":"C4"},{"value":"-9,08E+01","module":"D"}]},{"parameter":"SM","unit":"kg","values":[{"value":"1,26E-02","module":"A1"},{"value":"0,0E+00","module":"A2"},{"value":"4,10E-03","module":"A3"},{"value":"0,0E+00","module":"A4"},{"value":"0,0E+00","module":"C1"},{"value":"0,0E+00","module":"C2"},{"value":"0,0E+00","module":"C3"},{"value":"0,0E+00","module":"C4"},{"value":"0,0E+00","module":"D"}]},{"parameter":"RSF","unit":"MJ","values":[{"value":"5,88E+02","module":"A1"},{"value":"7,40E-02","module":"A2"},{"value":"5,30E-01","module":"A3"},{"value":"3,57E-02","module":"A4"},{"value":"0,0E+00","module":"C1"},{"value":"3,57E-02","module":"C2"},{"value":"0,0E+00","module":"C3"},{"value":"3,27E-03","module":"C4"},{"value":"-4,12E-01","module":"D"}]},{"parameter":"NRSF","unit":"MJ","values":[{"value":"4,81E+02","module":"A1"},{"value":"3,80E-01","module":"A2"},{"value":"5,96E-02","module":"A3"},{"value":"1,20E-01","module":"A4"},{"value":"0,0E+00","module":"C1"},{"value":"1,20E-01","module":"C2"},{"value":"0,0E+00","module":"C3"},{"value":"9,39E-03","module":"C4"},{"value":"-4,23E-01","module":"D"}]},{"parameter":"FW","unit":"m3","values":[{"value":"1,17E+00","module":"A1"},{"value":"1,59E-02","module":"A2"},{"value":"1,28E-01","module":"A3"},{"value":"9,24E-03","module":"A4"},{"value":"6,51E-03","module":"C1"},{"value":"9,24E-03","module":"C2"},{"value":"8,39E-02","module":"C3"},{"value":"1,22E-02","module":"C4"},{"value":"-3,16E+00","module":"D"}]}],"end_of_life_waste":[{"parameter":"HWD","unit":"kg","values":[{"value":"7,23E+00","module":"A1"},{"value":"1,08E-02","module":"A2"},{"value":"2,61E-02","module":"A3"},{"value":"4,44E-03","module":"A4"},{"value":"3,72E-03","module":"C1"},{"value":"4,44E-03","module":"C2"},{"value":"4,89E-03","module":"C3"},{"value":"0,0E+00","module":"C4"},{"value":"-2,07E-02","module":"D"}]},{"parameter":"NHWD","unit":"kg","values":[{"value":"3,24E+02","module":"A1"},{"value":"8,50E+00","module":"A2"},{"value":"9,93E-01","module":"A3"},{"value":"7,06E+00","module":"A4"},{"value":"1,50E-01","module":"C1"},{"value":"7,06E+00","module":"C2"},{"value":"1,55E-01","module":"C3"},{"value":"7,44E+01","module":"C4"},{"value":"-6,29E-01","module":"D"}]},{"parameter":"RWD","unit":"kg","values":[{"value":"2,25E-03","module":"A1"},{"value":"1,82E-03","module":"A2"},{"value":"2,80E-04","module":"A3"},{"value":"5,54E-04","module":"A4"},{"value":"8,78E-04","module":"C1"},{"value":"5,54E-04","module":"C2"},{"value":"5,18E-04","module":"C3"},{"value":"0,0E+00","module":"C4"},{"value":"-6,82E-04","module":"D"}]}],"end_of_life_flow":[{"parameter":"CRU","unit":"kg","values":[{"value":"0,0E+00","module":"A1"},{"value":"0,0E+00","module":"A2"},{"value":"0,0E+00","module":"A3"},{"value":"0,0E+00","module":"A4"},{"value":"0,0E+00","module":"C1"},{"value":"0,0E+00","module":"C2"},{"value":"0,0E+00","module":"C3"},{"value":"0,0E+00","module":"C4"},{"value":"0,0E+00","module":"D"}]},{"parameter":"MFR","unit":"kg","values":[{"value":"0,0E+00","module":"A1"},{"value":"0,0E+00","module":"A2"},{"value":"8,40E+01","module":"A3"},{"value":"0,0E+00","module":"A4"},{"value":"0,0E+00","module":"C1"},{"value":"0,0E+00","module":"C2"},{"value":"2,22E+03","module":"C3"},{"value":"0,0E+00","module":"C4"},{"value":"0,0E+00","module":"D"}]},{"parameter":"MER","unit":"kg","values":[{"value":"0,0E+00","module":"A1"},{"value":"0,0E+00","module":"A2"},{"value":"6,78E-02","module":"A3"},{"value":"0,0E+00","module":"A4"},{"value":"0,0E+00","module":"C1"},{"value":"0,0E+00","module":"C2"},{"value":"0,0E+00","module":"C3"},{"value":"0,0E+00","module":"C4"},{"value":"0,0E+00","module":"D"}]},{"parameter":"EEE","unit":"MJ","values":[{"value":"0,0E+00","module":"A1"},{"value":"0,0E+00","module":"A2"},{"value":"3,82E-02","module":"A3"},{"value":"0,0E+00","module":"A4"},{"value":"0,0E+00","module":"C1"},{"value":"0,0E+00","module":"C2"},{"value":"0,0E+00","module":"C3"},{"value":"0,0E+00","module":"C4"},{"value":"0,0E+00","module":"D"}]},{"parameter":"EET","unit":"MJ","values":[{"value":"0,0E+00","module":"A1"},{"value":"0,0E+00","module":"A2"},{"value":"5,78E-01","module":"A3"},{"value":"0,0E+00","module":"A4"},{"value":"0,0E+00","module":"C1"},{"value":"0,0E+00","module":"C2"},{"value":"0,0E+00","module":"C3"},{"value":"0,0E+00","module":"C4"},{"value":"0,0E+00","module":"D"}]}]}