{"product_name":"RMC C35/45 A Vibfri CEM I 52,5 (XC4, XD1, XS2, XF2/XF3, XA2)","epd_id":"NEPD-6972-6358","compliance":["EN 15804+A2","ISO 14025","ISO 21930"],"producer_name":"Heidelberg Materials Beton Danmark A/S","environmental_impact":[{"parameter":"GWP-total","unit":"kg CO2-eq.","values":[{"value":"3,12E+02","module":"A1"},{"value":"1,98E+01","module":"A2"},{"value":"3,93E+00","module":"A3"},{"value":"4,94E+00","module":"A4"},{"value":"9,06E+00","module":"C1"},{"value":"4,94E+00","module":"C2"},{"value":"1,58E+00","module":"C3"},{"value":"3,15E-01","module":"C4"},{"value":"-5,12E+00","module":"D"}]},{"parameter":"GWP-fossil","unit":"kg CO2-eq.","values":[{"value":"3,12E+02","module":"A1"},{"value":"1,98E+01","module":"A2"},{"value":"3,92E+00","module":"A3"},{"value":"4,93E+00","module":"A4"},{"value":"9,06E+00","module":"C1"},{"value":"4,93E+00","module":"C2"},{"value":"1,56E+00","module":"C3"},{"value":"3,14E-01","module":"C4"},{"value":"-5,02E+00","module":"D"}]},{"parameter":"GWP-biogenic","unit":"kg CO2-eq.","values":[{"value":"3,61E-01","module":"A1"},{"value":"5,97E-03","module":"A2"},{"value":"-8,18E-03","module":"A3"},{"value":"2,11E-03","module":"A4"},{"value":"1,70E-03","module":"C1"},{"value":"2,11E-03","module":"C2"},{"value":"1,34E-02","module":"C3"},{"value":"2,67E-04","module":"C4"},{"value":"-1,00E-01","module":"D"}]},{"parameter":"GWP-luluc","unit":"kg CO2-eq.","values":[{"value":"4,56E-02","module":"A1"},{"value":"6,20E-03","module":"A2"},{"value":"1,69E-02","module":"A3"},{"value":"1,50E-03","module":"A4"},{"value":"7,14E-04","module":"C1"},{"value":"1,50E-03","module":"C2"},{"value":"2,15E-03","module":"C3"},{"value":"6,16E-05","module":"C4"},{"value":"-3,39E-03","module":"D"}]},{"parameter":"ODP","unit":"kg CFC 11-eq.","values":[{"value":"5,82E-06","module":"A1"},{"value":"4,26E-06","module":"A2"},{"value":"5,97E-07","module":"A3"},{"value":"1,19E-06","module":"A4"},{"value":"1,96E-06","module":"C1"},{"value":"1,19E-06","module":"C2"},{"value":"3,07E-07","module":"C3"},{"value":"1,53E-07","module":"C4"},{"value":"-9,14E-07","module":"D"}]},{"parameter":"AP","unit":"mol H+-eq.","values":[{"value":"7,86E-01","module":"A1"},{"value":"3,39E-01","module":"A2"},{"value":"1,72E-02","module":"A3"},{"value":"1,59E-02","module":"A4"},{"value":"9,48E-02","module":"C1"},{"value":"1,59E-02","module":"C2"},{"value":"1,26E-02","module":"C3"},{"value":"3,07E-03","module":"C4"},{"value":"-4,52E-02","module":"D"}]},{"parameter":"POCP","unit":"kg NMVOC-eq.","values":[{"value":"5,21E-01","module":"A1"},{"value":"2,38E-01","module":"A2"},{"value":"1,56E-02","module":"A3"},{"value":"1,52E-02","module":"A4"},{"value":"1,26E-01","module":"C1"},{"value":"1,52E-02","module":"C2"},{"value":"1,14E-02","module":"C3"},{"value":"3,63E-03","module":"C4"},{"value":"-4,86E-02","module":"D"}]},{"parameter":"ADPE","unit":"kg Sb-eq.","values":[{"value":"2,49E-03","module":"A1"},{"value":"2,06E-04","module":"A2"},{"value":"4,57E-05","module":"A3"},{"value":"8,79E-05","module":"A4"},{"value":"1,39E-05","module":"C1"},{"value":"8,79E-05","module":"C2"},{"value":"1,97E-05","module":"C3"},{"value":"2,78E-06","module":"C4"},{"value":"-4,46E-04","module":"D"}]},{"parameter":"ADPF","unit":"MJ","values":[{"value":"1,06E+03","module":"A1"},{"value":"2,81E+02","module":"A2"},{"value":"5,47E+01","module":"A3"},{"value":"8,01E+01","module":"A4"},{"value":"1,25E+02","module":"C1"},{"value":"8,01E+01","module":"C2"},{"value":"4,83E+01","module":"C3"},{"value":"1,01E+01","module":"C4"},{"value":"-8,49E+01","module":"D"}]},{"parameter":"WDP","unit":"m3 world-eq.","values":[{"value":"8,82E+03","module":"A1"},{"value":"1,46E+02","module":"A2"},{"value":"2,77E+02","module":"A3"},{"value":"6,14E+01","module":"A4"},{"value":"2,65E+01","module":"C1"},{"value":"6,14E+01","module":"C2"},{"value":"5,33E+03","module":"C3"},{"value":"2,13E+01","module":"C4"},{"value":"-3,98E+03","module":"D"}]},{"parameter":"EP-freshwater","unit":"kg P-eq.","values":[{"value":"4,21E-03","module":"A1"},{"value":"1,01E-04","module":"A2"},{"value":"1,19E-04","module":"A3"},{"value":"3,92E-05","module":"A4"},{"value":"3,30E-05","module":"C1"},{"value":"3,92E-05","module":"C2"},{"value":"9,83E-05","module":"C3"},{"value":"2,35E-06","module":"C4"},{"value":"-1,33E-04","module":"D"}]},{"parameter":"EP-marine","unit":"kg N-eq.","values":[{"value":"1,54E-01","module":"A1"},{"value":"7,95E-02","module":"A2"},{"value":"5,08E-03","module":"A3"},{"value":"3,48E-03","module":"A4"},{"value":"4,18E-02","module":"C1"},{"value":"3,48E-03","module":"C2"},{"value":"3,69E-03","module":"C3"},{"value":"1,15E-03","module":"C4"},{"value":"-1,57E-02","module":"D"}]},{"parameter":"EP-terrestrial","unit":"mol N-eq.","values":[{"value":"1,96E+00","module":"A1"},{"value":"8,87E-01","module":"A2"},{"value":"5,71E-02","module":"A3"},{"value":"3,88E-02","module":"A4"},{"value":"4,53E-01","module":"C1"},{"value":"3,88E-02","module":"C2"},{"value":"4,25E-02","module":"C3"},{"value":"1,27E-02","module":"C4"},{"value":"-1,84E-01","module":"D"}]},{"parameter":"GWP-IOBC","unit":"kg CO2-eq.","values":[{"value":"3,12E+02","module":"A1"},{"value":"1,98E+01","module":"A2"},{"value":"4,42E+00","module":"A3"},{"value":"4,94E+00","module":"A4"},{"value":"9,06E+00","module":"C1"},{"value":"4,94E+00","module":"C2"},{"value":"1,56E+00","module":"C3"},{"value":"3,15E-01","module":"C4"},{"value":"-5,37E+00","module":"D"}]}],"additional_environmental_impact":[{"parameter":"PM","unit":"disease incidence","values":[{"value":"8,23E-06","module":"A1"},{"value":"1,01E-06","module":"A2"},{"value":"2,53E-07","module":"A3"},{"value":"4,53E-07","module":"A4"},{"value":"1,15E-05","module":"C1"},{"value":"4,53E-07","module":"C2"},{"value":"2,02E-07","module":"C3"},{"value":"6,53E-08","module":"C4"},{"value":"-9,62E-07","module":"D"}]},{"parameter":"ETP-fw","unit":"CTUe","values":[{"value":"9,24E+03","module":"A1"},{"value":"1,78E+02","module":"A2"},{"value":"5,11E+01","module":"A3"},{"value":"5,86E+01","module":"A4"},{"value":"6,82E+01","module":"C1"},{"value":"5,86E+01","module":"C2"},{"value":"3,43E+01","module":"C3"},{"value":"5,02E+00","module":"C4"},{"value":"-8,74E+01","module":"D"}]},{"parameter":"HTP-c","unit":"CTUh","values":[{"value":"1,51E-07","module":"A1"},{"value":"0,0E+00","module":"A2"},{"value":"1,47E-09","module":"A3"},{"value":"0,0E+00","module":"A4"},{"value":"2,26E-09","module":"C1"},{"value":"0,0E+00","module":"C2"},{"value":"2,19E-09","module":"C3"},{"value":"1,47E-10","module":"C4"},{"value":"-4,38E-09","module":"D"}]},{"parameter":"HTP-nc","unit":"CTUh","values":[{"value":"1,04E-06","module":"A1"},{"value":"1,09E-07","module":"A2"},{"value":"4,28E-08","module":"A3"},{"value":"5,66E-08","module":"A4"},{"value":"6,34E-08","module":"C1"},{"value":"5,66E-08","module":"C2"},{"value":"3,07E-08","module":"C3"},{"value":"2,93E-09","module":"C4"},{"value":"-1,07E-07","module":"D"}]},{"parameter":"SQP","unit":"unitless","values":[{"value":"5,54E+01","module":"A1"},{"value":"1,93E+02","module":"A2"},{"value":"4,93E+01","module":"A3"},{"value":"9,18E+01","module":"A4"},{"value":"1,52E+01","module":"C1"},{"value":"9,18E+01","module":"C2"},{"value":"2,73E+01","module":"C3"},{"value":"3,70E+01","module":"C4"},{"value":"1,93E+02","module":"D"}]},{"parameter":"IRP","unit":"kBq U235-eq.","values":[{"value":"3,49E+00","module":"A1"},{"value":"1,23E+00","module":"A2"},{"value":"2,25E-01","module":"A3"},{"value":"3,50E-01","module":"A4"},{"value":"5,44E-01","module":"C1"},{"value":"3,50E-01","module":"C2"},{"value":"8,11E-01","module":"C3"},{"value":"4,40E-02","module":"C4"},{"value":"-7,79E-01","module":"D"}]}],"resource_use":[{"parameter":"PERE","unit":"MJ","values":[{"value":"2,57E+02","module":"A1"},{"value":"2,53E+00","module":"A2"},{"value":"1,47E+01","module":"A3"},{"value":"1,01E+00","module":"A4"},{"value":"6,79E-01","module":"C1"},{"value":"1,01E+00","module":"C2"},{"value":"2,49E+01","module":"C3"},{"value":"1,56E-01","module":"C4"},{"value":"-1,99E+01","module":"D"}]},{"parameter":"PERM","unit":"MJ","values":[{"value":"2,33E+00","module":"A1"},{"value":"0,0E+00","module":"A2"},{"value":"0,0E+00","module":"A3"},{"value":"0,0E+00","module":"A4"},{"value":"0,0E+00","module":"C1"},{"value":"0,0E+00","module":"C2"},{"value":"0,0E+00","module":"C3"},{"value":"0,0E+00","module":"C4"},{"value":"0,0E+00","module":"D"}]},{"parameter":"PERT","unit":"MJ","values":[{"value":"2,59E+02","module":"A1"},{"value":"2,53E+00","module":"A2"},{"value":"1,47E+01","module":"A3"},{"value":"1,01E+00","module":"A4"},{"value":"6,79E-01","module":"C1"},{"value":"1,01E+00","module":"C2"},{"value":"2,49E+01","module":"C3"},{"value":"1,56E-01","module":"C4"},{"value":"-1,99E+01","module":"D"}]},{"parameter":"PENRE","unit":"MJ","values":[{"value":"1,07E+03","module":"A1"},{"value":"2,81E+02","module":"A2"},{"value":"5,48E+01","module":"A3"},{"value":"8,01E+01","module":"A4"},{"value":"1,25E+02","module":"C1"},{"value":"8,01E+01","module":"C2"},{"value":"4,83E+01","module":"C3"},{"value":"1,01E+01","module":"C4"},{"value":"-8,96E+01","module":"D"}]},{"parameter":"PENRM","unit":"MJ","values":[{"value":"5,76E+00","module":"A1"},{"value":"0,0E+00","module":"A2"},{"value":"0,0E+00","module":"A3"},{"value":"0,0E+00","module":"A4"},{"value":"0,0E+00","module":"C1"},{"value":"0,0E+00","module":"C2"},{"value":"0,0E+00","module":"C3"},{"value":"0,0E+00","module":"C4"},{"value":"0,0E+00","module":"D"}]},{"parameter":"PENRT","unit":"MJ","values":[{"value":"1,07E+03","module":"A1"},{"value":"2,81E+02","module":"A2"},{"value":"5,48E+01","module":"A3"},{"value":"8,01E+01","module":"A4"},{"value":"1,25E+02","module":"C1"},{"value":"8,01E+01","module":"C2"},{"value":"4,83E+01","module":"C3"},{"value":"1,01E+01","module":"C4"},{"value":"-8,96E+01","module":"D"}]},{"parameter":"SM","unit":"kg","values":[{"value":"1,68E+01","module":"A1"},{"value":"0,0E+00","module":"A2"},{"value":"4,10E-03","module":"A3"},{"value":"0,0E+00","module":"A4"},{"value":"0,0E+00","module":"C1"},{"value":"0,0E+00","module":"C2"},{"value":"0,0E+00","module":"C3"},{"value":"0,0E+00","module":"C4"},{"value":"0,0E+00","module":"D"}]},{"parameter":"RSF","unit":"MJ","values":[{"value":"1,64E+02","module":"A1"},{"value":"9,15E-02","module":"A2"},{"value":"5,30E-01","module":"A3"},{"value":"3,52E-02","module":"A4"},{"value":"0,0E+00","module":"C1"},{"value":"3,52E-02","module":"C2"},{"value":"0,0E+00","module":"C3"},{"value":"3,22E-03","module":"C4"},{"value":"-4,06E-01","module":"D"}]},{"parameter":"NRSF","unit":"MJ","values":[{"value":"2,32E+02","module":"A1"},{"value":"3,72E-01","module":"A2"},{"value":"5,96E-02","module":"A3"},{"value":"1,18E-01","module":"A4"},{"value":"0,0E+00","module":"C1"},{"value":"1,18E-01","module":"C2"},{"value":"0,0E+00","module":"C3"},{"value":"9,27E-03","module":"C4"},{"value":"-4,18E-01","module":"D"}]},{"parameter":"FW","unit":"m3","values":[{"value":"3,11E+00","module":"A1"},{"value":"2,08E-02","module":"A2"},{"value":"1,28E-01","module":"A3"},{"value":"9,12E-03","module":"A4"},{"value":"6,42E-03","module":"C1"},{"value":"9,12E-03","module":"C2"},{"value":"8,28E-02","module":"C3"},{"value":"1,21E-02","module":"C4"},{"value":"-3,12E+00","module":"D"}]}],"end_of_life_waste":[{"parameter":"HWD","unit":"kg","values":[{"value":"5,15E+00","module":"A1"},{"value":"1,23E-02","module":"A2"},{"value":"2,61E-02","module":"A3"},{"value":"4,38E-03","module":"A4"},{"value":"3,67E-03","module":"C1"},{"value":"4,38E-03","module":"C2"},{"value":"4,83E-03","module":"C3"},{"value":"0,0E+00","module":"C4"},{"value":"-2,05E-02","module":"D"}]},{"parameter":"NHWD","unit":"kg","values":[{"value":"1,11E+02","module":"A1"},{"value":"1,36E+01","module":"A2"},{"value":"9,93E-01","module":"A3"},{"value":"6,96E+00","module":"A4"},{"value":"1,48E-01","module":"C1"},{"value":"6,96E+00","module":"C2"},{"value":"1,53E-01","module":"C3"},{"value":"7,34E+01","module":"C4"},{"value":"-6,21E-01","module":"D"}]},{"parameter":"RWD","unit":"kg","values":[{"value":"3,58E-03","module":"A1"},{"value":"1,95E-03","module":"A2"},{"value":"2,80E-04","module":"A3"},{"value":"5,47E-04","module":"A4"},{"value":"8,66E-04","module":"C1"},{"value":"5,47E-04","module":"C2"},{"value":"5,11E-04","module":"C3"},{"value":"0,0E+00","module":"C4"},{"value":"-6,73E-04","module":"D"}]}],"end_of_life_flow":[{"parameter":"CRU","unit":"kg","values":[{"value":"4,66E+00","module":"A1"},{"value":"0,0E+00","module":"A2"},{"value":"0,0E+00","module":"A3"},{"value":"0,0E+00","module":"A4"},{"value":"0,0E+00","module":"C1"},{"value":"0,0E+00","module":"C2"},{"value":"0,0E+00","module":"C3"},{"value":"0,0E+00","module":"C4"},{"value":"0,0E+00","module":"D"}]},{"parameter":"MFR","unit":"kg","values":[{"value":"9,92E-01","module":"A1"},{"value":"0,0E+00","module":"A2"},{"value":"8,40E+01","module":"A3"},{"value":"0,0E+00","module":"A4"},{"value":"0,0E+00","module":"C1"},{"value":"0,0E+00","module":"C2"},{"value":"2,19E+03","module":"C3"},{"value":"0,0E+00","module":"C4"},{"value":"0,0E+00","module":"D"}]},{"parameter":"MER","unit":"kg","values":[{"value":"5,05E-01","module":"A1"},{"value":"0,0E+00","module":"A2"},{"value":"6,78E-02","module":"A3"},{"value":"0,0E+00","module":"A4"},{"value":"0,0E+00","module":"C1"},{"value":"0,0E+00","module":"C2"},{"value":"0,0E+00","module":"C3"},{"value":"0,0E+00","module":"C4"},{"value":"0,0E+00","module":"D"}]},{"parameter":"EEE","unit":"MJ","values":[{"value":"1,81E-03","module":"A1"},{"value":"0,0E+00","module":"A2"},{"value":"3,82E-02","module":"A3"},{"value":"0,0E+00","module":"A4"},{"value":"0,0E+00","module":"C1"},{"value":"0,0E+00","module":"C2"},{"value":"0,0E+00","module":"C3"},{"value":"0,0E+00","module":"C4"},{"value":"0,0E+00","module":"D"}]},{"parameter":"EET","unit":"MJ","values":[{"value":"2,73E-02","module":"A1"},{"value":"0,0E+00","module":"A2"},{"value":"5,78E-01","module":"A3"},{"value":"0,0E+00","module":"A4"},{"value":"0,0E+00","module":"C1"},{"value":"0,0E+00","module":"C2"},{"value":"0,0E+00","module":"C3"},{"value":"0,0E+00","module":"C4"},{"value":"0,0E+00","module":"D"}]}]}