{"product_name":"RMC C16/20 P Vibfri CEM II/A-LL 42,5 R (X0, XC1)","epd_id":"NEPD-7198-6595","compliance":["EN 15804+A2","ISO 14025","ISO 21930"],"producer_name":"Heidelberg Materials Beton Danmark A/S","environmental_impact":[{"parameter":"GWP-total","unit":"kg CO2-eq.","values":[{"value":"1,67E+02","module":"A1"},{"value":"9,33E+00","module":"A2"},{"value":"3,93E+00","module":"A3"},{"value":"4,81E+00","module":"A4"},{"value":"8,82E+00","module":"C1"},{"value":"4,81E+00","module":"C2"},{"value":"1,54E+00","module":"C3"},{"value":"3,06E-01","module":"C4"},{"value":"-4,99E+00","module":"D"}]},{"parameter":"GWP-fossil","unit":"kg CO2-eq.","values":[{"value":"1,67E+02","module":"A1"},{"value":"9,33E+00","module":"A2"},{"value":"3,92E+00","module":"A3"},{"value":"4,80E+00","module":"A4"},{"value":"8,82E+00","module":"C1"},{"value":"4,80E+00","module":"C2"},{"value":"1,52E+00","module":"C3"},{"value":"3,06E-01","module":"C4"},{"value":"-4,89E+00","module":"D"}]},{"parameter":"GWP-biogenic","unit":"kg CO2-eq.","values":[{"value":"-9,03E-02","module":"A1"},{"value":"3,11E-03","module":"A2"},{"value":"-8,18E-03","module":"A3"},{"value":"2,06E-03","module":"A4"},{"value":"1,65E-03","module":"C1"},{"value":"2,06E-03","module":"C2"},{"value":"1,31E-02","module":"C3"},{"value":"2,60E-04","module":"C4"},{"value":"-9,75E-02","module":"D"}]},{"parameter":"GWP-luluc","unit":"kg CO2-eq.","values":[{"value":"3,94E-02","module":"A1"},{"value":"2,83E-03","module":"A2"},{"value":"1,69E-02","module":"A3"},{"value":"1,46E-03","module":"A4"},{"value":"6,96E-04","module":"C1"},{"value":"1,46E-03","module":"C2"},{"value":"2,10E-03","module":"C3"},{"value":"6,00E-05","module":"C4"},{"value":"-3,30E-03","module":"D"}]},{"parameter":"ODP","unit":"kg CFC 11-eq.","values":[{"value":"3,20E-06","module":"A1"},{"value":"2,05E-06","module":"A2"},{"value":"5,97E-07","module":"A3"},{"value":"1,16E-06","module":"A4"},{"value":"1,91E-06","module":"C1"},{"value":"1,16E-06","module":"C2"},{"value":"2,99E-07","module":"C3"},{"value":"1,49E-07","module":"C4"},{"value":"-8,90E-07","module":"D"}]},{"parameter":"AP","unit":"mol H+-eq.","values":[{"value":"3,22E-01","module":"A1"},{"value":"1,24E-01","module":"A2"},{"value":"1,72E-02","module":"A3"},{"value":"1,55E-02","module":"A4"},{"value":"9,23E-02","module":"C1"},{"value":"1,55E-02","module":"C2"},{"value":"1,23E-02","module":"C3"},{"value":"2,99E-03","module":"C4"},{"value":"-4,40E-02","module":"D"}]},{"parameter":"POCP","unit":"kg NMVOC-eq.","values":[{"value":"2,97E-01","module":"A1"},{"value":"9,12E-02","module":"A2"},{"value":"1,56E-02","module":"A3"},{"value":"1,48E-02","module":"A4"},{"value":"1,23E-01","module":"C1"},{"value":"1,48E-02","module":"C2"},{"value":"1,11E-02","module":"C3"},{"value":"3,53E-03","module":"C4"},{"value":"-4,73E-02","module":"D"}]},{"parameter":"ADPE","unit":"kg Sb-eq.","values":[{"value":"6,66E-04","module":"A1"},{"value":"1,15E-04","module":"A2"},{"value":"4,57E-05","module":"A3"},{"value":"8,56E-05","module":"A4"},{"value":"1,35E-05","module":"C1"},{"value":"8,56E-05","module":"C2"},{"value":"1,92E-05","module":"C3"},{"value":"2,71E-06","module":"C4"},{"value":"-4,34E-04","module":"D"}]},{"parameter":"ADPF","unit":"MJ","values":[{"value":"4,49E+02","module":"A1"},{"value":"1,36E+02","module":"A2"},{"value":"5,47E+01","module":"A3"},{"value":"7,80E+01","module":"A4"},{"value":"1,21E+02","module":"C1"},{"value":"7,80E+01","module":"C2"},{"value":"4,71E+01","module":"C3"},{"value":"9,88E+00","module":"C4"},{"value":"-8,27E+01","module":"D"}]},{"parameter":"WDP","unit":"m3 world-eq.","values":[{"value":"3,00E+03","module":"A1"},{"value":"8,17E+01","module":"A2"},{"value":"2,77E+02","module":"A3"},{"value":"5,98E+01","module":"A4"},{"value":"2,58E+01","module":"C1"},{"value":"5,98E+01","module":"C2"},{"value":"5,20E+03","module":"C3"},{"value":"2,08E+01","module":"C4"},{"value":"-3,88E+03","module":"D"}]},{"parameter":"EP-freshwater","unit":"kg P-eq.","values":[{"value":"1,16E-02","module":"A1"},{"value":"5,46E-05","module":"A2"},{"value":"1,19E-04","module":"A3"},{"value":"3,82E-05","module":"A4"},{"value":"3,21E-05","module":"C1"},{"value":"3,82E-05","module":"C2"},{"value":"9,58E-05","module":"C3"},{"value":"2,28E-06","module":"C4"},{"value":"-1,30E-04","module":"D"}]},{"parameter":"EP-marine","unit":"kg N-eq.","values":[{"value":"2,09E-02","module":"A1"},{"value":"2,97E-02","module":"A2"},{"value":"5,08E-03","module":"A3"},{"value":"3,39E-03","module":"A4"},{"value":"4,08E-02","module":"C1"},{"value":"3,39E-03","module":"C2"},{"value":"3,60E-03","module":"C3"},{"value":"1,12E-03","module":"C4"},{"value":"-1,53E-02","module":"D"}]},{"parameter":"EP-terrestrial","unit":"mol N-eq.","values":[{"value":"1,11E+00","module":"A1"},{"value":"3,32E-01","module":"A2"},{"value":"5,71E-02","module":"A3"},{"value":"3,78E-02","module":"A4"},{"value":"4,41E-01","module":"C1"},{"value":"3,78E-02","module":"C2"},{"value":"4,14E-02","module":"C3"},{"value":"1,23E-02","module":"C4"},{"value":"-1,79E-01","module":"D"}]},{"parameter":"GWP-IOBC","unit":"kg CO2-eq.","values":[{"value":"1,67E+02","module":"A1"},{"value":"9,33E+00","module":"A2"},{"value":"4,42E+00","module":"A3"},{"value":"4,81E+00","module":"A4"},{"value":"8,82E+00","module":"C1"},{"value":"4,81E+00","module":"C2"},{"value":"1,52E+00","module":"C3"},{"value":"3,06E-01","module":"C4"},{"value":"-5,23E+00","module":"D"}]}],"additional_environmental_impact":[{"parameter":"PM","unit":"disease incidence","values":[{"value":"4,21E-06","module":"A1"},{"value":"5,61E-07","module":"A2"},{"value":"2,53E-07","module":"A3"},{"value":"4,41E-07","module":"A4"},{"value":"1,12E-05","module":"C1"},{"value":"4,41E-07","module":"C2"},{"value":"1,96E-07","module":"C3"},{"value":"6,36E-08","module":"C4"},{"value":"-9,37E-07","module":"D"}]},{"parameter":"ETP-fw","unit":"CTUe","values":[{"value":"2,28E+02","module":"A1"},{"value":"9,04E+01","module":"A2"},{"value":"5,11E+01","module":"A3"},{"value":"5,70E+01","module":"A4"},{"value":"6,64E+01","module":"C1"},{"value":"5,70E+01","module":"C2"},{"value":"3,34E+01","module":"C3"},{"value":"4,89E+00","module":"C4"},{"value":"-8,51E+01","module":"D"}]},{"parameter":"HTP-c","unit":"CTUh","values":[{"value":"2,48E-07","module":"A1"},{"value":"0,0E+00","module":"A2"},{"value":"1,47E-09","module":"A3"},{"value":"0,0E+00","module":"A4"},{"value":"2,21E-09","module":"C1"},{"value":"0,0E+00","module":"C2"},{"value":"2,14E-09","module":"C3"},{"value":"1,43E-10","module":"C4"},{"value":"-4,27E-09","module":"D"}]},{"parameter":"HTP-nc","unit":"CTUh","values":[{"value":"2,21E-06","module":"A1"},{"value":"6,69E-08","module":"A2"},{"value":"4,28E-08","module":"A3"},{"value":"5,52E-08","module":"A4"},{"value":"6,18E-08","module":"C1"},{"value":"5,52E-08","module":"C2"},{"value":"2,99E-08","module":"C3"},{"value":"2,86E-09","module":"C4"},{"value":"-1,05E-07","module":"D"}]},{"parameter":"SQP","unit":"unitless","values":[{"value":"2,77E+02","module":"A1"},{"value":"1,14E+02","module":"A2"},{"value":"4,93E+01","module":"A3"},{"value":"8,94E+01","module":"A4"},{"value":"1,48E+01","module":"C1"},{"value":"8,94E+01","module":"C2"},{"value":"2,66E+01","module":"C3"},{"value":"3,60E+01","module":"C4"},{"value":"1,88E+02","module":"D"}]},{"parameter":"IRP","unit":"kBq U235-eq.","values":[{"value":"1,01E+04","module":"A1"},{"value":"5,96E-01","module":"A2"},{"value":"2,25E-01","module":"A3"},{"value":"3,41E-01","module":"A4"},{"value":"5,29E-01","module":"C1"},{"value":"3,41E-01","module":"C2"},{"value":"7,90E-01","module":"C3"},{"value":"4,29E-02","module":"C4"},{"value":"-7,59E-01","module":"D"}]}],"resource_use":[{"parameter":"PERE","unit":"MJ","values":[{"value":"1,03E+02","module":"A1"},{"value":"1,38E+00","module":"A2"},{"value":"1,47E+01","module":"A3"},{"value":"9,81E-01","module":"A4"},{"value":"6,62E-01","module":"C1"},{"value":"9,81E-01","module":"C2"},{"value":"2,42E+01","module":"C3"},{"value":"1,52E-01","module":"C4"},{"value":"-1,94E+01","module":"D"}]},{"parameter":"PERM","unit":"MJ","values":[{"value":"1,21E+00","module":"A1"},{"value":"0,0E+00","module":"A2"},{"value":"0,0E+00","module":"A3"},{"value":"0,0E+00","module":"A4"},{"value":"0,0E+00","module":"C1"},{"value":"0,0E+00","module":"C2"},{"value":"0,0E+00","module":"C3"},{"value":"0,0E+00","module":"C4"},{"value":"0,0E+00","module":"D"}]},{"parameter":"PERT","unit":"MJ","values":[{"value":"1,05E+02","module":"A1"},{"value":"1,38E+00","module":"A2"},{"value":"1,47E+01","module":"A3"},{"value":"9,81E-01","module":"A4"},{"value":"6,62E-01","module":"C1"},{"value":"9,81E-01","module":"C2"},{"value":"2,42E+01","module":"C3"},{"value":"1,52E-01","module":"C4"},{"value":"-1,94E+01","module":"D"}]},{"parameter":"PENRE","unit":"MJ","values":[{"value":"6,23E+02","module":"A1"},{"value":"1,36E+02","module":"A2"},{"value":"5,48E+01","module":"A3"},{"value":"7,80E+01","module":"A4"},{"value":"1,21E+02","module":"C1"},{"value":"7,80E+01","module":"C2"},{"value":"4,71E+01","module":"C3"},{"value":"9,88E+00","module":"C4"},{"value":"-8,73E+01","module":"D"}]},{"parameter":"PENRM","unit":"MJ","values":[{"value":"7,36E-01","module":"A1"},{"value":"0,0E+00","module":"A2"},{"value":"0,0E+00","module":"A3"},{"value":"0,0E+00","module":"A4"},{"value":"0,0E+00","module":"C1"},{"value":"0,0E+00","module":"C2"},{"value":"0,0E+00","module":"C3"},{"value":"0,0E+00","module":"C4"},{"value":"0,0E+00","module":"D"}]},{"parameter":"PENRT","unit":"MJ","values":[{"value":"6,24E+02","module":"A1"},{"value":"1,36E+02","module":"A2"},{"value":"5,48E+01","module":"A3"},{"value":"7,80E+01","module":"A4"},{"value":"1,21E+02","module":"C1"},{"value":"7,80E+01","module":"C2"},{"value":"4,71E+01","module":"C3"},{"value":"9,88E+00","module":"C4"},{"value":"-8,73E+01","module":"D"}]},{"parameter":"SM","unit":"kg","values":[{"value":"3,75E+01","module":"A1"},{"value":"0,0E+00","module":"A2"},{"value":"4,10E-03","module":"A3"},{"value":"0,0E+00","module":"A4"},{"value":"0,0E+00","module":"C1"},{"value":"0,0E+00","module":"C2"},{"value":"0,0E+00","module":"C3"},{"value":"0,0E+00","module":"C4"},{"value":"0,0E+00","module":"D"}]},{"parameter":"RSF","unit":"MJ","values":[{"value":"1,55E+02","module":"A1"},{"value":"4,94E-02","module":"A2"},{"value":"5,30E-01","module":"A3"},{"value":"3,43E-02","module":"A4"},{"value":"0,0E+00","module":"C1"},{"value":"3,43E-02","module":"C2"},{"value":"0,0E+00","module":"C3"},{"value":"3,14E-03","module":"C4"},{"value":"-3,96E-01","module":"D"}]},{"parameter":"NRSF","unit":"MJ","values":[{"value":"2,54E+02","module":"A1"},{"value":"1,86E-01","module":"A2"},{"value":"5,96E-02","module":"A3"},{"value":"1,15E-01","module":"A4"},{"value":"0,0E+00","module":"C1"},{"value":"1,15E-01","module":"C2"},{"value":"0,0E+00","module":"C3"},{"value":"9,03E-03","module":"C4"},{"value":"-4,07E-01","module":"D"}]},{"parameter":"FW","unit":"m3","values":[{"value":"1,93E+00","module":"A1"},{"value":"1,18E-02","module":"A2"},{"value":"1,28E-01","module":"A3"},{"value":"8,88E-03","module":"A4"},{"value":"6,25E-03","module":"C1"},{"value":"8,88E-03","module":"C2"},{"value":"8,06E-02","module":"C3"},{"value":"1,18E-02","module":"C4"},{"value":"-3,04E+00","module":"D"}]}],"end_of_life_waste":[{"parameter":"HWD","unit":"kg","values":[{"value":"1,71E-01","module":"A1"},{"value":"6,44E-03","module":"A2"},{"value":"2,61E-02","module":"A3"},{"value":"4,27E-03","module":"A4"},{"value":"3,58E-03","module":"C1"},{"value":"4,27E-03","module":"C2"},{"value":"4,70E-03","module":"C3"},{"value":"0,0E+00","module":"C4"},{"value":"-1,99E-02","module":"D"}]},{"parameter":"NHWD","unit":"kg","values":[{"value":"1,01E+03","module":"A1"},{"value":"8,28E+00","module":"A2"},{"value":"9,93E-01","module":"A3"},{"value":"6,78E+00","module":"A4"},{"value":"1,44E-01","module":"C1"},{"value":"6,78E+00","module":"C2"},{"value":"1,49E-01","module":"C3"},{"value":"7,15E+01","module":"C4"},{"value":"-6,04E-01","module":"D"}]},{"parameter":"RWD","unit":"kg","values":[{"value":"7,24E-04","module":"A1"},{"value":"9,42E-04","module":"A2"},{"value":"2,80E-04","module":"A3"},{"value":"5,33E-04","module":"A4"},{"value":"8,44E-04","module":"C1"},{"value":"5,33E-04","module":"C2"},{"value":"4,98E-04","module":"C3"},{"value":"0,0E+00","module":"C4"},{"value":"-6,56E-04","module":"D"}]}],"end_of_life_flow":[{"parameter":"CRU","unit":"kg","values":[{"value":"0,0E+00","module":"A1"},{"value":"0,0E+00","module":"A2"},{"value":"0,0E+00","module":"A3"},{"value":"0,0E+00","module":"A4"},{"value":"0,0E+00","module":"C1"},{"value":"0,0E+00","module":"C2"},{"value":"0,0E+00","module":"C3"},{"value":"0,0E+00","module":"C4"},{"value":"0,0E+00","module":"D"}]},{"parameter":"MFR","unit":"kg","values":[{"value":"0,0E+00","module":"A1"},{"value":"0,0E+00","module":"A2"},{"value":"8,40E+01","module":"A3"},{"value":"0,0E+00","module":"A4"},{"value":"0,0E+00","module":"C1"},{"value":"0,0E+00","module":"C2"},{"value":"2,13E+03","module":"C3"},{"value":"0,0E+00","module":"C4"},{"value":"0,0E+00","module":"D"}]},{"parameter":"MER","unit":"kg","values":[{"value":"2,85E-04","module":"A1"},{"value":"0,0E+00","module":"A2"},{"value":"6,78E-02","module":"A3"},{"value":"0,0E+00","module":"A4"},{"value":"0,0E+00","module":"C1"},{"value":"0,0E+00","module":"C2"},{"value":"0,0E+00","module":"C3"},{"value":"0,0E+00","module":"C4"},{"value":"0,0E+00","module":"D"}]},{"parameter":"EEE","unit":"MJ","values":[{"value":"0,0E+00","module":"A1"},{"value":"0,0E+00","module":"A2"},{"value":"3,82E-02","module":"A3"},{"value":"0,0E+00","module":"A4"},{"value":"0,0E+00","module":"C1"},{"value":"0,0E+00","module":"C2"},{"value":"0,0E+00","module":"C3"},{"value":"0,0E+00","module":"C4"},{"value":"0,0E+00","module":"D"}]},{"parameter":"EET","unit":"MJ","values":[{"value":"0,0E+00","module":"A1"},{"value":"0,0E+00","module":"A2"},{"value":"5,78E-01","module":"A3"},{"value":"0,0E+00","module":"A4"},{"value":"0,0E+00","module":"C1"},{"value":"0,0E+00","module":"C2"},{"value":"0,0E+00","module":"C3"},{"value":"0,0E+00","module":"C4"},{"value":"0,0E+00","module":"D"}]}]}