{"product_name":"RMC C25/30 P Vibfri CEM II/A-LL 42,5 R (X0, XC1)","epd_id":"NEPD-6560-5824","compliance":["EN 15804+A2","ISO 14025","ISO 21930"],"producer_name":"Heidelberg Materials Beton Danmark A/S","environmental_impact":[{"parameter":"GWP-total","unit":"kg CO2-eq.","values":[{"value":"2,11E+02","module":"A1"},{"value":"1,96E+01","module":"A2"},{"value":"3,93E+00","module":"A3"},{"value":"4,87E+00","module":"A4"},{"value":"8,94E+00","module":"C1"},{"value":"4,87E+00","module":"C2"},{"value":"1,56E+00","module":"C3"},{"value":"3,11E-01","module":"C4"},{"value":"-5,06E+00","module":"D"}]},{"parameter":"GWP-fossil","unit":"kg CO2-eq.","values":[{"value":"2,11E+02","module":"A1"},{"value":"1,96E+01","module":"A2"},{"value":"3,92E+00","module":"A3"},{"value":"4,87E+00","module":"A4"},{"value":"8,94E+00","module":"C1"},{"value":"4,87E+00","module":"C2"},{"value":"1,54E+00","module":"C3"},{"value":"3,10E-01","module":"C4"},{"value":"-4,95E+00","module":"D"}]},{"parameter":"GWP-biogenic","unit":"kg CO2-eq.","values":[{"value":"3,48E-02","module":"A1"},{"value":"7,02E-03","module":"A2"},{"value":"-8,18E-03","module":"A3"},{"value":"2,09E-03","module":"A4"},{"value":"1,68E-03","module":"C1"},{"value":"2,09E-03","module":"C2"},{"value":"1,33E-02","module":"C3"},{"value":"2,64E-04","module":"C4"},{"value":"-9,88E-02","module":"D"}]},{"parameter":"GWP-luluc","unit":"kg CO2-eq.","values":[{"value":"6,52E-02","module":"A1"},{"value":"5,99E-03","module":"A2"},{"value":"1,69E-02","module":"A3"},{"value":"1,48E-03","module":"A4"},{"value":"7,05E-04","module":"C1"},{"value":"1,48E-03","module":"C2"},{"value":"2,13E-03","module":"C3"},{"value":"6,08E-05","module":"C4"},{"value":"-3,35E-03","module":"D"}]},{"parameter":"ODP","unit":"kg CFC 11-eq.","values":[{"value":"3,66E-06","module":"A1"},{"value":"4,38E-06","module":"A2"},{"value":"5,97E-07","module":"A3"},{"value":"1,17E-06","module":"A4"},{"value":"1,93E-06","module":"C1"},{"value":"1,17E-06","module":"C2"},{"value":"3,03E-07","module":"C3"},{"value":"1,51E-07","module":"C4"},{"value":"-9,02E-07","module":"D"}]},{"parameter":"AP","unit":"mol H+-eq.","values":[{"value":"4,09E-01","module":"A1"},{"value":"2,07E-01","module":"A2"},{"value":"1,72E-02","module":"A3"},{"value":"1,57E-02","module":"A4"},{"value":"9,36E-02","module":"C1"},{"value":"1,57E-02","module":"C2"},{"value":"1,24E-02","module":"C3"},{"value":"3,03E-03","module":"C4"},{"value":"-4,46E-02","module":"D"}]},{"parameter":"POCP","unit":"kg NMVOC-eq.","values":[{"value":"3,82E-01","module":"A1"},{"value":"1,61E-01","module":"A2"},{"value":"1,56E-02","module":"A3"},{"value":"1,50E-02","module":"A4"},{"value":"1,25E-01","module":"C1"},{"value":"1,50E-02","module":"C2"},{"value":"1,12E-02","module":"C3"},{"value":"3,58E-03","module":"C4"},{"value":"-4,80E-02","module":"D"}]},{"parameter":"ADPE","unit":"kg Sb-eq.","values":[{"value":"6,83E-04","module":"A1"},{"value":"2,72E-04","module":"A2"},{"value":"4,57E-05","module":"A3"},{"value":"8,68E-05","module":"A4"},{"value":"1,37E-05","module":"C1"},{"value":"8,68E-05","module":"C2"},{"value":"1,95E-05","module":"C3"},{"value":"2,75E-06","module":"C4"},{"value":"-4,40E-04","module":"D"}]},{"parameter":"ADPF","unit":"MJ","values":[{"value":"5,88E+02","module":"A1"},{"value":"2,92E+02","module":"A2"},{"value":"5,47E+01","module":"A3"},{"value":"7,91E+01","module":"A4"},{"value":"1,23E+02","module":"C1"},{"value":"7,91E+01","module":"C2"},{"value":"4,77E+01","module":"C3"},{"value":"1,00E+01","module":"C4"},{"value":"-8,38E+01","module":"D"}]},{"parameter":"WDP","unit":"m3 world-eq.","values":[{"value":"2,83E+03","module":"A1"},{"value":"1,91E+02","module":"A2"},{"value":"2,77E+02","module":"A3"},{"value":"6,06E+01","module":"A4"},{"value":"2,62E+01","module":"C1"},{"value":"6,06E+01","module":"C2"},{"value":"5,27E+03","module":"C3"},{"value":"2,11E+01","module":"C4"},{"value":"-3,93E+03","module":"D"}]},{"parameter":"EP-freshwater","unit":"kg P-eq.","values":[{"value":"1,45E-02","module":"A1"},{"value":"1,26E-04","module":"A2"},{"value":"1,19E-04","module":"A3"},{"value":"3,87E-05","module":"A4"},{"value":"3,26E-05","module":"C1"},{"value":"3,87E-05","module":"C2"},{"value":"9,71E-05","module":"C3"},{"value":"2,32E-06","module":"C4"},{"value":"-1,32E-04","module":"D"}]},{"parameter":"EP-marine","unit":"kg N-eq.","values":[{"value":"3,13E-02","module":"A1"},{"value":"5,11E-02","module":"A2"},{"value":"5,08E-03","module":"A3"},{"value":"3,43E-03","module":"A4"},{"value":"4,13E-02","module":"C1"},{"value":"3,43E-03","module":"C2"},{"value":"3,64E-03","module":"C3"},{"value":"1,14E-03","module":"C4"},{"value":"-1,55E-02","module":"D"}]},{"parameter":"EP-terrestrial","unit":"mol N-eq.","values":[{"value":"1,44E+00","module":"A1"},{"value":"5,71E-01","module":"A2"},{"value":"5,71E-02","module":"A3"},{"value":"3,83E-02","module":"A4"},{"value":"4,47E-01","module":"C1"},{"value":"3,83E-02","module":"C2"},{"value":"4,20E-02","module":"C3"},{"value":"1,25E-02","module":"C4"},{"value":"-1,82E-01","module":"D"}]},{"parameter":"GWP-IOBC","unit":"kg CO2-eq.","values":[{"value":"2,12E+02","module":"A1"},{"value":"1,96E+01","module":"A2"},{"value":"4,42E+00","module":"A3"},{"value":"4,87E+00","module":"A4"},{"value":"8,94E+00","module":"C1"},{"value":"4,87E+00","module":"C2"},{"value":"1,54E+00","module":"C3"},{"value":"3,11E-01","module":"C4"},{"value":"-5,30E+00","module":"D"}]}],"additional_environmental_impact":[{"parameter":"PM","unit":"disease incidence","values":[{"value":"5,01E-06","module":"A1"},{"value":"1,34E-06","module":"A2"},{"value":"2,53E-07","module":"A3"},{"value":"4,47E-07","module":"A4"},{"value":"1,13E-05","module":"C1"},{"value":"4,47E-07","module":"C2"},{"value":"1,99E-07","module":"C3"},{"value":"6,45E-08","module":"C4"},{"value":"-9,50E-07","module":"D"}]},{"parameter":"ETP-fw","unit":"CTUe","values":[{"value":"1,83E+02","module":"A1"},{"value":"2,00E+02","module":"A2"},{"value":"5,11E+01","module":"A3"},{"value":"5,78E+01","module":"A4"},{"value":"6,73E+01","module":"C1"},{"value":"5,78E+01","module":"C2"},{"value":"3,38E+01","module":"C3"},{"value":"4,95E+00","module":"C4"},{"value":"-8,63E+01","module":"D"}]},{"parameter":"HTP-c","unit":"CTUh","values":[{"value":"3,10E-07","module":"A1"},{"value":"0,0E+00","module":"A2"},{"value":"1,47E-09","module":"A3"},{"value":"0,0E+00","module":"A4"},{"value":"2,24E-09","module":"C1"},{"value":"0,0E+00","module":"C2"},{"value":"2,16E-09","module":"C3"},{"value":"1,45E-10","module":"C4"},{"value":"-4,33E-09","module":"D"}]},{"parameter":"HTP-nc","unit":"CTUh","values":[{"value":"2,74E-06","module":"A1"},{"value":"1,63E-07","module":"A2"},{"value":"4,28E-08","module":"A3"},{"value":"5,59E-08","module":"A4"},{"value":"6,26E-08","module":"C1"},{"value":"5,59E-08","module":"C2"},{"value":"3,03E-08","module":"C3"},{"value":"2,90E-09","module":"C4"},{"value":"-1,06E-07","module":"D"}]},{"parameter":"SQP","unit":"unitless","values":[{"value":"3,75E+02","module":"A1"},{"value":"2,73E+02","module":"A2"},{"value":"4,93E+01","module":"A3"},{"value":"9,07E+01","module":"A4"},{"value":"1,50E+01","module":"C1"},{"value":"9,07E+01","module":"C2"},{"value":"2,70E+01","module":"C3"},{"value":"3,65E+01","module":"C4"},{"value":"1,90E+02","module":"D"}]},{"parameter":"IRP","unit":"kBq U235-eq.","values":[{"value":"1,27E+04","module":"A1"},{"value":"1,28E+00","module":"A2"},{"value":"2,25E-01","module":"A3"},{"value":"3,46E-01","module":"A4"},{"value":"5,37E-01","module":"C1"},{"value":"3,46E-01","module":"C2"},{"value":"8,01E-01","module":"C3"},{"value":"4,34E-02","module":"C4"},{"value":"-7,69E-01","module":"D"}]}],"resource_use":[{"parameter":"PERE","unit":"MJ","values":[{"value":"1,29E+02","module":"A1"},{"value":"3,19E+00","module":"A2"},{"value":"1,47E+01","module":"A3"},{"value":"9,95E-01","module":"A4"},{"value":"6,71E-01","module":"C1"},{"value":"9,95E-01","module":"C2"},{"value":"2,46E+01","module":"C3"},{"value":"1,54E-01","module":"C4"},{"value":"-1,96E+01","module":"D"}]},{"parameter":"PERM","unit":"MJ","values":[{"value":"1,42E-01","module":"A1"},{"value":"0,0E+00","module":"A2"},{"value":"0,0E+00","module":"A3"},{"value":"0,0E+00","module":"A4"},{"value":"0,0E+00","module":"C1"},{"value":"0,0E+00","module":"C2"},{"value":"0,0E+00","module":"C3"},{"value":"0,0E+00","module":"C4"},{"value":"0,0E+00","module":"D"}]},{"parameter":"PERT","unit":"MJ","values":[{"value":"1,29E+02","module":"A1"},{"value":"3,19E+00","module":"A2"},{"value":"1,47E+01","module":"A3"},{"value":"9,95E-01","module":"A4"},{"value":"6,71E-01","module":"C1"},{"value":"9,95E-01","module":"C2"},{"value":"2,46E+01","module":"C3"},{"value":"1,54E-01","module":"C4"},{"value":"-1,96E+01","module":"D"}]},{"parameter":"PENRE","unit":"MJ","values":[{"value":"7,99E+02","module":"A1"},{"value":"2,92E+02","module":"A2"},{"value":"5,48E+01","module":"A3"},{"value":"7,91E+01","module":"A4"},{"value":"1,23E+02","module":"C1"},{"value":"7,91E+01","module":"C2"},{"value":"4,77E+01","module":"C3"},{"value":"1,00E+01","module":"C4"},{"value":"-8,84E+01","module":"D"}]},{"parameter":"PENRM","unit":"MJ","values":[{"value":"6,86E+00","module":"A1"},{"value":"0,0E+00","module":"A2"},{"value":"0,0E+00","module":"A3"},{"value":"0,0E+00","module":"A4"},{"value":"0,0E+00","module":"C1"},{"value":"0,0E+00","module":"C2"},{"value":"0,0E+00","module":"C3"},{"value":"0,0E+00","module":"C4"},{"value":"0,0E+00","module":"D"}]},{"parameter":"PENRT","unit":"MJ","values":[{"value":"8,06E+02","module":"A1"},{"value":"2,92E+02","module":"A2"},{"value":"5,48E+01","module":"A3"},{"value":"7,91E+01","module":"A4"},{"value":"1,23E+02","module":"C1"},{"value":"7,91E+01","module":"C2"},{"value":"4,77E+01","module":"C3"},{"value":"1,00E+01","module":"C4"},{"value":"-8,84E+01","module":"D"}]},{"parameter":"SM","unit":"kg","values":[{"value":"4,72E+01","module":"A1"},{"value":"0,0E+00","module":"A2"},{"value":"4,10E-03","module":"A3"},{"value":"0,0E+00","module":"A4"},{"value":"0,0E+00","module":"C1"},{"value":"0,0E+00","module":"C2"},{"value":"0,0E+00","module":"C3"},{"value":"0,0E+00","module":"C4"},{"value":"0,0E+00","module":"D"}]},{"parameter":"RSF","unit":"MJ","values":[{"value":"1,95E+02","module":"A1"},{"value":"1,13E-01","module":"A2"},{"value":"5,30E-01","module":"A3"},{"value":"3,48E-02","module":"A4"},{"value":"0,0E+00","module":"C1"},{"value":"3,48E-02","module":"C2"},{"value":"0,0E+00","module":"C3"},{"value":"3,18E-03","module":"C4"},{"value":"-4,01E-01","module":"D"}]},{"parameter":"NRSF","unit":"MJ","values":[{"value":"3,19E+02","module":"A1"},{"value":"4,13E-01","module":"A2"},{"value":"5,96E-02","module":"A3"},{"value":"1,17E-01","module":"A4"},{"value":"0,0E+00","module":"C1"},{"value":"1,17E-01","module":"C2"},{"value":"0,0E+00","module":"C3"},{"value":"9,15E-03","module":"C4"},{"value":"-4,12E-01","module":"D"}]},{"parameter":"FW","unit":"m3","values":[{"value":"1,72E+00","module":"A1"},{"value":"2,79E-02","module":"A2"},{"value":"1,28E-01","module":"A3"},{"value":"9,00E-03","module":"A4"},{"value":"6,34E-03","module":"C1"},{"value":"9,00E-03","module":"C2"},{"value":"8,17E-02","module":"C3"},{"value":"1,19E-02","module":"C4"},{"value":"-3,08E+00","module":"D"}]}],"end_of_life_waste":[{"parameter":"HWD","unit":"kg","values":[{"value":"1,62E-01","module":"A1"},{"value":"1,45E-02","module":"A2"},{"value":"2,61E-02","module":"A3"},{"value":"4,33E-03","module":"A4"},{"value":"3,62E-03","module":"C1"},{"value":"4,33E-03","module":"C2"},{"value":"4,77E-03","module":"C3"},{"value":"0,0E+00","module":"C4"},{"value":"-2,02E-02","module":"D"}]},{"parameter":"NHWD","unit":"kg","values":[{"value":"1,26E+03","module":"A1"},{"value":"2,02E+01","module":"A2"},{"value":"9,93E-01","module":"A3"},{"value":"6,87E+00","module":"A4"},{"value":"1,46E-01","module":"C1"},{"value":"6,87E+00","module":"C2"},{"value":"1,51E-01","module":"C3"},{"value":"7,24E+01","module":"C4"},{"value":"-6,13E-01","module":"D"}]},{"parameter":"RWD","unit":"kg","values":[{"value":"1,54E-03","module":"A1"},{"value":"2,01E-03","module":"A2"},{"value":"2,80E-04","module":"A3"},{"value":"5,40E-04","module":"A4"},{"value":"8,55E-04","module":"C1"},{"value":"5,40E-04","module":"C2"},{"value":"5,05E-04","module":"C3"},{"value":"0,0E+00","module":"C4"},{"value":"-6,65E-04","module":"D"}]}],"end_of_life_flow":[{"parameter":"CRU","unit":"kg","values":[{"value":"0,0E+00","module":"A1"},{"value":"0,0E+00","module":"A2"},{"value":"0,0E+00","module":"A3"},{"value":"0,0E+00","module":"A4"},{"value":"0,0E+00","module":"C1"},{"value":"0,0E+00","module":"C2"},{"value":"0,0E+00","module":"C3"},{"value":"0,0E+00","module":"C4"},{"value":"0,0E+00","module":"D"}]},{"parameter":"MFR","unit":"kg","values":[{"value":"0,0E+00","module":"A1"},{"value":"0,0E+00","module":"A2"},{"value":"8,40E+01","module":"A3"},{"value":"0,0E+00","module":"A4"},{"value":"0,0E+00","module":"C1"},{"value":"0,0E+00","module":"C2"},{"value":"2,16E+03","module":"C3"},{"value":"0,0E+00","module":"C4"},{"value":"0,0E+00","module":"D"}]},{"parameter":"MER","unit":"kg","values":[{"value":"4,44E-03","module":"A1"},{"value":"0,0E+00","module":"A2"},{"value":"6,78E-02","module":"A3"},{"value":"0,0E+00","module":"A4"},{"value":"0,0E+00","module":"C1"},{"value":"0,0E+00","module":"C2"},{"value":"0,0E+00","module":"C3"},{"value":"0,0E+00","module":"C4"},{"value":"0,0E+00","module":"D"}]},{"parameter":"EEE","unit":"MJ","values":[{"value":"0,0E+00","module":"A1"},{"value":"0,0E+00","module":"A2"},{"value":"3,82E-02","module":"A3"},{"value":"0,0E+00","module":"A4"},{"value":"0,0E+00","module":"C1"},{"value":"0,0E+00","module":"C2"},{"value":"0,0E+00","module":"C3"},{"value":"0,0E+00","module":"C4"},{"value":"0,0E+00","module":"D"}]},{"parameter":"EET","unit":"MJ","values":[{"value":"0,0E+00","module":"A1"},{"value":"0,0E+00","module":"A2"},{"value":"5,78E-01","module":"A3"},{"value":"0,0E+00","module":"A4"},{"value":"0,0E+00","module":"C1"},{"value":"0,0E+00","module":"C2"},{"value":"0,0E+00","module":"C3"},{"value":"0,0E+00","module":"C4"},{"value":"0,0E+00","module":"D"}]}]}