{"product_name":"Rockpanel Durable & FS-Xtra","epd_id":"EPD-RWI-20190158-CCC2-EN","compliance":["DIN EN 15804","ISO 14025"],"producer_name":"ROCKWOOL A/S","environmental_impact":[{"parameter":"GWP-total","unit":"kg CO2-eq","values":[{"value":"1,43E+01","module":"A1-A3"},{"value":"2,10E-01","module":"A4"},{"value":"1,46E+00","module":"A5"},{"value":"2,47E+00","module":"B2"},{"value":"0,0E+00","module":"B6"},{"value":"0,0E+00","module":"B7"},{"value":"0,0E+00","module":"C1"},{"value":"3,15E-02","module":"C2"},{"value":"0,0E+00","module":"C3"},{"value":"2,46E-01","module":"C4"},{"value":"-3,32E-01","module":"D"}]},{"parameter":"ODP","unit":"kg CFC11-eq","values":[{"value":"8,15E-08","module":"A1-A3"},{"value":"3,49E-17","module":"A4"},{"value":"5,00E-09","module":"A5"},{"value":"2,21E-14","module":"B2"},{"value":"0,0E+00","module":"B6"},{"value":"0,0E+00","module":"B7"},{"value":"0,0E+00","module":"C1"},{"value":"5,21E-18","module":"C2"},{"value":"0,0E+00","module":"C3"},{"value":"7,57E-16","module":"C4"},{"value":"2,49E-13","module":"D"}]},{"parameter":"AP","unit":"kg SO2-eq","values":[{"value":"6,46E-02","module":"A1-A3"},{"value":"1,78E-04","module":"A4"},{"value":"3,47E-03","module":"A5"},{"value":"1,02E-02","module":"B2"},{"value":"0,0E+00","module":"B6"},{"value":"0,0E+00","module":"B7"},{"value":"0,0E+00","module":"C1"},{"value":"2,87E-05","module":"C2"},{"value":"0,0E+00","module":"C3"},{"value":"7,86E-04","module":"C4"},{"value":"-1,14E-03","module":"D"}]},{"parameter":"EP","unit":"kg PO4^3-eq","values":[{"value":"2,23E-02","module":"A1-A3"},{"value":"3,93E-05","module":"A4"},{"value":"1,20E-03","module":"A5"},{"value":"7,81E-04","module":"B2"},{"value":"0,0E+00","module":"B6"},{"value":"0,0E+00","module":"B7"},{"value":"0,0E+00","module":"C1"},{"value":"6,47E-06","module":"C2"},{"value":"0,0E+00","module":"C3"},{"value":"1,27E-04","module":"C4"},{"value":"-1,01E-04","module":"D"}]},{"parameter":"POCP","unit":"kg Ethen-eq","values":[{"value":"4,34E-03","module":"A1-A3"},{"value":"6,68E-07","module":"A4"},{"value":"2,54E-04","module":"A5"},{"value":"9,37E-04","module":"B2"},{"value":"0,0E+00","module":"B6"},{"value":"0,0E+00","module":"B7"},{"value":"0,0E+00","module":"C1"},{"value":"-7,88E-07","module":"C2"},{"value":"0,0E+00","module":"C3"},{"value":"8,77E-05","module":"C4"},{"value":"-1,42E-04","module":"D"}]},{"parameter":"ADPE","unit":"kg Sb-eq","values":[{"value":"1,03E-05","module":"A1-A3"},{"value":"1,63E-08","module":"A4"},{"value":"5,16E-07","module":"A5"},{"value":"2,96E-06","module":"B2"},{"value":"0,0E+00","module":"B6"},{"value":"0,0E+00","module":"B7"},{"value":"0,0E+00","module":"C1"},{"value":"2,43E-09","module":"C2"},{"value":"0,0E+00","module":"C3"},{"value":"4,77E-08","module":"C4"},{"value":"-4,07E-08","module":"D"}]},{"parameter":"ADPF","unit":"MJ","values":[{"value":"1,72E+02","module":"A1-A3"},{"value":"2,86E+00","module":"A4"},{"value":"9,52E+00","module":"A5"},{"value":"4,62E+01","module":"B2"},{"value":"0,0E+00","module":"B6"},{"value":"0,0E+00","module":"B7"},{"value":"0,0E+00","module":"C1"},{"value":"4,27E-01","module":"C2"},{"value":"0,0E+00","module":"C3"},{"value":"1,87E+00","module":"C4"},{"value":"-8,84E+00","module":"D"}]}],"additional_environmental_impact":[],"resource_use":[{"parameter":"PERE","unit":"MJ","values":[{"value":"9,27E+01","module":"A1-A3"},{"value":"1,67E-01","module":"A4"},{"value":"8,59E+00","module":"A5"},{"value":"5,10E+00","module":"B2"},{"value":"0,0E+00","module":"B6"},{"value":"0,0E+00","module":"B7"},{"value":"0,0E+00","module":"C1"},{"value":"2,49E-02","module":"C2"},{"value":"0,0E+00","module":"C3"},{"value":"2,39E-01","module":"C4"},{"value":"-2,81E+00","module":"D"}]},{"parameter":"PERM","unit":"MJ","values":[{"value":"4,26E+00","module":"A1-A3"},{"value":"0,0E+00","module":"A4"},{"value":"-3,54E+00","module":"A5"},{"value":"0,0E+00","module":"B2"},{"value":"0,0E+00","module":"B6"},{"value":"0,0E+00","module":"B7"},{"value":"0,0E+00","module":"C1"},{"value":"0,0E+00","module":"C2"},{"value":"0,0E+00","module":"C3"},{"value":"0,0E+00","module":"C4"},{"value":"0,0E+00","module":"D"}]},{"parameter":"PERT","unit":"MJ","values":[{"value":"9,70E+01","module":"A1-A3"},{"value":"1,67E-01","module":"A4"},{"value":"5,05E+00","module":"A5"},{"value":"5,10E+00","module":"B2"},{"value":"0,0E+00","module":"B6"},{"value":"0,0E+00","module":"B7"},{"value":"0,0E+00","module":"C1"},{"value":"2,49E-02","module":"C2"},{"value":"0,0E+00","module":"C3"},{"value":"2,39E-01","module":"C4"},{"value":"-2,81E+00","module":"D"}]},{"parameter":"PENRE","unit":"MJ","values":[{"value":"1,41E+02","module":"A1-A3"},{"value":"2,87E+00","module":"A4"},{"value":"1,02E+01","module":"A5"},{"value":"5,02E+01","module":"B2"},{"value":"0,0E+00","module":"B6"},{"value":"0,0E+00","module":"B7"},{"value":"0,0E+00","module":"C1"},{"value":"4,29E-01","module":"C2"},{"value":"0,0E+00","module":"C3"},{"value":"1,94E+00","module":"C4"},{"value":"-9,34E+00","module":"D"}]},{"parameter":"PENRM","unit":"MJ","values":[{"value":"3,72E+01","module":"A1-A3"},{"value":"0,0E+00","module":"A4"},{"value":"-1,62E-01","module":"A5"},{"value":"0,0E+00","module":"B2"},{"value":"0,0E+00","module":"B6"},{"value":"0,0E+00","module":"B7"},{"value":"0,0E+00","module":"C1"},{"value":"0,0E+00","module":"C2"},{"value":"0,0E+00","module":"C3"},{"value":"0,0E+00","module":"C4"},{"value":"0,0E+00","module":"D"}]},{"parameter":"PENRT","unit":"MJ","values":[{"value":"1,78E+02","module":"A1-A3"},{"value":"2,87E+00","module":"A4"},{"value":"1,00E+01","module":"A5"},{"value":"5,02E+01","module":"B2"},{"value":"0,0E+00","module":"B6"},{"value":"0,0E+00","module":"B7"},{"value":"0,0E+00","module":"C1"},{"value":"4,29E-01","module":"C2"},{"value":"0,0E+00","module":"C3"},{"value":"1,94E+00","module":"C4"},{"value":"-9,34E+00","module":"D"}]},{"parameter":"SM","unit":"kg","values":[{"value":"5,49E+00","module":"A1-A3"},{"value":"0,0E+00","module":"A4"},{"value":"2,74E-01","module":"A5"},{"value":"0,0E+00","module":"B2"},{"value":"0,0E+00","module":"B6"},{"value":"0,0E+00","module":"B7"},{"value":"0,0E+00","module":"C1"},{"value":"0,0E+00","module":"C2"},{"value":"0,0E+00","module":"C3"},{"value":"0,0E+00","module":"C4"},{"value":"-5,49E+00","module":"D"}]},{"parameter":"RSF","unit":"MJ","values":[{"value":"0,0E+00","module":"A1-A3"},{"value":"0,0E+00","module":"A4"},{"value":"0,0E+00","module":"A5"},{"value":"0,0E+00","module":"B2"},{"value":"0,0E+00","module":"B6"},{"value":"0,0E+00","module":"B7"},{"value":"0,0E+00","module":"C1"},{"value":"0,0E+00","module":"C2"},{"value":"0,0E+00","module":"C3"},{"value":"0,0E+00","module":"C4"},{"value":"0,0E+00","module":"D"}]},{"parameter":"NRSF","unit":"MJ","values":[{"value":"1,51E+01","module":"A1-A3"},{"value":"0,0E+00","module":"A4"},{"value":"7,53E-01","module":"A5"},{"value":"0,0E+00","module":"B2"},{"value":"0,0E+00","module":"B6"},{"value":"0,0E+00","module":"B7"},{"value":"0,0E+00","module":"C1"},{"value":"0,0E+00","module":"C2"},{"value":"0,0E+00","module":"C3"},{"value":"0,0E+00","module":"C4"},{"value":"0,0E+00","module":"D"}]},{"parameter":"FW","unit":"m^3","values":[{"value":"1,57E-02","module":"A1-A3"},{"value":"2,58E-04","module":"A4"},{"value":"1,76E-03","module":"A5"},{"value":"1,36E-02","module":"B2"},{"value":"0,0E+00","module":"B6"},{"value":"0,0E+00","module":"B7"},{"value":"0,0E+00","module":"C1"},{"value":"4,21E-05","module":"C2"},{"value":"0,0E+00","module":"C3"},{"value":"4,76E-04","module":"C4"},{"value":"-3,97E-03","module":"D"}]}],"end_of_life_waste":[{"parameter":"HWD","unit":"kg","values":[{"value":"5,58E-07","module":"A1-A3"},{"value":"1,60E-07","module":"A4"},{"value":"3,94E-08","module":"A5"},{"value":"7,49E-08","module":"B2"},{"value":"0,0E+00","module":"B6"},{"value":"0,0E+00","module":"B7"},{"value":"0,0E+00","module":"C1"},{"value":"2,40E-08","module":"C2"},{"value":"0,0E+00","module":"C3"},{"value":"3,16E-08","module":"C4"},{"value":"4,21E-09","module":"D"}]},{"parameter":"NHWD","unit":"kg","values":[{"value":"7,69E-01","module":"A1-A3"},{"value":"2,34E-04","module":"A4"},{"value":"5,13E-01","module":"A5"},{"value":"6,79E-01","module":"B2"},{"value":"0,0E+00","module":"B6"},{"value":"0,0E+00","module":"B7"},{"value":"0,0E+00","module":"C1"},{"value":"3,49E-05","module":"C2"},{"value":"0,0E+00","module":"C3"},{"value":"8,55E+00","module":"C4"},{"value":"5,62E-01","module":"D"}]},{"parameter":"RWD","unit":"kg","values":[{"value":"1,33E-03","module":"A1-A3"},{"value":"3,90E-06","module":"A4"},{"value":"1,36E-04","module":"A5"},{"value":"1,58E-03","module":"B2"},{"value":"0,0E+00","module":"B6"},{"value":"0,0E+00","module":"B7"},{"value":"0,0E+00","module":"C1"},{"value":"5,82E-07","module":"C2"},{"value":"0,0E+00","module":"C3"},{"value":"2,60E-05","module":"C4"},{"value":"-1,71E-05","module":"D"}]}],"end_of_life_flow":[{"parameter":"CRU","unit":"kg","values":[{"value":"0,0E+00","module":"A1-A3"},{"value":"0,0E+00","module":"A4"},{"value":"0,0E+00","module":"A5"},{"value":"0,0E+00","module":"B2"},{"value":"0,0E+00","module":"B6"},{"value":"0,0E+00","module":"B7"},{"value":"0,0E+00","module":"C1"},{"value":"0,0E+00","module":"C2"},{"value":"0,0E+00","module":"C3"},{"value":"0,0E+00","module":"C4"},{"value":"0,0E+00","module":"D"}]},{"parameter":"MFR","unit":"kg","values":[{"value":"0,0E+00","module":"A1-A3"},{"value":"0,0E+00","module":"A4"},{"value":"1,65E-01","module":"A5"},{"value":"0,0E+00","module":"B2"},{"value":"0,0E+00","module":"B6"},{"value":"0,0E+00","module":"B7"},{"value":"0,0E+00","module":"C1"},{"value":"0,0E+00","module":"C2"},{"value":"0,0E+00","module":"C3"},{"value":"0,0E+00","module":"C4"},{"value":"0,0E+00","module":"D"}]},{"parameter":"MER","unit":"kg","values":[{"value":"0,0E+00","module":"A1-A3"},{"value":"0,0E+00","module":"A4"},{"value":"0,0E+00","module":"A5"},{"value":"0,0E+00","module":"B2"},{"value":"0,0E+00","module":"B6"},{"value":"0,0E+00","module":"B7"},{"value":"0,0E+00","module":"C1"},{"value":"0,0E+00","module":"C2"},{"value":"0,0E+00","module":"C3"},{"value":"0,0E+00","module":"C4"},{"value":"0,0E+00","module":"D"}]},{"parameter":"EEE","unit":"MJ","values":[{"value":"0,0E+00","module":"A1-A3"},{"value":"0,0E+00","module":"A4"},{"value":"6,99E-01","module":"A5"},{"value":"0,0E+00","module":"B2"},{"value":"0,0E+00","module":"B6"},{"value":"0,0E+00","module":"B7"},{"value":"0,0E+00","module":"C1"},{"value":"0,0E+00","module":"C2"},{"value":"0,0E+00","module":"C3"},{"value":"4,41E-02","module":"C4"},{"value":"0,0E+00","module":"D"}]},{"parameter":"EET","unit":"MJ","values":[{"value":"0,0E+00","module":"A1-A3"},{"value":"0,0E+00","module":"A4"},{"value":"2,08E+00","module":"A5"},{"value":"0,0E+00","module":"B2"},{"value":"0,0E+00","module":"B6"},{"value":"0,0E+00","module":"B7"},{"value":"0,0E+00","module":"C1"},{"value":"0,0E+00","module":"C2"},{"value":"0,0E+00","module":"C3"},{"value":"0,0E+00","module":"C4"},{"value":"0,0E+00","module":"D"}]}]}