{"product_name":"ROCKWOOL\u00ae  Toprock System for the Danish market","epd_id":"NEPD-3411-2024-EN","compliance":["EN 15804+A2","ISO 14025","ISO 21930"],"producer_name":"ROCKWOOL Nordics","environmental_impact":[{"parameter":"GWP-total","unit":"kg CO2-eq.","values":[{"value":"2,03E+00","module":"A1-A3"},{"value":"5,48E-02","module":"A4"},{"value":"2,28E-01","module":"A5"},{"value":"0,0E+00","module":"C1"},{"value":"1,06E-02","module":"C2"},{"value":"0,0E+00","module":"C3"},{"value":"4,08E-02","module":"C4"},{"value":"-7,93E-02","module":"D"}]},{"parameter":"GWP-fossil","unit":"kg CO2-eq.","values":[{"value":"2,19E+00","module":"A1-A3"},{"value":"5,42E-02","module":"A4"},{"value":"6,27E-02","module":"A5"},{"value":"0,0E+00","module":"C1"},{"value":"1,05E-02","module":"C2"},{"value":"0,0E+00","module":"C3"},{"value":"4,07E-02","module":"C4"},{"value":"-8,80E-02","module":"D"}]},{"parameter":"GWP-biogenic","unit":"kg CO2-eq.","values":[{"value":"-1,64E-01","module":"A1-A3"},{"value":"0,0E+00","module":"A4"},{"value":"1,65E-01","module":"A5"},{"value":"0,0E+00","module":"C1"},{"value":"0,0E+00","module":"C2"},{"value":"0,0E+00","module":"C3"},{"value":"0,0E+00","module":"C4"},{"value":"8,80E-03","module":"D"}]},{"parameter":"GWP-luluc","unit":"kg CO2-eq.","values":[{"value":"1,09E-03","module":"A1-A3"},{"value":"4,47E-04","module":"A4"},{"value":"4,27E-05","module":"A5"},{"value":"0,0E+00","module":"C1"},{"value":"8,64E-05","module":"C2"},{"value":"0,0E+00","module":"C3"},{"value":"1,20E-04","module":"C4"},{"value":"-3,00E-05","module":"D"}]},{"parameter":"ODP","unit":"kg CFC 11-eq.","values":[{"value":"6,82E-09","module":"A1-A3"},{"value":"0,0E+00","module":"A4"},{"value":"3,23E-10","module":"A5"},{"value":"0,0E+00","module":"C1"},{"value":"0,0E+00","module":"C2"},{"value":"0,0E+00","module":"C3"},{"value":"0,0E+00","module":"C4"},{"value":"0,0E+00","module":"D"}]},{"parameter":"AP","unit":"mol H+-eq.","values":[{"value":"2,50E-02","module":"A1-A3"},{"value":"4,84E-05","module":"A4"},{"value":"5,54E-04","module":"A5"},{"value":"0,0E+00","module":"C1"},{"value":"1,11E-05","module":"C2"},{"value":"0,0E+00","module":"C3"},{"value":"2,90E-04","module":"C4"},{"value":"-2,27E-04","module":"D"}]},{"parameter":"POCP","unit":"kg NMVOC-eq.","values":[{"value":"6,48E-03","module":"A1-A3"},{"value":"4,12E-05","module":"A4"},{"value":"1,77E-04","module":"A5"},{"value":"0,0E+00","module":"C1"},{"value":"9,69E-06","module":"C2"},{"value":"0,0E+00","module":"C3"},{"value":"2,28E-04","module":"C4"},{"value":"-1,56E-04","module":"D"}]},{"parameter":"ADPE","unit":"kg Sb-eq.","values":[{"value":"6,04E-07","module":"A1-A3"},{"value":"4,30E-09","module":"A4"},{"value":"1,38E-08","module":"A5"},{"value":"0,0E+00","module":"C1"},{"value":"8,70E-10","module":"C2"},{"value":"0,0E+00","module":"C3"},{"value":"3,83E-09","module":"C4"},{"value":"-1,46E-08","module":"D"}]},{"parameter":"ADPF","unit":"MJ","values":[{"value":"2,19E+01","module":"A1-A3"},{"value":"7,25E-01","module":"A4"},{"value":"6,49E-01","module":"A5"},{"value":"0,0E+00","module":"C1"},{"value":"1,40E-01","module":"C2"},{"value":"0,0E+00","module":"C3"},{"value":"5,41E-01","module":"C4"},{"value":"-2,08E+00","module":"D"}]},{"parameter":"WDP","unit":"m3 world-eq.","values":[{"value":"2,45E-01","module":"A1-A3"},{"value":"4,73E-04","module":"A4"},{"value":"2,24E-02","module":"A5"},{"value":"0,0E+00","module":"C1"},{"value":"9,16E-05","module":"C2"},{"value":"0,0E+00","module":"C3"},{"value":"4,37E-03","module":"C4"},{"value":"-2,76E-02","module":"D"}]},{"parameter":"EP-freshwater","unit":"kg P-eq.","values":[{"value":"1,48E-05","module":"A1-A3"},{"value":"9,97E-07","module":"A4"},{"value":"4,61E-07","module":"A5"},{"value":"0,0E+00","module":"C1"},{"value":"3,13E-08","module":"C2"},{"value":"0,0E+00","module":"C3"},{"value":"6,82E-08","module":"C4"},{"value":"-9,80E-08","module":"D"}]},{"parameter":"EP-marine","unit":"kg N-eq.","values":[{"value":"3,01E-03","module":"A1-A3"},{"value":"1,42E-05","module":"A4"},{"value":"8,02E-05","module":"A5"},{"value":"0,0E+00","module":"C1"},{"value":"3,65E-06","module":"C2"},{"value":"0,0E+00","module":"C3"},{"value":"7,53E-05","module":"C4"},{"value":"-4,96E-05","module":"D"}]},{"parameter":"EP-terrestrial","unit":"mol N-eq.","values":[{"value":"9,45E-02","module":"A1-A3"},{"value":"1,73E-04","module":"A4"},{"value":"2,08E-03","module":"A5"},{"value":"0,0E+00","module":"C1"},{"value":"4,32E-05","module":"C2"},{"value":"0,0E+00","module":"C3"},{"value":"8,26E-04","module":"C4"},{"value":"-5,39E-04","module":"D"}]},{"parameter":"GWP-IOBC","unit":"kg CO2-eq.","values":[{"value":"2,19E+00","module":"A1-A3"},{"value":"5,47E-02","module":"A4"},{"value":"6,28E-02","module":"A5"},{"value":"0,0E+00","module":"C1"},{"value":"1,06E-02","module":"C2"},{"value":"0,0E+00","module":"C3"},{"value":"4,08E-02","module":"C4"},{"value":"-8,81E-02","module":"D"}]}],"additional_environmental_impact":[{"parameter":"PM","unit":"disease incidence","values":[{"value":"2,00E-07","module":"A1-A3"},{"value":"6,15E-10","module":"A4"},{"value":"4,40E-09","module":"A5"},{"value":"0,0E+00","module":"C1"},{"value":"0,0E+00","module":"C2"},{"value":"0,0E+00","module":"C3"},{"value":"3,59E-09","module":"C4"},{"value":"-3,41E-09","module":"D"}]},{"parameter":"ETP-fw","unit":"CTUe","values":[{"value":"6,49E+00","module":"A1-A3"},{"value":"5,25E-01","module":"A4"},{"value":"2,27E-01","module":"A5"},{"value":"0,0E+00","module":"C1"},{"value":"1,01E-01","module":"C2"},{"value":"0,0E+00","module":"C3"},{"value":"3,08E-01","module":"C4"},{"value":"-8,89E-02","module":"D"}]},{"parameter":"HTP-c","unit":"CTUh","values":[{"value":"2,47E-09","module":"A1-A3"},{"value":"0,0E+00","module":"A4"},{"value":"5,40E-11","module":"A5"},{"value":"0,0E+00","module":"C1"},{"value":"0,0E+00","module":"C2"},{"value":"0,0E+00","module":"C3"},{"value":"4,50E-11","module":"C4"},{"value":"-1,10E-11","module":"D"}]},{"parameter":"HTP-nc","unit":"CTUh","values":[{"value":"1,64E-08","module":"A1-A3"},{"value":"6,15E-10","module":"A4"},{"value":"7,68E-10","module":"A5"},{"value":"0,0E+00","module":"C1"},{"value":"0,0E+00","module":"C2"},{"value":"0,0E+00","module":"C3"},{"value":"5,00E-09","module":"C4"},{"value":"-4,42E-10","module":"D"}]},{"parameter":"SQP","unit":"unitless","values":[{"value":"3,44E+01","module":"A1-A3"},{"value":"2,49E-01","module":"A4"},{"value":"7,24E-01","module":"A5"},{"value":"0,0E+00","module":"C1"},{"value":"4,81E-02","module":"C2"},{"value":"0,0E+00","module":"C3"},{"value":"1,09E-01","module":"C4"},{"value":"-1,80E+00","module":"D"}]},{"parameter":"IRP","unit":"kBq U235-eq.","values":[{"value":"2,04E-02","module":"A1-A3"},{"value":"1,26E-04","module":"A4"},{"value":"2,51E-03","module":"A5"},{"value":"0,0E+00","module":"C1"},{"value":"2,43E-05","module":"C2"},{"value":"0,0E+00","module":"C3"},{"value":"5,95E-04","module":"C4"},{"value":"-1,67E-03","module":"D"}]}],"resource_use":[{"parameter":"PERE","unit":"MJ","values":[{"value":"3,69E+01","module":"A1-A3"},{"value":"4,06E-02","module":"A4"},{"value":"8,37E-01","module":"A5"},{"value":"0,0E+00","module":"C1"},{"value":"7,83E-03","module":"C2"},{"value":"0,0E+00","module":"C3"},{"value":"7,27E-02","module":"C4"},{"value":"-4,19E-01","module":"D"}]},{"parameter":"PERM","unit":"MJ","values":[{"value":"1,92E+00","module":"A1-A3"},{"value":"0,0E+00","module":"A4"},{"value":"-5,75E-02","module":"A5"},{"value":"0,0E+00","module":"C1"},{"value":"0,0E+00","module":"C2"},{"value":"0,0E+00","module":"C3"},{"value":"0,0E+00","module":"C4"},{"value":"0,0E+00","module":"D"}]},{"parameter":"PERT","unit":"MJ","values":[{"value":"3,89E+01","module":"A1-A3"},{"value":"4,06E-02","module":"A4"},{"value":"7,79E-01","module":"A5"},{"value":"0,0E+00","module":"C1"},{"value":"7,83E-03","module":"C2"},{"value":"0,0E+00","module":"C3"},{"value":"7,27E-02","module":"C4"},{"value":"-4,19E-01","module":"D"}]},{"parameter":"PENRE","unit":"MJ","values":[{"value":"2,10E+01","module":"A1-A3"},{"value":"7,28E-01","module":"A4"},{"value":"6,58E-01","module":"A5"},{"value":"0,0E+00","module":"C1"},{"value":"1,40E-01","module":"C2"},{"value":"0,0E+00","module":"C3"},{"value":"5,41E-01","module":"C4"},{"value":"-2,15E+00","module":"D"}]},{"parameter":"PENRM","unit":"MJ","values":[{"value":"9,93E-01","module":"A1-A3"},{"value":"0,0E+00","module":"A4"},{"value":"-2,98E-02","module":"A5"},{"value":"0,0E+00","module":"C1"},{"value":"0,0E+00","module":"C2"},{"value":"0,0E+00","module":"C3"},{"value":"0,0E+00","module":"C4"},{"value":"0,0E+00","module":"D"}]},{"parameter":"PENRT","unit":"MJ","values":[{"value":"2,20E+01","module":"A1-A3"},{"value":"7,28E-01","module":"A4"},{"value":"6,28E-01","module":"A5"},{"value":"0,0E+00","module":"C1"},{"value":"1,40E-01","module":"C2"},{"value":"0,0E+00","module":"C3"},{"value":"5,41E-01","module":"C4"},{"value":"-2,15E+00","module":"D"}]},{"parameter":"SM","unit":"kg","values":[{"value":"5,18E-02","module":"A1-A3"},{"value":"0,0E+00","module":"A4"},{"value":"1,04E-03","module":"A5"},{"value":"0,0E+00","module":"C1"},{"value":"0,0E+00","module":"C2"},{"value":"0,0E+00","module":"C3"},{"value":"0,0E+00","module":"C4"},{"value":"-1,93E-01","module":"D"}]},{"parameter":"RSF","unit":"MJ","values":[{"value":"0,0E+00","module":"A1-A3"},{"value":"0,0E+00","module":"A4"},{"value":"0,0E+00","module":"A5"},{"value":"0,0E+00","module":"C1"},{"value":"0,0E+00","module":"C2"},{"value":"0,0E+00","module":"C3"},{"value":"0,0E+00","module":"C4"},{"value":"0,0E+00","module":"D"}]},{"parameter":"NRSF","unit":"MJ","values":[{"value":"0,0E+00","module":"A1-A3"},{"value":"0,0E+00","module":"A4"},{"value":"0,0E+00","module":"A5"},{"value":"0,0E+00","module":"C1"},{"value":"0,0E+00","module":"C2"},{"value":"0,0E+00","module":"C3"},{"value":"0,0E+00","module":"C4"},{"value":"0,0E+00","module":"D"}]},{"parameter":"FW","unit":"m3","values":[{"value":"6,69E-03","module":"A1-A3"},{"value":"4,64E-05","module":"A4"},{"value":"5,64E-04","module":"A5"},{"value":"0,0E+00","module":"C1"},{"value":"8,96E-06","module":"C2"},{"value":"0,0E+00","module":"C3"},{"value":"1,33E-04","module":"C4"},{"value":"-7,65E-04","module":"D"}]}],"end_of_life_waste":[{"parameter":"HWD","unit":"kg","values":[{"value":"6,47E-07","module":"A1-A3"},{"value":"0,0E+00","module":"A4"},{"value":"8,73E-09","module":"A5"},{"value":"0,0E+00","module":"C1"},{"value":"0,0E+00","module":"C2"},{"value":"0,0E+00","module":"C3"},{"value":"5,70E-11","module":"C4"},{"value":"-9,86E-10","module":"D"}]},{"parameter":"NHWD","unit":"kg","values":[{"value":"4,70E-02","module":"A1-A3"},{"value":"1,08E-04","module":"A4"},{"value":"4,67E-02","module":"A5"},{"value":"0,0E+00","module":"C1"},{"value":"2,09E-05","module":"C2"},{"value":"0,0E+00","module":"C3"},{"value":"2,69E+00","module":"C4"},{"value":"-2,05E-02","module":"D"}]},{"parameter":"RWD","unit":"kg","values":[{"value":"1,02E-04","module":"A1-A3"},{"value":"8,79E-07","module":"A4"},{"value":"1,72E-05","module":"A5"},{"value":"0,0E+00","module":"C1"},{"value":"1,70E-07","module":"C2"},{"value":"0,0E+00","module":"C3"},{"value":"5,65E-06","module":"C4"},{"value":"-1,47E-05","module":"D"}]}],"end_of_life_flow":[{"parameter":"CRU","unit":"kg","values":[{"value":"0,0E+00","module":"A1-A3"},{"value":"0,0E+00","module":"A4"},{"value":"0,0E+00","module":"A5"},{"value":"0,0E+00","module":"C1"},{"value":"0,0E+00","module":"C2"},{"value":"0,0E+00","module":"C3"},{"value":"0,0E+00","module":"C4"},{"value":"0,0E+00","module":"D"}]},{"parameter":"MFR","unit":"kg","values":[{"value":"0,0E+00","module":"A1-A3"},{"value":"0,0E+00","module":"A4"},{"value":"3,19E-02","module":"A5"},{"value":"0,0E+00","module":"C1"},{"value":"0,0E+00","module":"C2"},{"value":"1,93E-01","module":"C3"},{"value":"0,0E+00","module":"C4"},{"value":"0,0E+00","module":"D"}]},{"parameter":"MER","unit":"kg","values":[{"value":"0,0E+00","module":"A1-A3"},{"value":"0,0E+00","module":"A4"},{"value":"0,0E+00","module":"A5"},{"value":"0,0E+00","module":"C1"},{"value":"0,0E+00","module":"C2"},{"value":"0,0E+00","module":"C3"},{"value":"0,0E+00","module":"C4"},{"value":"0,0E+00","module":"D"}]},{"parameter":"EEE","unit":"MJ","values":[{"value":"0,0E+00","module":"A1-A3"},{"value":"0,0E+00","module":"A4"},{"value":"1,80E-01","module":"A5"},{"value":"0,0E+00","module":"C1"},{"value":"0,0E+00","module":"C2"},{"value":"0,0E+00","module":"C3"},{"value":"0,0E+00","module":"C4"},{"value":"0,0E+00","module":"D"}]},{"parameter":"EET","unit":"MJ","values":[{"value":"0,0E+00","module":"A1-A3"},{"value":"0,0E+00","module":"A4"},{"value":"5,38E-01","module":"A5"},{"value":"0,0E+00","module":"C1"},{"value":"0,0E+00","module":"C2"},{"value":"0,0E+00","module":"C3"},{"value":"0,0E+00","module":"C4"},{"value":"0,0E+00","module":"D"}]}]}