{"product_name":"ROCKWOOL\u00ae Granulate thermal insulation for the Nordics market ","epd_id":"NEPD-3410-2023-EN","compliance":["EN 15804+A2","ISO 14025","ISO 21930"],"producer_name":"ROCKWOOL","environmental_impact":[{"parameter":"GWP-total","unit":"kg CO2-eq.","values":[{"value":"4,07E-01","module":"A1-A3"},{"value":"2,76E-02","module":"A4"},{"value":"6,68E-02","module":"A5"},{"value":"0,0E+00","module":"C1"},{"value":"4,19E-03","module":"C2"},{"value":"0,0E+00","module":"C3"},{"value":"1,57E-02","module":"C4"},{"value":"-2,66E-02","module":"D"}]},{"parameter":"GWP-fossil","unit":"kg CO2-eq.","values":[{"value":"4,55E-01","module":"A1-A3"},{"value":"2,74E-02","module":"A4"},{"value":"1,62E-02","module":"A5"},{"value":"0,0E+00","module":"C1"},{"value":"4,15E-03","module":"C2"},{"value":"0,0E+00","module":"C3"},{"value":"1,56E-02","module":"C4"},{"value":"-2,92E-02","module":"D"}]},{"parameter":"GWP-biogenic","unit":"kg CO2-eq.","values":[{"value":"-4,97E-02","module":"A1-A3"},{"value":"0,0E+00","module":"A4"},{"value":"5,05E-02","module":"A5"},{"value":"0,0E+00","module":"C1"},{"value":"0,0E+00","module":"C2"},{"value":"0,0E+00","module":"C3"},{"value":"0,0E+00","module":"C4"},{"value":"2,63E-03","module":"D"}]},{"parameter":"GWP-luluc","unit":"kg CO2-eq.","values":[{"value":"4,29E-04","module":"A1-A3"},{"value":"2,18E-04","module":"A4"},{"value":"1,68E-05","module":"A5"},{"value":"0,0E+00","module":"C1"},{"value":"3,43E-05","module":"C2"},{"value":"0,0E+00","module":"C3"},{"value":"4,60E-05","module":"C4"},{"value":"-4,52E-06","module":"D"}]},{"parameter":"ODP","unit":"kg CFC 11-eq.","values":[{"value":"3,65E-09","module":"A1-A3"},{"value":"0,0E+00","module":"A4"},{"value":"1,30E-10","module":"A5"},{"value":"0,0E+00","module":"C1"},{"value":"0,0E+00","module":"C2"},{"value":"0,0E+00","module":"C3"},{"value":"0,0E+00","module":"C4"},{"value":"0,0E+00","module":"D"}]},{"parameter":"AP","unit":"mol H+-eq.","values":[{"value":"7,27E-03","module":"A1-A3"},{"value":"5,78E-05","module":"A4"},{"value":"1,63E-04","module":"A5"},{"value":"0,0E+00","module":"C1"},{"value":"4,39E-06","module":"C2"},{"value":"0,0E+00","module":"C3"},{"value":"1,11E-04","module":"C4"},{"value":"-8,34E-05","module":"D"}]},{"parameter":"POCP","unit":"kg NMVOC-eq.","values":[{"value":"2,13E-03","module":"A1-A3"},{"value":"4,54E-05","module":"A4"},{"value":"5,85E-05","module":"A5"},{"value":"0,0E+00","module":"C1"},{"value":"3,84E-06","module":"C2"},{"value":"0,0E+00","module":"C3"},{"value":"8,76E-05","module":"C4"},{"value":"-5,43E-05","module":"D"}]},{"parameter":"ADPE","unit":"kg Sb-eq.","values":[{"value":"2,52E-07","module":"A1-A3"},{"value":"2,05E-09","module":"A4"},{"value":"5,72E-09","module":"A5"},{"value":"0,0E+00","module":"C1"},{"value":"3,19E-10","module":"C2"},{"value":"0,0E+00","module":"C3"},{"value":"1,47E-09","module":"C4"},{"value":"-5,44E-09","module":"D"}]},{"parameter":"ADPF","unit":"MJ","values":[{"value":"5,50E+00","module":"A1-A3"},{"value":"3,65E-01","module":"A4"},{"value":"1,88E-01","module":"A5"},{"value":"0,0E+00","module":"C1"},{"value":"5,57E+00","module":"C2"},{"value":"0,0E+00","module":"C3"},{"value":"2,08E-01","module":"C4"},{"value":"-7,39E-01","module":"D"}]},{"parameter":"WDP","unit":"m3 world-eq.","values":[{"value":"1,20E-01","module":"A1-A3"},{"value":"2,32E-04","module":"A4"},{"value":"7,87E-03","module":"A5"},{"value":"0,0E+00","module":"C1"},{"value":"3,63E-05","module":"C2"},{"value":"0,0E+00","module":"C3"},{"value":"1,68E-03","module":"C4"},{"value":"-1,07E-02","module":"D"}]},{"parameter":"EP-freshwater","unit":"kg P-eq.","values":[{"value":"6,66E-06","module":"A1-A3"},{"value":"4,86E-07","module":"A4"},{"value":"2,05E-07","module":"A5"},{"value":"0,0E+00","module":"C1"},{"value":"1,24E-08","module":"C2"},{"value":"0,0E+00","module":"C3"},{"value":"2,62E-08","module":"C4"},{"value":"-1,31E-08","module":"D"}]},{"parameter":"EP-marine","unit":"kg N-eq.","values":[{"value":"9,90E-04","module":"A1-A3"},{"value":"1,60E-05","module":"A4"},{"value":"2,64E-05","module":"A5"},{"value":"0,0E+00","module":"C1"},{"value":"1,45E-06","module":"C2"},{"value":"0,0E+00","module":"C3"},{"value":"2,90E-05","module":"C4"},{"value":"-1,68E-05","module":"D"}]},{"parameter":"EP-terrestrial","unit":"mol N-eq.","values":[{"value":"2,80E-02","module":"A1-A3"},{"value":"1,83E-04","module":"A4"},{"value":"6,23E-04","module":"A5"},{"value":"0,0E+00","module":"C1"},{"value":"1,71E-05","module":"C2"},{"value":"0,0E+00","module":"C3"},{"value":"3,17E-04","module":"C4"},{"value":"-1,85E-04","module":"D"}]},{"parameter":"GWP-IOBC","unit":"kg CO2-eq.","values":[]}],"additional_environmental_impact":[{"parameter":"PM","unit":"disease incidence","values":[{"value":"6,02E-08","module":"A1-A3"},{"value":"7,34E+00","module":"A4"},{"value":"1,34E-09","module":"A5"},{"value":"0,0E+00","module":"C1"},{"value":"2,50E-11","module":"C2"},{"value":"0,0E+00","module":"C3"},{"value":"1,38E-09","module":"C4"},{"value":"-1,18E-09","module":"D"}]},{"parameter":"ETP-fw","unit":"CTUe","values":[{"value":"2,25E+00","module":"A1-A3"},{"value":"2,64E-01","module":"A4"},{"value":"8,05E-02","module":"A5"},{"value":"0,0E+00","module":"C1"},{"value":"4,03E-02","module":"C2"},{"value":"0,0E+00","module":"C3"},{"value":"1,18E-01","module":"C4"},{"value":"-2,75E-02","module":"D"}]},{"parameter":"HTP-c","unit":"CTUh","values":[{"value":"1,83E-09","module":"A1-A3"},{"value":"5,00E-12","module":"A4"},{"value":"3,90E-11","module":"A5"},{"value":"0,0E+00","module":"C1"},{"value":"1,00E-12","module":"C2"},{"value":"0,0E+00","module":"C3"},{"value":"1,80E-11","module":"C4"},{"value":"-3,00E-12","module":"D"}]},{"parameter":"HTP-nc","unit":"CTUh","values":[{"value":"4,02E-09","module":"A1-A3"},{"value":"2,73E-10","module":"A4"},{"value":"2,32E-10","module":"A5"},{"value":"0,0E+00","module":"C1"},{"value":"4,20E-11","module":"C2"},{"value":"0,0E+00","module":"C3"},{"value":"1,92E-09","module":"C4"},{"value":"-1,47E-10","module":"D"}]},{"parameter":"SQP","unit":"unitless","values":[{"value":"1,33E+01","module":"A1-A3"},{"value":"1,22E-01","module":"A4"},{"value":"2,80E-01","module":"A5"},{"value":"0,0E+00","module":"C1"},{"value":"1,91E-02","module":"C2"},{"value":"0,0E+00","module":"C3"},{"value":"4,20E-02","module":"C4"},{"value":"-5,47E-01","module":"D"}]},{"parameter":"IRP","unit":"kBq U235-eq.","values":[{"value":"5,80E-03","module":"A1-A3"},{"value":"6,32E-05","module":"A4"},{"value":"9,46E-04","module":"A5"},{"value":"0,0E+00","module":"C1"},{"value":"9,65E-06","module":"C2"},{"value":"0,0E+00","module":"C3"},{"value":"2,29E-04","module":"C4"},{"value":"-4,73E-04","module":"D"}]}],"resource_use":[{"parameter":"PERE","unit":"MJ","values":[{"value":"1,78E+01","module":"A1-A3"},{"value":"1,98E-02","module":"A4"},{"value":"3,74E-01","module":"A5"},{"value":"0,0E+00","module":"C1"},{"value":"3,11E-03","module":"C2"},{"value":"0,0E+00","module":"C3"},{"value":"2,79E-02","module":"C4"},{"value":"-1,30E-01","module":"D"}]},{"parameter":"PERM","unit":"MJ","values":[{"value":"5,63E-01","module":"A1-A3"},{"value":"0,0E+00","module":"A4"},{"value":"-1,69E-02","module":"A5"},{"value":"0,0E+00","module":"C1"},{"value":"0,0E+00","module":"C2"},{"value":"0,0E+00","module":"C3"},{"value":"0,0E+00","module":"C4"},{"value":"0,0E+00","module":"D"}]},{"parameter":"PERT","unit":"MJ","values":[{"value":"1,84E+01","module":"A1-A3"},{"value":"1,98E-02","module":"A4"},{"value":"3,57E-01","module":"A5"},{"value":"0,0E+00","module":"C1"},{"value":"3,11E-03","module":"C2"},{"value":"0,0E+00","module":"C3"},{"value":"2,79E-02","module":"C4"},{"value":"-1,30E-01","module":"D"}]},{"parameter":"PENRE","unit":"MJ","values":[{"value":"5,50E+00","module":"A1-A3"},{"value":"3,66E-01","module":"A4"},{"value":"1,88E-01","module":"A5"},{"value":"0,0E+00","module":"C1"},{"value":"5,57E-02","module":"C2"},{"value":"0,0E+00","module":"C3"},{"value":"2,08E-01","module":"C4"},{"value":"-7,82E-01","module":"D"}]},{"parameter":"PENRM","unit":"MJ","values":[{"value":"3,89E-01","module":"A1-A3"},{"value":"0,0E+00","module":"A4"},{"value":"-1,17E-02","module":"A5"},{"value":"0,0E+00","module":"C1"},{"value":"0,0E+00","module":"C2"},{"value":"0,0E+00","module":"C3"},{"value":"0,0E+00","module":"C4"},{"value":"0,0E+00","module":"D"}]},{"parameter":"PENRT","unit":"MJ","values":[{"value":"5,88E+00","module":"A1-A3"},{"value":"3,66E-01","module":"A4"},{"value":"1,77E-01","module":"A5"},{"value":"0,0E+00","module":"C1"},{"value":"5,57E-02","module":"C2"},{"value":"0,0E+00","module":"C3"},{"value":"2,08E-01","module":"C4"},{"value":"-7,82E-01","module":"D"}]},{"parameter":"SM","unit":"kg","values":[{"value":"0,0E+00","module":"A1-A3"},{"value":"0,0E+00","module":"A4"},{"value":"0,0E+00","module":"A5"},{"value":"0,0E+00","module":"C1"},{"value":"0,0E+00","module":"C2"},{"value":"0,0E+00","module":"C3"},{"value":"0,0E+00","module":"C4"},{"value":"1,04E-01","module":"D"}]},{"parameter":"RSF","unit":"MJ","values":[{"value":"0,0E+00","module":"A1-A3"},{"value":"0,0E+00","module":"A4"},{"value":"0,0E+00","module":"A5"},{"value":"0,0E+00","module":"C1"},{"value":"0,0E+00","module":"C2"},{"value":"0,0E+00","module":"C3"},{"value":"0,0E+00","module":"C4"},{"value":"0,0E+00","module":"D"}]},{"parameter":"NRSF","unit":"MJ","values":[{"value":"0,0E+00","module":"A1-A3"},{"value":"0,0E+00","module":"A4"},{"value":"0,0E+00","module":"A5"},{"value":"0,0E+00","module":"C1"},{"value":"0,0E+00","module":"C2"},{"value":"0,0E+00","module":"C3"},{"value":"0,0E+00","module":"C4"},{"value":"0,0E+00","module":"D"}]},{"parameter":"FW","unit":"m3","values":[{"value":"3,00E-03","module":"A1-A3"},{"value":"2,27E-05","module":"A4"},{"value":"1,96E-04","module":"A5"},{"value":"0,0E+00","module":"C1"},{"value":"3,55E-06","module":"C2"},{"value":"0,0E+00","module":"C3"},{"value":"5,13E-05","module":"C4"},{"value":"-2,89E-04","module":"D"}]}],"end_of_life_waste":[{"parameter":"HWD","unit":"kg","values":[{"value":"2,57E-07","module":"A1-A3"},{"value":"1,80E-11","module":"A4"},{"value":"5,15E-09","module":"A5"},{"value":"0,0E+00","module":"C1"},{"value":"3,00E-12","module":"C2"},{"value":"0,0E+00","module":"C3"},{"value":"2,20E-11","module":"C4"},{"value":"-4,16E-10","module":"D"}]},{"parameter":"NHWD","unit":"kg","values":[{"value":"2,78E-02","module":"A1-A3"},{"value":"5,39E-05","module":"A4"},{"value":"2,52E-02","module":"A5"},{"value":"0,0E+00","module":"C1"},{"value":"8,27E-06","module":"C2"},{"value":"0,0E+00","module":"C3"},{"value":"1,04E+00","module":"C4"},{"value":"-1,09E-02","module":"D"}]},{"parameter":"RWD","unit":"kg","values":[{"value":"1,91E-05","module":"A1-A3"},{"value":"4,41E-07","module":"A4"},{"value":"6,31E-06","module":"A5"},{"value":"0,0E+00","module":"C1"},{"value":"6,74E-08","module":"C2"},{"value":"0,0E+00","module":"C3"},{"value":"2,17E-06","module":"C4"},{"value":"-4,31E-06","module":"D"}]}],"end_of_life_flow":[{"parameter":"CRU","unit":"kg","values":[{"value":"0,0E+00","module":"A1-A3"},{"value":"0,0E+00","module":"A4"},{"value":"0,0E+00","module":"A5"},{"value":"0,0E+00","module":"C1"},{"value":"0,0E+00","module":"C2"},{"value":"0,0E+00","module":"C3"},{"value":"0,0E+00","module":"C4"},{"value":"0,0E+00","module":"D"}]},{"parameter":"MFR","unit":"kg","values":[{"value":"0,0E+00","module":"A1-A3"},{"value":"0,0E+00","module":"A4"},{"value":"1,05E-02","module":"A5"},{"value":"0,0E+00","module":"C1"},{"value":"0,0E+00","module":"C2"},{"value":"1,04E-01","module":"C3"},{"value":"0,0E+00","module":"C4"},{"value":"0,0E+00","module":"D"}]},{"parameter":"MER","unit":"kg","values":[{"value":"0,0E+00","module":"A1-A3"},{"value":"0,0E+00","module":"A4"},{"value":"0,0E+00","module":"A5"},{"value":"0,0E+00","module":"C1"},{"value":"0,0E+00","module":"C2"},{"value":"0,0E+00","module":"C3"},{"value":"0,0E+00","module":"C4"},{"value":"0,0E+00","module":"D"}]},{"parameter":"EEE","unit":"MJ","values":[{"value":"0,0E+00","module":"A1-A3"},{"value":"0,0E+00","module":"A4"},{"value":"5,55E-02","module":"A5"},{"value":"0,0E+00","module":"C1"},{"value":"0,0E+00","module":"C2"},{"value":"0,0E+00","module":"C3"},{"value":"0,0E+00","module":"C4"},{"value":"0,0E+00","module":"D"}]},{"parameter":"EET","unit":"MJ","values":[{"value":"0,0E+00","module":"A1-A3"},{"value":"0,0E+00","module":"A4"},{"value":"1,66E-01","module":"A5"},{"value":"0,0E+00","module":"C1"},{"value":"0,0E+00","module":"C2"},{"value":"0,0E+00","module":"C3"},{"value":"0,0E+00","module":"C4"},{"value":"0,0E+00","module":"D"}]}]}