{"product_name":"Royalimpregnert trelast","epd_id":"NEPD-2196-1003-NO","compliance":["EN 15804","ISO 14025","ISO 21930"],"producer_name":"Marnar Bruk AS","environmental_impact":[{"parameter":"GWP-total","unit":"kg CO2-eq.","values":[{"value":"-6,26E+02","module":"A1-A3"},{"value":"1,46E+01","module":"A4"},{"value":"1,55E+01","module":"A5"},{"value":"8,81E-03","module":"C1"},{"value":"5,69E+00","module":"C2"},{"value":"8,77E+02","module":"C3"},{"value":"5,61E-02","module":"C4"},{"value":"-3,92E+01","module":"D"}]},{"parameter":"ODP","unit":"kg CFC 11-eq.","values":[{"value":"2,58E-05","module":"A1-A3"},{"value":"2,79E-06","module":"A4"},{"value":"1,54E-06","module":"A5"},{"value":"8,24E-10","module":"C1"},{"value":"1,06E-06","module":"C2"},{"value":"6,11E-07","module":"C3"},{"value":"2,09E-08","module":"C4"},{"value":"-4,34E-06","module":"D"}]},{"parameter":"AP","unit":"kg SO2-eq.","values":[{"value":"1,72E+00","module":"A1-A3"},{"value":"4,81E-02","module":"A4"},{"value":"9,64E-02","module":"A5"},{"value":"3,97E-05","module":"C1"},{"value":"1,85E-02","module":"C2"},{"value":"6,64E-02","module":"C3"},{"value":"3,86E-04","module":"C4"},{"value":"-2,16E-01","module":"D"}]},{"parameter":"EP","unit":"kg Phosphat-eq.","values":[{"value":"7,37E-01","module":"A1-A3"},{"value":"7,97E-03","module":"A4"},{"value":"4,04E-02","module":"A5"},{"value":"9,93E-06","module":"C1"},{"value":"3,06E-03","module":"C2"},{"value":"2,28E-02","module":"C3"},{"value":"6,77E-05","module":"C4"},{"value":"-5,76E-02","module":"D"}]},{"parameter":"POCP","unit":"kg Ethen-eq.","values":[{"value":"1,34E-01","module":"A1-A3"},{"value":"2,38E-03","module":"A4"},{"value":"7,30E-03","module":"A5"},{"value":"1,82E-06","module":"C1"},{"value":"9,34E-04","module":"C2"},{"value":"2,33E-03","module":"C3"},{"value":"1,80E-05","module":"C4"},{"value":"-2,13E-02","module":"D"}]},{"parameter":"ADPE","unit":"kg Sb-eq.","values":[{"value":"2,18E-03","module":"A1-A3"},{"value":"3,04E-05","module":"A4"},{"value":"1,17E-04","module":"A5"},{"value":"1,38E-07","module":"C1"},{"value":"1,57E-05","module":"C2"},{"value":"1,13E-05","module":"C3"},{"value":"7,52E-08","module":"C4"},{"value":"-1,53E-04","module":"D"}]},{"parameter":"ADPF","unit":"MJ","values":[{"value":"2,99E+03","module":"A1-A3"},{"value":"2,43E+02","module":"A4"},{"value":"1,77E+02","module":"A5"},{"value":"9,33E-02","module":"C1"},{"value":"9,30E+01","module":"C2"},{"value":"1,33E+02","module":"C3"},{"value":"2,03E+00","module":"C4"},{"value":"-5,26E+02","module":"D"}]},{"parameter":"ADPM","unit":"kg Sb-eq.","values":[{"value":"2,18E-03","module":"A1-A3"},{"value":"3,04E-05","module":"A4"},{"value":"1,17E-04","module":"A5"},{"value":"1,38E-07","module":"C1"},{"value":"1,57E-05","module":"C2"},{"value":"1,13E-05","module":"C3"},{"value":"7,52E-08","module":"C4"},{"value":"-1,53E-04","module":"D"}]}],"additional_environmental_impact":[],"resource_use":[{"parameter":"PERE","unit":"MJ","values":[{"value":"3,94E+03","module":"A1-A3"},{"value":"2,42E+00","module":"A4"},{"value":"6,70E+02","module":"A5"},{"value":"1,13E+00","module":"C1"},{"value":"9,52E-01","module":"C2"},{"value":"8,76E+03","module":"C3"},{"value":"2,91E-02","module":"C4"},{"value":"-3,39E+03","module":"D"}]},{"parameter":"PERM","unit":"MJ","values":[{"value":"8,74E+03","module":"A1-A3"},{"value":"0,0E+00","module":"A4"},{"value":"-7,37E-01","module":"A5"},{"value":"0,0E+00","module":"C1"},{"value":"0,0E+00","module":"C2"},{"value":"-8,76E+03","module":"C3"},{"value":"0,0E+00","module":"C4"},{"value":"0,0E+00","module":"D"}]},{"parameter":"PERT","unit":"MJ","values":[{"value":"1,27E+04","module":"A1-A3"},{"value":"2,42E+00","module":"A4"},{"value":"6,69E+02","module":"A5"},{"value":"1,13E+00","module":"C1"},{"value":"9,52E-01","module":"C2"},{"value":"3,37E+00","module":"C3"},{"value":"2,91E-02","module":"C4"},{"value":"-3,39E+03","module":"D"}]},{"parameter":"PENRE","unit":"MJ","values":[{"value":"2,97E+03","module":"A1-A3"},{"value":"2,47E+02","module":"A4"},{"value":"1,98E+02","module":"A5"},{"value":"1,58E-01","module":"C1"},{"value":"9,44E+01","module":"C2"},{"value":"5,44E+02","module":"C3"},{"value":"2,09E+00","module":"C4"},{"value":"-6,46E+02","module":"D"}]},{"parameter":"PENRM","unit":"MJ","values":[{"value":"4,04E+02","module":"A1-A3"},{"value":"0,0E+00","module":"A4"},{"value":"-3,76E+00","module":"A5"},{"value":"0,0E+00","module":"C1"},{"value":"0,0E+00","module":"C2"},{"value":"-4,75E+02","module":"C3"},{"value":"0,0E+00","module":"C4"},{"value":"0,0E+00","module":"D"}]},{"parameter":"PENRT","unit":"MJ","values":[{"value":"3,38E+03","module":"A1-A3"},{"value":"2,47E+02","module":"A4"},{"value":"1,95E+02","module":"A5"},{"value":"1,58E-01","module":"C1"},{"value":"9,44E+01","module":"C2"},{"value":"6,87E+01","module":"C3"},{"value":"2,09E+00","module":"C4"},{"value":"-6,46E+02","module":"D"}]},{"parameter":"SM","unit":"kg","values":[{"value":"1,19E-01","module":"A1-A3"},{"value":"0,0E+00","module":"A4"},{"value":"6,28E-03","module":"A5"},{"value":"0,0E+00","module":"C1"},{"value":"0,0E+00","module":"C2"},{"value":"0,0E+00","module":"C3"},{"value":"0,0E+00","module":"C4"},{"value":"0,0E+00","module":"D"}]},{"parameter":"RSF","unit":"MJ","values":[{"value":"1,28E+00","module":"A1-A3"},{"value":"0,0E+00","module":"A4"},{"value":"1,08E-01","module":"A5"},{"value":"0,0E+00","module":"C1"},{"value":"0,0E+00","module":"C2"},{"value":"7,67E-01","module":"C3"},{"value":"0,0E+00","module":"C4"},{"value":"-2,44E+03","module":"D"}]},{"parameter":"NRSF","unit":"MJ","values":[{"value":"8,56E-01","module":"A1-A3"},{"value":"0,0E+00","module":"A4"},{"value":"7,20E-02","module":"A5"},{"value":"0,0E+00","module":"C1"},{"value":"0,0E+00","module":"C2"},{"value":"5,11E-01","module":"C3"},{"value":"0,0E+00","module":"C4"},{"value":"-1,63E+03","module":"D"}]},{"parameter":"FW","unit":"m3","values":[{"value":"7,45E+00","module":"A1-A3"},{"value":"4,19E-02","module":"A4"},{"value":"4,06E-01","module":"A5"},{"value":"8,41E-03","module":"C1"},{"value":"1,53E-02","module":"C2"},{"value":"5,04E-02","module":"C3"},{"value":"2,39E-03","module":"C4"},{"value":"-1,36E+01","module":"D"}]}],"end_of_life_waste":[{"parameter":"HWD","unit":"kg","values":[{"value":"8,68E-01","module":"A1-A3"},{"value":"1,53E-02","module":"A4"},{"value":"4,47E-01","module":"A5"},{"value":"5,62E-05","module":"C1"},{"value":"6,55E-03","module":"C2"},{"value":"5,24E-02","module":"C3"},{"value":"7,56E+00","module":"C4"},{"value":"-2,59E-01","module":"D"}]},{"parameter":"NHWD","unit":"kg","values":[{"value":"9,45E+01","module":"A1-A3"},{"value":"1,82E+01","module":"A4"},{"value":"6,10E+00","module":"A5"},{"value":"6,73E-03","module":"C1"},{"value":"5,60E+00","module":"C2"},{"value":"1,93E+00","module":"C3"},{"value":"1,07E+00","module":"C4"},{"value":"-1,32E+01","module":"D"}]},{"parameter":"RWD","unit":"kg","values":[{"value":"1,49E-02","module":"A1-A3"},{"value":"1,58E-03","module":"A4"},{"value":"8,80E-04","module":"A5"},{"value":"1,11E-06","module":"C1"},{"value":"6,01E-04","module":"C2"},{"value":"1,68E-04","module":"C3"},{"value":"1,20E-05","module":"C4"},{"value":"-2,89E-03","module":"D"}]}],"end_of_life_flow":[{"parameter":"CRU","unit":"kg","values":[{"value":"0,0E+00","module":"A1-A3"},{"value":"0,0E+00","module":"A4"},{"value":"0,0E+00","module":"A5"},{"value":"0,0E+00","module":"C1"},{"value":"0,0E+00","module":"C2"},{"value":"0,0E+00","module":"C3"},{"value":"0,0E+00","module":"C4"},{"value":"0,0E+00","module":"D"}]},{"parameter":"MFR","unit":"kg","values":[{"value":"7,18E-01","module":"A1-A3"},{"value":"0,0E+00","module":"A4"},{"value":"6,71E-01","module":"A5"},{"value":"0,0E+00","module":"C1"},{"value":"0,0E+00","module":"C2"},{"value":"4,00E-02","module":"C3"},{"value":"0,0E+00","module":"C4"},{"value":"0,0E+00","module":"D"}]},{"parameter":"MER","unit":"kg","values":[{"value":"8,07E-01","module":"A1-A3"},{"value":"0,0E+00","module":"A4"},{"value":"1,10E+00","module":"A5"},{"value":"0,0E+00","module":"C1"},{"value":"0,0E+00","module":"C2"},{"value":"0,0E+00","module":"C3"},{"value":"0,0E+00","module":"C4"},{"value":"0,0E+00","module":"D"}]},{"parameter":"EEE","unit":"MJ","values":[{"value":"2,15E+01","module":"A1-A3"},{"value":"0,0E+00","module":"A4"},{"value":"4,17E+01","module":"A5"},{"value":"0,0E+00","module":"C1"},{"value":"0,0E+00","module":"C2"},{"value":"7,70E+02","module":"C3"},{"value":"0,0E+00","module":"C4"},{"value":"-8,75E+02","module":"D"}]},{"parameter":"EET","unit":"MJ","values":[{"value":"1,48E+02","module":"A1-A3"},{"value":"0,0E+00","module":"A4"},{"value":"2,86E+02","module":"A5"},{"value":"0,0E+00","module":"C1"},{"value":"0,0E+00","module":"C2"},{"value":"5,29E+03","module":"C3"},{"value":"0,0E+00","module":"C4"},{"value":"-6,01E+03","module":"D"}]}]}