{"product_name":"RQ - H07Z1-K 70","epd_id":"NEPD-8905-8573","compliance":["EN 15804+A2","ISO 14025","ISO 21930"],"producer_name":"Amokabel AB","environmental_impact":[{"parameter":"GWP-total","unit":"kg CO2-eq.","values":[{"value":"3,22E+00","module":"A1"},{"value":"3,56E-02","module":"A2"},{"value":"4,66E-03","module":"A3"},{"value":"2,25E-02","module":"A4"},{"value":"3,45E-02","module":"A5"},{"value":"0,0E+00","module":"C1"},{"value":"9,79E-03","module":"C2"},{"value":"1,29E-01","module":"C3"},{"value":"8,40E-03","module":"C4"},{"value":"-5,96E-01","module":"D"}]},{"parameter":"GWP-fossil","unit":"kg CO2-eq.","values":[{"value":"3,16E+00","module":"A1"},{"value":"3,56E-02","module":"A2"},{"value":"4,55E-03","module":"A3"},{"value":"2,24E-02","module":"A4"},{"value":"6,35E-04","module":"A5"},{"value":"0,0E+00","module":"C1"},{"value":"9,78E-03","module":"C2"},{"value":"1,29E-01","module":"C3"},{"value":"8,39E-03","module":"C4"},{"value":"-5,92E-01","module":"D"}]},{"parameter":"GWP-biogenic","unit":"kg CO2-eq.","values":[{"value":"5,28E-02","module":"A1"},{"value":"1,42E-05","module":"A2"},{"value":"9,43E-05","module":"A3"},{"value":"9,29E-06","module":"A4"},{"value":"3,38E-02","module":"A5"},{"value":"0,0E+00","module":"C1"},{"value":"4,05E-06","module":"C2"},{"value":"1,05E-06","module":"C3"},{"value":"4,80E-07","module":"C4"},{"value":"-2,74E-03","module":"D"}]},{"parameter":"GWP-luluc","unit":"kg CO2-eq.","values":[{"value":"3,40E-03","module":"A1"},{"value":"1,35E-05","module":"A2"},{"value":"6,26E-06","module":"A3"},{"value":"7,98E-06","module":"A4"},{"value":"1,63E-07","module":"A5"},{"value":"0,0E+00","module":"C1"},{"value":"3,48E-06","module":"C2"},{"value":"1,53E-07","module":"C3"},{"value":"1,44E-06","module":"C4"},{"value":"-8,69E-04","module":"D"}]},{"parameter":"ODP","unit":"kg CFC 11-eq.","values":[{"value":"2,58E-07","module":"A1"},{"value":"7,97E-09","module":"A2"},{"value":"2,93E-10","module":"A3"},{"value":"5,08E-09","module":"A4"},{"value":"1,01E-10","module":"A5"},{"value":"0,0E+00","module":"C1"},{"value":"2,21E-09","module":"C2"},{"value":"9,90E-11","module":"C3"},{"value":"1,10E-09","module":"C4"},{"value":"-5,31E-04","module":"D"}]},{"parameter":"AP","unit":"mol H+-eq.","values":[{"value":"1,53E-01","module":"A1"},{"value":"1,94E-04","module":"A2"},{"value":"5,78E-06","module":"A3"},{"value":"6,45E-05","module":"A4"},{"value":"5,11E-06","module":"A5"},{"value":"0,0E+00","module":"C1"},{"value":"2,81E-05","module":"C2"},{"value":"1,62E-05","module":"C3"},{"value":"3,01E-05","module":"C4"},{"value":"-9,83E-02","module":"D"}]},{"parameter":"POCP","unit":"kg NMVOC-eq.","values":[{"value":"3,72E-02","module":"A1"},{"value":"1,51E-04","module":"A2"},{"value":"5,68E-06","module":"A3"},{"value":"5,47E-05","module":"A4"},{"value":"6,03E-06","module":"A5"},{"value":"0,0E+00","module":"C1"},{"value":"2,38E-05","module":"C2"},{"value":"2,01E-05","module":"C3"},{"value":"3,54E-05","module":"C4"},{"value":"-1,71E-02","module":"D"}]},{"parameter":"ADPE","unit":"kg Sb-eq.","values":[{"value":"1,35E-03","module":"A1"},{"value":"9,18E-07","module":"A2"},{"value":"3,25E-08","module":"A3"},{"value":"6,20E-07","module":"A4"},{"value":"1,03E-08","module":"A5"},{"value":"0,0E+00","module":"C1"},{"value":"2,70E-07","module":"C2"},{"value":"4,52E-09","module":"C3"},{"value":"2,97E-08","module":"C4"},{"value":"-5,50E-04","module":"D"}]},{"parameter":"ADPF","unit":"MJ","values":[{"value":"4,68E+01","module":"A1"},{"value":"5,30E-01","module":"A2"},{"value":"2,71E-02","module":"A3"},{"value":"3,39E-01","module":"A4"},{"value":"7,46E-03","module":"A5"},{"value":"0,0E+00","module":"C1"},{"value":"1,48E-01","module":"C2"},{"value":"8,45E-03","module":"C3"},{"value":"8,94E-02","module":"C4"},{"value":"-5,33E+00","module":"D"}]},{"parameter":"WDP","unit":"m3 world-eq.","values":[{"value":"2,42E+02","module":"A1"},{"value":"4,83E-01","module":"A2"},{"value":"1,10E+00","module":"A3"},{"value":"3,28E-01","module":"A4"},{"value":"1,15E-02","module":"A5"},{"value":"0,0E+00","module":"C1"},{"value":"1,43E-01","module":"C2"},{"value":"1,91E-02","module":"C3"},{"value":"2,13E+00","module":"C4"},{"value":"3,07E+01","module":"D"}]},{"parameter":"EP-freshwater","unit":"kg P-eq.","values":[{"value":"1,25E-03","module":"A1"},{"value":"2,71E-07","module":"A2"},{"value":"1,60E-08","module":"A3"},{"value":"1,79E-07","module":"A4"},{"value":"7,61E-09","module":"A5"},{"value":"0,0E+00","module":"C1"},{"value":"7,81E-08","module":"C2"},{"value":"9,91E-09","module":"C3"},{"value":"6,75E-08","module":"C4"},{"value":"-6,63E-04","module":"D"}]},{"parameter":"EP-marine","unit":"kg N-eq.","values":[{"value":"9,87E-03","module":"A1"},{"value":"4,36E-05","module":"A2"},{"value":"1,94E-06","module":"A3"},{"value":"1,28E-05","module":"A4"},{"value":"2,19E-06","module":"A5"},{"value":"0,0E+00","module":"C1"},{"value":"5,56E-06","module":"C2"},{"value":"7,77E-06","module":"C3"},{"value":"1,59E-05","module":"C4"},{"value":"-4,06E-03","module":"D"}]},{"parameter":"EP-terrestrial","unit":"mol N-eq.","values":[{"value":"1,46E-01","module":"A1"},{"value":"4,86E-04","module":"A2"},{"value":"1,97E-05","module":"A3"},{"value":"1,43E-04","module":"A4"},{"value":"2,35E-05","module":"A5"},{"value":"0,0E+00","module":"C1"},{"value":"6,22E-05","module":"C2"},{"value":"8,40E-05","module":"C3"},{"value":"1,21E-04","module":"C4"},{"value":"-6,28E-02","module":"D"}]},{"parameter":"GWP-IOBC","unit":"kg CO2-eq.","values":[{"value":"3,22E+00","module":"A1"},{"value":"3,56E-02","module":"A2"},{"value":"4,64E-03","module":"A3"},{"value":"2,24E-02","module":"A4"},{"value":"6,35E-04","module":"A5"},{"value":"0,0E+00","module":"C1"},{"value":"9,79E-03","module":"C2"},{"value":"1,29E-01","module":"C3"},{"value":"9,08E-03","module":"C4"},{"value":"-2,85E-01","module":"D"}]}],"additional_environmental_impact":[{"parameter":"PM","unit":"disease incidence","values":[{"value":"4,10E-07","module":"A1"},{"value":"2,07E-09","module":"A2"},{"value":"8,20E-11","module":"A3"},{"value":"1,37E-09","module":"A4"},{"value":"6,20E-11","module":"A5"},{"value":"0,0E+00","module":"C1"},{"value":"5,99E-10","module":"C2"},{"value":"6,30E-11","module":"C3"},{"value":"5,30E-10","module":"C4"},{"value":"-2,00E-07","module":"D"}]},{"parameter":"ETP-fw","unit":"CTUe","values":[{"value":"1,82E+03","module":"A1"},{"value":"3,86E-01","module":"A2"},{"value":"2,57E-02","module":"A3"},{"value":"2,51E-01","module":"A4"},{"value":"8,50E-03","module":"A5"},{"value":"0,0E+00","module":"C1"},{"value":"1,10E-01","module":"C2"},{"value":"2,52E-02","module":"C3"},{"value":"1,47E+02","module":"C4"},{"value":"-9,04E+02","module":"D"}]},{"parameter":"HTP-c","unit":"CTUh","values":[{"value":"3,21E-08","module":"A1"},{"value":"0,0E+00","module":"A2"},{"value":"0,0E+00","module":"A3"},{"value":"0,0E+00","module":"A4"},{"value":"1,00E-12","module":"A5"},{"value":"0,0E+00","module":"C1"},{"value":"0,0E+00","module":"C2"},{"value":"3,00E-12","module":"C3"},{"value":"7,00E-12","module":"C4"},{"value":"-1,28E-08","module":"D"}]},{"parameter":"HTP-nc","unit":"CTUh","values":[{"value":"2,46E-06","module":"A1"},{"value":"4,24E-10","module":"A2"},{"value":"2,90E-11","module":"A3"},{"value":"2,75E-10","module":"A4"},{"value":"4,50E-11","module":"A5"},{"value":"0,0E+00","module":"C1"},{"value":"1,20E-10","module":"C2"},{"value":"1,08E-10","module":"C3"},{"value":"1,30E-10","module":"C4"},{"value":"-1,09E-06","module":"D"}]},{"parameter":"SQP","unit":"unitless","values":[{"value":"3,51E+01","module":"A1"},{"value":"3,48E-01","module":"A2"},{"value":"1,60E-02","module":"A3"},{"value":"2,37E-01","module":"A4"},{"value":"4,18E-03","module":"A5"},{"value":"0,0E+00","module":"C1"},{"value":"1,03E-01","module":"C2"},{"value":"1,03E-03","module":"C3"},{"value":"1,76E-01","module":"C4"},{"value":"-1,22E+01","module":"D"}]},{"parameter":"IRP","unit":"kBq U235-eq.","values":[{"value":"2,10E-01","module":"A1"},{"value":"2,32E-03","module":"A2"},{"value":"4,34E-04","module":"A3"},{"value":"1,48E-03","module":"A4"},{"value":"2,71E-05","module":"A5"},{"value":"0,0E+00","module":"C1"},{"value":"6,46E-04","module":"C2"},{"value":"1,43E-05","module":"C3"},{"value":"5,80E-04","module":"C4"},{"value":"-7,16E-03","module":"D"}]}],"resource_use":[{"parameter":"PERE","unit":"MJ","values":[{"value":"9,77E+00","module":"A1"},{"value":"7,28E-03","module":"A2"},{"value":"5,35E-03","module":"A3"},{"value":"4,86E-03","module":"A4"},{"value":"1,53E-04","module":"A5"},{"value":"0,0E+00","module":"C1"},{"value":"2,12E-03","module":"C2"},{"value":"2,48E-04","module":"C3"},{"value":"1,15E-02","module":"C4"},{"value":"-2,74E+00","module":"D"}]},{"parameter":"PERM","unit":"MJ","values":[{"value":"1,39E-01","module":"A1"},{"value":"0,0E+00","module":"A2"},{"value":"0,0E+00","module":"A3"},{"value":"0,0E+00","module":"A4"},{"value":"-3,10E-01","module":"A5"},{"value":"0,0E+00","module":"C1"},{"value":"0,0E+00","module":"C2"},{"value":"0,0E+00","module":"C3"},{"value":"0,0E+00","module":"C4"},{"value":"0,0E+00","module":"D"}]},{"parameter":"PERT","unit":"MJ","values":[{"value":"9,90E+00","module":"A1"},{"value":"7,28E-03","module":"A2"},{"value":"5,35E-03","module":"A3"},{"value":"4,86E-03","module":"A4"},{"value":"-3,10E-01","module":"A5"},{"value":"0,0E+00","module":"C1"},{"value":"2,12E-03","module":"C2"},{"value":"2,48E-04","module":"C3"},{"value":"1,15E-02","module":"C4"},{"value":"-2,74E+00","module":"D"}]},{"parameter":"PENRE","unit":"MJ","values":[{"value":"4,33E+01","module":"A1"},{"value":"5,30E-01","module":"A2"},{"value":"2,71E-02","module":"A3"},{"value":"3,39E-01","module":"A4"},{"value":"7,46E-03","module":"A5"},{"value":"0,0E+00","module":"C1"},{"value":"1,48E-01","module":"C2"},{"value":"8,45E-03","module":"C3"},{"value":"8,94E-02","module":"C4"},{"value":"-5,33E+00","module":"D"}]},{"parameter":"PENRM","unit":"MJ","values":[{"value":"4,29E+00","module":"A1"},{"value":"0,0E+00","module":"A2"},{"value":"0,0E+00","module":"A3"},{"value":"0,0E+00","module":"A4"},{"value":"0,0E+00","module":"A5"},{"value":"0,0E+00","module":"C1"},{"value":"0,0E+00","module":"C2"},{"value":"-3,64E+00","module":"C3"},{"value":"0,0E+00","module":"C4"},{"value":"0,0E+00","module":"D"}]},{"parameter":"PENRT","unit":"MJ","values":[{"value":"4,76E+01","module":"A1"},{"value":"5,30E-01","module":"A2"},{"value":"2,71E-02","module":"A3"},{"value":"3,39E-01","module":"A4"},{"value":"7,46E-03","module":"A5"},{"value":"0,0E+00","module":"C1"},{"value":"1,48E-01","module":"C2"},{"value":"-3,63E+00","module":"C3"},{"value":"8,94E-02","module":"C4"},{"value":"-5,33E+00","module":"D"}]},{"parameter":"SM","unit":"kg","values":[{"value":"1,14E-01","module":"A1"},{"value":"0,0E+00","module":"A2"},{"value":"1,15E-06","module":"A3"},{"value":"0,0E+00","module":"A4"},{"value":"1,36E-02","module":"A5"},{"value":"0,0E+00","module":"C1"},{"value":"0,0E+00","module":"C2"},{"value":"0,0E+00","module":"C3"},{"value":"0,0E+00","module":"C4"},{"value":"1,71E-01","module":"D"}]},{"parameter":"RSF","unit":"MJ","values":[{"value":"2,76E-01","module":"A1"},{"value":"2,58E-04","module":"A2"},{"value":"2,86E-05","module":"A3"},{"value":"1,74E-04","module":"A4"},{"value":"4,47E-06","module":"A5"},{"value":"0,0E+00","module":"C1"},{"value":"7,57E-05","module":"C2"},{"value":"7,00E-06","module":"C3"},{"value":"2,39E-04","module":"C4"},{"value":"1,62E-02","module":"D"}]},{"parameter":"NRSF","unit":"MJ","values":[{"value":"8,88E-03","module":"A1"},{"value":"8,99E-04","module":"A2"},{"value":"9,45E-05","module":"A3"},{"value":"6,21E-04","module":"A4"},{"value":"5,09E-05","module":"A5"},{"value":"0,0E+00","module":"C1"},{"value":"2,71E-04","module":"C2"},{"value":"0,0E+00","module":"C3"},{"value":"1,69E-04","module":"C4"},{"value":"-3,00E-03","module":"D"}]},{"parameter":"FW","unit":"m3","values":[{"value":"6,04E-02","module":"A1"},{"value":"5,44E-05","module":"A2"},{"value":"1,77E-05","module":"A3"},{"value":"3,63E-05","module":"A4"},{"value":"5,43E-06","module":"A5"},{"value":"0,0E+00","module":"C1"},{"value":"1,58E-05","module":"C2"},{"value":"2,39E-05","module":"C3"},{"value":"1,16E-04","module":"C4"},{"value":"-1,51E-02","module":"D"}]}],"end_of_life_waste":[{"parameter":"HWD","unit":"kg","values":[{"value":"4,60E-02","module":"A1"},{"value":"2,69E-05","module":"A2"},{"value":"2,11E-04","module":"A3"},{"value":"1,75E-05","module":"A4"},{"value":"0,0E+00","module":"A5"},{"value":"0,0E+00","module":"C1"},{"value":"7,63E-06","module":"C2"},{"value":"0,0E+00","module":"C3"},{"value":"1,02E-02","module":"C4"},{"value":"-6,63E-03","module":"D"}]},{"parameter":"NHWD","unit":"kg","values":[{"value":"1,27E+00","module":"A1"},{"value":"2,40E-02","module":"A2"},{"value":"6,76E-02","module":"A3"},{"value":"1,65E-02","module":"A4"},{"value":"2,36E-02","module":"A5"},{"value":"0,0E+00","module":"C1"},{"value":"7,19E-03","module":"C2"},{"value":"0,0E+00","module":"C3"},{"value":"2,85E-01","module":"C4"},{"value":"-2,84E-01","module":"D"}]},{"parameter":"RWD","unit":"kg","values":[{"value":"1,92E-04","module":"A1"},{"value":"3,62E-06","module":"A2"},{"value":"1,71E-07","module":"A3"},{"value":"2,31E-06","module":"A4"},{"value":"0,0E+00","module":"A5"},{"value":"0,0E+00","module":"C1"},{"value":"1,01E-06","module":"C2"},{"value":"0,0E+00","module":"C3"},{"value":"6,20E-07","module":"C4"},{"value":"-6,42E-06","module":"D"}]}],"end_of_life_flow":[{"parameter":"CRU","unit":"kg","values":[{"value":"0,0E+00","module":"A1"},{"value":"0,0E+00","module":"A2"},{"value":"0,0E+00","module":"A3"},{"value":"0,0E+00","module":"A4"},{"value":"0,0E+00","module":"A5"},{"value":"0,0E+00","module":"C1"},{"value":"0,0E+00","module":"C2"},{"value":"0,0E+00","module":"C3"},{"value":"0,0E+00","module":"C4"},{"value":"0,0E+00","module":"D"}]},{"parameter":"MFR","unit":"kg","values":[{"value":"0,0E+00","module":"A1"},{"value":"0,0E+00","module":"A2"},{"value":"7,17E-02","module":"A3"},{"value":"0,0E+00","module":"A4"},{"value":"5,58E-07","module":"A5"},{"value":"0,0E+00","module":"C1"},{"value":"0,0E+00","module":"C2"},{"value":"3,57E-01","module":"C3"},{"value":"3,84E-06","module":"C4"},{"value":"-6,70E-03","module":"D"}]},{"parameter":"MER","unit":"kg","values":[{"value":"0,0E+00","module":"A1"},{"value":"0,0E+00","module":"A2"},{"value":"1,78E-03","module":"A3"},{"value":"0,0E+00","module":"A4"},{"value":"2,36E-02","module":"A5"},{"value":"0,0E+00","module":"C1"},{"value":"0,0E+00","module":"C2"},{"value":"4,28E-02","module":"C3"},{"value":"9,40E-08","module":"C4"},{"value":"-8,82E-04","module":"D"}]},{"parameter":"EEE","unit":"MJ","values":[{"value":"0,0E+00","module":"A1"},{"value":"0,0E+00","module":"A2"},{"value":"2,42E-03","module":"A3"},{"value":"0,0E+00","module":"A4"},{"value":"1,64E-02","module":"A5"},{"value":"0,0E+00","module":"C1"},{"value":"0,0E+00","module":"C2"},{"value":"8,31E-02","module":"C3"},{"value":"6,10E-06","module":"C4"},{"value":"-2,16E-03","module":"D"}]},{"parameter":"EET","unit":"MJ","values":[{"value":"0,0E+00","module":"A1"},{"value":"0,0E+00","module":"A2"},{"value":"3,66E-02","module":"A3"},{"value":"0,0E+00","module":"A4"},{"value":"2,48E-01","module":"A5"},{"value":"0,0E+00","module":"C1"},{"value":"0,0E+00","module":"C2"},{"value":"1,26E+00","module":"C3"},{"value":"9,22E-05","module":"C4"},{"value":"-3,27E-02","module":"D"}]}]}