{"product_name":"RQ - H07Z1-K 50","epd_id":"NEPD-8903-8577","compliance":["EN 15804+A2","ISO 14025","ISO 21930"],"producer_name":"Amokabel AB","environmental_impact":[{"parameter":"GWP-total","unit":"kg CO2-eq.","values":[{"value":"2,30E+00","module":"A1"},{"value":"2,64E-02","module":"A2"},{"value":"3,39E-03","module":"A3"},{"value":"1,64E-02","module":"A4"},{"value":"3,45E-02","module":"A5"},{"value":"0,0E+00","module":"C1"},{"value":"7,16E-03","module":"C2"},{"value":"1,04E-01","module":"C3"},{"value":"6,42E-03","module":"C4"},{"value":"-4,24E-01","module":"D"}]},{"parameter":"GWP-fossil","unit":"kg CO2-eq.","values":[{"value":"2,26E+00","module":"A1"},{"value":"2,64E-02","module":"A2"},{"value":"3,32E-03","module":"A3"},{"value":"1,64E-02","module":"A4"},{"value":"6,35E-04","module":"A5"},{"value":"0,0E+00","module":"C1"},{"value":"7,15E-03","module":"C2"},{"value":"1,04E-01","module":"C3"},{"value":"6,42E-03","module":"C4"},{"value":"-4,22E-01","module":"D"}]},{"parameter":"GWP-biogenic","unit":"kg CO2-eq.","values":[{"value":"3,32E-02","module":"A1"},{"value":"1,05E-05","module":"A2"},{"value":"6,87E-05","module":"A3"},{"value":"6,79E-06","module":"A4"},{"value":"3,38E-02","module":"A5"},{"value":"0,0E+00","module":"C1"},{"value":"2,96E-06","module":"C2"},{"value":"8,38E-07","module":"C3"},{"value":"3,85E-07","module":"C4"},{"value":"-1,95E-03","module":"D"}]},{"parameter":"GWP-luluc","unit":"kg CO2-eq.","values":[{"value":"2,42E-03","module":"A1"},{"value":"1,00E-05","module":"A2"},{"value":"4,84E-06","module":"A3"},{"value":"5,84E-06","module":"A4"},{"value":"1,63E-07","module":"A5"},{"value":"0,0E+00","module":"C1"},{"value":"2,55E-06","module":"C2"},{"value":"1,23E-07","module":"C3"},{"value":"1,03E-06","module":"C4"},{"value":"-6,40E-04","module":"D"}]},{"parameter":"ODP","unit":"kg CFC 11-eq.","values":[{"value":"1,84E-07","module":"A1"},{"value":"5,91E-09","module":"A2"},{"value":"2,14E-10","module":"A3"},{"value":"3,72E-09","module":"A4"},{"value":"1,01E-10","module":"A5"},{"value":"0,0E+00","module":"C1"},{"value":"1,62E-09","module":"C2"},{"value":"7,90E-11","module":"C3"},{"value":"7,93E-10","module":"C4"},{"value":"-4,26E-04","module":"D"}]},{"parameter":"AP","unit":"mol H+-eq.","values":[{"value":"1,09E-01","module":"A1"},{"value":"1,49E-04","module":"A2"},{"value":"4,24E-06","module":"A3"},{"value":"4,72E-05","module":"A4"},{"value":"5,11E-06","module":"A5"},{"value":"0,0E+00","module":"C1"},{"value":"2,06E-05","module":"C2"},{"value":"1,30E-05","module":"C3"},{"value":"2,17E-05","module":"C4"},{"value":"-6,99E-02","module":"D"}]},{"parameter":"POCP","unit":"kg NMVOC-eq.","values":[{"value":"2,65E-02","module":"A1"},{"value":"1,16E-04","module":"A2"},{"value":"4,15E-06","module":"A3"},{"value":"4,00E-05","module":"A4"},{"value":"6,03E-06","module":"A5"},{"value":"0,0E+00","module":"C1"},{"value":"1,74E-05","module":"C2"},{"value":"1,61E-05","module":"C3"},{"value":"2,56E-05","module":"C4"},{"value":"-1,21E-02","module":"D"}]},{"parameter":"ADPE","unit":"kg Sb-eq.","values":[{"value":"9,62E-04","module":"A1"},{"value":"6,77E-07","module":"A2"},{"value":"2,38E-08","module":"A3"},{"value":"4,53E-07","module":"A4"},{"value":"1,03E-08","module":"A5"},{"value":"0,0E+00","module":"C1"},{"value":"1,98E-07","module":"C2"},{"value":"3,63E-09","module":"C3"},{"value":"2,14E-08","module":"C4"},{"value":"-3,91E-04","module":"D"}]},{"parameter":"ADPF","unit":"MJ","values":[{"value":"3,38E+01","module":"A1"},{"value":"3,93E-01","module":"A2"},{"value":"2,02E-02","module":"A3"},{"value":"2,48E-01","module":"A4"},{"value":"7,46E-03","module":"A5"},{"value":"0,0E+00","module":"C1"},{"value":"1,08E-01","module":"C2"},{"value":"6,78E-03","module":"C3"},{"value":"6,45E-02","module":"C4"},{"value":"-3,80E+00","module":"D"}]},{"parameter":"WDP","unit":"m3 world-eq.","values":[{"value":"1,72E+02","module":"A1"},{"value":"3,56E-01","module":"A2"},{"value":"8,50E-01","module":"A3"},{"value":"2,40E-01","module":"A4"},{"value":"1,15E-02","module":"A5"},{"value":"0,0E+00","module":"C1"},{"value":"1,05E-01","module":"C2"},{"value":"1,54E-02","module":"C3"},{"value":"1,52E+00","module":"C4"},{"value":"2,17E+01","module":"D"}]},{"parameter":"EP-freshwater","unit":"kg P-eq.","values":[{"value":"8,88E-04","module":"A1"},{"value":"2,00E-07","module":"A2"},{"value":"1,19E-08","module":"A3"},{"value":"1,31E-07","module":"A4"},{"value":"7,61E-09","module":"A5"},{"value":"0,0E+00","module":"C1"},{"value":"5,71E-08","module":"C2"},{"value":"7,95E-09","module":"C3"},{"value":"4,85E-08","module":"C4"},{"value":"-4,71E-04","module":"D"}]},{"parameter":"EP-marine","unit":"kg N-eq.","values":[{"value":"7,02E-03","module":"A1"},{"value":"3,37E-05","module":"A2"},{"value":"1,42E-06","module":"A3"},{"value":"9,33E-06","module":"A4"},{"value":"2,19E-06","module":"A5"},{"value":"0,0E+00","module":"C1"},{"value":"4,07E-06","module":"C2"},{"value":"6,23E-06","module":"C3"},{"value":"1,19E-05","module":"C4"},{"value":"-2,88E-03","module":"D"}]},{"parameter":"EP-terrestrial","unit":"mol N-eq.","values":[{"value":"1,04E-01","module":"A1"},{"value":"3,76E-04","module":"A2"},{"value":"1,44E-05","module":"A3"},{"value":"1,04E-04","module":"A4"},{"value":"2,35E-05","module":"A5"},{"value":"0,0E+00","module":"C1"},{"value":"4,55E-05","module":"C2"},{"value":"6,74E-05","module":"C3"},{"value":"8,75E-05","module":"C4"},{"value":"-4,46E-02","module":"D"}]},{"parameter":"GWP-IOBC","unit":"kg CO2-eq.","values":[{"value":"2,30E+00","module":"A1"},{"value":"2,64E-02","module":"A2"},{"value":"3,38E-03","module":"A3"},{"value":"1,64E-02","module":"A4"},{"value":"6,35E-04","module":"A5"},{"value":"0,0E+00","module":"C1"},{"value":"7,16E-03","module":"C2"},{"value":"1,04E-01","module":"C3"},{"value":"6,91E-03","module":"C4"},{"value":"-2,03E-01","module":"D"}]}],"additional_environmental_impact":[{"parameter":"PM","unit":"disease incidence","values":[{"value":"2,92E-07","module":"A1"},{"value":"1,53E-09","module":"A2"},{"value":"5,90E-11","module":"A3"},{"value":"1,00E-09","module":"A4"},{"value":"6,20E-11","module":"A5"},{"value":"0,0E+00","module":"C1"},{"value":"4,38E-10","module":"C2"},{"value":"5,10E-11","module":"C3"},{"value":"3,83E-10","module":"C4"},{"value":"-1,42E-07","module":"D"}]},{"parameter":"ETP-fw","unit":"CTUe","values":[{"value":"1,29E+03","module":"A1"},{"value":"2,86E-01","module":"A2"},{"value":"1,90E-02","module":"A3"},{"value":"1,84E-01","module":"A4"},{"value":"8,50E-03","module":"A5"},{"value":"0,0E+00","module":"C1"},{"value":"8,02E-02","module":"C2"},{"value":"2,02E-02","module":"C3"},{"value":"1,05E+02","module":"C4"},{"value":"-6,43E+02","module":"D"}]},{"parameter":"HTP-c","unit":"CTUh","values":[{"value":"2,28E-08","module":"A1"},{"value":"0,0E+00","module":"A2"},{"value":"0,0E+00","module":"A3"},{"value":"0,0E+00","module":"A4"},{"value":"1,00E-12","module":"A5"},{"value":"0,0E+00","module":"C1"},{"value":"0,0E+00","module":"C2"},{"value":"2,00E-12","module":"C3"},{"value":"5,00E-12","module":"C4"},{"value":"-9,07E-09","module":"D"}]},{"parameter":"HTP-nc","unit":"CTUh","values":[{"value":"1,75E-06","module":"A1"},{"value":"3,14E-10","module":"A2"},{"value":"2,10E-11","module":"A3"},{"value":"2,01E-10","module":"A4"},{"value":"4,50E-11","module":"A5"},{"value":"0,0E+00","module":"C1"},{"value":"8,80E-11","module":"C2"},{"value":"8,70E-11","module":"C3"},{"value":"9,20E-11","module":"C4"},{"value":"-7,77E-07","module":"D"}]},{"parameter":"SQP","unit":"unitless","values":[{"value":"2,51E+01","module":"A1"},{"value":"2,57E-01","module":"A2"},{"value":"1,18E-02","module":"A3"},{"value":"1,74E-01","module":"A4"},{"value":"4,18E-03","module":"A5"},{"value":"0,0E+00","module":"C1"},{"value":"7,56E-02","module":"C2"},{"value":"8,23E-04","module":"C3"},{"value":"1,29E-01","module":"C4"},{"value":"-8,71E+00","module":"D"}]},{"parameter":"IRP","unit":"kBq U235-eq.","values":[{"value":"1,49E-01","module":"A1"},{"value":"1,71E-03","module":"A2"},{"value":"3,34E-04","module":"A3"},{"value":"1,08E-03","module":"A4"},{"value":"2,71E-05","module":"A5"},{"value":"0,0E+00","module":"C1"},{"value":"4,73E-04","module":"C2"},{"value":"1,15E-05","module":"C3"},{"value":"4,17E-04","module":"C4"},{"value":"-5,15E-03","module":"D"}]}],"resource_use":[{"parameter":"PERE","unit":"MJ","values":[{"value":"6,97E+00","module":"A1"},{"value":"5,37E-03","module":"A2"},{"value":"4,15E-03","module":"A3"},{"value":"3,55E-03","module":"A4"},{"value":"1,53E-04","module":"A5"},{"value":"0,0E+00","module":"C1"},{"value":"1,55E-03","module":"C2"},{"value":"1,99E-04","module":"C3"},{"value":"8,23E-03","module":"C4"},{"value":"-2,01E+00","module":"D"}]},{"parameter":"PERM","unit":"MJ","values":[{"value":"1,39E-01","module":"A1"},{"value":"0,0E+00","module":"A2"},{"value":"0,0E+00","module":"A3"},{"value":"0,0E+00","module":"A4"},{"value":"-3,10E-01","module":"A5"},{"value":"0,0E+00","module":"C1"},{"value":"0,0E+00","module":"C2"},{"value":"0,0E+00","module":"C3"},{"value":"0,0E+00","module":"C4"},{"value":"0,0E+00","module":"D"}]},{"parameter":"PERT","unit":"MJ","values":[{"value":"7,10E+00","module":"A1"},{"value":"5,37E-03","module":"A2"},{"value":"4,15E-03","module":"A3"},{"value":"3,55E-03","module":"A4"},{"value":"-3,10E-01","module":"A5"},{"value":"0,0E+00","module":"C1"},{"value":"1,55E-03","module":"C2"},{"value":"1,99E-04","module":"C3"},{"value":"8,23E-03","module":"C4"},{"value":"-2,01E+00","module":"D"}]},{"parameter":"PENRE","unit":"MJ","values":[{"value":"3,11E+01","module":"A1"},{"value":"3,93E-01","module":"A2"},{"value":"2,02E-02","module":"A3"},{"value":"2,48E-01","module":"A4"},{"value":"7,46E-03","module":"A5"},{"value":"0,0E+00","module":"C1"},{"value":"1,08E-01","module":"C2"},{"value":"6,78E-03","module":"C3"},{"value":"6,45E-02","module":"C4"},{"value":"-3,80E+00","module":"D"}]},{"parameter":"PENRM","unit":"MJ","values":[{"value":"3,55E+00","module":"A1"},{"value":"0,0E+00","module":"A2"},{"value":"0,0E+00","module":"A3"},{"value":"0,0E+00","module":"A4"},{"value":"0,0E+00","module":"A5"},{"value":"0,0E+00","module":"C1"},{"value":"0,0E+00","module":"C2"},{"value":"-2,92E+00","module":"C3"},{"value":"0,0E+00","module":"C4"},{"value":"0,0E+00","module":"D"}]},{"parameter":"PENRT","unit":"MJ","values":[{"value":"3,46E+01","module":"A1"},{"value":"3,93E-01","module":"A2"},{"value":"2,02E-02","module":"A3"},{"value":"2,48E-01","module":"A4"},{"value":"7,46E-03","module":"A5"},{"value":"0,0E+00","module":"C1"},{"value":"1,08E-01","module":"C2"},{"value":"-2,91E+00","module":"C3"},{"value":"6,45E-02","module":"C4"},{"value":"-3,80E+00","module":"D"}]},{"parameter":"SM","unit":"kg","values":[{"value":"8,13E-02","module":"A1"},{"value":"0,0E+00","module":"A2"},{"value":"8,40E-07","module":"A3"},{"value":"0,0E+00","module":"A4"},{"value":"1,36E-02","module":"A5"},{"value":"0,0E+00","module":"C1"},{"value":"0,0E+00","module":"C2"},{"value":"0,0E+00","module":"C3"},{"value":"0,0E+00","module":"C4"},{"value":"1,22E-01","module":"D"}]},{"parameter":"RSF","unit":"MJ","values":[{"value":"1,97E-01","module":"A1"},{"value":"1,90E-04","module":"A2"},{"value":"2,18E-05","module":"A3"},{"value":"1,27E-04","module":"A4"},{"value":"4,47E-06","module":"A5"},{"value":"0,0E+00","module":"C1"},{"value":"5,54E-05","module":"C2"},{"value":"5,62E-06","module":"C3"},{"value":"1,71E-04","module":"C4"},{"value":"1,15E-02","module":"D"}]},{"parameter":"NRSF","unit":"MJ","values":[{"value":"6,40E-03","module":"A1"},{"value":"6,62E-04","module":"A2"},{"value":"7,19E-05","module":"A3"},{"value":"4,54E-04","module":"A4"},{"value":"5,09E-05","module":"A5"},{"value":"0,0E+00","module":"C1"},{"value":"1,98E-04","module":"C2"},{"value":"0,0E+00","module":"C3"},{"value":"1,36E-04","module":"C4"},{"value":"-5,63E-03","module":"D"}]},{"parameter":"FW","unit":"m3","values":[{"value":"4,31E-02","module":"A1"},{"value":"4,02E-05","module":"A2"},{"value":"1,35E-05","module":"A3"},{"value":"2,65E-05","module":"A4"},{"value":"5,43E-06","module":"A5"},{"value":"0,0E+00","module":"C1"},{"value":"1,16E-05","module":"C2"},{"value":"1,91E-05","module":"C3"},{"value":"8,38E-05","module":"C4"},{"value":"-1,08E-02","module":"D"}]}],"end_of_life_waste":[{"parameter":"HWD","unit":"kg","values":[{"value":"3,27E-02","module":"A1"},{"value":"1,99E-05","module":"A2"},{"value":"1,53E-04","module":"A3"},{"value":"1,28E-05","module":"A4"},{"value":"0,0E+00","module":"A5"},{"value":"0,0E+00","module":"C1"},{"value":"5,58E-06","module":"C2"},{"value":"0,0E+00","module":"C3"},{"value":"7,36E-03","module":"C4"},{"value":"-4,71E-03","module":"D"}]},{"parameter":"NHWD","unit":"kg","values":[{"value":"9,05E-01","module":"A1"},{"value":"1,76E-02","module":"A2"},{"value":"4,92E-02","module":"A3"},{"value":"1,21E-02","module":"A4"},{"value":"2,36E-02","module":"A5"},{"value":"0,0E+00","module":"C1"},{"value":"5,26E-03","module":"C2"},{"value":"0,0E+00","module":"C3"},{"value":"2,07E-01","module":"C4"},{"value":"-2,02E-01","module":"D"}]},{"parameter":"RWD","unit":"kg","values":[{"value":"1,37E-04","module":"A1"},{"value":"2,68E-06","module":"A2"},{"value":"1,33E-07","module":"A3"},{"value":"1,69E-06","module":"A4"},{"value":"0,0E+00","module":"A5"},{"value":"0,0E+00","module":"C1"},{"value":"7,37E-07","module":"C2"},{"value":"0,0E+00","module":"C3"},{"value":"4,47E-07","module":"C4"},{"value":"-4,61E-06","module":"D"}]}],"end_of_life_flow":[{"parameter":"CRU","unit":"kg","values":[{"value":"0,0E+00","module":"A1"},{"value":"0,0E+00","module":"A2"},{"value":"0,0E+00","module":"A3"},{"value":"0,0E+00","module":"A4"},{"value":"0,0E+00","module":"A5"},{"value":"0,0E+00","module":"C1"},{"value":"0,0E+00","module":"C2"},{"value":"0,0E+00","module":"C3"},{"value":"0,0E+00","module":"C4"},{"value":"0,0E+00","module":"D"}]},{"parameter":"MFR","unit":"kg","values":[{"value":"0,0E+00","module":"A1"},{"value":"0,0E+00","module":"A2"},{"value":"5,22E-02","module":"A3"},{"value":"0,0E+00","module":"A4"},{"value":"5,58E-07","module":"A5"},{"value":"0,0E+00","module":"C1"},{"value":"0,0E+00","module":"C2"},{"value":"2,54E-01","module":"C3"},{"value":"3,08E-06","module":"C4"},{"value":"-4,76E-03","module":"D"}]},{"parameter":"MER","unit":"kg","values":[{"value":"0,0E+00","module":"A1"},{"value":"0,0E+00","module":"A2"},{"value":"1,30E-03","module":"A3"},{"value":"0,0E+00","module":"A4"},{"value":"2,36E-02","module":"A5"},{"value":"0,0E+00","module":"C1"},{"value":"0,0E+00","module":"C2"},{"value":"3,44E-02","module":"C3"},{"value":"7,54E-08","module":"C4"},{"value":"-6,27E-04","module":"D"}]},{"parameter":"EEE","unit":"MJ","values":[{"value":"0,0E+00","module":"A1"},{"value":"0,0E+00","module":"A2"},{"value":"1,76E-03","module":"A3"},{"value":"0,0E+00","module":"A4"},{"value":"1,64E-02","module":"A5"},{"value":"0,0E+00","module":"C1"},{"value":"0,0E+00","module":"C2"},{"value":"6,66E-02","module":"C3"},{"value":"4,89E-06","module":"C4"},{"value":"-1,54E-03","module":"D"}]},{"parameter":"EET","unit":"MJ","values":[{"value":"0,0E+00","module":"A1"},{"value":"0,0E+00","module":"A2"},{"value":"2,66E-02","module":"A3"},{"value":"0,0E+00","module":"A4"},{"value":"2,48E-01","module":"A5"},{"value":"0,0E+00","module":"C1"},{"value":"0,0E+00","module":"C2"},{"value":"1,01E+00","module":"C3"},{"value":"7,40E-05","module":"C4"},{"value":"-2,32E-02","module":"D"}]}]}