{"product_name":"RQ - H07Z1-K 2,5","epd_id":"NEPD-8902-8578","compliance":["EN 15804+A2","ISO 14025","ISO 21930"],"producer_name":"Amokabel AB","environmental_impact":[{"parameter":"GWP-total","unit":"kg CO2-eq.","values":[{"value":"1,21E-01","module":"A1"},{"value":"2,18E-03","module":"A2"},{"value":"2,20E-04","module":"A3"},{"value":"1,06E-03","module":"A4"},{"value":"3,69E-03","module":"A5"},{"value":"0,0E+00","module":"C1"},{"value":"4,60E-04","module":"C2"},{"value":"1,68E-02","module":"C3"},{"value":"7,60E-04","module":"C4"},{"value":"-2,04E-02","module":"D"}]},{"parameter":"GWP-fossil","unit":"kg CO2-eq.","values":[{"value":"1,22E-01","module":"A1"},{"value":"2,18E-03","module":"A2"},{"value":"2,14E-04","module":"A3"},{"value":"1,05E-03","module":"A4"},{"value":"5,54E-05","module":"A5"},{"value":"0,0E+00","module":"C1"},{"value":"4,60E-04","module":"C2"},{"value":"1,68E-02","module":"C3"},{"value":"7,60E-04","module":"C4"},{"value":"-2,03E-02","module":"D"}]},{"parameter":"GWP-biogenic","unit":"kg CO2-eq.","values":[{"value":"-1,28E-03","module":"A1"},{"value":"8,42E-07","module":"A2"},{"value":"4,43E-06","module":"A3"},{"value":"4,36E-07","module":"A4"},{"value":"3,64E-03","module":"A5"},{"value":"0,0E+00","module":"C1"},{"value":"1,90E-07","module":"C2"},{"value":"1,36E-07","module":"C3"},{"value":"6,24E-08","module":"C4"},{"value":"-9,18E-05","module":"D"}]},{"parameter":"GWP-luluc","unit":"kg CO2-eq.","values":[{"value":"1,21E-04","module":"A1"},{"value":"8,84E-07","module":"A2"},{"value":"1,07E-06","module":"A3"},{"value":"3,75E-07","module":"A4"},{"value":"1,50E-08","module":"A5"},{"value":"0,0E+00","module":"C1"},{"value":"1,64E-07","module":"C2"},{"value":"2,00E-08","module":"C3"},{"value":"5,80E-08","module":"C4"},{"value":"-5,31E-05","module":"D"}]},{"parameter":"ODP","unit":"kg CFC 11-eq.","values":[{"value":"9,05E-09","module":"A1"},{"value":"4,83E-10","module":"A2"},{"value":"1,90E-11","module":"A3"},{"value":"2,39E-10","module":"A4"},{"value":"9,00E-12","module":"A5"},{"value":"0,0E+00","module":"C1"},{"value":"1,04E-10","module":"C2"},{"value":"1,30E-11","module":"C3"},{"value":"5,00E-11","module":"C4"},{"value":"-6,90E-05","module":"D"}]},{"parameter":"AP","unit":"mol H+-eq.","values":[{"value":"5,12E-03","module":"A1"},{"value":"1,82E-05","module":"A2"},{"value":"3,36E-07","module":"A3"},{"value":"3,03E-06","module":"A4"},{"value":"4,11E-07","module":"A5"},{"value":"0,0E+00","module":"C1"},{"value":"1,32E-06","module":"C2"},{"value":"2,10E-06","module":"C3"},{"value":"1,35E-06","module":"C4"},{"value":"-3,25E-03","module":"D"}]},{"parameter":"POCP","unit":"kg NMVOC-eq.","values":[{"value":"1,29E-03","module":"A1"},{"value":"1,37E-05","module":"A2"},{"value":"2,92E-07","module":"A3"},{"value":"2,57E-06","module":"A4"},{"value":"4,78E-07","module":"A5"},{"value":"0,0E+00","module":"C1"},{"value":"1,12E-06","module":"C2"},{"value":"2,62E-06","module":"C3"},{"value":"1,66E-06","module":"C4"},{"value":"-5,69E-04","module":"D"}]},{"parameter":"ADPE","unit":"kg Sb-eq.","values":[{"value":"4,49E-05","module":"A1"},{"value":"5,19E-08","module":"A2"},{"value":"1,93E-09","module":"A3"},{"value":"2,91E-08","module":"A4"},{"value":"9,84E-10","module":"A5"},{"value":"0,0E+00","module":"C1"},{"value":"1,27E-08","module":"C2"},{"value":"5,88E-10","module":"C3"},{"value":"1,34E-09","module":"C4"},{"value":"-1,82E-05","module":"D"}]},{"parameter":"ADPF","unit":"MJ","values":[{"value":"2,15E+00","module":"A1"},{"value":"3,21E-02","module":"A2"},{"value":"2,62E-03","module":"A3"},{"value":"1,59E-02","module":"A4"},{"value":"6,75E-04","module":"A5"},{"value":"0,0E+00","module":"C1"},{"value":"6,95E-03","module":"C2"},{"value":"1,10E-03","module":"C3"},{"value":"3,98E-03","module":"C4"},{"value":"-1,86E-01","module":"D"}]},{"parameter":"WDP","unit":"m3 world-eq.","values":[{"value":"8,64E+00","module":"A1"},{"value":"2,71E-02","module":"A2"},{"value":"1,93E-01","module":"A3"},{"value":"1,54E-02","module":"A4"},{"value":"9,99E-04","module":"A5"},{"value":"0,0E+00","module":"C1"},{"value":"6,72E-03","module":"C2"},{"value":"2,49E-03","module":"C3"},{"value":"7,93E-02","module":"C4"},{"value":"8,90E-01","module":"D"}]},{"parameter":"EP-freshwater","unit":"kg P-eq.","values":[{"value":"4,16E-05","module":"A1"},{"value":"1,58E-08","module":"A2"},{"value":"1,53E-09","module":"A3"},{"value":"8,42E-09","module":"A4"},{"value":"6,25E-10","module":"A5"},{"value":"0,0E+00","module":"C1"},{"value":"3,67E-09","module":"C2"},{"value":"1,29E-09","module":"C3"},{"value":"2,76E-09","module":"C4"},{"value":"-2,20E-05","module":"D"}]},{"parameter":"EP-marine","unit":"kg N-eq.","values":[{"value":"3,38E-04","module":"A1"},{"value":"4,28E-06","module":"A2"},{"value":"9,96E-08","module":"A3"},{"value":"6,00E-07","module":"A4"},{"value":"1,71E-07","module":"A5"},{"value":"0,0E+00","module":"C1"},{"value":"2,61E-07","module":"C2"},{"value":"1,01E-06","module":"C3"},{"value":"1,14E-06","module":"C4"},{"value":"-1,36E-04","module":"D"}]},{"parameter":"EP-terrestrial","unit":"mol N-eq.","values":[{"value":"4,95E-03","module":"A1"},{"value":"4,76E-05","module":"A2"},{"value":"1,05E-06","module":"A3"},{"value":"6,71E-06","module":"A4"},{"value":"1,84E-06","module":"A5"},{"value":"0,0E+00","module":"C1"},{"value":"2,92E-06","module":"C2"},{"value":"1,09E-05","module":"C3"},{"value":"5,39E-06","module":"C4"},{"value":"-2,10E-03","module":"D"}]},{"parameter":"GWP-IOBC","unit":"kg CO2-eq.","values":[{"value":"1,23E-01","module":"A1"},{"value":"2,18E-03","module":"A2"},{"value":"2,19E-04","module":"A3"},{"value":"1,06E-03","module":"A4"},{"value":"5,55E-05","module":"A5"},{"value":"0,0E+00","module":"C1"},{"value":"4,60E-04","module":"C2"},{"value":"1,68E-02","module":"C3"},{"value":"7,83E-04","module":"C4"},{"value":"-1,01E-02","module":"D"}]}],"additional_environmental_impact":[{"parameter":"PM","unit":"disease incidence","values":[{"value":"1,41E-08","module":"A1"},{"value":"1,20E-10","module":"A2"},{"value":"4,00E-12","module":"A3"},{"value":"6,50E-11","module":"A4"},{"value":"5,00E-12","module":"A5"},{"value":"0,0E+00","module":"C1"},{"value":"2,80E-11","module":"C2"},{"value":"8,00E-12","module":"C3"},{"value":"2,40E-11","module":"C4"},{"value":"-6,96E-09","module":"D"}]},{"parameter":"ETP-fw","unit":"CTUe","values":[{"value":"6,03E+01","module":"A1"},{"value":"2,29E-02","module":"A2"},{"value":"1,89E-03","module":"A3"},{"value":"1,18E-02","module":"A4"},{"value":"7,98E-04","module":"A5"},{"value":"0,0E+00","module":"C1"},{"value":"5,15E-03","module":"C2"},{"value":"3,28E-03","module":"C3"},{"value":"4,87E+00","module":"C4"},{"value":"-2,99E+01","module":"D"}]},{"parameter":"HTP-c","unit":"CTUh","values":[{"value":"1,06E-09","module":"A1"},{"value":"0,0E+00","module":"A2"},{"value":"0,0E+00","module":"A3"},{"value":"0,0E+00","module":"A4"},{"value":"0,0E+00","module":"A5"},{"value":"0,0E+00","module":"C1"},{"value":"0,0E+00","module":"C2"},{"value":"0,0E+00","module":"C3"},{"value":"0,0E+00","module":"C4"},{"value":"-4,22E-10","module":"D"}]},{"parameter":"HTP-nc","unit":"CTUh","values":[{"value":"8,13E-08","module":"A1"},{"value":"2,50E-11","module":"A2"},{"value":"2,00E-12","module":"A3"},{"value":"1,30E-11","module":"A4"},{"value":"3,00E-12","module":"A5"},{"value":"0,0E+00","module":"C1"},{"value":"6,00E-12","module":"C2"},{"value":"1,40E-11","module":"C3"},{"value":"5,00E-12","module":"C4"},{"value":"-3,62E-08","module":"D"}]},{"parameter":"SQP","unit":"unitless","values":[{"value":"1,26E+00","module":"A1"},{"value":"1,95E-02","module":"A2"},{"value":"1,34E-03","module":"A3"},{"value":"1,12E-02","module":"A4"},{"value":"3,95E-04","module":"A5"},{"value":"0,0E+00","module":"C1"},{"value":"4,86E-03","module":"C2"},{"value":"1,33E-04","module":"C3"},{"value":"9,63E-03","module":"C4"},{"value":"-4,70E-01","module":"D"}]},{"parameter":"IRP","unit":"kBq U235-eq.","values":[{"value":"7,35E-03","module":"A1"},{"value":"1,40E-04","module":"A2"},{"value":"6,80E-05","module":"A3"},{"value":"6,97E-05","module":"A4"},{"value":"2,54E-06","module":"A5"},{"value":"0,0E+00","module":"C1"},{"value":"3,04E-05","module":"C2"},{"value":"1,86E-06","module":"C3"},{"value":"2,41E-05","module":"C4"},{"value":"-3,01E-04","module":"D"}]}],"resource_use":[{"parameter":"PERE","unit":"MJ","values":[{"value":"3,40E-01","module":"A1"},{"value":"4,18E-04","module":"A2"},{"value":"9,21E-04","module":"A3"},{"value":"2,28E-04","module":"A4"},{"value":"1,33E-05","module":"A5"},{"value":"0,0E+00","module":"C1"},{"value":"9,95E-05","module":"C2"},{"value":"3,23E-05","module":"C3"},{"value":"4,29E-04","module":"C4"},{"value":"-1,53E-01","module":"D"}]},{"parameter":"PERM","unit":"MJ","values":[{"value":"2,85E-02","module":"A1"},{"value":"0,0E+00","module":"A2"},{"value":"0,0E+00","module":"A3"},{"value":"0,0E+00","module":"A4"},{"value":"-2,85E-02","module":"A5"},{"value":"0,0E+00","module":"C1"},{"value":"0,0E+00","module":"C2"},{"value":"0,0E+00","module":"C3"},{"value":"0,0E+00","module":"C4"},{"value":"0,0E+00","module":"D"}]},{"parameter":"PERT","unit":"MJ","values":[{"value":"3,68E-01","module":"A1"},{"value":"4,18E-04","module":"A2"},{"value":"9,21E-04","module":"A3"},{"value":"2,28E-04","module":"A4"},{"value":"-2,85E-02","module":"A5"},{"value":"0,0E+00","module":"C1"},{"value":"9,95E-05","module":"C2"},{"value":"3,23E-05","module":"C3"},{"value":"4,29E-04","module":"C4"},{"value":"-1,53E-01","module":"D"}]},{"parameter":"PENRE","unit":"MJ","values":[{"value":"1,71E+00","module":"A1"},{"value":"3,21E-02","module":"A2"},{"value":"2,63E-03","module":"A3"},{"value":"1,59E-02","module":"A4"},{"value":"6,75E-04","module":"A5"},{"value":"0,0E+00","module":"C1"},{"value":"6,95E-03","module":"C2"},{"value":"1,10E-03","module":"C3"},{"value":"3,98E-03","module":"C4"},{"value":"-1,86E-01","module":"D"}]},{"parameter":"PENRM","unit":"MJ","values":[{"value":"4,83E-01","module":"A1"},{"value":"0,0E+00","module":"A2"},{"value":"0,0E+00","module":"A3"},{"value":"0,0E+00","module":"A4"},{"value":"0,0E+00","module":"A5"},{"value":"0,0E+00","module":"C1"},{"value":"0,0E+00","module":"C2"},{"value":"-4,73E-01","module":"C3"},{"value":"0,0E+00","module":"C4"},{"value":"0,0E+00","module":"D"}]},{"parameter":"PENRT","unit":"MJ","values":[{"value":"2,19E+00","module":"A1"},{"value":"3,21E-02","module":"A2"},{"value":"2,63E-03","module":"A3"},{"value":"1,59E-02","module":"A4"},{"value":"6,75E-04","module":"A5"},{"value":"0,0E+00","module":"C1"},{"value":"6,95E-03","module":"C2"},{"value":"-4,72E-01","module":"C3"},{"value":"3,98E-03","module":"C4"},{"value":"-1,86E-01","module":"D"}]},{"parameter":"SM","unit":"kg","values":[{"value":"4,01E-03","module":"A1"},{"value":"0,0E+00","module":"A2"},{"value":"5,12E-08","module":"A3"},{"value":"0,0E+00","module":"A4"},{"value":"0,0E+00","module":"A5"},{"value":"0,0E+00","module":"C1"},{"value":"0,0E+00","module":"C2"},{"value":"0,0E+00","module":"C3"},{"value":"0,0E+00","module":"C4"},{"value":"5,66E-03","module":"D"}]},{"parameter":"RSF","unit":"MJ","values":[{"value":"9,73E-03","module":"A1"},{"value":"1,46E-05","module":"A2"},{"value":"3,92E-06","module":"A3"},{"value":"8,16E-06","module":"A4"},{"value":"3,97E-07","module":"A5"},{"value":"0,0E+00","module":"C1"},{"value":"3,56E-06","module":"C2"},{"value":"9,11E-07","module":"C3"},{"value":"8,92E-06","module":"C4"},{"value":"5,23E-04","module":"D"}]},{"parameter":"NRSF","unit":"MJ","values":[{"value":"3,68E-04","module":"A1"},{"value":"4,94E-05","module":"A2"},{"value":"1,26E-05","module":"A3"},{"value":"2,92E-05","module":"A4"},{"value":"3,93E-06","module":"A5"},{"value":"0,0E+00","module":"C1"},{"value":"1,27E-05","module":"C2"},{"value":"0,0E+00","module":"C3"},{"value":"2,20E-05","module":"C4"},{"value":"-3,80E-03","module":"D"}]},{"parameter":"FW","unit":"m3","values":[{"value":"2,21E-03","module":"A1"},{"value":"3,13E-06","module":"A2"},{"value":"2,34E-06","module":"A3"},{"value":"1,70E-06","module":"A4"},{"value":"4,54E-07","module":"A5"},{"value":"0,0E+00","module":"C1"},{"value":"7,43E-07","module":"C2"},{"value":"3,11E-06","module":"C3"},{"value":"5,10E-06","module":"C4"},{"value":"-5,74E-04","module":"D"}]}],"end_of_life_waste":[{"parameter":"HWD","unit":"kg","values":[{"value":"1,54E-03","module":"A1"},{"value":"1,60E-06","module":"A2"},{"value":"9,43E-06","module":"A3"},{"value":"8,22E-07","module":"A4"},{"value":"0,0E+00","module":"A5"},{"value":"0,0E+00","module":"C1"},{"value":"3,58E-07","module":"C2"},{"value":"0,0E+00","module":"C3"},{"value":"4,61E-04","module":"C4"},{"value":"-2,20E-04","module":"D"}]},{"parameter":"NHWD","unit":"kg","values":[{"value":"4,27E-02","module":"A1"},{"value":"1,32E-03","module":"A2"},{"value":"3,00E-03","module":"A3"},{"value":"7,75E-04","module":"A4"},{"value":"2,32E-03","module":"A5"},{"value":"0,0E+00","module":"C1"},{"value":"3,38E-04","module":"C2"},{"value":"0,0E+00","module":"C3"},{"value":"1,36E-02","module":"C4"},{"value":"-9,64E-03","module":"D"}]},{"parameter":"RWD","unit":"kg","values":[{"value":"6,73E-06","module":"A1"},{"value":"2,19E-07","module":"A2"},{"value":"2,90E-08","module":"A3"},{"value":"1,09E-07","module":"A4"},{"value":"0,0E+00","module":"A5"},{"value":"0,0E+00","module":"C1"},{"value":"4,73E-08","module":"C2"},{"value":"0,0E+00","module":"C3"},{"value":"2,72E-08","module":"C4"},{"value":"-2,65E-07","module":"D"}]}],"end_of_life_flow":[{"parameter":"CRU","unit":"kg","values":[{"value":"0,0E+00","module":"A1"},{"value":"0,0E+00","module":"A2"},{"value":"0,0E+00","module":"A3"},{"value":"0,0E+00","module":"A4"},{"value":"0,0E+00","module":"A5"},{"value":"0,0E+00","module":"C1"},{"value":"0,0E+00","module":"C2"},{"value":"0,0E+00","module":"C3"},{"value":"0,0E+00","module":"C4"},{"value":"0,0E+00","module":"D"}]},{"parameter":"MFR","unit":"kg","values":[{"value":"0,0E+00","module":"A1"},{"value":"0,0E+00","module":"A2"},{"value":"3,18E-03","module":"A3"},{"value":"0,0E+00","module":"A4"},{"value":"6,08E-04","module":"A5"},{"value":"0,0E+00","module":"C1"},{"value":"0,0E+00","module":"C2"},{"value":"1,18E-02","module":"C3"},{"value":"5,00E-07","module":"C4"},{"value":"-2,21E-04","module":"D"}]},{"parameter":"MER","unit":"kg","values":[{"value":"0,0E+00","module":"A1"},{"value":"0,0E+00","module":"A2"},{"value":"7,90E-05","module":"A3"},{"value":"0,0E+00","module":"A4"},{"value":"1,71E-03","module":"A5"},{"value":"0,0E+00","module":"C1"},{"value":"0,0E+00","module":"C2"},{"value":"5,57E-03","module":"C3"},{"value":"1,22E-08","module":"C4"},{"value":"-2,92E-05","module":"D"}]},{"parameter":"EEE","unit":"MJ","values":[{"value":"0,0E+00","module":"A1"},{"value":"0,0E+00","module":"A2"},{"value":"1,07E-04","module":"A3"},{"value":"0,0E+00","module":"A4"},{"value":"1,20E-03","module":"A5"},{"value":"0,0E+00","module":"C1"},{"value":"0,0E+00","module":"C2"},{"value":"1,08E-02","module":"C3"},{"value":"7,93E-07","module":"C4"},{"value":"-7,14E-05","module":"D"}]},{"parameter":"EET","unit":"MJ","values":[{"value":"0,0E+00","module":"A1"},{"value":"0,0E+00","module":"A2"},{"value":"1,62E-03","module":"A3"},{"value":"0,0E+00","module":"A4"},{"value":"1,81E-02","module":"A5"},{"value":"0,0E+00","module":"C1"},{"value":"0,0E+00","module":"C2"},{"value":"1,63E-01","module":"C3"},{"value":"1,20E-05","module":"C4"},{"value":"-1,08E-03","module":"D"}]}]}