{"product_name":"RQ - H07Z1-K 16","epd_id":"NEPD-8907-8571","compliance":["EN 15804+A2","ISO 14025","ISO 21930"],"producer_name":"Amokabel AB","environmental_impact":[{"parameter":"GWP-total","unit":"kg CO2-eq.","values":[{"value":"7,29E-01","module":"A1"},{"value":"9,15E-03","module":"A2"},{"value":"1,11E-03","module":"A3"},{"value":"5,37E-03","module":"A4"},{"value":"1,03E-02","module":"A5"},{"value":"0,0E+00","module":"C1"},{"value":"2,34E-03","module":"C2"},{"value":"4,44E-02","module":"C3"},{"value":"2,47E-03","module":"C4"},{"value":"-1,33E-01","module":"D"}]},{"parameter":"GWP-fossil","unit":"kg CO2-eq.","values":[{"value":"7,23E-01","module":"A1"},{"value":"9,15E-03","module":"A2"},{"value":"1,08E-03","module":"A3"},{"value":"5,37E-03","module":"A4"},{"value":"2,19E-04","module":"A5"},{"value":"0,0E+00","module":"C1"},{"value":"2,34E-03","module":"C2"},{"value":"4,44E-02","module":"C3"},{"value":"2,47E-03","module":"C4"},{"value":"-1,32E-01","module":"D"}]},{"parameter":"GWP-biogenic","unit":"kg CO2-eq.","values":[{"value":"5,09E-03","module":"A1"},{"value":"3,62E-06","module":"A2"},{"value":"2,24E-05","module":"A3"},{"value":"2,22E-06","module":"A4"},{"value":"1,01E-02","module":"A5"},{"value":"0,0E+00","module":"C1"},{"value":"9,69E-07","module":"C2"},{"value":"3,59E-07","module":"C3"},{"value":"1,65E-07","module":"C4"},{"value":"-6,09E-04","module":"D"}]},{"parameter":"GWP-luluc","unit":"kg CO2-eq.","values":[{"value":"7,62E-04","module":"A1"},{"value":"3,54E-06","module":"A2"},{"value":"2,71E-06","module":"A3"},{"value":"1,91E-06","module":"A4"},{"value":"4,90E-08","module":"A5"},{"value":"0,0E+00","module":"C1"},{"value":"8,33E-07","module":"C2"},{"value":"5,28E-08","module":"C3"},{"value":"3,32E-07","module":"C4"},{"value":"-2,23E-04","module":"D"}]},{"parameter":"ODP","unit":"kg CFC 11-eq.","values":[{"value":"5,79E-08","module":"A1"},{"value":"2,04E-09","module":"A2"},{"value":"7,80E-11","module":"A3"},{"value":"1,22E-09","module":"A4"},{"value":"3,10E-11","module":"A5"},{"value":"0,0E+00","module":"C1"},{"value":"5,30E-10","module":"C2"},{"value":"3,40E-11","module":"C3"},{"value":"2,61E-10","module":"C4"},{"value":"-1,83E-04","module":"D"}]},{"parameter":"AP","unit":"mol H+-eq.","values":[{"value":"3,40E-02","module":"A1"},{"value":"5,79E-05","module":"A2"},{"value":"1,47E-06","module":"A3"},{"value":"1,54E-05","module":"A4"},{"value":"1,49E-06","module":"A5"},{"value":"0,0E+00","module":"C1"},{"value":"6,73E-06","module":"C2"},{"value":"5,56E-06","module":"C3"},{"value":"7,13E-06","module":"C4"},{"value":"-2,18E-02","module":"D"}]},{"parameter":"POCP","unit":"kg NMVOC-eq.","values":[{"value":"8,34E-03","module":"A1"},{"value":"4,45E-05","module":"A2"},{"value":"1,39E-06","module":"A3"},{"value":"1,31E-05","module":"A4"},{"value":"1,76E-06","module":"A5"},{"value":"0,0E+00","module":"C1"},{"value":"5,70E-06","module":"C2"},{"value":"6,92E-06","module":"C3"},{"value":"8,47E-06","module":"C4"},{"value":"-3,79E-03","module":"D"}]},{"parameter":"ADPE","unit":"kg Sb-eq.","values":[{"value":"3,01E-04","module":"A1"},{"value":"2,31E-07","module":"A2"},{"value":"8,34E-09","module":"A3"},{"value":"1,48E-07","module":"A4"},{"value":"3,12E-09","module":"A5"},{"value":"0,0E+00","module":"C1"},{"value":"6,47E-08","module":"C2"},{"value":"1,55E-09","module":"C3"},{"value":"7,04E-09","module":"C4"},{"value":"-1,22E-04","module":"D"}]},{"parameter":"ADPF","unit":"MJ","values":[{"value":"1,12E+01","module":"A1"},{"value":"1,36E-01","module":"A2"},{"value":"8,57E-03","module":"A3"},{"value":"8,12E-02","module":"A4"},{"value":"2,27E-03","module":"A5"},{"value":"0,0E+00","module":"C1"},{"value":"3,54E-02","module":"C2"},{"value":"2,91E-03","module":"C3"},{"value":"2,11E-02","module":"C4"},{"value":"-1,20E+00","module":"D"}]},{"parameter":"WDP","unit":"m3 world-eq.","values":[{"value":"5,44E+01","module":"A1"},{"value":"1,21E-01","module":"A2"},{"value":"4,85E-01","module":"A3"},{"value":"7,85E-02","module":"A4"},{"value":"3,82E-03","module":"A5"},{"value":"0,0E+00","module":"C1"},{"value":"3,42E-02","module":"C2"},{"value":"6,58E-03","module":"C3"},{"value":"4,84E-01","module":"C4"},{"value":"6,66E+00","module":"D"}]},{"parameter":"EP-freshwater","unit":"kg P-eq.","values":[{"value":"2,78E-04","module":"A1"},{"value":"6,87E-08","module":"A2"},{"value":"5,03E-09","module":"A3"},{"value":"4,29E-08","module":"A4"},{"value":"2,23E-09","module":"A5"},{"value":"0,0E+00","module":"C1"},{"value":"1,87E-08","module":"C2"},{"value":"3,41E-09","module":"C3"},{"value":"1,56E-08","module":"C4"},{"value":"-1,47E-04","module":"D"}]},{"parameter":"EP-marine","unit":"kg N-eq.","values":[{"value":"2,20E-03","module":"A1"},{"value":"1,32E-05","module":"A2"},{"value":"4,74E-07","module":"A3"},{"value":"3,05E-06","module":"A4"},{"value":"6,64E-07","module":"A5"},{"value":"0,0E+00","module":"C1"},{"value":"1,33E-06","module":"C2"},{"value":"2,67E-06","module":"C3"},{"value":"4,30E-06","module":"C4"},{"value":"-9,02E-04","module":"D"}]},{"parameter":"EP-terrestrial","unit":"mol N-eq.","values":[{"value":"3,25E-02","module":"A1"},{"value":"1,47E-04","module":"A2"},{"value":"4,88E-06","module":"A3"},{"value":"3,42E-05","module":"A4"},{"value":"6,80E-06","module":"A5"},{"value":"0,0E+00","module":"C1"},{"value":"1,49E-05","module":"C2"},{"value":"2,89E-05","module":"C3"},{"value":"2,86E-05","module":"C4"},{"value":"-1,40E-02","module":"D"}]},{"parameter":"GWP-IOBC","unit":"kg CO2-eq.","values":[{"value":"7,35E-01","module":"A1"},{"value":"9,15E-03","module":"A2"},{"value":"1,10E-03","module":"A3"},{"value":"5,37E-03","module":"A4"},{"value":"2,19E-04","module":"A5"},{"value":"0,0E+00","module":"C1"},{"value":"2,34E-03","module":"C2"},{"value":"4,44E-02","module":"C3"},{"value":"2,62E-03","module":"C4"},{"value":"-6,41E-02","module":"D"}]}],"additional_environmental_impact":[{"parameter":"PM","unit":"disease incidence","values":[{"value":"9,16E-08","module":"A1"},{"value":"5,24E-10","module":"A2"},{"value":"2,00E-11","module":"A3"},{"value":"3,29E-10","module":"A4"},{"value":"1,90E-11","module":"A5"},{"value":"0,0E+00","module":"C1"},{"value":"1,43E-10","module":"C2"},{"value":"2,20E-11","module":"C3"},{"value":"1,26E-10","module":"C4"},{"value":"-4,48E-08","module":"D"}]},{"parameter":"ETP-fw","unit":"CTUe","values":[{"value":"4,04E+02","module":"A1"},{"value":"9,84E-02","module":"A2"},{"value":"7,19E-03","module":"A3"},{"value":"6,02E-02","module":"A4"},{"value":"2,56E-03","module":"A5"},{"value":"0,0E+00","module":"C1"},{"value":"2,62E-02","module":"C2"},{"value":"8,68E-03","module":"C3"},{"value":"3,27E+01","module":"C4"},{"value":"-2,01E+02","module":"D"}]},{"parameter":"HTP-c","unit":"CTUh","values":[{"value":"7,12E-09","module":"A1"},{"value":"0,0E+00","module":"A2"},{"value":"0,0E+00","module":"A3"},{"value":"0,0E+00","module":"A4"},{"value":"0,0E+00","module":"A5"},{"value":"0,0E+00","module":"C1"},{"value":"0,0E+00","module":"C2"},{"value":"1,00E-12","module":"C3"},{"value":"1,00E-12","module":"C4"},{"value":"-2,83E-09","module":"D"}]},{"parameter":"HTP-nc","unit":"CTUh","values":[{"value":"5,45E-07","module":"A1"},{"value":"1,09E-10","module":"A2"},{"value":"8,00E-12","module":"A3"},{"value":"6,60E-11","module":"A4"},{"value":"1,30E-11","module":"A5"},{"value":"0,0E+00","module":"C1"},{"value":"2,90E-11","module":"C2"},{"value":"3,70E-11","module":"C3"},{"value":"3,00E-11","module":"C4"},{"value":"-2,43E-07","module":"D"}]},{"parameter":"SQP","unit":"unitless","values":[{"value":"7,98E+00","module":"A1"},{"value":"8,73E-02","module":"A2"},{"value":"4,72E-03","module":"A3"},{"value":"5,68E-02","module":"A4"},{"value":"1,47E-03","module":"A5"},{"value":"0,0E+00","module":"C1"},{"value":"2,48E-02","module":"C2"},{"value":"3,53E-04","module":"C3"},{"value":"4,38E-02","module":"C4"},{"value":"-2,78E+00","module":"D"}]},{"parameter":"IRP","unit":"kBq U235-eq.","values":[{"value":"4,70E-02","module":"A1"},{"value":"5,93E-04","module":"A2"},{"value":"1,79E-04","module":"A3"},{"value":"3,55E-04","module":"A4"},{"value":"8,38E-06","module":"A5"},{"value":"0,0E+00","module":"C1"},{"value":"1,55E-04","module":"C2"},{"value":"4,91E-06","module":"C3"},{"value":"1,35E-04","module":"C4"},{"value":"-1,67E-03","module":"D"}]}],"resource_use":[{"parameter":"PERE","unit":"MJ","values":[{"value":"2,20E+00","module":"A1"},{"value":"1,84E-03","module":"A2"},{"value":"2,34E-03","module":"A3"},{"value":"1,16E-03","module":"A4"},{"value":"4,74E-05","module":"A5"},{"value":"0,0E+00","module":"C1"},{"value":"5,07E-04","module":"C2"},{"value":"8,55E-05","module":"C3"},{"value":"2,62E-03","module":"C4"},{"value":"-6,86E-01","module":"D"}]},{"parameter":"PERM","unit":"MJ","values":[{"value":"9,25E-02","module":"A1"},{"value":"0,0E+00","module":"A2"},{"value":"0,0E+00","module":"A3"},{"value":"0,0E+00","module":"A4"},{"value":"-9,25E-02","module":"A5"},{"value":"0,0E+00","module":"C1"},{"value":"0,0E+00","module":"C2"},{"value":"0,0E+00","module":"C3"},{"value":"0,0E+00","module":"C4"},{"value":"0,0E+00","module":"D"}]},{"parameter":"PERT","unit":"MJ","values":[{"value":"2,30E+00","module":"A1"},{"value":"1,84E-03","module":"A2"},{"value":"2,34E-03","module":"A3"},{"value":"1,16E-03","module":"A4"},{"value":"-9,25E-02","module":"A5"},{"value":"0,0E+00","module":"C1"},{"value":"5,07E-04","module":"C2"},{"value":"8,55E-05","module":"C3"},{"value":"2,62E-03","module":"C4"},{"value":"-6,86E-01","module":"D"}]},{"parameter":"PENRE","unit":"MJ","values":[{"value":"9,95E+00","module":"A1"},{"value":"1,36E-01","module":"A2"},{"value":"8,58E-03","module":"A3"},{"value":"8,12E-02","module":"A4"},{"value":"2,27E-03","module":"A5"},{"value":"0,0E+00","module":"C1"},{"value":"3,54E-02","module":"C2"},{"value":"2,91E-03","module":"C3"},{"value":"2,11E-02","module":"C4"},{"value":"-1,19E+00","module":"D"}]},{"parameter":"PENRM","unit":"MJ","values":[{"value":"1,30E+00","module":"A1"},{"value":"0,0E+00","module":"A2"},{"value":"0,0E+00","module":"A3"},{"value":"0,0E+00","module":"A4"},{"value":"-2,12E-02","module":"A5"},{"value":"0,0E+00","module":"C1"},{"value":"0,0E+00","module":"C2"},{"value":"-1,25E+00","module":"C3"},{"value":"0,0E+00","module":"C4"},{"value":"0,0E+00","module":"D"}]},{"parameter":"PENRT","unit":"MJ","values":[{"value":"1,13E+01","module":"A1"},{"value":"1,36E-01","module":"A2"},{"value":"8,58E-03","module":"A3"},{"value":"8,12E-02","module":"A4"},{"value":"-1,90E-02","module":"A5"},{"value":"0,0E+00","module":"C1"},{"value":"3,54E-02","module":"C2"},{"value":"-1,25E+00","module":"C3"},{"value":"2,11E-02","module":"C4"},{"value":"-1,19E+00","module":"D"}]},{"parameter":"SM","unit":"kg","values":[{"value":"2,54E-02","module":"A1"},{"value":"0,0E+00","module":"A2"},{"value":"2,69E-07","module":"A3"},{"value":"0,0E+00","module":"A4"},{"value":"0,0E+00","module":"A5"},{"value":"0,0E+00","module":"C1"},{"value":"0,0E+00","module":"C2"},{"value":"0,0E+00","module":"C3"},{"value":"0,0E+00","module":"C4"},{"value":"3,80E-02","module":"D"}]},{"parameter":"RSF","unit":"MJ","values":[{"value":"6,19E-02","module":"A1"},{"value":"6,48E-05","module":"A2"},{"value":"1,09E-05","module":"A3"},{"value":"4,16E-05","module":"A4"},{"value":"1,37E-06","module":"A5"},{"value":"0,0E+00","module":"C1"},{"value":"1,81E-05","module":"C2"},{"value":"2,41E-06","module":"C3"},{"value":"5,43E-05","module":"C4"},{"value":"3,57E-03","module":"D"}]},{"parameter":"NRSF","unit":"MJ","values":[{"value":"2,06E-03","module":"A1"},{"value":"2,24E-04","module":"A2"},{"value":"3,54E-05","module":"A3"},{"value":"1,49E-04","module":"A4"},{"value":"1,47E-05","module":"A5"},{"value":"0,0E+00","module":"C1"},{"value":"6,48E-05","module":"C2"},{"value":"0,0E+00","module":"C3"},{"value":"5,81E-05","module":"C4"},{"value":"-5,32E-03","module":"D"}]},{"parameter":"FW","unit":"m3","values":[{"value":"1,37E-02","module":"A1"},{"value":"1,37E-05","module":"A2"},{"value":"6,60E-06","module":"A3"},{"value":"8,68E-06","module":"A4"},{"value":"1,62E-06","module":"A5"},{"value":"0,0E+00","module":"C1"},{"value":"3,79E-06","module":"C2"},{"value":"8,21E-06","module":"C3"},{"value":"2,74E-05","module":"C4"},{"value":"-3,44E-03","module":"D"}]}],"end_of_life_waste":[{"parameter":"HWD","unit":"kg","values":[{"value":"1,02E-02","module":"A1"},{"value":"6,85E-06","module":"A2"},{"value":"4,93E-05","module":"A3"},{"value":"4,19E-06","module":"A4"},{"value":"0,0E+00","module":"A5"},{"value":"0,0E+00","module":"C1"},{"value":"1,83E-06","module":"C2"},{"value":"0,0E+00","module":"C3"},{"value":"2,42E-03","module":"C4"},{"value":"-1,47E-03","module":"D"}]},{"parameter":"NHWD","unit":"kg","values":[{"value":"2,83E-01","module":"A1"},{"value":"5,98E-03","module":"A2"},{"value":"1,58E-02","module":"A3"},{"value":"3,95E-03","module":"A4"},{"value":"7,17E-03","module":"A5"},{"value":"0,0E+00","module":"C1"},{"value":"1,72E-03","module":"C2"},{"value":"0,0E+00","module":"C3"},{"value":"6,85E-02","module":"C4"},{"value":"-6,34E-02","module":"D"}]},{"parameter":"RWD","unit":"kg","values":[{"value":"4,31E-05","module":"A1"},{"value":"9,27E-07","module":"A2"},{"value":"7,41E-08","module":"A3"},{"value":"5,53E-07","module":"A4"},{"value":"0,0E+00","module":"A5"},{"value":"0,0E+00","module":"C1"},{"value":"2,41E-07","module":"C2"},{"value":"0,0E+00","module":"C3"},{"value":"1,46E-07","module":"C4"},{"value":"-1,49E-06","module":"D"}]}],"end_of_life_flow":[{"parameter":"CRU","unit":"kg","values":[{"value":"0,0E+00","module":"A1"},{"value":"0,0E+00","module":"A2"},{"value":"0,0E+00","module":"A3"},{"value":"0,0E+00","module":"A4"},{"value":"0,0E+00","module":"A5"},{"value":"0,0E+00","module":"C1"},{"value":"0,0E+00","module":"C2"},{"value":"0,0E+00","module":"C3"},{"value":"0,0E+00","module":"C4"},{"value":"0,0E+00","module":"D"}]},{"parameter":"MFR","unit":"kg","values":[{"value":"0,0E+00","module":"A1"},{"value":"0,0E+00","module":"A2"},{"value":"1,67E-02","module":"A3"},{"value":"0,0E+00","module":"A4"},{"value":"2,55E-04","module":"A5"},{"value":"0,0E+00","module":"C1"},{"value":"0,0E+00","module":"C2"},{"value":"7,92E-02","module":"C3"},{"value":"1,32E-06","module":"C4"},{"value":"-1,49E-03","module":"D"}]},{"parameter":"MER","unit":"kg","values":[{"value":"0,0E+00","module":"A1"},{"value":"0,0E+00","module":"A2"},{"value":"4,15E-04","module":"A3"},{"value":"0,0E+00","module":"A4"},{"value":"6,67E-03","module":"A5"},{"value":"0,0E+00","module":"C1"},{"value":"0,0E+00","module":"C2"},{"value":"1,47E-02","module":"C3"},{"value":"3,23E-08","module":"C4"},{"value":"-1,96E-04","module":"D"}]},{"parameter":"EEE","unit":"MJ","values":[{"value":"0,0E+00","module":"A1"},{"value":"0,0E+00","module":"A2"},{"value":"5,64E-04","module":"A3"},{"value":"0,0E+00","module":"A4"},{"value":"4,64E-03","module":"A5"},{"value":"0,0E+00","module":"C1"},{"value":"0,0E+00","module":"C2"},{"value":"2,86E-02","module":"C3"},{"value":"2,10E-06","module":"C4"},{"value":"-4,79E-04","module":"D"}]},{"parameter":"EET","unit":"MJ","values":[{"value":"0,0E+00","module":"A1"},{"value":"0,0E+00","module":"A2"},{"value":"8,53E-03","module":"A3"},{"value":"0,0E+00","module":"A4"},{"value":"7,01E-02","module":"A5"},{"value":"0,0E+00","module":"C1"},{"value":"0,0E+00","module":"C2"},{"value":"4,32E-01","module":"C3"},{"value":"3,17E-05","module":"C4"},{"value":"-7,25E-03","module":"D"}]}]}