{"product_name":"RQ - H07Z1-K 25","epd_id":"NEPD-8910-8566","compliance":["EN 15804+A2","ISO 14025","ISO 21930"],"producer_name":"Amokabel AB","environmental_impact":[{"parameter":"GWP-total","unit":"kg CO2-eq.","values":[{"value":"1,16E+00","module":"A1"},{"value":"1,45E-02","module":"A2"},{"value":"1,82E-03","module":"A3"},{"value":"8,87E-03","module":"A4"},{"value":"3,45E-02","module":"A5"},{"value":"0,0E+00","module":"C1"},{"value":"3,87E-03","module":"C2"},{"value":"6,54E-02","module":"C3"},{"value":"3,73E-03","module":"C4"},{"value":"-2,13E-01","module":"D"}]},{"parameter":"GWP-fossil","unit":"kg CO2-eq.","values":[{"value":"1,15E+00","module":"A1"},{"value":"1,45E-02","module":"A2"},{"value":"1,78E-03","module":"A3"},{"value":"8,86E-03","module":"A4"},{"value":"6,35E-04","module":"A5"},{"value":"0,0E+00","module":"C1"},{"value":"3,86E-03","module":"C2"},{"value":"6,54E-02","module":"C3"},{"value":"3,73E-03","module":"C4"},{"value":"-2,12E-01","module":"D"}]},{"parameter":"GWP-biogenic","unit":"kg CO2-eq.","values":[{"value":"9,14E-03","module":"A1"},{"value":"5,77E-06","module":"A2"},{"value":"3,68E-05","module":"A3"},{"value":"3,67E-06","module":"A4"},{"value":"3,38E-02","module":"A5"},{"value":"0,0E+00","module":"C1"},{"value":"1,60E-06","module":"C2"},{"value":"5,29E-07","module":"C3"},{"value":"2,43E-07","module":"C4"},{"value":"-9,74E-04","module":"D"}]},{"parameter":"GWP-luluc","unit":"kg CO2-eq.","values":[{"value":"1,22E-03","module":"A1"},{"value":"5,59E-06","module":"A2"},{"value":"3,40E-06","module":"A3"},{"value":"3,16E-06","module":"A4"},{"value":"1,63E-07","module":"A5"},{"value":"0,0E+00","module":"C1"},{"value":"1,38E-06","module":"C2"},{"value":"7,76E-08","module":"C3"},{"value":"5,27E-07","module":"C4"},{"value":"-3,46E-04","module":"D"}]},{"parameter":"ODP","unit":"kg CFC 11-eq.","values":[{"value":"9,27E-08","module":"A1"},{"value":"3,25E-09","module":"A2"},{"value":"1,22E-10","module":"A3"},{"value":"2,01E-09","module":"A4"},{"value":"1,01E-10","module":"A5"},{"value":"0,0E+00","module":"C1"},{"value":"8,75E-10","module":"C2"},{"value":"5,00E-11","module":"C3"},{"value":"4,11E-10","module":"C4"},{"value":"-2,69E-04","module":"D"}]},{"parameter":"AP","unit":"mol H+-eq.","values":[{"value":"5,45E-02","module":"A1"},{"value":"8,82E-05","module":"A2"},{"value":"2,33E-06","module":"A3"},{"value":"2,55E-05","module":"A4"},{"value":"5,11E-06","module":"A5"},{"value":"0,0E+00","module":"C1"},{"value":"1,11E-05","module":"C2"},{"value":"8,19E-06","module":"C3"},{"value":"1,13E-05","module":"C4"},{"value":"-3,49E-02","module":"D"}]},{"parameter":"POCP","unit":"kg NMVOC-eq.","values":[{"value":"1,33E-02","module":"A1"},{"value":"6,81E-05","module":"A2"},{"value":"2,25E-06","module":"A3"},{"value":"2,16E-05","module":"A4"},{"value":"6,03E-06","module":"A5"},{"value":"0,0E+00","module":"C1"},{"value":"9,41E-06","module":"C2"},{"value":"1,02E-05","module":"C3"},{"value":"1,33E-05","module":"C4"},{"value":"-6,07E-03","module":"D"}]},{"parameter":"ADPE","unit":"kg Sb-eq.","values":[{"value":"4,81E-04","module":"A1"},{"value":"3,69E-07","module":"A2"},{"value":"1,31E-08","module":"A3"},{"value":"2,45E-07","module":"A4"},{"value":"1,03E-08","module":"A5"},{"value":"0,0E+00","module":"C1"},{"value":"1,07E-07","module":"C2"},{"value":"2,29E-09","module":"C3"},{"value":"1,11E-08","module":"C4"},{"value":"-1,96E-04","module":"D"}]},{"parameter":"ADPF","unit":"MJ","values":[{"value":"1,76E+01","module":"A1"},{"value":"2,16E-01","module":"A2"},{"value":"1,22E-02","module":"A3"},{"value":"1,34E-01","module":"A4"},{"value":"7,46E-03","module":"A5"},{"value":"0,0E+00","module":"C1"},{"value":"5,84E-02","module":"C2"},{"value":"4,28E-03","module":"C3"},{"value":"3,34E-02","module":"C4"},{"value":"-1,91E+00","module":"D"}]},{"parameter":"WDP","unit":"m3 world-eq.","values":[{"value":"8,71E+01","module":"A1"},{"value":"1,94E-01","module":"A2"},{"value":"6,03E-01","module":"A3"},{"value":"1,30E-01","module":"A4"},{"value":"1,15E-02","module":"A5"},{"value":"0,0E+00","module":"C1"},{"value":"5,65E-02","module":"C2"},{"value":"9,69E-03","module":"C3"},{"value":"7,72E-01","module":"C4"},{"value":"1,07E+01","module":"D"}]},{"parameter":"EP-freshwater","unit":"kg P-eq.","values":[{"value":"4,45E-04","module":"A1"},{"value":"1,10E-07","module":"A2"},{"value":"7,20E-09","module":"A3"},{"value":"7,08E-08","module":"A4"},{"value":"7,61E-09","module":"A5"},{"value":"0,0E+00","module":"C1"},{"value":"3,09E-08","module":"C2"},{"value":"5,01E-09","module":"C3"},{"value":"2,48E-08","module":"C4"},{"value":"-2,36E-04","module":"D"}]},{"parameter":"EP-marine","unit":"kg N-eq.","values":[{"value":"3,52E-03","module":"A1"},{"value":"2,01E-05","module":"A2"},{"value":"7,67E-07","module":"A3"},{"value":"5,04E-06","module":"A4"},{"value":"2,19E-06","module":"A5"},{"value":"0,0E+00","module":"C1"},{"value":"2,20E-06","module":"C2"},{"value":"3,93E-06","module":"C3"},{"value":"6,60E-06","module":"C4"},{"value":"-1,44E-03","module":"D"}]},{"parameter":"EP-terrestrial","unit":"mol N-eq.","values":[{"value":"5,20E-02","module":"A1"},{"value":"2,24E-04","module":"A2"},{"value":"7,84E-06","module":"A3"},{"value":"5,64E-05","module":"A4"},{"value":"2,35E-05","module":"A5"},{"value":"0,0E+00","module":"C1"},{"value":"2,46E-05","module":"C2"},{"value":"4,25E-05","module":"C3"},{"value":"4,52E-05","module":"C4"},{"value":"-2,23E-02","module":"D"}]},{"parameter":"GWP-IOBC","unit":"kg CO2-eq.","values":[{"value":"1,17E+00","module":"A1"},{"value":"1,45E-02","module":"A2"},{"value":"1,81E-03","module":"A3"},{"value":"8,87E-03","module":"A4"},{"value":"6,35E-04","module":"A5"},{"value":"0,0E+00","module":"C1"},{"value":"3,87E-03","module":"C2"},{"value":"6,54E-02","module":"C3"},{"value":"3,98E-03","module":"C4"},{"value":"-1,02E-01","module":"D"}]}],"additional_environmental_impact":[{"parameter":"PM","unit":"disease incidence","values":[{"value":"1,46E-07","module":"A1"},{"value":"8,36E-10","module":"A2"},{"value":"3,20E-11","module":"A3"},{"value":"5,43E-10","module":"A4"},{"value":"6,20E-11","module":"A5"},{"value":"0,0E+00","module":"C1"},{"value":"2,37E-10","module":"C2"},{"value":"3,20E-11","module":"C3"},{"value":"1,99E-10","module":"C4"},{"value":"-7,16E-08","module":"D"}]},{"parameter":"ETP-fw","unit":"CTUe","values":[{"value":"6,47E+02","module":"A1"},{"value":"1,57E-01","module":"A2"},{"value":"1,09E-02","module":"A3"},{"value":"9,94E-02","module":"A4"},{"value":"8,50E-03","module":"A5"},{"value":"0,0E+00","module":"C1"},{"value":"4,33E-02","module":"C2"},{"value":"1,28E-02","module":"C3"},{"value":"5,24E+01","module":"C4"},{"value":"-3,21E+02","module":"D"}]},{"parameter":"HTP-c","unit":"CTUh","values":[{"value":"1,14E-08","module":"A1"},{"value":"0,0E+00","module":"A2"},{"value":"0,0E+00","module":"A3"},{"value":"0,0E+00","module":"A4"},{"value":"1,00E-12","module":"A5"},{"value":"0,0E+00","module":"C1"},{"value":"0,0E+00","module":"C2"},{"value":"1,00E-12","module":"C3"},{"value":"2,00E-12","module":"C4"},{"value":"-4,54E-09","module":"D"}]},{"parameter":"HTP-nc","unit":"CTUh","values":[{"value":"8,73E-07","module":"A1"},{"value":"1,72E-10","module":"A2"},{"value":"1,30E-11","module":"A3"},{"value":"1,09E-10","module":"A4"},{"value":"4,50E-11","module":"A5"},{"value":"0,0E+00","module":"C1"},{"value":"4,70E-11","module":"C2"},{"value":"5,50E-11","module":"C3"},{"value":"4,70E-11","module":"C4"},{"value":"-3,89E-07","module":"D"}]},{"parameter":"SQP","unit":"unitless","values":[{"value":"1,28E+01","module":"A1"},{"value":"1,40E-01","module":"A2"},{"value":"6,95E-03","module":"A3"},{"value":"9,38E-02","module":"A4"},{"value":"4,18E-03","module":"A5"},{"value":"0,0E+00","module":"C1"},{"value":"4,09E-02","module":"C2"},{"value":"5,19E-04","module":"C3"},{"value":"6,84E-02","module":"C4"},{"value":"-4,43E+00","module":"D"}]},{"parameter":"IRP","unit":"kBq U235-eq.","values":[{"value":"7,53E-02","module":"A1"},{"value":"9,43E-04","module":"A2"},{"value":"2,28E-04","module":"A3"},{"value":"5,86E-04","module":"A4"},{"value":"2,71E-05","module":"A5"},{"value":"0,0E+00","module":"C1"},{"value":"2,55E-04","module":"C2"},{"value":"7,23E-06","module":"C3"},{"value":"2,14E-04","module":"C4"},{"value":"-2,64E-03","module":"D"}]}],"resource_use":[{"parameter":"PERE","unit":"MJ","values":[{"value":"3,52E+00","module":"A1"},{"value":"2,93E-03","module":"A2"},{"value":"2,92E-03","module":"A3"},{"value":"1,92E-03","module":"A4"},{"value":"1,53E-04","module":"A5"},{"value":"0,0E+00","module":"C1"},{"value":"8,36E-04","module":"C2"},{"value":"1,26E-04","module":"C3"},{"value":"4,17E-03","module":"C4"},{"value":"-1,07E+00","module":"D"}]},{"parameter":"PERM","unit":"MJ","values":[{"value":"1,39E-01","module":"A1"},{"value":"0,0E+00","module":"A2"},{"value":"0,0E+00","module":"A3"},{"value":"0,0E+00","module":"A4"},{"value":"-3,10E-01","module":"A5"},{"value":"0,0E+00","module":"C1"},{"value":"0,0E+00","module":"C2"},{"value":"0,0E+00","module":"C3"},{"value":"0,0E+00","module":"C4"},{"value":"0,0E+00","module":"D"}]},{"parameter":"PERT","unit":"MJ","values":[{"value":"3,66E+00","module":"A1"},{"value":"2,93E-03","module":"A2"},{"value":"2,92E-03","module":"A3"},{"value":"1,92E-03","module":"A4"},{"value":"-3,10E-01","module":"A5"},{"value":"0,0E+00","module":"C1"},{"value":"8,36E-04","module":"C2"},{"value":"1,26E-04","module":"C3"},{"value":"4,17E-03","module":"C4"},{"value":"-1,07E+00","module":"D"}]},{"parameter":"PENRE","unit":"MJ","values":[{"value":"1,59E+01","module":"A1"},{"value":"2,16E-01","module":"A2"},{"value":"1,22E-02","module":"A3"},{"value":"1,34E-01","module":"A4"},{"value":"7,46E-03","module":"A5"},{"value":"0,0E+00","module":"C1"},{"value":"5,84E-02","module":"C2"},{"value":"4,28E-03","module":"C3"},{"value":"3,34E-02","module":"C4"},{"value":"-1,91E+00","module":"D"}]},{"parameter":"PENRM","unit":"MJ","values":[{"value":"2,46E+00","module":"A1"},{"value":"0,0E+00","module":"A2"},{"value":"0,0E+00","module":"A3"},{"value":"0,0E+00","module":"A4"},{"value":"0,0E+00","module":"A5"},{"value":"0,0E+00","module":"C1"},{"value":"0,0E+00","module":"C2"},{"value":"-1,84E+00","module":"C3"},{"value":"0,0E+00","module":"C4"},{"value":"0,0E+00","module":"D"}]},{"parameter":"PENRT","unit":"MJ","values":[{"value":"1,83E+01","module":"A1"},{"value":"2,16E-01","module":"A2"},{"value":"1,22E-02","module":"A3"},{"value":"1,34E-01","module":"A4"},{"value":"7,46E-03","module":"A5"},{"value":"0,0E+00","module":"C1"},{"value":"5,84E-02","module":"C2"},{"value":"-1,84E+00","module":"C3"},{"value":"3,34E-02","module":"C4"},{"value":"-1,91E+00","module":"D"}]},{"parameter":"SM","unit":"kg","values":[{"value":"4,06E-02","module":"A1"},{"value":"0,0E+00","module":"A2"},{"value":"4,46E-07","module":"A3"},{"value":"0,0E+00","module":"A4"},{"value":"1,36E-02","module":"A5"},{"value":"0,0E+00","module":"C1"},{"value":"0,0E+00","module":"C2"},{"value":"0,0E+00","module":"C3"},{"value":"0,0E+00","module":"C4"},{"value":"6,08E-02","module":"D"}]},{"parameter":"RSF","unit":"MJ","values":[{"value":"9,91E-02","module":"A1"},{"value":"1,04E-04","module":"A2"},{"value":"1,44E-05","module":"A3"},{"value":"6,86E-05","module":"A4"},{"value":"4,47E-06","module":"A5"},{"value":"0,0E+00","module":"C1"},{"value":"2,99E-05","module":"C2"},{"value":"3,54E-06","module":"C3"},{"value":"8,65E-05","module":"C4"},{"value":"5,73E-03","module":"D"}]},{"parameter":"NRSF","unit":"MJ","values":[{"value":"3,32E-03","module":"A1"},{"value":"3,59E-04","module":"A2"},{"value":"4,70E-05","module":"A3"},{"value":"2,45E-04","module":"A4"},{"value":"5,09E-05","module":"A5"},{"value":"0,0E+00","module":"C1"},{"value":"1,07E-04","module":"C2"},{"value":"0,0E+00","module":"C3"},{"value":"8,55E-05","module":"C4"},{"value":"-6,82E-03","module":"D"}]},{"parameter":"FW","unit":"m3","values":[{"value":"2,18E-02","module":"A1"},{"value":"2,19E-05","module":"A2"},{"value":"8,78E-06","module":"A3"},{"value":"1,43E-05","module":"A4"},{"value":"5,43E-06","module":"A5"},{"value":"0,0E+00","module":"C1"},{"value":"6,25E-06","module":"C2"},{"value":"1,21E-05","module":"C3"},{"value":"4,33E-05","module":"C4"},{"value":"-5,48E-03","module":"D"}]}],"end_of_life_waste":[{"parameter":"HWD","unit":"kg","values":[{"value":"1,64E-02","module":"A1"},{"value":"1,09E-05","module":"A2"},{"value":"8,16E-05","module":"A3"},{"value":"6,91E-06","module":"A4"},{"value":"0,0E+00","module":"A5"},{"value":"0,0E+00","module":"C1"},{"value":"3,01E-06","module":"C2"},{"value":"0,0E+00","module":"C3"},{"value":"3,82E-03","module":"C4"},{"value":"-2,36E-03","module":"D"}]},{"parameter":"NHWD","unit":"kg","values":[{"value":"4,53E-01","module":"A1"},{"value":"9,59E-03","module":"A2"},{"value":"2,61E-02","module":"A3"},{"value":"6,52E-03","module":"A4"},{"value":"2,36E-02","module":"A5"},{"value":"0,0E+00","module":"C1"},{"value":"2,84E-03","module":"C2"},{"value":"0,0E+00","module":"C3"},{"value":"1,08E-01","module":"C4"},{"value":"-1,01E-01","module":"D"}]},{"parameter":"RWD","unit":"kg","values":[{"value":"6,90E-05","module":"A1"},{"value":"1,48E-06","module":"A2"},{"value":"9,30E-08","module":"A3"},{"value":"9,13E-07","module":"A4"},{"value":"0,0E+00","module":"A5"},{"value":"0,0E+00","module":"C1"},{"value":"3,98E-07","module":"C2"},{"value":"0,0E+00","module":"C3"},{"value":"2,31E-07","module":"C4"},{"value":"-2,36E-06","module":"D"}]}],"end_of_life_flow":[{"parameter":"CRU","unit":"kg","values":[{"value":"0,0E+00","module":"A1"},{"value":"0,0E+00","module":"A2"},{"value":"0,0E+00","module":"A3"},{"value":"0,0E+00","module":"A4"},{"value":"0,0E+00","module":"A5"},{"value":"0,0E+00","module":"C1"},{"value":"0,0E+00","module":"C2"},{"value":"0,0E+00","module":"C3"},{"value":"0,0E+00","module":"C4"},{"value":"0,0E+00","module":"D"}]},{"parameter":"MFR","unit":"kg","values":[{"value":"0,0E+00","module":"A1"},{"value":"0,0E+00","module":"A2"},{"value":"2,77E-02","module":"A3"},{"value":"0,0E+00","module":"A4"},{"value":"5,58E-07","module":"A5"},{"value":"0,0E+00","module":"C1"},{"value":"0,0E+00","module":"C2"},{"value":"1,27E-01","module":"C3"},{"value":"1,94E-06","module":"C4"},{"value":"-2,38E-03","module":"D"}]},{"parameter":"MER","unit":"kg","values":[{"value":"0,0E+00","module":"A1"},{"value":"0,0E+00","module":"A2"},{"value":"6,88E-04","module":"A3"},{"value":"0,0E+00","module":"A4"},{"value":"2,36E-02","module":"A5"},{"value":"0,0E+00","module":"C1"},{"value":"0,0E+00","module":"C2"},{"value":"2,17E-02","module":"C3"},{"value":"4,76E-08","module":"C4"},{"value":"-3,13E-04","module":"D"}]},{"parameter":"EEE","unit":"MJ","values":[{"value":"0,0E+00","module":"A1"},{"value":"0,0E+00","module":"A2"},{"value":"9,35E-04","module":"A3"},{"value":"0,0E+00","module":"A4"},{"value":"1,64E-02","module":"A5"},{"value":"0,0E+00","module":"C1"},{"value":"0,0E+00","module":"C2"},{"value":"4,20E-02","module":"C3"},{"value":"3,08E-06","module":"C4"},{"value":"-7,68E-04","module":"D"}]},{"parameter":"EET","unit":"MJ","values":[{"value":"0,0E+00","module":"A1"},{"value":"0,0E+00","module":"A2"},{"value":"1,41E-02","module":"A3"},{"value":"0,0E+00","module":"A4"},{"value":"2,48E-01","module":"A5"},{"value":"0,0E+00","module":"C1"},{"value":"0,0E+00","module":"C2"},{"value":"6,36E-01","module":"C3"},{"value":"4,67E-05","module":"C4"},{"value":"-1,16E-02","module":"D"}]}]}