{"product_name":"RQAQ 2x50 mm2 Al ","epd_id":"NEPD-7932-7595","compliance":["EN 15804+A2","ISO 14025","ISO 21930"],"producer_name":"NKT A/S","environmental_impact":[{"parameter":"GWP-total","unit":"kg CO2-eq.","values":[{"value":"7,43E+00","module":"A1"},{"value":"2,24E-01","module":"A2"},{"value":"1,98E-01","module":"A3"},{"value":"1,36E-01","module":"A4"},{"value":"1,69E-01","module":"A5"},{"value":"0,0E+00","module":"B1"},{"value":"0,0E+00","module":"B2"},{"value":"0,0E+00","module":"B3"},{"value":"0,0E+00","module":"B4"},{"value":"0,0E+00","module":"B5"},{"value":"5,80E-02","module":"B6"},{"value":"0,0E+00","module":"B7"},{"value":"0,0E+00","module":"C1"},{"value":"5,83E-02","module":"C2"},{"value":"3,85E-01","module":"C3"},{"value":"2,35E-02","module":"C4"},{"value":"-9,00E-01","module":"D"}]},{"parameter":"GWP-fossil","unit":"kg CO2-eq.","values":[{"value":"7,27E+00","module":"A1"},{"value":"2,24E-01","module":"A2"},{"value":"1,37E-01","module":"A3"},{"value":"1,36E-01","module":"A4"},{"value":"1,64E-01","module":"A5"},{"value":"0,0E+00","module":"B1"},{"value":"0,0E+00","module":"B2"},{"value":"0,0E+00","module":"B3"},{"value":"0,0E+00","module":"B4"},{"value":"0,0E+00","module":"B5"},{"value":"5,75E-02","module":"B6"},{"value":"0,0E+00","module":"B7"},{"value":"0,0E+00","module":"C1"},{"value":"5,82E-02","module":"C2"},{"value":"3,85E-01","module":"C3"},{"value":"2,35E-02","module":"C4"},{"value":"-8,93E-01","module":"D"}]},{"parameter":"GWP-biogenic","unit":"kg CO2-eq.","values":[{"value":"1,52E-01","module":"A1"},{"value":"9,20E-05","module":"A2"},{"value":"2,37E-02","module":"A3"},{"value":"5,62E-05","module":"A4"},{"value":"3,51E-03","module":"A5"},{"value":"0,0E+00","module":"B1"},{"value":"0,0E+00","module":"B2"},{"value":"0,0E+00","module":"B3"},{"value":"0,0E+00","module":"B4"},{"value":"0,0E+00","module":"B5"},{"value":"4,04E-04","module":"B6"},{"value":"0,0E+00","module":"B7"},{"value":"0,0E+00","module":"C1"},{"value":"2,41E-05","module":"C2"},{"value":"8,37E-06","module":"C3"},{"value":"1,66E-06","module":"C4"},{"value":"-4,09E-03","module":"D"}]},{"parameter":"GWP-luluc","unit":"kg CO2-eq.","values":[{"value":"8,53E-03","module":"A1"},{"value":"8,10E-05","module":"A2"},{"value":"3,72E-02","module":"A3"},{"value":"4,84E-05","module":"A4"},{"value":"9,10E-04","module":"A5"},{"value":"0,0E+00","module":"B1"},{"value":"0,0E+00","module":"B2"},{"value":"0,0E+00","module":"B3"},{"value":"0,0E+00","module":"B4"},{"value":"0,0E+00","module":"B5"},{"value":"1,34E-04","module":"B6"},{"value":"0,0E+00","module":"B7"},{"value":"0,0E+00","module":"C1"},{"value":"2,07E-05","module":"C2"},{"value":"1,56E-06","module":"C3"},{"value":"2,28E-06","module":"C4"},{"value":"-3,19E-03","module":"D"}]},{"parameter":"ODP","unit":"kg CFC 11-eq.","values":[{"value":"4,40E-07","module":"A1"},{"value":"5,06E-08","module":"A2"},{"value":"3,26E-08","module":"A3"},{"value":"3,08E-08","module":"A4"},{"value":"1,14E-08","module":"A5"},{"value":"0,0E+00","module":"B1"},{"value":"0,0E+00","module":"B2"},{"value":"0,0E+00","module":"B3"},{"value":"0,0E+00","module":"B4"},{"value":"0,0E+00","module":"B5"},{"value":"4,87E-09","module":"B6"},{"value":"0,0E+00","module":"B7"},{"value":"0,0E+00","module":"C1"},{"value":"1,32E-08","module":"C2"},{"value":"8,37E-10","module":"C3"},{"value":"1,89E-09","module":"C4"},{"value":"-1,60E-03","module":"D"}]},{"parameter":"AP","unit":"mol H+-eq.","values":[{"value":"7,20E-01","module":"A1"},{"value":"7,83E-04","module":"A2"},{"value":"4,21E-04","module":"A3"},{"value":"3,90E-04","module":"A4"},{"value":"1,44E-02","module":"A5"},{"value":"0,0E+00","module":"B1"},{"value":"0,0E+00","module":"B2"},{"value":"0,0E+00","module":"B3"},{"value":"0,0E+00","module":"B4"},{"value":"0,0E+00","module":"B5"},{"value":"3,36E-04","module":"B6"},{"value":"0,0E+00","module":"B7"},{"value":"0,0E+00","module":"C1"},{"value":"1,67E-04","module":"C2"},{"value":"8,44E-05","module":"C3"},{"value":"5,09E-05","module":"C4"},{"value":"-1,33E-01","module":"D"}]},{"parameter":"POCP","unit":"kg NMVOC-eq.","values":[{"value":"1,07E-01","module":"A1"},{"value":"6,44E-04","module":"A2"},{"value":"3,69E-04","module":"A3"},{"value":"3,31E-04","module":"A4"},{"value":"2,17E-03","module":"A5"},{"value":"0,0E+00","module":"B1"},{"value":"0,0E+00","module":"B2"},{"value":"0,0E+00","module":"B3"},{"value":"0,0E+00","module":"B4"},{"value":"0,0E+00","module":"B5"},{"value":"1,33E-04","module":"B6"},{"value":"0,0E+00","module":"B7"},{"value":"0,0E+00","module":"C1"},{"value":"1,42E-04","module":"C2"},{"value":"9,98E-05","module":"C3"},{"value":"6,20E-05","module":"C4"},{"value":"-2,33E-02","module":"D"}]},{"parameter":"ADPE","unit":"kg Sb-eq.","values":[{"value":"1,98E-03","module":"A1"},{"value":"6,09E-06","module":"A2"},{"value":"6,95E-07","module":"A3"},{"value":"3,75E-06","module":"A4"},{"value":"3,99E-05","module":"A5"},{"value":"0,0E+00","module":"B1"},{"value":"0,0E+00","module":"B2"},{"value":"0,0E+00","module":"B3"},{"value":"0,0E+00","module":"B4"},{"value":"0,0E+00","module":"B5"},{"value":"4,22E-07","module":"B6"},{"value":"0,0E+00","module":"B7"},{"value":"0,0E+00","module":"C1"},{"value":"1,61E-06","module":"C2"},{"value":"4,21E-08","module":"C3"},{"value":"4,99E-08","module":"C4"},{"value":"-7,40E-04","module":"D"}]},{"parameter":"ADPF","unit":"MJ","values":[{"value":"8,99E+01","module":"A1"},{"value":"3,38E+00","module":"A2"},{"value":"7,24E+00","module":"A3"},{"value":"2,05E+00","module":"A4"},{"value":"2,07E+00","module":"A5"},{"value":"0,0E+00","module":"B1"},{"value":"0,0E+00","module":"B2"},{"value":"0,0E+00","module":"B3"},{"value":"0,0E+00","module":"B4"},{"value":"0,0E+00","module":"B5"},{"value":"1,19E+00","module":"B6"},{"value":"0,0E+00","module":"B7"},{"value":"0,0E+00","module":"C1"},{"value":"8,80E-01","module":"C2"},{"value":"5,29E-02","module":"C3"},{"value":"1,51E-01","module":"C4"},{"value":"-8,42E+00","module":"D"}]},{"parameter":"WDP","unit":"m3 world-eq.","values":[{"value":"9,40E+01","module":"A1"},{"value":"3,22E+00","module":"A2"},{"value":"1,11E+03","module":"A3"},{"value":"1,99E+00","module":"A4"},{"value":"2,40E+01","module":"A5"},{"value":"0,0E+00","module":"B1"},{"value":"0,0E+00","module":"B2"},{"value":"0,0E+00","module":"B3"},{"value":"0,0E+00","module":"B4"},{"value":"0,0E+00","module":"B5"},{"value":"1,78E+01","module":"B6"},{"value":"0,0E+00","module":"B7"},{"value":"0,0E+00","module":"C1"},{"value":"8,52E-01","module":"C2"},{"value":"3,82E-01","module":"C3"},{"value":"3,26E+00","module":"C4"},{"value":"-9,35E+00","module":"D"}]},{"parameter":"EP-freshwater","unit":"kg P-eq.","values":[{"value":"7,08E-03","module":"A1"},{"value":"1,77E-06","module":"A2"},{"value":"3,71E-06","module":"A3"},{"value":"1,09E-06","module":"A4"},{"value":"1,42E-04","module":"A5"},{"value":"0,0E+00","module":"B1"},{"value":"0,0E+00","module":"B2"},{"value":"0,0E+00","module":"B3"},{"value":"0,0E+00","module":"B4"},{"value":"0,0E+00","module":"B5"},{"value":"6,14E-06","module":"B6"},{"value":"0,0E+00","module":"B7"},{"value":"0,0E+00","module":"C1"},{"value":"4,65E-07","module":"C2"},{"value":"7,42E-08","module":"C3"},{"value":"1,06E-07","module":"C4"},{"value":"-8,95E-04","module":"D"}]},{"parameter":"EP-marine","unit":"kg N-eq.","values":[{"value":"2,35E-02","module":"A1"},{"value":"1,63E-04","module":"A2"},{"value":"1,46E-04","module":"A3"},{"value":"7,73E-05","module":"A4"},{"value":"4,81E-04","module":"A5"},{"value":"0,0E+00","module":"B1"},{"value":"0,0E+00","module":"B2"},{"value":"0,0E+00","module":"B3"},{"value":"0,0E+00","module":"B4"},{"value":"0,0E+00","module":"B5"},{"value":"4,26E-05","module":"B6"},{"value":"0,0E+00","module":"B7"},{"value":"0,0E+00","module":"C1"},{"value":"3,31E-05","module":"C2"},{"value":"4,04E-05","module":"C3"},{"value":"3,76E-05","module":"C4"},{"value":"-5,56E-03","module":"D"}]},{"parameter":"EP-terrestrial","unit":"mol N-eq.","values":[{"value":"3,38E-01","module":"A1"},{"value":"1,82E-03","module":"A2"},{"value":"1,48E-03","module":"A3"},{"value":"8,64E-04","module":"A4"},{"value":"6,85E-03","module":"A5"},{"value":"0,0E+00","module":"B1"},{"value":"0,0E+00","module":"B2"},{"value":"0,0E+00","module":"B3"},{"value":"0,0E+00","module":"B4"},{"value":"0,0E+00","module":"B5"},{"value":"5,25E-04","module":"B6"},{"value":"0,0E+00","module":"B7"},{"value":"0,0E+00","module":"C1"},{"value":"3,70E-04","module":"C2"},{"value":"4,14E-04","module":"C3"},{"value":"2,05E-04","module":"C4"},{"value":"-8,56E-02","module":"D"}]},{"parameter":"GWP-IOBC","unit":"kg CO2-eq.","values":[{"value":"7,42E+00","module":"A1"},{"value":"2,24E-01","module":"A2"},{"value":"1,92E-01","module":"A3"},{"value":"1,36E-01","module":"A4"},{"value":"1,69E-01","module":"A5"},{"value":"0,0E+00","module":"B1"},{"value":"0,0E+00","module":"B2"},{"value":"0,0E+00","module":"B3"},{"value":"0,0E+00","module":"B4"},{"value":"0,0E+00","module":"B5"},{"value":"6,23E-02","module":"B6"},{"value":"0,0E+00","module":"B7"},{"value":"0,0E+00","module":"C1"},{"value":"5,83E-02","module":"C2"},{"value":"3,85E-01","module":"C3"},{"value":"2,50E-02","module":"C4"},{"value":"-4,78E-01","module":"D"}]}],"additional_environmental_impact":[{"parameter":"PM","unit":"disease incidence","values":[{"value":"1,28E-06","module":"A1"},{"value":"1,36E-08","module":"A2"},{"value":"6,81E-09","module":"A3"},{"value":"8,32E-09","module":"A4"},{"value":"2,62E-08","module":"A5"},{"value":"0,0E+00","module":"B1"},{"value":"0,0E+00","module":"B2"},{"value":"0,0E+00","module":"B3"},{"value":"0,0E+00","module":"B4"},{"value":"0,0E+00","module":"B5"},{"value":"8,80E-10","module":"B6"},{"value":"0,0E+00","module":"B7"},{"value":"0,0E+00","module":"C1"},{"value":"3,56E-09","module":"C2"},{"value":"3,70E-10","module":"C3"},{"value":"9,16E-10","module":"C4"},{"value":"-2,81E-07","module":"D"}]},{"parameter":"ETP-fw","unit":"CTUe","values":[{"value":"5,40E+03","module":"A1"},{"value":"2,49E+00","module":"A2"},{"value":"3,15E+00","module":"A3"},{"value":"1,52E+00","module":"A4"},{"value":"1,12E+02","module":"A5"},{"value":"0,0E+00","module":"B1"},{"value":"0,0E+00","module":"B2"},{"value":"0,0E+00","module":"B3"},{"value":"0,0E+00","module":"B4"},{"value":"0,0E+00","module":"B5"},{"value":"8,31E-01","module":"B6"},{"value":"0,0E+00","module":"B7"},{"value":"0,0E+00","module":"C1"},{"value":"6,53E-01","module":"C2"},{"value":"8,14E-01","module":"C3"},{"value":"2,13E+02","module":"C4"},{"value":"-1,22E+03","module":"D"}]},{"parameter":"HTP-c","unit":"CTUh","values":[{"value":"1,33E-07","module":"A1"},{"value":"0,0E+00","module":"A2"},{"value":"9,10E-11","module":"A3"},{"value":"0,0E+00","module":"A4"},{"value":"2,66E-09","module":"A5"},{"value":"0,0E+00","module":"B1"},{"value":"0,0E+00","module":"B2"},{"value":"0,0E+00","module":"B3"},{"value":"0,0E+00","module":"B4"},{"value":"0,0E+00","module":"B5"},{"value":"2,30E-11","module":"B6"},{"value":"0,0E+00","module":"B7"},{"value":"0,0E+00","module":"C1"},{"value":"0,0E+00","module":"C2"},{"value":"2,20E-11","module":"C3"},{"value":"1,00E-11","module":"C4"},{"value":"-1,74E-08","module":"D"}]},{"parameter":"HTP-nc","unit":"CTUh","values":[{"value":"1,17E-05","module":"A1"},{"value":"2,73E-09","module":"A2"},{"value":"2,07E-09","module":"A3"},{"value":"1,66E-09","module":"A4"},{"value":"2,35E-07","module":"A5"},{"value":"0,0E+00","module":"B1"},{"value":"0,0E+00","module":"B2"},{"value":"0,0E+00","module":"B3"},{"value":"0,0E+00","module":"B4"},{"value":"0,0E+00","module":"B5"},{"value":"8,01E-10","module":"B6"},{"value":"0,0E+00","module":"B7"},{"value":"0,0E+00","module":"C1"},{"value":"7,13E-10","module":"C2"},{"value":"1,02E-09","module":"C3"},{"value":"1,99E-10","module":"C4"},{"value":"-1,47E-06","module":"D"}]},{"parameter":"SQP","unit":"unitless","values":[{"value":"6,92E+01","module":"A1"},{"value":"2,33E+00","module":"A2"},{"value":"2,92E+00","module":"A3"},{"value":"1,44E+00","module":"A4"},{"value":"1,54E+00","module":"A5"},{"value":"0,0E+00","module":"B1"},{"value":"0,0E+00","module":"B2"},{"value":"0,0E+00","module":"B3"},{"value":"0,0E+00","module":"B4"},{"value":"0,0E+00","module":"B5"},{"value":"2,87E-01","module":"B6"},{"value":"0,0E+00","module":"B7"},{"value":"0,0E+00","module":"C1"},{"value":"6,16E-01","module":"C2"},{"value":"9,66E-03","module":"C3"},{"value":"3,39E-01","module":"C4"},{"value":"-1,75E+01","module":"D"}]},{"parameter":"IRP","unit":"kBq U235-eq.","values":[{"value":"1,82E-01","module":"A1"},{"value":"1,48E-02","module":"A2"},{"value":"2,41E-01","module":"A3"},{"value":"8,98E-03","module":"A4"},{"value":"8,96E-03","module":"A5"},{"value":"0,0E+00","module":"B1"},{"value":"0,0E+00","module":"B2"},{"value":"0,0E+00","module":"B3"},{"value":"0,0E+00","module":"B4"},{"value":"0,0E+00","module":"B5"},{"value":"1,04E-02","module":"B6"},{"value":"0,0E+00","module":"B7"},{"value":"0,0E+00","module":"C1"},{"value":"3,85E-03","module":"C2"},{"value":"1,33E-04","module":"C3"},{"value":"9,43E-04","module":"C4"},{"value":"-1,54E-02","module":"D"}]}],"resource_use":[{"parameter":"PERE","unit":"MJ","values":[{"value":"1,18E+01","module":"A1"},{"value":"4,79E-02","module":"A2"},{"value":"3,94E+00","module":"A3"},{"value":"2,94E-02","module":"A4"},{"value":"3,17E-01","module":"A5"},{"value":"0,0E+00","module":"B1"},{"value":"0,0E+00","module":"B2"},{"value":"0,0E+00","module":"B3"},{"value":"0,0E+00","module":"B4"},{"value":"0,0E+00","module":"B5"},{"value":"2,30E-01","module":"B6"},{"value":"0,0E+00","module":"B7"},{"value":"0,0E+00","module":"C1"},{"value":"1,26E-02","module":"C2"},{"value":"2,95E-03","module":"C3"},{"value":"1,76E-02","module":"C4"},{"value":"-5,14E+00","module":"D"}]},{"parameter":"PERM","unit":"MJ","values":[{"value":"0,0E+00","module":"A1"},{"value":"0,0E+00","module":"A2"},{"value":"0,0E+00","module":"A3"},{"value":"0,0E+00","module":"A4"},{"value":"0,0E+00","module":"A5"},{"value":"0,0E+00","module":"B1"},{"value":"0,0E+00","module":"B2"},{"value":"0,0E+00","module":"B3"},{"value":"0,0E+00","module":"B4"},{"value":"0,0E+00","module":"B5"},{"value":"0,0E+00","module":"B6"},{"value":"0,0E+00","module":"B7"},{"value":"0,0E+00","module":"C1"},{"value":"0,0E+00","module":"C2"},{"value":"0,0E+00","module":"C3"},{"value":"0,0E+00","module":"C4"},{"value":"0,0E+00","module":"D"}]},{"parameter":"PERT","unit":"MJ","values":[{"value":"1,18E+01","module":"A1"},{"value":"4,79E-02","module":"A2"},{"value":"3,94E+00","module":"A3"},{"value":"2,94E-02","module":"A4"},{"value":"3,17E-01","module":"A5"},{"value":"0,0E+00","module":"B1"},{"value":"0,0E+00","module":"B2"},{"value":"0,0E+00","module":"B3"},{"value":"0,0E+00","module":"B4"},{"value":"0,0E+00","module":"B5"},{"value":"2,30E-01","module":"B6"},{"value":"0,0E+00","module":"B7"},{"value":"0,0E+00","module":"C1"},{"value":"1,26E-02","module":"C2"},{"value":"2,95E-03","module":"C3"},{"value":"1,76E-02","module":"C4"},{"value":"-5,14E+00","module":"D"}]},{"parameter":"PENRE","unit":"MJ","values":[{"value":"8,43E+01","module":"A1"},{"value":"3,38E+00","module":"A2"},{"value":"7,26E+00","module":"A3"},{"value":"2,05E+00","module":"A4"},{"value":"1,96E+00","module":"A5"},{"value":"0,0E+00","module":"B1"},{"value":"0,0E+00","module":"B2"},{"value":"0,0E+00","module":"B3"},{"value":"0,0E+00","module":"B4"},{"value":"0,0E+00","module":"B5"},{"value":"1,19E+00","module":"B6"},{"value":"0,0E+00","module":"B7"},{"value":"0,0E+00","module":"C1"},{"value":"8,80E-01","module":"C2"},{"value":"5,30E-02","module":"C3"},{"value":"1,51E-01","module":"C4"},{"value":"-8,41E+00","module":"D"}]},{"parameter":"PENRM","unit":"MJ","values":[{"value":"5,57E+00","module":"A1"},{"value":"0,0E+00","module":"A2"},{"value":"0,0E+00","module":"A3"},{"value":"0,0E+00","module":"A4"},{"value":"5,30E-03","module":"A5"},{"value":"0,0E+00","module":"B1"},{"value":"0,0E+00","module":"B2"},{"value":"0,0E+00","module":"B3"},{"value":"0,0E+00","module":"B4"},{"value":"0,0E+00","module":"B5"},{"value":"0,0E+00","module":"B6"},{"value":"0,0E+00","module":"B7"},{"value":"0,0E+00","module":"C1"},{"value":"0,0E+00","module":"C2"},{"value":"-5,30E+00","module":"C3"},{"value":"0,0E+00","module":"C4"},{"value":"0,0E+00","module":"D"}]},{"parameter":"PENRT","unit":"MJ","values":[{"value":"8,99E+01","module":"A1"},{"value":"3,38E+00","module":"A2"},{"value":"7,50E+00","module":"A3"},{"value":"2,05E+00","module":"A4"},{"value":"1,97E+00","module":"A5"},{"value":"0,0E+00","module":"B1"},{"value":"0,0E+00","module":"B2"},{"value":"0,0E+00","module":"B3"},{"value":"0,0E+00","module":"B4"},{"value":"0,0E+00","module":"B5"},{"value":"1,19E+00","module":"B6"},{"value":"0,0E+00","module":"B7"},{"value":"0,0E+00","module":"C1"},{"value":"8,80E-01","module":"C2"},{"value":"-5,25E+00","module":"C3"},{"value":"1,51E-01","module":"C4"},{"value":"-8,41E+00","module":"D"}]},{"parameter":"SM","unit":"kg","values":[{"value":"1,93E-01","module":"A1"},{"value":"0,0E+00","module":"A2"},{"value":"0,0E+00","module":"A3"},{"value":"0,0E+00","module":"A4"},{"value":"3,90E-03","module":"A5"},{"value":"0,0E+00","module":"B1"},{"value":"0,0E+00","module":"B2"},{"value":"0,0E+00","module":"B3"},{"value":"0,0E+00","module":"B4"},{"value":"0,0E+00","module":"B5"},{"value":"0,0E+00","module":"B6"},{"value":"0,0E+00","module":"B7"},{"value":"0,0E+00","module":"C1"},{"value":"0,0E+00","module":"C2"},{"value":"0,0E+00","module":"C3"},{"value":"1,70E-03","module":"C4"},{"value":"2,30E-01","module":"D"}]},{"parameter":"RSF","unit":"MJ","values":[{"value":"6,12E-02","module":"A1"},{"value":"1,71E-03","module":"A2"},{"value":"1,35E-02","module":"A3"},{"value":"1,05E-03","module":"A4"},{"value":"1,56E-03","module":"A5"},{"value":"0,0E+00","module":"B1"},{"value":"0,0E+00","module":"B2"},{"value":"0,0E+00","module":"B3"},{"value":"0,0E+00","module":"B4"},{"value":"0,0E+00","module":"B5"},{"value":"1,68E-02","module":"B6"},{"value":"0,0E+00","module":"B7"},{"value":"0,0E+00","module":"C1"},{"value":"4,51E-04","module":"C2"},{"value":"6,33E-05","module":"C3"},{"value":"3,66E-04","module":"C4"},{"value":"2,14E-02","module":"D"}]},{"parameter":"NRSF","unit":"MJ","values":[{"value":"1,25E-01","module":"A1"},{"value":"6,07E-03","module":"A2"},{"value":"-1,98E-02","module":"A3"},{"value":"3,76E-03","module":"A4"},{"value":"2,33E-03","module":"A5"},{"value":"0,0E+00","module":"B1"},{"value":"0,0E+00","module":"B2"},{"value":"0,0E+00","module":"B3"},{"value":"0,0E+00","module":"B4"},{"value":"0,0E+00","module":"B5"},{"value":"3,98E-03","module":"B6"},{"value":"0,0E+00","module":"B7"},{"value":"0,0E+00","module":"C1"},{"value":"1,61E-03","module":"C2"},{"value":"0,0E+00","module":"C3"},{"value":"7,87E-05","module":"C4"},{"value":"-6,70E-02","module":"D"}]},{"parameter":"FW","unit":"m3","values":[{"value":"1,23E-01","module":"A1"},{"value":"3,58E-04","module":"A2"},{"value":"9,52E-03","module":"A3"},{"value":"2,20E-04","module":"A4"},{"value":"2,68E-03","module":"A5"},{"value":"0,0E+00","module":"B1"},{"value":"0,0E+00","module":"B2"},{"value":"0,0E+00","module":"B3"},{"value":"0,0E+00","module":"B4"},{"value":"0,0E+00","module":"B5"},{"value":"1,01E-03","module":"B6"},{"value":"0,0E+00","module":"B7"},{"value":"0,0E+00","module":"C1"},{"value":"9,42E-05","module":"C2"},{"value":"4,48E-04","module":"C3"},{"value":"1,96E-04","module":"C4"},{"value":"-2,37E-02","module":"D"}]}],"end_of_life_waste":[{"parameter":"HWD","unit":"kg","values":[{"value":"6,72E-02","module":"A1"},{"value":"1,73E-04","module":"A2"},{"value":"2,96E-02","module":"A3"},{"value":"1,06E-04","module":"A4"},{"value":"2,19E-03","module":"A5"},{"value":"0,0E+00","module":"B1"},{"value":"0,0E+00","module":"B2"},{"value":"0,0E+00","module":"B3"},{"value":"0,0E+00","module":"B4"},{"value":"0,0E+00","module":"B5"},{"value":"1,79E-04","module":"B6"},{"value":"0,0E+00","module":"B7"},{"value":"0,0E+00","module":"C1"},{"value":"4,54E-05","module":"C2"},{"value":"0,0E+00","module":"C3"},{"value":"1,30E-02","module":"C4"},{"value":"-8,57E-03","module":"D"}]},{"parameter":"NHWD","unit":"kg","values":[{"value":"2,28E+00","module":"A1"},{"value":"1,61E-01","module":"A2"},{"value":"6,27E-02","module":"A3"},{"value":"9,99E-02","module":"A4"},{"value":"6,30E-02","module":"A5"},{"value":"0,0E+00","module":"B1"},{"value":"0,0E+00","module":"B2"},{"value":"0,0E+00","module":"B3"},{"value":"0,0E+00","module":"B4"},{"value":"0,0E+00","module":"B5"},{"value":"4,02E-03","module":"B6"},{"value":"0,0E+00","module":"B7"},{"value":"0,0E+00","module":"C1"},{"value":"4,28E-02","module":"C2"},{"value":"0,0E+00","module":"C3"},{"value":"5,11E-01","module":"C4"},{"value":"-4,11E-01","module":"D"}]},{"parameter":"RWD","unit":"kg","values":[{"value":"1,85E-04","module":"A1"},{"value":"2,30E-05","module":"A2"},{"value":"1,07E-04","module":"A3"},{"value":"1,40E-05","module":"A4"},{"value":"6,68E-06","module":"A5"},{"value":"0,0E+00","module":"B1"},{"value":"0,0E+00","module":"B2"},{"value":"0,0E+00","module":"B3"},{"value":"0,0E+00","module":"B4"},{"value":"0,0E+00","module":"B5"},{"value":"8,48E-06","module":"B6"},{"value":"0,0E+00","module":"B7"},{"value":"0,0E+00","module":"C1"},{"value":"6,00E-06","module":"C2"},{"value":"0,0E+00","module":"C3"},{"value":"1,04E-06","module":"C4"},{"value":"-1,39E-05","module":"D"}]}],"end_of_life_flow":[{"parameter":"CRU","unit":"kg","values":[{"value":"0,0E+00","module":"A1"},{"value":"0,0E+00","module":"A2"},{"value":"0,0E+00","module":"A3"},{"value":"0,0E+00","module":"A4"},{"value":"0,0E+00","module":"A5"},{"value":"0,0E+00","module":"B1"},{"value":"0,0E+00","module":"B2"},{"value":"0,0E+00","module":"B3"},{"value":"0,0E+00","module":"B4"},{"value":"0,0E+00","module":"B5"},{"value":"0,0E+00","module":"B6"},{"value":"0,0E+00","module":"B7"},{"value":"0,0E+00","module":"C1"},{"value":"0,0E+00","module":"C2"},{"value":"0,0E+00","module":"C3"},{"value":"0,0E+00","module":"C4"},{"value":"0,0E+00","module":"D"}]},{"parameter":"MFR","unit":"kg","values":[{"value":"0,0E+00","module":"A1"},{"value":"0,0E+00","module":"A2"},{"value":"1,29E-03","module":"A3"},{"value":"0,0E+00","module":"A4"},{"value":"1,04E-02","module":"A5"},{"value":"0,0E+00","module":"B1"},{"value":"0,0E+00","module":"B2"},{"value":"0,0E+00","module":"B3"},{"value":"0,0E+00","module":"B4"},{"value":"0,0E+00","module":"B5"},{"value":"0,0E+00","module":"B6"},{"value":"0,0E+00","module":"B7"},{"value":"0,0E+00","module":"C1"},{"value":"0,0E+00","module":"C2"},{"value":"5,20E-01","module":"C3"},{"value":"1,78E-05","module":"C4"},{"value":"-9,01E-03","module":"D"}]},{"parameter":"MER","unit":"kg","values":[{"value":"0,0E+00","module":"A1"},{"value":"0,0E+00","module":"A2"},{"value":"1,19E-01","module":"A3"},{"value":"0,0E+00","module":"A4"},{"value":"5,61E-03","module":"A5"},{"value":"0,0E+00","module":"B1"},{"value":"0,0E+00","module":"B2"},{"value":"0,0E+00","module":"B3"},{"value":"0,0E+00","module":"B4"},{"value":"0,0E+00","module":"B5"},{"value":"0,0E+00","module":"B6"},{"value":"0,0E+00","module":"B7"},{"value":"0,0E+00","module":"C1"},{"value":"0,0E+00","module":"C2"},{"value":"1,63E-01","module":"C3"},{"value":"4,32E-05","module":"C4"},{"value":"-1,19E-03","module":"D"}]},{"parameter":"EEE","unit":"MJ","values":[{"value":"0,0E+00","module":"A1"},{"value":"0,0E+00","module":"A2"},{"value":"6,97E-02","module":"A3"},{"value":"0,0E+00","module":"A4"},{"value":"6,39E-03","module":"A5"},{"value":"0,0E+00","module":"B1"},{"value":"0,0E+00","module":"B2"},{"value":"0,0E+00","module":"B3"},{"value":"0,0E+00","module":"B4"},{"value":"0,0E+00","module":"B5"},{"value":"0,0E+00","module":"B6"},{"value":"0,0E+00","module":"B7"},{"value":"0,0E+00","module":"C1"},{"value":"0,0E+00","module":"C2"},{"value":"2,50E-01","module":"C3"},{"value":"4,04E-04","module":"C4"},{"value":"-2,91E-03","module":"D"}]},{"parameter":"EET","unit":"MJ","values":[{"value":"0,0E+00","module":"A1"},{"value":"0,0E+00","module":"A2"},{"value":"1,05E+00","module":"A3"},{"value":"0,0E+00","module":"A4"},{"value":"9,66E-02","module":"A5"},{"value":"0,0E+00","module":"B1"},{"value":"0,0E+00","module":"B2"},{"value":"0,0E+00","module":"B3"},{"value":"0,0E+00","module":"B4"},{"value":"0,0E+00","module":"B5"},{"value":"0,0E+00","module":"B6"},{"value":"0,0E+00","module":"B7"},{"value":"0,0E+00","module":"C1"},{"value":"0,0E+00","module":"C2"},{"value":"3,78E+00","module":"C3"},{"value":"6,11E-03","module":"C4"},{"value":"-4,40E-02","module":"D"}]}]}