{"product_name":"RQRQ 2x35mm\u00b2 CU  ","epd_id":"NEPD-7925-7601","compliance":["EN 15804+A2","ISO 14025","ISO 21930"],"producer_name":"NKT headquarter Denmark A/S","environmental_impact":[{"parameter":"GWP-total","unit":"kg CO2-eq.","values":[{"value":"5,18E+00","module":"A1"},{"value":"1,33E-01","module":"A2"},{"value":"1,27E-01","module":"A3"},{"value":"8,73E-02","module":"A4"},{"value":"1,15E-01","module":"A5"},{"value":"0,0E+00","module":"B1"},{"value":"0,0E+00","module":"B2"},{"value":"0,0E+00","module":"B3"},{"value":"0,0E+00","module":"B4"},{"value":"0,0E+00","module":"B5"},{"value":"7,86E-02","module":"B6"},{"value":"0,0E+00","module":"B7"},{"value":"0,0E+00","module":"C1"},{"value":"3,74E-02","module":"C2"},{"value":"1,73E-01","module":"C3"},{"value":"1,19E-02","module":"C4"},{"value":"-6,01E-01","module":"D"}]},{"parameter":"GWP-fossil","unit":"kg CO2-eq.","values":[{"value":"5,06E+00","module":"A1"},{"value":"1,33E-01","module":"A2"},{"value":"8,78E-02","module":"A3"},{"value":"8,72E-02","module":"A4"},{"value":"1,12E-01","module":"A5"},{"value":"0,0E+00","module":"B1"},{"value":"0,0E+00","module":"B2"},{"value":"0,0E+00","module":"B3"},{"value":"0,0E+00","module":"B4"},{"value":"0,0E+00","module":"B5"},{"value":"7,79E-02","module":"B6"},{"value":"0,0E+00","module":"B7"},{"value":"0,0E+00","module":"C1"},{"value":"3,74E-02","module":"C2"},{"value":"1,73E-01","module":"C3"},{"value":"1,19E-02","module":"C4"},{"value":"-5,97E-01","module":"D"}]},{"parameter":"GWP-biogenic","unit":"kg CO2-eq.","values":[{"value":"1,09E-01","module":"A1"},{"value":"5,47E-05","module":"A2"},{"value":"1,52E-02","module":"A3"},{"value":"3,61E-05","module":"A4"},{"value":"2,50E-03","module":"A5"},{"value":"0,0E+00","module":"B1"},{"value":"0,0E+00","module":"B2"},{"value":"0,0E+00","module":"B3"},{"value":"0,0E+00","module":"B4"},{"value":"0,0E+00","module":"B5"},{"value":"5,48E-04","module":"B6"},{"value":"0,0E+00","module":"B7"},{"value":"0,0E+00","module":"C1"},{"value":"1,55E-05","module":"C2"},{"value":"3,76E-06","module":"C3"},{"value":"7,47E-07","module":"C4"},{"value":"-2,75E-03","module":"D"}]},{"parameter":"GWP-luluc","unit":"kg CO2-eq.","values":[{"value":"4,38E-03","module":"A1"},{"value":"4,77E-05","module":"A2"},{"value":"2,39E-02","module":"A3"},{"value":"3,10E-05","module":"A4"},{"value":"5,67E-04","module":"A5"},{"value":"0,0E+00","module":"B1"},{"value":"0,0E+00","module":"B2"},{"value":"0,0E+00","module":"B3"},{"value":"0,0E+00","module":"B4"},{"value":"0,0E+00","module":"B5"},{"value":"1,81E-04","module":"B6"},{"value":"0,0E+00","module":"B7"},{"value":"0,0E+00","module":"C1"},{"value":"1,33E-05","module":"C2"},{"value":"7,01E-07","module":"C3"},{"value":"1,54E-06","module":"C4"},{"value":"-1,32E-03","module":"D"}]},{"parameter":"ODP","unit":"kg CFC 11-eq.","values":[{"value":"2,99E-07","module":"A1"},{"value":"3,00E-08","module":"A2"},{"value":"2,09E-08","module":"A3"},{"value":"1,98E-08","module":"A4"},{"value":"7,60E-09","module":"A5"},{"value":"0,0E+00","module":"B1"},{"value":"0,0E+00","module":"B2"},{"value":"0,0E+00","module":"B3"},{"value":"0,0E+00","module":"B4"},{"value":"0,0E+00","module":"B5"},{"value":"6,59E-09","module":"B6"},{"value":"0,0E+00","module":"B7"},{"value":"0,0E+00","module":"C1"},{"value":"8,47E-09","module":"C2"},{"value":"3,76E-10","module":"C3"},{"value":"1,22E-09","module":"C4"},{"value":"-7,17E-04","module":"D"}]},{"parameter":"AP","unit":"mol H+-eq.","values":[{"value":"5,20E-01","module":"A1"},{"value":"4,27E-04","module":"A2"},{"value":"2,70E-04","module":"A3"},{"value":"2,51E-04","module":"A4"},{"value":"1,04E-02","module":"A5"},{"value":"0,0E+00","module":"B1"},{"value":"0,0E+00","module":"B2"},{"value":"0,0E+00","module":"B3"},{"value":"0,0E+00","module":"B4"},{"value":"0,0E+00","module":"B5"},{"value":"4,55E-04","module":"B6"},{"value":"0,0E+00","module":"B7"},{"value":"0,0E+00","module":"C1"},{"value":"1,07E-04","module":"C2"},{"value":"3,79E-05","module":"C3"},{"value":"3,31E-05","module":"C4"},{"value":"-9,55E-02","module":"D"}]},{"parameter":"POCP","unit":"kg NMVOC-eq.","values":[{"value":"7,69E-02","module":"A1"},{"value":"3,56E-04","module":"A2"},{"value":"2,37E-04","module":"A3"},{"value":"2,12E-04","module":"A4"},{"value":"1,56E-03","module":"A5"},{"value":"0,0E+00","module":"B1"},{"value":"0,0E+00","module":"B2"},{"value":"0,0E+00","module":"B3"},{"value":"0,0E+00","module":"B4"},{"value":"0,0E+00","module":"B5"},{"value":"1,80E-04","module":"B6"},{"value":"0,0E+00","module":"B7"},{"value":"0,0E+00","module":"C1"},{"value":"9,11E-05","module":"C2"},{"value":"4,48E-05","module":"C3"},{"value":"3,95E-05","module":"C4"},{"value":"-1,66E-02","module":"D"}]},{"parameter":"ADPE","unit":"kg Sb-eq.","values":[{"value":"1,46E-03","module":"A1"},{"value":"3,64E-06","module":"A2"},{"value":"4,46E-07","module":"A3"},{"value":"2,41E-06","module":"A4"},{"value":"2,93E-05","module":"A5"},{"value":"0,0E+00","module":"B1"},{"value":"0,0E+00","module":"B2"},{"value":"0,0E+00","module":"B3"},{"value":"0,0E+00","module":"B4"},{"value":"0,0E+00","module":"B5"},{"value":"5,71E-07","module":"B6"},{"value":"0,0E+00","module":"B7"},{"value":"0,0E+00","module":"C1"},{"value":"1,03E-06","module":"C2"},{"value":"1,89E-08","module":"C3"},{"value":"3,24E-08","module":"C4"},{"value":"-5,33E-04","module":"D"}]},{"parameter":"ADPF","unit":"MJ","values":[{"value":"6,08E+01","module":"A1"},{"value":"2,00E+00","module":"A2"},{"value":"4,65E+00","module":"A3"},{"value":"1,32E+00","module":"A4"},{"value":"1,39E+00","module":"A5"},{"value":"0,0E+00","module":"B1"},{"value":"0,0E+00","module":"B2"},{"value":"0,0E+00","module":"B3"},{"value":"0,0E+00","module":"B4"},{"value":"0,0E+00","module":"B5"},{"value":"1,61E+00","module":"B6"},{"value":"0,0E+00","module":"B7"},{"value":"0,0E+00","module":"C1"},{"value":"5,65E-01","module":"C2"},{"value":"2,38E-02","module":"C3"},{"value":"9,83E-02","module":"C4"},{"value":"-5,46E+00","module":"D"}]},{"parameter":"WDP","unit":"m3 world-eq.","values":[{"value":"8,70E+00","module":"A1"},{"value":"1,92E+00","module":"A2"},{"value":"7,12E+02","module":"A3"},{"value":"1,28E+00","module":"A4"},{"value":"1,45E+01","module":"A5"},{"value":"0,0E+00","module":"B1"},{"value":"0,0E+00","module":"B2"},{"value":"0,0E+00","module":"B3"},{"value":"0,0E+00","module":"B4"},{"value":"0,0E+00","module":"B5"},{"value":"2,42E+01","module":"B6"},{"value":"0,0E+00","module":"B7"},{"value":"0,0E+00","module":"C1"},{"value":"5,47E-01","module":"C2"},{"value":"1,72E-01","module":"C3"},{"value":"2,25E+00","module":"C4"},{"value":"1,77E+01","module":"D"}]},{"parameter":"EP-freshwater","unit":"kg P-eq.","values":[{"value":"5,12E-03","module":"A1"},{"value":"1,05E-06","module":"A2"},{"value":"2,38E-06","module":"A3"},{"value":"6,97E-07","module":"A4"},{"value":"1,03E-04","module":"A5"},{"value":"0,0E+00","module":"B1"},{"value":"0,0E+00","module":"B2"},{"value":"0,0E+00","module":"B3"},{"value":"0,0E+00","module":"B4"},{"value":"0,0E+00","module":"B5"},{"value":"8,31E-06","module":"B6"},{"value":"0,0E+00","module":"B7"},{"value":"0,0E+00","module":"C1"},{"value":"2,99E-07","module":"C2"},{"value":"3,33E-08","module":"C3"},{"value":"7,16E-08","module":"C4"},{"value":"-6,43E-04","module":"D"}]},{"parameter":"EP-marine","unit":"kg N-eq.","values":[{"value":"1,69E-02","module":"A1"},{"value":"8,71E-05","module":"A2"},{"value":"9,40E-05","module":"A3"},{"value":"4,96E-05","module":"A4"},{"value":"3,44E-04","module":"A5"},{"value":"0,0E+00","module":"B1"},{"value":"0,0E+00","module":"B2"},{"value":"0,0E+00","module":"B3"},{"value":"0,0E+00","module":"B4"},{"value":"0,0E+00","module":"B5"},{"value":"5,77E-05","module":"B6"},{"value":"0,0E+00","module":"B7"},{"value":"0,0E+00","module":"C1"},{"value":"2,13E-05","module":"C2"},{"value":"1,81E-05","module":"C3"},{"value":"2,05E-05","module":"C4"},{"value":"-3,96E-03","module":"D"}]},{"parameter":"EP-terrestrial","unit":"mol N-eq.","values":[{"value":"2,43E-01","module":"A1"},{"value":"9,74E-04","module":"A2"},{"value":"9,48E-04","module":"A3"},{"value":"5,55E-04","module":"A4"},{"value":"4,93E-03","module":"A5"},{"value":"0,0E+00","module":"B1"},{"value":"0,0E+00","module":"B2"},{"value":"0,0E+00","module":"B3"},{"value":"0,0E+00","module":"B4"},{"value":"0,0E+00","module":"B5"},{"value":"7,11E-04","module":"B6"},{"value":"0,0E+00","module":"B7"},{"value":"0,0E+00","module":"C1"},{"value":"2,38E-04","module":"C2"},{"value":"1,86E-04","module":"C3"},{"value":"1,33E-04","module":"C4"},{"value":"-6,11E-02","module":"D"}]},{"parameter":"GWP-IOBC","unit":"kg CO2-eq.","values":[{"value":"5,17E+00","module":"A1"},{"value":"1,33E-01","module":"A2"},{"value":"1,23E-01","module":"A3"},{"value":"8,73E-02","module":"A4"},{"value":"1,15E-01","module":"A5"},{"value":"0,0E+00","module":"B1"},{"value":"0,0E+00","module":"B2"},{"value":"0,0E+00","module":"B3"},{"value":"0,0E+00","module":"B4"},{"value":"0,0E+00","module":"B5"},{"value":"8,43E-02","module":"B6"},{"value":"0,0E+00","module":"B7"},{"value":"0,0E+00","module":"C1"},{"value":"3,74E-02","module":"C2"},{"value":"1,73E-01","module":"C3"},{"value":"1,28E-02","module":"C4"},{"value":"-2,99E-01","module":"D"}]}],"additional_environmental_impact":[{"parameter":"PM","unit":"disease incidence","values":[{"value":"9,16E-07","module":"A1"},{"value":"8,08E-09","module":"A2"},{"value":"4,37E-09","module":"A3"},{"value":"5,34E-09","module":"A4"},{"value":"1,87E-08","module":"A5"},{"value":"0,0E+00","module":"B1"},{"value":"0,0E+00","module":"B2"},{"value":"0,0E+00","module":"B3"},{"value":"0,0E+00","module":"B4"},{"value":"0,0E+00","module":"B5"},{"value":"1,19E-09","module":"B6"},{"value":"0,0E+00","module":"B7"},{"value":"0,0E+00","module":"C1"},{"value":"2,29E-09","module":"C2"},{"value":"1,67E-10","module":"C3"},{"value":"5,89E-10","module":"C4"},{"value":"-1,97E-07","module":"D"}]},{"parameter":"ETP-fw","unit":"CTUe","values":[{"value":"3,91E+03","module":"A1"},{"value":"1,48E+00","module":"A2"},{"value":"2,02E+00","module":"A3"},{"value":"9,77E-01","module":"A4"},{"value":"8,14E+01","module":"A5"},{"value":"0,0E+00","module":"B1"},{"value":"0,0E+00","module":"B2"},{"value":"0,0E+00","module":"B3"},{"value":"0,0E+00","module":"B4"},{"value":"0,0E+00","module":"B5"},{"value":"1,13E+00","module":"B6"},{"value":"0,0E+00","module":"B7"},{"value":"0,0E+00","module":"C1"},{"value":"4,19E-01","module":"C2"},{"value":"3,65E-01","module":"C3"},{"value":"1,52E+02","module":"C4"},{"value":"-8,77E+02","module":"D"}]},{"parameter":"HTP-c","unit":"CTUh","values":[{"value":"9,56E-08","module":"A1"},{"value":"0,0E+00","module":"A2"},{"value":"5,80E-11","module":"A3"},{"value":"0,0E+00","module":"A4"},{"value":"1,91E-09","module":"A5"},{"value":"0,0E+00","module":"B1"},{"value":"0,0E+00","module":"B2"},{"value":"0,0E+00","module":"B3"},{"value":"0,0E+00","module":"B4"},{"value":"0,0E+00","module":"B5"},{"value":"3,10E-11","module":"B6"},{"value":"0,0E+00","module":"B7"},{"value":"0,0E+00","module":"C1"},{"value":"0,0E+00","module":"C2"},{"value":"1,00E-11","module":"C3"},{"value":"7,00E-12","module":"C4"},{"value":"-1,24E-08","module":"D"}]},{"parameter":"HTP-nc","unit":"CTUh","values":[{"value":"8,50E-06","module":"A1"},{"value":"1,62E-09","module":"A2"},{"value":"1,33E-09","module":"A3"},{"value":"1,07E-09","module":"A4"},{"value":"1,70E-07","module":"A5"},{"value":"0,0E+00","module":"B1"},{"value":"0,0E+00","module":"B2"},{"value":"0,0E+00","module":"B3"},{"value":"0,0E+00","module":"B4"},{"value":"0,0E+00","module":"B5"},{"value":"1,08E-09","module":"B6"},{"value":"0,0E+00","module":"B7"},{"value":"0,0E+00","module":"C1"},{"value":"4,58E-10","module":"C2"},{"value":"4,56E-10","module":"C3"},{"value":"1,35E-10","module":"C4"},{"value":"-1,06E-06","module":"D"}]},{"parameter":"SQP","unit":"unitless","values":[{"value":"4,99E+01","module":"A1"},{"value":"1,39E+00","module":"A2"},{"value":"1,88E+00","module":"A3"},{"value":"9,22E-01","module":"A4"},{"value":"1,09E+00","module":"A5"},{"value":"0,0E+00","module":"B1"},{"value":"0,0E+00","module":"B2"},{"value":"0,0E+00","module":"B3"},{"value":"0,0E+00","module":"B4"},{"value":"0,0E+00","module":"B5"},{"value":"3,88E-01","module":"B6"},{"value":"0,0E+00","module":"B7"},{"value":"0,0E+00","module":"C1"},{"value":"3,95E-01","module":"C2"},{"value":"4,34E-03","module":"C3"},{"value":"2,05E-01","module":"C4"},{"value":"-1,21E+01","module":"D"}]},{"parameter":"IRP","unit":"kBq U235-eq.","values":[{"value":"1,22E-01","module":"A1"},{"value":"8,76E-03","module":"A2"},{"value":"1,54E-01","module":"A3"},{"value":"5,76E-03","module":"A4"},{"value":"5,89E-03","module":"A5"},{"value":"0,0E+00","module":"B1"},{"value":"0,0E+00","module":"B2"},{"value":"0,0E+00","module":"B3"},{"value":"0,0E+00","module":"B4"},{"value":"0,0E+00","module":"B5"},{"value":"1,41E-02","module":"B6"},{"value":"0,0E+00","module":"B7"},{"value":"0,0E+00","module":"C1"},{"value":"2,47E-03","module":"C2"},{"value":"5,98E-05","module":"C3"},{"value":"6,28E-04","module":"C4"},{"value":"-8,32E-03","module":"D"}]}],"resource_use":[{"parameter":"PERE","unit":"MJ","values":[{"value":"8,09E+00","module":"A1"},{"value":"2,85E-02","module":"A2"},{"value":"2,53E+00","module":"A3"},{"value":"1,89E-02","module":"A4"},{"value":"2,14E-01","module":"A5"},{"value":"0,0E+00","module":"B1"},{"value":"0,0E+00","module":"B2"},{"value":"0,0E+00","module":"B3"},{"value":"0,0E+00","module":"B4"},{"value":"0,0E+00","module":"B5"},{"value":"3,11E-01","module":"B6"},{"value":"0,0E+00","module":"B7"},{"value":"0,0E+00","module":"C1"},{"value":"8,09E-03","module":"C2"},{"value":"1,32E-03","module":"C3"},{"value":"1,22E-02","module":"C4"},{"value":"-2,99E+00","module":"D"}]},{"parameter":"PERM","unit":"MJ","values":[{"value":"0,0E+00","module":"A1"},{"value":"0,0E+00","module":"A2"},{"value":"0,0E+00","module":"A3"},{"value":"0,0E+00","module":"A4"},{"value":"0,0E+00","module":"A5"},{"value":"0,0E+00","module":"B1"},{"value":"0,0E+00","module":"B2"},{"value":"0,0E+00","module":"B3"},{"value":"0,0E+00","module":"B4"},{"value":"0,0E+00","module":"B5"},{"value":"0,0E+00","module":"B6"},{"value":"0,0E+00","module":"B7"},{"value":"0,0E+00","module":"C1"},{"value":"0,0E+00","module":"C2"},{"value":"0,0E+00","module":"C3"},{"value":"0,0E+00","module":"C4"},{"value":"0,0E+00","module":"D"}]},{"parameter":"PERT","unit":"MJ","values":[{"value":"8,09E+00","module":"A1"},{"value":"2,85E-02","module":"A2"},{"value":"2,53E+00","module":"A3"},{"value":"1,89E-02","module":"A4"},{"value":"2,14E-01","module":"A5"},{"value":"0,0E+00","module":"B1"},{"value":"0,0E+00","module":"B2"},{"value":"0,0E+00","module":"B3"},{"value":"0,0E+00","module":"B4"},{"value":"0,0E+00","module":"B5"},{"value":"3,11E-01","module":"B6"},{"value":"0,0E+00","module":"B7"},{"value":"0,0E+00","module":"C1"},{"value":"8,09E-03","module":"C2"},{"value":"1,32E-03","module":"C3"},{"value":"1,22E-02","module":"C4"},{"value":"-2,99E+00","module":"D"}]},{"parameter":"PENRE","unit":"MJ","values":[{"value":"5,83E+01","module":"A1"},{"value":"2,01E+00","module":"A2"},{"value":"4,66E+00","module":"A3"},{"value":"1,32E+00","module":"A4"},{"value":"1,34E+00","module":"A5"},{"value":"0,0E+00","module":"B1"},{"value":"0,0E+00","module":"B2"},{"value":"0,0E+00","module":"B3"},{"value":"0,0E+00","module":"B4"},{"value":"0,0E+00","module":"B5"},{"value":"1,61E+00","module":"B6"},{"value":"0,0E+00","module":"B7"},{"value":"0,0E+00","module":"C1"},{"value":"5,65E-01","module":"C2"},{"value":"2,38E-02","module":"C3"},{"value":"9,83E-02","module":"C4"},{"value":"-5,46E+00","module":"D"}]},{"parameter":"PENRM","unit":"MJ","values":[{"value":"2,50E+00","module":"A1"},{"value":"0,0E+00","module":"A2"},{"value":"0,0E+00","module":"A3"},{"value":"0,0E+00","module":"A4"},{"value":"2,38E-03","module":"A5"},{"value":"0,0E+00","module":"B1"},{"value":"0,0E+00","module":"B2"},{"value":"0,0E+00","module":"B3"},{"value":"0,0E+00","module":"B4"},{"value":"0,0E+00","module":"B5"},{"value":"0,0E+00","module":"B6"},{"value":"0,0E+00","module":"B7"},{"value":"0,0E+00","module":"C1"},{"value":"0,0E+00","module":"C2"},{"value":"-2,38E+00","module":"C3"},{"value":"0,0E+00","module":"C4"},{"value":"0,0E+00","module":"D"}]},{"parameter":"PENRT","unit":"MJ","values":[{"value":"6,08E+01","module":"A1"},{"value":"2,01E+00","module":"A2"},{"value":"4,81E+00","module":"A3"},{"value":"1,32E+00","module":"A4"},{"value":"1,35E+00","module":"A5"},{"value":"0,0E+00","module":"B1"},{"value":"0,0E+00","module":"B2"},{"value":"0,0E+00","module":"B3"},{"value":"0,0E+00","module":"B4"},{"value":"0,0E+00","module":"B5"},{"value":"1,61E+00","module":"B6"},{"value":"0,0E+00","module":"B7"},{"value":"0,0E+00","module":"C1"},{"value":"5,65E-01","module":"C2"},{"value":"-2,36E+00","module":"C3"},{"value":"9,83E-02","module":"C4"},{"value":"-5,46E+00","module":"D"}]},{"parameter":"SM","unit":"kg","values":[{"value":"1,40E-01","module":"A1"},{"value":"0,0E+00","module":"A2"},{"value":"0,0E+00","module":"A3"},{"value":"0,0E+00","module":"A4"},{"value":"2,82E-03","module":"A5"},{"value":"0,0E+00","module":"B1"},{"value":"0,0E+00","module":"B2"},{"value":"0,0E+00","module":"B3"},{"value":"0,0E+00","module":"B4"},{"value":"0,0E+00","module":"B5"},{"value":"0,0E+00","module":"B6"},{"value":"0,0E+00","module":"B7"},{"value":"0,0E+00","module":"C1"},{"value":"0,0E+00","module":"C2"},{"value":"0,0E+00","module":"C3"},{"value":"1,23E-03","module":"C4"},{"value":"1,66E-01","module":"D"}]},{"parameter":"RSF","unit":"MJ","values":[{"value":"3,83E-02","module":"A1"},{"value":"1,02E-03","module":"A2"},{"value":"8,63E-03","module":"A3"},{"value":"6,75E-04","module":"A4"},{"value":"9,84E-04","module":"A5"},{"value":"0,0E+00","module":"B1"},{"value":"0,0E+00","module":"B2"},{"value":"0,0E+00","module":"B3"},{"value":"0,0E+00","module":"B4"},{"value":"0,0E+00","module":"B5"},{"value":"2,27E-02","module":"B6"},{"value":"0,0E+00","module":"B7"},{"value":"0,0E+00","module":"C1"},{"value":"2,89E-04","module":"C2"},{"value":"2,84E-05","module":"C3"},{"value":"2,52E-04","module":"C4"},{"value":"1,56E-02","module":"D"}]},{"parameter":"NRSF","unit":"MJ","values":[{"value":"9,04E-02","module":"A1"},{"value":"3,64E-03","module":"A2"},{"value":"-1,27E-02","module":"A3"},{"value":"2,41E-03","module":"A4"},{"value":"1,69E-03","module":"A5"},{"value":"0,0E+00","module":"B1"},{"value":"0,0E+00","module":"B2"},{"value":"0,0E+00","module":"B3"},{"value":"0,0E+00","module":"B4"},{"value":"0,0E+00","module":"B5"},{"value":"5,39E-03","module":"B6"},{"value":"0,0E+00","module":"B7"},{"value":"0,0E+00","module":"C1"},{"value":"1,03E-03","module":"C2"},{"value":"0,0E+00","module":"C3"},{"value":"3,53E-05","module":"C4"},{"value":"-1,74E-02","module":"D"}]},{"parameter":"FW","unit":"m3","values":[{"value":"8,57E-02","module":"A1"},{"value":"2,13E-04","module":"A2"},{"value":"6,11E-03","module":"A3"},{"value":"1,41E-04","module":"A4"},{"value":"1,85E-03","module":"A5"},{"value":"0,0E+00","module":"B1"},{"value":"0,0E+00","module":"B2"},{"value":"0,0E+00","module":"B3"},{"value":"0,0E+00","module":"B4"},{"value":"0,0E+00","module":"B5"},{"value":"1,36E-03","module":"B6"},{"value":"0,0E+00","module":"B7"},{"value":"0,0E+00","module":"C1"},{"value":"6,04E-05","module":"C2"},{"value":"2,01E-04","module":"C3"},{"value":"1,28E-04","module":"C4"},{"value":"-1,54E-02","module":"D"}]}],"end_of_life_waste":[{"parameter":"HWD","unit":"kg","values":[{"value":"4,84E-02","module":"A1"},{"value":"1,03E-04","module":"A2"},{"value":"1,90E-02","module":"A3"},{"value":"6,80E-05","module":"A4"},{"value":"1,54E-03","module":"A5"},{"value":"0,0E+00","module":"B1"},{"value":"0,0E+00","module":"B2"},{"value":"0,0E+00","module":"B3"},{"value":"0,0E+00","module":"B4"},{"value":"0,0E+00","module":"B5"},{"value":"2,42E-04","module":"B6"},{"value":"0,0E+00","module":"B7"},{"value":"0,0E+00","module":"C1"},{"value":"2,91E-05","module":"C2"},{"value":"0,0E+00","module":"C3"},{"value":"9,29E-03","module":"C4"},{"value":"-6,35E-03","module":"D"}]},{"parameter":"NHWD","unit":"kg","values":[{"value":"1,59E+00","module":"A1"},{"value":"9,66E-02","module":"A2"},{"value":"4,02E-02","module":"A3"},{"value":"6,41E-02","module":"A4"},{"value":"4,28E-02","module":"A5"},{"value":"0,0E+00","module":"B1"},{"value":"0,0E+00","module":"B2"},{"value":"0,0E+00","module":"B3"},{"value":"0,0E+00","module":"B4"},{"value":"0,0E+00","module":"B5"},{"value":"5,44E-03","module":"B6"},{"value":"0,0E+00","module":"B7"},{"value":"0,0E+00","module":"C1"},{"value":"2,75E-02","module":"C2"},{"value":"0,0E+00","module":"C3"},{"value":"3,23E-01","module":"C4"},{"value":"-2,83E-01","module":"D"}]},{"parameter":"RWD","unit":"kg","values":[{"value":"1,25E-04","module":"A1"},{"value":"1,37E-05","module":"A2"},{"value":"6,86E-05","module":"A3"},{"value":"8,98E-06","module":"A4"},{"value":"4,41E-06","module":"A5"},{"value":"0,0E+00","module":"B1"},{"value":"0,0E+00","module":"B2"},{"value":"0,0E+00","module":"B3"},{"value":"0,0E+00","module":"B4"},{"value":"0,0E+00","module":"B5"},{"value":"1,15E-05","module":"B6"},{"value":"0,0E+00","module":"B7"},{"value":"0,0E+00","module":"C1"},{"value":"3,85E-06","module":"C2"},{"value":"0,0E+00","module":"C3"},{"value":"6,80E-07","module":"C4"},{"value":"-7,49E-06","module":"D"}]}],"end_of_life_flow":[{"parameter":"CRU","unit":"kg","values":[{"value":"0,0E+00","module":"A1"},{"value":"0,0E+00","module":"A2"},{"value":"0,0E+00","module":"A3"},{"value":"0,0E+00","module":"A4"},{"value":"0,0E+00","module":"A5"},{"value":"0,0E+00","module":"B1"},{"value":"0,0E+00","module":"B2"},{"value":"0,0E+00","module":"B3"},{"value":"0,0E+00","module":"B4"},{"value":"0,0E+00","module":"B5"},{"value":"0,0E+00","module":"B6"},{"value":"0,0E+00","module":"B7"},{"value":"0,0E+00","module":"C1"},{"value":"0,0E+00","module":"C2"},{"value":"0,0E+00","module":"C3"},{"value":"0,0E+00","module":"C4"},{"value":"0,0E+00","module":"D"}]},{"parameter":"MFR","unit":"kg","values":[{"value":"0,0E+00","module":"A1"},{"value":"0,0E+00","module":"A2"},{"value":"8,29E-04","module":"A3"},{"value":"0,0E+00","module":"A4"},{"value":"7,43E-03","module":"A5"},{"value":"0,0E+00","module":"B1"},{"value":"0,0E+00","module":"B2"},{"value":"0,0E+00","module":"B3"},{"value":"0,0E+00","module":"B4"},{"value":"0,0E+00","module":"B5"},{"value":"0,0E+00","module":"B6"},{"value":"0,0E+00","module":"B7"},{"value":"0,0E+00","module":"C1"},{"value":"0,0E+00","module":"C2"},{"value":"3,71E-01","module":"C3"},{"value":"8,85E-06","module":"C4"},{"value":"-6,49E-03","module":"D"}]},{"parameter":"MER","unit":"kg","values":[{"value":"0,0E+00","module":"A1"},{"value":"0,0E+00","module":"A2"},{"value":"7,62E-02","module":"A3"},{"value":"0,0E+00","module":"A4"},{"value":"2,99E-03","module":"A5"},{"value":"0,0E+00","module":"B1"},{"value":"0,0E+00","module":"B2"},{"value":"0,0E+00","module":"B3"},{"value":"0,0E+00","module":"B4"},{"value":"0,0E+00","module":"B5"},{"value":"0,0E+00","module":"B6"},{"value":"0,0E+00","module":"B7"},{"value":"0,0E+00","module":"C1"},{"value":"0,0E+00","module":"C2"},{"value":"7,31E-02","module":"C3"},{"value":"3,12E-05","module":"C4"},{"value":"-8,55E-04","module":"D"}]},{"parameter":"EEE","unit":"MJ","values":[{"value":"0,0E+00","module":"A1"},{"value":"0,0E+00","module":"A2"},{"value":"4,47E-02","module":"A3"},{"value":"0,0E+00","module":"A4"},{"value":"3,15E-03","module":"A5"},{"value":"0,0E+00","module":"B1"},{"value":"0,0E+00","module":"B2"},{"value":"0,0E+00","module":"B3"},{"value":"0,0E+00","module":"B4"},{"value":"0,0E+00","module":"B5"},{"value":"0,0E+00","module":"B6"},{"value":"0,0E+00","module":"B7"},{"value":"0,0E+00","module":"C1"},{"value":"0,0E+00","module":"C2"},{"value":"1,12E-01","module":"C3"},{"value":"2,86E-04","module":"C4"},{"value":"-2,10E-03","module":"D"}]},{"parameter":"EET","unit":"MJ","values":[{"value":"0,0E+00","module":"A1"},{"value":"0,0E+00","module":"A2"},{"value":"6,77E-01","module":"A3"},{"value":"0,0E+00","module":"A4"},{"value":"4,76E-02","module":"A5"},{"value":"0,0E+00","module":"B1"},{"value":"0,0E+00","module":"B2"},{"value":"0,0E+00","module":"B3"},{"value":"0,0E+00","module":"B4"},{"value":"0,0E+00","module":"B5"},{"value":"0,0E+00","module":"B6"},{"value":"0,0E+00","module":"B7"},{"value":"0,0E+00","module":"C1"},{"value":"0,0E+00","module":"C2"},{"value":"1,70E+00","module":"C3"},{"value":"4,33E-03","module":"C4"},{"value":"-3,17E-02","module":"D"}]}]}