{"product_name":"RXQ 5G16 0,6/1kV","epd_id":"NEPD-8808-8466","compliance":["EN 15804+A2","ISO 14025","ISO 21930"],"producer_name":"Amokabel AB","environmental_impact":[{"parameter":"GWP-total","unit":"kg CO2-eq.","values":[{"value":"4,27E+00","module":"A1"},{"value":"8,90E-02","module":"A2"},{"value":"9,91E-03","module":"A3"},{"value":"4,44E-02","module":"A4"},{"value":"7,89E-02","module":"A5"},{"value":"0,0E+00","module":"B1"},{"value":"0,0E+00","module":"B2"},{"value":"0,0E+00","module":"B3"},{"value":"0,0E+00","module":"B4"},{"value":"0,0E+00","module":"B5"},{"value":"4,89E-02","module":"B6"},{"value":"0,0E+00","module":"B7"},{"value":"0,0E+00","module":"C1"},{"value":"1,59E-02","module":"C2"},{"value":"6,62E-01","module":"C3"},{"value":"2,93E-02","module":"C4"},{"value":"-6,91E-01","module":"D"}]},{"parameter":"GWP-fossil","unit":"kg CO2-eq.","values":[{"value":"4,22E+00","module":"A1"},{"value":"8,89E-02","module":"A2"},{"value":"9,55E-03","module":"A3"},{"value":"4,44E-02","module":"A4"},{"value":"1,14E-02","module":"A5"},{"value":"0,0E+00","module":"B1"},{"value":"0,0E+00","module":"B2"},{"value":"0,0E+00","module":"B3"},{"value":"0,0E+00","module":"B4"},{"value":"0,0E+00","module":"B5"},{"value":"4,51E-02","module":"B6"},{"value":"0,0E+00","module":"B7"},{"value":"0,0E+00","module":"C1"},{"value":"1,59E-02","module":"C2"},{"value":"6,62E-01","module":"C3"},{"value":"2,93E-02","module":"C4"},{"value":"-6,86E-01","module":"D"}]},{"parameter":"GWP-biogenic","unit":"kg CO2-eq.","values":[{"value":"4,82E-02","module":"A1"},{"value":"3,47E-05","module":"A2"},{"value":"1,97E-04","module":"A3"},{"value":"1,84E-05","module":"A4"},{"value":"6,75E-02","module":"A5"},{"value":"0,0E+00","module":"B1"},{"value":"0,0E+00","module":"B2"},{"value":"0,0E+00","module":"B3"},{"value":"0,0E+00","module":"B4"},{"value":"0,0E+00","module":"B5"},{"value":"9,16E-04","module":"B6"},{"value":"0,0E+00","module":"B7"},{"value":"0,0E+00","module":"C1"},{"value":"6,58E-06","module":"C2"},{"value":"5,35E-06","module":"C3"},{"value":"2,46E-06","module":"C4"},{"value":"-3,09E-03","module":"D"}]},{"parameter":"GWP-luluc","unit":"kg CO2-eq.","values":[{"value":"4,06E-03","module":"A1"},{"value":"3,52E-05","module":"A2"},{"value":"1,62E-04","module":"A3"},{"value":"1,58E-05","module":"A4"},{"value":"7,32E-06","module":"A5"},{"value":"0,0E+00","module":"B1"},{"value":"0,0E+00","module":"B2"},{"value":"0,0E+00","module":"B3"},{"value":"0,0E+00","module":"B4"},{"value":"0,0E+00","module":"B5"},{"value":"2,93E-03","module":"B6"},{"value":"0,0E+00","module":"B7"},{"value":"0,0E+00","module":"C1"},{"value":"5,66E-06","module":"C2"},{"value":"7,86E-07","module":"C3"},{"value":"2,03E-06","module":"C4"},{"value":"-1,97E-03","module":"D"}]},{"parameter":"ODP","unit":"kg CFC 11-eq.","values":[{"value":"3,04E-07","module":"A1"},{"value":"1,98E-08","module":"A2"},{"value":"1,61E-09","module":"A3"},{"value":"1,00E-08","module":"A4"},{"value":"7,37E-10","module":"A5"},{"value":"0,0E+00","module":"B1"},{"value":"0,0E+00","module":"B2"},{"value":"0,0E+00","module":"B3"},{"value":"0,0E+00","module":"B4"},{"value":"0,0E+00","module":"B5"},{"value":"2,21E-08","module":"B6"},{"value":"0,0E+00","module":"B7"},{"value":"0,0E+00","module":"C1"},{"value":"3,60E-09","module":"C2"},{"value":"5,06E-10","module":"C3"},{"value":"1,79E-09","module":"C4"},{"value":"-2,72E-03","module":"D"}]},{"parameter":"AP","unit":"mol H+-eq.","values":[{"value":"1,72E-01","module":"A1"},{"value":"6,51E-04","module":"A2"},{"value":"2,44E-05","module":"A3"},{"value":"1,27E-04","module":"A4"},{"value":"2,24E-04","module":"A5"},{"value":"0,0E+00","module":"B1"},{"value":"0,0E+00","module":"B2"},{"value":"0,0E+00","module":"B3"},{"value":"0,0E+00","module":"B4"},{"value":"0,0E+00","module":"B5"},{"value":"2,93E-04","module":"B6"},{"value":"0,0E+00","module":"B7"},{"value":"0,0E+00","module":"C1"},{"value":"4,57E-05","module":"C2"},{"value":"8,29E-05","module":"C3"},{"value":"4,79E-05","module":"C4"},{"value":"-1,09E-01","module":"D"}]},{"parameter":"POCP","unit":"kg NMVOC-eq.","values":[{"value":"4,40E-02","module":"A1"},{"value":"4,95E-04","module":"A2"},{"value":"1,68E-05","module":"A3"},{"value":"1,08E-04","module":"A4"},{"value":"7,44E-05","module":"A5"},{"value":"0,0E+00","module":"B1"},{"value":"0,0E+00","module":"B2"},{"value":"0,0E+00","module":"B3"},{"value":"0,0E+00","module":"B4"},{"value":"0,0E+00","module":"B5"},{"value":"1,50E-04","module":"B6"},{"value":"0,0E+00","module":"B7"},{"value":"0,0E+00","module":"C1"},{"value":"3,88E-05","module":"C2"},{"value":"1,03E-04","module":"C3"},{"value":"5,96E-05","module":"C4"},{"value":"-1,91E-02","module":"D"}]},{"parameter":"ADPE","unit":"kg Sb-eq.","values":[{"value":"1,51E-03","module":"A1"},{"value":"2,18E-06","module":"A2"},{"value":"1,45E-07","module":"A3"},{"value":"1,23E-06","module":"A4"},{"value":"1,83E-06","module":"A5"},{"value":"0,0E+00","module":"B1"},{"value":"0,0E+00","module":"B2"},{"value":"0,0E+00","module":"B3"},{"value":"0,0E+00","module":"B4"},{"value":"0,0E+00","module":"B5"},{"value":"1,80E-06","module":"B6"},{"value":"0,0E+00","module":"B7"},{"value":"0,0E+00","module":"C1"},{"value":"4,39E-07","module":"C2"},{"value":"2,32E-08","module":"C3"},{"value":"4,78E-08","module":"C4"},{"value":"-6,11E-04","module":"D"}]},{"parameter":"ADPF","unit":"MJ","values":[{"value":"7,71E+01","module":"A1"},{"value":"1,31E+00","module":"A2"},{"value":"3,18E-01","module":"A3"},{"value":"6,71E-01","module":"A4"},{"value":"1,92E-01","module":"A5"},{"value":"0,0E+00","module":"B1"},{"value":"0,0E+00","module":"B2"},{"value":"0,0E+00","module":"B3"},{"value":"0,0E+00","module":"B4"},{"value":"0,0E+00","module":"B5"},{"value":"5,28E+00","module":"B6"},{"value":"0,0E+00","module":"B7"},{"value":"0,0E+00","module":"C1"},{"value":"2,41E-01","module":"C2"},{"value":"4,33E-02","module":"C3"},{"value":"1,42E-01","module":"C4"},{"value":"-6,33E+00","module":"D"}]},{"parameter":"WDP","unit":"m3 world-eq.","values":[{"value":"3,04E+02","module":"A1"},{"value":"1,14E+00","module":"A2"},{"value":"2,96E+01","module":"A3"},{"value":"6,49E-01","module":"A4"},{"value":"7,11E-01","module":"A5"},{"value":"0,0E+00","module":"B1"},{"value":"0,0E+00","module":"B2"},{"value":"0,0E+00","module":"B3"},{"value":"0,0E+00","module":"B4"},{"value":"0,0E+00","module":"B5"},{"value":"5,36E+02","module":"B6"},{"value":"0,0E+00","module":"B7"},{"value":"0,0E+00","module":"C1"},{"value":"2,33E-01","module":"C2"},{"value":"9,80E-02","module":"C3"},{"value":"2,73E+00","module":"C4"},{"value":"2,89E+01","module":"D"}]},{"parameter":"EP-freshwater","unit":"kg P-eq.","values":[{"value":"1,40E-03","module":"A1"},{"value":"6,55E-07","module":"A2"},{"value":"1,84E-07","module":"A3"},{"value":"3,54E-07","module":"A4"},{"value":"1,71E-06","module":"A5"},{"value":"0,0E+00","module":"B1"},{"value":"0,0E+00","module":"B2"},{"value":"0,0E+00","module":"B3"},{"value":"0,0E+00","module":"B4"},{"value":"0,0E+00","module":"B5"},{"value":"3,05E-06","module":"B6"},{"value":"0,0E+00","module":"B7"},{"value":"0,0E+00","module":"C1"},{"value":"1,27E-07","module":"C2"},{"value":"5,07E-08","module":"C3"},{"value":"9,70E-08","module":"C4"},{"value":"-7,38E-04","module":"D"}]},{"parameter":"EP-marine","unit":"kg N-eq.","values":[{"value":"1,14E-02","module":"A1"},{"value":"1,51E-04","module":"A2"},{"value":"5,68E-06","module":"A3"},{"value":"2,52E-05","module":"A4"},{"value":"2,01E-05","module":"A5"},{"value":"0,0E+00","module":"B1"},{"value":"0,0E+00","module":"B2"},{"value":"0,0E+00","module":"B3"},{"value":"0,0E+00","module":"B4"},{"value":"0,0E+00","module":"B5"},{"value":"5,00E-05","module":"B6"},{"value":"0,0E+00","module":"B7"},{"value":"0,0E+00","module":"C1"},{"value":"9,05E-06","module":"C2"},{"value":"3,98E-05","module":"C3"},{"value":"4,31E-05","module":"C4"},{"value":"-4,58E-03","module":"D"}]},{"parameter":"EP-terrestrial","unit":"mol N-eq.","values":[{"value":"1,67E-01","module":"A1"},{"value":"1,68E-03","module":"A2"},{"value":"6,54E-05","module":"A3"},{"value":"2,82E-04","module":"A4"},{"value":"2,68E-04","module":"A5"},{"value":"0,0E+00","module":"B1"},{"value":"0,0E+00","module":"B2"},{"value":"0,0E+00","module":"B3"},{"value":"0,0E+00","module":"B4"},{"value":"0,0E+00","module":"B5"},{"value":"6,58E-04","module":"B6"},{"value":"0,0E+00","module":"B7"},{"value":"0,0E+00","module":"C1"},{"value":"1,01E-04","module":"C2"},{"value":"4,30E-04","module":"C3"},{"value":"1,92E-04","module":"C4"},{"value":"-7,05E-02","module":"D"}]},{"parameter":"GWP-IOBC","unit":"kg CO2-eq.","values":[{"value":"4,27E+00","module":"A1"},{"value":"8,90E-02","module":"A2"},{"value":"9,89E-03","module":"A3"},{"value":"4,44E-02","module":"A4"},{"value":"1,13E-02","module":"A5"},{"value":"0,0E+00","module":"B1"},{"value":"0,0E+00","module":"B2"},{"value":"0,0E+00","module":"B3"},{"value":"0,0E+00","module":"B4"},{"value":"0,0E+00","module":"B5"},{"value":"4,89E-02","module":"B6"},{"value":"0,0E+00","module":"B7"},{"value":"0,0E+00","module":"C1"},{"value":"1,59E-02","module":"C2"},{"value":"6,62E-01","module":"C3"},{"value":"3,01E-02","module":"C4"},{"value":"-3,46E-01","module":"D"}]}],"additional_environmental_impact":[{"parameter":"PM","unit":"disease incidence","values":[{"value":"4,75E-07","module":"A1"},{"value":"5,00E-09","module":"A2"},{"value":"2,40E-10","module":"A3"},{"value":"2,72E-09","module":"A4"},{"value":"7,79E-10","module":"A5"},{"value":"0,0E+00","module":"B1"},{"value":"0,0E+00","module":"B2"},{"value":"0,0E+00","module":"B3"},{"value":"0,0E+00","module":"B4"},{"value":"0,0E+00","module":"B5"},{"value":"2,11E-09","module":"B6"},{"value":"0,0E+00","module":"B7"},{"value":"0,0E+00","module":"C1"},{"value":"9,74E-10","module":"C2"},{"value":"3,25E-10","module":"C3"},{"value":"8,70E-10","module":"C4"},{"value":"-2,36E-07","module":"D"}]},{"parameter":"ETP-fw","unit":"CTUe","values":[{"value":"2,02E+03","module":"A1"},{"value":"9,45E-01","module":"A2"},{"value":"1,86E-01","module":"A3"},{"value":"4,97E-01","module":"A4"},{"value":"2,61E+00","module":"A5"},{"value":"0,0E+00","module":"B1"},{"value":"0,0E+00","module":"B2"},{"value":"0,0E+00","module":"B3"},{"value":"0,0E+00","module":"B4"},{"value":"0,0E+00","module":"B5"},{"value":"2,79E+00","module":"B6"},{"value":"0,0E+00","module":"B7"},{"value":"0,0E+00","module":"C1"},{"value":"1,78E-01","module":"C2"},{"value":"1,29E-01","module":"C3"},{"value":"1,63E+02","module":"C4"},{"value":"-1,01E+03","module":"D"}]},{"parameter":"HTP-c","unit":"CTUh","values":[{"value":"3,58E-08","module":"A1"},{"value":"0,0E+00","module":"A2"},{"value":"5,00E-12","module":"A3"},{"value":"0,0E+00","module":"A4"},{"value":"4,50E-11","module":"A5"},{"value":"0,0E+00","module":"B1"},{"value":"0,0E+00","module":"B2"},{"value":"0,0E+00","module":"B3"},{"value":"0,0E+00","module":"B4"},{"value":"0,0E+00","module":"B5"},{"value":"8,00E-11","module":"B6"},{"value":"0,0E+00","module":"B7"},{"value":"0,0E+00","module":"C1"},{"value":"0,0E+00","module":"C2"},{"value":"1,50E-11","module":"C3"},{"value":"9,00E-12","module":"C4"},{"value":"-1,42E-08","module":"D"}]},{"parameter":"HTP-nc","unit":"CTUh","values":[{"value":"2,73E-06","module":"A1"},{"value":"1,05E-09","module":"A2"},{"value":"1,47E-10","module":"A3"},{"value":"5,43E-10","module":"A4"},{"value":"3,32E-09","module":"A5"},{"value":"0,0E+00","module":"B1"},{"value":"0,0E+00","module":"B2"},{"value":"0,0E+00","module":"B3"},{"value":"0,0E+00","module":"B4"},{"value":"0,0E+00","module":"B5"},{"value":"1,93E-09","module":"B6"},{"value":"0,0E+00","module":"B7"},{"value":"0,0E+00","module":"C1"},{"value":"1,95E-10","module":"C2"},{"value":"5,55E-10","module":"C3"},{"value":"1,82E-10","module":"C4"},{"value":"-1,22E-06","module":"D"}]},{"parameter":"SQP","unit":"unitless","values":[{"value":"4,02E+01","module":"A1"},{"value":"8,22E-01","module":"A2"},{"value":"1,47E-01","module":"A3"},{"value":"4,69E-01","module":"A4"},{"value":"6,88E-02","module":"A5"},{"value":"0,0E+00","module":"B1"},{"value":"0,0E+00","module":"B2"},{"value":"0,0E+00","module":"B3"},{"value":"0,0E+00","module":"B4"},{"value":"0,0E+00","module":"B5"},{"value":"2,34E+00","module":"B6"},{"value":"0,0E+00","module":"B7"},{"value":"0,0E+00","module":"C1"},{"value":"1,68E-01","module":"C2"},{"value":"5,25E-03","module":"C3"},{"value":"3,53E-01","module":"C4"},{"value":"-1,63E+01","module":"D"}]},{"parameter":"IRP","unit":"kBq U235-eq.","values":[{"value":"2,54E-01","module":"A1"},{"value":"5,73E-03","module":"A2"},{"value":"1,01E-02","module":"A3"},{"value":"2,93E-03","module":"A4"},{"value":"5,21E-04","module":"A5"},{"value":"0,0E+00","module":"B1"},{"value":"0,0E+00","module":"B2"},{"value":"0,0E+00","module":"B3"},{"value":"0,0E+00","module":"B4"},{"value":"0,0E+00","module":"B5"},{"value":"1,81E-01","module":"B6"},{"value":"0,0E+00","module":"B7"},{"value":"0,0E+00","module":"C1"},{"value":"1,05E-03","module":"C2"},{"value":"7,32E-05","module":"C3"},{"value":"8,48E-04","module":"C4"},{"value":"-1,06E-02","module":"D"}]}],"resource_use":[{"parameter":"PERE","unit":"MJ","values":[{"value":"1,14E+01","module":"A1"},{"value":"1,74E-02","module":"A2"},{"value":"1,41E-01","module":"A3"},{"value":"9,60E-03","module":"A4"},{"value":"1,69E-02","module":"A5"},{"value":"0,0E+00","module":"B1"},{"value":"0,0E+00","module":"B2"},{"value":"0,0E+00","module":"B3"},{"value":"0,0E+00","module":"B4"},{"value":"0,0E+00","module":"B5"},{"value":"2,54E+00","module":"B6"},{"value":"0,0E+00","module":"B7"},{"value":"0,0E+00","module":"C1"},{"value":"3,44E-03","module":"C2"},{"value":"1,27E-03","module":"C3"},{"value":"1,48E-02","module":"C4"},{"value":"-5,62E+00","module":"D"}]},{"parameter":"PERM","unit":"MJ","values":[{"value":"2,78E-01","module":"A1"},{"value":"0,0E+00","module":"A2"},{"value":"0,0E+00","module":"A3"},{"value":"0,0E+00","module":"A4"},{"value":"-6,18E-01","module":"A5"},{"value":"0,0E+00","module":"B1"},{"value":"0,0E+00","module":"B2"},{"value":"0,0E+00","module":"B3"},{"value":"0,0E+00","module":"B4"},{"value":"0,0E+00","module":"B5"},{"value":"0,0E+00","module":"B6"},{"value":"0,0E+00","module":"B7"},{"value":"0,0E+00","module":"C1"},{"value":"0,0E+00","module":"C2"},{"value":"0,0E+00","module":"C3"},{"value":"0,0E+00","module":"C4"},{"value":"0,0E+00","module":"D"}]},{"parameter":"PERT","unit":"MJ","values":[{"value":"1,17E+01","module":"A1"},{"value":"1,74E-02","module":"A2"},{"value":"1,41E-01","module":"A3"},{"value":"9,60E-03","module":"A4"},{"value":"-6,01E-01","module":"A5"},{"value":"0,0E+00","module":"B1"},{"value":"0,0E+00","module":"B2"},{"value":"0,0E+00","module":"B3"},{"value":"0,0E+00","module":"B4"},{"value":"0,0E+00","module":"B5"},{"value":"2,54E+00","module":"B6"},{"value":"0,0E+00","module":"B7"},{"value":"0,0E+00","module":"C1"},{"value":"3,44E-03","module":"C2"},{"value":"1,27E-03","module":"C3"},{"value":"1,48E-02","module":"C4"},{"value":"-5,62E+00","module":"D"}]},{"parameter":"PENRE","unit":"MJ","values":[{"value":"5,89E+01","module":"A1"},{"value":"1,31E+00","module":"A2"},{"value":"3,18E-01","module":"A3"},{"value":"6,71E-01","module":"A4"},{"value":"1,27E-01","module":"A5"},{"value":"0,0E+00","module":"B1"},{"value":"0,0E+00","module":"B2"},{"value":"0,0E+00","module":"B3"},{"value":"0,0E+00","module":"B4"},{"value":"0,0E+00","module":"B5"},{"value":"5,29E+00","module":"B6"},{"value":"0,0E+00","module":"B7"},{"value":"0,0E+00","module":"C1"},{"value":"2,41E-01","module":"C2"},{"value":"4,33E-02","module":"C3"},{"value":"1,42E-01","module":"C4"},{"value":"-6,33E+00","module":"D"}]},{"parameter":"PENRM","unit":"MJ","values":[{"value":"2,02E+01","module":"A1"},{"value":"0,0E+00","module":"A2"},{"value":"0,0E+00","module":"A3"},{"value":"0,0E+00","module":"A4"},{"value":"1,75E-03","module":"A5"},{"value":"0,0E+00","module":"B1"},{"value":"0,0E+00","module":"B2"},{"value":"0,0E+00","module":"B3"},{"value":"0,0E+00","module":"B4"},{"value":"0,0E+00","module":"B5"},{"value":"0,0E+00","module":"B6"},{"value":"0,0E+00","module":"B7"},{"value":"0,0E+00","module":"C1"},{"value":"0,0E+00","module":"C2"},{"value":"-1,86E+01","module":"C3"},{"value":"0,0E+00","module":"C4"},{"value":"0,0E+00","module":"D"}]},{"parameter":"PENRT","unit":"MJ","values":[{"value":"7,91E+01","module":"A1"},{"value":"1,31E+00","module":"A2"},{"value":"3,18E-01","module":"A3"},{"value":"6,71E-01","module":"A4"},{"value":"1,29E-01","module":"A5"},{"value":"0,0E+00","module":"B1"},{"value":"0,0E+00","module":"B2"},{"value":"0,0E+00","module":"B3"},{"value":"0,0E+00","module":"B4"},{"value":"0,0E+00","module":"B5"},{"value":"5,29E+00","module":"B6"},{"value":"0,0E+00","module":"B7"},{"value":"0,0E+00","module":"C1"},{"value":"2,41E-01","module":"C2"},{"value":"-1,86E+01","module":"C3"},{"value":"1,42E-01","module":"C4"},{"value":"-6,33E+00","module":"D"}]},{"parameter":"SM","unit":"kg","values":[{"value":"1,27E-01","module":"A1"},{"value":"0,0E+00","module":"A2"},{"value":"1,83E-06","module":"A3"},{"value":"0,0E+00","module":"A4"},{"value":"2,73E-02","module":"A5"},{"value":"0,0E+00","module":"B1"},{"value":"0,0E+00","module":"B2"},{"value":"0,0E+00","module":"B3"},{"value":"0,0E+00","module":"B4"},{"value":"0,0E+00","module":"B5"},{"value":"0,0E+00","module":"B6"},{"value":"0,0E+00","module":"B7"},{"value":"0,0E+00","module":"C1"},{"value":"0,0E+00","module":"C2"},{"value":"0,0E+00","module":"C3"},{"value":"0,0E+00","module":"C4"},{"value":"1,90E-01","module":"D"}]},{"parameter":"RSF","unit":"MJ","values":[{"value":"3,40E-01","module":"A1"},{"value":"6,13E-04","module":"A2"},{"value":"5,58E-04","module":"A3"},{"value":"3,43E-04","module":"A4"},{"value":"5,09E-04","module":"A5"},{"value":"0,0E+00","module":"B1"},{"value":"0,0E+00","module":"B2"},{"value":"0,0E+00","module":"B3"},{"value":"0,0E+00","module":"B4"},{"value":"0,0E+00","module":"B5"},{"value":"9,84E-03","module":"B6"},{"value":"0,0E+00","module":"B7"},{"value":"0,0E+00","module":"C1"},{"value":"1,23E-04","module":"C2"},{"value":"3,59E-05","module":"C3"},{"value":"3,07E-04","module":"C4"},{"value":"1,75E-02","module":"D"}]},{"parameter":"NRSF","unit":"MJ","values":[{"value":"1,51E-02","module":"A1"},{"value":"2,10E-03","module":"A2"},{"value":"1,77E-03","module":"A3"},{"value":"1,23E-03","module":"A4"},{"value":"1,61E-04","module":"A5"},{"value":"0,0E+00","module":"B1"},{"value":"0,0E+00","module":"B2"},{"value":"0,0E+00","module":"B3"},{"value":"0,0E+00","module":"B4"},{"value":"0,0E+00","module":"B5"},{"value":"3,11E-02","module":"B6"},{"value":"0,0E+00","module":"B7"},{"value":"0,0E+00","module":"C1"},{"value":"4,40E-04","module":"C2"},{"value":"0,0E+00","module":"C3"},{"value":"8,65E-04","module":"C4"},{"value":"-1,56E-01","module":"D"}]},{"parameter":"FW","unit":"m3","values":[{"value":"7,70E-02","module":"A1"},{"value":"1,31E-04","module":"A2"},{"value":"3,28E-04","module":"A3"},{"value":"7,17E-05","module":"A4"},{"value":"1,34E-04","module":"A5"},{"value":"0,0E+00","module":"B1"},{"value":"0,0E+00","module":"B2"},{"value":"0,0E+00","module":"B3"},{"value":"0,0E+00","module":"B4"},{"value":"0,0E+00","module":"B5"},{"value":"5,77E-03","module":"B6"},{"value":"0,0E+00","module":"B7"},{"value":"0,0E+00","module":"C1"},{"value":"2,57E-05","module":"C2"},{"value":"1,22E-04","module":"C3"},{"value":"1,81E-04","module":"C4"},{"value":"-1,98E-02","module":"D"}]}],"end_of_life_waste":[{"parameter":"HWD","unit":"kg","values":[{"value":"5,16E-02","module":"A1"},{"value":"6,59E-05","module":"A2"},{"value":"3,48E-04","module":"A3"},{"value":"3,46E-05","module":"A4"},{"value":"9,83E-05","module":"A5"},{"value":"0,0E+00","module":"B1"},{"value":"0,0E+00","module":"B2"},{"value":"0,0E+00","module":"B3"},{"value":"0,0E+00","module":"B4"},{"value":"0,0E+00","module":"B5"},{"value":"2,76E-04","module":"B6"},{"value":"0,0E+00","module":"B7"},{"value":"0,0E+00","module":"C1"},{"value":"1,24E-05","module":"C2"},{"value":"0,0E+00","module":"C3"},{"value":"1,64E-02","module":"C4"},{"value":"-7,38E-03","module":"D"}]},{"parameter":"NHWD","unit":"kg","values":[{"value":"1,44E+00","module":"A1"},{"value":"5,60E-02","module":"A2"},{"value":"1,08E-01","module":"A3"},{"value":"3,26E-02","module":"A4"},{"value":"5,06E-02","module":"A5"},{"value":"0,0E+00","module":"B1"},{"value":"0,0E+00","module":"B2"},{"value":"0,0E+00","module":"B3"},{"value":"0,0E+00","module":"B4"},{"value":"0,0E+00","module":"B5"},{"value":"1,74E-02","module":"B6"},{"value":"0,0E+00","module":"B7"},{"value":"0,0E+00","module":"C1"},{"value":"1,17E-02","module":"C2"},{"value":"0,0E+00","module":"C3"},{"value":"4,91E-01","module":"C4"},{"value":"-3,25E-01","module":"D"}]},{"parameter":"RWD","unit":"kg","values":[{"value":"2,32E-04","module":"A1"},{"value":"8,98E-06","module":"A2"},{"value":"4,42E-06","module":"A3"},{"value":"4,57E-06","module":"A4"},{"value":"4,08E-07","module":"A5"},{"value":"0,0E+00","module":"B1"},{"value":"0,0E+00","module":"B2"},{"value":"0,0E+00","module":"B3"},{"value":"0,0E+00","module":"B4"},{"value":"0,0E+00","module":"B5"},{"value":"7,96E-05","module":"B6"},{"value":"0,0E+00","module":"B7"},{"value":"0,0E+00","module":"C1"},{"value":"1,64E-06","module":"C2"},{"value":"0,0E+00","module":"C3"},{"value":"9,66E-07","module":"C4"},{"value":"-9,31E-06","module":"D"}]}],"end_of_life_flow":[{"parameter":"CRU","unit":"kg","values":[{"value":"0,0E+00","module":"A1"},{"value":"0,0E+00","module":"A2"},{"value":"0,0E+00","module":"A3"},{"value":"0,0E+00","module":"A4"},{"value":"0,0E+00","module":"A5"},{"value":"0,0E+00","module":"B1"},{"value":"0,0E+00","module":"B2"},{"value":"0,0E+00","module":"B3"},{"value":"0,0E+00","module":"B4"},{"value":"0,0E+00","module":"B5"},{"value":"0,0E+00","module":"B6"},{"value":"0,0E+00","module":"B7"},{"value":"0,0E+00","module":"C1"},{"value":"0,0E+00","module":"C2"},{"value":"0,0E+00","module":"C3"},{"value":"0,0E+00","module":"C4"},{"value":"0,0E+00","module":"D"}]},{"parameter":"MFR","unit":"kg","values":[{"value":"0,0E+00","module":"A1"},{"value":"0,0E+00","module":"A2"},{"value":"1,13E-01","module":"A3"},{"value":"0,0E+00","module":"A4"},{"value":"7,22E-04","module":"A5"},{"value":"0,0E+00","module":"B1"},{"value":"0,0E+00","module":"B2"},{"value":"0,0E+00","module":"B3"},{"value":"0,0E+00","module":"B4"},{"value":"0,0E+00","module":"B5"},{"value":"0,0E+00","module":"B6"},{"value":"0,0E+00","module":"B7"},{"value":"0,0E+00","module":"C1"},{"value":"0,0E+00","module":"C2"},{"value":"3,96E-01","module":"C3"},{"value":"1,97E-05","module":"C4"},{"value":"-7,43E-03","module":"D"}]},{"parameter":"MER","unit":"kg","values":[{"value":"0,0E+00","module":"A1"},{"value":"0,0E+00","module":"A2"},{"value":"2,82E-03","module":"A3"},{"value":"0,0E+00","module":"A4"},{"value":"4,80E-02","module":"A5"},{"value":"0,0E+00","module":"B1"},{"value":"0,0E+00","module":"B2"},{"value":"0,0E+00","module":"B3"},{"value":"0,0E+00","module":"B4"},{"value":"0,0E+00","module":"B5"},{"value":"0,0E+00","module":"B6"},{"value":"0,0E+00","module":"B7"},{"value":"0,0E+00","module":"C1"},{"value":"0,0E+00","module":"C2"},{"value":"2,19E-01","module":"C3"},{"value":"4,81E-07","module":"C4"},{"value":"-9,78E-04","module":"D"}]},{"parameter":"EEE","unit":"MJ","values":[{"value":"0,0E+00","module":"A1"},{"value":"0,0E+00","module":"A2"},{"value":"3,83E-03","module":"A3"},{"value":"0,0E+00","module":"A4"},{"value":"3,43E-02","module":"A5"},{"value":"0,0E+00","module":"B1"},{"value":"0,0E+00","module":"B2"},{"value":"0,0E+00","module":"B3"},{"value":"0,0E+00","module":"B4"},{"value":"0,0E+00","module":"B5"},{"value":"0,0E+00","module":"B6"},{"value":"0,0E+00","module":"B7"},{"value":"0,0E+00","module":"C1"},{"value":"0,0E+00","module":"C2"},{"value":"4,25E-01","module":"C3"},{"value":"3,12E-05","module":"C4"},{"value":"-2,40E-03","module":"D"}]},{"parameter":"EET","unit":"MJ","values":[{"value":"0,0E+00","module":"A1"},{"value":"0,0E+00","module":"A2"},{"value":"5,79E-02","module":"A3"},{"value":"0,0E+00","module":"A4"},{"value":"5,20E-01","module":"A5"},{"value":"0,0E+00","module":"B1"},{"value":"0,0E+00","module":"B2"},{"value":"0,0E+00","module":"B3"},{"value":"0,0E+00","module":"B4"},{"value":"0,0E+00","module":"B5"},{"value":"0,0E+00","module":"B6"},{"value":"0,0E+00","module":"B7"},{"value":"0,0E+00","module":"C1"},{"value":"0,0E+00","module":"C2"},{"value":"6,44E+00","module":"C3"},{"value":"4,72E-04","module":"C4"},{"value":"-3,63E-02","module":"D"}]}]}