{"product_name":"RXQ 5G6 0,6/1kV","epd_id":"NEPD-8804-8474","compliance":["EN 15804+A2","ISO 14025","ISO 21930"],"producer_name":"Amokabel AB","environmental_impact":[{"parameter":"GWP-total","unit":"kg CO2-eq.","values":[{"value":"1,78E+00","module":"A1"},{"value":"4,92E-02","module":"A2"},{"value":"5,24E-03","module":"A3"},{"value":"1,97E-02","module":"A4"},{"value":"4,44E-02","module":"A5"},{"value":"0,0E+00","module":"B1"},{"value":"0,0E+00","module":"B2"},{"value":"0,0E+00","module":"B3"},{"value":"0,0E+00","module":"B4"},{"value":"0,0E+00","module":"B5"},{"value":"1,33E-01","module":"B6"},{"value":"0,0E+00","module":"B7"},{"value":"0,0E+00","module":"C1"},{"value":"7,50E-03","module":"C2"},{"value":"4,23E-01","module":"C3"},{"value":"1,76E-02","module":"C4"},{"value":"-2,58E-01","module":"D"}]},{"parameter":"GWP-fossil","unit":"kg CO2-eq.","values":[{"value":"1,76E+00","module":"A1"},{"value":"4,91E-02","module":"A2"},{"value":"5,03E-03","module":"A3"},{"value":"1,97E-02","module":"A4"},{"value":"1,07E-02","module":"A5"},{"value":"0,0E+00","module":"B1"},{"value":"0,0E+00","module":"B2"},{"value":"0,0E+00","module":"B3"},{"value":"0,0E+00","module":"B4"},{"value":"0,0E+00","module":"B5"},{"value":"1,23E-01","module":"B6"},{"value":"0,0E+00","module":"B7"},{"value":"0,0E+00","module":"C1"},{"value":"7,49E-03","module":"C2"},{"value":"4,23E-01","module":"C3"},{"value":"1,76E-02","module":"C4"},{"value":"-2,56E-01","module":"D"}]},{"parameter":"GWP-biogenic","unit":"kg CO2-eq.","values":[{"value":"1,42E-02","module":"A1"},{"value":"1,90E-05","module":"A2"},{"value":"1,04E-04","module":"A3"},{"value":"8,14E-06","module":"A4"},{"value":"3,37E-02","module":"A5"},{"value":"0,0E+00","module":"B1"},{"value":"0,0E+00","module":"B2"},{"value":"0,0E+00","module":"B3"},{"value":"0,0E+00","module":"B4"},{"value":"0,0E+00","module":"B5"},{"value":"2,50E-03","module":"B6"},{"value":"0,0E+00","module":"B7"},{"value":"0,0E+00","module":"C1"},{"value":"3,10E-06","module":"C2"},{"value":"3,42E-06","module":"C3"},{"value":"1,57E-06","module":"C4"},{"value":"-1,13E-03","module":"D"}]},{"parameter":"GWP-luluc","unit":"kg CO2-eq.","values":[{"value":"1,55E-03","module":"A1"},{"value":"1,97E-05","module":"A2"},{"value":"1,11E-04","module":"A3"},{"value":"7,00E-06","module":"A4"},{"value":"7,15E-06","module":"A5"},{"value":"0,0E+00","module":"B1"},{"value":"0,0E+00","module":"B2"},{"value":"0,0E+00","module":"B3"},{"value":"0,0E+00","module":"B4"},{"value":"0,0E+00","module":"B5"},{"value":"7,98E-03","module":"B6"},{"value":"0,0E+00","module":"B7"},{"value":"0,0E+00","module":"C1"},{"value":"2,67E-06","module":"C2"},{"value":"5,02E-07","module":"C3"},{"value":"8,81E-07","module":"C4"},{"value":"-1,07E-03","module":"D"}]},{"parameter":"ODP","unit":"kg CFC 11-eq.","values":[{"value":"1,15E-07","module":"A1"},{"value":"1,09E-08","module":"A2"},{"value":"1,02E-09","module":"A3"},{"value":"4,45E-09","module":"A4"},{"value":"6,35E-10","module":"A5"},{"value":"0,0E+00","module":"B1"},{"value":"0,0E+00","module":"B2"},{"value":"0,0E+00","module":"B3"},{"value":"0,0E+00","module":"B4"},{"value":"0,0E+00","module":"B5"},{"value":"6,03E-08","module":"B6"},{"value":"0,0E+00","module":"B7"},{"value":"0,0E+00","module":"C1"},{"value":"1,70E-09","module":"C2"},{"value":"3,24E-10","module":"C3"},{"value":"8,46E-10","module":"C4"},{"value":"-1,74E-03","module":"D"}]},{"parameter":"AP","unit":"mol H+-eq.","values":[{"value":"6,26E-02","module":"A1"},{"value":"3,91E-04","module":"A2"},{"value":"1,50E-05","module":"A3"},{"value":"5,65E-05","module":"A4"},{"value":"2,19E-04","module":"A5"},{"value":"0,0E+00","module":"B1"},{"value":"0,0E+00","module":"B2"},{"value":"0,0E+00","module":"B3"},{"value":"0,0E+00","module":"B4"},{"value":"0,0E+00","module":"B5"},{"value":"8,00E-04","module":"B6"},{"value":"0,0E+00","module":"B7"},{"value":"0,0E+00","module":"C1"},{"value":"2,15E-05","module":"C2"},{"value":"5,29E-05","module":"C3"},{"value":"2,23E-05","module":"C4"},{"value":"-3,92E-02","module":"D"}]},{"parameter":"POCP","unit":"kg NMVOC-eq.","values":[{"value":"1,67E-02","module":"A1"},{"value":"2,96E-04","module":"A2"},{"value":"9,68E-06","module":"A3"},{"value":"4,79E-05","module":"A4"},{"value":"6,84E-05","module":"A5"},{"value":"0,0E+00","module":"B1"},{"value":"0,0E+00","module":"B2"},{"value":"0,0E+00","module":"B3"},{"value":"0,0E+00","module":"B4"},{"value":"0,0E+00","module":"B5"},{"value":"4,09E-04","module":"B6"},{"value":"0,0E+00","module":"B7"},{"value":"0,0E+00","module":"C1"},{"value":"1,83E-05","module":"C2"},{"value":"6,58E-05","module":"C3"},{"value":"2,86E-05","module":"C4"},{"value":"-6,93E-03","module":"D"}]},{"parameter":"ADPE","unit":"kg Sb-eq.","values":[{"value":"5,42E-04","module":"A1"},{"value":"1,18E-06","module":"A2"},{"value":"8,98E-08","module":"A3"},{"value":"5,43E-07","module":"A4"},{"value":"1,82E-06","module":"A5"},{"value":"0,0E+00","module":"B1"},{"value":"0,0E+00","module":"B2"},{"value":"0,0E+00","module":"B3"},{"value":"0,0E+00","module":"B4"},{"value":"0,0E+00","module":"B5"},{"value":"4,92E-06","module":"B6"},{"value":"0,0E+00","module":"B7"},{"value":"0,0E+00","module":"C1"},{"value":"2,07E-07","module":"C2"},{"value":"1,48E-08","module":"C3"},{"value":"2,24E-08","module":"C4"},{"value":"-2,18E-04","module":"D"}]},{"parameter":"ADPF","unit":"MJ","values":[{"value":"3,66E+01","module":"A1"},{"value":"7,24E-01","module":"A2"},{"value":"2,13E-01","module":"A3"},{"value":"2,97E-01","module":"A4"},{"value":"1,84E-01","module":"A5"},{"value":"0,0E+00","module":"B1"},{"value":"0,0E+00","module":"B2"},{"value":"0,0E+00","module":"B3"},{"value":"0,0E+00","module":"B4"},{"value":"0,0E+00","module":"B5"},{"value":"1,44E+01","module":"B6"},{"value":"0,0E+00","module":"B7"},{"value":"0,0E+00","module":"C1"},{"value":"1,13E-01","module":"C2"},{"value":"2,77E-02","module":"C3"},{"value":"6,59E-02","module":"C4"},{"value":"-2,41E+00","module":"D"}]},{"parameter":"WDP","unit":"m3 world-eq.","values":[{"value":"1,20E+02","module":"A1"},{"value":"6,17E-01","module":"A2"},{"value":"2,03E+01","module":"A3"},{"value":"2,88E-01","module":"A4"},{"value":"7,00E-01","module":"A5"},{"value":"0,0E+00","module":"B1"},{"value":"0,0E+00","module":"B2"},{"value":"0,0E+00","module":"B3"},{"value":"0,0E+00","module":"B4"},{"value":"0,0E+00","module":"B5"},{"value":"1,46E+03","module":"B6"},{"value":"0,0E+00","module":"B7"},{"value":"0,0E+00","module":"C1"},{"value":"1,10E-01","module":"C2"},{"value":"6,26E-02","module":"C3"},{"value":"1,11E+00","module":"C4"},{"value":"8,46E+00","module":"D"}]},{"parameter":"EP-freshwater","unit":"kg P-eq.","values":[{"value":"5,06E-04","module":"A1"},{"value":"3,58E-07","module":"A2"},{"value":"1,23E-07","module":"A3"},{"value":"1,57E-07","module":"A4"},{"value":"1,70E-06","module":"A5"},{"value":"0,0E+00","module":"B1"},{"value":"0,0E+00","module":"B2"},{"value":"0,0E+00","module":"B3"},{"value":"0,0E+00","module":"B4"},{"value":"0,0E+00","module":"B5"},{"value":"8,31E-06","module":"B6"},{"value":"0,0E+00","module":"B7"},{"value":"0,0E+00","module":"C1"},{"value":"5,99E-08","module":"C2"},{"value":"3,24E-08","module":"C3"},{"value":"4,27E-08","module":"C4"},{"value":"-2,65E-04","module":"D"}]},{"parameter":"EP-marine","unit":"kg N-eq.","values":[{"value":"4,23E-03","module":"A1"},{"value":"9,16E-05","module":"A2"},{"value":"3,26E-06","module":"A3"},{"value":"1,12E-05","module":"A4"},{"value":"1,79E-05","module":"A5"},{"value":"0,0E+00","module":"B1"},{"value":"0,0E+00","module":"B2"},{"value":"0,0E+00","module":"B3"},{"value":"0,0E+00","module":"B4"},{"value":"0,0E+00","module":"B5"},{"value":"1,36E-04","module":"B6"},{"value":"0,0E+00","module":"B7"},{"value":"0,0E+00","module":"C1"},{"value":"4,26E-06","module":"C2"},{"value":"2,54E-05","module":"C3"},{"value":"2,46E-05","module":"C4"},{"value":"-1,66E-03","module":"D"}]},{"parameter":"EP-terrestrial","unit":"mol N-eq.","values":[{"value":"6,14E-02","module":"A1"},{"value":"1,02E-03","module":"A2"},{"value":"3,86E-05","module":"A3"},{"value":"1,25E-04","module":"A4"},{"value":"2,44E-04","module":"A5"},{"value":"0,0E+00","module":"B1"},{"value":"0,0E+00","module":"B2"},{"value":"0,0E+00","module":"B3"},{"value":"0,0E+00","module":"B4"},{"value":"0,0E+00","module":"B5"},{"value":"1,79E-03","module":"B6"},{"value":"0,0E+00","module":"B7"},{"value":"0,0E+00","module":"C1"},{"value":"4,77E-05","module":"C2"},{"value":"2,75E-04","module":"C3"},{"value":"8,90E-05","module":"C4"},{"value":"-2,55E-02","module":"D"}]},{"parameter":"GWP-IOBC","unit":"kg CO2-eq.","values":[{"value":"1,77E+00","module":"A1"},{"value":"4,92E-02","module":"A2"},{"value":"5,23E-03","module":"A3"},{"value":"1,97E-02","module":"A4"},{"value":"1,07E-02","module":"A5"},{"value":"0,0E+00","module":"B1"},{"value":"0,0E+00","module":"B2"},{"value":"0,0E+00","module":"B3"},{"value":"0,0E+00","module":"B4"},{"value":"0,0E+00","module":"B5"},{"value":"1,33E-01","module":"B6"},{"value":"0,0E+00","module":"B7"},{"value":"0,0E+00","module":"C1"},{"value":"7,50E-03","module":"C2"},{"value":"4,23E-01","module":"C3"},{"value":"1,79E-02","module":"C4"},{"value":"-1,34E-01","module":"D"}]}],"additional_environmental_impact":[{"parameter":"PM","unit":"disease incidence","values":[{"value":"1,77E-07","module":"A1"},{"value":"2,72E-09","module":"A2"},{"value":"1,38E-10","module":"A3"},{"value":"1,20E-09","module":"A4"},{"value":"7,16E-10","module":"A5"},{"value":"0,0E+00","module":"B1"},{"value":"0,0E+00","module":"B2"},{"value":"0,0E+00","module":"B3"},{"value":"0,0E+00","module":"B4"},{"value":"0,0E+00","module":"B5"},{"value":"5,76E-09","module":"B6"},{"value":"0,0E+00","module":"B7"},{"value":"0,0E+00","module":"C1"},{"value":"4,59E-10","module":"C2"},{"value":"2,08E-10","module":"C3"},{"value":"4,14E-10","module":"C4"},{"value":"-8,98E-08","module":"D"}]},{"parameter":"ETP-fw","unit":"CTUe","values":[{"value":"7,24E+02","module":"A1"},{"value":"5,18E-01","module":"A2"},{"value":"1,21E-01","module":"A3"},{"value":"2,20E-01","module":"A4"},{"value":"2,60E+00","module":"A5"},{"value":"0,0E+00","module":"B1"},{"value":"0,0E+00","module":"B2"},{"value":"0,0E+00","module":"B3"},{"value":"0,0E+00","module":"B4"},{"value":"0,0E+00","module":"B5"},{"value":"7,60E+00","module":"B6"},{"value":"0,0E+00","module":"B7"},{"value":"0,0E+00","module":"C1"},{"value":"8,40E-02","module":"C2"},{"value":"8,26E-02","module":"C3"},{"value":"5,85E+01","module":"C4"},{"value":"-3,60E+02","module":"D"}]},{"parameter":"HTP-c","unit":"CTUh","values":[{"value":"1,28E-08","module":"A1"},{"value":"0,0E+00","module":"A2"},{"value":"3,00E-12","module":"A3"},{"value":"0,0E+00","module":"A4"},{"value":"4,40E-11","module":"A5"},{"value":"0,0E+00","module":"B1"},{"value":"0,0E+00","module":"B2"},{"value":"0,0E+00","module":"B3"},{"value":"0,0E+00","module":"B4"},{"value":"0,0E+00","module":"B5"},{"value":"2,19E-10","module":"B6"},{"value":"0,0E+00","module":"B7"},{"value":"0,0E+00","module":"C1"},{"value":"0,0E+00","module":"C2"},{"value":"1,00E-11","module":"C3"},{"value":"3,00E-12","module":"C4"},{"value":"-5,09E-09","module":"D"}]},{"parameter":"HTP-nc","unit":"CTUh","values":[{"value":"9,77E-07","module":"A1"},{"value":"5,74E-10","module":"A2"},{"value":"9,10E-11","module":"A3"},{"value":"2,41E-10","module":"A4"},{"value":"3,28E-09","module":"A5"},{"value":"0,0E+00","module":"B1"},{"value":"0,0E+00","module":"B2"},{"value":"0,0E+00","module":"B3"},{"value":"0,0E+00","module":"B4"},{"value":"0,0E+00","module":"B5"},{"value":"5,27E-09","module":"B6"},{"value":"0,0E+00","module":"B7"},{"value":"0,0E+00","module":"C1"},{"value":"9,20E-11","module":"C2"},{"value":"3,54E-10","module":"C3"},{"value":"7,90E-11","module":"C4"},{"value":"-4,35E-07","module":"D"}]},{"parameter":"SQP","unit":"unitless","values":[{"value":"1,48E+01","module":"A1"},{"value":"4,45E-01","module":"A2"},{"value":"9,71E-02","module":"A3"},{"value":"2,08E-01","module":"A4"},{"value":"6,46E-02","module":"A5"},{"value":"0,0E+00","module":"B1"},{"value":"0,0E+00","module":"B2"},{"value":"0,0E+00","module":"B3"},{"value":"0,0E+00","module":"B4"},{"value":"0,0E+00","module":"B5"},{"value":"6,38E+00","module":"B6"},{"value":"0,0E+00","module":"B7"},{"value":"0,0E+00","module":"C1"},{"value":"7,93E-02","module":"C2"},{"value":"3,36E-03","module":"C3"},{"value":"1,83E-01","module":"C4"},{"value":"-6,83E+00","module":"D"}]},{"parameter":"IRP","unit":"kBq U235-eq.","values":[{"value":"9,81E-02","module":"A1"},{"value":"3,16E-03","module":"A2"},{"value":"6,92E-03","module":"A3"},{"value":"1,30E-03","module":"A4"},{"value":"4,94E-04","module":"A5"},{"value":"0,0E+00","module":"B1"},{"value":"0,0E+00","module":"B2"},{"value":"0,0E+00","module":"B3"},{"value":"0,0E+00","module":"B4"},{"value":"0,0E+00","module":"B5"},{"value":"4,94E-01","module":"B6"},{"value":"0,0E+00","module":"B7"},{"value":"0,0E+00","module":"C1"},{"value":"4,95E-04","module":"C2"},{"value":"4,67E-05","module":"C3"},{"value":"3,77E-04","module":"C4"},{"value":"-4,75E-03","module":"D"}]}],"resource_use":[{"parameter":"PERE","unit":"MJ","values":[{"value":"4,27E+00","module":"A1"},{"value":"9,50E-03","module":"A2"},{"value":"9,65E-02","module":"A3"},{"value":"4,26E-03","module":"A4"},{"value":"1,68E-02","module":"A5"},{"value":"0,0E+00","module":"B1"},{"value":"0,0E+00","module":"B2"},{"value":"0,0E+00","module":"B3"},{"value":"0,0E+00","module":"B4"},{"value":"0,0E+00","module":"B5"},{"value":"6,92E+00","module":"B6"},{"value":"0,0E+00","module":"B7"},{"value":"0,0E+00","module":"C1"},{"value":"1,62E-03","module":"C2"},{"value":"8,13E-04","module":"C3"},{"value":"6,00E-03","module":"C4"},{"value":"-2,94E+00","module":"D"}]},{"parameter":"PERM","unit":"MJ","values":[{"value":"1,39E-01","module":"A1"},{"value":"0,0E+00","module":"A2"},{"value":"0,0E+00","module":"A3"},{"value":"0,0E+00","module":"A4"},{"value":"-3,08E-01","module":"A5"},{"value":"0,0E+00","module":"B1"},{"value":"0,0E+00","module":"B2"},{"value":"0,0E+00","module":"B3"},{"value":"0,0E+00","module":"B4"},{"value":"0,0E+00","module":"B5"},{"value":"0,0E+00","module":"B6"},{"value":"0,0E+00","module":"B7"},{"value":"0,0E+00","module":"C1"},{"value":"0,0E+00","module":"C2"},{"value":"0,0E+00","module":"C3"},{"value":"0,0E+00","module":"C4"},{"value":"0,0E+00","module":"D"}]},{"parameter":"PERT","unit":"MJ","values":[{"value":"4,40E+00","module":"A1"},{"value":"9,50E-03","module":"A2"},{"value":"9,65E-02","module":"A3"},{"value":"4,26E-03","module":"A4"},{"value":"-2,91E-01","module":"A5"},{"value":"0,0E+00","module":"B1"},{"value":"0,0E+00","module":"B2"},{"value":"0,0E+00","module":"B3"},{"value":"0,0E+00","module":"B4"},{"value":"0,0E+00","module":"B5"},{"value":"6,92E+00","module":"B6"},{"value":"0,0E+00","module":"B7"},{"value":"0,0E+00","module":"C1"},{"value":"1,62E-03","module":"C2"},{"value":"8,13E-04","module":"C3"},{"value":"6,00E-03","module":"C4"},{"value":"-2,94E+00","module":"D"}]},{"parameter":"PENRE","unit":"MJ","values":[{"value":"2,50E+01","module":"A1"},{"value":"7,24E-01","module":"A2"},{"value":"2,13E-01","module":"A3"},{"value":"2,97E-01","module":"A4"},{"value":"1,20E-01","module":"A5"},{"value":"0,0E+00","module":"B1"},{"value":"0,0E+00","module":"B2"},{"value":"0,0E+00","module":"B3"},{"value":"0,0E+00","module":"B4"},{"value":"0,0E+00","module":"B5"},{"value":"1,44E+01","module":"B6"},{"value":"0,0E+00","module":"B7"},{"value":"0,0E+00","module":"C1"},{"value":"1,13E-01","module":"C2"},{"value":"2,77E-02","module":"C3"},{"value":"6,59E-02","module":"C4"},{"value":"-2,41E+00","module":"D"}]},{"parameter":"PENRM","unit":"MJ","values":[{"value":"1,27E+01","module":"A1"},{"value":"0,0E+00","module":"A2"},{"value":"0,0E+00","module":"A3"},{"value":"0,0E+00","module":"A4"},{"value":"1,75E-03","module":"A5"},{"value":"0,0E+00","module":"B1"},{"value":"0,0E+00","module":"B2"},{"value":"0,0E+00","module":"B3"},{"value":"0,0E+00","module":"B4"},{"value":"0,0E+00","module":"B5"},{"value":"0,0E+00","module":"B6"},{"value":"0,0E+00","module":"B7"},{"value":"0,0E+00","module":"C1"},{"value":"0,0E+00","module":"C2"},{"value":"-1,19E+01","module":"C3"},{"value":"0,0E+00","module":"C4"},{"value":"0,0E+00","module":"D"}]},{"parameter":"PENRT","unit":"MJ","values":[{"value":"3,77E+01","module":"A1"},{"value":"7,24E-01","module":"A2"},{"value":"2,13E-01","module":"A3"},{"value":"2,97E-01","module":"A4"},{"value":"1,21E-01","module":"A5"},{"value":"0,0E+00","module":"B1"},{"value":"0,0E+00","module":"B2"},{"value":"0,0E+00","module":"B3"},{"value":"0,0E+00","module":"B4"},{"value":"0,0E+00","module":"B5"},{"value":"1,44E+01","module":"B6"},{"value":"0,0E+00","module":"B7"},{"value":"0,0E+00","module":"C1"},{"value":"1,13E-01","module":"C2"},{"value":"-1,19E+01","module":"C3"},{"value":"6,59E-02","module":"C4"},{"value":"-2,41E+00","module":"D"}]},{"parameter":"SM","unit":"kg","values":[{"value":"4,53E-02","module":"A1"},{"value":"0,0E+00","module":"A2"},{"value":"8,59E-07","module":"A3"},{"value":"0,0E+00","module":"A4"},{"value":"1,37E-02","module":"A5"},{"value":"0,0E+00","module":"B1"},{"value":"0,0E+00","module":"B2"},{"value":"0,0E+00","module":"B3"},{"value":"0,0E+00","module":"B4"},{"value":"0,0E+00","module":"B5"},{"value":"0,0E+00","module":"B6"},{"value":"0,0E+00","module":"B7"},{"value":"0,0E+00","module":"C1"},{"value":"0,0E+00","module":"C2"},{"value":"0,0E+00","module":"C3"},{"value":"0,0E+00","module":"C4"},{"value":"6,79E-02","module":"D"}]},{"parameter":"RSF","unit":"MJ","values":[{"value":"1,33E-01","module":"A1"},{"value":"3,33E-04","module":"A2"},{"value":"3,80E-04","module":"A3"},{"value":"1,52E-04","module":"A4"},{"value":"5,04E-04","module":"A5"},{"value":"0,0E+00","module":"B1"},{"value":"0,0E+00","module":"B2"},{"value":"0,0E+00","module":"B3"},{"value":"0,0E+00","module":"B4"},{"value":"0,0E+00","module":"B5"},{"value":"2,68E-02","module":"B6"},{"value":"0,0E+00","module":"B7"},{"value":"0,0E+00","module":"C1"},{"value":"5,80E-05","module":"C2"},{"value":"2,29E-05","module":"C3"},{"value":"1,25E-04","module":"C4"},{"value":"6,09E-03","module":"D"}]},{"parameter":"NRSF","unit":"MJ","values":[{"value":"7,06E-03","module":"A1"},{"value":"1,13E-03","module":"A2"},{"value":"1,20E-03","module":"A3"},{"value":"5,44E-04","module":"A4"},{"value":"1,10E-04","module":"A5"},{"value":"0,0E+00","module":"B1"},{"value":"0,0E+00","module":"B2"},{"value":"0,0E+00","module":"B3"},{"value":"0,0E+00","module":"B4"},{"value":"0,0E+00","module":"B5"},{"value":"8,48E-02","module":"B6"},{"value":"0,0E+00","module":"B7"},{"value":"0,0E+00","module":"C1"},{"value":"2,08E-04","module":"C2"},{"value":"0,0E+00","module":"C3"},{"value":"5,53E-04","module":"C4"},{"value":"-1,11E-01","module":"D"}]},{"parameter":"FW","unit":"m3","values":[{"value":"3,10E-02","module":"A1"},{"value":"7,11E-05","module":"A2"},{"value":"2,23E-04","module":"A3"},{"value":"3,18E-05","module":"A4"},{"value":"1,29E-04","module":"A5"},{"value":"0,0E+00","module":"B1"},{"value":"0,0E+00","module":"B2"},{"value":"0,0E+00","module":"B3"},{"value":"0,0E+00","module":"B4"},{"value":"0,0E+00","module":"B5"},{"value":"1,57E-02","module":"B6"},{"value":"0,0E+00","module":"B7"},{"value":"0,0E+00","module":"C1"},{"value":"1,21E-05","module":"C2"},{"value":"7,81E-05","module":"C3"},{"value":"8,33E-05","module":"C4"},{"value":"-8,21E-03","module":"D"}]}],"end_of_life_waste":[{"parameter":"HWD","unit":"kg","values":[{"value":"1,86E-02","module":"A1"},{"value":"3,61E-05","module":"A2"},{"value":"1,67E-04","module":"A3"},{"value":"1,53E-05","module":"A4"},{"value":"9,83E-05","module":"A5"},{"value":"0,0E+00","module":"B1"},{"value":"0,0E+00","module":"B2"},{"value":"0,0E+00","module":"B3"},{"value":"0,0E+00","module":"B4"},{"value":"0,0E+00","module":"B5"},{"value":"7,54E-04","module":"B6"},{"value":"0,0E+00","module":"B7"},{"value":"0,0E+00","module":"C1"},{"value":"5,84E-06","module":"C2"},{"value":"0,0E+00","module":"C3"},{"value":"7,72E-03","module":"C4"},{"value":"-2,64E-03","module":"D"}]},{"parameter":"NHWD","unit":"kg","values":[{"value":"5,22E-01","module":"A1"},{"value":"3,02E-02","module":"A2"},{"value":"5,09E-02","module":"A3"},{"value":"1,45E-02","module":"A4"},{"value":"2,70E-02","module":"A5"},{"value":"0,0E+00","module":"B1"},{"value":"0,0E+00","module":"B2"},{"value":"0,0E+00","module":"B3"},{"value":"0,0E+00","module":"B4"},{"value":"0,0E+00","module":"B5"},{"value":"4,76E-02","module":"B6"},{"value":"0,0E+00","module":"B7"},{"value":"0,0E+00","module":"C1"},{"value":"5,51E-03","module":"C2"},{"value":"0,0E+00","module":"C3"},{"value":"2,38E-01","module":"C4"},{"value":"-1,20E-01","module":"D"}]},{"parameter":"RWD","unit":"kg","values":[{"value":"8,91E-05","module":"A1"},{"value":"4,95E-06","module":"A2"},{"value":"3,03E-06","module":"A3"},{"value":"2,03E-06","module":"A4"},{"value":"4,08E-07","module":"A5"},{"value":"0,0E+00","module":"B1"},{"value":"0,0E+00","module":"B2"},{"value":"0,0E+00","module":"B3"},{"value":"0,0E+00","module":"B4"},{"value":"0,0E+00","module":"B5"},{"value":"2,17E-04","module":"B6"},{"value":"0,0E+00","module":"B7"},{"value":"0,0E+00","module":"C1"},{"value":"7,72E-07","module":"C2"},{"value":"0,0E+00","module":"C3"},{"value":"4,45E-07","module":"C4"},{"value":"-4,11E-06","module":"D"}]}],"end_of_life_flow":[{"parameter":"CRU","unit":"kg","values":[{"value":"0,0E+00","module":"A1"},{"value":"0,0E+00","module":"A2"},{"value":"0,0E+00","module":"A3"},{"value":"0,0E+00","module":"A4"},{"value":"0,0E+00","module":"A5"},{"value":"0,0E+00","module":"B1"},{"value":"0,0E+00","module":"B2"},{"value":"0,0E+00","module":"B3"},{"value":"0,0E+00","module":"B4"},{"value":"0,0E+00","module":"B5"},{"value":"0,0E+00","module":"B6"},{"value":"0,0E+00","module":"B7"},{"value":"0,0E+00","module":"C1"},{"value":"0,0E+00","module":"C2"},{"value":"0,0E+00","module":"C3"},{"value":"0,0E+00","module":"C4"},{"value":"0,0E+00","module":"D"}]},{"parameter":"MFR","unit":"kg","values":[{"value":"0,0E+00","module":"A1"},{"value":"0,0E+00","module":"A2"},{"value":"5,33E-02","module":"A3"},{"value":"0,0E+00","module":"A4"},{"value":"7,22E-04","module":"A5"},{"value":"0,0E+00","module":"B1"},{"value":"0,0E+00","module":"B2"},{"value":"0,0E+00","module":"B3"},{"value":"0,0E+00","module":"B4"},{"value":"0,0E+00","module":"B5"},{"value":"0,0E+00","module":"B6"},{"value":"0,0E+00","module":"B7"},{"value":"0,0E+00","module":"C1"},{"value":"0,0E+00","module":"C2"},{"value":"1,42E-01","module":"C3"},{"value":"1,26E-05","module":"C4"},{"value":"-2,66E-03","module":"D"}]},{"parameter":"MER","unit":"kg","values":[{"value":"0,0E+00","module":"A1"},{"value":"0,0E+00","module":"A2"},{"value":"1,32E-03","module":"A3"},{"value":"0,0E+00","module":"A4"},{"value":"2,44E-02","module":"A5"},{"value":"0,0E+00","module":"B1"},{"value":"0,0E+00","module":"B2"},{"value":"0,0E+00","module":"B3"},{"value":"0,0E+00","module":"B4"},{"value":"0,0E+00","module":"B5"},{"value":"0,0E+00","module":"B6"},{"value":"0,0E+00","module":"B7"},{"value":"0,0E+00","module":"C1"},{"value":"0,0E+00","module":"C2"},{"value":"1,40E-01","module":"C3"},{"value":"3,07E-07","module":"C4"},{"value":"-3,50E-04","module":"D"}]},{"parameter":"EEE","unit":"MJ","values":[{"value":"0,0E+00","module":"A1"},{"value":"0,0E+00","module":"A2"},{"value":"1,80E-03","module":"A3"},{"value":"0,0E+00","module":"A4"},{"value":"1,79E-02","module":"A5"},{"value":"0,0E+00","module":"B1"},{"value":"0,0E+00","module":"B2"},{"value":"0,0E+00","module":"B3"},{"value":"0,0E+00","module":"B4"},{"value":"0,0E+00","module":"B5"},{"value":"0,0E+00","module":"B6"},{"value":"0,0E+00","module":"B7"},{"value":"0,0E+00","module":"C1"},{"value":"0,0E+00","module":"C2"},{"value":"2,72E-01","module":"C3"},{"value":"1,99E-05","module":"C4"},{"value":"-8,57E-04","module":"D"}]},{"parameter":"EET","unit":"MJ","values":[{"value":"0,0E+00","module":"A1"},{"value":"0,0E+00","module":"A2"},{"value":"2,72E-02","module":"A3"},{"value":"0,0E+00","module":"A4"},{"value":"2,71E-01","module":"A5"},{"value":"0,0E+00","module":"B1"},{"value":"0,0E+00","module":"B2"},{"value":"0,0E+00","module":"B3"},{"value":"0,0E+00","module":"B4"},{"value":"0,0E+00","module":"B5"},{"value":"0,0E+00","module":"B6"},{"value":"0,0E+00","module":"B7"},{"value":"0,0E+00","module":"C1"},{"value":"0,0E+00","module":"C2"},{"value":"4,11E+00","module":"C3"},{"value":"3,02E-04","module":"C4"},{"value":"-1,30E-02","module":"D"}]}]}