{"product_name":"S70-12 Coat hanger","epd_id":"NEPD-7199-6602","compliance":["EN 15804+A2","ISO 14025","ISO 21930"],"producer_name":"Lammhults M\u00f6bel AB","environmental_impact":[{"parameter":"GWP-total","unit":"kg CO2-eq.","values":[{"value":"6,57E+01","module":"A1-A3"},{"value":"1,28E+00","module":"A4"},{"value":"5,63E-01","module":"A5"},{"value":"6,33E-04","module":"B2"},{"value":"0,0E+00","module":"B3"},{"value":"0,0E+00","module":"B4"},{"value":"0,0E+00","module":"C1"},{"value":"1,17E-01","module":"C2"},{"value":"1,01E+00","module":"C3"},{"value":"9,66E-02","module":"C4"},{"value":"-5,11E+00","module":"D"}]},{"parameter":"GWP-fossil","unit":"kg CO2-eq.","values":[{"value":"6,32E+01","module":"A1-A3"},{"value":"1,28E+00","module":"A4"},{"value":"1,00E-02","module":"A5"},{"value":"4,54E-04","module":"B2"},{"value":"0,0E+00","module":"B3"},{"value":"0,0E+00","module":"B4"},{"value":"0,0E+00","module":"C1"},{"value":"1,17E-01","module":"C2"},{"value":"1,01E+00","module":"C3"},{"value":"9,65E-02","module":"C4"},{"value":"-5,10E+00","module":"D"}]},{"parameter":"GWP-biogenic","unit":"kg CO2-eq.","values":[{"value":"2,38E+00","module":"A1-A3"},{"value":"5,29E-04","module":"A4"},{"value":"5,53E-01","module":"A5"},{"value":"2,31E-05","module":"B2"},{"value":"0,0E+00","module":"B3"},{"value":"0,0E+00","module":"B4"},{"value":"0,0E+00","module":"C1"},{"value":"4,82E-05","module":"C2"},{"value":"1,34E-03","module":"C3"},{"value":"7,33E-05","module":"C4"},{"value":"-2,89E-03","module":"D"}]},{"parameter":"GWP-luluc","unit":"kg CO2-eq.","values":[{"value":"1,26E-01","module":"A1-A3"},{"value":"4,55E-04","module":"A4"},{"value":"2,11E-06","module":"A5"},{"value":"1,56E-04","module":"B2"},{"value":"0,0E+00","module":"B3"},{"value":"0,0E+00","module":"B4"},{"value":"0,0E+00","module":"C1"},{"value":"4,15E-05","module":"C2"},{"value":"2,17E-05","module":"C3"},{"value":"2,98E-05","module":"C4"},{"value":"-3,94E-03","module":"D"}]},{"parameter":"ODP","unit":"kg CFC 11-eq.","values":[{"value":"5,00E-06","module":"A1-A3"},{"value":"2,89E-07","module":"A4"},{"value":"1,40E-09","module":"A5"},{"value":"4,90E-11","module":"B2"},{"value":"0,0E+00","module":"B3"},{"value":"0,0E+00","module":"B4"},{"value":"0,0E+00","module":"C1"},{"value":"2,64E-08","module":"C2"},{"value":"7,62E-09","module":"C3"},{"value":"3,07E-08","module":"C4"},{"value":"-3,53E-03","module":"D"}]},{"parameter":"AP","unit":"mol H+-eq.","values":[{"value":"3,35E-01","module":"A1-A3"},{"value":"3,67E-03","module":"A4"},{"value":"3,08E-05","module":"A5"},{"value":"3,31E-06","module":"B2"},{"value":"0,0E+00","module":"B3"},{"value":"0,0E+00","module":"B4"},{"value":"0,0E+00","module":"C1"},{"value":"3,35E-04","module":"C2"},{"value":"5,87E-04","module":"C3"},{"value":"6,98E-04","module":"C4"},{"value":"-2,55E-02","module":"D"}]},{"parameter":"POCP","unit":"kg NMVOC-eq.","values":[{"value":"2,88E-01","module":"A1-A3"},{"value":"3,11E-03","module":"A4"},{"value":"3,26E-05","module":"A5"},{"value":"1,91E-06","module":"B2"},{"value":"0,0E+00","module":"B3"},{"value":"0,0E+00","module":"B4"},{"value":"0,0E+00","module":"C1"},{"value":"2,84E-04","module":"C2"},{"value":"7,27E-04","module":"C3"},{"value":"7,95E-04","module":"C4"},{"value":"-2,57E-02","module":"D"}]},{"parameter":"ADPE","unit":"kg Sb-eq.","values":[{"value":"1,54E-03","module":"A1-A3"},{"value":"3,53E-05","module":"A4"},{"value":"1,54E-07","module":"A5"},{"value":"1,64E-08","module":"B2"},{"value":"0,0E+00","module":"B3"},{"value":"0,0E+00","module":"B4"},{"value":"0,0E+00","module":"C1"},{"value":"3,22E-06","module":"C2"},{"value":"4,95E-07","module":"C3"},{"value":"1,72E-06","module":"C4"},{"value":"-8,77E-05","module":"D"}]},{"parameter":"ADPF","unit":"MJ","values":[{"value":"8,61E+02","module":"A1-A3"},{"value":"1,93E+01","module":"A4"},{"value":"9,34E-02","module":"A5"},{"value":"7,06E-03","module":"B2"},{"value":"0,0E+00","module":"B3"},{"value":"0,0E+00","module":"B4"},{"value":"0,0E+00","module":"C1"},{"value":"1,76E+00","module":"C2"},{"value":"7,25E-01","module":"C3"},{"value":"2,27E+00","module":"C4"},{"value":"-4,33E+01","module":"D"}]},{"parameter":"WDP","unit":"m3 world-eq.","values":[{"value":"1,58E+04","module":"A1-A3"},{"value":"1,87E+01","module":"A4"},{"value":"1,63E-01","module":"A5"},{"value":"1,07E-01","module":"B2"},{"value":"0,0E+00","module":"B3"},{"value":"0,0E+00","module":"B4"},{"value":"0,0E+00","module":"C1"},{"value":"1,70E+00","module":"C2"},{"value":"2,00E+00","module":"C3"},{"value":"4,15E+00","module":"C4"},{"value":"2,54E+02","module":"D"}]},{"parameter":"EP-freshwater","unit":"kg P-eq.","values":[{"value":"4,25E-03","module":"A1-A3"},{"value":"1,02E-05","module":"A4"},{"value":"5,31E-08","module":"A5"},{"value":"8,26E-07","module":"B2"},{"value":"0,0E+00","module":"B3"},{"value":"0,0E+00","module":"B4"},{"value":"0,0E+00","module":"C1"},{"value":"9,31E-07","module":"C2"},{"value":"2,28E-06","module":"C3"},{"value":"9,48E-07","module":"C4"},{"value":"-3,15E-04","module":"D"}]},{"parameter":"EP-marine","unit":"kg N-eq.","values":[{"value":"7,26E-02","module":"A1-A3"},{"value":"7,26E-04","module":"A4"},{"value":"1,36E-05","module":"A5"},{"value":"1,65E-06","module":"B2"},{"value":"0,0E+00","module":"B3"},{"value":"0,0E+00","module":"B4"},{"value":"0,0E+00","module":"C1"},{"value":"6,63E-05","module":"C2"},{"value":"2,30E-04","module":"C3"},{"value":"2,49E-04","module":"C4"},{"value":"-5,33E-03","module":"D"}]},{"parameter":"EP-terrestrial","unit":"mol N-eq.","values":[{"value":"7,92E-01","module":"A1-A3"},{"value":"8,12E-03","module":"A4"},{"value":"1,10E-04","module":"A5"},{"value":"8,09E-06","module":"B2"},{"value":"0,0E+00","module":"B3"},{"value":"0,0E+00","module":"B4"},{"value":"0,0E+00","module":"C1"},{"value":"7,41E-04","module":"C2"},{"value":"2,50E-03","module":"C3"},{"value":"2,76E-03","module":"C4"},{"value":"-5,46E-02","module":"D"}]},{"parameter":"GWP-IOBC","unit":"kg CO2-eq.","values":[{"value":"9,88E+01","module":"A1-A3"},{"value":"1,28E+00","module":"A4"},{"value":"1,00E-02","module":"A5"},{"value":"6,32E-04","module":"B2"},{"value":"0,0E+00","module":"B3"},{"value":"0,0E+00","module":"B4"},{"value":"0,0E+00","module":"C1"},{"value":"1,17E-01","module":"C2"},{"value":"9,45E-01","module":"C3"},{"value":"9,68E-02","module":"C4"},{"value":"-7,62E+00","module":"D"}]}],"additional_environmental_impact":[{"parameter":"PM","unit":"disease incidence","values":[{"value":"7,04E-06","module":"A1-A3"},{"value":"7,82E-08","module":"A4"},{"value":"4,75E-10","module":"A5"},{"value":"3,60E-11","module":"B2"},{"value":"0,0E+00","module":"B3"},{"value":"0,0E+00","module":"B4"},{"value":"0,0E+00","module":"C1"},{"value":"7,13E-09","module":"C2"},{"value":"2,39E-08","module":"C3"},{"value":"1,29E-08","module":"C4"},{"value":"-4,44E-07","module":"D"}]},{"parameter":"ETP-fw","unit":"CTUe","values":[{"value":"2,89E+03","module":"A1-A3"},{"value":"1,43E+01","module":"A4"},{"value":"1,17E-01","module":"A5"},{"value":"1,66E-02","module":"B2"},{"value":"0,0E+00","module":"B3"},{"value":"0,0E+00","module":"B4"},{"value":"0,0E+00","module":"C1"},{"value":"1,31E+00","module":"C2"},{"value":"5,71E+00","module":"C3"},{"value":"1,29E+00","module":"C4"},{"value":"-2,86E+02","module":"D"}]},{"parameter":"HTP-c","unit":"CTUh","values":[{"value":"3,39E-07","module":"A1-A3"},{"value":"0,0E+00","module":"A4"},{"value":"3,00E-12","module":"A5"},{"value":"1,00E-12","module":"B2"},{"value":"0,0E+00","module":"B3"},{"value":"0,0E+00","module":"B4"},{"value":"0,0E+00","module":"C1"},{"value":"0,0E+00","module":"C2"},{"value":"6,67E-10","module":"C3"},{"value":"4,50E-11","module":"C4"},{"value":"-2,44E-08","module":"D"}]},{"parameter":"HTP-nc","unit":"CTUh","values":[{"value":"2,17E-06","module":"A1-A3"},{"value":"1,56E-08","module":"A4"},{"value":"1,41E-10","module":"A5"},{"value":"2,70E-11","module":"B2"},{"value":"0,0E+00","module":"B3"},{"value":"0,0E+00","module":"B4"},{"value":"0,0E+00","module":"C1"},{"value":"1,43E-09","module":"C2"},{"value":"4,07E-09","module":"C3"},{"value":"1,17E-09","module":"C4"},{"value":"5,25E-07","module":"D"}]},{"parameter":"SQP","unit":"unitless","values":[{"value":"1,52E+03","module":"A1-A3"},{"value":"1,35E+01","module":"A4"},{"value":"8,37E-02","module":"A5"},{"value":"7,94E-03","module":"B2"},{"value":"0,0E+00","module":"B3"},{"value":"0,0E+00","module":"B4"},{"value":"0,0E+00","module":"C1"},{"value":"1,23E+00","module":"C2"},{"value":"1,74E-01","module":"C3"},{"value":"4,90E+00","module":"C4"},{"value":"-7,82E+00","module":"D"}]},{"parameter":"IRP","unit":"kBq U235-eq.","values":[{"value":"7,01E+00","module":"A1-A3"},{"value":"8,44E-02","module":"A4"},{"value":"4,04E-04","module":"A5"},{"value":"4,49E-05","module":"B2"},{"value":"0,0E+00","module":"B3"},{"value":"0,0E+00","module":"B4"},{"value":"0,0E+00","module":"C1"},{"value":"7,70E-03","module":"C2"},{"value":"2,08E-03","module":"C3"},{"value":"9,05E-03","module":"C4"},{"value":"1,37E-02","module":"D"}]}],"resource_use":[{"parameter":"PERE","unit":"MJ","values":[{"value":"5,16E+02","module":"A1-A3"},{"value":"2,76E-01","module":"A4"},{"value":"1,71E-03","module":"A5"},{"value":"2,28E-03","module":"B2"},{"value":"0,0E+00","module":"B3"},{"value":"0,0E+00","module":"B4"},{"value":"0,0E+00","module":"C1"},{"value":"2,52E-02","module":"C2"},{"value":"3,63E-02","module":"C3"},{"value":"4,06E-02","module":"C4"},{"value":"-7,74E+00","module":"D"}]},{"parameter":"PERM","unit":"MJ","values":[{"value":"2,89E+00","module":"A1-A3"},{"value":"0,0E+00","module":"A4"},{"value":"-2,89E+00","module":"A5"},{"value":"0,0E+00","module":"B2"},{"value":"0,0E+00","module":"B3"},{"value":"0,0E+00","module":"B4"},{"value":"0,0E+00","module":"C1"},{"value":"0,0E+00","module":"C2"},{"value":"0,0E+00","module":"C3"},{"value":"0,0E+00","module":"C4"},{"value":"0,0E+00","module":"D"}]},{"parameter":"PERT","unit":"MJ","values":[{"value":"5,19E+02","module":"A1-A3"},{"value":"2,76E-01","module":"A4"},{"value":"-2,89E+00","module":"A5"},{"value":"2,28E-03","module":"B2"},{"value":"0,0E+00","module":"B3"},{"value":"0,0E+00","module":"B4"},{"value":"0,0E+00","module":"C1"},{"value":"2,52E-02","module":"C2"},{"value":"3,63E-02","module":"C3"},{"value":"4,06E-02","module":"C4"},{"value":"-7,74E+00","module":"D"}]},{"parameter":"PENRE","unit":"MJ","values":[{"value":"9,13E+02","module":"A1-A3"},{"value":"1,93E+01","module":"A4"},{"value":"9,34E-02","module":"A5"},{"value":"7,27E-03","module":"B2"},{"value":"0,0E+00","module":"B3"},{"value":"0,0E+00","module":"B4"},{"value":"0,0E+00","module":"C1"},{"value":"1,76E+00","module":"C2"},{"value":"7,32E-01","module":"C3"},{"value":"2,27E+00","module":"C4"},{"value":"-4,32E+01","module":"D"}]},{"parameter":"PENRM","unit":"MJ","values":[{"value":"8,14E+00","module":"A1-A3"},{"value":"0,0E+00","module":"A4"},{"value":"-1,57E+00","module":"A5"},{"value":"0,0E+00","module":"B2"},{"value":"0,0E+00","module":"B3"},{"value":"0,0E+00","module":"B4"},{"value":"0,0E+00","module":"C1"},{"value":"0,0E+00","module":"C2"},{"value":"-6,57E+00","module":"C3"},{"value":"0,0E+00","module":"C4"},{"value":"0,0E+00","module":"D"}]},{"parameter":"PENRT","unit":"MJ","values":[{"value":"9,21E+02","module":"A1-A3"},{"value":"1,93E+01","module":"A4"},{"value":"-1,48E+00","module":"A5"},{"value":"7,27E-03","module":"B2"},{"value":"0,0E+00","module":"B3"},{"value":"0,0E+00","module":"B4"},{"value":"0,0E+00","module":"C1"},{"value":"1,76E+00","module":"C2"},{"value":"-5,84E+00","module":"C3"},{"value":"2,27E+00","module":"C4"},{"value":"-4,32E+01","module":"D"}]},{"parameter":"SM","unit":"kg","values":[{"value":"2,28E-01","module":"A1-A3"},{"value":"0,0E+00","module":"A4"},{"value":"0,0E+00","module":"A5"},{"value":"0,0E+00","module":"B2"},{"value":"0,0E+00","module":"B3"},{"value":"0,0E+00","module":"B4"},{"value":"0,0E+00","module":"C1"},{"value":"0,0E+00","module":"C2"},{"value":"0,0E+00","module":"C3"},{"value":"0,0E+00","module":"C4"},{"value":"0,0E+00","module":"D"}]},{"parameter":"RSF","unit":"MJ","values":[{"value":"2,69E+00","module":"A1-A3"},{"value":"9,89E-03","module":"A4"},{"value":"5,33E-05","module":"A5"},{"value":"6,56E-05","module":"B2"},{"value":"0,0E+00","module":"B3"},{"value":"0,0E+00","module":"B4"},{"value":"0,0E+00","module":"C1"},{"value":"9,02E-04","module":"C2"},{"value":"7,23E-04","module":"C3"},{"value":"1,08E-03","module":"C4"},{"value":"1,82E-01","module":"D"}]},{"parameter":"NRSF","unit":"MJ","values":[{"value":"4,87E+00","module":"A1-A3"},{"value":"3,54E-02","module":"A4"},{"value":"2,00E-04","module":"A5"},{"value":"6,55E-05","module":"B2"},{"value":"0,0E+00","module":"B3"},{"value":"0,0E+00","module":"B4"},{"value":"0,0E+00","module":"C1"},{"value":"3,23E-03","module":"C2"},{"value":"0,0E+00","module":"C3"},{"value":"5,19E-02","module":"C4"},{"value":"5,06E+00","module":"D"}]},{"parameter":"FW","unit":"m3","values":[{"value":"6,66E-01","module":"A1-A3"},{"value":"2,07E-03","module":"A4"},{"value":"4,52E-05","module":"A5"},{"value":"1,02E-03","module":"B2"},{"value":"0,0E+00","module":"B3"},{"value":"0,0E+00","module":"B4"},{"value":"0,0E+00","module":"C1"},{"value":"1,88E-04","module":"C2"},{"value":"8,66E-04","module":"C3"},{"value":"2,04E-03","module":"C4"},{"value":"-1,58E-02","module":"D"}]}],"end_of_life_waste":[{"parameter":"HWD","unit":"kg","values":[{"value":"1,28E+00","module":"A1-A3"},{"value":"9,96E-04","module":"A4"},{"value":"0,0E+00","module":"A5"},{"value":"1,72E-05","module":"B2"},{"value":"0,0E+00","module":"B3"},{"value":"0,0E+00","module":"B4"},{"value":"0,0E+00","module":"C1"},{"value":"9,09E-05","module":"C2"},{"value":"0,0E+00","module":"C3"},{"value":"8,93E+00","module":"C4"},{"value":"-2,63E-02","module":"D"}]},{"parameter":"NHWD","unit":"kg","values":[{"value":"2,05E+01","module":"A1-A3"},{"value":"9,39E-01","module":"A4"},{"value":"3,86E-01","module":"A5"},{"value":"1,18E-04","module":"B2"},{"value":"0,0E+00","module":"B3"},{"value":"0,0E+00","module":"B4"},{"value":"0,0E+00","module":"C1"},{"value":"8,57E-02","module":"C2"},{"value":"6,00E-02","module":"C3"},{"value":"5,60E-02","module":"C4"},{"value":"-2,08E+00","module":"D"}]},{"parameter":"RWD","unit":"kg","values":[{"value":"4,53E-03","module":"A1-A3"},{"value":"1,32E-04","module":"A4"},{"value":"0,0E+00","module":"A5"},{"value":"3,91E-08","module":"B2"},{"value":"0,0E+00","module":"B3"},{"value":"0,0E+00","module":"B4"},{"value":"0,0E+00","module":"C1"},{"value":"1,20E-05","module":"C2"},{"value":"0,0E+00","module":"C3"},{"value":"1,40E-05","module":"C4"},{"value":"1,03E-05","module":"D"}]}],"end_of_life_flow":[{"parameter":"CRU","unit":"kg","values":[{"value":"0,0E+00","module":"A1-A3"},{"value":"0,0E+00","module":"A4"},{"value":"0,0E+00","module":"A5"},{"value":"0,0E+00","module":"B2"},{"value":"0,0E+00","module":"B3"},{"value":"0,0E+00","module":"B4"},{"value":"0,0E+00","module":"C1"},{"value":"0,0E+00","module":"C2"},{"value":"0,0E+00","module":"C3"},{"value":"0,0E+00","module":"C4"},{"value":"0,0E+00","module":"D"}]},{"parameter":"MFR","unit":"kg","values":[{"value":"7,96E-01","module":"A1-A3"},{"value":"0,0E+00","module":"A4"},{"value":"3,34E-01","module":"A5"},{"value":"0,0E+00","module":"B2"},{"value":"0,0E+00","module":"B3"},{"value":"0,0E+00","module":"B4"},{"value":"0,0E+00","module":"C1"},{"value":"0,0E+00","module":"C2"},{"value":"4,60E+00","module":"C3"},{"value":"0,0E+00","module":"C4"},{"value":"0,0E+00","module":"D"}]},{"parameter":"MER","unit":"kg","values":[{"value":"1,18E+00","module":"A1-A3"},{"value":"0,0E+00","module":"A4"},{"value":"3,44E-06","module":"A5"},{"value":"0,0E+00","module":"B2"},{"value":"0,0E+00","module":"B3"},{"value":"0,0E+00","module":"B4"},{"value":"0,0E+00","module":"C1"},{"value":"0,0E+00","module":"C2"},{"value":"1,39E+01","module":"C3"},{"value":"0,0E+00","module":"C4"},{"value":"0,0E+00","module":"D"}]},{"parameter":"EEE","unit":"MJ","values":[{"value":"5,81E-01","module":"A1-A3"},{"value":"0,0E+00","module":"A4"},{"value":"1,87E-02","module":"A5"},{"value":"0,0E+00","module":"B2"},{"value":"0,0E+00","module":"B3"},{"value":"0,0E+00","module":"B4"},{"value":"0,0E+00","module":"C1"},{"value":"0,0E+00","module":"C2"},{"value":"8,93E-01","module":"C3"},{"value":"0,0E+00","module":"C4"},{"value":"0,0E+00","module":"D"}]},{"parameter":"EET","unit":"MJ","values":[{"value":"8,78E+00","module":"A1-A3"},{"value":"0,0E+00","module":"A4"},{"value":"2,82E-01","module":"A5"},{"value":"0,0E+00","module":"B2"},{"value":"0,0E+00","module":"B3"},{"value":"0,0E+00","module":"B4"},{"value":"0,0E+00","module":"C1"},{"value":"0,0E+00","module":"C2"},{"value":"1,35E+01","module":"C3"},{"value":"0,0E+00","module":"C4"},{"value":"0,0E+00","module":"D"}]}]}