{"product_name":"SafeLine-R CC4/CC6 Komplett rekkverk ","epd_id":"NEPD-5970-5244","compliance":["EN 15804+A2","ISO 14025","ISO 21930"],"producer_name":"Vik\u00d8rsta AS","environmental_impact":[{"parameter":"GWP-total","unit":"kg CO2-eq.","values":[{"value":"4,73E+01","module":"A1-A3"},{"value":"8,60E-01","module":"A4"},{"value":"3,57E+00","module":"A5"},{"value":"3,57E+00","module":"C1"},{"value":"8,60E-01","module":"C2"},{"value":"0,0E+00","module":"C3"},{"value":"7,22E-03","module":"C4"},{"value":"-1,62E+01","module":"D"}]},{"parameter":"GWP-fossil","unit":"kg CO2-eq.","values":[{"value":"4,73E+01","module":"A1-A3"},{"value":"8,59E-01","module":"A4"},{"value":"3,57E+00","module":"A5"},{"value":"3,57E+00","module":"C1"},{"value":"8,59E-01","module":"C2"},{"value":"0,0E+00","module":"C3"},{"value":"7,22E-03","module":"C4"},{"value":"-1,62E+01","module":"D"}]},{"parameter":"GWP-biogenic","unit":"kg CO2-eq.","values":[{"value":"-3,68E-02","module":"A1-A3"},{"value":"3,56E-04","module":"A4"},{"value":"6,69E-04","module":"A5"},{"value":"6,69E-04","module":"C1"},{"value":"3,56E-04","module":"C2"},{"value":"0,0E+00","module":"C3"},{"value":"6,14E-06","module":"C4"},{"value":"-2,68E-02","module":"D"}]},{"parameter":"GWP-luluc","unit":"kg CO2-eq.","values":[{"value":"2,59E-02","module":"A1-A3"},{"value":"3,06E-04","module":"A4"},{"value":"2,81E-04","module":"A5"},{"value":"2,81E-04","module":"C1"},{"value":"3,06E-04","module":"C2"},{"value":"0,0E+00","module":"C3"},{"value":"1,42E-06","module":"C4"},{"value":"-1,29E-02","module":"D"}]},{"parameter":"ODP","unit":"kg CFC 11-eq.","values":[{"value":"1,42E-06","module":"A1-A3"},{"value":"1,95E-07","module":"A4"},{"value":"7,71E-07","module":"A5"},{"value":"7,71E-07","module":"C1"},{"value":"1,95E-07","module":"C2"},{"value":"0,0E+00","module":"C3"},{"value":"3,51E-09","module":"C4"},{"value":"-6,04E-07","module":"D"}]},{"parameter":"AP","unit":"mol H+-eq.","values":[{"value":"1,60E-01","module":"A1-A3"},{"value":"2,47E-03","module":"A4"},{"value":"3,73E-02","module":"A5"},{"value":"3,73E-02","module":"C1"},{"value":"2,47E-03","module":"C2"},{"value":"0,0E+00","module":"C3"},{"value":"7,04E-05","module":"C4"},{"value":"-9,02E-02","module":"D"}]},{"parameter":"POCP","unit":"kg NMVOC-eq.","values":[{"value":"1,17E-01","module":"A1-A3"},{"value":"2,09E-03","module":"A4"},{"value":"4,97E-02","module":"A5"},{"value":"4,97E-02","module":"C1"},{"value":"2,09E-03","module":"C2"},{"value":"0,0E+00","module":"C3"},{"value":"8,32E-05","module":"C4"},{"value":"-8,34E-02","module":"D"}]},{"parameter":"ADPE","unit":"kg Sb-eq.","values":[{"value":"6,17E-02","module":"A1-A3"},{"value":"2,37E-05","module":"A4"},{"value":"5,48E-06","module":"A5"},{"value":"5,48E-06","module":"C1"},{"value":"2,37E-05","module":"C2"},{"value":"0,0E+00","module":"C3"},{"value":"6,39E-08","module":"C4"},{"value":"-5,05E-02","module":"D"}]},{"parameter":"ADPF","unit":"MJ","values":[{"value":"5,52E+02","module":"A1-A3"},{"value":"1,30E+01","module":"A4"},{"value":"4,91E+01","module":"A5"},{"value":"4,91E+01","module":"C1"},{"value":"1,30E+01","module":"C2"},{"value":"0,0E+00","module":"C3"},{"value":"2,33E-01","module":"C4"},{"value":"-1,49E+02","module":"D"}]},{"parameter":"WDP","unit":"m3 world-eq.","values":[{"value":"7,27E+02","module":"A1-A3"},{"value":"1,26E+01","module":"A4"},{"value":"1,04E+01","module":"A5"},{"value":"1,04E+01","module":"C1"},{"value":"1,26E+01","module":"C2"},{"value":"0,0E+00","module":"C3"},{"value":"4,90E-01","module":"C4"},{"value":"6,66E+02","module":"D"}]},{"parameter":"EP-freshwater","unit":"kg P-eq.","values":[{"value":"5,43E-04","module":"A1-A3"},{"value":"6,86E-06","module":"A4"},{"value":"1,30E-05","module":"A5"},{"value":"1,30E-05","module":"C1"},{"value":"6,86E-06","module":"C2"},{"value":"0,0E+00","module":"C3"},{"value":"5,39E-08","module":"C4"},{"value":"-1,10E-03","module":"D"}]},{"parameter":"EP-marine","unit":"kg N-eq.","values":[{"value":"3,78E-02","module":"A1-A3"},{"value":"4,88E-04","module":"A4"},{"value":"1,65E-02","module":"A5"},{"value":"1,65E-02","module":"C1"},{"value":"4,88E-04","module":"C2"},{"value":"0,0E+00","module":"C3"},{"value":"2,64E-05","module":"C4"},{"value":"-1,89E-02","module":"D"}]},{"parameter":"EP-terrestrial","unit":"mol N-eq.","values":[{"value":"4,11E-01","module":"A1-A3"},{"value":"5,46E-03","module":"A4"},{"value":"1,81E-01","module":"A5"},{"value":"1,81E-01","module":"C1"},{"value":"5,46E-03","module":"C2"},{"value":"0,0E+00","module":"C3"},{"value":"2,91E-04","module":"C4"},{"value":"-1,98E-01","module":"D"}]},{"parameter":"GWP-IOBC","unit":"kg CO2-eq.","values":[{"value":"9,42E+00","module":"A1-A3"},{"value":"8,60E-01","module":"A4"},{"value":"3,57E+00","module":"A5"},{"value":"3,57E+00","module":"C1"},{"value":"8,60E-01","module":"C2"},{"value":"0,0E+00","module":"C3"},{"value":"0,0E+00","module":"C4"},{"value":"-2,33E+01","module":"D"}]}],"additional_environmental_impact":[{"parameter":"PM","unit":"disease incidence","values":[{"value":"1,55E-06","module":"A1-A3"},{"value":"5,26E-08","module":"A4"},{"value":"9,88E-07","module":"A5"},{"value":"9,88E-07","module":"C1"},{"value":"5,26E-08","module":"C2"},{"value":"0,0E+00","module":"C3"},{"value":"1,50E-09","module":"C4"},{"value":"-1,26E-06","module":"D"}]},{"parameter":"ETP-fw","unit":"CTUe","values":[{"value":"3,31E+02","module":"A1-A3"},{"value":"9,63E+00","module":"A4"},{"value":"2,69E+01","module":"A5"},{"value":"2,69E+01","module":"C1"},{"value":"9,63E+00","module":"C2"},{"value":"0,0E+00","module":"C3"},{"value":"1,15E-01","module":"C4"},{"value":"-8,96E+02","module":"D"}]},{"parameter":"HTP-c","unit":"CTUh","values":[{"value":"3,46E-08","module":"A1-A3"},{"value":"0,0E+00","module":"A4"},{"value":"1,04E-09","module":"A5"},{"value":"1,04E-09","module":"C1"},{"value":"0,0E+00","module":"C2"},{"value":"0,0E+00","module":"C3"},{"value":"2,00E-12","module":"C4"},{"value":"-7,98E-08","module":"D"}]},{"parameter":"HTP-nc","unit":"CTUh","values":[{"value":"9,21E-07","module":"A1-A3"},{"value":"1,05E-08","module":"A4"},{"value":"2,47E-08","module":"A5"},{"value":"2,47E-08","module":"C1"},{"value":"1,05E-08","module":"C2"},{"value":"0,0E+00","module":"C3"},{"value":"6,60E-11","module":"C4"},{"value":"1,16E-06","module":"D"}]},{"parameter":"SQP","unit":"unitless","values":[{"value":"1,06E+02","module":"A1-A3"},{"value":"9,09E+00","module":"A4"},{"value":"6,24E+00","module":"A5"},{"value":"6,24E+00","module":"C1"},{"value":"9,09E+00","module":"C2"},{"value":"0,0E+00","module":"C3"},{"value":"8,49E-01","module":"C4"},{"value":"-2,24E+01","module":"D"}]},{"parameter":"IRP","unit":"kBq U235-eq.","values":[{"value":"1,38E+00","module":"A1-A3"},{"value":"5,68E-02","module":"A4"},{"value":"2,11E-01","module":"A5"},{"value":"2,11E-01","module":"C1"},{"value":"5,68E-02","module":"C2"},{"value":"0,0E+00","module":"C3"},{"value":"1,01E-03","module":"C4"},{"value":"-1,62E-01","module":"D"}]}],"resource_use":[{"parameter":"PERE","unit":"MJ","values":[{"value":"6,25E+01","module":"A1-A3"},{"value":"1,86E-01","module":"A4"},{"value":"2,66E-01","module":"A5"},{"value":"2,66E-01","module":"C1"},{"value":"1,86E-01","module":"C2"},{"value":"0,0E+00","module":"C3"},{"value":"3,58E-03","module":"C4"},{"value":"-1,36E+01","module":"D"}]},{"parameter":"PERM","unit":"MJ","values":[{"value":"0,0E+00","module":"A1-A3"},{"value":"0,0E+00","module":"A4"},{"value":"0,0E+00","module":"A5"},{"value":"0,0E+00","module":"C1"},{"value":"0,0E+00","module":"C2"},{"value":"0,0E+00","module":"C3"},{"value":"0,0E+00","module":"C4"},{"value":"0,0E+00","module":"D"}]},{"parameter":"PERT","unit":"MJ","values":[{"value":"6,61E+01","module":"A1-A3"},{"value":"1,86E-01","module":"A4"},{"value":"2,66E-01","module":"A5"},{"value":"2,66E-01","module":"C1"},{"value":"1,86E-01","module":"C2"},{"value":"0,0E+00","module":"C3"},{"value":"3,58E-03","module":"C4"},{"value":"-1,36E+01","module":"D"}]},{"parameter":"PENRE","unit":"MJ","values":[{"value":"4,67E+02","module":"A1-A3"},{"value":"1,30E+01","module":"A4"},{"value":"4,91E+01","module":"A5"},{"value":"4,91E+01","module":"C1"},{"value":"1,30E+01","module":"C2"},{"value":"0,0E+00","module":"C3"},{"value":"2,33E-01","module":"C4"},{"value":"-1,49E+02","module":"D"}]},{"parameter":"PENRM","unit":"MJ","values":[{"value":"0,0E+00","module":"A1-A3"},{"value":"0,0E+00","module":"A4"},{"value":"0,0E+00","module":"A5"},{"value":"0,0E+00","module":"C1"},{"value":"0,0E+00","module":"C2"},{"value":"0,0E+00","module":"C3"},{"value":"0,0E+00","module":"C4"},{"value":"0,0E+00","module":"D"}]},{"parameter":"PENRT","unit":"MJ","values":[{"value":"5,52E+02","module":"A1-A3"},{"value":"1,30E+01","module":"A4"},{"value":"4,91E+01","module":"A5"},{"value":"4,91E+01","module":"C1"},{"value":"1,30E+01","module":"C2"},{"value":"0,0E+00","module":"C3"},{"value":"2,33E-01","module":"C4"},{"value":"-1,49E+02","module":"D"}]},{"parameter":"SM","unit":"kg","values":[{"value":"2,22E+00","module":"A1-A3"},{"value":"0,0E+00","module":"A4"},{"value":"0,0E+00","module":"A5"},{"value":"0,0E+00","module":"C1"},{"value":"0,0E+00","module":"C2"},{"value":"0,0E+00","module":"C3"},{"value":"0,0E+00","module":"C4"},{"value":"5,54E+00","module":"D"}]},{"parameter":"RSF","unit":"MJ","values":[{"value":"2,58E-01","module":"A1-A3"},{"value":"6,65E-03","module":"A4"},{"value":"6,54E-03","module":"A5"},{"value":"6,54E-03","module":"C1"},{"value":"6,65E-03","module":"C2"},{"value":"0,0E+00","module":"C3"},{"value":"7,40E-05","module":"C4"},{"value":"4,09E-01","module":"D"}]},{"parameter":"NRSF","unit":"MJ","values":[{"value":"-3,93E-01","module":"A1-A3"},{"value":"2,38E-02","module":"A4"},{"value":"9,62E-02","module":"A5"},{"value":"9,62E-02","module":"C1"},{"value":"2,38E-02","module":"C2"},{"value":"0,0E+00","module":"C3"},{"value":"2,13E-04","module":"C4"},{"value":"1,49E+01","module":"D"}]},{"parameter":"FW","unit":"m3","values":[{"value":"4,36E-01","module":"A1-A3"},{"value":"1,39E-03","module":"A4"},{"value":"2,53E-03","module":"A5"},{"value":"2,53E-03","module":"C1"},{"value":"1,39E-03","module":"C2"},{"value":"0,0E+00","module":"C3"},{"value":"2,77E-04","module":"C4"},{"value":"-9,15E-02","module":"D"}]}],"end_of_life_waste":[{"parameter":"HWD","unit":"kg","values":[{"value":"7,03E-02","module":"A1-A3"},{"value":"6,70E-04","module":"A4"},{"value":"1,45E-03","module":"A5"},{"value":"1,45E-03","module":"C1"},{"value":"6,70E-04","module":"C2"},{"value":"0,0E+00","module":"C3"},{"value":"0,0E+00","module":"C4"},{"value":"-1,01E-01","module":"D"}]},{"parameter":"NHWD","unit":"kg","values":[{"value":"5,21E+00","module":"A1-A3"},{"value":"6,32E-01","module":"A4"},{"value":"5,82E-02","module":"A5"},{"value":"5,82E-02","module":"C1"},{"value":"6,32E-01","module":"C2"},{"value":"0,0E+00","module":"C3"},{"value":"1,69E+00","module":"C4"},{"value":"-6,11E+00","module":"D"}]},{"parameter":"RWD","unit":"kg","values":[{"value":"3,93E-03","module":"A1-A3"},{"value":"8,85E-05","module":"A4"},{"value":"3,41E-04","module":"A5"},{"value":"3,41E-04","module":"C1"},{"value":"8,85E-05","module":"C2"},{"value":"0,0E+00","module":"C3"},{"value":"0,0E+00","module":"C4"},{"value":"-1,11E-04","module":"D"}]}],"end_of_life_flow":[{"parameter":"CRU","unit":"kg","values":[{"value":"0,0E+00","module":"A1-A3"},{"value":"0,0E+00","module":"A4"},{"value":"0,0E+00","module":"A5"},{"value":"0,0E+00","module":"C1"},{"value":"0,0E+00","module":"C2"},{"value":"0,0E+00","module":"C3"},{"value":"0,0E+00","module":"C4"},{"value":"0,0E+00","module":"D"}]},{"parameter":"MFR","unit":"kg","values":[{"value":"2,10E+00","module":"A1-A3"},{"value":"0,0E+00","module":"A4"},{"value":"0,0E+00","module":"A5"},{"value":"0,0E+00","module":"C1"},{"value":"0,0E+00","module":"C2"},{"value":"1,52E+01","module":"C3"},{"value":"0,0E+00","module":"C4"},{"value":"5,55E+00","module":"D"}]},{"parameter":"MER","unit":"kg","values":[{"value":"1,22E-02","module":"A1-A3"},{"value":"0,0E+00","module":"A4"},{"value":"0,0E+00","module":"A5"},{"value":"0,0E+00","module":"C1"},{"value":"0,0E+00","module":"C2"},{"value":"0,0E+00","module":"C3"},{"value":"0,0E+00","module":"C4"},{"value":"2,41E-03","module":"D"}]},{"parameter":"EEE","unit":"MJ","values":[{"value":"1,43E-03","module":"A1-A3"},{"value":"0,0E+00","module":"A4"},{"value":"0,0E+00","module":"A5"},{"value":"0,0E+00","module":"C1"},{"value":"0,0E+00","module":"C2"},{"value":"0,0E+00","module":"C3"},{"value":"0,0E+00","module":"C4"},{"value":"-5,24E-02","module":"D"}]},{"parameter":"EET","unit":"MJ","values":[{"value":"2,17E-02","module":"A1-A3"},{"value":"0,0E+00","module":"A4"},{"value":"0,0E+00","module":"A5"},{"value":"0,0E+00","module":"C1"},{"value":"0,0E+00","module":"C2"},{"value":"0,0E+00","module":"C3"},{"value":"0,0E+00","module":"C4"},{"value":"-7,93E-01","module":"D"}]}]}