{"product_name":"SafeRing Air 12kV - CCV","epd_id":"NEPD-5466-4774-EN","compliance":["EN 15804+A2","ISO 14025","ISO 21930"],"producer_name":"ABB Electrification Norway AS","environmental_impact":[{"parameter":"GWP-total","unit":"kg CO2-eq.","values":[{"value":"2,21E+03","module":"A1-A3"},{"value":"3,56E+01","module":"A4"},{"value":"5,32E+01","module":"A5"},{"value":"0,0E+00","module":"B1"},{"value":"2,04E+03","module":"B6"},{"value":"0,0E+00","module":"C1"},{"value":"3,56E+01","module":"C2"},{"value":"4,77E+01","module":"C3"},{"value":"5,20E+01","module":"C4"},{"value":"-2,92E+02","module":"D"}]},{"parameter":"GWP-fossil","unit":"kg CO2-eq.","values":[{"value":"2,26E+03","module":"A1-A3"},{"value":"3,56E+01","module":"A4"},{"value":"9,28E-01","module":"A5"},{"value":"0,0E+00","module":"B1"},{"value":"1,90E+03","module":"B6"},{"value":"0,0E+00","module":"C1"},{"value":"3,56E+01","module":"C2"},{"value":"4,77E+01","module":"C3"},{"value":"4,09E+00","module":"C4"},{"value":"-2,89E+02","module":"D"}]},{"parameter":"GWP-biogenic","unit":"kg CO2-eq.","values":[{"value":"-5,13E+01","module":"A1-A3"},{"value":"1,45E-02","module":"A4"},{"value":"5,23E+01","module":"A5"},{"value":"0,0E+00","module":"B1"},{"value":"3,48E+01","module":"B6"},{"value":"0,0E+00","module":"C1"},{"value":"1,45E-02","module":"C2"},{"value":"3,97E-04","module":"C3"},{"value":"4,79E+01","module":"C4"},{"value":"-7,68E-01","module":"D"}]},{"parameter":"GWP-luluc","unit":"kg CO2-eq.","values":[{"value":"2,33E+00","module":"A1-A3"},{"value":"1,24E-02","module":"A4"},{"value":"2,38E-04","module":"A5"},{"value":"0,0E+00","module":"B1"},{"value":"1,04E+02","module":"B6"},{"value":"0,0E+00","module":"C1"},{"value":"1,24E-02","module":"C2"},{"value":"5,87E-03","module":"C3"},{"value":"3,20E-04","module":"C4"},{"value":"-2,26E+00","module":"D"}]},{"parameter":"ODP","unit":"kg CFC 11-eq.","values":[{"value":"1,35E-04","module":"A1-A3"},{"value":"8,11E-06","module":"A4"},{"value":"1,48E-07","module":"A5"},{"value":"0,0E+00","module":"B1"},{"value":"2,06E-04","module":"B6"},{"value":"0,0E+00","module":"C1"},{"value":"8,11E-06","module":"C2"},{"value":"3,49E-06","module":"C3"},{"value":"2,53E-07","module":"C4"},{"value":"-1,38E-01","module":"D"}]},{"parameter":"AP","unit":"mol H+-eq.","values":[{"value":"3,74E+01","module":"A1-A3"},{"value":"1,45E-01","module":"A4"},{"value":"7,46E-03","module":"A5"},{"value":"0,0E+00","module":"B1"},{"value":"8,79E+00","module":"B6"},{"value":"0,0E+00","module":"C1"},{"value":"1,45E-01","module":"C2"},{"value":"4,68E-02","module":"C3"},{"value":"9,40E-03","module":"C4"},{"value":"-7,91E+00","module":"D"}]},{"parameter":"POCP","unit":"kg NMVOC-eq.","values":[{"value":"1,33E+01","module":"A1-A3"},{"value":"1,46E-01","module":"A4"},{"value":"8,82E-03","module":"A5"},{"value":"0,0E+00","module":"B1"},{"value":"4,37E+00","module":"B6"},{"value":"0,0E+00","module":"C1"},{"value":"1,46E-01","module":"C2"},{"value":"3,05E-02","module":"C3"},{"value":"2,19E-02","module":"C4"},{"value":"-2,18E+00","module":"D"}]},{"parameter":"ADPE","unit":"kg Sb-eq.","values":[{"value":"3,09E-01","module":"A1-A3"},{"value":"9,64E-04","module":"A4"},{"value":"1,51E-05","module":"A5"},{"value":"0,0E+00","module":"B1"},{"value":"2,96E-02","module":"B6"},{"value":"0,0E+00","module":"C1"},{"value":"9,64E-04","module":"C2"},{"value":"6,24E-05","module":"C3"},{"value":"7,37E-06","module":"C4"},{"value":"-3,85E-02","module":"D"}]},{"parameter":"ADPF","unit":"MJ","values":[{"value":"2,61E+04","module":"A1-A3"},{"value":"5,37E+02","module":"A4"},{"value":"1,09E+01","module":"A5"},{"value":"0,0E+00","module":"B1"},{"value":"5,15E+04","module":"B6"},{"value":"0,0E+00","module":"C1"},{"value":"5,37E+02","module":"C2"},{"value":"1,41E+02","module":"C3"},{"value":"2,03E+01","module":"C4"},{"value":"-2,94E+03","module":"D"}]},{"parameter":"WDP","unit":"m3 world-eq.","values":[{"value":"1,52E+04","module":"A1-A3"},{"value":"5,12E+02","module":"A4"},{"value":"1,68E+01","module":"A5"},{"value":"0,0E+00","module":"B1"},{"value":"3,98E+06","module":"B6"},{"value":"0,0E+00","module":"C1"},{"value":"5,12E+02","module":"C2"},{"value":"2,20E+01","module":"C3"},{"value":"5,03E+02","module":"C4"},{"value":"-5,44E+04","module":"D"}]},{"parameter":"EP-freshwater","unit":"kg P-eq.","values":[{"value":"6,80E-01","module":"A1-A3"},{"value":"2,79E-04","module":"A4"},{"value":"1,11E-05","module":"A5"},{"value":"0,0E+00","module":"B1"},{"value":"1,26E-01","module":"B6"},{"value":"0,0E+00","module":"C1"},{"value":"2,79E-04","module":"C2"},{"value":"6,40E-04","module":"C3"},{"value":"3,19E-04","module":"C4"},{"value":"-5,65E-02","module":"D"}]},{"parameter":"EP-marine","unit":"kg N-eq.","values":[{"value":"3,66E+00","module":"A1-A3"},{"value":"4,31E-02","module":"A4"},{"value":"3,20E-03","module":"A5"},{"value":"0,0E+00","module":"B1"},{"value":"1,39E+00","module":"B6"},{"value":"0,0E+00","module":"C1"},{"value":"4,31E-02","module":"C2"},{"value":"1,04E-02","module":"C3"},{"value":"8,09E-02","module":"C4"},{"value":"-5,07E-01","module":"D"}]},{"parameter":"EP-terrestrial","unit":"mol N-eq.","values":[{"value":"4,53E+01","module":"A1-A3"},{"value":"4,77E-01","module":"A4"},{"value":"3,43E-02","module":"A5"},{"value":"0,0E+00","module":"B1"},{"value":"1,86E+01","module":"B6"},{"value":"0,0E+00","module":"C1"},{"value":"4,77E-01","module":"C2"},{"value":"1,15E-01","module":"C3"},{"value":"2,94E-02","module":"C4"},{"value":"-6,66E+00","module":"D"}]},{"parameter":"GWP-IOBC","unit":"kg CO2-eq.","values":[{"value":"2,26E+03","module":"A1-A3"},{"value":"3,56E+01","module":"A4"},{"value":"9,28E-01","module":"A5"},{"value":"0,0E+00","module":"B1"},{"value":"2,77E+03","module":"B6"},{"value":"0,0E+00","module":"C1"},{"value":"3,56E+01","module":"C2"},{"value":"4,75E+01","module":"C3"},{"value":"5,20E+01","module":"C4"},{"value":"-3,35E+02","module":"D"}]}],"additional_environmental_impact":[{"parameter":"PM","unit":"disease incidence","values":[{"value":"2,11E-04","module":"A1-A3"},{"value":"2,56E-06","module":"A4"},{"value":"9,12E-08","module":"A5"},{"value":"0,0E+00","module":"B1"},{"value":"4,66E-05","module":"B6"},{"value":"0,0E+00","module":"C1"},{"value":"2,56E-06","module":"C2"},{"value":"4,13E-07","module":"C3"},{"value":"1,26E-07","module":"C4"},{"value":"-3,30E-05","module":"D"}]},{"parameter":"ETP-fw","unit":"CTUe","values":[{"value":"3,75E+05","module":"A1-A3"},{"value":"3,95E+02","module":"A4"},{"value":"1,24E+01","module":"A5"},{"value":"0,0E+00","module":"B1"},{"value":"6,44E+04","module":"B6"},{"value":"0,0E+00","module":"C1"},{"value":"3,95E+02","module":"C2"},{"value":"6,08E+02","module":"C3"},{"value":"3,48E+03","module":"C4"},{"value":"-6,90E+04","module":"D"}]},{"parameter":"HTP-c","unit":"CTUh","values":[{"value":"1,68E-05","module":"A1-A3"},{"value":"0,0E+00","module":"A4"},{"value":"1,38E-09","module":"A5"},{"value":"0,0E+00","module":"B1"},{"value":"1,50E-06","module":"B6"},{"value":"0,0E+00","module":"C1"},{"value":"0,0E+00","module":"C2"},{"value":"1,95E-08","module":"C3"},{"value":"2,47E-09","module":"C4"},{"value":"-1,79E-06","module":"D"}]},{"parameter":"HTP-nc","unit":"CTUh","values":[{"value":"3,95E-04","module":"A1-A3"},{"value":"4,27E-07","module":"A4"},{"value":"6,63E-08","module":"A5"},{"value":"0,0E+00","module":"B1"},{"value":"3,95E-05","module":"B6"},{"value":"0,0E+00","module":"C1"},{"value":"4,27E-07","module":"C2"},{"value":"2,47E-07","module":"C3"},{"value":"3,16E-08","module":"C4"},{"value":"-6,09E-05","module":"D"}]},{"parameter":"SQP","unit":"unitless","values":[{"value":"1,94E+04","module":"A1-A3"},{"value":"3,70E+02","module":"A4"},{"value":"6,11E+00","module":"A5"},{"value":"0,0E+00","module":"B1"},{"value":"3,88E+04","module":"B6"},{"value":"0,0E+00","module":"C1"},{"value":"3,70E+02","module":"C2"},{"value":"3,03E+01","module":"C3"},{"value":"6,44E+01","module":"C4"},{"value":"-1,03E+03","module":"D"}]},{"parameter":"IRP","unit":"kBq U235-eq.","values":[{"value":"9,16E+01","module":"A1-A3"},{"value":"2,35E+00","module":"A4"},{"value":"3,95E-02","module":"A5"},{"value":"0,0E+00","module":"B1"},{"value":"1,17E+03","module":"B6"},{"value":"0,0E+00","module":"C1"},{"value":"2,35E+00","module":"C2"},{"value":"6,02E-01","module":"C3"},{"value":"1,37E-01","module":"C4"},{"value":"-6,22E+00","module":"D"}]}],"resource_use":[{"parameter":"PERE","unit":"MJ","values":[{"value":"4,48E+03","module":"A1-A3"},{"value":"7,57E+00","module":"A4"},{"value":"2,24E-01","module":"A5"},{"value":"0,0E+00","module":"B1"},{"value":"5,06E+04","module":"B6"},{"value":"0,0E+00","module":"C1"},{"value":"7,57E+00","module":"C2"},{"value":"5,86E+00","module":"C3"},{"value":"2,50E+00","module":"C4"},{"value":"-9,18E+02","module":"D"}]},{"parameter":"PERM","unit":"MJ","values":[{"value":"4,79E+02","module":"A1-A3"},{"value":"0,0E+00","module":"A4"},{"value":"-4,79E+02","module":"A5"},{"value":"0,0E+00","module":"B1"},{"value":"0,0E+00","module":"B6"},{"value":"0,0E+00","module":"C1"},{"value":"0,0E+00","module":"C2"},{"value":"0,0E+00","module":"C3"},{"value":"0,0E+00","module":"C4"},{"value":"0,0E+00","module":"D"}]},{"parameter":"PERT","unit":"MJ","values":[{"value":"4,96E+03","module":"A1-A3"},{"value":"7,57E+00","module":"A4"},{"value":"-4,79E+02","module":"A5"},{"value":"0,0E+00","module":"B1"},{"value":"5,06E+04","module":"B6"},{"value":"0,0E+00","module":"C1"},{"value":"7,57E+00","module":"C2"},{"value":"5,86E+00","module":"C3"},{"value":"2,50E+00","module":"C4"},{"value":"-9,18E+02","module":"D"}]},{"parameter":"PENRE","unit":"MJ","values":[{"value":"2,61E+04","module":"A1-A3"},{"value":"5,37E+02","module":"A4"},{"value":"1,09E+01","module":"A5"},{"value":"0,0E+00","module":"B1"},{"value":"5,23E+04","module":"B6"},{"value":"0,0E+00","module":"C1"},{"value":"5,37E+02","module":"C2"},{"value":"1,41E+02","module":"C3"},{"value":"2,03E+01","module":"C4"},{"value":"-2,94E+03","module":"D"}]},{"parameter":"PENRM","unit":"MJ","values":[{"value":"4,08E+02","module":"A1-A3"},{"value":"0,0E+00","module":"A4"},{"value":"0,0E+00","module":"A5"},{"value":"0,0E+00","module":"B1"},{"value":"0,0E+00","module":"B6"},{"value":"0,0E+00","module":"C1"},{"value":"0,0E+00","module":"C2"},{"value":"0,0E+00","module":"C3"},{"value":"0,0E+00","module":"C4"},{"value":"0,0E+00","module":"D"}]},{"parameter":"PENRT","unit":"MJ","values":[{"value":"2,62E+04","module":"A1-A3"},{"value":"5,37E+02","module":"A4"},{"value":"1,09E+01","module":"A5"},{"value":"0,0E+00","module":"B1"},{"value":"5,23E+04","module":"B6"},{"value":"0,0E+00","module":"C1"},{"value":"5,37E+02","module":"C2"},{"value":"1,41E+02","module":"C3"},{"value":"2,03E+01","module":"C4"},{"value":"-2,94E+03","module":"D"}]},{"parameter":"SM","unit":"kg","values":[{"value":"6,60E+01","module":"A1-A3"},{"value":"0,0E+00","module":"A4"},{"value":"0,0E+00","module":"A5"},{"value":"0,0E+00","module":"B1"},{"value":"0,0E+00","module":"B6"},{"value":"0,0E+00","module":"C1"},{"value":"0,0E+00","module":"C2"},{"value":"0,0E+00","module":"C3"},{"value":"2,73E-02","module":"C4"},{"value":"1,13E+01","module":"D"}]},{"parameter":"RSF","unit":"MJ","values":[{"value":"1,25E+01","module":"A1-A3"},{"value":"2,71E-01","module":"A4"},{"value":"6,54E-03","module":"A5"},{"value":"0,0E+00","module":"B1"},{"value":"5,11E+02","module":"B6"},{"value":"0,0E+00","module":"C1"},{"value":"2,71E-01","module":"C2"},{"value":"3,00E-03","module":"C3"},{"value":"5,17E-02","module":"C4"},{"value":"5,82E+00","module":"D"}]},{"parameter":"NRSF","unit":"MJ","values":[{"value":"1,01E+02","module":"A1-A3"},{"value":"9,68E-01","module":"A4"},{"value":"7,45E-02","module":"A5"},{"value":"0,0E+00","module":"B1"},{"value":"0,0E+00","module":"B6"},{"value":"0,0E+00","module":"C1"},{"value":"9,68E-01","module":"C2"},{"value":"0,0E+00","module":"C3"},{"value":"2,36E-02","module":"C4"},{"value":"1,38E+02","module":"D"}]},{"parameter":"FW","unit":"m3","values":[{"value":"2,40E+01","module":"A1-A3"},{"value":"5,65E-02","module":"A4"},{"value":"7,94E-03","module":"A5"},{"value":"0,0E+00","module":"B1"},{"value":"2,30E+02","module":"B6"},{"value":"0,0E+00","module":"C1"},{"value":"5,65E-02","module":"C2"},{"value":"1,25E-01","module":"C3"},{"value":"2,75E-02","module":"C4"},{"value":"-4,28E+00","module":"D"}]}],"end_of_life_waste":[{"parameter":"HWD","unit":"kg","values":[{"value":"6,70E+00","module":"A1-A3"},{"value":"2,74E-02","module":"A4"},{"value":"0,0E+00","module":"A5"},{"value":"0,0E+00","module":"B1"},{"value":"4,82E+00","module":"B6"},{"value":"0,0E+00","module":"C1"},{"value":"2,74E-02","module":"C2"},{"value":"4,97E-04","module":"C3"},{"value":"2,56E-01","module":"C4"},{"value":"-6,91E-01","module":"D"}]},{"parameter":"NHWD","unit":"kg","values":[{"value":"6,56E+03","module":"A1-A3"},{"value":"2,56E+01","module":"A4"},{"value":"3,45E+01","module":"A5"},{"value":"0,0E+00","module":"B1"},{"value":"3,20E+02","module":"B6"},{"value":"0,0E+00","module":"C1"},{"value":"2,56E+01","module":"C2"},{"value":"6,60E+00","module":"C3"},{"value":"7,54E+01","module":"C4"},{"value":"-1,08E+02","module":"D"}]},{"parameter":"RWD","unit":"kg","values":[{"value":"6,43E-02","module":"A1-A3"},{"value":"3,66E-03","module":"A4"},{"value":"0,0E+00","module":"A5"},{"value":"0,0E+00","module":"B1"},{"value":"5,39E-01","module":"B6"},{"value":"0,0E+00","module":"C1"},{"value":"3,66E-03","module":"C2"},{"value":"8,23E-04","module":"C3"},{"value":"1,46E-04","module":"C4"},{"value":"-5,89E-03","module":"D"}]}],"end_of_life_flow":[{"parameter":"CRU","unit":"kg","values":[{"value":"0,0E+00","module":"A1-A3"},{"value":"0,0E+00","module":"A4"},{"value":"0,0E+00","module":"A5"},{"value":"0,0E+00","module":"B1"},{"value":"0,0E+00","module":"B6"},{"value":"0,0E+00","module":"C1"},{"value":"0,0E+00","module":"C2"},{"value":"0,0E+00","module":"C3"},{"value":"0,0E+00","module":"C4"},{"value":"0,0E+00","module":"D"}]},{"parameter":"MFR","unit":"kg","values":[{"value":"8,64E-05","module":"A1-A3"},{"value":"0,0E+00","module":"A4"},{"value":"8,09E-04","module":"A5"},{"value":"0,0E+00","module":"B1"},{"value":"0,0E+00","module":"B6"},{"value":"0,0E+00","module":"C1"},{"value":"0,0E+00","module":"C2"},{"value":"2,20E+02","module":"C3"},{"value":"6,45E-04","module":"C4"},{"value":"-4,41E-01","module":"D"}]},{"parameter":"MER","unit":"kg","values":[{"value":"2,99E-01","module":"A1-A3"},{"value":"0,0E+00","module":"A4"},{"value":"3,42E+01","module":"A5"},{"value":"0,0E+00","module":"B1"},{"value":"0,0E+00","module":"B6"},{"value":"0,0E+00","module":"C1"},{"value":"0,0E+00","module":"C2"},{"value":"1,99E+01","module":"C3"},{"value":"6,87E-04","module":"C4"},{"value":"-5,80E-02","module":"D"}]},{"parameter":"EEE","unit":"MJ","values":[{"value":"1,00E+00","module":"A1-A3"},{"value":"0,0E+00","module":"A4"},{"value":"2,38E+01","module":"A5"},{"value":"0,0E+00","module":"B1"},{"value":"0,0E+00","module":"B6"},{"value":"0,0E+00","module":"C1"},{"value":"0,0E+00","module":"C2"},{"value":"2,84E+01","module":"C3"},{"value":"6,91E-03","module":"C4"},{"value":"-1,42E-01","module":"D"}]},{"parameter":"EET","unit":"MJ","values":[{"value":"6,91E+00","module":"A1-A3"},{"value":"0,0E+00","module":"A4"},{"value":"3,60E+02","module":"A5"},{"value":"0,0E+00","module":"B1"},{"value":"0,0E+00","module":"B6"},{"value":"0,0E+00","module":"C1"},{"value":"0,0E+00","module":"C2"},{"value":"2,93E+02","module":"C3"},{"value":"1,05E-01","module":"C4"},{"value":"-2,15E+00","module":"D"}]}]}