{"product_name":"SafeLine R N2-W3, H1-W3","epd_id":"NEPD-3569-2158-EN","compliance":["EN 15804","ISO 14025","ISO 21930"],"producer_name":"Saferoad Sverige AB","environmental_impact":[{"parameter":"GWP-total","unit":"kg CO2-eq.","values":[{"value":"1,30E+02","module":"A1-A3"},{"value":"2,97E-01","module":"A4"},{"value":"9,96E-01","module":"A5"},{"value":"9,96E-01","module":"C1"},{"value":"2,97E-01","module":"C2"},{"value":"3,40E-03","module":"C3"},{"value":"8,88E-04","module":"C4"},{"value":"-2,64E+01","module":"D"}]},{"parameter":"ODP","unit":"kg CFC 11-eq.","values":[{"value":"1,45E-05","module":"A1-A3"},{"value":"5,83E-08","module":"A4"},{"value":"1,80E-07","module":"A5"},{"value":"1,80E-07","module":"C1"},{"value":"5,83E-08","module":"C2"},{"value":"3,74E-10","module":"C3"},{"value":"2,95E-10","module":"C4"},{"value":"-1,09E-06","module":"D"}]},{"parameter":"AP","unit":"kg SO2-eq.","values":[{"value":"8,67E-01","module":"A1-A3"},{"value":"6,23E-04","module":"A4"},{"value":"7,55E-03","module":"A5"},{"value":"7,55E-03","module":"C1"},{"value":"6,23E-04","module":"C2"},{"value":"2,12E-05","module":"C3"},{"value":"6,48E-06","module":"C4"},{"value":"-1,18E-01","module":"D"}]},{"parameter":"EP","unit":"kg Phosphat-eq.","values":[{"value":"1,62E-01","module":"A1-A3"},{"value":"6,76E-05","module":"A4"},{"value":"1,62E-03","module":"A5"},{"value":"1,62E-03","module":"C1"},{"value":"6,76E-05","module":"C2"},{"value":"3,26E-06","module":"C3"},{"value":"1,14E-06","module":"C4"},{"value":"-3,93E-02","module":"D"}]},{"parameter":"POCP","unit":"kg Ethen-eq.","values":[{"value":"4,08E-02","module":"A1-A3"},{"value":"3,66E-05","module":"A4"},{"value":"2,00E-04","module":"A5"},{"value":"2,00E-04","module":"C1"},{"value":"3,66E-05","module":"C2"},{"value":"9,31E-07","module":"C3"},{"value":"2,71E-07","module":"C4"},{"value":"-1,84E-02","module":"D"}]},{"parameter":"ADPE","unit":"kg Sb-eq.","values":[{"value":"7,92E-03","module":"A1-A3"},{"value":"5,32E-06","module":"A4"},{"value":"3,34E-07","module":"A5"},{"value":"3,34E-07","module":"C1"},{"value":"5,32E-06","module":"C2"},{"value":"2,55E-10","module":"C3"},{"value":"1,70E-11","module":"C4"},{"value":"-5,10E-04","module":"D"}]},{"parameter":"ADPF","unit":"MJ","values":[{"value":"1,60E+03","module":"A1-A3"},{"value":"4,85E+00","module":"A4"},{"value":"1,44E+01","module":"A5"},{"value":"1,44E+01","module":"C1"},{"value":"4,85E+00","module":"C2"},{"value":"3,16E-02","module":"C3"},{"value":"2,50E-02","module":"C4"},{"value":"-2,48E+02","module":"D"}]},{"parameter":"ADPM","unit":"kg Sb-eq.","values":[{"value":"7,92E-03","module":"A1-A3"},{"value":"5,32E-06","module":"A4"},{"value":"3,34E-07","module":"A5"},{"value":"3,34E-07","module":"C1"},{"value":"5,32E-06","module":"C2"},{"value":"2,55E-10","module":"C3"},{"value":"1,70E-11","module":"C4"},{"value":"-5,10E-04","module":"D"}]}],"additional_environmental_impact":[],"resource_use":[{"parameter":"PERE","unit":"MJ","values":[{"value":"8,76E+01","module":"A1-A3"},{"value":"6,11E-02","module":"A4"},{"value":"8,26E-02","module":"A5"},{"value":"8,26E-02","module":"C1"},{"value":"6,11E-02","module":"C2"},{"value":"2,62E-01","module":"C3"},{"value":"2,04E-04","module":"C4"},{"value":"-2,24E+01","module":"D"}]},{"parameter":"PERM","unit":"MJ","values":[{"value":"1,04E+00","module":"A1-A3"},{"value":"0,0E+00","module":"A4"},{"value":"-1,04E-01","module":"A5"},{"value":"0,0E+00","module":"C1"},{"value":"0,0E+00","module":"C2"},{"value":"0,0E+00","module":"C3"},{"value":"0,0E+00","module":"C4"},{"value":"0,0E+00","module":"D"}]},{"parameter":"PERT","unit":"MJ","values":[{"value":"8,86E+01","module":"A1-A3"},{"value":"6,11E-02","module":"A4"},{"value":"8,26E-02","module":"A5"},{"value":"8,26E-02","module":"C1"},{"value":"6,11E-02","module":"C2"},{"value":"2,62E-01","module":"C3"},{"value":"2,04E-04","module":"C4"},{"value":"-2,24E+01","module":"D"}]},{"parameter":"PENRE","unit":"MJ","values":[{"value":"1,67E+03","module":"A1-A3"},{"value":"4,89E+00","module":"A4"},{"value":"1,45E+01","module":"A5"},{"value":"1,45E+01","module":"C1"},{"value":"4,89E+00","module":"C2"},{"value":"4,24E-02","module":"C3"},{"value":"2,53E-02","module":"C4"},{"value":"-2,35E+02","module":"D"}]},{"parameter":"PENRM","unit":"MJ","values":[{"value":"5,19E-01","module":"A1-A3"},{"value":"0,0E+00","module":"A4"},{"value":"-5,19E-01","module":"A5"},{"value":"0,0E+00","module":"C1"},{"value":"0,0E+00","module":"C2"},{"value":"0,0E+00","module":"C3"},{"value":"0,0E+00","module":"C4"},{"value":"0,0E+00","module":"D"}]},{"parameter":"PENRT","unit":"MJ","values":[{"value":"1,67E+03","module":"A1-A3"},{"value":"4,89E+00","module":"A4"},{"value":"1,45E+01","module":"A5"},{"value":"1,45E+01","module":"C1"},{"value":"4,89E+00","module":"C2"},{"value":"4,24E-02","module":"C3"},{"value":"2,53E-02","module":"C4"},{"value":"-2,35E+02","module":"D"}]},{"parameter":"SM","unit":"kg","values":[{"value":"1,21E+00","module":"A1-A3"},{"value":"1,67E-03","module":"A4"},{"value":"0,0E+00","module":"A5"},{"value":"0,0E+00","module":"C1"},{"value":"1,67E-03","module":"C2"},{"value":"0,0E+00","module":"C3"},{"value":"0,0E+00","module":"C4"},{"value":"0,0E+00","module":"D"}]},{"parameter":"RSF","unit":"MJ","values":[{"value":"5,28E-01","module":"A1-A3"},{"value":"2,14E-03","module":"A4"},{"value":"0,0E+00","module":"A5"},{"value":"0,0E+00","module":"C1"},{"value":"2,14E-03","module":"C2"},{"value":"0,0E+00","module":"C3"},{"value":"0,0E+00","module":"C4"},{"value":"0,0E+00","module":"D"}]},{"parameter":"NRSF","unit":"MJ","values":[{"value":"5,50E-01","module":"A1-A3"},{"value":"7,16E-03","module":"A4"},{"value":"0,0E+00","module":"A5"},{"value":"0,0E+00","module":"C1"},{"value":"7,16E-03","module":"C2"},{"value":"0,0E+00","module":"C3"},{"value":"0,0E+00","module":"C4"},{"value":"0,0E+00","module":"D"}]},{"parameter":"FW","unit":"m3","values":[{"value":"6,90E+01","module":"A1-A3"},{"value":"5,52E-04","module":"A4"},{"value":"1,53E-03","module":"A5"},{"value":"1,53E-03","module":"C1"},{"value":"5,52E-04","module":"C2"},{"value":"1,75E-05","module":"C3"},{"value":"2,74E-05","module":"C4"},{"value":"-1,61E-01","module":"D"}]}],"end_of_life_waste":[{"parameter":"HWD","unit":"kg","values":[{"value":"5,26E-01","module":"A1-A3"},{"value":"2,66E-04","module":"A4"},{"value":"6,47E-06","module":"A5"},{"value":"6,47E-06","module":"C1"},{"value":"2,66E-04","module":"C2"},{"value":"1,05E-07","module":"C3"},{"value":"3,77E-08","module":"C4"},{"value":"-2,28E-03","module":"D"}]},{"parameter":"NHWD","unit":"kg","values":[{"value":"6,89E+01","module":"A1-A3"},{"value":"4,22E-01","module":"A4"},{"value":"6,95E-02","module":"A5"},{"value":"6,95E-02","module":"C1"},{"value":"4,22E-01","module":"C2"},{"value":"3,23E-03","module":"C3"},{"value":"1,72E-01","module":"C4"},{"value":"-4,52E+01","module":"D"}]},{"parameter":"RWD","unit":"kg","values":[{"value":"5,27E-01","module":"A1-A3"},{"value":"3,31E-05","module":"A4"},{"value":"1,00E-04","module":"A5"},{"value":"1,00E-04","module":"C1"},{"value":"3,31E-05","module":"C2"},{"value":"3,12E-07","module":"C3"},{"value":"1,66E-07","module":"C4"},{"value":"-8,88E-05","module":"D"}]}],"end_of_life_flow":[{"parameter":"CRU","unit":"kg","values":[{"value":"0,0E+00","module":"A1-A3"},{"value":"0,0E+00","module":"A4"},{"value":"0,0E+00","module":"A5"},{"value":"0,0E+00","module":"C1"},{"value":"0,0E+00","module":"C2"},{"value":"0,0E+00","module":"C3"},{"value":"0,0E+00","module":"C4"},{"value":"0,0E+00","module":"D"}]},{"parameter":"MFR","unit":"kg","values":[{"value":"2,70E-01","module":"A1-A3"},{"value":"2,35E-05","module":"A4"},{"value":"0,0E+00","module":"A5"},{"value":"0,0E+00","module":"C1"},{"value":"2,35E-05","module":"C2"},{"value":"1,70E+01","module":"C3"},{"value":"0,0E+00","module":"C4"},{"value":"0,0E+00","module":"D"}]},{"parameter":"MER","unit":"kg","values":[{"value":"6,00E-03","module":"A1-A3"},{"value":"1,45E-03","module":"A4"},{"value":"0,0E+00","module":"A5"},{"value":"0,0E+00","module":"C1"},{"value":"1,45E-03","module":"C2"},{"value":"0,0E+00","module":"C3"},{"value":"0,0E+00","module":"C4"},{"value":"0,0E+00","module":"D"}]},{"parameter":"EEE","unit":"MJ","values":[{"value":"1,74E+00","module":"A1-A3"},{"value":"2,53E-04","module":"A4"},{"value":"0,0E+00","module":"A5"},{"value":"0,0E+00","module":"C1"},{"value":"2,53E-04","module":"C2"},{"value":"0,0E+00","module":"C3"},{"value":"0,0E+00","module":"C4"},{"value":"0,0E+00","module":"D"}]},{"parameter":"EET","unit":"MJ","values":[{"value":"1,91E+01","module":"A1-A3"},{"value":"3,82E-03","module":"A4"},{"value":"0,0E+00","module":"A5"},{"value":"0,0E+00","module":"C1"},{"value":"3,82E-03","module":"C2"},{"value":"0,0E+00","module":"C3"},{"value":"0,0E+00","module":"C4"},{"value":"0,0E+00","module":"D"}]}]}