{"product_name":"SafeRoute","epd_id":"EPD-DOR-20230098-CBA1-EN","compliance":["DIN EN 15804+A2","ISO 14025"],"producer_name":"dormakaba International Holding GmbH","environmental_impact":[{"parameter":"GWP-total","unit":"kg CO2-eq","values":[{"value":"2,27E+01","module":"A1-A3"},{"value":"4,70E-02","module":"A4"},{"value":"2,13E-01","module":"A5"},{"value":"8,64E+01","module":"B6"},{"value":"0,0E+00","module":"C1"},{"value":"2,30E-02","module":"C2"},{"value":"2,89E+00","module":"C3"},{"value":"2,00E-03","module":"C4"},{"value":"-7,35E+00","module":"D"}]},{"parameter":"GWP-fossil","unit":"kg CO2-eq","values":[{"value":"2,43E+01","module":"A1-A3"},{"value":"4,40E-02","module":"A4"},{"value":"5,00E-03","module":"A5"},{"value":"8,60E+01","module":"B6"},{"value":"0,0E+00","module":"C1"},{"value":"2,20E-02","module":"C2"},{"value":"1,19E+00","module":"C3"},{"value":"2,00E-03","module":"C4"},{"value":"-7,33E+00","module":"D"}]},{"parameter":"GWP-biogenic","unit":"kg CO2-eq","values":[{"value":"-1,68E+00","module":"A1-A3"},{"value":"2,00E-03","module":"A4"},{"value":"2,07E-01","module":"A5"},{"value":"2,87E-01","module":"B6"},{"value":"0,0E+00","module":"C1"},{"value":"1,00E-03","module":"C2"},{"value":"1,70E+00","module":"C3"},{"value":"8,29E-06","module":"C4"},{"value":"-1,50E-02","module":"D"}]},{"parameter":"GWP-luluc","unit":"kg CO2-eq","values":[{"value":"3,20E-02","module":"A1-A3"},{"value":"1,06E-06","module":"A4"},{"value":"3,50E-06","module":"A5"},{"value":"1,25E-01","module":"B6"},{"value":"0,0E+00","module":"C1"},{"value":"5,24E-07","module":"C2"},{"value":"8,22E-05","module":"C3"},{"value":"6,99E-06","module":"C4"},{"value":"-4,00E-03","module":"D"}]},{"parameter":"ODP","unit":"kg CFC11-eq","values":[{"value":"1,87E-09","module":"A1-A3"},{"value":"4,70E-18","module":"A4"},{"value":"3,83E-17","module":"A5"},{"value":"1,89E-12","module":"B6"},{"value":"0,0E+00","module":"C1"},{"value":"2,33E-18","module":"C2"},{"value":"7,96E-16","module":"C3"},{"value":"9,00E-18","module":"C4"},{"value":"-1,65E-11","module":"D"}]},{"parameter":"AP","unit":"mol H^(+)-eq","values":[{"value":"1,20E-01","module":"A1-A3"},{"value":"4,45E-05","module":"A4"},{"value":"5,96E-05","module":"A5"},{"value":"1,90E-01","module":"B6"},{"value":"0,0E+00","module":"C1"},{"value":"2,21E-05","module":"C2"},{"value":"4,54E-04","module":"C3"},{"value":"1,74E-05","module":"C4"},{"value":"-3,40E-02","module":"D"}]},{"parameter":"POCP","unit":"kg NMVOC-eq","values":[{"value":"6,11E-02","module":"A1-A3"},{"value":"4,00E-05","module":"A4"},{"value":"5,70E-05","module":"A5"},{"value":"1,16E-01","module":"B6"},{"value":"0,0E+00","module":"C1"},{"value":"1,98E-05","module":"C2"},{"value":"3,48E-04","module":"C3"},{"value":"1,36E-05","module":"C4"},{"value":"-1,50E-02","module":"D"}]},{"parameter":"ADPE","unit":"kg Sb-eq","values":[{"value":"6,09E-03","module":"A1-A3"},{"value":"1,33E-09","module":"A4"},{"value":"6,05E-10","module":"A5"},{"value":"2,49E-05","module":"B6"},{"value":"0,0E+00","module":"C1"},{"value":"6,61E-10","module":"C2"},{"value":"1,14E-08","module":"C3"},{"value":"2,18E-10","module":"C4"},{"value":"-2,00E-03","module":"D"}]},{"parameter":"ADPF","unit":"MJ","values":[{"value":"3,18E+02","module":"A1-A3"},{"value":"6,31E-01","module":"A4"},{"value":"6,70E-02","module":"A5"},{"value":"1,51E+03","module":"B6"},{"value":"0,0E+00","module":"C1"},{"value":"3,12E-01","module":"C2"},{"value":"9,09E-01","module":"C3"},{"value":"3,20E-02","module":"C4"},{"value":"-9,84E+01","module":"D"}]},{"parameter":"WDP","unit":"m^3 world-eq deprived","values":[{"value":"6,05E+00","module":"A1-A3"},{"value":"8,72E-05","module":"A4"},{"value":"2,60E-02","module":"A5"},{"value":"1,88E+01","module":"B6"},{"value":"0,0E+00","module":"C1"},{"value":"4,32E-05","module":"C2"},{"value":"2,97E-01","module":"C3"},{"value":"2,54E-04","module":"C4"},{"value":"-1,18E+00","module":"D"}]},{"parameter":"EP-freshwater","unit":"kg P-eq","values":[{"value":"1,43E-04","module":"A1-A3"},{"value":"9,52E-09","module":"A4"},{"value":"7,50E-09","module":"A5"},{"value":"2,30E-04","module":"B6"},{"value":"0,0E+00","module":"C1"},{"value":"4,72E-09","module":"C2"},{"value":"1,25E-07","module":"C3"},{"value":"4,17E-09","module":"C4"},{"value":"-1,17E-05","module":"D"}]},{"parameter":"EP-marine","unit":"kg N-eq","values":[{"value":"2,06E-02","module":"A1-A3"},{"value":"1,42E-05","module":"A4"},{"value":"2,15E-05","module":"A5"},{"value":"4,20E-02","module":"B6"},{"value":"0,0E+00","module":"C1"},{"value":"7,02E-06","module":"C2"},{"value":"1,27E-04","module":"C3"},{"value":"4,48E-06","module":"C4"},{"value":"-4,00E-03","module":"D"}]},{"parameter":"EP-terrestrial","unit":"mol N-eq","values":[{"value":"2,14E-01","module":"A1-A3"},{"value":"1,57E-04","module":"A4"},{"value":"2,68E-04","module":"A5"},{"value":"4,43E-01","module":"B6"},{"value":"0,0E+00","module":"C1"},{"value":"7,80E-05","module":"C2"},{"value":"2,00E-03","module":"C3"},{"value":"4,92E-05","module":"C4"},{"value":"-4,60E-02","module":"D"}]}],"additional_environmental_impact":[{"parameter":"PM","unit":"Disease incidence","values":[{"value":"1,26E-06","module":"A1-A3"},{"value":"2,34E-10","module":"A4"},{"value":"3,30E-10","module":"A5"},{"value":"1,59E-06","module":"B6"},{"value":"0,0E+00","module":"C1"},{"value":"1,16E-10","module":"C2"},{"value":"3,88E-09","module":"C3"},{"value":"2,16E-10","module":"C4"},{"value":"-4,28E-07","module":"D"}]},{"parameter":"ETP-fw","unit":"CTUe","values":[{"value":"1,46E+02","module":"A1-A3"},{"value":"4,47E-01","module":"A4"},{"value":"3,20E-02","module":"A5"},{"value":"6,47E+02","module":"B6"},{"value":"0,0E+00","module":"C1"},{"value":"2,21E-01","module":"C2"},{"value":"3,64E-01","module":"C3"},{"value":"1,80E-02","module":"C4"},{"value":"-3,69E+01","module":"D"}]},{"parameter":"HTP-c","unit":"CTUh","values":[{"value":"1,16E-07","module":"A1-A3"},{"value":"8,41E-12","module":"A4"},{"value":"1,68E-12","module":"A5"},{"value":"1,79E-08","module":"B6"},{"value":"0,0E+00","module":"C1"},{"value":"4,17E-12","module":"C2"},{"value":"2,82E-11","module":"C3"},{"value":"2,70E-12","module":"C4"},{"value":"1,02E-08","module":"D"}]},{"parameter":"HTP-nc","unit":"CTUh","values":[{"value":"9,75E-07","module":"A1-A3"},{"value":"3,60E-10","module":"A4"},{"value":"7,30E-11","module":"A5"},{"value":"6,58E-07","module":"B6"},{"value":"0,0E+00","module":"C1"},{"value":"1,78E-10","module":"C2"},{"value":"2,14E-09","module":"C3"},{"value":"2,97E-10","module":"C4"},{"value":"1,29E-06","module":"D"}]},{"parameter":"SQP","unit":"SQP","values":[{"value":"2,62E+02","module":"A1-A3"},{"value":"2,00E-03","module":"A4"},{"value":"1,80E-02","module":"A5"},{"value":"4,82E+02","module":"B6"},{"value":"0,0E+00","module":"C1"},{"value":"8,03E-04","module":"C2"},{"value":"2,64E-01","module":"C3"},{"value":"7,00E-03","module":"C4"},{"value":"-9,64E+00","module":"D"}]}],"resource_use":[{"parameter":"PERE","unit":"MJ","values":[{"value":"1,23E+02","module":"A1-A3"},{"value":"2,00E-03","module":"A4"},{"value":"1,81E+00","module":"A5"},{"value":"6,70E+02","module":"B6"},{"value":"0,0E+00","module":"C1"},{"value":"9,85E-04","module":"C2"},{"value":"1,16E+01","module":"C3"},{"value":"4,00E-03","module":"C4"},{"value":"-2,67E+01","module":"D"}]},{"parameter":"PERM","unit":"MJ","values":[{"value":"1,32E+01","module":"A1-A3"},{"value":"0,0E+00","module":"A4"},{"value":"-1,80E+00","module":"A5"},{"value":"0,0E+00","module":"B6"},{"value":"0,0E+00","module":"C1"},{"value":"0,0E+00","module":"C2"},{"value":"-1,14E+01","module":"C3"},{"value":"0,0E+00","module":"C4"},{"value":"0,0E+00","module":"D"}]},{"parameter":"PERT","unit":"MJ","values":[{"value":"1,37E+02","module":"A1-A3"},{"value":"2,00E-03","module":"A4"},{"value":"1,20E-02","module":"A5"},{"value":"6,70E+02","module":"B6"},{"value":"0,0E+00","module":"C1"},{"value":"9,85E-04","module":"C2"},{"value":"2,09E-01","module":"C3"},{"value":"4,00E-03","module":"C4"},{"value":"-2,67E+01","module":"D"}]},{"parameter":"PENRE","unit":"MJ","values":[{"value":"3,07E+02","module":"A1-A3"},{"value":"6,31E-01","module":"A4"},{"value":"6,70E-02","module":"A5"},{"value":"1,51E+03","module":"B6"},{"value":"0,0E+00","module":"C1"},{"value":"3,13E-01","module":"C2"},{"value":"1,20E+01","module":"C3"},{"value":"3,20E-02","module":"C4"},{"value":"-9,84E+01","module":"D"}]},{"parameter":"PENRM","unit":"MJ","values":[{"value":"1,11E+01","module":"A1-A3"},{"value":"0,0E+00","module":"A4"},{"value":"0,0E+00","module":"A5"},{"value":"0,0E+00","module":"B6"},{"value":"0,0E+00","module":"C1"},{"value":"0,0E+00","module":"C2"},{"value":"-1,11E+01","module":"C3"},{"value":"0,0E+00","module":"C4"},{"value":"0,0E+00","module":"D"}]},{"parameter":"PENRT","unit":"MJ","values":[{"value":"3,18E+02","module":"A1-A3"},{"value":"6,31E-01","module":"A4"},{"value":"6,70E-02","module":"A5"},{"value":"1,51E+03","module":"B6"},{"value":"0,0E+00","module":"C1"},{"value":"3,13E-01","module":"C2"},{"value":"9,10E-01","module":"C3"},{"value":"3,20E-02","module":"C4"},{"value":"-9,84E+01","module":"D"}]},{"parameter":"SM","unit":"kg","values":[{"value":"2,07E+00","module":"A1-A3"},{"value":"0,0E+00","module":"A4"},{"value":"0,0E+00","module":"A5"},{"value":"0,0E+00","module":"B6"},{"value":"0,0E+00","module":"C1"},{"value":"0,0E+00","module":"C2"},{"value":"0,0E+00","module":"C3"},{"value":"0,0E+00","module":"C4"},{"value":"0,0E+00","module":"D"}]},{"parameter":"RSF","unit":"MJ","values":[{"value":"0,0E+00","module":"A1-A3"},{"value":"0,0E+00","module":"A4"},{"value":"0,0E+00","module":"A5"},{"value":"0,0E+00","module":"B6"},{"value":"0,0E+00","module":"C1"},{"value":"0,0E+00","module":"C2"},{"value":"0,0E+00","module":"C3"},{"value":"0,0E+00","module":"C4"},{"value":"0,0E+00","module":"D"}]},{"parameter":"NRSF","unit":"MJ","values":[{"value":"0,0E+00","module":"A1-A3"},{"value":"0,0E+00","module":"A4"},{"value":"0,0E+00","module":"A5"},{"value":"0,0E+00","module":"B6"},{"value":"0,0E+00","module":"C1"},{"value":"0,0E+00","module":"C2"},{"value":"0,0E+00","module":"C3"},{"value":"0,0E+00","module":"C4"},{"value":"0,0E+00","module":"D"}]},{"parameter":"FW","unit":"m^3","values":[{"value":"1,92E-01","module":"A1-A3"},{"value":"3,57E-06","module":"A4"},{"value":"6,21E-04","module":"A5"},{"value":"7,75E-01","module":"B6"},{"value":"0,0E+00","module":"C1"},{"value":"1,77E-06","module":"C2"},{"value":"7,00E-03","module":"C3"},{"value":"8,03E-06","module":"C4"},{"value":"-5,80E-02","module":"D"}]}],"end_of_life_waste":[{"parameter":"HWD","unit":"kg","values":[{"value":"1,53E-05","module":"A1-A3"},{"value":"6,12E-11","module":"A4"},{"value":"9,90E-11","module":"A5"},{"value":"6,26E-07","module":"B6"},{"value":"0,0E+00","module":"C1"},{"value":"3,03E-11","module":"C2"},{"value":"2,31E-09","module":"C3"},{"value":"4,86E-10","module":"C4"},{"value":"-1,90E-06","module":"D"}]},{"parameter":"NHWD","unit":"kg","values":[{"value":"1,94E+00","module":"A1-A3"},{"value":"6,45E-05","module":"A4"},{"value":"7,00E-03","module":"A5"},{"value":"1,07E+00","module":"B6"},{"value":"0,0E+00","module":"C1"},{"value":"3,20E-05","module":"C2"},{"value":"1,33E-01","module":"C3"},{"value":"1,60E-01","module":"C4"},{"value":"-5,34E-01","module":"D"}]},{"parameter":"RWD","unit":"kg","values":[{"value":"1,40E-02","module":"A1-A3"},{"value":"6,78E-07","module":"A4"},{"value":"3,53E-06","module":"A5"},{"value":"2,30E-01","module":"B6"},{"value":"0,0E+00","module":"C1"},{"value":"3,36E-07","module":"C2"},{"value":"4,12E-05","module":"C3"},{"value":"3,63E-07","module":"C4"},{"value":"-7,00E-03","module":"D"}]}],"end_of_life_flow":[{"parameter":"CRU","unit":"kg","values":[{"value":"0,0E+00","module":"A1-A3"},{"value":"0,0E+00","module":"A4"},{"value":"0,0E+00","module":"A5"},{"value":"0,0E+00","module":"B6"},{"value":"0,0E+00","module":"C1"},{"value":"0,0E+00","module":"C2"},{"value":"0,0E+00","module":"C3"},{"value":"0,0E+00","module":"C4"},{"value":"0,0E+00","module":"D"}]},{"parameter":"MFR","unit":"kg","values":[{"value":"0,0E+00","module":"A1-A3"},{"value":"0,0E+00","module":"A4"},{"value":"0,0E+00","module":"A5"},{"value":"0,0E+00","module":"B6"},{"value":"0,0E+00","module":"C1"},{"value":"0,0E+00","module":"C2"},{"value":"3,70E+00","module":"C3"},{"value":"0,0E+00","module":"C4"},{"value":"0,0E+00","module":"D"}]},{"parameter":"MER","unit":"kg","values":[{"value":"0,0E+00","module":"A1-A3"},{"value":"0,0E+00","module":"A4"},{"value":"0,0E+00","module":"A5"},{"value":"0,0E+00","module":"B6"},{"value":"0,0E+00","module":"C1"},{"value":"0,0E+00","module":"C2"},{"value":"0,0E+00","module":"C3"},{"value":"0,0E+00","module":"C4"},{"value":"0,0E+00","module":"D"}]},{"parameter":"EEE","unit":"MJ","values":[{"value":"0,0E+00","module":"A1-A3"},{"value":"0,0E+00","module":"A4"},{"value":"3,22E-01","module":"A5"},{"value":"0,0E+00","module":"B6"},{"value":"0,0E+00","module":"C1"},{"value":"0,0E+00","module":"C2"},{"value":"4,75E+00","module":"C3"},{"value":"0,0E+00","module":"C4"},{"value":"0,0E+00","module":"D"}]},{"parameter":"EET","unit":"MJ","values":[{"value":"0,0E+00","module":"A1-A3"},{"value":"0,0E+00","module":"A4"},{"value":"5,84E-01","module":"A5"},{"value":"0,0E+00","module":"B6"},{"value":"0,0E+00","module":"C1"},{"value":"0,0E+00","module":"C2"},{"value":"9,67E+00","module":"C3"},{"value":"0,0E+00","module":"C4"},{"value":"0,0E+00","module":"D"}]}]}