{"product_name":"Sandwichvegg B45  SV MF40 - Lavkarbon A","epd_id":"NEPD-7589-6975","compliance":["EN 15804+A2","ISO 14025","ISO 21930"],"producer_name":"Norsk Spennbetong AS","environmental_impact":[{"parameter":"GWP-total","unit":"kg CO2-eq.","values":[{"value":"9,90E+01","module":"A1"},{"value":"2,55E+00","module":"A2"},{"value":"5,06E-01","module":"A3"},{"value":"4,36E+00","module":"A4"},{"value":"5,17E+00","module":"A5"},{"value":"3,99E+00","module":"C1"},{"value":"7,41E+00","module":"C2"},{"value":"4,72E-01","module":"C3"},{"value":"1,37E+00","module":"C4"},{"value":"-1,34E+01","module":"D"}]},{"parameter":"GWP-fossil","unit":"kg CO2-eq.","values":[{"value":"9,84E+01","module":"A1"},{"value":"2,55E+00","module":"A2"},{"value":"4,91E-01","module":"A3"},{"value":"4,35E+00","module":"A4"},{"value":"5,15E+00","module":"A5"},{"value":"3,99E+00","module":"C1"},{"value":"7,40E+00","module":"C2"},{"value":"4,65E-01","module":"C3"},{"value":"1,37E+00","module":"C4"},{"value":"-1,34E+01","module":"D"}]},{"parameter":"GWP-biogenic","unit":"kg CO2-eq.","values":[{"value":"4,76E-01","module":"A1"},{"value":"8,67E-04","module":"A2"},{"value":"1,36E-02","module":"A3"},{"value":"1,87E-03","module":"A4"},{"value":"1,40E-02","module":"A5"},{"value":"7,48E-04","module":"C1"},{"value":"3,17E-03","module":"C2"},{"value":"4,02E-03","module":"C3"},{"value":"1,16E-03","module":"C4"},{"value":"-3,65E-02","module":"D"}]},{"parameter":"GWP-luluc","unit":"kg CO2-eq.","values":[{"value":"8,53E-02","module":"A1"},{"value":"8,61E-04","module":"A2"},{"value":"2,02E-03","module":"A3"},{"value":"1,33E-03","module":"A4"},{"value":"4,19E-03","module":"A5"},{"value":"3,14E-04","module":"C1"},{"value":"2,26E-03","module":"C2"},{"value":"6,44E-04","module":"C3"},{"value":"2,68E-04","module":"C4"},{"value":"-6,33E-03","module":"D"}]},{"parameter":"ODP","unit":"kg CFC 11-eq.","values":[{"value":"1,56E-06","module":"A1"},{"value":"5,68E-07","module":"A2"},{"value":"3,37E-08","module":"A3"},{"value":"1,05E-06","module":"A4"},{"value":"4,38E-07","module":"A5"},{"value":"8,61E-07","module":"C1"},{"value":"1,79E-06","module":"C2"},{"value":"9,17E-08","module":"C3"},{"value":"6,66E-07","module":"C4"},{"value":"-6,49E-07","module":"D"}]},{"parameter":"AP","unit":"mol H+-eq.","values":[{"value":"2,04E-01","module":"A1"},{"value":"3,51E-02","module":"A2"},{"value":"3,83E-03","module":"A3"},{"value":"1,40E-02","module":"A4"},{"value":"2,28E-02","module":"A5"},{"value":"4,17E-02","module":"C1"},{"value":"2,38E-02","module":"C2"},{"value":"3,76E-03","module":"C3"},{"value":"1,33E-02","module":"C4"},{"value":"-7,25E-02","module":"D"}]},{"parameter":"POCP","unit":"kg NMVOC-eq.","values":[{"value":"3,10E-01","module":"A1"},{"value":"2,44E-02","module":"A2"},{"value":"1,48E-03","module":"A3"},{"value":"1,34E-02","module":"A4"},{"value":"1,84E-02","module":"A5"},{"value":"5,55E-02","module":"C1"},{"value":"2,29E-02","module":"C2"},{"value":"3,40E-03","module":"C3"},{"value":"1,58E-02","module":"C4"},{"value":"-7,40E-02","module":"D"}]},{"parameter":"ADPE","unit":"kg Sb-eq.","values":[{"value":"4,46E-04","module":"A1"},{"value":"3,25E-05","module":"A2"},{"value":"3,66E-05","module":"A3"},{"value":"7,76E-05","module":"A4"},{"value":"4,66E-05","module":"A5"},{"value":"6,12E-06","module":"C1"},{"value":"1,32E-04","module":"C2"},{"value":"5,90E-06","module":"C3"},{"value":"1,21E-05","module":"C4"},{"value":"-3,38E-04","module":"D"}]},{"parameter":"ADPF","unit":"MJ","values":[{"value":"6,24E+02","module":"A1"},{"value":"3,80E+01","module":"A2"},{"value":"6,70E+00","module":"A3"},{"value":"7,07E+01","module":"A4"},{"value":"6,62E+01","module":"A5"},{"value":"5,49E+01","module":"C1"},{"value":"1,20E+02","module":"C2"},{"value":"1,44E+01","module":"C3"},{"value":"4,41E+01","module":"C4"},{"value":"-1,25E+02","module":"D"}]},{"parameter":"WDP","unit":"m3 world-eq.","values":[{"value":"2,71E+03","module":"A1"},{"value":"2,23E+01","module":"A2"},{"value":"1,17E+03","module":"A3"},{"value":"5,42E+01","module":"A4"},{"value":"8,44E+02","module":"A5"},{"value":"1,17E+01","module":"C1"},{"value":"9,22E+01","module":"C2"},{"value":"1,59E+03","module":"C3"},{"value":"9,28E+01","module":"C4"},{"value":"-5,74E+02","module":"D"}]},{"parameter":"EP-freshwater","unit":"kg P-eq.","values":[{"value":"1,03E-03","module":"A1"},{"value":"1,51E-05","module":"A2"},{"value":"3,53E-05","module":"A3"},{"value":"3,47E-05","module":"A4"},{"value":"2,28E-04","module":"A5"},{"value":"1,45E-05","module":"C1"},{"value":"5,89E-05","module":"C2"},{"value":"2,94E-05","module":"C3"},{"value":"1,02E-05","module":"C4"},{"value":"-7,70E-04","module":"D"}]},{"parameter":"EP-marine","unit":"kg N-eq.","values":[{"value":"6,50E-02","module":"A1"},{"value":"7,84E-03","module":"A2"},{"value":"4,22E-04","module":"A3"},{"value":"3,07E-03","module":"A4"},{"value":"4,80E-03","module":"A5"},{"value":"1,84E-02","module":"C1"},{"value":"5,22E-03","module":"C2"},{"value":"1,10E-03","module":"C3"},{"value":"5,00E-03","module":"C4"},{"value":"-1,69E-02","module":"D"}]},{"parameter":"EP-terrestrial","unit":"mol N-eq.","values":[{"value":"7,20E-01","module":"A1"},{"value":"8,81E-02","module":"A2"},{"value":"5,49E-03","module":"A3"},{"value":"3,42E-02","module":"A4"},{"value":"5,58E-02","module":"A5"},{"value":"1,99E-01","module":"C1"},{"value":"5,82E-02","module":"C2"},{"value":"1,27E-02","module":"C3"},{"value":"5,51E-02","module":"C4"},{"value":"-1,80E-01","module":"D"}]},{"parameter":"GWP-IOBC","unit":"kg CO2-eq.","values":[{"value":"9,82E+01","module":"A1"},{"value":"2,55E+00","module":"A2"},{"value":"5,05E-01","module":"A3"},{"value":"4,36E+00","module":"A4"},{"value":"3,26E+00","module":"A5"},{"value":"3,99E+00","module":"C1"},{"value":"7,41E+00","module":"C2"},{"value":"4,66E-01","module":"C3"},{"value":"1,37E+00","module":"C4"},{"value":"-1,94E+01","module":"D"}]}],"additional_environmental_impact":[{"parameter":"PM","unit":"disease incidence","values":[{"value":"1,61E-06","module":"A1"},{"value":"1,40E-07","module":"A2"},{"value":"2,75E-08","module":"A3"},{"value":"4,00E-07","module":"A4"},{"value":"4,11E-07","module":"A5"},{"value":"5,05E-06","module":"C1"},{"value":"6,80E-07","module":"C2"},{"value":"6,03E-08","module":"C3"},{"value":"2,84E-07","module":"C4"},{"value":"-1,27E-06","module":"D"}]},{"parameter":"ETP-fw","unit":"CTUe","values":[{"value":"2,55E+03","module":"A1"},{"value":"2,50E+01","module":"A2"},{"value":"3,05E+01","module":"A3"},{"value":"5,17E+01","module":"A4"},{"value":"7,91E+01","module":"A5"},{"value":"3,00E+01","module":"C1"},{"value":"8,79E+01","module":"C2"},{"value":"1,02E+01","module":"C3"},{"value":"2,18E+01","module":"C4"},{"value":"-6,87E+02","module":"D"}]},{"parameter":"HTP-c","unit":"CTUh","values":[{"value":"1,26E-08","module":"A1"},{"value":"0,0E+00","module":"A2"},{"value":"1,46E-09","module":"A3"},{"value":"0,0E+00","module":"A4"},{"value":"5,09E-08","module":"A5"},{"value":"9,96E-10","module":"C1"},{"value":"0,0E+00","module":"C2"},{"value":"6,55E-10","module":"C3"},{"value":"6,38E-10","module":"C4"},{"value":"-5,84E-08","module":"D"}]},{"parameter":"HTP-nc","unit":"CTUh","values":[{"value":"2,52E-07","module":"A1"},{"value":"1,78E-08","module":"A2"},{"value":"3,43E-08","module":"A3"},{"value":"5,00E-08","module":"A4"},{"value":"1,59E-06","module":"A5"},{"value":"2,79E-08","module":"C1"},{"value":"8,50E-08","module":"C2"},{"value":"9,17E-09","module":"C3"},{"value":"1,28E-08","module":"C4"},{"value":"1,21E-06","module":"D"}]},{"parameter":"SQP","unit":"unitless","values":[{"value":"1,44E+00","module":"A1"},{"value":"3,00E+01","module":"A2"},{"value":"3,38E+00","module":"A3"},{"value":"8,11E+01","module":"A4"},{"value":"4,43E+01","module":"A5"},{"value":"6,67E+00","module":"C1"},{"value":"1,38E+02","module":"C2"},{"value":"8,17E+00","module":"C3"},{"value":"1,61E+02","module":"C4"},{"value":"5,01E+01","module":"D"}]},{"parameter":"IRP","unit":"kBq U235-eq.","values":[{"value":"3,09E+00","module":"A1"},{"value":"1,66E-01","module":"A2"},{"value":"1,21E-01","module":"A3"},{"value":"3,09E-01","module":"A4"},{"value":"3,67E-01","module":"A5"},{"value":"2,39E-01","module":"C1"},{"value":"5,26E-01","module":"C2"},{"value":"2,42E-01","module":"C3"},{"value":"1,91E-01","module":"C4"},{"value":"-1,90E-01","module":"D"}]}],"resource_use":[{"parameter":"PERE","unit":"MJ","values":[{"value":"2,14E+02","module":"A1"},{"value":"3,81E-01","module":"A2"},{"value":"8,67E+01","module":"A3"},{"value":"8,90E-01","module":"A4"},{"value":"8,70E+00","module":"A5"},{"value":"2,99E-01","module":"C1"},{"value":"1,51E+00","module":"C2"},{"value":"7,43E+00","module":"C3"},{"value":"6,79E-01","module":"C4"},{"value":"-1,40E+01","module":"D"}]},{"parameter":"PERM","unit":"MJ","values":[{"value":"2,13E-01","module":"A1"},{"value":"0,0E+00","module":"A2"},{"value":"0,0E+00","module":"A3"},{"value":"0,0E+00","module":"A4"},{"value":"0,0E+00","module":"A5"},{"value":"0,0E+00","module":"C1"},{"value":"0,0E+00","module":"C2"},{"value":"0,0E+00","module":"C3"},{"value":"0,0E+00","module":"C4"},{"value":"0,0E+00","module":"D"}]},{"parameter":"PERT","unit":"MJ","values":[{"value":"2,14E+02","module":"A1"},{"value":"3,81E-01","module":"A2"},{"value":"8,67E+01","module":"A3"},{"value":"8,90E-01","module":"A4"},{"value":"8,70E+00","module":"A5"},{"value":"2,99E-01","module":"C1"},{"value":"1,51E+00","module":"C2"},{"value":"7,43E+00","module":"C3"},{"value":"6,79E-01","module":"C4"},{"value":"-1,40E+01","module":"D"}]},{"parameter":"PENRE","unit":"MJ","values":[{"value":"4,64E+02","module":"A1"},{"value":"3,80E+01","module":"A2"},{"value":"6,71E+00","module":"A3"},{"value":"7,07E+01","module":"A4"},{"value":"6,63E+01","module":"A5"},{"value":"5,49E+01","module":"C1"},{"value":"1,20E+02","module":"C2"},{"value":"1,44E+01","module":"C3"},{"value":"4,41E+01","module":"C4"},{"value":"-1,27E+02","module":"D"}]},{"parameter":"PENRM","unit":"MJ","values":[{"value":"1,62E+02","module":"A1"},{"value":"0,0E+00","module":"A2"},{"value":"0,0E+00","module":"A3"},{"value":"0,0E+00","module":"A4"},{"value":"0,0E+00","module":"A5"},{"value":"0,0E+00","module":"C1"},{"value":"0,0E+00","module":"C2"},{"value":"0,0E+00","module":"C3"},{"value":"0,0E+00","module":"C4"},{"value":"0,0E+00","module":"D"}]},{"parameter":"PENRT","unit":"MJ","values":[{"value":"6,26E+02","module":"A1"},{"value":"3,80E+01","module":"A2"},{"value":"6,71E+00","module":"A3"},{"value":"7,07E+01","module":"A4"},{"value":"6,63E+01","module":"A5"},{"value":"5,49E+01","module":"C1"},{"value":"1,20E+02","module":"C2"},{"value":"1,44E+01","module":"C3"},{"value":"4,41E+01","module":"C4"},{"value":"-1,27E+02","module":"D"}]},{"parameter":"SM","unit":"kg","values":[{"value":"4,06E+01","module":"A1"},{"value":"0,0E+00","module":"A2"},{"value":"0,0E+00","module":"A3"},{"value":"0,0E+00","module":"A4"},{"value":"5,00E+00","module":"A5"},{"value":"0,0E+00","module":"C1"},{"value":"0,0E+00","module":"C2"},{"value":"0,0E+00","module":"C3"},{"value":"0,0E+00","module":"C4"},{"value":"0,0E+00","module":"D"}]},{"parameter":"RSF","unit":"MJ","values":[{"value":"1,11E+02","module":"A1"},{"value":"1,36E-02","module":"A2"},{"value":"6,81E-02","module":"A3"},{"value":"3,11E-02","module":"A4"},{"value":"4,55E-01","module":"A5"},{"value":"0,0E+00","module":"C1"},{"value":"5,29E-02","module":"C2"},{"value":"0,0E+00","module":"C3"},{"value":"1,40E-02","module":"C4"},{"value":"3,07E-01","module":"D"}]},{"parameter":"NRSF","unit":"MJ","values":[{"value":"1,79E+02","module":"A1"},{"value":"5,41E-02","module":"A2"},{"value":"1,70E-01","module":"A3"},{"value":"1,04E-01","module":"A4"},{"value":"5,27E-03","module":"A5"},{"value":"0,0E+00","module":"C1"},{"value":"1,77E-01","module":"C2"},{"value":"0,0E+00","module":"C3"},{"value":"4,03E-02","module":"C4"},{"value":"1,23E+01","module":"D"}]},{"parameter":"FW","unit":"m3","values":[{"value":"2,97E+00","module":"A1"},{"value":"3,21E-03","module":"A2"},{"value":"6,48E-01","module":"A3"},{"value":"8,05E-03","module":"A4"},{"value":"9,44E-02","module":"A5"},{"value":"2,82E-03","module":"C1"},{"value":"1,37E-02","module":"C2"},{"value":"2,47E-02","module":"C3"},{"value":"5,25E-02","module":"C4"},{"value":"-9,57E-01","module":"D"}]}],"end_of_life_waste":[{"parameter":"HWD","unit":"kg","values":[{"value":"3,75E-02","module":"A1"},{"value":"1,78E-03","module":"A2"},{"value":"4,33E-03","module":"A3"},{"value":"3,87E-03","module":"A4"},{"value":"1,75E-02","module":"A5"},{"value":"1,62E-03","module":"C1"},{"value":"6,58E-03","module":"C2"},{"value":"1,44E-03","module":"C3"},{"value":"0,0E+00","module":"C4"},{"value":"-6,78E-02","module":"D"}]},{"parameter":"NHWD","unit":"kg","values":[{"value":"8,39E+00","module":"A1"},{"value":"2,16E+00","module":"A2"},{"value":"5,27E-01","module":"A3"},{"value":"6,15E+00","module":"A4"},{"value":"1,28E+00","module":"A5"},{"value":"6,50E-02","module":"C1"},{"value":"1,05E+01","module":"C2"},{"value":"4,56E-02","module":"C3"},{"value":"3,19E+02","module":"C4"},{"value":"-5,03E+00","module":"D"}]},{"parameter":"RWD","unit":"kg","values":[{"value":"3,46E-03","module":"A1"},{"value":"2,62E-04","module":"A2"},{"value":"6,00E-05","module":"A3"},{"value":"4,83E-04","module":"A4"},{"value":"3,29E-04","module":"A5"},{"value":"3,81E-04","module":"C1"},{"value":"8,21E-04","module":"C2"},{"value":"1,53E-04","module":"C3"},{"value":"0,0E+00","module":"C4"},{"value":"-1,68E-04","module":"D"}]}],"end_of_life_flow":[{"parameter":"CRU","unit":"kg","values":[{"value":"0,0E+00","module":"A1"},{"value":"0,0E+00","module":"A2"},{"value":"0,0E+00","module":"A3"},{"value":"0,0E+00","module":"A4"},{"value":"0,0E+00","module":"A5"},{"value":"0,0E+00","module":"C1"},{"value":"0,0E+00","module":"C2"},{"value":"0,0E+00","module":"C3"},{"value":"0,0E+00","module":"C4"},{"value":"0,0E+00","module":"D"}]},{"parameter":"MFR","unit":"kg","values":[{"value":"0,0E+00","module":"A1"},{"value":"0,0E+00","module":"A2"},{"value":"3,98E-03","module":"A3"},{"value":"0,0E+00","module":"A4"},{"value":"0,0E+00","module":"A5"},{"value":"0,0E+00","module":"C1"},{"value":"0,0E+00","module":"C2"},{"value":"6,77E+02","module":"C3"},{"value":"0,0E+00","module":"C4"},{"value":"0,0E+00","module":"D"}]},{"parameter":"MER","unit":"kg","values":[{"value":"0,0E+00","module":"A1"},{"value":"0,0E+00","module":"A2"},{"value":"1,12E-03","module":"A3"},{"value":"0,0E+00","module":"A4"},{"value":"0,0E+00","module":"A5"},{"value":"0,0E+00","module":"C1"},{"value":"0,0E+00","module":"C2"},{"value":"0,0E+00","module":"C3"},{"value":"0,0E+00","module":"C4"},{"value":"0,0E+00","module":"D"}]},{"parameter":"EEE","unit":"MJ","values":[{"value":"0,0E+00","module":"A1"},{"value":"0,0E+00","module":"A2"},{"value":"7,77E-04","module":"A3"},{"value":"0,0E+00","module":"A4"},{"value":"0,0E+00","module":"A5"},{"value":"0,0E+00","module":"C1"},{"value":"0,0E+00","module":"C2"},{"value":"0,0E+00","module":"C3"},{"value":"0,0E+00","module":"C4"},{"value":"0,0E+00","module":"D"}]},{"parameter":"EET","unit":"MJ","values":[{"value":"0,0E+00","module":"A1"},{"value":"0,0E+00","module":"A2"},{"value":"1,18E-02","module":"A3"},{"value":"0,0E+00","module":"A4"},{"value":"0,0E+00","module":"A5"},{"value":"0,0E+00","module":"C1"},{"value":"0,0E+00","module":"C2"},{"value":"0,0E+00","module":"C3"},{"value":"0,0E+00","module":"C4"},{"value":"0,0E+00","module":"D"}]}]}