{"product_name":"Sandwichelemente mit beidseitiger Deckschicht aus Stahl und einem Kern aus Mineralwolle","epd_id":"EPD-SMM-20230036-IBA1-DE","compliance":["DIN EN 15804+A2","ISO 14025"],"producer_name":"FALK Salzgitter GmbH","environmental_impact":[{"parameter":"GWP-total","unit":"kg CO2-eq.","values":[{"value":"4,51E+01","module":"A1-A3"},{"value":"2,85E-02","module":"C1"},{"value":"1,61E-01","module":"C2"},{"value":"5,47E-01","module":"C3"},{"value":"1,38E-01","module":"C4"},{"value":"-1,43E+01","module":"D"}]},{"parameter":"GWP-fossil","unit":"kg CO2-eq.","values":[{"value":"3,12E+01","module":"A1-A3"},{"value":"2,81E-02","module":"C1"},{"value":"1,61E-01","module":"C2"},{"value":"5,40E-01","module":"C3"},{"value":"1,42E-01","module":"C4"},{"value":"-1,43E+01","module":"D"}]},{"parameter":"GWP-biogenic","unit":"kg CO2-eq.","values":[{"value":"1,52E-01","module":"A1-A3"},{"value":"3,60E-04","module":"C1"},{"value":"-6,34E-04","module":"C2"},{"value":"6,90E-03","module":"C3"},{"value":"-4,20E-03","module":"C4"},{"value":"2,28E-02","module":"D"}]},{"parameter":"GWP-luluc","unit":"kg CO2-eq.","values":[{"value":"6,62E-03","module":"A1-A3"},{"value":"9,38E-06","module":"C1"},{"value":"6,20E-04","module":"C2"},{"value":"1,80E-04","module":"C3"},{"value":"2,62E-04","module":"C4"},{"value":"-3,83E-03","module":"D"}]},{"parameter":"ODP","unit":"kg CFC11-eq.","values":[{"value":"1,82E-07","module":"A1-A3"},{"value":"6,12E-13","module":"C1"},{"value":"3,30E-14","module":"C2"},{"value":"1,17E-11","module":"C3"},{"value":"3,33E-13","module":"C4"},{"value":"3,96E-11","module":"D"}]},{"parameter":"AP","unit":"mol H^(+)-eq.","values":[{"value":"1,90E-01","module":"A1-A3"},{"value":"3,99E-05","module":"C1"},{"value":"1,64E-04","module":"C2"},{"value":"7,65E-04","module":"C3"},{"value":"1,01E-03","module":"C4"},{"value":"-3,91E-02","module":"D"}]},{"parameter":"POCP","unit":"kg NMVOC-eq.","values":[{"value":"7,85E-02","module":"A1-A3"},{"value":"3,14E-05","module":"C1"},{"value":"1,48E-04","module":"C2"},{"value":"6,02E-04","module":"C3"},{"value":"7,81E-04","module":"C4"},{"value":"-2,73E-02","module":"D"}]},{"parameter":"ADPE","unit":"kg Sb-eq.","values":[{"value":"1,31E+02","module":"A1-A3"},{"value":"1,28E-08","module":"C1"},{"value":"1,61E-08","module":"C2"},{"value":"2,46E-07","module":"C3"},{"value":"1,45E-08","module":"C4"},{"value":"3,15E-07","module":"D"}]},{"parameter":"ADPF","unit":"MJ","values":[{"value":"4,03E+02","module":"A1-A3"},{"value":"3,56E-01","module":"C1"},{"value":"2,13E+00","module":"C2"},{"value":"6,83E+00","module":"C3"},{"value":"1,86E+00","module":"C4"},{"value":"-1,06E+02","module":"D"}]},{"parameter":"WDP","unit":"m^3 Welt-eq. entzogen","values":[{"value":"9,58E+00","module":"A1-A3"},{"value":"6,49E-04","module":"C1"},{"value":"6,92E-04","module":"C2"},{"value":"1,25E-02","module":"C3"},{"value":"1,55E-02","module":"C4"},{"value":"2,99E-01","module":"D"}]},{"parameter":"EP-freshwater","unit":"kg P-eq.","values":[{"value":"2,51E-02","module":"A1-A3"},{"value":"1,23E-07","module":"C1"},{"value":"3,21E-07","module":"C2"},{"value":"2,36E-06","module":"C3"},{"value":"2,40E-07","module":"C4"},{"value":"-2,55E-06","module":"D"}]},{"parameter":"EP-marine","unit":"kg N-eq.","values":[{"value":"2,52E-02","module":"A1-A3"},{"value":"1,28E-05","module":"C1"},{"value":"5,69E-05","module":"C2"},{"value":"2,46E-04","module":"C3"},{"value":"2,57E-04","module":"C4"},{"value":"-8,17E-03","module":"D"}]},{"parameter":"EP-terrestrial","unit":"mol N-eq.","values":[{"value":"4,81E-01","module":"A1-A3"},{"value":"1,33E-04","module":"C1"},{"value":"6,69E-04","module":"C2"},{"value":"2,56E-03","module":"C3"},{"value":"2,83E-03","module":"C4"},{"value":"-8,85E-02","module":"D"}]}],"additional_environmental_impact":[{"parameter":"PM","unit":"Krankheitsf\u00e4lle","values":[{"value":null,"module":"A1-A3"},{"value":null,"module":"C1"},{"value":null,"module":"C2"},{"value":null,"module":"C3"},{"value":null,"module":"C4"},{"value":null,"module":"D"}]},{"parameter":"ETP-fw","unit":"CTUe","values":[{"value":null,"module":"A1-A3"},{"value":null,"module":"C1"},{"value":null,"module":"C2"},{"value":null,"module":"C3"},{"value":null,"module":"C4"},{"value":null,"module":"D"}]},{"parameter":"HTP-c","unit":"CTUh","values":[{"value":null,"module":"A1-A3"},{"value":null,"module":"C1"},{"value":null,"module":"C2"},{"value":null,"module":"C3"},{"value":null,"module":"C4"},{"value":null,"module":"D"}]},{"parameter":"HTP-nc","unit":"CTUh","values":[{"value":null,"module":"A1-A3"},{"value":null,"module":"C1"},{"value":null,"module":"C2"},{"value":null,"module":"C3"},{"value":null,"module":"C4"},{"value":null,"module":"D"}]},{"parameter":"SQP","unit":"SQP","values":[{"value":null,"module":"A1-A3"},{"value":null,"module":"C1"},{"value":null,"module":"C2"},{"value":null,"module":"C3"},{"value":null,"module":"C4"},{"value":null,"module":"D"}]}],"resource_use":[{"parameter":"PERE","unit":"MJ","values":[{"value":"5,06E+01","module":"A1-A3"},{"value":"2,83E-01","module":"C1"},{"value":"1,40E-01","module":"C2"},{"value":"5,44E+00","module":"C3"},{"value":"2,79E-01","module":"C4"},{"value":"1,55E+01","module":"D"}]},{"parameter":"PERM","unit":"MJ","values":[{"value":"2,22E+00","module":"A1-A3"},{"value":"0,0E+00","module":"C1"},{"value":"0,0E+00","module":"C2"},{"value":"0,0E+00","module":"C3"},{"value":"0,0E+00","module":"C4"},{"value":"0,0E+00","module":"D"}]},{"parameter":"PERT","unit":"MJ","values":[{"value":"5,29E+01","module":"A1-A3"},{"value":"2,83E-01","module":"C1"},{"value":"1,40E-01","module":"C2"},{"value":"5,44E+00","module":"C3"},{"value":"2,79E-01","module":"C4"},{"value":"1,55E+01","module":"D"}]},{"parameter":"PENRE","unit":"MJ","values":[{"value":"2,60E+02","module":"A1-A3"},{"value":"3,56E-01","module":"C1"},{"value":"2,14E+00","module":"C2"},{"value":"6,83E+00","module":"C3"},{"value":"1,86E+00","module":"C4"},{"value":"-1,07E+02","module":"D"}]},{"parameter":"PENRM","unit":"MJ","values":[{"value":"0,0E+00","module":"A1-A3"},{"value":"0,0E+00","module":"C1"},{"value":"0,0E+00","module":"C2"},{"value":"0,0E+00","module":"C3"},{"value":"0,0E+00","module":"C4"},{"value":"0,0E+00","module":"D"}]},{"parameter":"PENRT","unit":"MJ","values":[{"value":"5,60E+02","module":"A1-A3"},{"value":"3,56E-01","module":"C1"},{"value":"2,14E+00","module":"C2"},{"value":"6,83E+00","module":"C3"},{"value":"1,86E+00","module":"C4"},{"value":"-1,07E+02","module":"D"}]},{"parameter":"SM","unit":"kg","values":[{"value":"1,88E+00","module":"A1-A3"},{"value":"0,0E+00","module":"C1"},{"value":"0,0E+00","module":"C2"},{"value":"0,0E+00","module":"C3"},{"value":"0,0E+00","module":"C4"},{"value":"7,25E+00","module":"D"}]},{"parameter":"RSF","unit":"MJ","values":[{"value":"0,0E+00","module":"A1-A3"},{"value":"0,0E+00","module":"C1"},{"value":"0,0E+00","module":"C2"},{"value":"0,0E+00","module":"C3"},{"value":"0,0E+00","module":"C4"},{"value":"0,0E+00","module":"D"}]},{"parameter":"NRSF","unit":"MJ","values":[{"value":"3,84E-02","module":"A1-A3"},{"value":"0,0E+00","module":"C1"},{"value":"0,0E+00","module":"C2"},{"value":"0,0E+00","module":"C3"},{"value":"0,0E+00","module":"C4"},{"value":"0,0E+00","module":"D"}]},{"parameter":"FW","unit":"m^3","values":[{"value":"3,29E-01","module":"A1-A3"},{"value":"1,14E-04","module":"C1"},{"value":"1,09E-04","module":"C2"},{"value":"2,19E-03","module":"C3"},{"value":"4,72E-04","module":"C4"},{"value":"-9,28E-03","module":"D"}]}],"end_of_life_waste":[{"parameter":"HWD","unit":"kg","values":[{"value":"3,75E-02","module":"A1-A3"},{"value":"3,71E-11","module":"C1"},{"value":"9,32E-12","module":"C2"},{"value":"7,11E-10","module":"C3"},{"value":"9,55E-11","module":"C4"},{"value":"5,31E-09","module":"D"}]},{"parameter":"NHWD","unit":"kg","values":[{"value":"3,74E+00","module":"A1-A3"},{"value":"3,52E-04","module":"C1"},{"value":"3,48E-04","module":"C2"},{"value":"6,75E-03","module":"C3"},{"value":"9,51E+00","module":"C4"},{"value":"-2,03E-01","module":"D"}]},{"parameter":"RWD","unit":"kg","values":[{"value":"1,02E-02","module":"A1-A3"},{"value":"3,14E-05","module":"C1"},{"value":"2,68E-06","module":"C2"},{"value":"6,02E-04","module":"C3"},{"value":"2,07E-05","module":"C4"},{"value":"1,78E-03","module":"D"}]}],"end_of_life_flow":[{"parameter":"CRU","unit":"kg","values":[{"value":"0,0E+00","module":"A1-A3"},{"value":"0,0E+00","module":"C1"},{"value":"0,0E+00","module":"C2"},{"value":"0,0E+00","module":"C3"},{"value":"0,0E+00","module":"C4"},{"value":"0,0E+00","module":"D"}]},{"parameter":"MFR","unit":"kg","values":[{"value":"7,71E-01","module":"A1-A3"},{"value":"0,0E+00","module":"C1"},{"value":"0,0E+00","module":"C2"},{"value":"8,36E+00","module":"C3"},{"value":"0,0E+00","module":"C4"},{"value":"0,0E+00","module":"D"}]},{"parameter":"MER","unit":"kg","values":[{"value":"2,90E-02","module":"A1-A3"},{"value":"0,0E+00","module":"C1"},{"value":"0,0E+00","module":"C2"},{"value":"0,0E+00","module":"C3"},{"value":"0,0E+00","module":"C4"},{"value":"0,0E+00","module":"D"}]},{"parameter":"EEE","unit":"MJ","values":[{"value":"0,0E+00","module":"A1-A3"},{"value":"0,0E+00","module":"C1"},{"value":"0,0E+00","module":"C2"},{"value":"0,0E+00","module":"C3"},{"value":"0,0E+00","module":"C4"},{"value":"0,0E+00","module":"D"}]},{"parameter":"EET","unit":"MJ","values":[{"value":"1,16E-01","module":"A1-A3"},{"value":"0,0E+00","module":"C1"},{"value":"0,0E+00","module":"C2"},{"value":"0,0E+00","module":"C3"},{"value":"0,0E+00","module":"C4"},{"value":"0,0E+00","module":"D"}]}]}