{"product_name":"Sanit\u00e4rkeramik","epd_id":"EPD-DUR-20210288-IBC1-DE","compliance":["DIN EN 15804+A2","ISO 14025"],"producer_name":"DURAVIT AG","environmental_impact":[{"parameter":"GWP-total","unit":"kg CO2-eq.","values":[{"value":"1,82E+03","module":"A1"},{"value":"1,56E+02","module":"A2"},{"value":"6,77E+02","module":"A3"},{"value":"0,0E+00","module":"C1"},{"value":"1,28E+02","module":"C2"},{"value":"1,86E-01","module":"C3"},{"value":"5,28E+00","module":"C4"},{"value":"0,0E+00","module":"D"}]},{"parameter":"GWP-fossil","unit":"kg CO2-eq.","values":[{"value":"1,79E+03","module":"A1"},{"value":"1,55E+02","module":"A2"},{"value":"6,67E+02","module":"A3"},{"value":"0,0E+00","module":"C1"},{"value":"1,28E+02","module":"C2"},{"value":"1,85E-01","module":"C3"},{"value":"5,27E+00","module":"C4"},{"value":"0,0E+00","module":"D"}]},{"parameter":"GWP-biogenic","unit":"kg CO2-eq.","values":[{"value":"1,96E+01","module":"A1"},{"value":"8,76E-02","module":"A2"},{"value":"7,33E+00","module":"A3"},{"value":"0,0E+00","module":"C1"},{"value":"3,49E-02","module":"C2"},{"value":"8,06E-04","module":"C3"},{"value":"1,04E-02","module":"C4"},{"value":"0,0E+00","module":"D"}]},{"parameter":"GWP-luluc","unit":"kg CO2-eq.","values":[{"value":"9,72E+00","module":"A1"},{"value":"5,88E-02","module":"A2"},{"value":"2,90E+00","module":"A3"},{"value":"0,0E+00","module":"C1"},{"value":"1,19E-02","module":"C2"},{"value":"3,35E-04","module":"C3"},{"value":"1,47E-03","module":"C4"},{"value":"0,0E+00","module":"D"}]},{"parameter":"ODP","unit":"kg CFC11-eq.","values":[{"value":"2,73E-04","module":"A1"},{"value":"3,55E-05","module":"A2"},{"value":"6,41E-05","module":"A3"},{"value":"0,0E+00","module":"C1"},{"value":"2,79E-05","module":"C2"},{"value":"7,66E-09","module":"C3"},{"value":"2,17E-06","module":"C4"},{"value":"0,0E+00","module":"D"}]},{"parameter":"AP","unit":"mol H^(+)-eq.","values":[{"value":"3,39E+00","module":"A1"},{"value":"1,16E+00","module":"A2"},{"value":"5,43E+00","module":"A3"},{"value":"0,0E+00","module":"C1"},{"value":"8,10E-01","module":"C2"},{"value":"9,24E-04","module":"C3"},{"value":"5,00E-02","module":"C4"},{"value":"0,0E+00","module":"D"}]},{"parameter":"POCP","unit":"kg NMVOC-eq.","values":[{"value":"2,88E+00","module":"A1"},{"value":"1,17E+00","module":"A2"},{"value":"1,94E+00","module":"A3"},{"value":"0,0E+00","module":"C1"},{"value":"1,26E+00","module":"C2"},{"value":"4,70E-04","module":"C3"},{"value":"5,51E-02","module":"C4"},{"value":"0,0E+00","module":"D"}]},{"parameter":"ADPE","unit":"kg Sb-eq.","values":[{"value":"4,25E-03","module":"A1"},{"value":"3,83E-03","module":"A2"},{"value":"3,64E-03","module":"A3"},{"value":"0,0E+00","module":"C1"},{"value":"7,56E-04","module":"C2"},{"value":"3,17E-07","module":"C3"},{"value":"4,82E-05","module":"C4"},{"value":"0,0E+00","module":"D"}]},{"parameter":"ADPF","unit":"MJ","values":[{"value":"2,70E+04","module":"A1"},{"value":"2,36E+03","module":"A2"},{"value":"4,51E+03","module":"A3"},{"value":"0,0E+00","module":"C1"},{"value":"1,74E+03","module":"C2"},{"value":"2,39E+00","module":"C3"},{"value":"1,47E+02","module":"C4"},{"value":"0,0E+00","module":"D"}]},{"parameter":"WDP","unit":"m^3 Welt-eq. entzogen","values":[{"value":"1,33E+02","module":"A1"},{"value":"7,08E+00","module":"A2"},{"value":"7,79E+01","module":"A3"},{"value":"0,0E+00","module":"C1"},{"value":"1,39E+00","module":"C2"},{"value":"2,88E-02","module":"C3"},{"value":"6,60E+00","module":"C4"},{"value":"0,0E+00","module":"D"}]},{"parameter":"EP-freshwater","unit":"kg P-eq.","values":[{"value":"3,58E-01","module":"A1"},{"value":"1,17E-02","module":"A2"},{"value":"2,28E-01","module":"A3"},{"value":"0,0E+00","module":"C1"},{"value":"2,68E-03","module":"C2"},{"value":"9,16E-05","module":"C3"},{"value":"5,41E-04","module":"C4"},{"value":"0,0E+00","module":"D"}]},{"parameter":"EP-marine","unit":"kg N-eq.","values":[{"value":"8,91E-01","module":"A1"},{"value":"3,80E-01","module":"A2"},{"value":"5,41E-01","module":"A3"},{"value":"0,0E+00","module":"C1"},{"value":"3,25E-01","module":"C2"},{"value":"1,75E-04","module":"C3"},{"value":"1,73E-02","module":"C4"},{"value":"0,0E+00","module":"D"}]},{"parameter":"EP-terrestrial","unit":"mol N-eq.","values":[{"value":"9,66E+00","module":"A1"},{"value":"4,17E+00","module":"A2"},{"value":"5,19E+00","module":"A3"},{"value":"0,0E+00","module":"C1"},{"value":"3,57E+00","module":"C2"},{"value":"1,76E-03","module":"C3"},{"value":"1,90E-01","module":"C4"},{"value":"0,0E+00","module":"D"}]}],"additional_environmental_impact":[{"parameter":"PM","unit":"Krankheitsf\u00e4lle","values":[{"value":"3,09E-05","module":"A1"},{"value":"1,35E-05","module":"A2"},{"value":"2,89E-05","module":"A3"},{"value":"0,0E+00","module":"C1"},{"value":"1,73E-05","module":"C2"},{"value":"6,72E-09","module":"C3"},{"value":"9,71E-07","module":"C4"},{"value":"0,0E+00","module":"D"}]},{"parameter":"ETP-fw","unit":"CTUe","values":[{"value":"6,13E+04","module":"A1"},{"value":"1,90E+03","module":"A2"},{"value":"2,66E+04","module":"A3"},{"value":"0,0E+00","module":"C1"},{"value":"9,92E+02","module":"C2"},{"value":"3,29E+00","module":"C3"},{"value":"9,55E+01","module":"C4"},{"value":"0,0E+00","module":"D"}]},{"parameter":"HTP-c","unit":"CTUh","values":[{"value":"4,37E-07","module":"A1"},{"value":"7,05E-08","module":"A2"},{"value":"4,62E-07","module":"A3"},{"value":"0,0E+00","module":"C1"},{"value":"1,60E-08","module":"C2"},{"value":"3,93E-11","module":"C3"},{"value":"2,21E-09","module":"C4"},{"value":"0,0E+00","module":"D"}]},{"parameter":"HTP-nc","unit":"CTUh","values":[{"value":"1,08E-05","module":"A1"},{"value":"2,23E-06","module":"A2"},{"value":"1,52E-05","module":"A3"},{"value":"0,0E+00","module":"C1"},{"value":"6,93E-07","module":"C2"},{"value":"1,60E-09","module":"C3"},{"value":"6,79E-08","module":"C4"},{"value":"0,0E+00","module":"D"}]},{"parameter":"SQP","unit":"SQP","values":[{"value":"1,92E+03","module":"A1"},{"value":"1,92E+03","module":"A2"},{"value":"5,03E+03","module":"A3"},{"value":"0,0E+00","module":"C1"},{"value":"3,03E+02","module":"C2"},{"value":"3,73E-01","module":"C3"},{"value":"3,09E+02","module":"C4"},{"value":"0,0E+00","module":"D"}]}],"resource_use":[{"parameter":"PERE","unit":"MJ","values":[{"value":"2,67E+03","module":"A1"},{"value":"3,35E+01","module":"A2"},{"value":"1,02E+03","module":"A3"},{"value":"0,0E+00","module":"C1"},{"value":"6,55E+00","module":"C2"},{"value":"2,64E-01","module":"C3"},{"value":"1,19E+00","module":"C4"},{"value":"0,0E+00","module":"D"}]},{"parameter":"PERM","unit":"MJ","values":[{"value":"0,0E+00","module":"A1"},{"value":"0,0E+00","module":"A2"},{"value":"5,98E+02","module":"A3"},{"value":"0,0E+00","module":"C1"},{"value":"0,0E+00","module":"C2"},{"value":"0,0E+00","module":"C3"},{"value":"0,0E+00","module":"C4"},{"value":"0,0E+00","module":"D"}]},{"parameter":"PERT","unit":"MJ","values":[{"value":"2,67E+03","module":"A1"},{"value":"3,35E+01","module":"A2"},{"value":"1,62E+03","module":"A3"},{"value":"0,0E+00","module":"C1"},{"value":"6,55E+00","module":"C2"},{"value":"2,64E-01","module":"C3"},{"value":"1,19E+00","module":"C4"},{"value":"0,0E+00","module":"D"}]},{"parameter":"PENRE","unit":"MJ","values":[{"value":"2,70E+04","module":"A1"},{"value":"2,36E+03","module":"A2"},{"value":"4,38E+03","module":"A3"},{"value":"0,0E+00","module":"C1"},{"value":"1,74E+03","module":"C2"},{"value":"2,39E+00","module":"C3"},{"value":"1,47E+02","module":"C4"},{"value":"0,0E+00","module":"D"}]},{"parameter":"PENRM","unit":"MJ","values":[{"value":"0,0E+00","module":"A1"},{"value":"0,0E+00","module":"A2"},{"value":"1,33E+02","module":"A3"},{"value":"0,0E+00","module":"C1"},{"value":"0,0E+00","module":"C2"},{"value":"0,0E+00","module":"C3"},{"value":"0,0E+00","module":"C4"},{"value":"0,0E+00","module":"D"}]},{"parameter":"PENRT","unit":"MJ","values":[{"value":"2,70E+04","module":"A1"},{"value":"2,36E+03","module":"A2"},{"value":"4,51E+03","module":"A3"},{"value":"0,0E+00","module":"C1"},{"value":"1,74E+03","module":"C2"},{"value":"2,39E+00","module":"C3"},{"value":"1,47E+02","module":"C4"},{"value":"0,0E+00","module":"D"}]},{"parameter":"SM","unit":"kg","values":[{"value":"0,0E+00","module":"A1"},{"value":"0,0E+00","module":"A2"},{"value":"0,0E+00","module":"A3"},{"value":"0,0E+00","module":"C1"},{"value":"0,0E+00","module":"C2"},{"value":"0,0E+00","module":"C3"},{"value":"0,0E+00","module":"C4"},{"value":"0,0E+00","module":"D"}]},{"parameter":"RSF","unit":"MJ","values":[{"value":"0,0E+00","module":"A1"},{"value":"0,0E+00","module":"A2"},{"value":"0,0E+00","module":"A3"},{"value":"0,0E+00","module":"C1"},{"value":"0,0E+00","module":"C2"},{"value":"0,0E+00","module":"C3"},{"value":"0,0E+00","module":"C4"},{"value":"0,0E+00","module":"D"}]},{"parameter":"NRSF","unit":"MJ","values":[{"value":"0,0E+00","module":"A1"},{"value":"0,0E+00","module":"A2"},{"value":"0,0E+00","module":"A3"},{"value":"0,0E+00","module":"C1"},{"value":"0,0E+00","module":"C2"},{"value":"0,0E+00","module":"C3"},{"value":"0,0E+00","module":"C4"},{"value":"0,0E+00","module":"D"}]},{"parameter":"FW","unit":"m^3","values":[{"value":"7,19E+00","module":"A1"},{"value":"2,62E-01","module":"A2"},{"value":"5,58E+00","module":"A3"},{"value":"0,0E+00","module":"C1"},{"value":"6,14E-02","module":"C2"},{"value":"1,32E-03","module":"C3"},{"value":"1,57E-01","module":"C4"},{"value":"0,0E+00","module":"D"}]}],"end_of_life_waste":[{"parameter":"HWD","unit":"kg","values":[{"value":"3,61E-02","module":"A1"},{"value":"5,82E-03","module":"A2"},{"value":"4,36E-02","module":"A3"},{"value":"0,0E+00","module":"C1"},{"value":"4,68E-03","module":"C2"},{"value":"8,14E-07","module":"C3"},{"value":"2,20E-04","module":"C4"},{"value":"0,0E+00","module":"D"}]},{"parameter":"NHWD","unit":"kg","values":[{"value":"6,99E+01","module":"A1"},{"value":"1,38E+02","module":"A2"},{"value":"2,56E+02","module":"A3"},{"value":"0,0E+00","module":"C1"},{"value":"8,26E+00","module":"C2"},{"value":"1,22E-02","module":"C3"},{"value":"1,00E+03","module":"C4"},{"value":"0,0E+00","module":"D"}]},{"parameter":"RWD","unit":"kg","values":[{"value":"2,85E-02","module":"A1"},{"value":"1,61E-02","module":"A2"},{"value":"1,50E-02","module":"A3"},{"value":"0,0E+00","module":"C1"},{"value":"1,24E-02","module":"C2"},{"value":"7,49E-06","module":"C3"},{"value":"9,67E-04","module":"C4"},{"value":"0,0E+00","module":"D"}]}],"end_of_life_flow":[{"parameter":"CRU","unit":"kg","values":[{"value":"0,0E+00","module":"A1"},{"value":"0,0E+00","module":"A2"},{"value":"0,0E+00","module":"A3"},{"value":"0,0E+00","module":"C1"},{"value":"0,0E+00","module":"C2"},{"value":"0,0E+00","module":"C3"},{"value":"0,0E+00","module":"C4"},{"value":"0,0E+00","module":"D"}]},{"parameter":"MFR","unit":"kg","values":[{"value":"0,0E+00","module":"A1"},{"value":"0,0E+00","module":"A2"},{"value":"0,0E+00","module":"A3"},{"value":"0,0E+00","module":"C1"},{"value":"0,0E+00","module":"C2"},{"value":"0,0E+00","module":"C3"},{"value":"0,0E+00","module":"C4"},{"value":"0,0E+00","module":"D"}]},{"parameter":"MER","unit":"kg","values":[{"value":"0,0E+00","module":"A1"},{"value":"0,0E+00","module":"A2"},{"value":"0,0E+00","module":"A3"},{"value":"0,0E+00","module":"C1"},{"value":"0,0E+00","module":"C2"},{"value":"0,0E+00","module":"C3"},{"value":"0,0E+00","module":"C4"},{"value":"0,0E+00","module":"D"}]},{"parameter":"EEE","unit":"MJ","values":[{"value":"0,0E+00","module":"A1"},{"value":"0,0E+00","module":"A2"},{"value":"0,0E+00","module":"A3"},{"value":"0,0E+00","module":"C1"},{"value":"0,0E+00","module":"C2"},{"value":"0,0E+00","module":"C3"},{"value":"0,0E+00","module":"C4"},{"value":"0,0E+00","module":"D"}]},{"parameter":"EET","unit":"MJ","values":[{"value":"0,0E+00","module":"A1"},{"value":"0,0E+00","module":"A2"},{"value":"0,0E+00","module":"A3"},{"value":"0,0E+00","module":"C1"},{"value":"0,0E+00","module":"C2"},{"value":"0,0E+00","module":"C3"},{"value":"0,0E+00","module":"C4"},{"value":"0,0E+00","module":"D"}]}]}