{"product_name":"Sarnafil TG 76 Felt PS","epd_id":"EPD-SIK-20190170-IBA1-DE","compliance":["DIN EN 15804","ISO 14025"],"producer_name":"Sika Deutschland GmbH","environmental_impact":[{"parameter":"GWP-total","unit":"kg CO2-eq.","values":[{"value":"3,48E+00","module":"A1-A3"},{"value":"1,06E-01","module":"A4"},{"value":"5,05E-01","module":"A5"},{"value":"0,0E+00","module":"C1"},{"value":"8,93E-03","module":"C2"},{"value":"7,64E+00","module":"C3"},{"value":"0,0E+00","module":"C4"},{"value":"-2,76E+00","module":"D"}]},{"parameter":"ODP","unit":"kg CFC11-eq.","values":[{"value":"6,18E-09","module":"A1-A3"},{"value":"3,61E-17","module":"A4"},{"value":"4,94E-10","module":"A5"},{"value":"0,0E+00","module":"C1"},{"value":"1,47E-18","module":"C2"},{"value":"7,09E-16","module":"C3"},{"value":"0,0E+00","module":"C4"},{"value":"-2,40E-09","module":"D"}]},{"parameter":"AP","unit":"kg SO2-eq.","values":[{"value":"9,72E-03","module":"A1-A3"},{"value":"2,34E-04","module":"A4"},{"value":"8,32E-04","module":"A5"},{"value":"0,0E+00","module":"C1"},{"value":"2,08E-05","module":"C2"},{"value":"4,92E-04","module":"C3"},{"value":"0,0E+00","module":"C4"},{"value":"-3,90E-03","module":"D"}]},{"parameter":"EP","unit":"kg PO4^3-eq.","values":[{"value":"1,15E-03","module":"A1-A3"},{"value":"5,85E-05","module":"A4"},{"value":"1,03E-04","module":"A5"},{"value":"0,0E+00","module":"C1"},{"value":"5,20E-06","module":"C2"},{"value":"1,04E-04","module":"C3"},{"value":"0,0E+00","module":"C4"},{"value":"-4,18E-04","module":"D"}]},{"parameter":"POCP","unit":"kg Ethen-eq.","values":[{"value":"1,00E-03","module":"A1-A3"},{"value":"-8,32E-05","module":"A4"},{"value":"7,53E-05","module":"A5"},{"value":"0,0E+00","module":"C1"},{"value":"-6,94E-06","module":"C2"},{"value":"5,04E-05","module":"C3"},{"value":"0,0E+00","module":"C4"},{"value":"-4,17E-04","module":"D"}]},{"parameter":"ADPE","unit":"kg Sb-eq.","values":[{"value":"1,88E-05","module":"A1-A3"},{"value":"1,00E-08","module":"A4"},{"value":"1,51E-06","module":"A5"},{"value":"0,0E+00","module":"C1"},{"value":"6,87E-10","module":"C2"},{"value":"4,18E-08","module":"C3"},{"value":"0,0E+00","module":"C4"},{"value":"-7,44E-07","module":"D"}]},{"parameter":"ADPF","unit":"MJ","values":[{"value":"1,09E+02","module":"A1-A3"},{"value":"1,41E+00","module":"A4"},{"value":"8,98E+00","module":"A5"},{"value":"0,0E+00","module":"C1"},{"value":"1,21E-01","module":"C2"},{"value":"8,02E-01","module":"C3"},{"value":"0,0E+00","module":"C4"},{"value":"-4,00E+01","module":"D"}]}],"additional_environmental_impact":[],"resource_use":[{"parameter":"PERE","unit":"MJ","values":[{"value":"9,22E+00","module":"A1-A3"},{"value":"8,62E-02","module":"A4"},{"value":"1,13E+00","module":"A5"},{"value":"0,0E+00","module":"C1"},{"value":"7,04E-03","module":"C2"},{"value":"1,70E-01","module":"C3"},{"value":"0,0E+00","module":"C4"},{"value":"-1,78E+01","module":"D"}]},{"parameter":"PERM","unit":"MJ","values":[{"value":"1,99E+00","module":"A1-A3"},{"value":"0,0E+00","module":"A4"},{"value":"-1,59E-01","module":"A5"},{"value":"0,0E+00","module":"C1"},{"value":"0,0E+00","module":"C2"},{"value":"0,0E+00","module":"C3"},{"value":"0,0E+00","module":"C4"},{"value":"0,0E+00","module":"D"}]},{"parameter":"PERT","unit":"MJ","values":[{"value":"1,12E+01","module":"A1-A3"},{"value":"8,62E-02","module":"A4"},{"value":"9,71E-01","module":"A5"},{"value":"0,0E+00","module":"C1"},{"value":"7,04E-03","module":"C2"},{"value":"1,70E-01","module":"C3"},{"value":"0,0E+00","module":"C4"},{"value":"-1,78E+01","module":"D"}]},{"parameter":"PENRE","unit":"MJ","values":[{"value":"5,21E+01","module":"A1-A3"},{"value":"1,42E+00","module":"A4"},{"value":"4,46E+00","module":"A5"},{"value":"0,0E+00","module":"C1"},{"value":"1,21E-01","module":"C2"},{"value":"6,83E+01","module":"C3"},{"value":"0,0E+00","module":"C4"},{"value":"-5,72E+01","module":"D"}]},{"parameter":"PENRM","unit":"MJ","values":[{"value":"6,37E+01","module":"A1-A3"},{"value":"0,0E+00","module":"A4"},{"value":"5,07E+00","module":"A5"},{"value":"0,0E+00","module":"C1"},{"value":"0,0E+00","module":"C2"},{"value":"-6,74E+01","module":"C3"},{"value":"0,0E+00","module":"C4"},{"value":"0,0E+00","module":"D"}]},{"parameter":"PENRT","unit":"MJ","values":[{"value":"1,16E+02","module":"A1-A3"},{"value":"1,42E+00","module":"A4"},{"value":"9,53E+00","module":"A5"},{"value":"0,0E+00","module":"C1"},{"value":"1,21E-01","module":"C2"},{"value":"9,57E-01","module":"C3"},{"value":"0,0E+00","module":"C4"},{"value":"-5,72E+01","module":"D"}]},{"parameter":"SM","unit":"kg","values":[{"value":"5,69E-02","module":"A1-A3"},{"value":"0,0E+00","module":"A4"},{"value":"4,55E-03","module":"A5"},{"value":"0,0E+00","module":"C1"},{"value":"0,0E+00","module":"C2"},{"value":"0,0E+00","module":"C3"},{"value":"0,0E+00","module":"C4"},{"value":"0,0E+00","module":"D"}]},{"parameter":"RSF","unit":"MJ","values":[{"value":"1,94E-21","module":"A1-A3"},{"value":"0,0E+00","module":"A4"},{"value":"1,56E-22","module":"A5"},{"value":"0,0E+00","module":"C1"},{"value":"0,0E+00","module":"C2"},{"value":"0,0E+00","module":"C3"},{"value":"0,0E+00","module":"C4"},{"value":"0,0E+00","module":"D"}]},{"parameter":"NRSF","unit":"MJ","values":[{"value":"2,29E-20","module":"A1-A3"},{"value":"0,0E+00","module":"A4"},{"value":"1,83E-21","module":"A5"},{"value":"0,0E+00","module":"C1"},{"value":"0,0E+00","module":"C2"},{"value":"0,0E+00","module":"C3"},{"value":"0,0E+00","module":"C4"},{"value":"0,0E+00","module":"D"}]},{"parameter":"FW","unit":"m^3","values":[{"value":"1,91E-02","module":"A1-A3"},{"value":"9,91E-05","module":"A4"},{"value":"2,05E-03","module":"A5"},{"value":"0,0E+00","module":"C1"},{"value":"1,19E-05","module":"C2"},{"value":"1,65E-02","module":"C3"},{"value":"0,0E+00","module":"C4"},{"value":"-1,86E-02","module":"D"}]}],"end_of_life_waste":[{"parameter":"HWD","unit":"kg","values":[{"value":"2,43E-06","module":"A1-A3"},{"value":"8,06E-08","module":"A4"},{"value":"2,01E-07","module":"A5"},{"value":"0,0E+00","module":"C1"},{"value":"6,78E-09","module":"C2"},{"value":"7,62E-10","module":"C3"},{"value":"0,0E+00","module":"C4"},{"value":"-2,47E-08","module":"D"}]},{"parameter":"NHWD","unit":"kg","values":[{"value":"5,12E-01","module":"A1-A3"},{"value":"9,54E-05","module":"A4"},{"value":"4,30E-02","module":"A5"},{"value":"0,0E+00","module":"C1"},{"value":"9,86E-06","module":"C2"},{"value":"3,03E-02","module":"C3"},{"value":"0,0E+00","module":"C4"},{"value":"-3,94E-02","module":"D"}]},{"parameter":"RWD","unit":"kg","values":[{"value":"2,53E-03","module":"A1-A3"},{"value":"1,69E-06","module":"A4"},{"value":"2,15E-04","module":"A5"},{"value":"0,0E+00","module":"C1"},{"value":"1,65E-07","module":"C2"},{"value":"6,13E-05","module":"C3"},{"value":"0,0E+00","module":"C4"},{"value":"-6,66E-03","module":"D"}]}],"end_of_life_flow":[{"parameter":"CRU","unit":"kg","values":[{"value":"0,0E+00","module":"A1-A3"},{"value":"0,0E+00","module":"A4"},{"value":"0,0E+00","module":"A5"},{"value":"0,0E+00","module":"C1"},{"value":"0,0E+00","module":"C2"},{"value":"0,0E+00","module":"C3"},{"value":"0,0E+00","module":"C4"},{"value":"0,0E+00","module":"D"}]},{"parameter":"MFR","unit":"kg","values":[{"value":"0,0E+00","module":"A1-A3"},{"value":"0,0E+00","module":"A4"},{"value":"0,0E+00","module":"A5"},{"value":"0,0E+00","module":"C1"},{"value":"0,0E+00","module":"C2"},{"value":"0,0E+00","module":"C3"},{"value":"0,0E+00","module":"C4"},{"value":"0,0E+00","module":"D"}]},{"parameter":"MER","unit":"kg","values":[{"value":"0,0E+00","module":"A1-A3"},{"value":"0,0E+00","module":"A4"},{"value":"0,0E+00","module":"A5"},{"value":"0,0E+00","module":"C1"},{"value":"0,0E+00","module":"C2"},{"value":"0,0E+00","module":"C3"},{"value":"0,0E+00","module":"C4"},{"value":"0,0E+00","module":"D"}]},{"parameter":"EEE","unit":"MJ","values":[{"value":"0,0E+00","module":"A1-A3"},{"value":"0,0E+00","module":"A4"},{"value":"4,11E-01","module":"A5"},{"value":"0,0E+00","module":"C1"},{"value":"0,0E+00","module":"C2"},{"value":"1,67E+01","module":"C3"},{"value":"0,0E+00","module":"C4"},{"value":"0,0E+00","module":"D"}]},{"parameter":"EET","unit":"MJ","values":[{"value":"0,0E+00","module":"A1-A3"},{"value":"0,0E+00","module":"A4"},{"value":"7,33E-01","module":"A5"},{"value":"0,0E+00","module":"C1"},{"value":"0,0E+00","module":"C2"},{"value":"2,97E+01","module":"C3"},{"value":"0,0E+00","module":"C4"},{"value":"0,0E+00","module":"D"}]}]}