{"product_name":"SAVE VTR 150/K","epd_id":"NEPD-6365-5620-EN","compliance":["EN 15804+A2","ISO 14025","ISO 21930"],"producer_name":"UAB Systemair","environmental_impact":[{"parameter":"GWP-total","unit":"kg CO2-eq.","values":[{"value":"6,10E+02","module":"A1-A3"},{"value":"9,24E+00","module":"A4"},{"value":"6,06E-02","module":"C1"},{"value":"5,78E-01","module":"C2"},{"value":"1,51E+01","module":"C3"},{"value":"6,01E-01","module":"C4"},{"value":"-1,94E+01","module":"D"}]},{"parameter":"GWP-fossil","unit":"kg CO2-eq.","values":[{"value":"6,02E+02","module":"A1-A3"},{"value":"9,24E+00","module":"A4"},{"value":"6,06E-02","module":"C1"},{"value":"5,77E-01","module":"C2"},{"value":"1,51E+01","module":"C3"},{"value":"6,00E-01","module":"C4"},{"value":"-1,93E+01","module":"D"}]},{"parameter":"GWP-biogenic","unit":"kg CO2-eq.","values":[{"value":"5,96E+00","module":"A1-A3"},{"value":"3,96E-03","module":"A4"},{"value":"1,14E-05","module":"C1"},{"value":"2,39E-04","module":"C2"},{"value":"3,06E-03","module":"C3"},{"value":"6,20E-04","module":"C4"},{"value":"-3,48E-02","module":"D"}]},{"parameter":"GWP-luluc","unit":"kg CO2-eq.","values":[{"value":"1,76E+00","module":"A1-A3"},{"value":"2,81E-03","module":"A4"},{"value":"4,78E-06","module":"C1"},{"value":"2,06E-04","module":"C2"},{"value":"3,85E-04","module":"C3"},{"value":"5,53E-04","module":"C4"},{"value":"-9,64E-02","module":"D"}]},{"parameter":"ODP","unit":"kg CFC 11-eq.","values":[{"value":"5,53E-05","module":"A1-A3"},{"value":"2,23E-06","module":"A4"},{"value":"1,31E-08","module":"C1"},{"value":"1,31E-07","module":"C2"},{"value":"1,28E-07","module":"C3"},{"value":"3,98E-08","module":"C4"},{"value":"-3,05E-02","module":"D"}]},{"parameter":"AP","unit":"mol H+-eq.","values":[{"value":"5,01E+00","module":"A1-A3"},{"value":"2,97E-02","module":"A4"},{"value":"6,34E-04","module":"C1"},{"value":"1,66E-03","module":"C2"},{"value":"4,73E-03","module":"C3"},{"value":"1,38E-03","module":"C4"},{"value":"-4,12E-01","module":"D"}]},{"parameter":"POCP","unit":"kg NMVOC-eq.","values":[{"value":"2,41E+00","module":"A1-A3"},{"value":"2,85E-02","module":"A4"},{"value":"8,44E-04","module":"C1"},{"value":"1,41E-03","module":"C2"},{"value":"4,09E-03","module":"C3"},{"value":"1,33E-03","module":"C4"},{"value":"-1,36E-01","module":"D"}]},{"parameter":"ADPE","unit":"kg Sb-eq.","values":[{"value":"2,90E-01","module":"A1-A3"},{"value":"1,65E-04","module":"A4"},{"value":"9,30E-08","module":"C1"},{"value":"1,59E-05","module":"C2"},{"value":"6,15E-06","module":"C3"},{"value":"2,94E-06","module":"C4"},{"value":"-2,00E-03","module":"D"}]},{"parameter":"ADPF","unit":"MJ","values":[{"value":"8,14E+03","module":"A1-A3"},{"value":"1,50E+02","module":"A4"},{"value":"8,34E-01","module":"C1"},{"value":"8,73E+00","module":"C2"},{"value":"6,05E+00","module":"C3"},{"value":"3,65E+00","module":"C4"},{"value":"-1,82E+02","module":"D"}]},{"parameter":"WDP","unit":"m3 world-eq.","values":[{"value":"8,77E+04","module":"A1-A3"},{"value":"1,15E+02","module":"A4"},{"value":"1,77E-01","module":"C1"},{"value":"8,44E+00","module":"C2"},{"value":"2,54E+01","module":"C3"},{"value":"1,45E+01","module":"C4"},{"value":"-1,53E+03","module":"D"}]},{"parameter":"EP-freshwater","unit":"kg P-eq.","values":[{"value":"8,14E-02","module":"A1-A3"},{"value":"7,35E-05","module":"A4"},{"value":"2,21E-07","module":"C1"},{"value":"4,61E-06","module":"C2"},{"value":"2,26E-05","module":"C3"},{"value":"7,11E-06","module":"C4"},{"value":"-3,13E-03","module":"D"}]},{"parameter":"EP-marine","unit":"kg N-eq.","values":[{"value":"7,24E-01","module":"A1-A3"},{"value":"6,51E-03","module":"A4"},{"value":"2,80E-04","module":"C1"},{"value":"3,28E-04","module":"C2"},{"value":"1,55E-03","module":"C3"},{"value":"5,36E-04","module":"C4"},{"value":"-3,09E-02","module":"D"}]},{"parameter":"EP-terrestrial","unit":"mol N-eq.","values":[{"value":"1,14E+01","module":"A1-A3"},{"value":"7,26E-02","module":"A4"},{"value":"3,07E-03","module":"C1"},{"value":"3,67E-03","module":"C2"},{"value":"1,62E-02","module":"C3"},{"value":"4,27E-03","module":"C4"},{"value":"-3,88E-01","module":"D"}]},{"parameter":"GWP-IOBC","unit":"kg CO2-eq.","values":[{"value":"6,12E+02","module":"A1-A3"},{"value":"9,24E+00","module":"A4"},{"value":"6,06E-02","module":"C1"},{"value":"5,78E-01","module":"C2"},{"value":"1,51E+01","module":"C3"},{"value":"5,95E-01","module":"C4"},{"value":"-2,47E+01","module":"D"}]}],"additional_environmental_impact":[{"parameter":"PM","unit":"disease incidence","values":[{"value":"4,04E-05","module":"A1-A3"},{"value":"8,48E-07","module":"A4"},{"value":"1,68E-08","module":"C1"},{"value":"3,54E-08","module":"C2"},{"value":"3,49E-08","module":"C3"},{"value":"2,00E-08","module":"C4"},{"value":"-2,20E-06","module":"D"}]},{"parameter":"ETP-fw","unit":"CTUe","values":[{"value":"4,20E+04","module":"A1-A3"},{"value":"1,10E+02","module":"A4"},{"value":"4,56E-01","module":"C1"},{"value":"6,47E+00","module":"C2"},{"value":"5,47E+01","module":"C3"},{"value":"1,42E+02","module":"C4"},{"value":"-3,74E+03","module":"D"}]},{"parameter":"HTP-c","unit":"CTUh","values":[{"value":"1,79E-06","module":"A1-A3"},{"value":"0,0E+00","module":"A4"},{"value":"0,0E+00","module":"C1"},{"value":"0,0E+00","module":"C2"},{"value":"1,24E-09","module":"C3"},{"value":"3,03E-09","module":"C4"},{"value":"-1,14E-07","module":"D"}]},{"parameter":"HTP-nc","unit":"CTUh","values":[{"value":"3,80E-05","module":"A1-A3"},{"value":"1,06E-07","module":"A4"},{"value":"4,14E-10","module":"C1"},{"value":"7,07E-09","module":"C2"},{"value":"5,44E-08","module":"C3"},{"value":"1,92E-07","module":"C4"},{"value":"-2,32E-06","module":"D"}]},{"parameter":"SQP","unit":"unitless","values":[{"value":"4,92E+03","module":"A1-A3"},{"value":"1,72E+02","module":"A4"},{"value":"1,06E-01","module":"C1"},{"value":"6,11E+00","module":"C2"},{"value":"2,07E+00","module":"C3"},{"value":"7,11E+00","module":"C4"},{"value":"-8,58E+01","module":"D"}]},{"parameter":"IRP","unit":"kBq U235-eq.","values":[{"value":"3,61E+01","module":"A1-A3"},{"value":"6,56E-01","module":"A4"},{"value":"3,58E-03","module":"C1"},{"value":"3,82E-02","module":"C2"},{"value":"2,41E-02","module":"C3"},{"value":"1,47E-02","module":"C4"},{"value":"-2,28E-01","module":"D"}]}],"resource_use":[{"parameter":"PERE","unit":"MJ","values":[{"value":"1,22E+03","module":"A1-A3"},{"value":"1,89E+00","module":"A4"},{"value":"4,51E-03","module":"C1"},{"value":"1,25E-01","module":"C2"},{"value":"7,07E-01","module":"C3"},{"value":"3,50E-01","module":"C4"},{"value":"-7,07E+01","module":"D"}]},{"parameter":"PERM","unit":"MJ","values":[{"value":"0,0E+00","module":"A1-A3"},{"value":"0,0E+00","module":"A4"},{"value":"0,0E+00","module":"C1"},{"value":"0,0E+00","module":"C2"},{"value":"0,0E+00","module":"C3"},{"value":"0,0E+00","module":"C4"},{"value":"0,0E+00","module":"D"}]},{"parameter":"PERT","unit":"MJ","values":[{"value":"1,36E+03","module":"A1-A3"},{"value":"1,89E+00","module":"A4"},{"value":"4,51E-03","module":"C1"},{"value":"1,25E-01","module":"C2"},{"value":"7,07E-01","module":"C3"},{"value":"3,50E-01","module":"C4"},{"value":"-7,07E+01","module":"D"}]},{"parameter":"PENRE","unit":"MJ","values":[{"value":"7,97E+03","module":"A1-A3"},{"value":"1,50E+02","module":"A4"},{"value":"8,34E-01","module":"C1"},{"value":"8,73E+00","module":"C2"},{"value":"6,05E+00","module":"C3"},{"value":"3,65E+00","module":"C4"},{"value":"-1,82E+02","module":"D"}]},{"parameter":"PENRM","unit":"MJ","values":[{"value":"1,89E+02","module":"A1-A3"},{"value":"0,0E+00","module":"A4"},{"value":"0,0E+00","module":"C1"},{"value":"0,0E+00","module":"C2"},{"value":"-1,70E+02","module":"C3"},{"value":"0,0E+00","module":"C4"},{"value":"0,0E+00","module":"D"}]},{"parameter":"PENRT","unit":"MJ","values":[{"value":"8,16E+03","module":"A1-A3"},{"value":"1,50E+02","module":"A4"},{"value":"8,34E-01","module":"C1"},{"value":"8,73E+00","module":"C2"},{"value":"-1,64E+02","module":"C3"},{"value":"3,65E+00","module":"C4"},{"value":"-1,82E+02","module":"D"}]},{"parameter":"SM","unit":"kg","values":[{"value":"3,52E+01","module":"A1-A3"},{"value":"0,0E+00","module":"A4"},{"value":"4,10E-04","module":"C1"},{"value":"0,0E+00","module":"C2"},{"value":"3,46E-05","module":"C3"},{"value":"4,92E-03","module":"C4"},{"value":"5,54E-01","module":"D"}]},{"parameter":"RSF","unit":"MJ","values":[{"value":"3,18E+01","module":"A1-A3"},{"value":"6,60E-02","module":"A4"},{"value":"1,11E-04","module":"C1"},{"value":"4,47E-03","module":"C2"},{"value":"1,60E-02","module":"C3"},{"value":"4,34E-03","module":"C4"},{"value":"5,10E-01","module":"D"}]},{"parameter":"NRSF","unit":"MJ","values":[{"value":"8,54E+00","module":"A1-A3"},{"value":"2,21E-01","module":"A4"},{"value":"1,63E-03","module":"C1"},{"value":"1,60E-02","module":"C2"},{"value":"-2,40E-03","module":"C3"},{"value":"5,43E-02","module":"C4"},{"value":"1,17E+01","module":"D"}]},{"parameter":"FW","unit":"m3","values":[{"value":"6,64E+00","module":"A1-A3"},{"value":"1,71E-02","module":"A4"},{"value":"4,29E-05","module":"C1"},{"value":"9,34E-04","module":"C2"},{"value":"3,34E-02","module":"C3"},{"value":"9,27E-03","module":"C4"},{"value":"-2,16E-01","module":"D"}]}],"end_of_life_waste":[{"parameter":"HWD","unit":"kg","values":[{"value":"4,29E+00","module":"A1-A3"},{"value":"8,21E-03","module":"A4"},{"value":"2,46E-05","module":"C1"},{"value":"4,50E-04","module":"C2"},{"value":"1,30E-02","module":"C3"},{"value":"9,33E-01","module":"C4"},{"value":"-7,31E-02","module":"D"}]},{"parameter":"NHWD","unit":"kg","values":[{"value":"1,34E+02","module":"A1-A3"},{"value":"1,30E+01","module":"A4"},{"value":"9,88E-04","module":"C1"},{"value":"4,25E-01","module":"C2"},{"value":"2,10E+00","module":"C3"},{"value":"9,96E+00","module":"C4"},{"value":"-7,52E+00","module":"D"}]},{"parameter":"RWD","unit":"kg","values":[{"value":"2,93E-02","module":"A1-A3"},{"value":"1,02E-03","module":"A4"},{"value":"5,79E-06","module":"C1"},{"value":"5,95E-05","module":"C2"},{"value":"7,84E-06","module":"C3"},{"value":"1,24E-05","module":"C4"},{"value":"-2,17E-04","module":"D"}]}],"end_of_life_flow":[{"parameter":"CRU","unit":"kg","values":[{"value":"0,0E+00","module":"A1-A3"},{"value":"0,0E+00","module":"A4"},{"value":"0,0E+00","module":"C1"},{"value":"0,0E+00","module":"C2"},{"value":"0,0E+00","module":"C3"},{"value":"0,0E+00","module":"C4"},{"value":"0,0E+00","module":"D"}]},{"parameter":"MFR","unit":"kg","values":[{"value":"2,06E+01","module":"A1-A3"},{"value":"0,0E+00","module":"A4"},{"value":"4,02E-04","module":"C1"},{"value":"0,0E+00","module":"C2"},{"value":"4,32E+01","module":"C3"},{"value":"2,04E-04","module":"C4"},{"value":"-2,17E-02","module":"D"}]},{"parameter":"MER","unit":"kg","values":[{"value":"2,25E+00","module":"A1-A3"},{"value":"0,0E+00","module":"A4"},{"value":"1,25E-06","module":"C1"},{"value":"0,0E+00","module":"C2"},{"value":"3,61E+00","module":"C3"},{"value":"4,15E-06","module":"C4"},{"value":"-2,85E-03","module":"D"}]},{"parameter":"EEE","unit":"MJ","values":[{"value":"1,49E+00","module":"A1-A3"},{"value":"0,0E+00","module":"A4"},{"value":"4,28E-06","module":"C1"},{"value":"0,0E+00","module":"C2"},{"value":"6,98E+00","module":"C3"},{"value":"1,88E-04","module":"C4"},{"value":"-6,99E-03","module":"D"}]},{"parameter":"EET","unit":"MJ","values":[{"value":"2,26E+01","module":"A1-A3"},{"value":"0,0E+00","module":"A4"},{"value":"6,47E-05","module":"C1"},{"value":"0,0E+00","module":"C2"},{"value":"1,06E+02","module":"C3"},{"value":"2,85E-03","module":"C4"},{"value":"-1,06E-01","module":"D"}]}]}