{"product_name":"SAVE VTR 150/B ","epd_id":"NEPD-6359-5626-EN","compliance":["EN 15804+A2","ISO 14025","ISO 21930"],"producer_name":"UAB Systemair","environmental_impact":[{"parameter":"GWP-total","unit":"kg CO2-eq.","values":[{"value":"4,31E+02","module":"A1-A3"},{"value":"7,66E+00","module":"A4"},{"value":"6,06E-02","module":"C1"},{"value":"4,79E-01","module":"C2"},{"value":"1,04E+01","module":"C3"},{"value":"2,96E-01","module":"C4"},{"value":"-1,75E+01","module":"D"}]},{"parameter":"GWP-fossil","unit":"kg CO2-eq.","values":[{"value":"4,26E+02","module":"A1-A3"},{"value":"7,66E+00","module":"A4"},{"value":"6,06E-02","module":"C1"},{"value":"4,79E-01","module":"C2"},{"value":"1,04E+01","module":"C3"},{"value":"2,96E-01","module":"C4"},{"value":"-1,74E+01","module":"D"}]},{"parameter":"GWP-biogenic","unit":"kg CO2-eq.","values":[{"value":"4,36E+00","module":"A1-A3"},{"value":"3,28E-03","module":"A4"},{"value":"1,14E-05","module":"C1"},{"value":"1,98E-04","module":"C2"},{"value":"2,50E-03","module":"C3"},{"value":"1,62E-04","module":"C4"},{"value":"-3,69E-02","module":"D"}]},{"parameter":"GWP-luluc","unit":"kg CO2-eq.","values":[{"value":"1,00E+00","module":"A1-A3"},{"value":"2,33E-03","module":"A4"},{"value":"4,78E-06","module":"C1"},{"value":"1,70E-04","module":"C2"},{"value":"2,59E-04","module":"C3"},{"value":"4,37E-04","module":"C4"},{"value":"-1,09E-01","module":"D"}]},{"parameter":"ODP","unit":"kg CFC 11-eq.","values":[{"value":"4,09E-05","module":"A1-A3"},{"value":"1,85E-06","module":"A4"},{"value":"1,31E-08","module":"C1"},{"value":"1,08E-07","module":"C2"},{"value":"1,08E-07","module":"C3"},{"value":"2,48E-08","module":"C4"},{"value":"-2,77E-02","module":"D"}]},{"parameter":"AP","unit":"mol H+-eq.","values":[{"value":"3,46E+00","module":"A1-A3"},{"value":"2,47E-02","module":"A4"},{"value":"6,34E-04","module":"C1"},{"value":"1,38E-03","module":"C2"},{"value":"3,20E-03","module":"C3"},{"value":"8,00E-04","module":"C4"},{"value":"-4,01E-01","module":"D"}]},{"parameter":"POCP","unit":"kg NMVOC-eq.","values":[{"value":"1,67E+00","module":"A1-A3"},{"value":"2,36E-02","module":"A4"},{"value":"8,44E-04","module":"C1"},{"value":"1,17E-03","module":"C2"},{"value":"2,47E-03","module":"C3"},{"value":"8,79E-04","module":"C4"},{"value":"-1,25E-01","module":"D"}]},{"parameter":"ADPE","unit":"kg Sb-eq.","values":[{"value":"1,79E-01","module":"A1-A3"},{"value":"1,36E-04","module":"A4"},{"value":"9,30E-08","module":"C1"},{"value":"1,32E-05","module":"C2"},{"value":"4,50E-06","module":"C3"},{"value":"1,56E-06","module":"C4"},{"value":"-1,94E-03","module":"D"}]},{"parameter":"ADPF","unit":"MJ","values":[{"value":"5,84E+03","module":"A1-A3"},{"value":"1,24E+02","module":"A4"},{"value":"8,34E-01","module":"C1"},{"value":"7,24E+00","module":"C2"},{"value":"4,20E+00","module":"C3"},{"value":"2,19E+00","module":"C4"},{"value":"-1,70E+02","module":"D"}]},{"parameter":"WDP","unit":"m3 world-eq.","values":[{"value":"8,63E+04","module":"A1-A3"},{"value":"9,53E+01","module":"A4"},{"value":"1,77E-01","module":"C1"},{"value":"7,00E+00","module":"C2"},{"value":"1,97E+01","module":"C3"},{"value":"1,09E+01","module":"C4"},{"value":"-2,13E+03","module":"D"}]},{"parameter":"EP-freshwater","unit":"kg P-eq.","values":[{"value":"5,23E-02","module":"A1-A3"},{"value":"6,09E-05","module":"A4"},{"value":"2,21E-07","module":"C1"},{"value":"3,82E-06","module":"C2"},{"value":"1,82E-05","module":"C3"},{"value":"3,40E-06","module":"C4"},{"value":"-2,97E-03","module":"D"}]},{"parameter":"EP-marine","unit":"kg N-eq.","values":[{"value":"4,98E-01","module":"A1-A3"},{"value":"5,40E-03","module":"A4"},{"value":"2,80E-04","module":"C1"},{"value":"2,72E-04","module":"C2"},{"value":"9,06E-04","module":"C3"},{"value":"3,89E-04","module":"C4"},{"value":"-2,87E-02","module":"D"}]},{"parameter":"EP-terrestrial","unit":"mol N-eq.","values":[{"value":"7,89E+00","module":"A1-A3"},{"value":"6,02E-02","module":"A4"},{"value":"3,07E-03","module":"C1"},{"value":"3,04E-03","module":"C2"},{"value":"9,64E-03","module":"C3"},{"value":"2,65E-03","module":"C4"},{"value":"-3,65E-01","module":"D"}]},{"parameter":"GWP-IOBC","unit":"kg CO2-eq.","values":[{"value":"4,33E+02","module":"A1-A3"},{"value":"7,66E+00","module":"A4"},{"value":"6,06E-02","module":"C1"},{"value":"4,79E-01","module":"C2"},{"value":"1,04E+01","module":"C3"},{"value":"2,90E-01","module":"C4"},{"value":"-2,15E+01","module":"D"}]}],"additional_environmental_impact":[{"parameter":"PM","unit":"disease incidence","values":[{"value":"2,89E-05","module":"A1-A3"},{"value":"7,03E-07","module":"A4"},{"value":"1,68E-08","module":"C1"},{"value":"2,93E-08","module":"C2"},{"value":"2,58E-08","module":"C3"},{"value":"1,38E-08","module":"C4"},{"value":"-2,01E-06","module":"D"}]},{"parameter":"ETP-fw","unit":"CTUe","values":[{"value":"2,72E+04","module":"A1-A3"},{"value":"9,09E+01","module":"A4"},{"value":"4,56E-01","module":"C1"},{"value":"5,36E+00","module":"C2"},{"value":"4,17E+01","module":"C3"},{"value":"1,90E+02","module":"C4"},{"value":"-3,57E+03","module":"D"}]},{"parameter":"HTP-c","unit":"CTUh","values":[{"value":"1,30E-06","module":"A1-A3"},{"value":"0,0E+00","module":"A4"},{"value":"0,0E+00","module":"C1"},{"value":"0,0E+00","module":"C2"},{"value":"9,14E-10","module":"C3"},{"value":"2,95E-09","module":"C4"},{"value":"-1,03E-07","module":"D"}]},{"parameter":"HTP-nc","unit":"CTUh","values":[{"value":"2,62E-05","module":"A1-A3"},{"value":"8,79E-08","module":"A4"},{"value":"4,14E-10","module":"C1"},{"value":"5,86E-09","module":"C2"},{"value":"2,23E-08","module":"C3"},{"value":"1,87E-07","module":"C4"},{"value":"-2,57E-06","module":"D"}]},{"parameter":"SQP","unit":"unitless","values":[{"value":"3,99E+03","module":"A1-A3"},{"value":"1,43E+02","module":"A4"},{"value":"1,06E-01","module":"C1"},{"value":"5,06E+00","module":"C2"},{"value":"1,40E+00","module":"C3"},{"value":"6,03E+00","module":"C4"},{"value":"-8,01E+01","module":"D"}]},{"parameter":"IRP","unit":"kBq U235-eq.","values":[{"value":"2,79E+01","module":"A1-A3"},{"value":"5,43E-01","module":"A4"},{"value":"3,58E-03","module":"C1"},{"value":"3,16E-02","module":"C2"},{"value":"1,74E-02","module":"C3"},{"value":"8,42E-03","module":"C4"},{"value":"-2,79E-01","module":"D"}]}],"resource_use":[{"parameter":"PERE","unit":"MJ","values":[{"value":"9,87E+02","module":"A1-A3"},{"value":"1,56E+00","module":"A4"},{"value":"4,51E-03","module":"C1"},{"value":"1,04E-01","module":"C2"},{"value":"5,86E-01","module":"C3"},{"value":"2,49E-01","module":"C4"},{"value":"-6,92E+01","module":"D"}]},{"parameter":"PERM","unit":"MJ","values":[{"value":"0,0E+00","module":"A1-A3"},{"value":"0,0E+00","module":"A4"},{"value":"0,0E+00","module":"C1"},{"value":"0,0E+00","module":"C2"},{"value":"0,0E+00","module":"C3"},{"value":"0,0E+00","module":"C4"},{"value":"0,0E+00","module":"D"}]},{"parameter":"PERT","unit":"MJ","values":[{"value":"1,13E+03","module":"A1-A3"},{"value":"1,56E+00","module":"A4"},{"value":"4,51E-03","module":"C1"},{"value":"1,04E-01","module":"C2"},{"value":"5,86E-01","module":"C3"},{"value":"2,49E-01","module":"C4"},{"value":"-6,92E+01","module":"D"}]},{"parameter":"PENRE","unit":"MJ","values":[{"value":"5,66E+03","module":"A1-A3"},{"value":"1,24E+02","module":"A4"},{"value":"8,34E-01","module":"C1"},{"value":"7,24E+00","module":"C2"},{"value":"4,20E+00","module":"C3"},{"value":"2,19E+00","module":"C4"},{"value":"-1,70E+02","module":"D"}]},{"parameter":"PENRM","unit":"MJ","values":[{"value":"1,80E+02","module":"A1-A3"},{"value":"0,0E+00","module":"A4"},{"value":"0,0E+00","module":"C1"},{"value":"0,0E+00","module":"C2"},{"value":"-1,61E+02","module":"C3"},{"value":"0,0E+00","module":"C4"},{"value":"0,0E+00","module":"D"}]},{"parameter":"PENRT","unit":"MJ","values":[{"value":"5,85E+03","module":"A1-A3"},{"value":"1,24E+02","module":"A4"},{"value":"8,34E-01","module":"C1"},{"value":"7,24E+00","module":"C2"},{"value":"-1,57E+02","module":"C3"},{"value":"2,19E+00","module":"C4"},{"value":"-1,70E+02","module":"D"}]},{"parameter":"SM","unit":"kg","values":[{"value":"2,44E+01","module":"A1-A3"},{"value":"0,0E+00","module":"A4"},{"value":"4,10E-04","module":"C1"},{"value":"0,0E+00","module":"C2"},{"value":"3,46E-05","module":"C3"},{"value":"4,92E-03","module":"C4"},{"value":"5,47E-01","module":"D"}]},{"parameter":"RSF","unit":"MJ","values":[{"value":"2,59E+01","module":"A1-A3"},{"value":"5,47E-02","module":"A4"},{"value":"1,11E-04","module":"C1"},{"value":"3,71E-03","module":"C2"},{"value":"1,30E-02","module":"C3"},{"value":"1,89E-03","module":"C4"},{"value":"4,14E-01","module":"D"}]},{"parameter":"NRSF","unit":"MJ","values":[{"value":"6,26E+00","module":"A1-A3"},{"value":"1,83E-01","module":"A4"},{"value":"1,63E-03","module":"C1"},{"value":"1,33E-02","module":"C2"},{"value":"-1,61E-04","module":"C3"},{"value":"5,32E-02","module":"C4"},{"value":"9,11E+00","module":"D"}]},{"parameter":"FW","unit":"m3","values":[{"value":"4,64E+00","module":"A1-A3"},{"value":"1,42E-02","module":"A4"},{"value":"4,29E-05","module":"C1"},{"value":"7,74E-04","module":"C2"},{"value":"2,39E-02","module":"C3"},{"value":"2,66E-03","module":"C4"},{"value":"-2,27E-01","module":"D"}]}],"end_of_life_waste":[{"parameter":"HWD","unit":"kg","values":[{"value":"3,03E+00","module":"A1-A3"},{"value":"6,80E-03","module":"A4"},{"value":"2,46E-05","module":"C1"},{"value":"3,73E-04","module":"C2"},{"value":"1,06E-03","module":"C3"},{"value":"8,45E-01","module":"C4"},{"value":"-5,58E-02","module":"D"}]},{"parameter":"NHWD","unit":"kg","values":[{"value":"1,00E+02","module":"A1-A3"},{"value":"1,08E+01","module":"A4"},{"value":"9,88E-04","module":"C1"},{"value":"3,52E-01","module":"C2"},{"value":"4,10E-01","module":"C3"},{"value":"7,38E+00","module":"C4"},{"value":"-6,66E+00","module":"D"}]},{"parameter":"RWD","unit":"kg","values":[{"value":"2,23E-02","module":"A1-A3"},{"value":"8,49E-04","module":"A4"},{"value":"5,79E-06","module":"C1"},{"value":"4,93E-05","module":"C2"},{"value":"1,02E-06","module":"C3"},{"value":"6,14E-06","module":"C4"},{"value":"-2,64E-04","module":"D"}]}],"end_of_life_flow":[{"parameter":"CRU","unit":"kg","values":[{"value":"0,0E+00","module":"A1-A3"},{"value":"0,0E+00","module":"A4"},{"value":"0,0E+00","module":"C1"},{"value":"0,0E+00","module":"C2"},{"value":"0,0E+00","module":"C3"},{"value":"0,0E+00","module":"C4"},{"value":"0,0E+00","module":"D"}]},{"parameter":"MFR","unit":"kg","values":[{"value":"2,06E+01","module":"A1-A3"},{"value":"0,0E+00","module":"A4"},{"value":"4,02E-04","module":"C1"},{"value":"0,0E+00","module":"C2"},{"value":"3,62E+01","module":"C3"},{"value":"2,03E-04","module":"C4"},{"value":"-2,14E-02","module":"D"}]},{"parameter":"MER","unit":"kg","values":[{"value":"2,25E+00","module":"A1-A3"},{"value":"0,0E+00","module":"A4"},{"value":"1,25E-06","module":"C1"},{"value":"0,0E+00","module":"C2"},{"value":"3,29E+00","module":"C3"},{"value":"4,12E-06","module":"C4"},{"value":"-2,82E-03","module":"D"}]},{"parameter":"EEE","unit":"MJ","values":[{"value":"1,49E+00","module":"A1-A3"},{"value":"0,0E+00","module":"A4"},{"value":"4,28E-06","module":"C1"},{"value":"0,0E+00","module":"C2"},{"value":"4,52E+00","module":"C3"},{"value":"1,87E-04","module":"C4"},{"value":"-6,91E-03","module":"D"}]},{"parameter":"EET","unit":"MJ","values":[{"value":"2,26E+01","module":"A1-A3"},{"value":"0,0E+00","module":"A4"},{"value":"6,47E-05","module":"C1"},{"value":"0,0E+00","module":"C2"},{"value":"6,84E+01","module":"C3"},{"value":"2,83E-03","module":"C4"},{"value":"-1,05E-01","module":"D"}]}]}