{"product_name":"SAVE VSR 300 ","epd_id":"NEPD-7296-6564","compliance":["EN 15804+A2","ISO 14025","ISO 21930"],"producer_name":"UAB Systemair","environmental_impact":[{"parameter":"GWP-total","unit":"kg CO2-eq.","values":[{"value":"4,02E+02","module":"A1-A3"},{"value":"9,66E+00","module":"A4"},{"value":"8,34E-02","module":"C1"},{"value":"6,04E-01","module":"C2"},{"value":"6,25E+00","module":"C3"},{"value":"2,88E-01","module":"C4"},{"value":"-2,20E+01","module":"D"}]},{"parameter":"GWP-fossil","unit":"kg CO2-eq.","values":[{"value":"3,98E+02","module":"A1-A3"},{"value":"9,65E+00","module":"A4"},{"value":"8,34E-02","module":"C1"},{"value":"6,04E-01","module":"C2"},{"value":"6,25E+00","module":"C3"},{"value":"2,88E-01","module":"C4"},{"value":"-2,19E+01","module":"D"}]},{"parameter":"GWP-biogenic","unit":"kg CO2-eq.","values":[{"value":"1,74E+00","module":"A1-A3"},{"value":"4,14E-03","module":"A4"},{"value":"1,56E-05","module":"C1"},{"value":"2,50E-04","module":"C2"},{"value":"2,51E-03","module":"C3"},{"value":"1,62E-04","module":"C4"},{"value":"-3,97E-02","module":"D"}]},{"parameter":"GWP-luluc","unit":"kg CO2-eq.","values":[{"value":"1,52E+00","module":"A1-A3"},{"value":"2,94E-03","module":"A4"},{"value":"6,57E-06","module":"C1"},{"value":"2,15E-04","module":"C2"},{"value":"2,29E-04","module":"C3"},{"value":"4,36E-04","module":"C4"},{"value":"-1,05E-01","module":"D"}]},{"parameter":"ODP","unit":"kg CFC 11-eq.","values":[{"value":"3,55E-05","module":"A1-A3"},{"value":"2,33E-06","module":"A4"},{"value":"1,80E-08","module":"C1"},{"value":"1,37E-07","module":"C2"},{"value":"9,54E-08","module":"C3"},{"value":"2,49E-08","module":"C4"},{"value":"-1,22E-02","module":"D"}]},{"parameter":"AP","unit":"mol H+-eq.","values":[{"value":"3,63E+00","module":"A1-A3"},{"value":"3,11E-02","module":"A4"},{"value":"8,72E-04","module":"C1"},{"value":"1,73E-03","module":"C2"},{"value":"1,93E-03","module":"C3"},{"value":"7,86E-04","module":"C4"},{"value":"-4,43E-01","module":"D"}]},{"parameter":"POCP","unit":"kg NMVOC-eq.","values":[{"value":"1,65E+00","module":"A1-A3"},{"value":"2,98E-02","module":"A4"},{"value":"1,16E-03","module":"C1"},{"value":"1,47E-03","module":"C2"},{"value":"1,60E-03","module":"C3"},{"value":"8,71E-04","module":"C4"},{"value":"-1,49E-01","module":"D"}]},{"parameter":"ADPE","unit":"kg Sb-eq.","values":[{"value":"2,30E-01","module":"A1-A3"},{"value":"1,72E-04","module":"A4"},{"value":"1,28E-07","module":"C1"},{"value":"1,67E-05","module":"C2"},{"value":"4,04E-06","module":"C3"},{"value":"1,57E-06","module":"C4"},{"value":"-2,13E-03","module":"D"}]},{"parameter":"ADPF","unit":"MJ","values":[{"value":"5,24E+03","module":"A1-A3"},{"value":"1,57E+02","module":"A4"},{"value":"1,15E+00","module":"C1"},{"value":"9,13E+00","module":"C2"},{"value":"3,71E+00","module":"C3"},{"value":"2,17E+00","module":"C4"},{"value":"-2,07E+02","module":"D"}]},{"parameter":"WDP","unit":"m3 world-eq.","values":[{"value":"5,97E+04","module":"A1-A3"},{"value":"1,20E+02","module":"A4"},{"value":"2,44E-01","module":"C1"},{"value":"8,83E+00","module":"C2"},{"value":"1,71E+01","module":"C3"},{"value":"1,09E+01","module":"C4"},{"value":"-1,86E+03","module":"D"}]},{"parameter":"EP-freshwater","unit":"kg P-eq.","values":[{"value":"5,18E-02","module":"A1-A3"},{"value":"7,68E-05","module":"A4"},{"value":"3,03E-07","module":"C1"},{"value":"4,82E-06","module":"C2"},{"value":"1,70E-05","module":"C3"},{"value":"3,28E-06","module":"C4"},{"value":"-3,38E-03","module":"D"}]},{"parameter":"EP-marine","unit":"kg N-eq.","values":[{"value":"4,81E-01","module":"A1-A3"},{"value":"6,81E-03","module":"A4"},{"value":"3,85E-04","module":"C1"},{"value":"3,43E-04","module":"C2"},{"value":"5,70E-04","module":"C3"},{"value":"3,87E-04","module":"C4"},{"value":"-3,37E-02","module":"D"}]},{"parameter":"EP-terrestrial","unit":"mol N-eq.","values":[{"value":"9,12E+00","module":"A1-A3"},{"value":"7,59E-02","module":"A4"},{"value":"4,22E-03","module":"C1"},{"value":"3,84E-03","module":"C2"},{"value":"6,15E-03","module":"C3"},{"value":"2,63E-03","module":"C4"},{"value":"-4,20E-01","module":"D"}]},{"parameter":"GWP-IOBC","unit":"kg CO2-eq.","values":[{"value":"4,04E+02","module":"A1-A3"},{"value":"9,66E+00","module":"A4"},{"value":"8,34E-02","module":"C1"},{"value":"6,04E-01","module":"C2"},{"value":"6,25E+00","module":"C3"},{"value":"2,91E-01","module":"C4"},{"value":"-2,82E+01","module":"D"}]}],"additional_environmental_impact":[{"parameter":"PM","unit":"disease incidence","values":[{"value":"3,14E-05","module":"A1-A3"},{"value":"8,87E-07","module":"A4"},{"value":"2,31E-08","module":"C1"},{"value":"3,70E-08","module":"C2"},{"value":"1,89E-08","module":"C3"},{"value":"1,38E-08","module":"C4"},{"value":"-2,33E-06","module":"D"}]},{"parameter":"ETP-fw","unit":"CTUe","values":[{"value":"2,70E+04","module":"A1-A3"},{"value":"1,15E+02","module":"A4"},{"value":"6,27E-01","module":"C1"},{"value":"6,76E+00","module":"C2"},{"value":"4,36E+01","module":"C3"},{"value":"2,30E+02","module":"C4"},{"value":"-4,00E+03","module":"D"}]},{"parameter":"HTP-c","unit":"CTUh","values":[{"value":"1,53E-06","module":"A1-A3"},{"value":"0,0E+00","module":"A4"},{"value":"0,0E+00","module":"C1"},{"value":"0,0E+00","module":"C2"},{"value":"8,30E-10","module":"C3"},{"value":"2,91E-09","module":"C4"},{"value":"-1,28E-07","module":"D"}]},{"parameter":"HTP-nc","unit":"CTUh","values":[{"value":"2,90E-05","module":"A1-A3"},{"value":"1,11E-07","module":"A4"},{"value":"5,69E-10","module":"C1"},{"value":"7,39E-09","module":"C2"},{"value":"1,81E-08","module":"C3"},{"value":"1,84E-07","module":"C4"},{"value":"-2,31E-06","module":"D"}]},{"parameter":"SQP","unit":"unitless","values":[{"value":"3,20E+03","module":"A1-A3"},{"value":"1,80E+02","module":"A4"},{"value":"1,46E-01","module":"C1"},{"value":"6,38E+00","module":"C2"},{"value":"1,34E+00","module":"C3"},{"value":"6,32E+00","module":"C4"},{"value":"-6,50E+01","module":"D"}]},{"parameter":"IRP","unit":"kBq U235-eq.","values":[{"value":"2,25E+01","module":"A1-A3"},{"value":"6,85E-01","module":"A4"},{"value":"4,92E-03","module":"C1"},{"value":"3,99E-02","module":"C2"},{"value":"1,61E-02","module":"C3"},{"value":"8,41E-03","module":"C4"},{"value":"-2,46E-01","module":"D"}]}],"resource_use":[{"parameter":"PERE","unit":"MJ","values":[{"value":"9,12E+02","module":"A1-A3"},{"value":"1,97E+00","module":"A4"},{"value":"6,21E-03","module":"C1"},{"value":"1,31E-01","module":"C2"},{"value":"5,57E-01","module":"C3"},{"value":"2,48E-01","module":"C4"},{"value":"-5,40E+01","module":"D"}]},{"parameter":"PERM","unit":"MJ","values":[{"value":"0,0E+00","module":"A1-A3"},{"value":"0,0E+00","module":"A4"},{"value":"0,0E+00","module":"C1"},{"value":"0,0E+00","module":"C2"},{"value":"0,0E+00","module":"C3"},{"value":"0,0E+00","module":"C4"},{"value":"0,0E+00","module":"D"}]},{"parameter":"PERT","unit":"MJ","values":[{"value":"9,13E+02","module":"A1-A3"},{"value":"1,97E+00","module":"A4"},{"value":"6,21E-03","module":"C1"},{"value":"1,31E-01","module":"C2"},{"value":"5,57E-01","module":"C3"},{"value":"2,48E-01","module":"C4"},{"value":"-5,40E+01","module":"D"}]},{"parameter":"PENRE","unit":"MJ","values":[{"value":"5,13E+03","module":"A1-A3"},{"value":"1,57E+02","module":"A4"},{"value":"1,15E+00","module":"C1"},{"value":"9,13E+00","module":"C2"},{"value":"3,71E+00","module":"C3"},{"value":"2,17E+00","module":"C4"},{"value":"-2,06E+02","module":"D"}]},{"parameter":"PENRM","unit":"MJ","values":[{"value":"1,14E+02","module":"A1-A3"},{"value":"0,0E+00","module":"A4"},{"value":"0,0E+00","module":"C1"},{"value":"0,0E+00","module":"C2"},{"value":"-9,20E+01","module":"C3"},{"value":"0,0E+00","module":"C4"},{"value":"0,0E+00","module":"D"}]},{"parameter":"PENRT","unit":"MJ","values":[{"value":"5,24E+03","module":"A1-A3"},{"value":"1,57E+02","module":"A4"},{"value":"1,15E+00","module":"C1"},{"value":"9,13E+00","module":"C2"},{"value":"-8,82E+01","module":"C3"},{"value":"2,17E+00","module":"C4"},{"value":"-2,06E+02","module":"D"}]},{"parameter":"SM","unit":"kg","values":[{"value":"3,70E+01","module":"A1-A3"},{"value":"0,0E+00","module":"A4"},{"value":"5,63E-04","module":"C1"},{"value":"0,0E+00","module":"C2"},{"value":"2,50E-05","module":"C3"},{"value":"4,71E-03","module":"C4"},{"value":"5,84E-01","module":"D"}]},{"parameter":"RSF","unit":"MJ","values":[{"value":"1,21E+01","module":"A1-A3"},{"value":"6,90E-02","module":"A4"},{"value":"1,53E-04","module":"C1"},{"value":"4,67E-03","module":"C2"},{"value":"1,20E-02","module":"C3"},{"value":"1,84E-03","module":"C4"},{"value":"5,84E-01","module":"D"}]},{"parameter":"NRSF","unit":"MJ","values":[{"value":"4,77E+00","module":"A1-A3"},{"value":"2,31E-01","module":"A4"},{"value":"2,25E-03","module":"C1"},{"value":"1,67E-02","module":"C2"},{"value":"-1,67E-04","module":"C3"},{"value":"4,76E-02","module":"C4"},{"value":"1,50E+01","module":"D"}]},{"parameter":"FW","unit":"m3","values":[{"value":"5,79E+00","module":"A1-A3"},{"value":"1,78E-02","module":"A4"},{"value":"5,90E-05","module":"C1"},{"value":"9,76E-04","module":"C2"},{"value":"2,40E-02","module":"C3"},{"value":"2,69E-03","module":"C4"},{"value":"-2,17E-01","module":"D"}]}],"end_of_life_waste":[{"parameter":"HWD","unit":"kg","values":[{"value":"2,53E+00","module":"A1-A3"},{"value":"8,58E-03","module":"A4"},{"value":"3,38E-05","module":"C1"},{"value":"4,71E-04","module":"C2"},{"value":"1,03E-03","module":"C3"},{"value":"2,71E-01","module":"C4"},{"value":"-8,05E-02","module":"D"}]},{"parameter":"NHWD","unit":"kg","values":[{"value":"1,06E+02","module":"A1-A3"},{"value":"1,36E+01","module":"A4"},{"value":"1,36E-03","module":"C1"},{"value":"4,44E-01","module":"C2"},{"value":"4,05E-01","module":"C3"},{"value":"8,46E+00","module":"C4"},{"value":"-8,51E+00","module":"D"}]},{"parameter":"RWD","unit":"kg","values":[{"value":"1,79E-02","module":"A1-A3"},{"value":"1,07E-03","module":"A4"},{"value":"7,97E-06","module":"C1"},{"value":"6,22E-05","module":"C2"},{"value":"8,82E-07","module":"C3"},{"value":"4,36E-06","module":"C4"},{"value":"-2,38E-04","module":"D"}]}],"end_of_life_flow":[{"parameter":"CRU","unit":"kg","values":[{"value":"0,0E+00","module":"A1-A3"},{"value":"0,0E+00","module":"A4"},{"value":"0,0E+00","module":"C1"},{"value":"0,0E+00","module":"C2"},{"value":"0,0E+00","module":"C3"},{"value":"0,0E+00","module":"C4"},{"value":"0,0E+00","module":"D"}]},{"parameter":"MFR","unit":"kg","values":[{"value":"2,06E+01","module":"A1-A3"},{"value":"0,0E+00","module":"A4"},{"value":"5,53E-04","module":"C1"},{"value":"0,0E+00","module":"C2"},{"value":"5,27E+01","module":"C3"},{"value":"1,81E-04","module":"C4"},{"value":"-2,28E-02","module":"D"}]},{"parameter":"MER","unit":"kg","values":[{"value":"2,25E+00","module":"A1-A3"},{"value":"0,0E+00","module":"A4"},{"value":"1,72E-06","module":"C1"},{"value":"0,0E+00","module":"C2"},{"value":"1,59E+00","module":"C3"},{"value":"4,01E-06","module":"C4"},{"value":"-3,01E-03","module":"D"}]},{"parameter":"EEE","unit":"MJ","values":[{"value":"1,49E+00","module":"A1-A3"},{"value":"0,0E+00","module":"A4"},{"value":"5,88E-06","module":"C1"},{"value":"0,0E+00","module":"C2"},{"value":"2,09E+00","module":"C3"},{"value":"1,86E-04","module":"C4"},{"value":"-7,37E-03","module":"D"}]},{"parameter":"EET","unit":"MJ","values":[{"value":"2,26E+01","module":"A1-A3"},{"value":"0,0E+00","module":"A4"},{"value":"8,90E-05","module":"C1"},{"value":"0,0E+00","module":"C2"},{"value":"3,16E+01","module":"C3"},{"value":"2,81E-03","module":"C4"},{"value":"-1,11E-01","module":"D"}]}]}