{"product_name":"Scanflex Ultra","epd_id":"NEPD-8772-8431","compliance":["EN 15804+A2","ISO 14025","ISO 21930"],"producer_name":"Scanflex AS","environmental_impact":[{"parameter":"GWP-total","unit":"kg CO2-eq.","values":[{"value":"-2,28E-01","module":"A1-A3"},{"value":"1,29E+00","module":"A4"},{"value":"2,61E-02","module":"A5"},{"value":"7,56E+00","module":"B2"},{"value":"0,0E+00","module":"B4"},{"value":"0,0E+00","module":"C1"},{"value":"3,44E-01","module":"C2"},{"value":"4,78E+01","module":"C3"},{"value":"2,33E-02","module":"C4"},{"value":"-1,87E+00","module":"D"}]},{"parameter":"GWP-fossil","unit":"kg CO2-eq.","values":[{"value":"3,75E+01","module":"A1-A3"},{"value":"1,29E+00","module":"A4"},{"value":"2,61E-02","module":"A5"},{"value":"7,40E+00","module":"B2"},{"value":"0,0E+00","module":"B4"},{"value":"0,0E+00","module":"C1"},{"value":"3,44E-01","module":"C2"},{"value":"8,04E+00","module":"C3"},{"value":"2,33E-02","module":"C4"},{"value":"-1,81E+00","module":"D"}]},{"parameter":"GWP-biogenic","unit":"kg CO2-eq.","values":[{"value":"-3,95E+01","module":"A1-A3"},{"value":"5,34E-04","module":"A4"},{"value":"3,61E-06","module":"A5"},{"value":"2,87E-02","module":"B2"},{"value":"0,0E+00","module":"B4"},{"value":"0,0E+00","module":"C1"},{"value":"1,42E-04","module":"C2"},{"value":"3,98E+01","module":"C3"},{"value":"1,31E-05","module":"C4"},{"value":"-4,68E-03","module":"D"}]},{"parameter":"GWP-luluc","unit":"kg CO2-eq.","values":[{"value":"1,80E+00","module":"A1-A3"},{"value":"4,59E-04","module":"A4"},{"value":"2,00E-06","module":"A5"},{"value":"1,30E-01","module":"B2"},{"value":"0,0E+00","module":"B4"},{"value":"0,0E+00","module":"C1"},{"value":"1,22E-04","module":"C2"},{"value":"8,57E-05","module":"C3"},{"value":"4,03E-06","module":"C4"},{"value":"-6,11E-02","module":"D"}]},{"parameter":"ODP","unit":"kg CFC 11-eq.","values":[{"value":"3,52E-06","module":"A1-A3"},{"value":"2,92E-07","module":"A4"},{"value":"1,57E-09","module":"A5"},{"value":"5,37E-07","module":"B2"},{"value":"0,0E+00","module":"B4"},{"value":"0,0E+00","module":"C1"},{"value":"7,79E-08","module":"C2"},{"value":"5,72E-08","module":"C3"},{"value":"3,14E-09","module":"C4"},{"value":"-1,29E-01","module":"D"}]},{"parameter":"AP","unit":"mol H+-eq.","values":[{"value":"3,16E-01","module":"A1-A3"},{"value":"3,71E-03","module":"A4"},{"value":"3,22E-05","module":"A5"},{"value":"3,66E-02","module":"B2"},{"value":"0,0E+00","module":"B4"},{"value":"0,0E+00","module":"C1"},{"value":"9,88E-04","module":"C2"},{"value":"9,33E-03","module":"C3"},{"value":"9,29E-05","module":"C4"},{"value":"-1,48E-02","module":"D"}]},{"parameter":"POCP","unit":"kg NMVOC-eq.","values":[{"value":"1,84E-01","module":"A1-A3"},{"value":"3,14E-03","module":"A4"},{"value":"3,80E-05","module":"A5"},{"value":"4,11E-02","module":"B2"},{"value":"0,0E+00","module":"B4"},{"value":"0,0E+00","module":"C1"},{"value":"8,38E-04","module":"C2"},{"value":"1,18E-02","module":"C3"},{"value":"9,45E-05","module":"C4"},{"value":"-1,45E-02","module":"D"}]},{"parameter":"ADPE","unit":"kg Sb-eq.","values":[{"value":"1,86E-03","module":"A1-A3"},{"value":"3,56E-05","module":"A4"},{"value":"1,39E-07","module":"A5"},{"value":"1,47E-04","module":"B2"},{"value":"0,0E+00","module":"B4"},{"value":"0,0E+00","module":"C1"},{"value":"9,50E-06","module":"C2"},{"value":"2,39E-06","module":"C3"},{"value":"1,61E-07","module":"C4"},{"value":"-1,80E-05","module":"D"}]},{"parameter":"ADPF","unit":"MJ","values":[{"value":"4,83E+02","module":"A1-A3"},{"value":"1,95E+01","module":"A4"},{"value":"1,08E-01","module":"A5"},{"value":"2,08E+02","module":"B2"},{"value":"0,0E+00","module":"B4"},{"value":"0,0E+00","module":"C1"},{"value":"5,20E+00","module":"C2"},{"value":"4,96E+00","module":"C3"},{"value":"2,55E-01","module":"C4"},{"value":"-2,58E+01","module":"D"}]},{"parameter":"WDP","unit":"m3 world-eq.","values":[{"value":"1,21E+03","module":"A1-A3"},{"value":"1,89E+01","module":"A4"},{"value":"3,81E-01","module":"A5"},{"value":"5,35E+01","module":"B2"},{"value":"0,0E+00","module":"B4"},{"value":"0,0E+00","module":"C1"},{"value":"5,03E+00","module":"C2"},{"value":"1,45E+01","module":"C3"},{"value":"2,03E+00","module":"C4"},{"value":"-3,15E+02","module":"D"}]},{"parameter":"EP-freshwater","unit":"kg P-eq.","values":[{"value":"2,21E-03","module":"A1-A3"},{"value":"1,03E-05","module":"A4"},{"value":"5,38E-08","module":"A5"},{"value":"4,10E-04","module":"B2"},{"value":"0,0E+00","module":"B4"},{"value":"0,0E+00","module":"C1"},{"value":"2,75E-06","module":"C2"},{"value":"6,95E-06","module":"C3"},{"value":"3,04E-07","module":"C4"},{"value":"-1,59E-04","module":"D"}]},{"parameter":"EP-marine","unit":"kg N-eq.","values":[{"value":"5,46E-02","module":"A1-A3"},{"value":"7,33E-04","module":"A4"},{"value":"2,95E-05","module":"A5"},{"value":"7,35E-03","module":"B2"},{"value":"0,0E+00","module":"B4"},{"value":"0,0E+00","module":"C1"},{"value":"1,96E-04","module":"C2"},{"value":"4,91E-03","module":"C3"},{"value":"3,00E-05","module":"C4"},{"value":"-4,86E-03","module":"D"}]},{"parameter":"EP-terrestrial","unit":"mol N-eq.","values":[{"value":"5,56E-01","module":"A1-A3"},{"value":"8,20E-03","module":"A4"},{"value":"1,15E-04","module":"A5"},{"value":"8,21E-02","module":"B2"},{"value":"0,0E+00","module":"B4"},{"value":"0,0E+00","module":"C1"},{"value":"2,19E-03","module":"C2"},{"value":"4,89E-02","module":"C3"},{"value":"3,39E-04","module":"C4"},{"value":"-5,26E-02","module":"D"}]},{"parameter":"GWP-IOBC","unit":"kg CO2-eq.","values":[{"value":"3,95E+01","module":"A1-A3"},{"value":"1,29E+00","module":"A4"},{"value":"2,61E-02","module":"A5"},{"value":"7,55E+00","module":"B2"},{"value":"0,0E+00","module":"B4"},{"value":"0,0E+00","module":"C1"},{"value":"3,44E-01","module":"C2"},{"value":"8,04E+00","module":"C3"},{"value":"2,41E-02","module":"C4"},{"value":"-1,85E+00","module":"D"}]}],"additional_environmental_impact":[{"parameter":"PM","unit":"disease incidence","values":[{"value":"4,02E-06","module":"A1-A3"},{"value":"7,89E-08","module":"A4"},{"value":"5,79E-10","module":"A5"},{"value":"3,29E-07","module":"B2"},{"value":"0,0E+00","module":"B4"},{"value":"0,0E+00","module":"C1"},{"value":"2,11E-08","module":"C2"},{"value":"5,78E-08","module":"C3"},{"value":"1,28E-09","module":"C4"},{"value":"-9,01E-07","module":"D"}]},{"parameter":"ETP-fw","unit":"CTUe","values":[{"value":"4,22E+03","module":"A1-A3"},{"value":"1,45E+01","module":"A4"},{"value":"1,03E-01","module":"A5"},{"value":"1,65E+02","module":"B2"},{"value":"0,0E+00","module":"B4"},{"value":"0,0E+00","module":"C1"},{"value":"3,85E+00","module":"C2"},{"value":"2,45E+01","module":"C3"},{"value":"3,95E-01","module":"C4"},{"value":"-1,40E+02","module":"D"}]},{"parameter":"HTP-c","unit":"CTUh","values":[{"value":"1,95E-07","module":"A1-A3"},{"value":"0,0E+00","module":"A4"},{"value":"3,00E-12","module":"A5"},{"value":"7,67E-09","module":"B2"},{"value":"0,0E+00","module":"B4"},{"value":"0,0E+00","module":"C1"},{"value":"0,0E+00","module":"C2"},{"value":"2,29E-09","module":"C3"},{"value":"2,10E-11","module":"C4"},{"value":"-2,59E-09","module":"D"}]},{"parameter":"HTP-nc","unit":"CTUh","values":[{"value":"1,11E-06","module":"A1-A3"},{"value":"1,58E-08","module":"A4"},{"value":"9,70E-11","module":"A5"},{"value":"7,80E-08","module":"B2"},{"value":"0,0E+00","module":"B4"},{"value":"0,0E+00","module":"C1"},{"value":"4,21E-09","module":"C2"},{"value":"6,37E-08","module":"C3"},{"value":"7,07E-10","module":"C4"},{"value":"-1,33E-07","module":"D"}]},{"parameter":"SQP","unit":"unitless","values":[{"value":"4,05E+03","module":"A1-A3"},{"value":"1,36E+01","module":"A4"},{"value":"1,88E-01","module":"A5"},{"value":"3,91E+01","module":"B2"},{"value":"0,0E+00","module":"B4"},{"value":"0,0E+00","module":"C1"},{"value":"3,64E+00","module":"C2"},{"value":"7,52E-01","module":"C3"},{"value":"7,31E-01","module":"C4"},{"value":"-1,76E+02","module":"D"}]},{"parameter":"IRP","unit":"kBq U235-eq.","values":[{"value":"1,85E+00","module":"A1-A3"},{"value":"8,52E-02","module":"A4"},{"value":"4,87E-04","module":"A5"},{"value":"3,23E-01","module":"B2"},{"value":"0,0E+00","module":"B4"},{"value":"0,0E+00","module":"C1"},{"value":"2,27E-02","module":"C2"},{"value":"8,70E-03","module":"C3"},{"value":"1,16E-03","module":"C4"},{"value":"-1,64E-01","module":"D"}]}],"resource_use":[{"parameter":"PERE","unit":"MJ","values":[{"value":"2,52E+02","module":"A1-A3"},{"value":"2,79E-01","module":"A4"},{"value":"2,72E-03","module":"A5"},{"value":"8,98E+00","module":"B2"},{"value":"0,0E+00","module":"B4"},{"value":"0,0E+00","module":"C1"},{"value":"7,44E-02","module":"C2"},{"value":"1,83E-01","module":"C3"},{"value":"1,21E-02","module":"C4"},{"value":"-1,59E+02","module":"D"}]},{"parameter":"PERM","unit":"MJ","values":[{"value":"2,68E+02","module":"A1-A3"},{"value":"0,0E+00","module":"A4"},{"value":"0,0E+00","module":"A5"},{"value":"0,0E+00","module":"B2"},{"value":"0,0E+00","module":"B4"},{"value":"0,0E+00","module":"C1"},{"value":"0,0E+00","module":"C2"},{"value":"-2,68E+02","module":"C3"},{"value":"0,0E+00","module":"C4"},{"value":"0,0E+00","module":"D"}]},{"parameter":"PERT","unit":"MJ","values":[{"value":"5,20E+02","module":"A1-A3"},{"value":"2,79E-01","module":"A4"},{"value":"2,72E-03","module":"A5"},{"value":"8,98E+00","module":"B2"},{"value":"0,0E+00","module":"B4"},{"value":"0,0E+00","module":"C1"},{"value":"7,44E-02","module":"C2"},{"value":"-2,68E+02","module":"C3"},{"value":"1,21E-02","module":"C4"},{"value":"-1,59E+02","module":"D"}]},{"parameter":"PENRE","unit":"MJ","values":[{"value":"4,36E+02","module":"A1-A3"},{"value":"1,95E+01","module":"A4"},{"value":"1,08E-01","module":"A5"},{"value":"2,09E+02","module":"B2"},{"value":"0,0E+00","module":"B4"},{"value":"0,0E+00","module":"C1"},{"value":"5,20E+00","module":"C2"},{"value":"1,11E+01","module":"C3"},{"value":"2,55E-01","module":"C4"},{"value":"-2,58E+01","module":"D"}]},{"parameter":"PENRM","unit":"MJ","values":[{"value":"4,74E+01","module":"A1-A3"},{"value":"0,0E+00","module":"A4"},{"value":"-1,40E+01","module":"A5"},{"value":"0,0E+00","module":"B2"},{"value":"0,0E+00","module":"B4"},{"value":"0,0E+00","module":"C1"},{"value":"0,0E+00","module":"C2"},{"value":"-3,95E+01","module":"C3"},{"value":"0,0E+00","module":"C4"},{"value":"0,0E+00","module":"D"}]},{"parameter":"PENRT","unit":"MJ","values":[{"value":"4,83E+02","module":"A1-A3"},{"value":"1,95E+01","module":"A4"},{"value":"-1,39E+01","module":"A5"},{"value":"2,09E+02","module":"B2"},{"value":"0,0E+00","module":"B4"},{"value":"0,0E+00","module":"C1"},{"value":"5,20E+00","module":"C2"},{"value":"-2,84E+01","module":"C3"},{"value":"2,55E-01","module":"C4"},{"value":"-2,58E+01","module":"D"}]},{"parameter":"SM","unit":"kg","values":[{"value":"0,0E+00","module":"A1-A3"},{"value":"0,0E+00","module":"A4"},{"value":"0,0E+00","module":"A5"},{"value":"0,0E+00","module":"B2"},{"value":"0,0E+00","module":"B4"},{"value":"0,0E+00","module":"C1"},{"value":"0,0E+00","module":"C2"},{"value":"0,0E+00","module":"C3"},{"value":"0,0E+00","module":"C4"},{"value":"0,0E+00","module":"D"}]},{"parameter":"RSF","unit":"MJ","values":[{"value":"1,28E+00","module":"A1-A3"},{"value":"9,99E-03","module":"A4"},{"value":"7,14E-05","module":"A5"},{"value":"3,66E-02","module":"B2"},{"value":"0,0E+00","module":"B4"},{"value":"0,0E+00","module":"C1"},{"value":"2,66E-03","module":"C2"},{"value":"2,96E-02","module":"C3"},{"value":"2,97E-04","module":"C4"},{"value":"-1,72E+00","module":"D"}]},{"parameter":"NRSF","unit":"MJ","values":[{"value":"3,44E-01","module":"A1-A3"},{"value":"3,57E-02","module":"A4"},{"value":"1,87E-04","module":"A5"},{"value":"2,24E-02","module":"B2"},{"value":"0,0E+00","module":"B4"},{"value":"0,0E+00","module":"C1"},{"value":"9,52E-03","module":"C2"},{"value":"1,66E-02","module":"C3"},{"value":"9,65E-02","module":"C4"},{"value":"-1,03E+01","module":"D"}]},{"parameter":"FW","unit":"m3","values":[{"value":"8,62E-01","module":"A1-A3"},{"value":"2,09E-03","module":"A4"},{"value":"5,70E-05","module":"A5"},{"value":"3,20E-01","module":"B2"},{"value":"0,0E+00","module":"B4"},{"value":"0,0E+00","module":"C1"},{"value":"5,56E-04","module":"C2"},{"value":"1,56E-02","module":"C3"},{"value":"2,34E-04","module":"C4"},{"value":"-1,97E-01","module":"D"}]}],"end_of_life_waste":[{"parameter":"HWD","unit":"kg","values":[{"value":"2,27E+00","module":"A1-A3"},{"value":"1,01E-03","module":"A4"},{"value":"0,0E+00","module":"A5"},{"value":"2,25E-02","module":"B2"},{"value":"0,0E+00","module":"B4"},{"value":"0,0E+00","module":"C1"},{"value":"2,68E-04","module":"C2"},{"value":"6,35E-05","module":"C3"},{"value":"5,51E-01","module":"C4"},{"value":"-1,43E-03","module":"D"}]},{"parameter":"NHWD","unit":"kg","values":[{"value":"1,16E+01","module":"A1-A3"},{"value":"9,48E-01","module":"A4"},{"value":"3,30E-01","module":"A5"},{"value":"1,03E+00","module":"B2"},{"value":"0,0E+00","module":"B4"},{"value":"0,0E+00","module":"C1"},{"value":"2,53E-01","module":"C2"},{"value":"1,92E-03","module":"C3"},{"value":"1,64E-01","module":"C4"},{"value":"-6,12E-01","module":"D"}]},{"parameter":"RWD","unit":"kg","values":[{"value":"1,89E-03","module":"A1-A3"},{"value":"1,33E-04","module":"A4"},{"value":"0,0E+00","module":"A5"},{"value":"3,45E-04","module":"B2"},{"value":"0,0E+00","module":"B4"},{"value":"0,0E+00","module":"C1"},{"value":"3,54E-05","module":"C2"},{"value":"2,13E-07","module":"C3"},{"value":"1,41E-06","module":"C4"},{"value":"-1,34E-04","module":"D"}]}],"end_of_life_flow":[{"parameter":"CRU","unit":"kg","values":[{"value":"0,0E+00","module":"A1-A3"},{"value":"0,0E+00","module":"A4"},{"value":"0,0E+00","module":"A5"},{"value":"0,0E+00","module":"B2"},{"value":"0,0E+00","module":"B4"},{"value":"0,0E+00","module":"C1"},{"value":"0,0E+00","module":"C2"},{"value":"0,0E+00","module":"C3"},{"value":"0,0E+00","module":"C4"},{"value":"0,0E+00","module":"D"}]},{"parameter":"MFR","unit":"kg","values":[{"value":"1,12E-01","module":"A1-A3"},{"value":"0,0E+00","module":"A4"},{"value":"1,68E-01","module":"A5"},{"value":"0,0E+00","module":"B2"},{"value":"0,0E+00","module":"B4"},{"value":"0,0E+00","module":"C1"},{"value":"0,0E+00","module":"C2"},{"value":"3,45E-02","module":"C3"},{"value":"0,0E+00","module":"C4"},{"value":"0,0E+00","module":"D"}]},{"parameter":"MER","unit":"kg","values":[{"value":"6,94E-01","module":"A1-A3"},{"value":"0,0E+00","module":"A4"},{"value":"1,65E-05","module":"A5"},{"value":"0,0E+00","module":"B2"},{"value":"0,0E+00","module":"B4"},{"value":"0,0E+00","module":"C1"},{"value":"0,0E+00","module":"C2"},{"value":"2,69E+01","module":"C3"},{"value":"0,0E+00","module":"C4"},{"value":"0,0E+00","module":"D"}]},{"parameter":"EEE","unit":"MJ","values":[{"value":"1,02E-01","module":"A1-A3"},{"value":"0,0E+00","module":"A4"},{"value":"2,54E-05","module":"A5"},{"value":"0,0E+00","module":"B2"},{"value":"0,0E+00","module":"B4"},{"value":"0,0E+00","module":"C1"},{"value":"0,0E+00","module":"C2"},{"value":"2,08E+01","module":"C3"},{"value":"0,0E+00","module":"C4"},{"value":"-5,92E-01","module":"D"}]},{"parameter":"EET","unit":"MJ","values":[{"value":"1,54E+00","module":"A1-A3"},{"value":"0,0E+00","module":"A4"},{"value":"3,84E-04","module":"A5"},{"value":"0,0E+00","module":"B2"},{"value":"0,0E+00","module":"B4"},{"value":"0,0E+00","module":"C1"},{"value":"0,0E+00","module":"C2"},{"value":"3,10E+02","module":"C3"},{"value":"0,0E+00","module":"C4"},{"value":"-4,11E+00","module":"D"}]}]}