{"product_name":"SCF","epd_id":"NEPD-8303-7973","compliance":["EN 15804+A2","ISO 14025","ISO 21930"],"producer_name":"TROX Group","environmental_impact":[{"parameter":"GWP-total","unit":"kg CO2-eq.","values":[{"value":"1,24E+01","module":"A1-A3"},{"value":"3,40E-01","module":"A4"},{"value":"3,17E-03","module":"C1"},{"value":"2,13E-02","module":"C2"},{"value":"5,00E-02","module":"C3"},{"value":"7,72E-03","module":"C4"},{"value":"-5,46E-01","module":"D"}]},{"parameter":"GWP-fossil","unit":"kg CO2-eq.","values":[{"value":"1,21E+01","module":"A1-A3"},{"value":"3,40E-01","module":"A4"},{"value":"3,16E-03","module":"C1"},{"value":"2,12E-02","module":"C2"},{"value":"4,99E-02","module":"C3"},{"value":"7,68E-03","module":"C4"},{"value":"-5,45E-01","module":"D"}]},{"parameter":"GWP-biogenic","unit":"kg CO2-eq.","values":[{"value":"2,30E-01","module":"A1-A3"},{"value":"1,41E-04","module":"A4"},{"value":"5,93E-07","module":"C1"},{"value":"8,79E-06","module":"C2"},{"value":"1,25E-04","module":"C3"},{"value":"5,88E-06","module":"C4"},{"value":"-3,01E-04","module":"D"}]},{"parameter":"GWP-luluc","unit":"kg CO2-eq.","values":[{"value":"1,30E-02","module":"A1-A3"},{"value":"1,21E-04","module":"A4"},{"value":"2,49E-07","module":"C1"},{"value":"7,56E-06","module":"C2"},{"value":"1,26E-05","module":"C3"},{"value":"4,28E-05","module":"C4"},{"value":"-2,44E-04","module":"D"}]},{"parameter":"ODP","unit":"kg CFC 11-eq.","values":[{"value":"1,09E-06","module":"A1-A3"},{"value":"7,70E-08","module":"A4"},{"value":"6,84E-10","module":"C1"},{"value":"4,81E-09","module":"C2"},{"value":"5,72E-09","module":"C3"},{"value":"8,27E-10","module":"C4"},{"value":"-1,91E-07","module":"D"}]},{"parameter":"AP","unit":"mol H+-eq.","values":[{"value":"1,09E-01","module":"A1-A3"},{"value":"9,76E-04","module":"A4"},{"value":"3,31E-05","module":"C1"},{"value":"6,10E-05","module":"C2"},{"value":"7,33E-05","module":"C3"},{"value":"3,61E-05","module":"C4"},{"value":"-2,71E-03","module":"D"}]},{"parameter":"POCP","unit":"kg NMVOC-eq.","values":[{"value":"4,53E-02","module":"A1-A3"},{"value":"8,28E-04","module":"A4"},{"value":"4,41E-05","module":"C1"},{"value":"5,17E-05","module":"C2"},{"value":"4,78E-05","module":"C3"},{"value":"3,87E-05","module":"C4"},{"value":"-2,73E-03","module":"D"}]},{"parameter":"ADPE","unit":"kg Sb-eq.","values":[{"value":"8,47E-03","module":"A1-A3"},{"value":"9,38E-06","module":"A4"},{"value":"4,86E-09","module":"C1"},{"value":"5,87E-07","module":"C2"},{"value":"1,74E-07","module":"C3"},{"value":"3,99E-08","module":"C4"},{"value":"-9,41E-06","module":"D"}]},{"parameter":"ADPF","unit":"MJ","values":[{"value":"1,64E+02","module":"A1-A3"},{"value":"5,14E+00","module":"A4"},{"value":"4,36E-02","module":"C1"},{"value":"3,21E-01","module":"C2"},{"value":"2,09E-01","module":"C3"},{"value":"9,42E-02","module":"C4"},{"value":"-4,59E+00","module":"D"}]},{"parameter":"WDP","unit":"m3 world-eq.","values":[{"value":"9,43E+02","module":"A1-A3"},{"value":"4,97E+00","module":"A4"},{"value":"9,25E-03","module":"C1"},{"value":"3,11E-01","module":"C2"},{"value":"7,75E-01","module":"C3"},{"value":"3,45E-01","module":"C4"},{"value":"2,83E+01","module":"D"}]},{"parameter":"EP-freshwater","unit":"kg P-eq.","values":[{"value":"7,72E-04","module":"A1-A3"},{"value":"2,71E-06","module":"A4"},{"value":"1,15E-08","module":"C1"},{"value":"1,70E-07","module":"C2"},{"value":"1,20E-06","module":"C3"},{"value":"2,40E-07","module":"C4"},{"value":"-3,36E-05","module":"D"}]},{"parameter":"EP-marine","unit":"kg N-eq.","values":[{"value":"1,36E-02","module":"A1-A3"},{"value":"1,93E-04","module":"A4"},{"value":"1,46E-05","module":"C1"},{"value":"1,21E-05","module":"C2"},{"value":"1,52E-05","module":"C3"},{"value":"9,21E-06","module":"C4"},{"value":"-5,61E-04","module":"D"}]},{"parameter":"EP-terrestrial","unit":"mol N-eq.","values":[{"value":"3,56E-01","module":"A1-A3"},{"value":"2,16E-03","module":"A4"},{"value":"1,60E-04","module":"C1"},{"value":"1,35E-04","module":"C2"},{"value":"1,71E-04","module":"C3"},{"value":"1,01E-04","module":"C4"},{"value":"-5,73E-03","module":"D"}]},{"parameter":"GWP-IOBC","unit":"kg CO2-eq.","values":[{"value":"1,24E+01","module":"A1-A3"},{"value":"3,40E-01","module":"A4"},{"value":"3,17E-03","module":"C1"},{"value":"2,13E-02","module":"C2"},{"value":"5,00E-02","module":"C3"},{"value":"7,72E-03","module":"C4"},{"value":"-8,17E-01","module":"D"}]}],"additional_environmental_impact":[{"parameter":"PM","unit":"disease incidence","values":[{"value":"1,08E-06","module":"A1-A3"},{"value":"2,08E-08","module":"A4"},{"value":"8,76E-10","module":"C1"},{"value":"1,30E-09","module":"C2"},{"value":"1,12E-09","module":"C3"},{"value":"6,45E-10","module":"C4"},{"value":"-4,53E-08","module":"D"}]},{"parameter":"ETP-fw","unit":"CTUe","values":[{"value":"4,02E+02","module":"A1-A3"},{"value":"3,81E+00","module":"A4"},{"value":"2,38E-02","module":"C1"},{"value":"2,38E-01","module":"C2"},{"value":"1,02E+00","module":"C3"},{"value":"1,42E+00","module":"C4"},{"value":"-3,04E+01","module":"D"}]},{"parameter":"HTP-c","unit":"CTUh","values":[{"value":"5,89E-08","module":"A1-A3"},{"value":"0,0E+00","module":"A4"},{"value":"0,0E+00","module":"C1"},{"value":"0,0E+00","module":"C2"},{"value":"4,80E-11","module":"C3"},{"value":"2,20E-11","module":"C4"},{"value":"-2,62E-09","module":"D"}]},{"parameter":"HTP-nc","unit":"CTUh","values":[{"value":"6,99E-07","module":"A1-A3"},{"value":"4,16E-09","module":"A4"},{"value":"2,20E-11","module":"C1"},{"value":"2,60E-10","module":"C2"},{"value":"2,93E-10","module":"C3"},{"value":"2,09E-10","module":"C4"},{"value":"5,70E-08","module":"D"}]},{"parameter":"SQP","unit":"unitless","values":[{"value":"6,85E+01","module":"A1-A3"},{"value":"3,59E+00","module":"A4"},{"value":"5,53E-03","module":"C1"},{"value":"2,25E-01","module":"C2"},{"value":"8,25E-02","module":"C3"},{"value":"2,78E-01","module":"C4"},{"value":"-3,44E-01","module":"D"}]},{"parameter":"IRP","unit":"kBq U235-eq.","values":[{"value":"7,11E-01","module":"A1-A3"},{"value":"2,25E-02","module":"A4"},{"value":"1,87E-04","module":"C1"},{"value":"1,40E-03","module":"C2"},{"value":"9,52E-04","module":"C3"},{"value":"2,70E-04","module":"C4"},{"value":"1,96E-03","module":"D"}]}],"resource_use":[{"parameter":"PERE","unit":"MJ","values":[{"value":"1,72E+01","module":"A1-A3"},{"value":"7,35E-02","module":"A4"},{"value":"2,36E-04","module":"C1"},{"value":"4,60E-03","module":"C2"},{"value":"3,78E-02","module":"C3"},{"value":"2,02E-02","module":"C4"},{"value":"-3,73E-01","module":"D"}]},{"parameter":"PERM","unit":"MJ","values":[{"value":"0,0E+00","module":"A1-A3"},{"value":"0,0E+00","module":"A4"},{"value":"0,0E+00","module":"C1"},{"value":"0,0E+00","module":"C2"},{"value":"0,0E+00","module":"C3"},{"value":"0,0E+00","module":"C4"},{"value":"0,0E+00","module":"D"}]},{"parameter":"PERT","unit":"MJ","values":[{"value":"1,72E+01","module":"A1-A3"},{"value":"7,35E-02","module":"A4"},{"value":"2,36E-04","module":"C1"},{"value":"4,60E-03","module":"C2"},{"value":"3,78E-02","module":"C3"},{"value":"2,02E-02","module":"C4"},{"value":"-3,73E-01","module":"D"}]},{"parameter":"PENRE","unit":"MJ","values":[{"value":"1,63E+02","module":"A1-A3"},{"value":"5,14E+00","module":"A4"},{"value":"4,36E-02","module":"C1"},{"value":"3,21E-01","module":"C2"},{"value":"2,09E-01","module":"C3"},{"value":"9,43E-02","module":"C4"},{"value":"-4,59E+00","module":"D"}]},{"parameter":"PENRM","unit":"MJ","values":[{"value":"1,38E+00","module":"A1-A3"},{"value":"0,0E+00","module":"A4"},{"value":"0,0E+00","module":"C1"},{"value":"0,0E+00","module":"C2"},{"value":"-1,38E+00","module":"C3"},{"value":"0,0E+00","module":"C4"},{"value":"0,0E+00","module":"D"}]},{"parameter":"PENRT","unit":"MJ","values":[{"value":"1,65E+02","module":"A1-A3"},{"value":"5,14E+00","module":"A4"},{"value":"4,36E-02","module":"C1"},{"value":"3,21E-01","module":"C2"},{"value":"-1,17E+00","module":"C3"},{"value":"9,43E-02","module":"C4"},{"value":"-4,59E+00","module":"D"}]},{"parameter":"SM","unit":"kg","values":[{"value":"1,77E+00","module":"A1-A3"},{"value":"0,0E+00","module":"A4"},{"value":"2,14E-05","module":"C1"},{"value":"0,0E+00","module":"C2"},{"value":"0,0E+00","module":"C3"},{"value":"4,86E-04","module":"C4"},{"value":"0,0E+00","module":"D"}]},{"parameter":"RSF","unit":"MJ","values":[{"value":"1,32E+00","module":"A1-A3"},{"value":"2,63E-03","module":"A4"},{"value":"5,80E-06","module":"C1"},{"value":"1,64E-04","module":"C2"},{"value":"8,33E-04","module":"C3"},{"value":"7,07E-05","module":"C4"},{"value":"1,97E-02","module":"D"}]},{"parameter":"NRSF","unit":"MJ","values":[{"value":"4,42E+00","module":"A1-A3"},{"value":"9,41E-03","module":"A4"},{"value":"8,53E-05","module":"C1"},{"value":"5,88E-04","module":"C2"},{"value":"0,0E+00","module":"C3"},{"value":"4,42E-03","module":"C4"},{"value":"5,73E-01","module":"D"}]},{"parameter":"FW","unit":"m3","values":[{"value":"1,41E-01","module":"A1-A3"},{"value":"5,49E-04","module":"A4"},{"value":"2,24E-06","module":"C1"},{"value":"3,43E-05","module":"C2"},{"value":"1,94E-04","module":"C3"},{"value":"8,29E-05","module":"C4"},{"value":"-1,15E-03","module":"D"}]}],"end_of_life_waste":[{"parameter":"HWD","unit":"kg","values":[{"value":"1,75E-01","module":"A1-A3"},{"value":"2,65E-04","module":"A4"},{"value":"1,28E-06","module":"C1"},{"value":"1,66E-05","module":"C2"},{"value":"0,0E+00","module":"C3"},{"value":"2,25E-02","module":"C4"},{"value":"-2,83E-03","module":"D"}]},{"parameter":"NHWD","unit":"kg","values":[{"value":"4,24E+00","module":"A1-A3"},{"value":"2,50E-01","module":"A4"},{"value":"5,16E-05","module":"C1"},{"value":"1,56E-02","module":"C2"},{"value":"2,25E-02","module":"C3"},{"value":"2,39E-01","module":"C4"},{"value":"-2,23E-01","module":"D"}]},{"parameter":"RWD","unit":"kg","values":[{"value":"6,45E-04","module":"A1-A3"},{"value":"3,50E-05","module":"A4"},{"value":"3,02E-07","module":"C1"},{"value":"2,19E-06","module":"C2"},{"value":"0,0E+00","module":"C3"},{"value":"0,0E+00","module":"C4"},{"value":"1,50E-06","module":"D"}]}],"end_of_life_flow":[{"parameter":"CRU","unit":"kg","values":[{"value":"0,0E+00","module":"A1-A3"},{"value":"0,0E+00","module":"A4"},{"value":"0,0E+00","module":"C1"},{"value":"0,0E+00","module":"C2"},{"value":"0,0E+00","module":"C3"},{"value":"0,0E+00","module":"C4"},{"value":"0,0E+00","module":"D"}]},{"parameter":"MFR","unit":"kg","values":[{"value":"7,67E-01","module":"A1-A3"},{"value":"0,0E+00","module":"A4"},{"value":"2,10E-05","module":"C1"},{"value":"0,0E+00","module":"C2"},{"value":"2,12E+00","module":"C3"},{"value":"0,0E+00","module":"C4"},{"value":"0,0E+00","module":"D"}]},{"parameter":"MER","unit":"kg","values":[{"value":"2,49E-01","module":"A1-A3"},{"value":"0,0E+00","module":"A4"},{"value":"6,51E-08","module":"C1"},{"value":"0,0E+00","module":"C2"},{"value":"2,25E-02","module":"C3"},{"value":"0,0E+00","module":"C4"},{"value":"0,0E+00","module":"D"}]},{"parameter":"EEE","unit":"MJ","values":[{"value":"1,48E-01","module":"A1-A3"},{"value":"0,0E+00","module":"A4"},{"value":"2,23E-07","module":"C1"},{"value":"0,0E+00","module":"C2"},{"value":"2,23E-05","module":"C3"},{"value":"0,0E+00","module":"C4"},{"value":"0,0E+00","module":"D"}]},{"parameter":"EET","unit":"MJ","values":[{"value":"2,23E+00","module":"A1-A3"},{"value":"0,0E+00","module":"A4"},{"value":"3,38E-06","module":"C1"},{"value":"0,0E+00","module":"C2"},{"value":"3,37E-04","module":"C3"},{"value":"0,0E+00","module":"C4"},{"value":"0,0E+00","module":"D"}]}]}