{"product_name":"Schilliger-Leimholz nach EN 14080","epd_id":"EPD-SLH-20230514-IBC3-DE","compliance":["DIN EN 15804+A2","ISO 14025"],"producer_name":"Schilliger Holz AG","environmental_impact":[{"parameter":"GWP-total","unit":"kg CO2-eq.","values":[{"value":"-5,59E+02","module":"A1-A3"},{"value":"7,13E+00","module":"A4"},{"value":"5,77E+00","module":"A5"},{"value":"0,0E+00","module":"C1"},{"value":"2,36E+00","module":"C2"},{"value":"6,86E+02","module":"C3"},{"value":"0,0E+00","module":"C4"},{"value":"-2,60E+02","module":"D"}]},{"parameter":"GWP-fossil","unit":"kg CO2-eq.","values":[{"value":"1,23E+02","module":"A1-A3"},{"value":"7,11E+00","module":"A4"},{"value":"5,77E+00","module":"A5"},{"value":"0,0E+00","module":"C1"},{"value":"2,35E+00","module":"C2"},{"value":"4,40E+00","module":"C3"},{"value":"0,0E+00","module":"C4"},{"value":"-2,60E+02","module":"D"}]},{"parameter":"GWP-biogenic","unit":"kg CO2-eq.","values":[{"value":"-6,82E+02","module":"A1-A3"},{"value":"0,0E+00","module":"A4"},{"value":"0,0E+00","module":"A5"},{"value":"0,0E+00","module":"C1"},{"value":"0,0E+00","module":"C2"},{"value":"6,82E+02","module":"C3"},{"value":"0,0E+00","module":"C4"},{"value":"0,0E+00","module":"D"}]},{"parameter":"GWP-luluc","unit":"kg CO2-eq.","values":[{"value":"2,49E-01","module":"A1-A3"},{"value":"2,91E-02","module":"A4"},{"value":"6,76E-05","module":"A5"},{"value":"0,0E+00","module":"C1"},{"value":"9,63E-03","module":"C2"},{"value":"2,64E-03","module":"C3"},{"value":"0,0E+00","module":"C4"},{"value":"-8,32E-02","module":"D"}]},{"parameter":"ODP","unit":"kg CFC11-eq.","values":[{"value":"2,96E-06","module":"A1-A3"},{"value":"2,23E-07","module":"A4"},{"value":"6,77E-09","module":"A5"},{"value":"0,0E+00","module":"C1"},{"value":"7,40E-08","module":"C2"},{"value":"2,02E-07","module":"C3"},{"value":"0,0E+00","module":"C4"},{"value":"-2,89E-05","module":"D"}]},{"parameter":"AP","unit":"mol H^(+)-eq.","values":[{"value":"7,85E-01","module":"A1-A3"},{"value":"2,66E-02","module":"A4"},{"value":"7,74E-04","module":"A5"},{"value":"0,0E+00","module":"C1"},{"value":"8,21E-03","module":"C2"},{"value":"1,84E-02","module":"C3"},{"value":"0,0E+00","module":"C4"},{"value":"-6,00E-01","module":"D"}]},{"parameter":"POCP","unit":"kg NMVOC-eq.","values":[{"value":"1,28E+00","module":"A1-A3"},{"value":"3,25E-02","module":"A4"},{"value":"9,84E-04","module":"A5"},{"value":"0,0E+00","module":"C1"},{"value":"9,94E-03","module":"C2"},{"value":"8,82E-03","module":"C3"},{"value":"0,0E+00","module":"C4"},{"value":"-4,04E-01","module":"D"}]},{"parameter":"ADPE","unit":"kg Sb-eq.","values":[{"value":"3,03E-04","module":"A1-A3"},{"value":"1,75E-05","module":"A4"},{"value":"9,71E-08","module":"A5"},{"value":"0,0E+00","module":"C1"},{"value":"5,81E-06","module":"C2"},{"value":"2,21E-06","module":"C3"},{"value":"0,0E+00","module":"C4"},{"value":"-1,22E-04","module":"D"}]},{"parameter":"ADPF","unit":"MJ","values":[{"value":"1,77E+03","module":"A1-A3"},{"value":"9,86E+01","module":"A4"},{"value":"8,81E-01","module":"A5"},{"value":"0,0E+00","module":"C1"},{"value":"3,27E+01","module":"C2"},{"value":"7,96E+01","module":"C3"},{"value":"0,0E+00","module":"C4"},{"value":"-6,73E+03","module":"D"}]},{"parameter":"WDP","unit":"m^3 Welt-eq. entzogen","values":[{"value":"7,85E+03","module":"A1-A3"},{"value":"3,99E+02","module":"A4"},{"value":"3,81E+00","module":"A5"},{"value":"0,0E+00","module":"C1"},{"value":"1,32E+02","module":"C2"},{"value":"1,58E+03","module":"C3"},{"value":"0,0E+00","module":"C4"},{"value":"-2,24E+04","module":"D"}]},{"parameter":"EP-freshwater","unit":"kg P-eq.","values":[{"value":"3,38E-03","module":"A1-A3"},{"value":"1,39E-04","module":"A4"},{"value":"1,24E-06","module":"A5"},{"value":"0,0E+00","module":"C1"},{"value":"4,61E-05","module":"C2"},{"value":"3,91E-04","module":"C3"},{"value":"0,0E+00","module":"C4"},{"value":"-1,21E-02","module":"D"}]},{"parameter":"EP-marine","unit":"kg N-eq.","values":[{"value":"2,48E-01","module":"A1-A3"},{"value":"8,60E-03","module":"A4"},{"value":"3,63E-04","module":"A5"},{"value":"0,0E+00","module":"C1"},{"value":"2,54E-03","module":"C2"},{"value":"2,51E-03","module":"C3"},{"value":"0,0E+00","module":"C4"},{"value":"-9,04E-02","module":"D"}]},{"parameter":"EP-terrestrial","unit":"mol N-eq.","values":[{"value":"2,85E+00","module":"A1-A3"},{"value":"8,70E-02","module":"A4"},{"value":"3,92E-03","module":"A5"},{"value":"0,0E+00","module":"C1"},{"value":"2,55E-02","module":"C2"},{"value":"2,81E-02","module":"C3"},{"value":"0,0E+00","module":"C4"},{"value":"-8,71E-01","module":"D"}]}],"additional_environmental_impact":[{"parameter":"PM","unit":"Krankheitsf\u00e4lle","values":[{"value":"1,50E-05","module":"A1-A3"},{"value":"5,90E-07","module":"A4"},{"value":"3,87E-09","module":"A5"},{"value":"0,0E+00","module":"C1"},{"value":"1,90E-07","module":"C2"},{"value":"5,01E-08","module":"C3"},{"value":"0,0E+00","module":"C4"},{"value":"7,38E-05","module":"D"}]},{"parameter":"ETP-fw","unit":"CTUe","values":[{"value":"1,88E+03","module":"A1-A3"},{"value":"1,09E+02","module":"A4"},{"value":"1,34E+00","module":"A5"},{"value":"0,0E+00","module":"C1"},{"value":"3,59E+01","module":"C2"},{"value":"3,68E+01","module":"C3"},{"value":"0,0E+00","module":"C4"},{"value":"2,22E+03","module":"D"}]},{"parameter":"HTP-c","unit":"CTUh","values":[{"value":"5,07E-07","module":"A1-A3"},{"value":"2,22E-09","module":"A4"},{"value":"1,86E-10","module":"A5"},{"value":"0,0E+00","module":"C1"},{"value":"7,11E-10","module":"C2"},{"value":"1,55E-09","module":"C3"},{"value":"0,0E+00","module":"C4"},{"value":"2,79E-08","module":"D"}]},{"parameter":"HTP-nc","unit":"CTUh","values":[{"value":"4,02E-06","module":"A1-A3"},{"value":"1,22E-07","module":"A4"},{"value":"8,06E-09","module":"A5"},{"value":"0,0E+00","module":"C1"},{"value":"3,99E-08","module":"C2"},{"value":"3,06E-08","module":"C3"},{"value":"0,0E+00","module":"C4"},{"value":"6,67E-07","module":"D"}]},{"parameter":"SQP","unit":"SQP","values":[{"value":"3,10E+03","module":"A1-A3"},{"value":"-1,54E+01","module":"A4"},{"value":"4,00E-02","module":"A5"},{"value":"0,0E+00","module":"C1"},{"value":"-5,09E+00","module":"C2"},{"value":"6,32E+00","module":"C3"},{"value":"0,0E+00","module":"C4"},{"value":"1,18E+01","module":"D"}]}],"resource_use":[{"parameter":"PERE","unit":"MJ","values":[{"value":"1,55E+03","module":"A1-A3"},{"value":"4,85E+00","module":"A4"},{"value":"2,36E-02","module":"A5"},{"value":"0,0E+00","module":"C1"},{"value":"1,60E+00","module":"C2"},{"value":"7,95E+00","module":"C3"},{"value":"0,0E+00","module":"C4"},{"value":"-2,32E+02","module":"D"}]},{"parameter":"PERM","unit":"MJ","values":[{"value":"7,16E+03","module":"A1-A3"},{"value":"0,0E+00","module":"A4"},{"value":"0,0E+00","module":"A5"},{"value":"0,0E+00","module":"C1"},{"value":"0,0E+00","module":"C2"},{"value":"-7,16E+03","module":"C3"},{"value":"0,0E+00","module":"C4"},{"value":"0,0E+00","module":"D"}]},{"parameter":"PERT","unit":"MJ","values":[{"value":"8,70E+03","module":"A1-A3"},{"value":"4,85E+00","module":"A4"},{"value":"2,36E-02","module":"A5"},{"value":"0,0E+00","module":"C1"},{"value":"1,60E+00","module":"C2"},{"value":"-7,15E+03","module":"C3"},{"value":"0,0E+00","module":"C4"},{"value":"-2,32E+02","module":"D"}]},{"parameter":"PENRE","unit":"MJ","values":[{"value":"1,68E+03","module":"A1-A3"},{"value":"1,02E+02","module":"A4"},{"value":"8,39E+01","module":"A5"},{"value":"0,0E+00","module":"C1"},{"value":"3,38E+01","module":"C2"},{"value":"9,92E+01","module":"C3"},{"value":"0,0E+00","module":"C4"},{"value":"-7,36E+03","module":"D"}]},{"parameter":"PENRM","unit":"MJ","values":[{"value":"1,79E+02","module":"A1-A3"},{"value":"0,0E+00","module":"A4"},{"value":"-8,30E+01","module":"A5"},{"value":"0,0E+00","module":"C1"},{"value":"0,0E+00","module":"C2"},{"value":"-9,60E+01","module":"C3"},{"value":"0,0E+00","module":"C4"},{"value":"0,0E+00","module":"D"}]},{"parameter":"PENRT","unit":"MJ","values":[{"value":"1,86E+03","module":"A1-A3"},{"value":"1,02E+02","module":"A4"},{"value":"9,42E-01","module":"A5"},{"value":"0,0E+00","module":"C1"},{"value":"3,38E+01","module":"C2"},{"value":"3,24E+00","module":"C3"},{"value":"0,0E+00","module":"C4"},{"value":"-7,36E+03","module":"D"}]},{"parameter":"SM","unit":"kg","values":[{"value":"0,0E+00","module":"A1-A3"},{"value":"0,0E+00","module":"A4"},{"value":"0,0E+00","module":"A5"},{"value":"0,0E+00","module":"C1"},{"value":"0,0E+00","module":"C2"},{"value":"0,0E+00","module":"C3"},{"value":"0,0E+00","module":"C4"},{"value":"0,0E+00","module":"D"}]},{"parameter":"RSF","unit":"MJ","values":[{"value":"1,58E+03","module":"A1-A3"},{"value":"0,0E+00","module":"A4"},{"value":"0,0E+00","module":"A5"},{"value":"0,0E+00","module":"C1"},{"value":"0,0E+00","module":"C2"},{"value":"0,0E+00","module":"C3"},{"value":"0,0E+00","module":"C4"},{"value":"5,50E+03","module":"D"}]},{"parameter":"NRSF","unit":"MJ","values":[{"value":"0,0E+00","module":"A1-A3"},{"value":"0,0E+00","module":"A4"},{"value":"0,0E+00","module":"A5"},{"value":"0,0E+00","module":"C1"},{"value":"0,0E+00","module":"C2"},{"value":"0,0E+00","module":"C3"},{"value":"0,0E+00","module":"C4"},{"value":"7,44E+01","module":"D"}]},{"parameter":"FW","unit":"m^3","values":[{"value":"2,17E+00","module":"A1-A3"},{"value":"3,91E-02","module":"A4"},{"value":"1,55E-03","module":"A5"},{"value":"0,0E+00","module":"C1"},{"value":"1,30E-02","module":"C2"},{"value":"1,40E-01","module":"C3"},{"value":"0,0E+00","module":"C4"},{"value":"-4,59E+00","module":"D"}]}],"end_of_life_waste":[{"parameter":"HWD","unit":"kg","values":[{"value":"2,39E-03","module":"A1-A3"},{"value":"1,06E-04","module":"A4"},{"value":"5,74E-06","module":"A5"},{"value":"0,0E+00","module":"C1"},{"value":"3,52E-05","module":"C2"},{"value":"9,76E-05","module":"C3"},{"value":"0,0E+00","module":"C4"},{"value":"-6,10E-03","module":"D"}]},{"parameter":"NHWD","unit":"kg","values":[{"value":"2,96E+01","module":"A1-A3"},{"value":"8,14E-01","module":"A4"},{"value":"9,80E-02","module":"A5"},{"value":"0,0E+00","module":"C1"},{"value":"2,70E-01","module":"C2"},{"value":"4,86E-01","module":"C3"},{"value":"0,0E+00","module":"C4"},{"value":"2,64E+00","module":"D"}]},{"parameter":"RWD","unit":"kg","values":[{"value":"2,07E-03","module":"A1-A3"},{"value":"1,29E-04","module":"A4"},{"value":"1,00E-06","module":"A5"},{"value":"0,0E+00","module":"C1"},{"value":"4,27E-05","module":"C2"},{"value":"7,05E-04","module":"C3"},{"value":"0,0E+00","module":"C4"},{"value":"-6,98E-02","module":"D"}]}],"end_of_life_flow":[{"parameter":"CRU","unit":"kg","values":[{"value":"0,0E+00","module":"A1-A3"},{"value":"0,0E+00","module":"A4"},{"value":"0,0E+00","module":"A5"},{"value":"0,0E+00","module":"C1"},{"value":"0,0E+00","module":"C2"},{"value":"0,0E+00","module":"C3"},{"value":"0,0E+00","module":"C4"},{"value":"0,0E+00","module":"D"}]},{"parameter":"MFR","unit":"kg","values":[{"value":"0,0E+00","module":"A1-A3"},{"value":"0,0E+00","module":"A4"},{"value":"0,0E+00","module":"A5"},{"value":"0,0E+00","module":"C1"},{"value":"0,0E+00","module":"C2"},{"value":"0,0E+00","module":"C3"},{"value":"0,0E+00","module":"C4"},{"value":"0,0E+00","module":"D"}]},{"parameter":"MER","unit":"kg","values":[{"value":"0,0E+00","module":"A1-A3"},{"value":"0,0E+00","module":"A4"},{"value":"0,0E+00","module":"A5"},{"value":"0,0E+00","module":"C1"},{"value":"0,0E+00","module":"C2"},{"value":"4,24E+02","module":"C3"},{"value":"0,0E+00","module":"C4"},{"value":"0,0E+00","module":"D"}]},{"parameter":"EEE","unit":"MJ","values":[{"value":"0,0E+00","module":"A1-A3"},{"value":"0,0E+00","module":"A4"},{"value":"1,24E+01","module":"A5"},{"value":"0,0E+00","module":"C1"},{"value":"0,0E+00","module":"C2"},{"value":"0,0E+00","module":"C3"},{"value":"0,0E+00","module":"C4"},{"value":"0,0E+00","module":"D"}]},{"parameter":"EET","unit":"MJ","values":[{"value":"0,0E+00","module":"A1-A3"},{"value":"0,0E+00","module":"A4"},{"value":"2,36E+01","module":"A5"},{"value":"0,0E+00","module":"C1"},{"value":"0,0E+00","module":"C2"},{"value":"0,0E+00","module":"C3"},{"value":"0,0E+00","module":"C4"},{"value":"0,0E+00","module":"D"}]}]}