{"product_name":"Schienensysteme","epd_id":"EPD-JDL-20200260-IBB1-DE","compliance":["DIN EN 15804","ISO 14025"],"producer_name":"Jordahl GmbH","environmental_impact":[{"parameter":"GWP-total","unit":"kg CO2-eq.","values":[{"value":"3,28E+00","module":"A1-A3"},{"value":"1,14E-02","module":"C2"},{"value":"0,0E+00","module":"C3"},{"value":"6,46E-04","module":"C4"},{"value":"-9,23E-02","module":"D"}]},{"parameter":"ODP","unit":"kg CFC11-eq.","values":[{"value":"3,39E-07","module":"A1-A3"},{"value":"2,07E-09","module":"C2"},{"value":"0,0E+00","module":"C3"},{"value":"1,13E-10","module":"C4"},{"value":"-1,48E-09","module":"D"}]},{"parameter":"AP","unit":"kg SO2-eq.","values":[{"value":"1,56E-02","module":"A1-A3"},{"value":"2,96E-05","module":"C2"},{"value":"0,0E+00","module":"C3"},{"value":"3,89E-06","module":"C4"},{"value":"-9,49E-04","module":"D"}]},{"parameter":"EP","unit":"kg PO4^3-eq.","values":[{"value":"2,06E-03","module":"A1-A3"},{"value":"5,05E-06","module":"C2"},{"value":"0,0E+00","module":"C3"},{"value":"8,13E-07","module":"C4"},{"value":"-5,27E-05","module":"D"}]},{"parameter":"POCP","unit":"kg Ethen-eq.","values":[{"value":"9,13E-04","module":"A1-A3"},{"value":"1,09E-06","module":"C2"},{"value":"0,0E+00","module":"C3"},{"value":"1,36E-07","module":"C4"},{"value":"8,58E-05","module":"D"}]},{"parameter":"ADPE","unit":"kg Sb-eq.","values":[{"value":"1,32E-02","module":"A1-A3"},{"value":"6,68E-10","module":"C2"},{"value":"0,0E+00","module":"C3"},{"value":"1,77E-10","module":"C4"},{"value":"-1,29E-05","module":"D"}]},{"parameter":"ADPF","unit":"MJ","values":[{"value":"4,05E+01","module":"A1-A3"},{"value":"1,60E-01","module":"C2"},{"value":"0,0E+00","module":"C3"},{"value":"8,92E-03","module":"C4"},{"value":"-8,24E-01","module":"D"}]}],"additional_environmental_impact":[],"resource_use":[{"parameter":"PERE","unit":"MJ","values":[{"value":"1,51E+00","module":"A1-A3"},{"value":"6,29E-05","module":"C2"},{"value":"0,0E+00","module":"C3"},{"value":"2,42E-05","module":"C4"},{"value":"-1,24E-01","module":"D"}]},{"parameter":"PERM","unit":"MJ","values":[{"value":"0,0E+00","module":"A1-A3"},{"value":"0,0E+00","module":"C2"},{"value":"0,0E+00","module":"C3"},{"value":"0,0E+00","module":"C4"},{"value":"0,0E+00","module":"D"}]},{"parameter":"PERT","unit":"MJ","values":[{"value":"1,51E+00","module":"A1-A3"},{"value":"6,29E-05","module":"C2"},{"value":"0,0E+00","module":"C3"},{"value":"2,42E-05","module":"C4"},{"value":"-1,24E-01","module":"D"}]},{"parameter":"PENRE","unit":"MJ","values":[{"value":"4,40E+01","module":"A1-A3"},{"value":"1,70E-01","module":"C2"},{"value":"0,0E+00","module":"C3"},{"value":"9,48E-03","module":"C4"},{"value":"-9,24E-01","module":"D"}]},{"parameter":"PENRM","unit":"MJ","values":[{"value":"0,0E+00","module":"A1-A3"},{"value":"0,0E+00","module":"C2"},{"value":"0,0E+00","module":"C3"},{"value":"0,0E+00","module":"C4"},{"value":"0,0E+00","module":"D"}]},{"parameter":"PENRT","unit":"MJ","values":[{"value":"4,40E+01","module":"A1-A3"},{"value":"1,70E-01","module":"C2"},{"value":"0,0E+00","module":"C3"},{"value":"9,48E-03","module":"C4"},{"value":"-9,24E-01","module":"D"}]},{"parameter":"SM","unit":"kg","values":[{"value":"2,74E+00","module":"A1-A3"},{"value":"0,0E+00","module":"C2"},{"value":"0,0E+00","module":"C3"},{"value":"0,0E+00","module":"C4"},{"value":"-2,05E-01","module":"D"}]},{"parameter":"RSF","unit":"MJ","values":[{"value":"0,0E+00","module":"A1-A3"},{"value":"0,0E+00","module":"C2"},{"value":"0,0E+00","module":"C3"},{"value":"0,0E+00","module":"C4"},{"value":"0,0E+00","module":"D"}]},{"parameter":"NRSF","unit":"MJ","values":[{"value":"0,0E+00","module":"A1-A3"},{"value":"0,0E+00","module":"C2"},{"value":"0,0E+00","module":"C3"},{"value":"0,0E+00","module":"C4"},{"value":"0,0E+00","module":"D"}]},{"parameter":"FW","unit":"m^3","values":[{"value":"1,87E+00","module":"A1-A3"},{"value":"-3,53E-05","module":"C2"},{"value":"0,0E+00","module":"C3"},{"value":"-1,16E-05","module":"C4"},{"value":"-3,60E-02","module":"D"}]}],"end_of_life_waste":[{"parameter":"HWD","unit":"kg","values":[{"value":"1,72E-03","module":"A1-A3"},{"value":"4,24E-07","module":"C2"},{"value":"0,0E+00","module":"C3"},{"value":"2,27E-08","module":"C4"},{"value":"2,10E-05","module":"D"}]},{"parameter":"NHWD","unit":"kg","values":[{"value":"1,20E+00","module":"A1-A3"},{"value":"6,66E-06","module":"C2"},{"value":"0,0E+00","module":"C3"},{"value":"1,32E-01","module":"C4"},{"value":"-4,57E-01","module":"D"}]},{"parameter":"RWD","unit":"kg","values":[{"value":"2,39E-04","module":"A1-A3"},{"value":"1,16E-06","module":"C2"},{"value":"0,0E+00","module":"C3"},{"value":"6,46E-08","module":"C4"},{"value":"-4,27E-06","module":"D"}]}],"end_of_life_flow":[{"parameter":"CRU","unit":"kg","values":[{"value":"0,0E+00","module":"A1-A3"},{"value":"0,0E+00","module":"C2"},{"value":"0,0E+00","module":"C3"},{"value":"0,0E+00","module":"C4"},{"value":"0,0E+00","module":"D"}]},{"parameter":"MFR","unit":"kg","values":[{"value":"0,0E+00","module":"A1-A3"},{"value":"0,0E+00","module":"C2"},{"value":"2,53E+00","module":"C3"},{"value":"0,0E+00","module":"C4"},{"value":"0,0E+00","module":"D"}]},{"parameter":"MER","unit":"kg","values":[{"value":"0,0E+00","module":"A1-A3"},{"value":"0,0E+00","module":"C2"},{"value":"0,0E+00","module":"C3"},{"value":"0,0E+00","module":"C4"},{"value":"0,0E+00","module":"D"}]},{"parameter":"EEE","unit":"MJ","values":[{"value":"0,0E+00","module":"A1-A3"},{"value":"0,0E+00","module":"C2"},{"value":"0,0E+00","module":"C3"},{"value":"0,0E+00","module":"C4"},{"value":"0,0E+00","module":"D"}]},{"parameter":"EET","unit":"MJ","values":[{"value":"0,0E+00","module":"A1-A3"},{"value":"0,0E+00","module":"C2"},{"value":"0,0E+00","module":"C3"},{"value":"0,0E+00","module":"C4"},{"value":"0,0E+00","module":"D"}]}]}