{"product_name":"Schiebel\u00e4den aus Aluminium","epd_id":"EPD-GRI-20210136-ICA2-DE","compliance":["DIN EN 15804","ISO 14025"],"producer_name":"Griesser AG","environmental_impact":[{"parameter":"GWP-total","unit":"kg CO2-eq.","values":[{"value":"1,57E+02","module":"A1-A3"},{"value":"9,45E-01","module":"A4"},{"value":"6,38E+00","module":"A5"},{"value":"1,01E-02","module":"B2"},{"value":"0,0E+00","module":"B6"},{"value":"0,0E+00","module":"C1"},{"value":"4,51E-02","module":"C2"},{"value":"4,34E-01","module":"C3"},{"value":"0,0E+00","module":"C4"},{"value":"-5,58E+01","module":"D"}]},{"parameter":"ODP","unit":"kg CFC11-eq.","values":[{"value":"7,60E-06","module":"A1-A3"},{"value":"1,85E-07","module":"A4"},{"value":"1,02E-08","module":"A5"},{"value":"1,06E-09","module":"B2"},{"value":"0,0E+00","module":"B6"},{"value":"0,0E+00","module":"C1"},{"value":"8,84E-09","module":"C2"},{"value":"1,74E-08","module":"C3"},{"value":"0,0E+00","module":"C4"},{"value":"-4,51E-06","module":"D"}]},{"parameter":"AP","unit":"kg SO2-eq.","values":[{"value":"9,24E-01","module":"A1-A3"},{"value":"2,58E-03","module":"A4"},{"value":"9,03E-04","module":"A5"},{"value":"4,99E-05","module":"B2"},{"value":"0,0E+00","module":"B6"},{"value":"0,0E+00","module":"C1"},{"value":"1,23E-04","module":"C2"},{"value":"7,28E-04","module":"C3"},{"value":"0,0E+00","module":"C4"},{"value":"-3,52E-01","module":"D"}]},{"parameter":"EP","unit":"kg PO4^3-eq.","values":[{"value":"7,88E-02","module":"A1-A3"},{"value":"3,62E-04","module":"A4"},{"value":"2,23E-04","module":"A5"},{"value":"6,24E-06","module":"B2"},{"value":"0,0E+00","module":"B6"},{"value":"0,0E+00","module":"C1"},{"value":"1,73E-05","module":"C2"},{"value":"2,06E-04","module":"C3"},{"value":"0,0E+00","module":"C4"},{"value":"-2,61E-02","module":"D"}]},{"parameter":"POCP","unit":"kg Ethen-eq.","values":[{"value":"5,78E-02","module":"A1-A3"},{"value":"1,19E-04","module":"A4"},{"value":"3,75E-05","module":"A5"},{"value":"3,28E-06","module":"B2"},{"value":"0,0E+00","module":"B6"},{"value":"0,0E+00","module":"C1"},{"value":"5,70E-06","module":"C2"},{"value":"2,44E-05","module":"C3"},{"value":"0,0E+00","module":"C4"},{"value":"-2,87E-02","module":"D"}]},{"parameter":"ADPE","unit":"kg Sb-eq.","values":[{"value":"1,86E-02","module":"A1-A3"},{"value":"2,90E-05","module":"A4"},{"value":"1,99E-06","module":"A5"},{"value":"4,98E-07","module":"B2"},{"value":"0,0E+00","module":"B6"},{"value":"0,0E+00","module":"C1"},{"value":"1,38E-06","module":"C2"},{"value":"1,35E-06","module":"C3"},{"value":"0,0E+00","module":"C4"},{"value":"3,31E-02","module":"D"}]},{"parameter":"ADPF","unit":"MJ","values":[{"value":"1,66E+03","module":"A1-A3"},{"value":"1,49E+01","module":"A4"},{"value":"8,47E-01","module":"A5"},{"value":"1,50E-01","module":"B2"},{"value":"0,0E+00","module":"B6"},{"value":"0,0E+00","module":"C1"},{"value":"7,09E-01","module":"C2"},{"value":"4,35E+00","module":"C3"},{"value":"0,0E+00","module":"C4"},{"value":"-7,01E+02","module":"D"}]}],"additional_environmental_impact":[],"resource_use":[{"parameter":"PERE","unit":"MJ","values":[{"value":"2,92E+02","module":"A1-A3"},{"value":"1,90E-01","module":"A4"},{"value":"6,60E+01","module":"A5"},{"value":"2,35E-02","module":"B2"},{"value":"0,0E+00","module":"B6"},{"value":"0,0E+00","module":"C1"},{"value":"9,07E-03","module":"C2"},{"value":"3,22E-01","module":"C3"},{"value":"0,0E+00","module":"C4"},{"value":"-2,50E+02","module":"D"}]},{"parameter":"PERM","unit":"MJ","values":[{"value":"6,60E+01","module":"A1-A3"},{"value":"0,0E+00","module":"A4"},{"value":"-6,60E+01","module":"A5"},{"value":"0,0E+00","module":"B2"},{"value":"0,0E+00","module":"B6"},{"value":"0,0E+00","module":"C1"},{"value":"0,0E+00","module":"C2"},{"value":"0,0E+00","module":"C3"},{"value":"0,0E+00","module":"C4"},{"value":"0,0E+00","module":"D"}]},{"parameter":"PERT","unit":"MJ","values":[{"value":"3,58E+02","module":"A1-A3"},{"value":"1,90E-01","module":"A4"},{"value":"2,24E-02","module":"A5"},{"value":"2,35E-02","module":"B2"},{"value":"0,0E+00","module":"B6"},{"value":"0,0E+00","module":"C1"},{"value":"9,07E-03","module":"C2"},{"value":"3,22E-01","module":"C3"},{"value":"0,0E+00","module":"C4"},{"value":"-2,50E+02","module":"D"}]},{"parameter":"PENRE","unit":"MJ","values":[{"value":"1,75E+03","module":"A1-A3"},{"value":"1,54E+01","module":"A4"},{"value":"1,70E+01","module":"A5"},{"value":"1,77E-01","module":"B2"},{"value":"0,0E+00","module":"B6"},{"value":"0,0E+00","module":"C1"},{"value":"7,34E-01","module":"C2"},{"value":"5,89E+00","module":"C3"},{"value":"0,0E+00","module":"C4"},{"value":"-7,30E+02","module":"D"}]},{"parameter":"PENRM","unit":"MJ","values":[{"value":"1,88E+01","module":"A1-A3"},{"value":"0,0E+00","module":"A4"},{"value":"-1,62E+01","module":"A5"},{"value":"0,0E+00","module":"B2"},{"value":"0,0E+00","module":"B6"},{"value":"0,0E+00","module":"C1"},{"value":"0,0E+00","module":"C2"},{"value":"-2,64E+00","module":"C3"},{"value":"0,0E+00","module":"C4"},{"value":"0,0E+00","module":"D"}]},{"parameter":"PENRT","unit":"MJ","values":[{"value":"1,77E+03","module":"A1-A3"},{"value":"1,54E+01","module":"A4"},{"value":"8,73E-01","module":"A5"},{"value":"1,77E-01","module":"B2"},{"value":"0,0E+00","module":"B6"},{"value":"0,0E+00","module":"C1"},{"value":"7,34E-01","module":"C2"},{"value":"3,25E+00","module":"C3"},{"value":"0,0E+00","module":"C4"},{"value":"-7,30E+02","module":"D"}]},{"parameter":"SM","unit":"kg","values":[{"value":"3,77E+00","module":"A1-A3"},{"value":"0,0E+00","module":"A4"},{"value":"0,0E+00","module":"A5"},{"value":"0,0E+00","module":"B2"},{"value":"0,0E+00","module":"B6"},{"value":"0,0E+00","module":"C1"},{"value":"0,0E+00","module":"C2"},{"value":"0,0E+00","module":"C3"},{"value":"0,0E+00","module":"C4"},{"value":"6,42E+00","module":"D"}]},{"parameter":"RSF","unit":"MJ","values":[{"value":"0,0E+00","module":"A1-A3"},{"value":"0,0E+00","module":"A4"},{"value":"0,0E+00","module":"A5"},{"value":"0,0E+00","module":"B2"},{"value":"0,0E+00","module":"B6"},{"value":"0,0E+00","module":"C1"},{"value":"0,0E+00","module":"C2"},{"value":"0,0E+00","module":"C3"},{"value":"0,0E+00","module":"C4"},{"value":"0,0E+00","module":"D"}]},{"parameter":"NRSF","unit":"MJ","values":[{"value":"0,0E+00","module":"A1-A3"},{"value":"0,0E+00","module":"A4"},{"value":"0,0E+00","module":"A5"},{"value":"0,0E+00","module":"B2"},{"value":"0,0E+00","module":"B6"},{"value":"0,0E+00","module":"C1"},{"value":"0,0E+00","module":"C2"},{"value":"0,0E+00","module":"C3"},{"value":"0,0E+00","module":"C4"},{"value":"0,0E+00","module":"D"}]},{"parameter":"FW","unit":"m^3","values":[{"value":"1,31E+00","module":"A1-A3"},{"value":"1,60E-03","module":"A4"},{"value":"1,81E-03","module":"A5"},{"value":"1,81E-04","module":"B2"},{"value":"0,0E+00","module":"B6"},{"value":"0,0E+00","module":"C1"},{"value":"7,63E-05","module":"C2"},{"value":"8,30E-04","module":"C3"},{"value":"0,0E+00","module":"C4"},{"value":"-1,47E+00","module":"D"}]}],"end_of_life_waste":[{"parameter":"HWD","unit":"kg","values":[{"value":"6,36E-02","module":"A1-A3"},{"value":"3,73E-05","module":"A4"},{"value":"2,37E-06","module":"A5"},{"value":"3,02E-07","module":"B2"},{"value":"0,0E+00","module":"B6"},{"value":"0,0E+00","module":"C1"},{"value":"1,78E-06","module":"C2"},{"value":"2,46E-06","module":"C3"},{"value":"0,0E+00","module":"C4"},{"value":"4,97E-02","module":"D"}]},{"parameter":"NHWD","unit":"kg","values":[{"value":"4,52E+01","module":"A1-A3"},{"value":"1,34E+00","module":"A4"},{"value":"6,96E-02","module":"A5"},{"value":"2,37E-03","module":"B2"},{"value":"0,0E+00","module":"B6"},{"value":"0,0E+00","module":"C1"},{"value":"6,40E-02","module":"C2"},{"value":"1,50E-02","module":"C3"},{"value":"0,0E+00","module":"C4"},{"value":"0,0E+00","module":"D"}]},{"parameter":"RWD","unit":"kg","values":[{"value":"7,23E-03","module":"A1-A3"},{"value":"2,25E-04","module":"A4"},{"value":"9,88E-06","module":"A5"},{"value":"1,88E-06","module":"B2"},{"value":"0,0E+00","module":"B6"},{"value":"0,0E+00","module":"C1"},{"value":"1,07E-05","module":"C2"},{"value":"2,79E-05","module":"C3"},{"value":"0,0E+00","module":"C4"},{"value":"0,0E+00","module":"D"}]}],"end_of_life_flow":[{"parameter":"CRU","unit":"kg","values":[{"value":"0,0E+00","module":"A1-A3"},{"value":"0,0E+00","module":"A4"},{"value":"0,0E+00","module":"A5"},{"value":"0,0E+00","module":"B2"},{"value":"0,0E+00","module":"B6"},{"value":"0,0E+00","module":"C1"},{"value":"0,0E+00","module":"C2"},{"value":"0,0E+00","module":"C3"},{"value":"0,0E+00","module":"C4"},{"value":"0,0E+00","module":"D"}]},{"parameter":"MFR","unit":"kg","values":[{"value":"4,19E-01","module":"A1-A3"},{"value":"0,0E+00","module":"A4"},{"value":"4,65E-01","module":"A5"},{"value":"0,0E+00","module":"B2"},{"value":"0,0E+00","module":"B6"},{"value":"0,0E+00","module":"C1"},{"value":"0,0E+00","module":"C2"},{"value":"1,02E+01","module":"C3"},{"value":"0,0E+00","module":"C4"},{"value":"0,0E+00","module":"D"}]},{"parameter":"MER","unit":"kg","values":[{"value":"0,0E+00","module":"A1-A3"},{"value":"0,0E+00","module":"A4"},{"value":"0,0E+00","module":"A5"},{"value":"0,0E+00","module":"B2"},{"value":"0,0E+00","module":"B6"},{"value":"0,0E+00","module":"C1"},{"value":"0,0E+00","module":"C2"},{"value":"0,0E+00","module":"C3"},{"value":"0,0E+00","module":"C4"},{"value":"0,0E+00","module":"D"}]},{"parameter":"EEE","unit":"MJ","values":[{"value":"7,27E-01","module":"A1-A3"},{"value":"0,0E+00","module":"A4"},{"value":"1,07E+01","module":"A5"},{"value":"0,0E+00","module":"B2"},{"value":"0,0E+00","module":"B6"},{"value":"0,0E+00","module":"C1"},{"value":"0,0E+00","module":"C2"},{"value":"3,43E-01","module":"C3"},{"value":"0,0E+00","module":"C4"},{"value":"0,0E+00","module":"D"}]},{"parameter":"EET","unit":"MJ","values":[{"value":"1,43E+00","module":"A1-A3"},{"value":"0,0E+00","module":"A4"},{"value":"2,10E+01","module":"A5"},{"value":"0,0E+00","module":"B2"},{"value":"0,0E+00","module":"B6"},{"value":"0,0E+00","module":"C1"},{"value":"0,0E+00","module":"C2"},{"value":"6,74E-01","module":"C3"},{"value":"0,0E+00","module":"C4"},{"value":"0,0E+00","module":"D"}]}]}