{"product_name":"Schiebet\u00fcr 50 / 50E / 50T / 50ET / 50L / 50 LT","epd_id":"EPD-KON-20230580-CBA2-EN","compliance":["DIN EN 15804+A2","ISO 14025"],"producer_name":"KONE Corporation","environmental_impact":[{"parameter":"GWP-total","unit":"kg CO2-eq","values":[{"value":"5,10E+02","module":"A1-A3"},{"value":"2,51E+00","module":"A4"},{"value":"2,29E+01","module":"A5"},{"value":"0,0E+00","module":"C1"},{"value":"1,22E+00","module":"C2"},{"value":"1,93E+01","module":"C3"},{"value":"3,58E+00","module":"C4"},{"value":"-6,37E+01","module":"D"}]},{"parameter":"GWP-fossil","unit":"kg CO2-eq","values":[{"value":"5,07E+02","module":"A1-A3"},{"value":"2,40E+00","module":"A4"},{"value":"2,29E+01","module":"A5"},{"value":"0,0E+00","module":"C1"},{"value":"1,16E+00","module":"C2"},{"value":"1,93E+01","module":"C3"},{"value":"3,56E+00","module":"C4"},{"value":"-6,35E+01","module":"D"}]},{"parameter":"GWP-biogenic","unit":"kg CO2-eq","values":[{"value":"2,25E+00","module":"A1-A3"},{"value":"1,11E-01","module":"A4"},{"value":"5,33E-04","module":"A5"},{"value":"0,0E+00","module":"C1"},{"value":"5,40E-02","module":"C2"},{"value":"4,50E-04","module":"C3"},{"value":"1,20E-02","module":"C4"},{"value":"-1,79E-01","module":"D"}]},{"parameter":"GWP-luluc","unit":"kg CO2-eq","values":[{"value":"1,97E-01","module":"A1-A3"},{"value":"5,72E-05","module":"A4"},{"value":"1,00E-03","module":"A5"},{"value":"0,0E+00","module":"C1"},{"value":"2,77E-05","module":"C2"},{"value":"1,00E-03","module":"C3"},{"value":"1,00E-02","module":"C4"},{"value":"-2,00E-02","module":"D"}]},{"parameter":"ODP","unit":"kg CFC11-eq","values":[{"value":"3,11E-09","module":"A1-A3"},{"value":"2,54E-16","module":"A4"},{"value":"1,15E-14","module":"A5"},{"value":"0,0E+00","module":"C1"},{"value":"1,23E-16","module":"C2"},{"value":"9,73E-15","module":"C3"},{"value":"1,32E-14","module":"C4"},{"value":"-3,36E-10","module":"D"}]},{"parameter":"AP","unit":"mol H^(+)-eq","values":[{"value":"3,35E+00","module":"A1-A3"},{"value":"2,00E-03","module":"A4"},{"value":"4,00E-03","module":"A5"},{"value":"0,0E+00","module":"C1"},{"value":"1,00E-03","module":"C2"},{"value":"3,00E-03","module":"C3"},{"value":"2,60E-02","module":"C4"},{"value":"-1,89E-01","module":"D"}]},{"parameter":"POCP","unit":"kg NMVOC-eq","values":[{"value":"1,62E+00","module":"A1-A3"},{"value":"2,00E-03","module":"A4"},{"value":"3,00E-03","module":"A5"},{"value":"0,0E+00","module":"C1"},{"value":"1,00E-03","module":"C2"},{"value":"2,00E-03","module":"C3"},{"value":"2,00E-02","module":"C4"},{"value":"-8,80E-02","module":"D"}]},{"parameter":"ADPE","unit":"kg Sb-eq","values":[{"value":"2,46E-04","module":"A1-A3"},{"value":"7,21E-08","module":"A4"},{"value":"1,58E-07","module":"A5"},{"value":"0,0E+00","module":"C1"},{"value":"3,49E-08","module":"C2"},{"value":"1,33E-07","module":"C3"},{"value":"3,19E-07","module":"C4"},{"value":"-6,18E-05","module":"D"}]},{"parameter":"ADPF","unit":"MJ","values":[{"value":"7,32E+03","module":"A1-A3"},{"value":"3,41E+01","module":"A4"},{"value":"1,06E+01","module":"A5"},{"value":"0,0E+00","module":"C1"},{"value":"1,65E+01","module":"C2"},{"value":"8,95E+00","module":"C3"},{"value":"4,67E+01","module":"C4"},{"value":"-9,55E+02","module":"D"}]},{"parameter":"WDP","unit":"m^3 world-eq deprived","values":[{"value":"3,07E+01","module":"A1-A3"},{"value":"5,00E-03","module":"A4"},{"value":"2,34E+00","module":"A5"},{"value":"0,0E+00","module":"C1"},{"value":"2,00E-03","module":"C2"},{"value":"1,97E+00","module":"C3"},{"value":"3,73E-01","module":"C4"},{"value":"-3,98E+00","module":"D"}]},{"parameter":"EP-freshwater","unit":"kg P-eq","values":[{"value":"4,72E-04","module":"A1-A3"},{"value":"5,14E-07","module":"A4"},{"value":"1,84E-06","module":"A5"},{"value":"0,0E+00","module":"C1"},{"value":"2,49E-07","module":"C2"},{"value":"1,55E-06","module":"C3"},{"value":"6,11E-06","module":"C4"},{"value":"-4,49E-05","module":"D"}]},{"parameter":"EP-marine","unit":"kg N-eq","values":[{"value":"7,46E-01","module":"A1-A3"},{"value":"7,65E-04","module":"A4"},{"value":"9,18E-04","module":"A5"},{"value":"0,0E+00","module":"C1"},{"value":"3,71E-04","module":"C2"},{"value":"7,75E-04","module":"C3"},{"value":"7,00E-03","module":"C4"},{"value":"-2,80E-02","module":"D"}]},{"parameter":"EP-terrestrial","unit":"mol N-eq","values":[{"value":"8,50E+00","module":"A1-A3"},{"value":"9,00E-03","module":"A4"},{"value":"1,90E-02","module":"A5"},{"value":"0,0E+00","module":"C1"},{"value":"4,00E-03","module":"C2"},{"value":"1,60E-02","module":"C3"},{"value":"7,20E-02","module":"C4"},{"value":"-3,08E-01","module":"D"}]}],"additional_environmental_impact":[{"parameter":"PM","unit":"Disease incidence","values":[{"value":"2,10E-05","module":"A1-A3"},{"value":"1,26E-08","module":"A4"},{"value":"5,20E-08","module":"A5"},{"value":"0,0E+00","module":"C1"},{"value":"6,12E-09","module":"C2"},{"value":"4,38E-08","module":"C3"},{"value":"3,16E-07","module":"C4"},{"value":"-2,86E-06","module":"D"}]},{"parameter":"ETP-fw","unit":"CTUe","values":[{"value":"8,57E+03","module":"A1-A3"},{"value":"2,42E+01","module":"A4"},{"value":"3,98E+00","module":"A5"},{"value":"0,0E+00","module":"C1"},{"value":"1,17E+01","module":"C2"},{"value":"3,36E+00","module":"C3"},{"value":"2,67E+01","module":"C4"},{"value":"-2,93E+02","module":"D"}]},{"parameter":"HTP-c","unit":"CTUh","values":[{"value":"2,66E-07","module":"A1-A3"},{"value":"4,54E-10","module":"A4"},{"value":"3,44E-10","module":"A5"},{"value":"0,0E+00","module":"C1"},{"value":"2,20E-10","module":"C2"},{"value":"2,91E-10","module":"C3"},{"value":"3,95E-09","module":"C4"},{"value":"-1,46E-08","module":"D"}]},{"parameter":"HTP-nc","unit":"CTUh","values":[{"value":"4,89E-06","module":"A1-A3"},{"value":"1,94E-08","module":"A4"},{"value":"3,49E-08","module":"A5"},{"value":"0,0E+00","module":"C1"},{"value":"9,41E-09","module":"C2"},{"value":"2,94E-08","module":"C3"},{"value":"4,35E-07","module":"C4"},{"value":"-4,32E-07","module":"D"}]},{"parameter":"SQP","unit":"SQP","values":[{"value":"4,19E+02","module":"A1-A3"},{"value":"8,80E-02","module":"A4"},{"value":"3,18E+00","module":"A5"},{"value":"0,0E+00","module":"C1"},{"value":"4,20E-02","module":"C2"},{"value":"2,68E+00","module":"C3"},{"value":"9,73E+00","module":"C4"},{"value":"-6,51E+01","module":"D"}]}],"resource_use":[{"parameter":"PERE","unit":"MJ","values":[{"value":"7,88E+02","module":"A1-A3"},{"value":"1,07E-01","module":"A4"},{"value":"2,76E+00","module":"A5"},{"value":"0,0E+00","module":"C1"},{"value":"5,20E-02","module":"C2"},{"value":"2,33E+00","module":"C3"},{"value":"6,11E+00","module":"C4"},{"value":"-3,52E+02","module":"D"}]},{"parameter":"PERM","unit":"MJ","values":[{"value":"0,0E+00","module":"A1-A3"},{"value":"0,0E+00","module":"A4"},{"value":"0,0E+00","module":"A5"},{"value":"0,0E+00","module":"C1"},{"value":"0,0E+00","module":"C2"},{"value":"0,0E+00","module":"C3"},{"value":"0,0E+00","module":"C4"},{"value":"0,0E+00","module":"D"}]},{"parameter":"PERT","unit":"MJ","values":[{"value":"7,88E+02","module":"A1-A3"},{"value":"1,07E-01","module":"A4"},{"value":"2,76E+00","module":"A5"},{"value":"0,0E+00","module":"C1"},{"value":"5,20E-02","module":"C2"},{"value":"2,33E+00","module":"C3"},{"value":"6,11E+00","module":"C4"},{"value":"-3,52E+02","module":"D"}]},{"parameter":"PENRE","unit":"MJ","values":[{"value":"6,77E+03","module":"A1-A3"},{"value":"3,41E+01","module":"A4"},{"value":"3,98E+02","module":"A5"},{"value":"0,0E+00","module":"C1"},{"value":"1,65E+01","module":"C2"},{"value":"1,73E+02","module":"C3"},{"value":"4,67E+01","module":"C4"},{"value":"-9,56E+02","module":"D"}]},{"parameter":"PENRM","unit":"MJ","values":[{"value":"5,51E+02","module":"A1-A3"},{"value":"0,0E+00","module":"A4"},{"value":"-3,87E+02","module":"A5"},{"value":"0,0E+00","module":"C1"},{"value":"0,0E+00","module":"C2"},{"value":"-1,64E+02","module":"C3"},{"value":"0,0E+00","module":"C4"},{"value":"0,0E+00","module":"D"}]},{"parameter":"PENRT","unit":"MJ","values":[{"value":"7,32E+03","module":"A1-A3"},{"value":"3,41E+01","module":"A4"},{"value":"1,06E+01","module":"A5"},{"value":"0,0E+00","module":"C1"},{"value":"1,65E+01","module":"C2"},{"value":"8,95E+00","module":"C3"},{"value":"4,67E+01","module":"C4"},{"value":"-9,56E+02","module":"D"}]},{"parameter":"SM","unit":"kg","values":[{"value":"2,86E+01","module":"A1-A3"},{"value":"0,0E+00","module":"A4"},{"value":"0,0E+00","module":"A5"},{"value":"0,0E+00","module":"C1"},{"value":"0,0E+00","module":"C2"},{"value":"0,0E+00","module":"C3"},{"value":"0,0E+00","module":"C4"},{"value":"0,0E+00","module":"D"}]},{"parameter":"RSF","unit":"MJ","values":[{"value":"0,0E+00","module":"A1-A3"},{"value":"0,0E+00","module":"A4"},{"value":"0,0E+00","module":"A5"},{"value":"0,0E+00","module":"C1"},{"value":"0,0E+00","module":"C2"},{"value":"0,0E+00","module":"C3"},{"value":"0,0E+00","module":"C4"},{"value":"0,0E+00","module":"D"}]},{"parameter":"NRSF","unit":"MJ","values":[{"value":"0,0E+00","module":"A1-A3"},{"value":"0,0E+00","module":"A4"},{"value":"0,0E+00","module":"A5"},{"value":"0,0E+00","module":"C1"},{"value":"0,0E+00","module":"C2"},{"value":"0,0E+00","module":"C3"},{"value":"0,0E+00","module":"C4"},{"value":"0,0E+00","module":"D"}]},{"parameter":"FW","unit":"m^3","values":[{"value":"1,75E+00","module":"A1-A3"},{"value":"1,93E-04","module":"A4"},{"value":"5,60E-02","module":"A5"},{"value":"0,0E+00","module":"C1"},{"value":"9,34E-05","module":"C2"},{"value":"4,70E-02","module":"C3"},{"value":"1,20E-02","module":"C4"},{"value":"-5,83E-01","module":"D"}]}],"end_of_life_waste":[{"parameter":"HWD","unit":"kg","values":[{"value":"1,26E-05","module":"A1-A3"},{"value":"3,31E-09","module":"A4"},{"value":"4,04E-08","module":"A5"},{"value":"0,0E+00","module":"C1"},{"value":"1,60E-09","module":"C2"},{"value":"3,41E-08","module":"C3"},{"value":"7,11E-07","module":"C4"},{"value":"-2,51E-06","module":"D"}]},{"parameter":"NHWD","unit":"kg","values":[{"value":"6,46E+01","module":"A1-A3"},{"value":"3,00E-03","module":"A4"},{"value":"2,38E+00","module":"A5"},{"value":"0,0E+00","module":"C1"},{"value":"2,00E-03","module":"C2"},{"value":"2,00E+00","module":"C3"},{"value":"2,35E+02","module":"C4"},{"value":"-1,12E+01","module":"D"}]},{"parameter":"RWD","unit":"kg","values":[{"value":"1,60E-01","module":"A1-A3"},{"value":"3,66E-05","module":"A4"},{"value":"3,94E-04","module":"A5"},{"value":"0,0E+00","module":"C1"},{"value":"1,77E-05","module":"C2"},{"value":"3,32E-04","module":"C3"},{"value":"5,31E-04","module":"C4"},{"value":"-9,00E-02","module":"D"}]}],"end_of_life_flow":[{"parameter":"CRU","unit":"kg","values":[{"value":"0,0E+00","module":"A1-A3"},{"value":"0,0E+00","module":"A4"},{"value":"0,0E+00","module":"A5"},{"value":"0,0E+00","module":"C1"},{"value":"0,0E+00","module":"C2"},{"value":"0,0E+00","module":"C3"},{"value":"0,0E+00","module":"C4"},{"value":"0,0E+00","module":"D"}]},{"parameter":"MFR","unit":"kg","values":[{"value":"0,0E+00","module":"A1-A3"},{"value":"0,0E+00","module":"A4"},{"value":"0,0E+00","module":"A5"},{"value":"0,0E+00","module":"C1"},{"value":"0,0E+00","module":"C2"},{"value":"9,16E+00","module":"C3"},{"value":"0,0E+00","module":"C4"},{"value":"0,0E+00","module":"D"}]},{"parameter":"MER","unit":"kg","values":[{"value":"0,0E+00","module":"A1-A3"},{"value":"0,0E+00","module":"A4"},{"value":"0,0E+00","module":"A5"},{"value":"0,0E+00","module":"C1"},{"value":"0,0E+00","module":"C2"},{"value":"0,0E+00","module":"C3"},{"value":"0,0E+00","module":"C4"},{"value":"0,0E+00","module":"D"}]},{"parameter":"EEE","unit":"MJ","values":[{"value":"0,0E+00","module":"A1-A3"},{"value":"0,0E+00","module":"A4"},{"value":"4,24E+01","module":"A5"},{"value":"0,0E+00","module":"C1"},{"value":"0,0E+00","module":"C2"},{"value":"0,0E+00","module":"C3"},{"value":"0,0E+00","module":"C4"},{"value":"0,0E+00","module":"D"}]},{"parameter":"EET","unit":"MJ","values":[{"value":"0,0E+00","module":"A1-A3"},{"value":"0,0E+00","module":"A4"},{"value":"9,73E+01","module":"A5"},{"value":"0,0E+00","module":"C1"},{"value":"0,0E+00","module":"C2"},{"value":"0,0E+00","module":"C3"},{"value":"0,0E+00","module":"C4"},{"value":"0,0E+00","module":"D"}]}]}