{"product_name":"Schnittholz","epd_id":"EPD-RUB-20230228-IBC1-EN","compliance":["DIN EN 15804+A2","ISO 14025"],"producer_name":"Rubner Holding AG - S.p.A.","environmental_impact":[{"parameter":"GWP-total","unit":"kg CO2-eq","values":[{"value":"-7,27E+02","module":"A1-A3"},{"value":"0,0E+00","module":"C1"},{"value":"1,45E+00","module":"C2"},{"value":"7,62E+02","module":"C3"},{"value":"0,0E+00","module":"C4"},{"value":"-4,10E+02","module":"D"}]},{"parameter":"GWP-fossil","unit":"kg CO2-eq","values":[{"value":"2,85E+01","module":"A1-A3"},{"value":"0,0E+00","module":"C1"},{"value":"1,38E+00","module":"C2"},{"value":"3,39E+00","module":"C3"},{"value":"0,0E+00","module":"C4"},{"value":"-3,81E+02","module":"D"}]},{"parameter":"GWP-biogenic","unit":"kg CO2-eq","values":[{"value":"-7,56E+02","module":"A1-A3"},{"value":"0,0E+00","module":"C1"},{"value":"6,02E-02","module":"C2"},{"value":"7,58E+02","module":"C3"},{"value":"0,0E+00","module":"C4"},{"value":"-2,92E+01","module":"D"}]},{"parameter":"GWP-luluc","unit":"kg CO2-eq","values":[{"value":"1,36E-01","module":"A1-A3"},{"value":"0,0E+00","module":"C1"},{"value":"9,28E-03","module":"C2"},{"value":"7,16E-04","module":"C3"},{"value":"0,0E+00","module":"C4"},{"value":"-4,56E-02","module":"D"}]},{"parameter":"ODP","unit":"kg CFC11-eq","values":[{"value":"7,97E-10","module":"A1-A3"},{"value":"0,0E+00","module":"C1"},{"value":"1,35E-13","module":"C2"},{"value":"4,96E-11","module":"C3"},{"value":"0,0E+00","module":"C4"},{"value":"-2,95E-09","module":"D"}]},{"parameter":"AP","unit":"mol H^(+)-eq","values":[{"value":"3,57E-01","module":"A1-A3"},{"value":"0,0E+00","module":"C1"},{"value":"4,60E-03","module":"C2"},{"value":"7,43E-03","module":"C3"},{"value":"0,0E+00","module":"C4"},{"value":"3,16E-01","module":"D"}]},{"parameter":"POCP","unit":"kg NMVOC-eq","values":[{"value":"4,83E-01","module":"A1-A3"},{"value":"0,0E+00","module":"C1"},{"value":"4,13E-03","module":"C2"},{"value":"4,51E-03","module":"C3"},{"value":"0,0E+00","module":"C4"},{"value":"2,91E-01","module":"D"}]},{"parameter":"ADPE","unit":"kg Sb-eq","values":[{"value":"1,52E-05","module":"A1-A3"},{"value":"0,0E+00","module":"C1"},{"value":"1,39E-07","module":"C2"},{"value":"9,23E-07","module":"C3"},{"value":"0,0E+00","module":"C4"},{"value":"-6,33E-05","module":"D"}]},{"parameter":"ADPF","unit":"MJ","values":[{"value":"3,52E+02","module":"A1-A3"},{"value":"0,0E+00","module":"C1"},{"value":"1,81E+01","module":"C2"},{"value":"6,15E+01","module":"C3"},{"value":"0,0E+00","module":"C4"},{"value":"-6,59E+03","module":"D"}]},{"parameter":"WDP","unit":"m^3 world-eq deprived","values":[{"value":"1,52E+01","module":"A1-A3"},{"value":"0,0E+00","module":"C1"},{"value":"1,54E-02","module":"C2"},{"value":"7,72E-01","module":"C3"},{"value":"0,0E+00","module":"C4"},{"value":"-2,17E+01","module":"D"}]},{"parameter":"EP-freshwater","unit":"kg P-eq","values":[{"value":"2,19E-03","module":"A1-A3"},{"value":"0,0E+00","module":"C1"},{"value":"4,92E-06","module":"C2"},{"value":"9,88E-06","module":"C3"},{"value":"0,0E+00","module":"C4"},{"value":"-5,95E-04","module":"D"}]},{"parameter":"EP-marine","unit":"kg N-eq","values":[{"value":"1,43E-01","module":"A1-A3"},{"value":"0,0E+00","module":"C1"},{"value":"2,11E-03","module":"C2"},{"value":"1,67E-03","module":"C3"},{"value":"0,0E+00","module":"C4"},{"value":"6,85E-02","module":"D"}]},{"parameter":"EP-terrestrial","unit":"mol N-eq","values":[{"value":"1,31E+00","module":"A1-A3"},{"value":"0,0E+00","module":"C1"},{"value":"2,36E-02","module":"C2"},{"value":"1,75E-02","module":"C3"},{"value":"0,0E+00","module":"C4"},{"value":"8,11E-01","module":"D"}]}],"additional_environmental_impact":[{"parameter":"PM","unit":"Disease incidence","values":[{"value":null,"module":"A1-A3"},{"value":null,"module":"C1"},{"value":null,"module":"C2"},{"value":null,"module":"C3"},{"value":null,"module":"C4"},{"value":null,"module":"D"}]},{"parameter":"ETP-fw","unit":"CTUe","values":[{"value":null,"module":"A1-A3"},{"value":null,"module":"C1"},{"value":null,"module":"C2"},{"value":null,"module":"C3"},{"value":null,"module":"C4"},{"value":null,"module":"D"}]},{"parameter":"HTP-c","unit":"CTUh","values":[{"value":null,"module":"A1-A3"},{"value":null,"module":"C1"},{"value":null,"module":"C2"},{"value":null,"module":"C3"},{"value":null,"module":"C4"},{"value":null,"module":"D"}]},{"parameter":"HTP-nc","unit":"CTUh","values":[{"value":null,"module":"A1-A3"},{"value":null,"module":"C1"},{"value":null,"module":"C2"},{"value":null,"module":"C3"},{"value":null,"module":"C4"},{"value":null,"module":"D"}]},{"parameter":"SQP","unit":"SQP","values":[{"value":null,"module":"A1-A3"},{"value":null,"module":"C1"},{"value":null,"module":"C2"},{"value":null,"module":"C3"},{"value":null,"module":"C4"},{"value":null,"module":"D"}]}],"resource_use":[{"parameter":"PERE","unit":"MJ","values":[{"value":"2,14E+03","module":"A1-A3"},{"value":"0,0E+00","module":"C1"},{"value":"1,25E+00","module":"C2"},{"value":"7,62E+03","module":"C3"},{"value":"0,0E+00","module":"C4"},{"value":"-2,03E+03","module":"D"}]},{"parameter":"PERM","unit":"MJ","values":[{"value":"7,58E+03","module":"A1-A3"},{"value":"0,0E+00","module":"C1"},{"value":"0,0E+00","module":"C2"},{"value":"-7,58E+03","module":"C3"},{"value":"0,0E+00","module":"C4"},{"value":"0,0E+00","module":"D"}]},{"parameter":"PERT","unit":"MJ","values":[{"value":"9,73E+03","module":"A1-A3"},{"value":"0,0E+00","module":"C1"},{"value":"1,25E+00","module":"C2"},{"value":"3,41E+01","module":"C3"},{"value":"0,0E+00","module":"C4"},{"value":"-2,03E+03","module":"D"}]},{"parameter":"PENRE","unit":"MJ","values":[{"value":"3,53E+02","module":"A1-A3"},{"value":"0,0E+00","module":"C1"},{"value":"1,82E+01","module":"C2"},{"value":"6,15E+01","module":"C3"},{"value":"0,0E+00","module":"C4"},{"value":"-6,59E+03","module":"D"}]},{"parameter":"PENRM","unit":"MJ","values":[{"value":"0,0E+00","module":"A1-A3"},{"value":"0,0E+00","module":"C1"},{"value":"0,0E+00","module":"C2"},{"value":"0,0E+00","module":"C3"},{"value":"0,0E+00","module":"C4"},{"value":"0,0E+00","module":"D"}]},{"parameter":"PENRT","unit":"MJ","values":[{"value":"3,53E+02","module":"A1-A3"},{"value":"0,0E+00","module":"C1"},{"value":"1,82E+01","module":"C2"},{"value":"6,15E+01","module":"C3"},{"value":"0,0E+00","module":"C4"},{"value":"-6,59E+03","module":"D"}]},{"parameter":"SM","unit":"kg","values":[{"value":"0,0E+00","module":"A1-A3"},{"value":"0,0E+00","module":"C1"},{"value":"0,0E+00","module":"C2"},{"value":"0,0E+00","module":"C3"},{"value":"0,0E+00","module":"C4"},{"value":"0,0E+00","module":"D"}]},{"parameter":"RSF","unit":"MJ","values":[{"value":"0,0E+00","module":"A1-A3"},{"value":"0,0E+00","module":"C1"},{"value":"0,0E+00","module":"C2"},{"value":"0,0E+00","module":"C3"},{"value":"0,0E+00","module":"C4"},{"value":"7,58E+03","module":"D"}]},{"parameter":"NRSF","unit":"MJ","values":[{"value":"0,0E+00","module":"A1-A3"},{"value":"0,0E+00","module":"C1"},{"value":"0,0E+00","module":"C2"},{"value":"0,0E+00","module":"C3"},{"value":"0,0E+00","module":"C4"},{"value":"0,0E+00","module":"D"}]},{"parameter":"FW","unit":"m^3","values":[{"value":"6,21E-01","module":"A1-A3"},{"value":"0,0E+00","module":"C1"},{"value":"1,45E-03","module":"C2"},{"value":"3,25E-02","module":"C3"},{"value":"0,0E+00","module":"C4"},{"value":"-1,38E+00","module":"D"}]}],"end_of_life_waste":[{"parameter":"HWD","unit":"kg","values":[{"value":"1,77E-07","module":"A1-A3"},{"value":"0,0E+00","module":"C1"},{"value":"9,61E-11","module":"C2"},{"value":"5,32E-09","module":"C3"},{"value":"0,0E+00","module":"C4"},{"value":"-8,17E-07","module":"D"}]},{"parameter":"NHWD","unit":"kg","values":[{"value":"1,86E+00","module":"A1-A3"},{"value":"0,0E+00","module":"C1"},{"value":"2,96E-03","module":"C2"},{"value":"4,63E-02","module":"C3"},{"value":"0,0E+00","module":"C4"},{"value":"2,28E-01","module":"D"}]},{"parameter":"RWD","unit":"kg","values":[{"value":"5,77E-03","module":"A1-A3"},{"value":"0,0E+00","module":"C1"},{"value":"3,37E-05","module":"C2"},{"value":"9,82E-03","module":"C3"},{"value":"0,0E+00","module":"C4"},{"value":"-5,84E-01","module":"D"}]}],"end_of_life_flow":[{"parameter":"CRU","unit":"kg","values":[{"value":"0,0E+00","module":"A1-A3"},{"value":"0,0E+00","module":"C1"},{"value":"0,0E+00","module":"C2"},{"value":"0,0E+00","module":"C3"},{"value":"0,0E+00","module":"C4"},{"value":"0,0E+00","module":"D"}]},{"parameter":"MFR","unit":"kg","values":[{"value":"0,0E+00","module":"A1-A3"},{"value":"0,0E+00","module":"C1"},{"value":"0,0E+00","module":"C2"},{"value":"0,0E+00","module":"C3"},{"value":"0,0E+00","module":"C4"},{"value":"0,0E+00","module":"D"}]},{"parameter":"MER","unit":"kg","values":[{"value":"0,0E+00","module":"A1-A3"},{"value":"0,0E+00","module":"C1"},{"value":"0,0E+00","module":"C2"},{"value":"4,59E+02","module":"C3"},{"value":"0,0E+00","module":"C4"},{"value":"0,0E+00","module":"D"}]},{"parameter":"EEE","unit":"MJ","values":[{"value":"0,0E+00","module":"A1-A3"},{"value":"0,0E+00","module":"C1"},{"value":"0,0E+00","module":"C2"},{"value":"0,0E+00","module":"C3"},{"value":"0,0E+00","module":"C4"},{"value":"0,0E+00","module":"D"}]},{"parameter":"EET","unit":"MJ","values":[{"value":"0,0E+00","module":"A1-A3"},{"value":"0,0E+00","module":"C1"},{"value":"0,0E+00","module":"C2"},{"value":"0,0E+00","module":"C3"},{"value":"0,0E+00","module":"C4"},{"value":"0,0E+00","module":"D"}]}]}