{"product_name":"Schoolair-B","epd_id":"NEPD-8472-8139","compliance":["EN 15804+A2","ISO 14025","ISO 21930"],"producer_name":"TROX Group","environmental_impact":[{"parameter":"GWP-total","unit":"kg CO2-eq.","values":[{"value":"6,38E+02","module":"A1-A3"},{"value":"1,17E+01","module":"A4"},{"value":"1,08E-01","module":"C1"},{"value":"7,30E-01","module":"C2"},{"value":"1,55E+01","module":"C3"},{"value":"1,08E+00","module":"C4"},{"value":"-5,90E+01","module":"D"}]},{"parameter":"GWP-fossil","unit":"kg CO2-eq.","values":[{"value":"6,29E+02","module":"A1-A3"},{"value":"1,17E+01","module":"A4"},{"value":"1,07E-01","module":"C1"},{"value":"7,29E-01","module":"C2"},{"value":"1,54E+01","module":"C3"},{"value":"1,08E+00","module":"C4"},{"value":"-5,80E+01","module":"D"}]},{"parameter":"GWP-biogenic","unit":"kg CO2-eq.","values":[{"value":"6,82E+00","module":"A1-A3"},{"value":"4,83E-03","module":"A4"},{"value":"2,01E-05","module":"C1"},{"value":"3,02E-04","module":"C2"},{"value":"4,70E-02","module":"C3"},{"value":"1,23E-03","module":"C4"},{"value":"-2,01E-01","module":"D"}]},{"parameter":"GWP-luluc","unit":"kg CO2-eq.","values":[{"value":"1,54E+00","module":"A1-A3"},{"value":"4,15E-03","module":"A4"},{"value":"8,47E-06","module":"C1"},{"value":"2,60E-04","module":"C2"},{"value":"1,99E-03","module":"C3"},{"value":"2,24E-03","module":"C4"},{"value":"-7,98E-01","module":"D"}]},{"parameter":"ODP","unit":"kg CFC 11-eq.","values":[{"value":"5,93E-05","module":"A1-A3"},{"value":"2,64E-06","module":"A4"},{"value":"2,32E-08","module":"C1"},{"value":"1,65E-07","module":"C2"},{"value":"4,81E-07","module":"C3"},{"value":"6,32E-08","module":"C4"},{"value":"-9,76E-03","module":"D"}]},{"parameter":"AP","unit":"mol H+-eq.","values":[{"value":"6,61E+00","module":"A1-A3"},{"value":"3,35E-02","module":"A4"},{"value":"1,12E-03","module":"C1"},{"value":"2,10E-03","module":"C2"},{"value":"1,11E-02","module":"C3"},{"value":"2,83E-03","module":"C4"},{"value":"-4,18E-01","module":"D"}]},{"parameter":"POCP","unit":"kg NMVOC-eq.","values":[{"value":"2,68E+00","module":"A1-A3"},{"value":"2,84E-02","module":"A4"},{"value":"1,50E-03","module":"C1"},{"value":"1,78E-03","module":"C2"},{"value":"8,38E-03","module":"C3"},{"value":"2,65E-03","module":"C4"},{"value":"-2,23E-01","module":"D"}]},{"parameter":"ADPE","unit":"kg Sb-eq.","values":[{"value":"3,29E-01","module":"A1-A3"},{"value":"3,22E-04","module":"A4"},{"value":"1,65E-07","module":"C1"},{"value":"2,01E-05","module":"C2"},{"value":"1,81E-05","module":"C3"},{"value":"4,61E-06","module":"C4"},{"value":"-5,31E-04","module":"D"}]},{"parameter":"ADPF","unit":"MJ","values":[{"value":"8,87E+03","module":"A1-A3"},{"value":"1,76E+02","module":"A4"},{"value":"1,48E+00","module":"C1"},{"value":"1,10E+01","module":"C2"},{"value":"2,50E+01","module":"C3"},{"value":"7,11E+00","module":"C4"},{"value":"-6,67E+02","module":"D"}]},{"parameter":"WDP","unit":"m3 world-eq.","values":[{"value":"5,20E+04","module":"A1-A3"},{"value":"1,71E+02","module":"A4"},{"value":"3,14E-01","module":"C1"},{"value":"1,07E+01","module":"C2"},{"value":"1,01E+02","module":"C3"},{"value":"3,37E+01","module":"C4"},{"value":"-2,29E+04","module":"D"}]},{"parameter":"EP-freshwater","unit":"kg P-eq.","values":[{"value":"6,01E-02","module":"A1-A3"},{"value":"9,32E-05","module":"A4"},{"value":"3,91E-07","module":"C1"},{"value":"5,83E-06","module":"C2"},{"value":"1,19E-04","module":"C3"},{"value":"1,93E-05","module":"C4"},{"value":"-2,99E-03","module":"D"}]},{"parameter":"EP-marine","unit":"kg N-eq.","values":[{"value":"7,37E-01","module":"A1-A3"},{"value":"6,63E-03","module":"A4"},{"value":"4,96E-04","module":"C1"},{"value":"4,15E-04","module":"C2"},{"value":"2,98E-03","module":"C3"},{"value":"7,80E-04","module":"C4"},{"value":"-5,47E-02","module":"D"}]},{"parameter":"EP-terrestrial","unit":"mol N-eq.","values":[{"value":"1,46E+01","module":"A1-A3"},{"value":"7,42E-02","module":"A4"},{"value":"5,45E-03","module":"C1"},{"value":"4,64E-03","module":"C2"},{"value":"3,20E-02","module":"C3"},{"value":"7,73E-03","module":"C4"},{"value":"-5,99E-01","module":"D"}]},{"parameter":"GWP-IOBC","unit":"kg CO2-eq.","values":[{"value":"6,37E+02","module":"A1-A3"},{"value":"1,17E+01","module":"A4"},{"value":"1,08E-01","module":"C1"},{"value":"7,30E-01","module":"C2"},{"value":"1,55E+01","module":"C3"},{"value":"1,09E+00","module":"C4"},{"value":"-6,50E+01","module":"D"}]}],"additional_environmental_impact":[{"parameter":"PM","unit":"disease incidence","values":[{"value":"4,87E-05","module":"A1-A3"},{"value":"7,14E-07","module":"A4"},{"value":"2,98E-08","module":"C1"},{"value":"4,46E-08","module":"C2"},{"value":"1,17E-07","module":"C3"},{"value":"4,02E-08","module":"C4"},{"value":"-4,41E-06","module":"D"}]},{"parameter":"ETP-fw","unit":"CTUe","values":[{"value":"4,06E+04","module":"A1-A3"},{"value":"1,31E+02","module":"A4"},{"value":"8,08E-01","module":"C1"},{"value":"8,17E+00","module":"C2"},{"value":"1,37E+02","module":"C3"},{"value":"3,28E+02","module":"C4"},{"value":"-2,05E+03","module":"D"}]},{"parameter":"HTP-c","unit":"CTUh","values":[{"value":"2,47E-06","module":"A1-A3"},{"value":"0,0E+00","module":"A4"},{"value":"0,0E+00","module":"C1"},{"value":"0,0E+00","module":"C2"},{"value":"4,31E-09","module":"C3"},{"value":"7,08E-09","module":"C4"},{"value":"-1,90E-07","module":"D"}]},{"parameter":"HTP-nc","unit":"CTUh","values":[{"value":"4,88E-05","module":"A1-A3"},{"value":"1,43E-07","module":"A4"},{"value":"7,34E-10","module":"C1"},{"value":"8,93E-09","module":"C2"},{"value":"1,00E-07","module":"C3"},{"value":"4,18E-07","module":"C4"},{"value":"-1,54E-07","module":"D"}]},{"parameter":"SQP","unit":"unitless","values":[{"value":"4,06E+03","module":"A1-A3"},{"value":"1,23E+02","module":"A4"},{"value":"1,88E-01","module":"C1"},{"value":"7,71E+00","module":"C2"},{"value":"8,29E+00","module":"C3"},{"value":"1,39E+01","module":"C4"},{"value":"-3,40E+01","module":"D"}]},{"parameter":"IRP","unit":"kBq U235-eq.","values":[{"value":"3,60E+01","module":"A1-A3"},{"value":"7,71E-01","module":"A4"},{"value":"6,34E-03","module":"C1"},{"value":"4,82E-02","module":"C2"},{"value":"1,10E-01","module":"C3"},{"value":"2,50E-02","module":"C4"},{"value":"-2,24E+00","module":"D"}]}],"resource_use":[{"parameter":"PERE","unit":"MJ","values":[{"value":"1,12E+03","module":"A1-A3"},{"value":"2,53E+00","module":"A4"},{"value":"8,00E-03","module":"C1"},{"value":"1,58E-01","module":"C2"},{"value":"3,63E+00","module":"C3"},{"value":"1,20E+00","module":"C4"},{"value":"-2,14E+02","module":"D"}]},{"parameter":"PERM","unit":"MJ","values":[{"value":"1,06E+00","module":"A1-A3"},{"value":"0,0E+00","module":"A4"},{"value":"0,0E+00","module":"C1"},{"value":"0,0E+00","module":"C2"},{"value":"-1,06E+00","module":"C3"},{"value":"0,0E+00","module":"C4"},{"value":"0,0E+00","module":"D"}]},{"parameter":"PERT","unit":"MJ","values":[{"value":"1,12E+03","module":"A1-A3"},{"value":"2,53E+00","module":"A4"},{"value":"8,00E-03","module":"C1"},{"value":"1,58E-01","module":"C2"},{"value":"2,57E+00","module":"C3"},{"value":"1,20E+00","module":"C4"},{"value":"-2,14E+02","module":"D"}]},{"parameter":"PENRE","unit":"MJ","values":[{"value":"8,78E+03","module":"A1-A3"},{"value":"1,76E+02","module":"A4"},{"value":"1,48E+00","module":"C1"},{"value":"1,10E+01","module":"C2"},{"value":"2,50E+01","module":"C3"},{"value":"7,12E+00","module":"C4"},{"value":"-6,67E+02","module":"D"}]},{"parameter":"PENRM","unit":"MJ","values":[{"value":"9,80E+01","module":"A1-A3"},{"value":"0,0E+00","module":"A4"},{"value":"0,0E+00","module":"C1"},{"value":"0,0E+00","module":"C2"},{"value":"-4,70E+01","module":"C3"},{"value":"0,0E+00","module":"C4"},{"value":"0,0E+00","module":"D"}]},{"parameter":"PENRT","unit":"MJ","values":[{"value":"8,88E+03","module":"A1-A3"},{"value":"1,76E+02","module":"A4"},{"value":"1,48E+00","module":"C1"},{"value":"1,10E+01","module":"C2"},{"value":"-2,20E+01","module":"C3"},{"value":"7,12E+00","module":"C4"},{"value":"-6,67E+02","module":"D"}]},{"parameter":"SM","unit":"kg","values":[{"value":"5,44E+01","module":"A1-A3"},{"value":"0,0E+00","module":"A4"},{"value":"7,26E-04","module":"C1"},{"value":"0,0E+00","module":"C2"},{"value":"1,38E-05","module":"C3"},{"value":"2,27E-02","module":"C4"},{"value":"9,75E-02","module":"D"}]},{"parameter":"RSF","unit":"MJ","values":[{"value":"2,53E+01","module":"A1-A3"},{"value":"9,03E-02","module":"A4"},{"value":"1,97E-04","module":"C1"},{"value":"5,65E-03","module":"C2"},{"value":"8,27E-02","module":"C3"},{"value":"9,27E-03","module":"C4"},{"value":"5,16E-01","module":"D"}]},{"parameter":"NRSF","unit":"MJ","values":[{"value":"1,31E+02","module":"A1-A3"},{"value":"3,23E-01","module":"A4"},{"value":"2,90E-03","module":"C1"},{"value":"2,02E-02","module":"C2"},{"value":"-4,51E-03","module":"C3"},{"value":"2,16E-01","module":"C4"},{"value":"1,67E+01","module":"D"}]},{"parameter":"FW","unit":"m3","values":[{"value":"8,18E+00","module":"A1-A3"},{"value":"1,89E-02","module":"A4"},{"value":"7,61E-05","module":"C1"},{"value":"1,18E-03","module":"C2"},{"value":"5,07E-02","module":"C3"},{"value":"1,71E-02","module":"C4"},{"value":"-1,10E+00","module":"D"}]}],"end_of_life_waste":[{"parameter":"HWD","unit":"kg","values":[{"value":"4,47E+00","module":"A1-A3"},{"value":"9,10E-03","module":"A4"},{"value":"4,35E-05","module":"C1"},{"value":"5,69E-04","module":"C2"},{"value":"2,40E-02","module":"C3"},{"value":"1,23E+00","module":"C4"},{"value":"8,60E-02","module":"D"}]},{"parameter":"NHWD","unit":"kg","values":[{"value":"1,65E+02","module":"A1-A3"},{"value":"8,58E+00","module":"A4"},{"value":"1,75E-03","module":"C1"},{"value":"5,36E-01","module":"C2"},{"value":"4,99E+00","module":"C3"},{"value":"1,15E+01","module":"C4"},{"value":"-1,89E+01","module":"D"}]},{"parameter":"RWD","unit":"kg","values":[{"value":"3,14E-02","module":"A1-A3"},{"value":"1,20E-03","module":"A4"},{"value":"1,03E-05","module":"C1"},{"value":"7,51E-05","module":"C2"},{"value":"1,39E-05","module":"C3"},{"value":"1,43E-05","module":"C4"},{"value":"-2,12E-03","module":"D"}]}],"end_of_life_flow":[{"parameter":"CRU","unit":"kg","values":[{"value":"0,0E+00","module":"A1-A3"},{"value":"0,0E+00","module":"A4"},{"value":"0,0E+00","module":"C1"},{"value":"0,0E+00","module":"C2"},{"value":"0,0E+00","module":"C3"},{"value":"0,0E+00","module":"C4"},{"value":"0,0E+00","module":"D"}]},{"parameter":"MFR","unit":"kg","values":[{"value":"6,34E-01","module":"A1-A3"},{"value":"0,0E+00","module":"A4"},{"value":"7,13E-04","module":"C1"},{"value":"0,0E+00","module":"C2"},{"value":"6,22E+01","module":"C3"},{"value":"8,21E-05","module":"C4"},{"value":"-3,81E-03","module":"D"}]},{"parameter":"MER","unit":"kg","values":[{"value":"1,34E-01","module":"A1-A3"},{"value":"0,0E+00","module":"A4"},{"value":"2,21E-06","module":"C1"},{"value":"0,0E+00","module":"C2"},{"value":"3,02E+00","module":"C3"},{"value":"1,98E-06","module":"C4"},{"value":"-5,02E-04","module":"D"}]},{"parameter":"EEE","unit":"MJ","values":[{"value":"9,29E-02","module":"A1-A3"},{"value":"0,0E+00","module":"A4"},{"value":"7,58E-06","module":"C1"},{"value":"0,0E+00","module":"C2"},{"value":"5,60E+00","module":"C3"},{"value":"9,83E-05","module":"C4"},{"value":"-1,23E-03","module":"D"}]},{"parameter":"EET","unit":"MJ","values":[{"value":"1,41E+00","module":"A1-A3"},{"value":"0,0E+00","module":"A4"},{"value":"1,15E-04","module":"C1"},{"value":"0,0E+00","module":"C2"},{"value":"8,47E+01","module":"C3"},{"value":"1,49E-03","module":"C4"},{"value":"-1,86E-02","module":"D"}]}]}