{"product_name":"Schrauben aus Edelstahl","epd_id":"EPD-AWU-20230569-CBA1-EN","compliance":["DIN EN 15804+A2","ISO 14025"],"producer_name":"W\u00fcrth Group / Adolf W\u00fcrth GmbH & Co. KG","environmental_impact":[{"parameter":"GWP-total","unit":"kg CO2-eq","values":[{"value":"6,88E+00","module":"A1-A3"},{"value":"6,69E-03","module":"A4"},{"value":"1,20E-01","module":"A5"},{"value":"4,26E-02","module":"C1"},{"value":"4,34E-03","module":"C2"},{"value":"0,0E+00","module":"C3"},{"value":"0,0E+00","module":"C4"},{"value":"-4,31E+00","module":"D"}]},{"parameter":"GWP-fossil","unit":"kg CO2-eq","values":[{"value":"6,94E+00","module":"A1-A3"},{"value":"6,61E-03","module":"A4"},{"value":"4,50E-02","module":"A5"},{"value":"4,26E-02","module":"C1"},{"value":"4,29E-03","module":"C2"},{"value":"0,0E+00","module":"C3"},{"value":"0,0E+00","module":"C4"},{"value":"-4,32E+00","module":"D"}]},{"parameter":"GWP-biogenic","unit":"kg CO2-eq","values":[{"value":"-7,44E-02","module":"A1-A3"},{"value":"1,95E-05","module":"A4"},{"value":"7,55E-02","module":"A5"},{"value":"2,12E-05","module":"C1"},{"value":"1,27E-05","module":"C2"},{"value":"0,0E+00","module":"C3"},{"value":"0,0E+00","module":"C4"},{"value":"1,98E-02","module":"D"}]},{"parameter":"GWP-luluc","unit":"kg CO2-eq","values":[{"value":"1,52E-02","module":"A1-A3"},{"value":"6,13E-05","module":"A4"},{"value":"4,29E-06","module":"A5"},{"value":"3,90E-06","module":"C1"},{"value":"3,98E-05","module":"C2"},{"value":"0,0E+00","module":"C3"},{"value":"0,0E+00","module":"C4"},{"value":"-1,14E-02","module":"D"}]},{"parameter":"ODP","unit":"kg CFC11-eq","values":[{"value":"6,76E-12","module":"A1-A3"},{"value":"8,61E-16","module":"A4"},{"value":"4,28E-13","module":"A5"},{"value":"4,19E-13","module":"C1"},{"value":"5,59E-16","module":"C2"},{"value":"0,0E+00","module":"C3"},{"value":"0,0E+00","module":"C4"},{"value":"-1,76E-13","module":"D"}]},{"parameter":"AP","unit":"mol H^(+)-eq","values":[{"value":"3,92E-02","module":"A1-A3"},{"value":"9,86E-06","module":"A4"},{"value":"8,37E-05","module":"A5"},{"value":"6,49E-05","module":"C1"},{"value":"6,40E-06","module":"C2"},{"value":"0,0E+00","module":"C3"},{"value":"0,0E+00","module":"C4"},{"value":"-2,63E-02","module":"D"}]},{"parameter":"POCP","unit":"kg NMVOC-eq","values":[{"value":"1,99E-02","module":"A1-A3"},{"value":"8,66E-06","module":"A4"},{"value":"6,87E-05","module":"A5"},{"value":"5,06E-05","module":"C1"},{"value":"5,62E-06","module":"C2"},{"value":"0,0E+00","module":"C3"},{"value":"0,0E+00","module":"C4"},{"value":"-1,15E-02","module":"D"}]},{"parameter":"ADPE","unit":"kg Sb-eq","values":[{"value":"2,34E-04","module":"A1-A3"},{"value":"4,36E-10","module":"A4"},{"value":"2,14E-09","module":"A5"},{"value":"2,06E-09","module":"C1"},{"value":"2,83E-10","module":"C2"},{"value":"0,0E+00","module":"C3"},{"value":"0,0E+00","module":"C4"},{"value":"-6,30E-06","module":"D"}]},{"parameter":"ADPF","unit":"MJ","values":[{"value":"7,45E+01","module":"A1-A3"},{"value":"9,01E-02","module":"A4"},{"value":"9,58E-01","module":"A5"},{"value":"9,36E-01","module":"C1"},{"value":"5,85E-02","module":"C2"},{"value":"0,0E+00","module":"C3"},{"value":"0,0E+00","module":"C4"},{"value":"-5,27E+01","module":"D"}]},{"parameter":"WDP","unit":"m^3 world-eq deprived","values":[{"value":"2,26E+00","module":"A1-A3"},{"value":"7,99E-05","module":"A4"},{"value":"1,21E-02","module":"A5"},{"value":"3,58E-03","module":"C1"},{"value":"5,19E-05","module":"C2"},{"value":"0,0E+00","module":"C3"},{"value":"0,0E+00","module":"C4"},{"value":"-1,75E+00","module":"D"}]},{"parameter":"EP-freshwater","unit":"kg P-eq","values":[{"value":"1,43E-05","module":"A1-A3"},{"value":"2,42E-08","module":"A4"},{"value":"4,48E-08","module":"A5"},{"value":"4,21E-08","module":"C1"},{"value":"1,57E-08","module":"C2"},{"value":"0,0E+00","module":"C3"},{"value":"0,0E+00","module":"C4"},{"value":"-6,21E-06","module":"D"}]},{"parameter":"EP-marine","unit":"kg N-eq","values":[{"value":"6,88E-03","module":"A1-A3"},{"value":"3,60E-06","module":"A4"},{"value":"2,52E-05","module":"A5"},{"value":"1,83E-05","module":"C1"},{"value":"2,34E-06","module":"C2"},{"value":"0,0E+00","module":"C3"},{"value":"0,0E+00","module":"C4"},{"value":"-3,78E-03","module":"D"}]},{"parameter":"EP-terrestrial","unit":"mol N-eq","values":[{"value":"7,46E-02","module":"A1-A3"},{"value":"4,25E-05","module":"A4"},{"value":"2,79E-04","module":"A5"},{"value":"1,93E-04","module":"C1"},{"value":"2,76E-05","module":"C2"},{"value":"0,0E+00","module":"C3"},{"value":"0,0E+00","module":"C4"},{"value":"-4,09E-02","module":"D"}]}],"additional_environmental_impact":[{"parameter":"PM","unit":"Disease incidence","values":[{"value":"6,13E-07","module":"A1-A3"},{"value":"8,16E-11","module":"A4"},{"value":"6,90E-10","module":"A5"},{"value":"5,87E-10","module":"C1"},{"value":"5,30E-11","module":"C2"},{"value":"0,0E+00","module":"C3"},{"value":"0,0E+00","module":"C4"},{"value":"-5,68E-07","module":"D"}]},{"parameter":"ETP-fw","unit":"CTUe","values":[{"value":"2,32E+01","module":"A1-A3"},{"value":"6,40E-02","module":"A4"},{"value":"2,78E-01","module":"A5"},{"value":"2,68E-01","module":"C1"},{"value":"4,16E-02","module":"C2"},{"value":"0,0E+00","module":"C3"},{"value":"0,0E+00","module":"C4"},{"value":"-3,15E+01","module":"D"}]},{"parameter":"HTP-c","unit":"CTUh","values":[{"value":"1,34E-06","module":"A1-A3"},{"value":"1,31E-12","module":"A4"},{"value":"5,41E-12","module":"A5"},{"value":"4,84E-12","module":"C1"},{"value":"8,50E-13","module":"C2"},{"value":"0,0E+00","module":"C3"},{"value":"0,0E+00","module":"C4"},{"value":"-6,40E-08","module":"D"}]},{"parameter":"HTP-nc","unit":"CTUh","values":[{"value":"1,46E-07","module":"A1-A3"},{"value":"6,98E-11","module":"A4"},{"value":"2,71E-10","module":"A5"},{"value":"2,48E-10","module":"C1"},{"value":"4,53E-11","module":"C2"},{"value":"0,0E+00","module":"C3"},{"value":"0,0E+00","module":"C4"},{"value":"-3,26E-08","module":"D"}]},{"parameter":"SQP","unit":"SQP","values":[{"value":"3,43E+01","module":"A1-A3"},{"value":"3,76E-02","module":"A4"},{"value":"1,33E-01","module":"A5"},{"value":"1,27E-01","module":"C1"},{"value":"2,44E-02","module":"C2"},{"value":"0,0E+00","module":"C3"},{"value":"0,0E+00","module":"C4"},{"value":"-7,26E+00","module":"D"}]}],"resource_use":[{"parameter":"PERE","unit":"MJ","values":[{"value":"1,37E+01","module":"A1-A3"},{"value":"6,56E-03","module":"A4"},{"value":"9,97E-01","module":"A5"},{"value":"1,28E-01","module":"C1"},{"value":"4,26E-03","module":"C2"},{"value":"0,0E+00","module":"C3"},{"value":"0,0E+00","module":"C4"},{"value":"-9,94E+00","module":"D"}]},{"parameter":"PERM","unit":"MJ","values":[{"value":"8,64E-01","module":"A1-A3"},{"value":"0,0E+00","module":"A4"},{"value":"-8,64E-01","module":"A5"},{"value":"0,0E+00","module":"C1"},{"value":"0,0E+00","module":"C2"},{"value":"0,0E+00","module":"C3"},{"value":"0,0E+00","module":"C4"},{"value":"0,0E+00","module":"D"}]},{"parameter":"PERT","unit":"MJ","values":[{"value":"1,45E+01","module":"A1-A3"},{"value":"6,56E-03","module":"A4"},{"value":"1,33E-01","module":"A5"},{"value":"1,28E-01","module":"C1"},{"value":"4,26E-03","module":"C2"},{"value":"0,0E+00","module":"C3"},{"value":"0,0E+00","module":"C4"},{"value":"-9,94E+00","module":"D"}]},{"parameter":"PENRE","unit":"MJ","values":[{"value":"7,46E+01","module":"A1-A3"},{"value":"9,04E-02","module":"A4"},{"value":"9,72E-01","module":"A5"},{"value":"9,36E-01","module":"C1"},{"value":"5,87E-02","module":"C2"},{"value":"0,0E+00","module":"C3"},{"value":"0,0E+00","module":"C4"},{"value":"-5,28E+01","module":"D"}]},{"parameter":"PENRM","unit":"MJ","values":[{"value":"1,38E-02","module":"A1-A3"},{"value":"0,0E+00","module":"A4"},{"value":"-1,38E-02","module":"A5"},{"value":"0,0E+00","module":"C1"},{"value":"0,0E+00","module":"C2"},{"value":"0,0E+00","module":"C3"},{"value":"0,0E+00","module":"C4"},{"value":"0,0E+00","module":"D"}]},{"parameter":"PENRT","unit":"MJ","values":[{"value":"7,46E+01","module":"A1-A3"},{"value":"9,04E-02","module":"A4"},{"value":"9,58E-01","module":"A5"},{"value":"9,36E-01","module":"C1"},{"value":"5,87E-02","module":"C2"},{"value":"0,0E+00","module":"C3"},{"value":"0,0E+00","module":"C4"},{"value":"-5,28E+01","module":"D"}]},{"parameter":"SM","unit":"kg","values":[{"value":"2,49E-01","module":"A1-A3"},{"value":"0,0E+00","module":"A4"},{"value":"0,0E+00","module":"A5"},{"value":"0,0E+00","module":"C1"},{"value":"0,0E+00","module":"C2"},{"value":"0,0E+00","module":"C3"},{"value":"0,0E+00","module":"C4"},{"value":"7,61E-01","module":"D"}]},{"parameter":"RSF","unit":"MJ","values":[{"value":"0,0E+00","module":"A1-A3"},{"value":"0,0E+00","module":"A4"},{"value":"0,0E+00","module":"A5"},{"value":"0,0E+00","module":"C1"},{"value":"0,0E+00","module":"C2"},{"value":"0,0E+00","module":"C3"},{"value":"0,0E+00","module":"C4"},{"value":"0,0E+00","module":"D"}]},{"parameter":"NRSF","unit":"MJ","values":[{"value":"0,0E+00","module":"A1-A3"},{"value":"0,0E+00","module":"A4"},{"value":"0,0E+00","module":"A5"},{"value":"0,0E+00","module":"C1"},{"value":"0,0E+00","module":"C2"},{"value":"0,0E+00","module":"C3"},{"value":"0,0E+00","module":"C4"},{"value":"0,0E+00","module":"D"}]},{"parameter":"FW","unit":"m^3","values":[{"value":"8,19E-02","module":"A1-A3"},{"value":"7,18E-06","module":"A4"},{"value":"4,15E-04","module":"A5"},{"value":"2,15E-04","module":"C1"},{"value":"4,66E-06","module":"C2"},{"value":"0,0E+00","module":"C3"},{"value":"0,0E+00","module":"C4"},{"value":"-7,17E-02","module":"D"}]}],"end_of_life_waste":[{"parameter":"HWD","unit":"kg","values":[{"value":"1,76E-06","module":"A1-A3"},{"value":"2,80E-13","module":"A4"},{"value":"5,49E-11","module":"A5"},{"value":"5,43E-11","module":"C1"},{"value":"1,82E-13","module":"C2"},{"value":"0,0E+00","module":"C3"},{"value":"0,0E+00","module":"C4"},{"value":"-4,80E-04","module":"D"}]},{"parameter":"NHWD","unit":"kg","values":[{"value":"3,65E+00","module":"A1-A3"},{"value":"1,38E-05","module":"A4"},{"value":"2,41E-03","module":"A5"},{"value":"2,06E-04","module":"C1"},{"value":"8,95E-06","module":"C2"},{"value":"0,0E+00","module":"C3"},{"value":"0,0E+00","module":"C4"},{"value":"4,68E-02","module":"D"}]},{"parameter":"RWD","unit":"kg","values":[{"value":"1,08E-03","module":"A1-A3"},{"value":"1,69E-07","module":"A4"},{"value":"1,47E-04","module":"A5"},{"value":"1,46E-04","module":"C1"},{"value":"1,10E-07","module":"C2"},{"value":"0,0E+00","module":"C3"},{"value":"0,0E+00","module":"C4"},{"value":"-3,73E-04","module":"D"}]}],"end_of_life_flow":[{"parameter":"CRU","unit":"kg","values":[{"value":"0,0E+00","module":"A1-A3"},{"value":"0,0E+00","module":"A4"},{"value":"0,0E+00","module":"A5"},{"value":"0,0E+00","module":"C1"},{"value":"0,0E+00","module":"C2"},{"value":"0,0E+00","module":"C3"},{"value":"0,0E+00","module":"C4"},{"value":"0,0E+00","module":"D"}]},{"parameter":"MFR","unit":"kg","values":[{"value":"1,02E-02","module":"A1-A3"},{"value":"0,0E+00","module":"A4"},{"value":"0,0E+00","module":"A5"},{"value":"0,0E+00","module":"C1"},{"value":"0,0E+00","module":"C2"},{"value":"1,00E+00","module":"C3"},{"value":"0,0E+00","module":"C4"},{"value":"0,0E+00","module":"D"}]},{"parameter":"MER","unit":"kg","values":[{"value":"0,0E+00","module":"A1-A3"},{"value":"0,0E+00","module":"A4"},{"value":"0,0E+00","module":"A5"},{"value":"0,0E+00","module":"C1"},{"value":"0,0E+00","module":"C2"},{"value":"0,0E+00","module":"C3"},{"value":"0,0E+00","module":"C4"},{"value":"0,0E+00","module":"D"}]},{"parameter":"EEE","unit":"MJ","values":[{"value":"0,0E+00","module":"A1-A3"},{"value":"0,0E+00","module":"A4"},{"value":"1,04E-01","module":"A5"},{"value":"0,0E+00","module":"C1"},{"value":"0,0E+00","module":"C2"},{"value":"0,0E+00","module":"C3"},{"value":"0,0E+00","module":"C4"},{"value":"0,0E+00","module":"D"}]},{"parameter":"EET","unit":"MJ","values":[{"value":"0,0E+00","module":"A1-A3"},{"value":"0,0E+00","module":"A4"},{"value":"1,89E-01","module":"A5"},{"value":"0,0E+00","module":"C1"},{"value":"0,0E+00","module":"C2"},{"value":"0,0E+00","module":"C3"},{"value":"0,0E+00","module":"C4"},{"value":"0,0E+00","module":"D"}]}]}