{"product_name":"Sch\u00fcco Hebeschiebet\u00fcr ASE80.HI Door system with triple glazing","epd_id":"BAU-EPD-ALUK\u00d6NIGSTAHL-2020-2-ECOINVENT-ASE","compliance":["EN 15804","ISO 14025"],"producer_name":"AluK\u00f6nigStahl GmbH","environmental_impact":[{"parameter":"GWP-total","unit":"kg CO2-eq.","values":[{"value":"1,80E+01","module":"C1"},{"value":"9,54E+00","module":"C2"},{"value":"1,12E+02","module":"C3"},{"value":"9,00E-01","module":"C4"},{"value":"0,0E+00","module":"D"},{"value":null,"module":"A1"},{"value":"1,27E+03","module":"A1-A3"},{"value":null,"module":"A2"},{"value":null,"module":"A3"},{"value":"2,65E+01","module":"A4"},{"value":"2,63E+01","module":"A5"},{"value":null,"module":"B1"},{"value":null,"module":"B2"},{"value":null,"module":"B3"},{"value":null,"module":"B4"},{"value":null,"module":"B5"},{"value":null,"module":"B6"},{"value":null,"module":"B7"},{"value":null,"module":"C1"},{"value":null,"module":"C2"},{"value":null,"module":"C3"},{"value":null,"module":"C4"},{"value":null,"module":"D"}]},{"parameter":"ODP","unit":"kg R11-eq.","values":[{"value":"3,26E-06","module":"C1"},{"value":"1,78E-06","module":"C2"},{"value":"2,56E-07","module":"C3"},{"value":"3,63E-07","module":"C4"},{"value":"0,0E+00","module":"D"},{"value":null,"module":"A1"},{"value":"6,53E-05","module":"A1-A3"},{"value":null,"module":"A2"},{"value":null,"module":"A3"},{"value":"4,95E-06","module":"A4"},{"value":"4,08E-06","module":"A5"},{"value":null,"module":"B1"},{"value":null,"module":"B2"},{"value":null,"module":"B3"},{"value":null,"module":"B4"},{"value":null,"module":"B5"},{"value":null,"module":"B6"},{"value":null,"module":"B7"},{"value":null,"module":"C1"},{"value":null,"module":"C2"},{"value":null,"module":"C3"},{"value":null,"module":"C4"},{"value":null,"module":"D"}]},{"parameter":"AP","unit":"kg SO2-eq.","values":[{"value":"1,37E-01","module":"C1"},{"value":"4,88E-02","module":"C2"},{"value":"1,91E-02","module":"C3"},{"value":"6,73E-03","module":"C4"},{"value":"0,0E+00","module":"D"},{"value":null,"module":"A1"},{"value":"7,34E+00","module":"A1-A3"},{"value":null,"module":"A2"},{"value":null,"module":"A3"},{"value":"1,36E-01","module":"A4"},{"value":"2,04E-01","module":"A5"},{"value":null,"module":"B1"},{"value":null,"module":"B2"},{"value":null,"module":"B3"},{"value":null,"module":"B4"},{"value":null,"module":"B5"},{"value":null,"module":"B6"},{"value":null,"module":"B7"},{"value":null,"module":"C1"},{"value":null,"module":"C2"},{"value":null,"module":"C3"},{"value":null,"module":"C4"},{"value":null,"module":"D"}]},{"parameter":"EP","unit":"kg Phosphat-eq.","values":[{"value":"3,18E-02","module":"C1"},{"value":"1,18E-02","module":"C2"},{"value":"1,36E-02","module":"C3"},{"value":"1,49E-03","module":"C4"},{"value":"0,0E+00","module":"D"},{"value":null,"module":"A1"},{"value":"2,01E+00","module":"A1-A3"},{"value":null,"module":"A2"},{"value":null,"module":"A3"},{"value":"3,28E-02","module":"A4"},{"value":"4,47E-02","module":"A5"},{"value":null,"module":"B1"},{"value":null,"module":"B2"},{"value":null,"module":"B3"},{"value":null,"module":"B4"},{"value":null,"module":"B5"},{"value":null,"module":"B6"},{"value":null,"module":"B7"},{"value":null,"module":"C1"},{"value":null,"module":"C2"},{"value":null,"module":"C3"},{"value":null,"module":"C4"},{"value":null,"module":"D"}]},{"parameter":"POCP","unit":"kg Ethen-eq.","values":[{"value":"1,66E-02","module":"C1"},{"value":"5,35E-03","module":"C2"},{"value":"7,13E-04","module":"C3"},{"value":"9,11E-04","module":"C4"},{"value":"0,0E+00","module":"D"},{"value":null,"module":"A1"},{"value":"5,93E-01","module":"A1-A3"},{"value":null,"module":"A2"},{"value":null,"module":"A3"},{"value":"1,49E-02","module":"A4"},{"value":"2,06E-02","module":"A5"},{"value":null,"module":"B1"},{"value":null,"module":"B2"},{"value":null,"module":"B3"},{"value":null,"module":"B4"},{"value":null,"module":"B5"},{"value":null,"module":"B6"},{"value":null,"module":"B7"},{"value":null,"module":"C1"},{"value":null,"module":"C2"},{"value":null,"module":"C3"},{"value":null,"module":"C4"},{"value":null,"module":"D"}]},{"parameter":"ADPE","unit":"kg Sb-eq.","values":[{"value":"6,07E-06","module":"C1"},{"value":"2,86E-05","module":"C2"},{"value":"2,82E-06","module":"C3"},{"value":"9,82E-07","module":"C4"},{"value":"0,0E+00","module":"D"},{"value":null,"module":"A1"},{"value":"1,54E-02","module":"A1-A3"},{"value":null,"module":"A2"},{"value":null,"module":"A3"},{"value":"7,96E-05","module":"A4"},{"value":"4,03E-05","module":"A5"},{"value":null,"module":"B1"},{"value":null,"module":"B2"},{"value":null,"module":"B3"},{"value":null,"module":"B4"},{"value":null,"module":"B5"},{"value":null,"module":"B6"},{"value":null,"module":"B7"},{"value":null,"module":"C1"},{"value":null,"module":"C2"},{"value":null,"module":"C3"},{"value":null,"module":"C4"},{"value":null,"module":"D"}]},{"parameter":"ADPF","unit":"MJ","values":[{"value":"2,61E+02","module":"C1"},{"value":"1,46E+02","module":"C2"},{"value":"2,12E+01","module":"C3"},{"value":"2,97E+01","module":"C4"},{"value":"0,0E+00","module":"D"},{"value":null,"module":"A1"},{"value":"1,41E+04","module":"A1-A3"},{"value":null,"module":"A2"},{"value":null,"module":"A3"},{"value":"4,06E+02","module":"A4"},{"value":"3,58E+02","module":"A5"},{"value":null,"module":"B1"},{"value":null,"module":"B2"},{"value":null,"module":"B3"},{"value":null,"module":"B4"},{"value":null,"module":"B5"},{"value":null,"module":"B6"},{"value":null,"module":"B7"},{"value":null,"module":"C1"},{"value":null,"module":"C2"},{"value":null,"module":"C3"},{"value":null,"module":"C4"},{"value":null,"module":"D"}]}],"additional_environmental_impact":[],"resource_use":[{"parameter":"PERE","unit":"MJ","values":[{"value":"1,47E+00","module":"C1"},{"value":"1,48E+00","module":"C2"},{"value":"6,94E-01","module":"C3"},{"value":"3,78E-01","module":"C4"},{"value":"0,0E+00","module":"D"},{"value":null,"module":"A1"},{"value":"1,36E+03","module":"A1-A3"},{"value":null,"module":"A2"},{"value":null,"module":"A3"},{"value":"4,11E+00","module":"A4"},{"value":"6,76E+00","module":"A5"},{"value":null,"module":"B1"},{"value":null,"module":"B2"},{"value":null,"module":"B3"},{"value":null,"module":"B4"},{"value":null,"module":"B5"},{"value":null,"module":"B6"},{"value":null,"module":"B7"},{"value":null,"module":"C1"},{"value":null,"module":"C2"},{"value":null,"module":"C3"},{"value":null,"module":"C4"},{"value":null,"module":"D"}]},{"parameter":"PERM","unit":"MJ","values":[{"value":"0,0E+00","module":"C1"},{"value":"0,0E+00","module":"C2"},{"value":"0,0E+00","module":"C3"},{"value":"0,0E+00","module":"C4"},{"value":"0,0E+00","module":"D"},{"value":null,"module":"A1"},{"value":"0,0E+00","module":"A1-A3"},{"value":null,"module":"A2"},{"value":null,"module":"A3"},{"value":"0,0E+00","module":"A4"},{"value":"0,0E+00","module":"A5"},{"value":null,"module":"B1"},{"value":null,"module":"B2"},{"value":null,"module":"B3"},{"value":null,"module":"B4"},{"value":null,"module":"B5"},{"value":null,"module":"B6"},{"value":null,"module":"B7"},{"value":null,"module":"C1"},{"value":null,"module":"C2"},{"value":null,"module":"C3"},{"value":null,"module":"C4"},{"value":null,"module":"D"}]},{"parameter":"PERT","unit":"MJ","values":[{"value":"1,47E+00","module":"C1"},{"value":"1,48E+00","module":"C2"},{"value":"6,94E-01","module":"C3"},{"value":"3,78E-01","module":"C4"},{"value":"0,0E+00","module":"D"},{"value":null,"module":"A1"},{"value":"1,36E+03","module":"A1-A3"},{"value":null,"module":"A2"},{"value":null,"module":"A3"},{"value":"4,11E+00","module":"A4"},{"value":"6,76E+00","module":"A5"},{"value":null,"module":"B1"},{"value":null,"module":"B2"},{"value":null,"module":"B3"},{"value":null,"module":"B4"},{"value":null,"module":"B5"},{"value":null,"module":"B6"},{"value":null,"module":"B7"},{"value":null,"module":"C1"},{"value":null,"module":"C2"},{"value":null,"module":"C3"},{"value":null,"module":"C4"},{"value":null,"module":"D"}]},{"parameter":"PENRE","unit":"MJ","values":[{"value":"2,63E+02","module":"C1"},{"value":"1,48E+02","module":"C2"},{"value":"2,19E+01","module":"C3"},{"value":"3,04E+01","module":"C4"},{"value":"0,0E+00","module":"D"},{"value":null,"module":"A1"},{"value":"1,55E+04","module":"A1-A3"},{"value":null,"module":"A2"},{"value":null,"module":"A3"},{"value":"4,13E+02","module":"A4"},{"value":"3,69E+02","module":"A5"},{"value":null,"module":"B1"},{"value":null,"module":"B2"},{"value":null,"module":"B3"},{"value":null,"module":"B4"},{"value":null,"module":"B5"},{"value":null,"module":"B6"},{"value":null,"module":"B7"},{"value":null,"module":"C1"},{"value":null,"module":"C2"},{"value":null,"module":"C3"},{"value":null,"module":"C4"},{"value":null,"module":"D"}]},{"parameter":"PENRM","unit":"MJ","values":[{"value":"0,0E+00","module":"C1"},{"value":"0,0E+00","module":"C2"},{"value":"0,0E+00","module":"C3"},{"value":"0,0E+00","module":"C4"},{"value":"0,0E+00","module":"D"},{"value":null,"module":"A1"},{"value":"0,0E+00","module":"A1-A3"},{"value":null,"module":"A2"},{"value":null,"module":"A3"},{"value":"0,0E+00","module":"A4"},{"value":"0,0E+00","module":"A5"},{"value":null,"module":"B1"},{"value":null,"module":"B2"},{"value":null,"module":"B3"},{"value":null,"module":"B4"},{"value":null,"module":"B5"},{"value":null,"module":"B6"},{"value":null,"module":"B7"},{"value":null,"module":"C1"},{"value":null,"module":"C2"},{"value":null,"module":"C3"},{"value":null,"module":"C4"},{"value":null,"module":"D"}]},{"parameter":"PENRT","unit":"MJ","values":[{"value":"2,63E+02","module":"C1"},{"value":"1,48E+02","module":"C2"},{"value":"2,19E+01","module":"C3"},{"value":"3,04E+01","module":"C4"},{"value":"0,0E+00","module":"D"},{"value":null,"module":"A1"},{"value":"1,55E+04","module":"A1-A3"},{"value":null,"module":"A2"},{"value":null,"module":"A3"},{"value":"4,13E+02","module":"A4"},{"value":"3,69E+02","module":"A5"},{"value":null,"module":"B1"},{"value":null,"module":"B2"},{"value":null,"module":"B3"},{"value":null,"module":"B4"},{"value":null,"module":"B5"},{"value":null,"module":"B6"},{"value":null,"module":"B7"},{"value":null,"module":"C1"},{"value":null,"module":"C2"},{"value":null,"module":"C3"},{"value":null,"module":"C4"},{"value":null,"module":"D"}]},{"parameter":"SM","unit":"kg","values":[{"value":"0,0E+00","module":"C1"},{"value":"0,0E+00","module":"C2"},{"value":"0,0E+00","module":"C3"},{"value":"0,0E+00","module":"C4"},{"value":"0,0E+00","module":"D"},{"value":null,"module":"A1"},{"value":"2,86E+01","module":"A1-A3"},{"value":null,"module":"A2"},{"value":null,"module":"A3"},{"value":"0,0E+00","module":"A4"},{"value":"0,0E+00","module":"A5"},{"value":null,"module":"B1"},{"value":null,"module":"B2"},{"value":null,"module":"B3"},{"value":null,"module":"B4"},{"value":null,"module":"B5"},{"value":null,"module":"B6"},{"value":null,"module":"B7"},{"value":null,"module":"C1"},{"value":null,"module":"C2"},{"value":null,"module":"C3"},{"value":null,"module":"C4"},{"value":null,"module":"D"}]},{"parameter":"RSF","unit":"MJ","values":[{"value":"0,0E+00","module":"C1"},{"value":"0,0E+00","module":"C2"},{"value":"0,0E+00","module":"C3"},{"value":"0,0E+00","module":"C4"},{"value":"0,0E+00","module":"D"},{"value":null,"module":"A1"},{"value":"0,0E+00","module":"A1-A3"},{"value":null,"module":"A2"},{"value":null,"module":"A3"},{"value":"0,0E+00","module":"A4"},{"value":"0,0E+00","module":"A5"},{"value":null,"module":"B1"},{"value":null,"module":"B2"},{"value":null,"module":"B3"},{"value":null,"module":"B4"},{"value":null,"module":"B5"},{"value":null,"module":"B6"},{"value":null,"module":"B7"},{"value":null,"module":"C1"},{"value":null,"module":"C2"},{"value":null,"module":"C3"},{"value":null,"module":"C4"},{"value":null,"module":"D"}]},{"parameter":"NRSF","unit":"MJ","values":[{"value":"0,0E+00","module":"C1"},{"value":"0,0E+00","module":"C2"},{"value":"0,0E+00","module":"C3"},{"value":"0,0E+00","module":"C4"},{"value":"0,0E+00","module":"D"},{"value":null,"module":"A1"},{"value":"0,0E+00","module":"A1-A3"},{"value":null,"module":"A2"},{"value":null,"module":"A3"},{"value":"0,0E+00","module":"A4"},{"value":"0,0E+00","module":"A5"},{"value":null,"module":"B1"},{"value":null,"module":"B2"},{"value":null,"module":"B3"},{"value":null,"module":"B4"},{"value":null,"module":"B5"},{"value":null,"module":"B6"},{"value":null,"module":"B7"},{"value":null,"module":"C1"},{"value":null,"module":"C2"},{"value":null,"module":"C3"},{"value":null,"module":"C4"},{"value":null,"module":"D"}]},{"parameter":"FW","unit":"m3","values":[{"value":null,"module":"C1"},{"value":null,"module":"C2"},{"value":null,"module":"C3"},{"value":null,"module":"C4"},{"value":null,"module":"D"},{"value":null,"module":"A1"},{"value":null,"module":"A1-A3"},{"value":null,"module":"A2"},{"value":null,"module":"A3"},{"value":null,"module":"A4"},{"value":null,"module":"A5"},{"value":null,"module":"B1"},{"value":null,"module":"B2"},{"value":null,"module":"B3"},{"value":null,"module":"B4"},{"value":null,"module":"B5"},{"value":null,"module":"B6"},{"value":null,"module":"B7"},{"value":null,"module":"C1"},{"value":null,"module":"C2"},{"value":null,"module":"C3"},{"value":null,"module":"C4"},{"value":null,"module":"D"}]}],"end_of_life_waste":[{"parameter":"HWD","unit":"kg","values":[{"value":"1,17E-04","module":"C1"},{"value":"9,32E-05","module":"C2"},{"value":"7,14E-05","module":"C3"},{"value":"1,05E-05","module":"C4"},{"value":"0,0E+00","module":"D"},{"value":null,"module":"A1"},{"value":"2,75E-01","module":"A1-A3"},{"value":null,"module":"A2"},{"value":null,"module":"A3"},{"value":"2,59E-04","module":"A4"},{"value":"2,43E-04","module":"A5"},{"value":null,"module":"B1"},{"value":null,"module":"B2"},{"value":null,"module":"B3"},{"value":null,"module":"B4"},{"value":null,"module":"B5"},{"value":null,"module":"B6"},{"value":null,"module":"B7"},{"value":null,"module":"C1"},{"value":null,"module":"C2"},{"value":null,"module":"C3"},{"value":null,"module":"C4"},{"value":null,"module":"D"}]},{"parameter":"NHWD","unit":"kg","values":[{"value":"2,87E-01","module":"C1"},{"value":"6,93E+00","module":"C2"},{"value":"2,90E+00","module":"C3"},{"value":"2,13E+02","module":"C4"},{"value":"0,0E+00","module":"D"},{"value":null,"module":"A1"},{"value":"2,11E+02","module":"A1-A3"},{"value":null,"module":"A2"},{"value":null,"module":"A3"},{"value":"1,93E+01","module":"A4"},{"value":"7,79E+00","module":"A5"},{"value":null,"module":"B1"},{"value":null,"module":"B2"},{"value":null,"module":"B3"},{"value":null,"module":"B4"},{"value":null,"module":"B5"},{"value":null,"module":"B6"},{"value":null,"module":"B7"},{"value":null,"module":"C1"},{"value":null,"module":"C2"},{"value":null,"module":"C3"},{"value":null,"module":"C4"},{"value":null,"module":"D"}]},{"parameter":"RWD","unit":"kg","values":[{"value":"3,65E-03","module":"C1"},{"value":"2,00E-03","module":"C2"},{"value":"1,15E-04","module":"C3"},{"value":"4,14E-04","module":"C4"},{"value":"0,0E+00","module":"D"},{"value":null,"module":"A1"},{"value":"6,76E-02","module":"A1-A3"},{"value":null,"module":"A2"},{"value":null,"module":"A3"},{"value":"5,57E-03","module":"A4"},{"value":"4,40E-03","module":"A5"},{"value":null,"module":"B1"},{"value":null,"module":"B2"},{"value":null,"module":"B3"},{"value":null,"module":"B4"},{"value":null,"module":"B5"},{"value":null,"module":"B6"},{"value":null,"module":"B7"},{"value":null,"module":"C1"},{"value":null,"module":"C2"},{"value":null,"module":"C3"},{"value":null,"module":"C4"},{"value":null,"module":"D"}]}],"end_of_life_flow":[{"parameter":"CRU","unit":"kg","values":[{"value":"0,0E+00","module":"C1"},{"value":"0,0E+00","module":"C2"},{"value":"0,0E+00","module":"C3"},{"value":"0,0E+00","module":"C4"},{"value":"0,0E+00","module":"D"},{"value":null,"module":"A1"},{"value":"0,0E+00","module":"A1-A3"},{"value":null,"module":"A2"},{"value":null,"module":"A3"},{"value":"0,0E+00","module":"A4"},{"value":"0,0E+00","module":"A5"},{"value":null,"module":"B1"},{"value":null,"module":"B2"},{"value":null,"module":"B3"},{"value":null,"module":"B4"},{"value":null,"module":"B5"},{"value":null,"module":"B6"},{"value":null,"module":"B7"},{"value":null,"module":"C1"},{"value":null,"module":"C2"},{"value":null,"module":"C3"},{"value":null,"module":"C4"},{"value":null,"module":"D"}]},{"parameter":"MFR","unit":"kg","values":[{"value":"0,0E+00","module":"C1"},{"value":"0,0E+00","module":"C2"},{"value":"7,95E+01","module":"C3"},{"value":"0,0E+00","module":"C4"},{"value":"0,0E+00","module":"D"},{"value":null,"module":"A1"},{"value":"0,0E+00","module":"A1-A3"},{"value":null,"module":"A2"},{"value":null,"module":"A3"},{"value":"0,0E+00","module":"A4"},{"value":"0,0E+00","module":"A5"},{"value":null,"module":"B1"},{"value":null,"module":"B2"},{"value":null,"module":"B3"},{"value":null,"module":"B4"},{"value":null,"module":"B5"},{"value":null,"module":"B6"},{"value":null,"module":"B7"},{"value":null,"module":"C1"},{"value":null,"module":"C2"},{"value":null,"module":"C3"},{"value":null,"module":"C4"},{"value":null,"module":"D"}]},{"parameter":"MER","unit":"kg","values":[{"value":"0,0E+00","module":"C1"},{"value":"0,0E+00","module":"C2"},{"value":"3,20E+01","module":"C3"},{"value":"0,0E+00","module":"C4"},{"value":"0,0E+00","module":"D"},{"value":null,"module":"A1"},{"value":"0,0E+00","module":"A1-A3"},{"value":null,"module":"A2"},{"value":null,"module":"A3"},{"value":"0,0E+00","module":"A4"},{"value":"0,0E+00","module":"A5"},{"value":null,"module":"B1"},{"value":null,"module":"B2"},{"value":null,"module":"B3"},{"value":null,"module":"B4"},{"value":null,"module":"B5"},{"value":null,"module":"B6"},{"value":null,"module":"B7"},{"value":null,"module":"C1"},{"value":null,"module":"C2"},{"value":null,"module":"C3"},{"value":null,"module":"C4"},{"value":null,"module":"D"}]},{"parameter":"EEE","unit":"MJ","values":[{"value":"0,0E+00","module":"C1"},{"value":"0,0E+00","module":"C2"},{"value":"5,53E+01","module":"C3"},{"value":"0,0E+00","module":"C4"},{"value":"0,0E+00","module":"D"},{"value":null,"module":"A1"},{"value":"0,0E+00","module":"A1-A3"},{"value":null,"module":"A2"},{"value":null,"module":"A3"},{"value":"0,0E+00","module":"A4"},{"value":"0,0E+00","module":"A5"},{"value":null,"module":"B1"},{"value":null,"module":"B2"},{"value":null,"module":"B3"},{"value":null,"module":"B4"},{"value":null,"module":"B5"},{"value":null,"module":"B6"},{"value":null,"module":"B7"},{"value":null,"module":"C1"},{"value":null,"module":"C2"},{"value":null,"module":"C3"},{"value":null,"module":"C4"},{"value":null,"module":"D"}]},{"parameter":"EET","unit":"MJ","values":[{"value":"0,0E+00","module":"C1"},{"value":"0,0E+00","module":"C2"},{"value":"4,88E+02","module":"C3"},{"value":"0,0E+00","module":"C4"},{"value":"0,0E+00","module":"D"},{"value":null,"module":"A1"},{"value":"0,0E+00","module":"A1-A3"},{"value":null,"module":"A2"},{"value":null,"module":"A3"},{"value":"0,0E+00","module":"A4"},{"value":"0,0E+00","module":"A5"},{"value":null,"module":"B1"},{"value":null,"module":"B2"},{"value":null,"module":"B3"},{"value":null,"module":"B4"},{"value":null,"module":"B5"},{"value":null,"module":"B6"},{"value":null,"module":"B7"},{"value":null,"module":"C1"},{"value":null,"module":"C2"},{"value":null,"module":"C3"},{"value":null,"module":"C4"},{"value":null,"module":"D"}]}]}