{"product_name":"Scotte J+ (Beckers)","epd_id":"NEPD-5419-4744-EN","compliance":["EN 15804+A2","ISO 14025","ISO 21930"],"producer_name":"Tikkurila Oyj","environmental_impact":[{"parameter":"GWP-total","unit":"kg CO2-eq.","values":[{"value":"2,34E-01","module":"A1-A3"},{"value":"2,73E-02","module":"A4"}]},{"parameter":"GWP-fossil","unit":"kg CO2-eq.","values":[{"value":"2,91E-01","module":"A1-A3"},{"value":"2,73E-02","module":"A4"}]},{"parameter":"GWP-biogenic","unit":"kg CO2-eq.","values":[{"value":"-5,68E-02","module":"A1-A3"},{"value":"1,12E-05","module":"A4"}]},{"parameter":"GWP-luluc","unit":"kg CO2-eq.","values":[{"value":"4,25E-04","module":"A1-A3"},{"value":"7,96E-06","module":"A4"}]},{"parameter":"ODP","unit":"kg CFC 11-eq.","values":[{"value":"2,98E-08","module":"A1-A3"},{"value":"6,30E-09","module":"A4"}]},{"parameter":"AP","unit":"mol H+-eq.","values":[{"value":"2,83E-03","module":"A1-A3"},{"value":"1,15E-04","module":"A4"}]},{"parameter":"POCP","unit":"kg NMVOC-eq.","values":[{"value":"1,20E-03","module":"A1-A3"},{"value":"1,23E-04","module":"A4"}]},{"parameter":"ADPE","unit":"kg Sb-eq.","values":[{"value":"5,44E-06","module":"A1-A3"},{"value":"4,66E-07","module":"A4"}]},{"parameter":"ADPF","unit":"MJ","values":[{"value":"5,95E+00","module":"A1-A3"},{"value":"4,24E-01","module":"A4"}]},{"parameter":"WDP","unit":"m3 world-eq.","values":[{"value":"5,36E+01","module":"A1-A3"},{"value":"3,25E-01","module":"A4"}]},{"parameter":"EP-freshwater","unit":"kg P-eq.","values":[{"value":"1,15E-05","module":"A1-A3"},{"value":"2,08E-07","module":"A4"}]},{"parameter":"EP-marine","unit":"kg N-eq.","values":[{"value":"3,60E-04","module":"A1-A3"},{"value":"3,45E-05","module":"A4"}]},{"parameter":"EP-terrestrial","unit":"mol N-eq.","values":[{"value":"3,61E-03","module":"A1-A3"},{"value":"3,81E-04","module":"A4"}]},{"parameter":"GWP-IOBC","unit":"kg CO2-eq.","values":[{"value":"2,98E-01","module":"A1-A3"},{"value":"2,73E-02","module":"A4"}]}],"additional_environmental_impact":[{"parameter":"PM","unit":"disease incidence","values":[{"value":"1,76E-08","module":"A1-A3"},{"value":"2,40E-09","module":"A4"}]},{"parameter":"ETP-fw","unit":"CTUe","values":[{"value":"6,97E+00","module":"A1-A3"},{"value":"3,10E-01","module":"A4"}]},{"parameter":"HTP-c","unit":"CTUh","values":[{"value":"5,50E-10","module":"A1-A3"},{"value":"0,0E+00","module":"A4"}]},{"parameter":"HTP-nc","unit":"CTUh","values":[{"value":"5,50E-09","module":"A1-A3"},{"value":"3,00E-10","module":"A4"}]},{"parameter":"SQP","unit":"unitless","values":[{"value":"5,66E+00","module":"A1-A3"},{"value":"4,86E-01","module":"A4"}]},{"parameter":"IRP","unit":"kBq U235-eq.","values":[{"value":"2,77E-02","module":"A1-A3"},{"value":"1,85E-03","module":"A4"}]}],"resource_use":[{"parameter":"PERE","unit":"MJ","values":[{"value":"1,02E+00","module":"A1-A3"},{"value":"5,34E-03","module":"A4"}]},{"parameter":"PERM","unit":"MJ","values":[{"value":"5,58E-01","module":"A1-A3"},{"value":"0,0E+00","module":"A4"}]},{"parameter":"PERT","unit":"MJ","values":[{"value":"1,58E+00","module":"A1-A3"},{"value":"5,34E-03","module":"A4"}]},{"parameter":"PENRE","unit":"MJ","values":[{"value":"5,22E+00","module":"A1-A3"},{"value":"4,24E-01","module":"A4"}]},{"parameter":"PENRM","unit":"MJ","values":[{"value":"1,19E+00","module":"A1-A3"},{"value":"0,0E+00","module":"A4"}]},{"parameter":"PENRT","unit":"MJ","values":[{"value":"6,41E+00","module":"A1-A3"},{"value":"4,24E-01","module":"A4"}]},{"parameter":"SM","unit":"kg","values":[{"value":"1,12E-02","module":"A1-A3"},{"value":"0,0E+00","module":"A4"}]},{"parameter":"RSF","unit":"MJ","values":[{"value":"1,40E-02","module":"A1-A3"},{"value":"1,87E-04","module":"A4"}]},{"parameter":"NRSF","unit":"MJ","values":[{"value":"7,20E-03","module":"A1-A3"},{"value":"6,26E-04","module":"A4"}]},{"parameter":"FW","unit":"m3","values":[{"value":"6,47E-03","module":"A1-A3"},{"value":"4,83E-05","module":"A4"}]}],"end_of_life_waste":[{"parameter":"HWD","unit":"kg","values":[{"value":"6,59E-03","module":"A1-A3"},{"value":"2,32E-05","module":"A4"}]},{"parameter":"NHWD","unit":"kg","values":[{"value":"1,18E-01","module":"A1-A3"},{"value":"3,69E-02","module":"A4"}]},{"parameter":"RWD","unit":"kg","values":[{"value":"2,10E-05","module":"A1-A3"},{"value":"2,90E-06","module":"A4"}]}],"end_of_life_flow":[{"parameter":"CRU","unit":"kg","values":[{"value":"0,0E+00","module":"A1-A3"},{"value":"0,0E+00","module":"A4"}]},{"parameter":"MFR","unit":"kg","values":[{"value":"4,31E-03","module":"A1-A3"},{"value":"0,0E+00","module":"A4"}]},{"parameter":"MER","unit":"kg","values":[{"value":"8,43E-05","module":"A1-A3"},{"value":"0,0E+00","module":"A4"}]},{"parameter":"EEE","unit":"MJ","values":[{"value":"7,81E-03","module":"A1-A3"},{"value":"0,0E+00","module":"A4"}]},{"parameter":"EET","unit":"MJ","values":[{"value":"1,18E-01","module":"A1-A3"},{"value":"0,0E+00","module":"A4"}]}]}