{"product_name":"SE-AXQJ-4x95/57-AS 0,6/1kV","epd_id":"NEPD-8509-8176","compliance":["EN 15804+A2","ISO 14025","ISO 21930"],"producer_name":"Amokabel AB","environmental_impact":[{"parameter":"GWP-total","unit":"kg CO2-eq.","values":[{"value":"1,79E+01","module":"A1"},{"value":"2,31E-01","module":"A2"},{"value":"1,08E-01","module":"A3"},{"value":"1,38E-01","module":"A4"},{"value":"5,04E-01","module":"A5"},{"value":"0,0E+00","module":"B1"},{"value":"0,0E+00","module":"B2"},{"value":"0,0E+00","module":"B3"},{"value":"0,0E+00","module":"B4"},{"value":"0,0E+00","module":"B5"},{"value":"6,16E-03","module":"B6"},{"value":"0,0E+00","module":"B7"},{"value":"0,0E+00","module":"C1"},{"value":"3,42E-02","module":"C2"},{"value":"7,44E-01","module":"C3"},{"value":"4,01E-02","module":"C4"},{"value":"-5,40E+00","module":"D"}]},{"parameter":"GWP-fossil","unit":"kg CO2-eq.","values":[{"value":"1,80E+01","module":"A1"},{"value":"2,31E-01","module":"A2"},{"value":"9,99E-02","module":"A3"},{"value":"1,38E-01","module":"A4"},{"value":"9,69E-03","module":"A5"},{"value":"0,0E+00","module":"B1"},{"value":"0,0E+00","module":"B2"},{"value":"0,0E+00","module":"B3"},{"value":"0,0E+00","module":"B4"},{"value":"0,0E+00","module":"B5"},{"value":"5,67E-03","module":"B6"},{"value":"0,0E+00","module":"B7"},{"value":"0,0E+00","module":"C1"},{"value":"3,42E-02","module":"C2"},{"value":"7,44E-01","module":"C3"},{"value":"4,01E-02","module":"C4"},{"value":"-5,28E+00","module":"D"}]},{"parameter":"GWP-biogenic","unit":"kg CO2-eq.","values":[{"value":"-2,90E-01","module":"A1"},{"value":"9,55E-05","module":"A2"},{"value":"2,04E-03","module":"A3"},{"value":"5,71E-05","module":"A4"},{"value":"4,94E-01","module":"A5"},{"value":"0,0E+00","module":"B1"},{"value":"0,0E+00","module":"B2"},{"value":"0,0E+00","module":"B3"},{"value":"0,0E+00","module":"B4"},{"value":"0,0E+00","module":"B5"},{"value":"1,15E-04","module":"B6"},{"value":"0,0E+00","module":"B7"},{"value":"0,0E+00","module":"C1"},{"value":"1,39E-05","module":"C2"},{"value":"1,21E-05","module":"C3"},{"value":"3,04E-06","module":"C4"},{"value":"-2,42E-02","module":"D"}]},{"parameter":"GWP-luluc","unit":"kg CO2-eq.","values":[{"value":"1,96E-01","module":"A1"},{"value":"8,22E-05","module":"A2"},{"value":"5,63E-03","module":"A3"},{"value":"4,91E-05","module":"A4"},{"value":"2,48E-06","module":"A5"},{"value":"0,0E+00","module":"B1"},{"value":"0,0E+00","module":"B2"},{"value":"0,0E+00","module":"B3"},{"value":"0,0E+00","module":"B4"},{"value":"0,0E+00","module":"B5"},{"value":"3,69E-04","module":"B6"},{"value":"0,0E+00","module":"B7"},{"value":"0,0E+00","module":"C1"},{"value":"1,19E-05","module":"C2"},{"value":"2,16E-06","module":"C3"},{"value":"3,44E-06","module":"C4"},{"value":"-9,18E-02","module":"D"}]},{"parameter":"ODP","unit":"kg CFC 11-eq.","values":[{"value":"1,42E-06","module":"A1"},{"value":"5,23E-08","module":"A2"},{"value":"4,32E-08","module":"A3"},{"value":"3,12E-08","module":"A4"},{"value":"1,55E-09","module":"A5"},{"value":"0,0E+00","module":"B1"},{"value":"0,0E+00","module":"B2"},{"value":"0,0E+00","module":"B3"},{"value":"0,0E+00","module":"B4"},{"value":"0,0E+00","module":"B5"},{"value":"2,78E-09","module":"B6"},{"value":"0,0E+00","module":"B7"},{"value":"0,0E+00","module":"C1"},{"value":"7,79E-09","module":"C2"},{"value":"1,20E-09","module":"C3"},{"value":"2,91E-09","module":"C4"},{"value":"-3,08E-03","module":"D"}]},{"parameter":"AP","unit":"mol H+-eq.","values":[{"value":"2,22E-01","module":"A1"},{"value":"6,63E-04","module":"A2"},{"value":"5,80E-04","module":"A3"},{"value":"3,96E-04","module":"A4"},{"value":"7,79E-05","module":"A5"},{"value":"0,0E+00","module":"B1"},{"value":"0,0E+00","module":"B2"},{"value":"0,0E+00","module":"B3"},{"value":"0,0E+00","module":"B4"},{"value":"0,0E+00","module":"B5"},{"value":"3,69E-05","module":"B6"},{"value":"0,0E+00","module":"B7"},{"value":"0,0E+00","module":"C1"},{"value":"1,40E-04","module":"C2"},{"value":"1,35E-04","module":"C3"},{"value":"7,81E-05","module":"C4"},{"value":"-1,19E-01","module":"D"}]},{"parameter":"POCP","unit":"kg NMVOC-eq.","values":[{"value":"8,02E-02","module":"A1"},{"value":"5,62E-04","module":"A2"},{"value":"3,04E-04","module":"A3"},{"value":"3,36E-04","module":"A4"},{"value":"9,20E-05","module":"A5"},{"value":"0,0E+00","module":"B1"},{"value":"0,0E+00","module":"B2"},{"value":"0,0E+00","module":"B3"},{"value":"0,0E+00","module":"B4"},{"value":"0,0E+00","module":"B5"},{"value":"1,89E-05","module":"B6"},{"value":"0,0E+00","module":"B7"},{"value":"0,0E+00","module":"C1"},{"value":"1,40E-04","module":"C2"},{"value":"1,62E-04","module":"C3"},{"value":"9,58E-05","module":"C4"},{"value":"-3,04E-02","module":"D"}]},{"parameter":"ADPE","unit":"kg Sb-eq.","values":[{"value":"1,40E-03","module":"A1"},{"value":"6,38E-06","module":"A2"},{"value":"3,55E-06","module":"A3"},{"value":"3,81E-06","module":"A4"},{"value":"1,57E-07","module":"A5"},{"value":"0,0E+00","module":"B1"},{"value":"0,0E+00","module":"B2"},{"value":"0,0E+00","module":"B3"},{"value":"0,0E+00","module":"B4"},{"value":"0,0E+00","module":"B5"},{"value":"2,27E-07","module":"B6"},{"value":"0,0E+00","module":"B7"},{"value":"0,0E+00","module":"C1"},{"value":"9,26E-07","module":"C2"},{"value":"5,92E-08","module":"C3"},{"value":"7,69E-08","module":"C4"},{"value":"-4,81E-04","module":"D"}]},{"parameter":"ADPF","unit":"MJ","values":[{"value":"2,46E+02","module":"A1"},{"value":"3,49E+00","module":"A2"},{"value":"1,02E+01","module":"A3"},{"value":"2,09E+00","module":"A4"},{"value":"1,14E-01","module":"A5"},{"value":"0,0E+00","module":"B1"},{"value":"0,0E+00","module":"B2"},{"value":"0,0E+00","module":"B3"},{"value":"0,0E+00","module":"B4"},{"value":"0,0E+00","module":"B5"},{"value":"6,65E-01","module":"B6"},{"value":"0,0E+00","module":"B7"},{"value":"0,0E+00","module":"C1"},{"value":"5,15E-01","module":"C2"},{"value":"8,08E-02","module":"C3"},{"value":"2,32E-01","module":"C4"},{"value":"-6,53E+01","module":"D"}]},{"parameter":"WDP","unit":"m3 world-eq.","values":[{"value":"6,22E+03","module":"A1"},{"value":"3,38E+00","module":"A2"},{"value":"1,03E+03","module":"A3"},{"value":"2,02E+00","module":"A4"},{"value":"1,75E-01","module":"A5"},{"value":"0,0E+00","module":"B1"},{"value":"0,0E+00","module":"B2"},{"value":"0,0E+00","module":"B3"},{"value":"0,0E+00","module":"B4"},{"value":"0,0E+00","module":"B5"},{"value":"6,75E+01","module":"B6"},{"value":"0,0E+00","module":"B7"},{"value":"0,0E+00","module":"C1"},{"value":"4,92E-01","module":"C2"},{"value":"4,87E-01","module":"C3"},{"value":"4,82E+00","module":"C4"},{"value":"-2,69E+03","module":"D"}]},{"parameter":"EP-freshwater","unit":"kg P-eq.","values":[{"value":"1,66E-03","module":"A1"},{"value":"1,84E-06","module":"A2"},{"value":"5,89E-06","module":"A3"},{"value":"1,10E-06","module":"A4"},{"value":"1,16E-07","module":"A5"},{"value":"0,0E+00","module":"B1"},{"value":"0,0E+00","module":"B2"},{"value":"0,0E+00","module":"B3"},{"value":"0,0E+00","module":"B4"},{"value":"0,0E+00","module":"B5"},{"value":"3,84E-07","module":"B6"},{"value":"0,0E+00","module":"B7"},{"value":"0,0E+00","module":"C1"},{"value":"2,68E-07","module":"C2"},{"value":"1,09E-07","module":"C3"},{"value":"1,61E-07","module":"C4"},{"value":"-7,73E-04","module":"D"}]},{"parameter":"EP-marine","unit":"kg N-eq.","values":[{"value":"2,16E-02","module":"A1"},{"value":"1,31E-04","module":"A2"},{"value":"1,02E-04","module":"A3"},{"value":"7,84E-05","module":"A4"},{"value":"3,34E-05","module":"A5"},{"value":"0,0E+00","module":"B1"},{"value":"0,0E+00","module":"B2"},{"value":"0,0E+00","module":"B3"},{"value":"0,0E+00","module":"B4"},{"value":"0,0E+00","module":"B5"},{"value":"6,29E-06","module":"B6"},{"value":"0,0E+00","module":"B7"},{"value":"0,0E+00","module":"C1"},{"value":"4,14E-05","module":"C2"},{"value":"6,47E-05","module":"C3"},{"value":"6,21E-05","module":"C4"},{"value":"-7,73E-03","module":"D"}]},{"parameter":"EP-terrestrial","unit":"mol N-eq.","values":[{"value":"2,69E-01","module":"A1"},{"value":"1,47E-03","module":"A2"},{"value":"1,32E-03","module":"A3"},{"value":"8,77E-04","module":"A4"},{"value":"3,58E-04","module":"A5"},{"value":"0,0E+00","module":"B1"},{"value":"0,0E+00","module":"B2"},{"value":"0,0E+00","module":"B3"},{"value":"0,0E+00","module":"B4"},{"value":"0,0E+00","module":"B5"},{"value":"8,28E-05","module":"B6"},{"value":"0,0E+00","module":"B7"},{"value":"0,0E+00","module":"C1"},{"value":"4,58E-04","module":"C2"},{"value":"6,73E-04","module":"C3"},{"value":"3,14E-04","module":"C4"},{"value":"-1,01E-01","module":"D"}]},{"parameter":"GWP-IOBC","unit":"kg CO2-eq.","values":[{"value":"1,83E+01","module":"A1"},{"value":"2,31E-01","module":"A2"},{"value":"1,07E-01","module":"A3"},{"value":"1,38E-01","module":"A4"},{"value":"9,69E-03","module":"A5"},{"value":"0,0E+00","module":"B1"},{"value":"0,0E+00","module":"B2"},{"value":"0,0E+00","module":"B3"},{"value":"0,0E+00","module":"B4"},{"value":"0,0E+00","module":"B5"},{"value":"6,15E-03","module":"B6"},{"value":"0,0E+00","module":"B7"},{"value":"0,0E+00","module":"C1"},{"value":"3,42E-02","module":"C2"},{"value":"7,44E-01","module":"C3"},{"value":"4,21E-02","module":"C4"},{"value":"-4,90E+00","module":"D"}]}],"additional_environmental_impact":[{"parameter":"PM","unit":"disease incidence","values":[{"value":"1,29E-06","module":"A1"},{"value":"1,41E-08","module":"A2"},{"value":"4,29E-09","module":"A3"},{"value":"8,45E-09","module":"A4"},{"value":"9,52E-10","module":"A5"},{"value":"0,0E+00","module":"B1"},{"value":"0,0E+00","module":"B2"},{"value":"0,0E+00","module":"B3"},{"value":"0,0E+00","module":"B4"},{"value":"0,0E+00","module":"B5"},{"value":"2,66E-10","module":"B6"},{"value":"0,0E+00","module":"B7"},{"value":"0,0E+00","module":"C1"},{"value":"2,46E-09","module":"C2"},{"value":"5,74E-10","module":"C3"},{"value":"1,41E-09","module":"C4"},{"value":"-5,25E-07","module":"D"}]},{"parameter":"ETP-fw","unit":"CTUe","values":[{"value":"1,80E+03","module":"A1"},{"value":"2,59E+00","module":"A2"},{"value":"5,42E+00","module":"A3"},{"value":"1,55E+00","module":"A4"},{"value":"1,30E-01","module":"A5"},{"value":"0,0E+00","module":"B1"},{"value":"0,0E+00","module":"B2"},{"value":"0,0E+00","module":"B3"},{"value":"0,0E+00","module":"B4"},{"value":"0,0E+00","module":"B5"},{"value":"3,51E-01","module":"B6"},{"value":"0,0E+00","module":"B7"},{"value":"0,0E+00","module":"C1"},{"value":"3,80E-01","module":"C2"},{"value":"1,00E+00","module":"C3"},{"value":"3,06E+02","module":"C4"},{"value":"-8,75E+02","module":"D"}]},{"parameter":"HTP-c","unit":"CTUh","values":[{"value":"5,72E-08","module":"A1"},{"value":"0,0E+00","module":"A2"},{"value":"1,55E-10","module":"A3"},{"value":"0,0E+00","module":"A4"},{"value":"1,40E-11","module":"A5"},{"value":"0,0E+00","module":"B1"},{"value":"0,0E+00","module":"B2"},{"value":"0,0E+00","module":"B3"},{"value":"0,0E+00","module":"B4"},{"value":"0,0E+00","module":"B5"},{"value":"1,00E-11","module":"B6"},{"value":"0,0E+00","module":"B7"},{"value":"0,0E+00","module":"C1"},{"value":"0,0E+00","module":"C2"},{"value":"3,30E-11","module":"C3"},{"value":"1,60E-11","module":"C4"},{"value":"-2,33E-08","module":"D"}]},{"parameter":"HTP-nc","unit":"CTUh","values":[{"value":"2,44E-06","module":"A1"},{"value":"2,83E-09","module":"A2"},{"value":"3,79E-09","module":"A3"},{"value":"1,69E-09","module":"A4"},{"value":"6,92E-10","module":"A5"},{"value":"0,0E+00","module":"B1"},{"value":"0,0E+00","module":"B2"},{"value":"0,0E+00","module":"B3"},{"value":"0,0E+00","module":"B4"},{"value":"0,0E+00","module":"B5"},{"value":"2,43E-10","module":"B6"},{"value":"0,0E+00","module":"B7"},{"value":"0,0E+00","module":"C1"},{"value":"4,10E-10","module":"C2"},{"value":"1,43E-09","module":"C3"},{"value":"3,03E-10","module":"C4"},{"value":"-1,11E-06","module":"D"}]},{"parameter":"SQP","unit":"unitless","values":[{"value":"6,13E+01","module":"A1"},{"value":"2,44E+00","module":"A2"},{"value":"4,53E+00","module":"A3"},{"value":"1,46E+00","module":"A4"},{"value":"6,38E-02","module":"A5"},{"value":"0,0E+00","module":"B1"},{"value":"0,0E+00","module":"B2"},{"value":"0,0E+00","module":"B3"},{"value":"0,0E+00","module":"B4"},{"value":"0,0E+00","module":"B5"},{"value":"2,94E-01","module":"B6"},{"value":"0,0E+00","module":"B7"},{"value":"0,0E+00","module":"C1"},{"value":"3,55E-01","module":"C2"},{"value":"1,36E-02","module":"C3"},{"value":"5,39E-01","module":"C4"},{"value":"-1,47E+01","module":"D"}]},{"parameter":"IRP","unit":"kBq U235-eq.","values":[{"value":"9,65E-01","module":"A1"},{"value":"1,53E-02","module":"A2"},{"value":"3,48E-01","module":"A3"},{"value":"9,12E-03","module":"A4"},{"value":"4,13E-04","module":"A5"},{"value":"0,0E+00","module":"B1"},{"value":"0,0E+00","module":"B2"},{"value":"0,0E+00","module":"B3"},{"value":"0,0E+00","module":"B4"},{"value":"0,0E+00","module":"B5"},{"value":"2,28E-02","module":"B6"},{"value":"0,0E+00","module":"B7"},{"value":"0,0E+00","module":"C1"},{"value":"2,25E-03","module":"C2"},{"value":"1,87E-04","module":"C3"},{"value":"1,43E-03","module":"C4"},{"value":"-2,71E-01","module":"D"}]}],"resource_use":[{"parameter":"PERE","unit":"MJ","values":[{"value":"6,05E+01","module":"A1"},{"value":"5,00E-02","module":"A2"},{"value":"4,88E+00","module":"A3"},{"value":"2,99E-02","module":"A4"},{"value":"2,34E-03","module":"A5"},{"value":"0,0E+00","module":"B1"},{"value":"0,0E+00","module":"B2"},{"value":"0,0E+00","module":"B3"},{"value":"0,0E+00","module":"B4"},{"value":"0,0E+00","module":"B5"},{"value":"3,20E-01","module":"B6"},{"value":"0,0E+00","module":"B7"},{"value":"0,0E+00","module":"C1"},{"value":"7,27E-03","module":"C2"},{"value":"3,99E-03","module":"C3"},{"value":"2,61E-02","module":"C4"},{"value":"-2,73E+01","module":"D"}]},{"parameter":"PERM","unit":"MJ","values":[{"value":"4,53E+00","module":"A1"},{"value":"0,0E+00","module":"A2"},{"value":"0,0E+00","module":"A3"},{"value":"0,0E+00","module":"A4"},{"value":"-4,53E+00","module":"A5"},{"value":"0,0E+00","module":"B1"},{"value":"0,0E+00","module":"B2"},{"value":"0,0E+00","module":"B3"},{"value":"0,0E+00","module":"B4"},{"value":"0,0E+00","module":"B5"},{"value":"0,0E+00","module":"B6"},{"value":"0,0E+00","module":"B7"},{"value":"0,0E+00","module":"C1"},{"value":"0,0E+00","module":"C2"},{"value":"0,0E+00","module":"C3"},{"value":"0,0E+00","module":"C4"},{"value":"0,0E+00","module":"D"}]},{"parameter":"PERT","unit":"MJ","values":[{"value":"6,50E+01","module":"A1"},{"value":"5,00E-02","module":"A2"},{"value":"4,88E+00","module":"A3"},{"value":"2,99E-02","module":"A4"},{"value":"-4,53E+00","module":"A5"},{"value":"0,0E+00","module":"B1"},{"value":"0,0E+00","module":"B2"},{"value":"0,0E+00","module":"B3"},{"value":"0,0E+00","module":"B4"},{"value":"0,0E+00","module":"B5"},{"value":"3,20E-01","module":"B6"},{"value":"0,0E+00","module":"B7"},{"value":"0,0E+00","module":"C1"},{"value":"7,27E-03","module":"C2"},{"value":"3,99E-03","module":"C3"},{"value":"2,61E-02","module":"C4"},{"value":"-2,73E+01","module":"D"}]},{"parameter":"PENRE","unit":"MJ","values":[{"value":"2,30E+02","module":"A1"},{"value":"3,49E+00","module":"A2"},{"value":"1,02E+01","module":"A3"},{"value":"2,09E+00","module":"A4"},{"value":"1,14E-01","module":"A5"},{"value":"0,0E+00","module":"B1"},{"value":"0,0E+00","module":"B2"},{"value":"0,0E+00","module":"B3"},{"value":"0,0E+00","module":"B4"},{"value":"0,0E+00","module":"B5"},{"value":"6,66E-01","module":"B6"},{"value":"0,0E+00","module":"B7"},{"value":"0,0E+00","module":"C1"},{"value":"5,16E-01","module":"C2"},{"value":"8,09E-02","module":"C3"},{"value":"2,32E-01","module":"C4"},{"value":"-6,53E+01","module":"D"}]},{"parameter":"PENRM","unit":"MJ","values":[{"value":"1,74E+01","module":"A1"},{"value":"0,0E+00","module":"A2"},{"value":"0,0E+00","module":"A3"},{"value":"0,0E+00","module":"A4"},{"value":"0,0E+00","module":"A5"},{"value":"0,0E+00","module":"B1"},{"value":"0,0E+00","module":"B2"},{"value":"0,0E+00","module":"B3"},{"value":"0,0E+00","module":"B4"},{"value":"0,0E+00","module":"B5"},{"value":"0,0E+00","module":"B6"},{"value":"0,0E+00","module":"B7"},{"value":"0,0E+00","module":"C1"},{"value":"0,0E+00","module":"C2"},{"value":"-1,71E+01","module":"C3"},{"value":"0,0E+00","module":"C4"},{"value":"0,0E+00","module":"D"}]},{"parameter":"PENRT","unit":"MJ","values":[{"value":"2,47E+02","module":"A1"},{"value":"3,49E+00","module":"A2"},{"value":"1,02E+01","module":"A3"},{"value":"2,09E+00","module":"A4"},{"value":"1,14E-01","module":"A5"},{"value":"0,0E+00","module":"B1"},{"value":"0,0E+00","module":"B2"},{"value":"0,0E+00","module":"B3"},{"value":"0,0E+00","module":"B4"},{"value":"0,0E+00","module":"B5"},{"value":"6,66E-01","module":"B6"},{"value":"0,0E+00","module":"B7"},{"value":"0,0E+00","module":"C1"},{"value":"5,16E-01","module":"C2"},{"value":"-1,70E+01","module":"C3"},{"value":"2,32E-01","module":"C4"},{"value":"-6,53E+01","module":"D"}]},{"parameter":"SM","unit":"kg","values":[{"value":"5,99E-01","module":"A1"},{"value":"0,0E+00","module":"A2"},{"value":"3,41E-06","module":"A3"},{"value":"0,0E+00","module":"A4"},{"value":"3,60E-01","module":"A5"},{"value":"0,0E+00","module":"B1"},{"value":"0,0E+00","module":"B2"},{"value":"0,0E+00","module":"B3"},{"value":"0,0E+00","module":"B4"},{"value":"0,0E+00","module":"B5"},{"value":"0,0E+00","module":"B6"},{"value":"0,0E+00","module":"B7"},{"value":"0,0E+00","module":"C1"},{"value":"0,0E+00","module":"C2"},{"value":"0,0E+00","module":"C3"},{"value":"0,0E+00","module":"C4"},{"value":"1,52E-01","module":"D"}]},{"parameter":"RSF","unit":"MJ","values":[{"value":"5,61E-01","module":"A1"},{"value":"1,79E-03","module":"A2"},{"value":"1,89E-02","module":"A3"},{"value":"1,07E-03","module":"A4"},{"value":"6,82E-05","module":"A5"},{"value":"0,0E+00","module":"B1"},{"value":"0,0E+00","module":"B2"},{"value":"0,0E+00","module":"B3"},{"value":"0,0E+00","module":"B4"},{"value":"0,0E+00","module":"B5"},{"value":"1,24E-03","module":"B6"},{"value":"0,0E+00","module":"B7"},{"value":"0,0E+00","module":"C1"},{"value":"2,60E-04","module":"C2"},{"value":"8,95E-05","module":"C3"},{"value":"5,41E-04","module":"C4"},{"value":"4,89E-03","module":"D"}]},{"parameter":"NRSF","unit":"MJ","values":[{"value":"4,81E-02","module":"A1"},{"value":"6,39E-03","module":"A2"},{"value":"5,99E-02","module":"A3"},{"value":"3,82E-03","module":"A4"},{"value":"7,77E-04","module":"A5"},{"value":"0,0E+00","module":"B1"},{"value":"0,0E+00","module":"B2"},{"value":"0,0E+00","module":"B3"},{"value":"0,0E+00","module":"B4"},{"value":"0,0E+00","module":"B5"},{"value":"3,91E-03","module":"B6"},{"value":"0,0E+00","module":"B7"},{"value":"0,0E+00","module":"C1"},{"value":"9,29E-04","module":"C2"},{"value":"0,0E+00","module":"C3"},{"value":"4,81E-04","module":"C4"},{"value":"-1,58E-01","module":"D"}]},{"parameter":"FW","unit":"m3","values":[{"value":"3,61E-01","module":"A1"},{"value":"3,73E-04","module":"A2"},{"value":"1,11E-02","module":"A3"},{"value":"2,23E-04","module":"A4"},{"value":"8,29E-05","module":"A5"},{"value":"0,0E+00","module":"B1"},{"value":"0,0E+00","module":"B2"},{"value":"0,0E+00","module":"B3"},{"value":"0,0E+00","module":"B4"},{"value":"0,0E+00","module":"B5"},{"value":"7,26E-04","module":"B6"},{"value":"0,0E+00","module":"B7"},{"value":"0,0E+00","module":"C1"},{"value":"5,43E-05","module":"C2"},{"value":"5,74E-04","module":"C3"},{"value":"2,99E-04","module":"C4"},{"value":"-1,36E-01","module":"D"}]}],"end_of_life_waste":[{"parameter":"HWD","unit":"kg","values":[{"value":"1,81E-01","module":"A1"},{"value":"1,80E-04","module":"A2"},{"value":"1,15E-03","module":"A3"},{"value":"1,08E-04","module":"A4"},{"value":"0,0E+00","module":"A5"},{"value":"0,0E+00","module":"B1"},{"value":"0,0E+00","module":"B2"},{"value":"0,0E+00","module":"B3"},{"value":"0,0E+00","module":"B4"},{"value":"0,0E+00","module":"B5"},{"value":"3,48E-05","module":"B6"},{"value":"0,0E+00","module":"B7"},{"value":"0,0E+00","module":"C1"},{"value":"2,63E-05","module":"C2"},{"value":"0,0E+00","module":"C3"},{"value":"2,17E-02","module":"C4"},{"value":"1,40E-02","module":"D"}]},{"parameter":"NHWD","unit":"kg","values":[{"value":"4,76E+00","module":"A1"},{"value":"1,70E-01","module":"A2"},{"value":"2,33E-01","module":"A3"},{"value":"1,01E-01","module":"A4"},{"value":"3,60E-01","module":"A5"},{"value":"0,0E+00","module":"B1"},{"value":"0,0E+00","module":"B2"},{"value":"0,0E+00","module":"B3"},{"value":"0,0E+00","module":"B4"},{"value":"0,0E+00","module":"B5"},{"value":"2,20E-03","module":"B6"},{"value":"0,0E+00","module":"B7"},{"value":"0,0E+00","module":"C1"},{"value":"2,46E-02","module":"C2"},{"value":"0,0E+00","module":"C3"},{"value":"7,91E-01","module":"C4"},{"value":"-1,64E+00","module":"D"}]},{"parameter":"RWD","unit":"kg","values":[{"value":"9,07E-04","module":"A1"},{"value":"2,38E-05","module":"A2"},{"value":"1,53E-04","module":"A3"},{"value":"1,42E-05","module":"A4"},{"value":"0,0E+00","module":"A5"},{"value":"0,0E+00","module":"B1"},{"value":"0,0E+00","module":"B2"},{"value":"0,0E+00","module":"B3"},{"value":"0,0E+00","module":"B4"},{"value":"0,0E+00","module":"B5"},{"value":"1,00E-05","module":"B6"},{"value":"0,0E+00","module":"B7"},{"value":"0,0E+00","module":"C1"},{"value":"3,51E-06","module":"C2"},{"value":"0,0E+00","module":"C3"},{"value":"1,59E-06","module":"C4"},{"value":"-2,54E-04","module":"D"}]}],"end_of_life_flow":[{"parameter":"CRU","unit":"kg","values":[{"value":"0,0E+00","module":"A1"},{"value":"0,0E+00","module":"A2"},{"value":"0,0E+00","module":"A3"},{"value":"0,0E+00","module":"A4"},{"value":"0,0E+00","module":"A5"},{"value":"0,0E+00","module":"B1"},{"value":"0,0E+00","module":"B2"},{"value":"0,0E+00","module":"B3"},{"value":"0,0E+00","module":"B4"},{"value":"0,0E+00","module":"B5"},{"value":"0,0E+00","module":"B6"},{"value":"0,0E+00","module":"B7"},{"value":"0,0E+00","module":"C1"},{"value":"0,0E+00","module":"C2"},{"value":"0,0E+00","module":"C3"},{"value":"0,0E+00","module":"C4"},{"value":"0,0E+00","module":"D"}]},{"parameter":"MFR","unit":"kg","values":[{"value":"0,0E+00","module":"A1"},{"value":"0,0E+00","module":"A2"},{"value":"2,12E-01","module":"A3"},{"value":"0,0E+00","module":"A4"},{"value":"8,52E-06","module":"A5"},{"value":"0,0E+00","module":"B1"},{"value":"0,0E+00","module":"B2"},{"value":"0,0E+00","module":"B3"},{"value":"0,0E+00","module":"B4"},{"value":"0,0E+00","module":"B5"},{"value":"0,0E+00","module":"B6"},{"value":"0,0E+00","module":"B7"},{"value":"0,0E+00","module":"C1"},{"value":"0,0E+00","module":"C2"},{"value":"9,84E-01","module":"C3"},{"value":"2,58E-05","module":"C4"},{"value":"-5,94E-03","module":"D"}]},{"parameter":"MER","unit":"kg","values":[{"value":"0,0E+00","module":"A1"},{"value":"0,0E+00","module":"A2"},{"value":"5,27E-03","module":"A3"},{"value":"0,0E+00","module":"A4"},{"value":"3,60E-01","module":"A5"},{"value":"0,0E+00","module":"B1"},{"value":"0,0E+00","module":"B2"},{"value":"0,0E+00","module":"B3"},{"value":"0,0E+00","module":"B4"},{"value":"0,0E+00","module":"B5"},{"value":"0,0E+00","module":"B6"},{"value":"0,0E+00","module":"B7"},{"value":"0,0E+00","module":"C1"},{"value":"0,0E+00","module":"C2"},{"value":"2,87E-01","module":"C3"},{"value":"6,30E-07","module":"C4"},{"value":"-7,82E-04","module":"D"}]},{"parameter":"EEE","unit":"MJ","values":[{"value":"0,0E+00","module":"A1"},{"value":"0,0E+00","module":"A2"},{"value":"7,15E-03","module":"A3"},{"value":"0,0E+00","module":"A4"},{"value":"2,50E-01","module":"A5"},{"value":"0,0E+00","module":"B1"},{"value":"0,0E+00","module":"B2"},{"value":"0,0E+00","module":"B3"},{"value":"0,0E+00","module":"B4"},{"value":"0,0E+00","module":"B5"},{"value":"0,0E+00","module":"B6"},{"value":"0,0E+00","module":"B7"},{"value":"0,0E+00","module":"C1"},{"value":"0,0E+00","module":"C2"},{"value":"4,81E-01","module":"C3"},{"value":"4,09E-05","module":"C4"},{"value":"-1,92E-03","module":"D"}]},{"parameter":"EET","unit":"MJ","values":[{"value":"0,0E+00","module":"A1"},{"value":"0,0E+00","module":"A2"},{"value":"1,08E-01","module":"A3"},{"value":"0,0E+00","module":"A4"},{"value":"3,79E+00","module":"A5"},{"value":"0,0E+00","module":"B1"},{"value":"0,0E+00","module":"B2"},{"value":"0,0E+00","module":"B3"},{"value":"0,0E+00","module":"B4"},{"value":"0,0E+00","module":"B5"},{"value":"0,0E+00","module":"B6"},{"value":"0,0E+00","module":"B7"},{"value":"0,0E+00","module":"C1"},{"value":"0,0E+00","module":"C2"},{"value":"7,28E+00","module":"C3"},{"value":"6,19E-04","module":"C4"},{"value":"-2,90E-02","module":"D"}]}]}