{"product_name":"SE-N1XE-AS 4G95 0,6/1 kV","epd_id":"NEPD-8520-8185","compliance":["EN 15804+A2","ISO 14025","ISO 21930"],"producer_name":"Amokabel AB","environmental_impact":[{"parameter":"GWP-total","unit":"kg CO2-eq.","values":[{"value":"1,54E+01","module":"A1"},{"value":"1,87E-01","module":"A2"},{"value":"7,18E-02","module":"A3"},{"value":"9,16E-02","module":"A4"},{"value":"3,22E-01","module":"A5"},{"value":"0,0E+00","module":"B1"},{"value":"0,0E+00","module":"B2"},{"value":"0,0E+00","module":"B3"},{"value":"0,0E+00","module":"B4"},{"value":"0,0E+00","module":"B5"},{"value":"6,16E-03","module":"B6"},{"value":"0,0E+00","module":"B7"},{"value":"0,0E+00","module":"C1"},{"value":"2,27E-02","module":"C2"},{"value":"6,07E-01","module":"C3"},{"value":"2,75E-02","module":"C4"},{"value":"-4,87E+00","module":"D"}]},{"parameter":"GWP-fossil","unit":"kg CO2-eq.","values":[{"value":"1,54E+01","module":"A1"},{"value":"1,87E-01","module":"A2"},{"value":"6,67E-02","module":"A3"},{"value":"9,15E-02","module":"A4"},{"value":"6,19E-03","module":"A5"},{"value":"0,0E+00","module":"B1"},{"value":"0,0E+00","module":"B2"},{"value":"0,0E+00","module":"B3"},{"value":"0,0E+00","module":"B4"},{"value":"0,0E+00","module":"B5"},{"value":"5,67E-03","module":"B6"},{"value":"0,0E+00","module":"B7"},{"value":"0,0E+00","module":"C1"},{"value":"2,27E-02","module":"C2"},{"value":"6,07E-01","module":"C3"},{"value":"2,75E-02","module":"C4"},{"value":"-4,76E+00","module":"D"}]},{"parameter":"GWP-biogenic","unit":"kg CO2-eq.","values":[{"value":"-1,62E-01","module":"A1"},{"value":"7,72E-05","module":"A2"},{"value":"1,36E-03","module":"A3"},{"value":"3,79E-05","module":"A4"},{"value":"3,16E-01","module":"A5"},{"value":"0,0E+00","module":"B1"},{"value":"0,0E+00","module":"B2"},{"value":"0,0E+00","module":"B3"},{"value":"0,0E+00","module":"B4"},{"value":"0,0E+00","module":"B5"},{"value":"1,15E-04","module":"B6"},{"value":"0,0E+00","module":"B7"},{"value":"0,0E+00","module":"C1"},{"value":"9,25E-06","module":"C2"},{"value":"4,91E-06","module":"C3"},{"value":"2,26E-06","module":"C4"},{"value":"-2,18E-02","module":"D"}]},{"parameter":"GWP-luluc","unit":"kg CO2-eq.","values":[{"value":"1,93E-01","module":"A1"},{"value":"6,64E-05","module":"A2"},{"value":"3,76E-03","module":"A3"},{"value":"3,26E-05","module":"A4"},{"value":"1,59E-06","module":"A5"},{"value":"0,0E+00","module":"B1"},{"value":"0,0E+00","module":"B2"},{"value":"0,0E+00","module":"B3"},{"value":"0,0E+00","module":"B4"},{"value":"0,0E+00","module":"B5"},{"value":"3,69E-04","module":"B6"},{"value":"0,0E+00","module":"B7"},{"value":"0,0E+00","module":"C1"},{"value":"7,93E-06","module":"C2"},{"value":"7,21E-07","module":"C3"},{"value":"2,13E-06","module":"C4"},{"value":"-9,09E-02","module":"D"}]},{"parameter":"ODP","unit":"kg CFC 11-eq.","values":[{"value":"1,20E-06","module":"A1"},{"value":"4,23E-08","module":"A2"},{"value":"2,89E-08","module":"A3"},{"value":"2,07E-08","module":"A4"},{"value":"9,89E-10","module":"A5"},{"value":"0,0E+00","module":"B1"},{"value":"0,0E+00","module":"B2"},{"value":"0,0E+00","module":"B3"},{"value":"0,0E+00","module":"B4"},{"value":"0,0E+00","module":"B5"},{"value":"2,78E-09","module":"B6"},{"value":"0,0E+00","module":"B7"},{"value":"0,0E+00","module":"C1"},{"value":"5,17E-09","module":"C2"},{"value":"4,65E-10","module":"C3"},{"value":"1,84E-09","module":"C4"},{"value":"-2,49E-03","module":"D"}]},{"parameter":"AP","unit":"mol H+-eq.","values":[{"value":"1,04E-01","module":"A1"},{"value":"5,36E-04","module":"A2"},{"value":"3,87E-04","module":"A3"},{"value":"2,63E-04","module":"A4"},{"value":"4,98E-05","module":"A5"},{"value":"0,0E+00","module":"B1"},{"value":"0,0E+00","module":"B2"},{"value":"0,0E+00","module":"B3"},{"value":"0,0E+00","module":"B4"},{"value":"0,0E+00","module":"B5"},{"value":"3,69E-05","module":"B6"},{"value":"0,0E+00","module":"B7"},{"value":"0,0E+00","module":"C1"},{"value":"9,27E-05","module":"C2"},{"value":"7,60E-05","module":"C3"},{"value":"4,93E-05","module":"C4"},{"value":"-3,23E-02","module":"D"}]},{"parameter":"POCP","unit":"kg NMVOC-eq.","values":[{"value":"5,09E-02","module":"A1"},{"value":"4,55E-04","module":"A2"},{"value":"2,03E-04","module":"A3"},{"value":"2,23E-04","module":"A4"},{"value":"5,88E-05","module":"A5"},{"value":"0,0E+00","module":"B1"},{"value":"0,0E+00","module":"B2"},{"value":"0,0E+00","module":"B3"},{"value":"0,0E+00","module":"B4"},{"value":"0,0E+00","module":"B5"},{"value":"1,89E-05","module":"B6"},{"value":"0,0E+00","module":"B7"},{"value":"0,0E+00","module":"C1"},{"value":"9,31E-05","module":"C2"},{"value":"9,45E-05","module":"C3"},{"value":"6,08E-05","module":"C4"},{"value":"-1,53E-02","module":"D"}]},{"parameter":"ADPE","unit":"kg Sb-eq.","values":[{"value":"3,16E-04","module":"A1"},{"value":"5,15E-06","module":"A2"},{"value":"2,37E-06","module":"A3"},{"value":"2,53E-06","module":"A4"},{"value":"1,00E-07","module":"A5"},{"value":"0,0E+00","module":"B1"},{"value":"0,0E+00","module":"B2"},{"value":"0,0E+00","module":"B3"},{"value":"0,0E+00","module":"B4"},{"value":"0,0E+00","module":"B5"},{"value":"2,27E-07","module":"B6"},{"value":"0,0E+00","module":"B7"},{"value":"0,0E+00","module":"C1"},{"value":"6,14E-07","module":"C2"},{"value":"2,12E-08","module":"C3"},{"value":"4,91E-08","module":"C4"},{"value":"6,92E-06","module":"D"}]},{"parameter":"ADPF","unit":"MJ","values":[{"value":"2,13E+02","module":"A1"},{"value":"2,82E+00","module":"A2"},{"value":"6,81E+00","module":"A3"},{"value":"1,38E+00","module":"A4"},{"value":"7,27E-02","module":"A5"},{"value":"0,0E+00","module":"B1"},{"value":"0,0E+00","module":"B2"},{"value":"0,0E+00","module":"B3"},{"value":"0,0E+00","module":"B4"},{"value":"0,0E+00","module":"B5"},{"value":"6,65E-01","module":"B6"},{"value":"0,0E+00","module":"B7"},{"value":"0,0E+00","module":"C1"},{"value":"3,42E-01","module":"C2"},{"value":"3,97E-02","module":"C3"},{"value":"1,46E-01","module":"C4"},{"value":"-6,06E+01","module":"D"}]},{"parameter":"WDP","unit":"m3 world-eq.","values":[{"value":"6,06E+03","module":"A1"},{"value":"2,73E+00","module":"A2"},{"value":"6,88E+02","module":"A3"},{"value":"1,34E+00","module":"A4"},{"value":"1,12E-01","module":"A5"},{"value":"0,0E+00","module":"B1"},{"value":"0,0E+00","module":"B2"},{"value":"0,0E+00","module":"B3"},{"value":"0,0E+00","module":"B4"},{"value":"0,0E+00","module":"B5"},{"value":"6,75E+01","module":"B6"},{"value":"0,0E+00","module":"B7"},{"value":"0,0E+00","module":"C1"},{"value":"3,26E-01","module":"C2"},{"value":"8,99E-02","module":"C3"},{"value":"2,92E+00","module":"C4"},{"value":"-2,71E+03","module":"D"}]},{"parameter":"EP-freshwater","unit":"kg P-eq.","values":[{"value":"6,78E-04","module":"A1"},{"value":"1,49E-06","module":"A2"},{"value":"3,93E-06","module":"A3"},{"value":"7,31E-07","module":"A4"},{"value":"7,42E-08","module":"A5"},{"value":"0,0E+00","module":"B1"},{"value":"0,0E+00","module":"B2"},{"value":"0,0E+00","module":"B3"},{"value":"0,0E+00","module":"B4"},{"value":"0,0E+00","module":"B5"},{"value":"3,84E-07","module":"B6"},{"value":"0,0E+00","module":"B7"},{"value":"0,0E+00","module":"C1"},{"value":"1,78E-07","module":"C2"},{"value":"4,65E-08","module":"C3"},{"value":"1,02E-07","module":"C4"},{"value":"-1,86E-04","module":"D"}]},{"parameter":"EP-marine","unit":"kg N-eq.","values":[{"value":"1,37E-02","module":"A1"},{"value":"1,06E-04","module":"A2"},{"value":"6,78E-05","module":"A3"},{"value":"5,20E-05","module":"A4"},{"value":"2,14E-05","module":"A5"},{"value":"0,0E+00","module":"B1"},{"value":"0,0E+00","module":"B2"},{"value":"0,0E+00","module":"B3"},{"value":"0,0E+00","module":"B4"},{"value":"0,0E+00","module":"B5"},{"value":"6,29E-06","module":"B6"},{"value":"0,0E+00","module":"B7"},{"value":"0,0E+00","module":"C1"},{"value":"2,75E-05","module":"C2"},{"value":"3,65E-05","module":"C3"},{"value":"4,15E-05","module":"C4"},{"value":"-4,13E-03","module":"D"}]},{"parameter":"EP-terrestrial","unit":"mol N-eq.","values":[{"value":"1,51E-01","module":"A1"},{"value":"1,19E-03","module":"A2"},{"value":"8,81E-04","module":"A3"},{"value":"5,82E-04","module":"A4"},{"value":"2,29E-04","module":"A5"},{"value":"0,0E+00","module":"B1"},{"value":"0,0E+00","module":"B2"},{"value":"0,0E+00","module":"B3"},{"value":"0,0E+00","module":"B4"},{"value":"0,0E+00","module":"B5"},{"value":"8,28E-05","module":"B6"},{"value":"0,0E+00","module":"B7"},{"value":"0,0E+00","module":"C1"},{"value":"3,04E-04","module":"C2"},{"value":"3,95E-04","module":"C3"},{"value":"1,97E-04","module":"C4"},{"value":"-4,54E-02","module":"D"}]},{"parameter":"GWP-IOBC","unit":"kg CO2-eq.","values":[{"value":"1,57E+01","module":"A1"},{"value":"1,87E-01","module":"A2"},{"value":"7,17E-02","module":"A3"},{"value":"9,16E-02","module":"A4"},{"value":"6,19E-03","module":"A5"},{"value":"0,0E+00","module":"B1"},{"value":"0,0E+00","module":"B2"},{"value":"0,0E+00","module":"B3"},{"value":"0,0E+00","module":"B4"},{"value":"0,0E+00","module":"B5"},{"value":"6,15E-03","module":"B6"},{"value":"0,0E+00","module":"B7"},{"value":"0,0E+00","module":"C1"},{"value":"2,27E-02","module":"C2"},{"value":"6,07E-01","module":"C3"},{"value":"2,84E-02","module":"C4"},{"value":"-4,65E+00","module":"D"}]}],"additional_environmental_impact":[{"parameter":"PM","unit":"disease incidence","values":[{"value":"9,67E-07","module":"A1"},{"value":"1,14E-08","module":"A2"},{"value":"2,87E-09","module":"A3"},{"value":"5,60E-09","module":"A4"},{"value":"6,08E-10","module":"A5"},{"value":"0,0E+00","module":"B1"},{"value":"0,0E+00","module":"B2"},{"value":"0,0E+00","module":"B3"},{"value":"0,0E+00","module":"B4"},{"value":"0,0E+00","module":"B5"},{"value":"2,66E-10","module":"B6"},{"value":"0,0E+00","module":"B7"},{"value":"0,0E+00","module":"C1"},{"value":"1,63E-09","module":"C2"},{"value":"2,98E-10","module":"C3"},{"value":"8,92E-10","module":"C4"},{"value":"-3,47E-07","module":"D"}]},{"parameter":"ETP-fw","unit":"CTUe","values":[{"value":"3,44E+02","module":"A1"},{"value":"2,09E+00","module":"A2"},{"value":"3,62E+00","module":"A3"},{"value":"1,03E+00","module":"A4"},{"value":"8,28E-02","module":"A5"},{"value":"0,0E+00","module":"B1"},{"value":"0,0E+00","module":"B2"},{"value":"0,0E+00","module":"B3"},{"value":"0,0E+00","module":"B4"},{"value":"0,0E+00","module":"B5"},{"value":"3,51E-01","module":"B6"},{"value":"0,0E+00","module":"B7"},{"value":"0,0E+00","module":"C1"},{"value":"2,52E-01","module":"C2"},{"value":"1,19E-01","module":"C3"},{"value":"1,80E+02","module":"C4"},{"value":"-7,40E+01","module":"D"}]},{"parameter":"HTP-c","unit":"CTUh","values":[{"value":"3,06E-08","module":"A1"},{"value":"0,0E+00","module":"A2"},{"value":"1,04E-10","module":"A3"},{"value":"0,0E+00","module":"A4"},{"value":"9,00E-12","module":"A5"},{"value":"0,0E+00","module":"B1"},{"value":"0,0E+00","module":"B2"},{"value":"0,0E+00","module":"B3"},{"value":"0,0E+00","module":"B4"},{"value":"0,0E+00","module":"B5"},{"value":"1,00E-11","module":"B6"},{"value":"0,0E+00","module":"B7"},{"value":"0,0E+00","module":"C1"},{"value":"0,0E+00","module":"C2"},{"value":"1,40E-11","module":"C3"},{"value":"1,00E-11","module":"C4"},{"value":"-1,20E-08","module":"D"}]},{"parameter":"HTP-nc","unit":"CTUh","values":[{"value":"4,77E-07","module":"A1"},{"value":"2,28E-09","module":"A2"},{"value":"2,53E-09","module":"A3"},{"value":"1,12E-09","module":"A4"},{"value":"4,42E-10","module":"A5"},{"value":"0,0E+00","module":"B1"},{"value":"0,0E+00","module":"B2"},{"value":"0,0E+00","module":"B3"},{"value":"0,0E+00","module":"B4"},{"value":"0,0E+00","module":"B5"},{"value":"2,43E-10","module":"B6"},{"value":"0,0E+00","module":"B7"},{"value":"0,0E+00","module":"C1"},{"value":"2,72E-10","module":"C2"},{"value":"5,09E-10","module":"C3"},{"value":"1,92E-10","module":"C4"},{"value":"-1,42E-07","module":"D"}]},{"parameter":"SQP","unit":"unitless","values":[{"value":"3,32E+01","module":"A1"},{"value":"1,97E+00","module":"A2"},{"value":"3,02E+00","module":"A3"},{"value":"9,68E-01","module":"A4"},{"value":"4,08E-02","module":"A5"},{"value":"0,0E+00","module":"B1"},{"value":"0,0E+00","module":"B2"},{"value":"0,0E+00","module":"B3"},{"value":"0,0E+00","module":"B4"},{"value":"0,0E+00","module":"B5"},{"value":"2,94E-01","module":"B6"},{"value":"0,0E+00","module":"B7"},{"value":"0,0E+00","module":"C1"},{"value":"2,36E-01","module":"C2"},{"value":"4,82E-03","module":"C3"},{"value":"3,51E-01","module":"C4"},{"value":"-3,79E+00","module":"D"}]},{"parameter":"IRP","unit":"kBq U235-eq.","values":[{"value":"8,09E-01","module":"A1"},{"value":"1,23E-02","module":"A2"},{"value":"2,33E-01","module":"A3"},{"value":"6,05E-03","module":"A4"},{"value":"2,64E-04","module":"A5"},{"value":"0,0E+00","module":"B1"},{"value":"0,0E+00","module":"B2"},{"value":"0,0E+00","module":"B3"},{"value":"0,0E+00","module":"B4"},{"value":"0,0E+00","module":"B5"},{"value":"2,28E-02","module":"B6"},{"value":"0,0E+00","module":"B7"},{"value":"0,0E+00","module":"C1"},{"value":"1,49E-03","module":"C2"},{"value":"6,71E-05","module":"C3"},{"value":"8,85E-04","module":"C4"},{"value":"-2,65E-01","module":"D"}]}],"resource_use":[{"parameter":"PERE","unit":"MJ","values":[{"value":"5,29E+01","module":"A1"},{"value":"4,04E-02","module":"A2"},{"value":"3,26E+00","module":"A3"},{"value":"1,98E-02","module":"A4"},{"value":"1,49E-03","module":"A5"},{"value":"0,0E+00","module":"B1"},{"value":"0,0E+00","module":"B2"},{"value":"0,0E+00","module":"B3"},{"value":"0,0E+00","module":"B4"},{"value":"0,0E+00","module":"B5"},{"value":"3,20E-01","module":"B6"},{"value":"0,0E+00","module":"B7"},{"value":"0,0E+00","module":"C1"},{"value":"4,83E-03","module":"C2"},{"value":"1,17E-03","module":"C3"},{"value":"1,58E-02","module":"C4"},{"value":"-2,48E+01","module":"D"}]},{"parameter":"PERM","unit":"MJ","values":[{"value":"2,90E+00","module":"A1"},{"value":"0,0E+00","module":"A2"},{"value":"0,0E+00","module":"A3"},{"value":"0,0E+00","module":"A4"},{"value":"-2,90E+00","module":"A5"},{"value":"0,0E+00","module":"B1"},{"value":"0,0E+00","module":"B2"},{"value":"0,0E+00","module":"B3"},{"value":"0,0E+00","module":"B4"},{"value":"0,0E+00","module":"B5"},{"value":"0,0E+00","module":"B6"},{"value":"0,0E+00","module":"B7"},{"value":"0,0E+00","module":"C1"},{"value":"0,0E+00","module":"C2"},{"value":"0,0E+00","module":"C3"},{"value":"0,0E+00","module":"C4"},{"value":"0,0E+00","module":"D"}]},{"parameter":"PERT","unit":"MJ","values":[{"value":"5,58E+01","module":"A1"},{"value":"4,04E-02","module":"A2"},{"value":"3,26E+00","module":"A3"},{"value":"1,98E-02","module":"A4"},{"value":"-2,89E+00","module":"A5"},{"value":"0,0E+00","module":"B1"},{"value":"0,0E+00","module":"B2"},{"value":"0,0E+00","module":"B3"},{"value":"0,0E+00","module":"B4"},{"value":"0,0E+00","module":"B5"},{"value":"3,20E-01","module":"B6"},{"value":"0,0E+00","module":"B7"},{"value":"0,0E+00","module":"C1"},{"value":"4,83E-03","module":"C2"},{"value":"1,17E-03","module":"C3"},{"value":"1,58E-02","module":"C4"},{"value":"-2,48E+01","module":"D"}]},{"parameter":"PENRE","unit":"MJ","values":[{"value":"1,96E+02","module":"A1"},{"value":"2,82E+00","module":"A2"},{"value":"6,83E+00","module":"A3"},{"value":"1,38E+00","module":"A4"},{"value":"7,27E-02","module":"A5"},{"value":"0,0E+00","module":"B1"},{"value":"0,0E+00","module":"B2"},{"value":"0,0E+00","module":"B3"},{"value":"0,0E+00","module":"B4"},{"value":"0,0E+00","module":"B5"},{"value":"6,66E-01","module":"B6"},{"value":"0,0E+00","module":"B7"},{"value":"0,0E+00","module":"C1"},{"value":"3,42E-01","module":"C2"},{"value":"3,97E-02","module":"C3"},{"value":"1,46E-01","module":"C4"},{"value":"-6,06E+01","module":"D"}]},{"parameter":"PENRM","unit":"MJ","values":[{"value":"1,74E+01","module":"A1"},{"value":"0,0E+00","module":"A2"},{"value":"0,0E+00","module":"A3"},{"value":"0,0E+00","module":"A4"},{"value":"0,0E+00","module":"A5"},{"value":"0,0E+00","module":"B1"},{"value":"0,0E+00","module":"B2"},{"value":"0,0E+00","module":"B3"},{"value":"0,0E+00","module":"B4"},{"value":"0,0E+00","module":"B5"},{"value":"0,0E+00","module":"B6"},{"value":"0,0E+00","module":"B7"},{"value":"0,0E+00","module":"C1"},{"value":"0,0E+00","module":"C2"},{"value":"-1,71E+01","module":"C3"},{"value":"0,0E+00","module":"C4"},{"value":"0,0E+00","module":"D"}]},{"parameter":"PENRT","unit":"MJ","values":[{"value":"2,13E+02","module":"A1"},{"value":"2,82E+00","module":"A2"},{"value":"6,83E+00","module":"A3"},{"value":"1,38E+00","module":"A4"},{"value":"7,27E-02","module":"A5"},{"value":"0,0E+00","module":"B1"},{"value":"0,0E+00","module":"B2"},{"value":"0,0E+00","module":"B3"},{"value":"0,0E+00","module":"B4"},{"value":"0,0E+00","module":"B5"},{"value":"6,66E-01","module":"B6"},{"value":"0,0E+00","module":"B7"},{"value":"0,0E+00","module":"C1"},{"value":"3,42E-01","module":"C2"},{"value":"-1,71E+01","module":"C3"},{"value":"1,46E-01","module":"C4"},{"value":"-6,06E+01","module":"D"}]},{"parameter":"SM","unit":"kg","values":[{"value":"3,78E-01","module":"A1"},{"value":"0,0E+00","module":"A2"},{"value":"2,28E-06","module":"A3"},{"value":"0,0E+00","module":"A4"},{"value":"2,30E-01","module":"A5"},{"value":"0,0E+00","module":"B1"},{"value":"0,0E+00","module":"B2"},{"value":"0,0E+00","module":"B3"},{"value":"0,0E+00","module":"B4"},{"value":"0,0E+00","module":"B5"},{"value":"0,0E+00","module":"B6"},{"value":"0,0E+00","module":"B7"},{"value":"0,0E+00","module":"C1"},{"value":"0,0E+00","module":"C2"},{"value":"0,0E+00","module":"C3"},{"value":"0,0E+00","module":"C4"},{"value":"0,0E+00","module":"D"}]},{"parameter":"RSF","unit":"MJ","values":[{"value":"3,68E-01","module":"A1"},{"value":"1,45E-03","module":"A2"},{"value":"1,26E-02","module":"A3"},{"value":"7,08E-04","module":"A4"},{"value":"4,36E-05","module":"A5"},{"value":"0,0E+00","module":"B1"},{"value":"0,0E+00","module":"B2"},{"value":"0,0E+00","module":"B3"},{"value":"0,0E+00","module":"B4"},{"value":"0,0E+00","module":"B5"},{"value":"1,24E-03","module":"B6"},{"value":"0,0E+00","module":"B7"},{"value":"0,0E+00","module":"C1"},{"value":"1,73E-04","module":"C2"},{"value":"3,29E-05","module":"C3"},{"value":"3,28E-04","module":"C4"},{"value":"-9,41E-03","module":"D"}]},{"parameter":"NRSF","unit":"MJ","values":[{"value":"3,89E-02","module":"A1"},{"value":"5,17E-03","module":"A2"},{"value":"4,00E-02","module":"A3"},{"value":"2,53E-03","module":"A4"},{"value":"4,96E-04","module":"A5"},{"value":"0,0E+00","module":"B1"},{"value":"0,0E+00","module":"B2"},{"value":"0,0E+00","module":"B3"},{"value":"0,0E+00","module":"B4"},{"value":"0,0E+00","module":"B5"},{"value":"3,91E-03","module":"B6"},{"value":"0,0E+00","module":"B7"},{"value":"0,0E+00","module":"C1"},{"value":"6,17E-04","module":"C2"},{"value":"0,0E+00","module":"C3"},{"value":"7,94E-04","module":"C4"},{"value":"-1,47E-01","module":"D"}]},{"parameter":"FW","unit":"m3","values":[{"value":"3,19E-01","module":"A1"},{"value":"3,02E-04","module":"A2"},{"value":"7,42E-03","module":"A3"},{"value":"1,48E-04","module":"A4"},{"value":"5,30E-05","module":"A5"},{"value":"0,0E+00","module":"B1"},{"value":"0,0E+00","module":"B2"},{"value":"0,0E+00","module":"B3"},{"value":"0,0E+00","module":"B4"},{"value":"0,0E+00","module":"B5"},{"value":"7,26E-04","module":"B6"},{"value":"0,0E+00","module":"B7"},{"value":"0,0E+00","module":"C1"},{"value":"3,60E-05","module":"C2"},{"value":"1,12E-04","module":"C3"},{"value":"1,87E-04","module":"C4"},{"value":"-1,22E-01","module":"D"}]}],"end_of_life_waste":[{"parameter":"HWD","unit":"kg","values":[{"value":"1,52E-01","module":"A1"},{"value":"1,46E-04","module":"A2"},{"value":"7,70E-04","module":"A3"},{"value":"7,13E-05","module":"A4"},{"value":"0,0E+00","module":"A5"},{"value":"0,0E+00","module":"B1"},{"value":"0,0E+00","module":"B2"},{"value":"0,0E+00","module":"B3"},{"value":"0,0E+00","module":"B4"},{"value":"0,0E+00","module":"B5"},{"value":"3,48E-05","module":"B6"},{"value":"0,0E+00","module":"B7"},{"value":"0,0E+00","module":"C1"},{"value":"1,74E-05","module":"C2"},{"value":"0,0E+00","module":"C3"},{"value":"1,69E-02","module":"C4"},{"value":"1,99E-02","module":"D"}]},{"parameter":"NHWD","unit":"kg","values":[{"value":"3,63E+00","module":"A1"},{"value":"1,37E-01","module":"A2"},{"value":"1,56E-01","module":"A3"},{"value":"6,73E-02","module":"A4"},{"value":"2,30E-01","module":"A5"},{"value":"0,0E+00","module":"B1"},{"value":"0,0E+00","module":"B2"},{"value":"0,0E+00","module":"B3"},{"value":"0,0E+00","module":"B4"},{"value":"0,0E+00","module":"B5"},{"value":"2,20E-03","module":"B6"},{"value":"0,0E+00","module":"B7"},{"value":"0,0E+00","module":"C1"},{"value":"1,63E-02","module":"C2"},{"value":"0,0E+00","module":"C3"},{"value":"4,99E-01","module":"C4"},{"value":"-1,38E+00","module":"D"}]},{"parameter":"RWD","unit":"kg","values":[{"value":"7,62E-04","module":"A1"},{"value":"1,92E-05","module":"A2"},{"value":"1,02E-04","module":"A3"},{"value":"9,42E-06","module":"A4"},{"value":"0,0E+00","module":"A5"},{"value":"0,0E+00","module":"B1"},{"value":"0,0E+00","module":"B2"},{"value":"0,0E+00","module":"B3"},{"value":"0,0E+00","module":"B4"},{"value":"0,0E+00","module":"B5"},{"value":"1,00E-05","module":"B6"},{"value":"0,0E+00","module":"B7"},{"value":"0,0E+00","module":"C1"},{"value":"2,33E-06","module":"C2"},{"value":"0,0E+00","module":"C3"},{"value":"9,98E-07","module":"C4"},{"value":"-2,48E-04","module":"D"}]}],"end_of_life_flow":[{"parameter":"CRU","unit":"kg","values":[{"value":"0,0E+00","module":"A1"},{"value":"0,0E+00","module":"A2"},{"value":"0,0E+00","module":"A3"},{"value":"0,0E+00","module":"A4"},{"value":"0,0E+00","module":"A5"},{"value":"0,0E+00","module":"B1"},{"value":"0,0E+00","module":"B2"},{"value":"0,0E+00","module":"B3"},{"value":"0,0E+00","module":"B4"},{"value":"0,0E+00","module":"B5"},{"value":"0,0E+00","module":"B6"},{"value":"0,0E+00","module":"B7"},{"value":"0,0E+00","module":"C1"},{"value":"0,0E+00","module":"C2"},{"value":"0,0E+00","module":"C3"},{"value":"0,0E+00","module":"C4"},{"value":"0,0E+00","module":"D"}]},{"parameter":"MFR","unit":"kg","values":[{"value":"0,0E+00","module":"A1"},{"value":"0,0E+00","module":"A2"},{"value":"1,42E-01","module":"A3"},{"value":"0,0E+00","module":"A4"},{"value":"5,44E-06","module":"A5"},{"value":"0,0E+00","module":"B1"},{"value":"0,0E+00","module":"B2"},{"value":"0,0E+00","module":"B3"},{"value":"0,0E+00","module":"B4"},{"value":"0,0E+00","module":"B5"},{"value":"0,0E+00","module":"B6"},{"value":"0,0E+00","module":"B7"},{"value":"0,0E+00","module":"C1"},{"value":"0,0E+00","module":"C2"},{"value":"6,78E-01","module":"C3"},{"value":"1,80E-05","module":"C4"},{"value":"0,0E+00","module":"D"}]},{"parameter":"MER","unit":"kg","values":[{"value":"0,0E+00","module":"A1"},{"value":"0,0E+00","module":"A2"},{"value":"3,52E-03","module":"A3"},{"value":"0,0E+00","module":"A4"},{"value":"2,30E-01","module":"A5"},{"value":"0,0E+00","module":"B1"},{"value":"0,0E+00","module":"B2"},{"value":"0,0E+00","module":"B3"},{"value":"0,0E+00","module":"B4"},{"value":"0,0E+00","module":"B5"},{"value":"0,0E+00","module":"B6"},{"value":"0,0E+00","module":"B7"},{"value":"0,0E+00","module":"C1"},{"value":"0,0E+00","module":"C2"},{"value":"2,01E-01","module":"C3"},{"value":"4,41E-07","module":"C4"},{"value":"0,0E+00","module":"D"}]},{"parameter":"EEE","unit":"MJ","values":[{"value":"0,0E+00","module":"A1"},{"value":"0,0E+00","module":"A2"},{"value":"4,77E-03","module":"A3"},{"value":"0,0E+00","module":"A4"},{"value":"1,60E-01","module":"A5"},{"value":"0,0E+00","module":"B1"},{"value":"0,0E+00","module":"B2"},{"value":"0,0E+00","module":"B3"},{"value":"0,0E+00","module":"B4"},{"value":"0,0E+00","module":"B5"},{"value":"0,0E+00","module":"B6"},{"value":"0,0E+00","module":"B7"},{"value":"0,0E+00","module":"C1"},{"value":"0,0E+00","module":"C2"},{"value":"3,90E-01","module":"C3"},{"value":"2,86E-05","module":"C4"},{"value":"0,0E+00","module":"D"}]},{"parameter":"EET","unit":"MJ","values":[{"value":"0,0E+00","module":"A1"},{"value":"0,0E+00","module":"A2"},{"value":"7,22E-02","module":"A3"},{"value":"0,0E+00","module":"A4"},{"value":"2,42E+00","module":"A5"},{"value":"0,0E+00","module":"B1"},{"value":"0,0E+00","module":"B2"},{"value":"0,0E+00","module":"B3"},{"value":"0,0E+00","module":"B4"},{"value":"0,0E+00","module":"B5"},{"value":"0,0E+00","module":"B6"},{"value":"0,0E+00","module":"B7"},{"value":"0,0E+00","module":"C1"},{"value":"0,0E+00","module":"C2"},{"value":"5,90E+00","module":"C3"},{"value":"4,33E-04","module":"C4"},{"value":"0,0E+00","module":"D"}]}]}