{"product_name":"SE-N1XE-AR Light 4G25","epd_id":"NEPD-3977-3018-EN","compliance":["EN 15804+A2","ISO 14025","ISO 21930"],"producer_name":"Prysmian Group Norge AS","environmental_impact":[{"parameter":"GWP-total","unit":"kg CO2-eq.","values":[{"value":"4,00E+00","module":"A1"},{"value":"1,21E-01","module":"A2"},{"value":"1,87E-01","module":"A3"},{"value":"5,31E-02","module":"A4"},{"value":"8,73E-02","module":"A5"},{"value":"0,0E+00","module":"B1"},{"value":"0,0E+00","module":"B2"},{"value":"0,0E+00","module":"B3"},{"value":"0,0E+00","module":"B4"},{"value":"0,0E+00","module":"B5"},{"value":"7,20E-01","module":"B6"},{"value":"0,0E+00","module":"B7"},{"value":"0,0E+00","module":"C1"},{"value":"2,34E-02","module":"C2"},{"value":"3,09E-01","module":"C3"},{"value":"1,31E-02","module":"C4"},{"value":"-1,34E+00","module":"D"}]},{"parameter":"GWP-fossil","unit":"kg CO2-eq.","values":[{"value":"3,92E+00","module":"A1"},{"value":"1,21E-01","module":"A2"},{"value":"1,85E-01","module":"A3"},{"value":"5,30E-02","module":"A4"},{"value":"8,56E-02","module":"A5"},{"value":"0,0E+00","module":"B1"},{"value":"0,0E+00","module":"B2"},{"value":"0,0E+00","module":"B3"},{"value":"0,0E+00","module":"B4"},{"value":"0,0E+00","module":"B5"},{"value":"7,13E-01","module":"B6"},{"value":"0,0E+00","module":"B7"},{"value":"0,0E+00","module":"C1"},{"value":"2,33E-02","module":"C2"},{"value":"3,09E-01","module":"C3"},{"value":"1,31E-02","module":"C4"},{"value":"-1,31E+00","module":"D"}]},{"parameter":"GWP-biogenic","unit":"kg CO2-eq.","values":[{"value":"3,41E-02","module":"A1"},{"value":"5,40E-05","module":"A2"},{"value":"2,28E-03","module":"A3"},{"value":"2,18E-05","module":"A4"},{"value":"7,29E-04","module":"A5"},{"value":"0,0E+00","module":"B1"},{"value":"0,0E+00","module":"B2"},{"value":"0,0E+00","module":"B3"},{"value":"0,0E+00","module":"B4"},{"value":"0,0E+00","module":"B5"},{"value":"5,02E-03","module":"B6"},{"value":"0,0E+00","module":"B7"},{"value":"0,0E+00","module":"C1"},{"value":"9,52E-06","module":"C2"},{"value":"2,59E-06","module":"C3"},{"value":"1,15E-06","module":"C4"},{"value":"-5,96E-03","module":"D"}]},{"parameter":"GWP-luluc","unit":"kg CO2-eq.","values":[{"value":"4,75E-02","module":"A1"},{"value":"5,05E-05","module":"A2"},{"value":"1,49E-04","module":"A3"},{"value":"1,55E-05","module":"A4"},{"value":"9,54E-04","module":"A5"},{"value":"0,0E+00","module":"B1"},{"value":"0,0E+00","module":"B2"},{"value":"0,0E+00","module":"B3"},{"value":"0,0E+00","module":"B4"},{"value":"0,0E+00","module":"B5"},{"value":"1,66E-03","module":"B6"},{"value":"0,0E+00","module":"B7"},{"value":"0,0E+00","module":"C1"},{"value":"8,16E-06","module":"C2"},{"value":"3,86E-07","module":"C3"},{"value":"6,96E-07","module":"C4"},{"value":"-2,51E-02","module":"D"}]},{"parameter":"ODP","unit":"kg CFC 11-eq.","values":[{"value":"2,92E-07","module":"A1"},{"value":"2,59E-08","module":"A2"},{"value":"3,32E-08","module":"A3"},{"value":"1,23E-08","module":"A4"},{"value":"7,26E-09","module":"A5"},{"value":"0,0E+00","module":"B1"},{"value":"0,0E+00","module":"B2"},{"value":"0,0E+00","module":"B3"},{"value":"0,0E+00","module":"B4"},{"value":"0,0E+00","module":"B5"},{"value":"6,04E-08","module":"B6"},{"value":"0,0E+00","module":"B7"},{"value":"0,0E+00","module":"C1"},{"value":"5,32E-09","module":"C2"},{"value":"2,46E-10","module":"C3"},{"value":"6,55E-10","module":"C4"},{"value":"-1,27E-03","module":"D"}]},{"parameter":"AP","unit":"mol H+-eq.","values":[{"value":"2,60E-02","module":"A1"},{"value":"1,09E-03","module":"A2"},{"value":"1,63E-03","module":"A3"},{"value":"2,23E-04","module":"A4"},{"value":"5,78E-04","module":"A5"},{"value":"0,0E+00","module":"B1"},{"value":"0,0E+00","module":"B2"},{"value":"0,0E+00","module":"B3"},{"value":"0,0E+00","module":"B4"},{"value":"0,0E+00","module":"B5"},{"value":"4,16E-03","module":"B6"},{"value":"0,0E+00","module":"B7"},{"value":"0,0E+00","module":"C1"},{"value":"9,54E-05","module":"C2"},{"value":"3,93E-05","module":"C3"},{"value":"1,74E-05","module":"C4"},{"value":"-8,87E-03","module":"D"}]},{"parameter":"POCP","unit":"kg NMVOC-eq.","values":[{"value":"1,27E-02","module":"A1"},{"value":"1,04E-03","module":"A2"},{"value":"7,88E-04","module":"A3"},{"value":"2,38E-04","module":"A4"},{"value":"2,96E-04","module":"A5"},{"value":"0,0E+00","module":"B1"},{"value":"0,0E+00","module":"B2"},{"value":"0,0E+00","module":"B3"},{"value":"0,0E+00","module":"B4"},{"value":"0,0E+00","module":"B5"},{"value":"1,65E-03","module":"B6"},{"value":"0,0E+00","module":"B7"},{"value":"0,0E+00","module":"C1"},{"value":"9,58E-05","module":"C2"},{"value":"4,88E-05","module":"C3"},{"value":"2,22E-05","module":"C4"},{"value":"-4,22E-03","module":"D"}]},{"parameter":"ADPE","unit":"kg Sb-eq.","values":[{"value":"8,43E-05","module":"A1"},{"value":"2,07E-06","module":"A2"},{"value":"4,79E-07","module":"A3"},{"value":"9,05E-07","module":"A4"},{"value":"1,76E-06","module":"A5"},{"value":"0,0E+00","module":"B1"},{"value":"0,0E+00","module":"B2"},{"value":"0,0E+00","module":"B3"},{"value":"0,0E+00","module":"B4"},{"value":"0,0E+00","module":"B5"},{"value":"5,23E-06","module":"B6"},{"value":"0,0E+00","module":"B7"},{"value":"0,0E+00","module":"C1"},{"value":"6,32E-07","module":"C2"},{"value":"1,13E-08","module":"C3"},{"value":"1,74E-08","module":"C4"},{"value":"1,81E-06","module":"D"}]},{"parameter":"ADPF","unit":"MJ","values":[{"value":"5,81E+01","module":"A1"},{"value":"1,75E+00","module":"A2"},{"value":"2,46E+00","module":"A3"},{"value":"8,25E-01","module":"A4"},{"value":"1,26E+00","module":"A5"},{"value":"0,0E+00","module":"B1"},{"value":"0,0E+00","module":"B2"},{"value":"0,0E+00","module":"B3"},{"value":"0,0E+00","module":"B4"},{"value":"0,0E+00","module":"B5"},{"value":"1,47E+01","module":"B6"},{"value":"0,0E+00","module":"B7"},{"value":"0,0E+00","module":"C1"},{"value":"3,52E-01","module":"C2"},{"value":"2,07E-02","module":"C3"},{"value":"5,13E-02","module":"C4"},{"value":"-1,66E+01","module":"D"}]},{"parameter":"WDP","unit":"m3 world-eq.","values":[{"value":"1,47E+03","module":"A1"},{"value":"1,38E+00","module":"A2"},{"value":"2,27E+01","module":"A3"},{"value":"6,33E-01","module":"A4"},{"value":"3,00E+01","module":"A5"},{"value":"0,0E+00","module":"B1"},{"value":"0,0E+00","module":"B2"},{"value":"0,0E+00","module":"B3"},{"value":"0,0E+00","module":"B4"},{"value":"0,0E+00","module":"B5"},{"value":"2,21E+02","module":"B6"},{"value":"0,0E+00","module":"B7"},{"value":"0,0E+00","module":"C1"},{"value":"3,36E-01","module":"C2"},{"value":"5,12E-02","module":"C3"},{"value":"8,89E-01","module":"C4"},{"value":"-7,41E+02","module":"D"}]},{"parameter":"EP-freshwater","unit":"kg P-eq.","values":[{"value":"1,63E-04","module":"A1"},{"value":"1,08E-06","module":"A2"},{"value":"1,97E-06","module":"A3"},{"value":"4,04E-07","module":"A4"},{"value":"3,32E-06","module":"A5"},{"value":"0,0E+00","module":"B1"},{"value":"0,0E+00","module":"B2"},{"value":"0,0E+00","module":"B3"},{"value":"0,0E+00","module":"B4"},{"value":"0,0E+00","module":"B5"},{"value":"7,62E-05","module":"B6"},{"value":"0,0E+00","module":"B7"},{"value":"0,0E+00","module":"C1"},{"value":"1,83E-07","module":"C2"},{"value":"2,45E-08","module":"C3"},{"value":"3,36E-08","module":"C4"},{"value":"-5,14E-05","module":"D"}]},{"parameter":"EP-marine","unit":"kg N-eq.","values":[{"value":"3,45E-03","module":"A1"},{"value":"3,40E-04","module":"A2"},{"value":"2,34E-04","module":"A3"},{"value":"6,70E-05","module":"A4"},{"value":"8,18E-05","module":"A5"},{"value":"0,0E+00","module":"B1"},{"value":"0,0E+00","module":"B2"},{"value":"0,0E+00","module":"B3"},{"value":"0,0E+00","module":"B4"},{"value":"0,0E+00","module":"B5"},{"value":"5,29E-04","module":"B6"},{"value":"0,0E+00","module":"B7"},{"value":"0,0E+00","module":"C1"},{"value":"2,83E-05","module":"C2"},{"value":"1,89E-05","module":"C3"},{"value":"1,84E-05","module":"C4"},{"value":"-1,15E-03","module":"D"}]},{"parameter":"EP-terrestrial","unit":"mol N-eq.","values":[{"value":"3,81E-02","module":"A1"},{"value":"3,76E-03","module":"A2"},{"value":"2,56E-03","module":"A3"},{"value":"7,41E-04","module":"A4"},{"value":"9,04E-04","module":"A5"},{"value":"0,0E+00","module":"B1"},{"value":"0,0E+00","module":"B2"},{"value":"0,0E+00","module":"B3"},{"value":"0,0E+00","module":"B4"},{"value":"0,0E+00","module":"B5"},{"value":"6,52E-03","module":"B6"},{"value":"0,0E+00","module":"B7"},{"value":"0,0E+00","module":"C1"},{"value":"3,13E-04","module":"C2"},{"value":"2,04E-04","module":"C3"},{"value":"6,93E-05","module":"C4"},{"value":"-1,26E-02","module":"D"}]},{"parameter":"GWP-IOBC","unit":"kg CO2-eq.","values":[{"value":"3,99E+00","module":"A1"},{"value":"1,21E-01","module":"A2"},{"value":"1,95E-01","module":"A3"},{"value":"5,31E-02","module":"A4"},{"value":"8,73E-02","module":"A5"},{"value":"0,0E+00","module":"B1"},{"value":"0,0E+00","module":"B2"},{"value":"0,0E+00","module":"B3"},{"value":"0,0E+00","module":"B4"},{"value":"0,0E+00","module":"B5"},{"value":"7,72E-01","module":"B6"},{"value":"0,0E+00","module":"B7"},{"value":"0,0E+00","module":"C1"},{"value":"2,34E-02","module":"C2"},{"value":"3,09E-01","module":"C3"},{"value":"1,56E-03","module":"C4"},{"value":"-1,28E+00","module":"D"}]}],"additional_environmental_impact":[{"parameter":"PM","unit":"disease incidence","values":[{"value":"2,44E-07","module":"A1"},{"value":"9,23E-09","module":"A2"},{"value":"1,31E-08","module":"A3"},{"value":"4,67E-09","module":"A4"},{"value":"5,42E-09","module":"A5"},{"value":"0,0E+00","module":"B1"},{"value":"0,0E+00","module":"B2"},{"value":"0,0E+00","module":"B3"},{"value":"0,0E+00","module":"B4"},{"value":"0,0E+00","module":"B5"},{"value":"1,09E-08","module":"B6"},{"value":"0,0E+00","module":"B7"},{"value":"0,0E+00","module":"C1"},{"value":"1,68E-09","module":"C2"},{"value":"1,55E-10","module":"C3"},{"value":"3,21E-10","module":"C4"},{"value":"-9,87E-08","module":"D"}]},{"parameter":"ETP-fw","unit":"CTUe","values":[{"value":"8,53E+01","module":"A1"},{"value":"1,35E+00","module":"A2"},{"value":"2,02E+00","module":"A3"},{"value":"6,03E-01","module":"A4"},{"value":"1,78E+00","module":"A5"},{"value":"0,0E+00","module":"B1"},{"value":"0,0E+00","module":"B2"},{"value":"0,0E+00","module":"B3"},{"value":"0,0E+00","module":"B4"},{"value":"0,0E+00","module":"B5"},{"value":"1,03E+01","module":"B6"},{"value":"0,0E+00","module":"B7"},{"value":"0,0E+00","module":"C1"},{"value":"2,59E-01","module":"C2"},{"value":"7,26E-02","module":"C3"},{"value":"4,84E+01","module":"C4"},{"value":"-2,08E+01","module":"D"}]},{"parameter":"HTP-c","unit":"CTUh","values":[{"value":"7,60E-09","module":"A1"},{"value":"0,0E+00","module":"A2"},{"value":"2,33E-10","module":"A3"},{"value":"0,0E+00","module":"A4"},{"value":"1,57E-10","module":"A5"},{"value":"0,0E+00","module":"B1"},{"value":"0,0E+00","module":"B2"},{"value":"0,0E+00","module":"B3"},{"value":"0,0E+00","module":"B4"},{"value":"0,0E+00","module":"B5"},{"value":"2,88E-10","module":"B6"},{"value":"0,0E+00","module":"B7"},{"value":"0,0E+00","module":"C1"},{"value":"0,0E+00","module":"C2"},{"value":"7,00E-12","module":"C3"},{"value":"2,00E-12","module":"C4"},{"value":"-3,28E-09","module":"D"}]},{"parameter":"HTP-nc","unit":"CTUh","values":[{"value":"1,18E-07","module":"A1"},{"value":"1,42E-09","module":"A2"},{"value":"1,18E-09","module":"A3"},{"value":"5,83E-10","module":"A4"},{"value":"2,43E-09","module":"A5"},{"value":"0,0E+00","module":"B1"},{"value":"0,0E+00","module":"B2"},{"value":"0,0E+00","module":"B3"},{"value":"0,0E+00","module":"B4"},{"value":"0,0E+00","module":"B5"},{"value":"9,93E-09","module":"B6"},{"value":"0,0E+00","module":"B7"},{"value":"0,0E+00","module":"C1"},{"value":"2,80E-10","module":"C2"},{"value":"2,71E-10","module":"C3"},{"value":"6,30E-11","module":"C4"},{"value":"-3,93E-08","module":"D"}]},{"parameter":"SQP","unit":"unitless","values":[{"value":"7,80E+00","module":"A1"},{"value":"1,31E+00","module":"A2"},{"value":"1,39E+00","module":"A3"},{"value":"9,46E-01","module":"A4"},{"value":"2,29E-01","module":"A5"},{"value":"0,0E+00","module":"B1"},{"value":"0,0E+00","module":"B2"},{"value":"0,0E+00","module":"B3"},{"value":"0,0E+00","module":"B4"},{"value":"0,0E+00","module":"B5"},{"value":"3,55E+00","module":"B6"},{"value":"0,0E+00","module":"B7"},{"value":"0,0E+00","module":"C1"},{"value":"2,43E-01","module":"C2"},{"value":"2,56E-03","module":"C3"},{"value":"1,39E-01","module":"C4"},{"value":"-1,81E+00","module":"D"}]},{"parameter":"IRP","unit":"kBq U235-eq.","values":[{"value":"1,89E-01","module":"A1"},{"value":"7,53E-03","module":"A2"},{"value":"1,73E-02","module":"A3"},{"value":"3,60E-03","module":"A4"},{"value":"4,36E-03","module":"A5"},{"value":"0,0E+00","module":"B1"},{"value":"0,0E+00","module":"B2"},{"value":"0,0E+00","module":"B3"},{"value":"0,0E+00","module":"B4"},{"value":"0,0E+00","module":"B5"},{"value":"1,29E-01","module":"B6"},{"value":"0,0E+00","module":"B7"},{"value":"0,0E+00","module":"C1"},{"value":"1,54E-03","module":"C2"},{"value":"3,57E-05","module":"C3"},{"value":"2,96E-04","module":"C4"},{"value":"-7,28E-02","module":"D"}]}],"resource_use":[{"parameter":"PERE","unit":"MJ","values":[{"value":"1,28E+01","module":"A1"},{"value":"2,82E-02","module":"A2"},{"value":"3,47E-01","module":"A3"},{"value":"1,04E-02","module":"A4"},{"value":"2,64E-01","module":"A5"},{"value":"0,0E+00","module":"B1"},{"value":"0,0E+00","module":"B2"},{"value":"0,0E+00","module":"B3"},{"value":"0,0E+00","module":"B4"},{"value":"0,0E+00","module":"B5"},{"value":"2,85E+00","module":"B6"},{"value":"0,0E+00","module":"B7"},{"value":"0,0E+00","module":"C1"},{"value":"4,97E-03","module":"C2"},{"value":"6,31E-04","module":"C3"},{"value":"4,82E-03","module":"C4"},{"value":"-7,47E+00","module":"D"}]},{"parameter":"PERM","unit":"MJ","values":[{"value":"0,0E+00","module":"A1"},{"value":"0,0E+00","module":"A2"},{"value":"0,0E+00","module":"A3"},{"value":"0,0E+00","module":"A4"},{"value":"0,0E+00","module":"A5"},{"value":"0,0E+00","module":"B1"},{"value":"0,0E+00","module":"B2"},{"value":"0,0E+00","module":"B3"},{"value":"0,0E+00","module":"B4"},{"value":"0,0E+00","module":"B5"},{"value":"0,0E+00","module":"B6"},{"value":"0,0E+00","module":"B7"},{"value":"0,0E+00","module":"C1"},{"value":"0,0E+00","module":"C2"},{"value":"0,0E+00","module":"C3"},{"value":"0,0E+00","module":"C4"},{"value":"0,0E+00","module":"D"}]},{"parameter":"PERT","unit":"MJ","values":[{"value":"1,28E+01","module":"A1"},{"value":"2,82E-02","module":"A2"},{"value":"3,47E-01","module":"A3"},{"value":"1,04E-02","module":"A4"},{"value":"2,64E-01","module":"A5"},{"value":"0,0E+00","module":"B1"},{"value":"0,0E+00","module":"B2"},{"value":"0,0E+00","module":"B3"},{"value":"0,0E+00","module":"B4"},{"value":"0,0E+00","module":"B5"},{"value":"2,85E+00","module":"B6"},{"value":"0,0E+00","module":"B7"},{"value":"0,0E+00","module":"C1"},{"value":"4,97E-03","module":"C2"},{"value":"6,31E-04","module":"C3"},{"value":"4,82E-03","module":"C4"},{"value":"-7,47E+00","module":"D"}]},{"parameter":"PENRE","unit":"MJ","values":[{"value":"4,94E+01","module":"A1"},{"value":"1,75E+00","module":"A2"},{"value":"2,48E+00","module":"A3"},{"value":"8,25E-01","module":"A4"},{"value":"1,09E+00","module":"A5"},{"value":"0,0E+00","module":"B1"},{"value":"0,0E+00","module":"B2"},{"value":"0,0E+00","module":"B3"},{"value":"0,0E+00","module":"B4"},{"value":"0,0E+00","module":"B5"},{"value":"1,47E+01","module":"B6"},{"value":"0,0E+00","module":"B7"},{"value":"0,0E+00","module":"C1"},{"value":"3,52E-01","module":"C2"},{"value":"2,07E-02","module":"C3"},{"value":"5,13E-02","module":"C4"},{"value":"-1,66E+01","module":"D"}]},{"parameter":"PENRM","unit":"MJ","values":[{"value":"8,93E+00","module":"A1"},{"value":"0,0E+00","module":"A2"},{"value":"0,0E+00","module":"A3"},{"value":"0,0E+00","module":"A4"},{"value":"1,79E-01","module":"A5"},{"value":"0,0E+00","module":"B1"},{"value":"0,0E+00","module":"B2"},{"value":"0,0E+00","module":"B3"},{"value":"0,0E+00","module":"B4"},{"value":"0,0E+00","module":"B5"},{"value":"0,0E+00","module":"B6"},{"value":"0,0E+00","module":"B7"},{"value":"0,0E+00","module":"C1"},{"value":"0,0E+00","module":"C2"},{"value":"-8,66E+00","module":"C3"},{"value":"0,0E+00","module":"C4"},{"value":"0,0E+00","module":"D"}]},{"parameter":"PENRT","unit":"MJ","values":[{"value":"5,84E+01","module":"A1"},{"value":"1,75E+00","module":"A2"},{"value":"2,48E+00","module":"A3"},{"value":"8,25E-01","module":"A4"},{"value":"1,27E+00","module":"A5"},{"value":"0,0E+00","module":"B1"},{"value":"0,0E+00","module":"B2"},{"value":"0,0E+00","module":"B3"},{"value":"0,0E+00","module":"B4"},{"value":"0,0E+00","module":"B5"},{"value":"1,47E+01","module":"B6"},{"value":"0,0E+00","module":"B7"},{"value":"0,0E+00","module":"C1"},{"value":"3,52E-01","module":"C2"},{"value":"-8,64E+00","module":"C3"},{"value":"5,13E-02","module":"C4"},{"value":"-1,77E+01","module":"D"}]},{"parameter":"SM","unit":"kg","values":[{"value":"3,85E-02","module":"A1"},{"value":"0,0E+00","module":"A2"},{"value":"9,35E-04","module":"A3"},{"value":"0,0E+00","module":"A4"},{"value":"7,89E-04","module":"A5"},{"value":"0,0E+00","module":"B1"},{"value":"0,0E+00","module":"B2"},{"value":"0,0E+00","module":"B3"},{"value":"0,0E+00","module":"B4"},{"value":"0,0E+00","module":"B5"},{"value":"5,31E-03","module":"B6"},{"value":"0,0E+00","module":"B7"},{"value":"0,0E+00","module":"C1"},{"value":"0,0E+00","module":"C2"},{"value":"0,0E+00","module":"C3"},{"value":"4,02E-04","module":"C4"},{"value":"1,69E-01","module":"D"}]},{"parameter":"RSF","unit":"MJ","values":[{"value":"7,41E-02","module":"A1"},{"value":"8,22E-04","module":"A2"},{"value":"5,78E-03","module":"A3"},{"value":"3,63E-04","module":"A4"},{"value":"1,62E-03","module":"A5"},{"value":"0,0E+00","module":"B1"},{"value":"0,0E+00","module":"B2"},{"value":"0,0E+00","module":"B3"},{"value":"0,0E+00","module":"B4"},{"value":"0,0E+00","module":"B5"},{"value":"2,08E-01","module":"B6"},{"value":"0,0E+00","module":"B7"},{"value":"0,0E+00","module":"C1"},{"value":"1,78E-04","module":"C2"},{"value":"1,75E-05","module":"C3"},{"value":"1,00E-04","module":"C4"},{"value":"-2,69E-03","module":"D"}]},{"parameter":"NRSF","unit":"MJ","values":[{"value":"1,32E-02","module":"A1"},{"value":"4,47E-03","module":"A2"},{"value":"3,50E-03","module":"A3"},{"value":"1,22E-03","module":"A4"},{"value":"4,47E-04","module":"A5"},{"value":"0,0E+00","module":"B1"},{"value":"0,0E+00","module":"B2"},{"value":"0,0E+00","module":"B3"},{"value":"0,0E+00","module":"B4"},{"value":"0,0E+00","module":"B5"},{"value":"4,94E-02","module":"B6"},{"value":"0,0E+00","module":"B7"},{"value":"0,0E+00","module":"C1"},{"value":"6,35E-04","module":"C2"},{"value":"-1,84E-04","module":"C3"},{"value":"3,62E-04","module":"C4"},{"value":"-8,26E-02","module":"D"}]},{"parameter":"FW","unit":"m3","values":[{"value":"7,97E-02","module":"A1"},{"value":"2,08E-04","module":"A2"},{"value":"9,82E-04","module":"A3"},{"value":"9,39E-05","module":"A4"},{"value":"1,62E-03","module":"A5"},{"value":"0,0E+00","module":"B1"},{"value":"0,0E+00","module":"B2"},{"value":"0,0E+00","module":"B3"},{"value":"0,0E+00","module":"B4"},{"value":"0,0E+00","module":"B5"},{"value":"1,25E-02","module":"B6"},{"value":"0,0E+00","module":"B7"},{"value":"0,0E+00","module":"C1"},{"value":"3,71E-05","module":"C2"},{"value":"6,34E-05","module":"C3"},{"value":"6,50E-05","module":"C4"},{"value":"-3,42E-02","module":"D"}]}],"end_of_life_waste":[{"parameter":"HWD","unit":"kg","values":[{"value":"2,91E-02","module":"A1"},{"value":"1,06E-04","module":"A2"},{"value":"4,27E-03","module":"A3"},{"value":"4,51E-05","module":"A4"},{"value":"6,70E-04","module":"A5"},{"value":"0,0E+00","module":"B1"},{"value":"0,0E+00","module":"B2"},{"value":"0,0E+00","module":"B3"},{"value":"0,0E+00","module":"B4"},{"value":"0,0E+00","module":"B5"},{"value":"2,22E-03","module":"B6"},{"value":"0,0E+00","module":"B7"},{"value":"0,0E+00","module":"C1"},{"value":"1,79E-05","module":"C2"},{"value":"1,01E-05","module":"C3"},{"value":"5,93E-03","module":"C4"},{"value":"5,42E-03","module":"D"}]},{"parameter":"NHWD","unit":"kg","values":[{"value":"8,96E-01","module":"A1"},{"value":"8,14E-02","module":"A2"},{"value":"8,40E-03","module":"A3"},{"value":"7,17E-02","module":"A4"},{"value":"2,12E-02","module":"A5"},{"value":"0,0E+00","module":"B1"},{"value":"0,0E+00","module":"B2"},{"value":"0,0E+00","module":"B3"},{"value":"0,0E+00","module":"B4"},{"value":"0,0E+00","module":"B5"},{"value":"4,99E-02","module":"B6"},{"value":"0,0E+00","module":"B7"},{"value":"0,0E+00","module":"C1"},{"value":"1,68E-02","module":"C2"},{"value":"3,39E-04","module":"C3"},{"value":"1,84E-01","module":"C4"},{"value":"-3,80E-01","module":"D"}]},{"parameter":"RWD","unit":"kg","values":[{"value":"1,79E-04","module":"A1"},{"value":"1,17E-05","module":"A2"},{"value":"1,77E-05","module":"A3"},{"value":"5,63E-06","module":"A4"},{"value":"4,28E-06","module":"A5"},{"value":"0,0E+00","module":"B1"},{"value":"0,0E+00","module":"B2"},{"value":"0,0E+00","module":"B3"},{"value":"0,0E+00","module":"B4"},{"value":"0,0E+00","module":"B5"},{"value":"1,05E-04","module":"B6"},{"value":"0,0E+00","module":"B7"},{"value":"0,0E+00","module":"C1"},{"value":"2,40E-06","module":"C2"},{"value":"4,34E-08","module":"C3"},{"value":"3,47E-07","module":"C4"},{"value":"-6,83E-05","module":"D"}]}],"end_of_life_flow":[{"parameter":"CRU","unit":"kg","values":[{"value":"0,0E+00","module":"A1"},{"value":"0,0E+00","module":"A2"},{"value":"0,0E+00","module":"A3"},{"value":"0,0E+00","module":"A4"},{"value":"0,0E+00","module":"A5"},{"value":"0,0E+00","module":"B1"},{"value":"0,0E+00","module":"B2"},{"value":"0,0E+00","module":"B3"},{"value":"0,0E+00","module":"B4"},{"value":"0,0E+00","module":"B5"},{"value":"0,0E+00","module":"B6"},{"value":"0,0E+00","module":"B7"},{"value":"0,0E+00","module":"C1"},{"value":"0,0E+00","module":"C2"},{"value":"0,0E+00","module":"C3"},{"value":"0,0E+00","module":"C4"},{"value":"0,0E+00","module":"D"}]},{"parameter":"MFR","unit":"kg","values":[{"value":"9,41E-05","module":"A1"},{"value":"0,0E+00","module":"A2"},{"value":"5,21E-04","module":"A3"},{"value":"0,0E+00","module":"A4"},{"value":"1,23E-05","module":"A5"},{"value":"0,0E+00","module":"B1"},{"value":"0,0E+00","module":"B2"},{"value":"0,0E+00","module":"B3"},{"value":"0,0E+00","module":"B4"},{"value":"0,0E+00","module":"B5"},{"value":"1,43E-03","module":"B6"},{"value":"0,0E+00","module":"B7"},{"value":"0,0E+00","module":"C1"},{"value":"0,0E+00","module":"C2"},{"value":"1,82E-01","module":"C3"},{"value":"1,04E-05","module":"C4"},{"value":"1,53E-01","module":"D"}]},{"parameter":"MER","unit":"kg","values":[{"value":"2,21E-04","module":"A1"},{"value":"0,0E+00","module":"A2"},{"value":"5,75E-05","module":"A3"},{"value":"0,0E+00","module":"A4"},{"value":"5,56E-06","module":"A5"},{"value":"0,0E+00","module":"B1"},{"value":"0,0E+00","module":"B2"},{"value":"0,0E+00","module":"B3"},{"value":"0,0E+00","module":"B4"},{"value":"0,0E+00","module":"B5"},{"value":"2,05E-03","module":"B6"},{"value":"0,0E+00","module":"B7"},{"value":"0,0E+00","module":"C1"},{"value":"0,0E+00","module":"C2"},{"value":"1,84E-07","module":"C3"},{"value":"1,01E-05","module":"C4"},{"value":"-3,31E-05","module":"D"}]},{"parameter":"EEE","unit":"MJ","values":[{"value":"4,10E-04","module":"A1"},{"value":"0,0E+00","module":"A2"},{"value":"1,08E-02","module":"A3"},{"value":"0,0E+00","module":"A4"},{"value":"2,24E-04","module":"A5"},{"value":"0,0E+00","module":"B1"},{"value":"0,0E+00","module":"B2"},{"value":"0,0E+00","module":"B3"},{"value":"0,0E+00","module":"B4"},{"value":"0,0E+00","module":"B5"},{"value":"5,31E-04","module":"B6"},{"value":"0,0E+00","module":"B7"},{"value":"0,0E+00","module":"C1"},{"value":"0,0E+00","module":"C2"},{"value":"1,99E-01","module":"C3"},{"value":"1,02E-04","module":"C4"},{"value":"9,35E-03","module":"D"}]},{"parameter":"EET","unit":"MJ","values":[{"value":"6,21E-03","module":"A1"},{"value":"0,0E+00","module":"A2"},{"value":"1,63E-01","module":"A3"},{"value":"0,0E+00","module":"A4"},{"value":"3,39E-03","module":"A5"},{"value":"0,0E+00","module":"B1"},{"value":"0,0E+00","module":"B2"},{"value":"0,0E+00","module":"B3"},{"value":"0,0E+00","module":"B4"},{"value":"0,0E+00","module":"B5"},{"value":"8,03E-03","module":"B6"},{"value":"0,0E+00","module":"B7"},{"value":"0,0E+00","module":"C1"},{"value":"0,0E+00","module":"C2"},{"value":"3,01E+00","module":"C3"},{"value":"1,55E-03","module":"C4"},{"value":"1,41E-01","module":"D"}]}]}