{"product_name":"SE-N1XE-R 4G16 0,6/1 kV","epd_id":"NEPD-8515-8155","compliance":["EN 15804+A2","ISO 14025","ISO 21930"],"producer_name":"Amokabel AB","environmental_impact":[{"parameter":"GWP-total","unit":"kg CO2-eq.","values":[{"value":"2,74E+00","module":"A1"},{"value":"3,66E-02","module":"A2"},{"value":"4,22E-02","module":"A3"},{"value":"5,27E-02","module":"A4"},{"value":"1,62E-01","module":"A5"},{"value":"0,0E+00","module":"B1"},{"value":"0,0E+00","module":"B2"},{"value":"0,0E+00","module":"B3"},{"value":"0,0E+00","module":"B4"},{"value":"0,0E+00","module":"B5"},{"value":"2,21E-02","module":"B6"},{"value":"0,0E+00","module":"B7"},{"value":"0,0E+00","module":"C1"},{"value":"1,31E-02","module":"C2"},{"value":"3,78E-01","module":"C3"},{"value":"1,90E-02","module":"C4"},{"value":"-7,83E-01","module":"D"}]},{"parameter":"GWP-fossil","unit":"kg CO2-eq.","values":[{"value":"2,88E+00","module":"A1"},{"value":"3,65E-02","module":"A2"},{"value":"3,92E-02","module":"A3"},{"value":"5,27E-02","module":"A4"},{"value":"3,12E-03","module":"A5"},{"value":"0,0E+00","module":"B1"},{"value":"0,0E+00","module":"B2"},{"value":"0,0E+00","module":"B3"},{"value":"0,0E+00","module":"B4"},{"value":"0,0E+00","module":"B5"},{"value":"2,04E-02","module":"B6"},{"value":"0,0E+00","module":"B7"},{"value":"0,0E+00","module":"C1"},{"value":"1,31E-02","module":"C2"},{"value":"3,78E-01","module":"C3"},{"value":"1,90E-02","module":"C4"},{"value":"-7,78E-01","module":"D"}]},{"parameter":"GWP-biogenic","unit":"kg CO2-eq.","values":[{"value":"-1,50E-01","module":"A1"},{"value":"1,51E-05","module":"A2"},{"value":"7,98E-04","module":"A3"},{"value":"2,18E-05","module":"A4"},{"value":"1,59E-01","module":"A5"},{"value":"0,0E+00","module":"B1"},{"value":"0,0E+00","module":"B2"},{"value":"0,0E+00","module":"B3"},{"value":"0,0E+00","module":"B4"},{"value":"0,0E+00","module":"B5"},{"value":"4,15E-04","module":"B6"},{"value":"0,0E+00","module":"B7"},{"value":"0,0E+00","module":"C1"},{"value":"5,32E-06","module":"C2"},{"value":"5,06E-06","module":"C3"},{"value":"1,49E-06","module":"C4"},{"value":"-3,56E-03","module":"D"}]},{"parameter":"GWP-luluc","unit":"kg CO2-eq.","values":[{"value":"8,72E-03","module":"A1"},{"value":"1,30E-05","module":"A2"},{"value":"2,21E-03","module":"A3"},{"value":"1,87E-05","module":"A4"},{"value":"8,01E-07","module":"A5"},{"value":"0,0E+00","module":"B1"},{"value":"0,0E+00","module":"B2"},{"value":"0,0E+00","module":"B3"},{"value":"0,0E+00","module":"B4"},{"value":"0,0E+00","module":"B5"},{"value":"1,32E-03","module":"B6"},{"value":"0,0E+00","module":"B7"},{"value":"0,0E+00","module":"C1"},{"value":"4,56E-06","module":"C2"},{"value":"8,70E-07","module":"C3"},{"value":"1,51E-06","module":"C4"},{"value":"-1,54E-03","module":"D"}]},{"parameter":"ODP","unit":"kg CFC 11-eq.","values":[{"value":"2,11E-07","module":"A1"},{"value":"8,28E-09","module":"A2"},{"value":"1,70E-08","module":"A3"},{"value":"1,19E-08","module":"A4"},{"value":"4,99E-10","module":"A5"},{"value":"0,0E+00","module":"B1"},{"value":"0,0E+00","module":"B2"},{"value":"0,0E+00","module":"B3"},{"value":"0,0E+00","module":"B4"},{"value":"0,0E+00","module":"B5"},{"value":"1,00E-08","module":"B6"},{"value":"0,0E+00","module":"B7"},{"value":"0,0E+00","module":"C1"},{"value":"2,98E-09","module":"C2"},{"value":"4,96E-10","module":"C3"},{"value":"1,30E-09","module":"C4"},{"value":"-1,56E-03","module":"D"}]},{"parameter":"AP","unit":"mol H+-eq.","values":[{"value":"8,12E-02","module":"A1"},{"value":"1,05E-04","module":"A2"},{"value":"2,27E-04","module":"A3"},{"value":"1,51E-04","module":"A4"},{"value":"2,51E-05","module":"A5"},{"value":"0,0E+00","module":"B1"},{"value":"0,0E+00","module":"B2"},{"value":"0,0E+00","module":"B3"},{"value":"0,0E+00","module":"B4"},{"value":"0,0E+00","module":"B5"},{"value":"1,33E-04","module":"B6"},{"value":"0,0E+00","module":"B7"},{"value":"0,0E+00","module":"C1"},{"value":"5,34E-05","module":"C2"},{"value":"6,11E-05","module":"C3"},{"value":"3,48E-05","module":"C4"},{"value":"-1,27E-01","module":"D"}]},{"parameter":"POCP","unit":"kg NMVOC-eq.","values":[{"value":"6,49E-02","module":"A1"},{"value":"8,90E-05","module":"A2"},{"value":"1,19E-04","module":"A3"},{"value":"1,28E-04","module":"A4"},{"value":"2,96E-05","module":"A5"},{"value":"0,0E+00","module":"B1"},{"value":"0,0E+00","module":"B2"},{"value":"0,0E+00","module":"B3"},{"value":"0,0E+00","module":"B4"},{"value":"0,0E+00","module":"B5"},{"value":"6,78E-05","module":"B6"},{"value":"0,0E+00","module":"B7"},{"value":"0,0E+00","module":"C1"},{"value":"5,36E-05","module":"C2"},{"value":"7,40E-05","module":"C3"},{"value":"4,29E-05","module":"C4"},{"value":"-2,22E-02","module":"D"}]},{"parameter":"ADPE","unit":"kg Sb-eq.","values":[{"value":"1,36E-03","module":"A1"},{"value":"1,01E-06","module":"A2"},{"value":"1,39E-06","module":"A3"},{"value":"1,46E-06","module":"A4"},{"value":"5,06E-08","module":"A5"},{"value":"0,0E+00","module":"B1"},{"value":"0,0E+00","module":"B2"},{"value":"0,0E+00","module":"B3"},{"value":"0,0E+00","module":"B4"},{"value":"0,0E+00","module":"B5"},{"value":"8,16E-07","module":"B6"},{"value":"0,0E+00","module":"B7"},{"value":"0,0E+00","module":"C1"},{"value":"3,54E-07","module":"C2"},{"value":"2,42E-08","module":"C3"},{"value":"3,44E-08","module":"C4"},{"value":"-7,12E-04","module":"D"}]},{"parameter":"ADPF","unit":"MJ","values":[{"value":"5,23E+01","module":"A1"},{"value":"5,52E-01","module":"A2"},{"value":"4,00E+00","module":"A3"},{"value":"7,96E-01","module":"A4"},{"value":"3,67E-02","module":"A5"},{"value":"0,0E+00","module":"B1"},{"value":"0,0E+00","module":"B2"},{"value":"0,0E+00","module":"B3"},{"value":"0,0E+00","module":"B4"},{"value":"0,0E+00","module":"B5"},{"value":"2,39E+00","module":"B6"},{"value":"0,0E+00","module":"B7"},{"value":"0,0E+00","module":"C1"},{"value":"1,97E-01","module":"C2"},{"value":"3,53E-02","module":"C3"},{"value":"1,03E-01","module":"C4"},{"value":"-7,07E+00","module":"D"}]},{"parameter":"WDP","unit":"m3 world-eq.","values":[{"value":"1,84E+01","module":"A1"},{"value":"5,34E-01","module":"A2"},{"value":"4,04E+02","module":"A3"},{"value":"7,70E-01","module":"A4"},{"value":"5,65E-02","module":"A5"},{"value":"0,0E+00","module":"B1"},{"value":"0,0E+00","module":"B2"},{"value":"0,0E+00","module":"B3"},{"value":"0,0E+00","module":"B4"},{"value":"0,0E+00","module":"B5"},{"value":"2,43E+02","module":"B6"},{"value":"0,0E+00","module":"B7"},{"value":"0,0E+00","module":"C1"},{"value":"1,88E-01","module":"C2"},{"value":"1,80E-01","module":"C3"},{"value":"2,10E+00","module":"C4"},{"value":"3,76E+01","module":"D"}]},{"parameter":"EP-freshwater","unit":"kg P-eq.","values":[{"value":"6,19E-02","module":"A1"},{"value":"2,92E-07","module":"A2"},{"value":"2,31E-06","module":"A3"},{"value":"4,21E-07","module":"A4"},{"value":"3,74E-08","module":"A5"},{"value":"0,0E+00","module":"B1"},{"value":"0,0E+00","module":"B2"},{"value":"0,0E+00","module":"B3"},{"value":"0,0E+00","module":"B4"},{"value":"0,0E+00","module":"B5"},{"value":"1,38E-06","module":"B6"},{"value":"0,0E+00","module":"B7"},{"value":"0,0E+00","module":"C1"},{"value":"1,03E-07","module":"C2"},{"value":"4,60E-08","module":"C3"},{"value":"7,13E-08","module":"C4"},{"value":"-8,58E-04","module":"D"}]},{"parameter":"EP-marine","unit":"kg N-eq.","values":[{"value":"2,29E-02","module":"A1"},{"value":"2,08E-05","module":"A2"},{"value":"3,98E-05","module":"A3"},{"value":"3,00E-05","module":"A4"},{"value":"1,08E-05","module":"A5"},{"value":"0,0E+00","module":"B1"},{"value":"0,0E+00","module":"B2"},{"value":"0,0E+00","module":"B3"},{"value":"0,0E+00","module":"B4"},{"value":"0,0E+00","module":"B5"},{"value":"2,26E-05","module":"B6"},{"value":"0,0E+00","module":"B7"},{"value":"0,0E+00","module":"C1"},{"value":"1,58E-05","module":"C2"},{"value":"2,93E-05","module":"C3"},{"value":"2,89E-05","module":"C4"},{"value":"-5,28E-03","module":"D"}]},{"parameter":"EP-terrestrial","unit":"mol N-eq.","values":[{"value":"3,34E-01","module":"A1"},{"value":"2,32E-04","module":"A2"},{"value":"5,18E-04","module":"A3"},{"value":"3,35E-04","module":"A4"},{"value":"1,15E-04","module":"A5"},{"value":"0,0E+00","module":"B1"},{"value":"0,0E+00","module":"B2"},{"value":"0,0E+00","module":"B3"},{"value":"0,0E+00","module":"B4"},{"value":"0,0E+00","module":"B5"},{"value":"2,98E-04","module":"B6"},{"value":"0,0E+00","module":"B7"},{"value":"0,0E+00","module":"C1"},{"value":"1,75E-04","module":"C2"},{"value":"3,08E-04","module":"C3"},{"value":"1,40E-04","module":"C4"},{"value":"-8,16E-02","module":"D"}]},{"parameter":"GWP-IOBC","unit":"kg CO2-eq.","values":[{"value":"2,89E+00","module":"A1"},{"value":"3,66E-02","module":"A2"},{"value":"4,21E-02","module":"A3"},{"value":"5,27E-02","module":"A4"},{"value":"3,12E-03","module":"A5"},{"value":"0,0E+00","module":"B1"},{"value":"0,0E+00","module":"B2"},{"value":"0,0E+00","module":"B3"},{"value":"0,0E+00","module":"B4"},{"value":"0,0E+00","module":"B5"},{"value":"2,21E-02","module":"B6"},{"value":"0,0E+00","module":"B7"},{"value":"0,0E+00","module":"C1"},{"value":"1,31E-02","module":"C2"},{"value":"3,78E-01","module":"C3"},{"value":"1,98E-02","module":"C4"},{"value":"-3,81E-01","module":"D"}]}],"additional_environmental_impact":[{"parameter":"PM","unit":"disease incidence","values":[{"value":"1,72E-08","module":"A1"},{"value":"2,24E-09","module":"A2"},{"value":"1,69E-09","module":"A3"},{"value":"3,22E-09","module":"A4"},{"value":"3,07E-10","module":"A5"},{"value":"0,0E+00","module":"B1"},{"value":"0,0E+00","module":"B2"},{"value":"0,0E+00","module":"B3"},{"value":"0,0E+00","module":"B4"},{"value":"0,0E+00","module":"B5"},{"value":"9,57E-10","module":"B6"},{"value":"0,0E+00","module":"B7"},{"value":"0,0E+00","module":"C1"},{"value":"9,40E-10","module":"C2"},{"value":"2,55E-10","module":"C3"},{"value":"6,31E-10","module":"C4"},{"value":"-2,65E-07","module":"D"}]},{"parameter":"ETP-fw","unit":"CTUe","values":[{"value":"5,75E+00","module":"A1"},{"value":"4,10E-01","module":"A2"},{"value":"2,13E+00","module":"A3"},{"value":"5,90E-01","module":"A4"},{"value":"4,18E-02","module":"A5"},{"value":"0,0E+00","module":"B1"},{"value":"0,0E+00","module":"B2"},{"value":"0,0E+00","module":"B3"},{"value":"0,0E+00","module":"B4"},{"value":"0,0E+00","module":"B5"},{"value":"1,26E+00","module":"B6"},{"value":"0,0E+00","module":"B7"},{"value":"0,0E+00","module":"C1"},{"value":"1,45E-01","module":"C2"},{"value":"3,55E-01","module":"C3"},{"value":"1,31E+02","module":"C4"},{"value":"-1,17E+03","module":"D"}]},{"parameter":"HTP-c","unit":"CTUh","values":[{"value":"5,42E-10","module":"A1"},{"value":"0,0E+00","module":"A2"},{"value":"6,00E-11","module":"A3"},{"value":"0,0E+00","module":"A4"},{"value":"5,00E-12","module":"A5"},{"value":"0,0E+00","module":"B1"},{"value":"0,0E+00","module":"B2"},{"value":"0,0E+00","module":"B3"},{"value":"0,0E+00","module":"B4"},{"value":"0,0E+00","module":"B5"},{"value":"3,60E-11","module":"B6"},{"value":"0,0E+00","module":"B7"},{"value":"0,0E+00","module":"C1"},{"value":"0,0E+00","module":"C2"},{"value":"1,30E-11","module":"C3"},{"value":"6,00E-12","module":"C4"},{"value":"-1,65E-08","module":"D"}]},{"parameter":"HTP-nc","unit":"CTUh","values":[{"value":"7,29E-09","module":"A1"},{"value":"4,47E-10","module":"A2"},{"value":"1,48E-09","module":"A3"},{"value":"6,45E-10","module":"A4"},{"value":"2,23E-10","module":"A5"},{"value":"0,0E+00","module":"B1"},{"value":"0,0E+00","module":"B2"},{"value":"0,0E+00","module":"B3"},{"value":"0,0E+00","module":"B4"},{"value":"0,0E+00","module":"B5"},{"value":"8,74E-10","module":"B6"},{"value":"0,0E+00","module":"B7"},{"value":"0,0E+00","module":"C1"},{"value":"1,57E-10","module":"C2"},{"value":"5,81E-10","module":"C3"},{"value":"1,33E-10","module":"C4"},{"value":"-1,42E-06","module":"D"}]},{"parameter":"SQP","unit":"unitless","values":[{"value":"8,39E-01","module":"A1"},{"value":"3,86E-01","module":"A2"},{"value":"1,78E+00","module":"A3"},{"value":"5,57E-01","module":"A4"},{"value":"2,06E-02","module":"A5"},{"value":"0,0E+00","module":"B1"},{"value":"0,0E+00","module":"B2"},{"value":"0,0E+00","module":"B3"},{"value":"0,0E+00","module":"B4"},{"value":"0,0E+00","module":"B5"},{"value":"1,06E+00","module":"B6"},{"value":"0,0E+00","module":"B7"},{"value":"0,0E+00","module":"C1"},{"value":"1,36E-01","module":"C2"},{"value":"5,52E-03","module":"C3"},{"value":"2,46E-01","module":"C4"},{"value":"-1,69E+01","module":"D"}]},{"parameter":"IRP","unit":"kBq U235-eq.","values":[{"value":"1,28E-02","module":"A1"},{"value":"2,41E-03","module":"A2"},{"value":"1,37E-01","module":"A3"},{"value":"3,48E-03","module":"A4"},{"value":"1,33E-04","module":"A5"},{"value":"0,0E+00","module":"B1"},{"value":"0,0E+00","module":"B2"},{"value":"0,0E+00","module":"B3"},{"value":"0,0E+00","module":"B4"},{"value":"0,0E+00","module":"B5"},{"value":"8,20E-02","module":"B6"},{"value":"0,0E+00","module":"B7"},{"value":"0,0E+00","module":"C1"},{"value":"8,60E-04","module":"C2"},{"value":"7,63E-05","module":"C3"},{"value":"6,29E-04","module":"C4"},{"value":"-1,04E-02","module":"D"}]}],"resource_use":[{"parameter":"PERE","unit":"MJ","values":[{"value":"3,00E+01","module":"A1"},{"value":"7,91E-03","module":"A2"},{"value":"1,92E+00","module":"A3"},{"value":"1,14E-02","module":"A4"},{"value":"7,54E-04","module":"A5"},{"value":"0,0E+00","module":"B1"},{"value":"0,0E+00","module":"B2"},{"value":"0,0E+00","module":"B3"},{"value":"0,0E+00","module":"B4"},{"value":"0,0E+00","module":"B5"},{"value":"1,15E+00","module":"B6"},{"value":"0,0E+00","module":"B7"},{"value":"0,0E+00","module":"C1"},{"value":"2,78E-03","module":"C2"},{"value":"1,57E-03","module":"C3"},{"value":"1,13E-02","module":"C4"},{"value":"-4,60E+00","module":"D"}]},{"parameter":"PERM","unit":"MJ","values":[{"value":"1,46E+00","module":"A1"},{"value":"0,0E+00","module":"A2"},{"value":"0,0E+00","module":"A3"},{"value":"0,0E+00","module":"A4"},{"value":"-1,46E+00","module":"A5"},{"value":"0,0E+00","module":"B1"},{"value":"0,0E+00","module":"B2"},{"value":"0,0E+00","module":"B3"},{"value":"0,0E+00","module":"B4"},{"value":"0,0E+00","module":"B5"},{"value":"0,0E+00","module":"B6"},{"value":"0,0E+00","module":"B7"},{"value":"0,0E+00","module":"C1"},{"value":"0,0E+00","module":"C2"},{"value":"0,0E+00","module":"C3"},{"value":"0,0E+00","module":"C4"},{"value":"0,0E+00","module":"D"}]},{"parameter":"PERT","unit":"MJ","values":[{"value":"3,15E+01","module":"A1"},{"value":"7,91E-03","module":"A2"},{"value":"1,92E+00","module":"A3"},{"value":"1,14E-02","module":"A4"},{"value":"-1,46E+00","module":"A5"},{"value":"0,0E+00","module":"B1"},{"value":"0,0E+00","module":"B2"},{"value":"0,0E+00","module":"B3"},{"value":"0,0E+00","module":"B4"},{"value":"0,0E+00","module":"B5"},{"value":"1,15E+00","module":"B6"},{"value":"0,0E+00","module":"B7"},{"value":"0,0E+00","module":"C1"},{"value":"2,78E-03","module":"C2"},{"value":"1,57E-03","module":"C3"},{"value":"1,13E-02","module":"C4"},{"value":"-4,60E+00","module":"D"}]},{"parameter":"PENRE","unit":"MJ","values":[{"value":"4,47E+01","module":"A1"},{"value":"5,52E-01","module":"A2"},{"value":"4,01E+00","module":"A3"},{"value":"7,97E-01","module":"A4"},{"value":"3,67E-02","module":"A5"},{"value":"0,0E+00","module":"B1"},{"value":"0,0E+00","module":"B2"},{"value":"0,0E+00","module":"B3"},{"value":"0,0E+00","module":"B4"},{"value":"0,0E+00","module":"B5"},{"value":"2,40E+00","module":"B6"},{"value":"0,0E+00","module":"B7"},{"value":"0,0E+00","module":"C1"},{"value":"1,97E-01","module":"C2"},{"value":"3,53E-02","module":"C3"},{"value":"1,03E-01","module":"C4"},{"value":"-7,07E+00","module":"D"}]},{"parameter":"PENRM","unit":"MJ","values":[{"value":"9,55E+00","module":"A1"},{"value":"0,0E+00","module":"A2"},{"value":"0,0E+00","module":"A3"},{"value":"0,0E+00","module":"A4"},{"value":"0,0E+00","module":"A5"},{"value":"0,0E+00","module":"B1"},{"value":"0,0E+00","module":"B2"},{"value":"0,0E+00","module":"B3"},{"value":"0,0E+00","module":"B4"},{"value":"0,0E+00","module":"B5"},{"value":"0,0E+00","module":"B6"},{"value":"0,0E+00","module":"B7"},{"value":"0,0E+00","module":"C1"},{"value":"0,0E+00","module":"C2"},{"value":"-9,37E+00","module":"C3"},{"value":"0,0E+00","module":"C4"},{"value":"0,0E+00","module":"D"}]},{"parameter":"PENRT","unit":"MJ","values":[{"value":"5,43E+01","module":"A1"},{"value":"5,52E-01","module":"A2"},{"value":"4,01E+00","module":"A3"},{"value":"7,97E-01","module":"A4"},{"value":"3,67E-02","module":"A5"},{"value":"0,0E+00","module":"B1"},{"value":"0,0E+00","module":"B2"},{"value":"0,0E+00","module":"B3"},{"value":"0,0E+00","module":"B4"},{"value":"0,0E+00","module":"B5"},{"value":"2,40E+00","module":"B6"},{"value":"0,0E+00","module":"B7"},{"value":"0,0E+00","module":"C1"},{"value":"1,97E-01","module":"C2"},{"value":"-9,33E+00","module":"C3"},{"value":"1,03E-01","module":"C4"},{"value":"-7,07E+00","module":"D"}]},{"parameter":"SM","unit":"kg","values":[{"value":"1,16E-01","module":"A1"},{"value":"0,0E+00","module":"A2"},{"value":"1,34E-06","module":"A3"},{"value":"0,0E+00","module":"A4"},{"value":"1,16E-01","module":"A5"},{"value":"0,0E+00","module":"B1"},{"value":"0,0E+00","module":"B2"},{"value":"0,0E+00","module":"B3"},{"value":"0,0E+00","module":"B4"},{"value":"0,0E+00","module":"B5"},{"value":"0,0E+00","module":"B6"},{"value":"0,0E+00","module":"B7"},{"value":"0,0E+00","module":"C1"},{"value":"0,0E+00","module":"C2"},{"value":"0,0E+00","module":"C3"},{"value":"0,0E+00","module":"C4"},{"value":"2,21E-01","module":"D"}]},{"parameter":"RSF","unit":"MJ","values":[{"value":"1,56E-02","module":"A1"},{"value":"2,83E-04","module":"A2"},{"value":"7,43E-03","module":"A3"},{"value":"4,08E-04","module":"A4"},{"value":"2,20E-05","module":"A5"},{"value":"0,0E+00","module":"B1"},{"value":"0,0E+00","module":"B2"},{"value":"0,0E+00","module":"B3"},{"value":"0,0E+00","module":"B4"},{"value":"0,0E+00","module":"B5"},{"value":"4,45E-03","module":"B6"},{"value":"0,0E+00","module":"B7"},{"value":"0,0E+00","module":"C1"},{"value":"9,94E-05","module":"C2"},{"value":"3,67E-05","module":"C3"},{"value":"2,35E-04","module":"C4"},{"value":"2,07E-02","module":"D"}]},{"parameter":"NRSF","unit":"MJ","values":[{"value":"6,14E-03","module":"A1"},{"value":"1,01E-03","module":"A2"},{"value":"2,35E-02","module":"A3"},{"value":"1,46E-03","module":"A4"},{"value":"2,50E-04","module":"A5"},{"value":"0,0E+00","module":"B1"},{"value":"0,0E+00","module":"B2"},{"value":"0,0E+00","module":"B3"},{"value":"0,0E+00","module":"B4"},{"value":"0,0E+00","module":"B5"},{"value":"1,41E-02","module":"B6"},{"value":"0,0E+00","module":"B7"},{"value":"0,0E+00","module":"C1"},{"value":"3,55E-04","module":"C2"},{"value":"0,0E+00","module":"C3"},{"value":"3,32E-04","module":"C4"},{"value":"-6,66E-02","module":"D"}]},{"parameter":"FW","unit":"m3","values":[{"value":"1,74E+00","module":"A1"},{"value":"5,91E-05","module":"A2"},{"value":"4,36E-03","module":"A3"},{"value":"8,52E-05","module":"A4"},{"value":"2,67E-05","module":"A5"},{"value":"0,0E+00","module":"B1"},{"value":"0,0E+00","module":"B2"},{"value":"0,0E+00","module":"B3"},{"value":"0,0E+00","module":"B4"},{"value":"0,0E+00","module":"B5"},{"value":"2,61E-03","module":"B6"},{"value":"0,0E+00","module":"B7"},{"value":"0,0E+00","module":"C1"},{"value":"2,07E-05","module":"C2"},{"value":"2,13E-04","module":"C3"},{"value":"1,33E-04","module":"C4"},{"value":"-2,08E-02","module":"D"}]}],"end_of_life_waste":[{"parameter":"HWD","unit":"kg","values":[{"value":"4,14E-03","module":"A1"},{"value":"2,85E-05","module":"A2"},{"value":"4,52E-04","module":"A3"},{"value":"4,11E-05","module":"A4"},{"value":"0,0E+00","module":"A5"},{"value":"0,0E+00","module":"B1"},{"value":"0,0E+00","module":"B2"},{"value":"0,0E+00","module":"B3"},{"value":"0,0E+00","module":"B4"},{"value":"0,0E+00","module":"B5"},{"value":"1,25E-04","module":"B6"},{"value":"0,0E+00","module":"B7"},{"value":"0,0E+00","module":"C1"},{"value":"1,00E-05","module":"C2"},{"value":"0,0E+00","module":"C3"},{"value":"1,03E-02","module":"C4"},{"value":"-8,59E-03","module":"D"}]},{"parameter":"NHWD","unit":"kg","values":[{"value":"5,43E-02","module":"A1"},{"value":"2,69E-02","module":"A2"},{"value":"9,15E-02","module":"A3"},{"value":"3,87E-02","module":"A4"},{"value":"1,16E-01","module":"A5"},{"value":"0,0E+00","module":"B1"},{"value":"0,0E+00","module":"B2"},{"value":"0,0E+00","module":"B3"},{"value":"0,0E+00","module":"B4"},{"value":"0,0E+00","module":"B5"},{"value":"7,90E-03","module":"B6"},{"value":"0,0E+00","module":"B7"},{"value":"0,0E+00","module":"C1"},{"value":"9,41E-03","module":"C2"},{"value":"0,0E+00","module":"C3"},{"value":"3,54E-01","module":"C4"},{"value":"-3,72E-01","module":"D"}]},{"parameter":"RWD","unit":"kg","values":[{"value":"1,18E-05","module":"A1"},{"value":"3,76E-06","module":"A2"},{"value":"6,01E-05","module":"A3"},{"value":"5,43E-06","module":"A4"},{"value":"0,0E+00","module":"A5"},{"value":"0,0E+00","module":"B1"},{"value":"0,0E+00","module":"B2"},{"value":"0,0E+00","module":"B3"},{"value":"0,0E+00","module":"B4"},{"value":"0,0E+00","module":"B5"},{"value":"3,60E-05","module":"B6"},{"value":"0,0E+00","module":"B7"},{"value":"0,0E+00","module":"C1"},{"value":"1,34E-06","module":"C2"},{"value":"0,0E+00","module":"C3"},{"value":"7,07E-07","module":"C4"},{"value":"-9,20E-06","module":"D"}]}],"end_of_life_flow":[{"parameter":"CRU","unit":"kg","values":[{"value":"0,0E+00","module":"A1"},{"value":"0,0E+00","module":"A2"},{"value":"0,0E+00","module":"A3"},{"value":"0,0E+00","module":"A4"},{"value":"0,0E+00","module":"A5"},{"value":"0,0E+00","module":"B1"},{"value":"0,0E+00","module":"B2"},{"value":"0,0E+00","module":"B3"},{"value":"0,0E+00","module":"B4"},{"value":"0,0E+00","module":"B5"},{"value":"0,0E+00","module":"B6"},{"value":"0,0E+00","module":"B7"},{"value":"0,0E+00","module":"C1"},{"value":"0,0E+00","module":"C2"},{"value":"0,0E+00","module":"C3"},{"value":"0,0E+00","module":"C4"},{"value":"0,0E+00","module":"D"}]},{"parameter":"MFR","unit":"kg","values":[{"value":"0,0E+00","module":"A1"},{"value":"0,0E+00","module":"A2"},{"value":"8,32E-02","module":"A3"},{"value":"0,0E+00","module":"A4"},{"value":"2,74E-06","module":"A5"},{"value":"0,0E+00","module":"B1"},{"value":"0,0E+00","module":"B2"},{"value":"0,0E+00","module":"B3"},{"value":"0,0E+00","module":"B4"},{"value":"0,0E+00","module":"B5"},{"value":"0,0E+00","module":"B6"},{"value":"0,0E+00","module":"B7"},{"value":"0,0E+00","module":"C1"},{"value":"0,0E+00","module":"C2"},{"value":"3,17E-01","module":"C3"},{"value":"1,24E-05","module":"C4"},{"value":"-8,67E-03","module":"D"}]},{"parameter":"MER","unit":"kg","values":[{"value":"0,0E+00","module":"A1"},{"value":"0,0E+00","module":"A2"},{"value":"2,07E-03","module":"A3"},{"value":"0,0E+00","module":"A4"},{"value":"1,16E-01","module":"A5"},{"value":"0,0E+00","module":"B1"},{"value":"0,0E+00","module":"B2"},{"value":"0,0E+00","module":"B3"},{"value":"0,0E+00","module":"B4"},{"value":"0,0E+00","module":"B5"},{"value":"0,0E+00","module":"B6"},{"value":"0,0E+00","module":"B7"},{"value":"0,0E+00","module":"C1"},{"value":"0,0E+00","module":"C2"},{"value":"1,39E-01","module":"C3"},{"value":"3,04E-07","module":"C4"},{"value":"-1,14E-03","module":"D"}]},{"parameter":"EEE","unit":"MJ","values":[{"value":"0,0E+00","module":"A1"},{"value":"0,0E+00","module":"A2"},{"value":"2,81E-03","module":"A3"},{"value":"0,0E+00","module":"A4"},{"value":"8,07E-02","module":"A5"},{"value":"0,0E+00","module":"B1"},{"value":"0,0E+00","module":"B2"},{"value":"0,0E+00","module":"B3"},{"value":"0,0E+00","module":"B4"},{"value":"0,0E+00","module":"B5"},{"value":"0,0E+00","module":"B6"},{"value":"0,0E+00","module":"B7"},{"value":"0,0E+00","module":"C1"},{"value":"0,0E+00","module":"C2"},{"value":"2,44E-01","module":"C3"},{"value":"1,97E-05","module":"C4"},{"value":"-2,80E-03","module":"D"}]},{"parameter":"EET","unit":"MJ","values":[{"value":"0,0E+00","module":"A1"},{"value":"0,0E+00","module":"A2"},{"value":"4,25E-02","module":"A3"},{"value":"0,0E+00","module":"A4"},{"value":"1,22E+00","module":"A5"},{"value":"0,0E+00","module":"B1"},{"value":"0,0E+00","module":"B2"},{"value":"0,0E+00","module":"B3"},{"value":"0,0E+00","module":"B4"},{"value":"0,0E+00","module":"B5"},{"value":"0,0E+00","module":"B6"},{"value":"0,0E+00","module":"B7"},{"value":"0,0E+00","module":"C1"},{"value":"0,0E+00","module":"C2"},{"value":"3,69E+00","module":"C3"},{"value":"2,99E-04","module":"C4"},{"value":"-4,23E-02","module":"D"}]}]}