{"product_name":"SE-N1XE-AS 4G95 RT","epd_id":"NEPD-3906-2865-EN","compliance":["EN 15804+A2","ISO 14025","ISO 21930"],"producer_name":"Prysmian Group Norge AS","environmental_impact":[{"parameter":"GWP-total","unit":"kg CO2-eq.","values":[{"value":"1,49E+01","module":"A1"},{"value":"3,03E-01","module":"A2"},{"value":"1,47E-01","module":"A3"},{"value":"1,02E-01","module":"A4"},{"value":"3,08E-01","module":"A5"},{"value":"0,0E+00","module":"B1"},{"value":"0,0E+00","module":"B2"},{"value":"0,0E+00","module":"B3"},{"value":"0,0E+00","module":"B4"},{"value":"0,0E+00","module":"B5"},{"value":"1,92E-01","module":"B6"},{"value":"0,0E+00","module":"B7"},{"value":"0,0E+00","module":"C1"},{"value":"1,02E-01","module":"C2"},{"value":"5,83E-01","module":"C3"},{"value":"2,67E-02","module":"C4"},{"value":"-4,93E+00","module":"D"}]},{"parameter":"GWP-fossil","unit":"kg CO2-eq.","values":[{"value":"1,46E+01","module":"A1"},{"value":"3,03E-01","module":"A2"},{"value":"1,28E-01","module":"A3"},{"value":"1,02E-01","module":"A4"},{"value":"3,01E-01","module":"A5"},{"value":"0,0E+00","module":"B1"},{"value":"0,0E+00","module":"B2"},{"value":"0,0E+00","module":"B3"},{"value":"0,0E+00","module":"B4"},{"value":"0,0E+00","module":"B5"},{"value":"1,90E-01","module":"B6"},{"value":"0,0E+00","module":"B7"},{"value":"0,0E+00","module":"C1"},{"value":"1,02E-01","module":"C2"},{"value":"5,83E-01","module":"C3"},{"value":"2,67E-02","module":"C4"},{"value":"-4,81E+00","module":"D"}]},{"parameter":"GWP-biogenic","unit":"kg CO2-eq.","values":[{"value":"1,39E-01","module":"A1"},{"value":"1,49E-04","module":"A2"},{"value":"1,64E-02","module":"A3"},{"value":"4,17E-05","module":"A4"},{"value":"3,09E-03","module":"A5"},{"value":"0,0E+00","module":"B1"},{"value":"0,0E+00","module":"B2"},{"value":"0,0E+00","module":"B3"},{"value":"0,0E+00","module":"B4"},{"value":"0,0E+00","module":"B5"},{"value":"1,34E-03","module":"B6"},{"value":"0,0E+00","module":"B7"},{"value":"0,0E+00","module":"C1"},{"value":"4,17E-05","module":"C2"},{"value":"4,85E-06","module":"C3"},{"value":"2,17E-06","module":"C4"},{"value":"-2,20E-02","module":"D"}]},{"parameter":"GWP-luluc","unit":"kg CO2-eq.","values":[{"value":"1,85E-01","module":"A1"},{"value":"1,30E-04","module":"A2"},{"value":"3,29E-03","module":"A3"},{"value":"3,57E-05","module":"A4"},{"value":"3,71E-03","module":"A5"},{"value":"0,0E+00","module":"B1"},{"value":"0,0E+00","module":"B2"},{"value":"0,0E+00","module":"B3"},{"value":"0,0E+00","module":"B4"},{"value":"0,0E+00","module":"B5"},{"value":"4,42E-04","module":"B6"},{"value":"0,0E+00","module":"B7"},{"value":"0,0E+00","module":"C1"},{"value":"3,57E-05","module":"C2"},{"value":"7,20E-07","module":"C3"},{"value":"2,12E-06","module":"C4"},{"value":"-9,20E-02","module":"D"}]},{"parameter":"ODP","unit":"kg CFC 11-eq.","values":[{"value":"1,13E-06","module":"A1"},{"value":"6,26E-08","module":"A2"},{"value":"2,63E-08","module":"A3"},{"value":"2,33E-08","module":"A4"},{"value":"2,43E-08","module":"A5"},{"value":"0,0E+00","module":"B1"},{"value":"0,0E+00","module":"B2"},{"value":"0,0E+00","module":"B3"},{"value":"0,0E+00","module":"B4"},{"value":"0,0E+00","module":"B5"},{"value":"1,61E-08","module":"B6"},{"value":"0,0E+00","module":"B7"},{"value":"0,0E+00","module":"C1"},{"value":"2,33E-08","module":"C2"},{"value":"4,60E-10","module":"C3"},{"value":"1,82E-09","module":"C4"},{"value":"-2,40E-03","module":"D"}]},{"parameter":"AP","unit":"mol H+-eq.","values":[{"value":"9,90E-02","module":"A1"},{"value":"2,64E-03","module":"A2"},{"value":"3,91E-04","module":"A3"},{"value":"4,18E-04","module":"A4"},{"value":"2,04E-03","module":"A5"},{"value":"0,0E+00","module":"B1"},{"value":"0,0E+00","module":"B2"},{"value":"0,0E+00","module":"B3"},{"value":"0,0E+00","module":"B4"},{"value":"0,0E+00","module":"B5"},{"value":"1,11E-03","module":"B6"},{"value":"0,0E+00","module":"B7"},{"value":"0,0E+00","module":"C1"},{"value":"4,18E-04","module":"C2"},{"value":"7,39E-05","module":"C3"},{"value":"4,89E-05","module":"C4"},{"value":"-3,27E-02","module":"D"}]},{"parameter":"POCP","unit":"kg NMVOC-eq.","values":[{"value":"4,77E-02","module":"A1"},{"value":"2,83E-03","module":"A2"},{"value":"2,37E-04","module":"A3"},{"value":"4,19E-04","module":"A4"},{"value":"1,02E-03","module":"A5"},{"value":"0,0E+00","module":"B1"},{"value":"0,0E+00","module":"B2"},{"value":"0,0E+00","module":"B3"},{"value":"0,0E+00","module":"B4"},{"value":"0,0E+00","module":"B5"},{"value":"4,41E-04","module":"B6"},{"value":"0,0E+00","module":"B7"},{"value":"0,0E+00","module":"C1"},{"value":"4,19E-04","module":"C2"},{"value":"9,18E-05","module":"C3"},{"value":"6,02E-05","module":"C4"},{"value":"-1,54E-02","module":"D"}]},{"parameter":"ADPE","unit":"kg Sb-eq.","values":[{"value":"3,11E-04","module":"A1"},{"value":"4,21E-06","module":"A2"},{"value":"2,14E-06","module":"A3"},{"value":"2,77E-06","module":"A4"},{"value":"6,38E-06","module":"A5"},{"value":"0,0E+00","module":"B1"},{"value":"0,0E+00","module":"B2"},{"value":"0,0E+00","module":"B3"},{"value":"0,0E+00","module":"B4"},{"value":"0,0E+00","module":"B5"},{"value":"1,39E-06","module":"B6"},{"value":"0,0E+00","module":"B7"},{"value":"0,0E+00","module":"C1"},{"value":"2,77E-06","module":"C2"},{"value":"2,11E-08","module":"C3"},{"value":"4,86E-08","module":"C4"},{"value":"7,02E-06","module":"D"}]},{"parameter":"ADPF","unit":"MJ","values":[{"value":"2,00E+02","module":"A1"},{"value":"4,32E+00","module":"A2"},{"value":"6,03E+00","module":"A3"},{"value":"1,54E+00","module":"A4"},{"value":"4,11E+00","module":"A5"},{"value":"0,0E+00","module":"B1"},{"value":"0,0E+00","module":"B2"},{"value":"0,0E+00","module":"B3"},{"value":"0,0E+00","module":"B4"},{"value":"0,0E+00","module":"B5"},{"value":"3,92E+00","module":"B6"},{"value":"0,0E+00","module":"B7"},{"value":"0,0E+00","module":"C1"},{"value":"1,54E+00","module":"C2"},{"value":"3,88E-02","module":"C3"},{"value":"1,45E-01","module":"C4"},{"value":"-6,13E+01","module":"D"}]},{"parameter":"WDP","unit":"m3 world-eq.","values":[{"value":"5,77E+03","module":"A1"},{"value":"3,38E+00","module":"A2"},{"value":"6,01E+02","module":"A3"},{"value":"1,47E+00","module":"A4"},{"value":"1,15E+02","module":"A5"},{"value":"0,0E+00","module":"B1"},{"value":"0,0E+00","module":"B2"},{"value":"0,0E+00","module":"B3"},{"value":"0,0E+00","module":"B4"},{"value":"0,0E+00","module":"B5"},{"value":"5,90E+01","module":"B6"},{"value":"0,0E+00","module":"B7"},{"value":"0,0E+00","module":"C1"},{"value":"1,47E+00","module":"C2"},{"value":"9,45E-02","module":"C3"},{"value":"2,92E+00","module":"C4"},{"value":"-2,75E+03","module":"D"}]},{"parameter":"EP-freshwater","unit":"kg P-eq.","values":[{"value":"6,34E-04","module":"A1"},{"value":"3,11E-06","module":"A2"},{"value":"3,73E-06","module":"A3"},{"value":"8,02E-07","module":"A4"},{"value":"1,28E-05","module":"A5"},{"value":"0,0E+00","module":"B1"},{"value":"0,0E+00","module":"B2"},{"value":"0,0E+00","module":"B3"},{"value":"0,0E+00","module":"B4"},{"value":"0,0E+00","module":"B5"},{"value":"2,03E-05","module":"B6"},{"value":"0,0E+00","module":"B7"},{"value":"0,0E+00","module":"C1"},{"value":"8,02E-07","module":"C2"},{"value":"4,58E-08","module":"C3"},{"value":"1,01E-07","module":"C4"},{"value":"-1,88E-04","module":"D"}]},{"parameter":"EP-marine","unit":"kg N-eq.","values":[{"value":"1,30E-02","module":"A1"},{"value":"9,26E-04","module":"A2"},{"value":"1,04E-04","module":"A3"},{"value":"1,24E-04","module":"A4"},{"value":"2,81E-04","module":"A5"},{"value":"0,0E+00","module":"B1"},{"value":"0,0E+00","module":"B2"},{"value":"0,0E+00","module":"B3"},{"value":"0,0E+00","module":"B4"},{"value":"0,0E+00","module":"B5"},{"value":"1,41E-04","module":"B6"},{"value":"0,0E+00","module":"B7"},{"value":"0,0E+00","module":"C1"},{"value":"1,24E-04","module":"C2"},{"value":"3,55E-05","module":"C3"},{"value":"4,05E-05","module":"C4"},{"value":"-4,17E-03","module":"D"}]},{"parameter":"EP-terrestrial","unit":"mol N-eq.","values":[{"value":"1,44E-01","module":"A1"},{"value":"1,02E-02","module":"A2"},{"value":"9,80E-04","module":"A3"},{"value":"1,37E-03","module":"A4"},{"value":"3,11E-03","module":"A5"},{"value":"0,0E+00","module":"B1"},{"value":"0,0E+00","module":"B2"},{"value":"0,0E+00","module":"B3"},{"value":"0,0E+00","module":"B4"},{"value":"0,0E+00","module":"B5"},{"value":"1,74E-03","module":"B6"},{"value":"0,0E+00","module":"B7"},{"value":"0,0E+00","module":"C1"},{"value":"1,37E-03","module":"C2"},{"value":"3,83E-04","module":"C3"},{"value":"1,96E-04","module":"C4"},{"value":"-4,59E-02","module":"D"}]},{"parameter":"GWP-IOBC","unit":"kg CO2-eq.","values":[{"value":"1,49E+01","module":"A1"},{"value":"3,03E-01","module":"A2"},{"value":"5,49E-02","module":"A3"},{"value":"1,02E-01","module":"A4"},{"value":"3,06E-01","module":"A5"},{"value":"0,0E+00","module":"B1"},{"value":"0,0E+00","module":"B2"},{"value":"0,0E+00","module":"B3"},{"value":"0,0E+00","module":"B4"},{"value":"0,0E+00","module":"B5"},{"value":"2,06E-01","module":"B6"},{"value":"0,0E+00","module":"B7"},{"value":"0,0E+00","module":"C1"},{"value":"1,02E-01","module":"C2"},{"value":"5,83E-01","module":"C3"},{"value":"5,44E-03","module":"C4"},{"value":"-4,70E+00","module":"D"}]}],"additional_environmental_impact":[{"parameter":"PM","unit":"disease incidence","values":[{"value":"9,26E-07","module":"A1"},{"value":"2,63E-08","module":"A2"},{"value":"3,05E-09","module":"A3"},{"value":"7,36E-09","module":"A4"},{"value":"1,92E-08","module":"A5"},{"value":"0,0E+00","module":"B1"},{"value":"0,0E+00","module":"B2"},{"value":"0,0E+00","module":"B3"},{"value":"0,0E+00","module":"B4"},{"value":"0,0E+00","module":"B5"},{"value":"2,91E-09","module":"B6"},{"value":"0,0E+00","module":"B7"},{"value":"0,0E+00","module":"C1"},{"value":"7,36E-09","module":"C2"},{"value":"2,90E-10","module":"C3"},{"value":"8,82E-10","module":"C4"},{"value":"-3,50E-07","module":"D"}]},{"parameter":"ETP-fw","unit":"CTUe","values":[{"value":"3,28E+02","module":"A1"},{"value":"3,53E+00","module":"A2"},{"value":"3,60E+00","module":"A3"},{"value":"1,13E+00","module":"A4"},{"value":"6,67E+00","module":"A5"},{"value":"0,0E+00","module":"B1"},{"value":"0,0E+00","module":"B2"},{"value":"0,0E+00","module":"B3"},{"value":"0,0E+00","module":"B4"},{"value":"0,0E+00","module":"B5"},{"value":"2,75E+00","module":"B6"},{"value":"0,0E+00","module":"B7"},{"value":"0,0E+00","module":"C1"},{"value":"1,13E+00","module":"C2"},{"value":"1,32E-01","module":"C3"},{"value":"1,81E+02","module":"C4"},{"value":"-7,47E+01","module":"D"}]},{"parameter":"HTP-c","unit":"CTUh","values":[{"value":"2,93E-08","module":"A1"},{"value":"0,0E+00","module":"A2"},{"value":"1,19E-10","module":"A3"},{"value":"0,0E+00","module":"A4"},{"value":"5,86E-10","module":"A5"},{"value":"0,0E+00","module":"B1"},{"value":"0,0E+00","module":"B2"},{"value":"0,0E+00","module":"B3"},{"value":"0,0E+00","module":"B4"},{"value":"0,0E+00","module":"B5"},{"value":"7,70E-11","module":"B6"},{"value":"0,0E+00","module":"B7"},{"value":"0,0E+00","module":"C1"},{"value":"0,0E+00","module":"C2"},{"value":"1,30E-11","module":"C3"},{"value":"9,00E-12","module":"C4"},{"value":"-1,22E-08","module":"D"}]},{"parameter":"HTP-nc","unit":"CTUh","values":[{"value":"4,56E-07","module":"A1"},{"value":"4,02E-09","module":"A2"},{"value":"2,95E-09","module":"A3"},{"value":"1,23E-09","module":"A4"},{"value":"9,23E-09","module":"A5"},{"value":"0,0E+00","module":"B1"},{"value":"0,0E+00","module":"B2"},{"value":"0,0E+00","module":"B3"},{"value":"0,0E+00","module":"B4"},{"value":"0,0E+00","module":"B5"},{"value":"2,65E-09","module":"B6"},{"value":"0,0E+00","module":"B7"},{"value":"0,0E+00","module":"C1"},{"value":"1,23E-09","module":"C2"},{"value":"5,06E-10","module":"C3"},{"value":"1,91E-10","module":"C4"},{"value":"-1,43E-07","module":"D"}]},{"parameter":"SQP","unit":"unitless","values":[{"value":"3,06E+01","module":"A1"},{"value":"3,43E+00","module":"A2"},{"value":"2,72E+00","module":"A3"},{"value":"1,06E+00","module":"A4"},{"value":"6,86E-01","module":"A5"},{"value":"0,0E+00","module":"B1"},{"value":"0,0E+00","module":"B2"},{"value":"0,0E+00","module":"B3"},{"value":"0,0E+00","module":"B4"},{"value":"0,0E+00","module":"B5"},{"value":"9,48E-01","module":"B6"},{"value":"0,0E+00","module":"B7"},{"value":"0,0E+00","module":"C1"},{"value":"1,06E+00","module":"C2"},{"value":"4,79E-03","module":"C3"},{"value":"3,46E-01","module":"C4"},{"value":"-3,66E+00","module":"D"}]},{"parameter":"IRP","unit":"kBq U235-eq.","values":[{"value":"7,47E-01","module":"A1"},{"value":"1,85E-02","module":"A2"},{"value":"2,03E-01","module":"A3"},{"value":"6,73E-03","module":"A4"},{"value":"1,54E-02","module":"A5"},{"value":"0,0E+00","module":"B1"},{"value":"0,0E+00","module":"B2"},{"value":"0,0E+00","module":"B3"},{"value":"0,0E+00","module":"B4"},{"value":"0,0E+00","module":"B5"},{"value":"3,44E-02","module":"B6"},{"value":"0,0E+00","module":"B7"},{"value":"0,0E+00","module":"C1"},{"value":"6,73E-03","module":"C2"},{"value":"6,67E-05","module":"C3"},{"value":"8,80E-04","module":"C4"},{"value":"-2,68E-01","module":"D"}]}],"resource_use":[{"parameter":"PERE","unit":"MJ","values":[{"value":"5,01E+01","module":"A1"},{"value":"8,08E-02","module":"A2"},{"value":"2,85E+00","module":"A3"},{"value":"2,17E-02","module":"A4"},{"value":"1,00E+00","module":"A5"},{"value":"0,0E+00","module":"B1"},{"value":"0,0E+00","module":"B2"},{"value":"0,0E+00","module":"B3"},{"value":"0,0E+00","module":"B4"},{"value":"0,0E+00","module":"B5"},{"value":"7,61E-01","module":"B6"},{"value":"0,0E+00","module":"B7"},{"value":"0,0E+00","module":"C1"},{"value":"2,17E-02","module":"C2"},{"value":"1,18E-03","module":"C3"},{"value":"1,58E-02","module":"C4"},{"value":"-2,49E+01","module":"D"}]},{"parameter":"PERM","unit":"MJ","values":[{"value":"0,0E+00","module":"A1"},{"value":"0,0E+00","module":"A2"},{"value":"0,0E+00","module":"A3"},{"value":"0,0E+00","module":"A4"},{"value":"0,0E+00","module":"A5"},{"value":"0,0E+00","module":"B1"},{"value":"0,0E+00","module":"B2"},{"value":"0,0E+00","module":"B3"},{"value":"0,0E+00","module":"B4"},{"value":"0,0E+00","module":"B5"},{"value":"0,0E+00","module":"B6"},{"value":"0,0E+00","module":"B7"},{"value":"0,0E+00","module":"C1"},{"value":"0,0E+00","module":"C2"},{"value":"0,0E+00","module":"C3"},{"value":"0,0E+00","module":"C4"},{"value":"0,0E+00","module":"D"}]},{"parameter":"PERT","unit":"MJ","values":[{"value":"5,01E+01","module":"A1"},{"value":"8,08E-02","module":"A2"},{"value":"2,85E+00","module":"A3"},{"value":"2,17E-02","module":"A4"},{"value":"1,00E+00","module":"A5"},{"value":"0,0E+00","module":"B1"},{"value":"0,0E+00","module":"B2"},{"value":"0,0E+00","module":"B3"},{"value":"0,0E+00","module":"B4"},{"value":"0,0E+00","module":"B5"},{"value":"7,61E-01","module":"B6"},{"value":"0,0E+00","module":"B7"},{"value":"0,0E+00","module":"C1"},{"value":"2,17E-02","module":"C2"},{"value":"1,18E-03","module":"C3"},{"value":"1,58E-02","module":"C4"},{"value":"-2,49E+01","module":"D"}]},{"parameter":"PENRE","unit":"MJ","values":[{"value":"1,84E+02","module":"A1"},{"value":"4,32E+00","module":"A2"},{"value":"6,04E+00","module":"A3"},{"value":"1,54E+00","module":"A4"},{"value":"3,79E+00","module":"A5"},{"value":"0,0E+00","module":"B1"},{"value":"0,0E+00","module":"B2"},{"value":"0,0E+00","module":"B3"},{"value":"0,0E+00","module":"B4"},{"value":"0,0E+00","module":"B5"},{"value":"3,93E+00","module":"B6"},{"value":"0,0E+00","module":"B7"},{"value":"0,0E+00","module":"C1"},{"value":"1,54E+00","module":"C2"},{"value":"3,88E-02","module":"C3"},{"value":"1,45E-01","module":"C4"},{"value":"-6,13E+01","module":"D"}]},{"parameter":"PENRM","unit":"MJ","values":[{"value":"1,64E+01","module":"A1"},{"value":"0,0E+00","module":"A2"},{"value":"0,0E+00","module":"A3"},{"value":"0,0E+00","module":"A4"},{"value":"3,29E-01","module":"A5"},{"value":"0,0E+00","module":"B1"},{"value":"0,0E+00","module":"B2"},{"value":"0,0E+00","module":"B3"},{"value":"0,0E+00","module":"B4"},{"value":"0,0E+00","module":"B5"},{"value":"0,0E+00","module":"B6"},{"value":"0,0E+00","module":"B7"},{"value":"0,0E+00","module":"C1"},{"value":"0,0E+00","module":"C2"},{"value":"-1,63E+01","module":"C3"},{"value":"0,0E+00","module":"C4"},{"value":"0,0E+00","module":"D"}]},{"parameter":"PENRT","unit":"MJ","values":[{"value":"2,01E+02","module":"A1"},{"value":"4,32E+00","module":"A2"},{"value":"6,04E+00","module":"A3"},{"value":"1,54E+00","module":"A4"},{"value":"4,12E+00","module":"A5"},{"value":"0,0E+00","module":"B1"},{"value":"0,0E+00","module":"B2"},{"value":"0,0E+00","module":"B3"},{"value":"0,0E+00","module":"B4"},{"value":"0,0E+00","module":"B5"},{"value":"3,93E+00","module":"B6"},{"value":"0,0E+00","module":"B7"},{"value":"0,0E+00","module":"C1"},{"value":"1,54E+00","module":"C2"},{"value":"-1,63E+01","module":"C3"},{"value":"1,45E-01","module":"C4"},{"value":"-6,33E+01","module":"D"}]},{"parameter":"SM","unit":"kg","values":[{"value":"1,46E-01","module":"A1"},{"value":"0,0E+00","module":"A2"},{"value":"1,54E-03","module":"A3"},{"value":"0,0E+00","module":"A4"},{"value":"2,95E-03","module":"A5"},{"value":"0,0E+00","module":"B1"},{"value":"0,0E+00","module":"B2"},{"value":"0,0E+00","module":"B3"},{"value":"0,0E+00","module":"B4"},{"value":"0,0E+00","module":"B5"},{"value":"1,42E-03","module":"B6"},{"value":"0,0E+00","module":"B7"},{"value":"0,0E+00","module":"C1"},{"value":"0,0E+00","module":"C2"},{"value":"0,0E+00","module":"C3"},{"value":"1,48E-03","module":"C4"},{"value":"6,28E-01","module":"D"}]},{"parameter":"RSF","unit":"MJ","values":[{"value":"3,05E-01","module":"A1"},{"value":"2,14E-03","module":"A2"},{"value":"1,12E-02","module":"A3"},{"value":"7,78E-04","module":"A4"},{"value":"6,16E-03","module":"A5"},{"value":"0,0E+00","module":"B1"},{"value":"0,0E+00","module":"B2"},{"value":"0,0E+00","module":"B3"},{"value":"0,0E+00","module":"B4"},{"value":"0,0E+00","module":"B5"},{"value":"5,54E-02","module":"B6"},{"value":"0,0E+00","module":"B7"},{"value":"0,0E+00","module":"C1"},{"value":"7,78E-04","module":"C2"},{"value":"3,27E-05","module":"C3"},{"value":"3,28E-04","module":"C4"},{"value":"-9,50E-03","module":"D"}]},{"parameter":"NRSF","unit":"MJ","values":[{"value":"3,80E-02","module":"A1"},{"value":"1,34E-02","module":"A2"},{"value":"3,58E-02","module":"A3"},{"value":"2,78E-03","module":"A4"},{"value":"1,10E-03","module":"A5"},{"value":"0,0E+00","module":"B1"},{"value":"0,0E+00","module":"B2"},{"value":"0,0E+00","module":"B3"},{"value":"0,0E+00","module":"B4"},{"value":"0,0E+00","module":"B5"},{"value":"1,32E-02","module":"B6"},{"value":"0,0E+00","module":"B7"},{"value":"0,0E+00","module":"C1"},{"value":"2,78E-03","module":"C2"},{"value":"-3,47E-04","module":"C3"},{"value":"6,21E-04","module":"C4"},{"value":"-1,40E-01","module":"D"}]},{"parameter":"FW","unit":"m3","values":[{"value":"2,99E-01","module":"A1"},{"value":"5,81E-04","module":"A2"},{"value":"7,19E-03","module":"A3"},{"value":"1,62E-04","module":"A4"},{"value":"6,00E-03","module":"A5"},{"value":"0,0E+00","module":"B1"},{"value":"0,0E+00","module":"B2"},{"value":"0,0E+00","module":"B3"},{"value":"0,0E+00","module":"B4"},{"value":"0,0E+00","module":"B5"},{"value":"3,33E-03","module":"B6"},{"value":"0,0E+00","module":"B7"},{"value":"0,0E+00","module":"C1"},{"value":"1,62E-04","module":"C2"},{"value":"1,17E-04","module":"C3"},{"value":"1,85E-04","module":"C4"},{"value":"-1,24E-01","module":"D"}]}],"end_of_life_waste":[{"parameter":"HWD","unit":"kg","values":[{"value":"1,30E-01","module":"A1"},{"value":"2,95E-04","module":"A2"},{"value":"3,32E-02","module":"A3"},{"value":"7,86E-05","module":"A4"},{"value":"3,26E-03","module":"A5"},{"value":"0,0E+00","module":"B1"},{"value":"0,0E+00","module":"B2"},{"value":"0,0E+00","module":"B3"},{"value":"0,0E+00","module":"B4"},{"value":"0,0E+00","module":"B5"},{"value":"5,91E-04","module":"B6"},{"value":"0,0E+00","module":"B7"},{"value":"0,0E+00","module":"C1"},{"value":"7,86E-05","module":"C2"},{"value":"1,89E-05","module":"C3"},{"value":"1,66E-02","module":"C4"},{"value":"2,01E-02","module":"D"}]},{"parameter":"NHWD","unit":"kg","values":[{"value":"3,47E+00","module":"A1"},{"value":"1,97E-01","module":"A2"},{"value":"4,95E-02","module":"A3"},{"value":"7,36E-02","module":"A4"},{"value":"7,38E-02","module":"A5"},{"value":"0,0E+00","module":"B1"},{"value":"0,0E+00","module":"B2"},{"value":"0,0E+00","module":"B3"},{"value":"0,0E+00","module":"B4"},{"value":"0,0E+00","module":"B5"},{"value":"1,33E-02","module":"B6"},{"value":"0,0E+00","module":"B7"},{"value":"0,0E+00","module":"C1"},{"value":"7,36E-02","module":"C2"},{"value":"6,35E-04","module":"C3"},{"value":"4,94E-01","module":"C4"},{"value":"-1,40E+00","module":"D"}]},{"parameter":"RWD","unit":"kg","values":[{"value":"7,05E-04","module":"A1"},{"value":"2,85E-05","module":"A2"},{"value":"8,97E-05","module":"A3"},{"value":"1,05E-05","module":"A4"},{"value":"1,49E-05","module":"A5"},{"value":"0,0E+00","module":"B1"},{"value":"0,0E+00","module":"B2"},{"value":"0,0E+00","module":"B3"},{"value":"0,0E+00","module":"B4"},{"value":"0,0E+00","module":"B5"},{"value":"2,81E-05","module":"B6"},{"value":"0,0E+00","module":"B7"},{"value":"0,0E+00","module":"C1"},{"value":"1,05E-05","module":"C2"},{"value":"8,11E-08","module":"C3"},{"value":"9,90E-07","module":"C4"},{"value":"-2,51E-04","module":"D"}]}],"end_of_life_flow":[{"parameter":"CRU","unit":"kg","values":[{"value":"0,0E+00","module":"A1"},{"value":"0,0E+00","module":"A2"},{"value":"0,0E+00","module":"A3"},{"value":"0,0E+00","module":"A4"},{"value":"0,0E+00","module":"A5"},{"value":"0,0E+00","module":"B1"},{"value":"0,0E+00","module":"B2"},{"value":"0,0E+00","module":"B3"},{"value":"0,0E+00","module":"B4"},{"value":"0,0E+00","module":"B5"},{"value":"0,0E+00","module":"B6"},{"value":"0,0E+00","module":"B7"},{"value":"0,0E+00","module":"C1"},{"value":"0,0E+00","module":"C2"},{"value":"0,0E+00","module":"C3"},{"value":"0,0E+00","module":"C4"},{"value":"0,0E+00","module":"D"}]},{"parameter":"MFR","unit":"kg","values":[{"value":"2,25E-04","module":"A1"},{"value":"0,0E+00","module":"A2"},{"value":"2,92E-03","module":"A3"},{"value":"0,0E+00","module":"A4"},{"value":"6,28E-05","module":"A5"},{"value":"0,0E+00","module":"B1"},{"value":"0,0E+00","module":"B2"},{"value":"0,0E+00","module":"B3"},{"value":"0,0E+00","module":"B4"},{"value":"0,0E+00","module":"B5"},{"value":"3,82E-04","module":"B6"},{"value":"0,0E+00","module":"B7"},{"value":"0,0E+00","module":"C1"},{"value":"0,0E+00","module":"C2"},{"value":"6,81E-01","module":"C3"},{"value":"2,09E-05","module":"C4"},{"value":"5,68E-01","module":"D"}]},{"parameter":"MER","unit":"kg","values":[{"value":"5,27E-04","module":"A1"},{"value":"0,0E+00","module":"A2"},{"value":"1,75E-06","module":"A3"},{"value":"0,0E+00","module":"A4"},{"value":"1,06E-05","module":"A5"},{"value":"0,0E+00","module":"B1"},{"value":"0,0E+00","module":"B2"},{"value":"0,0E+00","module":"B3"},{"value":"0,0E+00","module":"B4"},{"value":"0,0E+00","module":"B5"},{"value":"5,45E-04","module":"B6"},{"value":"0,0E+00","module":"B7"},{"value":"0,0E+00","module":"C1"},{"value":"0,0E+00","module":"C2"},{"value":"3,45E-07","module":"C3"},{"value":"3,73E-05","module":"C4"},{"value":"-1,23E-04","module":"D"}]},{"parameter":"EEE","unit":"MJ","values":[{"value":"9,80E-04","module":"A1"},{"value":"0,0E+00","module":"A2"},{"value":"7,92E-02","module":"A3"},{"value":"0,0E+00","module":"A4"},{"value":"1,60E-03","module":"A5"},{"value":"0,0E+00","module":"B1"},{"value":"0,0E+00","module":"B2"},{"value":"0,0E+00","module":"B3"},{"value":"0,0E+00","module":"B4"},{"value":"0,0E+00","module":"B5"},{"value":"1,42E-04","module":"B6"},{"value":"0,0E+00","module":"B7"},{"value":"0,0E+00","module":"C1"},{"value":"0,0E+00","module":"C2"},{"value":"3,75E-01","module":"C3"},{"value":"3,55E-04","module":"C4"},{"value":"3,47E-02","module":"D"}]},{"parameter":"EET","unit":"MJ","values":[{"value":"1,48E-02","module":"A1"},{"value":"0,0E+00","module":"A2"},{"value":"1,20E+00","module":"A3"},{"value":"0,0E+00","module":"A4"},{"value":"2,43E-02","module":"A5"},{"value":"0,0E+00","module":"B1"},{"value":"0,0E+00","module":"B2"},{"value":"0,0E+00","module":"B3"},{"value":"0,0E+00","module":"B4"},{"value":"0,0E+00","module":"B5"},{"value":"2,14E-03","module":"B6"},{"value":"0,0E+00","module":"B7"},{"value":"0,0E+00","module":"C1"},{"value":"0,0E+00","module":"C2"},{"value":"5,67E+00","module":"C3"},{"value":"5,37E-03","module":"C4"},{"value":"5,25E-01","module":"D"}]}]}