{"product_name":"SE-N1XE-AS 4G150 RT","epd_id":"NEPD-3913-2874-EN","compliance":["EN 15804+A2","ISO 14025","ISO 21930"],"producer_name":"Prysmian Group Norge AS","environmental_impact":[{"parameter":"GWP-total","unit":"kg CO2-eq.","values":[{"value":"2,32E+01","module":"A1"},{"value":"4,65E-01","module":"A2"},{"value":"2,25E-01","module":"A3"},{"value":"1,56E-01","module":"A4"},{"value":"4,79E-01","module":"A5"},{"value":"0,0E+00","module":"B1"},{"value":"0,0E+00","module":"B2"},{"value":"0,0E+00","module":"B3"},{"value":"0,0E+00","module":"B4"},{"value":"0,0E+00","module":"B5"},{"value":"9,27E-02","module":"B6"},{"value":"0,0E+00","module":"B7"},{"value":"0,0E+00","module":"C1"},{"value":"1,56E-01","module":"C2"},{"value":"8,66E-01","module":"C3"},{"value":"3,99E-02","module":"C4"},{"value":"-7,62E+00","module":"D"}]},{"parameter":"GWP-fossil","unit":"kg CO2-eq.","values":[{"value":"2,27E+01","module":"A1"},{"value":"4,64E-01","module":"A2"},{"value":"1,95E-01","module":"A3"},{"value":"1,56E-01","module":"A4"},{"value":"4,68E-01","module":"A5"},{"value":"0,0E+00","module":"B1"},{"value":"0,0E+00","module":"B2"},{"value":"0,0E+00","module":"B3"},{"value":"0,0E+00","module":"B4"},{"value":"0,0E+00","module":"B5"},{"value":"9,18E-02","module":"B6"},{"value":"0,0E+00","module":"B7"},{"value":"0,0E+00","module":"C1"},{"value":"1,56E-01","module":"C2"},{"value":"8,66E-01","module":"C3"},{"value":"3,99E-02","module":"C4"},{"value":"-7,45E+00","module":"D"}]},{"parameter":"GWP-biogenic","unit":"kg CO2-eq.","values":[{"value":"2,17E-01","module":"A1"},{"value":"2,29E-04","module":"A2"},{"value":"2,50E-02","module":"A3"},{"value":"6,37E-05","module":"A4"},{"value":"4,81E-03","module":"A5"},{"value":"0,0E+00","module":"B1"},{"value":"0,0E+00","module":"B2"},{"value":"0,0E+00","module":"B3"},{"value":"0,0E+00","module":"B4"},{"value":"0,0E+00","module":"B5"},{"value":"6,46E-04","module":"B6"},{"value":"0,0E+00","module":"B7"},{"value":"0,0E+00","module":"C1"},{"value":"6,37E-05","module":"C2"},{"value":"7,16E-06","module":"C3"},{"value":"3,22E-06","module":"C4"},{"value":"-3,41E-02","module":"D"}]},{"parameter":"GWP-luluc","unit":"kg CO2-eq.","values":[{"value":"2,89E-01","module":"A1"},{"value":"2,00E-04","module":"A2"},{"value":"5,03E-03","module":"A3"},{"value":"5,46E-05","module":"A4"},{"value":"5,79E-03","module":"A5"},{"value":"0,0E+00","module":"B1"},{"value":"0,0E+00","module":"B2"},{"value":"0,0E+00","module":"B3"},{"value":"0,0E+00","module":"B4"},{"value":"0,0E+00","module":"B5"},{"value":"2,14E-04","module":"B6"},{"value":"0,0E+00","module":"B7"},{"value":"0,0E+00","module":"C1"},{"value":"5,46E-05","module":"C2"},{"value":"1,06E-06","module":"C3"},{"value":"3,25E-06","module":"C4"},{"value":"-1,42E-01","module":"D"}]},{"parameter":"ODP","unit":"kg CFC 11-eq.","values":[{"value":"1,76E-06","module":"A1"},{"value":"9,58E-08","module":"A2"},{"value":"4,02E-08","module":"A3"},{"value":"3,56E-08","module":"A4"},{"value":"3,78E-08","module":"A5"},{"value":"0,0E+00","module":"B1"},{"value":"0,0E+00","module":"B2"},{"value":"0,0E+00","module":"B3"},{"value":"0,0E+00","module":"B4"},{"value":"0,0E+00","module":"B5"},{"value":"7,78E-09","module":"B6"},{"value":"0,0E+00","module":"B7"},{"value":"0,0E+00","module":"C1"},{"value":"3,56E-08","module":"C2"},{"value":"6,79E-10","module":"C3"},{"value":"2,77E-09","module":"C4"},{"value":"-3,56E-03","module":"D"}]},{"parameter":"AP","unit":"mol H+-eq.","values":[{"value":"1,54E-01","module":"A1"},{"value":"4,09E-03","module":"A2"},{"value":"5,98E-04","module":"A3"},{"value":"6,38E-04","module":"A4"},{"value":"3,18E-03","module":"A5"},{"value":"0,0E+00","module":"B1"},{"value":"0,0E+00","module":"B2"},{"value":"0,0E+00","module":"B3"},{"value":"0,0E+00","module":"B4"},{"value":"0,0E+00","module":"B5"},{"value":"5,36E-04","module":"B6"},{"value":"0,0E+00","module":"B7"},{"value":"0,0E+00","module":"C1"},{"value":"6,38E-04","module":"C2"},{"value":"1,09E-04","module":"C3"},{"value":"7,46E-05","module":"C4"},{"value":"-5,05E-02","module":"D"}]},{"parameter":"POCP","unit":"kg NMVOC-eq.","values":[{"value":"7,42E-02","module":"A1"},{"value":"4,38E-03","module":"A2"},{"value":"3,62E-04","module":"A3"},{"value":"6,41E-04","module":"A4"},{"value":"1,58E-03","module":"A5"},{"value":"0,0E+00","module":"B1"},{"value":"0,0E+00","module":"B2"},{"value":"0,0E+00","module":"B3"},{"value":"0,0E+00","module":"B4"},{"value":"0,0E+00","module":"B5"},{"value":"2,13E-04","module":"B6"},{"value":"0,0E+00","module":"B7"},{"value":"0,0E+00","module":"C1"},{"value":"6,41E-04","module":"C2"},{"value":"1,36E-04","module":"C3"},{"value":"9,16E-05","module":"C4"},{"value":"-2,39E-02","module":"D"}]},{"parameter":"ADPE","unit":"kg Sb-eq.","values":[{"value":"4,85E-04","module":"A1"},{"value":"6,35E-06","module":"A2"},{"value":"3,28E-06","module":"A3"},{"value":"4,23E-06","module":"A4"},{"value":"9,93E-06","module":"A5"},{"value":"0,0E+00","module":"B1"},{"value":"0,0E+00","module":"B2"},{"value":"0,0E+00","module":"B3"},{"value":"0,0E+00","module":"B4"},{"value":"0,0E+00","module":"B5"},{"value":"6,73E-07","module":"B6"},{"value":"0,0E+00","module":"B7"},{"value":"0,0E+00","module":"C1"},{"value":"4,23E-06","module":"C2"},{"value":"3,12E-08","module":"C3"},{"value":"7,41E-08","module":"C4"},{"value":"1,09E-05","module":"D"}]},{"parameter":"ADPF","unit":"MJ","values":[{"value":"3,10E+02","module":"A1"},{"value":"6,61E+00","module":"A2"},{"value":"9,21E+00","module":"A3"},{"value":"2,35E+00","module":"A4"},{"value":"6,37E+00","module":"A5"},{"value":"0,0E+00","module":"B1"},{"value":"0,0E+00","module":"B2"},{"value":"0,0E+00","module":"B3"},{"value":"0,0E+00","module":"B4"},{"value":"0,0E+00","module":"B5"},{"value":"1,89E+00","module":"B6"},{"value":"0,0E+00","module":"B7"},{"value":"0,0E+00","module":"C1"},{"value":"2,35E+00","module":"C2"},{"value":"5,75E-02","module":"C3"},{"value":"2,21E-01","module":"C4"},{"value":"-9,48E+01","module":"D"}]},{"parameter":"WDP","unit":"m3 world-eq.","values":[{"value":"8,99E+03","module":"A1"},{"value":"5,16E+00","module":"A2"},{"value":"9,18E+02","module":"A3"},{"value":"2,25E+00","module":"A4"},{"value":"1,80E+02","module":"A5"},{"value":"0,0E+00","module":"B1"},{"value":"0,0E+00","module":"B2"},{"value":"0,0E+00","module":"B3"},{"value":"0,0E+00","module":"B4"},{"value":"0,0E+00","module":"B5"},{"value":"2,85E+01","module":"B6"},{"value":"0,0E+00","module":"B7"},{"value":"0,0E+00","module":"C1"},{"value":"2,25E+00","module":"C2"},{"value":"1,38E-01","module":"C3"},{"value":"4,49E+00","module":"C4"},{"value":"-4,25E+03","module":"D"}]},{"parameter":"EP-freshwater","unit":"kg P-eq.","values":[{"value":"9,88E-04","module":"A1"},{"value":"4,79E-06","module":"A2"},{"value":"5,71E-06","module":"A3"},{"value":"1,23E-06","module":"A4"},{"value":"1,99E-05","module":"A5"},{"value":"0,0E+00","module":"B1"},{"value":"0,0E+00","module":"B2"},{"value":"0,0E+00","module":"B3"},{"value":"0,0E+00","module":"B4"},{"value":"0,0E+00","module":"B5"},{"value":"9,81E-06","module":"B6"},{"value":"0,0E+00","module":"B7"},{"value":"0,0E+00","module":"C1"},{"value":"1,23E-06","module":"C2"},{"value":"6,77E-08","module":"C3"},{"value":"1,55E-07","module":"C4"},{"value":"-2,90E-04","module":"D"}]},{"parameter":"EP-marine","unit":"kg N-eq.","values":[{"value":"2,02E-02","module":"A1"},{"value":"1,43E-03","module":"A2"},{"value":"1,59E-04","module":"A3"},{"value":"1,89E-04","module":"A4"},{"value":"4,38E-04","module":"A5"},{"value":"0,0E+00","module":"B1"},{"value":"0,0E+00","module":"B2"},{"value":"0,0E+00","module":"B3"},{"value":"0,0E+00","module":"B4"},{"value":"0,0E+00","module":"B5"},{"value":"6,81E-05","module":"B6"},{"value":"0,0E+00","module":"B7"},{"value":"0,0E+00","module":"C1"},{"value":"1,89E-04","module":"C2"},{"value":"5,26E-05","module":"C3"},{"value":"6,08E-05","module":"C4"},{"value":"-6,45E-03","module":"D"}]},{"parameter":"EP-terrestrial","unit":"mol N-eq.","values":[{"value":"2,24E-01","module":"A1"},{"value":"1,58E-02","module":"A2"},{"value":"1,50E-03","module":"A3"},{"value":"2,09E-03","module":"A4"},{"value":"4,83E-03","module":"A5"},{"value":"0,0E+00","module":"B1"},{"value":"0,0E+00","module":"B2"},{"value":"0,0E+00","module":"B3"},{"value":"0,0E+00","module":"B4"},{"value":"0,0E+00","module":"B5"},{"value":"8,39E-04","module":"B6"},{"value":"0,0E+00","module":"B7"},{"value":"0,0E+00","module":"C1"},{"value":"2,09E-03","module":"C2"},{"value":"5,68E-04","module":"C3"},{"value":"2,99E-04","module":"C4"},{"value":"-7,10E-02","module":"D"}]},{"parameter":"GWP-IOBC","unit":"kg CO2-eq.","values":[{"value":"2,32E+01","module":"A1"},{"value":"4,65E-01","module":"A2"},{"value":"8,39E-02","module":"A3"},{"value":"1,56E-01","module":"A4"},{"value":"4,75E-01","module":"A5"},{"value":"0,0E+00","module":"B1"},{"value":"0,0E+00","module":"B2"},{"value":"0,0E+00","module":"B3"},{"value":"0,0E+00","module":"B4"},{"value":"0,0E+00","module":"B5"},{"value":"9,94E-02","module":"B6"},{"value":"0,0E+00","module":"B7"},{"value":"0,0E+00","module":"C1"},{"value":"1,56E-01","module":"C2"},{"value":"8,65E-01","module":"C3"},{"value":"8,38E-03","module":"C4"},{"value":"-7,28E+00","module":"D"}]}],"additional_environmental_impact":[{"parameter":"PM","unit":"disease incidence","values":[{"value":"1,44E-06","module":"A1"},{"value":"4,05E-08","module":"A2"},{"value":"4,67E-09","module":"A3"},{"value":"1,12E-08","module":"A4"},{"value":"2,98E-08","module":"A5"},{"value":"0,0E+00","module":"B1"},{"value":"0,0E+00","module":"B2"},{"value":"0,0E+00","module":"B3"},{"value":"0,0E+00","module":"B4"},{"value":"0,0E+00","module":"B5"},{"value":"1,41E-09","module":"B6"},{"value":"0,0E+00","module":"B7"},{"value":"0,0E+00","module":"C1"},{"value":"1,12E-08","module":"C2"},{"value":"4,30E-10","module":"C3"},{"value":"1,35E-09","module":"C4"},{"value":"-5,41E-07","module":"D"}]},{"parameter":"ETP-fw","unit":"CTUe","values":[{"value":"5,12E+02","module":"A1"},{"value":"5,42E+00","module":"A2"},{"value":"5,50E+00","module":"A3"},{"value":"1,73E+00","module":"A4"},{"value":"1,04E+01","module":"A5"},{"value":"0,0E+00","module":"B1"},{"value":"0,0E+00","module":"B2"},{"value":"0,0E+00","module":"B3"},{"value":"0,0E+00","module":"B4"},{"value":"0,0E+00","module":"B5"},{"value":"1,33E+00","module":"B6"},{"value":"0,0E+00","module":"B7"},{"value":"0,0E+00","module":"C1"},{"value":"1,73E+00","module":"C2"},{"value":"1,92E-01","module":"C3"},{"value":"2,80E+02","module":"C4"},{"value":"-1,15E+02","module":"D"}]},{"parameter":"HTP-c","unit":"CTUh","values":[{"value":"4,57E-08","module":"A1"},{"value":"0,0E+00","module":"A2"},{"value":"1,80E-10","module":"A3"},{"value":"0,0E+00","module":"A4"},{"value":"9,14E-10","module":"A5"},{"value":"0,0E+00","module":"B1"},{"value":"0,0E+00","module":"B2"},{"value":"0,0E+00","module":"B3"},{"value":"0,0E+00","module":"B4"},{"value":"0,0E+00","module":"B5"},{"value":"3,70E-11","module":"B6"},{"value":"0,0E+00","module":"B7"},{"value":"0,0E+00","module":"C1"},{"value":"0,0E+00","module":"C2"},{"value":"1,90E-11","module":"C3"},{"value":"1,40E-11","module":"C4"},{"value":"-1,88E-08","module":"D"}]},{"parameter":"HTP-nc","unit":"CTUh","values":[{"value":"7,11E-07","module":"A1"},{"value":"6,18E-09","module":"A2"},{"value":"4,51E-09","module":"A3"},{"value":"1,87E-09","module":"A4"},{"value":"1,44E-08","module":"A5"},{"value":"0,0E+00","module":"B1"},{"value":"0,0E+00","module":"B2"},{"value":"0,0E+00","module":"B3"},{"value":"0,0E+00","module":"B4"},{"value":"0,0E+00","module":"B5"},{"value":"1,28E-09","module":"B6"},{"value":"0,0E+00","module":"B7"},{"value":"0,0E+00","module":"C1"},{"value":"1,87E-09","module":"C2"},{"value":"7,46E-10","module":"C3"},{"value":"2,93E-10","module":"C4"},{"value":"-2,22E-07","module":"D"}]},{"parameter":"SQP","unit":"unitless","values":[{"value":"4,77E+01","module":"A1"},{"value":"5,27E+00","module":"A2"},{"value":"4,15E+00","module":"A3"},{"value":"1,62E+00","module":"A4"},{"value":"1,07E+00","module":"A5"},{"value":"0,0E+00","module":"B1"},{"value":"0,0E+00","module":"B2"},{"value":"0,0E+00","module":"B3"},{"value":"0,0E+00","module":"B4"},{"value":"0,0E+00","module":"B5"},{"value":"4,58E-01","module":"B6"},{"value":"0,0E+00","module":"B7"},{"value":"0,0E+00","module":"C1"},{"value":"1,62E+00","module":"C2"},{"value":"7,07E-03","module":"C3"},{"value":"5,23E-01","module":"C4"},{"value":"-5,47E+00","module":"D"}]},{"parameter":"IRP","unit":"kBq U235-eq.","values":[{"value":"1,16E+00","module":"A1"},{"value":"2,83E-02","module":"A2"},{"value":"3,11E-01","module":"A3"},{"value":"1,03E-02","module":"A4"},{"value":"2,40E-02","module":"A5"},{"value":"0,0E+00","module":"B1"},{"value":"0,0E+00","module":"B2"},{"value":"0,0E+00","module":"B3"},{"value":"0,0E+00","module":"B4"},{"value":"0,0E+00","module":"B5"},{"value":"1,66E-02","module":"B6"},{"value":"0,0E+00","module":"B7"},{"value":"0,0E+00","module":"C1"},{"value":"1,03E-02","module":"C2"},{"value":"9,85E-05","module":"C3"},{"value":"1,35E-03","module":"C4"},{"value":"-4,14E-01","module":"D"}]}],"resource_use":[{"parameter":"PERE","unit":"MJ","values":[{"value":"7,82E+01","module":"A1"},{"value":"1,24E-01","module":"A2"},{"value":"4,36E+00","module":"A3"},{"value":"3,32E-02","module":"A4"},{"value":"1,57E+00","module":"A5"},{"value":"0,0E+00","module":"B1"},{"value":"0,0E+00","module":"B2"},{"value":"0,0E+00","module":"B3"},{"value":"0,0E+00","module":"B4"},{"value":"0,0E+00","module":"B5"},{"value":"3,67E-01","module":"B6"},{"value":"0,0E+00","module":"B7"},{"value":"0,0E+00","module":"C1"},{"value":"3,32E-02","module":"C2"},{"value":"1,73E-03","module":"C3"},{"value":"2,43E-02","module":"C4"},{"value":"-3,84E+01","module":"D"}]},{"parameter":"PERM","unit":"MJ","values":[{"value":"0,0E+00","module":"A1"},{"value":"0,0E+00","module":"A2"},{"value":"0,0E+00","module":"A3"},{"value":"0,0E+00","module":"A4"},{"value":"0,0E+00","module":"A5"},{"value":"0,0E+00","module":"B1"},{"value":"0,0E+00","module":"B2"},{"value":"0,0E+00","module":"B3"},{"value":"0,0E+00","module":"B4"},{"value":"0,0E+00","module":"B5"},{"value":"0,0E+00","module":"B6"},{"value":"0,0E+00","module":"B7"},{"value":"0,0E+00","module":"C1"},{"value":"0,0E+00","module":"C2"},{"value":"0,0E+00","module":"C3"},{"value":"0,0E+00","module":"C4"},{"value":"0,0E+00","module":"D"}]},{"parameter":"PERT","unit":"MJ","values":[{"value":"7,82E+01","module":"A1"},{"value":"1,24E-01","module":"A2"},{"value":"4,36E+00","module":"A3"},{"value":"3,32E-02","module":"A4"},{"value":"1,57E+00","module":"A5"},{"value":"0,0E+00","module":"B1"},{"value":"0,0E+00","module":"B2"},{"value":"0,0E+00","module":"B3"},{"value":"0,0E+00","module":"B4"},{"value":"0,0E+00","module":"B5"},{"value":"3,67E-01","module":"B6"},{"value":"0,0E+00","module":"B7"},{"value":"0,0E+00","module":"C1"},{"value":"3,32E-02","module":"C2"},{"value":"1,73E-03","module":"C3"},{"value":"2,43E-02","module":"C4"},{"value":"-3,84E+01","module":"D"}]},{"parameter":"PENRE","unit":"MJ","values":[{"value":"2,86E+02","module":"A1"},{"value":"6,62E+00","module":"A2"},{"value":"9,23E+00","module":"A3"},{"value":"2,35E+00","module":"A4"},{"value":"5,90E+00","module":"A5"},{"value":"0,0E+00","module":"B1"},{"value":"0,0E+00","module":"B2"},{"value":"0,0E+00","module":"B3"},{"value":"0,0E+00","module":"B4"},{"value":"0,0E+00","module":"B5"},{"value":"1,90E+00","module":"B6"},{"value":"0,0E+00","module":"B7"},{"value":"0,0E+00","module":"C1"},{"value":"2,35E+00","module":"C2"},{"value":"5,75E-02","module":"C3"},{"value":"2,21E-01","module":"C4"},{"value":"-9,48E+01","module":"D"}]},{"parameter":"PENRM","unit":"MJ","values":[{"value":"2,45E+01","module":"A1"},{"value":"0,0E+00","module":"A2"},{"value":"0,0E+00","module":"A3"},{"value":"0,0E+00","module":"A4"},{"value":"4,91E-01","module":"A5"},{"value":"0,0E+00","module":"B1"},{"value":"0,0E+00","module":"B2"},{"value":"0,0E+00","module":"B3"},{"value":"0,0E+00","module":"B4"},{"value":"0,0E+00","module":"B5"},{"value":"0,0E+00","module":"B6"},{"value":"0,0E+00","module":"B7"},{"value":"0,0E+00","module":"C1"},{"value":"0,0E+00","module":"C2"},{"value":"-2,43E+01","module":"C3"},{"value":"0,0E+00","module":"C4"},{"value":"0,0E+00","module":"D"}]},{"parameter":"PENRT","unit":"MJ","values":[{"value":"3,11E+02","module":"A1"},{"value":"6,62E+00","module":"A2"},{"value":"9,23E+00","module":"A3"},{"value":"2,35E+00","module":"A4"},{"value":"6,39E+00","module":"A5"},{"value":"0,0E+00","module":"B1"},{"value":"0,0E+00","module":"B2"},{"value":"0,0E+00","module":"B3"},{"value":"0,0E+00","module":"B4"},{"value":"0,0E+00","module":"B5"},{"value":"1,90E+00","module":"B6"},{"value":"0,0E+00","module":"B7"},{"value":"0,0E+00","module":"C1"},{"value":"2,35E+00","module":"C2"},{"value":"-2,42E+01","module":"C3"},{"value":"2,21E-01","module":"C4"},{"value":"-9,78E+01","module":"D"}]},{"parameter":"SM","unit":"kg","values":[{"value":"2,28E-01","module":"A1"},{"value":"0,0E+00","module":"A2"},{"value":"2,35E-03","module":"A3"},{"value":"0,0E+00","module":"A4"},{"value":"4,60E-03","module":"A5"},{"value":"0,0E+00","module":"B1"},{"value":"0,0E+00","module":"B2"},{"value":"0,0E+00","module":"B3"},{"value":"0,0E+00","module":"B4"},{"value":"0,0E+00","module":"B5"},{"value":"6,84E-04","module":"B6"},{"value":"0,0E+00","module":"B7"},{"value":"0,0E+00","module":"C1"},{"value":"0,0E+00","module":"C2"},{"value":"0,0E+00","module":"C3"},{"value":"2,29E-03","module":"C4"},{"value":"9,71E-01","module":"D"}]},{"parameter":"RSF","unit":"MJ","values":[{"value":"4,75E-01","module":"A1"},{"value":"3,27E-03","module":"A2"},{"value":"1,71E-02","module":"A3"},{"value":"1,19E-03","module":"A4"},{"value":"9,59E-03","module":"A5"},{"value":"0,0E+00","module":"B1"},{"value":"0,0E+00","module":"B2"},{"value":"0,0E+00","module":"B3"},{"value":"0,0E+00","module":"B4"},{"value":"0,0E+00","module":"B5"},{"value":"2,68E-02","module":"B6"},{"value":"0,0E+00","module":"B7"},{"value":"0,0E+00","module":"C1"},{"value":"1,19E-03","module":"C2"},{"value":"4,82E-05","module":"C3"},{"value":"5,04E-04","module":"C4"},{"value":"-1,47E-02","module":"D"}]},{"parameter":"NRSF","unit":"MJ","values":[{"value":"5,93E-02","module":"A1"},{"value":"2,07E-02","module":"A2"},{"value":"5,48E-02","module":"A3"},{"value":"4,25E-03","module":"A4"},{"value":"1,71E-03","module":"A5"},{"value":"0,0E+00","module":"B1"},{"value":"0,0E+00","module":"B2"},{"value":"0,0E+00","module":"B3"},{"value":"0,0E+00","module":"B4"},{"value":"0,0E+00","module":"B5"},{"value":"6,36E-03","module":"B6"},{"value":"0,0E+00","module":"B7"},{"value":"0,0E+00","module":"C1"},{"value":"4,25E-03","module":"C2"},{"value":"-5,15E-04","module":"C3"},{"value":"9,16E-04","module":"C4"},{"value":"-2,05E-01","module":"D"}]},{"parameter":"FW","unit":"m3","values":[{"value":"4,65E-01","module":"A1"},{"value":"8,93E-04","module":"A2"},{"value":"1,10E-02","module":"A3"},{"value":"2,48E-04","module":"A4"},{"value":"9,33E-03","module":"A5"},{"value":"0,0E+00","module":"B1"},{"value":"0,0E+00","module":"B2"},{"value":"0,0E+00","module":"B3"},{"value":"0,0E+00","module":"B4"},{"value":"0,0E+00","module":"B5"},{"value":"1,61E-03","module":"B6"},{"value":"0,0E+00","module":"B7"},{"value":"0,0E+00","module":"C1"},{"value":"2,48E-04","module":"C2"},{"value":"1,72E-04","module":"C3"},{"value":"2,83E-04","module":"C4"},{"value":"-1,91E-01","module":"D"}]}],"end_of_life_waste":[{"parameter":"HWD","unit":"kg","values":[{"value":"2,02E-01","module":"A1"},{"value":"4,54E-04","module":"A2"},{"value":"5,08E-02","module":"A3"},{"value":"1,20E-04","module":"A4"},{"value":"5,06E-03","module":"A5"},{"value":"0,0E+00","module":"B1"},{"value":"0,0E+00","module":"B2"},{"value":"0,0E+00","module":"B3"},{"value":"0,0E+00","module":"B4"},{"value":"0,0E+00","module":"B5"},{"value":"2,85E-04","module":"B6"},{"value":"0,0E+00","module":"B7"},{"value":"0,0E+00","module":"C1"},{"value":"1,20E-04","module":"C2"},{"value":"2,80E-05","module":"C3"},{"value":"2,54E-02","module":"C4"},{"value":"3,12E-02","module":"D"}]},{"parameter":"NHWD","unit":"kg","values":[{"value":"5,41E+00","module":"A1"},{"value":"3,01E-01","module":"A2"},{"value":"7,57E-02","module":"A3"},{"value":"1,13E-01","module":"A4"},{"value":"1,15E-01","module":"A5"},{"value":"0,0E+00","module":"B1"},{"value":"0,0E+00","module":"B2"},{"value":"0,0E+00","module":"B3"},{"value":"0,0E+00","module":"B4"},{"value":"0,0E+00","module":"B5"},{"value":"6,42E-03","module":"B6"},{"value":"0,0E+00","module":"B7"},{"value":"0,0E+00","module":"C1"},{"value":"1,13E-01","module":"C2"},{"value":"9,38E-04","module":"C3"},{"value":"7,51E-01","module":"C4"},{"value":"-2,17E+00","module":"D"}]},{"parameter":"RWD","unit":"kg","values":[{"value":"1,10E-03","module":"A1"},{"value":"4,36E-05","module":"A2"},{"value":"1,37E-04","module":"A3"},{"value":"1,61E-05","module":"A4"},{"value":"2,31E-05","module":"A5"},{"value":"0,0E+00","module":"B1"},{"value":"0,0E+00","module":"B2"},{"value":"0,0E+00","module":"B3"},{"value":"0,0E+00","module":"B4"},{"value":"0,0E+00","module":"B5"},{"value":"1,35E-05","module":"B6"},{"value":"0,0E+00","module":"B7"},{"value":"0,0E+00","module":"C1"},{"value":"1,61E-05","module":"C2"},{"value":"1,20E-07","module":"C3"},{"value":"1,51E-06","module":"C4"},{"value":"-3,88E-04","module":"D"}]}],"end_of_life_flow":[{"parameter":"CRU","unit":"kg","values":[{"value":"0,0E+00","module":"A1"},{"value":"0,0E+00","module":"A2"},{"value":"0,0E+00","module":"A3"},{"value":"0,0E+00","module":"A4"},{"value":"0,0E+00","module":"A5"},{"value":"0,0E+00","module":"B1"},{"value":"0,0E+00","module":"B2"},{"value":"0,0E+00","module":"B3"},{"value":"0,0E+00","module":"B4"},{"value":"0,0E+00","module":"B5"},{"value":"0,0E+00","module":"B6"},{"value":"0,0E+00","module":"B7"},{"value":"0,0E+00","module":"C1"},{"value":"0,0E+00","module":"C2"},{"value":"0,0E+00","module":"C3"},{"value":"0,0E+00","module":"C4"},{"value":"0,0E+00","module":"D"}]},{"parameter":"MFR","unit":"kg","values":[{"value":"3,61E-04","module":"A1"},{"value":"0,0E+00","module":"A2"},{"value":"4,47E-03","module":"A3"},{"value":"0,0E+00","module":"A4"},{"value":"9,63E-05","module":"A5"},{"value":"0,0E+00","module":"B1"},{"value":"0,0E+00","module":"B2"},{"value":"0,0E+00","module":"B3"},{"value":"0,0E+00","module":"B4"},{"value":"0,0E+00","module":"B5"},{"value":"1,84E-04","module":"B6"},{"value":"0,0E+00","module":"B7"},{"value":"0,0E+00","module":"C1"},{"value":"0,0E+00","module":"C2"},{"value":"1,05E+00","module":"C3"},{"value":"3,12E-05","module":"C4"},{"value":"8,78E-01","module":"D"}]},{"parameter":"MER","unit":"kg","values":[{"value":"8,46E-04","module":"A1"},{"value":"0,0E+00","module":"A2"},{"value":"2,67E-06","module":"A3"},{"value":"0,0E+00","module":"A4"},{"value":"1,70E-05","module":"A5"},{"value":"0,0E+00","module":"B1"},{"value":"0,0E+00","module":"B2"},{"value":"0,0E+00","module":"B3"},{"value":"0,0E+00","module":"B4"},{"value":"0,0E+00","module":"B5"},{"value":"2,63E-04","module":"B6"},{"value":"0,0E+00","module":"B7"},{"value":"0,0E+00","module":"C1"},{"value":"0,0E+00","module":"C2"},{"value":"5,09E-07","module":"C3"},{"value":"5,78E-05","module":"C4"},{"value":"-1,90E-04","module":"D"}]},{"parameter":"EEE","unit":"MJ","values":[{"value":"1,57E-03","module":"A1"},{"value":"0,0E+00","module":"A2"},{"value":"1,21E-01","module":"A3"},{"value":"0,0E+00","module":"A4"},{"value":"2,45E-03","module":"A5"},{"value":"0,0E+00","module":"B1"},{"value":"0,0E+00","module":"B2"},{"value":"0,0E+00","module":"B3"},{"value":"0,0E+00","module":"B4"},{"value":"0,0E+00","module":"B5"},{"value":"6,83E-05","module":"B6"},{"value":"0,0E+00","module":"B7"},{"value":"0,0E+00","module":"C1"},{"value":"0,0E+00","module":"C2"},{"value":"5,56E-01","module":"C3"},{"value":"5,48E-04","module":"C4"},{"value":"5,37E-02","module":"D"}]},{"parameter":"EET","unit":"MJ","values":[{"value":"2,38E-02","module":"A1"},{"value":"0,0E+00","module":"A2"},{"value":"1,83E+00","module":"A3"},{"value":"0,0E+00","module":"A4"},{"value":"3,71E-02","module":"A5"},{"value":"0,0E+00","module":"B1"},{"value":"0,0E+00","module":"B2"},{"value":"0,0E+00","module":"B3"},{"value":"0,0E+00","module":"B4"},{"value":"0,0E+00","module":"B5"},{"value":"1,03E-03","module":"B6"},{"value":"0,0E+00","module":"B7"},{"value":"0,0E+00","module":"C1"},{"value":"0,0E+00","module":"C2"},{"value":"8,42E+00","module":"C3"},{"value":"8,29E-03","module":"C4"},{"value":"8,12E-01","module":"D"}]}]}