{"product_name":"SE-N1XE-U 5G10 0,6/1 kV","epd_id":"NEPD-8490-8149","compliance":["EN 15804+A2","ISO 14025","ISO 21930"],"producer_name":"Amokabel AB","environmental_impact":[{"parameter":"GWP-total","unit":"kg CO2-eq.","values":[{"value":"2,26E+00","module":"A1"},{"value":"3,09E-02","module":"A2"},{"value":"3,49E-02","module":"A3"},{"value":"4,38E-02","module":"A4"},{"value":"1,37E-01","module":"A5"},{"value":"0,0E+00","module":"B1"},{"value":"0,0E+00","module":"B2"},{"value":"0,0E+00","module":"B3"},{"value":"0,0E+00","module":"B4"},{"value":"0,0E+00","module":"B5"},{"value":"3,52E-02","module":"B6"},{"value":"0,0E+00","module":"B7"},{"value":"0,0E+00","module":"C1"},{"value":"1,08E-02","module":"C2"},{"value":"3,23E-01","module":"C3"},{"value":"1,60E-02","module":"C4"},{"value":"-6,44E-01","module":"D"}]},{"parameter":"GWP-fossil","unit":"kg CO2-eq.","values":[{"value":"2,38E+00","module":"A1"},{"value":"3,09E-02","module":"A2"},{"value":"3,25E-02","module":"A3"},{"value":"4,37E-02","module":"A4"},{"value":"2,64E-03","module":"A5"},{"value":"0,0E+00","module":"B1"},{"value":"0,0E+00","module":"B2"},{"value":"0,0E+00","module":"B3"},{"value":"0,0E+00","module":"B4"},{"value":"0,0E+00","module":"B5"},{"value":"3,25E-02","module":"B6"},{"value":"0,0E+00","module":"B7"},{"value":"0,0E+00","module":"C1"},{"value":"1,08E-02","module":"C2"},{"value":"3,23E-01","module":"C3"},{"value":"1,60E-02","module":"C4"},{"value":"-6,40E-01","module":"D"}]},{"parameter":"GWP-biogenic","unit":"kg CO2-eq.","values":[{"value":"-1,27E-01","module":"A1"},{"value":"1,28E-05","module":"A2"},{"value":"6,61E-04","module":"A3"},{"value":"1,81E-05","module":"A4"},{"value":"1,34E-01","module":"A5"},{"value":"0,0E+00","module":"B1"},{"value":"0,0E+00","module":"B2"},{"value":"0,0E+00","module":"B3"},{"value":"0,0E+00","module":"B4"},{"value":"0,0E+00","module":"B5"},{"value":"6,60E-04","module":"B6"},{"value":"0,0E+00","module":"B7"},{"value":"0,0E+00","module":"C1"},{"value":"4,42E-06","module":"C2"},{"value":"4,08E-06","module":"C3"},{"value":"1,26E-06","module":"C4"},{"value":"-2,93E-03","module":"D"}]},{"parameter":"GWP-luluc","unit":"kg CO2-eq.","values":[{"value":"7,16E-03","module":"A1"},{"value":"1,10E-05","module":"A2"},{"value":"1,83E-03","module":"A3"},{"value":"1,56E-05","module":"A4"},{"value":"6,76E-07","module":"A5"},{"value":"0,0E+00","module":"B1"},{"value":"0,0E+00","module":"B2"},{"value":"0,0E+00","module":"B3"},{"value":"0,0E+00","module":"B4"},{"value":"0,0E+00","module":"B5"},{"value":"2,11E-03","module":"B6"},{"value":"0,0E+00","module":"B7"},{"value":"0,0E+00","module":"C1"},{"value":"3,79E-06","module":"C2"},{"value":"6,92E-07","module":"C3"},{"value":"1,25E-06","module":"C4"},{"value":"-1,28E-03","module":"D"}]},{"parameter":"ODP","unit":"kg CFC 11-eq.","values":[{"value":"1,73E-07","module":"A1"},{"value":"6,99E-09","module":"A2"},{"value":"1,40E-08","module":"A3"},{"value":"9,91E-09","module":"A4"},{"value":"4,21E-10","module":"A5"},{"value":"0,0E+00","module":"B1"},{"value":"0,0E+00","module":"B2"},{"value":"0,0E+00","module":"B3"},{"value":"0,0E+00","module":"B4"},{"value":"0,0E+00","module":"B5"},{"value":"1,59E-08","module":"B6"},{"value":"0,0E+00","module":"B7"},{"value":"0,0E+00","module":"C1"},{"value":"2,47E-09","module":"C2"},{"value":"3,98E-10","module":"C3"},{"value":"1,07E-09","module":"C4"},{"value":"-1,33E-03","module":"D"}]},{"parameter":"AP","unit":"mol H+-eq.","values":[{"value":"6,68E-02","module":"A1"},{"value":"8,87E-05","module":"A2"},{"value":"1,88E-04","module":"A3"},{"value":"1,26E-04","module":"A4"},{"value":"2,12E-05","module":"A5"},{"value":"0,0E+00","module":"B1"},{"value":"0,0E+00","module":"B2"},{"value":"0,0E+00","module":"B3"},{"value":"0,0E+00","module":"B4"},{"value":"0,0E+00","module":"B5"},{"value":"2,11E-04","module":"B6"},{"value":"0,0E+00","module":"B7"},{"value":"0,0E+00","module":"C1"},{"value":"4,43E-05","module":"C2"},{"value":"5,05E-05","module":"C3"},{"value":"2,89E-05","module":"C4"},{"value":"-1,05E-01","module":"D"}]},{"parameter":"POCP","unit":"kg NMVOC-eq.","values":[{"value":"5,34E-02","module":"A1"},{"value":"7,52E-05","module":"A2"},{"value":"9,88E-05","module":"A3"},{"value":"1,07E-04","module":"A4"},{"value":"2,50E-05","module":"A5"},{"value":"0,0E+00","module":"B1"},{"value":"0,0E+00","module":"B2"},{"value":"0,0E+00","module":"B3"},{"value":"0,0E+00","module":"B4"},{"value":"0,0E+00","module":"B5"},{"value":"1,08E-04","module":"B6"},{"value":"0,0E+00","module":"B7"},{"value":"0,0E+00","module":"C1"},{"value":"4,45E-05","module":"C2"},{"value":"6,14E-05","module":"C3"},{"value":"3,56E-05","module":"C4"},{"value":"-1,82E-02","module":"D"}]},{"parameter":"ADPE","unit":"kg Sb-eq.","values":[{"value":"1,12E-03","module":"A1"},{"value":"8,53E-07","module":"A2"},{"value":"1,15E-06","module":"A3"},{"value":"1,21E-06","module":"A4"},{"value":"4,28E-08","module":"A5"},{"value":"0,0E+00","module":"B1"},{"value":"0,0E+00","module":"B2"},{"value":"0,0E+00","module":"B3"},{"value":"0,0E+00","module":"B4"},{"value":"0,0E+00","module":"B5"},{"value":"1,30E-06","module":"B6"},{"value":"0,0E+00","module":"B7"},{"value":"0,0E+00","module":"C1"},{"value":"2,94E-07","module":"C2"},{"value":"1,93E-08","module":"C3"},{"value":"2,86E-08","module":"C4"},{"value":"-5,85E-04","module":"D"}]},{"parameter":"ADPF","unit":"MJ","values":[{"value":"4,36E+01","module":"A1"},{"value":"4,67E-01","module":"A2"},{"value":"3,32E+00","module":"A3"},{"value":"6,61E-01","module":"A4"},{"value":"3,10E-02","module":"A5"},{"value":"0,0E+00","module":"B1"},{"value":"0,0E+00","module":"B2"},{"value":"0,0E+00","module":"B3"},{"value":"0,0E+00","module":"B4"},{"value":"0,0E+00","module":"B5"},{"value":"3,80E+00","module":"B6"},{"value":"0,0E+00","module":"B7"},{"value":"0,0E+00","module":"C1"},{"value":"1,63E-01","module":"C2"},{"value":"2,89E-02","module":"C3"},{"value":"8,55E-02","module":"C4"},{"value":"-5,81E+00","module":"D"}]},{"parameter":"WDP","unit":"m3 world-eq.","values":[{"value":"1,66E+01","module":"A1"},{"value":"4,51E-01","module":"A2"},{"value":"3,35E+02","module":"A3"},{"value":"6,40E-01","module":"A4"},{"value":"4,77E-02","module":"A5"},{"value":"0,0E+00","module":"B1"},{"value":"0,0E+00","module":"B2"},{"value":"0,0E+00","module":"B3"},{"value":"0,0E+00","module":"B4"},{"value":"0,0E+00","module":"B5"},{"value":"3,86E+02","module":"B6"},{"value":"0,0E+00","module":"B7"},{"value":"0,0E+00","module":"C1"},{"value":"1,56E-01","module":"C2"},{"value":"1,39E-01","module":"C3"},{"value":"1,73E+00","module":"C4"},{"value":"3,08E+01","module":"D"}]},{"parameter":"EP-freshwater","unit":"kg P-eq.","values":[{"value":"5,09E-02","module":"A1"},{"value":"2,47E-07","module":"A2"},{"value":"1,91E-06","module":"A3"},{"value":"3,49E-07","module":"A4"},{"value":"3,16E-08","module":"A5"},{"value":"0,0E+00","module":"B1"},{"value":"0,0E+00","module":"B2"},{"value":"0,0E+00","module":"B3"},{"value":"0,0E+00","module":"B4"},{"value":"0,0E+00","module":"B5"},{"value":"2,19E-06","module":"B6"},{"value":"0,0E+00","module":"B7"},{"value":"0,0E+00","module":"C1"},{"value":"8,51E-08","module":"C2"},{"value":"3,72E-08","module":"C3"},{"value":"5,91E-08","module":"C4"},{"value":"-7,05E-04","module":"D"}]},{"parameter":"EP-marine","unit":"kg N-eq.","values":[{"value":"1,88E-02","module":"A1"},{"value":"1,76E-05","module":"A2"},{"value":"3,30E-05","module":"A3"},{"value":"2,49E-05","module":"A4"},{"value":"9,10E-06","module":"A5"},{"value":"0,0E+00","module":"B1"},{"value":"0,0E+00","module":"B2"},{"value":"0,0E+00","module":"B3"},{"value":"0,0E+00","module":"B4"},{"value":"0,0E+00","module":"B5"},{"value":"3,60E-05","module":"B6"},{"value":"0,0E+00","module":"B7"},{"value":"0,0E+00","module":"C1"},{"value":"1,31E-05","module":"C2"},{"value":"2,42E-05","module":"C3"},{"value":"2,42E-05","module":"C4"},{"value":"-4,34E-03","module":"D"}]},{"parameter":"EP-terrestrial","unit":"mol N-eq.","values":[{"value":"2,74E-01","module":"A1"},{"value":"1,96E-04","module":"A2"},{"value":"4,29E-04","module":"A3"},{"value":"2,78E-04","module":"A4"},{"value":"9,75E-05","module":"A5"},{"value":"0,0E+00","module":"B1"},{"value":"0,0E+00","module":"B2"},{"value":"0,0E+00","module":"B3"},{"value":"0,0E+00","module":"B4"},{"value":"0,0E+00","module":"B5"},{"value":"4,74E-04","module":"B6"},{"value":"0,0E+00","module":"B7"},{"value":"0,0E+00","module":"C1"},{"value":"1,45E-04","module":"C2"},{"value":"2,55E-04","module":"C3"},{"value":"1,16E-04","module":"C4"},{"value":"-6,70E-02","module":"D"}]},{"parameter":"GWP-IOBC","unit":"kg CO2-eq.","values":[{"value":"2,38E+00","module":"A1"},{"value":"3,09E-02","module":"A2"},{"value":"3,49E-02","module":"A3"},{"value":"4,38E-02","module":"A4"},{"value":"2,64E-03","module":"A5"},{"value":"0,0E+00","module":"B1"},{"value":"0,0E+00","module":"B2"},{"value":"0,0E+00","module":"B3"},{"value":"0,0E+00","module":"B4"},{"value":"0,0E+00","module":"B5"},{"value":"3,52E-02","module":"B6"},{"value":"0,0E+00","module":"B7"},{"value":"0,0E+00","module":"C1"},{"value":"1,08E-02","module":"C2"},{"value":"3,23E-01","module":"C3"},{"value":"1,66E-02","module":"C4"},{"value":"-3,14E-01","module":"D"}]}],"additional_environmental_impact":[{"parameter":"PM","unit":"disease incidence","values":[{"value":"1,46E-08","module":"A1"},{"value":"1,89E-09","module":"A2"},{"value":"1,40E-09","module":"A3"},{"value":"2,68E-09","module":"A4"},{"value":"2,59E-10","module":"A5"},{"value":"0,0E+00","module":"B1"},{"value":"0,0E+00","module":"B2"},{"value":"0,0E+00","module":"B3"},{"value":"0,0E+00","module":"B4"},{"value":"0,0E+00","module":"B5"},{"value":"1,52E-09","module":"B6"},{"value":"0,0E+00","module":"B7"},{"value":"0,0E+00","module":"C1"},{"value":"7,80E-10","module":"C2"},{"value":"2,09E-10","module":"C3"},{"value":"5,23E-10","module":"C4"},{"value":"-2,18E-07","module":"D"}]},{"parameter":"ETP-fw","unit":"CTUe","values":[{"value":"4,64E+00","module":"A1"},{"value":"3,46E-01","module":"A2"},{"value":"1,76E+00","module":"A3"},{"value":"4,90E-01","module":"A4"},{"value":"3,53E-02","module":"A5"},{"value":"0,0E+00","module":"B1"},{"value":"0,0E+00","module":"B2"},{"value":"0,0E+00","module":"B3"},{"value":"0,0E+00","module":"B4"},{"value":"0,0E+00","module":"B5"},{"value":"2,01E+00","module":"B6"},{"value":"0,0E+00","module":"B7"},{"value":"0,0E+00","module":"C1"},{"value":"1,20E-01","module":"C2"},{"value":"2,70E-01","module":"C3"},{"value":"1,07E+02","module":"C4"},{"value":"-9,61E+02","module":"D"}]},{"parameter":"HTP-c","unit":"CTUh","values":[{"value":"4,23E-10","module":"A1"},{"value":"0,0E+00","module":"A2"},{"value":"5,00E-11","module":"A3"},{"value":"0,0E+00","module":"A4"},{"value":"4,00E-12","module":"A5"},{"value":"0,0E+00","module":"B1"},{"value":"0,0E+00","module":"B2"},{"value":"0,0E+00","module":"B3"},{"value":"0,0E+00","module":"B4"},{"value":"0,0E+00","module":"B5"},{"value":"5,80E-11","module":"B6"},{"value":"0,0E+00","module":"B7"},{"value":"0,0E+00","module":"C1"},{"value":"0,0E+00","module":"C2"},{"value":"1,10E-11","module":"C3"},{"value":"5,00E-12","module":"C4"},{"value":"-1,36E-08","module":"D"}]},{"parameter":"HTP-nc","unit":"CTUh","values":[{"value":"5,84E-09","module":"A1"},{"value":"3,78E-10","module":"A2"},{"value":"1,23E-09","module":"A3"},{"value":"5,36E-10","module":"A4"},{"value":"1,88E-10","module":"A5"},{"value":"0,0E+00","module":"B1"},{"value":"0,0E+00","module":"B2"},{"value":"0,0E+00","module":"B3"},{"value":"0,0E+00","module":"B4"},{"value":"0,0E+00","module":"B5"},{"value":"1,39E-09","module":"B6"},{"value":"0,0E+00","module":"B7"},{"value":"0,0E+00","module":"C1"},{"value":"1,30E-10","module":"C2"},{"value":"4,64E-10","module":"C3"},{"value":"1,10E-10","module":"C4"},{"value":"-1,16E-06","module":"D"}]},{"parameter":"SQP","unit":"unitless","values":[{"value":"7,02E-01","module":"A1"},{"value":"3,26E-01","module":"A2"},{"value":"1,47E+00","module":"A3"},{"value":"4,63E-01","module":"A4"},{"value":"1,74E-02","module":"A5"},{"value":"0,0E+00","module":"B1"},{"value":"0,0E+00","module":"B2"},{"value":"0,0E+00","module":"B3"},{"value":"0,0E+00","module":"B4"},{"value":"0,0E+00","module":"B5"},{"value":"1,68E+00","module":"B6"},{"value":"0,0E+00","module":"B7"},{"value":"0,0E+00","module":"C1"},{"value":"1,13E-01","module":"C2"},{"value":"4,41E-03","module":"C3"},{"value":"2,05E-01","module":"C4"},{"value":"-1,39E+01","module":"D"}]},{"parameter":"IRP","unit":"kBq U235-eq.","values":[{"value":"1,12E-02","module":"A1"},{"value":"2,04E-03","module":"A2"},{"value":"1,13E-01","module":"A3"},{"value":"2,89E-03","module":"A4"},{"value":"1,12E-04","module":"A5"},{"value":"0,0E+00","module":"B1"},{"value":"0,0E+00","module":"B2"},{"value":"0,0E+00","module":"B3"},{"value":"0,0E+00","module":"B4"},{"value":"0,0E+00","module":"B5"},{"value":"1,30E-01","module":"B6"},{"value":"0,0E+00","module":"B7"},{"value":"0,0E+00","module":"C1"},{"value":"7,14E-04","module":"C2"},{"value":"6,10E-05","module":"C3"},{"value":"5,21E-04","module":"C4"},{"value":"-8,56E-03","module":"D"}]}],"resource_use":[{"parameter":"PERE","unit":"MJ","values":[{"value":"2,47E+01","module":"A1"},{"value":"6,68E-03","module":"A2"},{"value":"1,59E+00","module":"A3"},{"value":"9,47E-03","module":"A4"},{"value":"6,37E-04","module":"A5"},{"value":"0,0E+00","module":"B1"},{"value":"0,0E+00","module":"B2"},{"value":"0,0E+00","module":"B3"},{"value":"0,0E+00","module":"B4"},{"value":"0,0E+00","module":"B5"},{"value":"1,83E+00","module":"B6"},{"value":"0,0E+00","module":"B7"},{"value":"0,0E+00","module":"C1"},{"value":"2,31E-03","module":"C2"},{"value":"1,24E-03","module":"C3"},{"value":"9,35E-03","module":"C4"},{"value":"-3,84E+00","module":"D"}]},{"parameter":"PERM","unit":"MJ","values":[{"value":"1,23E+00","module":"A1"},{"value":"0,0E+00","module":"A2"},{"value":"0,0E+00","module":"A3"},{"value":"0,0E+00","module":"A4"},{"value":"-1,23E+00","module":"A5"},{"value":"0,0E+00","module":"B1"},{"value":"0,0E+00","module":"B2"},{"value":"0,0E+00","module":"B3"},{"value":"0,0E+00","module":"B4"},{"value":"0,0E+00","module":"B5"},{"value":"0,0E+00","module":"B6"},{"value":"0,0E+00","module":"B7"},{"value":"0,0E+00","module":"C1"},{"value":"0,0E+00","module":"C2"},{"value":"0,0E+00","module":"C3"},{"value":"0,0E+00","module":"C4"},{"value":"0,0E+00","module":"D"}]},{"parameter":"PERT","unit":"MJ","values":[{"value":"2,59E+01","module":"A1"},{"value":"6,68E-03","module":"A2"},{"value":"1,59E+00","module":"A3"},{"value":"9,47E-03","module":"A4"},{"value":"-1,23E+00","module":"A5"},{"value":"0,0E+00","module":"B1"},{"value":"0,0E+00","module":"B2"},{"value":"0,0E+00","module":"B3"},{"value":"0,0E+00","module":"B4"},{"value":"0,0E+00","module":"B5"},{"value":"1,83E+00","module":"B6"},{"value":"0,0E+00","module":"B7"},{"value":"0,0E+00","module":"C1"},{"value":"2,31E-03","module":"C2"},{"value":"1,24E-03","module":"C3"},{"value":"9,35E-03","module":"C4"},{"value":"-3,84E+00","module":"D"}]},{"parameter":"PENRE","unit":"MJ","values":[{"value":"3,70E+01","module":"A1"},{"value":"4,67E-01","module":"A2"},{"value":"3,32E+00","module":"A3"},{"value":"6,61E-01","module":"A4"},{"value":"3,10E-02","module":"A5"},{"value":"0,0E+00","module":"B1"},{"value":"0,0E+00","module":"B2"},{"value":"0,0E+00","module":"B3"},{"value":"0,0E+00","module":"B4"},{"value":"0,0E+00","module":"B5"},{"value":"3,81E+00","module":"B6"},{"value":"0,0E+00","module":"B7"},{"value":"0,0E+00","module":"C1"},{"value":"1,63E-01","module":"C2"},{"value":"2,89E-02","module":"C3"},{"value":"8,55E-02","module":"C4"},{"value":"-5,81E+00","module":"D"}]},{"parameter":"PENRM","unit":"MJ","values":[{"value":"8,31E+00","module":"A1"},{"value":"0,0E+00","module":"A2"},{"value":"0,0E+00","module":"A3"},{"value":"0,0E+00","module":"A4"},{"value":"0,0E+00","module":"A5"},{"value":"0,0E+00","module":"B1"},{"value":"0,0E+00","module":"B2"},{"value":"0,0E+00","module":"B3"},{"value":"0,0E+00","module":"B4"},{"value":"0,0E+00","module":"B5"},{"value":"0,0E+00","module":"B6"},{"value":"0,0E+00","module":"B7"},{"value":"0,0E+00","module":"C1"},{"value":"0,0E+00","module":"C2"},{"value":"-8,14E+00","module":"C3"},{"value":"0,0E+00","module":"C4"},{"value":"0,0E+00","module":"D"}]},{"parameter":"PENRT","unit":"MJ","values":[{"value":"4,53E+01","module":"A1"},{"value":"4,67E-01","module":"A2"},{"value":"3,32E+00","module":"A3"},{"value":"6,61E-01","module":"A4"},{"value":"3,10E-02","module":"A5"},{"value":"0,0E+00","module":"B1"},{"value":"0,0E+00","module":"B2"},{"value":"0,0E+00","module":"B3"},{"value":"0,0E+00","module":"B4"},{"value":"0,0E+00","module":"B5"},{"value":"3,81E+00","module":"B6"},{"value":"0,0E+00","module":"B7"},{"value":"0,0E+00","module":"C1"},{"value":"1,63E-01","module":"C2"},{"value":"-8,12E+00","module":"C3"},{"value":"8,55E-02","module":"C4"},{"value":"-5,81E+00","module":"D"}]},{"parameter":"SM","unit":"kg","values":[{"value":"9,80E-02","module":"A1"},{"value":"0,0E+00","module":"A2"},{"value":"1,11E-06","module":"A3"},{"value":"0,0E+00","module":"A4"},{"value":"9,80E-02","module":"A5"},{"value":"0,0E+00","module":"B1"},{"value":"0,0E+00","module":"B2"},{"value":"0,0E+00","module":"B3"},{"value":"0,0E+00","module":"B4"},{"value":"0,0E+00","module":"B5"},{"value":"0,0E+00","module":"B6"},{"value":"0,0E+00","module":"B7"},{"value":"0,0E+00","module":"C1"},{"value":"0,0E+00","module":"C2"},{"value":"0,0E+00","module":"C3"},{"value":"0,0E+00","module":"C4"},{"value":"1,82E-01","module":"D"}]},{"parameter":"RSF","unit":"MJ","values":[{"value":"1,41E-02","module":"A1"},{"value":"2,39E-04","module":"A2"},{"value":"6,16E-03","module":"A3"},{"value":"3,39E-04","module":"A4"},{"value":"1,86E-05","module":"A5"},{"value":"0,0E+00","module":"B1"},{"value":"0,0E+00","module":"B2"},{"value":"0,0E+00","module":"B3"},{"value":"0,0E+00","module":"B4"},{"value":"0,0E+00","module":"B5"},{"value":"7,09E-03","module":"B6"},{"value":"0,0E+00","module":"B7"},{"value":"0,0E+00","module":"C1"},{"value":"8,25E-05","module":"C2"},{"value":"2,93E-05","module":"C3"},{"value":"1,94E-04","module":"C4"},{"value":"1,70E-02","module":"D"}]},{"parameter":"NRSF","unit":"MJ","values":[{"value":"5,32E-03","module":"A1"},{"value":"8,55E-04","module":"A2"},{"value":"1,95E-02","module":"A3"},{"value":"1,21E-03","module":"A4"},{"value":"2,12E-04","module":"A5"},{"value":"0,0E+00","module":"B1"},{"value":"0,0E+00","module":"B2"},{"value":"0,0E+00","module":"B3"},{"value":"0,0E+00","module":"B4"},{"value":"0,0E+00","module":"B5"},{"value":"2,24E-02","module":"B6"},{"value":"0,0E+00","module":"B7"},{"value":"0,0E+00","module":"C1"},{"value":"2,95E-04","module":"C2"},{"value":"0,0E+00","module":"C3"},{"value":"3,03E-04","module":"C4"},{"value":"-5,82E-02","module":"D"}]},{"parameter":"FW","unit":"m3","values":[{"value":"1,43E+00","module":"A1"},{"value":"4,99E-05","module":"A2"},{"value":"3,61E-03","module":"A3"},{"value":"7,07E-05","module":"A4"},{"value":"2,26E-05","module":"A5"},{"value":"0,0E+00","module":"B1"},{"value":"0,0E+00","module":"B2"},{"value":"0,0E+00","module":"B3"},{"value":"0,0E+00","module":"B4"},{"value":"0,0E+00","module":"B5"},{"value":"4,15E-03","module":"B6"},{"value":"0,0E+00","module":"B7"},{"value":"0,0E+00","module":"C1"},{"value":"1,72E-05","module":"C2"},{"value":"1,65E-04","module":"C3"},{"value":"1,10E-04","module":"C4"},{"value":"-1,71E-02","module":"D"}]}],"end_of_life_waste":[{"parameter":"HWD","unit":"kg","values":[{"value":"3,40E-03","module":"A1"},{"value":"2,41E-05","module":"A2"},{"value":"3,75E-04","module":"A3"},{"value":"3,41E-05","module":"A4"},{"value":"0,0E+00","module":"A5"},{"value":"0,0E+00","module":"B1"},{"value":"0,0E+00","module":"B2"},{"value":"0,0E+00","module":"B3"},{"value":"0,0E+00","module":"B4"},{"value":"0,0E+00","module":"B5"},{"value":"1,99E-04","module":"B6"},{"value":"0,0E+00","module":"B7"},{"value":"0,0E+00","module":"C1"},{"value":"8,34E-06","module":"C2"},{"value":"0,0E+00","module":"C3"},{"value":"8,67E-03","module":"C4"},{"value":"-7,05E-03","module":"D"}]},{"parameter":"NHWD","unit":"kg","values":[{"value":"4,27E-02","module":"A1"},{"value":"2,27E-02","module":"A2"},{"value":"7,58E-02","module":"A3"},{"value":"3,22E-02","module":"A4"},{"value":"9,80E-02","module":"A5"},{"value":"0,0E+00","module":"B1"},{"value":"0,0E+00","module":"B2"},{"value":"0,0E+00","module":"B3"},{"value":"0,0E+00","module":"B4"},{"value":"0,0E+00","module":"B5"},{"value":"1,26E-02","module":"B6"},{"value":"0,0E+00","module":"B7"},{"value":"0,0E+00","module":"C1"},{"value":"7,81E-03","module":"C2"},{"value":"0,0E+00","module":"C3"},{"value":"2,94E-01","module":"C4"},{"value":"-3,06E-01","module":"D"}]},{"parameter":"RWD","unit":"kg","values":[{"value":"1,03E-05","module":"A1"},{"value":"3,18E-06","module":"A2"},{"value":"4,98E-05","module":"A3"},{"value":"4,50E-06","module":"A4"},{"value":"0,0E+00","module":"A5"},{"value":"0,0E+00","module":"B1"},{"value":"0,0E+00","module":"B2"},{"value":"0,0E+00","module":"B3"},{"value":"0,0E+00","module":"B4"},{"value":"0,0E+00","module":"B5"},{"value":"5,73E-05","module":"B6"},{"value":"0,0E+00","module":"B7"},{"value":"0,0E+00","module":"C1"},{"value":"1,11E-06","module":"C2"},{"value":"0,0E+00","module":"C3"},{"value":"5,86E-07","module":"C4"},{"value":"-7,61E-06","module":"D"}]}],"end_of_life_flow":[{"parameter":"CRU","unit":"kg","values":[{"value":"0,0E+00","module":"A1"},{"value":"0,0E+00","module":"A2"},{"value":"0,0E+00","module":"A3"},{"value":"0,0E+00","module":"A4"},{"value":"0,0E+00","module":"A5"},{"value":"0,0E+00","module":"B1"},{"value":"0,0E+00","module":"B2"},{"value":"0,0E+00","module":"B3"},{"value":"0,0E+00","module":"B4"},{"value":"0,0E+00","module":"B5"},{"value":"0,0E+00","module":"B6"},{"value":"0,0E+00","module":"B7"},{"value":"0,0E+00","module":"C1"},{"value":"0,0E+00","module":"C2"},{"value":"0,0E+00","module":"C3"},{"value":"0,0E+00","module":"C4"},{"value":"0,0E+00","module":"D"}]},{"parameter":"MFR","unit":"kg","values":[{"value":"0,0E+00","module":"A1"},{"value":"0,0E+00","module":"A2"},{"value":"6,89E-02","module":"A3"},{"value":"0,0E+00","module":"A4"},{"value":"2,32E-06","module":"A5"},{"value":"0,0E+00","module":"B1"},{"value":"0,0E+00","module":"B2"},{"value":"0,0E+00","module":"B3"},{"value":"0,0E+00","module":"B4"},{"value":"0,0E+00","module":"B5"},{"value":"0,0E+00","module":"B6"},{"value":"0,0E+00","module":"B7"},{"value":"0,0E+00","module":"C1"},{"value":"0,0E+00","module":"C2"},{"value":"2,60E-01","module":"C3"},{"value":"1,05E-05","module":"C4"},{"value":"-7,12E-03","module":"D"}]},{"parameter":"MER","unit":"kg","values":[{"value":"0,0E+00","module":"A1"},{"value":"0,0E+00","module":"A2"},{"value":"1,71E-03","module":"A3"},{"value":"0,0E+00","module":"A4"},{"value":"9,80E-02","module":"A5"},{"value":"0,0E+00","module":"B1"},{"value":"0,0E+00","module":"B2"},{"value":"0,0E+00","module":"B3"},{"value":"0,0E+00","module":"B4"},{"value":"0,0E+00","module":"B5"},{"value":"0,0E+00","module":"B6"},{"value":"0,0E+00","module":"B7"},{"value":"0,0E+00","module":"C1"},{"value":"0,0E+00","module":"C2"},{"value":"1,17E-01","module":"C3"},{"value":"2,56E-07","module":"C4"},{"value":"-9,37E-04","module":"D"}]},{"parameter":"EEE","unit":"MJ","values":[{"value":"0,0E+00","module":"A1"},{"value":"0,0E+00","module":"A2"},{"value":"2,32E-03","module":"A3"},{"value":"0,0E+00","module":"A4"},{"value":"6,81E-02","module":"A5"},{"value":"0,0E+00","module":"B1"},{"value":"0,0E+00","module":"B2"},{"value":"0,0E+00","module":"B3"},{"value":"0,0E+00","module":"B4"},{"value":"0,0E+00","module":"B5"},{"value":"0,0E+00","module":"B6"},{"value":"0,0E+00","module":"B7"},{"value":"0,0E+00","module":"C1"},{"value":"0,0E+00","module":"C2"},{"value":"2,08E-01","module":"C3"},{"value":"1,66E-05","module":"C4"},{"value":"-2,30E-03","module":"D"}]},{"parameter":"EET","unit":"MJ","values":[{"value":"0,0E+00","module":"A1"},{"value":"0,0E+00","module":"A2"},{"value":"3,52E-02","module":"A3"},{"value":"0,0E+00","module":"A4"},{"value":"1,03E+00","module":"A5"},{"value":"0,0E+00","module":"B1"},{"value":"0,0E+00","module":"B2"},{"value":"0,0E+00","module":"B3"},{"value":"0,0E+00","module":"B4"},{"value":"0,0E+00","module":"B5"},{"value":"0,0E+00","module":"B6"},{"value":"0,0E+00","module":"B7"},{"value":"0,0E+00","module":"C1"},{"value":"0,0E+00","module":"C2"},{"value":"3,15E+00","module":"C3"},{"value":"2,51E-04","module":"C4"},{"value":"-3,47E-02","module":"D"}]}]}