{"product_name":"SE-N1XE-AS FleX 4G240 0,6/1kV ","epd_id":"NEPD-4357-3584-EN","compliance":["EN 15804+A2","ISO 14025","ISO 21930"],"producer_name":"NKT headquarter Denmark A/S","environmental_impact":[{"parameter":"GWP-total","unit":"kg CO2-eq.","values":[{"value":"3,69E+01","module":"A1"},{"value":"1,55E-01","module":"A2"},{"value":"5,47E-01","module":"A3"},{"value":"2,01E-01","module":"A4"},{"value":"7,82E-01","module":"A5"},{"value":"0,0E+00","module":"B1"},{"value":"0,0E+00","module":"B2"},{"value":"0,0E+00","module":"B3"},{"value":"0,0E+00","module":"B4"},{"value":"0,0E+00","module":"B5"},{"value":"2,55E-02","module":"B6"},{"value":"0,0E+00","module":"B7"},{"value":"0,0E+00","module":"C1"},{"value":"8,61E-02","module":"C2"},{"value":"1,27E+00","module":"C3"},{"value":"5,93E-02","module":"C4"},{"value":"-1,25E+01","module":"D"}]},{"parameter":"GWP-fossil","unit":"kg CO2-eq.","values":[{"value":"3,61E+01","module":"A1"},{"value":"1,55E-01","module":"A2"},{"value":"3,78E-01","module":"A3"},{"value":"2,01E-01","module":"A4"},{"value":"7,63E-01","module":"A5"},{"value":"0,0E+00","module":"B1"},{"value":"0,0E+00","module":"B2"},{"value":"0,0E+00","module":"B3"},{"value":"0,0E+00","module":"B4"},{"value":"0,0E+00","module":"B5"},{"value":"2,38E-02","module":"B6"},{"value":"0,0E+00","module":"B7"},{"value":"0,0E+00","module":"C1"},{"value":"8,60E-02","module":"C2"},{"value":"1,27E+00","module":"C3"},{"value":"5,93E-02","module":"C4"},{"value":"-1,22E+01","module":"D"}]},{"parameter":"GWP-biogenic","unit":"kg CO2-eq.","values":[{"value":"3,28E-01","module":"A1"},{"value":"6,47E-05","module":"A2"},{"value":"6,55E-02","module":"A3"},{"value":"8,60E-05","module":"A4"},{"value":"7,87E-03","module":"A5"},{"value":"0,0E+00","module":"B1"},{"value":"0,0E+00","module":"B2"},{"value":"0,0E+00","module":"B3"},{"value":"0,0E+00","module":"B4"},{"value":"0,0E+00","module":"B5"},{"value":"4,35E-04","module":"B6"},{"value":"0,0E+00","module":"B7"},{"value":"0,0E+00","module":"C1"},{"value":"3,68E-05","module":"C2"},{"value":"1,02E-05","module":"C3"},{"value":"4,71E-06","module":"C4"},{"value":"-5,58E-02","module":"D"}]},{"parameter":"GWP-luluc","unit":"kg CO2-eq.","values":[{"value":"4,66E-01","module":"A1"},{"value":"5,05E-05","module":"A2"},{"value":"1,03E-01","module":"A3"},{"value":"6,11E-05","module":"A4"},{"value":"1,14E-02","module":"A5"},{"value":"0,0E+00","module":"B1"},{"value":"0,0E+00","module":"B2"},{"value":"0,0E+00","module":"B3"},{"value":"0,0E+00","module":"B4"},{"value":"0,0E+00","module":"B5"},{"value":"1,30E-03","module":"B6"},{"value":"0,0E+00","module":"B7"},{"value":"0,0E+00","module":"C1"},{"value":"2,62E-05","module":"C2"},{"value":"1,50E-06","module":"C3"},{"value":"5,17E-06","module":"C4"},{"value":"-2,33E-01","module":"D"}]},{"parameter":"ODP","unit":"kg CFC 11-eq.","values":[{"value":"2,78E-06","module":"A1"},{"value":"3,70E-08","module":"A2"},{"value":"9,02E-08","module":"A3"},{"value":"4,84E-08","module":"A4"},{"value":"5,92E-08","module":"A5"},{"value":"0,0E+00","module":"B1"},{"value":"0,0E+00","module":"B2"},{"value":"0,0E+00","module":"B3"},{"value":"0,0E+00","module":"B4"},{"value":"0,0E+00","module":"B5"},{"value":"2,57E-09","module":"B6"},{"value":"0,0E+00","module":"B7"},{"value":"0,0E+00","module":"C1"},{"value":"2,07E-08","module":"C2"},{"value":"9,71E-10","module":"C3"},{"value":"4,35E-09","module":"C4"},{"value":"-5,20E-03","module":"D"}]},{"parameter":"AP","unit":"mol H+-eq.","values":[{"value":"2,46E-01","module":"A1"},{"value":"7,97E-04","module":"A2"},{"value":"1,16E-03","module":"A3"},{"value":"6,46E-04","module":"A4"},{"value":"4,98E-03","module":"A5"},{"value":"0,0E+00","module":"B1"},{"value":"0,0E+00","module":"B2"},{"value":"0,0E+00","module":"B3"},{"value":"0,0E+00","module":"B4"},{"value":"0,0E+00","module":"B5"},{"value":"1,10E-04","module":"B6"},{"value":"0,0E+00","module":"B7"},{"value":"0,0E+00","module":"C1"},{"value":"2,77E-04","module":"C2"},{"value":"1,59E-04","module":"C3"},{"value":"1,17E-04","module":"C4"},{"value":"-8,27E-02","module":"D"}]},{"parameter":"POCP","unit":"kg NMVOC-eq.","values":[{"value":"1,16E-01","module":"A1"},{"value":"6,84E-04","module":"A2"},{"value":"1,02E-03","module":"A3"},{"value":"6,20E-04","module":"A4"},{"value":"2,37E-03","module":"A5"},{"value":"0,0E+00","module":"B1"},{"value":"0,0E+00","module":"B2"},{"value":"0,0E+00","module":"B3"},{"value":"0,0E+00","module":"B4"},{"value":"0,0E+00","module":"B5"},{"value":"5,45E-05","module":"B6"},{"value":"0,0E+00","module":"B7"},{"value":"0,0E+00","module":"C1"},{"value":"2,66E-04","module":"C2"},{"value":"1,97E-04","module":"C3"},{"value":"1,43E-04","module":"C4"},{"value":"-3,90E-02","module":"D"}]},{"parameter":"ADPE","unit":"kg Sb-eq.","values":[{"value":"8,04E-04","module":"A1"},{"value":"2,65E-06","module":"A2"},{"value":"1,93E-06","module":"A3"},{"value":"3,58E-06","module":"A4"},{"value":"1,62E-05","module":"A5"},{"value":"0,0E+00","module":"B1"},{"value":"0,0E+00","module":"B2"},{"value":"0,0E+00","module":"B3"},{"value":"0,0E+00","module":"B4"},{"value":"0,0E+00","module":"B5"},{"value":"3,70E-07","module":"B6"},{"value":"0,0E+00","module":"B7"},{"value":"0,0E+00","module":"C1"},{"value":"1,53E-06","module":"C2"},{"value":"4,43E-08","module":"C3"},{"value":"1,17E-07","module":"C4"},{"value":"1,79E-05","module":"D"}]},{"parameter":"ADPF","unit":"MJ","values":[{"value":"4,86E+02","module":"A1"},{"value":"2,48E+00","module":"A2"},{"value":"2,01E+01","module":"A3"},{"value":"3,26E+00","module":"A4"},{"value":"1,02E+01","module":"A5"},{"value":"0,0E+00","module":"B1"},{"value":"0,0E+00","module":"B2"},{"value":"0,0E+00","module":"B3"},{"value":"0,0E+00","module":"B4"},{"value":"0,0E+00","module":"B5"},{"value":"6,43E-01","module":"B6"},{"value":"0,0E+00","module":"B7"},{"value":"0,0E+00","module":"C1"},{"value":"1,40E+00","module":"C2"},{"value":"8,28E-02","module":"C3"},{"value":"3,47E-01","module":"C4"},{"value":"-1,55E+02","module":"D"}]},{"parameter":"WDP","unit":"m3 world-eq.","values":[{"value":"1,44E+04","module":"A1"},{"value":"1,83E+00","module":"A2"},{"value":"3,07E+03","module":"A3"},{"value":"2,50E+00","module":"A4"},{"value":"3,50E+02","module":"A5"},{"value":"0,0E+00","module":"B1"},{"value":"0,0E+00","module":"B2"},{"value":"0,0E+00","module":"B3"},{"value":"0,0E+00","module":"B4"},{"value":"0,0E+00","module":"B5"},{"value":"4,97E+01","module":"B6"},{"value":"0,0E+00","module":"B7"},{"value":"0,0E+00","module":"C1"},{"value":"1,07E+00","module":"C2"},{"value":"1,88E-01","module":"C3"},{"value":"7,20E+00","module":"C4"},{"value":"-6,96E+03","module":"D"}]},{"parameter":"EP-freshwater","unit":"kg P-eq.","values":[{"value":"1,55E-03","module":"A1"},{"value":"1,19E-06","module":"A2"},{"value":"1,03E-05","module":"A3"},{"value":"1,60E-06","module":"A4"},{"value":"3,12E-05","module":"A5"},{"value":"0,0E+00","module":"B1"},{"value":"0,0E+00","module":"B2"},{"value":"0,0E+00","module":"B3"},{"value":"0,0E+00","module":"B4"},{"value":"0,0E+00","module":"B5"},{"value":"1,57E-06","module":"B6"},{"value":"0,0E+00","module":"B7"},{"value":"0,0E+00","module":"C1"},{"value":"6,84E-07","module":"C2"},{"value":"9,71E-08","module":"C3"},{"value":"2,45E-07","module":"C4"},{"value":"-4,75E-04","module":"D"}]},{"parameter":"EP-marine","unit":"kg N-eq.","values":[{"value":"3,23E-02","module":"A1"},{"value":"1,85E-04","module":"A2"},{"value":"4,04E-04","module":"A3"},{"value":"1,42E-04","module":"A4"},{"value":"6,65E-04","module":"A5"},{"value":"0,0E+00","module":"B1"},{"value":"0,0E+00","module":"B2"},{"value":"0,0E+00","module":"B3"},{"value":"0,0E+00","module":"B4"},{"value":"0,0E+00","module":"B5"},{"value":"1,73E-05","module":"B6"},{"value":"0,0E+00","module":"B7"},{"value":"0,0E+00","module":"C1"},{"value":"6,06E-05","module":"C2"},{"value":"7,61E-05","module":"C3"},{"value":"9,17E-05","module":"C4"},{"value":"-1,05E-02","module":"D"}]},{"parameter":"EP-terrestrial","unit":"mol N-eq.","values":[{"value":"3,57E-01","module":"A1"},{"value":"2,05E-03","module":"A2"},{"value":"4,07E-03","module":"A3"},{"value":"1,58E-03","module":"A4"},{"value":"7,32E-03","module":"A5"},{"value":"0,0E+00","module":"B1"},{"value":"0,0E+00","module":"B2"},{"value":"0,0E+00","module":"B3"},{"value":"0,0E+00","module":"B4"},{"value":"0,0E+00","module":"B5"},{"value":"2,33E-04","module":"B6"},{"value":"0,0E+00","module":"B7"},{"value":"0,0E+00","module":"C1"},{"value":"6,76E-04","module":"C2"},{"value":"8,23E-04","module":"C3"},{"value":"4,70E-04","module":"C4"},{"value":"-1,16E-01","module":"D"}]},{"parameter":"GWP-IOBC","unit":"kg CO2-eq.","values":[{"value":"3,68E+01","module":"A1"},{"value":"1,55E-01","module":"A2"},{"value":"3,12E-01","module":"A3"},{"value":"2,01E-01","module":"A4"},{"value":"7,75E-01","module":"A5"},{"value":"0,0E+00","module":"B1"},{"value":"0,0E+00","module":"B2"},{"value":"0,0E+00","module":"B3"},{"value":"0,0E+00","module":"B4"},{"value":"0,0E+00","module":"B5"},{"value":"3,46E-02","module":"B6"},{"value":"0,0E+00","module":"B7"},{"value":"0,0E+00","module":"C1"},{"value":"8,61E-02","module":"C2"},{"value":"1,27E+00","module":"C3"},{"value":"1,35E-02","module":"C4"},{"value":"-1,19E+01","module":"D"}]}],"additional_environmental_impact":[{"parameter":"PM","unit":"disease incidence","values":[{"value":"2,32E-06","module":"A1"},{"value":"1,36E-08","module":"A2"},{"value":"1,87E-08","module":"A3"},{"value":"1,84E-08","module":"A4"},{"value":"4,75E-08","module":"A5"},{"value":"0,0E+00","module":"B1"},{"value":"0,0E+00","module":"B2"},{"value":"0,0E+00","module":"B3"},{"value":"0,0E+00","module":"B4"},{"value":"0,0E+00","module":"B5"},{"value":"5,81E-10","module":"B6"},{"value":"0,0E+00","module":"B7"},{"value":"0,0E+00","module":"C1"},{"value":"7,90E-09","module":"C2"},{"value":"6,20E-10","module":"C3"},{"value":"2,11E-09","module":"C4"},{"value":"-8,82E-07","module":"D"}]},{"parameter":"ETP-fw","unit":"CTUe","values":[{"value":"8,18E+02","module":"A1"},{"value":"1,80E+00","module":"A2"},{"value":"8,72E+00","module":"A3"},{"value":"2,38E+00","module":"A4"},{"value":"2,57E+01","module":"A5"},{"value":"0,0E+00","module":"B1"},{"value":"0,0E+00","module":"B2"},{"value":"0,0E+00","module":"B3"},{"value":"0,0E+00","module":"B4"},{"value":"0,0E+00","module":"B5"},{"value":"8,05E-01","module":"B6"},{"value":"0,0E+00","module":"B7"},{"value":"0,0E+00","module":"C1"},{"value":"1,02E+00","module":"C2"},{"value":"2,47E-01","module":"C3"},{"value":"4,55E+02","module":"C4"},{"value":"-1,88E+02","module":"D"}]},{"parameter":"HTP-c","unit":"CTUh","values":[{"value":"7,36E-08","module":"A1"},{"value":"0,0E+00","module":"A2"},{"value":"2,52E-10","module":"A3"},{"value":"0,0E+00","module":"A4"},{"value":"1,48E-09","module":"A5"},{"value":"0,0E+00","module":"B1"},{"value":"0,0E+00","module":"B2"},{"value":"0,0E+00","module":"B3"},{"value":"0,0E+00","module":"B4"},{"value":"0,0E+00","module":"B5"},{"value":"1,90E-11","module":"B6"},{"value":"0,0E+00","module":"B7"},{"value":"0,0E+00","module":"C1"},{"value":"0,0E+00","module":"C2"},{"value":"2,90E-11","module":"C3"},{"value":"2,30E-11","module":"C4"},{"value":"-3,08E-08","module":"D"}]},{"parameter":"HTP-nc","unit":"CTUh","values":[{"value":"1,15E-06","module":"A1"},{"value":"1,76E-09","module":"A2"},{"value":"5,75E-09","module":"A3"},{"value":"2,30E-09","module":"A4"},{"value":"2,31E-08","module":"A5"},{"value":"0,0E+00","module":"B1"},{"value":"0,0E+00","module":"B2"},{"value":"0,0E+00","module":"B3"},{"value":"0,0E+00","module":"B4"},{"value":"0,0E+00","module":"B5"},{"value":"4,94E-10","module":"B6"},{"value":"0,0E+00","module":"B7"},{"value":"0,0E+00","module":"C1"},{"value":"9,88E-10","module":"C2"},{"value":"1,06E-09","module":"C3"},{"value":"4,66E-10","module":"C4"},{"value":"-3,63E-07","module":"D"}]},{"parameter":"SQP","unit":"unitless","values":[{"value":"7,34E+01","module":"A1"},{"value":"2,72E+00","module":"A2"},{"value":"8,10E+00","module":"A3"},{"value":"3,74E+00","module":"A4"},{"value":"1,78E+00","module":"A5"},{"value":"0,0E+00","module":"B1"},{"value":"0,0E+00","module":"B2"},{"value":"0,0E+00","module":"B3"},{"value":"0,0E+00","module":"B4"},{"value":"0,0E+00","module":"B5"},{"value":"4,84E-01","module":"B6"},{"value":"0,0E+00","module":"B7"},{"value":"0,0E+00","module":"C1"},{"value":"1,60E+00","module":"C2"},{"value":"1,01E-02","module":"C3"},{"value":"8,07E-01","module":"C4"},{"value":"-8,14E+00","module":"D"}]},{"parameter":"IRP","unit":"kBq U235-eq.","values":[{"value":"1,80E+00","module":"A1"},{"value":"1,08E-02","module":"A2"},{"value":"6,67E-01","module":"A3"},{"value":"1,42E-02","module":"A4"},{"value":"4,98E-02","module":"A5"},{"value":"0,0E+00","module":"B1"},{"value":"0,0E+00","module":"B2"},{"value":"0,0E+00","module":"B3"},{"value":"0,0E+00","module":"B4"},{"value":"0,0E+00","module":"B5"},{"value":"1,47E-02","module":"B6"},{"value":"0,0E+00","module":"B7"},{"value":"0,0E+00","module":"C1"},{"value":"6,11E-03","module":"C2"},{"value":"1,40E-04","module":"C3"},{"value":"2,13E-03","module":"C4"},{"value":"-6,77E-01","module":"D"}]}],"resource_use":[{"parameter":"PERE","unit":"MJ","values":[{"value":"1,24E+02","module":"A1"},{"value":"3,04E-02","module":"A2"},{"value":"1,09E+01","module":"A3"},{"value":"4,10E-02","module":"A4"},{"value":"2,71E+00","module":"A5"},{"value":"0,0E+00","module":"B1"},{"value":"0,0E+00","module":"B2"},{"value":"0,0E+00","module":"B3"},{"value":"0,0E+00","module":"B4"},{"value":"0,0E+00","module":"B5"},{"value":"6,32E-01","module":"B6"},{"value":"0,0E+00","module":"B7"},{"value":"0,0E+00","module":"C1"},{"value":"1,76E-02","module":"C2"},{"value":"2,43E-03","module":"C3"},{"value":"3,89E-02","module":"C4"},{"value":"-6,21E+01","module":"D"}]},{"parameter":"PERM","unit":"MJ","values":[{"value":"0,0E+00","module":"A1"},{"value":"0,0E+00","module":"A2"},{"value":"0,0E+00","module":"A3"},{"value":"0,0E+00","module":"A4"},{"value":"0,0E+00","module":"A5"},{"value":"0,0E+00","module":"B1"},{"value":"0,0E+00","module":"B2"},{"value":"0,0E+00","module":"B3"},{"value":"0,0E+00","module":"B4"},{"value":"0,0E+00","module":"B5"},{"value":"0,0E+00","module":"B6"},{"value":"0,0E+00","module":"B7"},{"value":"0,0E+00","module":"C1"},{"value":"0,0E+00","module":"C2"},{"value":"0,0E+00","module":"C3"},{"value":"0,0E+00","module":"C4"},{"value":"0,0E+00","module":"D"}]},{"parameter":"PERT","unit":"MJ","values":[{"value":"1,24E+02","module":"A1"},{"value":"3,04E-02","module":"A2"},{"value":"1,09E+01","module":"A3"},{"value":"4,10E-02","module":"A4"},{"value":"2,71E+00","module":"A5"},{"value":"0,0E+00","module":"B1"},{"value":"0,0E+00","module":"B2"},{"value":"0,0E+00","module":"B3"},{"value":"0,0E+00","module":"B4"},{"value":"0,0E+00","module":"B5"},{"value":"6,32E-01","module":"B6"},{"value":"0,0E+00","module":"B7"},{"value":"0,0E+00","module":"C1"},{"value":"1,76E-02","module":"C2"},{"value":"2,43E-03","module":"C3"},{"value":"3,89E-02","module":"C4"},{"value":"-6,21E+01","module":"D"}]},{"parameter":"PENRE","unit":"MJ","values":[{"value":"4,51E+02","module":"A1"},{"value":"2,48E+00","module":"A2"},{"value":"2,01E+01","module":"A3"},{"value":"3,26E+00","module":"A4"},{"value":"9,54E+00","module":"A5"},{"value":"0,0E+00","module":"B1"},{"value":"0,0E+00","module":"B2"},{"value":"0,0E+00","module":"B3"},{"value":"0,0E+00","module":"B4"},{"value":"0,0E+00","module":"B5"},{"value":"6,53E-01","module":"B6"},{"value":"0,0E+00","module":"B7"},{"value":"0,0E+00","module":"C1"},{"value":"1,40E+00","module":"C2"},{"value":"8,28E-02","module":"C3"},{"value":"3,47E-01","module":"C4"},{"value":"-1,55E+02","module":"D"}]},{"parameter":"PENRM","unit":"MJ","values":[{"value":"3,74E+01","module":"A1"},{"value":"0,0E+00","module":"A2"},{"value":"0,0E+00","module":"A3"},{"value":"0,0E+00","module":"A4"},{"value":"3,57E-02","module":"A5"},{"value":"0,0E+00","module":"B1"},{"value":"0,0E+00","module":"B2"},{"value":"0,0E+00","module":"B3"},{"value":"0,0E+00","module":"B4"},{"value":"0,0E+00","module":"B5"},{"value":"0,0E+00","module":"B6"},{"value":"0,0E+00","module":"B7"},{"value":"0,0E+00","module":"C1"},{"value":"0,0E+00","module":"C2"},{"value":"-3,57E+01","module":"C3"},{"value":"0,0E+00","module":"C4"},{"value":"0,0E+00","module":"D"}]},{"parameter":"PENRT","unit":"MJ","values":[{"value":"4,88E+02","module":"A1"},{"value":"2,48E+00","module":"A2"},{"value":"2,08E+01","module":"A3"},{"value":"3,26E+00","module":"A4"},{"value":"9,59E+00","module":"A5"},{"value":"0,0E+00","module":"B1"},{"value":"0,0E+00","module":"B2"},{"value":"0,0E+00","module":"B3"},{"value":"0,0E+00","module":"B4"},{"value":"0,0E+00","module":"B5"},{"value":"6,53E-01","module":"B6"},{"value":"0,0E+00","module":"B7"},{"value":"0,0E+00","module":"C1"},{"value":"1,40E+00","module":"C2"},{"value":"-3,56E+01","module":"C3"},{"value":"3,47E-01","module":"C4"},{"value":"-1,55E+02","module":"D"}]},{"parameter":"SM","unit":"kg","values":[{"value":"3,72E-01","module":"A1"},{"value":"0,0E+00","module":"A2"},{"value":"2,31E-04","module":"A3"},{"value":"0,0E+00","module":"A4"},{"value":"7,52E-03","module":"A5"},{"value":"0,0E+00","module":"B1"},{"value":"0,0E+00","module":"B2"},{"value":"0,0E+00","module":"B3"},{"value":"0,0E+00","module":"B4"},{"value":"0,0E+00","module":"B5"},{"value":"0,0E+00","module":"B6"},{"value":"0,0E+00","module":"B7"},{"value":"0,0E+00","module":"C1"},{"value":"0,0E+00","module":"C2"},{"value":"0,0E+00","module":"C3"},{"value":"3,72E-03","module":"C4"},{"value":"0,0E+00","module":"D"}]},{"parameter":"RSF","unit":"MJ","values":[{"value":"6,34E-01","module":"A1"},{"value":"1,06E-03","module":"A2"},{"value":"3,73E-02","module":"A3"},{"value":"1,43E-03","module":"A4"},{"value":"1,35E-02","module":"A5"},{"value":"0,0E+00","module":"B1"},{"value":"0,0E+00","module":"B2"},{"value":"0,0E+00","module":"B3"},{"value":"0,0E+00","module":"B4"},{"value":"0,0E+00","module":"B5"},{"value":"6,39E-03","module":"B6"},{"value":"0,0E+00","module":"B7"},{"value":"0,0E+00","module":"C1"},{"value":"6,15E-04","module":"C2"},{"value":"6,86E-05","module":"C3"},{"value":"8,09E-04","module":"C4"},{"value":"-2,39E-02","module":"D"}]},{"parameter":"NRSF","unit":"MJ","values":[{"value":"1,21E-01","module":"A1"},{"value":"3,47E-03","module":"A2"},{"value":"-5,50E-02","module":"A3"},{"value":"4,81E-03","module":"A4"},{"value":"1,51E-03","module":"A5"},{"value":"0,0E+00","module":"B1"},{"value":"0,0E+00","module":"B2"},{"value":"0,0E+00","module":"B3"},{"value":"0,0E+00","module":"B4"},{"value":"0,0E+00","module":"B5"},{"value":"0,0E+00","module":"B6"},{"value":"0,0E+00","module":"B7"},{"value":"0,0E+00","module":"C1"},{"value":"2,06E-03","module":"C2"},{"value":"0,0E+00","module":"C3"},{"value":"1,33E-03","module":"C4"},{"value":"-2,92E-01","module":"D"}]},{"parameter":"FW","unit":"m3","values":[{"value":"7,29E-01","module":"A1"},{"value":"2,74E-04","module":"A2"},{"value":"2,65E-02","module":"A3"},{"value":"3,71E-04","module":"A4"},{"value":"1,51E-02","module":"A5"},{"value":"0,0E+00","module":"B1"},{"value":"0,0E+00","module":"B2"},{"value":"0,0E+00","module":"B3"},{"value":"0,0E+00","module":"B4"},{"value":"0,0E+00","module":"B5"},{"value":"2,88E-03","module":"B6"},{"value":"0,0E+00","module":"B7"},{"value":"0,0E+00","module":"C1"},{"value":"1,59E-04","module":"C2"},{"value":"2,34E-04","module":"C3"},{"value":"4,46E-04","module":"C4"},{"value":"-3,12E-01","module":"D"}]}],"end_of_life_waste":[{"parameter":"HWD","unit":"kg","values":[{"value":"2,84E-01","module":"A1"},{"value":"1,34E-04","module":"A2"},{"value":"8,19E-02","module":"A3"},{"value":"1,78E-04","module":"A4"},{"value":"8,12E-03","module":"A5"},{"value":"0,0E+00","module":"B1"},{"value":"0,0E+00","module":"B2"},{"value":"0,0E+00","module":"B3"},{"value":"0,0E+00","module":"B4"},{"value":"0,0E+00","module":"B5"},{"value":"6,02E-05","module":"B6"},{"value":"0,0E+00","module":"B7"},{"value":"0,0E+00","module":"C1"},{"value":"7,64E-05","module":"C2"},{"value":"0,0E+00","module":"C3"},{"value":"4,01E-02","module":"C4"},{"value":"5,10E-02","module":"D"}]},{"parameter":"NHWD","unit":"kg","values":[{"value":"8,72E+00","module":"A1"},{"value":"2,05E-01","module":"A2"},{"value":"1,74E-01","module":"A3"},{"value":"2,83E-01","module":"A4"},{"value":"2,11E-01","module":"A5"},{"value":"0,0E+00","module":"B1"},{"value":"0,0E+00","module":"B2"},{"value":"0,0E+00","module":"B3"},{"value":"0,0E+00","module":"B4"},{"value":"0,0E+00","module":"B5"},{"value":"3,99E-03","module":"B6"},{"value":"0,0E+00","module":"B7"},{"value":"0,0E+00","module":"C1"},{"value":"1,21E-01","module":"C2"},{"value":"0,0E+00","module":"C3"},{"value":"1,17E+00","module":"C4"},{"value":"-3,55E+00","module":"D"}]},{"parameter":"RWD","unit":"kg","values":[{"value":"1,70E-03","module":"A1"},{"value":"1,70E-05","module":"A2"},{"value":"2,96E-04","module":"A3"},{"value":"2,23E-05","module":"A4"},{"value":"4,08E-05","module":"A5"},{"value":"0,0E+00","module":"B1"},{"value":"0,0E+00","module":"B2"},{"value":"0,0E+00","module":"B3"},{"value":"0,0E+00","module":"B4"},{"value":"0,0E+00","module":"B5"},{"value":"6,73E-06","module":"B6"},{"value":"0,0E+00","module":"B7"},{"value":"0,0E+00","module":"C1"},{"value":"9,54E-06","module":"C2"},{"value":"0,0E+00","module":"C3"},{"value":"2,38E-06","module":"C4"},{"value":"-6,35E-04","module":"D"}]}],"end_of_life_flow":[{"parameter":"CRU","unit":"kg","values":[{"value":"0,0E+00","module":"A1"},{"value":"0,0E+00","module":"A2"},{"value":"0,0E+00","module":"A3"},{"value":"0,0E+00","module":"A4"},{"value":"0,0E+00","module":"A5"},{"value":"0,0E+00","module":"B1"},{"value":"0,0E+00","module":"B2"},{"value":"0,0E+00","module":"B3"},{"value":"0,0E+00","module":"B4"},{"value":"0,0E+00","module":"B5"},{"value":"0,0E+00","module":"B6"},{"value":"0,0E+00","module":"B7"},{"value":"0,0E+00","module":"C1"},{"value":"0,0E+00","module":"C2"},{"value":"0,0E+00","module":"C3"},{"value":"0,0E+00","module":"C4"},{"value":"0,0E+00","module":"D"}]},{"parameter":"MFR","unit":"kg","values":[{"value":"6,05E-04","module":"A1"},{"value":"0,0E+00","module":"A2"},{"value":"7,60E-03","module":"A3"},{"value":"0,0E+00","module":"A4"},{"value":"3,45E-02","module":"A5"},{"value":"0,0E+00","module":"B1"},{"value":"0,0E+00","module":"B2"},{"value":"0,0E+00","module":"B3"},{"value":"0,0E+00","module":"B4"},{"value":"0,0E+00","module":"B5"},{"value":"0,0E+00","module":"B6"},{"value":"0,0E+00","module":"B7"},{"value":"0,0E+00","module":"C1"},{"value":"0,0E+00","module":"C2"},{"value":"1,71E+00","module":"C3"},{"value":"4,45E-05","module":"C4"},{"value":"1,44E+00","module":"D"}]},{"parameter":"MER","unit":"kg","values":[{"value":"1,58E-03","module":"A1"},{"value":"0,0E+00","module":"A2"},{"value":"3,64E-06","module":"A3"},{"value":"0,0E+00","module":"A4"},{"value":"8,43E-03","module":"A5"},{"value":"0,0E+00","module":"B1"},{"value":"0,0E+00","module":"B2"},{"value":"0,0E+00","module":"B3"},{"value":"0,0E+00","module":"B4"},{"value":"0,0E+00","module":"B5"},{"value":"0,0E+00","module":"B6"},{"value":"0,0E+00","module":"B7"},{"value":"0,0E+00","module":"C1"},{"value":"0,0E+00","module":"C2"},{"value":"4,20E-01","module":"C3"},{"value":"9,37E-05","module":"C4"},{"value":"-3,11E-04","module":"D"}]},{"parameter":"EEE","unit":"MJ","values":[{"value":"2,77E-03","module":"A1"},{"value":"0,0E+00","module":"A2"},{"value":"1,93E-01","module":"A3"},{"value":"0,0E+00","module":"A4"},{"value":"2,02E-02","module":"A5"},{"value":"0,0E+00","module":"B1"},{"value":"0,0E+00","module":"B2"},{"value":"0,0E+00","module":"B3"},{"value":"0,0E+00","module":"B4"},{"value":"0,0E+00","module":"B5"},{"value":"0,0E+00","module":"B6"},{"value":"0,0E+00","module":"B7"},{"value":"0,0E+00","module":"C1"},{"value":"0,0E+00","module":"C2"},{"value":"8,14E-01","module":"C3"},{"value":"8,84E-04","module":"C4"},{"value":"8,79E-02","module":"D"}]},{"parameter":"EET","unit":"MJ","values":[{"value":"4,19E-02","module":"A1"},{"value":"0,0E+00","module":"A2"},{"value":"2,92E+00","module":"A3"},{"value":"0,0E+00","module":"A4"},{"value":"3,06E-01","module":"A5"},{"value":"0,0E+00","module":"B1"},{"value":"0,0E+00","module":"B2"},{"value":"0,0E+00","module":"B3"},{"value":"0,0E+00","module":"B4"},{"value":"0,0E+00","module":"B5"},{"value":"0,0E+00","module":"B6"},{"value":"0,0E+00","module":"B7"},{"value":"0,0E+00","module":"C1"},{"value":"0,0E+00","module":"C2"},{"value":"1,23E+01","module":"C3"},{"value":"1,34E-02","module":"C4"},{"value":"1,33E+00","module":"D"}]}]}