{"product_name":"SE-N1XE-R 5G16 0,6/1kV","epd_id":"NEPD-6096-5369","compliance":["EN 15804+A2","ISO 14025","ISO 21930"],"producer_name":"NKT headquarter Denmark A/S","environmental_impact":[{"parameter":"GWP-total","unit":"kg CO2-eq.","values":[{"value":"6,19E+00","module":"A1"},{"value":"1,33E-01","module":"A2"},{"value":"1,68E-01","module":"A3"},{"value":"1,16E-01","module":"A4"},{"value":"1,43E-01","module":"A5"},{"value":"0,0E+00","module":"B1"},{"value":"0,0E+00","module":"B2"},{"value":"0,0E+00","module":"B3"},{"value":"0,0E+00","module":"B4"},{"value":"0,0E+00","module":"B5"},{"value":"1,54E-01","module":"B6"},{"value":"0,0E+00","module":"B7"},{"value":"0,0E+00","module":"C1"},{"value":"4,95E-02","module":"C2"},{"value":"4,67E-01","module":"C3"},{"value":"1,47E-02","module":"C4"},{"value":"-6,75E-01","module":"D"}]},{"parameter":"GWP-fossil","unit":"kg CO2-eq.","values":[{"value":"6,06E+00","module":"A1"},{"value":"1,33E-01","module":"A2"},{"value":"1,16E-01","module":"A3"},{"value":"1,15E-01","module":"A4"},{"value":"1,35E-01","module":"A5"},{"value":"0,0E+00","module":"B1"},{"value":"0,0E+00","module":"B2"},{"value":"0,0E+00","module":"B3"},{"value":"0,0E+00","module":"B4"},{"value":"0,0E+00","module":"B5"},{"value":"1,44E-01","module":"B6"},{"value":"0,0E+00","module":"B7"},{"value":"0,0E+00","module":"C1"},{"value":"4,95E-02","module":"C2"},{"value":"2,70E-01","module":"C3"},{"value":"1,47E-02","module":"C4"},{"value":"-6,71E-01","module":"D"}]},{"parameter":"GWP-biogenic","unit":"kg CO2-eq.","values":[{"value":"1,26E-01","module":"A1"},{"value":"5,47E-05","module":"A2"},{"value":"2,01E-02","module":"A3"},{"value":"4,78E-05","module":"A4"},{"value":"6,87E-03","module":"A5"},{"value":"0,0E+00","module":"B1"},{"value":"0,0E+00","module":"B2"},{"value":"0,0E+00","module":"B3"},{"value":"0,0E+00","module":"B4"},{"value":"0,0E+00","module":"B5"},{"value":"2,62E-03","module":"B6"},{"value":"0,0E+00","module":"B7"},{"value":"0,0E+00","module":"C1"},{"value":"2,05E-05","module":"C2"},{"value":"1,97E-01","module":"C3"},{"value":"1,01E-06","module":"C4"},{"value":"-3,08E-03","module":"D"}]},{"parameter":"GWP-luluc","unit":"kg CO2-eq.","values":[{"value":"4,87E-03","module":"A1"},{"value":"4,74E-05","module":"A2"},{"value":"3,16E-02","module":"A3"},{"value":"4,11E-05","module":"A4"},{"value":"7,32E-04","module":"A5"},{"value":"0,0E+00","module":"B1"},{"value":"0,0E+00","module":"B2"},{"value":"0,0E+00","module":"B3"},{"value":"0,0E+00","module":"B4"},{"value":"0,0E+00","module":"B5"},{"value":"7,87E-03","module":"B6"},{"value":"0,0E+00","module":"B7"},{"value":"0,0E+00","module":"C1"},{"value":"1,76E-05","module":"C2"},{"value":"1,08E-06","module":"C3"},{"value":"1,82E-06","module":"C4"},{"value":"-1,21E-03","module":"D"}]},{"parameter":"ODP","unit":"kg CFC 11-eq.","values":[{"value":"3,50E-07","module":"A1"},{"value":"3,00E-08","module":"A2"},{"value":"2,77E-08","module":"A3"},{"value":"2,62E-08","module":"A4"},{"value":"8,95E-09","module":"A5"},{"value":"0,0E+00","module":"B1"},{"value":"0,0E+00","module":"B2"},{"value":"0,0E+00","module":"B3"},{"value":"0,0E+00","module":"B4"},{"value":"0,0E+00","module":"B5"},{"value":"1,55E-08","module":"B6"},{"value":"0,0E+00","module":"B7"},{"value":"0,0E+00","module":"C1"},{"value":"1,12E-08","module":"C2"},{"value":"5,82E-10","module":"C3"},{"value":"1,46E-09","module":"C4"},{"value":"-1,10E-03","module":"D"}]},{"parameter":"AP","unit":"mol H+-eq.","values":[{"value":"5,99E-01","module":"A1"},{"value":"4,08E-04","module":"A2"},{"value":"3,58E-04","module":"A3"},{"value":"3,32E-04","module":"A4"},{"value":"1,20E-02","module":"A5"},{"value":"0,0E+00","module":"B1"},{"value":"0,0E+00","module":"B2"},{"value":"0,0E+00","module":"B3"},{"value":"0,0E+00","module":"B4"},{"value":"0,0E+00","module":"B5"},{"value":"6,62E-04","module":"B6"},{"value":"0,0E+00","module":"B7"},{"value":"0,0E+00","module":"C1"},{"value":"1,42E-04","module":"C2"},{"value":"6,89E-05","module":"C3"},{"value":"3,95E-05","module":"C4"},{"value":"-1,10E-01","module":"D"}]},{"parameter":"POCP","unit":"kg NMVOC-eq.","values":[{"value":"8,90E-02","module":"A1"},{"value":"3,42E-04","module":"A2"},{"value":"3,14E-04","module":"A3"},{"value":"2,81E-04","module":"A4"},{"value":"1,80E-03","module":"A5"},{"value":"0,0E+00","module":"B1"},{"value":"0,0E+00","module":"B2"},{"value":"0,0E+00","module":"B3"},{"value":"0,0E+00","module":"B4"},{"value":"0,0E+00","module":"B5"},{"value":"3,29E-04","module":"B6"},{"value":"0,0E+00","module":"B7"},{"value":"0,0E+00","module":"C1"},{"value":"1,21E-04","module":"C2"},{"value":"8,09E-05","module":"C3"},{"value":"4,72E-05","module":"C4"},{"value":"-1,92E-02","module":"D"}]},{"parameter":"ADPE","unit":"kg Sb-eq.","values":[{"value":"1,66E-03","module":"A1"},{"value":"3,64E-06","module":"A2"},{"value":"5,91E-07","module":"A3"},{"value":"3,19E-06","module":"A4"},{"value":"3,33E-05","module":"A5"},{"value":"0,0E+00","module":"B1"},{"value":"0,0E+00","module":"B2"},{"value":"0,0E+00","module":"B3"},{"value":"0,0E+00","module":"B4"},{"value":"0,0E+00","module":"B5"},{"value":"2,23E-06","module":"B6"},{"value":"0,0E+00","module":"B7"},{"value":"0,0E+00","module":"C1"},{"value":"1,37E-06","module":"C2"},{"value":"2,84E-08","module":"C3"},{"value":"3,99E-08","module":"C4"},{"value":"-6,17E-04","module":"D"}]},{"parameter":"ADPF","unit":"MJ","values":[{"value":"7,77E+01","module":"A1"},{"value":"2,00E+00","module":"A2"},{"value":"6,15E+00","module":"A3"},{"value":"1,75E+00","module":"A4"},{"value":"1,77E+00","module":"A5"},{"value":"0,0E+00","module":"B1"},{"value":"0,0E+00","module":"B2"},{"value":"0,0E+00","module":"B3"},{"value":"0,0E+00","module":"B4"},{"value":"0,0E+00","module":"B5"},{"value":"3,88E+00","module":"B6"},{"value":"0,0E+00","module":"B7"},{"value":"0,0E+00","module":"C1"},{"value":"7,48E-01","module":"C2"},{"value":"4,08E-02","module":"C3"},{"value":"1,17E-01","module":"C4"},{"value":"-6,07E+00","module":"D"}]},{"parameter":"WDP","unit":"m3 world-eq.","values":[{"value":"3,32E+01","module":"A1"},{"value":"1,93E+00","module":"A2"},{"value":"9,43E+02","module":"A3"},{"value":"1,69E+00","module":"A4"},{"value":"1,97E+01","module":"A5"},{"value":"0,0E+00","module":"B1"},{"value":"0,0E+00","module":"B2"},{"value":"0,0E+00","module":"B3"},{"value":"0,0E+00","module":"B4"},{"value":"0,0E+00","module":"B5"},{"value":"3,00E+02","module":"B6"},{"value":"0,0E+00","module":"B7"},{"value":"0,0E+00","module":"C1"},{"value":"7,24E-01","module":"C2"},{"value":"-6,88E-02","module":"C3"},{"value":"2,61E+00","module":"C4"},{"value":"3,32E+01","module":"D"}]},{"parameter":"EP-freshwater","unit":"kg P-eq.","values":[{"value":"5,90E-03","module":"A1"},{"value":"1,06E-06","module":"A2"},{"value":"3,15E-06","module":"A3"},{"value":"9,22E-07","module":"A4"},{"value":"1,18E-04","module":"A5"},{"value":"0,0E+00","module":"B1"},{"value":"0,0E+00","module":"B2"},{"value":"0,0E+00","module":"B3"},{"value":"0,0E+00","module":"B4"},{"value":"0,0E+00","module":"B5"},{"value":"9,50E-06","module":"B6"},{"value":"0,0E+00","module":"B7"},{"value":"0,0E+00","module":"C1"},{"value":"3,95E-07","module":"C2"},{"value":"6,00E-08","module":"C3"},{"value":"8,55E-08","module":"C4"},{"value":"-7,44E-04","module":"D"}]},{"parameter":"EP-marine","unit":"kg N-eq.","values":[{"value":"1,95E-02","module":"A1"},{"value":"8,24E-05","module":"A2"},{"value":"1,24E-04","module":"A3"},{"value":"6,57E-05","module":"A4"},{"value":"3,97E-04","module":"A5"},{"value":"0,0E+00","module":"B1"},{"value":"0,0E+00","module":"B2"},{"value":"0,0E+00","module":"B3"},{"value":"0,0E+00","module":"B4"},{"value":"0,0E+00","module":"B5"},{"value":"1,05E-04","module":"B6"},{"value":"0,0E+00","module":"B7"},{"value":"0,0E+00","module":"C1"},{"value":"2,81E-05","module":"C2"},{"value":"3,17E-05","module":"C3"},{"value":"2,49E-05","module":"C4"},{"value":"-4,56E-03","module":"D"}]},{"parameter":"EP-terrestrial","unit":"mol N-eq.","values":[{"value":"2,80E-01","module":"A1"},{"value":"9,21E-04","module":"A2"},{"value":"1,26E-03","module":"A3"},{"value":"7,34E-04","module":"A4"},{"value":"5,68E-03","module":"A5"},{"value":"0,0E+00","module":"B1"},{"value":"0,0E+00","module":"B2"},{"value":"0,0E+00","module":"B3"},{"value":"0,0E+00","module":"B4"},{"value":"0,0E+00","module":"B5"},{"value":"1,41E-03","module":"B6"},{"value":"0,0E+00","module":"B7"},{"value":"0,0E+00","module":"C1"},{"value":"3,15E-04","module":"C2"},{"value":"3,34E-04","module":"C3"},{"value":"1,59E-04","module":"C4"},{"value":"-7,06E-02","module":"D"}]},{"parameter":"GWP-IOBC","unit":"kg CO2-eq.","values":[{"value":"6,18E+00","module":"A1"},{"value":"1,33E-01","module":"A2"},{"value":"1,63E-01","module":"A3"},{"value":"1,16E-01","module":"A4"},{"value":"1,42E-01","module":"A5"},{"value":"0,0E+00","module":"B1"},{"value":"0,0E+00","module":"B2"},{"value":"0,0E+00","module":"B3"},{"value":"0,0E+00","module":"B4"},{"value":"0,0E+00","module":"B5"},{"value":"2,09E-01","module":"B6"},{"value":"0,0E+00","module":"B7"},{"value":"0,0E+00","module":"C1"},{"value":"4,95E-02","module":"C2"},{"value":"4,24E-01","module":"C3"},{"value":"1,58E-02","module":"C4"},{"value":"-3,27E-01","module":"D"}]}],"additional_environmental_impact":[{"parameter":"PM","unit":"disease incidence","values":[{"value":"1,05E-06","module":"A1"},{"value":"8,09E-09","module":"A2"},{"value":"5,79E-09","module":"A3"},{"value":"7,07E-09","module":"A4"},{"value":"2,16E-08","module":"A5"},{"value":"0,0E+00","module":"B1"},{"value":"0,0E+00","module":"B2"},{"value":"0,0E+00","module":"B3"},{"value":"0,0E+00","module":"B4"},{"value":"0,0E+00","module":"B5"},{"value":"3,51E-09","module":"B6"},{"value":"0,0E+00","module":"B7"},{"value":"0,0E+00","module":"C1"},{"value":"3,03E-09","module":"C2"},{"value":"3,97E-10","module":"C3"},{"value":"7,02E-10","module":"C4"},{"value":"-2,28E-07","module":"D"}]},{"parameter":"ETP-fw","unit":"CTUe","values":[{"value":"4,49E+03","module":"A1"},{"value":"1,48E+00","module":"A2"},{"value":"2,68E+00","module":"A3"},{"value":"1,29E+00","module":"A4"},{"value":"9,35E+01","module":"A5"},{"value":"0,0E+00","module":"B1"},{"value":"0,0E+00","module":"B2"},{"value":"0,0E+00","module":"B3"},{"value":"0,0E+00","module":"B4"},{"value":"0,0E+00","module":"B5"},{"value":"4,86E+00","module":"B6"},{"value":"0,0E+00","module":"B7"},{"value":"0,0E+00","module":"C1"},{"value":"5,55E-01","module":"C2"},{"value":"3,62E-01","module":"C3"},{"value":"1,74E+02","module":"C4"},{"value":"-1,01E+03","module":"D"}]},{"parameter":"HTP-c","unit":"CTUh","values":[{"value":"1,10E-07","module":"A1"},{"value":"0,0E+00","module":"A2"},{"value":"7,80E-11","module":"A3"},{"value":"0,0E+00","module":"A4"},{"value":"2,20E-09","module":"A5"},{"value":"0,0E+00","module":"B1"},{"value":"0,0E+00","module":"B2"},{"value":"0,0E+00","module":"B3"},{"value":"0,0E+00","module":"B4"},{"value":"0,0E+00","module":"B5"},{"value":"1,13E-10","module":"B6"},{"value":"0,0E+00","module":"B7"},{"value":"0,0E+00","module":"C1"},{"value":"0,0E+00","module":"C2"},{"value":"1,60E-11","module":"C3"},{"value":"8,00E-12","module":"C4"},{"value":"-1,43E-08","module":"D"}]},{"parameter":"HTP-nc","unit":"CTUh","values":[{"value":"9,78E-06","module":"A1"},{"value":"1,62E-09","module":"A2"},{"value":"1,76E-09","module":"A3"},{"value":"1,41E-09","module":"A4"},{"value":"1,96E-07","module":"A5"},{"value":"0,0E+00","module":"B1"},{"value":"0,0E+00","module":"B2"},{"value":"0,0E+00","module":"B3"},{"value":"0,0E+00","module":"B4"},{"value":"0,0E+00","module":"B5"},{"value":"2,98E-09","module":"B6"},{"value":"0,0E+00","module":"B7"},{"value":"0,0E+00","module":"C1"},{"value":"6,06E-10","module":"C2"},{"value":"6,19E-10","module":"C3"},{"value":"1,65E-10","module":"C4"},{"value":"-1,23E-06","module":"D"}]},{"parameter":"SQP","unit":"unitless","values":[{"value":"5,78E+01","module":"A1"},{"value":"1,39E+00","module":"A2"},{"value":"2,48E+00","module":"A3"},{"value":"1,22E+00","module":"A4"},{"value":"1,27E+00","module":"A5"},{"value":"0,0E+00","module":"B1"},{"value":"0,0E+00","module":"B2"},{"value":"0,0E+00","module":"B3"},{"value":"0,0E+00","module":"B4"},{"value":"0,0E+00","module":"B5"},{"value":"2,92E+00","module":"B6"},{"value":"0,0E+00","module":"B7"},{"value":"0,0E+00","module":"C1"},{"value":"5,23E-01","module":"C2"},{"value":"6,57E-03","module":"C3"},{"value":"2,47E-01","module":"C4"},{"value":"-1,43E+01","module":"D"}]},{"parameter":"IRP","unit":"kBq U235-eq.","values":[{"value":"1,51E-01","module":"A1"},{"value":"8,75E-03","module":"A2"},{"value":"2,05E-01","module":"A3"},{"value":"7,63E-03","module":"A4"},{"value":"7,53E-03","module":"A5"},{"value":"0,0E+00","module":"B1"},{"value":"0,0E+00","module":"B2"},{"value":"0,0E+00","module":"B3"},{"value":"0,0E+00","module":"B4"},{"value":"0,0E+00","module":"B5"},{"value":"8,85E-02","module":"B6"},{"value":"0,0E+00","module":"B7"},{"value":"0,0E+00","module":"C1"},{"value":"3,27E-03","module":"C2"},{"value":"9,12E-05","module":"C3"},{"value":"7,40E-04","module":"C4"},{"value":"-8,65E-03","module":"D"}]}],"resource_use":[{"parameter":"PERE","unit":"MJ","values":[{"value":"9,48E+00","module":"A1"},{"value":"2,86E-02","module":"A2"},{"value":"3,35E+00","module":"A3"},{"value":"2,50E-02","module":"A4"},{"value":"2,58E-01","module":"A5"},{"value":"0,0E+00","module":"B1"},{"value":"0,0E+00","module":"B2"},{"value":"0,0E+00","module":"B3"},{"value":"0,0E+00","module":"B4"},{"value":"0,0E+00","module":"B5"},{"value":"3,82E+00","module":"B6"},{"value":"0,0E+00","module":"B7"},{"value":"0,0E+00","module":"C1"},{"value":"1,07E-02","module":"C2"},{"value":"1,86E-03","module":"C3"},{"value":"1,41E-02","module":"C4"},{"value":"-3,68E+00","module":"D"}]},{"parameter":"PERM","unit":"MJ","values":[{"value":"0,0E+00","module":"A1"},{"value":"0,0E+00","module":"A2"},{"value":"0,0E+00","module":"A3"},{"value":"0,0E+00","module":"A4"},{"value":"0,0E+00","module":"A5"},{"value":"0,0E+00","module":"B1"},{"value":"0,0E+00","module":"B2"},{"value":"0,0E+00","module":"B3"},{"value":"0,0E+00","module":"B4"},{"value":"0,0E+00","module":"B5"},{"value":"0,0E+00","module":"B6"},{"value":"0,0E+00","module":"B7"},{"value":"0,0E+00","module":"C1"},{"value":"0,0E+00","module":"C2"},{"value":"0,0E+00","module":"C3"},{"value":"0,0E+00","module":"C4"},{"value":"0,0E+00","module":"D"}]},{"parameter":"PERT","unit":"MJ","values":[{"value":"9,48E+00","module":"A1"},{"value":"2,86E-02","module":"A2"},{"value":"3,35E+00","module":"A3"},{"value":"2,50E-02","module":"A4"},{"value":"2,58E-01","module":"A5"},{"value":"0,0E+00","module":"B1"},{"value":"0,0E+00","module":"B2"},{"value":"0,0E+00","module":"B3"},{"value":"0,0E+00","module":"B4"},{"value":"0,0E+00","module":"B5"},{"value":"3,82E+00","module":"B6"},{"value":"0,0E+00","module":"B7"},{"value":"0,0E+00","module":"C1"},{"value":"1,07E-02","module":"C2"},{"value":"1,86E-03","module":"C3"},{"value":"1,41E-02","module":"C4"},{"value":"-3,68E+00","module":"D"}]},{"parameter":"PENRE","unit":"MJ","values":[{"value":"7,05E+01","module":"A1"},{"value":"2,00E+00","module":"A2"},{"value":"6,17E+00","module":"A3"},{"value":"1,75E+00","module":"A4"},{"value":"1,63E+00","module":"A5"},{"value":"0,0E+00","module":"B1"},{"value":"0,0E+00","module":"B2"},{"value":"0,0E+00","module":"B3"},{"value":"0,0E+00","module":"B4"},{"value":"0,0E+00","module":"B5"},{"value":"3,94E+00","module":"B6"},{"value":"0,0E+00","module":"B7"},{"value":"0,0E+00","module":"C1"},{"value":"7,48E-01","module":"C2"},{"value":"4,41E-02","module":"C3"},{"value":"1,17E-01","module":"C4"},{"value":"-6,07E+00","module":"D"}]},{"parameter":"PENRM","unit":"MJ","values":[{"value":"7,45E+00","module":"A1"},{"value":"0,0E+00","module":"A2"},{"value":"0,0E+00","module":"A3"},{"value":"0,0E+00","module":"A4"},{"value":"7,10E-03","module":"A5"},{"value":"0,0E+00","module":"B1"},{"value":"0,0E+00","module":"B2"},{"value":"0,0E+00","module":"B3"},{"value":"0,0E+00","module":"B4"},{"value":"0,0E+00","module":"B5"},{"value":"0,0E+00","module":"B6"},{"value":"0,0E+00","module":"B7"},{"value":"0,0E+00","module":"C1"},{"value":"0,0E+00","module":"C2"},{"value":"-7,10E+00","module":"C3"},{"value":"0,0E+00","module":"C4"},{"value":"0,0E+00","module":"D"}]},{"parameter":"PENRT","unit":"MJ","values":[{"value":"7,79E+01","module":"A1"},{"value":"2,00E+00","module":"A2"},{"value":"6,37E+00","module":"A3"},{"value":"1,75E+00","module":"A4"},{"value":"1,64E+00","module":"A5"},{"value":"0,0E+00","module":"B1"},{"value":"0,0E+00","module":"B2"},{"value":"0,0E+00","module":"B3"},{"value":"0,0E+00","module":"B4"},{"value":"0,0E+00","module":"B5"},{"value":"3,94E+00","module":"B6"},{"value":"0,0E+00","module":"B7"},{"value":"0,0E+00","module":"C1"},{"value":"7,48E-01","module":"C2"},{"value":"-7,05E+00","module":"C3"},{"value":"1,17E-01","module":"C4"},{"value":"-6,07E+00","module":"D"}]},{"parameter":"SM","unit":"kg","values":[{"value":"1,61E-01","module":"A1"},{"value":"0,0E+00","module":"A2"},{"value":"0,0E+00","module":"A3"},{"value":"0,0E+00","module":"A4"},{"value":"3,25E-03","module":"A5"},{"value":"0,0E+00","module":"B1"},{"value":"0,0E+00","module":"B2"},{"value":"0,0E+00","module":"B3"},{"value":"0,0E+00","module":"B4"},{"value":"0,0E+00","module":"B5"},{"value":"0,0E+00","module":"B6"},{"value":"0,0E+00","module":"B7"},{"value":"0,0E+00","module":"C1"},{"value":"0,0E+00","module":"C2"},{"value":"0,0E+00","module":"C3"},{"value":"1,41E-03","module":"C4"},{"value":"1,92E-01","module":"D"}]},{"parameter":"RSF","unit":"MJ","values":[{"value":"6,20E-02","module":"A1"},{"value":"1,02E-03","module":"A2"},{"value":"1,14E-02","module":"A3"},{"value":"8,94E-04","module":"A4"},{"value":"1,52E-03","module":"A5"},{"value":"0,0E+00","module":"B1"},{"value":"0,0E+00","module":"B2"},{"value":"0,0E+00","module":"B3"},{"value":"0,0E+00","module":"B4"},{"value":"0,0E+00","module":"B5"},{"value":"3,86E-02","module":"B6"},{"value":"0,0E+00","module":"B7"},{"value":"0,0E+00","module":"C1"},{"value":"3,83E-04","module":"C2"},{"value":"4,34E-05","module":"C3"},{"value":"2,93E-04","module":"C4"},{"value":"1,80E-02","module":"D"}]},{"parameter":"NRSF","unit":"MJ","values":[{"value":"1,06E-01","module":"A1"},{"value":"3,65E-03","module":"A2"},{"value":"-1,68E-02","module":"A3"},{"value":"3,20E-03","module":"A4"},{"value":"1,96E-03","module":"A5"},{"value":"0,0E+00","module":"B1"},{"value":"0,0E+00","module":"B2"},{"value":"0,0E+00","module":"B3"},{"value":"0,0E+00","module":"B4"},{"value":"0,0E+00","module":"B5"},{"value":"0,0E+00","module":"B6"},{"value":"0,0E+00","module":"B7"},{"value":"0,0E+00","module":"C1"},{"value":"1,37E-03","module":"C2"},{"value":"0,0E+00","module":"C3"},{"value":"3,17E-04","module":"C4"},{"value":"-3,94E-02","module":"D"}]},{"parameter":"FW","unit":"m3","values":[{"value":"1,03E-01","module":"A1"},{"value":"2,13E-04","module":"A2"},{"value":"8,09E-03","module":"A3"},{"value":"1,87E-04","module":"A4"},{"value":"2,25E-03","module":"A5"},{"value":"0,0E+00","module":"B1"},{"value":"0,0E+00","module":"B2"},{"value":"0,0E+00","module":"B3"},{"value":"0,0E+00","module":"B4"},{"value":"0,0E+00","module":"B5"},{"value":"1,74E-02","module":"B6"},{"value":"0,0E+00","module":"B7"},{"value":"0,0E+00","module":"C1"},{"value":"8,00E-05","module":"C2"},{"value":"2,26E-04","module":"C3"},{"value":"1,51E-04","module":"C4"},{"value":"-1,76E-02","module":"D"}]}],"end_of_life_waste":[{"parameter":"HWD","unit":"kg","values":[{"value":"5,40E-02","module":"A1"},{"value":"1,03E-04","module":"A2"},{"value":"2,51E-02","module":"A3"},{"value":"9,00E-05","module":"A4"},{"value":"2,37E-03","module":"A5"},{"value":"0,0E+00","module":"B1"},{"value":"0,0E+00","module":"B2"},{"value":"0,0E+00","module":"B3"},{"value":"0,0E+00","module":"B4"},{"value":"0,0E+00","module":"B5"},{"value":"3,64E-04","module":"B6"},{"value":"0,0E+00","module":"B7"},{"value":"0,0E+00","module":"C1"},{"value":"3,86E-05","module":"C2"},{"value":"0,0E+00","module":"C3"},{"value":"3,91E-02","module":"C4"},{"value":"-7,44E-03","module":"D"}]},{"parameter":"NHWD","unit":"kg","values":[{"value":"1,78E+00","module":"A1"},{"value":"9,69E-02","module":"A2"},{"value":"5,33E-02","module":"A3"},{"value":"8,49E-02","module":"A4"},{"value":"4,87E-02","module":"A5"},{"value":"0,0E+00","module":"B1"},{"value":"0,0E+00","module":"B2"},{"value":"0,0E+00","module":"B3"},{"value":"0,0E+00","module":"B4"},{"value":"0,0E+00","module":"B5"},{"value":"2,41E-02","module":"B6"},{"value":"0,0E+00","module":"B7"},{"value":"0,0E+00","module":"C1"},{"value":"3,64E-02","module":"C2"},{"value":"0,0E+00","module":"C3"},{"value":"3,82E-01","module":"C4"},{"value":"-3,21E-01","module":"D"}]},{"parameter":"RWD","unit":"kg","values":[{"value":"1,54E-04","module":"A1"},{"value":"1,36E-05","module":"A2"},{"value":"9,08E-05","module":"A3"},{"value":"1,19E-05","module":"A4"},{"value":"5,52E-06","module":"A5"},{"value":"0,0E+00","module":"B1"},{"value":"0,0E+00","module":"B2"},{"value":"0,0E+00","module":"B3"},{"value":"0,0E+00","module":"B4"},{"value":"0,0E+00","module":"B5"},{"value":"4,07E-05","module":"B6"},{"value":"0,0E+00","module":"B7"},{"value":"0,0E+00","module":"C1"},{"value":"5,10E-06","module":"C2"},{"value":"0,0E+00","module":"C3"},{"value":"8,46E-07","module":"C4"},{"value":"-7,71E-06","module":"D"}]}],"end_of_life_flow":[{"parameter":"CRU","unit":"kg","values":[{"value":"0,0E+00","module":"A1"},{"value":"0,0E+00","module":"A2"},{"value":"0,0E+00","module":"A3"},{"value":"0,0E+00","module":"A4"},{"value":"0,0E+00","module":"A5"},{"value":"0,0E+00","module":"B1"},{"value":"0,0E+00","module":"B2"},{"value":"0,0E+00","module":"B3"},{"value":"0,0E+00","module":"B4"},{"value":"0,0E+00","module":"B5"},{"value":"0,0E+00","module":"B6"},{"value":"0,0E+00","module":"B7"},{"value":"0,0E+00","module":"C1"},{"value":"0,0E+00","module":"C2"},{"value":"0,0E+00","module":"C3"},{"value":"0,0E+00","module":"C4"},{"value":"0,0E+00","module":"D"}]},{"parameter":"MFR","unit":"kg","values":[{"value":"0,0E+00","module":"A1"},{"value":"0,0E+00","module":"A2"},{"value":"1,10E-03","module":"A3"},{"value":"0,0E+00","module":"A4"},{"value":"8,46E-03","module":"A5"},{"value":"0,0E+00","module":"B1"},{"value":"0,0E+00","module":"B2"},{"value":"0,0E+00","module":"B3"},{"value":"0,0E+00","module":"B4"},{"value":"0,0E+00","module":"B5"},{"value":"0,0E+00","module":"B6"},{"value":"0,0E+00","module":"B7"},{"value":"0,0E+00","module":"C1"},{"value":"0,0E+00","module":"C2"},{"value":"4,22E-01","module":"C3"},{"value":"1,08E-05","module":"C4"},{"value":"-7,51E-03","module":"D"}]},{"parameter":"MER","unit":"kg","values":[{"value":"0,0E+00","module":"A1"},{"value":"0,0E+00","module":"A2"},{"value":"1,01E-01","module":"A3"},{"value":"0,0E+00","module":"A4"},{"value":"6,34E-03","module":"A5"},{"value":"0,0E+00","module":"B1"},{"value":"0,0E+00","module":"B2"},{"value":"0,0E+00","module":"B3"},{"value":"0,0E+00","module":"B4"},{"value":"0,0E+00","module":"B5"},{"value":"0,0E+00","module":"B6"},{"value":"0,0E+00","module":"B7"},{"value":"0,0E+00","module":"C1"},{"value":"0,0E+00","module":"C2"},{"value":"2,16E-01","module":"C3"},{"value":"3,57E-05","module":"C4"},{"value":"-9,89E-04","module":"D"}]},{"parameter":"EEE","unit":"MJ","values":[{"value":"0,0E+00","module":"A1"},{"value":"0,0E+00","module":"A2"},{"value":"5,92E-02","module":"A3"},{"value":"0,0E+00","module":"A4"},{"value":"6,67E-03","module":"A5"},{"value":"0,0E+00","module":"B1"},{"value":"0,0E+00","module":"B2"},{"value":"0,0E+00","module":"B3"},{"value":"0,0E+00","module":"B4"},{"value":"0,0E+00","module":"B5"},{"value":"0,0E+00","module":"B6"},{"value":"0,0E+00","module":"B7"},{"value":"0,0E+00","module":"C1"},{"value":"0,0E+00","module":"C2"},{"value":"2,74E-01","module":"C3"},{"value":"3,28E-04","module":"C4"},{"value":"-2,42E-03","module":"D"}]},{"parameter":"EET","unit":"MJ","values":[{"value":"0,0E+00","module":"A1"},{"value":"0,0E+00","module":"A2"},{"value":"8,96E-01","module":"A3"},{"value":"0,0E+00","module":"A4"},{"value":"1,01E-01","module":"A5"},{"value":"0,0E+00","module":"B1"},{"value":"0,0E+00","module":"B2"},{"value":"0,0E+00","module":"B3"},{"value":"0,0E+00","module":"B4"},{"value":"0,0E+00","module":"B5"},{"value":"0,0E+00","module":"B6"},{"value":"0,0E+00","module":"B7"},{"value":"0,0E+00","module":"C1"},{"value":"0,0E+00","module":"C2"},{"value":"4,14E+00","module":"C3"},{"value":"4,97E-03","module":"C4"},{"value":"-3,67E-02","module":"D"}]}]}