{"product_name":"SE-N1XE-R 5G16 0,6/1 kV","epd_id":"NEPD-8491-8148","compliance":["EN 15804+A2","ISO 14025","ISO 21930"],"producer_name":"Amokabel AB","environmental_impact":[{"parameter":"GWP-total","unit":"kg CO2-eq.","values":[{"value":"3,37E+00","module":"A1"},{"value":"4,37E-02","module":"A2"},{"value":"5,04E-02","module":"A3"},{"value":"6,17E-02","module":"A4"},{"value":"1,62E-01","module":"A5"},{"value":"0,0E+00","module":"B1"},{"value":"0,0E+00","module":"B2"},{"value":"0,0E+00","module":"B3"},{"value":"0,0E+00","module":"B4"},{"value":"0,0E+00","module":"B5"},{"value":"2,21E-02","module":"B6"},{"value":"0,0E+00","module":"B7"},{"value":"0,0E+00","module":"C1"},{"value":"1,53E-02","module":"C2"},{"value":"4,15E-01","module":"C3"},{"value":"2,13E-02","module":"C4"},{"value":"-9,76E-01","module":"D"}]},{"parameter":"GWP-fossil","unit":"kg CO2-eq.","values":[{"value":"3,51E+00","module":"A1"},{"value":"4,37E-02","module":"A2"},{"value":"4,69E-02","module":"A3"},{"value":"6,17E-02","module":"A4"},{"value":"3,12E-03","module":"A5"},{"value":"0,0E+00","module":"B1"},{"value":"0,0E+00","module":"B2"},{"value":"0,0E+00","module":"B3"},{"value":"0,0E+00","module":"B4"},{"value":"0,0E+00","module":"B5"},{"value":"2,04E-02","module":"B6"},{"value":"0,0E+00","module":"B7"},{"value":"0,0E+00","module":"C1"},{"value":"1,53E-02","module":"C2"},{"value":"4,15E-01","module":"C3"},{"value":"2,13E-02","module":"C4"},{"value":"-9,70E-01","module":"D"}]},{"parameter":"GWP-biogenic","unit":"kg CO2-eq.","values":[{"value":"-1,48E-01","module":"A1"},{"value":"1,81E-05","module":"A2"},{"value":"9,55E-04","module":"A3"},{"value":"2,55E-05","module":"A4"},{"value":"1,59E-01","module":"A5"},{"value":"0,0E+00","module":"B1"},{"value":"0,0E+00","module":"B2"},{"value":"0,0E+00","module":"B3"},{"value":"0,0E+00","module":"B4"},{"value":"0,0E+00","module":"B5"},{"value":"4,15E-04","module":"B6"},{"value":"0,0E+00","module":"B7"},{"value":"0,0E+00","module":"C1"},{"value":"6,23E-06","module":"C2"},{"value":"5,43E-06","module":"C3"},{"value":"1,64E-06","module":"C4"},{"value":"-4,45E-03","module":"D"}]},{"parameter":"GWP-luluc","unit":"kg CO2-eq.","values":[{"value":"1,09E-02","module":"A1"},{"value":"1,55E-05","module":"A2"},{"value":"2,64E-03","module":"A3"},{"value":"2,20E-05","module":"A4"},{"value":"8,01E-07","module":"A5"},{"value":"0,0E+00","module":"B1"},{"value":"0,0E+00","module":"B2"},{"value":"0,0E+00","module":"B3"},{"value":"0,0E+00","module":"B4"},{"value":"0,0E+00","module":"B5"},{"value":"1,32E-03","module":"B6"},{"value":"0,0E+00","module":"B7"},{"value":"0,0E+00","module":"C1"},{"value":"5,34E-06","module":"C2"},{"value":"9,27E-07","module":"C3"},{"value":"1,84E-06","module":"C4"},{"value":"-1,81E-03","module":"D"}]},{"parameter":"ODP","unit":"kg CFC 11-eq.","values":[{"value":"2,60E-07","module":"A1"},{"value":"9,89E-09","module":"A2"},{"value":"2,03E-08","module":"A3"},{"value":"1,40E-08","module":"A4"},{"value":"4,99E-10","module":"A5"},{"value":"0,0E+00","module":"B1"},{"value":"0,0E+00","module":"B2"},{"value":"0,0E+00","module":"B3"},{"value":"0,0E+00","module":"B4"},{"value":"0,0E+00","module":"B5"},{"value":"1,00E-08","module":"B6"},{"value":"0,0E+00","module":"B7"},{"value":"0,0E+00","module":"C1"},{"value":"3,48E-09","module":"C2"},{"value":"5,30E-10","module":"C3"},{"value":"1,55E-09","module":"C4"},{"value":"-1,71E-03","module":"D"}]},{"parameter":"AP","unit":"mol H+-eq.","values":[{"value":"1,01E-01","module":"A1"},{"value":"1,25E-04","module":"A2"},{"value":"2,72E-04","module":"A3"},{"value":"1,77E-04","module":"A4"},{"value":"2,51E-05","module":"A5"},{"value":"0,0E+00","module":"B1"},{"value":"0,0E+00","module":"B2"},{"value":"0,0E+00","module":"B3"},{"value":"0,0E+00","module":"B4"},{"value":"0,0E+00","module":"B5"},{"value":"1,33E-04","module":"B6"},{"value":"0,0E+00","module":"B7"},{"value":"0,0E+00","module":"C1"},{"value":"6,25E-05","module":"C2"},{"value":"6,63E-05","module":"C3"},{"value":"4,18E-05","module":"C4"},{"value":"-1,59E-01","module":"D"}]},{"parameter":"POCP","unit":"kg NMVOC-eq.","values":[{"value":"8,09E-02","module":"A1"},{"value":"1,06E-04","module":"A2"},{"value":"1,43E-04","module":"A3"},{"value":"1,50E-04","module":"A4"},{"value":"2,96E-05","module":"A5"},{"value":"0,0E+00","module":"B1"},{"value":"0,0E+00","module":"B2"},{"value":"0,0E+00","module":"B3"},{"value":"0,0E+00","module":"B4"},{"value":"0,0E+00","module":"B5"},{"value":"6,78E-05","module":"B6"},{"value":"0,0E+00","module":"B7"},{"value":"0,0E+00","module":"C1"},{"value":"6,28E-05","module":"C2"},{"value":"8,03E-05","module":"C3"},{"value":"5,12E-05","module":"C4"},{"value":"-2,77E-02","module":"D"}]},{"parameter":"ADPE","unit":"kg Sb-eq.","values":[{"value":"1,70E-03","module":"A1"},{"value":"1,21E-06","module":"A2"},{"value":"1,67E-06","module":"A3"},{"value":"1,70E-06","module":"A4"},{"value":"5,06E-08","module":"A5"},{"value":"0,0E+00","module":"B1"},{"value":"0,0E+00","module":"B2"},{"value":"0,0E+00","module":"B3"},{"value":"0,0E+00","module":"B4"},{"value":"0,0E+00","module":"B5"},{"value":"8,16E-07","module":"B6"},{"value":"0,0E+00","module":"B7"},{"value":"0,0E+00","module":"C1"},{"value":"4,14E-07","module":"C2"},{"value":"2,58E-08","module":"C3"},{"value":"4,13E-08","module":"C4"},{"value":"-8,90E-04","module":"D"}]},{"parameter":"ADPF","unit":"MJ","values":[{"value":"6,29E+01","module":"A1"},{"value":"6,60E-01","module":"A2"},{"value":"4,79E+00","module":"A3"},{"value":"9,33E-01","module":"A4"},{"value":"3,67E-02","module":"A5"},{"value":"0,0E+00","module":"B1"},{"value":"0,0E+00","module":"B2"},{"value":"0,0E+00","module":"B3"},{"value":"0,0E+00","module":"B4"},{"value":"0,0E+00","module":"B5"},{"value":"2,39E+00","module":"B6"},{"value":"0,0E+00","module":"B7"},{"value":"0,0E+00","module":"C1"},{"value":"2,31E-01","module":"C2"},{"value":"3,81E-02","module":"C3"},{"value":"1,24E-01","module":"C4"},{"value":"-8,79E+00","module":"D"}]},{"parameter":"WDP","unit":"m3 world-eq.","values":[{"value":"2,13E+01","module":"A1"},{"value":"6,39E-01","module":"A2"},{"value":"4,84E+02","module":"A3"},{"value":"9,02E-01","module":"A4"},{"value":"5,65E-02","module":"A5"},{"value":"0,0E+00","module":"B1"},{"value":"0,0E+00","module":"B2"},{"value":"0,0E+00","module":"B3"},{"value":"0,0E+00","module":"B4"},{"value":"0,0E+00","module":"B5"},{"value":"2,43E+02","module":"B6"},{"value":"0,0E+00","module":"B7"},{"value":"0,0E+00","module":"C1"},{"value":"2,20E-01","module":"C2"},{"value":"1,89E-01","module":"C3"},{"value":"2,58E+00","module":"C4"},{"value":"4,76E+01","module":"D"}]},{"parameter":"EP-freshwater","unit":"kg P-eq.","values":[{"value":"7,74E-02","module":"A1"},{"value":"3,49E-07","module":"A2"},{"value":"2,76E-06","module":"A3"},{"value":"4,93E-07","module":"A4"},{"value":"3,74E-08","module":"A5"},{"value":"0,0E+00","module":"B1"},{"value":"0,0E+00","module":"B2"},{"value":"0,0E+00","module":"B3"},{"value":"0,0E+00","module":"B4"},{"value":"0,0E+00","module":"B5"},{"value":"1,38E-06","module":"B6"},{"value":"0,0E+00","module":"B7"},{"value":"0,0E+00","module":"C1"},{"value":"1,20E-07","module":"C2"},{"value":"4,94E-08","module":"C3"},{"value":"8,67E-08","module":"C4"},{"value":"-1,07E-03","module":"D"}]},{"parameter":"EP-marine","unit":"kg N-eq.","values":[{"value":"2,85E-02","module":"A1"},{"value":"2,48E-05","module":"A2"},{"value":"4,76E-05","module":"A3"},{"value":"3,51E-05","module":"A4"},{"value":"1,08E-05","module":"A5"},{"value":"0,0E+00","module":"B1"},{"value":"0,0E+00","module":"B2"},{"value":"0,0E+00","module":"B3"},{"value":"0,0E+00","module":"B4"},{"value":"0,0E+00","module":"B5"},{"value":"2,26E-05","module":"B6"},{"value":"0,0E+00","module":"B7"},{"value":"0,0E+00","module":"C1"},{"value":"1,85E-05","module":"C2"},{"value":"3,17E-05","module":"C3"},{"value":"3,29E-05","module":"C4"},{"value":"-6,59E-03","module":"D"}]},{"parameter":"EP-terrestrial","unit":"mol N-eq.","values":[{"value":"4,16E-01","module":"A1"},{"value":"2,78E-04","module":"A2"},{"value":"6,19E-04","module":"A3"},{"value":"3,92E-04","module":"A4"},{"value":"1,15E-04","module":"A5"},{"value":"0,0E+00","module":"B1"},{"value":"0,0E+00","module":"B2"},{"value":"0,0E+00","module":"B3"},{"value":"0,0E+00","module":"B4"},{"value":"0,0E+00","module":"B5"},{"value":"2,98E-04","module":"B6"},{"value":"0,0E+00","module":"B7"},{"value":"0,0E+00","module":"C1"},{"value":"2,05E-04","module":"C2"},{"value":"3,34E-04","module":"C3"},{"value":"1,68E-04","module":"C4"},{"value":"-1,02E-01","module":"D"}]},{"parameter":"GWP-IOBC","unit":"kg CO2-eq.","values":[{"value":"3,52E+00","module":"A1"},{"value":"4,37E-02","module":"A2"},{"value":"5,04E-02","module":"A3"},{"value":"6,17E-02","module":"A4"},{"value":"3,12E-03","module":"A5"},{"value":"0,0E+00","module":"B1"},{"value":"0,0E+00","module":"B2"},{"value":"0,0E+00","module":"B3"},{"value":"0,0E+00","module":"B4"},{"value":"0,0E+00","module":"B5"},{"value":"2,21E-02","module":"B6"},{"value":"0,0E+00","module":"B7"},{"value":"0,0E+00","module":"C1"},{"value":"1,53E-02","module":"C2"},{"value":"4,15E-01","module":"C3"},{"value":"2,22E-02","module":"C4"},{"value":"-4,73E-01","module":"D"}]}],"additional_environmental_impact":[{"parameter":"PM","unit":"disease incidence","values":[{"value":"1,88E-08","module":"A1"},{"value":"2,67E-09","module":"A2"},{"value":"2,02E-09","module":"A3"},{"value":"3,78E-09","module":"A4"},{"value":"3,07E-10","module":"A5"},{"value":"0,0E+00","module":"B1"},{"value":"0,0E+00","module":"B2"},{"value":"0,0E+00","module":"B3"},{"value":"0,0E+00","module":"B4"},{"value":"0,0E+00","module":"B5"},{"value":"9,57E-10","module":"B6"},{"value":"0,0E+00","module":"B7"},{"value":"0,0E+00","module":"C1"},{"value":"1,10E-09","module":"C2"},{"value":"2,74E-10","module":"C3"},{"value":"7,53E-10","module":"C4"},{"value":"-3,29E-07","module":"D"}]},{"parameter":"ETP-fw","unit":"CTUe","values":[{"value":"6,12E+00","module":"A1"},{"value":"4,89E-01","module":"A2"},{"value":"2,54E+00","module":"A3"},{"value":"6,91E-01","module":"A4"},{"value":"4,18E-02","module":"A5"},{"value":"0,0E+00","module":"B1"},{"value":"0,0E+00","module":"B2"},{"value":"0,0E+00","module":"B3"},{"value":"0,0E+00","module":"B4"},{"value":"0,0E+00","module":"B5"},{"value":"1,26E+00","module":"B6"},{"value":"0,0E+00","module":"B7"},{"value":"0,0E+00","module":"C1"},{"value":"1,70E-01","module":"C2"},{"value":"3,72E-01","module":"C3"},{"value":"1,63E+02","module":"C4"},{"value":"-1,46E+03","module":"D"}]},{"parameter":"HTP-c","unit":"CTUh","values":[{"value":"5,69E-10","module":"A1"},{"value":"0,0E+00","module":"A2"},{"value":"7,20E-11","module":"A3"},{"value":"0,0E+00","module":"A4"},{"value":"5,00E-12","module":"A5"},{"value":"0,0E+00","module":"B1"},{"value":"0,0E+00","module":"B2"},{"value":"0,0E+00","module":"B3"},{"value":"0,0E+00","module":"B4"},{"value":"0,0E+00","module":"B5"},{"value":"3,60E-11","module":"B6"},{"value":"0,0E+00","module":"B7"},{"value":"0,0E+00","module":"C1"},{"value":"0,0E+00","module":"C2"},{"value":"1,50E-11","module":"C3"},{"value":"7,00E-12","module":"C4"},{"value":"-2,07E-08","module":"D"}]},{"parameter":"HTP-nc","unit":"CTUh","values":[{"value":"7,73E-09","module":"A1"},{"value":"5,34E-10","module":"A2"},{"value":"1,78E-09","module":"A3"},{"value":"7,55E-10","module":"A4"},{"value":"2,23E-10","module":"A5"},{"value":"0,0E+00","module":"B1"},{"value":"0,0E+00","module":"B2"},{"value":"0,0E+00","module":"B3"},{"value":"0,0E+00","module":"B4"},{"value":"0,0E+00","module":"B5"},{"value":"8,74E-10","module":"B6"},{"value":"0,0E+00","module":"B7"},{"value":"0,0E+00","module":"C1"},{"value":"1,83E-10","module":"C2"},{"value":"6,21E-10","module":"C3"},{"value":"1,62E-10","module":"C4"},{"value":"-1,77E-06","module":"D"}]},{"parameter":"SQP","unit":"unitless","values":[{"value":"9,10E-01","module":"A1"},{"value":"4,62E-01","module":"A2"},{"value":"2,13E+00","module":"A3"},{"value":"6,52E-01","module":"A4"},{"value":"2,06E-02","module":"A5"},{"value":"0,0E+00","module":"B1"},{"value":"0,0E+00","module":"B2"},{"value":"0,0E+00","module":"B3"},{"value":"0,0E+00","module":"B4"},{"value":"0,0E+00","module":"B5"},{"value":"1,06E+00","module":"B6"},{"value":"0,0E+00","module":"B7"},{"value":"0,0E+00","module":"C1"},{"value":"1,59E-01","module":"C2"},{"value":"5,90E-03","module":"C3"},{"value":"2,88E-01","module":"C4"},{"value":"-2,08E+01","module":"D"}]},{"parameter":"IRP","unit":"kBq U235-eq.","values":[{"value":"1,43E-02","module":"A1"},{"value":"2,89E-03","module":"A2"},{"value":"1,63E-01","module":"A3"},{"value":"4,08E-03","module":"A4"},{"value":"1,33E-04","module":"A5"},{"value":"0,0E+00","module":"B1"},{"value":"0,0E+00","module":"B2"},{"value":"0,0E+00","module":"B3"},{"value":"0,0E+00","module":"B4"},{"value":"0,0E+00","module":"B5"},{"value":"8,20E-02","module":"B6"},{"value":"0,0E+00","module":"B7"},{"value":"0,0E+00","module":"C1"},{"value":"1,01E-03","module":"C2"},{"value":"8,16E-05","module":"C3"},{"value":"7,62E-04","module":"C4"},{"value":"-1,26E-02","module":"D"}]}],"resource_use":[{"parameter":"PERE","unit":"MJ","values":[{"value":"3,75E+01","module":"A1"},{"value":"9,45E-03","module":"A2"},{"value":"2,29E+00","module":"A3"},{"value":"1,34E-02","module":"A4"},{"value":"7,54E-04","module":"A5"},{"value":"0,0E+00","module":"B1"},{"value":"0,0E+00","module":"B2"},{"value":"0,0E+00","module":"B3"},{"value":"0,0E+00","module":"B4"},{"value":"0,0E+00","module":"B5"},{"value":"1,15E+00","module":"B6"},{"value":"0,0E+00","module":"B7"},{"value":"0,0E+00","module":"C1"},{"value":"3,25E-03","module":"C2"},{"value":"1,67E-03","module":"C3"},{"value":"1,39E-02","module":"C4"},{"value":"-5,47E+00","module":"D"}]},{"parameter":"PERM","unit":"MJ","values":[{"value":"1,46E+00","module":"A1"},{"value":"0,0E+00","module":"A2"},{"value":"0,0E+00","module":"A3"},{"value":"0,0E+00","module":"A4"},{"value":"-1,46E+00","module":"A5"},{"value":"0,0E+00","module":"B1"},{"value":"0,0E+00","module":"B2"},{"value":"0,0E+00","module":"B3"},{"value":"0,0E+00","module":"B4"},{"value":"0,0E+00","module":"B5"},{"value":"0,0E+00","module":"B6"},{"value":"0,0E+00","module":"B7"},{"value":"0,0E+00","module":"C1"},{"value":"0,0E+00","module":"C2"},{"value":"0,0E+00","module":"C3"},{"value":"0,0E+00","module":"C4"},{"value":"0,0E+00","module":"D"}]},{"parameter":"PERT","unit":"MJ","values":[{"value":"3,90E+01","module":"A1"},{"value":"9,45E-03","module":"A2"},{"value":"2,29E+00","module":"A3"},{"value":"1,34E-02","module":"A4"},{"value":"-1,46E+00","module":"A5"},{"value":"0,0E+00","module":"B1"},{"value":"0,0E+00","module":"B2"},{"value":"0,0E+00","module":"B3"},{"value":"0,0E+00","module":"B4"},{"value":"0,0E+00","module":"B5"},{"value":"1,15E+00","module":"B6"},{"value":"0,0E+00","module":"B7"},{"value":"0,0E+00","module":"C1"},{"value":"3,25E-03","module":"C2"},{"value":"1,67E-03","module":"C3"},{"value":"1,39E-02","module":"C4"},{"value":"-5,47E+00","module":"D"}]},{"parameter":"PENRE","unit":"MJ","values":[{"value":"5,48E+01","module":"A1"},{"value":"6,60E-01","module":"A2"},{"value":"4,80E+00","module":"A3"},{"value":"9,33E-01","module":"A4"},{"value":"3,67E-02","module":"A5"},{"value":"0,0E+00","module":"B1"},{"value":"0,0E+00","module":"B2"},{"value":"0,0E+00","module":"B3"},{"value":"0,0E+00","module":"B4"},{"value":"0,0E+00","module":"B5"},{"value":"2,40E+00","module":"B6"},{"value":"0,0E+00","module":"B7"},{"value":"0,0E+00","module":"C1"},{"value":"2,31E-01","module":"C2"},{"value":"3,81E-02","module":"C3"},{"value":"1,24E-01","module":"C4"},{"value":"-8,79E+00","module":"D"}]},{"parameter":"PENRM","unit":"MJ","values":[{"value":"1,06E+01","module":"A1"},{"value":"0,0E+00","module":"A2"},{"value":"0,0E+00","module":"A3"},{"value":"0,0E+00","module":"A4"},{"value":"0,0E+00","module":"A5"},{"value":"0,0E+00","module":"B1"},{"value":"0,0E+00","module":"B2"},{"value":"0,0E+00","module":"B3"},{"value":"0,0E+00","module":"B4"},{"value":"0,0E+00","module":"B5"},{"value":"0,0E+00","module":"B6"},{"value":"0,0E+00","module":"B7"},{"value":"0,0E+00","module":"C1"},{"value":"0,0E+00","module":"C2"},{"value":"-1,04E+01","module":"C3"},{"value":"0,0E+00","module":"C4"},{"value":"0,0E+00","module":"D"}]},{"parameter":"PENRT","unit":"MJ","values":[{"value":"6,54E+01","module":"A1"},{"value":"6,60E-01","module":"A2"},{"value":"4,80E+00","module":"A3"},{"value":"9,33E-01","module":"A4"},{"value":"3,67E-02","module":"A5"},{"value":"0,0E+00","module":"B1"},{"value":"0,0E+00","module":"B2"},{"value":"0,0E+00","module":"B3"},{"value":"0,0E+00","module":"B4"},{"value":"0,0E+00","module":"B5"},{"value":"2,40E+00","module":"B6"},{"value":"0,0E+00","module":"B7"},{"value":"0,0E+00","module":"C1"},{"value":"2,31E-01","module":"C2"},{"value":"-1,03E+01","module":"C3"},{"value":"1,24E-01","module":"C4"},{"value":"-8,79E+00","module":"D"}]},{"parameter":"SM","unit":"kg","values":[{"value":"1,16E-01","module":"A1"},{"value":"0,0E+00","module":"A2"},{"value":"1,60E-06","module":"A3"},{"value":"0,0E+00","module":"A4"},{"value":"1,16E-01","module":"A5"},{"value":"0,0E+00","module":"B1"},{"value":"0,0E+00","module":"B2"},{"value":"0,0E+00","module":"B3"},{"value":"0,0E+00","module":"B4"},{"value":"0,0E+00","module":"B5"},{"value":"0,0E+00","module":"B6"},{"value":"0,0E+00","module":"B7"},{"value":"0,0E+00","module":"C1"},{"value":"0,0E+00","module":"C2"},{"value":"0,0E+00","module":"C3"},{"value":"0,0E+00","module":"C4"},{"value":"2,77E-01","module":"D"}]},{"parameter":"RSF","unit":"MJ","values":[{"value":"1,78E-02","module":"A1"},{"value":"3,38E-04","module":"A2"},{"value":"8,89E-03","module":"A3"},{"value":"4,78E-04","module":"A4"},{"value":"2,20E-05","module":"A5"},{"value":"0,0E+00","module":"B1"},{"value":"0,0E+00","module":"B2"},{"value":"0,0E+00","module":"B3"},{"value":"0,0E+00","module":"B4"},{"value":"0,0E+00","module":"B5"},{"value":"4,45E-03","module":"B6"},{"value":"0,0E+00","module":"B7"},{"value":"0,0E+00","module":"C1"},{"value":"1,16E-04","module":"C2"},{"value":"3,92E-05","module":"C3"},{"value":"2,89E-04","module":"C4"},{"value":"2,60E-02","module":"D"}]},{"parameter":"NRSF","unit":"MJ","values":[{"value":"6,45E-03","module":"A1"},{"value":"1,21E-03","module":"A2"},{"value":"2,81E-02","module":"A3"},{"value":"1,71E-03","module":"A4"},{"value":"2,50E-04","module":"A5"},{"value":"0,0E+00","module":"B1"},{"value":"0,0E+00","module":"B2"},{"value":"0,0E+00","module":"B3"},{"value":"0,0E+00","module":"B4"},{"value":"0,0E+00","module":"B5"},{"value":"1,41E-02","module":"B6"},{"value":"0,0E+00","module":"B7"},{"value":"0,0E+00","module":"C1"},{"value":"4,16E-04","module":"C2"},{"value":"0,0E+00","module":"C3"},{"value":"3,76E-04","module":"C4"},{"value":"-6,63E-02","module":"D"}]},{"parameter":"FW","unit":"m3","values":[{"value":"2,18E+00","module":"A1"},{"value":"7,06E-05","module":"A2"},{"value":"5,21E-03","module":"A3"},{"value":"9,97E-05","module":"A4"},{"value":"2,67E-05","module":"A5"},{"value":"0,0E+00","module":"B1"},{"value":"0,0E+00","module":"B2"},{"value":"0,0E+00","module":"B3"},{"value":"0,0E+00","module":"B4"},{"value":"0,0E+00","module":"B5"},{"value":"2,61E-03","module":"B6"},{"value":"0,0E+00","module":"B7"},{"value":"0,0E+00","module":"C1"},{"value":"2,43E-05","module":"C2"},{"value":"2,25E-04","module":"C3"},{"value":"1,59E-04","module":"C4"},{"value":"-2,56E-02","module":"D"}]}],"end_of_life_waste":[{"parameter":"HWD","unit":"kg","values":[{"value":"5,07E-03","module":"A1"},{"value":"3,40E-05","module":"A2"},{"value":"5,41E-04","module":"A3"},{"value":"4,81E-05","module":"A4"},{"value":"0,0E+00","module":"A5"},{"value":"0,0E+00","module":"B1"},{"value":"0,0E+00","module":"B2"},{"value":"0,0E+00","module":"B3"},{"value":"0,0E+00","module":"B4"},{"value":"0,0E+00","module":"B5"},{"value":"1,25E-04","module":"B6"},{"value":"0,0E+00","module":"B7"},{"value":"0,0E+00","module":"C1"},{"value":"1,18E-05","module":"C2"},{"value":"0,0E+00","module":"C3"},{"value":"1,26E-02","module":"C4"},{"value":"-1,07E-02","module":"D"}]},{"parameter":"NHWD","unit":"kg","values":[{"value":"5,72E-02","module":"A1"},{"value":"3,21E-02","module":"A2"},{"value":"1,09E-01","module":"A3"},{"value":"4,54E-02","module":"A4"},{"value":"1,16E-01","module":"A5"},{"value":"0,0E+00","module":"B1"},{"value":"0,0E+00","module":"B2"},{"value":"0,0E+00","module":"B3"},{"value":"0,0E+00","module":"B4"},{"value":"0,0E+00","module":"B5"},{"value":"7,90E-03","module":"B6"},{"value":"0,0E+00","module":"B7"},{"value":"0,0E+00","module":"C1"},{"value":"1,10E-02","module":"C2"},{"value":"0,0E+00","module":"C3"},{"value":"4,21E-01","module":"C4"},{"value":"-4,64E-01","module":"D"}]},{"parameter":"RWD","unit":"kg","values":[{"value":"1,31E-05","module":"A1"},{"value":"4,50E-06","module":"A2"},{"value":"7,19E-05","module":"A3"},{"value":"6,35E-06","module":"A4"},{"value":"0,0E+00","module":"A5"},{"value":"0,0E+00","module":"B1"},{"value":"0,0E+00","module":"B2"},{"value":"0,0E+00","module":"B3"},{"value":"0,0E+00","module":"B4"},{"value":"0,0E+00","module":"B5"},{"value":"3,60E-05","module":"B6"},{"value":"0,0E+00","module":"B7"},{"value":"0,0E+00","module":"C1"},{"value":"1,57E-06","module":"C2"},{"value":"0,0E+00","module":"C3"},{"value":"8,50E-07","module":"C4"},{"value":"-1,13E-05","module":"D"}]}],"end_of_life_flow":[{"parameter":"CRU","unit":"kg","values":[{"value":"0,0E+00","module":"A1"},{"value":"0,0E+00","module":"A2"},{"value":"0,0E+00","module":"A3"},{"value":"0,0E+00","module":"A4"},{"value":"0,0E+00","module":"A5"},{"value":"0,0E+00","module":"B1"},{"value":"0,0E+00","module":"B2"},{"value":"0,0E+00","module":"B3"},{"value":"0,0E+00","module":"B4"},{"value":"0,0E+00","module":"B5"},{"value":"0,0E+00","module":"B6"},{"value":"0,0E+00","module":"B7"},{"value":"0,0E+00","module":"C1"},{"value":"0,0E+00","module":"C2"},{"value":"0,0E+00","module":"C3"},{"value":"0,0E+00","module":"C4"},{"value":"0,0E+00","module":"D"}]},{"parameter":"MFR","unit":"kg","values":[{"value":"0,0E+00","module":"A1"},{"value":"0,0E+00","module":"A2"},{"value":"9,95E-02","module":"A3"},{"value":"0,0E+00","module":"A4"},{"value":"2,74E-06","module":"A5"},{"value":"0,0E+00","module":"B1"},{"value":"0,0E+00","module":"B2"},{"value":"0,0E+00","module":"B3"},{"value":"0,0E+00","module":"B4"},{"value":"0,0E+00","module":"B5"},{"value":"0,0E+00","module":"B6"},{"value":"0,0E+00","module":"B7"},{"value":"0,0E+00","module":"C1"},{"value":"0,0E+00","module":"C2"},{"value":"3,96E-01","module":"C3"},{"value":"1,36E-05","module":"C4"},{"value":"-1,08E-02","module":"D"}]},{"parameter":"MER","unit":"kg","values":[{"value":"0,0E+00","module":"A1"},{"value":"0,0E+00","module":"A2"},{"value":"2,47E-03","module":"A3"},{"value":"0,0E+00","module":"A4"},{"value":"1,16E-01","module":"A5"},{"value":"0,0E+00","module":"B1"},{"value":"0,0E+00","module":"B2"},{"value":"0,0E+00","module":"B3"},{"value":"0,0E+00","module":"B4"},{"value":"0,0E+00","module":"B5"},{"value":"0,0E+00","module":"B6"},{"value":"0,0E+00","module":"B7"},{"value":"0,0E+00","module":"C1"},{"value":"0,0E+00","module":"C2"},{"value":"1,51E-01","module":"C3"},{"value":"3,32E-07","module":"C4"},{"value":"-1,43E-03","module":"D"}]},{"parameter":"EEE","unit":"MJ","values":[{"value":"0,0E+00","module":"A1"},{"value":"0,0E+00","module":"A2"},{"value":"3,36E-03","module":"A3"},{"value":"0,0E+00","module":"A4"},{"value":"8,07E-02","module":"A5"},{"value":"0,0E+00","module":"B1"},{"value":"0,0E+00","module":"B2"},{"value":"0,0E+00","module":"B3"},{"value":"0,0E+00","module":"B4"},{"value":"0,0E+00","module":"B5"},{"value":"0,0E+00","module":"B6"},{"value":"0,0E+00","module":"B7"},{"value":"0,0E+00","module":"C1"},{"value":"0,0E+00","module":"C2"},{"value":"2,68E-01","module":"C3"},{"value":"2,16E-05","module":"C4"},{"value":"-3,50E-03","module":"D"}]},{"parameter":"EET","unit":"MJ","values":[{"value":"0,0E+00","module":"A1"},{"value":"0,0E+00","module":"A2"},{"value":"5,08E-02","module":"A3"},{"value":"0,0E+00","module":"A4"},{"value":"1,22E+00","module":"A5"},{"value":"0,0E+00","module":"B1"},{"value":"0,0E+00","module":"B2"},{"value":"0,0E+00","module":"B3"},{"value":"0,0E+00","module":"B4"},{"value":"0,0E+00","module":"B5"},{"value":"0,0E+00","module":"B6"},{"value":"0,0E+00","module":"B7"},{"value":"0,0E+00","module":"C1"},{"value":"0,0E+00","module":"C2"},{"value":"4,05E+00","module":"C3"},{"value":"3,26E-04","module":"C4"},{"value":"-5,29E-02","module":"D"}]}]}