{"product_name":"Selbstverriegelnde Panikschl\u00f6sser SVx 2000(F)","epd_id":"EPD-DOR-20230099-CBA1-EN","compliance":["DIN EN 15804+A2","ISO 14025"],"producer_name":"dormakaba International Holding GmbH","environmental_impact":[{"parameter":"GWP-total","unit":"kg CO2-eq","values":[{"value":"5,36E+00","module":"A1-A3"},{"value":"8,32E-02","module":"A4"},{"value":"6,45E-02","module":"A5"},{"value":"3,97E+01","module":"B6"},{"value":"0,0E+00","module":"C1"},{"value":"4,13E-03","module":"C2"},{"value":"1,42E-01","module":"C3"},{"value":"7,60E-04","module":"C4"},{"value":"-1,64E+00","module":"D"}]},{"parameter":"GWP-fossil","unit":"kg CO2-eq","values":[{"value":"5,50E+00","module":"A1-A3"},{"value":"8,16E-02","module":"A4"},{"value":"1,62E-03","module":"A5"},{"value":"3,95E+01","module":"B6"},{"value":"0,0E+00","module":"C1"},{"value":"3,95E-03","module":"C2"},{"value":"5,01E-02","module":"C3"},{"value":"7,55E-04","module":"C4"},{"value":"-1,64E+00","module":"D"}]},{"parameter":"GWP-biogenic","unit":"kg CO2-eq","values":[{"value":"-1,46E-01","module":"A1-A3"},{"value":"1,59E-03","module":"A4"},{"value":"6,29E-02","module":"A5"},{"value":"7,33E-02","module":"B6"},{"value":"0,0E+00","module":"C1"},{"value":"1,83E-04","module":"C2"},{"value":"9,14E-02","module":"C3"},{"value":"2,58E-06","module":"C4"},{"value":"2,10E-03","module":"D"}]},{"parameter":"GWP-luluc","unit":"kg CO2-eq","values":[{"value":"4,87E-03","module":"A1-A3"},{"value":"1,79E-06","module":"A4"},{"value":"1,06E-06","module":"A5"},{"value":"5,54E-02","module":"B6"},{"value":"0,0E+00","module":"C1"},{"value":"9,41E-08","module":"C2"},{"value":"3,65E-06","module":"C3"},{"value":"2,17E-06","module":"C4"},{"value":"-1,44E-03","module":"D"}]},{"parameter":"ODP","unit":"kg CFC11-eq","values":[{"value":"6,91E-11","module":"A1-A3"},{"value":"8,08E-18","module":"A4"},{"value":"1,16E-17","module":"A5"},{"value":"5,69E-13","module":"B6"},{"value":"0,0E+00","module":"C1"},{"value":"4,17E-19","module":"C2"},{"value":"3,59E-17","module":"C3"},{"value":"2,80E-18","module":"C4"},{"value":"-1,43E-15","module":"D"}]},{"parameter":"AP","unit":"mol H^(+)-eq","values":[{"value":"3,32E-02","module":"A1-A3"},{"value":"1,82E-03","module":"A4"},{"value":"1,81E-05","module":"A5"},{"value":"1,85E-01","module":"B6"},{"value":"0,0E+00","module":"C1"},{"value":"3,96E-06","module":"C2"},{"value":"2,20E-05","module":"C3"},{"value":"5,41E-06","module":"C4"},{"value":"-1,16E-02","module":"D"}]},{"parameter":"POCP","unit":"kg NMVOC-eq","values":[{"value":"1,41E-02","module":"A1-A3"},{"value":"1,35E-03","module":"A4"},{"value":"1,73E-05","module":"A5"},{"value":"8,62E-02","module":"B6"},{"value":"0,0E+00","module":"C1"},{"value":"3,56E-06","module":"C2"},{"value":"1,72E-05","module":"C3"},{"value":"4,22E-06","module":"C4"},{"value":"-4,20E-03","module":"D"}]},{"parameter":"ADPE","unit":"kg Sb-eq","values":[{"value":"4,95E-04","module":"A1-A3"},{"value":"2,24E-09","module":"A4"},{"value":"1,84E-10","module":"A5"},{"value":"7,83E-06","module":"B6"},{"value":"0,0E+00","module":"C1"},{"value":"1,19E-10","module":"C2"},{"value":"5,17E-10","module":"C3"},{"value":"6,78E-11","module":"C4"},{"value":"-1,67E-04","module":"D"}]},{"parameter":"ADPF","unit":"MJ","values":[{"value":"7,01E+01","module":"A1-A3"},{"value":"1,06E+00","module":"A4"},{"value":"2,04E-02","module":"A5"},{"value":"5,86E+02","module":"B6"},{"value":"0,0E+00","module":"C1"},{"value":"5,60E-02","module":"C2"},{"value":"4,25E-02","module":"C3"},{"value":"9,90E-03","module":"C4"},{"value":"-1,79E+01","module":"D"}]},{"parameter":"WDP","unit":"m^3 world-eq deprived","values":[{"value":"9,63E-01","module":"A1-A3"},{"value":"1,52E-04","module":"A4"},{"value":"8,00E-03","module":"A5"},{"value":"8,38E+00","module":"B6"},{"value":"0,0E+00","module":"C1"},{"value":"7,74E-06","module":"C2"},{"value":"1,46E-02","module":"C3"},{"value":"7,91E-05","module":"C4"},{"value":"-3,70E-01","module":"D"}]},{"parameter":"EP-freshwater","unit":"kg P-eq","values":[{"value":"1,41E-05","module":"A1-A3"},{"value":"1,80E-08","module":"A4"},{"value":"2,27E-09","module":"A5"},{"value":"7,23E-05","module":"B6"},{"value":"0,0E+00","module":"C1"},{"value":"8,46E-10","module":"C2"},{"value":"5,60E-09","module":"C3"},{"value":"1,30E-09","module":"C4"},{"value":"-1,06E-06","module":"D"}]},{"parameter":"EP-marine","unit":"kg N-eq","values":[{"value":"4,55E-03","module":"A1-A3"},{"value":"4,83E-04","module":"A4"},{"value":"6,52E-06","module":"A5"},{"value":"2,97E-02","module":"B6"},{"value":"0,0E+00","module":"C1"},{"value":"1,26E-06","module":"C2"},{"value":"6,28E-06","module":"C3"},{"value":"1,39E-06","module":"C4"},{"value":"-1,25E-03","module":"D"}]},{"parameter":"EP-terrestrial","unit":"mol N-eq","values":[{"value":"4,89E-02","module":"A1-A3"},{"value":"5,29E-03","module":"A4"},{"value":"8,13E-05","module":"A5"},{"value":"3,20E-01","module":"B6"},{"value":"0,0E+00","module":"C1"},{"value":"1,40E-05","module":"C2"},{"value":"1,02E-04","module":"C3"},{"value":"1,53E-05","module":"C4"},{"value":"-1,35E-02","module":"D"}]}],"additional_environmental_impact":[{"parameter":"PM","unit":"Disease incidence","values":[{"value":"3,74E-07","module":"A1-A3"},{"value":"3,07E-08","module":"A4"},{"value":"1,00E-10","module":"A5"},{"value":"2,63E-06","module":"B6"},{"value":"0,0E+00","module":"C1"},{"value":"2,08E-11","module":"C2"},{"value":"1,78E-10","module":"C3"},{"value":"6,70E-11","module":"C4"},{"value":"-1,42E-07","module":"D"}]},{"parameter":"ETP-fw","unit":"CTUe","values":[{"value":"3,62E+01","module":"A1-A3"},{"value":"7,48E-01","module":"A4"},{"value":"9,67E-03","module":"A5"},{"value":"2,12E+02","module":"B6"},{"value":"0,0E+00","module":"C1"},{"value":"3,97E-02","module":"C2"},{"value":"1,72E-02","module":"C3"},{"value":"5,66E-03","module":"C4"},{"value":"-5,35E+00","module":"D"}]},{"parameter":"HTP-c","unit":"CTUh","values":[{"value":"2,23E-07","module":"A1-A3"},{"value":"1,41E-11","module":"A4"},{"value":"5,11E-13","module":"A5"},{"value":"7,99E-09","module":"B6"},{"value":"0,0E+00","module":"C1"},{"value":"7,47E-13","module":"C2"},{"value":"1,31E-12","module":"C3"},{"value":"8,38E-13","module":"C4"},{"value":"-1,32E-09","module":"D"}]},{"parameter":"HTP-nc","unit":"CTUh","values":[{"value":"9,66E-08","module":"A1-A3"},{"value":"6,40E-10","module":"A4"},{"value":"2,22E-11","module":"A5"},{"value":"3,20E-07","module":"B6"},{"value":"0,0E+00","module":"C1"},{"value":"3,20E-11","module":"C2"},{"value":"9,44E-11","module":"C3"},{"value":"9,24E-11","module":"C4"},{"value":"-1,23E-08","module":"D"}]},{"parameter":"SQP","unit":"SQP","values":[{"value":"3,12E+01","module":"A1-A3"},{"value":"2,77E-03","module":"A4"},{"value":"5,40E-03","module":"A5"},{"value":"1,59E+02","module":"B6"},{"value":"0,0E+00","module":"C1"},{"value":"1,44E-04","module":"C2"},{"value":"1,23E-02","module":"C3"},{"value":"2,06E-03","module":"C4"},{"value":"-1,43E+00","module":"D"}]}],"resource_use":[{"parameter":"PERE","unit":"MJ","values":[{"value":"1,76E+01","module":"A1-A3"},{"value":"3,41E-03","module":"A4"},{"value":"5,50E-01","module":"A5"},{"value":"2,14E+02","module":"B6"},{"value":"0,0E+00","module":"C1"},{"value":"1,77E-04","module":"C2"},{"value":"6,22E-01","module":"C3"},{"value":"1,30E-03","module":"C4"},{"value":"-1,93E+00","module":"D"}]},{"parameter":"PERM","unit":"MJ","values":[{"value":"1,16E+00","module":"A1-A3"},{"value":"0,0E+00","module":"A4"},{"value":"-5,46E-01","module":"A5"},{"value":"0,0E+00","module":"B6"},{"value":"0,0E+00","module":"C1"},{"value":"0,0E+00","module":"C2"},{"value":"-6,12E-01","module":"C3"},{"value":"0,0E+00","module":"C4"},{"value":"0,0E+00","module":"D"}]},{"parameter":"PERT","unit":"MJ","values":[{"value":"1,88E+01","module":"A1-A3"},{"value":"3,41E-03","module":"A4"},{"value":"3,70E-03","module":"A5"},{"value":"2,14E+02","module":"B6"},{"value":"0,0E+00","module":"C1"},{"value":"1,77E-04","module":"C2"},{"value":"9,59E-03","module":"C3"},{"value":"1,30E-03","module":"C4"},{"value":"-1,93E+00","module":"D"}]},{"parameter":"PENRE","unit":"MJ","values":[{"value":"6,98E+01","module":"A1-A3"},{"value":"1,06E+00","module":"A4"},{"value":"2,04E-02","module":"A5"},{"value":"5,86E+02","module":"B6"},{"value":"0,0E+00","module":"C1"},{"value":"5,61E-02","module":"C2"},{"value":"6,82E-01","module":"C3"},{"value":"9,91E-03","module":"C4"},{"value":"-1,79E+01","module":"D"}]},{"parameter":"PENRM","unit":"MJ","values":[{"value":"6,40E-01","module":"A1-A3"},{"value":"0,0E+00","module":"A4"},{"value":"0,0E+00","module":"A5"},{"value":"0,0E+00","module":"B6"},{"value":"0,0E+00","module":"C1"},{"value":"0,0E+00","module":"C2"},{"value":"-6,40E-01","module":"C3"},{"value":"0,0E+00","module":"C4"},{"value":"0,0E+00","module":"D"}]},{"parameter":"PENRT","unit":"MJ","values":[{"value":"7,04E+01","module":"A1-A3"},{"value":"1,06E+00","module":"A4"},{"value":"2,04E-02","module":"A5"},{"value":"5,86E+02","module":"B6"},{"value":"0,0E+00","module":"C1"},{"value":"5,61E-02","module":"C2"},{"value":"4,25E-02","module":"C3"},{"value":"9,91E-03","module":"C4"},{"value":"-1,79E+01","module":"D"}]},{"parameter":"SM","unit":"kg","values":[{"value":"4,19E-01","module":"A1-A3"},{"value":"0,0E+00","module":"A4"},{"value":"0,0E+00","module":"A5"},{"value":"0,0E+00","module":"B6"},{"value":"0,0E+00","module":"C1"},{"value":"0,0E+00","module":"C2"},{"value":"0,0E+00","module":"C3"},{"value":"0,0E+00","module":"C4"},{"value":"0,0E+00","module":"D"}]},{"parameter":"RSF","unit":"MJ","values":[{"value":"0,0E+00","module":"A1-A3"},{"value":"0,0E+00","module":"A4"},{"value":"0,0E+00","module":"A5"},{"value":"0,0E+00","module":"B6"},{"value":"0,0E+00","module":"C1"},{"value":"0,0E+00","module":"C2"},{"value":"0,0E+00","module":"C3"},{"value":"0,0E+00","module":"C4"},{"value":"0,0E+00","module":"D"}]},{"parameter":"NRSF","unit":"MJ","values":[{"value":"0,0E+00","module":"A1-A3"},{"value":"0,0E+00","module":"A4"},{"value":"0,0E+00","module":"A5"},{"value":"0,0E+00","module":"B6"},{"value":"0,0E+00","module":"C1"},{"value":"0,0E+00","module":"C2"},{"value":"0,0E+00","module":"C3"},{"value":"0,0E+00","module":"C4"},{"value":"0,0E+00","module":"D"}]},{"parameter":"FW","unit":"m^3","values":[{"value":"3,46E-02","module":"A1-A3"},{"value":"6,16E-06","module":"A4"},{"value":"1,88E-04","module":"A5"},{"value":"2,99E-01","module":"B6"},{"value":"0,0E+00","module":"C1"},{"value":"3,17E-07","module":"C2"},{"value":"3,44E-04","module":"C3"},{"value":"2,50E-06","module":"C4"},{"value":"-1,36E-02","module":"D"}]}],"end_of_life_waste":[{"parameter":"HWD","unit":"kg","values":[{"value":"6,71E-07","module":"A1-A3"},{"value":"1,03E-10","module":"A4"},{"value":"3,00E-11","module":"A5"},{"value":"2,75E-07","module":"B6"},{"value":"0,0E+00","module":"C1"},{"value":"5,44E-12","module":"C2"},{"value":"1,00E-10","module":"C3"},{"value":"1,51E-10","module":"C4"},{"value":"-6,64E-07","module":"D"}]},{"parameter":"NHWD","unit":"kg","values":[{"value":"2,05E-01","module":"A1-A3"},{"value":"1,08E-04","module":"A4"},{"value":"2,02E-03","module":"A5"},{"value":"3,60E-01","module":"B6"},{"value":"0,0E+00","module":"C1"},{"value":"5,74E-06","module":"C2"},{"value":"5,73E-03","module":"C3"},{"value":"4,98E-02","module":"C4"},{"value":"-3,29E-02","module":"D"}]},{"parameter":"RWD","unit":"kg","values":[{"value":"2,43E-03","module":"A1-A3"},{"value":"1,16E-06","module":"A4"},{"value":"1,07E-06","module":"A5"},{"value":"6,54E-02","module":"B6"},{"value":"0,0E+00","module":"C1"},{"value":"6,02E-08","module":"C2"},{"value":"1,98E-06","module":"C3"},{"value":"1,13E-07","module":"C4"},{"value":"-2,00E-04","module":"D"}]}],"end_of_life_flow":[{"parameter":"CRU","unit":"kg","values":[{"value":"0,0E+00","module":"A1-A3"},{"value":"0,0E+00","module":"A4"},{"value":"0,0E+00","module":"A5"},{"value":"0,0E+00","module":"B6"},{"value":"0,0E+00","module":"C1"},{"value":"0,0E+00","module":"C2"},{"value":"0,0E+00","module":"C3"},{"value":"0,0E+00","module":"C4"},{"value":"0,0E+00","module":"D"}]},{"parameter":"MFR","unit":"kg","values":[{"value":"0,0E+00","module":"A1-A3"},{"value":"0,0E+00","module":"A4"},{"value":"0,0E+00","module":"A5"},{"value":"0,0E+00","module":"B6"},{"value":"0,0E+00","module":"C1"},{"value":"0,0E+00","module":"C2"},{"value":"8,26E-01","module":"C3"},{"value":"0,0E+00","module":"C4"},{"value":"0,0E+00","module":"D"}]},{"parameter":"MER","unit":"kg","values":[{"value":"0,0E+00","module":"A1-A3"},{"value":"0,0E+00","module":"A4"},{"value":"0,0E+00","module":"A5"},{"value":"0,0E+00","module":"B6"},{"value":"0,0E+00","module":"C1"},{"value":"0,0E+00","module":"C2"},{"value":"0,0E+00","module":"C3"},{"value":"0,0E+00","module":"C4"},{"value":"0,0E+00","module":"D"}]},{"parameter":"EEE","unit":"MJ","values":[{"value":"0,0E+00","module":"A1-A3"},{"value":"0,0E+00","module":"A4"},{"value":"9,76E-02","module":"A5"},{"value":"0,0E+00","module":"B6"},{"value":"0,0E+00","module":"C1"},{"value":"0,0E+00","module":"C2"},{"value":"2,40E-01","module":"C3"},{"value":"0,0E+00","module":"C4"},{"value":"0,0E+00","module":"D"}]},{"parameter":"EET","unit":"MJ","values":[{"value":"0,0E+00","module":"A1-A3"},{"value":"0,0E+00","module":"A4"},{"value":"1,77E-01","module":"A5"},{"value":"0,0E+00","module":"B6"},{"value":"0,0E+00","module":"C1"},{"value":"0,0E+00","module":"C2"},{"value":"4,85E-01","module":"C3"},{"value":"0,0E+00","module":"C4"},{"value":"0,0E+00","module":"D"}]}]}