{"product_name":"Sense 800 Pendant Dali","epd_id":"NEPD-7147-6541-EN","compliance":["EN 15804+A2","ISO 14025","ISO 21930"],"producer_name":"SG Armaturen AS","environmental_impact":[{"parameter":"GWP-total","unit":"kg CO2-eq.","values":[{"value":"6,73E+01","module":"A1"},{"value":"1,41E-01","module":"A2"},{"value":"2,17E+00","module":"A3"},{"value":"2,67E+00","module":"A4"},{"value":"6,85E-01","module":"A5"},{"value":"5,31E+01","module":"B6"},{"value":"0,0E+00","module":"C1"},{"value":"2,95E-01","module":"C2"},{"value":"3,33E+00","module":"C3"},{"value":"1,84E-01","module":"C4"},{"value":"-5,20E+00","module":"D"}]},{"parameter":"GWP-fossil","unit":"kg CO2-eq.","values":[{"value":"6,72E+01","module":"A1"},{"value":"1,41E-01","module":"A2"},{"value":"2,17E+00","module":"A3"},{"value":"2,67E+00","module":"A4"},{"value":"6,47E-03","module":"A5"},{"value":"5,14E+01","module":"B6"},{"value":"0,0E+00","module":"C1"},{"value":"2,95E-01","module":"C2"},{"value":"3,33E+00","module":"C3"},{"value":"1,84E-01","module":"C4"},{"value":"-5,13E+00","module":"D"}]},{"parameter":"GWP-biogenic","unit":"kg CO2-eq.","values":[{"value":"7,98E-03","module":"A1"},{"value":"5,50E-05","module":"A2"},{"value":"3,37E-04","module":"A3"},{"value":"9,51E-04","module":"A4"},{"value":"6,79E-01","module":"A5"},{"value":"1,42E+00","module":"B6"},{"value":"0,0E+00","module":"C1"},{"value":"1,22E-04","module":"C2"},{"value":"2,94E-04","module":"C3"},{"value":"3,00E-05","module":"C4"},{"value":"-1,61E-02","module":"D"}]},{"parameter":"GWP-luluc","unit":"kg CO2-eq.","values":[{"value":"1,02E-01","module":"A1"},{"value":"5,16E-05","module":"A2"},{"value":"2,36E-04","module":"A3"},{"value":"1,31E-03","module":"A4"},{"value":"2,14E-06","module":"A5"},{"value":"2,12E-01","module":"B6"},{"value":"0,0E+00","module":"C1"},{"value":"1,05E-04","module":"C2"},{"value":"2,35E-04","module":"C3"},{"value":"1,69E-04","module":"C4"},{"value":"-5,23E-02","module":"D"}]},{"parameter":"ODP","unit":"kg CFC 11-eq.","values":[{"value":"2,70E-06","module":"A1"},{"value":"3,07E-08","module":"A2"},{"value":"7,97E-08","module":"A3"},{"value":"5,88E-07","module":"A4"},{"value":"1,37E-09","module":"A5"},{"value":"3,53E-06","module":"B6"},{"value":"0,0E+00","module":"C1"},{"value":"6,69E-08","module":"C2"},{"value":"1,32E-08","module":"C3"},{"value":"8,01E-09","module":"C4"},{"value":"-1,35E-02","module":"D"}]},{"parameter":"AP","unit":"mol H+-eq.","values":[{"value":"5,16E-01","module":"A1"},{"value":"4,22E-04","module":"A2"},{"value":"1,11E-02","module":"A3"},{"value":"3,96E-02","module":"A4"},{"value":"3,06E-05","module":"A5"},{"value":"4,02E-01","module":"B6"},{"value":"0,0E+00","module":"C1"},{"value":"8,49E-04","module":"C2"},{"value":"1,15E-03","module":"C3"},{"value":"2,70E-04","module":"C4"},{"value":"-1,41E-01","module":"D"}]},{"parameter":"POCP","unit":"kg NMVOC-eq.","values":[{"value":"2,65E-01","module":"A1"},{"value":"3,48E-04","module":"A2"},{"value":"1,08E-02","module":"A3"},{"value":"2,87E-02","module":"A4"},{"value":"3,15E-05","module":"A5"},{"value":"1,55E-01","module":"B6"},{"value":"0,0E+00","module":"C1"},{"value":"7,19E-04","module":"C2"},{"value":"1,09E-03","module":"C3"},{"value":"3,33E-04","module":"C4"},{"value":"-3,71E-02","module":"D"}]},{"parameter":"ADPE","unit":"kg Sb-eq.","values":[{"value":"5,91E-03","module":"A1"},{"value":"3,79E-06","module":"A2"},{"value":"5,06E-06","module":"A3"},{"value":"5,18E-05","module":"A4"},{"value":"1,57E-07","module":"A5"},{"value":"3,84E-03","module":"B6"},{"value":"0,0E+00","module":"C1"},{"value":"8,16E-06","module":"C2"},{"value":"1,05E-06","module":"C3"},{"value":"2,86E-07","module":"C4"},{"value":"-2,19E-03","module":"D"}]},{"parameter":"ADPF","unit":"MJ","values":[{"value":"8,40E+02","module":"A1"},{"value":"2,09E+00","module":"A2"},{"value":"1,97E+01","module":"A3"},{"value":"3,78E+01","module":"A4"},{"value":"9,05E-02","module":"A5"},{"value":"7,02E+02","module":"B6"},{"value":"0,0E+00","module":"C1"},{"value":"4,46E+00","module":"C2"},{"value":"1,57E+00","module":"C3"},{"value":"7,48E-01","module":"C4"},{"value":"-6,03E+01","module":"D"}]},{"parameter":"WDP","unit":"m3 world-eq.","values":[{"value":"2,17E+03","module":"A1"},{"value":"6,80E-01","module":"A2"},{"value":"1,84E+00","module":"A3"},{"value":"2,44E+01","module":"A4"},{"value":"1,15E-01","module":"A5"},{"value":"1,22E+05","module":"B6"},{"value":"0,0E+00","module":"C1"},{"value":"4,32E+00","module":"C2"},{"value":"1,23E+01","module":"C3"},{"value":"8,83E+00","module":"C4"},{"value":"-1,31E+03","module":"D"}]},{"parameter":"EP-freshwater","unit":"kg P-eq.","values":[{"value":"5,00E-03","module":"A1"},{"value":"1,32E-06","module":"A2"},{"value":"3,93E-05","module":"A3"},{"value":"1,74E-05","module":"A4"},{"value":"5,31E-08","module":"A5"},{"value":"3,70E-03","module":"B6"},{"value":"0,0E+00","module":"C1"},{"value":"2,36E-06","module":"C2"},{"value":"4,56E-06","module":"C3"},{"value":"1,14E-06","module":"C4"},{"value":"-8,70E-04","module":"D"}]},{"parameter":"EP-marine","unit":"kg N-eq.","values":[{"value":"6,86E-02","module":"A1"},{"value":"8,32E-05","module":"A2"},{"value":"2,59E-03","module":"A3"},{"value":"9,52E-03","module":"A4"},{"value":"1,01E-05","module":"A5"},{"value":"4,42E-02","module":"B6"},{"value":"0,0E+00","module":"C1"},{"value":"1,68E-04","module":"C2"},{"value":"4,17E-04","module":"C3"},{"value":"2,45E-04","module":"C4"},{"value":"-9,29E-03","module":"D"}]},{"parameter":"EP-terrestrial","unit":"mol N-eq.","values":[{"value":"7,30E-01","module":"A1"},{"value":"9,30E-04","module":"A2"},{"value":"2,85E-02","module":"A3"},{"value":"1,06E-01","module":"A4"},{"value":"1,10E-04","module":"A5"},{"value":"5,75E-01","module":"B6"},{"value":"0,0E+00","module":"C1"},{"value":"1,88E-03","module":"C2"},{"value":"4,36E-03","module":"C3"},{"value":"9,22E-04","module":"C4"},{"value":"-1,19E-01","module":"D"}]},{"parameter":"GWP-IOBC","unit":"kg CO2-eq.","values":[{"value":"6,79E+01","module":"A1"},{"value":"1,41E-01","module":"A2"},{"value":"2,07E+00","module":"A3"},{"value":"2,67E+00","module":"A4"},{"value":"6,47E-03","module":"A5"},{"value":"5,30E+01","module":"B6"},{"value":"0,0E+00","module":"C1"},{"value":"2,95E-01","module":"C2"},{"value":"3,33E+00","module":"C3"},{"value":"1,90E-01","module":"C4"},{"value":"-5,55E+00","module":"D"}]}],"additional_environmental_impact":[{"parameter":"PM","unit":"disease incidence","values":[{"value":"4,11E-06","module":"A1"},{"value":"9,13E-09","module":"A2"},{"value":"1,30E-07","module":"A3"},{"value":"9,80E-08","module":"A4"},{"value":"4,52E-10","module":"A5"},{"value":"2,88E-06","module":"B6"},{"value":"0,0E+00","module":"C1"},{"value":"1,81E-08","module":"C2"},{"value":"6,21E-09","module":"C3"},{"value":"5,05E-09","module":"C4"},{"value":"-5,81E-07","module":"D"}]},{"parameter":"ETP-fw","unit":"CTUe","values":[{"value":"3,22E+03","module":"A1"},{"value":"1,69E+00","module":"A2"},{"value":"4,91E+01","module":"A3"},{"value":"2,60E+01","module":"A4"},{"value":"1,21E-01","module":"A5"},{"value":"3,20E+03","module":"B6"},{"value":"0,0E+00","module":"C1"},{"value":"3,31E+00","module":"C2"},{"value":"8,71E+00","module":"C3"},{"value":"4,37E+02","module":"C4"},{"value":"-1,03E+03","module":"D"}]},{"parameter":"HTP-c","unit":"CTUh","values":[{"value":"1,05E-07","module":"A1"},{"value":"0,0E+00","module":"A2"},{"value":"5,98E-10","module":"A3"},{"value":"0,0E+00","module":"A4"},{"value":"4,00E-12","module":"A5"},{"value":"1,53E-07","module":"B6"},{"value":"0,0E+00","module":"C1"},{"value":"0,0E+00","module":"C2"},{"value":"1,54E-09","module":"C3"},{"value":"1,09E-10","module":"C4"},{"value":"-1,89E-08","module":"D"}]},{"parameter":"HTP-nc","unit":"CTUh","values":[{"value":"3,27E-06","module":"A1"},{"value":"1,66E-09","module":"A2"},{"value":"9,46E-08","module":"A3"},{"value":"1,94E-08","module":"A4"},{"value":"1,52E-10","module":"A5"},{"value":"3,60E-06","module":"B6"},{"value":"0,0E+00","module":"C1"},{"value":"3,62E-09","module":"C2"},{"value":"8,84E-08","module":"C3"},{"value":"1,17E-09","module":"C4"},{"value":"-5,43E-07","module":"D"}]},{"parameter":"SQP","unit":"unitless","values":[{"value":"1,61E+02","module":"A1"},{"value":"1,43E+00","module":"A2"},{"value":"3,83E+00","module":"A3"},{"value":"1,86E+01","module":"A4"},{"value":"6,07E-02","module":"A5"},{"value":"3,54E+02","module":"B6"},{"value":"0,0E+00","module":"C1"},{"value":"3,12E+00","module":"C2"},{"value":"3,31E-01","module":"C3"},{"value":"2,10E+00","module":"C4"},{"value":"-3,53E+01","module":"D"}]},{"parameter":"IRP","unit":"kBq U235-eq.","values":[{"value":"1,45E+00","module":"A1"},{"value":"8,67E-03","module":"A2"},{"value":"2,85E-02","module":"A3"},{"value":"1,63E-01","module":"A4"},{"value":"3,87E-04","module":"A5"},{"value":"1,27E+01","module":"B6"},{"value":"0,0E+00","module":"C1"},{"value":"1,95E-02","module":"C2"},{"value":"6,71E-03","module":"C3"},{"value":"3,37E-03","module":"C4"},{"value":"-2,05E-01","module":"D"}]}],"resource_use":[{"parameter":"PERE","unit":"MJ","values":[{"value":"6,63E+01","module":"A1"},{"value":"2,36E-02","module":"A2"},{"value":"1,60E+00","module":"A3"},{"value":"4,29E-01","module":"A4"},{"value":"1,49E-03","module":"A5"},{"value":"9,09E+03","module":"B6"},{"value":"0,0E+00","module":"C1"},{"value":"6,39E-02","module":"C2"},{"value":"1,72E-01","module":"C3"},{"value":"1,18E-01","module":"C4"},{"value":"-3,00E+01","module":"D"}]},{"parameter":"PERM","unit":"MJ","values":[{"value":"2,34E+00","module":"A1"},{"value":"0,0E+00","module":"A2"},{"value":"0,0E+00","module":"A3"},{"value":"0,0E+00","module":"A4"},{"value":"-2,34E+00","module":"A5"},{"value":"0,0E+00","module":"B6"},{"value":"0,0E+00","module":"C1"},{"value":"0,0E+00","module":"C2"},{"value":"0,0E+00","module":"C3"},{"value":"0,0E+00","module":"C4"},{"value":"0,0E+00","module":"D"}]},{"parameter":"PERT","unit":"MJ","values":[{"value":"6,87E+01","module":"A1"},{"value":"2,36E-02","module":"A2"},{"value":"1,60E+00","module":"A3"},{"value":"4,29E-01","module":"A4"},{"value":"-2,34E+00","module":"A5"},{"value":"9,09E+03","module":"B6"},{"value":"0,0E+00","module":"C1"},{"value":"6,39E-02","module":"C2"},{"value":"1,72E-01","module":"C3"},{"value":"1,18E-01","module":"C4"},{"value":"-3,00E+01","module":"D"}]},{"parameter":"PENRE","unit":"MJ","values":[{"value":"8,33E+02","module":"A1"},{"value":"2,09E+00","module":"A2"},{"value":"1,97E+01","module":"A3"},{"value":"3,78E+01","module":"A4"},{"value":"9,05E-02","module":"A5"},{"value":"7,03E+02","module":"B6"},{"value":"0,0E+00","module":"C1"},{"value":"4,46E+00","module":"C2"},{"value":"1,57E+00","module":"C3"},{"value":"7,48E-01","module":"C4"},{"value":"-6,03E+01","module":"D"}]},{"parameter":"PENRM","unit":"MJ","values":[{"value":"7,55E+01","module":"A1"},{"value":"0,0E+00","module":"A2"},{"value":"0,0E+00","module":"A3"},{"value":"0,0E+00","module":"A4"},{"value":"0,0E+00","module":"A5"},{"value":"0,0E+00","module":"B6"},{"value":"0,0E+00","module":"C1"},{"value":"0,0E+00","module":"C2"},{"value":"-7,74E+01","module":"C3"},{"value":"0,0E+00","module":"C4"},{"value":"0,0E+00","module":"D"}]},{"parameter":"PENRT","unit":"MJ","values":[{"value":"9,08E+02","module":"A1"},{"value":"2,09E+00","module":"A2"},{"value":"1,97E+01","module":"A3"},{"value":"3,78E+01","module":"A4"},{"value":"9,05E-02","module":"A5"},{"value":"7,03E+02","module":"B6"},{"value":"0,0E+00","module":"C1"},{"value":"4,46E+00","module":"C2"},{"value":"-7,58E+01","module":"C3"},{"value":"7,48E-01","module":"C4"},{"value":"-6,03E+01","module":"D"}]},{"parameter":"SM","unit":"kg","values":[{"value":"1,17E+00","module":"A1"},{"value":"0,0E+00","module":"A2"},{"value":"0,0E+00","module":"A3"},{"value":"0,0E+00","module":"A4"},{"value":"0,0E+00","module":"A5"},{"value":"0,0E+00","module":"B6"},{"value":"0,0E+00","module":"C1"},{"value":"0,0E+00","module":"C2"},{"value":"0,0E+00","module":"C3"},{"value":"1,86E-03","module":"C4"},{"value":"6,03E-02","module":"D"}]},{"parameter":"RSF","unit":"MJ","values":[{"value":"4,87E-01","module":"A1"},{"value":"4,62E-04","module":"A2"},{"value":"8,87E-04","module":"A3"},{"value":"1,39E-02","module":"A4"},{"value":"4,94E-05","module":"A5"},{"value":"7,14E+00","module":"B6"},{"value":"0,0E+00","module":"C1"},{"value":"2,29E-03","module":"C2"},{"value":"3,29E-03","module":"C3"},{"value":"1,13E-03","module":"C4"},{"value":"4,01E-02","module":"D"}]},{"parameter":"NRSF","unit":"MJ","values":[{"value":"1,32E-01","module":"A1"},{"value":"3,92E-03","module":"A2"},{"value":"9,67E-03","module":"A3"},{"value":"7,55E-02","module":"A4"},{"value":"2,04E-04","module":"A5"},{"value":"1,78E+01","module":"B6"},{"value":"0,0E+00","module":"C1"},{"value":"8,17E-03","module":"C2"},{"value":"-8,02E-05","module":"C3"},{"value":"1,67E-02","module":"C4"},{"value":"2,67E-01","module":"D"}]},{"parameter":"FW","unit":"m3","values":[{"value":"4,87E-01","module":"A1"},{"value":"2,33E-04","module":"A2"},{"value":"1,23E-02","module":"A3"},{"value":"3,30E-03","module":"A4"},{"value":"4,27E-05","module":"A5"},{"value":"6,79E+01","module":"B6"},{"value":"0,0E+00","module":"C1"},{"value":"4,77E-04","module":"C2"},{"value":"4,47E-03","module":"C3"},{"value":"8,04E-04","module":"C4"},{"value":"-9,68E-02","module":"D"}]}],"end_of_life_waste":[{"parameter":"HWD","unit":"kg","values":[{"value":"3,53E-01","module":"A1"},{"value":"1,89E-04","module":"A2"},{"value":"1,64E-03","module":"A3"},{"value":"1,92E-03","module":"A4"},{"value":"0,0E+00","module":"A5"},{"value":"4,51E-01","module":"B6"},{"value":"0,0E+00","module":"C1"},{"value":"2,30E-04","module":"C2"},{"value":"3,98E-05","module":"C3"},{"value":"1,14E-01","module":"C4"},{"value":"-3,55E-03","module":"D"}]},{"parameter":"NHWD","unit":"kg","values":[{"value":"8,38E+00","module":"A1"},{"value":"1,00E-01","module":"A2"},{"value":"2,05E-01","module":"A3"},{"value":"1,20E+00","module":"A4"},{"value":"4,00E-01","module":"A5"},{"value":"5,41E+01","module":"B6"},{"value":"0,0E+00","module":"C1"},{"value":"2,17E-01","module":"C2"},{"value":"5,39E-02","module":"C3"},{"value":"2,08E+00","module":"C4"},{"value":"-1,51E+00","module":"D"}]},{"parameter":"RWD","unit":"kg","values":[{"value":"1,26E-03","module":"A1"},{"value":"1,37E-05","module":"A2"},{"value":"3,83E-05","module":"A3"},{"value":"2,59E-04","module":"A4"},{"value":"0,0E+00","module":"A5"},{"value":"6,29E-03","module":"B6"},{"value":"0,0E+00","module":"C1"},{"value":"3,04E-05","module":"C2"},{"value":"1,99E-06","module":"C3"},{"value":"3,69E-06","module":"C4"},{"value":"-1,86E-04","module":"D"}]}],"end_of_life_flow":[{"parameter":"CRU","unit":"kg","values":[{"value":"0,0E+00","module":"A1"},{"value":"0,0E+00","module":"A2"},{"value":"0,0E+00","module":"A3"},{"value":"0,0E+00","module":"A4"},{"value":"0,0E+00","module":"A5"},{"value":"0,0E+00","module":"B6"},{"value":"0,0E+00","module":"C1"},{"value":"0,0E+00","module":"C2"},{"value":"0,0E+00","module":"C3"},{"value":"0,0E+00","module":"C4"},{"value":"0,0E+00","module":"D"}]},{"parameter":"MFR","unit":"kg","values":[{"value":"0,0E+00","module":"A1"},{"value":"0,0E+00","module":"A2"},{"value":"1,01E-01","module":"A3"},{"value":"0,0E+00","module":"A4"},{"value":"3,72E-01","module":"A5"},{"value":"0,0E+00","module":"B6"},{"value":"0,0E+00","module":"C1"},{"value":"0,0E+00","module":"C2"},{"value":"2,03E+00","module":"C3"},{"value":"1,22E-04","module":"C4"},{"value":"-2,36E-03","module":"D"}]},{"parameter":"MER","unit":"kg","values":[{"value":"0,0E+00","module":"A1"},{"value":"0,0E+00","module":"A2"},{"value":"9,54E-03","module":"A3"},{"value":"0,0E+00","module":"A4"},{"value":"5,45E-07","module":"A5"},{"value":"0,0E+00","module":"B6"},{"value":"0,0E+00","module":"C1"},{"value":"0,0E+00","module":"C2"},{"value":"1,36E+00","module":"C3"},{"value":"2,98E-06","module":"C4"},{"value":"-3,11E-04","module":"D"}]},{"parameter":"EEE","unit":"MJ","values":[{"value":"0,0E+00","module":"A1"},{"value":"0,0E+00","module":"A2"},{"value":"1,47E-02","module":"A3"},{"value":"0,0E+00","module":"A4"},{"value":"2,29E-02","module":"A5"},{"value":"0,0E+00","module":"B6"},{"value":"0,0E+00","module":"C1"},{"value":"0,0E+00","module":"C2"},{"value":"2,09E+00","module":"C3"},{"value":"1,93E-04","module":"C4"},{"value":"-7,61E-04","module":"D"}]},{"parameter":"EET","unit":"MJ","values":[{"value":"0,0E+00","module":"A1"},{"value":"0,0E+00","module":"A2"},{"value":"2,22E-01","module":"A3"},{"value":"0,0E+00","module":"A4"},{"value":"3,46E-01","module":"A5"},{"value":"0,0E+00","module":"B6"},{"value":"0,0E+00","module":"C1"},{"value":"0,0E+00","module":"C2"},{"value":"3,16E+01","module":"C3"},{"value":"2,93E-03","module":"C4"},{"value":"-1,15E-02","module":"D"}]}]}