{"product_name":"Sense Pro 600x600 Round","epd_id":"NEPD-5842-5129-EN","compliance":["EN 15804+A2","ISO 14025","ISO 21930"],"producer_name":"SG Armaturen AS","environmental_impact":[{"parameter":"GWP-total","unit":"kg CO2-eq.","values":[{"value":"2,48E+01","module":"A1"},{"value":"1,71E-01","module":"A2"},{"value":"1,22E+00","module":"A3"},{"value":"1,50E+00","module":"A4"},{"value":"6,85E-01","module":"A5"},{"value":"0,0E+00","module":"C1"},{"value":"1,73E-01","module":"C2"},{"value":"1,92E+00","module":"C3"},{"value":"9,82E-02","module":"C4"},{"value":"-1,60E+00","module":"D"}]},{"parameter":"GWP-fossil","unit":"kg CO2-eq.","values":[{"value":"2,52E+01","module":"A1"},{"value":"1,71E-01","module":"A2"},{"value":"1,22E+00","module":"A3"},{"value":"1,50E+00","module":"A4"},{"value":"6,47E-03","module":"A5"},{"value":"0,0E+00","module":"C1"},{"value":"1,73E-01","module":"C2"},{"value":"1,92E+00","module":"C3"},{"value":"9,81E-02","module":"C4"},{"value":"-1,58E+00","module":"D"}]},{"parameter":"GWP-biogenic","unit":"kg CO2-eq.","values":[{"value":"-3,55E-01","module":"A1"},{"value":"6,66E-05","module":"A2"},{"value":"1,89E-04","module":"A3"},{"value":"5,35E-04","module":"A4"},{"value":"6,79E-01","module":"A5"},{"value":"0,0E+00","module":"C1"},{"value":"6,74E-05","module":"C2"},{"value":"4,93E-05","module":"C3"},{"value":"9,22E-06","module":"C4"},{"value":"-3,23E-03","module":"D"}]},{"parameter":"GWP-luluc","unit":"kg CO2-eq.","values":[{"value":"2,42E-02","module":"A1"},{"value":"6,25E-05","module":"A2"},{"value":"1,33E-04","module":"A3"},{"value":"7,39E-04","module":"A4"},{"value":"2,14E-06","module":"A5"},{"value":"0,0E+00","module":"C1"},{"value":"6,32E-05","module":"C2"},{"value":"1,70E-05","module":"C3"},{"value":"1,27E-05","module":"C4"},{"value":"-1,42E-02","module":"D"}]},{"parameter":"ODP","unit":"kg CFC 11-eq.","values":[{"value":"7,44E-07","module":"A1"},{"value":"3,72E-08","module":"A2"},{"value":"4,48E-08","module":"A3"},{"value":"3,31E-07","module":"A4"},{"value":"1,37E-09","module":"A5"},{"value":"0,0E+00","module":"C1"},{"value":"3,76E-08","module":"C2"},{"value":"4,31E-09","module":"C3"},{"value":"3,81E-09","module":"C4"},{"value":"-7,97E-03","module":"D"}]},{"parameter":"AP","unit":"mol H+-eq.","values":[{"value":"1,48E-01","module":"A1"},{"value":"5,11E-04","module":"A2"},{"value":"6,25E-03","module":"A3"},{"value":"2,23E-02","module":"A4"},{"value":"3,06E-05","module":"A5"},{"value":"0,0E+00","module":"C1"},{"value":"5,17E-04","module":"C2"},{"value":"4,34E-04","module":"C3"},{"value":"1,02E-04","module":"C4"},{"value":"-1,21E-02","module":"D"}]},{"parameter":"POCP","unit":"kg NMVOC-eq.","values":[{"value":"9,23E-02","module":"A1"},{"value":"4,22E-04","module":"A2"},{"value":"6,05E-03","module":"A3"},{"value":"1,62E-02","module":"A4"},{"value":"3,15E-05","module":"A5"},{"value":"0,0E+00","module":"C1"},{"value":"4,27E-04","module":"C2"},{"value":"5,04E-04","module":"C3"},{"value":"1,35E-04","module":"C4"},{"value":"-7,71E-03","module":"D"}]},{"parameter":"ADPE","unit":"kg Sb-eq.","values":[{"value":"3,49E-04","module":"A1"},{"value":"4,58E-06","module":"A2"},{"value":"2,84E-06","module":"A3"},{"value":"2,92E-05","module":"A4"},{"value":"1,57E-07","module":"A5"},{"value":"0,0E+00","module":"C1"},{"value":"4,64E-06","module":"C2"},{"value":"2,21E-07","module":"C3"},{"value":"1,01E-07","module":"C4"},{"value":"-3,32E-05","module":"D"}]},{"parameter":"ADPF","unit":"MJ","values":[{"value":"3,32E+02","module":"A1"},{"value":"2,53E+00","module":"A2"},{"value":"1,11E+01","module":"A3"},{"value":"2,12E+01","module":"A4"},{"value":"9,05E-02","module":"A5"},{"value":"0,0E+00","module":"C1"},{"value":"2,56E+00","module":"C2"},{"value":"2,98E-01","module":"C3"},{"value":"2,99E-01","module":"C4"},{"value":"-1,62E+01","module":"D"}]},{"parameter":"WDP","unit":"m3 world-eq.","values":[{"value":"4,62E+02","module":"A1"},{"value":"8,23E-01","module":"A2"},{"value":"1,03E+00","module":"A3"},{"value":"1,37E+01","module":"A4"},{"value":"1,15E-01","module":"A5"},{"value":"0,0E+00","module":"C1"},{"value":"8,33E-01","module":"C2"},{"value":"2,10E+00","module":"C3"},{"value":"4,19E+00","module":"C4"},{"value":"-2,71E+02","module":"D"}]},{"parameter":"EP-freshwater","unit":"kg P-eq.","values":[{"value":"1,22E-03","module":"A1"},{"value":"1,60E-06","module":"A2"},{"value":"2,21E-05","module":"A3"},{"value":"9,79E-06","module":"A4"},{"value":"5,31E-08","module":"A5"},{"value":"0,0E+00","module":"C1"},{"value":"1,62E-06","module":"C2"},{"value":"5,02E-07","module":"C3"},{"value":"2,10E-07","module":"C4"},{"value":"-1,08E-04","module":"D"}]},{"parameter":"EP-marine","unit":"kg N-eq.","values":[{"value":"2,29E-02","module":"A1"},{"value":"1,01E-04","module":"A2"},{"value":"1,46E-03","module":"A3"},{"value":"5,35E-03","module":"A4"},{"value":"1,01E-05","module":"A5"},{"value":"0,0E+00","module":"C1"},{"value":"1,02E-04","module":"C2"},{"value":"2,04E-04","module":"C3"},{"value":"1,32E-04","module":"C4"},{"value":"-1,82E-03","module":"D"}]},{"parameter":"EP-terrestrial","unit":"mol N-eq.","values":[{"value":"2,26E-01","module":"A1"},{"value":"1,13E-03","module":"A2"},{"value":"1,60E-02","module":"A3"},{"value":"5,96E-02","module":"A4"},{"value":"1,10E-04","module":"A5"},{"value":"0,0E+00","module":"C1"},{"value":"1,14E-03","module":"C2"},{"value":"2,09E-03","module":"C3"},{"value":"3,98E-04","module":"C4"},{"value":"-1,98E-02","module":"D"}]},{"parameter":"GWP-IOBC","unit":"kg CO2-eq.","values":[{"value":"2,55E+01","module":"A1"},{"value":"1,71E-01","module":"A2"},{"value":"1,16E+00","module":"A3"},{"value":"1,50E+00","module":"A4"},{"value":"6,47E-03","module":"A5"},{"value":"0,0E+00","module":"C1"},{"value":"1,73E-01","module":"C2"},{"value":"1,92E+00","module":"C3"},{"value":"1,01E-01","module":"C4"},{"value":"-2,02E+00","module":"D"}]}],"additional_environmental_impact":[{"parameter":"PM","unit":"disease incidence","values":[{"value":"1,44E-06","module":"A1"},{"value":"1,11E-08","module":"A2"},{"value":"7,33E-08","module":"A3"},{"value":"5,51E-08","module":"A4"},{"value":"4,52E-10","module":"A5"},{"value":"0,0E+00","module":"C1"},{"value":"1,12E-08","module":"C2"},{"value":"1,94E-09","module":"C3"},{"value":"1,95E-09","module":"C4"},{"value":"-1,74E-07","module":"D"}]},{"parameter":"ETP-fw","unit":"CTUe","values":[{"value":"7,13E+02","module":"A1"},{"value":"2,05E+00","module":"A2"},{"value":"2,76E+01","module":"A3"},{"value":"1,46E+01","module":"A4"},{"value":"1,21E-01","module":"A5"},{"value":"0,0E+00","module":"C1"},{"value":"2,07E+00","module":"C2"},{"value":"4,11E+00","module":"C3"},{"value":"1,88E+02","module":"C4"},{"value":"-9,60E+01","module":"D"}]},{"parameter":"HTP-c","unit":"CTUh","values":[{"value":"3,96E-08","module":"A1"},{"value":"0,0E+00","module":"A2"},{"value":"3,36E-10","module":"A3"},{"value":"0,0E+00","module":"A4"},{"value":"4,00E-12","module":"A5"},{"value":"0,0E+00","module":"C1"},{"value":"0,0E+00","module":"C2"},{"value":"1,24E-10","module":"C3"},{"value":"1,70E-11","module":"C4"},{"value":"-6,33E-09","module":"D"}]},{"parameter":"HTP-nc","unit":"CTUh","values":[{"value":"5,18E-07","module":"A1"},{"value":"2,01E-09","module":"A2"},{"value":"5,32E-08","module":"A3"},{"value":"1,09E-08","module":"A4"},{"value":"1,52E-10","module":"A5"},{"value":"0,0E+00","module":"C1"},{"value":"2,03E-09","module":"C2"},{"value":"5,96E-09","module":"C3"},{"value":"3,28E-10","module":"C4"},{"value":"3,94E-08","module":"D"}]},{"parameter":"SQP","unit":"unitless","values":[{"value":"5,48E+01","module":"A1"},{"value":"1,73E+00","module":"A2"},{"value":"2,16E+00","module":"A3"},{"value":"1,05E+01","module":"A4"},{"value":"6,07E-02","module":"A5"},{"value":"0,0E+00","module":"C1"},{"value":"1,75E+00","module":"C2"},{"value":"5,36E-02","module":"C3"},{"value":"9,11E-01","module":"C4"},{"value":"-1,15E+01","module":"D"}]},{"parameter":"IRP","unit":"kBq U235-eq.","values":[{"value":"3,51E-01","module":"A1"},{"value":"1,05E-02","module":"A2"},{"value":"1,60E-02","module":"A3"},{"value":"9,19E-02","module":"A4"},{"value":"3,87E-04","module":"A5"},{"value":"0,0E+00","module":"C1"},{"value":"1,06E-02","module":"C2"},{"value":"8,30E-04","module":"C3"},{"value":"1,59E-03","module":"C4"},{"value":"-3,60E-02","module":"D"}]}],"resource_use":[{"parameter":"PERE","unit":"MJ","values":[{"value":"1,56E+01","module":"A1"},{"value":"2,86E-02","module":"A2"},{"value":"9,01E-01","module":"A3"},{"value":"2,41E-01","module":"A4"},{"value":"1,49E-03","module":"A5"},{"value":"0,0E+00","module":"C1"},{"value":"2,89E-02","module":"C2"},{"value":"2,00E-02","module":"C3"},{"value":"2,67E-02","module":"C4"},{"value":"-1,28E+01","module":"D"}]},{"parameter":"PERM","unit":"MJ","values":[{"value":"3,28E+00","module":"A1"},{"value":"0,0E+00","module":"A2"},{"value":"0,0E+00","module":"A3"},{"value":"0,0E+00","module":"A4"},{"value":"-3,28E+00","module":"A5"},{"value":"0,0E+00","module":"C1"},{"value":"0,0E+00","module":"C2"},{"value":"0,0E+00","module":"C3"},{"value":"0,0E+00","module":"C4"},{"value":"0,0E+00","module":"D"}]},{"parameter":"PERT","unit":"MJ","values":[{"value":"1,89E+01","module":"A1"},{"value":"2,86E-02","module":"A2"},{"value":"9,01E-01","module":"A3"},{"value":"2,41E-01","module":"A4"},{"value":"-3,28E+00","module":"A5"},{"value":"0,0E+00","module":"C1"},{"value":"2,89E-02","module":"C2"},{"value":"2,00E-02","module":"C3"},{"value":"2,67E-02","module":"C4"},{"value":"-1,28E+01","module":"D"}]},{"parameter":"PENRE","unit":"MJ","values":[{"value":"3,30E+02","module":"A1"},{"value":"2,53E+00","module":"A2"},{"value":"1,11E+01","module":"A3"},{"value":"2,13E+01","module":"A4"},{"value":"9,05E-02","module":"A5"},{"value":"0,0E+00","module":"C1"},{"value":"2,56E+00","module":"C2"},{"value":"2,98E-01","module":"C3"},{"value":"2,99E-01","module":"C4"},{"value":"-1,62E+01","module":"D"}]},{"parameter":"PENRM","unit":"MJ","values":[{"value":"4,42E+01","module":"A1"},{"value":"0,0E+00","module":"A2"},{"value":"0,0E+00","module":"A3"},{"value":"0,0E+00","module":"A4"},{"value":"0,0E+00","module":"A5"},{"value":"0,0E+00","module":"C1"},{"value":"0,0E+00","module":"C2"},{"value":"-4,42E+01","module":"C3"},{"value":"0,0E+00","module":"C4"},{"value":"0,0E+00","module":"D"}]},{"parameter":"PENRT","unit":"MJ","values":[{"value":"3,71E+02","module":"A1"},{"value":"2,53E+00","module":"A2"},{"value":"1,11E+01","module":"A3"},{"value":"2,13E+01","module":"A4"},{"value":"9,05E-02","module":"A5"},{"value":"0,0E+00","module":"C1"},{"value":"2,56E+00","module":"C2"},{"value":"-4,39E+01","module":"C3"},{"value":"2,99E-01","module":"C4"},{"value":"-1,62E+01","module":"D"}]},{"parameter":"SM","unit":"kg","values":[{"value":"3,01E-01","module":"A1"},{"value":"0,0E+00","module":"A2"},{"value":"0,0E+00","module":"A3"},{"value":"0,0E+00","module":"A4"},{"value":"0,0E+00","module":"A5"},{"value":"0,0E+00","module":"C1"},{"value":"0,0E+00","module":"C2"},{"value":"0,0E+00","module":"C3"},{"value":"1,71E-03","module":"C4"},{"value":"4,14E-03","module":"D"}]},{"parameter":"RSF","unit":"MJ","values":[{"value":"4,06E-02","module":"A1"},{"value":"5,59E-04","module":"A2"},{"value":"4,99E-04","module":"A3"},{"value":"7,80E-03","module":"A4"},{"value":"4,94E-05","module":"A5"},{"value":"0,0E+00","module":"C1"},{"value":"5,66E-04","module":"C2"},{"value":"4,06E-04","module":"C3"},{"value":"4,79E-04","module":"C4"},{"value":"3,11E-02","module":"D"}]},{"parameter":"NRSF","unit":"MJ","values":[{"value":"1,58E-02","module":"A1"},{"value":"4,75E-03","module":"A2"},{"value":"5,44E-03","module":"A3"},{"value":"4,25E-02","module":"A4"},{"value":"2,04E-04","module":"A5"},{"value":"0,0E+00","module":"C1"},{"value":"4,80E-03","module":"C2"},{"value":"-3,78E-07","module":"C3"},{"value":"1,31E-03","module":"C4"},{"value":"4,05E-01","module":"D"}]},{"parameter":"FW","unit":"m3","values":[{"value":"1,53E-01","module":"A1"},{"value":"2,82E-04","module":"A2"},{"value":"6,91E-03","module":"A3"},{"value":"1,85E-03","module":"A4"},{"value":"4,27E-05","module":"A5"},{"value":"0,0E+00","module":"C1"},{"value":"2,86E-04","module":"C2"},{"value":"2,26E-03","module":"C3"},{"value":"3,70E-04","module":"C4"},{"value":"-2,72E-02","module":"D"}]}],"end_of_life_waste":[{"parameter":"HWD","unit":"kg","values":[{"value":"9,75E-02","module":"A1"},{"value":"2,28E-04","module":"A2"},{"value":"9,23E-04","module":"A3"},{"value":"1,08E-03","module":"A4"},{"value":"0,0E+00","module":"A5"},{"value":"0,0E+00","module":"C1"},{"value":"2,31E-04","module":"C2"},{"value":"3,26E-07","module":"C3"},{"value":"1,70E-02","module":"C4"},{"value":"-2,88E-03","module":"D"}]},{"parameter":"NHWD","unit":"kg","values":[{"value":"2,75E+00","module":"A1"},{"value":"1,21E-01","module":"A2"},{"value":"1,15E-01","module":"A3"},{"value":"6,74E-01","module":"A4"},{"value":"4,00E-01","module":"A5"},{"value":"0,0E+00","module":"C1"},{"value":"1,23E-01","module":"C2"},{"value":"5,99E-04","module":"C3"},{"value":"1,12E+00","module":"C4"},{"value":"-5,76E-01","module":"D"}]},{"parameter":"RWD","unit":"kg","values":[{"value":"3,35E-04","module":"A1"},{"value":"1,66E-05","module":"A2"},{"value":"2,15E-05","module":"A3"},{"value":"1,46E-04","module":"A4"},{"value":"0,0E+00","module":"A5"},{"value":"0,0E+00","module":"C1"},{"value":"1,68E-05","module":"C2"},{"value":"2,61E-08","module":"C3"},{"value":"1,93E-06","module":"C4"},{"value":"-3,32E-05","module":"D"}]}],"end_of_life_flow":[{"parameter":"CRU","unit":"kg","values":[{"value":"0,0E+00","module":"A1"},{"value":"0,0E+00","module":"A2"},{"value":"0,0E+00","module":"A3"},{"value":"0,0E+00","module":"A4"},{"value":"0,0E+00","module":"A5"},{"value":"0,0E+00","module":"C1"},{"value":"0,0E+00","module":"C2"},{"value":"0,0E+00","module":"C3"},{"value":"0,0E+00","module":"C4"},{"value":"0,0E+00","module":"D"}]},{"parameter":"MFR","unit":"kg","values":[{"value":"0,0E+00","module":"A1"},{"value":"0,0E+00","module":"A2"},{"value":"5,69E-02","module":"A3"},{"value":"0,0E+00","module":"A4"},{"value":"3,72E-01","module":"A5"},{"value":"0,0E+00","module":"C1"},{"value":"0,0E+00","module":"C2"},{"value":"1,05E+00","module":"C3"},{"value":"7,56E-05","module":"C4"},{"value":"-1,62E-04","module":"D"}]},{"parameter":"MER","unit":"kg","values":[{"value":"0,0E+00","module":"A1"},{"value":"0,0E+00","module":"A2"},{"value":"5,37E-03","module":"A3"},{"value":"0,0E+00","module":"A4"},{"value":"2,80E-02","module":"A5"},{"value":"0,0E+00","module":"C1"},{"value":"0,0E+00","module":"C2"},{"value":"8,12E-01","module":"C3"},{"value":"4,00E-05","module":"C4"},{"value":"-2,13E-05","module":"D"}]},{"parameter":"EEE","unit":"MJ","values":[{"value":"0,0E+00","module":"A1"},{"value":"0,0E+00","module":"A2"},{"value":"8,24E-03","module":"A3"},{"value":"0,0E+00","module":"A4"},{"value":"2,29E-02","module":"A5"},{"value":"0,0E+00","module":"C1"},{"value":"0,0E+00","module":"C2"},{"value":"1,25E+00","module":"C3"},{"value":"4,55E-04","module":"C4"},{"value":"-5,23E-05","module":"D"}]},{"parameter":"EET","unit":"MJ","values":[{"value":"0,0E+00","module":"A1"},{"value":"0,0E+00","module":"A2"},{"value":"1,25E-01","module":"A3"},{"value":"0,0E+00","module":"A4"},{"value":"3,46E-01","module":"A5"},{"value":"0,0E+00","module":"C1"},{"value":"0,0E+00","module":"C2"},{"value":"1,89E+01","module":"C3"},{"value":"6,88E-03","module":"C4"},{"value":"-7,91E-04","module":"D"}]}]}