{"product_name":"Sense 320 Opal Prism","epd_id":"NEPD-6893-6282-EN","compliance":["EN 15804+A2","ISO 14025","ISO 21930"],"producer_name":"SG Armaturen AS","environmental_impact":[{"parameter":"GWP-total","unit":"kg CO2-eq.","values":[{"value":"1,62E+01","module":"A1"},{"value":"2,29E-02","module":"A2"},{"value":"5,52E-01","module":"A3"},{"value":"6,79E-01","module":"A4"},{"value":"5,14E-01","module":"A5"},{"value":"1,41E+01","module":"B6"},{"value":"0,0E+00","module":"C1"},{"value":"7,52E-02","module":"C2"},{"value":"6,36E-01","module":"C3"},{"value":"3,84E-02","module":"C4"},{"value":"-1,40E+00","module":"D"}]},{"parameter":"GWP-fossil","unit":"kg CO2-eq.","values":[{"value":"1,65E+01","module":"A1"},{"value":"2,29E-02","module":"A2"},{"value":"5,52E-01","module":"A3"},{"value":"6,79E-01","module":"A4"},{"value":"4,85E-03","module":"A5"},{"value":"1,37E+01","module":"B6"},{"value":"0,0E+00","module":"C1"},{"value":"7,51E-02","module":"C2"},{"value":"6,36E-01","module":"C3"},{"value":"3,83E-02","module":"C4"},{"value":"-1,38E+00","module":"D"}]},{"parameter":"GWP-biogenic","unit":"kg CO2-eq.","values":[{"value":"-3,46E-01","module":"A1"},{"value":"8,93E-06","module":"A2"},{"value":"8,56E-05","module":"A3"},{"value":"2,42E-04","module":"A4"},{"value":"5,09E-01","module":"A5"},{"value":"3,78E-01","module":"B6"},{"value":"0,0E+00","module":"C1"},{"value":"3,11E-05","module":"C2"},{"value":"7,96E-05","module":"C3"},{"value":"8,72E-06","module":"C4"},{"value":"-4,45E-03","module":"D"}]},{"parameter":"GWP-luluc","unit":"kg CO2-eq.","values":[{"value":"2,62E-02","module":"A1"},{"value":"8,38E-06","module":"A2"},{"value":"6,01E-05","module":"A3"},{"value":"3,34E-04","module":"A4"},{"value":"1,61E-06","module":"A5"},{"value":"5,64E-02","module":"B6"},{"value":"0,0E+00","module":"C1"},{"value":"2,67E-05","module":"C2"},{"value":"7,53E-05","module":"C3"},{"value":"6,33E-05","module":"C4"},{"value":"-1,37E-02","module":"D"}]},{"parameter":"ODP","unit":"kg CFC 11-eq.","values":[{"value":"3,87E-06","module":"A1"},{"value":"4,98E-09","module":"A2"},{"value":"2,03E-08","module":"A3"},{"value":"1,50E-07","module":"A4"},{"value":"1,03E-09","module":"A5"},{"value":"9,38E-07","module":"B6"},{"value":"0,0E+00","module":"C1"},{"value":"1,70E-08","module":"C2"},{"value":"3,22E-09","module":"C3"},{"value":"1,84E-09","module":"C4"},{"value":"-2,61E-03","module":"D"}]},{"parameter":"AP","unit":"mol H+-eq.","values":[{"value":"1,21E-01","module":"A1"},{"value":"6,86E-05","module":"A2"},{"value":"2,82E-03","module":"A3"},{"value":"1,01E-02","module":"A4"},{"value":"2,30E-05","module":"A5"},{"value":"1,07E-01","module":"B6"},{"value":"0,0E+00","module":"C1"},{"value":"2,16E-04","module":"C2"},{"value":"2,65E-04","module":"C3"},{"value":"7,16E-05","module":"C4"},{"value":"-4,01E-02","module":"D"}]},{"parameter":"POCP","unit":"kg NMVOC-eq.","values":[{"value":"6,39E-02","module":"A1"},{"value":"5,65E-05","module":"A2"},{"value":"2,74E-03","module":"A3"},{"value":"7,31E-03","module":"A4"},{"value":"2,37E-05","module":"A5"},{"value":"4,11E-02","module":"B6"},{"value":"0,0E+00","module":"C1"},{"value":"1,83E-04","module":"C2"},{"value":"2,30E-04","module":"C3"},{"value":"8,50E-05","module":"C4"},{"value":"-1,02E-02","module":"D"}]},{"parameter":"ADPE","unit":"kg Sb-eq.","values":[{"value":"1,87E-03","module":"A1"},{"value":"6,15E-07","module":"A2"},{"value":"1,29E-06","module":"A3"},{"value":"1,32E-05","module":"A4"},{"value":"1,18E-07","module":"A5"},{"value":"1,02E-03","module":"B6"},{"value":"0,0E+00","module":"C1"},{"value":"2,07E-06","module":"C2"},{"value":"2,92E-07","module":"C3"},{"value":"7,84E-08","module":"C4"},{"value":"-7,00E-04","module":"D"}]},{"parameter":"ADPF","unit":"MJ","values":[{"value":"1,98E+02","module":"A1"},{"value":"3,39E-01","module":"A2"},{"value":"5,01E+00","module":"A3"},{"value":"9,61E+00","module":"A4"},{"value":"6,79E-02","module":"A5"},{"value":"1,87E+02","module":"B6"},{"value":"0,0E+00","module":"C1"},{"value":"1,14E+00","module":"C2"},{"value":"4,21E-01","module":"C3"},{"value":"1,92E-01","module":"C4"},{"value":"-1,66E+01","module":"D"}]},{"parameter":"WDP","unit":"m3 world-eq.","values":[{"value":"4,89E+02","module":"A1"},{"value":"1,10E-01","module":"A2"},{"value":"4,68E-01","module":"A3"},{"value":"6,21E+00","module":"A4"},{"value":"8,60E-02","module":"A5"},{"value":"3,26E+04","module":"B6"},{"value":"0,0E+00","module":"C1"},{"value":"1,10E+00","module":"C2"},{"value":"3,50E+00","module":"C3"},{"value":"2,03E+00","module":"C4"},{"value":"-3,56E+02","module":"D"}]},{"parameter":"EP-freshwater","unit":"kg P-eq.","values":[{"value":"1,44E-03","module":"A1"},{"value":"2,15E-07","module":"A2"},{"value":"1,00E-05","module":"A3"},{"value":"4,43E-06","module":"A4"},{"value":"3,98E-08","module":"A5"},{"value":"9,84E-04","module":"B6"},{"value":"0,0E+00","module":"C1"},{"value":"6,00E-07","module":"C2"},{"value":"1,26E-06","module":"C3"},{"value":"3,83E-07","module":"C4"},{"value":"-2,40E-04","module":"D"}]},{"parameter":"EP-marine","unit":"kg N-eq.","values":[{"value":"1,71E-02","module":"A1"},{"value":"1,35E-05","module":"A2"},{"value":"6,58E-04","module":"A3"},{"value":"2,42E-03","module":"A4"},{"value":"7,60E-06","module":"A5"},{"value":"1,17E-02","module":"B6"},{"value":"0,0E+00","module":"C1"},{"value":"4,27E-05","module":"C2"},{"value":"8,63E-05","module":"C3"},{"value":"5,05E-05","module":"C4"},{"value":"-2,56E-03","module":"D"}]},{"parameter":"EP-terrestrial","unit":"mol N-eq.","values":[{"value":"1,88E-01","module":"A1"},{"value":"1,51E-04","module":"A2"},{"value":"7,26E-03","module":"A3"},{"value":"2,70E-02","module":"A4"},{"value":"8,23E-05","module":"A5"},{"value":"1,53E-01","module":"B6"},{"value":"0,0E+00","module":"C1"},{"value":"4,78E-04","module":"C2"},{"value":"9,11E-04","module":"C3"},{"value":"2,26E-04","module":"C4"},{"value":"-3,31E-02","module":"D"}]},{"parameter":"GWP-IOBC","unit":"kg CO2-eq.","values":[{"value":"1,67E+01","module":"A1"},{"value":"2,29E-02","module":"A2"},{"value":"5,26E-01","module":"A3"},{"value":"6,79E-01","module":"A4"},{"value":"4,85E-03","module":"A5"},{"value":"1,41E+01","module":"B6"},{"value":"0,0E+00","module":"C1"},{"value":"7,52E-02","module":"C2"},{"value":"6,36E-01","module":"C3"},{"value":"3,96E-02","module":"C4"},{"value":"-1,48E+00","module":"D"}]}],"additional_environmental_impact":[{"parameter":"PM","unit":"disease incidence","values":[{"value":"9,90E-07","module":"A1"},{"value":"1,48E-09","module":"A2"},{"value":"3,31E-08","module":"A3"},{"value":"2,49E-08","module":"A4"},{"value":"3,39E-10","module":"A5"},{"value":"7,66E-07","module":"B6"},{"value":"0,0E+00","module":"C1"},{"value":"4,60E-09","module":"C2"},{"value":"1,51E-09","module":"C3"},{"value":"1,32E-09","module":"C4"},{"value":"-1,50E-07","module":"D"}]},{"parameter":"ETP-fw","unit":"CTUe","values":[{"value":"9,26E+02","module":"A1"},{"value":"2,75E-01","module":"A2"},{"value":"1,25E+01","module":"A3"},{"value":"6,61E+00","module":"A4"},{"value":"9,05E-02","module":"A5"},{"value":"8,51E+02","module":"B6"},{"value":"0,0E+00","module":"C1"},{"value":"8,42E-01","module":"C2"},{"value":"1,82E+00","module":"C3"},{"value":"1,07E+02","module":"C4"},{"value":"-2,84E+02","module":"D"}]},{"parameter":"HTP-c","unit":"CTUh","values":[{"value":"2,36E-08","module":"A1"},{"value":"0,0E+00","module":"A2"},{"value":"1,51E-10","module":"A3"},{"value":"0,0E+00","module":"A4"},{"value":"3,00E-12","module":"A5"},{"value":"4,06E-08","module":"B6"},{"value":"0,0E+00","module":"C1"},{"value":"0,0E+00","module":"C2"},{"value":"4,86E-10","module":"C3"},{"value":"3,70E-11","module":"C4"},{"value":"-4,60E-09","module":"D"}]},{"parameter":"HTP-nc","unit":"CTUh","values":[{"value":"7,35E-07","module":"A1"},{"value":"2,68E-10","module":"A2"},{"value":"2,41E-08","module":"A3"},{"value":"4,94E-09","module":"A4"},{"value":"1,14E-10","module":"A5"},{"value":"9,57E-07","module":"B6"},{"value":"0,0E+00","module":"C1"},{"value":"9,20E-10","module":"C2"},{"value":"2,83E-08","module":"C3"},{"value":"3,45E-10","module":"C4"},{"value":"-1,31E-07","module":"D"}]},{"parameter":"SQP","unit":"unitless","values":[{"value":"3,84E+01","module":"A1"},{"value":"2,32E-01","module":"A2"},{"value":"9,75E-01","module":"A3"},{"value":"4,73E+00","module":"A4"},{"value":"4,55E-02","module":"A5"},{"value":"9,40E+01","module":"B6"},{"value":"0,0E+00","module":"C1"},{"value":"7,94E-01","module":"C2"},{"value":"9,20E-02","module":"C3"},{"value":"5,15E-01","module":"C4"},{"value":"-8,60E+00","module":"D"}]},{"parameter":"IRP","unit":"kBq U235-eq.","values":[{"value":"4,18E-01","module":"A1"},{"value":"1,41E-03","module":"A2"},{"value":"7,24E-03","module":"A3"},{"value":"4,16E-02","module":"A4"},{"value":"2,90E-04","module":"A5"},{"value":"3,39E+00","module":"B6"},{"value":"0,0E+00","module":"C1"},{"value":"4,96E-03","module":"C2"},{"value":"1,91E-03","module":"C3"},{"value":"7,77E-04","module":"C4"},{"value":"-5,80E-02","module":"D"}]}],"resource_use":[{"parameter":"PERE","unit":"MJ","values":[{"value":"1,93E+01","module":"A1"},{"value":"3,83E-03","module":"A2"},{"value":"4,08E-01","module":"A3"},{"value":"1,09E-01","module":"A4"},{"value":"1,12E-03","module":"A5"},{"value":"2,42E+03","module":"B6"},{"value":"0,0E+00","module":"C1"},{"value":"1,63E-02","module":"C2"},{"value":"5,09E-02","module":"C3"},{"value":"3,77E-02","module":"C4"},{"value":"-6,84E+00","module":"D"}]},{"parameter":"PERM","unit":"MJ","values":[{"value":"1,75E+00","module":"A1"},{"value":"0,0E+00","module":"A2"},{"value":"0,0E+00","module":"A3"},{"value":"0,0E+00","module":"A4"},{"value":"-1,75E+00","module":"A5"},{"value":"0,0E+00","module":"B6"},{"value":"0,0E+00","module":"C1"},{"value":"0,0E+00","module":"C2"},{"value":"0,0E+00","module":"C3"},{"value":"0,0E+00","module":"C4"},{"value":"0,0E+00","module":"D"}]},{"parameter":"PERT","unit":"MJ","values":[{"value":"2,11E+01","module":"A1"},{"value":"3,83E-03","module":"A2"},{"value":"4,08E-01","module":"A3"},{"value":"1,09E-01","module":"A4"},{"value":"-1,75E+00","module":"A5"},{"value":"2,42E+03","module":"B6"},{"value":"0,0E+00","module":"C1"},{"value":"1,63E-02","module":"C2"},{"value":"5,09E-02","module":"C3"},{"value":"3,77E-02","module":"C4"},{"value":"-6,84E+00","module":"D"}]},{"parameter":"PENRE","unit":"MJ","values":[{"value":"1,93E+02","module":"A1"},{"value":"3,39E-01","module":"A2"},{"value":"5,01E+00","module":"A3"},{"value":"9,61E+00","module":"A4"},{"value":"6,79E-02","module":"A5"},{"value":"1,87E+02","module":"B6"},{"value":"0,0E+00","module":"C1"},{"value":"1,14E+00","module":"C2"},{"value":"4,21E-01","module":"C3"},{"value":"1,92E-01","module":"C4"},{"value":"-1,66E+01","module":"D"}]},{"parameter":"PENRM","unit":"MJ","values":[{"value":"1,41E+01","module":"A1"},{"value":"0,0E+00","module":"A2"},{"value":"0,0E+00","module":"A3"},{"value":"0,0E+00","module":"A4"},{"value":"0,0E+00","module":"A5"},{"value":"0,0E+00","module":"B6"},{"value":"0,0E+00","module":"C1"},{"value":"0,0E+00","module":"C2"},{"value":"-1,48E+01","module":"C3"},{"value":"0,0E+00","module":"C4"},{"value":"0,0E+00","module":"D"}]},{"parameter":"PENRT","unit":"MJ","values":[{"value":"2,07E+02","module":"A1"},{"value":"3,39E-01","module":"A2"},{"value":"5,01E+00","module":"A3"},{"value":"9,61E+00","module":"A4"},{"value":"6,79E-02","module":"A5"},{"value":"1,87E+02","module":"B6"},{"value":"0,0E+00","module":"C1"},{"value":"1,14E+00","module":"C2"},{"value":"-1,43E+01","module":"C3"},{"value":"1,92E-01","module":"C4"},{"value":"-1,66E+01","module":"D"}]},{"parameter":"SM","unit":"kg","values":[{"value":"5,22E-01","module":"A1"},{"value":"0,0E+00","module":"A2"},{"value":"0,0E+00","module":"A3"},{"value":"0,0E+00","module":"A4"},{"value":"0,0E+00","module":"A5"},{"value":"0,0E+00","module":"B6"},{"value":"0,0E+00","module":"C1"},{"value":"0,0E+00","module":"C2"},{"value":"0,0E+00","module":"C3"},{"value":"7,08E-04","module":"C4"},{"value":"1,10E-02","module":"D"}]},{"parameter":"RSF","unit":"MJ","values":[{"value":"1,46E-01","module":"A1"},{"value":"7,50E-05","module":"A2"},{"value":"2,26E-04","module":"A3"},{"value":"3,53E-03","module":"A4"},{"value":"3,71E-05","module":"A5"},{"value":"1,90E+00","module":"B6"},{"value":"0,0E+00","module":"C1"},{"value":"5,82E-04","module":"C2"},{"value":"9,12E-04","module":"C3"},{"value":"2,79E-04","module":"C4"},{"value":"8,56E-03","module":"D"}]},{"parameter":"NRSF","unit":"MJ","values":[{"value":"1,14E-02","module":"A1"},{"value":"6,37E-04","module":"A2"},{"value":"2,46E-03","module":"A3"},{"value":"1,92E-02","module":"A4"},{"value":"1,53E-04","module":"A5"},{"value":"4,73E+00","module":"B6"},{"value":"0,0E+00","module":"C1"},{"value":"2,08E-03","module":"C2"},{"value":"-2,73E-05","module":"C3"},{"value":"6,27E-03","module":"C4"},{"value":"8,76E-02","module":"D"}]},{"parameter":"FW","unit":"m3","values":[{"value":"1,25E-01","module":"A1"},{"value":"3,79E-05","module":"A2"},{"value":"3,13E-03","module":"A3"},{"value":"8,38E-04","module":"A4"},{"value":"3,20E-05","module":"A5"},{"value":"1,81E+01","module":"B6"},{"value":"0,0E+00","module":"C1"},{"value":"1,21E-04","module":"C2"},{"value":"9,09E-04","module":"C3"},{"value":"1,89E-04","module":"C4"},{"value":"-2,49E-02","module":"D"}]}],"end_of_life_waste":[{"parameter":"HWD","unit":"kg","values":[{"value":"7,31E-02","module":"A1"},{"value":"3,06E-05","module":"A2"},{"value":"4,18E-04","module":"A3"},{"value":"4,88E-04","module":"A4"},{"value":"0,0E+00","module":"A5"},{"value":"1,20E-01","module":"B6"},{"value":"0,0E+00","module":"C1"},{"value":"5,86E-05","module":"C2"},{"value":"1,34E-05","module":"C3"},{"value":"3,97E-02","module":"C4"},{"value":"-7,68E-04","module":"D"}]},{"parameter":"NHWD","unit":"kg","values":[{"value":"2,07E+00","module":"A1"},{"value":"1,63E-02","module":"A2"},{"value":"5,21E-02","module":"A3"},{"value":"3,05E-01","module":"A4"},{"value":"3,00E-01","module":"A5"},{"value":"1,44E+01","module":"B6"},{"value":"0,0E+00","module":"C1"},{"value":"5,52E-02","module":"C2"},{"value":"1,81E-02","module":"C3"},{"value":"4,28E-01","module":"C4"},{"value":"-3,87E-01","module":"D"}]},{"parameter":"RWD","unit":"kg","values":[{"value":"3,52E-04","module":"A1"},{"value":"2,22E-06","module":"A2"},{"value":"9,74E-06","module":"A3"},{"value":"6,58E-05","module":"A4"},{"value":"0,0E+00","module":"A5"},{"value":"1,67E-03","module":"B6"},{"value":"0,0E+00","module":"C1"},{"value":"7,74E-06","module":"C2"},{"value":"6,69E-07","module":"C3"},{"value":"7,83E-07","module":"C4"},{"value":"-5,26E-05","module":"D"}]}],"end_of_life_flow":[{"parameter":"CRU","unit":"kg","values":[{"value":"0,0E+00","module":"A1"},{"value":"0,0E+00","module":"A2"},{"value":"0,0E+00","module":"A3"},{"value":"0,0E+00","module":"A4"},{"value":"0,0E+00","module":"A5"},{"value":"0,0E+00","module":"B6"},{"value":"0,0E+00","module":"C1"},{"value":"0,0E+00","module":"C2"},{"value":"0,0E+00","module":"C3"},{"value":"0,0E+00","module":"C4"},{"value":"0,0E+00","module":"D"}]},{"parameter":"MFR","unit":"kg","values":[{"value":"0,0E+00","module":"A1"},{"value":"0,0E+00","module":"A2"},{"value":"2,58E-02","module":"A3"},{"value":"0,0E+00","module":"A4"},{"value":"2,79E-01","module":"A5"},{"value":"0,0E+00","module":"B6"},{"value":"0,0E+00","module":"C1"},{"value":"0,0E+00","module":"C2"},{"value":"4,90E-01","module":"C3"},{"value":"2,26E-05","module":"C4"},{"value":"-4,31E-04","module":"D"}]},{"parameter":"MER","unit":"kg","values":[{"value":"0,0E+00","module":"A1"},{"value":"0,0E+00","module":"A2"},{"value":"2,43E-03","module":"A3"},{"value":"0,0E+00","module":"A4"},{"value":"4,08E-07","module":"A5"},{"value":"0,0E+00","module":"B6"},{"value":"0,0E+00","module":"C1"},{"value":"0,0E+00","module":"C2"},{"value":"2,52E-01","module":"C3"},{"value":"5,54E-07","module":"C4"},{"value":"-5,68E-05","module":"D"}]},{"parameter":"EEE","unit":"MJ","values":[{"value":"0,0E+00","module":"A1"},{"value":"0,0E+00","module":"A2"},{"value":"3,73E-03","module":"A3"},{"value":"0,0E+00","module":"A4"},{"value":"1,72E-02","module":"A5"},{"value":"0,0E+00","module":"B6"},{"value":"0,0E+00","module":"C1"},{"value":"0,0E+00","module":"C2"},{"value":"3,91E-01","module":"C3"},{"value":"3,59E-05","module":"C4"},{"value":"-1,39E-04","module":"D"}]},{"parameter":"EET","unit":"MJ","values":[{"value":"0,0E+00","module":"A1"},{"value":"0,0E+00","module":"A2"},{"value":"5,64E-02","module":"A3"},{"value":"0,0E+00","module":"A4"},{"value":"2,60E-01","module":"A5"},{"value":"0,0E+00","module":"B6"},{"value":"0,0E+00","module":"C1"},{"value":"0,0E+00","module":"C2"},{"value":"5,91E+00","module":"C3"},{"value":"5,44E-04","module":"C4"},{"value":"-2,10E-03","module":"D"}]}]}