{"product_name":"Sense Basic 600x600","epd_id":"NEPD-8534-8199","compliance":["EN 15804+A2","ISO 14025","ISO 21930"],"producer_name":"SG Armaturen AS","environmental_impact":[{"parameter":"GWP-total","unit":"kg CO2-eq.","values":[{"value":"2,55E+01","module":"A1"},{"value":"1,98E-01","module":"A2"},{"value":"9,67E-01","module":"A3"},{"value":"1,19E+00","module":"A4"},{"value":"1,11E+00","module":"A5"},{"value":"2,73E+01","module":"B6"},{"value":"0,0E+00","module":"C1"},{"value":"1,32E-01","module":"C2"},{"value":"1,10E+00","module":"C3"},{"value":"6,69E-02","module":"C4"},{"value":"-2,08E+00","module":"D"}]},{"parameter":"GWP-fossil","unit":"kg CO2-eq.","values":[{"value":"2,63E+01","module":"A1"},{"value":"1,98E-01","module":"A2"},{"value":"9,67E-01","module":"A3"},{"value":"1,19E+00","module":"A4"},{"value":"1,05E-02","module":"A5"},{"value":"2,65E+01","module":"B6"},{"value":"0,0E+00","module":"C1"},{"value":"1,32E-01","module":"C2"},{"value":"1,10E+00","module":"C3"},{"value":"6,67E-02","module":"C4"},{"value":"-2,06E+00","module":"D"}]},{"parameter":"GWP-biogenic","unit":"kg CO2-eq.","values":[{"value":"-8,16E-01","module":"A1"},{"value":"7,70E-05","module":"A2"},{"value":"1,50E-04","module":"A3"},{"value":"4,24E-04","module":"A4"},{"value":"1,10E+00","module":"A5"},{"value":"7,33E-01","module":"B6"},{"value":"0,0E+00","module":"C1"},{"value":"5,45E-05","module":"C2"},{"value":"1,32E-04","module":"C3"},{"value":"1,61E-05","module":"C4"},{"value":"-4,59E-03","module":"D"}]},{"parameter":"GWP-luluc","unit":"kg CO2-eq.","values":[{"value":"3,55E-02","module":"A1"},{"value":"7,23E-05","module":"A2"},{"value":"1,05E-04","module":"A3"},{"value":"5,86E-04","module":"A4"},{"value":"3,48E-06","module":"A5"},{"value":"1,09E-01","module":"B6"},{"value":"0,0E+00","module":"C1"},{"value":"4,69E-05","module":"C2"},{"value":"1,32E-04","module":"C3"},{"value":"1,19E-04","module":"C4"},{"value":"-8,96E-03","module":"D"}]},{"parameter":"ODP","unit":"kg CFC 11-eq.","values":[{"value":"5,87E-06","module":"A1"},{"value":"4,30E-08","module":"A2"},{"value":"3,56E-08","module":"A3"},{"value":"2,62E-07","module":"A4"},{"value":"2,22E-09","module":"A5"},{"value":"1,82E-06","module":"B6"},{"value":"0,0E+00","module":"C1"},{"value":"2,98E-08","module":"C2"},{"value":"5,96E-09","module":"C3"},{"value":"2,95E-09","module":"C4"},{"value":"-4,56E-03","module":"D"}]},{"parameter":"AP","unit":"mol H+-eq.","values":[{"value":"1,81E-01","module":"A1"},{"value":"5,92E-04","module":"A2"},{"value":"4,95E-03","module":"A3"},{"value":"1,77E-02","module":"A4"},{"value":"4,98E-05","module":"A5"},{"value":"2,07E-01","module":"B6"},{"value":"0,0E+00","module":"C1"},{"value":"3,78E-04","module":"C2"},{"value":"4,61E-04","module":"C3"},{"value":"1,21E-04","module":"C4"},{"value":"-7,19E-02","module":"D"}]},{"parameter":"POCP","unit":"kg NMVOC-eq.","values":[{"value":"1,09E-01","module":"A1"},{"value":"4,88E-04","module":"A2"},{"value":"4,80E-03","module":"A3"},{"value":"1,28E-02","module":"A4"},{"value":"5,12E-05","module":"A5"},{"value":"7,97E-02","module":"B6"},{"value":"0,0E+00","module":"C1"},{"value":"3,21E-04","module":"C2"},{"value":"4,05E-04","module":"C3"},{"value":"1,44E-04","module":"C4"},{"value":"-1,81E-02","module":"D"}]},{"parameter":"ADPE","unit":"kg Sb-eq.","values":[{"value":"3,72E-03","module":"A1"},{"value":"5,31E-06","module":"A2"},{"value":"2,26E-06","module":"A3"},{"value":"2,31E-05","module":"A4"},{"value":"2,56E-07","module":"A5"},{"value":"1,98E-03","module":"B6"},{"value":"0,0E+00","module":"C1"},{"value":"3,64E-06","module":"C2"},{"value":"5,65E-07","module":"C3"},{"value":"1,34E-07","module":"C4"},{"value":"-1,47E-03","module":"D"}]},{"parameter":"ADPF","unit":"MJ","values":[{"value":"3,32E+02","module":"A1"},{"value":"2,92E+00","module":"A2"},{"value":"8,79E+00","module":"A3"},{"value":"1,69E+01","module":"A4"},{"value":"1,47E-01","module":"A5"},{"value":"3,62E+02","module":"B6"},{"value":"0,0E+00","module":"C1"},{"value":"1,99E+00","module":"C2"},{"value":"7,24E-01","module":"C3"},{"value":"3,22E-01","module":"C4"},{"value":"-2,34E+01","module":"D"}]},{"parameter":"WDP","unit":"m3 world-eq.","values":[{"value":"6,07E+02","module":"A1"},{"value":"9,53E-01","module":"A2"},{"value":"8,20E-01","module":"A3"},{"value":"1,09E+01","module":"A4"},{"value":"1,86E-01","module":"A5"},{"value":"6,30E+04","module":"B6"},{"value":"0,0E+00","module":"C1"},{"value":"1,93E+00","module":"C2"},{"value":"6,78E+00","module":"C3"},{"value":"2,90E+00","module":"C4"},{"value":"-1,51E+02","module":"D"}]},{"parameter":"EP-freshwater","unit":"kg P-eq.","values":[{"value":"2,25E-03","module":"A1"},{"value":"1,86E-06","module":"A2"},{"value":"1,75E-05","module":"A3"},{"value":"7,76E-06","module":"A4"},{"value":"8,63E-08","module":"A5"},{"value":"1,91E-03","module":"B6"},{"value":"0,0E+00","module":"C1"},{"value":"1,05E-06","module":"C2"},{"value":"2,04E-06","module":"C3"},{"value":"6,94E-07","module":"C4"},{"value":"-4,31E-04","module":"D"}]},{"parameter":"EP-marine","unit":"kg N-eq.","values":[{"value":"2,82E-02","module":"A1"},{"value":"1,17E-04","module":"A2"},{"value":"1,15E-03","module":"A3"},{"value":"4,24E-03","module":"A4"},{"value":"1,65E-05","module":"A5"},{"value":"2,28E-02","module":"B6"},{"value":"0,0E+00","module":"C1"},{"value":"7,49E-05","module":"C2"},{"value":"1,51E-04","module":"C3"},{"value":"8,60E-05","module":"C4"},{"value":"-4,46E-03","module":"D"}]},{"parameter":"EP-terrestrial","unit":"mol N-eq.","values":[{"value":"2,98E-01","module":"A1"},{"value":"1,30E-03","module":"A2"},{"value":"1,27E-02","module":"A3"},{"value":"4,73E-02","module":"A4"},{"value":"1,78E-04","module":"A5"},{"value":"2,96E-01","module":"B6"},{"value":"0,0E+00","module":"C1"},{"value":"8,38E-04","module":"C2"},{"value":"1,60E-03","module":"C3"},{"value":"3,71E-04","module":"C4"},{"value":"-5,79E-02","module":"D"}]},{"parameter":"GWP-IOBC","unit":"kg CO2-eq.","values":[{"value":"2,66E+01","module":"A1"},{"value":"1,98E-01","module":"A2"},{"value":"9,22E-01","module":"A3"},{"value":"1,19E+00","module":"A4"},{"value":"1,05E-02","module":"A5"},{"value":"2,73E+01","module":"B6"},{"value":"0,0E+00","module":"C1"},{"value":"1,32E-01","module":"C2"},{"value":"1,10E+00","module":"C3"},{"value":"6,88E-02","module":"C4"},{"value":"-2,42E+00","module":"D"}]}],"additional_environmental_impact":[{"parameter":"PM","unit":"disease incidence","values":[{"value":"1,47E-06","module":"A1"},{"value":"1,28E-08","module":"A2"},{"value":"5,81E-08","module":"A3"},{"value":"4,37E-08","module":"A4"},{"value":"7,35E-10","module":"A5"},{"value":"1,48E-06","module":"B6"},{"value":"0,0E+00","module":"C1"},{"value":"8,06E-09","module":"C2"},{"value":"2,60E-09","module":"C3"},{"value":"2,25E-09","module":"C4"},{"value":"-2,43E-07","module":"D"}]},{"parameter":"ETP-fw","unit":"CTUe","values":[{"value":"1,44E+03","module":"A1"},{"value":"2,37E+00","module":"A2"},{"value":"2,19E+01","module":"A3"},{"value":"1,16E+01","module":"A4"},{"value":"1,96E-01","module":"A5"},{"value":"1,65E+03","module":"B6"},{"value":"0,0E+00","module":"C1"},{"value":"1,48E+00","module":"C2"},{"value":"3,25E+00","module":"C3"},{"value":"1,40E+02","module":"C4"},{"value":"-5,30E+02","module":"D"}]},{"parameter":"HTP-c","unit":"CTUh","values":[{"value":"4,22E-08","module":"A1"},{"value":"0,0E+00","module":"A2"},{"value":"2,67E-10","module":"A3"},{"value":"0,0E+00","module":"A4"},{"value":"6,00E-12","module":"A5"},{"value":"7,87E-08","module":"B6"},{"value":"0,0E+00","module":"C1"},{"value":"0,0E+00","module":"C2"},{"value":"1,04E-09","module":"C3"},{"value":"6,70E-11","module":"C4"},{"value":"-7,13E-09","module":"D"}]},{"parameter":"HTP-nc","unit":"CTUh","values":[{"value":"9,67E-07","module":"A1"},{"value":"2,33E-09","module":"A2"},{"value":"4,22E-08","module":"A3"},{"value":"8,65E-09","module":"A4"},{"value":"2,46E-10","module":"A5"},{"value":"1,85E-06","module":"B6"},{"value":"0,0E+00","module":"C1"},{"value":"1,61E-09","module":"C2"},{"value":"6,02E-08","module":"C3"},{"value":"6,04E-10","module":"C4"},{"value":"-1,35E-07","module":"D"}]},{"parameter":"SQP","unit":"unitless","values":[{"value":"7,44E+01","module":"A1"},{"value":"2,00E+00","module":"A2"},{"value":"1,71E+00","module":"A3"},{"value":"8,29E+00","module":"A4"},{"value":"9,87E-02","module":"A5"},{"value":"1,82E+02","module":"B6"},{"value":"0,0E+00","module":"C1"},{"value":"1,39E+00","module":"C2"},{"value":"1,71E-01","module":"C3"},{"value":"8,83E-01","module":"C4"},{"value":"-1,62E+01","module":"D"}]},{"parameter":"IRP","unit":"kBq U235-eq.","values":[{"value":"7,06E-01","module":"A1"},{"value":"1,21E-02","module":"A2"},{"value":"1,27E-02","module":"A3"},{"value":"7,29E-02","module":"A4"},{"value":"6,29E-04","module":"A5"},{"value":"6,56E+00","module":"B6"},{"value":"0,0E+00","module":"C1"},{"value":"8,70E-03","module":"C2"},{"value":"3,34E-03","module":"C3"},{"value":"1,21E-03","module":"C4"},{"value":"-6,40E-02","module":"D"}]}],"resource_use":[{"parameter":"PERE","unit":"MJ","values":[{"value":"3,26E+01","module":"A1"},{"value":"3,31E-02","module":"A2"},{"value":"7,15E-01","module":"A3"},{"value":"1,91E-01","module":"A4"},{"value":"2,42E-03","module":"A5"},{"value":"4,68E+03","module":"B6"},{"value":"0,0E+00","module":"C1"},{"value":"2,85E-02","module":"C2"},{"value":"8,84E-02","module":"C3"},{"value":"6,63E-02","module":"C4"},{"value":"-8,54E+00","module":"D"}]},{"parameter":"PERM","unit":"MJ","values":[{"value":"3,80E+00","module":"A1"},{"value":"0,0E+00","module":"A2"},{"value":"0,0E+00","module":"A3"},{"value":"0,0E+00","module":"A4"},{"value":"-3,80E+00","module":"A5"},{"value":"0,0E+00","module":"B6"},{"value":"0,0E+00","module":"C1"},{"value":"0,0E+00","module":"C2"},{"value":"0,0E+00","module":"C3"},{"value":"0,0E+00","module":"C4"},{"value":"0,0E+00","module":"D"}]},{"parameter":"PERT","unit":"MJ","values":[{"value":"3,64E+01","module":"A1"},{"value":"3,31E-02","module":"A2"},{"value":"7,15E-01","module":"A3"},{"value":"1,91E-01","module":"A4"},{"value":"-3,80E+00","module":"A5"},{"value":"4,68E+03","module":"B6"},{"value":"0,0E+00","module":"C1"},{"value":"2,85E-02","module":"C2"},{"value":"8,84E-02","module":"C3"},{"value":"6,63E-02","module":"C4"},{"value":"-8,54E+00","module":"D"}]},{"parameter":"PENRE","unit":"MJ","values":[{"value":"3,28E+02","module":"A1"},{"value":"2,92E+00","module":"A2"},{"value":"8,79E+00","module":"A3"},{"value":"1,69E+01","module":"A4"},{"value":"1,47E-01","module":"A5"},{"value":"3,62E+02","module":"B6"},{"value":"0,0E+00","module":"C1"},{"value":"1,99E+00","module":"C2"},{"value":"7,24E-01","module":"C3"},{"value":"3,22E-01","module":"C4"},{"value":"-2,34E+01","module":"D"}]},{"parameter":"PENRM","unit":"MJ","values":[{"value":"2,52E+01","module":"A1"},{"value":"0,0E+00","module":"A2"},{"value":"0,0E+00","module":"A3"},{"value":"0,0E+00","module":"A4"},{"value":"0,0E+00","module":"A5"},{"value":"0,0E+00","module":"B6"},{"value":"0,0E+00","module":"C1"},{"value":"0,0E+00","module":"C2"},{"value":"-2,65E+01","module":"C3"},{"value":"0,0E+00","module":"C4"},{"value":"0,0E+00","module":"D"}]},{"parameter":"PENRT","unit":"MJ","values":[{"value":"3,53E+02","module":"A1"},{"value":"2,92E+00","module":"A2"},{"value":"8,79E+00","module":"A3"},{"value":"1,69E+01","module":"A4"},{"value":"1,47E-01","module":"A5"},{"value":"3,62E+02","module":"B6"},{"value":"0,0E+00","module":"C1"},{"value":"1,99E+00","module":"C2"},{"value":"-2,58E+01","module":"C3"},{"value":"3,22E-01","module":"C4"},{"value":"-2,34E+01","module":"D"}]},{"parameter":"SM","unit":"kg","values":[{"value":"8,15E-01","module":"A1"},{"value":"0,0E+00","module":"A2"},{"value":"0,0E+00","module":"A3"},{"value":"0,0E+00","module":"A4"},{"value":"0,0E+00","module":"A5"},{"value":"0,0E+00","module":"B6"},{"value":"0,0E+00","module":"C1"},{"value":"0,0E+00","module":"C2"},{"value":"0,0E+00","module":"C3"},{"value":"1,34E-03","module":"C4"},{"value":"9,34E-03","module":"D"}]},{"parameter":"RSF","unit":"MJ","values":[{"value":"2,99E-01","module":"A1"},{"value":"6,47E-04","module":"A2"},{"value":"3,96E-04","module":"A3"},{"value":"6,18E-03","module":"A4"},{"value":"8,03E-05","module":"A5"},{"value":"3,68E+00","module":"B6"},{"value":"0,0E+00","module":"C1"},{"value":"1,02E-03","module":"C2"},{"value":"1,50E-03","module":"C3"},{"value":"4,23E-04","module":"C4"},{"value":"2,68E-02","module":"D"}]},{"parameter":"NRSF","unit":"MJ","values":[{"value":"3,25E-02","module":"A1"},{"value":"5,49E-03","module":"A2"},{"value":"4,31E-03","module":"A3"},{"value":"3,37E-02","module":"A4"},{"value":"3,31E-04","module":"A5"},{"value":"9,16E+00","module":"B6"},{"value":"0,0E+00","module":"C1"},{"value":"3,65E-03","module":"C2"},{"value":"-5,78E-05","module":"C3"},{"value":"1,18E-02","module":"C4"},{"value":"4,73E-01","module":"D"}]},{"parameter":"FW","unit":"m3","values":[{"value":"2,12E-01","module":"A1"},{"value":"3,27E-04","module":"A2"},{"value":"5,48E-03","module":"A3"},{"value":"1,47E-03","module":"A4"},{"value":"6,94E-05","module":"A5"},{"value":"3,50E+01","module":"B6"},{"value":"0,0E+00","module":"C1"},{"value":"2,13E-04","module":"C2"},{"value":"1,61E-03","module":"C3"},{"value":"3,02E-04","module":"C4"},{"value":"-2,47E-02","module":"D"}]}],"end_of_life_waste":[{"parameter":"HWD","unit":"kg","values":[{"value":"1,13E-01","module":"A1"},{"value":"2,64E-04","module":"A2"},{"value":"7,32E-04","module":"A3"},{"value":"8,55E-04","module":"A4"},{"value":"0,0E+00","module":"A5"},{"value":"2,32E-01","module":"B6"},{"value":"0,0E+00","module":"C1"},{"value":"1,03E-04","module":"C2"},{"value":"2,87E-05","module":"C3"},{"value":"7,09E-02","module":"C4"},{"value":"-6,62E-03","module":"D"}]},{"parameter":"NHWD","unit":"kg","values":[{"value":"3,21E+00","module":"A1"},{"value":"1,40E-01","module":"A2"},{"value":"9,14E-02","module":"A3"},{"value":"5,34E-01","module":"A4"},{"value":"6,50E-01","module":"A5"},{"value":"2,79E+01","module":"B6"},{"value":"0,0E+00","module":"C1"},{"value":"9,68E-02","module":"C2"},{"value":"3,89E-02","module":"C3"},{"value":"6,70E-01","module":"C4"},{"value":"-5,82E-01","module":"D"}]},{"parameter":"RWD","unit":"kg","values":[{"value":"5,77E-04","module":"A1"},{"value":"1,92E-05","module":"A2"},{"value":"1,71E-05","module":"A3"},{"value":"1,15E-04","module":"A4"},{"value":"0,0E+00","module":"A5"},{"value":"3,24E-03","module":"B6"},{"value":"0,0E+00","module":"C1"},{"value":"1,36E-05","module":"C2"},{"value":"1,44E-06","module":"C3"},{"value":"1,19E-06","module":"C4"},{"value":"-5,64E-05","module":"D"}]}],"end_of_life_flow":[{"parameter":"CRU","unit":"kg","values":[{"value":"0,0E+00","module":"A1"},{"value":"0,0E+00","module":"A2"},{"value":"0,0E+00","module":"A3"},{"value":"0,0E+00","module":"A4"},{"value":"0,0E+00","module":"A5"},{"value":"0,0E+00","module":"B6"},{"value":"0,0E+00","module":"C1"},{"value":"0,0E+00","module":"C2"},{"value":"0,0E+00","module":"C3"},{"value":"0,0E+00","module":"C4"},{"value":"0,0E+00","module":"D"}]},{"parameter":"MFR","unit":"kg","values":[{"value":"0,0E+00","module":"A1"},{"value":"0,0E+00","module":"A2"},{"value":"4,52E-02","module":"A3"},{"value":"0,0E+00","module":"A4"},{"value":"6,05E-01","module":"A5"},{"value":"0,0E+00","module":"B6"},{"value":"0,0E+00","module":"C1"},{"value":"0,0E+00","module":"C2"},{"value":"8,07E-01","module":"C3"},{"value":"3,95E-05","module":"C4"},{"value":"-3,66E-04","module":"D"}]},{"parameter":"MER","unit":"kg","values":[{"value":"0,0E+00","module":"A1"},{"value":"0,0E+00","module":"A2"},{"value":"4,26E-03","module":"A3"},{"value":"0,0E+00","module":"A4"},{"value":"8,85E-07","module":"A5"},{"value":"0,0E+00","module":"B6"},{"value":"0,0E+00","module":"C1"},{"value":"0,0E+00","module":"C2"},{"value":"4,40E-01","module":"C3"},{"value":"9,65E-07","module":"C4"},{"value":"-4,81E-05","module":"D"}]},{"parameter":"EEE","unit":"MJ","values":[{"value":"0,0E+00","module":"A1"},{"value":"0,0E+00","module":"A2"},{"value":"6,54E-03","module":"A3"},{"value":"0,0E+00","module":"A4"},{"value":"3,72E-02","module":"A5"},{"value":"0,0E+00","module":"B6"},{"value":"0,0E+00","module":"C1"},{"value":"0,0E+00","module":"C2"},{"value":"6,76E-01","module":"C3"},{"value":"6,26E-05","module":"C4"},{"value":"-1,18E-04","module":"D"}]},{"parameter":"EET","unit":"MJ","values":[{"value":"0,0E+00","module":"A1"},{"value":"0,0E+00","module":"A2"},{"value":"9,89E-02","module":"A3"},{"value":"0,0E+00","module":"A4"},{"value":"5,62E-01","module":"A5"},{"value":"0,0E+00","module":"B6"},{"value":"0,0E+00","module":"C1"},{"value":"0,0E+00","module":"C2"},{"value":"1,02E+01","module":"C3"},{"value":"9,48E-04","module":"C4"},{"value":"-1,78E-03","module":"D"}]}]}