{"product_name":"Sense 495 Opal Prism","epd_id":"NEPD-6892-6283-EN","compliance":["EN 15804+A2","ISO 14025","ISO 21930"],"producer_name":"SG Armaturen AS","environmental_impact":[{"parameter":"GWP-total","unit":"kg CO2-eq.","values":[{"value":"2,90E+01","module":"A1"},{"value":"4,44E-02","module":"A2"},{"value":"1,07E+00","module":"A3"},{"value":"1,31E+00","module":"A4"},{"value":"6,51E-01","module":"A5"},{"value":"2,74E+01","module":"B6"},{"value":"0,0E+00","module":"C1"},{"value":"1,45E-01","module":"C2"},{"value":"1,32E+00","module":"C3"},{"value":"7,64E-02","module":"C4"},{"value":"-2,58E+00","module":"D"}]},{"parameter":"GWP-fossil","unit":"kg CO2-eq.","values":[{"value":"2,93E+01","module":"A1"},{"value":"4,44E-02","module":"A2"},{"value":"1,07E+00","module":"A3"},{"value":"1,31E+00","module":"A4"},{"value":"6,15E-03","module":"A5"},{"value":"2,66E+01","module":"B6"},{"value":"0,0E+00","module":"C1"},{"value":"1,45E-01","module":"C2"},{"value":"1,32E+00","module":"C3"},{"value":"7,63E-02","module":"C4"},{"value":"-2,55E+00","module":"D"}]},{"parameter":"GWP-biogenic","unit":"kg CO2-eq.","values":[{"value":"-3,20E-01","module":"A1"},{"value":"1,73E-05","module":"A2"},{"value":"1,65E-04","module":"A3"},{"value":"4,68E-04","module":"A4"},{"value":"6,45E-01","module":"A5"},{"value":"7,34E-01","module":"B6"},{"value":"0,0E+00","module":"C1"},{"value":"6,01E-05","module":"C2"},{"value":"1,19E-04","module":"C3"},{"value":"1,41E-05","module":"C4"},{"value":"-7,48E-03","module":"D"}]},{"parameter":"GWP-luluc","unit":"kg CO2-eq.","values":[{"value":"4,06E-02","module":"A1"},{"value":"1,62E-05","module":"A2"},{"value":"1,16E-04","module":"A3"},{"value":"6,46E-04","module":"A4"},{"value":"2,03E-06","module":"A5"},{"value":"1,10E-01","module":"B6"},{"value":"0,0E+00","module":"C1"},{"value":"5,17E-05","module":"C2"},{"value":"1,06E-04","module":"C3"},{"value":"9,02E-05","module":"C4"},{"value":"-2,38E-02","module":"D"}]},{"parameter":"ODP","unit":"kg CFC 11-eq.","values":[{"value":"4,31E-06","module":"A1"},{"value":"9,65E-09","module":"A2"},{"value":"3,92E-08","module":"A3"},{"value":"2,89E-07","module":"A4"},{"value":"1,30E-09","module":"A5"},{"value":"1,82E-06","module":"B6"},{"value":"0,0E+00","module":"C1"},{"value":"3,29E-08","module":"C2"},{"value":"5,62E-09","module":"C3"},{"value":"3,58E-09","module":"C4"},{"value":"-5,42E-03","module":"D"}]},{"parameter":"AP","unit":"mol H+-eq.","values":[{"value":"1,96E-01","module":"A1"},{"value":"1,33E-04","module":"A2"},{"value":"5,46E-03","module":"A3"},{"value":"1,95E-02","module":"A4"},{"value":"2,91E-05","module":"A5"},{"value":"2,07E-01","module":"B6"},{"value":"0,0E+00","module":"C1"},{"value":"4,17E-04","module":"C2"},{"value":"4,69E-04","module":"C3"},{"value":"1,27E-04","module":"C4"},{"value":"-6,17E-02","module":"D"}]},{"parameter":"POCP","unit":"kg NMVOC-eq.","values":[{"value":"1,13E-01","module":"A1"},{"value":"1,09E-04","module":"A2"},{"value":"5,29E-03","module":"A3"},{"value":"1,41E-02","module":"A4"},{"value":"3,00E-05","module":"A5"},{"value":"7,98E-02","module":"B6"},{"value":"0,0E+00","module":"C1"},{"value":"3,54E-04","module":"C2"},{"value":"4,39E-04","module":"C3"},{"value":"1,53E-04","module":"C4"},{"value":"-1,73E-02","module":"D"}]},{"parameter":"ADPE","unit":"kg Sb-eq.","values":[{"value":"2,85E-03","module":"A1"},{"value":"1,19E-06","module":"A2"},{"value":"2,49E-06","module":"A3"},{"value":"2,55E-05","module":"A4"},{"value":"1,50E-07","module":"A5"},{"value":"1,98E-03","module":"B6"},{"value":"0,0E+00","module":"C1"},{"value":"4,01E-06","module":"C2"},{"value":"4,80E-07","module":"C3"},{"value":"1,36E-07","module":"C4"},{"value":"-1,09E-03","module":"D"}]},{"parameter":"ADPF","unit":"MJ","values":[{"value":"3,58E+02","module":"A1"},{"value":"6,56E-01","module":"A2"},{"value":"9,69E+00","module":"A3"},{"value":"1,86E+01","module":"A4"},{"value":"8,60E-02","module":"A5"},{"value":"3,62E+02","module":"B6"},{"value":"0,0E+00","module":"C1"},{"value":"2,19E+00","module":"C2"},{"value":"6,51E-01","module":"C3"},{"value":"3,47E-01","module":"C4"},{"value":"-2,97E+01","module":"D"}]},{"parameter":"WDP","unit":"m3 world-eq.","values":[{"value":"7,67E+02","module":"A1"},{"value":"2,14E-01","module":"A2"},{"value":"9,04E-01","module":"A3"},{"value":"1,20E+01","module":"A4"},{"value":"1,09E-01","module":"A5"},{"value":"6,32E+04","module":"B6"},{"value":"0,0E+00","module":"C1"},{"value":"2,12E+00","module":"C2"},{"value":"5,62E+00","module":"C3"},{"value":"4,11E+00","module":"C4"},{"value":"-5,96E+02","module":"D"}]},{"parameter":"EP-freshwater","unit":"kg P-eq.","values":[{"value":"2,07E-03","module":"A1"},{"value":"4,16E-07","module":"A2"},{"value":"1,93E-05","module":"A3"},{"value":"8,56E-06","module":"A4"},{"value":"5,05E-08","module":"A5"},{"value":"1,91E-03","module":"B6"},{"value":"0,0E+00","module":"C1"},{"value":"1,16E-06","module":"C2"},{"value":"1,81E-06","module":"C3"},{"value":"5,86E-07","module":"C4"},{"value":"-3,76E-04","module":"D"}]},{"parameter":"EP-marine","unit":"kg N-eq.","values":[{"value":"2,96E-02","module":"A1"},{"value":"2,61E-05","module":"A2"},{"value":"1,27E-03","module":"A3"},{"value":"4,68E-03","module":"A4"},{"value":"9,63E-06","module":"A5"},{"value":"2,28E-02","module":"B6"},{"value":"0,0E+00","module":"C1"},{"value":"8,25E-05","module":"C2"},{"value":"1,68E-04","module":"C3"},{"value":"1,02E-04","module":"C4"},{"value":"-4,31E-03","module":"D"}]},{"parameter":"EP-terrestrial","unit":"mol N-eq.","values":[{"value":"3,15E-01","module":"A1"},{"value":"2,92E-04","module":"A2"},{"value":"1,40E-02","module":"A3"},{"value":"5,21E-02","module":"A4"},{"value":"1,04E-04","module":"A5"},{"value":"2,97E-01","module":"B6"},{"value":"0,0E+00","module":"C1"},{"value":"9,23E-04","module":"C2"},{"value":"1,75E-03","module":"C3"},{"value":"4,22E-04","module":"C4"},{"value":"-5,43E-02","module":"D"}]},{"parameter":"GWP-IOBC","unit":"kg CO2-eq.","values":[{"value":"2,96E+01","module":"A1"},{"value":"4,44E-02","module":"A2"},{"value":"1,02E+00","module":"A3"},{"value":"1,31E+00","module":"A4"},{"value":"6,15E-03","module":"A5"},{"value":"2,73E+01","module":"B6"},{"value":"0,0E+00","module":"C1"},{"value":"1,45E-01","module":"C2"},{"value":"1,32E+00","module":"C3"},{"value":"7,89E-02","module":"C4"},{"value":"-2,86E+00","module":"D"}]}],"additional_environmental_impact":[{"parameter":"PM","unit":"disease incidence","values":[{"value":"1,73E-06","module":"A1"},{"value":"2,87E-09","module":"A2"},{"value":"6,40E-08","module":"A3"},{"value":"4,82E-08","module":"A4"},{"value":"4,29E-10","module":"A5"},{"value":"1,49E-06","module":"B6"},{"value":"0,0E+00","module":"C1"},{"value":"8,89E-09","module":"C2"},{"value":"2,53E-09","module":"C3"},{"value":"2,35E-09","module":"C4"},{"value":"-2,68E-07","module":"D"}]},{"parameter":"ETP-fw","unit":"CTUe","values":[{"value":"1,38E+03","module":"A1"},{"value":"5,32E-01","module":"A2"},{"value":"2,41E+01","module":"A3"},{"value":"1,28E+01","module":"A4"},{"value":"1,15E-01","module":"A5"},{"value":"1,65E+03","module":"B6"},{"value":"0,0E+00","module":"C1"},{"value":"1,63E+00","module":"C2"},{"value":"3,53E+00","module":"C3"},{"value":"2,16E+02","module":"C4"},{"value":"-4,33E+02","module":"D"}]},{"parameter":"HTP-c","unit":"CTUh","values":[{"value":"4,40E-08","module":"A1"},{"value":"0,0E+00","module":"A2"},{"value":"2,94E-10","module":"A3"},{"value":"0,0E+00","module":"A4"},{"value":"3,00E-12","module":"A5"},{"value":"7,88E-08","module":"B6"},{"value":"0,0E+00","module":"C1"},{"value":"0,0E+00","module":"C2"},{"value":"7,81E-10","module":"C3"},{"value":"5,60E-11","module":"C4"},{"value":"-8,45E-09","module":"D"}]},{"parameter":"HTP-nc","unit":"CTUh","values":[{"value":"9,93E-07","module":"A1"},{"value":"5,20E-10","module":"A2"},{"value":"4,65E-08","module":"A3"},{"value":"9,54E-09","module":"A4"},{"value":"1,44E-10","module":"A5"},{"value":"1,86E-06","module":"B6"},{"value":"0,0E+00","module":"C1"},{"value":"1,78E-09","module":"C2"},{"value":"4,50E-08","module":"C3"},{"value":"5,75E-10","module":"C4"},{"value":"-1,39E-07","module":"D"}]},{"parameter":"SQP","unit":"unitless","values":[{"value":"6,18E+01","module":"A1"},{"value":"4,49E-01","module":"A2"},{"value":"1,88E+00","module":"A3"},{"value":"9,14E+00","module":"A4"},{"value":"5,77E-02","module":"A5"},{"value":"1,83E+02","module":"B6"},{"value":"0,0E+00","module":"C1"},{"value":"1,54E+00","module":"C2"},{"value":"1,45E-01","module":"C3"},{"value":"9,43E-01","module":"C4"},{"value":"-1,50E+01","module":"D"}]},{"parameter":"IRP","unit":"kBq U235-eq.","values":[{"value":"6,46E-01","module":"A1"},{"value":"2,73E-03","module":"A2"},{"value":"1,40E-02","module":"A3"},{"value":"8,04E-02","module":"A4"},{"value":"3,68E-04","module":"A5"},{"value":"6,58E+00","module":"B6"},{"value":"0,0E+00","module":"C1"},{"value":"9,59E-03","module":"C2"},{"value":"2,85E-03","module":"C3"},{"value":"1,53E-03","module":"C4"},{"value":"-9,61E-02","module":"D"}]}],"resource_use":[{"parameter":"PERE","unit":"MJ","values":[{"value":"2,97E+01","module":"A1"},{"value":"7,42E-03","module":"A2"},{"value":"7,88E-01","module":"A3"},{"value":"2,11E-01","module":"A4"},{"value":"1,42E-03","module":"A5"},{"value":"4,70E+03","module":"B6"},{"value":"0,0E+00","module":"C1"},{"value":"3,14E-02","module":"C2"},{"value":"7,45E-02","module":"C3"},{"value":"5,99E-02","module":"C4"},{"value":"-1,29E+01","module":"D"}]},{"parameter":"PERM","unit":"MJ","values":[{"value":"2,22E+00","module":"A1"},{"value":"0,0E+00","module":"A2"},{"value":"0,0E+00","module":"A3"},{"value":"0,0E+00","module":"A4"},{"value":"-2,22E+00","module":"A5"},{"value":"0,0E+00","module":"B6"},{"value":"0,0E+00","module":"C1"},{"value":"0,0E+00","module":"C2"},{"value":"0,0E+00","module":"C3"},{"value":"0,0E+00","module":"C4"},{"value":"0,0E+00","module":"D"}]},{"parameter":"PERT","unit":"MJ","values":[{"value":"3,19E+01","module":"A1"},{"value":"7,42E-03","module":"A2"},{"value":"7,88E-01","module":"A3"},{"value":"2,11E-01","module":"A4"},{"value":"-2,22E+00","module":"A5"},{"value":"4,70E+03","module":"B6"},{"value":"0,0E+00","module":"C1"},{"value":"3,14E-02","module":"C2"},{"value":"7,45E-02","module":"C3"},{"value":"5,99E-02","module":"C4"},{"value":"-1,29E+01","module":"D"}]},{"parameter":"PENRE","unit":"MJ","values":[{"value":"3,52E+02","module":"A1"},{"value":"6,56E-01","module":"A2"},{"value":"9,69E+00","module":"A3"},{"value":"1,86E+01","module":"A4"},{"value":"8,60E-02","module":"A5"},{"value":"3,63E+02","module":"B6"},{"value":"0,0E+00","module":"C1"},{"value":"2,20E+00","module":"C2"},{"value":"6,51E-01","module":"C3"},{"value":"3,47E-01","module":"C4"},{"value":"-2,97E+01","module":"D"}]},{"parameter":"PENRM","unit":"MJ","values":[{"value":"2,97E+01","module":"A1"},{"value":"0,0E+00","module":"A2"},{"value":"0,0E+00","module":"A3"},{"value":"0,0E+00","module":"A4"},{"value":"0,0E+00","module":"A5"},{"value":"0,0E+00","module":"B6"},{"value":"0,0E+00","module":"C1"},{"value":"0,0E+00","module":"C2"},{"value":"-3,07E+01","module":"C3"},{"value":"0,0E+00","module":"C4"},{"value":"0,0E+00","module":"D"}]},{"parameter":"PENRT","unit":"MJ","values":[{"value":"3,82E+02","module":"A1"},{"value":"6,56E-01","module":"A2"},{"value":"9,69E+00","module":"A3"},{"value":"1,86E+01","module":"A4"},{"value":"8,60E-02","module":"A5"},{"value":"3,63E+02","module":"B6"},{"value":"0,0E+00","module":"C1"},{"value":"2,20E+00","module":"C2"},{"value":"-3,01E+01","module":"C3"},{"value":"3,47E-01","module":"C4"},{"value":"-2,97E+01","module":"D"}]},{"parameter":"SM","unit":"kg","values":[{"value":"7,43E-01","module":"A1"},{"value":"0,0E+00","module":"A2"},{"value":"0,0E+00","module":"A3"},{"value":"0,0E+00","module":"A4"},{"value":"0,0E+00","module":"A5"},{"value":"0,0E+00","module":"B6"},{"value":"0,0E+00","module":"C1"},{"value":"0,0E+00","module":"C2"},{"value":"0,0E+00","module":"C3"},{"value":"9,98E-04","module":"C4"},{"value":"1,16E-02","module":"D"}]},{"parameter":"RSF","unit":"MJ","values":[{"value":"2,30E-01","module":"A1"},{"value":"1,45E-04","module":"A2"},{"value":"4,36E-04","module":"A3"},{"value":"6,82E-03","module":"A4"},{"value":"4,70E-05","module":"A5"},{"value":"3,69E+00","module":"B6"},{"value":"0,0E+00","module":"C1"},{"value":"1,12E-03","module":"C2"},{"value":"1,33E-03","module":"C3"},{"value":"5,33E-04","module":"C4"},{"value":"2,33E-02","module":"D"}]},{"parameter":"NRSF","unit":"MJ","values":[{"value":"1,81E-02","module":"A1"},{"value":"1,23E-03","module":"A2"},{"value":"4,76E-03","module":"A3"},{"value":"3,71E-02","module":"A4"},{"value":"1,94E-04","module":"A5"},{"value":"9,19E+00","module":"B6"},{"value":"0,0E+00","module":"C1"},{"value":"4,02E-03","module":"C2"},{"value":"-4,23E-05","module":"C3"},{"value":"8,89E-03","module":"C4"},{"value":"3,58E-01","module":"D"}]},{"parameter":"FW","unit":"m3","values":[{"value":"2,05E-01","module":"A1"},{"value":"7,33E-05","module":"A2"},{"value":"6,04E-03","module":"A3"},{"value":"1,62E-03","module":"A4"},{"value":"4,06E-05","module":"A5"},{"value":"3,51E+01","module":"B6"},{"value":"0,0E+00","module":"C1"},{"value":"2,35E-04","module":"C2"},{"value":"1,80E-03","module":"C3"},{"value":"3,63E-04","module":"C4"},{"value":"-4,32E-02","module":"D"}]}],"end_of_life_waste":[{"parameter":"HWD","unit":"kg","values":[{"value":"1,22E-01","module":"A1"},{"value":"5,93E-05","module":"A2"},{"value":"8,07E-04","module":"A3"},{"value":"9,43E-04","module":"A4"},{"value":"0,0E+00","module":"A5"},{"value":"2,33E-01","module":"B6"},{"value":"0,0E+00","module":"C1"},{"value":"1,13E-04","module":"C2"},{"value":"2,08E-05","module":"C3"},{"value":"5,97E-02","module":"C4"},{"value":"-2,19E-03","module":"D"}]},{"parameter":"NHWD","unit":"kg","values":[{"value":"3,64E+00","module":"A1"},{"value":"3,15E-02","module":"A2"},{"value":"1,01E-01","module":"A3"},{"value":"5,89E-01","module":"A4"},{"value":"3,80E-01","module":"A5"},{"value":"2,79E+01","module":"B6"},{"value":"0,0E+00","module":"C1"},{"value":"1,07E-01","module":"C2"},{"value":"2,82E-02","module":"C3"},{"value":"8,91E-01","module":"C4"},{"value":"-7,50E-01","module":"D"}]},{"parameter":"RWD","unit":"kg","values":[{"value":"5,58E-04","module":"A1"},{"value":"4,30E-06","module":"A2"},{"value":"1,88E-05","module":"A3"},{"value":"1,27E-04","module":"A4"},{"value":"0,0E+00","module":"A5"},{"value":"3,25E-03","module":"B6"},{"value":"0,0E+00","module":"C1"},{"value":"1,50E-05","module":"C2"},{"value":"1,04E-06","module":"C3"},{"value":"1,62E-06","module":"C4"},{"value":"-8,73E-05","module":"D"}]}],"end_of_life_flow":[{"parameter":"CRU","unit":"kg","values":[{"value":"0,0E+00","module":"A1"},{"value":"0,0E+00","module":"A2"},{"value":"0,0E+00","module":"A3"},{"value":"0,0E+00","module":"A4"},{"value":"0,0E+00","module":"A5"},{"value":"0,0E+00","module":"B6"},{"value":"0,0E+00","module":"C1"},{"value":"0,0E+00","module":"C2"},{"value":"0,0E+00","module":"C3"},{"value":"0,0E+00","module":"C4"},{"value":"0,0E+00","module":"D"}]},{"parameter":"MFR","unit":"kg","values":[{"value":"0,0E+00","module":"A1"},{"value":"0,0E+00","module":"A2"},{"value":"4,98E-02","module":"A3"},{"value":"0,0E+00","module":"A4"},{"value":"3,53E-01","module":"A5"},{"value":"0,0E+00","module":"B6"},{"value":"0,0E+00","module":"C1"},{"value":"0,0E+00","module":"C2"},{"value":"1,07E+00","module":"C3"},{"value":"4,82E-05","module":"C4"},{"value":"-4,53E-04","module":"D"}]},{"parameter":"MER","unit":"kg","values":[{"value":"0,0E+00","module":"A1"},{"value":"0,0E+00","module":"A2"},{"value":"4,69E-03","module":"A3"},{"value":"0,0E+00","module":"A4"},{"value":"5,17E-07","module":"A5"},{"value":"0,0E+00","module":"B6"},{"value":"0,0E+00","module":"C1"},{"value":"0,0E+00","module":"C2"},{"value":"5,38E-01","module":"C3"},{"value":"1,18E-06","module":"C4"},{"value":"-5,97E-05","module":"D"}]},{"parameter":"EEE","unit":"MJ","values":[{"value":"0,0E+00","module":"A1"},{"value":"0,0E+00","module":"A2"},{"value":"7,21E-03","module":"A3"},{"value":"0,0E+00","module":"A4"},{"value":"2,17E-02","module":"A5"},{"value":"0,0E+00","module":"B6"},{"value":"0,0E+00","module":"C1"},{"value":"0,0E+00","module":"C2"},{"value":"8,26E-01","module":"C3"},{"value":"7,65E-05","module":"C4"},{"value":"-1,46E-04","module":"D"}]},{"parameter":"EET","unit":"MJ","values":[{"value":"0,0E+00","module":"A1"},{"value":"0,0E+00","module":"A2"},{"value":"1,09E-01","module":"A3"},{"value":"0,0E+00","module":"A4"},{"value":"3,29E-01","module":"A5"},{"value":"0,0E+00","module":"B6"},{"value":"0,0E+00","module":"C1"},{"value":"0,0E+00","module":"C2"},{"value":"1,25E+01","module":"C3"},{"value":"1,16E-03","module":"C4"},{"value":"-2,21E-03","module":"D"}]}]}