{"product_name":"Sense Pro Connect 300x1200","epd_id":"NEPD-8384-8052","compliance":["EN 15804+A2","ISO 14025","ISO 21930"],"producer_name":"SG Armaturen AS","environmental_impact":[{"parameter":"GWP-total","unit":"kg CO2-eq.","values":[{"value":"3,00E+01","module":"A1"},{"value":"1,63E-01","module":"A2"},{"value":"1,32E+00","module":"A3"},{"value":"1,62E+00","module":"A4"},{"value":"7,71E-01","module":"A5"},{"value":"0,0E+00","module":"C1"},{"value":"1,80E-01","module":"C2"},{"value":"2,04E+00","module":"C3"},{"value":"1,06E-01","module":"C4"},{"value":"-1,93E+00","module":"D"}]},{"parameter":"GWP-fossil","unit":"kg CO2-eq.","values":[{"value":"3,03E+01","module":"A1"},{"value":"1,62E-01","module":"A2"},{"value":"1,32E+00","module":"A3"},{"value":"1,62E+00","module":"A4"},{"value":"7,28E-03","module":"A5"},{"value":"0,0E+00","module":"C1"},{"value":"1,80E-01","module":"C2"},{"value":"2,04E+00","module":"C3"},{"value":"1,06E-01","module":"C4"},{"value":"-1,91E+00","module":"D"}]},{"parameter":"GWP-biogenic","unit":"kg CO2-eq.","values":[{"value":"-3,94E-01","module":"A1"},{"value":"6,33E-05","module":"A2"},{"value":"2,05E-04","module":"A3"},{"value":"5,78E-04","module":"A4"},{"value":"7,64E-01","module":"A5"},{"value":"0,0E+00","module":"C1"},{"value":"7,43E-05","module":"C2"},{"value":"6,94E-05","module":"C3"},{"value":"1,19E-05","module":"C4"},{"value":"-4,52E-03","module":"D"}]},{"parameter":"GWP-luluc","unit":"kg CO2-eq.","values":[{"value":"3,46E-02","module":"A1"},{"value":"5,94E-05","module":"A2"},{"value":"1,44E-04","module":"A3"},{"value":"7,98E-04","module":"A4"},{"value":"2,41E-06","module":"A5"},{"value":"0,0E+00","module":"C1"},{"value":"6,39E-05","module":"C2"},{"value":"4,00E-05","module":"C3"},{"value":"3,56E-05","module":"C4"},{"value":"-1,82E-02","module":"D"}]},{"parameter":"ODP","unit":"kg CFC 11-eq.","values":[{"value":"9,99E-07","module":"A1"},{"value":"3,53E-08","module":"A2"},{"value":"4,85E-08","module":"A3"},{"value":"3,57E-07","module":"A4"},{"value":"1,54E-09","module":"A5"},{"value":"0,0E+00","module":"C1"},{"value":"4,07E-08","module":"C2"},{"value":"5,09E-09","module":"C3"},{"value":"4,21E-09","module":"C4"},{"value":"-8,58E-03","module":"D"}]},{"parameter":"AP","unit":"mol H+-eq.","values":[{"value":"1,89E-01","module":"A1"},{"value":"4,86E-04","module":"A2"},{"value":"6,75E-03","module":"A3"},{"value":"2,41E-02","module":"A4"},{"value":"3,45E-05","module":"A5"},{"value":"0,0E+00","module":"C1"},{"value":"5,16E-04","module":"C2"},{"value":"4,94E-04","module":"C3"},{"value":"1,21E-04","module":"C4"},{"value":"-2,34E-02","module":"D"}]},{"parameter":"POCP","unit":"kg NMVOC-eq.","values":[{"value":"1,11E-01","module":"A1"},{"value":"4,01E-04","module":"A2"},{"value":"6,54E-03","module":"A3"},{"value":"1,75E-02","module":"A4"},{"value":"3,55E-05","module":"A5"},{"value":"0,0E+00","module":"C1"},{"value":"4,37E-04","module":"C2"},{"value":"5,53E-04","module":"C3"},{"value":"1,57E-04","module":"C4"},{"value":"-1,03E-02","module":"D"}]},{"parameter":"ADPE","unit":"kg Sb-eq.","values":[{"value":"1,11E-03","module":"A1"},{"value":"4,36E-06","module":"A2"},{"value":"3,07E-06","module":"A3"},{"value":"3,15E-05","module":"A4"},{"value":"1,77E-07","module":"A5"},{"value":"0,0E+00","module":"C1"},{"value":"4,96E-06","module":"C2"},{"value":"2,98E-07","module":"C3"},{"value":"1,23E-07","module":"C4"},{"value":"-2,29E-04","module":"D"}]},{"parameter":"ADPF","unit":"MJ","values":[{"value":"3,88E+02","module":"A1"},{"value":"2,40E+00","module":"A2"},{"value":"1,20E+01","module":"A3"},{"value":"2,30E+01","module":"A4"},{"value":"1,02E-01","module":"A5"},{"value":"0,0E+00","module":"C1"},{"value":"2,71E+00","module":"C2"},{"value":"4,03E-01","module":"C3"},{"value":"3,49E-01","module":"C4"},{"value":"-2,04E+01","module":"D"}]},{"parameter":"WDP","unit":"m3 world-eq.","values":[{"value":"6,33E+02","module":"A1"},{"value":"7,83E-01","module":"A2"},{"value":"1,12E+00","module":"A3"},{"value":"1,48E+01","module":"A4"},{"value":"1,29E-01","module":"A5"},{"value":"0,0E+00","module":"C1"},{"value":"2,63E+00","module":"C2"},{"value":"3,07E+00","module":"C3"},{"value":"4,58E+00","module":"C4"},{"value":"-3,83E+02","module":"D"}]},{"parameter":"EP-freshwater","unit":"kg P-eq.","values":[{"value":"1,80E-03","module":"A1"},{"value":"1,52E-06","module":"A2"},{"value":"2,39E-05","module":"A3"},{"value":"1,06E-05","module":"A4"},{"value":"5,98E-08","module":"A5"},{"value":"0,0E+00","module":"C1"},{"value":"1,43E-06","module":"C2"},{"value":"8,18E-07","module":"C3"},{"value":"3,37E-07","module":"C4"},{"value":"-1,75E-04","module":"D"}]},{"parameter":"EP-marine","unit":"kg N-eq.","values":[{"value":"2,82E-02","module":"A1"},{"value":"9,57E-05","module":"A2"},{"value":"1,57E-03","module":"A3"},{"value":"5,79E-03","module":"A4"},{"value":"1,14E-05","module":"A5"},{"value":"0,0E+00","module":"C1"},{"value":"1,02E-04","module":"C2"},{"value":"2,21E-04","module":"C3"},{"value":"1,42E-04","module":"C4"},{"value":"-2,49E-03","module":"D"}]},{"parameter":"EP-terrestrial","unit":"mol N-eq.","values":[{"value":"2,87E-01","module":"A1"},{"value":"1,07E-03","module":"A2"},{"value":"1,73E-02","module":"A3"},{"value":"6,44E-02","module":"A4"},{"value":"1,23E-04","module":"A5"},{"value":"0,0E+00","module":"C1"},{"value":"1,14E-03","module":"C2"},{"value":"2,28E-03","module":"C3"},{"value":"4,53E-04","module":"C4"},{"value":"-2,87E-02","module":"D"}]},{"parameter":"GWP-IOBC","unit":"kg CO2-eq.","values":[{"value":"3,07E+01","module":"A1"},{"value":"1,63E-01","module":"A2"},{"value":"1,26E+00","module":"A3"},{"value":"1,62E+00","module":"A4"},{"value":"7,28E-03","module":"A5"},{"value":"0,0E+00","module":"C1"},{"value":"1,80E-01","module":"C2"},{"value":"2,04E+00","module":"C3"},{"value":"1,10E-01","module":"C4"},{"value":"-2,34E+00","module":"D"}]}],"additional_environmental_impact":[{"parameter":"PM","unit":"disease incidence","values":[{"value":"1,78E-06","module":"A1"},{"value":"1,05E-08","module":"A2"},{"value":"7,92E-08","module":"A3"},{"value":"5,96E-08","module":"A4"},{"value":"5,09E-10","module":"A5"},{"value":"0,0E+00","module":"C1"},{"value":"1,10E-08","module":"C2"},{"value":"2,29E-09","module":"C3"},{"value":"2,30E-09","module":"C4"},{"value":"-2,11E-07","module":"D"}]},{"parameter":"ETP-fw","unit":"CTUe","values":[{"value":"1,07E+03","module":"A1"},{"value":"1,95E+00","module":"A2"},{"value":"2,98E+01","module":"A3"},{"value":"1,58E+01","module":"A4"},{"value":"1,36E-01","module":"A5"},{"value":"0,0E+00","module":"C1"},{"value":"2,01E+00","module":"C2"},{"value":"4,50E+00","module":"C3"},{"value":"2,09E+02","module":"C4"},{"value":"-1,76E+02","module":"D"}]},{"parameter":"HTP-c","unit":"CTUh","values":[{"value":"4,56E-08","module":"A1"},{"value":"0,0E+00","module":"A2"},{"value":"3,64E-10","module":"A3"},{"value":"0,0E+00","module":"A4"},{"value":"4,00E-12","module":"A5"},{"value":"0,0E+00","module":"C1"},{"value":"0,0E+00","module":"C2"},{"value":"2,68E-10","module":"C3"},{"value":"2,90E-11","module":"C4"},{"value":"-7,36E-09","module":"D"}]},{"parameter":"HTP-nc","unit":"CTUh","values":[{"value":"8,05E-07","module":"A1"},{"value":"1,91E-09","module":"A2"},{"value":"5,75E-08","module":"A3"},{"value":"1,18E-08","module":"A4"},{"value":"1,71E-10","module":"A5"},{"value":"0,0E+00","module":"C1"},{"value":"2,20E-09","module":"C2"},{"value":"1,44E-08","module":"C3"},{"value":"4,35E-10","module":"C4"},{"value":"-1,11E-08","module":"D"}]},{"parameter":"SQP","unit":"unitless","values":[{"value":"5,60E+01","module":"A1"},{"value":"1,64E+00","module":"A2"},{"value":"2,33E+00","module":"A3"},{"value":"1,13E+01","module":"A4"},{"value":"6,83E-02","module":"A5"},{"value":"0,0E+00","module":"C1"},{"value":"1,90E+00","module":"C2"},{"value":"7,75E-02","module":"C3"},{"value":"1,04E+00","module":"C4"},{"value":"-1,37E+01","module":"D"}]},{"parameter":"IRP","unit":"kBq U235-eq.","values":[{"value":"4,83E-01","module":"A1"},{"value":"9,97E-03","module":"A2"},{"value":"1,73E-02","module":"A3"},{"value":"9,94E-02","module":"A4"},{"value":"4,36E-04","module":"A5"},{"value":"0,0E+00","module":"C1"},{"value":"1,19E-02","module":"C2"},{"value":"1,34E-03","module":"C3"},{"value":"1,76E-03","module":"C4"},{"value":"-5,33E-02","module":"D"}]}],"resource_use":[{"parameter":"PERE","unit":"MJ","values":[{"value":"2,72E+01","module":"A1"},{"value":"2,72E-02","module":"A2"},{"value":"9,74E-01","module":"A3"},{"value":"2,61E-01","module":"A4"},{"value":"1,68E-03","module":"A5"},{"value":"0,0E+00","module":"C1"},{"value":"3,89E-02","module":"C2"},{"value":"3,42E-02","module":"C3"},{"value":"3,86E-02","module":"C4"},{"value":"-1,46E+01","module":"D"}]},{"parameter":"PERM","unit":"MJ","values":[{"value":"2,63E+00","module":"A1"},{"value":"0,0E+00","module":"A2"},{"value":"0,0E+00","module":"A3"},{"value":"0,0E+00","module":"A4"},{"value":"-2,63E+00","module":"A5"},{"value":"0,0E+00","module":"C1"},{"value":"0,0E+00","module":"C2"},{"value":"0,0E+00","module":"C3"},{"value":"0,0E+00","module":"C4"},{"value":"0,0E+00","module":"D"}]},{"parameter":"PERT","unit":"MJ","values":[{"value":"2,98E+01","module":"A1"},{"value":"2,72E-02","module":"A2"},{"value":"9,74E-01","module":"A3"},{"value":"2,61E-01","module":"A4"},{"value":"-2,63E+00","module":"A5"},{"value":"0,0E+00","module":"C1"},{"value":"3,89E-02","module":"C2"},{"value":"3,42E-02","module":"C3"},{"value":"3,86E-02","module":"C4"},{"value":"-1,46E+01","module":"D"}]},{"parameter":"PENRE","unit":"MJ","values":[{"value":"3,82E+02","module":"A1"},{"value":"2,40E+00","module":"A2"},{"value":"1,20E+01","module":"A3"},{"value":"2,30E+01","module":"A4"},{"value":"1,02E-01","module":"A5"},{"value":"0,0E+00","module":"C1"},{"value":"2,71E+00","module":"C2"},{"value":"4,03E-01","module":"C3"},{"value":"3,49E-01","module":"C4"},{"value":"-2,04E+01","module":"D"}]},{"parameter":"PENRM","unit":"MJ","values":[{"value":"4,68E+01","module":"A1"},{"value":"0,0E+00","module":"A2"},{"value":"0,0E+00","module":"A3"},{"value":"0,0E+00","module":"A4"},{"value":"0,0E+00","module":"A5"},{"value":"0,0E+00","module":"C1"},{"value":"0,0E+00","module":"C2"},{"value":"-4,69E+01","module":"C3"},{"value":"0,0E+00","module":"C4"},{"value":"0,0E+00","module":"D"}]},{"parameter":"PENRT","unit":"MJ","values":[{"value":"4,29E+02","module":"A1"},{"value":"2,40E+00","module":"A2"},{"value":"1,20E+01","module":"A3"},{"value":"2,30E+01","module":"A4"},{"value":"1,02E-01","module":"A5"},{"value":"0,0E+00","module":"C1"},{"value":"2,71E+00","module":"C2"},{"value":"-4,65E+01","module":"C3"},{"value":"3,49E-01","module":"C4"},{"value":"-2,04E+01","module":"D"}]},{"parameter":"SM","unit":"kg","values":[{"value":"6,69E-01","module":"A1"},{"value":"0,0E+00","module":"A2"},{"value":"0,0E+00","module":"A3"},{"value":"0,0E+00","module":"A4"},{"value":"0,0E+00","module":"A5"},{"value":"0,0E+00","module":"C1"},{"value":"0,0E+00","module":"C2"},{"value":"0,0E+00","module":"C3"},{"value":"3,64E-04","module":"C4"},{"value":"7,20E-03","module":"D"}]},{"parameter":"RSF","unit":"MJ","values":[{"value":"3,02E-02","module":"A1"},{"value":"5,31E-04","module":"A2"},{"value":"5,39E-04","module":"A3"},{"value":"8,43E-03","module":"A4"},{"value":"5,56E-05","module":"A5"},{"value":"0,0E+00","module":"C1"},{"value":"1,39E-03","module":"C2"},{"value":"6,36E-04","module":"C3"},{"value":"5,42E-04","module":"C4"},{"value":"3,08E-02","module":"D"}]},{"parameter":"NRSF","unit":"MJ","values":[{"value":"2,12E-02","module":"A1"},{"value":"4,51E-03","module":"A2"},{"value":"5,88E-03","module":"A3"},{"value":"4,59E-02","module":"A4"},{"value":"2,29E-04","module":"A5"},{"value":"0,0E+00","module":"C1"},{"value":"4,97E-03","module":"C2"},{"value":"-8,11E-06","module":"C3"},{"value":"3,57E-03","module":"C4"},{"value":"3,59E-01","module":"D"}]},{"parameter":"FW","unit":"m3","values":[{"value":"1,95E-01","module":"A1"},{"value":"2,68E-04","module":"A2"},{"value":"7,47E-03","module":"A3"},{"value":"2,00E-03","module":"A4"},{"value":"4,81E-05","module":"A5"},{"value":"0,0E+00","module":"C1"},{"value":"2,90E-04","module":"C2"},{"value":"2,45E-03","module":"C3"},{"value":"4,13E-04","module":"C4"},{"value":"-3,43E-02","module":"D"}]}],"end_of_life_waste":[{"parameter":"HWD","unit":"kg","values":[{"value":"1,25E-01","module":"A1"},{"value":"2,17E-04","module":"A2"},{"value":"9,98E-04","module":"A3"},{"value":"1,17E-03","module":"A4"},{"value":"0,0E+00","module":"A5"},{"value":"0,0E+00","module":"C1"},{"value":"1,40E-04","module":"C2"},{"value":"4,28E-06","module":"C3"},{"value":"3,03E-02","module":"C4"},{"value":"-2,68E-03","module":"D"}]},{"parameter":"NHWD","unit":"kg","values":[{"value":"3,36E+00","module":"A1"},{"value":"1,15E-01","module":"A2"},{"value":"1,25E-01","module":"A3"},{"value":"7,28E-01","module":"A4"},{"value":"4,50E-01","module":"A5"},{"value":"0,0E+00","module":"C1"},{"value":"1,32E-01","module":"C2"},{"value":"6,10E-03","module":"C3"},{"value":"1,20E+00","module":"C4"},{"value":"-6,60E-01","module":"D"}]},{"parameter":"RWD","unit":"kg","values":[{"value":"4,39E-04","module":"A1"},{"value":"1,58E-05","module":"A2"},{"value":"2,33E-05","module":"A3"},{"value":"1,57E-04","module":"A4"},{"value":"0,0E+00","module":"A5"},{"value":"0,0E+00","module":"C1"},{"value":"1,85E-05","module":"C2"},{"value":"2,32E-07","module":"C3"},{"value":"2,08E-06","module":"C4"},{"value":"-4,89E-05","module":"D"}]}],"end_of_life_flow":[{"parameter":"CRU","unit":"kg","values":[{"value":"0,0E+00","module":"A1"},{"value":"0,0E+00","module":"A2"},{"value":"0,0E+00","module":"A3"},{"value":"0,0E+00","module":"A4"},{"value":"0,0E+00","module":"A5"},{"value":"0,0E+00","module":"C1"},{"value":"0,0E+00","module":"C2"},{"value":"0,0E+00","module":"C3"},{"value":"0,0E+00","module":"C4"},{"value":"0,0E+00","module":"D"}]},{"parameter":"MFR","unit":"kg","values":[{"value":"0,0E+00","module":"A1"},{"value":"0,0E+00","module":"A2"},{"value":"6,15E-02","module":"A3"},{"value":"0,0E+00","module":"A4"},{"value":"4,19E-01","module":"A5"},{"value":"0,0E+00","module":"C1"},{"value":"0,0E+00","module":"C2"},{"value":"1,13E+00","module":"C3"},{"value":"7,69E-05","module":"C4"},{"value":"-2,82E-04","module":"D"}]},{"parameter":"MER","unit":"kg","values":[{"value":"0,0E+00","module":"A1"},{"value":"0,0E+00","module":"A2"},{"value":"5,80E-03","module":"A3"},{"value":"0,0E+00","module":"A4"},{"value":"6,13E-07","module":"A5"},{"value":"0,0E+00","module":"C1"},{"value":"0,0E+00","module":"C2"},{"value":"8,57E-01","module":"C3"},{"value":"1,88E-06","module":"C4"},{"value":"-3,71E-05","module":"D"}]},{"parameter":"EEE","unit":"MJ","values":[{"value":"0,0E+00","module":"A1"},{"value":"0,0E+00","module":"A2"},{"value":"8,91E-03","module":"A3"},{"value":"0,0E+00","module":"A4"},{"value":"2,57E-02","module":"A5"},{"value":"0,0E+00","module":"C1"},{"value":"0,0E+00","module":"C2"},{"value":"1,32E+00","module":"C3"},{"value":"1,22E-04","module":"C4"},{"value":"-9,09E-05","module":"D"}]},{"parameter":"EET","unit":"MJ","values":[{"value":"0,0E+00","module":"A1"},{"value":"0,0E+00","module":"A2"},{"value":"1,35E-01","module":"A3"},{"value":"0,0E+00","module":"A4"},{"value":"3,89E-01","module":"A5"},{"value":"0,0E+00","module":"C1"},{"value":"0,0E+00","module":"C2"},{"value":"1,99E+01","module":"C3"},{"value":"1,85E-03","module":"C4"},{"value":"-1,38E-03","module":"D"}]}]}