{"product_name":"Sense ECO Opalprism","epd_id":"NEPD-8757-8415","compliance":["EN 15804+A2","ISO 14025","ISO 21930"],"producer_name":"SG Armaturen AS","environmental_impact":[{"parameter":"GWP-total","unit":"kg CO2-eq.","values":[{"value":"1,75E+01","module":"A1"},{"value":"6,93E-02","module":"A2"},{"value":"9,33E-01","module":"A3"},{"value":"1,15E+00","module":"A4"},{"value":"8,57E-01","module":"A5"},{"value":"0,0E+00","module":"C1"},{"value":"1,27E-01","module":"C2"},{"value":"1,29E+00","module":"C3"},{"value":"6,61E-02","module":"C4"},{"value":"-1,19E+00","module":"D"}]},{"parameter":"GWP-fossil","unit":"kg CO2-eq.","values":[{"value":"1,80E+01","module":"A1"},{"value":"6,93E-02","module":"A2"},{"value":"9,33E-01","module":"A3"},{"value":"1,15E+00","module":"A4"},{"value":"8,09E-03","module":"A5"},{"value":"0,0E+00","module":"C1"},{"value":"1,27E-01","module":"C2"},{"value":"1,29E+00","module":"C3"},{"value":"6,61E-02","module":"C4"},{"value":"-1,17E+00","module":"D"}]},{"parameter":"GWP-biogenic","unit":"kg CO2-eq.","values":[{"value":"-5,92E-01","module":"A1"},{"value":"2,70E-05","module":"A2"},{"value":"1,45E-04","module":"A3"},{"value":"4,09E-04","module":"A4"},{"value":"8,49E-01","module":"A5"},{"value":"0,0E+00","module":"C1"},{"value":"5,26E-05","module":"C2"},{"value":"3,63E-05","module":"C3"},{"value":"6,29E-06","module":"C4"},{"value":"-2,50E-03","module":"D"}]},{"parameter":"GWP-luluc","unit":"kg CO2-eq.","values":[{"value":"2,01E-02","module":"A1"},{"value":"2,53E-05","module":"A2"},{"value":"1,02E-04","module":"A3"},{"value":"5,65E-04","module":"A4"},{"value":"2,68E-06","module":"A5"},{"value":"0,0E+00","module":"C1"},{"value":"4,52E-05","module":"C2"},{"value":"1,43E-05","module":"C3"},{"value":"1,00E-05","module":"C4"},{"value":"-1,07E-02","module":"D"}]},{"parameter":"ODP","unit":"kg CFC 11-eq.","values":[{"value":"5,76E-07","module":"A1"},{"value":"1,51E-08","module":"A2"},{"value":"3,43E-08","module":"A3"},{"value":"2,53E-07","module":"A4"},{"value":"1,71E-09","module":"A5"},{"value":"0,0E+00","module":"C1"},{"value":"2,88E-08","module":"C2"},{"value":"2,94E-09","module":"C3"},{"value":"2,64E-09","module":"C4"},{"value":"-5,51E-03","module":"D"}]},{"parameter":"AP","unit":"mol H+-eq.","values":[{"value":"1,10E-01","module":"A1"},{"value":"2,07E-04","module":"A2"},{"value":"4,78E-03","module":"A3"},{"value":"1,71E-02","module":"A4"},{"value":"3,83E-05","module":"A5"},{"value":"0,0E+00","module":"C1"},{"value":"3,65E-04","module":"C2"},{"value":"2,96E-04","module":"C3"},{"value":"7,13E-05","module":"C4"},{"value":"-9,99E-03","module":"D"}]},{"parameter":"POCP","unit":"kg NMVOC-eq.","values":[{"value":"6,61E-02","module":"A1"},{"value":"1,71E-04","module":"A2"},{"value":"4,63E-03","module":"A3"},{"value":"1,24E-02","module":"A4"},{"value":"3,94E-05","module":"A5"},{"value":"0,0E+00","module":"C1"},{"value":"3,10E-04","module":"C2"},{"value":"3,40E-04","module":"C3"},{"value":"9,39E-05","module":"C4"},{"value":"-5,83E-03","module":"D"}]},{"parameter":"ADPE","unit":"kg Sb-eq.","values":[{"value":"2,79E-04","module":"A1"},{"value":"1,86E-06","module":"A2"},{"value":"2,18E-06","module":"A3"},{"value":"2,23E-05","module":"A4"},{"value":"1,97E-07","module":"A5"},{"value":"0,0E+00","module":"C1"},{"value":"3,51E-06","module":"C2"},{"value":"1,52E-07","module":"C3"},{"value":"7,08E-08","module":"C4"},{"value":"-3,09E-05","module":"D"}]},{"parameter":"ADPF","unit":"MJ","values":[{"value":"2,35E+02","module":"A1"},{"value":"1,02E+00","module":"A2"},{"value":"8,48E+00","module":"A3"},{"value":"1,63E+01","module":"A4"},{"value":"1,13E-01","module":"A5"},{"value":"0,0E+00","module":"C1"},{"value":"1,92E+00","module":"C2"},{"value":"2,14E-01","module":"C3"},{"value":"2,09E-01","module":"C4"},{"value":"-1,21E+01","module":"D"}]},{"parameter":"WDP","unit":"m3 world-eq.","values":[{"value":"3,43E+02","module":"A1"},{"value":"3,34E-01","module":"A2"},{"value":"7,92E-01","module":"A3"},{"value":"1,05E+01","module":"A4"},{"value":"1,43E-01","module":"A5"},{"value":"0,0E+00","module":"C1"},{"value":"1,86E+00","module":"C2"},{"value":"1,47E+00","module":"C3"},{"value":"3,00E+00","module":"C4"},{"value":"-2,12E+02","module":"D"}]},{"parameter":"EP-freshwater","unit":"kg P-eq.","values":[{"value":"9,37E-04","module":"A1"},{"value":"6,50E-07","module":"A2"},{"value":"1,69E-05","module":"A3"},{"value":"7,49E-06","module":"A4"},{"value":"6,64E-08","module":"A5"},{"value":"0,0E+00","module":"C1"},{"value":"1,02E-06","module":"C2"},{"value":"3,98E-07","module":"C3"},{"value":"1,53E-07","module":"C4"},{"value":"-8,64E-05","module":"D"}]},{"parameter":"EP-marine","unit":"kg N-eq.","values":[{"value":"1,68E-02","module":"A1"},{"value":"4,08E-05","module":"A2"},{"value":"1,11E-03","module":"A3"},{"value":"4,10E-03","module":"A4"},{"value":"1,27E-05","module":"A5"},{"value":"0,0E+00","module":"C1"},{"value":"7,23E-05","module":"C2"},{"value":"1,37E-04","module":"C3"},{"value":"8,93E-05","module":"C4"},{"value":"-1,38E-03","module":"D"}]},{"parameter":"EP-terrestrial","unit":"mol N-eq.","values":[{"value":"1,66E-01","module":"A1"},{"value":"4,56E-04","module":"A2"},{"value":"1,23E-02","module":"A3"},{"value":"4,56E-02","module":"A4"},{"value":"1,37E-04","module":"A5"},{"value":"0,0E+00","module":"C1"},{"value":"8,08E-04","module":"C2"},{"value":"1,41E-03","module":"C3"},{"value":"2,78E-04","module":"C4"},{"value":"-1,52E-02","module":"D"}]},{"parameter":"GWP-IOBC","unit":"kg CO2-eq.","values":[{"value":"1,83E+01","module":"A1"},{"value":"6,93E-02","module":"A2"},{"value":"8,89E-01","module":"A3"},{"value":"1,15E+00","module":"A4"},{"value":"8,09E-03","module":"A5"},{"value":"0,0E+00","module":"C1"},{"value":"1,27E-01","module":"C2"},{"value":"1,29E+00","module":"C3"},{"value":"6,83E-02","module":"C4"},{"value":"-1,49E+00","module":"D"}]}],"additional_environmental_impact":[{"parameter":"PM","unit":"disease incidence","values":[{"value":"1,05E-06","module":"A1"},{"value":"4,48E-09","module":"A2"},{"value":"5,61E-08","module":"A3"},{"value":"4,22E-08","module":"A4"},{"value":"5,65E-10","module":"A5"},{"value":"0,0E+00","module":"C1"},{"value":"7,78E-09","module":"C2"},{"value":"1,33E-09","module":"C3"},{"value":"1,36E-09","module":"C4"},{"value":"-1,28E-07","module":"D"}]},{"parameter":"ETP-fw","unit":"CTUe","values":[{"value":"6,06E+02","module":"A1"},{"value":"8,30E-01","module":"A2"},{"value":"2,11E+01","module":"A3"},{"value":"1,12E+01","module":"A4"},{"value":"1,51E-01","module":"A5"},{"value":"0,0E+00","module":"C1"},{"value":"1,42E+00","module":"C2"},{"value":"2,77E+00","module":"C3"},{"value":"1,40E+02","module":"C4"},{"value":"-7,97E+01","module":"D"}]},{"parameter":"HTP-c","unit":"CTUh","values":[{"value":"2,98E-08","module":"A1"},{"value":"0,0E+00","module":"A2"},{"value":"2,58E-10","module":"A3"},{"value":"0,0E+00","module":"A4"},{"value":"5,00E-12","module":"A5"},{"value":"0,0E+00","module":"C1"},{"value":"0,0E+00","module":"C2"},{"value":"8,80E-11","module":"C3"},{"value":"1,30E-11","module":"C4"},{"value":"-4,78E-09","module":"D"}]},{"parameter":"HTP-nc","unit":"CTUh","values":[{"value":"4,42E-07","module":"A1"},{"value":"8,13E-10","module":"A2"},{"value":"4,07E-08","module":"A3"},{"value":"8,35E-09","module":"A4"},{"value":"1,90E-10","module":"A5"},{"value":"0,0E+00","module":"C1"},{"value":"1,56E-09","module":"C2"},{"value":"4,17E-09","module":"C3"},{"value":"2,34E-10","module":"C4"},{"value":"1,58E-08","module":"D"}]},{"parameter":"SQP","unit":"unitless","values":[{"value":"3,23E+01","module":"A1"},{"value":"7,01E-01","module":"A2"},{"value":"1,65E+00","module":"A3"},{"value":"8,00E+00","module":"A4"},{"value":"7,59E-02","module":"A5"},{"value":"0,0E+00","module":"C1"},{"value":"1,34E+00","module":"C2"},{"value":"3,82E-02","module":"C3"},{"value":"6,26E-01","module":"C4"},{"value":"-8,09E+00","module":"D"}]},{"parameter":"IRP","unit":"kBq U235-eq.","values":[{"value":"2,60E-01","module":"A1"},{"value":"4,25E-03","module":"A2"},{"value":"1,22E-02","module":"A3"},{"value":"7,03E-02","module":"A4"},{"value":"4,84E-04","module":"A5"},{"value":"0,0E+00","module":"C1"},{"value":"8,40E-03","module":"C2"},{"value":"6,25E-04","module":"C3"},{"value":"1,12E-03","module":"C4"},{"value":"-2,75E-02","module":"D"}]}],"resource_use":[{"parameter":"PERE","unit":"MJ","values":[{"value":"1,86E+01","module":"A1"},{"value":"1,16E-02","module":"A2"},{"value":"6,90E-01","module":"A3"},{"value":"1,85E-01","module":"A4"},{"value":"1,86E-03","module":"A5"},{"value":"0,0E+00","module":"C1"},{"value":"2,75E-02","module":"C2"},{"value":"1,53E-02","module":"C3"},{"value":"1,95E-02","module":"C4"},{"value":"-9,09E+00","module":"D"}]},{"parameter":"PERM","unit":"MJ","values":[{"value":"2,92E+00","module":"A1"},{"value":"0,0E+00","module":"A2"},{"value":"0,0E+00","module":"A3"},{"value":"0,0E+00","module":"A4"},{"value":"-2,92E+00","module":"A5"},{"value":"0,0E+00","module":"C1"},{"value":"0,0E+00","module":"C2"},{"value":"0,0E+00","module":"C3"},{"value":"0,0E+00","module":"C4"},{"value":"0,0E+00","module":"D"}]},{"parameter":"PERT","unit":"MJ","values":[{"value":"2,15E+01","module":"A1"},{"value":"1,16E-02","module":"A2"},{"value":"6,90E-01","module":"A3"},{"value":"1,85E-01","module":"A4"},{"value":"-2,92E+00","module":"A5"},{"value":"0,0E+00","module":"C1"},{"value":"2,75E-02","module":"C2"},{"value":"1,53E-02","module":"C3"},{"value":"1,95E-02","module":"C4"},{"value":"-9,09E+00","module":"D"}]},{"parameter":"PENRE","unit":"MJ","values":[{"value":"2,33E+02","module":"A1"},{"value":"1,02E+00","module":"A2"},{"value":"8,48E+00","module":"A3"},{"value":"1,63E+01","module":"A4"},{"value":"1,13E-01","module":"A5"},{"value":"0,0E+00","module":"C1"},{"value":"1,92E+00","module":"C2"},{"value":"2,14E-01","module":"C3"},{"value":"2,09E-01","module":"C4"},{"value":"-1,21E+01","module":"D"}]},{"parameter":"PENRM","unit":"MJ","values":[{"value":"2,95E+01","module":"A1"},{"value":"0,0E+00","module":"A2"},{"value":"0,0E+00","module":"A3"},{"value":"0,0E+00","module":"A4"},{"value":"0,0E+00","module":"A5"},{"value":"0,0E+00","module":"C1"},{"value":"0,0E+00","module":"C2"},{"value":"-2,95E+01","module":"C3"},{"value":"0,0E+00","module":"C4"},{"value":"0,0E+00","module":"D"}]},{"parameter":"PENRT","unit":"MJ","values":[{"value":"2,63E+02","module":"A1"},{"value":"1,02E+00","module":"A2"},{"value":"8,48E+00","module":"A3"},{"value":"1,63E+01","module":"A4"},{"value":"1,13E-01","module":"A5"},{"value":"0,0E+00","module":"C1"},{"value":"1,92E+00","module":"C2"},{"value":"-2,93E+01","module":"C3"},{"value":"2,09E-01","module":"C4"},{"value":"-1,21E+01","module":"D"}]},{"parameter":"SM","unit":"kg","values":[{"value":"6,23E-01","module":"A1"},{"value":"0,0E+00","module":"A2"},{"value":"0,0E+00","module":"A3"},{"value":"0,0E+00","module":"A4"},{"value":"0,0E+00","module":"A5"},{"value":"0,0E+00","module":"C1"},{"value":"0,0E+00","module":"C2"},{"value":"0,0E+00","module":"C3"},{"value":"8,64E-05","module":"C4"},{"value":"4,74E-03","module":"D"}]},{"parameter":"RSF","unit":"MJ","values":[{"value":"1,83E-02","module":"A1"},{"value":"2,27E-04","module":"A2"},{"value":"3,82E-04","module":"A3"},{"value":"5,97E-03","module":"A4"},{"value":"6,18E-05","module":"A5"},{"value":"0,0E+00","module":"C1"},{"value":"9,84E-04","module":"C2"},{"value":"3,14E-04","module":"C3"},{"value":"3,43E-04","module":"C4"},{"value":"2,26E-02","module":"D"}]},{"parameter":"NRSF","unit":"MJ","values":[{"value":"1,18E-02","module":"A1"},{"value":"1,92E-03","module":"A2"},{"value":"4,16E-03","module":"A3"},{"value":"3,25E-02","module":"A4"},{"value":"2,55E-04","module":"A5"},{"value":"0,0E+00","module":"C1"},{"value":"3,52E-03","module":"C2"},{"value":"-3,53E-07","module":"C3"},{"value":"1,01E-03","module":"C4"},{"value":"3,10E-01","module":"D"}]},{"parameter":"FW","unit":"m3","values":[{"value":"1,13E-01","module":"A1"},{"value":"1,14E-04","module":"A2"},{"value":"5,29E-03","module":"A3"},{"value":"1,42E-03","module":"A4"},{"value":"5,34E-05","module":"A5"},{"value":"0,0E+00","module":"C1"},{"value":"2,05E-04","module":"C2"},{"value":"1,52E-03","module":"C3"},{"value":"2,59E-04","module":"C4"},{"value":"-2,02E-02","module":"D"}]}],"end_of_life_waste":[{"parameter":"HWD","unit":"kg","values":[{"value":"7,43E-02","module":"A1"},{"value":"9,25E-05","module":"A2"},{"value":"7,07E-04","module":"A3"},{"value":"8,25E-04","module":"A4"},{"value":"0,0E+00","module":"A5"},{"value":"0,0E+00","module":"C1"},{"value":"9,91E-05","module":"C2"},{"value":"2,89E-07","module":"C3"},{"value":"1,30E-02","module":"C4"},{"value":"-2,03E-03","module":"D"}]},{"parameter":"NHWD","unit":"kg","values":[{"value":"2,08E+00","module":"A1"},{"value":"4,91E-02","module":"A2"},{"value":"8,82E-02","module":"A3"},{"value":"5,15E-01","module":"A4"},{"value":"5,00E-01","module":"A5"},{"value":"0,0E+00","module":"C1"},{"value":"9,34E-02","module":"C2"},{"value":"5,21E-04","module":"C3"},{"value":"7,72E-01","module":"C4"},{"value":"-4,27E-01","module":"D"}]},{"parameter":"RWD","unit":"kg","values":[{"value":"2,47E-04","module":"A1"},{"value":"6,72E-06","module":"A2"},{"value":"1,65E-05","module":"A3"},{"value":"1,11E-04","module":"A4"},{"value":"0,0E+00","module":"A5"},{"value":"0,0E+00","module":"C1"},{"value":"1,31E-05","module":"C2"},{"value":"2,25E-08","module":"C3"},{"value":"1,35E-06","module":"C4"},{"value":"-2,54E-05","module":"D"}]}],"end_of_life_flow":[{"parameter":"CRU","unit":"kg","values":[{"value":"0,0E+00","module":"A1"},{"value":"0,0E+00","module":"A2"},{"value":"0,0E+00","module":"A3"},{"value":"0,0E+00","module":"A4"},{"value":"0,0E+00","module":"A5"},{"value":"0,0E+00","module":"C1"},{"value":"0,0E+00","module":"C2"},{"value":"0,0E+00","module":"C3"},{"value":"0,0E+00","module":"C4"},{"value":"0,0E+00","module":"D"}]},{"parameter":"MFR","unit":"kg","values":[{"value":"0,0E+00","module":"A1"},{"value":"0,0E+00","module":"A2"},{"value":"4,36E-02","module":"A3"},{"value":"0,0E+00","module":"A4"},{"value":"4,65E-01","module":"A5"},{"value":"0,0E+00","module":"C1"},{"value":"0,0E+00","module":"C2"},{"value":"7,75E-01","module":"C3"},{"value":"4,86E-05","module":"C4"},{"value":"-1,86E-04","module":"D"}]},{"parameter":"MER","unit":"kg","values":[{"value":"0,0E+00","module":"A1"},{"value":"0,0E+00","module":"A2"},{"value":"4,11E-03","module":"A3"},{"value":"0,0E+00","module":"A4"},{"value":"6,81E-07","module":"A5"},{"value":"0,0E+00","module":"C1"},{"value":"0,0E+00","module":"C2"},{"value":"5,42E-01","module":"C3"},{"value":"1,19E-06","module":"C4"},{"value":"-2,44E-05","module":"D"}]},{"parameter":"EEE","unit":"MJ","values":[{"value":"0,0E+00","module":"A1"},{"value":"0,0E+00","module":"A2"},{"value":"6,31E-03","module":"A3"},{"value":"0,0E+00","module":"A4"},{"value":"2,86E-02","module":"A5"},{"value":"0,0E+00","module":"C1"},{"value":"0,0E+00","module":"C2"},{"value":"8,33E-01","module":"C3"},{"value":"7,72E-05","module":"C4"},{"value":"-5,98E-05","module":"D"}]},{"parameter":"EET","unit":"MJ","values":[{"value":"0,0E+00","module":"A1"},{"value":"0,0E+00","module":"A2"},{"value":"9,54E-02","module":"A3"},{"value":"0,0E+00","module":"A4"},{"value":"4,33E-01","module":"A5"},{"value":"0,0E+00","module":"C1"},{"value":"0,0E+00","module":"C2"},{"value":"1,26E+01","module":"C3"},{"value":"1,17E-03","module":"C4"},{"value":"-9,05E-04","module":"D"}]}]}