{"product_name":"Sense Driver 700mA Phasecut Linect","epd_id":"NEPD-6313-5574-EN","compliance":["EN 15804+A2","ISO 14025","ISO 21930"],"producer_name":"SG Armaturen AS","environmental_impact":[{"parameter":"GWP-total","unit":"kg CO2-eq.","values":[{"value":"7,22E+00","module":"A1"},{"value":"4,27E-03","module":"A2"},{"value":"7,92E-02","module":"A3"},{"value":"8,67E-02","module":"A4"},{"value":"5,98E-02","module":"A5"},{"value":"2,16E+01","module":"B6"},{"value":"0,0E+00","module":"C1"},{"value":"1,05E-02","module":"C2"},{"value":"1,38E-01","module":"C3"},{"value":"1,28E-02","module":"C4"},{"value":"-6,41E-01","module":"D"}]},{"parameter":"GWP-fossil","unit":"kg CO2-eq.","values":[{"value":"7,24E+00","module":"A1"},{"value":"4,27E-03","module":"A2"},{"value":"7,92E-02","module":"A3"},{"value":"8,66E-02","module":"A4"},{"value":"5,65E-04","module":"A5"},{"value":"2,09E+01","module":"B6"},{"value":"0,0E+00","module":"C1"},{"value":"1,05E-02","module":"C2"},{"value":"1,38E-01","module":"C3"},{"value":"1,27E-02","module":"C4"},{"value":"-6,38E-01","module":"D"}]},{"parameter":"GWP-biogenic","unit":"kg CO2-eq.","values":[{"value":"-3,58E-02","module":"A1"},{"value":"1,66E-06","module":"A2"},{"value":"1,97E-05","module":"A3"},{"value":"3,07E-05","module":"A4"},{"value":"5,92E-02","module":"A5"},{"value":"5,78E-01","module":"B6"},{"value":"0,0E+00","module":"C1"},{"value":"4,07E-06","module":"C2"},{"value":"7,30E-05","module":"C3"},{"value":"7,37E-06","module":"C4"},{"value":"-1,81E-03","module":"D"}]},{"parameter":"GWP-luluc","unit":"kg CO2-eq.","values":[{"value":"1,20E-02","module":"A1"},{"value":"1,56E-06","module":"A2"},{"value":"1,25E-05","module":"A3"},{"value":"4,31E-05","module":"A4"},{"value":"1,87E-07","module":"A5"},{"value":"8,63E-02","module":"B6"},{"value":"0,0E+00","module":"C1"},{"value":"3,83E-06","module":"C2"},{"value":"8,01E-05","module":"C3"},{"value":"7,01E-05","module":"C4"},{"value":"-1,11E-03","module":"D"}]},{"parameter":"ODP","unit":"kg CFC 11-eq.","values":[{"value":"3,79E-06","module":"A1"},{"value":"9,27E-10","module":"A2"},{"value":"1,16E-09","module":"A3"},{"value":"1,91E-08","module":"A4"},{"value":"1,19E-10","module":"A5"},{"value":"1,43E-06","module":"B6"},{"value":"0,0E+00","module":"C1"},{"value":"2,28E-09","module":"C2"},{"value":"2,60E-09","module":"C3"},{"value":"5,49E-10","module":"C4"},{"value":"-4,09E-04","module":"D"}]},{"parameter":"AP","unit":"mol H+-eq.","values":[{"value":"5,91E-02","module":"A1"},{"value":"1,28E-05","module":"A2"},{"value":"4,14E-04","module":"A3"},{"value":"1,34E-03","module":"A4"},{"value":"2,67E-06","module":"A5"},{"value":"1,63E-01","module":"B6"},{"value":"0,0E+00","module":"C1"},{"value":"3,13E-05","module":"C2"},{"value":"1,73E-04","module":"C3"},{"value":"4,08E-05","module":"C4"},{"value":"-4,18E-02","module":"D"}]},{"parameter":"POCP","unit":"kg NMVOC-eq.","values":[{"value":"3,44E-02","module":"A1"},{"value":"1,05E-05","module":"A2"},{"value":"2,48E-04","module":"A3"},{"value":"9,67E-04","module":"A4"},{"value":"2,75E-06","module":"A5"},{"value":"6,29E-02","module":"B6"},{"value":"0,0E+00","module":"C1"},{"value":"2,58E-05","module":"C2"},{"value":"1,13E-04","module":"C3"},{"value":"4,45E-05","module":"C4"},{"value":"-8,30E-03","module":"D"}]},{"parameter":"ADPE","unit":"kg Sb-eq.","values":[{"value":"2,27E-03","module":"A1"},{"value":"1,14E-07","module":"A2"},{"value":"2,45E-07","module":"A3"},{"value":"1,65E-06","module":"A4"},{"value":"1,37E-08","module":"A5"},{"value":"1,56E-03","module":"B6"},{"value":"0,0E+00","module":"C1"},{"value":"2,81E-07","module":"C2"},{"value":"3,03E-07","module":"C3"},{"value":"4,94E-08","module":"C4"},{"value":"-9,48E-04","module":"D"}]},{"parameter":"ADPF","unit":"MJ","values":[{"value":"9,15E+01","module":"A1"},{"value":"6,30E-02","module":"A2"},{"value":"7,01E-01","module":"A3"},{"value":"1,22E+00","module":"A4"},{"value":"7,90E-03","module":"A5"},{"value":"2,86E+02","module":"B6"},{"value":"0,0E+00","module":"C1"},{"value":"1,55E-01","module":"C2"},{"value":"3,91E-01","module":"C3"},{"value":"9,82E-02","module":"C4"},{"value":"-8,31E+00","module":"D"}]},{"parameter":"WDP","unit":"m3 world-eq.","values":[{"value":"2,51E+02","module":"A1"},{"value":"2,05E-02","module":"A2"},{"value":"1,14E-01","module":"A3"},{"value":"8,10E-01","module":"A4"},{"value":"1,00E-02","module":"A5"},{"value":"4,98E+04","module":"B6"},{"value":"0,0E+00","module":"C1"},{"value":"5,04E-02","module":"C2"},{"value":"3,79E+00","module":"C3"},{"value":"1,84E-01","module":"C4"},{"value":"-1,88E+01","module":"D"}]},{"parameter":"EP-freshwater","unit":"kg P-eq.","values":[{"value":"9,31E-04","module":"A1"},{"value":"4,00E-08","module":"A2"},{"value":"1,76E-06","module":"A3"},{"value":"5,53E-07","module":"A4"},{"value":"4,63E-09","module":"A5"},{"value":"1,50E-03","module":"B6"},{"value":"0,0E+00","module":"C1"},{"value":"9,82E-08","module":"C2"},{"value":"1,22E-06","module":"C3"},{"value":"3,59E-07","module":"C4"},{"value":"-2,33E-04","module":"D"}]},{"parameter":"EP-marine","unit":"kg N-eq.","values":[{"value":"9,08E-03","module":"A1"},{"value":"2,51E-06","module":"A2"},{"value":"8,55E-05","module":"A3"},{"value":"3,21E-04","module":"A4"},{"value":"8,84E-07","module":"A5"},{"value":"1,80E-02","module":"B6"},{"value":"0,0E+00","module":"C1"},{"value":"6,16E-06","module":"C2"},{"value":"3,77E-05","module":"C3"},{"value":"1,38E-05","module":"C4"},{"value":"-2,11E-03","module":"D"}]},{"parameter":"EP-terrestrial","unit":"mol N-eq.","values":[{"value":"1,02E-01","module":"A1"},{"value":"2,81E-05","module":"A2"},{"value":"9,42E-04","module":"A3"},{"value":"3,58E-03","module":"A4"},{"value":"9,57E-06","module":"A5"},{"value":"2,34E-01","module":"B6"},{"value":"0,0E+00","module":"C1"},{"value":"6,89E-05","module":"C2"},{"value":"4,15E-04","module":"C3"},{"value":"9,49E-05","module":"C4"},{"value":"-2,92E-02","module":"D"}]},{"parameter":"GWP-IOBC","unit":"kg CO2-eq.","values":[{"value":"7,28E+00","module":"A1"},{"value":"4,27E-03","module":"A2"},{"value":"7,48E-02","module":"A3"},{"value":"8,67E-02","module":"A4"},{"value":"5,65E-04","module":"A5"},{"value":"2,15E+01","module":"B6"},{"value":"0,0E+00","module":"C1"},{"value":"1,05E-02","module":"C2"},{"value":"1,38E-01","module":"C3"},{"value":"1,30E-02","module":"C4"},{"value":"-6,33E-01","module":"D"}]}],"additional_environmental_impact":[{"parameter":"PM","unit":"disease incidence","values":[{"value":"3,80E-07","module":"A1"},{"value":"2,76E-10","module":"A2"},{"value":"5,59E-09","module":"A3"},{"value":"3,06E-09","module":"A4"},{"value":"3,90E-11","module":"A5"},{"value":"1,17E-06","module":"B6"},{"value":"0,0E+00","module":"C1"},{"value":"6,77E-10","module":"C2"},{"value":"1,13E-09","module":"C3"},{"value":"7,50E-10","module":"C4"},{"value":"-8,53E-08","module":"D"}]},{"parameter":"ETP-fw","unit":"CTUe","values":[{"value":"5,65E+02","module":"A1"},{"value":"5,11E-02","module":"A2"},{"value":"2,06E+00","module":"A3"},{"value":"8,34E-01","module":"A4"},{"value":"1,05E-02","module":"A5"},{"value":"1,30E+03","module":"B6"},{"value":"0,0E+00","module":"C1"},{"value":"1,25E-01","module":"C2"},{"value":"8,89E-01","module":"C3"},{"value":"3,15E+00","module":"C4"},{"value":"-3,02E+02","module":"D"}]},{"parameter":"HTP-c","unit":"CTUh","values":[{"value":"8,16E-09","module":"A1"},{"value":"0,0E+00","module":"A2"},{"value":"2,20E-11","module":"A3"},{"value":"0,0E+00","module":"A4"},{"value":"0,0E+00","module":"A5"},{"value":"6,21E-08","module":"B6"},{"value":"0,0E+00","module":"C1"},{"value":"0,0E+00","module":"C2"},{"value":"6,33E-10","module":"C3"},{"value":"3,50E-11","module":"C4"},{"value":"-1,62E-09","module":"D"}]},{"parameter":"HTP-nc","unit":"CTUh","values":[{"value":"3,97E-07","module":"A1"},{"value":"5,00E-11","module":"A2"},{"value":"9,71E-10","module":"A3"},{"value":"6,11E-10","module":"A4"},{"value":"1,30E-11","module":"A5"},{"value":"1,46E-06","module":"B6"},{"value":"0,0E+00","module":"C1"},{"value":"1,23E-10","module":"C2"},{"value":"3,72E-08","module":"C3"},{"value":"2,56E-10","module":"C4"},{"value":"-1,18E-07","module":"D"}]},{"parameter":"SQP","unit":"unitless","values":[{"value":"3,06E+01","module":"A1"},{"value":"4,32E-02","module":"A2"},{"value":"1,49E-01","module":"A3"},{"value":"5,90E-01","module":"A4"},{"value":"5,30E-03","module":"A5"},{"value":"1,44E+02","module":"B6"},{"value":"0,0E+00","module":"C1"},{"value":"1,06E-01","module":"C2"},{"value":"9,65E-02","module":"C3"},{"value":"2,60E-01","module":"C4"},{"value":"-6,73E+00","module":"D"}]},{"parameter":"IRP","unit":"kBq U235-eq.","values":[{"value":"3,17E-01","module":"A1"},{"value":"2,62E-04","module":"A2"},{"value":"6,06E-04","module":"A3"},{"value":"5,30E-03","module":"A4"},{"value":"3,38E-05","module":"A5"},{"value":"5,18E+00","module":"B6"},{"value":"0,0E+00","module":"C1"},{"value":"6,43E-04","module":"C2"},{"value":"1,96E-03","module":"C3"},{"value":"1,85E-04","module":"C4"},{"value":"-3,06E-02","module":"D"}]}],"resource_use":[{"parameter":"PERE","unit":"MJ","values":[{"value":"8,99E+00","module":"A1"},{"value":"7,13E-04","module":"A2"},{"value":"7,06E-02","module":"A3"},{"value":"1,39E-02","module":"A4"},{"value":"1,30E-04","module":"A5"},{"value":"3,70E+03","module":"B6"},{"value":"0,0E+00","module":"C1"},{"value":"1,75E-03","module":"C2"},{"value":"5,20E-02","module":"C3"},{"value":"3,13E-02","module":"C4"},{"value":"-1,30E+00","module":"D"}]},{"parameter":"PERM","unit":"MJ","values":[{"value":"2,86E-01","module":"A1"},{"value":"0,0E+00","module":"A2"},{"value":"0,0E+00","module":"A3"},{"value":"0,0E+00","module":"A4"},{"value":"-2,86E-01","module":"A5"},{"value":"0,0E+00","module":"B6"},{"value":"0,0E+00","module":"C1"},{"value":"0,0E+00","module":"C2"},{"value":"0,0E+00","module":"C3"},{"value":"0,0E+00","module":"C4"},{"value":"0,0E+00","module":"D"}]},{"parameter":"PERT","unit":"MJ","values":[{"value":"9,27E+00","module":"A1"},{"value":"7,13E-04","module":"A2"},{"value":"7,06E-02","module":"A3"},{"value":"1,39E-02","module":"A4"},{"value":"-2,86E-01","module":"A5"},{"value":"3,70E+03","module":"B6"},{"value":"0,0E+00","module":"C1"},{"value":"1,75E-03","module":"C2"},{"value":"5,20E-02","module":"C3"},{"value":"3,13E-02","module":"C4"},{"value":"-1,30E+00","module":"D"}]},{"parameter":"PENRE","unit":"MJ","values":[{"value":"8,88E+01","module":"A1"},{"value":"6,30E-02","module":"A2"},{"value":"7,01E-01","module":"A3"},{"value":"1,22E+00","module":"A4"},{"value":"7,90E-03","module":"A5"},{"value":"2,86E+02","module":"B6"},{"value":"0,0E+00","module":"C1"},{"value":"1,55E-01","module":"C2"},{"value":"3,91E-01","module":"C3"},{"value":"9,83E-02","module":"C4"},{"value":"-8,31E+00","module":"D"}]},{"parameter":"PENRM","unit":"MJ","values":[{"value":"2,65E+00","module":"A1"},{"value":"0,0E+00","module":"A2"},{"value":"0,0E+00","module":"A3"},{"value":"0,0E+00","module":"A4"},{"value":"0,0E+00","module":"A5"},{"value":"0,0E+00","module":"B6"},{"value":"0,0E+00","module":"C1"},{"value":"0,0E+00","module":"C2"},{"value":"-3,54E+00","module":"C3"},{"value":"0,0E+00","module":"C4"},{"value":"0,0E+00","module":"D"}]},{"parameter":"PENRT","unit":"MJ","values":[{"value":"9,15E+01","module":"A1"},{"value":"6,30E-02","module":"A2"},{"value":"7,01E-01","module":"A3"},{"value":"1,22E+00","module":"A4"},{"value":"7,90E-03","module":"A5"},{"value":"2,86E+02","module":"B6"},{"value":"0,0E+00","module":"C1"},{"value":"1,55E-01","module":"C2"},{"value":"-3,15E+00","module":"C3"},{"value":"9,83E-02","module":"C4"},{"value":"-8,31E+00","module":"D"}]},{"parameter":"SM","unit":"kg","values":[{"value":"1,27E-02","module":"A1"},{"value":"0,0E+00","module":"A2"},{"value":"0,0E+00","module":"A3"},{"value":"0,0E+00","module":"A4"},{"value":"0,0E+00","module":"A5"},{"value":"0,0E+00","module":"B6"},{"value":"0,0E+00","module":"C1"},{"value":"0,0E+00","module":"C2"},{"value":"0,0E+00","module":"C3"},{"value":"8,26E-04","module":"C4"},{"value":"4,67E-03","module":"D"}]},{"parameter":"RSF","unit":"MJ","values":[{"value":"1,92E-01","module":"A1"},{"value":"1,40E-05","module":"A2"},{"value":"6,20E-05","module":"A3"},{"value":"4,58E-04","module":"A4"},{"value":"4,31E-06","module":"A5"},{"value":"2,90E+00","module":"B6"},{"value":"0,0E+00","module":"C1"},{"value":"3,42E-05","module":"C2"},{"value":"8,79E-04","module":"C3"},{"value":"7,85E-05","module":"C4"},{"value":"3,98E-04","module":"D"}]},{"parameter":"NRSF","unit":"MJ","values":[{"value":"1,52E-02","module":"A1"},{"value":"1,18E-04","module":"A2"},{"value":"5,84E-04","module":"A3"},{"value":"2,45E-03","module":"A4"},{"value":"1,78E-05","module":"A5"},{"value":"7,24E+00","module":"B6"},{"value":"0,0E+00","module":"C1"},{"value":"2,91E-04","module":"C2"},{"value":"-3,76E-05","module":"C3"},{"value":"6,96E-03","module":"C4"},{"value":"-2,73E-02","module":"D"}]},{"parameter":"FW","unit":"m3","values":[{"value":"7,69E-02","module":"A1"},{"value":"7,05E-06","module":"A2"},{"value":"1,91E-03","module":"A3"},{"value":"1,05E-04","module":"A4"},{"value":"3,73E-06","module":"A5"},{"value":"2,76E+01","module":"B6"},{"value":"0,0E+00","module":"C1"},{"value":"1,73E-05","module":"C2"},{"value":"3,68E-04","module":"C3"},{"value":"6,07E-05","module":"C4"},{"value":"-6,76E-03","module":"D"}]}],"end_of_life_waste":[{"parameter":"HWD","unit":"kg","values":[{"value":"3,27E-02","module":"A1"},{"value":"5,70E-06","module":"A2"},{"value":"9,68E-05","module":"A3"},{"value":"5,97E-05","module":"A4"},{"value":"0,0E+00","module":"A5"},{"value":"1,83E-01","module":"B6"},{"value":"0,0E+00","module":"C1"},{"value":"1,40E-05","module":"C2"},{"value":"1,85E-05","module":"C3"},{"value":"3,74E-02","module":"C4"},{"value":"-2,38E-03","module":"D"}]},{"parameter":"NHWD","unit":"kg","values":[{"value":"8,23E-01","module":"A1"},{"value":"3,03E-03","module":"A2"},{"value":"6,55E-03","module":"A3"},{"value":"3,78E-02","module":"A4"},{"value":"3,49E-02","module":"A5"},{"value":"2,20E+01","module":"B6"},{"value":"0,0E+00","module":"C1"},{"value":"7,42E-03","module":"C2"},{"value":"2,50E-02","module":"C3"},{"value":"4,65E-02","module":"C4"},{"value":"-1,12E-01","module":"D"}]},{"parameter":"RWD","unit":"kg","values":[{"value":"2,45E-04","module":"A1"},{"value":"4,14E-07","module":"A2"},{"value":"5,36E-07","module":"A3"},{"value":"8,40E-06","module":"A4"},{"value":"0,0E+00","module":"A5"},{"value":"2,56E-03","module":"B6"},{"value":"0,0E+00","module":"C1"},{"value":"1,01E-06","module":"C2"},{"value":"9,21E-07","module":"C3"},{"value":"7,42E-08","module":"C4"},{"value":"-2,64E-05","module":"D"}]}],"end_of_life_flow":[{"parameter":"CRU","unit":"kg","values":[{"value":"0,0E+00","module":"A1"},{"value":"0,0E+00","module":"A2"},{"value":"0,0E+00","module":"A3"},{"value":"0,0E+00","module":"A4"},{"value":"0,0E+00","module":"A5"},{"value":"0,0E+00","module":"B6"},{"value":"0,0E+00","module":"C1"},{"value":"0,0E+00","module":"C2"},{"value":"0,0E+00","module":"C3"},{"value":"0,0E+00","module":"C4"},{"value":"0,0E+00","module":"D"}]},{"parameter":"MFR","unit":"kg","values":[{"value":"0,0E+00","module":"A1"},{"value":"0,0E+00","module":"A2"},{"value":"2,09E-03","module":"A3"},{"value":"0,0E+00","module":"A4"},{"value":"3,25E-02","module":"A5"},{"value":"0,0E+00","module":"B6"},{"value":"0,0E+00","module":"C1"},{"value":"0,0E+00","module":"C2"},{"value":"7,74E-03","module":"C3"},{"value":"3,78E-06","module":"C4"},{"value":"-1,83E-04","module":"D"}]},{"parameter":"MER","unit":"kg","values":[{"value":"0,0E+00","module":"A1"},{"value":"0,0E+00","module":"A2"},{"value":"4,50E-04","module":"A3"},{"value":"0,0E+00","module":"A4"},{"value":"2,44E-03","module":"A5"},{"value":"0,0E+00","module":"B6"},{"value":"0,0E+00","module":"C1"},{"value":"0,0E+00","module":"C2"},{"value":"4,17E-02","module":"C3"},{"value":"6,86E-07","module":"C4"},{"value":"-2,41E-05","module":"D"}]},{"parameter":"EEE","unit":"MJ","values":[{"value":"0,0E+00","module":"A1"},{"value":"0,0E+00","module":"A2"},{"value":"6,78E-04","module":"A3"},{"value":"0,0E+00","module":"A4"},{"value":"2,00E-03","module":"A5"},{"value":"0,0E+00","module":"B6"},{"value":"0,0E+00","module":"C1"},{"value":"0,0E+00","module":"C2"},{"value":"6,40E-02","module":"C3"},{"value":"1,12E-05","module":"C4"},{"value":"-5,90E-05","module":"D"}]},{"parameter":"EET","unit":"MJ","values":[{"value":"0,0E+00","module":"A1"},{"value":"0,0E+00","module":"A2"},{"value":"1,03E-02","module":"A3"},{"value":"0,0E+00","module":"A4"},{"value":"3,02E-02","module":"A5"},{"value":"0,0E+00","module":"B6"},{"value":"0,0E+00","module":"C1"},{"value":"0,0E+00","module":"C2"},{"value":"9,69E-01","module":"C3"},{"value":"1,70E-04","module":"C4"},{"value":"-8,92E-04","module":"D"}]}]}