{"product_name":"SERENITE  - getufteter Teppichboden","epd_id":"EPD-BAL-20220237-CCA1-EN","compliance":["DIN EN 15804+A2","ISO 14025"],"producer_name":"Balsan Moquette","environmental_impact":[{"parameter":"GWP-total","unit":"kg CO2-eq.","values":[{"value":"3,91E+00","module":"A1-A3"},{"value":"1,28E-01","module":"A4"},{"value":"7,91E-01","module":"A5"},{"value":"0,0E+00","module":"B1"},{"value":"4,16E-01","module":"B2"},{"value":"0,0E+00","module":"C1"},{"value":"7,16E-03","module":"C2"},{"value":"3,79E+00","module":"C3"},{"value":"3,81E+00","module":"C3"},{"value":"1,48E-01","module":"C4"},{"value":"-5,74E-02","module":"D"},{"value":"0,0E+00","module":"D"},{"value":"-4,24E-01","module":"D"},{"value":"-6,56E-02","module":"D"}]},{"parameter":"GWP-fossil","unit":"kg CO2-eq.","values":[{"value":"4,11E+00","module":"A1-A3"},{"value":"1,26E-01","module":"A4"},{"value":"7,63E-01","module":"A5"},{"value":"0,0E+00","module":"B1"},{"value":"2,15E-01","module":"B2"},{"value":"0,0E+00","module":"C1"},{"value":"7,03E-03","module":"C2"},{"value":"3,78E+00","module":"C3"},{"value":"3,81E+00","module":"C3"},{"value":"1,48E-01","module":"C4"},{"value":"-5,71E-02","module":"D"},{"value":"0,0E+00","module":"D"},{"value":"-4,21E-01","module":"D"},{"value":"-6,56E-02","module":"D"}]},{"parameter":"GWP-biogenic","unit":"kg CO2-eq.","values":[{"value":"-2,10E-01","module":"A1-A3"},{"value":"1,62E-03","module":"A4"},{"value":"2,73E-02","module":"A5"},{"value":"0,0E+00","module":"B1"},{"value":"4,16E-03","module":"B2"},{"value":"0,0E+00","module":"C1"},{"value":"9,10E-05","module":"C2"},{"value":"4,22E-04","module":"C3"},{"value":"7,46E-04","module":"C3"},{"value":"1,79E-08","module":"C4"},{"value":"-2,91E-04","module":"D"},{"value":"0,0E+00","module":"D"},{"value":"-2,13E-03","module":"D"},{"value":"1,09E-05","module":"D"}]},{"parameter":"GWP-luluc","unit":"kg CO2-eq.","values":[{"value":"6,22E-03","module":"A1-A3"},{"value":"7,11E-04","module":"A4"},{"value":"6,33E-04","module":"A5"},{"value":"0,0E+00","module":"B1"},{"value":"1,96E-01","module":"B2"},{"value":"0,0E+00","module":"C1"},{"value":"3,98E-05","module":"C2"},{"value":"7,74E-05","module":"C3"},{"value":"1,79E-04","module":"C3"},{"value":"7,28E-05","module":"C4"},{"value":"-6,24E-06","module":"D"},{"value":"0,0E+00","module":"D"},{"value":"-4,57E-05","module":"D"},{"value":"-3,26E-05","module":"D"}]},{"parameter":"ODP","unit":"kg CFC11-eq.","values":[{"value":"1,23E-08","module":"A1-A3"},{"value":"7,64E-15","module":"A4"},{"value":"1,11E-09","module":"A5"},{"value":"0,0E+00","module":"B1"},{"value":"3,41E-08","module":"B2"},{"value":"0,0E+00","module":"C1"},{"value":"4,28E-16","module":"C2"},{"value":"2,90E-13","module":"C3"},{"value":"4,49E-13","module":"C3"},{"value":"2,01E-13","module":"C4"},{"value":"-3,83E-13","module":"D"},{"value":"0,0E+00","module":"D"},{"value":"-2,80E-12","module":"D"},{"value":"-1,29E-13","module":"D"}]},{"parameter":"AP","unit":"mol H^(+)-eq.","values":[{"value":"1,49E-02","module":"A1-A3"},{"value":"7,59E-04","module":"A4"},{"value":"1,82E-03","module":"A5"},{"value":"0,0E+00","module":"B1"},{"value":"8,32E-04","module":"B2"},{"value":"0,0E+00","module":"C1"},{"value":"4,25E-05","module":"C2"},{"value":"4,49E-03","module":"C3"},{"value":"4,62E-03","module":"C3"},{"value":"4,43E-04","module":"C4"},{"value":"-7,48E-05","module":"D"},{"value":"0,0E+00","module":"D"},{"value":"-5,49E-04","module":"D"},{"value":"-2,00E-04","module":"D"}]},{"parameter":"POCP","unit":"kg NMVOC-eq.","values":[{"value":"1,28E-02","module":"A1-A3"},{"value":"7,04E-04","module":"A4"},{"value":"1,74E-03","module":"A5"},{"value":"4,18E-04","module":"B1"},{"value":"9,83E-04","module":"B2"},{"value":"0,0E+00","module":"C1"},{"value":"3,95E-05","module":"C2"},{"value":"5,78E-03","module":"C3"},{"value":"5,89E-03","module":"C3"},{"value":"3,15E-04","module":"C4"},{"value":"-5,69E-05","module":"D"},{"value":"0,0E+00","module":"D"},{"value":"-4,19E-04","module":"D"},{"value":"-2,11E-04","module":"D"}]},{"parameter":"ADPE","unit":"kg Sb-eq.","values":[{"value":"1,04E-06","module":"A1-A3"},{"value":"1,07E-08","module":"A4"},{"value":"9,55E-08","module":"A5"},{"value":"0,0E+00","module":"B1"},{"value":"2,30E-07","module":"B2"},{"value":"0,0E+00","module":"C1"},{"value":"5,97E-10","module":"C2"},{"value":"1,35E-08","module":"C3"},{"value":"1,80E-08","module":"C3"},{"value":"1,04E-08","module":"C4"},{"value":"-8,57E-09","module":"D"},{"value":"0,0E+00","module":"D"},{"value":"-6,29E-08","module":"D"},{"value":"-6,98E-09","module":"D"}]},{"parameter":"ADPF","unit":"MJ","values":[{"value":"6,66E+01","module":"A1-A3"},{"value":"1,70E+00","module":"A4"},{"value":"6,32E+00","module":"A5"},{"value":"0,0E+00","module":"B1"},{"value":"5,90E+00","module":"B2"},{"value":"0,0E+00","module":"C1"},{"value":"9,54E-02","module":"C2"},{"value":"1,74E+00","module":"C3"},{"value":"2,18E+00","module":"C3"},{"value":"2,12E+00","module":"C4"},{"value":"-9,71E-01","module":"D"},{"value":"0,0E+00","module":"D"},{"value":"-7,16E+00","module":"D"},{"value":"-9,36E+00","module":"D"}]},{"parameter":"WDP","unit":"m^3 world-eq. deprived","values":[{"value":"6,10E+00","module":"A1-A3"},{"value":"1,14E-03","module":"A4"},{"value":"5,92E-01","module":"A5"},{"value":"0,0E+00","module":"B1"},{"value":"9,99E-02","module":"B2"},{"value":"0,0E+00","module":"C1"},{"value":"6,39E-05","module":"C2"},{"value":"4,29E-01","module":"C3"},{"value":"4,32E-01","module":"C3"},{"value":"-1,59E-03","module":"C4"},{"value":"-5,97E-03","module":"D"},{"value":"0,0E+00","module":"D"},{"value":"-4,37E-02","module":"D"},{"value":"-8,76E-03","module":"D"}]},{"parameter":"EP-freshwater","unit":"kg PO4-eq.","values":[{"value":"4,74E-05","module":"A1-A3"},{"value":"3,80E-07","module":"A4"},{"value":"4,33E-06","module":"A5"},{"value":"0,0E+00","module":"B1"},{"value":"5,19E-06","module":"B2"},{"value":"0,0E+00","module":"C1"},{"value":"2,13E-08","module":"C2"},{"value":"3,07E-07","module":"C3"},{"value":"3,92E-07","module":"C3"},{"value":"2,79E-05","module":"C4"},{"value":"-7,79E-08","module":"D"},{"value":"0,0E+00","module":"D"},{"value":"-5,71E-07","module":"D"},{"value":"-9,33E-08","module":"D"}]},{"parameter":"EP-marine","unit":"kg N-eq.","values":[{"value":"5,27E-03","module":"A1-A3"},{"value":"3,73E-04","module":"A4"},{"value":"7,14E-04","module":"A5"},{"value":"0,0E+00","module":"B1"},{"value":"1,97E-04","module":"B2"},{"value":"0,0E+00","module":"C1"},{"value":"2,09E-05","module":"C2"},{"value":"2,26E-03","module":"C3"},{"value":"2,32E-03","module":"C3"},{"value":"9,80E-05","module":"C4"},{"value":"-2,03E-05","module":"D"},{"value":"0,0E+00","module":"D"},{"value":"-1,50E-04","module":"D"},{"value":"-6,80E-05","module":"D"}]},{"parameter":"EP-terrestrial","unit":"mol N-eq.","values":[{"value":"4,79E-02","module":"A1-A3"},{"value":"4,12E-03","module":"A4"},{"value":"6,99E-03","module":"A5"},{"value":"0,0E+00","module":"B1"},{"value":"2,83E-03","module":"B2"},{"value":"0,0E+00","module":"C1"},{"value":"2,31E-04","module":"C2"},{"value":"2,52E-02","module":"C3"},{"value":"2,59E-02","module":"C3"},{"value":"1,08E-03","module":"C4"},{"value":"-2,18E-04","module":"D"},{"value":"0,0E+00","module":"D"},{"value":"-1,60E-03","module":"D"},{"value":"-7,46E-04","module":"D"}]}],"additional_environmental_impact":[{"parameter":"PM","unit":"Disease incidence","values":[{"value":"1,06E-07","module":"A1-A3"},{"value":"4,38E-09","module":"A4"},{"value":"1,12E-08","module":"A5"},{"value":"0,0E+00","module":"B1"},{"value":"6,84E-08","module":"B2"},{"value":"0,0E+00","module":"C1"},{"value":"2,46E-10","module":"C2"},{"value":"1,40E-08","module":"C3"},{"value":"1,48E-08","module":"C3"},{"value":"4,26E-09","module":"C4"},{"value":"-6,19E-10","module":"D"},{"value":"0,0E+00","module":"D"},{"value":"0,0E+00","module":"D"},{"value":"-8,16E-09","module":"D"}]},{"parameter":"ETP-fw","unit":"CTUe","values":[{"value":"3,23E+01","module":"A1-A3"},{"value":"1,18E+00","module":"A4"},{"value":"3,08E+00","module":"A5"},{"value":"3,60E-03","module":"B1"},{"value":"2,69E+00","module":"B2"},{"value":"0,0E+00","module":"C1"},{"value":"6,63E-02","module":"C2"},{"value":"6,72E-01","module":"C3"},{"value":"9,23E-01","module":"C3"},{"value":"2,08E+00","module":"C4"},{"value":"-2,12E-01","module":"D"},{"value":"0,0E+00","module":"D"},{"value":"0,0E+00","module":"D"},{"value":"-1,80E+00","module":"D"}]},{"parameter":"HTP-c","unit":"CTUh","values":[{"value":"2,21E-09","module":"A1-A3"},{"value":"2,39E-11","module":"A4"},{"value":"2,05E-10","module":"A5"},{"value":"0,0E+00","module":"B1"},{"value":"6,21E-10","module":"B2"},{"value":"0,0E+00","module":"C1"},{"value":"1,34E-12","module":"C2"},{"value":"3,81E-11","module":"C3"},{"value":"4,39E-11","module":"C3"},{"value":"9,32E-11","module":"C4"},{"value":"-9,78E-12","module":"D"},{"value":"0,0E+00","module":"D"},{"value":"0,0E+00","module":"D"},{"value":"-1,91E-11","module":"D"}]},{"parameter":"HTP-nc","unit":"CTUh","values":[{"value":"6,63E-08","module":"A1-A3"},{"value":"1,42E-09","module":"A4"},{"value":"6,29E-09","module":"A5"},{"value":"2,60E-11","module":"B1"},{"value":"9,46E-09","module":"B2"},{"value":"0,0E+00","module":"C1"},{"value":"7,94E-11","module":"C2"},{"value":"1,96E-09","module":"C3"},{"value":"2,25E-09","module":"C3"},{"value":"7,82E-09","module":"C4"},{"value":"-3,76E-10","module":"D"},{"value":"0,0E+00","module":"D"},{"value":"0,0E+00","module":"D"},{"value":"-9,62E-10","module":"D"}]},{"parameter":"SQP","unit":"SQP","values":[{"value":null,"module":"A1-A3"},{"value":null,"module":"A4"},{"value":null,"module":"A5"},{"value":null,"module":"B1"},{"value":null,"module":"B2"},{"value":null,"module":"C1"},{"value":null,"module":"C2"},{"value":null,"module":"C3"},{"value":null,"module":"C3"},{"value":null,"module":"C4"},{"value":null,"module":"D"},{"value":null,"module":"D"},{"value":null,"module":"D"},{"value":null,"module":"D"}]}],"resource_use":[{"parameter":"PERE","unit":"MJ","values":[{"value":"5,63E+01","module":"A1-A3"},{"value":"9,68E-02","module":"A4"},{"value":"5,17E+00","module":"A5"},{"value":"0,0E+00","module":"B1"},{"value":"3,69E+00","module":"B2"},{"value":"0,0E+00","module":"C1"},{"value":"5,43E-03","module":"C2"},{"value":"2,55E-01","module":"C3"},{"value":"3,78E-01","module":"C3"},{"value":"1,74E-01","module":"C4"},{"value":"-2,65E-01","module":"D"},{"value":"0,0E+00","module":"D"},{"value":"-1,94E+00","module":"D"},{"value":"-7,83E-02","module":"D"}]},{"parameter":"PERM","unit":"MJ","values":[{"value":"5,70E-02","module":"A1-A3"},{"value":"0,0E+00","module":"A4"},{"value":"-5,70E-02","module":"A5"},{"value":"0,0E+00","module":"B1"},{"value":"0,0E+00","module":"B2"},{"value":"0,0E+00","module":"C1"},{"value":"0,0E+00","module":"C2"},{"value":"0,0E+00","module":"C3"},{"value":"0,0E+00","module":"C3"},{"value":"0,0E+00","module":"C4"},{"value":"0,0E+00","module":"D"},{"value":"0,0E+00","module":"D"},{"value":"0,0E+00","module":"D"},{"value":"0,0E+00","module":"D"}]},{"parameter":"PERT","unit":"MJ","values":[{"value":"5,64E+01","module":"A1-A3"},{"value":"9,68E-02","module":"A4"},{"value":"5,11E+00","module":"A5"},{"value":"0,0E+00","module":"B1"},{"value":"3,69E+00","module":"B2"},{"value":"0,0E+00","module":"C1"},{"value":"5,43E-03","module":"C2"},{"value":"2,55E-01","module":"C3"},{"value":"3,78E-01","module":"C3"},{"value":"1,74E-01","module":"C4"},{"value":"-2,65E-01","module":"D"},{"value":"0,0E+00","module":"D"},{"value":"-1,94E+00","module":"D"},{"value":"-7,83E-02","module":"D"}]},{"parameter":"PENRE","unit":"MJ","values":[{"value":"5,57E+01","module":"A1-A3"},{"value":"1,71E+00","module":"A4"},{"value":"6,89E+00","module":"A5"},{"value":"0,0E+00","module":"B1"},{"value":"5,90E+00","module":"B2"},{"value":"0,0E+00","module":"C1"},{"value":"9,57E-02","module":"C2"},{"value":"1,22E+01","module":"C3"},{"value":"1,26E+01","module":"C3"},{"value":"2,12E+00","module":"C4"},{"value":"-9,71E-01","module":"D"},{"value":"0,0E+00","module":"D"},{"value":"-7,16E+00","module":"D"},{"value":"-9,37E+00","module":"D"}]},{"parameter":"PENRM","unit":"MJ","values":[{"value":"1,10E+01","module":"A1-A3"},{"value":"0,0E+00","module":"A4"},{"value":"-5,59E-01","module":"A5"},{"value":"0,0E+00","module":"B1"},{"value":"0,0E+00","module":"B2"},{"value":"0,0E+00","module":"C1"},{"value":"0,0E+00","module":"C2"},{"value":"-1,04E+01","module":"C3"},{"value":"-1,04E+01","module":"C3"},{"value":"0,0E+00","module":"C4"},{"value":"0,0E+00","module":"D"},{"value":"0,0E+00","module":"D"},{"value":"0,0E+00","module":"D"},{"value":"0,0E+00","module":"D"}]},{"parameter":"PENRT","unit":"MJ","values":[{"value":"6,67E+01","module":"A1-A3"},{"value":"1,71E+00","module":"A4"},{"value":"6,33E+00","module":"A5"},{"value":"0,0E+00","module":"B1"},{"value":"5,90E+00","module":"B2"},{"value":"0,0E+00","module":"C1"},{"value":"9,57E-02","module":"C2"},{"value":"1,74E+00","module":"C3"},{"value":"2,18E+00","module":"C3"},{"value":"2,12E+00","module":"C4"},{"value":"-9,71E-01","module":"D"},{"value":"0,0E+00","module":"D"},{"value":"-7,16E+00","module":"D"},{"value":"-9,37E+00","module":"D"}]},{"parameter":"SM","unit":"kg","values":[{"value":"1,15E+00","module":"A1-A3"},{"value":"0,0E+00","module":"A4"},{"value":"1,03E-01","module":"A5"},{"value":"0,0E+00","module":"B1"},{"value":"0,0E+00","module":"B2"},{"value":"0,0E+00","module":"C1"},{"value":"0,0E+00","module":"C2"},{"value":"0,0E+00","module":"C3"},{"value":"0,0E+00","module":"C3"},{"value":"0,0E+00","module":"C4"},{"value":"0,0E+00","module":"D"},{"value":"0,0E+00","module":"D"},{"value":"0,0E+00","module":"D"},{"value":"4,10E-01","module":"D"}]},{"parameter":"RSF","unit":"MJ","values":[{"value":"0,0E+00","module":"A1-A3"},{"value":"0,0E+00","module":"A4"},{"value":"0,0E+00","module":"A5"},{"value":"0,0E+00","module":"B1"},{"value":"0,0E+00","module":"B2"},{"value":"0,0E+00","module":"C1"},{"value":"0,0E+00","module":"C2"},{"value":"0,0E+00","module":"C3"},{"value":"0,0E+00","module":"C3"},{"value":"0,0E+00","module":"C4"},{"value":"0,0E+00","module":"D"},{"value":"0,0E+00","module":"D"},{"value":"0,0E+00","module":"D"},{"value":"0,0E+00","module":"D"}]},{"parameter":"NRSF","unit":"MJ","values":[{"value":"0,0E+00","module":"A1-A3"},{"value":"0,0E+00","module":"A4"},{"value":"0,0E+00","module":"A5"},{"value":"0,0E+00","module":"B1"},{"value":"0,0E+00","module":"B2"},{"value":"0,0E+00","module":"C1"},{"value":"0,0E+00","module":"C2"},{"value":"0,0E+00","module":"C3"},{"value":"0,0E+00","module":"C3"},{"value":"0,0E+00","module":"C4"},{"value":"0,0E+00","module":"D"},{"value":"0,0E+00","module":"D"},{"value":"0,0E+00","module":"D"},{"value":"0,0E+00","module":"D"}]},{"parameter":"FW","unit":"m^3","values":[{"value":"1,61E-01","module":"A1-A3"},{"value":"1,09E-04","module":"A4"},{"value":"1,55E-02","module":"A5"},{"value":"0,0E+00","module":"B1"},{"value":"3,34E-03","module":"B2"},{"value":"0,0E+00","module":"C1"},{"value":"6,13E-06","module":"C2"},{"value":"1,01E-02","module":"C3"},{"value":"1,03E-02","module":"C3"},{"value":"2,49E-05","module":"C4"},{"value":"-2,53E-04","module":"D"},{"value":"0,0E+00","module":"D"},{"value":"-1,85E-03","module":"D"},{"value":"-7,59E-04","module":"D"}]}],"end_of_life_waste":[{"parameter":"HWD","unit":"kg","values":[{"value":"3,08E-03","module":"A1-A3"},{"value":"8,18E-12","module":"A4"},{"value":"2,77E-04","module":"A5"},{"value":"0,0E+00","module":"B1"},{"value":"4,19E-05","module":"B2"},{"value":"0,0E+00","module":"C1"},{"value":"4,58E-13","module":"C2"},{"value":"2,84E-10","module":"C3"},{"value":"3,03E-10","module":"C3"},{"value":"3,27E-10","module":"C4"},{"value":"-1,32E-10","module":"D"},{"value":"0,0E+00","module":"D"},{"value":"-9,75E-10","module":"D"},{"value":"-1,94E-11","module":"D"}]},{"parameter":"NHWD","unit":"kg","values":[{"value":"4,18E-01","module":"A1-A3"},{"value":"2,45E-04","module":"A4"},{"value":"6,91E-02","module":"A5"},{"value":"0,0E+00","module":"B1"},{"value":"7,30E-03","module":"B2"},{"value":"0,0E+00","module":"C1"},{"value":"1,37E-05","module":"C2"},{"value":"3,48E-01","module":"C3"},{"value":"3,48E-01","module":"C3"},{"value":"2,10E+00","module":"C4"},{"value":"-4,89E-04","module":"D"},{"value":"0,0E+00","module":"D"},{"value":"-3,59E-03","module":"D"},{"value":"-2,34E-04","module":"D"}]},{"parameter":"RWD","unit":"kg","values":[{"value":"1,39E-03","module":"A1-A3"},{"value":"2,10E-06","module":"A4"},{"value":"1,31E-04","module":"A5"},{"value":"0,0E+00","module":"B1"},{"value":"3,76E-04","module":"B2"},{"value":"0,0E+00","module":"C1"},{"value":"1,18E-07","module":"C2"},{"value":"5,49E-05","module":"C3"},{"value":"8,65E-05","module":"C3"},{"value":"2,61E-05","module":"C4"},{"value":"-7,59E-05","module":"D"},{"value":"0,0E+00","module":"D"},{"value":"-5,55E-04","module":"D"},{"value":"-1,40E-05","module":"D"}]}],"end_of_life_flow":[{"parameter":"CRU","unit":"kg","values":[{"value":"0,0E+00","module":"A1-A3"},{"value":"0,0E+00","module":"A4"},{"value":"0,0E+00","module":"A5"},{"value":"0,0E+00","module":"B1"},{"value":"0,0E+00","module":"B2"},{"value":"0,0E+00","module":"C1"},{"value":"0,0E+00","module":"C2"},{"value":"0,0E+00","module":"C3"},{"value":"0,0E+00","module":"C3"},{"value":"0,0E+00","module":"C4"},{"value":"0,0E+00","module":"D"},{"value":"0,0E+00","module":"D"},{"value":"0,0E+00","module":"D"},{"value":"0,0E+00","module":"D"}]},{"parameter":"MFR","unit":"kg","values":[{"value":"2,39E-02","module":"A1-A3"},{"value":"0,0E+00","module":"A4"},{"value":"3,12E-02","module":"A5"},{"value":"0,0E+00","module":"B1"},{"value":"0,0E+00","module":"B2"},{"value":"0,0E+00","module":"C1"},{"value":"0,0E+00","module":"C2"},{"value":"0,0E+00","module":"C3"},{"value":"4,10E-01","module":"C3"},{"value":"0,0E+00","module":"C4"},{"value":"0,0E+00","module":"D"},{"value":"0,0E+00","module":"D"},{"value":"0,0E+00","module":"D"},{"value":"0,0E+00","module":"D"}]},{"parameter":"MER","unit":"kg","values":[{"value":"0,0E+00","module":"A1-A3"},{"value":"0,0E+00","module":"A4"},{"value":"0,0E+00","module":"A5"},{"value":"0,0E+00","module":"B1"},{"value":"0,0E+00","module":"B2"},{"value":"0,0E+00","module":"C1"},{"value":"0,0E+00","module":"C2"},{"value":"0,0E+00","module":"C3"},{"value":"0,0E+00","module":"C3"},{"value":"0,0E+00","module":"C4"},{"value":"0,0E+00","module":"D"},{"value":"0,0E+00","module":"D"},{"value":"0,0E+00","module":"D"},{"value":"0,0E+00","module":"D"}]},{"parameter":"EEE","unit":"MJ","values":[{"value":"0,0E+00","module":"A1-A3"},{"value":"0,0E+00","module":"A4"},{"value":"6,99E-01","module":"A5"},{"value":"0,0E+00","module":"B1"},{"value":"0,0E+00","module":"B2"},{"value":"0,0E+00","module":"C1"},{"value":"0,0E+00","module":"C2"},{"value":"6,80E+00","module":"C3"},{"value":"0,0E+00","module":"C3"},{"value":"0,0E+00","module":"C4"},{"value":"0,0E+00","module":"D"},{"value":"0,0E+00","module":"D"},{"value":"0,0E+00","module":"D"},{"value":"0,0E+00","module":"D"}]},{"parameter":"EET","unit":"MJ","values":[{"value":"0,0E+00","module":"A1-A3"},{"value":"0,0E+00","module":"A4"},{"value":"1,26E+00","module":"A5"},{"value":"0,0E+00","module":"B1"},{"value":"0,0E+00","module":"B2"},{"value":"0,0E+00","module":"C1"},{"value":"0,0E+00","module":"C2"},{"value":"1,23E+01","module":"C3"},{"value":"4,40E+01","module":"C3"},{"value":"0,0E+00","module":"C4"},{"value":"0,0E+00","module":"D"},{"value":"0,0E+00","module":"D"},{"value":"0,0E+00","module":"D"},{"value":"0,0E+00","module":"D"}]}]}