{"product_name":"SH/ArmaFlex insulation for industrial and building installation","epd_id":"EPD-ARM-20200221-IBB1-EN","compliance":["DIN EN 15804+A2","ISO 14025"],"producer_name":"Armacell GmbH","environmental_impact":[{"parameter":"GWP-total","unit":"kg CO2-eq.","values":[{"value":"1,56E+02","module":"A1-A3"},{"value":"3,15E+00","module":"A4"},{"value":"6,34E+01","module":"A5"},{"value":"2,27E-01","module":"C2"},{"value":"1,23E+02","module":"C3"},{"value":"-3,43E+01","module":"D"}]},{"parameter":"GWP-fossil","unit":"kg CO2-eq.","values":[{"value":"2,14E+02","module":"A1-A3"},{"value":"3,13E+00","module":"A4"},{"value":"3,93E+00","module":"A5"},{"value":"2,25E-01","module":"C2"},{"value":"1,23E+02","module":"C3"},{"value":"-3,42E+01","module":"D"}]},{"parameter":"GWP-biogenic","unit":"kg CO2-eq.","values":[{"value":"-5,79E+01","module":"A1-A3"},{"value":"-5,34E-03","module":"A4"},{"value":"5,94E+01","module":"A5"},{"value":"-3,85E-04","module":"C2"},{"value":"-5,38E-02","module":"C3"},{"value":"-8,03E-02","module":"D"}]},{"parameter":"GWP-luluc","unit":"kg CO2-eq.","values":[{"value":"4,26E-01","module":"A1-A3"},{"value":"2,53E-02","module":"A4"},{"value":"4,95E-03","module":"A5"},{"value":"1,82E-03","module":"C2"},{"value":"2,51E-02","module":"C3"},{"value":"-2,39E-02","module":"D"}]},{"parameter":"ODP","unit":"kg CFC11-eq.","values":[{"value":"1,08E-09","module":"A1-A3"},{"value":"3,76E-16","module":"A4"},{"value":"1,09E-11","module":"A5"},{"value":"2,71E-17","module":"C2"},{"value":"1,88E-13","module":"C3"},{"value":"-3,56E-13","module":"D"}]},{"parameter":"AP","unit":"mol H^(+)-eq.","values":[{"value":"9,63E-01","module":"A1-A3"},{"value":"9,37E-03","module":"A4"},{"value":"1,20E-02","module":"A5"},{"value":"6,75E-04","module":"C2"},{"value":"3,66E-02","module":"C3"},{"value":"-4,78E-02","module":"D"}]},{"parameter":"POCP","unit":"kg NMVOC-eq.","values":[{"value":"1,27E+00","module":"A1-A3"},{"value":"8,25E-03","module":"A4"},{"value":"1,49E-02","module":"A5"},{"value":"5,94E-04","module":"C2"},{"value":"3,43E-02","module":"C3"},{"value":"-3,56E-02","module":"D"}]},{"parameter":"ADPE","unit":"kg Sb-eq.","values":[{"value":"3,74E+03","module":"A1-A3"},{"value":"4,16E+01","module":"A4"},{"value":"4,33E+01","module":"A5"},{"value":"3,00E+00","module":"C2"},{"value":"2,27E+02","module":"C3"},{"value":"-5,80E+02","module":"D"}]},{"parameter":"ADPF","unit":"MJ","values":[{"value":"8,84E-01","module":"A1-A3"},{"value":"2,24E-07","module":"A4"},{"value":"8,93E-03","module":"A5"},{"value":"1,61E-08","module":"C2"},{"value":"2,70E-06","module":"C3"},{"value":"-5,60E-06","module":"D"}]},{"parameter":"WDP","unit":"m^3 world-eq. deprived","values":[{"value":"3,43E+01","module":"A1-A3"},{"value":"2,79E-02","module":"A4"},{"value":"1,78E+00","module":"A5"},{"value":"2,01E-03","module":"C2"},{"value":"9,53E+00","module":"C3"},{"value":"-3,53E+00","module":"D"}]},{"parameter":"EP-freshwater","unit":"kg PO4-eq.","values":[{"value":"2,52E-03","module":"A1-A3"},{"value":"9,50E-06","module":"A4"},{"value":"2,61E-05","module":"A5"},{"value":"6,84E-07","module":"C2"},{"value":"3,16E-05","module":"C3"},{"value":"-4,40E-05","module":"D"}]},{"parameter":"EP-marine","unit":"kg N-eq.","values":[{"value":"1,45E-01","module":"A1-A3"},{"value":"4,17E-03","module":"A4"},{"value":"2,23E-03","module":"A5"},{"value":"3,01E-04","module":"C2"},{"value":"1,21E-02","module":"C3"},{"value":"-1,24E-02","module":"D"}]},{"parameter":"EP-terrestrial","unit":"mol N-eq.","values":[{"value":"1,38E+00","module":"A1-A3"},{"value":"4,67E-02","module":"A4"},{"value":"2,46E-02","module":"A5"},{"value":"3,37E-03","module":"C2"},{"value":"1,48E-01","module":"C3"},{"value":"-1,33E-01","module":"D"}]}],"additional_environmental_impact":[{"parameter":"PM","unit":"Disease incidence","values":[{"value":"5,31E-05","module":"A1-A3"},{"value":"5,19E-08","module":"A4"},{"value":"5,56E-07","module":"A5"},{"value":"3,74E-09","module":"C2"},{"value":"8,81E-07","module":"C3"},{"value":"-4,06E-07","module":"D"}]},{"parameter":"ETP-fw","unit":"CTUe","values":[{"value":"3,82E+03","module":"A1-A3"},{"value":"2,94E+01","module":"A4"},{"value":"4,20E+01","module":"A5"},{"value":"2,12E+00","module":"C2"},{"value":"1,88E+02","module":"C3"},{"value":"-1,25E+02","module":"D"}]},{"parameter":"HTP-c","unit":"CTUh","values":[{"value":"9,29E-08","module":"A1-A3"},{"value":"6,16E-10","module":"A4"},{"value":"1,10E-09","module":"A5"},{"value":"4,44E-11","module":"C2"},{"value":"7,45E-09","module":"C3"},{"value":"-5,42E-09","module":"D"}]},{"parameter":"HTP-nc","unit":"CTUh","values":[{"value":"8,64E-06","module":"A1-A3"},{"value":"3,58E-08","module":"A4"},{"value":"9,88E-08","module":"A5"},{"value":"2,58E-09","module":"C2"},{"value":"7,92E-07","module":"C3"},{"value":"-2,01E-07","module":"D"}]},{"parameter":"SQP","unit":"SQP","values":[{"value":"4,08E+03","module":"A1-A3"},{"value":"1,46E+01","module":"A4"},{"value":"4,26E+01","module":"A5"},{"value":"1,05E+00","module":"C2"},{"value":"5,15E+01","module":"C3"},{"value":"-9,08E+01","module":"D"}]}],"resource_use":[{"parameter":"PERE","unit":"MJ","values":[{"value":"1,26E+03","module":"A1-A3"},{"value":"2,34E+00","module":"A4"},{"value":"1,05E+02","module":"A5"},{"value":"1,69E-01","module":"C2"},{"value":"4,71E+01","module":"C3"},{"value":"-1,26E+02","module":"D"}]},{"parameter":"PERM","unit":"MJ","values":[{"value":"9,04E+01","module":"A1-A3"},{"value":"0,0E+00","module":"A4"},{"value":"-9,04E+01","module":"A5"},{"value":"0,0E+00","module":"C2"},{"value":"0,0E+00","module":"C3"},{"value":"0,0E+00","module":"D"}]},{"parameter":"PERT","unit":"MJ","values":[{"value":"1,35E+03","module":"A1-A3"},{"value":"2,34E+00","module":"A4"},{"value":"1,47E+01","module":"A5"},{"value":"1,69E-01","module":"C2"},{"value":"4,71E+01","module":"C3"},{"value":"-1,26E+02","module":"D"}]},{"parameter":"PENRE","unit":"MJ","values":[{"value":"2,88E+03","module":"A1-A3"},{"value":"4,17E+01","module":"A4"},{"value":"4,89E+01","module":"A5"},{"value":"3,00E+00","module":"C2"},{"value":"1,10E+03","module":"C3"},{"value":"-5,80E+02","module":"D"}]},{"parameter":"PENRM","unit":"MJ","values":[{"value":"8,75E+02","module":"A1-A3"},{"value":"0,0E+00","module":"A4"},{"value":"-5,45E+00","module":"A5"},{"value":"0,0E+00","module":"C2"},{"value":"-8,69E+02","module":"C3"},{"value":"0,0E+00","module":"D"}]},{"parameter":"PENRT","unit":"MJ","values":[{"value":"3,75E+03","module":"A1-A3"},{"value":"4,17E+01","module":"A4"},{"value":"4,34E+01","module":"A5"},{"value":"3,00E+00","module":"C2"},{"value":"2,27E+02","module":"C3"},{"value":"-5,80E+02","module":"D"}]},{"parameter":"SM","unit":"kg","values":[{"value":"3,40E+01","module":"A1-A3"},{"value":"0,0E+00","module":"A4"},{"value":"0,0E+00","module":"A5"},{"value":"0,0E+00","module":"C2"},{"value":"0,0E+00","module":"C3"},{"value":"0,0E+00","module":"D"}]},{"parameter":"RSF","unit":"MJ","values":[{"value":"0,0E+00","module":"A1-A3"},{"value":"0,0E+00","module":"A4"},{"value":"0,0E+00","module":"A5"},{"value":"0,0E+00","module":"C2"},{"value":"0,0E+00","module":"C3"},{"value":"0,0E+00","module":"D"}]},{"parameter":"NRSF","unit":"MJ","values":[{"value":"0,0E+00","module":"A1-A3"},{"value":"0,0E+00","module":"A4"},{"value":"0,0E+00","module":"A5"},{"value":"0,0E+00","module":"C2"},{"value":"0,0E+00","module":"C3"},{"value":"0,0E+00","module":"D"}]},{"parameter":"FW","unit":"m^3","values":[{"value":"1,55E+00","module":"A1-A3"},{"value":"2,71E-03","module":"A4"},{"value":"4,96E-02","module":"A5"},{"value":"1,95E-04","module":"C2"},{"value":"2,50E-01","module":"C3"},{"value":"-1,46E-01","module":"D"}]}],"end_of_life_waste":[{"parameter":"HWD","unit":"kg","values":[{"value":"2,26E-05","module":"A1-A3"},{"value":"1,94E-06","module":"A4"},{"value":"2,60E-07","module":"A5"},{"value":"1,40E-07","module":"C2"},{"value":"1,03E-06","module":"C3"},{"value":"-2,31E-07","module":"D"}]},{"parameter":"NHWD","unit":"kg","values":[{"value":"1,58E+01","module":"A1-A3"},{"value":"6,38E-03","module":"A4"},{"value":"1,04E+00","module":"A5"},{"value":"4,59E-04","module":"C2"},{"value":"7,55E+01","module":"C3"},{"value":"-2,68E-01","module":"D"}]},{"parameter":"RWD","unit":"kg","values":[{"value":"9,23E-02","module":"A1-A3"},{"value":"5,16E-05","module":"A4"},{"value":"1,17E-03","module":"A5"},{"value":"3,71E-06","module":"C2"},{"value":"7,21E-03","module":"C3"},{"value":"-4,31E-02","module":"D"}]}],"end_of_life_flow":[{"parameter":"CRU","unit":"kg","values":[{"value":"0,0E+00","module":"A1-A3"},{"value":"0,0E+00","module":"A4"},{"value":"0,0E+00","module":"A5"},{"value":"0,0E+00","module":"C2"},{"value":"0,0E+00","module":"C3"},{"value":"0,0E+00","module":"D"}]},{"parameter":"MFR","unit":"kg","values":[{"value":"0,0E+00","module":"A1-A3"},{"value":"0,0E+00","module":"A4"},{"value":"3,01E+01","module":"A5"},{"value":"0,0E+00","module":"C2"},{"value":"0,0E+00","module":"C3"},{"value":"0,0E+00","module":"D"}]},{"parameter":"MER","unit":"kg","values":[{"value":"0,0E+00","module":"A1-A3"},{"value":"0,0E+00","module":"A4"},{"value":"0,0E+00","module":"A5"},{"value":"0,0E+00","module":"C2"},{"value":"0,0E+00","module":"C3"},{"value":"0,0E+00","module":"D"}]},{"parameter":"EEE","unit":"MJ","values":[{"value":"0,0E+00","module":"A1-A3"},{"value":"0,0E+00","module":"A4"},{"value":"1,89E+01","module":"A5"},{"value":"0,0E+00","module":"C2"},{"value":"1,24E+02","module":"C3"},{"value":"0,0E+00","module":"D"}]},{"parameter":"EET","unit":"MJ","values":[{"value":"0,0E+00","module":"A1-A3"},{"value":"0,0E+00","module":"A4"},{"value":"3,40E+01","module":"A5"},{"value":"0,0E+00","module":"C2"},{"value":"2,26E+02","module":"C3"},{"value":"0,0E+00","module":"D"}]}]}