{"product_name":"Sid Stacking chair","epd_id":"NEPD-3179-1820-EN","compliance":["EN 15804","ISO 14025","ISO 21930"],"producer_name":"Helland M\u00f8bler AS","environmental_impact":[{"parameter":"GWP-total","unit":"kg CO2-eq.","values":[{"value":"3,33E+01","module":"A1-A3"},{"value":"1,78E+00","module":"A4"},{"value":"1,06E-02","module":"A5"}]},{"parameter":"ODP","unit":"kg CFC 11-eq.","values":[{"value":"2,10E-06","module":"A1-A3"},{"value":"3,29E-07","module":"A4"},{"value":"1,98E-09","module":"A5"}]},{"parameter":"AP","unit":"kg SO2-eq.","values":[{"value":"1,57E-01","module":"A1-A3"},{"value":"5,69E-03","module":"A4"},{"value":"4,10E-05","module":"A5"}]},{"parameter":"EP","unit":"kg Phosphat-eq.","values":[{"value":"2,94E-02","module":"A1-A3"},{"value":"9,44E-04","module":"A4"},{"value":"9,41E-06","module":"A5"}]},{"parameter":"POCP","unit":"kg Ethen-eq.","values":[{"value":"1,25E-02","module":"A1-A3"},{"value":"2,91E-04","module":"A4"},{"value":"1,73E-06","module":"A5"}]},{"parameter":"ADPE","unit":"kg Sb-eq.","values":[{"value":"1,97E-04","module":"A1-A3"},{"value":"5,44E-06","module":"A4"},{"value":"3,24E-08","module":"A5"}]},{"parameter":"ADPF","unit":"MJ","values":[{"value":"3,76E+02","module":"A1-A3"},{"value":"2,69E+01","module":"A4"},{"value":"1,60E-01","module":"A5"}]},{"parameter":"ADPM","unit":"kg Sb-eq.","values":[{"value":"1,97E-04","module":"A1-A3"},{"value":"5,44E-06","module":"A4"},{"value":"3,24E-08","module":"A5"}]}],"additional_environmental_impact":[],"resource_use":[{"parameter":"PERE","unit":"MJ","values":[{"value":"1,48E+02","module":"A1-A3"},{"value":"3,92E-01","module":"A4"},{"value":"2,34E-03","module":"A5"}]},{"parameter":"PERM","unit":"MJ","values":[{"value":"7,03E+01","module":"A1-A3"},{"value":"0,0E+00","module":"A4"},{"value":"0,0E+00","module":"A5"}]},{"parameter":"PERT","unit":"MJ","values":[{"value":"2,19E+02","module":"A1-A3"},{"value":"3,92E-01","module":"A4"},{"value":"2,34E-03","module":"A5"}]},{"parameter":"PENRE","unit":"MJ","values":[{"value":"5,08E+02","module":"A1-A3"},{"value":"2,75E+01","module":"A4"},{"value":"1,64E-01","module":"A5"}]},{"parameter":"PENRM","unit":"MJ","values":[{"value":"8,16E+00","module":"A1-A3"},{"value":"0,0E+00","module":"A4"},{"value":"0,0E+00","module":"A5"}]},{"parameter":"PENRT","unit":"MJ","values":[{"value":"5,16E+02","module":"A1-A3"},{"value":"2,75E+01","module":"A4"},{"value":"1,64E-01","module":"A5"}]},{"parameter":"SM","unit":"kg","values":[{"value":"4,25E+00","module":"A1-A3"},{"value":"0,0E+00","module":"A4"},{"value":"0,0E+00","module":"A5"}]},{"parameter":"RSF","unit":"MJ","values":[{"value":"0,0E+00","module":"A1-A3"},{"value":"0,0E+00","module":"A4"},{"value":"0,0E+00","module":"A5"}]},{"parameter":"NRSF","unit":"MJ","values":[{"value":"0,0E+00","module":"A1-A3"},{"value":"0,0E+00","module":"A4"},{"value":"0,0E+00","module":"A5"}]},{"parameter":"FW","unit":"m3","values":[{"value":"3,75E-01","module":"A1-A3"},{"value":"5,15E-03","module":"A4"},{"value":"3,07E-05","module":"A5"}]}],"end_of_life_waste":[{"parameter":"HWD","unit":"kg","values":[{"value":"3,20E-02","module":"A1-A3"},{"value":"1,61E-05","module":"A4"},{"value":"9,59E-08","module":"A5"}]},{"parameter":"NHWD","unit":"kg","values":[{"value":"2,17E+01","module":"A1-A3"},{"value":"1,45E+00","module":"A4"},{"value":"8,64E-03","module":"A5"}]},{"parameter":"RWD","unit":"kg","values":[{"value":"2,00E-03","module":"A1-A3"},{"value":"1,89E-04","module":"A4"},{"value":"1,13E-06","module":"A5"}]}],"end_of_life_flow":[{"parameter":"CRU","unit":"kg","values":[{"value":"0,0E+00","module":"A1-A3"},{"value":"0,0E+00","module":"A4"},{"value":"0,0E+00","module":"A5"}]},{"parameter":"MFR","unit":"kg","values":[{"value":"4,88E-01","module":"A1-A3"},{"value":"0,0E+00","module":"A4"},{"value":"7,70E-01","module":"A5"}]},{"parameter":"MER","unit":"kg","values":[{"value":"0,0E+00","module":"A1-A3"},{"value":"0,0E+00","module":"A4"},{"value":"0,0E+00","module":"A5"}]},{"parameter":"EEE","unit":"MJ","values":[{"value":"4,70E-01","module":"A1-A3"},{"value":"0,0E+00","module":"A4"},{"value":"0,0E+00","module":"A5"}]},{"parameter":"EET","unit":"MJ","values":[{"value":"5,07E+00","module":"A1-A3"},{"value":"0,0E+00","module":"A4"},{"value":"0,0E+00","module":"A5"}]}]}