{"product_name":"Sika\u00ae ViscoCrete\u00ae-225 P","epd_id":"EPD-SIK-20240172-CBA1-EN","compliance":["DIN EN 15804+A2","ISO 14025"],"producer_name":"Sika Deutschland GmbH","environmental_impact":[{"parameter":"GWP-total","unit":"kg CO2-eq","values":[{"value":"2,52E+00","module":"A1-A3"},{"value":"3,83E-02","module":"A4"},{"value":"7,08E-02","module":"A5"},{"value":"2,83E-04","module":"C1"},{"value":"6,27E-03","module":"C2"},{"value":"1,45E-02","module":"C4"},{"value":"-2,20E-02","module":"D"}]},{"parameter":"GWP-fossil","unit":"kg CO2-eq","values":[{"value":"2,50E+00","module":"A1-A3"},{"value":"3,70E-02","module":"A4"},{"value":"6,56E-02","module":"A5"},{"value":"2,70E-04","module":"C1"},{"value":"6,00E-03","module":"C2"},{"value":"1,49E-02","module":"C4"},{"value":"-2,18E-02","module":"D"}]},{"parameter":"GWP-biogenic","unit":"kg CO2-eq","values":[{"value":"1,93E-02","module":"A1-A3"},{"value":"1,34E-03","module":"A4"},{"value":"5,23E-03","module":"A5"},{"value":"1,23E-05","module":"C1"},{"value":"2,71E-04","module":"C2"},{"value":"-4,42E-04","module":"C4"},{"value":"-1,11E-04","module":"D"}]},{"parameter":"GWP-luluc","unit":"kg CO2-eq","values":[{"value":"2,37E-04","module":"A1-A3"},{"value":"1,81E-06","module":"A4"},{"value":"3,01E-06","module":"A5"},{"value":"1,25E-08","module":"C1"},{"value":"2,72E-07","module":"C2"},{"value":"2,75E-05","module":"C4"},{"value":"-2,38E-06","module":"D"}]},{"parameter":"ODP","unit":"kg CFC11-eq","values":[{"value":"8,29E-12","module":"A1-A3"},{"value":"7,33E-14","module":"A4"},{"value":"4,82E-14","module":"A5"},{"value":"2,82E-17","module":"C1"},{"value":"6,15E-16","module":"C2"},{"value":"3,51E-14","module":"C4"},{"value":"-1,46E-13","module":"D"}]},{"parameter":"AP","unit":"mol H^(+)-eq","values":[{"value":"4,60E-03","module":"A1-A3"},{"value":"1,21E-04","module":"A4"},{"value":"1,93E-04","module":"A5"},{"value":"3,62E-06","module":"C1"},{"value":"1,91E-05","module":"C2"},{"value":"1,06E-04","module":"C4"},{"value":"-2,85E-05","module":"D"}]},{"parameter":"POCP","unit":"kg NMVOC-eq","values":[{"value":"5,96E-03","module":"A1-A3"},{"value":"1,21E-04","module":"A4"},{"value":"9,13E-05","module":"A5"},{"value":"4,95E-06","module":"C1"},{"value":"1,77E-05","module":"C2"},{"value":"8,22E-05","module":"C4"},{"value":"-2,17E-05","module":"D"}]},{"parameter":"ADPE","unit":"kg Sb-eq","values":[{"value":"3,42E-07","module":"A1-A3"},{"value":"2,41E-09","module":"A4"},{"value":"3,25E-09","module":"A5"},{"value":"1,44E-11","module":"C1"},{"value":"3,14E-10","module":"C2"},{"value":"1,53E-09","module":"C4"},{"value":"-3,27E-09","module":"D"}]},{"parameter":"ADPF","unit":"MJ","values":[{"value":"6,90E+01","module":"A1-A3"},{"value":"5,69E-01","module":"A4"},{"value":"5,79E-01","module":"A5"},{"value":"3,84E-03","module":"C1"},{"value":"8,39E-02","module":"C2"},{"value":"1,95E-01","module":"C4"},{"value":"-3,71E-01","module":"D"}]},{"parameter":"WDP","unit":"m^3 world-eq deprived","values":[{"value":"6,49E-01","module":"A1-A3"},{"value":"6,12E-04","module":"A4"},{"value":"9,50E-03","module":"A5"},{"value":"7,43E-07","module":"C1"},{"value":"1,62E-05","module":"C2"},{"value":"1,64E-03","module":"C4"},{"value":"-2,30E-03","module":"D"}]},{"parameter":"EP-freshwater","unit":"kg P-eq","values":[{"value":"1,18E-05","module":"A1-A3"},{"value":"1,02E-08","module":"A4"},{"value":"1,64E-08","module":"A5"},{"value":"6,41E-11","module":"C1"},{"value":"1,40E-09","module":"C2"},{"value":"2,53E-08","module":"C4"},{"value":"-2,97E-08","module":"D"}]},{"parameter":"EP-marine","unit":"kg N-eq","values":[{"value":"1,25E-03","module":"A1-A3"},{"value":"5,31E-05","module":"A4"},{"value":"2,60E-05","module":"A5"},{"value":"1,65E-06","module":"C1"},{"value":"8,89E-06","module":"C2"},{"value":"2,71E-05","module":"C4"},{"value":"-7,76E-06","module":"D"}]},{"parameter":"EP-terrestrial","unit":"mol N-eq","values":[{"value":"1,43E-02","module":"A1-A3"},{"value":"5,83E-04","module":"A4"},{"value":"3,61E-04","module":"A5"},{"value":"1,81E-05","module":"C1"},{"value":"9,78E-05","module":"C2"},{"value":"2,97E-04","module":"C4"},{"value":"-8,32E-05","module":"D"}]}],"additional_environmental_impact":[{"parameter":"PM","unit":"Disease incidence","values":[{"value":"4,11E-08","module":"A1-A3"},{"value":"9,22E-10","module":"A4"},{"value":"1,49E-09","module":"A5"},{"value":"1,93E-10","module":"C1"},{"value":"1,06E-10","module":"C2"},{"value":"1,30E-09","module":"C4"},{"value":"-2,36E-10","module":"D"}]},{"parameter":"ETP-fw","unit":"CTUe","values":[{"value":"3,29E+01","module":"A1-A3"},{"value":"3,44E-01","module":"A4"},{"value":"3,92E-01","module":"A5"},{"value":"2,74E-03","module":"C1"},{"value":"5,97E-02","module":"C2"},{"value":"1,10E-01","module":"C4"},{"value":"-8,06E-02","module":"D"}]},{"parameter":"HTP-c","unit":"CTUh","values":[{"value":"1,24E-09","module":"A1-A3"},{"value":"6,39E-12","module":"A4"},{"value":"9,49E-12","module":"A5"},{"value":"5,09E-14","module":"C1"},{"value":"1,11E-12","module":"C2"},{"value":"1,67E-11","module":"C4"},{"value":"-3,73E-12","module":"D"}]},{"parameter":"HTP-nc","unit":"CTUh","values":[{"value":"9,08E-08","module":"A1-A3"},{"value":"3,20E-10","module":"A4"},{"value":"3,22E-10","module":"A5"},{"value":"3,52E-12","module":"C1"},{"value":"5,51E-11","module":"C2"},{"value":"1,85E-09","module":"C4"},{"value":"-1,44E-10","module":"D"}]},{"parameter":"SQP","unit":"SQP","values":[{"value":"3,55E+00","module":"A1-A3"},{"value":"1,63E-02","module":"A4"},{"value":"1,99E-02","module":"A5"},{"value":"2,28E-05","module":"C1"},{"value":"4,98E-04","module":"C2"},{"value":"4,07E-02","module":"C4"},{"value":"-6,54E-02","module":"D"}]}],"resource_use":[{"parameter":"PERE","unit":"MJ","values":[{"value":"5,42E+00","module":"A1-A3"},{"value":"2,43E-02","module":"A4"},{"value":"3,22E-02","module":"A5"},{"value":"2,33E-05","module":"C1"},{"value":"5,08E-04","module":"C2"},{"value":"2,93E-02","module":"C4"},{"value":"-1,01E-01","module":"D"}]},{"parameter":"PERM","unit":"MJ","values":[{"value":"0,0E+00","module":"A1-A3"},{"value":"0,0E+00","module":"A4"},{"value":"0,0E+00","module":"A5"},{"value":"0,0E+00","module":"C1"},{"value":"0,0E+00","module":"C2"},{"value":"0,0E+00","module":"C4"},{"value":"0,0E+00","module":"D"}]},{"parameter":"PERT","unit":"MJ","values":[{"value":"5,42E+00","module":"A1-A3"},{"value":"2,43E-02","module":"A4"},{"value":"3,22E-02","module":"A5"},{"value":"2,33E-05","module":"C1"},{"value":"5,08E-04","module":"C2"},{"value":"2,93E-02","module":"C4"},{"value":"-1,01E-01","module":"D"}]},{"parameter":"PENRE","unit":"MJ","values":[{"value":"6,37E+01","module":"A1-A3"},{"value":"5,71E-01","module":"A4"},{"value":"1,13E+00","module":"A5"},{"value":"3,86E-03","module":"C1"},{"value":"8,42E-02","module":"C2"},{"value":"1,96E-01","module":"C4"},{"value":"-3,71E-01","module":"D"}]},{"parameter":"PENRM","unit":"MJ","values":[{"value":"5,37E+00","module":"A1-A3"},{"value":"0,0E+00","module":"A4"},{"value":"-5,47E-01","module":"A5"},{"value":"0,0E+00","module":"C1"},{"value":"0,0E+00","module":"C2"},{"value":"0,0E+00","module":"C4"},{"value":"0,0E+00","module":"D"}]},{"parameter":"PENRT","unit":"MJ","values":[{"value":"6,91E+01","module":"A1-A3"},{"value":"5,71E-01","module":"A4"},{"value":"5,80E-01","module":"A5"},{"value":"3,86E-03","module":"C1"},{"value":"8,42E-02","module":"C2"},{"value":"1,96E-01","module":"C4"},{"value":"-3,71E-01","module":"D"}]},{"parameter":"SM","unit":"kg","values":[{"value":"0,0E+00","module":"A1-A3"},{"value":"0,0E+00","module":"A4"},{"value":"0,0E+00","module":"A5"},{"value":"0,0E+00","module":"C1"},{"value":"0,0E+00","module":"C2"},{"value":"0,0E+00","module":"C4"},{"value":"0,0E+00","module":"D"}]},{"parameter":"RSF","unit":"MJ","values":[{"value":"0,0E+00","module":"A1-A3"},{"value":"0,0E+00","module":"A4"},{"value":"0,0E+00","module":"A5"},{"value":"0,0E+00","module":"C1"},{"value":"0,0E+00","module":"C2"},{"value":"0,0E+00","module":"C4"},{"value":"0,0E+00","module":"D"}]},{"parameter":"NRSF","unit":"MJ","values":[{"value":"0,0E+00","module":"A1-A3"},{"value":"0,0E+00","module":"A4"},{"value":"0,0E+00","module":"A5"},{"value":"0,0E+00","module":"C1"},{"value":"0,0E+00","module":"C2"},{"value":"0,0E+00","module":"C4"},{"value":"0,0E+00","module":"D"}]},{"parameter":"FW","unit":"m^3","values":[{"value":"1,82E-02","module":"A1-A3"},{"value":"3,65E-05","module":"A4"},{"value":"2,36E-04","module":"A5"},{"value":"3,16E-08","module":"C1"},{"value":"6,90E-07","module":"C2"},{"value":"4,97E-05","module":"C4"},{"value":"-9,69E-05","module":"D"}]}],"end_of_life_waste":[{"parameter":"HWD","unit":"kg","values":[{"value":"5,04E-09","module":"A1-A3"},{"value":"1,22E-11","module":"A4"},{"value":"2,83E-11","module":"A5"},{"value":"1,33E-14","module":"C1"},{"value":"2,91E-13","module":"C2"},{"value":"1,01E-11","module":"C4"},{"value":"-5,05E-11","module":"D"}]},{"parameter":"NHWD","unit":"kg","values":[{"value":"5,77E-02","module":"A1-A3"},{"value":"7,49E-05","module":"A4"},{"value":"1,44E-03","module":"A5"},{"value":"3,94E-07","module":"C1"},{"value":"8,60E-06","module":"C2"},{"value":"1,00E+00","module":"C4"},{"value":"-1,87E-04","module":"D"}]},{"parameter":"RWD","unit":"kg","values":[{"value":"1,69E-03","module":"A1-A3"},{"value":"2,58E-05","module":"A4"},{"value":"8,76E-06","module":"A5"},{"value":"6,36E-09","module":"C1"},{"value":"1,39E-07","module":"C2"},{"value":"2,18E-06","module":"C4"},{"value":"-2,89E-05","module":"D"}]}],"end_of_life_flow":[{"parameter":"CRU","unit":"kg","values":[{"value":"0,0E+00","module":"A1-A3"},{"value":"0,0E+00","module":"A4"},{"value":"0,0E+00","module":"A5"},{"value":"0,0E+00","module":"C1"},{"value":"0,0E+00","module":"C2"},{"value":"0,0E+00","module":"C4"},{"value":"0,0E+00","module":"D"}]},{"parameter":"MFR","unit":"kg","values":[{"value":"0,0E+00","module":"A1-A3"},{"value":"0,0E+00","module":"A4"},{"value":"0,0E+00","module":"A5"},{"value":"0,0E+00","module":"C1"},{"value":"0,0E+00","module":"C2"},{"value":"0,0E+00","module":"C4"},{"value":"0,0E+00","module":"D"}]},{"parameter":"MER","unit":"kg","values":[{"value":"0,0E+00","module":"A1-A3"},{"value":"0,0E+00","module":"A4"},{"value":"0,0E+00","module":"A5"},{"value":"0,0E+00","module":"C1"},{"value":"0,0E+00","module":"C2"},{"value":"0,0E+00","module":"C4"},{"value":"0,0E+00","module":"D"}]},{"parameter":"EEE","unit":"MJ","values":[{"value":"0,0E+00","module":"A1-A3"},{"value":"0,0E+00","module":"A4"},{"value":"9,70E-02","module":"A5"},{"value":"0,0E+00","module":"C1"},{"value":"0,0E+00","module":"C2"},{"value":"0,0E+00","module":"C4"},{"value":"0,0E+00","module":"D"}]},{"parameter":"EET","unit":"MJ","values":[{"value":"0,0E+00","module":"A1-A3"},{"value":"0,0E+00","module":"A4"},{"value":"1,79E-01","module":"A5"},{"value":"0,0E+00","module":"C1"},{"value":"0,0E+00","module":"C2"},{"value":"0,0E+00","module":"C4"},{"value":"0,0E+00","module":"D"}]}]}