{"product_name":"Sika ViscoCrete\u00ae-2100","epd_id":"EPD-SIK-20230176-CBA1-EN","compliance":["DIN EN 15804+A2","ISO 14025"],"producer_name":"Sika Corporation","environmental_impact":[{"parameter":"GWP-total","unit":"kg CO2-eq","values":[{"value":"1,26E+00","module":"A1-A3"},{"value":"2,59E-01","module":"A4"},{"value":"2,64E-02","module":"A5"},{"value":"2,92E-04","module":"C1"},{"value":"6,48E-03","module":"C2"},{"value":"4,33E-02","module":"C4"},{"value":"-3,00E-03","module":"D"}]},{"parameter":"GWP-fossil","unit":"kg CO2-eq","values":[{"value":"1,25E+00","module":"A1-A3"},{"value":"2,48E-01","module":"A4"},{"value":"2,05E-02","module":"A5"},{"value":"2,80E-04","module":"C1"},{"value":"6,21E-03","module":"C2"},{"value":"4,29E-02","module":"C4"},{"value":"-2,99E-03","module":"D"}]},{"parameter":"GWP-biogenic","unit":"kg CO2-eq","values":[{"value":"1,12E-02","module":"A1-A3"},{"value":"1,06E-02","module":"A4"},{"value":"5,95E-03","module":"A5"},{"value":"1,20E-05","module":"C1"},{"value":"2,64E-04","module":"C2"},{"value":"4,41E-04","module":"C4"},{"value":"-1,32E-06","module":"D"}]},{"parameter":"GWP-luluc","unit":"kg CO2-eq","values":[{"value":"1,52E-04","module":"A1-A3"},{"value":"8,18E-06","module":"A4"},{"value":"1,72E-06","module":"A5"},{"value":"9,36E-09","module":"C1"},{"value":"2,04E-07","module":"C2"},{"value":"1,53E-05","module":"C4"},{"value":"-2,04E-07","module":"D"}]},{"parameter":"ODP","unit":"kg CFC11-eq","values":[{"value":"2,91E-12","module":"A1-A3"},{"value":"2,32E-14","module":"A4"},{"value":"3,07E-14","module":"A5"},{"value":"2,65E-17","module":"C1"},{"value":"5,79E-16","module":"C2"},{"value":"6,67E-14","module":"C4"},{"value":"-1,06E-14","module":"D"}]},{"parameter":"AP","unit":"mol H^(+)-eq","values":[{"value":"2,14E-03","module":"A1-A3"},{"value":"6,51E-04","module":"A4"},{"value":"4,04E-05","module":"A5"},{"value":"3,57E-06","module":"C1"},{"value":"1,79E-05","module":"C2"},{"value":"2,12E-04","module":"C4"},{"value":"-4,18E-06","module":"D"}]},{"parameter":"POCP","unit":"kg NMVOC-eq","values":[{"value":"2,09E-03","module":"A1-A3"},{"value":"6,22E-04","module":"A4"},{"value":"3,61E-05","module":"A5"},{"value":"4,92E-06","module":"C1"},{"value":"1,70E-05","module":"C2"},{"value":"1,57E-04","module":"C4"},{"value":"-2,65E-06","module":"D"}]},{"parameter":"ADPE","unit":"kg Sb-eq","values":[{"value":"5,92E-07","module":"A1-A3"},{"value":"8,10E-08","module":"A4"},{"value":"6,17E-09","module":"A5"},{"value":"9,26E-11","module":"C1"},{"value":"2,02E-09","module":"C2"},{"value":"1,14E-08","module":"C4"},{"value":"-5,81E-10","module":"D"}]},{"parameter":"ADPF","unit":"MJ","values":[{"value":"3,13E+01","module":"A1-A3"},{"value":"3,35E+00","module":"A4"},{"value":"3,67E-01","module":"A5"},{"value":"3,83E-03","module":"C1"},{"value":"8,36E-02","module":"C2"},{"value":"6,22E-01","module":"C4"},{"value":"-4,65E-02","module":"D"}]},{"parameter":"WDP","unit":"m^3 world-eq deprived","values":[{"value":"3,47E-01","module":"A1-A3"},{"value":"1,43E-03","module":"A4"},{"value":"4,81E-03","module":"A5"},{"value":"1,64E-06","module":"C1"},{"value":"3,58E-05","module":"C2"},{"value":"2,60E-03","module":"C4"},{"value":"-5,84E-04","module":"D"}]},{"parameter":"EP-freshwater","unit":"kg P-eq","values":[{"value":"7,17E-06","module":"A1-A3"},{"value":"5,88E-08","module":"A4"},{"value":"7,27E-08","module":"A5"},{"value":"6,72E-11","module":"C1"},{"value":"1,47E-09","module":"C2"},{"value":"1,33E-07","module":"C4"},{"value":"-1,56E-09","module":"D"}]},{"parameter":"EP-marine","unit":"kg N-eq","values":[{"value":"7,38E-04","module":"A1-A3"},{"value":"3,20E-04","module":"A4"},{"value":"1,37E-05","module":"A5"},{"value":"1,65E-06","module":"C1"},{"value":"8,83E-06","module":"C2"},{"value":"5,73E-05","module":"C4"},{"value":"-9,25E-07","module":"D"}]},{"parameter":"EP-terrestrial","unit":"mol N-eq","values":[{"value":"8,22E-03","module":"A1-A3"},{"value":"3,51E-03","module":"A4"},{"value":"1,57E-04","module":"A5"},{"value":"1,80E-05","module":"C1"},{"value":"9,72E-05","module":"C2"},{"value":"6,30E-04","module":"C4"},{"value":"-9,99E-06","module":"D"}]}],"additional_environmental_impact":[{"parameter":"PM","unit":"Disease incidence","values":[{"value":null,"module":"A1-A3"},{"value":null,"module":"A4"},{"value":null,"module":"A5"},{"value":null,"module":"C1"},{"value":null,"module":"C2"},{"value":null,"module":"C4"},{"value":null,"module":"D"}]},{"parameter":"ETP-fw","unit":"CTUe","values":[{"value":null,"module":"A1-A3"},{"value":null,"module":"A4"},{"value":null,"module":"A5"},{"value":null,"module":"C1"},{"value":null,"module":"C2"},{"value":null,"module":"C4"},{"value":null,"module":"D"}]},{"parameter":"HTP-c","unit":"CTUh","values":[{"value":null,"module":"A1-A3"},{"value":null,"module":"A4"},{"value":null,"module":"A5"},{"value":null,"module":"C1"},{"value":null,"module":"C2"},{"value":null,"module":"C4"},{"value":null,"module":"D"}]},{"parameter":"HTP-nc","unit":"CTUh","values":[{"value":null,"module":"A1-A3"},{"value":null,"module":"A4"},{"value":null,"module":"A5"},{"value":null,"module":"C1"},{"value":null,"module":"C2"},{"value":null,"module":"C4"},{"value":null,"module":"D"}]},{"parameter":"SQP","unit":"SQP","values":[{"value":null,"module":"A1-A3"},{"value":null,"module":"A4"},{"value":null,"module":"A5"},{"value":null,"module":"C1"},{"value":null,"module":"C2"},{"value":null,"module":"C4"},{"value":null,"module":"D"}]}],"resource_use":[{"parameter":"PERE","unit":"MJ","values":[{"value":"1,85E+00","module":"A1-A3"},{"value":"2,63E-02","module":"A4"},{"value":"1,97E-02","module":"A5"},{"value":"3,00E-05","module":"C1"},{"value":"6,55E-04","module":"C2"},{"value":"6,01E-02","module":"C4"},{"value":"-9,36E-03","module":"D"}]},{"parameter":"PERM","unit":"MJ","values":[{"value":"0,0E+00","module":"A1-A3"},{"value":"0,0E+00","module":"A4"},{"value":"0,0E+00","module":"A5"},{"value":"0,0E+00","module":"C1"},{"value":"0,0E+00","module":"C2"},{"value":"0,0E+00","module":"C4"},{"value":"0,0E+00","module":"D"}]},{"parameter":"PERT","unit":"MJ","values":[{"value":"1,85E+00","module":"A1-A3"},{"value":"2,63E-02","module":"A4"},{"value":"1,97E-02","module":"A5"},{"value":"3,00E-05","module":"C1"},{"value":"6,55E-04","module":"C2"},{"value":"6,01E-02","module":"C4"},{"value":"-9,36E-03","module":"D"}]},{"parameter":"PENRE","unit":"MJ","values":[{"value":"2,69E+01","module":"A1-A3"},{"value":"3,59E+00","module":"A4"},{"value":"3,71E-01","module":"A5"},{"value":"4,11E-03","module":"C1"},{"value":"8,97E-02","module":"C2"},{"value":"6,41E-01","module":"C4"},{"value":"-4,65E-02","module":"D"}]},{"parameter":"PENRM","unit":"MJ","values":[{"value":"4,82E+00","module":"A1-A3"},{"value":"0,0E+00","module":"A4"},{"value":"0,0E+00","module":"A5"},{"value":"0,0E+00","module":"C1"},{"value":"0,0E+00","module":"C2"},{"value":"0,0E+00","module":"C4"},{"value":"0,0E+00","module":"D"}]},{"parameter":"PENRT","unit":"MJ","values":[{"value":"3,17E+01","module":"A1-A3"},{"value":"3,59E+00","module":"A4"},{"value":"3,71E-01","module":"A5"},{"value":"4,11E-03","module":"C1"},{"value":"8,97E-02","module":"C2"},{"value":"6,41E-01","module":"C4"},{"value":"-4,65E-02","module":"D"}]},{"parameter":"SM","unit":"kg","values":[{"value":"0,0E+00","module":"A1-A3"},{"value":"0,0E+00","module":"A4"},{"value":"0,0E+00","module":"A5"},{"value":"0,0E+00","module":"C1"},{"value":"0,0E+00","module":"C2"},{"value":"0,0E+00","module":"C4"},{"value":"0,0E+00","module":"D"}]},{"parameter":"RSF","unit":"MJ","values":[{"value":"0,0E+00","module":"A1-A3"},{"value":"0,0E+00","module":"A4"},{"value":"0,0E+00","module":"A5"},{"value":"0,0E+00","module":"C1"},{"value":"0,0E+00","module":"C2"},{"value":"0,0E+00","module":"C4"},{"value":"0,0E+00","module":"D"}]},{"parameter":"NRSF","unit":"MJ","values":[{"value":"0,0E+00","module":"A1-A3"},{"value":"0,0E+00","module":"A4"},{"value":"0,0E+00","module":"A5"},{"value":"0,0E+00","module":"C1"},{"value":"0,0E+00","module":"C2"},{"value":"0,0E+00","module":"C4"},{"value":"0,0E+00","module":"D"}]},{"parameter":"FW","unit":"m^3","values":[{"value":"1,06E-02","module":"A1-A3"},{"value":"5,85E-05","module":"A4"},{"value":"1,37E-04","module":"A5"},{"value":"6,69E-08","module":"C1"},{"value":"1,46E-06","module":"C2"},{"value":"9,20E-05","module":"C4"},{"value":"-1,78E-05","module":"D"}]}],"end_of_life_waste":[{"parameter":"HWD","unit":"kg","values":[{"value":"2,34E-09","module":"A1-A3"},{"value":"1,19E-11","module":"A4"},{"value":"2,43E-11","module":"A5"},{"value":"1,36E-14","module":"C1"},{"value":"2,96E-13","module":"C2"},{"value":"2,40E-11","module":"C4"},{"value":"-1,95E-12","module":"D"}]},{"parameter":"NHWD","unit":"kg","values":[{"value":"2,36E-02","module":"A1-A3"},{"value":"1,59E-04","module":"A4"},{"value":"2,06E-03","module":"A5"},{"value":"1,82E-07","module":"C1"},{"value":"3,97E-06","module":"C2"},{"value":"1,00E+00","module":"C4"},{"value":"-1,54E-05","module":"D"}]},{"parameter":"RWD","unit":"kg","values":[{"value":"5,20E-04","module":"A1-A3"},{"value":"9,69E-06","module":"A4"},{"value":"5,48E-06","module":"A5"},{"value":"1,11E-08","module":"C1"},{"value":"2,42E-07","module":"C2"},{"value":"5,63E-06","module":"C4"},{"value":"-4,19E-06","module":"D"}]}],"end_of_life_flow":[{"parameter":"CRU","unit":"kg","values":[{"value":"0,0E+00","module":"A1-A3"},{"value":"0,0E+00","module":"A4"},{"value":"0,0E+00","module":"A5"},{"value":"0,0E+00","module":"C1"},{"value":"0,0E+00","module":"C2"},{"value":"0,0E+00","module":"C4"},{"value":"0,0E+00","module":"D"}]},{"parameter":"MFR","unit":"kg","values":[{"value":"0,0E+00","module":"A1-A3"},{"value":"0,0E+00","module":"A4"},{"value":"0,0E+00","module":"A5"},{"value":"0,0E+00","module":"C1"},{"value":"0,0E+00","module":"C2"},{"value":"0,0E+00","module":"C4"},{"value":"0,0E+00","module":"D"}]},{"parameter":"MER","unit":"kg","values":[{"value":"0,0E+00","module":"A1-A3"},{"value":"0,0E+00","module":"A4"},{"value":"0,0E+00","module":"A5"},{"value":"0,0E+00","module":"C1"},{"value":"0,0E+00","module":"C2"},{"value":"0,0E+00","module":"C4"},{"value":"0,0E+00","module":"D"}]},{"parameter":"EEE","unit":"MJ","values":[{"value":"0,0E+00","module":"A1-A3"},{"value":"0,0E+00","module":"A4"},{"value":"1,93E-02","module":"A5"},{"value":"0,0E+00","module":"C1"},{"value":"0,0E+00","module":"C2"},{"value":"0,0E+00","module":"C4"},{"value":"0,0E+00","module":"D"}]},{"parameter":"EET","unit":"MJ","values":[{"value":"0,0E+00","module":"A1-A3"},{"value":"0,0E+00","module":"A4"},{"value":"3,49E-03","module":"A5"},{"value":"0,0E+00","module":"C1"},{"value":"0,0E+00","module":"C2"},{"value":"0,0E+00","module":"C4"},{"value":"0,0E+00","module":"D"}]}]}