{"product_name":"Siv-inn PP/PK","epd_id":"NEPD-8328-7996","compliance":["EN 15804+A2","ISO 14025","ISO 21930"],"producer_name":"TROX Auranor Norge AS","environmental_impact":[{"parameter":"GWP-total","unit":"kg CO2-eq.","values":[{"value":"7,47E+01","module":"A1-A3"},{"value":"8,24E-01","module":"A4"},{"value":"2,03E-02","module":"C1"},{"value":"2,33E-01","module":"C2"},{"value":"0,0E+00","module":"C3"},{"value":"6,58E-03","module":"C4"},{"value":"-1,07E+01","module":"D"}]},{"parameter":"GWP-fossil","unit":"kg CO2-eq.","values":[{"value":"7,54E+01","module":"A1-A3"},{"value":"8,23E-01","module":"A4"},{"value":"2,03E-02","module":"C1"},{"value":"2,33E-01","module":"C2"},{"value":"0,0E+00","module":"C3"},{"value":"6,58E-03","module":"C4"},{"value":"-1,07E+01","module":"D"}]},{"parameter":"GWP-biogenic","unit":"kg CO2-eq.","values":[{"value":"-7,27E-01","module":"A1-A3"},{"value":"3,41E-04","module":"A4"},{"value":"3,80E-06","module":"C1"},{"value":"9,65E-05","module":"C2"},{"value":"0,0E+00","module":"C3"},{"value":"5,59E-06","module":"C4"},{"value":"-5,92E-03","module":"D"}]},{"parameter":"GWP-luluc","unit":"kg CO2-eq.","values":[{"value":"6,20E-02","module":"A1-A3"},{"value":"2,93E-04","module":"A4"},{"value":"1,60E-06","module":"C1"},{"value":"8,30E-05","module":"C2"},{"value":"0,0E+00","module":"C3"},{"value":"1,29E-06","module":"C4"},{"value":"-4,81E-03","module":"D"}]},{"parameter":"ODP","unit":"kg CFC 11-eq.","values":[{"value":"6,18E-06","module":"A1-A3"},{"value":"1,86E-07","module":"A4"},{"value":"4,38E-09","module":"C1"},{"value":"5,28E-08","module":"C2"},{"value":"0,0E+00","module":"C3"},{"value":"3,20E-09","module":"C4"},{"value":"-3,40E-07","module":"D"}]},{"parameter":"AP","unit":"mol H+-eq.","values":[{"value":"7,90E-01","module":"A1-A3"},{"value":"2,37E-03","module":"A4"},{"value":"2,12E-04","module":"C1"},{"value":"6,70E-04","module":"C2"},{"value":"0,0E+00","module":"C3"},{"value":"6,42E-05","module":"C4"},{"value":"-5,33E-02","module":"D"}]},{"parameter":"POCP","unit":"kg NMVOC-eq.","values":[{"value":"3,02E-01","module":"A1-A3"},{"value":"2,01E-03","module":"A4"},{"value":"2,82E-04","module":"C1"},{"value":"5,68E-04","module":"C2"},{"value":"0,0E+00","module":"C3"},{"value":"7,59E-05","module":"C4"},{"value":"-5,37E-02","module":"D"}]},{"parameter":"ADPE","unit":"kg Sb-eq.","values":[{"value":"6,79E-02","module":"A1-A3"},{"value":"2,27E-05","module":"A4"},{"value":"3,11E-08","module":"C1"},{"value":"6,44E-06","module":"C2"},{"value":"0,0E+00","module":"C3"},{"value":"5,82E-08","module":"C4"},{"value":"-1,85E-04","module":"D"}]},{"parameter":"ADPF","unit":"MJ","values":[{"value":"9,57E+02","module":"A1-A3"},{"value":"1,24E+01","module":"A4"},{"value":"2,79E-01","module":"C1"},{"value":"3,53E+00","module":"C2"},{"value":"0,0E+00","module":"C3"},{"value":"2,12E-01","module":"C4"},{"value":"-9,03E+01","module":"D"}]},{"parameter":"WDP","unit":"m3 world-eq.","values":[{"value":"4,98E+03","module":"A1-A3"},{"value":"1,20E+01","module":"A4"},{"value":"5,92E-02","module":"C1"},{"value":"3,41E+00","module":"C2"},{"value":"0,0E+00","module":"C3"},{"value":"4,47E-01","module":"C4"},{"value":"5,56E+02","module":"D"}]},{"parameter":"EP-freshwater","unit":"kg P-eq.","values":[{"value":"4,68E-03","module":"A1-A3"},{"value":"6,58E-06","module":"A4"},{"value":"7,37E-08","module":"C1"},{"value":"1,86E-06","module":"C2"},{"value":"0,0E+00","module":"C3"},{"value":"4,91E-08","module":"C4"},{"value":"-6,60E-04","module":"D"}]},{"parameter":"EP-marine","unit":"kg N-eq.","values":[{"value":"8,75E-02","module":"A1-A3"},{"value":"4,68E-04","module":"A4"},{"value":"9,35E-05","module":"C1"},{"value":"1,33E-04","module":"C2"},{"value":"0,0E+00","module":"C3"},{"value":"2,41E-05","module":"C4"},{"value":"-1,10E-02","module":"D"}]},{"parameter":"EP-terrestrial","unit":"mol N-eq.","values":[{"value":"2,65E+00","module":"A1-A3"},{"value":"5,24E-03","module":"A4"},{"value":"1,03E-03","module":"C1"},{"value":"1,48E-03","module":"C2"},{"value":"0,0E+00","module":"C3"},{"value":"2,65E-04","module":"C4"},{"value":"-1,13E-01","module":"D"}]},{"parameter":"GWP-IOBC","unit":"kg CO2-eq.","values":[{"value":"7,68E+01","module":"A1-A3"},{"value":"8,24E-01","module":"A4"},{"value":"2,03E-02","module":"C1"},{"value":"2,33E-01","module":"C2"},{"value":"0,0E+00","module":"C3"},{"value":"6,58E-03","module":"C4"},{"value":"-1,61E+01","module":"D"}]}],"additional_environmental_impact":[{"parameter":"PM","unit":"disease incidence","values":[{"value":"7,81E-06","module":"A1-A3"},{"value":"5,04E-08","module":"A4"},{"value":"5,61E-09","module":"C1"},{"value":"1,43E-08","module":"C2"},{"value":"0,0E+00","module":"C3"},{"value":"1,37E-09","module":"C4"},{"value":"-8,90E-07","module":"D"}]},{"parameter":"ETP-fw","unit":"CTUe","values":[{"value":"2,96E+03","module":"A1-A3"},{"value":"9,23E+00","module":"A4"},{"value":"1,52E-01","module":"C1"},{"value":"2,61E+00","module":"C2"},{"value":"0,0E+00","module":"C3"},{"value":"1,05E-01","module":"C4"},{"value":"-5,98E+02","module":"D"}]},{"parameter":"HTP-c","unit":"CTUh","values":[{"value":"4,42E-07","module":"A1-A3"},{"value":"0,0E+00","module":"A4"},{"value":"0,0E+00","module":"C1"},{"value":"0,0E+00","module":"C2"},{"value":"0,0E+00","module":"C3"},{"value":"3,00E-12","module":"C4"},{"value":"-5,16E-08","module":"D"}]},{"parameter":"HTP-nc","unit":"CTUh","values":[{"value":"4,10E-06","module":"A1-A3"},{"value":"1,01E-08","module":"A4"},{"value":"1,38E-10","module":"C1"},{"value":"2,86E-09","module":"C2"},{"value":"0,0E+00","module":"C3"},{"value":"6,10E-11","module":"C4"},{"value":"1,12E-06","module":"D"}]},{"parameter":"SQP","unit":"unitless","values":[{"value":"4,34E+02","module":"A1-A3"},{"value":"8,71E+00","module":"A4"},{"value":"3,54E-02","module":"C1"},{"value":"2,47E+00","module":"C2"},{"value":"0,0E+00","module":"C3"},{"value":"7,74E-01","module":"C4"},{"value":"-6,75E+00","module":"D"}]},{"parameter":"IRP","unit":"kBq U235-eq.","values":[{"value":"3,91E+00","module":"A1-A3"},{"value":"5,44E-02","module":"A4"},{"value":"1,19E-03","module":"C1"},{"value":"1,54E-02","module":"C2"},{"value":"0,0E+00","module":"C3"},{"value":"9,21E-04","module":"C4"},{"value":"3,85E-02","module":"D"}]}],"resource_use":[{"parameter":"PERE","unit":"MJ","values":[{"value":"1,63E+02","module":"A1-A3"},{"value":"1,78E-01","module":"A4"},{"value":"1,51E-03","module":"C1"},{"value":"5,05E-02","module":"C2"},{"value":"0,0E+00","module":"C3"},{"value":"3,27E-03","module":"C4"},{"value":"-7,33E+00","module":"D"}]},{"parameter":"PERM","unit":"MJ","values":[{"value":"1,88E+01","module":"A1-A3"},{"value":"0,0E+00","module":"A4"},{"value":"0,0E+00","module":"C1"},{"value":"0,0E+00","module":"C2"},{"value":"0,0E+00","module":"C3"},{"value":"0,0E+00","module":"C4"},{"value":"0,0E+00","module":"D"}]},{"parameter":"PERT","unit":"MJ","values":[{"value":"1,82E+02","module":"A1-A3"},{"value":"1,78E-01","module":"A4"},{"value":"1,51E-03","module":"C1"},{"value":"5,05E-02","module":"C2"},{"value":"0,0E+00","module":"C3"},{"value":"3,27E-03","module":"C4"},{"value":"-7,33E+00","module":"D"}]},{"parameter":"PENRE","unit":"MJ","values":[{"value":"9,57E+02","module":"A1-A3"},{"value":"1,24E+01","module":"A4"},{"value":"2,79E-01","module":"C1"},{"value":"3,53E+00","module":"C2"},{"value":"0,0E+00","module":"C3"},{"value":"2,12E-01","module":"C4"},{"value":"-9,02E+01","module":"D"}]},{"parameter":"PENRM","unit":"MJ","values":[{"value":"6,37E-01","module":"A1-A3"},{"value":"0,0E+00","module":"A4"},{"value":"0,0E+00","module":"C1"},{"value":"0,0E+00","module":"C2"},{"value":"0,0E+00","module":"C3"},{"value":"0,0E+00","module":"C4"},{"value":"0,0E+00","module":"D"}]},{"parameter":"PENRT","unit":"MJ","values":[{"value":"9,58E+02","module":"A1-A3"},{"value":"1,24E+01","module":"A4"},{"value":"2,79E-01","module":"C1"},{"value":"3,53E+00","module":"C2"},{"value":"0,0E+00","module":"C3"},{"value":"2,12E-01","module":"C4"},{"value":"-9,02E+01","module":"D"}]},{"parameter":"SM","unit":"kg","values":[{"value":"9,10E+00","module":"A1-A3"},{"value":"0,0E+00","module":"A4"},{"value":"1,37E-04","module":"C1"},{"value":"0,0E+00","module":"C2"},{"value":"0,0E+00","module":"C3"},{"value":"0,0E+00","module":"C4"},{"value":"0,0E+00","module":"D"}]},{"parameter":"RSF","unit":"MJ","values":[{"value":"4,45E+00","module":"A1-A3"},{"value":"6,37E-03","module":"A4"},{"value":"3,71E-05","module":"C1"},{"value":"1,81E-03","module":"C2"},{"value":"0,0E+00","module":"C3"},{"value":"6,75E-05","module":"C4"},{"value":"3,87E-01","module":"D"}]},{"parameter":"NRSF","unit":"MJ","values":[{"value":"1,49E-01","module":"A1-A3"},{"value":"2,28E-02","module":"A4"},{"value":"5,46E-04","module":"C1"},{"value":"6,46E-03","module":"C2"},{"value":"0,0E+00","module":"C3"},{"value":"1,94E-04","module":"C4"},{"value":"1,13E+01","module":"D"}]},{"parameter":"FW","unit":"m3","values":[{"value":"1,05E+00","module":"A1-A3"},{"value":"1,33E-03","module":"A4"},{"value":"1,43E-05","module":"C1"},{"value":"3,77E-04","module":"C2"},{"value":"0,0E+00","module":"C3"},{"value":"2,53E-04","module":"C4"},{"value":"-2,26E-02","module":"D"}]}],"end_of_life_waste":[{"parameter":"HWD","unit":"kg","values":[{"value":"6,23E-01","module":"A1-A3"},{"value":"6,42E-04","module":"A4"},{"value":"8,21E-06","module":"C1"},{"value":"1,82E-04","module":"C2"},{"value":"0,0E+00","module":"C3"},{"value":"0,0E+00","module":"C4"},{"value":"-5,58E-02","module":"D"}]},{"parameter":"NHWD","unit":"kg","values":[{"value":"2,89E+01","module":"A1-A3"},{"value":"6,05E-01","module":"A4"},{"value":"3,30E-04","module":"C1"},{"value":"1,72E-01","module":"C2"},{"value":"0,0E+00","module":"C3"},{"value":"1,54E+00","module":"C4"},{"value":"-4,38E+00","module":"D"}]},{"parameter":"RWD","unit":"kg","values":[{"value":"3,70E-03","module":"A1-A3"},{"value":"8,48E-05","module":"A4"},{"value":"1,94E-06","module":"C1"},{"value":"2,40E-05","module":"C2"},{"value":"0,0E+00","module":"C3"},{"value":"0,0E+00","module":"C4"},{"value":"2,96E-05","module":"D"}]}],"end_of_life_flow":[{"parameter":"CRU","unit":"kg","values":[{"value":"0,0E+00","module":"A1-A3"},{"value":"0,0E+00","module":"A4"},{"value":"0,0E+00","module":"C1"},{"value":"0,0E+00","module":"C2"},{"value":"0,0E+00","module":"C3"},{"value":"0,0E+00","module":"C4"},{"value":"0,0E+00","module":"D"}]},{"parameter":"MFR","unit":"kg","values":[{"value":"4,20E+00","module":"A1-A3"},{"value":"0,0E+00","module":"A4"},{"value":"1,34E-04","module":"C1"},{"value":"0,0E+00","module":"C2"},{"value":"1,38E+01","module":"C3"},{"value":"0,0E+00","module":"C4"},{"value":"0,0E+00","module":"D"}]},{"parameter":"MER","unit":"kg","values":[{"value":"0,0E+00","module":"A1-A3"},{"value":"0,0E+00","module":"A4"},{"value":"4,17E-07","module":"C1"},{"value":"0,0E+00","module":"C2"},{"value":"0,0E+00","module":"C3"},{"value":"0,0E+00","module":"C4"},{"value":"0,0E+00","module":"D"}]},{"parameter":"EEE","unit":"MJ","values":[{"value":"0,0E+00","module":"A1-A3"},{"value":"0,0E+00","module":"A4"},{"value":"1,43E-06","module":"C1"},{"value":"0,0E+00","module":"C2"},{"value":"0,0E+00","module":"C3"},{"value":"0,0E+00","module":"C4"},{"value":"0,0E+00","module":"D"}]},{"parameter":"EET","unit":"MJ","values":[{"value":"0,0E+00","module":"A1-A3"},{"value":"0,0E+00","module":"A4"},{"value":"2,16E-05","module":"C1"},{"value":"0,0E+00","module":"C2"},{"value":"0,0E+00","module":"C3"},{"value":"0,0E+00","module":"C4"},{"value":"0,0E+00","module":"D"}]}]}