{"product_name":"Ska11 PMB 24229010 ","epd_id":"NEPD-6286-5380-NO","compliance":["EN 15804+A2","ISO 14025","ISO 21930"],"producer_name":"Brani AS","environmental_impact":[{"parameter":"GWP-total","unit":"kg CO2-eq.","values":[{"value":"1,63E+01","module":"A1"},{"value":"4,87E+00","module":"A2"},{"value":"4,11E+00","module":"A3"},{"value":"1,43E+00","module":"C1"},{"value":"5,84E+00","module":"C2"},{"value":"8,93E+00","module":"C3"},{"value":"0,0E+00","module":"C4"},{"value":"-3,46E+01","module":"D"}]},{"parameter":"GWP-fossil","unit":"kg CO2-eq.","values":[{"value":"2,45E+01","module":"A1"},{"value":"4,87E+00","module":"A2"},{"value":"4,10E+00","module":"A3"},{"value":"1,43E+00","module":"C1"},{"value":"5,83E+00","module":"C2"},{"value":"8,42E-01","module":"C3"},{"value":"0,0E+00","module":"C4"},{"value":"-3,46E+01","module":"D"}]},{"parameter":"GWP-biogenic","unit":"kg CO2-eq.","values":[{"value":"-8,28E+00","module":"A1"},{"value":"1,10E-03","module":"A2"},{"value":"3,56E-04","module":"A3"},{"value":"4,81E-04","module":"C1"},{"value":"0,0E+00","module":"C2"},{"value":"8,09E+00","module":"C3"},{"value":"0,0E+00","module":"C4"},{"value":"0,0E+00","module":"D"}]},{"parameter":"GWP-luluc","unit":"kg CO2-eq.","values":[{"value":"1,96E-02","module":"A1"},{"value":"9,53E-04","module":"A2"},{"value":"9,50E-03","module":"A3"},{"value":"1,19E-04","module":"C1"},{"value":"2,04E-03","module":"C2"},{"value":"6,66E-05","module":"C3"},{"value":"0,0E+00","module":"C4"},{"value":"-2,76E-02","module":"D"}]},{"parameter":"ODP","unit":"kg CFC 11-eq.","values":[{"value":"1,47E-06","module":"A1"},{"value":"1,04E-06","module":"A2"},{"value":"5,55E-07","module":"A3"},{"value":"3,09E-07","module":"C1"},{"value":"1,30E-06","module":"C2"},{"value":"1,83E-07","module":"C3"},{"value":"0,0E+00","module":"C4"},{"value":"-5,10E-05","module":"D"}]},{"parameter":"AP","unit":"mol H+-eq.","values":[{"value":"1,84E-01","module":"A1"},{"value":"1,10E-01","module":"A2"},{"value":"6,66E-02","module":"A3"},{"value":"1,50E-02","module":"C1"},{"value":"2,38E-02","module":"C2"},{"value":"8,84E-03","module":"C3"},{"value":"0,0E+00","module":"C4"},{"value":"-3,49E-01","module":"D"}]},{"parameter":"POCP","unit":"kg NMVOC-eq.","values":[{"value":"1,38E-01","module":"A1"},{"value":"7,44E-02","module":"A2"},{"value":"7,70E-02","module":"A3"},{"value":"1,99E-02","module":"C1"},{"value":"2,39E-02","module":"C2"},{"value":"1,18E-02","module":"C3"},{"value":"0,0E+00","module":"C4"},{"value":"-4,14E-01","module":"D"}]},{"parameter":"ADPE","unit":"kg Sb-eq.","values":[{"value":"8,86E-04","module":"A1"},{"value":"4,30E-05","module":"A2"},{"value":"4,51E-05","module":"A3"},{"value":"2,31E-06","module":"C1"},{"value":"1,58E-04","module":"C2"},{"value":"1,30E-06","module":"C3"},{"value":"0,0E+00","module":"C4"},{"value":"-3,07E-04","module":"D"}]},{"parameter":"ADPF","unit":"MJ","values":[{"value":"2,48E+03","module":"A1"},{"value":"6,64E+01","module":"A2"},{"value":"6,23E+01","module":"A3"},{"value":"1,97E+01","module":"C1"},{"value":"8,80E+01","module":"C2"},{"value":"1,16E+01","module":"C3"},{"value":"0,0E+00","module":"C4"},{"value":"-3,25E+03","module":"D"}]},{"parameter":"WDP","unit":"m3 world-eq.","values":[{"value":"3,93E+03","module":"A1"},{"value":"3,02E+01","module":"A2"},{"value":"1,33E+03","module":"A3"},{"value":"5,42E+00","module":"C1"},{"value":"8,39E+01","module":"C2"},{"value":"2,47E+00","module":"C3"},{"value":"0,0E+00","module":"C4"},{"value":"-2,64E+04","module":"D"}]},{"parameter":"EP-freshwater","unit":"kg P-eq.","values":[{"value":"3,43E-03","module":"A1"},{"value":"1,80E-05","module":"A2"},{"value":"2,21E-04","module":"A3"},{"value":"5,53E-06","module":"C1"},{"value":"4,59E-05","module":"C2"},{"value":"3,08E-06","module":"C3"},{"value":"0,0E+00","module":"C4"},{"value":"-7,23E-04","module":"D"}]},{"parameter":"EP-marine","unit":"kg N-eq.","values":[{"value":"4,06E-02","module":"A1"},{"value":"2,56E-02","module":"A2"},{"value":"2,77E-02","module":"A3"},{"value":"6,60E-03","module":"C1"},{"value":"7,07E-03","module":"C2"},{"value":"3,90E-03","module":"C3"},{"value":"0,0E+00","module":"C4"},{"value":"-6,65E-02","module":"D"}]},{"parameter":"EP-terrestrial","unit":"mol N-eq.","values":[{"value":"4,57E-01","module":"A1"},{"value":"2,86E-01","module":"A2"},{"value":"3,12E-01","module":"A3"},{"value":"7,24E-02","module":"C1"},{"value":"7,80E-02","module":"C2"},{"value":"4,28E-02","module":"C3"},{"value":"0,0E+00","module":"C4"},{"value":"-7,54E-01","module":"D"}]},{"parameter":"GWP-IOBC","unit":"kg CO2-eq.","values":[{"value":"2,51E+01","module":"A1"},{"value":"4,85E+00","module":"A2"},{"value":"4,27E+00","module":"A3"},{"value":"1,35E+00","module":"C1"},{"value":"5,81E+00","module":"C2"},{"value":"7,98E-01","module":"C3"},{"value":"0,0E+00","module":"C4"},{"value":"-3,37E+01","module":"D"}]}],"additional_environmental_impact":[{"parameter":"PM","unit":"disease incidence","values":[{"value":"8,46E-07","module":"A1"},{"value":"2,00E-07","module":"A2"},{"value":"3,43E-06","module":"A3"},{"value":"3,95E-07","module":"C1"},{"value":"3,85E-07","module":"C2"},{"value":"2,34E-07","module":"C3"},{"value":"0,0E+00","module":"C4"},{"value":"-2,21E-06","module":"D"}]},{"parameter":"ETP-fw","unit":"CTUe","values":[{"value":"9,32E+02","module":"A1"},{"value":"3,76E+01","module":"A2"},{"value":"4,64E+02","module":"A3"},{"value":"1,08E+01","module":"C1"},{"value":"6,48E+01","module":"C2"},{"value":"6,36E+00","module":"C3"},{"value":"0,0E+00","module":"C4"},{"value":"-2,06E+03","module":"D"}]},{"parameter":"HTP-c","unit":"CTUh","values":[{"value":"1,92E-08","module":"A1"},{"value":"1,20E-09","module":"A2"},{"value":"6,17E-09","module":"A3"},{"value":"4,17E-10","module":"C1"},{"value":"0,0E+00","module":"C2"},{"value":"0,0E+00","module":"C3"},{"value":"0,0E+00","module":"C4"},{"value":"-2,03E-08","module":"D"}]},{"parameter":"HTP-nc","unit":"CTUh","values":[{"value":"8,05E-07","module":"A1"},{"value":"3,26E-08","module":"A2"},{"value":"1,73E-07","module":"A3"},{"value":"1,01E-08","module":"C1"},{"value":"7,00E-08","module":"C2"},{"value":"6,27E-09","module":"C3"},{"value":"0,0E+00","module":"C4"},{"value":"-5,08E-07","module":"D"}]},{"parameter":"SQP","unit":"unitless","values":[{"value":"1,35E+03","module":"A1"},{"value":"2,48E+01","module":"A2"},{"value":"7,11E+02","module":"A3"},{"value":"2,51E+00","module":"C1"},{"value":"6,07E+01","module":"C2"},{"value":"1,48E+00","module":"C3"},{"value":"0,0E+00","module":"C4"},{"value":"-7,32E+02","module":"D"}]},{"parameter":"IRP","unit":"kBq U235-eq.","values":[{"value":"2,85E+00","module":"A1"},{"value":"2,91E-01","module":"A2"},{"value":"4,28E-01","module":"A3"},{"value":"8,47E-02","module":"C1"},{"value":"3,85E-01","module":"C2"},{"value":"4,99E-02","module":"C3"},{"value":"0,0E+00","module":"C4"},{"value":"-1,63E+01","module":"D"}]}],"resource_use":[{"parameter":"PERE","unit":"MJ","values":[{"value":"-1,17E+01","module":"A1"},{"value":"4,68E-01","module":"A2"},{"value":"1,46E+02","module":"A3"},{"value":"1,16E-01","module":"C1"},{"value":"1,24E+00","module":"C2"},{"value":"6,29E-02","module":"C3"},{"value":"0,0E+00","module":"C4"},{"value":"-1,80E+02","module":"D"}]},{"parameter":"PERM","unit":"MJ","values":[{"value":"1,60E+02","module":"A1"},{"value":"0,0E+00","module":"A2"},{"value":"0,0E+00","module":"A3"},{"value":"0,0E+00","module":"C1"},{"value":"0,0E+00","module":"C2"},{"value":"-1,10E+02","module":"C3"},{"value":"0,0E+00","module":"C4"},{"value":"0,0E+00","module":"D"}]},{"parameter":"PERT","unit":"MJ","values":[{"value":"1,48E+02","module":"A1"},{"value":"4,68E-01","module":"A2"},{"value":"1,46E+02","module":"A3"},{"value":"1,16E-01","module":"C1"},{"value":"1,24E+00","module":"C2"},{"value":"6,29E-02","module":"C3"},{"value":"0,0E+00","module":"C4"},{"value":"-1,80E+02","module":"D"}]},{"parameter":"PENRE","unit":"MJ","values":[{"value":"2,48E+03","module":"A1"},{"value":"6,65E+01","module":"A2"},{"value":"6,26E+01","module":"A3"},{"value":"1,96E+01","module":"C1"},{"value":"8,86E+01","module":"C2"},{"value":"1,16E+01","module":"C3"},{"value":"0,0E+00","module":"C4"},{"value":"-3,25E+03","module":"D"}]},{"parameter":"PENRM","unit":"MJ","values":[{"value":"1,83E+02","module":"A1"},{"value":"0,0E+00","module":"A2"},{"value":"0,0E+00","module":"A3"},{"value":"0,0E+00","module":"C1"},{"value":"0,0E+00","module":"C2"},{"value":"-1,60E+01","module":"C3"},{"value":"0,0E+00","module":"C4"},{"value":"0,0E+00","module":"D"}]},{"parameter":"PENRT","unit":"MJ","values":[{"value":"2,50E+03","module":"A1"},{"value":"6,65E+01","module":"A2"},{"value":"6,26E+01","module":"A3"},{"value":"1,96E+01","module":"C1"},{"value":"8,86E+01","module":"C2"},{"value":"1,16E+01","module":"C3"},{"value":"0,0E+00","module":"C4"},{"value":"-3,25E+03","module":"D"}]},{"parameter":"SM","unit":"kg","values":[{"value":"9,70E+01","module":"A1"},{"value":"1,40E-02","module":"A2"},{"value":"9,14E-02","module":"A3"},{"value":"9,91E-03","module":"C1"},{"value":"3,53E-02","module":"C2"},{"value":"5,71E-03","module":"C3"},{"value":"0,0E+00","module":"C4"},{"value":"-6,86E+01","module":"D"}]},{"parameter":"RSF","unit":"MJ","values":[{"value":"5,39E-01","module":"A1"},{"value":"1,91E-02","module":"A2"},{"value":"3,33E-01","module":"A3"},{"value":"3,38E-03","module":"C1"},{"value":"4,45E-02","module":"C2"},{"value":"1,55E-03","module":"C3"},{"value":"0,0E+00","module":"C4"},{"value":"-1,97E+00","module":"D"}]},{"parameter":"NRSF","unit":"MJ","values":[{"value":"4,52E-01","module":"A1"},{"value":"6,22E-02","module":"A2"},{"value":"6,02E-02","module":"A3"},{"value":"3,92E-02","module":"C1"},{"value":"1,59E-01","module":"C2"},{"value":"2,28E-02","module":"C3"},{"value":"0,0E+00","module":"C4"},{"value":"-8,19E-01","module":"D"}]},{"parameter":"FW","unit":"m3","values":[{"value":"5,07E-01","module":"A1"},{"value":"3,15E-03","module":"A2"},{"value":"1,46E-01","module":"A3"},{"value":"1,31E-02","module":"C1"},{"value":"9,28E-03","module":"C2"},{"value":"5,99E-04","module":"C3"},{"value":"0,0E+00","module":"C4"},{"value":"-1,60E+00","module":"D"}]}],"end_of_life_waste":[{"parameter":"HWD","unit":"kg","values":[{"value":"4,42E-02","module":"A1"},{"value":"2,28E-03","module":"A2"},{"value":"9,14E-02","module":"A3"},{"value":"5,92E-04","module":"C1"},{"value":"4,48E-03","module":"C2"},{"value":"3,42E-04","module":"C3"},{"value":"0,0E+00","module":"C4"},{"value":"-1,31E+00","module":"D"}]},{"parameter":"NHWD","unit":"kg","values":[{"value":"1,73E+00","module":"A1"},{"value":"1,44E+00","module":"A2"},{"value":"7,99E-01","module":"A3"},{"value":"2,41E-02","module":"C1"},{"value":"4,20E+00","module":"C2"},{"value":"1,38E-02","module":"C3"},{"value":"0,0E+00","module":"C4"},{"value":"-4,22E+00","module":"D"}]},{"parameter":"RWD","unit":"kg","values":[{"value":"2,48E-01","module":"A1"},{"value":"4,67E-04","module":"A2"},{"value":"4,01E-04","module":"A3"},{"value":"1,37E-04","module":"C1"},{"value":"5,98E-04","module":"C2"},{"value":"8,08E-05","module":"C3"},{"value":"0,0E+00","module":"C4"},{"value":"-2,39E-02","module":"D"}]}],"end_of_life_flow":[{"parameter":"CRU","unit":"kg","values":[{"value":"0,0E+00","module":"A1"},{"value":"0,0E+00","module":"A2"},{"value":"0,0E+00","module":"A3"},{"value":"0,0E+00","module":"C1"},{"value":"0,0E+00","module":"C2"},{"value":"0,0E+00","module":"C3"},{"value":"0,0E+00","module":"C4"},{"value":"0,0E+00","module":"D"}]},{"parameter":"MFR","unit":"kg","values":[{"value":"1,29E-01","module":"A1"},{"value":"1,10E-02","module":"A2"},{"value":"3,42E-02","module":"A3"},{"value":"3,70E-05","module":"C1"},{"value":"4,94E-04","module":"C2"},{"value":"8,96E+02","module":"C3"},{"value":"0,0E+00","module":"C4"},{"value":"-2,92E-01","module":"D"}]},{"parameter":"MER","unit":"kg","values":[{"value":"2,23E-02","module":"A1"},{"value":"2,31E-03","module":"A2"},{"value":"1,68E-02","module":"A3"},{"value":"9,72E-03","module":"C1"},{"value":"2,94E-02","module":"C2"},{"value":"1,74E-05","module":"C3"},{"value":"0,0E+00","module":"C4"},{"value":"-2,06E-02","module":"D"}]},{"parameter":"EEE","unit":"MJ","values":[{"value":"6,77E-02","module":"A1"},{"value":"1,19E-03","module":"A2"},{"value":"6,63E-03","module":"A3"},{"value":"1,16E-04","module":"C1"},{"value":"3,41E-03","module":"C2"},{"value":"5,96E-05","module":"C3"},{"value":"0,0E+00","module":"C4"},{"value":"-6,57E+00","module":"D"}]},{"parameter":"EET","unit":"MJ","values":[{"value":"1,03E+00","module":"A1"},{"value":"1,78E-02","module":"A2"},{"value":"1,00E-01","module":"A3"},{"value":"1,75E-03","module":"C1"},{"value":"5,15E-02","module":"C2"},{"value":"9,02E-04","module":"C3"},{"value":"0,0E+00","module":"C4"},{"value":"-9,94E+01","module":"D"}]}]}