{"product_name":"Skallvegg (Orkanger)","epd_id":"NEPD-2905-1599-NO","compliance":["EN 15804","ISO 14025","ISO 21930"],"producer_name":"Con-Form Group AS","environmental_impact":[{"parameter":"GWP-total","unit":"kg CO2-eq.","values":[{"value":"3,51E+01","module":"A1"},{"value":"1,35E+00","module":"A2"},{"value":"7,56E-01","module":"A3"},{"value":"1,23E+00","module":"A4"},{"value":"1,06E+00","module":"A5"},{"value":"-3,30E+00","module":"B1"}]},{"parameter":"ODP","unit":"kg CFC 11-eq.","values":[{"value":"1,34E-06","module":"A1"},{"value":"2,77E-07","module":"A2"},{"value":"1,03E-07","module":"A3"},{"value":"2,53E-07","module":"A4"},{"value":"5,13E-08","module":"A5"},{"value":"0,0E+00","module":"B1"}]},{"parameter":"AP","unit":"kg SO2-eq.","values":[{"value":"2,49E-01","module":"A1"},{"value":"3,49E-03","module":"A2"},{"value":"4,40E-03","module":"A3"},{"value":"3,18E-03","module":"A4"},{"value":"3,43E-03","module":"A5"},{"value":"0,0E+00","module":"B1"}]},{"parameter":"EP","unit":"kg Phosphat-eq.","values":[{"value":"3,00E-02","module":"A1"},{"value":"4,81E-04","module":"A2"},{"value":"9,80E-04","module":"A3"},{"value":"4,38E-04","module":"A4"},{"value":"8,20E-04","module":"A5"},{"value":"0,0E+00","module":"B1"}]},{"parameter":"POCP","unit":"kg Ethen-eq.","values":[{"value":"1,02E-02","module":"A1"},{"value":"2,11E-04","module":"A2"},{"value":"1,52E-04","module":"A3"},{"value":"1,93E-04","module":"A4"},{"value":"1,14E-04","module":"A5"},{"value":"0,0E+00","module":"B1"}]},{"parameter":"ADPE","unit":"kg Sb-eq.","values":[{"value":"2,05E-05","module":"A1"},{"value":"3,22E-06","module":"A2"},{"value":"4,68E-06","module":"A3"},{"value":"2,93E-06","module":"A4"},{"value":"1,03E-06","module":"A5"},{"value":"0,0E+00","module":"B1"}]},{"parameter":"ADPF","unit":"MJ","values":[{"value":"2,38E+02","module":"A1"},{"value":"2,22E+01","module":"A2"},{"value":"9,04E+00","module":"A3"},{"value":"2,02E+01","module":"A4"},{"value":"7,10E+00","module":"A5"},{"value":"0,0E+00","module":"B1"}]},{"parameter":"ADPM","unit":"kg Sb-eq.","values":[{"value":"2,05E-05","module":"A1"},{"value":"3,22E-06","module":"A2"},{"value":"4,68E-06","module":"A3"},{"value":"2,93E-06","module":"A4"},{"value":"1,03E-06","module":"A5"},{"value":"0,0E+00","module":"B1"}]}],"additional_environmental_impact":[],"resource_use":[{"parameter":"PERE","unit":"MJ","values":[{"value":"1,19E+02","module":"A1"},{"value":"4,03E-01","module":"A2"},{"value":"3,94E+01","module":"A3"},{"value":"3,67E-01","module":"A4"},{"value":"6,38E+00","module":"A5"},{"value":"0,0E+00","module":"B1"}]},{"parameter":"PERM","unit":"MJ","values":[{"value":"2,09E+00","module":"A1"},{"value":"0,0E+00","module":"A2"},{"value":"0,0E+00","module":"A3"},{"value":"0,0E+00","module":"A4"},{"value":"2,44E-01","module":"A5"},{"value":"0,0E+00","module":"B1"}]},{"parameter":"PERT","unit":"MJ","values":[{"value":"1,21E+02","module":"A1"},{"value":"4,03E-01","module":"A2"},{"value":"3,94E+01","module":"A3"},{"value":"3,67E-01","module":"A4"},{"value":"6,62E+00","module":"A5"},{"value":"0,0E+00","module":"B1"}]},{"parameter":"PENRE","unit":"MJ","values":[{"value":"2,48E+02","module":"A1"},{"value":"2,29E+01","module":"A2"},{"value":"1,16E+01","module":"A3"},{"value":"2,08E+01","module":"A4"},{"value":"7,61E+00","module":"A5"},{"value":"0,0E+00","module":"B1"}]},{"parameter":"PENRM","unit":"MJ","values":[{"value":"1,68E+00","module":"A1"},{"value":"0,0E+00","module":"A2"},{"value":"0,0E+00","module":"A3"},{"value":"0,0E+00","module":"A4"},{"value":"5,40E-02","module":"A5"},{"value":"0,0E+00","module":"B1"}]},{"parameter":"PENRT","unit":"MJ","values":[{"value":"2,49E+02","module":"A1"},{"value":"2,29E+01","module":"A2"},{"value":"1,16E+01","module":"A3"},{"value":"2,08E+01","module":"A4"},{"value":"7,66E+00","module":"A5"},{"value":"0,0E+00","module":"B1"}]},{"parameter":"SM","unit":"kg","values":[{"value":"1,35E+01","module":"A1"},{"value":"0,0E+00","module":"A2"},{"value":"0,0E+00","module":"A3"},{"value":"0,0E+00","module":"A4"},{"value":"9,09E-01","module":"A5"},{"value":"0,0E+00","module":"B1"}]},{"parameter":"RSF","unit":"MJ","values":[{"value":"2,74E+00","module":"A1"},{"value":"0,0E+00","module":"A2"},{"value":"6,15E-03","module":"A3"},{"value":"0,0E+00","module":"A4"},{"value":"7,22E-04","module":"A5"},{"value":"0,0E+00","module":"B1"}]},{"parameter":"NRSF","unit":"MJ","values":[{"value":"2,51E+01","module":"A1"},{"value":"0,0E+00","module":"A2"},{"value":"0,0E+00","module":"A3"},{"value":"0,0E+00","module":"A4"},{"value":"8,24E-01","module":"A5"},{"value":"0,0E+00","module":"B1"}]},{"parameter":"FW","unit":"m3","values":[{"value":"1,40E+02","module":"A1"},{"value":"5,40E-03","module":"A2"},{"value":"2,99E-02","module":"A3"},{"value":"4,93E-03","module":"A4"},{"value":"3,91E-02","module":"A5"},{"value":"0,0E+00","module":"B1"}]}],"end_of_life_waste":[{"parameter":"HWD","unit":"kg","values":[{"value":"1,48E-03","module":"A1"},{"value":"1,22E-05","module":"A2"},{"value":"4,69E-03","module":"A3"},{"value":"1,11E-05","module":"A4"},{"value":"1,43E-04","module":"A5"},{"value":"0,0E+00","module":"B1"}]},{"parameter":"NHWD","unit":"kg","values":[{"value":"7,19E+00","module":"A1"},{"value":"2,08E+00","module":"A2"},{"value":"1,19E+00","module":"A3"},{"value":"1,90E+00","module":"A4"},{"value":"4,49E-01","module":"A5"},{"value":"0,0E+00","module":"B1"}]},{"parameter":"RWD","unit":"kg","values":[{"value":"7,90E-06","module":"A1"},{"value":"1,60E-04","module":"A2"},{"value":"7,40E-05","module":"A3"},{"value":"1,46E-04","module":"A4"},{"value":"1,53E-05","module":"A5"},{"value":"0,0E+00","module":"B1"}]}],"end_of_life_flow":[{"parameter":"CRU","unit":"kg","values":[{"value":"0,0E+00","module":"A1"},{"value":"0,0E+00","module":"A2"},{"value":"0,0E+00","module":"A3"},{"value":"0,0E+00","module":"A4"},{"value":"0,0E+00","module":"A5"},{"value":"0,0E+00","module":"B1"}]},{"parameter":"MFR","unit":"kg","values":[{"value":"3,18E+00","module":"A1"},{"value":"0,0E+00","module":"A2"},{"value":"1,47E+00","module":"A3"},{"value":"0,0E+00","module":"A4"},{"value":"5,33E-01","module":"A5"},{"value":"0,0E+00","module":"B1"}]},{"parameter":"MER","unit":"kg","values":[{"value":"0,0E+00","module":"A1"},{"value":"0,0E+00","module":"A2"},{"value":"3,32E-01","module":"A3"},{"value":"0,0E+00","module":"A4"},{"value":"1,02E-02","module":"A5"},{"value":"0,0E+00","module":"B1"}]},{"parameter":"EEE","unit":"MJ","values":[{"value":"0,0E+00","module":"A1"},{"value":"0,0E+00","module":"A2"},{"value":"2,42E-01","module":"A3"},{"value":"0,0E+00","module":"A4"},{"value":"2,32E-02","module":"A5"},{"value":"0,0E+00","module":"B1"}]},{"parameter":"EET","unit":"MJ","values":[{"value":"0,0E+00","module":"A1"},{"value":"0,0E+00","module":"A2"},{"value":"2,64E+00","module":"A3"},{"value":"0,0E+00","module":"A4"},{"value":"4,54E-02","module":"A5"},{"value":"0,0E+00","module":"B1"}]}]}