{"product_name":"Skallvegg (Kristiansand)","epd_id":"NEPD-2938-1629","compliance":["EN 15804","ISO 14025","ISO 21930"],"producer_name":"Con-Form Group AS","environmental_impact":[{"parameter":"GWP-total","unit":"kg CO2-eq.","values":[{"value":"3,62E+01","module":"A1"},{"value":"2,77E-01","module":"A2"},{"value":"1,33E+00","module":"A3"},{"value":"9,62E-01","module":"A4"},{"value":"1,46E+00","module":"A5"}]},{"parameter":"ODP","unit":"kg CFC 11-eq.","values":[{"value":"5,76E-07","module":"A1"},{"value":"5,67E-08","module":"A2"},{"value":"1,18E-07","module":"A3"},{"value":"1,98E-07","module":"A4"},{"value":"1,02E-07","module":"A5"}]},{"parameter":"AP","unit":"kg SO2-eq.","values":[{"value":"5,76E-02","module":"A1"},{"value":"7,27E-04","module":"A2"},{"value":"4,99E-03","module":"A3"},{"value":"2,48E-03","module":"A4"},{"value":"1,72E-02","module":"A5"}]},{"parameter":"EP","unit":"kg Phosphat-eq.","values":[{"value":"1,91E-02","module":"A1"},{"value":"1,03E-04","module":"A2"},{"value":"1,72E-03","module":"A3"},{"value":"3,42E-04","module":"A4"},{"value":"2,30E-03","module":"A5"}]},{"parameter":"POCP","unit":"kg Ethen-eq.","values":[{"value":"5,47E-03","module":"A1"},{"value":"4,36E-05","module":"A2"},{"value":"3,10E-04","module":"A3"},{"value":"1,50E-04","module":"A4"},{"value":"6,32E-04","module":"A5"}]},{"parameter":"ADPE","unit":"kg Sb-eq.","values":[{"value":"1,98E-05","module":"A1"},{"value":"6,59E-07","module":"A2"},{"value":"5,21E-06","module":"A3"},{"value":"2,29E-06","module":"A4"},{"value":"1,26E-06","module":"A5"}]},{"parameter":"ADPF","unit":"MJ","values":[{"value":"1,25E+02","module":"A1"},{"value":"4,54E+00","module":"A2"},{"value":"1,03E+01","module":"A3"},{"value":"1,58E+01","module":"A4"},{"value":"1,16E+01","module":"A5"}]},{"parameter":"ADPM","unit":"kg Sb-eq.","values":[{"value":"1,98E-05","module":"A1"},{"value":"6,59E-07","module":"A2"},{"value":"5,21E-06","module":"A3"},{"value":"2,29E-06","module":"A4"},{"value":"1,26E-06","module":"A5"}]}],"additional_environmental_impact":[],"resource_use":[{"parameter":"PERE","unit":"MJ","values":[{"value":"8,62E+01","module":"A1"},{"value":"8,19E-02","module":"A2"},{"value":"3,93E+01","module":"A3"},{"value":"2,87E-01","module":"A4"},{"value":"1,16E+01","module":"A5"}]},{"parameter":"PERM","unit":"MJ","values":[{"value":"4,97E-01","module":"A1"},{"value":"8,04E-04","module":"A2"},{"value":"0,0E+00","module":"A3"},{"value":"0,0E+00","module":"A4"},{"value":"4,10E-01","module":"A5"}]},{"parameter":"PERT","unit":"MJ","values":[{"value":"8,67E+01","module":"A1"},{"value":"8,27E-02","module":"A2"},{"value":"3,93E+01","module":"A3"},{"value":"2,87E-01","module":"A4"},{"value":"1,20E+01","module":"A5"}]},{"parameter":"PENRE","unit":"MJ","values":[{"value":"1,30E+02","module":"A1"},{"value":"4,68E+00","module":"A2"},{"value":"1,26E+01","module":"A3"},{"value":"1,63E+01","module":"A4"},{"value":"1,34E+01","module":"A5"}]},{"parameter":"PENRM","unit":"MJ","values":[{"value":"2,19E+00","module":"A1"},{"value":"0,0E+00","module":"A2"},{"value":"0,0E+00","module":"A3"},{"value":"0,0E+00","module":"A4"},{"value":"0,0E+00","module":"A5"}]},{"parameter":"PENRT","unit":"MJ","values":[{"value":"1,32E+02","module":"A1"},{"value":"4,68E+00","module":"A2"},{"value":"1,26E+01","module":"A3"},{"value":"1,63E+01","module":"A4"},{"value":"1,34E+01","module":"A5"}]},{"parameter":"SM","unit":"kg","values":[{"value":"1,43E+01","module":"A1"},{"value":"0,0E+00","module":"A2"},{"value":"0,0E+00","module":"A3"},{"value":"0,0E+00","module":"A4"},{"value":"1,00E+00","module":"A5"}]},{"parameter":"RSF","unit":"MJ","values":[{"value":"4,45E+01","module":"A1"},{"value":"0,0E+00","module":"A2"},{"value":"6,81E-03","module":"A3"},{"value":"0,0E+00","module":"A4"},{"value":"5,04E-04","module":"A5"}]},{"parameter":"NRSF","unit":"MJ","values":[{"value":"6,44E+01","module":"A1"},{"value":"0,0E+00","module":"A2"},{"value":"0,0E+00","module":"A3"},{"value":"0,0E+00","module":"A4"},{"value":"0,0E+00","module":"A5"}]},{"parameter":"FW","unit":"m3","values":[{"value":"2,95E+01","module":"A1"},{"value":"1,22E-03","module":"A2"},{"value":"1,99E-02","module":"A3"},{"value":"3,85E-03","module":"A4"},{"value":"1,12E+01","module":"A5"}]}],"end_of_life_waste":[{"parameter":"HWD","unit":"kg","values":[{"value":"1,98E-03","module":"A1"},{"value":"2,53E-06","module":"A2"},{"value":"1,13E-05","module":"A3"},{"value":"8,68E-06","module":"A4"},{"value":"1,09E-04","module":"A5"}]},{"parameter":"NHWD","unit":"kg","values":[{"value":"6,77E+00","module":"A1"},{"value":"4,28E-01","module":"A2"},{"value":"2,03E+00","module":"A3"},{"value":"1,49E+00","module":"A4"},{"value":"4,67E-01","module":"A5"}]},{"parameter":"RWD","unit":"kg","values":[{"value":"1,77E-04","module":"A1"},{"value":"3,15E-05","module":"A2"},{"value":"8,42E-05","module":"A3"},{"value":"1,14E-04","module":"A4"},{"value":"1,56E-05","module":"A5"}]}],"end_of_life_flow":[{"parameter":"CRU","unit":"kg","values":[{"value":"0,0E+00","module":"A1"},{"value":"0,0E+00","module":"A2"},{"value":"0,0E+00","module":"A3"},{"value":"0,0E+00","module":"A4"},{"value":"0,0E+00","module":"A5"}]},{"parameter":"MFR","unit":"kg","values":[{"value":"3,52E-01","module":"A1"},{"value":"0,0E+00","module":"A2"},{"value":"1,72E+00","module":"A3"},{"value":"0,0E+00","module":"A4"},{"value":"3,20E-01","module":"A5"}]},{"parameter":"MER","unit":"kg","values":[{"value":"0,0E+00","module":"A1"},{"value":"0,0E+00","module":"A2"},{"value":"0,0E+00","module":"A3"},{"value":"0,0E+00","module":"A4"},{"value":"2,12E-01","module":"A5"}]},{"parameter":"EEE","unit":"MJ","values":[{"value":"0,0E+00","module":"A1"},{"value":"0,0E+00","module":"A2"},{"value":"0,0E+00","module":"A3"},{"value":"0,0E+00","module":"A4"},{"value":"1,54E-01","module":"A5"}]},{"parameter":"EET","unit":"MJ","values":[{"value":"0,0E+00","module":"A1"},{"value":"0,0E+00","module":"A2"},{"value":"0,0E+00","module":"A3"},{"value":"0,0E+00","module":"A4"},{"value":"1,49E+00","module":"A5"}]}]}