{"product_name":"Slakkarmert bjelke. Lavkarbonklasse A","epd_id":"NEPD-6636-5882","compliance":["EN 15804+A2","ISO 14025","ISO 21930"],"producer_name":"Overhalla Betongbygg AS","environmental_impact":[{"parameter":"GWP-total","unit":"kg CO2-eq.","values":[{"value":"9,52E+01","module":"A1"},{"value":"8,57E+00","module":"A2"},{"value":"1,10E+00","module":"A3"},{"value":"4,36E+00","module":"A4"},{"value":"5,49E+00","module":"A5"},{"value":"-4,29E+00","module":"B1"},{"value":"4,00E+00","module":"C1"},{"value":"6,97E+00","module":"C2"},{"value":"4,65E-01","module":"C3"},{"value":"1,45E+00","module":"C4"},{"value":"-1,41E+01","module":"D"}]},{"parameter":"GWP-fossil","unit":"kg CO2-eq.","values":[{"value":"9,44E+01","module":"A1"},{"value":"8,57E+00","module":"A2"},{"value":"1,09E+00","module":"A3"},{"value":"4,35E+00","module":"A4"},{"value":"5,49E+00","module":"A5"},{"value":"-4,29E+00","module":"B1"},{"value":"4,00E+00","module":"C1"},{"value":"6,97E+00","module":"C2"},{"value":"4,58E-01","module":"C3"},{"value":"1,44E+00","module":"C4"},{"value":"-1,41E+01","module":"D"}]},{"parameter":"GWP-biogenic","unit":"kg CO2-eq.","values":[{"value":"7,41E-01","module":"A1"},{"value":"3,24E-03","module":"A2"},{"value":"7,35E-03","module":"A3"},{"value":"1,87E-03","module":"A4"},{"value":"2,82E-03","module":"A5"},{"value":"0,0E+00","module":"B1"},{"value":"7,50E-04","module":"C1"},{"value":"2,98E-03","module":"C2"},{"value":"3,96E-03","module":"C3"},{"value":"1,23E-03","module":"C4"},{"value":"-3,64E-02","module":"D"}]},{"parameter":"GWP-luluc","unit":"kg CO2-eq.","values":[{"value":"1,10E-01","module":"A1"},{"value":"2,77E-03","module":"A2"},{"value":"1,13E-03","module":"A3"},{"value":"1,33E-03","module":"A4"},{"value":"7,61E-04","module":"A5"},{"value":"0,0E+00","module":"B1"},{"value":"3,15E-04","module":"C1"},{"value":"2,12E-03","module":"C2"},{"value":"6,34E-04","module":"C3"},{"value":"2,83E-04","module":"C4"},{"value":"-6,63E-03","module":"D"}]},{"parameter":"ODP","unit":"kg CFC 11-eq.","values":[{"value":"9,33E-07","module":"A1"},{"value":"1,98E-06","module":"A2"},{"value":"1,85E-07","module":"A3"},{"value":"1,05E-06","module":"A4"},{"value":"8,43E-07","module":"A5"},{"value":"0,0E+00","module":"B1"},{"value":"8,64E-07","module":"C1"},{"value":"1,68E-06","module":"C2"},{"value":"9,03E-08","module":"C3"},{"value":"7,03E-07","module":"C4"},{"value":"-6,68E-07","module":"D"}]},{"parameter":"AP","unit":"mol H+-eq.","values":[{"value":"1,85E-01","module":"A1"},{"value":"7,96E-02","module":"A2"},{"value":"4,52E-03","module":"A3"},{"value":"1,40E-02","module":"A4"},{"value":"4,35E-02","module":"A5"},{"value":"0,0E+00","module":"B1"},{"value":"4,19E-02","module":"C1"},{"value":"2,24E-02","module":"C2"},{"value":"3,71E-03","module":"C3"},{"value":"1,41E-02","module":"C4"},{"value":"-7,58E-02","module":"D"}]},{"parameter":"POCP","unit":"kg NMVOC-eq.","values":[{"value":"1,77E-01","module":"A1"},{"value":"5,85E-02","module":"A2"},{"value":"3,18E-03","module":"A3"},{"value":"1,34E-02","module":"A4"},{"value":"5,43E-02","module":"A5"},{"value":"0,0E+00","module":"B1"},{"value":"5,57E-02","module":"C1"},{"value":"2,15E-02","module":"C2"},{"value":"3,35E-03","module":"C3"},{"value":"1,67E-02","module":"C4"},{"value":"-7,73E-02","module":"D"}]},{"parameter":"ADPE","unit":"kg Sb-eq.","values":[{"value":"2,04E-04","module":"A1"},{"value":"1,26E-04","module":"A2"},{"value":"2,05E-05","module":"A3"},{"value":"7,76E-05","module":"A4"},{"value":"1,27E-05","module":"A5"},{"value":"0,0E+00","module":"B1"},{"value":"6,14E-06","module":"C1"},{"value":"1,24E-04","module":"C2"},{"value":"5,81E-06","module":"C3"},{"value":"1,28E-05","module":"C4"},{"value":"-3,48E-04","module":"D"}]},{"parameter":"ADPF","unit":"MJ","values":[{"value":"4,39E+02","module":"A1"},{"value":"1,33E+02","module":"A2"},{"value":"1,45E+01","module":"A3"},{"value":"7,07E+01","module":"A4"},{"value":"5,96E+01","module":"A5"},{"value":"0,0E+00","module":"B1"},{"value":"5,51E+01","module":"C1"},{"value":"1,13E+02","module":"C2"},{"value":"1,42E+01","module":"C3"},{"value":"4,66E+01","module":"C4"},{"value":"-1,31E+02","module":"D"}]},{"parameter":"WDP","unit":"m3 world-eq.","values":[{"value":"2,16E+03","module":"A1"},{"value":"8,82E+01","module":"A2"},{"value":"6,10E+02","module":"A3"},{"value":"5,42E+01","module":"A4"},{"value":"3,88E+02","module":"A5"},{"value":"0,0E+00","module":"B1"},{"value":"1,17E+01","module":"C1"},{"value":"8,68E+01","module":"C2"},{"value":"1,57E+03","module":"C3"},{"value":"9,81E+01","module":"C4"},{"value":"-5,20E+02","module":"D"}]},{"parameter":"EP-freshwater","unit":"kg P-eq.","values":[{"value":"7,76E-04","module":"A1"},{"value":"5,82E-05","module":"A2"},{"value":"2,21E-05","module":"A3"},{"value":"3,47E-05","module":"A4"},{"value":"4,94E-05","module":"A5"},{"value":"0,0E+00","module":"B1"},{"value":"1,46E-05","module":"C1"},{"value":"5,54E-05","module":"C2"},{"value":"2,90E-05","module":"C3"},{"value":"1,08E-05","module":"C4"},{"value":"-8,13E-04","module":"D"}]},{"parameter":"EP-marine","unit":"kg N-eq.","values":[{"value":"6,30E-02","module":"A1"},{"value":"1,77E-02","module":"A2"},{"value":"8,56E-04","module":"A3"},{"value":"3,07E-03","module":"A4"},{"value":"1,80E-02","module":"A5"},{"value":"0,0E+00","module":"B1"},{"value":"1,85E-02","module":"C1"},{"value":"4,91E-03","module":"C2"},{"value":"1,09E-03","module":"C3"},{"value":"5,29E-03","module":"C4"},{"value":"-1,75E-02","module":"D"}]},{"parameter":"EP-terrestrial","unit":"mol N-eq.","values":[{"value":"7,42E-01","module":"A1"},{"value":"1,99E-01","module":"A2"},{"value":"9,86E-03","module":"A3"},{"value":"3,42E-02","module":"A4"},{"value":"1,98E-01","module":"A5"},{"value":"0,0E+00","module":"B1"},{"value":"2,00E-01","module":"C1"},{"value":"5,48E-02","module":"C2"},{"value":"1,25E-02","module":"C3"},{"value":"5,82E-02","module":"C4"},{"value":"-1,86E-01","module":"D"}]},{"parameter":"GWP-IOBC","unit":"kg CO2-eq.","values":[{"value":"9,35E+01","module":"A1"},{"value":"8,57E+00","module":"A2"},{"value":"1,08E+00","module":"A3"},{"value":"4,36E+00","module":"A4"},{"value":"3,58E+00","module":"A5"},{"value":"-4,29E+00","module":"B1"},{"value":"4,00E+00","module":"C1"},{"value":"6,97E+00","module":"C2"},{"value":"4,59E-01","module":"C3"},{"value":"1,30E+00","module":"C4"},{"value":"-2,04E+01","module":"D"}]}],"additional_environmental_impact":[{"parameter":"PM","unit":"disease incidence","values":[{"value":"6,73E-07","module":"A1"},{"value":"6,10E-07","module":"A2"},{"value":"4,31E-08","module":"A3"},{"value":"4,00E-07","module":"A4"},{"value":"1,05E-06","module":"A5"},{"value":"0,0E+00","module":"B1"},{"value":"5,07E-06","module":"C1"},{"value":"6,40E-07","module":"C2"},{"value":"5,94E-08","module":"C3"},{"value":"3,00E-07","module":"C4"},{"value":"-1,33E-06","module":"D"}]},{"parameter":"ETP-fw","unit":"CTUe","values":[{"value":"1,45E+03","module":"A1"},{"value":"9,17E+01","module":"A2"},{"value":"2,23E+01","module":"A3"},{"value":"5,17E+01","module":"A4"},{"value":"4,95E+01","module":"A5"},{"value":"0,0E+00","module":"B1"},{"value":"3,01E+01","module":"C1"},{"value":"8,28E+01","module":"C2"},{"value":"1,01E+01","module":"C3"},{"value":"2,31E+01","module":"C4"},{"value":"-7,27E+02","module":"D"}]},{"parameter":"HTP-c","unit":"CTUh","values":[{"value":"3,41E-09","module":"A1"},{"value":"0,0E+00","module":"A2"},{"value":"1,03E-09","module":"A3"},{"value":"0,0E+00","module":"A4"},{"value":"1,37E-09","module":"A5"},{"value":"0,0E+00","module":"B1"},{"value":"1,00E-09","module":"C1"},{"value":"0,0E+00","module":"C2"},{"value":"6,45E-10","module":"C3"},{"value":"6,75E-10","module":"C4"},{"value":"-6,18E-08","module":"D"}]},{"parameter":"HTP-nc","unit":"CTUh","values":[{"value":"9,26E-08","module":"A1"},{"value":"7,62E-08","module":"A2"},{"value":"2,61E-08","module":"A3"},{"value":"5,00E-08","module":"A4"},{"value":"3,89E-08","module":"A5"},{"value":"0,0E+00","module":"B1"},{"value":"2,80E-08","module":"C1"},{"value":"8,00E-08","module":"C2"},{"value":"9,03E-09","module":"C3"},{"value":"1,35E-08","module":"C4"},{"value":"1,28E-06","module":"D"}]},{"parameter":"SQP","unit":"unitless","values":[{"value":"1,59E+02","module":"A1"},{"value":"1,27E+02","module":"A2"},{"value":"3,72E+00","module":"A3"},{"value":"8,11E+01","module":"A4"},{"value":"3,39E+01","module":"A5"},{"value":"0,0E+00","module":"B1"},{"value":"6,69E+00","module":"C1"},{"value":"1,30E+02","module":"C2"},{"value":"8,05E+00","module":"C3"},{"value":"1,70E+02","module":"C4"},{"value":"4,88E+01","module":"D"}]},{"parameter":"IRP","unit":"kBq U235-eq.","values":[{"value":"4,88E-01","module":"A1"},{"value":"5,79E-01","module":"A2"},{"value":"1,08E-01","module":"A3"},{"value":"3,09E-01","module":"A4"},{"value":"2,83E-01","module":"A5"},{"value":"0,0E+00","module":"B1"},{"value":"2,40E-01","module":"C1"},{"value":"4,95E-01","module":"C2"},{"value":"2,39E-01","module":"C3"},{"value":"2,02E-01","module":"C4"},{"value":"-1,84E-01","module":"D"}]}],"resource_use":[{"parameter":"PERE","unit":"MJ","values":[{"value":"3,25E+02","module":"A1"},{"value":"1,48E+00","module":"A2"},{"value":"4,52E+01","module":"A3"},{"value":"8,90E-01","module":"A4"},{"value":"3,44E+00","module":"A5"},{"value":"0,0E+00","module":"B1"},{"value":"3,00E-01","module":"C1"},{"value":"1,42E+00","module":"C2"},{"value":"7,32E+00","module":"C3"},{"value":"7,17E-01","module":"C4"},{"value":"-1,44E+01","module":"D"}]},{"parameter":"PERM","unit":"MJ","values":[{"value":"7,32E-01","module":"A1"},{"value":"0,0E+00","module":"A2"},{"value":"0,0E+00","module":"A3"},{"value":"0,0E+00","module":"A4"},{"value":"0,0E+00","module":"A5"},{"value":"0,0E+00","module":"B1"},{"value":"0,0E+00","module":"C1"},{"value":"0,0E+00","module":"C2"},{"value":"0,0E+00","module":"C3"},{"value":"0,0E+00","module":"C4"},{"value":"0,0E+00","module":"D"}]},{"parameter":"PERT","unit":"MJ","values":[{"value":"3,26E+02","module":"A1"},{"value":"1,48E+00","module":"A2"},{"value":"4,52E+01","module":"A3"},{"value":"8,90E-01","module":"A4"},{"value":"3,44E+00","module":"A5"},{"value":"0,0E+00","module":"B1"},{"value":"3,00E-01","module":"C1"},{"value":"1,42E+00","module":"C2"},{"value":"7,32E+00","module":"C3"},{"value":"7,17E-01","module":"C4"},{"value":"-1,44E+01","module":"D"}]},{"parameter":"PENRE","unit":"MJ","values":[{"value":"4,12E+02","module":"A1"},{"value":"1,33E+02","module":"A2"},{"value":"1,45E+01","module":"A3"},{"value":"7,07E+01","module":"A4"},{"value":"5,96E+01","module":"A5"},{"value":"0,0E+00","module":"B1"},{"value":"5,51E+01","module":"C1"},{"value":"1,13E+02","module":"C2"},{"value":"1,42E+01","module":"C3"},{"value":"4,66E+01","module":"C4"},{"value":"-1,32E+02","module":"D"}]},{"parameter":"PENRM","unit":"MJ","values":[{"value":"1,56E+00","module":"A1"},{"value":"0,0E+00","module":"A2"},{"value":"0,0E+00","module":"A3"},{"value":"0,0E+00","module":"A4"},{"value":"0,0E+00","module":"A5"},{"value":"0,0E+00","module":"B1"},{"value":"0,0E+00","module":"C1"},{"value":"0,0E+00","module":"C2"},{"value":"0,0E+00","module":"C3"},{"value":"0,0E+00","module":"C4"},{"value":"0,0E+00","module":"D"}]},{"parameter":"PENRT","unit":"MJ","values":[{"value":"4,13E+02","module":"A1"},{"value":"1,33E+02","module":"A2"},{"value":"1,45E+01","module":"A3"},{"value":"7,07E+01","module":"A4"},{"value":"5,96E+01","module":"A5"},{"value":"0,0E+00","module":"B1"},{"value":"5,51E+01","module":"C1"},{"value":"1,13E+02","module":"C2"},{"value":"1,42E+01","module":"C3"},{"value":"4,66E+01","module":"C4"},{"value":"-1,32E+02","module":"D"}]},{"parameter":"SM","unit":"kg","values":[{"value":"6,63E+01","module":"A1"},{"value":"0,0E+00","module":"A2"},{"value":"0,0E+00","module":"A3"},{"value":"0,0E+00","module":"A4"},{"value":"0,0E+00","module":"A5"},{"value":"0,0E+00","module":"B1"},{"value":"0,0E+00","module":"C1"},{"value":"0,0E+00","module":"C2"},{"value":"0,0E+00","module":"C3"},{"value":"0,0E+00","module":"C4"},{"value":"0,0E+00","module":"D"}]},{"parameter":"RSF","unit":"MJ","values":[{"value":"7,86E+00","module":"A1"},{"value":"5,21E-02","module":"A2"},{"value":"3,71E-02","module":"A3"},{"value":"3,11E-02","module":"A4"},{"value":"4,50E-02","module":"A5"},{"value":"0,0E+00","module":"B1"},{"value":"0,0E+00","module":"C1"},{"value":"4,98E-02","module":"C2"},{"value":"0,0E+00","module":"C3"},{"value":"1,48E-02","module":"C4"},{"value":"3,35E-01","module":"D"}]},{"parameter":"NRSF","unit":"MJ","values":[{"value":"1,23E+02","module":"A1"},{"value":"1,91E-01","module":"A2"},{"value":"1,12E-01","module":"A3"},{"value":"1,04E-01","module":"A4"},{"value":"1,01E-01","module":"A5"},{"value":"0,0E+00","module":"B1"},{"value":"0,0E+00","module":"C1"},{"value":"1,67E-01","module":"C2"},{"value":"0,0E+00","module":"C3"},{"value":"4,26E-02","module":"C4"},{"value":"1,31E+01","module":"D"}]},{"parameter":"FW","unit":"m3","values":[{"value":"4,14E+00","module":"A1"},{"value":"1,30E-02","module":"A2"},{"value":"3,39E-01","module":"A3"},{"value":"8,05E-03","module":"A4"},{"value":"1,33E-02","module":"A5"},{"value":"0,0E+00","module":"B1"},{"value":"2,83E-03","module":"C1"},{"value":"1,29E-02","module":"C2"},{"value":"2,44E-02","module":"C3"},{"value":"5,55E-02","module":"C4"},{"value":"-9,45E-01","module":"D"}]}],"end_of_life_waste":[{"parameter":"HWD","unit":"kg","values":[{"value":"2,82E-02","module":"A1"},{"value":"6,69E-03","module":"A2"},{"value":"3,65E-03","module":"A3"},{"value":"3,87E-03","module":"A4"},{"value":"1,33E-02","module":"A5"},{"value":"0,0E+00","module":"B1"},{"value":"1,62E-03","module":"C1"},{"value":"6,19E-03","module":"C2"},{"value":"1,42E-03","module":"C3"},{"value":"0,0E+00","module":"C4"},{"value":"-7,14E-02","module":"D"}]},{"parameter":"NHWD","unit":"kg","values":[{"value":"1,27E+01","module":"A1"},{"value":"9,40E+00","module":"A2"},{"value":"1,29E+00","module":"A3"},{"value":"6,15E+00","module":"A4"},{"value":"2,00E-01","module":"A5"},{"value":"0,0E+00","module":"B1"},{"value":"6,52E-02","module":"C1"},{"value":"9,84E+00","module":"C2"},{"value":"4,49E-02","module":"C3"},{"value":"3,37E+02","module":"C4"},{"value":"-5,32E+00","module":"D"}]},{"parameter":"RWD","unit":"kg","values":[{"value":"4,75E-03","module":"A1"},{"value":"9,12E-04","module":"A2"},{"value":"1,03E-04","module":"A3"},{"value":"4,83E-04","module":"A4"},{"value":"4,00E-04","module":"A5"},{"value":"0,0E+00","module":"B1"},{"value":"3,82E-04","module":"C1"},{"value":"7,73E-04","module":"C2"},{"value":"1,50E-04","module":"C3"},{"value":"0,0E+00","module":"C4"},{"value":"-1,64E-04","module":"D"}]}],"end_of_life_flow":[{"parameter":"CRU","unit":"kg","values":[{"value":"0,0E+00","module":"A1"},{"value":"0,0E+00","module":"A2"},{"value":"0,0E+00","module":"A3"},{"value":"0,0E+00","module":"A4"},{"value":"0,0E+00","module":"A5"},{"value":"0,0E+00","module":"B1"},{"value":"0,0E+00","module":"C1"},{"value":"0,0E+00","module":"C2"},{"value":"0,0E+00","module":"C3"},{"value":"0,0E+00","module":"C4"},{"value":"0,0E+00","module":"D"}]},{"parameter":"MFR","unit":"kg","values":[{"value":"9,47E+00","module":"A1"},{"value":"0,0E+00","module":"A2"},{"value":"3,62E-02","module":"A3"},{"value":"0,0E+00","module":"A4"},{"value":"0,0E+00","module":"A5"},{"value":"0,0E+00","module":"B1"},{"value":"0,0E+00","module":"C1"},{"value":"0,0E+00","module":"C2"},{"value":"7,14E+02","module":"C3"},{"value":"0,0E+00","module":"C4"},{"value":"0,0E+00","module":"D"}]},{"parameter":"MER","unit":"kg","values":[{"value":"6,40E-02","module":"A1"},{"value":"0,0E+00","module":"A2"},{"value":"6,23E-02","module":"A3"},{"value":"0,0E+00","module":"A4"},{"value":"0,0E+00","module":"A5"},{"value":"0,0E+00","module":"B1"},{"value":"0,0E+00","module":"C1"},{"value":"0,0E+00","module":"C2"},{"value":"0,0E+00","module":"C3"},{"value":"0,0E+00","module":"C4"},{"value":"0,0E+00","module":"D"}]},{"parameter":"EEE","unit":"MJ","values":[{"value":"3,23E-03","module":"A1"},{"value":"0,0E+00","module":"A2"},{"value":"4,33E-02","module":"A3"},{"value":"0,0E+00","module":"A4"},{"value":"0,0E+00","module":"A5"},{"value":"0,0E+00","module":"B1"},{"value":"0,0E+00","module":"C1"},{"value":"0,0E+00","module":"C2"},{"value":"0,0E+00","module":"C3"},{"value":"0,0E+00","module":"C4"},{"value":"0,0E+00","module":"D"}]},{"parameter":"EET","unit":"MJ","values":[{"value":"4,88E-02","module":"A1"},{"value":"0,0E+00","module":"A2"},{"value":"6,56E-01","module":"A3"},{"value":"0,0E+00","module":"A4"},{"value":"0,0E+00","module":"A5"},{"value":"0,0E+00","module":"B1"},{"value":"0,0E+00","module":"C1"},{"value":"0,0E+00","module":"C2"},{"value":"0,0E+00","module":"C3"},{"value":"0,0E+00","module":"C4"},{"value":"0,0E+00","module":"D"}]}]}