{"product_name":"SMA 8 KVS. EPD Sor\u00f8 Fabrik","epd_id":"NEPD-6618-5868","compliance":["EN 15804+A2","ISO 14025","ISO 21930"],"producer_name":"Pankas A/S","environmental_impact":[{"parameter":"GWP-total","unit":"kg CO2-eq.","values":[{"value":"2,45E+01","module":"A1"},{"value":"2,10E+01","module":"A2"},{"value":"2,20E+01","module":"A3"},{"value":"4,36E+00","module":"A4"},{"value":"3,19E+00","module":"C1"},{"value":"4,36E+00","module":"C2"},{"value":"2,12E+00","module":"C3"},{"value":"0,0E+00","module":"C4"},{"value":"-3,12E+01","module":"D"}]},{"parameter":"GWP-fossil","unit":"kg CO2-eq.","values":[{"value":"2,46E+01","module":"A1"},{"value":"2,10E+01","module":"A2"},{"value":"2,19E+01","module":"A3"},{"value":"4,36E+00","module":"A4"},{"value":"3,19E+00","module":"C1"},{"value":"4,36E+00","module":"C2"},{"value":"2,12E+00","module":"C3"},{"value":"0,0E+00","module":"C4"},{"value":"-3,12E+01","module":"D"}]},{"parameter":"GWP-biogenic","unit":"kg CO2-eq.","values":[{"value":"-1,73E-01","module":"A1"},{"value":"4,39E-03","module":"A2"},{"value":"3,06E-02","module":"A3"},{"value":"3,30E-03","module":"A4"},{"value":"9,40E-04","module":"C1"},{"value":"3,30E-03","module":"C2"},{"value":"5,90E-04","module":"C3"},{"value":"0,0E+00","module":"C4"},{"value":"0,0E+00","module":"D"}]},{"parameter":"GWP-luluc","unit":"kg CO2-eq.","values":[{"value":"1,09E-02","module":"A1"},{"value":"3,11E-03","module":"A2"},{"value":"2,66E-03","module":"A3"},{"value":"1,33E-03","module":"A4"},{"value":"2,57E-04","module":"C1"},{"value":"1,33E-03","module":"C2"},{"value":"1,67E-04","module":"C3"},{"value":"0,0E+00","module":"C4"},{"value":"-2,49E-02","module":"D"}]},{"parameter":"ODP","unit":"kg CFC 11-eq.","values":[{"value":"1,60E-06","module":"A1"},{"value":"4,58E-06","module":"A2"},{"value":"2,95E-06","module":"A3"},{"value":"1,05E-06","module":"A4"},{"value":"6,89E-07","module":"C1"},{"value":"1,05E-06","module":"C2"},{"value":"4,58E-07","module":"C3"},{"value":"0,0E+00","module":"C4"},{"value":"-4,59E-05","module":"D"}]},{"parameter":"AP","unit":"mol H+-eq.","values":[{"value":"1,90E-01","module":"A1"},{"value":"5,76E-01","module":"A2"},{"value":"2,25E-02","module":"A3"},{"value":"1,40E-02","module":"A4"},{"value":"3,33E-02","module":"C1"},{"value":"1,40E-02","module":"C2"},{"value":"2,22E-02","module":"C3"},{"value":"0,0E+00","module":"C4"},{"value":"-3,14E-01","module":"D"}]},{"parameter":"POCP","unit":"kg NMVOC-eq.","values":[{"value":"1,61E-01","module":"A1"},{"value":"3,76E-01","module":"A2"},{"value":"2,06E-02","module":"A3"},{"value":"1,35E-02","module":"A4"},{"value":"4,43E-02","module":"C1"},{"value":"1,35E-02","module":"C2"},{"value":"2,95E-02","module":"C3"},{"value":"0,0E+00","module":"C4"},{"value":"-3,72E-01","module":"D"}]},{"parameter":"ADPE","unit":"kg Sb-eq.","values":[{"value":"8,14E-04","module":"A1"},{"value":"7,16E-05","module":"A2"},{"value":"1,80E-05","module":"A3"},{"value":"7,75E-05","module":"A4"},{"value":"5,10E-06","module":"C1"},{"value":"7,75E-05","module":"C2"},{"value":"3,25E-06","module":"C3"},{"value":"0,0E+00","module":"C4"},{"value":"-2,76E-04","module":"D"}]},{"parameter":"ADPF","unit":"MJ","values":[{"value":"2,55E+03","module":"A1"},{"value":"2,78E+02","module":"A2"},{"value":"3,47E+02","module":"A3"},{"value":"7,07E+01","module":"A4"},{"value":"4,40E+01","module":"C1"},{"value":"7,07E+01","module":"C2"},{"value":"2,92E+01","module":"C3"},{"value":"0,0E+00","module":"C4"},{"value":"-2,93E+03","module":"D"}]},{"parameter":"WDP","unit":"m3 world-eq.","values":[{"value":"2,38E+03","module":"A1"},{"value":"7,86E+01","module":"A2"},{"value":"3,38E+02","module":"A3"},{"value":"5,42E+01","module":"A4"},{"value":"1,01E+01","module":"C1"},{"value":"5,42E+01","module":"C2"},{"value":"6,19E+00","module":"C3"},{"value":"0,0E+00","module":"C4"},{"value":"-2,37E+04","module":"D"}]},{"parameter":"EP-freshwater","unit":"kg P-eq.","values":[{"value":"3,58E-04","module":"A1"},{"value":"5,10E-05","module":"A2"},{"value":"1,43E-04","module":"A3"},{"value":"3,47E-05","module":"A4"},{"value":"1,18E-05","module":"C1"},{"value":"3,47E-05","module":"C2"},{"value":"7,72E-06","module":"C3"},{"value":"0,0E+00","module":"C4"},{"value":"-6,51E-04","module":"D"}]},{"parameter":"EP-marine","unit":"kg N-eq.","values":[{"value":"4,69E-02","module":"A1"},{"value":"1,30E-01","module":"A2"},{"value":"5,64E-03","module":"A3"},{"value":"3,07E-03","module":"A4"},{"value":"1,47E-02","module":"C1"},{"value":"3,07E-03","module":"C2"},{"value":"9,79E-03","module":"C3"},{"value":"0,0E+00","module":"C4"},{"value":"-5,99E-02","module":"D"}]},{"parameter":"EP-terrestrial","unit":"mol N-eq.","values":[{"value":"5,22E-01","module":"A1"},{"value":"1,45E+00","module":"A2"},{"value":"6,49E-02","module":"A3"},{"value":"3,43E-02","module":"A4"},{"value":"1,61E-01","module":"C1"},{"value":"3,43E-02","module":"C2"},{"value":"1,07E-01","module":"C3"},{"value":"0,0E+00","module":"C4"},{"value":"-6,79E-01","module":"D"}]},{"parameter":"GWP-IOBC","unit":"kg CO2-eq.","values":[{"value":"2,51E+01","module":"A1"},{"value":"2,09E+01","module":"A2"},{"value":"2,21E+01","module":"A3"},{"value":"4,33E+00","module":"A4"},{"value":"3,01E+00","module":"C1"},{"value":"4,33E+00","module":"C2"},{"value":"2,00E+00","module":"C3"},{"value":"0,0E+00","module":"C4"},{"value":"-3,04E+01","module":"D"}]}],"additional_environmental_impact":[{"parameter":"PM","unit":"disease incidence","values":[{"value":"1,56E-06","module":"A1"},{"value":"8,05E-07","module":"A2"},{"value":"8,71E-08","module":"A3"},{"value":"3,50E-07","module":"A4"},{"value":"8,81E-07","module":"C1"},{"value":"3,50E-07","module":"C2"},{"value":"5,87E-07","module":"C3"},{"value":"0,0E+00","module":"C4"},{"value":"-1,99E-06","module":"D"}]},{"parameter":"ETP-fw","unit":"CTUe","values":[{"value":"7,81E+02","module":"A1"},{"value":"1,41E+02","module":"A2"},{"value":"4,82E+01","module":"A3"},{"value":"5,17E+01","module":"A4"},{"value":"2,41E+01","module":"C1"},{"value":"5,17E+01","module":"C2"},{"value":"1,60E+01","module":"C3"},{"value":"0,0E+00","module":"C4"},{"value":"-1,86E+03","module":"D"}]},{"parameter":"HTP-c","unit":"CTUh","values":[{"value":"1,64E-08","module":"A1"},{"value":"0,0E+00","module":"A2"},{"value":"2,27E-09","module":"A3"},{"value":"0,0E+00","module":"A4"},{"value":"9,28E-10","module":"C1"},{"value":"0,0E+00","module":"C2"},{"value":"1,00E-09","module":"C3"},{"value":"0,0E+00","module":"C4"},{"value":"-1,83E-08","module":"D"}]},{"parameter":"HTP-nc","unit":"CTUh","values":[{"value":"4,52E-07","module":"A1"},{"value":"2,61E-08","module":"A2"},{"value":"3,91E-08","module":"A3"},{"value":"5,00E-08","module":"A4"},{"value":"2,22E-08","module":"C1"},{"value":"5,00E-08","module":"C2"},{"value":"1,50E-08","module":"C3"},{"value":"0,0E+00","module":"C4"},{"value":"-4,57E-07","module":"D"}]},{"parameter":"SQP","unit":"unitless","values":[{"value":"3,92E+02","module":"A1"},{"value":"7,18E+01","module":"A2"},{"value":"3,47E+01","module":"A3"},{"value":"8,11E+01","module":"A4"},{"value":"5,73E+00","module":"C1"},{"value":"8,11E+01","module":"C2"},{"value":"3,70E+00","module":"C3"},{"value":"0,0E+00","module":"C4"},{"value":"-6,59E+02","module":"D"}]},{"parameter":"IRP","unit":"kBq U235-eq.","values":[{"value":"5,21E-01","module":"A1"},{"value":"1,22E+00","module":"A2"},{"value":"2,31E-01","module":"A3"},{"value":"3,09E-01","module":"A4"},{"value":"1,89E-01","module":"C1"},{"value":"3,09E-01","module":"C2"},{"value":"1,25E-01","module":"C3"},{"value":"0,0E+00","module":"C4"},{"value":"-1,47E+01","module":"D"}]}],"resource_use":[{"parameter":"PERE","unit":"MJ","values":[{"value":"-2,62E+01","module":"A1"},{"value":"1,28E+00","module":"A2"},{"value":"1,67E+01","module":"A3"},{"value":"8,90E-01","module":"A4"},{"value":"2,44E-01","module":"C1"},{"value":"8,90E-01","module":"C2"},{"value":"1,58E-01","module":"C3"},{"value":"0,0E+00","module":"C4"},{"value":"-1,62E+02","module":"D"}]},{"parameter":"PERM","unit":"MJ","values":[{"value":"5,10E+01","module":"A1"},{"value":"0,0E+00","module":"A2"},{"value":"0,0E+00","module":"A3"},{"value":"0,0E+00","module":"A4"},{"value":"0,0E+00","module":"C1"},{"value":"0,0E+00","module":"C2"},{"value":"0,0E+00","module":"C3"},{"value":"0,0E+00","module":"C4"},{"value":"0,0E+00","module":"D"}]},{"parameter":"PERT","unit":"MJ","values":[{"value":"2,48E+01","module":"A1"},{"value":"1,28E+00","module":"A2"},{"value":"1,67E+01","module":"A3"},{"value":"8,90E-01","module":"A4"},{"value":"2,44E-01","module":"C1"},{"value":"8,90E-01","module":"C2"},{"value":"1,58E-01","module":"C3"},{"value":"0,0E+00","module":"C4"},{"value":"-1,62E+02","module":"D"}]},{"parameter":"PENRE","unit":"MJ","values":[{"value":"6,46E+02","module":"A1"},{"value":"2,79E+02","module":"A2"},{"value":"3,89E+02","module":"A3"},{"value":"7,13E+01","module":"A4"},{"value":"4,37E+01","module":"C1"},{"value":"7,13E+01","module":"C2"},{"value":"2,90E+01","module":"C3"},{"value":"0,0E+00","module":"C4"},{"value":"-2,93E+03","module":"D"}]},{"parameter":"PENRM","unit":"MJ","values":[{"value":"2,46E+03","module":"A1"},{"value":"0,0E+00","module":"A2"},{"value":"0,0E+00","module":"A3"},{"value":"0,0E+00","module":"A4"},{"value":"0,0E+00","module":"C1"},{"value":"0,0E+00","module":"C2"},{"value":"0,0E+00","module":"C3"},{"value":"0,0E+00","module":"C4"},{"value":"0,0E+00","module":"D"}]},{"parameter":"PENRT","unit":"MJ","values":[{"value":"3,10E+03","module":"A1"},{"value":"2,79E+02","module":"A2"},{"value":"3,89E+02","module":"A3"},{"value":"7,13E+01","module":"A4"},{"value":"4,37E+01","module":"C1"},{"value":"7,13E+01","module":"C2"},{"value":"2,90E+01","module":"C3"},{"value":"0,0E+00","module":"C4"},{"value":"-2,93E+03","module":"D"}]},{"parameter":"SM","unit":"kg","values":[{"value":"2,72E+02","module":"A1"},{"value":"3,94E-02","module":"A2"},{"value":"2,03E-02","module":"A3"},{"value":"2,44E-02","module":"A4"},{"value":"2,17E-02","module":"C1"},{"value":"2,44E-02","module":"C2"},{"value":"1,43E-02","module":"C3"},{"value":"0,0E+00","module":"C4"},{"value":"-6,17E+01","module":"D"}]},{"parameter":"RSF","unit":"MJ","values":[{"value":"3,75E-01","module":"A1"},{"value":"5,72E-02","module":"A2"},{"value":"6,41E-01","module":"A3"},{"value":"3,12E-02","module":"A4"},{"value":"6,34E-03","module":"C1"},{"value":"3,12E-02","module":"C2"},{"value":"3,88E-03","module":"C3"},{"value":"0,0E+00","module":"C4"},{"value":"-1,77E+00","module":"D"}]},{"parameter":"NRSF","unit":"MJ","values":[{"value":"3,73E-01","module":"A1"},{"value":"1,77E-01","module":"A2"},{"value":"7,43E-02","module":"A3"},{"value":"1,04E-01","module":"A4"},{"value":"8,64E-02","module":"C1"},{"value":"1,04E-01","module":"C2"},{"value":"5,72E-02","module":"C3"},{"value":"0,0E+00","module":"C4"},{"value":"-7,37E-01","module":"D"}]},{"parameter":"FW","unit":"m3","values":[{"value":"5,58E-01","module":"A1"},{"value":"7,57E-03","module":"A2"},{"value":"6,63E-02","module":"A3"},{"value":"8,05E-03","module":"A4"},{"value":"9,31E-03","module":"C1"},{"value":"8,05E-03","module":"C2"},{"value":"1,50E-03","module":"C3"},{"value":"0,0E+00","module":"C4"},{"value":"-1,44E+00","module":"D"}]}],"end_of_life_waste":[{"parameter":"HWD","unit":"kg","values":[{"value":"4,89E-02","module":"A1"},{"value":"7,91E-03","module":"A2"},{"value":"2,07E-02","module":"A3"},{"value":"3,87E-03","module":"A4"},{"value":"1,30E-03","module":"C1"},{"value":"3,87E-03","module":"C2"},{"value":"8,59E-04","module":"C3"},{"value":"0,0E+00","module":"C4"},{"value":"-1,18E+00","module":"D"}]},{"parameter":"NHWD","unit":"kg","values":[{"value":"1,59E+00","module":"A1"},{"value":"3,38E+00","module":"A2"},{"value":"2,44E-01","module":"A3"},{"value":"6,15E+00","module":"A4"},{"value":"6,46E-02","module":"C1"},{"value":"6,15E+00","module":"C2"},{"value":"3,46E-02","module":"C3"},{"value":"0,0E+00","module":"C4"},{"value":"-3,80E+00","module":"D"}]},{"parameter":"RWD","unit":"kg","values":[{"value":"2,49E-02","module":"A1"},{"value":"1,98E-03","module":"A2"},{"value":"2,64E-04","module":"A3"},{"value":"4,83E-04","module":"A4"},{"value":"3,05E-04","module":"C1"},{"value":"4,83E-04","module":"C2"},{"value":"2,03E-04","module":"C3"},{"value":"0,0E+00","module":"C4"},{"value":"-2,15E-02","module":"D"}]}],"end_of_life_flow":[{"parameter":"CRU","unit":"kg","values":[{"value":"0,0E+00","module":"A1"},{"value":"0,0E+00","module":"A2"},{"value":"0,0E+00","module":"A3"},{"value":"0,0E+00","module":"A4"},{"value":"0,0E+00","module":"C1"},{"value":"0,0E+00","module":"C2"},{"value":"0,0E+00","module":"C3"},{"value":"0,0E+00","module":"C4"},{"value":"0,0E+00","module":"D"}]},{"parameter":"MFR","unit":"kg","values":[{"value":"1,08E-01","module":"A1"},{"value":"2,85E-02","module":"A2"},{"value":"1,53E-03","module":"A3"},{"value":"3,42E-04","module":"A4"},{"value":"7,06E-05","module":"C1"},{"value":"3,42E-04","module":"C2"},{"value":"4,36E-05","module":"C3"},{"value":"0,0E+00","module":"C4"},{"value":"-2,63E-01","module":"D"}]},{"parameter":"MER","unit":"kg","values":[{"value":"1,80E-02","module":"A1"},{"value":"1,20E-02","module":"A2"},{"value":"1,82E-02","module":"A3"},{"value":"2,11E-02","module":"A4"},{"value":"2,13E-02","module":"C1"},{"value":"2,11E-02","module":"C2"},{"value":"1,41E-02","module":"C3"},{"value":"0,0E+00","module":"C4"},{"value":"-1,85E-02","module":"D"}]},{"parameter":"EEE","unit":"MJ","values":[{"value":"6,12E-02","module":"A1"},{"value":"2,95E-03","module":"A2"},{"value":"4,48E-02","module":"A3"},{"value":"3,68E-03","module":"A4"},{"value":"2,40E-04","module":"C1"},{"value":"3,68E-03","module":"C2"},{"value":"1,50E-04","module":"C3"},{"value":"0,0E+00","module":"C4"},{"value":"-5,91E+00","module":"D"}]},{"parameter":"EET","unit":"MJ","values":[{"value":"9,30E-01","module":"A1"},{"value":"4,48E-02","module":"A2"},{"value":"6,77E-01","module":"A3"},{"value":"5,60E-02","module":"A4"},{"value":"3,64E-03","module":"C1"},{"value":"5,60E-02","module":"C2"},{"value":"2,26E-03","module":"C3"},{"value":"0,0E+00","module":"C4"},{"value":"-8,95E+01","module":"D"}]}]}