{"product_name":"SMA 11 ubelyst (0,080) ","epd_id":"NEPD-5271-4597","compliance":["EN 15804+A2","ISO 14025","ISO 21930"],"producer_name":"ARKIL","environmental_impact":[{"parameter":"GWP-total","unit":"kg CO2-eq.","values":[{"value":"1,54E+01","module":"A1"},{"value":"2,08E+01","module":"A2"},{"value":"2,82E+01","module":"A3"},{"value":"4,36E+00","module":"A4"},{"value":"3,90E+00","module":"C1"},{"value":"4,36E+00","module":"C2"},{"value":"2,12E+00","module":"C3"},{"value":"0,0E+00","module":"C4"},{"value":"-4,05E+01","module":"D"}]},{"parameter":"GWP-fossil","unit":"kg CO2-eq.","values":[{"value":"1,54E+01","module":"A1"},{"value":"2,08E+01","module":"A2"},{"value":"2,82E+01","module":"A3"},{"value":"4,36E+00","module":"A4"},{"value":"3,90E+00","module":"C1"},{"value":"4,36E+00","module":"C2"},{"value":"2,12E+00","module":"C3"},{"value":"0,0E+00","module":"C4"},{"value":"-4,05E+01","module":"D"}]},{"parameter":"GWP-biogenic","unit":"kg CO2-eq.","values":[{"value":"-1,02E-01","module":"A1"},{"value":"4,98E-03","module":"A2"},{"value":"4,02E-02","module":"A3"},{"value":"3,30E-03","module":"A4"},{"value":"1,14E-03","module":"C1"},{"value":"3,30E-03","module":"C2"},{"value":"5,90E-04","module":"C3"},{"value":"0,0E+00","module":"C4"},{"value":"0,0E+00","module":"D"}]},{"parameter":"GWP-luluc","unit":"kg CO2-eq.","values":[{"value":"9,34E-03","module":"A1"},{"value":"4,79E-03","module":"A2"},{"value":"4,38E-03","module":"A3"},{"value":"1,33E-03","module":"A4"},{"value":"3,13E-04","module":"C1"},{"value":"1,33E-03","module":"C2"},{"value":"1,67E-04","module":"C3"},{"value":"0,0E+00","module":"C4"},{"value":"-3,23E-02","module":"D"}]},{"parameter":"ODP","unit":"kg CFC 11-eq.","values":[{"value":"1,62E-06","module":"A1"},{"value":"4,42E-06","module":"A2"},{"value":"5,06E-06","module":"A3"},{"value":"1,05E-06","module":"A4"},{"value":"8,42E-07","module":"C1"},{"value":"1,05E-06","module":"C2"},{"value":"4,58E-07","module":"C3"},{"value":"0,0E+00","module":"C4"},{"value":"-5,96E-05","module":"D"}]},{"parameter":"AP","unit":"mol H+-eq.","values":[{"value":"1,32E-01","module":"A1"},{"value":"4,71E-01","module":"A2"},{"value":"6,92E-02","module":"A3"},{"value":"1,40E-02","module":"A4"},{"value":"4,07E-02","module":"C1"},{"value":"1,40E-02","module":"C2"},{"value":"2,22E-02","module":"C3"},{"value":"0,0E+00","module":"C4"},{"value":"-4,08E-01","module":"D"}]},{"parameter":"POCP","unit":"kg NMVOC-eq.","values":[{"value":"1,20E-01","module":"A1"},{"value":"3,13E-01","module":"A2"},{"value":"5,28E-02","module":"A3"},{"value":"1,35E-02","module":"A4"},{"value":"5,42E-02","module":"C1"},{"value":"1,35E-02","module":"C2"},{"value":"2,95E-02","module":"C3"},{"value":"0,0E+00","module":"C4"},{"value":"-4,83E-01","module":"D"}]},{"parameter":"ADPE","unit":"kg Sb-eq.","values":[{"value":"7,57E-04","module":"A1"},{"value":"1,66E-04","module":"A2"},{"value":"4,32E-05","module":"A3"},{"value":"7,75E-05","module":"A4"},{"value":"6,19E-06","module":"C1"},{"value":"7,75E-05","module":"C2"},{"value":"3,25E-06","module":"C3"},{"value":"0,0E+00","module":"C4"},{"value":"-3,59E-04","module":"D"}]},{"parameter":"ADPF","unit":"MJ","values":[{"value":"2,42E+03","module":"A1"},{"value":"2,85E+02","module":"A2"},{"value":"3,95E+02","module":"A3"},{"value":"7,07E+01","module":"A4"},{"value":"5,37E+01","module":"C1"},{"value":"7,07E+01","module":"C2"},{"value":"2,92E+01","module":"C3"},{"value":"0,0E+00","module":"C4"},{"value":"-3,80E+03","module":"D"}]},{"parameter":"WDP","unit":"m3 world-eq.","values":[{"value":"3,33E+03","module":"A1"},{"value":"1,21E+02","module":"A2"},{"value":"4,92E+02","module":"A3"},{"value":"5,42E+01","module":"A4"},{"value":"1,22E+01","module":"C1"},{"value":"5,42E+01","module":"C2"},{"value":"6,19E+00","module":"C3"},{"value":"0,0E+00","module":"C4"},{"value":"-3,08E+04","module":"D"}]},{"parameter":"EP-freshwater","unit":"kg P-eq.","values":[{"value":"3,05E-04","module":"A1"},{"value":"7,73E-05","module":"A2"},{"value":"2,37E-04","module":"A3"},{"value":"3,47E-05","module":"A4"},{"value":"1,44E-05","module":"C1"},{"value":"3,47E-05","module":"C2"},{"value":"7,72E-06","module":"C3"},{"value":"0,0E+00","module":"C4"},{"value":"-8,46E-04","module":"D"}]},{"parameter":"EP-marine","unit":"kg N-eq.","values":[{"value":"3,47E-02","module":"A1"},{"value":"1,07E-01","module":"A2"},{"value":"1,43E-02","module":"A3"},{"value":"3,07E-03","module":"A4"},{"value":"1,80E-02","module":"C1"},{"value":"3,07E-03","module":"C2"},{"value":"9,79E-03","module":"C3"},{"value":"0,0E+00","module":"C4"},{"value":"-7,78E-02","module":"D"}]},{"parameter":"EP-terrestrial","unit":"mol N-eq.","values":[{"value":"3,96E-01","module":"A1"},{"value":"1,19E+00","module":"A2"},{"value":"1,62E-01","module":"A3"},{"value":"3,43E-02","module":"A4"},{"value":"1,97E-01","module":"C1"},{"value":"3,43E-02","module":"C2"},{"value":"1,07E-01","module":"C3"},{"value":"0,0E+00","module":"C4"},{"value":"-8,82E-01","module":"D"}]},{"parameter":"GWP-IOBC","unit":"kg CO2-eq.","values":[{"value":"1,59E+01","module":"A1"},{"value":"2,07E+01","module":"A2"},{"value":"2,86E+01","module":"A3"},{"value":"4,33E+00","module":"A4"},{"value":"3,68E+00","module":"C1"},{"value":"4,33E+00","module":"C2"},{"value":"2,00E+00","module":"C3"},{"value":"0,0E+00","module":"C4"},{"value":"-3,94E+01","module":"D"}]}],"additional_environmental_impact":[{"parameter":"PM","unit":"disease incidence","values":[{"value":"9,27E-07","module":"A1"},{"value":"1,00E-06","module":"A2"},{"value":"5,18E-07","module":"A3"},{"value":"3,50E-07","module":"A4"},{"value":"1,08E-06","module":"C1"},{"value":"3,50E-07","module":"C2"},{"value":"5,87E-07","module":"C3"},{"value":"0,0E+00","module":"C4"},{"value":"-2,58E-06","module":"D"}]},{"parameter":"ETP-fw","unit":"CTUe","values":[{"value":"7,58E+02","module":"A1"},{"value":"1,62E+02","module":"A2"},{"value":"1,90E+02","module":"A3"},{"value":"5,17E+01","module":"A4"},{"value":"2,94E+01","module":"C1"},{"value":"5,17E+01","module":"C2"},{"value":"1,60E+01","module":"C3"},{"value":"0,0E+00","module":"C4"},{"value":"-2,41E+03","module":"D"}]},{"parameter":"HTP-c","unit":"CTUh","values":[{"value":"1,35E-08","module":"A1"},{"value":"0,0E+00","module":"A2"},{"value":"7,71E-09","module":"A3"},{"value":"0,0E+00","module":"A4"},{"value":"1,13E-09","module":"C1"},{"value":"0,0E+00","module":"C2"},{"value":"1,00E-09","module":"C3"},{"value":"0,0E+00","module":"C4"},{"value":"-2,37E-08","module":"D"}]},{"parameter":"HTP-nc","unit":"CTUh","values":[{"value":"2,14E-07","module":"A1"},{"value":"6,86E-08","module":"A2"},{"value":"1,62E-07","module":"A3"},{"value":"5,00E-08","module":"A4"},{"value":"2,71E-08","module":"C1"},{"value":"5,00E-08","module":"C2"},{"value":"1,50E-08","module":"C3"},{"value":"0,0E+00","module":"C4"},{"value":"-5,93E-07","module":"D"}]},{"parameter":"SQP","unit":"unitless","values":[{"value":"3,85E+02","module":"A1"},{"value":"1,13E+02","module":"A2"},{"value":"7,74E+01","module":"A3"},{"value":"8,11E+01","module":"A4"},{"value":"6,96E+00","module":"C1"},{"value":"8,11E+01","module":"C2"},{"value":"3,70E+00","module":"C3"},{"value":"0,0E+00","module":"C4"},{"value":"-8,56E+02","module":"D"}]},{"parameter":"IRP","unit":"kBq U235-eq.","values":[{"value":"4,83E-01","module":"A1"},{"value":"1,25E+00","module":"A2"},{"value":"1,27E+00","module":"A3"},{"value":"3,09E-01","module":"A4"},{"value":"2,30E-01","module":"C1"},{"value":"3,09E-01","module":"C2"},{"value":"1,25E-01","module":"C3"},{"value":"0,0E+00","module":"C4"},{"value":"-1,91E+01","module":"D"}]}],"resource_use":[{"parameter":"PERE","unit":"MJ","values":[{"value":"-9,82E+00","module":"A1"},{"value":"1,97E+00","module":"A2"},{"value":"2,43E+01","module":"A3"},{"value":"8,90E-01","module":"A4"},{"value":"2,97E-01","module":"C1"},{"value":"8,90E-01","module":"C2"},{"value":"1,58E-01","module":"C3"},{"value":"0,0E+00","module":"C4"},{"value":"-2,11E+02","module":"D"}]},{"parameter":"PERM","unit":"MJ","values":[{"value":"3,40E+01","module":"A1"},{"value":"0,0E+00","module":"A2"},{"value":"0,0E+00","module":"A3"},{"value":"0,0E+00","module":"A4"},{"value":"0,0E+00","module":"C1"},{"value":"0,0E+00","module":"C2"},{"value":"0,0E+00","module":"C3"},{"value":"0,0E+00","module":"C4"},{"value":"0,0E+00","module":"D"}]},{"parameter":"PERT","unit":"MJ","values":[{"value":"2,42E+01","module":"A1"},{"value":"1,97E+00","module":"A2"},{"value":"2,43E+01","module":"A3"},{"value":"8,90E-01","module":"A4"},{"value":"2,97E-01","module":"C1"},{"value":"8,90E-01","module":"C2"},{"value":"1,58E-01","module":"C3"},{"value":"0,0E+00","module":"C4"},{"value":"-2,11E+02","module":"D"}]},{"parameter":"PENRE","unit":"MJ","values":[{"value":"3,76E+02","module":"A1"},{"value":"2,86E+02","module":"A2"},{"value":"4,07E+02","module":"A3"},{"value":"7,13E+01","module":"A4"},{"value":"5,34E+01","module":"C1"},{"value":"7,13E+01","module":"C2"},{"value":"2,90E+01","module":"C3"},{"value":"0,0E+00","module":"C4"},{"value":"-3,80E+03","module":"D"}]},{"parameter":"PENRM","unit":"MJ","values":[{"value":"2,36E+03","module":"A1"},{"value":"0,0E+00","module":"A2"},{"value":"0,0E+00","module":"A3"},{"value":"0,0E+00","module":"A4"},{"value":"0,0E+00","module":"C1"},{"value":"0,0E+00","module":"C2"},{"value":"0,0E+00","module":"C3"},{"value":"0,0E+00","module":"C4"},{"value":"0,0E+00","module":"D"}]},{"parameter":"PENRT","unit":"MJ","values":[{"value":"2,42E+03","module":"A1"},{"value":"2,86E+02","module":"A2"},{"value":"4,07E+02","module":"A3"},{"value":"7,13E+01","module":"A4"},{"value":"5,34E+01","module":"C1"},{"value":"7,13E+01","module":"C2"},{"value":"2,90E+01","module":"C3"},{"value":"0,0E+00","module":"C4"},{"value":"-3,80E+03","module":"D"}]},{"parameter":"SM","unit":"kg","values":[{"value":"1,44E+02","module":"A1"},{"value":"6,29E-02","module":"A2"},{"value":"8,62E-02","module":"A3"},{"value":"2,44E-02","module":"A4"},{"value":"2,65E-02","module":"C1"},{"value":"2,44E-02","module":"C2"},{"value":"1,43E-02","module":"C3"},{"value":"0,0E+00","module":"C4"},{"value":"-8,02E+01","module":"D"}]},{"parameter":"RSF","unit":"MJ","values":[{"value":"2,76E-01","module":"A1"},{"value":"7,76E-02","module":"A2"},{"value":"9,13E-01","module":"A3"},{"value":"3,12E-02","module":"A4"},{"value":"7,63E-03","module":"C1"},{"value":"3,12E-02","module":"C2"},{"value":"3,88E-03","module":"C3"},{"value":"0,0E+00","module":"C4"},{"value":"-2,30E+00","module":"D"}]},{"parameter":"NRSF","unit":"MJ","values":[{"value":"3,78E-01","module":"A1"},{"value":"2,87E-01","module":"A2"},{"value":"3,35E-01","module":"A3"},{"value":"1,04E-01","module":"A4"},{"value":"1,05E-01","module":"C1"},{"value":"1,04E-01","module":"C2"},{"value":"5,72E-02","module":"C3"},{"value":"0,0E+00","module":"C4"},{"value":"-9,57E-01","module":"D"}]},{"parameter":"FW","unit":"m3","values":[{"value":"5,39E-01","module":"A1"},{"value":"1,37E-02","module":"A2"},{"value":"9,67E-02","module":"A3"},{"value":"8,05E-03","module":"A4"},{"value":"9,81E-03","module":"C1"},{"value":"8,05E-03","module":"C2"},{"value":"1,50E-03","module":"C3"},{"value":"0,0E+00","module":"C4"},{"value":"-1,87E+00","module":"D"}]}],"end_of_life_waste":[{"parameter":"HWD","unit":"kg","values":[{"value":"3,85E-02","module":"A1"},{"value":"1,00E-02","module":"A2"},{"value":"3,49E-02","module":"A3"},{"value":"3,87E-03","module":"A4"},{"value":"1,59E-03","module":"C1"},{"value":"3,87E-03","module":"C2"},{"value":"8,59E-04","module":"C3"},{"value":"0,0E+00","module":"C4"},{"value":"-1,53E+00","module":"D"}]},{"parameter":"NHWD","unit":"kg","values":[{"value":"1,30E+00","module":"A1"},{"value":"6,78E+00","module":"A2"},{"value":"5,19E-01","module":"A3"},{"value":"6,15E+00","module":"A4"},{"value":"7,62E-02","module":"C1"},{"value":"6,15E+00","module":"C2"},{"value":"3,46E-02","module":"C3"},{"value":"0,0E+00","module":"C4"},{"value":"-4,93E+00","module":"D"}]},{"parameter":"RWD","unit":"kg","values":[{"value":"2,63E-02","module":"A1"},{"value":"2,00E-03","module":"A2"},{"value":"1,92E-03","module":"A3"},{"value":"4,83E-04","module":"A4"},{"value":"3,73E-04","module":"C1"},{"value":"4,83E-04","module":"C2"},{"value":"2,03E-04","module":"C3"},{"value":"0,0E+00","module":"C4"},{"value":"-2,79E-02","module":"D"}]}],"end_of_life_flow":[{"parameter":"CRU","unit":"kg","values":[{"value":"0,0E+00","module":"A1"},{"value":"0,0E+00","module":"A2"},{"value":"0,0E+00","module":"A3"},{"value":"0,0E+00","module":"A4"},{"value":"0,0E+00","module":"C1"},{"value":"0,0E+00","module":"C2"},{"value":"0,0E+00","module":"C3"},{"value":"0,0E+00","module":"C4"},{"value":"0,0E+00","module":"D"}]},{"parameter":"MFR","unit":"kg","values":[{"value":"1,02E-01","module":"A1"},{"value":"3,17E-02","module":"A2"},{"value":"1,66E-03","module":"A3"},{"value":"3,42E-04","module":"A4"},{"value":"8,51E-05","module":"C1"},{"value":"3,42E-04","module":"C2"},{"value":"4,36E-05","module":"C3"},{"value":"0,0E+00","module":"C4"},{"value":"-3,41E-01","module":"D"}]},{"parameter":"MER","unit":"kg","values":[{"value":"2,56E-02","module":"A1"},{"value":"3,04E-02","module":"A2"},{"value":"8,27E-02","module":"A3"},{"value":"2,11E-02","module":"A4"},{"value":"2,60E-02","module":"C1"},{"value":"2,11E-02","module":"C2"},{"value":"1,41E-02","module":"C3"},{"value":"0,0E+00","module":"C4"},{"value":"-2,40E-02","module":"D"}]},{"parameter":"EEE","unit":"MJ","values":[{"value":"5,48E-02","module":"A1"},{"value":"5,35E-03","module":"A2"},{"value":"5,32E-02","module":"A3"},{"value":"3,68E-03","module":"A4"},{"value":"2,90E-04","module":"C1"},{"value":"3,68E-03","module":"C2"},{"value":"1,50E-04","module":"C3"},{"value":"0,0E+00","module":"C4"},{"value":"-7,68E+00","module":"D"}]},{"parameter":"EET","unit":"MJ","values":[{"value":"8,30E-01","module":"A1"},{"value":"8,11E-02","module":"A2"},{"value":"8,04E-01","module":"A3"},{"value":"5,60E-02","module":"A4"},{"value":"4,39E-03","module":"C1"},{"value":"5,60E-02","module":"C2"},{"value":"2,26E-03","module":"C3"},{"value":"0,0E+00","module":"C4"},{"value":"-1,16E+02","module":"D"}]}]}