{"product_name":"SMA 8 med fornybar elektricitet, baseret p\u00e5 100 % vindkraft","epd_id":"NEPD-6009-5282-DK","compliance":["EN 15804+A2","ISO 14025","ISO 21930"],"producer_name":"Colas Danmark A/S","environmental_impact":[{"parameter":"GWP-total","unit":"kg CO2-eq.","values":[{"value":"1,54E+01","module":"A1"},{"value":"2,50E+01","module":"A2"},{"value":"2,02E+01","module":"A3"},{"value":"4,36E+00","module":"A4"},{"value":"0,0E+00","module":"C1"},{"value":"0,0E+00","module":"C2"},{"value":"2,12E+00","module":"C3"},{"value":"0,0E+00","module":"C4"},{"value":"-3,09E+01","module":"D"}]},{"parameter":"GWP-fossil","unit":"kg CO2-eq.","values":[{"value":"1,55E+01","module":"A1"},{"value":"2,49E+01","module":"A2"},{"value":"2,02E+01","module":"A3"},{"value":"4,36E+00","module":"A4"},{"value":"0,0E+00","module":"C1"},{"value":"0,0E+00","module":"C2"},{"value":"2,12E+00","module":"C3"},{"value":"0,0E+00","module":"C4"},{"value":"-3,09E+01","module":"D"}]},{"parameter":"GWP-biogenic","unit":"kg CO2-eq.","values":[{"value":"-1,50E-01","module":"A1"},{"value":"5,09E-03","module":"A2"},{"value":"5,45E-02","module":"A3"},{"value":"3,30E-03","module":"A4"},{"value":"0,0E+00","module":"C1"},{"value":"0,0E+00","module":"C2"},{"value":"5,90E-04","module":"C3"},{"value":"0,0E+00","module":"C4"},{"value":"0,0E+00","module":"D"}]},{"parameter":"GWP-luluc","unit":"kg CO2-eq.","values":[{"value":"1,01E-02","module":"A1"},{"value":"4,25E-03","module":"A2"},{"value":"1,01E-03","module":"A3"},{"value":"1,33E-03","module":"A4"},{"value":"0,0E+00","module":"C1"},{"value":"0,0E+00","module":"C2"},{"value":"1,67E-04","module":"C3"},{"value":"0,0E+00","module":"C4"},{"value":"-2,47E-02","module":"D"}]},{"parameter":"ODP","unit":"kg CFC 11-eq.","values":[{"value":"1,59E-06","module":"A1"},{"value":"5,47E-06","module":"A2"},{"value":"2,87E-06","module":"A3"},{"value":"1,05E-06","module":"A4"},{"value":"0,0E+00","module":"C1"},{"value":"0,0E+00","module":"C2"},{"value":"4,58E-07","module":"C3"},{"value":"0,0E+00","module":"C4"},{"value":"-4,56E-05","module":"D"}]},{"parameter":"AP","unit":"mol H+-eq.","values":[{"value":"1,31E-01","module":"A1"},{"value":"6,17E-01","module":"A2"},{"value":"2,22E-02","module":"A3"},{"value":"1,40E-02","module":"A4"},{"value":"0,0E+00","module":"C1"},{"value":"0,0E+00","module":"C2"},{"value":"2,22E-02","module":"C3"},{"value":"0,0E+00","module":"C4"},{"value":"-3,11E-01","module":"D"}]},{"parameter":"POCP","unit":"kg NMVOC-eq.","values":[{"value":"1,18E-01","module":"A1"},{"value":"4,06E-01","module":"A2"},{"value":"2,33E-02","module":"A3"},{"value":"1,35E-02","module":"A4"},{"value":"0,0E+00","module":"C1"},{"value":"0,0E+00","module":"C2"},{"value":"2,95E-02","module":"C3"},{"value":"0,0E+00","module":"C4"},{"value":"-3,69E-01","module":"D"}]},{"parameter":"ADPE","unit":"kg Sb-eq.","values":[{"value":"7,63E-04","module":"A1"},{"value":"1,47E-04","module":"A2"},{"value":"3,49E-05","module":"A3"},{"value":"7,75E-05","module":"A4"},{"value":"0,0E+00","module":"C1"},{"value":"0,0E+00","module":"C2"},{"value":"3,25E-06","module":"C3"},{"value":"0,0E+00","module":"C4"},{"value":"-2,74E-04","module":"D"}]},{"parameter":"ADPF","unit":"MJ","values":[{"value":"2,34E+03","module":"A1"},{"value":"3,37E+02","module":"A2"},{"value":"3,17E+02","module":"A3"},{"value":"7,07E+01","module":"A4"},{"value":"0,0E+00","module":"C1"},{"value":"0,0E+00","module":"C2"},{"value":"2,92E+01","module":"C3"},{"value":"0,0E+00","module":"C4"},{"value":"-2,90E+03","module":"D"}]},{"parameter":"WDP","unit":"m3 world-eq.","values":[{"value":"4,05E+03","module":"A1"},{"value":"1,23E+02","module":"A2"},{"value":"5,69E+01","module":"A3"},{"value":"5,42E+01","module":"A4"},{"value":"0,0E+00","module":"C1"},{"value":"0,0E+00","module":"C2"},{"value":"6,19E+00","module":"C3"},{"value":"0,0E+00","module":"C4"},{"value":"-2,35E+04","module":"D"}]},{"parameter":"EP-freshwater","unit":"kg P-eq.","values":[{"value":"3,24E-04","module":"A1"},{"value":"7,65E-05","module":"A2"},{"value":"3,82E-05","module":"A3"},{"value":"3,47E-05","module":"A4"},{"value":"0,0E+00","module":"C1"},{"value":"0,0E+00","module":"C2"},{"value":"7,72E-06","module":"C3"},{"value":"0,0E+00","module":"C4"},{"value":"-6,46E-04","module":"D"}]},{"parameter":"EP-marine","unit":"kg N-eq.","values":[{"value":"3,48E-02","module":"A1"},{"value":"1,40E-01","module":"A2"},{"value":"6,64E-03","module":"A3"},{"value":"3,07E-03","module":"A4"},{"value":"0,0E+00","module":"C1"},{"value":"0,0E+00","module":"C2"},{"value":"9,79E-03","module":"C3"},{"value":"0,0E+00","module":"C4"},{"value":"-5,94E-02","module":"D"}]},{"parameter":"EP-terrestrial","unit":"mol N-eq.","values":[{"value":"3,90E-01","module":"A1"},{"value":"1,56E+00","module":"A2"},{"value":"7,19E-02","module":"A3"},{"value":"3,43E-02","module":"A4"},{"value":"0,0E+00","module":"C1"},{"value":"0,0E+00","module":"C2"},{"value":"1,07E-01","module":"C3"},{"value":"0,0E+00","module":"C4"},{"value":"-6,73E-01","module":"D"}]},{"parameter":"GWP-IOBC","unit":"kg CO2-eq.","values":[{"value":"1,61E+01","module":"A1"},{"value":"2,48E+01","module":"A2"},{"value":"1,95E+01","module":"A3"},{"value":"4,33E+00","module":"A4"},{"value":"0,0E+00","module":"C1"},{"value":"0,0E+00","module":"C2"},{"value":"2,00E+00","module":"C3"},{"value":"0,0E+00","module":"C4"},{"value":"-3,01E+01","module":"D"}]}],"additional_environmental_impact":[{"parameter":"PM","unit":"disease incidence","values":[{"value":"9,18E-07","module":"A1"},{"value":"1,05E-06","module":"A2"},{"value":"1,83E-07","module":"A3"},{"value":"3,50E-07","module":"A4"},{"value":"0,0E+00","module":"C1"},{"value":"0,0E+00","module":"C2"},{"value":"5,87E-07","module":"C3"},{"value":"0,0E+00","module":"C4"},{"value":"-1,97E-06","module":"D"}]},{"parameter":"ETP-fw","unit":"CTUe","values":[{"value":"8,14E+02","module":"A1"},{"value":"1,81E+02","module":"A2"},{"value":"2,92E+01","module":"A3"},{"value":"5,17E+01","module":"A4"},{"value":"0,0E+00","module":"C1"},{"value":"0,0E+00","module":"C2"},{"value":"1,60E+01","module":"C3"},{"value":"0,0E+00","module":"C4"},{"value":"-1,84E+03","module":"D"}]},{"parameter":"HTP-c","unit":"CTUh","values":[{"value":"1,43E-08","module":"A1"},{"value":"0,0E+00","module":"A2"},{"value":"2,74E-09","module":"A3"},{"value":"0,0E+00","module":"A4"},{"value":"0,0E+00","module":"C1"},{"value":"0,0E+00","module":"C2"},{"value":"1,00E-09","module":"C3"},{"value":"0,0E+00","module":"C4"},{"value":"-1,81E-08","module":"D"}]},{"parameter":"HTP-nc","unit":"CTUh","values":[{"value":"2,18E-07","module":"A1"},{"value":"6,30E-08","module":"A2"},{"value":"3,30E-08","module":"A3"},{"value":"5,00E-08","module":"A4"},{"value":"0,0E+00","module":"C1"},{"value":"0,0E+00","module":"C2"},{"value":"1,50E-08","module":"C3"},{"value":"0,0E+00","module":"C4"},{"value":"-4,53E-07","module":"D"}]},{"parameter":"SQP","unit":"unitless","values":[{"value":"4,01E+02","module":"A1"},{"value":"1,12E+02","module":"A2"},{"value":"7,06E+00","module":"A3"},{"value":"8,11E+01","module":"A4"},{"value":"0,0E+00","module":"C1"},{"value":"0,0E+00","module":"C2"},{"value":"3,70E+00","module":"C3"},{"value":"0,0E+00","module":"C4"},{"value":"-6,54E+02","module":"D"}]},{"parameter":"IRP","unit":"kBq U235-eq.","values":[{"value":"4,99E-01","module":"A1"},{"value":"1,48E+00","module":"A2"},{"value":"1,87E-01","module":"A3"},{"value":"3,09E-01","module":"A4"},{"value":"0,0E+00","module":"C1"},{"value":"0,0E+00","module":"C2"},{"value":"1,25E-01","module":"C3"},{"value":"0,0E+00","module":"C4"},{"value":"-1,46E+01","module":"D"}]}],"resource_use":[{"parameter":"PERE","unit":"MJ","values":[{"value":"-2,06E+01","module":"A1"},{"value":"1,96E+00","module":"A2"},{"value":"3,82E+01","module":"A3"},{"value":"8,90E-01","module":"A4"},{"value":"0,0E+00","module":"C1"},{"value":"0,0E+00","module":"C2"},{"value":"1,58E-01","module":"C3"},{"value":"0,0E+00","module":"C4"},{"value":"-1,61E+02","module":"D"}]},{"parameter":"PERM","unit":"MJ","values":[{"value":"4,85E+01","module":"A1"},{"value":"0,0E+00","module":"A2"},{"value":"0,0E+00","module":"A3"},{"value":"0,0E+00","module":"A4"},{"value":"0,0E+00","module":"C1"},{"value":"0,0E+00","module":"C2"},{"value":"0,0E+00","module":"C3"},{"value":"0,0E+00","module":"C4"},{"value":"0,0E+00","module":"D"}]},{"parameter":"PERT","unit":"MJ","values":[{"value":"2,78E+01","module":"A1"},{"value":"1,96E+00","module":"A2"},{"value":"3,82E+01","module":"A3"},{"value":"8,90E-01","module":"A4"},{"value":"0,0E+00","module":"C1"},{"value":"0,0E+00","module":"C2"},{"value":"1,58E-01","module":"C3"},{"value":"0,0E+00","module":"C4"},{"value":"-1,61E+02","module":"D"}]},{"parameter":"PENRE","unit":"MJ","values":[{"value":"3,78E+02","module":"A1"},{"value":"3,38E+02","module":"A2"},{"value":"3,55E+02","module":"A3"},{"value":"7,13E+01","module":"A4"},{"value":"0,0E+00","module":"C1"},{"value":"0,0E+00","module":"C2"},{"value":"2,90E+01","module":"C3"},{"value":"0,0E+00","module":"C4"},{"value":"-2,90E+03","module":"D"}]},{"parameter":"PENRM","unit":"MJ","values":[{"value":"2,48E+03","module":"A1"},{"value":"0,0E+00","module":"A2"},{"value":"0,0E+00","module":"A3"},{"value":"0,0E+00","module":"A4"},{"value":"0,0E+00","module":"C1"},{"value":"0,0E+00","module":"C2"},{"value":"0,0E+00","module":"C3"},{"value":"0,0E+00","module":"C4"},{"value":"0,0E+00","module":"D"}]},{"parameter":"PENRT","unit":"MJ","values":[{"value":"2,35E+03","module":"A1"},{"value":"3,38E+02","module":"A2"},{"value":"3,55E+02","module":"A3"},{"value":"7,13E+01","module":"A4"},{"value":"0,0E+00","module":"C1"},{"value":"0,0E+00","module":"C2"},{"value":"2,90E+01","module":"C3"},{"value":"0,0E+00","module":"C4"},{"value":"-2,90E+03","module":"D"}]},{"parameter":"SM","unit":"kg","values":[{"value":"2,79E+02","module":"A1"},{"value":"5,86E-02","module":"A2"},{"value":"2,69E-02","module":"A3"},{"value":"2,44E-02","module":"A4"},{"value":"0,0E+00","module":"C1"},{"value":"0,0E+00","module":"C2"},{"value":"1,43E-02","module":"C3"},{"value":"0,0E+00","module":"C4"},{"value":"-6,12E+01","module":"D"}]},{"parameter":"RSF","unit":"MJ","values":[{"value":"3,03E-01","module":"A1"},{"value":"8,19E-02","module":"A2"},{"value":"5,26E-02","module":"A3"},{"value":"3,12E-02","module":"A4"},{"value":"0,0E+00","module":"C1"},{"value":"0,0E+00","module":"C2"},{"value":"3,88E-03","module":"C3"},{"value":"0,0E+00","module":"C4"},{"value":"-1,76E+00","module":"D"}]},{"parameter":"NRSF","unit":"MJ","values":[{"value":"3,65E-01","module":"A1"},{"value":"2,63E-01","module":"A2"},{"value":"9,02E-02","module":"A3"},{"value":"1,04E-01","module":"A4"},{"value":"0,0E+00","module":"C1"},{"value":"0,0E+00","module":"C2"},{"value":"5,72E-02","module":"C3"},{"value":"0,0E+00","module":"C4"},{"value":"-7,31E-01","module":"D"}]},{"parameter":"FW","unit":"m3","values":[{"value":"3,68E-01","module":"A1"},{"value":"1,28E-02","module":"A2"},{"value":"9,11E-03","module":"A3"},{"value":"8,05E-03","module":"A4"},{"value":"0,0E+00","module":"C1"},{"value":"0,0E+00","module":"C2"},{"value":"1,50E-03","module":"C3"},{"value":"0,0E+00","module":"C4"},{"value":"-1,43E+00","module":"D"}]}],"end_of_life_waste":[{"parameter":"HWD","unit":"kg","values":[{"value":"4,13E-02","module":"A1"},{"value":"1,06E-02","module":"A2"},{"value":"1,57E-01","module":"A3"},{"value":"3,87E-03","module":"A4"},{"value":"0,0E+00","module":"C1"},{"value":"0,0E+00","module":"C2"},{"value":"8,59E-04","module":"C3"},{"value":"0,0E+00","module":"C4"},{"value":"-1,17E+00","module":"D"}]},{"parameter":"NHWD","unit":"kg","values":[{"value":"1,33E+00","module":"A1"},{"value":"6,16E+00","module":"A2"},{"value":"2,91E-01","module":"A3"},{"value":"6,15E+00","module":"A4"},{"value":"0,0E+00","module":"C1"},{"value":"0,0E+00","module":"C2"},{"value":"3,46E-02","module":"C3"},{"value":"0,0E+00","module":"C4"},{"value":"-3,77E+00","module":"D"}]},{"parameter":"RWD","unit":"kg","values":[{"value":"2,54E-02","module":"A1"},{"value":"2,38E-03","module":"A2"},{"value":"2,78E-04","module":"A3"},{"value":"4,83E-04","module":"A4"},{"value":"0,0E+00","module":"C1"},{"value":"0,0E+00","module":"C2"},{"value":"2,03E-04","module":"C3"},{"value":"0,0E+00","module":"C4"},{"value":"-2,13E-02","module":"D"}]}],"end_of_life_flow":[{"parameter":"CRU","unit":"kg","values":[{"value":"0,0E+00","module":"A1"},{"value":"0,0E+00","module":"A2"},{"value":"0,0E+00","module":"A3"},{"value":"0,0E+00","module":"A4"},{"value":"0,0E+00","module":"C1"},{"value":"0,0E+00","module":"C2"},{"value":"0,0E+00","module":"C3"},{"value":"0,0E+00","module":"C4"},{"value":"0,0E+00","module":"D"}]},{"parameter":"MFR","unit":"kg","values":[{"value":"9,98E-02","module":"A1"},{"value":"3,01E-02","module":"A2"},{"value":"3,01E-02","module":"A3"},{"value":"3,42E-04","module":"A4"},{"value":"0,0E+00","module":"C1"},{"value":"0,0E+00","module":"C2"},{"value":"4,36E-05","module":"C3"},{"value":"0,0E+00","module":"C4"},{"value":"-2,61E-01","module":"D"}]},{"parameter":"MER","unit":"kg","values":[{"value":"2,40E-02","module":"A1"},{"value":"2,71E-02","module":"A2"},{"value":"1,97E-02","module":"A3"},{"value":"2,11E-02","module":"A4"},{"value":"0,0E+00","module":"C1"},{"value":"0,0E+00","module":"C2"},{"value":"1,41E-02","module":"C3"},{"value":"0,0E+00","module":"C4"},{"value":"-1,84E-02","module":"D"}]},{"parameter":"EEE","unit":"MJ","values":[{"value":"6,39E-02","module":"A1"},{"value":"5,00E-03","module":"A2"},{"value":"2,42E-01","module":"A3"},{"value":"3,68E-03","module":"A4"},{"value":"0,0E+00","module":"C1"},{"value":"0,0E+00","module":"C2"},{"value":"1,50E-04","module":"C3"},{"value":"0,0E+00","module":"C4"},{"value":"-5,87E+00","module":"D"}]},{"parameter":"EET","unit":"MJ","values":[{"value":"9,68E-01","module":"A1"},{"value":"7,57E-02","module":"A2"},{"value":"3,67E+00","module":"A3"},{"value":"5,60E-02","module":"A4"},{"value":"0,0E+00","module":"C1"},{"value":"0,0E+00","module":"C2"},{"value":"2,26E-03","module":"C3"},{"value":"0,0E+00","module":"C4"},{"value":"-8,88E+01","module":"D"}]}]}