{"product_name":"SMA 8 KVS med PMB","epd_id":"NEPD-5519-4829","compliance":["EN 15804+A2","ISO 14025","ISO 21930"],"producer_name":"Asfaltindustrien","environmental_impact":[{"parameter":"GWP-total","unit":"kg CO2-eq.","values":[{"value":"3,59E+01","module":"A1"},{"value":"3,48E+01","module":"A2"},{"value":"2,60E+01","module":"A3"},{"value":"8,34E+00","module":"A4"},{"value":"3,19E+00","module":"C1"},{"value":"8,17E+00","module":"C2"},{"value":"2,12E+00","module":"C3"},{"value":"0,0E+00","module":"C4"},{"value":"-3,70E+01","module":"D"}]},{"parameter":"GWP-fossil","unit":"kg CO2-eq.","values":[{"value":"3,60E+01","module":"A1"},{"value":"3,48E+01","module":"A2"},{"value":"2,59E+01","module":"A3"},{"value":"8,33E+00","module":"A4"},{"value":"3,19E+00","module":"C1"},{"value":"8,17E+00","module":"C2"},{"value":"2,12E+00","module":"C3"},{"value":"0,0E+00","module":"C4"},{"value":"-3,70E+01","module":"D"}]},{"parameter":"GWP-biogenic","unit":"kg CO2-eq.","values":[{"value":"-1,68E-01","module":"A1"},{"value":"5,90E-03","module":"A2"},{"value":"7,27E-02","module":"A3"},{"value":"0,0E+00","module":"A4"},{"value":"9,40E-04","module":"C1"},{"value":"4,39E-03","module":"C2"},{"value":"5,90E-04","module":"C3"},{"value":"0,0E+00","module":"C4"},{"value":"0,0E+00","module":"D"}]},{"parameter":"GWP-luluc","unit":"kg CO2-eq.","values":[{"value":"1,40E-02","module":"A1"},{"value":"5,50E-03","module":"A2"},{"value":"3,73E-03","module":"A3"},{"value":"2,92E-03","module":"A4"},{"value":"2,57E-04","module":"C1"},{"value":"2,91E-03","module":"C2"},{"value":"1,67E-04","module":"C3"},{"value":"0,0E+00","module":"C4"},{"value":"-2,95E-02","module":"D"}]},{"parameter":"ODP","unit":"kg CFC 11-eq.","values":[{"value":"2,21E-06","module":"A1"},{"value":"7,58E-06","module":"A2"},{"value":"3,87E-06","module":"A3"},{"value":"1,85E-06","module":"A4"},{"value":"6,89E-07","module":"C1"},{"value":"1,85E-06","module":"C2"},{"value":"4,58E-07","module":"C3"},{"value":"0,0E+00","module":"C4"},{"value":"-5,45E-05","module":"D"}]},{"parameter":"AP","unit":"mol H+-eq.","values":[{"value":"2,26E-01","module":"A1"},{"value":"9,26E-01","module":"A2"},{"value":"4,29E-02","module":"A3"},{"value":"3,40E-02","module":"A4"},{"value":"3,33E-02","module":"C1"},{"value":"2,34E-02","module":"C2"},{"value":"2,22E-02","module":"C3"},{"value":"0,0E+00","module":"C4"},{"value":"-3,72E-01","module":"D"}]},{"parameter":"POCP","unit":"kg NMVOC-eq.","values":[{"value":"1,92E-01","module":"A1"},{"value":"6,06E-01","module":"A2"},{"value":"3,61E-02","module":"A3"},{"value":"3,42E-02","module":"A4"},{"value":"4,43E-02","module":"C1"},{"value":"1,99E-02","module":"C2"},{"value":"2,95E-02","module":"C3"},{"value":"0,0E+00","module":"C4"},{"value":"-4,42E-01","module":"D"}]},{"parameter":"ADPE","unit":"kg Sb-eq.","values":[{"value":"9,22E-04","module":"A1"},{"value":"1,65E-04","module":"A2"},{"value":"3,15E-05","module":"A3"},{"value":"2,26E-04","module":"A4"},{"value":"5,10E-06","module":"C1"},{"value":"2,26E-04","module":"C2"},{"value":"3,25E-06","module":"C3"},{"value":"0,0E+00","module":"C4"},{"value":"-3,28E-04","module":"D"}]},{"parameter":"ADPF","unit":"MJ","values":[{"value":"2,94E+03","module":"A1"},{"value":"4,62E+02","module":"A2"},{"value":"3,87E+02","module":"A3"},{"value":"1,26E+02","module":"A4"},{"value":"4,40E+01","module":"C1"},{"value":"1,23E+02","module":"C2"},{"value":"2,92E+01","module":"C3"},{"value":"0,0E+00","module":"C4"},{"value":"-3,47E+03","module":"D"}]},{"parameter":"WDP","unit":"m3 world-eq.","values":[{"value":"3,92E+03","module":"A1"},{"value":"1,48E+02","module":"A2"},{"value":"4,44E+02","module":"A3"},{"value":"1,20E+02","module":"A4"},{"value":"1,01E+01","module":"C1"},{"value":"1,19E+02","module":"C2"},{"value":"6,19E+00","module":"C3"},{"value":"0,0E+00","module":"C4"},{"value":"-2,81E+04","module":"D"}]},{"parameter":"EP-freshwater","unit":"kg P-eq.","values":[{"value":"5,15E-04","module":"A1"},{"value":"9,19E-05","module":"A2"},{"value":"2,03E-04","module":"A3"},{"value":"6,55E-05","module":"A4"},{"value":"1,18E-05","module":"C1"},{"value":"6,50E-05","module":"C2"},{"value":"7,72E-06","module":"C3"},{"value":"0,0E+00","module":"C4"},{"value":"-7,72E-04","module":"D"}]},{"parameter":"EP-marine","unit":"kg N-eq.","values":[{"value":"5,62E-02","module":"A1"},{"value":"2,10E-01","module":"A2"},{"value":"9,86E-03","module":"A3"},{"value":"1,01E-02","module":"A4"},{"value":"1,47E-02","module":"C1"},{"value":"4,64E-03","module":"C2"},{"value":"9,79E-03","module":"C3"},{"value":"0,0E+00","module":"C4"},{"value":"-7,10E-02","module":"D"}]},{"parameter":"EP-terrestrial","unit":"mol N-eq.","values":[{"value":"6,37E-01","module":"A1"},{"value":"2,34E+00","module":"A2"},{"value":"1,12E-01","module":"A3"},{"value":"1,12E-01","module":"A4"},{"value":"1,61E-01","module":"C1"},{"value":"5,20E-02","module":"C2"},{"value":"1,07E-01","module":"C3"},{"value":"0,0E+00","module":"C4"},{"value":"-8,05E-01","module":"D"}]},{"parameter":"GWP-IOBC","unit":"kg CO2-eq.","values":[{"value":"8,93E+01","module":"A1"},{"value":"3,47E+01","module":"A2"},{"value":"2,60E+01","module":"A3"},{"value":"8,30E+00","module":"A4"},{"value":"3,01E+00","module":"C1"},{"value":"8,14E+00","module":"C2"},{"value":"2,00E+00","module":"C3"},{"value":"0,0E+00","module":"C4"},{"value":"-3,60E+01","module":"D"}]}],"additional_environmental_impact":[{"parameter":"PM","unit":"disease incidence","values":[{"value":"1,73E-06","module":"A1"},{"value":"1,35E-06","module":"A2"},{"value":"2,94E-07","module":"A3"},{"value":"5,50E-07","module":"A4"},{"value":"8,81E-07","module":"C1"},{"value":"5,00E-07","module":"C2"},{"value":"5,87E-07","module":"C3"},{"value":"0,0E+00","module":"C4"},{"value":"-2,36E-06","module":"D"}]},{"parameter":"ETP-fw","unit":"CTUe","values":[{"value":"9,99E+02","module":"A1"},{"value":"2,39E+02","module":"A2"},{"value":"1,09E+02","module":"A3"},{"value":"9,26E+01","module":"A4"},{"value":"2,41E+01","module":"C1"},{"value":"9,15E+01","module":"C2"},{"value":"1,60E+01","module":"C3"},{"value":"0,0E+00","module":"C4"},{"value":"-2,20E+03","module":"D"}]},{"parameter":"HTP-c","unit":"CTUh","values":[{"value":"1,89E-08","module":"A1"},{"value":"0,0E+00","module":"A2"},{"value":"4,50E-09","module":"A3"},{"value":"0,0E+00","module":"A4"},{"value":"9,28E-10","module":"C1"},{"value":"0,0E+00","module":"C2"},{"value":"1,00E-09","module":"C3"},{"value":"0,0E+00","module":"C4"},{"value":"-2,16E-08","module":"D"}]},{"parameter":"HTP-nc","unit":"CTUh","values":[{"value":"5,29E-07","module":"A1"},{"value":"5,84E-08","module":"A2"},{"value":"1,01E-07","module":"A3"},{"value":"1,00E-07","module":"A4"},{"value":"2,22E-08","module":"C1"},{"value":"1,00E-07","module":"C2"},{"value":"1,50E-08","module":"C3"},{"value":"0,0E+00","module":"C4"},{"value":"-5,42E-07","module":"D"}]},{"parameter":"SQP","unit":"unitless","values":[{"value":"4,65E+02","module":"A1"},{"value":"1,17E+02","module":"A2"},{"value":"5,58E+01","module":"A3"},{"value":"8,66E+01","module":"A4"},{"value":"5,73E+00","module":"C1"},{"value":"8,64E+01","module":"C2"},{"value":"3,70E+00","module":"C3"},{"value":"0,0E+00","module":"C4"},{"value":"-7,82E+02","module":"D"}]},{"parameter":"IRP","unit":"kBq U235-eq.","values":[{"value":"7,98E-01","module":"A1"},{"value":"2,02E+00","module":"A2"},{"value":"6,22E-01","module":"A3"},{"value":"5,50E-01","module":"A4"},{"value":"1,89E-01","module":"C1"},{"value":"5,40E-01","module":"C2"},{"value":"1,25E-01","module":"C3"},{"value":"0,0E+00","module":"C4"},{"value":"-1,74E+01","module":"D"}]}],"resource_use":[{"parameter":"PERE","unit":"MJ","values":[{"value":"-2,16E+01","module":"A1"},{"value":"2,34E+00","module":"A2"},{"value":"2,21E+01","module":"A3"},{"value":"1,77E+00","module":"A4"},{"value":"2,44E-01","module":"C1"},{"value":"1,77E+00","module":"C2"},{"value":"1,58E-01","module":"C3"},{"value":"0,0E+00","module":"C4"},{"value":"-1,92E+02","module":"D"}]},{"parameter":"PERM","unit":"MJ","values":[{"value":"5,44E+01","module":"A1"},{"value":"0,0E+00","module":"A2"},{"value":"0,0E+00","module":"A3"},{"value":"0,0E+00","module":"A4"},{"value":"0,0E+00","module":"C1"},{"value":"0,0E+00","module":"C2"},{"value":"0,0E+00","module":"C3"},{"value":"0,0E+00","module":"C4"},{"value":"0,0E+00","module":"D"}]},{"parameter":"PERT","unit":"MJ","values":[{"value":"3,28E+01","module":"A1"},{"value":"2,34E+00","module":"A2"},{"value":"2,21E+01","module":"A3"},{"value":"1,77E+00","module":"A4"},{"value":"2,44E-01","module":"C1"},{"value":"1,77E+00","module":"C2"},{"value":"1,58E-01","module":"C3"},{"value":"0,0E+00","module":"C4"},{"value":"-1,92E+02","module":"D"}]},{"parameter":"PENRE","unit":"MJ","values":[{"value":"7,08E+02","module":"A1"},{"value":"4,63E+02","module":"A2"},{"value":"4,22E+02","module":"A3"},{"value":"1,27E+02","module":"A4"},{"value":"4,37E+01","module":"C1"},{"value":"1,24E+02","module":"C2"},{"value":"2,90E+01","module":"C3"},{"value":"0,0E+00","module":"C4"},{"value":"-3,47E+03","module":"D"}]},{"parameter":"PENRM","unit":"MJ","values":[{"value":"2,53E+03","module":"A1"},{"value":"0,0E+00","module":"A2"},{"value":"0,0E+00","module":"A3"},{"value":"0,0E+00","module":"A4"},{"value":"0,0E+00","module":"C1"},{"value":"0,0E+00","module":"C2"},{"value":"0,0E+00","module":"C3"},{"value":"0,0E+00","module":"C4"},{"value":"0,0E+00","module":"D"}]},{"parameter":"PENRT","unit":"MJ","values":[{"value":"2,95E+03","module":"A1"},{"value":"4,63E+02","module":"A2"},{"value":"4,22E+02","module":"A3"},{"value":"1,27E+02","module":"A4"},{"value":"4,37E+01","module":"C1"},{"value":"1,24E+02","module":"C2"},{"value":"2,90E+01","module":"C3"},{"value":"0,0E+00","module":"C4"},{"value":"-3,47E+03","module":"D"}]},{"parameter":"SM","unit":"kg","values":[{"value":"1,37E+02","module":"A1"},{"value":"7,18E-02","module":"A2"},{"value":"5,85E-02","module":"A3"},{"value":"5,05E-02","module":"A4"},{"value":"2,17E-02","module":"C1"},{"value":"5,05E-02","module":"C2"},{"value":"1,43E-02","module":"C3"},{"value":"0,0E+00","module":"C4"},{"value":"-7,32E+01","module":"D"}]},{"parameter":"RSF","unit":"MJ","values":[{"value":"6,03E-01","module":"A1"},{"value":"1,02E-01","module":"A2"},{"value":"8,40E-01","module":"A3"},{"value":"6,35E-02","module":"A4"},{"value":"6,34E-03","module":"C1"},{"value":"6,30E-02","module":"C2"},{"value":"3,88E-03","module":"C3"},{"value":"0,0E+00","module":"C4"},{"value":"-2,10E+00","module":"D"}]},{"parameter":"NRSF","unit":"MJ","values":[{"value":"4,39E-01","module":"A1"},{"value":"3,24E-01","module":"A2"},{"value":"2,16E-01","module":"A3"},{"value":"2,27E-01","module":"A4"},{"value":"8,64E-02","module":"C1"},{"value":"2,26E-01","module":"C2"},{"value":"5,72E-02","module":"C3"},{"value":"0,0E+00","module":"C4"},{"value":"-8,75E-01","module":"D"}]},{"parameter":"FW","unit":"m3","values":[{"value":"6,24E-01","module":"A1"},{"value":"1,38E-02","module":"A2"},{"value":"8,79E-02","module":"A3"},{"value":"1,32E-02","module":"A4"},{"value":"9,31E-03","module":"C1"},{"value":"1,32E-02","module":"C2"},{"value":"1,50E-03","module":"C3"},{"value":"0,0E+00","module":"C4"},{"value":"-1,71E+00","module":"D"}]}],"end_of_life_waste":[{"parameter":"HWD","unit":"kg","values":[{"value":"5,72E-02","module":"A1"},{"value":"1,35E-02","module":"A2"},{"value":"1,14E-01","module":"A3"},{"value":"6,40E-03","module":"A4"},{"value":"1,30E-03","module":"C1"},{"value":"6,35E-03","module":"C2"},{"value":"8,59E-04","module":"C3"},{"value":"0,0E+00","module":"C4"},{"value":"-1,39E+00","module":"D"}]},{"parameter":"NHWD","unit":"kg","values":[{"value":"1,93E+00","module":"A1"},{"value":"5,34E+00","module":"A2"},{"value":"4,68E-01","module":"A3"},{"value":"6,01E+00","module":"A4"},{"value":"6,46E-02","module":"C1"},{"value":"6,01E+00","module":"C2"},{"value":"3,46E-02","module":"C3"},{"value":"0,0E+00","module":"C4"},{"value":"-4,50E+00","module":"D"}]},{"parameter":"RWD","unit":"kg","values":[{"value":"2,94E-02","module":"A1"},{"value":"3,28E-03","module":"A2"},{"value":"8,70E-04","module":"A3"},{"value":"8,55E-04","module":"A4"},{"value":"3,05E-04","module":"C1"},{"value":"8,40E-04","module":"C2"},{"value":"2,03E-04","module":"C3"},{"value":"0,0E+00","module":"C4"},{"value":"-2,55E-02","module":"D"}]}],"end_of_life_flow":[{"parameter":"CRU","unit":"kg","values":[{"value":"0,0E+00","module":"A1"},{"value":"0,0E+00","module":"A2"},{"value":"0,0E+00","module":"A3"},{"value":"0,0E+00","module":"A4"},{"value":"0,0E+00","module":"C1"},{"value":"0,0E+00","module":"C2"},{"value":"0,0E+00","module":"C3"},{"value":"0,0E+00","module":"C4"},{"value":"0,0E+00","module":"D"}]},{"parameter":"MFR","unit":"kg","values":[{"value":"1,21E-01","module":"A1"},{"value":"4,55E-02","module":"A2"},{"value":"1,20E-02","module":"A3"},{"value":"7,05E-04","module":"A4"},{"value":"7,06E-05","module":"C1"},{"value":"7,00E-04","module":"C2"},{"value":"4,36E-05","module":"C3"},{"value":"0,0E+00","module":"C4"},{"value":"-3,12E-01","module":"D"}]},{"parameter":"MER","unit":"kg","values":[{"value":"2,32E-02","module":"A1"},{"value":"2,63E-02","module":"A2"},{"value":"5,20E-02","module":"A3"},{"value":"4,20E-02","module":"A4"},{"value":"2,13E-02","module":"C1"},{"value":"4,18E-02","module":"C2"},{"value":"1,41E-02","module":"C3"},{"value":"0,0E+00","module":"C4"},{"value":"-2,20E-02","module":"D"}]},{"parameter":"EEE","unit":"MJ","values":[{"value":"7,69E-02","module":"A1"},{"value":"5,11E-03","module":"A2"},{"value":"2,35E-01","module":"A3"},{"value":"4,87E-03","module":"A4"},{"value":"2,40E-04","module":"C1"},{"value":"4,85E-03","module":"C2"},{"value":"1,50E-04","module":"C3"},{"value":"0,0E+00","module":"C4"},{"value":"-7,01E+00","module":"D"}]},{"parameter":"EET","unit":"MJ","values":[{"value":"1,17E+00","module":"A1"},{"value":"7,74E-02","module":"A2"},{"value":"3,55E+00","module":"A3"},{"value":"7,35E-02","module":"A4"},{"value":"3,64E-03","module":"C1"},{"value":"7,35E-02","module":"C2"},{"value":"2,26E-03","module":"C3"},{"value":"0,0E+00","module":"C4"},{"value":"-1,06E+02","module":"D"}]}]}