{"product_name":"Smekab Citylifes moduluppbyggda r\u00f6r-r\u00e4cke, lackerade","epd_id":"NEPD-6628-5899","compliance":["EN 15804+A2","ISO 14025","ISO 21930"],"producer_name":"Saferoad Smekab AB","environmental_impact":[{"parameter":"GWP-total","unit":"kg CO2-eq.","values":[{"value":"2,24E+00","module":"A1"},{"value":"2,87E-01","module":"A2"},{"value":"4,81E+02","module":"A3"},{"value":"4,90E-02","module":"A4"},{"value":"2,32E-01","module":"A5"},{"value":"0,0E+00","module":"C1"},{"value":"1,39E-02","module":"C2"},{"value":"1,11E-02","module":"C3"},{"value":"1,11E-03","module":"C4"},{"value":"-3,28E-01","module":"D"}]},{"parameter":"GWP-fossil","unit":"kg CO2-eq.","values":[{"value":"2,39E+00","module":"A1"},{"value":"2,86E-01","module":"A2"},{"value":"4,73E+02","module":"A3"},{"value":"4,90E-02","module":"A4"},{"value":"4,43E-03","module":"A5"},{"value":"0,0E+00","module":"C1"},{"value":"1,39E-02","module":"C2"},{"value":"1,10E-02","module":"C3"},{"value":"1,11E-03","module":"C4"},{"value":"-3,26E-01","module":"D"}]},{"parameter":"GWP-biogenic","unit":"kg CO2-eq.","values":[{"value":"-1,52E-01","module":"A1"},{"value":"8,41E-05","module":"A2"},{"value":"3,46E+00","module":"A3"},{"value":"2,03E-05","module":"A4"},{"value":"2,27E-01","module":"A5"},{"value":"0,0E+00","module":"C1"},{"value":"5,75E-06","module":"C2"},{"value":"2,77E-05","module":"C3"},{"value":"1,68E-06","module":"C4"},{"value":"-2,15E-03","module":"D"}]},{"parameter":"GWP-luluc","unit":"kg CO2-eq.","values":[{"value":"8,89E-03","module":"A1"},{"value":"1,61E-04","module":"A2"},{"value":"4,99E+00","module":"A3"},{"value":"1,74E-05","module":"A4"},{"value":"1,07E-06","module":"A5"},{"value":"0,0E+00","module":"C1"},{"value":"4,94E-06","module":"C2"},{"value":"2,79E-06","module":"C3"},{"value":"2,52E-07","module":"C4"},{"value":"-7,69E-04","module":"D"}]},{"parameter":"ODP","unit":"kg CFC 11-eq.","values":[{"value":"1,93E-07","module":"A1"},{"value":"5,91E-08","module":"A2"},{"value":"1,15E-04","module":"A3"},{"value":"1,11E-08","module":"A4"},{"value":"6,69E-10","module":"A5"},{"value":"0,0E+00","module":"C1"},{"value":"3,15E-09","module":"C2"},{"value":"1,27E-09","module":"C3"},{"value":"2,80E-10","module":"C4"},{"value":"-5,86E-08","module":"D"}]},{"parameter":"AP","unit":"mol H+-eq.","values":[{"value":"1,38E-02","module":"A1"},{"value":"7,45E-03","module":"A2"},{"value":"1,82E+00","module":"A3"},{"value":"1,41E-04","module":"A4"},{"value":"3,29E-05","module":"A5"},{"value":"0,0E+00","module":"C1"},{"value":"3,99E-05","module":"C2"},{"value":"1,62E-05","module":"C3"},{"value":"6,87E-06","module":"C4"},{"value":"-2,68E-03","module":"D"}]},{"parameter":"POCP","unit":"kg NMVOC-eq.","values":[{"value":"9,52E-03","module":"A1"},{"value":"5,37E-03","module":"A2"},{"value":"1,31E+00","module":"A3"},{"value":"1,19E-04","module":"A4"},{"value":"3,89E-05","module":"A5"},{"value":"0,0E+00","module":"C1"},{"value":"3,38E-05","module":"C2"},{"value":"1,06E-05","module":"C3"},{"value":"7,73E-06","module":"C4"},{"value":"-1,88E-03","module":"D"}]},{"parameter":"ADPE","unit":"kg Sb-eq.","values":[{"value":"6,24E-03","module":"A1"},{"value":"3,27E-06","module":"A2"},{"value":"5,51E-03","module":"A3"},{"value":"1,35E-06","module":"A4"},{"value":"6,76E-08","module":"A5"},{"value":"0,0E+00","module":"C1"},{"value":"3,84E-07","module":"C2"},{"value":"3,85E-08","module":"C3"},{"value":"6,41E-09","module":"C4"},{"value":"-5,54E-03","module":"D"}]},{"parameter":"ADPF","unit":"MJ","values":[{"value":"3,39E+01","module":"A1"},{"value":"3,81E+00","module":"A2"},{"value":"1,35E+04","module":"A3"},{"value":"7,41E-01","module":"A4"},{"value":"4,91E-02","module":"A5"},{"value":"0,0E+00","module":"C1"},{"value":"2,10E-01","module":"C2"},{"value":"4,63E-02","module":"C3"},{"value":"2,09E-02","module":"C4"},{"value":"-4,12E+00","module":"D"}]},{"parameter":"WDP","unit":"m3 world-eq.","values":[{"value":"1,92E+02","module":"A1"},{"value":"1,50E+00","module":"A2"},{"value":"8,86E+05","module":"A3"},{"value":"7,17E-01","module":"A4"},{"value":"7,88E-02","module":"A5"},{"value":"0,0E+00","module":"C1"},{"value":"2,03E-01","module":"C2"},{"value":"1,72E-01","module":"C3"},{"value":"3,04E-01","module":"C4"},{"value":"-2,37E+00","module":"D"}]},{"parameter":"EP-freshwater","unit":"kg P-eq.","values":[{"value":"1,91E-04","module":"A1"},{"value":"1,36E-06","module":"A2"},{"value":"1,23E-02","module":"A3"},{"value":"3,91E-07","module":"A4"},{"value":"4,92E-08","module":"A5"},{"value":"0,0E+00","module":"C1"},{"value":"1,11E-07","module":"C2"},{"value":"2,65E-07","module":"C3"},{"value":"1,34E-08","module":"C4"},{"value":"-3,15E-05","module":"D"}]},{"parameter":"EP-marine","unit":"kg N-eq.","values":[{"value":"2,80E-03","module":"A1"},{"value":"1,85E-03","module":"A2"},{"value":"3,70E-01","module":"A3"},{"value":"2,79E-05","module":"A4"},{"value":"1,44E-05","module":"A5"},{"value":"0,0E+00","module":"C1"},{"value":"7,90E-06","module":"C2"},{"value":"3,35E-06","module":"C3"},{"value":"2,43E-06","module":"C4"},{"value":"-5,84E-04","module":"D"}]},{"parameter":"EP-terrestrial","unit":"mol N-eq.","values":[{"value":"2,91E-02","module":"A1"},{"value":"2,06E-02","module":"A2"},{"value":"4,22E+00","module":"A3"},{"value":"3,12E-04","module":"A4"},{"value":"1,51E-04","module":"A5"},{"value":"0,0E+00","module":"C1"},{"value":"8,83E-05","module":"C2"},{"value":"3,78E-05","module":"C3"},{"value":"2,72E-05","module":"C4"},{"value":"-6,45E-03","module":"D"}]},{"parameter":"GWP-IOBC","unit":"kg CO2-eq.","values":[{"value":"2,47E+00","module":"A1"},{"value":"2,87E-01","module":"A2"},{"value":"4,70E+02","module":"A3"},{"value":"4,90E-02","module":"A4"},{"value":"4,43E-03","module":"A5"},{"value":"0,0E+00","module":"C1"},{"value":"1,39E-02","module":"C2"},{"value":"1,11E-02","module":"C3"},{"value":"1,11E-03","module":"C4"},{"value":"-3,83E-01","module":"D"}]}],"additional_environmental_impact":[{"parameter":"PM","unit":"disease incidence","values":[{"value":"1,52E-07","module":"A1"},{"value":"1,00E-08","module":"A2"},{"value":"1,73E-05","module":"A3"},{"value":"3,00E-09","module":"A4"},{"value":"4,06E-10","module":"A5"},{"value":"0,0E+00","module":"C1"},{"value":"8,50E-10","module":"C2"},{"value":"2,49E-10","module":"C3"},{"value":"1,23E-10","module":"C4"},{"value":"-1,76E-08","module":"D"}]},{"parameter":"ETP-fw","unit":"CTUe","values":[{"value":"7,83E+01","module":"A1"},{"value":"2,34E+00","module":"A2"},{"value":"9,54E+03","module":"A3"},{"value":"5,49E-01","module":"A4"},{"value":"5,56E-02","module":"A5"},{"value":"0,0E+00","module":"C1"},{"value":"1,56E-01","module":"C2"},{"value":"2,25E-01","module":"C3"},{"value":"1,69E+01","module":"C4"},{"value":"-1,74E+01","module":"D"}]},{"parameter":"HTP-c","unit":"CTUh","values":[{"value":"1,52E-08","module":"A1"},{"value":"0,0E+00","module":"A2"},{"value":"4,24E-07","module":"A3"},{"value":"0,0E+00","module":"A4"},{"value":"6,00E-12","module":"A5"},{"value":"0,0E+00","module":"C1"},{"value":"0,0E+00","module":"C2"},{"value":"1,10E-11","module":"C3"},{"value":"0,0E+00","module":"C4"},{"value":"-1,77E-09","module":"D"}]},{"parameter":"HTP-nc","unit":"CTUh","values":[{"value":"3,28E-07","module":"A1"},{"value":"2,81E-09","module":"A2"},{"value":"8,16E-06","module":"A3"},{"value":"6,00E-10","module":"A4"},{"value":"2,89E-10","module":"A5"},{"value":"0,0E+00","module":"C1"},{"value":"1,70E-10","module":"C2"},{"value":"6,50E-11","module":"C3"},{"value":"2,50E-11","module":"C4"},{"value":"-2,44E-08","module":"D"}]},{"parameter":"SQP","unit":"unitless","values":[{"value":"3,98E+01","module":"A1"},{"value":"1,04E+00","module":"A2"},{"value":"5,03E+03","module":"A3"},{"value":"5,18E-01","module":"A4"},{"value":"2,94E-02","module":"A5"},{"value":"0,0E+00","module":"C1"},{"value":"1,47E-01","module":"C2"},{"value":"1,83E-02","module":"C3"},{"value":"6,72E-02","module":"C4"},{"value":"-1,55E+00","module":"D"}]},{"parameter":"IRP","unit":"kBq U235-eq.","values":[{"value":"1,73E-01","module":"A1"},{"value":"1,65E-02","module":"A2"},{"value":"3,17E+02","module":"A3"},{"value":"3,24E-03","module":"A4"},{"value":"1,79E-04","module":"A5"},{"value":"0,0E+00","module":"C1"},{"value":"9,18E-04","module":"C2"},{"value":"2,11E-04","module":"C3"},{"value":"1,15E-04","module":"C4"},{"value":"-2,32E-02","module":"D"}]}],"resource_use":[{"parameter":"PERE","unit":"MJ","values":[{"value":"6,38E+00","module":"A1"},{"value":"3,18E-02","module":"A2"},{"value":"4,38E+03","module":"A3"},{"value":"1,06E-02","module":"A4"},{"value":"1,02E-03","module":"A5"},{"value":"0,0E+00","module":"C1"},{"value":"3,01E-03","module":"C2"},{"value":"8,36E-03","module":"C3"},{"value":"1,65E-03","module":"C4"},{"value":"-5,01E-01","module":"D"}]},{"parameter":"PERM","unit":"MJ","values":[{"value":"2,08E+00","module":"A1"},{"value":"0,0E+00","module":"A2"},{"value":"0,0E+00","module":"A3"},{"value":"0,0E+00","module":"A4"},{"value":"-2,08E+00","module":"A5"},{"value":"0,0E+00","module":"C1"},{"value":"0,0E+00","module":"C2"},{"value":"0,0E+00","module":"C3"},{"value":"0,0E+00","module":"C4"},{"value":"0,0E+00","module":"D"}]},{"parameter":"PERT","unit":"MJ","values":[{"value":"8,46E+00","module":"A1"},{"value":"3,18E-02","module":"A2"},{"value":"4,38E+03","module":"A3"},{"value":"1,06E-02","module":"A4"},{"value":"-2,08E+00","module":"A5"},{"value":"0,0E+00","module":"C1"},{"value":"3,01E-03","module":"C2"},{"value":"8,36E-03","module":"C3"},{"value":"1,65E-03","module":"C4"},{"value":"-5,01E-01","module":"D"}]},{"parameter":"PENRE","unit":"MJ","values":[{"value":"3,37E+01","module":"A1"},{"value":"3,81E+00","module":"A2"},{"value":"1,35E+04","module":"A3"},{"value":"7,41E-01","module":"A4"},{"value":"4,91E-02","module":"A5"},{"value":"0,0E+00","module":"C1"},{"value":"2,10E-01","module":"C2"},{"value":"4,63E-02","module":"C3"},{"value":"2,09E-02","module":"C4"},{"value":"-4,12E+00","module":"D"}]},{"parameter":"PENRM","unit":"MJ","values":[{"value":"2,12E-01","module":"A1"},{"value":"0,0E+00","module":"A2"},{"value":"0,0E+00","module":"A3"},{"value":"0,0E+00","module":"A4"},{"value":"-2,12E-01","module":"A5"},{"value":"0,0E+00","module":"C1"},{"value":"0,0E+00","module":"C2"},{"value":"0,0E+00","module":"C3"},{"value":"0,0E+00","module":"C4"},{"value":"0,0E+00","module":"D"}]},{"parameter":"PENRT","unit":"MJ","values":[{"value":"3,40E+01","module":"A1"},{"value":"3,81E+00","module":"A2"},{"value":"1,35E+04","module":"A3"},{"value":"7,41E-01","module":"A4"},{"value":"-1,63E-01","module":"A5"},{"value":"0,0E+00","module":"C1"},{"value":"2,10E-01","module":"C2"},{"value":"4,63E-02","module":"C3"},{"value":"2,09E-02","module":"C4"},{"value":"-4,12E+00","module":"D"}]},{"parameter":"SM","unit":"kg","values":[{"value":"7,95E-01","module":"A1"},{"value":"0,0E+00","module":"A2"},{"value":"1,23E-02","module":"A3"},{"value":"0,0E+00","module":"A4"},{"value":"0,0E+00","module":"A5"},{"value":"0,0E+00","module":"C1"},{"value":"0,0E+00","module":"C2"},{"value":"0,0E+00","module":"C3"},{"value":"0,0E+00","module":"C4"},{"value":"0,0E+00","module":"D"}]},{"parameter":"RSF","unit":"MJ","values":[{"value":"2,18E-01","module":"A1"},{"value":"9,51E-04","module":"A2"},{"value":"2,68E+01","module":"A3"},{"value":"3,79E-04","module":"A4"},{"value":"2,95E-05","module":"A5"},{"value":"0,0E+00","module":"C1"},{"value":"1,08E-04","module":"C2"},{"value":"1,84E-04","module":"C3"},{"value":"3,36E-05","module":"C4"},{"value":"-7,65E-03","module":"D"}]},{"parameter":"NRSF","unit":"MJ","values":[{"value":"1,36E-02","module":"A1"},{"value":"1,79E-03","module":"A2"},{"value":"7,70E+01","module":"A3"},{"value":"1,36E-03","module":"A4"},{"value":"3,27E-04","module":"A5"},{"value":"0,0E+00","module":"C1"},{"value":"3,84E-04","module":"C2"},{"value":"0,0E+00","module":"C3"},{"value":"6,36E-05","module":"C4"},{"value":"1,05E-01","module":"D"}]},{"parameter":"FW","unit":"m3","values":[{"value":"4,66E-02","module":"A1"},{"value":"2,41E-04","module":"A2"},{"value":"1,38E+01","module":"A3"},{"value":"7,92E-05","module":"A4"},{"value":"3,54E-05","module":"A5"},{"value":"0,0E+00","module":"C1"},{"value":"2,25E-05","module":"C2"},{"value":"4,29E-05","module":"C3"},{"value":"2,71E-05","module":"C4"},{"value":"-7,01E-03","module":"D"}]}],"end_of_life_waste":[{"parameter":"HWD","unit":"kg","values":[{"value":"2,65E-02","module":"A1"},{"value":"1,65E-04","module":"A2"},{"value":"5,70E+01","module":"A3"},{"value":"3,82E-05","module":"A4"},{"value":"0,0E+00","module":"A5"},{"value":"0,0E+00","module":"C1"},{"value":"1,08E-05","module":"C2"},{"value":"0,0E+00","module":"C3"},{"value":"0,0E+00","module":"C4"},{"value":"-3,53E-03","module":"D"}]},{"parameter":"NHWD","unit":"kg","values":[{"value":"6,91E-01","module":"A1"},{"value":"5,36E-02","module":"A2"},{"value":"1,29E+02","module":"A3"},{"value":"3,60E-02","module":"A4"},{"value":"1,55E-01","module":"A5"},{"value":"0,0E+00","module":"C1"},{"value":"1,02E-02","module":"C2"},{"value":"4,98E-03","module":"C3"},{"value":"1,00E-01","module":"C4"},{"value":"-7,62E-02","module":"D"}]},{"parameter":"RWD","unit":"kg","values":[{"value":"1,49E-04","module":"A1"},{"value":"2,64E-05","module":"A2"},{"value":"1,60E-01","module":"A3"},{"value":"5,05E-06","module":"A4"},{"value":"0,0E+00","module":"A5"},{"value":"0,0E+00","module":"C1"},{"value":"1,43E-06","module":"C2"},{"value":"0,0E+00","module":"C3"},{"value":"0,0E+00","module":"C4"},{"value":"-1,63E-05","module":"D"}]}],"end_of_life_flow":[{"parameter":"CRU","unit":"kg","values":[{"value":"0,0E+00","module":"A1"},{"value":"0,0E+00","module":"A2"},{"value":"0,0E+00","module":"A3"},{"value":"0,0E+00","module":"A4"},{"value":"0,0E+00","module":"A5"},{"value":"0,0E+00","module":"C1"},{"value":"0,0E+00","module":"C2"},{"value":"0,0E+00","module":"C3"},{"value":"0,0E+00","module":"C4"},{"value":"0,0E+00","module":"D"}]},{"parameter":"MFR","unit":"kg","values":[{"value":"0,0E+00","module":"A1"},{"value":"0,0E+00","module":"A2"},{"value":"9,29E+01","module":"A3"},{"value":"0,0E+00","module":"A4"},{"value":"2,56E-03","module":"A5"},{"value":"0,0E+00","module":"C1"},{"value":"0,0E+00","module":"C2"},{"value":"8,96E-01","module":"C3"},{"value":"0,0E+00","module":"C4"},{"value":"0,0E+00","module":"D"}]},{"parameter":"MER","unit":"kg","values":[{"value":"0,0E+00","module":"A1"},{"value":"0,0E+00","module":"A2"},{"value":"4,02E+01","module":"A3"},{"value":"0,0E+00","module":"A4"},{"value":"1,49E-01","module":"A5"},{"value":"0,0E+00","module":"C1"},{"value":"0,0E+00","module":"C2"},{"value":"4,98E-03","module":"C3"},{"value":"0,0E+00","module":"C4"},{"value":"0,0E+00","module":"D"}]},{"parameter":"EEE","unit":"MJ","values":[{"value":"0,0E+00","module":"A1"},{"value":"0,0E+00","module":"A2"},{"value":"1,12E+01","module":"A3"},{"value":"0,0E+00","module":"A4"},{"value":"1,03E-01","module":"A5"},{"value":"0,0E+00","module":"C1"},{"value":"0,0E+00","module":"C2"},{"value":"4,93E-06","module":"C3"},{"value":"0,0E+00","module":"C4"},{"value":"0,0E+00","module":"D"}]},{"parameter":"EET","unit":"MJ","values":[{"value":"0,0E+00","module":"A1"},{"value":"0,0E+00","module":"A2"},{"value":"1,70E+02","module":"A3"},{"value":"0,0E+00","module":"A4"},{"value":"1,57E+00","module":"A5"},{"value":"0,0E+00","module":"C1"},{"value":"0,0E+00","module":"C2"},{"value":"7,46E-05","module":"C3"},{"value":"0,0E+00","module":"C4"},{"value":"0,0E+00","module":"D"}]}]}