{"product_name":"Sola Universal chair with wooden legs","epd_id":"NEPD-5652-4969-EN","compliance":["EN 15804+A2","ISO 14025","ISO 21930"],"producer_name":"Martela Oyj","environmental_impact":[{"parameter":"GWP-total","unit":"kg CO2-eq.","values":[{"value":"1,94E+00","module":"A1-A3"},{"value":"8,30E-01","module":"A4"},{"value":"1,71E+00","module":"A5"},{"value":"3,45E-03","module":"B2"},{"value":"0,0E+00","module":"B3"},{"value":"0,0E+00","module":"B4"},{"value":"0,0E+00","module":"C1"},{"value":"3,76E-02","module":"C2"},{"value":"6,15E+00","module":"C3"},{"value":"1,20E-02","module":"C4"},{"value":"-4,07E-01","module":"D"}]},{"parameter":"GWP-fossil","unit":"kg CO2-eq.","values":[{"value":"9,42E+00","module":"A1-A3"},{"value":"8,30E-01","module":"A4"},{"value":"1,70E-02","module":"A5"},{"value":"3,43E-03","module":"B2"},{"value":"0,0E+00","module":"B3"},{"value":"0,0E+00","module":"B4"},{"value":"0,0E+00","module":"C1"},{"value":"3,75E-02","module":"C2"},{"value":"1,53E-01","module":"C3"},{"value":"1,20E-02","module":"C4"},{"value":"-3,99E-01","module":"D"}]},{"parameter":"GWP-biogenic","unit":"kg CO2-eq.","values":[{"value":"-7,50E+00","module":"A1-A3"},{"value":"3,17E-04","module":"A4"},{"value":"1,70E+00","module":"A5"},{"value":"2,16E-05","module":"B2"},{"value":"0,0E+00","module":"B3"},{"value":"0,0E+00","module":"B4"},{"value":"0,0E+00","module":"C1"},{"value":"1,61E-05","module":"C2"},{"value":"6,00E+00","module":"C3"},{"value":"8,70E-06","module":"C4"},{"value":"-5,61E-04","module":"D"}]},{"parameter":"GWP-luluc","unit":"kg CO2-eq.","values":[{"value":"2,48E-02","module":"A1-A3"},{"value":"3,40E-04","module":"A4"},{"value":"5,41E-06","module":"A5"},{"value":"5,58E-06","module":"B2"},{"value":"0,0E+00","module":"B3"},{"value":"0,0E+00","module":"B4"},{"value":"0,0E+00","module":"C1"},{"value":"1,14E-05","module":"C2"},{"value":"8,80E-06","module":"C3"},{"value":"3,43E-06","module":"C4"},{"value":"-7,84E-03","module":"D"}]},{"parameter":"ODP","unit":"kg CFC 11-eq.","values":[{"value":"9,36E-07","module":"A1-A3"},{"value":"1,84E-07","module":"A4"},{"value":"3,46E-09","module":"A5"},{"value":"3,04E-10","module":"B2"},{"value":"0,0E+00","module":"B3"},{"value":"0,0E+00","module":"B4"},{"value":"0,0E+00","module":"C1"},{"value":"9,05E-09","module":"C2"},{"value":"4,40E-09","module":"C3"},{"value":"3,45E-09","module":"C4"},{"value":"-1,64E-02","module":"D"}]},{"parameter":"AP","unit":"mol H+-eq.","values":[{"value":"5,16E-02","module":"A1-A3"},{"value":"7,38E-03","module":"A4"},{"value":"7,76E-05","module":"A5"},{"value":"2,00E-05","module":"B2"},{"value":"0,0E+00","module":"B3"},{"value":"0,0E+00","module":"B4"},{"value":"0,0E+00","module":"C1"},{"value":"1,21E-04","module":"C2"},{"value":"6,26E-04","module":"C3"},{"value":"8,02E-05","module":"C4"},{"value":"-2,72E-03","module":"D"}]},{"parameter":"POCP","unit":"kg NMVOC-eq.","values":[{"value":"4,40E-02","module":"A1-A3"},{"value":"5,54E-03","module":"A4"},{"value":"8,00E-05","module":"A5"},{"value":"1,16E-05","module":"B2"},{"value":"0,0E+00","module":"B3"},{"value":"0,0E+00","module":"B4"},{"value":"0,0E+00","module":"C1"},{"value":"1,16E-04","module":"C2"},{"value":"7,82E-04","module":"C3"},{"value":"9,04E-05","module":"C4"},{"value":"-2,68E-03","module":"D"}]},{"parameter":"ADPE","unit":"kg Sb-eq.","values":[{"value":"1,93E-04","module":"A1-A3"},{"value":"1,94E-05","module":"A4"},{"value":"3,98E-07","module":"A5"},{"value":"9,59E-08","module":"B2"},{"value":"0,0E+00","module":"B3"},{"value":"0,0E+00","module":"B4"},{"value":"0,0E+00","module":"C1"},{"value":"6,69E-07","module":"C2"},{"value":"2,27E-07","module":"C3"},{"value":"1,92E-07","module":"C4"},{"value":"-5,24E-06","module":"D"}]},{"parameter":"ADPF","unit":"MJ","values":[{"value":"1,34E+02","module":"A1-A3"},{"value":"1,22E+01","module":"A4"},{"value":"2,30E-01","module":"A5"},{"value":"5,86E-02","module":"B2"},{"value":"0,0E+00","module":"B3"},{"value":"0,0E+00","module":"B4"},{"value":"0,0E+00","module":"C1"},{"value":"6,10E-01","module":"C2"},{"value":"4,27E-01","module":"C3"},{"value":"2,57E-01","module":"C4"},{"value":"-4,68E+00","module":"D"}]},{"parameter":"WDP","unit":"m3 world-eq.","values":[{"value":"1,15E+03","module":"A1-A3"},{"value":"1,01E+01","module":"A4"},{"value":"2,98E-01","module":"A5"},{"value":"1,05E+00","module":"B2"},{"value":"0,0E+00","module":"B3"},{"value":"0,0E+00","module":"B4"},{"value":"0,0E+00","module":"C1"},{"value":"4,68E-01","module":"C2"},{"value":"1,11E+00","module":"C3"},{"value":"6,02E-01","module":"C4"},{"value":"-3,11E+01","module":"D"}]},{"parameter":"EP-freshwater","unit":"kg P-eq.","values":[{"value":"5,83E-04","module":"A1-A3"},{"value":"5,93E-06","module":"A4"},{"value":"1,34E-07","module":"A5"},{"value":"2,74E-07","module":"B2"},{"value":"0,0E+00","module":"B3"},{"value":"0,0E+00","module":"B4"},{"value":"0,0E+00","module":"C1"},{"value":"2,99E-07","module":"C2"},{"value":"9,70E-07","module":"C3"},{"value":"1,24E-07","module":"C4"},{"value":"-3,07E-05","module":"D"}]},{"parameter":"EP-marine","unit":"kg N-eq.","values":[{"value":"1,17E-02","module":"A1-A3"},{"value":"1,74E-03","module":"A4"},{"value":"2,62E-05","module":"A5"},{"value":"3,17E-06","module":"B2"},{"value":"0,0E+00","module":"B3"},{"value":"0,0E+00","module":"B4"},{"value":"0,0E+00","module":"C1"},{"value":"2,65E-05","module":"C2"},{"value":"2,95E-04","module":"C3"},{"value":"2,84E-05","module":"C4"},{"value":"-7,85E-04","module":"D"}]},{"parameter":"EP-terrestrial","unit":"mol N-eq.","values":[{"value":"1,34E-01","module":"A1-A3"},{"value":"1,94E-02","module":"A4"},{"value":"2,78E-04","module":"A5"},{"value":"3,69E-05","module":"B2"},{"value":"0,0E+00","module":"B3"},{"value":"0,0E+00","module":"B4"},{"value":"0,0E+00","module":"C1"},{"value":"2,95E-04","module":"C2"},{"value":"3,14E-03","module":"C3"},{"value":"3,15E-04","module":"C4"},{"value":"-8,38E-03","module":"D"}]},{"parameter":"GWP-IOBC","unit":"kg CO2-eq.","values":[{"value":"9,69E+00","module":"A1-A3"},{"value":"8,30E-01","module":"A4"},{"value":"1,62E-02","module":"A5"},{"value":"3,45E-03","module":"B2"},{"value":"0,0E+00","module":"B3"},{"value":"0,0E+00","module":"B4"},{"value":"0,0E+00","module":"C1"},{"value":"3,76E-02","module":"C2"},{"value":"1,46E-01","module":"C3"},{"value":"1,20E-02","module":"C4"},{"value":"-4,90E-01","module":"D"}]}],"additional_environmental_impact":[{"parameter":"PM","unit":"disease incidence","values":[{"value":"1,33E-06","module":"A1-A3"},{"value":"4,51E-08","module":"A4"},{"value":"1,15E-09","module":"A5"},{"value":"1,68E-10","module":"B2"},{"value":"0,0E+00","module":"B3"},{"value":"0,0E+00","module":"B4"},{"value":"0,0E+00","module":"C1"},{"value":"3,45E-09","module":"C2"},{"value":"8,41E-09","module":"C3"},{"value":"1,44E-09","module":"C4"},{"value":"-1,27E-07","module":"D"}]},{"parameter":"ETP-fw","unit":"CTUe","values":[{"value":"4,55E+02","module":"A1-A3"},{"value":"8,64E+00","module":"A4"},{"value":"3,05E-01","module":"A5"},{"value":"6,34E-02","module":"B2"},{"value":"0,0E+00","module":"B3"},{"value":"0,0E+00","module":"B4"},{"value":"0,0E+00","module":"C1"},{"value":"4,46E-01","module":"C2"},{"value":"1,27E+00","module":"C3"},{"value":"1,66E-01","module":"C4"},{"value":"-2,72E+01","module":"D"}]},{"parameter":"HTP-c","unit":"CTUh","values":[{"value":"4,78E-08","module":"A1-A3"},{"value":"0,0E+00","module":"A4"},{"value":"9,00E-12","module":"A5"},{"value":"9,00E-12","module":"B2"},{"value":"0,0E+00","module":"B3"},{"value":"0,0E+00","module":"B4"},{"value":"0,0E+00","module":"C1"},{"value":"0,0E+00","module":"C2"},{"value":"1,95E-10","module":"C3"},{"value":"5,00E-12","module":"C4"},{"value":"-1,16E-09","module":"D"}]},{"parameter":"HTP-nc","unit":"CTUh","values":[{"value":"2,71E-07","module":"A1-A3"},{"value":"9,63E-09","module":"A4"},{"value":"3,82E-10","module":"A5"},{"value":"2,11E-10","module":"B2"},{"value":"0,0E+00","module":"B3"},{"value":"0,0E+00","module":"B4"},{"value":"0,0E+00","module":"C1"},{"value":"4,31E-10","module":"C2"},{"value":"6,63E-09","module":"C3"},{"value":"1,76E-10","module":"C4"},{"value":"1,34E-09","module":"D"}]},{"parameter":"SQP","unit":"unitless","values":[{"value":"8,37E+02","module":"A1-A3"},{"value":"7,28E+00","module":"A4"},{"value":"1,58E-01","module":"A5"},{"value":"1,64E-02","module":"B2"},{"value":"0,0E+00","module":"B3"},{"value":"0,0E+00","module":"B4"},{"value":"0,0E+00","module":"C1"},{"value":"6,99E-01","module":"C2"},{"value":"7,02E-02","module":"C3"},{"value":"5,73E-01","module":"C4"},{"value":"-2,17E+01","module":"D"}]},{"parameter":"IRP","unit":"kBq U235-eq.","values":[{"value":"7,15E-01","module":"A1-A3"},{"value":"5,30E-02","module":"A4"},{"value":"9,83E-04","module":"A5"},{"value":"4,05E-04","module":"B2"},{"value":"0,0E+00","module":"B3"},{"value":"0,0E+00","module":"B4"},{"value":"0,0E+00","module":"C1"},{"value":"2,67E-03","module":"C2"},{"value":"8,95E-04","module":"C3"},{"value":"1,04E-03","module":"C4"},{"value":"-2,00E-02","module":"D"}]}],"resource_use":[{"parameter":"PERE","unit":"MJ","values":[{"value":"1,24E+02","module":"A1-A3"},{"value":"1,57E-01","module":"A4"},{"value":"3,81E-03","module":"A5"},{"value":"7,96E-03","module":"B2"},{"value":"0,0E+00","module":"B3"},{"value":"0,0E+00","module":"B4"},{"value":"0,0E+00","module":"C1"},{"value":"7,67E-03","module":"C2"},{"value":"1,52E-02","module":"C3"},{"value":"5,22E-03","module":"C4"},{"value":"-2,00E+01","module":"D"}]},{"parameter":"PERM","unit":"MJ","values":[{"value":"5,86E+01","module":"A1-A3"},{"value":"0,0E+00","module":"A4"},{"value":"-8,20E+00","module":"A5"},{"value":"0,0E+00","module":"B2"},{"value":"0,0E+00","module":"B3"},{"value":"0,0E+00","module":"B4"},{"value":"0,0E+00","module":"C1"},{"value":"0,0E+00","module":"C2"},{"value":"-5,04E+01","module":"C3"},{"value":"0,0E+00","module":"C4"},{"value":"0,0E+00","module":"D"}]},{"parameter":"PERT","unit":"MJ","values":[{"value":"1,82E+02","module":"A1-A3"},{"value":"1,57E-01","module":"A4"},{"value":"-8,20E+00","module":"A5"},{"value":"7,96E-03","module":"B2"},{"value":"0,0E+00","module":"B3"},{"value":"0,0E+00","module":"B4"},{"value":"0,0E+00","module":"C1"},{"value":"7,67E-03","module":"C2"},{"value":"-5,03E+01","module":"C3"},{"value":"5,22E-03","module":"C4"},{"value":"-2,00E+01","module":"D"}]},{"parameter":"PENRE","unit":"MJ","values":[{"value":"1,35E+02","module":"A1-A3"},{"value":"1,22E+01","module":"A4"},{"value":"2,30E-01","module":"A5"},{"value":"5,86E-02","module":"B2"},{"value":"0,0E+00","module":"B3"},{"value":"0,0E+00","module":"B4"},{"value":"0,0E+00","module":"C1"},{"value":"6,10E-01","module":"C2"},{"value":"4,27E-01","module":"C3"},{"value":"2,57E-01","module":"C4"},{"value":"-4,68E+00","module":"D"}]},{"parameter":"PENRM","unit":"MJ","values":[{"value":"1,74E+00","module":"A1-A3"},{"value":"0,0E+00","module":"A4"},{"value":"-4,25E-01","module":"A5"},{"value":"0,0E+00","module":"B2"},{"value":"0,0E+00","module":"B3"},{"value":"0,0E+00","module":"B4"},{"value":"0,0E+00","module":"C1"},{"value":"0,0E+00","module":"C2"},{"value":"-1,31E+00","module":"C3"},{"value":"0,0E+00","module":"C4"},{"value":"0,0E+00","module":"D"}]},{"parameter":"PENRT","unit":"MJ","values":[{"value":"1,35E+02","module":"A1-A3"},{"value":"1,22E+01","module":"A4"},{"value":"-1,95E-01","module":"A5"},{"value":"5,86E-02","module":"B2"},{"value":"0,0E+00","module":"B3"},{"value":"0,0E+00","module":"B4"},{"value":"0,0E+00","module":"C1"},{"value":"6,10E-01","module":"C2"},{"value":"-8,84E-01","module":"C3"},{"value":"2,57E-01","module":"C4"},{"value":"-4,68E+00","module":"D"}]},{"parameter":"SM","unit":"kg","values":[{"value":"3,60E-01","module":"A1-A3"},{"value":"0,0E+00","module":"A4"},{"value":"0,0E+00","module":"A5"},{"value":"0,0E+00","module":"B2"},{"value":"0,0E+00","module":"B3"},{"value":"0,0E+00","module":"B4"},{"value":"0,0E+00","module":"C1"},{"value":"0,0E+00","module":"C2"},{"value":"0,0E+00","module":"C3"},{"value":"0,0E+00","module":"C4"},{"value":"0,0E+00","module":"D"}]},{"parameter":"RSF","unit":"MJ","values":[{"value":"5,22E-01","module":"A1-A3"},{"value":"5,47E-03","module":"A4"},{"value":"1,26E-04","module":"A5"},{"value":"6,38E-04","module":"B2"},{"value":"0,0E+00","module":"B3"},{"value":"0,0E+00","module":"B4"},{"value":"0,0E+00","module":"C1"},{"value":"2,68E-04","module":"C2"},{"value":"3,42E-04","module":"C3"},{"value":"1,37E-04","module":"C4"},{"value":"2,78E-03","module":"D"}]},{"parameter":"NRSF","unit":"MJ","values":[{"value":"3,38E+00","module":"A1-A3"},{"value":"1,83E-02","module":"A4"},{"value":"5,15E-04","module":"A5"},{"value":"6,29E-04","module":"B2"},{"value":"0,0E+00","module":"B3"},{"value":"0,0E+00","module":"B4"},{"value":"0,0E+00","module":"C1"},{"value":"8,99E-04","module":"C2"},{"value":"0,0E+00","module":"C3"},{"value":"1,83E-02","module":"C4"},{"value":"-9,97E-01","module":"D"}]},{"parameter":"FW","unit":"m3","values":[{"value":"1,20E-01","module":"A1-A3"},{"value":"1,17E-03","module":"A4"},{"value":"1,09E-04","module":"A5"},{"value":"1,01E-02","module":"B2"},{"value":"0,0E+00","module":"B3"},{"value":"0,0E+00","module":"B4"},{"value":"0,0E+00","module":"C1"},{"value":"6,94E-05","module":"C2"},{"value":"8,22E-04","module":"C3"},{"value":"2,32E-04","module":"C4"},{"value":"-2,43E-02","module":"D"}]}],"end_of_life_waste":[{"parameter":"HWD","unit":"kg","values":[{"value":"7,30E-02","module":"A1-A3"},{"value":"6,03E-04","module":"A4"},{"value":"0,0E+00","module":"A5"},{"value":"1,11E-05","module":"B2"},{"value":"0,0E+00","module":"B3"},{"value":"0,0E+00","module":"B4"},{"value":"0,0E+00","module":"C1"},{"value":"3,34E-05","module":"C2"},{"value":"0,0E+00","module":"C3"},{"value":"9,71E-01","module":"C4"},{"value":"-1,05E-03","module":"D"}]},{"parameter":"NHWD","unit":"kg","values":[{"value":"2,91E+00","module":"A1-A3"},{"value":"4,92E-01","module":"A4"},{"value":"1,01E+00","module":"A5"},{"value":"7,11E-04","module":"B2"},{"value":"0,0E+00","module":"B3"},{"value":"0,0E+00","module":"B4"},{"value":"0,0E+00","module":"C1"},{"value":"5,30E-02","module":"C2"},{"value":"0,0E+00","module":"C3"},{"value":"1,71E-02","module":"C4"},{"value":"-1,47E-01","module":"D"}]},{"parameter":"RWD","unit":"kg","values":[{"value":"5,95E-04","module":"A1-A3"},{"value":"8,32E-05","module":"A4"},{"value":"0,0E+00","module":"A5"},{"value":"3,43E-07","module":"B2"},{"value":"0,0E+00","module":"B3"},{"value":"0,0E+00","module":"B4"},{"value":"0,0E+00","module":"C1"},{"value":"4,16E-06","module":"C2"},{"value":"0,0E+00","module":"C3"},{"value":"1,56E-06","module":"C4"},{"value":"-1,64E-05","module":"D"}]}],"end_of_life_flow":[{"parameter":"CRU","unit":"kg","values":[{"value":"0,0E+00","module":"A1-A3"},{"value":"0,0E+00","module":"A4"},{"value":"0,0E+00","module":"A5"},{"value":"0,0E+00","module":"B2"},{"value":"0,0E+00","module":"B3"},{"value":"0,0E+00","module":"B4"},{"value":"0,0E+00","module":"C1"},{"value":"0,0E+00","module":"C2"},{"value":"0,0E+00","module":"C3"},{"value":"0,0E+00","module":"C4"},{"value":"0,0E+00","module":"D"}]},{"parameter":"MFR","unit":"kg","values":[{"value":"3,18E-01","module":"A1-A3"},{"value":"0,0E+00","module":"A4"},{"value":"9,35E-01","module":"A5"},{"value":"0,0E+00","module":"B2"},{"value":"0,0E+00","module":"B3"},{"value":"0,0E+00","module":"B4"},{"value":"0,0E+00","module":"C1"},{"value":"0,0E+00","module":"C2"},{"value":"4,85E-01","module":"C3"},{"value":"0,0E+00","module":"C4"},{"value":"0,0E+00","module":"D"}]},{"parameter":"MER","unit":"kg","values":[{"value":"8,72E-07","module":"A1-A3"},{"value":"0,0E+00","module":"A4"},{"value":"6,99E-02","module":"A5"},{"value":"0,0E+00","module":"B2"},{"value":"0,0E+00","module":"B3"},{"value":"0,0E+00","module":"B4"},{"value":"0,0E+00","module":"C1"},{"value":"0,0E+00","module":"C2"},{"value":"5,07E+00","module":"C3"},{"value":"0,0E+00","module":"C4"},{"value":"0,0E+00","module":"D"}]},{"parameter":"EEE","unit":"MJ","values":[{"value":"1,73E-01","module":"A1-A3"},{"value":"0,0E+00","module":"A4"},{"value":"5,72E-02","module":"A5"},{"value":"0,0E+00","module":"B2"},{"value":"0,0E+00","module":"B3"},{"value":"0,0E+00","module":"B4"},{"value":"0,0E+00","module":"C1"},{"value":"0,0E+00","module":"C2"},{"value":"2,61E+00","module":"C3"},{"value":"0,0E+00","module":"C4"},{"value":"0,0E+00","module":"D"}]},{"parameter":"EET","unit":"MJ","values":[{"value":"2,62E+00","module":"A1-A3"},{"value":"0,0E+00","module":"A4"},{"value":"8,65E-01","module":"A5"},{"value":"0,0E+00","module":"B2"},{"value":"0,0E+00","module":"B3"},{"value":"0,0E+00","module":"B4"},{"value":"0,0E+00","module":"C1"},{"value":"0,0E+00","module":"C2"},{"value":"3,95E+01","module":"C3"},{"value":"0,0E+00","module":"C4"},{"value":"0,0E+00","module":"D"}]}]}