{"product_name":"Sola Meet & Work chairs","epd_id":"NEPD-8263-7930","compliance":["EN 15804+A2","ISO 14025","ISO 21930"],"producer_name":"Martela Oyj","environmental_impact":[{"parameter":"GWP-total","unit":"kg CO2-eq.","values":[{"value":"5,88E+01","module":"A1-A3"},{"value":"2,40E+00","module":"A4"},{"value":"1,72E+00","module":"A5"},{"value":"1,46E-01","module":"B2"},{"value":"0,0E+00","module":"B3"},{"value":"0,0E+00","module":"B4"},{"value":"0,0E+00","module":"C1"},{"value":"2,04E-01","module":"C2"},{"value":"1,19E+01","module":"C3"},{"value":"6,92E-02","module":"C4"},{"value":"-1,32E+00","module":"D"}]},{"parameter":"GWP-fossil","unit":"kg CO2-eq.","values":[{"value":"6,60E+01","module":"A1-A3"},{"value":"2,40E+00","module":"A4"},{"value":"2,49E-02","module":"A5"},{"value":"1,36E-01","module":"B2"},{"value":"0,0E+00","module":"B3"},{"value":"0,0E+00","module":"B4"},{"value":"0,0E+00","module":"C1"},{"value":"2,03E-01","module":"C2"},{"value":"4,34E+00","module":"C3"},{"value":"6,92E-02","module":"C4"},{"value":"-1,30E+00","module":"D"}]},{"parameter":"GWP-biogenic","unit":"kg CO2-eq.","values":[{"value":"-7,30E+00","module":"A1-A3"},{"value":"9,17E-04","module":"A4"},{"value":"1,70E+00","module":"A5"},{"value":"2,48E-03","module":"B2"},{"value":"0,0E+00","module":"B3"},{"value":"0,0E+00","module":"B4"},{"value":"0,0E+00","module":"C1"},{"value":"8,42E-05","module":"C2"},{"value":"7,58E+00","module":"C3"},{"value":"5,58E-05","module":"C4"},{"value":"-1,49E-03","module":"D"}]},{"parameter":"GWP-luluc","unit":"kg CO2-eq.","values":[{"value":"8,89E-02","module":"A1-A3"},{"value":"9,82E-04","module":"A4"},{"value":"6,02E-06","module":"A5"},{"value":"7,44E-03","module":"B2"},{"value":"0,0E+00","module":"B3"},{"value":"0,0E+00","module":"B4"},{"value":"0,0E+00","module":"C1"},{"value":"7,24E-05","module":"C2"},{"value":"4,13E-05","module":"C3"},{"value":"2,05E-05","module":"C4"},{"value":"-1,78E-02","module":"D"}]},{"parameter":"ODP","unit":"kg CFC 11-eq.","values":[{"value":"4,45E-06","module":"A1-A3"},{"value":"5,30E-07","module":"A4"},{"value":"3,94E-09","module":"A5"},{"value":"1,47E-08","module":"B2"},{"value":"0,0E+00","module":"B3"},{"value":"0,0E+00","module":"B4"},{"value":"0,0E+00","module":"C1"},{"value":"4,61E-08","module":"C2"},{"value":"2,55E-08","module":"C3"},{"value":"2,09E-08","module":"C4"},{"value":"-3,70E-02","module":"D"}]},{"parameter":"AP","unit":"mol H+-eq.","values":[{"value":"3,30E-01","module":"A1-A3"},{"value":"2,13E-02","module":"A4"},{"value":"8,73E-05","module":"A5"},{"value":"6,28E-04","module":"B2"},{"value":"0,0E+00","module":"B3"},{"value":"0,0E+00","module":"B4"},{"value":"0,0E+00","module":"C1"},{"value":"5,85E-04","module":"C2"},{"value":"3,79E-03","module":"C3"},{"value":"4,81E-04","module":"C4"},{"value":"-8,12E-03","module":"D"}]},{"parameter":"POCP","unit":"kg NMVOC-eq.","values":[{"value":"2,32E-01","module":"A1-A3"},{"value":"1,60E-02","module":"A4"},{"value":"9,15E-05","module":"A5"},{"value":"3,12E-04","module":"B2"},{"value":"0,0E+00","module":"B3"},{"value":"0,0E+00","module":"B4"},{"value":"0,0E+00","module":"C1"},{"value":"4,96E-04","module":"C2"},{"value":"4,76E-03","module":"C3"},{"value":"5,45E-04","module":"C4"},{"value":"-8,05E-03","module":"D"}]},{"parameter":"ADPE","unit":"kg Sb-eq.","values":[{"value":"8,84E-03","module":"A1-A3"},{"value":"5,61E-05","module":"A4"},{"value":"4,40E-07","module":"A5"},{"value":"2,12E-06","module":"B2"},{"value":"0,0E+00","module":"B3"},{"value":"0,0E+00","module":"B4"},{"value":"0,0E+00","module":"C1"},{"value":"5,62E-06","module":"C2"},{"value":"1,14E-06","module":"C3"},{"value":"1,17E-06","module":"C4"},{"value":"-1,87E-05","module":"D"}]},{"parameter":"ADPF","unit":"MJ","values":[{"value":"8,57E+02","module":"A1-A3"},{"value":"3,51E+01","module":"A4"},{"value":"2,62E-01","module":"A5"},{"value":"3,67E+00","module":"B2"},{"value":"0,0E+00","module":"B3"},{"value":"0,0E+00","module":"B4"},{"value":"0,0E+00","module":"C1"},{"value":"3,08E+00","module":"C2"},{"value":"2,18E+00","module":"C3"},{"value":"1,55E+00","module":"C4"},{"value":"-1,39E+01","module":"D"}]},{"parameter":"WDP","unit":"m3 world-eq.","values":[{"value":"8,30E+03","module":"A1-A3"},{"value":"2,92E+01","module":"A4"},{"value":"4,14E-01","module":"A5"},{"value":"2,84E+02","module":"B2"},{"value":"0,0E+00","module":"B3"},{"value":"0,0E+00","module":"B4"},{"value":"0,0E+00","module":"C1"},{"value":"2,97E+00","module":"C2"},{"value":"6,88E+00","module":"C3"},{"value":"3,24E+00","module":"C4"},{"value":"-4,93E+01","module":"D"}]},{"parameter":"EP-freshwater","unit":"kg P-eq.","values":[{"value":"4,09E-03","module":"A1-A3"},{"value":"1,71E-05","module":"A4"},{"value":"1,51E-07","module":"A5"},{"value":"9,01E-06","module":"B2"},{"value":"0,0E+00","module":"B3"},{"value":"0,0E+00","module":"B4"},{"value":"0,0E+00","module":"C1"},{"value":"1,63E-06","module":"C2"},{"value":"3,28E-06","module":"C3"},{"value":"6,98E-07","module":"C4"},{"value":"-9,39E-05","module":"D"}]},{"parameter":"EP-marine","unit":"kg N-eq.","values":[{"value":"6,19E-02","module":"A1-A3"},{"value":"5,04E-03","module":"A4"},{"value":"3,52E-05","module":"A5"},{"value":"9,92E-05","module":"B2"},{"value":"0,0E+00","module":"B3"},{"value":"0,0E+00","module":"B4"},{"value":"0,0E+00","module":"C1"},{"value":"1,16E-04","module":"C2"},{"value":"1,98E-03","module":"C3"},{"value":"1,71E-04","module":"C4"},{"value":"-2,18E-03","module":"D"}]},{"parameter":"EP-terrestrial","unit":"mol N-eq.","values":[{"value":"6,71E-01","module":"A1-A3"},{"value":"5,60E-02","module":"A4"},{"value":"3,13E-04","module":"A5"},{"value":"1,33E-03","module":"B2"},{"value":"0,0E+00","module":"B3"},{"value":"0,0E+00","module":"B4"},{"value":"0,0E+00","module":"C1"},{"value":"1,29E-03","module":"C2"},{"value":"1,96E-02","module":"C3"},{"value":"1,89E-03","module":"C4"},{"value":"-2,31E-02","module":"D"}]},{"parameter":"GWP-IOBC","unit":"kg CO2-eq.","values":[{"value":"6,73E+01","module":"A1-A3"},{"value":"2,40E+00","module":"A4"},{"value":"2,49E-02","module":"A5"},{"value":"1,98E-01","module":"B2"},{"value":"0,0E+00","module":"B3"},{"value":"0,0E+00","module":"B4"},{"value":"0,0E+00","module":"C1"},{"value":"2,04E-01","module":"C2"},{"value":"5,51E+00","module":"C3"},{"value":"7,35E-02","module":"C4"},{"value":"-1,71E+00","module":"D"}]}],"additional_environmental_impact":[{"parameter":"PM","unit":"disease incidence","values":[{"value":"4,49E-06","module":"A1-A3"},{"value":"1,30E-07","module":"A4"},{"value":"1,32E-09","module":"A5"},{"value":"3,34E-09","module":"B2"},{"value":"0,0E+00","module":"B3"},{"value":"0,0E+00","module":"B4"},{"value":"0,0E+00","module":"C1"},{"value":"1,25E-08","module":"C2"},{"value":"3,04E-08","module":"C3"},{"value":"8,75E-09","module":"C4"},{"value":"-3,19E-07","module":"D"}]},{"parameter":"ETP-fw","unit":"CTUe","values":[{"value":"1,91E+03","module":"A1-A3"},{"value":"2,50E+01","module":"A4"},{"value":"3,36E-01","module":"A5"},{"value":"4,60E+00","module":"B2"},{"value":"0,0E+00","module":"B3"},{"value":"0,0E+00","module":"B4"},{"value":"0,0E+00","module":"C1"},{"value":"2,28E+00","module":"C2"},{"value":"2,28E+01","module":"C3"},{"value":"9,42E-01","module":"C4"},{"value":"-8,37E+01","module":"D"}]},{"parameter":"HTP-c","unit":"CTUh","values":[{"value":"1,93E-07","module":"A1-A3"},{"value":"0,0E+00","module":"A4"},{"value":"1,00E-11","module":"A5"},{"value":"1,08E-10","module":"B2"},{"value":"0,0E+00","module":"B3"},{"value":"0,0E+00","module":"B4"},{"value":"0,0E+00","module":"C1"},{"value":"0,0E+00","module":"C2"},{"value":"7,60E-10","module":"C3"},{"value":"3,50E-11","module":"C4"},{"value":"-4,54E-09","module":"D"}]},{"parameter":"HTP-nc","unit":"CTUh","values":[{"value":"1,48E-06","module":"A1-A3"},{"value":"2,78E-08","module":"A4"},{"value":"4,11E-10","module":"A5"},{"value":"2,84E-09","module":"B2"},{"value":"0,0E+00","module":"B3"},{"value":"0,0E+00","module":"B4"},{"value":"0,0E+00","module":"C1"},{"value":"2,49E-09","module":"C2"},{"value":"2,16E-08","module":"C3"},{"value":"9,31E-10","module":"C4"},{"value":"4,50E-08","module":"D"}]},{"parameter":"SQP","unit":"unitless","values":[{"value":"1,24E+03","module":"A1-A3"},{"value":"2,10E+01","module":"A4"},{"value":"2,15E-01","module":"A5"},{"value":"2,77E+00","module":"B2"},{"value":"0,0E+00","module":"B3"},{"value":"0,0E+00","module":"B4"},{"value":"0,0E+00","module":"C1"},{"value":"2,15E+00","module":"C2"},{"value":"3,21E-01","module":"C3"},{"value":"3,39E+00","module":"C4"},{"value":"-4,91E+01","module":"D"}]},{"parameter":"IRP","unit":"kBq U235-eq.","values":[{"value":"2,27E+00","module":"A1-A3"},{"value":"1,53E-01","module":"A4"},{"value":"1,13E-03","module":"A5"},{"value":"8,37E-02","module":"B2"},{"value":"0,0E+00","module":"B3"},{"value":"0,0E+00","module":"B4"},{"value":"0,0E+00","module":"C1"},{"value":"1,34E-02","module":"C2"},{"value":"4,19E-03","module":"C3"},{"value":"6,23E-03","module":"C4"},{"value":"-4,35E-02","module":"D"}]}],"resource_use":[{"parameter":"PERE","unit":"MJ","values":[{"value":"2,49E+02","module":"A1-A3"},{"value":"4,53E-01","module":"A4"},{"value":"4,63E-03","module":"A5"},{"value":"3,61E+00","module":"B2"},{"value":"0,0E+00","module":"B3"},{"value":"0,0E+00","module":"B4"},{"value":"0,0E+00","module":"C1"},{"value":"4,40E-02","module":"C2"},{"value":"7,55E-02","module":"C3"},{"value":"2,96E-02","module":"C4"},{"value":"-4,54E+01","module":"D"}]},{"parameter":"PERM","unit":"MJ","values":[{"value":"6,28E+01","module":"A1-A3"},{"value":"0,0E+00","module":"A4"},{"value":"-8,20E+00","module":"A5"},{"value":"0,0E+00","module":"B2"},{"value":"0,0E+00","module":"B3"},{"value":"0,0E+00","module":"B4"},{"value":"0,0E+00","module":"C1"},{"value":"0,0E+00","module":"C2"},{"value":"-5,46E+01","module":"C3"},{"value":"0,0E+00","module":"C4"},{"value":"0,0E+00","module":"D"}]},{"parameter":"PERT","unit":"MJ","values":[{"value":"3,11E+02","module":"A1-A3"},{"value":"4,53E-01","module":"A4"},{"value":"-8,20E+00","module":"A5"},{"value":"3,61E+00","module":"B2"},{"value":"0,0E+00","module":"B3"},{"value":"0,0E+00","module":"B4"},{"value":"0,0E+00","module":"C1"},{"value":"4,40E-02","module":"C2"},{"value":"-5,45E+01","module":"C3"},{"value":"2,96E-02","module":"C4"},{"value":"-4,54E+01","module":"D"}]},{"parameter":"PENRE","unit":"MJ","values":[{"value":"7,81E+02","module":"A1-A3"},{"value":"3,51E+01","module":"A4"},{"value":"2,62E-01","module":"A5"},{"value":"3,73E+00","module":"B2"},{"value":"0,0E+00","module":"B3"},{"value":"0,0E+00","module":"B4"},{"value":"0,0E+00","module":"C1"},{"value":"3,08E+00","module":"C2"},{"value":"2,19E+00","module":"C3"},{"value":"1,55E+00","module":"C4"},{"value":"-1,39E+01","module":"D"}]},{"parameter":"PENRM","unit":"MJ","values":[{"value":"7,85E+01","module":"A1-A3"},{"value":"0,0E+00","module":"A4"},{"value":"-4,67E+00","module":"A5"},{"value":"0,0E+00","module":"B2"},{"value":"0,0E+00","module":"B3"},{"value":"0,0E+00","module":"B4"},{"value":"0,0E+00","module":"C1"},{"value":"0,0E+00","module":"C2"},{"value":"-7,38E+01","module":"C3"},{"value":"0,0E+00","module":"C4"},{"value":"0,0E+00","module":"D"}]},{"parameter":"PENRT","unit":"MJ","values":[{"value":"8,59E+02","module":"A1-A3"},{"value":"3,51E+01","module":"A4"},{"value":"-4,41E+00","module":"A5"},{"value":"3,73E+00","module":"B2"},{"value":"0,0E+00","module":"B3"},{"value":"0,0E+00","module":"B4"},{"value":"0,0E+00","module":"C1"},{"value":"3,08E+00","module":"C2"},{"value":"-7,16E+01","module":"C3"},{"value":"1,55E+00","module":"C4"},{"value":"-1,39E+01","module":"D"}]},{"parameter":"SM","unit":"kg","values":[{"value":"2,92E+00","module":"A1-A3"},{"value":"0,0E+00","module":"A4"},{"value":"0,0E+00","module":"A5"},{"value":"0,0E+00","module":"B2"},{"value":"0,0E+00","module":"B3"},{"value":"0,0E+00","module":"B4"},{"value":"0,0E+00","module":"C1"},{"value":"0,0E+00","module":"C2"},{"value":"0,0E+00","module":"C3"},{"value":"0,0E+00","module":"C4"},{"value":"0,0E+00","module":"D"}]},{"parameter":"RSF","unit":"MJ","values":[{"value":"2,69E+00","module":"A1-A3"},{"value":"1,58E-02","module":"A4"},{"value":"1,47E-04","module":"A5"},{"value":"3,65E-02","module":"B2"},{"value":"0,0E+00","module":"B3"},{"value":"0,0E+00","module":"B4"},{"value":"0,0E+00","module":"C1"},{"value":"1,58E-03","module":"C2"},{"value":"1,69E-03","module":"C3"},{"value":"7,83E-04","module":"C4"},{"value":"2,08E-02","module":"D"}]},{"parameter":"NRSF","unit":"MJ","values":[{"value":"1,60E+01","module":"A1-A3"},{"value":"5,30E-02","module":"A4"},{"value":"5,72E-04","module":"A5"},{"value":"6,29E-05","module":"B2"},{"value":"0,0E+00","module":"B3"},{"value":"0,0E+00","module":"B4"},{"value":"0,0E+00","module":"C1"},{"value":"5,63E-03","module":"C2"},{"value":"0,0E+00","module":"C3"},{"value":"4,95E-02","module":"C4"},{"value":"-1,83E+00","module":"D"}]},{"parameter":"FW","unit":"m3","values":[{"value":"9,40E-01","module":"A1-A3"},{"value":"3,39E-03","module":"A4"},{"value":"1,26E-04","module":"A5"},{"value":"1,74E-02","module":"B2"},{"value":"0,0E+00","module":"B3"},{"value":"0,0E+00","module":"B4"},{"value":"0,0E+00","module":"C1"},{"value":"3,29E-04","module":"C2"},{"value":"7,15E-03","module":"C3"},{"value":"1,40E-03","module":"C4"},{"value":"-5,57E-02","module":"D"}]}],"end_of_life_waste":[{"parameter":"HWD","unit":"kg","values":[{"value":"5,17E-01","module":"A1-A3"},{"value":"1,74E-03","module":"A4"},{"value":"0,0E+00","module":"A5"},{"value":"3,45E-04","module":"B2"},{"value":"0,0E+00","module":"B3"},{"value":"0,0E+00","module":"B4"},{"value":"0,0E+00","module":"C1"},{"value":"1,59E-04","module":"C2"},{"value":"0,0E+00","module":"C3"},{"value":"6,00E+00","module":"C4"},{"value":"-4,46E-03","module":"D"}]},{"parameter":"NHWD","unit":"kg","values":[{"value":"1,56E+01","module":"A1-A3"},{"value":"1,42E+00","module":"A4"},{"value":"1,11E+00","module":"A5"},{"value":"2,28E-02","module":"B2"},{"value":"0,0E+00","module":"B3"},{"value":"0,0E+00","module":"B4"},{"value":"0,0E+00","module":"C1"},{"value":"1,50E-01","module":"C2"},{"value":"0,0E+00","module":"C3"},{"value":"7,59E-02","module":"C4"},{"value":"-4,96E-01","module":"D"}]},{"parameter":"RWD","unit":"kg","values":[{"value":"2,32E-03","module":"A1-A3"},{"value":"2,40E-04","module":"A4"},{"value":"0,0E+00","module":"A5"},{"value":"3,85E-05","module":"B2"},{"value":"0,0E+00","module":"B3"},{"value":"0,0E+00","module":"B4"},{"value":"0,0E+00","module":"C1"},{"value":"2,10E-05","module":"C2"},{"value":"0,0E+00","module":"C3"},{"value":"9,51E-06","module":"C4"},{"value":"-3,58E-05","module":"D"}]}],"end_of_life_flow":[{"parameter":"CRU","unit":"kg","values":[{"value":"0,0E+00","module":"A1-A3"},{"value":"0,0E+00","module":"A4"},{"value":"0,0E+00","module":"A5"},{"value":"0,0E+00","module":"B2"},{"value":"0,0E+00","module":"B3"},{"value":"0,0E+00","module":"B4"},{"value":"0,0E+00","module":"C1"},{"value":"0,0E+00","module":"C2"},{"value":"0,0E+00","module":"C3"},{"value":"0,0E+00","module":"C4"},{"value":"0,0E+00","module":"D"}]},{"parameter":"MFR","unit":"kg","values":[{"value":"3,12E+00","module":"A1-A3"},{"value":"0,0E+00","module":"A4"},{"value":"9,86E-01","module":"A5"},{"value":"0,0E+00","module":"B2"},{"value":"0,0E+00","module":"B3"},{"value":"0,0E+00","module":"B4"},{"value":"0,0E+00","module":"C1"},{"value":"0,0E+00","module":"C2"},{"value":"2,40E+00","module":"C3"},{"value":"0,0E+00","module":"C4"},{"value":"0,0E+00","module":"D"}]},{"parameter":"MER","unit":"kg","values":[{"value":"1,10E+00","module":"A1-A3"},{"value":"0,0E+00","module":"A4"},{"value":"6,99E-02","module":"A5"},{"value":"0,0E+00","module":"B2"},{"value":"0,0E+00","module":"B3"},{"value":"0,0E+00","module":"B4"},{"value":"0,0E+00","module":"C1"},{"value":"0,0E+00","module":"C2"},{"value":"1,47E+01","module":"C3"},{"value":"0,0E+00","module":"C4"},{"value":"0,0E+00","module":"D"}]},{"parameter":"EEE","unit":"MJ","values":[{"value":"1,06E+00","module":"A1-A3"},{"value":"0,0E+00","module":"A4"},{"value":"5,72E-02","module":"A5"},{"value":"0,0E+00","module":"B2"},{"value":"0,0E+00","module":"B3"},{"value":"0,0E+00","module":"B4"},{"value":"0,0E+00","module":"C1"},{"value":"0,0E+00","module":"C2"},{"value":"5,88E+00","module":"C3"},{"value":"0,0E+00","module":"C4"},{"value":"0,0E+00","module":"D"}]},{"parameter":"EET","unit":"MJ","values":[{"value":"1,61E+01","module":"A1-A3"},{"value":"0,0E+00","module":"A4"},{"value":"8,65E-01","module":"A5"},{"value":"0,0E+00","module":"B2"},{"value":"0,0E+00","module":"B3"},{"value":"0,0E+00","module":"B4"},{"value":"0,0E+00","module":"C1"},{"value":"0,0E+00","module":"C2"},{"value":"8,89E+01","module":"C3"},{"value":"0,0E+00","module":"C4"},{"value":"0,0E+00","module":"D"}]}]}