{"product_name":"Solvalitt Alu, Jotun Paints (Europe) Ltd.","epd_id":"NEPD-5988-5258-EN","compliance":["EN 15804+A2","ISO 14025","ISO 21930"],"producer_name":"Jotun A/S","environmental_impact":[{"parameter":"GWP-total","unit":"kg CO2-eq.","values":[{"value":"5,83E+00","module":"A1"},{"value":"1,06E-01","module":"A2"},{"value":"1,47E-01","module":"A3"},{"value":"1,91E-02","module":"A4"},{"value":"0,0E+00","module":"C1"},{"value":"2,36E-03","module":"C2"},{"value":"0,0E+00","module":"C3"},{"value":"1,05E-02","module":"C4"},{"value":"0,0E+00","module":"D"}]},{"parameter":"GWP-fossil","unit":"kg CO2-eq.","values":[{"value":"5,80E+00","module":"A1"},{"value":"1,06E-01","module":"A2"},{"value":"1,46E-01","module":"A3"},{"value":"1,91E-02","module":"A4"},{"value":"0,0E+00","module":"C1"},{"value":"2,35E-03","module":"C2"},{"value":"0,0E+00","module":"C3"},{"value":"1,05E-02","module":"C4"},{"value":"0,0E+00","module":"D"}]},{"parameter":"GWP-biogenic","unit":"kg CO2-eq.","values":[{"value":"3,46E-02","module":"A1"},{"value":"3,90E-05","module":"A2"},{"value":"1,00E-03","module":"A3"},{"value":"8,17E-06","module":"A4"},{"value":"0,0E+00","module":"C1"},{"value":"1,01E-06","module":"C2"},{"value":"0,0E+00","module":"C3"},{"value":"5,03E-06","module":"C4"},{"value":"0,0E+00","module":"D"}]},{"parameter":"GWP-luluc","unit":"kg CO2-eq.","values":[{"value":"4,21E-04","module":"A1"},{"value":"4,48E-05","module":"A2"},{"value":"9,93E-05","module":"A3"},{"value":"5,81E-06","module":"A4"},{"value":"0,0E+00","module":"C1"},{"value":"7,17E-07","module":"C2"},{"value":"0,0E+00","module":"C3"},{"value":"3,47E-06","module":"C4"},{"value":"0,0E+00","module":"D"}]},{"parameter":"ODP","unit":"kg CFC 11-eq.","values":[{"value":"5,80E-06","module":"A1"},{"value":"2,39E-08","module":"A2"},{"value":"1,48E-08","module":"A3"},{"value":"4,60E-09","module":"A4"},{"value":"0,0E+00","module":"C1"},{"value":"5,68E-10","module":"C2"},{"value":"0,0E+00","module":"C3"},{"value":"2,92E-09","module":"C4"},{"value":"0,0E+00","module":"D"}]},{"parameter":"AP","unit":"mol H+-eq.","values":[{"value":"4,71E-02","module":"A1"},{"value":"1,48E-03","module":"A2"},{"value":"3,84E-04","module":"A3"},{"value":"6,14E-05","module":"A4"},{"value":"0,0E+00","module":"C1"},{"value":"7,58E-06","module":"C2"},{"value":"0,0E+00","module":"C3"},{"value":"5,83E-05","module":"C4"},{"value":"0,0E+00","module":"D"}]},{"parameter":"POCP","unit":"kg NMVOC-eq.","values":[{"value":"2,49E-02","module":"A1"},{"value":"1,19E-03","module":"A2"},{"value":"1,51E-03","module":"A3"},{"value":"5,89E-05","module":"A4"},{"value":"0,0E+00","module":"C1"},{"value":"7,27E-06","module":"C2"},{"value":"0,0E+00","module":"C3"},{"value":"6,12E-05","module":"C4"},{"value":"0,0E+00","module":"D"}]},{"parameter":"ADPE","unit":"kg Sb-eq.","values":[{"value":"3,91E-05","module":"A1"},{"value":"1,48E-06","module":"A2"},{"value":"6,20E-07","module":"A3"},{"value":"3,40E-07","module":"A4"},{"value":"0,0E+00","module":"C1"},{"value":"4,19E-08","module":"C2"},{"value":"0,0E+00","module":"C3"},{"value":"2,33E-07","module":"C4"},{"value":"0,0E+00","module":"D"}]},{"parameter":"ADPF","unit":"MJ","values":[{"value":"7,68E+01","module":"A1"},{"value":"1,56E+00","module":"A2"},{"value":"2,51E+00","module":"A3"},{"value":"3,10E-01","module":"A4"},{"value":"0,0E+00","module":"C1"},{"value":"3,82E-02","module":"C2"},{"value":"0,0E+00","module":"C3"},{"value":"1,95E-01","module":"C4"},{"value":"0,0E+00","module":"D"}]},{"parameter":"WDP","unit":"m3 world-eq.","values":[{"value":"6,28E+00","module":"A1"},{"value":"9,42E-01","module":"A2"},{"value":"7,95E+00","module":"A3"},{"value":"2,38E-01","module":"A4"},{"value":"0,0E+00","module":"C1"},{"value":"2,93E-02","module":"C2"},{"value":"0,0E+00","module":"C3"},{"value":"1,35E-01","module":"C4"},{"value":"0,0E+00","module":"D"}]},{"parameter":"EP-freshwater","unit":"kg P-eq.","values":[{"value":"1,00E-03","module":"A1"},{"value":"6,92E-07","module":"A2"},{"value":"2,20E-06","module":"A3"},{"value":"1,52E-07","module":"A4"},{"value":"0,0E+00","module":"C1"},{"value":"1,87E-08","module":"C2"},{"value":"0,0E+00","module":"C3"},{"value":"9,20E-08","module":"C4"},{"value":"0,0E+00","module":"D"}]},{"parameter":"EP-marine","unit":"kg N-eq.","values":[{"value":"7,03E-03","module":"A1"},{"value":"3,95E-04","module":"A2"},{"value":"8,88E-05","module":"A3"},{"value":"1,35E-05","module":"A4"},{"value":"0,0E+00","module":"C1"},{"value":"1,66E-06","module":"C2"},{"value":"0,0E+00","module":"C3"},{"value":"1,86E-05","module":"C4"},{"value":"0,0E+00","module":"D"}]},{"parameter":"EP-terrestrial","unit":"mol N-eq.","values":[{"value":"7,48E-02","module":"A1"},{"value":"4,38E-03","module":"A2"},{"value":"9,97E-04","module":"A3"},{"value":"1,50E-04","module":"A4"},{"value":"0,0E+00","module":"C1"},{"value":"1,85E-05","module":"C2"},{"value":"0,0E+00","module":"C3"},{"value":"2,05E-04","module":"C4"},{"value":"0,0E+00","module":"D"}]},{"parameter":"GWP-IOBC","unit":"kg CO2-eq.","values":[{"value":"5,80E+00","module":"A1"},{"value":"1,06E-01","module":"A2"},{"value":"1,62E-01","module":"A3"},{"value":"1,91E-02","module":"A4"},{"value":"0,0E+00","module":"C1"},{"value":"2,36E-03","module":"C2"},{"value":"0,0E+00","module":"C3"},{"value":"1,05E-02","module":"C4"},{"value":"0,0E+00","module":"D"}]}],"additional_environmental_impact":[{"parameter":"PM","unit":"disease incidence","values":[{"value":"1,00E-06","module":"A1"},{"value":"6,33E-09","module":"A2"},{"value":"2,42E-09","module":"A3"},{"value":"1,75E-09","module":"A4"},{"value":"0,0E+00","module":"C1"},{"value":"2,16E-10","module":"C2"},{"value":"0,0E+00","module":"C3"},{"value":"1,08E-09","module":"C4"},{"value":"0,0E+00","module":"D"}]},{"parameter":"ETP-fw","unit":"CTUe","values":[{"value":"5,86E+01","module":"A1"},{"value":"1,07E+00","module":"A2"},{"value":"1,29E+00","module":"A3"},{"value":"2,27E-01","module":"A4"},{"value":"0,0E+00","module":"C1"},{"value":"2,80E-02","module":"C2"},{"value":"0,0E+00","module":"C3"},{"value":"1,32E-01","module":"C4"},{"value":"0,0E+00","module":"D"}]},{"parameter":"HTP-c","unit":"CTUh","values":[{"value":"2,04E-08","module":"A1"},{"value":"0,0E+00","module":"A2"},{"value":"2,90E-11","module":"A3"},{"value":"0,0E+00","module":"A4"},{"value":"0,0E+00","module":"C1"},{"value":"0,0E+00","module":"C2"},{"value":"0,0E+00","module":"C3"},{"value":"1,00E-12","module":"C4"},{"value":"0,0E+00","module":"D"}]},{"parameter":"HTP-nc","unit":"CTUh","values":[{"value":"7,06E-07","module":"A1"},{"value":"7,91E-10","module":"A2"},{"value":"1,24E-09","module":"A3"},{"value":"2,19E-10","module":"A4"},{"value":"0,0E+00","module":"C1"},{"value":"2,70E-11","module":"C2"},{"value":"0,0E+00","module":"C3"},{"value":"1,28E-10","module":"C4"},{"value":"0,0E+00","module":"D"}]},{"parameter":"SQP","unit":"unitless","values":[{"value":"2,40E+01","module":"A1"},{"value":"1,34E+00","module":"A2"},{"value":"1,08E+00","module":"A3"},{"value":"3,55E-01","module":"A4"},{"value":"0,0E+00","module":"C1"},{"value":"4,38E-02","module":"C2"},{"value":"0,0E+00","module":"C3"},{"value":"2,42E-01","module":"C4"},{"value":"0,0E+00","module":"D"}]},{"parameter":"IRP","unit":"kBq U235-eq.","values":[{"value":"1,99E+02","module":"A1"},{"value":"6,77E-03","module":"A2"},{"value":"3,08E-02","module":"A3"},{"value":"1,35E-03","module":"A4"},{"value":"0,0E+00","module":"C1"},{"value":"1,67E-04","module":"C2"},{"value":"0,0E+00","module":"C3"},{"value":"8,31E-04","module":"C4"},{"value":"0,0E+00","module":"D"}]}],"resource_use":[{"parameter":"PERE","unit":"MJ","values":[{"value":"1,31E+01","module":"A1"},{"value":"1,70E-02","module":"A2"},{"value":"3,40E-01","module":"A3"},{"value":"3,90E-03","module":"A4"},{"value":"0,0E+00","module":"C1"},{"value":"4,81E-04","module":"C2"},{"value":"0,0E+00","module":"C3"},{"value":"2,27E-03","module":"C4"},{"value":"0,0E+00","module":"D"}]},{"parameter":"PERM","unit":"MJ","values":[{"value":"9,57E-02","module":"A1"},{"value":"0,0E+00","module":"A2"},{"value":"0,0E+00","module":"A3"},{"value":"0,0E+00","module":"A4"},{"value":"0,0E+00","module":"C1"},{"value":"0,0E+00","module":"C2"},{"value":"0,0E+00","module":"C3"},{"value":"0,0E+00","module":"C4"},{"value":"0,0E+00","module":"D"}]},{"parameter":"PERT","unit":"MJ","values":[{"value":"1,32E+01","module":"A1"},{"value":"1,70E-02","module":"A2"},{"value":"3,40E-01","module":"A3"},{"value":"3,90E-03","module":"A4"},{"value":"0,0E+00","module":"C1"},{"value":"4,81E-04","module":"C2"},{"value":"0,0E+00","module":"C3"},{"value":"2,27E-03","module":"C4"},{"value":"0,0E+00","module":"D"}]},{"parameter":"PENRE","unit":"MJ","values":[{"value":"8,30E+01","module":"A1"},{"value":"1,56E+00","module":"A2"},{"value":"2,51E+00","module":"A3"},{"value":"3,10E-01","module":"A4"},{"value":"0,0E+00","module":"C1"},{"value":"3,82E-02","module":"C2"},{"value":"0,0E+00","module":"C3"},{"value":"1,95E-01","module":"C4"},{"value":"0,0E+00","module":"D"}]},{"parameter":"PENRM","unit":"MJ","values":[{"value":"1,59E-01","module":"A1"},{"value":"0,0E+00","module":"A2"},{"value":"0,0E+00","module":"A3"},{"value":"0,0E+00","module":"A4"},{"value":"0,0E+00","module":"C1"},{"value":"0,0E+00","module":"C2"},{"value":"0,0E+00","module":"C3"},{"value":"0,0E+00","module":"C4"},{"value":"0,0E+00","module":"D"}]},{"parameter":"PENRT","unit":"MJ","values":[{"value":"8,32E+01","module":"A1"},{"value":"1,56E+00","module":"A2"},{"value":"2,51E+00","module":"A3"},{"value":"3,10E-01","module":"A4"},{"value":"0,0E+00","module":"C1"},{"value":"3,82E-02","module":"C2"},{"value":"0,0E+00","module":"C3"},{"value":"1,95E-01","module":"C4"},{"value":"0,0E+00","module":"D"}]},{"parameter":"SM","unit":"kg","values":[{"value":"2,10E-02","module":"A1"},{"value":"0,0E+00","module":"A2"},{"value":"1,09E-06","module":"A3"},{"value":"0,0E+00","module":"A4"},{"value":"0,0E+00","module":"C1"},{"value":"0,0E+00","module":"C2"},{"value":"0,0E+00","module":"C3"},{"value":"2,16E-05","module":"C4"},{"value":"0,0E+00","module":"D"}]},{"parameter":"RSF","unit":"MJ","values":[{"value":"1,42E-02","module":"A1"},{"value":"5,64E-04","module":"A2"},{"value":"8,21E-04","module":"A3"},{"value":"1,36E-04","module":"A4"},{"value":"0,0E+00","module":"C1"},{"value":"1,68E-05","module":"C2"},{"value":"0,0E+00","module":"C3"},{"value":"7,33E-05","module":"C4"},{"value":"0,0E+00","module":"D"}]},{"parameter":"NRSF","unit":"MJ","values":[{"value":"9,16E-02","module":"A1"},{"value":"2,66E-03","module":"A2"},{"value":"1,01E-03","module":"A3"},{"value":"4,57E-04","module":"A4"},{"value":"0,0E+00","module":"C1"},{"value":"5,64E-05","module":"C2"},{"value":"0,0E+00","module":"C3"},{"value":"2,85E-04","module":"C4"},{"value":"0,0E+00","module":"D"}]},{"parameter":"FW","unit":"m3","values":[{"value":"5,78E-02","module":"A1"},{"value":"1,50E-04","module":"A2"},{"value":"3,41E-04","module":"A3"},{"value":"3,53E-05","module":"A4"},{"value":"0,0E+00","module":"C1"},{"value":"4,35E-06","module":"C2"},{"value":"0,0E+00","module":"C3"},{"value":"9,71E-05","module":"C4"},{"value":"0,0E+00","module":"D"}]}],"end_of_life_waste":[{"parameter":"HWD","unit":"kg","values":[{"value":"4,45E-02","module":"A1"},{"value":"8,01E-05","module":"A2"},{"value":"1,62E-03","module":"A3"},{"value":"1,70E-05","module":"A4"},{"value":"0,0E+00","module":"C1"},{"value":"2,09E-06","module":"C2"},{"value":"0,0E+00","module":"C3"},{"value":"1,21E-05","module":"C4"},{"value":"0,0E+00","module":"D"}]},{"parameter":"NHWD","unit":"kg","values":[{"value":"1,08E+00","module":"A1"},{"value":"9,83E-02","module":"A2"},{"value":"1,33E-02","module":"A3"},{"value":"2,69E-02","module":"A4"},{"value":"0,0E+00","module":"C1"},{"value":"3,32E-03","module":"C2"},{"value":"0,0E+00","module":"C3"},{"value":"5,46E-01","module":"C4"},{"value":"0,0E+00","module":"D"}]},{"parameter":"RWD","unit":"kg","values":[{"value":"1,09E-04","module":"A1"},{"value":"1,07E-05","module":"A2"},{"value":"1,62E-05","module":"A3"},{"value":"2,12E-06","module":"A4"},{"value":"0,0E+00","module":"C1"},{"value":"2,61E-07","module":"C2"},{"value":"0,0E+00","module":"C3"},{"value":"1,31E-06","module":"C4"},{"value":"0,0E+00","module":"D"}]}],"end_of_life_flow":[{"parameter":"CRU","unit":"kg","values":[{"value":"0,0E+00","module":"A1"},{"value":"0,0E+00","module":"A2"},{"value":"0,0E+00","module":"A3"},{"value":"0,0E+00","module":"A4"},{"value":"0,0E+00","module":"C1"},{"value":"0,0E+00","module":"C2"},{"value":"0,0E+00","module":"C3"},{"value":"0,0E+00","module":"C4"},{"value":"0,0E+00","module":"D"}]},{"parameter":"MFR","unit":"kg","values":[{"value":"1,60E-04","module":"A1"},{"value":"0,0E+00","module":"A2"},{"value":"6,15E-03","module":"A3"},{"value":"0,0E+00","module":"A4"},{"value":"0,0E+00","module":"C1"},{"value":"0,0E+00","module":"C2"},{"value":"0,0E+00","module":"C3"},{"value":"2,02E-05","module":"C4"},{"value":"0,0E+00","module":"D"}]},{"parameter":"MER","unit":"kg","values":[{"value":"1,73E-02","module":"A1"},{"value":"0,0E+00","module":"A2"},{"value":"7,86E-03","module":"A3"},{"value":"0,0E+00","module":"A4"},{"value":"0,0E+00","module":"C1"},{"value":"0,0E+00","module":"C2"},{"value":"0,0E+00","module":"C3"},{"value":"1,64E-07","module":"C4"},{"value":"0,0E+00","module":"D"}]},{"parameter":"EEE","unit":"MJ","values":[{"value":"6,24E-04","module":"A1"},{"value":"0,0E+00","module":"A2"},{"value":"5,10E-03","module":"A3"},{"value":"0,0E+00","module":"A4"},{"value":"0,0E+00","module":"C1"},{"value":"0,0E+00","module":"C2"},{"value":"0,0E+00","module":"C3"},{"value":"1,41E-06","module":"C4"},{"value":"0,0E+00","module":"D"}]},{"parameter":"EET","unit":"MJ","values":[{"value":"9,44E-03","module":"A1"},{"value":"0,0E+00","module":"A2"},{"value":"7,72E-02","module":"A3"},{"value":"0,0E+00","module":"A4"},{"value":"0,0E+00","module":"C1"},{"value":"0,0E+00","module":"C2"},{"value":"0,0E+00","module":"C3"},{"value":"2,14E-05","module":"C4"},{"value":"0,0E+00","module":"D"}]}]}