{"product_name":"Soneo 30 Suspended Desk Screen 800x650x30","epd_id":"NEPD-5161-4480-EN","compliance":["EN 15804+A2","ISO 14025","ISO 21930"],"producer_name":"Abstracta AB","environmental_impact":[{"parameter":"GWP-total","unit":"kg CO2-eq.","values":[{"value":"1,36E+01","module":"A1-A3"},{"value":"3,79E-01","module":"A4"},{"value":"1,23E+00","module":"A5"},{"value":"5,49E-03","module":"B2"},{"value":"0,0E+00","module":"B3"},{"value":"0,0E+00","module":"B4"},{"value":"0,0E+00","module":"C1"},{"value":"3,67E-02","module":"C2"},{"value":"6,58E+00","module":"C3"},{"value":"6,06E-03","module":"C4"},{"value":"-2,70E-01","module":"D"}]},{"parameter":"GWP-fossil","unit":"kg CO2-eq.","values":[{"value":"1,01E+01","module":"A1-A3"},{"value":"3,79E-01","module":"A4"},{"value":"1,16E-02","module":"A5"},{"value":"5,06E-03","module":"B2"},{"value":"0,0E+00","module":"B3"},{"value":"0,0E+00","module":"B4"},{"value":"0,0E+00","module":"C1"},{"value":"3,67E-02","module":"C2"},{"value":"1,78E+00","module":"C3"},{"value":"6,05E-03","module":"C4"},{"value":"-2,61E-01","module":"D"}]},{"parameter":"GWP-biogenic","unit":"kg CO2-eq.","values":[{"value":"2,29E+00","module":"A1-A3"},{"value":"1,56E-04","module":"A4"},{"value":"1,22E+00","module":"A5"},{"value":"1,03E-04","module":"B2"},{"value":"0,0E+00","module":"B3"},{"value":"0,0E+00","module":"B4"},{"value":"0,0E+00","module":"C1"},{"value":"1,52E-05","module":"C2"},{"value":"4,80E+00","module":"C3"},{"value":"4,38E-06","module":"C4"},{"value":"-5,09E-04","module":"D"}]},{"parameter":"GWP-luluc","unit":"kg CO2-eq.","values":[{"value":"1,21E+00","module":"A1-A3"},{"value":"1,36E-04","module":"A4"},{"value":"3,84E-06","module":"A5"},{"value":"3,29E-04","module":"B2"},{"value":"0,0E+00","module":"B3"},{"value":"0,0E+00","module":"B4"},{"value":"0,0E+00","module":"C1"},{"value":"1,31E-05","module":"C2"},{"value":"4,23E-05","module":"C3"},{"value":"8,51E-07","module":"C4"},{"value":"-8,31E-03","module":"D"}]},{"parameter":"ODP","unit":"kg CFC 11-eq.","values":[{"value":"2,41E-06","module":"A1-A3"},{"value":"8,57E-08","module":"A4"},{"value":"2,45E-09","module":"A5"},{"value":"2,48E-09","module":"B2"},{"value":"0,0E+00","module":"B3"},{"value":"0,0E+00","module":"B4"},{"value":"0,0E+00","module":"C1"},{"value":"8,32E-09","module":"C2"},{"value":"1,95E-08","module":"C3"},{"value":"6,11E-10","module":"C4"},{"value":"-1,75E-02","module":"D"}]},{"parameter":"AP","unit":"mol H+-eq.","values":[{"value":"3,19E-01","module":"A1-A3"},{"value":"1,19E-03","module":"A4"},{"value":"5,49E-05","module":"A5"},{"value":"3,30E-05","module":"B2"},{"value":"0,0E+00","module":"B3"},{"value":"0,0E+00","module":"B4"},{"value":"0,0E+00","module":"C1"},{"value":"1,06E-04","module":"C2"},{"value":"9,32E-04","module":"C3"},{"value":"1,89E-05","module":"C4"},{"value":"-2,09E-03","module":"D"}]},{"parameter":"POCP","unit":"kg NMVOC-eq.","values":[{"value":"4,25E-02","module":"A1-A3"},{"value":"9,97E-04","module":"A4"},{"value":"5,65E-05","module":"A5"},{"value":"1,68E-05","module":"B2"},{"value":"0,0E+00","module":"B3"},{"value":"0,0E+00","module":"B4"},{"value":"0,0E+00","module":"C1"},{"value":"8,95E-05","module":"C2"},{"value":"1,05E-03","module":"C3"},{"value":"1,85E-05","module":"C4"},{"value":"-2,04E-03","module":"D"}]},{"parameter":"ADPE","unit":"kg Sb-eq.","values":[{"value":"2,27E-02","module":"A1-A3"},{"value":"1,04E-05","module":"A4"},{"value":"2,82E-07","module":"A5"},{"value":"2,03E-07","module":"B2"},{"value":"0,0E+00","module":"B3"},{"value":"0,0E+00","module":"B4"},{"value":"0,0E+00","module":"C1"},{"value":"1,01E-06","module":"C2"},{"value":"7,07E-07","module":"C3"},{"value":"2,98E-08","module":"C4"},{"value":"-2,75E-06","module":"D"}]},{"parameter":"ADPF","unit":"MJ","values":[{"value":"1,19E+02","module":"A1-A3"},{"value":"5,72E+00","module":"A4"},{"value":"1,62E-01","module":"A5"},{"value":"5,93E-01","module":"B2"},{"value":"0,0E+00","module":"B3"},{"value":"0,0E+00","module":"B4"},{"value":"0,0E+00","module":"C1"},{"value":"5,55E-01","module":"C2"},{"value":"9,09E-01","module":"C3"},{"value":"5,10E-02","module":"C4"},{"value":"-3,62E+00","module":"D"}]},{"parameter":"WDP","unit":"m3 world-eq.","values":[{"value":"1,62E+03","module":"A1-A3"},{"value":"5,49E+00","module":"A4"},{"value":"2,06E-01","module":"A5"},{"value":"6,02E+01","module":"B2"},{"value":"0,0E+00","module":"B3"},{"value":"0,0E+00","module":"B4"},{"value":"0,0E+00","module":"C1"},{"value":"5,37E-01","module":"C2"},{"value":"7,52E-02","module":"C3"},{"value":"6,18E-01","module":"C4"},{"value":"-4,18E+01","module":"D"}]},{"parameter":"EP-freshwater","unit":"kg P-eq.","values":[{"value":"3,41E-03","module":"A1-A3"},{"value":"3,01E-06","module":"A4"},{"value":"9,52E-08","module":"A5"},{"value":"3,42E-07","module":"B2"},{"value":"0,0E+00","module":"B3"},{"value":"0,0E+00","module":"B4"},{"value":"0,0E+00","module":"C1"},{"value":"2,93E-07","module":"C2"},{"value":"3,37E-06","module":"C3"},{"value":"6,61E-08","module":"C4"},{"value":"-2,27E-05","module":"D"}]},{"parameter":"EP-marine","unit":"kg N-eq.","values":[{"value":"5,61E-02","module":"A1-A3"},{"value":"2,42E-04","module":"A4"},{"value":"1,82E-05","module":"A5"},{"value":"5,61E-06","module":"B2"},{"value":"0,0E+00","module":"B3"},{"value":"0,0E+00","module":"B4"},{"value":"0,0E+00","module":"C1"},{"value":"2,09E-05","module":"C2"},{"value":"4,13E-04","module":"C3"},{"value":"5,79E-06","module":"C4"},{"value":"-6,70E-04","module":"D"}]},{"parameter":"EP-terrestrial","unit":"mol N-eq.","values":[{"value":"1,30E+00","module":"A1-A3"},{"value":"2,71E-03","module":"A4"},{"value":"1,97E-04","module":"A5"},{"value":"7,39E-05","module":"B2"},{"value":"0,0E+00","module":"B3"},{"value":"0,0E+00","module":"B4"},{"value":"0,0E+00","module":"C1"},{"value":"2,34E-04","module":"C2"},{"value":"4,28E-03","module":"C3"},{"value":"6,58E-05","module":"C4"},{"value":"-7,23E-03","module":"D"}]},{"parameter":"GWP-IOBC","unit":"kg CO2-eq.","values":[{"value":"1,84E+01","module":"A1-A3"},{"value":"3,79E-01","module":"A4"},{"value":"0,0E+00","module":"A5"},{"value":"5,49E-03","module":"B2"},{"value":"0,0E+00","module":"B3"},{"value":"0,0E+00","module":"B4"},{"value":"0,0E+00","module":"C1"},{"value":"3,67E-02","module":"C2"},{"value":"1,89E+00","module":"C3"},{"value":"7,54E-03","module":"C4"},{"value":"-2,77E-01","module":"D"}]}],"additional_environmental_impact":[{"parameter":"PM","unit":"disease incidence","values":[{"value":"2,57E-06","module":"A1-A3"},{"value":"2,31E-08","module":"A4"},{"value":"8,11E-10","module":"A5"},{"value":"2,37E-10","module":"B2"},{"value":"0,0E+00","module":"B3"},{"value":"0,0E+00","module":"B4"},{"value":"0,0E+00","module":"C1"},{"value":"2,25E-09","module":"C2"},{"value":"8,60E-09","module":"C3"},{"value":"2,29E-10","module":"C4"},{"value":"-1,22E-07","module":"D"}]},{"parameter":"ETP-fw","unit":"CTUe","values":[{"value":"4,12E+02","module":"A1-A3"},{"value":"4,23E+00","module":"A4"},{"value":"2,16E-01","module":"A5"},{"value":"3,13E-01","module":"B2"},{"value":"0,0E+00","module":"B3"},{"value":"0,0E+00","module":"B4"},{"value":"0,0E+00","module":"C1"},{"value":"4,12E-01","module":"C2"},{"value":"4,74E+00","module":"C3"},{"value":"9,05E-02","module":"C4"},{"value":"-1,99E+01","module":"D"}]},{"parameter":"HTP-c","unit":"CTUh","values":[{"value":"2,14E-08","module":"A1-A3"},{"value":"0,0E+00","module":"A4"},{"value":"6,00E-12","module":"A5"},{"value":"9,00E-12","module":"B2"},{"value":"0,0E+00","module":"B3"},{"value":"0,0E+00","module":"B4"},{"value":"0,0E+00","module":"C1"},{"value":"0,0E+00","module":"C2"},{"value":"2,79E-10","module":"C3"},{"value":"3,00E-12","module":"C4"},{"value":"-4,41E-10","module":"D"}]},{"parameter":"HTP-nc","unit":"CTUh","values":[{"value":"4,21E-07","module":"A1-A3"},{"value":"4,62E-09","module":"A4"},{"value":"2,71E-10","module":"A5"},{"value":"2,17E-10","module":"B2"},{"value":"0,0E+00","module":"B3"},{"value":"0,0E+00","module":"B4"},{"value":"0,0E+00","module":"C1"},{"value":"4,50E-10","module":"C2"},{"value":"8,33E-09","module":"C3"},{"value":"1,64E-10","module":"C4"},{"value":"-1,58E-08","module":"D"}]},{"parameter":"SQP","unit":"unitless","values":[{"value":"-1,04E+04","module":"A1-A3"},{"value":"3,97E+00","module":"A4"},{"value":"1,09E-01","module":"A5"},{"value":"2,63E-01","module":"B2"},{"value":"0,0E+00","module":"B3"},{"value":"0,0E+00","module":"B4"},{"value":"0,0E+00","module":"C1"},{"value":"3,88E-01","module":"C2"},{"value":"2,31E-01","module":"C3"},{"value":"1,34E-01","module":"C4"},{"value":"-2,30E+01","module":"D"}]},{"parameter":"IRP","unit":"kBq U235-eq.","values":[{"value":"8,59E-01","module":"A1-A3"},{"value":"2,50E-02","module":"A4"},{"value":"6,94E-04","module":"A5"},{"value":"2,03E-02","module":"B2"},{"value":"0,0E+00","module":"B3"},{"value":"0,0E+00","module":"B4"},{"value":"0,0E+00","module":"C1"},{"value":"2,43E-03","module":"C2"},{"value":"2,96E-03","module":"C3"},{"value":"2,42E-04","module":"C4"},{"value":"-2,19E-02","module":"D"}]}],"resource_use":[{"parameter":"PERE","unit":"MJ","values":[{"value":"9,78E+01","module":"A1-A3"},{"value":"8,15E-02","module":"A4"},{"value":"2,67E-03","module":"A5"},{"value":"2,85E-01","module":"B2"},{"value":"0,0E+00","module":"B3"},{"value":"0,0E+00","module":"B4"},{"value":"0,0E+00","module":"C1"},{"value":"7,95E-03","module":"C2"},{"value":"9,34E-02","module":"C3"},{"value":"3,28E-03","module":"C4"},{"value":"-2,13E+01","module":"D"}]},{"parameter":"PERM","unit":"MJ","values":[{"value":"5,12E+01","module":"A1-A3"},{"value":"0,0E+00","module":"A4"},{"value":"-6,01E+00","module":"A5"},{"value":"0,0E+00","module":"B2"},{"value":"0,0E+00","module":"B3"},{"value":"0,0E+00","module":"B4"},{"value":"0,0E+00","module":"C1"},{"value":"0,0E+00","module":"C2"},{"value":"-4,28E+01","module":"C3"},{"value":"0,0E+00","module":"C4"},{"value":"0,0E+00","module":"D"}]},{"parameter":"PERT","unit":"MJ","values":[{"value":"1,49E+02","module":"A1-A3"},{"value":"8,15E-02","module":"A4"},{"value":"-6,00E+00","module":"A5"},{"value":"2,85E-01","module":"B2"},{"value":"0,0E+00","module":"B3"},{"value":"0,0E+00","module":"B4"},{"value":"0,0E+00","module":"C1"},{"value":"7,95E-03","module":"C2"},{"value":"-4,27E+01","module":"C3"},{"value":"3,28E-03","module":"C4"},{"value":"-2,13E+01","module":"D"}]},{"parameter":"PENRE","unit":"MJ","values":[{"value":"1,18E+02","module":"A1-A3"},{"value":"5,72E+00","module":"A4"},{"value":"1,62E-01","module":"A5"},{"value":"5,95E-01","module":"B2"},{"value":"0,0E+00","module":"B3"},{"value":"0,0E+00","module":"B4"},{"value":"0,0E+00","module":"C1"},{"value":"5,55E-01","module":"C2"},{"value":"9,45E-01","module":"C3"},{"value":"5,11E-02","module":"C4"},{"value":"-3,62E+00","module":"D"}]},{"parameter":"PENRM","unit":"MJ","values":[{"value":"1,12E+01","module":"A1-A3"},{"value":"0,0E+00","module":"A4"},{"value":"0,0E+00","module":"A5"},{"value":"0,0E+00","module":"B2"},{"value":"0,0E+00","module":"B3"},{"value":"0,0E+00","module":"B4"},{"value":"0,0E+00","module":"C1"},{"value":"0,0E+00","module":"C2"},{"value":"-1,12E+01","module":"C3"},{"value":"0,0E+00","module":"C4"},{"value":"0,0E+00","module":"D"}]},{"parameter":"PENRT","unit":"MJ","values":[{"value":"1,29E+02","module":"A1-A3"},{"value":"5,72E+00","module":"A4"},{"value":"1,62E-01","module":"A5"},{"value":"5,95E-01","module":"B2"},{"value":"0,0E+00","module":"B3"},{"value":"0,0E+00","module":"B4"},{"value":"0,0E+00","module":"C1"},{"value":"5,55E-01","module":"C2"},{"value":"-1,02E+01","module":"C3"},{"value":"5,11E-02","module":"C4"},{"value":"-3,62E+00","module":"D"}]},{"parameter":"SM","unit":"kg","values":[{"value":"5,56E-01","module":"A1-A3"},{"value":"0,0E+00","module":"A4"},{"value":"0,0E+00","module":"A5"},{"value":"0,0E+00","module":"B2"},{"value":"0,0E+00","module":"B3"},{"value":"0,0E+00","module":"B4"},{"value":"0,0E+00","module":"C1"},{"value":"0,0E+00","module":"C2"},{"value":"0,0E+00","module":"C3"},{"value":"0,0E+00","module":"C4"},{"value":"0,0E+00","module":"D"}]},{"parameter":"RSF","unit":"MJ","values":[{"value":"1,80E-01","module":"A1-A3"},{"value":"2,91E-03","module":"A4"},{"value":"8,86E-05","module":"A5"},{"value":"1,11E-03","module":"B2"},{"value":"0,0E+00","module":"B3"},{"value":"0,0E+00","module":"B4"},{"value":"0,0E+00","module":"C1"},{"value":"2,84E-04","module":"C2"},{"value":"2,12E-03","module":"C3"},{"value":"6,89E-05","module":"C4"},{"value":"-2,99E-03","module":"D"}]},{"parameter":"NRSF","unit":"MJ","values":[{"value":"1,09E-01","module":"A1-A3"},{"value":"1,04E-02","module":"A4"},{"value":"3,65E-04","module":"A5"},{"value":"3,49E-03","module":"B2"},{"value":"0,0E+00","module":"B3"},{"value":"0,0E+00","module":"B4"},{"value":"0,0E+00","module":"C1"},{"value":"1,02E-03","module":"C2"},{"value":"0,0E+00","module":"C3"},{"value":"1,16E-02","module":"C4"},{"value":"-1,24E+00","module":"D"}]},{"parameter":"FW","unit":"m3","values":[{"value":"1,79E-01","module":"A1-A3"},{"value":"6,09E-04","module":"A4"},{"value":"7,66E-05","module":"A5"},{"value":"6,48E-04","module":"B2"},{"value":"0,0E+00","module":"B3"},{"value":"0,0E+00","module":"B4"},{"value":"0,0E+00","module":"C1"},{"value":"5,94E-05","module":"C2"},{"value":"1,46E-03","module":"C3"},{"value":"6,03E-05","module":"C4"},{"value":"-2,57E-02","module":"D"}]}],"end_of_life_waste":[{"parameter":"HWD","unit":"kg","values":[{"value":"9,91E-02","module":"A1-A3"},{"value":"2,94E-04","module":"A4"},{"value":"0,0E+00","module":"A5"},{"value":"3,10E-05","module":"B2"},{"value":"0,0E+00","module":"B3"},{"value":"0,0E+00","module":"B4"},{"value":"0,0E+00","module":"C1"},{"value":"2,86E-05","module":"C2"},{"value":"0,0E+00","module":"C3"},{"value":"1,40E-01","module":"C4"},{"value":"-2,68E-04","module":"D"}]},{"parameter":"NHWD","unit":"kg","values":[{"value":"1,98E+00","module":"A1-A3"},{"value":"2,76E-01","module":"A4"},{"value":"7,17E-01","module":"A5"},{"value":"1,96E-03","module":"B2"},{"value":"0,0E+00","module":"B3"},{"value":"0,0E+00","module":"B4"},{"value":"0,0E+00","module":"C1"},{"value":"2,70E-02","module":"C2"},{"value":"3,49E-01","module":"C3"},{"value":"3,23E-02","module":"C4"},{"value":"-8,97E-02","module":"D"}]},{"parameter":"RWD","unit":"kg","values":[{"value":"5,37E-04","module":"A1-A3"},{"value":"3,89E-05","module":"A4"},{"value":"0,0E+00","module":"A5"},{"value":"8,94E-06","module":"B2"},{"value":"0,0E+00","module":"B3"},{"value":"0,0E+00","module":"B4"},{"value":"0,0E+00","module":"C1"},{"value":"3,78E-06","module":"C2"},{"value":"0,0E+00","module":"C3"},{"value":"2,88E-07","module":"C4"},{"value":"-1,80E-05","module":"D"}]}],"end_of_life_flow":[{"parameter":"CRU","unit":"kg","values":[{"value":"0,0E+00","module":"A1-A3"},{"value":"0,0E+00","module":"A4"},{"value":"0,0E+00","module":"A5"},{"value":"0,0E+00","module":"B2"},{"value":"0,0E+00","module":"B3"},{"value":"0,0E+00","module":"B4"},{"value":"0,0E+00","module":"C1"},{"value":"0,0E+00","module":"C2"},{"value":"0,0E+00","module":"C3"},{"value":"0,0E+00","module":"C4"},{"value":"0,0E+00","module":"D"}]},{"parameter":"MFR","unit":"kg","values":[{"value":"5,85E-02","module":"A1-A3"},{"value":"0,0E+00","module":"A4"},{"value":"6,67E-01","module":"A5"},{"value":"0,0E+00","module":"B2"},{"value":"0,0E+00","module":"B3"},{"value":"0,0E+00","module":"B4"},{"value":"0,0E+00","module":"C1"},{"value":"0,0E+00","module":"C2"},{"value":"2,38E-02","module":"C3"},{"value":"0,0E+00","module":"C4"},{"value":"0,0E+00","module":"D"}]},{"parameter":"MER","unit":"kg","values":[{"value":"3,27E-05","module":"A1-A3"},{"value":"0,0E+00","module":"A4"},{"value":"9,76E-07","module":"A5"},{"value":"0,0E+00","module":"B2"},{"value":"0,0E+00","module":"B3"},{"value":"0,0E+00","module":"B4"},{"value":"0,0E+00","module":"C1"},{"value":"0,0E+00","module":"C2"},{"value":"3,78E+00","module":"C3"},{"value":"0,0E+00","module":"C4"},{"value":"0,0E+00","module":"D"}]},{"parameter":"EEE","unit":"MJ","values":[{"value":"1,14E-01","module":"A1-A3"},{"value":"0,0E+00","module":"A4"},{"value":"4,10E-02","module":"A5"},{"value":"0,0E+00","module":"B2"},{"value":"0,0E+00","module":"B3"},{"value":"0,0E+00","module":"B4"},{"value":"0,0E+00","module":"C1"},{"value":"0,0E+00","module":"C2"},{"value":"2,51E+00","module":"C3"},{"value":"0,0E+00","module":"C4"},{"value":"0,0E+00","module":"D"}]},{"parameter":"EET","unit":"MJ","values":[{"value":"1,72E+00","module":"A1-A3"},{"value":"0,0E+00","module":"A4"},{"value":"6,20E-01","module":"A5"},{"value":"0,0E+00","module":"B2"},{"value":"0,0E+00","module":"B3"},{"value":"0,0E+00","module":"B4"},{"value":"0,0E+00","module":"C1"},{"value":"0,0E+00","module":"C2"},{"value":"3,80E+01","module":"C3"},{"value":"0,0E+00","module":"C4"},{"value":"0,0E+00","module":"D"}]}]}