{"product_name":"Soon Modular Seating","epd_id":"NEPD-5506-4803-EN","compliance":["EN 15804+A2","ISO 14025","ISO 21930"],"producer_name":"Kinnarps AB","environmental_impact":[{"parameter":"GWP-total","unit":"kg CO2-eq.","values":[{"value":"1,00E+02","module":"A1-A3"},{"value":"2,75E-01","module":"A4"},{"value":"0,0E+00","module":"A5"},{"value":"5,01E+00","module":"B2"},{"value":"0,0E+00","module":"B3"},{"value":"0,0E+00","module":"B4"},{"value":"0,0E+00","module":"C1"},{"value":"3,28E-01","module":"C2"},{"value":"1,60E+01","module":"C3"},{"value":"1,35E-01","module":"C4"},{"value":"-6,16E+00","module":"D"}]},{"parameter":"GWP-fossil","unit":"kg CO2-eq.","values":[{"value":"9,95E+01","module":"A1-A3"},{"value":"2,75E-01","module":"A4"},{"value":"0,0E+00","module":"A5"},{"value":"4,96E+00","module":"B2"},{"value":"0,0E+00","module":"B3"},{"value":"0,0E+00","module":"B4"},{"value":"0,0E+00","module":"C1"},{"value":"3,28E-01","module":"C2"},{"value":"1,33E+01","module":"C3"},{"value":"1,35E-01","module":"C4"},{"value":"-6,13E+00","module":"D"}]},{"parameter":"GWP-biogenic","unit":"kg CO2-eq.","values":[{"value":"6,75E-01","module":"A1-A3"},{"value":"4,65E-04","module":"A4"},{"value":"0,0E+00","module":"A5"},{"value":"3,49E-02","module":"B2"},{"value":"0,0E+00","module":"B3"},{"value":"0,0E+00","module":"B4"},{"value":"0,0E+00","module":"C1"},{"value":"1,36E-04","module":"C2"},{"value":"2,67E+00","module":"C3"},{"value":"1,07E-04","module":"C4"},{"value":"-4,49E-03","module":"D"}]},{"parameter":"GWP-luluc","unit":"kg CO2-eq.","values":[{"value":"2,70E-01","module":"A1-A3"},{"value":"4,28E-04","module":"A4"},{"value":"0,0E+00","module":"A5"},{"value":"1,15E-02","module":"B2"},{"value":"0,0E+00","module":"B3"},{"value":"0,0E+00","module":"B4"},{"value":"0,0E+00","module":"C1"},{"value":"1,17E-04","module":"C2"},{"value":"9,57E-05","module":"C3"},{"value":"3,90E-05","module":"C4"},{"value":"-2,78E-02","module":"D"}]},{"parameter":"ODP","unit":"kg CFC 11-eq.","values":[{"value":"6,28E-06","module":"A1-A3"},{"value":"5,66E-08","module":"A4"},{"value":"0,0E+00","module":"A5"},{"value":"4,20E-07","module":"B2"},{"value":"0,0E+00","module":"B3"},{"value":"0,0E+00","module":"B4"},{"value":"0,0E+00","module":"C1"},{"value":"7,42E-08","module":"C2"},{"value":"7,11E-08","module":"C3"},{"value":"3,94E-08","module":"C4"},{"value":"-5,37E-02","module":"D"}]},{"parameter":"AP","unit":"mol H+-eq.","values":[{"value":"5,07E-01","module":"A1-A3"},{"value":"1,93E-03","module":"A4"},{"value":"0,0E+00","module":"A5"},{"value":"2,90E-02","module":"B2"},{"value":"0,0E+00","module":"B3"},{"value":"0,0E+00","module":"B4"},{"value":"0,0E+00","module":"C1"},{"value":"9,42E-04","module":"C2"},{"value":"1,17E-02","module":"C3"},{"value":"9,13E-04","module":"C4"},{"value":"-3,29E-02","module":"D"}]},{"parameter":"POCP","unit":"kg NMVOC-eq.","values":[{"value":"3,77E-01","module":"A1-A3"},{"value":"2,08E-03","module":"A4"},{"value":"0,0E+00","module":"A5"},{"value":"1,15E-02","module":"B2"},{"value":"0,0E+00","module":"B3"},{"value":"0,0E+00","module":"B4"},{"value":"0,0E+00","module":"C1"},{"value":"7,98E-04","module":"C2"},{"value":"1,49E-02","module":"C3"},{"value":"1,03E-03","module":"C4"},{"value":"-3,29E-02","module":"D"}]},{"parameter":"ADPE","unit":"kg Sb-eq.","values":[{"value":"2,07E-03","module":"A1-A3"},{"value":"3,34E-05","module":"A4"},{"value":"0,0E+00","module":"A5"},{"value":"3,64E-05","module":"B2"},{"value":"0,0E+00","module":"B3"},{"value":"0,0E+00","module":"B4"},{"value":"0,0E+00","module":"C1"},{"value":"9,05E-06","module":"C2"},{"value":"2,80E-06","module":"C3"},{"value":"2,20E-06","module":"C4"},{"value":"-1,00E-04","module":"D"}]},{"parameter":"ADPF","unit":"MJ","values":[{"value":"1,51E+03","module":"A1-A3"},{"value":"5,81E+00","module":"A4"},{"value":"0,0E+00","module":"A5"},{"value":"1,02E+02","module":"B2"},{"value":"0,0E+00","module":"B3"},{"value":"0,0E+00","module":"B4"},{"value":"0,0E+00","module":"C1"},{"value":"4,95E+00","module":"C2"},{"value":"5,99E+00","module":"C3"},{"value":"2,93E+00","module":"C4"},{"value":"-5,59E+01","module":"D"}]},{"parameter":"WDP","unit":"m3 world-eq.","values":[{"value":"2,65E+04","module":"A1-A3"},{"value":"1,72E+01","module":"A4"},{"value":"0,0E+00","module":"A5"},{"value":"1,54E+03","module":"B2"},{"value":"0,0E+00","module":"B3"},{"value":"0,0E+00","module":"B4"},{"value":"0,0E+00","module":"C1"},{"value":"4,79E+00","module":"C2"},{"value":"1,81E+01","module":"C3"},{"value":"6,66E+00","module":"C4"},{"value":"1,48E+02","module":"D"}]},{"parameter":"EP-freshwater","unit":"kg P-eq.","values":[{"value":"9,26E-03","module":"A1-A3"},{"value":"1,01E-05","module":"A4"},{"value":"0,0E+00","module":"A5"},{"value":"5,30E-04","module":"B2"},{"value":"0,0E+00","module":"B3"},{"value":"0,0E+00","module":"B4"},{"value":"0,0E+00","module":"C1"},{"value":"2,62E-06","module":"C2"},{"value":"6,45E-06","module":"C3"},{"value":"1,39E-06","module":"C4"},{"value":"-3,97E-04","module":"D"}]},{"parameter":"EP-marine","unit":"kg N-eq.","values":[{"value":"1,05E-01","module":"A1-A3"},{"value":"5,09E-04","module":"A4"},{"value":"0,0E+00","module":"A5"},{"value":"3,68E-03","module":"B2"},{"value":"0,0E+00","module":"B3"},{"value":"0,0E+00","module":"B4"},{"value":"0,0E+00","module":"C1"},{"value":"1,86E-04","module":"C2"},{"value":"6,48E-03","module":"C3"},{"value":"3,24E-04","module":"C4"},{"value":"-7,53E-03","module":"D"}]},{"parameter":"EP-terrestrial","unit":"mol N-eq.","values":[{"value":"1,04E+00","module":"A1-A3"},{"value":"5,70E-03","module":"A4"},{"value":"0,0E+00","module":"A5"},{"value":"4,53E-02","module":"B2"},{"value":"0,0E+00","module":"B3"},{"value":"0,0E+00","module":"B4"},{"value":"0,0E+00","module":"C1"},{"value":"2,08E-03","module":"C2"},{"value":"6,22E-02","module":"C3"},{"value":"3,59E-03","module":"C4"},{"value":"-7,81E-02","module":"D"}]},{"parameter":"GWP-IOBC","unit":"kg CO2-eq.","values":[{"value":"1,07E+02","module":"A1-A3"},{"value":"2,75E-01","module":"A4"},{"value":"0,0E+00","module":"A5"},{"value":"5,37E+00","module":"B2"},{"value":"0,0E+00","module":"B3"},{"value":"0,0E+00","module":"B4"},{"value":"0,0E+00","module":"C1"},{"value":"3,28E-01","module":"C2"},{"value":"1,54E+01","module":"C3"},{"value":"1,40E-01","module":"C4"},{"value":"-8,82E+00","module":"D"}]}],"additional_environmental_impact":[{"parameter":"PM","unit":"disease incidence","values":[{"value":"7,83E-06","module":"A1-A3"},{"value":"6,37E-08","module":"A4"},{"value":"0,0E+00","module":"A5"},{"value":"7,60E-08","module":"B2"},{"value":"0,0E+00","module":"B3"},{"value":"0,0E+00","module":"B4"},{"value":"0,0E+00","module":"C1"},{"value":"2,01E-08","module":"C2"},{"value":"6,54E-08","module":"C3"},{"value":"1,65E-08","module":"C4"},{"value":"-8,15E-07","module":"D"}]},{"parameter":"ETP-fw","unit":"CTUe","values":[{"value":"3,89E+03","module":"A1-A3"},{"value":"8,48E+00","module":"A4"},{"value":"0,0E+00","module":"A5"},{"value":"7,17E+01","module":"B2"},{"value":"0,0E+00","module":"B3"},{"value":"0,0E+00","module":"B4"},{"value":"0,0E+00","module":"C1"},{"value":"3,67E+00","module":"C2"},{"value":"3,90E+01","module":"C3"},{"value":"1,86E+00","module":"C4"},{"value":"-3,58E+02","module":"D"}]},{"parameter":"HTP-c","unit":"CTUh","values":[{"value":"4,96E-07","module":"A1-A3"},{"value":"0,0E+00","module":"A4"},{"value":"0,0E+00","module":"A5"},{"value":"2,00E-09","module":"B2"},{"value":"0,0E+00","module":"B3"},{"value":"0,0E+00","module":"B4"},{"value":"0,0E+00","module":"C1"},{"value":"0,0E+00","module":"C2"},{"value":"1,65E-09","module":"C3"},{"value":"6,90E-11","module":"C4"},{"value":"-2,70E-08","module":"D"}]},{"parameter":"HTP-nc","unit":"CTUh","values":[{"value":"3,10E-06","module":"A1-A3"},{"value":"1,42E-08","module":"A4"},{"value":"0,0E+00","module":"A5"},{"value":"6,91E-08","module":"B2"},{"value":"0,0E+00","module":"B3"},{"value":"0,0E+00","module":"B4"},{"value":"0,0E+00","module":"C1"},{"value":"4,01E-09","module":"C2"},{"value":"4,17E-08","module":"C3"},{"value":"1,94E-09","module":"C4"},{"value":"5,08E-07","module":"D"}]},{"parameter":"SQP","unit":"unitless","values":[{"value":"8,07E+02","module":"A1-A3"},{"value":"1,08E+01","module":"A4"},{"value":"0,0E+00","module":"A5"},{"value":"2,47E+01","module":"B2"},{"value":"0,0E+00","module":"B3"},{"value":"0,0E+00","module":"B4"},{"value":"0,0E+00","module":"C1"},{"value":"3,47E+00","module":"C2"},{"value":"7,54E-01","module":"C3"},{"value":"6,44E+00","module":"C4"},{"value":"-7,39E+01","module":"D"}]},{"parameter":"IRP","unit":"kBq U235-eq.","values":[{"value":"1,07E+01","module":"A1-A3"},{"value":"1,90E-02","module":"A4"},{"value":"0,0E+00","module":"A5"},{"value":"8,97E-01","module":"B2"},{"value":"0,0E+00","module":"B3"},{"value":"0,0E+00","module":"B4"},{"value":"0,0E+00","module":"C1"},{"value":"2,17E-02","module":"C2"},{"value":"1,01E-02","module":"C3"},{"value":"1,18E-02","module":"C4"},{"value":"-4,80E-02","module":"D"}]}],"resource_use":[{"parameter":"PERE","unit":"MJ","values":[{"value":"3,40E+02","module":"A1-A3"},{"value":"2,63E-01","module":"A4"},{"value":"0,0E+00","module":"A5"},{"value":"1,98E+01","module":"B2"},{"value":"0,0E+00","module":"B3"},{"value":"0,0E+00","module":"B4"},{"value":"0,0E+00","module":"C1"},{"value":"7,09E-02","module":"C2"},{"value":"1,79E-01","module":"C3"},{"value":"5,85E-02","module":"C4"},{"value":"-6,88E+01","module":"D"}]},{"parameter":"PERM","unit":"MJ","values":[{"value":"8,96E+00","module":"A1-A3"},{"value":"0,0E+00","module":"A4"},{"value":"0,0E+00","module":"A5"},{"value":"0,0E+00","module":"B2"},{"value":"0,0E+00","module":"B3"},{"value":"0,0E+00","module":"B4"},{"value":"0,0E+00","module":"C1"},{"value":"0,0E+00","module":"C2"},{"value":"-8,54E+00","module":"C3"},{"value":"0,0E+00","module":"C4"},{"value":"0,0E+00","module":"D"}]},{"parameter":"PERT","unit":"MJ","values":[{"value":"3,49E+02","module":"A1-A3"},{"value":"2,63E-01","module":"A4"},{"value":"0,0E+00","module":"A5"},{"value":"1,98E+01","module":"B2"},{"value":"0,0E+00","module":"B3"},{"value":"0,0E+00","module":"B4"},{"value":"0,0E+00","module":"C1"},{"value":"7,09E-02","module":"C2"},{"value":"-8,36E+00","module":"C3"},{"value":"5,85E-02","module":"C4"},{"value":"-6,88E+01","module":"D"}]},{"parameter":"PENRE","unit":"MJ","values":[{"value":"1,38E+03","module":"A1-A3"},{"value":"5,81E+00","module":"A4"},{"value":"0,0E+00","module":"A5"},{"value":"1,03E+02","module":"B2"},{"value":"0,0E+00","module":"B3"},{"value":"0,0E+00","module":"B4"},{"value":"0,0E+00","module":"C1"},{"value":"4,95E+00","module":"C2"},{"value":"6,01E+00","module":"C3"},{"value":"2,93E+00","module":"C4"},{"value":"-5,59E+01","module":"D"}]},{"parameter":"PENRM","unit":"MJ","values":[{"value":"2,27E+02","module":"A1-A3"},{"value":"0,0E+00","module":"A4"},{"value":"0,0E+00","module":"A5"},{"value":"0,0E+00","module":"B2"},{"value":"0,0E+00","module":"B3"},{"value":"0,0E+00","module":"B4"},{"value":"0,0E+00","module":"C1"},{"value":"0,0E+00","module":"C2"},{"value":"-1,57E+02","module":"C3"},{"value":"0,0E+00","module":"C4"},{"value":"0,0E+00","module":"D"}]},{"parameter":"PENRT","unit":"MJ","values":[{"value":"1,60E+03","module":"A1-A3"},{"value":"5,81E+00","module":"A4"},{"value":"0,0E+00","module":"A5"},{"value":"1,03E+02","module":"B2"},{"value":"0,0E+00","module":"B3"},{"value":"0,0E+00","module":"B4"},{"value":"0,0E+00","module":"C1"},{"value":"4,95E+00","module":"C2"},{"value":"-1,51E+02","module":"C3"},{"value":"2,93E+00","module":"C4"},{"value":"-5,59E+01","module":"D"}]},{"parameter":"SM","unit":"kg","values":[{"value":"3,57E+00","module":"A1-A3"},{"value":"0,0E+00","module":"A4"},{"value":"0,0E+00","module":"A5"},{"value":"0,0E+00","module":"B2"},{"value":"0,0E+00","module":"B3"},{"value":"0,0E+00","module":"B4"},{"value":"0,0E+00","module":"C1"},{"value":"0,0E+00","module":"C2"},{"value":"0,0E+00","module":"C3"},{"value":"0,0E+00","module":"C4"},{"value":"0,0E+00","module":"D"}]},{"parameter":"RSF","unit":"MJ","values":[{"value":"1,40E+00","module":"A1-A3"},{"value":"8,55E-03","module":"A4"},{"value":"0,0E+00","module":"A5"},{"value":"1,45E+00","module":"B2"},{"value":"0,0E+00","module":"B3"},{"value":"0,0E+00","module":"B4"},{"value":"0,0E+00","module":"C1"},{"value":"2,54E-03","module":"C2"},{"value":"4,14E-03","module":"C3"},{"value":"1,54E-03","module":"C4"},{"value":"1,83E-01","module":"D"}]},{"parameter":"NRSF","unit":"MJ","values":[{"value":"1,72E+01","module":"A1-A3"},{"value":"2,95E-02","module":"A4"},{"value":"0,0E+00","module":"A5"},{"value":"3,44E-01","module":"B2"},{"value":"0,0E+00","module":"B3"},{"value":"0,0E+00","module":"B4"},{"value":"0,0E+00","module":"C1"},{"value":"9,07E-03","module":"C2"},{"value":"0,0E+00","module":"C3"},{"value":"8,43E-02","module":"C4"},{"value":"1,81E+00","module":"D"}]},{"parameter":"FW","unit":"m3","values":[{"value":"1,53E+00","module":"A1-A3"},{"value":"2,38E-03","module":"A4"},{"value":"0,0E+00","module":"A5"},{"value":"8,69E-02","module":"B2"},{"value":"0,0E+00","module":"B3"},{"value":"0,0E+00","module":"B4"},{"value":"0,0E+00","module":"C1"},{"value":"5,30E-04","module":"C2"},{"value":"1,99E-02","module":"C3"},{"value":"2,64E-03","module":"C4"},{"value":"-8,97E-02","module":"D"}]}],"end_of_life_waste":[{"parameter":"HWD","unit":"kg","values":[{"value":"1,49E+00","module":"A1-A3"},{"value":"8,16E-04","module":"A4"},{"value":"0,0E+00","module":"A5"},{"value":"1,54E-02","module":"B2"},{"value":"0,0E+00","module":"B3"},{"value":"0,0E+00","module":"B4"},{"value":"0,0E+00","module":"C1"},{"value":"2,56E-04","module":"C2"},{"value":"0,0E+00","module":"C3"},{"value":"1,12E+01","module":"C4"},{"value":"-2,85E-02","module":"D"}]},{"parameter":"NHWD","unit":"kg","values":[{"value":"5,09E+01","module":"A1-A3"},{"value":"8,64E-01","module":"A4"},{"value":"0,0E+00","module":"A5"},{"value":"3,47E-01","module":"B2"},{"value":"0,0E+00","module":"B3"},{"value":"0,0E+00","module":"B4"},{"value":"0,0E+00","module":"C1"},{"value":"2,41E-01","module":"C2"},{"value":"0,0E+00","module":"C3"},{"value":"2,03E-01","module":"C4"},{"value":"-2,45E+00","module":"D"}]},{"parameter":"RWD","unit":"kg","values":[{"value":"1,24E-02","module":"A1-A3"},{"value":"2,33E-05","module":"A4"},{"value":"0,0E+00","module":"A5"},{"value":"7,32E-04","module":"B2"},{"value":"0,0E+00","module":"B3"},{"value":"0,0E+00","module":"B4"},{"value":"0,0E+00","module":"C1"},{"value":"3,37E-05","module":"C2"},{"value":"0,0E+00","module":"C3"},{"value":"1,80E-05","module":"C4"},{"value":"-4,03E-05","module":"D"}]}],"end_of_life_flow":[{"parameter":"CRU","unit":"kg","values":[{"value":"0,0E+00","module":"A1-A3"},{"value":"0,0E+00","module":"A4"},{"value":"0,0E+00","module":"A5"},{"value":"0,0E+00","module":"B2"},{"value":"0,0E+00","module":"B3"},{"value":"0,0E+00","module":"B4"},{"value":"0,0E+00","module":"C1"},{"value":"0,0E+00","module":"C2"},{"value":"0,0E+00","module":"C3"},{"value":"0,0E+00","module":"C4"},{"value":"0,0E+00","module":"D"}]},{"parameter":"MFR","unit":"kg","values":[{"value":"7,82E+00","module":"A1-A3"},{"value":"0,0E+00","module":"A4"},{"value":"0,0E+00","module":"A5"},{"value":"0,0E+00","module":"B2"},{"value":"0,0E+00","module":"B3"},{"value":"0,0E+00","module":"B4"},{"value":"0,0E+00","module":"C1"},{"value":"0,0E+00","module":"C2"},{"value":"5,71E+00","module":"C3"},{"value":"0,0E+00","module":"C4"},{"value":"0,0E+00","module":"D"}]},{"parameter":"MER","unit":"kg","values":[{"value":"4,85E-02","module":"A1-A3"},{"value":"0,0E+00","module":"A4"},{"value":"0,0E+00","module":"A5"},{"value":"0,0E+00","module":"B2"},{"value":"0,0E+00","module":"B3"},{"value":"0,0E+00","module":"B4"},{"value":"0,0E+00","module":"C1"},{"value":"0,0E+00","module":"C2"},{"value":"2,36E+01","module":"C3"},{"value":"0,0E+00","module":"C4"},{"value":"0,0E+00","module":"D"}]},{"parameter":"EEE","unit":"MJ","values":[{"value":"2,50E+00","module":"A1-A3"},{"value":"0,0E+00","module":"A4"},{"value":"0,0E+00","module":"A5"},{"value":"0,0E+00","module":"B2"},{"value":"0,0E+00","module":"B3"},{"value":"0,0E+00","module":"B4"},{"value":"0,0E+00","module":"C1"},{"value":"0,0E+00","module":"C2"},{"value":"8,59E+00","module":"C3"},{"value":"0,0E+00","module":"C4"},{"value":"0,0E+00","module":"D"}]},{"parameter":"EET","unit":"MJ","values":[{"value":"3,78E+01","module":"A1-A3"},{"value":"0,0E+00","module":"A4"},{"value":"0,0E+00","module":"A5"},{"value":"0,0E+00","module":"B2"},{"value":"0,0E+00","module":"B3"},{"value":"0,0E+00","module":"B4"},{"value":"0,0E+00","module":"C1"},{"value":"0,0E+00","module":"C2"},{"value":"1,30E+02","module":"C3"},{"value":"0,0E+00","module":"C4"},{"value":"0,0E+00","module":"D"}]}]}