{"product_name":"Space Cabinet with doors","epd_id":"NEPD-7477-6864","compliance":["EN 15804+A2","ISO 14025","ISO 21930"],"producer_name":"Kinnarps AB","environmental_impact":[{"parameter":"GWP-total","unit":"kg CO2-eq.","values":[{"value":"-2,71E+01","module":"A1-A3"},{"value":"3,49E-01","module":"A4"},{"value":"0,0E+00","module":"A5"},{"value":"2,69E-01","module":"B2"},{"value":"0,0E+00","module":"B3"},{"value":"0,0E+00","module":"B4"},{"value":"0,0E+00","module":"C1"},{"value":"2,21E-01","module":"C2"},{"value":"5,04E+01","module":"C3"},{"value":"2,25E-02","module":"C4"},{"value":"-1,93E+00","module":"D"}]},{"parameter":"GWP-fossil","unit":"kg CO2-eq.","values":[{"value":"2,04E+01","module":"A1-A3"},{"value":"3,48E-01","module":"A4"},{"value":"0,0E+00","module":"A5"},{"value":"2,67E-01","module":"B2"},{"value":"0,0E+00","module":"B3"},{"value":"0,0E+00","module":"B4"},{"value":"0,0E+00","module":"C1"},{"value":"2,21E-01","module":"C2"},{"value":"2,47E+00","module":"C3"},{"value":"2,24E-02","module":"C4"},{"value":"-1,86E+00","module":"D"}]},{"parameter":"GWP-biogenic","unit":"kg CO2-eq.","values":[{"value":"-4,75E+01","module":"A1-A3"},{"value":"5,89E-04","module":"A4"},{"value":"0,0E+00","module":"A5"},{"value":"1,68E-03","module":"B2"},{"value":"0,0E+00","module":"B3"},{"value":"0,0E+00","module":"B4"},{"value":"0,0E+00","module":"C1"},{"value":"9,48E-05","module":"C2"},{"value":"4,80E+01","module":"C3"},{"value":"1,15E-05","module":"C4"},{"value":"-3,82E-03","module":"D"}]},{"parameter":"GWP-luluc","unit":"kg CO2-eq.","values":[{"value":"7,57E-02","module":"A1-A3"},{"value":"5,42E-04","module":"A4"},{"value":"0,0E+00","module":"A5"},{"value":"4,35E-04","module":"B2"},{"value":"0,0E+00","module":"B3"},{"value":"0,0E+00","module":"B4"},{"value":"0,0E+00","module":"C1"},{"value":"6,74E-05","module":"C2"},{"value":"1,08E-04","module":"C3"},{"value":"3,38E-06","module":"C4"},{"value":"-6,37E-02","module":"D"}]},{"parameter":"ODP","unit":"kg CFC 11-eq.","values":[{"value":"2,65E-06","module":"A1-A3"},{"value":"7,17E-08","module":"A4"},{"value":"0,0E+00","module":"A5"},{"value":"2,37E-08","module":"B2"},{"value":"0,0E+00","module":"B3"},{"value":"0,0E+00","module":"B4"},{"value":"0,0E+00","module":"C1"},{"value":"5,33E-08","module":"C2"},{"value":"5,45E-08","module":"C3"},{"value":"2,46E-09","module":"C4"},{"value":"-1,35E-01","module":"D"}]},{"parameter":"AP","unit":"mol H+-eq.","values":[{"value":"1,69E-01","module":"A1-A3"},{"value":"2,44E-03","module":"A4"},{"value":"0,0E+00","module":"A5"},{"value":"1,56E-03","module":"B2"},{"value":"0,0E+00","module":"B3"},{"value":"0,0E+00","module":"B4"},{"value":"0,0E+00","module":"C1"},{"value":"7,12E-04","module":"C2"},{"value":"5,17E-03","module":"C3"},{"value":"7,64E-05","module":"C4"},{"value":"-1,53E-02","module":"D"}]},{"parameter":"POCP","unit":"kg NMVOC-eq.","values":[{"value":"2,54E+00","module":"A1-A3"},{"value":"2,64E-03","module":"A4"},{"value":"0,0E+00","module":"A5"},{"value":"9,05E-04","module":"B2"},{"value":"0,0E+00","module":"B3"},{"value":"0,0E+00","module":"B4"},{"value":"0,0E+00","module":"C1"},{"value":"6,83E-04","module":"C2"},{"value":"6,26E-03","module":"C3"},{"value":"7,56E-05","module":"C4"},{"value":"-1,49E-02","module":"D"}]},{"parameter":"ADPE","unit":"kg Sb-eq.","values":[{"value":"3,71E-04","module":"A1-A3"},{"value":"4,23E-05","module":"A4"},{"value":"0,0E+00","module":"A5"},{"value":"7,48E-06","module":"B2"},{"value":"0,0E+00","module":"B3"},{"value":"0,0E+00","module":"B4"},{"value":"0,0E+00","module":"C1"},{"value":"3,94E-06","module":"C2"},{"value":"2,27E-06","module":"C3"},{"value":"1,25E-07","module":"C4"},{"value":"-1,86E-05","module":"D"}]},{"parameter":"ADPF","unit":"MJ","values":[{"value":"4,50E+02","module":"A1-A3"},{"value":"7,36E+00","module":"A4"},{"value":"0,0E+00","module":"A5"},{"value":"4,57E+00","module":"B2"},{"value":"0,0E+00","module":"B3"},{"value":"0,0E+00","module":"B4"},{"value":"0,0E+00","module":"C1"},{"value":"3,59E+00","module":"C2"},{"value":"3,83E+00","module":"C3"},{"value":"2,05E-01","module":"C4"},{"value":"-2,65E+01","module":"D"}]},{"parameter":"WDP","unit":"m3 world-eq.","values":[{"value":"9,98E+03","module":"A1-A3"},{"value":"2,18E+01","module":"A4"},{"value":"0,0E+00","module":"A5"},{"value":"8,18E+01","module":"B2"},{"value":"0,0E+00","module":"B3"},{"value":"0,0E+00","module":"B4"},{"value":"0,0E+00","module":"C1"},{"value":"2,75E+00","module":"C2"},{"value":"1,16E+01","module":"C3"},{"value":"2,18E+00","module":"C4"},{"value":"-3,29E+02","module":"D"}]},{"parameter":"EP-freshwater","unit":"kg P-eq.","values":[{"value":"7,60E-04","module":"A1-A3"},{"value":"1,28E-05","module":"A4"},{"value":"0,0E+00","module":"A5"},{"value":"2,14E-05","module":"B2"},{"value":"0,0E+00","module":"B3"},{"value":"0,0E+00","module":"B4"},{"value":"0,0E+00","module":"C1"},{"value":"1,76E-06","module":"C2"},{"value":"1,07E-05","module":"C3"},{"value":"2,69E-07","module":"C4"},{"value":"-1,65E-04","module":"D"}]},{"parameter":"EP-marine","unit":"kg N-eq.","values":[{"value":"3,62E-02","module":"A1-A3"},{"value":"6,45E-04","module":"A4"},{"value":"0,0E+00","module":"A5"},{"value":"2,48E-04","module":"B2"},{"value":"0,0E+00","module":"B3"},{"value":"0,0E+00","module":"B4"},{"value":"0,0E+00","module":"C1"},{"value":"1,56E-04","module":"C2"},{"value":"2,40E-03","module":"C3"},{"value":"2,39E-05","module":"C4"},{"value":"-4,99E-03","module":"D"}]},{"parameter":"EP-terrestrial","unit":"mol N-eq.","values":[{"value":"4,66E-01","module":"A1-A3"},{"value":"7,21E-03","module":"A4"},{"value":"0,0E+00","module":"A5"},{"value":"2,88E-03","module":"B2"},{"value":"0,0E+00","module":"B3"},{"value":"0,0E+00","module":"B4"},{"value":"0,0E+00","module":"C1"},{"value":"1,74E-03","module":"C2"},{"value":"2,55E-02","module":"C3"},{"value":"2,71E-04","module":"C4"},{"value":"-5,40E-02","module":"D"}]},{"parameter":"GWP-IOBC","unit":"kg CO2-eq.","values":[{"value":"2,68E+01","module":"A1-A3"},{"value":"3,49E-01","module":"A4"},{"value":"0,0E+00","module":"A5"},{"value":"2,69E-01","module":"B2"},{"value":"0,0E+00","module":"B3"},{"value":"0,0E+00","module":"B4"},{"value":"0,0E+00","module":"C1"},{"value":"2,21E-01","module":"C2"},{"value":"2,47E+00","module":"C3"},{"value":"2,53E-02","module":"C4"},{"value":"-1,90E+00","module":"D"}]}],"additional_environmental_impact":[{"parameter":"PM","unit":"disease incidence","values":[{"value":"1,70E-05","module":"A1-A3"},{"value":"8,07E-08","module":"A4"},{"value":"0,0E+00","module":"A5"},{"value":"1,31E-08","module":"B2"},{"value":"0,0E+00","module":"B3"},{"value":"0,0E+00","module":"B4"},{"value":"0,0E+00","module":"C1"},{"value":"2,03E-08","module":"C2"},{"value":"5,30E-08","module":"C3"},{"value":"9,66E-10","module":"C4"},{"value":"-9,24E-07","module":"D"}]},{"parameter":"ETP-fw","unit":"CTUe","values":[{"value":"5,34E+02","module":"A1-A3"},{"value":"1,07E+01","module":"A4"},{"value":"0,0E+00","module":"A5"},{"value":"4,95E+00","module":"B2"},{"value":"0,0E+00","module":"B3"},{"value":"0,0E+00","module":"B4"},{"value":"0,0E+00","module":"C1"},{"value":"2,63E+00","module":"C2"},{"value":"1,35E+01","module":"C3"},{"value":"3,46E-01","module":"C4"},{"value":"-1,44E+02","module":"D"}]},{"parameter":"HTP-c","unit":"CTUh","values":[{"value":"6,46E-07","module":"A1-A3"},{"value":"0,0E+00","module":"A4"},{"value":"0,0E+00","module":"A5"},{"value":"7,39E-10","module":"B2"},{"value":"0,0E+00","module":"B3"},{"value":"0,0E+00","module":"B4"},{"value":"0,0E+00","module":"C1"},{"value":"0,0E+00","module":"C2"},{"value":"1,30E-09","module":"C3"},{"value":"1,60E-11","module":"C4"},{"value":"-2,68E-09","module":"D"}]},{"parameter":"HTP-nc","unit":"CTUh","values":[{"value":"3,68E-07","module":"A1-A3"},{"value":"1,79E-08","module":"A4"},{"value":"0,0E+00","module":"A5"},{"value":"1,64E-08","module":"B2"},{"value":"0,0E+00","module":"B3"},{"value":"0,0E+00","module":"B4"},{"value":"0,0E+00","module":"C1"},{"value":"2,54E-09","module":"C2"},{"value":"5,54E-08","module":"C3"},{"value":"6,24E-10","module":"C4"},{"value":"-1,37E-07","module":"D"}]},{"parameter":"SQP","unit":"unitless","values":[{"value":"1,44E+03","module":"A1-A3"},{"value":"1,37E+01","module":"A4"},{"value":"0,0E+00","module":"A5"},{"value":"1,28E+00","module":"B2"},{"value":"0,0E+00","module":"B3"},{"value":"0,0E+00","module":"B4"},{"value":"0,0E+00","module":"C1"},{"value":"4,12E+00","module":"C2"},{"value":"7,69E-01","module":"C3"},{"value":"6,04E-01","module":"C4"},{"value":"-1,77E+02","module":"D"}]},{"parameter":"IRP","unit":"kBq U235-eq.","values":[{"value":"4,00E+00","module":"A1-A3"},{"value":"2,40E-02","module":"A4"},{"value":"0,0E+00","module":"A5"},{"value":"3,16E-02","module":"B2"},{"value":"0,0E+00","module":"B3"},{"value":"0,0E+00","module":"B4"},{"value":"0,0E+00","module":"C1"},{"value":"1,57E-02","module":"C2"},{"value":"9,62E-03","module":"C3"},{"value":"9,60E-04","module":"C4"},{"value":"-1,69E-01","module":"D"}]}],"resource_use":[{"parameter":"PERE","unit":"MJ","values":[{"value":"2,15E+02","module":"A1-A3"},{"value":"3,33E-01","module":"A4"},{"value":"0,0E+00","module":"A5"},{"value":"6,21E-01","module":"B2"},{"value":"0,0E+00","module":"B3"},{"value":"0,0E+00","module":"B4"},{"value":"0,0E+00","module":"C1"},{"value":"4,52E-02","module":"C2"},{"value":"2,47E-01","module":"C3"},{"value":"1,20E-02","module":"C4"},{"value":"-1,63E+02","module":"D"}]},{"parameter":"PERM","unit":"MJ","values":[{"value":"2,89E+02","module":"A1-A3"},{"value":"0,0E+00","module":"A4"},{"value":"0,0E+00","module":"A5"},{"value":"0,0E+00","module":"B2"},{"value":"0,0E+00","module":"B3"},{"value":"0,0E+00","module":"B4"},{"value":"0,0E+00","module":"C1"},{"value":"0,0E+00","module":"C2"},{"value":"0,0E+00","module":"C3"},{"value":"0,0E+00","module":"C4"},{"value":"0,0E+00","module":"D"}]},{"parameter":"PERT","unit":"MJ","values":[{"value":"5,05E+02","module":"A1-A3"},{"value":"3,33E-01","module":"A4"},{"value":"0,0E+00","module":"A5"},{"value":"6,21E-01","module":"B2"},{"value":"0,0E+00","module":"B3"},{"value":"0,0E+00","module":"B4"},{"value":"0,0E+00","module":"C1"},{"value":"4,52E-02","module":"C2"},{"value":"2,47E-01","module":"C3"},{"value":"1,20E-02","module":"C4"},{"value":"-1,63E+02","module":"D"}]},{"parameter":"PENRE","unit":"MJ","values":[{"value":"4,09E+02","module":"A1-A3"},{"value":"7,36E+00","module":"A4"},{"value":"0,0E+00","module":"A5"},{"value":"4,57E+00","module":"B2"},{"value":"0,0E+00","module":"B3"},{"value":"0,0E+00","module":"B4"},{"value":"0,0E+00","module":"C1"},{"value":"3,59E+00","module":"C2"},{"value":"3,83E+00","module":"C3"},{"value":"2,05E-01","module":"C4"},{"value":"-2,65E+01","module":"D"}]},{"parameter":"PENRM","unit":"MJ","values":[{"value":"6,22E+00","module":"A1-A3"},{"value":"0,0E+00","module":"A4"},{"value":"0,0E+00","module":"A5"},{"value":"0,0E+00","module":"B2"},{"value":"0,0E+00","module":"B3"},{"value":"0,0E+00","module":"B4"},{"value":"0,0E+00","module":"C1"},{"value":"0,0E+00","module":"C2"},{"value":"-2,95E+02","module":"C3"},{"value":"0,0E+00","module":"C4"},{"value":"0,0E+00","module":"D"}]},{"parameter":"PENRT","unit":"MJ","values":[{"value":"4,15E+02","module":"A1-A3"},{"value":"7,36E+00","module":"A4"},{"value":"0,0E+00","module":"A5"},{"value":"4,57E+00","module":"B2"},{"value":"0,0E+00","module":"B3"},{"value":"0,0E+00","module":"B4"},{"value":"0,0E+00","module":"C1"},{"value":"3,59E+00","module":"C2"},{"value":"-2,91E+02","module":"C3"},{"value":"2,05E-01","module":"C4"},{"value":"-2,65E+01","module":"D"}]},{"parameter":"SM","unit":"kg","values":[{"value":"1,47E+01","module":"A1-A3"},{"value":"0,0E+00","module":"A4"},{"value":"0,0E+00","module":"A5"},{"value":"0,0E+00","module":"B2"},{"value":"0,0E+00","module":"B3"},{"value":"0,0E+00","module":"B4"},{"value":"0,0E+00","module":"C1"},{"value":"0,0E+00","module":"C2"},{"value":"0,0E+00","module":"C3"},{"value":"0,0E+00","module":"C4"},{"value":"0,0E+00","module":"D"}]},{"parameter":"RSF","unit":"MJ","values":[{"value":"9,64E-01","module":"A1-A3"},{"value":"1,08E-02","module":"A4"},{"value":"0,0E+00","module":"A5"},{"value":"4,98E-02","module":"B2"},{"value":"0,0E+00","module":"B3"},{"value":"0,0E+00","module":"B4"},{"value":"0,0E+00","module":"C1"},{"value":"1,58E-03","module":"C2"},{"value":"5,54E-03","module":"C3"},{"value":"2,72E-04","module":"C4"},{"value":"-2,83E-02","module":"D"}]},{"parameter":"NRSF","unit":"MJ","values":[{"value":"7,92E-01","module":"A1-A3"},{"value":"3,73E-02","module":"A4"},{"value":"0,0E+00","module":"A5"},{"value":"4,91E-02","module":"B2"},{"value":"0,0E+00","module":"B3"},{"value":"0,0E+00","module":"B4"},{"value":"0,0E+00","module":"C1"},{"value":"5,30E-03","module":"C2"},{"value":"0,0E+00","module":"C3"},{"value":"1,03E-01","module":"C4"},{"value":"-9,67E+00","module":"D"}]},{"parameter":"FW","unit":"m3","values":[{"value":"3,89E-01","module":"A1-A3"},{"value":"3,01E-03","module":"A4"},{"value":"0,0E+00","module":"A5"},{"value":"7,85E-01","module":"B2"},{"value":"0,0E+00","module":"B3"},{"value":"0,0E+00","module":"B4"},{"value":"0,0E+00","module":"C1"},{"value":"4,09E-04","module":"C2"},{"value":"8,77E-03","module":"C3"},{"value":"2,15E-04","module":"C4"},{"value":"-1,97E-01","module":"D"}]}],"end_of_life_waste":[{"parameter":"HWD","unit":"kg","values":[{"value":"1,86E-01","module":"A1-A3"},{"value":"1,03E-03","module":"A4"},{"value":"0,0E+00","module":"A5"},{"value":"8,64E-04","module":"B2"},{"value":"0,0E+00","module":"B3"},{"value":"0,0E+00","module":"B4"},{"value":"0,0E+00","module":"C1"},{"value":"1,97E-04","module":"C2"},{"value":"0,0E+00","module":"C3"},{"value":"3,70E-01","module":"C4"},{"value":"-1,29E-03","module":"D"}]},{"parameter":"NHWD","unit":"kg","values":[{"value":"6,31E+00","module":"A1-A3"},{"value":"1,09E+00","module":"A4"},{"value":"0,0E+00","module":"A5"},{"value":"5,55E-02","module":"B2"},{"value":"0,0E+00","module":"B3"},{"value":"0,0E+00","module":"B4"},{"value":"0,0E+00","module":"C1"},{"value":"3,12E-01","module":"C2"},{"value":"8,30E-02","module":"C3"},{"value":"1,07E-01","module":"C4"},{"value":"-6,29E-01","module":"D"}]},{"parameter":"RWD","unit":"kg","values":[{"value":"2,39E-03","module":"A1-A3"},{"value":"2,95E-05","module":"A4"},{"value":"0,0E+00","module":"A5"},{"value":"2,68E-05","module":"B2"},{"value":"0,0E+00","module":"B3"},{"value":"0,0E+00","module":"B4"},{"value":"0,0E+00","module":"C1"},{"value":"2,45E-05","module":"C2"},{"value":"0,0E+00","module":"C3"},{"value":"8,94E-07","module":"C4"},{"value":"-1,38E-04","module":"D"}]}],"end_of_life_flow":[{"parameter":"CRU","unit":"kg","values":[{"value":"0,0E+00","module":"A1-A3"},{"value":"0,0E+00","module":"A4"},{"value":"0,0E+00","module":"A5"},{"value":"0,0E+00","module":"B2"},{"value":"0,0E+00","module":"B3"},{"value":"0,0E+00","module":"B4"},{"value":"0,0E+00","module":"C1"},{"value":"0,0E+00","module":"C2"},{"value":"0,0E+00","module":"C3"},{"value":"0,0E+00","module":"C4"},{"value":"0,0E+00","module":"D"}]},{"parameter":"MFR","unit":"kg","values":[{"value":"7,10E-01","module":"A1-A3"},{"value":"0,0E+00","module":"A4"},{"value":"0,0E+00","module":"A5"},{"value":"0,0E+00","module":"B2"},{"value":"0,0E+00","module":"B3"},{"value":"0,0E+00","module":"B4"},{"value":"0,0E+00","module":"C1"},{"value":"0,0E+00","module":"C2"},{"value":"6,75E-02","module":"C3"},{"value":"0,0E+00","module":"C4"},{"value":"0,0E+00","module":"D"}]},{"parameter":"MER","unit":"kg","values":[{"value":"7,55E-01","module":"A1-A3"},{"value":"0,0E+00","module":"A4"},{"value":"0,0E+00","module":"A5"},{"value":"0,0E+00","module":"B2"},{"value":"0,0E+00","module":"B3"},{"value":"0,0E+00","module":"B4"},{"value":"0,0E+00","module":"C1"},{"value":"0,0E+00","module":"C2"},{"value":"2,96E+01","module":"C3"},{"value":"0,0E+00","module":"C4"},{"value":"0,0E+00","module":"D"}]},{"parameter":"EEE","unit":"MJ","values":[{"value":"4,90E-01","module":"A1-A3"},{"value":"0,0E+00","module":"A4"},{"value":"0,0E+00","module":"A5"},{"value":"0,0E+00","module":"B2"},{"value":"0,0E+00","module":"B3"},{"value":"0,0E+00","module":"B4"},{"value":"0,0E+00","module":"C1"},{"value":"0,0E+00","module":"C2"},{"value":"2,11E+01","module":"C3"},{"value":"0,0E+00","module":"C4"},{"value":"0,0E+00","module":"D"}]},{"parameter":"EET","unit":"MJ","values":[{"value":"7,41E+00","module":"A1-A3"},{"value":"0,0E+00","module":"A4"},{"value":"0,0E+00","module":"A5"},{"value":"0,0E+00","module":"B2"},{"value":"0,0E+00","module":"B3"},{"value":"0,0E+00","module":"B4"},{"value":"0,0E+00","module":"C1"},{"value":"0,0E+00","module":"C2"},{"value":"3,19E+02","module":"C3"},{"value":"0,0E+00","module":"C4"},{"value":"0,0E+00","module":"D"}]}]}