{"product_name":"Spannbeton-Weichenschwellen, TSF-A","epd_id":"EPD-VRS-20210080-ICC1-DE","compliance":["DIN EN 15804+A2","ISO 14025"],"producer_name":"voestalpine AG","environmental_impact":[{"parameter":"GWP-total","unit":"kg CO2-eq.","values":[{"value":"4,20E+01","module":"A1-A3"},{"value":"0,0E+00","module":"C1"},{"value":"5,09E-01","module":"C2"},{"value":"1,37E-01","module":"C3"},{"value":"1,30E-01","module":"C4"},{"value":"-6,87E+00","module":"D"}]},{"parameter":"GWP-fossil","unit":"kg CO2-eq.","values":[{"value":"4,18E+01","module":"A1-A3"},{"value":"0,0E+00","module":"C1"},{"value":"5,06E-01","module":"C2"},{"value":"1,36E-01","module":"C3"},{"value":"1,40E-01","module":"C4"},{"value":"-6,86E+00","module":"D"}]},{"parameter":"GWP-biogenic","unit":"kg CO2-eq.","values":[{"value":"1,22E-01","module":"A1-A3"},{"value":"0,0E+00","module":"C1"},{"value":"-8,45E-04","module":"C2"},{"value":"4,54E-04","module":"C3"},{"value":"-1,02E-02","module":"C4"},{"value":"-6,49E-03","module":"D"}]},{"parameter":"GWP-luluc","unit":"kg CO2-eq.","values":[{"value":"1,99E-02","module":"A1-A3"},{"value":"0,0E+00","module":"C1"},{"value":"4,07E-03","module":"C2"},{"value":"1,97E-04","module":"C3"},{"value":"3,70E-04","module":"C4"},{"value":"-4,34E-03","module":"D"}]},{"parameter":"ODP","unit":"kg CFC11-eq.","values":[{"value":"4,38E-09","module":"A1-A3"},{"value":"0,0E+00","module":"C1"},{"value":"9,23E-17","module":"C2"},{"value":"2,99E-15","module":"C3"},{"value":"4,93E-16","module":"C4"},{"value":"-3,59E-14","module":"D"}]},{"parameter":"AP","unit":"mol H^(+)-eq.","values":[{"value":"9,48E-02","module":"A1-A3"},{"value":"0,0E+00","module":"C1"},{"value":"1,71E-03","module":"C2"},{"value":"3,00E-04","module":"C3"},{"value":"9,36E-04","module":"C4"},{"value":"-1,35E-02","module":"D"}]},{"parameter":"POCP","unit":"kg NMVOC-eq.","values":[{"value":"8,57E-02","module":"A1-A3"},{"value":"0,0E+00","module":"C1"},{"value":"1,52E-03","module":"C2"},{"value":"1,83E-04","module":"C3"},{"value":"7,29E-04","module":"C4"},{"value":"-1,03E-02","module":"D"}]},{"parameter":"ADPE","unit":"kg Sb-eq.","values":[{"value":"2,18E-05","module":"A1-A3"},{"value":"0,0E+00","module":"C1"},{"value":"4,07E-08","module":"C2"},{"value":"3,94E-08","module":"C3"},{"value":"1,22E-08","module":"C4"},{"value":"-1,17E-05","module":"D"}]},{"parameter":"ADPF","unit":"MJ","values":[{"value":"3,21E+02","module":"A1-A3"},{"value":"0,0E+00","module":"C1"},{"value":"6,71E+00","module":"C2"},{"value":"2,39E+00","module":"C3"},{"value":"1,85E+00","module":"C4"},{"value":"-7,28E+01","module":"D"}]},{"parameter":"WDP","unit":"m^3 Welt-eq. entzogen","values":[{"value":"2,06E+00","module":"A1-A3"},{"value":"0,0E+00","module":"C1"},{"value":"4,91E-03","module":"C2"},{"value":"2,97E-02","module":"C3"},{"value":"1,27E-02","module":"C4"},{"value":"-1,63E+00","module":"D"}]},{"parameter":"EP-freshwater","unit":"kg PO4-eq.","values":[{"value":"1,23E-04","module":"A1-A3"},{"value":"0,0E+00","module":"C1"},{"value":"1,53E-06","module":"C2"},{"value":"3,63E-07","module":"C3"},{"value":"2,24E-07","module":"C4"},{"value":"-5,62E-06","module":"D"}]},{"parameter":"EP-marine","unit":"kg N-eq.","values":[{"value":"2,79E-02","module":"A1-A3"},{"value":"0,0E+00","module":"C1"},{"value":"7,71E-04","module":"C2"},{"value":"6,67E-05","module":"C3"},{"value":"2,40E-04","module":"C4"},{"value":"-2,61E-03","module":"D"}]},{"parameter":"EP-terrestrial","unit":"mol N-eq.","values":[{"value":"3,02E-01","module":"A1-A3"},{"value":"0,0E+00","module":"C1"},{"value":"8,62E-03","module":"C2"},{"value":"7,01E-04","module":"C3"},{"value":"2,64E-03","module":"C4"},{"value":"-2,73E-02","module":"D"}]}],"additional_environmental_impact":[{"parameter":"PM","unit":"Krankheitsf\u00e4lle","values":[{"value":"3,86E-07","module":"A1-A3"},{"value":"0,0E+00","module":"C1"},{"value":"4,35E-09","module":"C2"},{"value":"6,49E-10","module":"C3"},{"value":"1,52E-08","module":"C4"},{"value":"-1,48E-09","module":"D"}]},{"parameter":"ETP-fw","unit":"CTUe","values":[{"value":"1,24E-06","module":"A1-A3"},{"value":"0,0E+00","module":"C1"},{"value":"9,66E-09","module":"C2"},{"value":"2,52E-09","module":"C3"},{"value":"1,15E-08","module":"C4"},{"value":"-2,64E-07","module":"D"}]},{"parameter":"HTP-c","unit":"CTUh","values":[{"value":"1,71E+00","module":"A1-A3"},{"value":"0,0E+00","module":"C1"},{"value":"1,83E-03","module":"C2"},{"value":"5,96E-02","module":"C3"},{"value":"2,29E-03","module":"C4"},{"value":"-4,05E-01","module":"D"}]},{"parameter":"HTP-nc","unit":"CTUh","values":[{"value":"1,50E+02","module":"A1-A3"},{"value":"0,0E+00","module":"C1"},{"value":"5,02E+00","module":"C2"},{"value":"1,02E+00","module":"C3"},{"value":"9,93E-01","module":"C4"},{"value":"-1,32E+01","module":"D"}]},{"parameter":"SQP","unit":"SQP","values":[{"value":"5,72E-09","module":"A1-A3"},{"value":"0,0E+00","module":"C1"},{"value":"1,04E-10","module":"C2"},{"value":"2,83E-11","module":"C3"},{"value":"1,45E-10","module":"C4"},{"value":"1,38E-09","module":"D"}]}],"resource_use":[{"parameter":"PERE","unit":"MJ","values":[{"value":"4,34E+01","module":"A1-A3"},{"value":"0,0E+00","module":"C1"},{"value":"3,88E-01","module":"C2"},{"value":"1,06E+00","module":"C3"},{"value":"2,28E-01","module":"C4"},{"value":"-5,78E+00","module":"D"}]},{"parameter":"PERM","unit":"MJ","values":[{"value":"0,0E+00","module":"A1-A3"},{"value":"0,0E+00","module":"C1"},{"value":"0,0E+00","module":"C2"},{"value":"0,0E+00","module":"C3"},{"value":"0,0E+00","module":"C4"},{"value":"0,0E+00","module":"D"}]},{"parameter":"PERT","unit":"MJ","values":[{"value":"4,34E+01","module":"A1-A3"},{"value":"0,0E+00","module":"C1"},{"value":"3,88E-01","module":"C2"},{"value":"1,06E+00","module":"C3"},{"value":"2,28E-01","module":"C4"},{"value":"-5,78E+00","module":"D"}]},{"parameter":"PENRE","unit":"MJ","values":[{"value":"3,18E+02","module":"A1-A3"},{"value":"0,0E+00","module":"C1"},{"value":"6,74E+00","module":"C2"},{"value":"2,39E+00","module":"C3"},{"value":"1,85E+00","module":"C4"},{"value":"-7,29E+01","module":"D"}]},{"parameter":"PENRM","unit":"MJ","values":[{"value":"3,40E+00","module":"A1-A3"},{"value":"0,0E+00","module":"C1"},{"value":"0,0E+00","module":"C2"},{"value":"0,0E+00","module":"C3"},{"value":"0,0E+00","module":"C4"},{"value":"0,0E+00","module":"D"}]},{"parameter":"PENRT","unit":"MJ","values":[{"value":"3,22E+02","module":"A1-A3"},{"value":"0,0E+00","module":"C1"},{"value":"6,74E+00","module":"C2"},{"value":"2,39E+00","module":"C3"},{"value":"1,85E+00","module":"C4"},{"value":"-7,29E+01","module":"D"}]},{"parameter":"SM","unit":"kg","values":[{"value":"3,36E+00","module":"A1-A3"},{"value":"0,0E+00","module":"C1"},{"value":"0,0E+00","module":"C2"},{"value":"0,0E+00","module":"C3"},{"value":"0,0E+00","module":"C4"},{"value":"1,54E+02","module":"D"}]},{"parameter":"RSF","unit":"MJ","values":[{"value":"0,0E+00","module":"A1-A3"},{"value":"0,0E+00","module":"C1"},{"value":"0,0E+00","module":"C2"},{"value":"0,0E+00","module":"C3"},{"value":"0,0E+00","module":"C4"},{"value":"0,0E+00","module":"D"}]},{"parameter":"NRSF","unit":"MJ","values":[{"value":"0,0E+00","module":"A1-A3"},{"value":"0,0E+00","module":"C1"},{"value":"0,0E+00","module":"C2"},{"value":"0,0E+00","module":"C3"},{"value":"0,0E+00","module":"C4"},{"value":"0,0E+00","module":"D"}]},{"parameter":"FW","unit":"m^3","values":[{"value":"6,16E-02","module":"A1-A3"},{"value":"0,0E+00","module":"C1"},{"value":"4,52E-04","module":"C2"},{"value":"1,23E-03","module":"C3"},{"value":"4,10E-04","module":"C4"},{"value":"-4,21E-02","module":"D"}]}],"end_of_life_waste":[{"parameter":"HWD","unit":"kg","values":[{"value":"9,69E-07","module":"A1-A3"},{"value":"0,0E+00","module":"C1"},{"value":"3,12E-07","module":"C2"},{"value":"9,90E-10","module":"C3"},{"value":"2,57E-08","module":"C4"},{"value":"-2,49E-07","module":"D"}]},{"parameter":"NHWD","unit":"kg","values":[{"value":"3,16E-01","module":"A1-A3"},{"value":"0,0E+00","module":"C1"},{"value":"1,07E-03","module":"C2"},{"value":"1,70E-03","module":"C3"},{"value":"8,46E+00","module":"C4"},{"value":"5,26E-01","module":"D"}]},{"parameter":"RWD","unit":"kg","values":[{"value":"1,11E-02","module":"A1-A3"},{"value":"0,0E+00","module":"C1"},{"value":"1,24E-05","module":"C2"},{"value":"3,63E-04","module":"C3"},{"value":"2,12E-05","module":"C4"},{"value":"-3,30E-03","module":"D"}]}],"end_of_life_flow":[{"parameter":"CRU","unit":"kg","values":[{"value":"0,0E+00","module":"A1-A3"},{"value":"0,0E+00","module":"C1"},{"value":"0,0E+00","module":"C2"},{"value":"0,0E+00","module":"C3"},{"value":"0,0E+00","module":"C4"},{"value":"0,0E+00","module":"D"}]},{"parameter":"MFR","unit":"kg","values":[{"value":"0,0E+00","module":"A1-A3"},{"value":"0,0E+00","module":"C1"},{"value":"0,0E+00","module":"C2"},{"value":"1,57E+02","module":"C3"},{"value":"0,0E+00","module":"C4"},{"value":"0,0E+00","module":"D"}]},{"parameter":"MER","unit":"kg","values":[{"value":"0,0E+00","module":"A1-A3"},{"value":"0,0E+00","module":"C1"},{"value":"0,0E+00","module":"C2"},{"value":"0,0E+00","module":"C3"},{"value":"0,0E+00","module":"C4"},{"value":"0,0E+00","module":"D"}]},{"parameter":"EEE","unit":"MJ","values":[{"value":"0,0E+00","module":"A1-A3"},{"value":"0,0E+00","module":"C1"},{"value":"0,0E+00","module":"C2"},{"value":"0,0E+00","module":"C3"},{"value":"0,0E+00","module":"C4"},{"value":"0,0E+00","module":"D"}]},{"parameter":"EET","unit":"MJ","values":[{"value":"0,0E+00","module":"A1-A3"},{"value":"0,0E+00","module":"C1"},{"value":"0,0E+00","module":"C2"},{"value":"0,0E+00","module":"C3"},{"value":"0,0E+00","module":"C4"},{"value":"0,0E+00","module":"D"}]}]}