{"product_name":"Spanplatte roh, Furnier, Melamin, CPL","epd_id":"EPD-KAI-20220232-IBJ1-DE","compliance":["DIN EN 15804+A2","ISO 14025"],"producer_name":"Sphera Solutions GmbH","environmental_impact":[{"parameter":"GWP-total","unit":"kg CO2-eq.","values":[{"value":"-7,59E+02","module":"A1-A3"},{"value":"2,47E-01","module":"A5"},{"value":"0,0E+00","module":"C1"},{"value":"2,65E+00","module":"C2"},{"value":"1,00E+03","module":"C3"},{"value":"0,0E+00","module":"C4"},{"value":"-7,63E+02","module":"D"}]},{"parameter":"GWP-fossil","unit":"kg CO2-eq.","values":[{"value":"2,19E+02","module":"A1-A3"},{"value":"2,47E-01","module":"A5"},{"value":"0,0E+00","module":"C1"},{"value":"2,65E+00","module":"C2"},{"value":"0,0E+00","module":"C3"},{"value":"0,0E+00","module":"C4"},{"value":"-3,12E+02","module":"D"}]},{"parameter":"GWP-biogenic","unit":"kg CO2-eq.","values":[{"value":"-9,78E+02","module":"A1-A3"},{"value":"1,82E-05","module":"A5"},{"value":"0,0E+00","module":"C1"},{"value":"-2,60E-02","module":"C2"},{"value":"1,00E+03","module":"C3"},{"value":"0,0E+00","module":"C4"},{"value":"-4,51E+02","module":"D"}]},{"parameter":"GWP-luluc","unit":"kg CO2-eq.","values":[{"value":"5,50E-02","module":"A1-A3"},{"value":"5,63E-07","module":"A5"},{"value":"0,0E+00","module":"C1"},{"value":"1,79E-02","module":"C2"},{"value":"0,0E+00","module":"C3"},{"value":"0,0E+00","module":"C4"},{"value":"-1,36E-02","module":"D"}]},{"parameter":"ODP","unit":"kg CFC11-eq.","values":[{"value":"2,77E-10","module":"A1-A3"},{"value":"2,63E-14","module":"A5"},{"value":"0,0E+00","module":"C1"},{"value":"2,61E-13","module":"C2"},{"value":"0,0E+00","module":"C3"},{"value":"0,0E+00","module":"C4"},{"value":"-1,70E-09","module":"D"}]},{"parameter":"AP","unit":"mol H^(+)-eq.","values":[{"value":"8,12E-01","module":"A1-A3"},{"value":"3,31E-05","module":"A5"},{"value":"0,0E+00","module":"C1"},{"value":"2,97E-03","module":"C2"},{"value":"0,0E+00","module":"C3"},{"value":"0,0E+00","module":"C4"},{"value":"3,17E-01","module":"D"}]},{"parameter":"POCP","unit":"kg NMVOC-eq.","values":[{"value":"1,07E+00","module":"A1-A3"},{"value":"1,98E-05","module":"A5"},{"value":"0,0E+00","module":"C1"},{"value":"2,56E-03","module":"C2"},{"value":"0,0E+00","module":"C3"},{"value":"0,0E+00","module":"C4"},{"value":"2,24E-01","module":"D"}]},{"parameter":"ADPE","unit":"kg Sb-eq.","values":[{"value":"5,21E-05","module":"A1-A3"},{"value":"6,42E-10","module":"A5"},{"value":"0,0E+00","module":"C1"},{"value":"2,68E-07","module":"C2"},{"value":"0,0E+00","module":"C3"},{"value":"0,0E+00","module":"C4"},{"value":"-2,71E-05","module":"D"}]},{"parameter":"ADPF","unit":"MJ","values":[{"value":"3,91E+03","module":"A1-A3"},{"value":"4,40E-02","module":"A5"},{"value":"0,0E+00","module":"C1"},{"value":"3,50E+01","module":"C2"},{"value":"0,0E+00","module":"C3"},{"value":"0,0E+00","module":"C4"},{"value":"-5,93E+03","module":"D"}]},{"parameter":"WDP","unit":"m^3 Welt-eq. entzogen","values":[{"value":"3,13E+00","module":"A1-A3"},{"value":"2,18E-02","module":"A5"},{"value":"0,0E+00","module":"C1"},{"value":"2,97E-02","module":"C2"},{"value":"0,0E+00","module":"C3"},{"value":"0,0E+00","module":"C4"},{"value":"-3,95E-01","module":"D"}]},{"parameter":"EP-freshwater","unit":"kg PO4-eq.","values":[{"value":"2,37E-04","module":"A1-A3"},{"value":"5,85E-09","module":"A5"},{"value":"0,0E+00","module":"C1"},{"value":"9,51E-06","module":"C2"},{"value":"0,0E+00","module":"C3"},{"value":"0,0E+00","module":"C4"},{"value":"-8,42E-05","module":"D"}]},{"parameter":"EP-marine","unit":"kg N-eq.","values":[{"value":"2,62E-01","module":"A1-A3"},{"value":"7,47E-06","module":"A5"},{"value":"0,0E+00","module":"C1"},{"value":"9,57E-04","module":"C2"},{"value":"0,0E+00","module":"C3"},{"value":"0,0E+00","module":"C4"},{"value":"5,65E-02","module":"D"}]},{"parameter":"EP-terrestrial","unit":"mol N-eq.","values":[{"value":"3,61E+00","module":"A1-A3"},{"value":"1,58E-04","module":"A5"},{"value":"0,0E+00","module":"C1"},{"value":"1,15E-02","module":"C2"},{"value":"0,0E+00","module":"C3"},{"value":"0,0E+00","module":"C4"},{"value":"6,49E-01","module":"D"}]}],"additional_environmental_impact":[{"parameter":"PM","unit":"Krankheitsf\u00e4lle","values":[{"value":"5,62E-06","module":"A1-A3"},{"value":"1,89E-10","module":"A5"},{"value":"0,0E+00","module":"C1"},{"value":"2,04E-08","module":"C2"},{"value":"0,0E+00","module":"C3"},{"value":"0,0E+00","module":"C4"},{"value":"-1,31E-07","module":"D"}]},{"parameter":"ETP-fw","unit":"CTUe","values":[{"value":"1,80E+03","module":"A1-A3"},{"value":"1,81E-02","module":"A5"},{"value":"0,0E+00","module":"C1"},{"value":"2,48E+01","module":"C2"},{"value":"0,0E+00","module":"C3"},{"value":"0,0E+00","module":"C4"},{"value":"-1,12E+03","module":"D"}]},{"parameter":"HTP-c","unit":"CTUh","values":[{"value":"2,44E-06","module":"A1-A3"},{"value":"1,39E-12","module":"A5"},{"value":"0,0E+00","module":"C1"},{"value":"5,11E-10","module":"C2"},{"value":"0,0E+00","module":"C3"},{"value":"0,0E+00","module":"C4"},{"value":"3,84E-10","module":"D"}]},{"parameter":"HTP-nc","unit":"CTUh","values":[{"value":"3,71E-06","module":"A1-A3"},{"value":"4,87E-11","module":"A5"},{"value":"0,0E+00","module":"C1"},{"value":"2,77E-08","module":"C2"},{"value":"0,0E+00","module":"C3"},{"value":"0,0E+00","module":"C4"},{"value":"1,57E-06","module":"D"}]},{"parameter":"SQP","unit":"SQP","values":[{"value":"4,93E+04","module":"A1-A3"},{"value":"1,38E-02","module":"A5"},{"value":"0,0E+00","module":"C1"},{"value":"1,48E+01","module":"C2"},{"value":"0,0E+00","module":"C3"},{"value":"0,0E+00","module":"C4"},{"value":"-3,38E+02","module":"D"}]}],"resource_use":[{"parameter":"PERE","unit":"MJ","values":[{"value":"1,17E+03","module":"A1-A3"},{"value":"1,23E-02","module":"A5"},{"value":"0,0E+00","module":"C1"},{"value":"2,42E+00","module":"C2"},{"value":"0,0E+00","module":"C3"},{"value":"0,0E+00","module":"C4"},{"value":"9,50E+03","module":"D"}]},{"parameter":"PERM","unit":"MJ","values":[{"value":"1,00E+04","module":"A1-A3"},{"value":"0,0E+00","module":"A5"},{"value":"0,0E+00","module":"C1"},{"value":"0,0E+00","module":"C2"},{"value":"-1,00E+04","module":"C3"},{"value":"0,0E+00","module":"C4"},{"value":"0,0E+00","module":"D"}]},{"parameter":"PERT","unit":"MJ","values":[{"value":"1,12E+04","module":"A1-A3"},{"value":"1,23E-02","module":"A5"},{"value":"0,0E+00","module":"C1"},{"value":"2,42E+00","module":"C2"},{"value":"-1,00E+04","module":"C3"},{"value":"0,0E+00","module":"C4"},{"value":"9,50E+03","module":"D"}]},{"parameter":"PENRE","unit":"MJ","values":[{"value":"3,03E+03","module":"A1-A3"},{"value":"1,10E+00","module":"A5"},{"value":"0,0E+00","module":"C1"},{"value":"3,51E+01","module":"C2"},{"value":"0,0E+00","module":"C3"},{"value":"0,0E+00","module":"C4"},{"value":"-6,81E+03","module":"D"}]},{"parameter":"PENRM","unit":"MJ","values":[{"value":"8,82E+02","module":"A1-A3"},{"value":"-1,06E+00","module":"A5"},{"value":"0,0E+00","module":"C1"},{"value":"0,0E+00","module":"C2"},{"value":"-8,81E+02","module":"C3"},{"value":"0,0E+00","module":"C4"},{"value":"0,0E+00","module":"D"}]},{"parameter":"PENRT","unit":"MJ","values":[{"value":"3,91E+03","module":"A1-A3"},{"value":"4,40E-02","module":"A5"},{"value":"0,0E+00","module":"C1"},{"value":"3,51E+01","module":"C2"},{"value":"-8,81E+02","module":"C3"},{"value":"0,0E+00","module":"C4"},{"value":"-6,81E+03","module":"D"}]},{"parameter":"SM","unit":"kg","values":[{"value":"2,68E+02","module":"A1-A3"},{"value":"0,0E+00","module":"A5"},{"value":"0,0E+00","module":"C1"},{"value":"0,0E+00","module":"C2"},{"value":"0,0E+00","module":"C3"},{"value":"0,0E+00","module":"C4"},{"value":"0,0E+00","module":"D"}]},{"parameter":"RSF","unit":"MJ","values":[{"value":"6,40E+02","module":"A1-A3"},{"value":"0,0E+00","module":"A5"},{"value":"0,0E+00","module":"C1"},{"value":"0,0E+00","module":"C2"},{"value":"0,0E+00","module":"C3"},{"value":"0,0E+00","module":"C4"},{"value":"1,00E+04","module":"D"}]},{"parameter":"NRSF","unit":"MJ","values":[{"value":"0,0E+00","module":"A1-A3"},{"value":"0,0E+00","module":"A5"},{"value":"0,0E+00","module":"C1"},{"value":"0,0E+00","module":"C2"},{"value":"0,0E+00","module":"C3"},{"value":"0,0E+00","module":"C4"},{"value":"8,81E+02","module":"D"}]},{"parameter":"FW","unit":"m^3","values":[{"value":"4,88E-01","module":"A1-A3"},{"value":"5,13E-04","module":"A5"},{"value":"0,0E+00","module":"C1"},{"value":"2,80E-03","module":"C2"},{"value":"0,0E+00","module":"C3"},{"value":"0,0E+00","module":"C4"},{"value":"-3,95E-01","module":"D"}]}],"end_of_life_waste":[{"parameter":"HWD","unit":"kg","values":[{"value":"7,28E-07","module":"A1-A3"},{"value":"4,62E-12","module":"A5"},{"value":"0,0E+00","module":"C1"},{"value":"1,86E-10","module":"C2"},{"value":"0,0E+00","module":"C3"},{"value":"0,0E+00","module":"C4"},{"value":"-6,83E-07","module":"D"}]},{"parameter":"NHWD","unit":"kg","values":[{"value":"2,27E+00","module":"A1-A3"},{"value":"1,18E-03","module":"A5"},{"value":"0,0E+00","module":"C1"},{"value":"1,82E-02","module":"C2"},{"value":"0,0E+00","module":"C3"},{"value":"0,0E+00","module":"C4"},{"value":"1,49E+00","module":"D"}]},{"parameter":"RWD","unit":"kg","values":[{"value":"1,71E-02","module":"A1-A3"},{"value":"1,36E-06","module":"A5"},{"value":"0,0E+00","module":"C1"},{"value":"1,38E-02","module":"C2"},{"value":"0,0E+00","module":"C3"},{"value":"0,0E+00","module":"C4"},{"value":"-6,06E-01","module":"D"}]}],"end_of_life_flow":[{"parameter":"CRU","unit":"kg","values":[{"value":"0,0E+00","module":"A1-A3"},{"value":"0,0E+00","module":"A5"},{"value":"0,0E+00","module":"C1"},{"value":"0,0E+00","module":"C2"},{"value":"0,0E+00","module":"C3"},{"value":"0,0E+00","module":"C4"},{"value":"0,0E+00","module":"D"}]},{"parameter":"MFR","unit":"kg","values":[{"value":"0,0E+00","module":"A1-A3"},{"value":"0,0E+00","module":"A5"},{"value":"0,0E+00","module":"C1"},{"value":"0,0E+00","module":"C2"},{"value":"0,0E+00","module":"C3"},{"value":"0,0E+00","module":"C4"},{"value":"0,0E+00","module":"D"}]},{"parameter":"MER","unit":"kg","values":[{"value":"0,0E+00","module":"A1-A3"},{"value":"0,0E+00","module":"A5"},{"value":"0,0E+00","module":"C1"},{"value":"0,0E+00","module":"C2"},{"value":"0,0E+00","module":"C3"},{"value":"0,0E+00","module":"C4"},{"value":"0,0E+00","module":"D"}]},{"parameter":"EEE","unit":"MJ","values":[{"value":"0,0E+00","module":"A1-A3"},{"value":"3,00E-01","module":"A5"},{"value":"0,0E+00","module":"C1"},{"value":"0,0E+00","module":"C2"},{"value":"0,0E+00","module":"C3"},{"value":"0,0E+00","module":"C4"},{"value":"1,50E+03","module":"D"}]},{"parameter":"EET","unit":"MJ","values":[{"value":"0,0E+00","module":"A1-A3"},{"value":"7,01E-01","module":"A5"},{"value":"0,0E+00","module":"C1"},{"value":"0,0E+00","module":"C2"},{"value":"0,0E+00","module":"C3"},{"value":"0,0E+00","module":"C4"},{"value":"2,12E+03","module":"D"}]}]}