{"product_name":"Spanplatte, melaminbeschichtet","epd_id":"EPD-SON-20230516-IBA2-EN","compliance":["DIN EN 15804+A2","ISO 14025"],"producer_name":"Sonae Arauco, S.A.","environmental_impact":[{"parameter":"GWP-total","unit":"kg CO2-eq","values":[{"value":"-9,11E+00","module":"A1-A3"},{"value":"8,43E-01","module":"A4"},{"value":"2,11E-01","module":"A5"},{"value":"0,0E+00","module":"C1"},{"value":"1,18E-01","module":"C2"},{"value":"1,66E+01","module":"C3"},{"value":"0,0E+00","module":"C4"},{"value":"-5,17E+00","module":"D"}]},{"parameter":"GWP-fossil","unit":"kg CO2-eq","values":[{"value":"7,57E+00","module":"A1-A3"},{"value":"8,43E-01","module":"A4"},{"value":"1,26E-02","module":"A5"},{"value":"0,0E+00","module":"C1"},{"value":"1,18E-01","module":"C2"},{"value":"9,83E-02","module":"C3"},{"value":"0,0E+00","module":"C4"},{"value":"-5,17E+00","module":"D"}]},{"parameter":"GWP-biogenic","unit":"kg CO2-eq","values":[{"value":"-1,67E+01","module":"A1-A3"},{"value":"0,0E+00","module":"A4"},{"value":"1,98E-01","module":"A5"},{"value":"0,0E+00","module":"C1"},{"value":"0,0E+00","module":"C2"},{"value":"1,65E+01","module":"C3"},{"value":"0,0E+00","module":"C4"},{"value":"0,0E+00","module":"D"}]},{"parameter":"GWP-luluc","unit":"kg CO2-eq","values":[{"value":"1,16E-02","module":"A1-A3"},{"value":"3,36E-04","module":"A4"},{"value":"7,40E-07","module":"A5"},{"value":"0,0E+00","module":"C1"},{"value":"5,60E-05","module":"C2"},{"value":"2,25E-04","module":"C3"},{"value":"0,0E+00","module":"C4"},{"value":"-3,22E-03","module":"D"}]},{"parameter":"ODP","unit":"kg CFC11-eq","values":[{"value":"1,08E-06","module":"A1-A3"},{"value":"1,95E-07","module":"A4"},{"value":"1,05E-09","module":"A5"},{"value":"0,0E+00","module":"C1"},{"value":"2,67E-08","module":"C2"},{"value":"4,93E-09","module":"C3"},{"value":"0,0E+00","module":"C4"},{"value":"-1,18E-06","module":"D"}]},{"parameter":"AP","unit":"mol H^(+)-eq","values":[{"value":"4,72E-02","module":"A1-A3"},{"value":"2,55E-03","module":"A4"},{"value":"6,04E-05","module":"A5"},{"value":"0,0E+00","module":"C1"},{"value":"3,56E-04","module":"C2"},{"value":"5,24E-04","module":"C3"},{"value":"0,0E+00","module":"C4"},{"value":"-9,14E-03","module":"D"}]},{"parameter":"POCP","unit":"kg NMVOC-eq","values":[{"value":"3,02E-02","module":"A1-A3"},{"value":"2,25E-03","module":"A4"},{"value":"9,10E-05","module":"A5"},{"value":"0,0E+00","module":"C1"},{"value":"3,02E-04","module":"C2"},{"value":"2,29E-04","module":"C3"},{"value":"0,0E+00","module":"C4"},{"value":"-4,71E-03","module":"D"}]},{"parameter":"ADPE","unit":"kg Sb-eq","values":[{"value":"8,93E-05","module":"A1-A3"},{"value":"2,98E-06","module":"A4"},{"value":"7,40E-09","module":"A5"},{"value":"0,0E+00","module":"C1"},{"value":"5,42E-07","module":"C2"},{"value":"2,70E-07","module":"C3"},{"value":"0,0E+00","module":"C4"},{"value":"-3,27E-06","module":"D"}]},{"parameter":"ADPF","unit":"MJ","values":[{"value":"1,49E+02","module":"A1-A3"},{"value":"1,28E+01","module":"A4"},{"value":"6,73E-02","module":"A5"},{"value":"0,0E+00","module":"C1"},{"value":"1,77E+00","module":"C2"},{"value":"2,05E+00","module":"C3"},{"value":"0,0E+00","module":"C4"},{"value":"-1,55E+02","module":"D"}]},{"parameter":"WDP","unit":"m^3 world-eq deprived","values":[{"value":"8,27E+00","module":"A1-A3"},{"value":"3,88E-02","module":"A4"},{"value":"3,58E-04","module":"A5"},{"value":"0,0E+00","module":"C1"},{"value":"5,88E-03","module":"C2"},{"value":"2,38E-02","module":"C3"},{"value":"0,0E+00","module":"C4"},{"value":"-1,41E-01","module":"D"}]},{"parameter":"EP-freshwater","unit":"kg P-eq","values":[{"value":"2,86E-04","module":"A1-A3"},{"value":"5,99E-06","module":"A4"},{"value":"2,55E-08","module":"A5"},{"value":"0,0E+00","module":"C1"},{"value":"9,67E-07","module":"C2"},{"value":"1,02E-05","module":"C3"},{"value":"0,0E+00","module":"C4"},{"value":"-1,43E-04","module":"D"}]},{"parameter":"EP-marine","unit":"kg N-eq","values":[{"value":"8,12E-03","module":"A1-A3"},{"value":"5,59E-04","module":"A4"},{"value":"2,72E-05","module":"A5"},{"value":"0,0E+00","module":"C1"},{"value":"7,46E-05","module":"C2"},{"value":"7,12E-05","module":"C3"},{"value":"0,0E+00","module":"C4"},{"value":"-9,59E-04","module":"D"}]},{"parameter":"EP-terrestrial","unit":"mol N-eq","values":[{"value":"1,10E-01","module":"A1-A3"},{"value":"6,21E-03","module":"A4"},{"value":"3,07E-04","module":"A5"},{"value":"0,0E+00","module":"C1"},{"value":"8,31E-04","module":"C2"},{"value":"8,14E-04","module":"C3"},{"value":"0,0E+00","module":"C4"},{"value":"-1,08E-02","module":"D"}]}],"additional_environmental_impact":[{"parameter":"PM","unit":"Disease incidence","values":[{"value":"3,82E-07","module":"A1-A3"},{"value":"5,40E-08","module":"A4"},{"value":"8,48E-10","module":"A5"},{"value":"0,0E+00","module":"C1"},{"value":"6,52E-09","module":"C2"},{"value":"1,60E-09","module":"C3"},{"value":"0,0E+00","module":"C4"},{"value":"-7,12E-09","module":"D"}]},{"parameter":"ETP-fw","unit":"CTUe","values":[{"value":"1,76E+02","module":"A1-A3"},{"value":"1,00E+01","module":"A4"},{"value":"5,54E-02","module":"A5"},{"value":"0,0E+00","module":"C1"},{"value":"1,45E+00","module":"C2"},{"value":"1,16E+00","module":"C3"},{"value":"0,0E+00","module":"C4"},{"value":"-9,58E+00","module":"D"}]},{"parameter":"HTP-c","unit":"CTUh","values":[{"value":"4,99E-08","module":"A1-A3"},{"value":"3,22E-10","module":"A4"},{"value":"3,28E-11","module":"A5"},{"value":"0,0E+00","module":"C1"},{"value":"5,23E-11","module":"C2"},{"value":"5,51E-11","module":"C3"},{"value":"0,0E+00","module":"C4"},{"value":"1,28E-09","module":"D"}]},{"parameter":"HTP-nc","unit":"CTUh","values":[{"value":"1,30E-07","module":"A1-A3"},{"value":"1,02E-08","module":"A4"},{"value":"1,22E-10","module":"A5"},{"value":"0,0E+00","module":"C1"},{"value":"1,41E-09","module":"C2"},{"value":"9,99E-10","module":"C3"},{"value":"0,0E+00","module":"C4"},{"value":"2,50E-09","module":"D"}]},{"parameter":"SQP","unit":"SQP","values":[{"value":"3,78E+02","module":"A1-A3"},{"value":"8,88E+00","module":"A4"},{"value":"1,34E-02","module":"A5"},{"value":"0,0E+00","module":"C1"},{"value":"1,05E+00","module":"C2"},{"value":"3,16E-01","module":"C3"},{"value":"0,0E+00","module":"C4"},{"value":"-4,05E+00","module":"D"}]}],"resource_use":[{"parameter":"PERE","unit":"MJ","values":[{"value":"-9,99E+01","module":"A1-A3"},{"value":"1,79E-01","module":"A4"},{"value":"2,14E+00","module":"A5"},{"value":"0,0E+00","module":"C1"},{"value":"2,95E-02","module":"C2"},{"value":"3,56E-01","module":"C3"},{"value":"0,0E+00","module":"C4"},{"value":"-5,13E+00","module":"D"}]},{"parameter":"PERM","unit":"MJ","values":[{"value":"1,73E+02","module":"A1-A3"},{"value":"0,0E+00","module":"A4"},{"value":"-2,14E+00","module":"A5"},{"value":"0,0E+00","module":"C1"},{"value":"0,0E+00","module":"C2"},{"value":"-1,71E+02","module":"C3"},{"value":"0,0E+00","module":"C4"},{"value":"0,0E+00","module":"D"}]},{"parameter":"PERT","unit":"MJ","values":[{"value":"7,32E+01","module":"A1-A3"},{"value":"1,79E-01","module":"A4"},{"value":"7,64E-04","module":"A5"},{"value":"0,0E+00","module":"C1"},{"value":"2,95E-02","module":"C2"},{"value":"-1,71E+02","module":"C3"},{"value":"0,0E+00","module":"C4"},{"value":"-5,13E+00","module":"D"}]},{"parameter":"PENRE","unit":"MJ","values":[{"value":"1,22E+02","module":"A1-A3"},{"value":"1,28E+01","module":"A4"},{"value":"1,73E-01","module":"A5"},{"value":"0,0E+00","module":"C1"},{"value":"1,77E+00","module":"C2"},{"value":"2,07E+00","module":"C3"},{"value":"0,0E+00","module":"C4"},{"value":"-1,54E+02","module":"D"}]},{"parameter":"PENRM","unit":"MJ","values":[{"value":"2,73E+01","module":"A1-A3"},{"value":"0,0E+00","module":"A4"},{"value":"-1,06E-01","module":"A5"},{"value":"0,0E+00","module":"C1"},{"value":"0,0E+00","module":"C2"},{"value":"-2,72E+01","module":"C3"},{"value":"0,0E+00","module":"C4"},{"value":"0,0E+00","module":"D"}]},{"parameter":"PENRT","unit":"MJ","values":[{"value":"1,49E+02","module":"A1-A3"},{"value":"1,28E+01","module":"A4"},{"value":"6,73E-02","module":"A5"},{"value":"0,0E+00","module":"C1"},{"value":"1,77E+00","module":"C2"},{"value":"-2,51E+01","module":"C3"},{"value":"0,0E+00","module":"C4"},{"value":"-1,54E+02","module":"D"}]},{"parameter":"SM","unit":"kg","values":[{"value":"2,69E+00","module":"A1-A3"},{"value":"0,0E+00","module":"A4"},{"value":"0,0E+00","module":"A5"},{"value":"0,0E+00","module":"C1"},{"value":"0,0E+00","module":"C2"},{"value":"0,0E+00","module":"C3"},{"value":"0,0E+00","module":"C4"},{"value":"0,0E+00","module":"D"}]},{"parameter":"RSF","unit":"MJ","values":[{"value":"6,92E+01","module":"A1-A3"},{"value":"0,0E+00","module":"A4"},{"value":"0,0E+00","module":"A5"},{"value":"0,0E+00","module":"C1"},{"value":"0,0E+00","module":"C2"},{"value":"0,0E+00","module":"C3"},{"value":"0,0E+00","module":"C4"},{"value":"1,05E+02","module":"D"}]},{"parameter":"NRSF","unit":"MJ","values":[{"value":"0,0E+00","module":"A1-A3"},{"value":"0,0E+00","module":"A4"},{"value":"0,0E+00","module":"A5"},{"value":"0,0E+00","module":"C1"},{"value":"0,0E+00","module":"C2"},{"value":"0,0E+00","module":"C3"},{"value":"0,0E+00","module":"C4"},{"value":"3,37E+01","module":"D"}]},{"parameter":"FW","unit":"m^3","values":[{"value":"2,15E-01","module":"A1-A3"},{"value":"1,35E-03","module":"A4"},{"value":"5,67E-05","module":"A5"},{"value":"0,0E+00","module":"C1"},{"value":"5,67E-05","module":"C2"},{"value":"1,25E-03","module":"C3"},{"value":"0,0E+00","module":"C4"},{"value":"-1,18E-02","module":"D"}]}],"end_of_life_waste":[{"parameter":"HWD","unit":"kg","values":[{"value":"2,07E-04","module":"A1-A3"},{"value":"3,33E-05","module":"A4"},{"value":"5,34E-08","module":"A5"},{"value":"0,0E+00","module":"C1"},{"value":"4,75E-06","module":"C2"},{"value":"9,52E-07","module":"C3"},{"value":"0,0E+00","module":"C4"},{"value":"-1,67E-04","module":"D"}]},{"parameter":"NHWD","unit":"kg","values":[{"value":"1,57E+00","module":"A1-A3"},{"value":"6,71E-01","module":"A4"},{"value":"1,67E-03","module":"A5"},{"value":"0,0E+00","module":"C1"},{"value":"7,59E-02","module":"C2"},{"value":"1,36E-02","module":"C3"},{"value":"0,0E+00","module":"C4"},{"value":"1,86E-01","module":"D"}]},{"parameter":"RWD","unit":"kg","values":[{"value":"6,60E-04","module":"A1-A3"},{"value":"1,85E-04","module":"A4"},{"value":"9,09E-07","module":"A5"},{"value":"0,0E+00","module":"C1"},{"value":"2,54E-05","module":"C2"},{"value":"2,68E-05","module":"C3"},{"value":"0,0E+00","module":"C4"},{"value":"-4,82E-04","module":"D"}]}],"end_of_life_flow":[{"parameter":"CRU","unit":"kg","values":[{"value":"0,0E+00","module":"A1-A3"},{"value":"0,0E+00","module":"A4"},{"value":"0,0E+00","module":"A5"},{"value":"0,0E+00","module":"C1"},{"value":"0,0E+00","module":"C2"},{"value":"0,0E+00","module":"C3"},{"value":"0,0E+00","module":"C4"},{"value":"0,0E+00","module":"D"}]},{"parameter":"MFR","unit":"kg","values":[{"value":"1,29E-02","module":"A1-A3"},{"value":"0,0E+00","module":"A4"},{"value":"5,59E-03","module":"A5"},{"value":"0,0E+00","module":"C1"},{"value":"0,0E+00","module":"C2"},{"value":"0,0E+00","module":"C3"},{"value":"0,0E+00","module":"C4"},{"value":"0,0E+00","module":"D"}]},{"parameter":"MER","unit":"kg","values":[{"value":"0,0E+00","module":"A1-A3"},{"value":"0,0E+00","module":"A4"},{"value":"0,0E+00","module":"A5"},{"value":"0,0E+00","module":"C1"},{"value":"0,0E+00","module":"C2"},{"value":"1,21E+01","module":"C3"},{"value":"0,0E+00","module":"C4"},{"value":"0,0E+00","module":"D"}]},{"parameter":"EEE","unit":"MJ","values":[{"value":"4,48E-04","module":"A1-A3"},{"value":"0,0E+00","module":"A4"},{"value":"7,63E-02","module":"A5"},{"value":"0,0E+00","module":"C1"},{"value":"0,0E+00","module":"C2"},{"value":"0,0E+00","module":"C3"},{"value":"0,0E+00","module":"C4"},{"value":"0,0E+00","module":"D"}]},{"parameter":"EET","unit":"MJ","values":[{"value":"5,15E-03","module":"A1-A3"},{"value":"0,0E+00","module":"A4"},{"value":"8,77E-01","module":"A5"},{"value":"0,0E+00","module":"C1"},{"value":"0,0E+00","module":"C2"},{"value":"0,0E+00","module":"C3"},{"value":"0,0E+00","module":"C4"},{"value":"0,0E+00","module":"D"}]}]}