{"product_name":"Spannbeton-Fertigteildecken","epd_id":"EPD-DWS-2020135-IBA1-DE","compliance":["DIN EN 15804","ISO 14025"],"producer_name":"DW Systembau GmbH","environmental_impact":[{"parameter":"GWP-total","unit":"kg CO2-eq.","values":[{"value":"6,41E+01","module":"A1-A3"},{"value":"0,0E+00","module":"C1"},{"value":"1,20E+00","module":"C2"},{"value":"1,15E+00","module":"C3"},{"value":"2,55E-01","module":"C4"},{"value":"-4,84E+00","module":"D"}]},{"parameter":"ODP","unit":"kg CFC11-eq.","values":[{"value":"2,90E-13","module":"A1-A3"},{"value":"0,0E+00","module":"C1"},{"value":"3,97E-16","module":"C2"},{"value":"5,69E-15","module":"C3"},{"value":"1,42E-15","module":"C4"},{"value":"-3,78E-14","module":"D"}]},{"parameter":"AP","unit":"kg SO2-eq.","values":[{"value":"7,76E-02","module":"A1-A3"},{"value":"0,0E+00","module":"C1"},{"value":"8,12E-04","module":"C2"},{"value":"6,50E-03","module":"C3"},{"value":"1,63E-03","module":"C4"},{"value":"-8,95E-03","module":"D"}]},{"parameter":"EP","unit":"kg PO4^3-eq.","values":[{"value":"9,70E-03","module":"A1-A3"},{"value":"0,0E+00","module":"C1"},{"value":"1,74E-04","module":"C2"},{"value":"1,59E-03","module":"C3"},{"value":"1,85E-04","module":"C4"},{"value":"-3,34E-04","module":"D"}]},{"parameter":"POCP","unit":"kg Ethen-eq.","values":[{"value":"8,86E-03","module":"A1-A3"},{"value":"0,0E+00","module":"C1"},{"value":"-2,08E-05","module":"C2"},{"value":"7,10E-04","module":"C3"},{"value":"1,23E-04","module":"C4"},{"value":"-2,94E-03","module":"D"}]},{"parameter":"ADPE","unit":"kg Sb-eq.","values":[{"value":"4,73E-05","module":"A1-A3"},{"value":"0,0E+00","module":"C1"},{"value":"1,11E-07","module":"C2"},{"value":"1,11E-06","module":"C3"},{"value":"9,83E-08","module":"C4"},{"value":"-9,87E-05","module":"D"}]},{"parameter":"ADPF","unit":"MJ","values":[{"value":"4,08E+02","module":"A1-A3"},{"value":"0,0E+00","module":"C1"},{"value":"1,61E+01","module":"C2"},{"value":"1,85E+01","module":"C3"},{"value":"3,62E+00","module":"C4"},{"value":"-4,24E+01","module":"D"}]}],"additional_environmental_impact":[],"resource_use":[{"parameter":"PERE","unit":"MJ","values":[{"value":"5,66E+01","module":"A1-A3"},{"value":"0,0E+00","module":"C1"},{"value":"9,39E-01","module":"C2"},{"value":"1,59E+00","module":"C3"},{"value":"4,88E-01","module":"C4"},{"value":"-7,99E+00","module":"D"}]},{"parameter":"PERM","unit":"MJ","values":[{"value":"0,0E+00","module":"A1-A3"},{"value":"0,0E+00","module":"C1"},{"value":"0,0E+00","module":"C2"},{"value":"0,0E+00","module":"C3"},{"value":"0,0E+00","module":"C4"},{"value":"0,0E+00","module":"D"}]},{"parameter":"PERT","unit":"MJ","values":[{"value":"5,66E+01","module":"A1-A3"},{"value":"0,0E+00","module":"C1"},{"value":"9,39E-01","module":"C2"},{"value":"1,59E+00","module":"C3"},{"value":"4,88E-01","module":"C4"},{"value":"-7,99E+00","module":"D"}]},{"parameter":"PENRE","unit":"MJ","values":[{"value":"4,28E+02","module":"A1-A3"},{"value":"0,0E+00","module":"C1"},{"value":"1,61E+01","module":"C2"},{"value":"1,88E+01","module":"C3"},{"value":"3,72E+00","module":"C4"},{"value":"-3,90E+01","module":"D"}]},{"parameter":"PENRM","unit":"MJ","values":[{"value":"1,20E+00","module":"A1-A3"},{"value":"0,0E+00","module":"C1"},{"value":"0,0E+00","module":"C2"},{"value":"0,0E+00","module":"C3"},{"value":"0,0E+00","module":"C4"},{"value":"0,0E+00","module":"D"}]},{"parameter":"PENRT","unit":"MJ","values":[{"value":"4,29E+02","module":"A1-A3"},{"value":"0,0E+00","module":"C1"},{"value":"1,61E+01","module":"C2"},{"value":"1,88E+01","module":"C3"},{"value":"3,72E+00","module":"C4"},{"value":"-3,90E+01","module":"D"}]},{"parameter":"SM","unit":"kg","values":[{"value":"1,18E+00","module":"A1-A3"},{"value":"0,0E+00","module":"C1"},{"value":"0,0E+00","module":"C2"},{"value":"0,0E+00","module":"C3"},{"value":"0,0E+00","module":"C4"},{"value":"3,55E+02","module":"D"}]},{"parameter":"RSF","unit":"MJ","values":[{"value":"0,0E+00","module":"A1-A3"},{"value":"0,0E+00","module":"C1"},{"value":"0,0E+00","module":"C2"},{"value":"0,0E+00","module":"C3"},{"value":"0,0E+00","module":"C4"},{"value":"0,0E+00","module":"D"}]},{"parameter":"NRSF","unit":"MJ","values":[{"value":"0,0E+00","module":"A1-A3"},{"value":"0,0E+00","module":"C1"},{"value":"0,0E+00","module":"C2"},{"value":"0,0E+00","module":"C3"},{"value":"0,0E+00","module":"C4"},{"value":"0,0E+00","module":"D"}]},{"parameter":"FW","unit":"m^3","values":[{"value":"4,40E-01","module":"A1-A3"},{"value":"0,0E+00","module":"C1"},{"value":"8,41E-04","module":"C2"},{"value":"5,29E-03","module":"C3"},{"value":"9,35E-04","module":"C4"},{"value":"-8,35E-03","module":"D"}]}],"end_of_life_waste":[{"parameter":"HWD","unit":"kg","values":[{"value":"1,21E-05","module":"A1-A3"},{"value":"0,0E+00","module":"C1"},{"value":"6,03E-07","module":"C2"},{"value":"3,96E-07","module":"C3"},{"value":"5,67E-08","module":"C4"},{"value":"-6,86E-06","module":"D"}]},{"parameter":"NHWD","unit":"kg","values":[{"value":"7,52E+00","module":"A1-A3"},{"value":"0,0E+00","module":"C1"},{"value":"2,83E-03","module":"C2"},{"value":"5,66E-03","module":"C3"},{"value":"1,87E+01","module":"C4"},{"value":"-8,03E+00","module":"D"}]},{"parameter":"RWD","unit":"kg","values":[{"value":"7,34E-03","module":"A1-A3"},{"value":"0,0E+00","module":"C1"},{"value":"1,70E-05","module":"C2"},{"value":"1,51E-04","module":"C3"},{"value":"4,17E-05","module":"C4"},{"value":"-4,23E-04","module":"D"}]}],"end_of_life_flow":[{"parameter":"CRU","unit":"kg","values":[{"value":"0,0E+00","module":"A1-A3"},{"value":"0,0E+00","module":"C1"},{"value":"0,0E+00","module":"C2"},{"value":"0,0E+00","module":"C3"},{"value":"0,0E+00","module":"C4"},{"value":"0,0E+00","module":"D"}]},{"parameter":"MFR","unit":"kg","values":[{"value":"0,0E+00","module":"A1-A3"},{"value":"0,0E+00","module":"C1"},{"value":"0,0E+00","module":"C2"},{"value":"3,75E+02","module":"C3"},{"value":"0,0E+00","module":"C4"},{"value":"0,0E+00","module":"D"}]},{"parameter":"MER","unit":"kg","values":[{"value":"0,0E+00","module":"A1-A3"},{"value":"0,0E+00","module":"C1"},{"value":"0,0E+00","module":"C2"},{"value":"0,0E+00","module":"C3"},{"value":"0,0E+00","module":"C4"},{"value":"0,0E+00","module":"D"}]},{"parameter":"EEE","unit":"MJ","values":[{"value":"0,0E+00","module":"A1-A3"},{"value":"0,0E+00","module":"C1"},{"value":"0,0E+00","module":"C2"},{"value":"0,0E+00","module":"C3"},{"value":"0,0E+00","module":"C4"},{"value":"-3,14E-01","module":"D"}]},{"parameter":"EET","unit":"MJ","values":[{"value":"0,0E+00","module":"A1-A3"},{"value":"0,0E+00","module":"C1"},{"value":"0,0E+00","module":"C2"},{"value":"0,0E+00","module":"C3"},{"value":"0,0E+00","module":"C4"},{"value":"-7,22E-01","module":"D"}]}]}