{"product_name":"Special Grund \u2122","epd_id":"NEPD-1997-881-EN","compliance":["EN 15804","ISO 14025","ISO 21930"],"producer_name":"Fl\u00fcgger Norway AS","environmental_impact":[{"parameter":"GWP-total","unit":"kg CO2-eq.","values":[{"value":"1,31E+00","module":"A1"},{"value":"1,42E-02","module":"A2"},{"value":"7,29E-02","module":"A3"},{"value":"2,91E-02","module":"A4"}]},{"parameter":"ODP","unit":"kg CFC 11-eq.","values":[{"value":"1,09E-07","module":"A1"},{"value":"2,66E-09","module":"A2"},{"value":"9,73E-09","module":"A3"},{"value":"5,84E-09","module":"A4"}]},{"parameter":"AP","unit":"kg SO2-eq.","values":[{"value":"7,63E-03","module":"A1"},{"value":"4,68E-05","module":"A2"},{"value":"6,91E-04","module":"A3"},{"value":"7,70E-05","module":"A4"}]},{"parameter":"EP","unit":"kg Phosphat-eq.","values":[{"value":"9,85E-04","module":"A1"},{"value":"7,72E-06","module":"A2"},{"value":"1,77E-04","module":"A3"},{"value":"1,05E-05","module":"A4"}]},{"parameter":"POCP","unit":"kg Ethen-eq.","values":[{"value":"5,93E-04","module":"A1"},{"value":"2,35E-06","module":"A2"},{"value":"3,44E-05","module":"A3"},{"value":"4,57E-06","module":"A4"}]},{"parameter":"ADPE","unit":"kg Sb-eq.","values":[{"value":"7,17E-06","module":"A1"},{"value":"3,91E-08","module":"A2"},{"value":"5,49E-06","module":"A3"},{"value":"5,69E-08","module":"A4"}]},{"parameter":"ADPF","unit":"MJ","values":[{"value":"2,31E+01","module":"A1"},{"value":"2,18E-01","module":"A2"},{"value":"7,40E-01","module":"A3"},{"value":"4,78E-01","module":"A4"}]},{"parameter":"ADPM","unit":"kg Sb-eq.","values":[{"value":"7,17E-06","module":"A1"},{"value":"3,91E-08","module":"A2"},{"value":"5,49E-06","module":"A3"},{"value":"5,69E-08","module":"A4"}]}],"additional_environmental_impact":[],"resource_use":[{"parameter":"PERE","unit":"MJ","values":[{"value":"3,37E+00","module":"A1"},{"value":"2,44E-03","module":"A2"},{"value":"6,00E-01","module":"A3"},{"value":"5,15E-03","module":"A4"}]},{"parameter":"PERM","unit":"MJ","values":[{"value":"0,0E+00","module":"A1"},{"value":"0,0E+00","module":"A2"},{"value":"1,19E-02","module":"A3"},{"value":"0,0E+00","module":"A4"}]},{"parameter":"PERT","unit":"MJ","values":[{"value":"3,37E+00","module":"A1"},{"value":"2,44E-03","module":"A2"},{"value":"6,12E-01","module":"A3"},{"value":"5,15E-03","module":"A4"}]},{"parameter":"PENRE","unit":"MJ","values":[{"value":"9,99E+00","module":"A1"},{"value":"2,22E-01","module":"A2"},{"value":"1,52E+00","module":"A3"},{"value":"4,86E-01","module":"A4"}]},{"parameter":"PENRM","unit":"MJ","values":[{"value":"1,53E+01","module":"A1"},{"value":"0,0E+00","module":"A2"},{"value":"0,0E+00","module":"A3"},{"value":"0,0E+00","module":"A4"}]},{"parameter":"PENRT","unit":"MJ","values":[{"value":"2,53E+01","module":"A1"},{"value":"2,22E-01","module":"A2"},{"value":"1,52E+00","module":"A3"},{"value":"4,86E-01","module":"A4"}]},{"parameter":"SM","unit":"kg","values":[{"value":"0,0E+00","module":"A1"},{"value":"0,0E+00","module":"A2"},{"value":"0,0E+00","module":"A3"},{"value":"0,0E+00","module":"A4"}]},{"parameter":"RSF","unit":"MJ","values":[{"value":"0,0E+00","module":"A1"},{"value":"0,0E+00","module":"A2"},{"value":"0,0E+00","module":"A3"},{"value":"0,0E+00","module":"A4"}]},{"parameter":"NRSF","unit":"MJ","values":[{"value":"0,0E+00","module":"A1"},{"value":"0,0E+00","module":"A2"},{"value":"0,0E+00","module":"A3"},{"value":"0,0E+00","module":"A4"}]},{"parameter":"FW","unit":"m3","values":[{"value":"3,00E-01","module":"A1"},{"value":"4,24E-05","module":"A2"},{"value":"9,67E-04","module":"A3"},{"value":"1,05E-04","module":"A4"}]}],"end_of_life_waste":[{"parameter":"HWD","unit":"kg","values":[{"value":"2,24E-05","module":"A1"},{"value":"1,40E-07","module":"A2"},{"value":"3,63E-06","module":"A3"},{"value":"2,81E-07","module":"A4"}]},{"parameter":"NHWD","unit":"kg","values":[{"value":"3,15E-01","module":"A1"},{"value":"1,52E-02","module":"A2"},{"value":"1,11E-01","module":"A3"},{"value":"4,38E-02","module":"A4"}]},{"parameter":"RWD","unit":"kg","values":[{"value":"1,37E-04","module":"A1"},{"value":"1,50E-06","module":"A2"},{"value":"1,33E-05","module":"A3"},{"value":"3,30E-06","module":"A4"}]}],"end_of_life_flow":[{"parameter":"CRU","unit":"kg","values":[{"value":"0,0E+00","module":"A1"},{"value":"0,0E+00","module":"A2"},{"value":"0,0E+00","module":"A3"},{"value":"0,0E+00","module":"A4"}]},{"parameter":"MFR","unit":"kg","values":[{"value":"0,0E+00","module":"A1"},{"value":"0,0E+00","module":"A2"},{"value":"8,43E-04","module":"A3"},{"value":"0,0E+00","module":"A4"}]},{"parameter":"MER","unit":"kg","values":[{"value":"0,0E+00","module":"A1"},{"value":"0,0E+00","module":"A2"},{"value":"1,72E-05","module":"A3"},{"value":"0,0E+00","module":"A4"}]},{"parameter":"EEE","unit":"MJ","values":[{"value":"0,0E+00","module":"A1"},{"value":"0,0E+00","module":"A2"},{"value":"1,14E-03","module":"A3"},{"value":"0,0E+00","module":"A4"}]},{"parameter":"EET","unit":"MJ","values":[{"value":"0,0E+00","module":"A1"},{"value":"0,0E+00","module":"A2"},{"value":"1,22E-02","module":"A3"},{"value":"0,0E+00","module":"A4"}]}]}