{"product_name":"Spike","epd_id":"NEPD-8210-7885","compliance":["EN 15804+A2","ISO 14025","ISO 21930"],"producer_name":"SG Armaturen AS","environmental_impact":[{"parameter":"GWP-total","unit":"kg CO2-eq.","values":[{"value":"1,32E+01","module":"A1"},{"value":"3,38E-03","module":"A2"},{"value":"5,85E-01","module":"A3"},{"value":"6,40E-01","module":"A4"},{"value":"4,42E-01","module":"A5"},{"value":"4,00E+00","module":"B6"},{"value":"0,0E+00","module":"C1"},{"value":"7,73E-02","module":"C2"},{"value":"1,04E-01","module":"C3"},{"value":"1,25E-02","module":"C4"},{"value":"-7,37E-02","module":"D"}]},{"parameter":"GWP-fossil","unit":"kg CO2-eq.","values":[{"value":"1,35E+01","module":"A1"},{"value":"3,38E-03","module":"A2"},{"value":"5,85E-01","module":"A3"},{"value":"6,39E-01","module":"A4"},{"value":"4,18E-03","module":"A5"},{"value":"3,87E+00","module":"B6"},{"value":"0,0E+00","module":"C1"},{"value":"7,72E-02","module":"C2"},{"value":"1,04E-01","module":"C3"},{"value":"1,24E-02","module":"C4"},{"value":"-7,81E-02","module":"D"}]},{"parameter":"GWP-biogenic","unit":"kg CO2-eq.","values":[{"value":"-3,36E-01","module":"A1"},{"value":"1,31E-06","module":"A2"},{"value":"1,46E-04","module":"A3"},{"value":"2,27E-04","module":"A4"},{"value":"4,37E-01","module":"A5"},{"value":"1,07E-01","module":"B6"},{"value":"0,0E+00","module":"C1"},{"value":"3,01E-05","module":"C2"},{"value":"3,33E-05","module":"C3"},{"value":"3,30E-06","module":"C4"},{"value":"2,70E-04","module":"D"}]},{"parameter":"GWP-luluc","unit":"kg CO2-eq.","values":[{"value":"3,17E-02","module":"A1"},{"value":"1,23E-06","module":"A2"},{"value":"9,21E-05","module":"A3"},{"value":"3,18E-04","module":"A4"},{"value":"1,38E-06","module":"A5"},{"value":"1,60E-02","module":"B6"},{"value":"0,0E+00","module":"C1"},{"value":"2,82E-05","module":"C2"},{"value":"3,49E-05","module":"C3"},{"value":"3,15E-05","module":"C4"},{"value":"4,16E-03","module":"D"}]},{"parameter":"ODP","unit":"kg CFC 11-eq.","values":[{"value":"2,88E-06","module":"A1"},{"value":"7,35E-10","module":"A2"},{"value":"8,57E-09","module":"A3"},{"value":"1,41E-07","module":"A4"},{"value":"8,82E-10","module":"A5"},{"value":"2,66E-07","module":"B6"},{"value":"0,0E+00","module":"C1"},{"value":"1,68E-08","module":"C2"},{"value":"1,21E-09","module":"C3"},{"value":"1,66E-09","module":"C4"},{"value":"-4,55E-04","module":"D"}]},{"parameter":"AP","unit":"mol H+-eq.","values":[{"value":"1,13E-01","module":"A1"},{"value":"1,01E-05","module":"A2"},{"value":"3,05E-03","module":"A3"},{"value":"9,86E-03","module":"A4"},{"value":"1,98E-05","module":"A5"},{"value":"3,03E-02","module":"B6"},{"value":"0,0E+00","module":"C1"},{"value":"2,31E-04","module":"C2"},{"value":"8,52E-05","module":"C3"},{"value":"5,66E-05","module":"C4"},{"value":"-1,86E-02","module":"D"}]},{"parameter":"POCP","unit":"kg NMVOC-eq.","values":[{"value":"5,55E-02","module":"A1"},{"value":"8,32E-06","module":"A2"},{"value":"1,83E-03","module":"A3"},{"value":"7,14E-03","module":"A4"},{"value":"2,04E-05","module":"A5"},{"value":"1,16E-02","module":"B6"},{"value":"0,0E+00","module":"C1"},{"value":"1,90E-04","module":"C2"},{"value":"6,06E-05","module":"C3"},{"value":"6,42E-05","module":"C4"},{"value":"-3,38E-03","module":"D"}]},{"parameter":"ADPE","unit":"kg Sb-eq.","values":[{"value":"6,57E-03","module":"A1"},{"value":"9,06E-08","module":"A2"},{"value":"1,81E-06","module":"A3"},{"value":"1,22E-05","module":"A4"},{"value":"1,02E-07","module":"A5"},{"value":"2,89E-04","module":"B6"},{"value":"0,0E+00","module":"C1"},{"value":"2,07E-06","module":"C2"},{"value":"1,34E-07","module":"C3"},{"value":"5,94E-08","module":"C4"},{"value":"-4,20E-04","module":"D"}]},{"parameter":"ADPF","unit":"MJ","values":[{"value":"1,51E+02","module":"A1"},{"value":"4,99E-02","module":"A2"},{"value":"5,17E+00","module":"A3"},{"value":"9,03E+00","module":"A4"},{"value":"5,84E-02","module":"A5"},{"value":"5,29E+01","module":"B6"},{"value":"0,0E+00","module":"C1"},{"value":"1,14E+00","module":"C2"},{"value":"1,78E-01","module":"C3"},{"value":"1,58E-01","module":"C4"},{"value":"-8,89E-01","module":"D"}]},{"parameter":"WDP","unit":"m3 world-eq.","values":[{"value":"6,54E+02","module":"A1"},{"value":"1,63E-02","module":"A2"},{"value":"8,43E-01","module":"A3"},{"value":"5,98E+00","module":"A4"},{"value":"7,41E-02","module":"A5"},{"value":"9,22E+03","module":"B6"},{"value":"0,0E+00","module":"C1"},{"value":"3,72E-01","module":"C2"},{"value":"1,67E+00","module":"C3"},{"value":"3,04E+00","module":"C4"},{"value":"1,38E+02","module":"D"}]},{"parameter":"EP-freshwater","unit":"kg P-eq.","values":[{"value":"1,14E-03","module":"A1"},{"value":"3,17E-08","module":"A2"},{"value":"1,30E-05","module":"A3"},{"value":"4,08E-06","module":"A4"},{"value":"3,43E-08","module":"A5"},{"value":"2,79E-04","module":"B6"},{"value":"0,0E+00","module":"C1"},{"value":"7,24E-07","module":"C2"},{"value":"5,51E-07","module":"C3"},{"value":"2,42E-07","module":"C4"},{"value":"-1,10E-04","module":"D"}]},{"parameter":"EP-marine","unit":"kg N-eq.","values":[{"value":"1,60E-02","module":"A1"},{"value":"1,99E-06","module":"A2"},{"value":"6,31E-04","module":"A3"},{"value":"2,37E-03","module":"A4"},{"value":"6,54E-06","module":"A5"},{"value":"3,33E-03","module":"B6"},{"value":"0,0E+00","module":"C1"},{"value":"4,55E-05","module":"C2"},{"value":"2,10E-05","module":"C3"},{"value":"2,22E-05","module":"C4"},{"value":"-8,38E-04","module":"D"}]},{"parameter":"EP-terrestrial","unit":"mol N-eq.","values":[{"value":"1,86E-01","module":"A1"},{"value":"2,22E-05","module":"A2"},{"value":"6,95E-03","module":"A3"},{"value":"2,64E-02","module":"A4"},{"value":"7,08E-05","module":"A5"},{"value":"4,33E-02","module":"B6"},{"value":"0,0E+00","module":"C1"},{"value":"5,09E-04","module":"C2"},{"value":"2,28E-04","module":"C3"},{"value":"1,99E-04","module":"C4"},{"value":"-1,22E-02","module":"D"}]},{"parameter":"GWP-IOBC","unit":"kg CO2-eq.","values":[{"value":"1,37E+01","module":"A1"},{"value":"3,38E-03","module":"A2"},{"value":"5,52E-01","module":"A3"},{"value":"6,40E-01","module":"A4"},{"value":"4,18E-03","module":"A5"},{"value":"3,99E+00","module":"B6"},{"value":"0,0E+00","module":"C1"},{"value":"7,73E-02","module":"C2"},{"value":"1,04E-01","module":"C3"},{"value":"1,35E-02","module":"C4"},{"value":"-9,87E-02","module":"D"}]}],"additional_environmental_impact":[{"parameter":"PM","unit":"disease incidence","values":[{"value":"8,86E-07","module":"A1"},{"value":"2,13E-10","module":"A2"},{"value":"4,12E-08","module":"A3"},{"value":"2,26E-08","module":"A4"},{"value":"2,92E-10","module":"A5"},{"value":"2,17E-07","module":"B6"},{"value":"0,0E+00","module":"C1"},{"value":"4,99E-09","module":"C2"},{"value":"5,40E-10","module":"C3"},{"value":"1,00E-09","module":"C4"},{"value":"-2,86E-08","module":"D"}]},{"parameter":"ETP-fw","unit":"CTUe","values":[{"value":"9,09E+02","module":"A1"},{"value":"4,04E-02","module":"A2"},{"value":"1,52E+01","module":"A3"},{"value":"6,15E+00","module":"A4"},{"value":"7,79E-02","module":"A5"},{"value":"2,41E+02","module":"B6"},{"value":"0,0E+00","module":"C1"},{"value":"9,25E-01","module":"C2"},{"value":"4,74E-01","module":"C3"},{"value":"2,12E+02","module":"C4"},{"value":"-1,50E+02","module":"D"}]},{"parameter":"HTP-c","unit":"CTUh","values":[{"value":"2,24E-08","module":"A1"},{"value":"0,0E+00","module":"A2"},{"value":"1,64E-10","module":"A3"},{"value":"0,0E+00","module":"A4"},{"value":"2,00E-12","module":"A5"},{"value":"1,15E-08","module":"B6"},{"value":"0,0E+00","module":"C1"},{"value":"0,0E+00","module":"C2"},{"value":"2,69E-10","module":"C3"},{"value":"2,40E-11","module":"C4"},{"value":"-5,50E-10","module":"D"}]},{"parameter":"HTP-nc","unit":"CTUh","values":[{"value":"5,88E-07","module":"A1"},{"value":"3,90E-11","module":"A2"},{"value":"7,17E-09","module":"A3"},{"value":"4,51E-09","module":"A4"},{"value":"9,80E-11","module":"A5"},{"value":"2,71E-07","module":"B6"},{"value":"0,0E+00","module":"C1"},{"value":"9,08E-10","module":"C2"},{"value":"1,58E-08","module":"C3"},{"value":"2,79E-10","module":"C4"},{"value":"-6,71E-08","module":"D"}]},{"parameter":"SQP","unit":"unitless","values":[{"value":"5,58E+01","module":"A1"},{"value":"3,42E-02","module":"A2"},{"value":"1,10E+00","module":"A3"},{"value":"4,36E+00","module":"A4"},{"value":"3,92E-02","module":"A5"},{"value":"2,66E+01","module":"B6"},{"value":"0,0E+00","module":"C1"},{"value":"7,82E-01","module":"C2"},{"value":"4,28E-02","module":"C3"},{"value":"3,22E-01","module":"C4"},{"value":"-3,57E+00","module":"D"}]},{"parameter":"IRP","unit":"kBq U235-eq.","values":[{"value":"4,17E-01","module":"A1"},{"value":"2,07E-04","module":"A2"},{"value":"4,48E-03","module":"A3"},{"value":"3,91E-02","module":"A4"},{"value":"2,50E-04","module":"A5"},{"value":"9,59E-01","module":"B6"},{"value":"0,0E+00","module":"C1"},{"value":"4,74E-03","module":"C2"},{"value":"8,73E-04","module":"C3"},{"value":"8,55E-04","module":"C4"},{"value":"9,25E-05","module":"D"}]}],"resource_use":[{"parameter":"PERE","unit":"MJ","values":[{"value":"2,31E+01","module":"A1"},{"value":"5,64E-04","module":"A2"},{"value":"5,21E-01","module":"A3"},{"value":"1,03E-01","module":"A4"},{"value":"9,62E-04","module":"A5"},{"value":"6,85E+02","module":"B6"},{"value":"0,0E+00","module":"C1"},{"value":"1,29E-02","module":"C2"},{"value":"2,30E-02","module":"C3"},{"value":"2,92E-02","module":"C4"},{"value":"1,79E-01","module":"D"}]},{"parameter":"PERM","unit":"MJ","values":[{"value":"1,56E+00","module":"A1"},{"value":"0,0E+00","module":"A2"},{"value":"0,0E+00","module":"A3"},{"value":"0,0E+00","module":"A4"},{"value":"-1,56E+00","module":"A5"},{"value":"0,0E+00","module":"B6"},{"value":"0,0E+00","module":"C1"},{"value":"0,0E+00","module":"C2"},{"value":"0,0E+00","module":"C3"},{"value":"0,0E+00","module":"C4"},{"value":"0,0E+00","module":"D"}]},{"parameter":"PERT","unit":"MJ","values":[{"value":"2,47E+01","module":"A1"},{"value":"5,64E-04","module":"A2"},{"value":"5,21E-01","module":"A3"},{"value":"1,03E-01","module":"A4"},{"value":"-1,56E+00","module":"A5"},{"value":"6,85E+02","module":"B6"},{"value":"0,0E+00","module":"C1"},{"value":"1,29E-02","module":"C2"},{"value":"2,30E-02","module":"C3"},{"value":"2,92E-02","module":"C4"},{"value":"1,79E-01","module":"D"}]},{"parameter":"PENRE","unit":"MJ","values":[{"value":"1,49E+02","module":"A1"},{"value":"4,99E-02","module":"A2"},{"value":"5,17E+00","module":"A3"},{"value":"9,03E+00","module":"A4"},{"value":"5,84E-02","module":"A5"},{"value":"5,30E+01","module":"B6"},{"value":"0,0E+00","module":"C1"},{"value":"1,14E+00","module":"C2"},{"value":"1,78E-01","module":"C3"},{"value":"1,59E-01","module":"C4"},{"value":"-8,90E-01","module":"D"}]},{"parameter":"PENRM","unit":"MJ","values":[{"value":"1,87E+00","module":"A1"},{"value":"0,0E+00","module":"A2"},{"value":"0,0E+00","module":"A3"},{"value":"0,0E+00","module":"A4"},{"value":"0,0E+00","module":"A5"},{"value":"0,0E+00","module":"B6"},{"value":"0,0E+00","module":"C1"},{"value":"0,0E+00","module":"C2"},{"value":"-2,24E+00","module":"C3"},{"value":"0,0E+00","module":"C4"},{"value":"0,0E+00","module":"D"}]},{"parameter":"PENRT","unit":"MJ","values":[{"value":"1,51E+02","module":"A1"},{"value":"4,99E-02","module":"A2"},{"value":"5,17E+00","module":"A3"},{"value":"9,03E+00","module":"A4"},{"value":"5,84E-02","module":"A5"},{"value":"5,30E+01","module":"B6"},{"value":"0,0E+00","module":"C1"},{"value":"1,14E+00","module":"C2"},{"value":"-2,06E+00","module":"C3"},{"value":"1,59E-01","module":"C4"},{"value":"-8,90E-01","module":"D"}]},{"parameter":"SM","unit":"kg","values":[{"value":"1,06E+00","module":"A1"},{"value":"0,0E+00","module":"A2"},{"value":"0,0E+00","module":"A3"},{"value":"0,0E+00","module":"A4"},{"value":"0,0E+00","module":"A5"},{"value":"0,0E+00","module":"B6"},{"value":"0,0E+00","module":"C1"},{"value":"0,0E+00","module":"C2"},{"value":"0,0E+00","module":"C3"},{"value":"3,38E-04","module":"C4"},{"value":"2,23E-03","module":"D"}]},{"parameter":"RSF","unit":"MJ","values":[{"value":"1,27E-01","module":"A1"},{"value":"1,10E-05","module":"A2"},{"value":"4,58E-04","module":"A3"},{"value":"3,38E-03","module":"A4"},{"value":"3,19E-05","module":"A5"},{"value":"5,38E-01","module":"B6"},{"value":"0,0E+00","module":"C1"},{"value":"2,53E-04","module":"C2"},{"value":"3,97E-04","module":"C3"},{"value":"3,64E-04","module":"C4"},{"value":"1,53E-03","module":"D"}]},{"parameter":"NRSF","unit":"MJ","values":[{"value":"6,45E-02","module":"A1"},{"value":"9,37E-05","module":"A2"},{"value":"4,31E-03","module":"A3"},{"value":"1,81E-02","module":"A4"},{"value":"1,32E-04","module":"A5"},{"value":"1,34E+00","module":"B6"},{"value":"0,0E+00","module":"C1"},{"value":"2,14E-03","module":"C2"},{"value":"-1,58E-05","module":"C3"},{"value":"2,95E-03","module":"C4"},{"value":"2,94E-03","module":"D"}]},{"parameter":"FW","unit":"m3","values":[{"value":"1,23E-01","module":"A1"},{"value":"5,58E-06","module":"A2"},{"value":"1,41E-02","module":"A3"},{"value":"7,76E-04","module":"A4"},{"value":"2,76E-05","module":"A5"},{"value":"5,11E+00","module":"B6"},{"value":"0,0E+00","module":"C1"},{"value":"1,28E-04","module":"C2"},{"value":"2,09E-04","module":"C3"},{"value":"1,79E-04","module":"C4"},{"value":"2,53E-03","module":"D"}]}],"end_of_life_waste":[{"parameter":"HWD","unit":"kg","values":[{"value":"1,10E-01","module":"A1"},{"value":"4,51E-06","module":"A2"},{"value":"7,15E-04","module":"A3"},{"value":"4,40E-04","module":"A4"},{"value":"0,0E+00","module":"A5"},{"value":"3,40E-02","module":"B6"},{"value":"0,0E+00","module":"C1"},{"value":"1,03E-04","module":"C2"},{"value":"7,81E-06","module":"C3"},{"value":"2,86E-02","module":"C4"},{"value":"-2,45E-03","module":"D"}]},{"parameter":"NHWD","unit":"kg","values":[{"value":"2,10E+00","module":"A1"},{"value":"2,39E-03","module":"A2"},{"value":"4,83E-02","module":"A3"},{"value":"2,79E-01","module":"A4"},{"value":"2,58E-01","module":"A5"},{"value":"4,07E+00","module":"B6"},{"value":"0,0E+00","module":"C1"},{"value":"5,48E-02","module":"C2"},{"value":"1,05E-02","module":"C3"},{"value":"3,84E-01","module":"C4"},{"value":"2,02E-03","module":"D"}]},{"parameter":"RWD","unit":"kg","values":[{"value":"3,59E-04","module":"A1"},{"value":"3,27E-07","module":"A2"},{"value":"3,96E-06","module":"A3"},{"value":"6,20E-05","module":"A4"},{"value":"0,0E+00","module":"A5"},{"value":"4,73E-04","module":"B6"},{"value":"0,0E+00","module":"C1"},{"value":"7,49E-06","module":"C2"},{"value":"3,88E-07","module":"C3"},{"value":"8,48E-07","module":"C4"},{"value":"1,13E-06","module":"D"}]}],"end_of_life_flow":[{"parameter":"CRU","unit":"kg","values":[{"value":"0,0E+00","module":"A1"},{"value":"0,0E+00","module":"A2"},{"value":"0,0E+00","module":"A3"},{"value":"0,0E+00","module":"A4"},{"value":"0,0E+00","module":"A5"},{"value":"0,0E+00","module":"B6"},{"value":"0,0E+00","module":"C1"},{"value":"0,0E+00","module":"C2"},{"value":"0,0E+00","module":"C3"},{"value":"0,0E+00","module":"C4"},{"value":"0,0E+00","module":"D"}]},{"parameter":"MFR","unit":"kg","values":[{"value":"0,0E+00","module":"A1"},{"value":"0,0E+00","module":"A2"},{"value":"1,54E-02","module":"A3"},{"value":"0,0E+00","module":"A4"},{"value":"2,40E-01","module":"A5"},{"value":"0,0E+00","module":"B6"},{"value":"0,0E+00","module":"C1"},{"value":"0,0E+00","module":"C2"},{"value":"8,08E-01","module":"C3"},{"value":"3,27E-06","module":"C4"},{"value":"-8,71E-05","module":"D"}]},{"parameter":"MER","unit":"kg","values":[{"value":"0,0E+00","module":"A1"},{"value":"0,0E+00","module":"A2"},{"value":"3,32E-03","module":"A3"},{"value":"0,0E+00","module":"A4"},{"value":"4,41E-04","module":"A5"},{"value":"0,0E+00","module":"B6"},{"value":"0,0E+00","module":"C1"},{"value":"0,0E+00","module":"C2"},{"value":"3,65E-02","module":"C3"},{"value":"8,00E-08","module":"C4"},{"value":"-1,15E-05","module":"D"}]},{"parameter":"EEE","unit":"MJ","values":[{"value":"0,0E+00","module":"A1"},{"value":"0,0E+00","module":"A2"},{"value":"5,01E-03","module":"A3"},{"value":"0,0E+00","module":"A4"},{"value":"1,48E-02","module":"A5"},{"value":"0,0E+00","module":"B6"},{"value":"0,0E+00","module":"C1"},{"value":"0,0E+00","module":"C2"},{"value":"5,64E-02","module":"C3"},{"value":"5,19E-06","module":"C4"},{"value":"-2,81E-05","module":"D"}]},{"parameter":"EET","unit":"MJ","values":[{"value":"0,0E+00","module":"A1"},{"value":"0,0E+00","module":"A2"},{"value":"7,58E-02","module":"A3"},{"value":"0,0E+00","module":"A4"},{"value":"2,23E-01","module":"A5"},{"value":"0,0E+00","module":"B6"},{"value":"0,0E+00","module":"C1"},{"value":"0,0E+00","module":"C2"},{"value":"8,54E-01","module":"C3"},{"value":"7,85E-05","module":"C4"},{"value":"-4,25E-04","module":"D"}]}]}