{"product_name":"Spira chair","epd_id":"NEPD-7377-6767","compliance":["EN 15804+A2","ISO 14025","ISO 21930"],"producer_name":"Lammhults M\u00f6bel AB","environmental_impact":[{"parameter":"GWP-total","unit":"kg CO2-eq.","values":[{"value":"3,14E+01","module":"A1-A3"},{"value":"5,67E-01","module":"A4"},{"value":"5,87E-01","module":"A5"},{"value":"5,10E-02","module":"B2"},{"value":"0,0E+00","module":"B3"},{"value":"0,0E+00","module":"B4"},{"value":"0,0E+00","module":"C1"},{"value":"5,17E-02","module":"C2"},{"value":"7,31E+00","module":"C3"},{"value":"2,26E-02","module":"C4"},{"value":"-1,32E+00","module":"D"}]},{"parameter":"GWP-fossil","unit":"kg CO2-eq.","values":[{"value":"2,51E+01","module":"A1-A3"},{"value":"5,67E-01","module":"A4"},{"value":"7,97E-03","module":"A5"},{"value":"4,75E-02","module":"B2"},{"value":"0,0E+00","module":"B3"},{"value":"0,0E+00","module":"B4"},{"value":"0,0E+00","module":"C1"},{"value":"5,17E-02","module":"C2"},{"value":"4,76E+00","module":"C3"},{"value":"2,25E-02","module":"C4"},{"value":"-1,31E+00","module":"D"}]},{"parameter":"GWP-biogenic","unit":"kg CO2-eq.","values":[{"value":"5,09E+00","module":"A1-A3"},{"value":"2,35E-04","module":"A4"},{"value":"5,79E-01","module":"A5"},{"value":"8,68E-04","module":"B2"},{"value":"0,0E+00","module":"B3"},{"value":"0,0E+00","module":"B4"},{"value":"0,0E+00","module":"C1"},{"value":"2,14E-05","module":"C2"},{"value":"2,55E+00","module":"C3"},{"value":"1,76E-05","module":"C4"},{"value":"-1,25E-03","module":"D"}]},{"parameter":"GWP-luluc","unit":"kg CO2-eq.","values":[{"value":"1,15E+00","module":"A1-A3"},{"value":"2,02E-04","module":"A4"},{"value":"2,01E-06","module":"A5"},{"value":"2,60E-03","module":"B2"},{"value":"0,0E+00","module":"B3"},{"value":"0,0E+00","module":"B4"},{"value":"0,0E+00","module":"C1"},{"value":"1,84E-05","module":"C2"},{"value":"1,94E-05","module":"C3"},{"value":"6,28E-06","module":"C4"},{"value":"-1,25E-02","module":"D"}]},{"parameter":"ODP","unit":"kg CFC 11-eq.","values":[{"value":"1,88E-06","module":"A1-A3"},{"value":"1,28E-07","module":"A4"},{"value":"1,31E-09","module":"A5"},{"value":"5,14E-09","module":"B2"},{"value":"0,0E+00","module":"B3"},{"value":"0,0E+00","module":"B4"},{"value":"0,0E+00","module":"C1"},{"value":"1,17E-08","module":"C2"},{"value":"1,18E-08","module":"C3"},{"value":"6,26E-09","module":"C4"},{"value":"-2,54E-02","module":"D"}]},{"parameter":"AP","unit":"mol H+-eq.","values":[{"value":"3,62E-01","module":"A1-A3"},{"value":"1,63E-03","module":"A4"},{"value":"2,91E-05","module":"A5"},{"value":"2,19E-04","module":"B2"},{"value":"0,0E+00","module":"B3"},{"value":"0,0E+00","module":"B4"},{"value":"0,0E+00","module":"C1"},{"value":"1,49E-04","module":"C2"},{"value":"1,73E-03","module":"C3"},{"value":"1,47E-04","module":"C4"},{"value":"-7,65E-03","module":"D"}]},{"parameter":"POCP","unit":"kg NMVOC-eq.","values":[{"value":"9,93E-02","module":"A1-A3"},{"value":"1,38E-03","module":"A4"},{"value":"3,05E-05","module":"A5"},{"value":"1,09E-04","module":"B2"},{"value":"0,0E+00","module":"B3"},{"value":"0,0E+00","module":"B4"},{"value":"0,0E+00","module":"C1"},{"value":"1,26E-04","module":"C2"},{"value":"2,17E-03","module":"C3"},{"value":"1,65E-04","module":"C4"},{"value":"-7,61E-03","module":"D"}]},{"parameter":"ADPE","unit":"kg Sb-eq.","values":[{"value":"5,66E-04","module":"A1-A3"},{"value":"1,57E-05","module":"A4"},{"value":"1,47E-07","module":"A5"},{"value":"7,39E-07","module":"B2"},{"value":"0,0E+00","module":"B3"},{"value":"0,0E+00","module":"B4"},{"value":"0,0E+00","module":"C1"},{"value":"1,43E-06","module":"C2"},{"value":"5,17E-07","module":"C3"},{"value":"3,48E-07","module":"C4"},{"value":"-2,00E-05","module":"D"}]},{"parameter":"ADPF","unit":"MJ","values":[{"value":"3,87E+02","module":"A1-A3"},{"value":"8,57E+00","module":"A4"},{"value":"8,73E-02","module":"A5"},{"value":"1,28E+00","module":"B2"},{"value":"0,0E+00","module":"B3"},{"value":"0,0E+00","module":"B4"},{"value":"0,0E+00","module":"C1"},{"value":"7,82E-01","module":"C2"},{"value":"9,70E-01","module":"C3"},{"value":"4,67E-01","module":"C4"},{"value":"-1,31E+01","module":"D"}]},{"parameter":"WDP","unit":"m3 world-eq.","values":[{"value":"7,23E+03","module":"A1-A3"},{"value":"8,29E+00","module":"A4"},{"value":"1,34E-01","module":"A5"},{"value":"9,93E+01","module":"B2"},{"value":"0,0E+00","module":"B3"},{"value":"0,0E+00","module":"B4"},{"value":"0,0E+00","module":"C1"},{"value":"7,56E-01","module":"C2"},{"value":"2,19E+00","module":"C3"},{"value":"1,19E+00","module":"C4"},{"value":"-1,24E+01","module":"D"}]},{"parameter":"EP-freshwater","unit":"kg P-eq.","values":[{"value":"3,85E-03","module":"A1-A3"},{"value":"4,53E-06","module":"A4"},{"value":"5,03E-08","module":"A5"},{"value":"3,14E-06","module":"B2"},{"value":"0,0E+00","module":"B3"},{"value":"0,0E+00","module":"B4"},{"value":"0,0E+00","module":"C1"},{"value":"4,13E-07","module":"C2"},{"value":"1,41E-06","module":"C3"},{"value":"2,37E-07","module":"C4"},{"value":"-9,01E-05","module":"D"}]},{"parameter":"EP-marine","unit":"kg N-eq.","values":[{"value":"6,70E-02","module":"A1-A3"},{"value":"3,22E-04","module":"A4"},{"value":"1,14E-05","module":"A5"},{"value":"3,46E-05","module":"B2"},{"value":"0,0E+00","module":"B3"},{"value":"0,0E+00","module":"B4"},{"value":"0,0E+00","module":"C1"},{"value":"2,94E-05","module":"C2"},{"value":"8,96E-04","module":"C3"},{"value":"5,18E-05","module":"C4"},{"value":"-1,93E-03","module":"D"}]},{"parameter":"EP-terrestrial","unit":"mol N-eq.","values":[{"value":"1,36E+00","module":"A1-A3"},{"value":"3,60E-03","module":"A4"},{"value":"1,04E-04","module":"A5"},{"value":"4,65E-04","module":"B2"},{"value":"0,0E+00","module":"B3"},{"value":"0,0E+00","module":"B4"},{"value":"0,0E+00","module":"C1"},{"value":"3,29E-04","module":"C2"},{"value":"8,99E-03","module":"C3"},{"value":"5,75E-04","module":"C4"},{"value":"-2,03E-02","module":"D"}]},{"parameter":"GWP-IOBC","unit":"kg CO2-eq.","values":[{"value":"4,23E+01","module":"A1-A3"},{"value":"5,67E-01","module":"A4"},{"value":"7,97E-03","module":"A5"},{"value":"6,91E-02","module":"B2"},{"value":"0,0E+00","module":"B3"},{"value":"0,0E+00","module":"B4"},{"value":"0,0E+00","module":"C1"},{"value":"5,17E-02","module":"C2"},{"value":"5,19E+00","module":"C3"},{"value":"2,36E-02","module":"C4"},{"value":"-1,79E+00","module":"D"}]}],"additional_environmental_impact":[{"parameter":"PM","unit":"disease incidence","values":[{"value":"4,15E-06","module":"A1-A3"},{"value":"3,47E-08","module":"A4"},{"value":"4,40E-10","module":"A5"},{"value":"1,16E-09","module":"B2"},{"value":"0,0E+00","module":"B3"},{"value":"0,0E+00","module":"B4"},{"value":"0,0E+00","module":"C1"},{"value":"3,17E-09","module":"C2"},{"value":"1,20E-08","module":"C3"},{"value":"2,62E-09","module":"C4"},{"value":"-2,54E-07","module":"D"}]},{"parameter":"ETP-fw","unit":"CTUe","values":[{"value":"9,44E+02","module":"A1-A3"},{"value":"6,35E+00","module":"A4"},{"value":"1,13E-01","module":"A5"},{"value":"1,61E+00","module":"B2"},{"value":"0,0E+00","module":"B3"},{"value":"0,0E+00","module":"B4"},{"value":"0,0E+00","module":"C1"},{"value":"5,79E-01","module":"C2"},{"value":"5,28E+00","module":"C3"},{"value":"3,16E-01","module":"C4"},{"value":"-8,07E+01","module":"D"}]},{"parameter":"HTP-c","unit":"CTUh","values":[{"value":"8,19E-08","module":"A1-A3"},{"value":"0,0E+00","module":"A4"},{"value":"3,00E-12","module":"A5"},{"value":"3,70E-11","module":"B2"},{"value":"0,0E+00","module":"B3"},{"value":"0,0E+00","module":"B4"},{"value":"0,0E+00","module":"C1"},{"value":"0,0E+00","module":"C2"},{"value":"3,38E-10","module":"C3"},{"value":"1,20E-11","module":"C4"},{"value":"-5,11E-09","module":"D"}]},{"parameter":"HTP-nc","unit":"CTUh","values":[{"value":"6,39E-07","module":"A1-A3"},{"value":"6,94E-09","module":"A4"},{"value":"1,40E-10","module":"A5"},{"value":"9,86E-10","module":"B2"},{"value":"0,0E+00","module":"B3"},{"value":"0,0E+00","module":"B4"},{"value":"0,0E+00","module":"C1"},{"value":"6,33E-10","module":"C2"},{"value":"9,53E-09","module":"C3"},{"value":"3,56E-10","module":"C4"},{"value":"7,43E-08","module":"D"}]},{"parameter":"SQP","unit":"unitless","values":[{"value":"-9,02E+03","module":"A1-A3"},{"value":"5,99E+00","module":"A4"},{"value":"6,94E-02","module":"A5"},{"value":"9,68E-01","module":"B2"},{"value":"0,0E+00","module":"B3"},{"value":"0,0E+00","module":"B4"},{"value":"0,0E+00","module":"C1"},{"value":"5,47E-01","module":"C2"},{"value":"1,34E-01","module":"C3"},{"value":"1,04E+00","module":"C4"},{"value":"-3,40E+01","module":"D"}]},{"parameter":"IRP","unit":"kBq U235-eq.","values":[{"value":"2,96E+00","module":"A1-A3"},{"value":"3,74E-02","module":"A4"},{"value":"3,76E-04","module":"A5"},{"value":"2,93E-02","module":"B2"},{"value":"0,0E+00","module":"B3"},{"value":"0,0E+00","module":"B4"},{"value":"0,0E+00","module":"C1"},{"value":"3,42E-03","module":"C2"},{"value":"1,81E-03","module":"C3"},{"value":"1,89E-03","module":"C4"},{"value":"-2,85E-02","module":"D"}]}],"resource_use":[{"parameter":"PERE","unit":"MJ","values":[{"value":"2,33E+02","module":"A1-A3"},{"value":"1,23E-01","module":"A4"},{"value":"1,53E-03","module":"A5"},{"value":"1,26E+00","module":"B2"},{"value":"0,0E+00","module":"B3"},{"value":"0,0E+00","module":"B4"},{"value":"0,0E+00","module":"C1"},{"value":"1,12E-02","module":"C2"},{"value":"3,26E-02","module":"C3"},{"value":"9,96E-03","module":"C4"},{"value":"-3,15E+01","module":"D"}]},{"parameter":"PERM","unit":"MJ","values":[{"value":"2,67E+01","module":"A1-A3"},{"value":"0,0E+00","module":"A4"},{"value":"-3,02E+00","module":"A5"},{"value":"0,0E+00","module":"B2"},{"value":"0,0E+00","module":"B3"},{"value":"0,0E+00","module":"B4"},{"value":"0,0E+00","module":"C1"},{"value":"0,0E+00","module":"C2"},{"value":"-2,37E+01","module":"C3"},{"value":"0,0E+00","module":"C4"},{"value":"0,0E+00","module":"D"}]},{"parameter":"PERT","unit":"MJ","values":[{"value":"2,60E+02","module":"A1-A3"},{"value":"1,23E-01","module":"A4"},{"value":"-3,02E+00","module":"A5"},{"value":"1,26E+00","module":"B2"},{"value":"0,0E+00","module":"B3"},{"value":"0,0E+00","module":"B4"},{"value":"0,0E+00","module":"C1"},{"value":"1,12E-02","module":"C2"},{"value":"-2,36E+01","module":"C3"},{"value":"9,96E-03","module":"C4"},{"value":"-3,15E+01","module":"D"}]},{"parameter":"PENRE","unit":"MJ","values":[{"value":"3,64E+02","module":"A1-A3"},{"value":"8,57E+00","module":"A4"},{"value":"8,73E-02","module":"A5"},{"value":"1,30E+00","module":"B2"},{"value":"0,0E+00","module":"B3"},{"value":"0,0E+00","module":"B4"},{"value":"0,0E+00","module":"C1"},{"value":"7,82E-01","module":"C2"},{"value":"9,80E-01","module":"C3"},{"value":"4,67E-01","module":"C4"},{"value":"-1,31E+01","module":"D"}]},{"parameter":"PENRM","unit":"MJ","values":[{"value":"5,84E+01","module":"A1-A3"},{"value":"0,0E+00","module":"A4"},{"value":"-1,06E+00","module":"A5"},{"value":"0,0E+00","module":"B2"},{"value":"0,0E+00","module":"B3"},{"value":"0,0E+00","module":"B4"},{"value":"0,0E+00","module":"C1"},{"value":"0,0E+00","module":"C2"},{"value":"-5,76E+01","module":"C3"},{"value":"0,0E+00","module":"C4"},{"value":"0,0E+00","module":"D"}]},{"parameter":"PENRT","unit":"MJ","values":[{"value":"4,22E+02","module":"A1-A3"},{"value":"8,57E+00","module":"A4"},{"value":"-9,76E-01","module":"A5"},{"value":"1,30E+00","module":"B2"},{"value":"0,0E+00","module":"B3"},{"value":"0,0E+00","module":"B4"},{"value":"0,0E+00","module":"C1"},{"value":"7,82E-01","module":"C2"},{"value":"-5,66E+01","module":"C3"},{"value":"4,67E-01","module":"C4"},{"value":"-1,31E+01","module":"D"}]},{"parameter":"SM","unit":"kg","values":[{"value":"9,11E-01","module":"A1-A3"},{"value":"0,0E+00","module":"A4"},{"value":"0,0E+00","module":"A5"},{"value":"0,0E+00","module":"B2"},{"value":"0,0E+00","module":"B3"},{"value":"0,0E+00","module":"B4"},{"value":"0,0E+00","module":"C1"},{"value":"0,0E+00","module":"C2"},{"value":"0,0E+00","module":"C3"},{"value":"0,0E+00","module":"C4"},{"value":"0,0E+00","module":"D"}]},{"parameter":"RSF","unit":"MJ","values":[{"value":"9,51E-01","module":"A1-A3"},{"value":"4,39E-03","module":"A4"},{"value":"4,88E-05","module":"A5"},{"value":"1,28E-02","module":"B2"},{"value":"0,0E+00","module":"B3"},{"value":"0,0E+00","module":"B4"},{"value":"0,0E+00","module":"C1"},{"value":"4,00E-04","module":"C2"},{"value":"7,78E-04","module":"C3"},{"value":"2,61E-04","module":"C4"},{"value":"2,93E-02","module":"D"}]},{"parameter":"NRSF","unit":"MJ","values":[{"value":"1,20E+00","module":"A1-A3"},{"value":"1,57E-02","module":"A4"},{"value":"1,91E-04","module":"A5"},{"value":"0,0E+00","module":"B2"},{"value":"0,0E+00","module":"B3"},{"value":"0,0E+00","module":"B4"},{"value":"0,0E+00","module":"C1"},{"value":"1,43E-03","module":"C2"},{"value":"0,0E+00","module":"C3"},{"value":"2,08E-02","module":"C4"},{"value":"-8,20E-01","module":"D"}]},{"parameter":"FW","unit":"m3","values":[{"value":"4,22E-01","module":"A1-A3"},{"value":"9,16E-04","module":"A4"},{"value":"4,18E-05","module":"A5"},{"value":"5,74E-03","module":"B2"},{"value":"0,0E+00","module":"B3"},{"value":"0,0E+00","module":"B4"},{"value":"0,0E+00","module":"C1"},{"value":"8,36E-05","module":"C2"},{"value":"2,83E-03","module":"C3"},{"value":"4,22E-04","module":"C4"},{"value":"-3,92E-02","module":"D"}]}],"end_of_life_waste":[{"parameter":"HWD","unit":"kg","values":[{"value":"4,96E-01","module":"A1-A3"},{"value":"4,42E-04","module":"A4"},{"value":"0,0E+00","module":"A5"},{"value":"1,20E-04","module":"B2"},{"value":"0,0E+00","module":"B3"},{"value":"0,0E+00","module":"B4"},{"value":"0,0E+00","module":"C1"},{"value":"4,03E-05","module":"C2"},{"value":"0,0E+00","module":"C3"},{"value":"1,76E+00","module":"C4"},{"value":"-5,22E-03","module":"D"}]},{"parameter":"NHWD","unit":"kg","values":[{"value":"5,76E+00","module":"A1-A3"},{"value":"4,17E-01","module":"A4"},{"value":"3,72E-01","module":"A5"},{"value":"7,97E-03","module":"B2"},{"value":"0,0E+00","module":"B3"},{"value":"0,0E+00","module":"B4"},{"value":"0,0E+00","module":"C1"},{"value":"3,80E-02","module":"C2"},{"value":"6,00E-02","module":"C3"},{"value":"4,71E-02","module":"C4"},{"value":"-5,10E-01","module":"D"}]},{"parameter":"RWD","unit":"kg","values":[{"value":"1,85E-03","module":"A1-A3"},{"value":"5,84E-05","module":"A4"},{"value":"0,0E+00","module":"A5"},{"value":"1,35E-05","module":"B2"},{"value":"0,0E+00","module":"B3"},{"value":"0,0E+00","module":"B4"},{"value":"0,0E+00","module":"C1"},{"value":"5,32E-06","module":"C2"},{"value":"0,0E+00","module":"C3"},{"value":"2,88E-06","module":"C4"},{"value":"-2,35E-05","module":"D"}]}],"end_of_life_flow":[{"parameter":"CRU","unit":"kg","values":[{"value":"0,0E+00","module":"A1-A3"},{"value":"0,0E+00","module":"A4"},{"value":"0,0E+00","module":"A5"},{"value":"0,0E+00","module":"B2"},{"value":"0,0E+00","module":"B3"},{"value":"0,0E+00","module":"B4"},{"value":"0,0E+00","module":"C1"},{"value":"0,0E+00","module":"C2"},{"value":"0,0E+00","module":"C3"},{"value":"0,0E+00","module":"C4"},{"value":"0,0E+00","module":"D"}]},{"parameter":"MFR","unit":"kg","values":[{"value":"3,53E-01","module":"A1-A3"},{"value":"0,0E+00","module":"A4"},{"value":"3,33E-01","module":"A5"},{"value":"0,0E+00","module":"B2"},{"value":"0,0E+00","module":"B3"},{"value":"0,0E+00","module":"B4"},{"value":"0,0E+00","module":"C1"},{"value":"0,0E+00","module":"C2"},{"value":"8,73E-01","module":"C3"},{"value":"0,0E+00","module":"C4"},{"value":"0,0E+00","module":"D"}]},{"parameter":"MER","unit":"kg","values":[{"value":"5,22E-01","module":"A1-A3"},{"value":"0,0E+00","module":"A4"},{"value":"2,01E-06","module":"A5"},{"value":"0,0E+00","module":"B2"},{"value":"0,0E+00","module":"B3"},{"value":"0,0E+00","module":"B4"},{"value":"0,0E+00","module":"C1"},{"value":"0,0E+00","module":"C2"},{"value":"5,96E+00","module":"C3"},{"value":"0,0E+00","module":"C4"},{"value":"0,0E+00","module":"D"}]},{"parameter":"EEE","unit":"MJ","values":[{"value":"2,57E-01","module":"A1-A3"},{"value":"0,0E+00","module":"A4"},{"value":"1,95E-02","module":"A5"},{"value":"0,0E+00","module":"B2"},{"value":"0,0E+00","module":"B3"},{"value":"0,0E+00","module":"B4"},{"value":"0,0E+00","module":"C1"},{"value":"0,0E+00","module":"C2"},{"value":"3,97E+00","module":"C3"},{"value":"0,0E+00","module":"C4"},{"value":"0,0E+00","module":"D"}]},{"parameter":"EET","unit":"MJ","values":[{"value":"3,89E+00","module":"A1-A3"},{"value":"0,0E+00","module":"A4"},{"value":"2,95E-01","module":"A5"},{"value":"0,0E+00","module":"B2"},{"value":"0,0E+00","module":"B3"},{"value":"0,0E+00","module":"B4"},{"value":"0,0E+00","module":"C1"},{"value":"0,0E+00","module":"C2"},{"value":"6,00E+01","module":"C3"},{"value":"0,0E+00","module":"C4"},{"value":"0,0E+00","module":"D"}]}]}