{"product_name":"Stahlprofiltafeln f\u00fcr Dach-, Wand- und Deckenkonstruktionen","epd_id":"EPD-PPA-20240129-CBG2-EN","compliance":["DIN EN 15804+A2","ISO 14025"],"producer_name":"European Association for Panels and Profiles e. V. (PPA-Europe)","environmental_impact":[{"parameter":"GWP-total","unit":"kg CO2-eq","values":[{"value":"2,60E+01","module":"A1-A3"},{"value":"6,43E-02","module":"A4"},{"value":"5,84E-01","module":"A5"},{"value":"4,11E-01","module":"C1"},{"value":"3,21E-02","module":"C2"},{"value":"0,0E+00","module":"C3"},{"value":"0,0E+00","module":"C4"},{"value":"-1,79E+01","module":"D"}]},{"parameter":"GWP-fossil","unit":"kg CO2-eq","values":[{"value":"2,62E+01","module":"A1-A3"},{"value":"6,35E-02","module":"A4"},{"value":"3,67E-01","module":"A5"},{"value":"4,05E-01","module":"C1"},{"value":"3,18E-02","module":"C2"},{"value":"0,0E+00","module":"C3"},{"value":"0,0E+00","module":"C4"},{"value":"-1,79E+01","module":"D"}]},{"parameter":"GWP-biogenic","unit":"kg CO2-eq","values":[{"value":"-1,93E-01","module":"A1-A3"},{"value":"1,88E-04","module":"A4"},{"value":"2,13E-01","module":"A5"},{"value":"1,61E-03","module":"C1"},{"value":"9,38E-05","module":"C2"},{"value":"0,0E+00","module":"C3"},{"value":"0,0E+00","module":"C4"},{"value":"3,47E-02","module":"D"}]},{"parameter":"GWP-luluc","unit":"kg CO2-eq","values":[{"value":"1,02E-02","module":"A1-A3"},{"value":"5,88E-04","module":"A4"},{"value":"3,16E-03","module":"A5"},{"value":"3,73E-03","module":"C1"},{"value":"2,94E-04","module":"C2"},{"value":"0,0E+00","module":"C3"},{"value":"0,0E+00","module":"C4"},{"value":"-7,39E-03","module":"D"}]},{"parameter":"ODP","unit":"kg CFC11-eq","values":[{"value":"2,22E-11","module":"A1-A3"},{"value":"8,27E-15","module":"A4"},{"value":"1,64E-11","module":"A5"},{"value":"8,17E-14","module":"C1"},{"value":"4,13E-15","module":"C2"},{"value":"0,0E+00","module":"C3"},{"value":"0,0E+00","module":"C4"},{"value":"5,19E-11","module":"D"}]},{"parameter":"AP","unit":"mol H^(+)-eq","values":[{"value":"6,29E-02","module":"A1-A3"},{"value":"8,15E-05","module":"A4"},{"value":"2,05E-03","module":"A5"},{"value":"2,37E-03","module":"C1"},{"value":"4,08E-05","module":"C2"},{"value":"0,0E+00","module":"C3"},{"value":"0,0E+00","module":"C4"},{"value":"-4,02E-02","module":"D"}]},{"parameter":"POCP","unit":"kg NMVOC-eq","values":[{"value":"4,92E-02","module":"A1-A3"},{"value":"7,03E-05","module":"A4"},{"value":"2,63E-03","module":"A5"},{"value":"3,07E-03","module":"C1"},{"value":"3,51E-05","module":"C2"},{"value":"0,0E+00","module":"C3"},{"value":"0,0E+00","module":"C4"},{"value":"-3,21E-02","module":"D"}]},{"parameter":"ADPE","unit":"kg Sb-eq","values":[{"value":"6,55E-04","module":"A1-A3"},{"value":"4,18E-09","module":"A4"},{"value":"2,34E-08","module":"A5"},{"value":"2,68E-08","module":"C1"},{"value":"2,09E-09","module":"C2"},{"value":"0,0E+00","module":"C3"},{"value":"0,0E+00","module":"C4"},{"value":"-1,87E-07","module":"D"}]},{"parameter":"ADPF","unit":"MJ","values":[{"value":"2,50E+02","module":"A1-A3"},{"value":"8,66E-01","module":"A4"},{"value":"4,80E+00","module":"A5"},{"value":"5,52E+00","module":"C1"},{"value":"4,33E-01","module":"C2"},{"value":"0,0E+00","module":"C3"},{"value":"0,0E+00","module":"C4"},{"value":"-1,33E+02","module":"D"}]},{"parameter":"WDP","unit":"m^3 world-eq deprived","values":[{"value":"8,43E-01","module":"A1-A3"},{"value":"7,68E-04","module":"A4"},{"value":"3,07E-02","module":"A5"},{"value":"5,22E-03","module":"C1"},{"value":"3,84E-04","module":"C2"},{"value":"0,0E+00","module":"C3"},{"value":"0,0E+00","module":"C4"},{"value":"-2,57E-01","module":"D"}]},{"parameter":"EP-freshwater","unit":"kg P-eq","values":[{"value":"2,16E-05","module":"A1-A3"},{"value":"2,32E-07","module":"A4"},{"value":"1,27E-06","module":"A5"},{"value":"1,48E-06","module":"C1"},{"value":"1,16E-07","module":"C2"},{"value":"0,0E+00","module":"C3"},{"value":"0,0E+00","module":"C4"},{"value":"-1,36E-06","module":"D"}]},{"parameter":"EP-marine","unit":"kg N-eq","values":[{"value":"1,54E-02","module":"A1-A3"},{"value":"2,76E-05","module":"A4"},{"value":"9,90E-04","module":"A5"},{"value":"1,15E-03","module":"C1"},{"value":"1,38E-05","module":"C2"},{"value":"0,0E+00","module":"C3"},{"value":"0,0E+00","module":"C4"},{"value":"-9,65E-03","module":"D"}]},{"parameter":"EP-terrestrial","unit":"mol N-eq","values":[{"value":"1,66E-01","module":"A1-A3"},{"value":"3,33E-04","module":"A4"},{"value":"1,10E-02","module":"A5"},{"value":"1,28E-02","module":"C1"},{"value":"1,66E-04","module":"C2"},{"value":"0,0E+00","module":"C3"},{"value":"0,0E+00","module":"C4"},{"value":"-1,04E-01","module":"D"}]}],"additional_environmental_impact":[{"parameter":"PM","unit":"Disease incidence","values":[{"value":"9,07E-07","module":"A1-A3"},{"value":"5,97E-10","module":"A4"},{"value":"4,02E-08","module":"A5"},{"value":"4,71E-08","module":"C1"},{"value":"2,98E-10","module":"C2"},{"value":"0,0E+00","module":"C3"},{"value":"0,0E+00","module":"C4"},{"value":"-5,87E-07","module":"D"}]},{"parameter":"ETP-fw","unit":"CTUe","values":[{"value":"5,04E+01","module":"A1-A3"},{"value":"6,15E-01","module":"A4"},{"value":"3,37E+00","module":"A5"},{"value":"3,91E+00","module":"C1"},{"value":"3,07E-01","module":"C2"},{"value":"0,0E+00","module":"C3"},{"value":"0,0E+00","module":"C4"},{"value":"-2,31E+01","module":"D"}]},{"parameter":"HTP-c","unit":"CTUh","values":[{"value":"3,07E-08","module":"A1-A3"},{"value":"1,26E-11","module":"A4"},{"value":"7,13E-11","module":"A5"},{"value":"8,02E-11","module":"C1"},{"value":"6,29E-12","module":"C2"},{"value":"0,0E+00","module":"C3"},{"value":"0,0E+00","module":"C4"},{"value":"-2,74E-08","module":"D"}]},{"parameter":"HTP-nc","unit":"CTUh","values":[{"value":"3,32E-07","module":"A1-A3"},{"value":"6,70E-10","module":"A4"},{"value":"4,64E-09","module":"A5"},{"value":"5,26E-09","module":"C1"},{"value":"3,35E-10","module":"C2"},{"value":"0,0E+00","module":"C3"},{"value":"0,0E+00","module":"C4"},{"value":"-1,07E-07","module":"D"}]},{"parameter":"SQP","unit":"SQP","values":[{"value":"5,31E+01","module":"A1-A3"},{"value":"3,62E-01","module":"A4"},{"value":"2,00E+00","module":"A5"},{"value":"2,31E+00","module":"C1"},{"value":"1,81E-01","module":"C2"},{"value":"0,0E+00","module":"C3"},{"value":"0,0E+00","module":"C4"},{"value":"1,23E+01","module":"D"}]}],"resource_use":[{"parameter":"PERE","unit":"MJ","values":[{"value":"2,12E+01","module":"A1-A3"},{"value":"6,30E-02","module":"A4"},{"value":"2,96E+00","module":"A5"},{"value":"4,19E-01","module":"C1"},{"value":"3,15E-02","module":"C2"},{"value":"0,0E+00","module":"C3"},{"value":"0,0E+00","module":"C4"},{"value":"2,18E+01","module":"D"}]},{"parameter":"PERM","unit":"MJ","values":[{"value":"2,55E+00","module":"A1-A3"},{"value":"0,0E+00","module":"A4"},{"value":"-2,55E+00","module":"A5"},{"value":"0,0E+00","module":"C1"},{"value":"0,0E+00","module":"C2"},{"value":"0,0E+00","module":"C3"},{"value":"0,0E+00","module":"C4"},{"value":"0,0E+00","module":"D"}]},{"parameter":"PERT","unit":"MJ","values":[{"value":"2,37E+01","module":"A1-A3"},{"value":"6,30E-02","module":"A4"},{"value":"4,11E-01","module":"A5"},{"value":"4,19E-01","module":"C1"},{"value":"3,15E-02","module":"C2"},{"value":"0,0E+00","module":"C3"},{"value":"0,0E+00","module":"C4"},{"value":"2,18E+01","module":"D"}]},{"parameter":"PENRE","unit":"MJ","values":[{"value":"2,51E+02","module":"A1-A3"},{"value":"8,69E-01","module":"A4"},{"value":"5,43E+00","module":"A5"},{"value":"5,54E+00","module":"C1"},{"value":"4,34E-01","module":"C2"},{"value":"0,0E+00","module":"C3"},{"value":"0,0E+00","module":"C4"},{"value":"-1,35E+02","module":"D"}]},{"parameter":"PENRM","unit":"MJ","values":[{"value":"6,04E-01","module":"A1-A3"},{"value":"0,0E+00","module":"A4"},{"value":"-6,04E-01","module":"A5"},{"value":"0,0E+00","module":"C1"},{"value":"0,0E+00","module":"C2"},{"value":"0,0E+00","module":"C3"},{"value":"0,0E+00","module":"C4"},{"value":"0,0E+00","module":"D"}]},{"parameter":"PENRT","unit":"MJ","values":[{"value":"2,52E+02","module":"A1-A3"},{"value":"8,69E-01","module":"A4"},{"value":"4,82E+00","module":"A5"},{"value":"5,54E+00","module":"C1"},{"value":"4,34E-01","module":"C2"},{"value":"0,0E+00","module":"C3"},{"value":"0,0E+00","module":"C4"},{"value":"-1,35E+02","module":"D"}]},{"parameter":"SM","unit":"kg","values":[{"value":"2,14E+00","module":"A1-A3"},{"value":"0,0E+00","module":"A4"},{"value":"0,0E+00","module":"A5"},{"value":"0,0E+00","module":"C1"},{"value":"0,0E+00","module":"C2"},{"value":"0,0E+00","module":"C3"},{"value":"0,0E+00","module":"C4"},{"value":"0,0E+00","module":"D"}]},{"parameter":"RSF","unit":"MJ","values":[{"value":"3,84E-22","module":"A1-A3"},{"value":"0,0E+00","module":"A4"},{"value":"0,0E+00","module":"A5"},{"value":"0,0E+00","module":"C1"},{"value":"0,0E+00","module":"C2"},{"value":"0,0E+00","module":"C3"},{"value":"0,0E+00","module":"C4"},{"value":"0,0E+00","module":"D"}]},{"parameter":"NRSF","unit":"MJ","values":[{"value":"4,51E-21","module":"A1-A3"},{"value":"0,0E+00","module":"A4"},{"value":"0,0E+00","module":"A5"},{"value":"0,0E+00","module":"C1"},{"value":"0,0E+00","module":"C2"},{"value":"0,0E+00","module":"C3"},{"value":"0,0E+00","module":"C4"},{"value":"0,0E+00","module":"D"}]},{"parameter":"FW","unit":"m^3","values":[{"value":"3,13E-02","module":"A1-A3"},{"value":"6,90E-05","module":"A4"},{"value":"1,02E-03","module":"A5"},{"value":"4,54E-04","module":"C1"},{"value":"3,45E-05","module":"C2"},{"value":"0,0E+00","module":"C3"},{"value":"0,0E+00","module":"C4"},{"value":"-1,16E-02","module":"D"}]}],"end_of_life_waste":[{"parameter":"HWD","unit":"kg","values":[{"value":"8,35E-06","module":"A1-A3"},{"value":"2,69E-12","module":"A4"},{"value":"7,81E-12","module":"A5"},{"value":"1,44E-11","module":"C1"},{"value":"1,35E-12","module":"C2"},{"value":"0,0E+00","module":"C3"},{"value":"0,0E+00","module":"C4"},{"value":"-5,09E-10","module":"D"}]},{"parameter":"NHWD","unit":"kg","values":[{"value":"1,34E+00","module":"A1-A3"},{"value":"1,32E-04","module":"A4"},{"value":"5,03E-03","module":"A5"},{"value":"8,64E-04","module":"C1"},{"value":"6,62E-05","module":"C2"},{"value":"0,0E+00","module":"C3"},{"value":"0,0E+00","module":"C4"},{"value":"-2,65E-01","module":"D"}]},{"parameter":"RWD","unit":"kg","values":[{"value":"3,21E-03","module":"A1-A3"},{"value":"1,63E-06","module":"A4"},{"value":"2,80E-05","module":"A5"},{"value":"1,56E-05","module":"C1"},{"value":"8,13E-07","module":"C2"},{"value":"0,0E+00","module":"C3"},{"value":"0,0E+00","module":"C4"},{"value":"2,21E-03","module":"D"}]}],"end_of_life_flow":[{"parameter":"CRU","unit":"kg","values":[{"value":"0,0E+00","module":"A1-A3"},{"value":"0,0E+00","module":"A4"},{"value":"0,0E+00","module":"A5"},{"value":"0,0E+00","module":"C1"},{"value":"0,0E+00","module":"C2"},{"value":"0,0E+00","module":"C3"},{"value":"0,0E+00","module":"C4"},{"value":"0,0E+00","module":"D"}]},{"parameter":"MFR","unit":"kg","values":[{"value":"1,65E-01","module":"A1-A3"},{"value":"0,0E+00","module":"A4"},{"value":"0,0E+00","module":"A5"},{"value":"0,0E+00","module":"C1"},{"value":"0,0E+00","module":"C2"},{"value":"8,87E+00","module":"C3"},{"value":"0,0E+00","module":"C4"},{"value":"0,0E+00","module":"D"}]},{"parameter":"MER","unit":"kg","values":[{"value":"0,0E+00","module":"A1-A3"},{"value":"0,0E+00","module":"A4"},{"value":"0,0E+00","module":"A5"},{"value":"0,0E+00","module":"C1"},{"value":"0,0E+00","module":"C2"},{"value":"0,0E+00","module":"C3"},{"value":"0,0E+00","module":"C4"},{"value":"0,0E+00","module":"D"}]},{"parameter":"EEE","unit":"MJ","values":[{"value":"0,0E+00","module":"A1-A3"},{"value":"0,0E+00","module":"A4"},{"value":"0,0E+00","module":"A5"},{"value":"0,0E+00","module":"C1"},{"value":"0,0E+00","module":"C2"},{"value":"0,0E+00","module":"C3"},{"value":"0,0E+00","module":"C4"},{"value":"0,0E+00","module":"D"}]},{"parameter":"EET","unit":"MJ","values":[{"value":"0,0E+00","module":"A1-A3"},{"value":"0,0E+00","module":"A4"},{"value":"0,0E+00","module":"A5"},{"value":"0,0E+00","module":"C1"},{"value":"0,0E+00","module":"C2"},{"value":"0,0E+00","module":"C3"},{"value":"0,0E+00","module":"C4"},{"value":"0,0E+00","module":"D"}]}]}