{"product_name":"Standardstolpe avtrappad - rotlackad","epd_id":"NEPD-5789-5085-NO","compliance":["EN 15804+A2","ISO 14025","ISO 21930"],"producer_name":"Moramast AB","environmental_impact":[{"parameter":"GWP-total","unit":"kg CO2-eq.","values":[{"value":"2,39E+00","module":"A1-A3"},{"value":"3,49E-02","module":"A4"},{"value":"5,25E-01","module":"A5"},{"value":"0,0E+00","module":"C1"},{"value":"1,23E-02","module":"C2"},{"value":"6,32E-03","module":"C3"},{"value":"7,30E-04","module":"C4"},{"value":"9,30E-02","module":"D"}]},{"parameter":"GWP-fossil","unit":"kg CO2-eq.","values":[{"value":"2,58E+00","module":"A1-A3"},{"value":"3,48E-02","module":"A4"},{"value":"2,38E-03","module":"A5"},{"value":"0,0E+00","module":"C1"},{"value":"1,23E-02","module":"C2"},{"value":"6,30E-03","module":"C3"},{"value":"7,29E-04","module":"C4"},{"value":"9,31E-02","module":"D"}]},{"parameter":"GWP-biogenic","unit":"kg CO2-eq.","values":[{"value":"-1,95E-01","module":"A1-A3"},{"value":"1,49E-05","module":"A4"},{"value":"5,23E-01","module":"A5"},{"value":"0,0E+00","module":"C1"},{"value":"5,08E-06","module":"C2"},{"value":"1,58E-05","module":"C3"},{"value":"5,15E-07","module":"C4"},{"value":"-6,00E-05","module":"D"}]},{"parameter":"GWP-luluc","unit":"kg CO2-eq.","values":[{"value":"1,23E-02","module":"A1-A3"},{"value":"1,06E-05","module":"A4"},{"value":"3,62E-07","module":"A5"},{"value":"0,0E+00","module":"C1"},{"value":"4,37E-06","module":"C2"},{"value":"1,59E-06","module":"C3"},{"value":"7,02E-07","module":"C4"},{"value":"6,49E-06","module":"D"}]},{"parameter":"ODP","unit":"kg CFC 11-eq.","values":[{"value":"3,26E-07","module":"A1-A3"},{"value":"8,40E-09","module":"A4"},{"value":"2,02E-10","module":"A5"},{"value":"0,0E+00","module":"C1"},{"value":"2,78E-09","module":"C2"},{"value":"7,22E-10","module":"C3"},{"value":"2,21E-10","module":"C4"},{"value":"-1,95E-08","module":"D"}]},{"parameter":"AP","unit":"mol H+-eq.","values":[{"value":"3,39E-02","module":"A1-A3"},{"value":"1,12E-04","module":"A4"},{"value":"2,93E-05","module":"A5"},{"value":"0,0E+00","module":"C1"},{"value":"3,53E-05","module":"C2"},{"value":"9,27E-06","module":"C3"},{"value":"4,95E-06","module":"C4"},{"value":"4,03E-04","module":"D"}]},{"parameter":"POCP","unit":"kg NMVOC-eq.","values":[{"value":"1,01E-02","module":"A1-A3"},{"value":"1,08E-04","module":"A4"},{"value":"3,66E-05","module":"A5"},{"value":"0,0E+00","module":"C1"},{"value":"2,99E-05","module":"C2"},{"value":"6,05E-06","module":"C3"},{"value":"5,65E-06","module":"C4"},{"value":"4,52E-04","module":"D"}]},{"parameter":"ADPE","unit":"kg Sb-eq.","values":[{"value":"3,22E-03","module":"A1-A3"},{"value":"6,21E-07","module":"A4"},{"value":"9,87E-09","module":"A5"},{"value":"0,0E+00","module":"C1"},{"value":"3,39E-07","module":"C2"},{"value":"2,20E-08","module":"C3"},{"value":"4,56E-09","module":"C4"},{"value":"-3,11E-04","module":"D"}]},{"parameter":"ADPF","unit":"MJ","values":[{"value":"4,20E+01","module":"A1-A3"},{"value":"5,66E-01","module":"A4"},{"value":"1,91E-02","module":"A5"},{"value":"0,0E+00","module":"C1"},{"value":"1,86E-01","module":"C2"},{"value":"2,64E-02","module":"C3"},{"value":"1,56E-02","module":"C4"},{"value":"7,06E-01","module":"D"}]},{"parameter":"WDP","unit":"m3 world-eq.","values":[{"value":"5,09E+02","module":"A1-A3"},{"value":"4,34E-01","module":"A4"},{"value":"5,27E-02","module":"A5"},{"value":"0,0E+00","module":"C1"},{"value":"1,80E-01","module":"C2"},{"value":"9,80E-02","module":"C3"},{"value":"5,76E-02","module":"C4"},{"value":"-5,91E+00","module":"D"}]},{"parameter":"EP-freshwater","unit":"kg P-eq.","values":[{"value":"1,59E-04","module":"A1-A3"},{"value":"2,77E-07","module":"A4"},{"value":"3,91E-08","module":"A5"},{"value":"0,0E+00","module":"C1"},{"value":"9,81E-08","module":"C2"},{"value":"1,51E-07","module":"C3"},{"value":"8,47E-09","module":"C4"},{"value":"5,08E-06","module":"D"}]},{"parameter":"EP-marine","unit":"kg N-eq.","values":[{"value":"3,70E-03","module":"A1-A3"},{"value":"2,46E-05","module":"A4"},{"value":"1,40E-05","module":"A5"},{"value":"0,0E+00","module":"C1"},{"value":"6,99E-06","module":"C2"},{"value":"1,92E-06","module":"C3"},{"value":"1,75E-06","module":"C4"},{"value":"8,17E-05","module":"D"}]},{"parameter":"EP-terrestrial","unit":"mol N-eq.","values":[{"value":"1,20E-01","module":"A1-A3"},{"value":"2,74E-04","module":"A4"},{"value":"1,49E-04","module":"A5"},{"value":"0,0E+00","module":"C1"},{"value":"7,81E-05","module":"C2"},{"value":"2,16E-05","module":"C3"},{"value":"1,93E-05","module":"C4"},{"value":"8,07E-04","module":"D"}]},{"parameter":"GWP-IOBC","unit":"kg CO2-eq.","values":[{"value":"2,65E+00","module":"A1-A3"},{"value":"3,49E-02","module":"A4"},{"value":"0,0E+00","module":"A5"},{"value":"0,0E+00","module":"C1"},{"value":"1,23E-02","module":"C2"},{"value":"6,32E-03","module":"C3"},{"value":"2,35E-04","module":"C4"},{"value":"1,45E-01","module":"D"}]}],"additional_environmental_impact":[{"parameter":"PM","unit":"disease incidence","values":[{"value":"2,98E-07","module":"A1-A3"},{"value":"3,20E-09","module":"A4"},{"value":"3,08E-10","module":"A5"},{"value":"0,0E+00","module":"C1"},{"value":"7,52E-10","module":"C2"},{"value":"1,42E-10","module":"C3"},{"value":"9,80E-11","module":"C4"},{"value":"8,26E-09","module":"D"}]},{"parameter":"ETP-fw","unit":"CTUe","values":[{"value":"5,51E+01","module":"A1-A3"},{"value":"4,14E-01","module":"A4"},{"value":"3,76E-02","module":"A5"},{"value":"0,0E+00","module":"C1"},{"value":"1,38E-01","module":"C2"},{"value":"1,28E-01","module":"C3"},{"value":"1,19E-02","module":"C4"},{"value":"5,23E+00","module":"D"}]},{"parameter":"HTP-c","unit":"CTUh","values":[{"value":"1,36E-08","module":"A1-A3"},{"value":"0,0E+00","module":"A4"},{"value":"6,00E-12","module":"A5"},{"value":"0,0E+00","module":"C1"},{"value":"0,0E+00","module":"C2"},{"value":"6,00E-12","module":"C3"},{"value":"0,0E+00","module":"C4"},{"value":"4,36E-10","module":"D"}]},{"parameter":"HTP-nc","unit":"CTUh","values":[{"value":"3,73E-07","module":"A1-A3"},{"value":"4,00E-10","module":"A4"},{"value":"3,22E-10","module":"A5"},{"value":"0,0E+00","module":"C1"},{"value":"1,50E-10","module":"C2"},{"value":"3,70E-11","module":"C3"},{"value":"1,20E-11","module":"C4"},{"value":"-1,30E-08","module":"D"}]},{"parameter":"SQP","unit":"unitless","values":[{"value":"3,08E+01","module":"A1-A3"},{"value":"6,49E-01","module":"A4"},{"value":"4,17E-03","module":"A5"},{"value":"0,0E+00","module":"C1"},{"value":"1,30E-01","module":"C2"},{"value":"1,04E-02","module":"C3"},{"value":"5,52E-02","module":"C4"},{"value":"-1,76E-02","module":"D"}]},{"parameter":"IRP","unit":"kBq U235-eq.","values":[{"value":"3,00E-01","module":"A1-A3"},{"value":"2,47E-03","module":"A4"},{"value":"3,98E-05","module":"A5"},{"value":"0,0E+00","module":"C1"},{"value":"8,12E-04","module":"C2"},{"value":"1,20E-04","module":"C3"},{"value":"6,70E-05","module":"C4"},{"value":"-1,71E-03","module":"D"}]}],"resource_use":[{"parameter":"PERE","unit":"MJ","values":[{"value":"1,10E+01","module":"A1-A3"},{"value":"7,12E-03","module":"A4"},{"value":"6,47E-04","module":"A5"},{"value":"0,0E+00","module":"C1"},{"value":"2,66E-03","module":"C2"},{"value":"4,77E-03","module":"C3"},{"value":"6,07E-04","module":"C4"},{"value":"4,78E-02","module":"D"}]},{"parameter":"PERM","unit":"MJ","values":[{"value":"2,59E+00","module":"A1-A3"},{"value":"0,0E+00","module":"A4"},{"value":"0,0E+00","module":"A5"},{"value":"0,0E+00","module":"C1"},{"value":"0,0E+00","module":"C2"},{"value":"0,0E+00","module":"C3"},{"value":"0,0E+00","module":"C4"},{"value":"0,0E+00","module":"D"}]},{"parameter":"PERT","unit":"MJ","values":[{"value":"1,36E+01","module":"A1-A3"},{"value":"7,12E-03","module":"A4"},{"value":"6,47E-04","module":"A5"},{"value":"0,0E+00","module":"C1"},{"value":"2,66E-03","module":"C2"},{"value":"4,77E-03","module":"C3"},{"value":"6,07E-04","module":"C4"},{"value":"4,78E-02","module":"D"}]},{"parameter":"PENRE","unit":"MJ","values":[{"value":"4,20E+01","module":"A1-A3"},{"value":"5,66E-01","module":"A4"},{"value":"2,20E-02","module":"A5"},{"value":"0,0E+00","module":"C1"},{"value":"1,86E-01","module":"C2"},{"value":"2,65E-02","module":"C3"},{"value":"1,56E-02","module":"C4"},{"value":"7,05E-01","module":"D"}]},{"parameter":"PENRM","unit":"MJ","values":[{"value":"1,40E-02","module":"A1-A3"},{"value":"0,0E+00","module":"A4"},{"value":"-1,40E-02","module":"A5"},{"value":"0,0E+00","module":"C1"},{"value":"0,0E+00","module":"C2"},{"value":"0,0E+00","module":"C3"},{"value":"0,0E+00","module":"C4"},{"value":"0,0E+00","module":"D"}]},{"parameter":"PENRT","unit":"MJ","values":[{"value":"4,30E+01","module":"A1-A3"},{"value":"5,66E-01","module":"A4"},{"value":"8,02E-03","module":"A5"},{"value":"0,0E+00","module":"C1"},{"value":"1,86E-01","module":"C2"},{"value":"2,65E-02","module":"C3"},{"value":"1,56E-02","module":"C4"},{"value":"7,05E-01","module":"D"}]},{"parameter":"SM","unit":"kg","values":[{"value":"9,56E-01","module":"A1-A3"},{"value":"0,0E+00","module":"A4"},{"value":"-1,37E-05","module":"A5"},{"value":"0,0E+00","module":"C1"},{"value":"0,0E+00","module":"C2"},{"value":"0,0E+00","module":"C3"},{"value":"6,82E-06","module":"C4"},{"value":"-5,00E-02","module":"D"}]},{"parameter":"RSF","unit":"MJ","values":[{"value":"8,02E-03","module":"A1-A3"},{"value":"2,49E-04","module":"A4"},{"value":"1,52E-05","module":"A5"},{"value":"0,0E+00","module":"C1"},{"value":"9,51E-05","module":"C2"},{"value":"1,05E-04","module":"C3"},{"value":"7,37E-06","module":"C4"},{"value":"-4,46E-03","module":"D"}]},{"parameter":"NRSF","unit":"MJ","values":[{"value":"1,03E-01","module":"A1-A3"},{"value":"8,35E-04","module":"A4"},{"value":"-3,28E-04","module":"A5"},{"value":"0,0E+00","module":"C1"},{"value":"3,40E-04","module":"C2"},{"value":"0,0E+00","module":"C3"},{"value":"9,57E-05","module":"C4"},{"value":"-1,11E-01","module":"D"}]},{"parameter":"FW","unit":"m3","values":[{"value":"5,18E-02","module":"A1-A3"},{"value":"6,44E-05","module":"A4"},{"value":"3,85E-05","module":"A5"},{"value":"0,0E+00","module":"C1"},{"value":"1,99E-05","module":"C2"},{"value":"2,45E-05","module":"C3"},{"value":"1,88E-05","module":"C4"},{"value":"-1,62E-04","module":"D"}]}],"end_of_life_waste":[{"parameter":"HWD","unit":"kg","values":[{"value":"3,51E-02","module":"A1-A3"},{"value":"3,10E-05","module":"A4"},{"value":"1,91E-03","module":"A5"},{"value":"0,0E+00","module":"C1"},{"value":"9,58E-06","module":"C2"},{"value":"0,0E+00","module":"C3"},{"value":"3,16E-04","module":"C4"},{"value":"3,80E-04","module":"D"}]},{"parameter":"NHWD","unit":"kg","values":[{"value":"6,12E-01","module":"A1-A3"},{"value":"4,92E-02","module":"A4"},{"value":"1,34E-03","module":"A5"},{"value":"0,0E+00","module":"C1"},{"value":"9,03E-03","module":"C2"},{"value":"0,0E+00","module":"C3"},{"value":"1,00E-01","module":"C4"},{"value":"4,13E-02","module":"D"}]},{"parameter":"RWD","unit":"kg","values":[{"value":"2,38E-04","module":"A1-A3"},{"value":"3,86E-06","module":"A4"},{"value":"5,01E-08","module":"A5"},{"value":"0,0E+00","module":"C1"},{"value":"1,27E-06","module":"C2"},{"value":"0,0E+00","module":"C3"},{"value":"0,0E+00","module":"C4"},{"value":"-1,23E-06","module":"D"}]}],"end_of_life_flow":[{"parameter":"CRU","unit":"kg","values":[{"value":"0,0E+00","module":"A1-A3"},{"value":"0,0E+00","module":"A4"},{"value":"0,0E+00","module":"A5"},{"value":"0,0E+00","module":"C1"},{"value":"0,0E+00","module":"C2"},{"value":"0,0E+00","module":"C3"},{"value":"0,0E+00","module":"C4"},{"value":"0,0E+00","module":"D"}]},{"parameter":"MFR","unit":"kg","values":[{"value":"7,85E-02","module":"A1-A3"},{"value":"0,0E+00","module":"A4"},{"value":"1,69E-04","module":"A5"},{"value":"0,0E+00","module":"C1"},{"value":"0,0E+00","module":"C2"},{"value":"8,97E-01","module":"C3"},{"value":"0,0E+00","module":"C4"},{"value":"-5,00E-02","module":"D"}]},{"parameter":"MER","unit":"kg","values":[{"value":"1,09E-06","module":"A1-A3"},{"value":"0,0E+00","module":"A4"},{"value":"7,05E-05","module":"A5"},{"value":"0,0E+00","module":"C1"},{"value":"0,0E+00","module":"C2"},{"value":"2,84E-03","module":"C3"},{"value":"0,0E+00","module":"C4"},{"value":"-3,87E-05","module":"D"}]},{"parameter":"EEE","unit":"MJ","values":[{"value":"3,62E-03","module":"A1-A3"},{"value":"0,0E+00","module":"A4"},{"value":"1,29E-01","module":"A5"},{"value":"0,0E+00","module":"C1"},{"value":"0,0E+00","module":"C2"},{"value":"2,82E-06","module":"C3"},{"value":"0,0E+00","module":"C4"},{"value":"-2,65E-04","module":"D"}]},{"parameter":"EET","unit":"MJ","values":[{"value":"5,48E-02","module":"A1-A3"},{"value":"0,0E+00","module":"A4"},{"value":"1,95E+00","module":"A5"},{"value":"0,0E+00","module":"C1"},{"value":"0,0E+00","module":"C2"},{"value":"4,26E-05","module":"C3"},{"value":"0,0E+00","module":"C4"},{"value":"-4,01E-03","module":"D"}]}]}