{"product_name":"Standard S\u00e6tm\u00e5lsbeton (C16/20) Passiv","epd_id":"NEPD-8560-8235","compliance":["EN 15804+A2","ISO 14025","ISO 21930"],"producer_name":"FC Beton","environmental_impact":[{"parameter":"GWP-total","unit":"kg CO2-eq.","values":[{"value":"9,95E+01","module":"A1"},{"value":"2,40E+01","module":"A2"},{"value":"4,86E+00","module":"A3"},{"value":"3,56E+00","module":"A4"},{"value":"8,61E+00","module":"C1"},{"value":"4,69E+00","module":"C2"},{"value":"1,50E+00","module":"C3"},{"value":"2,99E-01","module":"C4"},{"value":"-4,87E+00","module":"D"}]},{"parameter":"GWP-fossil","unit":"kg CO2-eq.","values":[{"value":"9,93E+01","module":"A1"},{"value":"2,40E+01","module":"A2"},{"value":"4,84E+00","module":"A3"},{"value":"3,56E+00","module":"A4"},{"value":"8,61E+00","module":"C1"},{"value":"4,69E+00","module":"C2"},{"value":"1,48E+00","module":"C3"},{"value":"2,99E-01","module":"C4"},{"value":"-4,77E+00","module":"D"}]},{"parameter":"GWP-biogenic","unit":"kg CO2-eq.","values":[{"value":"1,09E-01","module":"A1"},{"value":"7,69E-03","module":"A2"},{"value":"1,42E-02","module":"A3"},{"value":"1,53E-03","module":"A4"},{"value":"1,62E-03","module":"C1"},{"value":"2,01E-03","module":"C2"},{"value":"1,28E-02","module":"C3"},{"value":"2,54E-04","module":"C4"},{"value":"-9,52E-02","module":"D"}]},{"parameter":"GWP-luluc","unit":"kg CO2-eq.","values":[{"value":"9,57E-02","module":"A1"},{"value":"8,25E-03","module":"A2"},{"value":"2,03E-03","module":"A3"},{"value":"1,09E-03","module":"A4"},{"value":"6,79E-04","module":"C1"},{"value":"1,43E-03","module":"C2"},{"value":"2,05E-03","module":"C3"},{"value":"5,86E-05","module":"C4"},{"value":"-3,22E-03","module":"D"}]},{"parameter":"ODP","unit":"kg CFC 11-eq.","values":[{"value":"5,13E-06","module":"A1"},{"value":"5,25E-06","module":"A2"},{"value":"8,08E-07","module":"A3"},{"value":"8,59E-07","module":"A4"},{"value":"1,86E-06","module":"C1"},{"value":"1,13E-06","module":"C2"},{"value":"2,92E-07","module":"C3"},{"value":"1,45E-07","module":"C4"},{"value":"-8,69E-07","module":"D"}]},{"parameter":"AP","unit":"mol H+-eq.","values":[{"value":"1,12E-01","module":"A1"},{"value":"3,88E-01","module":"A2"},{"value":"4,22E-02","module":"A3"},{"value":"1,15E-02","module":"A4"},{"value":"9,01E-02","module":"C1"},{"value":"1,51E-02","module":"C2"},{"value":"1,20E-02","module":"C3"},{"value":"2,92E-03","module":"C4"},{"value":"-4,29E-02","module":"D"}]},{"parameter":"POCP","unit":"kg NMVOC-eq.","values":[{"value":"1,92E-01","module":"A1"},{"value":"2,66E-01","module":"A2"},{"value":"5,19E-02","module":"A3"},{"value":"1,10E-02","module":"A4"},{"value":"1,20E-01","module":"C1"},{"value":"1,45E-02","module":"C2"},{"value":"1,08E-02","module":"C3"},{"value":"3,45E-03","module":"C4"},{"value":"-4,62E-02","module":"D"}]},{"parameter":"ADPE","unit":"kg Sb-eq.","values":[{"value":"3,79E-04","module":"A1"},{"value":"2,71E-04","module":"A2"},{"value":"1,71E-05","module":"A3"},{"value":"6,35E-05","module":"A4"},{"value":"1,32E-05","module":"C1"},{"value":"8,35E-05","module":"C2"},{"value":"1,88E-05","module":"C3"},{"value":"2,64E-06","module":"C4"},{"value":"-4,23E-04","module":"D"}]},{"parameter":"ADPF","unit":"MJ","values":[{"value":"4,96E+02","module":"A1"},{"value":"3,51E+02","module":"A2"},{"value":"6,56E+01","module":"A3"},{"value":"5,78E+01","module":"A4"},{"value":"1,19E+02","module":"C1"},{"value":"7,61E+01","module":"C2"},{"value":"4,59E+01","module":"C3"},{"value":"9,64E+00","module":"C4"},{"value":"-8,07E+01","module":"D"}]},{"parameter":"WDP","unit":"m3 world-eq.","values":[{"value":"3,15E+03","module":"A1"},{"value":"1,88E+02","module":"A2"},{"value":"2,74E+02","module":"A3"},{"value":"4,44E+01","module":"A4"},{"value":"2,52E+01","module":"C1"},{"value":"5,84E+01","module":"C2"},{"value":"5,07E+03","module":"C3"},{"value":"2,03E+01","module":"C4"},{"value":"-3,78E+03","module":"D"}]},{"parameter":"EP-freshwater","unit":"kg P-eq.","values":[{"value":"1,10E-03","module":"A1"},{"value":"1,31E-04","module":"A2"},{"value":"1,20E-04","module":"A3"},{"value":"2,83E-05","module":"A4"},{"value":"3,14E-05","module":"C1"},{"value":"3,73E-05","module":"C2"},{"value":"9,35E-05","module":"C3"},{"value":"2,23E-06","module":"C4"},{"value":"-1,27E-04","module":"D"}]},{"parameter":"EP-marine","unit":"kg N-eq.","values":[{"value":"7,34E-02","module":"A1"},{"value":"8,68E-02","module":"A2"},{"value":"1,72E-02","module":"A3"},{"value":"2,51E-03","module":"A4"},{"value":"3,98E-02","module":"C1"},{"value":"3,30E-03","module":"C2"},{"value":"3,51E-03","module":"C3"},{"value":"1,09E-03","module":"C4"},{"value":"-1,49E-02","module":"D"}]},{"parameter":"EP-terrestrial","unit":"mol N-eq.","values":[{"value":"4,09E-01","module":"A1"},{"value":"9,76E-01","module":"A2"},{"value":"1,92E-01","module":"A3"},{"value":"2,80E-02","module":"A4"},{"value":"4,31E-01","module":"C1"},{"value":"3,69E-02","module":"C2"},{"value":"4,04E-02","module":"C3"},{"value":"1,20E-02","module":"C4"},{"value":"-1,75E-01","module":"D"}]},{"parameter":"GWP-IOBC","unit":"kg CO2-eq.","values":[{"value":"9,97E+01","module":"A1"},{"value":"2,40E+01","module":"A2"},{"value":"5,36E+00","module":"A3"},{"value":"3,56E+00","module":"A4"},{"value":"8,61E+00","module":"C1"},{"value":"4,69E+00","module":"C2"},{"value":"1,48E+00","module":"C3"},{"value":"2,99E-01","module":"C4"},{"value":"-5,10E+00","module":"D"}]}],"additional_environmental_impact":[{"parameter":"PM","unit":"disease incidence","values":[{"value":"1,16E-01","module":"A1"},{"value":"1,14E-06","module":"A2"},{"value":"1,00E-06","module":"A3"},{"value":"3,27E-07","module":"A4"},{"value":"1,09E-05","module":"C1"},{"value":"4,30E-07","module":"C2"},{"value":"1,92E-07","module":"C3"},{"value":"6,21E-08","module":"C4"},{"value":"-9,15E-07","module":"D"}]},{"parameter":"ETP-fw","unit":"CTUe","values":[{"value":"6,20E+02","module":"A1"},{"value":"2,25E+02","module":"A2"},{"value":"5,67E+01","module":"A3"},{"value":"4,23E+01","module":"A4"},{"value":"6,48E+01","module":"C1"},{"value":"5,56E+01","module":"C2"},{"value":"3,26E+01","module":"C3"},{"value":"4,77E+00","module":"C4"},{"value":"-8,31E+01","module":"D"}]},{"parameter":"HTP-c","unit":"CTUh","values":[{"value":"3,32E-08","module":"A1"},{"value":"0,0E+00","module":"A2"},{"value":"1,63E-09","module":"A3"},{"value":"0,0E+00","module":"A4"},{"value":"2,15E-09","module":"C1"},{"value":"0,0E+00","module":"C2"},{"value":"2,08E-09","module":"C3"},{"value":"1,40E-10","module":"C4"},{"value":"-4,17E-09","module":"D"}]},{"parameter":"HTP-nc","unit":"CTUh","values":[{"value":"2,21E-06","module":"A1"},{"value":"1,43E-07","module":"A2"},{"value":"4,41E-08","module":"A3"},{"value":"4,09E-08","module":"A4"},{"value":"6,03E-08","module":"C1"},{"value":"5,38E-08","module":"C2"},{"value":"2,92E-08","module":"C3"},{"value":"2,79E-09","module":"C4"},{"value":"-1,02E-07","module":"D"}]},{"parameter":"SQP","unit":"unitless","values":[{"value":"-9,87E+01","module":"A1"},{"value":"2,51E+02","module":"A2"},{"value":"3,40E+01","module":"A3"},{"value":"6,63E+01","module":"A4"},{"value":"1,44E+01","module":"C1"},{"value":"8,72E+01","module":"C2"},{"value":"2,60E+01","module":"C3"},{"value":"3,51E+01","module":"C4"},{"value":"1,83E+02","module":"D"}]},{"parameter":"IRP","unit":"kBq U235-eq.","values":[{"value":"4,80E+00","module":"A1"},{"value":"1,53E+00","module":"A2"},{"value":"2,91E-01","module":"A3"},{"value":"2,53E-01","module":"A4"},{"value":"5,17E-01","module":"C1"},{"value":"3,33E-01","module":"C2"},{"value":"7,71E-01","module":"C3"},{"value":"4,18E-02","module":"C4"},{"value":"-7,41E-01","module":"D"}]}],"resource_use":[{"parameter":"PERE","unit":"MJ","values":[{"value":"5,05E+01","module":"A1"},{"value":"3,28E+00","module":"A2"},{"value":"1,48E+01","module":"A3"},{"value":"7,28E-01","module":"A4"},{"value":"6,46E-01","module":"C1"},{"value":"9,57E-01","module":"C2"},{"value":"2,36E+01","module":"C3"},{"value":"1,48E-01","module":"C4"},{"value":"-1,89E+01","module":"D"}]},{"parameter":"PERM","unit":"MJ","values":[{"value":"1,92E-01","module":"A1"},{"value":"0,0E+00","module":"A2"},{"value":"0,0E+00","module":"A3"},{"value":"0,0E+00","module":"A4"},{"value":"0,0E+00","module":"C1"},{"value":"0,0E+00","module":"C2"},{"value":"0,0E+00","module":"C3"},{"value":"0,0E+00","module":"C4"},{"value":"0,0E+00","module":"D"}]},{"parameter":"PERT","unit":"MJ","values":[{"value":"5,07E+01","module":"A1"},{"value":"3,28E+00","module":"A2"},{"value":"1,48E+01","module":"A3"},{"value":"7,28E-01","module":"A4"},{"value":"6,46E-01","module":"C1"},{"value":"9,57E-01","module":"C2"},{"value":"2,36E+01","module":"C3"},{"value":"1,48E-01","module":"C4"},{"value":"-1,89E+01","module":"D"}]},{"parameter":"PENRE","unit":"MJ","values":[{"value":"1,33E+02","module":"A1"},{"value":"3,51E+02","module":"A2"},{"value":"6,56E+01","module":"A3"},{"value":"5,79E+01","module":"A4"},{"value":"1,19E+02","module":"C1"},{"value":"7,61E+01","module":"C2"},{"value":"4,60E+01","module":"C3"},{"value":"9,64E+00","module":"C4"},{"value":"-8,52E+01","module":"D"}]},{"parameter":"PENRM","unit":"MJ","values":[{"value":"3,87E+02","module":"A1"},{"value":"0,0E+00","module":"A2"},{"value":"0,0E+00","module":"A3"},{"value":"0,0E+00","module":"A4"},{"value":"0,0E+00","module":"C1"},{"value":"0,0E+00","module":"C2"},{"value":"0,0E+00","module":"C3"},{"value":"0,0E+00","module":"C4"},{"value":"0,0E+00","module":"D"}]},{"parameter":"PENRT","unit":"MJ","values":[{"value":"5,20E+02","module":"A1"},{"value":"3,51E+02","module":"A2"},{"value":"6,56E+01","module":"A3"},{"value":"5,79E+01","module":"A4"},{"value":"1,19E+02","module":"C1"},{"value":"7,61E+01","module":"C2"},{"value":"4,60E+01","module":"C3"},{"value":"9,64E+00","module":"C4"},{"value":"-8,52E+01","module":"D"}]},{"parameter":"SM","unit":"kg","values":[{"value":"0,0E+00","module":"A1"},{"value":"0,0E+00","module":"A2"},{"value":"0,0E+00","module":"A3"},{"value":"0,0E+00","module":"A4"},{"value":"0,0E+00","module":"C1"},{"value":"0,0E+00","module":"C2"},{"value":"0,0E+00","module":"C3"},{"value":"0,0E+00","module":"C4"},{"value":"0,0E+00","module":"D"}]},{"parameter":"RSF","unit":"MJ","values":[{"value":"1,27E+02","module":"A1"},{"value":"1,17E-01","module":"A2"},{"value":"5,52E-01","module":"A3"},{"value":"2,55E-02","module":"A4"},{"value":"0,0E+00","module":"C1"},{"value":"3,35E-02","module":"C2"},{"value":"0,0E+00","module":"C3"},{"value":"3,06E-03","module":"C4"},{"value":"-3,86E-01","module":"D"}]},{"parameter":"NRSF","unit":"MJ","values":[{"value":"9,48E+01","module":"A1"},{"value":"4,91E-01","module":"A2"},{"value":"9,81E-02","module":"A3"},{"value":"8,53E-02","module":"A4"},{"value":"0,0E+00","module":"C1"},{"value":"1,12E-01","module":"C2"},{"value":"0,0E+00","module":"C3"},{"value":"8,81E-03","module":"C4"},{"value":"-3,97E-01","module":"D"}]},{"parameter":"FW","unit":"m3","values":[{"value":"5,93E+00","module":"A1"},{"value":"2,72E-02","module":"A2"},{"value":"2,06E-01","module":"A3"},{"value":"6,58E-03","module":"A4"},{"value":"6,10E-03","module":"C1"},{"value":"8,66E-03","module":"C2"},{"value":"7,87E-02","module":"C3"},{"value":"1,15E-02","module":"C4"},{"value":"-2,96E+00","module":"D"}]}],"end_of_life_waste":[{"parameter":"HWD","unit":"kg","values":[{"value":"2,24E-02","module":"A1"},{"value":"1,58E-02","module":"A2"},{"value":"3,67E-03","module":"A3"},{"value":"3,17E-03","module":"A4"},{"value":"3,49E-03","module":"C1"},{"value":"4,16E-03","module":"C2"},{"value":"4,59E-03","module":"C3"},{"value":"0,0E+00","module":"C4"},{"value":"-1,94E-02","module":"D"}]},{"parameter":"NHWD","unit":"kg","values":[{"value":"3,12E+00","module":"A1"},{"value":"1,78E+01","module":"A2"},{"value":"1,61E-01","module":"A3"},{"value":"5,03E+00","module":"A4"},{"value":"1,40E-01","module":"C1"},{"value":"6,62E+00","module":"C2"},{"value":"1,45E-01","module":"C3"},{"value":"6,98E+01","module":"C4"},{"value":"-5,90E-01","module":"D"}]},{"parameter":"RWD","unit":"kg","values":[{"value":"4,73E-03","module":"A1"},{"value":"2,43E-03","module":"A2"},{"value":"3,91E-04","module":"A3"},{"value":"3,95E-04","module":"A4"},{"value":"8,23E-04","module":"C1"},{"value":"5,20E-04","module":"C2"},{"value":"4,86E-04","module":"C3"},{"value":"0,0E+00","module":"C4"},{"value":"-6,40E-04","module":"D"}]}],"end_of_life_flow":[{"parameter":"CRU","unit":"kg","values":[{"value":"0,0E+00","module":"A1"},{"value":"0,0E+00","module":"A2"},{"value":"0,0E+00","module":"A3"},{"value":"0,0E+00","module":"A4"},{"value":"0,0E+00","module":"C1"},{"value":"0,0E+00","module":"C2"},{"value":"0,0E+00","module":"C3"},{"value":"0,0E+00","module":"C4"},{"value":"0,0E+00","module":"D"}]},{"parameter":"MFR","unit":"kg","values":[{"value":"0,0E+00","module":"A1"},{"value":"0,0E+00","module":"A2"},{"value":"0,0E+00","module":"A3"},{"value":"0,0E+00","module":"A4"},{"value":"0,0E+00","module":"C1"},{"value":"0,0E+00","module":"C2"},{"value":"2,08E+03","module":"C3"},{"value":"0,0E+00","module":"C4"},{"value":"0,0E+00","module":"D"}]},{"parameter":"MER","unit":"kg","values":[{"value":"0,0E+00","module":"A1"},{"value":"0,0E+00","module":"A2"},{"value":"0,0E+00","module":"A3"},{"value":"0,0E+00","module":"A4"},{"value":"0,0E+00","module":"C1"},{"value":"0,0E+00","module":"C2"},{"value":"0,0E+00","module":"C3"},{"value":"0,0E+00","module":"C4"},{"value":"0,0E+00","module":"D"}]},{"parameter":"EEE","unit":"MJ","values":[{"value":"0,0E+00","module":"A1"},{"value":"0,0E+00","module":"A2"},{"value":"0,0E+00","module":"A3"},{"value":"0,0E+00","module":"A4"},{"value":"0,0E+00","module":"C1"},{"value":"0,0E+00","module":"C2"},{"value":"0,0E+00","module":"C3"},{"value":"0,0E+00","module":"C4"},{"value":"0,0E+00","module":"D"}]},{"parameter":"EET","unit":"MJ","values":[{"value":"0,0E+00","module":"A1"},{"value":"0,0E+00","module":"A2"},{"value":"0,0E+00","module":"A3"},{"value":"0,0E+00","module":"A4"},{"value":"0,0E+00","module":"C1"},{"value":"0,0E+00","module":"C2"},{"value":"0,0E+00","module":"C3"},{"value":"0,0E+00","module":"C4"},{"value":"0,0E+00","module":"D"}]}]}