{"product_name":"Standard S\u00e6tm\u00e5lsbeton (C25/30) Passiv","epd_id":"NEPD-8561-8226","compliance":["EN 15804+A2","ISO 14025","ISO 21930"],"producer_name":"FC Beton","environmental_impact":[{"parameter":"GWP-total","unit":"kg CO2-eq.","values":[{"value":"1,34E+02","module":"A1"},{"value":"2,86E+01","module":"A2"},{"value":"4,86E+00","module":"A3"},{"value":"3,59E+00","module":"A4"},{"value":"8,67E+00","module":"C1"},{"value":"4,73E+00","module":"C2"},{"value":"1,51E+00","module":"C3"},{"value":"3,01E-01","module":"C4"},{"value":"-4,90E+00","module":"D"}]},{"parameter":"GWP-fossil","unit":"kg CO2-eq.","values":[{"value":"1,34E+02","module":"A1"},{"value":"2,86E+01","module":"A2"},{"value":"4,84E+00","module":"A3"},{"value":"3,59E+00","module":"A4"},{"value":"8,67E+00","module":"C1"},{"value":"4,72E+00","module":"C2"},{"value":"1,49E+00","module":"C3"},{"value":"3,01E-01","module":"C4"},{"value":"-4,80E+00","module":"D"}]},{"parameter":"GWP-biogenic","unit":"kg CO2-eq.","values":[{"value":"2,34E-01","module":"A1"},{"value":"8,69E-03","module":"A2"},{"value":"1,42E-02","module":"A3"},{"value":"1,54E-03","module":"A4"},{"value":"1,63E-03","module":"C1"},{"value":"2,02E-03","module":"C2"},{"value":"1,29E-02","module":"C3"},{"value":"2,56E-04","module":"C4"},{"value":"-9,58E-02","module":"D"}]},{"parameter":"GWP-luluc","unit":"kg CO2-eq.","values":[{"value":"6,00E-02","module":"A1"},{"value":"1,00E-02","module":"A2"},{"value":"2,03E-03","module":"A3"},{"value":"1,09E-03","module":"A4"},{"value":"6,84E-04","module":"C1"},{"value":"1,44E-03","module":"C2"},{"value":"2,06E-03","module":"C3"},{"value":"5,90E-05","module":"C4"},{"value":"-3,25E-03","module":"D"}]},{"parameter":"ODP","unit":"kg CFC 11-eq.","values":[{"value":"6,78E-06","module":"A1"},{"value":"6,16E-06","module":"A2"},{"value":"8,08E-07","module":"A3"},{"value":"8,65E-07","module":"A4"},{"value":"1,87E-06","module":"C1"},{"value":"1,14E-06","module":"C2"},{"value":"2,94E-07","module":"C3"},{"value":"1,46E-07","module":"C4"},{"value":"-8,75E-07","module":"D"}]},{"parameter":"AP","unit":"mol H+-eq.","values":[{"value":"1,36E-01","module":"A1"},{"value":"5,21E-01","module":"A2"},{"value":"4,22E-02","module":"A3"},{"value":"1,16E-02","module":"A4"},{"value":"9,08E-02","module":"C1"},{"value":"1,52E-02","module":"C2"},{"value":"1,21E-02","module":"C3"},{"value":"2,94E-03","module":"C4"},{"value":"-4,32E-02","module":"D"}]},{"parameter":"POCP","unit":"kg NMVOC-eq.","values":[{"value":"2,47E-01","module":"A1"},{"value":"3,52E-01","module":"A2"},{"value":"5,19E-02","module":"A3"},{"value":"1,11E-02","module":"A4"},{"value":"1,21E-01","module":"C1"},{"value":"1,46E-02","module":"C2"},{"value":"1,09E-02","module":"C3"},{"value":"3,47E-03","module":"C4"},{"value":"-4,65E-02","module":"D"}]},{"parameter":"ADPE","unit":"kg Sb-eq.","values":[{"value":"3,83E-04","module":"A1"},{"value":"2,94E-04","module":"A2"},{"value":"1,71E-05","module":"A3"},{"value":"6,40E-05","module":"A4"},{"value":"1,33E-05","module":"C1"},{"value":"8,42E-05","module":"C2"},{"value":"1,89E-05","module":"C3"},{"value":"2,66E-06","module":"C4"},{"value":"-4,26E-04","module":"D"}]},{"parameter":"ADPF","unit":"MJ","values":[{"value":"6,28E+02","module":"A1"},{"value":"4,11E+02","module":"A2"},{"value":"6,56E+01","module":"A3"},{"value":"5,83E+01","module":"A4"},{"value":"1,19E+02","module":"C1"},{"value":"7,67E+01","module":"C2"},{"value":"4,63E+01","module":"C3"},{"value":"9,71E+00","module":"C4"},{"value":"-8,12E+01","module":"D"}]},{"parameter":"WDP","unit":"m3 world-eq.","values":[{"value":"3,11E+03","module":"A1"},{"value":"2,04E+02","module":"A2"},{"value":"2,74E+02","module":"A3"},{"value":"4,47E+01","module":"A4"},{"value":"2,54E+01","module":"C1"},{"value":"5,88E+01","module":"C2"},{"value":"5,11E+03","module":"C3"},{"value":"2,04E+01","module":"C4"},{"value":"-3,81E+03","module":"D"}]},{"parameter":"EP-freshwater","unit":"kg P-eq.","values":[{"value":"1,47E-03","module":"A1"},{"value":"1,46E-04","module":"A2"},{"value":"1,20E-04","module":"A3"},{"value":"2,86E-05","module":"A4"},{"value":"3,16E-05","module":"C1"},{"value":"3,76E-05","module":"C2"},{"value":"9,41E-05","module":"C3"},{"value":"2,25E-06","module":"C4"},{"value":"-1,28E-04","module":"D"}]},{"parameter":"EP-marine","unit":"kg N-eq.","values":[{"value":"9,52E-02","module":"A1"},{"value":"1,16E-01","module":"A2"},{"value":"1,72E-02","module":"A3"},{"value":"2,53E-03","module":"A4"},{"value":"4,01E-02","module":"C1"},{"value":"3,33E-03","module":"C2"},{"value":"3,53E-03","module":"C3"},{"value":"1,10E-03","module":"C4"},{"value":"-1,50E-02","module":"D"}]},{"parameter":"EP-terrestrial","unit":"mol N-eq.","values":[{"value":"4,97E-01","module":"A1"},{"value":"1,31E+00","module":"A2"},{"value":"1,92E-01","module":"A3"},{"value":"2,82E-02","module":"A4"},{"value":"4,34E-01","module":"C1"},{"value":"3,71E-02","module":"C2"},{"value":"4,07E-02","module":"C3"},{"value":"1,21E-02","module":"C4"},{"value":"-1,76E-01","module":"D"}]},{"parameter":"GWP-IOBC","unit":"kg CO2-eq.","values":[{"value":"1,34E+02","module":"A1"},{"value":"2,86E+01","module":"A2"},{"value":"5,36E+00","module":"A3"},{"value":"3,59E+00","module":"A4"},{"value":"8,67E+00","module":"C1"},{"value":"4,73E+00","module":"C2"},{"value":"1,49E+00","module":"C3"},{"value":"3,01E-01","module":"C4"},{"value":"-5,14E+00","module":"D"}]}],"additional_environmental_impact":[{"parameter":"PM","unit":"disease incidence","values":[{"value":"1,59E-01","module":"A1"},{"value":"1,17E-06","module":"A2"},{"value":"1,00E-06","module":"A3"},{"value":"3,30E-07","module":"A4"},{"value":"1,10E-05","module":"C1"},{"value":"4,34E-07","module":"C2"},{"value":"1,93E-07","module":"C3"},{"value":"6,25E-08","module":"C4"},{"value":"-9,21E-07","module":"D"}]},{"parameter":"ETP-fw","unit":"CTUe","values":[{"value":"8,26E+02","module":"A1"},{"value":"2,57E+02","module":"A2"},{"value":"5,67E+01","module":"A3"},{"value":"4,26E+01","module":"A4"},{"value":"6,53E+01","module":"C1"},{"value":"5,61E+01","module":"C2"},{"value":"3,28E+01","module":"C3"},{"value":"4,80E+00","module":"C4"},{"value":"-8,36E+01","module":"D"}]},{"parameter":"HTP-c","unit":"CTUh","values":[{"value":"4,43E-08","module":"A1"},{"value":"0,0E+00","module":"A2"},{"value":"1,63E-09","module":"A3"},{"value":"0,0E+00","module":"A4"},{"value":"2,17E-09","module":"C1"},{"value":"0,0E+00","module":"C2"},{"value":"2,10E-09","module":"C3"},{"value":"1,40E-10","module":"C4"},{"value":"-4,20E-09","module":"D"}]},{"parameter":"HTP-nc","unit":"CTUh","values":[{"value":"3,01E-06","module":"A1"},{"value":"1,46E-07","module":"A2"},{"value":"4,41E-08","module":"A3"},{"value":"4,12E-08","module":"A4"},{"value":"6,07E-08","module":"C1"},{"value":"5,42E-08","module":"C2"},{"value":"2,94E-08","module":"C3"},{"value":"2,81E-09","module":"C4"},{"value":"-1,03E-07","module":"D"}]},{"parameter":"SQP","unit":"unitless","values":[{"value":"-7,72E+01","module":"A1"},{"value":"2,63E+02","module":"A2"},{"value":"3,40E+01","module":"A3"},{"value":"6,68E+01","module":"A4"},{"value":"1,45E+01","module":"C1"},{"value":"8,79E+01","module":"C2"},{"value":"2,62E+01","module":"C3"},{"value":"3,54E+01","module":"C4"},{"value":"1,84E+02","module":"D"}]},{"parameter":"IRP","unit":"kBq U235-eq.","values":[{"value":"6,38E+00","module":"A1"},{"value":"1,79E+00","module":"A2"},{"value":"2,91E-01","module":"A3"},{"value":"2,55E-01","module":"A4"},{"value":"5,20E-01","module":"C1"},{"value":"3,35E-01","module":"C2"},{"value":"7,76E-01","module":"C3"},{"value":"4,21E-02","module":"C4"},{"value":"-7,46E-01","module":"D"}]}],"resource_use":[{"parameter":"PERE","unit":"MJ","values":[{"value":"5,99E+01","module":"A1"},{"value":"3,61E+00","module":"A2"},{"value":"1,48E+01","module":"A3"},{"value":"7,33E-01","module":"A4"},{"value":"6,50E-01","module":"C1"},{"value":"9,65E-01","module":"C2"},{"value":"2,38E+01","module":"C3"},{"value":"1,49E-01","module":"C4"},{"value":"-1,90E+01","module":"D"}]},{"parameter":"PERM","unit":"MJ","values":[{"value":"2,36E-01","module":"A1"},{"value":"0,0E+00","module":"A2"},{"value":"0,0E+00","module":"A3"},{"value":"0,0E+00","module":"A4"},{"value":"0,0E+00","module":"C1"},{"value":"0,0E+00","module":"C2"},{"value":"0,0E+00","module":"C3"},{"value":"0,0E+00","module":"C4"},{"value":"0,0E+00","module":"D"}]},{"parameter":"PERT","unit":"MJ","values":[{"value":"6,02E+01","module":"A1"},{"value":"3,61E+00","module":"A2"},{"value":"1,48E+01","module":"A3"},{"value":"7,33E-01","module":"A4"},{"value":"6,50E-01","module":"C1"},{"value":"9,65E-01","module":"C2"},{"value":"2,38E+01","module":"C3"},{"value":"1,49E-01","module":"C4"},{"value":"-1,90E+01","module":"D"}]},{"parameter":"PENRE","unit":"MJ","values":[{"value":"1,29E+02","module":"A1"},{"value":"4,11E+02","module":"A2"},{"value":"6,56E+01","module":"A3"},{"value":"5,83E+01","module":"A4"},{"value":"1,19E+02","module":"C1"},{"value":"7,67E+01","module":"C2"},{"value":"4,63E+01","module":"C3"},{"value":"9,71E+00","module":"C4"},{"value":"-8,58E+01","module":"D"}]},{"parameter":"PENRM","unit":"MJ","values":[{"value":"5,29E+02","module":"A1"},{"value":"0,0E+00","module":"A2"},{"value":"0,0E+00","module":"A3"},{"value":"0,0E+00","module":"A4"},{"value":"0,0E+00","module":"C1"},{"value":"0,0E+00","module":"C2"},{"value":"0,0E+00","module":"C3"},{"value":"0,0E+00","module":"C4"},{"value":"0,0E+00","module":"D"}]},{"parameter":"PENRT","unit":"MJ","values":[{"value":"6,59E+02","module":"A1"},{"value":"4,11E+02","module":"A2"},{"value":"6,56E+01","module":"A3"},{"value":"5,83E+01","module":"A4"},{"value":"1,19E+02","module":"C1"},{"value":"7,67E+01","module":"C2"},{"value":"4,63E+01","module":"C3"},{"value":"9,71E+00","module":"C4"},{"value":"-8,58E+01","module":"D"}]},{"parameter":"SM","unit":"kg","values":[{"value":"0,0E+00","module":"A1"},{"value":"0,0E+00","module":"A2"},{"value":"0,0E+00","module":"A3"},{"value":"0,0E+00","module":"A4"},{"value":"0,0E+00","module":"C1"},{"value":"0,0E+00","module":"C2"},{"value":"0,0E+00","module":"C3"},{"value":"0,0E+00","module":"C4"},{"value":"0,0E+00","module":"D"}]},{"parameter":"RSF","unit":"MJ","values":[{"value":"1,75E+02","module":"A1"},{"value":"1,30E-01","module":"A2"},{"value":"5,52E-01","module":"A3"},{"value":"2,57E-02","module":"A4"},{"value":"0,0E+00","module":"C1"},{"value":"3,38E-02","module":"C2"},{"value":"0,0E+00","module":"C3"},{"value":"3,09E-03","module":"C4"},{"value":"-3,89E-01","module":"D"}]},{"parameter":"NRSF","unit":"MJ","values":[{"value":"1,30E+02","module":"A1"},{"value":"5,70E-01","module":"A2"},{"value":"9,81E-02","module":"A3"},{"value":"8,60E-02","module":"A4"},{"value":"0,0E+00","module":"C1"},{"value":"1,13E-01","module":"C2"},{"value":"0,0E+00","module":"C3"},{"value":"8,87E-03","module":"C4"},{"value":"-4,00E-01","module":"D"}]},{"parameter":"FW","unit":"m3","values":[{"value":"7,13E+00","module":"A1"},{"value":"2,93E-02","module":"A2"},{"value":"2,01E-01","module":"A3"},{"value":"6,63E-03","module":"A4"},{"value":"6,15E-03","module":"C1"},{"value":"8,73E-03","module":"C2"},{"value":"7,92E-02","module":"C3"},{"value":"1,16E-02","module":"C4"},{"value":"-2,98E+00","module":"D"}]}],"end_of_life_waste":[{"parameter":"HWD","unit":"kg","values":[{"value":"2,44E-02","module":"A1"},{"value":"1,79E-02","module":"A2"},{"value":"3,67E-03","module":"A3"},{"value":"3,19E-03","module":"A4"},{"value":"3,51E-03","module":"C1"},{"value":"4,20E-03","module":"C2"},{"value":"4,62E-03","module":"C3"},{"value":"0,0E+00","module":"C4"},{"value":"-1,96E-02","module":"D"}]},{"parameter":"NHWD","unit":"kg","values":[{"value":"4,07E+00","module":"A1"},{"value":"1,82E+01","module":"A2"},{"value":"1,61E-01","module":"A3"},{"value":"5,07E+00","module":"A4"},{"value":"1,41E-01","module":"C1"},{"value":"6,67E+00","module":"C2"},{"value":"1,46E-01","module":"C3"},{"value":"7,02E+01","module":"C4"},{"value":"-5,94E-01","module":"D"}]},{"parameter":"RWD","unit":"kg","values":[{"value":"5,59E-03","module":"A1"},{"value":"2,86E-03","module":"A2"},{"value":"3,91E-04","module":"A3"},{"value":"3,98E-04","module":"A4"},{"value":"8,29E-04","module":"C1"},{"value":"5,24E-04","module":"C2"},{"value":"4,89E-04","module":"C3"},{"value":"0,0E+00","module":"C4"},{"value":"-6,44E-04","module":"D"}]}],"end_of_life_flow":[{"parameter":"CRU","unit":"kg","values":[{"value":"0,0E+00","module":"A1"},{"value":"0,0E+00","module":"A2"},{"value":"0,0E+00","module":"A3"},{"value":"0,0E+00","module":"A4"},{"value":"0,0E+00","module":"C1"},{"value":"0,0E+00","module":"C2"},{"value":"0,0E+00","module":"C3"},{"value":"0,0E+00","module":"C4"},{"value":"0,0E+00","module":"D"}]},{"parameter":"MFR","unit":"kg","values":[{"value":"0,0E+00","module":"A1"},{"value":"0,0E+00","module":"A2"},{"value":"0,0E+00","module":"A3"},{"value":"0,0E+00","module":"A4"},{"value":"0,0E+00","module":"C1"},{"value":"0,0E+00","module":"C2"},{"value":"2,10E+03","module":"C3"},{"value":"0,0E+00","module":"C4"},{"value":"0,0E+00","module":"D"}]},{"parameter":"MER","unit":"kg","values":[{"value":"0,0E+00","module":"A1"},{"value":"0,0E+00","module":"A2"},{"value":"0,0E+00","module":"A3"},{"value":"0,0E+00","module":"A4"},{"value":"0,0E+00","module":"C1"},{"value":"0,0E+00","module":"C2"},{"value":"0,0E+00","module":"C3"},{"value":"0,0E+00","module":"C4"},{"value":"0,0E+00","module":"D"}]},{"parameter":"EEE","unit":"MJ","values":[{"value":"0,0E+00","module":"A1"},{"value":"0,0E+00","module":"A2"},{"value":"0,0E+00","module":"A3"},{"value":"0,0E+00","module":"A4"},{"value":"0,0E+00","module":"C1"},{"value":"0,0E+00","module":"C2"},{"value":"0,0E+00","module":"C3"},{"value":"0,0E+00","module":"C4"},{"value":"0,0E+00","module":"D"}]},{"parameter":"EET","unit":"MJ","values":[{"value":"0,0E+00","module":"A1"},{"value":"0,0E+00","module":"A2"},{"value":"0,0E+00","module":"A3"},{"value":"0,0E+00","module":"A4"},{"value":"0,0E+00","module":"C1"},{"value":"0,0E+00","module":"C2"},{"value":"0,0E+00","module":"C3"},{"value":"0,0E+00","module":"C4"},{"value":"0,0E+00","module":"D"}]}]}