{"product_name":"Standardstolpe avtrappad - varmf\u00f6rzinkad","epd_id":"NEPD-5792-5077-NO","compliance":["EN 15804+A2","ISO 14025","ISO 21930"],"producer_name":"Moramast AB","environmental_impact":[{"parameter":"GWP-total","unit":"kg CO2-eq.","values":[{"value":"2,39E+00","module":"A1-A3"},{"value":"3,49E-02","module":"A4"},{"value":"5,25E-01","module":"A5"},{"value":"0,0E+00","module":"C1"},{"value":"1,23E-02","module":"C2"},{"value":"0,0E+00","module":"C3"},{"value":"4,29E-04","module":"C4"},{"value":"9,26E-02","module":"D"}]},{"parameter":"GWP-fossil","unit":"kg CO2-eq.","values":[{"value":"2,58E+00","module":"A1-A3"},{"value":"3,48E-02","module":"A4"},{"value":"2,36E-03","module":"A5"},{"value":"0,0E+00","module":"C1"},{"value":"1,23E-02","module":"C2"},{"value":"0,0E+00","module":"C3"},{"value":"4,28E-04","module":"C4"},{"value":"9,27E-02","module":"D"}]},{"parameter":"GWP-biogenic","unit":"kg CO2-eq.","values":[{"value":"-1,95E-01","module":"A1-A3"},{"value":"1,49E-05","module":"A4"},{"value":"5,23E-01","module":"A5"},{"value":"0,0E+00","module":"C1"},{"value":"5,08E-06","module":"C2"},{"value":"0,0E+00","module":"C3"},{"value":"3,64E-07","module":"C4"},{"value":"-6,53E-05","module":"D"}]},{"parameter":"GWP-luluc","unit":"kg CO2-eq.","values":[{"value":"1,24E-02","module":"A1-A3"},{"value":"1,06E-05","module":"A4"},{"value":"3,60E-07","module":"A5"},{"value":"0,0E+00","module":"C1"},{"value":"4,37E-06","module":"C2"},{"value":"0,0E+00","module":"C3"},{"value":"8,40E-08","module":"C4"},{"value":"4,71E-06","module":"D"}]},{"parameter":"ODP","unit":"kg CFC 11-eq.","values":[{"value":"3,27E-07","module":"A1-A3"},{"value":"8,40E-09","module":"A4"},{"value":"2,00E-10","module":"A5"},{"value":"0,0E+00","module":"C1"},{"value":"2,78E-09","module":"C2"},{"value":"0,0E+00","module":"C3"},{"value":"2,09E-10","module":"C4"},{"value":"2,36E-09","module":"D"}]},{"parameter":"AP","unit":"mol H+-eq.","values":[{"value":"3,48E-02","module":"A1-A3"},{"value":"1,12E-04","module":"A4"},{"value":"2,93E-05","module":"A5"},{"value":"0,0E+00","module":"C1"},{"value":"3,53E-05","module":"C2"},{"value":"0,0E+00","module":"C3"},{"value":"4,18E-06","module":"C4"},{"value":"3,98E-04","module":"D"}]},{"parameter":"POCP","unit":"kg NMVOC-eq.","values":[{"value":"1,01E-02","module":"A1-A3"},{"value":"1,08E-04","module":"A4"},{"value":"3,65E-05","module":"A5"},{"value":"0,0E+00","module":"C1"},{"value":"2,99E-05","module":"C2"},{"value":"0,0E+00","module":"C3"},{"value":"4,94E-06","module":"C4"},{"value":"4,50E-04","module":"D"}]},{"parameter":"ADPE","unit":"kg Sb-eq.","values":[{"value":"3,36E-03","module":"A1-A3"},{"value":"6,21E-07","module":"A4"},{"value":"9,74E-09","module":"A5"},{"value":"0,0E+00","module":"C1"},{"value":"3,39E-07","module":"C2"},{"value":"0,0E+00","module":"C3"},{"value":"3,79E-09","module":"C4"},{"value":"-3,26E-04","module":"D"}]},{"parameter":"ADPF","unit":"MJ","values":[{"value":"4,20E+01","module":"A1-A3"},{"value":"5,66E-01","module":"A4"},{"value":"1,90E-02","module":"A5"},{"value":"0,0E+00","module":"C1"},{"value":"1,86E-01","module":"C2"},{"value":"0,0E+00","module":"C3"},{"value":"1,38E-02","module":"C4"},{"value":"6,99E-01","module":"D"}]},{"parameter":"WDP","unit":"m3 world-eq.","values":[{"value":"5,09E+02","module":"A1-A3"},{"value":"4,34E-01","module":"A4"},{"value":"5,23E-02","module":"A5"},{"value":"0,0E+00","module":"C1"},{"value":"1,80E-01","module":"C2"},{"value":"0,0E+00","module":"C3"},{"value":"2,91E-02","module":"C4"},{"value":"-5,94E+00","module":"D"}]},{"parameter":"EP-freshwater","unit":"kg P-eq.","values":[{"value":"1,60E-04","module":"A1-A3"},{"value":"2,77E-07","module":"A4"},{"value":"3,91E-08","module":"A5"},{"value":"0,0E+00","module":"C1"},{"value":"9,81E-08","module":"C2"},{"value":"0,0E+00","module":"C3"},{"value":"3,20E-09","module":"C4"},{"value":"5,02E-06","module":"D"}]},{"parameter":"EP-marine","unit":"kg N-eq.","values":[{"value":"3,74E-03","module":"A1-A3"},{"value":"2,46E-05","module":"A4"},{"value":"1,40E-05","module":"A5"},{"value":"0,0E+00","module":"C1"},{"value":"6,99E-06","module":"C2"},{"value":"0,0E+00","module":"C3"},{"value":"1,57E-06","module":"C4"},{"value":"8,06E-05","module":"D"}]},{"parameter":"EP-terrestrial","unit":"mol N-eq.","values":[{"value":"1,24E-01","module":"A1-A3"},{"value":"2,74E-04","module":"A4"},{"value":"1,49E-04","module":"A5"},{"value":"0,0E+00","module":"C1"},{"value":"7,81E-05","module":"C2"},{"value":"0,0E+00","module":"C3"},{"value":"1,73E-05","module":"C4"},{"value":"7,95E-04","module":"D"}]},{"parameter":"GWP-IOBC","unit":"kg CO2-eq.","values":[{"value":"2,65E+00","module":"A1-A3"},{"value":"3,49E-02","module":"A4"},{"value":"0,0E+00","module":"A5"},{"value":"0,0E+00","module":"C1"},{"value":"1,23E-02","module":"C2"},{"value":"0,0E+00","module":"C3"},{"value":"0,0E+00","module":"C4"},{"value":"1,45E-01","module":"D"}]}],"additional_environmental_impact":[{"parameter":"PM","unit":"disease incidence","values":[{"value":"3,04E-07","module":"A1-A3"},{"value":"3,20E-09","module":"A4"},{"value":"3,07E-10","module":"A5"},{"value":"0,0E+00","module":"C1"},{"value":"7,52E-10","module":"C2"},{"value":"0,0E+00","module":"C3"},{"value":"8,90E-11","module":"C4"},{"value":"8,25E-09","module":"D"}]},{"parameter":"ETP-fw","unit":"CTUe","values":[{"value":"5,52E+01","module":"A1-A3"},{"value":"4,14E-01","module":"A4"},{"value":"3,75E-02","module":"A5"},{"value":"0,0E+00","module":"C1"},{"value":"1,38E-01","module":"C2"},{"value":"0,0E+00","module":"C3"},{"value":"6,83E-03","module":"C4"},{"value":"5,21E+00","module":"D"}]},{"parameter":"HTP-c","unit":"CTUh","values":[{"value":"1,36E-08","module":"A1-A3"},{"value":"0,0E+00","module":"A4"},{"value":"6,00E-12","module":"A5"},{"value":"0,0E+00","module":"C1"},{"value":"0,0E+00","module":"C2"},{"value":"0,0E+00","module":"C3"},{"value":"0,0E+00","module":"C4"},{"value":"4,34E-10","module":"D"}]},{"parameter":"HTP-nc","unit":"CTUh","values":[{"value":"3,74E-07","module":"A1-A3"},{"value":"4,00E-10","module":"A4"},{"value":"3,22E-10","module":"A5"},{"value":"0,0E+00","module":"C1"},{"value":"1,50E-10","module":"C2"},{"value":"0,0E+00","module":"C3"},{"value":"4,00E-12","module":"C4"},{"value":"-1,31E-08","module":"D"}]},{"parameter":"SQP","unit":"unitless","values":[{"value":"3,08E+01","module":"A1-A3"},{"value":"6,49E-01","module":"A4"},{"value":"3,98E-03","module":"A5"},{"value":"0,0E+00","module":"C1"},{"value":"1,30E-01","module":"C2"},{"value":"0,0E+00","module":"C3"},{"value":"5,04E-02","module":"C4"},{"value":"-2,13E-02","module":"D"}]},{"parameter":"IRP","unit":"kBq U235-eq.","values":[{"value":"3,01E-01","module":"A1-A3"},{"value":"2,47E-03","module":"A4"},{"value":"3,93E-05","module":"A5"},{"value":"0,0E+00","module":"C1"},{"value":"8,12E-04","module":"C2"},{"value":"0,0E+00","module":"C3"},{"value":"6,00E-05","module":"C4"},{"value":"-1,77E-03","module":"D"}]}],"resource_use":[{"parameter":"PERE","unit":"MJ","values":[{"value":"1,10E+01","module":"A1-A3"},{"value":"7,12E-03","module":"A4"},{"value":"6,44E-04","module":"A5"},{"value":"0,0E+00","module":"C1"},{"value":"2,66E-03","module":"C2"},{"value":"0,0E+00","module":"C3"},{"value":"2,13E-04","module":"C4"},{"value":"4,68E-02","module":"D"}]},{"parameter":"PERM","unit":"MJ","values":[{"value":"2,59E+00","module":"A1-A3"},{"value":"0,0E+00","module":"A4"},{"value":"0,0E+00","module":"A5"},{"value":"0,0E+00","module":"C1"},{"value":"0,0E+00","module":"C2"},{"value":"0,0E+00","module":"C3"},{"value":"0,0E+00","module":"C4"},{"value":"0,0E+00","module":"D"}]},{"parameter":"PERT","unit":"MJ","values":[{"value":"1,36E+01","module":"A1-A3"},{"value":"7,12E-03","module":"A4"},{"value":"6,44E-04","module":"A5"},{"value":"0,0E+00","module":"C1"},{"value":"2,66E-03","module":"C2"},{"value":"0,0E+00","module":"C3"},{"value":"2,13E-04","module":"C4"},{"value":"4,68E-02","module":"D"}]},{"parameter":"PENRE","unit":"MJ","values":[{"value":"4,20E+01","module":"A1-A3"},{"value":"5,66E-01","module":"A4"},{"value":"2,19E-02","module":"A5"},{"value":"0,0E+00","module":"C1"},{"value":"1,86E-01","module":"C2"},{"value":"0,0E+00","module":"C3"},{"value":"1,38E-02","module":"C4"},{"value":"6,98E-01","module":"D"}]},{"parameter":"PENRM","unit":"MJ","values":[{"value":"0,0E+00","module":"A1-A3"},{"value":"0,0E+00","module":"A4"},{"value":"0,0E+00","module":"A5"},{"value":"0,0E+00","module":"C1"},{"value":"0,0E+00","module":"C2"},{"value":"0,0E+00","module":"C3"},{"value":"0,0E+00","module":"C4"},{"value":"0,0E+00","module":"D"}]},{"parameter":"PENRT","unit":"MJ","values":[{"value":"4,30E+01","module":"A1-A3"},{"value":"5,66E-01","module":"A4"},{"value":"2,19E-02","module":"A5"},{"value":"0,0E+00","module":"C1"},{"value":"1,86E-01","module":"C2"},{"value":"0,0E+00","module":"C3"},{"value":"1,38E-02","module":"C4"},{"value":"6,98E-01","module":"D"}]},{"parameter":"SM","unit":"kg","values":[{"value":"9,58E-01","module":"A1-A3"},{"value":"0,0E+00","module":"A4"},{"value":"-1,37E-05","module":"A5"},{"value":"0,0E+00","module":"C1"},{"value":"0,0E+00","module":"C2"},{"value":"0,0E+00","module":"C3"},{"value":"0,0E+00","module":"C4"},{"value":"-5,01E-02","module":"D"}]},{"parameter":"RSF","unit":"MJ","values":[{"value":"7,35E-03","module":"A1-A3"},{"value":"2,49E-04","module":"A4"},{"value":"1,51E-05","module":"A5"},{"value":"0,0E+00","module":"C1"},{"value":"9,51E-05","module":"C2"},{"value":"0,0E+00","module":"C3"},{"value":"4,39E-06","module":"C4"},{"value":"-4,49E-03","module":"D"}]},{"parameter":"NRSF","unit":"MJ","values":[{"value":"1,03E-01","module":"A1-A3"},{"value":"8,35E-04","module":"A4"},{"value":"-3,28E-04","module":"A5"},{"value":"0,0E+00","module":"C1"},{"value":"3,40E-04","module":"C2"},{"value":"0,0E+00","module":"C3"},{"value":"1,26E-05","module":"C4"},{"value":"-1,11E-01","module":"D"}]},{"parameter":"FW","unit":"m3","values":[{"value":"5,17E-02","module":"A1-A3"},{"value":"6,44E-05","module":"A4"},{"value":"3,84E-05","module":"A5"},{"value":"0,0E+00","module":"C1"},{"value":"1,99E-05","module":"C2"},{"value":"0,0E+00","module":"C3"},{"value":"1,65E-05","module":"C4"},{"value":"-1,79E-04","module":"D"}]}],"end_of_life_waste":[{"parameter":"HWD","unit":"kg","values":[{"value":"3,52E-02","module":"A1-A3"},{"value":"3,10E-05","module":"A4"},{"value":"1,91E-03","module":"A5"},{"value":"0,0E+00","module":"C1"},{"value":"9,58E-06","module":"C2"},{"value":"0,0E+00","module":"C3"},{"value":"0,0E+00","module":"C4"},{"value":"3,73E-04","module":"D"}]},{"parameter":"NHWD","unit":"kg","values":[{"value":"6,09E-01","module":"A1-A3"},{"value":"4,92E-02","module":"A4"},{"value":"1,18E-03","module":"A5"},{"value":"0,0E+00","module":"C1"},{"value":"9,03E-03","module":"C2"},{"value":"0,0E+00","module":"C3"},{"value":"1,00E-01","module":"C4"},{"value":"4,12E-02","module":"D"}]},{"parameter":"RWD","unit":"kg","values":[{"value":"2,38E-04","module":"A1-A3"},{"value":"3,86E-06","module":"A4"},{"value":"4,94E-08","module":"A5"},{"value":"0,0E+00","module":"C1"},{"value":"1,27E-06","module":"C2"},{"value":"0,0E+00","module":"C3"},{"value":"0,0E+00","module":"C4"},{"value":"-1,27E-06","module":"D"}]}],"end_of_life_flow":[{"parameter":"CRU","unit":"kg","values":[{"value":"0,0E+00","module":"A1-A3"},{"value":"0,0E+00","module":"A4"},{"value":"0,0E+00","module":"A5"},{"value":"0,0E+00","module":"C1"},{"value":"0,0E+00","module":"C2"},{"value":"0,0E+00","module":"C3"},{"value":"0,0E+00","module":"C4"},{"value":"0,0E+00","module":"D"}]},{"parameter":"MFR","unit":"kg","values":[{"value":"7,85E-02","module":"A1-A3"},{"value":"0,0E+00","module":"A4"},{"value":"1,65E-07","module":"A5"},{"value":"0,0E+00","module":"C1"},{"value":"0,0E+00","module":"C2"},{"value":"9,00E-01","module":"C3"},{"value":"0,0E+00","module":"C4"},{"value":"-5,01E-02","module":"D"}]},{"parameter":"MER","unit":"kg","values":[{"value":"6,69E-07","module":"A1-A3"},{"value":"0,0E+00","module":"A4"},{"value":"7,05E-05","module":"A5"},{"value":"0,0E+00","module":"C1"},{"value":"0,0E+00","module":"C2"},{"value":"0,0E+00","module":"C3"},{"value":"0,0E+00","module":"C4"},{"value":"-3,91E-05","module":"D"}]},{"parameter":"EEE","unit":"MJ","values":[{"value":"3,62E-03","module":"A1-A3"},{"value":"0,0E+00","module":"A4"},{"value":"1,29E-01","module":"A5"},{"value":"0,0E+00","module":"C1"},{"value":"0,0E+00","module":"C2"},{"value":"0,0E+00","module":"C3"},{"value":"0,0E+00","module":"C4"},{"value":"-2,79E-04","module":"D"}]},{"parameter":"EET","unit":"MJ","values":[{"value":"5,47E-02","module":"A1-A3"},{"value":"0,0E+00","module":"A4"},{"value":"1,95E+00","module":"A5"},{"value":"0,0E+00","module":"C1"},{"value":"0,0E+00","module":"C2"},{"value":"0,0E+00","module":"C3"},{"value":"0,0E+00","module":"C4"},{"value":"-4,22E-03","module":"D"}]}]}