{"product_name":"STANDARDBETON (C35/45 Slump Concrete in Passive Environmental Exposure Class)","epd_id":"NEPD-5329-4651-EN","compliance":["EN 15804+A2","ISO 14025","ISO 21930"],"producer_name":"Unicon A/S","environmental_impact":[{"parameter":"GWP-total","unit":"kg CO2-eq.","values":[{"value":"2,87E+02","module":"A1"},{"value":"1,67E+01","module":"A2"},{"value":"2,95E+00","module":"A3"},{"value":"3,41E+00","module":"A4"},{"value":"9,14E+00","module":"C1"},{"value":"5,19E+00","module":"C2"},{"value":"1,59E+00","module":"C3"},{"value":"3,17E-01","module":"C4"},{"value":"-5,17E+00","module":"D"}]},{"parameter":"GWP-fossil","unit":"kg CO2-eq.","values":[{"value":"2,86E+02","module":"A1"},{"value":"1,67E+01","module":"A2"},{"value":"2,93E+00","module":"A3"},{"value":"3,40E+00","module":"A4"},{"value":"9,14E+00","module":"C1"},{"value":"5,19E+00","module":"C2"},{"value":"1,57E+00","module":"C3"},{"value":"3,17E-01","module":"C4"},{"value":"-5,06E+00","module":"D"}]},{"parameter":"GWP-biogenic","unit":"kg CO2-eq.","values":[{"value":"5,88E-01","module":"A1"},{"value":"4,85E-03","module":"A2"},{"value":"2,35E-02","module":"A3"},{"value":"1,46E-03","module":"A4"},{"value":"1,71E-03","module":"C1"},{"value":"2,13E-03","module":"C2"},{"value":"1,36E-02","module":"C3"},{"value":"2,70E-04","module":"C4"},{"value":"-1,01E-01","module":"D"}]},{"parameter":"GWP-luluc","unit":"kg CO2-eq.","values":[{"value":"3,74E-02","module":"A1"},{"value":"3,83E-03","module":"A2"},{"value":"2,24E-03","module":"A3"},{"value":"1,04E-03","module":"A4"},{"value":"7,21E-04","module":"C1"},{"value":"1,52E-03","module":"C2"},{"value":"2,17E-03","module":"C3"},{"value":"6,22E-05","module":"C4"},{"value":"-3,42E-03","module":"D"}]},{"parameter":"ODP","unit":"kg CFC 11-eq.","values":[{"value":"5,32E-06","module":"A1"},{"value":"3,73E-06","module":"A2"},{"value":"3,32E-07","module":"A3"},{"value":"8,21E-07","module":"A4"},{"value":"1,97E-06","module":"C1"},{"value":"1,20E-06","module":"C2"},{"value":"3,10E-07","module":"C3"},{"value":"1,54E-07","module":"C4"},{"value":"-9,22E-07","module":"D"}]},{"parameter":"AP","unit":"mol H+-eq.","values":[{"value":"7,97E-01","module":"A1"},{"value":"2,72E-01","module":"A2"},{"value":"1,57E-02","module":"A3"},{"value":"1,10E-02","module":"A4"},{"value":"9,56E-02","module":"C1"},{"value":"2,18E-02","module":"C2"},{"value":"1,27E-02","module":"C3"},{"value":"3,09E-03","module":"C4"},{"value":"-4,56E-02","module":"D"}]},{"parameter":"POCP","unit":"kg NMVOC-eq.","values":[{"value":"4,58E-01","module":"A1"},{"value":"1,92E-01","module":"A2"},{"value":"1,14E-02","module":"A3"},{"value":"1,05E-02","module":"A4"},{"value":"1,27E-01","module":"C1"},{"value":"2,33E-02","module":"C2"},{"value":"1,15E-02","module":"C3"},{"value":"3,66E-03","module":"C4"},{"value":"-4,90E-02","module":"D"}]},{"parameter":"ADPE","unit":"kg Sb-eq.","values":[{"value":"9,70E-04","module":"A1"},{"value":"1,68E-04","module":"A2"},{"value":"1,60E-05","module":"A3"},{"value":"6,06E-05","module":"A4"},{"value":"1,40E-05","module":"C1"},{"value":"8,87E-05","module":"C2"},{"value":"1,99E-05","module":"C3"},{"value":"2,81E-06","module":"C4"},{"value":"-4,49E-04","module":"D"}]},{"parameter":"ADPF","unit":"MJ","values":[{"value":"1,06E+03","module":"A1"},{"value":"2,40E+02","module":"A2"},{"value":"4,07E+01","module":"A3"},{"value":"5,53E+01","module":"A4"},{"value":"1,26E+02","module":"C1"},{"value":"8,08E+01","module":"C2"},{"value":"4,88E+01","module":"C3"},{"value":"1,02E+01","module":"C4"},{"value":"-8,56E+01","module":"D"}]},{"parameter":"WDP","unit":"m3 world-eq.","values":[{"value":"3,53E+03","module":"A1"},{"value":"1,28E+02","module":"A2"},{"value":"3,28E+02","module":"A3"},{"value":"4,24E+01","module":"A4"},{"value":"2,67E+01","module":"C1"},{"value":"6,19E+01","module":"C2"},{"value":"5,38E+03","module":"C3"},{"value":"2,15E+01","module":"C4"},{"value":"-4,02E+03","module":"D"}]},{"parameter":"EP-freshwater","unit":"kg P-eq.","values":[{"value":"4,50E-03","module":"A1"},{"value":"8,30E-05","module":"A2"},{"value":"1,34E-04","module":"A3"},{"value":"2,71E-05","module":"A4"},{"value":"3,33E-05","module":"C1"},{"value":"3,96E-05","module":"C2"},{"value":"9,92E-05","module":"C3"},{"value":"2,37E-06","module":"C4"},{"value":"-1,35E-04","module":"D"}]},{"parameter":"EP-marine","unit":"kg N-eq.","values":[{"value":"1,24E-01","module":"A1"},{"value":"6,42E-02","module":"A2"},{"value":"3,66E-03","module":"A3"},{"value":"2,40E-03","module":"A4"},{"value":"4,22E-02","module":"C1"},{"value":"6,56E-03","module":"C2"},{"value":"3,72E-03","module":"C3"},{"value":"1,16E-03","module":"C4"},{"value":"-1,58E-02","module":"D"}]},{"parameter":"EP-terrestrial","unit":"mol N-eq.","values":[{"value":"1,40E+00","module":"A1"},{"value":"7,16E-01","module":"A2"},{"value":"4,37E-02","module":"A3"},{"value":"2,68E-02","module":"A4"},{"value":"4,57E-01","module":"C1"},{"value":"7,26E-02","module":"C2"},{"value":"4,29E-02","module":"C3"},{"value":"1,28E-02","module":"C4"},{"value":"-1,86E-01","module":"D"}]},{"parameter":"GWP-IOBC","unit":"kg CO2-eq.","values":[{"value":"2,87E+02","module":"A1"},{"value":"1,67E+01","module":"A2"},{"value":"3,41E+00","module":"A3"},{"value":"3,41E+00","module":"A4"},{"value":"9,14E+00","module":"C1"},{"value":"5,19E+00","module":"C2"},{"value":"1,57E+00","module":"C3"},{"value":"3,17E-01","module":"C4"},{"value":"-5,42E+00","module":"D"}]}],"additional_environmental_impact":[{"parameter":"PM","unit":"disease incidence","values":[{"value":"8,73E-06","module":"A1"},{"value":"1,02E-06","module":"A2"},{"value":"1,94E-07","module":"A3"},{"value":"3,13E-07","module":"A4"},{"value":"1,16E-05","module":"C1"},{"value":"4,57E-07","module":"C2"},{"value":"2,03E-07","module":"C3"},{"value":"6,59E-08","module":"C4"},{"value":"-9,71E-07","module":"D"}]},{"parameter":"ETP-fw","unit":"CTUe","values":[{"value":"2,72E+03","module":"A1"},{"value":"1,50E+02","module":"A2"},{"value":"4,53E+01","module":"A3"},{"value":"4,04E+01","module":"A4"},{"value":"6,88E+01","module":"C1"},{"value":"5,91E+01","module":"C2"},{"value":"3,46E+01","module":"C3"},{"value":"5,06E+00","module":"C4"},{"value":"-8,82E+01","module":"D"}]},{"parameter":"HTP-c","unit":"CTUh","values":[{"value":"2,06E-07","module":"A1"},{"value":"0,0E+00","module":"A2"},{"value":"1,07E-09","module":"A3"},{"value":"0,0E+00","module":"A4"},{"value":"2,28E-09","module":"C1"},{"value":"0,0E+00","module":"C2"},{"value":"2,21E-09","module":"C3"},{"value":"1,48E-10","module":"C4"},{"value":"-4,42E-09","module":"D"}]},{"parameter":"HTP-nc","unit":"CTUh","values":[{"value":"1,08E-06","module":"A1"},{"value":"9,94E-08","module":"A2"},{"value":"3,08E-08","module":"A3"},{"value":"3,91E-08","module":"A4"},{"value":"6,40E-08","module":"C1"},{"value":"5,71E-08","module":"C2"},{"value":"3,10E-08","module":"C3"},{"value":"2,96E-09","module":"C4"},{"value":"-1,08E-07","module":"D"}]},{"parameter":"SQP","unit":"unitless","values":[{"value":"7,77E+01","module":"A1"},{"value":"1,73E+02","module":"A2"},{"value":"4,99E+01","module":"A3"},{"value":"6,34E+01","module":"A4"},{"value":"1,53E+01","module":"C1"},{"value":"9,26E+01","module":"C2"},{"value":"2,76E+01","module":"C3"},{"value":"3,73E+01","module":"C4"},{"value":"1,94E+02","module":"D"}]},{"parameter":"IRP","unit":"kBq U235-eq.","values":[{"value":"2,74E+00","module":"A1"},{"value":"1,05E+00","module":"A2"},{"value":"1,66E-01","module":"A3"},{"value":"2,42E-01","module":"A4"},{"value":"5,48E-01","module":"C1"},{"value":"3,53E-01","module":"C2"},{"value":"8,18E-01","module":"C3"},{"value":"4,44E-02","module":"C4"},{"value":"-7,86E-01","module":"D"}]}],"resource_use":[{"parameter":"PERE","unit":"MJ","values":[{"value":"1,75E+02","module":"A1"},{"value":"2,11E+00","module":"A2"},{"value":"1,82E+01","module":"A3"},{"value":"6,95E-01","module":"A4"},{"value":"6,85E-01","module":"C1"},{"value":"1,02E+00","module":"C2"},{"value":"2,51E+01","module":"C3"},{"value":"1,57E-01","module":"C4"},{"value":"-2,01E+01","module":"D"}]},{"parameter":"PERM","unit":"MJ","values":[{"value":"5,00E+00","module":"A1"},{"value":"0,0E+00","module":"A2"},{"value":"0,0E+00","module":"A3"},{"value":"0,0E+00","module":"A4"},{"value":"0,0E+00","module":"C1"},{"value":"0,0E+00","module":"C2"},{"value":"0,0E+00","module":"C3"},{"value":"0,0E+00","module":"C4"},{"value":"0,0E+00","module":"D"}]},{"parameter":"PERT","unit":"MJ","values":[{"value":"1,80E+02","module":"A1"},{"value":"2,11E+00","module":"A2"},{"value":"1,82E+01","module":"A3"},{"value":"6,95E-01","module":"A4"},{"value":"6,85E-01","module":"C1"},{"value":"1,02E+00","module":"C2"},{"value":"2,51E+01","module":"C3"},{"value":"1,57E-01","module":"C4"},{"value":"-2,01E+01","module":"D"}]},{"parameter":"PENRE","unit":"MJ","values":[{"value":"1,06E+03","module":"A1"},{"value":"2,40E+02","module":"A2"},{"value":"4,07E+01","module":"A3"},{"value":"5,53E+01","module":"A4"},{"value":"1,26E+02","module":"C1"},{"value":"8,08E+01","module":"C2"},{"value":"4,88E+01","module":"C3"},{"value":"1,02E+01","module":"C4"},{"value":"-9,04E+01","module":"D"}]},{"parameter":"PENRM","unit":"MJ","values":[{"value":"1,06E+01","module":"A1"},{"value":"0,0E+00","module":"A2"},{"value":"0,0E+00","module":"A3"},{"value":"0,0E+00","module":"A4"},{"value":"0,0E+00","module":"C1"},{"value":"0,0E+00","module":"C2"},{"value":"0,0E+00","module":"C3"},{"value":"0,0E+00","module":"C4"},{"value":"0,0E+00","module":"D"}]},{"parameter":"PENRT","unit":"MJ","values":[{"value":"1,07E+03","module":"A1"},{"value":"2,40E+02","module":"A2"},{"value":"4,07E+01","module":"A3"},{"value":"5,53E+01","module":"A4"},{"value":"1,26E+02","module":"C1"},{"value":"8,08E+01","module":"C2"},{"value":"4,88E+01","module":"C3"},{"value":"1,02E+01","module":"C4"},{"value":"-9,04E+01","module":"D"}]},{"parameter":"SM","unit":"kg","values":[{"value":"3,65E+00","module":"A1"},{"value":"0,0E+00","module":"A2"},{"value":"0,0E+00","module":"A3"},{"value":"0,0E+00","module":"A4"},{"value":"0,0E+00","module":"C1"},{"value":"0,0E+00","module":"C2"},{"value":"0,0E+00","module":"C3"},{"value":"0,0E+00","module":"C4"},{"value":"0,0E+00","module":"D"}]},{"parameter":"RSF","unit":"MJ","values":[{"value":"8,52E-01","module":"A1"},{"value":"7,87E-02","module":"A2"},{"value":"6,63E-01","module":"A3"},{"value":"2,43E-02","module":"A4"},{"value":"0,0E+00","module":"C1"},{"value":"3,56E-02","module":"C2"},{"value":"0,0E+00","module":"C3"},{"value":"3,25E-03","module":"C4"},{"value":"-4,10E-01","module":"D"}]},{"parameter":"NRSF","unit":"MJ","values":[{"value":"4,43E-01","module":"A1"},{"value":"2,65E-01","module":"A2"},{"value":"2,00E-02","module":"A3"},{"value":"8,15E-02","module":"A4"},{"value":"0,0E+00","module":"C1"},{"value":"1,19E-01","module":"C2"},{"value":"0,0E+00","module":"C3"},{"value":"9,35E-03","module":"C4"},{"value":"-4,21E-01","module":"D"}]},{"parameter":"FW","unit":"m3","values":[{"value":"2,83E+00","module":"A1"},{"value":"1,75E-02","module":"A2"},{"value":"6,96E-02","module":"A3"},{"value":"6,29E-03","module":"A4"},{"value":"6,48E-03","module":"C1"},{"value":"9,20E-03","module":"C2"},{"value":"8,35E-02","module":"C3"},{"value":"1,22E-02","module":"C4"},{"value":"-3,15E+00","module":"D"}]}],"end_of_life_waste":[{"parameter":"HWD","unit":"kg","values":[{"value":"7,54E+00","module":"A1"},{"value":"1,02E-02","module":"A2"},{"value":"1,69E-02","module":"A3"},{"value":"3,02E-03","module":"A4"},{"value":"3,70E-03","module":"C1"},{"value":"4,42E-03","module":"C2"},{"value":"4,87E-03","module":"C3"},{"value":"0,0E+00","module":"C4"},{"value":"-2,06E-02","module":"D"}]},{"parameter":"NHWD","unit":"kg","values":[{"value":"1,61E+02","module":"A1"},{"value":"1,23E+01","module":"A2"},{"value":"2,42E+01","module":"A3"},{"value":"4,80E+00","module":"A4"},{"value":"1,49E-01","module":"C1"},{"value":"7,02E+00","module":"C2"},{"value":"1,54E-01","module":"C3"},{"value":"7,40E+01","module":"C4"},{"value":"-6,26E-01","module":"D"}]},{"parameter":"RWD","unit":"kg","values":[{"value":"4,02E-03","module":"A1"},{"value":"1,67E-03","module":"A2"},{"value":"1,48E-04","module":"A3"},{"value":"3,77E-04","module":"A4"},{"value":"8,74E-04","module":"C1"},{"value":"5,51E-04","module":"C2"},{"value":"5,16E-04","module":"C3"},{"value":"0,0E+00","module":"C4"},{"value":"-6,79E-04","module":"D"}]}],"end_of_life_flow":[{"parameter":"CRU","unit":"kg","values":[{"value":"7,16E+00","module":"A1"},{"value":"0,0E+00","module":"A2"},{"value":"0,0E+00","module":"A3"},{"value":"0,0E+00","module":"A4"},{"value":"0,0E+00","module":"C1"},{"value":"0,0E+00","module":"C2"},{"value":"0,0E+00","module":"C3"},{"value":"0,0E+00","module":"C4"},{"value":"0,0E+00","module":"D"}]},{"parameter":"MFR","unit":"kg","values":[{"value":"1,51E+00","module":"A1"},{"value":"0,0E+00","module":"A2"},{"value":"2,38E-02","module":"A3"},{"value":"0,0E+00","module":"A4"},{"value":"0,0E+00","module":"C1"},{"value":"0,0E+00","module":"C2"},{"value":"2,21E+03","module":"C3"},{"value":"0,0E+00","module":"C4"},{"value":"0,0E+00","module":"D"}]},{"parameter":"MER","unit":"kg","values":[{"value":"7,71E-01","module":"A1"},{"value":"0,0E+00","module":"A2"},{"value":"5,62E-07","module":"A3"},{"value":"0,0E+00","module":"A4"},{"value":"0,0E+00","module":"C1"},{"value":"0,0E+00","module":"C2"},{"value":"0,0E+00","module":"C3"},{"value":"0,0E+00","module":"C4"},{"value":"0,0E+00","module":"D"}]},{"parameter":"EEE","unit":"MJ","values":[{"value":"0,0E+00","module":"A1"},{"value":"0,0E+00","module":"A2"},{"value":"3,71E-02","module":"A3"},{"value":"0,0E+00","module":"A4"},{"value":"0,0E+00","module":"C1"},{"value":"0,0E+00","module":"C2"},{"value":"0,0E+00","module":"C3"},{"value":"0,0E+00","module":"C4"},{"value":"0,0E+00","module":"D"}]},{"parameter":"EET","unit":"MJ","values":[{"value":"0,0E+00","module":"A1"},{"value":"0,0E+00","module":"A2"},{"value":"5,61E-01","module":"A3"},{"value":"0,0E+00","module":"A4"},{"value":"0,0E+00","module":"C1"},{"value":"0,0E+00","module":"C2"},{"value":"0,0E+00","module":"C3"},{"value":"0,0E+00","module":"C4"},{"value":"0,0E+00","module":"D"}]}]}