{"product_name":"Steel Beams H, I, U","epd_id":"NEPD-5818-5115-EN","compliance":["EN 15804+A2","ISO 14025","ISO 21930"],"producer_name":"Heidelberg Materials Precast Contiga AB - Steel","environmental_impact":[{"parameter":"GWP-total","unit":"kg CO2-eq.","values":[{"value":"9,76E-01","module":"A1-A3"},{"value":"1,39E-02","module":"A4"},{"value":"3,66E-01","module":"A5"},{"value":"3,08E-01","module":"C1"},{"value":"1,39E-02","module":"C2"},{"value":"2,03E-02","module":"C3"},{"value":"2,54E-03","module":"C4"},{"value":"-9,04E-02","module":"D"}]},{"parameter":"GWP-fossil","unit":"kg CO2-eq.","values":[{"value":"9,66E-01","module":"A1-A3"},{"value":"1,39E-02","module":"A4"},{"value":"3,61E-01","module":"A5"},{"value":"3,08E-01","module":"C1"},{"value":"1,39E-02","module":"C2"},{"value":"2,02E-02","module":"C3"},{"value":"2,54E-03","module":"C4"},{"value":"-9,04E-02","module":"D"}]},{"parameter":"GWP-biogenic","unit":"kg CO2-eq.","values":[{"value":"6,67E-03","module":"A1-A3"},{"value":"5,75E-06","module":"A4"},{"value":"1,29E-03","module":"A5"},{"value":"5,76E-05","module":"C1"},{"value":"5,75E-06","module":"C2"},{"value":"1,01E-04","module":"C3"},{"value":"1,32E-06","module":"C4"},{"value":"-4,99E-05","module":"D"}]},{"parameter":"GWP-luluc","unit":"kg CO2-eq.","values":[{"value":"3,11E-03","module":"A1-A3"},{"value":"4,94E-06","module":"A4"},{"value":"3,97E-03","module":"A5"},{"value":"2,42E-05","module":"C1"},{"value":"4,94E-06","module":"C2"},{"value":"5,66E-06","module":"C3"},{"value":"3,13E-07","module":"C4"},{"value":"-4,05E-05","module":"D"}]},{"parameter":"ODP","unit":"kg CFC 11-eq.","values":[{"value":"1,31E-07","module":"A1-A3"},{"value":"3,15E-09","module":"A4"},{"value":"9,47E-08","module":"A5"},{"value":"6,64E-08","module":"C1"},{"value":"3,15E-09","module":"C2"},{"value":"2,88E-09","module":"C3"},{"value":"3,10E-10","module":"C4"},{"value":"-7,71E-08","module":"D"}]},{"parameter":"AP","unit":"mol H+-eq.","values":[{"value":"5,43E-03","module":"A1-A3"},{"value":"3,99E-05","module":"A4"},{"value":"3,54E-03","module":"A5"},{"value":"3,22E-03","module":"C1"},{"value":"3,99E-05","module":"C2"},{"value":"3,68E-05","module":"C3"},{"value":"1,10E-05","module":"C4"},{"value":"-4,49E-04","module":"D"}]},{"parameter":"POCP","unit":"kg NMVOC-eq.","values":[{"value":"4,55E-03","module":"A1-A3"},{"value":"3,38E-05","module":"A4"},{"value":"4,39E-03","module":"A5"},{"value":"4,28E-03","module":"C1"},{"value":"3,38E-05","module":"C2"},{"value":"2,39E-05","module":"C3"},{"value":"1,12E-05","module":"C4"},{"value":"-4,53E-04","module":"D"}]},{"parameter":"ADPE","unit":"kg Sb-eq.","values":[{"value":"5,14E-06","module":"A1-A3"},{"value":"3,84E-07","module":"A4"},{"value":"2,89E-06","module":"A5"},{"value":"4,72E-07","module":"C1"},{"value":"3,84E-07","module":"C2"},{"value":"9,70E-08","module":"C3"},{"value":"8,28E-09","module":"C4"},{"value":"-1,56E-06","module":"D"}]},{"parameter":"ADPF","unit":"MJ","values":[{"value":"1,86E+01","module":"A1-A3"},{"value":"2,10E-01","module":"A4"},{"value":"1,13E+01","module":"A5"},{"value":"4,23E+00","module":"C1"},{"value":"2,10E-01","module":"C2"},{"value":"1,41E-01","module":"C3"},{"value":"2,49E-02","module":"C4"},{"value":"-7,61E-01","module":"D"}]},{"parameter":"WDP","unit":"m3 world-eq.","values":[{"value":"4,11E+02","module":"A1-A3"},{"value":"2,03E-01","module":"A4"},{"value":"7,23E+02","module":"A5"},{"value":"8,99E-01","module":"C1"},{"value":"2,03E-01","module":"C2"},{"value":"5,77E-01","module":"C3"},{"value":"2,53E-01","module":"C4"},{"value":"4,69E+00","module":"D"}]},{"parameter":"EP-freshwater","unit":"kg P-eq.","values":[{"value":"5,07E-05","module":"A1-A3"},{"value":"1,11E-07","module":"A4"},{"value":"5,20E-06","module":"A5"},{"value":"1,12E-06","module":"C1"},{"value":"1,11E-07","module":"C2"},{"value":"1,55E-07","module":"C3"},{"value":"3,33E-08","module":"C4"},{"value":"-5,56E-06","module":"D"}]},{"parameter":"EP-marine","unit":"kg N-eq.","values":[{"value":"1,14E-03","module":"A1-A3"},{"value":"7,90E-06","module":"A4"},{"value":"1,45E-03","module":"A5"},{"value":"1,42E-03","module":"C1"},{"value":"7,90E-06","module":"C2"},{"value":"6,27E-06","module":"C3"},{"value":"3,72E-06","module":"C4"},{"value":"-9,29E-05","module":"D"}]},{"parameter":"EP-terrestrial","unit":"mol N-eq.","values":[{"value":"1,31E-02","module":"A1-A3"},{"value":"8,83E-05","module":"A4"},{"value":"1,61E-02","module":"A5"},{"value":"1,56E-02","module":"C1"},{"value":"8,83E-05","module":"C2"},{"value":"7,11E-05","module":"C3"},{"value":"4,32E-05","module":"C4"},{"value":"-9,50E-04","module":"D"}]},{"parameter":"GWP-IOBC","unit":"kg CO2-eq.","values":[{"value":"9,69E-01","module":"A1-A3"},{"value":"1,39E-02","module":"A4"},{"value":"3,66E-01","module":"A5"},{"value":"3,08E-01","module":"C1"},{"value":"1,39E-02","module":"C2"},{"value":"2,03E-02","module":"C3"},{"value":"2,54E-03","module":"C4"},{"value":"-1,35E-01","module":"D"}]}],"additional_environmental_impact":[{"parameter":"PM","unit":"disease incidence","values":[{"value":"1,56E-08","module":"A1-A3"},{"value":"8,50E-10","module":"A4"},{"value":"8,60E-08","module":"A5"},{"value":"8,51E-08","module":"C1"},{"value":"8,50E-10","module":"C2"},{"value":"6,41E-10","module":"C3"},{"value":"2,28E-10","module":"C4"},{"value":"-7,50E-09","module":"D"}]},{"parameter":"ETP-fw","unit":"CTUe","values":[{"value":"4,56E+00","module":"A1-A3"},{"value":"1,56E-01","module":"A4"},{"value":"6,02E+00","module":"A5"},{"value":"2,31E+00","module":"C1"},{"value":"1,56E-01","module":"C2"},{"value":"4,17E-01","module":"C3"},{"value":"4,30E-02","module":"C4"},{"value":"-5,04E+00","module":"D"}]},{"parameter":"HTP-c","unit":"CTUh","values":[{"value":"2,06E-10","module":"A1-A3"},{"value":"0,0E+00","module":"A4"},{"value":"1,96E-10","module":"A5"},{"value":"9,00E-11","module":"C1"},{"value":"0,0E+00","module":"C2"},{"value":"3,00E-12","module":"C3"},{"value":"3,00E-12","module":"C4"},{"value":"-4,35E-10","module":"D"}]},{"parameter":"HTP-nc","unit":"CTUh","values":[{"value":"3,27E-09","module":"A1-A3"},{"value":"1,70E-10","module":"A4"},{"value":"4,68E-09","module":"A5"},{"value":"2,13E-09","module":"C1"},{"value":"1,70E-10","module":"C2"},{"value":"1,45E-10","module":"C3"},{"value":"7,80E-11","module":"C4"},{"value":"9,45E-09","module":"D"}]},{"parameter":"SQP","unit":"unitless","values":[{"value":"2,59E+00","module":"A1-A3"},{"value":"1,47E-01","module":"A4"},{"value":"3,68E+00","module":"A5"},{"value":"5,37E-01","module":"C1"},{"value":"1,47E-01","module":"C2"},{"value":"6,79E-02","module":"C3"},{"value":"7,71E-02","module":"C4"},{"value":"-5,70E-02","module":"D"}]},{"parameter":"IRP","unit":"kBq U235-eq.","values":[{"value":"1,45E-01","module":"A1-A3"},{"value":"9,18E-04","module":"A4"},{"value":"2,62E-01","module":"A5"},{"value":"1,81E-02","module":"C1"},{"value":"9,18E-04","module":"C2"},{"value":"6,63E-04","module":"C3"},{"value":"1,18E-04","module":"C4"},{"value":"3,24E-04","module":"D"}]}],"resource_use":[{"parameter":"PERE","unit":"MJ","values":[{"value":"3,60E+00","module":"A1-A3"},{"value":"3,01E-03","module":"A4"},{"value":"3,44E+00","module":"A5"},{"value":"2,29E-02","module":"C1"},{"value":"3,01E-03","module":"C2"},{"value":"2,94E-02","module":"C3"},{"value":"1,36E-03","module":"C4"},{"value":"-6,18E-02","module":"D"}]},{"parameter":"PERM","unit":"MJ","values":[{"value":"0,0E+00","module":"A1-A3"},{"value":"0,0E+00","module":"A4"},{"value":"0,0E+00","module":"A5"},{"value":"0,0E+00","module":"C1"},{"value":"0,0E+00","module":"C2"},{"value":"0,0E+00","module":"C3"},{"value":"0,0E+00","module":"C4"},{"value":"0,0E+00","module":"D"}]},{"parameter":"PERT","unit":"MJ","values":[{"value":"3,60E+00","module":"A1-A3"},{"value":"3,01E-03","module":"A4"},{"value":"3,44E+00","module":"A5"},{"value":"2,29E-02","module":"C1"},{"value":"3,01E-03","module":"C2"},{"value":"2,94E-02","module":"C3"},{"value":"1,36E-03","module":"C4"},{"value":"-6,18E-02","module":"D"}]},{"parameter":"PENRE","unit":"MJ","values":[{"value":"2,01E+01","module":"A1-A3"},{"value":"2,10E-01","module":"A4"},{"value":"1,13E+01","module":"A5"},{"value":"4,23E+00","module":"C1"},{"value":"2,10E-01","module":"C2"},{"value":"1,41E-01","module":"C3"},{"value":"2,49E-02","module":"C4"},{"value":"-7,60E-01","module":"D"}]},{"parameter":"PENRM","unit":"MJ","values":[{"value":"0,0E+00","module":"A1-A3"},{"value":"0,0E+00","module":"A4"},{"value":"0,0E+00","module":"A5"},{"value":"0,0E+00","module":"C1"},{"value":"0,0E+00","module":"C2"},{"value":"0,0E+00","module":"C3"},{"value":"0,0E+00","module":"C4"},{"value":"0,0E+00","module":"D"}]},{"parameter":"PENRT","unit":"MJ","values":[{"value":"2,01E+01","module":"A1-A3"},{"value":"2,10E-01","module":"A4"},{"value":"1,13E+01","module":"A5"},{"value":"4,23E+00","module":"C1"},{"value":"2,10E-01","module":"C2"},{"value":"1,41E-01","module":"C3"},{"value":"2,49E-02","module":"C4"},{"value":"-7,60E-01","module":"D"}]},{"parameter":"SM","unit":"kg","values":[{"value":"8,41E-01","module":"A1-A3"},{"value":"0,0E+00","module":"A4"},{"value":"0,0E+00","module":"A5"},{"value":"0,0E+00","module":"C1"},{"value":"0,0E+00","module":"C2"},{"value":"0,0E+00","module":"C3"},{"value":"0,0E+00","module":"C4"},{"value":"0,0E+00","module":"D"}]},{"parameter":"RSF","unit":"MJ","values":[{"value":"1,92E-02","module":"A1-A3"},{"value":"1,08E-04","module":"A4"},{"value":"1,38E-02","module":"A5"},{"value":"5,63E-04","module":"C1"},{"value":"1,08E-04","module":"C2"},{"value":"6,15E-04","module":"C3"},{"value":"3,27E-05","module":"C4"},{"value":"3,26E-03","module":"D"}]},{"parameter":"NRSF","unit":"MJ","values":[{"value":"2,67E-02","module":"A1-A3"},{"value":"3,84E-04","module":"A4"},{"value":"5,00E-02","module":"A5"},{"value":"8,29E-03","module":"C1"},{"value":"3,84E-04","module":"C2"},{"value":"0,0E+00","module":"C3"},{"value":"1,93E-04","module":"C4"},{"value":"9,50E-02","module":"D"}]},{"parameter":"FW","unit":"m3","values":[{"value":"2,88E-02","module":"A1-A3"},{"value":"2,25E-05","module":"A4"},{"value":"7,99E-03","module":"A5"},{"value":"2,18E-04","module":"C1"},{"value":"2,25E-05","module":"C2"},{"value":"5,85E-05","module":"C3"},{"value":"3,27E-05","module":"C4"},{"value":"-1,90E-04","module":"D"}]}],"end_of_life_waste":[{"parameter":"HWD","unit":"kg","values":[{"value":"1,46E-02","module":"A1-A3"},{"value":"1,08E-05","module":"A4"},{"value":"4,94E-04","module":"A5"},{"value":"1,25E-04","module":"C1"},{"value":"1,08E-05","module":"C2"},{"value":"0,0E+00","module":"C3"},{"value":"0,0E+00","module":"C4"},{"value":"-4,70E-04","module":"D"}]},{"parameter":"NHWD","unit":"kg","values":[{"value":"2,86E-01","module":"A1-A3"},{"value":"1,02E-02","module":"A4"},{"value":"2,84E-02","module":"A5"},{"value":"5,01E-03","module":"C1"},{"value":"1,02E-02","module":"C2"},{"value":"0,0E+00","module":"C3"},{"value":"1,06E-01","module":"C4"},{"value":"-3,69E-02","module":"D"}]},{"parameter":"RWD","unit":"kg","values":[{"value":"6,13E-04","module":"A1-A3"},{"value":"1,43E-06","module":"A4"},{"value":"1,36E-04","module":"A5"},{"value":"2,94E-05","module":"C1"},{"value":"1,43E-06","module":"C2"},{"value":"0,0E+00","module":"C3"},{"value":"0,0E+00","module":"C4"},{"value":"2,49E-07","module":"D"}]}],"end_of_life_flow":[{"parameter":"CRU","unit":"kg","values":[{"value":"0,0E+00","module":"A1-A3"},{"value":"0,0E+00","module":"A4"},{"value":"0,0E+00","module":"A5"},{"value":"0,0E+00","module":"C1"},{"value":"0,0E+00","module":"C2"},{"value":"0,0E+00","module":"C3"},{"value":"0,0E+00","module":"C4"},{"value":"0,0E+00","module":"D"}]},{"parameter":"MFR","unit":"kg","values":[{"value":"8,51E-01","module":"A1-A3"},{"value":"0,0E+00","module":"A4"},{"value":"0,0E+00","module":"A5"},{"value":"0,0E+00","module":"C1"},{"value":"0,0E+00","module":"C2"},{"value":"4,05E-02","module":"C3"},{"value":"0,0E+00","module":"C4"},{"value":"0,0E+00","module":"D"}]},{"parameter":"MER","unit":"kg","values":[{"value":"0,0E+00","module":"A1-A3"},{"value":"0,0E+00","module":"A4"},{"value":"0,0E+00","module":"A5"},{"value":"0,0E+00","module":"C1"},{"value":"0,0E+00","module":"C2"},{"value":"1,00E-02","module":"C3"},{"value":"0,0E+00","module":"C4"},{"value":"0,0E+00","module":"D"}]},{"parameter":"EEE","unit":"MJ","values":[{"value":"0,0E+00","module":"A1-A3"},{"value":"0,0E+00","module":"A4"},{"value":"0,0E+00","module":"A5"},{"value":"0,0E+00","module":"C1"},{"value":"0,0E+00","module":"C2"},{"value":"1,16E-05","module":"C3"},{"value":"0,0E+00","module":"C4"},{"value":"0,0E+00","module":"D"}]},{"parameter":"EET","unit":"MJ","values":[{"value":"0,0E+00","module":"A1-A3"},{"value":"0,0E+00","module":"A4"},{"value":"0,0E+00","module":"A5"},{"value":"0,0E+00","module":"C1"},{"value":"0,0E+00","module":"C2"},{"value":"1,76E-04","module":"C3"},{"value":"0,0E+00","module":"C4"},{"value":"0,0E+00","module":"D"}]}]}