{"product_name":"Steel rebar","epd_id":"NEPD-2193-988-EN","compliance":["EN 15804","ISO 14025","ISO 21930"],"producer_name":"E.A. SMITH AS ( Smith St\u00e5l )","environmental_impact":[{"parameter":"GWP-total","unit":"kg CO2-eq.","values":[{"value":"3,93E-01","module":"A1-A3"},{"value":"3,55E-03","module":"A4"},{"value":"6,09E-04","module":"C1"},{"value":"7,30E-03","module":"C2"},{"value":"0,0E+00","module":"C3"},{"value":"1,28E-03","module":"C4"},{"value":"2,17E-01","module":"D"}]},{"parameter":"ODP","unit":"kg CFC 11-eq.","values":[{"value":"6,65E-08","module":"A1-A3"},{"value":"0,0E+00","module":"A4"},{"value":"0,0E+00","module":"C1"},{"value":"0,0E+00","module":"C2"},{"value":"0,0E+00","module":"C3"},{"value":"0,0E+00","module":"C4"},{"value":"0,0E+00","module":"D"}]},{"parameter":"AP","unit":"kg SO2-eq.","values":[{"value":"1,74E-03","module":"A1-A3"},{"value":"3,17E-06","module":"A4"},{"value":"2,23E-06","module":"C1"},{"value":"6,82E-06","module":"C2"},{"value":"0,0E+00","module":"C3"},{"value":"3,47E-06","module":"C4"},{"value":"4,17E-04","module":"D"}]},{"parameter":"EP","unit":"kg Phosphat-eq.","values":[{"value":"3,29E-04","module":"A1-A3"},{"value":"7,04E-07","module":"A4"},{"value":"5,39E-07","module":"C1"},{"value":"1,54E-06","module":"C2"},{"value":"0,0E+00","module":"C3"},{"value":"4,85E-07","module":"C4"},{"value":"2,90E-05","module":"D"}]},{"parameter":"POCP","unit":"kg Ethen-eq.","values":[{"value":"1,11E-04","module":"A1-A3"},{"value":"6,72E-10","module":"A4"},{"value":"2,16E-07","module":"C1"},{"value":"-1,31E-07","module":"C2"},{"value":"0,0E+00","module":"C3"},{"value":"-1,79E-08","module":"C4"},{"value":"1,01E-04","module":"D"}]},{"parameter":"ADPE","unit":"kg Sb-eq.","values":[{"value":"-1,15E-05","module":"A1-A3"},{"value":"3,14E-10","module":"A4"},{"value":"5,40E-11","module":"C1"},{"value":"6,44E-10","module":"C2"},{"value":"0,0E+00","module":"C3"},{"value":"2,09E-10","module":"C4"},{"value":"3,64E-06","module":"D"}]},{"parameter":"ADPF","unit":"MJ","values":[{"value":"5,30E+00","module":"A1-A3"},{"value":"4,82E-02","module":"A4"},{"value":"8,27E-03","module":"C1"},{"value":"9,89E-02","module":"C2"},{"value":"0,0E+00","module":"C3"},{"value":"1,88E-02","module":"C4"},{"value":"2,03E+00","module":"D"}]},{"parameter":"ADPM","unit":"kg Sb-eq.","values":[{"value":"-1,15E-05","module":"A1-A3"},{"value":"3,14E-10","module":"A4"},{"value":"5,40E-11","module":"C1"},{"value":"6,44E-10","module":"C2"},{"value":"0,0E+00","module":"C3"},{"value":"2,09E-10","module":"C4"},{"value":"3,64E-06","module":"D"}]}],"additional_environmental_impact":[],"resource_use":[{"parameter":"PERE","unit":"MJ","values":[{"value":"1,41E+00","module":"A1-A3"},{"value":"2,88E-03","module":"A4"},{"value":"4,94E-04","module":"C1"},{"value":"5,91E-03","module":"C2"},{"value":"0,0E+00","module":"C3"},{"value":"1,28E-03","module":"C4"},{"value":"-1,51E-01","module":"D"}]},{"parameter":"PERM","unit":"MJ","values":[{"value":"7,32E-04","module":"A1-A3"},{"value":"0,0E+00","module":"A4"},{"value":"0,0E+00","module":"C1"},{"value":"0,0E+00","module":"C2"},{"value":"0,0E+00","module":"C3"},{"value":"0,0E+00","module":"C4"},{"value":"3,82E-09","module":"D"}]},{"parameter":"PERT","unit":"MJ","values":[{"value":"2,30E+00","module":"A1-A3"},{"value":"2,88E-03","module":"A4"},{"value":"4,94E-04","module":"C1"},{"value":"5,91E-03","module":"C2"},{"value":"0,0E+00","module":"C3"},{"value":"1,28E-03","module":"C4"},{"value":"-1,51E-01","module":"D"}]},{"parameter":"PENRE","unit":"MJ","values":[{"value":"4,24E+00","module":"A1-A3"},{"value":"4,85E-02","module":"A4"},{"value":"8,31E-03","module":"C1"},{"value":"9,94E-02","module":"C2"},{"value":"0,0E+00","module":"C3"},{"value":"1,93E-02","module":"C4"},{"value":"1,95E+00","module":"D"}]},{"parameter":"PENRM","unit":"MJ","values":[{"value":"1,58E-02","module":"A1-A3"},{"value":"0,0E+00","module":"A4"},{"value":"0,0E+00","module":"C1"},{"value":"0,0E+00","module":"C2"},{"value":"0,0E+00","module":"C3"},{"value":"4,80E-11","module":"C4"},{"value":"-8,80E-11","module":"D"}]},{"parameter":"PENRT","unit":"MJ","values":[{"value":"6,14E+00","module":"A1-A3"},{"value":"4,85E-02","module":"A4"},{"value":"8,32E-03","module":"C1"},{"value":"9,94E-02","module":"C2"},{"value":"0,0E+00","module":"C3"},{"value":"1,93E-02","module":"C4"},{"value":"1,95E+00","module":"D"}]},{"parameter":"SM","unit":"kg","values":[{"value":"1,11E+00","module":"A1-A3"},{"value":"0,0E+00","module":"A4"},{"value":"0,0E+00","module":"C1"},{"value":"0,0E+00","module":"C2"},{"value":"0,0E+00","module":"C3"},{"value":"0,0E+00","module":"C4"},{"value":"0,0E+00","module":"D"}]},{"parameter":"RSF","unit":"MJ","values":[{"value":"6,37E-05","module":"A1-A3"},{"value":"0,0E+00","module":"A4"},{"value":"0,0E+00","module":"C1"},{"value":"0,0E+00","module":"C2"},{"value":"0,0E+00","module":"C3"},{"value":"0,0E+00","module":"C4"},{"value":"0,0E+00","module":"D"}]},{"parameter":"NRSF","unit":"MJ","values":[{"value":"2,41E-01","module":"A1-A3"},{"value":"0,0E+00","module":"A4"},{"value":"0,0E+00","module":"C1"},{"value":"0,0E+00","module":"C2"},{"value":"0,0E+00","module":"C3"},{"value":"0,0E+00","module":"C4"},{"value":"0,0E+00","module":"D"}]},{"parameter":"FW","unit":"m3","values":[{"value":"1,10E-02","module":"A1-A3"},{"value":"4,85E-06","module":"A4"},{"value":"8,32E-07","module":"C1"},{"value":"9,95E-06","module":"C2"},{"value":"0,0E+00","module":"C3"},{"value":"7,35E-07","module":"C4"},{"value":"3,40E-04","module":"D"}]}],"end_of_life_waste":[{"parameter":"HWD","unit":"kg","values":[{"value":"2,20E-02","module":"A1-A3"},{"value":"2,69E-09","module":"A4"},{"value":"4,62E-10","module":"C1"},{"value":"5,52E-09","module":"C2"},{"value":"0,0E+00","module":"C3"},{"value":"3,33E-10","module":"C4"},{"value":"2,50E-07","module":"D"}]},{"parameter":"NHWD","unit":"kg","values":[{"value":"7,35E-01","module":"A1-A3"},{"value":"4,08E-06","module":"A4"},{"value":"7,01E-07","module":"C1"},{"value":"8,38E-06","module":"C2"},{"value":"0,0E+00","module":"C3"},{"value":"2,00E-02","module":"C4"},{"value":"-2,33E-02","module":"D"}]},{"parameter":"RWD","unit":"kg","values":[{"value":"1,70E-04","module":"A1-A3"},{"value":"0,0E+00","module":"A4"},{"value":"0,0E+00","module":"C1"},{"value":"0,0E+00","module":"C2"},{"value":"0,0E+00","module":"C3"},{"value":"0,0E+00","module":"C4"},{"value":"0,0E+00","module":"D"}]}],"end_of_life_flow":[{"parameter":"CRU","unit":"kg","values":[{"value":"0,0E+00","module":"A1-A3"},{"value":"0,0E+00","module":"A4"},{"value":"0,0E+00","module":"C1"},{"value":"0,0E+00","module":"C2"},{"value":"0,0E+00","module":"C3"},{"value":"0,0E+00","module":"C4"},{"value":"0,0E+00","module":"D"}]},{"parameter":"MFR","unit":"kg","values":[{"value":"1,43E-02","module":"A1-A3"},{"value":"0,0E+00","module":"A4"},{"value":"0,0E+00","module":"C1"},{"value":"0,0E+00","module":"C2"},{"value":"0,0E+00","module":"C3"},{"value":"9,80E-01","module":"C4"},{"value":"0,0E+00","module":"D"}]},{"parameter":"MER","unit":"kg","values":[{"value":"7,50E-04","module":"A1-A3"},{"value":"0,0E+00","module":"A4"},{"value":"0,0E+00","module":"C1"},{"value":"0,0E+00","module":"C2"},{"value":"0,0E+00","module":"C3"},{"value":"0,0E+00","module":"C4"},{"value":"0,0E+00","module":"D"}]},{"parameter":"EEE","unit":"MJ","values":[{"value":"0,0E+00","module":"A1-A3"},{"value":"0,0E+00","module":"A4"},{"value":"0,0E+00","module":"C1"},{"value":"0,0E+00","module":"C2"},{"value":"0,0E+00","module":"C3"},{"value":"0,0E+00","module":"C4"},{"value":"0,0E+00","module":"D"}]},{"parameter":"EET","unit":"MJ","values":[{"value":"0,0E+00","module":"A1-A3"},{"value":"0,0E+00","module":"A4"},{"value":"0,0E+00","module":"C1"},{"value":"0,0E+00","module":"C2"},{"value":"0,0E+00","module":"C3"},{"value":"0,0E+00","module":"C4"},{"value":"0,0E+00","module":"D"}]}]}