{"product_name":"SteelMaster 1200WF, Jotun Paints (Europe) Ltd (UK)","epd_id":"NEPD-2130-963-EN","compliance":["EN 15804","ISO 14025","ISO 21930"],"producer_name":"Jotun A/S","environmental_impact":[{"parameter":"GWP-total","unit":"kg CO2-eq.","values":[{"value":"3,15E+00","module":"A1"},{"value":"1,39E-01","module":"A2"},{"value":"9,95E-02","module":"A3"}]},{"parameter":"ODP","unit":"kg CFC 11-eq.","values":[{"value":"2,61E-07","module":"A1"},{"value":"2,54E-08","module":"A2"},{"value":"6,98E-09","module":"A3"}]},{"parameter":"AP","unit":"kg SO2-eq.","values":[{"value":"2,30E-02","module":"A1"},{"value":"2,30E-03","module":"A2"},{"value":"5,34E-04","module":"A3"}]},{"parameter":"EP","unit":"kg Phosphat-eq.","values":[{"value":"9,85E-03","module":"A1"},{"value":"2,62E-04","module":"A2"},{"value":"1,26E-04","module":"A3"}]},{"parameter":"POCP","unit":"kg Ethen-eq.","values":[{"value":"1,40E-03","module":"A1"},{"value":"7,55E-05","module":"A2"},{"value":"2,31E-05","module":"A3"}]},{"parameter":"ADPE","unit":"kg Sb-eq.","values":[{"value":"2,76E-05","module":"A1"},{"value":"8,99E-08","module":"A2"},{"value":"8,33E-08","module":"A3"}]},{"parameter":"ADPF","unit":"MJ","values":[{"value":"4,68E+01","module":"A1"},{"value":"2,10E+00","module":"A2"},{"value":"1,37E+00","module":"A3"}]},{"parameter":"ADPM","unit":"kg Sb-eq.","values":[{"value":"2,76E-05","module":"A1"},{"value":"8,99E-08","module":"A2"},{"value":"8,33E-08","module":"A3"}]}],"additional_environmental_impact":[],"resource_use":[{"parameter":"PERE","unit":"MJ","values":[{"value":"3,01E+00","module":"A1"},{"value":"4,47E-02","module":"A2"},{"value":"1,08E-01","module":"A3"}]},{"parameter":"PERM","unit":"MJ","values":[{"value":"5,31E-01","module":"A1"},{"value":"8,95E-03","module":"A2"},{"value":"4,11E-02","module":"A3"}]},{"parameter":"PERT","unit":"MJ","values":[{"value":"3,54E+00","module":"A1"},{"value":"5,36E-02","module":"A2"},{"value":"1,49E-01","module":"A3"}]},{"parameter":"PENRE","unit":"MJ","values":[{"value":"5,04E+01","module":"A1"},{"value":"2,18E+00","module":"A2"},{"value":"1,80E+00","module":"A3"}]},{"parameter":"PENRM","unit":"MJ","values":[{"value":"0,0E+00","module":"A1"},{"value":"0,0E+00","module":"A2"},{"value":"0,0E+00","module":"A3"}]},{"parameter":"PENRT","unit":"MJ","values":[{"value":"5,04E+01","module":"A1"},{"value":"2,18E+00","module":"A2"},{"value":"1,80E+00","module":"A3"}]},{"parameter":"SM","unit":"kg","values":[{"value":"0,0E+00","module":"A1"},{"value":"0,0E+00","module":"A2"},{"value":"0,0E+00","module":"A3"}]},{"parameter":"RSF","unit":"MJ","values":[{"value":"0,0E+00","module":"A1"},{"value":"0,0E+00","module":"A2"},{"value":"0,0E+00","module":"A3"}]},{"parameter":"NRSF","unit":"MJ","values":[{"value":"0,0E+00","module":"A1"},{"value":"0,0E+00","module":"A2"},{"value":"0,0E+00","module":"A3"}]},{"parameter":"FW","unit":"m3","values":[{"value":"3,00E-01","module":"A1"},{"value":"3,43E-04","module":"A2"},{"value":"3,73E-04","module":"A3"}]}],"end_of_life_waste":[{"parameter":"HWD","unit":"kg","values":[{"value":"7,48E-05","module":"A1"},{"value":"1,12E-06","module":"A2"},{"value":"5,25E-07","module":"A3"}]},{"parameter":"NHWD","unit":"kg","values":[{"value":"1,55E+00","module":"A1"},{"value":"6,94E-02","module":"A2"},{"value":"7,44E-02","module":"A3"}]},{"parameter":"RWD","unit":"kg","values":[{"value":"0,0E+00","module":"A1"},{"value":"0,0E+00","module":"A2"},{"value":"0,0E+00","module":"A3"}]}],"end_of_life_flow":[{"parameter":"CRU","unit":"kg","values":[{"value":"0,0E+00","module":"A1"},{"value":"0,0E+00","module":"A2"},{"value":"0,0E+00","module":"A3"}]},{"parameter":"MFR","unit":"kg","values":[{"value":"0,0E+00","module":"A1"},{"value":"0,0E+00","module":"A2"},{"value":"1,61E-03","module":"A3"}]},{"parameter":"MER","unit":"kg","values":[{"value":"0,0E+00","module":"A1"},{"value":"0,0E+00","module":"A2"},{"value":"4,02E-03","module":"A3"}]},{"parameter":"EEE","unit":"MJ","values":[{"value":"0,0E+00","module":"A1"},{"value":"0,0E+00","module":"A2"},{"value":"0,0E+00","module":"A3"}]},{"parameter":"EET","unit":"MJ","values":[{"value":"0,0E+00","module":"A1"},{"value":"0,0E+00","module":"A2"},{"value":"0,0E+00","module":"A3"}]}]}