{"product_name":"Steel fiber: waved(undulated), with hooked ends, with flattened ends","epd_id":"EPD-Kiwa-EE-169636-EN","compliance":["EN 15804+A2","ISO 14025"],"producer_name":"PJSC \"STALKANAT\"","environmental_impact":[{"parameter":"GWP-total","unit":"kg CO2-eq.","values":[{"value":"2,16E+00","module":"A1"},{"value":"2,70E-02","module":"A2"},{"value":"3,55E-01","module":"A3"},{"value":"0,0E+00","module":"C1"},{"value":"7,09E-03","module":"C2"},{"value":"0,0E+00","module":"C3"},{"value":"2,64E-04","module":"C4"},{"value":"-1,01E+00","module":"D"}]},{"parameter":"GWP-fossil","unit":"kg CO2-eq.","values":[{"value":"2,16E+00","module":"A1"},{"value":"2,71E-02","module":"A2"},{"value":"5,00E-01","module":"A3"},{"value":"0,0E+00","module":"C1"},{"value":"7,09E-03","module":"C2"},{"value":"0,0E+00","module":"C3"},{"value":"2,63E-04","module":"C4"},{"value":"-1,02E+00","module":"D"}]},{"parameter":"GWP-biogenic","unit":"kg CO2-eq.","values":[{"value":"-3,02E-03","module":"A1"},{"value":"1,55E-04","module":"A2"},{"value":"-1,54E-01","module":"A3"},{"value":"0,0E+00","module":"C1"},{"value":"3,27E-06","module":"C2"},{"value":"0,0E+00","module":"C3"},{"value":"5,20E-07","module":"C4"},{"value":"1,06E-02","module":"D"}]},{"parameter":"GWP-luluc","unit":"kg CO2-eq.","values":[{"value":"8,30E-04","module":"A1"},{"value":"3,20E-05","module":"A2"},{"value":"8,99E-03","module":"A3"},{"value":"0,0E+00","module":"C1"},{"value":"2,60E-06","module":"C2"},{"value":"0,0E+00","module":"C3"},{"value":"7,35E-08","module":"C4"},{"value":"7,49E-04","module":"D"}]},{"parameter":"ODP","unit":"kg CFC 11-equiv.","values":[{"value":"9,42E-08","module":"A1"},{"value":"3,70E-09","module":"A2"},{"value":"3,15E-08","module":"A3"},{"value":"0,0E+00","module":"C1"},{"value":"1,56E-09","module":"C2"},{"value":"0,0E+00","module":"C3"},{"value":"1,09E-10","module":"C4"},{"value":"-2,48E-08","module":"D"}]},{"parameter":"AP","unit":"mol H+-eq.","values":[{"value":"8,14E-03","module":"A1"},{"value":"2,31E-04","module":"A2"},{"value":"3,19E-03","module":"A3"},{"value":"0,0E+00","module":"C1"},{"value":"4,11E-05","module":"C2"},{"value":"0,0E+00","module":"C3"},{"value":"2,50E-06","module":"C4"},{"value":"-3,92E-03","module":"D"}]},{"parameter":"POCP","unit":"kg NMVOC-eq.","values":[{"value":"8,09E-03","module":"A1"},{"value":"2,44E-04","module":"A2"},{"value":"1,62E-03","module":"A3"},{"value":"0,0E+00","module":"C1"},{"value":"4,56E-05","module":"C2"},{"value":"0,0E+00","module":"C3"},{"value":"2,75E-06","module":"C4"},{"value":"-5,78E-03","module":"D"}]},{"parameter":"ADPE","unit":"kg Sb-eq.","values":[{"value":"5,20E+00","module":"A1"},{"value":"2,17E-07","module":"A2"},{"value":"1,39E-01","module":"A3"},{"value":"0,0E+00","module":"C1"},{"value":"1,80E-07","module":"C2"},{"value":"0,0E+00","module":"C3"},{"value":"2,41E-09","module":"C4"},{"value":"-6,86E-07","module":"D"}]},{"parameter":"ADPF","unit":"MJ","values":[{"value":"1,88E+01","module":"A1"},{"value":"3,97E-01","module":"A2"},{"value":"7,05E+00","module":"A3"},{"value":"0,0E+00","module":"C1"},{"value":"1,07E-01","module":"C2"},{"value":"0,0E+00","module":"C3"},{"value":"7,36E-03","module":"C4"},{"value":"-7,10E+00","module":"D"}]},{"parameter":"WDP","unit":"m3 world-eq.","values":[{"value":"5,18E-01","module":"A1"},{"value":"3,51E-03","module":"A2"},{"value":"7,11E-01","module":"A3"},{"value":"0,0E+00","module":"C1"},{"value":"3,82E-04","module":"C2"},{"value":"0,0E+00","module":"C3"},{"value":"3,30E-04","module":"C4"},{"value":"-1,94E-01","module":"D"}]},{"parameter":"EP-freshwater","unit":"kg P-eq.","values":[{"value":"6,98E-01","module":"A1"},{"value":"1,14E-06","module":"A2"},{"value":"1,88E-02","module":"A3"},{"value":"0,0E+00","module":"C1"},{"value":"7,15E-08","module":"C2"},{"value":"0,0E+00","module":"C3"},{"value":"2,95E-09","module":"C4"},{"value":"-3,59E-05","module":"D"}]},{"parameter":"EP-marine","unit":"kg N-eq.","values":[{"value":"2,77E-03","module":"A1"},{"value":"8,09E-05","module":"A2"},{"value":"6,39E-04","module":"A3"},{"value":"0,0E+00","module":"C1"},{"value":"1,45E-05","module":"C2"},{"value":"0,0E+00","module":"C3"},{"value":"8,60E-07","module":"C4"},{"value":"-7,27E-04","module":"D"}]},{"parameter":"EP-terrestrial","unit":"mol N-eq.","values":[{"value":"1,70E-02","module":"A1"},{"value":"8,97E-04","module":"A2"},{"value":"5,82E-03","module":"A3"},{"value":"0,0E+00","module":"C1"},{"value":"1,60E-04","module":"C2"},{"value":"0,0E+00","module":"C3"},{"value":"9,50E-06","module":"C4"},{"value":"-8,49E-03","module":"D"}]}],"additional_environmental_impact":[{"parameter":"PM","unit":"disease incidence","values":[{"value":"1,23E-03","module":"A1"},{"value":"2,02E-09","module":"A2"},{"value":"3,30E-05","module":"A3"},{"value":"0,0E+00","module":"C1"},{"value":"6,37E-10","module":"C2"},{"value":"0,0E+00","module":"C3"},{"value":"4,86E-11","module":"C4"},{"value":"-5,89E-08","module":"D"}]},{"parameter":"ETP-fw","unit":"CTUe","values":[{"value":"5,54E+01","module":"A1"},{"value":"4,25E-01","module":"A2"},{"value":"1,25E+01","module":"A3"},{"value":"0,0E+00","module":"C1"},{"value":"9,53E-02","module":"C2"},{"value":"0,0E+00","module":"C3"},{"value":"4,77E-03","module":"C4"},{"value":"-3,41E+01","module":"D"}]},{"parameter":"HTP-c","unit":"CTUh","values":[{"value":"9,96E-09","module":"A1"},{"value":"2,60E-11","module":"A2"},{"value":"1,41E-09","module":"A3"},{"value":"0,0E+00","module":"C1"},{"value":"3,09E-12","module":"C2"},{"value":"0,0E+00","module":"C3"},{"value":"1,11E-13","module":"C4"},{"value":"-1,31E-10","module":"D"}]},{"parameter":"HTP-nc","unit":"CTUh","values":[{"value":"9,33E-08","module":"A1"},{"value":"4,75E-10","module":"A2"},{"value":"1,65E-08","module":"A3"},{"value":"0,0E+00","module":"C1"},{"value":"1,04E-10","module":"C2"},{"value":"0,0E+00","module":"C3"},{"value":"3,39E-12","module":"C4"},{"value":"2,00E-07","module":"D"}]},{"parameter":"SQP","unit":"dimensionless","values":[{"value":"5,36E+00","module":"A1"},{"value":"2,73E-01","module":"A2"},{"value":"8,37E+00","module":"A3"},{"value":"0,0E+00","module":"C1"},{"value":"9,27E-02","module":"C2"},{"value":"0,0E+00","module":"C3"},{"value":"1,54E-02","module":"C4"},{"value":"-1,57E+00","module":"D"}]},{"parameter":"IRP","unit":"kBq U235-eq.","values":[{"value":"4,75E-02","module":"A1"},{"value":"2,22E-03","module":"A2"},{"value":"4,91E-02","module":"A3"},{"value":"0,0E+00","module":"C1"},{"value":"4,48E-04","module":"C2"},{"value":"0,0E+00","module":"C3"},{"value":"3,02E-05","module":"C4"},{"value":"1,74E-02","module":"D"}]}],"resource_use":[{"parameter":"PERE","unit":"MJ","values":[{"value":"1,14E+00","module":"A1"},{"value":"3,42E-02","module":"A2"},{"value":"1,07E-02","module":"A3"},{"value":"0,0E+00","module":"C1"},{"value":"1,34E-03","module":"C2"},{"value":"0,0E+00","module":"C3"},{"value":"5,95E-05","module":"C4"},{"value":"2,06E-01","module":"D"}]},{"parameter":"PERM","unit":"MJ","values":[{"value":"0,0E+00","module":"A1"},{"value":"0,0E+00","module":"A2"},{"value":"1,46E+00","module":"A3"},{"value":"0,0E+00","module":"C1"},{"value":"0,0E+00","module":"C2"},{"value":"0,0E+00","module":"C3"},{"value":"0,0E+00","module":"C4"},{"value":"0,0E+00","module":"D"}]},{"parameter":"PERT","unit":"MJ","values":[{"value":"1,14E+00","module":"A1"},{"value":"3,42E-02","module":"A2"},{"value":"1,47E+00","module":"A3"},{"value":"0,0E+00","module":"C1"},{"value":"1,34E-03","module":"C2"},{"value":"0,0E+00","module":"C3"},{"value":"5,95E-05","module":"C4"},{"value":"2,06E-01","module":"D"}]},{"parameter":"PENRE","unit":"MJ","values":[{"value":"2,40E+01","module":"A1"},{"value":"4,20E-01","module":"A2"},{"value":"7,35E+00","module":"A3"},{"value":"0,0E+00","module":"C1"},{"value":"1,13E-01","module":"C2"},{"value":"0,0E+00","module":"C3"},{"value":"7,82E-03","module":"C4"},{"value":"-7,37E+00","module":"D"}]},{"parameter":"PENRM","unit":"MJ","values":[{"value":"0,0E+00","module":"A1"},{"value":"0,0E+00","module":"A2"},{"value":"1,16E-01","module":"A3"},{"value":"0,0E+00","module":"C1"},{"value":"0,0E+00","module":"C2"},{"value":"0,0E+00","module":"C3"},{"value":"0,0E+00","module":"C4"},{"value":"0,0E+00","module":"D"}]},{"parameter":"PENRT","unit":"MJ","values":[{"value":"2,40E+01","module":"A1"},{"value":"4,20E-01","module":"A2"},{"value":"7,47E+00","module":"A3"},{"value":"0,0E+00","module":"C1"},{"value":"1,13E-01","module":"C2"},{"value":"0,0E+00","module":"C3"},{"value":"7,82E-03","module":"C4"},{"value":"-7,37E+00","module":"D"}]},{"parameter":"SM","unit":"kg","values":[{"value":"2,70E-01","module":"A1"},{"value":"0,0E+00","module":"A2"},{"value":"8,16E-03","module":"A3"},{"value":"0,0E+00","module":"C1"},{"value":"0,0E+00","module":"C2"},{"value":"0,0E+00","module":"C3"},{"value":"0,0E+00","module":"C4"},{"value":"0,0E+00","module":"D"}]},{"parameter":"RSF","unit":"MJ","values":[{"value":"0,0E+00","module":"A1"},{"value":"0,0E+00","module":"A2"},{"value":"0,0E+00","module":"A3"},{"value":"0,0E+00","module":"C1"},{"value":"0,0E+00","module":"C2"},{"value":"0,0E+00","module":"C3"},{"value":"0,0E+00","module":"C4"},{"value":"0,0E+00","module":"D"}]},{"parameter":"NRSF","unit":"MJ","values":[{"value":"0,0E+00","module":"A1"},{"value":"0,0E+00","module":"A2"},{"value":"0,0E+00","module":"A3"},{"value":"0,0E+00","module":"C1"},{"value":"0,0E+00","module":"C2"},{"value":"0,0E+00","module":"C3"},{"value":"0,0E+00","module":"C4"},{"value":"0,0E+00","module":"D"}]},{"parameter":"FW","unit":"m3","values":[{"value":"3,85E-02","module":"A1"},{"value":"1,86E-04","module":"A2"},{"value":"1,80E-02","module":"A3"},{"value":"0,0E+00","module":"C1"},{"value":"1,30E-05","module":"C2"},{"value":"0,0E+00","module":"C3"},{"value":"7,85E-06","module":"C4"},{"value":"-3,68E-03","module":"D"}]}],"end_of_life_waste":[{"parameter":"HWD","unit":"kg","values":[{"value":"1,18E-04","module":"A1"},{"value":"7,70E-07","module":"A2"},{"value":"1,10E-05","module":"A3"},{"value":"0,0E+00","module":"C1"},{"value":"2,71E-07","module":"C2"},{"value":"0,0E+00","module":"C3"},{"value":"1,10E-08","module":"C4"},{"value":"-1,22E-04","module":"D"}]},{"parameter":"NHWD","unit":"kg","values":[{"value":"4,69E-01","module":"A1"},{"value":"5,35E-03","module":"A2"},{"value":"1,39E-01","module":"A3"},{"value":"0,0E+00","module":"C1"},{"value":"6,78E-03","module":"C2"},{"value":"0,0E+00","module":"C3"},{"value":"5,00E-02","module":"C4"},{"value":"-9,95E-02","module":"D"}]},{"parameter":"RWD","unit":"kg","values":[{"value":"1,69E-04","module":"A1"},{"value":"2,43E-06","module":"A2"},{"value":"4,51E-05","module":"A3"},{"value":"0,0E+00","module":"C1"},{"value":"7,02E-07","module":"C2"},{"value":"0,0E+00","module":"C3"},{"value":"4,83E-08","module":"C4"},{"value":"5,99E-06","module":"D"}]}],"end_of_life_flow":[{"parameter":"CRU","unit":"kg","values":[{"value":"0,0E+00","module":"A1"},{"value":"0,0E+00","module":"A2"},{"value":"0,0E+00","module":"A3"},{"value":"0,0E+00","module":"C1"},{"value":"0,0E+00","module":"C2"},{"value":"0,0E+00","module":"C3"},{"value":"0,0E+00","module":"C4"},{"value":"0,0E+00","module":"D"}]},{"parameter":"MFR","unit":"kg","values":[{"value":"9,04E-05","module":"A1"},{"value":"0,0E+00","module":"A2"},{"value":"2,55E-02","module":"A3"},{"value":"0,0E+00","module":"C1"},{"value":"0,0E+00","module":"C2"},{"value":"9,50E-01","module":"C3"},{"value":"0,0E+00","module":"C4"},{"value":"0,0E+00","module":"D"}]},{"parameter":"MER","unit":"kg","values":[{"value":"0,0E+00","module":"A1"},{"value":"0,0E+00","module":"A2"},{"value":"0,0E+00","module":"A3"},{"value":"0,0E+00","module":"C1"},{"value":"0,0E+00","module":"C2"},{"value":"0,0E+00","module":"C3"},{"value":"0,0E+00","module":"C4"},{"value":"0,0E+00","module":"D"}]},{"parameter":"EEE","unit":"MJ","values":[{"value":"0,0E+00","module":"A1"},{"value":"0,0E+00","module":"A2"},{"value":"1,37E-02","module":"A3"},{"value":"0,0E+00","module":"C1"},{"value":"0,0E+00","module":"C2"},{"value":"0,0E+00","module":"C3"},{"value":"0,0E+00","module":"C4"},{"value":"0,0E+00","module":"D"}]},{"parameter":"EET","unit":"MJ","values":[{"value":"0,0E+00","module":"A1"},{"value":"0,0E+00","module":"A2"},{"value":"2,37E-02","module":"A3"},{"value":"0,0E+00","module":"C1"},{"value":"0,0E+00","module":"C2"},{"value":"0,0E+00","module":"C3"},{"value":"0,0E+00","module":"C4"},{"value":"0,0E+00","module":"D"}]}]}