{"product_name":"SteelMaster 90SB, Jotun Paints (Europe) Ltd.","epd_id":"NEPD-6939-6336","compliance":["EN 15804+A2","ISO 14025","ISO 21930"],"producer_name":"Jotun A/S","environmental_impact":[{"parameter":"GWP-total","unit":"kg CO2-eq.","values":[{"value":"3,12E+00","module":"A1"},{"value":"1,06E-01","module":"A2"},{"value":"1,47E-01","module":"A3"},{"value":"1,85E-02","module":"A4"},{"value":"0,0E+00","module":"C1"},{"value":"3,20E-03","module":"C2"},{"value":"0,0E+00","module":"C3"},{"value":"1,43E-02","module":"C4"},{"value":"0,0E+00","module":"D"}]},{"parameter":"GWP-fossil","unit":"kg CO2-eq.","values":[{"value":"3,12E+00","module":"A1"},{"value":"1,06E-01","module":"A2"},{"value":"1,46E-01","module":"A3"},{"value":"1,84E-02","module":"A4"},{"value":"0,0E+00","module":"C1"},{"value":"3,20E-03","module":"C2"},{"value":"0,0E+00","module":"C3"},{"value":"1,43E-02","module":"C4"},{"value":"0,0E+00","module":"D"}]},{"parameter":"GWP-biogenic","unit":"kg CO2-eq.","values":[{"value":"3,14E-03","module":"A1"},{"value":"3,86E-05","module":"A2"},{"value":"1,00E-03","module":"A3"},{"value":"7,90E-06","module":"A4"},{"value":"0,0E+00","module":"C1"},{"value":"1,37E-06","module":"C2"},{"value":"0,0E+00","module":"C3"},{"value":"6,83E-06","module":"C4"},{"value":"0,0E+00","module":"D"}]},{"parameter":"GWP-luluc","unit":"kg CO2-eq.","values":[{"value":"2,82E-04","module":"A1"},{"value":"4,62E-05","module":"A2"},{"value":"9,93E-05","module":"A3"},{"value":"5,62E-06","module":"A4"},{"value":"0,0E+00","module":"C1"},{"value":"9,73E-07","module":"C2"},{"value":"0,0E+00","module":"C3"},{"value":"4,71E-06","module":"C4"},{"value":"0,0E+00","module":"D"}]},{"parameter":"ODP","unit":"kg CFC 11-eq.","values":[{"value":"1,03E-06","module":"A1"},{"value":"2,39E-08","module":"A2"},{"value":"1,48E-08","module":"A3"},{"value":"4,45E-09","module":"A4"},{"value":"0,0E+00","module":"C1"},{"value":"7,70E-10","module":"C2"},{"value":"0,0E+00","module":"C3"},{"value":"3,96E-09","module":"C4"},{"value":"0,0E+00","module":"D"}]},{"parameter":"AP","unit":"mol H+-eq.","values":[{"value":"2,59E-02","module":"A1"},{"value":"1,57E-03","module":"A2"},{"value":"3,84E-04","module":"A3"},{"value":"5,94E-05","module":"A4"},{"value":"0,0E+00","module":"C1"},{"value":"1,03E-05","module":"C2"},{"value":"0,0E+00","module":"C3"},{"value":"7,92E-05","module":"C4"},{"value":"0,0E+00","module":"D"}]},{"parameter":"POCP","unit":"kg NMVOC-eq.","values":[{"value":"9,60E-03","module":"A1"},{"value":"1,25E-03","module":"A2"},{"value":"1,51E-03","module":"A3"},{"value":"5,70E-05","module":"A4"},{"value":"0,0E+00","module":"C1"},{"value":"9,87E-06","module":"C2"},{"value":"0,0E+00","module":"C3"},{"value":"8,31E-05","module":"C4"},{"value":"0,0E+00","module":"D"}]},{"parameter":"ADPE","unit":"kg Sb-eq.","values":[{"value":"2,61E-05","module":"A1"},{"value":"1,45E-06","module":"A2"},{"value":"6,20E-07","module":"A3"},{"value":"3,29E-07","module":"A4"},{"value":"0,0E+00","module":"C1"},{"value":"5,69E-08","module":"C2"},{"value":"0,0E+00","module":"C3"},{"value":"3,17E-07","module":"C4"},{"value":"0,0E+00","module":"D"}]},{"parameter":"ADPF","unit":"MJ","values":[{"value":"5,41E+01","module":"A1"},{"value":"1,55E+00","module":"A2"},{"value":"2,51E+00","module":"A3"},{"value":"3,00E-01","module":"A4"},{"value":"0,0E+00","module":"C1"},{"value":"5,19E-02","module":"C2"},{"value":"0,0E+00","module":"C3"},{"value":"2,65E-01","module":"C4"},{"value":"0,0E+00","module":"D"}]},{"parameter":"WDP","unit":"m3 world-eq.","values":[{"value":"1,42E+01","module":"A1"},{"value":"9,12E-01","module":"A2"},{"value":"7,95E+00","module":"A3"},{"value":"2,30E-01","module":"A4"},{"value":"0,0E+00","module":"C1"},{"value":"3,98E-02","module":"C2"},{"value":"0,0E+00","module":"C3"},{"value":"1,83E-01","module":"C4"},{"value":"0,0E+00","module":"D"}]},{"parameter":"EP-freshwater","unit":"kg P-eq.","values":[{"value":"2,06E-03","module":"A1"},{"value":"6,81E-07","module":"A2"},{"value":"2,20E-06","module":"A3"},{"value":"1,47E-07","module":"A4"},{"value":"0,0E+00","module":"C1"},{"value":"2,54E-08","module":"C2"},{"value":"0,0E+00","module":"C3"},{"value":"1,25E-07","module":"C4"},{"value":"0,0E+00","module":"D"}]},{"parameter":"EP-marine","unit":"kg N-eq.","values":[{"value":"3,47E-03","module":"A1"},{"value":"4,16E-04","module":"A2"},{"value":"8,88E-05","module":"A3"},{"value":"1,30E-05","module":"A4"},{"value":"0,0E+00","module":"C1"},{"value":"2,25E-06","module":"C2"},{"value":"0,0E+00","module":"C3"},{"value":"2,52E-05","module":"C4"},{"value":"0,0E+00","module":"D"}]},{"parameter":"EP-terrestrial","unit":"mol N-eq.","values":[{"value":"2,75E-02","module":"A1"},{"value":"4,62E-03","module":"A2"},{"value":"9,97E-04","module":"A3"},{"value":"1,45E-04","module":"A4"},{"value":"0,0E+00","module":"C1"},{"value":"2,51E-05","module":"C2"},{"value":"0,0E+00","module":"C3"},{"value":"2,78E-04","module":"C4"},{"value":"0,0E+00","module":"D"}]},{"parameter":"GWP-IOBC","unit":"kg CO2-eq.","values":[{"value":"3,12E+00","module":"A1"},{"value":"1,06E-01","module":"A2"},{"value":"1,62E-01","module":"A3"},{"value":"1,85E-02","module":"A4"},{"value":"0,0E+00","module":"C1"},{"value":"3,20E-03","module":"C2"},{"value":"0,0E+00","module":"C3"},{"value":"1,43E-02","module":"C4"},{"value":"0,0E+00","module":"D"}]}],"additional_environmental_impact":[{"parameter":"PM","unit":"disease incidence","values":[{"value":"3,38E-07","module":"A1"},{"value":"6,05E-09","module":"A2"},{"value":"2,42E-09","module":"A3"},{"value":"1,69E-09","module":"A4"},{"value":"0,0E+00","module":"C1"},{"value":"2,93E-10","module":"C2"},{"value":"0,0E+00","module":"C3"},{"value":"1,46E-09","module":"C4"},{"value":"0,0E+00","module":"D"}]},{"parameter":"ETP-fw","unit":"CTUe","values":[{"value":"3,55E+01","module":"A1"},{"value":"1,06E+00","module":"A2"},{"value":"1,29E+00","module":"A3"},{"value":"2,19E-01","module":"A4"},{"value":"0,0E+00","module":"C1"},{"value":"3,79E-02","module":"C2"},{"value":"0,0E+00","module":"C3"},{"value":"1,79E-01","module":"C4"},{"value":"0,0E+00","module":"D"}]},{"parameter":"HTP-c","unit":"CTUh","values":[{"value":"1,21E-08","module":"A1"},{"value":"0,0E+00","module":"A2"},{"value":"2,90E-11","module":"A3"},{"value":"0,0E+00","module":"A4"},{"value":"0,0E+00","module":"C1"},{"value":"0,0E+00","module":"C2"},{"value":"0,0E+00","module":"C3"},{"value":"1,00E-12","module":"C4"},{"value":"0,0E+00","module":"D"}]},{"parameter":"HTP-nc","unit":"CTUh","values":[{"value":"5,56E-07","module":"A1"},{"value":"7,56E-10","module":"A2"},{"value":"1,24E-09","module":"A3"},{"value":"2,12E-10","module":"A4"},{"value":"0,0E+00","module":"C1"},{"value":"3,70E-11","module":"C2"},{"value":"0,0E+00","module":"C3"},{"value":"1,73E-10","module":"C4"},{"value":"0,0E+00","module":"D"}]},{"parameter":"SQP","unit":"unitless","values":[{"value":"1,75E+01","module":"A1"},{"value":"1,29E+00","module":"A2"},{"value":"1,08E+00","module":"A3"},{"value":"3,43E-01","module":"A4"},{"value":"0,0E+00","module":"C1"},{"value":"5,95E-02","module":"C2"},{"value":"0,0E+00","module":"C3"},{"value":"3,29E-01","module":"C4"},{"value":"0,0E+00","module":"D"}]},{"parameter":"IRP","unit":"kBq U235-eq.","values":[{"value":"2,37E+02","module":"A1"},{"value":"6,74E-03","module":"A2"},{"value":"3,08E-02","module":"A3"},{"value":"1,31E-03","module":"A4"},{"value":"0,0E+00","module":"C1"},{"value":"2,27E-04","module":"C2"},{"value":"0,0E+00","module":"C3"},{"value":"1,13E-03","module":"C4"},{"value":"0,0E+00","module":"D"}]}],"resource_use":[{"parameter":"PERE","unit":"MJ","values":[{"value":"2,48E+00","module":"A1"},{"value":"1,67E-02","module":"A2"},{"value":"3,40E-01","module":"A3"},{"value":"3,77E-03","module":"A4"},{"value":"0,0E+00","module":"C1"},{"value":"6,53E-04","module":"C2"},{"value":"0,0E+00","module":"C3"},{"value":"3,09E-03","module":"C4"},{"value":"0,0E+00","module":"D"}]},{"parameter":"PERM","unit":"MJ","values":[{"value":"7,22E-02","module":"A1"},{"value":"0,0E+00","module":"A2"},{"value":"0,0E+00","module":"A3"},{"value":"0,0E+00","module":"A4"},{"value":"0,0E+00","module":"C1"},{"value":"0,0E+00","module":"C2"},{"value":"0,0E+00","module":"C3"},{"value":"0,0E+00","module":"C4"},{"value":"0,0E+00","module":"D"}]},{"parameter":"PERT","unit":"MJ","values":[{"value":"2,55E+00","module":"A1"},{"value":"1,67E-02","module":"A2"},{"value":"3,40E-01","module":"A3"},{"value":"3,77E-03","module":"A4"},{"value":"0,0E+00","module":"C1"},{"value":"6,53E-04","module":"C2"},{"value":"0,0E+00","module":"C3"},{"value":"3,09E-03","module":"C4"},{"value":"0,0E+00","module":"D"}]},{"parameter":"PENRE","unit":"MJ","values":[{"value":"5,83E+01","module":"A1"},{"value":"1,55E+00","module":"A2"},{"value":"2,51E+00","module":"A3"},{"value":"3,00E-01","module":"A4"},{"value":"0,0E+00","module":"C1"},{"value":"5,19E-02","module":"C2"},{"value":"0,0E+00","module":"C3"},{"value":"2,65E-01","module":"C4"},{"value":"0,0E+00","module":"D"}]},{"parameter":"PENRM","unit":"MJ","values":[{"value":"4,91E-02","module":"A1"},{"value":"0,0E+00","module":"A2"},{"value":"0,0E+00","module":"A3"},{"value":"0,0E+00","module":"A4"},{"value":"0,0E+00","module":"C1"},{"value":"0,0E+00","module":"C2"},{"value":"0,0E+00","module":"C3"},{"value":"0,0E+00","module":"C4"},{"value":"0,0E+00","module":"D"}]},{"parameter":"PENRT","unit":"MJ","values":[{"value":"5,84E+01","module":"A1"},{"value":"1,55E+00","module":"A2"},{"value":"2,51E+00","module":"A3"},{"value":"3,00E-01","module":"A4"},{"value":"0,0E+00","module":"C1"},{"value":"5,19E-02","module":"C2"},{"value":"0,0E+00","module":"C3"},{"value":"2,65E-01","module":"C4"},{"value":"0,0E+00","module":"D"}]},{"parameter":"SM","unit":"kg","values":[{"value":"0,0E+00","module":"A1"},{"value":"0,0E+00","module":"A2"},{"value":"1,09E-06","module":"A3"},{"value":"0,0E+00","module":"A4"},{"value":"0,0E+00","module":"C1"},{"value":"0,0E+00","module":"C2"},{"value":"0,0E+00","module":"C3"},{"value":"2,93E-05","module":"C4"},{"value":"0,0E+00","module":"D"}]},{"parameter":"RSF","unit":"MJ","values":[{"value":"9,54E-03","module":"A1"},{"value":"5,48E-04","module":"A2"},{"value":"8,21E-04","module":"A3"},{"value":"1,32E-04","module":"A4"},{"value":"0,0E+00","module":"C1"},{"value":"2,28E-05","module":"C2"},{"value":"0,0E+00","module":"C3"},{"value":"9,95E-05","module":"C4"},{"value":"0,0E+00","module":"D"}]},{"parameter":"NRSF","unit":"MJ","values":[{"value":"6,42E-02","module":"A1"},{"value":"2,68E-03","module":"A2"},{"value":"1,01E-03","module":"A3"},{"value":"4,42E-04","module":"A4"},{"value":"0,0E+00","module":"C1"},{"value":"7,65E-05","module":"C2"},{"value":"0,0E+00","module":"C3"},{"value":"3,87E-04","module":"C4"},{"value":"0,0E+00","module":"D"}]},{"parameter":"FW","unit":"m3","values":[{"value":"2,90E-01","module":"A1"},{"value":"1,47E-04","module":"A2"},{"value":"3,41E-04","module":"A3"},{"value":"3,41E-05","module":"A4"},{"value":"0,0E+00","module":"C1"},{"value":"5,91E-06","module":"C2"},{"value":"0,0E+00","module":"C3"},{"value":"1,32E-04","module":"C4"},{"value":"0,0E+00","module":"D"}]}],"end_of_life_waste":[{"parameter":"HWD","unit":"kg","values":[{"value":"1,23E-02","module":"A1"},{"value":"7,93E-05","module":"A2"},{"value":"1,62E-03","module":"A3"},{"value":"1,64E-05","module":"A4"},{"value":"0,0E+00","module":"C1"},{"value":"2,84E-06","module":"C2"},{"value":"0,0E+00","module":"C3"},{"value":"1,64E-05","module":"C4"},{"value":"0,0E+00","module":"D"}]},{"parameter":"NHWD","unit":"kg","values":[{"value":"1,09E+00","module":"A1"},{"value":"9,41E-02","module":"A2"},{"value":"1,33E-02","module":"A3"},{"value":"2,60E-02","module":"A4"},{"value":"0,0E+00","module":"C1"},{"value":"4,51E-03","module":"C2"},{"value":"0,0E+00","module":"C3"},{"value":"7,41E-01","module":"C4"},{"value":"0,0E+00","module":"D"}]},{"parameter":"RWD","unit":"kg","values":[{"value":"7,65E-05","module":"A1"},{"value":"1,06E-05","module":"A2"},{"value":"1,62E-05","module":"A3"},{"value":"2,05E-06","module":"A4"},{"value":"0,0E+00","module":"C1"},{"value":"3,54E-07","module":"C2"},{"value":"0,0E+00","module":"C3"},{"value":"1,78E-06","module":"C4"},{"value":"0,0E+00","module":"D"}]}],"end_of_life_flow":[{"parameter":"CRU","unit":"kg","values":[{"value":"0,0E+00","module":"A1"},{"value":"0,0E+00","module":"A2"},{"value":"0,0E+00","module":"A3"},{"value":"0,0E+00","module":"A4"},{"value":"0,0E+00","module":"C1"},{"value":"0,0E+00","module":"C2"},{"value":"0,0E+00","module":"C3"},{"value":"0,0E+00","module":"C4"},{"value":"0,0E+00","module":"D"}]},{"parameter":"MFR","unit":"kg","values":[{"value":"0,0E+00","module":"A1"},{"value":"0,0E+00","module":"A2"},{"value":"6,15E-03","module":"A3"},{"value":"0,0E+00","module":"A4"},{"value":"0,0E+00","module":"C1"},{"value":"0,0E+00","module":"C2"},{"value":"0,0E+00","module":"C3"},{"value":"2,75E-05","module":"C4"},{"value":"0,0E+00","module":"D"}]},{"parameter":"MER","unit":"kg","values":[{"value":"0,0E+00","module":"A1"},{"value":"0,0E+00","module":"A2"},{"value":"7,86E-03","module":"A3"},{"value":"0,0E+00","module":"A4"},{"value":"0,0E+00","module":"C1"},{"value":"0,0E+00","module":"C2"},{"value":"0,0E+00","module":"C3"},{"value":"2,22E-07","module":"C4"},{"value":"0,0E+00","module":"D"}]},{"parameter":"EEE","unit":"MJ","values":[{"value":"0,0E+00","module":"A1"},{"value":"0,0E+00","module":"A2"},{"value":"5,10E-03","module":"A3"},{"value":"0,0E+00","module":"A4"},{"value":"0,0E+00","module":"C1"},{"value":"0,0E+00","module":"C2"},{"value":"0,0E+00","module":"C3"},{"value":"1,92E-06","module":"C4"},{"value":"0,0E+00","module":"D"}]},{"parameter":"EET","unit":"MJ","values":[{"value":"0,0E+00","module":"A1"},{"value":"0,0E+00","module":"A2"},{"value":"7,72E-02","module":"A3"},{"value":"0,0E+00","module":"A4"},{"value":"0,0E+00","module":"C1"},{"value":"0,0E+00","module":"C2"},{"value":"0,0E+00","module":"C3"},{"value":"2,91E-05","module":"C4"},{"value":"0,0E+00","module":"D"}]}]}