{"product_name":"SteelMaster 60SB, Jotun Paints (Europe) Ltd.","epd_id":"NEPD-6854-6155-EN","compliance":["EN 15804+A2","ISO 14025","ISO 21930"],"producer_name":"Jotun A/S","environmental_impact":[{"parameter":"GWP-total","unit":"kg CO2-eq.","values":[{"value":"3,06E+00","module":"A1"},{"value":"1,08E-01","module":"A2"},{"value":"1,47E-01","module":"A3"},{"value":"1,85E-02","module":"A4"},{"value":"0,0E+00","module":"C1"},{"value":"3,24E-03","module":"C2"},{"value":"0,0E+00","module":"C3"},{"value":"1,45E-02","module":"C4"},{"value":"0,0E+00","module":"D"}]},{"parameter":"GWP-fossil","unit":"kg CO2-eq.","values":[{"value":"3,06E+00","module":"A1"},{"value":"1,07E-01","module":"A2"},{"value":"1,46E-01","module":"A3"},{"value":"1,84E-02","module":"A4"},{"value":"0,0E+00","module":"C1"},{"value":"3,24E-03","module":"C2"},{"value":"0,0E+00","module":"C3"},{"value":"1,45E-02","module":"C4"},{"value":"0,0E+00","module":"D"}]},{"parameter":"GWP-biogenic","unit":"kg CO2-eq.","values":[{"value":"3,09E-03","module":"A1"},{"value":"3,92E-05","module":"A2"},{"value":"1,00E-03","module":"A3"},{"value":"7,90E-06","module":"A4"},{"value":"0,0E+00","module":"C1"},{"value":"1,39E-06","module":"C2"},{"value":"0,0E+00","module":"C3"},{"value":"6,93E-06","module":"C4"},{"value":"0,0E+00","module":"D"}]},{"parameter":"GWP-luluc","unit":"kg CO2-eq.","values":[{"value":"2,82E-04","module":"A1"},{"value":"4,69E-05","module":"A2"},{"value":"9,93E-05","module":"A3"},{"value":"5,62E-06","module":"A4"},{"value":"0,0E+00","module":"C1"},{"value":"9,88E-07","module":"C2"},{"value":"0,0E+00","module":"C3"},{"value":"4,78E-06","module":"C4"},{"value":"0,0E+00","module":"D"}]},{"parameter":"ODP","unit":"kg CFC 11-eq.","values":[{"value":"1,13E-06","module":"A1"},{"value":"2,43E-08","module":"A2"},{"value":"1,48E-08","module":"A3"},{"value":"4,45E-09","module":"A4"},{"value":"0,0E+00","module":"C1"},{"value":"7,82E-10","module":"C2"},{"value":"0,0E+00","module":"C3"},{"value":"4,02E-09","module":"C4"},{"value":"0,0E+00","module":"D"}]},{"parameter":"AP","unit":"mol H+-eq.","values":[{"value":"2,71E-02","module":"A1"},{"value":"1,59E-03","module":"A2"},{"value":"3,84E-04","module":"A3"},{"value":"5,94E-05","module":"A4"},{"value":"0,0E+00","module":"C1"},{"value":"1,04E-05","module":"C2"},{"value":"0,0E+00","module":"C3"},{"value":"8,03E-05","module":"C4"},{"value":"0,0E+00","module":"D"}]},{"parameter":"POCP","unit":"kg NMVOC-eq.","values":[{"value":"9,67E-03","module":"A1"},{"value":"1,27E-03","module":"A2"},{"value":"1,51E-03","module":"A3"},{"value":"5,70E-05","module":"A4"},{"value":"0,0E+00","module":"C1"},{"value":"1,00E-05","module":"C2"},{"value":"0,0E+00","module":"C3"},{"value":"8,42E-05","module":"C4"},{"value":"0,0E+00","module":"D"}]},{"parameter":"ADPE","unit":"kg Sb-eq.","values":[{"value":"2,60E-05","module":"A1"},{"value":"1,48E-06","module":"A2"},{"value":"6,20E-07","module":"A3"},{"value":"3,29E-07","module":"A4"},{"value":"0,0E+00","module":"C1"},{"value":"5,78E-08","module":"C2"},{"value":"0,0E+00","module":"C3"},{"value":"3,21E-07","module":"C4"},{"value":"0,0E+00","module":"D"}]},{"parameter":"ADPF","unit":"MJ","values":[{"value":"5,27E+01","module":"A1"},{"value":"1,58E+00","module":"A2"},{"value":"2,51E+00","module":"A3"},{"value":"3,00E-01","module":"A4"},{"value":"0,0E+00","module":"C1"},{"value":"5,27E-02","module":"C2"},{"value":"0,0E+00","module":"C3"},{"value":"2,68E-01","module":"C4"},{"value":"0,0E+00","module":"D"}]},{"parameter":"WDP","unit":"m3 world-eq.","values":[{"value":"1,37E+01","module":"A1"},{"value":"9,27E-01","module":"A2"},{"value":"7,95E+00","module":"A3"},{"value":"2,30E-01","module":"A4"},{"value":"0,0E+00","module":"C1"},{"value":"4,04E-02","module":"C2"},{"value":"0,0E+00","module":"C3"},{"value":"1,85E-01","module":"C4"},{"value":"0,0E+00","module":"D"}]},{"parameter":"EP-freshwater","unit":"kg P-eq.","values":[{"value":"2,28E-03","module":"A1"},{"value":"6,92E-07","module":"A2"},{"value":"2,20E-06","module":"A3"},{"value":"1,47E-07","module":"A4"},{"value":"0,0E+00","module":"C1"},{"value":"2,58E-08","module":"C2"},{"value":"0,0E+00","module":"C3"},{"value":"1,27E-07","module":"C4"},{"value":"0,0E+00","module":"D"}]},{"parameter":"EP-marine","unit":"kg N-eq.","values":[{"value":"3,40E-03","module":"A1"},{"value":"4,22E-04","module":"A2"},{"value":"8,88E-05","module":"A3"},{"value":"1,30E-05","module":"A4"},{"value":"0,0E+00","module":"C1"},{"value":"2,29E-06","module":"C2"},{"value":"0,0E+00","module":"C3"},{"value":"2,56E-05","module":"C4"},{"value":"0,0E+00","module":"D"}]},{"parameter":"EP-terrestrial","unit":"mol N-eq.","values":[{"value":"2,72E-02","module":"A1"},{"value":"4,69E-03","module":"A2"},{"value":"9,97E-04","module":"A3"},{"value":"1,45E-04","module":"A4"},{"value":"0,0E+00","module":"C1"},{"value":"2,55E-05","module":"C2"},{"value":"0,0E+00","module":"C3"},{"value":"2,82E-04","module":"C4"},{"value":"0,0E+00","module":"D"}]},{"parameter":"GWP-IOBC","unit":"kg CO2-eq.","values":[{"value":"3,06E+00","module":"A1"},{"value":"1,08E-01","module":"A2"},{"value":"1,62E-01","module":"A3"},{"value":"1,85E-02","module":"A4"},{"value":"0,0E+00","module":"C1"},{"value":"3,24E-03","module":"C2"},{"value":"0,0E+00","module":"C3"},{"value":"1,45E-02","module":"C4"},{"value":"0,0E+00","module":"D"}]}],"additional_environmental_impact":[{"parameter":"PM","unit":"disease incidence","values":[{"value":"3,50E-07","module":"A1"},{"value":"6,16E-09","module":"A2"},{"value":"2,42E-09","module":"A3"},{"value":"1,69E-09","module":"A4"},{"value":"0,0E+00","module":"C1"},{"value":"2,98E-10","module":"C2"},{"value":"0,0E+00","module":"C3"},{"value":"1,48E-09","module":"C4"},{"value":"0,0E+00","module":"D"}]},{"parameter":"ETP-fw","unit":"CTUe","values":[{"value":"3,69E+01","module":"A1"},{"value":"1,08E+00","module":"A2"},{"value":"1,29E+00","module":"A3"},{"value":"2,19E-01","module":"A4"},{"value":"0,0E+00","module":"C1"},{"value":"3,85E-02","module":"C2"},{"value":"0,0E+00","module":"C3"},{"value":"1,82E-01","module":"C4"},{"value":"0,0E+00","module":"D"}]},{"parameter":"HTP-c","unit":"CTUh","values":[{"value":"1,23E-08","module":"A1"},{"value":"0,0E+00","module":"A2"},{"value":"2,90E-11","module":"A3"},{"value":"0,0E+00","module":"A4"},{"value":"0,0E+00","module":"C1"},{"value":"0,0E+00","module":"C2"},{"value":"0,0E+00","module":"C3"},{"value":"1,00E-12","module":"C4"},{"value":"0,0E+00","module":"D"}]},{"parameter":"HTP-nc","unit":"CTUh","values":[{"value":"5,83E-07","module":"A1"},{"value":"7,68E-10","module":"A2"},{"value":"1,24E-09","module":"A3"},{"value":"2,12E-10","module":"A4"},{"value":"0,0E+00","module":"C1"},{"value":"3,70E-11","module":"C2"},{"value":"0,0E+00","module":"C3"},{"value":"1,76E-10","module":"C4"},{"value":"0,0E+00","module":"D"}]},{"parameter":"SQP","unit":"unitless","values":[{"value":"1,87E+01","module":"A1"},{"value":"1,31E+00","module":"A2"},{"value":"1,08E+00","module":"A3"},{"value":"3,43E-01","module":"A4"},{"value":"0,0E+00","module":"C1"},{"value":"6,04E-02","module":"C2"},{"value":"0,0E+00","module":"C3"},{"value":"3,33E-01","module":"C4"},{"value":"0,0E+00","module":"D"}]},{"parameter":"IRP","unit":"kBq U235-eq.","values":[{"value":"2,42E+02","module":"A1"},{"value":"6,84E-03","module":"A2"},{"value":"3,08E-02","module":"A3"},{"value":"1,31E-03","module":"A4"},{"value":"0,0E+00","module":"C1"},{"value":"2,30E-04","module":"C2"},{"value":"0,0E+00","module":"C3"},{"value":"1,14E-03","module":"C4"},{"value":"0,0E+00","module":"D"}]}],"resource_use":[{"parameter":"PERE","unit":"MJ","values":[{"value":"2,42E+00","module":"A1"},{"value":"1,70E-02","module":"A2"},{"value":"3,40E-01","module":"A3"},{"value":"3,77E-03","module":"A4"},{"value":"0,0E+00","module":"C1"},{"value":"6,63E-04","module":"C2"},{"value":"0,0E+00","module":"C3"},{"value":"3,13E-03","module":"C4"},{"value":"0,0E+00","module":"D"}]},{"parameter":"PERM","unit":"MJ","values":[{"value":"7,22E-02","module":"A1"},{"value":"0,0E+00","module":"A2"},{"value":"0,0E+00","module":"A3"},{"value":"0,0E+00","module":"A4"},{"value":"0,0E+00","module":"C1"},{"value":"0,0E+00","module":"C2"},{"value":"0,0E+00","module":"C3"},{"value":"0,0E+00","module":"C4"},{"value":"0,0E+00","module":"D"}]},{"parameter":"PERT","unit":"MJ","values":[{"value":"2,49E+00","module":"A1"},{"value":"1,70E-02","module":"A2"},{"value":"3,40E-01","module":"A3"},{"value":"3,77E-03","module":"A4"},{"value":"0,0E+00","module":"C1"},{"value":"6,63E-04","module":"C2"},{"value":"0,0E+00","module":"C3"},{"value":"3,13E-03","module":"C4"},{"value":"0,0E+00","module":"D"}]},{"parameter":"PENRE","unit":"MJ","values":[{"value":"5,69E+01","module":"A1"},{"value":"1,58E+00","module":"A2"},{"value":"2,51E+00","module":"A3"},{"value":"3,00E-01","module":"A4"},{"value":"0,0E+00","module":"C1"},{"value":"5,27E-02","module":"C2"},{"value":"0,0E+00","module":"C3"},{"value":"2,68E-01","module":"C4"},{"value":"0,0E+00","module":"D"}]},{"parameter":"PENRM","unit":"MJ","values":[{"value":"4,91E-02","module":"A1"},{"value":"0,0E+00","module":"A2"},{"value":"0,0E+00","module":"A3"},{"value":"0,0E+00","module":"A4"},{"value":"0,0E+00","module":"C1"},{"value":"0,0E+00","module":"C2"},{"value":"0,0E+00","module":"C3"},{"value":"0,0E+00","module":"C4"},{"value":"0,0E+00","module":"D"}]},{"parameter":"PENRT","unit":"MJ","values":[{"value":"5,70E+01","module":"A1"},{"value":"1,58E+00","module":"A2"},{"value":"2,51E+00","module":"A3"},{"value":"3,00E-01","module":"A4"},{"value":"0,0E+00","module":"C1"},{"value":"5,27E-02","module":"C2"},{"value":"0,0E+00","module":"C3"},{"value":"2,68E-01","module":"C4"},{"value":"0,0E+00","module":"D"}]},{"parameter":"SM","unit":"kg","values":[{"value":"0,0E+00","module":"A1"},{"value":"0,0E+00","module":"A2"},{"value":"1,09E-06","module":"A3"},{"value":"0,0E+00","module":"A4"},{"value":"0,0E+00","module":"C1"},{"value":"0,0E+00","module":"C2"},{"value":"0,0E+00","module":"C3"},{"value":"2,97E-05","module":"C4"},{"value":"0,0E+00","module":"D"}]},{"parameter":"RSF","unit":"MJ","values":[{"value":"9,54E-03","module":"A1"},{"value":"5,58E-04","module":"A2"},{"value":"8,21E-04","module":"A3"},{"value":"1,32E-04","module":"A4"},{"value":"0,0E+00","module":"C1"},{"value":"2,32E-05","module":"C2"},{"value":"0,0E+00","module":"C3"},{"value":"1,01E-04","module":"C4"},{"value":"0,0E+00","module":"D"}]},{"parameter":"NRSF","unit":"MJ","values":[{"value":"6,42E-02","module":"A1"},{"value":"2,72E-03","module":"A2"},{"value":"1,01E-03","module":"A3"},{"value":"4,42E-04","module":"A4"},{"value":"0,0E+00","module":"C1"},{"value":"7,77E-05","module":"C2"},{"value":"0,0E+00","module":"C3"},{"value":"3,92E-04","module":"C4"},{"value":"0,0E+00","module":"D"}]},{"parameter":"FW","unit":"m3","values":[{"value":"2,79E-01","module":"A1"},{"value":"1,49E-04","module":"A2"},{"value":"3,41E-04","module":"A3"},{"value":"3,41E-05","module":"A4"},{"value":"0,0E+00","module":"C1"},{"value":"5,99E-06","module":"C2"},{"value":"0,0E+00","module":"C3"},{"value":"1,34E-04","module":"C4"},{"value":"0,0E+00","module":"D"}]}],"end_of_life_waste":[{"parameter":"HWD","unit":"kg","values":[{"value":"1,15E-02","module":"A1"},{"value":"8,05E-05","module":"A2"},{"value":"1,62E-03","module":"A3"},{"value":"1,64E-05","module":"A4"},{"value":"0,0E+00","module":"C1"},{"value":"2,88E-06","module":"C2"},{"value":"0,0E+00","module":"C3"},{"value":"1,66E-05","module":"C4"},{"value":"0,0E+00","module":"D"}]},{"parameter":"NHWD","unit":"kg","values":[{"value":"1,04E+00","module":"A1"},{"value":"9,57E-02","module":"A2"},{"value":"1,33E-02","module":"A3"},{"value":"2,60E-02","module":"A4"},{"value":"0,0E+00","module":"C1"},{"value":"4,58E-03","module":"C2"},{"value":"0,0E+00","module":"C3"},{"value":"7,51E-01","module":"C4"},{"value":"0,0E+00","module":"D"}]},{"parameter":"RWD","unit":"kg","values":[{"value":"7,61E-05","module":"A1"},{"value":"1,08E-05","module":"A2"},{"value":"1,62E-05","module":"A3"},{"value":"2,05E-06","module":"A4"},{"value":"0,0E+00","module":"C1"},{"value":"3,60E-07","module":"C2"},{"value":"0,0E+00","module":"C3"},{"value":"1,80E-06","module":"C4"},{"value":"0,0E+00","module":"D"}]}],"end_of_life_flow":[{"parameter":"CRU","unit":"kg","values":[{"value":"0,0E+00","module":"A1"},{"value":"0,0E+00","module":"A2"},{"value":"0,0E+00","module":"A3"},{"value":"0,0E+00","module":"A4"},{"value":"0,0E+00","module":"C1"},{"value":"0,0E+00","module":"C2"},{"value":"0,0E+00","module":"C3"},{"value":"0,0E+00","module":"C4"},{"value":"0,0E+00","module":"D"}]},{"parameter":"MFR","unit":"kg","values":[{"value":"0,0E+00","module":"A1"},{"value":"0,0E+00","module":"A2"},{"value":"6,15E-03","module":"A3"},{"value":"0,0E+00","module":"A4"},{"value":"0,0E+00","module":"C1"},{"value":"0,0E+00","module":"C2"},{"value":"0,0E+00","module":"C3"},{"value":"2,79E-05","module":"C4"},{"value":"0,0E+00","module":"D"}]},{"parameter":"MER","unit":"kg","values":[{"value":"0,0E+00","module":"A1"},{"value":"0,0E+00","module":"A2"},{"value":"7,86E-03","module":"A3"},{"value":"0,0E+00","module":"A4"},{"value":"0,0E+00","module":"C1"},{"value":"0,0E+00","module":"C2"},{"value":"0,0E+00","module":"C3"},{"value":"2,25E-07","module":"C4"},{"value":"0,0E+00","module":"D"}]},{"parameter":"EEE","unit":"MJ","values":[{"value":"0,0E+00","module":"A1"},{"value":"0,0E+00","module":"A2"},{"value":"5,10E-03","module":"A3"},{"value":"0,0E+00","module":"A4"},{"value":"0,0E+00","module":"C1"},{"value":"0,0E+00","module":"C2"},{"value":"0,0E+00","module":"C3"},{"value":"1,95E-06","module":"C4"},{"value":"0,0E+00","module":"D"}]},{"parameter":"EET","unit":"MJ","values":[{"value":"0,0E+00","module":"A1"},{"value":"0,0E+00","module":"A2"},{"value":"7,72E-02","module":"A3"},{"value":"0,0E+00","module":"A4"},{"value":"0,0E+00","module":"C1"},{"value":"0,0E+00","module":"C2"},{"value":"0,0E+00","module":"C3"},{"value":"2,95E-05","module":"C4"},{"value":"0,0E+00","module":"D"}]}]}