{"product_name":"SteelMaster 900WF, Jotun Paints (Malaysia) Sdn. Bhd.","epd_id":"NEPD-8938-8614","compliance":["EN 15804+A2","ISO 14025","ISO 21930"],"producer_name":"Jotun A/S","environmental_impact":[{"parameter":"GWP-total","unit":"kg CO2-eq.","values":[{"value":"3,17E+00","module":"A1"},{"value":"8,19E-02","module":"A2"},{"value":"2,10E-01","module":"A3"},{"value":"6,08E-02","module":"A4"},{"value":"0,0E+00","module":"C1"},{"value":"3,37E-03","module":"C2"},{"value":"0,0E+00","module":"C3"},{"value":"1,41E-02","module":"C4"},{"value":"0,0E+00","module":"D"}]},{"parameter":"GWP-fossil","unit":"kg CO2-eq.","values":[{"value":"3,17E+00","module":"A1"},{"value":"8,18E-02","module":"A2"},{"value":"2,07E-01","module":"A3"},{"value":"6,07E-02","module":"A4"},{"value":"0,0E+00","module":"C1"},{"value":"3,37E-03","module":"C2"},{"value":"0,0E+00","module":"C3"},{"value":"1,41E-02","module":"C4"},{"value":"0,0E+00","module":"D"}]},{"parameter":"GWP-biogenic","unit":"kg CO2-eq.","values":[{"value":"2,40E-03","module":"A1"},{"value":"2,49E-05","module":"A2"},{"value":"2,06E-03","module":"A3"},{"value":"2,41E-05","module":"A4"},{"value":"0,0E+00","module":"C1"},{"value":"1,34E-06","module":"C2"},{"value":"0,0E+00","module":"C3"},{"value":"6,76E-06","module":"C4"},{"value":"0,0E+00","module":"D"}]},{"parameter":"GWP-luluc","unit":"kg CO2-eq.","values":[{"value":"3,10E-04","module":"A1"},{"value":"4,91E-05","module":"A2"},{"value":"9,89E-04","module":"A3"},{"value":"1,83E-05","module":"A4"},{"value":"0,0E+00","module":"C1"},{"value":"1,02E-06","module":"C2"},{"value":"0,0E+00","module":"C3"},{"value":"4,66E-06","module":"C4"},{"value":"0,0E+00","module":"D"}]},{"parameter":"ODP","unit":"kg CFC 11-eq.","values":[{"value":"9,48E-07","module":"A1"},{"value":"1,76E-08","module":"A2"},{"value":"8,21E-09","module":"A3"},{"value":"1,37E-08","module":"A4"},{"value":"0,0E+00","module":"C1"},{"value":"7,60E-10","module":"C2"},{"value":"0,0E+00","module":"C3"},{"value":"3,92E-09","module":"C4"},{"value":"0,0E+00","module":"D"}]},{"parameter":"AP","unit":"mol H+-eq.","values":[{"value":"2,40E-02","module":"A1"},{"value":"2,13E-03","module":"A2"},{"value":"1,01E-03","module":"A3"},{"value":"3,12E-04","module":"A4"},{"value":"0,0E+00","module":"C1"},{"value":"1,73E-05","module":"C2"},{"value":"0,0E+00","module":"C3"},{"value":"7,83E-05","module":"C4"},{"value":"0,0E+00","module":"D"}]},{"parameter":"POCP","unit":"kg NMVOC-eq.","values":[{"value":"9,07E-03","module":"A1"},{"value":"1,55E-03","module":"A2"},{"value":"4,57E-04","module":"A3"},{"value":"3,42E-04","module":"A4"},{"value":"0,0E+00","module":"C1"},{"value":"1,90E-05","module":"C2"},{"value":"0,0E+00","module":"C3"},{"value":"8,22E-05","module":"C4"},{"value":"0,0E+00","module":"D"}]},{"parameter":"ADPE","unit":"kg Sb-eq.","values":[{"value":"2,95E-05","module":"A1"},{"value":"7,91E-07","module":"A2"},{"value":"8,30E-07","module":"A3"},{"value":"1,03E-06","module":"A4"},{"value":"0,0E+00","module":"C1"},{"value":"5,71E-08","module":"C2"},{"value":"0,0E+00","module":"C3"},{"value":"3,14E-07","module":"C4"},{"value":"0,0E+00","module":"D"}]},{"parameter":"ADPF","unit":"MJ","values":[{"value":"4,68E+01","module":"A1"},{"value":"1,10E+00","module":"A2"},{"value":"2,37E+00","module":"A3"},{"value":"9,36E-01","module":"A4"},{"value":"0,0E+00","module":"C1"},{"value":"5,19E-02","module":"C2"},{"value":"0,0E+00","module":"C3"},{"value":"2,62E-01","module":"C4"},{"value":"0,0E+00","module":"D"}]},{"parameter":"WDP","unit":"m3 world-eq.","values":[{"value":"1,65E+01","module":"A1"},{"value":"2,64E-01","module":"A2"},{"value":"1,21E+01","module":"A3"},{"value":"3,31E-01","module":"A4"},{"value":"0,0E+00","module":"C1"},{"value":"1,84E-02","module":"C2"},{"value":"0,0E+00","module":"C3"},{"value":"1,81E-01","module":"C4"},{"value":"0,0E+00","module":"D"}]},{"parameter":"EP-freshwater","unit":"kg P-eq.","values":[{"value":"1,88E-03","module":"A1"},{"value":"4,32E-07","module":"A2"},{"value":"1,06E-05","module":"A3"},{"value":"5,47E-07","module":"A4"},{"value":"0,0E+00","module":"C1"},{"value":"3,03E-08","module":"C2"},{"value":"0,0E+00","module":"C3"},{"value":"1,24E-07","module":"C4"},{"value":"0,0E+00","module":"D"}]},{"parameter":"EP-marine","unit":"kg N-eq.","values":[{"value":"3,59E-03","module":"A1"},{"value":"5,33E-04","module":"A2"},{"value":"1,41E-04","module":"A3"},{"value":"1,04E-04","module":"A4"},{"value":"0,0E+00","module":"C1"},{"value":"5,78E-06","module":"C2"},{"value":"0,0E+00","module":"C3"},{"value":"2,50E-05","module":"C4"},{"value":"0,0E+00","module":"D"}]},{"parameter":"EP-terrestrial","unit":"mol N-eq.","values":[{"value":"2,59E-02","module":"A1"},{"value":"5,93E-03","module":"A2"},{"value":"1,54E-03","module":"A3"},{"value":"1,15E-03","module":"A4"},{"value":"0,0E+00","module":"C1"},{"value":"6,37E-05","module":"C2"},{"value":"0,0E+00","module":"C3"},{"value":"2,76E-04","module":"C4"},{"value":"0,0E+00","module":"D"}]},{"parameter":"GWP-IOBC","unit":"kg CO2-eq.","values":[{"value":"3,17E+00","module":"A1"},{"value":"8,19E-02","module":"A2"},{"value":"2,06E-01","module":"A3"},{"value":"6,08E-02","module":"A4"},{"value":"0,0E+00","module":"C1"},{"value":"3,37E-03","module":"C2"},{"value":"0,0E+00","module":"C3"},{"value":"1,41E-02","module":"C4"},{"value":"0,0E+00","module":"D"}]}],"additional_environmental_impact":[{"parameter":"PM","unit":"disease incidence","values":[{"value":"3,03E-07","module":"A1"},{"value":"1,65E-09","module":"A2"},{"value":"3,26E-09","module":"A3"},{"value":"5,22E-09","module":"A4"},{"value":"0,0E+00","module":"C1"},{"value":"2,90E-10","module":"C2"},{"value":"0,0E+00","module":"C3"},{"value":"1,45E-09","module":"C4"},{"value":"0,0E+00","module":"D"}]},{"parameter":"ETP-fw","unit":"CTUe","values":[{"value":"3,60E+01","module":"A1"},{"value":"6,97E-01","module":"A2"},{"value":"2,32E+00","module":"A3"},{"value":"7,31E-01","module":"A4"},{"value":"0,0E+00","module":"C1"},{"value":"4,06E-02","module":"C2"},{"value":"0,0E+00","module":"C3"},{"value":"1,77E-01","module":"C4"},{"value":"0,0E+00","module":"D"}]},{"parameter":"HTP-c","unit":"CTUh","values":[{"value":"1,34E-08","module":"A1"},{"value":"0,0E+00","module":"A2"},{"value":"4,20E-11","module":"A3"},{"value":"0,0E+00","module":"A4"},{"value":"0,0E+00","module":"C1"},{"value":"0,0E+00","module":"C2"},{"value":"0,0E+00","module":"C3"},{"value":"1,00E-12","module":"C4"},{"value":"0,0E+00","module":"D"}]},{"parameter":"HTP-nc","unit":"CTUh","values":[{"value":"5,12E-07","module":"A1"},{"value":"2,06E-10","module":"A2"},{"value":"1,87E-09","module":"A3"},{"value":"6,53E-10","module":"A4"},{"value":"0,0E+00","module":"C1"},{"value":"3,60E-11","module":"C2"},{"value":"0,0E+00","module":"C3"},{"value":"1,71E-10","module":"C4"},{"value":"0,0E+00","module":"D"}]},{"parameter":"SQP","unit":"unitless","values":[{"value":"1,57E+01","module":"A1"},{"value":"4,41E-01","module":"A2"},{"value":"2,93E-01","module":"A3"},{"value":"1,06E+00","module":"A4"},{"value":"0,0E+00","module":"C1"},{"value":"5,87E-02","module":"C2"},{"value":"0,0E+00","module":"C3"},{"value":"3,25E-01","module":"C4"},{"value":"0,0E+00","module":"D"}]},{"parameter":"IRP","unit":"kBq U235-eq.","values":[{"value":"2,24E+02","module":"A1"},{"value":"4,68E-03","module":"A2"},{"value":"8,87E-04","module":"A3"},{"value":"3,94E-03","module":"A4"},{"value":"0,0E+00","module":"C1"},{"value":"2,19E-04","module":"C2"},{"value":"0,0E+00","module":"C3"},{"value":"1,12E-03","module":"C4"},{"value":"0,0E+00","module":"D"}]}],"resource_use":[{"parameter":"PERE","unit":"MJ","values":[{"value":"2,52E+00","module":"A1"},{"value":"8,57E-03","module":"A2"},{"value":"1,56E-01","module":"A3"},{"value":"1,01E-02","module":"A4"},{"value":"0,0E+00","module":"C1"},{"value":"5,58E-04","module":"C2"},{"value":"0,0E+00","module":"C3"},{"value":"3,05E-03","module":"C4"},{"value":"0,0E+00","module":"D"}]},{"parameter":"PERM","unit":"MJ","values":[{"value":"7,87E-02","module":"A1"},{"value":"0,0E+00","module":"A2"},{"value":"0,0E+00","module":"A3"},{"value":"0,0E+00","module":"A4"},{"value":"0,0E+00","module":"C1"},{"value":"0,0E+00","module":"C2"},{"value":"0,0E+00","module":"C3"},{"value":"0,0E+00","module":"C4"},{"value":"0,0E+00","module":"D"}]},{"parameter":"PERT","unit":"MJ","values":[{"value":"2,60E+00","module":"A1"},{"value":"8,57E-03","module":"A2"},{"value":"1,56E-01","module":"A3"},{"value":"1,01E-02","module":"A4"},{"value":"0,0E+00","module":"C1"},{"value":"5,58E-04","module":"C2"},{"value":"0,0E+00","module":"C3"},{"value":"3,05E-03","module":"C4"},{"value":"0,0E+00","module":"D"}]},{"parameter":"PENRE","unit":"MJ","values":[{"value":"7,89E+01","module":"A1"},{"value":"1,10E+00","module":"A2"},{"value":"2,37E+00","module":"A3"},{"value":"9,36E-01","module":"A4"},{"value":"0,0E+00","module":"C1"},{"value":"5,19E-02","module":"C2"},{"value":"0,0E+00","module":"C3"},{"value":"2,62E-01","module":"C4"},{"value":"0,0E+00","module":"D"}]},{"parameter":"PENRM","unit":"MJ","values":[{"value":"8,80E-02","module":"A1"},{"value":"0,0E+00","module":"A2"},{"value":"0,0E+00","module":"A3"},{"value":"0,0E+00","module":"A4"},{"value":"0,0E+00","module":"C1"},{"value":"0,0E+00","module":"C2"},{"value":"0,0E+00","module":"C3"},{"value":"0,0E+00","module":"C4"},{"value":"0,0E+00","module":"D"}]},{"parameter":"PENRT","unit":"MJ","values":[{"value":"7,90E+01","module":"A1"},{"value":"1,10E+00","module":"A2"},{"value":"2,37E+00","module":"A3"},{"value":"9,36E-01","module":"A4"},{"value":"0,0E+00","module":"C1"},{"value":"5,19E-02","module":"C2"},{"value":"0,0E+00","module":"C3"},{"value":"2,62E-01","module":"C4"},{"value":"0,0E+00","module":"D"}]},{"parameter":"SM","unit":"kg","values":[{"value":"0,0E+00","module":"A1"},{"value":"0,0E+00","module":"A2"},{"value":"2,09E-06","module":"A3"},{"value":"0,0E+00","module":"A4"},{"value":"0,0E+00","module":"C1"},{"value":"0,0E+00","module":"C2"},{"value":"0,0E+00","module":"C3"},{"value":"2,90E-05","module":"C4"},{"value":"0,0E+00","module":"D"}]},{"parameter":"RSF","unit":"MJ","values":[{"value":"1,05E-02","module":"A1"},{"value":"2,06E-04","module":"A2"},{"value":"1,59E-04","module":"A3"},{"value":"2,33E-04","module":"A4"},{"value":"0,0E+00","module":"C1"},{"value":"1,29E-05","module":"C2"},{"value":"0,0E+00","module":"C3"},{"value":"9,84E-05","module":"C4"},{"value":"0,0E+00","module":"D"}]},{"parameter":"NRSF","unit":"MJ","values":[{"value":"6,95E-02","module":"A1"},{"value":"2,27E-03","module":"A2"},{"value":"7,30E-04","module":"A3"},{"value":"1,41E-03","module":"A4"},{"value":"0,0E+00","module":"C1"},{"value":"7,79E-05","module":"C2"},{"value":"0,0E+00","module":"C3"},{"value":"3,82E-04","module":"C4"},{"value":"0,0E+00","module":"D"}]},{"parameter":"FW","unit":"m3","values":[{"value":"3,36E-01","module":"A1"},{"value":"7,76E-05","module":"A2"},{"value":"1,29E-03","module":"A3"},{"value":"1,14E-04","module":"A4"},{"value":"0,0E+00","module":"C1"},{"value":"6,31E-06","module":"C2"},{"value":"0,0E+00","module":"C3"},{"value":"1,30E-04","module":"C4"},{"value":"0,0E+00","module":"D"}]}],"end_of_life_waste":[{"parameter":"HWD","unit":"kg","values":[{"value":"1,12E-02","module":"A1"},{"value":"5,66E-05","module":"A2"},{"value":"1,66E-04","module":"A3"},{"value":"7,14E-05","module":"A4"},{"value":"0,0E+00","module":"C1"},{"value":"3,96E-06","module":"C2"},{"value":"0,0E+00","module":"C3"},{"value":"1,62E-05","module":"C4"},{"value":"0,0E+00","module":"D"}]},{"parameter":"NHWD","unit":"kg","values":[{"value":"1,21E+00","module":"A1"},{"value":"2,73E-02","module":"A2"},{"value":"1,98E-02","module":"A3"},{"value":"8,05E-02","module":"A4"},{"value":"0,0E+00","module":"C1"},{"value":"4,46E-03","module":"C2"},{"value":"0,0E+00","module":"C3"},{"value":"7,33E-01","module":"C4"},{"value":"0,0E+00","module":"D"}]},{"parameter":"RWD","unit":"kg","values":[{"value":"6,79E-05","module":"A1"},{"value":"7,53E-06","module":"A2"},{"value":"1,27E-06","module":"A3"},{"value":"6,21E-06","module":"A4"},{"value":"0,0E+00","module":"C1"},{"value":"3,45E-07","module":"C2"},{"value":"0,0E+00","module":"C3"},{"value":"1,76E-06","module":"C4"},{"value":"0,0E+00","module":"D"}]}],"end_of_life_flow":[{"parameter":"CRU","unit":"kg","values":[{"value":"0,0E+00","module":"A1"},{"value":"0,0E+00","module":"A2"},{"value":"0,0E+00","module":"A3"},{"value":"0,0E+00","module":"A4"},{"value":"0,0E+00","module":"C1"},{"value":"0,0E+00","module":"C2"},{"value":"0,0E+00","module":"C3"},{"value":"0,0E+00","module":"C4"},{"value":"0,0E+00","module":"D"}]},{"parameter":"MFR","unit":"kg","values":[{"value":"0,0E+00","module":"A1"},{"value":"0,0E+00","module":"A2"},{"value":"2,77E-02","module":"A3"},{"value":"0,0E+00","module":"A4"},{"value":"0,0E+00","module":"C1"},{"value":"0,0E+00","module":"C2"},{"value":"0,0E+00","module":"C3"},{"value":"2,72E-05","module":"C4"},{"value":"0,0E+00","module":"D"}]},{"parameter":"MER","unit":"kg","values":[{"value":"0,0E+00","module":"A1"},{"value":"0,0E+00","module":"A2"},{"value":"3,28E-03","module":"A3"},{"value":"0,0E+00","module":"A4"},{"value":"0,0E+00","module":"C1"},{"value":"0,0E+00","module":"C2"},{"value":"0,0E+00","module":"C3"},{"value":"2,20E-07","module":"C4"},{"value":"0,0E+00","module":"D"}]},{"parameter":"EEE","unit":"MJ","values":[{"value":"0,0E+00","module":"A1"},{"value":"0,0E+00","module":"A2"},{"value":"2,47E-03","module":"A3"},{"value":"0,0E+00","module":"A4"},{"value":"0,0E+00","module":"C1"},{"value":"0,0E+00","module":"C2"},{"value":"0,0E+00","module":"C3"},{"value":"1,90E-06","module":"C4"},{"value":"0,0E+00","module":"D"}]},{"parameter":"EET","unit":"MJ","values":[{"value":"0,0E+00","module":"A1"},{"value":"0,0E+00","module":"A2"},{"value":"3,74E-02","module":"A3"},{"value":"0,0E+00","module":"A4"},{"value":"0,0E+00","module":"C1"},{"value":"0,0E+00","module":"C2"},{"value":"0,0E+00","module":"C3"},{"value":"2,88E-05","module":"C4"},{"value":"0,0E+00","module":"D"}]}]}