{"product_name":"Steinbacher EPS F plus RD-value 3,23 (m\u00b2K/W) layer thickness 0,1 m","epd_id":"BAU-EPD-Steinbacher-2023-1-Ecoinvent-EPS-Fplus","compliance":["EN 15804+A2","ISO 14025"],"producer_name":"Bau EPD GmbH","environmental_impact":[{"parameter":"GWP-total","unit":"kg CO2-eq.","values":[{"value":null,"module":"A1"},{"value":"5,67E+00","module":"A1-A3"},{"value":null,"module":"A2"},{"value":null,"module":"A3"},{"value":"2,53E-02","module":"A4"},{"value":"4,16E-01","module":"A5"},{"value":"0,0E+00","module":"B1"},{"value":"0,0E+00","module":"B2"},{"value":"0,0E+00","module":"B3"},{"value":"0,0E+00","module":"B4"},{"value":"0,0E+00","module":"B5"},{"value":"0,0E+00","module":"B6"},{"value":"0,0E+00","module":"B7"},{"value":"0,0E+00","module":"C1"},{"value":"4,79E-02","module":"C2"},{"value":"4,72E+00","module":"C3"},{"value":"0,0E+00","module":"C4"},{"value":"-1,23E+00","module":"D"}]},{"parameter":"GWP-fossil","unit":"kg CO2-eq.","values":[{"value":null,"module":"A1"},{"value":"5,67E+00","module":"A1-A3"},{"value":null,"module":"A2"},{"value":null,"module":"A3"},{"value":"2,53E-02","module":"A4"},{"value":"4,16E-01","module":"A5"},{"value":"0,0E+00","module":"B1"},{"value":"0,0E+00","module":"B2"},{"value":"0,0E+00","module":"B3"},{"value":"0,0E+00","module":"B4"},{"value":"0,0E+00","module":"B5"},{"value":"0,0E+00","module":"B6"},{"value":"0,0E+00","module":"B7"},{"value":"0,0E+00","module":"C1"},{"value":"4,78E-02","module":"C2"},{"value":"4,72E+00","module":"C3"},{"value":"0,0E+00","module":"C4"},{"value":"-1,16E+00","module":"D"}]},{"parameter":"GWP-biogenic","unit":"kg CO2-eq.","values":[{"value":null,"module":"A1"},{"value":"0,0E+00","module":"A1-A3"},{"value":null,"module":"A2"},{"value":null,"module":"A3"},{"value":"0,0E+00","module":"A4"},{"value":"0,0E+00","module":"A5"},{"value":"0,0E+00","module":"B1"},{"value":"0,0E+00","module":"B2"},{"value":"0,0E+00","module":"B3"},{"value":"0,0E+00","module":"B4"},{"value":"0,0E+00","module":"B5"},{"value":"0,0E+00","module":"B6"},{"value":"0,0E+00","module":"B7"},{"value":"0,0E+00","module":"C1"},{"value":"0,0E+00","module":"C2"},{"value":"0,0E+00","module":"C3"},{"value":"0,0E+00","module":"C4"},{"value":"-6,42E-02","module":"D"}]},{"parameter":"GWP-luluc","unit":"kg CO2-eq.","values":[{"value":null,"module":"A1"},{"value":"1,11E-03","module":"A1-A3"},{"value":null,"module":"A2"},{"value":null,"module":"A3"},{"value":"1,01E-05","module":"A4"},{"value":"3,52E-05","module":"A5"},{"value":"0,0E+00","module":"B1"},{"value":"0,0E+00","module":"B2"},{"value":"0,0E+00","module":"B3"},{"value":"0,0E+00","module":"B4"},{"value":"0,0E+00","module":"B5"},{"value":"0,0E+00","module":"B6"},{"value":"0,0E+00","module":"B7"},{"value":"0,0E+00","module":"C1"},{"value":"2,27E-05","module":"C2"},{"value":"9,15E-06","module":"C3"},{"value":"0,0E+00","module":"C4"},{"value":"-5,97E-04","module":"D"}]},{"parameter":"ODP","unit":"kg CFC 11-equiv.","values":[{"value":null,"module":"A1"},{"value":"3,64E-07","module":"A1-A3"},{"value":null,"module":"A2"},{"value":null,"module":"A3"},{"value":"5,86E-09","module":"A4"},{"value":"1,18E-08","module":"A5"},{"value":"0,0E+00","module":"B1"},{"value":"0,0E+00","module":"B2"},{"value":"0,0E+00","module":"B3"},{"value":"0,0E+00","module":"B4"},{"value":"0,0E+00","module":"B5"},{"value":"0,0E+00","module":"B6"},{"value":"0,0E+00","module":"B7"},{"value":"0,0E+00","module":"C1"},{"value":"1,08E-08","module":"C2"},{"value":"3,14E-09","module":"C3"},{"value":"0,0E+00","module":"C4"},{"value":"-1,64E-07","module":"D"}]},{"parameter":"AP","unit":"mol H+-eq.","values":[{"value":null,"module":"A1"},{"value":"2,44E-02","module":"A1-A3"},{"value":null,"module":"A2"},{"value":null,"module":"A3"},{"value":"7,18E-05","module":"A4"},{"value":"7,74E-04","module":"A5"},{"value":"0,0E+00","module":"B1"},{"value":"0,0E+00","module":"B2"},{"value":"0,0E+00","module":"B3"},{"value":"0,0E+00","module":"B4"},{"value":"0,0E+00","module":"B5"},{"value":"0,0E+00","module":"B6"},{"value":"0,0E+00","module":"B7"},{"value":"0,0E+00","module":"C1"},{"value":"2,33E-04","module":"C2"},{"value":"5,32E-04","module":"C3"},{"value":"0,0E+00","module":"C4"},{"value":"-2,79E-03","module":"D"}]},{"parameter":"POCP","unit":"kg NMVOC-eq.","values":[{"value":null,"module":"A1"},{"value":"9,12E-02","module":"A1-A3"},{"value":null,"module":"A2"},{"value":null,"module":"A3"},{"value":"6,11E-05","module":"A4"},{"value":"2,79E-03","module":"A5"},{"value":"0,0E+00","module":"B1"},{"value":"0,0E+00","module":"B2"},{"value":"0,0E+00","module":"B3"},{"value":"0,0E+00","module":"B4"},{"value":"0,0E+00","module":"B5"},{"value":"0,0E+00","module":"B6"},{"value":"0,0E+00","module":"B7"},{"value":"0,0E+00","module":"C1"},{"value":"2,43E-04","module":"C2"},{"value":"7,32E-04","module":"C3"},{"value":"0,0E+00","module":"C4"},{"value":"-1,80E-03","module":"D"}]},{"parameter":"ADPE","unit":"kg Sb-eq.","values":[{"value":null,"module":"A1"},{"value":"2,19E-05","module":"A1-A3"},{"value":null,"module":"A2"},{"value":null,"module":"A3"},{"value":"8,96E-08","module":"A4"},{"value":"6,77E-07","module":"A5"},{"value":"0,0E+00","module":"B1"},{"value":"0,0E+00","module":"B2"},{"value":"0,0E+00","module":"B3"},{"value":"0,0E+00","module":"B4"},{"value":"0,0E+00","module":"B5"},{"value":"0,0E+00","module":"B6"},{"value":"0,0E+00","module":"B7"},{"value":"0,0E+00","module":"C1"},{"value":"2,20E-07","module":"C2"},{"value":"9,20E-08","module":"C3"},{"value":"0,0E+00","module":"C4"},{"value":"-1,91E-06","module":"D"}]},{"parameter":"ADPF","unit":"MJ","values":[{"value":null,"module":"A1"},{"value":"1,49E+02","module":"A1-A3"},{"value":null,"module":"A2"},{"value":null,"module":"A3"},{"value":"3,83E-01","module":"A4"},{"value":"4,54E+00","module":"A5"},{"value":"0,0E+00","module":"B1"},{"value":"0,0E+00","module":"B2"},{"value":"0,0E+00","module":"B3"},{"value":"0,0E+00","module":"B4"},{"value":"0,0E+00","module":"B5"},{"value":"0,0E+00","module":"B6"},{"value":"0,0E+00","module":"B7"},{"value":"0,0E+00","module":"C1"},{"value":"7,20E-01","module":"C2"},{"value":"2,07E-01","module":"C3"},{"value":"0,0E+00","module":"C4"},{"value":"-1,74E+01","module":"D"}]},{"parameter":"WDP","unit":"m3 world-eq.","values":[{"value":null,"module":"A1"},{"value":"2,42E+00","module":"A1-A3"},{"value":null,"module":"A2"},{"value":null,"module":"A3"},{"value":"1,13E-03","module":"A4"},{"value":"7,30E-02","module":"A5"},{"value":"0,0E+00","module":"B1"},{"value":"0,0E+00","module":"B2"},{"value":"0,0E+00","module":"B3"},{"value":"0,0E+00","module":"B4"},{"value":"0,0E+00","module":"B5"},{"value":"0,0E+00","module":"B6"},{"value":"0,0E+00","module":"B7"},{"value":"0,0E+00","module":"C1"},{"value":"2,31E-03","module":"C2"},{"value":"5,58E-03","module":"C3"},{"value":"0,0E+00","module":"C4"},{"value":"-1,44E-01","module":"D"}]},{"parameter":"EP-freshwater","unit":"kg P-eq.","values":[{"value":null,"module":"A1"},{"value":"1,00E-03","module":"A1-A3"},{"value":null,"module":"A2"},{"value":null,"module":"A3"},{"value":"1,66E-06","module":"A4"},{"value":"3,06E-05","module":"A5"},{"value":"0,0E+00","module":"B1"},{"value":"0,0E+00","module":"B2"},{"value":"0,0E+00","module":"B3"},{"value":"0,0E+00","module":"B4"},{"value":"0,0E+00","module":"B5"},{"value":"0,0E+00","module":"B6"},{"value":"0,0E+00","module":"B7"},{"value":"0,0E+00","module":"C1"},{"value":"3,62E-06","module":"C2"},{"value":"5,04E-06","module":"C3"},{"value":"0,0E+00","module":"C4"},{"value":"-7,80E-04","module":"D"}]},{"parameter":"EP-marine","unit":"kg N-eq.","values":[{"value":null,"module":"A1"},{"value":"4,32E-03","module":"A1-A3"},{"value":null,"module":"A2"},{"value":null,"module":"A3"},{"value":"1,46E-05","module":"A4"},{"value":"1,48E-04","module":"A5"},{"value":"0,0E+00","module":"B1"},{"value":"0,0E+00","module":"B2"},{"value":"0,0E+00","module":"B3"},{"value":"0,0E+00","module":"B4"},{"value":"0,0E+00","module":"B5"},{"value":"0,0E+00","module":"B6"},{"value":"0,0E+00","module":"B7"},{"value":"0,0E+00","module":"C1"},{"value":"7,76E-05","module":"C2"},{"value":"2,71E-04","module":"C3"},{"value":"0,0E+00","module":"C4"},{"value":"-6,77E-04","module":"D"}]},{"parameter":"EP-terrestrial","unit":"mol N-eq.","values":[{"value":null,"module":"A1"},{"value":"4,60E-02","module":"A1-A3"},{"value":null,"module":"A2"},{"value":null,"module":"A3"},{"value":"1,59E-04","module":"A4"},{"value":"1,57E-03","module":"A5"},{"value":"0,0E+00","module":"B1"},{"value":"0,0E+00","module":"B2"},{"value":"0,0E+00","module":"B3"},{"value":"0,0E+00","module":"B4"},{"value":"0,0E+00","module":"B5"},{"value":"0,0E+00","module":"B6"},{"value":"0,0E+00","module":"B7"},{"value":"0,0E+00","module":"C1"},{"value":"8,48E-04","module":"C2"},{"value":"2,77E-03","module":"C3"},{"value":"0,0E+00","module":"C4"},{"value":"-5,98E-03","module":"D"}]}],"additional_environmental_impact":[{"parameter":"PM","unit":"disease incidence","values":[{"value":null,"module":"A1"},{"value":"2,24E-07","module":"A1-A3"},{"value":null,"module":"A2"},{"value":null,"module":"A3"},{"value":"1,60E-09","module":"A4"},{"value":"7,14E-09","module":"A5"},{"value":"0,0E+00","module":"B1"},{"value":"0,0E+00","module":"B2"},{"value":"0,0E+00","module":"B3"},{"value":"0,0E+00","module":"B4"},{"value":"0,0E+00","module":"B5"},{"value":"0,0E+00","module":"B6"},{"value":"0,0E+00","module":"B7"},{"value":"0,0E+00","module":"C1"},{"value":"3,01E-09","module":"C2"},{"value":"3,97E-09","module":"C3"},{"value":"0,0E+00","module":"C4"},{"value":"-7,71E-09","module":"D"}]},{"parameter":"ETP-fw","unit":"CTUe","values":[{"value":null,"module":"A1"},{"value":"5,69E+01","module":"A1-A3"},{"value":null,"module":"A2"},{"value":null,"module":"A3"},{"value":"3,01E-01","module":"A4"},{"value":"2,61E+00","module":"A5"},{"value":"0,0E+00","module":"B1"},{"value":"0,0E+00","module":"B2"},{"value":"0,0E+00","module":"B3"},{"value":"0,0E+00","module":"B4"},{"value":"0,0E+00","module":"B5"},{"value":"0,0E+00","module":"B6"},{"value":"0,0E+00","module":"B7"},{"value":"0,0E+00","module":"C1"},{"value":"5,88E-01","module":"C2"},{"value":"2,25E+01","module":"C3"},{"value":"0,0E+00","module":"C4"},{"value":"-6,21E+00","module":"D"}]},{"parameter":"HTP-c","unit":"CTUh","values":[{"value":null,"module":"A1"},{"value":"1,03E-08","module":"A1-A3"},{"value":null,"module":"A2"},{"value":null,"module":"A3"},{"value":"9,68E-12","module":"A4"},{"value":"3,45E-10","module":"A5"},{"value":"0,0E+00","module":"B1"},{"value":"0,0E+00","module":"B2"},{"value":"0,0E+00","module":"B3"},{"value":"0,0E+00","module":"B4"},{"value":"0,0E+00","module":"B5"},{"value":"0,0E+00","module":"B6"},{"value":"0,0E+00","module":"B7"},{"value":"0,0E+00","module":"C1"},{"value":"2,15E-11","module":"C2"},{"value":"6,90E-10","module":"C3"},{"value":"0,0E+00","module":"C4"},{"value":"-2,00E-10","module":"D"}]},{"parameter":"HTP-nc","unit":"CTUh","values":[{"value":null,"module":"A1"},{"value":"3,49E-08","module":"A1-A3"},{"value":null,"module":"A2"},{"value":null,"module":"A3"},{"value":"3,04E-10","module":"A4"},{"value":"1,37E-09","module":"A5"},{"value":"0,0E+00","module":"B1"},{"value":"0,0E+00","module":"B2"},{"value":"0,0E+00","module":"B3"},{"value":"0,0E+00","module":"B4"},{"value":"0,0E+00","module":"B5"},{"value":"0,0E+00","module":"B6"},{"value":"0,0E+00","module":"B7"},{"value":"0,0E+00","module":"C1"},{"value":"5,94E-10","module":"C2"},{"value":"5,97E-09","module":"C3"},{"value":"0,0E+00","module":"C4"},{"value":"-5,19E-09","module":"D"}]},{"parameter":"SQP","unit":"dimensionless","values":[{"value":null,"module":"A1"},{"value":"1,17E+01","module":"A1-A3"},{"value":null,"module":"A2"},{"value":null,"module":"A3"},{"value":"2,67E-01","module":"A4"},{"value":"3,86E-01","module":"A5"},{"value":"0,0E+00","module":"B1"},{"value":"0,0E+00","module":"B2"},{"value":"0,0E+00","module":"B3"},{"value":"0,0E+00","module":"B4"},{"value":"0,0E+00","module":"B5"},{"value":"0,0E+00","module":"B6"},{"value":"0,0E+00","module":"B7"},{"value":"0,0E+00","module":"C1"},{"value":"4,25E-01","module":"C2"},{"value":"9,19E-02","module":"C3"},{"value":"0,0E+00","module":"C4"},{"value":"-2,70E+00","module":"D"}]},{"parameter":"IRP","unit":"kBq U235-eq.","values":[{"value":null,"module":"A1"},{"value":"1,78E-01","module":"A1-A3"},{"value":null,"module":"A2"},{"value":null,"module":"A3"},{"value":"1,97E-03","module":"A4"},{"value":"5,66E-03","module":"A5"},{"value":"0,0E+00","module":"B1"},{"value":"0,0E+00","module":"B2"},{"value":"0,0E+00","module":"B3"},{"value":"0,0E+00","module":"B4"},{"value":"0,0E+00","module":"B5"},{"value":"0,0E+00","module":"B6"},{"value":"0,0E+00","module":"B7"},{"value":"0,0E+00","module":"C1"},{"value":"3,83E-03","module":"C2"},{"value":"1,08E-03","module":"C3"},{"value":"0,0E+00","module":"C4"},{"value":"-1,34E-01","module":"D"}]}],"resource_use":[{"parameter":"PERE","unit":"MJ","values":[{"value":null,"module":"A1"},{"value":"3,63E+00","module":"A1-A3"},{"value":null,"module":"A2"},{"value":null,"module":"A3"},{"value":"5,27E-03","module":"A4"},{"value":"1,10E-01","module":"A5"},{"value":"0,0E+00","module":"B1"},{"value":"0,0E+00","module":"B2"},{"value":"0,0E+00","module":"B3"},{"value":"0,0E+00","module":"B4"},{"value":"0,0E+00","module":"B5"},{"value":"0,0E+00","module":"B6"},{"value":"0,0E+00","module":"B7"},{"value":"0,0E+00","module":"C1"},{"value":"1,17E-02","module":"C2"},{"value":"1,21E-02","module":"C3"},{"value":"0,0E+00","module":"C4"},{"value":"-5,15E+00","module":"D"}]},{"parameter":"PERM","unit":"MJ","values":[{"value":null,"module":"A1"},{"value":"0,0E+00","module":"A1-A3"},{"value":null,"module":"A2"},{"value":null,"module":"A3"},{"value":"0,0E+00","module":"A4"},{"value":"0,0E+00","module":"A5"},{"value":"0,0E+00","module":"B1"},{"value":"0,0E+00","module":"B2"},{"value":"0,0E+00","module":"B3"},{"value":"0,0E+00","module":"B4"},{"value":"0,0E+00","module":"B5"},{"value":"0,0E+00","module":"B6"},{"value":"0,0E+00","module":"B7"},{"value":"0,0E+00","module":"C1"},{"value":"0,0E+00","module":"C2"},{"value":"0,0E+00","module":"C3"},{"value":"0,0E+00","module":"C4"},{"value":"0,0E+00","module":"D"}]},{"parameter":"PERT","unit":"MJ","values":[{"value":null,"module":"A1"},{"value":"3,63E+00","module":"A1-A3"},{"value":null,"module":"A2"},{"value":null,"module":"A3"},{"value":"5,27E-03","module":"A4"},{"value":"1,10E-01","module":"A5"},{"value":"0,0E+00","module":"B1"},{"value":"0,0E+00","module":"B2"},{"value":"0,0E+00","module":"B3"},{"value":"0,0E+00","module":"B4"},{"value":"0,0E+00","module":"B5"},{"value":"0,0E+00","module":"B6"},{"value":"0,0E+00","module":"B7"},{"value":"0,0E+00","module":"C1"},{"value":"1,17E-02","module":"C2"},{"value":"1,21E-02","module":"C3"},{"value":"0,0E+00","module":"C4"},{"value":"-5,15E+00","module":"D"}]},{"parameter":"PENRE","unit":"MJ","values":[{"value":null,"module":"A1"},{"value":"8,87E+01","module":"A1-A3"},{"value":null,"module":"A2"},{"value":null,"module":"A3"},{"value":"3,83E-01","module":"A4"},{"value":"5,87E+00","module":"A5"},{"value":"0,0E+00","module":"B1"},{"value":"0,0E+00","module":"B2"},{"value":"0,0E+00","module":"B3"},{"value":"0,0E+00","module":"B4"},{"value":"0,0E+00","module":"B5"},{"value":"0,0E+00","module":"B6"},{"value":"0,0E+00","module":"B7"},{"value":"0,0E+00","module":"C1"},{"value":"7,20E-01","module":"C2"},{"value":"5,96E+01","module":"C3"},{"value":"0,0E+00","module":"C4"},{"value":"-1,74E+01","module":"D"}]},{"parameter":"PENRM","unit":"MJ","values":[{"value":null,"module":"A1"},{"value":"6,07E+01","module":"A1-A3"},{"value":null,"module":"A2"},{"value":null,"module":"A3"},{"value":"0,0E+00","module":"A4"},{"value":"-1,33E+00","module":"A5"},{"value":"0,0E+00","module":"B1"},{"value":"0,0E+00","module":"B2"},{"value":"0,0E+00","module":"B3"},{"value":"0,0E+00","module":"B4"},{"value":"0,0E+00","module":"B5"},{"value":"0,0E+00","module":"B6"},{"value":"0,0E+00","module":"B7"},{"value":"0,0E+00","module":"C1"},{"value":"0,0E+00","module":"C2"},{"value":"-5,94E+01","module":"C3"},{"value":"0,0E+00","module":"C4"},{"value":"0,0E+00","module":"D"}]},{"parameter":"PENRT","unit":"MJ","values":[{"value":null,"module":"A1"},{"value":"1,49E+02","module":"A1-A3"},{"value":null,"module":"A2"},{"value":null,"module":"A3"},{"value":"3,83E-01","module":"A4"},{"value":"4,54E+00","module":"A5"},{"value":"0,0E+00","module":"B1"},{"value":"0,0E+00","module":"B2"},{"value":"0,0E+00","module":"B3"},{"value":"0,0E+00","module":"B4"},{"value":"0,0E+00","module":"B5"},{"value":"0,0E+00","module":"B6"},{"value":"0,0E+00","module":"B7"},{"value":"0,0E+00","module":"C1"},{"value":"7,20E-01","module":"C2"},{"value":"2,07E-01","module":"C3"},{"value":"0,0E+00","module":"C4"},{"value":"-1,74E+01","module":"D"}]},{"parameter":"SM","unit":"kg","values":[{"value":null,"module":"A1"},{"value":"0,0E+00","module":"A1-A3"},{"value":null,"module":"A2"},{"value":null,"module":"A3"},{"value":"0,0E+00","module":"A4"},{"value":"0,0E+00","module":"A5"},{"value":"0,0E+00","module":"B1"},{"value":"0,0E+00","module":"B2"},{"value":"0,0E+00","module":"B3"},{"value":"0,0E+00","module":"B4"},{"value":"0,0E+00","module":"B5"},{"value":"0,0E+00","module":"B6"},{"value":"0,0E+00","module":"B7"},{"value":"0,0E+00","module":"C1"},{"value":"0,0E+00","module":"C2"},{"value":"0,0E+00","module":"C3"},{"value":"0,0E+00","module":"C4"},{"value":"0,0E+00","module":"D"}]},{"parameter":"RSF","unit":"MJ","values":[{"value":null,"module":"A1"},{"value":"0,0E+00","module":"A1-A3"},{"value":null,"module":"A2"},{"value":null,"module":"A3"},{"value":"0,0E+00","module":"A4"},{"value":"0,0E+00","module":"A5"},{"value":"0,0E+00","module":"B1"},{"value":"0,0E+00","module":"B2"},{"value":"0,0E+00","module":"B3"},{"value":"0,0E+00","module":"B4"},{"value":"0,0E+00","module":"B5"},{"value":"0,0E+00","module":"B6"},{"value":"0,0E+00","module":"B7"},{"value":"0,0E+00","module":"C1"},{"value":"0,0E+00","module":"C2"},{"value":"0,0E+00","module":"C3"},{"value":"0,0E+00","module":"C4"},{"value":"0,0E+00","module":"D"}]},{"parameter":"NRSF","unit":"MJ","values":[{"value":null,"module":"A1"},{"value":"0,0E+00","module":"A1-A3"},{"value":null,"module":"A2"},{"value":null,"module":"A3"},{"value":"0,0E+00","module":"A4"},{"value":"0,0E+00","module":"A5"},{"value":"0,0E+00","module":"B1"},{"value":"0,0E+00","module":"B2"},{"value":"0,0E+00","module":"B3"},{"value":"0,0E+00","module":"B4"},{"value":"0,0E+00","module":"B5"},{"value":"0,0E+00","module":"B6"},{"value":"0,0E+00","module":"B7"},{"value":"0,0E+00","module":"C1"},{"value":"0,0E+00","module":"C2"},{"value":"0,0E+00","module":"C3"},{"value":"0,0E+00","module":"C4"},{"value":"0,0E+00","module":"D"}]},{"parameter":"FW","unit":"m3","values":[{"value":null,"module":"A1"},{"value":"4,19E-03","module":"A1-A3"},{"value":null,"module":"A2"},{"value":null,"module":"A3"},{"value":"-8,50E-07","module":"A4"},{"value":"1,26E-04","module":"A5"},{"value":"0,0E+00","module":"B1"},{"value":"0,0E+00","module":"B2"},{"value":"0,0E+00","module":"B3"},{"value":"0,0E+00","module":"B4"},{"value":"0,0E+00","module":"B5"},{"value":"0,0E+00","module":"B6"},{"value":"0,0E+00","module":"B7"},{"value":"0,0E+00","module":"C1"},{"value":"-1,22E-06","module":"C2"},{"value":"9,23E-06","module":"C3"},{"value":"0,0E+00","module":"C4"},{"value":"-1,93E-03","module":"D"}]}],"end_of_life_waste":[{"parameter":"HWD","unit":"kg","values":[{"value":null,"module":"A1"},{"value":"5,15E-05","module":"A1-A3"},{"value":null,"module":"A2"},{"value":null,"module":"A3"},{"value":"1,00E-06","module":"A4"},{"value":"1,76E-06","module":"A5"},{"value":"0,0E+00","module":"B1"},{"value":"0,0E+00","module":"B2"},{"value":"0,0E+00","module":"B3"},{"value":"0,0E+00","module":"B4"},{"value":"0,0E+00","module":"B5"},{"value":"0,0E+00","module":"B6"},{"value":"0,0E+00","module":"B7"},{"value":"0,0E+00","module":"C1"},{"value":"1,93E-06","module":"C2"},{"value":"1,69E-06","module":"C3"},{"value":"0,0E+00","module":"C4"},{"value":"-1,99E-05","module":"D"}]},{"parameter":"NHWD","unit":"kg","values":[{"value":null,"module":"A1"},{"value":"2,63E-01","module":"A1-A3"},{"value":null,"module":"A2"},{"value":null,"module":"A3"},{"value":"2,01E-02","module":"A4"},{"value":"1,34E-02","module":"A5"},{"value":"0,0E+00","module":"B1"},{"value":"0,0E+00","module":"B2"},{"value":"0,0E+00","module":"B3"},{"value":"0,0E+00","module":"B4"},{"value":"0,0E+00","module":"B5"},{"value":"0,0E+00","module":"B6"},{"value":"0,0E+00","module":"B7"},{"value":"0,0E+00","module":"C1"},{"value":"3,06E-02","module":"C2"},{"value":"6,76E-02","module":"C3"},{"value":"0,0E+00","module":"C4"},{"value":"-7,39E-02","module":"D"}]},{"parameter":"RWD","unit":"kg","values":[{"value":null,"module":"A1"},{"value":"2,10E-04","module":"A1-A3"},{"value":null,"module":"A2"},{"value":null,"module":"A3"},{"value":"5,16E-06","module":"A4"},{"value":"7,01E-06","module":"A5"},{"value":"0,0E+00","module":"B1"},{"value":"0,0E+00","module":"B2"},{"value":"0,0E+00","module":"B3"},{"value":"0,0E+00","module":"B4"},{"value":"0,0E+00","module":"B5"},{"value":"0,0E+00","module":"B6"},{"value":"0,0E+00","module":"B7"},{"value":"0,0E+00","module":"C1"},{"value":"9,61E-06","module":"C2"},{"value":"1,13E-06","module":"C3"},{"value":"0,0E+00","module":"C4"},{"value":"-6,70E-05","module":"D"}]}],"end_of_life_flow":[{"parameter":"CRU","unit":"kg","values":[{"value":null,"module":"A1"},{"value":"0,0E+00","module":"A1-A3"},{"value":null,"module":"A2"},{"value":null,"module":"A3"},{"value":"0,0E+00","module":"A4"},{"value":"0,0E+00","module":"A5"},{"value":"0,0E+00","module":"B1"},{"value":"0,0E+00","module":"B2"},{"value":"0,0E+00","module":"B3"},{"value":"0,0E+00","module":"B4"},{"value":"0,0E+00","module":"B5"},{"value":"0,0E+00","module":"B6"},{"value":"0,0E+00","module":"B7"},{"value":"0,0E+00","module":"C1"},{"value":"0,0E+00","module":"C2"},{"value":"0,0E+00","module":"C3"},{"value":"0,0E+00","module":"C4"},{"value":"0,0E+00","module":"D"}]},{"parameter":"MFR","unit":"kg","values":[{"value":null,"module":"A1"},{"value":"0,0E+00","module":"A1-A3"},{"value":null,"module":"A2"},{"value":null,"module":"A3"},{"value":"0,0E+00","module":"A4"},{"value":"0,0E+00","module":"A5"},{"value":"0,0E+00","module":"B1"},{"value":"0,0E+00","module":"B2"},{"value":"0,0E+00","module":"B3"},{"value":"0,0E+00","module":"B4"},{"value":"0,0E+00","module":"B5"},{"value":"0,0E+00","module":"B6"},{"value":"0,0E+00","module":"B7"},{"value":"0,0E+00","module":"C1"},{"value":"0,0E+00","module":"C2"},{"value":"0,0E+00","module":"C3"},{"value":"0,0E+00","module":"C4"},{"value":"0,0E+00","module":"D"}]},{"parameter":"MER","unit":"kg","values":[{"value":null,"module":"A1"},{"value":"0,0E+00","module":"A1-A3"},{"value":null,"module":"A2"},{"value":null,"module":"A3"},{"value":"0,0E+00","module":"A4"},{"value":"0,0E+00","module":"A5"},{"value":"0,0E+00","module":"B1"},{"value":"0,0E+00","module":"B2"},{"value":"0,0E+00","module":"B3"},{"value":"0,0E+00","module":"B4"},{"value":"0,0E+00","module":"B5"},{"value":"0,0E+00","module":"B6"},{"value":"0,0E+00","module":"B7"},{"value":"0,0E+00","module":"C1"},{"value":"0,0E+00","module":"C2"},{"value":"0,0E+00","module":"C3"},{"value":"0,0E+00","module":"C4"},{"value":"0,0E+00","module":"D"}]},{"parameter":"EEE","unit":"MJ","values":[{"value":null,"module":"A1"},{"value":"0,0E+00","module":"A1-A3"},{"value":null,"module":"A2"},{"value":null,"module":"A3"},{"value":"0,0E+00","module":"A4"},{"value":"3,67E-01","module":"A5"},{"value":"0,0E+00","module":"B1"},{"value":"0,0E+00","module":"B2"},{"value":"0,0E+00","module":"B3"},{"value":"0,0E+00","module":"B4"},{"value":"0,0E+00","module":"B5"},{"value":"0,0E+00","module":"B6"},{"value":"0,0E+00","module":"B7"},{"value":"0,0E+00","module":"C1"},{"value":"0,0E+00","module":"C2"},{"value":"6,90E+00","module":"C3"},{"value":"0,0E+00","module":"C4"},{"value":"0,0E+00","module":"D"}]},{"parameter":"EET","unit":"MJ","values":[{"value":null,"module":"A1"},{"value":"0,0E+00","module":"A1-A3"},{"value":null,"module":"A2"},{"value":null,"module":"A3"},{"value":"0,0E+00","module":"A4"},{"value":"9,28E-01","module":"A5"},{"value":"0,0E+00","module":"B1"},{"value":"0,0E+00","module":"B2"},{"value":"0,0E+00","module":"B3"},{"value":"0,0E+00","module":"B4"},{"value":"0,0E+00","module":"B5"},{"value":"0,0E+00","module":"B6"},{"value":"0,0E+00","module":"B7"},{"value":"0,0E+00","module":"C1"},{"value":"0,0E+00","module":"C2"},{"value":"1,74E+01","module":"C3"},{"value":"0,0E+00","module":"C4"},{"value":"0,0E+00","module":"D"}]}]}