{"product_name":"STEICOflex","epd_id":"EPD-STE-20200175-IBA1-DE","compliance":["DIN EN 15804","ISO 14025"],"producer_name":"STEICO SE","environmental_impact":[{"parameter":"GWP-total","unit":"kg CO2-eq.","values":[{"value":"-7,14E+01","module":"A1"},{"value":"8,30E-01","module":"A2"},{"value":"4,23E+01","module":"A3"},{"value":"1,23E+01","module":"A5"},{"value":"1,45E-01","module":"C2"},{"value":"7,83E+01","module":"C3"},{"value":"-4,01E+01","module":"D"}]},{"parameter":"ODP","unit":"kg CFC11-eq.","values":[{"value":"6,29E-11","module":"A1"},{"value":"1,38E-16","module":"A2"},{"value":"1,55E-13","module":"A3"},{"value":"4,80E-15","module":"A5"},{"value":"2,42E-17","module":"C2"},{"value":"1,35E-16","module":"C3"},{"value":"-1,21E-12","module":"D"}]},{"parameter":"AP","unit":"kg SO2-eq.","values":[{"value":"1,20E-02","module":"A1"},{"value":"3,48E-03","module":"A2"},{"value":"8,76E-02","module":"A3"},{"value":"2,18E-03","module":"A5"},{"value":"6,08E-04","module":"C2"},{"value":"3,69E-03","module":"C3"},{"value":"-4,21E-02","module":"D"}]},{"parameter":"EP","unit":"kg PO4^3-eq.","values":[{"value":"2,07E-03","module":"A1"},{"value":"8,74E-04","module":"A2"},{"value":"1,07E-02","module":"A3"},{"value":"4,14E-04","module":"A5"},{"value":"1,53E-04","module":"C2"},{"value":"7,96E-04","module":"C3"},{"value":"-7,42E-03","module":"D"}]},{"parameter":"POCP","unit":"kg Ethen-eq.","values":[{"value":"2,23E-03","module":"A1"},{"value":"-1,46E-03","module":"A2"},{"value":"1,58E-02","module":"A3"},{"value":"1,05E-04","module":"A5"},{"value":"-2,56E-04","module":"C2"},{"value":"3,60E-04","module":"C3"},{"value":"-4,06E-03","module":"D"}]},{"parameter":"ADPE","unit":"kg Sb-eq.","values":[{"value":"1,98E-06","module":"A1"},{"value":"6,99E-08","module":"A2"},{"value":"4,82E-06","module":"A3"},{"value":"3,18E-07","module":"A5"},{"value":"1,22E-08","module":"C2"},{"value":"3,75E-08","module":"C3"},{"value":"-1,20E-05","module":"D"}]},{"parameter":"ADPF","unit":"MJ","values":[{"value":"1,79E+02","module":"A1"},{"value":"1,15E+01","module":"A2"},{"value":"6,31E+02","module":"A3"},{"value":"3,94E+00","module":"A5"},{"value":"2,00E+00","module":"C2"},{"value":"5,45E+00","module":"C3"},{"value":"-6,94E+02","module":"D"}]}],"additional_environmental_impact":[],"resource_use":[{"parameter":"PERE","unit":"MJ","values":[{"value":"5,70E+00","module":"A1"},{"value":"6,45E-01","module":"A2"},{"value":"1,56E+02","module":"A3"},{"value":"8,82E-01","module":"A5"},{"value":"1,13E-01","module":"C2"},{"value":"3,18E-01","module":"C3"},{"value":"-2,12E+02","module":"D"}]},{"parameter":"PERM","unit":"MJ","values":[{"value":"8,19E+02","module":"A1"},{"value":"0,0E+00","module":"A2"},{"value":"1,03E+02","module":"A3"},{"value":"-1,03E+02","module":"A5"},{"value":"0,0E+00","module":"C2"},{"value":"-8,19E+02","module":"C3"},{"value":"0,0E+00","module":"D"}]},{"parameter":"PERT","unit":"MJ","values":[{"value":"8,24E+02","module":"A1"},{"value":"6,45E-01","module":"A2"},{"value":"2,59E+02","module":"A3"},{"value":"-1,02E+02","module":"A5"},{"value":"1,13E-01","module":"C2"},{"value":"-8,18E+02","module":"C3"},{"value":"-2,12E+02","module":"D"}]},{"parameter":"PENRE","unit":"MJ","values":[{"value":"1,83E+02","module":"A1"},{"value":"1,15E+01","module":"A2"},{"value":"6,40E+02","module":"A3"},{"value":"4,29E+00","module":"A5"},{"value":"2,01E+00","module":"C2"},{"value":"5,47E+00","module":"C3"},{"value":"-7,71E+02","module":"D"}]},{"parameter":"PENRM","unit":"MJ","values":[{"value":"1,99E+02","module":"A1"},{"value":"0,0E+00","module":"A2"},{"value":"3,21E+01","module":"A3"},{"value":"-3,21E+01","module":"A5"},{"value":"0,0E+00","module":"C2"},{"value":"-1,99E+02","module":"C3"},{"value":"0,0E+00","module":"D"}]},{"parameter":"PENRT","unit":"MJ","values":[{"value":"3,81E+02","module":"A1"},{"value":"1,15E+01","module":"A2"},{"value":"6,73E+02","module":"A3"},{"value":"-2,79E+01","module":"A5"},{"value":"2,01E+00","module":"C2"},{"value":"-1,93E+02","module":"C3"},{"value":"-7,71E+02","module":"D"}]},{"parameter":"SM","unit":"kg","values":[{"value":"0,0E+00","module":"A1"},{"value":"0,0E+00","module":"A2"},{"value":"0,0E+00","module":"A3"},{"value":"0,0E+00","module":"A5"},{"value":"0,0E+00","module":"C2"},{"value":"0,0E+00","module":"C3"},{"value":"0,0E+00","module":"D"}]},{"parameter":"RSF","unit":"MJ","values":[{"value":"0,0E+00","module":"A1"},{"value":"0,0E+00","module":"A2"},{"value":"8,07E+01","module":"A3"},{"value":"0,0E+00","module":"A5"},{"value":"0,0E+00","module":"C2"},{"value":"0,0E+00","module":"C3"},{"value":"8,19E+02","module":"D"}]},{"parameter":"NRSF","unit":"MJ","values":[{"value":"0,0E+00","module":"A1"},{"value":"0,0E+00","module":"A2"},{"value":"0,0E+00","module":"A3"},{"value":"0,0E+00","module":"A5"},{"value":"0,0E+00","module":"C2"},{"value":"0,0E+00","module":"C3"},{"value":"1,99E+02","module":"D"}]},{"parameter":"FW","unit":"m^3","values":[{"value":"6,79E-02","module":"A1"},{"value":"7,47E-04","module":"A2"},{"value":"1,56E-01","module":"A3"},{"value":"3,85E-02","module":"A5"},{"value":"1,31E-04","module":"C2"},{"value":"2,85E-04","module":"C3"},{"value":"9,94E-02","module":"D"}]}],"end_of_life_waste":[{"parameter":"HWD","unit":"kg","values":[{"value":"3,77E-07","module":"A1"},{"value":"5,35E-07","module":"A2"},{"value":"9,26E-07","module":"A3"},{"value":"1,41E-08","module":"A5"},{"value":"9,35E-08","module":"C2"},{"value":"2,04E-07","module":"C3"},{"value":"-3,93E-07","module":"D"}]},{"parameter":"NHWD","unit":"kg","values":[{"value":"4,77E-02","module":"A1"},{"value":"1,76E-03","module":"A2"},{"value":"3,55E-01","module":"A3"},{"value":"3,09E-01","module":"A5"},{"value":"3,07E-04","module":"C2"},{"value":"9,59E-04","module":"C3"},{"value":"1,46E+00","module":"D"}]},{"parameter":"RWD","unit":"kg","values":[{"value":"1,41E-03","module":"A1"},{"value":"1,42E-05","module":"A2"},{"value":"3,70E-03","module":"A3"},{"value":"1,37E-04","module":"A5"},{"value":"2,49E-06","module":"C2"},{"value":"5,76E-06","module":"C3"},{"value":"-3,07E-02","module":"D"}]}],"end_of_life_flow":[{"parameter":"CRU","unit":"kg","values":[{"value":"0,0E+00","module":"A1"},{"value":"0,0E+00","module":"A2"},{"value":"0,0E+00","module":"A3"},{"value":"0,0E+00","module":"A5"},{"value":"0,0E+00","module":"C2"},{"value":"0,0E+00","module":"C3"},{"value":"0,0E+00","module":"D"}]},{"parameter":"MFR","unit":"kg","values":[{"value":"0,0E+00","module":"A1"},{"value":"0,0E+00","module":"A2"},{"value":"0,0E+00","module":"A3"},{"value":"0,0E+00","module":"A5"},{"value":"0,0E+00","module":"C2"},{"value":"0,0E+00","module":"C3"},{"value":"0,0E+00","module":"D"}]},{"parameter":"MER","unit":"kg","values":[{"value":"0,0E+00","module":"A1"},{"value":"0,0E+00","module":"A2"},{"value":"0,0E+00","module":"A3"},{"value":"0,0E+00","module":"A5"},{"value":"0,0E+00","module":"C2"},{"value":"5,00E+01","module":"C3"},{"value":"0,0E+00","module":"D"}]},{"parameter":"EEE","unit":"MJ","values":[{"value":"0,0E+00","module":"A1"},{"value":"0,0E+00","module":"A2"},{"value":"0,0E+00","module":"A3"},{"value":"2,16E+01","module":"A5"},{"value":"0,0E+00","module":"C2"},{"value":"0,0E+00","module":"C3"},{"value":"1,70E+02","module":"D"}]},{"parameter":"EET","unit":"MJ","values":[{"value":"0,0E+00","module":"A1"},{"value":"0,0E+00","module":"A2"},{"value":"0,0E+00","module":"A3"},{"value":"4,79E+01","module":"A5"},{"value":"0,0E+00","module":"C2"},{"value":"0,0E+00","module":"C3"},{"value":"3,36E+02","module":"D"}]}]}