{"product_name":"STEICO Holzfaserd\u00e4mmplatten aus dem Nassverfahren","epd_id":"EPD-STE-20200174-IBA1-DE","compliance":["DIN EN 15804","ISO 14025"],"producer_name":"STEICO SE","environmental_impact":[{"parameter":"GWP-total","unit":"kg CO2-eq.","values":[{"value":"-3,81E+02","module":"A1"},{"value":"3,86E+00","module":"A2"},{"value":"2,63E+02","module":"A3"},{"value":"2,81E+01","module":"A5"},{"value":"7,16E-01","module":"C2"},{"value":"4,01E+02","module":"C3"},{"value":"-1,77E+02","module":"D"}]},{"parameter":"ODP","unit":"kg CFC11-eq.","values":[{"value":"6,88E-08","module":"A1"},{"value":"6,42E-16","module":"A2"},{"value":"7,28E-13","module":"A3"},{"value":"1,10E-14","module":"A5"},{"value":"1,19E-16","module":"C2"},{"value":"6,18E-16","module":"C3"},{"value":"-4,47E-12","module":"D"}]},{"parameter":"AP","unit":"kg SO2-eq.","values":[{"value":"5,95E-02","module":"A1"},{"value":"1,62E-02","module":"A2"},{"value":"6,13E-01","module":"A3"},{"value":"4,81E-03","module":"A5"},{"value":"3,00E-03","module":"C2"},{"value":"1,69E-02","module":"C3"},{"value":"-1,57E-01","module":"D"}]},{"parameter":"EP","unit":"kg PO4^3-eq.","values":[{"value":"1,29E-02","module":"A1"},{"value":"4,07E-03","module":"A2"},{"value":"6,31E-02","module":"A3"},{"value":"9,89E-04","module":"A5"},{"value":"7,54E-04","module":"C2"},{"value":"3,65E-03","module":"C3"},{"value":"-2,67E-02","module":"D"}]},{"parameter":"POCP","unit":"kg Ethen-eq.","values":[{"value":"9,08E-03","module":"A1"},{"value":"-6,80E-03","module":"A2"},{"value":"8,85E-02","module":"A3"},{"value":"2,42E-04","module":"A5"},{"value":"-1,26E-03","module":"C2"},{"value":"1,65E-03","module":"C3"},{"value":"-1,49E-02","module":"D"}]},{"parameter":"ADPE","unit":"kg Sb-eq.","values":[{"value":"2,78E-05","module":"A1"},{"value":"3,25E-07","module":"A2"},{"value":"2,03E-05","module":"A3"},{"value":"5,97E-07","module":"A5"},{"value":"6,03E-08","module":"C2"},{"value":"1,72E-07","module":"C3"},{"value":"-4,57E-05","module":"D"}]},{"parameter":"ADPF","unit":"MJ","values":[{"value":"4,67E+02","module":"A1"},{"value":"5,33E+01","module":"A2"},{"value":"2,83E+03","module":"A3"},{"value":"8,90E+00","module":"A5"},{"value":"9,88E+00","module":"C2"},{"value":"2,50E+01","module":"C3"},{"value":"-2,58E+03","module":"D"}]}],"additional_environmental_impact":[],"resource_use":[{"parameter":"PERE","unit":"MJ","values":[{"value":"5,55E+01","module":"A1"},{"value":"3,00E+00","module":"A2"},{"value":"5,32E+02","module":"A3"},{"value":"1,99E+00","module":"A5"},{"value":"5,56E-01","module":"C2"},{"value":"1,46E+00","module":"C3"},{"value":"-7,85E+02","module":"D"}]},{"parameter":"PERM","unit":"MJ","values":[{"value":"4,20E+03","module":"A1"},{"value":"0,0E+00","module":"A2"},{"value":"2,61E+02","module":"A3"},{"value":"-2,61E+02","module":"A5"},{"value":"0,0E+00","module":"C2"},{"value":"-4,20E+03","module":"C3"},{"value":"0,0E+00","module":"D"}]},{"parameter":"PERT","unit":"MJ","values":[{"value":"4,26E+03","module":"A1"},{"value":"3,00E+00","module":"A2"},{"value":"7,94E+02","module":"A3"},{"value":"-2,59E+02","module":"A5"},{"value":"5,56E-01","module":"C2"},{"value":"-4,20E+03","module":"C3"},{"value":"-7,85E+02","module":"D"}]},{"parameter":"PENRE","unit":"MJ","values":[{"value":"4,76E+02","module":"A1"},{"value":"5,34E+01","module":"A2"},{"value":"2,87E+03","module":"A3"},{"value":"9,65E+00","module":"A5"},{"value":"9,91E+00","module":"C2"},{"value":"2,51E+01","module":"C3"},{"value":"-2,87E+03","module":"D"}]},{"parameter":"PENRM","unit":"MJ","values":[{"value":"3,05E+02","module":"A1"},{"value":"0,0E+00","module":"A2"},{"value":"3,74E+01","module":"A3"},{"value":"-3,74E+01","module":"A5"},{"value":"0,0E+00","module":"C2"},{"value":"-3,05E+02","module":"C3"},{"value":"0,0E+00","module":"D"}]},{"parameter":"PENRT","unit":"MJ","values":[{"value":"7,81E+02","module":"A1"},{"value":"5,34E+01","module":"A2"},{"value":"2,91E+03","module":"A3"},{"value":"-2,78E+01","module":"A5"},{"value":"9,91E+00","module":"C2"},{"value":"-2,80E+02","module":"C3"},{"value":"-2,87E+03","module":"D"}]},{"parameter":"SM","unit":"kg","values":[{"value":"0,0E+00","module":"A1"},{"value":"0,0E+00","module":"A2"},{"value":"0,0E+00","module":"A3"},{"value":"0,0E+00","module":"A5"},{"value":"0,0E+00","module":"C2"},{"value":"0,0E+00","module":"C3"},{"value":"0,0E+00","module":"D"}]},{"parameter":"RSF","unit":"MJ","values":[{"value":"0,0E+00","module":"A1"},{"value":"0,0E+00","module":"A2"},{"value":"1,39E+03","module":"A3"},{"value":"0,0E+00","module":"A5"},{"value":"0,0E+00","module":"C2"},{"value":"0,0E+00","module":"C3"},{"value":"4,20E+03","module":"D"}]},{"parameter":"NRSF","unit":"MJ","values":[{"value":"0,0E+00","module":"A1"},{"value":"0,0E+00","module":"A2"},{"value":"0,0E+00","module":"A3"},{"value":"0,0E+00","module":"A5"},{"value":"0,0E+00","module":"C2"},{"value":"0,0E+00","module":"C3"},{"value":"3,05E+02","module":"D"}]},{"parameter":"FW","unit":"m^3","values":[{"value":"3,80E-01","module":"A1"},{"value":"3,47E-03","module":"A2"},{"value":"1,13E+00","module":"A3"},{"value":"8,98E-02","module":"A5"},{"value":"6,44E-04","module":"C2"},{"value":"1,31E-03","module":"C3"},{"value":"4,28E-01","module":"D"}]}],"end_of_life_waste":[{"parameter":"HWD","unit":"kg","values":[{"value":"8,29E-04","module":"A1"},{"value":"2,49E-06","module":"A2"},{"value":"3,05E-06","module":"A3"},{"value":"3,07E-08","module":"A5"},{"value":"4,61E-07","module":"C2"},{"value":"9,38E-07","module":"C3"},{"value":"-1,49E-06","module":"D"}]},{"parameter":"NHWD","unit":"kg","values":[{"value":"6,31E-01","module":"A1"},{"value":"8,18E-03","module":"A2"},{"value":"3,12E+00","module":"A3"},{"value":"4,88E-01","module":"A5"},{"value":"1,52E-03","module":"C2"},{"value":"4,40E-03","module":"C3"},{"value":"2,96E+00","module":"D"}]},{"parameter":"RWD","unit":"kg","values":[{"value":"3,53E-03","module":"A1"},{"value":"6,61E-05","module":"A2"},{"value":"1,69E-02","module":"A3"},{"value":"2,97E-04","module":"A5"},{"value":"1,23E-05","module":"C2"},{"value":"2,64E-05","module":"C3"},{"value":"-1,14E-01","module":"D"}]}],"end_of_life_flow":[{"parameter":"CRU","unit":"kg","values":[{"value":"0,0E+00","module":"A1"},{"value":"0,0E+00","module":"A2"},{"value":"0,0E+00","module":"A3"},{"value":"0,0E+00","module":"A5"},{"value":"0,0E+00","module":"C2"},{"value":"0,0E+00","module":"C3"},{"value":"0,0E+00","module":"D"}]},{"parameter":"MFR","unit":"kg","values":[{"value":"0,0E+00","module":"A1"},{"value":"0,0E+00","module":"A2"},{"value":"0,0E+00","module":"A3"},{"value":"0,0E+00","module":"A5"},{"value":"0,0E+00","module":"C2"},{"value":"0,0E+00","module":"C3"},{"value":"0,0E+00","module":"D"}]},{"parameter":"MER","unit":"kg","values":[{"value":"0,0E+00","module":"A1"},{"value":"0,0E+00","module":"A2"},{"value":"0,0E+00","module":"A3"},{"value":"0,0E+00","module":"A5"},{"value":"0,0E+00","module":"C2"},{"value":"2,38E+02","module":"C3"},{"value":"0,0E+00","module":"D"}]},{"parameter":"EEE","unit":"MJ","values":[{"value":"0,0E+00","module":"A1"},{"value":"0,0E+00","module":"A2"},{"value":"0,0E+00","module":"A3"},{"value":"4,78E+01","module":"A5"},{"value":"0,0E+00","module":"C2"},{"value":"0,0E+00","module":"C3"},{"value":"6,60E+02","module":"D"}]},{"parameter":"EET","unit":"MJ","values":[{"value":"0,0E+00","module":"A1"},{"value":"0,0E+00","module":"A2"},{"value":"0,0E+00","module":"A3"},{"value":"1,09E+02","module":"A5"},{"value":"0,0E+00","module":"C2"},{"value":"0,0E+00","module":"C3"},{"value":"1,32E+03","module":"D"}]}]}