{"product_name":"Stiferite Isocanale Ai8 durchschnittlich dicke Platte","epd_id":"EPD-STF-20220335-CBC2-EN","compliance":["DIN EN 15804+A2","ISO 14025"],"producer_name":"Stiferite","environmental_impact":[{"parameter":"GWP-total","unit":"kg CO2-eq","values":[{"value":"3,76E+00","module":"A1-A3"},{"value":"7,39E-02","module":"A4"},{"value":"2,17E-02","module":"C1"},{"value":"5,74E-03","module":"C2"},{"value":"1,77E+00","module":"C3"},{"value":"0,0E+00","module":"C3"},{"value":"0,0E+00","module":"C4"},{"value":"1,43E-02","module":"C4"},{"value":"-8,34E-01","module":"D"},{"value":"0,0E+00","module":"D"}]},{"parameter":"GWP-fossil","unit":"kg CO2-eq","values":[{"value":"4,06E+00","module":"A1-A3"},{"value":"7,32E-02","module":"A4"},{"value":"2,16E-02","module":"C1"},{"value":"5,68E-03","module":"C2"},{"value":"1,77E+00","module":"C3"},{"value":"0,0E+00","module":"C3"},{"value":"0,0E+00","module":"C4"},{"value":"1,42E-02","module":"C4"},{"value":"-8,33E-01","module":"D"},{"value":"0,0E+00","module":"D"}]},{"parameter":"GWP-biogenic","unit":"kg CO2-eq","values":[{"value":"-3,08E-01","module":"A1-A3"},{"value":"2,13E-04","module":"A4"},{"value":"1,28E-05","module":"C1"},{"value":"1,84E-05","module":"C2"},{"value":"1,44E-04","module":"C3"},{"value":"0,0E+00","module":"C3"},{"value":"0,0E+00","module":"C4"},{"value":"4,41E-05","module":"C4"},{"value":"-7,48E-04","module":"D"},{"value":"0,0E+00","module":"D"}]},{"parameter":"GWP-luluc","unit":"kg CO2-eq","values":[{"value":"1,94E-03","module":"A1-A3"},{"value":"4,06E-04","module":"A4"},{"value":"1,40E-06","module":"C1"},{"value":"3,82E-05","module":"C2"},{"value":"1,07E-05","module":"C3"},{"value":"0,0E+00","module":"C3"},{"value":"0,0E+00","module":"C4"},{"value":"2,60E-05","module":"C4"},{"value":"-4,51E-05","module":"D"},{"value":"0,0E+00","module":"D"}]},{"parameter":"ODP","unit":"kg CFC11-eq","values":[{"value":"5,98E-12","module":"A1-A3"},{"value":"6,72E-15","module":"A4"},{"value":"2,14E-13","module":"C1"},{"value":"5,57E-16","module":"C2"},{"value":"2,17E-13","module":"C3"},{"value":"0,0E+00","module":"C3"},{"value":"0,0E+00","module":"C4"},{"value":"3,33E-14","module":"C4"},{"value":"-6,13E-12","module":"D"},{"value":"0,0E+00","module":"D"}]},{"parameter":"AP","unit":"mol H^(+)-eq","values":[{"value":"1,07E-02","module":"A1-A3"},{"value":"4,84E-04","module":"A4"},{"value":"3,18E-05","module":"C1"},{"value":"1,89E-05","module":"C2"},{"value":"1,07E-03","module":"C3"},{"value":"0,0E+00","module":"C3"},{"value":"0,0E+00","module":"C4"},{"value":"1,00E-04","module":"C4"},{"value":"-1,03E-03","module":"D"},{"value":"0,0E+00","module":"D"}]},{"parameter":"POCP","unit":"kg NMVOC-eq","values":[{"value":"9,66E-03","module":"A1-A3"},{"value":"5,29E-04","module":"A4"},{"value":"2,45E-05","module":"C1"},{"value":"1,70E-05","module":"C2"},{"value":"1,32E-03","module":"C3"},{"value":"0,0E+00","module":"C3"},{"value":"0,0E+00","module":"C4"},{"value":"7,78E-05","module":"C4"},{"value":"-8,55E-04","module":"D"},{"value":"0,0E+00","module":"D"}]},{"parameter":"ADPE","unit":"kg Sb-eq","values":[{"value":"8,50E-07","module":"A1-A3"},{"value":"6,61E-09","module":"A4"},{"value":"2,57E-09","module":"C1"},{"value":"5,71E-10","module":"C2"},{"value":"5,33E-09","module":"C3"},{"value":"0,0E+00","module":"C3"},{"value":"0,0E+00","module":"C4"},{"value":"1,45E-09","module":"C4"},{"value":"-8,37E-08","module":"D"},{"value":"0,0E+00","module":"D"}]},{"parameter":"ADPF","unit":"MJ","values":[{"value":"7,90E+01","module":"A1-A3"},{"value":"9,66E-01","module":"A4"},{"value":"4,59E-01","module":"C1"},{"value":"7,44E-02","module":"C2"},{"value":"7,33E-01","module":"C3"},{"value":"0,0E+00","module":"C3"},{"value":"0,0E+00","module":"C4"},{"value":"1,86E-01","module":"C4"},{"value":"-1,66E+01","module":"D"},{"value":"0,0E+00","module":"D"}]},{"parameter":"WDP","unit":"m^3 world-eq deprived","values":[{"value":"7,21E-01","module":"A1-A3"},{"value":"6,99E-04","module":"A4"},{"value":"1,62E-03","module":"C1"},{"value":"6,34E-05","module":"C2"},{"value":"1,91E-01","module":"C3"},{"value":"0,0E+00","module":"C3"},{"value":"0,0E+00","module":"C4"},{"value":"1,54E-03","module":"C4"},{"value":"-4,68E-02","module":"D"},{"value":"0,0E+00","module":"D"}]},{"parameter":"EP-freshwater","unit":"kg P-eq","values":[{"value":"1,03E-05","module":"A1-A3"},{"value":"2,18E-07","module":"A4"},{"value":"9,71E-09","module":"C1"},{"value":"2,02E-08","module":"C2"},{"value":"8,21E-08","module":"C3"},{"value":"0,0E+00","module":"C3"},{"value":"0,0E+00","module":"C4"},{"value":"5,15E-08","module":"C4"},{"value":"-2,91E-07","module":"D"},{"value":"0,0E+00","module":"D"}]},{"parameter":"EP-marine","unit":"kg N-eq","values":[{"value":"2,22E-03","module":"A1-A3"},{"value":"2,23E-04","module":"A4"},{"value":"8,69E-06","module":"C1"},{"value":"8,66E-06","module":"C2"},{"value":"5,14E-04","module":"C3"},{"value":"0,0E+00","module":"C3"},{"value":"0,0E+00","module":"C4"},{"value":"2,56E-05","module":"C4"},{"value":"-3,00E-04","module":"D"},{"value":"0,0E+00","module":"D"}]},{"parameter":"EP-terrestrial","unit":"mol N-eq","values":[{"value":"2,32E-02","module":"A1-A3"},{"value":"2,47E-03","module":"A4"},{"value":"9,28E-05","module":"C1"},{"value":"9,70E-05","module":"C2"},{"value":"5,91E-03","module":"C3"},{"value":"0,0E+00","module":"C3"},{"value":"0,0E+00","module":"C4"},{"value":"2,81E-04","module":"C4"},{"value":"-3,23E-03","module":"D"},{"value":"0,0E+00","module":"D"}]}],"additional_environmental_impact":[{"parameter":"PM","unit":"Disease incidence","values":[{"value":"1,04E-07","module":"A1-A3"},{"value":"5,79E-09","module":"A4"},{"value":"2,84E-10","module":"C1"},{"value":"1,08E-10","module":"C2"},{"value":"3,61E-09","module":"C3"},{"value":"0,0E+00","module":"C3"},{"value":"0,0E+00","module":"C4"},{"value":"1,23E-09","module":"C4"},{"value":"-9,12E-09","module":"D"},{"value":"0,0E+00","module":"D"}]},{"parameter":"ETP-fw","unit":"CTUe","values":[{"value":"3,09E+01","module":"A1-A3"},{"value":"6,83E-01","module":"A4"},{"value":"1,41E-01","module":"C1"},{"value":"5,27E-02","module":"C2"},{"value":"2,57E-01","module":"C3"},{"value":"0,0E+00","module":"C3"},{"value":"0,0E+00","module":"C4"},{"value":"3,36E+00","module":"C4"},{"value":"-4,05E+00","module":"D"},{"value":"0,0E+00","module":"D"}]},{"parameter":"HTP-c","unit":"CTUh","values":[{"value":"2,48E-09","module":"A1-A3"},{"value":"1,38E-11","module":"A4"},{"value":"2,59E-12","module":"C1"},{"value":"1,09E-12","module":"C2"},{"value":"1,52E-11","module":"C3"},{"value":"0,0E+00","module":"C3"},{"value":"0,0E+00","module":"C4"},{"value":"1,58E-11","module":"C4"},{"value":"-1,00E-10","module":"D"},{"value":"0,0E+00","module":"D"}]},{"parameter":"HTP-nc","unit":"CTUh","values":[{"value":"1,73E-07","module":"A1-A3"},{"value":"8,23E-10","module":"A4"},{"value":"1,32E-10","module":"C1"},{"value":"6,66E-11","module":"C2"},{"value":"6,70E-10","module":"C3"},{"value":"0,0E+00","module":"C3"},{"value":"0,0E+00","module":"C4"},{"value":"1,75E-09","module":"C4"},{"value":"-4,85E-09","module":"D"},{"value":"0,0E+00","module":"D"}]},{"parameter":"SQP","unit":"SQP","values":[{"value":"9,50E+00","module":"A1-A3"},{"value":"3,35E-01","module":"A4"},{"value":"4,21E-02","module":"C1"},{"value":"3,15E-02","module":"C2"},{"value":"1,33E-01","module":"C3"},{"value":"0,0E+00","module":"C3"},{"value":"0,0E+00","module":"C4"},{"value":"3,85E-02","module":"C4"},{"value":"-1,21E+00","module":"D"},{"value":"0,0E+00","module":"D"}]}],"resource_use":[{"parameter":"PERE","unit":"MJ","values":[{"value":"9,15E+00","module":"A1-A3"},{"value":"5,55E-02","module":"A4"},{"value":"6,63E-02","module":"C1"},{"value":"5,16E-03","module":"C2"},{"value":"1,17E-01","module":"C3"},{"value":"0,0E+00","module":"C3"},{"value":"0,0E+00","module":"C4"},{"value":"2,78E-02","module":"C4"},{"value":"-1,91E+00","module":"D"},{"value":"0,0E+00","module":"D"}]},{"parameter":"PERM","unit":"MJ","values":[{"value":"2,67E+00","module":"A1-A3"},{"value":null,"module":"A4"},{"value":null,"module":"C1"},{"value":null,"module":"C2"},{"value":null,"module":"C3"},{"value":"0,0E+00","module":"C3"},{"value":"0,0E+00","module":"C4"},{"value":null,"module":"C4"},{"value":null,"module":"D"},{"value":"0,0E+00","module":"D"}]},{"parameter":"PERT","unit":"MJ","values":[{"value":"1,18E+01","module":"A1-A3"},{"value":"5,55E-02","module":"A4"},{"value":"6,63E-02","module":"C1"},{"value":"5,16E-03","module":"C2"},{"value":"1,17E-01","module":"C3"},{"value":"0,0E+00","module":"C3"},{"value":"0,0E+00","module":"C4"},{"value":"2,78E-02","module":"C4"},{"value":"-1,91E+00","module":"D"},{"value":"0,0E+00","module":"D"}]},{"parameter":"PENRE","unit":"MJ","values":[{"value":"5,66E+01","module":"A1-A3"},{"value":"9,70E-01","module":"A4"},{"value":"4,59E-01","module":"C1"},{"value":"7,47E-02","module":"C2"},{"value":"2,22E+01","module":"C3"},{"value":"0,0E+00","module":"C3"},{"value":"0,0E+00","module":"C4"},{"value":"2,16E+01","module":"C4"},{"value":"-1,66E+01","module":"D"},{"value":"0,0E+00","module":"D"}]},{"parameter":"PENRM","unit":"MJ","values":[{"value":"2,25E+01","module":"A1-A3"},{"value":null,"module":"A4"},{"value":null,"module":"C1"},{"value":null,"module":"C2"},{"value":"-2,14E+01","module":"C3"},{"value":"0,0E+00","module":"C3"},{"value":"0,0E+00","module":"C4"},{"value":"-2,14E+01","module":"C4"},{"value":null,"module":"D"},{"value":"0,0E+00","module":"D"}]},{"parameter":"PENRT","unit":"MJ","values":[{"value":"7,91E+01","module":"A1-A3"},{"value":"9,70E-01","module":"A4"},{"value":"4,59E-01","module":"C1"},{"value":"7,47E-02","module":"C2"},{"value":"7,34E-01","module":"C3"},{"value":"0,0E+00","module":"C3"},{"value":"0,0E+00","module":"C4"},{"value":"1,87E-01","module":"C4"},{"value":"-1,66E+01","module":"D"},{"value":"0,0E+00","module":"D"}]},{"parameter":"SM","unit":"kg","values":[{"value":"2,77E-01","module":"A1-A3"},{"value":null,"module":"A4"},{"value":null,"module":"C1"},{"value":null,"module":"C2"},{"value":null,"module":"C3"},{"value":"0,0E+00","module":"C3"},{"value":"0,0E+00","module":"C4"},{"value":null,"module":"C4"},{"value":null,"module":"D"},{"value":"0,0E+00","module":"D"}]},{"parameter":"RSF","unit":"MJ","values":[{"value":null,"module":"A1-A3"},{"value":null,"module":"A4"},{"value":null,"module":"C1"},{"value":null,"module":"C2"},{"value":null,"module":"C3"},{"value":"0,0E+00","module":"C3"},{"value":"0,0E+00","module":"C4"},{"value":null,"module":"C4"},{"value":null,"module":"D"},{"value":"0,0E+00","module":"D"}]},{"parameter":"NRSF","unit":"MJ","values":[{"value":null,"module":"A1-A3"},{"value":null,"module":"A4"},{"value":null,"module":"C1"},{"value":null,"module":"C2"},{"value":null,"module":"C3"},{"value":"0,0E+00","module":"C3"},{"value":"0,0E+00","module":"C4"},{"value":null,"module":"C4"},{"value":null,"module":"D"},{"value":"0,0E+00","module":"D"}]},{"parameter":"FW","unit":"m^3","values":[{"value":"3,63E-02","module":"A1-A3"},{"value":"6,44E-05","module":"A4"},{"value":"1,00E-04","module":"C1"},{"value":"5,96E-06","module":"C2"},{"value":"4,50E-03","module":"C3"},{"value":"0,0E+00","module":"C3"},{"value":"0,0E+00","module":"C4"},{"value":"4,68E-05","module":"C4"},{"value":"-2,90E-03","module":"D"},{"value":"0,0E+00","module":"D"}]}],"end_of_life_waste":[{"parameter":"HWD","unit":"kg","values":[{"value":"1,70E-08","module":"A1-A3"},{"value":"4,80E-12","module":"A4"},{"value":"3,28E-11","module":"C1"},{"value":"3,95E-13","module":"C2"},{"value":"8,99E-11","module":"C3"},{"value":"0,0E+00","module":"C3"},{"value":"0,0E+00","module":"C4"},{"value":"9,80E-12","module":"C4"},{"value":"-1,56E-09","module":"D"},{"value":"0,0E+00","module":"D"}]},{"parameter":"NHWD","unit":"kg","values":[{"value":"4,68E-01","module":"A1-A3"},{"value":"1,46E-04","module":"A4"},{"value":"9,75E-05","module":"C1"},{"value":"1,22E-05","module":"C2"},{"value":"7,73E-02","module":"C3"},{"value":"0,0E+00","module":"C3"},{"value":"0,0E+00","module":"C4"},{"value":"9,45E-01","module":"C4"},{"value":"-3,68E-03","module":"D"},{"value":"0,0E+00","module":"D"}]},{"parameter":"RWD","unit":"kg","values":[{"value":"1,87E-03","module":"A1-A3"},{"value":"1,67E-06","module":"A4"},{"value":"7,63E-05","module":"C1"},{"value":"1,39E-07","module":"C2"},{"value":"4,26E-05","module":"C3"},{"value":"0,0E+00","module":"C3"},{"value":"0,0E+00","module":"C4"},{"value":"2,08E-06","module":"C4"},{"value":"-2,18E-03","module":"D"},{"value":"0,0E+00","module":"D"}]}],"end_of_life_flow":[{"parameter":"CRU","unit":"kg","values":[{"value":null,"module":"A1-A3"},{"value":null,"module":"A4"},{"value":null,"module":"C1"},{"value":null,"module":"C2"},{"value":null,"module":"C3"},{"value":"0,0E+00","module":"C3"},{"value":"0,0E+00","module":"C4"},{"value":null,"module":"C4"},{"value":null,"module":"D"},{"value":"0,0E+00","module":"D"}]},{"parameter":"MFR","unit":"kg","values":[{"value":null,"module":"A1-A3"},{"value":null,"module":"A4"},{"value":null,"module":"C1"},{"value":null,"module":"C2"},{"value":null,"module":"C3"},{"value":"0,0E+00","module":"C3"},{"value":"0,0E+00","module":"C4"},{"value":null,"module":"C4"},{"value":null,"module":"D"},{"value":"0,0E+00","module":"D"}]},{"parameter":"MER","unit":"kg","values":[{"value":null,"module":"A1-A3"},{"value":null,"module":"A4"},{"value":null,"module":"C1"},{"value":null,"module":"C2"},{"value":null,"module":"C3"},{"value":"0,0E+00","module":"C3"},{"value":"0,0E+00","module":"C4"},{"value":null,"module":"C4"},{"value":null,"module":"D"},{"value":"0,0E+00","module":"D"}]},{"parameter":"EEE","unit":"MJ","values":[{"value":null,"module":"A1-A3"},{"value":null,"module":"A4"},{"value":null,"module":"C1"},{"value":null,"module":"C2"},{"value":"5,41E+00","module":"C3"},{"value":"0,0E+00","module":"C3"},{"value":"0,0E+00","module":"C4"},{"value":null,"module":"C4"},{"value":null,"module":"D"},{"value":"0,0E+00","module":"D"}]},{"parameter":"EET","unit":"MJ","values":[{"value":null,"module":"A1-A3"},{"value":null,"module":"A4"},{"value":null,"module":"C1"},{"value":null,"module":"C2"},{"value":"3,04E+00","module":"C3"},{"value":"0,0E+00","module":"C3"},{"value":"0,0E+00","module":"C4"},{"value":null,"module":"C4"},{"value":null,"module":"D"},{"value":"0,0E+00","module":"D"}]}]}