{"product_name":"Stiferit Isocanale ALC durchschnittlich dicke Platte","epd_id":"EPD-STF-20220336-CBC2-EN","compliance":["DIN EN 15804+A2","ISO 14025"],"producer_name":"Stiferite","environmental_impact":[{"parameter":"GWP-total","unit":"kg CO2-eq","values":[{"value":"4,30E+00","module":"A1-A3"},{"value":"7,87E-02","module":"A4"},{"value":"2,56E-02","module":"C1"},{"value":"6,79E-03","module":"C2"},{"value":"2,15E+00","module":"C3"},{"value":"0,0E+00","module":"C3"},{"value":"0,0E+00","module":"C4"},{"value":"1,69E-02","module":"C4"},{"value":"-1,02E+00","module":"D"},{"value":"0,0E+00","module":"D"}]},{"parameter":"GWP-fossil","unit":"kg CO2-eq","values":[{"value":"4,50E+00","module":"A1-A3"},{"value":"7,80E-02","module":"A4"},{"value":"2,56E-02","module":"C1"},{"value":"6,73E-03","module":"C2"},{"value":"2,15E+00","module":"C3"},{"value":"0,0E+00","module":"C3"},{"value":"0,0E+00","module":"C4"},{"value":"1,68E-02","module":"C4"},{"value":"-1,01E+00","module":"D"},{"value":"0,0E+00","module":"D"}]},{"parameter":"GWP-biogenic","unit":"kg CO2-eq","values":[{"value":"-2,06E-01","module":"A1-A3"},{"value":"2,38E-04","module":"A4"},{"value":"1,51E-05","module":"C1"},{"value":"2,18E-05","module":"C2"},{"value":"1,70E-04","module":"C3"},{"value":"0,0E+00","module":"C3"},{"value":"0,0E+00","module":"C4"},{"value":"5,22E-05","module":"C4"},{"value":"-9,11E-04","module":"D"},{"value":"0,0E+00","module":"D"}]},{"parameter":"GWP-luluc","unit":"kg CO2-eq","values":[{"value":"2,12E-03","module":"A1-A3"},{"value":"4,72E-04","module":"A4"},{"value":"1,66E-06","module":"C1"},{"value":"4,52E-05","module":"C2"},{"value":"1,14E-05","module":"C3"},{"value":"0,0E+00","module":"C3"},{"value":"0,0E+00","module":"C4"},{"value":"3,08E-05","module":"C4"},{"value":"-5,50E-05","module":"D"},{"value":"0,0E+00","module":"D"}]},{"parameter":"ODP","unit":"kg CFC11-eq","values":[{"value":"6,48E-12","module":"A1-A3"},{"value":"7,37E-15","module":"A4"},{"value":"2,53E-13","module":"C1"},{"value":"6,59E-16","module":"C2"},{"value":"2,45E-13","module":"C3"},{"value":"0,0E+00","module":"C3"},{"value":"0,0E+00","module":"C4"},{"value":"3,94E-14","module":"C4"},{"value":"-7,46E-12","module":"D"},{"value":"0,0E+00","module":"D"}]},{"parameter":"AP","unit":"mol H^(+)-eq","values":[{"value":"1,14E-02","module":"A1-A3"},{"value":"4,17E-04","module":"A4"},{"value":"3,76E-05","module":"C1"},{"value":"2,24E-05","module":"C2"},{"value":"1,30E-03","module":"C3"},{"value":"0,0E+00","module":"C3"},{"value":"0,0E+00","module":"C4"},{"value":"1,18E-04","module":"C4"},{"value":"-1,26E-03","module":"D"},{"value":"0,0E+00","module":"D"}]},{"parameter":"POCP","unit":"kg NMVOC-eq","values":[{"value":"1,03E-02","module":"A1-A3"},{"value":"4,33E-04","module":"A4"},{"value":"2,90E-05","module":"C1"},{"value":"2,01E-05","module":"C2"},{"value":"1,60E-03","module":"C3"},{"value":"0,0E+00","module":"C3"},{"value":"0,0E+00","module":"C4"},{"value":"9,20E-05","module":"C4"},{"value":"-1,04E-03","module":"D"},{"value":"0,0E+00","module":"D"}]},{"parameter":"ADPE","unit":"kg Sb-eq","values":[{"value":"9,96E-07","module":"A1-A3"},{"value":"7,39E-09","module":"A4"},{"value":"3,05E-09","module":"C1"},{"value":"6,76E-10","module":"C2"},{"value":"6,10E-09","module":"C3"},{"value":"0,0E+00","module":"C3"},{"value":"0,0E+00","module":"C4"},{"value":"1,72E-09","module":"C4"},{"value":"-1,02E-07","module":"D"},{"value":"0,0E+00","module":"D"}]},{"parameter":"ADPF","unit":"MJ","values":[{"value":"9,06E+01","module":"A1-A3"},{"value":"1,03E+00","module":"A4"},{"value":"5,43E-01","module":"C1"},{"value":"8,81E-02","module":"C2"},{"value":"8,32E-01","module":"C3"},{"value":"0,0E+00","module":"C3"},{"value":"0,0E+00","module":"C4"},{"value":"2,20E-01","module":"C4"},{"value":"-2,02E+01","module":"D"},{"value":"0,0E+00","module":"D"}]},{"parameter":"WDP","unit":"m^3 world-eq deprived","values":[{"value":"8,27E-01","module":"A1-A3"},{"value":"7,98E-04","module":"A4"},{"value":"1,91E-03","module":"C1"},{"value":"7,51E-05","module":"C2"},{"value":"2,28E-01","module":"C3"},{"value":"0,0E+00","module":"C3"},{"value":"0,0E+00","module":"C4"},{"value":"1,82E-03","module":"C4"},{"value":"-5,71E-02","module":"D"},{"value":"0,0E+00","module":"D"}]},{"parameter":"EP-freshwater","unit":"kg P-eq","values":[{"value":"1,17E-05","module":"A1-A3"},{"value":"2,52E-07","module":"A4"},{"value":"1,15E-08","module":"C1"},{"value":"2,40E-08","module":"C2"},{"value":"8,97E-08","module":"C3"},{"value":"0,0E+00","module":"C3"},{"value":"0,0E+00","module":"C4"},{"value":"5,58E-08","module":"C4"},{"value":"-3,54E-07","module":"D"},{"value":"0,0E+00","module":"D"}]},{"parameter":"EP-marine","unit":"kg N-eq","values":[{"value":"2,40E-03","module":"A1-A3"},{"value":"1,92E-04","module":"A4"},{"value":"1,03E-05","module":"C1"},{"value":"1,03E-05","module":"C2"},{"value":"6,23E-04","module":"C3"},{"value":"0,0E+00","module":"C3"},{"value":"0,0E+00","module":"C4"},{"value":"3,03E-05","module":"C4"},{"value":"-3,66E-04","module":"D"},{"value":"0,0E+00","module":"D"}]},{"parameter":"EP-terrestrial","unit":"mol N-eq","values":[{"value":"2,50E-02","module":"A1-A3"},{"value":"2,13E-03","module":"A4"},{"value":"1,10E-04","module":"C1"},{"value":"1,15E-04","module":"C2"},{"value":"7,16E-03","module":"C3"},{"value":"0,0E+00","module":"C3"},{"value":"0,0E+00","module":"C4"},{"value":"3,33E-04","module":"C4"},{"value":"-3,93E-03","module":"D"},{"value":"0,0E+00","module":"D"}]}],"additional_environmental_impact":[{"parameter":"PM","unit":"Disease incidence","values":[{"value":"1,08E-07","module":"A1-A3"},{"value":"4,27E-09","module":"A4"},{"value":"3,36E-10","module":"C1"},{"value":"1,28E-10","module":"C2"},{"value":"4,24E-09","module":"C3"},{"value":"0,0E+00","module":"C3"},{"value":"0,0E+00","module":"C4"},{"value":"1,46E-09","module":"C4"},{"value":"-1,11E-08","module":"D"},{"value":"0,0E+00","module":"D"}]},{"parameter":"ETP-fw","unit":"CTUe","values":[{"value":"3,59E+01","module":"A1-A3"},{"value":"7,27E-01","module":"A4"},{"value":"1,66E-01","module":"C1"},{"value":"6,24E-02","module":"C2"},{"value":"2,91E-01","module":"C3"},{"value":"0,0E+00","module":"C3"},{"value":"0,0E+00","module":"C4"},{"value":"3,98E+00","module":"C4"},{"value":"-4,94E+00","module":"D"},{"value":"0,0E+00","module":"D"}]},{"parameter":"HTP-c","unit":"CTUh","values":[{"value":"2,81E-09","module":"A1-A3"},{"value":"1,48E-11","module":"A4"},{"value":"3,06E-12","module":"C1"},{"value":"1,29E-12","module":"C2"},{"value":"1,77E-11","module":"C3"},{"value":"0,0E+00","module":"C3"},{"value":"0,0E+00","module":"C4"},{"value":"1,87E-11","module":"C4"},{"value":"-1,22E-10","module":"D"},{"value":"0,0E+00","module":"D"}]},{"parameter":"HTP-nc","unit":"CTUh","values":[{"value":"2,04E-07","module":"A1-A3"},{"value":"9,00E-10","module":"A4"},{"value":"1,56E-10","module":"C1"},{"value":"7,88E-11","module":"C2"},{"value":"7,62E-10","module":"C3"},{"value":"0,0E+00","module":"C3"},{"value":"0,0E+00","module":"C4"},{"value":"2,07E-09","module":"C4"},{"value":"-5,91E-09","module":"D"},{"value":"0,0E+00","module":"D"}]},{"parameter":"SQP","unit":"SQP","values":[{"value":"1,08E+01","module":"A1-A3"},{"value":"3,89E-01","module":"A4"},{"value":"4,98E-02","module":"C1"},{"value":"3,73E-02","module":"C2"},{"value":"1,54E-01","module":"C3"},{"value":"0,0E+00","module":"C3"},{"value":"0,0E+00","module":"C4"},{"value":"4,55E-02","module":"C4"},{"value":"-1,48E+00","module":"D"},{"value":"0,0E+00","module":"D"}]}],"resource_use":[{"parameter":"PERE","unit":"MJ","values":[{"value":"1,08E+01","module":"A1-A3"},{"value":"6,41E-02","module":"A4"},{"value":"7,85E-02","module":"C1"},{"value":"6,10E-03","module":"C2"},{"value":"1,34E-01","module":"C3"},{"value":"0,0E+00","module":"C3"},{"value":"0,0E+00","module":"C4"},{"value":"3,29E-02","module":"C4"},{"value":"-2,33E+00","module":"D"},{"value":"0,0E+00","module":"D"}]},{"parameter":"PERM","unit":"MJ","values":[{"value":"1,62E+00","module":"A1-A3"},{"value":null,"module":"A4"},{"value":null,"module":"C1"},{"value":null,"module":"C2"},{"value":null,"module":"C3"},{"value":"0,0E+00","module":"C3"},{"value":"0,0E+00","module":"C4"},{"value":null,"module":"C4"},{"value":null,"module":"D"},{"value":"0,0E+00","module":"D"}]},{"parameter":"PERT","unit":"MJ","values":[{"value":"1,24E+01","module":"A1-A3"},{"value":"6,41E-02","module":"A4"},{"value":"7,85E-02","module":"C1"},{"value":"6,10E-03","module":"C2"},{"value":"1,34E-01","module":"C3"},{"value":"0,0E+00","module":"C3"},{"value":"0,0E+00","module":"C4"},{"value":"3,29E-02","module":"C4"},{"value":"-2,33E+00","module":"D"},{"value":"0,0E+00","module":"D"}]},{"parameter":"PENRE","unit":"MJ","values":[{"value":"6,35E+01","module":"A1-A3"},{"value":"1,03E+00","module":"A4"},{"value":"5,43E-01","module":"C1"},{"value":"8,84E-02","module":"C2"},{"value":"2,70E+01","module":"C3"},{"value":"0,0E+00","module":"C3"},{"value":"0,0E+00","module":"C4"},{"value":"2,63E+01","module":"C4"},{"value":"-2,02E+01","module":"D"},{"value":"0,0E+00","module":"D"}]},{"parameter":"PENRM","unit":"MJ","values":[{"value":"2,71E+01","module":"A1-A3"},{"value":null,"module":"A4"},{"value":null,"module":"C1"},{"value":null,"module":"C2"},{"value":"-2,61E+01","module":"C3"},{"value":"0,0E+00","module":"C3"},{"value":"0,0E+00","module":"C4"},{"value":"-2,61E+01","module":"C4"},{"value":null,"module":"D"},{"value":"0,0E+00","module":"D"}]},{"parameter":"PENRT","unit":"MJ","values":[{"value":"9,06E+01","module":"A1-A3"},{"value":"1,03E+00","module":"A4"},{"value":"5,43E-01","module":"C1"},{"value":"8,84E-02","module":"C2"},{"value":"8,32E-01","module":"C3"},{"value":"0,0E+00","module":"C3"},{"value":"0,0E+00","module":"C4"},{"value":"2,20E-01","module":"C4"},{"value":"-2,02E+01","module":"D"},{"value":"0,0E+00","module":"D"}]},{"parameter":"SM","unit":"kg","values":[{"value":"2,29E-01","module":"A1-A3"},{"value":null,"module":"A4"},{"value":null,"module":"C1"},{"value":null,"module":"C2"},{"value":null,"module":"C3"},{"value":"0,0E+00","module":"C3"},{"value":"0,0E+00","module":"C4"},{"value":null,"module":"C4"},{"value":null,"module":"D"},{"value":"0,0E+00","module":"D"}]},{"parameter":"RSF","unit":"MJ","values":[{"value":null,"module":"A1-A3"},{"value":null,"module":"A4"},{"value":null,"module":"C1"},{"value":null,"module":"C2"},{"value":null,"module":"C3"},{"value":"0,0E+00","module":"C3"},{"value":"0,0E+00","module":"C4"},{"value":null,"module":"C4"},{"value":null,"module":"D"},{"value":"0,0E+00","module":"D"}]},{"parameter":"NRSF","unit":"MJ","values":[{"value":null,"module":"A1-A3"},{"value":null,"module":"A4"},{"value":null,"module":"C1"},{"value":null,"module":"C2"},{"value":null,"module":"C3"},{"value":"0,0E+00","module":"C3"},{"value":"0,0E+00","module":"C4"},{"value":null,"module":"C4"},{"value":null,"module":"D"},{"value":"0,0E+00","module":"D"}]},{"parameter":"FW","unit":"m^3","values":[{"value":"3,95E-02","module":"A1-A3"},{"value":"7,42E-05","module":"A4"},{"value":"1,19E-04","module":"C1"},{"value":"7,05E-06","module":"C2"},{"value":"5,39E-03","module":"C3"},{"value":"0,0E+00","module":"C3"},{"value":"0,0E+00","module":"C4"},{"value":"5,54E-05","module":"C4"},{"value":"-3,53E-03","module":"D"},{"value":"0,0E+00","module":"D"}]}],"end_of_life_waste":[{"parameter":"HWD","unit":"kg","values":[{"value":"1,98E-08","module":"A1-A3"},{"value":"5,25E-12","module":"A4"},{"value":"3,88E-11","module":"C1"},{"value":"4,68E-13","module":"C2"},{"value":"1,04E-10","module":"C3"},{"value":"0,0E+00","module":"C3"},{"value":"0,0E+00","module":"C4"},{"value":"1,15E-11","module":"C4"},{"value":"-1,91E-09","module":"D"},{"value":"0,0E+00","module":"D"}]},{"parameter":"NHWD","unit":"kg","values":[{"value":"4,80E-01","module":"A1-A3"},{"value":"1,61E-04","module":"A4"},{"value":"1,15E-04","module":"C1"},{"value":"1,44E-05","module":"C2"},{"value":"7,93E-02","module":"C3"},{"value":"0,0E+00","module":"C3"},{"value":"0,0E+00","module":"C4"},{"value":"1,12E+00","module":"C4"},{"value":"-4,48E-03","module":"D"},{"value":"0,0E+00","module":"D"}]},{"parameter":"RWD","unit":"kg","values":[{"value":"2,00E-03","module":"A1-A3"},{"value":"1,83E-06","module":"A4"},{"value":"9,02E-05","module":"C1"},{"value":"1,64E-07","module":"C2"},{"value":"4,67E-05","module":"C3"},{"value":"0,0E+00","module":"C3"},{"value":"0,0E+00","module":"C4"},{"value":"2,46E-06","module":"C4"},{"value":"-2,66E-03","module":"D"},{"value":"0,0E+00","module":"D"}]}],"end_of_life_flow":[{"parameter":"CRU","unit":"kg","values":[{"value":null,"module":"A1-A3"},{"value":null,"module":"A4"},{"value":null,"module":"C1"},{"value":null,"module":"C2"},{"value":null,"module":"C3"},{"value":"0,0E+00","module":"C3"},{"value":"0,0E+00","module":"C4"},{"value":null,"module":"C4"},{"value":null,"module":"D"},{"value":"0,0E+00","module":"D"}]},{"parameter":"MFR","unit":"kg","values":[{"value":null,"module":"A1-A3"},{"value":null,"module":"A4"},{"value":null,"module":"C1"},{"value":null,"module":"C2"},{"value":null,"module":"C3"},{"value":"0,0E+00","module":"C3"},{"value":"0,0E+00","module":"C4"},{"value":null,"module":"C4"},{"value":null,"module":"D"},{"value":"0,0E+00","module":"D"}]},{"parameter":"MER","unit":"kg","values":[{"value":null,"module":"A1-A3"},{"value":null,"module":"A4"},{"value":null,"module":"C1"},{"value":null,"module":"C2"},{"value":null,"module":"C3"},{"value":"0,0E+00","module":"C3"},{"value":"0,0E+00","module":"C4"},{"value":null,"module":"C4"},{"value":null,"module":"D"},{"value":"0,0E+00","module":"D"}]},{"parameter":"EEE","unit":"MJ","values":[{"value":null,"module":"A1-A3"},{"value":null,"module":"A4"},{"value":null,"module":"C1"},{"value":null,"module":"C2"},{"value":"6,59E+00","module":"C3"},{"value":"0,0E+00","module":"C3"},{"value":"0,0E+00","module":"C4"},{"value":null,"module":"C4"},{"value":null,"module":"D"},{"value":"0,0E+00","module":"D"}]},{"parameter":"EET","unit":"MJ","values":[{"value":null,"module":"A1-A3"},{"value":null,"module":"A4"},{"value":null,"module":"C1"},{"value":null,"module":"C2"},{"value":"3,70E+00","module":"C3"},{"value":"0,0E+00","module":"C3"},{"value":"0,0E+00","module":"C4"},{"value":null,"module":"C4"},{"value":null,"module":"D"},{"value":"0,0E+00","module":"D"}]}]}