{"product_name":"Stiferite BB durchschnittlich dicke Platte","epd_id":"EPD-STF-20200243-CBA3-EN","compliance":["DIN EN 15804","ISO 14025"],"producer_name":"Isolparma srl","environmental_impact":[{"parameter":"GWP-total","unit":"kg CO2-eq","values":[{"value":"5,37E+00","module":"A1-A3"},{"value":"4,44E-02","module":"A4"},{"value":"8,71E-01","module":"A5"},{"value":"1,10E-02","module":"C2"},{"value":"0,0E+00","module":"C3"},{"value":"0,0E+00","module":"C3"},{"value":"4,47E+00","module":"C4"},{"value":"3,58E+01","module":"C4"},{"value":"-2,01E+00","module":"D"},{"value":"-1,46E+00","module":"D"}]},{"parameter":"ODP","unit":"kg CFC11-eq","values":[{"value":"8,34E-06","module":"A1-A3"},{"value":"9,77E-18","module":"A4"},{"value":"1,67E-07","module":"A5"},{"value":"2,74E-18","module":"C2"},{"value":"0,0E+00","module":"C3"},{"value":"0,0E+00","module":"C3"},{"value":"2,63E-15","module":"C4"},{"value":"1,32E-14","module":"C4"},{"value":"-4,25E-14","module":"D"},{"value":"-4,28E-14","module":"D"}]},{"parameter":"AP","unit":"kg SO2-eq","values":[{"value":"1,21E-02","module":"A1-A3"},{"value":"4,04E-04","module":"A4"},{"value":"5,27E-04","module":"A5"},{"value":"2,42E-05","module":"C2"},{"value":"0,0E+00","module":"C3"},{"value":"0,0E+00","module":"C3"},{"value":"1,88E-03","module":"C4"},{"value":"1,29E-02","module":"C4"},{"value":"-3,32E-03","module":"D"},{"value":"-3,02E-03","module":"D"}]},{"parameter":"EP","unit":"kg PO4^3-eq","values":[{"value":"2,38E-03","module":"A1-A3"},{"value":"5,41E-05","module":"A4"},{"value":"1,34E-03","module":"A5"},{"value":"5,87E-06","module":"C2"},{"value":"0,0E+00","module":"C3"},{"value":"0,0E+00","module":"C3"},{"value":"4,53E-04","module":"C4"},{"value":"6,43E-02","module":"C4"},{"value":"-3,89E-04","module":"D"},{"value":"-3,35E-04","module":"D"}]},{"parameter":"POCP","unit":"kg Ethen-eq","values":[{"value":"1,03E-02","module":"A1-A3"},{"value":"-7,64E-06","module":"A4"},{"value":"3,85E-04","module":"A5"},{"value":"-7,79E-06","module":"C2"},{"value":"0,0E+00","module":"C3"},{"value":"0,0E+00","module":"C3"},{"value":"1,20E-04","module":"C4"},{"value":"8,86E-03","module":"C4"},{"value":"-2,66E-04","module":"D"},{"value":"-2,17E-04","module":"D"}]},{"parameter":"ADPE","unit":"kg Sb-eq","values":[{"value":"1,12E-05","module":"A1-A3"},{"value":"3,40E-09","module":"A4"},{"value":"2,44E-07","module":"A5"},{"value":"1,01E-09","module":"C2"},{"value":"0,0E+00","module":"C3"},{"value":"0,0E+00","module":"C3"},{"value":"1,13E-07","module":"C4"},{"value":"7,48E-07","module":"C4"},{"value":"-5,05E-07","module":"D"},{"value":"-4,82E-07","module":"D"}]},{"parameter":"ADPF","unit":"MJ","values":[{"value":"1,30E+02","module":"A1-A3"},{"value":"5,89E-01","module":"A4"},{"value":"3,78E+00","module":"A5"},{"value":"1,49E-01","module":"C2"},{"value":"0,0E+00","module":"C3"},{"value":"0,0E+00","module":"C3"},{"value":"2,04E+00","module":"C4"},{"value":"5,27E+01","module":"C4"},{"value":"-2,63E+01","module":"D"},{"value":"-1,67E+01","module":"D"}]}],"additional_environmental_impact":[],"resource_use":[{"parameter":"PERE","unit":"MJ","values":[{"value":"2,34E+01","module":"A1-A3"},{"value":null,"module":"A4"},{"value":"6,11E-01","module":"A5"},{"value":null,"module":"C2"},{"value":null,"module":"C3"},{"value":null,"module":"C3"},{"value":"6,48E-01","module":"C4"},{"value":null,"module":"C4"},{"value":null,"module":"D"},{"value":null,"module":"D"}]},{"parameter":"PERM","unit":"MJ","values":[{"value":"2,21E+00","module":"A1-A3"},{"value":null,"module":"A4"},{"value":"0,0E+00","module":"A5"},{"value":null,"module":"C2"},{"value":null,"module":"C3"},{"value":null,"module":"C3"},{"value":"0,0E+00","module":"C4"},{"value":null,"module":"C4"},{"value":null,"module":"D"},{"value":null,"module":"D"}]},{"parameter":"PERT","unit":"MJ","values":[{"value":"2,56E+01","module":"A1-A3"},{"value":"2,69E-02","module":"A4"},{"value":"6,11E-01","module":"A5"},{"value":"8,63E-03","module":"C2"},{"value":"0,0E+00","module":"C3"},{"value":"0,0E+00","module":"C3"},{"value":"6,48E-01","module":"C4"},{"value":"4,25E+00","module":"C4"},{"value":"-1,13E+01","module":"D"},{"value":"-1,14E+01","module":"D"}]},{"parameter":"PENRE","unit":"MJ","values":[{"value":"6,18E+01","module":"A1-A3"},{"value":null,"module":"A4"},{"value":"2,95E+00","module":"A5"},{"value":null,"module":"C2"},{"value":null,"module":"C3"},{"value":null,"module":"C3"},{"value":"7,68E+01","module":"C4"},{"value":null,"module":"C4"},{"value":null,"module":"D"},{"value":null,"module":"D"}]},{"parameter":"PENRM","unit":"MJ","values":[{"value":"7,60E+01","module":"A1-A3"},{"value":null,"module":"A4"},{"value":"-1,72E+00","module":"A5"},{"value":null,"module":"C2"},{"value":null,"module":"C3"},{"value":null,"module":"C3"},{"value":"-7,43E+01","module":"C4"},{"value":null,"module":"C4"},{"value":null,"module":"D"},{"value":null,"module":"D"}]},{"parameter":"PENRT","unit":"MJ","values":[{"value":"1,38E+02","module":"A1-A3"},{"value":"5,92E-01","module":"A4"},{"value":"1,22E+00","module":"A5"},{"value":"1,50E-01","module":"C2"},{"value":"0,0E+00","module":"C3"},{"value":"0,0E+00","module":"C3"},{"value":"2,54E+00","module":"C4"},{"value":"5,47E+01","module":"C4"},{"value":"-3,60E+01","module":"D"},{"value":"-2,65E+01","module":"D"}]},{"parameter":"SM","unit":"kg","values":[{"value":"0,0E+00","module":"A1-A3"},{"value":"0,0E+00","module":"A4"},{"value":"0,0E+00","module":"A5"},{"value":"0,0E+00","module":"C2"},{"value":"0,0E+00","module":"C3"},{"value":"0,0E+00","module":"C3"},{"value":"0,0E+00","module":"C4"},{"value":"0,0E+00","module":"C4"},{"value":"0,0E+00","module":"D"},{"value":"0,0E+00","module":"D"}]},{"parameter":"RSF","unit":"MJ","values":[{"value":"0,0E+00","module":"A1-A3"},{"value":"0,0E+00","module":"A4"},{"value":"0,0E+00","module":"A5"},{"value":"0,0E+00","module":"C2"},{"value":"0,0E+00","module":"C3"},{"value":"0,0E+00","module":"C3"},{"value":"0,0E+00","module":"C4"},{"value":"0,0E+00","module":"C4"},{"value":"0,0E+00","module":"D"},{"value":"0,0E+00","module":"D"}]},{"parameter":"NRSF","unit":"MJ","values":[{"value":"0,0E+00","module":"A1-A3"},{"value":"0,0E+00","module":"A4"},{"value":"0,0E+00","module":"A5"},{"value":"0,0E+00","module":"C2"},{"value":"0,0E+00","module":"C3"},{"value":"0,0E+00","module":"C3"},{"value":"0,0E+00","module":"C4"},{"value":"0,0E+00","module":"C4"},{"value":"0,0E+00","module":"D"},{"value":"0,0E+00","module":"D"}]},{"parameter":"FW","unit":"m^3","values":[{"value":"6,01E-02","module":"A1-A3"},{"value":"3,16E-05","module":"A4"},{"value":"1,43E-03","module":"A5"},{"value":"1,01E-05","module":"C2"},{"value":"0,0E+00","module":"C3"},{"value":"0,0E+00","module":"C3"},{"value":"1,07E-02","module":"C4"},{"value":"5,49E-03","module":"C4"},{"value":"-1,31E-02","module":"D"},{"value":"-1,32E-02","module":"D"}]}],"end_of_life_waste":[{"parameter":"HWD","unit":"kg","values":[{"value":"1,08E-05","module":"A1-A3"},{"value":"2,13E-08","module":"A4"},{"value":"2,20E-07","module":"A5"},{"value":"6,93E-09","module":"C2"},{"value":"0,0E+00","module":"C3"},{"value":"0,0E+00","module":"C3"},{"value":"2,79E-09","module":"C4"},{"value":"2,01E-07","module":"C4"},{"value":"-1,42E-08","module":"D"},{"value":"-1,09E-08","module":"D"}]},{"parameter":"NHWD","unit":"kg","values":[{"value":"1,23E-01","module":"A1-A3"},{"value":"8,64E-05","module":"A4"},{"value":"9,13E-01","module":"A5"},{"value":"2,37E-05","module":"C2"},{"value":"0,0E+00","module":"C3"},{"value":"0,0E+00","module":"C3"},{"value":"2,25E-01","module":"C4"},{"value":"4,47E+01","module":"C4"},{"value":"-1,96E-02","module":"D"},{"value":"-1,83E-02","module":"D"}]},{"parameter":"RWD","unit":"kg","values":[{"value":"2,93E-03","module":"A1-A3"},{"value":"9,94E-07","module":"A4"},{"value":"8,09E-05","module":"A5"},{"value":"2,76E-07","module":"C2"},{"value":"0,0E+00","module":"C3"},{"value":"0,0E+00","module":"C3"},{"value":"1,98E-04","module":"C4"},{"value":"7,93E-04","module":"C4"},{"value":"-3,85E-03","module":"D"},{"value":"-3,88E-03","module":"D"}]}],"end_of_life_flow":[{"parameter":"CRU","unit":"kg","values":[{"value":"0,0E+00","module":"A1-A3"},{"value":"0,0E+00","module":"A4"},{"value":"0,0E+00","module":"A5"},{"value":"0,0E+00","module":"C2"},{"value":"0,0E+00","module":"C3"},{"value":"0,0E+00","module":"C3"},{"value":"0,0E+00","module":"C4"},{"value":"0,0E+00","module":"C4"},{"value":"0,0E+00","module":"D"},{"value":"0,0E+00","module":"D"}]},{"parameter":"MFR","unit":"kg","values":[{"value":"0,0E+00","module":"A1-A3"},{"value":"0,0E+00","module":"A4"},{"value":"1,37E-02","module":"A5"},{"value":"0,0E+00","module":"C2"},{"value":"0,0E+00","module":"C3"},{"value":"0,0E+00","module":"C3"},{"value":"0,0E+00","module":"C4"},{"value":"0,0E+00","module":"C4"},{"value":"0,0E+00","module":"D"},{"value":"0,0E+00","module":"D"}]},{"parameter":"MER","unit":"kg","values":[{"value":"0,0E+00","module":"A1-A3"},{"value":"0,0E+00","module":"A4"},{"value":"1,56E-02","module":"A5"},{"value":"0,0E+00","module":"C2"},{"value":"0,0E+00","module":"C3"},{"value":"0,0E+00","module":"C3"},{"value":"2,35E+00","module":"C4"},{"value":"0,0E+00","module":"C4"},{"value":"0,0E+00","module":"D"},{"value":"0,0E+00","module":"D"}]},{"parameter":"EEE","unit":"MJ","values":[{"value":"0,0E+00","module":"A1-A3"},{"value":"0,0E+00","module":"A4"},{"value":"3,39E-01","module":"A5"},{"value":"0,0E+00","module":"C2"},{"value":"0,0E+00","module":"C3"},{"value":"0,0E+00","module":"C3"},{"value":"1,25E+01","module":"C4"},{"value":"1,26E+01","module":"C4"},{"value":"0,0E+00","module":"D"},{"value":"0,0E+00","module":"D"}]},{"parameter":"EET","unit":"MJ","values":[{"value":"0,0E+00","module":"A1-A3"},{"value":"0,0E+00","module":"A4"},{"value":"1,56E-01","module":"A5"},{"value":"0,0E+00","module":"C2"},{"value":"0,0E+00","module":"C3"},{"value":"0,0E+00","module":"C3"},{"value":"7,85E+00","module":"C4"},{"value":"0,0E+00","module":"C4"},{"value":"0,0E+00","module":"D"},{"value":"0,0E+00","module":"D"}]}]}