{"product_name":"StoCrete SFH grey","epd_id":"NEPD-8455-8121","compliance":["EN 15804+A2","ISO 14025","ISO 21930"],"producer_name":"Sto SE & Co. KGaA","environmental_impact":[{"parameter":"GWP-total","unit":"kg CO2-eq.","values":[{"value":"3,65E-01","module":"A1"},{"value":"3,63E-02","module":"A2"},{"value":"3,84E-04","module":"A3"},{"value":"3,37E-02","module":"A4"},{"value":"6,22E-02","module":"A5"},{"value":"0,0E+00","module":"C1"},{"value":"1,69E-02","module":"C2"},{"value":"7,20E-05","module":"C3"},{"value":"7,39E-03","module":"C4"},{"value":"-3,07E-04","module":"D"}]},{"parameter":"GWP-fossil","unit":"kg CO2-eq.","values":[{"value":"4,09E-01","module":"A1"},{"value":"3,62E-02","module":"A2"},{"value":"3,54E-04","module":"A3"},{"value":"3,37E-02","module":"A4"},{"value":"2,77E-02","module":"A5"},{"value":"0,0E+00","module":"C1"},{"value":"1,68E-02","module":"C2"},{"value":"7,10E-05","module":"C3"},{"value":"7,38E-03","module":"C4"},{"value":"-3,00E-04","module":"D"}]},{"parameter":"GWP-biogenic","unit":"kg CO2-eq.","values":[{"value":"-4,42E-02","module":"A1"},{"value":"1,34E-05","module":"A2"},{"value":"2,35E-05","module":"A3"},{"value":"1,39E-05","module":"A4"},{"value":"3,45E-02","module":"A5"},{"value":"0,0E+00","module":"C1"},{"value":"6,97E-06","module":"C2"},{"value":"6,13E-07","module":"C3"},{"value":"8,62E-06","module":"C4"},{"value":"-4,71E-06","module":"D"}]},{"parameter":"GWP-luluc","unit":"kg CO2-eq.","values":[{"value":"8,58E-05","module":"A1"},{"value":"1,51E-05","module":"A2"},{"value":"6,12E-06","module":"A3"},{"value":"1,20E-05","module":"A4"},{"value":"6,36E-06","module":"A5"},{"value":"0,0E+00","module":"C1"},{"value":"6,00E-06","module":"C2"},{"value":"9,83E-08","module":"C3"},{"value":"1,81E-06","module":"C4"},{"value":"-2,59E-06","module":"D"}]},{"parameter":"ODP","unit":"kg CFC 11-eq.","values":[{"value":"5,69E-09","module":"A1"},{"value":"8,20E-09","module":"A2"},{"value":"6,80E-11","module":"A3"},{"value":"7,63E-09","module":"A4"},{"value":"1,46E-09","module":"A5"},{"value":"0,0E+00","module":"C1"},{"value":"3,82E-09","module":"C2"},{"value":"1,40E-11","module":"C3"},{"value":"2,79E-09","module":"C4"},{"value":"-5,16E-06","module":"D"}]},{"parameter":"AP","unit":"mol H+-eq.","values":[{"value":"1,03E-03","module":"A1"},{"value":"4,83E-04","module":"A2"},{"value":"1,96E-06","module":"A3"},{"value":"9,68E-05","module":"A4"},{"value":"8,76E-05","module":"A5"},{"value":"0,0E+00","module":"C1"},{"value":"4,84E-05","module":"C2"},{"value":"5,75E-07","module":"C3"},{"value":"6,57E-05","module":"C4"},{"value":"-2,64E-06","module":"D"}]},{"parameter":"POCP","unit":"kg NMVOC-eq.","values":[{"value":"9,47E-04","module":"A1"},{"value":"3,64E-04","module":"A2"},{"value":"1,59E-06","module":"A3"},{"value":"8,21E-05","module":"A4"},{"value":"7,78E-05","module":"A5"},{"value":"0,0E+00","module":"C1"},{"value":"4,11E-05","module":"C2"},{"value":"5,20E-07","module":"C3"},{"value":"7,71E-05","module":"C4"},{"value":"-2,79E-06","module":"D"}]},{"parameter":"ADPE","unit":"kg Sb-eq.","values":[{"value":"6,11E-06","module":"A1"},{"value":"5,33E-07","module":"A2"},{"value":"7,43E-09","module":"A3"},{"value":"9,31E-07","module":"A4"},{"value":"1,23E-07","module":"A5"},{"value":"0,0E+00","module":"C1"},{"value":"4,65E-07","module":"C2"},{"value":"9,01E-10","module":"C3"},{"value":"6,65E-08","module":"C4"},{"value":"-2,10E-08","module":"D"}]},{"parameter":"ADPF","unit":"MJ","values":[{"value":"3,04E+00","module":"A1"},{"value":"5,44E-01","module":"A2"},{"value":"1,28E-02","module":"A3"},{"value":"5,09E-01","module":"A4"},{"value":"2,31E-01","module":"A5"},{"value":"0,0E+00","module":"C1"},{"value":"2,55E-01","module":"C2"},{"value":"2,20E-03","module":"C3"},{"value":"2,03E-01","module":"C4"},{"value":"-4,89E-03","module":"D"}]},{"parameter":"WDP","unit":"m3 world-eq.","values":[{"value":"3,78E+01","module":"A1"},{"value":"3,34E-01","module":"A2"},{"value":"1,08E+00","module":"A3"},{"value":"4,93E-01","module":"A4"},{"value":"2,09E+00","module":"A5"},{"value":"0,0E+00","module":"C1"},{"value":"2,46E-01","module":"C2"},{"value":"2,43E-01","module":"C3"},{"value":"1,25E+00","module":"C4"},{"value":"-1,94E-01","module":"D"}]},{"parameter":"EP-freshwater","unit":"kg P-eq.","values":[{"value":"2,94E-06","module":"A1"},{"value":"2,38E-07","module":"A2"},{"value":"3,05E-08","module":"A3"},{"value":"2,69E-07","module":"A4"},{"value":"1,71E-07","module":"A5"},{"value":"0,0E+00","module":"C1"},{"value":"1,35E-07","module":"C2"},{"value":"4,49E-09","module":"C3"},{"value":"8,37E-08","module":"C4"},{"value":"-1,24E-08","module":"D"}]},{"parameter":"EP-marine","unit":"kg N-eq.","values":[{"value":"3,43E-04","module":"A1"},{"value":"1,18E-04","module":"A2"},{"value":"5,88E-07","module":"A3"},{"value":"1,92E-05","module":"A4"},{"value":"2,85E-05","module":"A5"},{"value":"0,0E+00","module":"C1"},{"value":"9,58E-06","module":"C2"},{"value":"1,68E-07","module":"C3"},{"value":"2,44E-05","module":"C4"},{"value":"-9,05E-07","module":"D"}]},{"parameter":"EP-terrestrial","unit":"mol N-eq.","values":[{"value":"2,42E-03","module":"A1"},{"value":"1,31E-03","module":"A2"},{"value":"7,13E-06","module":"A3"},{"value":"2,14E-04","module":"A4"},{"value":"2,23E-04","module":"A5"},{"value":"0,0E+00","module":"C1"},{"value":"1,07E-04","module":"C2"},{"value":"1,94E-06","module":"C3"},{"value":"2,69E-04","module":"C4"},{"value":"-1,05E-05","module":"D"}]},{"parameter":"GWP-IOBC","unit":"kg CO2-eq.","values":[{"value":"4,09E-01","module":"A1"},{"value":"3,63E-02","module":"A2"},{"value":"3,62E-04","module":"A3"},{"value":"3,37E-02","module":"A4"},{"value":"2,78E-02","module":"A5"},{"value":"0,0E+00","module":"C1"},{"value":"1,69E-02","module":"C2"},{"value":"7,11E-05","module":"C3"},{"value":"7,39E-03","module":"C4"},{"value":"-3,17E-04","module":"D"}]}],"additional_environmental_impact":[{"parameter":"PM","unit":"disease incidence","values":[{"value":"1,68E-06","module":"A1"},{"value":"2,46E-09","module":"A2"},{"value":"1,20E-07","module":"A3"},{"value":"2,06E-09","module":"A4"},{"value":"9,01E-08","module":"A5"},{"value":"0,0E+00","module":"C1"},{"value":"1,03E-09","module":"C2"},{"value":"9,00E-12","module":"C3"},{"value":"1,40E-09","module":"C4"},{"value":"-7,90E-11","module":"D"}]},{"parameter":"ETP-fw","unit":"CTUe","values":[{"value":"2,01E+00","module":"A1"},{"value":"3,73E-01","module":"A2"},{"value":"5,93E-03","module":"A3"},{"value":"3,78E-01","module":"A4"},{"value":"1,35E-01","module":"A5"},{"value":"0,0E+00","module":"C1"},{"value":"1,89E-01","module":"C2"},{"value":"1,56E-03","module":"C3"},{"value":"1,11E-01","module":"C4"},{"value":"-9,49E-03","module":"D"}]},{"parameter":"HTP-c","unit":"CTUh","values":[{"value":"1,26E-10","module":"A1"},{"value":"0,0E+00","module":"A2"},{"value":"0,0E+00","module":"A3"},{"value":"0,0E+00","module":"A4"},{"value":"7,00E-12","module":"A5"},{"value":"0,0E+00","module":"C1"},{"value":"0,0E+00","module":"C2"},{"value":"0,0E+00","module":"C3"},{"value":"5,00E-12","module":"C4"},{"value":"0,0E+00","module":"D"}]},{"parameter":"HTP-nc","unit":"CTUh","values":[{"value":"1,96E-09","module":"A1"},{"value":"3,90E-10","module":"A2"},{"value":"4,00E-12","module":"A3"},{"value":"4,13E-10","module":"A4"},{"value":"1,65E-10","module":"A5"},{"value":"0,0E+00","module":"C1"},{"value":"2,06E-10","module":"C2"},{"value":"1,00E-12","module":"C3"},{"value":"8,00E-11","module":"C4"},{"value":"-1,00E-11","module":"D"}]},{"parameter":"SQP","unit":"unitless","values":[{"value":"1,77E+00","module":"A1"},{"value":"4,47E-01","module":"A2"},{"value":"4,96E-03","module":"A3"},{"value":"3,56E-01","module":"A4"},{"value":"1,87E-01","module":"A5"},{"value":"0,0E+00","module":"C1"},{"value":"1,78E-01","module":"C2"},{"value":"1,25E-03","module":"C3"},{"value":"7,82E-01","module":"C4"},{"value":"2,02E-03","module":"D"}]},{"parameter":"IRP","unit":"kBq U235-eq.","values":[{"value":"1,72E+01","module":"A1"},{"value":"2,36E-03","module":"A2"},{"value":"3,67E-04","module":"A3"},{"value":"2,23E-03","module":"A4"},{"value":"8,52E-01","module":"A5"},{"value":"0,0E+00","module":"C1"},{"value":"1,11E-03","module":"C2"},{"value":"3,70E-05","module":"C3"},{"value":"9,27E-04","module":"C4"},{"value":"-4,20E-05","module":"D"}]}],"resource_use":[{"parameter":"PERE","unit":"MJ","values":[{"value":"9,41E-01","module":"A1"},{"value":"5,92E-03","module":"A2"},{"value":"6,51E-03","module":"A3"},{"value":"7,29E-03","module":"A4"},{"value":"5,00E-02","module":"A5"},{"value":"0,0E+00","module":"C1"},{"value":"3,65E-03","module":"C2"},{"value":"1,13E-03","module":"C3"},{"value":"7,27E-03","module":"C4"},{"value":"-7,16E-03","module":"D"}]},{"parameter":"PERM","unit":"MJ","values":[{"value":"3,98E-01","module":"A1"},{"value":"0,0E+00","module":"A2"},{"value":"0,0E+00","module":"A3"},{"value":"0,0E+00","module":"A4"},{"value":"-3,75E-01","module":"A5"},{"value":"0,0E+00","module":"C1"},{"value":"0,0E+00","module":"C2"},{"value":"-3,40E-03","module":"C3"},{"value":"0,0E+00","module":"C4"},{"value":"0,0E+00","module":"D"}]},{"parameter":"PERT","unit":"MJ","values":[{"value":"1,34E+00","module":"A1"},{"value":"5,92E-03","module":"A2"},{"value":"6,51E-03","module":"A3"},{"value":"7,29E-03","module":"A4"},{"value":"-3,25E-01","module":"A5"},{"value":"0,0E+00","module":"C1"},{"value":"3,65E-03","module":"C2"},{"value":"-2,27E-03","module":"C3"},{"value":"7,27E-03","module":"C4"},{"value":"-7,16E-03","module":"D"}]},{"parameter":"PENRE","unit":"MJ","values":[{"value":"3,45E+00","module":"A1"},{"value":"5,44E-01","module":"A2"},{"value":"1,29E-02","module":"A3"},{"value":"5,10E-01","module":"A4"},{"value":"2,51E-01","module":"A5"},{"value":"0,0E+00","module":"C1"},{"value":"2,55E-01","module":"C2"},{"value":"2,21E-03","module":"C3"},{"value":"2,03E-01","module":"C4"},{"value":"-5,10E-03","module":"D"}]},{"parameter":"PENRM","unit":"MJ","values":[{"value":"1,38E-01","module":"A1"},{"value":"0,0E+00","module":"A2"},{"value":"0,0E+00","module":"A3"},{"value":"0,0E+00","module":"A4"},{"value":"-1,31E-01","module":"A5"},{"value":"0,0E+00","module":"C1"},{"value":"0,0E+00","module":"C2"},{"value":"0,0E+00","module":"C3"},{"value":"0,0E+00","module":"C4"},{"value":"0,0E+00","module":"D"}]},{"parameter":"PENRT","unit":"MJ","values":[{"value":"3,59E+00","module":"A1"},{"value":"5,44E-01","module":"A2"},{"value":"1,29E-02","module":"A3"},{"value":"5,10E-01","module":"A4"},{"value":"1,20E-01","module":"A5"},{"value":"0,0E+00","module":"C1"},{"value":"2,55E-01","module":"C2"},{"value":"2,21E-03","module":"C3"},{"value":"2,03E-01","module":"C4"},{"value":"-5,10E-03","module":"D"}]},{"parameter":"SM","unit":"kg","values":[{"value":"9,70E-03","module":"A1"},{"value":"0,0E+00","module":"A2"},{"value":"0,0E+00","module":"A3"},{"value":"0,0E+00","module":"A4"},{"value":"4,85E-04","module":"A5"},{"value":"0,0E+00","module":"C1"},{"value":"0,0E+00","module":"C2"},{"value":"0,0E+00","module":"C3"},{"value":"0,0E+00","module":"C4"},{"value":"0,0E+00","module":"D"}]},{"parameter":"RSF","unit":"MJ","values":[{"value":"1,22E-01","module":"A1"},{"value":"1,98E-04","module":"A2"},{"value":"2,01E-05","module":"A3"},{"value":"2,61E-04","module":"A4"},{"value":"6,12E-03","module":"A5"},{"value":"0,0E+00","module":"C1"},{"value":"1,30E-04","module":"C2"},{"value":"0,0E+00","module":"C3"},{"value":"1,51E-04","module":"C4"},{"value":"-1,96E-05","module":"D"}]},{"parameter":"NRSF","unit":"MJ","values":[{"value":"7,29E-01","module":"A1"},{"value":"5,82E-04","module":"A2"},{"value":"6,35E-05","module":"A3"},{"value":"9,33E-04","module":"A4"},{"value":"3,66E-02","module":"A5"},{"value":"0,0E+00","module":"C1"},{"value":"4,66E-04","module":"C2"},{"value":"0,0E+00","module":"C3"},{"value":"3,26E-04","module":"C4"},{"value":"-3,90E-04","module":"D"}]},{"parameter":"FW","unit":"m3","values":[{"value":"3,57E-01","module":"A1"},{"value":"5,14E-05","module":"A2"},{"value":"1,21E-05","module":"A3"},{"value":"5,45E-05","module":"A4"},{"value":"1,79E-02","module":"A5"},{"value":"0,0E+00","module":"C1"},{"value":"2,72E-05","module":"C2"},{"value":"3,78E-06","module":"C3"},{"value":"2,50E-04","module":"C4"},{"value":"-1,50E-04","module":"D"}]}],"end_of_life_waste":[{"parameter":"HWD","unit":"kg","values":[{"value":"9,97E-05","module":"A1"},{"value":"2,74E-05","module":"A2"},{"value":"5,09E-05","module":"A3"},{"value":"2,63E-05","module":"A4"},{"value":"1,06E-05","module":"A5"},{"value":"0,0E+00","module":"C1"},{"value":"1,31E-05","module":"C2"},{"value":"2,20E-07","module":"C3"},{"value":"0,0E+00","module":"C4"},{"value":"-9,81E-07","module":"D"}]},{"parameter":"NHWD","unit":"kg","values":[{"value":"1,12E+00","module":"A1"},{"value":"3,25E-02","module":"A2"},{"value":"6,26E-05","module":"A3"},{"value":"2,48E-02","module":"A4"},{"value":"1,13E-01","module":"A5"},{"value":"0,0E+00","module":"C1"},{"value":"1,24E-02","module":"C2"},{"value":"6,96E-06","module":"C3"},{"value":"9,00E-01","module":"C4"},{"value":"-5,22E-05","module":"D"}]},{"parameter":"RWD","unit":"kg","values":[{"value":"9,52E-06","module":"A1"},{"value":"3,73E-06","module":"A2"},{"value":"8,09E-07","module":"A3"},{"value":"3,47E-06","module":"A4"},{"value":"9,65E-07","module":"A5"},{"value":"0,0E+00","module":"C1"},{"value":"1,74E-06","module":"C2"},{"value":"2,33E-08","module":"C3"},{"value":"0,0E+00","module":"C4"},{"value":"-3,60E-08","module":"D"}]}],"end_of_life_flow":[{"parameter":"CRU","unit":"kg","values":[{"value":"0,0E+00","module":"A1"},{"value":"0,0E+00","module":"A2"},{"value":"0,0E+00","module":"A3"},{"value":"0,0E+00","module":"A4"},{"value":"2,22E-02","module":"A5"},{"value":"0,0E+00","module":"C1"},{"value":"0,0E+00","module":"C2"},{"value":"0,0E+00","module":"C3"},{"value":"0,0E+00","module":"C4"},{"value":"0,0E+00","module":"D"}]},{"parameter":"MFR","unit":"kg","values":[{"value":"0,0E+00","module":"A1"},{"value":"0,0E+00","module":"A2"},{"value":"1,80E-02","module":"A3"},{"value":"0,0E+00","module":"A4"},{"value":"7,31E-03","module":"A5"},{"value":"0,0E+00","module":"C1"},{"value":"0,0E+00","module":"C2"},{"value":"1,00E-01","module":"C3"},{"value":"0,0E+00","module":"C4"},{"value":"0,0E+00","module":"D"}]},{"parameter":"MER","unit":"kg","values":[{"value":"0,0E+00","module":"A1"},{"value":"0,0E+00","module":"A2"},{"value":"1,00E-05","module":"A3"},{"value":"0,0E+00","module":"A4"},{"value":"5,45E-03","module":"A5"},{"value":"0,0E+00","module":"C1"},{"value":"0,0E+00","module":"C2"},{"value":"0,0E+00","module":"C3"},{"value":"0,0E+00","module":"C4"},{"value":"0,0E+00","module":"D"}]},{"parameter":"EEE","unit":"MJ","values":[{"value":"0,0E+00","module":"A1"},{"value":"0,0E+00","module":"A2"},{"value":"1,47E-05","module":"A3"},{"value":"0,0E+00","module":"A4"},{"value":"3,37E-03","module":"A5"},{"value":"0,0E+00","module":"C1"},{"value":"0,0E+00","module":"C2"},{"value":"0,0E+00","module":"C3"},{"value":"0,0E+00","module":"C4"},{"value":"0,0E+00","module":"D"}]},{"parameter":"EET","unit":"MJ","values":[{"value":"0,0E+00","module":"A1"},{"value":"0,0E+00","module":"A2"},{"value":"2,23E-04","module":"A3"},{"value":"0,0E+00","module":"A4"},{"value":"5,10E-02","module":"A5"},{"value":"0,0E+00","module":"C1"},{"value":"0,0E+00","module":"C2"},{"value":"0,0E+00","module":"C3"},{"value":"0,0E+00","module":"C4"},{"value":"0,0E+00","module":"D"}]}]}