{"product_name":"StoCrete DS","epd_id":"NEPD-8493-8167","compliance":["EN 15804+A2","ISO 14025","ISO 21930"],"producer_name":"Sto SE & Co. KGaA","environmental_impact":[{"parameter":"GWP-total","unit":"kg CO2-eq.","values":[{"value":"4,65E-01","module":"A1"},{"value":"4,58E-02","module":"A2"},{"value":"3,94E-04","module":"A3"},{"value":"3,34E-02","module":"A4"},{"value":"6,61E-02","module":"A5"},{"value":"0,0E+00","module":"C1"},{"value":"1,67E-02","module":"C2"},{"value":"7,20E-05","module":"C3"},{"value":"7,39E-03","module":"C4"},{"value":"-3,07E-04","module":"D"}]},{"parameter":"GWP-fossil","unit":"kg CO2-eq.","values":[{"value":"5,05E-01","module":"A1"},{"value":"4,58E-02","module":"A2"},{"value":"3,63E-04","module":"A3"},{"value":"3,34E-02","module":"A4"},{"value":"3,19E-02","module":"A5"},{"value":"0,0E+00","module":"C1"},{"value":"1,67E-02","module":"C2"},{"value":"7,10E-05","module":"C3"},{"value":"7,38E-03","module":"C4"},{"value":"-3,00E-04","module":"D"}]},{"parameter":"GWP-biogenic","unit":"kg CO2-eq.","values":[{"value":"-3,96E-02","module":"A1"},{"value":"1,60E-05","module":"A2"},{"value":"2,44E-05","module":"A3"},{"value":"1,38E-05","module":"A4"},{"value":"3,41E-02","module":"A5"},{"value":"0,0E+00","module":"C1"},{"value":"6,91E-06","module":"C2"},{"value":"6,13E-07","module":"C3"},{"value":"8,62E-06","module":"C4"},{"value":"-4,71E-06","module":"D"}]},{"parameter":"GWP-luluc","unit":"kg CO2-eq.","values":[{"value":"7,84E-05","module":"A1"},{"value":"2,08E-05","module":"A2"},{"value":"6,13E-06","module":"A3"},{"value":"1,19E-05","module":"A4"},{"value":"2,62E-05","module":"A5"},{"value":"0,0E+00","module":"C1"},{"value":"5,94E-06","module":"C2"},{"value":"9,83E-08","module":"C3"},{"value":"1,81E-06","module":"C4"},{"value":"-2,59E-06","module":"D"}]},{"parameter":"ODP","unit":"kg CFC 11-eq.","values":[{"value":"9,70E-09","module":"A1"},{"value":"1,01E-08","module":"A2"},{"value":"6,80E-11","module":"A3"},{"value":"7,56E-09","module":"A4"},{"value":"1,74E-09","module":"A5"},{"value":"0,0E+00","module":"C1"},{"value":"3,78E-09","module":"C2"},{"value":"1,40E-11","module":"C3"},{"value":"2,79E-09","module":"C4"},{"value":"-5,16E-06","module":"D"}]},{"parameter":"AP","unit":"mol H+-eq.","values":[{"value":"1,38E-03","module":"A1"},{"value":"7,74E-04","module":"A2"},{"value":"2,01E-06","module":"A3"},{"value":"9,60E-05","module":"A4"},{"value":"1,19E-04","module":"A5"},{"value":"0,0E+00","module":"C1"},{"value":"4,80E-05","module":"C2"},{"value":"5,75E-07","module":"C3"},{"value":"6,57E-05","module":"C4"},{"value":"-2,64E-06","module":"D"}]},{"parameter":"POCP","unit":"kg NMVOC-eq.","values":[{"value":"1,32E-03","module":"A1"},{"value":"5,73E-04","module":"A2"},{"value":"1,64E-06","module":"A3"},{"value":"8,14E-05","module":"A4"},{"value":"1,06E-04","module":"A5"},{"value":"0,0E+00","module":"C1"},{"value":"4,07E-05","module":"C2"},{"value":"5,20E-07","module":"C3"},{"value":"7,71E-05","module":"C4"},{"value":"-2,79E-06","module":"D"}]},{"parameter":"ADPE","unit":"kg Sb-eq.","values":[{"value":"1,05E-05","module":"A1"},{"value":"6,00E-07","module":"A2"},{"value":"7,53E-09","module":"A3"},{"value":"9,22E-07","module":"A4"},{"value":"1,33E-07","module":"A5"},{"value":"0,0E+00","module":"C1"},{"value":"4,61E-07","module":"C2"},{"value":"9,01E-10","module":"C3"},{"value":"6,65E-08","module":"C4"},{"value":"-2,10E-08","module":"D"}]},{"parameter":"ADPF","unit":"MJ","values":[{"value":"2,87E+00","module":"A1"},{"value":"6,69E-01","module":"A2"},{"value":"1,28E-02","module":"A3"},{"value":"5,05E-01","module":"A4"},{"value":"2,35E-01","module":"A5"},{"value":"0,0E+00","module":"C1"},{"value":"2,52E-01","module":"C2"},{"value":"2,20E-03","module":"C3"},{"value":"2,03E-01","module":"C4"},{"value":"-4,89E-03","module":"D"}]},{"parameter":"WDP","unit":"m3 world-eq.","values":[{"value":"4,79E+01","module":"A1"},{"value":"3,64E-01","module":"A2"},{"value":"1,08E+00","module":"A3"},{"value":"4,88E-01","module":"A4"},{"value":"3,37E+00","module":"A5"},{"value":"0,0E+00","module":"C1"},{"value":"2,44E-01","module":"C2"},{"value":"2,43E-01","module":"C3"},{"value":"1,25E+00","module":"C4"},{"value":"-1,94E-01","module":"D"}]},{"parameter":"EP-freshwater","unit":"kg P-eq.","values":[{"value":"6,15E-06","module":"A1"},{"value":"2,78E-07","module":"A2"},{"value":"3,16E-08","module":"A3"},{"value":"2,67E-07","module":"A4"},{"value":"3,29E-07","module":"A5"},{"value":"0,0E+00","module":"C1"},{"value":"1,33E-07","module":"C2"},{"value":"4,49E-09","module":"C3"},{"value":"8,37E-08","module":"C4"},{"value":"-1,24E-08","module":"D"}]},{"parameter":"EP-marine","unit":"kg N-eq.","values":[{"value":"4,79E-04","module":"A1"},{"value":"1,91E-04","module":"A2"},{"value":"6,06E-07","module":"A3"},{"value":"1,90E-05","module":"A4"},{"value":"3,74E-05","module":"A5"},{"value":"0,0E+00","module":"C1"},{"value":"9,49E-06","module":"C2"},{"value":"1,68E-07","module":"C3"},{"value":"2,44E-05","module":"C4"},{"value":"-9,05E-07","module":"D"}]},{"parameter":"EP-terrestrial","unit":"mol N-eq.","values":[{"value":"3,03E-03","module":"A1"},{"value":"2,12E-03","module":"A2"},{"value":"7,35E-06","module":"A3"},{"value":"2,12E-04","module":"A4"},{"value":"2,89E-04","module":"A5"},{"value":"0,0E+00","module":"C1"},{"value":"1,06E-04","module":"C2"},{"value":"1,94E-06","module":"C3"},{"value":"2,69E-04","module":"C4"},{"value":"-1,05E-05","module":"D"}]},{"parameter":"GWP-IOBC","unit":"kg CO2-eq.","values":[{"value":"5,05E-01","module":"A1"},{"value":"4,58E-02","module":"A2"},{"value":"3,71E-04","module":"A3"},{"value":"3,34E-02","module":"A4"},{"value":"3,21E-02","module":"A5"},{"value":"0,0E+00","module":"C1"},{"value":"1,67E-02","module":"C2"},{"value":"7,11E-05","module":"C3"},{"value":"7,39E-03","module":"C4"},{"value":"-3,17E-04","module":"D"}]}],"additional_environmental_impact":[{"parameter":"PM","unit":"disease incidence","values":[{"value":"1,21E-06","module":"A1"},{"value":"2,80E-09","module":"A2"},{"value":"1,25E-07","module":"A3"},{"value":"2,04E-09","module":"A4"},{"value":"6,08E-08","module":"A5"},{"value":"0,0E+00","module":"C1"},{"value":"1,02E-09","module":"C2"},{"value":"9,00E-12","module":"C3"},{"value":"1,40E-09","module":"C4"},{"value":"-7,90E-11","module":"D"}]},{"parameter":"ETP-fw","unit":"CTUe","values":[{"value":"2,81E+00","module":"A1"},{"value":"4,46E-01","module":"A2"},{"value":"5,91E-03","module":"A3"},{"value":"3,74E-01","module":"A4"},{"value":"1,55E-01","module":"A5"},{"value":"0,0E+00","module":"C1"},{"value":"1,87E-01","module":"C2"},{"value":"1,56E-03","module":"C3"},{"value":"1,11E-01","module":"C4"},{"value":"-9,49E-03","module":"D"}]},{"parameter":"HTP-c","unit":"CTUh","values":[{"value":"1,25E-10","module":"A1"},{"value":"0,0E+00","module":"A2"},{"value":"0,0E+00","module":"A3"},{"value":"0,0E+00","module":"A4"},{"value":"6,00E-12","module":"A5"},{"value":"0,0E+00","module":"C1"},{"value":"0,0E+00","module":"C2"},{"value":"0,0E+00","module":"C3"},{"value":"5,00E-12","module":"C4"},{"value":"0,0E+00","module":"D"}]},{"parameter":"HTP-nc","unit":"CTUh","values":[{"value":"3,59E-09","module":"A1"},{"value":"4,76E-10","module":"A2"},{"value":"4,00E-12","module":"A3"},{"value":"4,09E-10","module":"A4"},{"value":"2,36E-10","module":"A5"},{"value":"0,0E+00","module":"C1"},{"value":"2,04E-10","module":"C2"},{"value":"1,00E-12","module":"C3"},{"value":"8,00E-11","module":"C4"},{"value":"-1,00E-11","module":"D"}]},{"parameter":"SQP","unit":"unitless","values":[{"value":"1,57E+00","module":"A1"},{"value":"4,81E-01","module":"A2"},{"value":"4,94E-03","module":"A3"},{"value":"3,53E-01","module":"A4"},{"value":"1,81E-01","module":"A5"},{"value":"0,0E+00","module":"C1"},{"value":"1,77E-01","module":"C2"},{"value":"1,25E-03","module":"C3"},{"value":"7,82E-01","module":"C4"},{"value":"2,02E-03","module":"D"}]},{"parameter":"IRP","unit":"kBq U235-eq.","values":[{"value":"1,34E+01","module":"A1"},{"value":"2,90E-03","module":"A2"},{"value":"3,67E-04","module":"A3"},{"value":"2,21E-03","module":"A4"},{"value":"6,54E-01","module":"A5"},{"value":"0,0E+00","module":"C1"},{"value":"1,10E-03","module":"C2"},{"value":"3,70E-05","module":"C3"},{"value":"9,27E-04","module":"C4"},{"value":"-4,20E-05","module":"D"}]}],"resource_use":[{"parameter":"PERE","unit":"MJ","values":[{"value":"7,86E-01","module":"A1"},{"value":"6,78E-03","module":"A2"},{"value":"6,58E-03","module":"A3"},{"value":"7,23E-03","module":"A4"},{"value":"5,18E-02","module":"A5"},{"value":"0,0E+00","module":"C1"},{"value":"3,61E-03","module":"C2"},{"value":"1,13E-03","module":"C3"},{"value":"7,27E-03","module":"C4"},{"value":"-7,16E-03","module":"D"}]},{"parameter":"PERM","unit":"MJ","values":[{"value":"3,62E-01","module":"A1"},{"value":"0,0E+00","module":"A2"},{"value":"0,0E+00","module":"A3"},{"value":"0,0E+00","module":"A4"},{"value":"-3,44E-01","module":"A5"},{"value":"0,0E+00","module":"C1"},{"value":"0,0E+00","module":"C2"},{"value":"0,0E+00","module":"C3"},{"value":"0,0E+00","module":"C4"},{"value":"0,0E+00","module":"D"}]},{"parameter":"PERT","unit":"MJ","values":[{"value":"1,15E+00","module":"A1"},{"value":"6,78E-03","module":"A2"},{"value":"6,58E-03","module":"A3"},{"value":"7,23E-03","module":"A4"},{"value":"-2,92E-01","module":"A5"},{"value":"0,0E+00","module":"C1"},{"value":"3,61E-03","module":"C2"},{"value":"1,13E-03","module":"C3"},{"value":"7,27E-03","module":"C4"},{"value":"-7,16E-03","module":"D"}]},{"parameter":"PENRE","unit":"MJ","values":[{"value":"3,25E+00","module":"A1"},{"value":"6,69E-01","module":"A2"},{"value":"1,30E-02","module":"A3"},{"value":"5,05E-01","module":"A4"},{"value":"2,54E-01","module":"A5"},{"value":"0,0E+00","module":"C1"},{"value":"2,52E-01","module":"C2"},{"value":"2,21E-03","module":"C3"},{"value":"2,03E-01","module":"C4"},{"value":"-5,10E-03","module":"D"}]},{"parameter":"PENRM","unit":"MJ","values":[{"value":"3,25E-02","module":"A1"},{"value":"0,0E+00","module":"A2"},{"value":"0,0E+00","module":"A3"},{"value":"0,0E+00","module":"A4"},{"value":"-3,10E-02","module":"A5"},{"value":"0,0E+00","module":"C1"},{"value":"0,0E+00","module":"C2"},{"value":"0,0E+00","module":"C3"},{"value":"0,0E+00","module":"C4"},{"value":"0,0E+00","module":"D"}]},{"parameter":"PENRT","unit":"MJ","values":[{"value":"3,28E+00","module":"A1"},{"value":"6,69E-01","module":"A2"},{"value":"1,30E-02","module":"A3"},{"value":"5,05E-01","module":"A4"},{"value":"2,23E-01","module":"A5"},{"value":"0,0E+00","module":"C1"},{"value":"2,52E-01","module":"C2"},{"value":"2,21E-03","module":"C3"},{"value":"2,03E-01","module":"C4"},{"value":"-5,10E-03","module":"D"}]},{"parameter":"SM","unit":"kg","values":[{"value":"0,0E+00","module":"A1"},{"value":"0,0E+00","module":"A2"},{"value":"0,0E+00","module":"A3"},{"value":"0,0E+00","module":"A4"},{"value":"0,0E+00","module":"A5"},{"value":"0,0E+00","module":"C1"},{"value":"0,0E+00","module":"C2"},{"value":"0,0E+00","module":"C3"},{"value":"0,0E+00","module":"C4"},{"value":"0,0E+00","module":"D"}]},{"parameter":"RSF","unit":"MJ","values":[{"value":"2,06E-01","module":"A1"},{"value":"2,21E-04","module":"A2"},{"value":"2,01E-05","module":"A3"},{"value":"2,59E-04","module":"A4"},{"value":"1,05E-02","module":"A5"},{"value":"0,0E+00","module":"C1"},{"value":"1,29E-04","module":"C2"},{"value":"0,0E+00","module":"C3"},{"value":"1,51E-04","module":"C4"},{"value":"-1,96E-05","module":"D"}]},{"parameter":"NRSF","unit":"MJ","values":[{"value":"1,25E+00","module":"A1"},{"value":"5,98E-04","module":"A2"},{"value":"6,34E-05","module":"A3"},{"value":"9,25E-04","module":"A4"},{"value":"6,25E-02","module":"A5"},{"value":"0,0E+00","module":"C1"},{"value":"4,62E-04","module":"C2"},{"value":"0,0E+00","module":"C3"},{"value":"3,26E-04","module":"C4"},{"value":"-3,90E-04","module":"D"}]},{"parameter":"FW","unit":"m3","values":[{"value":"2,57E-01","module":"A1"},{"value":"5,85E-05","module":"A2"},{"value":"1,21E-05","module":"A3"},{"value":"5,40E-05","module":"A4"},{"value":"1,31E-02","module":"A5"},{"value":"0,0E+00","module":"C1"},{"value":"2,70E-05","module":"C2"},{"value":"3,78E-06","module":"C3"},{"value":"2,50E-04","module":"C4"},{"value":"-1,50E-04","module":"D"}]}],"end_of_life_waste":[{"parameter":"HWD","unit":"kg","values":[{"value":"1,70E-04","module":"A1"},{"value":"3,27E-05","module":"A2"},{"value":"5,32E-05","module":"A3"},{"value":"2,60E-05","module":"A4"},{"value":"1,18E-05","module":"A5"},{"value":"0,0E+00","module":"C1"},{"value":"1,30E-05","module":"C2"},{"value":"2,20E-07","module":"C3"},{"value":"0,0E+00","module":"C4"},{"value":"-9,81E-07","module":"D"}]},{"parameter":"NHWD","unit":"kg","values":[{"value":"8,11E-01","module":"A1"},{"value":"3,44E-02","module":"A2"},{"value":"6,19E-05","module":"A3"},{"value":"2,46E-02","module":"A4"},{"value":"9,36E-02","module":"A5"},{"value":"0,0E+00","module":"C1"},{"value":"1,23E-02","module":"C2"},{"value":"6,96E-06","module":"C3"},{"value":"9,00E-01","module":"C4"},{"value":"-5,22E-05","module":"D"}]},{"parameter":"RWD","unit":"kg","values":[{"value":"8,94E-06","module":"A1"},{"value":"4,60E-06","module":"A2"},{"value":"8,39E-07","module":"A3"},{"value":"3,44E-06","module":"A4"},{"value":"1,04E-06","module":"A5"},{"value":"0,0E+00","module":"C1"},{"value":"1,72E-06","module":"C2"},{"value":"2,33E-08","module":"C3"},{"value":"0,0E+00","module":"C4"},{"value":"-3,60E-08","module":"D"}]}],"end_of_life_flow":[{"parameter":"CRU","unit":"kg","values":[{"value":"0,0E+00","module":"A1"},{"value":"0,0E+00","module":"A2"},{"value":"0,0E+00","module":"A3"},{"value":"0,0E+00","module":"A4"},{"value":"2,22E-02","module":"A5"},{"value":"0,0E+00","module":"C1"},{"value":"0,0E+00","module":"C2"},{"value":"0,0E+00","module":"C3"},{"value":"0,0E+00","module":"C4"},{"value":"0,0E+00","module":"D"}]},{"parameter":"MFR","unit":"kg","values":[{"value":"0,0E+00","module":"A1"},{"value":"0,0E+00","module":"A2"},{"value":"1,66E-02","module":"A3"},{"value":"0,0E+00","module":"A4"},{"value":"6,00E-03","module":"A5"},{"value":"0,0E+00","module":"C1"},{"value":"0,0E+00","module":"C2"},{"value":"1,00E-01","module":"C3"},{"value":"0,0E+00","module":"C4"},{"value":"0,0E+00","module":"D"}]},{"parameter":"MER","unit":"kg","values":[{"value":"0,0E+00","module":"A1"},{"value":"0,0E+00","module":"A2"},{"value":"1,00E-05","module":"A3"},{"value":"0,0E+00","module":"A4"},{"value":"3,42E-03","module":"A5"},{"value":"0,0E+00","module":"C1"},{"value":"0,0E+00","module":"C2"},{"value":"0,0E+00","module":"C3"},{"value":"0,0E+00","module":"C4"},{"value":"0,0E+00","module":"D"}]},{"parameter":"EEE","unit":"MJ","values":[{"value":"0,0E+00","module":"A1"},{"value":"0,0E+00","module":"A2"},{"value":"1,47E-05","module":"A3"},{"value":"0,0E+00","module":"A4"},{"value":"2,15E-03","module":"A5"},{"value":"0,0E+00","module":"C1"},{"value":"0,0E+00","module":"C2"},{"value":"0,0E+00","module":"C3"},{"value":"0,0E+00","module":"C4"},{"value":"0,0E+00","module":"D"}]},{"parameter":"EET","unit":"MJ","values":[{"value":"0,0E+00","module":"A1"},{"value":"0,0E+00","module":"A2"},{"value":"2,23E-04","module":"A3"},{"value":"0,0E+00","module":"A4"},{"value":"3,25E-02","module":"A5"},{"value":"0,0E+00","module":"C1"},{"value":"0,0E+00","module":"C2"},{"value":"0,0E+00","module":"C3"},{"value":"0,0E+00","module":"C4"},{"value":"0,0E+00","module":"D"}]}]}