{"product_name":"StoVentec R","epd_id":"EPD-STO-20200207-CBD1-DE","compliance":["DIN EN 15804","ISO 14025"],"producer_name":"Sto SE & Co. KGaA","environmental_impact":[{"parameter":"GWP-total","unit":"kg CO2-eq.","values":[{"value":"1,57E+01","module":"A1-A3"},{"value":"9,10E-02","module":"A4"},{"value":"1,86E+00","module":"A5"},{"value":"0,0E+00","module":"C1"},{"value":"4,55E-02","module":"C2"},{"value":"1,81E-01","module":"C4"},{"value":"-7,98E-01","module":"D"}]},{"parameter":"ODP","unit":"kg CFC11-eq.","values":[{"value":"2,41E-11","module":"A1-A3"},{"value":"1,49E-17","module":"A4"},{"value":"1,04E-15","module":"A5"},{"value":"0,0E+00","module":"C1"},{"value":"7,43E-18","module":"C2"},{"value":"9,94E-16","module":"C4"},{"value":"-1,02E-14","module":"D"}]},{"parameter":"AP","unit":"kg SO2-eq.","values":[{"value":"3,09E-02","module":"A1-A3"},{"value":"7,11E-05","module":"A4"},{"value":"2,01E-04","module":"A5"},{"value":"0,0E+00","module":"C1"},{"value":"3,55E-05","module":"C2"},{"value":"1,15E-03","module":"C4"},{"value":"-1,34E-03","module":"D"}]},{"parameter":"EP","unit":"kg PO4^3-eq.","values":[{"value":"4,64E-03","module":"A1-A3"},{"value":"1,31E-05","module":"A4"},{"value":"3,90E-05","module":"A5"},{"value":"0,0E+00","module":"C1"},{"value":"6,54E-06","module":"C2"},{"value":"1,29E-04","module":"C4"},{"value":"-1,40E-04","module":"D"}]},{"parameter":"POCP","unit":"kg Ethen-eq.","values":[{"value":"2,82E-03","module":"A1-A3"},{"value":"-3,22E-07","module":"A4"},{"value":"1,75E-05","module":"A5"},{"value":"0,0E+00","module":"C1"},{"value":"-1,61E-07","module":"C2"},{"value":"8,71E-05","module":"C4"},{"value":"-1,11E-04","module":"D"}]},{"parameter":"ADPE","unit":"kg Sb-eq.","values":[{"value":"5,49E-05","module":"A1-A3"},{"value":"6,66E-09","module":"A4"},{"value":"1,14E-08","module":"A5"},{"value":"0,0E+00","module":"C1"},{"value":"3,33E-09","module":"C2"},{"value":"1,82E-08","module":"C4"},{"value":"-3,36E-06","module":"D"}]},{"parameter":"ADPF","unit":"MJ","values":[{"value":"2,86E+02","module":"A1-A3"},{"value":"1,23E+00","module":"A4"},{"value":"5,80E-01","module":"A5"},{"value":"0,0E+00","module":"C1"},{"value":"6,16E-01","module":"C2"},{"value":"2,56E+00","module":"C4"},{"value":"-1,11E+01","module":"D"}]}],"additional_environmental_impact":[],"resource_use":[{"parameter":"PERE","unit":"MJ","values":[{"value":"3,45E+01","module":"A1-A3"},{"value":"6,94E-02","module":"A4"},{"value":"7,66E+00","module":"A5"},{"value":"0,0E+00","module":"C1"},{"value":"3,47E-02","module":"C2"},{"value":"1,13E+00","module":"C4"},{"value":"-2,95E+00","module":"D"}]},{"parameter":"PERM","unit":"MJ","values":[{"value":"8,17E+00","module":"A1-A3"},{"value":"0,0E+00","module":"A4"},{"value":"-7,39E+00","module":"A5"},{"value":"0,0E+00","module":"C1"},{"value":"0,0E+00","module":"C2"},{"value":"-7,86E-01","module":"C4"},{"value":"0,0E+00","module":"D"}]},{"parameter":"PERT","unit":"MJ","values":[{"value":"4,27E+01","module":"A1-A3"},{"value":"6,94E-02","module":"A4"},{"value":"2,72E-01","module":"A5"},{"value":"0,0E+00","module":"C1"},{"value":"3,47E-02","module":"C2"},{"value":"3,46E-01","module":"C4"},{"value":"-2,95E+00","module":"D"}]},{"parameter":"PENRE","unit":"MJ","values":[{"value":"2,70E+02","module":"A1-A3"},{"value":"1,24E+00","module":"A4"},{"value":"9,50E+00","module":"A5"},{"value":"0,0E+00","module":"C1"},{"value":"6,18E-01","module":"C2"},{"value":"2,41E+01","module":"C4"},{"value":"-1,35E+01","module":"D"}]},{"parameter":"PENRM","unit":"MJ","values":[{"value":"3,02E+01","module":"A1-A3"},{"value":"0,0E+00","module":"A4"},{"value":"-8,69E+00","module":"A5"},{"value":"0,0E+00","module":"C1"},{"value":"0,0E+00","module":"C2"},{"value":"-2,15E+01","module":"C4"},{"value":"0,0E+00","module":"D"}]},{"parameter":"PENRT","unit":"MJ","values":[{"value":"3,01E+02","module":"A1-A3"},{"value":"1,24E+00","module":"A4"},{"value":"8,09E-01","module":"A5"},{"value":"0,0E+00","module":"C1"},{"value":"6,18E-01","module":"C2"},{"value":"2,64E+00","module":"C4"},{"value":"-1,35E+01","module":"D"}]},{"parameter":"SM","unit":"kg","values":[{"value":"5,11E+00","module":"A1-A3"},{"value":"0,0E+00","module":"A4"},{"value":"0,0E+00","module":"A5"},{"value":"0,0E+00","module":"C1"},{"value":"0,0E+00","module":"C2"},{"value":"0,0E+00","module":"C4"},{"value":"0,0E+00","module":"D"}]},{"parameter":"RSF","unit":"MJ","values":[{"value":"0,0E+00","module":"A1-A3"},{"value":"0,0E+00","module":"A4"},{"value":"0,0E+00","module":"A5"},{"value":"0,0E+00","module":"C1"},{"value":"0,0E+00","module":"C2"},{"value":"0,0E+00","module":"C4"},{"value":"0,0E+00","module":"D"}]},{"parameter":"NRSF","unit":"MJ","values":[{"value":"0,0E+00","module":"A1-A3"},{"value":"0,0E+00","module":"A4"},{"value":"0,0E+00","module":"A5"},{"value":"0,0E+00","module":"C1"},{"value":"0,0E+00","module":"C2"},{"value":"0,0E+00","module":"C4"},{"value":"0,0E+00","module":"D"}]},{"parameter":"FW","unit":"m^3","values":[{"value":"5,83E-02","module":"A1-A3"},{"value":"8,04E-05","module":"A4"},{"value":"4,53E-03","module":"A5"},{"value":"0,0E+00","module":"C1"},{"value":"4,02E-05","module":"C2"},{"value":"6,65E-04","module":"C4"},{"value":"-4,90E-03","module":"D"}]}],"end_of_life_waste":[{"parameter":"HWD","unit":"kg","values":[{"value":"1,44E-06","module":"A1-A3"},{"value":"5,75E-08","module":"A4"},{"value":"4,28E-10","module":"A5"},{"value":"0,0E+00","module":"C1"},{"value":"2,88E-08","module":"C2"},{"value":"4,02E-08","module":"C4"},{"value":"-1,21E-05","module":"D"}]},{"parameter":"NHWD","unit":"kg","values":[{"value":"1,00E+00","module":"A1-A3"},{"value":"1,89E-04","module":"A4"},{"value":"1,15E-02","module":"A5"},{"value":"0,0E+00","module":"C1"},{"value":"9,46E-05","module":"C2"},{"value":"1,33E+01","module":"C4"},{"value":"-5,90E-03","module":"D"}]},{"parameter":"RWD","unit":"kg","values":[{"value":"5,54E-03","module":"A1-A3"},{"value":"1,53E-06","module":"A4"},{"value":"9,10E-05","module":"A5"},{"value":"0,0E+00","module":"C1"},{"value":"7,65E-07","module":"C2"},{"value":"3,00E-05","module":"C4"},{"value":"-9,27E-04","module":"D"}]}],"end_of_life_flow":[{"parameter":"CRU","unit":"kg","values":[{"value":"0,0E+00","module":"A1-A3"},{"value":"0,0E+00","module":"A4"},{"value":"0,0E+00","module":"A5"},{"value":"0,0E+00","module":"C1"},{"value":"0,0E+00","module":"C2"},{"value":"0,0E+00","module":"C4"},{"value":"0,0E+00","module":"D"}]},{"parameter":"MFR","unit":"kg","values":[{"value":"0,0E+00","module":"A1-A3"},{"value":"0,0E+00","module":"A4"},{"value":"0,0E+00","module":"A5"},{"value":"1,13E-02","module":"C1"},{"value":"0,0E+00","module":"C2"},{"value":"0,0E+00","module":"C4"},{"value":"0,0E+00","module":"D"}]},{"parameter":"MER","unit":"kg","values":[{"value":"0,0E+00","module":"A1-A3"},{"value":"0,0E+00","module":"A4"},{"value":"0,0E+00","module":"A5"},{"value":"0,0E+00","module":"C1"},{"value":"0,0E+00","module":"C2"},{"value":"0,0E+00","module":"C4"},{"value":"0,0E+00","module":"D"}]},{"parameter":"EEE","unit":"MJ","values":[{"value":"0,0E+00","module":"A1-A3"},{"value":"0,0E+00","module":"A4"},{"value":"3,07E+00","module":"A5"},{"value":"0,0E+00","module":"C1"},{"value":"0,0E+00","module":"C2"},{"value":"0,0E+00","module":"C4"},{"value":"0,0E+00","module":"D"}]},{"parameter":"EET","unit":"MJ","values":[{"value":"0,0E+00","module":"A1-A3"},{"value":"0,0E+00","module":"A4"},{"value":"5,49E+00","module":"A5"},{"value":"0,0E+00","module":"C1"},{"value":"0,0E+00","module":"C2"},{"value":"0,0E+00","module":"C4"},{"value":"0,0E+00","module":"D"}]}]}