{"product_name":"Strekkmetall aluminium","epd_id":"NEPD-7190-6591","compliance":["EN 15804+A2","ISO 14025","ISO 21930"],"producer_name":"Strekkmetall AS","environmental_impact":[{"parameter":"GWP-total","unit":"kg CO2-eq.","values":[{"value":"1,98E+01","module":"A1-A3"},{"value":"2,12E-01","module":"A4"},{"value":"7,58E-02","module":"A5"},{"value":"0,0E+00","module":"C1"},{"value":"1,39E-02","module":"C2"},{"value":"0,0E+00","module":"C3"},{"value":"1,01E-03","module":"C4"},{"value":"-8,18E+00","module":"D"}]},{"parameter":"GWP-fossil","unit":"kg CO2-eq.","values":[{"value":"1,99E+01","module":"A1-A3"},{"value":"2,12E-01","module":"A4"},{"value":"6,73E-05","module":"A5"},{"value":"0,0E+00","module":"C1"},{"value":"1,39E-02","module":"C2"},{"value":"0,0E+00","module":"C3"},{"value":"1,01E-03","module":"C4"},{"value":"-7,99E+00","module":"D"}]},{"parameter":"GWP-biogenic","unit":"kg CO2-eq.","values":[{"value":"-1,59E-01","module":"A1-A3"},{"value":"9,01E-05","module":"A4"},{"value":"7,58E-02","module":"A5"},{"value":"0,0E+00","module":"C1"},{"value":"5,75E-06","module":"C2"},{"value":"0,0E+00","module":"C3"},{"value":"3,21E-06","module":"C4"},{"value":"-3,67E-02","module":"D"}]},{"parameter":"GWP-luluc","unit":"kg CO2-eq.","values":[{"value":"5,50E-02","module":"A1-A3"},{"value":"6,71E-05","module":"A4"},{"value":"1,73E-08","module":"A5"},{"value":"0,0E+00","module":"C1"},{"value":"4,94E-06","module":"C2"},{"value":"0,0E+00","module":"C3"},{"value":"3,91E-07","module":"C4"},{"value":"-1,52E-01","module":"D"}]},{"parameter":"ODP","unit":"kg CFC 11-eq.","values":[{"value":"7,20E-07","module":"A1-A3"},{"value":"5,04E-08","module":"A4"},{"value":"1,10E-11","module":"A5"},{"value":"0,0E+00","module":"C1"},{"value":"3,15E-09","module":"C2"},{"value":"0,0E+00","module":"C3"},{"value":"2,81E-10","module":"C4"},{"value":"-6,74E-07","module":"D"}]},{"parameter":"AP","unit":"mol H+-eq.","values":[{"value":"1,28E-01","module":"A1-A3"},{"value":"6,66E-04","module":"A4"},{"value":"5,41E-07","module":"A5"},{"value":"0,0E+00","module":"C1"},{"value":"3,99E-05","module":"C2"},{"value":"0,0E+00","module":"C3"},{"value":"7,80E-06","module":"C4"},{"value":"-5,41E-02","module":"D"}]},{"parameter":"POCP","unit":"kg NMVOC-eq.","values":[{"value":"6,34E-02","module":"A1-A3"},{"value":"6,23E-04","module":"A4"},{"value":"6,39E-07","module":"A5"},{"value":"0,0E+00","module":"C1"},{"value":"3,38E-05","module":"C2"},{"value":"0,0E+00","module":"C3"},{"value":"8,91E-06","module":"C4"},{"value":"-2,53E-02","module":"D"}]},{"parameter":"ADPE","unit":"kg Sb-eq.","values":[{"value":"4,90E-05","module":"A1-A3"},{"value":"4,26E-06","module":"A4"},{"value":"1,09E-09","module":"A5"},{"value":"0,0E+00","module":"C1"},{"value":"3,84E-07","module":"C2"},{"value":"0,0E+00","module":"C3"},{"value":"7,65E-09","module":"C4"},{"value":"1,23E-05","module":"D"}]},{"parameter":"ADPF","unit":"MJ","values":[{"value":"1,84E+02","module":"A1-A3"},{"value":"3,39E+00","module":"A4"},{"value":"7,91E-04","module":"A5"},{"value":"0,0E+00","module":"C1"},{"value":"2,10E-01","module":"C2"},{"value":"0,0E+00","module":"C3"},{"value":"2,32E-02","module":"C4"},{"value":"-1,02E+02","module":"D"}]},{"parameter":"WDP","unit":"m3 world-eq.","values":[{"value":"1,32E+03","module":"A1-A3"},{"value":"2,75E+00","module":"A4"},{"value":"1,22E-03","module":"A5"},{"value":"0,0E+00","module":"C1"},{"value":"2,03E-01","module":"C2"},{"value":"0,0E+00","module":"C3"},{"value":"6,01E-01","module":"C4"},{"value":"-4,58E+03","module":"D"}]},{"parameter":"EP-freshwater","unit":"kg P-eq.","values":[{"value":"6,44E-04","module":"A1-A3"},{"value":"1,69E-06","module":"A4"},{"value":"8,06E-10","module":"A5"},{"value":"0,0E+00","module":"C1"},{"value":"1,11E-07","module":"C2"},{"value":"0,0E+00","module":"C3"},{"value":"1,82E-08","module":"C4"},{"value":"-3,09E-04","module":"D"}]},{"parameter":"EP-marine","unit":"kg N-eq.","values":[{"value":"1,96E-02","module":"A1-A3"},{"value":"1,43E-04","module":"A4"},{"value":"2,32E-07","module":"A5"},{"value":"0,0E+00","module":"C1"},{"value":"7,90E-06","module":"C2"},{"value":"0,0E+00","module":"C3"},{"value":"2,80E-06","module":"C4"},{"value":"-6,83E-03","module":"D"}]},{"parameter":"EP-terrestrial","unit":"mol N-eq.","values":[{"value":"2,18E-01","module":"A1-A3"},{"value":"1,59E-03","module":"A4"},{"value":"2,49E-06","module":"A5"},{"value":"0,0E+00","module":"C1"},{"value":"8,83E-05","module":"C2"},{"value":"0,0E+00","module":"C3"},{"value":"3,15E-05","module":"C4"},{"value":"-7,51E-02","module":"D"}]},{"parameter":"GWP-IOBC","unit":"kg CO2-eq.","values":[{"value":"1,91E+01","module":"A1-A3"},{"value":"2,12E-01","module":"A4"},{"value":"6,73E-05","module":"A5"},{"value":"0,0E+00","module":"C1"},{"value":"1,39E-02","module":"C2"},{"value":"0,0E+00","module":"C3"},{"value":"1,01E-03","module":"C4"},{"value":"-7,80E+00","module":"D"}]}],"additional_environmental_impact":[{"parameter":"PM","unit":"disease incidence","values":[{"value":"1,54E-06","module":"A1-A3"},{"value":"1,80E-08","module":"A4"},{"value":"7,00E-12","module":"A5"},{"value":"0,0E+00","module":"C1"},{"value":"8,50E-10","module":"C2"},{"value":"0,0E+00","module":"C3"},{"value":"1,35E-10","module":"C4"},{"value":"-5,58E-07","module":"D"}]},{"parameter":"ETP-fw","unit":"CTUe","values":[{"value":"5,17E+02","module":"A1-A3"},{"value":"2,48E+00","module":"A4"},{"value":"9,00E-04","module":"A5"},{"value":"0,0E+00","module":"C1"},{"value":"1,56E-01","module":"C2"},{"value":"0,0E+00","module":"C3"},{"value":"4,33E+01","module":"C4"},{"value":"-1,21E+02","module":"D"}]},{"parameter":"HTP-c","unit":"CTUh","values":[{"value":"2,30E-08","module":"A1-A3"},{"value":"0,0E+00","module":"A4"},{"value":"0,0E+00","module":"A5"},{"value":"0,0E+00","module":"C1"},{"value":"0,0E+00","module":"C2"},{"value":"0,0E+00","module":"C3"},{"value":"2,00E-12","module":"C4"},{"value":"-2,02E-08","module":"D"}]},{"parameter":"HTP-nc","unit":"CTUh","values":[{"value":"4,75E-07","module":"A1-A3"},{"value":"2,47E-09","module":"A4"},{"value":"5,00E-12","module":"A5"},{"value":"0,0E+00","module":"C1"},{"value":"1,70E-10","module":"C2"},{"value":"0,0E+00","module":"C3"},{"value":"3,50E-11","module":"C4"},{"value":"-2,36E-07","module":"D"}]},{"parameter":"SQP","unit":"unitless","values":[{"value":"3,52E+01","module":"A1-A3"},{"value":"3,55E+00","module":"A4"},{"value":"4,43E-04","module":"A5"},{"value":"0,0E+00","module":"C1"},{"value":"1,47E-01","module":"C2"},{"value":"0,0E+00","module":"C3"},{"value":"6,52E-02","module":"C4"},{"value":"-8,68E-01","module":"D"}]},{"parameter":"IRP","unit":"kBq U235-eq.","values":[{"value":"2,28E-01","module":"A1-A3"},{"value":"1,48E-02","module":"A4"},{"value":"2,87E-06","module":"A5"},{"value":"0,0E+00","module":"C1"},{"value":"9,18E-04","module":"C2"},{"value":"0,0E+00","module":"C3"},{"value":"1,55E-04","module":"C4"},{"value":"-4,42E-01","module":"D"}]}],"resource_use":[{"parameter":"PERE","unit":"MJ","values":[{"value":"2,08E+01","module":"A1-A3"},{"value":"4,39E-02","module":"A4"},{"value":"1,62E-05","module":"A5"},{"value":"0,0E+00","module":"C1"},{"value":"3,01E-03","module":"C2"},{"value":"0,0E+00","module":"C3"},{"value":"3,24E-03","module":"C4"},{"value":"-3,68E+01","module":"D"}]},{"parameter":"PERM","unit":"MJ","values":[{"value":"6,94E-01","module":"A1-A3"},{"value":"0,0E+00","module":"A4"},{"value":"-6,94E-01","module":"A5"},{"value":"0,0E+00","module":"C1"},{"value":"0,0E+00","module":"C2"},{"value":"0,0E+00","module":"C3"},{"value":"0,0E+00","module":"C4"},{"value":"0,0E+00","module":"D"}]},{"parameter":"PERT","unit":"MJ","values":[{"value":"2,14E+01","module":"A1-A3"},{"value":"4,39E-02","module":"A4"},{"value":"-6,94E-01","module":"A5"},{"value":"0,0E+00","module":"C1"},{"value":"3,01E-03","module":"C2"},{"value":"0,0E+00","module":"C3"},{"value":"3,24E-03","module":"C4"},{"value":"-3,68E+01","module":"D"}]},{"parameter":"PENRE","unit":"MJ","values":[{"value":"2,54E+02","module":"A1-A3"},{"value":"3,39E+00","module":"A4"},{"value":"7,91E-04","module":"A5"},{"value":"0,0E+00","module":"C1"},{"value":"2,10E-01","module":"C2"},{"value":"0,0E+00","module":"C3"},{"value":"2,32E-02","module":"C4"},{"value":"-1,02E+02","module":"D"}]},{"parameter":"PENRM","unit":"MJ","values":[{"value":"0,0E+00","module":"A1-A3"},{"value":"0,0E+00","module":"A4"},{"value":"0,0E+00","module":"A5"},{"value":"0,0E+00","module":"C1"},{"value":"0,0E+00","module":"C2"},{"value":"0,0E+00","module":"C3"},{"value":"0,0E+00","module":"C4"},{"value":"0,0E+00","module":"D"}]},{"parameter":"PENRT","unit":"MJ","values":[{"value":"2,54E+02","module":"A1-A3"},{"value":"3,39E+00","module":"A4"},{"value":"7,91E-04","module":"A5"},{"value":"0,0E+00","module":"C1"},{"value":"2,10E-01","module":"C2"},{"value":"0,0E+00","module":"C3"},{"value":"2,32E-02","module":"C4"},{"value":"-1,02E+02","module":"D"}]},{"parameter":"SM","unit":"kg","values":[{"value":"0,0E+00","module":"A1-A3"},{"value":"0,0E+00","module":"A4"},{"value":"0,0E+00","module":"A5"},{"value":"0,0E+00","module":"C1"},{"value":"0,0E+00","module":"C2"},{"value":"0,0E+00","module":"C3"},{"value":"0,0E+00","module":"C4"},{"value":"0,0E+00","module":"D"}]},{"parameter":"RSF","unit":"MJ","values":[{"value":"3,62E-02","module":"A1-A3"},{"value":"1,54E-03","module":"A4"},{"value":"4,74E-07","module":"A5"},{"value":"0,0E+00","module":"C1"},{"value":"1,08E-04","module":"C2"},{"value":"0,0E+00","module":"C3"},{"value":"6,72E-05","module":"C4"},{"value":"-1,50E-02","module":"D"}]},{"parameter":"NRSF","unit":"MJ","values":[{"value":"9,00E-02","module":"A1-A3"},{"value":"5,26E-03","module":"A4"},{"value":"5,40E-06","module":"A5"},{"value":"0,0E+00","module":"C1"},{"value":"3,84E-04","module":"C2"},{"value":"0,0E+00","module":"C3"},{"value":"3,14E-05","module":"C4"},{"value":"5,41E-02","module":"D"}]},{"parameter":"FW","unit":"m3","values":[{"value":"1,10E-01","module":"A1-A3"},{"value":"3,80E-04","module":"A4"},{"value":"5,76E-07","module":"A5"},{"value":"0,0E+00","module":"C1"},{"value":"2,25E-05","module":"C2"},{"value":"0,0E+00","module":"C3"},{"value":"3,04E-05","module":"C4"},{"value":"-2,01E-01","module":"D"}]}],"end_of_life_waste":[{"parameter":"HWD","unit":"kg","values":[{"value":"1,35E-01","module":"A1-A3"},{"value":"1,83E-04","module":"A4"},{"value":"0,0E+00","module":"A5"},{"value":"0,0E+00","module":"C1"},{"value":"1,08E-05","module":"C2"},{"value":"0,0E+00","module":"C3"},{"value":"0,0E+00","module":"C4"},{"value":"3,37E-02","module":"D"}]},{"parameter":"NHWD","unit":"kg","values":[{"value":"3,69E+00","module":"A1-A3"},{"value":"2,66E-01","module":"A4"},{"value":"2,50E-03","module":"A5"},{"value":"0,0E+00","module":"C1"},{"value":"1,02E-02","module":"C2"},{"value":"0,0E+00","module":"C3"},{"value":"7,00E-02","module":"C4"},{"value":"-2,32E+00","module":"D"}]},{"parameter":"RWD","unit":"kg","values":[{"value":"2,70E-04","module":"A1-A3"},{"value":"2,31E-05","module":"A4"},{"value":"0,0E+00","module":"A5"},{"value":"0,0E+00","module":"C1"},{"value":"1,43E-06","module":"C2"},{"value":"0,0E+00","module":"C3"},{"value":"0,0E+00","module":"C4"},{"value":"-4,15E-04","module":"D"}]}],"end_of_life_flow":[{"parameter":"CRU","unit":"kg","values":[{"value":"0,0E+00","module":"A1-A3"},{"value":"0,0E+00","module":"A4"},{"value":"4,75E-02","module":"A5"},{"value":"0,0E+00","module":"C1"},{"value":"0,0E+00","module":"C2"},{"value":"0,0E+00","module":"C3"},{"value":"0,0E+00","module":"C4"},{"value":"0,0E+00","module":"D"}]},{"parameter":"MFR","unit":"kg","values":[{"value":"0,0E+00","module":"A1-A3"},{"value":"0,0E+00","module":"A4"},{"value":"5,87E-08","module":"A5"},{"value":"0,0E+00","module":"C1"},{"value":"0,0E+00","module":"C2"},{"value":"9,30E-01","module":"C3"},{"value":"0,0E+00","module":"C4"},{"value":"0,0E+00","module":"D"}]},{"parameter":"MER","unit":"kg","values":[{"value":"0,0E+00","module":"A1-A3"},{"value":"0,0E+00","module":"A4"},{"value":"2,48E-03","module":"A5"},{"value":"0,0E+00","module":"C1"},{"value":"0,0E+00","module":"C2"},{"value":"0,0E+00","module":"C3"},{"value":"0,0E+00","module":"C4"},{"value":"0,0E+00","module":"D"}]},{"parameter":"EEE","unit":"MJ","values":[{"value":"0,0E+00","module":"A1-A3"},{"value":"0,0E+00","module":"A4"},{"value":"1,72E-03","module":"A5"},{"value":"0,0E+00","module":"C1"},{"value":"0,0E+00","module":"C2"},{"value":"0,0E+00","module":"C3"},{"value":"0,0E+00","module":"C4"},{"value":"0,0E+00","module":"D"}]},{"parameter":"EET","unit":"MJ","values":[{"value":"0,0E+00","module":"A1-A3"},{"value":"0,0E+00","module":"A4"},{"value":"2,61E-02","module":"A5"},{"value":"0,0E+00","module":"C1"},{"value":"0,0E+00","module":"C2"},{"value":"0,0E+00","module":"C3"},{"value":"0,0E+00","module":"C4"},{"value":"0,0E+00","module":"D"}]}]}