{"product_name":"Strekkmetall Ubehandlet","epd_id":"NEPD-2683-1380-NO","compliance":["EN 15804","ISO 14025","ISO 21930"],"producer_name":"Br\u00f8drene Midthaug AS","environmental_impact":[{"parameter":"GWP-total","unit":"kg CO2-eq.","values":[{"value":"2,50E+00","module":"A1-A3"},{"value":"2,48E-02","module":"A4"},{"value":"1,59E-03","module":"A5"},{"value":"5,67E-02","module":"C1"},{"value":"2,48E-02","module":"C2"},{"value":"1,98E-04","module":"C3"},{"value":"5,18E-05","module":"C4"},{"value":"-1,61E+00","module":"D"}]},{"parameter":"ODP","unit":"kg CFC 11-eq.","values":[{"value":"3,06E-08","module":"A1-A3"},{"value":"5,10E-09","module":"A4"},{"value":"4,10E-11","module":"A5"},{"value":"9,82E-09","module":"C1"},{"value":"5,10E-09","module":"C2"},{"value":"2,20E-11","module":"C3"},{"value":"1,70E-11","module":"C4"},{"value":"-6,64E-08","module":"D"}]},{"parameter":"AP","unit":"kg SO2-eq.","values":[{"value":"4,54E-03","module":"A1-A3"},{"value":"6,41E-05","module":"A4"},{"value":"1,58E-06","module":"A5"},{"value":"4,30E-04","module":"C1"},{"value":"6,41E-05","module":"C2"},{"value":"1,23E-06","module":"C3"},{"value":"3,78E-07","module":"C4"},{"value":"-7,20E-03","module":"D"}]},{"parameter":"EP","unit":"kg Phosphat-eq.","values":[{"value":"5,45E-04","module":"A1-A3"},{"value":"8,84E-06","module":"A4"},{"value":"2,76E-07","module":"A5"},{"value":"9,36E-05","module":"C1"},{"value":"8,84E-06","module":"C2"},{"value":"1,90E-07","module":"C3"},{"value":"6,67E-08","module":"C4"},{"value":"-2,40E-03","module":"D"}]},{"parameter":"POCP","unit":"kg Ethen-eq.","values":[{"value":"4,84E-04","module":"A1-A3"},{"value":"3,88E-06","module":"A4"},{"value":"7,99E-08","module":"A5"},{"value":"9,50E-06","module":"C1"},{"value":"3,88E-06","module":"C2"},{"value":"5,42E-08","module":"C3"},{"value":"1,58E-08","module":"C4"},{"value":"-1,12E-03","module":"D"}]},{"parameter":"ADPE","unit":"kg Sb-eq.","values":[{"value":"1,00E-06","module":"A1-A3"},{"value":"5,91E-08","module":"A4"},{"value":"1,48E-09","module":"A5"},{"value":"2,45E-10","module":"C1"},{"value":"5,91E-08","module":"C2"},{"value":"1,50E-11","module":"C3"},{"value":"1,00E-12","module":"C4"},{"value":"-3,11E-05","module":"D"}]},{"parameter":"ADPF","unit":"MJ","values":[{"value":"2,74E+01","module":"A1-A3"},{"value":"4,08E-01","module":"A4"},{"value":"5,89E-03","module":"A5"},{"value":"7,84E-01","module":"C1"},{"value":"4,08E-01","module":"C2"},{"value":"1,84E-03","module":"C3"},{"value":"1,46E-03","module":"C4"},{"value":"-1,52E+01","module":"D"}]},{"parameter":"ADPM","unit":"kg Sb-eq.","values":[{"value":"1,00E-06","module":"A1-A3"},{"value":"5,91E-08","module":"A4"},{"value":"1,48E-09","module":"A5"},{"value":"2,45E-10","module":"C1"},{"value":"5,91E-08","module":"C2"},{"value":"1,50E-11","module":"C3"},{"value":"1,00E-12","module":"C4"},{"value":"-3,11E-05","module":"D"}]}],"additional_environmental_impact":[],"resource_use":[{"parameter":"PERE","unit":"MJ","values":[{"value":"2,81E+00","module":"A1-A3"},{"value":"7,41E-03","module":"A4"},{"value":"2,81E-04","module":"A5"},{"value":"4,27E-03","module":"C1"},{"value":"7,41E-03","module":"C2"},{"value":"1,53E-02","module":"C3"},{"value":"1,19E-05","module":"C4"},{"value":"-1,37E+00","module":"D"}]},{"parameter":"PERM","unit":"MJ","values":[{"value":"0,0E+00","module":"A1-A3"},{"value":"0,0E+00","module":"A4"},{"value":"0,0E+00","module":"A5"},{"value":"0,0E+00","module":"C1"},{"value":"0,0E+00","module":"C2"},{"value":"0,0E+00","module":"C3"},{"value":"0,0E+00","module":"C4"},{"value":"0,0E+00","module":"D"}]},{"parameter":"PERT","unit":"MJ","values":[{"value":"2,81E+00","module":"A1-A3"},{"value":"7,41E-03","module":"A4"},{"value":"2,81E-04","module":"A5"},{"value":"4,27E-03","module":"C1"},{"value":"7,41E-03","module":"C2"},{"value":"1,53E-02","module":"C3"},{"value":"1,19E-05","module":"C4"},{"value":"-1,37E+00","module":"D"}]},{"parameter":"PENRE","unit":"MJ","values":[{"value":"2,86E+01","module":"A1-A3"},{"value":"4,20E-01","module":"A4"},{"value":"1,41E-02","module":"A5"},{"value":"7,91E-01","module":"C1"},{"value":"4,20E-01","module":"C2"},{"value":"2,47E-03","module":"C3"},{"value":"1,48E-03","module":"C4"},{"value":"-1,44E+01","module":"D"}]},{"parameter":"PENRM","unit":"MJ","values":[{"value":"4,63E-02","module":"A1-A3"},{"value":"0,0E+00","module":"A4"},{"value":"0,0E+00","module":"A5"},{"value":"0,0E+00","module":"C1"},{"value":"0,0E+00","module":"C2"},{"value":"0,0E+00","module":"C3"},{"value":"0,0E+00","module":"C4"},{"value":"-3,80E-02","module":"D"}]},{"parameter":"PENRT","unit":"MJ","values":[{"value":"2,87E+01","module":"A1-A3"},{"value":"4,20E-01","module":"A4"},{"value":"1,41E-02","module":"A5"},{"value":"7,91E-01","module":"C1"},{"value":"4,20E-01","module":"C2"},{"value":"2,47E-03","module":"C3"},{"value":"1,48E-03","module":"C4"},{"value":"-1,45E+01","module":"D"}]},{"parameter":"SM","unit":"kg","values":[{"value":"2,60E-02","module":"A1-A3"},{"value":"0,0E+00","module":"A4"},{"value":"0,0E+00","module":"A5"},{"value":"0,0E+00","module":"C1"},{"value":"0,0E+00","module":"C2"},{"value":"0,0E+00","module":"C3"},{"value":"0,0E+00","module":"C4"},{"value":"0,0E+00","module":"D"}]},{"parameter":"RSF","unit":"MJ","values":[{"value":"2,10E-04","module":"A1-A3"},{"value":"0,0E+00","module":"A4"},{"value":"0,0E+00","module":"A5"},{"value":"0,0E+00","module":"C1"},{"value":"0,0E+00","module":"C2"},{"value":"0,0E+00","module":"C3"},{"value":"0,0E+00","module":"C4"},{"value":"0,0E+00","module":"D"}]},{"parameter":"NRSF","unit":"MJ","values":[{"value":"0,0E+00","module":"A1-A3"},{"value":"0,0E+00","module":"A4"},{"value":"0,0E+00","module":"A5"},{"value":"0,0E+00","module":"C1"},{"value":"0,0E+00","module":"C2"},{"value":"0,0E+00","module":"C3"},{"value":"0,0E+00","module":"C4"},{"value":"0,0E+00","module":"D"}]},{"parameter":"FW","unit":"m3","values":[{"value":"2,16E-02","module":"A1-A3"},{"value":"9,95E-05","module":"A4"},{"value":"1,69E-06","module":"A5"},{"value":"6,80E-05","module":"C1"},{"value":"9,95E-05","module":"C2"},{"value":"1,02E-06","module":"C3"},{"value":"1,60E-06","module":"C4"},{"value":"-9,84E-03","module":"D"}]}],"end_of_life_waste":[{"parameter":"HWD","unit":"kg","values":[{"value":"8,97E-03","module":"A1-A3"},{"value":"2,24E-07","module":"A4"},{"value":"6,08E-09","module":"A5"},{"value":"2,15E-06","module":"C1"},{"value":"2,24E-07","module":"C2"},{"value":"6,11E-09","module":"C3"},{"value":"2,20E-09","module":"C4"},{"value":"-1,39E-04","module":"D"}]},{"parameter":"NHWD","unit":"kg","values":[{"value":"2,64E-01","module":"A1-A3"},{"value":"3,84E-02","module":"A4"},{"value":"3,89E-04","module":"A5"},{"value":"3,56E-03","module":"C1"},{"value":"3,84E-02","module":"C2"},{"value":"1,88E-04","module":"C3"},{"value":"1,00E-02","module":"C4"},{"value":"-2,76E+00","module":"D"}]},{"parameter":"RWD","unit":"kg","values":[{"value":"0,0E+00","module":"A1-A3"},{"value":"0,0E+00","module":"A4"},{"value":"0,0E+00","module":"A5"},{"value":"0,0E+00","module":"C1"},{"value":"0,0E+00","module":"C2"},{"value":"0,0E+00","module":"C3"},{"value":"0,0E+00","module":"C4"},{"value":"0,0E+00","module":"D"}]}],"end_of_life_flow":[{"parameter":"CRU","unit":"kg","values":[{"value":"0,0E+00","module":"A1-A3"},{"value":"0,0E+00","module":"A4"},{"value":"0,0E+00","module":"A5"},{"value":"0,0E+00","module":"C1"},{"value":"0,0E+00","module":"C2"},{"value":"0,0E+00","module":"C3"},{"value":"0,0E+00","module":"C4"},{"value":"0,0E+00","module":"D"}]},{"parameter":"MFR","unit":"kg","values":[{"value":"2,47E-02","module":"A1-A3"},{"value":"0,0E+00","module":"A4"},{"value":"1,47E-03","module":"A5"},{"value":"0,0E+00","module":"C1"},{"value":"0,0E+00","module":"C2"},{"value":"9,89E-01","module":"C3"},{"value":"0,0E+00","module":"C4"},{"value":"0,0E+00","module":"D"}]},{"parameter":"MER","unit":"kg","values":[{"value":"0,0E+00","module":"A1-A3"},{"value":"0,0E+00","module":"A4"},{"value":"2,63E-04","module":"A5"},{"value":"0,0E+00","module":"C1"},{"value":"0,0E+00","module":"C2"},{"value":"0,0E+00","module":"C3"},{"value":"0,0E+00","module":"C4"},{"value":"0,0E+00","module":"D"}]},{"parameter":"EEE","unit":"MJ","values":[{"value":"0,0E+00","module":"A1-A3"},{"value":"0,0E+00","module":"A4"},{"value":"0,0E+00","module":"A5"},{"value":"0,0E+00","module":"C1"},{"value":"0,0E+00","module":"C2"},{"value":"0,0E+00","module":"C3"},{"value":"0,0E+00","module":"C4"},{"value":"0,0E+00","module":"D"}]},{"parameter":"EET","unit":"MJ","values":[{"value":"0,0E+00","module":"A1-A3"},{"value":"0,0E+00","module":"A4"},{"value":"0,0E+00","module":"A5"},{"value":"0,0E+00","module":"C1"},{"value":"0,0E+00","module":"C2"},{"value":"0,0E+00","module":"C3"},{"value":"0,0E+00","module":"C4"},{"value":"0,0E+00","module":"D"}]}]}