{"product_name":"Stripes bench semicircle, closed module","epd_id":"NEPD-3026-1706-EN","compliance":["EN 15804","ISO 14025","ISO 21930"],"producer_name":"Vestre AS","environmental_impact":[{"parameter":"GWP-total","unit":"kg CO2-eq.","values":[{"value":"2,36E+02","module":"A1-A3"},{"value":"1,84E+01","module":"A4"},{"value":"1,97E+00","module":"A5"},{"value":"9,59E+00","module":"C2"},{"value":"5,15E+01","module":"C3"},{"value":"2,20E-02","module":"C4"},{"value":"-1,09E+02","module":"D"}]},{"parameter":"ODP","unit":"kg CFC 11-eq.","values":[{"value":"6,88E-06","module":"A1-A3"},{"value":"3,78E-06","module":"A4"},{"value":"7,10E-08","module":"A5"},{"value":"1,80E-06","module":"C2"},{"value":"1,96E-07","module":"C3"},{"value":"2,88E-09","module":"C4"},{"value":"-5,16E-06","module":"D"}]},{"parameter":"AP","unit":"kg SO2-eq.","values":[{"value":"6,67E-01","module":"A1-A3"},{"value":"4,75E-02","module":"A4"},{"value":"3,80E-03","module":"A5"},{"value":"2,25E-02","module":"C2"},{"value":"7,19E-03","module":"C3"},{"value":"7,95E-05","module":"C4"},{"value":"-4,87E-01","module":"D"}]},{"parameter":"EP","unit":"kg Phosphat-eq.","values":[{"value":"1,92E-01","module":"A1-A3"},{"value":"6,55E-03","module":"A4"},{"value":"1,01E-03","module":"A5"},{"value":"2,96E-03","module":"C2"},{"value":"2,08E-03","module":"C3"},{"value":"1,35E-05","module":"C4"},{"value":"-1,61E-01","module":"D"}]},{"parameter":"POCP","unit":"kg Ethen-eq.","values":[{"value":"9,82E-02","module":"A1-A3"},{"value":"2,88E-03","module":"A4"},{"value":"1,43E-04","module":"A5"},{"value":"1,45E-03","module":"C2"},{"value":"2,75E-04","module":"C3"},{"value":"3,48E-06","module":"C4"},{"value":"-7,68E-02","module":"D"}]},{"parameter":"ADPE","unit":"kg Sb-eq.","values":[{"value":"2,81E-02","module":"A1-A3"},{"value":"4,38E-05","module":"A4"},{"value":"1,06E-06","module":"A5"},{"value":"2,98E-05","module":"C2"},{"value":"2,77E-06","module":"C3"},{"value":"2,67E-09","module":"C4"},{"value":"-2,06E-03","module":"D"}]},{"parameter":"ADPF","unit":"MJ","values":[{"value":"2,67E+03","module":"A1-A3"},{"value":"3,02E+02","module":"A4"},{"value":"7,77E+00","module":"A5"},{"value":"1,45E+02","module":"C2"},{"value":"1,66E+01","module":"C3"},{"value":"2,61E-01","module":"C4"},{"value":"-1,03E+03","module":"D"}]},{"parameter":"ADPM","unit":"kg Sb-eq.","values":[{"value":"2,81E-02","module":"A1-A3"},{"value":"4,38E-05","module":"A4"},{"value":"1,06E-06","module":"A5"},{"value":"2,98E-05","module":"C2"},{"value":"2,77E-06","module":"C3"},{"value":"2,67E-09","module":"C4"},{"value":"-2,06E-03","module":"D"}]}],"additional_environmental_impact":[],"resource_use":[{"parameter":"PERE","unit":"MJ","values":[{"value":"8,47E+02","module":"A1-A3"},{"value":"5,50E+00","module":"A4"},{"value":"2,17E+02","module":"A5"},{"value":"2,14E+00","module":"C2"},{"value":"3,05E-01","module":"C3"},{"value":"1,05E-02","module":"C4"},{"value":"-2,81E+02","module":"D"}]},{"parameter":"PERM","unit":"MJ","values":[{"value":"9,05E+02","module":"A1-A3"},{"value":"0,0E+00","module":"A4"},{"value":"0,0E+00","module":"A5"},{"value":"0,0E+00","module":"C2"},{"value":"0,0E+00","module":"C3"},{"value":"0,0E+00","module":"C4"},{"value":"0,0E+00","module":"D"}]},{"parameter":"PERT","unit":"MJ","values":[{"value":"1,75E+03","module":"A1-A3"},{"value":"5,50E+00","module":"A4"},{"value":"2,17E+02","module":"A5"},{"value":"2,14E+00","module":"C2"},{"value":"3,05E-01","module":"C3"},{"value":"1,05E-02","module":"C4"},{"value":"-2,81E+02","module":"D"}]},{"parameter":"PENRE","unit":"MJ","values":[{"value":"3,01E+03","module":"A1-A3"},{"value":"3,12E+02","module":"A4"},{"value":"2,67E+01","module":"A5"},{"value":"1,48E+02","module":"C2"},{"value":"1,72E+01","module":"C3"},{"value":"2,76E-01","module":"C4"},{"value":"-1,04E+03","module":"D"}]},{"parameter":"PENRM","unit":"MJ","values":[{"value":"4,68E+01","module":"A1-A3"},{"value":"0,0E+00","module":"A4"},{"value":"0,0E+00","module":"A5"},{"value":"0,0E+00","module":"C2"},{"value":"0,0E+00","module":"C3"},{"value":"0,0E+00","module":"C4"},{"value":"0,0E+00","module":"D"}]},{"parameter":"PENRT","unit":"MJ","values":[{"value":"3,06E+03","module":"A1-A3"},{"value":"3,12E+02","module":"A4"},{"value":"2,67E+01","module":"A5"},{"value":"1,48E+02","module":"C2"},{"value":"1,72E+01","module":"C3"},{"value":"2,76E-01","module":"C4"},{"value":"-1,04E+03","module":"D"}]},{"parameter":"SM","unit":"kg","values":[{"value":"2,92E+00","module":"A1-A3"},{"value":"0,0E+00","module":"A4"},{"value":"0,0E+00","module":"A5"},{"value":"0,0E+00","module":"C2"},{"value":"0,0E+00","module":"C3"},{"value":"0,0E+00","module":"C4"},{"value":"0,0E+00","module":"D"}]},{"parameter":"RSF","unit":"MJ","values":[{"value":"3,05E-01","module":"A1-A3"},{"value":"0,0E+00","module":"A4"},{"value":"0,0E+00","module":"A5"},{"value":"0,0E+00","module":"C2"},{"value":"0,0E+00","module":"C3"},{"value":"0,0E+00","module":"C4"},{"value":"-1,00E-02","module":"D"}]},{"parameter":"NRSF","unit":"MJ","values":[{"value":"1,25E-01","module":"A1-A3"},{"value":"0,0E+00","module":"A4"},{"value":"0,0E+00","module":"A5"},{"value":"0,0E+00","module":"C2"},{"value":"0,0E+00","module":"C3"},{"value":"0,0E+00","module":"C4"},{"value":"0,0E+00","module":"D"}]},{"parameter":"FW","unit":"m3","values":[{"value":"2,07E+00","module":"A1-A3"},{"value":"7,38E-02","module":"A4"},{"value":"7,01E-03","module":"A5"},{"value":"2,80E-02","module":"C2"},{"value":"1,06E-02","module":"C3"},{"value":"2,73E-04","module":"C4"},{"value":"-6,73E-01","module":"D"}]}],"end_of_life_waste":[{"parameter":"HWD","unit":"kg","values":[{"value":"3,13E-01","module":"A1-A3"},{"value":"1,66E-04","module":"A4"},{"value":"1,23E-05","module":"A5"},{"value":"8,72E-05","module":"C2"},{"value":"7,49E-05","module":"C3"},{"value":"3,71E-07","module":"C4"},{"value":"-9,18E-03","module":"D"}]},{"parameter":"NHWD","unit":"kg","values":[{"value":"4,93E+01","module":"A1-A3"},{"value":"2,85E+01","module":"A4"},{"value":"6,67E-01","module":"A5"},{"value":"7,93E+00","module":"C2"},{"value":"8,77E-01","module":"C3"},{"value":"1,14E+00","module":"C4"},{"value":"-1,82E+02","module":"D"}]},{"parameter":"RWD","unit":"kg","values":[{"value":"2,27E-02","module":"A1-A3"},{"value":"2,18E-03","module":"A4"},{"value":"3,93E-05","module":"A5"},{"value":"1,02E-03","module":"C2"},{"value":"1,02E-04","module":"C3"},{"value":"1,67E-06","module":"C4"},{"value":"-1,36E-03","module":"D"}]}],"end_of_life_flow":[{"parameter":"CRU","unit":"kg","values":[{"value":"0,0E+00","module":"A1-A3"},{"value":"0,0E+00","module":"A4"},{"value":"0,0E+00","module":"A5"},{"value":"0,0E+00","module":"C2"},{"value":"0,0E+00","module":"C3"},{"value":"0,0E+00","module":"C4"},{"value":"0,0E+00","module":"D"}]},{"parameter":"MFR","unit":"kg","values":[{"value":"2,36E+01","module":"A1-A3"},{"value":"0,0E+00","module":"A4"},{"value":"0,0E+00","module":"A5"},{"value":"0,0E+00","module":"C2"},{"value":"6,44E+01","module":"C3"},{"value":"0,0E+00","module":"C4"},{"value":"0,0E+00","module":"D"}]},{"parameter":"MER","unit":"kg","values":[{"value":"2,89E-01","module":"A1-A3"},{"value":"0,0E+00","module":"A4"},{"value":"0,0E+00","module":"A5"},{"value":"0,0E+00","module":"C2"},{"value":"3,43E+01","module":"C3"},{"value":"0,0E+00","module":"C4"},{"value":"0,0E+00","module":"D"}]},{"parameter":"EEE","unit":"MJ","values":[{"value":"6,22E-01","module":"A1-A3"},{"value":"0,0E+00","module":"A4"},{"value":"1,26E+01","module":"A5"},{"value":"0,0E+00","module":"C2"},{"value":"3,84E+01","module":"C3"},{"value":"0,0E+00","module":"C4"},{"value":"0,0E+00","module":"D"}]},{"parameter":"EET","unit":"MJ","values":[{"value":"5,25E+00","module":"A1-A3"},{"value":"0,0E+00","module":"A4"},{"value":"1,38E+02","module":"A5"},{"value":"0,0E+00","module":"C2"},{"value":"2,64E+02","module":"C3"},{"value":"0,0E+00","module":"C4"},{"value":"0,0E+00","module":"D"}]}]}