{"product_name":"Structural concrete M6582A09 (C30/37, F4, 16, XC4, XF1, XA1, XD1, WA, slow)","epd_id":"EPD-BergerBeton-239-DE","compliance":["EN 15804+A2","ISO 14025"],"producer_name":"Berger Beton SE","environmental_impact":[{"parameter":"GWP-total","unit":"kg CO2-eq.","values":[{"value":"1,98E+02","module":"A1"},{"value":"1,12E+01","module":"A2"},{"value":"2,27E+00","module":"A3"},{"value":"-2,71E+00","module":"B1"},{"value":"2,77E+01","module":"C1"},{"value":"1,59E+01","module":"C2"},{"value":"3,66E+00","module":"C3"},{"value":"7,81E-01","module":"C4"},{"value":"-2,61E+01","module":"D"}]},{"parameter":"GWP-fossil","unit":"kg CO2-eq.","values":[{"value":"1,95E+02","module":"A1"},{"value":"1,12E+01","module":"A2"},{"value":"2,14E+00","module":"A3"},{"value":"-2,71E+00","module":"B1"},{"value":"2,77E+01","module":"C1"},{"value":"1,58E+01","module":"C2"},{"value":"3,64E+00","module":"C3"},{"value":"7,79E-01","module":"C4"},{"value":"-2,60E+01","module":"D"}]},{"parameter":"GWP-biogenic","unit":"kg CO2-eq.","values":[{"value":"2,88E+00","module":"A1"},{"value":"5,16E-03","module":"A2"},{"value":"1,35E-01","module":"A3"},{"value":"0,0E+00","module":"B1"},{"value":"7,70E-03","module":"C1"},{"value":"7,32E-03","module":"C2"},{"value":"2,11E-02","module":"C3"},{"value":"1,54E-03","module":"C4"},{"value":"-5,44E-02","module":"D"}]},{"parameter":"GWP-luluc","unit":"kg CO2-eq.","values":[{"value":"9,56E-02","module":"A1"},{"value":"4,10E-03","module":"A2"},{"value":"2,07E-03","module":"A3"},{"value":"0,0E+00","module":"B1"},{"value":"2,18E-03","module":"C1"},{"value":"5,81E-03","module":"C2"},{"value":"6,93E-04","module":"C3"},{"value":"2,17E-04","module":"C4"},{"value":"-1,95E-02","module":"D"}]},{"parameter":"ODP","unit":"kg CFC 11-equiv.","values":[{"value":"9,58E-06","module":"A1"},{"value":"2,47E-06","module":"A2"},{"value":"1,65E-07","module":"A3"},{"value":"0,0E+00","module":"B1"},{"value":"5,98E-06","module":"C1"},{"value":"3,50E-06","module":"C2"},{"value":"4,72E-07","module":"C3"},{"value":"3,21E-07","module":"C4"},{"value":"-4,34E-06","module":"D"}]},{"parameter":"AP","unit":"mol H+-eq.","values":[{"value":"6,52E-01","module":"A1"},{"value":"6,49E-02","module":"A2"},{"value":"9,67E-03","module":"A3"},{"value":"0,0E+00","module":"B1"},{"value":"2,89E-01","module":"C1"},{"value":"9,19E-02","module":"C2"},{"value":"2,29E-02","module":"C3"},{"value":"7,39E-03","module":"C4"},{"value":"-1,94E-01","module":"D"}]},{"parameter":"POCP","unit":"kg NMVOC-eq.","values":[{"value":"4,33E-01","module":"A1"},{"value":"7,20E-02","module":"A2"},{"value":"8,66E-03","module":"A3"},{"value":"0,0E+00","module":"B1"},{"value":"3,85E-01","module":"C1"},{"value":"1,02E-01","module":"C2"},{"value":"2,74E-02","module":"C3"},{"value":"8,14E-03","module":"C4"},{"value":"-1,87E-01","module":"D"}]},{"parameter":"ADPE","unit":"kg Sb-eq.","values":[{"value":"1,49E-03","module":"A1"},{"value":"3,05E-04","module":"A2"},{"value":"1,46E-05","module":"A3"},{"value":"0,0E+00","module":"B1"},{"value":"4,24E-05","module":"C1"},{"value":"4,02E-04","module":"C2"},{"value":"1,03E-05","module":"C3"},{"value":"7,13E-06","module":"C4"},{"value":"-8,29E-04","module":"D"}]},{"parameter":"ADPF","unit":"MJ","values":[{"value":"1,22E+03","module":"A1"},{"value":"1,81E+02","module":"A2"},{"value":"2,91E+01","module":"A3"},{"value":"0,0E+00","module":"B1"},{"value":"3,81E+02","module":"C1"},{"value":"2,39E+02","module":"C2"},{"value":"4,89E+01","module":"C3"},{"value":"2,18E+01","module":"C4"},{"value":"-3,58E+02","module":"D"}]},{"parameter":"WDP","unit":"m3 world-eq.","values":[{"value":"1,37E+02","module":"A1"},{"value":"6,04E-01","module":"A2"},{"value":"9,53E-02","module":"A3"},{"value":"0,0E+00","module":"B1"},{"value":"5,10E-01","module":"C1"},{"value":"8,55E-01","module":"C2"},{"value":"2,22E-01","module":"C3"},{"value":"9,76E-01","module":"C4"},{"value":"-1,36E+02","module":"D"}]},{"parameter":"EP-freshwater","unit":"kg P-eq.","values":[{"value":"3,66E-03","module":"A1"},{"value":"1,13E-04","module":"A2"},{"value":"2,56E-04","module":"A3"},{"value":"0,0E+00","module":"B1"},{"value":"1,01E-04","module":"C1"},{"value":"1,60E-04","module":"C2"},{"value":"1,13E-04","module":"C3"},{"value":"8,73E-06","module":"C4"},{"value":"-5,69E-04","module":"D"}]},{"parameter":"EP-marine","unit":"kg N-eq.","values":[{"value":"1,40E-01","module":"A1"},{"value":"2,29E-02","module":"A2"},{"value":"2,87E-03","module":"A3"},{"value":"0,0E+00","module":"B1"},{"value":"1,28E-01","module":"C1"},{"value":"3,24E-02","module":"C2"},{"value":"9,09E-03","module":"C3"},{"value":"2,54E-03","module":"C4"},{"value":"-5,89E-02","module":"D"}]},{"parameter":"EP-terrestrial","unit":"mol N-eq.","values":[{"value":"1,64E+00","module":"A1"},{"value":"2,52E-01","module":"A2"},{"value":"3,52E-02","module":"A3"},{"value":"0,0E+00","module":"B1"},{"value":"1,40E+00","module":"C1"},{"value":"3,57E-01","module":"C2"},{"value":"1,01E-01","module":"C3"},{"value":"2,80E-02","module":"C4"},{"value":"-6,62E-01","module":"D"}]}],"additional_environmental_impact":[{"parameter":"PM","unit":"disease incidence","values":[{"value":"4,31E-06","module":"A1"},{"value":"1,01E-06","module":"A2"},{"value":"1,46E-07","module":"A3"},{"value":"0,0E+00","module":"B1"},{"value":"7,67E-06","module":"C1"},{"value":"1,43E-06","module":"C2"},{"value":"5,04E-07","module":"C3"},{"value":"1,44E-07","module":"C4"},{"value":"-2,61E-06","module":"D"}]},{"parameter":"ETP-fw","unit":"CTUe","values":[{"value":"2,36E+03","module":"A1"},{"value":"1,50E+02","module":"A2"},{"value":"2,28E+01","module":"A3"},{"value":"0,0E+00","module":"B1"},{"value":"2,30E+02","module":"C1"},{"value":"2,13E+02","module":"C2"},{"value":"3,96E+01","module":"C3"},{"value":"1,41E+01","module":"C4"},{"value":"-4,29E+02","module":"D"}]},{"parameter":"HTP-c","unit":"CTUh","values":[{"value":"4,26E-08","module":"A1"},{"value":"4,88E-09","module":"A2"},{"value":"5,69E-10","module":"A3"},{"value":"0,0E+00","module":"B1"},{"value":"8,02E-09","module":"C1"},{"value":"6,91E-09","module":"C2"},{"value":"9,40E-10","module":"C3"},{"value":"3,26E-10","module":"C4"},{"value":"-1,96E-08","module":"D"}]},{"parameter":"HTP-nc","unit":"CTUh","values":[{"value":"1,71E-06","module":"A1"},{"value":"1,65E-07","module":"A2"},{"value":"2,05E-08","module":"A3"},{"value":"0,0E+00","module":"B1"},{"value":"1,97E-07","module":"C1"},{"value":"2,33E-07","module":"C2"},{"value":"2,66E-08","module":"C3"},{"value":"1,00E-08","module":"C4"},{"value":"-4,56E-07","module":"D"}]},{"parameter":"SQP","unit":"dimensionless","values":[{"value":"5,17E+02","module":"A1"},{"value":"1,46E+02","module":"A2"},{"value":"6,29E+00","module":"A3"},{"value":"0,0E+00","module":"B1"},{"value":"4,86E+01","module":"C1"},{"value":"2,07E+02","module":"C2"},{"value":"8,16E+00","module":"C3"},{"value":"4,57E+01","module":"C4"},{"value":"-3,24E+02","module":"D"}]},{"parameter":"IRP","unit":"kBq U235-eq.","values":[{"value":"5,47E+00","module":"A1"},{"value":"7,07E-01","module":"A2"},{"value":"9,88E-02","module":"A3"},{"value":"0,0E+00","module":"B1"},{"value":"1,63E+00","module":"C1"},{"value":"1,00E+00","module":"C2"},{"value":"1,55E-01","module":"C3"},{"value":"8,93E-02","module":"C4"},{"value":"-1,48E+00","module":"D"}]}],"resource_use":[{"parameter":"PERE","unit":"MJ","values":[{"value":"1,04E+02","module":"A1"},{"value":"2,11E+00","module":"A2"},{"value":"4,19E+00","module":"A3"},{"value":"0,0E+00","module":"B1"},{"value":"2,06E+00","module":"C1"},{"value":"2,99E+00","module":"C2"},{"value":"9,04E+00","module":"C3"},{"value":"5,96E-01","module":"C4"},{"value":"-1,24E+01","module":"D"}]},{"parameter":"PERM","unit":"MJ","values":[{"value":"0,0E+00","module":"A1"},{"value":"0,0E+00","module":"A2"},{"value":"0,0E+00","module":"A3"},{"value":"0,0E+00","module":"B1"},{"value":"0,0E+00","module":"C1"},{"value":"0,0E+00","module":"C2"},{"value":"0,0E+00","module":"C3"},{"value":"0,0E+00","module":"C4"},{"value":"0,0E+00","module":"D"}]},{"parameter":"PERT","unit":"MJ","values":[{"value":"1,04E+02","module":"A1"},{"value":"2,11E+00","module":"A2"},{"value":"4,19E+00","module":"A3"},{"value":"0,0E+00","module":"B1"},{"value":"2,06E+00","module":"C1"},{"value":"2,99E+00","module":"C2"},{"value":"2,78E+00","module":"C3"},{"value":"1,76E-01","module":"C4"},{"value":"-1,24E+01","module":"D"}]},{"parameter":"PENRE","unit":"MJ","values":[{"value":"1,29E+03","module":"A1"},{"value":"1,79E+02","module":"A2"},{"value":"3,12E+01","module":"A3"},{"value":"0,0E+00","module":"B1"},{"value":"4,04E+02","module":"C1"},{"value":"2,54E+02","module":"C2"},{"value":"2,19E+02","module":"C3"},{"value":"5,51E+00","module":"C4"},{"value":"-3,80E+02","module":"D"}]},{"parameter":"PENRM","unit":"MJ","values":[{"value":"0,0E+00","module":"A1"},{"value":"0,0E+00","module":"A2"},{"value":"0,0E+00","module":"A3"},{"value":"0,0E+00","module":"B1"},{"value":"0,0E+00","module":"C1"},{"value":"0,0E+00","module":"C2"},{"value":"0,0E+00","module":"C3"},{"value":"0,0E+00","module":"C4"},{"value":"0,0E+00","module":"D"}]},{"parameter":"PENRT","unit":"MJ","values":[{"value":"1,29E+03","module":"A1"},{"value":"1,79E+02","module":"A2"},{"value":"3,12E+01","module":"A3"},{"value":"0,0E+00","module":"B1"},{"value":"4,04E+02","module":"C1"},{"value":"2,54E+02","module":"C2"},{"value":"5,21E+02","module":"C3"},{"value":"2,31E+01","module":"C4"},{"value":"-3,80E+02","module":"D"}]},{"parameter":"SM","unit":"kg","values":[{"value":"0,0E+00","module":"A1"},{"value":"0,0E+00","module":"A2"},{"value":"0,0E+00","module":"A3"},{"value":"0,0E+00","module":"B1"},{"value":"0,0E+00","module":"C1"},{"value":"0,0E+00","module":"C2"},{"value":"0,0E+00","module":"C3"},{"value":"0,0E+00","module":"C4"},{"value":"0,0E+00","module":"D"}]},{"parameter":"RSF","unit":"MJ","values":[{"value":"0,0E+00","module":"A1"},{"value":"0,0E+00","module":"A2"},{"value":"0,0E+00","module":"A3"},{"value":"0,0E+00","module":"B1"},{"value":"0,0E+00","module":"C1"},{"value":"0,0E+00","module":"C2"},{"value":"0,0E+00","module":"C3"},{"value":"0,0E+00","module":"C4"},{"value":"0,0E+00","module":"D"}]},{"parameter":"NRSF","unit":"MJ","values":[{"value":"0,0E+00","module":"A1"},{"value":"0,0E+00","module":"A2"},{"value":"0,0E+00","module":"A3"},{"value":"0,0E+00","module":"B1"},{"value":"0,0E+00","module":"C1"},{"value":"0,0E+00","module":"C2"},{"value":"0,0E+00","module":"C3"},{"value":"0,0E+00","module":"C4"},{"value":"0,0E+00","module":"D"}]},{"parameter":"FW","unit":"m3","values":[{"value":"3,48E+00","module":"A1"},{"value":"2,05E-02","module":"A2"},{"value":"1,07E-02","module":"A3"},{"value":"0,0E+00","module":"B1"},{"value":"1,96E-02","module":"C1"},{"value":"2,91E-02","module":"C2"},{"value":"1,63E-02","module":"C3"},{"value":"2,33E-02","module":"C4"},{"value":"-3,19E+00","module":"D"}]}],"end_of_life_waste":[{"parameter":"HWD","unit":"kg","values":[{"value":"1,18E-03","module":"A1"},{"value":"4,60E-04","module":"A2"},{"value":"4,58E-05","module":"A3"},{"value":"0,0E+00","module":"B1"},{"value":"1,04E-03","module":"C1"},{"value":"6,06E-04","module":"C2"},{"value":"8,51E-05","module":"C3"},{"value":"3,25E-05","module":"C4"},{"value":"-1,81E-03","module":"D"}]},{"parameter":"NHWD","unit":"kg","values":[{"value":"1,06E+01","module":"A1"},{"value":"1,07E+01","module":"A2"},{"value":"1,03E-01","module":"A3"},{"value":"0,0E+00","module":"B1"},{"value":"4,51E-01","module":"C1"},{"value":"1,52E+01","module":"C2"},{"value":"6,81E+00","module":"C3"},{"value":"1,48E+02","module":"C4"},{"value":"-1,28E+01","module":"D"}]},{"parameter":"RWD","unit":"kg","values":[{"value":"5,82E-03","module":"A1"},{"value":"1,11E-03","module":"A2"},{"value":"1,36E-04","module":"A3"},{"value":"0,0E+00","module":"B1"},{"value":"2,64E-03","module":"C1"},{"value":"1,57E-03","module":"C2"},{"value":"2,20E-04","module":"C3"},{"value":"1,43E-04","module":"C4"},{"value":"-2,05E-03","module":"D"}]}],"end_of_life_flow":[{"parameter":"CRU","unit":"kg","values":[{"value":"0,0E+00","module":"A1"},{"value":"0,0E+00","module":"A2"},{"value":"0,0E+00","module":"A3"},{"value":"0,0E+00","module":"B1"},{"value":"0,0E+00","module":"C1"},{"value":"0,0E+00","module":"C2"},{"value":"0,0E+00","module":"C3"},{"value":"0,0E+00","module":"C4"},{"value":"0,0E+00","module":"D"}]},{"parameter":"MFR","unit":"kg","values":[{"value":"0,0E+00","module":"A1"},{"value":"0,0E+00","module":"A2"},{"value":"0,0E+00","module":"A3"},{"value":"0,0E+00","module":"B1"},{"value":"0,0E+00","module":"C1"},{"value":"0,0E+00","module":"C2"},{"value":"2,24E+03","module":"C3"},{"value":"0,0E+00","module":"C4"},{"value":"0,0E+00","module":"D"}]},{"parameter":"MER","unit":"kg","values":[{"value":"0,0E+00","module":"A1"},{"value":"0,0E+00","module":"A2"},{"value":"0,0E+00","module":"A3"},{"value":"0,0E+00","module":"B1"},{"value":"0,0E+00","module":"C1"},{"value":"0,0E+00","module":"C2"},{"value":"0,0E+00","module":"C3"},{"value":"0,0E+00","module":"C4"},{"value":"0,0E+00","module":"D"}]},{"parameter":"EEE","unit":"MJ","values":[{"value":"0,0E+00","module":"A1"},{"value":"0,0E+00","module":"A2"},{"value":"0,0E+00","module":"A3"},{"value":"0,0E+00","module":"B1"},{"value":"0,0E+00","module":"C1"},{"value":"0,0E+00","module":"C2"},{"value":"0,0E+00","module":"C3"},{"value":"0,0E+00","module":"C4"},{"value":"0,0E+00","module":"D"}]},{"parameter":"EET","unit":"MJ","values":[{"value":"0,0E+00","module":"A1"},{"value":"0,0E+00","module":"A2"},{"value":"0,0E+00","module":"A3"},{"value":"0,0E+00","module":"B1"},{"value":"0,0E+00","module":"C1"},{"value":"0,0E+00","module":"C2"},{"value":"0,0E+00","module":"C3"},{"value":"0,0E+00","module":"C4"},{"value":"0,0E+00","module":"D"}]}]}