{"product_name":"Structural Hollow Sections","epd_id":"EPD-ARC-20190180-CBD1-EN","compliance":["DIN EN 15804","ISO 14025"],"producer_name":"ArcelorMittal Europe-Long Products","environmental_impact":[{"parameter":"GWP-total","unit":"kg CO2-eq.","values":[{"value":"2,27E+03","module":"A1-A3"},{"value":"1,84E+00","module":"C3"},{"value":"-1,32E+03","module":"D"}]},{"parameter":"ODP","unit":"kg CFC11-eq.","values":[{"value":"5,03E-12","module":"A1-A3"},{"value":"4,40E-14","module":"C3"},{"value":"6,13E-12","module":"D"}]},{"parameter":"AP","unit":"kg SO2-eq.","values":[{"value":"5,91E+00","module":"A1-A3"},{"value":"5,79E-03","module":"C3"},{"value":"-3,15E+00","module":"D"}]},{"parameter":"EP","unit":"kg PO4^3-eq.","values":[{"value":"4,59E-01","module":"A1-A3"},{"value":"6,40E-04","module":"C3"},{"value":"-2,72E-01","module":"D"}]},{"parameter":"POCP","unit":"kg Ethen-eq.","values":[{"value":"7,09E-01","module":"A1-A3"},{"value":"4,01E-04","module":"C3"},{"value":"-4,03E-01","module":"D"}]},{"parameter":"ADPE","unit":"kg Sb-eq.","values":[{"value":"1,86E-04","module":"A1-A3"},{"value":"5,58E-07","module":"C3"},{"value":"4,54E-05","module":"D"}]},{"parameter":"ADPF","unit":"MJ","values":[{"value":"2,24E+04","module":"A1-A3"},{"value":"2,06E+01","module":"C3"},{"value":"-1,09E+04","module":"D"}]}],"additional_environmental_impact":[],"resource_use":[{"parameter":"PERE","unit":"MJ","values":[{"value":"1,60E+03","module":"A1-A3"},{"value":"1,16E+01","module":"C3"},{"value":"7,10E+02","module":"D"}]},{"parameter":"PERM","unit":"MJ","values":[{"value":"0,0E+00","module":"A1-A3"},{"value":"0,0E+00","module":"C3"},{"value":"0,0E+00","module":"D"}]},{"parameter":"PERT","unit":"MJ","values":[{"value":"1,60E+03","module":"A1-A3"},{"value":"1,16E+01","module":"C3"},{"value":"7,10E+02","module":"D"}]},{"parameter":"PENRE","unit":"MJ","values":[{"value":"2,40E+04","module":"A1-A3"},{"value":"3,20E+01","module":"C3"},{"value":"-1,07E+04","module":"D"}]},{"parameter":"PENRM","unit":"MJ","values":[{"value":"0,0E+00","module":"A1-A3"},{"value":"0,0E+00","module":"C3"},{"value":"0,0E+00","module":"D"}]},{"parameter":"PENRT","unit":"MJ","values":[{"value":"2,40E+04","module":"A1-A3"},{"value":"3,20E+01","module":"C3"},{"value":"-1,07E+04","module":"D"}]},{"parameter":"SM","unit":"kg","values":[{"value":"3,62E+02","module":"A1-A3"},{"value":"0,0E+00","module":"C3"},{"value":"5,58E+02","module":"D"}]},{"parameter":"RSF","unit":"MJ","values":[{"value":"0,0E+00","module":"A1-A3"},{"value":"0,0E+00","module":"C3"},{"value":"0,0E+00","module":"D"}]},{"parameter":"NRSF","unit":"MJ","values":[{"value":"0,0E+00","module":"A1-A3"},{"value":"0,0E+00","module":"C3"},{"value":"0,0E+00","module":"D"}]},{"parameter":"FW","unit":"m^3","values":[{"value":"1,17E+01","module":"A1-A3"},{"value":"1,39E-02","module":"C3"},{"value":"-2,12E+00","module":"D"}]}],"end_of_life_waste":[{"parameter":"HWD","unit":"kg","values":[{"value":"9,54E-04","module":"A1-A3"},{"value":"1,68E-07","module":"C3"},{"value":"-1,10E-04","module":"D"}]},{"parameter":"NHWD","unit":"kg","values":[{"value":"4,79E+01","module":"A1-A3"},{"value":"1,00E+01","module":"C3"},{"value":"-2,21E+01","module":"D"}]},{"parameter":"RWD","unit":"kg","values":[{"value":"6,46E-01","module":"A1-A3"},{"value":"4,51E-03","module":"C3"},{"value":"1,01E-01","module":"D"}]}],"end_of_life_flow":[{"parameter":"CRU","unit":"kg","values":[{"value":"0,0E+00","module":"A1-A3"},{"value":"1,10E+02","module":"C3"},{"value":"0,0E+00","module":"D"}]},{"parameter":"MFR","unit":"kg","values":[{"value":"0,0E+00","module":"A1-A3"},{"value":"5,58E+02","module":"C3"},{"value":"0,0E+00","module":"D"}]},{"parameter":"MER","unit":"kg","values":[{"value":"0,0E+00","module":"A1-A3"},{"value":"0,0E+00","module":"C3"},{"value":"0,0E+00","module":"D"}]},{"parameter":"EEE","unit":"MJ","values":[{"value":"0,0E+00","module":"A1-A3"},{"value":"0,0E+00","module":"C3"},{"value":"0,0E+00","module":"D"}]},{"parameter":"EET","unit":"MJ","values":[{"value":"0,0E+00","module":"A1-A3"},{"value":"0,0E+00","module":"C3"},{"value":"0,0E+00","module":"D"}]}]}