{"product_name":"Stucco(OM), Jotun Paints Co. L.L.C. (Oman)","epd_id":"NEPD-7381-6772","compliance":["EN 15804+A2","ISO 14025","ISO 21930"],"producer_name":"Jotun A/S","environmental_impact":[{"parameter":"GWP-total","unit":"kg CO2-eq.","values":[{"value":"6,37E-01","module":"A1"},{"value":"1,13E-02","module":"A2"},{"value":"5,38E-02","module":"A3"},{"value":"1,37E-02","module":"A4"},{"value":"0,0E+00","module":"C1"},{"value":"3,08E-03","module":"C2"},{"value":"0,0E+00","module":"C3"},{"value":"1,29E-02","module":"C4"},{"value":"0,0E+00","module":"D"}]},{"parameter":"GWP-fossil","unit":"kg CO2-eq.","values":[{"value":"6,37E-01","module":"A1"},{"value":"1,13E-02","module":"A2"},{"value":"5,38E-02","module":"A3"},{"value":"1,37E-02","module":"A4"},{"value":"0,0E+00","module":"C1"},{"value":"3,08E-03","module":"C2"},{"value":"0,0E+00","module":"C3"},{"value":"1,29E-02","module":"C4"},{"value":"0,0E+00","module":"D"}]},{"parameter":"GWP-biogenic","unit":"kg CO2-eq.","values":[{"value":"5,11E-04","module":"A1"},{"value":"3,90E-06","module":"A2"},{"value":"6,72E-06","module":"A3"},{"value":"5,44E-06","module":"A4"},{"value":"0,0E+00","module":"C1"},{"value":"1,22E-06","module":"C2"},{"value":"0,0E+00","module":"C3"},{"value":"6,16E-06","module":"C4"},{"value":"0,0E+00","module":"D"}]},{"parameter":"GWP-luluc","unit":"kg CO2-eq.","values":[{"value":"3,08E-04","module":"A1"},{"value":"5,24E-06","module":"A2"},{"value":"2,82E-06","module":"A3"},{"value":"4,12E-06","module":"A4"},{"value":"0,0E+00","module":"C1"},{"value":"9,28E-07","module":"C2"},{"value":"0,0E+00","module":"C3"},{"value":"4,25E-06","module":"C4"},{"value":"0,0E+00","module":"D"}]},{"parameter":"ODP","unit":"kg CFC 11-eq.","values":[{"value":"5,88E-08","module":"A1"},{"value":"2,48E-09","module":"A2"},{"value":"6,16E-09","module":"A3"},{"value":"3,09E-09","module":"A4"},{"value":"0,0E+00","module":"C1"},{"value":"6,95E-10","module":"C2"},{"value":"0,0E+00","module":"C3"},{"value":"3,57E-09","module":"C4"},{"value":"0,0E+00","module":"D"}]},{"parameter":"AP","unit":"mol H+-eq.","values":[{"value":"3,93E-03","module":"A1"},{"value":"1,87E-04","module":"A2"},{"value":"2,35E-04","module":"A3"},{"value":"7,03E-05","module":"A4"},{"value":"0,0E+00","module":"C1"},{"value":"1,58E-05","module":"C2"},{"value":"0,0E+00","module":"C3"},{"value":"7,14E-05","module":"C4"},{"value":"0,0E+00","module":"D"}]},{"parameter":"POCP","unit":"kg NMVOC-eq.","values":[{"value":"2,34E-03","module":"A1"},{"value":"1,46E-04","module":"A2"},{"value":"2,94E-04","module":"A3"},{"value":"7,71E-05","module":"A4"},{"value":"0,0E+00","module":"C1"},{"value":"1,73E-05","module":"C2"},{"value":"0,0E+00","module":"C3"},{"value":"7,49E-05","module":"C4"},{"value":"0,0E+00","module":"D"}]},{"parameter":"ADPE","unit":"kg Sb-eq.","values":[{"value":"1,95E-05","module":"A1"},{"value":"1,46E-07","module":"A2"},{"value":"1,34E-07","module":"A3"},{"value":"2,32E-07","module":"A4"},{"value":"0,0E+00","module":"C1"},{"value":"5,21E-08","module":"C2"},{"value":"0,0E+00","module":"C3"},{"value":"2,86E-07","module":"C4"},{"value":"0,0E+00","module":"D"}]},{"parameter":"ADPF","unit":"MJ","values":[{"value":"8,98E+00","module":"A1"},{"value":"1,61E-01","module":"A2"},{"value":"8,54E-01","module":"A3"},{"value":"2,11E-01","module":"A4"},{"value":"0,0E+00","module":"C1"},{"value":"4,74E-02","module":"C2"},{"value":"0,0E+00","module":"C3"},{"value":"2,39E-01","module":"C4"},{"value":"0,0E+00","module":"D"}]},{"parameter":"WDP","unit":"m3 world-eq.","values":[{"value":"2,99E+00","module":"A1"},{"value":"4,78E-02","module":"A2"},{"value":"8,75E-02","module":"A3"},{"value":"7,45E-02","module":"A4"},{"value":"0,0E+00","module":"C1"},{"value":"1,68E-02","module":"C2"},{"value":"0,0E+00","module":"C3"},{"value":"1,65E-01","module":"C4"},{"value":"0,0E+00","module":"D"}]},{"parameter":"EP-freshwater","unit":"kg P-eq.","values":[{"value":"6,57E-05","module":"A1"},{"value":"7,86E-08","module":"A2"},{"value":"1,80E-07","module":"A3"},{"value":"1,23E-07","module":"A4"},{"value":"0,0E+00","module":"C1"},{"value":"2,77E-08","module":"C2"},{"value":"0,0E+00","module":"C3"},{"value":"1,13E-07","module":"C4"},{"value":"0,0E+00","module":"D"}]},{"parameter":"EP-marine","unit":"kg N-eq.","values":[{"value":"6,66E-04","module":"A1"},{"value":"4,89E-05","module":"A2"},{"value":"9,65E-05","module":"A3"},{"value":"2,35E-05","module":"A4"},{"value":"0,0E+00","module":"C1"},{"value":"5,28E-06","module":"C2"},{"value":"0,0E+00","module":"C3"},{"value":"2,27E-05","module":"C4"},{"value":"0,0E+00","module":"D"}]},{"parameter":"EP-terrestrial","unit":"mol N-eq.","values":[{"value":"7,23E-03","module":"A1"},{"value":"5,43E-04","module":"A2"},{"value":"1,06E-03","module":"A3"},{"value":"2,59E-04","module":"A4"},{"value":"0,0E+00","module":"C1"},{"value":"5,82E-05","module":"C2"},{"value":"0,0E+00","module":"C3"},{"value":"2,51E-04","module":"C4"},{"value":"0,0E+00","module":"D"}]},{"parameter":"GWP-IOBC","unit":"kg CO2-eq.","values":[{"value":"6,37E-01","module":"A1"},{"value":"1,13E-02","module":"A2"},{"value":"5,31E-02","module":"A3"},{"value":"1,37E-02","module":"A4"},{"value":"0,0E+00","module":"C1"},{"value":"3,08E-03","module":"C2"},{"value":"0,0E+00","module":"C3"},{"value":"1,29E-02","module":"C4"},{"value":"0,0E+00","module":"D"}]}],"additional_environmental_impact":[{"parameter":"PM","unit":"disease incidence","values":[{"value":"5,74E-08","module":"A1"},{"value":"5,65E-10","module":"A2"},{"value":"5,20E-09","module":"A3"},{"value":"1,18E-09","module":"A4"},{"value":"0,0E+00","module":"C1"},{"value":"2,65E-10","module":"C2"},{"value":"0,0E+00","module":"C3"},{"value":"1,32E-09","module":"C4"},{"value":"0,0E+00","module":"D"}]},{"parameter":"ETP-fw","unit":"CTUe","values":[{"value":"1,59E+01","module":"A1"},{"value":"1,14E-01","module":"A2"},{"value":"2,82E-01","module":"A3"},{"value":"1,65E-01","module":"A4"},{"value":"0,0E+00","module":"C1"},{"value":"3,70E-02","module":"C2"},{"value":"0,0E+00","module":"C3"},{"value":"1,62E-01","module":"C4"},{"value":"0,0E+00","module":"D"}]},{"parameter":"HTP-c","unit":"CTUh","values":[{"value":"6,34E-09","module":"A1"},{"value":"0,0E+00","module":"A2"},{"value":"1,00E-11","module":"A3"},{"value":"0,0E+00","module":"A4"},{"value":"0,0E+00","module":"C1"},{"value":"0,0E+00","module":"C2"},{"value":"0,0E+00","module":"C3"},{"value":"1,00E-12","module":"C4"},{"value":"0,0E+00","module":"D"}]},{"parameter":"HTP-nc","unit":"CTUh","values":[{"value":"5,72E-08","module":"A1"},{"value":"7,10E-11","module":"A2"},{"value":"2,62E-10","module":"A3"},{"value":"1,47E-10","module":"A4"},{"value":"0,0E+00","module":"C1"},{"value":"3,30E-11","module":"C2"},{"value":"0,0E+00","module":"C3"},{"value":"1,56E-10","module":"C4"},{"value":"0,0E+00","module":"D"}]},{"parameter":"SQP","unit":"unitless","values":[{"value":"2,94E+00","module":"A1"},{"value":"1,22E-01","module":"A2"},{"value":"6,61E-02","module":"A3"},{"value":"2,38E-01","module":"A4"},{"value":"0,0E+00","module":"C1"},{"value":"5,36E-02","module":"C2"},{"value":"0,0E+00","module":"C3"},{"value":"2,96E-01","module":"C4"},{"value":"0,0E+00","module":"D"}]},{"parameter":"IRP","unit":"kBq U235-eq.","values":[{"value":"9,79E+01","module":"A1"},{"value":"6,84E-04","module":"A2"},{"value":"1,19E-03","module":"A3"},{"value":"8,88E-04","module":"A4"},{"value":"0,0E+00","module":"C1"},{"value":"2,00E-04","module":"C2"},{"value":"0,0E+00","module":"C3"},{"value":"1,02E-03","module":"C4"},{"value":"0,0E+00","module":"D"}]}],"resource_use":[{"parameter":"PERE","unit":"MJ","values":[{"value":"1,37E+00","module":"A1"},{"value":"1,49E-03","module":"A2"},{"value":"2,68E-03","module":"A3"},{"value":"2,27E-03","module":"A4"},{"value":"0,0E+00","module":"C1"},{"value":"5,10E-04","module":"C2"},{"value":"0,0E+00","module":"C3"},{"value":"2,78E-03","module":"C4"},{"value":"0,0E+00","module":"D"}]},{"parameter":"PERM","unit":"MJ","values":[{"value":"7,87E-02","module":"A1"},{"value":"0,0E+00","module":"A2"},{"value":"0,0E+00","module":"A3"},{"value":"0,0E+00","module":"A4"},{"value":"0,0E+00","module":"C1"},{"value":"0,0E+00","module":"C2"},{"value":"0,0E+00","module":"C3"},{"value":"0,0E+00","module":"C4"},{"value":"0,0E+00","module":"D"}]},{"parameter":"PERT","unit":"MJ","values":[{"value":"1,45E+00","module":"A1"},{"value":"1,49E-03","module":"A2"},{"value":"2,68E-03","module":"A3"},{"value":"2,27E-03","module":"A4"},{"value":"0,0E+00","module":"C1"},{"value":"5,10E-04","module":"C2"},{"value":"0,0E+00","module":"C3"},{"value":"2,78E-03","module":"C4"},{"value":"0,0E+00","module":"D"}]},{"parameter":"PENRE","unit":"MJ","values":[{"value":"1,08E+01","module":"A1"},{"value":"1,61E-01","module":"A2"},{"value":"8,54E-01","module":"A3"},{"value":"2,11E-01","module":"A4"},{"value":"0,0E+00","module":"C1"},{"value":"4,74E-02","module":"C2"},{"value":"0,0E+00","module":"C3"},{"value":"2,39E-01","module":"C4"},{"value":"0,0E+00","module":"D"}]},{"parameter":"PENRM","unit":"MJ","values":[{"value":"8,80E-02","module":"A1"},{"value":"0,0E+00","module":"A2"},{"value":"0,0E+00","module":"A3"},{"value":"0,0E+00","module":"A4"},{"value":"0,0E+00","module":"C1"},{"value":"0,0E+00","module":"C2"},{"value":"0,0E+00","module":"C3"},{"value":"0,0E+00","module":"C4"},{"value":"0,0E+00","module":"D"}]},{"parameter":"PENRT","unit":"MJ","values":[{"value":"1,08E+01","module":"A1"},{"value":"1,61E-01","module":"A2"},{"value":"8,54E-01","module":"A3"},{"value":"2,11E-01","module":"A4"},{"value":"0,0E+00","module":"C1"},{"value":"4,74E-02","module":"C2"},{"value":"0,0E+00","module":"C3"},{"value":"2,39E-01","module":"C4"},{"value":"0,0E+00","module":"D"}]},{"parameter":"SM","unit":"kg","values":[{"value":"0,0E+00","module":"A1"},{"value":"0,0E+00","module":"A2"},{"value":"4,14E-07","module":"A3"},{"value":"0,0E+00","module":"A4"},{"value":"0,0E+00","module":"C1"},{"value":"0,0E+00","module":"C2"},{"value":"0,0E+00","module":"C3"},{"value":"2,64E-05","module":"C4"},{"value":"0,0E+00","module":"D"}]},{"parameter":"RSF","unit":"MJ","values":[{"value":"1,05E-02","module":"A1"},{"value":"3,52E-05","module":"A2"},{"value":"5,21E-05","module":"A3"},{"value":"5,25E-05","module":"A4"},{"value":"0,0E+00","module":"C1"},{"value":"1,18E-05","module":"C2"},{"value":"0,0E+00","module":"C3"},{"value":"8,97E-05","module":"C4"},{"value":"0,0E+00","module":"D"}]},{"parameter":"NRSF","unit":"MJ","values":[{"value":"6,94E-02","module":"A1"},{"value":"2,89E-04","module":"A2"},{"value":"7,10E-04","module":"A3"},{"value":"3,17E-04","module":"A4"},{"value":"0,0E+00","module":"C1"},{"value":"7,12E-05","module":"C2"},{"value":"0,0E+00","module":"C3"},{"value":"3,48E-04","module":"C4"},{"value":"0,0E+00","module":"D"}]},{"parameter":"FW","unit":"m3","values":[{"value":"7,35E-03","module":"A1"},{"value":"1,54E-05","module":"A2"},{"value":"6,51E-05","module":"A3"},{"value":"2,56E-05","module":"A4"},{"value":"0,0E+00","module":"C1"},{"value":"5,77E-06","module":"C2"},{"value":"0,0E+00","module":"C3"},{"value":"1,19E-04","module":"C4"},{"value":"0,0E+00","module":"D"}]}],"end_of_life_waste":[{"parameter":"HWD","unit":"kg","values":[{"value":"8,14E-03","module":"A1"},{"value":"1,03E-05","module":"A2"},{"value":"1,46E-04","module":"A3"},{"value":"1,61E-05","module":"A4"},{"value":"0,0E+00","module":"C1"},{"value":"3,62E-06","module":"C2"},{"value":"0,0E+00","module":"C3"},{"value":"1,48E-05","module":"C4"},{"value":"0,0E+00","module":"D"}]},{"parameter":"NHWD","unit":"kg","values":[{"value":"1,47E+00","module":"A1"},{"value":"8,84E-03","module":"A2"},{"value":"1,89E-03","module":"A3"},{"value":"1,81E-02","module":"A4"},{"value":"0,0E+00","module":"C1"},{"value":"4,08E-03","module":"C2"},{"value":"0,0E+00","module":"C3"},{"value":"6,68E-01","module":"C4"},{"value":"0,0E+00","module":"D"}]},{"parameter":"RWD","unit":"kg","values":[{"value":"2,32E-05","module":"A1"},{"value":"1,09E-06","module":"A2"},{"value":"1,91E-06","module":"A3"},{"value":"1,40E-06","module":"A4"},{"value":"0,0E+00","module":"C1"},{"value":"3,15E-07","module":"C2"},{"value":"0,0E+00","module":"C3"},{"value":"1,60E-06","module":"C4"},{"value":"0,0E+00","module":"D"}]}],"end_of_life_flow":[{"parameter":"CRU","unit":"kg","values":[{"value":"0,0E+00","module":"A1"},{"value":"0,0E+00","module":"A2"},{"value":"0,0E+00","module":"A3"},{"value":"0,0E+00","module":"A4"},{"value":"0,0E+00","module":"C1"},{"value":"0,0E+00","module":"C2"},{"value":"0,0E+00","module":"C3"},{"value":"0,0E+00","module":"C4"},{"value":"0,0E+00","module":"D"}]},{"parameter":"MFR","unit":"kg","values":[{"value":"0,0E+00","module":"A1"},{"value":"0,0E+00","module":"A2"},{"value":"4,56E-05","module":"A3"},{"value":"0,0E+00","module":"A4"},{"value":"0,0E+00","module":"C1"},{"value":"0,0E+00","module":"C2"},{"value":"0,0E+00","module":"C3"},{"value":"2,48E-05","module":"C4"},{"value":"0,0E+00","module":"D"}]},{"parameter":"MER","unit":"kg","values":[{"value":"0,0E+00","module":"A1"},{"value":"0,0E+00","module":"A2"},{"value":"5,21E-05","module":"A3"},{"value":"0,0E+00","module":"A4"},{"value":"0,0E+00","module":"C1"},{"value":"0,0E+00","module":"C2"},{"value":"0,0E+00","module":"C3"},{"value":"2,00E-07","module":"C4"},{"value":"0,0E+00","module":"D"}]},{"parameter":"EEE","unit":"MJ","values":[{"value":"0,0E+00","module":"A1"},{"value":"0,0E+00","module":"A2"},{"value":"4,53E-07","module":"A3"},{"value":"0,0E+00","module":"A4"},{"value":"0,0E+00","module":"C1"},{"value":"0,0E+00","module":"C2"},{"value":"0,0E+00","module":"C3"},{"value":"1,73E-06","module":"C4"},{"value":"0,0E+00","module":"D"}]},{"parameter":"EET","unit":"MJ","values":[{"value":"0,0E+00","module":"A1"},{"value":"0,0E+00","module":"A2"},{"value":"6,85E-06","module":"A3"},{"value":"0,0E+00","module":"A4"},{"value":"0,0E+00","module":"C1"},{"value":"0,0E+00","module":"C2"},{"value":"0,0E+00","module":"C3"},{"value":"2,62E-05","module":"C4"},{"value":"0,0E+00","module":"D"}]}]}