{"product_name":"St\u00e5lprodukter i pulverlakkert utf\u00f8relse","epd_id":"NEPD-2306-1055-NO","compliance":["EN 15804","ISO 14025","ISO 21930"],"producer_name":"Br\u00f8drene Midthaug AS","environmental_impact":[{"parameter":"GWP-total","unit":"kg CO2-eq.","values":[{"value":"2,77E+00","module":"A1-A3"},{"value":"2,48E-02","module":"A4"},{"value":"7,99E-04","module":"A5"},{"value":"5,67E-02","module":"C1"},{"value":"2,48E-02","module":"C2"},{"value":"5,18E-05","module":"C4"},{"value":"-1,31E+00","module":"D"}]},{"parameter":"ODP","unit":"kg CFC 11-eq.","values":[{"value":"6,71E-08","module":"A1-A3"},{"value":"5,10E-09","module":"A4"},{"value":"2,10E-11","module":"A5"},{"value":"9,82E-09","module":"C1"},{"value":"5,10E-09","module":"C2"},{"value":"1,70E-11","module":"C4"},{"value":"-5,39E-08","module":"D"}]},{"parameter":"AP","unit":"kg SO2-eq.","values":[{"value":"6,63E-03","module":"A1-A3"},{"value":"6,41E-05","module":"A4"},{"value":"7,95E-07","module":"A5"},{"value":"4,30E-04","module":"C1"},{"value":"6,41E-05","module":"C2"},{"value":"3,78E-07","module":"C4"},{"value":"-5,84E-03","module":"D"}]},{"parameter":"EP","unit":"kg Phosphat-eq.","values":[{"value":"8,73E-04","module":"A1-A3"},{"value":"8,84E-06","module":"A4"},{"value":"1,40E-07","module":"A5"},{"value":"9,36E-05","module":"C1"},{"value":"8,84E-06","module":"C2"},{"value":"6,67E-08","module":"C4"},{"value":"-1,95E-03","module":"D"}]},{"parameter":"POCP","unit":"kg Ethen-eq.","values":[{"value":"5,18E-04","module":"A1-A3"},{"value":"3,88E-06","module":"A4"},{"value":"4,02E-08","module":"A5"},{"value":"9,50E-06","module":"C1"},{"value":"3,88E-06","module":"C2"},{"value":"1,58E-08","module":"C4"},{"value":"-9,13E-04","module":"D"}]},{"parameter":"ADPE","unit":"kg Sb-eq.","values":[{"value":"1,43E-05","module":"A1-A3"},{"value":"5,91E-08","module":"A4"},{"value":"7,44E-10","module":"A5"},{"value":"2,45E-10","module":"C1"},{"value":"5,91E-08","module":"C2"},{"value":"1,00E-12","module":"C4"},{"value":"-2,53E-05","module":"D"}]},{"parameter":"ADPF","unit":"MJ","values":[{"value":"3,01E+01","module":"A1-A3"},{"value":"4,08E-01","module":"A4"},{"value":"2,98E-03","module":"A5"},{"value":"7,84E-01","module":"C1"},{"value":"4,08E-01","module":"C2"},{"value":"1,46E-03","module":"C4"},{"value":"-1,23E+01","module":"D"}]},{"parameter":"ADPM","unit":"kg Sb-eq.","values":[{"value":"1,43E-05","module":"A1-A3"},{"value":"5,91E-08","module":"A4"},{"value":"7,44E-10","module":"A5"},{"value":"2,45E-10","module":"C1"},{"value":"5,91E-08","module":"C2"},{"value":"1,00E-12","module":"C4"},{"value":"-2,53E-05","module":"D"}]}],"additional_environmental_impact":[],"resource_use":[{"parameter":"PERE","unit":"MJ","values":[{"value":"7,61E+00","module":"A1-A3"},{"value":"7,41E-03","module":"A4"},{"value":"1,41E-04","module":"A5"},{"value":"4,27E-03","module":"C1"},{"value":"7,41E-03","module":"C2"},{"value":"1,19E-05","module":"C4"},{"value":"-1,11E+00","module":"D"}]},{"parameter":"PERM","unit":"MJ","values":[{"value":"0,0E+00","module":"A1-A3"},{"value":"0,0E+00","module":"A4"},{"value":"0,0E+00","module":"A5"},{"value":"0,0E+00","module":"C1"},{"value":"0,0E+00","module":"C2"},{"value":"0,0E+00","module":"C4"},{"value":"0,0E+00","module":"D"}]},{"parameter":"PERT","unit":"MJ","values":[{"value":"7,61E+00","module":"A1-A3"},{"value":"7,41E-03","module":"A4"},{"value":"1,41E-04","module":"A5"},{"value":"4,27E-03","module":"C1"},{"value":"7,41E-03","module":"C2"},{"value":"1,19E-05","module":"C4"},{"value":"-1,11E+00","module":"D"}]},{"parameter":"PENRE","unit":"MJ","values":[{"value":"2,55E+01","module":"A1-A3"},{"value":"4,20E-01","module":"A4"},{"value":"1,09E-02","module":"A5"},{"value":"7,91E-01","module":"C1"},{"value":"4,20E-01","module":"C2"},{"value":"1,48E-03","module":"C4"},{"value":"-1,17E+01","module":"D"}]},{"parameter":"PENRM","unit":"MJ","values":[{"value":"6,00E+00","module":"A1-A3"},{"value":"0,0E+00","module":"A4"},{"value":"0,0E+00","module":"A5"},{"value":"0,0E+00","module":"C1"},{"value":"0,0E+00","module":"C2"},{"value":"0,0E+00","module":"C4"},{"value":"0,0E+00","module":"D"}]},{"parameter":"PENRT","unit":"MJ","values":[{"value":"3,15E+01","module":"A1-A3"},{"value":"4,20E-01","module":"A4"},{"value":"1,09E-02","module":"A5"},{"value":"7,91E-01","module":"C1"},{"value":"4,20E-01","module":"C2"},{"value":"1,48E-03","module":"C4"},{"value":"-1,17E+01","module":"D"}]},{"parameter":"SM","unit":"kg","values":[{"value":"1,12E-01","module":"A1-A3"},{"value":"0,0E+00","module":"A4"},{"value":"0,0E+00","module":"A5"},{"value":"0,0E+00","module":"C1"},{"value":"0,0E+00","module":"C2"},{"value":"0,0E+00","module":"C4"},{"value":"0,0E+00","module":"D"}]},{"parameter":"RSF","unit":"MJ","values":[{"value":"1,11E-03","module":"A1-A3"},{"value":"0,0E+00","module":"A4"},{"value":"0,0E+00","module":"A5"},{"value":"0,0E+00","module":"C1"},{"value":"0,0E+00","module":"C2"},{"value":"0,0E+00","module":"C4"},{"value":"0,0E+00","module":"D"}]},{"parameter":"NRSF","unit":"MJ","values":[{"value":"0,0E+00","module":"A1-A3"},{"value":"0,0E+00","module":"A4"},{"value":"0,0E+00","module":"A5"},{"value":"0,0E+00","module":"C1"},{"value":"0,0E+00","module":"C2"},{"value":"0,0E+00","module":"C4"},{"value":"0,0E+00","module":"D"}]},{"parameter":"FW","unit":"m3","values":[{"value":"2,89E-02","module":"A1-A3"},{"value":"9,95E-05","module":"A4"},{"value":"8,51E-07","module":"A5"},{"value":"6,80E-05","module":"C1"},{"value":"9,95E-05","module":"C2"},{"value":"1,60E-06","module":"C4"},{"value":"-7,99E-03","module":"D"}]}],"end_of_life_waste":[{"parameter":"HWD","unit":"kg","values":[{"value":"4,88E-02","module":"A1-A3"},{"value":"2,24E-07","module":"A4"},{"value":"3,15E-09","module":"A5"},{"value":"2,15E-06","module":"C1"},{"value":"2,24E-07","module":"C2"},{"value":"2,20E-09","module":"C4"},{"value":"-1,13E-04","module":"D"}]},{"parameter":"NHWD","unit":"kg","values":[{"value":"3,36E-01","module":"A1-A3"},{"value":"3,84E-02","module":"A4"},{"value":"2,00E-04","module":"A5"},{"value":"3,56E-03","module":"C1"},{"value":"3,84E-02","module":"C2"},{"value":"1,00E-02","module":"C4"},{"value":"-2,24E+00","module":"D"}]},{"parameter":"RWD","unit":"kg","values":[{"value":"2,67E-02","module":"A1-A3"},{"value":"2,94E-06","module":"A4"},{"value":"1,21E-08","module":"A5"},{"value":"5,48E-06","module":"C1"},{"value":"2,94E-06","module":"C2"},{"value":"9,67E-09","module":"C4"},{"value":"-4,40E-06","module":"D"}]}],"end_of_life_flow":[{"parameter":"CRU","unit":"kg","values":[{"value":"0,0E+00","module":"A1-A3"},{"value":"0,0E+00","module":"A4"},{"value":"0,0E+00","module":"A5"},{"value":"0,0E+00","module":"C1"},{"value":"0,0E+00","module":"C2"},{"value":"0,0E+00","module":"C4"},{"value":"0,0E+00","module":"D"}]},{"parameter":"MFR","unit":"kg","values":[{"value":"2,09E-01","module":"A1-A3"},{"value":"0,0E+00","module":"A4"},{"value":"7,34E-04","module":"A5"},{"value":"0,0E+00","module":"C1"},{"value":"0,0E+00","module":"C2"},{"value":"0,0E+00","module":"C4"},{"value":"0,0E+00","module":"D"}]},{"parameter":"MER","unit":"kg","values":[{"value":"0,0E+00","module":"A1-A3"},{"value":"0,0E+00","module":"A4"},{"value":"4,13E-05","module":"A5"},{"value":"0,0E+00","module":"C1"},{"value":"0,0E+00","module":"C2"},{"value":"0,0E+00","module":"C4"},{"value":"0,0E+00","module":"D"}]},{"parameter":"EEE","unit":"MJ","values":[{"value":"0,0E+00","module":"A1-A3"},{"value":"0,0E+00","module":"A4"},{"value":"4,80E-04","module":"A5"},{"value":"0,0E+00","module":"C1"},{"value":"0,0E+00","module":"C2"},{"value":"0,0E+00","module":"C4"},{"value":"0,0E+00","module":"D"}]},{"parameter":"EET","unit":"MJ","values":[{"value":"1,98E-02","module":"A1-A3"},{"value":"0,0E+00","module":"A4"},{"value":"4,42E-03","module":"A5"},{"value":"0,0E+00","module":"C1"},{"value":"0,0E+00","module":"C2"},{"value":"0,0E+00","module":"C4"},{"value":"0,0E+00","module":"D"}]}]}