{"product_name":"Sulfatbest\u00e4ndiger Zement,  Siloware, Werk El Sokhna, \u00c4gypten","epd_id":"IBU-HOL-HOL-2401100-EG2024000004-1SUE001-EN","compliance":["EN 15804+A2","ISO 14025"],"producer_name":"Lafarge Egypt","environmental_impact":[{"parameter":"GWP-total","unit":"kg CO2-eq.","values":[{"value":"8,57E+02","module":"A1-A3"}]},{"parameter":"GWP-fossil","unit":"kg CO2-eq.","values":[{"value":"8,57E+02","module":"A1-A3"}]},{"parameter":"GWP-biogenic","unit":"kg CO2-eq.","values":[{"value":"4,61E-02","module":"A1-A3"}]},{"parameter":"GWP-luluc","unit":"kg CO2-eq.","values":[{"value":"2,78E-02","module":"A1-A3"}]},{"parameter":"ODP","unit":"kg CFC11-eq.","values":[{"value":"4,79E-06","module":"A1-A3"}]},{"parameter":"AP","unit":"mol H^(+)-eq.","values":[{"value":"1,87E+00","module":"A1-A3"}]},{"parameter":"POCP","unit":"kg NMVOC-eq.","values":[{"value":"2,38E+00","module":"A1-A3"}]},{"parameter":"ADPE","unit":"kg Sb-eq.","values":[{"value":"2,82E-03","module":"A1-A3"}]},{"parameter":"ADPF","unit":"MJ","values":[{"value":"4,50E+03","module":"A1-A3"}]},{"parameter":"WDP","unit":"m^3 Welt-eq. entzogen","values":[{"value":"4,97E+01","module":"A1-A3"}]},{"parameter":"EP-freshwater","unit":"kg P-eq.","values":[{"value":"2,39E-03","module":"A1-A3"}]},{"parameter":"EP-marine","unit":"kg N-eq.","values":[{"value":"7,15E-01","module":"A1-A3"}]},{"parameter":"EP-terrestrial","unit":"mol N-eq.","values":[{"value":"7,81E+00","module":"A1-A3"}]}],"additional_environmental_impact":[],"resource_use":[{"parameter":"PERE","unit":"MJ","values":[{"value":"5,90E+01","module":"A1-A3"}]},{"parameter":"PERM","unit":"MJ","values":[{"value":"0,0E+00","module":"A1-A3"}]},{"parameter":"PERT","unit":"MJ","values":[{"value":"5,90E+01","module":"A1-A3"}]},{"parameter":"PENRE","unit":"MJ","values":[{"value":"4,50E+03","module":"A1-A3"}]},{"parameter":"PENRM","unit":"MJ","values":[{"value":"0,0E+00","module":"A1-A3"}]},{"parameter":"PENRT","unit":"MJ","values":[{"value":"4,50E+03","module":"A1-A3"}]},{"parameter":"SM","unit":"kg","values":[{"value":"0,0E+00","module":"A1-A3"}]},{"parameter":"RSF","unit":"MJ","values":[{"value":"5,19E+02","module":"A1-A3"}]},{"parameter":"NRSF","unit":"MJ","values":[{"value":"2,93E+02","module":"A1-A3"}]},{"parameter":"FW","unit":"m^3","values":[{"value":"7,72E-01","module":"A1-A3"}]}],"end_of_life_waste":[{"parameter":"HWD","unit":"kg","values":[{"value":"2,23E+00","module":"A1-A3"}]},{"parameter":"NHWD","unit":"kg","values":[{"value":"7,58E+01","module":"A1-A3"}]},{"parameter":"RWD","unit":"kg","values":[{"value":"2,64E-04","module":"A1-A3"}]}],"end_of_life_flow":[{"parameter":"CRU","unit":"kg","values":[{"value":"0,0E+00","module":"A1-A3"}]},{"parameter":"MFR","unit":"kg","values":[{"value":"3,48E-01","module":"A1-A3"}]},{"parameter":"MER","unit":"kg","values":[{"value":"0,0E+00","module":"A1-A3"}]},{"parameter":"EEE","unit":"MJ","values":[{"value":"0,0E+00","module":"A1-A3"}]},{"parameter":"EET","unit":"MJ","values":[{"value":"0,0E+00","module":"A1-A3"}]}]}