{"product_name":"Svalbard-I","epd_id":"NEPD-6153-5423-EN","compliance":["EN 15804+A2","ISO 14025","ISO 21930"],"producer_name":"TROX Auranor Norge AS","environmental_impact":[{"parameter":"GWP-total","unit":"kg CO2-eq.","values":[{"value":"1,35E+02","module":"A1-A3"},{"value":"1,49E+00","module":"A4"},{"value":"3,36E-02","module":"C1"},{"value":"4,21E-01","module":"C2"},{"value":"2,42E-01","module":"C3"},{"value":"2,36E-02","module":"C4"},{"value":"-3,13E+01","module":"D"}]},{"parameter":"GWP-fossil","unit":"kg CO2-eq.","values":[{"value":"1,40E+02","module":"A1-A3"},{"value":"1,49E+00","module":"A4"},{"value":"3,36E-02","module":"C1"},{"value":"4,21E-01","module":"C2"},{"value":"2,42E-01","module":"C3"},{"value":"2,36E-02","module":"C4"},{"value":"-3,10E+01","module":"D"}]},{"parameter":"GWP-biogenic","unit":"kg CO2-eq.","values":[{"value":"-4,85E+00","module":"A1-A3"},{"value":"6,15E-04","module":"A4"},{"value":"6,31E-06","module":"C1"},{"value":"1,74E-04","module":"C2"},{"value":"2,00E-06","module":"C3"},{"value":"1,64E-05","module":"C4"},{"value":"-8,12E-02","module":"D"}]},{"parameter":"GWP-luluc","unit":"kg CO2-eq.","values":[{"value":"4,24E-01","module":"A1-A3"},{"value":"5,29E-04","module":"A4"},{"value":"2,65E-06","module":"C1"},{"value":"1,50E-04","module":"C2"},{"value":"3,06E-07","module":"C3"},{"value":"3,25E-06","module":"C4"},{"value":"-2,50E-01","module":"D"}]},{"parameter":"ODP","unit":"kg CFC 11-eq.","values":[{"value":"1,16E-05","module":"A1-A3"},{"value":"3,37E-07","module":"A4"},{"value":"7,27E-09","module":"C1"},{"value":"9,54E-08","module":"C2"},{"value":"1,90E-10","module":"C3"},{"value":"6,00E-09","module":"C4"},{"value":"-9,90E-04","module":"D"}]},{"parameter":"AP","unit":"mol H+-eq.","values":[{"value":"1,66E+00","module":"A1-A3"},{"value":"4,27E-03","module":"A4"},{"value":"3,52E-04","module":"C1"},{"value":"1,21E-03","module":"C2"},{"value":"3,05E-05","module":"C3"},{"value":"1,26E-04","module":"C4"},{"value":"-7,02E-01","module":"D"}]},{"parameter":"POCP","unit":"kg NMVOC-eq.","values":[{"value":"5,98E-01","module":"A1-A3"},{"value":"3,62E-03","module":"A4"},{"value":"4,69E-04","module":"C1"},{"value":"1,03E-03","module":"C2"},{"value":"3,80E-05","module":"C3"},{"value":"1,48E-04","module":"C4"},{"value":"-2,10E-01","module":"D"}]},{"parameter":"ADPE","unit":"kg Sb-eq.","values":[{"value":"1,00E-01","module":"A1-A3"},{"value":"4,11E-05","module":"A4"},{"value":"5,16E-08","module":"C1"},{"value":"1,16E-05","module":"C2"},{"value":"8,88E-09","module":"C3"},{"value":"1,20E-07","module":"C4"},{"value":"-3,28E-03","module":"D"}]},{"parameter":"ADPF","unit":"MJ","values":[{"value":"1,78E+03","module":"A1-A3"},{"value":"2,25E+01","module":"A4"},{"value":"4,63E-01","module":"C1"},{"value":"6,37E+00","module":"C2"},{"value":"1,64E-02","module":"C3"},{"value":"4,11E-01","module":"C4"},{"value":"-3,17E+02","module":"D"}]},{"parameter":"WDP","unit":"m3 world-eq.","values":[{"value":"1,78E+04","module":"A1-A3"},{"value":"2,17E+01","module":"A4"},{"value":"9,84E-02","module":"C1"},{"value":"6,16E+00","module":"C2"},{"value":"3,81E-02","module":"C3"},{"value":"1,93E+00","module":"C4"},{"value":"-6,25E+03","module":"D"}]},{"parameter":"EP-freshwater","unit":"kg P-eq.","values":[{"value":"1,07E-02","module":"A1-A3"},{"value":"1,19E-05","module":"A4"},{"value":"1,22E-07","module":"C1"},{"value":"3,36E-06","module":"C2"},{"value":"2,03E-08","module":"C3"},{"value":"1,36E-07","module":"C4"},{"value":"-5,07E-03","module":"D"}]},{"parameter":"EP-marine","unit":"kg N-eq.","values":[{"value":"1,72E-01","module":"A1-A3"},{"value":"8,45E-04","module":"A4"},{"value":"1,55E-04","module":"C1"},{"value":"2,39E-04","module":"C2"},{"value":"1,46E-05","module":"C3"},{"value":"5,71E-05","module":"C4"},{"value":"-4,86E-02","module":"D"}]},{"parameter":"EP-terrestrial","unit":"mol N-eq.","values":[{"value":"4,38E+00","module":"A1-A3"},{"value":"9,45E-03","module":"A4"},{"value":"1,70E-03","module":"C1"},{"value":"2,68E-03","module":"C2"},{"value":"1,58E-04","module":"C3"},{"value":"5,06E-04","module":"C4"},{"value":"-6,23E-01","module":"D"}]},{"parameter":"GWP-IOBC","unit":"kg CO2-eq.","values":[{"value":"1,42E+02","module":"A1-A3"},{"value":"1,49E+00","module":"A4"},{"value":"3,36E-02","module":"C1"},{"value":"4,21E-01","module":"C2"},{"value":"2,42E-01","module":"C3"},{"value":"2,36E-02","module":"C4"},{"value":"-3,65E+01","module":"D"}]}],"additional_environmental_impact":[{"parameter":"PM","unit":"disease incidence","values":[{"value":"1,38E-05","module":"A1-A3"},{"value":"9,10E-08","module":"A4"},{"value":"9,31E-09","module":"C1"},{"value":"2,58E-08","module":"C2"},{"value":"1,43E-10","module":"C3"},{"value":"2,55E-09","module":"C4"},{"value":"-3,23E-06","module":"D"}]},{"parameter":"ETP-fw","unit":"CTUe","values":[{"value":"9,43E+03","module":"A1-A3"},{"value":"1,67E+01","module":"A4"},{"value":"2,53E-01","module":"C1"},{"value":"4,72E+00","module":"C2"},{"value":"4,85E-02","module":"C3"},{"value":"7,97E+01","module":"C4"},{"value":"-6,02E+03","module":"D"}]},{"parameter":"HTP-c","unit":"CTUh","values":[{"value":"7,61E-07","module":"A1-A3"},{"value":"0,0E+00","module":"A4"},{"value":"0,0E+00","module":"C1"},{"value":"0,0E+00","module":"C2"},{"value":"6,00E-12","module":"C3"},{"value":"4,19E-09","module":"C4"},{"value":"-1,75E-07","module":"D"}]},{"parameter":"HTP-nc","unit":"CTUh","values":[{"value":"1,30E-05","module":"A1-A3"},{"value":"1,82E-08","module":"A4"},{"value":"2,30E-10","module":"C1"},{"value":"5,16E-09","module":"C2"},{"value":"2,06E-10","module":"C3"},{"value":"2,87E-07","module":"C4"},{"value":"-4,81E-06","module":"D"}]},{"parameter":"SQP","unit":"unitless","values":[{"value":"8,66E+02","module":"A1-A3"},{"value":"1,57E+01","module":"A4"},{"value":"5,88E-02","module":"C1"},{"value":"4,45E+00","module":"C2"},{"value":"2,07E-03","module":"C3"},{"value":"1,47E+00","module":"C4"},{"value":"-7,54E+01","module":"D"}]},{"parameter":"IRP","unit":"kBq U235-eq.","values":[{"value":"7,33E+00","module":"A1-A3"},{"value":"9,82E-02","module":"A4"},{"value":"1,98E-03","module":"C1"},{"value":"2,78E-02","module":"C2"},{"value":"2,86E-05","module":"C3"},{"value":"1,88E-03","module":"C4"},{"value":"-6,79E-01","module":"D"}]}],"resource_use":[{"parameter":"PERE","unit":"MJ","values":[{"value":"3,66E+02","module":"A1-A3"},{"value":"3,22E-01","module":"A4"},{"value":"2,50E-03","module":"C1"},{"value":"9,11E-02","module":"C2"},{"value":"4,98E-04","module":"C3"},{"value":"1,20E-02","module":"C4"},{"value":"-8,10E+01","module":"D"}]},{"parameter":"PERM","unit":"MJ","values":[{"value":"6,27E+01","module":"A1-A3"},{"value":"0,0E+00","module":"A4"},{"value":"0,0E+00","module":"C1"},{"value":"0,0E+00","module":"C2"},{"value":"0,0E+00","module":"C3"},{"value":"0,0E+00","module":"C4"},{"value":"0,0E+00","module":"D"}]},{"parameter":"PERT","unit":"MJ","values":[{"value":"4,29E+02","module":"A1-A3"},{"value":"3,22E-01","module":"A4"},{"value":"2,50E-03","module":"C1"},{"value":"9,11E-02","module":"C2"},{"value":"4,98E-04","module":"C3"},{"value":"1,20E-02","module":"C4"},{"value":"-8,10E+01","module":"D"}]},{"parameter":"PENRE","unit":"MJ","values":[{"value":"1,78E+03","module":"A1-A3"},{"value":"2,25E+01","module":"A4"},{"value":"4,63E-01","module":"C1"},{"value":"6,37E+00","module":"C2"},{"value":"1,64E-02","module":"C3"},{"value":"4,11E-01","module":"C4"},{"value":"-3,17E+02","module":"D"}]},{"parameter":"PENRM","unit":"MJ","values":[{"value":"8,78E+00","module":"A1-A3"},{"value":"0,0E+00","module":"A4"},{"value":"0,0E+00","module":"C1"},{"value":"0,0E+00","module":"C2"},{"value":"0,0E+00","module":"C3"},{"value":"0,0E+00","module":"C4"},{"value":"0,0E+00","module":"D"}]},{"parameter":"PENRT","unit":"MJ","values":[{"value":"1,79E+03","module":"A1-A3"},{"value":"2,25E+01","module":"A4"},{"value":"4,63E-01","module":"C1"},{"value":"6,37E+00","module":"C2"},{"value":"1,64E-02","module":"C3"},{"value":"4,11E-01","module":"C4"},{"value":"-3,17E+02","module":"D"}]},{"parameter":"SM","unit":"kg","values":[{"value":"1,35E+01","module":"A1-A3"},{"value":"0,0E+00","module":"A4"},{"value":"2,27E-04","module":"C1"},{"value":"0,0E+00","module":"C2"},{"value":"0,0E+00","module":"C3"},{"value":"1,11E-05","module":"C4"},{"value":"9,44E-01","module":"D"}]},{"parameter":"RSF","unit":"MJ","values":[{"value":"7,33E+00","module":"A1-A3"},{"value":"1,15E-02","module":"A4"},{"value":"6,16E-05","module":"C1"},{"value":"3,26E-03","module":"C2"},{"value":"1,37E-05","module":"C3"},{"value":"2,70E-04","module":"C4"},{"value":"6,14E-01","module":"D"}]},{"parameter":"NRSF","unit":"MJ","values":[{"value":"-4,95E+01","module":"A1-A3"},{"value":"4,11E-02","module":"A4"},{"value":"9,07E-04","module":"C1"},{"value":"1,17E-02","module":"C2"},{"value":"0,0E+00","module":"C3"},{"value":"7,41E-04","module":"C4"},{"value":"1,62E+01","module":"D"}]},{"parameter":"FW","unit":"m3","values":[{"value":"2,21E+00","module":"A1-A3"},{"value":"2,40E-03","module":"A4"},{"value":"2,38E-05","module":"C1"},{"value":"6,81E-04","module":"C2"},{"value":"4,53E-05","module":"C3"},{"value":"4,94E-04","module":"C4"},{"value":"-4,29E-01","module":"D"}]}],"end_of_life_waste":[{"parameter":"HWD","unit":"kg","values":[{"value":"1,15E+00","module":"A1-A3"},{"value":"1,16E-03","module":"A4"},{"value":"1,36E-05","module":"C1"},{"value":"3,28E-04","module":"C2"},{"value":"0,0E+00","module":"C3"},{"value":"2,40E-03","module":"C4"},{"value":"-6,24E-02","module":"D"}]},{"parameter":"NHWD","unit":"kg","values":[{"value":"5,25E+01","module":"A1-A3"},{"value":"1,09E+00","module":"A4"},{"value":"5,48E-04","module":"C1"},{"value":"3,10E-01","module":"C2"},{"value":"0,0E+00","module":"C3"},{"value":"2,57E+00","module":"C4"},{"value":"-1,14E+01","module":"D"}]},{"parameter":"RWD","unit":"kg","values":[{"value":"6,98E-03","module":"A1-A3"},{"value":"1,53E-04","module":"A4"},{"value":"3,21E-06","module":"C1"},{"value":"4,34E-05","module":"C2"},{"value":"0,0E+00","module":"C3"},{"value":"4,44E-07","module":"C4"},{"value":"-6,46E-04","module":"D"}]}],"end_of_life_flow":[{"parameter":"CRU","unit":"kg","values":[{"value":"0,0E+00","module":"A1-A3"},{"value":"0,0E+00","module":"A4"},{"value":"0,0E+00","module":"C1"},{"value":"0,0E+00","module":"C2"},{"value":"0,0E+00","module":"C3"},{"value":"0,0E+00","module":"C4"},{"value":"0,0E+00","module":"D"}]},{"parameter":"MFR","unit":"kg","values":[{"value":"7,09E+00","module":"A1-A3"},{"value":"0,0E+00","module":"A4"},{"value":"2,23E-04","module":"C1"},{"value":"0,0E+00","module":"C2"},{"value":"2,28E+01","module":"C3"},{"value":"1,84E-05","module":"C4"},{"value":"-3,69E-02","module":"D"}]},{"parameter":"MER","unit":"kg","values":[{"value":"0,0E+00","module":"A1-A3"},{"value":"0,0E+00","module":"A4"},{"value":"6,92E-07","module":"C1"},{"value":"0,0E+00","module":"C2"},{"value":"9,50E-02","module":"C3"},{"value":"5,15E-07","module":"C4"},{"value":"-4,86E-03","module":"D"}]},{"parameter":"EEE","unit":"MJ","values":[{"value":"0,0E+00","module":"A1-A3"},{"value":"0,0E+00","module":"A4"},{"value":"2,37E-06","module":"C1"},{"value":"0,0E+00","module":"C2"},{"value":"1,55E-01","module":"C3"},{"value":"1,45E-05","module":"C4"},{"value":"-1,19E-02","module":"D"}]},{"parameter":"EET","unit":"MJ","values":[{"value":"0,0E+00","module":"A1-A3"},{"value":"0,0E+00","module":"A4"},{"value":"3,59E-05","module":"C1"},{"value":"0,0E+00","module":"C2"},{"value":"2,34E+00","module":"C3"},{"value":"2,19E-04","module":"C4"},{"value":"-1,80E-01","module":"D"}]}]}