{"product_name":"SWISS KRONO Spanplatten - roh","epd_id":"EPD-KRO-20210236-IBB1-DE","compliance":["DIN EN 15804","ISO 14025"],"producer_name":"SWISS KRONO TEX GmbH & Co. KG","environmental_impact":[{"parameter":"GWP-total","unit":"kg CO2-eq.","values":[{"value":"-8,65E+02","module":"A1-A3"},{"value":"9,07E+00","module":"A5"},{"value":"1,13E+03","module":"C3"},{"value":"-4,94E+02","module":"D"}]},{"parameter":"ODP","unit":"kg CFC11-eq.","values":[{"value":"9,60E-11","module":"A1-A3"},{"value":"1,82E-15","module":"A5"},{"value":"1,03E-13","module":"C3"},{"value":"-7,86E-12","module":"D"}]},{"parameter":"AP","unit":"kg SO2-eq.","values":[{"value":"7,31E-01","module":"A1-A3"},{"value":"1,88E-03","module":"A5"},{"value":"1,71E+00","module":"C3"},{"value":"-5,99E-01","module":"D"}]},{"parameter":"EP","unit":"kg PO4^3-eq.","values":[{"value":"1,81E-01","module":"A1-A3"},{"value":"3,88E-04","module":"A5"},{"value":"3,07E-01","module":"C3"},{"value":"-7,89E-02","module":"D"}]},{"parameter":"POCP","unit":"kg Ethen-eq.","values":[{"value":"2,62E-01","module":"A1-A3"},{"value":"1,30E-04","module":"A5"},{"value":"2,16E-01","module":"C3"},{"value":"-5,89E-02","module":"D"}]},{"parameter":"ADPE","unit":"kg Sb-eq.","values":[{"value":"3,10E-05","module":"A1-A3"},{"value":"2,55E-08","module":"A5"},{"value":"1,78E-06","module":"C3"},{"value":"-9,41E-05","module":"D"}]},{"parameter":"ADPF","unit":"MJ","values":[{"value":"3,47E+03","module":"A1-A3"},{"value":"2,60E+00","module":"A5"},{"value":"2,56E+02","module":"C3"},{"value":"-6,77E+03","module":"D"}]}],"additional_environmental_impact":[],"resource_use":[{"parameter":"PERE","unit":"MJ","values":[{"value":"2,18E+03","module":"A1-A3"},{"value":"9,88E+01","module":"A5"},{"value":"1,08E+04","module":"C3"},{"value":"-2,09E+03","module":"D"}]},{"parameter":"PERM","unit":"MJ","values":[{"value":"1,08E+04","module":"A1-A3"},{"value":"-9,83E+01","module":"A5"},{"value":"-1,07E+04","module":"C3"},{"value":null,"module":"D"}]},{"parameter":"PERT","unit":"MJ","values":[{"value":"1,33E+04","module":"A1-A3"},{"value":"4,72E-01","module":"A5"},{"value":"2,00E+01","module":"C3"},{"value":"-2,09E+03","module":"D"}]},{"parameter":"PENRE","unit":"MJ","values":[{"value":"2,52E+03","module":"A1-A3"},{"value":"4,68E+00","module":"A5"},{"value":"1,69E+03","module":"C3"},{"value":"-8,60E+03","module":"D"}]},{"parameter":"PENRM","unit":"MJ","values":[{"value":"1,42E+03","module":"A1-A3"},{"value":"-1,63E+00","module":"A5"},{"value":"-1,42E+03","module":"C3"},{"value":null,"module":"D"}]},{"parameter":"PENRT","unit":"MJ","values":[{"value":"3,94E+03","module":"A1-A3"},{"value":"3,05E+00","module":"A5"},{"value":"2,66E+02","module":"C3"},{"value":"-8,60E+03","module":"D"}]},{"parameter":"SM","unit":"kg","values":[{"value":"1,07E+02","module":"A1-A3"},{"value":null,"module":"A5"},{"value":null,"module":"C3"},{"value":null,"module":"D"}]},{"parameter":"RSF","unit":"MJ","values":[{"value":null,"module":"A1-A3"},{"value":null,"module":"A5"},{"value":null,"module":"C3"},{"value":null,"module":"D"}]},{"parameter":"NRSF","unit":"MJ","values":[{"value":null,"module":"A1-A3"},{"value":null,"module":"A5"},{"value":null,"module":"C3"},{"value":null,"module":"D"}]},{"parameter":"FW","unit":"m^3","values":[{"value":"1,11E+00","module":"A1-A3"},{"value":"2,57E-02","module":"A5"},{"value":"1,15E+00","module":"C3"},{"value":"-2,42E+00","module":"D"}]}],"end_of_life_waste":[{"parameter":"HWD","unit":"kg","values":[{"value":"6,83E-05","module":"A1-A3"},{"value":"6,62E-09","module":"A5"},{"value":"1,68E-07","module":"C3"},{"value":"-3,44E-06","module":"D"}]},{"parameter":"NHWD","unit":"kg","values":[{"value":"2,98E+00","module":"A1-A3"},{"value":"2,44E-01","module":"A5"},{"value":"6,08E+00","module":"C3"},{"value":"-4,22E+00","module":"D"}]},{"parameter":"RWD","unit":"kg","values":[{"value":"1,73E-01","module":"A1-A3"},{"value":"1,74E-04","module":"A5"},{"value":"3,85E-03","module":"C3"},{"value":"-7,15E-01","module":"D"}]}],"end_of_life_flow":[{"parameter":"CRU","unit":"kg","values":[{"value":null,"module":"A1-A3"},{"value":null,"module":"A5"},{"value":null,"module":"C3"},{"value":null,"module":"D"}]},{"parameter":"MFR","unit":"kg","values":[{"value":null,"module":"A1-A3"},{"value":null,"module":"A5"},{"value":null,"module":"C3"},{"value":null,"module":"D"}]},{"parameter":"MER","unit":"kg","values":[{"value":null,"module":"A1-A3"},{"value":null,"module":"A5"},{"value":null,"module":"C3"},{"value":null,"module":"D"}]},{"parameter":"EEE","unit":"MJ","values":[{"value":"0,0E+00","module":"A1-A3"},{"value":"1,64E+01","module":"A5"},{"value":"0,0E+00","module":"C3"},{"value":"2,38E+03","module":"D"}]},{"parameter":"EET","unit":"MJ","values":[{"value":"0,0E+00","module":"A1-A3"},{"value":"2,59E+01","module":"A5"},{"value":"0,0E+00","module":"C3"},{"value":"3,44E+03","module":"D"}]}]}