{"product_name":"Switch+S 1-pole 16A","epd_id":"NEPD-8234-7896","compliance":["EN 15804+A2","ISO 14025","ISO 21930"],"producer_name":"SG Armaturen AS","environmental_impact":[{"parameter":"GWP-total","unit":"kg CO2-eq.","values":[{"value":"1,19E-01","module":"A1"},{"value":"1,74E-03","module":"A2"},{"value":"1,06E-01","module":"A3"},{"value":"2,05E-02","module":"A4"},{"value":"2,93E-02","module":"A5"},{"value":"0,0E+00","module":"C1"},{"value":"2,25E-03","module":"C2"},{"value":"1,58E-02","module":"C3"},{"value":"7,87E-04","module":"C4"},{"value":"-6,45E-03","module":"D"}]},{"parameter":"GWP-fossil","unit":"kg CO2-eq.","values":[{"value":"1,44E-01","module":"A1"},{"value":"1,74E-03","module":"A2"},{"value":"1,06E-01","module":"A3"},{"value":"2,05E-02","module":"A4"},{"value":"2,77E-04","module":"A5"},{"value":"0,0E+00","module":"C1"},{"value":"2,25E-03","module":"C2"},{"value":"1,58E-02","module":"C3"},{"value":"7,87E-04","module":"C4"},{"value":"-6,38E-03","module":"D"}]},{"parameter":"GWP-biogenic","unit":"kg CO2-eq.","values":[{"value":"-2,54E-02","module":"A1"},{"value":"6,77E-07","module":"A2"},{"value":"3,05E-05","module":"A3"},{"value":"7,28E-06","module":"A4"},{"value":"2,90E-02","module":"A5"},{"value":"0,0E+00","module":"C1"},{"value":"9,31E-07","module":"C2"},{"value":"1,34E-07","module":"C3"},{"value":"6,83E-08","module":"C4"},{"value":"-2,99E-05","module":"D"}]},{"parameter":"GWP-luluc","unit":"kg CO2-eq.","values":[{"value":"2,48E-04","module":"A1"},{"value":"6,35E-07","module":"A2"},{"value":"1,28E-05","module":"A3"},{"value":"1,01E-05","module":"A4"},{"value":"9,16E-08","module":"A5"},{"value":"0,0E+00","module":"C1"},{"value":"8,01E-07","module":"C2"},{"value":"2,06E-08","module":"C3"},{"value":"4,27E-08","module":"C4"},{"value":"-4,20E-05","module":"D"}]},{"parameter":"ODP","unit":"kg CFC 11-eq.","values":[{"value":"8,60E-09","module":"A1"},{"value":"3,77E-10","module":"A2"},{"value":"9,06E-10","module":"A3"},{"value":"4,51E-09","module":"A4"},{"value":"5,80E-11","module":"A5"},{"value":"0,0E+00","module":"C1"},{"value":"5,09E-10","module":"C2"},{"value":"1,20E-11","module":"C3"},{"value":"3,90E-11","module":"C4"},{"value":"-7,06E-05","module":"D"}]},{"parameter":"AP","unit":"mol H+-eq.","values":[{"value":"5,40E-03","module":"A1"},{"value":"5,20E-06","module":"A2"},{"value":"5,23E-04","module":"A3"},{"value":"3,06E-04","module":"A4"},{"value":"1,31E-06","module":"A5"},{"value":"0,0E+00","module":"C1"},{"value":"6,46E-06","module":"C2"},{"value":"2,01E-06","module":"C3"},{"value":"1,06E-06","module":"C4"},{"value":"-8,97E-04","module":"D"}]},{"parameter":"POCP","unit":"kg NMVOC-eq.","values":[{"value":"1,13E-03","module":"A1"},{"value":"4,29E-06","module":"A2"},{"value":"3,06E-04","module":"A3"},{"value":"2,22E-04","module":"A4"},{"value":"1,35E-06","module":"A5"},{"value":"0,0E+00","module":"C1"},{"value":"5,48E-06","module":"C2"},{"value":"2,50E-06","module":"C3"},{"value":"1,35E-06","module":"C4"},{"value":"-1,65E-04","module":"D"}]},{"parameter":"ADPE","unit":"kg Sb-eq.","values":[{"value":"9,13E-05","module":"A1"},{"value":"4,66E-08","module":"A2"},{"value":"2,69E-07","module":"A3"},{"value":"3,96E-07","module":"A4"},{"value":"6,74E-09","module":"A5"},{"value":"0,0E+00","module":"C1"},{"value":"6,21E-08","module":"C2"},{"value":"5,96E-10","module":"C3"},{"value":"1,06E-09","module":"C4"},{"value":"-2,31E-05","module":"D"}]},{"parameter":"ADPF","unit":"MJ","values":[{"value":"2,28E+00","module":"A1"},{"value":"2,57E-02","module":"A2"},{"value":"8,78E-01","module":"A3"},{"value":"2,90E-01","module":"A4"},{"value":"3,88E-03","module":"A5"},{"value":"0,0E+00","module":"C1"},{"value":"3,40E-02","module":"C2"},{"value":"1,09E-03","module":"C3"},{"value":"3,14E-03","module":"C4"},{"value":"-2,94E-02","module":"D"}]},{"parameter":"WDP","unit":"m3 world-eq.","values":[{"value":"6,59E-01","module":"A1"},{"value":"8,37E-03","module":"A2"},{"value":"8,47E-02","module":"A3"},{"value":"1,86E-01","module":"A4"},{"value":"4,91E-03","module":"A5"},{"value":"0,0E+00","module":"C1"},{"value":"3,29E-02","module":"C2"},{"value":"2,70E-03","module":"C3"},{"value":"5,50E-02","module":"C4"},{"value":"4,18E-02","module":"D"}]},{"parameter":"EP-freshwater","unit":"kg P-eq.","values":[{"value":"5,15E-05","module":"A1"},{"value":"1,63E-08","module":"A2"},{"value":"2,17E-06","module":"A3"},{"value":"1,33E-07","module":"A4"},{"value":"2,27E-09","module":"A5"},{"value":"0,0E+00","module":"C1"},{"value":"1,80E-08","module":"C2"},{"value":"1,35E-09","module":"C3"},{"value":"2,04E-09","module":"C4"},{"value":"-6,49E-06","module":"D"}]},{"parameter":"EP-marine","unit":"kg N-eq.","values":[{"value":"2,87E-04","module":"A1"},{"value":"1,02E-06","module":"A2"},{"value":"1,07E-04","module":"A3"},{"value":"7,36E-05","module":"A4"},{"value":"4,34E-07","module":"A5"},{"value":"0,0E+00","module":"C1"},{"value":"1,28E-06","module":"C2"},{"value":"9,61E-07","module":"C3"},{"value":"1,11E-06","module":"C4"},{"value":"-4,13E-05","module":"D"}]},{"parameter":"EP-terrestrial","unit":"mol N-eq.","values":[{"value":"3,77E-03","module":"A1"},{"value":"1,14E-05","module":"A2"},{"value":"1,18E-03","module":"A3"},{"value":"8,20E-04","module":"A4"},{"value":"4,70E-06","module":"A5"},{"value":"0,0E+00","module":"C1"},{"value":"1,43E-05","module":"C2"},{"value":"1,04E-05","module":"C3"},{"value":"4,24E-06","module":"C4"},{"value":"-6,20E-04","module":"D"}]},{"parameter":"GWP-IOBC","unit":"kg CO2-eq.","values":[{"value":"1,48E-01","module":"A1"},{"value":"1,74E-03","module":"A2"},{"value":"1,00E-01","module":"A3"},{"value":"2,05E-02","module":"A4"},{"value":"2,77E-04","module":"A5"},{"value":"0,0E+00","module":"C1"},{"value":"2,25E-03","module":"C2"},{"value":"1,57E-02","module":"C3"},{"value":"8,02E-04","module":"C4"},{"value":"-4,73E-03","module":"D"}]}],"additional_environmental_impact":[{"parameter":"PM","unit":"disease incidence","values":[{"value":"1,40E-08","module":"A1"},{"value":"1,11E-10","module":"A2"},{"value":"7,03E-09","module":"A3"},{"value":"7,47E-10","module":"A4"},{"value":"1,90E-11","module":"A5"},{"value":"0,0E+00","module":"C1"},{"value":"1,38E-10","module":"C2"},{"value":"8,00E-12","module":"C3"},{"value":"2,00E-11","module":"C4"},{"value":"-2,29E-09","module":"D"}]},{"parameter":"ETP-fw","unit":"CTUe","values":[{"value":"4,73E+01","module":"A1"},{"value":"2,08E-02","module":"A2"},{"value":"2,64E+00","module":"A3"},{"value":"1,99E-01","module":"A4"},{"value":"5,17E-03","module":"A5"},{"value":"0,0E+00","module":"C1"},{"value":"2,52E-02","module":"C2"},{"value":"3,65E-03","module":"C3"},{"value":"3,04E+00","module":"C4"},{"value":"-8,43E+00","module":"D"}]},{"parameter":"HTP-c","unit":"CTUh","values":[{"value":"9,98E-10","module":"A1"},{"value":"0,0E+00","module":"A2"},{"value":"2,50E-11","module":"A3"},{"value":"0,0E+00","module":"A4"},{"value":"0,0E+00","module":"A5"},{"value":"0,0E+00","module":"C1"},{"value":"0,0E+00","module":"C2"},{"value":"0,0E+00","module":"C3"},{"value":"0,0E+00","module":"C4"},{"value":"-1,23E-10","module":"D"}]},{"parameter":"HTP-nc","unit":"CTUh","values":[{"value":"7,62E-08","module":"A1"},{"value":"2,00E-11","module":"A2"},{"value":"1,12E-09","module":"A3"},{"value":"1,48E-10","module":"A4"},{"value":"7,00E-12","module":"A5"},{"value":"0,0E+00","module":"C1"},{"value":"2,80E-11","module":"C2"},{"value":"1,20E-11","module":"C3"},{"value":"3,00E-12","module":"C4"},{"value":"-1,02E-08","module":"D"}]},{"parameter":"SQP","unit":"unitless","values":[{"value":"8,70E-01","module":"A1"},{"value":"1,76E-02","module":"A2"},{"value":"1,88E-01","module":"A3"},{"value":"1,42E-01","module":"A4"},{"value":"2,60E-03","module":"A5"},{"value":"0,0E+00","module":"C1"},{"value":"2,38E-02","module":"C2"},{"value":"1,39E-04","module":"C3"},{"value":"8,45E-03","module":"C4"},{"value":"-1,96E-01","module":"D"}]},{"parameter":"IRP","unit":"kBq U235-eq.","values":[{"value":"4,05E-03","module":"A1"},{"value":"1,07E-04","module":"A2"},{"value":"6,31E-04","module":"A3"},{"value":"1,25E-03","module":"A4"},{"value":"1,66E-05","module":"A5"},{"value":"0,0E+00","module":"C1"},{"value":"1,49E-04","module":"C2"},{"value":"1,92E-06","module":"C3"},{"value":"1,82E-05","module":"C4"},{"value":"-2,58E-04","module":"D"}]}],"resource_use":[{"parameter":"PERE","unit":"MJ","values":[{"value":"4,19E-01","module":"A1"},{"value":"2,91E-04","module":"A2"},{"value":"8,91E-02","module":"A3"},{"value":"3,28E-03","module":"A4"},{"value":"6,38E-05","module":"A5"},{"value":"0,0E+00","module":"C1"},{"value":"4,87E-04","module":"C2"},{"value":"3,39E-05","module":"C3"},{"value":"2,98E-04","module":"C4"},{"value":"-1,07E-01","module":"D"}]},{"parameter":"PERM","unit":"MJ","values":[{"value":"1,02E-01","module":"A1"},{"value":"0,0E+00","module":"A2"},{"value":"0,0E+00","module":"A3"},{"value":"0,0E+00","module":"A4"},{"value":"-1,02E-01","module":"A5"},{"value":"0,0E+00","module":"C1"},{"value":"0,0E+00","module":"C2"},{"value":"0,0E+00","module":"C3"},{"value":"0,0E+00","module":"C4"},{"value":"0,0E+00","module":"D"}]},{"parameter":"PERT","unit":"MJ","values":[{"value":"5,22E-01","module":"A1"},{"value":"2,91E-04","module":"A2"},{"value":"8,91E-02","module":"A3"},{"value":"3,28E-03","module":"A4"},{"value":"-1,02E-01","module":"A5"},{"value":"0,0E+00","module":"C1"},{"value":"4,87E-04","module":"C2"},{"value":"3,39E-05","module":"C3"},{"value":"2,98E-04","module":"C4"},{"value":"-1,07E-01","module":"D"}]},{"parameter":"PENRE","unit":"MJ","values":[{"value":"1,77E+00","module":"A1"},{"value":"2,57E-02","module":"A2"},{"value":"8,78E-01","module":"A3"},{"value":"2,90E-01","module":"A4"},{"value":"3,88E-03","module":"A5"},{"value":"0,0E+00","module":"C1"},{"value":"3,40E-02","module":"C2"},{"value":"1,09E-03","module":"C3"},{"value":"3,14E-03","module":"C4"},{"value":"-5,22E-02","module":"D"}]},{"parameter":"PENRM","unit":"MJ","values":[{"value":"5,03E-01","module":"A1"},{"value":"0,0E+00","module":"A2"},{"value":"0,0E+00","module":"A3"},{"value":"0,0E+00","module":"A4"},{"value":"0,0E+00","module":"A5"},{"value":"0,0E+00","module":"C1"},{"value":"0,0E+00","module":"C2"},{"value":"-5,03E-01","module":"C3"},{"value":"0,0E+00","module":"C4"},{"value":"2,49E-02","module":"D"}]},{"parameter":"PENRT","unit":"MJ","values":[{"value":"2,28E+00","module":"A1"},{"value":"2,57E-02","module":"A2"},{"value":"8,78E-01","module":"A3"},{"value":"2,90E-01","module":"A4"},{"value":"3,88E-03","module":"A5"},{"value":"0,0E+00","module":"C1"},{"value":"3,40E-02","module":"C2"},{"value":"-5,02E-01","module":"C3"},{"value":"3,14E-03","module":"C4"},{"value":"-2,73E-02","module":"D"}]},{"parameter":"SM","unit":"kg","values":[{"value":"2,72E-02","module":"A1"},{"value":"0,0E+00","module":"A2"},{"value":"0,0E+00","module":"A3"},{"value":"0,0E+00","module":"A4"},{"value":"0,0E+00","module":"A5"},{"value":"0,0E+00","module":"C1"},{"value":"0,0E+00","module":"C2"},{"value":"0,0E+00","module":"C3"},{"value":"0,0E+00","module":"C4"},{"value":"7,71E-04","module":"D"}]},{"parameter":"RSF","unit":"MJ","values":[{"value":"2,03E-03","module":"A1"},{"value":"5,68E-06","module":"A2"},{"value":"4,29E-05","module":"A3"},{"value":"1,06E-04","module":"A4"},{"value":"2,12E-06","module":"A5"},{"value":"0,0E+00","module":"C1"},{"value":"1,74E-05","module":"C2"},{"value":"9,20E-07","module":"C3"},{"value":"6,20E-06","module":"C4"},{"value":"5,54E-05","module":"D"}]},{"parameter":"NRSF","unit":"MJ","values":[{"value":"1,83E-03","module":"A1"},{"value":"4,83E-05","module":"A2"},{"value":"5,16E-04","module":"A3"},{"value":"5,80E-04","module":"A4"},{"value":"8,72E-06","module":"A5"},{"value":"0,0E+00","module":"C1"},{"value":"6,23E-05","module":"C2"},{"value":"0,0E+00","module":"C3"},{"value":"2,40E-05","module":"C4"},{"value":"-4,78E-03","module":"D"}]},{"parameter":"FW","unit":"m3","values":[{"value":"1,73E-03","module":"A1"},{"value":"2,87E-06","module":"A2"},{"value":"8,29E-04","module":"A3"},{"value":"2,52E-05","module":"A4"},{"value":"1,83E-06","module":"A5"},{"value":"0,0E+00","module":"C1"},{"value":"3,64E-06","module":"C2"},{"value":"3,20E-06","module":"C3"},{"value":"3,98E-06","module":"C4"},{"value":"-2,50E-04","module":"D"}]}],"end_of_life_waste":[{"parameter":"HWD","unit":"kg","values":[{"value":"9,57E-04","module":"A1"},{"value":"2,32E-06","module":"A2"},{"value":"1,52E-04","module":"A3"},{"value":"1,47E-05","module":"A4"},{"value":"0,0E+00","module":"A5"},{"value":"0,0E+00","module":"C1"},{"value":"1,75E-06","module":"C2"},{"value":"0,0E+00","module":"C3"},{"value":"3,37E-04","module":"C4"},{"value":"-7,24E-05","module":"D"}]},{"parameter":"NHWD","unit":"kg","values":[{"value":"2,93E-02","module":"A1"},{"value":"1,23E-03","module":"A2"},{"value":"1,06E-02","module":"A3"},{"value":"9,13E-03","module":"A4"},{"value":"1,71E-02","module":"A5"},{"value":"0,0E+00","module":"C1"},{"value":"1,65E-03","module":"C2"},{"value":"0,0E+00","module":"C3"},{"value":"1,13E-02","module":"C4"},{"value":"-3,15E-03","module":"D"}]},{"parameter":"RWD","unit":"kg","values":[{"value":"3,74E-06","module":"A1"},{"value":"1,69E-07","module":"A2"},{"value":"5,56E-07","module":"A3"},{"value":"1,98E-06","module":"A4"},{"value":"0,0E+00","module":"A5"},{"value":"0,0E+00","module":"C1"},{"value":"2,32E-07","module":"C2"},{"value":"0,0E+00","module":"C3"},{"value":"2,13E-08","module":"C4"},{"value":"-2,15E-07","module":"D"}]}],"end_of_life_flow":[{"parameter":"CRU","unit":"kg","values":[{"value":"0,0E+00","module":"A1"},{"value":"0,0E+00","module":"A2"},{"value":"0,0E+00","module":"A3"},{"value":"0,0E+00","module":"A4"},{"value":"0,0E+00","module":"A5"},{"value":"0,0E+00","module":"C1"},{"value":"0,0E+00","module":"C2"},{"value":"0,0E+00","module":"C3"},{"value":"0,0E+00","module":"C4"},{"value":"0,0E+00","module":"D"}]},{"parameter":"MFR","unit":"kg","values":[{"value":"0,0E+00","module":"A1"},{"value":"0,0E+00","module":"A2"},{"value":"1,59E-02","module":"A3"},{"value":"0,0E+00","module":"A4"},{"value":"1,59E-02","module":"A5"},{"value":"0,0E+00","module":"C1"},{"value":"0,0E+00","module":"C2"},{"value":"1,15E-02","module":"C3"},{"value":"5,55E-07","module":"C4"},{"value":"-7,31E-05","module":"D"}]},{"parameter":"MER","unit":"kg","values":[{"value":"0,0E+00","module":"A1"},{"value":"0,0E+00","module":"A2"},{"value":"2,98E-03","module":"A3"},{"value":"0,0E+00","module":"A4"},{"value":"1,89E-05","module":"A5"},{"value":"0,0E+00","module":"C1"},{"value":"0,0E+00","module":"C2"},{"value":"6,19E-03","module":"C3"},{"value":"1,36E-08","module":"C4"},{"value":"-7,48E-06","module":"D"}]},{"parameter":"EEE","unit":"MJ","values":[{"value":"0,0E+00","module":"A1"},{"value":"0,0E+00","module":"A2"},{"value":"4,53E-03","module":"A3"},{"value":"0,0E+00","module":"A4"},{"value":"9,79E-04","module":"A5"},{"value":"0,0E+00","module":"C1"},{"value":"0,0E+00","module":"C2"},{"value":"1,01E-02","module":"C3"},{"value":"8,81E-07","module":"C4"},{"value":"-3,52E-05","module":"D"}]},{"parameter":"EET","unit":"MJ","values":[{"value":"0,0E+00","module":"A1"},{"value":"0,0E+00","module":"A2"},{"value":"6,85E-02","module":"A3"},{"value":"0,0E+00","module":"A4"},{"value":"1,48E-02","module":"A5"},{"value":"0,0E+00","module":"C1"},{"value":"0,0E+00","module":"C2"},{"value":"1,52E-01","module":"C3"},{"value":"1,33E-05","module":"C4"},{"value":"-5,33E-04","module":"D"}]}]}