{"product_name":"Switch recessed 1-pole","epd_id":"NEPD-5227-4545-EN","compliance":["EN 15804+A2","ISO 14025","ISO 21930"],"producer_name":"SG Armaturen AS","environmental_impact":[{"parameter":"GWP-total","unit":"kg CO2-eq.","values":[{"value":"5,84E-01","module":"A1"},{"value":"1,03E-03","module":"A2"},{"value":"2,11E-01","module":"A3"},{"value":"4,07E-02","module":"A4"},{"value":"1,37E-02","module":"A5"},{"value":"0,0E+00","module":"C1"},{"value":"4,47E-03","module":"C2"},{"value":"5,86E-02","module":"C3"},{"value":"2,94E-03","module":"C4"},{"value":"-1,89E-02","module":"D"}]},{"parameter":"GWP-fossil","unit":"kg CO2-eq.","values":[{"value":"5,91E-01","module":"A1"},{"value":"1,02E-03","module":"A2"},{"value":"2,11E-01","module":"A3"},{"value":"4,07E-02","module":"A4"},{"value":"1,29E-04","module":"A5"},{"value":"0,0E+00","module":"C1"},{"value":"4,47E-03","module":"C2"},{"value":"5,86E-02","module":"C3"},{"value":"2,94E-03","module":"C4"},{"value":"-1,88E-02","module":"D"}]},{"parameter":"GWP-biogenic","unit":"kg CO2-eq.","values":[{"value":"-6,57E-03","module":"A1"},{"value":"3,99E-07","module":"A2"},{"value":"3,69E-05","module":"A3"},{"value":"1,45E-05","module":"A4"},{"value":"1,36E-02","module":"A5"},{"value":"0,0E+00","module":"C1"},{"value":"1,85E-06","module":"C2"},{"value":"1,27E-06","module":"C3"},{"value":"2,53E-07","module":"C4"},{"value":"-2,33E-05","module":"D"}]},{"parameter":"GWP-luluc","unit":"kg CO2-eq.","values":[{"value":"3,59E-04","module":"A1"},{"value":"3,75E-07","module":"A2"},{"value":"2,63E-05","module":"A3"},{"value":"2,01E-05","module":"A4"},{"value":"4,28E-08","module":"A5"},{"value":"0,0E+00","module":"C1"},{"value":"1,59E-06","module":"C2"},{"value":"2,37E-07","module":"C3"},{"value":"9,73E-08","module":"C4"},{"value":"-1,23E-04","module":"D"}]},{"parameter":"ODP","unit":"kg CFC 11-eq.","values":[{"value":"2,08E-08","module":"A1"},{"value":"2,21E-10","module":"A2"},{"value":"1,91E-09","module":"A3"},{"value":"8,96E-09","module":"A4"},{"value":"2,70E-11","module":"A5"},{"value":"0,0E+00","module":"C1"},{"value":"1,01E-09","module":"C2"},{"value":"1,29E-10","module":"C3"},{"value":"1,06E-10","module":"C4"},{"value":"-2,43E-04","module":"D"}]},{"parameter":"AP","unit":"mol H+-eq.","values":[{"value":"4,48E-03","module":"A1"},{"value":"3,06E-06","module":"A2"},{"value":"1,04E-03","module":"A3"},{"value":"6,09E-04","module":"A4"},{"value":"6,13E-07","module":"A5"},{"value":"0,0E+00","module":"C1"},{"value":"1,28E-05","module":"C2"},{"value":"1,28E-05","module":"C3"},{"value":"2,76E-06","module":"C4"},{"value":"-3,93E-04","module":"D"}]},{"parameter":"POCP","unit":"kg NMVOC-eq.","values":[{"value":"1,97E-03","module":"A1"},{"value":"2,53E-06","module":"A2"},{"value":"6,12E-04","module":"A3"},{"value":"4,41E-04","module":"A4"},{"value":"6,31E-07","module":"A5"},{"value":"0,0E+00","module":"C1"},{"value":"1,09E-05","module":"C2"},{"value":"1,52E-05","module":"C3"},{"value":"3,73E-06","module":"C4"},{"value":"-1,47E-04","module":"D"}]},{"parameter":"ADPE","unit":"kg Sb-eq.","values":[{"value":"3,24E-04","module":"A1"},{"value":"2,75E-08","module":"A2"},{"value":"5,48E-07","module":"A3"},{"value":"7,87E-07","module":"A4"},{"value":"3,15E-09","module":"A5"},{"value":"0,0E+00","module":"C1"},{"value":"1,23E-07","module":"C2"},{"value":"6,41E-09","module":"C3"},{"value":"2,70E-09","module":"C4"},{"value":"-3,27E-06","module":"D"}]},{"parameter":"ADPF","unit":"MJ","values":[{"value":"6,98E+00","module":"A1"},{"value":"1,51E-02","module":"A2"},{"value":"1,76E+00","module":"A3"},{"value":"5,75E-01","module":"A4"},{"value":"1,81E-03","module":"A5"},{"value":"0,0E+00","module":"C1"},{"value":"6,76E-02","module":"C2"},{"value":"8,05E-03","module":"C3"},{"value":"8,18E-03","module":"C4"},{"value":"-1,79E-01","module":"D"}]},{"parameter":"WDP","unit":"m3 world-eq.","values":[{"value":"1,58E+00","module":"A1"},{"value":"4,94E-03","module":"A2"},{"value":"1,83E-01","module":"A3"},{"value":"3,70E-01","module":"A4"},{"value":"2,29E-03","module":"A5"},{"value":"0,0E+00","module":"C1"},{"value":"6,54E-02","module":"C2"},{"value":"5,81E-02","module":"C3"},{"value":"1,12E-01","module":"C4"},{"value":"1,96E-01","module":"D"}]},{"parameter":"EP-freshwater","unit":"kg P-eq.","values":[{"value":"3,82E-05","module":"A1"},{"value":"9,61E-09","module":"A2"},{"value":"4,35E-06","module":"A3"},{"value":"2,65E-07","module":"A4"},{"value":"1,06E-09","module":"A5"},{"value":"0,0E+00","module":"C1"},{"value":"3,57E-08","module":"C2"},{"value":"1,13E-08","module":"C3"},{"value":"4,52E-09","module":"C4"},{"value":"-3,17E-06","module":"D"}]},{"parameter":"EP-marine","unit":"kg N-eq.","values":[{"value":"5,33E-04","module":"A1"},{"value":"6,03E-07","module":"A2"},{"value":"2,14E-04","module":"A3"},{"value":"1,46E-04","module":"A4"},{"value":"2,03E-07","module":"A5"},{"value":"0,0E+00","module":"C1"},{"value":"2,54E-06","module":"C2"},{"value":"6,14E-06","module":"C3"},{"value":"3,93E-06","module":"C4"},{"value":"-3,54E-05","module":"D"}]},{"parameter":"EP-terrestrial","unit":"mol N-eq.","values":[{"value":"6,07E-03","module":"A1"},{"value":"6,75E-06","module":"A2"},{"value":"2,36E-03","module":"A3"},{"value":"1,63E-03","module":"A4"},{"value":"2,19E-06","module":"A5"},{"value":"0,0E+00","module":"C1"},{"value":"2,84E-05","module":"C2"},{"value":"6,29E-05","module":"C3"},{"value":"1,10E-05","module":"C4"},{"value":"-4,32E-04","module":"D"}]},{"parameter":"GWP-IOBC","unit":"kg CO2-eq.","values":[{"value":"5,97E-01","module":"A1"},{"value":"1,03E-03","module":"A2"},{"value":"2,00E-01","module":"A3"},{"value":"4,07E-02","module":"A4"},{"value":"1,29E-04","module":"A5"},{"value":"0,0E+00","module":"C1"},{"value":"4,47E-03","module":"C2"},{"value":"5,86E-02","module":"C3"},{"value":"2,03E-04","module":"C4"},{"value":"-2,47E-02","module":"D"}]}],"additional_environmental_impact":[{"parameter":"PM","unit":"disease incidence","values":[{"value":"4,26E-08","module":"A1"},{"value":"6,60E-11","module":"A2"},{"value":"1,40E-08","module":"A3"},{"value":"1,48E-09","module":"A4"},{"value":"9,00E-12","module":"A5"},{"value":"0,0E+00","module":"C1"},{"value":"2,74E-10","module":"C2"},{"value":"5,50E-11","module":"C3"},{"value":"5,30E-11","module":"C4"},{"value":"-3,39E-09","module":"D"}]},{"parameter":"ETP-fw","unit":"CTUe","values":[{"value":"3,63E+01","module":"A1"},{"value":"1,23E-02","module":"A2"},{"value":"5,27E+00","module":"A3"},{"value":"3,95E-01","module":"A4"},{"value":"2,41E-03","module":"A5"},{"value":"0,0E+00","module":"C1"},{"value":"5,01E-02","module":"C2"},{"value":"1,24E-01","module":"C3"},{"value":"4,64E+00","module":"C4"},{"value":"-3,77E+00","module":"D"}]},{"parameter":"HTP-c","unit":"CTUh","values":[{"value":"1,64E-09","module":"A1"},{"value":"0,0E+00","module":"A2"},{"value":"5,10E-11","module":"A3"},{"value":"0,0E+00","module":"A4"},{"value":"0,0E+00","module":"A5"},{"value":"0,0E+00","module":"C1"},{"value":"0,0E+00","module":"C2"},{"value":"3,00E-12","module":"C3"},{"value":"0,0E+00","module":"C4"},{"value":"-1,09E-10","module":"D"}]},{"parameter":"HTP-nc","unit":"CTUh","values":[{"value":"4,70E-08","module":"A1"},{"value":"1,10E-11","module":"A2"},{"value":"2,26E-09","module":"A3"},{"value":"2,93E-10","module":"A4"},{"value":"3,00E-12","module":"A5"},{"value":"0,0E+00","module":"C1"},{"value":"5,50E-11","module":"C2"},{"value":"1,55E-10","module":"C3"},{"value":"8,00E-12","module":"C4"},{"value":"-2,17E-09","module":"D"}]},{"parameter":"SQP","unit":"unitless","values":[{"value":"1,90E+00","module":"A1"},{"value":"1,04E-02","module":"A2"},{"value":"3,77E-01","module":"A3"},{"value":"2,82E-01","module":"A4"},{"value":"1,21E-03","module":"A5"},{"value":"0,0E+00","module":"C1"},{"value":"4,73E-02","module":"C2"},{"value":"1,47E-03","module":"C3"},{"value":"2,59E-02","module":"C4"},{"value":"-3,62E-01","module":"D"}]},{"parameter":"IRP","unit":"kBq U235-eq.","values":[{"value":"1,03E-02","module":"A1"},{"value":"6,29E-05","module":"A2"},{"value":"1,28E-03","module":"A3"},{"value":"2,49E-03","module":"A4"},{"value":"7,75E-06","module":"A5"},{"value":"0,0E+00","module":"C1"},{"value":"2,95E-04","module":"C2"},{"value":"2,03E-05","module":"C3"},{"value":"4,42E-05","module":"C4"},{"value":"-2,86E-04","module":"D"}]}],"resource_use":[{"parameter":"PERE","unit":"MJ","values":[{"value":"4,28E-01","module":"A1"},{"value":"1,71E-04","module":"A2"},{"value":"1,78E-01","module":"A3"},{"value":"6,52E-03","module":"A4"},{"value":"2,98E-05","module":"A5"},{"value":"0,0E+00","module":"C1"},{"value":"9,67E-04","module":"C2"},{"value":"4,48E-04","module":"C3"},{"value":"6,11E-04","module":"C4"},{"value":"-3,10E-01","module":"D"}]},{"parameter":"PERM","unit":"MJ","values":[{"value":"6,56E-02","module":"A1"},{"value":"0,0E+00","module":"A2"},{"value":"0,0E+00","module":"A3"},{"value":"0,0E+00","module":"A4"},{"value":"-6,56E-02","module":"A5"},{"value":"0,0E+00","module":"C1"},{"value":"0,0E+00","module":"C2"},{"value":"0,0E+00","module":"C3"},{"value":"0,0E+00","module":"C4"},{"value":"0,0E+00","module":"D"}]},{"parameter":"PERT","unit":"MJ","values":[{"value":"4,93E-01","module":"A1"},{"value":"1,71E-04","module":"A2"},{"value":"1,78E-01","module":"A3"},{"value":"6,52E-03","module":"A4"},{"value":"-6,56E-02","module":"A5"},{"value":"0,0E+00","module":"C1"},{"value":"9,67E-04","module":"C2"},{"value":"4,48E-04","module":"C3"},{"value":"6,11E-04","module":"C4"},{"value":"-3,10E-01","module":"D"}]},{"parameter":"PENRE","unit":"MJ","values":[{"value":"5,76E+00","module":"A1"},{"value":"1,51E-02","module":"A2"},{"value":"1,76E+00","module":"A3"},{"value":"5,75E-01","module":"A4"},{"value":"1,81E-03","module":"A5"},{"value":"0,0E+00","module":"C1"},{"value":"6,76E-02","module":"C2"},{"value":"8,05E-03","module":"C3"},{"value":"8,18E-03","module":"C4"},{"value":"-1,79E-01","module":"D"}]},{"parameter":"PENRM","unit":"MJ","values":[{"value":"1,24E+00","module":"A1"},{"value":"0,0E+00","module":"A2"},{"value":"0,0E+00","module":"A3"},{"value":"0,0E+00","module":"A4"},{"value":"0,0E+00","module":"A5"},{"value":"0,0E+00","module":"C1"},{"value":"0,0E+00","module":"C2"},{"value":"-1,24E+00","module":"C3"},{"value":"0,0E+00","module":"C4"},{"value":"0,0E+00","module":"D"}]},{"parameter":"PENRT","unit":"MJ","values":[{"value":"7,00E+00","module":"A1"},{"value":"1,51E-02","module":"A2"},{"value":"1,76E+00","module":"A3"},{"value":"5,75E-01","module":"A4"},{"value":"1,81E-03","module":"A5"},{"value":"0,0E+00","module":"C1"},{"value":"6,76E-02","module":"C2"},{"value":"-1,23E+00","module":"C3"},{"value":"8,19E-03","module":"C4"},{"value":"-1,79E-01","module":"D"}]},{"parameter":"SM","unit":"kg","values":[{"value":"2,84E-02","module":"A1"},{"value":"0,0E+00","module":"A2"},{"value":"0,0E+00","module":"A3"},{"value":"0,0E+00","module":"A4"},{"value":"0,0E+00","module":"A5"},{"value":"0,0E+00","module":"C1"},{"value":"0,0E+00","module":"C2"},{"value":"0,0E+00","module":"C3"},{"value":"4,01E-05","module":"C4"},{"value":"4,62E-04","module":"D"}]},{"parameter":"RSF","unit":"MJ","values":[{"value":"3,46E-03","module":"A1"},{"value":"3,35E-06","module":"A2"},{"value":"9,35E-05","module":"A3"},{"value":"2,10E-04","module":"A4"},{"value":"9,89E-07","module":"A5"},{"value":"0,0E+00","module":"C1"},{"value":"3,46E-05","module":"C2"},{"value":"9,63E-06","module":"C3"},{"value":"1,27E-05","module":"C4"},{"value":"4,77E-04","module":"D"}]},{"parameter":"NRSF","unit":"MJ","values":[{"value":"2,06E-03","module":"A1"},{"value":"2,84E-05","module":"A2"},{"value":"1,08E-03","module":"A3"},{"value":"1,15E-03","module":"A4"},{"value":"4,08E-06","module":"A5"},{"value":"0,0E+00","module":"C1"},{"value":"1,24E-04","module":"C2"},{"value":"0,0E+00","module":"C3"},{"value":"8,61E-06","module":"C4"},{"value":"-3,14E-03","module":"D"}]},{"parameter":"FW","unit":"m3","values":[{"value":"4,59E-03","module":"A1"},{"value":"1,69E-06","module":"A2"},{"value":"2,00E-03","module":"A3"},{"value":"5,01E-05","module":"A4"},{"value":"8,54E-07","module":"A5"},{"value":"0,0E+00","module":"C1"},{"value":"7,23E-06","module":"C2"},{"value":"6,81E-05","module":"C3"},{"value":"1,04E-05","module":"C4"},{"value":"-4,29E-04","module":"D"}]}],"end_of_life_waste":[{"parameter":"HWD","unit":"kg","values":[{"value":"2,36E-03","module":"A1"},{"value":"1,37E-06","module":"A2"},{"value":"3,03E-04","module":"A3"},{"value":"2,92E-05","module":"A4"},{"value":"0,0E+00","module":"A5"},{"value":"0,0E+00","module":"C1"},{"value":"3,48E-06","module":"C2"},{"value":"0,0E+00","module":"C3"},{"value":"3,04E-04","module":"C4"},{"value":"-9,36E-05","module":"D"}]},{"parameter":"NHWD","unit":"kg","values":[{"value":"9,23E-02","module":"A1"},{"value":"7,27E-04","module":"A2"},{"value":"2,11E-02","module":"A3"},{"value":"1,81E-02","module":"A4"},{"value":"8,00E-03","module":"A5"},{"value":"0,0E+00","module":"C1"},{"value":"3,29E-03","module":"C2"},{"value":"0,0E+00","module":"C3"},{"value":"3,24E-02","module":"C4"},{"value":"-7,53E-03","module":"D"}]},{"parameter":"RWD","unit":"kg","values":[{"value":"9,30E-06","module":"A1"},{"value":"9,93E-08","module":"A2"},{"value":"1,13E-06","module":"A3"},{"value":"3,94E-06","module":"A4"},{"value":"0,0E+00","module":"A5"},{"value":"0,0E+00","module":"C1"},{"value":"4,60E-07","module":"C2"},{"value":"0,0E+00","module":"C3"},{"value":"5,49E-08","module":"C4"},{"value":"-2,38E-07","module":"D"}]}],"end_of_life_flow":[{"parameter":"CRU","unit":"kg","values":[{"value":"0,0E+00","module":"A1"},{"value":"0,0E+00","module":"A2"},{"value":"0,0E+00","module":"A3"},{"value":"0,0E+00","module":"A4"},{"value":"0,0E+00","module":"A5"},{"value":"0,0E+00","module":"C1"},{"value":"0,0E+00","module":"C2"},{"value":"0,0E+00","module":"C3"},{"value":"0,0E+00","module":"C4"},{"value":"0,0E+00","module":"D"}]},{"parameter":"MFR","unit":"kg","values":[{"value":"0,0E+00","module":"A1"},{"value":"0,0E+00","module":"A2"},{"value":"3,07E-02","module":"A3"},{"value":"0,0E+00","module":"A4"},{"value":"7,44E-03","module":"A5"},{"value":"0,0E+00","module":"C1"},{"value":"0,0E+00","module":"C2"},{"value":"2,62E-02","module":"C3"},{"value":"2,29E-06","module":"C4"},{"value":"-2,13E-05","module":"D"}]},{"parameter":"MER","unit":"kg","values":[{"value":"0,0E+00","module":"A1"},{"value":"0,0E+00","module":"A2"},{"value":"6,41E-08","module":"A3"},{"value":"0,0E+00","module":"A4"},{"value":"5,59E-04","module":"A5"},{"value":"0,0E+00","module":"C1"},{"value":"0,0E+00","module":"C2"},{"value":"2,47E-02","module":"C3"},{"value":"1,00E-06","module":"C4"},{"value":"-2,78E-06","module":"D"}]},{"parameter":"EEE","unit":"MJ","values":[{"value":"0,0E+00","module":"A1"},{"value":"0,0E+00","module":"A2"},{"value":"8,92E-03","module":"A3"},{"value":"0,0E+00","module":"A4"},{"value":"4,58E-04","module":"A5"},{"value":"0,0E+00","module":"C1"},{"value":"0,0E+00","module":"C2"},{"value":"3,80E-02","module":"C3"},{"value":"1,19E-05","module":"C4"},{"value":"-7,95E-06","module":"D"}]},{"parameter":"EET","unit":"MJ","values":[{"value":"0,0E+00","module":"A1"},{"value":"0,0E+00","module":"A2"},{"value":"1,35E-01","module":"A3"},{"value":"0,0E+00","module":"A4"},{"value":"6,92E-03","module":"A5"},{"value":"0,0E+00","module":"C1"},{"value":"0,0E+00","module":"C2"},{"value":"5,75E-01","module":"C3"},{"value":"1,80E-04","module":"C4"},{"value":"-1,20E-04","module":"D"}]}]}