{"product_name":"SYNEGO","epd_id":"EPD-REH-20230263-IBA1-DE","compliance":["DIN EN 15804+A2","ISO 14025"],"producer_name":"REHAU Industries SE & Co. KG","environmental_impact":[{"parameter":"GWP-total","unit":"kg CO2-eq.","values":[{"value":"8,31E+01","module":"A1-A3"},{"value":"1,05E+00","module":"A4"},{"value":"4,80E+00","module":"A5"},{"value":"3,93E+01","module":"B2"},{"value":"4,48E-02","module":"C1"},{"value":"7,38E-02","module":"C2"},{"value":"9,55E+00","module":"C3"},{"value":"7,03E-02","module":"C4"},{"value":"-1,16E+01","module":"D"}]},{"parameter":"GWP-fossil","unit":"kg CO2-eq.","values":[{"value":"8,30E+01","module":"A1-A3"},{"value":"1,03E+00","module":"A4"},{"value":"4,37E+00","module":"A5"},{"value":"3,92E+01","module":"B2"},{"value":"4,44E-02","module":"C1"},{"value":"7,24E-02","module":"C2"},{"value":"9,50E+00","module":"C3"},{"value":"7,02E-02","module":"C4"},{"value":"-1,16E+01","module":"D"}]},{"parameter":"GWP-biogenic","unit":"kg CO2-eq.","values":[{"value":"6,42E-02","module":"A1-A3"},{"value":"2,47E-03","module":"A4"},{"value":"4,23E-01","module":"A5"},{"value":"1,18E-01","module":"B2"},{"value":"4,00E-04","module":"C1"},{"value":"1,74E-04","module":"C2"},{"value":"4,60E-02","module":"C3"},{"value":"0,0E+00","module":"C4"},{"value":"2,54E-02","module":"D"}]},{"parameter":"GWP-luluc","unit":"kg CO2-eq.","values":[{"value":"7,55E-02","module":"A1-A3"},{"value":"1,74E-02","module":"A4"},{"value":"7,82E-05","module":"A5"},{"value":"4,38E-02","module":"B2"},{"value":"6,76E-06","module":"C1"},{"value":"1,22E-03","module":"C2"},{"value":"5,28E-03","module":"C3"},{"value":"2,59E-04","module":"C4"},{"value":"-6,21E-04","module":"D"}]},{"parameter":"ODP","unit":"kg CFC11-eq.","values":[{"value":"3,82E-10","module":"A1-A3"},{"value":"1,52E-13","module":"A4"},{"value":"2,96E-13","module":"A5"},{"value":"6,77E-11","module":"B2"},{"value":"1,01E-12","module":"C1"},{"value":"1,07E-14","module":"C2"},{"value":"1,17E-11","module":"C3"},{"value":"2,32E-13","module":"C4"},{"value":"-1,66E-11","module":"D"}]},{"parameter":"AP","unit":"mol H^(+)-eq.","values":[{"value":"2,97E-01","module":"A1-A3"},{"value":"6,74E-03","module":"A4"},{"value":"5,58E-04","module":"A5"},{"value":"1,90E-01","module":"B2"},{"value":"8,56E-05","module":"C1"},{"value":"4,74E-04","module":"C2"},{"value":"3,55E-03","module":"C3"},{"value":"4,21E-04","module":"C4"},{"value":"-2,60E-02","module":"D"}]},{"parameter":"POCP","unit":"kg NMVOC-eq.","values":[{"value":"2,66E-01","module":"A1-A3"},{"value":"6,45E-03","module":"A4"},{"value":"3,89E-04","module":"A5"},{"value":"1,80E-01","module":"B2"},{"value":"5,65E-05","module":"C1"},{"value":"4,53E-04","module":"C2"},{"value":"3,55E-03","module":"C3"},{"value":"2,90E-04","module":"C4"},{"value":"-1,69E-02","module":"D"}]},{"parameter":"ADPE","unit":"kg Sb-eq.","values":[{"value":"2,23E-03","module":"A1-A3"},{"value":"9,00E-08","module":"A4"},{"value":"3,34E-09","module":"A5"},{"value":"5,91E-04","module":"B2"},{"value":"8,30E-09","module":"C1"},{"value":"6,33E-09","module":"C2"},{"value":"1,18E-07","module":"C3"},{"value":"4,67E-09","module":"C4"},{"value":"-1,43E-03","module":"D"}]},{"parameter":"ADPF","unit":"MJ","values":[{"value":"1,17E+03","module":"A1-A3"},{"value":"1,36E+01","module":"A4"},{"value":"6,69E-01","module":"A5"},{"value":"4,81E+02","module":"B2"},{"value":"9,30E-01","module":"C1"},{"value":"9,58E-01","module":"C2"},{"value":"1,63E+01","module":"C3"},{"value":"1,19E+00","module":"C4"},{"value":"-1,45E+02","module":"D"}]},{"parameter":"WDP","unit":"m^3 Welt-eq. entzogen","values":[{"value":"8,97E+00","module":"A1-A3"},{"value":"1,60E-02","module":"A4"},{"value":"4,51E-01","module":"A5"},{"value":"3,20E+00","module":"B2"},{"value":"1,21E-02","module":"C1"},{"value":"1,13E-03","module":"C2"},{"value":"9,12E-01","module":"C3"},{"value":"9,08E-03","module":"C4"},{"value":"-1,42E+00","module":"D"}]},{"parameter":"EP-freshwater","unit":"kg P-eq.","values":[{"value":"1,66E-04","module":"A1-A3"},{"value":"4,41E-06","module":"A4"},{"value":"8,23E-08","module":"A5"},{"value":"3,80E-05","module":"B2"},{"value":"1,85E-07","module":"C1"},{"value":"3,10E-07","module":"C2"},{"value":"3,52E-06","module":"C3"},{"value":"4,03E-05","module":"C4"},{"value":"-9,85E-06","module":"D"}]},{"parameter":"EP-marine","unit":"kg N-eq.","values":[{"value":"9,49E-02","module":"A1-A3"},{"value":"3,32E-03","module":"A4"},{"value":"1,39E-04","module":"A5"},{"value":"6,81E-02","module":"B2"},{"value":"2,14E-05","module":"C1"},{"value":"2,33E-04","module":"C2"},{"value":"1,37E-03","module":"C3"},{"value":"9,05E-05","module":"C4"},{"value":"-4,70E-03","module":"D"}]},{"parameter":"EP-terrestrial","unit":"mol N-eq.","values":[{"value":"1,13E+00","module":"A1-A3"},{"value":"3,68E-02","module":"A4"},{"value":"2,66E-03","module":"A5"},{"value":"8,11E-01","module":"B2"},{"value":"2,24E-04","module":"C1"},{"value":"2,59E-03","module":"C2"},{"value":"1,78E-02","module":"C3"},{"value":"9,94E-04","module":"C4"},{"value":"-4,53E-02","module":"D"}]}],"additional_environmental_impact":[{"parameter":"PM","unit":"Krankheitsf\u00e4lle","values":[{"value":"2,55E-06","module":"A1-A3"},{"value":"4,98E-08","module":"A4"},{"value":"3,26E-09","module":"A5"},{"value":"1,27E-06","module":"B2"},{"value":"0,0E+00","module":"C1"},{"value":"3,50E-09","module":"C2"},{"value":"5,10E-08","module":"C3"},{"value":"4,35E-09","module":"C4"},{"value":"-2,53E-07","module":"D"}]},{"parameter":"ETP-fw","unit":"CTUe","values":[{"value":"1,30E+03","module":"A1-A3"},{"value":"1,01E+01","module":"A4"},{"value":"2,94E-01","module":"A5"},{"value":"1,06E+03","module":"B2"},{"value":"0,0E+00","module":"C1"},{"value":"7,11E-01","module":"C2"},{"value":"7,40E+00","module":"C3"},{"value":"2,57E+00","module":"C4"},{"value":"-1,86E+01","module":"D"}]},{"parameter":"HTP-c","unit":"CTUh","values":[{"value":"1,41E-07","module":"A1-A3"},{"value":"2,05E-10","module":"A4"},{"value":"3,23E-11","module":"A5"},{"value":"1,15E-07","module":"B2"},{"value":"0,0E+00","module":"C1"},{"value":"1,44E-11","module":"C2"},{"value":"3,26E-10","module":"C3"},{"value":"3,81E-11","module":"C4"},{"value":"1,64E-09","module":"D"}]},{"parameter":"HTP-nc","unit":"CTUh","values":[{"value":"4,95E-07","module":"A1-A3"},{"value":"9,17E-09","module":"A4"},{"value":"2,76E-10","module":"A5"},{"value":"1,86E-07","module":"B2"},{"value":"0,0E+00","module":"C1"},{"value":"6,45E-10","module":"C2"},{"value":"2,77E-08","module":"C3"},{"value":"7,98E-10","module":"C4"},{"value":"-2,21E-08","module":"D"}]},{"parameter":"SQP","unit":"SQP","values":[{"value":"2,24E+02","module":"A1-A3"},{"value":"6,70E+00","module":"A4"},{"value":"2,26E-01","module":"A5"},{"value":"4,50E+01","module":"B2"},{"value":"0,0E+00","module":"C1"},{"value":"4,71E-01","module":"C2"},{"value":"6,17E+00","module":"C3"},{"value":"2,02E-01","module":"C4"},{"value":"-1,41E+01","module":"D"}]}],"resource_use":[{"parameter":"PERE","unit":"MJ","values":[{"value":"1,66E+02","module":"A1-A3"},{"value":"1,17E+00","module":"A4"},{"value":"2,47E+00","module":"A5"},{"value":"4,54E+01","module":"B2"},{"value":"6,73E-01","module":"C1"},{"value":"8,25E-02","module":"C2"},{"value":"9,60E+00","module":"C3"},{"value":"1,79E-01","module":"C4"},{"value":"-1,96E+01","module":"D"}]},{"parameter":"PERM","unit":"MJ","values":[{"value":"7,20E+00","module":"A1-A3"},{"value":"0,0E+00","module":"A4"},{"value":"-2,28E+00","module":"A5"},{"value":"0,0E+00","module":"B2"},{"value":"0,0E+00","module":"C1"},{"value":"0,0E+00","module":"C2"},{"value":"-3,69E+00","module":"C3"},{"value":"-1,23E+00","module":"C4"},{"value":"0,0E+00","module":"D"}]},{"parameter":"PERT","unit":"MJ","values":[{"value":"1,74E+02","module":"A1-A3"},{"value":"1,17E+00","module":"A4"},{"value":"1,85E-01","module":"A5"},{"value":"4,54E+01","module":"B2"},{"value":"6,73E-01","module":"C1"},{"value":"8,25E-02","module":"C2"},{"value":"5,91E+00","module":"C3"},{"value":"-1,05E+00","module":"C4"},{"value":"-1,96E+01","module":"D"}]},{"parameter":"PENRE","unit":"MJ","values":[{"value":"1,05E+03","module":"A1-A3"},{"value":"1,36E+01","module":"A4"},{"value":"6,04E+01","module":"A5"},{"value":"4,95E+02","module":"B2"},{"value":"9,30E-01","module":"C1"},{"value":"9,58E-01","module":"C2"},{"value":"6,84E+01","module":"C3"},{"value":"1,19E+00","module":"C4"},{"value":"-1,45E+02","module":"D"}]},{"parameter":"PENRM","unit":"MJ","values":[{"value":"1,29E+02","module":"A1-A3"},{"value":"0,0E+00","module":"A4"},{"value":"-5,98E+01","module":"A5"},{"value":"0,0E+00","module":"B2"},{"value":"0,0E+00","module":"C1"},{"value":"0,0E+00","module":"C2"},{"value":"-5,21E+01","module":"C3"},{"value":"-1,74E+01","module":"C4"},{"value":"0,0E+00","module":"D"}]},{"parameter":"PENRT","unit":"MJ","values":[{"value":"1,18E+03","module":"A1-A3"},{"value":"1,36E+01","module":"A4"},{"value":"6,69E-01","module":"A5"},{"value":"4,95E+02","module":"B2"},{"value":"9,30E-01","module":"C1"},{"value":"9,58E-01","module":"C2"},{"value":"1,63E+01","module":"C3"},{"value":"-1,62E+01","module":"C4"},{"value":"-1,45E+02","module":"D"}]},{"parameter":"SM","unit":"kg","values":[{"value":"7,42E+00","module":"A1-A3"},{"value":"0,0E+00","module":"A4"},{"value":"0,0E+00","module":"A5"},{"value":"1,62E-01","module":"B2"},{"value":"0,0E+00","module":"C1"},{"value":"0,0E+00","module":"C2"},{"value":"0,0E+00","module":"C3"},{"value":"0,0E+00","module":"C4"},{"value":"9,51E+00","module":"D"}]},{"parameter":"RSF","unit":"MJ","values":[{"value":"0,0E+00","module":"A1-A3"},{"value":"0,0E+00","module":"A4"},{"value":"0,0E+00","module":"A5"},{"value":"0,0E+00","module":"B2"},{"value":"0,0E+00","module":"C1"},{"value":"0,0E+00","module":"C2"},{"value":"0,0E+00","module":"C3"},{"value":"0,0E+00","module":"C4"},{"value":"0,0E+00","module":"D"}]},{"parameter":"NRSF","unit":"MJ","values":[{"value":"0,0E+00","module":"A1-A3"},{"value":"0,0E+00","module":"A4"},{"value":"0,0E+00","module":"A5"},{"value":"0,0E+00","module":"B2"},{"value":"0,0E+00","module":"C1"},{"value":"0,0E+00","module":"C2"},{"value":"0,0E+00","module":"C3"},{"value":"0,0E+00","module":"C4"},{"value":"0,0E+00","module":"D"}]},{"parameter":"FW","unit":"m^3","values":[{"value":"2,28E+00","module":"A1-A3"},{"value":"1,31E-03","module":"A4"},{"value":"1,06E-02","module":"A5"},{"value":"2,25E-02","module":"B2"},{"value":"5,13E-04","module":"C1"},{"value":"9,19E-05","module":"C2"},{"value":"2,36E-02","module":"C3"},{"value":"2,71E-04","module":"C4"},{"value":"-7,65E-01","module":"D"}]}],"end_of_life_waste":[{"parameter":"HWD","unit":"kg","values":[{"value":"4,09E-05","module":"A1-A3"},{"value":"5,21E-10","module":"A4"},{"value":"3,82E-10","module":"A5"},{"value":"7,14E-07","module":"B2"},{"value":"1,34E-09","module":"C1"},{"value":"3,67E-11","module":"C2"},{"value":"1,32E-08","module":"C3"},{"value":"2,93E-10","module":"C4"},{"value":"-5,73E-07","module":"D"}]},{"parameter":"NHWD","unit":"kg","values":[{"value":"3,99E+00","module":"A1-A3"},{"value":"2,22E-03","module":"A4"},{"value":"2,55E-02","module":"A5"},{"value":"1,48E+01","module":"B2"},{"value":"7,68E-04","module":"C1"},{"value":"1,56E-04","module":"C2"},{"value":"3,80E+00","module":"C3"},{"value":"2,38E+00","module":"C4"},{"value":"1,36E+01","module":"D"}]},{"parameter":"RWD","unit":"kg","values":[{"value":"2,58E-02","module":"A1-A3"},{"value":"2,48E-05","module":"A4"},{"value":"3,38E-05","module":"A5"},{"value":"7,70E-03","module":"B2"},{"value":"1,48E-04","module":"C1"},{"value":"1,74E-06","module":"C2"},{"value":"5,60E-04","module":"C3"},{"value":"1,67E-05","module":"C4"},{"value":"-4,76E-03","module":"D"}]}],"end_of_life_flow":[{"parameter":"CRU","unit":"kg","values":[{"value":"0,0E+00","module":"A1-A3"},{"value":"0,0E+00","module":"A4"},{"value":"0,0E+00","module":"A5"},{"value":"0,0E+00","module":"B2"},{"value":"0,0E+00","module":"C1"},{"value":"0,0E+00","module":"C2"},{"value":"0,0E+00","module":"C3"},{"value":"0,0E+00","module":"C4"},{"value":"0,0E+00","module":"D"}]},{"parameter":"MFR","unit":"kg","values":[{"value":"1,20E+00","module":"A1-A3"},{"value":"0,0E+00","module":"A4"},{"value":"0,0E+00","module":"A5"},{"value":"1,05E+00","module":"B2"},{"value":"0,0E+00","module":"C1"},{"value":"0,0E+00","module":"C2"},{"value":"1,39E+01","module":"C3"},{"value":"0,0E+00","module":"C4"},{"value":"0,0E+00","module":"D"}]},{"parameter":"MER","unit":"kg","values":[{"value":"0,0E+00","module":"A1-A3"},{"value":"0,0E+00","module":"A4"},{"value":"0,0E+00","module":"A5"},{"value":"0,0E+00","module":"B2"},{"value":"0,0E+00","module":"C1"},{"value":"0,0E+00","module":"C2"},{"value":"0,0E+00","module":"C3"},{"value":"0,0E+00","module":"C4"},{"value":"0,0E+00","module":"D"}]},{"parameter":"EEE","unit":"MJ","values":[{"value":"1,25E+00","module":"A1-A3"},{"value":"0,0E+00","module":"A4"},{"value":"9,90E+00","module":"A5"},{"value":"2,72E+00","module":"B2"},{"value":"0,0E+00","module":"C1"},{"value":"0,0E+00","module":"C2"},{"value":"1,04E+01","module":"C3"},{"value":"0,0E+00","module":"C4"},{"value":"0,0E+00","module":"D"}]},{"parameter":"EET","unit":"MJ","values":[{"value":"2,89E+00","module":"A1-A3"},{"value":"0,0E+00","module":"A4"},{"value":"1,77E+01","module":"A5"},{"value":"5,86E+00","module":"B2"},{"value":"0,0E+00","module":"C1"},{"value":"0,0E+00","module":"C2"},{"value":"2,41E+01","module":"C3"},{"value":"0,0E+00","module":"C4"},{"value":"0,0E+00","module":"D"}]}]}