{"product_name":"Synwer\u00ae \u2013 Head J 170","epd_id":"EPD-Synwer-190-EN","compliance":["EN 15804+A2","ISO 14025"],"producer_name":"Synwer GmbH","environmental_impact":[{"parameter":"GWP-total","unit":"kg CO2-eq.","values":[{"value":"4,87E-01","module":"A1"},{"value":"1,49E-02","module":"A2"},{"value":"2,06E-01","module":"A3"},{"value":"0,0E+00","module":"C1"},{"value":"3,44E-03","module":"C2"},{"value":"4,36E-01","module":"C3"},{"value":"0,0E+00","module":"C4"},{"value":"-3,12E-01","module":"D"}]},{"parameter":"GWP-fossil","unit":"kg CO2-eq.","values":[{"value":"4,90E-01","module":"A1"},{"value":"1,49E-02","module":"A2"},{"value":"2,23E-01","module":"A3"},{"value":"0,0E+00","module":"C1"},{"value":"3,44E-03","module":"C2"},{"value":"4,36E-01","module":"C3"},{"value":"0,0E+00","module":"C4"},{"value":"-2,98E-01","module":"D"}]},{"parameter":"GWP-biogenic","unit":"kg CO2-eq.","values":[{"value":"-2,81E-03","module":"A1"},{"value":"6,87E-06","module":"A2"},{"value":"-1,75E-02","module":"A3"},{"value":"0,0E+00","module":"C1"},{"value":"1,59E-06","module":"C2"},{"value":"9,74E-06","module":"C3"},{"value":"0,0E+00","module":"C4"},{"value":"-1,44E-02","module":"D"}]},{"parameter":"GWP-luluc","unit":"kg CO2-eq.","values":[{"value":"2,27E-04","module":"A1"},{"value":"5,45E-06","module":"A2"},{"value":"3,19E-04","module":"A3"},{"value":"0,0E+00","module":"C1"},{"value":"1,26E-06","module":"C2"},{"value":"1,01E-06","module":"C3"},{"value":"0,0E+00","module":"C4"},{"value":"-2,13E-04","module":"D"}]},{"parameter":"ODP","unit":"kg CFC 11-equiv.","values":[{"value":"1,13E-08","module":"A1"},{"value":"3,29E-09","module":"A2"},{"value":"7,62E-09","module":"A3"},{"value":"0,0E+00","module":"C1"},{"value":"7,60E-10","module":"C2"},{"value":"5,40E-10","module":"C3"},{"value":"0,0E+00","module":"C4"},{"value":"-2,42E-08","module":"D"}]},{"parameter":"AP","unit":"mol H+-eq.","values":[{"value":"1,82E-03","module":"A1"},{"value":"8,63E-05","module":"A2"},{"value":"7,16E-04","module":"A3"},{"value":"0,0E+00","module":"C1"},{"value":"2,00E-05","module":"C2"},{"value":"8,11E-05","module":"C3"},{"value":"0,0E+00","module":"C4"},{"value":"-5,55E-04","module":"D"}]},{"parameter":"POCP","unit":"kg NMVOC-eq.","values":[{"value":"1,41E-03","module":"A1"},{"value":"9,58E-05","module":"A2"},{"value":"4,14E-04","module":"A3"},{"value":"0,0E+00","module":"C1"},{"value":"2,21E-05","module":"C2"},{"value":"1,01E-04","module":"C3"},{"value":"0,0E+00","module":"C4"},{"value":"-3,25E-04","module":"D"}]},{"parameter":"ADPE","unit":"kg Sb-eq.","values":[{"value":"5,55E-06","module":"A1"},{"value":"3,77E-07","module":"A2"},{"value":"1,18E-06","module":"A3"},{"value":"0,0E+00","module":"C1"},{"value":"8,72E-08","module":"C2"},{"value":"7,69E-08","module":"C3"},{"value":"0,0E+00","module":"C4"},{"value":"-5,45E-07","module":"D"}]},{"parameter":"ADPF","unit":"MJ","values":[{"value":"1,46E+01","module":"A1"},{"value":"2,24E-01","module":"A2"},{"value":"3,11E+00","module":"A3"},{"value":"0,0E+00","module":"C1"},{"value":"5,19E-02","module":"C2"},{"value":"5,47E-02","module":"C3"},{"value":"0,0E+00","module":"C4"},{"value":"-4,37E+00","module":"D"}]},{"parameter":"WDP","unit":"m3 world-eq.","values":[{"value":"3,94E-01","module":"A1"},{"value":"8,03E-04","module":"A2"},{"value":"5,82E-02","module":"A3"},{"value":"0,0E+00","module":"C1"},{"value":"1,86E-04","module":"C2"},{"value":"2,25E-03","module":"C3"},{"value":"0,0E+00","module":"C4"},{"value":"-6,48E-03","module":"D"}]},{"parameter":"EP-freshwater","unit":"kg P-eq.","values":[{"value":"1,27E-05","module":"A1"},{"value":"1,50E-07","module":"A2"},{"value":"2,60E-05","module":"A3"},{"value":"0,0E+00","module":"C1"},{"value":"3,47E-08","module":"C2"},{"value":"5,22E-08","module":"C3"},{"value":"0,0E+00","module":"C4"},{"value":"-2,66E-05","module":"D"}]},{"parameter":"EP-marine","unit":"kg N-eq.","values":[{"value":"3,24E-04","module":"A1"},{"value":"3,04E-05","module":"A2"},{"value":"1,45E-04","module":"A3"},{"value":"0,0E+00","module":"C1"},{"value":"7,03E-06","module":"C2"},{"value":"4,05E-05","module":"C3"},{"value":"0,0E+00","module":"C4"},{"value":"-1,02E-04","module":"D"}]},{"parameter":"EP-terrestrial","unit":"mol N-eq.","values":[{"value":"3,32E-03","module":"A1"},{"value":"3,35E-04","module":"A2"},{"value":"1,73E-03","module":"A3"},{"value":"0,0E+00","module":"C1"},{"value":"7,75E-05","module":"C2"},{"value":"4,19E-04","module":"C3"},{"value":"0,0E+00","module":"C4"},{"value":"-1,51E-03","module":"D"}]}],"additional_environmental_impact":[{"parameter":"PM","unit":"disease incidence","values":[{"value":"1,82E-08","module":"A1"},{"value":"1,34E-09","module":"A2"},{"value":"5,95E-09","module":"A3"},{"value":"0,0E+00","module":"C1"},{"value":"3,10E-10","module":"C2"},{"value":"3,53E-10","module":"C3"},{"value":"0,0E+00","module":"C4"},{"value":"-1,96E-09","module":"D"}]},{"parameter":"ETP-fw","unit":"CTUe","values":[{"value":"6,22E+00","module":"A1"},{"value":"2,00E-01","module":"A2"},{"value":"3,41E+00","module":"A3"},{"value":"0,0E+00","module":"C1"},{"value":"4,63E-02","module":"C2"},{"value":"1,79E-01","module":"C3"},{"value":"0,0E+00","module":"C4"},{"value":"-1,60E+00","module":"D"}]},{"parameter":"HTP-c","unit":"CTUh","values":[{"value":"1,38E-10","module":"A1"},{"value":"6,49E-12","module":"A2"},{"value":"6,35E-11","module":"A3"},{"value":"0,0E+00","module":"C1"},{"value":"1,50E-12","module":"C2"},{"value":"1,71E-11","module":"C3"},{"value":"0,0E+00","module":"C4"},{"value":"-3,65E-11","module":"D"}]},{"parameter":"HTP-nc","unit":"CTUh","values":[{"value":"4,61E-09","module":"A1"},{"value":"2,19E-10","module":"A2"},{"value":"2,25E-09","module":"A3"},{"value":"0,0E+00","module":"C1"},{"value":"5,06E-11","module":"C2"},{"value":"6,73E-10","module":"C3"},{"value":"0,0E+00","module":"C4"},{"value":"-1,32E-09","module":"D"}]},{"parameter":"SQP","unit":"dimensionless","values":[{"value":"1,04E+00","module":"A1"},{"value":"1,95E-01","module":"A2"},{"value":"2,87E+00","module":"A3"},{"value":"0,0E+00","module":"C1"},{"value":"4,50E-02","module":"C2"},{"value":"1,42E-02","module":"C3"},{"value":"0,0E+00","module":"C4"},{"value":"-4,51E-01","module":"D"}]},{"parameter":"IRP","unit":"kBq U235-eq.","values":[{"value":"1,12E-02","module":"A1"},{"value":"9,41E-04","module":"A2"},{"value":"7,84E-03","module":"A3"},{"value":"0,0E+00","module":"C1"},{"value":"2,17E-04","module":"C2"},{"value":"7,74E-05","module":"C3"},{"value":"0,0E+00","module":"C4"},{"value":"-8,33E-03","module":"D"}]}],"resource_use":[{"parameter":"PERE","unit":"MJ","values":[{"value":"4,05E-01","module":"A1"},{"value":"2,81E-03","module":"A2"},{"value":"5,85E-01","module":"A3"},{"value":"0,0E+00","module":"C1"},{"value":"6,50E-04","module":"C2"},{"value":"1,11E-03","module":"C3"},{"value":"0,0E+00","module":"C4"},{"value":"-2,99E-01","module":"D"}]},{"parameter":"PERM","unit":"MJ","values":[{"value":"0,0E+00","module":"A1"},{"value":"0,0E+00","module":"A2"},{"value":"7,96E-02","module":"A3"},{"value":"0,0E+00","module":"C1"},{"value":"0,0E+00","module":"C2"},{"value":"0,0E+00","module":"C3"},{"value":"0,0E+00","module":"C4"},{"value":"0,0E+00","module":"D"}]},{"parameter":"PERT","unit":"MJ","values":[{"value":"4,05E-01","module":"A1"},{"value":"2,81E-03","module":"A2"},{"value":"6,67E-01","module":"A3"},{"value":"0,0E+00","module":"C1"},{"value":"6,50E-04","module":"C2"},{"value":"1,11E-03","module":"C3"},{"value":"0,0E+00","module":"C4"},{"value":"-2,99E-01","module":"D"}]},{"parameter":"PENRE","unit":"MJ","values":[{"value":"1,01E+01","module":"A1"},{"value":"2,38E-01","module":"A2"},{"value":"2,97E+00","module":"A3"},{"value":"0,0E+00","module":"C1"},{"value":"5,51E-02","module":"C2"},{"value":"5,97E-02","module":"C3"},{"value":"0,0E+00","module":"C4"},{"value":"-4,76E+00","module":"D"}]},{"parameter":"PENRM","unit":"MJ","values":[{"value":"5,55E+00","module":"A1"},{"value":"0,0E+00","module":"A2"},{"value":"3,14E-01","module":"A3"},{"value":"0,0E+00","module":"C1"},{"value":"0,0E+00","module":"C2"},{"value":"0,0E+00","module":"C3"},{"value":"0,0E+00","module":"C4"},{"value":"0,0E+00","module":"D"}]},{"parameter":"PENRT","unit":"MJ","values":[{"value":"1,56E+01","module":"A1"},{"value":"2,38E-01","module":"A2"},{"value":"3,33E+00","module":"A3"},{"value":"0,0E+00","module":"C1"},{"value":"5,51E-02","module":"C2"},{"value":"5,97E-02","module":"C3"},{"value":"0,0E+00","module":"C4"},{"value":"-4,76E+00","module":"D"}]},{"parameter":"SM","unit":"kg","values":[{"value":"0,0E+00","module":"A1"},{"value":"0,0E+00","module":"A2"},{"value":"0,0E+00","module":"A3"},{"value":"0,0E+00","module":"C1"},{"value":"0,0E+00","module":"C2"},{"value":"0,0E+00","module":"C3"},{"value":"0,0E+00","module":"C4"},{"value":"0,0E+00","module":"D"}]},{"parameter":"RSF","unit":"MJ","values":[{"value":"0,0E+00","module":"A1"},{"value":"0,0E+00","module":"A2"},{"value":"0,0E+00","module":"A3"},{"value":"0,0E+00","module":"C1"},{"value":"0,0E+00","module":"C2"},{"value":"0,0E+00","module":"C3"},{"value":"0,0E+00","module":"C4"},{"value":"0,0E+00","module":"D"}]},{"parameter":"NRSF","unit":"MJ","values":[{"value":"0,0E+00","module":"A1"},{"value":"0,0E+00","module":"A2"},{"value":"0,0E+00","module":"A3"},{"value":"0,0E+00","module":"C1"},{"value":"0,0E+00","module":"C2"},{"value":"0,0E+00","module":"C3"},{"value":"0,0E+00","module":"C4"},{"value":"0,0E+00","module":"D"}]},{"parameter":"FW","unit":"m3","values":[{"value":"7,51E-03","module":"A1"},{"value":"2,73E-05","module":"A2"},{"value":"2,19E-03","module":"A3"},{"value":"0,0E+00","module":"C1"},{"value":"6,32E-06","module":"C2"},{"value":"8,72E-05","module":"C3"},{"value":"0,0E+00","module":"C4"},{"value":"-1,03E-03","module":"D"}]}],"end_of_life_waste":[{"parameter":"HWD","unit":"kg","values":[{"value":"2,34E-06","module":"A1"},{"value":"5,69E-07","module":"A2"},{"value":"1,12E-06","module":"A3"},{"value":"0,0E+00","module":"C1"},{"value":"1,32E-07","module":"C2"},{"value":"4,40E-07","module":"C3"},{"value":"0,0E+00","module":"C4"},{"value":"-3,24E-06","module":"D"}]},{"parameter":"NHWD","unit":"kg","values":[{"value":"2,35E-02","module":"A1"},{"value":"1,42E-02","module":"A2"},{"value":"1,63E-02","module":"A3"},{"value":"0,0E+00","module":"C1"},{"value":"3,29E-03","module":"C2"},{"value":"4,49E-03","module":"C3"},{"value":"0,0E+00","module":"C4"},{"value":"-9,99E-03","module":"D"}]},{"parameter":"RWD","unit":"kg","values":[{"value":"9,60E-06","module":"A1"},{"value":"1,47E-06","module":"A2"},{"value":"9,67E-06","module":"A3"},{"value":"0,0E+00","module":"C1"},{"value":"3,41E-07","module":"C2"},{"value":"1,04E-07","module":"C3"},{"value":"0,0E+00","module":"C4"},{"value":"-1,09E-05","module":"D"}]}],"end_of_life_flow":[{"parameter":"CRU","unit":"kg","values":[{"value":"0,0E+00","module":"A1"},{"value":"0,0E+00","module":"A2"},{"value":"0,0E+00","module":"A3"},{"value":"0,0E+00","module":"C1"},{"value":"0,0E+00","module":"C2"},{"value":"0,0E+00","module":"C3"},{"value":"0,0E+00","module":"C4"},{"value":"0,0E+00","module":"D"}]},{"parameter":"MFR","unit":"kg","values":[{"value":"0,0E+00","module":"A1"},{"value":"0,0E+00","module":"A2"},{"value":"1,14E-02","module":"A3"},{"value":"0,0E+00","module":"C1"},{"value":"0,0E+00","module":"C2"},{"value":"0,0E+00","module":"C3"},{"value":"0,0E+00","module":"C4"},{"value":"0,0E+00","module":"D"}]},{"parameter":"MER","unit":"kg","values":[{"value":"0,0E+00","module":"A1"},{"value":"0,0E+00","module":"A2"},{"value":"0,0E+00","module":"A3"},{"value":"0,0E+00","module":"C1"},{"value":"0,0E+00","module":"C2"},{"value":"0,0E+00","module":"C3"},{"value":"0,0E+00","module":"C4"},{"value":"0,0E+00","module":"D"}]},{"parameter":"EEE","unit":"MJ","values":[{"value":"0,0E+00","module":"A1"},{"value":"0,0E+00","module":"A2"},{"value":"5,46E-03","module":"A3"},{"value":"0,0E+00","module":"C1"},{"value":"0,0E+00","module":"C2"},{"value":"0,0E+00","module":"C3"},{"value":"0,0E+00","module":"C4"},{"value":"0,0E+00","module":"D"}]},{"parameter":"EET","unit":"MJ","values":[{"value":"0,0E+00","module":"A1"},{"value":"0,0E+00","module":"A2"},{"value":"9,41E-03","module":"A3"},{"value":"0,0E+00","module":"C1"},{"value":"0,0E+00","module":"C2"},{"value":"0,0E+00","module":"C3"},{"value":"0,0E+00","module":"C4"},{"value":"0,0E+00","module":"D"}]}]}