{"product_name":"Synwer\u00ae \u2013 Head SL 155","epd_id":"EPD-Synwer-183-EN","compliance":["EN 15804+A2","ISO 14025"],"producer_name":"Synwer GmbH","environmental_impact":[{"parameter":"GWP-total","unit":"kg CO2-eq.","values":[{"value":"5,43E-01","module":"A1"},{"value":"1,62E-02","module":"A2"},{"value":"2,07E-01","module":"A3"},{"value":"0,0E+00","module":"C1"},{"value":"3,14E-03","module":"C2"},{"value":"4,02E-01","module":"C3"},{"value":"0,0E+00","module":"C4"},{"value":"-2,81E-01","module":"D"}]},{"parameter":"GWP-fossil","unit":"kg CO2-eq.","values":[{"value":"5,40E-01","module":"A1"},{"value":"1,62E-02","module":"A2"},{"value":"2,24E-01","module":"A3"},{"value":"0,0E+00","module":"C1"},{"value":"3,14E-03","module":"C2"},{"value":"4,02E-01","module":"C3"},{"value":"0,0E+00","module":"C4"},{"value":"-2,68E-01","module":"D"}]},{"parameter":"GWP-biogenic","unit":"kg CO2-eq.","values":[{"value":"3,06E-03","module":"A1"},{"value":"7,46E-06","module":"A2"},{"value":"-1,74E-02","module":"A3"},{"value":"0,0E+00","module":"C1"},{"value":"1,45E-06","module":"C2"},{"value":"1,44E-05","module":"C3"},{"value":"0,0E+00","module":"C4"},{"value":"-1,29E-02","module":"D"}]},{"parameter":"GWP-luluc","unit":"kg CO2-eq.","values":[{"value":"1,73E-04","module":"A1"},{"value":"5,92E-06","module":"A2"},{"value":"3,16E-04","module":"A3"},{"value":"0,0E+00","module":"C1"},{"value":"1,15E-06","module":"C2"},{"value":"1,41E-06","module":"C3"},{"value":"0,0E+00","module":"C4"},{"value":"-1,92E-04","module":"D"}]},{"parameter":"ODP","unit":"kg CFC 11-equiv.","values":[{"value":"8,95E-09","module":"A1"},{"value":"3,57E-09","module":"A2"},{"value":"7,47E-09","module":"A3"},{"value":"0,0E+00","module":"C1"},{"value":"6,93E-10","module":"C2"},{"value":"8,51E-10","module":"C3"},{"value":"0,0E+00","module":"C4"},{"value":"-2,18E-08","module":"D"}]},{"parameter":"AP","unit":"mol H+-eq.","values":[{"value":"2,19E-03","module":"A1"},{"value":"9,37E-05","module":"A2"},{"value":"7,26E-04","module":"A3"},{"value":"0,0E+00","module":"C1"},{"value":"1,82E-05","module":"C2"},{"value":"1,34E-04","module":"C3"},{"value":"0,0E+00","module":"C4"},{"value":"-5,00E-04","module":"D"}]},{"parameter":"POCP","unit":"kg NMVOC-eq.","values":[{"value":"1,56E-03","module":"A1"},{"value":"1,04E-04","module":"A2"},{"value":"4,19E-04","module":"A3"},{"value":"0,0E+00","module":"C1"},{"value":"2,02E-05","module":"C2"},{"value":"1,68E-04","module":"C3"},{"value":"0,0E+00","module":"C4"},{"value":"-2,93E-04","module":"D"}]},{"parameter":"ADPE","unit":"kg Sb-eq.","values":[{"value":"4,91E-06","module":"A1"},{"value":"4,09E-07","module":"A2"},{"value":"1,15E-06","module":"A3"},{"value":"0,0E+00","module":"C1"},{"value":"7,95E-08","module":"C2"},{"value":"9,59E-08","module":"C3"},{"value":"0,0E+00","module":"C4"},{"value":"-4,90E-07","module":"D"}]},{"parameter":"ADPF","unit":"MJ","values":[{"value":"1,38E+01","module":"A1"},{"value":"2,44E-01","module":"A2"},{"value":"3,09E+00","module":"A3"},{"value":"0,0E+00","module":"C1"},{"value":"4,73E-02","module":"C2"},{"value":"8,57E-02","module":"C3"},{"value":"0,0E+00","module":"C4"},{"value":"-3,94E+00","module":"D"}]},{"parameter":"WDP","unit":"m3 world-eq.","values":[{"value":"4,49E-01","module":"A1"},{"value":"8,72E-04","module":"A2"},{"value":"5,99E-02","module":"A3"},{"value":"0,0E+00","module":"C1"},{"value":"1,69E-04","module":"C2"},{"value":"7,08E-03","module":"C3"},{"value":"0,0E+00","module":"C4"},{"value":"-5,84E-03","module":"D"}]},{"parameter":"EP-freshwater","unit":"kg P-eq.","values":[{"value":"1,88E-05","module":"A1"},{"value":"1,63E-07","module":"A2"},{"value":"2,61E-05","module":"A3"},{"value":"0,0E+00","module":"C1"},{"value":"3,17E-08","module":"C2"},{"value":"6,74E-08","module":"C3"},{"value":"0,0E+00","module":"C4"},{"value":"-2,39E-05","module":"D"}]},{"parameter":"EP-marine","unit":"kg N-eq.","values":[{"value":"4,46E-04","module":"A1"},{"value":"3,30E-05","module":"A2"},{"value":"1,49E-04","module":"A3"},{"value":"0,0E+00","module":"C1"},{"value":"6,41E-06","module":"C2"},{"value":"7,13E-05","module":"C3"},{"value":"0,0E+00","module":"C4"},{"value":"-9,22E-05","module":"D"}]},{"parameter":"EP-terrestrial","unit":"mol N-eq.","values":[{"value":"3,94E-03","module":"A1"},{"value":"3,64E-04","module":"A2"},{"value":"1,75E-03","module":"A3"},{"value":"0,0E+00","module":"C1"},{"value":"7,07E-05","module":"C2"},{"value":"7,05E-04","module":"C3"},{"value":"0,0E+00","module":"C4"},{"value":"-1,36E-03","module":"D"}]}],"additional_environmental_impact":[{"parameter":"PM","unit":"disease incidence","values":[{"value":"2,97E-08","module":"A1"},{"value":"1,45E-09","module":"A2"},{"value":"6,27E-09","module":"A3"},{"value":"0,0E+00","module":"C1"},{"value":"2,82E-10","module":"C2"},{"value":"4,97E-10","module":"C3"},{"value":"0,0E+00","module":"C4"},{"value":"-1,76E-09","module":"D"}]},{"parameter":"ETP-fw","unit":"CTUe","values":[{"value":"1,35E+01","module":"A1"},{"value":"2,17E-01","module":"A2"},{"value":"3,60E+00","module":"A3"},{"value":"0,0E+00","module":"C1"},{"value":"4,22E-02","module":"C2"},{"value":"3,56E-01","module":"C3"},{"value":"0,0E+00","module":"C4"},{"value":"-1,44E+00","module":"D"}]},{"parameter":"HTP-c","unit":"CTUh","values":[{"value":"1,59E-10","module":"A1"},{"value":"7,05E-12","module":"A2"},{"value":"6,33E-11","module":"A3"},{"value":"0,0E+00","module":"C1"},{"value":"1,37E-12","module":"C2"},{"value":"2,02E-11","module":"C3"},{"value":"0,0E+00","module":"C4"},{"value":"-3,29E-11","module":"D"}]},{"parameter":"HTP-nc","unit":"CTUh","values":[{"value":"7,19E-09","module":"A1"},{"value":"2,38E-10","module":"A2"},{"value":"2,32E-09","module":"A3"},{"value":"0,0E+00","module":"C1"},{"value":"4,62E-11","module":"C2"},{"value":"7,91E-10","module":"C3"},{"value":"0,0E+00","module":"C4"},{"value":"-1,19E-09","module":"D"}]},{"parameter":"SQP","unit":"dimensionless","values":[{"value":"6,75E-01","module":"A1"},{"value":"2,11E-01","module":"A2"},{"value":"2,85E+00","module":"A3"},{"value":"0,0E+00","module":"C1"},{"value":"4,10E-02","module":"C2"},{"value":"1,74E-02","module":"C3"},{"value":"0,0E+00","module":"C4"},{"value":"-4,06E-01","module":"D"}]},{"parameter":"IRP","unit":"kBq U235-eq.","values":[{"value":"8,05E-03","module":"A1"},{"value":"1,02E-03","module":"A2"},{"value":"7,69E-03","module":"A3"},{"value":"0,0E+00","module":"C1"},{"value":"1,98E-04","module":"C2"},{"value":"1,10E-04","module":"C3"},{"value":"0,0E+00","module":"C4"},{"value":"-7,50E-03","module":"D"}]}],"resource_use":[{"parameter":"PERE","unit":"MJ","values":[{"value":"3,84E-01","module":"A1"},{"value":"3,05E-03","module":"A2"},{"value":"5,83E-01","module":"A3"},{"value":"0,0E+00","module":"C1"},{"value":"5,92E-04","module":"C2"},{"value":"1,62E-03","module":"C3"},{"value":"0,0E+00","module":"C4"},{"value":"-2,69E-01","module":"D"}]},{"parameter":"PERM","unit":"MJ","values":[{"value":"0,0E+00","module":"A1"},{"value":"0,0E+00","module":"A2"},{"value":"7,96E-02","module":"A3"},{"value":"0,0E+00","module":"C1"},{"value":"0,0E+00","module":"C2"},{"value":"0,0E+00","module":"C3"},{"value":"0,0E+00","module":"C4"},{"value":"0,0E+00","module":"D"}]},{"parameter":"PERT","unit":"MJ","values":[{"value":"3,84E-01","module":"A1"},{"value":"3,05E-03","module":"A2"},{"value":"6,64E-01","module":"A3"},{"value":"0,0E+00","module":"C1"},{"value":"5,92E-04","module":"C2"},{"value":"1,62E-03","module":"C3"},{"value":"0,0E+00","module":"C4"},{"value":"-2,69E-01","module":"D"}]},{"parameter":"PENRE","unit":"MJ","values":[{"value":"9,76E+00","module":"A1"},{"value":"2,59E-01","module":"A2"},{"value":"2,97E+00","module":"A3"},{"value":"0,0E+00","module":"C1"},{"value":"5,02E-02","module":"C2"},{"value":"9,38E-02","module":"C3"},{"value":"0,0E+00","module":"C4"},{"value":"-4,29E+00","module":"D"}]},{"parameter":"PENRM","unit":"MJ","values":[{"value":"4,99E+00","module":"A1"},{"value":"0,0E+00","module":"A2"},{"value":"3,11E-01","module":"A3"},{"value":"0,0E+00","module":"C1"},{"value":"0,0E+00","module":"C2"},{"value":"0,0E+00","module":"C3"},{"value":"0,0E+00","module":"C4"},{"value":"0,0E+00","module":"D"}]},{"parameter":"PENRT","unit":"MJ","values":[{"value":"1,48E+01","module":"A1"},{"value":"2,59E-01","module":"A2"},{"value":"3,32E+00","module":"A3"},{"value":"0,0E+00","module":"C1"},{"value":"5,02E-02","module":"C2"},{"value":"9,38E-02","module":"C3"},{"value":"0,0E+00","module":"C4"},{"value":"-4,29E+00","module":"D"}]},{"parameter":"SM","unit":"kg","values":[{"value":"0,0E+00","module":"A1"},{"value":"0,0E+00","module":"A2"},{"value":"0,0E+00","module":"A3"},{"value":"0,0E+00","module":"C1"},{"value":"0,0E+00","module":"C2"},{"value":"0,0E+00","module":"C3"},{"value":"0,0E+00","module":"C4"},{"value":"0,0E+00","module":"D"}]},{"parameter":"RSF","unit":"MJ","values":[{"value":"0,0E+00","module":"A1"},{"value":"0,0E+00","module":"A2"},{"value":"0,0E+00","module":"A3"},{"value":"0,0E+00","module":"C1"},{"value":"0,0E+00","module":"C2"},{"value":"0,0E+00","module":"C3"},{"value":"0,0E+00","module":"C4"},{"value":"0,0E+00","module":"D"}]},{"parameter":"NRSF","unit":"MJ","values":[{"value":"0,0E+00","module":"A1"},{"value":"0,0E+00","module":"A2"},{"value":"0,0E+00","module":"A3"},{"value":"0,0E+00","module":"C1"},{"value":"0,0E+00","module":"C2"},{"value":"0,0E+00","module":"C3"},{"value":"0,0E+00","module":"C4"},{"value":"0,0E+00","module":"D"}]},{"parameter":"FW","unit":"m3","values":[{"value":"9,22E-03","module":"A1"},{"value":"2,97E-05","module":"A2"},{"value":"2,23E-03","module":"A3"},{"value":"0,0E+00","module":"C1"},{"value":"5,76E-06","module":"C2"},{"value":"2,29E-04","module":"C3"},{"value":"0,0E+00","module":"C4"},{"value":"-9,24E-04","module":"D"}]}],"end_of_life_waste":[{"parameter":"HWD","unit":"kg","values":[{"value":"1,96E-06","module":"A1"},{"value":"6,18E-07","module":"A2"},{"value":"1,10E-06","module":"A3"},{"value":"0,0E+00","module":"C1"},{"value":"1,20E-07","module":"C2"},{"value":"4,06E-07","module":"C3"},{"value":"0,0E+00","module":"C4"},{"value":"-2,92E-06","module":"D"}]},{"parameter":"NHWD","unit":"kg","values":[{"value":"2,30E-02","module":"A1"},{"value":"1,55E-02","module":"A2"},{"value":"1,59E-02","module":"A3"},{"value":"0,0E+00","module":"C1"},{"value":"3,00E-03","module":"C2"},{"value":"4,88E-03","module":"C3"},{"value":"0,0E+00","module":"C4"},{"value":"-8,99E-03","module":"D"}]},{"parameter":"RWD","unit":"kg","values":[{"value":"6,96E-06","module":"A1"},{"value":"1,60E-06","module":"A2"},{"value":"9,52E-06","module":"A3"},{"value":"0,0E+00","module":"C1"},{"value":"3,11E-07","module":"C2"},{"value":"1,47E-07","module":"C3"},{"value":"0,0E+00","module":"C4"},{"value":"-9,79E-06","module":"D"}]}],"end_of_life_flow":[{"parameter":"CRU","unit":"kg","values":[{"value":"0,0E+00","module":"A1"},{"value":"0,0E+00","module":"A2"},{"value":"0,0E+00","module":"A3"},{"value":"0,0E+00","module":"C1"},{"value":"0,0E+00","module":"C2"},{"value":"0,0E+00","module":"C3"},{"value":"0,0E+00","module":"C4"},{"value":"0,0E+00","module":"D"}]},{"parameter":"MFR","unit":"kg","values":[{"value":"0,0E+00","module":"A1"},{"value":"0,0E+00","module":"A2"},{"value":"1,03E-02","module":"A3"},{"value":"0,0E+00","module":"C1"},{"value":"0,0E+00","module":"C2"},{"value":"0,0E+00","module":"C3"},{"value":"0,0E+00","module":"C4"},{"value":"0,0E+00","module":"D"}]},{"parameter":"MER","unit":"kg","values":[{"value":"0,0E+00","module":"A1"},{"value":"0,0E+00","module":"A2"},{"value":"0,0E+00","module":"A3"},{"value":"0,0E+00","module":"C1"},{"value":"0,0E+00","module":"C2"},{"value":"0,0E+00","module":"C3"},{"value":"0,0E+00","module":"C4"},{"value":"0,0E+00","module":"D"}]},{"parameter":"EEE","unit":"MJ","values":[{"value":"0,0E+00","module":"A1"},{"value":"0,0E+00","module":"A2"},{"value":"6,48E-04","module":"A3"},{"value":"0,0E+00","module":"C1"},{"value":"0,0E+00","module":"C2"},{"value":"0,0E+00","module":"C3"},{"value":"0,0E+00","module":"C4"},{"value":"0,0E+00","module":"D"}]},{"parameter":"EET","unit":"MJ","values":[{"value":"0,0E+00","module":"A1"},{"value":"0,0E+00","module":"A2"},{"value":"1,12E-03","module":"A3"},{"value":"0,0E+00","module":"C1"},{"value":"0,0E+00","module":"C2"},{"value":"0,0E+00","module":"C3"},{"value":"0,0E+00","module":"C4"},{"value":"0,0E+00","module":"D"}]}]}