{"product_name":"Synwer\u00ae \u2013 Head J 135/ 135 FH","epd_id":"EPD-Synwer-188-EN","compliance":["EN 15804+A2","ISO 14025"],"producer_name":"Synwer GmbH","environmental_impact":[{"parameter":"GWP-total","unit":"kg CO2-eq.","values":[{"value":"4,76E-01","module":"A1"},{"value":"1,40E-02","module":"A2"},{"value":"2,05E-01","module":"A3"},{"value":"0,0E+00","module":"C1"},{"value":"2,74E-03","module":"C2"},{"value":"3,51E-01","module":"C3"},{"value":"0,0E+00","module":"C4"},{"value":"-2,45E-01","module":"D"}]},{"parameter":"GWP-fossil","unit":"kg CO2-eq.","values":[{"value":"4,73E-01","module":"A1"},{"value":"1,39E-02","module":"A2"},{"value":"2,22E-01","module":"A3"},{"value":"0,0E+00","module":"C1"},{"value":"2,73E-03","module":"C2"},{"value":"3,51E-01","module":"C3"},{"value":"0,0E+00","module":"C4"},{"value":"-2,33E-01","module":"D"}]},{"parameter":"GWP-biogenic","unit":"kg CO2-eq.","values":[{"value":"2,79E-03","module":"A1"},{"value":"6,44E-06","module":"A2"},{"value":"-1,73E-02","module":"A3"},{"value":"0,0E+00","module":"C1"},{"value":"1,26E-06","module":"C2"},{"value":"1,27E-05","module":"C3"},{"value":"0,0E+00","module":"C4"},{"value":"-1,12E-02","module":"D"}]},{"parameter":"GWP-luluc","unit":"kg CO2-eq.","values":[{"value":"1,50E-04","module":"A1"},{"value":"5,11E-06","module":"A2"},{"value":"3,15E-04","module":"A3"},{"value":"0,0E+00","module":"C1"},{"value":"1,00E-06","module":"C2"},{"value":"1,25E-06","module":"C3"},{"value":"0,0E+00","module":"C4"},{"value":"-1,67E-04","module":"D"}]},{"parameter":"ODP","unit":"kg CFC 11-equiv.","values":[{"value":"7,76E-09","module":"A1"},{"value":"3,08E-09","module":"A2"},{"value":"7,39E-09","module":"A3"},{"value":"0,0E+00","module":"C1"},{"value":"6,03E-10","module":"C2"},{"value":"7,52E-10","module":"C3"},{"value":"0,0E+00","module":"C4"},{"value":"-1,90E-08","module":"D"}]},{"parameter":"AP","unit":"mol H+-eq.","values":[{"value":"1,92E-03","module":"A1"},{"value":"8,09E-05","module":"A2"},{"value":"7,17E-04","module":"A3"},{"value":"0,0E+00","module":"C1"},{"value":"1,58E-05","module":"C2"},{"value":"1,19E-04","module":"C3"},{"value":"0,0E+00","module":"C4"},{"value":"-4,35E-04","module":"D"}]},{"parameter":"POCP","unit":"kg NMVOC-eq.","values":[{"value":"1,37E-03","module":"A1"},{"value":"8,97E-05","module":"A2"},{"value":"4,11E-04","module":"A3"},{"value":"0,0E+00","module":"C1"},{"value":"1,76E-05","module":"C2"},{"value":"1,49E-04","module":"C3"},{"value":"0,0E+00","module":"C4"},{"value":"-2,55E-04","module":"D"}]},{"parameter":"ADPE","unit":"kg Sb-eq.","values":[{"value":"4,27E-06","module":"A1"},{"value":"3,53E-07","module":"A2"},{"value":"1,11E-06","module":"A3"},{"value":"0,0E+00","module":"C1"},{"value":"6,92E-08","module":"C2"},{"value":"8,43E-08","module":"C3"},{"value":"0,0E+00","module":"C4"},{"value":"-4,27E-07","module":"D"}]},{"parameter":"ADPF","unit":"MJ","values":[{"value":"1,20E+01","module":"A1"},{"value":"2,10E-01","module":"A2"},{"value":"3,06E+00","module":"A3"},{"value":"0,0E+00","module":"C1"},{"value":"4,12E-02","module":"C2"},{"value":"7,57E-02","module":"C3"},{"value":"0,0E+00","module":"C4"},{"value":"-3,43E+00","module":"D"}]},{"parameter":"WDP","unit":"m3 world-eq.","values":[{"value":"3,94E-01","module":"A1"},{"value":"7,52E-04","module":"A2"},{"value":"5,81E-02","module":"A3"},{"value":"0,0E+00","module":"C1"},{"value":"1,47E-04","module":"C2"},{"value":"6,31E-03","module":"C3"},{"value":"0,0E+00","module":"C4"},{"value":"-5,08E-03","module":"D"}]},{"parameter":"EP-freshwater","unit":"kg P-eq.","values":[{"value":"1,66E-05","module":"A1"},{"value":"1,41E-07","module":"A2"},{"value":"2,61E-05","module":"A3"},{"value":"0,0E+00","module":"C1"},{"value":"2,76E-08","module":"C2"},{"value":"5,93E-08","module":"C3"},{"value":"0,0E+00","module":"C4"},{"value":"-2,08E-05","module":"D"}]},{"parameter":"EP-marine","unit":"kg N-eq.","values":[{"value":"3,93E-04","module":"A1"},{"value":"2,85E-05","module":"A2"},{"value":"1,46E-04","module":"A3"},{"value":"0,0E+00","module":"C1"},{"value":"5,59E-06","module":"C2"},{"value":"6,31E-05","module":"C3"},{"value":"0,0E+00","module":"C4"},{"value":"-8,03E-05","module":"D"}]},{"parameter":"EP-terrestrial","unit":"mol N-eq.","values":[{"value":"3,46E-03","module":"A1"},{"value":"3,14E-04","module":"A2"},{"value":"1,73E-03","module":"A3"},{"value":"0,0E+00","module":"C1"},{"value":"6,16E-05","module":"C2"},{"value":"6,23E-04","module":"C3"},{"value":"0,0E+00","module":"C4"},{"value":"-1,18E-03","module":"D"}]}],"additional_environmental_impact":[{"parameter":"PM","unit":"disease incidence","values":[{"value":"2,62E-08","module":"A1"},{"value":"1,25E-09","module":"A2"},{"value":"6,14E-09","module":"A3"},{"value":"0,0E+00","module":"C1"},{"value":"2,46E-10","module":"C2"},{"value":"4,38E-10","module":"C3"},{"value":"0,0E+00","module":"C4"},{"value":"-1,54E-09","module":"D"}]},{"parameter":"ETP-fw","unit":"CTUe","values":[{"value":"1,20E+01","module":"A1"},{"value":"1,88E-01","module":"A2"},{"value":"3,56E+00","module":"A3"},{"value":"0,0E+00","module":"C1"},{"value":"3,68E-02","module":"C2"},{"value":"3,16E-01","module":"C3"},{"value":"0,0E+00","module":"C4"},{"value":"-1,25E+00","module":"D"}]},{"parameter":"HTP-c","unit":"CTUh","values":[{"value":"1,39E-10","module":"A1"},{"value":"6,08E-12","module":"A2"},{"value":"6,21E-11","module":"A3"},{"value":"0,0E+00","module":"C1"},{"value":"1,19E-12","module":"C2"},{"value":"1,77E-11","module":"C3"},{"value":"0,0E+00","module":"C4"},{"value":"-2,86E-11","module":"D"}]},{"parameter":"HTP-nc","unit":"CTUh","values":[{"value":"6,34E-09","module":"A1"},{"value":"2,05E-10","module":"A2"},{"value":"2,28E-09","module":"A3"},{"value":"0,0E+00","module":"C1"},{"value":"4,02E-11","module":"C2"},{"value":"6,94E-10","module":"C3"},{"value":"0,0E+00","module":"C4"},{"value":"-1,03E-09","module":"D"}]},{"parameter":"SQP","unit":"dimensionless","values":[{"value":"5,85E-01","module":"A1"},{"value":"1,82E-01","module":"A2"},{"value":"2,84E+00","module":"A3"},{"value":"0,0E+00","module":"C1"},{"value":"3,57E-02","module":"C2"},{"value":"1,53E-02","module":"C3"},{"value":"0,0E+00","module":"C4"},{"value":"-3,54E-01","module":"D"}]},{"parameter":"IRP","unit":"kBq U235-eq.","values":[{"value":"6,97E-03","module":"A1"},{"value":"8,81E-04","module":"A2"},{"value":"7,66E-03","module":"A3"},{"value":"0,0E+00","module":"C1"},{"value":"1,73E-04","module":"C2"},{"value":"9,70E-05","module":"C3"},{"value":"0,0E+00","module":"C4"},{"value":"-6,53E-03","module":"D"}]}],"resource_use":[{"parameter":"PERE","unit":"MJ","values":[{"value":"3,36E-01","module":"A1"},{"value":"2,63E-03","module":"A2"},{"value":"5,82E-01","module":"A3"},{"value":"0,0E+00","module":"C1"},{"value":"5,16E-04","module":"C2"},{"value":"1,43E-03","module":"C3"},{"value":"0,0E+00","module":"C4"},{"value":"-2,34E-01","module":"D"}]},{"parameter":"PERM","unit":"MJ","values":[{"value":"0,0E+00","module":"A1"},{"value":"0,0E+00","module":"A2"},{"value":"7,96E-02","module":"A3"},{"value":"0,0E+00","module":"C1"},{"value":"0,0E+00","module":"C2"},{"value":"0,0E+00","module":"C3"},{"value":"0,0E+00","module":"C4"},{"value":"0,0E+00","module":"D"}]},{"parameter":"PERT","unit":"MJ","values":[{"value":"3,36E-01","module":"A1"},{"value":"2,63E-03","module":"A2"},{"value":"6,64E-01","module":"A3"},{"value":"0,0E+00","module":"C1"},{"value":"5,16E-04","module":"C2"},{"value":"1,43E-03","module":"C3"},{"value":"0,0E+00","module":"C4"},{"value":"-2,34E-01","module":"D"}]},{"parameter":"PENRE","unit":"MJ","values":[{"value":"8,51E+00","module":"A1"},{"value":"2,23E-01","module":"A2"},{"value":"2,94E+00","module":"A3"},{"value":"0,0E+00","module":"C1"},{"value":"4,38E-02","module":"C2"},{"value":"8,28E-02","module":"C3"},{"value":"0,0E+00","module":"C4"},{"value":"-3,73E+00","module":"D"}]},{"parameter":"PENRM","unit":"MJ","values":[{"value":"4,35E+00","module":"A1"},{"value":"0,0E+00","module":"A2"},{"value":"3,06E-01","module":"A3"},{"value":"0,0E+00","module":"C1"},{"value":"0,0E+00","module":"C2"},{"value":"0,0E+00","module":"C3"},{"value":"0,0E+00","module":"C4"},{"value":"0,0E+00","module":"D"}]},{"parameter":"PENRT","unit":"MJ","values":[{"value":"1,29E+01","module":"A1"},{"value":"2,23E-01","module":"A2"},{"value":"3,28E+00","module":"A3"},{"value":"0,0E+00","module":"C1"},{"value":"4,38E-02","module":"C2"},{"value":"8,28E-02","module":"C3"},{"value":"0,0E+00","module":"C4"},{"value":"-3,73E+00","module":"D"}]},{"parameter":"SM","unit":"kg","values":[{"value":"0,0E+00","module":"A1"},{"value":"0,0E+00","module":"A2"},{"value":"0,0E+00","module":"A3"},{"value":"0,0E+00","module":"C1"},{"value":"0,0E+00","module":"C2"},{"value":"0,0E+00","module":"C3"},{"value":"0,0E+00","module":"C4"},{"value":"0,0E+00","module":"D"}]},{"parameter":"RSF","unit":"MJ","values":[{"value":"0,0E+00","module":"A1"},{"value":"0,0E+00","module":"A2"},{"value":"0,0E+00","module":"A3"},{"value":"0,0E+00","module":"C1"},{"value":"0,0E+00","module":"C2"},{"value":"0,0E+00","module":"C3"},{"value":"0,0E+00","module":"C4"},{"value":"0,0E+00","module":"D"}]},{"parameter":"NRSF","unit":"MJ","values":[{"value":"0,0E+00","module":"A1"},{"value":"0,0E+00","module":"A2"},{"value":"0,0E+00","module":"A3"},{"value":"0,0E+00","module":"C1"},{"value":"0,0E+00","module":"C2"},{"value":"0,0E+00","module":"C3"},{"value":"0,0E+00","module":"C4"},{"value":"0,0E+00","module":"D"}]},{"parameter":"FW","unit":"m3","values":[{"value":"8,10E-03","module":"A1"},{"value":"2,56E-05","module":"A2"},{"value":"2,19E-03","module":"A3"},{"value":"0,0E+00","module":"C1"},{"value":"5,02E-06","module":"C2"},{"value":"2,03E-04","module":"C3"},{"value":"0,0E+00","module":"C4"},{"value":"-8,04E-04","module":"D"}]}],"end_of_life_waste":[{"parameter":"HWD","unit":"kg","values":[{"value":"1,70E-06","module":"A1"},{"value":"5,33E-07","module":"A2"},{"value":"1,08E-06","module":"A3"},{"value":"0,0E+00","module":"C1"},{"value":"1,04E-07","module":"C2"},{"value":"3,53E-07","module":"C3"},{"value":"0,0E+00","module":"C4"},{"value":"-2,54E-06","module":"D"}]},{"parameter":"NHWD","unit":"kg","values":[{"value":"2,00E-02","module":"A1"},{"value":"1,33E-02","module":"A2"},{"value":"1,55E-02","module":"A3"},{"value":"0,0E+00","module":"C1"},{"value":"2,61E-03","module":"C2"},{"value":"4,27E-03","module":"C3"},{"value":"0,0E+00","module":"C4"},{"value":"-7,83E-03","module":"D"}]},{"parameter":"RWD","unit":"kg","values":[{"value":"6,03E-06","module":"A1"},{"value":"1,38E-06","module":"A2"},{"value":"9,50E-06","module":"A3"},{"value":"0,0E+00","module":"C1"},{"value":"2,71E-07","module":"C2"},{"value":"1,30E-07","module":"C3"},{"value":"0,0E+00","module":"C4"},{"value":"-8,53E-06","module":"D"}]}],"end_of_life_flow":[{"parameter":"CRU","unit":"kg","values":[{"value":"0,0E+00","module":"A1"},{"value":"0,0E+00","module":"A2"},{"value":"0,0E+00","module":"A3"},{"value":"0,0E+00","module":"C1"},{"value":"0,0E+00","module":"C2"},{"value":"0,0E+00","module":"C3"},{"value":"0,0E+00","module":"C4"},{"value":"0,0E+00","module":"D"}]},{"parameter":"MFR","unit":"kg","values":[{"value":"0,0E+00","module":"A1"},{"value":"0,0E+00","module":"A2"},{"value":"8,89E-03","module":"A3"},{"value":"0,0E+00","module":"C1"},{"value":"0,0E+00","module":"C2"},{"value":"0,0E+00","module":"C3"},{"value":"0,0E+00","module":"C4"},{"value":"0,0E+00","module":"D"}]},{"parameter":"MER","unit":"kg","values":[{"value":"0,0E+00","module":"A1"},{"value":"0,0E+00","module":"A2"},{"value":"0,0E+00","module":"A3"},{"value":"0,0E+00","module":"C1"},{"value":"0,0E+00","module":"C2"},{"value":"0,0E+00","module":"C3"},{"value":"0,0E+00","module":"C4"},{"value":"0,0E+00","module":"D"}]},{"parameter":"EEE","unit":"MJ","values":[{"value":"0,0E+00","module":"A1"},{"value":"0,0E+00","module":"A2"},{"value":"4,11E-03","module":"A3"},{"value":"0,0E+00","module":"C1"},{"value":"0,0E+00","module":"C2"},{"value":"0,0E+00","module":"C3"},{"value":"0,0E+00","module":"C4"},{"value":"0,0E+00","module":"D"}]},{"parameter":"EET","unit":"MJ","values":[{"value":"0,0E+00","module":"A1"},{"value":"0,0E+00","module":"A2"},{"value":"7,08E-03","module":"A3"},{"value":"0,0E+00","module":"C1"},{"value":"0,0E+00","module":"C2"},{"value":"0,0E+00","module":"C3"},{"value":"0,0E+00","module":"C4"},{"value":"0,0E+00","module":"D"}]}]}