{"product_name":"Synwer\u00ae \u2013 Syn U 120 Sd 2","epd_id":"EPD-Synwer-234-EN","compliance":["EN 15804+A2","ISO 14025"],"producer_name":"Synwer GmbH","environmental_impact":[{"parameter":"GWP-total","unit":"kg CO2-eq.","values":[{"value":"3,54E-01","module":"A1"},{"value":"1,03E-02","module":"A2"},{"value":"2,01E-01","module":"A3"},{"value":"0,0E+00","module":"C1"},{"value":"2,43E-03","module":"C2"},{"value":"3,08E-01","module":"C3"},{"value":"0,0E+00","module":"C4"},{"value":"-2,20E-01","module":"D"}]},{"parameter":"GWP-fossil","unit":"kg CO2-eq.","values":[{"value":"3,56E-01","module":"A1"},{"value":"1,03E-02","module":"A2"},{"value":"2,18E-01","module":"A3"},{"value":"0,0E+00","module":"C1"},{"value":"2,43E-03","module":"C2"},{"value":"3,08E-01","module":"C3"},{"value":"0,0E+00","module":"C4"},{"value":"-2,10E-01","module":"D"}]},{"parameter":"GWP-biogenic","unit":"kg CO2-eq.","values":[{"value":"-1,48E-03","module":"A1"},{"value":"4,77E-06","module":"A2"},{"value":"-1,74E-02","module":"A3"},{"value":"0,0E+00","module":"C1"},{"value":"1,12E-06","module":"C2"},{"value":"7,52E-06","module":"C3"},{"value":"0,0E+00","module":"C4"},{"value":"-1,01E-02","module":"D"}]},{"parameter":"GWP-luluc","unit":"kg CO2-eq.","values":[{"value":"1,56E-04","module":"A1"},{"value":"3,79E-06","module":"A2"},{"value":"3,15E-04","module":"A3"},{"value":"0,0E+00","module":"C1"},{"value":"8,90E-07","module":"C2"},{"value":"7,69E-07","module":"C3"},{"value":"0,0E+00","module":"C4"},{"value":"-1,50E-04","module":"D"}]},{"parameter":"ODP","unit":"kg CFC 11-equiv.","values":[{"value":"7,81E-09","module":"A1"},{"value":"2,28E-09","module":"A2"},{"value":"7,30E-09","module":"A3"},{"value":"0,0E+00","module":"C1"},{"value":"5,36E-10","module":"C2"},{"value":"4,23E-10","module":"C3"},{"value":"0,0E+00","module":"C4"},{"value":"-1,71E-08","module":"D"}]},{"parameter":"AP","unit":"mol H+-eq.","values":[{"value":"1,34E-03","module":"A1"},{"value":"5,99E-05","module":"A2"},{"value":"6,98E-04","module":"A3"},{"value":"0,0E+00","module":"C1"},{"value":"1,41E-05","module":"C2"},{"value":"6,43E-05","module":"C3"},{"value":"0,0E+00","module":"C4"},{"value":"-3,91E-04","module":"D"}]},{"parameter":"POCP","unit":"kg NMVOC-eq.","values":[{"value":"1,02E-03","module":"A1"},{"value":"6,65E-05","module":"A2"},{"value":"3,99E-04","module":"A3"},{"value":"0,0E+00","module":"C1"},{"value":"1,56E-05","module":"C2"},{"value":"8,00E-05","module":"C3"},{"value":"0,0E+00","module":"C4"},{"value":"-2,29E-04","module":"D"}]},{"parameter":"ADPE","unit":"kg Sb-eq.","values":[{"value":"3,86E-06","module":"A1"},{"value":"2,62E-07","module":"A2"},{"value":"1,08E-06","module":"A3"},{"value":"0,0E+00","module":"C1"},{"value":"6,15E-08","module":"C2"},{"value":"5,73E-08","module":"C3"},{"value":"0,0E+00","module":"C4"},{"value":"-3,84E-07","module":"D"}]},{"parameter":"ADPF","unit":"MJ","values":[{"value":"1,03E+01","module":"A1"},{"value":"1,56E-01","module":"A2"},{"value":"3,02E+00","module":"A3"},{"value":"0,0E+00","module":"C1"},{"value":"3,66E-02","module":"C2"},{"value":"4,28E-02","module":"C3"},{"value":"0,0E+00","module":"C4"},{"value":"-3,08E+00","module":"D"}]},{"parameter":"WDP","unit":"m3 world-eq.","values":[{"value":"2,89E-01","module":"A1"},{"value":"5,58E-04","module":"A2"},{"value":"5,49E-02","module":"A3"},{"value":"0,0E+00","module":"C1"},{"value":"1,31E-04","module":"C2"},{"value":"2,18E-03","module":"C3"},{"value":"0,0E+00","module":"C4"},{"value":"-4,57E-03","module":"D"}]},{"parameter":"EP-freshwater","unit":"kg P-eq.","values":[{"value":"9,81E-06","module":"A1"},{"value":"1,04E-07","module":"A2"},{"value":"2,59E-05","module":"A3"},{"value":"0,0E+00","module":"C1"},{"value":"2,45E-08","module":"C2"},{"value":"3,92E-08","module":"C3"},{"value":"0,0E+00","module":"C4"},{"value":"-1,87E-05","module":"D"}]},{"parameter":"EP-marine","unit":"kg N-eq.","values":[{"value":"2,46E-04","module":"A1"},{"value":"2,11E-05","module":"A2"},{"value":"1,41E-04","module":"A3"},{"value":"0,0E+00","module":"C1"},{"value":"4,96E-06","module":"C2"},{"value":"3,27E-05","module":"C3"},{"value":"0,0E+00","module":"C4"},{"value":"-7,21E-05","module":"D"}]},{"parameter":"EP-terrestrial","unit":"mol N-eq.","values":[{"value":"2,45E-03","module":"A1"},{"value":"2,33E-04","module":"A2"},{"value":"1,69E-03","module":"A3"},{"value":"0,0E+00","module":"C1"},{"value":"5,47E-05","module":"C2"},{"value":"3,34E-04","module":"C3"},{"value":"0,0E+00","module":"C4"},{"value":"-1,06E-03","module":"D"}]}],"additional_environmental_impact":[{"parameter":"PM","unit":"disease incidence","values":[{"value":"1,44E-08","module":"A1"},{"value":"9,30E-10","module":"A2"},{"value":"5,76E-09","module":"A3"},{"value":"0,0E+00","module":"C1"},{"value":"2,19E-10","module":"C2"},{"value":"2,70E-10","module":"C3"},{"value":"0,0E+00","module":"C4"},{"value":"-1,38E-09","module":"D"}]},{"parameter":"ETP-fw","unit":"CTUe","values":[{"value":"5,30E+00","module":"A1"},{"value":"1,39E-01","module":"A2"},{"value":"3,34E+00","module":"A3"},{"value":"0,0E+00","module":"C1"},{"value":"3,27E-02","module":"C2"},{"value":"1,49E-01","module":"C3"},{"value":"0,0E+00","module":"C4"},{"value":"-1,13E+00","module":"D"}]},{"parameter":"HTP-c","unit":"CTUh","values":[{"value":"1,01E-10","module":"A1"},{"value":"4,51E-12","module":"A2"},{"value":"6,03E-11","module":"A3"},{"value":"0,0E+00","module":"C1"},{"value":"1,06E-12","module":"C2"},{"value":"1,26E-11","module":"C3"},{"value":"0,0E+00","module":"C4"},{"value":"-2,57E-11","module":"D"}]},{"parameter":"HTP-nc","unit":"CTUh","values":[{"value":"3,59E-09","module":"A1"},{"value":"1,52E-10","module":"A2"},{"value":"2,19E-09","module":"A3"},{"value":"0,0E+00","module":"C1"},{"value":"3,57E-11","module":"C2"},{"value":"4,96E-10","module":"C3"},{"value":"0,0E+00","module":"C4"},{"value":"-9,28E-10","module":"D"}]},{"parameter":"SQP","unit":"dimensionless","values":[{"value":"7,21E-01","module":"A1"},{"value":"1,35E-01","module":"A2"},{"value":"2,84E+00","module":"A3"},{"value":"0,0E+00","module":"C1"},{"value":"3,18E-02","module":"C2"},{"value":"1,05E-02","module":"C3"},{"value":"0,0E+00","module":"C4"},{"value":"-3,18E-01","module":"D"}]},{"parameter":"IRP","unit":"kBq U235-eq.","values":[{"value":"7,71E-03","module":"A1"},{"value":"6,53E-04","module":"A2"},{"value":"7,65E-03","module":"A3"},{"value":"0,0E+00","module":"C1"},{"value":"1,54E-04","module":"C2"},{"value":"5,93E-05","module":"C3"},{"value":"0,0E+00","module":"C4"},{"value":"-5,87E-03","module":"D"}]}],"resource_use":[{"parameter":"PERE","unit":"MJ","values":[{"value":"2,91E-01","module":"A1"},{"value":"1,95E-03","module":"A2"},{"value":"5,81E-01","module":"A3"},{"value":"0,0E+00","module":"C1"},{"value":"4,59E-04","module":"C2"},{"value":"8,54E-04","module":"C3"},{"value":"0,0E+00","module":"C4"},{"value":"-2,10E-01","module":"D"}]},{"parameter":"PERM","unit":"MJ","values":[{"value":"0,0E+00","module":"A1"},{"value":"0,0E+00","module":"A2"},{"value":"7,96E-02","module":"A3"},{"value":"0,0E+00","module":"C1"},{"value":"0,0E+00","module":"C2"},{"value":"0,0E+00","module":"C3"},{"value":"0,0E+00","module":"C4"},{"value":"0,0E+00","module":"D"}]},{"parameter":"PERT","unit":"MJ","values":[{"value":"2,91E-01","module":"A1"},{"value":"1,95E-03","module":"A2"},{"value":"6,62E-01","module":"A3"},{"value":"0,0E+00","module":"C1"},{"value":"4,59E-04","module":"C2"},{"value":"8,54E-04","module":"C3"},{"value":"0,0E+00","module":"C4"},{"value":"-2,10E-01","module":"D"}]},{"parameter":"PENRE","unit":"MJ","values":[{"value":"7,16E+00","module":"A1"},{"value":"1,65E-01","module":"A2"},{"value":"2,90E+00","module":"A3"},{"value":"0,0E+00","module":"C1"},{"value":"3,89E-02","module":"C2"},{"value":"4,67E-02","module":"C3"},{"value":"0,0E+00","module":"C4"},{"value":"-3,36E+00","module":"D"}]},{"parameter":"PENRM","unit":"MJ","values":[{"value":"3,91E+00","module":"A1"},{"value":"0,0E+00","module":"A2"},{"value":"3,05E-01","module":"A3"},{"value":"0,0E+00","module":"C1"},{"value":"0,0E+00","module":"C2"},{"value":"0,0E+00","module":"C3"},{"value":"0,0E+00","module":"C4"},{"value":"0,0E+00","module":"D"}]},{"parameter":"PENRT","unit":"MJ","values":[{"value":"1,11E+01","module":"A1"},{"value":"1,65E-01","module":"A2"},{"value":"3,23E+00","module":"A3"},{"value":"0,0E+00","module":"C1"},{"value":"3,89E-02","module":"C2"},{"value":"4,67E-02","module":"C3"},{"value":"0,0E+00","module":"C4"},{"value":"-3,36E+00","module":"D"}]},{"parameter":"SM","unit":"kg","values":[{"value":"0,0E+00","module":"A1"},{"value":"0,0E+00","module":"A2"},{"value":"0,0E+00","module":"A3"},{"value":"0,0E+00","module":"C1"},{"value":"0,0E+00","module":"C2"},{"value":"0,0E+00","module":"C3"},{"value":"0,0E+00","module":"C4"},{"value":"0,0E+00","module":"D"}]},{"parameter":"RSF","unit":"MJ","values":[{"value":"0,0E+00","module":"A1"},{"value":"0,0E+00","module":"A2"},{"value":"0,0E+00","module":"A3"},{"value":"0,0E+00","module":"C1"},{"value":"0,0E+00","module":"C2"},{"value":"0,0E+00","module":"C3"},{"value":"0,0E+00","module":"C4"},{"value":"0,0E+00","module":"D"}]},{"parameter":"NRSF","unit":"MJ","values":[{"value":"0,0E+00","module":"A1"},{"value":"0,0E+00","module":"A2"},{"value":"0,0E+00","module":"A3"},{"value":"0,0E+00","module":"C1"},{"value":"0,0E+00","module":"C2"},{"value":"0,0E+00","module":"C3"},{"value":"0,0E+00","module":"C4"},{"value":"0,0E+00","module":"D"}]},{"parameter":"FW","unit":"m3","values":[{"value":"5,59E-03","module":"A1"},{"value":"1,90E-05","module":"A2"},{"value":"2,11E-03","module":"A3"},{"value":"0,0E+00","module":"C1"},{"value":"4,46E-06","module":"C2"},{"value":"7,90E-05","module":"C3"},{"value":"0,0E+00","module":"C4"},{"value":"-7,23E-04","module":"D"}]}],"end_of_life_waste":[{"parameter":"HWD","unit":"kg","values":[{"value":"1,62E-06","module":"A1"},{"value":"3,95E-07","module":"A2"},{"value":"1,06E-06","module":"A3"},{"value":"0,0E+00","module":"C1"},{"value":"9,28E-08","module":"C2"},{"value":"3,11E-07","module":"C3"},{"value":"0,0E+00","module":"C4"},{"value":"-2,28E-06","module":"D"}]},{"parameter":"NHWD","unit":"kg","values":[{"value":"1,66E-02","module":"A1"},{"value":"9,89E-03","module":"A2"},{"value":"1,49E-02","module":"A3"},{"value":"0,0E+00","module":"C1"},{"value":"2,32E-03","module":"C2"},{"value":"3,26E-03","module":"C3"},{"value":"0,0E+00","module":"C4"},{"value":"-7,04E-03","module":"D"}]},{"parameter":"RWD","unit":"kg","values":[{"value":"6,61E-06","module":"A1"},{"value":"1,02E-06","module":"A2"},{"value":"9,47E-06","module":"A3"},{"value":"0,0E+00","module":"C1"},{"value":"2,41E-07","module":"C2"},{"value":"7,93E-08","module":"C3"},{"value":"0,0E+00","module":"C4"},{"value":"-7,66E-06","module":"D"}]}],"end_of_life_flow":[{"parameter":"CRU","unit":"kg","values":[{"value":"0,0E+00","module":"A1"},{"value":"0,0E+00","module":"A2"},{"value":"0,0E+00","module":"A3"},{"value":"0,0E+00","module":"C1"},{"value":"0,0E+00","module":"C2"},{"value":"0,0E+00","module":"C3"},{"value":"0,0E+00","module":"C4"},{"value":"0,0E+00","module":"D"}]},{"parameter":"MFR","unit":"kg","values":[{"value":"0,0E+00","module":"A1"},{"value":"0,0E+00","module":"A2"},{"value":"7,77E-03","module":"A3"},{"value":"0,0E+00","module":"C1"},{"value":"0,0E+00","module":"C2"},{"value":"0,0E+00","module":"C3"},{"value":"0,0E+00","module":"C4"},{"value":"0,0E+00","module":"D"}]},{"parameter":"MER","unit":"kg","values":[{"value":"0,0E+00","module":"A1"},{"value":"0,0E+00","module":"A2"},{"value":"0,0E+00","module":"A3"},{"value":"0,0E+00","module":"C1"},{"value":"0,0E+00","module":"C2"},{"value":"0,0E+00","module":"C3"},{"value":"0,0E+00","module":"C4"},{"value":"0,0E+00","module":"D"}]},{"parameter":"EEE","unit":"MJ","values":[{"value":"0,0E+00","module":"A1"},{"value":"0,0E+00","module":"A2"},{"value":"3,96E-03","module":"A3"},{"value":"0,0E+00","module":"C1"},{"value":"0,0E+00","module":"C2"},{"value":"0,0E+00","module":"C3"},{"value":"0,0E+00","module":"C4"},{"value":"0,0E+00","module":"D"}]},{"parameter":"EET","unit":"MJ","values":[{"value":"0,0E+00","module":"A1"},{"value":"0,0E+00","module":"A2"},{"value":"6,82E-03","module":"A3"},{"value":"0,0E+00","module":"C1"},{"value":"0,0E+00","module":"C2"},{"value":"0,0E+00","module":"C3"},{"value":"0,0E+00","module":"C4"},{"value":"0,0E+00","module":"D"}]}]}