{"product_name":"Synwer\u00ae \u2013 Head Protector FH 170","epd_id":"EPD-Synwer-177-EN","compliance":["EN 15804+A2","ISO 14025"],"producer_name":"Synwer GmbH","environmental_impact":[{"parameter":"GWP-total","unit":"kg CO2-eq.","values":[{"value":"5,93E-01","module":"A1"},{"value":"1,78E-02","module":"A2"},{"value":"2,09E-01","module":"A3"},{"value":"0,0E+00","module":"C1"},{"value":"3,44E-03","module":"C2"},{"value":"4,41E-01","module":"C3"},{"value":"0,0E+00","module":"C4"},{"value":"-3,08E-01","module":"D"}]},{"parameter":"GWP-fossil","unit":"kg CO2-eq.","values":[{"value":"5,90E-01","module":"A1"},{"value":"1,78E-02","module":"A2"},{"value":"2,26E-01","module":"A3"},{"value":"0,0E+00","module":"C1"},{"value":"3,44E-03","module":"C2"},{"value":"4,41E-01","module":"C3"},{"value":"0,0E+00","module":"C4"},{"value":"-2,94E-01","module":"D"}]},{"parameter":"GWP-biogenic","unit":"kg CO2-eq.","values":[{"value":"3,23E-03","module":"A1"},{"value":"8,22E-06","module":"A2"},{"value":"-1,74E-02","module":"A3"},{"value":"0,0E+00","module":"C1"},{"value":"1,59E-06","module":"C2"},{"value":"1,56E-05","module":"C3"},{"value":"0,0E+00","module":"C4"},{"value":"-1,42E-02","module":"D"}]},{"parameter":"GWP-luluc","unit":"kg CO2-eq.","values":[{"value":"1,91E-04","module":"A1"},{"value":"6,52E-06","module":"A2"},{"value":"3,17E-04","module":"A3"},{"value":"0,0E+00","module":"C1"},{"value":"1,26E-06","module":"C2"},{"value":"1,53E-06","module":"C3"},{"value":"0,0E+00","module":"C4"},{"value":"-2,10E-04","module":"D"}]},{"parameter":"ODP","unit":"kg CFC 11-equiv.","values":[{"value":"9,87E-09","module":"A1"},{"value":"3,93E-09","module":"A2"},{"value":"7,56E-09","module":"A3"},{"value":"0,0E+00","module":"C1"},{"value":"7,60E-10","module":"C2"},{"value":"9,22E-10","module":"C3"},{"value":"0,0E+00","module":"C4"},{"value":"-2,39E-08","module":"D"}]},{"parameter":"AP","unit":"mol H+-eq.","values":[{"value":"2,38E-03","module":"A1"},{"value":"1,03E-04","module":"A2"},{"value":"7,33E-04","module":"A3"},{"value":"0,0E+00","module":"C1"},{"value":"2,00E-05","module":"C2"},{"value":"1,45E-04","module":"C3"},{"value":"0,0E+00","module":"C4"},{"value":"-5,48E-04","module":"D"}]},{"parameter":"POCP","unit":"kg NMVOC-eq.","values":[{"value":"1,70E-03","module":"A1"},{"value":"1,14E-04","module":"A2"},{"value":"4,25E-04","module":"A3"},{"value":"0,0E+00","module":"C1"},{"value":"2,21E-05","module":"C2"},{"value":"1,82E-04","module":"C3"},{"value":"0,0E+00","module":"C4"},{"value":"-3,21E-04","module":"D"}]},{"parameter":"ADPE","unit":"kg Sb-eq.","values":[{"value":"5,41E-06","module":"A1"},{"value":"4,51E-07","module":"A2"},{"value":"1,18E-06","module":"A3"},{"value":"0,0E+00","module":"C1"},{"value":"8,72E-08","module":"C2"},{"value":"1,04E-07","module":"C3"},{"value":"0,0E+00","module":"C4"},{"value":"-5,38E-07","module":"D"}]},{"parameter":"ADPF","unit":"MJ","values":[{"value":"1,51E+01","module":"A1"},{"value":"2,68E-01","module":"A2"},{"value":"3,12E+00","module":"A3"},{"value":"0,0E+00","module":"C1"},{"value":"5,19E-02","module":"C2"},{"value":"9,28E-02","module":"C3"},{"value":"0,0E+00","module":"C4"},{"value":"-4,32E+00","module":"D"}]},{"parameter":"WDP","unit":"m3 world-eq.","values":[{"value":"4,90E-01","module":"A1"},{"value":"9,60E-04","module":"A2"},{"value":"6,12E-02","module":"A3"},{"value":"0,0E+00","module":"C1"},{"value":"1,86E-04","module":"C2"},{"value":"7,60E-03","module":"C3"},{"value":"0,0E+00","module":"C4"},{"value":"-6,40E-03","module":"D"}]},{"parameter":"EP-freshwater","unit":"kg P-eq.","values":[{"value":"2,04E-05","module":"A1"},{"value":"1,80E-07","module":"A2"},{"value":"2,61E-05","module":"A3"},{"value":"0,0E+00","module":"C1"},{"value":"3,47E-08","module":"C2"},{"value":"7,33E-08","module":"C3"},{"value":"0,0E+00","module":"C4"},{"value":"-2,62E-05","module":"D"}]},{"parameter":"EP-marine","unit":"kg N-eq.","values":[{"value":"4,84E-04","module":"A1"},{"value":"3,64E-05","module":"A2"},{"value":"1,51E-04","module":"A3"},{"value":"0,0E+00","module":"C1"},{"value":"7,03E-06","module":"C2"},{"value":"7,71E-05","module":"C3"},{"value":"0,0E+00","module":"C4"},{"value":"-1,01E-04","module":"D"}]},{"parameter":"EP-terrestrial","unit":"mol N-eq.","values":[{"value":"4,29E-03","module":"A1"},{"value":"4,01E-04","module":"A2"},{"value":"1,77E-03","module":"A3"},{"value":"0,0E+00","module":"C1"},{"value":"7,75E-05","module":"C2"},{"value":"7,63E-04","module":"C3"},{"value":"0,0E+00","module":"C4"},{"value":"-1,49E-03","module":"D"}]}],"additional_environmental_impact":[{"parameter":"PM","unit":"disease incidence","values":[{"value":"3,22E-08","module":"A1"},{"value":"1,60E-09","module":"A2"},{"value":"6,37E-09","module":"A3"},{"value":"0,0E+00","module":"C1"},{"value":"3,10E-10","module":"C2"},{"value":"5,40E-10","module":"C3"},{"value":"0,0E+00","module":"C4"},{"value":"-1,93E-09","module":"D"}]},{"parameter":"ETP-fw","unit":"CTUe","values":[{"value":"1,46E+01","module":"A1"},{"value":"2,39E-01","module":"A2"},{"value":"3,64E+00","module":"A3"},{"value":"0,0E+00","module":"C1"},{"value":"4,63E-02","module":"C2"},{"value":"3,84E-01","module":"C3"},{"value":"0,0E+00","module":"C4"},{"value":"-1,58E+00","module":"D"}]},{"parameter":"HTP-c","unit":"CTUh","values":[{"value":"1,73E-10","module":"A1"},{"value":"7,76E-12","module":"A2"},{"value":"6,43E-11","module":"A3"},{"value":"0,0E+00","module":"C1"},{"value":"1,50E-12","module":"C2"},{"value":"2,20E-11","module":"C3"},{"value":"0,0E+00","module":"C4"},{"value":"-3,61E-11","module":"D"}]},{"parameter":"HTP-nc","unit":"CTUh","values":[{"value":"7,79E-09","module":"A1"},{"value":"2,62E-10","module":"A2"},{"value":"2,35E-09","module":"A3"},{"value":"0,0E+00","module":"C1"},{"value":"5,06E-11","module":"C2"},{"value":"8,62E-10","module":"C3"},{"value":"0,0E+00","module":"C4"},{"value":"-1,30E-09","module":"D"}]},{"parameter":"SQP","unit":"dimensionless","values":[{"value":"7,44E-01","module":"A1"},{"value":"2,33E-01","module":"A2"},{"value":"2,86E+00","module":"A3"},{"value":"0,0E+00","module":"C1"},{"value":"4,50E-02","module":"C2"},{"value":"1,90E-02","module":"C3"},{"value":"0,0E+00","module":"C4"},{"value":"-4,46E-01","module":"D"}]},{"parameter":"IRP","unit":"kBq U235-eq.","values":[{"value":"8,88E-03","module":"A1"},{"value":"1,12E-03","module":"A2"},{"value":"7,74E-03","module":"A3"},{"value":"0,0E+00","module":"C1"},{"value":"2,17E-04","module":"C2"},{"value":"1,19E-04","module":"C3"},{"value":"0,0E+00","module":"C4"},{"value":"-8,23E-03","module":"D"}]}],"resource_use":[{"parameter":"PERE","unit":"MJ","values":[{"value":"4,19E-01","module":"A1"},{"value":"3,36E-03","module":"A2"},{"value":"5,84E-01","module":"A3"},{"value":"0,0E+00","module":"C1"},{"value":"6,50E-04","module":"C2"},{"value":"1,76E-03","module":"C3"},{"value":"0,0E+00","module":"C4"},{"value":"-2,95E-01","module":"D"}]},{"parameter":"PERM","unit":"MJ","values":[{"value":"0,0E+00","module":"A1"},{"value":"0,0E+00","module":"A2"},{"value":"7,96E-02","module":"A3"},{"value":"0,0E+00","module":"C1"},{"value":"0,0E+00","module":"C2"},{"value":"0,0E+00","module":"C3"},{"value":"0,0E+00","module":"C4"},{"value":"0,0E+00","module":"D"}]},{"parameter":"PERT","unit":"MJ","values":[{"value":"4,19E-01","module":"A1"},{"value":"3,36E-03","module":"A2"},{"value":"6,66E-01","module":"A3"},{"value":"0,0E+00","module":"C1"},{"value":"6,50E-04","module":"C2"},{"value":"1,76E-03","module":"C3"},{"value":"0,0E+00","module":"C4"},{"value":"-2,95E-01","module":"D"}]},{"parameter":"PENRE","unit":"MJ","values":[{"value":"1,07E+01","module":"A1"},{"value":"2,85E-01","module":"A2"},{"value":"2,99E+00","module":"A3"},{"value":"0,0E+00","module":"C1"},{"value":"5,51E-02","module":"C2"},{"value":"1,02E-01","module":"C3"},{"value":"0,0E+00","module":"C4"},{"value":"-4,71E+00","module":"D"}]},{"parameter":"PENRM","unit":"MJ","values":[{"value":"5,48E+00","module":"A1"},{"value":"0,0E+00","module":"A2"},{"value":"3,14E-01","module":"A3"},{"value":"0,0E+00","module":"C1"},{"value":"0,0E+00","module":"C2"},{"value":"0,0E+00","module":"C3"},{"value":"0,0E+00","module":"C4"},{"value":"0,0E+00","module":"D"}]},{"parameter":"PENRT","unit":"MJ","values":[{"value":"1,62E+01","module":"A1"},{"value":"2,85E-01","module":"A2"},{"value":"3,35E+00","module":"A3"},{"value":"0,0E+00","module":"C1"},{"value":"5,51E-02","module":"C2"},{"value":"1,02E-01","module":"C3"},{"value":"0,0E+00","module":"C4"},{"value":"-4,71E+00","module":"D"}]},{"parameter":"SM","unit":"kg","values":[{"value":"0,0E+00","module":"A1"},{"value":"0,0E+00","module":"A2"},{"value":"0,0E+00","module":"A3"},{"value":"0,0E+00","module":"C1"},{"value":"0,0E+00","module":"C2"},{"value":"0,0E+00","module":"C3"},{"value":"0,0E+00","module":"C4"},{"value":"0,0E+00","module":"D"}]},{"parameter":"RSF","unit":"MJ","values":[{"value":"0,0E+00","module":"A1"},{"value":"0,0E+00","module":"A2"},{"value":"0,0E+00","module":"A3"},{"value":"0,0E+00","module":"C1"},{"value":"0,0E+00","module":"C2"},{"value":"0,0E+00","module":"C3"},{"value":"0,0E+00","module":"C4"},{"value":"0,0E+00","module":"D"}]},{"parameter":"NRSF","unit":"MJ","values":[{"value":"0,0E+00","module":"A1"},{"value":"0,0E+00","module":"A2"},{"value":"0,0E+00","module":"A3"},{"value":"0,0E+00","module":"C1"},{"value":"0,0E+00","module":"C2"},{"value":"0,0E+00","module":"C3"},{"value":"0,0E+00","module":"C4"},{"value":"0,0E+00","module":"D"}]},{"parameter":"FW","unit":"m3","values":[{"value":"1,00E-02","module":"A1"},{"value":"3,27E-05","module":"A2"},{"value":"2,27E-03","module":"A3"},{"value":"0,0E+00","module":"C1"},{"value":"6,32E-06","module":"C2"},{"value":"2,46E-04","module":"C3"},{"value":"0,0E+00","module":"C4"},{"value":"-1,01E-03","module":"D"}]}],"end_of_life_waste":[{"parameter":"HWD","unit":"kg","values":[{"value":"2,16E-06","module":"A1"},{"value":"6,80E-07","module":"A2"},{"value":"1,12E-06","module":"A3"},{"value":"0,0E+00","module":"C1"},{"value":"1,32E-07","module":"C2"},{"value":"4,45E-07","module":"C3"},{"value":"0,0E+00","module":"C4"},{"value":"-3,20E-06","module":"D"}]},{"parameter":"NHWD","unit":"kg","values":[{"value":"2,52E-02","module":"A1"},{"value":"1,70E-02","module":"A2"},{"value":"1,63E-02","module":"A3"},{"value":"0,0E+00","module":"C1"},{"value":"3,29E-03","module":"C2"},{"value":"5,33E-03","module":"C3"},{"value":"0,0E+00","module":"C4"},{"value":"-9,87E-03","module":"D"}]},{"parameter":"RWD","unit":"kg","values":[{"value":"7,67E-06","module":"A1"},{"value":"1,76E-06","module":"A2"},{"value":"9,57E-06","module":"A3"},{"value":"0,0E+00","module":"C1"},{"value":"3,41E-07","module":"C2"},{"value":"1,59E-07","module":"C3"},{"value":"0,0E+00","module":"C4"},{"value":"-1,07E-05","module":"D"}]}],"end_of_life_flow":[{"parameter":"CRU","unit":"kg","values":[{"value":"0,0E+00","module":"A1"},{"value":"0,0E+00","module":"A2"},{"value":"0,0E+00","module":"A3"},{"value":"0,0E+00","module":"C1"},{"value":"0,0E+00","module":"C2"},{"value":"0,0E+00","module":"C3"},{"value":"0,0E+00","module":"C4"},{"value":"0,0E+00","module":"D"}]},{"parameter":"MFR","unit":"kg","values":[{"value":"0,0E+00","module":"A1"},{"value":"0,0E+00","module":"A2"},{"value":"1,13E-02","module":"A3"},{"value":"0,0E+00","module":"C1"},{"value":"0,0E+00","module":"C2"},{"value":"0,0E+00","module":"C3"},{"value":"0,0E+00","module":"C4"},{"value":"0,0E+00","module":"D"}]},{"parameter":"MER","unit":"kg","values":[{"value":"0,0E+00","module":"A1"},{"value":"0,0E+00","module":"A2"},{"value":"0,0E+00","module":"A3"},{"value":"0,0E+00","module":"C1"},{"value":"0,0E+00","module":"C2"},{"value":"0,0E+00","module":"C3"},{"value":"0,0E+00","module":"C4"},{"value":"0,0E+00","module":"D"}]},{"parameter":"EEE","unit":"MJ","values":[{"value":"0,0E+00","module":"A1"},{"value":"0,0E+00","module":"A2"},{"value":"6,48E-04","module":"A3"},{"value":"0,0E+00","module":"C1"},{"value":"0,0E+00","module":"C2"},{"value":"0,0E+00","module":"C3"},{"value":"0,0E+00","module":"C4"},{"value":"0,0E+00","module":"D"}]},{"parameter":"EET","unit":"MJ","values":[{"value":"0,0E+00","module":"A1"},{"value":"0,0E+00","module":"A2"},{"value":"1,12E-03","module":"A3"},{"value":"0,0E+00","module":"C1"},{"value":"0,0E+00","module":"C2"},{"value":"0,0E+00","module":"C3"},{"value":"0,0E+00","module":"C4"},{"value":"0,0E+00","module":"D"}]}]}