{"product_name":"S\u00f8yler i lavkarbonbetong klasse A - LKB-A B45 M40 ","epd_id":"NEPD-6943-6345-NO","compliance":["EN 15804+A2","ISO 14025","ISO 21930"],"producer_name":"Elements\u00f8r AS","environmental_impact":[{"parameter":"GWP-total","unit":"kg CO2-eq.","values":[{"value":"1,06E+02","module":"A1"},{"value":"1,39E+00","module":"A2"},{"value":"3,22E+00","module":"A3"},{"value":"1,49E+01","module":"A4"},{"value":"6,47E+00","module":"C1"},{"value":"1,19E+01","module":"C2"},{"value":"4,58E-01","module":"C3"},{"value":"1,37E+00","module":"C4"},{"value":"-4,99E+01","module":"D"}]},{"parameter":"GWP-fossil","unit":"kg CO2-eq.","values":[{"value":"1,05E+02","module":"A1"},{"value":"1,39E+00","module":"A2"},{"value":"3,08E+00","module":"A3"},{"value":"1,49E+01","module":"A4"},{"value":"6,47E+00","module":"C1"},{"value":"1,19E+01","module":"C2"},{"value":"4,52E-01","module":"C3"},{"value":"1,37E+00","module":"C4"},{"value":"-4,98E+01","module":"D"}]},{"parameter":"GWP-biogenic","unit":"kg CO2-eq.","values":[{"value":"1,22E+00","module":"A1"},{"value":"5,97E-04","module":"A2"},{"value":"1,41E-01","module":"A3"},{"value":"6,38E-03","module":"A4"},{"value":"1,21E-03","module":"C1"},{"value":"4,94E-03","module":"C2"},{"value":"3,90E-03","module":"C3"},{"value":"1,17E-03","module":"C4"},{"value":"-5,57E-02","module":"D"}]},{"parameter":"GWP-luluc","unit":"kg CO2-eq.","values":[{"value":"1,17E-01","module":"A1"},{"value":"4,25E-04","module":"A2"},{"value":"2,71E-03","module":"A3"},{"value":"4,54E-03","module":"A4"},{"value":"5,10E-04","module":"C1"},{"value":"4,24E-03","module":"C2"},{"value":"6,25E-04","module":"C3"},{"value":"2,69E-04","module":"C4"},{"value":"-2,26E-02","module":"D"}]},{"parameter":"ODP","unit":"kg CFC 11-eq.","values":[{"value":"1,90E-06","module":"A1"},{"value":"3,36E-07","module":"A2"},{"value":"4,66E-07","module":"A3"},{"value":"3,59E-06","module":"A4"},{"value":"1,40E-06","module":"C1"},{"value":"2,70E-06","module":"C2"},{"value":"8,91E-08","module":"C3"},{"value":"6,67E-07","module":"C4"},{"value":"-1,80E-06","module":"D"}]},{"parameter":"AP","unit":"mol H+-eq.","values":[{"value":"2,41E-01","module":"A1"},{"value":"4,49E-03","module":"A2"},{"value":"2,44E-02","module":"A3"},{"value":"4,80E-02","module":"A4"},{"value":"6,77E-02","module":"C1"},{"value":"3,43E-02","module":"C2"},{"value":"3,66E-03","module":"C3"},{"value":"1,34E-02","module":"C4"},{"value":"-2,53E-01","module":"D"}]},{"parameter":"POCP","unit":"kg NMVOC-eq.","values":[{"value":"2,28E-01","module":"A1"},{"value":"4,30E-03","module":"A2"},{"value":"2,78E-02","module":"A3"},{"value":"4,60E-02","module":"A4"},{"value":"9,02E-02","module":"C1"},{"value":"2,91E-02","module":"C2"},{"value":"3,30E-03","module":"C3"},{"value":"1,58E-02","module":"C4"},{"value":"-2,56E-01","module":"D"}]},{"parameter":"ADPE","unit":"kg Sb-eq.","values":[{"value":"2,75E-04","module":"A1"},{"value":"2,48E-05","module":"A2"},{"value":"5,14E-05","module":"A3"},{"value":"2,65E-04","module":"A4"},{"value":"9,94E-06","module":"C1"},{"value":"3,29E-04","module":"C2"},{"value":"5,73E-06","module":"C3"},{"value":"1,21E-05","module":"C4"},{"value":"-9,63E-04","module":"D"}]},{"parameter":"ADPF","unit":"MJ","values":[{"value":"4,20E+02","module":"A1"},{"value":"2,26E+01","module":"A2"},{"value":"3,55E+01","module":"A3"},{"value":"2,42E+02","module":"A4"},{"value":"8,91E+01","module":"C1"},{"value":"1,80E+02","module":"C2"},{"value":"1,40E+01","module":"C3"},{"value":"4,42E+01","module":"C4"},{"value":"-4,31E+02","module":"D"}]},{"parameter":"WDP","unit":"m3 world-eq.","values":[{"value":"2,53E+03","module":"A1"},{"value":"1,74E+01","module":"A2"},{"value":"1,46E+03","module":"A3"},{"value":"1,85E+02","module":"A4"},{"value":"1,89E+01","module":"C1"},{"value":"1,74E+02","module":"C2"},{"value":"1,55E+03","module":"C3"},{"value":"9,31E+01","module":"C4"},{"value":"1,35E+03","module":"D"}]},{"parameter":"EP-freshwater","unit":"kg P-eq.","values":[{"value":"2,39E-01","module":"A1"},{"value":"1,11E-05","module":"A2"},{"value":"5,27E-05","module":"A3"},{"value":"1,19E-04","module":"A4"},{"value":"2,36E-05","module":"C1"},{"value":"9,53E-05","module":"C2"},{"value":"2,85E-05","module":"C3"},{"value":"1,02E-05","module":"C4"},{"value":"-3,01E-03","module":"D"}]},{"parameter":"EP-marine","unit":"kg N-eq.","values":[{"value":"7,96E-02","module":"A1"},{"value":"9,83E-04","module":"A2"},{"value":"9,32E-03","module":"A3"},{"value":"1,05E-02","module":"A4"},{"value":"2,99E-02","module":"C1"},{"value":"6,78E-03","module":"C2"},{"value":"1,07E-03","module":"C3"},{"value":"5,01E-03","module":"C4"},{"value":"-5,43E-02","module":"D"}]},{"parameter":"EP-terrestrial","unit":"mol N-eq.","values":[{"value":"9,32E-01","module":"A1"},{"value":"1,10E-02","module":"A2"},{"value":"1,01E-01","module":"A3"},{"value":"1,17E-01","module":"A4"},{"value":"3,25E-01","module":"C1"},{"value":"7,58E-02","module":"C2"},{"value":"1,23E-02","module":"C3"},{"value":"5,53E-02","module":"C4"},{"value":"-5,62E-01","module":"D"}]},{"parameter":"GWP-IOBC","unit":"kg CO2-eq.","values":[{"value":"1,04E+02","module":"A1"},{"value":"1,39E+00","module":"A2"},{"value":"3,10E+00","module":"A3"},{"value":"1,49E+01","module":"A4"},{"value":"6,47E+00","module":"C1"},{"value":"1,19E+01","module":"C2"},{"value":"4,52E-01","module":"C3"},{"value":"1,37E+00","module":"C4"},{"value":"-7,40E+01","module":"D"}]}],"additional_environmental_impact":[{"parameter":"PM","unit":"disease incidence","values":[{"value":"1,02E-06","module":"A1"},{"value":"1,28E-07","module":"A2"},{"value":"5,43E-07","module":"A3"},{"value":"1,37E-06","module":"A4"},{"value":"5,75E-06","module":"C1"},{"value":"7,30E-07","module":"C2"},{"value":"5,85E-08","module":"C3"},{"value":"2,85E-07","module":"C4"},{"value":"-4,29E-06","module":"D"}]},{"parameter":"ETP-fw","unit":"CTUe","values":[{"value":"1,90E+03","module":"A1"},{"value":"1,66E+01","module":"A2"},{"value":"5,57E+01","module":"A3"},{"value":"1,77E+02","module":"A4"},{"value":"4,87E+01","module":"C1"},{"value":"1,34E+02","module":"C2"},{"value":"9,94E+00","module":"C3"},{"value":"2,19E+01","module":"C4"},{"value":"-2,72E+03","module":"D"}]},{"parameter":"HTP-c","unit":"CTUh","values":[{"value":"3,74E-09","module":"A1"},{"value":"0,0E+00","module":"A2"},{"value":"2,54E-09","module":"A3"},{"value":"0,0E+00","module":"A4"},{"value":"1,72E-09","module":"C1"},{"value":"0,0E+00","module":"C2"},{"value":"6,36E-10","module":"C3"},{"value":"6,40E-10","module":"C4"},{"value":"-2,34E-07","module":"D"}]},{"parameter":"HTP-nc","unit":"CTUh","values":[{"value":"1,25E-07","module":"A1"},{"value":"1,60E-08","module":"A2"},{"value":"6,21E-08","module":"A3"},{"value":"1,71E-07","module":"A4"},{"value":"4,51E-08","module":"C1"},{"value":"1,46E-07","module":"C2"},{"value":"8,90E-09","module":"C3"},{"value":"1,28E-08","module":"C4"},{"value":"5,02E-06","module":"D"}]},{"parameter":"SQP","unit":"unitless","values":[{"value":"3,61E+01","module":"A1"},{"value":"2,59E+01","module":"A2"},{"value":"1,14E+01","module":"A3"},{"value":"2,77E+02","module":"A4"},{"value":"1,10E+01","module":"C1"},{"value":"1,26E+02","module":"C2"},{"value":"7,93E+00","module":"C3"},{"value":"1,61E+02","module":"C4"},{"value":"2,55E+01","module":"D"}]},{"parameter":"IRP","unit":"kBq U235-eq.","values":[{"value":"8,00E-01","module":"A1"},{"value":"9,89E-02","module":"A2"},{"value":"2,67E-01","module":"A3"},{"value":"1,06E+00","module":"A4"},{"value":"3,86E-01","module":"C1"},{"value":"7,88E-01","module":"C2"},{"value":"2,35E-01","module":"C3"},{"value":"1,92E-01","module":"C4"},{"value":"-5,25E-02","module":"D"}]}],"resource_use":[{"parameter":"PERE","unit":"MJ","values":[{"value":"3,56E+02","module":"A1"},{"value":"2,85E-01","module":"A2"},{"value":"1,08E+02","module":"A3"},{"value":"3,04E+00","module":"A4"},{"value":"4,84E-01","module":"C1"},{"value":"2,58E+00","module":"C2"},{"value":"7,22E+00","module":"C3"},{"value":"6,80E-01","module":"C4"},{"value":"-3,88E+01","module":"D"}]},{"parameter":"PERM","unit":"MJ","values":[{"value":"6,38E-01","module":"A1"},{"value":"0,0E+00","module":"A2"},{"value":"0,0E+00","module":"A3"},{"value":"0,0E+00","module":"A4"},{"value":"0,0E+00","module":"C1"},{"value":"0,0E+00","module":"C2"},{"value":"0,0E+00","module":"C3"},{"value":"0,0E+00","module":"C4"},{"value":"0,0E+00","module":"D"}]},{"parameter":"PERT","unit":"MJ","values":[{"value":"3,57E+02","module":"A1"},{"value":"2,85E-01","module":"A2"},{"value":"1,08E+02","module":"A3"},{"value":"3,04E+00","module":"A4"},{"value":"4,84E-01","module":"C1"},{"value":"2,58E+00","module":"C2"},{"value":"7,22E+00","module":"C3"},{"value":"6,80E-01","module":"C4"},{"value":"-3,88E+01","module":"D"}]},{"parameter":"PENRE","unit":"MJ","values":[{"value":"4,06E+02","module":"A1"},{"value":"2,26E+01","module":"A2"},{"value":"3,55E+01","module":"A3"},{"value":"2,42E+02","module":"A4"},{"value":"8,91E+01","module":"C1"},{"value":"1,80E+02","module":"C2"},{"value":"1,40E+01","module":"C3"},{"value":"4,42E+01","module":"C4"},{"value":"-4,33E+02","module":"D"}]},{"parameter":"PENRM","unit":"MJ","values":[{"value":"1,26E-01","module":"A1"},{"value":"0,0E+00","module":"A2"},{"value":"0,0E+00","module":"A3"},{"value":"0,0E+00","module":"A4"},{"value":"0,0E+00","module":"C1"},{"value":"0,0E+00","module":"C2"},{"value":"0,0E+00","module":"C3"},{"value":"0,0E+00","module":"C4"},{"value":"0,0E+00","module":"D"}]},{"parameter":"PENRT","unit":"MJ","values":[{"value":"4,06E+02","module":"A1"},{"value":"2,26E+01","module":"A2"},{"value":"3,55E+01","module":"A3"},{"value":"2,42E+02","module":"A4"},{"value":"8,91E+01","module":"C1"},{"value":"1,80E+02","module":"C2"},{"value":"1,40E+01","module":"C3"},{"value":"4,42E+01","module":"C4"},{"value":"-4,33E+02","module":"D"}]},{"parameter":"SM","unit":"kg","values":[{"value":"8,08E+01","module":"A1"},{"value":"0,0E+00","module":"A2"},{"value":"0,0E+00","module":"A3"},{"value":"0,0E+00","module":"A4"},{"value":"0,0E+00","module":"C1"},{"value":"0,0E+00","module":"C2"},{"value":"0,0E+00","module":"C3"},{"value":"0,0E+00","module":"C4"},{"value":"0,0E+00","module":"D"}]},{"parameter":"RSF","unit":"MJ","values":[{"value":"1,20E+02","module":"A1"},{"value":"9,96E-03","module":"A2"},{"value":"8,95E-02","module":"A3"},{"value":"1,06E-01","module":"A4"},{"value":"4,53E-03","module":"C1"},{"value":"9,23E-02","module":"C2"},{"value":"0,0E+00","module":"C3"},{"value":"1,41E-02","module":"C4"},{"value":"1,63E+00","module":"D"}]},{"parameter":"NRSF","unit":"MJ","values":[{"value":"2,14E+02","module":"A1"},{"value":"3,34E-02","module":"A2"},{"value":"2,65E-01","module":"A3"},{"value":"3,57E-01","module":"A4"},{"value":"6,67E-02","module":"C1"},{"value":"3,30E-01","module":"C2"},{"value":"0,0E+00","module":"C3"},{"value":"4,04E-02","module":"C4"},{"value":"5,07E+01","module":"D"}]},{"parameter":"FW","unit":"m3","values":[{"value":"5,04E+00","module":"A1"},{"value":"2,58E-03","module":"A2"},{"value":"8,10E-01","module":"A3"},{"value":"2,75E-02","module":"A4"},{"value":"4,59E-03","module":"C1"},{"value":"1,93E-02","module":"C2"},{"value":"2,40E-02","module":"C3"},{"value":"5,27E-02","module":"C4"},{"value":"-1,01E+00","module":"D"}]}],"end_of_life_waste":[{"parameter":"HWD","unit":"kg","values":[{"value":"4,28E-02","module":"A1"},{"value":"1,24E-03","module":"A2"},{"value":"2,41E-01","module":"A3"},{"value":"1,32E-02","module":"A4"},{"value":"2,62E-03","module":"C1"},{"value":"9,30E-03","module":"C2"},{"value":"1,40E-03","module":"C3"},{"value":"0,0E+00","module":"C4"},{"value":"-2,57E-01","module":"D"}]},{"parameter":"NHWD","unit":"kg","values":[{"value":"4,68E+01","module":"A1"},{"value":"1,97E+00","module":"A2"},{"value":"1,19E+01","module":"A3"},{"value":"2,10E+01","module":"A4"},{"value":"1,06E-01","module":"C1"},{"value":"8,77E+00","module":"C2"},{"value":"4,43E-02","module":"C3"},{"value":"3,20E+02","module":"C4"},{"value":"-1,99E+01","module":"D"}]},{"parameter":"RWD","unit":"kg","values":[{"value":"4,44E-03","module":"A1"},{"value":"1,55E-04","module":"A2"},{"value":"2,49E-04","module":"A3"},{"value":"1,65E-03","module":"A4"},{"value":"6,19E-04","module":"C1"},{"value":"1,23E-03","module":"C2"},{"value":"1,48E-04","module":"C3"},{"value":"0,0E+00","module":"C4"},{"value":"-6,21E-05","module":"D"}]}],"end_of_life_flow":[{"parameter":"CRU","unit":"kg","values":[{"value":"0,0E+00","module":"A1"},{"value":"0,0E+00","module":"A2"},{"value":"0,0E+00","module":"A3"},{"value":"0,0E+00","module":"A4"},{"value":"0,0E+00","module":"C1"},{"value":"0,0E+00","module":"C2"},{"value":"0,0E+00","module":"C3"},{"value":"0,0E+00","module":"C4"},{"value":"0,0E+00","module":"D"}]},{"parameter":"MFR","unit":"kg","values":[{"value":"0,0E+00","module":"A1"},{"value":"0,0E+00","module":"A2"},{"value":"5,49E+00","module":"A3"},{"value":"0,0E+00","module":"A4"},{"value":"0,0E+00","module":"C1"},{"value":"0,0E+00","module":"C2"},{"value":"6,80E+02","module":"C3"},{"value":"0,0E+00","module":"C4"},{"value":"0,0E+00","module":"D"}]},{"parameter":"MER","unit":"kg","values":[{"value":"0,0E+00","module":"A1"},{"value":"0,0E+00","module":"A2"},{"value":"8,49E-03","module":"A3"},{"value":"0,0E+00","module":"A4"},{"value":"0,0E+00","module":"C1"},{"value":"0,0E+00","module":"C2"},{"value":"0,0E+00","module":"C3"},{"value":"0,0E+00","module":"C4"},{"value":"0,0E+00","module":"D"}]},{"parameter":"EEE","unit":"MJ","values":[{"value":"0,0E+00","module":"A1"},{"value":"0,0E+00","module":"A2"},{"value":"6,40E-01","module":"A3"},{"value":"0,0E+00","module":"A4"},{"value":"0,0E+00","module":"C1"},{"value":"0,0E+00","module":"C2"},{"value":"0,0E+00","module":"C3"},{"value":"0,0E+00","module":"C4"},{"value":"0,0E+00","module":"D"}]},{"parameter":"EET","unit":"MJ","values":[{"value":"0,0E+00","module":"A1"},{"value":"0,0E+00","module":"A2"},{"value":"9,68E+00","module":"A3"},{"value":"0,0E+00","module":"A4"},{"value":"0,0E+00","module":"C1"},{"value":"0,0E+00","module":"C2"},{"value":"0,0E+00","module":"C3"},{"value":"0,0E+00","module":"C4"},{"value":"0,0E+00","module":"D"}]}]}