{"product_name":"S\u00f8yler / bjelker B45 SV MF40 - Lavkarbon A","epd_id":"NEPD-7590-6974","compliance":["EN 15804+A2","ISO 14025","ISO 21930"],"producer_name":"Norsk Spennbetong AS","environmental_impact":[{"parameter":"GWP-total","unit":"kg CO2-eq.","values":[{"value":"1,02E+02","module":"A1"},{"value":"2,72E+00","module":"A2"},{"value":"4,82E-01","module":"A3"},{"value":"4,36E+00","module":"A4"},{"value":"8,38E+00","module":"A5"},{"value":"4,00E+00","module":"C1"},{"value":"7,41E+00","module":"C2"},{"value":"4,49E-01","module":"C3"},{"value":"1,38E+00","module":"C4"},{"value":"-3,12E+01","module":"D"}]},{"parameter":"GWP-fossil","unit":"kg CO2-eq.","values":[{"value":"1,01E+02","module":"A1"},{"value":"2,72E+00","module":"A2"},{"value":"4,67E-01","module":"A3"},{"value":"4,35E+00","module":"A4"},{"value":"8,34E+00","module":"A5"},{"value":"4,00E+00","module":"C1"},{"value":"7,40E+00","module":"C2"},{"value":"4,43E-01","module":"C3"},{"value":"1,37E+00","module":"C4"},{"value":"-3,11E+01","module":"D"}]},{"parameter":"GWP-biogenic","unit":"kg CO2-eq.","values":[{"value":"8,55E-01","module":"A1"},{"value":"9,49E-04","module":"A2"},{"value":"1,29E-02","module":"A3"},{"value":"1,87E-03","module":"A4"},{"value":"2,59E-02","module":"A5"},{"value":"7,50E-04","module":"C1"},{"value":"3,17E-03","module":"C2"},{"value":"3,82E-03","module":"C3"},{"value":"1,17E-03","module":"C4"},{"value":"-4,49E-02","module":"D"}]},{"parameter":"GWP-luluc","unit":"kg CO2-eq.","values":[{"value":"3,12E-02","module":"A1"},{"value":"9,08E-04","module":"A2"},{"value":"1,93E-03","module":"A3"},{"value":"1,33E-03","module":"A4"},{"value":"7,90E-03","module":"A5"},{"value":"3,15E-04","module":"C1"},{"value":"2,26E-03","module":"C2"},{"value":"6,13E-04","module":"C3"},{"value":"2,69E-04","module":"C4"},{"value":"-1,43E-02","module":"D"}]},{"parameter":"ODP","unit":"kg CFC 11-eq.","values":[{"value":"1,60E-06","module":"A1"},{"value":"6,10E-07","module":"A2"},{"value":"3,21E-08","module":"A3"},{"value":"1,05E-06","module":"A4"},{"value":"7,97E-07","module":"A5"},{"value":"8,64E-07","module":"C1"},{"value":"1,79E-06","module":"C2"},{"value":"8,73E-08","module":"C3"},{"value":"6,69E-07","module":"C4"},{"value":"-1,20E-06","module":"D"}]},{"parameter":"AP","unit":"mol H+-eq.","values":[{"value":"2,27E-01","module":"A1"},{"value":"3,44E-02","module":"A2"},{"value":"3,65E-03","module":"A3"},{"value":"1,40E-02","module":"A4"},{"value":"3,90E-02","module":"A5"},{"value":"4,19E-02","module":"C1"},{"value":"2,38E-02","module":"C2"},{"value":"3,58E-03","module":"C3"},{"value":"1,34E-02","module":"C4"},{"value":"-1,61E-01","module":"D"}]},{"parameter":"POCP","unit":"kg NMVOC-eq.","values":[{"value":"2,23E-01","module":"A1"},{"value":"2,42E-02","module":"A2"},{"value":"1,40E-03","module":"A3"},{"value":"1,34E-02","module":"A4"},{"value":"3,18E-02","module":"A5"},{"value":"5,57E-02","module":"C1"},{"value":"2,29E-02","module":"C2"},{"value":"3,24E-03","module":"C3"},{"value":"1,58E-02","module":"C4"},{"value":"-1,63E-01","module":"D"}]},{"parameter":"ADPE","unit":"kg Sb-eq.","values":[{"value":"4,47E-04","module":"A1"},{"value":"3,61E-05","module":"A2"},{"value":"3,48E-05","module":"A3"},{"value":"7,76E-05","module":"A4"},{"value":"8,59E-05","module":"A5"},{"value":"6,14E-06","module":"C1"},{"value":"1,32E-04","module":"C2"},{"value":"5,62E-06","module":"C3"},{"value":"1,22E-05","module":"C4"},{"value":"-6,39E-04","module":"D"}]},{"parameter":"ADPF","unit":"MJ","values":[{"value":"4,26E+02","module":"A1"},{"value":"4,09E+01","module":"A2"},{"value":"6,38E+00","module":"A3"},{"value":"7,07E+01","module":"A4"},{"value":"1,21E+02","module":"A5"},{"value":"5,51E+01","module":"C1"},{"value":"1,20E+02","module":"C2"},{"value":"1,37E+01","module":"C3"},{"value":"4,43E+01","module":"C4"},{"value":"-2,74E+02","module":"D"}]},{"parameter":"WDP","unit":"m3 world-eq.","values":[{"value":"2,75E+03","module":"A1"},{"value":"2,48E+01","module":"A2"},{"value":"1,11E+03","module":"A3"},{"value":"5,42E+01","module":"A4"},{"value":"1,31E+03","module":"A5"},{"value":"1,17E+01","module":"C1"},{"value":"9,22E+01","module":"C2"},{"value":"1,52E+03","module":"C3"},{"value":"9,33E+01","module":"C4"},{"value":"4,08E+02","module":"D"}]},{"parameter":"EP-freshwater","unit":"kg P-eq.","values":[{"value":"6,96E-04","module":"A1"},{"value":"1,67E-05","module":"A2"},{"value":"3,36E-05","module":"A3"},{"value":"3,47E-05","module":"A4"},{"value":"4,20E-04","module":"A5"},{"value":"1,46E-05","module":"C1"},{"value":"5,89E-05","module":"C2"},{"value":"2,80E-05","module":"C3"},{"value":"1,03E-05","module":"C4"},{"value":"-1,87E-03","module":"D"}]},{"parameter":"EP-marine","unit":"kg N-eq.","values":[{"value":"8,07E-02","module":"A1"},{"value":"7,67E-03","module":"A2"},{"value":"4,01E-04","module":"A3"},{"value":"3,07E-03","module":"A4"},{"value":"7,96E-03","module":"A5"},{"value":"1,85E-02","module":"C1"},{"value":"5,22E-03","module":"C2"},{"value":"1,05E-03","module":"C3"},{"value":"5,03E-03","module":"C4"},{"value":"-3,50E-02","module":"D"}]},{"parameter":"EP-terrestrial","unit":"mol N-eq.","values":[{"value":"9,12E-01","module":"A1"},{"value":"8,62E-02","module":"A2"},{"value":"5,22E-03","module":"A3"},{"value":"3,42E-02","module":"A4"},{"value":"9,26E-02","module":"A5"},{"value":"2,00E-01","module":"C1"},{"value":"5,82E-02","module":"C2"},{"value":"1,21E-02","module":"C3"},{"value":"5,54E-02","module":"C4"},{"value":"-3,65E-01","module":"D"}]},{"parameter":"GWP-IOBC","unit":"kg CO2-eq.","values":[{"value":"1,01E+02","module":"A1"},{"value":"2,72E+00","module":"A2"},{"value":"4,81E-01","module":"A3"},{"value":"4,36E+00","module":"A4"},{"value":"6,47E+00","module":"A5"},{"value":"4,00E+00","module":"C1"},{"value":"7,41E+00","module":"C2"},{"value":"4,43E-01","module":"C3"},{"value":"1,38E+00","module":"C4"},{"value":"-4,60E+01","module":"D"}]}],"additional_environmental_impact":[{"parameter":"PM","unit":"disease incidence","values":[{"value":"1,84E-06","module":"A1"},{"value":"1,60E-07","module":"A2"},{"value":"2,62E-08","module":"A3"},{"value":"4,00E-07","module":"A4"},{"value":"7,51E-07","module":"A5"},{"value":"5,07E-06","module":"C1"},{"value":"6,80E-07","module":"C2"},{"value":"5,73E-08","module":"C3"},{"value":"2,86E-07","module":"C4"},{"value":"-2,74E-06","module":"D"}]},{"parameter":"ETP-fw","unit":"CTUe","values":[{"value":"1,82E+03","module":"A1"},{"value":"2,73E+01","module":"A2"},{"value":"2,90E+01","module":"A3"},{"value":"5,17E+01","module":"A4"},{"value":"1,35E+02","module":"A5"},{"value":"3,01E+01","module":"C1"},{"value":"8,79E+01","module":"C2"},{"value":"9,74E+00","module":"C3"},{"value":"2,19E+01","module":"C4"},{"value":"-1,68E+03","module":"D"}]},{"parameter":"HTP-c","unit":"CTUh","values":[{"value":"1,69E-08","module":"A1"},{"value":"0,0E+00","module":"A2"},{"value":"1,39E-09","module":"A3"},{"value":"0,0E+00","module":"A4"},{"value":"1,01E-07","module":"A5"},{"value":"1,00E-09","module":"C1"},{"value":"0,0E+00","module":"C2"},{"value":"6,23E-10","module":"C3"},{"value":"6,42E-10","module":"C4"},{"value":"-1,44E-07","module":"D"}]},{"parameter":"HTP-nc","unit":"CTUh","values":[{"value":"3,03E-07","module":"A1"},{"value":"2,03E-08","module":"A2"},{"value":"3,27E-08","module":"A3"},{"value":"5,00E-08","module":"A4"},{"value":"3,16E-06","module":"A5"},{"value":"2,80E-08","module":"C1"},{"value":"8,50E-08","module":"C2"},{"value":"8,73E-09","module":"C3"},{"value":"1,28E-08","module":"C4"},{"value":"3,08E-06","module":"D"}]},{"parameter":"SQP","unit":"unitless","values":[{"value":"4,47E+01","module":"A1"},{"value":"3,39E+01","module":"A2"},{"value":"3,21E+00","module":"A3"},{"value":"8,11E+01","module":"A4"},{"value":"6,08E+01","module":"A5"},{"value":"6,69E+00","module":"C1"},{"value":"1,38E+02","module":"C2"},{"value":"7,77E+00","module":"C3"},{"value":"1,62E+02","module":"C4"},{"value":"3,61E+01","module":"D"}]},{"parameter":"IRP","unit":"kBq U235-eq.","values":[{"value":"1,21E+00","module":"A1"},{"value":"1,78E-01","module":"A2"},{"value":"1,16E-01","module":"A3"},{"value":"3,09E-01","module":"A4"},{"value":"6,59E-01","module":"A5"},{"value":"2,40E-01","module":"C1"},{"value":"5,26E-01","module":"C2"},{"value":"2,31E-01","module":"C3"},{"value":"1,92E-01","module":"C4"},{"value":"-1,15E-01","module":"D"}]}],"resource_use":[{"parameter":"PERE","unit":"MJ","values":[{"value":"3,88E+02","module":"A1"},{"value":"4,22E-01","module":"A2"},{"value":"8,25E+01","module":"A3"},{"value":"8,90E-01","module":"A4"},{"value":"1,42E+01","module":"A5"},{"value":"3,00E-01","module":"C1"},{"value":"1,51E+00","module":"C2"},{"value":"7,08E+00","module":"C3"},{"value":"6,82E-01","module":"C4"},{"value":"-2,59E+01","module":"D"}]},{"parameter":"PERM","unit":"MJ","values":[{"value":"5,33E-01","module":"A1"},{"value":"0,0E+00","module":"A2"},{"value":"0,0E+00","module":"A3"},{"value":"0,0E+00","module":"A4"},{"value":"0,0E+00","module":"A5"},{"value":"0,0E+00","module":"C1"},{"value":"0,0E+00","module":"C2"},{"value":"0,0E+00","module":"C3"},{"value":"0,0E+00","module":"C4"},{"value":"0,0E+00","module":"D"}]},{"parameter":"PERT","unit":"MJ","values":[{"value":"3,88E+02","module":"A1"},{"value":"4,22E-01","module":"A2"},{"value":"8,25E+01","module":"A3"},{"value":"8,90E-01","module":"A4"},{"value":"1,42E+01","module":"A5"},{"value":"3,00E-01","module":"C1"},{"value":"1,51E+00","module":"C2"},{"value":"7,08E+00","module":"C3"},{"value":"6,82E-01","module":"C4"},{"value":"-2,59E+01","module":"D"}]},{"parameter":"PENRE","unit":"MJ","values":[{"value":"4,18E+02","module":"A1"},{"value":"4,09E+01","module":"A2"},{"value":"6,39E+00","module":"A3"},{"value":"7,07E+01","module":"A4"},{"value":"1,22E+02","module":"A5"},{"value":"5,51E+01","module":"C1"},{"value":"1,20E+02","module":"C2"},{"value":"1,38E+01","module":"C3"},{"value":"4,43E+01","module":"C4"},{"value":"-2,75E+02","module":"D"}]},{"parameter":"PENRM","unit":"MJ","values":[{"value":"9,33E+00","module":"A1"},{"value":"0,0E+00","module":"A2"},{"value":"0,0E+00","module":"A3"},{"value":"0,0E+00","module":"A4"},{"value":"0,0E+00","module":"A5"},{"value":"0,0E+00","module":"C1"},{"value":"0,0E+00","module":"C2"},{"value":"0,0E+00","module":"C3"},{"value":"0,0E+00","module":"C4"},{"value":"0,0E+00","module":"D"}]},{"parameter":"PENRT","unit":"MJ","values":[{"value":"4,27E+02","module":"A1"},{"value":"4,09E+01","module":"A2"},{"value":"6,39E+00","module":"A3"},{"value":"7,07E+01","module":"A4"},{"value":"1,22E+02","module":"A5"},{"value":"5,51E+01","module":"C1"},{"value":"1,20E+02","module":"C2"},{"value":"1,38E+01","module":"C3"},{"value":"4,43E+01","module":"C4"},{"value":"-2,75E+02","module":"D"}]},{"parameter":"SM","unit":"kg","values":[{"value":"9,03E+01","module":"A1"},{"value":"0,0E+00","module":"A2"},{"value":"0,0E+00","module":"A3"},{"value":"0,0E+00","module":"A4"},{"value":"1,00E+01","module":"A5"},{"value":"0,0E+00","module":"C1"},{"value":"0,0E+00","module":"C2"},{"value":"0,0E+00","module":"C3"},{"value":"0,0E+00","module":"C4"},{"value":"0,0E+00","module":"D"}]},{"parameter":"RSF","unit":"MJ","values":[{"value":"1,05E+02","module":"A1"},{"value":"1,50E-02","module":"A2"},{"value":"6,49E-02","module":"A3"},{"value":"3,11E-02","module":"A4"},{"value":"8,72E-01","module":"A5"},{"value":"0,0E+00","module":"C1"},{"value":"5,29E-02","module":"C2"},{"value":"0,0E+00","module":"C3"},{"value":"1,41E-02","module":"C4"},{"value":"9,57E-01","module":"D"}]},{"parameter":"NRSF","unit":"MJ","values":[{"value":"2,04E+02","module":"A1"},{"value":"5,84E-02","module":"A2"},{"value":"1,61E-01","module":"A3"},{"value":"1,04E-01","module":"A4"},{"value":"5,27E-03","module":"A5"},{"value":"0,0E+00","module":"C1"},{"value":"1,77E-01","module":"C2"},{"value":"0,0E+00","module":"C3"},{"value":"4,05E-02","module":"C4"},{"value":"3,11E+01","module":"D"}]},{"parameter":"FW","unit":"m3","values":[{"value":"5,25E+00","module":"A1"},{"value":"3,59E-03","module":"A2"},{"value":"6,17E-01","module":"A3"},{"value":"8,05E-03","module":"A4"},{"value":"1,78E-01","module":"A5"},{"value":"2,83E-03","module":"C1"},{"value":"1,37E-02","module":"C2"},{"value":"2,35E-02","module":"C3"},{"value":"5,28E-02","module":"C4"},{"value":"-9,49E-01","module":"D"}]}],"end_of_life_waste":[{"parameter":"HWD","unit":"kg","values":[{"value":"4,31E-02","module":"A1"},{"value":"1,95E-03","module":"A2"},{"value":"4,12E-03","module":"A3"},{"value":"3,87E-03","module":"A4"},{"value":"2,32E-02","module":"A5"},{"value":"1,62E-03","module":"C1"},{"value":"6,58E-03","module":"C2"},{"value":"1,37E-03","module":"C3"},{"value":"0,0E+00","module":"C4"},{"value":"-1,60E-01","module":"D"}]},{"parameter":"NHWD","unit":"kg","values":[{"value":"1,90E+01","module":"A1"},{"value":"2,46E+00","module":"A2"},{"value":"5,02E-01","module":"A3"},{"value":"6,15E+00","module":"A4"},{"value":"2,42E+00","module":"A5"},{"value":"6,52E-02","module":"C1"},{"value":"1,05E+01","module":"C2"},{"value":"4,34E-02","module":"C3"},{"value":"3,21E+02","module":"C4"},{"value":"-1,23E+01","module":"D"}]},{"parameter":"RWD","unit":"kg","values":[{"value":"5,51E-03","module":"A1"},{"value":"2,82E-04","module":"A2"},{"value":"5,71E-05","module":"A3"},{"value":"4,83E-04","module":"A4"},{"value":"5,96E-04","module":"A5"},{"value":"3,82E-04","module":"C1"},{"value":"8,21E-04","module":"C2"},{"value":"1,45E-04","module":"C3"},{"value":"0,0E+00","module":"C4"},{"value":"-1,10E-04","module":"D"}]}],"end_of_life_flow":[{"parameter":"CRU","unit":"kg","values":[{"value":"0,0E+00","module":"A1"},{"value":"0,0E+00","module":"A2"},{"value":"0,0E+00","module":"A3"},{"value":"0,0E+00","module":"A4"},{"value":"0,0E+00","module":"A5"},{"value":"0,0E+00","module":"C1"},{"value":"0,0E+00","module":"C2"},{"value":"0,0E+00","module":"C3"},{"value":"0,0E+00","module":"C4"},{"value":"0,0E+00","module":"D"}]},{"parameter":"MFR","unit":"kg","values":[{"value":"0,0E+00","module":"A1"},{"value":"0,0E+00","module":"A2"},{"value":"3,79E-03","module":"A3"},{"value":"0,0E+00","module":"A4"},{"value":"0,0E+00","module":"A5"},{"value":"0,0E+00","module":"C1"},{"value":"0,0E+00","module":"C2"},{"value":"6,79E+02","module":"C3"},{"value":"0,0E+00","module":"C4"},{"value":"0,0E+00","module":"D"}]},{"parameter":"MER","unit":"kg","values":[{"value":"0,0E+00","module":"A1"},{"value":"0,0E+00","module":"A2"},{"value":"1,07E-03","module":"A3"},{"value":"0,0E+00","module":"A4"},{"value":"0,0E+00","module":"A5"},{"value":"0,0E+00","module":"C1"},{"value":"0,0E+00","module":"C2"},{"value":"0,0E+00","module":"C3"},{"value":"0,0E+00","module":"C4"},{"value":"0,0E+00","module":"D"}]},{"parameter":"EEE","unit":"MJ","values":[{"value":"0,0E+00","module":"A1"},{"value":"0,0E+00","module":"A2"},{"value":"7,39E-04","module":"A3"},{"value":"0,0E+00","module":"A4"},{"value":"0,0E+00","module":"A5"},{"value":"0,0E+00","module":"C1"},{"value":"0,0E+00","module":"C2"},{"value":"0,0E+00","module":"C3"},{"value":"0,0E+00","module":"C4"},{"value":"0,0E+00","module":"D"}]},{"parameter":"EET","unit":"MJ","values":[{"value":"0,0E+00","module":"A1"},{"value":"0,0E+00","module":"A2"},{"value":"1,12E-02","module":"A3"},{"value":"0,0E+00","module":"A4"},{"value":"0,0E+00","module":"A5"},{"value":"0,0E+00","module":"C1"},{"value":"0,0E+00","module":"C2"},{"value":"0,0E+00","module":"C3"},{"value":"0,0E+00","module":"C4"},{"value":"0,0E+00","module":"D"}]}]}