{"product_name":"TA-Silenzio-D","epd_id":"NEPD-7143-6539-EN","compliance":["EN 15804+A2","ISO 14025","ISO 21930"],"producer_name":"TROX Group","environmental_impact":[{"parameter":"GWP-total","unit":"kg CO2-eq.","values":[{"value":"1,74E+02","module":"A1-A3"},{"value":"4,49E+00","module":"A4"},{"value":"4,38E-02","module":"C1"},{"value":"2,80E-01","module":"C2"},{"value":"2,05E+00","module":"C3"},{"value":"1,29E-01","module":"C4"},{"value":"-1,27E+01","module":"D"}]},{"parameter":"GWP-fossil","unit":"kg CO2-eq.","values":[{"value":"1,71E+02","module":"A1-A3"},{"value":"4,48E+00","module":"A4"},{"value":"4,38E-02","module":"C1"},{"value":"2,80E-01","module":"C2"},{"value":"2,05E+00","module":"C3"},{"value":"1,29E-01","module":"C4"},{"value":"-1,25E+01","module":"D"}]},{"parameter":"GWP-biogenic","unit":"kg CO2-eq.","values":[{"value":"2,55E+00","module":"A1-A3"},{"value":"1,86E-03","module":"A4"},{"value":"8,21E-06","module":"C1"},{"value":"1,16E-04","module":"C2"},{"value":"1,26E-04","module":"C3"},{"value":"1,00E-04","module":"C4"},{"value":"-2,81E-02","module":"D"}]},{"parameter":"GWP-luluc","unit":"kg CO2-eq.","values":[{"value":"2,94E-01","module":"A1-A3"},{"value":"1,60E-03","module":"A4"},{"value":"3,45E-06","module":"C1"},{"value":"9,97E-05","module":"C2"},{"value":"2,51E-05","module":"C3"},{"value":"3,62E-05","module":"C4"},{"value":"-1,05E-01","module":"D"}]},{"parameter":"ODP","unit":"kg CFC 11-eq.","values":[{"value":"5,88E-05","module":"A1-A3"},{"value":"1,02E-06","module":"A4"},{"value":"9,46E-09","module":"C1"},{"value":"6,35E-08","module":"C2"},{"value":"6,40E-09","module":"C3"},{"value":"1,52E-08","module":"C4"},{"value":"-5,40E-03","module":"D"}]},{"parameter":"AP","unit":"mol H+-eq.","values":[{"value":"1,63E+00","module":"A1-A3"},{"value":"1,29E-02","module":"A4"},{"value":"4,58E-04","module":"C1"},{"value":"8,05E-04","module":"C2"},{"value":"4,28E-04","module":"C3"},{"value":"3,80E-04","module":"C4"},{"value":"-7,19E-02","module":"D"}]},{"parameter":"POCP","unit":"kg NMVOC-eq.","values":[{"value":"6,96E-01","module":"A1-A3"},{"value":"1,09E-02","module":"A4"},{"value":"6,10E-04","module":"C1"},{"value":"6,83E-04","module":"C2"},{"value":"4,77E-04","module":"C3"},{"value":"4,15E-04","module":"C4"},{"value":"-5,34E-02","module":"D"}]},{"parameter":"ADPE","unit":"kg Sb-eq.","values":[{"value":"1,24E-01","module":"A1-A3"},{"value":"1,24E-04","module":"A4"},{"value":"6,72E-08","module":"C1"},{"value":"7,74E-06","module":"C2"},{"value":"3,61E-07","module":"C3"},{"value":"4,77E-07","module":"C4"},{"value":"-1,18E-04","module":"D"}]},{"parameter":"ADPF","unit":"MJ","values":[{"value":"2,32E+03","module":"A1-A3"},{"value":"6,78E+01","module":"A4"},{"value":"6,03E-01","module":"C1"},{"value":"4,24E+00","module":"C2"},{"value":"4,29E-01","module":"C3"},{"value":"1,12E+00","module":"C4"},{"value":"-1,28E+02","module":"D"}]},{"parameter":"WDP","unit":"m3 world-eq.","values":[{"value":"1,40E+04","module":"A1-A3"},{"value":"6,55E+01","module":"A4"},{"value":"1,28E-01","module":"C1"},{"value":"4,10E+00","module":"C2"},{"value":"1,27E+00","module":"C3"},{"value":"4,74E+00","module":"C4"},{"value":"-2,63E+03","module":"D"}]},{"parameter":"EP-freshwater","unit":"kg P-eq.","values":[{"value":"1,24E-02","module":"A1-A3"},{"value":"3,58E-05","module":"A4"},{"value":"1,59E-07","module":"C1"},{"value":"2,24E-06","module":"C2"},{"value":"1,16E-06","module":"C3"},{"value":"9,28E-07","module":"C4"},{"value":"-6,54E-04","module":"D"}]},{"parameter":"EP-marine","unit":"kg N-eq.","values":[{"value":"1,99E-01","module":"A1-A3"},{"value":"2,55E-03","module":"A4"},{"value":"2,02E-04","module":"C1"},{"value":"1,59E-04","module":"C2"},{"value":"1,88E-04","module":"C3"},{"value":"1,86E-04","module":"C4"},{"value":"-1,21E-02","module":"D"}]},{"parameter":"EP-terrestrial","unit":"mol N-eq.","values":[{"value":"5,03E+00","module":"A1-A3"},{"value":"2,85E-02","module":"A4"},{"value":"2,22E-03","module":"C1"},{"value":"1,78E-03","module":"C2"},{"value":"1,96E-03","module":"C3"},{"value":"1,40E-03","module":"C4"},{"value":"-1,27E-01","module":"D"}]},{"parameter":"GWP-IOBC","unit":"kg CO2-eq.","values":[{"value":"1,74E+02","module":"A1-A3"},{"value":"4,49E+00","module":"A4"},{"value":"4,38E-02","module":"C1"},{"value":"2,80E-01","module":"C2"},{"value":"2,05E+00","module":"C3"},{"value":"1,30E-01","module":"C4"},{"value":"-1,60E+01","module":"D"}]}],"additional_environmental_impact":[{"parameter":"PM","unit":"disease incidence","values":[{"value":"1,57E-05","module":"A1-A3"},{"value":"2,74E-07","module":"A4"},{"value":"1,21E-08","module":"C1"},{"value":"1,72E-08","module":"C2"},{"value":"2,35E-09","module":"C3"},{"value":"6,80E-09","module":"C4"},{"value":"-1,00E-06","module":"D"}]},{"parameter":"ETP-fw","unit":"CTUe","values":[{"value":"6,76E+03","module":"A1-A3"},{"value":"5,02E+01","module":"A4"},{"value":"3,29E-01","module":"C1"},{"value":"3,14E+00","module":"C2"},{"value":"2,65E+00","module":"C3"},{"value":"1,57E+02","module":"C4"},{"value":"-4,88E+02","module":"D"}]},{"parameter":"HTP-c","unit":"CTUh","values":[{"value":"8,36E-07","module":"A1-A3"},{"value":"0,0E+00","module":"A4"},{"value":"0,0E+00","module":"C1"},{"value":"0,0E+00","module":"C2"},{"value":"1,09E-10","module":"C3"},{"value":"3,40E-11","module":"C4"},{"value":"-4,81E-08","module":"D"}]},{"parameter":"HTP-nc","unit":"CTUh","values":[{"value":"1,06E-05","module":"A1-A3"},{"value":"5,49E-08","module":"A4"},{"value":"2,99E-10","module":"C1"},{"value":"3,43E-09","module":"C2"},{"value":"7,11E-09","module":"C3"},{"value":"9,70E-10","module":"C4"},{"value":"5,97E-07","module":"D"}]},{"parameter":"SQP","unit":"unitless","values":[{"value":"1,06E+03","module":"A1-A3"},{"value":"4,74E+01","module":"A4"},{"value":"7,65E-02","module":"C1"},{"value":"2,96E+00","module":"C2"},{"value":"1,32E-01","module":"C3"},{"value":"2,86E+00","module":"C4"},{"value":"-1,22E+01","module":"D"}]},{"parameter":"IRP","unit":"kBq U235-eq.","values":[{"value":"1,03E+01","module":"A1-A3"},{"value":"2,96E-01","module":"A4"},{"value":"2,58E-03","module":"C1"},{"value":"1,85E-02","module":"C2"},{"value":"1,44E-03","module":"C3"},{"value":"4,99E-03","module":"C4"},{"value":"-2,70E-01","module":"D"}]}],"resource_use":[{"parameter":"PERE","unit":"MJ","values":[{"value":"2,75E+02","module":"A1-A3"},{"value":"9,70E-01","module":"A4"},{"value":"3,26E-03","module":"C1"},{"value":"6,06E-02","module":"C2"},{"value":"3,22E-02","module":"C3"},{"value":"4,58E-02","module":"C4"},{"value":"-3,55E+01","module":"D"}]},{"parameter":"PERM","unit":"MJ","values":[{"value":"0,0E+00","module":"A1-A3"},{"value":"0,0E+00","module":"A4"},{"value":"0,0E+00","module":"C1"},{"value":"0,0E+00","module":"C2"},{"value":"0,0E+00","module":"C3"},{"value":"0,0E+00","module":"C4"},{"value":"0,0E+00","module":"D"}]},{"parameter":"PERT","unit":"MJ","values":[{"value":"2,75E+02","module":"A1-A3"},{"value":"9,70E-01","module":"A4"},{"value":"3,26E-03","module":"C1"},{"value":"6,06E-02","module":"C2"},{"value":"3,22E-02","module":"C3"},{"value":"4,58E-02","module":"C4"},{"value":"-3,55E+01","module":"D"}]},{"parameter":"PENRE","unit":"MJ","values":[{"value":"2,28E+03","module":"A1-A3"},{"value":"6,78E+01","module":"A4"},{"value":"6,03E-01","module":"C1"},{"value":"4,24E+00","module":"C2"},{"value":"4,30E-01","module":"C3"},{"value":"1,12E+00","module":"C4"},{"value":"-1,28E+02","module":"D"}]},{"parameter":"PENRM","unit":"MJ","values":[{"value":"4,20E+01","module":"A1-A3"},{"value":"0,0E+00","module":"A4"},{"value":"0,0E+00","module":"C1"},{"value":"0,0E+00","module":"C2"},{"value":"-4,20E+01","module":"C3"},{"value":"0,0E+00","module":"C4"},{"value":"0,0E+00","module":"D"}]},{"parameter":"PENRT","unit":"MJ","values":[{"value":"2,32E+03","module":"A1-A3"},{"value":"6,78E+01","module":"A4"},{"value":"6,03E-01","module":"C1"},{"value":"4,24E+00","module":"C2"},{"value":"-4,16E+01","module":"C3"},{"value":"1,12E+00","module":"C4"},{"value":"-1,28E+02","module":"D"}]},{"parameter":"SM","unit":"kg","values":[{"value":"2,32E+01","module":"A1-A3"},{"value":"0,0E+00","module":"A4"},{"value":"2,96E-04","module":"C1"},{"value":"0,0E+00","module":"C2"},{"value":"0,0E+00","module":"C3"},{"value":"1,35E-04","module":"C4"},{"value":"0,0E+00","module":"D"}]},{"parameter":"RSF","unit":"MJ","values":[{"value":"9,23E+00","module":"A1-A3"},{"value":"3,47E-02","module":"A4"},{"value":"8,02E-05","module":"C1"},{"value":"2,17E-03","module":"C2"},{"value":"7,76E-04","module":"C3"},{"value":"9,09E-04","module":"C4"},{"value":"2,50E-01","module":"D"}]},{"parameter":"NRSF","unit":"MJ","values":[{"value":"6,01E+01","module":"A1-A3"},{"value":"1,24E-01","module":"A4"},{"value":"1,18E-03","module":"C1"},{"value":"7,76E-03","module":"C2"},{"value":"-3,13E-04","module":"C3"},{"value":"3,57E-03","module":"C4"},{"value":"7,26E+00","module":"D"}]},{"parameter":"FW","unit":"m3","values":[{"value":"2,14E+00","module":"A1-A3"},{"value":"7,25E-03","module":"A4"},{"value":"3,10E-05","module":"C1"},{"value":"4,53E-04","module":"C2"},{"value":"1,59E-03","module":"C3"},{"value":"1,98E-03","module":"C4"},{"value":"-1,54E-01","module":"D"}]}],"end_of_life_waste":[{"parameter":"HWD","unit":"kg","values":[{"value":"1,49E+00","module":"A1-A3"},{"value":"3,50E-03","module":"A4"},{"value":"1,77E-05","module":"C1"},{"value":"2,18E-04","module":"C2"},{"value":"1,66E-03","module":"C3"},{"value":"3,19E-02","module":"C4"},{"value":"-1,57E-02","module":"D"}]},{"parameter":"NHWD","unit":"kg","values":[{"value":"5,19E+01","module":"A1-A3"},{"value":"3,30E+00","module":"A4"},{"value":"7,13E-04","module":"C1"},{"value":"2,06E-01","module":"C2"},{"value":"2,43E-01","module":"C3"},{"value":"5,96E+00","module":"C4"},{"value":"-4,50E+00","module":"D"}]},{"parameter":"RWD","unit":"kg","values":[{"value":"8,99E-03","module":"A1-A3"},{"value":"4,62E-04","module":"A4"},{"value":"4,18E-06","module":"C1"},{"value":"2,89E-05","module":"C2"},{"value":"9,52E-07","module":"C3"},{"value":"3,89E-06","module":"C4"},{"value":"-2,57E-04","module":"D"}]}],"end_of_life_flow":[{"parameter":"CRU","unit":"kg","values":[{"value":"0,0E+00","module":"A1-A3"},{"value":"0,0E+00","module":"A4"},{"value":"0,0E+00","module":"C1"},{"value":"0,0E+00","module":"C2"},{"value":"0,0E+00","module":"C3"},{"value":"0,0E+00","module":"C4"},{"value":"0,0E+00","module":"D"}]},{"parameter":"MFR","unit":"kg","values":[{"value":"7,61E-01","module":"A1-A3"},{"value":"0,0E+00","module":"A4"},{"value":"2,91E-04","module":"C1"},{"value":"0,0E+00","module":"C2"},{"value":"2,65E+01","module":"C3"},{"value":"1,31E-04","module":"C4"},{"value":"0,0E+00","module":"D"}]},{"parameter":"MER","unit":"kg","values":[{"value":"2,48E-01","module":"A1-A3"},{"value":"0,0E+00","module":"A4"},{"value":"9,01E-07","module":"C1"},{"value":"0,0E+00","module":"C2"},{"value":"4,54E-01","module":"C3"},{"value":"1,80E-06","module":"C4"},{"value":"0,0E+00","module":"D"}]},{"parameter":"EEE","unit":"MJ","values":[{"value":"1,47E-01","module":"A1-A3"},{"value":"0,0E+00","module":"A4"},{"value":"3,09E-06","module":"C1"},{"value":"0,0E+00","module":"C2"},{"value":"1,13E+00","module":"C3"},{"value":"7,78E-05","module":"C4"},{"value":"0,0E+00","module":"D"}]},{"parameter":"EET","unit":"MJ","values":[{"value":"2,23E+00","module":"A1-A3"},{"value":"0,0E+00","module":"A4"},{"value":"4,67E-05","module":"C1"},{"value":"0,0E+00","module":"C2"},{"value":"1,70E+01","module":"C3"},{"value":"1,18E-03","module":"C4"},{"value":"0,0E+00","module":"D"}]}]}