{"product_name":"Tab desk screen 120x65 excl. fabric","epd_id":"NEPD-5267-4598-EN","compliance":["EN 15804+A2","ISO 14025","ISO 21930"],"producer_name":"EFG European Furniture Group AB","environmental_impact":[{"parameter":"GWP-total","unit":"kg CO2-eq.","values":[{"value":"-4,27E+00","module":"A1-A3"},{"value":"4,25E-01","module":"A4"},{"value":"9,74E-03","module":"A5"},{"value":"0,0E+00","module":"B2"},{"value":"0,0E+00","module":"B3"},{"value":"0,0E+00","module":"B4"},{"value":"0,0E+00","module":"C1"},{"value":"1,21E-01","module":"C2"},{"value":"1,40E+01","module":"C3"},{"value":"7,42E-03","module":"C4"},{"value":"-6,61E-01","module":"D"}]},{"parameter":"GWP-fossil","unit":"kg CO2-eq.","values":[{"value":"8,52E+00","module":"A1-A3"},{"value":"4,25E-01","module":"A4"},{"value":"9,74E-03","module":"A5"},{"value":"0,0E+00","module":"B2"},{"value":"0,0E+00","module":"B3"},{"value":"0,0E+00","module":"B4"},{"value":"0,0E+00","module":"C1"},{"value":"1,20E-01","module":"C2"},{"value":"1,10E+00","module":"C3"},{"value":"7,42E-03","module":"C4"},{"value":"-6,42E-01","module":"D"}]},{"parameter":"GWP-biogenic","unit":"kg CO2-eq.","values":[{"value":"-1,28E+01","module":"A1-A3"},{"value":"1,73E-04","module":"A4"},{"value":"1,34E-06","module":"A5"},{"value":"0,0E+00","module":"B2"},{"value":"0,0E+00","module":"B3"},{"value":"0,0E+00","module":"B4"},{"value":"0,0E+00","module":"C1"},{"value":"4,91E-05","module":"C2"},{"value":"1,29E+01","module":"C3"},{"value":"4,51E-06","module":"C4"},{"value":"-1,13E-03","module":"D"}]},{"parameter":"GWP-luluc","unit":"kg CO2-eq.","values":[{"value":"3,13E-02","module":"A1-A3"},{"value":"1,49E-04","module":"A4"},{"value":"7,47E-07","module":"A5"},{"value":"0,0E+00","module":"B2"},{"value":"0,0E+00","module":"B3"},{"value":"0,0E+00","module":"B4"},{"value":"0,0E+00","module":"C1"},{"value":"4,21E-05","module":"C2"},{"value":"2,03E-05","module":"C3"},{"value":"1,53E-06","module":"C4"},{"value":"-1,78E-02","module":"D"}]},{"parameter":"ODP","unit":"kg CFC 11-eq.","values":[{"value":"9,96E-07","module":"A1-A3"},{"value":"9,69E-08","module":"A4"},{"value":"5,85E-10","module":"A5"},{"value":"0,0E+00","module":"B2"},{"value":"0,0E+00","module":"B3"},{"value":"0,0E+00","module":"B4"},{"value":"0,0E+00","module":"C1"},{"value":"2,75E-08","module":"C2"},{"value":"1,28E-08","module":"C3"},{"value":"1,33E-09","module":"C4"},{"value":"-3,75E-02","module":"D"}]},{"parameter":"AP","unit":"mol H+-eq.","values":[{"value":"6,13E-02","module":"A1-A3"},{"value":"1,74E-03","module":"A4"},{"value":"1,20E-05","module":"A5"},{"value":"0,0E+00","module":"B2"},{"value":"0,0E+00","module":"B3"},{"value":"0,0E+00","module":"B4"},{"value":"0,0E+00","module":"C1"},{"value":"4,92E-04","module":"C2"},{"value":"2,07E-03","module":"C3"},{"value":"3,55E-05","module":"C4"},{"value":"-4,87E-03","module":"D"}]},{"parameter":"POCP","unit":"kg NMVOC-eq.","values":[{"value":"5,32E-02","module":"A1-A3"},{"value":"1,74E-03","module":"A4"},{"value":"1,42E-05","module":"A5"},{"value":"0,0E+00","module":"B2"},{"value":"0,0E+00","module":"B3"},{"value":"0,0E+00","module":"B4"},{"value":"0,0E+00","module":"C1"},{"value":"4,94E-04","module":"C2"},{"value":"2,60E-03","module":"C3"},{"value":"3,77E-05","module":"C4"},{"value":"-4,77E-03","module":"D"}]},{"parameter":"ADPE","unit":"kg Sb-eq.","values":[{"value":"1,40E-04","module":"A1-A3"},{"value":"1,15E-05","module":"A4"},{"value":"5,19E-08","module":"A5"},{"value":"0,0E+00","module":"B2"},{"value":"0,0E+00","module":"B3"},{"value":"0,0E+00","module":"B4"},{"value":"0,0E+00","module":"C1"},{"value":"3,26E-06","module":"C2"},{"value":"5,62E-07","module":"C3"},{"value":"7,23E-08","module":"C4"},{"value":"-7,33E-06","module":"D"}]},{"parameter":"ADPF","unit":"MJ","values":[{"value":"1,82E+02","module":"A1-A3"},{"value":"6,41E+00","module":"A4"},{"value":"4,02E-02","module":"A5"},{"value":"0,0E+00","module":"B2"},{"value":"0,0E+00","module":"B3"},{"value":"0,0E+00","module":"B4"},{"value":"0,0E+00","module":"C1"},{"value":"1,82E+00","module":"C2"},{"value":"1,16E+00","module":"C3"},{"value":"1,04E-01","module":"C4"},{"value":"-8,43E+00","module":"D"}]},{"parameter":"WDP","unit":"m3 world-eq.","values":[{"value":"3,90E+03","module":"A1-A3"},{"value":"6,11E+00","module":"A4"},{"value":"1,42E-01","module":"A5"},{"value":"0,0E+00","module":"B2"},{"value":"0,0E+00","module":"B3"},{"value":"0,0E+00","module":"B4"},{"value":"0,0E+00","module":"C1"},{"value":"1,73E+00","module":"C2"},{"value":"3,13E+00","module":"C3"},{"value":"5,70E-01","module":"C4"},{"value":"-8,49E+01","module":"D"}]},{"parameter":"EP-freshwater","unit":"kg P-eq.","values":[{"value":"3,77E-04","module":"A1-A3"},{"value":"3,34E-06","module":"A4"},{"value":"2,00E-08","module":"A5"},{"value":"0,0E+00","module":"B2"},{"value":"0,0E+00","module":"B3"},{"value":"0,0E+00","module":"B4"},{"value":"0,0E+00","module":"C1"},{"value":"9,46E-07","module":"C2"},{"value":"1,89E-06","module":"C3"},{"value":"9,09E-08","module":"C4"},{"value":"-5,36E-05","module":"D"}]},{"parameter":"EP-marine","unit":"kg N-eq.","values":[{"value":"1,34E-02","module":"A1-A3"},{"value":"5,15E-04","module":"A4"},{"value":"1,10E-05","module":"A5"},{"value":"0,0E+00","module":"B2"},{"value":"0,0E+00","module":"B3"},{"value":"0,0E+00","module":"B4"},{"value":"0,0E+00","module":"C1"},{"value":"1,46E-04","module":"C2"},{"value":"1,06E-03","module":"C3"},{"value":"1,19E-05","module":"C4"},{"value":"-1,52E-03","module":"D"}]},{"parameter":"EP-terrestrial","unit":"mol N-eq.","values":[{"value":"1,59E-01","module":"A1-A3"},{"value":"5,70E-03","module":"A4"},{"value":"4,30E-05","module":"A5"},{"value":"0,0E+00","module":"B2"},{"value":"0,0E+00","module":"B3"},{"value":"0,0E+00","module":"B4"},{"value":"0,0E+00","module":"C1"},{"value":"1,61E-03","module":"C2"},{"value":"1,08E-02","module":"C3"},{"value":"1,33E-04","module":"C4"},{"value":"-1,63E-02","module":"D"}]},{"parameter":"GWP-IOBC","unit":"kg CO2-eq.","values":[{"value":"8,64E+00","module":"A1-A3"},{"value":"4,25E-01","module":"A4"},{"value":"0,0E+00","module":"A5"},{"value":"0,0E+00","module":"B2"},{"value":"0,0E+00","module":"B3"},{"value":"0,0E+00","module":"B4"},{"value":"0,0E+00","module":"C1"},{"value":"1,21E-01","module":"C2"},{"value":"1,10E+00","module":"C3"},{"value":"7,61E-03","module":"C4"},{"value":"-7,17E-01","module":"D"}]}],"additional_environmental_impact":[{"parameter":"PM","unit":"disease incidence","values":[{"value":"1,26E-06","module":"A1-A3"},{"value":"3,06E-08","module":"A4"},{"value":"2,16E-10","module":"A5"},{"value":"0,0E+00","module":"B2"},{"value":"0,0E+00","module":"B3"},{"value":"0,0E+00","module":"B4"},{"value":"0,0E+00","module":"C1"},{"value":"8,67E-09","module":"C2"},{"value":"1,58E-08","module":"C3"},{"value":"5,50E-10","module":"C4"},{"value":"-2,67E-07","module":"D"}]},{"parameter":"ETP-fw","unit":"CTUe","values":[{"value":"2,69E+02","module":"A1-A3"},{"value":"4,72E+00","module":"A4"},{"value":"3,83E-02","module":"A5"},{"value":"0,0E+00","module":"B2"},{"value":"0,0E+00","module":"B3"},{"value":"0,0E+00","module":"B4"},{"value":"0,0E+00","module":"C1"},{"value":"1,34E+00","module":"C2"},{"value":"4,16E+00","module":"C3"},{"value":"1,16E-01","module":"C4"},{"value":"-4,71E+01","module":"D"}]},{"parameter":"HTP-c","unit":"CTUh","values":[{"value":"3,05E-08","module":"A1-A3"},{"value":"0,0E+00","module":"A4"},{"value":"1,00E-12","module":"A5"},{"value":"0,0E+00","module":"B2"},{"value":"0,0E+00","module":"B3"},{"value":"0,0E+00","module":"B4"},{"value":"0,0E+00","module":"C1"},{"value":"0,0E+00","module":"C2"},{"value":"3,47E-10","module":"C3"},{"value":"5,00E-12","module":"C4"},{"value":"-1,35E-09","module":"D"}]},{"parameter":"HTP-nc","unit":"CTUh","values":[{"value":"1,46E-07","module":"A1-A3"},{"value":"5,10E-09","module":"A4"},{"value":"3,60E-11","module":"A5"},{"value":"0,0E+00","module":"B2"},{"value":"0,0E+00","module":"B3"},{"value":"0,0E+00","module":"B4"},{"value":"0,0E+00","module":"C1"},{"value":"1,45E-09","module":"C2"},{"value":"1,60E-08","module":"C3"},{"value":"1,81E-10","module":"C4"},{"value":"-2,50E-08","module":"D"}]},{"parameter":"SQP","unit":"unitless","values":[{"value":"5,74E+02","module":"A1-A3"},{"value":"4,42E+00","module":"A4"},{"value":"7,01E-02","module":"A5"},{"value":"0,0E+00","module":"B2"},{"value":"0,0E+00","module":"B3"},{"value":"0,0E+00","module":"B4"},{"value":"0,0E+00","module":"C1"},{"value":"1,25E+00","module":"C2"},{"value":"1,57E-01","module":"C3"},{"value":"2,70E-01","module":"C4"},{"value":"-4,93E+01","module":"D"}]},{"parameter":"IRP","unit":"kBq U235-eq.","values":[{"value":"1,55E+00","module":"A1-A3"},{"value":"2,80E-02","module":"A4"},{"value":"1,82E-04","module":"A5"},{"value":"0,0E+00","module":"B2"},{"value":"0,0E+00","module":"B3"},{"value":"0,0E+00","module":"B4"},{"value":"0,0E+00","module":"C1"},{"value":"7,94E-03","module":"C2"},{"value":"2,08E-03","module":"C3"},{"value":"4,48E-04","module":"C4"},{"value":"-4,65E-02","module":"D"}]}],"resource_use":[{"parameter":"PERE","unit":"MJ","values":[{"value":"5,42E+01","module":"A1-A3"},{"value":"9,04E-02","module":"A4"},{"value":"1,01E-03","module":"A5"},{"value":"0,0E+00","module":"B2"},{"value":"0,0E+00","module":"B3"},{"value":"0,0E+00","module":"B4"},{"value":"0,0E+00","module":"C1"},{"value":"2,56E-02","module":"C2"},{"value":"3,60E-02","module":"C3"},{"value":"3,66E-03","module":"C4"},{"value":"-4,55E+01","module":"D"}]},{"parameter":"PERM","unit":"MJ","values":[{"value":"6,84E+01","module":"A1-A3"},{"value":"0,0E+00","module":"A4"},{"value":"0,0E+00","module":"A5"},{"value":"0,0E+00","module":"B2"},{"value":"0,0E+00","module":"B3"},{"value":"0,0E+00","module":"B4"},{"value":"0,0E+00","module":"C1"},{"value":"0,0E+00","module":"C2"},{"value":"-6,84E+01","module":"C3"},{"value":"0,0E+00","module":"C4"},{"value":"0,0E+00","module":"D"}]},{"parameter":"PERT","unit":"MJ","values":[{"value":"1,23E+02","module":"A1-A3"},{"value":"9,04E-02","module":"A4"},{"value":"1,01E-03","module":"A5"},{"value":"0,0E+00","module":"B2"},{"value":"0,0E+00","module":"B3"},{"value":"0,0E+00","module":"B4"},{"value":"0,0E+00","module":"C1"},{"value":"2,56E-02","module":"C2"},{"value":"-6,83E+01","module":"C3"},{"value":"3,66E-03","module":"C4"},{"value":"-4,55E+01","module":"D"}]},{"parameter":"PENRE","unit":"MJ","values":[{"value":"1,64E+02","module":"A1-A3"},{"value":"6,41E+00","module":"A4"},{"value":"4,02E-02","module":"A5"},{"value":"0,0E+00","module":"B2"},{"value":"0,0E+00","module":"B3"},{"value":"0,0E+00","module":"B4"},{"value":"0,0E+00","module":"C1"},{"value":"1,82E+00","module":"C2"},{"value":"1,16E+00","module":"C3"},{"value":"1,04E-01","module":"C4"},{"value":"-8,43E+00","module":"D"}]},{"parameter":"PENRM","unit":"MJ","values":[{"value":"1,66E+01","module":"A1-A3"},{"value":"0,0E+00","module":"A4"},{"value":"-5,22E+00","module":"A5"},{"value":"0,0E+00","module":"B2"},{"value":"0,0E+00","module":"B3"},{"value":"0,0E+00","module":"B4"},{"value":"0,0E+00","module":"C1"},{"value":"0,0E+00","module":"C2"},{"value":"-1,14E+01","module":"C3"},{"value":"0,0E+00","module":"C4"},{"value":"0,0E+00","module":"D"}]},{"parameter":"PENRT","unit":"MJ","values":[{"value":"1,81E+02","module":"A1-A3"},{"value":"6,41E+00","module":"A4"},{"value":"-5,18E+00","module":"A5"},{"value":"0,0E+00","module":"B2"},{"value":"0,0E+00","module":"B3"},{"value":"0,0E+00","module":"B4"},{"value":"0,0E+00","module":"C1"},{"value":"1,82E+00","module":"C2"},{"value":"-1,03E+01","module":"C3"},{"value":"1,04E-01","module":"C4"},{"value":"-8,43E+00","module":"D"}]},{"parameter":"SM","unit":"kg","values":[{"value":"0,0E+00","module":"A1-A3"},{"value":"0,0E+00","module":"A4"},{"value":"0,0E+00","module":"A5"},{"value":"0,0E+00","module":"B2"},{"value":"0,0E+00","module":"B3"},{"value":"0,0E+00","module":"B4"},{"value":"0,0E+00","module":"C1"},{"value":"0,0E+00","module":"C2"},{"value":"0,0E+00","module":"C3"},{"value":"0,0E+00","module":"C4"},{"value":"0,0E+00","module":"D"}]},{"parameter":"RSF","unit":"MJ","values":[{"value":"3,14E-01","module":"A1-A3"},{"value":"3,24E-03","module":"A4"},{"value":"2,66E-05","module":"A5"},{"value":"0,0E+00","module":"B2"},{"value":"0,0E+00","module":"B3"},{"value":"0,0E+00","module":"B4"},{"value":"0,0E+00","module":"C1"},{"value":"9,17E-04","module":"C2"},{"value":"8,46E-04","module":"C3"},{"value":"9,27E-05","module":"C4"},{"value":"-3,33E-03","module":"D"}]},{"parameter":"NRSF","unit":"MJ","values":[{"value":"8,82E-01","module":"A1-A3"},{"value":"1,16E-02","module":"A4"},{"value":"6,96E-05","module":"A5"},{"value":"0,0E+00","module":"B2"},{"value":"0,0E+00","module":"B3"},{"value":"0,0E+00","module":"B4"},{"value":"0,0E+00","module":"C1"},{"value":"3,27E-03","module":"C2"},{"value":"0,0E+00","module":"C3"},{"value":"3,00E-02","module":"C4"},{"value":"-2,56E+00","module":"D"}]},{"parameter":"FW","unit":"m3","values":[{"value":"2,07E-01","module":"A1-A3"},{"value":"6,75E-04","module":"A4"},{"value":"2,12E-05","module":"A5"},{"value":"0,0E+00","module":"B2"},{"value":"0,0E+00","module":"B3"},{"value":"0,0E+00","module":"B4"},{"value":"0,0E+00","module":"C1"},{"value":"1,91E-04","module":"C2"},{"value":"3,05E-03","module":"C3"},{"value":"9,44E-05","module":"C4"},{"value":"-5,50E-02","module":"D"}]}],"end_of_life_waste":[{"parameter":"HWD","unit":"kg","values":[{"value":"2,48E-02","module":"A1-A3"},{"value":"3,27E-04","module":"A4"},{"value":"0,0E+00","module":"A5"},{"value":"0,0E+00","module":"B2"},{"value":"0,0E+00","module":"B3"},{"value":"0,0E+00","module":"B4"},{"value":"0,0E+00","module":"C1"},{"value":"9,26E-05","module":"C2"},{"value":"0,0E+00","module":"C3"},{"value":"3,00E-01","module":"C4"},{"value":"-1,01E-03","module":"D"}]},{"parameter":"NHWD","unit":"kg","values":[{"value":"1,67E+00","module":"A1-A3"},{"value":"3,06E-01","module":"A4"},{"value":"1,23E-01","module":"A5"},{"value":"0,0E+00","module":"B2"},{"value":"0,0E+00","module":"B3"},{"value":"0,0E+00","module":"B4"},{"value":"0,0E+00","module":"C1"},{"value":"8,68E-02","module":"C2"},{"value":"0,0E+00","module":"C3"},{"value":"3,62E-02","module":"C4"},{"value":"-2,26E-01","module":"D"}]},{"parameter":"RWD","unit":"kg","values":[{"value":"9,52E-04","module":"A1-A3"},{"value":"4,37E-05","module":"A4"},{"value":"0,0E+00","module":"A5"},{"value":"0,0E+00","module":"B2"},{"value":"0,0E+00","module":"B3"},{"value":"0,0E+00","module":"B4"},{"value":"0,0E+00","module":"C1"},{"value":"1,24E-05","module":"C2"},{"value":"0,0E+00","module":"C3"},{"value":"5,91E-07","module":"C4"},{"value":"-3,82E-05","module":"D"}]}],"end_of_life_flow":[{"parameter":"CRU","unit":"kg","values":[{"value":"0,0E+00","module":"A1-A3"},{"value":"0,0E+00","module":"A4"},{"value":"0,0E+00","module":"A5"},{"value":"0,0E+00","module":"B2"},{"value":"0,0E+00","module":"B3"},{"value":"0,0E+00","module":"B4"},{"value":"0,0E+00","module":"C1"},{"value":"0,0E+00","module":"C2"},{"value":"0,0E+00","module":"C3"},{"value":"0,0E+00","module":"C4"},{"value":"0,0E+00","module":"D"}]},{"parameter":"MFR","unit":"kg","values":[{"value":"0,0E+00","module":"A1-A3"},{"value":"0,0E+00","module":"A4"},{"value":"6,28E-02","module":"A5"},{"value":"0,0E+00","module":"B2"},{"value":"0,0E+00","module":"B3"},{"value":"0,0E+00","module":"B4"},{"value":"0,0E+00","module":"C1"},{"value":"0,0E+00","module":"C2"},{"value":"1,16E-01","module":"C3"},{"value":"0,0E+00","module":"C4"},{"value":"0,0E+00","module":"D"}]},{"parameter":"MER","unit":"kg","values":[{"value":"0,0E+00","module":"A1-A3"},{"value":"0,0E+00","module":"A4"},{"value":"6,15E-06","module":"A5"},{"value":"0,0E+00","module":"B2"},{"value":"0,0E+00","module":"B3"},{"value":"0,0E+00","module":"B4"},{"value":"0,0E+00","module":"C1"},{"value":"0,0E+00","module":"C2"},{"value":"8,39E+00","module":"C3"},{"value":"0,0E+00","module":"C4"},{"value":"0,0E+00","module":"D"}]},{"parameter":"EEE","unit":"MJ","values":[{"value":"0,0E+00","module":"A1-A3"},{"value":"0,0E+00","module":"A4"},{"value":"9,45E-06","module":"A5"},{"value":"0,0E+00","module":"B2"},{"value":"0,0E+00","module":"B3"},{"value":"0,0E+00","module":"B4"},{"value":"0,0E+00","module":"C1"},{"value":"0,0E+00","module":"C2"},{"value":"5,87E+00","module":"C3"},{"value":"0,0E+00","module":"C4"},{"value":"0,0E+00","module":"D"}]},{"parameter":"EET","unit":"MJ","values":[{"value":"0,0E+00","module":"A1-A3"},{"value":"0,0E+00","module":"A4"},{"value":"1,43E-04","module":"A5"},{"value":"0,0E+00","module":"B2"},{"value":"0,0E+00","module":"B3"},{"value":"0,0E+00","module":"B4"},{"value":"0,0E+00","module":"C1"},{"value":"0,0E+00","module":"C2"},{"value":"8,89E+01","module":"C3"},{"value":"0,0E+00","module":"C4"},{"value":"0,0E+00","module":"D"}]}]}