{"product_name":"Tabletop, MFC, 80 X 80 X 2,5","epd_id":"NEPD-3754-2692-EN","compliance":["EN 15804","ISO 14025","ISO 21930"],"producer_name":"Scan S\u00f8rlie","environmental_impact":[{"parameter":"GWP-total","unit":"kg CO2-eq.","values":[{"value":"1,06E+01","module":"A1"},{"value":"2,25E-01","module":"A2"},{"value":"1,38E+01","module":"A3"},{"value":"2,13E+00","module":"A4"}]},{"parameter":"ODP","unit":"kg CFC 11-eq.","values":[{"value":"1,26E-06","module":"A1"},{"value":"4,16E-08","module":"A2"},{"value":"6,83E-07","module":"A3"},{"value":"3,87E-07","module":"A4"}]},{"parameter":"AP","unit":"kg SO2-eq.","values":[{"value":"5,52E-02","module":"A1"},{"value":"7,20E-04","module":"A2"},{"value":"6,63E-02","module":"A3"},{"value":"7,41E-03","module":"A4"}]},{"parameter":"EP","unit":"kg Phosphat-eq.","values":[{"value":"8,78E-03","module":"A1"},{"value":"1,20E-04","module":"A2"},{"value":"8,75E-03","module":"A3"},{"value":"1,28E-03","module":"A4"}]},{"parameter":"POCP","unit":"kg Ethen-eq.","values":[{"value":"3,57E-03","module":"A1"},{"value":"3,67E-05","module":"A2"},{"value":"2,64E-03","module":"A3"},{"value":"3,47E-04","module":"A4"}]},{"parameter":"ADPE","unit":"kg Sb-eq.","values":[{"value":"4,33E-05","module":"A1"},{"value":"6,89E-07","module":"A2"},{"value":"2,14E-05","module":"A3"},{"value":"6,11E-06","module":"A4"}]},{"parameter":"ADPF","unit":"MJ","values":[{"value":"1,69E+02","module":"A1"},{"value":"3,40E+00","module":"A2"},{"value":"1,53E+02","module":"A3"},{"value":"3,17E+01","module":"A4"}]},{"parameter":"ADPM","unit":"kg Sb-eq.","values":[{"value":"4,33E-05","module":"A1"},{"value":"6,89E-07","module":"A2"},{"value":"2,14E-05","module":"A3"},{"value":"6,11E-06","module":"A4"}]}],"additional_environmental_impact":[],"resource_use":[{"parameter":"PERE","unit":"MJ","values":[{"value":"1,40E+02","module":"A1"},{"value":"4,95E-02","module":"A2"},{"value":"4,48E+01","module":"A3"},{"value":"4,77E-01","module":"A4"}]},{"parameter":"PERM","unit":"MJ","values":[{"value":"8,47E+01","module":"A1"},{"value":"0,0E+00","module":"A2"},{"value":"0,0E+00","module":"A3"},{"value":"0,0E+00","module":"A4"}]},{"parameter":"PERT","unit":"MJ","values":[{"value":"2,25E+02","module":"A1"},{"value":"4,95E-02","module":"A2"},{"value":"4,48E+01","module":"A3"},{"value":"4,77E-01","module":"A4"}]},{"parameter":"PENRE","unit":"MJ","values":[{"value":"1,89E+02","module":"A1"},{"value":"3,48E+00","module":"A2"},{"value":"2,63E+02","module":"A3"},{"value":"3,25E+01","module":"A4"}]},{"parameter":"PENRM","unit":"MJ","values":[{"value":"7,79E+00","module":"A1"},{"value":"0,0E+00","module":"A2"},{"value":"0,0E+00","module":"A3"},{"value":"0,0E+00","module":"A4"}]},{"parameter":"PENRT","unit":"MJ","values":[{"value":"1,97E+02","module":"A1"},{"value":"3,48E+00","module":"A2"},{"value":"2,63E+02","module":"A3"},{"value":"3,25E+01","module":"A4"}]},{"parameter":"SM","unit":"kg","values":[{"value":"6,10E-01","module":"A1"},{"value":"0,0E+00","module":"A2"},{"value":"0,0E+00","module":"A3"},{"value":"0,0E+00","module":"A4"}]},{"parameter":"RSF","unit":"MJ","values":[{"value":"0,0E+00","module":"A1"},{"value":"0,0E+00","module":"A2"},{"value":"0,0E+00","module":"A3"},{"value":"0,0E+00","module":"A4"}]},{"parameter":"NRSF","unit":"MJ","values":[{"value":"0,0E+00","module":"A1"},{"value":"0,0E+00","module":"A2"},{"value":"0,0E+00","module":"A3"},{"value":"0,0E+00","module":"A4"}]},{"parameter":"FW","unit":"m3","values":[{"value":"5,66E-02","module":"A1"},{"value":"6,51E-04","module":"A2"},{"value":"1,26E-01","module":"A3"},{"value":"6,19E-03","module":"A4"}]}],"end_of_life_waste":[{"parameter":"HWD","unit":"kg","values":[{"value":"1,85E-04","module":"A1"},{"value":"2,03E-06","module":"A2"},{"value":"3,17E-04","module":"A3"},{"value":"1,94E-05","module":"A4"}]},{"parameter":"NHWD","unit":"kg","values":[{"value":"3,08E+00","module":"A1"},{"value":"1,83E-01","module":"A2"},{"value":"3,28E+00","module":"A3"},{"value":"1,63E+00","module":"A4"}]},{"parameter":"RWD","unit":"kg","values":[{"value":"5,94E-04","module":"A1"},{"value":"2,39E-05","module":"A2"},{"value":"1,56E-03","module":"A3"},{"value":"2,22E-04","module":"A4"}]}],"end_of_life_flow":[{"parameter":"CRU","unit":"kg","values":[{"value":"0,0E+00","module":"A1"},{"value":"0,0E+00","module":"A2"},{"value":"0,0E+00","module":"A3"},{"value":"0,0E+00","module":"A4"}]},{"parameter":"MFR","unit":"kg","values":[{"value":"0,0E+00","module":"A1"},{"value":"0,0E+00","module":"A2"},{"value":"1,10E+00","module":"A3"},{"value":"0,0E+00","module":"A4"}]},{"parameter":"MER","unit":"kg","values":[{"value":"0,0E+00","module":"A1"},{"value":"0,0E+00","module":"A2"},{"value":"1,13E-03","module":"A3"},{"value":"0,0E+00","module":"A4"}]},{"parameter":"EEE","unit":"MJ","values":[{"value":"0,0E+00","module":"A1"},{"value":"0,0E+00","module":"A2"},{"value":"1,45E+00","module":"A3"},{"value":"0,0E+00","module":"A4"}]},{"parameter":"EET","unit":"MJ","values":[{"value":"0,0E+00","module":"A1"},{"value":"0,0E+00","module":"A2"},{"value":"1,60E+01","module":"A3"},{"value":"0,0E+00","module":"A4"}]}]}