{"product_name":"Tabletop, MFC, small arc, 140 X 80 X 2,5","epd_id":"NEPD-3769-2707-EN","compliance":["EN 15804","ISO 14025","ISO 21930"],"producer_name":"Scan S\u00f8rlie","environmental_impact":[{"parameter":"GWP-total","unit":"kg CO2-eq.","values":[{"value":"1,03E+01","module":"A1"},{"value":"3,48E-01","module":"A2"},{"value":"1,39E+01","module":"A3"},{"value":"3,32E+00","module":"A4"}]},{"parameter":"ODP","unit":"kg CFC 11-eq.","values":[{"value":"1,18E-06","module":"A1"},{"value":"6,41E-08","module":"A2"},{"value":"6,90E-07","module":"A3"},{"value":"6,03E-07","module":"A4"}]},{"parameter":"AP","unit":"kg SO2-eq.","values":[{"value":"5,07E-02","module":"A1"},{"value":"1,11E-03","module":"A2"},{"value":"6,66E-02","module":"A3"},{"value":"1,15E-02","module":"A4"}]},{"parameter":"EP","unit":"kg Phosphat-eq.","values":[{"value":"8,59E-03","module":"A1"},{"value":"1,85E-04","module":"A2"},{"value":"8,83E-03","module":"A3"},{"value":"2,00E-03","module":"A4"}]},{"parameter":"POCP","unit":"kg Ethen-eq.","values":[{"value":"4,35E-03","module":"A1"},{"value":"5,67E-05","module":"A2"},{"value":"2,65E-03","module":"A3"},{"value":"5,41E-04","module":"A4"}]},{"parameter":"ADPE","unit":"kg Sb-eq.","values":[{"value":"3,76E-05","module":"A1"},{"value":"1,06E-06","module":"A2"},{"value":"2,15E-05","module":"A3"},{"value":"9,53E-06","module":"A4"}]},{"parameter":"ADPF","unit":"MJ","values":[{"value":"1,66E+02","module":"A1"},{"value":"5,24E+00","module":"A2"},{"value":"1,54E+02","module":"A3"},{"value":"4,95E+01","module":"A4"}]},{"parameter":"ADPM","unit":"kg Sb-eq.","values":[{"value":"3,76E-05","module":"A1"},{"value":"1,06E-06","module":"A2"},{"value":"2,15E-05","module":"A3"},{"value":"9,53E-06","module":"A4"}]}],"additional_environmental_impact":[],"resource_use":[{"parameter":"PERE","unit":"MJ","values":[{"value":"2,27E+02","module":"A1"},{"value":"7,64E-02","module":"A2"},{"value":"6,26E+01","module":"A3"},{"value":"7,43E-01","module":"A4"}]},{"parameter":"PERM","unit":"MJ","values":[{"value":"1,41E+02","module":"A1"},{"value":"0,0E+00","module":"A2"},{"value":"0,0E+00","module":"A3"},{"value":"0,0E+00","module":"A4"}]},{"parameter":"PERT","unit":"MJ","values":[{"value":"3,68E+02","module":"A1"},{"value":"7,64E-02","module":"A2"},{"value":"6,26E+01","module":"A3"},{"value":"7,43E-01","module":"A4"}]},{"parameter":"PENRE","unit":"MJ","values":[{"value":"1,88E+02","module":"A1"},{"value":"5,36E+00","module":"A2"},{"value":"2,64E+02","module":"A3"},{"value":"5,07E+01","module":"A4"}]},{"parameter":"PENRM","unit":"MJ","values":[{"value":"1,07E+01","module":"A1"},{"value":"0,0E+00","module":"A2"},{"value":"0,0E+00","module":"A3"},{"value":"0,0E+00","module":"A4"}]},{"parameter":"PENRT","unit":"MJ","values":[{"value":"1,99E+02","module":"A1"},{"value":"5,36E+00","module":"A2"},{"value":"2,64E+02","module":"A3"},{"value":"5,07E+01","module":"A4"}]},{"parameter":"SM","unit":"kg","values":[{"value":"1,07E+00","module":"A1"},{"value":"0,0E+00","module":"A2"},{"value":"0,0E+00","module":"A3"},{"value":"0,0E+00","module":"A4"}]},{"parameter":"RSF","unit":"MJ","values":[{"value":"0,0E+00","module":"A1"},{"value":"0,0E+00","module":"A2"},{"value":"0,0E+00","module":"A3"},{"value":"0,0E+00","module":"A4"}]},{"parameter":"NRSF","unit":"MJ","values":[{"value":"0,0E+00","module":"A1"},{"value":"0,0E+00","module":"A2"},{"value":"0,0E+00","module":"A3"},{"value":"0,0E+00","module":"A4"}]},{"parameter":"FW","unit":"m3","values":[{"value":"6,82E-02","module":"A1"},{"value":"1,00E-03","module":"A2"},{"value":"1,26E-01","module":"A3"},{"value":"9,65E-03","module":"A4"}]}],"end_of_life_waste":[{"parameter":"HWD","unit":"kg","values":[{"value":"1,85E-04","module":"A1"},{"value":"3,14E-06","module":"A2"},{"value":"3,18E-04","module":"A3"},{"value":"3,02E-05","module":"A4"}]},{"parameter":"NHWD","unit":"kg","values":[{"value":"3,32E+00","module":"A1"},{"value":"2,82E-01","module":"A2"},{"value":"3,34E+00","module":"A3"},{"value":"2,54E+00","module":"A4"}]},{"parameter":"RWD","unit":"kg","values":[{"value":"5,65E-04","module":"A1"},{"value":"3,68E-05","module":"A2"},{"value":"1,56E-03","module":"A3"},{"value":"3,47E-04","module":"A4"}]}],"end_of_life_flow":[{"parameter":"CRU","unit":"kg","values":[{"value":"0,0E+00","module":"A1"},{"value":"0,0E+00","module":"A2"},{"value":"0,0E+00","module":"A3"},{"value":"0,0E+00","module":"A4"}]},{"parameter":"MFR","unit":"kg","values":[{"value":"0,0E+00","module":"A1"},{"value":"0,0E+00","module":"A2"},{"value":"1,82E+00","module":"A3"},{"value":"0,0E+00","module":"A4"}]},{"parameter":"MER","unit":"kg","values":[{"value":"0,0E+00","module":"A1"},{"value":"0,0E+00","module":"A2"},{"value":"1,55E-03","module":"A3"},{"value":"0,0E+00","module":"A4"}]},{"parameter":"EEE","unit":"MJ","values":[{"value":"0,0E+00","module":"A1"},{"value":"0,0E+00","module":"A2"},{"value":"2,41E+00","module":"A3"},{"value":"0,0E+00","module":"A4"}]},{"parameter":"EET","unit":"MJ","values":[{"value":"0,0E+00","module":"A1"},{"value":"0,0E+00","module":"A2"},{"value":"2,65E+01","module":"A3"},{"value":"0,0E+00","module":"A4"}]}]}