{"product_name":"Tankguard 412, PT Jotun Indonesia","epd_id":"NEPD-6539-5799-EN","compliance":["EN 15804+A2","ISO 14025","ISO 21930"],"producer_name":"Jotun A/S","environmental_impact":[{"parameter":"GWP-total","unit":"kg CO2-eq.","values":[{"value":"3,18E+00","module":"A1-A3"},{"value":"1,52E-01","module":"A4"},{"value":"0,0E+00","module":"C1"},{"value":"4,23E-03","module":"C2"},{"value":"0,0E+00","module":"C3"},{"value":"1,77E-02","module":"C4"},{"value":"0,0E+00","module":"D"}]},{"parameter":"GWP-fossil","unit":"kg CO2-eq.","values":[{"value":"3,18E+00","module":"A1-A3"},{"value":"1,52E-01","module":"A4"},{"value":"0,0E+00","module":"C1"},{"value":"4,23E-03","module":"C2"},{"value":"0,0E+00","module":"C3"},{"value":"1,77E-02","module":"C4"},{"value":"0,0E+00","module":"D"}]},{"parameter":"GWP-biogenic","unit":"kg CO2-eq.","values":[{"value":"5,19E-03","module":"A1-A3"},{"value":"6,05E-05","module":"A4"},{"value":"0,0E+00","module":"C1"},{"value":"1,68E-06","module":"C2"},{"value":"0,0E+00","module":"C3"},{"value":"8,47E-06","module":"C4"},{"value":"0,0E+00","module":"D"}]},{"parameter":"GWP-luluc","unit":"kg CO2-eq.","values":[{"value":"1,15E-03","module":"A1-A3"},{"value":"4,59E-05","module":"A4"},{"value":"0,0E+00","module":"C1"},{"value":"1,28E-06","module":"C2"},{"value":"0,0E+00","module":"C3"},{"value":"5,84E-06","module":"C4"},{"value":"0,0E+00","module":"D"}]},{"parameter":"ODP","unit":"kg CFC 11-eq.","values":[{"value":"6,28E-05","module":"A1-A3"},{"value":"3,44E-08","module":"A4"},{"value":"0,0E+00","module":"C1"},{"value":"9,56E-10","module":"C2"},{"value":"0,0E+00","module":"C3"},{"value":"4,91E-09","module":"C4"},{"value":"0,0E+00","module":"D"}]},{"parameter":"AP","unit":"mol H+-eq.","values":[{"value":"1,81E-02","module":"A1-A3"},{"value":"7,82E-04","module":"A4"},{"value":"0,0E+00","module":"C1"},{"value":"2,17E-05","module":"C2"},{"value":"0,0E+00","module":"C3"},{"value":"9,82E-05","module":"C4"},{"value":"0,0E+00","module":"D"}]},{"parameter":"POCP","unit":"kg NMVOC-eq.","values":[{"value":"1,20E-02","module":"A1-A3"},{"value":"8,58E-04","module":"A4"},{"value":"0,0E+00","module":"C1"},{"value":"2,39E-05","module":"C2"},{"value":"0,0E+00","module":"C3"},{"value":"1,03E-04","module":"C4"},{"value":"0,0E+00","module":"D"}]},{"parameter":"ADPE","unit":"kg Sb-eq.","values":[{"value":"5,38E-05","module":"A1-A3"},{"value":"2,58E-06","module":"A4"},{"value":"0,0E+00","module":"C1"},{"value":"7,17E-08","module":"C2"},{"value":"0,0E+00","module":"C3"},{"value":"3,93E-07","module":"C4"},{"value":"0,0E+00","module":"D"}]},{"parameter":"ADPF","unit":"MJ","values":[{"value":"4,86E+01","module":"A1-A3"},{"value":"2,35E+00","module":"A4"},{"value":"0,0E+00","module":"C1"},{"value":"6,52E-02","module":"C2"},{"value":"0,0E+00","module":"C3"},{"value":"3,28E-01","module":"C4"},{"value":"0,0E+00","module":"D"}]},{"parameter":"WDP","unit":"m3 world-eq.","values":[{"value":"2,39E+01","module":"A1-A3"},{"value":"8,30E-01","module":"A4"},{"value":"0,0E+00","module":"C1"},{"value":"2,31E-02","module":"C2"},{"value":"0,0E+00","module":"C3"},{"value":"2,27E-01","module":"C4"},{"value":"0,0E+00","module":"D"}]},{"parameter":"EP-freshwater","unit":"kg P-eq.","values":[{"value":"4,30E-04","module":"A1-A3"},{"value":"1,37E-06","module":"A4"},{"value":"0,0E+00","module":"C1"},{"value":"3,81E-08","module":"C2"},{"value":"0,0E+00","module":"C3"},{"value":"1,55E-07","module":"C4"},{"value":"0,0E+00","module":"D"}]},{"parameter":"EP-marine","unit":"kg N-eq.","values":[{"value":"6,08E-03","module":"A1-A3"},{"value":"2,61E-04","module":"A4"},{"value":"0,0E+00","module":"C1"},{"value":"7,26E-06","module":"C2"},{"value":"0,0E+00","module":"C3"},{"value":"3,13E-05","module":"C4"},{"value":"0,0E+00","module":"D"}]},{"parameter":"EP-terrestrial","unit":"mol N-eq.","values":[{"value":"3,70E-02","module":"A1-A3"},{"value":"2,88E-03","module":"A4"},{"value":"0,0E+00","module":"C1"},{"value":"8,01E-05","module":"C2"},{"value":"0,0E+00","module":"C3"},{"value":"3,45E-04","module":"C4"},{"value":"0,0E+00","module":"D"}]},{"parameter":"GWP-IOBC","unit":"kg CO2-eq.","values":[{"value":"3,18E+00","module":"A1-A3"},{"value":"1,52E-01","module":"A4"},{"value":"0,0E+00","module":"C1"},{"value":"4,23E-03","module":"C2"},{"value":"0,0E+00","module":"C3"},{"value":"1,77E-02","module":"C4"},{"value":"0,0E+00","module":"D"}]}],"additional_environmental_impact":[{"parameter":"PM","unit":"disease incidence","values":[{"value":"2,63E-07","module":"A1-A3"},{"value":"1,31E-08","module":"A4"},{"value":"0,0E+00","module":"C1"},{"value":"3,64E-10","module":"C2"},{"value":"0,0E+00","module":"C3"},{"value":"1,81E-09","module":"C4"},{"value":"0,0E+00","module":"D"}]},{"parameter":"ETP-fw","unit":"CTUe","values":[{"value":"4,81E+01","module":"A1-A3"},{"value":"1,83E+00","module":"A4"},{"value":"0,0E+00","module":"C1"},{"value":"5,10E-02","module":"C2"},{"value":"0,0E+00","module":"C3"},{"value":"2,22E-01","module":"C4"},{"value":"0,0E+00","module":"D"}]},{"parameter":"HTP-c","unit":"CTUh","values":[{"value":"9,74E-09","module":"A1-A3"},{"value":"0,0E+00","module":"A4"},{"value":"0,0E+00","module":"C1"},{"value":"0,0E+00","module":"C2"},{"value":"0,0E+00","module":"C3"},{"value":"2,00E-12","module":"C4"},{"value":"0,0E+00","module":"D"}]},{"parameter":"HTP-nc","unit":"CTUh","values":[{"value":"2,85E-07","module":"A1-A3"},{"value":"1,64E-09","module":"A4"},{"value":"0,0E+00","module":"C1"},{"value":"4,60E-11","module":"C2"},{"value":"0,0E+00","module":"C3"},{"value":"2,15E-10","module":"C4"},{"value":"0,0E+00","module":"D"}]},{"parameter":"SQP","unit":"unitless","values":[{"value":"4,46E+01","module":"A1-A3"},{"value":"2,65E+00","module":"A4"},{"value":"0,0E+00","module":"C1"},{"value":"7,38E-02","module":"C2"},{"value":"0,0E+00","module":"C3"},{"value":"4,08E-01","module":"C4"},{"value":"0,0E+00","module":"D"}]},{"parameter":"IRP","unit":"kBq U235-eq.","values":[{"value":"1,67E+02","module":"A1-A3"},{"value":"9,89E-03","module":"A4"},{"value":"0,0E+00","module":"C1"},{"value":"2,75E-04","module":"C2"},{"value":"0,0E+00","module":"C3"},{"value":"1,40E-03","module":"C4"},{"value":"0,0E+00","module":"D"}]}],"resource_use":[{"parameter":"PERE","unit":"MJ","values":[{"value":"6,38E+00","module":"A1-A3"},{"value":"2,52E-02","module":"A4"},{"value":"0,0E+00","module":"C1"},{"value":"7,01E-04","module":"C2"},{"value":"0,0E+00","module":"C3"},{"value":"3,83E-03","module":"C4"},{"value":"0,0E+00","module":"D"}]},{"parameter":"PERM","unit":"MJ","values":[{"value":"7,22E-02","module":"A1-A3"},{"value":"0,0E+00","module":"A4"},{"value":"0,0E+00","module":"C1"},{"value":"0,0E+00","module":"C2"},{"value":"0,0E+00","module":"C3"},{"value":"0,0E+00","module":"C4"},{"value":"0,0E+00","module":"D"}]},{"parameter":"PERT","unit":"MJ","values":[{"value":"6,45E+00","module":"A1-A3"},{"value":"2,52E-02","module":"A4"},{"value":"0,0E+00","module":"C1"},{"value":"7,01E-04","module":"C2"},{"value":"0,0E+00","module":"C3"},{"value":"3,83E-03","module":"C4"},{"value":"0,0E+00","module":"D"}]},{"parameter":"PENRE","unit":"MJ","values":[{"value":"5,24E+01","module":"A1-A3"},{"value":"2,35E+00","module":"A4"},{"value":"0,0E+00","module":"C1"},{"value":"6,52E-02","module":"C2"},{"value":"0,0E+00","module":"C3"},{"value":"3,28E-01","module":"C4"},{"value":"0,0E+00","module":"D"}]},{"parameter":"PENRM","unit":"MJ","values":[{"value":"4,91E-02","module":"A1-A3"},{"value":"0,0E+00","module":"A4"},{"value":"0,0E+00","module":"C1"},{"value":"0,0E+00","module":"C2"},{"value":"0,0E+00","module":"C3"},{"value":"0,0E+00","module":"C4"},{"value":"0,0E+00","module":"D"}]},{"parameter":"PENRT","unit":"MJ","values":[{"value":"5,24E+01","module":"A1-A3"},{"value":"2,35E+00","module":"A4"},{"value":"0,0E+00","module":"C1"},{"value":"6,52E-02","module":"C2"},{"value":"0,0E+00","module":"C3"},{"value":"3,28E-01","module":"C4"},{"value":"0,0E+00","module":"D"}]},{"parameter":"SM","unit":"kg","values":[{"value":"7,26E-05","module":"A1-A3"},{"value":"0,0E+00","module":"A4"},{"value":"0,0E+00","module":"C1"},{"value":"0,0E+00","module":"C2"},{"value":"0,0E+00","module":"C3"},{"value":"3,63E-05","module":"C4"},{"value":"0,0E+00","module":"D"}]},{"parameter":"RSF","unit":"MJ","values":[{"value":"1,56E-02","module":"A1-A3"},{"value":"5,85E-04","module":"A4"},{"value":"0,0E+00","module":"C1"},{"value":"1,62E-05","module":"C2"},{"value":"0,0E+00","module":"C3"},{"value":"1,23E-04","module":"C4"},{"value":"0,0E+00","module":"D"}]},{"parameter":"NRSF","unit":"MJ","values":[{"value":"6,56E-02","module":"A1-A3"},{"value":"3,52E-03","module":"A4"},{"value":"0,0E+00","module":"C1"},{"value":"9,79E-05","module":"C2"},{"value":"0,0E+00","module":"C3"},{"value":"4,79E-04","module":"C4"},{"value":"0,0E+00","module":"D"}]},{"parameter":"FW","unit":"m3","values":[{"value":"1,29E-01","module":"A1-A3"},{"value":"2,85E-04","module":"A4"},{"value":"0,0E+00","module":"C1"},{"value":"7,93E-06","module":"C2"},{"value":"0,0E+00","module":"C3"},{"value":"1,64E-04","module":"C4"},{"value":"0,0E+00","module":"D"}]}],"end_of_life_waste":[{"parameter":"HWD","unit":"kg","values":[{"value":"9,83E-02","module":"A1-A3"},{"value":"1,79E-04","module":"A4"},{"value":"0,0E+00","module":"C1"},{"value":"4,98E-06","module":"C2"},{"value":"0,0E+00","module":"C3"},{"value":"2,03E-05","module":"C4"},{"value":"0,0E+00","module":"D"}]},{"parameter":"NHWD","unit":"kg","values":[{"value":"6,67E-01","module":"A1-A3"},{"value":"2,02E-01","module":"A4"},{"value":"0,0E+00","module":"C1"},{"value":"5,61E-03","module":"C2"},{"value":"0,0E+00","module":"C3"},{"value":"9,19E-01","module":"C4"},{"value":"0,0E+00","module":"D"}]},{"parameter":"RWD","unit":"kg","values":[{"value":"9,34E-05","module":"A1-A3"},{"value":"1,56E-05","module":"A4"},{"value":"0,0E+00","module":"C1"},{"value":"4,33E-07","module":"C2"},{"value":"0,0E+00","module":"C3"},{"value":"2,21E-06","module":"C4"},{"value":"0,0E+00","module":"D"}]}],"end_of_life_flow":[{"parameter":"CRU","unit":"kg","values":[{"value":"0,0E+00","module":"A1-A3"},{"value":"0,0E+00","module":"A4"},{"value":"0,0E+00","module":"C1"},{"value":"0,0E+00","module":"C2"},{"value":"0,0E+00","module":"C3"},{"value":"0,0E+00","module":"C4"},{"value":"0,0E+00","module":"D"}]},{"parameter":"MFR","unit":"kg","values":[{"value":"5,13E-04","module":"A1-A3"},{"value":"0,0E+00","module":"A4"},{"value":"0,0E+00","module":"C1"},{"value":"0,0E+00","module":"C2"},{"value":"0,0E+00","module":"C3"},{"value":"3,41E-05","module":"C4"},{"value":"0,0E+00","module":"D"}]},{"parameter":"MER","unit":"kg","values":[{"value":"1,23E-04","module":"A1-A3"},{"value":"0,0E+00","module":"A4"},{"value":"0,0E+00","module":"C1"},{"value":"0,0E+00","module":"C2"},{"value":"0,0E+00","module":"C3"},{"value":"2,76E-07","module":"C4"},{"value":"0,0E+00","module":"D"}]},{"parameter":"EEE","unit":"MJ","values":[{"value":"1,11E-04","module":"A1-A3"},{"value":"0,0E+00","module":"A4"},{"value":"0,0E+00","module":"C1"},{"value":"0,0E+00","module":"C2"},{"value":"0,0E+00","module":"C3"},{"value":"2,38E-06","module":"C4"},{"value":"0,0E+00","module":"D"}]},{"parameter":"EET","unit":"MJ","values":[{"value":"1,68E-03","module":"A1-A3"},{"value":"0,0E+00","module":"A4"},{"value":"0,0E+00","module":"C1"},{"value":"0,0E+00","module":"C2"},{"value":"0,0E+00","module":"C3"},{"value":"3,60E-05","module":"C4"},{"value":"0,0E+00","module":"D"}]}]}