{"product_name":"TaskWorx\u00ae Carpet Tile with EcoSolution Q100\u2122 Face Fibre","epd_id":"EPD-SHA-20220301-CCA2-EN","compliance":["DIN EN 15804+A2","ISO 14025"],"producer_name":"Shaw Contract (Shaw Europe Ltd.)","environmental_impact":[{"parameter":"GWP-total","unit":"kg CO2-eq","values":[{"value":"3,46E+00","module":"A1-A3"},{"value":"2,68E-01","module":"A4"},{"value":"2,85E-01","module":"A5"},{"value":"2,54E-04","module":"B1"},{"value":"2,89E-01","module":"B2"},{"value":"0,0E+00","module":"C1"},{"value":"5,81E-02","module":"C2"},{"value":"0,0E+00","module":"C3"},{"value":"4,75E+00","module":"C3"},{"value":"1,90E+00","module":"C3"},{"value":"3,01E-01","module":"C4"},{"value":"0,0E+00","module":"C4"},{"value":"1,81E-01","module":"C4"},{"value":"5,22E+00","module":"D"},{"value":"3,93E+00","module":"D"},{"value":"4,71E+00","module":"D"}]},{"parameter":"GWP-fossil","unit":"kg CO2-eq","values":[{"value":"3,80E+00","module":"A1-A3"},{"value":"2,67E-01","module":"A4"},{"value":"2,44E-01","module":"A5"},{"value":"2,54E-04","module":"B1"},{"value":"2,86E-01","module":"B2"},{"value":"0,0E+00","module":"C1"},{"value":"5,79E-02","module":"C2"},{"value":"0,0E+00","module":"C3"},{"value":"4,74E+00","module":"C3"},{"value":"1,90E+00","module":"C3"},{"value":"3,04E-01","module":"C4"},{"value":"0,0E+00","module":"C4"},{"value":"1,83E-01","module":"C4"},{"value":"5,20E+00","module":"D"},{"value":"3,92E+00","module":"D"},{"value":"4,69E+00","module":"D"}]},{"parameter":"GWP-biogenic","unit":"kg CO2-eq","values":[{"value":"-3,41E-01","module":"A1-A3"},{"value":"-3,68E-04","module":"A4"},{"value":"4,09E-02","module":"A5"},{"value":"0,0E+00","module":"B1"},{"value":"3,05E-03","module":"B2"},{"value":"0,0E+00","module":"C1"},{"value":"-8,00E-05","module":"C2"},{"value":"0,0E+00","module":"C3"},{"value":"2,64E-03","module":"C3"},{"value":"1,06E-03","module":"C3"},{"value":"-3,24E-03","module":"C4"},{"value":"0,0E+00","module":"C4"},{"value":"-1,94E-03","module":"C4"},{"value":"2,13E-02","module":"D"},{"value":"1,09E-02","module":"D"},{"value":"1,71E-02","module":"D"}]},{"parameter":"GWP-luluc","unit":"kg CO2-eq","values":[{"value":"1,87E-03","module":"A1-A3"},{"value":"1,49E-03","module":"A4"},{"value":"1,91E-04","module":"A5"},{"value":"0,0E+00","module":"B1"},{"value":"6,06E-05","module":"B2"},{"value":"0,0E+00","module":"C1"},{"value":"3,23E-04","module":"C2"},{"value":"0,0E+00","module":"C3"},{"value":"1,26E-04","module":"C3"},{"value":"5,05E-05","module":"C3"},{"value":"1,48E-04","module":"C4"},{"value":"0,0E+00","module":"C4"},{"value":"8,89E-05","module":"C4"},{"value":"3,77E-04","module":"D"},{"value":"1,36E-04","module":"D"},{"value":"2,81E-04","module":"D"}]},{"parameter":"ODP","unit":"kg CFC11-eq","values":[{"value":"8,28E-09","module":"A1-A3"},{"value":"1,60E-14","module":"A4"},{"value":"4,36E-10","module":"A5"},{"value":"0,0E+00","module":"B1"},{"value":"4,19E-12","module":"B2"},{"value":"0,0E+00","module":"C1"},{"value":"3,47E-15","module":"C2"},{"value":"0,0E+00","module":"C3"},{"value":"2,82E-12","module":"C3"},{"value":"1,13E-12","module":"C3"},{"value":"4,09E-13","module":"C4"},{"value":"0,0E+00","module":"C4"},{"value":"2,45E-13","module":"C4"},{"value":"8,44E-12","module":"D"},{"value":"-7,96E-12","module":"D"},{"value":"1,88E-12","module":"D"}]},{"parameter":"AP","unit":"mol H^(+)-eq","values":[{"value":"1,04E-02","module":"A1-A3"},{"value":"2,75E-04","module":"A4"},{"value":"6,27E-04","module":"A5"},{"value":"0,0E+00","module":"B1"},{"value":"6,29E-04","module":"B2"},{"value":"0,0E+00","module":"C1"},{"value":"5,97E-05","module":"C2"},{"value":"0,0E+00","module":"C3"},{"value":"1,83E-03","module":"C3"},{"value":"7,30E-04","module":"C3"},{"value":"9,02E-04","module":"C4"},{"value":"0,0E+00","module":"C4"},{"value":"5,41E-04","module":"C4"},{"value":"9,61E-03","module":"D"},{"value":"7,06E-03","module":"D"},{"value":"8,59E-03","module":"D"}]},{"parameter":"POCP","unit":"kg NMVOC-eq","values":[{"value":"8,21E-03","module":"A1-A3"},{"value":"2,42E-04","module":"A4"},{"value":"5,06E-04","module":"A5"},{"value":"1,41E-05","module":"B1"},{"value":"3,82E-04","module":"B2"},{"value":"0,0E+00","module":"C1"},{"value":"5,26E-05","module":"C2"},{"value":"0,0E+00","module":"C3"},{"value":"1,64E-03","module":"C3"},{"value":"6,55E-04","module":"C3"},{"value":"6,42E-04","module":"C4"},{"value":"0,0E+00","module":"C4"},{"value":"3,85E-04","module":"C4"},{"value":"8,74E-03","module":"D"},{"value":"7,13E-03","module":"D"},{"value":"8,10E-03","module":"D"}]},{"parameter":"ADPE","unit":"kg Sb-eq","values":[{"value":"5,90E-07","module":"A1-A3"},{"value":"2,23E-08","module":"A4"},{"value":"3,38E-08","module":"A5"},{"value":"0,0E+00","module":"B1"},{"value":"7,80E-08","module":"B2"},{"value":"0,0E+00","module":"C1"},{"value":"4,84E-09","module":"C2"},{"value":"0,0E+00","module":"C3"},{"value":"4,59E-08","module":"C3"},{"value":"1,84E-08","module":"C3"},{"value":"2,11E-08","module":"C4"},{"value":"0,0E+00","module":"C4"},{"value":"1,27E-08","module":"C4"},{"value":"5,42E-07","module":"D"},{"value":"2,29E-07","module":"D"},{"value":"4,17E-07","module":"D"}]},{"parameter":"ADPF","unit":"MJ","values":[{"value":"9,52E+01","module":"A1-A3"},{"value":"3,56E+00","module":"A4"},{"value":"5,49E+00","module":"A5"},{"value":"0,0E+00","module":"B1"},{"value":"5,19E+00","module":"B2"},{"value":"0,0E+00","module":"C1"},{"value":"7,74E-01","module":"C2"},{"value":"0,0E+00","module":"C3"},{"value":"4,88E+00","module":"C3"},{"value":"1,95E+00","module":"C3"},{"value":"4,32E+00","module":"C4"},{"value":"0,0E+00","module":"C4"},{"value":"2,59E+00","module":"C4"},{"value":"1,05E+02","module":"D"},{"value":"8,17E+01","module":"D"},{"value":"9,55E+01","module":"D"}]},{"parameter":"WDP","unit":"m^3 world-eq deprived","values":[{"value":"4,24E-01","module":"A1-A3"},{"value":"2,39E-03","module":"A4"},{"value":"2,66E-02","module":"A5"},{"value":"0,0E+00","module":"B1"},{"value":"6,54E-02","module":"B2"},{"value":"0,0E+00","module":"C1"},{"value":"5,19E-04","module":"C2"},{"value":"0,0E+00","module":"C3"},{"value":"7,64E-01","module":"C3"},{"value":"3,06E-01","module":"C3"},{"value":"-3,00E-03","module":"C4"},{"value":"0,0E+00","module":"C4"},{"value":"-1,80E-03","module":"C4"},{"value":"2,06E-01","module":"D"},{"value":"-5,04E-02","module":"D"},{"value":"1,03E-01","module":"D"}]},{"parameter":"EP-freshwater","unit":"kg P-eq","values":[{"value":"2,15E-05","module":"A1-A3"},{"value":"7,96E-07","module":"A4"},{"value":"4,38E-06","module":"A5"},{"value":"0,0E+00","module":"B1"},{"value":"1,40E-06","module":"B2"},{"value":"0,0E+00","module":"C1"},{"value":"1,73E-07","module":"C2"},{"value":"0,0E+00","module":"C3"},{"value":"8,80E-07","module":"C3"},{"value":"3,52E-07","module":"C3"},{"value":"5,68E-05","module":"C4"},{"value":"0,0E+00","module":"C4"},{"value":"3,41E-05","module":"C4"},{"value":"4,26E-06","module":"D"},{"value":"9,85E-07","module":"D"},{"value":"2,95E-06","module":"D"}]},{"parameter":"EP-marine","unit":"kg N-eq","values":[{"value":"2,48E-03","module":"A1-A3"},{"value":"8,99E-05","module":"A4"},{"value":"1,55E-04","module":"A5"},{"value":"0,0E+00","module":"B1"},{"value":"1,43E-04","module":"B2"},{"value":"0,0E+00","module":"C1"},{"value":"1,95E-05","module":"C2"},{"value":"0,0E+00","module":"C3"},{"value":"6,20E-04","module":"C3"},{"value":"2,48E-04","module":"C3"},{"value":"1,99E-04","module":"C4"},{"value":"0,0E+00","module":"C4"},{"value":"1,20E-04","module":"C4"},{"value":"2,71E-03","module":"D"},{"value":"2,12E-03","module":"D"},{"value":"2,47E-03","module":"D"}]},{"parameter":"EP-terrestrial","unit":"mol N-eq","values":[{"value":"2,68E-02","module":"A1-A3"},{"value":"1,07E-03","module":"A4"},{"value":"1,66E-03","module":"A5"},{"value":"0,0E+00","module":"B1"},{"value":"1,48E-03","module":"B2"},{"value":"0,0E+00","module":"C1"},{"value":"2,32E-04","module":"C2"},{"value":"0,0E+00","module":"C3"},{"value":"8,58E-03","module":"C3"},{"value":"3,43E-03","module":"C3"},{"value":"2,19E-03","module":"C4"},{"value":"0,0E+00","module":"C4"},{"value":"1,31E-03","module":"C4"},{"value":"2,33E-02","module":"D"},{"value":"1,71E-02","module":"D"},{"value":"2,08E-02","module":"D"}]}],"additional_environmental_impact":[{"parameter":"PM","unit":"Disease incidence","values":[{"value":"1,21E-07","module":"A1-A3"},{"value":"1,59E-09","module":"A4"},{"value":"7,08E-09","module":"A5"},{"value":"0,0E+00","module":"B1"},{"value":"5,21E-09","module":"B2"},{"value":"0,0E+00","module":"C1"},{"value":"3,45E-10","module":"C2"},{"value":"0,0E+00","module":"C3"},{"value":"2,36E-08","module":"C3"},{"value":"9,42E-09","module":"C3"},{"value":"8,66E-09","module":"C4"},{"value":"0,0E+00","module":"C4"},{"value":"5,20E-09","module":"C4"},{"value":"7,58E-08","module":"D"},{"value":"5,46E-08","module":"D"},{"value":"6,73E-08","module":"D"}]},{"parameter":"ETP-fw","unit":"CTUe","values":[{"value":"5,70E+01","module":"A1-A3"},{"value":"2,47E+00","module":"A4"},{"value":"3,40E+00","module":"A5"},{"value":"5,17E-04","module":"B1"},{"value":"2,35E+00","module":"B2"},{"value":"0,0E+00","module":"C1"},{"value":"5,37E-01","module":"C2"},{"value":"0,0E+00","module":"C3"},{"value":"2,10E+00","module":"C3"},{"value":"8,40E-01","module":"C3"},{"value":"4,22E+00","module":"C4"},{"value":"0,0E+00","module":"C4"},{"value":"2,53E+00","module":"C4"},{"value":"4,90E+01","module":"D"},{"value":"4,00E+01","module":"D"},{"value":"4,54E+01","module":"D"}]},{"parameter":"HTP-c","unit":"CTUh","values":[{"value":"1,58E-09","module":"A1-A3"},{"value":"4,99E-11","module":"A4"},{"value":"9,76E-11","module":"A5"},{"value":"0,0E+00","module":"B1"},{"value":"6,79E-11","module":"B2"},{"value":"0,0E+00","module":"C1"},{"value":"1,08E-11","module":"C2"},{"value":"0,0E+00","module":"C3"},{"value":"8,30E-11","module":"C3"},{"value":"3,32E-11","module":"C3"},{"value":"1,90E-10","module":"C4"},{"value":"0,0E+00","module":"C4"},{"value":"1,14E-10","module":"C4"},{"value":"1,39E-09","module":"D"},{"value":"1,11E-09","module":"D"},{"value":"1,28E-09","module":"D"}]},{"parameter":"HTP-nc","unit":"CTUh","values":[{"value":"9,46E-08","module":"A1-A3"},{"value":"2,59E-09","module":"A4"},{"value":"6,12E-09","module":"A5"},{"value":"3,73E-12","module":"B1"},{"value":"2,65E-09","module":"B2"},{"value":"0,0E+00","module":"C1"},{"value":"5,62E-10","module":"C2"},{"value":"0,0E+00","module":"C3"},{"value":"4,76E-09","module":"C3"},{"value":"1,91E-09","module":"C3"},{"value":"1,59E-08","module":"C4"},{"value":"0,0E+00","module":"C4"},{"value":"9,54E-09","module":"C4"},{"value":"5,27E-08","module":"D"},{"value":"4,25E-08","module":"D"},{"value":"4,86E-08","module":"D"}]},{"parameter":"SQP","unit":"SQP","values":[{"value":"1,22E+01","module":"A1-A3"},{"value":"1,23E+00","module":"A4"},{"value":"7,38E-01","module":"A5"},{"value":"0,0E+00","module":"B1"},{"value":"1,87E+00","module":"B2"},{"value":"0,0E+00","module":"C1"},{"value":"2,66E-01","module":"C2"},{"value":"0,0E+00","module":"C3"},{"value":"1,47E+00","module":"C3"},{"value":"5,86E-01","module":"C3"},{"value":"3,11E-01","module":"C4"},{"value":"0,0E+00","module":"C4"},{"value":"1,86E-01","module":"C4"},{"value":"2,43E+00","module":"D"},{"value":"-4,91E+00","module":"D"},{"value":"-5,06E-01","module":"D"}]}],"resource_use":[{"parameter":"PERE","unit":"MJ","values":[{"value":"1,13E+01","module":"A1-A3"},{"value":"2,13E-01","module":"A4"},{"value":"4,22E+00","module":"A5"},{"value":"0,0E+00","module":"B1"},{"value":"2,88E+00","module":"B2"},{"value":"0,0E+00","module":"C1"},{"value":"4,40E-02","module":"C2"},{"value":"0,0E+00","module":"C3"},{"value":"1,81E+00","module":"C3"},{"value":"7,22E-01","module":"C3"},{"value":"3,55E-01","module":"C4"},{"value":"0,0E+00","module":"C4"},{"value":"2,13E-01","module":"C4"},{"value":"4,10E+00","module":"D"},{"value":"-7,19E+00","module":"D"},{"value":"-4,15E-01","module":"D"}]},{"parameter":"PERM","unit":"MJ","values":[{"value":"5,31E+00","module":"A1-A3"},{"value":"0,0E+00","module":"A4"},{"value":"-4,19E+00","module":"A5"},{"value":"0,0E+00","module":"B1"},{"value":"0,0E+00","module":"B2"},{"value":"0,0E+00","module":"C1"},{"value":"0,0E+00","module":"C2"},{"value":"0,0E+00","module":"C3"},{"value":"0,0E+00","module":"C3"},{"value":"0,0E+00","module":"C3"},{"value":"0,0E+00","module":"C4"},{"value":"0,0E+00","module":"C4"},{"value":"0,0E+00","module":"C4"},{"value":"0,0E+00","module":"D"},{"value":"0,0E+00","module":"D"},{"value":"0,0E+00","module":"D"}]},{"parameter":"PERT","unit":"MJ","values":[{"value":"1,66E+01","module":"A1-A3"},{"value":"2,13E-01","module":"A4"},{"value":"3,01E-02","module":"A5"},{"value":"0,0E+00","module":"B1"},{"value":"2,88E+00","module":"B2"},{"value":"0,0E+00","module":"C1"},{"value":"4,40E-02","module":"C2"},{"value":"0,0E+00","module":"C3"},{"value":"1,81E+00","module":"C3"},{"value":"7,22E-01","module":"C3"},{"value":"3,55E-01","module":"C4"},{"value":"0,0E+00","module":"C4"},{"value":"2,13E-01","module":"C4"},{"value":"4,10E+00","module":"D"},{"value":"-7,19E+00","module":"D"},{"value":"-4,15E-01","module":"D"}]},{"parameter":"PENRE","unit":"MJ","values":[{"value":"4,18E+01","module":"A1-A3"},{"value":"3,76E+00","module":"A4"},{"value":"6,10E-01","module":"A5"},{"value":"0,0E+00","module":"B1"},{"value":"5,19E+00","module":"B2"},{"value":"0,0E+00","module":"C1"},{"value":"7,76E-01","module":"C2"},{"value":"0,0E+00","module":"C3"},{"value":"6,29E+01","module":"C3"},{"value":"2,52E+01","module":"C3"},{"value":"4,32E+00","module":"C4"},{"value":"0,0E+00","module":"C4"},{"value":"2,59E+00","module":"C4"},{"value":"1,05E+02","module":"D"},{"value":"8,18E+01","module":"D"},{"value":"9,56E+01","module":"D"}]},{"parameter":"PENRM","unit":"MJ","values":[{"value":"5,84E+01","module":"A1-A3"},{"value":"0,0E+00","module":"A4"},{"value":"-3,17E-01","module":"A5"},{"value":"0,0E+00","module":"B1"},{"value":"0,0E+00","module":"B2"},{"value":"0,0E+00","module":"C1"},{"value":"0,0E+00","module":"C2"},{"value":"0,0E+00","module":"C3"},{"value":"-5,80E+01","module":"C3"},{"value":"-2,32E+01","module":"C3"},{"value":"0,0E+00","module":"C4"},{"value":"0,0E+00","module":"C4"},{"value":"0,0E+00","module":"C4"},{"value":"0,0E+00","module":"D"},{"value":"0,0E+00","module":"D"},{"value":"0,0E+00","module":"D"}]},{"parameter":"PENRT","unit":"MJ","values":[{"value":"9,87E+01","module":"A1-A3"},{"value":"3,76E+00","module":"A4"},{"value":"2,94E-01","module":"A5"},{"value":"0,0E+00","module":"B1"},{"value":"5,19E+00","module":"B2"},{"value":"0,0E+00","module":"C1"},{"value":"7,76E-01","module":"C2"},{"value":"0,0E+00","module":"C3"},{"value":"4,89E+00","module":"C3"},{"value":"1,95E+00","module":"C3"},{"value":"4,32E+00","module":"C4"},{"value":"0,0E+00","module":"C4"},{"value":"2,59E+00","module":"C4"},{"value":"1,05E+02","module":"D"},{"value":"8,18E+01","module":"D"},{"value":"9,56E+01","module":"D"}]},{"parameter":"SM","unit":"kg","values":[{"value":"3,03E+00","module":"A1-A3"},{"value":"0,0E+00","module":"A4"},{"value":"1,60E-01","module":"A5"},{"value":"0,0E+00","module":"B1"},{"value":"0,0E+00","module":"B2"},{"value":"0,0E+00","module":"C1"},{"value":"0,0E+00","module":"C2"},{"value":"0,0E+00","module":"C3"},{"value":"0,0E+00","module":"C3"},{"value":"0,0E+00","module":"C3"},{"value":"0,0E+00","module":"C4"},{"value":"0,0E+00","module":"C4"},{"value":"0,0E+00","module":"C4"},{"value":"-3,19E+00","module":"D"},{"value":"-3,19E+00","module":"D"},{"value":"-3,19E+00","module":"D"}]},{"parameter":"RSF","unit":"MJ","values":[{"value":"0,0E+00","module":"A1-A3"},{"value":"0,0E+00","module":"A4"},{"value":"0,0E+00","module":"A5"},{"value":"0,0E+00","module":"B1"},{"value":"0,0E+00","module":"B2"},{"value":"0,0E+00","module":"C1"},{"value":"0,0E+00","module":"C2"},{"value":"0,0E+00","module":"C3"},{"value":"0,0E+00","module":"C3"},{"value":"0,0E+00","module":"C3"},{"value":"0,0E+00","module":"C4"},{"value":"0,0E+00","module":"C4"},{"value":"0,0E+00","module":"C4"},{"value":"0,0E+00","module":"D"},{"value":"0,0E+00","module":"D"},{"value":"0,0E+00","module":"D"}]},{"parameter":"NRSF","unit":"MJ","values":[{"value":"0,0E+00","module":"A1-A3"},{"value":"0,0E+00","module":"A4"},{"value":"0,0E+00","module":"A5"},{"value":"0,0E+00","module":"B1"},{"value":"0,0E+00","module":"B2"},{"value":"0,0E+00","module":"C1"},{"value":"0,0E+00","module":"C2"},{"value":"0,0E+00","module":"C3"},{"value":"0,0E+00","module":"C3"},{"value":"0,0E+00","module":"C3"},{"value":"0,0E+00","module":"C4"},{"value":"0,0E+00","module":"C4"},{"value":"0,0E+00","module":"C4"},{"value":"0,0E+00","module":"D"},{"value":"0,0E+00","module":"D"},{"value":"0,0E+00","module":"D"}]},{"parameter":"FW","unit":"m^3","values":[{"value":"1,84E-02","module":"A1-A3"},{"value":"2,29E-04","module":"A4"},{"value":"1,09E-03","module":"A5"},{"value":"0,0E+00","module":"B1"},{"value":"2,75E-03","module":"B2"},{"value":"0,0E+00","module":"C1"},{"value":"4,98E-05","module":"C2"},{"value":"0,0E+00","module":"C3"},{"value":"1,77E-02","module":"C3"},{"value":"7,09E-03","module":"C3"},{"value":"5,59E-05","module":"C4"},{"value":"0,0E+00","module":"C4"},{"value":"3,35E-05","module":"C4"},{"value":"1,05E-02","module":"D"},{"value":"-3,02E-04","module":"D"},{"value":"6,17E-03","module":"D"}]}],"end_of_life_waste":[{"parameter":"HWD","unit":"kg","values":[{"value":"8,38E-07","module":"A1-A3"},{"value":"1,71E-11","module":"A4"},{"value":"4,41E-08","module":"A5"},{"value":"0,0E+00","module":"B1"},{"value":"4,49E-10","module":"B2"},{"value":"0,0E+00","module":"C1"},{"value":"3,72E-12","module":"C2"},{"value":"0,0E+00","module":"C3"},{"value":"4,64E-10","module":"C3"},{"value":"1,86E-10","module":"C3"},{"value":"6,66E-10","module":"C4"},{"value":"0,0E+00","module":"C4"},{"value":"3,99E-10","module":"C4"},{"value":"9,43E-09","module":"D"},{"value":"7,18E-09","module":"D"},{"value":"8,53E-09","module":"D"}]},{"parameter":"NHWD","unit":"kg","values":[{"value":"3,96E-01","module":"A1-A3"},{"value":"5,12E-04","module":"A4"},{"value":"2,66E-01","module":"A5"},{"value":"0,0E+00","module":"B1"},{"value":"4,77E-03","module":"B2"},{"value":"0,0E+00","module":"C1"},{"value":"1,11E-04","module":"C2"},{"value":"0,0E+00","module":"C3"},{"value":"4,22E-01","module":"C3"},{"value":"1,69E-01","module":"C3"},{"value":"4,27E+00","module":"C4"},{"value":"0,0E+00","module":"C4"},{"value":"2,56E+00","module":"C4"},{"value":"5,44E-03","module":"D"},{"value":"-1,06E-02","module":"D"},{"value":"-9,59E-04","module":"D"}]},{"parameter":"RWD","unit":"kg","values":[{"value":"3,96E-03","module":"A1-A3"},{"value":"4,40E-06","module":"A4"},{"value":"2,14E-04","module":"A5"},{"value":"0,0E+00","module":"B1"},{"value":"8,30E-04","module":"B2"},{"value":"0,0E+00","module":"C1"},{"value":"9,56E-07","module":"C2"},{"value":"0,0E+00","module":"C3"},{"value":"3,21E-04","module":"C3"},{"value":"1,29E-04","module":"C3"},{"value":"5,30E-05","module":"C4"},{"value":"0,0E+00","module":"C4"},{"value":"3,18E-05","module":"C4"},{"value":"7,04E-04","module":"D"},{"value":"-2,55E-03","module":"D"},{"value":"-5,96E-04","module":"D"}]}],"end_of_life_flow":[{"parameter":"CRU","unit":"kg","values":[{"value":"0,0E+00","module":"A1-A3"},{"value":"0,0E+00","module":"A4"},{"value":"0,0E+00","module":"A5"},{"value":"0,0E+00","module":"B1"},{"value":"0,0E+00","module":"B2"},{"value":"0,0E+00","module":"C1"},{"value":"0,0E+00","module":"C2"},{"value":"0,0E+00","module":"C3"},{"value":"0,0E+00","module":"C3"},{"value":"0,0E+00","module":"C3"},{"value":"0,0E+00","module":"C4"},{"value":"0,0E+00","module":"C4"},{"value":"0,0E+00","module":"C4"},{"value":"0,0E+00","module":"D"},{"value":"0,0E+00","module":"D"},{"value":"0,0E+00","module":"D"}]},{"parameter":"MFR","unit":"kg","values":[{"value":"0,0E+00","module":"A1-A3"},{"value":"0,0E+00","module":"A4"},{"value":"1,81E-01","module":"A5"},{"value":"0,0E+00","module":"B1"},{"value":"0,0E+00","module":"B2"},{"value":"0,0E+00","module":"C1"},{"value":"0,0E+00","module":"C2"},{"value":"0,0E+00","module":"C3"},{"value":"0,0E+00","module":"C3"},{"value":"0,0E+00","module":"C3"},{"value":"0,0E+00","module":"C4"},{"value":"0,0E+00","module":"C4"},{"value":"0,0E+00","module":"C4"},{"value":"0,0E+00","module":"D"},{"value":"0,0E+00","module":"D"},{"value":"0,0E+00","module":"D"}]},{"parameter":"MER","unit":"kg","values":[{"value":"0,0E+00","module":"A1-A3"},{"value":"0,0E+00","module":"A4"},{"value":"0,0E+00","module":"A5"},{"value":"0,0E+00","module":"B1"},{"value":"0,0E+00","module":"B2"},{"value":"0,0E+00","module":"C1"},{"value":"0,0E+00","module":"C2"},{"value":"0,0E+00","module":"C3"},{"value":"0,0E+00","module":"C3"},{"value":"0,0E+00","module":"C3"},{"value":"0,0E+00","module":"C4"},{"value":"0,0E+00","module":"C4"},{"value":"0,0E+00","module":"C4"},{"value":"0,0E+00","module":"D"},{"value":"0,0E+00","module":"D"},{"value":"0,0E+00","module":"D"}]},{"parameter":"EEE","unit":"MJ","values":[{"value":"0,0E+00","module":"A1-A3"},{"value":"0,0E+00","module":"A4"},{"value":"6,37E-02","module":"A5"},{"value":"0,0E+00","module":"B1"},{"value":"0,0E+00","module":"B2"},{"value":"0,0E+00","module":"C1"},{"value":"0,0E+00","module":"C2"},{"value":"0,0E+00","module":"C3"},{"value":"1,09E+01","module":"C3"},{"value":"4,37E+00","module":"C3"},{"value":"0,0E+00","module":"C4"},{"value":"0,0E+00","module":"C4"},{"value":"0,0E+00","module":"C4"},{"value":"0,0E+00","module":"D"},{"value":"0,0E+00","module":"D"},{"value":"0,0E+00","module":"D"}]},{"parameter":"EET","unit":"MJ","values":[{"value":"0,0E+00","module":"A1-A3"},{"value":"0,0E+00","module":"A4"},{"value":"9,77E-02","module":"A5"},{"value":"0,0E+00","module":"B1"},{"value":"0,0E+00","module":"B2"},{"value":"0,0E+00","module":"C1"},{"value":"0,0E+00","module":"C2"},{"value":"0,0E+00","module":"C3"},{"value":"2,35E+00","module":"C3"},{"value":"9,39E-01","module":"C3"},{"value":"0,0E+00","module":"C4"},{"value":"0,0E+00","module":"C4"},{"value":"0,0E+00","module":"C4"},{"value":"0,0E+00","module":"D"},{"value":"0,0E+00","module":"D"},{"value":"0,0E+00","module":"D"}]}]}