{"product_name":"Task Chair 6000/8000","epd_id":"NEPD-3617-2541-EN","compliance":["EN 15804","ISO 14025","ISO 21930"],"producer_name":"Kinnarps AB","environmental_impact":[{"parameter":"GWP-total","unit":"kg CO2-eq.","values":[{"value":"7,50E+01","module":"A1"},{"value":"1,08E+00","module":"A2"},{"value":"3,30E+00","module":"A3"},{"value":"2,32E-01","module":"A4"}]},{"parameter":"ODP","unit":"kg CFC 11-eq.","values":[{"value":"2,66E-06","module":"A1"},{"value":"1,99E-07","module":"A2"},{"value":"4,04E-06","module":"A3"},{"value":"3,74E-08","module":"A4"}]},{"parameter":"AP","unit":"kg SO2-eq.","values":[{"value":"3,82E-01","module":"A1"},{"value":"5,93E-03","module":"A2"},{"value":"1,63E-02","module":"A3"},{"value":"9,40E-04","module":"A4"}]},{"parameter":"EP","unit":"kg Phosphat-eq.","values":[{"value":"7,09E-02","module":"A1"},{"value":"7,57E-04","module":"A2"},{"value":"3,36E-03","module":"A3"},{"value":"1,39E-04","module":"A4"}]},{"parameter":"POCP","unit":"kg Ethen-eq.","values":[{"value":"2,84E-02","module":"A1"},{"value":"2,48E-04","module":"A2"},{"value":"4,09E-03","module":"A3"},{"value":"8,47E-05","module":"A4"}]},{"parameter":"ADPE","unit":"kg Sb-eq.","values":[{"value":"9,62E-04","module":"A1"},{"value":"7,87E-06","module":"A2"},{"value":"6,58E-05","module":"A3"},{"value":"2,94E-05","module":"A4"}]},{"parameter":"ADPF","unit":"MJ","values":[{"value":"7,71E+02","module":"A1"},{"value":"1,63E+01","module":"A2"},{"value":"3,05E+01","module":"A3"},{"value":"4,68E+00","module":"A4"}]},{"parameter":"ADPM","unit":"kg Sb-eq.","values":[{"value":"9,62E-04","module":"A1"},{"value":"7,87E-06","module":"A2"},{"value":"6,58E-05","module":"A3"},{"value":"2,94E-05","module":"A4"}]}],"additional_environmental_impact":[],"resource_use":[{"parameter":"PERE","unit":"MJ","values":[{"value":"1,05E+02","module":"A1"},{"value":"2,86E-01","module":"A2"},{"value":"1,47E+02","module":"A3"},{"value":"2,32E-01","module":"A4"}]},{"parameter":"PERM","unit":"MJ","values":[{"value":"2,14E+01","module":"A1"},{"value":"0,0E+00","module":"A2"},{"value":"0,0E+00","module":"A3"},{"value":"0,0E+00","module":"A4"}]},{"parameter":"PERT","unit":"MJ","values":[{"value":"1,26E+02","module":"A1"},{"value":"2,86E-01","module":"A2"},{"value":"1,47E+02","module":"A3"},{"value":"2,32E-01","module":"A4"}]},{"parameter":"PENRE","unit":"MJ","values":[{"value":"8,99E+02","module":"A1"},{"value":"1,68E+01","module":"A2"},{"value":"5,34E+02","module":"A3"},{"value":"5,11E+00","module":"A4"}]},{"parameter":"PENRM","unit":"MJ","values":[{"value":"1,20E+02","module":"A1"},{"value":"0,0E+00","module":"A2"},{"value":"0,0E+00","module":"A3"},{"value":"0,0E+00","module":"A4"}]},{"parameter":"PENRT","unit":"MJ","values":[{"value":"1,02E+03","module":"A1"},{"value":"1,68E+01","module":"A2"},{"value":"5,34E+02","module":"A3"},{"value":"5,05E+00","module":"A4"}]},{"parameter":"SM","unit":"kg","values":[{"value":"4,24E+00","module":"A1"},{"value":"6,76E-02","module":"A2"},{"value":"1,13E-02","module":"A3"},{"value":"2,74E-01","module":"A4"}]},{"parameter":"RSF","unit":"MJ","values":[{"value":"1,22E-03","module":"A1"},{"value":"1,75E-03","module":"A2"},{"value":"3,80E-02","module":"A3"},{"value":"7,52E-03","module":"A4"}]},{"parameter":"NRSF","unit":"MJ","values":[{"value":"-2,47E-04","module":"A1"},{"value":"5,68E-03","module":"A2"},{"value":"3,70E-01","module":"A3"},{"value":"2,59E-02","module":"A4"}]},{"parameter":"FW","unit":"m3","values":[{"value":"6,22E-01","module":"A1"},{"value":"3,33E-03","module":"A2"},{"value":"1,95E-01","module":"A3"},{"value":"2,09E-03","module":"A4"}]}],"end_of_life_waste":[{"parameter":"HWD","unit":"kg","values":[{"value":"1,43E-02","module":"A1"},{"value":"2,13E-04","module":"A2"},{"value":"1,86E-01","module":"A3"},{"value":"7,17E-04","module":"A4"}]},{"parameter":"NHWD","unit":"kg","values":[{"value":"5,37E+01","module":"A1"},{"value":"1,07E+00","module":"A2"},{"value":"1,48E+00","module":"A3"},{"value":"7,60E-01","module":"A4"}]},{"parameter":"RWD","unit":"kg","values":[{"value":"1,53E-03","module":"A1"},{"value":"1,11E-04","module":"A2"},{"value":"8,76E-03","module":"A3"},{"value":"2,05E-05","module":"A4"}]}],"end_of_life_flow":[{"parameter":"CRU","unit":"kg","values":[{"value":"0,0E+00","module":"A1"},{"value":"0,0E+00","module":"A2"},{"value":"0,0E+00","module":"A3"},{"value":"0,0E+00","module":"A4"}]},{"parameter":"MFR","unit":"kg","values":[{"value":"1,76E-05","module":"A1"},{"value":"1,17E-03","module":"A2"},{"value":"3,76E+00","module":"A3"},{"value":"4,91E-03","module":"A4"}]},{"parameter":"MER","unit":"kg","values":[{"value":"1,20E-05","module":"A1"},{"value":"2,02E-05","module":"A2"},{"value":"2,09E-03","module":"A3"},{"value":"8,72E-05","module":"A4"}]},{"parameter":"EEE","unit":"MJ","values":[{"value":"4,18E-05","module":"A1"},{"value":"2,10E-04","module":"A2"},{"value":"3,75E+00","module":"A3"},{"value":"6,18E-04","module":"A4"}]},{"parameter":"EET","unit":"MJ","values":[{"value":"6,33E-04","module":"A1"},{"value":"3,18E-03","module":"A2"},{"value":"4,08E+01","module":"A3"},{"value":"9,35E-03","module":"A4"}]}]}