{"product_name":"Tensar\u00ae InterAx\u00ae NX750-GD geogrid","epd_id":"EPD-TENSAR-295-EN","compliance":["EN 15804+A2","ISO 14025"],"producer_name":"Tensar International Limited","environmental_impact":[{"parameter":"GWP-total","unit":"kg CO2-eq.","values":[{"value":"1,11E+00","module":"A1"},{"value":"1,61E-02","module":"A2"},{"value":"1,93E-01","module":"A3"},{"value":"5,91E-02","module":"A4"},{"value":"9,65E-02","module":"A5"},{"value":"0,0E+00","module":"B1"},{"value":"0,0E+00","module":"B2"},{"value":"0,0E+00","module":"B3"},{"value":"6,81E-02","module":"C1"},{"value":"6,93E-03","module":"C2"},{"value":"8,96E-01","module":"C3"},{"value":"1,77E-02","module":"C4"},{"value":"-5,04E-01","module":"D"}]},{"parameter":"GWP-fossil","unit":"kg CO2-eq.","values":[{"value":"1,11E+00","module":"A1"},{"value":"1,61E-02","module":"A2"},{"value":"2,02E-01","module":"A3"},{"value":"5,90E-02","module":"A4"},{"value":"8,79E-02","module":"A5"},{"value":"0,0E+00","module":"B1"},{"value":"0,0E+00","module":"B2"},{"value":"0,0E+00","module":"B3"},{"value":"6,81E-02","module":"C1"},{"value":"6,92E-03","module":"C2"},{"value":"8,96E-01","module":"C3"},{"value":"1,77E-02","module":"C4"},{"value":"-5,04E-01","module":"D"}]},{"parameter":"GWP-biogenic","unit":"kg CO2-eq.","values":[{"value":"5,37E-04","module":"A1"},{"value":"4,03E-06","module":"A2"},{"value":"-9,01E-03","module":"A3"},{"value":"2,72E-05","module":"A4"},{"value":"8,56E-03","module":"A5"},{"value":"0,0E+00","module":"B1"},{"value":"0,0E+00","module":"B2"},{"value":"0,0E+00","module":"B3"},{"value":"1,89E-05","module":"C1"},{"value":"3,20E-06","module":"C2"},{"value":"1,30E-04","module":"C3"},{"value":"1,36E-05","module":"C4"},{"value":"-4,01E-04","module":"D"}]},{"parameter":"GWP-luluc","unit":"kg CO2-eq.","values":[{"value":"3,10E-04","module":"A1"},{"value":"7,65E-06","module":"A2"},{"value":"1,94E-04","module":"A3"},{"value":"2,16E-05","module":"A4"},{"value":"2,14E-05","module":"A5"},{"value":"0,0E+00","module":"B1"},{"value":"0,0E+00","module":"B2"},{"value":"0,0E+00","module":"B3"},{"value":"5,37E-06","module":"C1"},{"value":"2,54E-06","module":"C2"},{"value":"7,28E-05","module":"C3"},{"value":"6,25E-07","module":"C4"},{"value":"-3,07E-05","module":"D"}]},{"parameter":"ODP","unit":"kg CFC 11-equiv.","values":[{"value":"2,61E-08","module":"A1"},{"value":"3,48E-09","module":"A2"},{"value":"2,85E-08","module":"A3"},{"value":"1,30E-08","module":"A4"},{"value":"3,13E-09","module":"A5"},{"value":"0,0E+00","module":"B1"},{"value":"0,0E+00","module":"B2"},{"value":"0,0E+00","module":"B3"},{"value":"1,47E-08","module":"C1"},{"value":"1,53E-09","module":"C2"},{"value":"2,74E-08","module":"C3"},{"value":"3,91E-10","module":"C4"},{"value":"-5,85E-08","module":"D"}]},{"parameter":"AP","unit":"mol H+-eq.","values":[{"value":"3,92E-03","module":"A1"},{"value":"1,77E-04","module":"A2"},{"value":"6,11E-04","module":"A3"},{"value":"3,42E-04","module":"A4"},{"value":"2,03E-04","module":"A5"},{"value":"0,0E+00","module":"B1"},{"value":"0,0E+00","module":"B2"},{"value":"0,0E+00","module":"B3"},{"value":"7,12E-04","module":"C1"},{"value":"4,02E-05","module":"C2"},{"value":"4,04E-04","module":"C3"},{"value":"1,10E-05","module":"C4"},{"value":"-5,77E-04","module":"D"}]},{"parameter":"POCP","unit":"kg NMVOC-eq.","values":[{"value":"3,43E-03","module":"A1"},{"value":"1,49E-04","module":"A2"},{"value":"4,73E-04","module":"A3"},{"value":"3,80E-04","module":"A4"},{"value":"1,77E-04","module":"A5"},{"value":"0,0E+00","module":"B1"},{"value":"0,0E+00","module":"B2"},{"value":"0,0E+00","module":"B3"},{"value":"9,49E-04","module":"C1"},{"value":"4,45E-05","module":"C2"},{"value":"3,31E-04","module":"C3"},{"value":"1,55E-05","module":"C4"},{"value":"-5,85E-04","module":"D"}]},{"parameter":"ADPE","unit":"kg Sb-eq.","values":[{"value":"6,42E-06","module":"A1"},{"value":"3,50E-07","module":"A2"},{"value":"1,92E-06","module":"A3"},{"value":"1,50E-06","module":"A4"},{"value":"4,27E-07","module":"A5"},{"value":"0,0E+00","module":"B1"},{"value":"0,0E+00","module":"B2"},{"value":"0,0E+00","module":"B3"},{"value":"1,04E-07","module":"C1"},{"value":"1,75E-07","module":"C2"},{"value":"1,15E-06","module":"C3"},{"value":"1,35E-08","module":"C4"},{"value":"-6,47E-07","module":"D"}]},{"parameter":"ADPF","unit":"MJ","values":[{"value":"3,50E+01","module":"A1"},{"value":"2,35E-01","module":"A2"},{"value":"1,85E+00","module":"A3"},{"value":"8,90E-01","module":"A4"},{"value":"1,59E+00","module":"A5"},{"value":"0,0E+00","module":"B1"},{"value":"0,0E+00","module":"B2"},{"value":"0,0E+00","module":"B3"},{"value":"9,37E-01","module":"C1"},{"value":"1,04E-01","module":"C2"},{"value":"6,98E-01","module":"C3"},{"value":"2,99E-02","module":"C4"},{"value":"-9,61E+00","module":"D"}]},{"parameter":"WDP","unit":"m3 world-eq.","values":[{"value":"6,08E-01","module":"A1"},{"value":"7,57E-04","module":"A2"},{"value":"3,62E-02","module":"A3"},{"value":"3,18E-03","module":"A4"},{"value":"2,98E-02","module":"A5"},{"value":"0,0E+00","module":"B1"},{"value":"0,0E+00","module":"B2"},{"value":"0,0E+00","module":"B3"},{"value":"1,26E-03","module":"C1"},{"value":"3,74E-04","module":"C2"},{"value":"4,57E-02","module":"C3"},{"value":"1,28E-03","module":"C4"},{"value":"-7,54E-02","module":"D"}]},{"parameter":"EP-freshwater","unit":"kg P-eq.","values":[{"value":"2,64E-05","module":"A1"},{"value":"1,43E-07","module":"A2"},{"value":"6,25E-06","module":"A3"},{"value":"5,95E-07","module":"A4"},{"value":"1,27E-06","module":"A5"},{"value":"0,0E+00","module":"B1"},{"value":"0,0E+00","module":"B2"},{"value":"0,0E+00","module":"B3"},{"value":"2,48E-07","module":"C1"},{"value":"6,98E-08","module":"C2"},{"value":"2,70E-06","module":"C3"},{"value":"2,27E-08","module":"C4"},{"value":"-1,36E-06","module":"D"}]},{"parameter":"EP-marine","unit":"kg N-eq.","values":[{"value":"6,55E-04","module":"A1"},{"value":"4,90E-05","module":"A2"},{"value":"1,50E-04","module":"A3"},{"value":"1,21E-04","module":"A4"},{"value":"3,85E-05","module":"A5"},{"value":"0,0E+00","module":"B1"},{"value":"0,0E+00","module":"B2"},{"value":"0,0E+00","module":"B3"},{"value":"3,14E-04","module":"C1"},{"value":"1,41E-05","module":"C2"},{"value":"1,10E-04","module":"C3"},{"value":"6,69E-06","module":"C4"},{"value":"-1,45E-04","module":"D"}]},{"parameter":"EP-terrestrial","unit":"mol N-eq.","values":[{"value":"7,33E-03","module":"A1"},{"value":"5,43E-04","module":"A2"},{"value":"1,62E-03","module":"A3"},{"value":"1,33E-03","module":"A4"},{"value":"4,26E-04","module":"A5"},{"value":"0,0E+00","module":"B1"},{"value":"0,0E+00","module":"B2"},{"value":"0,0E+00","module":"B3"},{"value":"3,45E-03","module":"C1"},{"value":"1,56E-04","module":"C2"},{"value":"1,23E-03","module":"C3"},{"value":"4,06E-05","module":"C4"},{"value":"-1,60E-03","module":"D"}]}],"additional_environmental_impact":[{"parameter":"PM","unit":"disease incidence","values":[{"value":"3,49E-08","module":"A1"},{"value":"1,24E-09","module":"A2"},{"value":"7,01E-09","module":"A3"},{"value":"5,31E-09","module":"A4"},{"value":"1,85E-09","module":"A5"},{"value":"0,0E+00","module":"B1"},{"value":"0,0E+00","module":"B2"},{"value":"0,0E+00","module":"B3"},{"value":"1,89E-08","module":"C1"},{"value":"6,23E-10","module":"C2"},{"value":"3,27E-09","module":"C3"},{"value":"2,08E-10","module":"C4"},{"value":"-2,91E-09","module":"D"}]},{"parameter":"ETP-fw","unit":"CTUe","values":[{"value":"5,04E+00","module":"A1"},{"value":"1,99E-01","module":"A2"},{"value":"2,33E+00","module":"A3"},{"value":"7,94E-01","module":"A4"},{"value":"7,36E-01","module":"A5"},{"value":"0,0E+00","module":"B1"},{"value":"0,0E+00","module":"B2"},{"value":"0,0E+00","module":"B3"},{"value":"5,65E-01","module":"C1"},{"value":"9,31E-02","module":"C2"},{"value":"1,13E+01","module":"C3"},{"value":"3,19E-02","module":"C4"},{"value":"-7,46E-01","module":"D"}]},{"parameter":"HTP-c","unit":"CTUh","values":[{"value":"2,29E-10","module":"A1"},{"value":"7,82E-12","module":"A2"},{"value":"1,84E-10","module":"A3"},{"value":"2,57E-11","module":"A4"},{"value":"2,26E-11","module":"A5"},{"value":"0,0E+00","module":"B1"},{"value":"0,0E+00","module":"B2"},{"value":"0,0E+00","module":"B3"},{"value":"1,97E-11","module":"C1"},{"value":"3,02E-12","module":"C2"},{"value":"1,72E-10","module":"C3"},{"value":"8,36E-13","module":"C4"},{"value":"-4,04E-11","module":"D"}]},{"parameter":"HTP-nc","unit":"CTUh","values":[{"value":"7,88E-09","module":"A1"},{"value":"2,10E-10","module":"A2"},{"value":"3,33E-09","module":"A3"},{"value":"8,68E-10","module":"A4"},{"value":"5,65E-10","module":"A5"},{"value":"0,0E+00","module":"B1"},{"value":"0,0E+00","module":"B2"},{"value":"0,0E+00","module":"B3"},{"value":"4,85E-10","module":"C1"},{"value":"1,02E-10","module":"C2"},{"value":"3,56E-09","module":"C3"},{"value":"2,07E-11","module":"C4"},{"value":"-7,69E-10","module":"D"}]},{"parameter":"SQP","unit":"dimensionless","values":[{"value":"1,33E+00","module":"A1"},{"value":"1,70E-01","module":"A2"},{"value":"1,38E+00","module":"A3"},{"value":"7,72E-01","module":"A4"},{"value":"1,16E-01","module":"A5"},{"value":"0,0E+00","module":"B1"},{"value":"0,0E+00","module":"B2"},{"value":"0,0E+00","module":"B3"},{"value":"1,20E-01","module":"C1"},{"value":"9,06E-02","module":"C2"},{"value":"2,57E-01","module":"C3"},{"value":"7,08E-02","module":"C4"},{"value":"-5,44E-01","module":"D"}]},{"parameter":"IRP","unit":"kBq U235-eq.","values":[{"value":"1,87E-02","module":"A1"},{"value":"9,86E-04","module":"A2"},{"value":"6,87E-03","module":"A3"},{"value":"3,73E-03","module":"A4"},{"value":"1,16E-03","module":"A5"},{"value":"0,0E+00","module":"B1"},{"value":"0,0E+00","module":"B2"},{"value":"0,0E+00","module":"B3"},{"value":"4,02E-03","module":"C1"},{"value":"4,38E-04","module":"C2"},{"value":"2,86E-03","module":"C3"},{"value":"1,17E-04","module":"C4"},{"value":"-3,48E-03","module":"D"}]}],"resource_use":[{"parameter":"PERE","unit":"MJ","values":[{"value":"3,44E-01","module":"A1"},{"value":"2,72E-03","module":"A2"},{"value":"3,65E+00","module":"A3"},{"value":"1,11E-02","module":"A4"},{"value":"1,29E-01","module":"A5"},{"value":"0,0E+00","module":"B1"},{"value":"0,0E+00","module":"B2"},{"value":"0,0E+00","module":"B3"},{"value":"5,07E-03","module":"C1"},{"value":"1,31E-03","module":"C2"},{"value":"7,07E-02","module":"C3"},{"value":"5,30E-04","module":"C4"},{"value":"-1,16E-01","module":"D"}]},{"parameter":"PERM","unit":"MJ","values":[{"value":"0,0E+00","module":"A1"},{"value":"0,0E+00","module":"A2"},{"value":"8,11E-02","module":"A3"},{"value":"0,0E+00","module":"A4"},{"value":"2,43E-03","module":"A5"},{"value":"0,0E+00","module":"B1"},{"value":"0,0E+00","module":"B2"},{"value":"0,0E+00","module":"B3"},{"value":"0,0E+00","module":"C1"},{"value":"0,0E+00","module":"C2"},{"value":"0,0E+00","module":"C3"},{"value":"0,0E+00","module":"C4"},{"value":"0,0E+00","module":"D"}]},{"parameter":"PERT","unit":"MJ","values":[{"value":"5,91E-01","module":"A1"},{"value":"2,72E-03","module":"A2"},{"value":"3,74E+00","module":"A3"},{"value":"1,11E-02","module":"A4"},{"value":"1,39E-01","module":"A5"},{"value":"0,0E+00","module":"B1"},{"value":"0,0E+00","module":"B2"},{"value":"0,0E+00","module":"B3"},{"value":"5,07E-03","module":"C1"},{"value":"1,31E-03","module":"C2"},{"value":"7,07E-02","module":"C3"},{"value":"5,30E-04","module":"C4"},{"value":"-1,16E-01","module":"D"}]},{"parameter":"PENRE","unit":"MJ","values":[{"value":"1,32E+01","module":"A1"},{"value":"2,49E-01","module":"A2"},{"value":"2,60E+00","module":"A3"},{"value":"9,45E-01","module":"A4"},{"value":"7,90E-01","module":"A5"},{"value":"0,0E+00","module":"B1"},{"value":"0,0E+00","module":"B2"},{"value":"0,0E+00","module":"B3"},{"value":"9,95E-01","module":"C1"},{"value":"1,11E-01","module":"C2"},{"value":"7,42E-01","module":"C3"},{"value":"3,18E-02","module":"C4"},{"value":"-9,57E+00","module":"D"}]},{"parameter":"PENRM","unit":"MJ","values":[{"value":"8,97E+00","module":"A1"},{"value":"0,0E+00","module":"A2"},{"value":"-5,86E-01","module":"A3"},{"value":"0,0E+00","module":"A4"},{"value":"4,52E-01","module":"A5"},{"value":"0,0E+00","module":"B1"},{"value":"0,0E+00","module":"B2"},{"value":"0,0E+00","module":"B3"},{"value":"0,0E+00","module":"C1"},{"value":"0,0E+00","module":"C2"},{"value":"0,0E+00","module":"C3"},{"value":"0,0E+00","module":"C4"},{"value":"-1,01E+00","module":"D"}]},{"parameter":"PENRT","unit":"MJ","values":[{"value":"3,75E+01","module":"A1"},{"value":"2,49E-01","module":"A2"},{"value":"2,02E+00","module":"A3"},{"value":"9,45E-01","module":"A4"},{"value":"1,70E+00","module":"A5"},{"value":"0,0E+00","module":"B1"},{"value":"0,0E+00","module":"B2"},{"value":"0,0E+00","module":"B3"},{"value":"9,95E-01","module":"C1"},{"value":"1,11E-01","module":"C2"},{"value":"7,42E-01","module":"C3"},{"value":"3,18E-02","module":"C4"},{"value":"-1,06E+01","module":"D"}]},{"parameter":"SM","unit":"kg","values":[{"value":"0,0E+00","module":"A1"},{"value":"0,0E+00","module":"A2"},{"value":"0,0E+00","module":"A3"},{"value":"0,0E+00","module":"A4"},{"value":"0,0E+00","module":"A5"},{"value":"0,0E+00","module":"B1"},{"value":"0,0E+00","module":"B2"},{"value":"0,0E+00","module":"B3"},{"value":"0,0E+00","module":"C1"},{"value":"0,0E+00","module":"C2"},{"value":"0,0E+00","module":"C3"},{"value":"0,0E+00","module":"C4"},{"value":"0,0E+00","module":"D"}]},{"parameter":"RSF","unit":"MJ","values":[{"value":"0,0E+00","module":"A1"},{"value":"0,0E+00","module":"A2"},{"value":"0,0E+00","module":"A3"},{"value":"0,0E+00","module":"A4"},{"value":"0,0E+00","module":"A5"},{"value":"0,0E+00","module":"B1"},{"value":"0,0E+00","module":"B2"},{"value":"0,0E+00","module":"B3"},{"value":"0,0E+00","module":"C1"},{"value":"0,0E+00","module":"C2"},{"value":"0,0E+00","module":"C3"},{"value":"0,0E+00","module":"C4"},{"value":"0,0E+00","module":"D"}]},{"parameter":"NRSF","unit":"MJ","values":[{"value":"0,0E+00","module":"A1"},{"value":"0,0E+00","module":"A2"},{"value":"0,0E+00","module":"A3"},{"value":"0,0E+00","module":"A4"},{"value":"0,0E+00","module":"A5"},{"value":"0,0E+00","module":"B1"},{"value":"0,0E+00","module":"B2"},{"value":"0,0E+00","module":"B3"},{"value":"0,0E+00","module":"C1"},{"value":"0,0E+00","module":"C2"},{"value":"0,0E+00","module":"C3"},{"value":"0,0E+00","module":"C4"},{"value":"0,0E+00","module":"D"}]},{"parameter":"FW","unit":"m3","values":[{"value":"1,13E-02","module":"A1"},{"value":"2,58E-05","module":"A2"},{"value":"1,42E-03","module":"A3"},{"value":"1,08E-04","module":"A4"},{"value":"5,65E-04","module":"A5"},{"value":"0,0E+00","module":"B1"},{"value":"0,0E+00","module":"B2"},{"value":"0,0E+00","module":"B3"},{"value":"4,83E-05","module":"C1"},{"value":"1,27E-05","module":"C2"},{"value":"1,34E-03","module":"C3"},{"value":"3,13E-05","module":"C4"},{"value":"-1,07E-03","module":"D"}]}],"end_of_life_waste":[{"parameter":"HWD","unit":"kg","values":[{"value":"3,94E-06","module":"A1"},{"value":"5,23E-07","module":"A2"},{"value":"4,92E-06","module":"A3"},{"value":"2,26E-06","module":"A4"},{"value":"3,95E-07","module":"A5"},{"value":"0,0E+00","module":"B1"},{"value":"0,0E+00","module":"B2"},{"value":"0,0E+00","module":"B3"},{"value":"2,55E-06","module":"C1"},{"value":"2,65E-07","module":"C2"},{"value":"1,33E-06","module":"C3"},{"value":"4,55E-08","module":"C4"},{"value":"-9,57E-06","module":"D"}]},{"parameter":"NHWD","unit":"kg","values":[{"value":"4,16E-02","module":"A1"},{"value":"1,21E-02","module":"A2"},{"value":"6,24E-02","module":"A3"},{"value":"5,65E-02","module":"A4"},{"value":"8,84E-03","module":"A5"},{"value":"0,0E+00","module":"B1"},{"value":"0,0E+00","module":"B2"},{"value":"0,0E+00","module":"B3"},{"value":"1,11E-03","module":"C1"},{"value":"6,62E-03","module":"C2"},{"value":"1,72E-02","module":"C3"},{"value":"1,20E-01","module":"C4"},{"value":"-4,88E-03","module":"D"}]},{"parameter":"RWD","unit":"kg","values":[{"value":"1,79E-05","module":"A1"},{"value":"1,56E-06","module":"A2"},{"value":"8,84E-06","module":"A3"},{"value":"5,84E-06","module":"A4"},{"value":"1,19E-06","module":"A5"},{"value":"0,0E+00","module":"B1"},{"value":"0,0E+00","module":"B2"},{"value":"0,0E+00","module":"B3"},{"value":"6,51E-06","module":"C1"},{"value":"6,86E-07","module":"C2"},{"value":"2,51E-06","module":"C3"},{"value":"1,78E-07","module":"C4"},{"value":"-4,49E-06","module":"D"}]}],"end_of_life_flow":[{"parameter":"CRU","unit":"kg","values":[{"value":"0,0E+00","module":"A1"},{"value":"0,0E+00","module":"A2"},{"value":"0,0E+00","module":"A3"},{"value":"0,0E+00","module":"A4"},{"value":"0,0E+00","module":"A5"},{"value":"0,0E+00","module":"B1"},{"value":"0,0E+00","module":"B2"},{"value":"0,0E+00","module":"B3"},{"value":"0,0E+00","module":"C1"},{"value":"0,0E+00","module":"C2"},{"value":"0,0E+00","module":"C3"},{"value":"0,0E+00","module":"C4"},{"value":"0,0E+00","module":"D"}]},{"parameter":"MFR","unit":"kg","values":[{"value":"0,0E+00","module":"A1"},{"value":"0,0E+00","module":"A2"},{"value":"2,04E-01","module":"A3"},{"value":"0,0E+00","module":"A4"},{"value":"1,10E-02","module":"A5"},{"value":"0,0E+00","module":"B1"},{"value":"0,0E+00","module":"B2"},{"value":"0,0E+00","module":"B3"},{"value":"0,0E+00","module":"C1"},{"value":"0,0E+00","module":"C2"},{"value":"2,39E-02","module":"C3"},{"value":"0,0E+00","module":"C4"},{"value":"0,0E+00","module":"D"}]},{"parameter":"MER","unit":"kg","values":[{"value":"0,0E+00","module":"A1"},{"value":"0,0E+00","module":"A2"},{"value":"0,0E+00","module":"A3"},{"value":"0,0E+00","module":"A4"},{"value":"0,0E+00","module":"A5"},{"value":"0,0E+00","module":"B1"},{"value":"0,0E+00","module":"B2"},{"value":"0,0E+00","module":"B3"},{"value":"0,0E+00","module":"C1"},{"value":"0,0E+00","module":"C2"},{"value":"0,0E+00","module":"C3"},{"value":"0,0E+00","module":"C4"},{"value":"0,0E+00","module":"D"}]},{"parameter":"EEE","unit":"MJ","values":[{"value":"0,0E+00","module":"A1"},{"value":"0,0E+00","module":"A2"},{"value":"0,0E+00","module":"A3"},{"value":"0,0E+00","module":"A4"},{"value":"0,0E+00","module":"A5"},{"value":"0,0E+00","module":"B1"},{"value":"0,0E+00","module":"B2"},{"value":"0,0E+00","module":"B3"},{"value":"0,0E+00","module":"C1"},{"value":"0,0E+00","module":"C2"},{"value":"0,0E+00","module":"C3"},{"value":"0,0E+00","module":"C4"},{"value":"1,91E+00","module":"D"}]},{"parameter":"EET","unit":"MJ","values":[{"value":"0,0E+00","module":"A1"},{"value":"0,0E+00","module":"A2"},{"value":"0,0E+00","module":"A3"},{"value":"0,0E+00","module":"A4"},{"value":"0,0E+00","module":"A5"},{"value":"0,0E+00","module":"B1"},{"value":"0,0E+00","module":"B2"},{"value":"0,0E+00","module":"B3"},{"value":"0,0E+00","module":"C1"},{"value":"0,0E+00","module":"C2"},{"value":"0,0E+00","module":"C3"},{"value":"0,0E+00","module":"C4"},{"value":"3,30E+00","module":"D"}]}]}