{"product_name":"Tensar\u00ae ReAx RX2500 geogrid; grammage: 0.57 kg/m^2 ","epd_id":"EPD-TENSAR-173-EN (Rev.1_20.05.2022)","compliance":["EN 15804+A2","ISO 14025"],"producer_name":"Tensar International Limited","environmental_impact":[{"parameter":"GWP-total","unit":"kg CO2-eq.","values":[{"value":"1,23E+00","module":"A1"},{"value":"4,87E-02","module":"A2"},{"value":"7,24E-01","module":"A3"},{"value":"7,42E-02","module":"A4"},{"value":"9,80E-02","module":"A5"},{"value":"0,0E+00","module":"B1"},{"value":"0,0E+00","module":"B2"},{"value":"0,0E+00","module":"B3"},{"value":"6,81E-02","module":"C1"},{"value":"8,86E-03","module":"C2"},{"value":"1,15E+00","module":"C3"},{"value":"2,26E-02","module":"C4"},{"value":"-7,54E-01","module":"D"}]},{"parameter":"GWP-fossil","unit":"kg CO2-eq.","values":[{"value":"1,22E+00","module":"A1"},{"value":"4,87E-02","module":"A2"},{"value":"7,23E-01","module":"A3"},{"value":"7,41E-02","module":"A4"},{"value":"9,77E-02","module":"A5"},{"value":"0,0E+00","module":"B1"},{"value":"0,0E+00","module":"B2"},{"value":"0,0E+00","module":"B3"},{"value":"6,81E-02","module":"C1"},{"value":"8,85E-03","module":"C2"},{"value":"1,15E+00","module":"C3"},{"value":"2,26E-02","module":"C4"},{"value":"-7,53E-01","module":"D"}]},{"parameter":"GWP-biogenic","unit":"kg CO2-eq.","values":[{"value":"6,37E-03","module":"A1"},{"value":"1,88E-05","module":"A2"},{"value":"4,08E-04","module":"A3"},{"value":"3,42E-05","module":"A4"},{"value":"2,11E-04","module":"A5"},{"value":"0,0E+00","module":"B1"},{"value":"0,0E+00","module":"B2"},{"value":"0,0E+00","module":"B3"},{"value":"1,89E-05","module":"C1"},{"value":"4,09E-06","module":"C2"},{"value":"1,66E-04","module":"C3"},{"value":"1,74E-05","module":"C4"},{"value":"-5,08E-04","module":"D"}]},{"parameter":"GWP-luluc","unit":"kg CO2-eq.","values":[{"value":"3,74E-04","module":"A1"},{"value":"2,82E-05","module":"A2"},{"value":"1,15E-04","module":"A3"},{"value":"2,72E-05","module":"A4"},{"value":"1,93E-05","module":"A5"},{"value":"0,0E+00","module":"B1"},{"value":"0,0E+00","module":"B2"},{"value":"0,0E+00","module":"B3"},{"value":"5,37E-06","module":"C1"},{"value":"3,24E-06","module":"C2"},{"value":"9,31E-05","module":"C3"},{"value":"7,99E-07","module":"C4"},{"value":"-3,89E-05","module":"D"}]},{"parameter":"ODP","unit":"kg CFC 11-equiv.","values":[{"value":"3,11E-08","module":"A1"},{"value":"1,04E-08","module":"A2"},{"value":"9,07E-08","module":"A3"},{"value":"1,64E-08","module":"A4"},{"value":"5,62E-09","module":"A5"},{"value":"0,0E+00","module":"B1"},{"value":"0,0E+00","module":"B2"},{"value":"0,0E+00","module":"B3"},{"value":"1,47E-08","module":"C1"},{"value":"1,95E-09","module":"C2"},{"value":"3,50E-08","module":"C3"},{"value":"5,00E-10","module":"C4"},{"value":"-9,13E-08","module":"D"}]},{"parameter":"AP","unit":"mol H+-eq.","values":[{"value":"4,39E-03","module":"A1"},{"value":"2,36E-04","module":"A2"},{"value":"1,35E-03","module":"A3"},{"value":"4,30E-04","module":"A4"},{"value":"2,10E-04","module":"A5"},{"value":"0,0E+00","module":"B1"},{"value":"0,0E+00","module":"B2"},{"value":"0,0E+00","module":"B3"},{"value":"7,12E-04","module":"C1"},{"value":"5,13E-05","module":"C2"},{"value":"5,17E-04","module":"C3"},{"value":"1,41E-05","module":"C4"},{"value":"-7,91E-04","module":"D"}]},{"parameter":"POCP","unit":"kg NMVOC-eq.","values":[{"value":"4,08E-03","module":"A1"},{"value":"1,71E-04","module":"A2"},{"value":"1,09E-03","module":"A3"},{"value":"4,77E-04","module":"A4"},{"value":"1,90E-04","module":"A5"},{"value":"0,0E+00","module":"B1"},{"value":"0,0E+00","module":"B2"},{"value":"0,0E+00","module":"B3"},{"value":"9,49E-04","module":"C1"},{"value":"5,69E-05","module":"C2"},{"value":"4,23E-04","module":"C3"},{"value":"1,99E-05","module":"C4"},{"value":"-8,25E-04","module":"D"}]},{"parameter":"ADPE","unit":"kg Sb-eq.","values":[{"value":"1,09E-05","module":"A1"},{"value":"2,25E-06","module":"A2"},{"value":"3,47E-06","module":"A3"},{"value":"1,88E-06","module":"A4"},{"value":"6,08E-07","module":"A5"},{"value":"0,0E+00","module":"B1"},{"value":"0,0E+00","module":"B2"},{"value":"0,0E+00","module":"B3"},{"value":"1,04E-07","module":"C1"},{"value":"2,24E-07","module":"C2"},{"value":"1,47E-06","module":"C3"},{"value":"1,73E-08","module":"C4"},{"value":"-7,46E-07","module":"D"}]},{"parameter":"ADPF","unit":"MJ","values":[{"value":"4,32E+01","module":"A1"},{"value":"7,14E-01","module":"A2"},{"value":"1,12E+01","module":"A3"},{"value":"1,12E+00","module":"A4"},{"value":"1,72E+00","module":"A5"},{"value":"0,0E+00","module":"B1"},{"value":"0,0E+00","module":"B2"},{"value":"0,0E+00","module":"B3"},{"value":"9,37E-01","module":"C1"},{"value":"1,33E-01","module":"C2"},{"value":"8,93E-01","module":"C3"},{"value":"3,83E-02","module":"C4"},{"value":"-1,38E+01","module":"D"}]},{"parameter":"WDP","unit":"m3 world-eq.","values":[{"value":"9,81E-01","module":"A1"},{"value":"2,47E-03","module":"A2"},{"value":"7,99E-01","module":"A3"},{"value":"4,00E-03","module":"A4"},{"value":"5,54E-02","module":"A5"},{"value":"0,0E+00","module":"B1"},{"value":"0,0E+00","module":"B2"},{"value":"0,0E+00","module":"B3"},{"value":"1,26E-03","module":"C1"},{"value":"4,78E-04","module":"C2"},{"value":"5,84E-02","module":"C3"},{"value":"1,64E-03","module":"C4"},{"value":"-1,01E-01","module":"D"}]},{"parameter":"EP-freshwater","unit":"kg P-eq.","values":[{"value":"2,07E-05","module":"A1"},{"value":"5,23E-07","module":"A2"},{"value":"2,56E-05","module":"A3"},{"value":"7,47E-07","module":"A4"},{"value":"1,54E-06","module":"A5"},{"value":"0,0E+00","module":"B1"},{"value":"0,0E+00","module":"B2"},{"value":"0,0E+00","module":"B3"},{"value":"2,48E-07","module":"C1"},{"value":"8,93E-08","module":"C2"},{"value":"3,45E-06","module":"C3"},{"value":"2,90E-08","module":"C4"},{"value":"-1,81E-06","module":"D"}]},{"parameter":"EP-marine","unit":"kg N-eq.","values":[{"value":"7,51E-04","module":"A1"},{"value":"4,70E-05","module":"A2"},{"value":"2,87E-04","module":"A3"},{"value":"1,51E-04","module":"A4"},{"value":"4,22E-05","module":"A5"},{"value":"0,0E+00","module":"B1"},{"value":"0,0E+00","module":"B2"},{"value":"0,0E+00","module":"B3"},{"value":"3,14E-04","module":"C1"},{"value":"1,81E-05","module":"C2"},{"value":"1,41E-04","module":"C3"},{"value":"8,55E-06","module":"C4"},{"value":"-2,08E-04","module":"D"}]},{"parameter":"EP-terrestrial","unit":"mol N-eq.","values":[{"value":"8,38E-03","module":"A1"},{"value":"5,27E-04","module":"A2"},{"value":"3,12E-03","module":"A3"},{"value":"1,67E-03","module":"A4"},{"value":"4,66E-04","module":"A5"},{"value":"0,0E+00","module":"B1"},{"value":"0,0E+00","module":"B2"},{"value":"0,0E+00","module":"B3"},{"value":"3,45E-03","module":"C1"},{"value":"1,99E-04","module":"C2"},{"value":"1,57E-03","module":"C3"},{"value":"5,19E-05","module":"C4"},{"value":"-2,29E-03","module":"D"}]}],"additional_environmental_impact":[{"parameter":"PM","unit":"disease incidence","values":[{"value":"3,64E-08","module":"A1"},{"value":"2,24E-09","module":"A2"},{"value":"1,15E-08","module":"A3"},{"value":"6,67E-09","module":"A4"},{"value":"1,86E-09","module":"A5"},{"value":"0,0E+00","module":"B1"},{"value":"0,0E+00","module":"B2"},{"value":"0,0E+00","module":"B3"},{"value":"1,89E-08","module":"C1"},{"value":"7,96E-10","module":"C2"},{"value":"4,18E-09","module":"C3"},{"value":"2,66E-10","module":"C4"},{"value":"-3,47E-09","module":"D"}]},{"parameter":"ETP-fw","unit":"CTUe","values":[{"value":"6,83E+00","module":"A1"},{"value":"6,42E-01","module":"A2"},{"value":"4,89E+00","module":"A3"},{"value":"9,97E-01","module":"A4"},{"value":"8,42E-01","module":"A5"},{"value":"0,0E+00","module":"B1"},{"value":"0,0E+00","module":"B2"},{"value":"0,0E+00","module":"B3"},{"value":"5,65E-01","module":"C1"},{"value":"1,19E-01","module":"C2"},{"value":"1,44E+01","module":"C3"},{"value":"4,07E-02","module":"C4"},{"value":"-1,02E+00","module":"D"}]},{"parameter":"HTP-c","unit":"CTUh","values":[{"value":"3,22E-10","module":"A1"},{"value":"2,36E-11","module":"A2"},{"value":"6,81E-10","module":"A3"},{"value":"3,23E-11","module":"A4"},{"value":"3,86E-11","module":"A5"},{"value":"0,0E+00","module":"B1"},{"value":"0,0E+00","module":"B2"},{"value":"0,0E+00","module":"B3"},{"value":"1,97E-11","module":"C1"},{"value":"3,86E-12","module":"C2"},{"value":"2,19E-10","module":"C3"},{"value":"1,07E-12","module":"C4"},{"value":"-6,00E-11","module":"D"}]},{"parameter":"HTP-nc","unit":"CTUh","values":[{"value":"7,48E-09","module":"A1"},{"value":"6,35E-10","module":"A2"},{"value":"7,96E-09","module":"A3"},{"value":"1,09E-09","module":"A4"},{"value":"6,58E-10","module":"A5"},{"value":"0,0E+00","module":"B1"},{"value":"0,0E+00","module":"B2"},{"value":"0,0E+00","module":"B3"},{"value":"4,85E-10","module":"C1"},{"value":"1,30E-10","module":"C2"},{"value":"4,55E-09","module":"C3"},{"value":"2,65E-11","module":"C4"},{"value":"-1,00E-09","module":"D"}]},{"parameter":"SQP","unit":"dimensionless","values":[{"value":"1,41E+00","module":"A1"},{"value":"3,36E-01","module":"A2"},{"value":"1,55E+00","module":"A3"},{"value":"9,69E-01","module":"A4"},{"value":"1,44E-01","module":"A5"},{"value":"0,0E+00","module":"B1"},{"value":"0,0E+00","module":"B2"},{"value":"0,0E+00","module":"B3"},{"value":"1,20E-01","module":"C1"},{"value":"1,16E-01","module":"C2"},{"value":"3,29E-01","module":"C3"},{"value":"9,05E-02","module":"C4"},{"value":"-2,39E-01","module":"D"}]},{"parameter":"IRP","unit":"kBq U235-eq.","values":[{"value":"2,88E-02","module":"A1"},{"value":"3,12E-03","module":"A2"},{"value":"8,69E-03","module":"A3"},{"value":"4,68E-03","module":"A4"},{"value":"1,49E-03","module":"A5"},{"value":"0,0E+00","module":"B1"},{"value":"0,0E+00","module":"B2"},{"value":"0,0E+00","module":"B3"},{"value":"4,02E-03","module":"C1"},{"value":"5,59E-04","module":"C2"},{"value":"3,66E-03","module":"C3"},{"value":"1,50E-04","module":"C4"},{"value":"-5,19E-03","module":"D"}]}],"resource_use":[{"parameter":"PERE","unit":"MJ","values":[{"value":"7,24E-01","module":"A1"},{"value":"1,47E-02","module":"A2"},{"value":"3,40E+01","module":"A3"},{"value":"1,40E-02","module":"A4"},{"value":"1,05E+00","module":"A5"},{"value":"0,0E+00","module":"B1"},{"value":"0,0E+00","module":"B2"},{"value":"0,0E+00","module":"B3"},{"value":"5,07E-03","module":"C1"},{"value":"1,67E-03","module":"C2"},{"value":"9,04E-02","module":"C3"},{"value":"6,77E-04","module":"C4"},{"value":"-6,18E-02","module":"D"}]},{"parameter":"PERM","unit":"MJ","values":[{"value":"0,0E+00","module":"A1"},{"value":"0,0E+00","module":"A2"},{"value":"0,0E+00","module":"A3"},{"value":"0,0E+00","module":"A4"},{"value":"0,0E+00","module":"A5"},{"value":"0,0E+00","module":"B1"},{"value":"0,0E+00","module":"B2"},{"value":"0,0E+00","module":"B3"},{"value":"0,0E+00","module":"C1"},{"value":"0,0E+00","module":"C2"},{"value":"0,0E+00","module":"C3"},{"value":"0,0E+00","module":"C4"},{"value":"0,0E+00","module":"D"}]},{"parameter":"PERT","unit":"MJ","values":[{"value":"7,24E-01","module":"A1"},{"value":"1,47E-02","module":"A2"},{"value":"3,40E+01","module":"A3"},{"value":"1,40E-02","module":"A4"},{"value":"1,05E+00","module":"A5"},{"value":"0,0E+00","module":"B1"},{"value":"0,0E+00","module":"B2"},{"value":"0,0E+00","module":"B3"},{"value":"5,07E-03","module":"C1"},{"value":"1,67E-03","module":"C2"},{"value":"9,04E-02","module":"C3"},{"value":"6,77E-04","module":"C4"},{"value":"-6,18E-02","module":"D"}]},{"parameter":"PENRE","unit":"MJ","values":[{"value":"2,34E+01","module":"A1"},{"value":"7,58E-01","module":"A2"},{"value":"1,21E+01","module":"A3"},{"value":"1,19E+00","module":"A4"},{"value":"1,16E+00","module":"A5"},{"value":"0,0E+00","module":"B1"},{"value":"0,0E+00","module":"B2"},{"value":"0,0E+00","module":"B3"},{"value":"9,95E-01","module":"C1"},{"value":"1,42E-01","module":"C2"},{"value":"9,49E-01","module":"C3"},{"value":"4,07E-02","module":"C4"},{"value":"-1,40E+01","module":"D"}]},{"parameter":"PENRM","unit":"MJ","values":[{"value":"2,30E+01","module":"A1"},{"value":"0,0E+00","module":"A2"},{"value":"2,19E-01","module":"A3"},{"value":"0,0E+00","module":"A4"},{"value":"6,95E-01","module":"A5"},{"value":"0,0E+00","module":"B1"},{"value":"0,0E+00","module":"B2"},{"value":"0,0E+00","module":"B3"},{"value":"0,0E+00","module":"C1"},{"value":"0,0E+00","module":"C2"},{"value":"0,0E+00","module":"C3"},{"value":"0,0E+00","module":"C4"},{"value":"-1,18E+00","module":"D"}]},{"parameter":"PENRT","unit":"MJ","values":[{"value":"4,63E+01","module":"A1"},{"value":"7,58E-01","module":"A2"},{"value":"1,23E+01","module":"A3"},{"value":"1,19E+00","module":"A4"},{"value":"1,86E+00","module":"A5"},{"value":"0,0E+00","module":"B1"},{"value":"0,0E+00","module":"B2"},{"value":"0,0E+00","module":"B3"},{"value":"9,95E-01","module":"C1"},{"value":"1,42E-01","module":"C2"},{"value":"9,49E-01","module":"C3"},{"value":"4,07E-02","module":"C4"},{"value":"-1,52E+01","module":"D"}]},{"parameter":"SM","unit":"kg","values":[{"value":"0,0E+00","module":"A1"},{"value":"0,0E+00","module":"A2"},{"value":"0,0E+00","module":"A3"},{"value":"0,0E+00","module":"A4"},{"value":"0,0E+00","module":"A5"},{"value":"0,0E+00","module":"B1"},{"value":"0,0E+00","module":"B2"},{"value":"0,0E+00","module":"B3"},{"value":"0,0E+00","module":"C1"},{"value":"0,0E+00","module":"C2"},{"value":"0,0E+00","module":"C3"},{"value":"0,0E+00","module":"C4"},{"value":"0,0E+00","module":"D"}]},{"parameter":"RSF","unit":"MJ","values":[{"value":"0,0E+00","module":"A1"},{"value":"0,0E+00","module":"A2"},{"value":"0,0E+00","module":"A3"},{"value":"0,0E+00","module":"A4"},{"value":"0,0E+00","module":"A5"},{"value":"0,0E+00","module":"B1"},{"value":"0,0E+00","module":"B2"},{"value":"0,0E+00","module":"B3"},{"value":"0,0E+00","module":"C1"},{"value":"0,0E+00","module":"C2"},{"value":"0,0E+00","module":"C3"},{"value":"0,0E+00","module":"C4"},{"value":"0,0E+00","module":"D"}]},{"parameter":"NRSF","unit":"MJ","values":[{"value":"0,0E+00","module":"A1"},{"value":"0,0E+00","module":"A2"},{"value":"0,0E+00","module":"A3"},{"value":"0,0E+00","module":"A4"},{"value":"0,0E+00","module":"A5"},{"value":"0,0E+00","module":"B1"},{"value":"0,0E+00","module":"B2"},{"value":"0,0E+00","module":"B3"},{"value":"0,0E+00","module":"C1"},{"value":"0,0E+00","module":"C2"},{"value":"0,0E+00","module":"C3"},{"value":"0,0E+00","module":"C4"},{"value":"0,0E+00","module":"D"}]},{"parameter":"FW","unit":"m3","values":[{"value":"1,48E-02","module":"A1"},{"value":"9,76E-05","module":"A2"},{"value":"1,88E-02","module":"A3"},{"value":"1,36E-04","module":"A4"},{"value":"1,07E-03","module":"A5"},{"value":"0,0E+00","module":"B1"},{"value":"0,0E+00","module":"B2"},{"value":"0,0E+00","module":"B3"},{"value":"4,83E-05","module":"C1"},{"value":"1,63E-05","module":"C2"},{"value":"1,72E-03","module":"C3"},{"value":"3,99E-05","module":"C4"},{"value":"-1,43E-03","module":"D"}]}],"end_of_life_waste":[{"parameter":"HWD","unit":"kg","values":[{"value":"5,23E-06","module":"A1"},{"value":"1,90E-06","module":"A2"},{"value":"2,28E-05","module":"A3"},{"value":"2,83E-06","module":"A4"},{"value":"1,05E-06","module":"A5"},{"value":"0,0E+00","module":"B1"},{"value":"0,0E+00","module":"B2"},{"value":"0,0E+00","module":"B3"},{"value":"2,55E-06","module":"C1"},{"value":"3,38E-07","module":"C2"},{"value":"1,70E-06","module":"C3"},{"value":"5,82E-08","module":"C4"},{"value":"-1,49E-05","module":"D"}]},{"parameter":"NHWD","unit":"kg","values":[{"value":"3,88E-02","module":"A1"},{"value":"2,04E-02","module":"A2"},{"value":"1,21E-01","module":"A3"},{"value":"7,09E-02","module":"A4"},{"value":"1,31E-02","module":"A5"},{"value":"0,0E+00","module":"B1"},{"value":"0,0E+00","module":"B2"},{"value":"0,0E+00","module":"B3"},{"value":"1,11E-03","module":"C1"},{"value":"8,47E-03","module":"C2"},{"value":"2,20E-02","module":"C3"},{"value":"1,53E-01","module":"C4"},{"value":"-6,63E-03","module":"D"}]},{"parameter":"RWD","unit":"kg","values":[{"value":"2,57E-05","module":"A1"},{"value":"4,75E-06","module":"A2"},{"value":"1,07E-05","module":"A3"},{"value":"7,34E-06","module":"A4"},{"value":"1,59E-06","module":"A5"},{"value":"0,0E+00","module":"B1"},{"value":"0,0E+00","module":"B2"},{"value":"0,0E+00","module":"B3"},{"value":"6,51E-06","module":"C1"},{"value":"8,76E-07","module":"C2"},{"value":"3,21E-06","module":"C3"},{"value":"2,27E-07","module":"C4"},{"value":"-6,84E-06","module":"D"}]}],"end_of_life_flow":[{"parameter":"CRU","unit":"kg","values":[{"value":"0,0E+00","module":"A1"},{"value":"0,0E+00","module":"A2"},{"value":"0,0E+00","module":"A3"},{"value":"0,0E+00","module":"A4"},{"value":"0,0E+00","module":"A5"},{"value":"0,0E+00","module":"B1"},{"value":"0,0E+00","module":"B2"},{"value":"0,0E+00","module":"B3"},{"value":"0,0E+00","module":"C1"},{"value":"0,0E+00","module":"C2"},{"value":"0,0E+00","module":"C3"},{"value":"0,0E+00","module":"C4"},{"value":"0,0E+00","module":"D"}]},{"parameter":"MFR","unit":"kg","values":[{"value":"0,0E+00","module":"A1"},{"value":"0,0E+00","module":"A2"},{"value":"3,05E-04","module":"A3"},{"value":"0,0E+00","module":"A4"},{"value":"9,26E-04","module":"A5"},{"value":"0,0E+00","module":"B1"},{"value":"0,0E+00","module":"B2"},{"value":"0,0E+00","module":"B3"},{"value":"0,0E+00","module":"C1"},{"value":"0,0E+00","module":"C2"},{"value":"3,05E-02","module":"C3"},{"value":"0,0E+00","module":"C4"},{"value":"0,0E+00","module":"D"}]},{"parameter":"MER","unit":"kg","values":[{"value":"0,0E+00","module":"A1"},{"value":"0,0E+00","module":"A2"},{"value":"0,0E+00","module":"A3"},{"value":"0,0E+00","module":"A4"},{"value":"0,0E+00","module":"A5"},{"value":"0,0E+00","module":"B1"},{"value":"0,0E+00","module":"B2"},{"value":"0,0E+00","module":"B3"},{"value":"0,0E+00","module":"C1"},{"value":"0,0E+00","module":"C2"},{"value":"0,0E+00","module":"C3"},{"value":"0,0E+00","module":"C4"},{"value":"0,0E+00","module":"D"}]},{"parameter":"EEE","unit":"MJ","values":[{"value":"0,0E+00","module":"A1"},{"value":"0,0E+00","module":"A2"},{"value":"2,89E-02","module":"A3"},{"value":"0,0E+00","module":"A4"},{"value":"0,0E+00","module":"A5"},{"value":"0,0E+00","module":"B1"},{"value":"0,0E+00","module":"B2"},{"value":"0,0E+00","module":"B3"},{"value":"0,0E+00","module":"C1"},{"value":"0,0E+00","module":"C2"},{"value":"0,0E+00","module":"C3"},{"value":"0,0E+00","module":"C4"},{"value":"2,98E+00","module":"D"}]},{"parameter":"EET","unit":"MJ","values":[{"value":"0,0E+00","module":"A1"},{"value":"0,0E+00","module":"A2"},{"value":"4,98E-02","module":"A3"},{"value":"0,0E+00","module":"A4"},{"value":"0,0E+00","module":"A5"},{"value":"0,0E+00","module":"B1"},{"value":"0,0E+00","module":"B2"},{"value":"0,0E+00","module":"B3"},{"value":"0,0E+00","module":"C1"},{"value":"0,0E+00","module":"C2"},{"value":"0,0E+00","module":"C3"},{"value":"0,0E+00","module":"C4"},{"value":"5,13E+00","module":"D"}]}]}