{"product_name":"Tensar\u00ae TriAx\u00ae geogrid \u2013 TX150-GD","epd_id":"EPD-TENSAR-151-EN (Rev.1_20.05.2022)","compliance":["EN 15804+A2","ISO 14025"],"producer_name":"Tensar International Limited","environmental_impact":[{"parameter":"GWP-total","unit":"kg CO2-eq.","values":[{"value":"1,01E+00","module":"A1"},{"value":"1,05E-02","module":"A2"},{"value":"9,94E-02","module":"A3"},{"value":"5,32E-02","module":"A4"},{"value":"1,15E-01","module":"A5"},{"value":"0,0E+00","module":"B1"},{"value":"0,0E+00","module":"B2"},{"value":"0,0E+00","module":"B3"},{"value":"6,81E-02","module":"C1"},{"value":"6,23E-03","module":"C2"},{"value":"8,06E-01","module":"C3"},{"value":"1,59E-02","module":"C4"},{"value":"-5,13E-01","module":"D"}]},{"parameter":"GWP-fossil","unit":"kg CO2-eq.","values":[{"value":"1,01E+00","module":"A1"},{"value":"1,05E-02","module":"A2"},{"value":"1,05E-01","module":"A3"},{"value":"5,32E-02","module":"A4"},{"value":"1,09E-01","module":"A5"},{"value":"0,0E+00","module":"B1"},{"value":"0,0E+00","module":"B2"},{"value":"0,0E+00","module":"B3"},{"value":"6,81E-02","module":"C1"},{"value":"6,22E-03","module":"C2"},{"value":"8,06E-01","module":"C3"},{"value":"1,59E-02","module":"C4"},{"value":"-5,13E-01","module":"D"}]},{"parameter":"GWP-biogenic","unit":"kg CO2-eq.","values":[{"value":"4,66E-05","module":"A1"},{"value":"1,59E-06","module":"A2"},{"value":"-5,31E-03","module":"A3"},{"value":"2,45E-05","module":"A4"},{"value":"6,58E-03","module":"A5"},{"value":"0,0E+00","module":"B1"},{"value":"0,0E+00","module":"B2"},{"value":"0,0E+00","module":"B3"},{"value":"1,89E-05","module":"C1"},{"value":"2,87E-06","module":"C2"},{"value":"1,17E-04","module":"C3"},{"value":"1,23E-05","module":"C4"},{"value":"-1,77E-04","module":"D"}]},{"parameter":"GWP-luluc","unit":"kg CO2-eq.","values":[{"value":"2,63E-04","module":"A1"},{"value":"5,50E-06","module":"A2"},{"value":"1,31E-04","module":"A3"},{"value":"1,95E-05","module":"A4"},{"value":"2,51E-05","module":"A5"},{"value":"0,0E+00","module":"B1"},{"value":"0,0E+00","module":"B2"},{"value":"0,0E+00","module":"B3"},{"value":"5,37E-06","module":"C1"},{"value":"2,28E-06","module":"C2"},{"value":"6,55E-05","module":"C3"},{"value":"5,62E-07","module":"C4"},{"value":"-2,75E-05","module":"D"}]},{"parameter":"ODP","unit":"kg CFC 11-equiv.","values":[{"value":"2,15E-08","module":"A1"},{"value":"2,24E-09","module":"A2"},{"value":"1,10E-08","module":"A3"},{"value":"1,17E-08","module":"A4"},{"value":"3,97E-09","module":"A5"},{"value":"0,0E+00","module":"B1"},{"value":"0,0E+00","module":"B2"},{"value":"0,0E+00","module":"B3"},{"value":"1,47E-08","module":"C1"},{"value":"1,37E-09","module":"C2"},{"value":"2,46E-08","module":"C3"},{"value":"3,52E-10","module":"C4"},{"value":"-6,16E-08","module":"D"}]},{"parameter":"AP","unit":"mol H+-eq.","values":[{"value":"3,57E-03","module":"A1"},{"value":"1,40E-04","module":"A2"},{"value":"2,26E-04","module":"A3"},{"value":"3,08E-04","module":"A4"},{"value":"2,39E-04","module":"A5"},{"value":"0,0E+00","module":"B1"},{"value":"0,0E+00","module":"B2"},{"value":"0,0E+00","module":"B3"},{"value":"7,12E-04","module":"C1"},{"value":"3,61E-05","module":"C2"},{"value":"3,63E-04","module":"C3"},{"value":"9,92E-06","module":"C4"},{"value":"-5,47E-04","module":"D"}]},{"parameter":"POCP","unit":"kg NMVOC-eq.","values":[{"value":"3,18E-03","module":"A1"},{"value":"1,11E-04","module":"A2"},{"value":"1,78E-04","module":"A3"},{"value":"3,42E-04","module":"A4"},{"value":"2,14E-04","module":"A5"},{"value":"0,0E+00","module":"B1"},{"value":"0,0E+00","module":"B2"},{"value":"0,0E+00","module":"B3"},{"value":"9,49E-04","module":"C1"},{"value":"4,00E-05","module":"C2"},{"value":"2,97E-04","module":"C3"},{"value":"1,40E-05","module":"C4"},{"value":"-5,62E-04","module":"D"}]},{"parameter":"ADPE","unit":"kg Sb-eq.","values":[{"value":"5,23E-06","module":"A1"},{"value":"2,10E-07","module":"A2"},{"value":"4,06E-07","module":"A3"},{"value":"1,35E-06","module":"A4"},{"value":"4,35E-07","module":"A5"},{"value":"0,0E+00","module":"B1"},{"value":"0,0E+00","module":"B2"},{"value":"0,0E+00","module":"B3"},{"value":"1,04E-07","module":"C1"},{"value":"1,58E-07","module":"C2"},{"value":"1,03E-06","module":"C3"},{"value":"1,22E-08","module":"C4"},{"value":"-5,15E-07","module":"D"}]},{"parameter":"ADPF","unit":"MJ","values":[{"value":"3,30E+01","module":"A1"},{"value":"1,50E-01","module":"A2"},{"value":"1,80E+00","module":"A3"},{"value":"8,02E-01","module":"A4"},{"value":"1,84E+00","module":"A5"},{"value":"0,0E+00","module":"B1"},{"value":"0,0E+00","module":"B2"},{"value":"0,0E+00","module":"B3"},{"value":"9,37E-01","module":"C1"},{"value":"9,39E-02","module":"C2"},{"value":"6,28E-01","module":"C3"},{"value":"2,69E-02","module":"C4"},{"value":"-9,45E+00","module":"D"}]},{"parameter":"WDP","unit":"m3 world-eq.","values":[{"value":"5,66E-01","module":"A1"},{"value":"4,59E-04","module":"A2"},{"value":"4,86E-02","module":"A3"},{"value":"2,87E-03","module":"A4"},{"value":"3,35E-02","module":"A5"},{"value":"0,0E+00","module":"B1"},{"value":"0,0E+00","module":"B2"},{"value":"0,0E+00","module":"B3"},{"value":"1,26E-03","module":"C1"},{"value":"3,36E-04","module":"C2"},{"value":"4,11E-02","module":"C3"},{"value":"1,15E-03","module":"C4"},{"value":"-6,58E-02","module":"D"}]},{"parameter":"EP-freshwater","unit":"kg P-eq.","values":[{"value":"2,37E-05","module":"A1"},{"value":"8,74E-08","module":"A2"},{"value":"3,00E-06","module":"A3"},{"value":"5,36E-07","module":"A4"},{"value":"1,52E-06","module":"A5"},{"value":"0,0E+00","module":"B1"},{"value":"0,0E+00","module":"B2"},{"value":"0,0E+00","module":"B3"},{"value":"2,48E-07","module":"C1"},{"value":"6,28E-08","module":"C2"},{"value":"2,43E-06","module":"C3"},{"value":"2,04E-08","module":"C4"},{"value":"-1,17E-06","module":"D"}]},{"parameter":"EP-marine","unit":"kg N-eq.","values":[{"value":"5,97E-04","module":"A1"},{"value":"3,67E-05","module":"A2"},{"value":"4,97E-05","module":"A3"},{"value":"1,09E-04","module":"A4"},{"value":"4,77E-05","module":"A5"},{"value":"0,0E+00","module":"B1"},{"value":"0,0E+00","module":"B2"},{"value":"0,0E+00","module":"B3"},{"value":"3,14E-04","module":"C1"},{"value":"1,27E-05","module":"C2"},{"value":"9,93E-05","module":"C3"},{"value":"6,01E-06","module":"C4"},{"value":"-1,43E-04","module":"D"}]},{"parameter":"EP-terrestrial","unit":"mol N-eq.","values":[{"value":"6,70E-03","module":"A1"},{"value":"4,07E-04","module":"A2"},{"value":"5,22E-04","module":"A3"},{"value":"1,20E-03","module":"A4"},{"value":"5,29E-04","module":"A5"},{"value":"0,0E+00","module":"B1"},{"value":"0,0E+00","module":"B2"},{"value":"0,0E+00","module":"B3"},{"value":"3,45E-03","module":"C1"},{"value":"1,40E-04","module":"C2"},{"value":"1,11E-03","module":"C3"},{"value":"3,65E-05","module":"C4"},{"value":"-1,59E-03","module":"D"}]}],"additional_environmental_impact":[{"parameter":"PM","unit":"disease incidence","values":[{"value":"3,26E-08","module":"A1"},{"value":"7,40E-10","module":"A2"},{"value":"1,74E-09","module":"A3"},{"value":"4,78E-09","module":"A4"},{"value":"2,23E-09","module":"A5"},{"value":"0,0E+00","module":"B1"},{"value":"0,0E+00","module":"B2"},{"value":"0,0E+00","module":"B3"},{"value":"1,89E-08","module":"C1"},{"value":"5,60E-10","module":"C2"},{"value":"2,94E-09","module":"C3"},{"value":"1,87E-10","module":"C4"},{"value":"-2,56E-09","module":"D"}]},{"parameter":"ETP-fw","unit":"CTUe","values":[{"value":"3,88E+00","module":"A1"},{"value":"1,24E-01","module":"A2"},{"value":"6,91E-01","module":"A3"},{"value":"7,15E-01","module":"A4"},{"value":"8,92E-01","module":"A5"},{"value":"0,0E+00","module":"B1"},{"value":"0,0E+00","module":"B2"},{"value":"0,0E+00","module":"B3"},{"value":"5,65E-01","module":"C1"},{"value":"8,37E-02","module":"C2"},{"value":"1,01E+01","module":"C3"},{"value":"2,86E-02","module":"C4"},{"value":"-7,51E-01","module":"D"}]},{"parameter":"HTP-c","unit":"CTUh","values":[{"value":"1,78E-10","module":"A1"},{"value":"5,32E-12","module":"A2"},{"value":"4,61E-11","module":"A3"},{"value":"2,32E-11","module":"A4"},{"value":"2,36E-11","module":"A5"},{"value":"0,0E+00","module":"B1"},{"value":"0,0E+00","module":"B2"},{"value":"0,0E+00","module":"B3"},{"value":"1,97E-11","module":"C1"},{"value":"2,71E-12","module":"C2"},{"value":"1,54E-10","module":"C3"},{"value":"7,51E-13","module":"C4"},{"value":"-3,93E-11","module":"D"}]},{"parameter":"HTP-nc","unit":"CTUh","values":[{"value":"5,70E-09","module":"A1"},{"value":"1,28E-10","module":"A2"},{"value":"6,91E-10","module":"A3"},{"value":"7,82E-10","module":"A4"},{"value":"5,71E-10","module":"A5"},{"value":"0,0E+00","module":"B1"},{"value":"0,0E+00","module":"B2"},{"value":"0,0E+00","module":"B3"},{"value":"4,85E-10","module":"C1"},{"value":"9,16E-11","module":"C2"},{"value":"3,20E-09","module":"C3"},{"value":"1,86E-11","module":"C4"},{"value":"-7,19E-10","module":"D"}]},{"parameter":"SQP","unit":"dimensionless","values":[{"value":"1,06E+00","module":"A1"},{"value":"9,84E-02","module":"A2"},{"value":"4,59E-01","module":"A3"},{"value":"6,95E-01","module":"A4"},{"value":"1,40E-01","module":"A5"},{"value":"0,0E+00","module":"B1"},{"value":"0,0E+00","module":"B2"},{"value":"0,0E+00","module":"B3"},{"value":"1,20E-01","module":"C1"},{"value":"8,14E-02","module":"C2"},{"value":"2,31E-01","module":"C3"},{"value":"6,36E-02","module":"C4"},{"value":"-5,08E-01","module":"D"}]},{"parameter":"IRP","unit":"kBq U235-eq.","values":[{"value":"1,54E-02","module":"A1"},{"value":"6,32E-04","module":"A2"},{"value":"1,58E-03","module":"A3"},{"value":"3,36E-03","module":"A4"},{"value":"1,24E-03","module":"A5"},{"value":"0,0E+00","module":"B1"},{"value":"0,0E+00","module":"B2"},{"value":"0,0E+00","module":"B3"},{"value":"4,02E-03","module":"C1"},{"value":"3,93E-04","module":"C2"},{"value":"2,57E-03","module":"C3"},{"value":"1,05E-04","module":"C4"},{"value":"-3,33E-03","module":"D"}]}],"resource_use":[{"parameter":"PERE","unit":"MJ","values":[{"value":"2,54E-01","module":"A1"},{"value":"1,67E-03","module":"A2"},{"value":"1,72E+00","module":"A3"},{"value":"1,00E-02","module":"A4"},{"value":"1,03E-01","module":"A5"},{"value":"0,0E+00","module":"B1"},{"value":"0,0E+00","module":"B2"},{"value":"0,0E+00","module":"B3"},{"value":"5,07E-03","module":"C1"},{"value":"1,18E-03","module":"C2"},{"value":"6,35E-02","module":"C3"},{"value":"4,76E-04","module":"C4"},{"value":"-1,08E-01","module":"D"}]},{"parameter":"PERM","unit":"MJ","values":[{"value":"0,0E+00","module":"A1"},{"value":"0,0E+00","module":"A2"},{"value":"7,27E-02","module":"A3"},{"value":"0,0E+00","module":"A4"},{"value":"3,64E-03","module":"A5"},{"value":"0,0E+00","module":"B1"},{"value":"0,0E+00","module":"B2"},{"value":"0,0E+00","module":"B3"},{"value":"0,0E+00","module":"C1"},{"value":"0,0E+00","module":"C2"},{"value":"0,0E+00","module":"C3"},{"value":"0,0E+00","module":"C4"},{"value":"-3,82E-03","module":"D"}]},{"parameter":"PERT","unit":"MJ","values":[{"value":"5,00E-01","module":"A1"},{"value":"1,67E-03","module":"A2"},{"value":"1,79E+00","module":"A3"},{"value":"1,00E-02","module":"A4"},{"value":"1,19E-01","module":"A5"},{"value":"0,0E+00","module":"B1"},{"value":"0,0E+00","module":"B2"},{"value":"0,0E+00","module":"B3"},{"value":"5,07E-03","module":"C1"},{"value":"1,18E-03","module":"C2"},{"value":"6,35E-02","module":"C3"},{"value":"4,76E-04","module":"C4"},{"value":"-1,12E-01","module":"D"}]},{"parameter":"PENRE","unit":"MJ","values":[{"value":"1,05E+01","module":"A1"},{"value":"1,59E-01","module":"A2"},{"value":"1,59E+00","module":"A3"},{"value":"8,51E-01","module":"A4"},{"value":"7,08E-01","module":"A5"},{"value":"0,0E+00","module":"B1"},{"value":"0,0E+00","module":"B2"},{"value":"0,0E+00","module":"B3"},{"value":"9,95E-01","module":"C1"},{"value":"9,97E-02","module":"C2"},{"value":"6,67E-01","module":"C3"},{"value":"2,86E-02","module":"C4"},{"value":"-9,57E+00","module":"D"}]},{"parameter":"PENRM","unit":"MJ","values":[{"value":"9,52E+00","module":"A1"},{"value":"0,0E+00","module":"A2"},{"value":"2,16E-01","module":"A3"},{"value":"0,0E+00","module":"A4"},{"value":"4,87E-01","module":"A5"},{"value":"0,0E+00","module":"B1"},{"value":"0,0E+00","module":"B2"},{"value":"0,0E+00","module":"B3"},{"value":"0,0E+00","module":"C1"},{"value":"0,0E+00","module":"C2"},{"value":"0,0E+00","module":"C3"},{"value":"0,0E+00","module":"C4"},{"value":"-8,52E-01","module":"D"}]},{"parameter":"PENRT","unit":"MJ","values":[{"value":"3,53E+01","module":"A1"},{"value":"1,59E-01","module":"A2"},{"value":"1,96E+00","module":"A3"},{"value":"8,51E-01","module":"A4"},{"value":"1,97E+00","module":"A5"},{"value":"0,0E+00","module":"B1"},{"value":"0,0E+00","module":"B2"},{"value":"0,0E+00","module":"B3"},{"value":"9,95E-01","module":"C1"},{"value":"9,97E-02","module":"C2"},{"value":"6,67E-01","module":"C3"},{"value":"2,86E-02","module":"C4"},{"value":"-1,04E+01","module":"D"}]},{"parameter":"SM","unit":"kg","values":[{"value":"0,0E+00","module":"A1"},{"value":"0,0E+00","module":"A2"},{"value":"0,0E+00","module":"A3"},{"value":"0,0E+00","module":"A4"},{"value":"0,0E+00","module":"A5"},{"value":"0,0E+00","module":"B1"},{"value":"0,0E+00","module":"B2"},{"value":"0,0E+00","module":"B3"},{"value":"0,0E+00","module":"C1"},{"value":"0,0E+00","module":"C2"},{"value":"0,0E+00","module":"C3"},{"value":"0,0E+00","module":"C4"},{"value":"0,0E+00","module":"D"}]},{"parameter":"RSF","unit":"MJ","values":[{"value":"0,0E+00","module":"A1"},{"value":"0,0E+00","module":"A2"},{"value":"0,0E+00","module":"A3"},{"value":"0,0E+00","module":"A4"},{"value":"0,0E+00","module":"A5"},{"value":"0,0E+00","module":"B1"},{"value":"0,0E+00","module":"B2"},{"value":"0,0E+00","module":"B3"},{"value":"0,0E+00","module":"C1"},{"value":"0,0E+00","module":"C2"},{"value":"0,0E+00","module":"C3"},{"value":"0,0E+00","module":"C4"},{"value":"0,0E+00","module":"D"}]},{"parameter":"NRSF","unit":"MJ","values":[{"value":"0,0E+00","module":"A1"},{"value":"0,0E+00","module":"A2"},{"value":"0,0E+00","module":"A3"},{"value":"0,0E+00","module":"A4"},{"value":"0,0E+00","module":"A5"},{"value":"0,0E+00","module":"B1"},{"value":"0,0E+00","module":"B2"},{"value":"0,0E+00","module":"B3"},{"value":"0,0E+00","module":"C1"},{"value":"0,0E+00","module":"C2"},{"value":"0,0E+00","module":"C3"},{"value":"0,0E+00","module":"C4"},{"value":"0,0E+00","module":"D"}]},{"parameter":"FW","unit":"m3","values":[{"value":"1,04E-02","module":"A1"},{"value":"1,56E-05","module":"A2"},{"value":"1,22E-03","module":"A3"},{"value":"9,77E-05","module":"A4"},{"value":"6,65E-04","module":"A5"},{"value":"0,0E+00","module":"B1"},{"value":"0,0E+00","module":"B2"},{"value":"0,0E+00","module":"B3"},{"value":"4,83E-05","module":"C1"},{"value":"1,14E-05","module":"C2"},{"value":"1,21E-03","module":"C3"},{"value":"2,81E-05","module":"C4"},{"value":"-9,21E-04","module":"D"}]}],"end_of_life_waste":[{"parameter":"HWD","unit":"kg","values":[{"value":"3,31E-06","module":"A1"},{"value":"3,12E-07","module":"A2"},{"value":"2,12E-06","module":"A3"},{"value":"2,03E-06","module":"A4"},{"value":"4,87E-07","module":"A5"},{"value":"0,0E+00","module":"B1"},{"value":"0,0E+00","module":"B2"},{"value":"0,0E+00","module":"B3"},{"value":"2,55E-06","module":"C1"},{"value":"2,38E-07","module":"C2"},{"value":"1,20E-06","module":"C3"},{"value":"4,09E-08","module":"C4"},{"value":"-1,00E-05","module":"D"}]},{"parameter":"NHWD","unit":"kg","values":[{"value":"3,19E-02","module":"A1"},{"value":"6,88E-03","module":"A2"},{"value":"9,30E-03","module":"A3"},{"value":"5,09E-02","module":"A4"},{"value":"1,27E-02","module":"A5"},{"value":"0,0E+00","module":"B1"},{"value":"0,0E+00","module":"B2"},{"value":"0,0E+00","module":"B3"},{"value":"1,11E-03","module":"C1"},{"value":"5,95E-03","module":"C2"},{"value":"1,55E-02","module":"C3"},{"value":"1,08E-01","module":"C4"},{"value":"-4,61E-03","module":"D"}]},{"parameter":"RWD","unit":"kg","values":[{"value":"1,49E-05","module":"A1"},{"value":"9,99E-07","module":"A2"},{"value":"1,73E-06","module":"A3"},{"value":"5,26E-06","module":"A4"},{"value":"1,34E-06","module":"A5"},{"value":"0,0E+00","module":"B1"},{"value":"0,0E+00","module":"B2"},{"value":"0,0E+00","module":"B3"},{"value":"6,51E-06","module":"C1"},{"value":"6,16E-07","module":"C2"},{"value":"2,26E-06","module":"C3"},{"value":"1,60E-07","module":"C4"},{"value":"-4,45E-06","module":"D"}]}],"end_of_life_flow":[{"parameter":"CRU","unit":"kg","values":[{"value":"0,0E+00","module":"A1"},{"value":"0,0E+00","module":"A2"},{"value":"0,0E+00","module":"A3"},{"value":"0,0E+00","module":"A4"},{"value":"0,0E+00","module":"A5"},{"value":"0,0E+00","module":"B1"},{"value":"0,0E+00","module":"B2"},{"value":"0,0E+00","module":"B3"},{"value":"0,0E+00","module":"C1"},{"value":"0,0E+00","module":"C2"},{"value":"0,0E+00","module":"C3"},{"value":"0,0E+00","module":"C4"},{"value":"0,0E+00","module":"D"}]},{"parameter":"MFR","unit":"kg","values":[{"value":"0,0E+00","module":"A1"},{"value":"0,0E+00","module":"A2"},{"value":"2,15E-04","module":"A3"},{"value":"0,0E+00","module":"A4"},{"value":"1,54E-03","module":"A5"},{"value":"0,0E+00","module":"B1"},{"value":"0,0E+00","module":"B2"},{"value":"0,0E+00","module":"B3"},{"value":"0,0E+00","module":"C1"},{"value":"0,0E+00","module":"C2"},{"value":"2,15E-02","module":"C3"},{"value":"0,0E+00","module":"C4"},{"value":"0,0E+00","module":"D"}]},{"parameter":"MER","unit":"kg","values":[{"value":"0,0E+00","module":"A1"},{"value":"0,0E+00","module":"A2"},{"value":"0,0E+00","module":"A3"},{"value":"0,0E+00","module":"A4"},{"value":"0,0E+00","module":"A5"},{"value":"0,0E+00","module":"B1"},{"value":"0,0E+00","module":"B2"},{"value":"0,0E+00","module":"B3"},{"value":"0,0E+00","module":"C1"},{"value":"0,0E+00","module":"C2"},{"value":"0,0E+00","module":"C3"},{"value":"0,0E+00","module":"C4"},{"value":"0,0E+00","module":"D"}]},{"parameter":"EEE","unit":"MJ","values":[{"value":"0,0E+00","module":"A1"},{"value":"0,0E+00","module":"A2"},{"value":"1,90E-02","module":"A3"},{"value":"0,0E+00","module":"A4"},{"value":"0,0E+00","module":"A5"},{"value":"0,0E+00","module":"B1"},{"value":"0,0E+00","module":"B2"},{"value":"0,0E+00","module":"B3"},{"value":"0,0E+00","module":"C1"},{"value":"0,0E+00","module":"C2"},{"value":"0,0E+00","module":"C3"},{"value":"0,0E+00","module":"C4"},{"value":"2,03E+00","module":"D"}]},{"parameter":"EET","unit":"MJ","values":[{"value":"0,0E+00","module":"A1"},{"value":"0,0E+00","module":"A2"},{"value":"3,27E-02","module":"A3"},{"value":"0,0E+00","module":"A4"},{"value":"0,0E+00","module":"A5"},{"value":"0,0E+00","module":"B1"},{"value":"0,0E+00","module":"B2"},{"value":"0,0E+00","module":"B3"},{"value":"0,0E+00","module":"C1"},{"value":"0,0E+00","module":"C2"},{"value":"0,0E+00","module":"C3"},{"value":"0,0E+00","module":"C4"},{"value":"3,50E+00","module":"D"}]}]}