{"product_name":"Tensar\u00ae TriAx\u00ae geogrid \u2013 TX190L-GD; grammage: 0.47 kg/m^2 ","epd_id":"EPD-TENSAR-155-EN (Rev.1_20.05.2022)","compliance":["EN 15804+A2","ISO 14025"],"producer_name":"Tensar International Limited","environmental_impact":[{"parameter":"GWP-total","unit":"kg CO2-eq.","values":[{"value":"1,17E+00","module":"A1"},{"value":"2,40E-02","module":"A2"},{"value":"1,28E-01","module":"A3"},{"value":"6,23E-02","module":"A4"},{"value":"1,34E-01","module":"A5"},{"value":"0,0E+00","module":"B1"},{"value":"0,0E+00","module":"B2"},{"value":"0,0E+00","module":"B3"},{"value":"6,81E-02","module":"C1"},{"value":"7,32E-03","module":"C2"},{"value":"9,47E-01","module":"C3"},{"value":"1,87E-02","module":"C4"},{"value":"-6,03E-01","module":"D"}]},{"parameter":"GWP-fossil","unit":"kg CO2-eq.","values":[{"value":"1,17E+00","module":"A1"},{"value":"2,40E-02","module":"A2"},{"value":"1,33E-01","module":"A3"},{"value":"6,23E-02","module":"A4"},{"value":"1,27E-01","module":"A5"},{"value":"0,0E+00","module":"B1"},{"value":"0,0E+00","module":"B2"},{"value":"0,0E+00","module":"B3"},{"value":"6,81E-02","module":"C1"},{"value":"7,31E-03","module":"C2"},{"value":"9,46E-01","module":"C3"},{"value":"1,87E-02","module":"C4"},{"value":"-6,02E-01","module":"D"}]},{"parameter":"GWP-biogenic","unit":"kg CO2-eq.","values":[{"value":"3,45E-04","module":"A1"},{"value":"9,31E-06","module":"A2"},{"value":"-5,29E-03","module":"A3"},{"value":"2,87E-05","module":"A4"},{"value":"6,60E-03","module":"A5"},{"value":"0,0E+00","module":"B1"},{"value":"0,0E+00","module":"B2"},{"value":"0,0E+00","module":"B3"},{"value":"1,89E-05","module":"C1"},{"value":"3,38E-06","module":"C2"},{"value":"1,37E-04","module":"C3"},{"value":"1,44E-05","module":"C4"},{"value":"-2,34E-04","module":"D"}]},{"parameter":"GWP-luluc","unit":"kg CO2-eq.","values":[{"value":"3,04E-04","module":"A1"},{"value":"1,39E-05","module":"A2"},{"value":"1,34E-04","module":"A3"},{"value":"2,28E-05","module":"A4"},{"value":"2,85E-05","module":"A5"},{"value":"0,0E+00","module":"B1"},{"value":"0,0E+00","module":"B2"},{"value":"0,0E+00","module":"B3"},{"value":"5,37E-06","module":"C1"},{"value":"2,68E-06","module":"C2"},{"value":"7,69E-05","module":"C3"},{"value":"6,60E-07","module":"C4"},{"value":"-3,17E-05","module":"D"}]},{"parameter":"ODP","unit":"kg CFC 11-equiv.","values":[{"value":"2,63E-08","module":"A1"},{"value":"5,12E-09","module":"A2"},{"value":"1,46E-08","module":"A3"},{"value":"1,37E-08","module":"A4"},{"value":"4,87E-09","module":"A5"},{"value":"0,0E+00","module":"B1"},{"value":"0,0E+00","module":"B2"},{"value":"0,0E+00","module":"B3"},{"value":"1,47E-08","module":"C1"},{"value":"1,61E-09","module":"C2"},{"value":"2,89E-08","module":"C3"},{"value":"4,13E-10","module":"C4"},{"value":"-7,24E-08","module":"D"}]},{"parameter":"AP","unit":"mol H+-eq.","values":[{"value":"4,16E-03","module":"A1"},{"value":"1,17E-04","module":"A2"},{"value":"2,63E-04","module":"A3"},{"value":"3,61E-04","module":"A4"},{"value":"2,75E-04","module":"A5"},{"value":"0,0E+00","module":"B1"},{"value":"0,0E+00","module":"B2"},{"value":"0,0E+00","module":"B3"},{"value":"7,12E-04","module":"C1"},{"value":"4,24E-05","module":"C2"},{"value":"4,27E-04","module":"C3"},{"value":"1,17E-05","module":"C4"},{"value":"-6,41E-04","module":"D"}]},{"parameter":"POCP","unit":"kg NMVOC-eq.","values":[{"value":"3,68E-03","module":"A1"},{"value":"8,49E-05","module":"A2"},{"value":"2,10E-04","module":"A3"},{"value":"4,01E-04","module":"A4"},{"value":"2,46E-04","module":"A5"},{"value":"0,0E+00","module":"B1"},{"value":"0,0E+00","module":"B2"},{"value":"0,0E+00","module":"B3"},{"value":"9,49E-04","module":"C1"},{"value":"4,70E-05","module":"C2"},{"value":"3,49E-04","module":"C3"},{"value":"1,64E-05","module":"C4"},{"value":"-6,59E-04","module":"D"}]},{"parameter":"ADPE","unit":"kg Sb-eq.","values":[{"value":"6,32E-06","module":"A1"},{"value":"1,11E-06","module":"A2"},{"value":"4,74E-07","module":"A3"},{"value":"1,58E-06","module":"A4"},{"value":"5,60E-07","module":"A5"},{"value":"0,0E+00","module":"B1"},{"value":"0,0E+00","module":"B2"},{"value":"0,0E+00","module":"B3"},{"value":"1,04E-07","module":"C1"},{"value":"1,85E-07","module":"C2"},{"value":"1,21E-06","module":"C3"},{"value":"1,43E-08","module":"C4"},{"value":"-6,04E-07","module":"D"}]},{"parameter":"ADPF","unit":"MJ","values":[{"value":"3,86E+01","module":"A1"},{"value":"3,52E-01","module":"A2"},{"value":"2,25E+00","module":"A3"},{"value":"9,39E-01","module":"A4"},{"value":"2,16E+00","module":"A5"},{"value":"0,0E+00","module":"B1"},{"value":"0,0E+00","module":"B2"},{"value":"0,0E+00","module":"B3"},{"value":"9,37E-01","module":"C1"},{"value":"1,10E-01","module":"C2"},{"value":"7,38E-01","module":"C3"},{"value":"3,16E-02","module":"C4"},{"value":"-1,11E+01","module":"D"}]},{"parameter":"WDP","unit":"m3 world-eq.","values":[{"value":"6,66E-01","module":"A1"},{"value":"1,22E-03","module":"A2"},{"value":"5,91E-02","module":"A3"},{"value":"3,36E-03","module":"A4"},{"value":"3,95E-02","module":"A5"},{"value":"0,0E+00","module":"B1"},{"value":"0,0E+00","module":"B2"},{"value":"0,0E+00","module":"B3"},{"value":"1,26E-03","module":"C1"},{"value":"3,95E-04","module":"C2"},{"value":"4,83E-02","module":"C3"},{"value":"1,35E-03","module":"C4"},{"value":"-7,73E-02","module":"D"}]},{"parameter":"EP-freshwater","unit":"kg P-eq.","values":[{"value":"2,69E-05","module":"A1"},{"value":"2,58E-07","module":"A2"},{"value":"3,39E-06","module":"A3"},{"value":"6,28E-07","module":"A4"},{"value":"1,74E-06","module":"A5"},{"value":"0,0E+00","module":"B1"},{"value":"0,0E+00","module":"B2"},{"value":"0,0E+00","module":"B3"},{"value":"2,48E-07","module":"C1"},{"value":"7,38E-08","module":"C2"},{"value":"2,85E-06","module":"C3"},{"value":"2,40E-08","module":"C4"},{"value":"-1,36E-06","module":"D"}]},{"parameter":"EP-marine","unit":"kg N-eq.","values":[{"value":"6,94E-04","module":"A1"},{"value":"2,33E-05","module":"A2"},{"value":"5,80E-05","module":"A3"},{"value":"1,27E-04","module":"A4"},{"value":"5,42E-05","module":"A5"},{"value":"0,0E+00","module":"B1"},{"value":"0,0E+00","module":"B2"},{"value":"0,0E+00","module":"B3"},{"value":"3,14E-04","module":"C1"},{"value":"1,49E-05","module":"C2"},{"value":"1,17E-04","module":"C3"},{"value":"7,06E-06","module":"C4"},{"value":"-1,68E-04","module":"D"}]},{"parameter":"EP-terrestrial","unit":"mol N-eq.","values":[{"value":"7,77E-03","module":"A1"},{"value":"2,62E-04","module":"A2"},{"value":"6,12E-04","module":"A3"},{"value":"1,40E-03","module":"A4"},{"value":"6,02E-04","module":"A5"},{"value":"0,0E+00","module":"B1"},{"value":"0,0E+00","module":"B2"},{"value":"0,0E+00","module":"B3"},{"value":"3,45E-03","module":"C1"},{"value":"1,65E-04","module":"C2"},{"value":"1,30E-03","module":"C3"},{"value":"4,29E-05","module":"C4"},{"value":"-1,86E-03","module":"D"}]}],"additional_environmental_impact":[{"parameter":"PM","unit":"disease incidence","values":[{"value":"3,80E-08","module":"A1"},{"value":"1,11E-09","module":"A2"},{"value":"1,99E-09","module":"A3"},{"value":"5,60E-09","module":"A4"},{"value":"2,61E-09","module":"A5"},{"value":"0,0E+00","module":"B1"},{"value":"0,0E+00","module":"B2"},{"value":"0,0E+00","module":"B3"},{"value":"1,89E-08","module":"C1"},{"value":"6,58E-10","module":"C2"},{"value":"3,46E-09","module":"C3"},{"value":"2,20E-10","module":"C4"},{"value":"-2,98E-09","module":"D"}]},{"parameter":"ETP-fw","unit":"CTUe","values":[{"value":"4,62E+00","module":"A1"},{"value":"3,16E-01","module":"A2"},{"value":"7,94E-01","module":"A3"},{"value":"8,37E-01","module":"A4"},{"value":"1,04E+00","module":"A5"},{"value":"0,0E+00","module":"B1"},{"value":"0,0E+00","module":"B2"},{"value":"0,0E+00","module":"B3"},{"value":"5,65E-01","module":"C1"},{"value":"9,83E-02","module":"C2"},{"value":"1,19E+01","module":"C3"},{"value":"3,36E-02","module":"C4"},{"value":"-8,67E-01","module":"D"}]},{"parameter":"HTP-c","unit":"CTUh","values":[{"value":"2,08E-10","module":"A1"},{"value":"1,16E-11","module":"A2"},{"value":"5,67E-11","module":"A3"},{"value":"2,72E-11","module":"A4"},{"value":"2,75E-11","module":"A5"},{"value":"0,0E+00","module":"B1"},{"value":"0,0E+00","module":"B2"},{"value":"0,0E+00","module":"B3"},{"value":"1,97E-11","module":"C1"},{"value":"3,19E-12","module":"C2"},{"value":"1,81E-10","module":"C3"},{"value":"8,82E-13","module":"C4"},{"value":"-4,60E-11","module":"D"}]},{"parameter":"HTP-nc","unit":"CTUh","values":[{"value":"6,65E-09","module":"A1"},{"value":"3,13E-10","module":"A2"},{"value":"8,21E-10","module":"A3"},{"value":"9,16E-10","module":"A4"},{"value":"6,70E-10","module":"A5"},{"value":"0,0E+00","module":"B1"},{"value":"0,0E+00","module":"B2"},{"value":"0,0E+00","module":"B3"},{"value":"4,85E-10","module":"C1"},{"value":"1,08E-10","module":"C2"},{"value":"3,76E-09","module":"C3"},{"value":"2,19E-11","module":"C4"},{"value":"-8,38E-10","module":"D"}]},{"parameter":"SQP","unit":"dimensionless","values":[{"value":"1,24E+00","module":"A1"},{"value":"1,67E-01","module":"A2"},{"value":"4,85E-01","module":"A3"},{"value":"8,14E-01","module":"A4"},{"value":"1,63E-01","module":"A5"},{"value":"0,0E+00","module":"B1"},{"value":"0,0E+00","module":"B2"},{"value":"0,0E+00","module":"B3"},{"value":"1,20E-01","module":"C1"},{"value":"9,56E-02","module":"C2"},{"value":"2,72E-01","module":"C3"},{"value":"7,48E-02","module":"C4"},{"value":"-5,35E-01","module":"D"}]},{"parameter":"IRP","unit":"kBq U235-eq.","values":[{"value":"1,85E-02","module":"A1"},{"value":"1,54E-03","module":"A2"},{"value":"1,84E-03","module":"A3"},{"value":"3,93E-03","module":"A4"},{"value":"1,51E-03","module":"A5"},{"value":"0,0E+00","module":"B1"},{"value":"0,0E+00","module":"B2"},{"value":"0,0E+00","module":"B3"},{"value":"4,02E-03","module":"C1"},{"value":"4,62E-04","module":"C2"},{"value":"3,02E-03","module":"C3"},{"value":"1,24E-04","module":"C4"},{"value":"-3,91E-03","module":"D"}]}],"resource_use":[{"parameter":"PERE","unit":"MJ","values":[{"value":"3,11E-01","module":"A1"},{"value":"7,23E-03","module":"A2"},{"value":"2,16E+00","module":"A3"},{"value":"1,18E-02","module":"A4"},{"value":"1,29E-01","module":"A5"},{"value":"0,0E+00","module":"B1"},{"value":"0,0E+00","module":"B2"},{"value":"0,0E+00","module":"B3"},{"value":"5,07E-03","module":"C1"},{"value":"1,38E-03","module":"C2"},{"value":"7,47E-02","module":"C3"},{"value":"5,60E-04","module":"C4"},{"value":"-1,15E-01","module":"D"}]},{"parameter":"PERM","unit":"MJ","values":[{"value":"0,0E+00","module":"A1"},{"value":"0,0E+00","module":"A2"},{"value":"7,27E-02","module":"A3"},{"value":"0,0E+00","module":"A4"},{"value":"3,64E-03","module":"A5"},{"value":"0,0E+00","module":"B1"},{"value":"0,0E+00","module":"B2"},{"value":"0,0E+00","module":"B3"},{"value":"0,0E+00","module":"C1"},{"value":"0,0E+00","module":"C2"},{"value":"0,0E+00","module":"C3"},{"value":"0,0E+00","module":"C4"},{"value":"-3,82E-03","module":"D"}]},{"parameter":"PERT","unit":"MJ","values":[{"value":"5,81E-01","module":"A1"},{"value":"7,23E-03","module":"A2"},{"value":"2,23E+00","module":"A3"},{"value":"1,18E-02","module":"A4"},{"value":"1,46E-01","module":"A5"},{"value":"0,0E+00","module":"B1"},{"value":"0,0E+00","module":"B2"},{"value":"0,0E+00","module":"B3"},{"value":"5,07E-03","module":"C1"},{"value":"1,38E-03","module":"C2"},{"value":"7,47E-02","module":"C3"},{"value":"5,60E-04","module":"C4"},{"value":"-1,19E-01","module":"D"}]},{"parameter":"PENRE","unit":"MJ","values":[{"value":"1,29E+01","module":"A1"},{"value":"3,74E-01","module":"A2"},{"value":"2,06E+00","module":"A3"},{"value":"9,97E-01","module":"A4"},{"value":"8,78E-01","module":"A5"},{"value":"0,0E+00","module":"B1"},{"value":"0,0E+00","module":"B2"},{"value":"0,0E+00","module":"B3"},{"value":"9,95E-01","module":"C1"},{"value":"1,17E-01","module":"C2"},{"value":"7,84E-01","module":"C3"},{"value":"3,36E-02","module":"C4"},{"value":"-1,12E+01","module":"D"}]},{"parameter":"PENRM","unit":"MJ","values":[{"value":"1,17E+01","module":"A1"},{"value":"0,0E+00","module":"A2"},{"value":"2,36E-01","module":"A3"},{"value":"0,0E+00","module":"A4"},{"value":"5,95E-01","module":"A5"},{"value":"0,0E+00","module":"B1"},{"value":"0,0E+00","module":"B2"},{"value":"0,0E+00","module":"B3"},{"value":"0,0E+00","module":"C1"},{"value":"0,0E+00","module":"C2"},{"value":"0,0E+00","module":"C3"},{"value":"0,0E+00","module":"C4"},{"value":"-1,00E+00","module":"D"}]},{"parameter":"PENRT","unit":"MJ","values":[{"value":"4,13E+01","module":"A1"},{"value":"3,74E-01","module":"A2"},{"value":"2,47E+00","module":"A3"},{"value":"9,97E-01","module":"A4"},{"value":"2,32E+00","module":"A5"},{"value":"0,0E+00","module":"B1"},{"value":"0,0E+00","module":"B2"},{"value":"0,0E+00","module":"B3"},{"value":"9,95E-01","module":"C1"},{"value":"1,17E-01","module":"C2"},{"value":"7,84E-01","module":"C3"},{"value":"3,36E-02","module":"C4"},{"value":"-1,22E+01","module":"D"}]},{"parameter":"SM","unit":"kg","values":[{"value":"0,0E+00","module":"A1"},{"value":"0,0E+00","module":"A2"},{"value":"0,0E+00","module":"A3"},{"value":"0,0E+00","module":"A4"},{"value":"0,0E+00","module":"A5"},{"value":"0,0E+00","module":"B1"},{"value":"0,0E+00","module":"B2"},{"value":"0,0E+00","module":"B3"},{"value":"0,0E+00","module":"C1"},{"value":"0,0E+00","module":"C2"},{"value":"0,0E+00","module":"C3"},{"value":"0,0E+00","module":"C4"},{"value":"0,0E+00","module":"D"}]},{"parameter":"RSF","unit":"MJ","values":[{"value":"0,0E+00","module":"A1"},{"value":"0,0E+00","module":"A2"},{"value":"0,0E+00","module":"A3"},{"value":"0,0E+00","module":"A4"},{"value":"0,0E+00","module":"A5"},{"value":"0,0E+00","module":"B1"},{"value":"0,0E+00","module":"B2"},{"value":"0,0E+00","module":"B3"},{"value":"0,0E+00","module":"C1"},{"value":"0,0E+00","module":"C2"},{"value":"0,0E+00","module":"C3"},{"value":"0,0E+00","module":"C4"},{"value":"0,0E+00","module":"D"}]},{"parameter":"NRSF","unit":"MJ","values":[{"value":"0,0E+00","module":"A1"},{"value":"0,0E+00","module":"A2"},{"value":"0,0E+00","module":"A3"},{"value":"0,0E+00","module":"A4"},{"value":"0,0E+00","module":"A5"},{"value":"0,0E+00","module":"B1"},{"value":"0,0E+00","module":"B2"},{"value":"0,0E+00","module":"B3"},{"value":"0,0E+00","module":"C1"},{"value":"0,0E+00","module":"C2"},{"value":"0,0E+00","module":"C3"},{"value":"0,0E+00","module":"C4"},{"value":"0,0E+00","module":"D"}]},{"parameter":"FW","unit":"m3","values":[{"value":"1,21E-02","module":"A1"},{"value":"4,81E-05","module":"A2"},{"value":"1,47E-03","module":"A3"},{"value":"1,14E-04","module":"A4"},{"value":"7,75E-04","module":"A5"},{"value":"0,0E+00","module":"B1"},{"value":"0,0E+00","module":"B2"},{"value":"0,0E+00","module":"B3"},{"value":"4,83E-05","module":"C1"},{"value":"1,34E-05","module":"C2"},{"value":"1,42E-03","module":"C3"},{"value":"3,30E-05","module":"C4"},{"value":"-1,08E-03","module":"D"}]}],"end_of_life_waste":[{"parameter":"HWD","unit":"kg","values":[{"value":"3,87E-06","module":"A1"},{"value":"9,36E-07","module":"A2"},{"value":"2,76E-06","module":"A3"},{"value":"2,38E-06","module":"A4"},{"value":"6,10E-07","module":"A5"},{"value":"0,0E+00","module":"B1"},{"value":"0,0E+00","module":"B2"},{"value":"0,0E+00","module":"B3"},{"value":"2,55E-06","module":"C1"},{"value":"2,79E-07","module":"C2"},{"value":"1,41E-06","module":"C3"},{"value":"4,81E-08","module":"C4"},{"value":"-1,18E-05","module":"D"}]},{"parameter":"NHWD","unit":"kg","values":[{"value":"3,70E-02","module":"A1"},{"value":"1,02E-02","module":"A2"},{"value":"1,12E-02","module":"A3"},{"value":"5,96E-02","module":"A4"},{"value":"1,47E-02","module":"A5"},{"value":"0,0E+00","module":"B1"},{"value":"0,0E+00","module":"B2"},{"value":"0,0E+00","module":"B3"},{"value":"1,11E-03","module":"C1"},{"value":"7,00E-03","module":"C2"},{"value":"1,82E-02","module":"C3"},{"value":"1,26E-01","module":"C4"},{"value":"-5,40E-03","module":"D"}]},{"parameter":"RWD","unit":"kg","values":[{"value":"1,80E-05","module":"A1"},{"value":"2,34E-06","module":"A2"},{"value":"2,08E-06","module":"A3"},{"value":"6,17E-06","module":"A4"},{"value":"1,66E-06","module":"A5"},{"value":"0,0E+00","module":"B1"},{"value":"0,0E+00","module":"B2"},{"value":"0,0E+00","module":"B3"},{"value":"6,51E-06","module":"C1"},{"value":"7,24E-07","module":"C2"},{"value":"2,65E-06","module":"C3"},{"value":"1,88E-07","module":"C4"},{"value":"-5,22E-06","module":"D"}]}],"end_of_life_flow":[{"parameter":"CRU","unit":"kg","values":[{"value":"0,0E+00","module":"A1"},{"value":"0,0E+00","module":"A2"},{"value":"0,0E+00","module":"A3"},{"value":"0,0E+00","module":"A4"},{"value":"0,0E+00","module":"A5"},{"value":"0,0E+00","module":"B1"},{"value":"0,0E+00","module":"B2"},{"value":"0,0E+00","module":"B3"},{"value":"0,0E+00","module":"C1"},{"value":"0,0E+00","module":"C2"},{"value":"0,0E+00","module":"C3"},{"value":"0,0E+00","module":"C4"},{"value":"0,0E+00","module":"D"}]},{"parameter":"MFR","unit":"kg","values":[{"value":"0,0E+00","module":"A1"},{"value":"0,0E+00","module":"A2"},{"value":"2,52E-04","module":"A3"},{"value":"0,0E+00","module":"A4"},{"value":"1,73E-03","module":"A5"},{"value":"0,0E+00","module":"B1"},{"value":"0,0E+00","module":"B2"},{"value":"0,0E+00","module":"B3"},{"value":"0,0E+00","module":"C1"},{"value":"0,0E+00","module":"C2"},{"value":"2,52E-02","module":"C3"},{"value":"0,0E+00","module":"C4"},{"value":"0,0E+00","module":"D"}]},{"parameter":"MER","unit":"kg","values":[{"value":"0,0E+00","module":"A1"},{"value":"0,0E+00","module":"A2"},{"value":"0,0E+00","module":"A3"},{"value":"0,0E+00","module":"A4"},{"value":"0,0E+00","module":"A5"},{"value":"0,0E+00","module":"B1"},{"value":"0,0E+00","module":"B2"},{"value":"0,0E+00","module":"B3"},{"value":"0,0E+00","module":"C1"},{"value":"0,0E+00","module":"C2"},{"value":"0,0E+00","module":"C3"},{"value":"0,0E+00","module":"C4"},{"value":"0,0E+00","module":"D"}]},{"parameter":"EEE","unit":"MJ","values":[{"value":"0,0E+00","module":"A1"},{"value":"0,0E+00","module":"A2"},{"value":"2,24E-02","module":"A3"},{"value":"0,0E+00","module":"A4"},{"value":"0,0E+00","module":"A5"},{"value":"0,0E+00","module":"B1"},{"value":"0,0E+00","module":"B2"},{"value":"0,0E+00","module":"B3"},{"value":"0,0E+00","module":"C1"},{"value":"0,0E+00","module":"C2"},{"value":"0,0E+00","module":"C3"},{"value":"0,0E+00","module":"C4"},{"value":"2,38E+00","module":"D"}]},{"parameter":"EET","unit":"MJ","values":[{"value":"0,0E+00","module":"A1"},{"value":"0,0E+00","module":"A2"},{"value":"3,85E-02","module":"A3"},{"value":"0,0E+00","module":"A4"},{"value":"0,0E+00","module":"A5"},{"value":"0,0E+00","module":"B1"},{"value":"0,0E+00","module":"B2"},{"value":"0,0E+00","module":"B3"},{"value":"0,0E+00","module":"C1"},{"value":"0,0E+00","module":"C2"},{"value":"0,0E+00","module":"C3"},{"value":"0,0E+00","module":"C4"},{"value":"4,10E+00","module":"D"}]}]}