{"product_name":"Tensar\u00ae RE580 geogrid ; grammage: 0.98 kg/m^2 ","epd_id":"EPD-TENSAR-166-EN (Rev.1_20.05.2022)","compliance":["EN 15804+A2","ISO 14025"],"producer_name":"Tensar International Limited","environmental_impact":[{"parameter":"GWP-total","unit":"kg CO2-eq.","values":[{"value":"2,16E+00","module":"A1"},{"value":"8,57E-02","module":"A2"},{"value":"3,47E-01","module":"A3"},{"value":"1,30E-01","module":"A4"},{"value":"1,44E-01","module":"A5"},{"value":"0,0E+00","module":"B1"},{"value":"0,0E+00","module":"B2"},{"value":"0,0E+00","module":"B3"},{"value":"6,81E-02","module":"C1"},{"value":"1,56E-02","module":"C2"},{"value":"2,02E+00","module":"C3"},{"value":"3,98E-02","module":"C4"},{"value":"-1,33E+00","module":"D"}]},{"parameter":"GWP-fossil","unit":"kg CO2-eq.","values":[{"value":"2,15E+00","module":"A1"},{"value":"8,56E-02","module":"A2"},{"value":"3,47E-01","module":"A3"},{"value":"1,30E-01","module":"A4"},{"value":"1,44E-01","module":"A5"},{"value":"0,0E+00","module":"B1"},{"value":"0,0E+00","module":"B2"},{"value":"0,0E+00","module":"B3"},{"value":"6,81E-02","module":"C1"},{"value":"1,56E-02","module":"C2"},{"value":"2,01E+00","module":"C3"},{"value":"3,98E-02","module":"C4"},{"value":"-1,32E+00","module":"D"}]},{"parameter":"GWP-biogenic","unit":"kg CO2-eq.","values":[{"value":"1,12E-02","module":"A1"},{"value":"3,32E-05","module":"A2"},{"value":"2,55E-04","module":"A3"},{"value":"6,02E-05","module":"A4"},{"value":"3,57E-04","module":"A5"},{"value":"0,0E+00","module":"B1"},{"value":"0,0E+00","module":"B2"},{"value":"0,0E+00","module":"B3"},{"value":"1,89E-05","module":"C1"},{"value":"7,19E-06","module":"C2"},{"value":"2,92E-04","module":"C3"},{"value":"3,06E-05","module":"C4"},{"value":"-8,94E-04","module":"D"}]},{"parameter":"GWP-luluc","unit":"kg CO2-eq.","values":[{"value":"6,58E-04","module":"A1"},{"value":"4,96E-05","module":"A2"},{"value":"5,26E-05","module":"A3"},{"value":"4,78E-05","module":"A4"},{"value":"2,94E-05","module":"A5"},{"value":"0,0E+00","module":"B1"},{"value":"0,0E+00","module":"B2"},{"value":"0,0E+00","module":"B3"},{"value":"5,37E-06","module":"C1"},{"value":"5,70E-06","module":"C2"},{"value":"1,64E-04","module":"C3"},{"value":"1,41E-06","module":"C4"},{"value":"-6,84E-05","module":"D"}]},{"parameter":"ODP","unit":"kg CFC 11-equiv.","values":[{"value":"5,48E-08","module":"A1"},{"value":"1,82E-08","module":"A2"},{"value":"4,11E-08","module":"A3"},{"value":"2,88E-08","module":"A4"},{"value":"6,32E-09","module":"A5"},{"value":"0,0E+00","module":"B1"},{"value":"0,0E+00","module":"B2"},{"value":"0,0E+00","module":"B3"},{"value":"1,47E-08","module":"C1"},{"value":"3,44E-09","module":"C2"},{"value":"6,16E-08","module":"C3"},{"value":"8,80E-10","module":"C4"},{"value":"-1,61E-07","module":"D"}]},{"parameter":"AP","unit":"mol H+-eq.","values":[{"value":"7,72E-03","module":"A1"},{"value":"4,16E-04","module":"A2"},{"value":"6,20E-04","module":"A3"},{"value":"7,56E-04","module":"A4"},{"value":"3,17E-04","module":"A5"},{"value":"0,0E+00","module":"B1"},{"value":"0,0E+00","module":"B2"},{"value":"0,0E+00","module":"B3"},{"value":"7,12E-04","module":"C1"},{"value":"9,03E-05","module":"C2"},{"value":"9,09E-04","module":"C3"},{"value":"2,48E-05","module":"C4"},{"value":"-1,39E-03","module":"D"}]},{"parameter":"POCP","unit":"kg NMVOC-eq.","values":[{"value":"7,18E-03","module":"A1"},{"value":"3,01E-04","module":"A2"},{"value":"5,15E-04","module":"A3"},{"value":"8,38E-04","module":"A4"},{"value":"2,92E-04","module":"A5"},{"value":"0,0E+00","module":"B1"},{"value":"0,0E+00","module":"B2"},{"value":"0,0E+00","module":"B3"},{"value":"9,49E-04","module":"C1"},{"value":"1,00E-04","module":"C2"},{"value":"7,43E-04","module":"C3"},{"value":"3,49E-05","module":"C4"},{"value":"-1,45E-03","module":"D"}]},{"parameter":"ADPE","unit":"kg Sb-eq.","values":[{"value":"1,92E-05","module":"A1"},{"value":"3,96E-06","module":"A2"},{"value":"1,56E-06","module":"A3"},{"value":"3,30E-06","module":"A4"},{"value":"9,33E-07","module":"A5"},{"value":"0,0E+00","module":"B1"},{"value":"0,0E+00","module":"B2"},{"value":"0,0E+00","module":"B3"},{"value":"1,04E-07","module":"C1"},{"value":"3,94E-07","module":"C2"},{"value":"2,58E-06","module":"C3"},{"value":"3,04E-08","module":"C4"},{"value":"-1,31E-06","module":"D"}]},{"parameter":"ADPF","unit":"MJ","values":[{"value":"7,60E+01","module":"A1"},{"value":"1,26E+00","module":"A2"},{"value":"5,47E+00","module":"A3"},{"value":"1,97E+00","module":"A4"},{"value":"2,60E+00","module":"A5"},{"value":"0,0E+00","module":"B1"},{"value":"0,0E+00","module":"B2"},{"value":"0,0E+00","module":"B3"},{"value":"9,37E-01","module":"C1"},{"value":"2,35E-01","module":"C2"},{"value":"1,57E+00","module":"C3"},{"value":"6,73E-02","module":"C4"},{"value":"-2,42E+01","module":"D"}]},{"parameter":"WDP","unit":"m3 world-eq.","values":[{"value":"1,72E+00","module":"A1"},{"value":"4,35E-03","module":"A2"},{"value":"3,17E-01","module":"A3"},{"value":"7,03E-03","module":"A4"},{"value":"6,49E-02","module":"A5"},{"value":"0,0E+00","module":"B1"},{"value":"0,0E+00","module":"B2"},{"value":"0,0E+00","module":"B3"},{"value":"1,26E-03","module":"C1"},{"value":"8,40E-04","module":"C2"},{"value":"1,03E-01","module":"C3"},{"value":"2,88E-03","module":"C4"},{"value":"-1,77E-01","module":"D"}]},{"parameter":"EP-freshwater","unit":"kg P-eq.","values":[{"value":"3,65E-05","module":"A1"},{"value":"9,20E-07","module":"A2"},{"value":"1,03E-05","module":"A3"},{"value":"1,31E-06","module":"A4"},{"value":"1,66E-06","module":"A5"},{"value":"0,0E+00","module":"B1"},{"value":"0,0E+00","module":"B2"},{"value":"0,0E+00","module":"B3"},{"value":"2,48E-07","module":"C1"},{"value":"1,57E-07","module":"C2"},{"value":"6,07E-06","module":"C3"},{"value":"5,10E-08","module":"C4"},{"value":"-3,19E-06","module":"D"}]},{"parameter":"EP-marine","unit":"kg N-eq.","values":[{"value":"1,32E-03","module":"A1"},{"value":"8,27E-05","module":"A2"},{"value":"1,32E-04","module":"A3"},{"value":"2,66E-04","module":"A4"},{"value":"6,31E-05","module":"A5"},{"value":"0,0E+00","module":"B1"},{"value":"0,0E+00","module":"B2"},{"value":"0,0E+00","module":"B3"},{"value":"3,14E-04","module":"C1"},{"value":"3,18E-05","module":"C2"},{"value":"2,48E-04","module":"C3"},{"value":"1,50E-05","module":"C4"},{"value":"-3,66E-04","module":"D"}]},{"parameter":"EP-terrestrial","unit":"mol N-eq.","values":[{"value":"1,47E-02","module":"A1"},{"value":"9,28E-04","module":"A2"},{"value":"1,44E-03","module":"A3"},{"value":"2,94E-03","module":"A4"},{"value":"6,99E-04","module":"A5"},{"value":"0,0E+00","module":"B1"},{"value":"0,0E+00","module":"B2"},{"value":"0,0E+00","module":"B3"},{"value":"3,45E-03","module":"C1"},{"value":"3,51E-04","module":"C2"},{"value":"2,77E-03","module":"C3"},{"value":"9,13E-05","module":"C4"},{"value":"-4,03E-03","module":"D"}]}],"additional_environmental_impact":[{"parameter":"PM","unit":"disease incidence","values":[{"value":"6,40E-08","module":"A1"},{"value":"3,94E-09","module":"A2"},{"value":"5,15E-09","module":"A3"},{"value":"1,17E-08","module":"A4"},{"value":"2,82E-09","module":"A5"},{"value":"0,0E+00","module":"B1"},{"value":"0,0E+00","module":"B2"},{"value":"0,0E+00","module":"B3"},{"value":"1,89E-08","module":"C1"},{"value":"1,40E-09","module":"C2"},{"value":"7,36E-09","module":"C3"},{"value":"4,68E-10","module":"C4"},{"value":"-6,11E-09","module":"D"}]},{"parameter":"ETP-fw","unit":"CTUe","values":[{"value":"1,20E+01","module":"A1"},{"value":"1,13E+00","module":"A2"},{"value":"2,24E+00","module":"A3"},{"value":"1,75E+00","module":"A4"},{"value":"1,29E+00","module":"A5"},{"value":"0,0E+00","module":"B1"},{"value":"0,0E+00","module":"B2"},{"value":"0,0E+00","module":"B3"},{"value":"5,65E-01","module":"C1"},{"value":"2,09E-01","module":"C2"},{"value":"2,53E+01","module":"C3"},{"value":"7,16E-02","module":"C4"},{"value":"-1,80E+00","module":"D"}]},{"parameter":"HTP-c","unit":"CTUh","values":[{"value":"5,66E-10","module":"A1"},{"value":"4,14E-11","module":"A2"},{"value":"2,76E-10","module":"A3"},{"value":"5,69E-11","module":"A4"},{"value":"4,02E-11","module":"A5"},{"value":"0,0E+00","module":"B1"},{"value":"0,0E+00","module":"B2"},{"value":"0,0E+00","module":"B3"},{"value":"1,97E-11","module":"C1"},{"value":"6,79E-12","module":"C2"},{"value":"3,86E-10","module":"C3"},{"value":"1,88E-12","module":"C4"},{"value":"-1,06E-10","module":"D"}]},{"parameter":"HTP-nc","unit":"CTUh","values":[{"value":"1,32E-08","module":"A1"},{"value":"1,12E-09","module":"A2"},{"value":"3,30E-09","module":"A3"},{"value":"1,92E-09","module":"A4"},{"value":"8,36E-10","module":"A5"},{"value":"0,0E+00","module":"B1"},{"value":"0,0E+00","module":"B2"},{"value":"0,0E+00","module":"B3"},{"value":"4,85E-10","module":"C1"},{"value":"2,29E-10","module":"C2"},{"value":"8,01E-09","module":"C3"},{"value":"4,66E-11","module":"C4"},{"value":"-1,76E-09","module":"D"}]},{"parameter":"SQP","unit":"dimensionless","values":[{"value":"2,48E+00","module":"A1"},{"value":"5,92E-01","module":"A2"},{"value":"6,42E-01","module":"A3"},{"value":"1,70E+00","module":"A4"},{"value":"1,91E-01","module":"A5"},{"value":"0,0E+00","module":"B1"},{"value":"0,0E+00","module":"B2"},{"value":"0,0E+00","module":"B3"},{"value":"1,20E-01","module":"C1"},{"value":"2,04E-01","module":"C2"},{"value":"5,78E-01","module":"C3"},{"value":"1,59E-01","module":"C4"},{"value":"-4,20E-01","module":"D"}]},{"parameter":"IRP","unit":"kBq U235-eq.","values":[{"value":"5,06E-02","module":"A1"},{"value":"5,48E-03","module":"A2"},{"value":"4,10E-03","module":"A3"},{"value":"8,24E-03","module":"A4"},{"value":"2,29E-03","module":"A5"},{"value":"0,0E+00","module":"B1"},{"value":"0,0E+00","module":"B2"},{"value":"0,0E+00","module":"B3"},{"value":"4,02E-03","module":"C1"},{"value":"9,84E-04","module":"C2"},{"value":"6,43E-03","module":"C3"},{"value":"2,64E-04","module":"C4"},{"value":"-9,14E-03","module":"D"}]}],"resource_use":[{"parameter":"PERE","unit":"MJ","values":[{"value":"1,27E+00","module":"A1"},{"value":"2,58E-02","module":"A2"},{"value":"1,33E+01","module":"A3"},{"value":"2,46E-02","module":"A4"},{"value":"4,43E-01","module":"A5"},{"value":"0,0E+00","module":"B1"},{"value":"0,0E+00","module":"B2"},{"value":"0,0E+00","module":"B3"},{"value":"5,07E-03","module":"C1"},{"value":"2,94E-03","module":"C2"},{"value":"1,59E-01","module":"C3"},{"value":"1,19E-03","module":"C4"},{"value":"-1,09E-01","module":"D"}]},{"parameter":"PERM","unit":"MJ","values":[{"value":"0,0E+00","module":"A1"},{"value":"0,0E+00","module":"A2"},{"value":"0,0E+00","module":"A3"},{"value":"0,0E+00","module":"A4"},{"value":"0,0E+00","module":"A5"},{"value":"0,0E+00","module":"B1"},{"value":"0,0E+00","module":"B2"},{"value":"0,0E+00","module":"B3"},{"value":"0,0E+00","module":"C1"},{"value":"0,0E+00","module":"C2"},{"value":"0,0E+00","module":"C3"},{"value":"0,0E+00","module":"C4"},{"value":"0,0E+00","module":"D"}]},{"parameter":"PERT","unit":"MJ","values":[{"value":"1,27E+00","module":"A1"},{"value":"2,58E-02","module":"A2"},{"value":"1,33E+01","module":"A3"},{"value":"2,46E-02","module":"A4"},{"value":"4,43E-01","module":"A5"},{"value":"0,0E+00","module":"B1"},{"value":"0,0E+00","module":"B2"},{"value":"0,0E+00","module":"B3"},{"value":"5,07E-03","module":"C1"},{"value":"2,94E-03","module":"C2"},{"value":"1,59E-01","module":"C3"},{"value":"1,19E-03","module":"C4"},{"value":"-1,09E-01","module":"D"}]},{"parameter":"PENRE","unit":"MJ","values":[{"value":"4,12E+01","module":"A1"},{"value":"1,33E+00","module":"A2"},{"value":"5,63E+00","module":"A3"},{"value":"2,09E+00","module":"A4"},{"value":"1,57E+00","module":"A5"},{"value":"0,0E+00","module":"B1"},{"value":"0,0E+00","module":"B2"},{"value":"0,0E+00","module":"B3"},{"value":"9,95E-01","module":"C1"},{"value":"2,49E-01","module":"C2"},{"value":"1,67E+00","module":"C3"},{"value":"7,16E-02","module":"C4"},{"value":"-2,46E+01","module":"D"}]},{"parameter":"PENRM","unit":"MJ","values":[{"value":"4,04E+01","module":"A1"},{"value":"0,0E+00","module":"A2"},{"value":"3,85E-01","module":"A3"},{"value":"0,0E+00","module":"A4"},{"value":"1,22E+00","module":"A5"},{"value":"0,0E+00","module":"B1"},{"value":"0,0E+00","module":"B2"},{"value":"0,0E+00","module":"B3"},{"value":"0,0E+00","module":"C1"},{"value":"0,0E+00","module":"C2"},{"value":"0,0E+00","module":"C3"},{"value":"0,0E+00","module":"C4"},{"value":"-2,08E+00","module":"D"}]},{"parameter":"PENRT","unit":"MJ","values":[{"value":"8,15E+01","module":"A1"},{"value":"1,33E+00","module":"A2"},{"value":"6,01E+00","module":"A3"},{"value":"2,09E+00","module":"A4"},{"value":"2,80E+00","module":"A5"},{"value":"0,0E+00","module":"B1"},{"value":"0,0E+00","module":"B2"},{"value":"0,0E+00","module":"B3"},{"value":"9,95E-01","module":"C1"},{"value":"2,49E-01","module":"C2"},{"value":"1,67E+00","module":"C3"},{"value":"7,16E-02","module":"C4"},{"value":"-2,67E+01","module":"D"}]},{"parameter":"SM","unit":"kg","values":[{"value":"0,0E+00","module":"A1"},{"value":"0,0E+00","module":"A2"},{"value":"0,0E+00","module":"A3"},{"value":"0,0E+00","module":"A4"},{"value":"0,0E+00","module":"A5"},{"value":"0,0E+00","module":"B1"},{"value":"0,0E+00","module":"B2"},{"value":"0,0E+00","module":"B3"},{"value":"0,0E+00","module":"C1"},{"value":"0,0E+00","module":"C2"},{"value":"0,0E+00","module":"C3"},{"value":"0,0E+00","module":"C4"},{"value":"0,0E+00","module":"D"}]},{"parameter":"RSF","unit":"MJ","values":[{"value":"0,0E+00","module":"A1"},{"value":"0,0E+00","module":"A2"},{"value":"0,0E+00","module":"A3"},{"value":"0,0E+00","module":"A4"},{"value":"0,0E+00","module":"A5"},{"value":"0,0E+00","module":"B1"},{"value":"0,0E+00","module":"B2"},{"value":"0,0E+00","module":"B3"},{"value":"0,0E+00","module":"C1"},{"value":"0,0E+00","module":"C2"},{"value":"0,0E+00","module":"C3"},{"value":"0,0E+00","module":"C4"},{"value":"0,0E+00","module":"D"}]},{"parameter":"NRSF","unit":"MJ","values":[{"value":"0,0E+00","module":"A1"},{"value":"0,0E+00","module":"A2"},{"value":"0,0E+00","module":"A3"},{"value":"0,0E+00","module":"A4"},{"value":"0,0E+00","module":"A5"},{"value":"0,0E+00","module":"B1"},{"value":"0,0E+00","module":"B2"},{"value":"0,0E+00","module":"B3"},{"value":"0,0E+00","module":"C1"},{"value":"0,0E+00","module":"C2"},{"value":"0,0E+00","module":"C3"},{"value":"0,0E+00","module":"C4"},{"value":"0,0E+00","module":"D"}]},{"parameter":"FW","unit":"m3","values":[{"value":"2,60E-02","module":"A1"},{"value":"1,72E-04","module":"A2"},{"value":"7,38E-03","module":"A3"},{"value":"2,39E-04","module":"A4"},{"value":"1,11E-03","module":"A5"},{"value":"0,0E+00","module":"B1"},{"value":"0,0E+00","module":"B2"},{"value":"0,0E+00","module":"B3"},{"value":"4,83E-05","module":"C1"},{"value":"2,86E-05","module":"C2"},{"value":"3,02E-03","module":"C3"},{"value":"7,03E-05","module":"C4"},{"value":"-2,51E-03","module":"D"}]}],"end_of_life_waste":[{"parameter":"HWD","unit":"kg","values":[{"value":"9,20E-06","module":"A1"},{"value":"3,34E-06","module":"A2"},{"value":"9,65E-06","module":"A3"},{"value":"4,98E-06","module":"A4"},{"value":"9,34E-07","module":"A5"},{"value":"0,0E+00","module":"B1"},{"value":"0,0E+00","module":"B2"},{"value":"0,0E+00","module":"B3"},{"value":"2,55E-06","module":"C1"},{"value":"5,95E-07","module":"C2"},{"value":"2,99E-06","module":"C3"},{"value":"1,02E-07","module":"C4"},{"value":"-2,62E-05","module":"D"}]},{"parameter":"NHWD","unit":"kg","values":[{"value":"6,82E-02","module":"A1"},{"value":"3,59E-02","module":"A2"},{"value":"5,08E-02","module":"A3"},{"value":"1,25E-01","module":"A4"},{"value":"1,81E-02","module":"A5"},{"value":"0,0E+00","module":"B1"},{"value":"0,0E+00","module":"B2"},{"value":"0,0E+00","module":"B3"},{"value":"1,11E-03","module":"C1"},{"value":"1,49E-02","module":"C2"},{"value":"3,87E-02","module":"C3"},{"value":"2,69E-01","module":"C4"},{"value":"-1,17E-02","module":"D"}]},{"parameter":"RWD","unit":"kg","values":[{"value":"4,52E-05","module":"A1"},{"value":"8,36E-06","module":"A2"},{"value":"4,97E-06","module":"A3"},{"value":"1,29E-05","module":"A4"},{"value":"2,37E-06","module":"A5"},{"value":"0,0E+00","module":"B1"},{"value":"0,0E+00","module":"B2"},{"value":"0,0E+00","module":"B3"},{"value":"6,51E-06","module":"C1"},{"value":"1,54E-06","module":"C2"},{"value":"5,65E-06","module":"C3"},{"value":"4,00E-07","module":"C4"},{"value":"-1,20E-05","module":"D"}]}],"end_of_life_flow":[{"parameter":"CRU","unit":"kg","values":[{"value":"0,0E+00","module":"A1"},{"value":"0,0E+00","module":"A2"},{"value":"0,0E+00","module":"A3"},{"value":"0,0E+00","module":"A4"},{"value":"0,0E+00","module":"A5"},{"value":"0,0E+00","module":"B1"},{"value":"0,0E+00","module":"B2"},{"value":"0,0E+00","module":"B3"},{"value":"0,0E+00","module":"C1"},{"value":"0,0E+00","module":"C2"},{"value":"0,0E+00","module":"C3"},{"value":"0,0E+00","module":"C4"},{"value":"0,0E+00","module":"D"}]},{"parameter":"MFR","unit":"kg","values":[{"value":"0,0E+00","module":"A1"},{"value":"0,0E+00","module":"A2"},{"value":"5,37E-04","module":"A3"},{"value":"0,0E+00","module":"A4"},{"value":"1,63E-03","module":"A5"},{"value":"0,0E+00","module":"B1"},{"value":"0,0E+00","module":"B2"},{"value":"0,0E+00","module":"B3"},{"value":"0,0E+00","module":"C1"},{"value":"0,0E+00","module":"C2"},{"value":"5,37E-02","module":"C3"},{"value":"0,0E+00","module":"C4"},{"value":"0,0E+00","module":"D"}]},{"parameter":"MER","unit":"kg","values":[{"value":"0,0E+00","module":"A1"},{"value":"0,0E+00","module":"A2"},{"value":"0,0E+00","module":"A3"},{"value":"0,0E+00","module":"A4"},{"value":"0,0E+00","module":"A5"},{"value":"0,0E+00","module":"B1"},{"value":"0,0E+00","module":"B2"},{"value":"0,0E+00","module":"B3"},{"value":"0,0E+00","module":"C1"},{"value":"0,0E+00","module":"C2"},{"value":"0,0E+00","module":"C3"},{"value":"0,0E+00","module":"C4"},{"value":"0,0E+00","module":"D"}]},{"parameter":"EEE","unit":"MJ","values":[{"value":"0,0E+00","module":"A1"},{"value":"0,0E+00","module":"A2"},{"value":"5,09E-02","module":"A3"},{"value":"0,0E+00","module":"A4"},{"value":"0,0E+00","module":"A5"},{"value":"0,0E+00","module":"B1"},{"value":"0,0E+00","module":"B2"},{"value":"0,0E+00","module":"B3"},{"value":"0,0E+00","module":"C1"},{"value":"0,0E+00","module":"C2"},{"value":"0,0E+00","module":"C3"},{"value":"0,0E+00","module":"C4"},{"value":"5,24E+00","module":"D"}]},{"parameter":"EET","unit":"MJ","values":[{"value":"0,0E+00","module":"A1"},{"value":"0,0E+00","module":"A2"},{"value":"8,76E-02","module":"A3"},{"value":"0,0E+00","module":"A4"},{"value":"0,0E+00","module":"A5"},{"value":"0,0E+00","module":"B1"},{"value":"0,0E+00","module":"B2"},{"value":"0,0E+00","module":"B3"},{"value":"0,0E+00","module":"C1"},{"value":"0,0E+00","module":"C2"},{"value":"0,0E+00","module":"C3"},{"value":"0,0E+00","module":"C4"},{"value":"9,03E+00","module":"D"}]}]}