{"product_name":"Tensar\u00ae TriAx\u00ae geogrid \u2013 TX150L-G; grammage: 0.34 kg/m^2 ","epd_id":"EPD-TENSAR-218-EN (Rev.1_20.05.2022)","compliance":["EN 15804+A2","ISO 14025"],"producer_name":"Tensar International Limited","environmental_impact":[{"parameter":"GWP-total","unit":"kg CO2-eq.","values":[{"value":"8,05E-01","module":"A1"},{"value":"1,05E-02","module":"A2"},{"value":"9,67E-02","module":"A3"},{"value":"4,47E-02","module":"A4"},{"value":"9,80E-02","module":"A5"},{"value":"0,0E+00","module":"B1"},{"value":"0,0E+00","module":"B2"},{"value":"0,0E+00","module":"B3"},{"value":"6,81E-02","module":"C1"},{"value":"5,21E-03","module":"C2"},{"value":"6,74E-01","module":"C3"},{"value":"1,33E-02","module":"C4"},{"value":"-4,35E-01","module":"D"}]},{"parameter":"GWP-fossil","unit":"kg CO2-eq.","values":[{"value":"8,04E-01","module":"A1"},{"value":"1,04E-02","module":"A2"},{"value":"1,02E-01","module":"A3"},{"value":"4,47E-02","module":"A4"},{"value":"9,14E-02","module":"A5"},{"value":"0,0E+00","module":"B1"},{"value":"0,0E+00","module":"B2"},{"value":"0,0E+00","module":"B3"},{"value":"6,81E-02","module":"C1"},{"value":"5,21E-03","module":"C2"},{"value":"6,74E-01","module":"C3"},{"value":"1,33E-02","module":"C4"},{"value":"-4,35E-01","module":"D"}]},{"parameter":"GWP-biogenic","unit":"kg CO2-eq.","values":[{"value":"9,55E-04","module":"A1"},{"value":"1,59E-06","module":"A2"},{"value":"-5,30E-03","module":"A3"},{"value":"2,06E-05","module":"A4"},{"value":"6,62E-03","module":"A5"},{"value":"0,0E+00","module":"B1"},{"value":"0,0E+00","module":"B2"},{"value":"0,0E+00","module":"B3"},{"value":"1,89E-05","module":"C1"},{"value":"2,40E-06","module":"C2"},{"value":"9,76E-05","module":"C3"},{"value":"1,03E-05","module":"C4"},{"value":"-1,26E-04","module":"D"}]},{"parameter":"GWP-luluc","unit":"kg CO2-eq.","values":[{"value":"2,06E-04","module":"A1"},{"value":"5,49E-06","module":"A2"},{"value":"1,30E-04","module":"A3"},{"value":"1,64E-05","module":"A4"},{"value":"2,15E-05","module":"A5"},{"value":"0,0E+00","module":"B1"},{"value":"0,0E+00","module":"B2"},{"value":"0,0E+00","module":"B3"},{"value":"5,37E-06","module":"C1"},{"value":"1,91E-06","module":"C2"},{"value":"5,48E-05","module":"C3"},{"value":"4,70E-07","module":"C4"},{"value":"-2,37E-05","module":"D"}]},{"parameter":"ODP","unit":"kg CFC 11-equiv.","values":[{"value":"1,89E-08","module":"A1"},{"value":"2,23E-09","module":"A2"},{"value":"1,10E-08","module":"A3"},{"value":"9,86E-09","module":"A4"},{"value":"3,53E-09","module":"A5"},{"value":"0,0E+00","module":"B1"},{"value":"0,0E+00","module":"B2"},{"value":"0,0E+00","module":"B3"},{"value":"1,47E-08","module":"C1"},{"value":"1,15E-09","module":"C2"},{"value":"2,06E-08","module":"C3"},{"value":"2,94E-10","module":"C4"},{"value":"-5,23E-08","module":"D"}]},{"parameter":"AP","unit":"mol H+-eq.","values":[{"value":"2,85E-03","module":"A1"},{"value":"1,40E-04","module":"A2"},{"value":"2,19E-04","module":"A3"},{"value":"2,59E-04","module":"A4"},{"value":"1,97E-04","module":"A5"},{"value":"0,0E+00","module":"B1"},{"value":"0,0E+00","module":"B2"},{"value":"0,0E+00","module":"B3"},{"value":"7,12E-04","module":"C1"},{"value":"3,02E-05","module":"C2"},{"value":"3,04E-04","module":"C3"},{"value":"8,30E-06","module":"C4"},{"value":"-4,64E-04","module":"D"}]},{"parameter":"POCP","unit":"kg NMVOC-eq.","values":[{"value":"2,52E-03","module":"A1"},{"value":"1,11E-04","module":"A2"},{"value":"1,71E-04","module":"A3"},{"value":"2,87E-04","module":"A4"},{"value":"1,75E-04","module":"A5"},{"value":"0,0E+00","module":"B1"},{"value":"0,0E+00","module":"B2"},{"value":"0,0E+00","module":"B3"},{"value":"9,49E-04","module":"C1"},{"value":"3,35E-05","module":"C2"},{"value":"2,49E-04","module":"C3"},{"value":"1,17E-05","module":"C4"},{"value":"-4,77E-04","module":"D"}]},{"parameter":"ADPE","unit":"kg Sb-eq.","values":[{"value":"4,90E-06","module":"A1"},{"value":"2,10E-07","module":"A2"},{"value":"4,02E-07","module":"A3"},{"value":"1,13E-06","module":"A4"},{"value":"3,98E-07","module":"A5"},{"value":"0,0E+00","module":"B1"},{"value":"0,0E+00","module":"B2"},{"value":"0,0E+00","module":"B3"},{"value":"1,04E-07","module":"C1"},{"value":"1,32E-07","module":"C2"},{"value":"8,65E-07","module":"C3"},{"value":"1,02E-08","module":"C4"},{"value":"-4,34E-07","module":"D"}]},{"parameter":"ADPF","unit":"MJ","values":[{"value":"2,71E+01","module":"A1"},{"value":"1,50E-01","module":"A2"},{"value":"1,75E+00","module":"A3"},{"value":"6,73E-01","module":"A4"},{"value":"1,53E+00","module":"A5"},{"value":"0,0E+00","module":"B1"},{"value":"0,0E+00","module":"B2"},{"value":"0,0E+00","module":"B3"},{"value":"9,37E-01","module":"C1"},{"value":"7,86E-02","module":"C2"},{"value":"5,25E-01","module":"C3"},{"value":"2,25E-02","module":"C4"},{"value":"-8,00E+00","module":"D"}]},{"parameter":"WDP","unit":"m3 world-eq.","values":[{"value":"4,79E-01","module":"A1"},{"value":"4,58E-04","module":"A2"},{"value":"4,78E-02","module":"A3"},{"value":"2,41E-03","module":"A4"},{"value":"2,88E-02","module":"A5"},{"value":"0,0E+00","module":"B1"},{"value":"0,0E+00","module":"B2"},{"value":"0,0E+00","module":"B3"},{"value":"1,26E-03","module":"C1"},{"value":"2,81E-04","module":"C2"},{"value":"3,44E-02","module":"C3"},{"value":"9,65E-04","module":"C4"},{"value":"-5,55E-02","module":"D"}]},{"parameter":"EP-freshwater","unit":"kg P-eq.","values":[{"value":"1,69E-05","module":"A1"},{"value":"8,72E-08","module":"A2"},{"value":"2,93E-06","module":"A3"},{"value":"4,50E-07","module":"A4"},{"value":"1,15E-06","module":"A5"},{"value":"0,0E+00","module":"B1"},{"value":"0,0E+00","module":"B2"},{"value":"0,0E+00","module":"B3"},{"value":"2,48E-07","module":"C1"},{"value":"5,25E-08","module":"C2"},{"value":"2,03E-06","module":"C3"},{"value":"1,71E-08","module":"C4"},{"value":"-9,88E-07","module":"D"}]},{"parameter":"EP-marine","unit":"kg N-eq.","values":[{"value":"4,74E-04","module":"A1"},{"value":"3,67E-05","module":"A2"},{"value":"4,85E-05","module":"A3"},{"value":"9,13E-05","module":"A4"},{"value":"3,96E-05","module":"A5"},{"value":"0,0E+00","module":"B1"},{"value":"0,0E+00","module":"B2"},{"value":"0,0E+00","module":"B3"},{"value":"3,14E-04","module":"C1"},{"value":"1,06E-05","module":"C2"},{"value":"8,31E-05","module":"C3"},{"value":"5,03E-06","module":"C4"},{"value":"-1,22E-04","module":"D"}]},{"parameter":"EP-terrestrial","unit":"mol N-eq.","values":[{"value":"5,30E-03","module":"A1"},{"value":"4,07E-04","module":"A2"},{"value":"5,08E-04","module":"A3"},{"value":"1,01E-03","module":"A4"},{"value":"4,39E-04","module":"A5"},{"value":"0,0E+00","module":"B1"},{"value":"0,0E+00","module":"B2"},{"value":"0,0E+00","module":"B3"},{"value":"3,45E-03","module":"C1"},{"value":"1,17E-04","module":"C2"},{"value":"9,25E-04","module":"C3"},{"value":"3,05E-05","module":"C4"},{"value":"-1,35E-03","module":"D"}]}],"additional_environmental_impact":[{"parameter":"PM","unit":"disease incidence","values":[{"value":"2,61E-08","module":"A1"},{"value":"7,38E-10","module":"A2"},{"value":"1,67E-09","module":"A3"},{"value":"4,02E-09","module":"A4"},{"value":"1,84E-09","module":"A5"},{"value":"0,0E+00","module":"B1"},{"value":"0,0E+00","module":"B2"},{"value":"0,0E+00","module":"B3"},{"value":"1,89E-08","module":"C1"},{"value":"4,69E-10","module":"C2"},{"value":"2,46E-09","module":"C3"},{"value":"1,57E-10","module":"C4"},{"value":"-2,18E-09","module":"D"}]},{"parameter":"ETP-fw","unit":"CTUe","values":[{"value":"3,36E+00","module":"A1"},{"value":"1,24E-01","module":"A2"},{"value":"6,70E-01","module":"A3"},{"value":"6,01E-01","module":"A4"},{"value":"7,75E-01","module":"A5"},{"value":"0,0E+00","module":"B1"},{"value":"0,0E+00","module":"B2"},{"value":"0,0E+00","module":"B3"},{"value":"5,65E-01","module":"C1"},{"value":"7,00E-02","module":"C2"},{"value":"8,47E+00","module":"C3"},{"value":"2,40E-02","module":"C4"},{"value":"-6,49E-01","module":"D"}]},{"parameter":"HTP-c","unit":"CTUh","values":[{"value":"1,46E-10","module":"A1"},{"value":"5,31E-12","module":"A2"},{"value":"4,56E-11","module":"A3"},{"value":"1,95E-11","module":"A4"},{"value":"2,05E-11","module":"A5"},{"value":"0,0E+00","module":"B1"},{"value":"0,0E+00","module":"B2"},{"value":"0,0E+00","module":"B3"},{"value":"1,97E-11","module":"C1"},{"value":"2,27E-12","module":"C2"},{"value":"1,29E-10","module":"C3"},{"value":"6,29E-13","module":"C4"},{"value":"-3,35E-11","module":"D"}]},{"parameter":"HTP-nc","unit":"CTUh","values":[{"value":"4,61E-09","module":"A1"},{"value":"1,28E-10","module":"A2"},{"value":"6,75E-10","module":"A3"},{"value":"6,57E-10","module":"A4"},{"value":"4,82E-10","module":"A5"},{"value":"0,0E+00","module":"B1"},{"value":"0,0E+00","module":"B2"},{"value":"0,0E+00","module":"B3"},{"value":"4,85E-10","module":"C1"},{"value":"7,66E-11","module":"C2"},{"value":"2,68E-09","module":"C3"},{"value":"1,56E-11","module":"C4"},{"value":"-6,13E-10","module":"D"}]},{"parameter":"SQP","unit":"dimensionless","values":[{"value":"8,50E-01","module":"A1"},{"value":"9,82E-02","module":"A2"},{"value":"4,56E-01","module":"A3"},{"value":"5,84E-01","module":"A4"},{"value":"1,20E-01","module":"A5"},{"value":"0,0E+00","module":"B1"},{"value":"0,0E+00","module":"B2"},{"value":"0,0E+00","module":"B3"},{"value":"1,20E-01","module":"C1"},{"value":"6,81E-02","module":"C2"},{"value":"1,93E-01","module":"C3"},{"value":"5,32E-02","module":"C4"},{"value":"-4,84E-01","module":"D"}]},{"parameter":"IRP","unit":"kBq U235-eq.","values":[{"value":"1,35E-02","module":"A1"},{"value":"6,30E-04","module":"A2"},{"value":"1,56E-03","module":"A3"},{"value":"2,82E-03","module":"A4"},{"value":"1,10E-03","module":"A5"},{"value":"0,0E+00","module":"B1"},{"value":"0,0E+00","module":"B2"},{"value":"0,0E+00","module":"B3"},{"value":"4,02E-03","module":"C1"},{"value":"3,29E-04","module":"C2"},{"value":"2,15E-03","module":"C3"},{"value":"8,82E-05","module":"C4"},{"value":"-2,82E-03","module":"D"}]}],"resource_use":[{"parameter":"PERE","unit":"MJ","values":[{"value":"2,54E-01","module":"A1"},{"value":"1,67E-03","module":"A2"},{"value":"1,72E+00","module":"A3"},{"value":"8,43E-03","module":"A4"},{"value":"1,03E-01","module":"A5"},{"value":"0,0E+00","module":"B1"},{"value":"0,0E+00","module":"B2"},{"value":"0,0E+00","module":"B3"},{"value":"5,07E-03","module":"C1"},{"value":"9,83E-04","module":"C2"},{"value":"5,32E-02","module":"C3"},{"value":"3,99E-04","module":"C4"},{"value":"-1,02E-01","module":"D"}]},{"parameter":"PERM","unit":"MJ","values":[{"value":"0,0E+00","module":"A1"},{"value":"0,0E+00","module":"A2"},{"value":"7,27E-02","module":"A3"},{"value":"0,0E+00","module":"A4"},{"value":"3,64E-03","module":"A5"},{"value":"0,0E+00","module":"B1"},{"value":"0,0E+00","module":"B2"},{"value":"0,0E+00","module":"B3"},{"value":"0,0E+00","module":"C1"},{"value":"0,0E+00","module":"C2"},{"value":"0,0E+00","module":"C3"},{"value":"0,0E+00","module":"C4"},{"value":"-3,82E-03","module":"D"}]},{"parameter":"PERT","unit":"MJ","values":[{"value":"3,99E-01","module":"A1"},{"value":"1,67E-03","module":"A2"},{"value":"1,79E+00","module":"A3"},{"value":"8,43E-03","module":"A4"},{"value":"1,14E-01","module":"A5"},{"value":"0,0E+00","module":"B1"},{"value":"0,0E+00","module":"B2"},{"value":"0,0E+00","module":"B3"},{"value":"5,07E-03","module":"C1"},{"value":"9,83E-04","module":"C2"},{"value":"5,32E-02","module":"C3"},{"value":"3,99E-04","module":"C4"},{"value":"-1,06E-01","module":"D"}]},{"parameter":"PENRE","unit":"MJ","values":[{"value":"1,05E+01","module":"A1"},{"value":"1,59E-01","module":"A2"},{"value":"1,61E+00","module":"A3"},{"value":"7,15E-01","module":"A4"},{"value":"6,95E-01","module":"A5"},{"value":"0,0E+00","module":"B1"},{"value":"0,0E+00","module":"B2"},{"value":"0,0E+00","module":"B3"},{"value":"9,95E-01","module":"C1"},{"value":"8,34E-02","module":"C2"},{"value":"5,58E-01","module":"C3"},{"value":"2,39E-02","module":"C4"},{"value":"-8,12E+00","module":"D"}]},{"parameter":"PENRM","unit":"MJ","values":[{"value":"9,52E+00","module":"A1"},{"value":"0,0E+00","module":"A2"},{"value":"2,17E-01","module":"A3"},{"value":"0,0E+00","module":"A4"},{"value":"4,87E-01","module":"A5"},{"value":"0,0E+00","module":"B1"},{"value":"0,0E+00","module":"B2"},{"value":"0,0E+00","module":"B3"},{"value":"0,0E+00","module":"C1"},{"value":"0,0E+00","module":"C2"},{"value":"0,0E+00","module":"C3"},{"value":"0,0E+00","module":"C4"},{"value":"-7,14E-01","module":"D"}]},{"parameter":"PENRT","unit":"MJ","values":[{"value":"2,90E+01","module":"A1"},{"value":"1,59E-01","module":"A2"},{"value":"1,91E+00","module":"A3"},{"value":"7,15E-01","module":"A4"},{"value":"1,64E+00","module":"A5"},{"value":"0,0E+00","module":"B1"},{"value":"0,0E+00","module":"B2"},{"value":"0,0E+00","module":"B3"},{"value":"9,95E-01","module":"C1"},{"value":"8,34E-02","module":"C2"},{"value":"5,58E-01","module":"C3"},{"value":"2,39E-02","module":"C4"},{"value":"-8,83E+00","module":"D"}]},{"parameter":"SM","unit":"kg","values":[{"value":"0,0E+00","module":"A1"},{"value":"0,0E+00","module":"A2"},{"value":"0,0E+00","module":"A3"},{"value":"0,0E+00","module":"A4"},{"value":"0,0E+00","module":"A5"},{"value":"0,0E+00","module":"B1"},{"value":"0,0E+00","module":"B2"},{"value":"0,0E+00","module":"B3"},{"value":"0,0E+00","module":"C1"},{"value":"0,0E+00","module":"C2"},{"value":"0,0E+00","module":"C3"},{"value":"0,0E+00","module":"C4"},{"value":"0,0E+00","module":"D"}]},{"parameter":"RSF","unit":"MJ","values":[{"value":"0,0E+00","module":"A1"},{"value":"0,0E+00","module":"A2"},{"value":"0,0E+00","module":"A3"},{"value":"0,0E+00","module":"A4"},{"value":"0,0E+00","module":"A5"},{"value":"0,0E+00","module":"B1"},{"value":"0,0E+00","module":"B2"},{"value":"0,0E+00","module":"B3"},{"value":"0,0E+00","module":"C1"},{"value":"0,0E+00","module":"C2"},{"value":"0,0E+00","module":"C3"},{"value":"0,0E+00","module":"C4"},{"value":"0,0E+00","module":"D"}]},{"parameter":"NRSF","unit":"MJ","values":[{"value":"0,0E+00","module":"A1"},{"value":"0,0E+00","module":"A2"},{"value":"0,0E+00","module":"A3"},{"value":"0,0E+00","module":"A4"},{"value":"0,0E+00","module":"A5"},{"value":"0,0E+00","module":"B1"},{"value":"0,0E+00","module":"B2"},{"value":"0,0E+00","module":"B3"},{"value":"0,0E+00","module":"C1"},{"value":"0,0E+00","module":"C2"},{"value":"0,0E+00","module":"C3"},{"value":"0,0E+00","module":"C4"},{"value":"0,0E+00","module":"D"}]},{"parameter":"FW","unit":"m3","values":[{"value":"8,29E-03","module":"A1"},{"value":"1,56E-05","module":"A2"},{"value":"1,20E-03","module":"A3"},{"value":"8,20E-05","module":"A4"},{"value":"5,47E-04","module":"A5"},{"value":"0,0E+00","module":"B1"},{"value":"0,0E+00","module":"B2"},{"value":"0,0E+00","module":"B3"},{"value":"4,83E-05","module":"C1"},{"value":"9,57E-06","module":"C2"},{"value":"1,01E-03","module":"C3"},{"value":"2,35E-05","module":"C4"},{"value":"-7,77E-04","module":"D"}]}],"end_of_life_waste":[{"parameter":"HWD","unit":"kg","values":[{"value":"2,68E-06","module":"A1"},{"value":"3,11E-07","module":"A2"},{"value":"2,13E-06","module":"A3"},{"value":"1,71E-06","module":"A4"},{"value":"4,27E-07","module":"A5"},{"value":"0,0E+00","module":"B1"},{"value":"0,0E+00","module":"B2"},{"value":"0,0E+00","module":"B3"},{"value":"2,55E-06","module":"C1"},{"value":"1,99E-07","module":"C2"},{"value":"1,00E-06","module":"C3"},{"value":"3,42E-08","module":"C4"},{"value":"-8,54E-06","module":"D"}]},{"parameter":"NHWD","unit":"kg","values":[{"value":"2,51E-02","module":"A1"},{"value":"6,86E-03","module":"A2"},{"value":"9,03E-03","module":"A3"},{"value":"4,27E-02","module":"A4"},{"value":"1,08E-02","module":"A5"},{"value":"0,0E+00","module":"B1"},{"value":"0,0E+00","module":"B2"},{"value":"0,0E+00","module":"B3"},{"value":"1,11E-03","module":"C1"},{"value":"4,98E-03","module":"C2"},{"value":"1,30E-02","module":"C3"},{"value":"9,00E-02","module":"C4"},{"value":"-3,92E-03","module":"D"}]},{"parameter":"RWD","unit":"kg","values":[{"value":"1,32E-05","module":"A1"},{"value":"9,97E-07","module":"A2"},{"value":"1,72E-06","module":"A3"},{"value":"4,42E-06","module":"A4"},{"value":"1,19E-06","module":"A5"},{"value":"0,0E+00","module":"B1"},{"value":"0,0E+00","module":"B2"},{"value":"0,0E+00","module":"B3"},{"value":"6,51E-06","module":"C1"},{"value":"5,16E-07","module":"C2"},{"value":"1,89E-06","module":"C3"},{"value":"1,34E-07","module":"C4"},{"value":"-3,77E-06","module":"D"}]}],"end_of_life_flow":[{"parameter":"CRU","unit":"kg","values":[{"value":"0,0E+00","module":"A1"},{"value":"0,0E+00","module":"A2"},{"value":"0,0E+00","module":"A3"},{"value":"0,0E+00","module":"A4"},{"value":"0,0E+00","module":"A5"},{"value":"0,0E+00","module":"B1"},{"value":"0,0E+00","module":"B2"},{"value":"0,0E+00","module":"B3"},{"value":"0,0E+00","module":"C1"},{"value":"0,0E+00","module":"C2"},{"value":"0,0E+00","module":"C3"},{"value":"0,0E+00","module":"C4"},{"value":"0,0E+00","module":"D"}]},{"parameter":"MFR","unit":"kg","values":[{"value":"0,0E+00","module":"A1"},{"value":"0,0E+00","module":"A2"},{"value":"1,80E-04","module":"A3"},{"value":"0,0E+00","module":"A4"},{"value":"1,36E-03","module":"A5"},{"value":"0,0E+00","module":"B1"},{"value":"0,0E+00","module":"B2"},{"value":"0,0E+00","module":"B3"},{"value":"0,0E+00","module":"C1"},{"value":"0,0E+00","module":"C2"},{"value":"1,80E-02","module":"C3"},{"value":"0,0E+00","module":"C4"},{"value":"0,0E+00","module":"D"}]},{"parameter":"MER","unit":"kg","values":[{"value":"0,0E+00","module":"A1"},{"value":"0,0E+00","module":"A2"},{"value":"0,0E+00","module":"A3"},{"value":"0,0E+00","module":"A4"},{"value":"0,0E+00","module":"A5"},{"value":"0,0E+00","module":"B1"},{"value":"0,0E+00","module":"B2"},{"value":"0,0E+00","module":"B3"},{"value":"0,0E+00","module":"C1"},{"value":"0,0E+00","module":"C2"},{"value":"0,0E+00","module":"C3"},{"value":"0,0E+00","module":"C4"},{"value":"0,0E+00","module":"D"}]},{"parameter":"EEE","unit":"MJ","values":[{"value":"0,0E+00","module":"A1"},{"value":"0,0E+00","module":"A2"},{"value":"1,61E-02","module":"A3"},{"value":"0,0E+00","module":"A4"},{"value":"0,0E+00","module":"A5"},{"value":"0,0E+00","module":"B1"},{"value":"0,0E+00","module":"B2"},{"value":"0,0E+00","module":"B3"},{"value":"0,0E+00","module":"C1"},{"value":"0,0E+00","module":"C2"},{"value":"0,0E+00","module":"C3"},{"value":"0,0E+00","module":"C4"},{"value":"1,73E+00","module":"D"}]},{"parameter":"EET","unit":"MJ","values":[{"value":"0,0E+00","module":"A1"},{"value":"0,0E+00","module":"A2"},{"value":"2,78E-02","module":"A3"},{"value":"0,0E+00","module":"A4"},{"value":"0,0E+00","module":"A5"},{"value":"0,0E+00","module":"B1"},{"value":"0,0E+00","module":"B2"},{"value":"0,0E+00","module":"B3"},{"value":"0,0E+00","module":"C1"},{"value":"0,0E+00","module":"C2"},{"value":"0,0E+00","module":"C3"},{"value":"0,0E+00","module":"C4"},{"value":"2,97E+00","module":"D"}]}]}