{"product_name":"Tensar\u00ae InterAx\u00ae NX850-GD geogrid","epd_id":"EPD-TENSAR-297-EN","compliance":["EN 15804+A2","ISO 14025"],"producer_name":"Tensar International Limited","environmental_impact":[{"parameter":"GWP-total","unit":"kg CO2-eq.","values":[{"value":"1,25E+00","module":"A1"},{"value":"1,99E-02","module":"A2"},{"value":"1,90E-01","module":"A3"},{"value":"6,79E-02","module":"A4"},{"value":"1,03E-01","module":"A5"},{"value":"0,0E+00","module":"B1"},{"value":"0,0E+00","module":"B2"},{"value":"0,0E+00","module":"B3"},{"value":"6,81E-02","module":"C1"},{"value":"7,99E-03","module":"C2"},{"value":"1,03E+00","module":"C3"},{"value":"2,04E-02","module":"C4"},{"value":"-5,74E-01","module":"D"}]},{"parameter":"GWP-fossil","unit":"kg CO2-eq.","values":[{"value":"1,25E+00","module":"A1"},{"value":"1,99E-02","module":"A2"},{"value":"1,99E-01","module":"A3"},{"value":"6,79E-02","module":"A4"},{"value":"9,47E-02","module":"A5"},{"value":"0,0E+00","module":"B1"},{"value":"0,0E+00","module":"B2"},{"value":"0,0E+00","module":"B3"},{"value":"6,81E-02","module":"C1"},{"value":"7,98E-03","module":"C2"},{"value":"1,03E+00","module":"C3"},{"value":"2,04E-02","module":"C4"},{"value":"-5,74E-01","module":"D"}]},{"parameter":"GWP-biogenic","unit":"kg CO2-eq.","values":[{"value":"1,19E-03","module":"A1"},{"value":"4,98E-06","module":"A2"},{"value":"-8,96E-03","module":"A3"},{"value":"3,13E-05","module":"A4"},{"value":"8,57E-03","module":"A5"},{"value":"0,0E+00","module":"B1"},{"value":"0,0E+00","module":"B2"},{"value":"0,0E+00","module":"B3"},{"value":"1,89E-05","module":"C1"},{"value":"3,69E-06","module":"C2"},{"value":"1,50E-04","module":"C3"},{"value":"1,57E-05","module":"C4"},{"value":"-4,44E-04","module":"D"}]},{"parameter":"GWP-luluc","unit":"kg CO2-eq.","values":[{"value":"3,51E-04","module":"A1"},{"value":"9,47E-06","module":"A2"},{"value":"1,85E-04","module":"A3"},{"value":"2,49E-05","module":"A4"},{"value":"2,23E-05","module":"A5"},{"value":"0,0E+00","module":"B1"},{"value":"0,0E+00","module":"B2"},{"value":"0,0E+00","module":"B3"},{"value":"5,37E-06","module":"C1"},{"value":"2,93E-06","module":"C2"},{"value":"8,40E-05","module":"C3"},{"value":"7,21E-07","module":"C4"},{"value":"-3,39E-05","module":"D"}]},{"parameter":"ODP","unit":"kg CFC 11-equiv.","values":[{"value":"3,09E-08","module":"A1"},{"value":"4,30E-09","module":"A2"},{"value":"2,77E-08","module":"A3"},{"value":"1,50E-08","module":"A4"},{"value":"3,38E-09","module":"A5"},{"value":"0,0E+00","module":"B1"},{"value":"0,0E+00","module":"B2"},{"value":"0,0E+00","module":"B3"},{"value":"1,47E-08","module":"C1"},{"value":"1,76E-09","module":"C2"},{"value":"3,16E-08","module":"C3"},{"value":"4,51E-10","module":"C4"},{"value":"-6,70E-08","module":"D"}]},{"parameter":"AP","unit":"mol H+-eq.","values":[{"value":"4,44E-03","module":"A1"},{"value":"2,19E-04","module":"A2"},{"value":"5,67E-04","module":"A3"},{"value":"3,94E-04","module":"A4"},{"value":"2,14E-04","module":"A5"},{"value":"0,0E+00","module":"B1"},{"value":"0,0E+00","module":"B2"},{"value":"0,0E+00","module":"B3"},{"value":"7,12E-04","module":"C1"},{"value":"4,63E-05","module":"C2"},{"value":"4,66E-04","module":"C3"},{"value":"1,27E-05","module":"C4"},{"value":"-6,49E-04","module":"D"}]},{"parameter":"POCP","unit":"kg NMVOC-eq.","values":[{"value":"3,86E-03","module":"A1"},{"value":"1,85E-04","module":"A2"},{"value":"4,40E-04","module":"A3"},{"value":"4,37E-04","module":"A4"},{"value":"1,86E-04","module":"A5"},{"value":"0,0E+00","module":"B1"},{"value":"0,0E+00","module":"B2"},{"value":"0,0E+00","module":"B3"},{"value":"9,49E-04","module":"C1"},{"value":"5,14E-05","module":"C2"},{"value":"3,81E-04","module":"C3"},{"value":"1,79E-05","module":"C4"},{"value":"-6,60E-04","module":"D"}]},{"parameter":"ADPE","unit":"kg Sb-eq.","values":[{"value":"7,76E-06","module":"A1"},{"value":"4,33E-07","module":"A2"},{"value":"1,72E-06","module":"A3"},{"value":"1,72E-06","module":"A4"},{"value":"4,54E-07","module":"A5"},{"value":"0,0E+00","module":"B1"},{"value":"0,0E+00","module":"B2"},{"value":"0,0E+00","module":"B3"},{"value":"1,04E-07","module":"C1"},{"value":"2,02E-07","module":"C2"},{"value":"1,33E-06","module":"C3"},{"value":"1,56E-08","module":"C4"},{"value":"-7,13E-07","module":"D"}]},{"parameter":"ADPF","unit":"MJ","values":[{"value":"3,99E+01","module":"A1"},{"value":"2,90E-01","module":"A2"},{"value":"2,01E+00","module":"A3"},{"value":"1,02E+00","module":"A4"},{"value":"1,68E+00","module":"A5"},{"value":"0,0E+00","module":"B1"},{"value":"0,0E+00","module":"B2"},{"value":"0,0E+00","module":"B3"},{"value":"9,37E-01","module":"C1"},{"value":"1,20E-01","module":"C2"},{"value":"8,05E-01","module":"C3"},{"value":"3,45E-02","module":"C4"},{"value":"-1,09E+01","module":"D"}]},{"parameter":"WDP","unit":"m3 world-eq.","values":[{"value":"7,76E-06","module":"A1"},{"value":"4,33E-07","module":"A2"},{"value":"1,72E-06","module":"A3"},{"value":"1,72E-06","module":"A4"},{"value":"4,54E-07","module":"A5"},{"value":"0,0E+00","module":"B1"},{"value":"0,0E+00","module":"B2"},{"value":"0,0E+00","module":"B3"},{"value":"1,04E-07","module":"C1"},{"value":"2,02E-07","module":"C2"},{"value":"1,33E-06","module":"C3"},{"value":"1,56E-08","module":"C4"},{"value":"-7,13E-07","module":"D"}]},{"parameter":"EP-freshwater","unit":"kg P-eq.","values":[{"value":"2,88E-05","module":"A1"},{"value":"1,77E-07","module":"A2"},{"value":"5,97E-06","module":"A3"},{"value":"6,85E-07","module":"A4"},{"value":"1,32E-06","module":"A5"},{"value":"0,0E+00","module":"B1"},{"value":"0,0E+00","module":"B2"},{"value":"0,0E+00","module":"B3"},{"value":"2,48E-07","module":"C1"},{"value":"8,05E-08","module":"C2"},{"value":"3,11E-06","module":"C3"},{"value":"2,62E-08","module":"C4"},{"value":"-1,51E-06","module":"D"}]},{"parameter":"EP-marine","unit":"kg N-eq.","values":[{"value":"7,40E-04","module":"A1"},{"value":"6,07E-05","module":"A2"},{"value":"1,38E-04","module":"A3"},{"value":"1,39E-04","module":"A4"},{"value":"4,06E-05","module":"A5"},{"value":"0,0E+00","module":"B1"},{"value":"0,0E+00","module":"B2"},{"value":"0,0E+00","module":"B3"},{"value":"3,14E-04","module":"C1"},{"value":"1,63E-05","module":"C2"},{"value":"1,27E-04","module":"C3"},{"value":"7,71E-06","module":"C4"},{"value":"-1,64E-04","module":"D"}]},{"parameter":"EP-terrestrial","unit":"mol N-eq.","values":[{"value":"8,27E-03","module":"A1"},{"value":"6,72E-04","module":"A2"},{"value":"1,49E-03","module":"A3"},{"value":"1,53E-03","module":"A4"},{"value":"4,50E-04","module":"A5"},{"value":"0,0E+00","module":"B1"},{"value":"0,0E+00","module":"B2"},{"value":"0,0E+00","module":"B3"},{"value":"3,45E-03","module":"C1"},{"value":"1,80E-04","module":"C2"},{"value":"1,42E-03","module":"C3"},{"value":"4,68E-05","module":"C4"},{"value":"-1,81E-03","module":"D"}]}],"additional_environmental_impact":[{"parameter":"PM","unit":"disease incidence","values":[{"value":"3,94E-08","module":"A1"},{"value":"1,53E-09","module":"A2"},{"value":"6,30E-09","module":"A3"},{"value":"6,11E-09","module":"A4"},{"value":"1,94E-09","module":"A5"},{"value":"0,0E+00","module":"B1"},{"value":"0,0E+00","module":"B2"},{"value":"0,0E+00","module":"B3"},{"value":"1,89E-08","module":"C1"},{"value":"7,18E-10","module":"C2"},{"value":"3,78E-09","module":"C3"},{"value":"2,40E-10","module":"C4"},{"value":"-3,23E-09","module":"D"}]},{"parameter":"ETP-fw","unit":"CTUe","values":[{"value":"5,94E+00","module":"A1"},{"value":"2,46E-01","module":"A2"},{"value":"2,12E+00","module":"A3"},{"value":"9,13E-01","module":"A4"},{"value":"8,02E-01","module":"A5"},{"value":"0,0E+00","module":"B1"},{"value":"0,0E+00","module":"B2"},{"value":"0,0E+00","module":"B3"},{"value":"5,65E-01","module":"C1"},{"value":"1,07E-01","module":"C2"},{"value":"1,30E+01","module":"C3"},{"value":"3,67E-02","module":"C4"},{"value":"-8,35E-01","module":"D"}]},{"parameter":"HTP-c","unit":"CTUh","values":[{"value":"2,65E-10","module":"A1"},{"value":"9,67E-12","module":"A2"},{"value":"1,70E-10","module":"A3"},{"value":"2,96E-11","module":"A4"},{"value":"2,37E-11","module":"A5"},{"value":"0,0E+00","module":"B1"},{"value":"0,0E+00","module":"B2"},{"value":"0,0E+00","module":"B3"},{"value":"1,97E-11","module":"C1"},{"value":"3,48E-12","module":"C2"},{"value":"1,98E-10","module":"C3"},{"value":"9,64E-13","module":"C4"},{"value":"-4,55E-11","module":"D"}]},{"parameter":"HTP-nc","unit":"CTUh","values":[{"value":"9,13E-09","module":"A1"},{"value":"2,60E-10","module":"A2"},{"value":"3,01E-09","module":"A3"},{"value":"9,99E-10","module":"A4"},{"value":"6,00E-10","module":"A5"},{"value":"0,0E+00","module":"B1"},{"value":"0,0E+00","module":"B2"},{"value":"0,0E+00","module":"B3"},{"value":"4,85E-10","module":"C1"},{"value":"1,17E-10","module":"C2"},{"value":"4,11E-09","module":"C3"},{"value":"2,39E-11","module":"C4"},{"value":"-8,60E-10","module":"D"}]},{"parameter":"SQP","unit":"dimensionless","values":[{"value":"1,53E+00","module":"A1"},{"value":"2,11E-01","module":"A2"},{"value":"1,25E+00","module":"A3"},{"value":"8,88E-01","module":"A4"},{"value":"1,19E-01","module":"A5"},{"value":"0,0E+00","module":"B1"},{"value":"0,0E+00","module":"B2"},{"value":"0,0E+00","module":"B3"},{"value":"1,20E-01","module":"C1"},{"value":"1,04E-01","module":"C2"},{"value":"2,97E-01","module":"C3"},{"value":"8,16E-02","module":"C4"},{"value":"-5,65E-01","module":"D"}]},{"parameter":"IRP","unit":"kBq U235-eq.","values":[{"value":"2,21E-02","module":"A1"},{"value":"1,22E-03","module":"A2"},{"value":"6,18E-03","module":"A3"},{"value":"4,29E-03","module":"A4"},{"value":"1,23E-03","module":"A5"},{"value":"0,0E+00","module":"B1"},{"value":"0,0E+00","module":"B2"},{"value":"0,0E+00","module":"B3"},{"value":"4,02E-03","module":"C1"},{"value":"5,05E-04","module":"C2"},{"value":"3,30E-03","module":"C3"},{"value":"1,35E-04","module":"C4"},{"value":"-3,93E-03","module":"D"}]}],"resource_use":[{"parameter":"PERE","unit":"MJ","values":[{"value":"4,26E-01","module":"A1"},{"value":"3,37E-03","module":"A2"},{"value":"3,68E+00","module":"A3"},{"value":"1,28E-02","module":"A4"},{"value":"1,32E-01","module":"A5"},{"value":"0,0E+00","module":"B1"},{"value":"0,0E+00","module":"B2"},{"value":"0,0E+00","module":"B3"},{"value":"5,07E-03","module":"C1"},{"value":"1,51E-03","module":"C2"},{"value":"8,15E-02","module":"C3"},{"value":"6,11E-04","module":"C4"},{"value":"-1,21E-01","module":"D"}]},{"parameter":"PERM","unit":"MJ","values":[{"value":"0,0E+00","module":"A1"},{"value":"0,0E+00","module":"A2"},{"value":"8,11E-02","module":"A3"},{"value":"0,0E+00","module":"A4"},{"value":"2,43E-03","module":"A5"},{"value":"0,0E+00","module":"B1"},{"value":"0,0E+00","module":"B2"},{"value":"0,0E+00","module":"B3"},{"value":"0,0E+00","module":"C1"},{"value":"0,0E+00","module":"C2"},{"value":"0,0E+00","module":"C3"},{"value":"0,0E+00","module":"C4"},{"value":"0,0E+00","module":"D"}]},{"parameter":"PERT","unit":"MJ","values":[{"value":"6,73E-01","module":"A1"},{"value":"3,37E-03","module":"A2"},{"value":"3,77E+00","module":"A3"},{"value":"1,28E-02","module":"A4"},{"value":"1,42E-01","module":"A5"},{"value":"0,0E+00","module":"B1"},{"value":"0,0E+00","module":"B2"},{"value":"0,0E+00","module":"B3"},{"value":"5,07E-03","module":"C1"},{"value":"1,51E-03","module":"C2"},{"value":"8,15E-02","module":"C3"},{"value":"6,11E-04","module":"C4"},{"value":"-1,21E-01","module":"D"}]},{"parameter":"PENRE","unit":"MJ","values":[{"value":"1,63E+01","module":"A1"},{"value":"3,08E-01","module":"A2"},{"value":"2,68E+00","module":"A3"},{"value":"1,09E+00","module":"A4"},{"value":"8,52E-01","module":"A5"},{"value":"0,0E+00","module":"B1"},{"value":"0,0E+00","module":"B2"},{"value":"0,0E+00","module":"B3"},{"value":"9,95E-01","module":"C1"},{"value":"1,28E-01","module":"C2"},{"value":"8,56E-01","module":"C3"},{"value":"3,67E-02","module":"C4"},{"value":"-1,09E+01","module":"D"}]},{"parameter":"PENRM","unit":"MJ","values":[{"value":"1,11E+01","module":"A1"},{"value":"0,0E+00","module":"A2"},{"value":"-4,78E-01","module":"A3"},{"value":"0,0E+00","module":"A4"},{"value":"4,89E-01","module":"A5"},{"value":"0,0E+00","module":"B1"},{"value":"0,0E+00","module":"B2"},{"value":"0,0E+00","module":"B3"},{"value":"0,0E+00","module":"C1"},{"value":"0,0E+00","module":"C2"},{"value":"0,0E+00","module":"C3"},{"value":"0,0E+00","module":"C4"},{"value":"-1,10E+00","module":"D"}]},{"parameter":"PENRT","unit":"MJ","values":[{"value":"4,27E+01","module":"A1"},{"value":"3,08E-01","module":"A2"},{"value":"2,20E+00","module":"A3"},{"value":"1,09E+00","module":"A4"},{"value":"1,80E+00","module":"A5"},{"value":"0,0E+00","module":"B1"},{"value":"0,0E+00","module":"B2"},{"value":"0,0E+00","module":"B3"},{"value":"9,95E-01","module":"C1"},{"value":"1,28E-01","module":"C2"},{"value":"8,56E-01","module":"C3"},{"value":"3,67E-02","module":"C4"},{"value":"-1,20E+01","module":"D"}]},{"parameter":"SM","unit":"kg","values":[{"value":"0,0E+00","module":"A1"},{"value":"0,0E+00","module":"A2"},{"value":"0,0E+00","module":"A3"},{"value":"0,0E+00","module":"A4"},{"value":"0,0E+00","module":"A5"},{"value":"0,0E+00","module":"B1"},{"value":"0,0E+00","module":"B2"},{"value":"0,0E+00","module":"B3"},{"value":"0,0E+00","module":"C1"},{"value":"0,0E+00","module":"C2"},{"value":"0,0E+00","module":"C3"},{"value":"0,0E+00","module":"C4"},{"value":"0,0E+00","module":"D"}]},{"parameter":"RSF","unit":"MJ","values":[{"value":"0,0E+00","module":"A1"},{"value":"0,0E+00","module":"A2"},{"value":"0,0E+00","module":"A3"},{"value":"0,0E+00","module":"A4"},{"value":"0,0E+00","module":"A5"},{"value":"0,0E+00","module":"B1"},{"value":"0,0E+00","module":"B2"},{"value":"0,0E+00","module":"B3"},{"value":"0,0E+00","module":"C1"},{"value":"0,0E+00","module":"C2"},{"value":"0,0E+00","module":"C3"},{"value":"0,0E+00","module":"C4"},{"value":"0,0E+00","module":"D"}]},{"parameter":"NRSF","unit":"MJ","values":[{"value":"0,0E+00","module":"A1"},{"value":"0,0E+00","module":"A2"},{"value":"0,0E+00","module":"A3"},{"value":"0,0E+00","module":"A4"},{"value":"0,0E+00","module":"A5"},{"value":"0,0E+00","module":"B1"},{"value":"0,0E+00","module":"B2"},{"value":"0,0E+00","module":"B3"},{"value":"0,0E+00","module":"C1"},{"value":"0,0E+00","module":"C2"},{"value":"0,0E+00","module":"C3"},{"value":"0,0E+00","module":"C4"},{"value":"0,0E+00","module":"D"}]},{"parameter":"FW","unit":"m3","values":[{"value":"1,28E-02","module":"A1"},{"value":"3,19E-05","module":"A2"},{"value":"1,41E-03","module":"A3"},{"value":"1,25E-04","module":"A4"},{"value":"5,97E-04","module":"A5"},{"value":"0,0E+00","module":"B1"},{"value":"0,0E+00","module":"B2"},{"value":"0,0E+00","module":"B3"},{"value":"4,83E-05","module":"C1"},{"value":"1,47E-05","module":"C2"},{"value":"1,55E-03","module":"C3"},{"value":"3,60E-05","module":"C4"},{"value":"-1,19E-03","module":"D"}]}],"end_of_life_waste":[{"parameter":"HWD","unit":"kg","values":[{"value":"4,52E-06","module":"A1"},{"value":"6,47E-07","module":"A2"},{"value":"4,86E-06","module":"A3"},{"value":"2,59E-06","module":"A4"},{"value":"4,16E-07","module":"A5"},{"value":"0,0E+00","module":"B1"},{"value":"0,0E+00","module":"B2"},{"value":"0,0E+00","module":"B3"},{"value":"2,55E-06","module":"C1"},{"value":"3,05E-07","module":"C2"},{"value":"1,54E-06","module":"C3"},{"value":"5,25E-08","module":"C4"},{"value":"-1,09E-05","module":"D"}]},{"parameter":"NHWD","unit":"kg","values":[{"value":"4,76E-02","module":"A1"},{"value":"1,50E-02","module":"A2"},{"value":"5,55E-02","module":"A3"},{"value":"6,50E-02","module":"A4"},{"value":"9,50E-03","module":"A5"},{"value":"0,0E+00","module":"B1"},{"value":"0,0E+00","module":"B2"},{"value":"0,0E+00","module":"B3"},{"value":"1,11E-03","module":"C1"},{"value":"7,64E-03","module":"C2"},{"value":"1,99E-02","module":"C3"},{"value":"1,38E-01","module":"C4"},{"value":"-5,48E-03","module":"D"}]},{"parameter":"RWD","unit":"kg","values":[{"value":"2,12E-05","module":"A1"},{"value":"1,92E-06","module":"A2"},{"value":"7,93E-06","module":"A3"},{"value":"6,72E-06","module":"A4"},{"value":"1,26E-06","module":"A5"},{"value":"0,0E+00","module":"B1"},{"value":"0,0E+00","module":"B2"},{"value":"0,0E+00","module":"B3"},{"value":"6,51E-06","module":"C1"},{"value":"7,91E-07","module":"C2"},{"value":"2,90E-06","module":"C3"},{"value":"2,05E-07","module":"C4"},{"value":"-5,09E-06","module":"D"}]}],"end_of_life_flow":[{"parameter":"CRU","unit":"kg","values":[{"value":"0,0E+00","module":"A1"},{"value":"0,0E+00","module":"A2"},{"value":"0,0E+00","module":"A3"},{"value":"0,0E+00","module":"A4"},{"value":"0,0E+00","module":"A5"},{"value":"0,0E+00","module":"B1"},{"value":"0,0E+00","module":"B2"},{"value":"0,0E+00","module":"B3"},{"value":"0,0E+00","module":"C1"},{"value":"0,0E+00","module":"C2"},{"value":"0,0E+00","module":"C3"},{"value":"0,0E+00","module":"C4"},{"value":"0,0E+00","module":"D"}]},{"parameter":"MFR","unit":"kg","values":[{"value":"0,0E+00","module":"A1"},{"value":"0,0E+00","module":"A2"},{"value":"1,74E-01","module":"A3"},{"value":"0,0E+00","module":"A4"},{"value":"1,02E-02","module":"A5"},{"value":"0,0E+00","module":"B1"},{"value":"0,0E+00","module":"B2"},{"value":"0,0E+00","module":"B3"},{"value":"0,0E+00","module":"C1"},{"value":"0,0E+00","module":"C2"},{"value":"2,75E-02","module":"C3"},{"value":"0,0E+00","module":"C4"},{"value":"0,0E+00","module":"D"}]},{"parameter":"MER","unit":"kg","values":[{"value":"0,0E+00","module":"A1"},{"value":"0,0E+00","module":"A2"},{"value":"0,0E+00","module":"A3"},{"value":"0,0E+00","module":"A4"},{"value":"0,0E+00","module":"A5"},{"value":"0,0E+00","module":"B1"},{"value":"0,0E+00","module":"B2"},{"value":"0,0E+00","module":"B3"},{"value":"0,0E+00","module":"C1"},{"value":"0,0E+00","module":"C2"},{"value":"0,0E+00","module":"C3"},{"value":"0,0E+00","module":"C4"},{"value":"0,0E+00","module":"D"}]},{"parameter":"EEE","unit":"MJ","values":[{"value":"0,0E+00","module":"A1"},{"value":"0,0E+00","module":"A2"},{"value":"0,0E+00","module":"A3"},{"value":"0,0E+00","module":"A4"},{"value":"0,0E+00","module":"A5"},{"value":"0,0E+00","module":"B1"},{"value":"0,0E+00","module":"B2"},{"value":"0,0E+00","module":"B3"},{"value":"0,0E+00","module":"C1"},{"value":"0,0E+00","module":"C2"},{"value":"0,0E+00","module":"C3"},{"value":"0,0E+00","module":"C4"},{"value":"2,19E+00","module":"D"}]},{"parameter":"EET","unit":"MJ","values":[{"value":"0,0E+00","module":"A1"},{"value":"0,0E+00","module":"A2"},{"value":"0,0E+00","module":"A3"},{"value":"0,0E+00","module":"A4"},{"value":"0,0E+00","module":"A5"},{"value":"0,0E+00","module":"B1"},{"value":"0,0E+00","module":"B2"},{"value":"0,0E+00","module":"B3"},{"value":"0,0E+00","module":"C1"},{"value":"0,0E+00","module":"C2"},{"value":"0,0E+00","module":"C3"},{"value":"0,0E+00","module":"C4"},{"value":"3,77E+00","module":"D"}]}]}