{"product_name":"Terrazzoplatta 12 mm, Italian- and Herrljunga XQ","epd_id":"NEPD-6309-5565-EN","compliance":["EN 15804+A2","ISO 14025","ISO 21930"],"producer_name":"Herrljunga Terrazzo AB","environmental_impact":[{"parameter":"GWP-total","unit":"kg CO2-eq.","values":[{"value":"1,99E+01","module":"A1"},{"value":"2,23E+00","module":"A2"},{"value":"2,35E+00","module":"A3"},{"value":"8,65E+00","module":"A4"},{"value":"1,01E-01","module":"A5"},{"value":"1,24E-01","module":"C1"},{"value":"0,0E+00","module":"C2"},{"value":"2,23E-02","module":"C3"},{"value":"2,55E-01","module":"C4"},{"value":"-3,72E-02","module":"D"}]},{"parameter":"GWP-fossil","unit":"kg CO2-eq.","values":[{"value":"2,05E+01","module":"A1"},{"value":"2,23E+00","module":"A2"},{"value":"2,31E+00","module":"A3"},{"value":"8,64E+00","module":"A4"},{"value":"1,01E-01","module":"A5"},{"value":"1,24E-01","module":"C1"},{"value":"0,0E+00","module":"C2"},{"value":"2,20E-02","module":"C3"},{"value":"2,55E-01","module":"C4"},{"value":"-3,59E-02","module":"D"}]},{"parameter":"GWP-biogenic","unit":"kg CO2-eq.","values":[{"value":"-6,96E-01","module":"A1"},{"value":"9,08E-04","module":"A2"},{"value":"3,95E-02","module":"A3"},{"value":"3,49E-03","module":"A4"},{"value":"6,06E-05","module":"A5"},{"value":"2,33E-05","module":"C1"},{"value":"0,0E+00","module":"C2"},{"value":"1,90E-04","module":"C3"},{"value":"2,97E-04","module":"C4"},{"value":"-7,41E-05","module":"D"}]},{"parameter":"GWP-luluc","unit":"kg CO2-eq.","values":[{"value":"9,79E-03","module":"A1"},{"value":"7,79E-04","module":"A2"},{"value":"4,46E-04","module":"A3"},{"value":"3,22E-03","module":"A4"},{"value":"1,32E-06","module":"A5"},{"value":"9,78E-06","module":"C1"},{"value":"0,0E+00","module":"C2"},{"value":"3,05E-05","module":"C3"},{"value":"6,25E-05","module":"C4"},{"value":"-1,24E-03","module":"D"}]},{"parameter":"ODP","unit":"kg CFC 11-eq.","values":[{"value":"2,20E-06","module":"A1"},{"value":"5,08E-07","module":"A2"},{"value":"3,49E-07","module":"A3"},{"value":"1,94E-06","module":"A4"},{"value":"7,17E-10","module":"A5"},{"value":"2,68E-08","module":"C1"},{"value":"0,0E+00","module":"C2"},{"value":"4,34E-09","module":"C3"},{"value":"9,63E-08","module":"C4"},{"value":"-2,61E-03","module":"D"}]},{"parameter":"AP","unit":"mol H+-eq.","values":[{"value":"9,22E-02","module":"A1"},{"value":"9,11E-03","module":"A2"},{"value":"1,30E-02","module":"A3"},{"value":"4,09E-02","module":"A4"},{"value":"9,91E-05","module":"A5"},{"value":"1,30E-03","module":"C1"},{"value":"0,0E+00","module":"C2"},{"value":"1,78E-04","module":"C3"},{"value":"2,26E-03","module":"C4"},{"value":"-2,96E-04","module":"D"}]},{"parameter":"POCP","unit":"kg NMVOC-eq.","values":[{"value":"6,45E-02","module":"A1"},{"value":"9,14E-03","module":"A2"},{"value":"6,19E-03","module":"A3"},{"value":"3,24E-02","module":"A4"},{"value":"1,22E-04","module":"A5"},{"value":"1,73E-03","module":"C1"},{"value":"0,0E+00","module":"C2"},{"value":"1,61E-04","module":"C3"},{"value":"2,66E-03","module":"C4"},{"value":"-2,88E-04","module":"D"}]},{"parameter":"ADPE","unit":"kg Sb-eq.","values":[{"value":"2,69E-04","module":"A1"},{"value":"6,03E-05","module":"A2"},{"value":"1,82E-05","module":"A3"},{"value":"2,27E-04","module":"A4"},{"value":"3,51E-08","module":"A5"},{"value":"1,90E-07","module":"C1"},{"value":"0,0E+00","module":"C2"},{"value":"2,79E-07","module":"C3"},{"value":"2,29E-06","module":"C4"},{"value":"-3,57E-07","module":"D"}]},{"parameter":"ADPF","unit":"MJ","values":[{"value":"3,39E+02","module":"A1"},{"value":"3,36E+01","module":"A2"},{"value":"3,57E+01","module":"A3"},{"value":"1,29E+02","module":"A4"},{"value":"6,19E-02","module":"A5"},{"value":"1,71E+00","module":"C1"},{"value":"0,0E+00","module":"C2"},{"value":"6,84E-01","module":"C3"},{"value":"7,00E+00","module":"C4"},{"value":"-5,13E-01","module":"D"}]},{"parameter":"WDP","unit":"m3 world-eq.","values":[{"value":"5,48E+02","module":"A1"},{"value":"3,20E+01","module":"A2"},{"value":"3,55E+02","module":"A3"},{"value":"1,20E+02","module":"A4"},{"value":"2,13E-01","module":"A5"},{"value":"3,63E-01","module":"C1"},{"value":"0,0E+00","module":"C2"},{"value":"7,54E+01","module":"C3"},{"value":"4,32E+01","module":"C4"},{"value":"-6,39E+00","module":"D"}]},{"parameter":"EP-freshwater","unit":"kg P-eq.","values":[{"value":"5,11E-04","module":"A1"},{"value":"1,75E-05","module":"A2"},{"value":"7,19E-05","module":"A3"},{"value":"6,68E-05","module":"A4"},{"value":"1,21E-07","module":"A5"},{"value":"4,52E-07","module":"C1"},{"value":"0,0E+00","module":"C2"},{"value":"1,39E-06","module":"C3"},{"value":"2,89E-06","module":"C4"},{"value":"-3,19E-06","module":"D"}]},{"parameter":"EP-marine","unit":"kg N-eq.","values":[{"value":"1,38E-02","module":"A1"},{"value":"2,70E-03","module":"A2"},{"value":"1,89E-03","module":"A3"},{"value":"9,01E-03","module":"A4"},{"value":"4,75E-05","module":"A5"},{"value":"5,73E-04","module":"C1"},{"value":"0,0E+00","module":"C2"},{"value":"5,22E-05","module":"C3"},{"value":"8,41E-04","module":"C4"},{"value":"-9,67E-05","module":"D"}]},{"parameter":"EP-terrestrial","unit":"mol N-eq.","values":[{"value":"1,54E-01","module":"A1"},{"value":"2,99E-02","module":"A2"},{"value":"2,61E-02","module":"A3"},{"value":"1,00E-01","module":"A4"},{"value":"5,01E-04","module":"A5"},{"value":"6,20E-03","module":"C1"},{"value":"0,0E+00","module":"C2"},{"value":"6,01E-04","module":"C3"},{"value":"9,28E-03","module":"C4"},{"value":"-1,05E-03","module":"D"}]},{"parameter":"GWP-IOBC","unit":"kg CO2-eq.","values":[{"value":"2,03E+01","module":"A1"},{"value":"2,23E+00","module":"A2"},{"value":"2,47E+00","module":"A3"},{"value":"8,65E+00","module":"A4"},{"value":"8,32E-01","module":"A5"},{"value":"1,66E+02","module":"C1"},{"value":"0,0E+00","module":"C2"},{"value":"0,0E+00","module":"C3"},{"value":"3,74E-04","module":"C4"},{"value":"-3,67E-02","module":"D"}]}],"additional_environmental_impact":[{"parameter":"PM","unit":"disease incidence","values":[{"value":"8,67E-07","module":"A1"},{"value":"1,60E-07","module":"A2"},{"value":"6,52E-08","module":"A3"},{"value":"5,11E-07","module":"A4"},{"value":"9,09E-10","module":"A5"},{"value":"1,57E-07","module":"C1"},{"value":"0,0E+00","module":"C2"},{"value":"2,85E-09","module":"C3"},{"value":"4,83E-08","module":"C4"},{"value":"-1,79E-08","module":"D"}]},{"parameter":"ETP-fw","unit":"CTUe","values":[{"value":"5,97E+02","module":"A1"},{"value":"2,47E+01","module":"A2"},{"value":"3,03E+01","module":"A3"},{"value":"9,47E+01","module":"A4"},{"value":"2,97E-01","module":"A5"},{"value":"9,33E-01","module":"C1"},{"value":"0,0E+00","module":"C2"},{"value":"4,85E-01","module":"C3"},{"value":"3,82E+00","module":"C4"},{"value":"-2,79E+00","module":"D"}]},{"parameter":"HTP-c","unit":"CTUh","values":[{"value":"1,70E-08","module":"A1"},{"value":"0,0E+00","module":"A2"},{"value":"8,13E-10","module":"A3"},{"value":"0,0E+00","module":"A4"},{"value":"2,30E-11","module":"A5"},{"value":"3,10E-11","module":"C1"},{"value":"0,0E+00","module":"C2"},{"value":"3,10E-11","module":"C3"},{"value":"1,55E-10","module":"C4"},{"value":"-5,20E-11","module":"D"}]},{"parameter":"HTP-nc","unit":"CTUh","values":[{"value":"2,66E-07","module":"A1"},{"value":"2,67E-08","module":"A2"},{"value":"2,33E-08","module":"A3"},{"value":"1,04E-07","module":"A4"},{"value":"1,11E-09","module":"A5"},{"value":"8,68E-10","module":"C1"},{"value":"0,0E+00","module":"C2"},{"value":"4,34E-10","module":"C3"},{"value":"2,77E-09","module":"C4"},{"value":"-2,68E-09","module":"D"}]},{"parameter":"SQP","unit":"unitless","values":[{"value":"1,25E+02","module":"A1"},{"value":"2,32E+01","module":"A2"},{"value":"2,34E+01","module":"A3"},{"value":"8,66E+01","module":"A4"},{"value":"9,62E-03","module":"A5"},{"value":"2,07E-01","module":"C1"},{"value":"0,0E+00","module":"C2"},{"value":"3,87E-01","module":"C3"},{"value":"2,69E+01","module":"C4"},{"value":"-3,43E+00","module":"D"}]},{"parameter":"IRP","unit":"kBq U235-eq.","values":[{"value":"4,84E-01","module":"A1"},{"value":"1,47E-01","module":"A2"},{"value":"1,02E-01","module":"A3"},{"value":"5,65E-01","module":"A4"},{"value":"1,28E-04","module":"A5"},{"value":"7,44E-03","module":"C1"},{"value":"0,0E+00","module":"C2"},{"value":"1,15E-02","module":"C3"},{"value":"3,20E-02","module":"C4"},{"value":"-3,28E-03","module":"D"}]}],"resource_use":[{"parameter":"PERE","unit":"MJ","values":[{"value":"1,92E+01","module":"A1"},{"value":"4,74E-01","module":"A2"},{"value":"1,03E+01","module":"A3"},{"value":"1,80E+00","module":"A4"},{"value":"2,34E-03","module":"A5"},{"value":"9,30E-03","module":"C1"},{"value":"0,0E+00","module":"C2"},{"value":"3,52E-01","module":"C3"},{"value":"2,51E-01","module":"C4"},{"value":"-3,17E+00","module":"D"}]},{"parameter":"PERM","unit":"MJ","values":[{"value":"6,94E+00","module":"A1"},{"value":"0,0E+00","module":"A2"},{"value":"0,0E+00","module":"A3"},{"value":"0,0E+00","module":"A4"},{"value":"0,0E+00","module":"A5"},{"value":"0,0E+00","module":"C1"},{"value":"0,0E+00","module":"C2"},{"value":"0,0E+00","module":"C3"},{"value":"0,0E+00","module":"C4"},{"value":"0,0E+00","module":"D"}]},{"parameter":"PERT","unit":"MJ","values":[{"value":"2,61E+01","module":"A1"},{"value":"4,74E-01","module":"A2"},{"value":"1,03E+01","module":"A3"},{"value":"1,80E+00","module":"A4"},{"value":"2,34E-03","module":"A5"},{"value":"9,30E-03","module":"C1"},{"value":"0,0E+00","module":"C2"},{"value":"3,52E-01","module":"C3"},{"value":"2,51E-01","module":"C4"},{"value":"-3,17E+00","module":"D"}]},{"parameter":"PENRE","unit":"MJ","values":[{"value":"3,78E+02","module":"A1"},{"value":"3,36E+01","module":"A2"},{"value":"3,57E+01","module":"A3"},{"value":"1,29E+02","module":"A4"},{"value":"6,19E-02","module":"A5"},{"value":"1,71E+00","module":"C1"},{"value":"0,0E+00","module":"C2"},{"value":"6,84E-01","module":"C3"},{"value":"7,00E+00","module":"C4"},{"value":"-5,13E-01","module":"D"}]},{"parameter":"PENRM","unit":"MJ","values":[{"value":"8,12E+01","module":"A1"},{"value":"0,0E+00","module":"A2"},{"value":"0,0E+00","module":"A3"},{"value":"0,0E+00","module":"A4"},{"value":"0,0E+00","module":"A5"},{"value":"0,0E+00","module":"C1"},{"value":"0,0E+00","module":"C2"},{"value":"0,0E+00","module":"C3"},{"value":"0,0E+00","module":"C4"},{"value":"0,0E+00","module":"D"}]},{"parameter":"PENRT","unit":"MJ","values":[{"value":"3,79E+02","module":"A1"},{"value":"3,36E+01","module":"A2"},{"value":"3,57E+01","module":"A3"},{"value":"1,29E+02","module":"A4"},{"value":"6,19E-02","module":"A5"},{"value":"1,71E+00","module":"C1"},{"value":"0,0E+00","module":"C2"},{"value":"6,84E-01","module":"C3"},{"value":"7,00E+00","module":"C4"},{"value":"-2,73E+00","module":"D"}]},{"parameter":"SM","unit":"kg","values":[{"value":"7,73E-02","module":"A1"},{"value":"0,0E+00","module":"A2"},{"value":"0,0E+00","module":"A3"},{"value":"0,0E+00","module":"A4"},{"value":"0,0E+00","module":"A5"},{"value":"8,38E-04","module":"C1"},{"value":"0,0E+00","module":"C2"},{"value":"5,88E-04","module":"C3"},{"value":"1,14E-05","module":"C4"},{"value":"0,0E+00","module":"D"}]},{"parameter":"RSF","unit":"MJ","values":[{"value":"4,57E-01","module":"A1"},{"value":"1,70E-02","module":"A2"},{"value":"1,80E+00","module":"A3"},{"value":"6,38E-02","module":"A4"},{"value":"5,31E-05","module":"A5"},{"value":"2,27E-04","module":"C1"},{"value":"0,0E+00","module":"C2"},{"value":"7,13E-03","module":"C3"},{"value":"5,20E-03","module":"C4"},{"value":"-5,55E-04","module":"D"}]},{"parameter":"NRSF","unit":"MJ","values":[{"value":"7,89E-02","module":"A1"},{"value":"6,06E-02","module":"A2"},{"value":"1,22E-02","module":"A3"},{"value":"2,24E-01","module":"A4"},{"value":"-7,16E-05","module":"A5"},{"value":"-3,41E-03","module":"C1"},{"value":"0,0E+00","module":"C2"},{"value":"-4,42E-04","module":"C3"},{"value":"1,30E-02","module":"C4"},{"value":"-1,88E-01","module":"D"}]},{"parameter":"FW","unit":"m3","values":[{"value":"3,80E-01","module":"A1"},{"value":"3,54E-03","module":"A2"},{"value":"3,85E-02","module":"A3"},{"value":"1,34E-02","module":"A4"},{"value":"2,12E-04","module":"A5"},{"value":"8,79E-05","module":"C1"},{"value":"0,0E+00","module":"C2"},{"value":"1,17E-03","module":"C3"},{"value":"8,61E-03","module":"C4"},{"value":"-3,82E-03","module":"D"}]}],"end_of_life_waste":[{"parameter":"HWD","unit":"kg","values":[{"value":"8,24E-02","module":"A1"},{"value":"1,71E-03","module":"A2"},{"value":"2,89E-03","module":"A3"},{"value":"6,60E-03","module":"A4"},{"value":"5,18E-06","module":"A5"},{"value":"5,03E-05","module":"C1"},{"value":"0,0E+00","module":"C2"},{"value":"6,83E-05","module":"C3"},{"value":"4,21E-03","module":"C4"},{"value":"-2,41E-05","module":"D"}]},{"parameter":"NHWD","unit":"kg","values":[{"value":"1,56E+00","module":"A1"},{"value":"1,61E+00","module":"A2"},{"value":"2,09E+01","module":"A3"},{"value":"5,97E+00","module":"A4"},{"value":"2,71E-04","module":"A5"},{"value":"2,02E-03","module":"C1"},{"value":"0,0E+00","module":"C2"},{"value":"2,16E-03","module":"C3"},{"value":"3,10E+01","module":"C4"},{"value":"-1,21E-02","module":"D"}]},{"parameter":"RWD","unit":"kg","values":[{"value":"4,47E-04","module":"A1"},{"value":"2,29E-04","module":"A2"},{"value":"8,93E-05","module":"A3"},{"value":"8,82E-04","module":"A4"},{"value":"3,77E-08","module":"A5"},{"value":"1,19E-05","module":"C1"},{"value":"0,0E+00","module":"C2"},{"value":"7,23E-06","module":"C3"},{"value":"1,22E-08","module":"C4"},{"value":"-2,69E-06","module":"D"}]}],"end_of_life_flow":[{"parameter":"CRU","unit":"kg","values":[{"value":"0,0E+00","module":"A1"},{"value":"0,0E+00","module":"A2"},{"value":"0,0E+00","module":"A3"},{"value":"0,0E+00","module":"A4"},{"value":"0,0E+00","module":"A5"},{"value":"0,0E+00","module":"C1"},{"value":"0,0E+00","module":"C2"},{"value":"0,0E+00","module":"C3"},{"value":"0,0E+00","module":"C4"},{"value":"0,0E+00","module":"D"}]},{"parameter":"MFR","unit":"kg","values":[{"value":"4,78E-03","module":"A1"},{"value":"0,0E+00","module":"A2"},{"value":"0,0E+00","module":"A3"},{"value":"0,0E+00","module":"A4"},{"value":"1,65E-05","module":"A5"},{"value":"8,23E-04","module":"C1"},{"value":"0,0E+00","module":"C2"},{"value":"3,10E+01","module":"C3"},{"value":"7,01E-09","module":"C4"},{"value":"0,0E+00","module":"D"}]},{"parameter":"MER","unit":"kg","values":[{"value":"5,03E-02","module":"A1"},{"value":"0,0E+00","module":"A2"},{"value":"0,0E+00","module":"A3"},{"value":"0,0E+00","module":"A4"},{"value":"5,00E-01","module":"A5"},{"value":"2,55E-06","module":"C1"},{"value":"0,0E+00","module":"C2"},{"value":"7,14E-05","module":"C3"},{"value":"5,56E-10","module":"C4"},{"value":"0,0E+00","module":"D"}]},{"parameter":"EEE","unit":"MJ","values":[{"value":"1,93E-02","module":"A1"},{"value":"0,0E+00","module":"A2"},{"value":"0,0E+00","module":"A3"},{"value":"0,0E+00","module":"A4"},{"value":"4,09E-01","module":"A5"},{"value":"8,75E-06","module":"C1"},{"value":"0,0E+00","module":"C2"},{"value":"1,22E-04","module":"C3"},{"value":"1,79E-09","module":"C4"},{"value":"0,0E+00","module":"D"}]},{"parameter":"EET","unit":"MJ","values":[{"value":"2,92E-01","module":"A1"},{"value":"0,0E+00","module":"A2"},{"value":"0,0E+00","module":"A3"},{"value":"0,0E+00","module":"A4"},{"value":"6,19E+00","module":"A5"},{"value":"1,32E-04","module":"C1"},{"value":"0,0E+00","module":"C2"},{"value":"1,85E-03","module":"C3"},{"value":"2,71E-08","module":"C4"},{"value":"0,0E+00","module":"D"}]}]}