{"product_name":"Textile Noticeboard","epd_id":"NEPD-8933-8593","compliance":["EN 15804+A2","ISO 14025","ISO 21930"],"producer_name":"Lintex AB","environmental_impact":[{"parameter":"GWP-total","unit":"kg CO2-eq.","values":[{"value":"3,43E+00","module":"A1-A3"},{"value":"1,09E+00","module":"A4"},{"value":"5,74E+00","module":"A5"},{"value":"0,0E+00","module":"B2"},{"value":"0,0E+00","module":"B3"},{"value":"0,0E+00","module":"B4"},{"value":"0,0E+00","module":"C1"},{"value":"1,32E-01","module":"C2"},{"value":"9,02E+00","module":"C3"},{"value":"3,58E-02","module":"C4"},{"value":"-5,97E-01","module":"D"}]},{"parameter":"GWP-fossil","unit":"kg CO2-eq.","values":[{"value":"1,63E+01","module":"A1-A3"},{"value":"1,09E+00","module":"A4"},{"value":"1,11E-01","module":"A5"},{"value":"0,0E+00","module":"B2"},{"value":"0,0E+00","module":"B3"},{"value":"0,0E+00","module":"B4"},{"value":"0,0E+00","module":"C1"},{"value":"1,32E-01","module":"C2"},{"value":"8,82E-01","module":"C3"},{"value":"3,58E-02","module":"C4"},{"value":"-5,80E-01","module":"D"}]},{"parameter":"GWP-biogenic","unit":"kg CO2-eq.","values":[{"value":"-1,30E+01","module":"A1-A3"},{"value":"4,50E-04","module":"A4"},{"value":"5,63E+00","module":"A5"},{"value":"0,0E+00","module":"B2"},{"value":"0,0E+00","module":"B3"},{"value":"0,0E+00","module":"B4"},{"value":"0,0E+00","module":"C1"},{"value":"5,46E-05","module":"C2"},{"value":"8,14E+00","module":"C3"},{"value":"1,82E-05","module":"C4"},{"value":"-1,87E-03","module":"D"}]},{"parameter":"GWP-luluc","unit":"kg CO2-eq.","values":[{"value":"1,27E-01","module":"A1-A3"},{"value":"3,87E-04","module":"A4"},{"value":"2,52E-05","module":"A5"},{"value":"0,0E+00","module":"B2"},{"value":"0,0E+00","module":"B3"},{"value":"0,0E+00","module":"B4"},{"value":"0,0E+00","module":"C1"},{"value":"4,69E-05","module":"C2"},{"value":"2,17E-04","module":"C3"},{"value":"4,21E-06","module":"C4"},{"value":"-1,56E-02","module":"D"}]},{"parameter":"ODP","unit":"kg CFC 11-eq.","values":[{"value":"1,05E-05","module":"A1-A3"},{"value":"2,46E-07","module":"A4"},{"value":"1,61E-08","module":"A5"},{"value":"0,0E+00","module":"B2"},{"value":"0,0E+00","module":"B3"},{"value":"0,0E+00","module":"B4"},{"value":"0,0E+00","module":"C1"},{"value":"2,99E-08","module":"C2"},{"value":"9,92E-08","module":"C3"},{"value":"2,68E-09","module":"C4"},{"value":"-2,24E-02","module":"D"}]},{"parameter":"AP","unit":"mol H+-eq.","values":[{"value":"8,84E-02","module":"A1-A3"},{"value":"3,12E-03","module":"A4"},{"value":"6,72E-04","module":"A5"},{"value":"0,0E+00","module":"B2"},{"value":"0,0E+00","module":"B3"},{"value":"0,0E+00","module":"B4"},{"value":"0,0E+00","module":"C1"},{"value":"3,79E-04","module":"C2"},{"value":"2,00E-03","module":"C3"},{"value":"9,01E-05","module":"C4"},{"value":"-4,37E-03","module":"D"}]},{"parameter":"POCP","unit":"kg NMVOC-eq.","values":[{"value":"6,43E-02","module":"A1-A3"},{"value":"2,65E-03","module":"A4"},{"value":"7,82E-04","module":"A5"},{"value":"0,0E+00","module":"B2"},{"value":"0,0E+00","module":"B3"},{"value":"0,0E+00","module":"B4"},{"value":"0,0E+00","module":"C1"},{"value":"3,21E-04","module":"C2"},{"value":"1,78E-03","module":"C3"},{"value":"8,38E-05","module":"C4"},{"value":"-3,34E-03","module":"D"}]},{"parameter":"ADPE","unit":"kg Sb-eq.","values":[{"value":"2,94E-04","module":"A1-A3"},{"value":"3,00E-05","module":"A4"},{"value":"1,66E-06","module":"A5"},{"value":"0,0E+00","module":"B2"},{"value":"0,0E+00","module":"B3"},{"value":"0,0E+00","module":"B4"},{"value":"0,0E+00","module":"C1"},{"value":"3,64E-06","module":"C2"},{"value":"3,12E-06","module":"C3"},{"value":"1,18E-07","module":"C4"},{"value":"-2,74E-06","module":"D"}]},{"parameter":"ADPF","unit":"MJ","values":[{"value":"3,22E+02","module":"A1-A3"},{"value":"1,64E+01","module":"A4"},{"value":"1,15E+00","module":"A5"},{"value":"0,0E+00","module":"B2"},{"value":"0,0E+00","module":"B3"},{"value":"0,0E+00","module":"B4"},{"value":"0,0E+00","module":"C1"},{"value":"1,99E+00","module":"C2"},{"value":"3,94E+00","module":"C3"},{"value":"2,34E-01","module":"C4"},{"value":"-7,84E+00","module":"D"}]},{"parameter":"WDP","unit":"m3 world-eq.","values":[{"value":"1,16E+04","module":"A1-A3"},{"value":"1,59E+01","module":"A4"},{"value":"1,91E+00","module":"A5"},{"value":"0,0E+00","module":"B2"},{"value":"0,0E+00","module":"B3"},{"value":"0,0E+00","module":"B4"},{"value":"0,0E+00","module":"C1"},{"value":"1,93E+00","module":"C2"},{"value":"1,36E+01","module":"C3"},{"value":"3,99E+00","module":"C4"},{"value":"-2,08E+02","module":"D"}]},{"parameter":"EP-freshwater","unit":"kg P-eq.","values":[{"value":"1,78E-03","module":"A1-A3"},{"value":"8,68E-06","module":"A4"},{"value":"1,02E-06","module":"A5"},{"value":"0,0E+00","module":"B2"},{"value":"0,0E+00","module":"B3"},{"value":"0,0E+00","module":"B4"},{"value":"0,0E+00","module":"C1"},{"value":"1,05E-06","module":"C2"},{"value":"2,07E-05","module":"C3"},{"value":"3,55E-07","module":"C4"},{"value":"-3,80E-05","module":"D"}]},{"parameter":"EP-marine","unit":"kg N-eq.","values":[{"value":"1,65E-02","module":"A1-A3"},{"value":"6,18E-04","module":"A4"},{"value":"2,95E-04","module":"A5"},{"value":"0,0E+00","module":"B2"},{"value":"0,0E+00","module":"B3"},{"value":"0,0E+00","module":"B4"},{"value":"0,0E+00","module":"C1"},{"value":"7,50E-05","module":"C2"},{"value":"6,31E-04","module":"C3"},{"value":"2,59E-05","module":"C4"},{"value":"-1,06E-03","module":"D"}]},{"parameter":"EP-terrestrial","unit":"mol N-eq.","values":[{"value":"1,94E-01","module":"A1-A3"},{"value":"6,91E-03","module":"A4"},{"value":"2,98E-03","module":"A5"},{"value":"0,0E+00","module":"B2"},{"value":"0,0E+00","module":"B3"},{"value":"0,0E+00","module":"B4"},{"value":"0,0E+00","module":"C1"},{"value":"8,39E-04","module":"C2"},{"value":"6,87E-03","module":"C3"},{"value":"2,98E-04","module":"C4"},{"value":"-1,15E-02","module":"D"}]},{"parameter":"GWP-IOBC","unit":"kg CO2-eq.","values":[{"value":"1,65E+01","module":"A1-A3"},{"value":"1,09E+00","module":"A4"},{"value":"1,11E-01","module":"A5"},{"value":"0,0E+00","module":"B2"},{"value":"0,0E+00","module":"B3"},{"value":"0,0E+00","module":"B4"},{"value":"0,0E+00","module":"C1"},{"value":"1,32E-01","module":"C2"},{"value":"1,60E+00","module":"C3"},{"value":"3,72E-02","module":"C4"},{"value":"-5,83E-01","module":"D"}]}],"additional_environmental_impact":[{"parameter":"PM","unit":"disease incidence","values":[{"value":"8,68E-07","module":"A1-A3"},{"value":"6,65E-08","module":"A4"},{"value":"8,57E-09","module":"A5"},{"value":"0,0E+00","module":"B2"},{"value":"0,0E+00","module":"B3"},{"value":"0,0E+00","module":"B4"},{"value":"0,0E+00","module":"C1"},{"value":"8,07E-09","module":"C2"},{"value":"2,70E-08","module":"C3"},{"value":"9,08E-10","module":"C4"},{"value":"-1,72E-07","module":"D"}]},{"parameter":"ETP-fw","unit":"CTUe","values":[{"value":"3,91E+02","module":"A1-A3"},{"value":"1,22E+01","module":"A4"},{"value":"1,33E+00","module":"A5"},{"value":"0,0E+00","module":"B2"},{"value":"0,0E+00","module":"B3"},{"value":"0,0E+00","module":"B4"},{"value":"0,0E+00","module":"C1"},{"value":"1,48E+00","module":"C2"},{"value":"1,91E+01","module":"C3"},{"value":"4,91E-01","module":"C4"},{"value":"-2,82E+01","module":"D"}]},{"parameter":"HTP-c","unit":"CTUh","values":[{"value":"4,26E-08","module":"A1-A3"},{"value":"0,0E+00","module":"A4"},{"value":"1,16E-10","module":"A5"},{"value":"0,0E+00","module":"B2"},{"value":"0,0E+00","module":"B3"},{"value":"0,0E+00","module":"B4"},{"value":"0,0E+00","module":"C1"},{"value":"0,0E+00","module":"C2"},{"value":"9,66E-10","module":"C3"},{"value":"2,40E-11","module":"C4"},{"value":"-1,14E-09","module":"D"}]},{"parameter":"HTP-nc","unit":"CTUh","values":[{"value":"2,71E-07","module":"A1-A3"},{"value":"1,33E-08","module":"A4"},{"value":"5,50E-09","module":"A5"},{"value":"0,0E+00","module":"B2"},{"value":"0,0E+00","module":"B3"},{"value":"0,0E+00","module":"B4"},{"value":"0,0E+00","module":"C1"},{"value":"1,61E-09","module":"C2"},{"value":"1,34E-08","module":"C3"},{"value":"9,17E-10","module":"C4"},{"value":"-3,02E-08","module":"D"}]},{"parameter":"SQP","unit":"unitless","values":[{"value":"7,71E+02","module":"A1-A3"},{"value":"1,15E+01","module":"A4"},{"value":"7,88E-01","module":"A5"},{"value":"0,0E+00","module":"B2"},{"value":"0,0E+00","module":"B3"},{"value":"0,0E+00","module":"B4"},{"value":"0,0E+00","module":"C1"},{"value":"1,39E+00","module":"C2"},{"value":"1,43E+00","module":"C3"},{"value":"6,23E-01","module":"C4"},{"value":"-2,94E+01","module":"D"}]},{"parameter":"IRP","unit":"kBq U235-eq.","values":[{"value":"4,14E+00","module":"A1-A3"},{"value":"7,18E-02","module":"A4"},{"value":"4,40E-03","module":"A5"},{"value":"0,0E+00","module":"B2"},{"value":"0,0E+00","module":"B3"},{"value":"0,0E+00","module":"B4"},{"value":"0,0E+00","module":"C1"},{"value":"8,72E-03","module":"C2"},{"value":"1,66E-02","module":"C3"},{"value":"1,17E-03","module":"C4"},{"value":"-4,28E-02","module":"D"}]}],"resource_use":[{"parameter":"PERE","unit":"MJ","values":[{"value":"1,33E+02","module":"A1-A3"},{"value":"2,35E-01","module":"A4"},{"value":"2,32E-02","module":"A5"},{"value":"0,0E+00","module":"B2"},{"value":"0,0E+00","module":"B3"},{"value":"0,0E+00","module":"B4"},{"value":"0,0E+00","module":"C1"},{"value":"2,85E-02","module":"C2"},{"value":"6,38E-01","module":"C3"},{"value":"1,99E-02","module":"C4"},{"value":"-2,83E+01","module":"D"}]},{"parameter":"PERM","unit":"MJ","values":[{"value":"8,35E+01","module":"A1-A3"},{"value":"0,0E+00","module":"A4"},{"value":"-4,40E+01","module":"A5"},{"value":"0,0E+00","module":"B2"},{"value":"0,0E+00","module":"B3"},{"value":"0,0E+00","module":"B4"},{"value":"0,0E+00","module":"C1"},{"value":"0,0E+00","module":"C2"},{"value":"-3,94E+01","module":"C3"},{"value":"0,0E+00","module":"C4"},{"value":"0,0E+00","module":"D"}]},{"parameter":"PERT","unit":"MJ","values":[{"value":"2,16E+02","module":"A1-A3"},{"value":"2,35E-01","module":"A4"},{"value":"-4,40E+01","module":"A5"},{"value":"0,0E+00","module":"B2"},{"value":"0,0E+00","module":"B3"},{"value":"0,0E+00","module":"B4"},{"value":"0,0E+00","module":"C1"},{"value":"2,85E-02","module":"C2"},{"value":"-3,88E+01","module":"C3"},{"value":"1,99E-02","module":"C4"},{"value":"-2,83E+01","module":"D"}]},{"parameter":"PENRE","unit":"MJ","values":[{"value":"3,06E+02","module":"A1-A3"},{"value":"1,64E+01","module":"A4"},{"value":"1,15E+00","module":"A5"},{"value":"0,0E+00","module":"B2"},{"value":"0,0E+00","module":"B3"},{"value":"0,0E+00","module":"B4"},{"value":"0,0E+00","module":"C1"},{"value":"1,99E+00","module":"C2"},{"value":"3,95E+00","module":"C3"},{"value":"2,34E-01","module":"C4"},{"value":"-7,83E+00","module":"D"}]},{"parameter":"PENRM","unit":"MJ","values":[{"value":"7,79E+01","module":"A1-A3"},{"value":"0,0E+00","module":"A4"},{"value":"-1,22E+01","module":"A5"},{"value":"0,0E+00","module":"B2"},{"value":"0,0E+00","module":"B3"},{"value":"0,0E+00","module":"B4"},{"value":"0,0E+00","module":"C1"},{"value":"0,0E+00","module":"C2"},{"value":"-6,58E+01","module":"C3"},{"value":"0,0E+00","module":"C4"},{"value":"0,0E+00","module":"D"}]},{"parameter":"PENRT","unit":"MJ","values":[{"value":"3,84E+02","module":"A1-A3"},{"value":"1,64E+01","module":"A4"},{"value":"-1,10E+01","module":"A5"},{"value":"0,0E+00","module":"B2"},{"value":"0,0E+00","module":"B3"},{"value":"0,0E+00","module":"B4"},{"value":"0,0E+00","module":"C1"},{"value":"1,99E+00","module":"C2"},{"value":"-6,18E+01","module":"C3"},{"value":"2,34E-01","module":"C4"},{"value":"-7,83E+00","module":"D"}]},{"parameter":"SM","unit":"kg","values":[{"value":"8,89E-01","module":"A1-A3"},{"value":"0,0E+00","module":"A4"},{"value":"0,0E+00","module":"A5"},{"value":"0,0E+00","module":"B2"},{"value":"0,0E+00","module":"B3"},{"value":"0,0E+00","module":"B4"},{"value":"0,0E+00","module":"C1"},{"value":"0,0E+00","module":"C2"},{"value":"0,0E+00","module":"C3"},{"value":"0,0E+00","module":"C4"},{"value":"0,0E+00","module":"D"}]},{"parameter":"RSF","unit":"MJ","values":[{"value":"6,85E-01","module":"A1-A3"},{"value":"8,41E-03","module":"A4"},{"value":"6,83E-04","module":"A5"},{"value":"0,0E+00","module":"B2"},{"value":"0,0E+00","module":"B3"},{"value":"0,0E+00","module":"B4"},{"value":"0,0E+00","module":"C1"},{"value":"1,02E-03","module":"C2"},{"value":"1,41E-02","module":"C3"},{"value":"3,80E-04","module":"C4"},{"value":"-5,04E-03","module":"D"}]},{"parameter":"NRSF","unit":"MJ","values":[{"value":"7,75E-01","module":"A1-A3"},{"value":"3,01E-02","module":"A4"},{"value":"6,33E-03","module":"A5"},{"value":"0,0E+00","module":"B2"},{"value":"0,0E+00","module":"B3"},{"value":"0,0E+00","module":"B4"},{"value":"0,0E+00","module":"C1"},{"value":"3,65E-03","module":"C2"},{"value":"0,0E+00","module":"C3"},{"value":"2,01E-02","module":"C4"},{"value":"-1,60E+00","module":"D"}]},{"parameter":"FW","unit":"m3","values":[{"value":"4,06E-01","module":"A1-A3"},{"value":"1,76E-03","module":"A4"},{"value":"7,60E-04","module":"A5"},{"value":"0,0E+00","module":"B2"},{"value":"0,0E+00","module":"B3"},{"value":"0,0E+00","module":"B4"},{"value":"0,0E+00","module":"C1"},{"value":"2,13E-04","module":"C2"},{"value":"4,20E-03","module":"C3"},{"value":"3,36E-04","module":"C4"},{"value":"-3,94E-02","module":"D"}]}],"end_of_life_waste":[{"parameter":"HWD","unit":"kg","values":[{"value":"6,07E+00","module":"A1-A3"},{"value":"8,47E-04","module":"A4"},{"value":"0,0E+00","module":"A5"},{"value":"0,0E+00","module":"B2"},{"value":"0,0E+00","module":"B3"},{"value":"0,0E+00","module":"B4"},{"value":"0,0E+00","module":"C1"},{"value":"1,03E-04","module":"C2"},{"value":"0,0E+00","module":"C3"},{"value":"3,11E-01","module":"C4"},{"value":"8,90E-04","module":"D"}]},{"parameter":"NHWD","unit":"kg","values":[{"value":"3,64E+00","module":"A1-A3"},{"value":"7,99E-01","module":"A4"},{"value":"3,90E+00","module":"A5"},{"value":"0,0E+00","module":"B2"},{"value":"0,0E+00","module":"B3"},{"value":"0,0E+00","module":"B4"},{"value":"0,0E+00","module":"C1"},{"value":"9,70E-02","module":"C2"},{"value":"3,70E-01","module":"C3"},{"value":"8,61E-02","module":"C4"},{"value":"-1,84E-01","module":"D"}]},{"parameter":"RWD","unit":"kg","values":[{"value":"9,62E-03","module":"A1-A3"},{"value":"1,12E-04","module":"A4"},{"value":"0,0E+00","module":"A5"},{"value":"0,0E+00","module":"B2"},{"value":"0,0E+00","module":"B3"},{"value":"0,0E+00","module":"B4"},{"value":"0,0E+00","module":"C1"},{"value":"1,36E-05","module":"C2"},{"value":"0,0E+00","module":"C3"},{"value":"5,37E-07","module":"C4"},{"value":"-3,68E-05","module":"D"}]}],"end_of_life_flow":[{"parameter":"CRU","unit":"kg","values":[{"value":"0,0E+00","module":"A1-A3"},{"value":"0,0E+00","module":"A4"},{"value":"0,0E+00","module":"A5"},{"value":"0,0E+00","module":"B2"},{"value":"0,0E+00","module":"B3"},{"value":"0,0E+00","module":"B4"},{"value":"0,0E+00","module":"C1"},{"value":"0,0E+00","module":"C2"},{"value":"0,0E+00","module":"C3"},{"value":"0,0E+00","module":"C4"},{"value":"0,0E+00","module":"D"}]},{"parameter":"MFR","unit":"kg","values":[{"value":"0,0E+00","module":"A1-A3"},{"value":"0,0E+00","module":"A4"},{"value":"1,06E+00","module":"A5"},{"value":"0,0E+00","module":"B2"},{"value":"0,0E+00","module":"B3"},{"value":"0,0E+00","module":"B4"},{"value":"0,0E+00","module":"C1"},{"value":"0,0E+00","module":"C2"},{"value":"3,69E-02","module":"C3"},{"value":"0,0E+00","module":"C4"},{"value":"0,0E+00","module":"D"}]},{"parameter":"MER","unit":"kg","values":[{"value":"8,13E-02","module":"A1-A3"},{"value":"0,0E+00","module":"A4"},{"value":"2,60E+00","module":"A5"},{"value":"0,0E+00","module":"B2"},{"value":"0,0E+00","module":"B3"},{"value":"0,0E+00","module":"B4"},{"value":"0,0E+00","module":"C1"},{"value":"0,0E+00","module":"C2"},{"value":"5,58E+00","module":"C3"},{"value":"0,0E+00","module":"C4"},{"value":"0,0E+00","module":"D"}]},{"parameter":"EEE","unit":"MJ","values":[{"value":"4,83E-02","module":"A1-A3"},{"value":"0,0E+00","module":"A4"},{"value":"1,86E+00","module":"A5"},{"value":"0,0E+00","module":"B2"},{"value":"0,0E+00","module":"B3"},{"value":"0,0E+00","module":"B4"},{"value":"0,0E+00","module":"C1"},{"value":"0,0E+00","module":"C2"},{"value":"3,42E+00","module":"C3"},{"value":"0,0E+00","module":"C4"},{"value":"0,0E+00","module":"D"}]},{"parameter":"EET","unit":"MJ","values":[{"value":"7,31E-01","module":"A1-A3"},{"value":"0,0E+00","module":"A4"},{"value":"2,82E+01","module":"A5"},{"value":"0,0E+00","module":"B2"},{"value":"0,0E+00","module":"B3"},{"value":"0,0E+00","module":"B4"},{"value":"0,0E+00","module":"C1"},{"value":"0,0E+00","module":"C2"},{"value":"5,17E+01","module":"C3"},{"value":"0,0E+00","module":"C4"},{"value":"0,0E+00","module":"D"}]}]}