{"product_name":"Textiler Bodenbelag Kugelgarn - Reval\u00ae","epd_id":"EPD-FAB-20230276-CBC1-DE","compliance":["DIN EN 15804+A2","ISO 14025"],"producer_name":"Fabromont AG","environmental_impact":[{"parameter":"GWP-total","unit":"kg CO2-eq.","values":[{"value":"3,18E+00","module":"A1-A3"},{"value":"1,19E-01","module":"A4"},{"value":"6,19E-01","module":"A5"},{"value":"0,0E+00","module":"B1"},{"value":"5,49E-01","module":"B2"},{"value":"0,0E+00","module":"C1"},{"value":"6,65E-03","module":"C2"},{"value":"2,78E+00","module":"C3"},{"value":"2,81E+00","module":"C3"},{"value":"1,39E-01","module":"C4"},{"value":"-2,13E-02","module":"D"},{"value":"0,0E+00","module":"D"},{"value":"-1,11E-01","module":"D"},{"value":"-2,15E-01","module":"D"}]},{"parameter":"GWP-fossil","unit":"kg CO2-eq.","values":[{"value":"3,18E+00","module":"A1-A3"},{"value":"1,17E-01","module":"A4"},{"value":"5,72E-01","module":"A5"},{"value":"0,0E+00","module":"B1"},{"value":"3,48E-01","module":"B2"},{"value":"0,0E+00","module":"C1"},{"value":"6,53E-03","module":"C2"},{"value":"2,78E+00","module":"C3"},{"value":"2,81E+00","module":"C3"},{"value":"1,39E-01","module":"C4"},{"value":"-2,12E-02","module":"D"},{"value":"0,0E+00","module":"D"},{"value":"-1,11E-01","module":"D"},{"value":"-2,15E-01","module":"D"}]},{"parameter":"GWP-biogenic","unit":"kg CO2-eq.","values":[{"value":"-5,03E-03","module":"A1-A3"},{"value":"1,51E-03","module":"A4"},{"value":"4,67E-02","module":"A5"},{"value":"0,0E+00","module":"B1"},{"value":"4,16E-03","module":"B2"},{"value":"0,0E+00","module":"C1"},{"value":"8,45E-05","module":"C2"},{"value":"3,36E-04","module":"C3"},{"value":"6,38E-04","module":"C3"},{"value":"-6,11E-07","module":"C4"},{"value":"-1,06E-04","module":"D"},{"value":"0,0E+00","module":"D"},{"value":"-5,40E-04","module":"D"},{"value":"-5,77E-04","module":"D"}]},{"parameter":"GWP-luluc","unit":"kg CO2-eq.","values":[{"value":"4,56E-03","module":"A1-A3"},{"value":"6,60E-04","module":"A4"},{"value":"4,80E-04","module":"A5"},{"value":"0,0E+00","module":"B1"},{"value":"1,96E-01","module":"B2"},{"value":"0,0E+00","module":"C1"},{"value":"3,70E-05","module":"C2"},{"value":"7,61E-05","module":"C3"},{"value":"1,71E-04","module":"C3"},{"value":"6,76E-05","module":"C4"},{"value":"-2,27E-06","module":"D"},{"value":"0,0E+00","module":"D"},{"value":"-1,15E-05","module":"D"},{"value":"-1,28E-04","module":"D"}]},{"parameter":"ODP","unit":"kg CFC11-eq.","values":[{"value":"7,48E-09","module":"A1-A3"},{"value":"7,09E-15","module":"A4"},{"value":"6,73E-10","module":"A5"},{"value":"0,0E+00","module":"B1"},{"value":"3,41E-08","module":"B2"},{"value":"0,0E+00","module":"C1"},{"value":"3,97E-16","module":"C2"},{"value":"2,41E-13","module":"C3"},{"value":"3,89E-13","module":"C3"},{"value":"1,87E-13","module":"C4"},{"value":"-1,39E-13","module":"D"},{"value":"0,0E+00","module":"D"},{"value":"-6,95E-13","module":"D"},{"value":"-5,67E-14","module":"D"}]},{"parameter":"AP","unit":"mol H^(+)-eq.","values":[{"value":"1,12E-02","module":"A1-A3"},{"value":"7,04E-04","module":"A4"},{"value":"1,34E-03","module":"A5"},{"value":"0,0E+00","module":"B1"},{"value":"8,32E-04","module":"B2"},{"value":"0,0E+00","module":"C1"},{"value":"3,95E-05","module":"C2"},{"value":"2,92E-03","module":"C3"},{"value":"3,04E-03","module":"C3"},{"value":"4,12E-04","module":"C4"},{"value":"-2,74E-05","module":"D"},{"value":"0,0E+00","module":"D"},{"value":"-1,40E-04","module":"D"},{"value":"-1,17E-03","module":"D"}]},{"parameter":"POCP","unit":"kg NMVOC-eq.","values":[{"value":"9,65E-03","module":"A1-A3"},{"value":"6,54E-04","module":"A4"},{"value":"1,27E-03","module":"A5"},{"value":"4,18E-04","module":"B1"},{"value":"9,83E-04","module":"B2"},{"value":"0,0E+00","module":"C1"},{"value":"3,67E-05","module":"C2"},{"value":"3,71E-03","module":"C3"},{"value":"3,81E-03","module":"C3"},{"value":"2,93E-04","module":"C4"},{"value":"-2,10E-05","module":"D"},{"value":"0,0E+00","module":"D"},{"value":"-1,08E-04","module":"D"},{"value":"-8,84E-04","module":"D"}]},{"parameter":"ADPE","unit":"kg Sb-eq.","values":[{"value":"7,41E-07","module":"A1-A3"},{"value":"9,89E-09","module":"A4"},{"value":"6,87E-08","module":"A5"},{"value":"0,0E+00","module":"B1"},{"value":"2,30E-07","module":"B2"},{"value":"0,0E+00","module":"C1"},{"value":"5,54E-10","module":"C2"},{"value":"1,15E-08","module":"C3"},{"value":"1,56E-08","module":"C3"},{"value":"9,63E-09","module":"C4"},{"value":"-3,13E-09","module":"D"},{"value":"0,0E+00","module":"D"},{"value":"-1,59E-08","module":"D"},{"value":"-2,32E-08","module":"D"}]},{"parameter":"ADPF","unit":"MJ","values":[{"value":"4,76E+01","module":"A1-A3"},{"value":"1,58E+00","module":"A4"},{"value":"4,56E+00","module":"A5"},{"value":"0,0E+00","module":"B1"},{"value":"5,90E+00","module":"B2"},{"value":"0,0E+00","module":"C1"},{"value":"8,86E-02","module":"C2"},{"value":"1,41E+00","module":"C3"},{"value":"1,82E+00","module":"C3"},{"value":"1,97E+00","module":"C4"},{"value":"-3,60E-01","module":"D"},{"value":"0,0E+00","module":"D"},{"value":"-1,88E+00","module":"D"},{"value":"-7,31E+00","module":"D"}]},{"parameter":"WDP","unit":"m^3 Welt-eq. entzogen","values":[{"value":"3,70E+00","module":"A1-A3"},{"value":"1,06E-03","module":"A4"},{"value":"3,67E-01","module":"A5"},{"value":"0,0E+00","module":"B1"},{"value":"9,99E-02","module":"B2"},{"value":"0,0E+00","module":"C1"},{"value":"5,93E-05","module":"C2"},{"value":"3,59E-01","module":"C3"},{"value":"3,61E-01","module":"C3"},{"value":"-1,47E-03","module":"C4"},{"value":"-2,16E-03","module":"D"},{"value":"0,0E+00","module":"D"},{"value":"-1,08E-02","module":"D"},{"value":"-2,47E-02","module":"D"}]},{"parameter":"EP-freshwater","unit":"kg P-eq.","values":[{"value":"3,09E-05","module":"A1-A3"},{"value":"3,53E-07","module":"A4"},{"value":"2,84E-06","module":"A5"},{"value":"0,0E+00","module":"B1"},{"value":"5,19E-06","module":"B2"},{"value":"0,0E+00","module":"C1"},{"value":"1,98E-08","module":"C2"},{"value":"2,92E-07","module":"C3"},{"value":"3,71E-07","module":"C3"},{"value":"2,59E-05","module":"C4"},{"value":"-2,83E-08","module":"D"},{"value":"0,0E+00","module":"D"},{"value":"-1,42E-07","module":"D"},{"value":"-2,62E-07","module":"D"}]},{"parameter":"EP-marine","unit":"kg N-eq.","values":[{"value":"3,84E-03","module":"A1-A3"},{"value":"3,46E-04","module":"A4"},{"value":"5,09E-04","module":"A5"},{"value":"0,0E+00","module":"B1"},{"value":"1,97E-04","module":"B2"},{"value":"0,0E+00","module":"C1"},{"value":"1,94E-05","module":"C2"},{"value":"1,45E-03","module":"C3"},{"value":"1,50E-03","module":"C3"},{"value":"9,11E-05","module":"C4"},{"value":"-7,49E-06","module":"D"},{"value":"0,0E+00","module":"D"},{"value":"-3,86E-05","module":"D"},{"value":"-3,10E-04","module":"D"}]},{"parameter":"EP-terrestrial","unit":"mol N-eq.","values":[{"value":"3,58E-02","module":"A1-A3"},{"value":"3,83E-03","module":"A4"},{"value":"5,06E-03","module":"A5"},{"value":"0,0E+00","module":"B1"},{"value":"2,83E-03","module":"B2"},{"value":"0,0E+00","module":"C1"},{"value":"2,15E-04","module":"C2"},{"value":"1,62E-02","module":"C3"},{"value":"1,68E-02","module":"C3"},{"value":"9,99E-04","module":"C4"},{"value":"-8,02E-05","module":"D"},{"value":"0,0E+00","module":"D"},{"value":"-4,14E-04","module":"D"},{"value":"-3,40E-03","module":"D"}]}],"additional_environmental_impact":[{"parameter":"PM","unit":"Krankheitsf\u00e4lle","values":[{"value":"8,51E-08","module":"A1-A3"},{"value":"4,07E-09","module":"A4"},{"value":"9,01E-09","module":"A5"},{"value":"0,0E+00","module":"B1"},{"value":"6,84E-08","module":"B2"},{"value":"0,0E+00","module":"C1"},{"value":"2,28E-10","module":"C2"},{"value":"1,06E-08","module":"C3"},{"value":"1,13E-08","module":"C3"},{"value":"3,96E-09","module":"C4"},{"value":"-2,27E-10","module":"D"},{"value":"0,0E+00","module":"D"},{"value":"0,0E+00","module":"D"},{"value":"-1,73E-08","module":"D"}]},{"parameter":"ETP-fw","unit":"CTUe","values":[{"value":"2,49E+01","module":"A1-A3"},{"value":"1,10E+00","module":"A4"},{"value":"2,40E+00","module":"A5"},{"value":"3,60E-03","module":"B1"},{"value":"2,69E+00","module":"B2"},{"value":"0,0E+00","module":"C1"},{"value":"6,15E-02","module":"C2"},{"value":"6,17E-01","module":"C3"},{"value":"8,51E-01","module":"C3"},{"value":"1,93E+00","module":"C4"},{"value":"-7,68E-02","module":"D"},{"value":"0,0E+00","module":"D"},{"value":"0,0E+00","module":"D"},{"value":"-2,12E+00","module":"D"}]},{"parameter":"HTP-c","unit":"CTUh","values":[{"value":"1,63E-09","module":"A1-A3"},{"value":"2,22E-11","module":"A4"},{"value":"1,52E-10","module":"A5"},{"value":"0,0E+00","module":"B1"},{"value":"6,21E-10","module":"B2"},{"value":"0,0E+00","module":"C1"},{"value":"1,24E-12","module":"C2"},{"value":"3,31E-11","module":"C3"},{"value":"3,85E-11","module":"C3"},{"value":"8,66E-11","module":"C4"},{"value":"-3,60E-12","module":"D"},{"value":"0,0E+00","module":"D"},{"value":"0,0E+00","module":"D"},{"value":"-6,96E-11","module":"D"}]},{"parameter":"HTP-nc","unit":"CTUh","values":[{"value":"4,32E-08","module":"A1-A3"},{"value":"1,32E-09","module":"A4"},{"value":"4,19E-09","module":"A5"},{"value":"2,60E-11","module":"B1"},{"value":"9,46E-09","module":"B2"},{"value":"0,0E+00","module":"C1"},{"value":"7,38E-11","module":"C2"},{"value":"1,93E-09","module":"C3"},{"value":"2,19E-09","module":"C3"},{"value":"7,26E-09","module":"C4"},{"value":"-1,39E-10","module":"D"},{"value":"0,0E+00","module":"D"},{"value":"0,0E+00","module":"D"},{"value":"-5,34E-09","module":"D"}]},{"parameter":"SQP","unit":"SQP","values":[{"value":null,"module":"A1-A3"},{"value":null,"module":"A4"},{"value":null,"module":"A5"},{"value":null,"module":"B1"},{"value":null,"module":"B2"},{"value":null,"module":"C1"},{"value":null,"module":"C2"},{"value":null,"module":"C3"},{"value":null,"module":"C3"},{"value":null,"module":"C4"},{"value":null,"module":"D"},{"value":null,"module":"D"},{"value":null,"module":"D"},{"value":null,"module":"D"}]}],"resource_use":[{"parameter":"PERE","unit":"MJ","values":[{"value":"3,88E+01","module":"A1-A3"},{"value":"8,99E-02","module":"A4"},{"value":"3,62E+00","module":"A5"},{"value":"0,0E+00","module":"B1"},{"value":"3,69E+00","module":"B2"},{"value":"0,0E+00","module":"C1"},{"value":"5,04E-03","module":"C2"},{"value":"2,27E-01","module":"C3"},{"value":"3,41E-01","module":"C3"},{"value":"1,62E-01","module":"C4"},{"value":"-9,59E-02","module":"D"},{"value":"0,0E+00","module":"D"},{"value":"-4,80E-01","module":"D"},{"value":"-4,26E-01","module":"D"}]},{"parameter":"PERM","unit":"MJ","values":[{"value":"9,00E-02","module":"A1-A3"},{"value":"0,0E+00","module":"A4"},{"value":"-9,00E-02","module":"A5"},{"value":"0,0E+00","module":"B1"},{"value":"0,0E+00","module":"B2"},{"value":"0,0E+00","module":"C1"},{"value":"0,0E+00","module":"C2"},{"value":"0,0E+00","module":"C3"},{"value":"0,0E+00","module":"C3"},{"value":"0,0E+00","module":"C4"},{"value":"0,0E+00","module":"D"},{"value":"0,0E+00","module":"D"},{"value":"0,0E+00","module":"D"},{"value":"0,0E+00","module":"D"}]},{"parameter":"PERT","unit":"MJ","values":[{"value":"3,89E+01","module":"A1-A3"},{"value":"8,99E-02","module":"A4"},{"value":"3,53E+00","module":"A5"},{"value":"0,0E+00","module":"B1"},{"value":"3,69E+00","module":"B2"},{"value":"0,0E+00","module":"C1"},{"value":"5,04E-03","module":"C2"},{"value":"2,27E-01","module":"C3"},{"value":"3,41E-01","module":"C3"},{"value":"1,62E-01","module":"C4"},{"value":"-9,59E-02","module":"D"},{"value":"0,0E+00","module":"D"},{"value":"-4,80E-01","module":"D"},{"value":"-4,26E-01","module":"D"}]},{"parameter":"PENRE","unit":"MJ","values":[{"value":"4,18E+01","module":"A1-A3"},{"value":"1,58E+00","module":"A4"},{"value":"4,90E+00","module":"A5"},{"value":"0,0E+00","module":"B1"},{"value":"5,90E+00","module":"B2"},{"value":"0,0E+00","module":"C1"},{"value":"8,89E-02","module":"C2"},{"value":"6,93E+00","module":"C3"},{"value":"7,33E+00","module":"C3"},{"value":"1,97E+00","module":"C4"},{"value":"-3,60E-01","module":"D"},{"value":"0,0E+00","module":"D"},{"value":"-1,88E+00","module":"D"},{"value":"-7,31E+00","module":"D"}]},{"parameter":"PENRM","unit":"MJ","values":[{"value":"5,85E+00","module":"A1-A3"},{"value":"0,0E+00","module":"A4"},{"value":"-3,33E-01","module":"A5"},{"value":"0,0E+00","module":"B1"},{"value":"0,0E+00","module":"B2"},{"value":"0,0E+00","module":"C1"},{"value":"0,0E+00","module":"C2"},{"value":"-5,52E+00","module":"C3"},{"value":"-5,52E+00","module":"C3"},{"value":"0,0E+00","module":"C4"},{"value":"0,0E+00","module":"D"},{"value":"0,0E+00","module":"D"},{"value":"0,0E+00","module":"D"},{"value":"0,0E+00","module":"D"}]},{"parameter":"PENRT","unit":"MJ","values":[{"value":"4,77E+01","module":"A1-A3"},{"value":"1,58E+00","module":"A4"},{"value":"4,57E+00","module":"A5"},{"value":"0,0E+00","module":"B1"},{"value":"5,90E+00","module":"B2"},{"value":"0,0E+00","module":"C1"},{"value":"8,89E-02","module":"C2"},{"value":"1,41E+00","module":"C3"},{"value":"1,82E+00","module":"C3"},{"value":"1,97E+00","module":"C4"},{"value":"-3,60E-01","module":"D"},{"value":"0,0E+00","module":"D"},{"value":"-1,88E+00","module":"D"},{"value":"-7,31E+00","module":"D"}]},{"parameter":"SM","unit":"kg","values":[{"value":"1,26E+00","module":"A1-A3"},{"value":"0,0E+00","module":"A4"},{"value":"1,13E-01","module":"A5"},{"value":"0,0E+00","module":"B1"},{"value":"0,0E+00","module":"B2"},{"value":"0,0E+00","module":"C1"},{"value":"0,0E+00","module":"C2"},{"value":"0,0E+00","module":"C3"},{"value":"0,0E+00","module":"C3"},{"value":"0,0E+00","module":"C4"},{"value":"0,0E+00","module":"D"},{"value":"0,0E+00","module":"D"},{"value":"0,0E+00","module":"D"},{"value":"4,10E-01","module":"D"}]},{"parameter":"RSF","unit":"MJ","values":[{"value":"0,0E+00","module":"A1-A3"},{"value":"0,0E+00","module":"A4"},{"value":"0,0E+00","module":"A5"},{"value":"0,0E+00","module":"B1"},{"value":"0,0E+00","module":"B2"},{"value":"0,0E+00","module":"C1"},{"value":"0,0E+00","module":"C2"},{"value":"0,0E+00","module":"C3"},{"value":"0,0E+00","module":"C3"},{"value":"0,0E+00","module":"C4"},{"value":"0,0E+00","module":"D"},{"value":"0,0E+00","module":"D"},{"value":"0,0E+00","module":"D"},{"value":"0,0E+00","module":"D"}]},{"parameter":"NRSF","unit":"MJ","values":[{"value":"0,0E+00","module":"A1-A3"},{"value":"0,0E+00","module":"A4"},{"value":"0,0E+00","module":"A5"},{"value":"0,0E+00","module":"B1"},{"value":"0,0E+00","module":"B2"},{"value":"0,0E+00","module":"C1"},{"value":"0,0E+00","module":"C2"},{"value":"0,0E+00","module":"C3"},{"value":"0,0E+00","module":"C3"},{"value":"0,0E+00","module":"C4"},{"value":"0,0E+00","module":"D"},{"value":"0,0E+00","module":"D"},{"value":"0,0E+00","module":"D"},{"value":"0,0E+00","module":"D"}]},{"parameter":"FW","unit":"m^3","values":[{"value":"9,68E-02","module":"A1-A3"},{"value":"1,02E-04","module":"A4"},{"value":"9,54E-03","module":"A5"},{"value":"0,0E+00","module":"B1"},{"value":"3,34E-03","module":"B2"},{"value":"0,0E+00","module":"C1"},{"value":"5,69E-06","module":"C2"},{"value":"8,47E-03","module":"C3"},{"value":"8,58E-03","module":"C3"},{"value":"2,31E-05","module":"C4"},{"value":"-9,17E-05","module":"D"},{"value":"0,0E+00","module":"D"},{"value":"-4,59E-04","module":"D"},{"value":"-1,11E-03","module":"D"}]}],"end_of_life_waste":[{"parameter":"HWD","unit":"kg","values":[{"value":"1,87E-03","module":"A1-A3"},{"value":"7,59E-12","module":"A4"},{"value":"1,68E-04","module":"A5"},{"value":"0,0E+00","module":"B1"},{"value":"4,19E-05","module":"B2"},{"value":"0,0E+00","module":"C1"},{"value":"4,26E-13","module":"C2"},{"value":"2,17E-10","module":"C3"},{"value":"2,34E-10","module":"C3"},{"value":"3,04E-10","module":"C4"},{"value":"-4,92E-11","module":"D"},{"value":"0,0E+00","module":"D"},{"value":"-2,60E-10","module":"D"},{"value":"-3,78E-10","module":"D"}]},{"parameter":"NHWD","unit":"kg","values":[{"value":"5,75E-01","module":"A1-A3"},{"value":"2,27E-04","module":"A4"},{"value":"8,43E-02","module":"A5"},{"value":"0,0E+00","module":"B1"},{"value":"7,30E-03","module":"B2"},{"value":"0,0E+00","module":"C1"},{"value":"1,27E-05","module":"C2"},{"value":"3,60E-01","module":"C3"},{"value":"3,61E-01","module":"C3"},{"value":"1,95E+00","module":"C4"},{"value":"-1,79E-04","module":"D"},{"value":"0,0E+00","module":"D"},{"value":"-9,17E-04","module":"D"},{"value":"-2,81E-01","module":"D"}]},{"parameter":"RWD","unit":"kg","values":[{"value":"1,58E-03","module":"A1-A3"},{"value":"1,95E-06","module":"A4"},{"value":"1,47E-04","module":"A5"},{"value":"0,0E+00","module":"B1"},{"value":"3,76E-04","module":"B2"},{"value":"0,0E+00","module":"C1"},{"value":"1,09E-07","module":"C2"},{"value":"4,99E-05","module":"C3"},{"value":"7,93E-05","module":"C3"},{"value":"2,42E-05","module":"C4"},{"value":"-2,75E-05","module":"D"},{"value":"0,0E+00","module":"D"},{"value":"-1,38E-04","module":"D"},{"value":"-1,02E-04","module":"D"}]}],"end_of_life_flow":[{"parameter":"CRU","unit":"kg","values":[{"value":"0,0E+00","module":"A1-A3"},{"value":"0,0E+00","module":"A4"},{"value":"0,0E+00","module":"A5"},{"value":"0,0E+00","module":"B1"},{"value":"0,0E+00","module":"B2"},{"value":"0,0E+00","module":"C1"},{"value":"0,0E+00","module":"C2"},{"value":"0,0E+00","module":"C3"},{"value":"0,0E+00","module":"C3"},{"value":"0,0E+00","module":"C4"},{"value":"0,0E+00","module":"D"},{"value":"0,0E+00","module":"D"},{"value":"0,0E+00","module":"D"},{"value":"0,0E+00","module":"D"}]},{"parameter":"MFR","unit":"kg","values":[{"value":"0,0E+00","module":"A1-A3"},{"value":"0,0E+00","module":"A4"},{"value":"3,00E-02","module":"A5"},{"value":"0,0E+00","module":"B1"},{"value":"0,0E+00","module":"B2"},{"value":"0,0E+00","module":"C1"},{"value":"0,0E+00","module":"C2"},{"value":"0,0E+00","module":"C3"},{"value":"5,00E-01","module":"C3"},{"value":"0,0E+00","module":"C4"},{"value":"0,0E+00","module":"D"},{"value":"0,0E+00","module":"D"},{"value":"0,0E+00","module":"D"},{"value":"0,0E+00","module":"D"}]},{"parameter":"MER","unit":"kg","values":[{"value":"0,0E+00","module":"A1-A3"},{"value":"0,0E+00","module":"A4"},{"value":"0,0E+00","module":"A5"},{"value":"0,0E+00","module":"B1"},{"value":"0,0E+00","module":"B2"},{"value":"0,0E+00","module":"C1"},{"value":"0,0E+00","module":"C2"},{"value":"0,0E+00","module":"C3"},{"value":"0,0E+00","module":"C3"},{"value":"0,0E+00","module":"C4"},{"value":"0,0E+00","module":"D"},{"value":"0,0E+00","module":"D"},{"value":"0,0E+00","module":"D"},{"value":"0,0E+00","module":"D"}]},{"parameter":"EEE","unit":"MJ","values":[{"value":"0,0E+00","module":"A1-A3"},{"value":"0,0E+00","module":"A4"},{"value":"4,74E-01","module":"A5"},{"value":"0,0E+00","module":"B1"},{"value":"0,0E+00","module":"B2"},{"value":"0,0E+00","module":"C1"},{"value":"0,0E+00","module":"C2"},{"value":"4,70E+00","module":"C3"},{"value":"0,0E+00","module":"C3"},{"value":"0,0E+00","module":"C4"},{"value":"0,0E+00","module":"D"},{"value":"0,0E+00","module":"D"},{"value":"0,0E+00","module":"D"},{"value":"0,0E+00","module":"D"}]},{"parameter":"EET","unit":"MJ","values":[{"value":"0,0E+00","module":"A1-A3"},{"value":"0,0E+00","module":"A4"},{"value":"8,61E-01","module":"A5"},{"value":"0,0E+00","module":"B1"},{"value":"0,0E+00","module":"B2"},{"value":"0,0E+00","module":"C1"},{"value":"0,0E+00","module":"C2"},{"value":"8,57E+00","module":"C3"},{"value":"3,49E+01","module":"C3"},{"value":"0,0E+00","module":"C4"},{"value":"0,0E+00","module":"D"},{"value":"0,0E+00","module":"D"},{"value":"0,0E+00","module":"D"},{"value":"0,0E+00","module":"D"}]}]}