{"product_name":"TFM","epd_id":"NEPD-8302-7980","compliance":["EN 15804+A2","ISO 14025","ISO 21930"],"producer_name":"TROX Group","environmental_impact":[{"parameter":"GWP-total","unit":"kg CO2-eq.","values":[{"value":"6,97E+01","module":"A1-A3"},{"value":"2,88E+00","module":"A4"},{"value":"2,62E-02","module":"C1"},{"value":"1,80E-01","module":"C2"},{"value":"8,94E-01","module":"C3"},{"value":"-1,74E+00","module":"C4"},{"value":"-1,43E+01","module":"D"}]},{"parameter":"GWP-fossil","unit":"kg CO2-eq.","values":[{"value":"6,98E+01","module":"A1-A3"},{"value":"2,87E+00","module":"A4"},{"value":"2,62E-02","module":"C1"},{"value":"1,80E-01","module":"C2"},{"value":"4,52E-01","module":"C3"},{"value":"-1,74E+00","module":"C4"},{"value":"-1,43E+01","module":"D"}]},{"parameter":"GWP-biogenic","unit":"kg CO2-eq.","values":[{"value":"-1,38E-01","module":"A1-A3"},{"value":"1,19E-03","module":"A4"},{"value":"4,92E-06","module":"C1"},{"value":"7,44E-05","module":"C2"},{"value":"4,42E-01","module":"C3"},{"value":"-9,51E-04","module":"C4"},{"value":"-8,35E-03","module":"D"}]},{"parameter":"GWP-luluc","unit":"kg CO2-eq.","values":[{"value":"4,52E-02","module":"A1-A3"},{"value":"1,02E-03","module":"A4"},{"value":"2,07E-06","module":"C1"},{"value":"6,40E-05","module":"C2"},{"value":"9,62E-05","module":"C3"},{"value":"-4,83E-04","module":"C4"},{"value":"-7,07E-03","module":"D"}]},{"parameter":"ODP","unit":"kg CFC 11-eq.","values":[{"value":"5,31E-06","module":"A1-A3"},{"value":"6,51E-07","module":"A4"},{"value":"5,67E-09","module":"C1"},{"value":"4,07E-08","module":"C2"},{"value":"4,37E-08","module":"C3"},{"value":"-5,37E-08","module":"C4"},{"value":"-1,29E-03","module":"D"}]},{"parameter":"AP","unit":"mol H+-eq.","values":[{"value":"3,97E-01","module":"A1-A3"},{"value":"8,26E-03","module":"A4"},{"value":"2,74E-04","module":"C1"},{"value":"5,16E-04","module":"C2"},{"value":"6,04E-04","module":"C3"},{"value":"-8,72E-03","module":"C4"},{"value":"-8,86E-02","module":"D"}]},{"parameter":"POCP","unit":"kg NMVOC-eq.","values":[{"value":"3,00E-01","module":"A1-A3"},{"value":"7,00E-03","module":"A4"},{"value":"3,66E-04","module":"C1"},{"value":"4,38E-04","module":"C2"},{"value":"4,22E-04","module":"C3"},{"value":"-8,78E-03","module":"C4"},{"value":"-7,42E-02","module":"D"}]},{"parameter":"ADPE","unit":"kg Sb-eq.","values":[{"value":"1,18E-02","module":"A1-A3"},{"value":"7,94E-05","module":"A4"},{"value":"4,03E-08","module":"C1"},{"value":"4,96E-06","module":"C2"},{"value":"1,34E-06","module":"C3"},{"value":"-3,08E-05","module":"C4"},{"value":"-3,46E-04","module":"D"}]},{"parameter":"ADPF","unit":"MJ","values":[{"value":"8,46E+02","module":"A1-A3"},{"value":"4,35E+01","module":"A4"},{"value":"3,61E-01","module":"C1"},{"value":"2,72E+00","module":"C2"},{"value":"1,62E+00","module":"C3"},{"value":"-1,46E+01","module":"C4"},{"value":"-1,20E+02","module":"D"}]},{"parameter":"WDP","unit":"m3 world-eq.","values":[{"value":"2,66E+03","module":"A1-A3"},{"value":"4,20E+01","module":"A4"},{"value":"7,67E-02","module":"C1"},{"value":"2,63E+00","module":"C2"},{"value":"5,97E+00","module":"C3"},{"value":"9,58E+01","module":"C4"},{"value":"7,37E+02","module":"D"}]},{"parameter":"EP-freshwater","unit":"kg P-eq.","values":[{"value":"4,07E-03","module":"A1-A3"},{"value":"2,30E-05","module":"A4"},{"value":"9,55E-08","module":"C1"},{"value":"1,44E-06","module":"C2"},{"value":"9,12E-06","module":"C3"},{"value":"-1,09E-04","module":"C4"},{"value":"-9,95E-04","module":"D"}]},{"parameter":"EP-marine","unit":"kg N-eq.","values":[{"value":"6,66E-02","module":"A1-A3"},{"value":"1,63E-03","module":"A4"},{"value":"1,21E-04","module":"C1"},{"value":"1,02E-04","module":"C2"},{"value":"1,38E-04","module":"C3"},{"value":"-1,80E-03","module":"C4"},{"value":"-1,54E-02","module":"D"}]},{"parameter":"EP-terrestrial","unit":"mol N-eq.","values":[{"value":"9,45E-01","module":"A1-A3"},{"value":"1,83E-02","module":"A4"},{"value":"1,33E-03","module":"C1"},{"value":"1,14E-03","module":"C2"},{"value":"1,54E-03","module":"C3"},{"value":"-1,84E-02","module":"C4"},{"value":"-1,61E-01","module":"D"}]},{"parameter":"GWP-IOBC","unit":"kg CO2-eq.","values":[{"value":"7,01E+01","module":"A1-A3"},{"value":"2,88E+00","module":"A4"},{"value":"2,62E-02","module":"C1"},{"value":"1,80E-01","module":"C2"},{"value":"4,53E-01","module":"C3"},{"value":"-2,64E+00","module":"C4"},{"value":"-2,13E+01","module":"D"}]}],"additional_environmental_impact":[{"parameter":"PM","unit":"disease incidence","values":[{"value":"5,23E-06","module":"A1-A3"},{"value":"1,76E-07","module":"A4"},{"value":"7,26E-09","module":"C1"},{"value":"1,10E-08","module":"C2"},{"value":"8,97E-09","module":"C3"},{"value":"-1,46E-07","module":"C4"},{"value":"-1,22E-06","module":"D"}]},{"parameter":"ETP-fw","unit":"CTUe","values":[{"value":"2,93E+03","module":"A1-A3"},{"value":"3,22E+01","module":"A4"},{"value":"1,97E-01","module":"C1"},{"value":"2,01E+00","module":"C2"},{"value":"7,86E+00","module":"C3"},{"value":"-6,18E+01","module":"C4"},{"value":"-9,57E+02","module":"D"}]},{"parameter":"HTP-c","unit":"CTUh","values":[{"value":"4,36E-07","module":"A1-A3"},{"value":"0,0E+00","module":"A4"},{"value":"0,0E+00","module":"C1"},{"value":"0,0E+00","module":"C2"},{"value":"3,73E-10","module":"C3"},{"value":"-8,34E-09","module":"C4"},{"value":"-7,05E-08","module":"D"}]},{"parameter":"HTP-nc","unit":"CTUh","values":[{"value":"2,68E-06","module":"A1-A3"},{"value":"3,52E-08","module":"A4"},{"value":"1,79E-10","module":"C1"},{"value":"2,20E-09","module":"C2"},{"value":"2,74E-09","module":"C3"},{"value":"1,99E-07","module":"C4"},{"value":"1,28E-06","module":"D"}]},{"parameter":"SQP","unit":"unitless","values":[{"value":"5,41E+02","module":"A1-A3"},{"value":"3,04E+01","module":"A4"},{"value":"4,58E-02","module":"C1"},{"value":"1,90E+00","module":"C2"},{"value":"6,29E-01","module":"C3"},{"value":"2,69E-01","module":"C4"},{"value":"-1,27E+01","module":"D"}]},{"parameter":"IRP","unit":"kBq U235-eq.","values":[{"value":"2,42E+00","module":"A1-A3"},{"value":"1,90E-01","module":"A4"},{"value":"1,55E-03","module":"C1"},{"value":"1,19E-02","module":"C2"},{"value":"7,27E-03","module":"C3"},{"value":"7,72E-03","module":"C4"},{"value":"4,80E-02","module":"D"}]}],"resource_use":[{"parameter":"PERE","unit":"MJ","values":[{"value":"9,65E+01","module":"A1-A3"},{"value":"6,22E-01","module":"A4"},{"value":"1,95E-03","module":"C1"},{"value":"3,89E-02","module":"C2"},{"value":"2,87E-01","module":"C3"},{"value":"-1,08E+00","module":"C4"},{"value":"-1,16E+01","module":"D"}]},{"parameter":"PERM","unit":"MJ","values":[{"value":"1,66E+00","module":"A1-A3"},{"value":"0,0E+00","module":"A4"},{"value":"0,0E+00","module":"C1"},{"value":"0,0E+00","module":"C2"},{"value":"-1,66E+00","module":"C3"},{"value":"0,0E+00","module":"C4"},{"value":"0,0E+00","module":"D"}]},{"parameter":"PERT","unit":"MJ","values":[{"value":"9,82E+01","module":"A1-A3"},{"value":"6,22E-01","module":"A4"},{"value":"1,95E-03","module":"C1"},{"value":"3,89E-02","module":"C2"},{"value":"-1,38E+00","module":"C3"},{"value":"-1,08E+00","module":"C4"},{"value":"-1,16E+01","module":"D"}]},{"parameter":"PENRE","unit":"MJ","values":[{"value":"8,47E+02","module":"A1-A3"},{"value":"4,35E+01","module":"A4"},{"value":"3,61E-01","module":"C1"},{"value":"2,72E+00","module":"C2"},{"value":"1,62E+00","module":"C3"},{"value":"-1,46E+01","module":"C4"},{"value":"-1,20E+02","module":"D"}]},{"parameter":"PENRM","unit":"MJ","values":[{"value":"1,57E+00","module":"A1-A3"},{"value":"0,0E+00","module":"A4"},{"value":"0,0E+00","module":"C1"},{"value":"0,0E+00","module":"C2"},{"value":"-1,57E+00","module":"C3"},{"value":"0,0E+00","module":"C4"},{"value":"0,0E+00","module":"D"}]},{"parameter":"PENRT","unit":"MJ","values":[{"value":"8,48E+02","module":"A1-A3"},{"value":"4,35E+01","module":"A4"},{"value":"3,61E-01","module":"C1"},{"value":"2,72E+00","module":"C2"},{"value":"4,17E-02","module":"C3"},{"value":"-1,46E+01","module":"C4"},{"value":"-1,20E+02","module":"D"}]},{"parameter":"SM","unit":"kg","values":[{"value":"2,17E+00","module":"A1-A3"},{"value":"0,0E+00","module":"A4"},{"value":"1,77E-04","module":"C1"},{"value":"0,0E+00","module":"C2"},{"value":"0,0E+00","module":"C3"},{"value":"3,67E-03","module":"C4"},{"value":"3,15E-02","module":"D"}]},{"parameter":"RSF","unit":"MJ","values":[{"value":"3,17E+00","module":"A1-A3"},{"value":"2,23E-02","module":"A4"},{"value":"4,81E-05","module":"C1"},{"value":"1,39E-03","module":"C2"},{"value":"6,33E-03","module":"C3"},{"value":"6,55E-02","module":"C4"},{"value":"5,14E-01","module":"D"}]},{"parameter":"NRSF","unit":"MJ","values":[{"value":"3,94E+01","module":"A1-A3"},{"value":"7,96E-02","module":"A4"},{"value":"7,07E-04","module":"C1"},{"value":"4,97E-03","module":"C2"},{"value":"0,0E+00","module":"C3"},{"value":"1,92E+00","module":"C4"},{"value":"1,48E+01","module":"D"}]},{"parameter":"FW","unit":"m3","values":[{"value":"6,20E-01","module":"A1-A3"},{"value":"4,65E-03","module":"A4"},{"value":"1,86E-05","module":"C1"},{"value":"2,91E-04","module":"C2"},{"value":"1,57E-03","module":"C3"},{"value":"-3,38E-03","module":"C4"},{"value":"-3,43E-02","module":"D"}]}],"end_of_life_waste":[{"parameter":"HWD","unit":"kg","values":[{"value":"5,44E-01","module":"A1-A3"},{"value":"2,24E-03","module":"A4"},{"value":"1,06E-05","module":"C1"},{"value":"1,40E-04","module":"C2"},{"value":"0,0E+00","module":"C3"},{"value":"1,64E-01","module":"C4"},{"value":"-7,48E-02","module":"D"}]},{"parameter":"NHWD","unit":"kg","values":[{"value":"2,45E+01","module":"A1-A3"},{"value":"2,11E+00","module":"A4"},{"value":"4,28E-04","module":"C1"},{"value":"1,32E-01","module":"C2"},{"value":"1,70E-01","module":"C3"},{"value":"-3,85E-01","module":"C4"},{"value":"-5,85E+00","module":"D"}]},{"parameter":"RWD","unit":"kg","values":[{"value":"2,33E-03","module":"A1-A3"},{"value":"2,96E-04","module":"A4"},{"value":"2,51E-06","module":"C1"},{"value":"1,85E-05","module":"C2"},{"value":"0,0E+00","module":"C3"},{"value":"5,02E-06","module":"C4"},{"value":"3,66E-05","module":"D"}]}],"end_of_life_flow":[{"parameter":"CRU","unit":"kg","values":[{"value":"0,0E+00","module":"A1-A3"},{"value":"0,0E+00","module":"A4"},{"value":"0,0E+00","module":"C1"},{"value":"0,0E+00","module":"C2"},{"value":"0,0E+00","module":"C3"},{"value":"0,0E+00","module":"C4"},{"value":"0,0E+00","module":"D"}]},{"parameter":"MFR","unit":"kg","values":[{"value":"7,67E-01","module":"A1-A3"},{"value":"0,0E+00","module":"A4"},{"value":"1,74E-04","module":"C1"},{"value":"0,0E+00","module":"C2"},{"value":"1,73E+01","module":"C3"},{"value":"2,66E-06","module":"C4"},{"value":"-1,23E-03","module":"D"}]},{"parameter":"MER","unit":"kg","values":[{"value":"2,49E-01","module":"A1-A3"},{"value":"0,0E+00","module":"A4"},{"value":"5,40E-07","module":"C1"},{"value":"0,0E+00","module":"C2"},{"value":"4,45E-01","module":"C3"},{"value":"6,72E-08","module":"C4"},{"value":"-1,62E-04","module":"D"}]},{"parameter":"EEE","unit":"MJ","values":[{"value":"1,48E-01","module":"A1-A3"},{"value":"0,0E+00","module":"A4"},{"value":"1,85E-06","module":"C1"},{"value":"0,0E+00","module":"C2"},{"value":"2,02E-01","module":"C3"},{"value":"3,73E-06","module":"C4"},{"value":"-3,97E-04","module":"D"}]},{"parameter":"EET","unit":"MJ","values":[{"value":"2,23E+00","module":"A1-A3"},{"value":"0,0E+00","module":"A4"},{"value":"2,80E-05","module":"C1"},{"value":"0,0E+00","module":"C2"},{"value":"3,05E+00","module":"C3"},{"value":"5,65E-05","module":"C4"},{"value":"-6,01E-03","module":"D"}]}]}