{"product_name":"TFXP 1kV 4G50mm\u00b2 AFV ","epd_id":"NEPD-4599-3864-EN","compliance":["EN 15804+A2","ISO 14025","ISO 21930"],"producer_name":"Prysmian Group Norge AS","environmental_impact":[{"parameter":"GWP-total","unit":"kg CO2-eq.","values":[{"value":"1,17E+01","module":"A1"},{"value":"2,04E-01","module":"A2"},{"value":"3,27E-01","module":"A3"},{"value":"9,99E-02","module":"A4"},{"value":"2,58E-01","module":"A5"},{"value":"0,0E+00","module":"B1"},{"value":"0,0E+00","module":"B2"},{"value":"0,0E+00","module":"B3"},{"value":"0,0E+00","module":"B4"},{"value":"0,0E+00","module":"B5"},{"value":"1,15E-02","module":"B6"},{"value":"0,0E+00","module":"B7"},{"value":"0,0E+00","module":"C1"},{"value":"4,40E-02","module":"C2"},{"value":"4,94E-01","module":"C3"},{"value":"2,44E-02","module":"C4"},{"value":"-2,48E+00","module":"D"}]},{"parameter":"GWP-fossil","unit":"kg CO2-eq.","values":[{"value":"1,16E+01","module":"A1"},{"value":"2,04E-01","module":"A2"},{"value":"3,22E-01","module":"A3"},{"value":"9,99E-02","module":"A4"},{"value":"2,55E-01","module":"A5"},{"value":"0,0E+00","module":"B1"},{"value":"0,0E+00","module":"B2"},{"value":"0,0E+00","module":"B3"},{"value":"0,0E+00","module":"B4"},{"value":"0,0E+00","module":"B5"},{"value":"1,11E-02","module":"B6"},{"value":"0,0E+00","module":"B7"},{"value":"0,0E+00","module":"C1"},{"value":"4,40E-02","module":"C2"},{"value":"4,94E-01","module":"C3"},{"value":"2,44E-02","module":"C4"},{"value":"-2,43E+00","module":"D"}]},{"parameter":"GWP-biogenic","unit":"kg CO2-eq.","values":[{"value":"8,74E-02","module":"A1"},{"value":"9,18E-05","module":"A2"},{"value":"4,08E-03","module":"A3"},{"value":"4,10E-05","module":"A4"},{"value":"1,83E-03","module":"A5"},{"value":"0,0E+00","module":"B1"},{"value":"0,0E+00","module":"B2"},{"value":"0,0E+00","module":"B3"},{"value":"0,0E+00","module":"B4"},{"value":"0,0E+00","module":"B5"},{"value":"3,08E-04","module":"B6"},{"value":"0,0E+00","module":"B7"},{"value":"0,0E+00","module":"C1"},{"value":"1,79E-05","module":"C2"},{"value":"8,62E-06","module":"C3"},{"value":"2,04E-06","module":"C4"},{"value":"-1,11E-02","module":"D"}]},{"parameter":"GWP-luluc","unit":"kg CO2-eq.","values":[{"value":"5,71E-02","module":"A1"},{"value":"8,52E-05","module":"A2"},{"value":"2,59E-04","module":"A3"},{"value":"2,92E-05","module":"A4"},{"value":"1,15E-03","module":"A5"},{"value":"0,0E+00","module":"B1"},{"value":"0,0E+00","module":"B2"},{"value":"0,0E+00","module":"B3"},{"value":"0,0E+00","module":"B4"},{"value":"0,0E+00","module":"B5"},{"value":"4,59E-05","module":"B6"},{"value":"0,0E+00","module":"B7"},{"value":"0,0E+00","module":"C1"},{"value":"1,54E-05","module":"C2"},{"value":"1,56E-06","module":"C3"},{"value":"1,27E-06","module":"C4"},{"value":"-4,65E-02","module":"D"}]},{"parameter":"ODP","unit":"kg CFC 11-eq.","values":[{"value":"7,78E-07","module":"A1"},{"value":"4,33E-08","module":"A2"},{"value":"5,78E-08","module":"A3"},{"value":"2,31E-08","module":"A4"},{"value":"1,83E-08","module":"A5"},{"value":"0,0E+00","module":"B1"},{"value":"0,0E+00","module":"B2"},{"value":"0,0E+00","module":"B3"},{"value":"0,0E+00","module":"B4"},{"value":"0,0E+00","module":"B5"},{"value":"7,63E-10","module":"B6"},{"value":"0,0E+00","module":"B7"},{"value":"0,0E+00","module":"C1"},{"value":"1,00E-08","module":"C2"},{"value":"8,55E-10","module":"C3"},{"value":"1,21E-09","module":"C4"},{"value":"-2,04E-03","module":"D"}]},{"parameter":"AP","unit":"mol H+-eq.","values":[{"value":"7,51E-02","module":"A1"},{"value":"2,08E-03","module":"A2"},{"value":"2,84E-03","module":"A3"},{"value":"4,20E-04","module":"A4"},{"value":"1,62E-03","module":"A5"},{"value":"0,0E+00","module":"B1"},{"value":"0,0E+00","module":"B2"},{"value":"0,0E+00","module":"B3"},{"value":"0,0E+00","module":"B4"},{"value":"0,0E+00","module":"B5"},{"value":"8,69E-05","module":"B6"},{"value":"0,0E+00","module":"B7"},{"value":"0,0E+00","module":"C1"},{"value":"1,80E-04","module":"C2"},{"value":"9,37E-05","module":"C3"},{"value":"3,18E-05","module":"C4"},{"value":"-1,65E-02","module":"D"}]},{"parameter":"POCP","unit":"kg NMVOC-eq.","values":[{"value":"3,68E-02","module":"A1"},{"value":"1,99E-03","module":"A2"},{"value":"1,37E-03","module":"A3"},{"value":"4,49E-04","module":"A4"},{"value":"8,21E-04","module":"A5"},{"value":"0,0E+00","module":"B1"},{"value":"0,0E+00","module":"B2"},{"value":"0,0E+00","module":"B3"},{"value":"0,0E+00","module":"B4"},{"value":"0,0E+00","module":"B5"},{"value":"3,34E-05","module":"B6"},{"value":"0,0E+00","module":"B7"},{"value":"0,0E+00","module":"C1"},{"value":"1,80E-04","module":"C2"},{"value":"1,12E-04","module":"C3"},{"value":"4,08E-05","module":"C4"},{"value":"-7,83E-03","module":"D"}]},{"parameter":"ADPE","unit":"kg Sb-eq.","values":[{"value":"8,39E-03","module":"A1"},{"value":"2,60E-06","module":"A2"},{"value":"8,32E-07","module":"A3"},{"value":"1,71E-06","module":"A4"},{"value":"1,68E-04","module":"A5"},{"value":"0,0E+00","module":"B1"},{"value":"0,0E+00","module":"B2"},{"value":"0,0E+00","module":"B3"},{"value":"0,0E+00","module":"B4"},{"value":"0,0E+00","module":"B5"},{"value":"8,29E-07","module":"B6"},{"value":"0,0E+00","module":"B7"},{"value":"0,0E+00","module":"C1"},{"value":"1,19E-06","module":"C2"},{"value":"4,25E-08","module":"C3"},{"value":"3,13E-08","module":"C4"},{"value":"3,41E-06","module":"D"}]},{"parameter":"ADPF","unit":"MJ","values":[{"value":"1,34E+02","module":"A1"},{"value":"2,94E+00","module":"A2"},{"value":"4,28E+00","module":"A3"},{"value":"1,55E+00","module":"A4"},{"value":"2,88E+00","module":"A5"},{"value":"0,0E+00","module":"B1"},{"value":"0,0E+00","module":"B2"},{"value":"0,0E+00","module":"B3"},{"value":"0,0E+00","module":"B4"},{"value":"0,0E+00","module":"B5"},{"value":"1,52E-01","module":"B6"},{"value":"0,0E+00","module":"B7"},{"value":"0,0E+00","module":"C1"},{"value":"6,63E-01","module":"C2"},{"value":"5,67E-02","module":"C3"},{"value":"9,42E-02","module":"C4"},{"value":"-3,09E+01","module":"D"}]},{"parameter":"WDP","unit":"m3 world-eq.","values":[{"value":"1,66E+03","module":"A1"},{"value":"2,07E+00","module":"A2"},{"value":"3,94E+01","module":"A3"},{"value":"1,19E+00","module":"A4"},{"value":"3,42E+01","module":"A5"},{"value":"0,0E+00","module":"B1"},{"value":"0,0E+00","module":"B2"},{"value":"0,0E+00","module":"B3"},{"value":"0,0E+00","module":"B4"},{"value":"0,0E+00","module":"B5"},{"value":"2,65E+01","module":"B6"},{"value":"0,0E+00","module":"B7"},{"value":"0,0E+00","module":"C1"},{"value":"6,32E-01","module":"C2"},{"value":"3,59E-01","module":"C3"},{"value":"1,64E+00","module":"C4"},{"value":"-1,38E+03","module":"D"}]},{"parameter":"EP-freshwater","unit":"kg P-eq.","values":[{"value":"4,44E-04","module":"A1"},{"value":"1,83E-06","module":"A2"},{"value":"3,42E-06","module":"A3"},{"value":"7,62E-07","module":"A4"},{"value":"9,01E-06","module":"A5"},{"value":"0,0E+00","module":"B1"},{"value":"0,0E+00","module":"B2"},{"value":"0,0E+00","module":"B3"},{"value":"0,0E+00","module":"B4"},{"value":"0,0E+00","module":"B5"},{"value":"8,00E-07","module":"B6"},{"value":"0,0E+00","module":"B7"},{"value":"0,0E+00","module":"C1"},{"value":"3,45E-07","module":"C2"},{"value":"7,72E-08","module":"C3"},{"value":"5,96E-08","module":"C4"},{"value":"-9,53E-05","module":"D"}]},{"parameter":"EP-marine","unit":"kg N-eq.","values":[{"value":"1,09E-02","module":"A1"},{"value":"6,49E-04","module":"A2"},{"value":"4,07E-04","module":"A3"},{"value":"1,26E-04","module":"A4"},{"value":"2,46E-04","module":"A5"},{"value":"0,0E+00","module":"B1"},{"value":"0,0E+00","module":"B2"},{"value":"0,0E+00","module":"B3"},{"value":"0,0E+00","module":"B4"},{"value":"0,0E+00","module":"B5"},{"value":"9,55E-06","module":"B6"},{"value":"0,0E+00","module":"B7"},{"value":"0,0E+00","module":"C1"},{"value":"5,33E-05","module":"C2"},{"value":"4,48E-05","module":"C3"},{"value":"3,45E-05","module":"C4"},{"value":"-2,13E-03","module":"D"}]},{"parameter":"EP-terrestrial","unit":"mol N-eq.","values":[{"value":"1,22E-01","module":"A1"},{"value":"7,17E-03","module":"A2"},{"value":"4,46E-03","module":"A3"},{"value":"1,40E-03","module":"A4"},{"value":"2,73E-03","module":"A5"},{"value":"0,0E+00","module":"B1"},{"value":"0,0E+00","module":"B2"},{"value":"0,0E+00","module":"B3"},{"value":"0,0E+00","module":"B4"},{"value":"0,0E+00","module":"B5"},{"value":"1,24E-04","module":"B6"},{"value":"0,0E+00","module":"B7"},{"value":"0,0E+00","module":"C1"},{"value":"5,89E-04","module":"C2"},{"value":"4,65E-04","module":"C3"},{"value":"1,27E-04","module":"C4"},{"value":"-2,34E-02","module":"D"}]},{"parameter":"GWP-IOBC","unit":"kg CO2-eq.","values":[{"value":"1,17E+01","module":"A1"},{"value":"1,92E-01","module":"A2"},{"value":"3,40E-01","module":"A3"},{"value":"9,99E-02","module":"A4"},{"value":"2,57E-01","module":"A5"},{"value":"0,0E+00","module":"B1"},{"value":"0,0E+00","module":"B2"},{"value":"0,0E+00","module":"B3"},{"value":"0,0E+00","module":"B4"},{"value":"0,0E+00","module":"B5"},{"value":"1,15E-02","module":"B6"},{"value":"0,0E+00","module":"B7"},{"value":"0,0E+00","module":"C1"},{"value":"4,40E-02","module":"C2"},{"value":"4,94E-01","module":"C3"},{"value":"3,06E-03","module":"C4"},{"value":"-2,37E+00","module":"D"}]}],"additional_environmental_impact":[{"parameter":"PM","unit":"disease incidence","values":[{"value":"8,22E-07","module":"A1"},{"value":"1,64E-08","module":"A2"},{"value":"2,29E-08","module":"A3"},{"value":"8,79E-09","module":"A4"},{"value":"1,75E-08","module":"A5"},{"value":"0,0E+00","module":"B1"},{"value":"0,0E+00","module":"B2"},{"value":"0,0E+00","module":"B3"},{"value":"0,0E+00","module":"B4"},{"value":"0,0E+00","module":"B5"},{"value":"6,23E-10","module":"B6"},{"value":"0,0E+00","module":"B7"},{"value":"0,0E+00","module":"C1"},{"value":"3,17E-09","module":"C2"},{"value":"4,00E-10","module":"C3"},{"value":"5,91E-10","module":"C4"},{"value":"-1,82E-07","module":"D"}]},{"parameter":"ETP-fw","unit":"CTUe","values":[{"value":"3,62E+02","module":"A1"},{"value":"2,28E+00","module":"A2"},{"value":"3,51E+00","module":"A3"},{"value":"1,14E+00","module":"A4"},{"value":"9,22E+00","module":"A5"},{"value":"0,0E+00","module":"B1"},{"value":"0,0E+00","module":"B2"},{"value":"0,0E+00","module":"B3"},{"value":"0,0E+00","module":"B4"},{"value":"0,0E+00","module":"B5"},{"value":"6,92E-01","module":"B6"},{"value":"0,0E+00","module":"B7"},{"value":"0,0E+00","module":"C1"},{"value":"4,88E-01","module":"C2"},{"value":"7,47E-01","module":"C3"},{"value":"9,07E+01","module":"C4"},{"value":"-3,84E+01","module":"D"}]},{"parameter":"HTP-c","unit":"CTUh","values":[{"value":"1,63E-08","module":"A1"},{"value":"0,0E+00","module":"A2"},{"value":"4,07E-10","module":"A3"},{"value":"0,0E+00","module":"A4"},{"value":"3,35E-10","module":"A5"},{"value":"0,0E+00","module":"B1"},{"value":"0,0E+00","module":"B2"},{"value":"0,0E+00","module":"B3"},{"value":"0,0E+00","module":"B4"},{"value":"0,0E+00","module":"B5"},{"value":"3,30E-11","module":"B6"},{"value":"0,0E+00","module":"B7"},{"value":"0,0E+00","module":"C1"},{"value":"0,0E+00","module":"C2"},{"value":"2,40E-11","module":"C3"},{"value":"6,00E-12","module":"C4"},{"value":"-6,11E-09","module":"D"}]},{"parameter":"HTP-nc","unit":"CTUh","values":[{"value":"2,97E-07","module":"A1"},{"value":"2,33E-09","module":"A2"},{"value":"2,05E-09","module":"A3"},{"value":"1,10E-09","module":"A4"},{"value":"6,08E-09","module":"A5"},{"value":"0,0E+00","module":"B1"},{"value":"0,0E+00","module":"B2"},{"value":"0,0E+00","module":"B3"},{"value":"0,0E+00","module":"B4"},{"value":"0,0E+00","module":"B5"},{"value":"7,78E-10","module":"B6"},{"value":"0,0E+00","module":"B7"},{"value":"0,0E+00","module":"C1"},{"value":"5,28E-10","module":"C2"},{"value":"1,02E-09","module":"C3"},{"value":"1,10E-10","module":"C4"},{"value":"-7,29E-08","module":"D"}]},{"parameter":"SQP","unit":"unitless","values":[{"value":"2,35E+01","module":"A1"},{"value":"2,57E+00","module":"A2"},{"value":"2,42E+00","module":"A3"},{"value":"1,78E+00","module":"A4"},{"value":"6,24E-01","module":"A5"},{"value":"0,0E+00","module":"B1"},{"value":"0,0E+00","module":"B2"},{"value":"0,0E+00","module":"B3"},{"value":"0,0E+00","module":"B4"},{"value":"0,0E+00","module":"B5"},{"value":"7,65E-02","module":"B6"},{"value":"0,0E+00","module":"B7"},{"value":"0,0E+00","module":"C1"},{"value":"4,57E-01","module":"C2"},{"value":"9,74E-03","module":"C3"},{"value":"2,56E-01","module":"C4"},{"value":"-2,94E+00","module":"D"}]},{"parameter":"IRP","unit":"kBq U235-eq.","values":[{"value":"3,01E-01","module":"A1"},{"value":"1,27E-02","module":"A2"},{"value":"3,02E-02","module":"A3"},{"value":"6,79E-03","module":"A4"},{"value":"7,11E-03","module":"A5"},{"value":"0,0E+00","module":"B1"},{"value":"0,0E+00","module":"B2"},{"value":"0,0E+00","module":"B3"},{"value":"0,0E+00","module":"B4"},{"value":"0,0E+00","module":"B5"},{"value":"2,75E-03","module":"B6"},{"value":"0,0E+00","module":"B7"},{"value":"0,0E+00","module":"C1"},{"value":"2,90E-03","module":"C2"},{"value":"1,34E-04","module":"C3"},{"value":"5,46E-04","module":"C4"},{"value":"-1,35E-01","module":"D"}]}],"resource_use":[{"parameter":"PERE","unit":"MJ","values":[{"value":"1,83E+01","module":"A1"},{"value":"4,69E-02","module":"A2"},{"value":"6,04E-01","module":"A3"},{"value":"1,96E-02","module":"A4"},{"value":"3,79E-01","module":"A5"},{"value":"0,0E+00","module":"B1"},{"value":"0,0E+00","module":"B2"},{"value":"0,0E+00","module":"B3"},{"value":"0,0E+00","module":"B4"},{"value":"0,0E+00","module":"B5"},{"value":"1,97E+00","module":"B6"},{"value":"0,0E+00","module":"B7"},{"value":"0,0E+00","module":"C1"},{"value":"9,36E-03","module":"C2"},{"value":"2,89E-03","module":"C3"},{"value":"8,91E-03","module":"C4"},{"value":"-1,35E+01","module":"D"}]},{"parameter":"PERM","unit":"MJ","values":[{"value":"0,0E+00","module":"A1"},{"value":"0,0E+00","module":"A2"},{"value":"0,0E+00","module":"A3"},{"value":"0,0E+00","module":"A4"},{"value":"0,0E+00","module":"A5"},{"value":"0,0E+00","module":"B1"},{"value":"0,0E+00","module":"B2"},{"value":"0,0E+00","module":"B3"},{"value":"0,0E+00","module":"B4"},{"value":"0,0E+00","module":"B5"},{"value":"0,0E+00","module":"B6"},{"value":"0,0E+00","module":"B7"},{"value":"0,0E+00","module":"C1"},{"value":"0,0E+00","module":"C2"},{"value":"0,0E+00","module":"C3"},{"value":"0,0E+00","module":"C4"},{"value":"0,0E+00","module":"D"}]},{"parameter":"PERT","unit":"MJ","values":[{"value":"1,83E+01","module":"A1"},{"value":"4,69E-02","module":"A2"},{"value":"6,04E-01","module":"A3"},{"value":"1,96E-02","module":"A4"},{"value":"3,79E-01","module":"A5"},{"value":"0,0E+00","module":"B1"},{"value":"0,0E+00","module":"B2"},{"value":"0,0E+00","module":"B3"},{"value":"0,0E+00","module":"B4"},{"value":"0,0E+00","module":"B5"},{"value":"1,97E+00","module":"B6"},{"value":"0,0E+00","module":"B7"},{"value":"0,0E+00","module":"C1"},{"value":"9,36E-03","module":"C2"},{"value":"2,89E-03","module":"C3"},{"value":"8,91E-03","module":"C4"},{"value":"-1,35E+01","module":"D"}]},{"parameter":"PENRE","unit":"MJ","values":[{"value":"1,23E+02","module":"A1"},{"value":"2,94E+00","module":"A2"},{"value":"4,32E+00","module":"A3"},{"value":"1,55E+00","module":"A4"},{"value":"2,66E+00","module":"A5"},{"value":"0,0E+00","module":"B1"},{"value":"0,0E+00","module":"B2"},{"value":"0,0E+00","module":"B3"},{"value":"0,0E+00","module":"B4"},{"value":"0,0E+00","module":"B5"},{"value":"1,52E-01","module":"B6"},{"value":"0,0E+00","module":"B7"},{"value":"0,0E+00","module":"C1"},{"value":"6,63E-01","module":"C2"},{"value":"5,67E-02","module":"C3"},{"value":"9,42E-02","module":"C4"},{"value":"-3,09E+01","module":"D"}]},{"parameter":"PENRM","unit":"MJ","values":[{"value":"1,11E+01","module":"A1"},{"value":"0,0E+00","module":"A2"},{"value":"0,0E+00","module":"A3"},{"value":"0,0E+00","module":"A4"},{"value":"1,50E-02","module":"A5"},{"value":"0,0E+00","module":"B1"},{"value":"0,0E+00","module":"B2"},{"value":"0,0E+00","module":"B3"},{"value":"0,0E+00","module":"B4"},{"value":"0,0E+00","module":"B5"},{"value":"0,0E+00","module":"B6"},{"value":"0,0E+00","module":"B7"},{"value":"0,0E+00","module":"C1"},{"value":"0,0E+00","module":"C2"},{"value":"-1,04E+01","module":"C3"},{"value":"0,0E+00","module":"C4"},{"value":"0,0E+00","module":"D"}]},{"parameter":"PENRT","unit":"MJ","values":[{"value":"1,34E+02","module":"A1"},{"value":"2,94E+00","module":"A2"},{"value":"4,32E+00","module":"A3"},{"value":"1,55E+00","module":"A4"},{"value":"2,68E+00","module":"A5"},{"value":"0,0E+00","module":"B1"},{"value":"0,0E+00","module":"B2"},{"value":"0,0E+00","module":"B3"},{"value":"0,0E+00","module":"B4"},{"value":"0,0E+00","module":"B5"},{"value":"1,52E-01","module":"B6"},{"value":"0,0E+00","module":"B7"},{"value":"0,0E+00","module":"C1"},{"value":"6,63E-01","module":"C2"},{"value":"-1,03E+01","module":"C3"},{"value":"9,42E-02","module":"C4"},{"value":"-3,09E+01","module":"D"}]},{"parameter":"SM","unit":"kg","values":[{"value":"8,18E-02","module":"A1"},{"value":"0,0E+00","module":"A2"},{"value":"0,0E+00","module":"A3"},{"value":"0,0E+00","module":"A4"},{"value":"1,65E-03","module":"A5"},{"value":"0,0E+00","module":"B1"},{"value":"0,0E+00","module":"B2"},{"value":"0,0E+00","module":"B3"},{"value":"0,0E+00","module":"B4"},{"value":"0,0E+00","module":"B5"},{"value":"0,0E+00","module":"B6"},{"value":"0,0E+00","module":"B7"},{"value":"0,0E+00","module":"C1"},{"value":"0,0E+00","module":"C2"},{"value":"0,0E+00","module":"C3"},{"value":"7,52E-04","module":"C4"},{"value":"0,0E+00","module":"D"}]},{"parameter":"RSF","unit":"MJ","values":[{"value":"1,28E-01","module":"A1"},{"value":"1,30E-03","module":"A2"},{"value":"1,00E-02","module":"A3"},{"value":"6,84E-04","module":"A4"},{"value":"2,81E-03","module":"A5"},{"value":"0,0E+00","module":"B1"},{"value":"0,0E+00","module":"B2"},{"value":"0,0E+00","module":"B3"},{"value":"0,0E+00","module":"B4"},{"value":"0,0E+00","module":"B5"},{"value":"1,54E-03","module":"B6"},{"value":"0,0E+00","module":"B7"},{"value":"0,0E+00","module":"C1"},{"value":"3,35E-04","module":"C2"},{"value":"6,41E-05","module":"C3"},{"value":"1,85E-04","module":"C4"},{"value":"-4,94E-03","module":"D"}]},{"parameter":"NRSF","unit":"MJ","values":[{"value":"3,87E-02","module":"A1"},{"value":"7,53E-03","module":"A2"},{"value":"6,08E-03","module":"A3"},{"value":"2,29E-03","module":"A4"},{"value":"1,13E-03","module":"A5"},{"value":"0,0E+00","module":"B1"},{"value":"0,0E+00","module":"B2"},{"value":"0,0E+00","module":"B3"},{"value":"0,0E+00","module":"B4"},{"value":"0,0E+00","module":"B5"},{"value":"3,85E-03","module":"B6"},{"value":"0,0E+00","module":"B7"},{"value":"0,0E+00","module":"C1"},{"value":"1,20E-03","module":"C2"},{"value":"0,0E+00","module":"C3"},{"value":"2,06E-04","module":"C4"},{"value":"-1,31E-01","module":"D"}]},{"parameter":"FW","unit":"m3","values":[{"value":"1,10E-01","module":"A1"},{"value":"3,61E-04","module":"A2"},{"value":"1,36E-03","module":"A3"},{"value":"1,77E-04","module":"A4"},{"value":"2,24E-03","module":"A5"},{"value":"0,0E+00","module":"B1"},{"value":"0,0E+00","module":"B2"},{"value":"0,0E+00","module":"B3"},{"value":"0,0E+00","module":"B4"},{"value":"0,0E+00","module":"B5"},{"value":"1,47E-02","module":"B6"},{"value":"0,0E+00","module":"B7"},{"value":"0,0E+00","module":"C1"},{"value":"6,98E-05","module":"C2"},{"value":"4,23E-04","module":"C3"},{"value":"1,20E-04","module":"C4"},{"value":"-6,33E-02","module":"D"}]}],"end_of_life_waste":[{"parameter":"HWD","unit":"kg","values":[{"value":"7,54E-02","module":"A1"},{"value":"1,85E-04","module":"A2"},{"value":"7,63E-03","module":"A3"},{"value":"8,50E-05","module":"A4"},{"value":"1,81E-03","module":"A5"},{"value":"0,0E+00","module":"B1"},{"value":"0,0E+00","module":"B2"},{"value":"0,0E+00","module":"B3"},{"value":"0,0E+00","module":"B4"},{"value":"0,0E+00","module":"B5"},{"value":"9,75E-05","module":"B6"},{"value":"0,0E+00","module":"B7"},{"value":"0,0E+00","module":"C1"},{"value":"3,38E-05","module":"C2"},{"value":"0,0E+00","module":"C3"},{"value":"7,16E-03","module":"C4"},{"value":"1,01E-02","module":"D"}]},{"parameter":"NHWD","unit":"kg","values":[{"value":"2,09E+00","module":"A1"},{"value":"1,65E-01","module":"A2"},{"value":"1,48E-02","module":"A3"},{"value":"1,35E-01","module":"A4"},{"value":"5,59E-02","module":"A5"},{"value":"0,0E+00","module":"B1"},{"value":"0,0E+00","module":"B2"},{"value":"0,0E+00","module":"B3"},{"value":"0,0E+00","module":"B4"},{"value":"0,0E+00","module":"B5"},{"value":"1,17E-02","module":"B6"},{"value":"0,0E+00","module":"B7"},{"value":"0,0E+00","module":"C1"},{"value":"3,17E-02","module":"C2"},{"value":"0,0E+00","module":"C3"},{"value":"3,44E-01","module":"C4"},{"value":"-7,07E-01","module":"D"}]},{"parameter":"RWD","unit":"kg","values":[{"value":"3,12E-04","module":"A1"},{"value":"1,97E-05","module":"A2"},{"value":"3,09E-05","module":"A3"},{"value":"1,06E-05","module":"A4"},{"value":"7,58E-06","module":"A5"},{"value":"0,0E+00","module":"B1"},{"value":"0,0E+00","module":"B2"},{"value":"0,0E+00","module":"B3"},{"value":"0,0E+00","module":"B4"},{"value":"0,0E+00","module":"B5"},{"value":"1,36E-06","module":"B6"},{"value":"0,0E+00","module":"B7"},{"value":"0,0E+00","module":"C1"},{"value":"4,52E-06","module":"C2"},{"value":"0,0E+00","module":"C3"},{"value":"6,40E-07","module":"C4"},{"value":"-1,27E-04","module":"D"}]}],"end_of_life_flow":[{"parameter":"CRU","unit":"kg","values":[{"value":"0,0E+00","module":"A1"},{"value":"0,0E+00","module":"A2"},{"value":"0,0E+00","module":"A3"},{"value":"0,0E+00","module":"A4"},{"value":"0,0E+00","module":"A5"},{"value":"0,0E+00","module":"B1"},{"value":"0,0E+00","module":"B2"},{"value":"0,0E+00","module":"B3"},{"value":"0,0E+00","module":"B4"},{"value":"0,0E+00","module":"B5"},{"value":"0,0E+00","module":"B6"},{"value":"0,0E+00","module":"B7"},{"value":"0,0E+00","module":"C1"},{"value":"0,0E+00","module":"C2"},{"value":"0,0E+00","module":"C3"},{"value":"0,0E+00","module":"C4"},{"value":"0,0E+00","module":"D"}]},{"parameter":"MFR","unit":"kg","values":[{"value":"1,42E-04","module":"A1"},{"value":"0,0E+00","module":"A2"},{"value":"5,09E-04","module":"A3"},{"value":"0,0E+00","module":"A4"},{"value":"6,85E-03","module":"A5"},{"value":"0,0E+00","module":"B1"},{"value":"0,0E+00","module":"B2"},{"value":"0,0E+00","module":"B3"},{"value":"0,0E+00","module":"B4"},{"value":"0,0E+00","module":"B5"},{"value":"0,0E+00","module":"B6"},{"value":"0,0E+00","module":"B7"},{"value":"0,0E+00","module":"C1"},{"value":"0,0E+00","module":"C2"},{"value":"3,42E-01","module":"C3"},{"value":"1,88E-05","module":"C4"},{"value":"0,0E+00","module":"D"}]},{"parameter":"MER","unit":"kg","values":[{"value":"3,32E-04","module":"A1"},{"value":"0,0E+00","module":"A2"},{"value":"2,56E-07","module":"A3"},{"value":"0,0E+00","module":"A4"},{"value":"3,90E-03","module":"A5"},{"value":"0,0E+00","module":"B1"},{"value":"0,0E+00","module":"B2"},{"value":"0,0E+00","module":"B3"},{"value":"0,0E+00","module":"B4"},{"value":"0,0E+00","module":"B5"},{"value":"0,0E+00","module":"B6"},{"value":"0,0E+00","module":"B7"},{"value":"0,0E+00","module":"C1"},{"value":"0,0E+00","module":"C2"},{"value":"1,95E-01","module":"C3"},{"value":"1,89E-05","module":"C4"},{"value":"0,0E+00","module":"D"}]},{"parameter":"EEE","unit":"MJ","values":[{"value":"6,18E-04","module":"A1"},{"value":"0,0E+00","module":"A2"},{"value":"1,88E-02","module":"A3"},{"value":"0,0E+00","module":"A4"},{"value":"6,78E-03","module":"A5"},{"value":"0,0E+00","module":"B1"},{"value":"0,0E+00","module":"B2"},{"value":"0,0E+00","module":"B3"},{"value":"0,0E+00","module":"B4"},{"value":"0,0E+00","module":"B5"},{"value":"0,0E+00","module":"B6"},{"value":"0,0E+00","module":"B7"},{"value":"0,0E+00","module":"C1"},{"value":"0,0E+00","module":"C2"},{"value":"3,20E-01","module":"C3"},{"value":"1,92E-04","module":"C4"},{"value":"0,0E+00","module":"D"}]},{"parameter":"EET","unit":"MJ","values":[{"value":"9,34E-03","module":"A1"},{"value":"0,0E+00","module":"A2"},{"value":"2,85E-01","module":"A3"},{"value":"0,0E+00","module":"A4"},{"value":"1,03E-01","module":"A5"},{"value":"0,0E+00","module":"B1"},{"value":"0,0E+00","module":"B2"},{"value":"0,0E+00","module":"B3"},{"value":"0,0E+00","module":"B4"},{"value":"0,0E+00","module":"B5"},{"value":"0,0E+00","module":"B6"},{"value":"0,0E+00","module":"B7"},{"value":"0,0E+00","module":"C1"},{"value":"0,0E+00","module":"C2"},{"value":"4,84E+00","module":"C3"},{"value":"2,90E-03","module":"C4"},{"value":"0,0E+00","module":"D"}]}]}