{"product_name":"Thermostatische Armatur mit doppelter Steuerung","epd_id":"EPD-IDE-20230198-IBB1-EN","compliance":["DIN EN 15804+A2","ISO 14025"],"producer_name":"Ideal standard International","environmental_impact":[{"parameter":"GWP-total","unit":"kg CO2-eq","values":[{"value":"3,98E+00","module":"A1"},{"value":"9,89E-02","module":"A2"},{"value":"5,77E+00","module":"A3"},{"value":"4,81E-01","module":"A4"},{"value":"7,37E-01","module":"A5"},{"value":"0,0E+00","module":"C1"},{"value":"3,08E-02","module":"C2"},{"value":"1,39E-03","module":"C3"},{"value":"4,46E-02","module":"C4"},{"value":"-3,21E+00","module":"D"}]},{"parameter":"GWP-fossil","unit":"kg CO2-eq","values":[{"value":"3,95E+00","module":"A1"},{"value":"9,88E-02","module":"A2"},{"value":"6,46E+00","module":"A3"},{"value":"4,80E-01","module":"A4"},{"value":"1,80E-02","module":"A5"},{"value":"0,0E+00","module":"C1"},{"value":"3,08E-02","module":"C2"},{"value":"1,38E-03","module":"C3"},{"value":"4,46E-02","module":"C4"},{"value":"-2,66E+00","module":"D"}]},{"parameter":"GWP-biogenic","unit":"kg CO2-eq","values":[{"value":"2,47E-02","module":"A1"},{"value":"3,53E-05","module":"A2"},{"value":"-6,92E-01","module":"A3"},{"value":"1,72E-04","module":"A4"},{"value":"7,19E-01","module":"A5"},{"value":"0,0E+00","module":"C1"},{"value":"1,10E-05","module":"C2"},{"value":"7,46E-06","module":"C3"},{"value":"2,58E-06","module":"C4"},{"value":"-5,47E-01","module":"D"}]},{"parameter":"GWP-luluc","unit":"kg CO2-eq","values":[{"value":"8,26E-03","module":"A1"},{"value":"3,95E-05","module":"A2"},{"value":"3,76E-03","module":"A3"},{"value":"1,92E-04","module":"A4"},{"value":"8,17E-06","module":"A5"},{"value":"0,0E+00","module":"C1"},{"value":"1,23E-05","module":"C2"},{"value":"3,19E-06","module":"C3"},{"value":"1,41E-06","module":"C4"},{"value":"-6,13E-03","module":"D"}]},{"parameter":"ODP","unit":"kg CFC11-eq","values":[{"value":"2,29E-07","module":"A1"},{"value":"2,29E-08","module":"A2"},{"value":"5,26E-07","module":"A3"},{"value":"1,11E-07","module":"A4"},{"value":"3,70E-09","module":"A5"},{"value":"0,0E+00","module":"C1"},{"value":"7,14E-09","module":"C2"},{"value":"7,14E-11","module":"C3"},{"value":"4,61E-10","module":"C4"},{"value":"-1,55E-07","module":"D"}]},{"parameter":"AP","unit":"mol H^(+)-eq","values":[{"value":"2,77E-01","module":"A1"},{"value":"2,81E-04","module":"A2"},{"value":"3,53E-02","module":"A3"},{"value":"1,36E-03","module":"A4"},{"value":"7,04E-05","module":"A5"},{"value":"0,0E+00","module":"C1"},{"value":"8,74E-05","module":"C2"},{"value":"7,89E-06","module":"C3"},{"value":"1,57E-05","module":"C4"},{"value":"-2,13E-01","module":"D"}]},{"parameter":"POCP","unit":"kg NMVOC-eq","values":[{"value":"4,80E-02","module":"A1"},{"value":"2,39E-04","module":"A2"},{"value":"1,53E-02","module":"A3"},{"value":"1,16E-03","module":"A4"},{"value":"6,95E-05","module":"A5"},{"value":"0,0E+00","module":"C1"},{"value":"7,44E-05","module":"C2"},{"value":"3,38E-06","module":"C3"},{"value":"1,80E-05","module":"C4"},{"value":"-3,53E-02","module":"D"}]},{"parameter":"ADPE","unit":"kg Sb-eq","values":[{"value":"4,06E-03","module":"A1"},{"value":"2,68E-07","module":"A2"},{"value":"9,89E-06","module":"A3"},{"value":"1,30E-06","module":"A4"},{"value":"4,67E-08","module":"A5"},{"value":"0,0E+00","module":"C1"},{"value":"8,34E-08","module":"C2"},{"value":"7,81E-09","module":"C3"},{"value":"5,99E-09","module":"C4"},{"value":"-3,25E-03","module":"D"}]},{"parameter":"ADPF","unit":"MJ","values":[{"value":"5,28E+01","module":"A1"},{"value":"1,50E+00","module":"A2"},{"value":"1,17E+02","module":"A3"},{"value":"7,28E+00","module":"A4"},{"value":"2,42E-01","module":"A5"},{"value":"0,0E+00","module":"C1"},{"value":"4,67E-01","module":"C2"},{"value":"2,88E-02","module":"C3"},{"value":"2,31E-02","module":"C4"},{"value":"-3,36E+01","module":"D"}]},{"parameter":"WDP","unit":"m^3 world-eq deprived","values":[{"value":"5,09E+00","module":"A1"},{"value":"4,56E-03","module":"A2"},{"value":"2,82E+00","module":"A3"},{"value":"2,22E-02","module":"A4"},{"value":"1,51E-03","module":"A5"},{"value":"0,0E+00","module":"C1"},{"value":"1,42E-03","module":"C2"},{"value":"3,38E-04","module":"C3"},{"value":"8,59E-04","module":"C4"},{"value":"-4,06E+00","module":"D"}]},{"parameter":"EP-freshwater","unit":"kg P-eq","values":[{"value":"9,24E-04","module":"A1"},{"value":"7,05E-07","module":"A2"},{"value":"9,36E-04","module":"A3"},{"value":"3,42E-06","module":"A4"},{"value":"2,08E-07","module":"A5"},{"value":"0,0E+00","module":"C1"},{"value":"2,20E-07","module":"C2"},{"value":"1,45E-07","module":"C3"},{"value":"4,38E-08","module":"C4"},{"value":"-6,21E-04","module":"D"}]},{"parameter":"EP-marine","unit":"kg N-eq","values":[{"value":"1,15E-02","module":"A1"},{"value":"5,58E-05","module":"A2"},{"value":"5,07E-03","module":"A3"},{"value":"2,71E-04","module":"A4"},{"value":"2,03E-05","module":"A5"},{"value":"0,0E+00","module":"C1"},{"value":"1,74E-05","module":"C2"},{"value":"1,05E-06","module":"C3"},{"value":"8,66E-06","module":"C4"},{"value":"-8,20E-03","module":"D"}]},{"parameter":"EP-terrestrial","unit":"mol N-eq","values":[{"value":"1,63E-01","module":"A1"},{"value":"6,22E-04","module":"A2"},{"value":"5,20E-02","module":"A3"},{"value":"3,02E-03","module":"A4"},{"value":"2,26E-04","module":"A5"},{"value":"0,0E+00","module":"C1"},{"value":"1,94E-04","module":"C2"},{"value":"1,21E-05","module":"C3"},{"value":"6,64E-05","module":"C4"},{"value":"-1,16E-01","module":"D"}]}],"additional_environmental_impact":[{"parameter":"PM","unit":"Disease incidence","values":[{"value":"5,68E-07","module":"A1"},{"value":"7,94E-09","module":"A2"},{"value":"1,94E-07","module":"A3"},{"value":"3,86E-08","module":"A4"},{"value":"1,39E-09","module":"A5"},{"value":"0,0E+00","module":"C1"},{"value":"2,47E-09","module":"C2"},{"value":"2,63E-11","module":"C3"},{"value":"1,65E-10","module":"C4"},{"value":"-4,28E-07","module":"D"}]},{"parameter":"ETP-fw","unit":"CTUe","values":[{"value":"1,83E+03","module":"A1"},{"value":"1,18E+00","module":"A2"},{"value":"4,20E+01","module":"A3"},{"value":"5,71E+00","module":"A4"},{"value":"3,11E-01","module":"A5"},{"value":"0,0E+00","module":"C1"},{"value":"3,66E-01","module":"C2"},{"value":"1,91E-02","module":"C3"},{"value":"1,29E-01","module":"C4"},{"value":"-1,30E+03","module":"D"}]},{"parameter":"HTP-c","unit":"CTUh","values":[{"value":"5,65E-08","module":"A1"},{"value":"3,78E-11","module":"A2"},{"value":"2,02E-09","module":"A3"},{"value":"1,84E-10","module":"A4"},{"value":"2,47E-11","module":"A5"},{"value":"0,0E+00","module":"C1"},{"value":"1,18E-11","module":"C2"},{"value":"9,63E-13","module":"C3"},{"value":"8,70E-12","module":"C4"},{"value":"-4,29E-08","module":"D"}]},{"parameter":"HTP-nc","unit":"CTUh","values":[{"value":"4,01E-06","module":"A1"},{"value":"1,19E-09","module":"A2"},{"value":"8,76E-08","module":"A3"},{"value":"5,77E-09","module":"A4"},{"value":"2,98E-10","module":"A5"},{"value":"0,0E+00","module":"C1"},{"value":"3,70E-10","module":"C2"},{"value":"1,88E-11","module":"C3"},{"value":"8,66E-11","module":"C4"},{"value":"-3,24E-06","module":"D"}]},{"parameter":"SQP","unit":"SQP","values":[{"value":"9,11E+01","module":"A1"},{"value":"1,04E+00","module":"A2"},{"value":"4,95E+01","module":"A3"},{"value":"5,07E+00","module":"A4"},{"value":"1,75E-01","module":"A5"},{"value":"0,0E+00","module":"C1"},{"value":"3,25E-01","module":"C2"},{"value":"1,89E-02","module":"C3"},{"value":"3,16E-02","module":"C4"},{"value":"-1,23E+02","module":"D"}]}],"resource_use":[{"parameter":"PERE","unit":"MJ","values":[{"value":"5,68E-07","module":"A1"},{"value":"7,94E-09","module":"A2"},{"value":"1,94E-07","module":"A3"},{"value":"3,86E-08","module":"A4"},{"value":"1,39E-09","module":"A5"},{"value":"0,0E+00","module":"C1"},{"value":"2,47E-09","module":"C2"},{"value":"2,63E-11","module":"C3"},{"value":"1,65E-10","module":"C4"},{"value":"-4,28E-07","module":"D"}]},{"parameter":"PERM","unit":"MJ","values":[{"value":"2,56E-01","module":"A1"},{"value":"6,50E-03","module":"A2"},{"value":"6,92E-01","module":"A3"},{"value":"3,16E-02","module":"A4"},{"value":"1,10E-03","module":"A5"},{"value":"0,0E+00","module":"C1"},{"value":"2,03E-03","module":"C2"},{"value":"2,53E-04","module":"C3"},{"value":"1,07E-04","module":"C4"},{"value":"-1,63E-01","module":"D"}]},{"parameter":"PERT","unit":"MJ","values":[{"value":"1,83E+03","module":"A1"},{"value":"1,18E+00","module":"A2"},{"value":"4,20E+01","module":"A3"},{"value":"5,71E+00","module":"A4"},{"value":"3,11E-01","module":"A5"},{"value":"0,0E+00","module":"C1"},{"value":"3,66E-01","module":"C2"},{"value":"1,91E-02","module":"C3"},{"value":"1,29E-01","module":"C4"},{"value":"-1,30E+03","module":"D"}]},{"parameter":"PENRE","unit":"MJ","values":[{"value":"5,65E-08","module":"A1"},{"value":"3,78E-11","module":"A2"},{"value":"2,02E-09","module":"A3"},{"value":"1,84E-10","module":"A4"},{"value":"2,47E-11","module":"A5"},{"value":"0,0E+00","module":"C1"},{"value":"1,18E-11","module":"C2"},{"value":"9,63E-13","module":"C3"},{"value":"8,70E-12","module":"C4"},{"value":"-4,29E-08","module":"D"}]},{"parameter":"PENRM","unit":"MJ","values":[{"value":"4,01E-06","module":"A1"},{"value":"1,19E-09","module":"A2"},{"value":"8,76E-08","module":"A3"},{"value":"5,77E-09","module":"A4"},{"value":"2,98E-10","module":"A5"},{"value":"0,0E+00","module":"C1"},{"value":"3,70E-10","module":"C2"},{"value":"1,88E-11","module":"C3"},{"value":"8,66E-11","module":"C4"},{"value":"-3,24E-06","module":"D"}]},{"parameter":"PENRT","unit":"MJ","values":[{"value":"9,11E+01","module":"A1"},{"value":"1,04E+00","module":"A2"},{"value":"4,95E+01","module":"A3"},{"value":"5,07E+00","module":"A4"},{"value":"1,75E-01","module":"A5"},{"value":"0,0E+00","module":"C1"},{"value":"3,25E-01","module":"C2"},{"value":"1,89E-02","module":"C3"},{"value":"3,16E-02","module":"C4"},{"value":"-1,23E+02","module":"D"}]},{"parameter":"SM","unit":"kg","values":[{"value":"5,17E-01","module":"A1"},{"value":"0,0E+00","module":"A2"},{"value":"2,32E-01","module":"A3"},{"value":"0,0E+00","module":"A4"},{"value":"0,0E+00","module":"A5"},{"value":"0,0E+00","module":"C1"},{"value":"0,0E+00","module":"C2"},{"value":"0,0E+00","module":"C3"},{"value":"0,0E+00","module":"C4"},{"value":"4,17E-01","module":"D"}]},{"parameter":"RSF","unit":"MJ","values":[{"value":"0,0E+00","module":"A1"},{"value":"0,0E+00","module":"A2"},{"value":"0,0E+00","module":"A3"},{"value":"0,0E+00","module":"A4"},{"value":"0,0E+00","module":"A5"},{"value":"0,0E+00","module":"C1"},{"value":"0,0E+00","module":"C2"},{"value":"0,0E+00","module":"C3"},{"value":"0,0E+00","module":"C4"},{"value":"0,0E+00","module":"D"}]},{"parameter":"NRSF","unit":"MJ","values":[{"value":"0,0E+00","module":"A1"},{"value":"0,0E+00","module":"A2"},{"value":"0,0E+00","module":"A3"},{"value":"0,0E+00","module":"A4"},{"value":"0,0E+00","module":"A5"},{"value":"0,0E+00","module":"C1"},{"value":"0,0E+00","module":"C2"},{"value":"0,0E+00","module":"C3"},{"value":"0,0E+00","module":"C4"},{"value":"0,0E+00","module":"D"}]},{"parameter":"FW","unit":"m^3","values":[{"value":"1,14E-01","module":"A1"},{"value":"1,10E-04","module":"A2"},{"value":"5,16E-02","module":"A3"},{"value":"5,35E-04","module":"A4"},{"value":"7,50E-05","module":"A5"},{"value":"0,0E+00","module":"C1"},{"value":"3,43E-05","module":"C2"},{"value":"2,15E-05","module":"C3"},{"value":"3,40E-05","module":"C4"},{"value":"-8,71E-02","module":"D"}]}],"end_of_life_waste":[{"parameter":"HWD","unit":"kg","values":[{"value":"1,58E-03","module":"A1"},{"value":"3,91E-06","module":"A2"},{"value":"9,64E-03","module":"A3"},{"value":"1,90E-05","module":"A4"},{"value":"5,90E-07","module":"A5"},{"value":"0,0E+00","module":"C1"},{"value":"1,22E-06","module":"C2"},{"value":"2,37E-08","module":"C3"},{"value":"5,00E-08","module":"C4"},{"value":"-1,08E-03","module":"D"}]},{"parameter":"NHWD","unit":"kg","values":[{"value":"1,58E+00","module":"A1"},{"value":"7,85E-02","module":"A2"},{"value":"1,15E+00","module":"A3"},{"value":"3,81E-01","module":"A4"},{"value":"7,79E-02","module":"A5"},{"value":"0,0E+00","module":"C1"},{"value":"2,45E-02","module":"C2"},{"value":"1,12E-04","module":"C3"},{"value":"7,02E-02","module":"C4"},{"value":"-1,11E+00","module":"D"}]},{"parameter":"RWD","unit":"kg","values":[{"value":"1,90E-04","module":"A1"},{"value":"1,01E-05","module":"A2"},{"value":"6,14E-04","module":"A3"},{"value":"4,92E-05","module":"A4"},{"value":"1,60E-06","module":"A5"},{"value":"0,0E+00","module":"C1"},{"value":"3,15E-06","module":"C2"},{"value":"2,10E-07","module":"C3"},{"value":"1,28E-07","module":"C4"},{"value":"-1,23E-04","module":"D"}]}],"end_of_life_flow":[{"parameter":"CRU","unit":"kg","values":[{"value":"0,0E+00","module":"A1"},{"value":"0,0E+00","module":"A2"},{"value":"0,0E+00","module":"A3"},{"value":"0,0E+00","module":"A4"},{"value":"0,0E+00","module":"A5"},{"value":"0,0E+00","module":"C1"},{"value":"0,0E+00","module":"C2"},{"value":"0,0E+00","module":"C3"},{"value":"0,0E+00","module":"C4"},{"value":"0,0E+00","module":"D"}]},{"parameter":"MFR","unit":"kg","values":[{"value":"0,0E+00","module":"A1"},{"value":"0,0E+00","module":"A2"},{"value":"5,62E-04","module":"A3"},{"value":"0,0E+00","module":"A4"},{"value":"2,52E-01","module":"A5"},{"value":"0,0E+00","module":"C1"},{"value":"0,0E+00","module":"C2"},{"value":"9,15E-01","module":"C3"},{"value":"0,0E+00","module":"C4"},{"value":"-1,17E+00","module":"D"}]},{"parameter":"MER","unit":"kg","values":[{"value":"0,0E+00","module":"A1"},{"value":"0,0E+00","module":"A2"},{"value":"0,0E+00","module":"A3"},{"value":"0,0E+00","module":"A4"},{"value":"0,0E+00","module":"A5"},{"value":"0,0E+00","module":"C1"},{"value":"0,0E+00","module":"C2"},{"value":"0,0E+00","module":"C3"},{"value":"0,0E+00","module":"C4"},{"value":"0,0E+00","module":"D"}]},{"parameter":"EEE","unit":"MJ","values":[{"value":"0,0E+00","module":"A1"},{"value":"0,0E+00","module":"A2"},{"value":"0,0E+00","module":"A3"},{"value":"0,0E+00","module":"A4"},{"value":"6,34E-02","module":"A5"},{"value":"0,0E+00","module":"C1"},{"value":"0,0E+00","module":"C2"},{"value":"0,0E+00","module":"C3"},{"value":"5,44E-02","module":"C4"},{"value":"-1,18E-01","module":"D"}]},{"parameter":"EET","unit":"MJ","values":[{"value":"0,0E+00","module":"A1"},{"value":"0,0E+00","module":"A2"},{"value":"0,0E+00","module":"A3"},{"value":"0,0E+00","module":"A4"},{"value":"1,27E-01","module":"A5"},{"value":"0,0E+00","module":"C1"},{"value":"0,0E+00","module":"C2"},{"value":"0,0E+00","module":"C3"},{"value":"1,09E-01","module":"C4"},{"value":"-2,36E-01","module":"D"}]}]}