{"product_name":"ThermoWood","epd_id":"NEPD-8914-8568","compliance":["EN 15804+A2","ISO 14025","ISO 21930"],"producer_name":"Moelven Industrier ASA","environmental_impact":[{"parameter":"GWP-total","unit":"kg CO2-eq.","values":[{"value":"-4,05E+02","module":"A1-A3"},{"value":"1,19E+01","module":"A4"},{"value":"1,33E-02","module":"A5"},{"value":"0,0E+00","module":"C1"},{"value":"0,0E+00","module":"C2"},{"value":"7,20E+02","module":"C3"},{"value":"2,34E-01","module":"C4"},{"value":"-3,69E+01","module":"D"}]},{"parameter":"GWP-fossil","unit":"kg CO2-eq.","values":[{"value":"3,08E+02","module":"A1-A3"},{"value":"1,19E+01","module":"A4"},{"value":"1,33E-02","module":"A5"},{"value":"0,0E+00","module":"C1"},{"value":"0,0E+00","module":"C2"},{"value":"4,92E+00","module":"C3"},{"value":"2,34E-01","module":"C4"},{"value":"-3,68E+01","module":"D"}]},{"parameter":"GWP-biogenic","unit":"kg CO2-eq.","values":[{"value":"-7,14E+02","module":"A1-A3"},{"value":"5,08E-03","module":"A4"},{"value":"1,84E-06","module":"A5"},{"value":"0,0E+00","module":"C1"},{"value":"0,0E+00","module":"C2"},{"value":"7,16E+02","module":"C3"},{"value":"1,20E-04","module":"C4"},{"value":"0,0E+00","module":"D"}]},{"parameter":"GWP-luluc","unit":"kg CO2-eq.","values":[{"value":"7,35E-01","module":"A1-A3"},{"value":"3,74E-03","module":"A4"},{"value":"1,02E-06","module":"A5"},{"value":"0,0E+00","module":"C1"},{"value":"0,0E+00","module":"C2"},{"value":"1,54E-03","module":"C3"},{"value":"3,62E-05","module":"C4"},{"value":"-1,06E-01","module":"D"}]},{"parameter":"ODP","unit":"kg CFC 11-eq.","values":[{"value":"1,73E-05","module":"A1-A3"},{"value":"2,85E-06","module":"A4"},{"value":"7,99E-10","module":"A5"},{"value":"0,0E+00","module":"C1"},{"value":"0,0E+00","module":"C2"},{"value":"3,17E-07","module":"C3"},{"value":"2,70E-08","module":"C4"},{"value":"-4,19E-06","module":"D"}]},{"parameter":"AP","unit":"mol H+-eq.","values":[{"value":"1,32E+00","module":"A1-A3"},{"value":"3,77E-02","module":"A4"},{"value":"1,64E-05","module":"A5"},{"value":"0,0E+00","module":"C1"},{"value":"0,0E+00","module":"C2"},{"value":"7,32E-02","module":"C3"},{"value":"8,55E-04","module":"C4"},{"value":"-2,82E-01","module":"D"}]},{"parameter":"POCP","unit":"kg NMVOC-eq.","values":[{"value":"1,53E+00","module":"A1-A3"},{"value":"3,55E-02","module":"A4"},{"value":"1,93E-05","module":"A5"},{"value":"0,0E+00","module":"C1"},{"value":"0,0E+00","module":"C2"},{"value":"9,23E-02","module":"C3"},{"value":"8,66E-04","module":"C4"},{"value":"-3,24E-01","module":"D"}]},{"parameter":"ADPE","unit":"kg Sb-eq.","values":[{"value":"1,56E-03","module":"A1-A3"},{"value":"2,33E-04","module":"A4"},{"value":"7,08E-08","module":"A5"},{"value":"0,0E+00","module":"C1"},{"value":"0,0E+00","module":"C2"},{"value":"1,34E-05","module":"C3"},{"value":"3,99E-07","module":"C4"},{"value":"-4,18E-04","module":"D"}]},{"parameter":"ADPF","unit":"MJ","values":[{"value":"5,10E+03","module":"A1-A3"},{"value":"1,92E+02","module":"A4"},{"value":"5,49E-02","module":"A5"},{"value":"0,0E+00","module":"C1"},{"value":"0,0E+00","module":"C2"},{"value":"3,32E+01","module":"C3"},{"value":"2,31E+00","module":"C4"},{"value":"-5,10E+02","module":"D"}]},{"parameter":"WDP","unit":"m3 world-eq.","values":[{"value":"8,50E+03","module":"A1-A3"},{"value":"1,53E+02","module":"A4"},{"value":"1,94E-01","module":"A5"},{"value":"0,0E+00","module":"C1"},{"value":"0,0E+00","module":"C2"},{"value":"1,11E+00","module":"C3"},{"value":"1,25E-02","module":"C4"},{"value":"-1,09E+01","module":"D"}]},{"parameter":"EP-freshwater","unit":"kg P-eq.","values":[{"value":"6,19E-03","module":"A1-A3"},{"value":"9,50E-05","module":"A4"},{"value":"2,74E-08","module":"A5"},{"value":"0,0E+00","module":"C1"},{"value":"0,0E+00","module":"C2"},{"value":"9,76E-05","module":"C3"},{"value":"3,04E-06","module":"C4"},{"value":"-1,22E-03","module":"D"}]},{"parameter":"EP-marine","unit":"kg N-eq.","values":[{"value":"5,69E-01","module":"A1-A3"},{"value":"8,13E-03","module":"A4"},{"value":"1,50E-05","module":"A5"},{"value":"0,0E+00","module":"C1"},{"value":"0,0E+00","module":"C2"},{"value":"3,58E-02","module":"C3"},{"value":"2,76E-04","module":"C4"},{"value":"-1,11E-01","module":"D"}]},{"parameter":"EP-terrestrial","unit":"mol N-eq.","values":[{"value":"6,30E+00","module":"A1-A3"},{"value":"9,08E-02","module":"A4"},{"value":"5,88E-05","module":"A5"},{"value":"0,0E+00","module":"C1"},{"value":"0,0E+00","module":"C2"},{"value":"3,80E-01","module":"C3"},{"value":"3,12E-03","module":"C4"},{"value":"-1,26E+00","module":"D"}]},{"parameter":"GWP-IOBC","unit":"kg CO2-eq.","values":[{"value":"3,09E+02","module":"A1-A3"},{"value":"1,19E+01","module":"A4"},{"value":"1,33E-02","module":"A5"},{"value":"0,0E+00","module":"C1"},{"value":"0,0E+00","module":"C2"},{"value":"4,99E+00","module":"C3"},{"value":"2,34E-01","module":"C4"},{"value":"-3,82E+01","module":"D"}]}],"additional_environmental_impact":[{"parameter":"PM","unit":"disease incidence","values":[{"value":"3,36E-06","module":"A1-A3"},{"value":"1,03E-06","module":"A4"},{"value":"2,95E-10","module":"A5"},{"value":"0,0E+00","module":"C1"},{"value":"0,0E+00","module":"C2"},{"value":"8,85E-07","module":"C3"},{"value":"1,14E-08","module":"C4"},{"value":"-2,06E-05","module":"D"}]},{"parameter":"ETP-fw","unit":"CTUe","values":[{"value":"5,14E+02","module":"A1-A3"},{"value":"1,40E+02","module":"A4"},{"value":"5,24E-02","module":"A5"},{"value":"0,0E+00","module":"C1"},{"value":"0,0E+00","module":"C2"},{"value":"1,00E+02","module":"C3"},{"value":"3,92E+00","module":"C4"},{"value":"-2,44E+03","module":"D"}]},{"parameter":"HTP-c","unit":"CTUh","values":[{"value":"2,42E-09","module":"A1-A3"},{"value":"0,0E+00","module":"A4"},{"value":"1,00E-12","module":"A5"},{"value":"0,0E+00","module":"C1"},{"value":"0,0E+00","module":"C2"},{"value":"1,88E-08","module":"C3"},{"value":"3,92E-10","module":"C4"},{"value":"-4,82E-08","module":"D"}]},{"parameter":"HTP-nc","unit":"CTUh","values":[{"value":"5,43E-07","module":"A1-A3"},{"value":"1,39E-07","module":"A4"},{"value":"4,90E-11","module":"A5"},{"value":"0,0E+00","module":"C1"},{"value":"0,0E+00","module":"C2"},{"value":"8,24E-07","module":"C3"},{"value":"6,66E-09","module":"C4"},{"value":"-1,48E-06","module":"D"}]},{"parameter":"SQP","unit":"unitless","values":[{"value":"4,59E+02","module":"A1-A3"},{"value":"2,06E+02","module":"A4"},{"value":"9,58E-02","module":"A5"},{"value":"0,0E+00","module":"C1"},{"value":"0,0E+00","module":"C2"},{"value":"7,80E+01","module":"C3"},{"value":"3,96E+00","module":"C4"},{"value":"-8,72E+03","module":"D"}]},{"parameter":"IRP","unit":"kBq U235-eq.","values":[{"value":"5,47E+00","module":"A1-A3"},{"value":"8,37E-01","module":"A4"},{"value":"2,48E-04","module":"A5"},{"value":"0,0E+00","module":"C1"},{"value":"0,0E+00","module":"C2"},{"value":"9,21E-02","module":"C3"},{"value":"1,07E-02","module":"C4"},{"value":"-3,03E+00","module":"D"}]}],"resource_use":[{"parameter":"PERE","unit":"MJ","values":[{"value":"6,13E+03","module":"A1-A3"},{"value":"2,46E+00","module":"A4"},{"value":"1,39E-03","module":"A5"},{"value":"0,0E+00","module":"C1"},{"value":"0,0E+00","module":"C2"},{"value":"7,55E+03","module":"C3"},{"value":"1,26E-01","module":"C4"},{"value":"-3,27E+03","module":"D"}]},{"parameter":"PERM","unit":"MJ","values":[{"value":"7,26E+03","module":"A1-A3"},{"value":"0,0E+00","module":"A4"},{"value":"0,0E+00","module":"A5"},{"value":"0,0E+00","module":"C1"},{"value":"0,0E+00","module":"C2"},{"value":"-7,26E+03","module":"C3"},{"value":"0,0E+00","module":"C4"},{"value":"0,0E+00","module":"D"}]},{"parameter":"PERT","unit":"MJ","values":[{"value":"1,34E+04","module":"A1-A3"},{"value":"2,46E+00","module":"A4"},{"value":"1,39E-03","module":"A5"},{"value":"0,0E+00","module":"C1"},{"value":"0,0E+00","module":"C2"},{"value":"2,83E+02","module":"C3"},{"value":"1,26E-01","module":"C4"},{"value":"-3,27E+03","module":"D"}]},{"parameter":"PENRE","unit":"MJ","values":[{"value":"5,11E+03","module":"A1-A3"},{"value":"1,92E+02","module":"A4"},{"value":"5,49E-02","module":"A5"},{"value":"0,0E+00","module":"C1"},{"value":"0,0E+00","module":"C2"},{"value":"3,32E+01","module":"C3"},{"value":"2,31E+00","module":"C4"},{"value":"-5,10E+02","module":"D"}]},{"parameter":"PENRM","unit":"MJ","values":[{"value":"3,50E+01","module":"A1-A3"},{"value":"0,0E+00","module":"A4"},{"value":"-7,13E+00","module":"A5"},{"value":"0,0E+00","module":"C1"},{"value":"0,0E+00","module":"C2"},{"value":"-2,83E+01","module":"C3"},{"value":"0,0E+00","module":"C4"},{"value":"0,0E+00","module":"D"}]},{"parameter":"PENRT","unit":"MJ","values":[{"value":"5,15E+03","module":"A1-A3"},{"value":"1,92E+02","module":"A4"},{"value":"-7,08E+00","module":"A5"},{"value":"0,0E+00","module":"C1"},{"value":"0,0E+00","module":"C2"},{"value":"4,98E+00","module":"C3"},{"value":"2,31E+00","module":"C4"},{"value":"-5,10E+02","module":"D"}]},{"parameter":"SM","unit":"kg","values":[{"value":"2,58E-01","module":"A1-A3"},{"value":"0,0E+00","module":"A4"},{"value":"0,0E+00","module":"A5"},{"value":"0,0E+00","module":"C1"},{"value":"0,0E+00","module":"C2"},{"value":"0,0E+00","module":"C3"},{"value":"0,0E+00","module":"C4"},{"value":"0,0E+00","module":"D"}]},{"parameter":"RSF","unit":"MJ","values":[{"value":"4,76E-01","module":"A1-A3"},{"value":"8,65E-02","module":"A4"},{"value":"3,63E-05","module":"A5"},{"value":"0,0E+00","module":"C1"},{"value":"0,0E+00","module":"C2"},{"value":"1,69E+01","module":"C3"},{"value":"0,0E+00","module":"C4"},{"value":"-2,19E+03","module":"D"}]},{"parameter":"NRSF","unit":"MJ","values":[{"value":"1,64E+00","module":"A1-A3"},{"value":"2,94E-01","module":"A4"},{"value":"9,51E-05","module":"A5"},{"value":"0,0E+00","module":"C1"},{"value":"0,0E+00","module":"C2"},{"value":"1,07E+01","module":"C3"},{"value":"0,0E+00","module":"C4"},{"value":"-1,39E+03","module":"D"}]},{"parameter":"FW","unit":"m3","values":[{"value":"1,29E+00","module":"A1-A3"},{"value":"2,16E-02","module":"A4"},{"value":"2,90E-05","module":"A5"},{"value":"0,0E+00","module":"C1"},{"value":"0,0E+00","module":"C2"},{"value":"1,38E-01","module":"C3"},{"value":"2,13E-03","module":"C4"},{"value":"-1,15E+01","module":"D"}]}],"end_of_life_waste":[{"parameter":"HWD","unit":"kg","values":[{"value":"2,32E-01","module":"A1-A3"},{"value":"1,04E-02","module":"A4"},{"value":"0,0E+00","module":"A5"},{"value":"0,0E+00","module":"C1"},{"value":"0,0E+00","module":"C2"},{"value":"4,29E-02","module":"C3"},{"value":"4,85E+00","module":"C4"},{"value":"-2,69E-01","module":"D"}]},{"parameter":"NHWD","unit":"kg","values":[{"value":"3,90E+01","module":"A1-A3"},{"value":"1,55E+01","module":"A4"},{"value":"1,68E-01","module":"A5"},{"value":"0,0E+00","module":"C1"},{"value":"0,0E+00","module":"C2"},{"value":"1,22E+00","module":"C3"},{"value":"1,83E+00","module":"C4"},{"value":"-1,39E+01","module":"D"}]},{"parameter":"RWD","unit":"kg","values":[{"value":"9,79E-03","module":"A1-A3"},{"value":"1,31E-03","module":"A4"},{"value":"0,0E+00","module":"A5"},{"value":"0,0E+00","module":"C1"},{"value":"0,0E+00","module":"C2"},{"value":"1,03E-04","module":"C3"},{"value":"1,39E-05","module":"C4"},{"value":"-2,11E-03","module":"D"}]}],"end_of_life_flow":[{"parameter":"CRU","unit":"kg","values":[{"value":"0,0E+00","module":"A1-A3"},{"value":"0,0E+00","module":"A4"},{"value":"0,0E+00","module":"A5"},{"value":"0,0E+00","module":"C1"},{"value":"0,0E+00","module":"C2"},{"value":"0,0E+00","module":"C3"},{"value":"0,0E+00","module":"C4"},{"value":"0,0E+00","module":"D"}]},{"parameter":"MFR","unit":"kg","values":[{"value":"7,00E-01","module":"A1-A3"},{"value":"0,0E+00","module":"A4"},{"value":"8,58E-02","module":"A5"},{"value":"0,0E+00","module":"C1"},{"value":"0,0E+00","module":"C2"},{"value":"0,0E+00","module":"C3"},{"value":"0,0E+00","module":"C4"},{"value":"0,0E+00","module":"D"}]},{"parameter":"MER","unit":"kg","values":[{"value":"7,65E-01","module":"A1-A3"},{"value":"0,0E+00","module":"A4"},{"value":"8,40E-06","module":"A5"},{"value":"0,0E+00","module":"C1"},{"value":"0,0E+00","module":"C2"},{"value":"4,74E+02","module":"C3"},{"value":"0,0E+00","module":"C4"},{"value":"0,0E+00","module":"D"}]},{"parameter":"EEE","unit":"MJ","values":[{"value":"6,01E-01","module":"A1-A3"},{"value":"0,0E+00","module":"A4"},{"value":"1,29E-05","module":"A5"},{"value":"0,0E+00","module":"C1"},{"value":"0,0E+00","module":"C2"},{"value":"7,64E+02","module":"C3"},{"value":"0,0E+00","module":"C4"},{"value":"0,0E+00","module":"D"}]},{"parameter":"EET","unit":"MJ","values":[{"value":"9,09E+00","module":"A1-A3"},{"value":"0,0E+00","module":"A4"},{"value":"1,95E-04","module":"A5"},{"value":"0,0E+00","module":"C1"},{"value":"0,0E+00","module":"C2"},{"value":"5,30E+03","module":"C3"},{"value":"0,0E+00","module":"C4"},{"value":"0,0E+00","module":"D"}]}]}