{"product_name":"Therma\u2122 TW55","epd_id":"EPD-KIN-20230012-CBD2-EN","compliance":["DIN EN 15804+A2","ISO 14025"],"producer_name":"Kingspan Insulation B.V.","environmental_impact":[{"parameter":"GWP-total","unit":"kg CO2-eq","values":[{"value":"1,05E+01","module":"A1-A3"},{"value":"3,03E-02","module":"A4"},{"value":"2,69E-01","module":"A5"},{"value":"2,31E-03","module":"C1"},{"value":"1,52E-02","module":"C2"},{"value":"7,79E+00","module":"C3"},{"value":"0,0E+00","module":"C4"},{"value":"-3,23E+00","module":"D"}]},{"parameter":"GWP-fossil","unit":"kg CO2-eq","values":[{"value":"1,07E+01","module":"A1-A3"},{"value":"3,02E-02","module":"A4"},{"value":"2,68E-01","module":"A5"},{"value":"2,31E-03","module":"C1"},{"value":"1,51E-02","module":"C2"},{"value":"7,63E+00","module":"C3"},{"value":"0,0E+00","module":"C4"},{"value":"-3,22E+00","module":"D"}]},{"parameter":"GWP-biogenic","unit":"kg CO2-eq","values":[{"value":"-2,34E-01","module":"A1-A3"},{"value":"-4,17E-05","module":"A4"},{"value":"1,47E-05","module":"A5"},{"value":"3,09E-06","module":"C1"},{"value":"-2,08E-05","module":"C2"},{"value":"1,66E-01","module":"C3"},{"value":"0,0E+00","module":"C4"},{"value":"-1,60E-02","module":"D"}]},{"parameter":"GWP-luluc","unit":"kg CO2-eq","values":[{"value":"6,79E-03","module":"A1-A3"},{"value":"1,68E-04","module":"A4"},{"value":"3,18E-06","module":"A5"},{"value":"2,85E-08","module":"C1"},{"value":"8,41E-05","module":"C2"},{"value":"1,43E-05","module":"C3"},{"value":"0,0E+00","module":"C4"},{"value":"-3,67E-04","module":"D"}]},{"parameter":"ODP","unit":"kg CFC11-eq","values":[{"value":"2,73E-11","module":"A1-A3"},{"value":"1,81E-15","module":"A4"},{"value":"4,78E-14","module":"A5"},{"value":"1,42E-16","module":"C1"},{"value":"9,04E-16","module":"C2"},{"value":"5,77E-13","module":"C3"},{"value":"0,0E+00","module":"C4"},{"value":"-2,07E-11","module":"D"}]},{"parameter":"AP","unit":"mol H^(+)-eq","values":[{"value":"2,23E-02","module":"A1-A3"},{"value":"3,11E-05","module":"A4"},{"value":"3,35E-05","module":"A5"},{"value":"1,07E-05","module":"C1"},{"value":"1,55E-05","module":"C2"},{"value":"4,55E-03","module":"C3"},{"value":"0,0E+00","module":"C4"},{"value":"-4,94E-03","module":"D"}]},{"parameter":"POCP","unit":"kg NMVOC-eq","values":[{"value":"2,85E-02","module":"A1-A3"},{"value":"2,74E-05","module":"A4"},{"value":"2,59E-05","module":"A5"},{"value":"1,45E-05","module":"C1"},{"value":"1,37E-05","module":"C2"},{"value":"5,64E-03","module":"C3"},{"value":"0,0E+00","module":"C4"},{"value":"-3,38E-03","module":"D"}]},{"parameter":"ADPE","unit":"kg Sb-eq","values":[{"value":"1,10E-05","module":"A1-A3"},{"value":"2,52E-09","module":"A4"},{"value":"1,17E-09","module":"A5"},{"value":"9,44E-11","module":"C1"},{"value":"1,26E-09","module":"C2"},{"value":"1,58E-08","module":"C3"},{"value":"0,0E+00","module":"C4"},{"value":"-4,71E-07","module":"D"}]},{"parameter":"ADPF","unit":"MJ","values":[{"value":"2,74E+02","module":"A1-A3"},{"value":"4,03E-01","module":"A4"},{"value":"9,91E-02","module":"A5"},{"value":"3,12E-02","module":"C1"},{"value":"2,02E-01","module":"C2"},{"value":"2,02E+00","module":"C3"},{"value":"0,0E+00","module":"C4"},{"value":"-5,39E+01","module":"D"}]},{"parameter":"WDP","unit":"m^3 world-eq deprived","values":[{"value":"1,59E+00","module":"A1-A3"},{"value":"2,71E-04","module":"A4"},{"value":"2,55E-02","module":"A5"},{"value":"4,29E-06","module":"C1"},{"value":"1,35E-04","module":"C2"},{"value":"7,72E-01","module":"C3"},{"value":"0,0E+00","module":"C4"},{"value":"-3,53E-01","module":"D"}]},{"parameter":"EP-freshwater","unit":"kg P-eq","values":[{"value":"4,80E-05","module":"A1-A3"},{"value":"9,01E-08","module":"A4"},{"value":"1,21E-08","module":"A5"},{"value":"4,65E-10","module":"C1"},{"value":"4,51E-08","module":"C2"},{"value":"1,56E-07","module":"C3"},{"value":"0,0E+00","module":"C4"},{"value":"-4,25E-06","module":"D"}]},{"parameter":"EP-marine","unit":"kg N-eq","values":[{"value":"5,76E-03","module":"A1-A3"},{"value":"1,02E-05","module":"A4"},{"value":"8,97E-06","module":"A5"},{"value":"5,10E-06","module":"C1"},{"value":"5,09E-06","module":"C2"},{"value":"2,19E-03","module":"C3"},{"value":"0,0E+00","module":"C4"},{"value":"-1,19E-03","module":"D"}]},{"parameter":"EP-terrestrial","unit":"mol N-eq","values":[{"value":"5,95E-02","module":"A1-A3"},{"value":"1,21E-04","module":"A4"},{"value":"1,52E-04","module":"A5"},{"value":"5,59E-05","module":"C1"},{"value":"6,06E-05","module":"C2"},{"value":"2,53E-02","module":"C3"},{"value":"0,0E+00","module":"C4"},{"value":"-1,28E-02","module":"D"}]}],"additional_environmental_impact":[{"parameter":"PM","unit":"Disease incidence","values":[{"value":"1,87E-07","module":"A1-A3"},{"value":"1,80E-10","module":"A4"},{"value":"4,08E-10","module":"A5"},{"value":"1,21E-10","module":"C1"},{"value":"8,98E-11","module":"C2"},{"value":"1,27E-08","module":"C3"},{"value":"0,0E+00","module":"C4"},{"value":"-4,30E-08","module":"D"}]},{"parameter":"ETP-fw","unit":"CTUe","values":[{"value":"1,12E+02","module":"A1-A3"},{"value":"2,80E-01","module":"A4"},{"value":"7,09E-02","module":"A5"},{"value":"2,17E-02","module":"C1"},{"value":"1,40E-01","module":"C2"},{"value":"6,96E-01","module":"C3"},{"value":"0,0E+00","module":"C4"},{"value":"-1,22E+01","module":"D"}]},{"parameter":"HTP-c","unit":"CTUh","values":[{"value":"7,10E-09","module":"A1-A3"},{"value":"5,65E-12","module":"A4"},{"value":"3,98E-12","module":"A5"},{"value":"4,02E-13","module":"C1"},{"value":"2,82E-12","module":"C2"},{"value":"5,21E-11","module":"C3"},{"value":"0,0E+00","module":"C4"},{"value":"-6,33E-10","module":"D"}]},{"parameter":"HTP-nc","unit":"CTUh","values":[{"value":"6,03E-07","module":"A1-A3"},{"value":"2,93E-10","module":"A4"},{"value":"4,03E-10","module":"A5"},{"value":"2,03E-11","module":"C1"},{"value":"1,47E-10","module":"C2"},{"value":"1,90E-09","module":"C3"},{"value":"0,0E+00","module":"C4"},{"value":"-2,23E-08","module":"D"}]},{"parameter":"SQP","unit":"SQP","values":[{"value":"6,57E+01","module":"A1-A3"},{"value":"1,39E-01","module":"A4"},{"value":"2,53E-02","module":"A5"},{"value":"8,61E-05","module":"C1"},{"value":"6,94E-02","module":"C2"},{"value":"4,26E-01","module":"C3"},{"value":"0,0E+00","module":"C4"},{"value":"-9,29E+00","module":"D"}]}],"resource_use":[{"parameter":"PERE","unit":"MJ","values":[{"value":"2,77E+01","module":"A1-A3"},{"value":"2,29E-02","module":"A4"},{"value":"2,54E-02","module":"A5"},{"value":"1,18E-04","module":"C1"},{"value":"1,15E-02","module":"C2"},{"value":"3,54E-01","module":"C3"},{"value":"0,0E+00","module":"C4"},{"value":"-1,53E+01","module":"D"}]},{"parameter":"PERM","unit":"MJ","values":[{"value":"0,0E+00","module":"A1-A3"},{"value":"0,0E+00","module":"A4"},{"value":"0,0E+00","module":"A5"},{"value":"0,0E+00","module":"C1"},{"value":"0,0E+00","module":"C2"},{"value":"0,0E+00","module":"C3"},{"value":"0,0E+00","module":"C4"},{"value":"0,0E+00","module":"D"}]},{"parameter":"PERT","unit":"MJ","values":[{"value":"2,77E+01","module":"A1-A3"},{"value":"2,29E-02","module":"A4"},{"value":"2,54E-02","module":"A5"},{"value":"1,18E-04","module":"C1"},{"value":"1,15E-02","module":"C2"},{"value":"3,54E-01","module":"C3"},{"value":"0,0E+00","module":"C4"},{"value":"-1,53E+01","module":"D"}]},{"parameter":"PENRE","unit":"MJ","values":[{"value":"1,57E+02","module":"A1-A3"},{"value":"4,04E-01","module":"A4"},{"value":"4,55E+00","module":"A5"},{"value":"3,13E-02","module":"C1"},{"value":"2,02E-01","module":"C2"},{"value":"1,15E+02","module":"C3"},{"value":"0,0E+00","module":"C4"},{"value":"-5,39E+01","module":"D"}]},{"parameter":"PENRM","unit":"MJ","values":[{"value":"1,17E+02","module":"A1-A3"},{"value":"0,0E+00","module":"A4"},{"value":"-4,45E+00","module":"A5"},{"value":"0,0E+00","module":"C1"},{"value":"0,0E+00","module":"C2"},{"value":"-1,13E+02","module":"C3"},{"value":"0,0E+00","module":"C4"},{"value":"0,0E+00","module":"D"}]},{"parameter":"PENRT","unit":"MJ","values":[{"value":"2,74E+02","module":"A1-A3"},{"value":"4,04E-01","module":"A4"},{"value":"9,92E-02","module":"A5"},{"value":"3,13E-02","module":"C1"},{"value":"2,02E-01","module":"C2"},{"value":"2,02E+00","module":"C3"},{"value":"0,0E+00","module":"C4"},{"value":"-5,39E+01","module":"D"}]},{"parameter":"SM","unit":"kg","values":[{"value":"0,0E+00","module":"A1-A3"},{"value":"0,0E+00","module":"A4"},{"value":"0,0E+00","module":"A5"},{"value":"0,0E+00","module":"C1"},{"value":"0,0E+00","module":"C2"},{"value":"0,0E+00","module":"C3"},{"value":"0,0E+00","module":"C4"},{"value":"0,0E+00","module":"D"}]},{"parameter":"RSF","unit":"MJ","values":[{"value":"0,0E+00","module":"A1-A3"},{"value":"0,0E+00","module":"A4"},{"value":"0,0E+00","module":"A5"},{"value":"0,0E+00","module":"C1"},{"value":"0,0E+00","module":"C2"},{"value":"0,0E+00","module":"C3"},{"value":"0,0E+00","module":"C4"},{"value":"0,0E+00","module":"D"}]},{"parameter":"NRSF","unit":"MJ","values":[{"value":"0,0E+00","module":"A1-A3"},{"value":"0,0E+00","module":"A4"},{"value":"0,0E+00","module":"A5"},{"value":"0,0E+00","module":"C1"},{"value":"0,0E+00","module":"C2"},{"value":"0,0E+00","module":"C3"},{"value":"0,0E+00","module":"C4"},{"value":"0,0E+00","module":"D"}]},{"parameter":"FW","unit":"m^3","values":[{"value":"7,35E-02","module":"A1-A3"},{"value":"2,59E-05","module":"A4"},{"value":"6,05E-04","module":"A5"},{"value":"1,78E-07","module":"C1"},{"value":"1,30E-05","module":"C2"},{"value":"1,82E-02","module":"C3"},{"value":"0,0E+00","module":"C4"},{"value":"-1,65E-02","module":"D"}]}],"end_of_life_waste":[{"parameter":"HWD","unit":"kg","values":[{"value":"1,13E-07","module":"A1-A3"},{"value":"1,94E-12","module":"A4"},{"value":"8,26E-12","module":"A5"},{"value":"1,03E-13","module":"C1"},{"value":"9,68E-13","module":"C2"},{"value":"2,76E-10","module":"C3"},{"value":"0,0E+00","module":"C4"},{"value":"-6,67E-09","module":"D"}]},{"parameter":"NHWD","unit":"kg","values":[{"value":"2,84E-01","module":"A1-A3"},{"value":"5,79E-05","module":"A4"},{"value":"2,41E-02","module":"A5"},{"value":"2,93E-06","module":"C1"},{"value":"2,90E-05","module":"C2"},{"value":"4,37E-02","module":"C3"},{"value":"0,0E+00","module":"C4"},{"value":"-8,06E-02","module":"D"}]},{"parameter":"RWD","unit":"kg","values":[{"value":"3,21E-03","module":"A1-A3"},{"value":"4,98E-07","module":"A4"},{"value":"4,12E-06","module":"A5"},{"value":"3,43E-08","module":"C1"},{"value":"2,49E-07","module":"C2"},{"value":"8,40E-05","module":"C3"},{"value":"0,0E+00","module":"C4"},{"value":"-4,21E-03","module":"D"}]}],"end_of_life_flow":[{"parameter":"CRU","unit":"kg","values":[{"value":"0,0E+00","module":"A1-A3"},{"value":"0,0E+00","module":"A4"},{"value":"0,0E+00","module":"A5"},{"value":"0,0E+00","module":"C1"},{"value":"0,0E+00","module":"C2"},{"value":"0,0E+00","module":"C3"},{"value":"0,0E+00","module":"C4"},{"value":"0,0E+00","module":"D"}]},{"parameter":"MFR","unit":"kg","values":[{"value":"0,0E+00","module":"A1-A3"},{"value":"0,0E+00","module":"A4"},{"value":"0,0E+00","module":"A5"},{"value":"0,0E+00","module":"C1"},{"value":"0,0E+00","module":"C2"},{"value":"2,54E-02","module":"C3"},{"value":"0,0E+00","module":"C4"},{"value":"0,0E+00","module":"D"}]},{"parameter":"MER","unit":"kg","values":[{"value":"0,0E+00","module":"A1-A3"},{"value":"0,0E+00","module":"A4"},{"value":"1,07E-01","module":"A5"},{"value":"0,0E+00","module":"C1"},{"value":"0,0E+00","module":"C2"},{"value":"3,46E+00","module":"C3"},{"value":"0,0E+00","module":"C4"},{"value":"0,0E+00","module":"D"}]},{"parameter":"EEE","unit":"MJ","values":[{"value":"0,0E+00","module":"A1-A3"},{"value":"0,0E+00","module":"A4"},{"value":"4,87E-01","module":"A5"},{"value":"0,0E+00","module":"C1"},{"value":"0,0E+00","module":"C2"},{"value":"1,32E+01","module":"C3"},{"value":"0,0E+00","module":"C4"},{"value":"0,0E+00","module":"D"}]},{"parameter":"EET","unit":"MJ","values":[{"value":"0,0E+00","module":"A1-A3"},{"value":"0,0E+00","module":"A4"},{"value":"8,72E-01","module":"A5"},{"value":"0,0E+00","module":"C1"},{"value":"0,0E+00","module":"C2"},{"value":"2,36E+01","module":"C3"},{"value":"0,0E+00","module":"C4"},{"value":"0,0E+00","module":"D"}]}]}