{"product_name":"THERMATEX Basic & Standard","epd_id":"EPD-KNA-20210052-IBC1-DE","compliance":["DIN EN 15804+A2","ISO 14025"],"producer_name":"Knauf Ceiling Solutions GmbH & Co. KG","environmental_impact":[{"parameter":"GWP-total","unit":"kg CO2-eq.","values":[{"value":"4,49E+00","module":"A1-A3"},{"value":"0,0E+00","module":"C1"},{"value":"1,01E-02","module":"C2"},{"value":"0,0E+00","module":"C3"},{"value":"5,59E-01","module":"C4"},{"value":"0,0E+00","module":"D"}]},{"parameter":"GWP-fossil","unit":"kg CO2-eq.","values":[{"value":"5,00E+00","module":"A1-A3"},{"value":"0,0E+00","module":"C1"},{"value":"1,00E-02","module":"C2"},{"value":"0,0E+00","module":"C3"},{"value":"5,08E-02","module":"C4"},{"value":"0,0E+00","module":"D"}]},{"parameter":"GWP-biogenic","unit":"kg CO2-eq.","values":[{"value":"-5,09E-01","module":"A1-A3"},{"value":"0,0E+00","module":"C1"},{"value":"-1,67E-05","module":"C2"},{"value":"0,0E+00","module":"C3"},{"value":"5,09E-01","module":"C4"},{"value":"0,0E+00","module":"D"}]},{"parameter":"GWP-luluc","unit":"kg CO2-eq.","values":[{"value":"3,27E-03","module":"A1-A3"},{"value":"0,0E+00","module":"C1"},{"value":"8,07E-05","module":"C2"},{"value":"0,0E+00","module":"C3"},{"value":"1,46E-04","module":"C4"},{"value":"0,0E+00","module":"D"}]},{"parameter":"ODP","unit":"kg CFC11-eq.","values":[{"value":"9,28E-11","module":"A1-A3"},{"value":"0,0E+00","module":"C1"},{"value":"1,83E-18","module":"C2"},{"value":"0,0E+00","module":"C3"},{"value":"1,88E-16","module":"C4"},{"value":"0,0E+00","module":"D"}]},{"parameter":"AP","unit":"mol H^(+)-eq.","values":[{"value":"9,81E-03","module":"A1-A3"},{"value":"0,0E+00","module":"C1"},{"value":"3,39E-05","module":"C2"},{"value":"0,0E+00","module":"C3"},{"value":"3,65E-04","module":"C4"},{"value":"0,0E+00","module":"D"}]},{"parameter":"POCP","unit":"kg NMVOC-eq.","values":[{"value":"6,18E-03","module":"A1-A3"},{"value":"0,0E+00","module":"C1"},{"value":"3,00E-05","module":"C2"},{"value":"0,0E+00","module":"C3"},{"value":"2,84E-04","module":"C4"},{"value":"0,0E+00","module":"D"}]},{"parameter":"ADPE","unit":"kg Sb-eq.","values":[{"value":"1,33E-06","module":"A1-A3"},{"value":"0,0E+00","module":"C1"},{"value":"8,06E-10","module":"C2"},{"value":"0,0E+00","module":"C3"},{"value":"4,56E-09","module":"C4"},{"value":"0,0E+00","module":"D"}]},{"parameter":"ADPF","unit":"MJ","values":[{"value":"7,70E+01","module":"A1-A3"},{"value":"0,0E+00","module":"C1"},{"value":"1,33E-01","module":"C2"},{"value":"0,0E+00","module":"C3"},{"value":"6,67E-01","module":"C4"},{"value":"0,0E+00","module":"D"}]},{"parameter":"WDP","unit":"m^3 Welt-eq. entzogen","values":[{"value":"6,67E-02","module":"A1-A3"},{"value":"0,0E+00","module":"C1"},{"value":"9,72E-05","module":"C2"},{"value":"0,0E+00","module":"C3"},{"value":"5,33E-03","module":"C4"},{"value":"0,0E+00","module":"D"}]},{"parameter":"EP-freshwater","unit":"kg PO4-eq.","values":[{"value":"8,16E-05","module":"A1-A3"},{"value":"0,0E+00","module":"C1"},{"value":"3,04E-08","module":"C2"},{"value":"0,0E+00","module":"C3"},{"value":"8,73E-08","module":"C4"},{"value":"0,0E+00","module":"D"}]},{"parameter":"EP-marine","unit":"kg N-eq.","values":[{"value":"3,34E-03","module":"A1-A3"},{"value":"0,0E+00","module":"C1"},{"value":"1,53E-05","module":"C2"},{"value":"0,0E+00","module":"C3"},{"value":"9,38E-05","module":"C4"},{"value":"0,0E+00","module":"D"}]},{"parameter":"EP-terrestrial","unit":"mol N-eq.","values":[{"value":"3,62E-02","module":"A1-A3"},{"value":"0,0E+00","module":"C1"},{"value":"1,71E-04","module":"C2"},{"value":"0,0E+00","module":"C3"},{"value":"1,03E-03","module":"C4"},{"value":"0,0E+00","module":"D"}]}],"additional_environmental_impact":[{"parameter":"PM","unit":"Krankheitsf\u00e4lle","values":[{"value":"1,10E-07","module":"A1-A3"},{"value":"0,0E+00","module":"C1"},{"value":"1,92E-10","module":"C2"},{"value":"0,0E+00","module":"C3"},{"value":"4,51E-09","module":"C4"},{"value":"0,0E+00","module":"D"}]},{"parameter":"ETP-fw","unit":"CTUe","values":[{"value":"1,49E+01","module":"A1-A3"},{"value":"0,0E+00","module":"C1"},{"value":"9,96E-02","module":"C2"},{"value":"0,0E+00","module":"C3"},{"value":"3,81E-01","module":"C4"},{"value":"0,0E+00","module":"D"}]},{"parameter":"HTP-c","unit":"CTUh","values":[{"value":"1,19E-09","module":"A1-A3"},{"value":"0,0E+00","module":"C1"},{"value":"2,06E-12","module":"C2"},{"value":"0,0E+00","module":"C3"},{"value":"5,64E-11","module":"C4"},{"value":"0,0E+00","module":"D"}]},{"parameter":"HTP-nc","unit":"CTUh","values":[{"value":"3,72E-08","module":"A1-A3"},{"value":"0,0E+00","module":"C1"},{"value":"1,18E-10","module":"C2"},{"value":"0,0E+00","module":"C3"},{"value":"6,22E-09","module":"C4"},{"value":"0,0E+00","module":"D"}]},{"parameter":"SQP","unit":"SQP","values":[{"value":"6,92E+01","module":"A1-A3"},{"value":"0,0E+00","module":"C1"},{"value":"4,67E-02","module":"C2"},{"value":"0,0E+00","module":"C3"},{"value":"1,39E-01","module":"C4"},{"value":"0,0E+00","module":"D"}]}],"resource_use":[{"parameter":"PERE","unit":"MJ","values":[{"value":"3,43E+00","module":"A1-A3"},{"value":"0,0E+00","module":"C1"},{"value":"7,69E-03","module":"C2"},{"value":"0,0E+00","module":"C3"},{"value":"8,73E-02","module":"C4"},{"value":"0,0E+00","module":"D"}]},{"parameter":"PERM","unit":"MJ","values":[{"value":"5,79E+00","module":"A1-A3"},{"value":"0,0E+00","module":"C1"},{"value":"0,0E+00","module":"C2"},{"value":"0,0E+00","module":"C3"},{"value":"0,0E+00","module":"C4"},{"value":"0,0E+00","module":"D"}]},{"parameter":"PERT","unit":"MJ","values":[{"value":"9,22E+00","module":"A1-A3"},{"value":"0,0E+00","module":"C1"},{"value":"7,69E-03","module":"C2"},{"value":"0,0E+00","module":"C3"},{"value":"8,73E-02","module":"C4"},{"value":"0,0E+00","module":"D"}]},{"parameter":"PENRE","unit":"MJ","values":[{"value":"7,08E+01","module":"A1-A3"},{"value":"0,0E+00","module":"C1"},{"value":"1,34E-01","module":"C2"},{"value":"0,0E+00","module":"C3"},{"value":"6,67E-01","module":"C4"},{"value":"0,0E+00","module":"D"}]},{"parameter":"PENRM","unit":"MJ","values":[{"value":"6,19E+00","module":"A1-A3"},{"value":"0,0E+00","module":"C1"},{"value":"0,0E+00","module":"C2"},{"value":"0,0E+00","module":"C3"},{"value":"0,0E+00","module":"C4"},{"value":"0,0E+00","module":"D"}]},{"parameter":"PENRT","unit":"MJ","values":[{"value":"7,70E+01","module":"A1-A3"},{"value":"0,0E+00","module":"C1"},{"value":"1,34E-01","module":"C2"},{"value":"0,0E+00","module":"C3"},{"value":"6,67E-01","module":"C4"},{"value":"0,0E+00","module":"D"}]},{"parameter":"SM","unit":"kg","values":[{"value":"7,50E-01","module":"A1-A3"},{"value":"0,0E+00","module":"C1"},{"value":"0,0E+00","module":"C2"},{"value":"0,0E+00","module":"C3"},{"value":"0,0E+00","module":"C4"},{"value":"0,0E+00","module":"D"}]},{"parameter":"RSF","unit":"MJ","values":[{"value":"0,0E+00","module":"A1-A3"},{"value":"0,0E+00","module":"C1"},{"value":"0,0E+00","module":"C2"},{"value":"0,0E+00","module":"C3"},{"value":"0,0E+00","module":"C4"},{"value":"0,0E+00","module":"D"}]},{"parameter":"NRSF","unit":"MJ","values":[{"value":"0,0E+00","module":"A1-A3"},{"value":"0,0E+00","module":"C1"},{"value":"0,0E+00","module":"C2"},{"value":"0,0E+00","module":"C3"},{"value":"0,0E+00","module":"C4"},{"value":"0,0E+00","module":"D"}]},{"parameter":"FW","unit":"m^3","values":[{"value":"1,34E-02","module":"A1-A3"},{"value":"0,0E+00","module":"C1"},{"value":"8,97E-06","module":"C2"},{"value":"0,0E+00","module":"C3"},{"value":"1,68E-04","module":"C4"},{"value":"0,0E+00","module":"D"}]}],"end_of_life_waste":[{"parameter":"HWD","unit":"kg","values":[{"value":"1,07E-05","module":"A1-A3"},{"value":"0,0E+00","module":"C1"},{"value":"6,18E-09","module":"C2"},{"value":"0,0E+00","module":"C3"},{"value":"1,02E-08","module":"C4"},{"value":"0,0E+00","module":"D"}]},{"parameter":"NHWD","unit":"kg","values":[{"value":"1,88E-01","module":"A1-A3"},{"value":"0,0E+00","module":"C1"},{"value":"2,12E-05","module":"C2"},{"value":"0,0E+00","module":"C3"},{"value":"3,35E+00","module":"C4"},{"value":"0,0E+00","module":"D"}]},{"parameter":"RWD","unit":"kg","values":[{"value":"9,69E-04","module":"A1-A3"},{"value":"0,0E+00","module":"C1"},{"value":"2,46E-07","module":"C2"},{"value":"0,0E+00","module":"C3"},{"value":"7,58E-06","module":"C4"},{"value":"0,0E+00","module":"D"}]}],"end_of_life_flow":[{"parameter":"CRU","unit":"kg","values":[{"value":"0,0E+00","module":"A1-A3"},{"value":"0,0E+00","module":"C1"},{"value":"0,0E+00","module":"C2"},{"value":"0,0E+00","module":"C3"},{"value":"0,0E+00","module":"C4"},{"value":"0,0E+00","module":"D"}]},{"parameter":"MFR","unit":"kg","values":[{"value":"0,0E+00","module":"A1-A3"},{"value":"0,0E+00","module":"C1"},{"value":"0,0E+00","module":"C2"},{"value":"0,0E+00","module":"C3"},{"value":"0,0E+00","module":"C4"},{"value":"0,0E+00","module":"D"}]},{"parameter":"MER","unit":"kg","values":[{"value":"0,0E+00","module":"A1-A3"},{"value":"0,0E+00","module":"C1"},{"value":"0,0E+00","module":"C2"},{"value":"0,0E+00","module":"C3"},{"value":"0,0E+00","module":"C4"},{"value":"0,0E+00","module":"D"}]},{"parameter":"EEE","unit":"MJ","values":[{"value":"0,0E+00","module":"A1-A3"},{"value":"0,0E+00","module":"C1"},{"value":"0,0E+00","module":"C2"},{"value":"0,0E+00","module":"C3"},{"value":"0,0E+00","module":"C4"},{"value":"0,0E+00","module":"D"}]},{"parameter":"EET","unit":"MJ","values":[{"value":"0,0E+00","module":"A1-A3"},{"value":"0,0E+00","module":"C1"},{"value":"0,0E+00","module":"C2"},{"value":"0,0E+00","module":"C3"},{"value":"0,0E+00","module":"C4"},{"value":"0,0E+00","module":"D"}]}]}