{"product_name":"Thermoplastic road marking material E 100 NTY P3","epd_id":"NEPD-6528-5788-EN","compliance":["EN 15804+A2","ISO 14025","ISO 21930"],"producer_name":"Svevia AB","environmental_impact":[{"parameter":"GWP-total","unit":"kg CO2-eq.","values":[{"value":"1,07E+00","module":"A1"},{"value":"1,32E-01","module":"A2"},{"value":"2,36E-03","module":"A3"},{"value":"4,07E-02","module":"A4"}]},{"parameter":"GWP-fossil","unit":"kg CO2-eq.","values":[{"value":"1,07E+00","module":"A1"},{"value":"1,32E-01","module":"A2"},{"value":"2,11E-03","module":"A3"},{"value":"4,06E-02","module":"A4"}]},{"parameter":"GWP-biogenic","unit":"kg CO2-eq.","values":[{"value":"-1,59E-03","module":"A1"},{"value":"5,56E-05","module":"A2"},{"value":"2,34E-04","module":"A3"},{"value":"1,74E-05","module":"A4"}]},{"parameter":"GWP-luluc","unit":"kg CO2-eq.","values":[{"value":"3,34E-04","module":"A1"},{"value":"4,88E-05","module":"A2"},{"value":"1,44E-05","module":"A3"},{"value":"1,44E-05","module":"A4"}]},{"parameter":"ODP","unit":"kg CFC 11-eq.","values":[{"value":"1,27E-07","module":"A1"},{"value":"2,99E-08","module":"A2"},{"value":"2,87E-10","module":"A3"},{"value":"9,26E-09","module":"A4"}]},{"parameter":"AP","unit":"mol H+-eq.","values":[{"value":"5,53E-03","module":"A1"},{"value":"9,20E-04","module":"A2"},{"value":"1,00E-05","module":"A3"},{"value":"2,32E-04","module":"A4"}]},{"parameter":"POCP","unit":"kg NMVOC-eq.","values":[{"value":"3,47E-03","module":"A1"},{"value":"9,51E-04","module":"A2"},{"value":"1,20E-05","module":"A3"},{"value":"2,61E-04","module":"A4"}]},{"parameter":"ADPE","unit":"kg Sb-eq.","values":[{"value":"1,13E-05","module":"A1"},{"value":"3,30E-06","module":"A2"},{"value":"1,16E-08","module":"A3"},{"value":"1,05E-06","module":"A4"}]},{"parameter":"ADPF","unit":"MJ","values":[{"value":"2,21E+01","module":"A1"},{"value":"2,01E+00","module":"A2"},{"value":"3,73E-02","module":"A3"},{"value":"6,24E-01","module":"A4"}]},{"parameter":"WDP","unit":"m3 world-eq.","values":[{"value":"1,30E+01","module":"A1"},{"value":"1,84E+00","module":"A2"},{"value":"2,62E+00","module":"A3"},{"value":"5,91E-01","module":"A4"}]},{"parameter":"EP-freshwater","unit":"kg P-eq.","values":[{"value":"2,50E-05","module":"A1"},{"value":"1,06E-06","module":"A2"},{"value":"2,05E-08","module":"A3"},{"value":"3,34E-07","module":"A4"}]},{"parameter":"EP-marine","unit":"kg N-eq.","values":[{"value":"6,27E-04","module":"A1"},{"value":"3,06E-04","module":"A2"},{"value":"4,37E-06","module":"A3"},{"value":"8,28E-05","module":"A4"}]},{"parameter":"EP-terrestrial","unit":"mol N-eq.","values":[{"value":"7,02E-03","module":"A1"},{"value":"3,38E-03","module":"A2"},{"value":"4,43E-05","module":"A3"},{"value":"9,13E-04","module":"A4"}]},{"parameter":"GWP-IOBC","unit":"kg CO2-eq.","values":[{"value":"5,68E-01","module":"A1"},{"value":"1,32E-01","module":"A2"},{"value":"2,33E-03","module":"A3"},{"value":"4,07E-02","module":"A4"}]}],"additional_environmental_impact":[{"parameter":"PM","unit":"disease incidence","values":[{"value":"3,28E-08","module":"A1"},{"value":"1,14E-08","module":"A2"},{"value":"2,23E-10","module":"A3"},{"value":"3,70E-09","module":"A4"}]},{"parameter":"ETP-fw","unit":"CTUe","values":[{"value":"1,29E+01","module":"A1"},{"value":"1,49E+00","module":"A2"},{"value":"2,51E-02","module":"A3"},{"value":"4,66E-01","module":"A4"}]},{"parameter":"HTP-c","unit":"CTUh","values":[{"value":"1,57E-09","module":"A1"},{"value":"0,0E+00","module":"A2"},{"value":"0,0E+00","module":"A3"},{"value":"0,0E+00","module":"A4"}]},{"parameter":"HTP-nc","unit":"CTUh","values":[{"value":"6,61E-09","module":"A1"},{"value":"1,91E-09","module":"A2"},{"value":"2,50E-11","module":"A3"},{"value":"6,17E-10","module":"A4"}]},{"parameter":"SQP","unit":"unitless","values":[{"value":"4,64E+00","module":"A1"},{"value":"1,66E+00","module":"A2"},{"value":"1,38E-02","module":"A3"},{"value":"5,34E-01","module":"A4"}]},{"parameter":"IRP","unit":"kBq U235-eq.","values":[{"value":"2,42E-02","module":"A1"},{"value":"8,77E-03","module":"A2"},{"value":"9,31E-04","module":"A3"},{"value":"2,73E-03","module":"A4"}]}],"resource_use":[{"parameter":"PERE","unit":"MJ","values":[{"value":"8,44E-01","module":"A1"},{"value":"2,82E-02","module":"A2"},{"value":"1,25E-02","module":"A3"},{"value":"8,95E-03","module":"A4"}]},{"parameter":"PERM","unit":"MJ","values":[{"value":"0,0E+00","module":"A1"},{"value":"0,0E+00","module":"A2"},{"value":"0,0E+00","module":"A3"},{"value":"0,0E+00","module":"A4"}]},{"parameter":"PERT","unit":"MJ","values":[{"value":"8,44E-01","module":"A1"},{"value":"2,82E-02","module":"A2"},{"value":"1,25E-02","module":"A3"},{"value":"8,95E-03","module":"A4"}]},{"parameter":"PENRE","unit":"MJ","values":[{"value":"1,75E+01","module":"A1"},{"value":"2,01E+00","module":"A2"},{"value":"3,74E-02","module":"A3"},{"value":"6,24E-01","module":"A4"}]},{"parameter":"PENRM","unit":"MJ","values":[{"value":"5,75E+00","module":"A1"},{"value":"0,0E+00","module":"A2"},{"value":"0,0E+00","module":"A3"},{"value":"0,0E+00","module":"A4"}]},{"parameter":"PENRT","unit":"MJ","values":[{"value":"2,32E+01","module":"A1"},{"value":"2,01E+00","module":"A2"},{"value":"3,74E-02","module":"A3"},{"value":"6,24E-01","module":"A4"}]},{"parameter":"SM","unit":"kg","values":[{"value":"3,58E-03","module":"A1"},{"value":"0,0E+00","module":"A2"},{"value":"0,0E+00","module":"A3"},{"value":"0,0E+00","module":"A4"}]},{"parameter":"RSF","unit":"MJ","values":[{"value":"1,18E-02","module":"A1"},{"value":"9,97E-04","module":"A2"},{"value":"5,06E-05","module":"A3"},{"value":"3,18E-04","module":"A4"}]},{"parameter":"NRSF","unit":"MJ","values":[{"value":"3,77E-03","module":"A1"},{"value":"3,64E-03","module":"A2"},{"value":"1,76E-04","module":"A3"},{"value":"1,12E-03","module":"A4"}]},{"parameter":"FW","unit":"m3","values":[{"value":"1,17E-02","module":"A1"},{"value":"2,22E-04","module":"A2"},{"value":"3,12E-05","module":"A3"},{"value":"7,06E-05","module":"A4"}]}],"end_of_life_waste":[{"parameter":"HWD","unit":"kg","values":[{"value":"1,10E-03","module":"A1"},{"value":"1,07E-04","module":"A2"},{"value":"4,43E-04","module":"A3"},{"value":"3,36E-05","module":"A4"}]},{"parameter":"NHWD","unit":"kg","values":[{"value":"1,55E-01","module":"A1"},{"value":"1,20E-01","module":"A2"},{"value":"9,35E-04","module":"A3"},{"value":"3,87E-02","module":"A4"}]},{"parameter":"RWD","unit":"kg","values":[{"value":"2,97E-05","module":"A1"},{"value":"1,37E-05","module":"A2"},{"value":"4,66E-07","module":"A3"},{"value":"4,24E-06","module":"A4"}]}],"end_of_life_flow":[{"parameter":"CRU","unit":"kg","values":[{"value":"0,0E+00","module":"A1"},{"value":"0,0E+00","module":"A2"},{"value":"0,0E+00","module":"A3"},{"value":"0,0E+00","module":"A4"}]},{"parameter":"MFR","unit":"kg","values":[{"value":"0,0E+00","module":"A1"},{"value":"0,0E+00","module":"A2"},{"value":"5,06E-04","module":"A3"},{"value":"0,0E+00","module":"A4"}]},{"parameter":"MER","unit":"kg","values":[{"value":"0,0E+00","module":"A1"},{"value":"0,0E+00","module":"A2"},{"value":"2,02E-03","module":"A3"},{"value":"0,0E+00","module":"A4"}]},{"parameter":"EEE","unit":"MJ","values":[{"value":"0,0E+00","module":"A1"},{"value":"0,0E+00","module":"A2"},{"value":"1,22E-03","module":"A3"},{"value":"0,0E+00","module":"A4"}]},{"parameter":"EET","unit":"MJ","values":[{"value":"0,0E+00","module":"A1"},{"value":"0,0E+00","module":"A2"},{"value":"1,85E-02","module":"A3"},{"value":"0,0E+00","module":"A4"}]}]}