{"product_name":"Thermoplastic road marking material S 150 P4","epd_id":"NEPD-6479-5744-EN","compliance":["EN 15804+A2","ISO 14025","ISO 21930"],"producer_name":"Svevia AB","environmental_impact":[{"parameter":"GWP-total","unit":"kg CO2-eq.","values":[{"value":"1,39E+00","module":"A1"},{"value":"1,52E-01","module":"A2"},{"value":"2,36E-03","module":"A3"},{"value":"4,07E-02","module":"A4"}]},{"parameter":"GWP-fossil","unit":"kg CO2-eq.","values":[{"value":"1,38E+00","module":"A1"},{"value":"1,52E-01","module":"A2"},{"value":"2,11E-03","module":"A3"},{"value":"4,06E-02","module":"A4"}]},{"parameter":"GWP-biogenic","unit":"kg CO2-eq.","values":[{"value":"-8,85E-04","module":"A1"},{"value":"6,35E-05","module":"A2"},{"value":"2,34E-04","module":"A3"},{"value":"1,74E-05","module":"A4"}]},{"parameter":"GWP-luluc","unit":"kg CO2-eq.","values":[{"value":"4,72E-04","module":"A1"},{"value":"5,70E-05","module":"A2"},{"value":"1,44E-05","module":"A3"},{"value":"1,44E-05","module":"A4"}]},{"parameter":"ODP","unit":"kg CFC 11-eq.","values":[{"value":"1,63E-07","module":"A1"},{"value":"3,44E-08","module":"A2"},{"value":"2,87E-10","module":"A3"},{"value":"9,26E-09","module":"A4"}]},{"parameter":"AP","unit":"mol H+-eq.","values":[{"value":"1,12E-02","module":"A1"},{"value":"1,13E-03","module":"A2"},{"value":"1,00E-05","module":"A3"},{"value":"2,32E-04","module":"A4"}]},{"parameter":"POCP","unit":"kg NMVOC-eq.","values":[{"value":"4,45E-03","module":"A1"},{"value":"1,14E-03","module":"A2"},{"value":"1,20E-05","module":"A3"},{"value":"2,61E-04","module":"A4"}]},{"parameter":"ADPE","unit":"kg Sb-eq.","values":[{"value":"1,52E-05","module":"A1"},{"value":"3,74E-06","module":"A2"},{"value":"1,16E-08","module":"A3"},{"value":"1,05E-06","module":"A4"}]},{"parameter":"ADPF","unit":"MJ","values":[{"value":"2,63E+01","module":"A1"},{"value":"2,30E+00","module":"A2"},{"value":"3,73E-02","module":"A3"},{"value":"6,24E-01","module":"A4"}]},{"parameter":"WDP","unit":"m3 world-eq.","values":[{"value":"2,36E+01","module":"A1"},{"value":"2,09E+00","module":"A2"},{"value":"2,62E+00","module":"A3"},{"value":"5,91E-01","module":"A4"}]},{"parameter":"EP-freshwater","unit":"kg P-eq.","values":[{"value":"3,71E-05","module":"A1"},{"value":"1,21E-06","module":"A2"},{"value":"2,05E-08","module":"A3"},{"value":"3,34E-07","module":"A4"}]},{"parameter":"EP-marine","unit":"kg N-eq.","values":[{"value":"9,15E-04","module":"A1"},{"value":"3,68E-04","module":"A2"},{"value":"4,37E-06","module":"A3"},{"value":"8,28E-05","module":"A4"}]},{"parameter":"EP-terrestrial","unit":"mol N-eq.","values":[{"value":"9,67E-03","module":"A1"},{"value":"4,06E-03","module":"A2"},{"value":"4,43E-05","module":"A3"},{"value":"9,13E-04","module":"A4"}]},{"parameter":"GWP-IOBC","unit":"kg CO2-eq.","values":[{"value":"7,67E-01","module":"A1"},{"value":"1,52E-01","module":"A2"},{"value":"2,33E-03","module":"A3"},{"value":"4,07E-02","module":"A4"}]}],"additional_environmental_impact":[{"parameter":"PM","unit":"disease incidence","values":[{"value":"5,13E-08","module":"A1"},{"value":"1,29E-08","module":"A2"},{"value":"2,23E-10","module":"A3"},{"value":"3,70E-09","module":"A4"}]},{"parameter":"ETP-fw","unit":"CTUe","values":[{"value":"1,92E+01","module":"A1"},{"value":"1,70E+00","module":"A2"},{"value":"2,51E-02","module":"A3"},{"value":"4,66E-01","module":"A4"}]},{"parameter":"HTP-c","unit":"CTUh","values":[{"value":"2,77E-09","module":"A1"},{"value":"0,0E+00","module":"A2"},{"value":"0,0E+00","module":"A3"},{"value":"0,0E+00","module":"A4"}]},{"parameter":"HTP-nc","unit":"CTUh","values":[{"value":"9,84E-09","module":"A1"},{"value":"2,15E-09","module":"A2"},{"value":"2,50E-11","module":"A3"},{"value":"6,17E-10","module":"A4"}]},{"parameter":"SQP","unit":"unitless","values":[{"value":"6,55E+00","module":"A1"},{"value":"1,88E+00","module":"A2"},{"value":"1,38E-02","module":"A3"},{"value":"5,34E-01","module":"A4"}]},{"parameter":"IRP","unit":"kBq U235-eq.","values":[{"value":"3,39E-02","module":"A1"},{"value":"1,00E-02","module":"A2"},{"value":"9,31E-04","module":"A3"},{"value":"2,73E-03","module":"A4"}]}],"resource_use":[{"parameter":"PERE","unit":"MJ","values":[{"value":"1,24E+00","module":"A1"},{"value":"3,20E-02","module":"A2"},{"value":"1,25E-02","module":"A3"},{"value":"8,95E-03","module":"A4"}]},{"parameter":"PERM","unit":"MJ","values":[{"value":"0,0E+00","module":"A1"},{"value":"0,0E+00","module":"A2"},{"value":"0,0E+00","module":"A3"},{"value":"0,0E+00","module":"A4"}]},{"parameter":"PERT","unit":"MJ","values":[{"value":"1,24E+00","module":"A1"},{"value":"3,20E-02","module":"A2"},{"value":"1,25E-02","module":"A3"},{"value":"8,95E-03","module":"A4"}]},{"parameter":"PENRE","unit":"MJ","values":[{"value":"2,26E+01","module":"A1"},{"value":"2,30E+00","module":"A2"},{"value":"3,74E-02","module":"A3"},{"value":"6,24E-01","module":"A4"}]},{"parameter":"PENRM","unit":"MJ","values":[{"value":"5,54E+00","module":"A1"},{"value":"0,0E+00","module":"A2"},{"value":"0,0E+00","module":"A3"},{"value":"0,0E+00","module":"A4"}]},{"parameter":"PENRT","unit":"MJ","values":[{"value":"2,81E+01","module":"A1"},{"value":"2,30E+00","module":"A2"},{"value":"3,74E-02","module":"A3"},{"value":"6,24E-01","module":"A4"}]},{"parameter":"SM","unit":"kg","values":[{"value":"1,07E-02","module":"A1"},{"value":"0,0E+00","module":"A2"},{"value":"0,0E+00","module":"A3"},{"value":"0,0E+00","module":"A4"}]},{"parameter":"RSF","unit":"MJ","values":[{"value":"2,07E-02","module":"A1"},{"value":"1,13E-03","module":"A2"},{"value":"5,06E-05","module":"A3"},{"value":"3,18E-04","module":"A4"}]},{"parameter":"NRSF","unit":"MJ","values":[{"value":"8,37E-03","module":"A1"},{"value":"4,19E-03","module":"A2"},{"value":"1,76E-04","module":"A3"},{"value":"1,12E-03","module":"A4"}]},{"parameter":"FW","unit":"m3","values":[{"value":"1,99E-02","module":"A1"},{"value":"2,53E-04","module":"A2"},{"value":"3,12E-05","module":"A3"},{"value":"7,06E-05","module":"A4"}]}],"end_of_life_waste":[{"parameter":"HWD","unit":"kg","values":[{"value":"1,93E-03","module":"A1"},{"value":"1,23E-04","module":"A2"},{"value":"4,43E-04","module":"A3"},{"value":"3,36E-05","module":"A4"}]},{"parameter":"NHWD","unit":"kg","values":[{"value":"3,66E-01","module":"A1"},{"value":"1,35E-01","module":"A2"},{"value":"9,35E-04","module":"A3"},{"value":"3,87E-02","module":"A4"}]},{"parameter":"RWD","unit":"kg","values":[{"value":"4,04E-05","module":"A1"},{"value":"1,57E-05","module":"A2"},{"value":"4,66E-07","module":"A3"},{"value":"4,24E-06","module":"A4"}]}],"end_of_life_flow":[{"parameter":"CRU","unit":"kg","values":[{"value":"0,0E+00","module":"A1"},{"value":"0,0E+00","module":"A2"},{"value":"0,0E+00","module":"A3"},{"value":"0,0E+00","module":"A4"}]},{"parameter":"MFR","unit":"kg","values":[{"value":"0,0E+00","module":"A1"},{"value":"0,0E+00","module":"A2"},{"value":"5,06E-04","module":"A3"},{"value":"0,0E+00","module":"A4"}]},{"parameter":"MER","unit":"kg","values":[{"value":"0,0E+00","module":"A1"},{"value":"0,0E+00","module":"A2"},{"value":"2,02E-03","module":"A3"},{"value":"0,0E+00","module":"A4"}]},{"parameter":"EEE","unit":"MJ","values":[{"value":"0,0E+00","module":"A1"},{"value":"0,0E+00","module":"A2"},{"value":"1,22E-03","module":"A3"},{"value":"0,0E+00","module":"A4"}]},{"parameter":"EET","unit":"MJ","values":[{"value":"0,0E+00","module":"A1"},{"value":"0,0E+00","module":"A2"},{"value":"1,85E-02","module":"A3"},{"value":"0,0E+00","module":"A4"}]}]}