{"product_name":"THERMATEX Acoustic","epd_id":"EPD-KNA-20210053-IBC1-DE","compliance":["DIN EN 15804+A2","ISO 14025"],"producer_name":"Knauf Ceiling Solutions GmbH & Co. KG","environmental_impact":[{"parameter":"GWP-total","unit":"kg CO2-eq.","values":[{"value":"5,08E+00","module":"A1-A3"},{"value":"0,0E+00","module":"C1"},{"value":"1,30E-02","module":"C2"},{"value":"0,0E+00","module":"C3"},{"value":"6,03E-01","module":"C4"},{"value":"0,0E+00","module":"D"}]},{"parameter":"GWP-fossil","unit":"kg CO2-eq.","values":[{"value":"5,64E+00","module":"A1-A3"},{"value":"0,0E+00","module":"C1"},{"value":"1,29E-02","module":"C2"},{"value":"0,0E+00","module":"C3"},{"value":"6,54E-02","module":"C4"},{"value":"0,0E+00","module":"D"}]},{"parameter":"GWP-biogenic","unit":"kg CO2-eq.","values":[{"value":"-5,64E-01","module":"A1-A3"},{"value":"0,0E+00","module":"C1"},{"value":"-2,15E-05","module":"C2"},{"value":"0,0E+00","module":"C3"},{"value":"5,38E-01","module":"C4"},{"value":"0,0E+00","module":"D"}]},{"parameter":"GWP-luluc","unit":"kg CO2-eq.","values":[{"value":"4,12E-03","module":"A1-A3"},{"value":"0,0E+00","module":"C1"},{"value":"1,04E-04","module":"C2"},{"value":"0,0E+00","module":"C3"},{"value":"1,88E-04","module":"C4"},{"value":"0,0E+00","module":"D"}]},{"parameter":"ODP","unit":"kg CFC11-eq.","values":[{"value":"1,62E-10","module":"A1-A3"},{"value":"0,0E+00","module":"C1"},{"value":"2,35E-18","module":"C2"},{"value":"0,0E+00","module":"C3"},{"value":"2,42E-16","module":"C4"},{"value":"0,0E+00","module":"D"}]},{"parameter":"AP","unit":"mol H^(+)-eq.","values":[{"value":"2,10E-02","module":"A1-A3"},{"value":"0,0E+00","module":"C1"},{"value":"4,36E-05","module":"C2"},{"value":"0,0E+00","module":"C3"},{"value":"4,69E-04","module":"C4"},{"value":"0,0E+00","module":"D"}]},{"parameter":"POCP","unit":"kg NMVOC-eq.","values":[{"value":"8,86E-03","module":"A1-A3"},{"value":"0,0E+00","module":"C1"},{"value":"3,87E-05","module":"C2"},{"value":"0,0E+00","module":"C3"},{"value":"3,66E-04","module":"C4"},{"value":"0,0E+00","module":"D"}]},{"parameter":"ADPE","unit":"kg Sb-eq.","values":[{"value":"1,40E-06","module":"A1-A3"},{"value":"0,0E+00","module":"C1"},{"value":"1,04E-09","module":"C2"},{"value":"0,0E+00","module":"C3"},{"value":"5,87E-09","module":"C4"},{"value":"0,0E+00","module":"D"}]},{"parameter":"ADPF","unit":"MJ","values":[{"value":"8,28E+01","module":"A1-A3"},{"value":"0,0E+00","module":"C1"},{"value":"1,71E-01","module":"C2"},{"value":"0,0E+00","module":"C3"},{"value":"8,58E-01","module":"C4"},{"value":"0,0E+00","module":"D"}]},{"parameter":"WDP","unit":"m^3 Welt-eq. entzogen","values":[{"value":"1,94E-01","module":"A1-A3"},{"value":"0,0E+00","module":"C1"},{"value":"1,25E-04","module":"C2"},{"value":"0,0E+00","module":"C3"},{"value":"6,85E-03","module":"C4"},{"value":"0,0E+00","module":"D"}]},{"parameter":"EP-freshwater","unit":"kg PO4-eq.","values":[{"value":"9,81E-05","module":"A1-A3"},{"value":"0,0E+00","module":"C1"},{"value":"3,91E-08","module":"C2"},{"value":"0,0E+00","module":"C3"},{"value":"1,12E-07","module":"C4"},{"value":"0,0E+00","module":"D"}]},{"parameter":"EP-marine","unit":"kg N-eq.","values":[{"value":"4,36E-03","module":"A1-A3"},{"value":"0,0E+00","module":"C1"},{"value":"1,97E-05","module":"C2"},{"value":"0,0E+00","module":"C3"},{"value":"1,21E-04","module":"C4"},{"value":"0,0E+00","module":"D"}]},{"parameter":"EP-terrestrial","unit":"mol N-eq.","values":[{"value":"6,57E-02","module":"A1-A3"},{"value":"0,0E+00","module":"C1"},{"value":"2,20E-04","module":"C2"},{"value":"0,0E+00","module":"C3"},{"value":"1,33E-03","module":"C4"},{"value":"0,0E+00","module":"D"}]}],"additional_environmental_impact":[{"parameter":"PM","unit":"Krankheitsf\u00e4lle","values":[{"value":"1,86E-07","module":"A1-A3"},{"value":"0,0E+00","module":"C1"},{"value":"2,46E-10","module":"C2"},{"value":"0,0E+00","module":"C3"},{"value":"5,81E-09","module":"C4"},{"value":"0,0E+00","module":"D"}]},{"parameter":"ETP-fw","unit":"CTUe","values":[{"value":"1,71E+01","module":"A1-A3"},{"value":"0,0E+00","module":"C1"},{"value":"1,28E-01","module":"C2"},{"value":"0,0E+00","module":"C3"},{"value":"4,90E-01","module":"C4"},{"value":"0,0E+00","module":"D"}]},{"parameter":"HTP-c","unit":"CTUh","values":[{"value":"3,09E-09","module":"A1-A3"},{"value":"0,0E+00","module":"C1"},{"value":"2,65E-12","module":"C2"},{"value":"0,0E+00","module":"C3"},{"value":"7,26E-11","module":"C4"},{"value":"0,0E+00","module":"D"}]},{"parameter":"HTP-nc","unit":"CTUh","values":[{"value":"7,35E-08","module":"A1-A3"},{"value":"0,0E+00","module":"C1"},{"value":"1,52E-10","module":"C2"},{"value":"0,0E+00","module":"C3"},{"value":"8,00E-09","module":"C4"},{"value":"0,0E+00","module":"D"}]},{"parameter":"SQP","unit":"SQP","values":[{"value":"8,55E+01","module":"A1-A3"},{"value":"0,0E+00","module":"C1"},{"value":"6,01E-02","module":"C2"},{"value":"0,0E+00","module":"C3"},{"value":"1,79E-01","module":"C4"},{"value":"0,0E+00","module":"D"}]}],"resource_use":[{"parameter":"PERE","unit":"MJ","values":[{"value":"6,08E+00","module":"A1-A3"},{"value":"0,0E+00","module":"C1"},{"value":"9,90E-03","module":"C2"},{"value":"0,0E+00","module":"C3"},{"value":"1,12E-01","module":"C4"},{"value":"0,0E+00","module":"D"}]},{"parameter":"PERM","unit":"MJ","values":[{"value":"5,79E+00","module":"A1-A3"},{"value":"0,0E+00","module":"C1"},{"value":"0,0E+00","module":"C2"},{"value":"0,0E+00","module":"C3"},{"value":"0,0E+00","module":"C4"},{"value":"0,0E+00","module":"D"}]},{"parameter":"PERT","unit":"MJ","values":[{"value":"1,19E+01","module":"A1-A3"},{"value":"0,0E+00","module":"C1"},{"value":"9,90E-03","module":"C2"},{"value":"0,0E+00","module":"C3"},{"value":"1,12E-01","module":"C4"},{"value":"0,0E+00","module":"D"}]},{"parameter":"PENRE","unit":"MJ","values":[{"value":"7,67E+01","module":"A1-A3"},{"value":"0,0E+00","module":"C1"},{"value":"1,72E-01","module":"C2"},{"value":"0,0E+00","module":"C3"},{"value":"8,58E-01","module":"C4"},{"value":"0,0E+00","module":"D"}]},{"parameter":"PENRM","unit":"MJ","values":[{"value":"6,19E+00","module":"A1-A3"},{"value":"0,0E+00","module":"C1"},{"value":"0,0E+00","module":"C2"},{"value":"0,0E+00","module":"C3"},{"value":"0,0E+00","module":"C4"},{"value":"0,0E+00","module":"D"}]},{"parameter":"PENRT","unit":"MJ","values":[{"value":"8,29E+01","module":"A1-A3"},{"value":"0,0E+00","module":"C1"},{"value":"1,72E-01","module":"C2"},{"value":"0,0E+00","module":"C3"},{"value":"8,58E-01","module":"C4"},{"value":"0,0E+00","module":"D"}]},{"parameter":"SM","unit":"kg","values":[{"value":"1,04E+00","module":"A1-A3"},{"value":"0,0E+00","module":"C1"},{"value":"0,0E+00","module":"C2"},{"value":"0,0E+00","module":"C3"},{"value":"0,0E+00","module":"C4"},{"value":"0,0E+00","module":"D"}]},{"parameter":"RSF","unit":"MJ","values":[{"value":"0,0E+00","module":"A1-A3"},{"value":"0,0E+00","module":"C1"},{"value":"0,0E+00","module":"C2"},{"value":"0,0E+00","module":"C3"},{"value":"0,0E+00","module":"C4"},{"value":"0,0E+00","module":"D"}]},{"parameter":"NRSF","unit":"MJ","values":[{"value":"0,0E+00","module":"A1-A3"},{"value":"0,0E+00","module":"C1"},{"value":"0,0E+00","module":"C2"},{"value":"0,0E+00","module":"C3"},{"value":"0,0E+00","module":"C4"},{"value":"0,0E+00","module":"D"}]},{"parameter":"FW","unit":"m^3","values":[{"value":"1,43E-02","module":"A1-A3"},{"value":"0,0E+00","module":"C1"},{"value":"1,15E-05","module":"C2"},{"value":"0,0E+00","module":"C3"},{"value":"2,16E-04","module":"C4"},{"value":"0,0E+00","module":"D"}]}],"end_of_life_waste":[{"parameter":"HWD","unit":"kg","values":[{"value":"7,32E-06","module":"A1-A3"},{"value":"0,0E+00","module":"C1"},{"value":"7,95E-09","module":"C2"},{"value":"0,0E+00","module":"C3"},{"value":"1,31E-08","module":"C4"},{"value":"0,0E+00","module":"D"}]},{"parameter":"NHWD","unit":"kg","values":[{"value":"7,94E-01","module":"A1-A3"},{"value":"0,0E+00","module":"C1"},{"value":"2,72E-05","module":"C2"},{"value":"0,0E+00","module":"C3"},{"value":"4,31E+00","module":"C4"},{"value":"0,0E+00","module":"D"}]},{"parameter":"RWD","unit":"kg","values":[{"value":"1,47E-03","module":"A1-A3"},{"value":"0,0E+00","module":"C1"},{"value":"3,17E-07","module":"C2"},{"value":"0,0E+00","module":"C3"},{"value":"9,75E-06","module":"C4"},{"value":"0,0E+00","module":"D"}]}],"end_of_life_flow":[{"parameter":"CRU","unit":"kg","values":[{"value":"0,0E+00","module":"A1-A3"},{"value":"0,0E+00","module":"C1"},{"value":"0,0E+00","module":"C2"},{"value":"0,0E+00","module":"C3"},{"value":"0,0E+00","module":"C4"},{"value":"0,0E+00","module":"D"}]},{"parameter":"MFR","unit":"kg","values":[{"value":"0,0E+00","module":"A1-A3"},{"value":"0,0E+00","module":"C1"},{"value":"0,0E+00","module":"C2"},{"value":"0,0E+00","module":"C3"},{"value":"0,0E+00","module":"C4"},{"value":"0,0E+00","module":"D"}]},{"parameter":"MER","unit":"kg","values":[{"value":"0,0E+00","module":"A1-A3"},{"value":"0,0E+00","module":"C1"},{"value":"0,0E+00","module":"C2"},{"value":"0,0E+00","module":"C3"},{"value":"0,0E+00","module":"C4"},{"value":"0,0E+00","module":"D"}]},{"parameter":"EEE","unit":"MJ","values":[{"value":"0,0E+00","module":"A1-A3"},{"value":"0,0E+00","module":"C1"},{"value":"0,0E+00","module":"C2"},{"value":"0,0E+00","module":"C3"},{"value":"0,0E+00","module":"C4"},{"value":"0,0E+00","module":"D"}]},{"parameter":"EET","unit":"MJ","values":[{"value":"0,0E+00","module":"A1-A3"},{"value":"0,0E+00","module":"C1"},{"value":"0,0E+00","module":"C2"},{"value":"0,0E+00","module":"C3"},{"value":"0,0E+00","module":"C4"},{"value":"0,0E+00","module":"D"}]}]}