{"product_name":"TIG21 Portabel Fan Heater Tiger","epd_id":"NEPD-8612-8263","compliance":["EN 15804+A2","ISO 14025","ISO 21930"],"producer_name":"Frico AB","environmental_impact":[{"parameter":"GWP-total","unit":"kg CO2-eq.","values":[{"value":"3,42E+01","module":"A1-A3"},{"value":"1,75E-01","module":"A4"},{"value":"8,31E-03","module":"C1"},{"value":"2,92E-02","module":"C2"},{"value":"7,37E-01","module":"C3"},{"value":"4,38E-02","module":"C4"},{"value":"-4,49E+00","module":"D"}]},{"parameter":"GWP-fossil","unit":"kg CO2-eq.","values":[{"value":"3,39E+01","module":"A1-A3"},{"value":"1,75E-01","module":"A4"},{"value":"8,31E-03","module":"C1"},{"value":"2,92E-02","module":"C2"},{"value":"7,36E-01","module":"C3"},{"value":"4,38E-02","module":"C4"},{"value":"-4,46E+00","module":"D"}]},{"parameter":"GWP-biogenic","unit":"kg CO2-eq.","values":[{"value":"2,33E-01","module":"A1-A3"},{"value":"7,50E-05","module":"A4"},{"value":"1,56E-06","module":"C1"},{"value":"1,25E-05","module":"C2"},{"value":"7,36E-04","module":"C3"},{"value":"2,77E-05","module":"C4"},{"value":"-8,40E-03","module":"D"}]},{"parameter":"GWP-luluc","unit":"kg CO2-eq.","values":[{"value":"1,49E-01","module":"A1-A3"},{"value":"5,33E-05","module":"A4"},{"value":"6,55E-07","module":"C1"},{"value":"8,89E-06","module":"C2"},{"value":"6,32E-05","module":"C3"},{"value":"6,58E-06","module":"C4"},{"value":"-1,85E-02","module":"D"}]},{"parameter":"ODP","unit":"kg CFC 11-eq.","values":[{"value":"2,71E-06","module":"A1-A3"},{"value":"4,22E-08","module":"A4"},{"value":"1,80E-09","module":"C1"},{"value":"7,03E-09","module":"C2"},{"value":"2,60E-08","module":"C3"},{"value":"2,83E-09","module":"C4"},{"value":"-1,05E-03","module":"D"}]},{"parameter":"AP","unit":"mol H+-eq.","values":[{"value":"3,58E-01","module":"A1-A3"},{"value":"5,64E-04","module":"A4"},{"value":"8,69E-05","module":"C1"},{"value":"9,40E-05","module":"C2"},{"value":"4,31E-04","module":"C3"},{"value":"8,31E-05","module":"C4"},{"value":"-1,24E-01","module":"D"}]},{"parameter":"POCP","unit":"kg NMVOC-eq.","values":[{"value":"1,56E-01","module":"A1-A3"},{"value":"5,41E-04","module":"A4"},{"value":"1,16E-04","module":"C1"},{"value":"9,01E-05","module":"C2"},{"value":"3,23E-04","module":"C3"},{"value":"8,57E-05","module":"C4"},{"value":"-3,56E-02","module":"D"}]},{"parameter":"ADPE","unit":"kg Sb-eq.","values":[{"value":"1,63E-02","module":"A1-A3"},{"value":"3,12E-06","module":"A4"},{"value":"1,27E-08","module":"C1"},{"value":"5,20E-07","module":"C2"},{"value":"1,08E-06","module":"C3"},{"value":"3,10E-07","module":"C4"},{"value":"-6,29E-04","module":"D"}]},{"parameter":"ADPF","unit":"MJ","values":[{"value":"4,34E+02","module":"A1-A3"},{"value":"2,84E+00","module":"A4"},{"value":"1,14E-01","module":"C1"},{"value":"4,74E-01","module":"C2"},{"value":"1,02E+00","module":"C3"},{"value":"2,26E-01","module":"C4"},{"value":"-4,16E+01","module":"D"}]},{"parameter":"WDP","unit":"m3 world-eq.","values":[{"value":"2,99E+03","module":"A1-A3"},{"value":"2,18E+00","module":"A4"},{"value":"2,43E-02","module":"C1"},{"value":"3,63E-01","module":"C2"},{"value":"5,12E+00","module":"C3"},{"value":"1,56E+00","module":"C4"},{"value":"-2,95E+02","module":"D"}]},{"parameter":"EP-freshwater","unit":"kg P-eq.","values":[{"value":"2,99E-03","module":"A1-A3"},{"value":"1,39E-06","module":"A4"},{"value":"3,02E-08","module":"C1"},{"value":"2,32E-07","module":"C2"},{"value":"4,93E-06","module":"C3"},{"value":"2,79E-07","module":"C4"},{"value":"-9,13E-04","module":"D"}]},{"parameter":"EP-marine","unit":"kg N-eq.","values":[{"value":"4,28E-02","module":"A1-A3"},{"value":"1,23E-04","module":"A4"},{"value":"3,84E-05","module":"C1"},{"value":"2,06E-05","module":"C2"},{"value":"1,11E-04","module":"C3"},{"value":"4,78E-05","module":"C4"},{"value":"-8,08E-03","module":"D"}]},{"parameter":"EP-terrestrial","unit":"mol N-eq.","values":[{"value":"8,12E-01","module":"A1-A3"},{"value":"1,38E-03","module":"A4"},{"value":"4,21E-04","module":"C1"},{"value":"2,29E-04","module":"C2"},{"value":"1,20E-03","module":"C3"},{"value":"2,90E-04","module":"C4"},{"value":"-1,06E-01","module":"D"}]},{"parameter":"GWP-IOBC","unit":"kg CO2-eq.","values":[{"value":"3,42E+01","module":"A1-A3"},{"value":"1,75E-01","module":"A4"},{"value":"8,31E-03","module":"C1"},{"value":"2,92E-02","module":"C2"},{"value":"7,37E-01","module":"C3"},{"value":"4,40E-02","module":"C4"},{"value":"-5,61E+00","module":"D"}]}],"additional_environmental_impact":[{"parameter":"PM","unit":"disease incidence","values":[{"value":"3,90E-05","module":"A1-A3"},{"value":"1,61E-08","module":"A4"},{"value":"2,30E-09","module":"C1"},{"value":"2,68E-09","module":"C2"},{"value":"5,07E-09","module":"C3"},{"value":"1,19E-09","module":"C4"},{"value":"-5,21E-07","module":"D"}]},{"parameter":"ETP-fw","unit":"CTUe","values":[{"value":"2,40E+03","module":"A1-A3"},{"value":"2,08E+00","module":"A4"},{"value":"6,25E-02","module":"C1"},{"value":"3,47E-01","module":"C2"},{"value":"1,13E+01","module":"C3"},{"value":"8,31E+00","module":"C4"},{"value":"-1,13E+03","module":"D"}]},{"parameter":"HTP-c","unit":"CTUh","values":[{"value":"2,03E-07","module":"A1-A3"},{"value":"0,0E+00","module":"A4"},{"value":"0,0E+00","module":"C1"},{"value":"0,0E+00","module":"C2"},{"value":"2,17E-10","module":"C3"},{"value":"9,32E-10","module":"C4"},{"value":"-2,99E-08","module":"D"}]},{"parameter":"HTP-nc","unit":"CTUh","values":[{"value":"3,18E-06","module":"A1-A3"},{"value":"2,01E-09","module":"A4"},{"value":"5,70E-11","module":"C1"},{"value":"3,35E-10","module":"C2"},{"value":"4,24E-09","module":"C3"},{"value":"6,37E-08","module":"C4"},{"value":"-8,61E-07","module":"D"}]},{"parameter":"SQP","unit":"unitless","values":[{"value":"1,84E+02","module":"A1-A3"},{"value":"3,26E+00","module":"A4"},{"value":"1,45E-02","module":"C1"},{"value":"5,43E-01","module":"C2"},{"value":"3,94E-01","module":"C3"},{"value":"6,00E-01","module":"C4"},{"value":"-1,54E+01","module":"D"}]},{"parameter":"IRP","unit":"kBq U235-eq.","values":[{"value":"1,71E+00","module":"A1-A3"},{"value":"1,24E-02","module":"A4"},{"value":"4,90E-04","module":"C1"},{"value":"2,07E-03","module":"C2"},{"value":"4,63E-03","module":"C3"},{"value":"1,03E-03","module":"C4"},{"value":"-4,39E-02","module":"D"}]}],"resource_use":[{"parameter":"PERE","unit":"MJ","values":[{"value":"5,65E+01","module":"A1-A3"},{"value":"3,58E-02","module":"A4"},{"value":"6,18E-04","module":"C1"},{"value":"5,96E-03","module":"C2"},{"value":"1,65E-01","module":"C3"},{"value":"1,19E-02","module":"C4"},{"value":"-9,39E+00","module":"D"}]},{"parameter":"PERM","unit":"MJ","values":[{"value":"0,0E+00","module":"A1-A3"},{"value":"0,0E+00","module":"A4"},{"value":"0,0E+00","module":"C1"},{"value":"0,0E+00","module":"C2"},{"value":"0,0E+00","module":"C3"},{"value":"0,0E+00","module":"C4"},{"value":"0,0E+00","module":"D"}]},{"parameter":"PERT","unit":"MJ","values":[{"value":"5,65E+01","module":"A1-A3"},{"value":"3,58E-02","module":"A4"},{"value":"6,18E-04","module":"C1"},{"value":"5,96E-03","module":"C2"},{"value":"1,65E-01","module":"C3"},{"value":"1,19E-02","module":"C4"},{"value":"-9,39E+00","module":"D"}]},{"parameter":"PENRE","unit":"MJ","values":[{"value":"4,26E+02","module":"A1-A3"},{"value":"2,84E+00","module":"A4"},{"value":"1,14E-01","module":"C1"},{"value":"4,74E-01","module":"C2"},{"value":"1,02E+00","module":"C3"},{"value":"2,26E-01","module":"C4"},{"value":"-4,16E+01","module":"D"}]},{"parameter":"PENRM","unit":"MJ","values":[{"value":"1,09E+01","module":"A1-A3"},{"value":"0,0E+00","module":"A4"},{"value":"0,0E+00","module":"C1"},{"value":"0,0E+00","module":"C2"},{"value":"-6,63E+00","module":"C3"},{"value":"0,0E+00","module":"C4"},{"value":"0,0E+00","module":"D"}]},{"parameter":"PENRT","unit":"MJ","values":[{"value":"4,37E+02","module":"A1-A3"},{"value":"2,84E+00","module":"A4"},{"value":"1,14E-01","module":"C1"},{"value":"4,74E-01","module":"C2"},{"value":"-5,61E+00","module":"C3"},{"value":"2,26E-01","module":"C4"},{"value":"-4,16E+01","module":"D"}]},{"parameter":"SM","unit":"kg","values":[{"value":"3,17E+00","module":"A1-A3"},{"value":"0,0E+00","module":"A4"},{"value":"5,61E-05","module":"C1"},{"value":"0,0E+00","module":"C2"},{"value":"1,21E-05","module":"C3"},{"value":"9,11E-06","module":"C4"},{"value":"1,80E-01","module":"D"}]},{"parameter":"RSF","unit":"MJ","values":[{"value":"8,02E-01","module":"A1-A3"},{"value":"1,25E-03","module":"A4"},{"value":"1,52E-05","module":"C1"},{"value":"2,09E-04","module":"C2"},{"value":"3,53E-03","module":"C3"},{"value":"2,51E-04","module":"C4"},{"value":"1,23E-01","module":"D"}]},{"parameter":"NRSF","unit":"MJ","values":[{"value":"1,17E+00","module":"A1-A3"},{"value":"4,19E-03","module":"A4"},{"value":"2,24E-04","module":"C1"},{"value":"6,99E-04","module":"C2"},{"value":"-6,21E-05","module":"C3"},{"value":"9,25E-04","module":"C4"},{"value":"3,12E+00","module":"D"}]},{"parameter":"FW","unit":"m3","values":[{"value":"4,35E-01","module":"A1-A3"},{"value":"3,24E-04","module":"A4"},{"value":"5,88E-06","module":"C1"},{"value":"5,39E-05","module":"C2"},{"value":"6,46E-03","module":"C3"},{"value":"4,40E-04","module":"C4"},{"value":"-4,40E-02","module":"D"}]}],"end_of_life_waste":[{"parameter":"HWD","unit":"kg","values":[{"value":"3,03E-01","module":"A1-A3"},{"value":"1,56E-04","module":"A4"},{"value":"3,37E-06","module":"C1"},{"value":"2,59E-05","module":"C2"},{"value":"4,00E-04","module":"C3"},{"value":"6,97E-03","module":"C4"},{"value":"-1,90E-02","module":"D"}]},{"parameter":"NHWD","unit":"kg","values":[{"value":"1,28E+01","module":"A1-A3"},{"value":"2,47E-01","module":"A4"},{"value":"1,35E-04","module":"C1"},{"value":"4,12E-02","module":"C2"},{"value":"1,37E-01","module":"C3"},{"value":"8,43E-01","module":"C4"},{"value":"-1,77E+00","module":"D"}]},{"parameter":"RWD","unit":"kg","values":[{"value":"1,33E-03","module":"A1-A3"},{"value":"1,94E-05","module":"A4"},{"value":"7,94E-07","module":"C1"},{"value":"3,24E-06","module":"C2"},{"value":"3,71E-07","module":"C3"},{"value":"6,60E-07","module":"C4"},{"value":"-4,27E-05","module":"D"}]}],"end_of_life_flow":[{"parameter":"CRU","unit":"kg","values":[{"value":"0,0E+00","module":"A1-A3"},{"value":"0,0E+00","module":"A4"},{"value":"0,0E+00","module":"C1"},{"value":"0,0E+00","module":"C2"},{"value":"0,0E+00","module":"C3"},{"value":"0,0E+00","module":"C4"},{"value":"0,0E+00","module":"D"}]},{"parameter":"MFR","unit":"kg","values":[{"value":"7,57E-01","module":"A1-A3"},{"value":"0,0E+00","module":"A4"},{"value":"5,51E-05","module":"C1"},{"value":"0,0E+00","module":"C2"},{"value":"5,13E+00","module":"C3"},{"value":"2,36E-05","module":"C4"},{"value":"-7,04E-03","module":"D"}]},{"parameter":"MER","unit":"kg","values":[{"value":"9,74E-02","module":"A1-A3"},{"value":"0,0E+00","module":"A4"},{"value":"1,71E-07","module":"C1"},{"value":"0,0E+00","module":"C2"},{"value":"2,01E-01","module":"C3"},{"value":"6,75E-07","module":"C4"},{"value":"-9,26E-04","module":"D"}]},{"parameter":"EEE","unit":"MJ","values":[{"value":"5,43E-02","module":"A1-A3"},{"value":"0,0E+00","module":"A4"},{"value":"5,86E-07","module":"C1"},{"value":"0,0E+00","module":"C2"},{"value":"2,33E-01","module":"C3"},{"value":"2,73E-05","module":"C4"},{"value":"-2,27E-03","module":"D"}]},{"parameter":"EET","unit":"MJ","values":[{"value":"8,22E-01","module":"A1-A3"},{"value":"0,0E+00","module":"A4"},{"value":"8,87E-06","module":"C1"},{"value":"0,0E+00","module":"C2"},{"value":"3,53E+00","module":"C3"},{"value":"4,12E-04","module":"C4"},{"value":"-3,43E-02","module":"D"}]}]}