{"product_name":"Tind 500 Low","epd_id":"NEPD-2925-1620-EN","compliance":["EN 15804","ISO 14025","ISO 21930"],"producer_name":"Fora Form AS","environmental_impact":[{"parameter":"GWP-total","unit":"kg CO2-eq.","values":[{"value":"9,25E+01","module":"A1-A3"},{"value":"2,06E-01","module":"A4"}]},{"parameter":"ODP","unit":"kg CFC 11-eq.","values":[{"value":"4,89E-06","module":"A1-A3"},{"value":"3,80E-08","module":"A4"}]},{"parameter":"AP","unit":"kg SO2-eq.","values":[{"value":"4,07E-01","module":"A1-A3"},{"value":"6,58E-04","module":"A4"}]},{"parameter":"EP","unit":"kg Phosphat-eq.","values":[{"value":"7,72E-02","module":"A1-A3"},{"value":"1,09E-04","module":"A4"}]},{"parameter":"POCP","unit":"kg Ethen-eq.","values":[{"value":"3,01E-02","module":"A1-A3"},{"value":"3,36E-05","module":"A4"}]},{"parameter":"ADPE","unit":"kg Sb-eq.","values":[{"value":"4,90E-04","module":"A1-A3"},{"value":"6,29E-07","module":"A4"}]},{"parameter":"ADPF","unit":"MJ","values":[{"value":"1,08E+03","module":"A1-A3"},{"value":"3,11E+00","module":"A4"}]},{"parameter":"ADPM","unit":"kg Sb-eq.","values":[{"value":"4,90E-04","module":"A1-A3"},{"value":"6,29E-07","module":"A4"}]}],"additional_environmental_impact":[],"resource_use":[{"parameter":"PERE","unit":"MJ","values":[{"value":"2,07E+02","module":"A1-A3"},{"value":"4,53E-02","module":"A4"}]},{"parameter":"PERM","unit":"MJ","values":[{"value":"4,95E+01","module":"A1-A3"},{"value":"0,0E+00","module":"A4"}]},{"parameter":"PERT","unit":"MJ","values":[{"value":"2,56E+02","module":"A1-A3"},{"value":"4,53E-02","module":"A4"}]},{"parameter":"PENRE","unit":"MJ","values":[{"value":"1,30E+03","module":"A1-A3"},{"value":"3,18E+00","module":"A4"}]},{"parameter":"PENRM","unit":"MJ","values":[{"value":"7,30E+01","module":"A1-A3"},{"value":"0,0E+00","module":"A4"}]},{"parameter":"PENRT","unit":"MJ","values":[{"value":"1,37E+03","module":"A1-A3"},{"value":"3,18E+00","module":"A4"}]},{"parameter":"SM","unit":"kg","values":[{"value":"8,53E+00","module":"A1-A3"},{"value":"0,0E+00","module":"A4"}]},{"parameter":"RSF","unit":"MJ","values":[{"value":"2,66E-05","module":"A1-A3"},{"value":"0,0E+00","module":"A4"}]},{"parameter":"NRSF","unit":"MJ","values":[{"value":"2,72E-02","module":"A1-A3"},{"value":"0,0E+00","module":"A4"}]},{"parameter":"FW","unit":"m3","values":[{"value":"1,20E+00","module":"A1-A3"},{"value":"5,96E-04","module":"A4"}]}],"end_of_life_waste":[{"parameter":"HWD","unit":"kg","values":[{"value":"3,74E-03","module":"A1-A3"},{"value":"1,86E-06","module":"A4"}]},{"parameter":"NHWD","unit":"kg","values":[{"value":"6,18E+01","module":"A1-A3"},{"value":"1,67E-01","module":"A4"}]},{"parameter":"RWD","unit":"kg","values":[{"value":"3,02E-03","module":"A1-A3"},{"value":"2,18E-05","module":"A4"}]}],"end_of_life_flow":[{"parameter":"CRU","unit":"kg","values":[{"value":"0,0E+00","module":"A1-A3"},{"value":"0,0E+00","module":"A4"}]},{"parameter":"MFR","unit":"kg","values":[{"value":"0,0E+00","module":"A1-A3"},{"value":"0,0E+00","module":"A4"}]},{"parameter":"MER","unit":"kg","values":[{"value":"0,0E+00","module":"A1-A3"},{"value":"0,0E+00","module":"A4"}]},{"parameter":"EEE","unit":"MJ","values":[{"value":"0,0E+00","module":"A1-A3"},{"value":"0,0E+00","module":"A4"}]},{"parameter":"EET","unit":"MJ","values":[{"value":"0,0E+00","module":"A1-A3"},{"value":"0,0E+00","module":"A4"}]}]}