{"product_name":"Tind 1500 Low","epd_id":"NEPD-2919-1610-EN","compliance":["EN 15804","ISO 14025","ISO 21930"],"producer_name":"Fora Form AS","environmental_impact":[{"parameter":"GWP-total","unit":"kg CO2-eq.","values":[{"value":"1,88E+02","module":"A1-A3"},{"value":"3,99E-01","module":"A4"}]},{"parameter":"ODP","unit":"kg CFC 11-eq.","values":[{"value":"8,92E-06","module":"A1-A3"},{"value":"7,36E-08","module":"A4"}]},{"parameter":"AP","unit":"kg SO2-eq.","values":[{"value":"8,27E-01","module":"A1-A3"},{"value":"1,27E-03","module":"A4"}]},{"parameter":"EP","unit":"kg Phosphat-eq.","values":[{"value":"1,58E-01","module":"A1-A3"},{"value":"2,11E-04","module":"A4"}]},{"parameter":"POCP","unit":"kg Ethen-eq.","values":[{"value":"5,75E-02","module":"A1-A3"},{"value":"6,50E-05","module":"A4"}]},{"parameter":"ADPE","unit":"kg Sb-eq.","values":[{"value":"8,38E-04","module":"A1-A3"},{"value":"1,22E-06","module":"A4"}]},{"parameter":"ADPF","unit":"MJ","values":[{"value":"2,28E+03","module":"A1-A3"},{"value":"6,01E+00","module":"A4"}]},{"parameter":"ADPM","unit":"kg Sb-eq.","values":[{"value":"8,38E-04","module":"A1-A3"},{"value":"1,22E-06","module":"A4"}]}],"additional_environmental_impact":[],"resource_use":[{"parameter":"PERE","unit":"MJ","values":[{"value":"3,87E+02","module":"A1-A3"},{"value":"8,76E-02","module":"A4"}]},{"parameter":"PERM","unit":"MJ","values":[{"value":"8,15E+01","module":"A1-A3"},{"value":"0,0E+00","module":"A4"}]},{"parameter":"PERT","unit":"MJ","values":[{"value":"4,68E+02","module":"A1-A3"},{"value":"8,76E-02","module":"A4"}]},{"parameter":"PENRE","unit":"MJ","values":[{"value":"2,81E+03","module":"A1-A3"},{"value":"6,15E+00","module":"A4"}]},{"parameter":"PENRM","unit":"MJ","values":[{"value":"2,57E+02","module":"A1-A3"},{"value":"0,0E+00","module":"A4"}]},{"parameter":"PENRT","unit":"MJ","values":[{"value":"3,07E+03","module":"A1-A3"},{"value":"6,15E+00","module":"A4"}]},{"parameter":"SM","unit":"kg","values":[{"value":"1,40E+01","module":"A1-A3"},{"value":"0,0E+00","module":"A4"}]},{"parameter":"RSF","unit":"MJ","values":[{"value":"2,66E-05","module":"A1-A3"},{"value":"0,0E+00","module":"A4"}]},{"parameter":"NRSF","unit":"MJ","values":[{"value":"2,72E-02","module":"A1-A3"},{"value":"0,0E+00","module":"A4"}]},{"parameter":"FW","unit":"m3","values":[{"value":"2,59E+00","module":"A1-A3"},{"value":"1,15E-03","module":"A4"}]}],"end_of_life_waste":[{"parameter":"HWD","unit":"kg","values":[{"value":"6,69E-03","module":"A1-A3"},{"value":"3,59E-06","module":"A4"}]},{"parameter":"NHWD","unit":"kg","values":[{"value":"1,02E+02","module":"A1-A3"},{"value":"3,24E-01","module":"A4"}]},{"parameter":"RWD","unit":"kg","values":[{"value":"5,98E-03","module":"A1-A3"},{"value":"4,23E-05","module":"A4"}]}],"end_of_life_flow":[{"parameter":"CRU","unit":"kg","values":[{"value":"0,0E+00","module":"A1-A3"},{"value":"0,0E+00","module":"A4"}]},{"parameter":"MFR","unit":"kg","values":[{"value":"0,0E+00","module":"A1-A3"},{"value":"0,0E+00","module":"A4"}]},{"parameter":"MER","unit":"kg","values":[{"value":"0,0E+00","module":"A1-A3"},{"value":"0,0E+00","module":"A4"}]},{"parameter":"EEE","unit":"MJ","values":[{"value":"0,0E+00","module":"A1-A3"},{"value":"0,0E+00","module":"A4"}]},{"parameter":"EET","unit":"MJ","values":[{"value":"0,0E+00","module":"A1-A3"},{"value":"0,0E+00","module":"A4"}]}]}