{"product_name":"Tind 1500 High","epd_id":"NEPD-2916-1624-EN","compliance":["EN 15804","ISO 14025","ISO 21930"],"producer_name":"Fora Form AS","environmental_impact":[{"parameter":"GWP-total","unit":"kg CO2-eq.","values":[{"value":"2,48E+02","module":"A1-A3"},{"value":"5,11E-01","module":"A4"}]},{"parameter":"ODP","unit":"kg CFC 11-eq.","values":[{"value":"1,20E-05","module":"A1-A3"},{"value":"9,43E-08","module":"A4"}]},{"parameter":"AP","unit":"kg SO2-eq.","values":[{"value":"1,09E+00","module":"A1-A3"},{"value":"1,63E-03","module":"A4"}]},{"parameter":"EP","unit":"kg Phosphat-eq.","values":[{"value":"2,02E-01","module":"A1-A3"},{"value":"2,71E-04","module":"A4"}]},{"parameter":"POCP","unit":"kg Ethen-eq.","values":[{"value":"8,43E-02","module":"A1-A3"},{"value":"8,34E-05","module":"A4"}]},{"parameter":"ADPE","unit":"kg Sb-eq.","values":[{"value":"1,22E-03","module":"A1-A3"},{"value":"1,56E-06","module":"A4"}]},{"parameter":"ADPF","unit":"MJ","values":[{"value":"3,02E+03","module":"A1-A3"},{"value":"7,71E+00","module":"A4"}]},{"parameter":"ADPM","unit":"kg Sb-eq.","values":[{"value":"1,22E-03","module":"A1-A3"},{"value":"1,56E-06","module":"A4"}]}],"additional_environmental_impact":[],"resource_use":[{"parameter":"PERE","unit":"MJ","values":[{"value":"4,88E+02","module":"A1-A3"},{"value":"1,12E-01","module":"A4"}]},{"parameter":"PERM","unit":"MJ","values":[{"value":"8,52E+01","module":"A1-A3"},{"value":"0,0E+00","module":"A4"}]},{"parameter":"PERT","unit":"MJ","values":[{"value":"5,74E+02","module":"A1-A3"},{"value":"1,12E-01","module":"A4"}]},{"parameter":"PENRE","unit":"MJ","values":[{"value":"3,70E+03","module":"A1-A3"},{"value":"7,89E+00","module":"A4"}]},{"parameter":"PENRM","unit":"MJ","values":[{"value":"2,89E+02","module":"A1-A3"},{"value":"0,0E+00","module":"A4"}]},{"parameter":"PENRT","unit":"MJ","values":[{"value":"3,99E+03","module":"A1-A3"},{"value":"7,89E+00","module":"A4"}]},{"parameter":"SM","unit":"kg","values":[{"value":"1,60E+01","module":"A1-A3"},{"value":"0,0E+00","module":"A4"}]},{"parameter":"RSF","unit":"MJ","values":[{"value":"2,66E-05","module":"A1-A3"},{"value":"0,0E+00","module":"A4"}]},{"parameter":"NRSF","unit":"MJ","values":[{"value":"2,72E-02","module":"A1-A3"},{"value":"0,0E+00","module":"A4"}]},{"parameter":"FW","unit":"m3","values":[{"value":"3,20E+00","module":"A1-A3"},{"value":"1,48E-03","module":"A4"}]}],"end_of_life_waste":[{"parameter":"HWD","unit":"kg","values":[{"value":"9,66E-03","module":"A1-A3"},{"value":"4,61E-06","module":"A4"}]},{"parameter":"NHWD","unit":"kg","values":[{"value":"1,48E+02","module":"A1-A3"},{"value":"4,15E-01","module":"A4"}]},{"parameter":"RWD","unit":"kg","values":[{"value":"8,11E-03","module":"A1-A3"},{"value":"5,42E-05","module":"A4"}]}],"end_of_life_flow":[{"parameter":"CRU","unit":"kg","values":[{"value":"0,0E+00","module":"A1-A3"},{"value":"0,0E+00","module":"A4"}]},{"parameter":"MFR","unit":"kg","values":[{"value":"0,0E+00","module":"A1-A3"},{"value":"0,0E+00","module":"A4"}]},{"parameter":"MER","unit":"kg","values":[{"value":"0,0E+00","module":"A1-A3"},{"value":"0,0E+00","module":"A4"}]},{"parameter":"EEE","unit":"MJ","values":[{"value":"0,0E+00","module":"A1-A3"},{"value":"0,0E+00","module":"A4"}]},{"parameter":"EET","unit":"MJ","values":[{"value":"0,0E+00","module":"A1-A3"},{"value":"0,0E+00","module":"A4"}]}]}