{"product_name":"TLH","epd_id":"NEPD-7692-7073","compliance":["EN 15804+A2","ISO 14025","ISO 21930"],"producer_name":"TROX Auranor Norge AS","environmental_impact":[{"parameter":"GWP-total","unit":"kg CO2-eq.","values":[{"value":"1,76E+00","module":"A1-A3"},{"value":"2,89E-02","module":"A4"},{"value":"5,28E-04","module":"C1"},{"value":"8,20E-03","module":"C2"},{"value":"2,83E-02","module":"C3"},{"value":"2,16E-04","module":"C4"},{"value":"-2,74E-01","module":"D"}]},{"parameter":"GWP-fossil","unit":"kg CO2-eq.","values":[{"value":"2,00E+00","module":"A1-A3"},{"value":"2,89E-02","module":"A4"},{"value":"5,27E-04","module":"C1"},{"value":"8,19E-03","module":"C2"},{"value":"2,83E-02","module":"C3"},{"value":"2,16E-04","module":"C4"},{"value":"-2,73E-01","module":"D"}]},{"parameter":"GWP-biogenic","unit":"kg CO2-eq.","values":[{"value":"-2,35E-01","module":"A1-A3"},{"value":"1,20E-05","module":"A4"},{"value":"9,89E-08","module":"C1"},{"value":"3,39E-06","module":"C2"},{"value":"7,27E-07","module":"C3"},{"value":"1,66E-07","module":"C4"},{"value":"-1,52E-04","module":"D"}]},{"parameter":"GWP-luluc","unit":"kg CO2-eq.","values":[{"value":"1,77E-03","module":"A1-A3"},{"value":"1,03E-05","module":"A4"},{"value":"4,16E-08","module":"C1"},{"value":"2,92E-06","module":"C2"},{"value":"1,13E-07","module":"C3"},{"value":"3,92E-08","module":"C4"},{"value":"-1,59E-04","module":"D"}]},{"parameter":"ODP","unit":"kg CFC 11-eq.","values":[{"value":"1,68E-07","module":"A1-A3"},{"value":"6,55E-09","module":"A4"},{"value":"1,14E-10","module":"C1"},{"value":"1,86E-09","module":"C2"},{"value":"5,20E-11","module":"C3"},{"value":"8,50E-11","module":"C4"},{"value":"-7,87E-05","module":"D"}]},{"parameter":"AP","unit":"mol H+-eq.","values":[{"value":"2,05E-02","module":"A1-A3"},{"value":"8,31E-05","module":"A4"},{"value":"5,52E-06","module":"C1"},{"value":"2,35E-05","module":"C2"},{"value":"3,86E-06","module":"C3"},{"value":"1,78E-06","module":"C4"},{"value":"-1,36E-03","module":"D"}]},{"parameter":"POCP","unit":"kg NMVOC-eq.","values":[{"value":"8,00E-03","module":"A1-A3"},{"value":"7,04E-05","module":"A4"},{"value":"7,35E-06","module":"C1"},{"value":"2,00E-05","module":"C2"},{"value":"4,02E-06","module":"C3"},{"value":"2,06E-06","module":"C4"},{"value":"-1,37E-03","module":"D"}]},{"parameter":"ADPE","unit":"kg Sb-eq.","values":[{"value":"1,73E-03","module":"A1-A3"},{"value":"7,99E-07","module":"A4"},{"value":"8,09E-10","module":"C1"},{"value":"2,26E-07","module":"C2"},{"value":"2,85E-09","module":"C3"},{"value":"1,67E-09","module":"C4"},{"value":"-4,71E-06","module":"D"}]},{"parameter":"ADPF","unit":"MJ","values":[{"value":"2,63E+01","module":"A1-A3"},{"value":"4,37E-01","module":"A4"},{"value":"7,26E-03","module":"C1"},{"value":"1,24E-01","module":"C2"},{"value":"2,78E-03","module":"C3"},{"value":"5,74E-03","module":"C4"},{"value":"-2,31E+00","module":"D"}]},{"parameter":"WDP","unit":"m3 world-eq.","values":[{"value":"1,31E+02","module":"A1-A3"},{"value":"4,23E-01","module":"A4"},{"value":"1,54E-03","module":"C1"},{"value":"1,20E-01","module":"C2"},{"value":"2,36E-02","module":"C3"},{"value":"1,63E-02","module":"C4"},{"value":"1,39E+01","module":"D"}]},{"parameter":"EP-freshwater","unit":"kg P-eq.","values":[{"value":"1,23E-04","module":"A1-A3"},{"value":"2,31E-07","module":"A4"},{"value":"1,92E-09","module":"C1"},{"value":"6,54E-08","module":"C2"},{"value":"5,16E-09","module":"C3"},{"value":"1,93E-09","module":"C4"},{"value":"-1,69E-05","module":"D"}]},{"parameter":"EP-marine","unit":"kg N-eq.","values":[{"value":"2,31E-03","module":"A1-A3"},{"value":"1,64E-05","module":"A4"},{"value":"2,44E-06","module":"C1"},{"value":"4,66E-06","module":"C2"},{"value":"1,49E-06","module":"C3"},{"value":"6,55E-07","module":"C4"},{"value":"-2,83E-04","module":"D"}]},{"parameter":"EP-terrestrial","unit":"mol N-eq.","values":[{"value":"6,83E-02","module":"A1-A3"},{"value":"1,84E-04","module":"A4"},{"value":"2,67E-05","module":"C1"},{"value":"5,21E-05","module":"C2"},{"value":"1,64E-05","module":"C3"},{"value":"7,24E-06","module":"C4"},{"value":"-2,89E-03","module":"D"}]},{"parameter":"GWP-IOBC","unit":"kg CO2-eq.","values":[{"value":"2,03E+00","module":"A1-A3"},{"value":"2,89E-02","module":"A4"},{"value":"5,28E-04","module":"C1"},{"value":"8,20E-03","module":"C2"},{"value":"2,83E-02","module":"C3"},{"value":"2,18E-04","module":"C4"},{"value":"-4,09E-01","module":"D"}]}],"additional_environmental_impact":[{"parameter":"PM","unit":"disease incidence","values":[{"value":"2,03E-07","module":"A1-A3"},{"value":"1,77E-09","module":"A4"},{"value":"1,46E-10","module":"C1"},{"value":"5,02E-10","module":"C2"},{"value":"1,80E-11","module":"C3"},{"value":"3,70E-11","module":"C4"},{"value":"-2,31E-08","module":"D"}]},{"parameter":"ETP-fw","unit":"CTUe","values":[{"value":"7,90E+01","module":"A1-A3"},{"value":"3,24E-01","module":"A4"},{"value":"3,97E-03","module":"C1"},{"value":"9,18E-02","module":"C2"},{"value":"4,98E-02","module":"C3"},{"value":"3,50E-03","module":"C4"},{"value":"-1,53E+01","module":"D"}]},{"parameter":"HTP-c","unit":"CTUh","values":[{"value":"1,13E-08","module":"A1-A3"},{"value":"0,0E+00","module":"A4"},{"value":"0,0E+00","module":"C1"},{"value":"0,0E+00","module":"C2"},{"value":"0,0E+00","module":"C3"},{"value":"0,0E+00","module":"C4"},{"value":"-1,31E-09","module":"D"}]},{"parameter":"HTP-nc","unit":"CTUh","values":[{"value":"1,05E-07","module":"A1-A3"},{"value":"3,54E-10","module":"A4"},{"value":"4,00E-12","module":"C1"},{"value":"1,00E-10","module":"C2"},{"value":"1,80E-11","module":"C3"},{"value":"4,00E-12","module":"C4"},{"value":"2,84E-08","module":"D"}]},{"parameter":"SQP","unit":"unitless","values":[{"value":"1,66E+01","module":"A1-A3"},{"value":"3,06E-01","module":"A4"},{"value":"9,21E-04","module":"C1"},{"value":"8,66E-02","module":"C2"},{"value":"5,89E-04","module":"C3"},{"value":"2,07E-02","module":"C4"},{"value":"-2,75E-01","module":"D"}]},{"parameter":"IRP","unit":"kBq U235-eq.","values":[{"value":"1,04E-01","module":"A1-A3"},{"value":"1,91E-03","module":"A4"},{"value":"3,11E-05","module":"C1"},{"value":"5,41E-04","module":"C2"},{"value":"8,45E-06","module":"C3"},{"value":"2,52E-05","module":"C4"},{"value":"8,79E-04","module":"D"}]}],"resource_use":[{"parameter":"PERE","unit":"MJ","values":[{"value":"4,85E+00","module":"A1-A3"},{"value":"6,26E-03","module":"A4"},{"value":"3,93E-05","module":"C1"},{"value":"1,77E-03","module":"C2"},{"value":"1,95E-04","module":"C3"},{"value":"1,09E-04","module":"C4"},{"value":"-2,81E-01","module":"D"}]},{"parameter":"PERM","unit":"MJ","values":[{"value":"2,30E+00","module":"A1-A3"},{"value":"0,0E+00","module":"A4"},{"value":"0,0E+00","module":"C1"},{"value":"0,0E+00","module":"C2"},{"value":"0,0E+00","module":"C3"},{"value":"0,0E+00","module":"C4"},{"value":"0,0E+00","module":"D"}]},{"parameter":"PERT","unit":"MJ","values":[{"value":"7,15E+00","module":"A1-A3"},{"value":"6,26E-03","module":"A4"},{"value":"3,93E-05","module":"C1"},{"value":"1,77E-03","module":"C2"},{"value":"1,95E-04","module":"C3"},{"value":"1,09E-04","module":"C4"},{"value":"-2,81E-01","module":"D"}]},{"parameter":"PENRE","unit":"MJ","values":[{"value":"2,56E+01","module":"A1-A3"},{"value":"4,37E-01","module":"A4"},{"value":"7,26E-03","module":"C1"},{"value":"1,24E-01","module":"C2"},{"value":"2,78E-03","module":"C3"},{"value":"5,74E-03","module":"C4"},{"value":"-2,31E+00","module":"D"}]},{"parameter":"PENRM","unit":"MJ","values":[{"value":"6,69E-01","module":"A1-A3"},{"value":"0,0E+00","module":"A4"},{"value":"0,0E+00","module":"C1"},{"value":"0,0E+00","module":"C2"},{"value":"0,0E+00","module":"C3"},{"value":"0,0E+00","module":"C4"},{"value":"0,0E+00","module":"D"}]},{"parameter":"PENRT","unit":"MJ","values":[{"value":"2,63E+01","module":"A1-A3"},{"value":"4,37E-01","module":"A4"},{"value":"7,26E-03","module":"C1"},{"value":"1,24E-01","module":"C2"},{"value":"2,78E-03","module":"C3"},{"value":"5,74E-03","module":"C4"},{"value":"-2,31E+00","module":"D"}]},{"parameter":"SM","unit":"kg","values":[{"value":"2,39E-01","module":"A1-A3"},{"value":"0,0E+00","module":"A4"},{"value":"3,56E-06","module":"C1"},{"value":"0,0E+00","module":"C2"},{"value":"0,0E+00","module":"C3"},{"value":"0,0E+00","module":"C4"},{"value":"0,0E+00","module":"D"}]},{"parameter":"RSF","unit":"MJ","values":[{"value":"1,17E-01","module":"A1-A3"},{"value":"2,24E-04","module":"A4"},{"value":"9,66E-07","module":"C1"},{"value":"6,34E-05","module":"C2"},{"value":"4,63E-06","module":"C3"},{"value":"2,37E-06","module":"C4"},{"value":"9,82E-03","module":"D"}]},{"parameter":"NRSF","unit":"MJ","values":[{"value":"4,28E-03","module":"A1-A3"},{"value":"8,00E-04","module":"A4"},{"value":"1,42E-05","module":"C1"},{"value":"2,27E-04","module":"C2"},{"value":"0,0E+00","module":"C3"},{"value":"3,68E-05","module":"C4"},{"value":"2,81E-01","module":"D"}]},{"parameter":"FW","unit":"m3","values":[{"value":"2,80E-02","module":"A1-A3"},{"value":"4,68E-05","module":"A4"},{"value":"3,74E-07","module":"C1"},{"value":"1,32E-05","module":"C2"},{"value":"2,83E-05","module":"C3"},{"value":"6,74E-06","module":"C4"},{"value":"-6,88E-04","module":"D"}]}],"end_of_life_waste":[{"parameter":"HWD","unit":"kg","values":[{"value":"1,62E-02","module":"A1-A3"},{"value":"2,25E-05","module":"A4"},{"value":"2,14E-07","module":"C1"},{"value":"6,39E-06","module":"C2"},{"value":"0,0E+00","module":"C3"},{"value":"3,22E-04","module":"C4"},{"value":"-1,42E-03","module":"D"}]},{"parameter":"NHWD","unit":"kg","values":[{"value":"7,40E-01","module":"A1-A3"},{"value":"2,13E-02","module":"A4"},{"value":"8,59E-06","module":"C1"},{"value":"6,02E-03","module":"C2"},{"value":"0,0E+00","module":"C3"},{"value":"3,94E-02","module":"C4"},{"value":"-1,12E-01","module":"D"}]},{"parameter":"RWD","unit":"kg","values":[{"value":"9,99E-05","module":"A1-A3"},{"value":"2,98E-06","module":"A4"},{"value":"5,04E-08","module":"C1"},{"value":"8,44E-07","module":"C2"},{"value":"0,0E+00","module":"C3"},{"value":"2,10E-09","module":"C4"},{"value":"6,70E-07","module":"D"}]}],"end_of_life_flow":[{"parameter":"CRU","unit":"kg","values":[{"value":"0,0E+00","module":"A1-A3"},{"value":"0,0E+00","module":"A4"},{"value":"0,0E+00","module":"C1"},{"value":"0,0E+00","module":"C2"},{"value":"0,0E+00","module":"C3"},{"value":"0,0E+00","module":"C4"},{"value":"0,0E+00","module":"D"}]},{"parameter":"MFR","unit":"kg","values":[{"value":"1,00E-01","module":"A1-A3"},{"value":"0,0E+00","module":"A4"},{"value":"3,50E-06","module":"C1"},{"value":"0,0E+00","module":"C2"},{"value":"3,51E-01","module":"C3"},{"value":"0,0E+00","module":"C4"},{"value":"0,0E+00","module":"D"}]},{"parameter":"MER","unit":"kg","values":[{"value":"0,0E+00","module":"A1-A3"},{"value":"0,0E+00","module":"A4"},{"value":"1,09E-08","module":"C1"},{"value":"0,0E+00","module":"C2"},{"value":"9,00E-03","module":"C3"},{"value":"0,0E+00","module":"C4"},{"value":"0,0E+00","module":"D"}]},{"parameter":"EEE","unit":"MJ","values":[{"value":"0,0E+00","module":"A1-A3"},{"value":"0,0E+00","module":"A4"},{"value":"3,72E-08","module":"C1"},{"value":"0,0E+00","module":"C2"},{"value":"1,23E-02","module":"C3"},{"value":"0,0E+00","module":"C4"},{"value":"0,0E+00","module":"D"}]},{"parameter":"EET","unit":"MJ","values":[{"value":"0,0E+00","module":"A1-A3"},{"value":"0,0E+00","module":"A4"},{"value":"5,63E-07","module":"C1"},{"value":"0,0E+00","module":"C2"},{"value":"1,86E-01","module":"C3"},{"value":"0,0E+00","module":"C4"},{"value":"0,0E+00","module":"D"}]}]}