{"product_name":"TLK-L\u00d8V","epd_id":"NEPD-5397-4709-EN","compliance":["EN 15804+A2","ISO 14025","ISO 21930"],"producer_name":"TROX Auranor Norge AS","environmental_impact":[{"parameter":"GWP-total","unit":"kg CO2-eq.","values":[{"value":"4,62E+00","module":"A1-A3"},{"value":"9,12E-02","module":"A4"},{"value":"1,48E-03","module":"C1"},{"value":"2,58E-02","module":"C2"},{"value":"0,0E+00","module":"C3"},{"value":"4,80E-04","module":"C4"},{"value":"-7,83E-01","module":"D"}]},{"parameter":"GWP-fossil","unit":"kg CO2-eq.","values":[{"value":"5,65E+00","module":"A1-A3"},{"value":"9,11E-02","module":"A4"},{"value":"1,48E-03","module":"C1"},{"value":"2,58E-02","module":"C2"},{"value":"0,0E+00","module":"C3"},{"value":"4,80E-04","module":"C4"},{"value":"-7,82E-01","module":"D"}]},{"parameter":"GWP-biogenic","unit":"kg CO2-eq.","values":[{"value":"-1,03E+00","module":"A1-A3"},{"value":"3,77E-05","module":"A4"},{"value":"2,77E-07","module":"C1"},{"value":"1,07E-05","module":"C2"},{"value":"0,0E+00","module":"C3"},{"value":"4,08E-07","module":"C4"},{"value":"-4,31E-04","module":"D"}]},{"parameter":"GWP-luluc","unit":"kg CO2-eq.","values":[{"value":"5,23E-03","module":"A1-A3"},{"value":"3,24E-05","module":"A4"},{"value":"1,16E-07","module":"C1"},{"value":"9,19E-06","module":"C2"},{"value":"0,0E+00","module":"C3"},{"value":"9,41E-08","module":"C4"},{"value":"-3,50E-04","module":"D"}]},{"parameter":"ODP","unit":"kg CFC 11-eq.","values":[{"value":"4,70E-07","module":"A1-A3"},{"value":"2,06E-08","module":"A4"},{"value":"3,19E-10","module":"C1"},{"value":"5,85E-09","module":"C2"},{"value":"0,0E+00","module":"C3"},{"value":"2,34E-10","module":"C4"},{"value":"-2,48E-08","module":"D"}]},{"parameter":"AP","unit":"mol H+-eq.","values":[{"value":"5,84E-02","module":"A1-A3"},{"value":"2,62E-04","module":"A4"},{"value":"1,54E-05","module":"C1"},{"value":"7,42E-05","module":"C2"},{"value":"0,0E+00","module":"C3"},{"value":"4,68E-06","module":"C4"},{"value":"-3,89E-03","module":"D"}]},{"parameter":"POCP","unit":"kg NMVOC-eq.","values":[{"value":"2,26E-02","module":"A1-A3"},{"value":"2,22E-04","module":"A4"},{"value":"2,06E-05","module":"C1"},{"value":"6,29E-05","module":"C2"},{"value":"0,0E+00","module":"C3"},{"value":"5,53E-06","module":"C4"},{"value":"-3,92E-03","module":"D"}]},{"parameter":"ADPE","unit":"kg Sb-eq.","values":[{"value":"4,96E-03","module":"A1-A3"},{"value":"2,52E-06","module":"A4"},{"value":"2,27E-09","module":"C1"},{"value":"7,13E-07","module":"C2"},{"value":"0,0E+00","module":"C3"},{"value":"4,24E-09","module":"C4"},{"value":"-1,35E-05","module":"D"}]},{"parameter":"ADPF","unit":"MJ","values":[{"value":"7,23E+01","module":"A1-A3"},{"value":"1,38E+00","module":"A4"},{"value":"2,03E-02","module":"C1"},{"value":"3,90E-01","module":"C2"},{"value":"0,0E+00","module":"C3"},{"value":"1,55E-02","module":"C4"},{"value":"-6,58E+00","module":"D"}]},{"parameter":"WDP","unit":"m3 world-eq.","values":[{"value":"3,71E+02","module":"A1-A3"},{"value":"1,33E+00","module":"A4"},{"value":"4,32E-03","module":"C1"},{"value":"3,78E-01","module":"C2"},{"value":"0,0E+00","module":"C3"},{"value":"3,26E-02","module":"C4"},{"value":"4,06E+01","module":"D"}]},{"parameter":"EP-freshwater","unit":"kg P-eq.","values":[{"value":"3,50E-04","module":"A1-A3"},{"value":"7,28E-07","module":"A4"},{"value":"5,38E-09","module":"C1"},{"value":"2,06E-07","module":"C2"},{"value":"0,0E+00","module":"C3"},{"value":"3,58E-09","module":"C4"},{"value":"-4,81E-05","module":"D"}]},{"parameter":"EP-marine","unit":"kg N-eq.","values":[{"value":"6,62E-03","module":"A1-A3"},{"value":"5,18E-05","module":"A4"},{"value":"6,82E-06","module":"C1"},{"value":"1,47E-05","module":"C2"},{"value":"0,0E+00","module":"C3"},{"value":"1,76E-06","module":"C4"},{"value":"-8,04E-04","module":"D"}]},{"parameter":"EP-terrestrial","unit":"mol N-eq.","values":[{"value":"1,96E-01","module":"A1-A3"},{"value":"5,80E-04","module":"A4"},{"value":"7,48E-05","module":"C1"},{"value":"1,64E-04","module":"C2"},{"value":"0,0E+00","module":"C3"},{"value":"1,93E-05","module":"C4"},{"value":"-8,22E-03","module":"D"}]},{"parameter":"GWP-IOBC","unit":"kg CO2-eq.","values":[{"value":"5,76E+00","module":"A1-A3"},{"value":"9,12E-02","module":"A4"},{"value":"1,48E-03","module":"C1"},{"value":"2,58E-02","module":"C2"},{"value":"0,0E+00","module":"C3"},{"value":"4,80E-04","module":"C4"},{"value":"-1,17E+00","module":"D"}]}],"additional_environmental_impact":[{"parameter":"PM","unit":"disease incidence","values":[{"value":"5,81E-07","module":"A1-A3"},{"value":"5,58E-09","module":"A4"},{"value":"4,09E-10","module":"C1"},{"value":"1,58E-09","module":"C2"},{"value":"0,0E+00","module":"C3"},{"value":"1,00E-10","module":"C4"},{"value":"-6,49E-08","module":"D"}]},{"parameter":"ETP-fw","unit":"CTUe","values":[{"value":"2,30E+02","module":"A1-A3"},{"value":"1,02E+00","module":"A4"},{"value":"1,11E-02","module":"C1"},{"value":"2,89E-01","module":"C2"},{"value":"0,0E+00","module":"C3"},{"value":"7,65E-03","module":"C4"},{"value":"-4,36E+01","module":"D"}]},{"parameter":"HTP-c","unit":"CTUh","values":[{"value":"3,24E-08","module":"A1-A3"},{"value":"0,0E+00","module":"A4"},{"value":"0,0E+00","module":"C1"},{"value":"0,0E+00","module":"C2"},{"value":"0,0E+00","module":"C3"},{"value":"0,0E+00","module":"C4"},{"value":"-3,76E-09","module":"D"}]},{"parameter":"HTP-nc","unit":"CTUh","values":[{"value":"3,01E-07","module":"A1-A3"},{"value":"1,12E-09","module":"A4"},{"value":"1,00E-11","module":"C1"},{"value":"3,16E-10","module":"C2"},{"value":"0,0E+00","module":"C3"},{"value":"4,00E-12","module":"C4"},{"value":"8,18E-08","module":"D"}]},{"parameter":"SQP","unit":"unitless","values":[{"value":"5,57E+01","module":"A1-A3"},{"value":"9,64E-01","module":"A4"},{"value":"2,58E-03","module":"C1"},{"value":"2,73E-01","module":"C2"},{"value":"0,0E+00","module":"C3"},{"value":"5,64E-02","module":"C4"},{"value":"-4,92E-01","module":"D"}]},{"parameter":"IRP","unit":"kBq U235-eq.","values":[{"value":"2,93E-01","module":"A1-A3"},{"value":"6,02E-03","module":"A4"},{"value":"8,71E-05","module":"C1"},{"value":"1,71E-03","module":"C2"},{"value":"0,0E+00","module":"C3"},{"value":"6,72E-05","module":"C4"},{"value":"2,81E-03","module":"D"}]}],"resource_use":[{"parameter":"PERE","unit":"MJ","values":[{"value":"1,48E+01","module":"A1-A3"},{"value":"1,97E-02","module":"A4"},{"value":"1,10E-04","module":"C1"},{"value":"5,59E-03","module":"C2"},{"value":"0,0E+00","module":"C3"},{"value":"2,38E-04","module":"C4"},{"value":"-5,34E-01","module":"D"}]},{"parameter":"PERM","unit":"MJ","values":[{"value":"9,62E+00","module":"A1-A3"},{"value":"0,0E+00","module":"A4"},{"value":"0,0E+00","module":"C1"},{"value":"0,0E+00","module":"C2"},{"value":"0,0E+00","module":"C3"},{"value":"0,0E+00","module":"C4"},{"value":"0,0E+00","module":"D"}]},{"parameter":"PERT","unit":"MJ","values":[{"value":"2,44E+01","module":"A1-A3"},{"value":"1,97E-02","module":"A4"},{"value":"1,10E-04","module":"C1"},{"value":"5,59E-03","module":"C2"},{"value":"0,0E+00","module":"C3"},{"value":"2,38E-04","module":"C4"},{"value":"-5,34E-01","module":"D"}]},{"parameter":"PENRE","unit":"MJ","values":[{"value":"7,20E+01","module":"A1-A3"},{"value":"1,38E+00","module":"A4"},{"value":"2,03E-02","module":"C1"},{"value":"3,90E-01","module":"C2"},{"value":"0,0E+00","module":"C3"},{"value":"1,55E-02","module":"C4"},{"value":"-6,58E+00","module":"D"}]},{"parameter":"PENRM","unit":"MJ","values":[{"value":"3,19E-01","module":"A1-A3"},{"value":"0,0E+00","module":"A4"},{"value":"0,0E+00","module":"C1"},{"value":"0,0E+00","module":"C2"},{"value":"0,0E+00","module":"C3"},{"value":"0,0E+00","module":"C4"},{"value":"0,0E+00","module":"D"}]},{"parameter":"PENRT","unit":"MJ","values":[{"value":"7,23E+01","module":"A1-A3"},{"value":"1,38E+00","module":"A4"},{"value":"2,03E-02","module":"C1"},{"value":"3,90E-01","module":"C2"},{"value":"0,0E+00","module":"C3"},{"value":"1,55E-02","module":"C4"},{"value":"-6,58E+00","module":"D"}]},{"parameter":"SM","unit":"kg","values":[{"value":"6,99E-01","module":"A1-A3"},{"value":"0,0E+00","module":"A4"},{"value":"9,98E-06","module":"C1"},{"value":"0,0E+00","module":"C2"},{"value":"0,0E+00","module":"C3"},{"value":"0,0E+00","module":"C4"},{"value":"0,0E+00","module":"D"}]},{"parameter":"RSF","unit":"MJ","values":[{"value":"3,32E-01","module":"A1-A3"},{"value":"7,06E-04","module":"A4"},{"value":"2,70E-06","module":"C1"},{"value":"2,00E-04","module":"C2"},{"value":"0,0E+00","module":"C3"},{"value":"4,92E-06","module":"C4"},{"value":"2,82E-02","module":"D"}]},{"parameter":"NRSF","unit":"MJ","values":[{"value":"-2,56E+00","module":"A1-A3"},{"value":"2,52E-03","module":"A4"},{"value":"3,98E-05","module":"C1"},{"value":"7,15E-04","module":"C2"},{"value":"0,0E+00","module":"C3"},{"value":"1,42E-05","module":"C4"},{"value":"8,22E-01","module":"D"}]},{"parameter":"FW","unit":"m3","values":[{"value":"7,82E-02","module":"A1-A3"},{"value":"1,47E-04","module":"A4"},{"value":"1,05E-06","module":"C1"},{"value":"4,18E-05","module":"C2"},{"value":"0,0E+00","module":"C3"},{"value":"1,84E-05","module":"C4"},{"value":"-1,65E-03","module":"D"}]}],"end_of_life_waste":[{"parameter":"HWD","unit":"kg","values":[{"value":"4,66E-02","module":"A1-A3"},{"value":"7,11E-05","module":"A4"},{"value":"5,98E-07","module":"C1"},{"value":"2,01E-05","module":"C2"},{"value":"0,0E+00","module":"C3"},{"value":"0,0E+00","module":"C4"},{"value":"-4,07E-03","module":"D"}]},{"parameter":"NHWD","unit":"kg","values":[{"value":"2,15E+00","module":"A1-A3"},{"value":"6,70E-02","module":"A4"},{"value":"2,41E-05","module":"C1"},{"value":"1,90E-02","module":"C2"},{"value":"0,0E+00","module":"C3"},{"value":"1,12E-01","module":"C4"},{"value":"-3,20E-01","module":"D"}]},{"parameter":"RWD","unit":"kg","values":[{"value":"2,79E-04","module":"A1-A3"},{"value":"9,39E-06","module":"A4"},{"value":"1,41E-07","module":"C1"},{"value":"2,66E-06","module":"C2"},{"value":"0,0E+00","module":"C3"},{"value":"0,0E+00","module":"C4"},{"value":"2,16E-06","module":"D"}]}],"end_of_life_flow":[{"parameter":"CRU","unit":"kg","values":[{"value":"0,0E+00","module":"A1-A3"},{"value":"0,0E+00","module":"A4"},{"value":"0,0E+00","module":"C1"},{"value":"0,0E+00","module":"C2"},{"value":"0,0E+00","module":"C3"},{"value":"0,0E+00","module":"C4"},{"value":"0,0E+00","module":"D"}]},{"parameter":"MFR","unit":"kg","values":[{"value":"3,10E-01","module":"A1-A3"},{"value":"0,0E+00","module":"A4"},{"value":"9,80E-06","module":"C1"},{"value":"0,0E+00","module":"C2"},{"value":"1,01E+00","module":"C3"},{"value":"0,0E+00","module":"C4"},{"value":"0,0E+00","module":"D"}]},{"parameter":"MER","unit":"kg","values":[{"value":"0,0E+00","module":"A1-A3"},{"value":"0,0E+00","module":"A4"},{"value":"3,04E-08","module":"C1"},{"value":"0,0E+00","module":"C2"},{"value":"0,0E+00","module":"C3"},{"value":"0,0E+00","module":"C4"},{"value":"0,0E+00","module":"D"}]},{"parameter":"EEE","unit":"MJ","values":[{"value":"0,0E+00","module":"A1-A3"},{"value":"0,0E+00","module":"A4"},{"value":"1,04E-07","module":"C1"},{"value":"0,0E+00","module":"C2"},{"value":"0,0E+00","module":"C3"},{"value":"0,0E+00","module":"C4"},{"value":"0,0E+00","module":"D"}]},{"parameter":"EET","unit":"MJ","values":[{"value":"0,0E+00","module":"A1-A3"},{"value":"0,0E+00","module":"A4"},{"value":"1,58E-06","module":"C1"},{"value":"0,0E+00","module":"C2"},{"value":"0,0E+00","module":"C3"},{"value":"0,0E+00","module":"C4"},{"value":"0,0E+00","module":"D"}]}]}