{"product_name":"TOPIQ Prime Hygena \u2013 Tegular","epd_id":"EPD-KNA-20230243-IBA1-EN","compliance":["DIN EN 15804+A2","ISO 14025"],"producer_name":"Knauf Ceiling Solutions GmbH & Co. KG","environmental_impact":[{"parameter":"GWP-total","unit":"kg CO2-eq","values":[{"value":"3,75E+00","module":"A1-A3"},{"value":"0,0E+00","module":"C1"},{"value":"7,55E-03","module":"C2"},{"value":"0,0E+00","module":"C3"},{"value":"3,62E-02","module":"C4"},{"value":"0,0E+00","module":"D"}]},{"parameter":"GWP-fossil","unit":"kg CO2-eq","values":[{"value":"4,08E+00","module":"A1-A3"},{"value":"0,0E+00","module":"C1"},{"value":"7,50E-03","module":"C2"},{"value":"0,0E+00","module":"C3"},{"value":"3,72E-02","module":"C4"},{"value":"0,0E+00","module":"D"}]},{"parameter":"GWP-biogenic","unit":"kg CO2-eq","values":[{"value":"-3,39E-01","module":"A1-A3"},{"value":"0,0E+00","module":"C1"},{"value":"0,0E+00","module":"C2"},{"value":"0,0E+00","module":"C3"},{"value":"-1,10E-03","module":"C4"},{"value":"0,0E+00","module":"D"}]},{"parameter":"GWP-luluc","unit":"kg CO2-eq","values":[{"value":"1,81E-03","module":"A1-A3"},{"value":"0,0E+00","module":"C1"},{"value":"5,04E-05","module":"C2"},{"value":"0,0E+00","module":"C3"},{"value":"6,87E-05","module":"C4"},{"value":"0,0E+00","module":"D"}]},{"parameter":"ODP","unit":"kg CFC11-eq","values":[{"value":"1,11E-11","module":"A1-A3"},{"value":"0,0E+00","module":"C1"},{"value":"7,35E-16","module":"C2"},{"value":"0,0E+00","module":"C3"},{"value":"8,74E-14","module":"C4"},{"value":"0,0E+00","module":"D"}]},{"parameter":"AP","unit":"mol H^(+)-eq","values":[{"value":"3,23E-02","module":"A1-A3"},{"value":"0,0E+00","module":"C1"},{"value":"2,50E-05","module":"C2"},{"value":"0,0E+00","module":"C3"},{"value":"2,64E-04","module":"C4"},{"value":"0,0E+00","module":"D"}]},{"parameter":"POCP","unit":"kg NMVOC-eq","values":[{"value":"9,07E-03","module":"A1-A3"},{"value":"0,0E+00","module":"C1"},{"value":"2,24E-05","module":"C2"},{"value":"0,0E+00","module":"C3"},{"value":"2,05E-04","module":"C4"},{"value":"0,0E+00","module":"D"}]},{"parameter":"ADPE","unit":"kg Sb-eq","values":[{"value":"6,16E-07","module":"A1-A3"},{"value":"0,0E+00","module":"C1"},{"value":"7,54E-10","module":"C2"},{"value":"0,0E+00","module":"C3"},{"value":"3,81E-09","module":"C4"},{"value":"0,0E+00","module":"D"}]},{"parameter":"ADPF","unit":"MJ","values":[{"value":"6,15E+01","module":"A1-A3"},{"value":"0,0E+00","module":"C1"},{"value":"9,82E-02","module":"C2"},{"value":"0,0E+00","module":"C3"},{"value":"4,87E-01","module":"C4"},{"value":"0,0E+00","module":"D"}]},{"parameter":"WDP","unit":"m^3 world-eq deprived","values":[{"value":"2,09E-01","module":"A1-A3"},{"value":"0,0E+00","module":"C1"},{"value":"8,37E-05","module":"C2"},{"value":"0,0E+00","module":"C3"},{"value":"4,08E-03","module":"C4"},{"value":"0,0E+00","module":"D"}]},{"parameter":"EP-freshwater","unit":"kg P-eq","values":[{"value":"5,70E-06","module":"A1-A3"},{"value":"0,0E+00","module":"C1"},{"value":"2,67E-08","module":"C2"},{"value":"0,0E+00","module":"C3"},{"value":"6,31E-08","module":"C4"},{"value":"0,0E+00","module":"D"}]},{"parameter":"EP-marine","unit":"kg N-eq","values":[{"value":"2,63E-03","module":"A1-A3"},{"value":"0,0E+00","module":"C1"},{"value":"1,14E-05","module":"C2"},{"value":"0,0E+00","module":"C3"},{"value":"6,74E-05","module":"C4"},{"value":"0,0E+00","module":"D"}]},{"parameter":"EP-terrestrial","unit":"mol N-eq","values":[{"value":"2,90E-02","module":"A1-A3"},{"value":"0,0E+00","module":"C1"},{"value":"1,28E-04","module":"C2"},{"value":"0,0E+00","module":"C3"},{"value":"7,41E-04","module":"C4"},{"value":"0,0E+00","module":"D"}]}],"additional_environmental_impact":[{"parameter":"PM","unit":"Disease incidence","values":[{"value":"2,74E-07","module":"A1-A3"},{"value":"0,0E+00","module":"C1"},{"value":"1,43E-10","module":"C2"},{"value":"0,0E+00","module":"C3"},{"value":"3,25E-09","module":"C4"},{"value":"0,0E+00","module":"D"}]},{"parameter":"ETP-fw","unit":"CTUe","values":[{"value":"1,79E+01","module":"A1-A3"},{"value":"0,0E+00","module":"C1"},{"value":"6,96E-02","module":"C2"},{"value":"0,0E+00","module":"C3"},{"value":"2,73E-01","module":"C4"},{"value":"0,0E+00","module":"D"}]},{"parameter":"HTP-c","unit":"CTUh","values":[{"value":"8,05E-10","module":"A1-A3"},{"value":"0,0E+00","module":"C1"},{"value":"1,43E-12","module":"C2"},{"value":"0,0E+00","module":"C3"},{"value":"4,17E-11","module":"C4"},{"value":"0,0E+00","module":"D"}]},{"parameter":"HTP-nc","unit":"CTUh","values":[{"value":"3,24E-08","module":"A1-A3"},{"value":"0,0E+00","module":"C1"},{"value":"8,80E-11","module":"C2"},{"value":"0,0E+00","module":"C3"},{"value":"4,61E-09","module":"C4"},{"value":"0,0E+00","module":"D"}]},{"parameter":"SQP","unit":"SQP","values":[{"value":"1,08E+02","module":"A1-A3"},{"value":"0,0E+00","module":"C1"},{"value":"4,16E-02","module":"C2"},{"value":"0,0E+00","module":"C3"},{"value":"1,01E-01","module":"C4"},{"value":"0,0E+00","module":"D"}]}],"resource_use":[{"parameter":"PERE","unit":"MJ","values":[{"value":"5,80E+00","module":"A1-A3"},{"value":"0,0E+00","module":"C1"},{"value":"6,81E-03","module":"C2"},{"value":"0,0E+00","module":"C3"},{"value":"7,31E-02","module":"C4"},{"value":"0,0E+00","module":"D"}]},{"parameter":"PERM","unit":"MJ","values":[{"value":"5,31E+00","module":"A1-A3"},{"value":"0,0E+00","module":"C1"},{"value":"0,0E+00","module":"C2"},{"value":"0,0E+00","module":"C3"},{"value":"0,0E+00","module":"C4"},{"value":"0,0E+00","module":"D"}]},{"parameter":"PERT","unit":"MJ","values":[{"value":"1,11E+01","module":"A1-A3"},{"value":"0,0E+00","module":"C1"},{"value":"6,81E-03","module":"C2"},{"value":"0,0E+00","module":"C3"},{"value":"7,31E-02","module":"C4"},{"value":"0,0E+00","module":"D"}]},{"parameter":"PENRE","unit":"MJ","values":[{"value":"5,89E+01","module":"A1-A3"},{"value":"0,0E+00","module":"C1"},{"value":"9,86E-02","module":"C2"},{"value":"0,0E+00","module":"C3"},{"value":"4,88E-01","module":"C4"},{"value":"0,0E+00","module":"D"}]},{"parameter":"PENRM","unit":"MJ","values":[{"value":"2,65E+00","module":"A1-A3"},{"value":"0,0E+00","module":"C1"},{"value":"0,0E+00","module":"C2"},{"value":"0,0E+00","module":"C3"},{"value":"0,0E+00","module":"C4"},{"value":"0,0E+00","module":"D"}]},{"parameter":"PENRT","unit":"MJ","values":[{"value":"6,16E+01","module":"A1-A3"},{"value":"0,0E+00","module":"C1"},{"value":"9,86E-02","module":"C2"},{"value":"0,0E+00","module":"C3"},{"value":"4,88E-01","module":"C4"},{"value":"0,0E+00","module":"D"}]},{"parameter":"SM","unit":"kg","values":[{"value":"7,51E-01","module":"A1-A3"},{"value":"0,0E+00","module":"C1"},{"value":"0,0E+00","module":"C2"},{"value":"0,0E+00","module":"C3"},{"value":"0,0E+00","module":"C4"},{"value":"0,0E+00","module":"D"}]},{"parameter":"RSF","unit":"MJ","values":[{"value":"0,0E+00","module":"A1-A3"},{"value":"0,0E+00","module":"C1"},{"value":"0,0E+00","module":"C2"},{"value":"0,0E+00","module":"C3"},{"value":"0,0E+00","module":"C4"},{"value":"0,0E+00","module":"D"}]},{"parameter":"NRSF","unit":"MJ","values":[{"value":"0,0E+00","module":"A1-A3"},{"value":"0,0E+00","module":"C1"},{"value":"0,0E+00","module":"C2"},{"value":"0,0E+00","module":"C3"},{"value":"0,0E+00","module":"C4"},{"value":"0,0E+00","module":"D"}]},{"parameter":"FW","unit":"m^3","values":[{"value":"1,19E-02","module":"A1-A3"},{"value":"0,0E+00","module":"C1"},{"value":"7,87E-06","module":"C2"},{"value":"0,0E+00","module":"C3"},{"value":"1,24E-04","module":"C4"},{"value":"0,0E+00","module":"D"}]}],"end_of_life_waste":[{"parameter":"HWD","unit":"kg","values":[{"value":"9,43E-07","module":"A1-A3"},{"value":"0,0E+00","module":"C1"},{"value":"5,22E-13","module":"C2"},{"value":"0,0E+00","module":"C3"},{"value":"2,51E-11","module":"C4"},{"value":"0,0E+00","module":"D"}]},{"parameter":"NHWD","unit":"kg","values":[{"value":"6,62E-01","module":"A1-A3"},{"value":"0,0E+00","module":"C1"},{"value":"1,61E-05","module":"C2"},{"value":"0,0E+00","module":"C3"},{"value":"2,50E+00","module":"C4"},{"value":"0,0E+00","module":"D"}]},{"parameter":"RWD","unit":"kg","values":[{"value":"2,64E-03","module":"A1-A3"},{"value":"0,0E+00","module":"C1"},{"value":"1,83E-07","module":"C2"},{"value":"0,0E+00","module":"C3"},{"value":"5,42E-06","module":"C4"},{"value":"0,0E+00","module":"D"}]}],"end_of_life_flow":[{"parameter":"CRU","unit":"kg","values":[{"value":"0,0E+00","module":"A1-A3"},{"value":"0,0E+00","module":"C1"},{"value":"0,0E+00","module":"C2"},{"value":"0,0E+00","module":"C3"},{"value":"0,0E+00","module":"C4"},{"value":"0,0E+00","module":"D"}]},{"parameter":"MFR","unit":"kg","values":[{"value":"0,0E+00","module":"A1-A3"},{"value":"0,0E+00","module":"C1"},{"value":"0,0E+00","module":"C2"},{"value":"0,0E+00","module":"C3"},{"value":"0,0E+00","module":"C4"},{"value":"0,0E+00","module":"D"}]},{"parameter":"MER","unit":"kg","values":[{"value":"0,0E+00","module":"A1-A3"},{"value":"0,0E+00","module":"C1"},{"value":"0,0E+00","module":"C2"},{"value":"0,0E+00","module":"C3"},{"value":"0,0E+00","module":"C4"},{"value":"0,0E+00","module":"D"}]},{"parameter":"EEE","unit":"MJ","values":[{"value":"0,0E+00","module":"A1-A3"},{"value":"0,0E+00","module":"C1"},{"value":"0,0E+00","module":"C2"},{"value":"0,0E+00","module":"C3"},{"value":"0,0E+00","module":"C4"},{"value":"0,0E+00","module":"D"}]},{"parameter":"EET","unit":"MJ","values":[{"value":"0,0E+00","module":"A1-A3"},{"value":"0,0E+00","module":"C1"},{"value":"0,0E+00","module":"C2"},{"value":"0,0E+00","module":"C3"},{"value":"0,0E+00","module":"C4"},{"value":"0,0E+00","module":"D"}]}]}