{"product_name":"Toppsving vindu uten alu med 3-lags glass","epd_id":"NEPD-7576-6952","compliance":["EN 15804+A2","ISO 14025","ISO 21930"],"producer_name":"L\u00f8ken Trevare AS","environmental_impact":[{"parameter":"GWP-total","unit":"kg CO2-eq.","values":[{"value":"1,16E+02","module":"A1-A3"},{"value":"0,0E+00","module":"A4"},{"value":"1,62E+00","module":"A5"},{"value":"7,56E+00","module":"B2"},{"value":"7,38E+01","module":"B4"},{"value":"0,0E+00","module":"C1"},{"value":"0,0E+00","module":"C2"},{"value":"2,90E+01","module":"C3"},{"value":"5,03E-01","module":"C4"},{"value":"-1,21E+00","module":"D"}]},{"parameter":"GWP-fossil","unit":"kg CO2-eq.","values":[{"value":"1,42E+02","module":"A1-A3"},{"value":"0,0E+00","module":"A4"},{"value":"1,06E-02","module":"A5"},{"value":"7,40E+00","module":"B2"},{"value":"7,27E+01","module":"B4"},{"value":"0,0E+00","module":"C1"},{"value":"0,0E+00","module":"C2"},{"value":"2,71E+00","module":"C3"},{"value":"5,03E-01","module":"C4"},{"value":"-1,16E+00","module":"D"}]},{"parameter":"GWP-biogenic","unit":"kg CO2-eq.","values":[{"value":"-2,65E+01","module":"A1-A3"},{"value":"0,0E+00","module":"A4"},{"value":"1,61E+00","module":"A5"},{"value":"2,87E-02","module":"B2"},{"value":"6,77E-01","module":"B4"},{"value":"0,0E+00","module":"C1"},{"value":"0,0E+00","module":"C2"},{"value":"2,63E+01","module":"C3"},{"value":"3,79E-04","module":"C4"},{"value":"-2,96E-03","module":"D"}]},{"parameter":"GWP-luluc","unit":"kg CO2-eq.","values":[{"value":"7,67E-01","module":"A1-A3"},{"value":"0,0E+00","module":"A4"},{"value":"1,27E-06","module":"A5"},{"value":"1,30E-01","module":"B2"},{"value":"3,84E-01","module":"B4"},{"value":"0,0E+00","module":"C1"},{"value":"0,0E+00","module":"C2"},{"value":"1,25E-04","module":"C3"},{"value":"1,53E-04","module":"C4"},{"value":"-3,95E-02","module":"D"}]},{"parameter":"ODP","unit":"kg CFC 11-eq.","values":[{"value":"7,50E-06","module":"A1-A3"},{"value":"0,0E+00","module":"A4"},{"value":"9,02E-10","module":"A5"},{"value":"5,37E-07","module":"B2"},{"value":"3,85E-06","module":"B4"},{"value":"0,0E+00","module":"C1"},{"value":"0,0E+00","module":"C2"},{"value":"5,19E-08","module":"C3"},{"value":"1,57E-07","module":"C4"},{"value":"-8,35E-02","module":"D"}]},{"parameter":"AP","unit":"mol H+-eq.","values":[{"value":"1,31E+00","module":"A1-A3"},{"value":"0,0E+00","module":"A4"},{"value":"2,50E-05","module":"A5"},{"value":"3,66E-02","module":"B2"},{"value":"6,61E-01","module":"B4"},{"value":"0,0E+00","module":"C1"},{"value":"0,0E+00","module":"C2"},{"value":"4,99E-03","module":"C3"},{"value":"3,58E-03","module":"C4"},{"value":"-9,57E-03","module":"D"}]},{"parameter":"POCP","unit":"kg NMVOC-eq.","values":[{"value":"7,49E-01","module":"A1-A3"},{"value":"0,0E+00","module":"A4"},{"value":"2,89E-05","module":"A5"},{"value":"4,11E-02","module":"B2"},{"value":"3,80E-01","module":"B4"},{"value":"0,0E+00","module":"C1"},{"value":"0,0E+00","module":"C2"},{"value":"6,17E-03","module":"C3"},{"value":"4,07E-03","module":"C4"},{"value":"-9,35E-03","module":"D"}]},{"parameter":"ADPE","unit":"kg Sb-eq.","values":[{"value":"2,31E-02","module":"A1-A3"},{"value":"0,0E+00","module":"A4"},{"value":"8,77E-08","module":"A5"},{"value":"1,47E-04","module":"B2"},{"value":"1,16E-02","module":"B4"},{"value":"0,0E+00","module":"C1"},{"value":"0,0E+00","module":"C2"},{"value":"3,10E-06","module":"C3"},{"value":"8,77E-06","module":"C4"},{"value":"-1,16E-05","module":"D"}]},{"parameter":"ADPF","unit":"MJ","values":[{"value":"2,23E+03","module":"A1-A3"},{"value":"0,0E+00","module":"A4"},{"value":"6,26E-02","module":"A5"},{"value":"2,08E+02","module":"B2"},{"value":"1,12E+03","module":"B4"},{"value":"0,0E+00","module":"C1"},{"value":"0,0E+00","module":"C2"},{"value":"4,53E+00","module":"C3"},{"value":"1,16E+01","module":"C4"},{"value":"-1,66E+01","module":"D"}]},{"parameter":"WDP","unit":"m3 world-eq.","values":[{"value":"3,08E+03","module":"A1-A3"},{"value":"0,0E+00","module":"A4"},{"value":"1,60E-01","module":"A5"},{"value":"5,35E+01","module":"B2"},{"value":"1,56E+03","module":"B4"},{"value":"0,0E+00","module":"C1"},{"value":"0,0E+00","module":"C2"},{"value":"2,19E+01","module":"C3"},{"value":"2,24E+01","module":"C4"},{"value":"-2,04E+02","module":"D"}]},{"parameter":"EP-freshwater","unit":"kg P-eq.","values":[{"value":"5,67E-03","module":"A1-A3"},{"value":"0,0E+00","module":"A4"},{"value":"4,03E-08","module":"A5"},{"value":"4,10E-04","module":"B2"},{"value":"2,84E-03","module":"B4"},{"value":"0,0E+00","module":"C1"},{"value":"0,0E+00","module":"C2"},{"value":"1,06E-05","module":"C3"},{"value":"4,99E-06","module":"C4"},{"value":"-1,02E-04","module":"D"}]},{"parameter":"EP-marine","unit":"kg N-eq.","values":[{"value":"2,53E-01","module":"A1-A3"},{"value":"0,0E+00","module":"A4"},{"value":"1,54E-05","module":"A5"},{"value":"7,35E-03","module":"B2"},{"value":"1,28E-01","module":"B4"},{"value":"0,0E+00","module":"C1"},{"value":"0,0E+00","module":"C2"},{"value":"2,26E-03","module":"C3"},{"value":"1,28E-03","module":"C4"},{"value":"-3,14E-03","module":"D"}]},{"parameter":"EP-terrestrial","unit":"mol N-eq.","values":[{"value":"2,97E+00","module":"A1-A3"},{"value":"0,0E+00","module":"A4"},{"value":"1,00E-04","module":"A5"},{"value":"8,21E-02","module":"B2"},{"value":"1,50E+00","module":"B4"},{"value":"0,0E+00","module":"C1"},{"value":"0,0E+00","module":"C2"},{"value":"2,36E-02","module":"C3"},{"value":"1,41E-02","module":"C4"},{"value":"-3,39E-02","module":"D"}]},{"parameter":"GWP-IOBC","unit":"kg CO2-eq.","values":[{"value":"1,44E+02","module":"A1-A3"},{"value":"0,0E+00","module":"A4"},{"value":"1,06E-02","module":"A5"},{"value":"7,55E+00","module":"B2"},{"value":"7,35E+01","module":"B4"},{"value":"0,0E+00","module":"C1"},{"value":"0,0E+00","module":"C2"},{"value":"2,71E+00","module":"C3"},{"value":"5,04E-01","module":"C4"},{"value":"-1,19E+00","module":"D"}]}],"additional_environmental_impact":[{"parameter":"PM","unit":"disease incidence","values":[{"value":"1,27E-05","module":"A1-A3"},{"value":"0,0E+00","module":"A4"},{"value":"3,78E-10","module":"A5"},{"value":"3,29E-07","module":"B2"},{"value":"6,46E-06","module":"B4"},{"value":"0,0E+00","module":"C1"},{"value":"0,0E+00","module":"C2"},{"value":"1,11E-07","module":"C3"},{"value":"6,57E-08","module":"C4"},{"value":"-5,82E-07","module":"D"}]},{"parameter":"ETP-fw","unit":"CTUe","values":[{"value":"1,11E+04","module":"A1-A3"},{"value":"0,0E+00","module":"A4"},{"value":"6,19E-02","module":"A5"},{"value":"1,65E+02","module":"B2"},{"value":"5,59E+03","module":"B4"},{"value":"0,0E+00","module":"C1"},{"value":"0,0E+00","module":"C2"},{"value":"5,61E+01","module":"C3"},{"value":"6,78E+00","module":"C4"},{"value":"-9,03E+01","module":"D"}]},{"parameter":"HTP-c","unit":"CTUh","values":[{"value":"5,12E-07","module":"A1-A3"},{"value":"0,0E+00","module":"A4"},{"value":"3,00E-12","module":"A5"},{"value":"7,67E-09","module":"B2"},{"value":"2,57E-07","module":"B4"},{"value":"0,0E+00","module":"C1"},{"value":"0,0E+00","module":"C2"},{"value":"2,18E-09","module":"C3"},{"value":"2,42E-10","module":"C4"},{"value":"-1,65E-09","module":"D"}]},{"parameter":"HTP-nc","unit":"CTUh","values":[{"value":"8,01E-06","module":"A1-A3"},{"value":"0,0E+00","module":"A4"},{"value":"1,43E-10","module":"A5"},{"value":"7,80E-08","module":"B2"},{"value":"4,03E-06","module":"B4"},{"value":"0,0E+00","module":"C1"},{"value":"0,0E+00","module":"C2"},{"value":"4,89E-08","module":"C3"},{"value":"6,35E-09","module":"C4"},{"value":"-8,62E-08","module":"D"}]},{"parameter":"SQP","unit":"unitless","values":[{"value":"4,56E+03","module":"A1-A3"},{"value":"0,0E+00","module":"A4"},{"value":"7,79E-02","module":"A5"},{"value":"3,91E+01","module":"B2"},{"value":"2,29E+03","module":"B4"},{"value":"0,0E+00","module":"C1"},{"value":"0,0E+00","module":"C2"},{"value":"1,02E+00","module":"C3"},{"value":"2,51E+01","module":"C4"},{"value":"-1,14E+02","module":"D"}]},{"parameter":"IRP","unit":"kBq U235-eq.","values":[{"value":"1,09E+01","module":"A1-A3"},{"value":"0,0E+00","module":"A4"},{"value":"2,66E-04","module":"A5"},{"value":"3,23E-01","module":"B2"},{"value":"5,49E+00","module":"B4"},{"value":"0,0E+00","module":"C1"},{"value":"0,0E+00","module":"C2"},{"value":"1,20E-02","module":"C3"},{"value":"4,66E-02","module":"C4"},{"value":"-1,06E-01","module":"D"}]}],"resource_use":[{"parameter":"PERE","unit":"MJ","values":[{"value":"5,69E+02","module":"A1-A3"},{"value":"0,0E+00","module":"A4"},{"value":"1,39E-03","module":"A5"},{"value":"8,98E+00","module":"B2"},{"value":"2,85E+02","module":"B4"},{"value":"0,0E+00","module":"C1"},{"value":"0,0E+00","module":"C2"},{"value":"2,47E-01","module":"C3"},{"value":"2,13E-01","module":"C4"},{"value":"-1,03E+02","module":"D"}]},{"parameter":"PERM","unit":"MJ","values":[{"value":"3,09E+02","module":"A1-A3"},{"value":"0,0E+00","module":"A4"},{"value":"-1,49E+01","module":"A5"},{"value":"0,0E+00","module":"B2"},{"value":"-5,37E-08","module":"B4"},{"value":"0,0E+00","module":"C1"},{"value":"0,0E+00","module":"C2"},{"value":"-2,94E+02","module":"C3"},{"value":"0,0E+00","module":"C4"},{"value":"0,0E+00","module":"D"}]},{"parameter":"PERT","unit":"MJ","values":[{"value":"8,78E+02","module":"A1-A3"},{"value":"0,0E+00","module":"A4"},{"value":"-1,49E+01","module":"A5"},{"value":"8,98E+00","module":"B2"},{"value":"2,85E+02","module":"B4"},{"value":"0,0E+00","module":"C1"},{"value":"0,0E+00","module":"C2"},{"value":"-2,94E+02","module":"C3"},{"value":"2,13E-01","module":"C4"},{"value":"-1,03E+02","module":"D"}]},{"parameter":"PENRE","unit":"MJ","values":[{"value":"2,05E+03","module":"A1-A3"},{"value":"0,0E+00","module":"A4"},{"value":"6,26E-02","module":"A5"},{"value":"2,09E+02","module":"B2"},{"value":"1,03E+03","module":"B4"},{"value":"0,0E+00","module":"C1"},{"value":"0,0E+00","module":"C2"},{"value":"8,08E+00","module":"C3"},{"value":"1,16E+01","module":"C4"},{"value":"-1,66E+01","module":"D"}]},{"parameter":"PENRM","unit":"MJ","values":[{"value":"1,80E+02","module":"A1-A3"},{"value":"0,0E+00","module":"A4"},{"value":"-4,54E+00","module":"A5"},{"value":"0,0E+00","module":"B2"},{"value":"-7,49E-09","module":"B4"},{"value":"0,0E+00","module":"C1"},{"value":"0,0E+00","module":"C2"},{"value":"-1,76E+02","module":"C3"},{"value":"0,0E+00","module":"C4"},{"value":"0,0E+00","module":"D"}]},{"parameter":"PENRT","unit":"MJ","values":[{"value":"2,23E+03","module":"A1-A3"},{"value":"0,0E+00","module":"A4"},{"value":"-4,48E+00","module":"A5"},{"value":"2,09E+02","module":"B2"},{"value":"1,03E+03","module":"B4"},{"value":"0,0E+00","module":"C1"},{"value":"0,0E+00","module":"C2"},{"value":"-1,68E+02","module":"C3"},{"value":"1,16E+01","module":"C4"},{"value":"-1,66E+01","module":"D"}]},{"parameter":"SM","unit":"kg","values":[{"value":"2,03E+00","module":"A1-A3"},{"value":"0,0E+00","module":"A4"},{"value":"0,0E+00","module":"A5"},{"value":"0,0E+00","module":"B2"},{"value":"1,01E+00","module":"B4"},{"value":"0,0E+00","module":"C1"},{"value":"0,0E+00","module":"C2"},{"value":"0,0E+00","module":"C3"},{"value":"0,0E+00","module":"C4"},{"value":"0,0E+00","module":"D"}]},{"parameter":"RSF","unit":"MJ","values":[{"value":"3,04E-01","module":"A1-A3"},{"value":"0,0E+00","module":"A4"},{"value":"3,88E-05","module":"A5"},{"value":"3,66E-02","module":"B2"},{"value":"1,65E-01","module":"B4"},{"value":"0,0E+00","module":"C1"},{"value":"0,0E+00","module":"C2"},{"value":"1,97E-02","module":"C3"},{"value":"5,64E-03","module":"C4"},{"value":"-1,00E+00","module":"D"}]},{"parameter":"NRSF","unit":"MJ","values":[{"value":"8,79E-01","module":"A1-A3"},{"value":"0,0E+00","module":"A4"},{"value":"1,95E-04","module":"A5"},{"value":"2,24E-02","module":"B2"},{"value":"5,53E-01","module":"B4"},{"value":"0,0E+00","module":"C1"},{"value":"0,0E+00","module":"C2"},{"value":"9,65E-03","module":"C3"},{"value":"2,18E-01","module":"C4"},{"value":"-6,63E+00","module":"D"}]},{"parameter":"FW","unit":"m3","values":[{"value":"2,92E+00","module":"A1-A3"},{"value":"0,0E+00","module":"A4"},{"value":"3,26E-05","module":"A5"},{"value":"3,20E-01","module":"B2"},{"value":"1,48E+00","module":"B4"},{"value":"0,0E+00","module":"C1"},{"value":"0,0E+00","module":"C2"},{"value":"1,80E-02","module":"C3"},{"value":"1,05E-02","module":"C4"},{"value":"-1,27E-01","module":"D"}]}],"end_of_life_waste":[{"parameter":"HWD","unit":"kg","values":[{"value":"1,13E+00","module":"A1-A3"},{"value":"0,0E+00","module":"A4"},{"value":"0,0E+00","module":"A5"},{"value":"2,25E-02","module":"B2"},{"value":"2,33E+01","module":"B4"},{"value":"0,0E+00","module":"C1"},{"value":"0,0E+00","module":"C2"},{"value":"3,69E-05","module":"C3"},{"value":"4,55E+01","module":"C4"},{"value":"-8,92E-04","module":"D"}]},{"parameter":"NHWD","unit":"kg","values":[{"value":"9,11E+01","module":"A1-A3"},{"value":"0,0E+00","module":"A4"},{"value":"2,10E-01","module":"A5"},{"value":"1,03E+00","module":"B2"},{"value":"6,65E+01","module":"B4"},{"value":"0,0E+00","module":"C1"},{"value":"0,0E+00","module":"C2"},{"value":"4,14E+01","module":"C3"},{"value":"3,52E-01","module":"C4"},{"value":"-3,94E-01","module":"D"}]},{"parameter":"RWD","unit":"kg","values":[{"value":"4,75E-02","module":"A1-A3"},{"value":"0,0E+00","module":"A4"},{"value":"0,0E+00","module":"A5"},{"value":"3,45E-04","module":"B2"},{"value":"2,38E-02","module":"B4"},{"value":"0,0E+00","module":"C1"},{"value":"0,0E+00","module":"C2"},{"value":"1,24E-07","module":"C3"},{"value":"7,14E-05","module":"C4"},{"value":"-8,68E-05","module":"D"}]}],"end_of_life_flow":[{"parameter":"CRU","unit":"kg","values":[{"value":"0,0E+00","module":"A1-A3"},{"value":"0,0E+00","module":"A4"},{"value":"9,98E-01","module":"A5"},{"value":"0,0E+00","module":"B2"},{"value":"4,99E-01","module":"B4"},{"value":"0,0E+00","module":"C1"},{"value":"0,0E+00","module":"C2"},{"value":"0,0E+00","module":"C3"},{"value":"0,0E+00","module":"C4"},{"value":"0,0E+00","module":"D"}]},{"parameter":"MFR","unit":"kg","values":[{"value":"1,12E+00","module":"A1-A3"},{"value":"0,0E+00","module":"A4"},{"value":"1,05E-01","module":"A5"},{"value":"0,0E+00","module":"B2"},{"value":"8,44E-01","module":"B4"},{"value":"0,0E+00","module":"C1"},{"value":"0,0E+00","module":"C2"},{"value":"4,62E-01","module":"C3"},{"value":"0,0E+00","module":"C4"},{"value":"0,0E+00","module":"D"}]},{"parameter":"MER","unit":"kg","values":[{"value":"2,13E+00","module":"A1-A3"},{"value":"0,0E+00","module":"A4"},{"value":"5,28E-02","module":"A5"},{"value":"0,0E+00","module":"B2"},{"value":"3,28E+01","module":"B4"},{"value":"0,0E+00","module":"C1"},{"value":"0,0E+00","module":"C2"},{"value":"6,33E+01","module":"C3"},{"value":"0,0E+00","module":"C4"},{"value":"0,0E+00","module":"D"}]},{"parameter":"EEE","unit":"MJ","values":[{"value":"1,26E+00","module":"A1-A3"},{"value":"0,0E+00","module":"A4"},{"value":"3,69E-02","module":"A5"},{"value":"0,0E+00","module":"B2"},{"value":"7,43E+00","module":"B4"},{"value":"0,0E+00","module":"C1"},{"value":"0,0E+00","module":"C2"},{"value":"1,36E+01","module":"C3"},{"value":"0,0E+00","module":"C4"},{"value":"-3,44E-01","module":"D"}]},{"parameter":"EET","unit":"MJ","values":[{"value":"1,90E+01","module":"A1-A3"},{"value":"0,0E+00","module":"A4"},{"value":"5,58E-01","module":"A5"},{"value":"0,0E+00","module":"B2"},{"value":"1,11E+02","module":"B4"},{"value":"0,0E+00","module":"C1"},{"value":"0,0E+00","module":"C2"},{"value":"2,02E+02","module":"C3"},{"value":"0,0E+00","module":"C4"},{"value":"-2,39E+00","module":"D"}]}]}