{"product_name":"Toppsving vindu  med alu kledning og 3-lags glass","epd_id":"NEPD-7575-6953","compliance":["EN 15804+A2","ISO 14025","ISO 21930"],"producer_name":"L\u00f8ken Trevare AS","environmental_impact":[{"parameter":"GWP-total","unit":"kg CO2-eq.","values":[{"value":"1,62E+02","module":"A1-A3"},{"value":"2,60E+00","module":"A4"},{"value":"1,62E+00","module":"A5"},{"value":"7,56E+00","module":"B2"},{"value":"1,96E+02","module":"B4"},{"value":"0,0E+00","module":"C1"},{"value":"0,0E+00","module":"C2"},{"value":"2,90E+01","module":"C3"},{"value":"5,42E-01","module":"C4"},{"value":"-4,04E+00","module":"D"}]},{"parameter":"GWP-fossil","unit":"kg CO2-eq.","values":[{"value":"1,87E+02","module":"A1-A3"},{"value":"2,60E+00","module":"A4"},{"value":"1,08E-02","module":"A5"},{"value":"7,40E+00","module":"B2"},{"value":"1,93E+02","module":"B4"},{"value":"0,0E+00","module":"C1"},{"value":"0,0E+00","module":"C2"},{"value":"2,73E+00","module":"C3"},{"value":"5,41E-01","module":"C4"},{"value":"-3,93E+00","module":"D"}]},{"parameter":"GWP-biogenic","unit":"kg CO2-eq.","values":[{"value":"-2,61E+01","module":"A1-A3"},{"value":"1,10E-03","module":"A4"},{"value":"1,61E+00","module":"A5"},{"value":"2,87E-02","module":"B2"},{"value":"1,82E+00","module":"B4"},{"value":"0,0E+00","module":"C1"},{"value":"0,0E+00","module":"C2"},{"value":"2,63E+01","module":"C3"},{"value":"4,08E-04","module":"C4"},{"value":"-1,57E-02","module":"D"}]},{"parameter":"GWP-luluc","unit":"kg CO2-eq.","values":[{"value":"1,31E+00","module":"A1-A3"},{"value":"9,01E-04","module":"A4"},{"value":"1,27E-06","module":"A5"},{"value":"1,30E-01","module":"B2"},{"value":"1,31E+00","module":"B4"},{"value":"0,0E+00","module":"C1"},{"value":"0,0E+00","module":"C2"},{"value":"1,31E-04","module":"C3"},{"value":"1,65E-04","module":"C4"},{"value":"-9,21E-02","module":"D"}]},{"parameter":"ODP","unit":"kg CFC 11-eq.","values":[{"value":"1,08E-05","module":"A1-A3"},{"value":"5,92E-07","module":"A4"},{"value":"9,03E-10","module":"A5"},{"value":"5,37E-07","module":"B2"},{"value":"1,16E-05","module":"B4"},{"value":"0,0E+00","module":"C1"},{"value":"0,0E+00","module":"C2"},{"value":"5,50E-08","module":"C3"},{"value":"1,69E-07","module":"C4"},{"value":"-8,35E-02","module":"D"}]},{"parameter":"AP","unit":"mol H+-eq.","values":[{"value":"1,62E+00","module":"A1-A3"},{"value":"1,07E-02","module":"A4"},{"value":"2,50E-05","module":"A5"},{"value":"3,66E-02","module":"B2"},{"value":"1,64E+00","module":"B4"},{"value":"0,0E+00","module":"C1"},{"value":"0,0E+00","module":"C2"},{"value":"5,41E-03","module":"C3"},{"value":"3,86E-03","module":"C4"},{"value":"-2,83E-02","module":"D"}]},{"parameter":"POCP","unit":"kg NMVOC-eq.","values":[{"value":"8,95E-01","module":"A1-A3"},{"value":"1,10E-02","module":"A4"},{"value":"2,90E-05","module":"A5"},{"value":"4,11E-02","module":"B2"},{"value":"9,17E-01","module":"B4"},{"value":"0,0E+00","module":"C1"},{"value":"0,0E+00","module":"C2"},{"value":"6,71E-03","module":"C3"},{"value":"4,39E-03","module":"C4"},{"value":"-1,81E-02","module":"D"}]},{"parameter":"ADPE","unit":"kg Sb-eq.","values":[{"value":"2,35E-02","module":"A1-A3"},{"value":"6,50E-05","module":"A4"},{"value":"8,74E-08","module":"A5"},{"value":"1,47E-04","module":"B2"},{"value":"2,36E-02","module":"B4"},{"value":"0,0E+00","module":"C1"},{"value":"0,0E+00","module":"C2"},{"value":"3,25E-06","module":"C3"},{"value":"9,46E-06","module":"C4"},{"value":"-7,34E-06","module":"D"}]},{"parameter":"ADPF","unit":"MJ","values":[{"value":"2,78E+03","module":"A1-A3"},{"value":"3,97E+01","module":"A4"},{"value":"6,27E-02","module":"A5"},{"value":"2,08E+02","module":"B2"},{"value":"2,84E+03","module":"B4"},{"value":"0,0E+00","module":"C1"},{"value":"0,0E+00","module":"C2"},{"value":"4,84E+00","module":"C3"},{"value":"1,25E+01","module":"C4"},{"value":"-5,18E+01","module":"D"}]},{"parameter":"WDP","unit":"m3 world-eq.","values":[{"value":"3,09E+03","module":"A1-A3"},{"value":"3,70E+01","module":"A4"},{"value":"1,63E-01","module":"A5"},{"value":"5,35E+01","module":"B2"},{"value":"3,17E+03","module":"B4"},{"value":"0,0E+00","module":"C1"},{"value":"0,0E+00","module":"C2"},{"value":"2,27E+01","module":"C3"},{"value":"2,40E+01","module":"C4"},{"value":"-1,79E+03","module":"D"}]},{"parameter":"EP-freshwater","unit":"kg P-eq.","values":[{"value":"7,58E-03","module":"A1-A3"},{"value":"2,11E-05","module":"A4"},{"value":"4,03E-08","module":"A5"},{"value":"4,10E-04","module":"B2"},{"value":"7,61E-03","module":"B4"},{"value":"0,0E+00","module":"C1"},{"value":"0,0E+00","module":"C2"},{"value":"1,12E-05","module":"C3"},{"value":"5,37E-06","module":"C4"},{"value":"-2,09E-04","module":"D"}]},{"parameter":"EP-marine","unit":"kg N-eq.","values":[{"value":"2,96E-01","module":"A1-A3"},{"value":"3,17E-03","module":"A4"},{"value":"1,56E-05","module":"A5"},{"value":"7,35E-03","module":"B2"},{"value":"3,03E-01","module":"B4"},{"value":"0,0E+00","module":"C1"},{"value":"0,0E+00","module":"C2"},{"value":"2,45E-03","module":"C3"},{"value":"1,38E-03","module":"C4"},{"value":"-5,50E-03","module":"D"}]},{"parameter":"EP-terrestrial","unit":"mol N-eq.","values":[{"value":"3,44E+00","module":"A1-A3"},{"value":"3,51E-02","module":"A4"},{"value":"1,01E-04","module":"A5"},{"value":"8,21E-02","module":"B2"},{"value":"3,51E+00","module":"B4"},{"value":"0,0E+00","module":"C1"},{"value":"0,0E+00","module":"C2"},{"value":"2,57E-02","module":"C3"},{"value":"1,52E-02","module":"C4"},{"value":"-5,99E-02","module":"D"}]},{"parameter":"GWP-IOBC","unit":"kg CO2-eq.","values":[{"value":"1,90E+02","module":"A1-A3"},{"value":"2,60E+00","module":"A4"},{"value":"1,08E-02","module":"A5"},{"value":"7,55E+00","module":"B2"},{"value":"1,95E+02","module":"B4"},{"value":"0,0E+00","module":"C1"},{"value":"0,0E+00","module":"C2"},{"value":"2,74E+00","module":"C3"},{"value":"5,42E-01","module":"C4"},{"value":"-3,89E+00","module":"D"}]}],"additional_environmental_impact":[{"parameter":"PM","unit":"disease incidence","values":[{"value":"1,57E-05","module":"A1-A3"},{"value":"2,04E-07","module":"A4"},{"value":"3,79E-10","module":"A5"},{"value":"3,29E-07","module":"B2"},{"value":"1,61E-05","module":"B4"},{"value":"0,0E+00","module":"C1"},{"value":"0,0E+00","module":"C2"},{"value":"1,18E-07","module":"C3"},{"value":"7,08E-08","module":"C4"},{"value":"-7,75E-07","module":"D"}]},{"parameter":"ETP-fw","unit":"CTUe","values":[{"value":"1,23E+04","module":"A1-A3"},{"value":"2,96E+01","module":"A4"},{"value":"6,22E-02","module":"A5"},{"value":"1,65E+02","module":"B2"},{"value":"1,24E+04","module":"B4"},{"value":"0,0E+00","module":"C1"},{"value":"0,0E+00","module":"C2"},{"value":"7,63E+01","module":"C3"},{"value":"7,29E+00","module":"C4"},{"value":"-1,32E+02","module":"D"}]},{"parameter":"HTP-c","unit":"CTUh","values":[{"value":"6,03E-07","module":"A1-A3"},{"value":"0,0E+00","module":"A4"},{"value":"3,00E-12","module":"A5"},{"value":"7,67E-09","module":"B2"},{"value":"6,06E-07","module":"B4"},{"value":"0,0E+00","module":"C1"},{"value":"0,0E+00","module":"C2"},{"value":"2,26E-09","module":"C3"},{"value":"2,60E-10","module":"C4"},{"value":"-8,66E-09","module":"D"}]},{"parameter":"HTP-nc","unit":"CTUh","values":[{"value":"9,43E-06","module":"A1-A3"},{"value":"4,08E-08","module":"A4"},{"value":"1,44E-10","module":"A5"},{"value":"7,80E-08","module":"B2"},{"value":"9,53E-06","module":"B4"},{"value":"0,0E+00","module":"C1"},{"value":"0,0E+00","module":"C2"},{"value":"5,05E-08","module":"C3"},{"value":"6,81E-09","module":"C4"},{"value":"-1,68E-07","module":"D"}]},{"parameter":"SQP","unit":"unitless","values":[{"value":"4,67E+03","module":"A1-A3"},{"value":"3,49E+01","module":"A4"},{"value":"7,90E-02","module":"A5"},{"value":"3,91E+01","module":"B2"},{"value":"4,74E+03","module":"B4"},{"value":"0,0E+00","module":"C1"},{"value":"0,0E+00","module":"C2"},{"value":"1,07E+00","module":"C3"},{"value":"2,70E+01","module":"C4"},{"value":"-1,14E+02","module":"D"}]},{"parameter":"IRP","unit":"kBq U235-eq.","values":[{"value":"1,31E+01","module":"A1-A3"},{"value":"1,73E-01","module":"A4"},{"value":"2,67E-04","module":"A5"},{"value":"3,23E-01","module":"B2"},{"value":"1,34E+01","module":"B4"},{"value":"0,0E+00","module":"C1"},{"value":"0,0E+00","module":"C2"},{"value":"1,27E-02","module":"C3"},{"value":"5,02E-02","module":"C4"},{"value":"-2,59E-01","module":"D"}]}],"resource_use":[{"parameter":"PERE","unit":"MJ","values":[{"value":"7,16E+02","module":"A1-A3"},{"value":"5,64E-01","module":"A4"},{"value":"1,40E-03","module":"A5"},{"value":"8,98E+00","module":"B2"},{"value":"7,17E+02","module":"B4"},{"value":"0,0E+00","module":"C1"},{"value":"0,0E+00","module":"C2"},{"value":"2,58E-01","module":"C3"},{"value":"2,29E-01","module":"C4"},{"value":"-1,15E+02","module":"D"}]},{"parameter":"PERM","unit":"MJ","values":[{"value":"3,09E+02","module":"A1-A3"},{"value":"0,0E+00","module":"A4"},{"value":"-1,49E+01","module":"A5"},{"value":"0,0E+00","module":"B2"},{"value":"-1,07E-07","module":"B4"},{"value":"0,0E+00","module":"C1"},{"value":"0,0E+00","module":"C2"},{"value":"-2,94E+02","module":"C3"},{"value":"0,0E+00","module":"C4"},{"value":"0,0E+00","module":"D"}]},{"parameter":"PERT","unit":"MJ","values":[{"value":"1,02E+03","module":"A1-A3"},{"value":"5,64E-01","module":"A4"},{"value":"-1,49E+01","module":"A5"},{"value":"8,98E+00","module":"B2"},{"value":"7,17E+02","module":"B4"},{"value":"0,0E+00","module":"C1"},{"value":"0,0E+00","module":"C2"},{"value":"-2,94E+02","module":"C3"},{"value":"2,29E-01","module":"C4"},{"value":"-1,15E+02","module":"D"}]},{"parameter":"PENRE","unit":"MJ","values":[{"value":"2,60E+03","module":"A1-A3"},{"value":"3,97E+01","module":"A4"},{"value":"6,27E-02","module":"A5"},{"value":"2,09E+02","module":"B2"},{"value":"2,66E+03","module":"B4"},{"value":"0,0E+00","module":"C1"},{"value":"0,0E+00","module":"C2"},{"value":"8,39E+00","module":"C3"},{"value":"1,25E+01","module":"C4"},{"value":"-5,18E+01","module":"D"}]},{"parameter":"PENRM","unit":"MJ","values":[{"value":"1,80E+02","module":"A1-A3"},{"value":"0,0E+00","module":"A4"},{"value":"-4,67E+00","module":"A5"},{"value":"0,0E+00","module":"B2"},{"value":"-1,50E-08","module":"B4"},{"value":"0,0E+00","module":"C1"},{"value":"0,0E+00","module":"C2"},{"value":"-1,76E+02","module":"C3"},{"value":"0,0E+00","module":"C4"},{"value":"0,0E+00","module":"D"}]},{"parameter":"PENRT","unit":"MJ","values":[{"value":"2,78E+03","module":"A1-A3"},{"value":"3,97E+01","module":"A4"},{"value":"-4,61E+00","module":"A5"},{"value":"2,09E+02","module":"B2"},{"value":"2,66E+03","module":"B4"},{"value":"0,0E+00","module":"C1"},{"value":"0,0E+00","module":"C2"},{"value":"-1,67E+02","module":"C3"},{"value":"1,25E+01","module":"C4"},{"value":"-5,18E+01","module":"D"}]},{"parameter":"SM","unit":"kg","values":[{"value":"3,08E+00","module":"A1-A3"},{"value":"0,0E+00","module":"A4"},{"value":"0,0E+00","module":"A5"},{"value":"0,0E+00","module":"B2"},{"value":"3,08E+00","module":"B4"},{"value":"0,0E+00","module":"C1"},{"value":"0,0E+00","module":"C2"},{"value":"0,0E+00","module":"C3"},{"value":"0,0E+00","module":"C4"},{"value":"0,0E+00","module":"D"}]},{"parameter":"RSF","unit":"MJ","values":[{"value":"3,06E-01","module":"A1-A3"},{"value":"2,00E-02","module":"A4"},{"value":"3,90E-05","module":"A5"},{"value":"3,66E-02","module":"B2"},{"value":"3,52E-01","module":"B4"},{"value":"0,0E+00","module":"C1"},{"value":"0,0E+00","module":"C2"},{"value":"1,99E-02","module":"C3"},{"value":"6,07E-03","module":"C4"},{"value":"-1,01E+00","module":"D"}]},{"parameter":"NRSF","unit":"MJ","values":[{"value":"8,79E-01","module":"A1-A3"},{"value":"7,01E-02","module":"A4"},{"value":"1,95E-04","module":"A5"},{"value":"2,24E-02","module":"B2"},{"value":"1,19E+00","module":"B4"},{"value":"0,0E+00","module":"C1"},{"value":"0,0E+00","module":"C2"},{"value":"9,65E-03","module":"C3"},{"value":"2,33E-01","module":"C4"},{"value":"-6,61E+00","module":"D"}]},{"parameter":"FW","unit":"m3","values":[{"value":"3,77E+00","module":"A1-A3"},{"value":"4,49E-03","module":"A4"},{"value":"3,31E-05","module":"A5"},{"value":"3,20E-01","module":"B2"},{"value":"3,81E+00","module":"B4"},{"value":"0,0E+00","module":"C1"},{"value":"0,0E+00","module":"C2"},{"value":"1,83E-02","module":"C3"},{"value":"1,13E-02","module":"C4"},{"value":"-1,97E-01","module":"D"}]}],"end_of_life_waste":[{"parameter":"HWD","unit":"kg","values":[{"value":"1,57E+00","module":"A1-A3"},{"value":"2,14E-03","module":"A4"},{"value":"0,0E+00","module":"A5"},{"value":"2,25E-02","module":"B2"},{"value":"5,07E+01","module":"B4"},{"value":"0,0E+00","module":"C1"},{"value":"0,0E+00","module":"C2"},{"value":"3,69E-05","module":"C3"},{"value":"4,91E+01","module":"C4"},{"value":"1,08E-02","module":"D"}]},{"parameter":"NHWD","unit":"kg","values":[{"value":"1,02E+02","module":"A1-A3"},{"value":"2,54E+00","module":"A4"},{"value":"2,09E-01","module":"A5"},{"value":"1,03E+00","module":"B2"},{"value":"1,47E+02","module":"B4"},{"value":"0,0E+00","module":"C1"},{"value":"0,0E+00","module":"C2"},{"value":"4,14E+01","module":"C3"},{"value":"3,72E-01","module":"C4"},{"value":"-1,20E+00","module":"D"}]},{"parameter":"RWD","unit":"kg","values":[{"value":"4,96E-02","module":"A1-A3"},{"value":"2,70E-04","module":"A4"},{"value":"0,0E+00","module":"A5"},{"value":"3,45E-04","module":"B2"},{"value":"5,00E-02","module":"B4"},{"value":"0,0E+00","module":"C1"},{"value":"0,0E+00","module":"C2"},{"value":"1,24E-07","module":"C3"},{"value":"7,70E-05","module":"C4"},{"value":"-2,31E-04","module":"D"}]}],"end_of_life_flow":[{"parameter":"CRU","unit":"kg","values":[{"value":"0,0E+00","module":"A1-A3"},{"value":"0,0E+00","module":"A4"},{"value":"9,98E-01","module":"A5"},{"value":"0,0E+00","module":"B2"},{"value":"9,98E-01","module":"B4"},{"value":"0,0E+00","module":"C1"},{"value":"0,0E+00","module":"C2"},{"value":"0,0E+00","module":"C3"},{"value":"0,0E+00","module":"C4"},{"value":"0,0E+00","module":"D"}]},{"parameter":"MFR","unit":"kg","values":[{"value":"1,12E+00","module":"A1-A3"},{"value":"0,0E+00","module":"A4"},{"value":"1,02E-01","module":"A5"},{"value":"0,0E+00","module":"B2"},{"value":"2,10E+00","module":"B4"},{"value":"0,0E+00","module":"C1"},{"value":"0,0E+00","module":"C2"},{"value":"8,77E-01","module":"C3"},{"value":"0,0E+00","module":"C4"},{"value":"0,0E+00","module":"D"}]},{"parameter":"MER","unit":"kg","values":[{"value":"2,13E+00","module":"A1-A3"},{"value":"0,0E+00","module":"A4"},{"value":"5,28E-02","module":"A5"},{"value":"0,0E+00","module":"B2"},{"value":"6,95E+01","module":"B4"},{"value":"0,0E+00","module":"C1"},{"value":"0,0E+00","module":"C2"},{"value":"6,73E+01","module":"C3"},{"value":"0,0E+00","module":"C4"},{"value":"0,0E+00","module":"D"}]},{"parameter":"EEE","unit":"MJ","values":[{"value":"1,26E+00","module":"A1-A3"},{"value":"0,0E+00","module":"A4"},{"value":"3,69E-02","module":"A5"},{"value":"0,0E+00","module":"B2"},{"value":"1,50E+01","module":"B4"},{"value":"0,0E+00","module":"C1"},{"value":"0,0E+00","module":"C2"},{"value":"1,37E+01","module":"C3"},{"value":"0,0E+00","module":"C4"},{"value":"-3,44E-01","module":"D"}]},{"parameter":"EET","unit":"MJ","values":[{"value":"1,90E+01","module":"A1-A3"},{"value":"0,0E+00","module":"A4"},{"value":"5,58E-01","module":"A5"},{"value":"0,0E+00","module":"B2"},{"value":"2,24E+02","module":"B4"},{"value":"0,0E+00","module":"C1"},{"value":"0,0E+00","module":"C2"},{"value":"2,04E+02","module":"C3"},{"value":"0,0E+00","module":"C4"},{"value":"-2,39E+00","module":"D"}]}]}