{"product_name":"Topvex TR (HWH)","epd_id":"NEPD-7646-7028-EN","compliance":["EN 15804+A2","ISO 14025","ISO 21930"],"producer_name":"Systemair Sverige AB","environmental_impact":[{"parameter":"GWP-total","unit":"kg CO2-eq.","values":[{"value":"1,37E+03","module":"A1-A3"},{"value":"6,35E+00","module":"A4"},{"value":"2,93E-01","module":"C1"},{"value":"1,06E+00","module":"C2"},{"value":"2,52E+01","module":"C3"},{"value":"1,20E+00","module":"C4"},{"value":"-1,48E+02","module":"D"}]},{"parameter":"GWP-fossil","unit":"kg CO2-eq.","values":[{"value":"1,36E+03","module":"A1-A3"},{"value":"6,35E+00","module":"A4"},{"value":"2,93E-01","module":"C1"},{"value":"1,06E+00","module":"C2"},{"value":"2,52E+01","module":"C3"},{"value":"1,20E+00","module":"C4"},{"value":"-1,47E+02","module":"D"}]},{"parameter":"GWP-biogenic","unit":"kg CO2-eq.","values":[{"value":"4,12E+00","module":"A1-A3"},{"value":"2,72E-03","module":"A4"},{"value":"5,49E-05","module":"C1"},{"value":"4,53E-04","module":"C2"},{"value":"4,27E-03","module":"C3"},{"value":"7,13E-04","module":"C4"},{"value":"-2,67E-01","module":"D"}]},{"parameter":"GWP-luluc","unit":"kg CO2-eq.","values":[{"value":"4,23E+00","module":"A1-A3"},{"value":"1,93E-03","module":"A4"},{"value":"2,31E-05","module":"C1"},{"value":"3,22E-04","module":"C2"},{"value":"4,60E-04","module":"C3"},{"value":"1,75E-04","module":"C4"},{"value":"-7,04E-01","module":"D"}]},{"parameter":"ODP","unit":"kg CFC 11-eq.","values":[{"value":"1,07E-04","module":"A1-A3"},{"value":"1,53E-06","module":"A4"},{"value":"6,33E-08","module":"C1"},{"value":"2,55E-07","module":"C2"},{"value":"1,74E-07","module":"C3"},{"value":"1,08E-07","module":"C4"},{"value":"-6,48E-02","module":"D"}]},{"parameter":"AP","unit":"mol H+-eq.","values":[{"value":"1,21E+01","module":"A1-A3"},{"value":"2,04E-02","module":"A4"},{"value":"3,06E-03","module":"C1"},{"value":"3,41E-03","module":"C2"},{"value":"7,93E-03","module":"C3"},{"value":"2,76E-03","module":"C4"},{"value":"-2,08E+00","module":"D"}]},{"parameter":"POCP","unit":"kg NMVOC-eq.","values":[{"value":"5,33E+00","module":"A1-A3"},{"value":"1,96E-02","module":"A4"},{"value":"4,08E-03","module":"C1"},{"value":"3,27E-03","module":"C2"},{"value":"8,54E-03","module":"C3"},{"value":"3,04E-03","module":"C4"},{"value":"-8,72E-01","module":"D"}]},{"parameter":"ADPE","unit":"kg Sb-eq.","values":[{"value":"7,47E-01","module":"A1-A3"},{"value":"1,13E-04","module":"A4"},{"value":"4,49E-07","module":"C1"},{"value":"1,89E-05","module":"C2"},{"value":"8,33E-06","module":"C3"},{"value":"4,46E-06","module":"C4"},{"value":"-7,37E-02","module":"D"}]},{"parameter":"ADPF","unit":"MJ","values":[{"value":"1,81E+04","module":"A1-A3"},{"value":"1,03E+02","module":"A4"},{"value":"4,03E+00","module":"C1"},{"value":"1,72E+01","module":"C2"},{"value":"8,84E+00","module":"C3"},{"value":"8,03E+00","module":"C4"},{"value":"-1,40E+03","module":"D"}]},{"parameter":"WDP","unit":"m3 world-eq.","values":[{"value":"1,54E+05","module":"A1-A3"},{"value":"7,91E+01","module":"A4"},{"value":"8,56E-01","module":"C1"},{"value":"1,32E+01","module":"C2"},{"value":"5,87E+01","module":"C3"},{"value":"3,85E+01","module":"C4"},{"value":"-1,28E+04","module":"D"}]},{"parameter":"EP-freshwater","unit":"kg P-eq.","values":[{"value":"1,15E-01","module":"A1-A3"},{"value":"5,05E-05","module":"A4"},{"value":"1,07E-06","module":"C1"},{"value":"8,42E-06","module":"C2"},{"value":"2,93E-05","module":"C3"},{"value":"6,70E-06","module":"C4"},{"value":"-1,68E-02","module":"D"}]},{"parameter":"EP-marine","unit":"kg N-eq.","values":[{"value":"1,37E+00","module":"A1-A3"},{"value":"4,48E-03","module":"A4"},{"value":"1,35E-03","module":"C1"},{"value":"7,46E-04","module":"C2"},{"value":"3,44E-03","module":"C3"},{"value":"1,54E-03","module":"C4"},{"value":"-1,96E-01","module":"D"}]},{"parameter":"EP-terrestrial","unit":"mol N-eq.","values":[{"value":"3,06E+01","module":"A1-A3"},{"value":"4,99E-02","module":"A4"},{"value":"1,48E-02","module":"C1"},{"value":"8,32E-03","module":"C2"},{"value":"3,49E-02","module":"C3"},{"value":"1,02E-02","module":"C4"},{"value":"-2,32E+00","module":"D"}]},{"parameter":"GWP-IOBC","unit":"kg CO2-eq.","values":[{"value":"1,37E+03","module":"A1-A3"},{"value":"6,35E+00","module":"A4"},{"value":"2,93E-01","module":"C1"},{"value":"1,06E+00","module":"C2"},{"value":"2,52E+01","module":"C3"},{"value":"1,20E+00","module":"C4"},{"value":"-1,94E+02","module":"D"}]}],"additional_environmental_impact":[{"parameter":"PM","unit":"disease incidence","values":[{"value":"2,83E-03","module":"A1-A3"},{"value":"5,83E-07","module":"A4"},{"value":"8,10E-08","module":"C1"},{"value":"9,72E-08","module":"C2"},{"value":"4,72E-08","module":"C3"},{"value":"4,80E-08","module":"C4"},{"value":"-1,40E-05","module":"D"}]},{"parameter":"ETP-fw","unit":"CTUe","values":[{"value":"6,42E+04","module":"A1-A3"},{"value":"7,54E+01","module":"A4"},{"value":"2,20E+00","module":"C1"},{"value":"1,26E+01","module":"C2"},{"value":"9,87E+01","module":"C3"},{"value":"8,89E+02","module":"C4"},{"value":"-1,85E+04","module":"D"}]},{"parameter":"HTP-c","unit":"CTUh","values":[{"value":"6,23E-06","module":"A1-A3"},{"value":"0,0E+00","module":"A4"},{"value":"0,0E+00","module":"C1"},{"value":"0,0E+00","module":"C2"},{"value":"2,24E-09","module":"C3"},{"value":"1,31E-08","module":"C4"},{"value":"-7,67E-07","module":"D"}]},{"parameter":"HTP-nc","unit":"CTUh","values":[{"value":"9,20E-05","module":"A1-A3"},{"value":"7,29E-08","module":"A4"},{"value":"2,00E-09","module":"C1"},{"value":"1,21E-08","module":"C2"},{"value":"1,35E-07","module":"C3"},{"value":"8,88E-07","module":"C4"},{"value":"-5,13E-06","module":"D"}]},{"parameter":"SQP","unit":"unitless","values":[{"value":"8,00E+03","module":"A1-A3"},{"value":"1,18E+02","module":"A4"},{"value":"5,11E-01","module":"C1"},{"value":"1,97E+01","module":"C2"},{"value":"2,83E+00","module":"C3"},{"value":"2,11E+01","module":"C4"},{"value":"-3,24E+02","module":"D"}]},{"parameter":"IRP","unit":"kBq U235-eq.","values":[{"value":"8,15E+01","module":"A1-A3"},{"value":"4,51E-01","module":"A4"},{"value":"1,73E-02","module":"C1"},{"value":"7,51E-02","module":"C2"},{"value":"3,42E-02","module":"C3"},{"value":"3,62E-02","module":"C4"},{"value":"-1,84E+00","module":"D"}]}],"resource_use":[{"parameter":"PERE","unit":"MJ","values":[{"value":"1,92E+03","module":"A1-A3"},{"value":"1,30E+00","module":"A4"},{"value":"2,18E-02","module":"C1"},{"value":"2,16E-01","module":"C2"},{"value":"1,02E+00","module":"C3"},{"value":"3,10E-01","module":"C4"},{"value":"-3,30E+02","module":"D"}]},{"parameter":"PERM","unit":"MJ","values":[{"value":"0,0E+00","module":"A1-A3"},{"value":"0,0E+00","module":"A4"},{"value":"0,0E+00","module":"C1"},{"value":"0,0E+00","module":"C2"},{"value":"0,0E+00","module":"C3"},{"value":"0,0E+00","module":"C4"},{"value":"0,0E+00","module":"D"}]},{"parameter":"PERT","unit":"MJ","values":[{"value":"1,92E+03","module":"A1-A3"},{"value":"1,30E+00","module":"A4"},{"value":"2,18E-02","module":"C1"},{"value":"2,16E-01","module":"C2"},{"value":"1,02E+00","module":"C3"},{"value":"3,10E-01","module":"C4"},{"value":"-3,30E+02","module":"D"}]},{"parameter":"PENRE","unit":"MJ","values":[{"value":"1,77E+04","module":"A1-A3"},{"value":"1,03E+02","module":"A4"},{"value":"4,03E+00","module":"C1"},{"value":"1,72E+01","module":"C2"},{"value":"8,84E+00","module":"C3"},{"value":"8,03E+00","module":"C4"},{"value":"-1,40E+03","module":"D"}]},{"parameter":"PENRM","unit":"MJ","values":[{"value":"5,04E+02","module":"A1-A3"},{"value":"0,0E+00","module":"A4"},{"value":"0,0E+00","module":"C1"},{"value":"0,0E+00","module":"C2"},{"value":"-4,72E+02","module":"C3"},{"value":"0,0E+00","module":"C4"},{"value":"0,0E+00","module":"D"}]},{"parameter":"PENRT","unit":"MJ","values":[{"value":"1,82E+04","module":"A1-A3"},{"value":"1,03E+02","module":"A4"},{"value":"4,03E+00","module":"C1"},{"value":"1,72E+01","module":"C2"},{"value":"-4,63E+02","module":"C3"},{"value":"8,03E+00","module":"C4"},{"value":"-1,40E+03","module":"D"}]},{"parameter":"SM","unit":"kg","values":[{"value":"1,01E+02","module":"A1-A3"},{"value":"0,0E+00","module":"A4"},{"value":"1,98E-03","module":"C1"},{"value":"0,0E+00","module":"C2"},{"value":"1,70E-04","module":"C3"},{"value":"6,81E-05","module":"C4"},{"value":"2,28E+00","module":"D"}]},{"parameter":"RSF","unit":"MJ","values":[{"value":"3,55E+01","module":"A1-A3"},{"value":"4,54E-02","module":"A4"},{"value":"5,36E-04","module":"C1"},{"value":"7,56E-03","module":"C2"},{"value":"2,23E-02","module":"C3"},{"value":"6,87E-03","module":"C4"},{"value":"3,76E+00","module":"D"}]},{"parameter":"NRSF","unit":"MJ","values":[{"value":"7,93E+01","module":"A1-A3"},{"value":"1,52E-01","module":"A4"},{"value":"7,89E-03","module":"C1"},{"value":"2,53E-02","module":"C2"},{"value":"-1,88E-03","module":"C3"},{"value":"2,13E-02","module":"C4"},{"value":"1,05E+02","module":"D"}]},{"parameter":"FW","unit":"m3","values":[{"value":"1,80E+01","module":"A1-A3"},{"value":"1,17E-02","module":"A4"},{"value":"2,07E-04","module":"C1"},{"value":"1,96E-03","module":"C2"},{"value":"5,92E-02","module":"C3"},{"value":"1,39E-02","module":"C4"},{"value":"-1,39E+00","module":"D"}]}],"end_of_life_waste":[{"parameter":"HWD","unit":"kg","values":[{"value":"1,06E+01","module":"A1-A3"},{"value":"5,64E-03","module":"A4"},{"value":"1,19E-04","module":"C1"},{"value":"9,40E-04","module":"C2"},{"value":"1,10E-02","module":"C3"},{"value":"3,60E-01","module":"C4"},{"value":"-5,29E-01","module":"D"}]},{"parameter":"NHWD","unit":"kg","values":[{"value":"4,03E+02","module":"A1-A3"},{"value":"8,96E+00","module":"A4"},{"value":"4,77E-03","module":"C1"},{"value":"1,49E+00","module":"C2"},{"value":"1,92E+00","module":"C3"},{"value":"4,06E+01","module":"C4"},{"value":"-5,63E+01","module":"D"}]},{"parameter":"RWD","unit":"kg","values":[{"value":"6,02E-02","module":"A1-A3"},{"value":"7,04E-04","module":"A4"},{"value":"2,80E-05","module":"C1"},{"value":"1,17E-04","module":"C2"},{"value":"8,32E-06","module":"C3"},{"value":"2,98E-05","module":"C4"},{"value":"-1,72E-03","module":"D"}]}],"end_of_life_flow":[{"parameter":"CRU","unit":"kg","values":[{"value":"0,0E+00","module":"A1-A3"},{"value":"0,0E+00","module":"A4"},{"value":"0,0E+00","module":"C1"},{"value":"0,0E+00","module":"C2"},{"value":"0,0E+00","module":"C3"},{"value":"0,0E+00","module":"C4"},{"value":"0,0E+00","module":"D"}]},{"parameter":"MFR","unit":"kg","values":[{"value":"5,73E+01","module":"A1-A3"},{"value":"0,0E+00","module":"A4"},{"value":"1,94E-03","module":"C1"},{"value":"0,0E+00","module":"C2"},{"value":"1,73E+02","module":"C3"},{"value":"1,04E-03","module":"C4"},{"value":"-8,93E-02","module":"D"}]},{"parameter":"MER","unit":"kg","values":[{"value":"7,38E+00","module":"A1-A3"},{"value":"0,0E+00","module":"A4"},{"value":"6,02E-06","module":"C1"},{"value":"0,0E+00","module":"C2"},{"value":"7,01E+00","module":"C3"},{"value":"1,74E-05","module":"C4"},{"value":"-1,18E-02","module":"D"}]},{"parameter":"EEE","unit":"MJ","values":[{"value":"4,12E+00","module":"A1-A3"},{"value":"0,0E+00","module":"A4"},{"value":"2,07E-05","module":"C1"},{"value":"0,0E+00","module":"C2"},{"value":"1,20E+01","module":"C3"},{"value":"7,64E-04","module":"C4"},{"value":"-2,88E-02","module":"D"}]},{"parameter":"EET","unit":"MJ","values":[{"value":"6,23E+01","module":"A1-A3"},{"value":"0,0E+00","module":"A4"},{"value":"3,12E-04","module":"C1"},{"value":"0,0E+00","module":"C2"},{"value":"1,82E+02","module":"C3"},{"value":"1,16E-02","module":"C4"},{"value":"-4,36E-01","module":"D"}]}]}