{"product_name":"Toughened Float Glass - 12mm","epd_id":"NEPD-8466-8116","compliance":["EN 15804+A2","ISO 14025","ISO 21930"],"producer_name":"Glaseksperten A/S","environmental_impact":[{"parameter":"GWP-total","unit":"kg CO2-eq.","values":[{"value":"3,95E+01","module":"A1-A3"},{"value":"2,30E+00","module":"A4"},{"value":"9,26E-01","module":"A5"},{"value":"0,0E+00","module":"C1"},{"value":"1,10E+00","module":"C2"},{"value":"6,24E-03","module":"C3"},{"value":"1,70E-02","module":"C4"},{"value":"-2,90E+01","module":"D"}]},{"parameter":"GWP-fossil","unit":"kg CO2-eq.","values":[{"value":"4,00E+01","module":"A1-A3"},{"value":"2,29E+00","module":"A4"},{"value":"1,61E-02","module":"A5"},{"value":"0,0E+00","module":"C1"},{"value":"1,10E+00","module":"C2"},{"value":"6,08E-03","module":"C3"},{"value":"1,70E-02","module":"C4"},{"value":"-2,87E+01","module":"D"}]},{"parameter":"GWP-biogenic","unit":"kg CO2-eq.","values":[{"value":"-4,86E-01","module":"A1-A3"},{"value":"9,27E-04","module":"A4"},{"value":"9,10E-01","module":"A5"},{"value":"0,0E+00","module":"C1"},{"value":"4,54E-04","module":"C2"},{"value":"1,57E-04","module":"C3"},{"value":"1,29E-05","module":"C4"},{"value":"-2,72E-01","module":"D"}]},{"parameter":"GWP-luluc","unit":"kg CO2-eq.","values":[{"value":"1,67E-02","module":"A1-A3"},{"value":"8,55E-04","module":"A4"},{"value":"4,14E-06","module":"A5"},{"value":"0,0E+00","module":"C1"},{"value":"3,90E-04","module":"C2"},{"value":"1,94E-06","module":"C3"},{"value":"5,22E-06","module":"C4"},{"value":"-9,04E-03","module":"D"}]},{"parameter":"ODP","unit":"kg CFC 11-eq.","values":[{"value":"2,27E-06","module":"A1-A3"},{"value":"5,16E-07","module":"A4"},{"value":"2,58E-09","module":"A5"},{"value":"0,0E+00","module":"C1"},{"value":"2,49E-07","module":"C2"},{"value":"5,35E-10","module":"C3"},{"value":"5,47E-09","module":"C4"},{"value":"-2,78E-03","module":"D"}]},{"parameter":"AP","unit":"mol H+-eq.","values":[{"value":"2,14E-01","module":"A1-A3"},{"value":"1,09E-02","module":"A4"},{"value":"1,30E-04","module":"A5"},{"value":"0,0E+00","module":"C1"},{"value":"3,15E-03","module":"C2"},{"value":"2,39E-05","module":"C3"},{"value":"1,24E-04","module":"C4"},{"value":"-3,03E-01","module":"D"}]},{"parameter":"POCP","unit":"kg NMVOC-eq.","values":[{"value":"1,19E-01","module":"A1-A3"},{"value":"8,63E-03","module":"A4"},{"value":"1,53E-04","module":"A5"},{"value":"0,0E+00","module":"C1"},{"value":"2,67E-03","module":"C2"},{"value":"3,02E-05","module":"C3"},{"value":"1,41E-04","module":"C4"},{"value":"-1,42E-01","module":"D"}]},{"parameter":"ADPE","unit":"kg Sb-eq.","values":[{"value":"3,95E-04","module":"A1-A3"},{"value":"6,03E-05","module":"A4"},{"value":"2,62E-07","module":"A5"},{"value":"0,0E+00","module":"C1"},{"value":"3,03E-05","module":"C2"},{"value":"4,35E-08","module":"C3"},{"value":"3,01E-07","module":"C4"},{"value":"-2,44E-03","module":"D"}]},{"parameter":"ADPF","unit":"MJ","values":[{"value":"4,92E+02","module":"A1-A3"},{"value":"3,43E+01","module":"A4"},{"value":"1,90E-01","module":"A5"},{"value":"0,0E+00","module":"C1"},{"value":"1,66E+01","module":"C2"},{"value":"6,06E-02","module":"C3"},{"value":"4,03E-01","module":"C4"},{"value":"-3,06E+02","module":"D"}]},{"parameter":"WDP","unit":"m3 world-eq.","values":[{"value":"9,80E+02","module":"A1-A3"},{"value":"3,18E+01","module":"A4"},{"value":"2,92E-01","module":"A5"},{"value":"0,0E+00","module":"C1"},{"value":"1,60E+01","module":"C2"},{"value":"2,45E-01","module":"C3"},{"value":"7,32E-01","module":"C4"},{"value":"-2,70E+02","module":"D"}]},{"parameter":"EP-freshwater","unit":"kg P-eq.","values":[{"value":"1,35E-03","module":"A1-A3"},{"value":"1,77E-05","module":"A4"},{"value":"1,94E-07","module":"A5"},{"value":"0,0E+00","module":"C1"},{"value":"8,77E-06","module":"C2"},{"value":"1,91E-07","module":"C3"},{"value":"1,66E-07","module":"C4"},{"value":"-5,08E-04","module":"D"}]},{"parameter":"EP-marine","unit":"kg N-eq.","values":[{"value":"3,43E-02","module":"A1-A3"},{"value":"2,40E-03","module":"A4"},{"value":"5,57E-05","module":"A5"},{"value":"0,0E+00","module":"C1"},{"value":"6,24E-04","module":"C2"},{"value":"5,69E-06","module":"C3"},{"value":"4,43E-05","module":"C4"},{"value":"-4,76E-02","module":"D"}]},{"parameter":"EP-terrestrial","unit":"mol N-eq.","values":[{"value":"5,30E-01","module":"A1-A3"},{"value":"2,68E-02","module":"A4"},{"value":"5,97E-04","module":"A5"},{"value":"0,0E+00","module":"C1"},{"value":"6,98E-03","module":"C2"},{"value":"6,27E-05","module":"C3"},{"value":"4,88E-04","module":"C4"},{"value":"-5,84E-01","module":"D"}]},{"parameter":"GWP-IOBC","unit":"kg CO2-eq.","values":[{"value":"4,17E+01","module":"A1-A3"},{"value":"2,30E+00","module":"A4"},{"value":"1,61E-02","module":"A5"},{"value":"0,0E+00","module":"C1"},{"value":"1,10E+00","module":"C2"},{"value":"6,08E-03","module":"C3"},{"value":"1,70E-02","module":"C4"},{"value":"-2,89E+01","module":"D"}]}],"additional_environmental_impact":[{"parameter":"PM","unit":"disease incidence","values":[{"value":"5,48E-04","module":"A1-A3"},{"value":"1,36E-07","module":"A4"},{"value":"1,59E-09","module":"A5"},{"value":"0,0E+00","module":"C1"},{"value":"6,72E-08","module":"C2"},{"value":"2,67E-09","module":"C3"},{"value":"2,29E-09","module":"C4"},{"value":"-3,02E-06","module":"D"}]},{"parameter":"ETP-fw","unit":"CTUe","values":[{"value":"8,01E+02","module":"A1-A3"},{"value":"2,51E+01","module":"A4"},{"value":"2,16E-01","module":"A5"},{"value":"0,0E+00","module":"C1"},{"value":"1,23E+01","module":"C2"},{"value":"2,15E-01","module":"C3"},{"value":"2,27E-01","module":"C4"},{"value":"-6,14E+02","module":"D"}]},{"parameter":"HTP-c","unit":"CTUh","values":[{"value":"1,09E-08","module":"A1-A3"},{"value":"0,0E+00","module":"A4"},{"value":"2,40E-11","module":"A5"},{"value":"0,0E+00","module":"C1"},{"value":"0,0E+00","module":"C2"},{"value":"3,00E-11","module":"C3"},{"value":"8,00E-12","module":"C4"},{"value":"-6,55E-09","module":"D"}]},{"parameter":"HTP-nc","unit":"CTUh","values":[{"value":"4,75E-07","module":"A1-A3"},{"value":"2,76E-08","module":"A4"},{"value":"1,15E-09","module":"A5"},{"value":"0,0E+00","module":"C1"},{"value":"1,34E-08","module":"C2"},{"value":"2,75E-10","module":"C3"},{"value":"2,02E-10","module":"C4"},{"value":"-2,11E-07","module":"D"}]},{"parameter":"SQP","unit":"unitless","values":[{"value":"3,42E+02","module":"A1-A3"},{"value":"2,30E+01","module":"A4"},{"value":"1,06E-01","module":"A5"},{"value":"0,0E+00","module":"C1"},{"value":"1,16E+01","module":"C2"},{"value":"1,61E-02","module":"C3"},{"value":"8,77E-01","module":"C4"},{"value":"-1,49E+02","module":"D"}]},{"parameter":"IRP","unit":"kBq U235-eq.","values":[{"value":"1,13E+00","module":"A1-A3"},{"value":"1,50E-01","module":"A4"},{"value":"6,88E-04","module":"A5"},{"value":"0,0E+00","module":"C1"},{"value":"7,25E-02","module":"C2"},{"value":"1,92E-04","module":"C3"},{"value":"1,61E-03","module":"C4"},{"value":"-7,40E-01","module":"D"}]}],"resource_use":[{"parameter":"PERE","unit":"MJ","values":[{"value":"7,49E+01","module":"A1-A3"},{"value":"4,77E-01","module":"A4"},{"value":"3,90E-03","module":"A5"},{"value":"0,0E+00","module":"C1"},{"value":"2,37E-01","module":"C2"},{"value":"3,47E-03","module":"C3"},{"value":"7,14E-03","module":"C4"},{"value":"-1,75E+01","module":"D"}]},{"parameter":"PERM","unit":"MJ","values":[{"value":"8,33E+00","module":"A1-A3"},{"value":"0,0E+00","module":"A4"},{"value":"-8,33E+00","module":"A5"},{"value":"0,0E+00","module":"C1"},{"value":"0,0E+00","module":"C2"},{"value":"0,0E+00","module":"C3"},{"value":"0,0E+00","module":"C4"},{"value":"0,0E+00","module":"D"}]},{"parameter":"PERT","unit":"MJ","values":[{"value":"8,32E+01","module":"A1-A3"},{"value":"4,77E-01","module":"A4"},{"value":"-8,32E+00","module":"A5"},{"value":"0,0E+00","module":"C1"},{"value":"2,37E-01","module":"C2"},{"value":"3,47E-03","module":"C3"},{"value":"7,14E-03","module":"C4"},{"value":"-1,75E+01","module":"D"}]},{"parameter":"PENRE","unit":"MJ","values":[{"value":"4,95E+02","module":"A1-A3"},{"value":"3,43E+01","module":"A4"},{"value":"1,90E-01","module":"A5"},{"value":"0,0E+00","module":"C1"},{"value":"1,66E+01","module":"C2"},{"value":"6,06E-02","module":"C3"},{"value":"4,03E-01","module":"C4"},{"value":"-3,06E+02","module":"D"}]},{"parameter":"PENRM","unit":"MJ","values":[{"value":"0,0E+00","module":"A1-A3"},{"value":"0,0E+00","module":"A4"},{"value":"0,0E+00","module":"A5"},{"value":"0,0E+00","module":"C1"},{"value":"0,0E+00","module":"C2"},{"value":"0,0E+00","module":"C3"},{"value":"0,0E+00","module":"C4"},{"value":"0,0E+00","module":"D"}]},{"parameter":"PENRT","unit":"MJ","values":[{"value":"4,95E+02","module":"A1-A3"},{"value":"3,43E+01","module":"A4"},{"value":"1,90E-01","module":"A5"},{"value":"0,0E+00","module":"C1"},{"value":"1,66E+01","module":"C2"},{"value":"6,06E-02","module":"C3"},{"value":"4,03E-01","module":"C4"},{"value":"-3,06E+02","module":"D"}]},{"parameter":"SM","unit":"kg","values":[{"value":"0,0E+00","module":"A1-A3"},{"value":"0,0E+00","module":"A4"},{"value":"0,0E+00","module":"A5"},{"value":"0,0E+00","module":"C1"},{"value":"0,0E+00","module":"C2"},{"value":"0,0E+00","module":"C3"},{"value":"0,0E+00","module":"C4"},{"value":"0,0E+00","module":"D"}]},{"parameter":"RSF","unit":"MJ","values":[{"value":"1,87E+00","module":"A1-A3"},{"value":"1,69E-02","module":"A4"},{"value":"1,14E-04","module":"A5"},{"value":"0,0E+00","module":"C1"},{"value":"8,50E-03","module":"C2"},{"value":"6,30E-05","module":"C3"},{"value":"1,89E-04","module":"C4"},{"value":"-5,90E-04","module":"D"}]},{"parameter":"NRSF","unit":"MJ","values":[{"value":"1,63E-01","module":"A1-A3"},{"value":"5,95E-02","module":"A4"},{"value":"1,30E-03","module":"A5"},{"value":"0,0E+00","module":"C1"},{"value":"3,04E-02","module":"C2"},{"value":"0,0E+00","module":"C3"},{"value":"5,22E-03","module":"C4"},{"value":"-2,00E-01","module":"D"}]},{"parameter":"FW","unit":"m3","values":[{"value":"7,15E-01","module":"A1-A3"},{"value":"3,56E-03","module":"A4"},{"value":"1,38E-04","module":"A5"},{"value":"0,0E+00","module":"C1"},{"value":"1,77E-03","module":"C2"},{"value":"6,22E-05","module":"C3"},{"value":"3,65E-04","module":"C4"},{"value":"-1,62E-01","module":"D"}]}],"end_of_life_waste":[{"parameter":"HWD","unit":"kg","values":[{"value":"2,75E-02","module":"A1-A3"},{"value":"1,75E-03","module":"A4"},{"value":"0,0E+00","module":"A5"},{"value":"0,0E+00","module":"C1"},{"value":"8,56E-04","module":"C2"},{"value":"0,0E+00","module":"C3"},{"value":"1,56E+00","module":"C4"},{"value":"-1,06E-01","module":"D"}]},{"parameter":"NHWD","unit":"kg","values":[{"value":"9,90E+00","module":"A1-A3"},{"value":"1,58E+00","module":"A4"},{"value":"6,00E-01","module":"A5"},{"value":"0,0E+00","module":"C1"},{"value":"8,07E-01","module":"C2"},{"value":"1,56E+00","module":"C3"},{"value":"6,87E-02","module":"C4"},{"value":"-1,92E+00","module":"D"}]},{"parameter":"RWD","unit":"kg","values":[{"value":"1,53E-03","module":"A1-A3"},{"value":"2,34E-04","module":"A4"},{"value":"0,0E+00","module":"A5"},{"value":"0,0E+00","module":"C1"},{"value":"1,13E-04","module":"C2"},{"value":"0,0E+00","module":"C3"},{"value":"2,43E-06","module":"C4"},{"value":"-1,00E-03","module":"D"}]}],"end_of_life_flow":[{"parameter":"CRU","unit":"kg","values":[{"value":"0,0E+00","module":"A1-A3"},{"value":"0,0E+00","module":"A4"},{"value":"0,0E+00","module":"A5"},{"value":"0,0E+00","module":"C1"},{"value":"0,0E+00","module":"C2"},{"value":"0,0E+00","module":"C3"},{"value":"0,0E+00","module":"C4"},{"value":"0,0E+00","module":"D"}]},{"parameter":"MFR","unit":"kg","values":[{"value":"3,84E+00","module":"A1-A3"},{"value":"0,0E+00","module":"A4"},{"value":"1,41E-05","module":"A5"},{"value":"0,0E+00","module":"C1"},{"value":"0,0E+00","module":"C2"},{"value":"2,84E+01","module":"C3"},{"value":"0,0E+00","module":"C4"},{"value":"0,0E+00","module":"D"}]},{"parameter":"MER","unit":"kg","values":[{"value":"6,08E-02","module":"A1-A3"},{"value":"0,0E+00","module":"A4"},{"value":"5,95E-01","module":"A5"},{"value":"0,0E+00","module":"C1"},{"value":"0,0E+00","module":"C2"},{"value":"1,56E+00","module":"C3"},{"value":"0,0E+00","module":"C4"},{"value":"0,0E+00","module":"D"}]},{"parameter":"EEE","unit":"MJ","values":[{"value":"3,61E-02","module":"A1-A3"},{"value":"0,0E+00","module":"A4"},{"value":"4,14E-01","module":"A5"},{"value":"0,0E+00","module":"C1"},{"value":"0,0E+00","module":"C2"},{"value":"2,08E-02","module":"C3"},{"value":"0,0E+00","module":"C4"},{"value":"0,0E+00","module":"D"}]},{"parameter":"EET","unit":"MJ","values":[{"value":"5,46E-01","module":"A1-A3"},{"value":"0,0E+00","module":"A4"},{"value":"6,26E+00","module":"A5"},{"value":"0,0E+00","module":"C1"},{"value":"0,0E+00","module":"C2"},{"value":"3,15E-01","module":"C3"},{"value":"0,0E+00","module":"C4"},{"value":"0,0E+00","module":"D"}]}]}