{"product_name":"Toughened Laminated - 88.3","epd_id":"NEPD-8465-8126","compliance":["EN 15804+A2","ISO 14025","ISO 21930"],"producer_name":"Glaseksperten A/S","environmental_impact":[{"parameter":"GWP-total","unit":"kg CO2-eq.","values":[{"value":"5,93E+01","module":"A1-A3"},{"value":"3,14E+00","module":"A4"},{"value":"9,26E-01","module":"A5"},{"value":"0,0E+00","module":"C1"},{"value":"1,50E+00","module":"C2"},{"value":"1,57E-01","module":"C3"},{"value":"2,29E-02","module":"C4"},{"value":"-3,86E+01","module":"D"}]},{"parameter":"GWP-fossil","unit":"kg CO2-eq.","values":[{"value":"5,95E+01","module":"A1-A3"},{"value":"3,13E+00","module":"A4"},{"value":"1,61E-02","module":"A5"},{"value":"0,0E+00","module":"C1"},{"value":"1,50E+00","module":"C2"},{"value":"1,57E-01","module":"C3"},{"value":"2,29E-02","module":"C4"},{"value":"-3,82E+01","module":"D"}]},{"parameter":"GWP-biogenic","unit":"kg CO2-eq.","values":[{"value":"-2,97E-01","module":"A1-A3"},{"value":"1,27E-03","module":"A4"},{"value":"9,10E-01","module":"A5"},{"value":"0,0E+00","module":"C1"},{"value":"6,21E-04","module":"C2"},{"value":"2,09E-04","module":"C3"},{"value":"1,73E-05","module":"C4"},{"value":"-3,63E-01","module":"D"}]},{"parameter":"GWP-luluc","unit":"kg CO2-eq.","values":[{"value":"2,37E-02","module":"A1-A3"},{"value":"1,17E-03","module":"A4"},{"value":"4,14E-06","module":"A5"},{"value":"0,0E+00","module":"C1"},{"value":"5,34E-04","module":"C2"},{"value":"5,09E-06","module":"C3"},{"value":"6,98E-06","module":"C4"},{"value":"-1,18E-02","module":"D"}]},{"parameter":"ODP","unit":"kg CFC 11-eq.","values":[{"value":"3,06E-06","module":"A1-A3"},{"value":"7,05E-07","module":"A4"},{"value":"2,58E-09","module":"A5"},{"value":"0,0E+00","module":"C1"},{"value":"3,40E-07","module":"C2"},{"value":"1,70E-09","module":"C3"},{"value":"7,31E-09","module":"C4"},{"value":"-3,07E-03","module":"D"}]},{"parameter":"AP","unit":"mol H+-eq.","values":[{"value":"2,95E-01","module":"A1-A3"},{"value":"1,49E-02","module":"A4"},{"value":"1,30E-04","module":"A5"},{"value":"0,0E+00","module":"C1"},{"value":"4,31E-03","module":"C2"},{"value":"5,30E-05","module":"C3"},{"value":"1,65E-04","module":"C4"},{"value":"-4,03E-01","module":"D"}]},{"parameter":"POCP","unit":"kg NMVOC-eq.","values":[{"value":"1,68E-01","module":"A1-A3"},{"value":"1,18E-02","module":"A4"},{"value":"1,53E-04","module":"A5"},{"value":"0,0E+00","module":"C1"},{"value":"3,65E-03","module":"C2"},{"value":"5,95E-05","module":"C3"},{"value":"1,89E-04","module":"C4"},{"value":"-1,89E-01","module":"D"}]},{"parameter":"ADPE","unit":"kg Sb-eq.","values":[{"value":"5,37E-04","module":"A1-A3"},{"value":"8,25E-05","module":"A4"},{"value":"2,62E-07","module":"A5"},{"value":"0,0E+00","module":"C1"},{"value":"4,14E-05","module":"C2"},{"value":"9,74E-08","module":"C3"},{"value":"4,02E-07","module":"C4"},{"value":"-3,26E-03","module":"D"}]},{"parameter":"ADPF","unit":"MJ","values":[{"value":"7,89E+02","module":"A1-A3"},{"value":"4,69E+01","module":"A4"},{"value":"1,90E-01","module":"A5"},{"value":"0,0E+00","module":"C1"},{"value":"2,27E+01","module":"C2"},{"value":"1,06E-01","module":"C3"},{"value":"5,38E-01","module":"C4"},{"value":"-4,07E+02","module":"D"}]},{"parameter":"WDP","unit":"m3 world-eq.","values":[{"value":"1,44E+03","module":"A1-A3"},{"value":"4,34E+01","module":"A4"},{"value":"2,92E-01","module":"A5"},{"value":"0,0E+00","module":"C1"},{"value":"2,19E+01","module":"C2"},{"value":"-1,07E-01","module":"C3"},{"value":"9,82E-01","module":"C4"},{"value":"-3,58E+02","module":"D"}]},{"parameter":"EP-freshwater","unit":"kg P-eq.","values":[{"value":"1,89E-03","module":"A1-A3"},{"value":"2,42E-05","module":"A4"},{"value":"1,94E-07","module":"A5"},{"value":"0,0E+00","module":"C1"},{"value":"1,20E-05","module":"C2"},{"value":"3,53E-07","module":"C3"},{"value":"2,22E-07","module":"C4"},{"value":"-6,76E-04","module":"D"}]},{"parameter":"EP-marine","unit":"kg N-eq.","values":[{"value":"4,82E-02","module":"A1-A3"},{"value":"3,29E-03","module":"A4"},{"value":"5,57E-05","module":"A5"},{"value":"0,0E+00","module":"C1"},{"value":"8,53E-04","module":"C2"},{"value":"1,55E-05","module":"C3"},{"value":"5,93E-05","module":"C4"},{"value":"-6,34E-02","module":"D"}]},{"parameter":"EP-terrestrial","unit":"mol N-eq.","values":[{"value":"7,37E-01","module":"A1-A3"},{"value":"3,66E-02","module":"A4"},{"value":"5,97E-04","module":"A5"},{"value":"0,0E+00","module":"C1"},{"value":"9,54E-03","module":"C2"},{"value":"1,62E-04","module":"C3"},{"value":"6,53E-04","module":"C4"},{"value":"-7,79E-01","module":"D"}]},{"parameter":"GWP-IOBC","unit":"kg CO2-eq.","values":[{"value":"6,21E+01","module":"A1-A3"},{"value":"3,14E+00","module":"A4"},{"value":"1,61E-02","module":"A5"},{"value":"0,0E+00","module":"C1"},{"value":"1,50E+00","module":"C2"},{"value":"8,82E-02","module":"C3"},{"value":"2,30E-02","module":"C4"},{"value":"-3,86E+01","module":"D"}]}],"additional_environmental_impact":[{"parameter":"PM","unit":"disease incidence","values":[{"value":"7,30E-04","module":"A1-A3"},{"value":"1,85E-07","module":"A4"},{"value":"1,59E-09","module":"A5"},{"value":"0,0E+00","module":"C1"},{"value":"9,18E-08","module":"C2"},{"value":"3,68E-09","module":"C3"},{"value":"3,06E-09","module":"C4"},{"value":"-4,02E-06","module":"D"}]},{"parameter":"ETP-fw","unit":"CTUe","values":[{"value":"1,18E+03","module":"A1-A3"},{"value":"3,44E+01","module":"A4"},{"value":"2,16E-01","module":"A5"},{"value":"0,0E+00","module":"C1"},{"value":"1,68E+01","module":"C2"},{"value":"6,77E-01","module":"C3"},{"value":"3,13E-01","module":"C4"},{"value":"-8,18E+02","module":"D"}]},{"parameter":"HTP-c","unit":"CTUh","values":[{"value":"2,92E-08","module":"A1-A3"},{"value":"0,0E+00","module":"A4"},{"value":"2,40E-11","module":"A5"},{"value":"0,0E+00","module":"C1"},{"value":"0,0E+00","module":"C2"},{"value":"5,20E-11","module":"C3"},{"value":"1,00E-11","module":"C4"},{"value":"-8,73E-09","module":"D"}]},{"parameter":"HTP-nc","unit":"CTUh","values":[{"value":"7,20E-07","module":"A1-A3"},{"value":"3,78E-08","module":"A4"},{"value":"1,15E-09","module":"A5"},{"value":"0,0E+00","module":"C1"},{"value":"1,84E-08","module":"C2"},{"value":"6,24E-10","module":"C3"},{"value":"2,73E-10","module":"C4"},{"value":"-2,80E-07","module":"D"}]},{"parameter":"SQP","unit":"unitless","values":[{"value":"5,16E+02","module":"A1-A3"},{"value":"3,14E+01","module":"A4"},{"value":"1,06E-01","module":"A5"},{"value":"0,0E+00","module":"C1"},{"value":"1,59E+01","module":"C2"},{"value":"2,65E-02","module":"C3"},{"value":"1,17E+00","module":"C4"},{"value":"-1,98E+02","module":"D"}]},{"parameter":"IRP","unit":"kBq U235-eq.","values":[{"value":"1,67E+00","module":"A1-A3"},{"value":"2,05E-01","module":"A4"},{"value":"6,88E-04","module":"A5"},{"value":"0,0E+00","module":"C1"},{"value":"9,91E-02","module":"C2"},{"value":"3,56E-04","module":"C3"},{"value":"2,16E-03","module":"C4"},{"value":"-9,86E-01","module":"D"}]}],"resource_use":[{"parameter":"PERE","unit":"MJ","values":[{"value":"1,21E+02","module":"A1-A3"},{"value":"6,52E-01","module":"A4"},{"value":"3,90E-03","module":"A5"},{"value":"0,0E+00","module":"C1"},{"value":"3,25E-01","module":"C2"},{"value":"7,11E-03","module":"C3"},{"value":"9,56E-03","module":"C4"},{"value":"-2,25E+01","module":"D"}]},{"parameter":"PERM","unit":"MJ","values":[{"value":"8,33E+00","module":"A1-A3"},{"value":"0,0E+00","module":"A4"},{"value":"-8,33E+00","module":"A5"},{"value":"0,0E+00","module":"C1"},{"value":"0,0E+00","module":"C2"},{"value":"0,0E+00","module":"C3"},{"value":"0,0E+00","module":"C4"},{"value":"0,0E+00","module":"D"}]},{"parameter":"PERT","unit":"MJ","values":[{"value":"1,30E+02","module":"A1-A3"},{"value":"6,52E-01","module":"A4"},{"value":"-8,32E+00","module":"A5"},{"value":"0,0E+00","module":"C1"},{"value":"3,25E-01","module":"C2"},{"value":"7,11E-03","module":"C3"},{"value":"9,56E-03","module":"C4"},{"value":"-2,25E+01","module":"D"}]},{"parameter":"PENRE","unit":"MJ","values":[{"value":"7,54E+02","module":"A1-A3"},{"value":"4,69E+01","module":"A4"},{"value":"1,90E-01","module":"A5"},{"value":"0,0E+00","module":"C1"},{"value":"2,27E+01","module":"C2"},{"value":"1,13E-01","module":"C3"},{"value":"5,38E-01","module":"C4"},{"value":"-4,07E+02","module":"D"}]},{"parameter":"PENRM","unit":"MJ","values":[{"value":"3,90E+01","module":"A1-A3"},{"value":"0,0E+00","module":"A4"},{"value":"0,0E+00","module":"A5"},{"value":"0,0E+00","module":"C1"},{"value":"0,0E+00","module":"C2"},{"value":"-3,90E+01","module":"C3"},{"value":"0,0E+00","module":"C4"},{"value":"0,0E+00","module":"D"}]},{"parameter":"PENRT","unit":"MJ","values":[{"value":"7,94E+02","module":"A1-A3"},{"value":"4,69E+01","module":"A4"},{"value":"1,90E-01","module":"A5"},{"value":"0,0E+00","module":"C1"},{"value":"2,27E+01","module":"C2"},{"value":"-3,89E+01","module":"C3"},{"value":"5,38E-01","module":"C4"},{"value":"-4,07E+02","module":"D"}]},{"parameter":"SM","unit":"kg","values":[{"value":"0,0E+00","module":"A1-A3"},{"value":"0,0E+00","module":"A4"},{"value":"0,0E+00","module":"A5"},{"value":"0,0E+00","module":"C1"},{"value":"0,0E+00","module":"C2"},{"value":"0,0E+00","module":"C3"},{"value":"0,0E+00","module":"C4"},{"value":"0,0E+00","module":"D"}]},{"parameter":"RSF","unit":"MJ","values":[{"value":"2,76E+00","module":"A1-A3"},{"value":"2,31E-02","module":"A4"},{"value":"1,14E-04","module":"A5"},{"value":"0,0E+00","module":"C1"},{"value":"1,16E-02","module":"C2"},{"value":"1,46E-04","module":"C3"},{"value":"2,53E-04","module":"C4"},{"value":"-6,50E-04","module":"D"}]},{"parameter":"NRSF","unit":"MJ","values":[{"value":"2,22E-01","module":"A1-A3"},{"value":"8,13E-02","module":"A4"},{"value":"1,30E-03","module":"A5"},{"value":"0,0E+00","module":"C1"},{"value":"4,15E-02","module":"C2"},{"value":"0,0E+00","module":"C3"},{"value":"6,95E-03","module":"C4"},{"value":"-2,20E-01","module":"D"}]},{"parameter":"FW","unit":"m3","values":[{"value":"1,01E+00","module":"A1-A3"},{"value":"4,87E-03","module":"A4"},{"value":"1,38E-04","module":"A5"},{"value":"0,0E+00","module":"C1"},{"value":"2,42E-03","module":"C2"},{"value":"1,28E-04","module":"C3"},{"value":"4,88E-04","module":"C4"},{"value":"-2,15E-01","module":"D"}]}],"end_of_life_waste":[{"parameter":"HWD","unit":"kg","values":[{"value":"3,31E-02","module":"A1-A3"},{"value":"2,39E-03","module":"A4"},{"value":"0,0E+00","module":"A5"},{"value":"0,0E+00","module":"C1"},{"value":"1,17E-03","module":"C2"},{"value":"0,0E+00","module":"C3"},{"value":"2,09E+00","module":"C4"},{"value":"-1,41E-01","module":"D"}]},{"parameter":"NHWD","unit":"kg","values":[{"value":"1,33E+01","module":"A1-A3"},{"value":"2,17E+00","module":"A4"},{"value":"6,00E-01","module":"A5"},{"value":"0,0E+00","module":"C1"},{"value":"1,10E+00","module":"C2"},{"value":"2,14E+00","module":"C3"},{"value":"9,61E-02","module":"C4"},{"value":"-2,56E+00","module":"D"}]},{"parameter":"RWD","unit":"kg","values":[{"value":"3,26E-03","module":"A1-A3"},{"value":"3,20E-04","module":"A4"},{"value":"0,0E+00","module":"A5"},{"value":"0,0E+00","module":"C1"},{"value":"1,54E-04","module":"C2"},{"value":"0,0E+00","module":"C3"},{"value":"3,27E-06","module":"C4"},{"value":"-1,34E-03","module":"D"}]}],"end_of_life_flow":[{"parameter":"CRU","unit":"kg","values":[{"value":"0,0E+00","module":"A1-A3"},{"value":"0,0E+00","module":"A4"},{"value":"0,0E+00","module":"A5"},{"value":"0,0E+00","module":"C1"},{"value":"0,0E+00","module":"C2"},{"value":"0,0E+00","module":"C3"},{"value":"0,0E+00","module":"C4"},{"value":"0,0E+00","module":"D"}]},{"parameter":"MFR","unit":"kg","values":[{"value":"3,84E+00","module":"A1-A3"},{"value":"0,0E+00","module":"A4"},{"value":"1,41E-05","module":"A5"},{"value":"0,0E+00","module":"C1"},{"value":"0,0E+00","module":"C2"},{"value":"3,90E+01","module":"C3"},{"value":"0,0E+00","module":"C4"},{"value":"0,0E+00","module":"D"}]},{"parameter":"MER","unit":"kg","values":[{"value":"6,08E-02","module":"A1-A3"},{"value":"0,0E+00","module":"A4"},{"value":"5,95E-01","module":"A5"},{"value":"0,0E+00","module":"C1"},{"value":"0,0E+00","module":"C2"},{"value":"2,14E+00","module":"C3"},{"value":"0,0E+00","module":"C4"},{"value":"0,0E+00","module":"D"}]},{"parameter":"EEE","unit":"MJ","values":[{"value":"3,61E-02","module":"A1-A3"},{"value":"0,0E+00","module":"A4"},{"value":"4,14E-01","module":"A5"},{"value":"0,0E+00","module":"C1"},{"value":"0,0E+00","module":"C2"},{"value":"2,78E-02","module":"C3"},{"value":"0,0E+00","module":"C4"},{"value":"0,0E+00","module":"D"}]},{"parameter":"EET","unit":"MJ","values":[{"value":"5,46E-01","module":"A1-A3"},{"value":"0,0E+00","module":"A4"},{"value":"6,26E+00","module":"A5"},{"value":"0,0E+00","module":"C1"},{"value":"0,0E+00","module":"C2"},{"value":"4,20E-01","module":"C3"},{"value":"0,0E+00","module":"C4"},{"value":"0,0E+00","module":"D"}]}]}