{"product_name":"Tovdal 27000lm 90D 4000K","epd_id":"NEPD-6118-5384-EN","compliance":["EN 15804+A2","ISO 14025","ISO 21930"],"producer_name":"SG Armaturen AS","environmental_impact":[{"parameter":"GWP-total","unit":"kg CO2-eq.","values":[{"value":"9,78E+01","module":"A1"},{"value":"1,22E-01","module":"A2"},{"value":"2,12E+00","module":"A3"},{"value":"2,32E+00","module":"A4"},{"value":"8,14E-01","module":"A5"},{"value":"3,61E+02","module":"B6"},{"value":"0,0E+00","module":"C1"},{"value":"2,69E-01","module":"C2"},{"value":"1,28E+00","module":"C3"},{"value":"1,35E-01","module":"C4"},{"value":"-4,28E+00","module":"D"}]},{"parameter":"GWP-fossil","unit":"kg CO2-eq.","values":[{"value":"9,79E+01","module":"A1"},{"value":"1,21E-01","module":"A2"},{"value":"2,12E+00","module":"A3"},{"value":"2,32E+00","module":"A4"},{"value":"7,68E-03","module":"A5"},{"value":"3,50E+02","module":"B6"},{"value":"0,0E+00","module":"C1"},{"value":"2,69E-01","module":"C2"},{"value":"1,27E+00","module":"C3"},{"value":"1,34E-01","module":"C4"},{"value":"-4,27E+00","module":"D"}]},{"parameter":"GWP-biogenic","unit":"kg CO2-eq.","values":[{"value":"-3,46E-01","module":"A1"},{"value":"4,73E-05","module":"A2"},{"value":"5,27E-04","module":"A3"},{"value":"8,22E-04","module":"A4"},{"value":"8,06E-01","module":"A5"},{"value":"9,68E+00","module":"B6"},{"value":"0,0E+00","module":"C1"},{"value":"1,11E-04","module":"C2"},{"value":"1,06E-03","module":"C3"},{"value":"7,09E-05","module":"C4"},{"value":"-1,05E-02","module":"D"}]},{"parameter":"GWP-luluc","unit":"kg CO2-eq.","values":[{"value":"2,03E-01","module":"A1"},{"value":"4,44E-05","module":"A2"},{"value":"3,34E-04","module":"A3"},{"value":"1,15E-03","module":"A4"},{"value":"2,54E-06","module":"A5"},{"value":"1,44E+00","module":"B6"},{"value":"0,0E+00","module":"C1"},{"value":"9,56E-05","module":"C2"},{"value":"7,08E-04","module":"C3"},{"value":"6,57E-04","module":"C4"},{"value":"5,72E-03","module":"D"}]},{"parameter":"ODP","unit":"kg CFC 11-eq.","values":[{"value":"6,11E-06","module":"A1"},{"value":"2,64E-08","module":"A2"},{"value":"3,10E-08","module":"A3"},{"value":"5,10E-07","module":"A4"},{"value":"1,62E-09","module":"A5"},{"value":"2,40E-05","module":"B6"},{"value":"0,0E+00","module":"C1"},{"value":"6,08E-08","module":"C2"},{"value":"4,31E-08","module":"C3"},{"value":"9,37E-09","module":"C4"},{"value":"-3,23E-03","module":"D"}]},{"parameter":"AP","unit":"mol H+-eq.","values":[{"value":"8,12E-01","module":"A1"},{"value":"3,63E-04","module":"A2"},{"value":"1,11E-02","module":"A3"},{"value":"3,57E-02","module":"A4"},{"value":"3,64E-05","module":"A5"},{"value":"2,73E+00","module":"B6"},{"value":"0,0E+00","module":"C1"},{"value":"7,72E-04","module":"C2"},{"value":"1,58E-03","module":"C3"},{"value":"5,02E-04","module":"C4"},{"value":"-3,17E-01","module":"D"}]},{"parameter":"POCP","unit":"kg NMVOC-eq.","values":[{"value":"4,24E-01","module":"A1"},{"value":"3,00E-04","module":"A2"},{"value":"6,63E-03","module":"A3"},{"value":"2,59E-02","module":"A4"},{"value":"3,75E-05","module":"A5"},{"value":"1,05E+00","module":"B6"},{"value":"0,0E+00","module":"C1"},{"value":"6,54E-04","module":"C2"},{"value":"1,05E-03","module":"C3"},{"value":"5,49E-04","module":"C4"},{"value":"-6,21E-02","module":"D"}]},{"parameter":"ADPE","unit":"kg Sb-eq.","values":[{"value":"2,99E-02","module":"A1"},{"value":"3,26E-06","module":"A2"},{"value":"6,55E-06","module":"A3"},{"value":"4,41E-05","module":"A4"},{"value":"1,87E-07","module":"A5"},{"value":"2,61E-02","module":"B6"},{"value":"0,0E+00","module":"C1"},{"value":"7,42E-06","module":"C2"},{"value":"3,01E-06","module":"C3"},{"value":"5,78E-07","module":"C4"},{"value":"-7,16E-03","module":"D"}]},{"parameter":"ADPF","unit":"MJ","values":[{"value":"1,17E+03","module":"A1"},{"value":"1,79E+00","module":"A2"},{"value":"1,87E+01","module":"A3"},{"value":"3,27E+01","module":"A4"},{"value":"1,07E-01","module":"A5"},{"value":"4,78E+03","module":"B6"},{"value":"0,0E+00","module":"C1"},{"value":"4,06E+00","module":"C2"},{"value":"3,74E+00","module":"C3"},{"value":"1,27E+00","module":"C4"},{"value":"-5,49E+01","module":"D"}]},{"parameter":"WDP","unit":"m3 world-eq.","values":[{"value":"3,96E+03","module":"A1"},{"value":"5,85E-01","module":"A2"},{"value":"3,05E+00","module":"A3"},{"value":"2,17E+01","module":"A4"},{"value":"1,36E-01","module":"A5"},{"value":"8,33E+05","module":"B6"},{"value":"0,0E+00","module":"C1"},{"value":"3,93E+00","module":"C2"},{"value":"3,20E+01","module":"C3"},{"value":"1,12E+01","module":"C4"},{"value":"2,98E+02","module":"D"}]},{"parameter":"EP-freshwater","unit":"kg P-eq.","values":[{"value":"1,24E-02","module":"A1"},{"value":"1,14E-06","module":"A2"},{"value":"4,70E-05","module":"A3"},{"value":"1,48E-05","module":"A4"},{"value":"6,31E-08","module":"A5"},{"value":"2,52E-02","module":"B6"},{"value":"0,0E+00","module":"C1"},{"value":"2,15E-06","module":"C2"},{"value":"1,38E-05","module":"C3"},{"value":"3,66E-06","module":"C4"},{"value":"-1,78E-03","module":"D"}]},{"parameter":"EP-marine","unit":"kg N-eq.","values":[{"value":"1,15E-01","module":"A1"},{"value":"7,15E-05","module":"A2"},{"value":"2,28E-03","module":"A3"},{"value":"8,59E-03","module":"A4"},{"value":"1,20E-05","module":"A5"},{"value":"3,01E-01","module":"B6"},{"value":"0,0E+00","module":"C1"},{"value":"1,53E-04","module":"C2"},{"value":"3,46E-04","module":"C3"},{"value":"1,64E-04","module":"C4"},{"value":"-1,57E-02","module":"D"}]},{"parameter":"EP-terrestrial","unit":"mol N-eq.","values":[{"value":"1,33E+00","module":"A1"},{"value":"8,00E-04","module":"A2"},{"value":"2,52E-02","module":"A3"},{"value":"9,57E-02","module":"A4"},{"value":"1,30E-04","module":"A5"},{"value":"3,91E+00","module":"B6"},{"value":"0,0E+00","module":"C1"},{"value":"1,71E-03","module":"C2"},{"value":"3,82E-03","module":"C3"},{"value":"1,37E-03","module":"C4"},{"value":"-2,19E-01","module":"D"}]},{"parameter":"GWP-IOBC","unit":"kg CO2-eq.","values":[{"value":"9,86E+01","module":"A1"},{"value":"1,22E-01","module":"A2"},{"value":"2,00E+00","module":"A3"},{"value":"2,32E+00","module":"A4"},{"value":"7,69E-03","module":"A5"},{"value":"3,60E+02","module":"B6"},{"value":"0,0E+00","module":"C1"},{"value":"2,69E-01","module":"C2"},{"value":"1,28E+00","module":"C3"},{"value":"1,39E-01","module":"C4"},{"value":"-4,33E+00","module":"D"}]}],"additional_environmental_impact":[{"parameter":"PM","unit":"disease incidence","values":[{"value":"5,71E-06","module":"A1"},{"value":"7,85E-09","module":"A2"},{"value":"1,49E-07","module":"A3"},{"value":"8,19E-08","module":"A4"},{"value":"5,37E-10","module":"A5"},{"value":"1,96E-05","module":"B6"},{"value":"0,0E+00","module":"C1"},{"value":"1,64E-08","module":"C2"},{"value":"1,30E-08","module":"C3"},{"value":"8,92E-09","module":"C4"},{"value":"-6,18E-07","module":"D"}]},{"parameter":"ETP-fw","unit":"CTUe","values":[{"value":"7,16E+03","module":"A1"},{"value":"1,45E+00","module":"A2"},{"value":"5,50E+01","module":"A3"},{"value":"2,23E+01","module":"A4"},{"value":"1,43E-01","module":"A5"},{"value":"2,18E+04","module":"B6"},{"value":"0,0E+00","module":"C1"},{"value":"3,01E+00","module":"C2"},{"value":"1,09E+01","module":"C3"},{"value":"6,58E+02","module":"C4"},{"value":"-2,33E+03","module":"D"}]},{"parameter":"HTP-c","unit":"CTUh","values":[{"value":"1,42E-07","module":"A1"},{"value":"0,0E+00","module":"A2"},{"value":"5,95E-10","module":"A3"},{"value":"0,0E+00","module":"A4"},{"value":"4,00E-12","module":"A5"},{"value":"1,04E-06","module":"B6"},{"value":"0,0E+00","module":"C1"},{"value":"0,0E+00","module":"C2"},{"value":"5,05E-09","module":"C3"},{"value":"3,65E-10","module":"C4"},{"value":"-1,20E-08","module":"D"}]},{"parameter":"HTP-nc","unit":"CTUh","values":[{"value":"5,36E-06","module":"A1"},{"value":"1,43E-09","module":"A2"},{"value":"2,60E-08","module":"A3"},{"value":"1,63E-08","module":"A4"},{"value":"1,80E-10","module":"A5"},{"value":"2,45E-05","module":"B6"},{"value":"0,0E+00","module":"C1"},{"value":"3,29E-09","module":"C2"},{"value":"2,86E-07","module":"C3"},{"value":"3,09E-09","module":"C4"},{"value":"-9,21E-07","module":"D"}]},{"parameter":"SQP","unit":"unitless","values":[{"value":"3,80E+02","module":"A1"},{"value":"1,23E+00","module":"A2"},{"value":"3,97E+00","module":"A3"},{"value":"1,58E+01","module":"A4"},{"value":"7,21E-02","module":"A5"},{"value":"2,41E+03","module":"B6"},{"value":"0,0E+00","module":"C1"},{"value":"2,84E+00","module":"C2"},{"value":"1,05E+00","module":"C3"},{"value":"3,05E+00","module":"C4"},{"value":"-5,16E+01","module":"D"}]},{"parameter":"IRP","unit":"kBq U235-eq.","values":[{"value":"3,84E+00","module":"A1"},{"value":"7,46E-03","module":"A2"},{"value":"1,62E-02","module":"A3"},{"value":"1,42E-01","module":"A4"},{"value":"4,60E-04","module":"A5"},{"value":"8,67E+01","module":"B6"},{"value":"0,0E+00","module":"C1"},{"value":"1,77E-02","module":"C2"},{"value":"1,85E-02","module":"C3"},{"value":"4,11E-03","module":"C4"},{"value":"-1,89E-01","module":"D"}]}],"resource_use":[{"parameter":"PERE","unit":"MJ","values":[{"value":"1,35E+02","module":"A1"},{"value":"2,03E-02","module":"A2"},{"value":"1,89E+00","module":"A3"},{"value":"3,72E-01","module":"A4"},{"value":"1,77E-03","module":"A5"},{"value":"6,19E+04","module":"B6"},{"value":"0,0E+00","module":"C1"},{"value":"5,81E-02","module":"C2"},{"value":"5,60E-01","module":"C3"},{"value":"3,41E-01","module":"C4"},{"value":"-6,77E+00","module":"D"}]},{"parameter":"PERM","unit":"MJ","values":[{"value":"3,90E+00","module":"A1"},{"value":"0,0E+00","module":"A2"},{"value":"0,0E+00","module":"A3"},{"value":"0,0E+00","module":"A4"},{"value":"-3,90E+00","module":"A5"},{"value":"0,0E+00","module":"B6"},{"value":"0,0E+00","module":"C1"},{"value":"0,0E+00","module":"C2"},{"value":"0,0E+00","module":"C3"},{"value":"0,0E+00","module":"C4"},{"value":"0,0E+00","module":"D"}]},{"parameter":"PERT","unit":"MJ","values":[{"value":"1,39E+02","module":"A1"},{"value":"2,03E-02","module":"A2"},{"value":"1,89E+00","module":"A3"},{"value":"3,72E-01","module":"A4"},{"value":"-3,89E+00","module":"A5"},{"value":"6,19E+04","module":"B6"},{"value":"0,0E+00","module":"C1"},{"value":"5,81E-02","module":"C2"},{"value":"5,60E-01","module":"C3"},{"value":"3,41E-01","module":"C4"},{"value":"-6,77E+00","module":"D"}]},{"parameter":"PENRE","unit":"MJ","values":[{"value":"1,15E+03","module":"A1"},{"value":"1,79E+00","module":"A2"},{"value":"1,87E+01","module":"A3"},{"value":"3,27E+01","module":"A4"},{"value":"1,08E-01","module":"A5"},{"value":"4,78E+03","module":"B6"},{"value":"0,0E+00","module":"C1"},{"value":"4,06E+00","module":"C2"},{"value":"3,74E+00","module":"C3"},{"value":"1,27E+00","module":"C4"},{"value":"-5,49E+01","module":"D"}]},{"parameter":"PENRM","unit":"MJ","values":[{"value":"2,18E+01","module":"A1"},{"value":"0,0E+00","module":"A2"},{"value":"0,0E+00","module":"A3"},{"value":"0,0E+00","module":"A4"},{"value":"0,0E+00","module":"A5"},{"value":"0,0E+00","module":"B6"},{"value":"0,0E+00","module":"C1"},{"value":"0,0E+00","module":"C2"},{"value":"-2,85E+01","module":"C3"},{"value":"0,0E+00","module":"C4"},{"value":"0,0E+00","module":"D"}]},{"parameter":"PENRT","unit":"MJ","values":[{"value":"1,17E+03","module":"A1"},{"value":"1,79E+00","module":"A2"},{"value":"1,87E+01","module":"A3"},{"value":"3,27E+01","module":"A4"},{"value":"1,08E-01","module":"A5"},{"value":"4,78E+03","module":"B6"},{"value":"0,0E+00","module":"C1"},{"value":"4,06E+00","module":"C2"},{"value":"-2,48E+01","module":"C3"},{"value":"1,27E+00","module":"C4"},{"value":"-5,49E+01","module":"D"}]},{"parameter":"SM","unit":"kg","values":[{"value":"3,06E+00","module":"A1"},{"value":"0,0E+00","module":"A2"},{"value":"0,0E+00","module":"A3"},{"value":"0,0E+00","module":"A4"},{"value":"0,0E+00","module":"A5"},{"value":"0,0E+00","module":"B6"},{"value":"0,0E+00","module":"C1"},{"value":"0,0E+00","module":"C2"},{"value":"0,0E+00","module":"C3"},{"value":"1,28E-02","module":"C4"},{"value":"4,03E-02","module":"D"}]},{"parameter":"RSF","unit":"MJ","values":[{"value":"1,44E+00","module":"A1"},{"value":"3,97E-04","module":"A2"},{"value":"1,66E-03","module":"A3"},{"value":"1,22E-02","module":"A4"},{"value":"5,87E-05","module":"A5"},{"value":"4,86E+01","module":"B6"},{"value":"0,0E+00","module":"C1"},{"value":"2,08E-03","module":"C2"},{"value":"9,85E-03","module":"C3"},{"value":"1,77E-03","module":"C4"},{"value":"1,13E-02","module":"D"}]},{"parameter":"NRSF","unit":"MJ","values":[{"value":"1,24E-01","module":"A1"},{"value":"3,37E-03","module":"A2"},{"value":"1,56E-02","module":"A3"},{"value":"6,56E-02","module":"A4"},{"value":"2,42E-04","module":"A5"},{"value":"1,21E+02","module":"B6"},{"value":"0,0E+00","module":"C1"},{"value":"7,44E-03","module":"C2"},{"value":"-2,90E-04","module":"C3"},{"value":"6,54E-02","module":"C4"},{"value":"-3,34E-02","module":"D"}]},{"parameter":"FW","unit":"m3","values":[{"value":"9,68E-01","module":"A1"},{"value":"2,01E-04","module":"A2"},{"value":"5,11E-02","module":"A3"},{"value":"2,81E-03","module":"A4"},{"value":"5,07E-05","module":"A5"},{"value":"4,62E+02","module":"B6"},{"value":"0,0E+00","module":"C1"},{"value":"4,34E-04","module":"C2"},{"value":"3,67E-03","module":"C3"},{"value":"1,05E-03","module":"C4"},{"value":"-3,36E-02","module":"D"}]}],"end_of_life_waste":[{"parameter":"HWD","unit":"kg","values":[{"value":"6,15E-01","module":"A1"},{"value":"1,62E-04","module":"A2"},{"value":"2,59E-03","module":"A3"},{"value":"1,60E-03","module":"A4"},{"value":"0,0E+00","module":"A5"},{"value":"3,07E+00","module":"B6"},{"value":"0,0E+00","module":"C1"},{"value":"2,09E-04","module":"C2"},{"value":"1,42E-04","module":"C3"},{"value":"3,85E-01","module":"C4"},{"value":"-2,25E-02","module":"D"}]},{"parameter":"NHWD","unit":"kg","values":[{"value":"1,41E+01","module":"A1"},{"value":"8,61E-02","module":"A2"},{"value":"1,75E-01","module":"A3"},{"value":"1,01E+00","module":"A4"},{"value":"4,75E-01","module":"A5"},{"value":"3,68E+02","module":"B6"},{"value":"0,0E+00","module":"C1"},{"value":"1,97E-01","module":"C2"},{"value":"2,84E-01","module":"C3"},{"value":"1,42E+00","module":"C4"},{"value":"-7,20E-01","module":"D"}]},{"parameter":"RWD","unit":"kg","values":[{"value":"3,04E-03","module":"A1"},{"value":"1,18E-05","module":"A2"},{"value":"1,43E-05","module":"A3"},{"value":"2,24E-04","module":"A4"},{"value":"0,0E+00","module":"A5"},{"value":"4,28E-02","module":"B6"},{"value":"0,0E+00","module":"C1"},{"value":"2,77E-05","module":"C2"},{"value":"7,09E-06","module":"C3"},{"value":"2,95E-06","module":"C4"},{"value":"-1,60E-04","module":"D"}]}],"end_of_life_flow":[{"parameter":"CRU","unit":"kg","values":[{"value":"0,0E+00","module":"A1"},{"value":"0,0E+00","module":"A2"},{"value":"0,0E+00","module":"A3"},{"value":"0,0E+00","module":"A4"},{"value":"0,0E+00","module":"A5"},{"value":"0,0E+00","module":"B6"},{"value":"0,0E+00","module":"C1"},{"value":"0,0E+00","module":"C2"},{"value":"0,0E+00","module":"C3"},{"value":"0,0E+00","module":"C4"},{"value":"0,0E+00","module":"D"}]},{"parameter":"MFR","unit":"kg","values":[{"value":"0,0E+00","module":"A1"},{"value":"0,0E+00","module":"A2"},{"value":"5,58E-02","module":"A3"},{"value":"0,0E+00","module":"A4"},{"value":"4,42E-01","module":"A5"},{"value":"0,0E+00","module":"B6"},{"value":"0,0E+00","module":"C1"},{"value":"0,0E+00","module":"C2"},{"value":"2,51E+00","module":"C3"},{"value":"3,94E-05","module":"C4"},{"value":"-1,58E-03","module":"D"}]},{"parameter":"MER","unit":"kg","values":[{"value":"0,0E+00","module":"A1"},{"value":"0,0E+00","module":"A2"},{"value":"1,20E-02","module":"A3"},{"value":"0,0E+00","module":"A4"},{"value":"3,32E-02","module":"A5"},{"value":"0,0E+00","module":"B6"},{"value":"0,0E+00","module":"C1"},{"value":"0,0E+00","module":"C2"},{"value":"4,22E-01","module":"C3"},{"value":"1,34E-04","module":"C4"},{"value":"-2,08E-04","module":"D"}]},{"parameter":"EEE","unit":"MJ","values":[{"value":"0,0E+00","module":"A1"},{"value":"0,0E+00","module":"A2"},{"value":"1,81E-02","module":"A3"},{"value":"0,0E+00","module":"A4"},{"value":"2,72E-02","module":"A5"},{"value":"0,0E+00","module":"B6"},{"value":"0,0E+00","module":"C1"},{"value":"0,0E+00","module":"C2"},{"value":"5,05E-01","module":"C3"},{"value":"1,23E-03","module":"C4"},{"value":"-5,09E-04","module":"D"}]},{"parameter":"EET","unit":"MJ","values":[{"value":"0,0E+00","module":"A1"},{"value":"0,0E+00","module":"A2"},{"value":"2,74E-01","module":"A3"},{"value":"0,0E+00","module":"A4"},{"value":"4,11E-01","module":"A5"},{"value":"0,0E+00","module":"B6"},{"value":"0,0E+00","module":"C1"},{"value":"0,0E+00","module":"C2"},{"value":"7,64E+00","module":"C3"},{"value":"1,87E-02","module":"C4"},{"value":"-7,69E-03","module":"D"}]}]}