{"product_name":"TP90 500V 2x1,5 FR ","epd_id":"NEPD-3907-2866-EN","compliance":["EN 15804+A2","ISO 14025","ISO 21930"],"producer_name":"Prysmian Group Norge AS","environmental_impact":[{"parameter":"GWP-total","unit":"kg CO2-eq.","values":[{"value":"2,10E-01","module":"A1"},{"value":"1,19E-02","module":"A2"},{"value":"1,01E-02","module":"A3"},{"value":"1,52E-02","module":"A4"},{"value":"4,94E-03","module":"A5"},{"value":"0,0E+00","module":"C1"},{"value":"2,61E-03","module":"C2"},{"value":"3,37E-02","module":"C3"},{"value":"1,67E-03","module":"C4"},{"value":"-2,85E-02","module":"D"}]},{"parameter":"GWP-fossil","unit":"kg CO2-eq.","values":[{"value":"2,07E-01","module":"A1"},{"value":"1,19E-02","module":"A2"},{"value":"9,47E-03","module":"A3"},{"value":"1,52E-02","module":"A4"},{"value":"4,87E-03","module":"A5"},{"value":"0,0E+00","module":"C1"},{"value":"2,61E-03","module":"C2"},{"value":"3,37E-02","module":"C3"},{"value":"1,67E-03","module":"C4"},{"value":"-2,82E-02","module":"D"}]},{"parameter":"GWP-biogenic","unit":"kg CO2-eq.","values":[{"value":"2,84E-03","module":"A1"},{"value":"5,03E-06","module":"A2"},{"value":"6,03E-04","module":"A3"},{"value":"6,19E-06","module":"A4"},{"value":"6,91E-05","module":"A5"},{"value":"0,0E+00","module":"C1"},{"value":"1,06E-06","module":"C2"},{"value":"5,95E-07","module":"C3"},{"value":"1,39E-07","module":"C4"},{"value":"-1,26E-04","module":"D"}]},{"parameter":"GWP-luluc","unit":"kg CO2-eq.","values":[{"value":"1,76E-04","module":"A1"},{"value":"4,03E-06","module":"A2"},{"value":"7,42E-05","module":"A3"},{"value":"5,31E-06","module":"A4"},{"value":"5,20E-06","module":"A5"},{"value":"0,0E+00","module":"C1"},{"value":"9,12E-07","module":"C2"},{"value":"1,08E-07","module":"C3"},{"value":"8,79E-08","module":"C4"},{"value":"-9,36E-05","module":"D"}]},{"parameter":"ODP","unit":"kg CFC 11-eq.","values":[{"value":"2,90E-08","module":"A1"},{"value":"2,70E-09","module":"A2"},{"value":"9,77E-10","module":"A3"},{"value":"3,46E-09","module":"A4"},{"value":"7,22E-10","module":"A5"},{"value":"0,0E+00","module":"C1"},{"value":"5,95E-10","module":"C2"},{"value":"5,90E-11","module":"C3"},{"value":"8,30E-11","module":"C4"},{"value":"-1,39E-04","module":"D"}]},{"parameter":"AP","unit":"mol H+-eq.","values":[{"value":"6,55E-03","module":"A1"},{"value":"5,39E-05","module":"A2"},{"value":"3,18E-05","module":"A3"},{"value":"6,21E-05","module":"A4"},{"value":"1,34E-04","module":"A5"},{"value":"0,0E+00","module":"C1"},{"value":"1,07E-05","module":"C2"},{"value":"6,44E-06","module":"C3"},{"value":"2,20E-06","module":"C4"},{"value":"-4,44E-03","module":"D"}]},{"parameter":"POCP","unit":"kg NMVOC-eq.","values":[{"value":"1,74E-03","module":"A1"},{"value":"5,72E-05","module":"A2"},{"value":"1,74E-05","module":"A3"},{"value":"6,23E-05","module":"A4"},{"value":"3,75E-05","module":"A5"},{"value":"0,0E+00","module":"C1"},{"value":"1,07E-05","module":"C2"},{"value":"7,69E-06","module":"C3"},{"value":"2,82E-06","module":"C4"},{"value":"-7,80E-04","module":"D"}]},{"parameter":"ADPE","unit":"kg Sb-eq.","values":[{"value":"6,30E-04","module":"A1"},{"value":"2,63E-07","module":"A2"},{"value":"5,90E-08","module":"A3"},{"value":"4,11E-07","module":"A4"},{"value":"1,26E-05","module":"A5"},{"value":"0,0E+00","module":"C1"},{"value":"7,07E-08","module":"C2"},{"value":"2,94E-09","module":"C3"},{"value":"2,16E-09","module":"C4"},{"value":"-2,48E-05","module":"D"}]},{"parameter":"ADPF","unit":"MJ","values":[{"value":"3,56E+00","module":"A1"},{"value":"1,81E-01","module":"A2"},{"value":"2,08E-01","module":"A3"},{"value":"2,29E-01","module":"A4"},{"value":"8,35E-02","module":"A5"},{"value":"0,0E+00","module":"C1"},{"value":"3,94E-02","module":"C2"},{"value":"3,91E-03","module":"C3"},{"value":"6,51E-03","module":"C4"},{"value":"-2,63E-01","module":"D"}]},{"parameter":"WDP","unit":"m3 world-eq.","values":[{"value":"1,42E+01","module":"A1"},{"value":"1,58E-01","module":"A2"},{"value":"1,14E+01","module":"A3"},{"value":"2,18E-01","module":"A4"},{"value":"5,20E-01","module":"A5"},{"value":"0,0E+00","module":"C1"},{"value":"3,75E-02","module":"C2"},{"value":"2,50E-02","module":"C3"},{"value":"1,14E-01","module":"C4"},{"value":"1,10E+00","module":"D"}]},{"parameter":"EP-freshwater","unit":"kg P-eq.","values":[{"value":"5,37E-05","module":"A1"},{"value":"9,72E-08","module":"A2"},{"value":"3,07E-07","module":"A3"},{"value":"1,19E-07","module":"A4"},{"value":"1,09E-06","module":"A5"},{"value":"0,0E+00","module":"C1"},{"value":"2,05E-08","module":"C2"},{"value":"5,33E-09","module":"C3"},{"value":"4,13E-09","module":"C4"},{"value":"-3,00E-05","module":"D"}]},{"parameter":"EP-marine","unit":"kg N-eq.","values":[{"value":"4,64E-04","module":"A1"},{"value":"1,70E-05","module":"A2"},{"value":"6,42E-06","module":"A3"},{"value":"1,84E-05","module":"A4"},{"value":"1,01E-05","module":"A5"},{"value":"0,0E+00","module":"C1"},{"value":"3,16E-06","module":"C2"},{"value":"3,08E-06","module":"C3"},{"value":"2,37E-06","module":"C4"},{"value":"-1,87E-04","module":"D"}]},{"parameter":"EP-terrestrial","unit":"mol N-eq.","values":[{"value":"6,69E-03","module":"A1"},{"value":"1,88E-04","module":"A2"},{"value":"6,75E-05","module":"A3"},{"value":"2,04E-04","module":"A4"},{"value":"1,43E-04","module":"A5"},{"value":"0,0E+00","module":"C1"},{"value":"3,50E-05","module":"C2"},{"value":"3,19E-05","module":"C3"},{"value":"8,79E-06","module":"C4"},{"value":"-2,87E-03","module":"D"}]},{"parameter":"GWP-IOBC","unit":"kg CO2-eq.","values":[{"value":"2,09E-01","module":"A1"},{"value":"1,19E-02","module":"A2"},{"value":"9,02E-03","module":"A3"},{"value":"1,52E-02","module":"A4"},{"value":"4,90E-03","module":"A5"},{"value":"0,0E+00","module":"C1"},{"value":"2,61E-03","module":"C2"},{"value":"3,37E-02","module":"C3"},{"value":"2,13E-04","module":"C4"},{"value":"-1,44E-02","module":"D"}]}],"additional_environmental_impact":[{"parameter":"PM","unit":"disease incidence","values":[{"value":"2,13E-08","module":"A1"},{"value":"9,56E-10","module":"A2"},{"value":"1,55E-10","module":"A3"},{"value":"1,09E-09","module":"A4"},{"value":"4,71E-10","module":"A5"},{"value":"0,0E+00","module":"C1"},{"value":"1,88E-10","module":"C2"},{"value":"2,80E-11","module":"C3"},{"value":"4,10E-11","module":"C4"},{"value":"-9,79E-09","module":"D"}]},{"parameter":"ETP-fw","unit":"CTUe","values":[{"value":"7,78E+01","module":"A1"},{"value":"1,35E-01","module":"A2"},{"value":"1,59E-01","module":"A3"},{"value":"1,69E-01","module":"A4"},{"value":"1,57E+00","module":"A5"},{"value":"0,0E+00","module":"C1"},{"value":"2,90E-02","module":"C2"},{"value":"5,20E-02","module":"C3"},{"value":"6,34E+00","module":"C4"},{"value":"-4,08E+01","module":"D"}]},{"parameter":"HTP-c","unit":"CTUh","values":[{"value":"1,35E-09","module":"A1"},{"value":"0,0E+00","module":"A2"},{"value":"5,00E-12","module":"A3"},{"value":"0,0E+00","module":"A4"},{"value":"2,70E-11","module":"A5"},{"value":"0,0E+00","module":"C1"},{"value":"0,0E+00","module":"C2"},{"value":"1,00E-12","module":"C3"},{"value":"0,0E+00","module":"C4"},{"value":"-5,77E-10","module":"D"}]},{"parameter":"HTP-nc","unit":"CTUh","values":[{"value":"1,01E-07","module":"A1"},{"value":"1,42E-10","module":"A2"},{"value":"1,22E-10","module":"A3"},{"value":"1,82E-10","module":"A4"},{"value":"2,04E-09","module":"A5"},{"value":"0,0E+00","module":"C1"},{"value":"3,10E-11","module":"C2"},{"value":"7,00E-11","module":"C3"},{"value":"8,00E-12","module":"C4"},{"value":"-4,93E-08","module":"D"}]},{"parameter":"SQP","unit":"unitless","values":[{"value":"1,62E+00","module":"A1"},{"value":"1,56E-01","module":"A2"},{"value":"1,27E-01","module":"A3"},{"value":"1,58E-01","module":"A4"},{"value":"4,12E-02","module":"A5"},{"value":"0,0E+00","module":"C1"},{"value":"2,71E-02","module":"C2"},{"value":"6,73E-04","module":"C3"},{"value":"1,76E-02","module":"C4"},{"value":"-6,99E-01","module":"D"}]},{"parameter":"IRP","unit":"kBq U235-eq.","values":[{"value":"1,23E-02","module":"A1"},{"value":"7,88E-04","module":"A2"},{"value":"5,05E-03","module":"A3"},{"value":"1,00E-03","module":"A4"},{"value":"3,82E-04","module":"A5"},{"value":"0,0E+00","module":"C1"},{"value":"1,72E-04","module":"C2"},{"value":"9,29E-06","module":"C3"},{"value":"3,78E-05","module":"C4"},{"value":"-4,67E-04","module":"D"}]}],"resource_use":[{"parameter":"PERE","unit":"MJ","values":[{"value":"4,56E-01","module":"A1"},{"value":"2,57E-03","module":"A2"},{"value":"6,38E-02","module":"A3"},{"value":"3,23E-03","module":"A4"},{"value":"1,05E-02","module":"A5"},{"value":"0,0E+00","module":"C1"},{"value":"5,55E-04","module":"C2"},{"value":"2,00E-04","module":"C3"},{"value":"6,19E-04","module":"C4"},{"value":"-2,63E-01","module":"D"}]},{"parameter":"PERM","unit":"MJ","values":[{"value":"0,0E+00","module":"A1"},{"value":"0,0E+00","module":"A2"},{"value":"0,0E+00","module":"A3"},{"value":"0,0E+00","module":"A4"},{"value":"0,0E+00","module":"A5"},{"value":"0,0E+00","module":"C1"},{"value":"0,0E+00","module":"C2"},{"value":"0,0E+00","module":"C3"},{"value":"0,0E+00","module":"C4"},{"value":"0,0E+00","module":"D"}]},{"parameter":"PERT","unit":"MJ","values":[{"value":"4,56E-01","module":"A1"},{"value":"2,57E-03","module":"A2"},{"value":"6,38E-02","module":"A3"},{"value":"3,23E-03","module":"A4"},{"value":"1,05E-02","module":"A5"},{"value":"0,0E+00","module":"C1"},{"value":"5,55E-04","module":"C2"},{"value":"2,00E-04","module":"C3"},{"value":"6,19E-04","module":"C4"},{"value":"-2,63E-01","module":"D"}]},{"parameter":"PENRE","unit":"MJ","values":[{"value":"2,85E+00","module":"A1"},{"value":"1,81E-01","module":"A2"},{"value":"2,16E-01","module":"A3"},{"value":"2,29E-01","module":"A4"},{"value":"6,96E-02","module":"A5"},{"value":"0,0E+00","module":"C1"},{"value":"3,94E-02","module":"C2"},{"value":"3,91E-03","module":"C3"},{"value":"6,51E-03","module":"C4"},{"value":"-2,62E-01","module":"D"}]},{"parameter":"PENRM","unit":"MJ","values":[{"value":"7,29E-01","module":"A1"},{"value":"0,0E+00","module":"A2"},{"value":"0,0E+00","module":"A3"},{"value":"0,0E+00","module":"A4"},{"value":"1,46E-02","module":"A5"},{"value":"0,0E+00","module":"C1"},{"value":"0,0E+00","module":"C2"},{"value":"-7,00E-01","module":"C3"},{"value":"0,0E+00","module":"C4"},{"value":"0,0E+00","module":"D"}]},{"parameter":"PENRT","unit":"MJ","values":[{"value":"3,58E+00","module":"A1"},{"value":"1,81E-01","module":"A2"},{"value":"2,16E-01","module":"A3"},{"value":"2,29E-01","module":"A4"},{"value":"8,42E-02","module":"A5"},{"value":"0,0E+00","module":"C1"},{"value":"3,94E-02","module":"C2"},{"value":"-6,96E-01","module":"C3"},{"value":"6,51E-03","module":"C4"},{"value":"-3,81E-01","module":"D"}]},{"parameter":"SM","unit":"kg","values":[{"value":"4,88E-03","module":"A1"},{"value":"0,0E+00","module":"A2"},{"value":"8,79E-05","module":"A3"},{"value":"0,0E+00","module":"A4"},{"value":"9,94E-05","module":"A5"},{"value":"0,0E+00","module":"C1"},{"value":"0,0E+00","module":"C2"},{"value":"0,0E+00","module":"C3"},{"value":"5,54E-05","module":"C4"},{"value":"7,70E-03","module":"D"}]},{"parameter":"RSF","unit":"MJ","values":[{"value":"1,49E-02","module":"A1"},{"value":"8,74E-05","module":"A2"},{"value":"7,51E-04","module":"A3"},{"value":"1,16E-04","module":"A4"},{"value":"3,18E-04","module":"A5"},{"value":"0,0E+00","module":"C1"},{"value":"1,99E-05","module":"C2"},{"value":"4,43E-06","module":"C3"},{"value":"1,29E-05","module":"C4"},{"value":"7,03E-04","module":"D"}]},{"parameter":"NRSF","unit":"MJ","values":[{"value":"1,33E-06","module":"A1"},{"value":"3,35E-04","module":"A2"},{"value":"2,39E-03","module":"A3"},{"value":"4,13E-04","module":"A4"},{"value":"6,29E-05","module":"A5"},{"value":"0,0E+00","module":"C1"},{"value":"7,10E-05","module":"C2"},{"value":"-2,38E-05","module":"C3"},{"value":"1,33E-05","module":"C4"},{"value":"-8,42E-03","module":"D"}]},{"parameter":"FW","unit":"m3","values":[{"value":"3,09E-03","module":"A1"},{"value":"2,03E-05","module":"A2"},{"value":"2,92E-04","module":"A3"},{"value":"2,41E-05","module":"A4"},{"value":"6,86E-05","module":"A5"},{"value":"0,0E+00","module":"C1"},{"value":"4,15E-06","module":"C2"},{"value":"2,94E-05","module":"C3"},{"value":"8,31E-06","module":"C4"},{"value":"-8,47E-04","module":"D"}]}],"end_of_life_waste":[{"parameter":"HWD","unit":"kg","values":[{"value":"1,55E-03","module":"A1"},{"value":"9,87E-06","module":"A2"},{"value":"1,11E-03","module":"A3"},{"value":"1,17E-05","module":"A4"},{"value":"5,37E-05","module":"A5"},{"value":"0,0E+00","module":"C1"},{"value":"2,01E-06","module":"C2"},{"value":"1,61E-06","module":"C3"},{"value":"4,92E-04","module":"C4"},{"value":"-3,00E-04","module":"D"}]},{"parameter":"NHWD","unit":"kg","values":[{"value":"5,73E-02","module":"A1"},{"value":"1,11E-02","module":"A2"},{"value":"1,66E-03","module":"A3"},{"value":"1,09E-02","module":"A4"},{"value":"1,62E-03","module":"A5"},{"value":"0,0E+00","module":"C1"},{"value":"1,88E-03","module":"C2"},{"value":"7,84E-05","module":"C3"},{"value":"2,38E-02","module":"C4"},{"value":"-1,33E-02","module":"D"}]},{"parameter":"RWD","unit":"kg","values":[{"value":"1,20E-05","module":"A1"},{"value":"1,23E-06","module":"A2"},{"value":"2,32E-06","module":"A3"},{"value":"1,56E-06","module":"A4"},{"value":"3,42E-07","module":"A5"},{"value":"0,0E+00","module":"C1"},{"value":"2,68E-07","module":"C2"},{"value":"1,08E-08","module":"C3"},{"value":"4,42E-08","module":"C4"},{"value":"-4,07E-07","module":"D"}]}],"end_of_life_flow":[{"parameter":"CRU","unit":"kg","values":[{"value":"0,0E+00","module":"A1"},{"value":"0,0E+00","module":"A2"},{"value":"0,0E+00","module":"A3"},{"value":"0,0E+00","module":"A4"},{"value":"0,0E+00","module":"A5"},{"value":"0,0E+00","module":"C1"},{"value":"0,0E+00","module":"C2"},{"value":"0,0E+00","module":"C3"},{"value":"0,0E+00","module":"C4"},{"value":"0,0E+00","module":"D"}]},{"parameter":"MFR","unit":"kg","values":[{"value":"8,75E-06","module":"A1"},{"value":"0,0E+00","module":"A2"},{"value":"8,24E-05","module":"A3"},{"value":"0,0E+00","module":"A4"},{"value":"1,82E-06","module":"A5"},{"value":"0,0E+00","module":"C1"},{"value":"0,0E+00","module":"C2"},{"value":"1,54E-02","module":"C3"},{"value":"1,30E-06","module":"C4"},{"value":"-3,02E-04","module":"D"}]},{"parameter":"MER","unit":"kg","values":[{"value":"2,05E-05","module":"A1"},{"value":"0,0E+00","module":"A2"},{"value":"7,47E-06","module":"A3"},{"value":"0,0E+00","module":"A4"},{"value":"5,60E-07","module":"A5"},{"value":"0,0E+00","module":"C1"},{"value":"0,0E+00","module":"C2"},{"value":"4,64E-08","module":"C3"},{"value":"1,32E-06","module":"C4"},{"value":"-3,97E-05","module":"D"}]},{"parameter":"EEE","unit":"MJ","values":[{"value":"3,82E-05","module":"A1"},{"value":"0,0E+00","module":"A2"},{"value":"2,93E-03","module":"A3"},{"value":"0,0E+00","module":"A4"},{"value":"5,94E-05","module":"A5"},{"value":"0,0E+00","module":"C1"},{"value":"0,0E+00","module":"C2"},{"value":"2,18E-02","module":"C3"},{"value":"1,34E-05","module":"C4"},{"value":"-9,73E-05","module":"D"}]},{"parameter":"EET","unit":"MJ","values":[{"value":"5,77E-04","module":"A1"},{"value":"0,0E+00","module":"A2"},{"value":"4,44E-02","module":"A3"},{"value":"0,0E+00","module":"A4"},{"value":"8,99E-04","module":"A5"},{"value":"0,0E+00","module":"C1"},{"value":"0,0E+00","module":"C2"},{"value":"3,30E-01","module":"C3"},{"value":"2,02E-04","module":"C4"},{"value":"-1,47E-03","module":"D"}]}]}