{"product_name":"Trapper og rekkverk i varmforsinket utf\u00f8relse.","epd_id":"NEPD-5273-4608-EN","compliance":["EN 15804+A2","ISO 14025","ISO 21930"],"producer_name":"Baastad Mekaniske AS","environmental_impact":[{"parameter":"GWP-total","unit":"kg CO2-eq.","values":[{"value":"8,72E-01","module":"A1-A3"},{"value":"1,74E-02","module":"A4"},{"value":"0,0E+00","module":"A5"},{"value":"2,27E-02","module":"C1"},{"value":"7,41E-03","module":"C2"},{"value":"0,0E+00","module":"C3"},{"value":"4,29E-04","module":"C4"},{"value":"7,85E-02","module":"D"}]},{"parameter":"GWP-fossil","unit":"kg CO2-eq.","values":[{"value":"8,67E-01","module":"A1-A3"},{"value":"1,74E-02","module":"A4"},{"value":"0,0E+00","module":"A5"},{"value":"2,27E-02","module":"C1"},{"value":"7,40E-03","module":"C2"},{"value":"0,0E+00","module":"C3"},{"value":"4,28E-04","module":"C4"},{"value":"7,85E-02","module":"D"}]},{"parameter":"GWP-biogenic","unit":"kg CO2-eq.","values":[{"value":"4,07E-03","module":"A1-A3"},{"value":"7,46E-06","module":"A4"},{"value":"0,0E+00","module":"A5"},{"value":"4,26E-06","module":"C1"},{"value":"3,17E-06","module":"C2"},{"value":"0,0E+00","module":"C3"},{"value":"3,64E-07","module":"C4"},{"value":"4,33E-05","module":"D"}]},{"parameter":"GWP-luluc","unit":"kg CO2-eq.","values":[{"value":"1,52E-03","module":"A1-A3"},{"value":"5,31E-06","module":"A4"},{"value":"0,0E+00","module":"A5"},{"value":"1,79E-06","module":"C1"},{"value":"2,26E-06","module":"C2"},{"value":"0,0E+00","module":"C3"},{"value":"8,40E-08","module":"C4"},{"value":"3,52E-05","module":"D"}]},{"parameter":"ODP","unit":"kg CFC 11-eq.","values":[{"value":"8,59E-08","module":"A1-A3"},{"value":"4,20E-09","module":"A4"},{"value":"0,0E+00","module":"A5"},{"value":"4,91E-09","module":"C1"},{"value":"1,78E-09","module":"C2"},{"value":"0,0E+00","module":"C3"},{"value":"2,08E-10","module":"C4"},{"value":"2,49E-09","module":"D"}]},{"parameter":"AP","unit":"mol H+-eq.","values":[{"value":"5,25E-03","module":"A1-A3"},{"value":"5,61E-05","module":"A4"},{"value":"0,0E+00","module":"A5"},{"value":"2,38E-04","module":"C1"},{"value":"2,38E-05","module":"C2"},{"value":"0,0E+00","module":"C3"},{"value":"4,18E-06","module":"C4"},{"value":"3,90E-04","module":"D"}]},{"parameter":"POCP","unit":"kg NMVOC-eq.","values":[{"value":"3,60E-03","module":"A1-A3"},{"value":"5,38E-05","module":"A4"},{"value":"0,0E+00","module":"A5"},{"value":"3,16E-04","module":"C1"},{"value":"2,29E-05","module":"C2"},{"value":"0,0E+00","module":"C3"},{"value":"4,94E-06","module":"C4"},{"value":"3,93E-04","module":"D"}]},{"parameter":"ADPE","unit":"kg Sb-eq.","values":[{"value":"7,84E-04","module":"A1-A3"},{"value":"3,10E-07","module":"A4"},{"value":"0,0E+00","module":"A5"},{"value":"3,49E-08","module":"C1"},{"value":"1,32E-07","module":"C2"},{"value":"0,0E+00","module":"C3"},{"value":"3,79E-09","module":"C4"},{"value":"1,35E-06","module":"D"}]},{"parameter":"ADPF","unit":"MJ","values":[{"value":"1,37E+01","module":"A1-A3"},{"value":"2,83E-01","module":"A4"},{"value":"0,0E+00","module":"A5"},{"value":"3,13E-01","module":"C1"},{"value":"1,20E-01","module":"C2"},{"value":"0,0E+00","module":"C3"},{"value":"1,38E-02","module":"C4"},{"value":"6,61E-01","module":"D"}]},{"parameter":"WDP","unit":"m3 world-eq.","values":[{"value":"1,11E+02","module":"A1-A3"},{"value":"2,17E-01","module":"A4"},{"value":"0,0E+00","module":"A5"},{"value":"6,64E-02","module":"C1"},{"value":"9,22E-02","module":"C2"},{"value":"0,0E+00","module":"C3"},{"value":"2,91E-02","module":"C4"},{"value":"-4,07E+00","module":"D"}]},{"parameter":"EP-freshwater","unit":"kg P-eq.","values":[{"value":"1,05E-04","module":"A1-A3"},{"value":"1,39E-07","module":"A4"},{"value":"0,0E+00","module":"A5"},{"value":"8,27E-08","module":"C1"},{"value":"5,89E-08","module":"C2"},{"value":"0,0E+00","module":"C3"},{"value":"3,20E-09","module":"C4"},{"value":"4,83E-06","module":"D"}]},{"parameter":"EP-marine","unit":"kg N-eq.","values":[{"value":"9,30E-04","module":"A1-A3"},{"value":"1,23E-05","module":"A4"},{"value":"0,0E+00","module":"A5"},{"value":"1,05E-04","module":"C1"},{"value":"5,22E-06","module":"C2"},{"value":"0,0E+00","module":"C3"},{"value":"1,57E-06","module":"C4"},{"value":"8,07E-05","module":"D"}]},{"parameter":"EP-terrestrial","unit":"mol N-eq.","values":[{"value":"1,07E-02","module":"A1-A3"},{"value":"1,37E-04","module":"A4"},{"value":"0,0E+00","module":"A5"},{"value":"1,15E-03","module":"C1"},{"value":"5,82E-05","module":"C2"},{"value":"0,0E+00","module":"C3"},{"value":"1,73E-05","module":"C4"},{"value":"8,25E-04","module":"D"}]},{"parameter":"GWP-IOBC","unit":"kg CO2-eq.","values":[{"value":"1,18E+00","module":"A1-A3"},{"value":"1,74E-02","module":"A4"},{"value":"0,0E+00","module":"A5"},{"value":"2,25E-02","module":"C1"},{"value":"7,41E-03","module":"C2"},{"value":"0,0E+00","module":"C3"},{"value":"0,0E+00","module":"C4"},{"value":"1,18E-01","module":"D"}]}],"additional_environmental_impact":[{"parameter":"PM","unit":"disease incidence","values":[{"value":"6,72E-08","module":"A1-A3"},{"value":"1,60E-09","module":"A4"},{"value":"0,0E+00","module":"A5"},{"value":"6,29E-09","module":"C1"},{"value":"6,80E-10","module":"C2"},{"value":"0,0E+00","module":"C3"},{"value":"8,90E-11","module":"C4"},{"value":"6,51E-09","module":"D"}]},{"parameter":"ETP-fw","unit":"CTUe","values":[{"value":"1,33E+01","module":"A1-A3"},{"value":"2,07E-01","module":"A4"},{"value":"0,0E+00","module":"A5"},{"value":"1,71E-01","module":"C1"},{"value":"8,79E-02","module":"C2"},{"value":"0,0E+00","module":"C3"},{"value":"6,83E-03","module":"C4"},{"value":"4,37E+00","module":"D"}]},{"parameter":"HTP-c","unit":"CTUh","values":[{"value":"9,25E-09","module":"A1-A3"},{"value":"0,0E+00","module":"A4"},{"value":"0,0E+00","module":"A5"},{"value":"7,00E-12","module":"C1"},{"value":"0,0E+00","module":"C2"},{"value":"0,0E+00","module":"C3"},{"value":"0,0E+00","module":"C4"},{"value":"3,77E-10","module":"D"}]},{"parameter":"HTP-nc","unit":"CTUh","values":[{"value":"2,83E-07","module":"A1-A3"},{"value":"2,00E-10","module":"A4"},{"value":"0,0E+00","module":"A5"},{"value":"1,57E-10","module":"C1"},{"value":"8,50E-11","module":"C2"},{"value":"0,0E+00","module":"C3"},{"value":"4,00E-12","module":"C4"},{"value":"-8,20E-09","module":"D"}]},{"parameter":"SQP","unit":"unitless","values":[{"value":"3,48E+00","module":"A1-A3"},{"value":"3,24E-01","module":"A4"},{"value":"0,0E+00","module":"A5"},{"value":"3,97E-02","module":"C1"},{"value":"1,38E-01","module":"C2"},{"value":"0,0E+00","module":"C3"},{"value":"5,04E-02","module":"C4"},{"value":"4,94E-02","module":"D"}]},{"parameter":"IRP","unit":"kBq U235-eq.","values":[{"value":"6,11E-02","module":"A1-A3"},{"value":"1,24E-03","module":"A4"},{"value":"0,0E+00","module":"A5"},{"value":"1,34E-03","module":"C1"},{"value":"5,26E-04","module":"C2"},{"value":"0,0E+00","module":"C3"},{"value":"6,00E-05","module":"C4"},{"value":"-2,82E-04","module":"D"}]}],"resource_use":[{"parameter":"PERE","unit":"MJ","values":[{"value":"3,28E+00","module":"A1-A3"},{"value":"3,56E-03","module":"A4"},{"value":"0,0E+00","module":"A5"},{"value":"1,69E-03","module":"C1"},{"value":"1,51E-03","module":"C2"},{"value":"0,0E+00","module":"C3"},{"value":"2,13E-04","module":"C4"},{"value":"5,36E-02","module":"D"}]},{"parameter":"PERM","unit":"MJ","values":[{"value":"0,0E+00","module":"A1-A3"},{"value":"0,0E+00","module":"A4"},{"value":"0,0E+00","module":"A5"},{"value":"0,0E+00","module":"C1"},{"value":"0,0E+00","module":"C2"},{"value":"0,0E+00","module":"C3"},{"value":"0,0E+00","module":"C4"},{"value":"0,0E+00","module":"D"}]},{"parameter":"PERT","unit":"MJ","values":[{"value":"3,28E+00","module":"A1-A3"},{"value":"3,56E-03","module":"A4"},{"value":"0,0E+00","module":"A5"},{"value":"1,69E-03","module":"C1"},{"value":"1,51E-03","module":"C2"},{"value":"0,0E+00","module":"C3"},{"value":"2,13E-04","module":"C4"},{"value":"5,36E-02","module":"D"}]},{"parameter":"PENRE","unit":"MJ","values":[{"value":"1,39E+01","module":"A1-A3"},{"value":"2,83E-01","module":"A4"},{"value":"0,0E+00","module":"A5"},{"value":"3,13E-01","module":"C1"},{"value":"1,20E-01","module":"C2"},{"value":"0,0E+00","module":"C3"},{"value":"1,38E-02","module":"C4"},{"value":"6,60E-01","module":"D"}]},{"parameter":"PENRM","unit":"MJ","values":[{"value":"0,0E+00","module":"A1-A3"},{"value":"0,0E+00","module":"A4"},{"value":"0,0E+00","module":"A5"},{"value":"0,0E+00","module":"C1"},{"value":"0,0E+00","module":"C2"},{"value":"0,0E+00","module":"C3"},{"value":"0,0E+00","module":"C4"},{"value":"0,0E+00","module":"D"}]},{"parameter":"PENRT","unit":"MJ","values":[{"value":"1,39E+01","module":"A1-A3"},{"value":"2,83E-01","module":"A4"},{"value":"0,0E+00","module":"A5"},{"value":"3,13E-01","module":"C1"},{"value":"1,20E-01","module":"C2"},{"value":"0,0E+00","module":"C3"},{"value":"1,38E-02","module":"C4"},{"value":"6,60E-01","module":"D"}]},{"parameter":"SM","unit":"kg","values":[{"value":"1,18E+00","module":"A1-A3"},{"value":"0,0E+00","module":"A4"},{"value":"0,0E+00","module":"A5"},{"value":"0,0E+00","module":"C1"},{"value":"0,0E+00","module":"C2"},{"value":"0,0E+00","module":"C3"},{"value":"0,0E+00","module":"C4"},{"value":"0,0E+00","module":"D"}]},{"parameter":"RSF","unit":"MJ","values":[{"value":"7,87E-02","module":"A1-A3"},{"value":"1,25E-04","module":"A4"},{"value":"0,0E+00","module":"A5"},{"value":"4,16E-05","module":"C1"},{"value":"5,29E-05","module":"C2"},{"value":"0,0E+00","module":"C3"},{"value":"4,39E-06","module":"C4"},{"value":"-2,83E-03","module":"D"}]},{"parameter":"NRSF","unit":"MJ","values":[{"value":"-6,44E-02","module":"A1-A3"},{"value":"4,17E-04","module":"A4"},{"value":"0,0E+00","module":"A5"},{"value":"6,12E-04","module":"C1"},{"value":"1,77E-04","module":"C2"},{"value":"0,0E+00","module":"C3"},{"value":"1,26E-05","module":"C4"},{"value":"-8,25E-02","module":"D"}]},{"parameter":"FW","unit":"m3","values":[{"value":"3,45E-02","module":"A1-A3"},{"value":"3,22E-05","module":"A4"},{"value":"0,0E+00","module":"A5"},{"value":"1,61E-05","module":"C1"},{"value":"1,37E-05","module":"C2"},{"value":"0,0E+00","module":"C3"},{"value":"1,65E-05","module":"C4"},{"value":"1,65E-04","module":"D"}]}],"end_of_life_waste":[{"parameter":"HWD","unit":"kg","values":[{"value":"4,10E-03","module":"A1-A3"},{"value":"1,55E-05","module":"A4"},{"value":"0,0E+00","module":"A5"},{"value":"9,20E-06","module":"C1"},{"value":"6,58E-06","module":"C2"},{"value":"0,0E+00","module":"C3"},{"value":"0,0E+00","module":"C4"},{"value":"4,08E-04","module":"D"}]},{"parameter":"NHWD","unit":"kg","values":[{"value":"3,70E-01","module":"A1-A3"},{"value":"2,46E-02","module":"A4"},{"value":"0,0E+00","module":"A5"},{"value":"3,70E-04","module":"C1"},{"value":"1,05E-02","module":"C2"},{"value":"0,0E+00","module":"C3"},{"value":"1,00E-01","module":"C4"},{"value":"3,21E-02","module":"D"}]},{"parameter":"RWD","unit":"kg","values":[{"value":"6,16E-05","module":"A1-A3"},{"value":"1,93E-06","module":"A4"},{"value":"0,0E+00","module":"A5"},{"value":"2,17E-06","module":"C1"},{"value":"8,21E-07","module":"C2"},{"value":"0,0E+00","module":"C3"},{"value":"0,0E+00","module":"C4"},{"value":"-2,16E-07","module":"D"}]}],"end_of_life_flow":[{"parameter":"CRU","unit":"kg","values":[{"value":"8,23E-05","module":"A1-A3"},{"value":"0,0E+00","module":"A4"},{"value":"0,0E+00","module":"A5"},{"value":"0,0E+00","module":"C1"},{"value":"0,0E+00","module":"C2"},{"value":"0,0E+00","module":"C3"},{"value":"0,0E+00","module":"C4"},{"value":"0,0E+00","module":"D"}]},{"parameter":"MFR","unit":"kg","values":[{"value":"1,11E+00","module":"A1-A3"},{"value":"0,0E+00","module":"A4"},{"value":"0,0E+00","module":"A5"},{"value":"0,0E+00","module":"C1"},{"value":"0,0E+00","module":"C2"},{"value":"9,00E-01","module":"C3"},{"value":"0,0E+00","module":"C4"},{"value":"0,0E+00","module":"D"}]},{"parameter":"MER","unit":"kg","values":[{"value":"7,39E-04","module":"A1-A3"},{"value":"0,0E+00","module":"A4"},{"value":"0,0E+00","module":"A5"},{"value":"0,0E+00","module":"C1"},{"value":"0,0E+00","module":"C2"},{"value":"0,0E+00","module":"C3"},{"value":"0,0E+00","module":"C4"},{"value":"0,0E+00","module":"D"}]},{"parameter":"EEE","unit":"MJ","values":[{"value":"5,81E-04","module":"A1-A3"},{"value":"0,0E+00","module":"A4"},{"value":"0,0E+00","module":"A5"},{"value":"0,0E+00","module":"C1"},{"value":"0,0E+00","module":"C2"},{"value":"0,0E+00","module":"C3"},{"value":"0,0E+00","module":"C4"},{"value":"0,0E+00","module":"D"}]},{"parameter":"EET","unit":"MJ","values":[{"value":"8,79E-03","module":"A1-A3"},{"value":"0,0E+00","module":"A4"},{"value":"0,0E+00","module":"A5"},{"value":"0,0E+00","module":"C1"},{"value":"0,0E+00","module":"C2"},{"value":"0,0E+00","module":"C3"},{"value":"0,0E+00","module":"C4"},{"value":"0,0E+00","module":"D"}]}]}