{"product_name":"Trapp (Orkanger)","epd_id":"NEPD-2903-1601-NO","compliance":["EN 15804","ISO 14025","ISO 21930"],"producer_name":"Con-Form Group AS","environmental_impact":[{"parameter":"GWP-total","unit":"kg CO2-eq.","values":[{"value":"1,23E+02","module":"A1"},{"value":"3,03E-01","module":"A2"},{"value":"3,29E+00","module":"A3"},{"value":"4,97E+00","module":"A4"},{"value":"9,64E-01","module":"A5"},{"value":"-7,60E+00","module":"B1"}]},{"parameter":"ODP","unit":"kg CFC 11-eq.","values":[{"value":"2,89E-06","module":"A1"},{"value":"5,71E-08","module":"A2"},{"value":"4,17E-07","module":"A3"},{"value":"1,02E-06","module":"A4"},{"value":"7,68E-08","module":"A5"},{"value":"0,0E+00","module":"B1"}]},{"parameter":"AP","unit":"kg SO2-eq.","values":[{"value":"3,15E-01","module":"A1"},{"value":"7,13E-04","module":"A2"},{"value":"1,78E-02","module":"A3"},{"value":"1,28E-02","module":"A4"},{"value":"4,09E-03","module":"A5"},{"value":"0,0E+00","module":"B1"}]},{"parameter":"EP","unit":"kg Phosphat-eq.","values":[{"value":"4,56E-02","module":"A1"},{"value":"9,36E-05","module":"A2"},{"value":"4,23E-03","module":"A3"},{"value":"1,77E-03","module":"A4"},{"value":"9,32E-04","module":"A5"},{"value":"0,0E+00","module":"B1"}]},{"parameter":"POCP","unit":"kg Ethen-eq.","values":[{"value":"1,71E-02","module":"A1"},{"value":"4,59E-05","module":"A2"},{"value":"6,77E-04","module":"A3"},{"value":"7,77E-04","module":"A4"},{"value":"1,82E-04","module":"A5"},{"value":"0,0E+00","module":"B1"}]},{"parameter":"ADPE","unit":"kg Sb-eq.","values":[{"value":"7,01E-05","module":"A1"},{"value":"9,42E-07","module":"A2"},{"value":"1,89E-05","module":"A3"},{"value":"1,18E-05","module":"A4"},{"value":"1,68E-06","module":"A5"},{"value":"0,0E+00","module":"B1"}]},{"parameter":"ADPF","unit":"MJ","values":[{"value":"7,22E+02","module":"A1"},{"value":"4,58E+00","module":"A2"},{"value":"3,65E+01","module":"A3"},{"value":"8,15E+01","module":"A4"},{"value":"8,67E+00","module":"A5"},{"value":"0,0E+00","module":"B1"}]},{"parameter":"ADPM","unit":"kg Sb-eq.","values":[{"value":"7,01E-05","module":"A1"},{"value":"9,42E-07","module":"A2"},{"value":"1,89E-05","module":"A3"},{"value":"1,18E-05","module":"A4"},{"value":"1,68E-06","module":"A5"},{"value":"0,0E+00","module":"B1"}]}],"additional_environmental_impact":[],"resource_use":[{"parameter":"PERE","unit":"MJ","values":[{"value":"2,34E+02","module":"A1"},{"value":"6,76E-02","module":"A2"},{"value":"1,59E+02","module":"A3"},{"value":"1,48E+00","module":"A4"},{"value":"1,60E+01","module":"A5"},{"value":"0,0E+00","module":"B1"}]},{"parameter":"PERM","unit":"MJ","values":[{"value":"8,81E-02","module":"A1"},{"value":"0,0E+00","module":"A2"},{"value":"0,0E+00","module":"A3"},{"value":"0,0E+00","module":"A4"},{"value":"4,24E-03","module":"A5"},{"value":"0,0E+00","module":"B1"}]},{"parameter":"PERT","unit":"MJ","values":[{"value":"2,34E+02","module":"A1"},{"value":"6,76E-02","module":"A2"},{"value":"1,59E+02","module":"A3"},{"value":"1,48E+00","module":"A4"},{"value":"1,60E+01","module":"A5"},{"value":"0,0E+00","module":"B1"}]},{"parameter":"PENRE","unit":"MJ","values":[{"value":"7,41E+02","module":"A1"},{"value":"4,69E+00","module":"A2"},{"value":"4,69E+01","module":"A3"},{"value":"8,41E+01","module":"A4"},{"value":"9,38E+00","module":"A5"},{"value":"0,0E+00","module":"B1"}]},{"parameter":"PENRM","unit":"MJ","values":[{"value":"8,55E+00","module":"A1"},{"value":"0,0E+00","module":"A2"},{"value":"0,0E+00","module":"A3"},{"value":"0,0E+00","module":"A4"},{"value":"9,23E-02","module":"A5"},{"value":"0,0E+00","module":"B1"}]},{"parameter":"PENRT","unit":"MJ","values":[{"value":"7,47E+02","module":"A1"},{"value":"4,69E+00","module":"A2"},{"value":"4,69E+01","module":"A3"},{"value":"8,41E+01","module":"A4"},{"value":"9,47E+00","module":"A5"},{"value":"0,0E+00","module":"B1"}]},{"parameter":"SM","unit":"kg","values":[{"value":"3,26E+01","module":"A1"},{"value":"0,0E+00","module":"A2"},{"value":"0,0E+00","module":"A3"},{"value":"0,0E+00","module":"A4"},{"value":"1,55E+00","module":"A5"},{"value":"0,0E+00","module":"B1"}]},{"parameter":"RSF","unit":"MJ","values":[{"value":"1,12E+01","module":"A1"},{"value":"0,0E+00","module":"A2"},{"value":"2,48E-02","module":"A3"},{"value":"0,0E+00","module":"A4"},{"value":"2,28E-03","module":"A5"},{"value":"0,0E+00","module":"B1"}]},{"parameter":"NRSF","unit":"MJ","values":[{"value":"1,28E+02","module":"A1"},{"value":"0,0E+00","module":"A2"},{"value":"0,0E+00","module":"A3"},{"value":"0,0E+00","module":"A4"},{"value":"1,40E+00","module":"A5"},{"value":"0,0E+00","module":"B1"}]},{"parameter":"FW","unit":"m3","values":[{"value":"2,11E+00","module":"A1"},{"value":"8,87E-04","module":"A2"},{"value":"1,21E-01","module":"A3"},{"value":"1,99E-02","module":"A4"},{"value":"5,59E-02","module":"A5"},{"value":"0,0E+00","module":"B1"}]}],"end_of_life_waste":[{"parameter":"HWD","unit":"kg","values":[{"value":"5,09E-03","module":"A1"},{"value":"2,76E-06","module":"A2"},{"value":"1,88E-02","module":"A3"},{"value":"4,48E-05","module":"A4"},{"value":"2,37E-04","module":"A5"},{"value":"0,0E+00","module":"B1"}]},{"parameter":"NHWD","unit":"kg","values":[{"value":"2,78E+01","module":"A1"},{"value":"2,51E-01","module":"A2"},{"value":"4,81E+00","module":"A3"},{"value":"7,68E+00","module":"A4"},{"value":"4,98E-01","module":"A5"},{"value":"0,0E+00","module":"B1"}]},{"parameter":"RWD","unit":"kg","values":[{"value":"2,61E-04","module":"A1"},{"value":"3,22E-05","module":"A2"},{"value":"2,99E-04","module":"A3"},{"value":"5,88E-04","module":"A4"},{"value":"5,83E-05","module":"A5"},{"value":"0,0E+00","module":"B1"}]}],"end_of_life_flow":[{"parameter":"CRU","unit":"kg","values":[{"value":"0,0E+00","module":"A1"},{"value":"0,0E+00","module":"A2"},{"value":"0,0E+00","module":"A3"},{"value":"0,0E+00","module":"A4"},{"value":"0,0E+00","module":"A5"},{"value":"0,0E+00","module":"B1"}]},{"parameter":"MFR","unit":"kg","values":[{"value":"6,07E+00","module":"A1"},{"value":"0,0E+00","module":"A2"},{"value":"5,94E+00","module":"A3"},{"value":"0,0E+00","module":"A4"},{"value":"0,0E+00","module":"A5"},{"value":"0,0E+00","module":"B1"}]},{"parameter":"MER","unit":"kg","values":[{"value":"0,0E+00","module":"A1"},{"value":"0,0E+00","module":"A2"},{"value":"1,34E+00","module":"A3"},{"value":"0,0E+00","module":"A4"},{"value":"0,0E+00","module":"A5"},{"value":"0,0E+00","module":"B1"}]},{"parameter":"EEE","unit":"MJ","values":[{"value":"0,0E+00","module":"A1"},{"value":"0,0E+00","module":"A2"},{"value":"9,76E-01","module":"A3"},{"value":"0,0E+00","module":"A4"},{"value":"0,0E+00","module":"A5"},{"value":"0,0E+00","module":"B1"}]},{"parameter":"EET","unit":"MJ","values":[{"value":"0,0E+00","module":"A1"},{"value":"0,0E+00","module":"A2"},{"value":"1,07E+01","module":"A3"},{"value":"0,0E+00","module":"A4"},{"value":"0,0E+00","module":"A5"},{"value":"0,0E+00","module":"B1"}]}]}