{"product_name":"TRESTJERNER Gulvmaling, Scanox AS","epd_id":"NEPD-5543-4844-NO","compliance":["EN 15804+A2","ISO 14025","ISO 21930"],"producer_name":"Scanox AS","environmental_impact":[{"parameter":"GWP-total","unit":"kg CO2-eq.","values":[{"value":"1,20E+00","module":"A1-A3"},{"value":"1,15E-02","module":"A4"},{"value":"8,58E-01","module":"A5"},{"value":"1,23E+01","module":"B2"},{"value":"0,0E+00","module":"C1"},{"value":"7,64E-03","module":"C2"},{"value":"0,0E+00","module":"C3"},{"value":"3,41E-02","module":"C4"},{"value":"0,0E+00","module":"D"}]},{"parameter":"GWP-fossil","unit":"kg CO2-eq.","values":[{"value":"1,21E+00","module":"A1-A3"},{"value":"1,15E-02","module":"A4"},{"value":"8,61E-01","module":"A5"},{"value":"1,23E+01","module":"B2"},{"value":"0,0E+00","module":"C1"},{"value":"7,64E-03","module":"C2"},{"value":"0,0E+00","module":"C3"},{"value":"3,41E-02","module":"C4"},{"value":"0,0E+00","module":"D"}]},{"parameter":"GWP-biogenic","unit":"kg CO2-eq.","values":[{"value":"-3,98E-03","module":"A1-A3"},{"value":"4,93E-06","module":"A4"},{"value":"-4,35E-03","module":"A5"},{"value":"-3,33E-02","module":"B2"},{"value":"0,0E+00","module":"C1"},{"value":"3,27E-06","module":"C2"},{"value":"0,0E+00","module":"C3"},{"value":"1,63E-05","module":"C4"},{"value":"0,0E+00","module":"D"}]},{"parameter":"GWP-luluc","unit":"kg CO2-eq.","values":[{"value":"1,06E-03","module":"A1-A3"},{"value":"3,50E-06","module":"A4"},{"value":"1,70E-03","module":"A5"},{"value":"2,25E-02","module":"B2"},{"value":"0,0E+00","module":"C1"},{"value":"2,33E-06","module":"C2"},{"value":"0,0E+00","module":"C3"},{"value":"1,13E-05","module":"C4"},{"value":"0,0E+00","module":"D"}]},{"parameter":"ODP","unit":"kg CFC 11-eq.","values":[{"value":"4,04E-07","module":"A1-A3"},{"value":"2,77E-09","module":"A4"},{"value":"1,10E-07","module":"A5"},{"value":"3,76E-06","module":"B2"},{"value":"0,0E+00","module":"C1"},{"value":"1,84E-09","module":"C2"},{"value":"0,0E+00","module":"C3"},{"value":"9,47E-09","module":"C4"},{"value":"0,0E+00","module":"D"}]},{"parameter":"AP","unit":"mol H+-eq.","values":[{"value":"7,95E-03","module":"A1-A3"},{"value":"3,70E-05","module":"A4"},{"value":"4,93E-03","module":"A5"},{"value":"7,40E-02","module":"B2"},{"value":"0,0E+00","module":"C1"},{"value":"2,46E-05","module":"C2"},{"value":"0,0E+00","module":"C3"},{"value":"1,89E-04","module":"C4"},{"value":"0,0E+00","module":"D"}]},{"parameter":"POCP","unit":"kg NMVOC-eq.","values":[{"value":"4,40E-03","module":"A1-A3"},{"value":"3,55E-05","module":"A4"},{"value":"9,15E-03","module":"A5"},{"value":"9,10E-02","module":"B2"},{"value":"0,0E+00","module":"C1"},{"value":"2,36E-05","module":"C2"},{"value":"0,0E+00","module":"C3"},{"value":"1,99E-04","module":"C4"},{"value":"0,0E+00","module":"D"}]},{"parameter":"ADPE","unit":"kg Sb-eq.","values":[{"value":"1,51E-05","module":"A1-A3"},{"value":"2,05E-07","module":"A4"},{"value":"4,49E-06","module":"A5"},{"value":"1,42E-04","module":"B2"},{"value":"0,0E+00","module":"C1"},{"value":"1,36E-07","module":"C2"},{"value":"0,0E+00","module":"C3"},{"value":"7,58E-07","module":"C4"},{"value":"0,0E+00","module":"D"}]},{"parameter":"ADPF","unit":"MJ","values":[{"value":"1,73E+01","module":"A1-A3"},{"value":"1,87E-01","module":"A4"},{"value":"1,60E+01","module":"A5"},{"value":"1,61E+02","module":"B2"},{"value":"0,0E+00","module":"C1"},{"value":"1,24E-01","module":"C2"},{"value":"0,0E+00","module":"C3"},{"value":"6,33E-01","module":"C4"},{"value":"0,0E+00","module":"D"}]},{"parameter":"WDP","unit":"m3 world-eq.","values":[{"value":"1,41E+01","module":"A1-A3"},{"value":"1,43E-01","module":"A4"},{"value":"1,56E+01","module":"A5"},{"value":"1,33E+02","module":"B2"},{"value":"0,0E+00","module":"C1"},{"value":"9,51E-02","module":"C2"},{"value":"0,0E+00","module":"C3"},{"value":"4,37E-01","module":"C4"},{"value":"0,0E+00","module":"D"}]},{"parameter":"EP-freshwater","unit":"kg P-eq.","values":[{"value":"2,00E-04","module":"A1-A3"},{"value":"9,15E-08","module":"A4"},{"value":"1,35E-04","module":"A5"},{"value":"1,92E-03","module":"B2"},{"value":"0,0E+00","module":"C1"},{"value":"6,08E-08","module":"C2"},{"value":"0,0E+00","module":"C3"},{"value":"2,99E-07","module":"C4"},{"value":"0,0E+00","module":"D"}]},{"parameter":"EP-marine","unit":"kg N-eq.","values":[{"value":"1,42E-03","module":"A1-A3"},{"value":"8,11E-06","module":"A4"},{"value":"1,59E-03","module":"A5"},{"value":"1,33E-02","module":"B2"},{"value":"0,0E+00","module":"C1"},{"value":"5,39E-06","module":"C2"},{"value":"0,0E+00","module":"C3"},{"value":"6,03E-05","module":"C4"},{"value":"0,0E+00","module":"D"}]},{"parameter":"EP-terrestrial","unit":"mol N-eq.","values":[{"value":"1,37E-02","module":"A1-A3"},{"value":"9,04E-05","module":"A4"},{"value":"9,38E-03","module":"A5"},{"value":"1,28E-01","module":"B2"},{"value":"0,0E+00","module":"C1"},{"value":"6,01E-05","module":"C2"},{"value":"0,0E+00","module":"C3"},{"value":"6,66E-04","module":"C4"},{"value":"0,0E+00","module":"D"}]},{"parameter":"GWP-IOBC","unit":"kg CO2-eq.","values":[{"value":"1,21E+00","module":"A1-A3"},{"value":"1,15E-02","module":"A4"},{"value":"8,66E-01","module":"A5"},{"value":"1,23E+01","module":"B2"},{"value":"0,0E+00","module":"C1"},{"value":"7,64E-03","module":"C2"},{"value":"0,0E+00","module":"C3"},{"value":"3,41E-02","module":"C4"},{"value":"0,0E+00","module":"D"}]}],"additional_environmental_impact":[{"parameter":"PM","unit":"disease incidence","values":[{"value":"1,17E-07","module":"A1-A3"},{"value":"1,06E-09","module":"A4"},{"value":"6,81E-08","module":"A5"},{"value":"1,10E-06","module":"B2"},{"value":"0,0E+00","module":"C1"},{"value":"7,01E-10","module":"C2"},{"value":"0,0E+00","module":"C3"},{"value":"3,49E-09","module":"C4"},{"value":"0,0E+00","module":"D"}]},{"parameter":"ETP-fw","unit":"CTUe","values":[{"value":"1,16E+01","module":"A1-A3"},{"value":"1,37E-01","module":"A4"},{"value":"5,74E+00","module":"A5"},{"value":"1,10E+02","module":"B2"},{"value":"0,0E+00","module":"C1"},{"value":"9,07E-02","module":"C2"},{"value":"0,0E+00","module":"C3"},{"value":"4,29E-01","module":"C4"},{"value":"0,0E+00","module":"D"}]},{"parameter":"HTP-c","unit":"CTUh","values":[{"value":"8,71E-09","module":"A1-A3"},{"value":"0,0E+00","module":"A4"},{"value":"2,44E-09","module":"A5"},{"value":"8,07E-08","module":"B2"},{"value":"0,0E+00","module":"C1"},{"value":"0,0E+00","module":"C2"},{"value":"0,0E+00","module":"C3"},{"value":"3,00E-12","module":"C4"},{"value":"0,0E+00","module":"D"}]},{"parameter":"HTP-nc","unit":"CTUh","values":[{"value":"1,83E-07","module":"A1-A3"},{"value":"1,32E-10","module":"A4"},{"value":"1,21E-07","module":"A5"},{"value":"1,71E-06","module":"B2"},{"value":"0,0E+00","module":"C1"},{"value":"8,80E-11","module":"C2"},{"value":"0,0E+00","module":"C3"},{"value":"4,14E-10","module":"C4"},{"value":"0,0E+00","module":"D"}]},{"parameter":"SQP","unit":"unitless","values":[{"value":"3,43E+00","module":"A1-A3"},{"value":"2,14E-01","module":"A4"},{"value":"1,38E+01","module":"A5"},{"value":"3,43E+01","module":"B2"},{"value":"0,0E+00","module":"C1"},{"value":"1,42E-01","module":"C2"},{"value":"0,0E+00","module":"C3"},{"value":"7,86E-01","module":"C4"},{"value":"0,0E+00","module":"D"}]},{"parameter":"IRP","unit":"kBq U235-eq.","values":[{"value":"1,09E+02","module":"A1-A3"},{"value":"8,16E-04","module":"A4"},{"value":"5,33E+01","module":"A5"},{"value":"1,00E+03","module":"B2"},{"value":"0,0E+00","module":"C1"},{"value":"5,42E-04","module":"C2"},{"value":"0,0E+00","module":"C3"},{"value":"2,70E-03","module":"C4"},{"value":"0,0E+00","module":"D"}]}],"resource_use":[{"parameter":"PERE","unit":"MJ","values":[{"value":"1,67E+00","module":"A1-A3"},{"value":"2,35E-03","module":"A4"},{"value":"2,15E+00","module":"A5"},{"value":"1,56E+01","module":"B2"},{"value":"0,0E+00","module":"C1"},{"value":"1,56E-03","module":"C2"},{"value":"0,0E+00","module":"C3"},{"value":"7,38E-03","module":"C4"},{"value":"0,0E+00","module":"D"}]},{"parameter":"PERM","unit":"MJ","values":[{"value":"3,61E-02","module":"A1-A3"},{"value":"0,0E+00","module":"A4"},{"value":"4,44E-02","module":"A5"},{"value":"3,41E-01","module":"B2"},{"value":"0,0E+00","module":"C1"},{"value":"0,0E+00","module":"C2"},{"value":"0,0E+00","module":"C3"},{"value":"0,0E+00","module":"C4"},{"value":"0,0E+00","module":"D"}]},{"parameter":"PERT","unit":"MJ","values":[{"value":"1,70E+00","module":"A1-A3"},{"value":"2,35E-03","module":"A4"},{"value":"2,20E+00","module":"A5"},{"value":"1,59E+01","module":"B2"},{"value":"0,0E+00","module":"C1"},{"value":"1,56E-03","module":"C2"},{"value":"0,0E+00","module":"C3"},{"value":"7,38E-03","module":"C4"},{"value":"0,0E+00","module":"D"}]},{"parameter":"PENRE","unit":"MJ","values":[{"value":"1,93E+01","module":"A1-A3"},{"value":"1,87E-01","module":"A4"},{"value":"1,60E+01","module":"A5"},{"value":"1,81E+02","module":"B2"},{"value":"0,0E+00","module":"C1"},{"value":"1,24E-01","module":"C2"},{"value":"0,0E+00","module":"C3"},{"value":"6,33E-01","module":"C4"},{"value":"0,0E+00","module":"D"}]},{"parameter":"PENRM","unit":"MJ","values":[{"value":"5,92E-02","module":"A1-A3"},{"value":"0,0E+00","module":"A4"},{"value":"8,10E-01","module":"A5"},{"value":"5,47E-01","module":"B2"},{"value":"0,0E+00","module":"C1"},{"value":"0,0E+00","module":"C2"},{"value":"0,0E+00","module":"C3"},{"value":"0,0E+00","module":"C4"},{"value":"0,0E+00","module":"D"}]},{"parameter":"PENRT","unit":"MJ","values":[{"value":"1,94E+01","module":"A1-A3"},{"value":"1,87E-01","module":"A4"},{"value":"1,68E+01","module":"A5"},{"value":"1,81E+02","module":"B2"},{"value":"0,0E+00","module":"C1"},{"value":"1,24E-01","module":"C2"},{"value":"0,0E+00","module":"C3"},{"value":"6,33E-01","module":"C4"},{"value":"0,0E+00","module":"D"}]},{"parameter":"SM","unit":"kg","values":[{"value":"7,89E-03","module":"A1-A3"},{"value":"0,0E+00","module":"A4"},{"value":"1,83E-03","module":"A5"},{"value":"7,21E-02","module":"B2"},{"value":"0,0E+00","module":"C1"},{"value":"0,0E+00","module":"C2"},{"value":"0,0E+00","module":"C3"},{"value":"7,00E-05","module":"C4"},{"value":"0,0E+00","module":"D"}]},{"parameter":"RSF","unit":"MJ","values":[{"value":"6,10E-03","module":"A1-A3"},{"value":"8,22E-05","module":"A4"},{"value":"6,98E-03","module":"A5"},{"value":"5,75E-02","module":"B2"},{"value":"0,0E+00","module":"C1"},{"value":"5,46E-05","module":"C2"},{"value":"0,0E+00","module":"C3"},{"value":"2,38E-04","module":"C4"},{"value":"0,0E+00","module":"D"}]},{"parameter":"NRSF","unit":"MJ","values":[{"value":"3,63E-02","module":"A1-A3"},{"value":"2,75E-04","module":"A4"},{"value":"4,89E-03","module":"A5"},{"value":"3,38E-01","module":"B2"},{"value":"0,0E+00","module":"C1"},{"value":"1,83E-04","module":"C2"},{"value":"0,0E+00","module":"C3"},{"value":"9,24E-04","module":"C4"},{"value":"0,0E+00","module":"D"}]},{"parameter":"FW","unit":"m3","values":[{"value":"8,24E-02","module":"A1-A3"},{"value":"2,13E-05","module":"A4"},{"value":"2,82E-02","module":"A5"},{"value":"7,65E-01","module":"B2"},{"value":"0,0E+00","module":"C1"},{"value":"1,41E-05","module":"C2"},{"value":"0,0E+00","module":"C3"},{"value":"3,15E-04","module":"C4"},{"value":"0,0E+00","module":"D"}]}],"end_of_life_waste":[{"parameter":"HWD","unit":"kg","values":[{"value":"5,61E-03","module":"A1-A3"},{"value":"1,02E-05","module":"A4"},{"value":"3,35E-03","module":"A5"},{"value":"5,41E-02","module":"B2"},{"value":"0,0E+00","module":"C1"},{"value":"6,79E-06","module":"C2"},{"value":"0,0E+00","module":"C3"},{"value":"3,91E-05","module":"C4"},{"value":"0,0E+00","module":"D"}]},{"parameter":"NHWD","unit":"kg","values":[{"value":"3,73E-01","module":"A1-A3"},{"value":"1,62E-02","module":"A4"},{"value":"1,81E-01","module":"A5"},{"value":"3,99E+00","module":"B2"},{"value":"0,0E+00","module":"C1"},{"value":"1,08E-02","module":"C2"},{"value":"0,0E+00","module":"C3"},{"value":"1,77E+00","module":"C4"},{"value":"0,0E+00","module":"D"}]},{"parameter":"RWD","unit":"kg","values":[{"value":"2,92E-05","module":"A1-A3"},{"value":"1,28E-06","module":"A4"},{"value":"3,32E-05","module":"A5"},{"value":"2,81E-04","module":"B2"},{"value":"0,0E+00","module":"C1"},{"value":"8,47E-07","module":"C2"},{"value":"0,0E+00","module":"C3"},{"value":"4,25E-06","module":"C4"},{"value":"0,0E+00","module":"D"}]}],"end_of_life_flow":[{"parameter":"CRU","unit":"kg","values":[{"value":"0,0E+00","module":"A1-A3"},{"value":"0,0E+00","module":"A4"},{"value":"0,0E+00","module":"A5"},{"value":"0,0E+00","module":"B2"},{"value":"0,0E+00","module":"C1"},{"value":"0,0E+00","module":"C2"},{"value":"0,0E+00","module":"C3"},{"value":"0,0E+00","module":"C4"},{"value":"0,0E+00","module":"D"}]},{"parameter":"MFR","unit":"kg","values":[{"value":"2,26E-03","module":"A1-A3"},{"value":"0,0E+00","module":"A4"},{"value":"5,53E-02","module":"A5"},{"value":"3,48E-01","module":"B2"},{"value":"0,0E+00","module":"C1"},{"value":"0,0E+00","module":"C2"},{"value":"0,0E+00","module":"C3"},{"value":"6,57E-05","module":"C4"},{"value":"0,0E+00","module":"D"}]},{"parameter":"MER","unit":"kg","values":[{"value":"6,44E-03","module":"A1-A3"},{"value":"0,0E+00","module":"A4"},{"value":"2,87E-03","module":"A5"},{"value":"6,27E-02","module":"B2"},{"value":"0,0E+00","module":"C1"},{"value":"0,0E+00","module":"C2"},{"value":"0,0E+00","module":"C3"},{"value":"5,31E-07","module":"C4"},{"value":"0,0E+00","module":"D"}]},{"parameter":"EEE","unit":"MJ","values":[{"value":"7,85E-03","module":"A1-A3"},{"value":"0,0E+00","module":"A4"},{"value":"1,33E-02","module":"A5"},{"value":"9,68E-02","module":"B2"},{"value":"0,0E+00","module":"C1"},{"value":"0,0E+00","module":"C2"},{"value":"0,0E+00","module":"C3"},{"value":"4,59E-06","module":"C4"},{"value":"0,0E+00","module":"D"}]},{"parameter":"EET","unit":"MJ","values":[{"value":"1,19E-01","module":"A1-A3"},{"value":"0,0E+00","module":"A4"},{"value":"2,01E-01","module":"A5"},{"value":"1,46E+00","module":"B2"},{"value":"0,0E+00","module":"C1"},{"value":"0,0E+00","module":"C2"},{"value":"0,0E+00","module":"C3"},{"value":"6,95E-05","module":"C4"},{"value":"0,0E+00","module":"D"}]}]}