{"product_name":"TRESTJERNER Gulvolje, Scanox AS","epd_id":"NEPD-5448-4766-NO","compliance":["EN 15804+A2","ISO 14025","ISO 21930"],"producer_name":"Scanox AS","environmental_impact":[{"parameter":"GWP-total","unit":"kg CO2-eq.","values":[{"value":"3,77E+00","module":"A1"},{"value":"8,08E-02","module":"A2"},{"value":"2,11E-01","module":"A3"},{"value":"3,17E-02","module":"A4"},{"value":"0,0E+00","module":"C1"},{"value":"2,91E-03","module":"C2"},{"value":"0,0E+00","module":"C3"},{"value":"1,30E-02","module":"C4"},{"value":"0,0E+00","module":"D"}]},{"parameter":"GWP-fossil","unit":"kg CO2-eq.","values":[{"value":"3,78E+00","module":"A1"},{"value":"8,07E-02","module":"A2"},{"value":"2,10E-01","module":"A3"},{"value":"3,17E-02","module":"A4"},{"value":"0,0E+00","module":"C1"},{"value":"2,91E-03","module":"C2"},{"value":"0,0E+00","module":"C3"},{"value":"1,30E-02","module":"C4"},{"value":"0,0E+00","module":"D"}]},{"parameter":"GWP-biogenic","unit":"kg CO2-eq.","values":[{"value":"-5,19E-03","module":"A1"},{"value":"3,34E-05","module":"A2"},{"value":"3,51E-04","module":"A3"},{"value":"1,36E-05","module":"A4"},{"value":"0,0E+00","module":"C1"},{"value":"1,25E-06","module":"C2"},{"value":"0,0E+00","module":"C3"},{"value":"6,23E-06","module":"C4"},{"value":"0,0E+00","module":"D"}]},{"parameter":"GWP-luluc","unit":"kg CO2-eq.","values":[{"value":"4,21E-04","module":"A1"},{"value":"2,47E-05","module":"A2"},{"value":"4,90E-05","module":"A3"},{"value":"9,64E-06","module":"A4"},{"value":"0,0E+00","module":"C1"},{"value":"8,87E-07","module":"C2"},{"value":"0,0E+00","module":"C3"},{"value":"4,29E-06","module":"C4"},{"value":"0,0E+00","module":"D"}]},{"parameter":"ODP","unit":"kg CFC 11-eq.","values":[{"value":"3,63E-07","module":"A1"},{"value":"1,89E-08","module":"A2"},{"value":"1,16E-08","module":"A3"},{"value":"7,63E-09","module":"A4"},{"value":"0,0E+00","module":"C1"},{"value":"7,02E-10","module":"C2"},{"value":"0,0E+00","module":"C3"},{"value":"3,61E-09","module":"C4"},{"value":"0,0E+00","module":"D"}]},{"parameter":"AP","unit":"mol H+-eq.","values":[{"value":"2,93E-02","module":"A1"},{"value":"4,34E-04","module":"A2"},{"value":"4,28E-04","module":"A3"},{"value":"1,02E-04","module":"A4"},{"value":"0,0E+00","module":"C1"},{"value":"9,38E-06","module":"C2"},{"value":"0,0E+00","module":"C3"},{"value":"7,22E-05","module":"C4"},{"value":"0,0E+00","module":"D"}]},{"parameter":"POCP","unit":"kg NMVOC-eq.","values":[{"value":"1,47E-02","module":"A1"},{"value":"4,51E-04","module":"A2"},{"value":"4,29E-03","module":"A3"},{"value":"9,78E-05","module":"A4"},{"value":"0,0E+00","module":"C1"},{"value":"8,99E-06","module":"C2"},{"value":"0,0E+00","module":"C3"},{"value":"7,57E-05","module":"C4"},{"value":"0,0E+00","module":"D"}]},{"parameter":"ADPE","unit":"kg Sb-eq.","values":[{"value":"3,36E-05","module":"A1"},{"value":"1,38E-06","module":"A2"},{"value":"1,09E-06","module":"A3"},{"value":"5,64E-07","module":"A4"},{"value":"0,0E+00","module":"C1"},{"value":"5,19E-08","module":"C2"},{"value":"0,0E+00","module":"C3"},{"value":"2,89E-07","module":"C4"},{"value":"0,0E+00","module":"D"}]},{"parameter":"ADPF","unit":"MJ","values":[{"value":"6,54E+01","module":"A1"},{"value":"1,27E+00","module":"A2"},{"value":"8,31E-01","module":"A3"},{"value":"5,14E-01","module":"A4"},{"value":"0,0E+00","module":"C1"},{"value":"4,73E-02","module":"C2"},{"value":"0,0E+00","module":"C3"},{"value":"2,41E-01","module":"C4"},{"value":"0,0E+00","module":"D"}]},{"parameter":"WDP","unit":"m3 world-eq.","values":[{"value":"9,16E+00","module":"A1"},{"value":"9,60E-01","module":"A2"},{"value":"2,56E+01","module":"A3"},{"value":"3,94E-01","module":"A4"},{"value":"0,0E+00","module":"C1"},{"value":"3,63E-02","module":"C2"},{"value":"0,0E+00","module":"C3"},{"value":"1,67E-01","module":"C4"},{"value":"0,0E+00","module":"D"}]},{"parameter":"EP-freshwater","unit":"kg P-eq.","values":[{"value":"7,29E-04","module":"A1"},{"value":"6,18E-07","module":"A2"},{"value":"9,05E-07","module":"A3"},{"value":"2,52E-07","module":"A4"},{"value":"0,0E+00","module":"C1"},{"value":"2,32E-08","module":"C2"},{"value":"0,0E+00","module":"C3"},{"value":"1,14E-07","module":"C4"},{"value":"0,0E+00","module":"D"}]},{"parameter":"EP-marine","unit":"kg N-eq.","values":[{"value":"1,04E-02","module":"A1"},{"value":"1,35E-04","module":"A2"},{"value":"1,50E-04","module":"A3"},{"value":"2,23E-05","module":"A4"},{"value":"0,0E+00","module":"C1"},{"value":"2,05E-06","module":"C2"},{"value":"0,0E+00","module":"C3"},{"value":"2,30E-05","module":"C4"},{"value":"0,0E+00","module":"D"}]},{"parameter":"EP-terrestrial","unit":"mol N-eq.","values":[{"value":"5,48E-02","module":"A1"},{"value":"1,49E-03","module":"A2"},{"value":"1,66E-03","module":"A3"},{"value":"2,49E-04","module":"A4"},{"value":"0,0E+00","module":"C1"},{"value":"2,29E-05","module":"C2"},{"value":"0,0E+00","module":"C3"},{"value":"2,54E-04","module":"C4"},{"value":"0,0E+00","module":"D"}]},{"parameter":"GWP-IOBC","unit":"kg CO2-eq.","values":[{"value":"3,79E+00","module":"A1"},{"value":"8,08E-02","module":"A2"},{"value":"1,43E-01","module":"A3"},{"value":"3,17E-02","module":"A4"},{"value":"0,0E+00","module":"C1"},{"value":"2,91E-03","module":"C2"},{"value":"0,0E+00","module":"C3"},{"value":"1,30E-02","module":"C4"},{"value":"0,0E+00","module":"D"}]}],"additional_environmental_impact":[{"parameter":"PM","unit":"disease incidence","values":[{"value":"3,96E-07","module":"A1"},{"value":"7,04E-09","module":"A2"},{"value":"8,14E-09","module":"A3"},{"value":"2,91E-09","module":"A4"},{"value":"0,0E+00","module":"C1"},{"value":"2,68E-10","module":"C2"},{"value":"0,0E+00","module":"C3"},{"value":"1,33E-09","module":"C4"},{"value":"0,0E+00","module":"D"}]},{"parameter":"ETP-fw","unit":"CTUe","values":[{"value":"4,15E+01","module":"A1"},{"value":"9,24E-01","module":"A2"},{"value":"1,07E+00","module":"A3"},{"value":"3,76E-01","module":"A4"},{"value":"0,0E+00","module":"C1"},{"value":"3,46E-02","module":"C2"},{"value":"0,0E+00","module":"C3"},{"value":"1,63E-01","module":"C4"},{"value":"0,0E+00","module":"D"}]},{"parameter":"HTP-c","unit":"CTUh","values":[{"value":"2,83E-08","module":"A1"},{"value":"0,0E+00","module":"A2"},{"value":"1,39E-10","module":"A3"},{"value":"0,0E+00","module":"A4"},{"value":"0,0E+00","module":"C1"},{"value":"0,0E+00","module":"C2"},{"value":"0,0E+00","module":"C3"},{"value":"1,00E-12","module":"C4"},{"value":"0,0E+00","module":"D"}]},{"parameter":"HTP-nc","unit":"CTUh","values":[{"value":"7,50E-07","module":"A1"},{"value":"8,80E-10","module":"A2"},{"value":"2,14E-09","module":"A3"},{"value":"3,63E-10","module":"A4"},{"value":"0,0E+00","module":"C1"},{"value":"3,30E-11","module":"C2"},{"value":"0,0E+00","module":"C3"},{"value":"1,58E-10","module":"C4"},{"value":"0,0E+00","module":"D"}]},{"parameter":"SQP","unit":"unitless","values":[{"value":"9,35E+01","module":"A1"},{"value":"1,43E+00","module":"A2"},{"value":"1,95E-01","module":"A3"},{"value":"5,89E-01","module":"A4"},{"value":"0,0E+00","module":"C1"},{"value":"5,42E-02","module":"C2"},{"value":"0,0E+00","module":"C3"},{"value":"3,00E-01","module":"C4"},{"value":"0,0E+00","module":"D"}]},{"parameter":"IRP","unit":"kBq U235-eq.","values":[{"value":"2,46E+02","module":"A1"},{"value":"5,54E-03","module":"A2"},{"value":"5,61E-03","module":"A3"},{"value":"2,25E-03","module":"A4"},{"value":"0,0E+00","module":"C1"},{"value":"2,07E-04","module":"C2"},{"value":"0,0E+00","module":"C3"},{"value":"1,03E-03","module":"C4"},{"value":"0,0E+00","module":"D"}]}],"resource_use":[{"parameter":"PERE","unit":"MJ","values":[{"value":"1,13E+01","module":"A1"},{"value":"1,58E-02","module":"A2"},{"value":"1,89E+00","module":"A3"},{"value":"6,47E-03","module":"A4"},{"value":"0,0E+00","module":"C1"},{"value":"5,95E-04","module":"C2"},{"value":"0,0E+00","module":"C3"},{"value":"2,81E-03","module":"C4"},{"value":"0,0E+00","module":"D"}]},{"parameter":"PERM","unit":"MJ","values":[{"value":"9,73E-02","module":"A1"},{"value":"0,0E+00","module":"A2"},{"value":"0,0E+00","module":"A3"},{"value":"0,0E+00","module":"A4"},{"value":"0,0E+00","module":"C1"},{"value":"0,0E+00","module":"C2"},{"value":"0,0E+00","module":"C3"},{"value":"0,0E+00","module":"C4"},{"value":"0,0E+00","module":"D"}]},{"parameter":"PERT","unit":"MJ","values":[{"value":"1,14E+01","module":"A1"},{"value":"1,58E-02","module":"A2"},{"value":"1,89E+00","module":"A3"},{"value":"6,47E-03","module":"A4"},{"value":"0,0E+00","module":"C1"},{"value":"5,95E-04","module":"C2"},{"value":"0,0E+00","module":"C3"},{"value":"2,81E-03","module":"C4"},{"value":"0,0E+00","module":"D"}]},{"parameter":"PENRE","unit":"MJ","values":[{"value":"7,10E+01","module":"A1"},{"value":"1,27E+00","module":"A2"},{"value":"8,31E-01","module":"A3"},{"value":"5,14E-01","module":"A4"},{"value":"0,0E+00","module":"C1"},{"value":"4,73E-02","module":"C2"},{"value":"0,0E+00","module":"C3"},{"value":"2,41E-01","module":"C4"},{"value":"0,0E+00","module":"D"}]},{"parameter":"PENRM","unit":"MJ","values":[{"value":"1,60E-01","module":"A1"},{"value":"0,0E+00","module":"A2"},{"value":"0,0E+00","module":"A3"},{"value":"0,0E+00","module":"A4"},{"value":"0,0E+00","module":"C1"},{"value":"0,0E+00","module":"C2"},{"value":"0,0E+00","module":"C3"},{"value":"0,0E+00","module":"C4"},{"value":"0,0E+00","module":"D"}]},{"parameter":"PENRT","unit":"MJ","values":[{"value":"7,12E+01","module":"A1"},{"value":"1,27E+00","module":"A2"},{"value":"8,31E-01","module":"A3"},{"value":"5,14E-01","module":"A4"},{"value":"0,0E+00","module":"C1"},{"value":"4,73E-02","module":"C2"},{"value":"0,0E+00","module":"C3"},{"value":"2,41E-01","module":"C4"},{"value":"0,0E+00","module":"D"}]},{"parameter":"SM","unit":"kg","values":[{"value":"2,10E-02","module":"A1"},{"value":"0,0E+00","module":"A2"},{"value":"1,71E-05","module":"A3"},{"value":"0,0E+00","module":"A4"},{"value":"0,0E+00","module":"C1"},{"value":"0,0E+00","module":"C2"},{"value":"0,0E+00","module":"C3"},{"value":"2,67E-05","module":"C4"},{"value":"0,0E+00","module":"D"}]},{"parameter":"RSF","unit":"MJ","values":[{"value":"1,42E-02","module":"A1"},{"value":"5,52E-04","module":"A2"},{"value":"1,56E-03","module":"A3"},{"value":"2,26E-04","module":"A4"},{"value":"0,0E+00","module":"C1"},{"value":"2,08E-05","module":"C2"},{"value":"0,0E+00","module":"C3"},{"value":"9,07E-05","module":"C4"},{"value":"0,0E+00","module":"D"}]},{"parameter":"NRSF","unit":"MJ","values":[{"value":"9,15E-02","module":"A1"},{"value":"1,89E-03","module":"A2"},{"value":"4,30E-03","module":"A3"},{"value":"7,58E-04","module":"A4"},{"value":"0,0E+00","module":"C1"},{"value":"6,98E-05","module":"C2"},{"value":"0,0E+00","module":"C3"},{"value":"3,52E-04","module":"C4"},{"value":"0,0E+00","module":"D"}]},{"parameter":"FW","unit":"m3","values":[{"value":"1,62E-01","module":"A1"},{"value":"1,43E-04","module":"A2"},{"value":"1,42E-02","module":"A3"},{"value":"5,85E-05","module":"A4"},{"value":"0,0E+00","module":"C1"},{"value":"5,38E-06","module":"C2"},{"value":"0,0E+00","module":"C3"},{"value":"1,20E-04","module":"C4"},{"value":"0,0E+00","module":"D"}]}],"end_of_life_waste":[{"parameter":"HWD","unit":"kg","values":[{"value":"1,87E-02","module":"A1"},{"value":"6,92E-05","module":"A2"},{"value":"8,70E-04","module":"A3"},{"value":"2,81E-05","module":"A4"},{"value":"0,0E+00","module":"C1"},{"value":"2,59E-06","module":"C2"},{"value":"0,0E+00","module":"C3"},{"value":"1,49E-05","module":"C4"},{"value":"0,0E+00","module":"D"}]},{"parameter":"NHWD","unit":"kg","values":[{"value":"7,37E-01","module":"A1"},{"value":"1,08E-01","module":"A2"},{"value":"1,74E-02","module":"A3"},{"value":"4,47E-02","module":"A4"},{"value":"0,0E+00","module":"C1"},{"value":"4,11E-03","module":"C2"},{"value":"0,0E+00","module":"C3"},{"value":"6,75E-01","module":"C4"},{"value":"0,0E+00","module":"D"}]},{"parameter":"RWD","unit":"kg","values":[{"value":"9,23E-05","module":"A1"},{"value":"8,67E-06","module":"A2"},{"value":"6,12E-06","module":"A3"},{"value":"3,51E-06","module":"A4"},{"value":"0,0E+00","module":"C1"},{"value":"3,23E-07","module":"C2"},{"value":"0,0E+00","module":"C3"},{"value":"1,62E-06","module":"C4"},{"value":"0,0E+00","module":"D"}]}],"end_of_life_flow":[{"parameter":"CRU","unit":"kg","values":[{"value":"0,0E+00","module":"A1"},{"value":"0,0E+00","module":"A2"},{"value":"0,0E+00","module":"A3"},{"value":"0,0E+00","module":"A4"},{"value":"0,0E+00","module":"C1"},{"value":"0,0E+00","module":"C2"},{"value":"0,0E+00","module":"C3"},{"value":"0,0E+00","module":"C4"},{"value":"0,0E+00","module":"D"}]},{"parameter":"MFR","unit":"kg","values":[{"value":"1,60E-04","module":"A1"},{"value":"0,0E+00","module":"A2"},{"value":"5,79E-03","module":"A3"},{"value":"0,0E+00","module":"A4"},{"value":"0,0E+00","module":"C1"},{"value":"0,0E+00","module":"C2"},{"value":"0,0E+00","module":"C3"},{"value":"2,51E-05","module":"C4"},{"value":"0,0E+00","module":"D"}]},{"parameter":"MER","unit":"kg","values":[{"value":"1,73E-02","module":"A1"},{"value":"0,0E+00","module":"A2"},{"value":"9,26E-08","module":"A3"},{"value":"0,0E+00","module":"A4"},{"value":"0,0E+00","module":"C1"},{"value":"0,0E+00","module":"C2"},{"value":"0,0E+00","module":"C3"},{"value":"2,03E-07","module":"C4"},{"value":"0,0E+00","module":"D"}]},{"parameter":"EEE","unit":"MJ","values":[{"value":"6,24E-04","module":"A1"},{"value":"0,0E+00","module":"A2"},{"value":"2,05E-02","module":"A3"},{"value":"0,0E+00","module":"A4"},{"value":"0,0E+00","module":"C1"},{"value":"0,0E+00","module":"C2"},{"value":"0,0E+00","module":"C3"},{"value":"1,75E-06","module":"C4"},{"value":"0,0E+00","module":"D"}]},{"parameter":"EET","unit":"MJ","values":[{"value":"9,43E-03","module":"A1"},{"value":"0,0E+00","module":"A2"},{"value":"3,11E-01","module":"A3"},{"value":"0,0E+00","module":"A4"},{"value":"0,0E+00","module":"C1"},{"value":"0,0E+00","module":"C2"},{"value":"0,0E+00","module":"C3"},{"value":"2,65E-05","module":"C4"},{"value":"0,0E+00","module":"D"}]}]}