{"product_name":"Troldtekt 35mm Natural Wood - unpainted","epd_id":"EPD-TRO-20210192-IBA1-EN","compliance":["DIN EN 15804","ISO 14025"],"producer_name":"Troldtekt A/S","environmental_impact":[{"parameter":"GWP-total","unit":"kg CO2-eq.","values":[{"value":"1,58E+00","module":"A1-A3"},{"value":"1,36E-01","module":"A4"},{"value":"1,03E-01","module":"A5"},{"value":"-9,31E-01","module":"B1"},{"value":"6,50E-04","module":"C1"},{"value":"1,17E-01","module":"C2"},{"value":"1,01E+01","module":"C4"},{"value":"-7,03E-01","module":"D"}]},{"parameter":"ODP","unit":"kg CFC11-eq.","values":[{"value":"3,64E-07","module":"A1-A3"},{"value":"2,49E-08","module":"A4"},{"value":"1,67E-09","module":"A5"},{"value":"0,0E+00","module":"B1"},{"value":"2,81E-10","module":"C1"},{"value":"2,14E-08","module":"C2"},{"value":"8,13E-09","module":"C4"},{"value":"-4,87E-08","module":"D"}]},{"parameter":"AP","unit":"kg SO2-eq.","values":[{"value":"4,94E-02","module":"A1-A3"},{"value":"2,76E-04","module":"A4"},{"value":"6,03E-05","module":"A5"},{"value":"0,0E+00","module":"B1"},{"value":"1,59E-06","module":"C1"},{"value":"2,38E-04","module":"C2"},{"value":"6,72E-04","module":"C4"},{"value":"-1,02E-03","module":"D"}]},{"parameter":"EP","unit":"kg PO4^3-eq.","values":[{"value":"1,17E-02","module":"A1-A3"},{"value":"5,67E-05","module":"A4"},{"value":"1,12E-04","module":"A5"},{"value":"0,0E+00","module":"B1"},{"value":"8,86E-07","module":"C1"},{"value":"4,88E-05","module":"C2"},{"value":"2,92E-04","module":"C4"},{"value":"-5,90E-04","module":"D"}]},{"parameter":"POCP","unit":"kg Ethen-eq.","values":[{"value":"3,12E-03","module":"A1-A3"},{"value":"1,82E-05","module":"A4"},{"value":"2,70E-06","module":"A5"},{"value":"0,0E+00","module":"B1"},{"value":"8,88E-08","module":"C1"},{"value":"1,56E-05","module":"C2"},{"value":"5,26E-05","module":"C4"},{"value":"-8,41E-05","module":"D"}]},{"parameter":"ADPE","unit":"kg Sb-eq.","values":[{"value":"6,01E-05","module":"A1-A3"},{"value":"3,72E-06","module":"A4"},{"value":"2,12E-07","module":"A5"},{"value":"0,0E+00","module":"B1"},{"value":"1,82E-08","module":"C1"},{"value":"3,20E-06","module":"C2"},{"value":"8,86E-07","module":"C4"},{"value":"-1,66E-06","module":"D"}]},{"parameter":"ADPF","unit":"MJ","values":[{"value":"8,90E+01","module":"A1-A3"},{"value":"2,07E+00","module":"A4"},{"value":"3,72E-01","module":"A5"},{"value":"0,0E+00","module":"B1"},{"value":"4,20E-02","module":"C1"},{"value":"1,79E+00","module":"C2"},{"value":"8,12E-01","module":"C4"},{"value":"-1,02E+01","module":"D"}]}],"additional_environmental_impact":[],"resource_use":[{"parameter":"PERE","unit":"MJ","values":[{"value":"7,47E+01","module":"A1-A3"},{"value":"2,93E-02","module":"A4"},{"value":"1,60E-01","module":"A5"},{"value":"0,0E+00","module":"B1"},{"value":"3,91E-02","module":"C1"},{"value":"2,52E-02","module":"C2"},{"value":"1,07E+01","module":"C4"},{"value":"-2,24E+00","module":"D"}]},{"parameter":"PERM","unit":"MJ","values":[{"value":"9,33E+01","module":"A1-A3"},{"value":"0,0E+00","module":"A4"},{"value":"0,0E+00","module":"A5"},{"value":"0,0E+00","module":"B1"},{"value":"0,0E+00","module":"C1"},{"value":"0,0E+00","module":"C2"},{"value":"0,0E+00","module":"C4"},{"value":"0,0E+00","module":"D"}]},{"parameter":"PERT","unit":"MJ","values":[{"value":"1,68E+02","module":"A1-A3"},{"value":"2,93E-02","module":"A4"},{"value":"1,60E-01","module":"A5"},{"value":"0,0E+00","module":"B1"},{"value":"3,91E-02","module":"C1"},{"value":"2,52E-02","module":"C2"},{"value":"1,07E+01","module":"C4"},{"value":"-2,24E+00","module":"D"}]},{"parameter":"PENRE","unit":"MJ","values":[{"value":"9,04E+01","module":"A1-A3"},{"value":"2,07E+00","module":"A4"},{"value":"3,72E-01","module":"A5"},{"value":"0,0E+00","module":"B1"},{"value":"4,20E-02","module":"C1"},{"value":"1,79E+00","module":"C2"},{"value":"8,12E-01","module":"C4"},{"value":"-1,02E+01","module":"D"}]},{"parameter":"PENRM","unit":"MJ","values":[{"value":"2,29E-03","module":"A1-A3"},{"value":"0,0E+00","module":"A4"},{"value":"0,0E+00","module":"A5"},{"value":"0,0E+00","module":"B1"},{"value":"0,0E+00","module":"C1"},{"value":"0,0E+00","module":"C2"},{"value":"0,0E+00","module":"C4"},{"value":"0,0E+00","module":"D"}]},{"parameter":"PENRT","unit":"MJ","values":[{"value":"9,04E+01","module":"A1-A3"},{"value":"2,07E+00","module":"A4"},{"value":"3,72E-01","module":"A5"},{"value":"0,0E+00","module":"B1"},{"value":"4,20E-02","module":"C1"},{"value":"1,79E+00","module":"C2"},{"value":"8,12E-01","module":"C4"},{"value":"-1,02E+01","module":"D"}]},{"parameter":"SM","unit":"kg","values":[{"value":"1,27E-02","module":"A1-A3"},{"value":"0,0E+00","module":"A4"},{"value":"0,0E+00","module":"A5"},{"value":"0,0E+00","module":"B1"},{"value":"0,0E+00","module":"C1"},{"value":"0,0E+00","module":"C2"},{"value":"0,0E+00","module":"C4"},{"value":"0,0E+00","module":"D"}]},{"parameter":"RSF","unit":"MJ","values":[{"value":"0,0E+00","module":"A1-A3"},{"value":"0,0E+00","module":"A4"},{"value":"0,0E+00","module":"A5"},{"value":"0,0E+00","module":"B1"},{"value":"0,0E+00","module":"C1"},{"value":"0,0E+00","module":"C2"},{"value":"0,0E+00","module":"C4"},{"value":"0,0E+00","module":"D"}]},{"parameter":"NRSF","unit":"MJ","values":[{"value":"0,0E+00","module":"A1-A3"},{"value":"0,0E+00","module":"A4"},{"value":"0,0E+00","module":"A5"},{"value":"0,0E+00","module":"B1"},{"value":"0,0E+00","module":"C1"},{"value":"0,0E+00","module":"C2"},{"value":"0,0E+00","module":"C4"},{"value":"0,0E+00","module":"D"}]},{"parameter":"FW","unit":"m^3","values":[{"value":"2,85E-02","module":"A1-A3"},{"value":"3,54E-04","module":"A4"},{"value":"1,35E-04","module":"A5"},{"value":"0,0E+00","module":"B1"},{"value":"1,19E-05","module":"C1"},{"value":"3,05E-04","module":"C2"},{"value":"3,57E-04","module":"C4"},{"value":"-8,12E-04","module":"D"}]}],"end_of_life_waste":[{"parameter":"HWD","unit":"kg","values":[{"value":"4,70E-01","module":"A1-A3"},{"value":"2,11E-03","module":"A4"},{"value":"1,54E-03","module":"A5"},{"value":"0,0E+00","module":"B1"},{"value":"5,40E-05","module":"C1"},{"value":"1,81E-03","module":"C2"},{"value":"1,88E-03","module":"C4"},{"value":"-2,24E-02","module":"D"}]},{"parameter":"NHWD","unit":"kg","values":[{"value":"1,15E+01","module":"A1-A3"},{"value":"1,45E-01","module":"A4"},{"value":"1,17E-01","module":"A5"},{"value":"0,0E+00","module":"B1"},{"value":"1,12E-03","module":"C1"},{"value":"1,24E-01","module":"C2"},{"value":"7,87E-02","module":"C4"},{"value":"-7,70E-01","module":"D"}]},{"parameter":"RWD","unit":"kg","values":[{"value":"1,35E-04","module":"A1-A3"},{"value":"1,42E-05","module":"A4"},{"value":"2,56E-06","module":"A5"},{"value":"0,0E+00","module":"B1"},{"value":"5,78E-07","module":"C1"},{"value":"1,22E-05","module":"C2"},{"value":"6,32E-06","module":"C4"},{"value":"-1,06E-05","module":"D"}]}],"end_of_life_flow":[{"parameter":"CRU","unit":"kg","values":[{"value":"1,25E-04","module":"A1-A3"},{"value":"0,0E+00","module":"A4"},{"value":"0,0E+00","module":"A5"},{"value":"0,0E+00","module":"B1"},{"value":"0,0E+00","module":"C1"},{"value":"0,0E+00","module":"C2"},{"value":"0,0E+00","module":"C4"},{"value":"0,0E+00","module":"D"}]},{"parameter":"MFR","unit":"kg","values":[{"value":"3,76E-05","module":"A1-A3"},{"value":"0,0E+00","module":"A4"},{"value":"0,0E+00","module":"A5"},{"value":"0,0E+00","module":"B1"},{"value":"0,0E+00","module":"C1"},{"value":"0,0E+00","module":"C2"},{"value":"0,0E+00","module":"C4"},{"value":"0,0E+00","module":"D"}]},{"parameter":"MER","unit":"kg","values":[{"value":"5,93E-04","module":"A1-A3"},{"value":"0,0E+00","module":"A4"},{"value":"0,0E+00","module":"A5"},{"value":"0,0E+00","module":"B1"},{"value":"0,0E+00","module":"C1"},{"value":"0,0E+00","module":"C2"},{"value":"0,0E+00","module":"C4"},{"value":"0,0E+00","module":"D"}]},{"parameter":"EEE","unit":"MJ","values":[{"value":"0,0E+00","module":"A1-A3"},{"value":"0,0E+00","module":"A4"},{"value":"0,0E+00","module":"A5"},{"value":"0,0E+00","module":"B1"},{"value":"0,0E+00","module":"C1"},{"value":"0,0E+00","module":"C2"},{"value":"2,20E+00","module":"C4"},{"value":"0,0E+00","module":"D"}]},{"parameter":"EET","unit":"MJ","values":[{"value":"0,0E+00","module":"A1-A3"},{"value":"0,0E+00","module":"A4"},{"value":"0,0E+00","module":"A5"},{"value":"0,0E+00","module":"B1"},{"value":"0,0E+00","module":"C1"},{"value":"0,0E+00","module":"C2"},{"value":"7,07E+00","module":"C4"},{"value":"0,0E+00","module":"D"}]}]}