{"product_name":"Troldtekt 35mm A2 Natural Grey FUTURECEM - unpainted","epd_id":"EPD-TRO-20220042-ICA1-EN","compliance":["DIN EN 15804","ISO 14025"],"producer_name":"Troldtekt A/S","environmental_impact":[{"parameter":"GWP-total","unit":"kg CO2-eq.","values":[{"value":"-1,99E-01","module":"A1-A3"},{"value":"1,81E-01","module":"A4"},{"value":"1,23E-01","module":"A5"},{"value":"-7,34E-01","module":"B1"},{"value":"9,10E-04","module":"C1"},{"value":"1,47E-01","module":"C2"},{"value":"9,60E+00","module":"C4"},{"value":"-1,13E+00","module":"D"}]},{"parameter":"ODP","unit":"kg CFC11-eq.","values":[{"value":"3,22E-07","module":"A1-A3"},{"value":"3,29E-08","module":"A4"},{"value":"2,30E-09","module":"A5"},{"value":"0,0E+00","module":"B1"},{"value":"3,93E-10","module":"C1"},{"value":"2,69E-08","module":"C2"},{"value":"7,56E-09","module":"C4"},{"value":"-6,22E-08","module":"D"}]},{"parameter":"AP","unit":"kg SO2-eq.","values":[{"value":"1,90E-02","module":"A1-A3"},{"value":"3,64E-04","module":"A4"},{"value":"8,26E-05","module":"A5"},{"value":"0,0E+00","module":"B1"},{"value":"2,23E-06","module":"C1"},{"value":"2,98E-04","module":"C2"},{"value":"6,24E-04","module":"C4"},{"value":"-2,34E-03","module":"D"}]},{"parameter":"EP","unit":"kg PO4^3-eq.","values":[{"value":"7,98E-03","module":"A1-A3"},{"value":"7,49E-05","module":"A4"},{"value":"1,44E-04","module":"A5"},{"value":"0,0E+00","module":"B1"},{"value":"1,24E-06","module":"C1"},{"value":"6,12E-05","module":"C2"},{"value":"2,72E-04","module":"C4"},{"value":"-1,74E-03","module":"D"}]},{"parameter":"POCP","unit":"kg Ethen-eq.","values":[{"value":"1,07E-03","module":"A1-A3"},{"value":"2,39E-05","module":"A4"},{"value":"3,61E-06","module":"A5"},{"value":"0,0E+00","module":"B1"},{"value":"1,24E-07","module":"C1"},{"value":"1,96E-05","module":"C2"},{"value":"4,89E-05","module":"C4"},{"value":"-1,34E-04","module":"D"}]},{"parameter":"ADPE","unit":"kg Sb-eq.","values":[{"value":"8,47E-05","module":"A1-A3"},{"value":"4,91E-06","module":"A4"},{"value":"2,93E-07","module":"A5"},{"value":"0,0E+00","module":"B1"},{"value":"2,55E-08","module":"C1"},{"value":"4,02E-06","module":"C2"},{"value":"8,23E-07","module":"C4"},{"value":"-3,02E-06","module":"D"}]},{"parameter":"ADPF","unit":"MJ","values":[{"value":"5,70E+01","module":"A1-A3"},{"value":"2,74E+00","module":"A4"},{"value":"5,18E-01","module":"A5"},{"value":"0,0E+00","module":"B1"},{"value":"5,88E-02","module":"C1"},{"value":"2,24E+00","module":"C2"},{"value":"7,55E-01","module":"C4"},{"value":"-1,58E+01","module":"D"}]}],"additional_environmental_impact":[],"resource_use":[{"parameter":"PERE","unit":"MJ","values":[{"value":"3,51E+01","module":"A1-A3"},{"value":"3,86E-02","module":"A4"},{"value":"2,24E-01","module":"A5"},{"value":"0,0E+00","module":"B1"},{"value":"5,47E-02","module":"C1"},{"value":"3,16E-02","module":"C2"},{"value":"9,97E+00","module":"C4"},{"value":"-7,36E+00","module":"D"}]},{"parameter":"PERM","unit":"MJ","values":[{"value":"8,69E+01","module":"A1-A3"},{"value":"0,0E+00","module":"A4"},{"value":"0,0E+00","module":"A5"},{"value":"0,0E+00","module":"B1"},{"value":"0,0E+00","module":"C1"},{"value":"0,0E+00","module":"C2"},{"value":"0,0E+00","module":"C4"},{"value":"0,0E+00","module":"D"}]},{"parameter":"PERT","unit":"MJ","values":[{"value":"1,22E+02","module":"A1-A3"},{"value":"3,86E-02","module":"A4"},{"value":"2,24E-01","module":"A5"},{"value":"0,0E+00","module":"B1"},{"value":"5,47E-02","module":"C1"},{"value":"3,16E-02","module":"C2"},{"value":"9,97E+00","module":"C4"},{"value":"-7,36E+00","module":"D"}]},{"parameter":"PENRE","unit":"MJ","values":[{"value":"5,19E+01","module":"A1-A3"},{"value":"2,76E+00","module":"A4"},{"value":"6,41E-01","module":"A5"},{"value":"0,0E+00","module":"B1"},{"value":"6,03E-02","module":"C1"},{"value":"2,25E+00","module":"C2"},{"value":"7,88E-01","module":"C4"},{"value":"-1,99E+01","module":"D"}]},{"parameter":"PENRM","unit":"MJ","values":[{"value":"0,0E+00","module":"A1-A3"},{"value":"0,0E+00","module":"A4"},{"value":"0,0E+00","module":"A5"},{"value":"0,0E+00","module":"B1"},{"value":"0,0E+00","module":"C1"},{"value":"0,0E+00","module":"C2"},{"value":"0,0E+00","module":"C4"},{"value":"0,0E+00","module":"D"}]},{"parameter":"PENRT","unit":"MJ","values":[{"value":"5,19E+01","module":"A1-A3"},{"value":"2,76E+00","module":"A4"},{"value":"6,41E-01","module":"A5"},{"value":"0,0E+00","module":"B1"},{"value":"6,03E-02","module":"C1"},{"value":"2,25E+00","module":"C2"},{"value":"7,88E-01","module":"C4"},{"value":"-1,99E+01","module":"D"}]},{"parameter":"SM","unit":"kg","values":[{"value":"2,26E+00","module":"A1-A3"},{"value":"0,0E+00","module":"A4"},{"value":"4,34E-02","module":"A5"},{"value":"0,0E+00","module":"B1"},{"value":"0,0E+00","module":"C1"},{"value":"0,0E+00","module":"C2"},{"value":"0,0E+00","module":"C4"},{"value":"0,0E+00","module":"D"}]},{"parameter":"RSF","unit":"MJ","values":[{"value":"5,13E+00","module":"A1-A3"},{"value":"0,0E+00","module":"A4"},{"value":"0,0E+00","module":"A5"},{"value":"0,0E+00","module":"B1"},{"value":"0,0E+00","module":"C1"},{"value":"0,0E+00","module":"C2"},{"value":"0,0E+00","module":"C4"},{"value":"0,0E+00","module":"D"}]},{"parameter":"NRSF","unit":"MJ","values":[{"value":"5,73E+00","module":"A1-A3"},{"value":"0,0E+00","module":"A4"},{"value":"0,0E+00","module":"A5"},{"value":"0,0E+00","module":"B1"},{"value":"0,0E+00","module":"C1"},{"value":"0,0E+00","module":"C2"},{"value":"0,0E+00","module":"C4"},{"value":"0,0E+00","module":"D"}]},{"parameter":"FW","unit":"m^3","values":[{"value":"3,50E-02","module":"A1-A3"},{"value":"4,69E-04","module":"A4"},{"value":"1,82E-04","module":"A5"},{"value":"0,0E+00","module":"B1"},{"value":"1,67E-05","module":"C1"},{"value":"3,82E-04","module":"C2"},{"value":"3,32E-04","module":"C4"},{"value":"-2,16E-03","module":"D"}]}],"end_of_life_waste":[{"parameter":"HWD","unit":"kg","values":[{"value":"8,28E-02","module":"A1-A3"},{"value":"2,79E-03","module":"A4"},{"value":"2,11E-03","module":"A5"},{"value":"0,0E+00","module":"B1"},{"value":"7,56E-05","module":"C1"},{"value":"2,27E-03","module":"C2"},{"value":"1,74E-03","module":"C4"},{"value":"-6,88E-02","module":"D"}]},{"parameter":"NHWD","unit":"kg","values":[{"value":"2,67E+00","module":"A1-A3"},{"value":"1,92E-01","module":"A4"},{"value":"1,61E-01","module":"A5"},{"value":"0,0E+00","module":"B1"},{"value":"1,57E-03","module":"C1"},{"value":"1,57E-01","module":"C2"},{"value":"7,32E-02","module":"C4"},{"value":"-2,34E+00","module":"D"}]},{"parameter":"RWD","unit":"kg","values":[{"value":"1,26E-04","module":"A1-A3"},{"value":"1,88E-05","module":"A4"},{"value":"3,56E-06","module":"A5"},{"value":"0,0E+00","module":"B1"},{"value":"8,09E-07","module":"C1"},{"value":"1,54E-05","module":"C2"},{"value":"5,88E-06","module":"C4"},{"value":"-2,85E-05","module":"D"}]}],"end_of_life_flow":[{"parameter":"CRU","unit":"kg","values":[{"value":"0,0E+00","module":"A1-A3"},{"value":"0,0E+00","module":"A4"},{"value":"0,0E+00","module":"A5"},{"value":"0,0E+00","module":"B1"},{"value":"0,0E+00","module":"C1"},{"value":"0,0E+00","module":"C2"},{"value":"0,0E+00","module":"C4"},{"value":"0,0E+00","module":"D"}]},{"parameter":"MFR","unit":"kg","values":[{"value":"1,47E-02","module":"A1-A3"},{"value":"0,0E+00","module":"A4"},{"value":"0,0E+00","module":"A5"},{"value":"0,0E+00","module":"B1"},{"value":"0,0E+00","module":"C1"},{"value":"0,0E+00","module":"C2"},{"value":"0,0E+00","module":"C4"},{"value":"0,0E+00","module":"D"}]},{"parameter":"MER","unit":"kg","values":[{"value":"6,80E-03","module":"A1-A3"},{"value":"0,0E+00","module":"A4"},{"value":"0,0E+00","module":"A5"},{"value":"0,0E+00","module":"B1"},{"value":"0,0E+00","module":"C1"},{"value":"0,0E+00","module":"C2"},{"value":"0,0E+00","module":"C4"},{"value":"0,0E+00","module":"D"}]},{"parameter":"EEE","unit":"MJ","values":[{"value":"0,0E+00","module":"A1-A3"},{"value":"0,0E+00","module":"A4"},{"value":"0,0E+00","module":"A5"},{"value":"0,0E+00","module":"B1"},{"value":"0,0E+00","module":"C1"},{"value":"0,0E+00","module":"C2"},{"value":"2,04E+00","module":"C4"},{"value":"0,0E+00","module":"D"}]},{"parameter":"EET","unit":"MJ","values":[{"value":"0,0E+00","module":"A1-A3"},{"value":"0,0E+00","module":"A4"},{"value":"0,0E+00","module":"A5"},{"value":"0,0E+00","module":"B1"},{"value":"0,0E+00","module":"C1"},{"value":"0,0E+00","module":"C2"},{"value":"6,57E+00","module":"C4"},{"value":"0,0E+00","module":"D"}]}]}