{"product_name":"Tr\u00e4gerplatten. Rezepturen in den Qualit\u00e4ten (Klasse) B1 gem\u00e4\u00df DIN 4102-1 und A2-s1, d0 gem\u00e4\u00df EN 13501-1","epd_id":"EPD-STO-20190105-IBA1-DE","compliance":["DIN EN 15804","ISO 14025"],"producer_name":"Sto SE & Co. KGaA","environmental_impact":[{"parameter":"GWP-total","unit":"kg CO2-eq.","values":[{"value":"1,50E+01","module":"A1-A3"},{"value":"6,94E-01","module":"A5"},{"value":"4,32E-02","module":"C2"},{"value":"1,68E-01","module":"C4"},{"value":"-2,88E-01","module":"D"}]},{"parameter":"ODP","unit":"kg CFC11-eq.","values":[{"value":"6,69E-12","module":"A1-A3"},{"value":"8,05E-15","module":"A5"},{"value":"9,09E-16","module":"C2"},{"value":"3,73E-14","module":"C4"},{"value":"-2,10E-13","module":"D"}]},{"parameter":"AP","unit":"kg SO2-eq.","values":[{"value":"2,83E-02","module":"A1-A3"},{"value":"8,70E-05","module":"A5"},{"value":"3,51E-05","module":"C2"},{"value":"9,91E-04","module":"C4"},{"value":"-3,03E-04","module":"D"}]},{"parameter":"EP","unit":"kg PO4^3-eq.","values":[{"value":"5,25E-03","module":"A1-A3"},{"value":"1,86E-05","module":"A5"},{"value":"7,92E-06","module":"C2"},{"value":"1,37E-04","module":"C4"},{"value":"-5,08E-05","module":"D"}]},{"parameter":"POCP","unit":"kg Ethen-eq.","values":[{"value":"2,31E-03","module":"A1-A3"},{"value":"5,71E-06","module":"A5"},{"value":"-1,41E-06","module":"C2"},{"value":"7,71E-05","module":"C4"},{"value":"-2,62E-05","module":"D"}]},{"parameter":"ADPE","unit":"kg Sb-eq.","values":[{"value":"6,35E-05","module":"A1-A3"},{"value":"1,03E-08","module":"A5"},{"value":"4,49E-09","module":"C2"},{"value":"6,45E-08","module":"C4"},{"value":"-1,05E-07","module":"D"}]},{"parameter":"ADPF","unit":"MJ","values":[{"value":"2,27E+02","module":"A1-A3"},{"value":"1,50E-01","module":"A5"},{"value":"5,79E-01","module":"C2"},{"value":"2,17E+00","module":"C4"},{"value":"-3,76E+00","module":"D"}]}],"additional_environmental_impact":[],"resource_use":[{"parameter":"PERE","unit":"MJ","values":[{"value":"2,94E+01","module":"A1-A3"},{"value":"2,51E+01","module":"A5"},{"value":null,"module":"C2"},{"value":"2,79E+01","module":"C4"},{"value":null,"module":"D"}]},{"parameter":"PERM","unit":"MJ","values":[{"value":"2,48E+01","module":"A1-A3"},{"value":"-2,48E+01","module":"A5"},{"value":null,"module":"C2"},{"value":"0,0E+00","module":"C4"},{"value":null,"module":"D"}]},{"parameter":"PERT","unit":"MJ","values":[{"value":"3,19E+01","module":"A1-A3"},{"value":"2,99E-02","module":"A5"},{"value":"3,91E-02","module":"C2"},{"value":"2,79E-01","module":"C4"},{"value":"-8,67E-01","module":"D"}]},{"parameter":"PENRE","unit":"MJ","values":[{"value":"2,08E+02","module":"A1-A3"},{"value":"3,67E+01","module":"A5"},{"value":null,"module":"C2"},{"value":"3,47E+01","module":"C4"},{"value":null,"module":"D"}]},{"parameter":"PENRM","unit":"MJ","values":[{"value":"3,26E+01","module":"A1-A3"},{"value":"-2,00E-01","module":"A5"},{"value":null,"module":"C2"},{"value":"-3,24E+01","module":"C4"},{"value":null,"module":"D"}]},{"parameter":"PENRT","unit":"MJ","values":[{"value":"2,41E+02","module":"A1-A3"},{"value":"1,67E-01","module":"A5"},{"value":"5,81E-01","module":"C2"},{"value":"2,25E+00","module":"C4"},{"value":"-4,22E+00","module":"D"}]},{"parameter":"SM","unit":"kg","values":[{"value":"9,15E+00","module":"A1-A3"},{"value":"3,87E-01","module":"A5"},{"value":null,"module":"C2"},{"value":null,"module":"C4"},{"value":null,"module":"D"}]},{"parameter":"RSF","unit":"MJ","values":[{"value":"0,0E+00","module":"A1-A3"},{"value":"0,0E+00","module":"A5"},{"value":"0,0E+00","module":"C2"},{"value":"0,0E+00","module":"C4"},{"value":"0,0E+00","module":"D"}]},{"parameter":"NRSF","unit":"MJ","values":[{"value":"0,0E+00","module":"A1-A3"},{"value":"0,0E+00","module":"A5"},{"value":"0,0E+00","module":"C2"},{"value":"0,0E+00","module":"C4"},{"value":"0,0E+00","module":"D"}]},{"parameter":"FW","unit":"m^3","values":[{"value":"3,83E-02","module":"A1-A3"},{"value":"1,70E-03","module":"A5"},{"value":"4,54E-05","module":"C2"},{"value":"4,28E-04","module":"C4"},{"value":"-5,53E-04","module":"D"}]}],"end_of_life_waste":[{"parameter":"HWD","unit":"kg","values":[{"value":"7,45E-07","module":"A1-A3"},{"value":"1,66E-10","module":"A5"},{"value":"3,73E-08","module":"C2"},{"value":"3,87E-08","module":"C4"},{"value":"-2,35E-09","module":"D"}]},{"parameter":"NHWD","unit":"kg","values":[{"value":"7,28E-01","module":"A1-A3"},{"value":"3,70E-03","module":"A5"},{"value":"4,33E-05","module":"C2"},{"value":"1,05E+01","module":"C4"},{"value":"-2,19E-03","module":"D"}]},{"parameter":"RWD","unit":"kg","values":[{"value":"5,30E-03","module":"A1-A3"},{"value":"6,79E-06","module":"A5"},{"value":"7,02E-07","module":"C2"},{"value":"3,22E-05","module":"C4"},{"value":"-1,83E-04","module":"D"}]}],"end_of_life_flow":[{"parameter":"CRU","unit":"kg","values":[{"value":null,"module":"A1-A3"},{"value":null,"module":"A5"},{"value":null,"module":"C2"},{"value":null,"module":"C4"},{"value":null,"module":"D"}]},{"parameter":"MFR","unit":"kg","values":[{"value":null,"module":"A1-A3"},{"value":null,"module":"A5"},{"value":null,"module":"C2"},{"value":null,"module":"C4"},{"value":null,"module":"D"}]},{"parameter":"MER","unit":"kg","values":[{"value":null,"module":"A1-A3"},{"value":null,"module":"A5"},{"value":null,"module":"C2"},{"value":null,"module":"C4"},{"value":null,"module":"D"}]},{"parameter":"EEE","unit":"MJ","values":[{"value":null,"module":"A1-A3"},{"value":"8,71E-01","module":"A5"},{"value":null,"module":"C2"},{"value":null,"module":"C4"},{"value":null,"module":"D"}]},{"parameter":"EET","unit":"MJ","values":[{"value":null,"module":"A1-A3"},{"value":"1,99E+00","module":"A5"},{"value":null,"module":"C2"},{"value":null,"module":"C4"},{"value":null,"module":"D"}]}]}