{"product_name":"TS 71/TS 72","epd_id":"EPD-DOR-20220164-CBA1-EN","compliance":["DIN EN 15804+A2","ISO 14025"],"producer_name":"dormakaba International Holding GmbH","environmental_impact":[{"parameter":"GWP-total","unit":"kg CO2-eq","values":[{"value":"1,30E+01","module":"A1-A3"},{"value":"1,33E-01","module":"A4"},{"value":"1,57E-01","module":"A5"},{"value":"0,0E+00","module":"C1"},{"value":"7,00E-03","module":"C2"},{"value":"4,15E-01","module":"C3"},{"value":"0,0E+00","module":"C4"},{"value":"-2,90E+00","module":"D"}]},{"parameter":"GWP-fossil","unit":"kg CO2-eq","values":[{"value":"1,32E+01","module":"A1-A3"},{"value":"1,30E-01","module":"A4"},{"value":"4,00E-03","module":"A5"},{"value":"0,0E+00","module":"C1"},{"value":"7,00E-03","module":"C2"},{"value":"3,92E-01","module":"C3"},{"value":"0,0E+00","module":"C4"},{"value":"-2,89E+00","module":"D"}]},{"parameter":"GWP-biogenic","unit":"kg CO2-eq","values":[{"value":"-1,86E-01","module":"A1-A3"},{"value":"3,00E-03","module":"A4"},{"value":"1,53E-01","module":"A5"},{"value":"0,0E+00","module":"C1"},{"value":"3,15E-04","module":"C2"},{"value":"2,30E-02","module":"C3"},{"value":"0,0E+00","module":"C4"},{"value":"-7,00E-03","module":"D"}]},{"parameter":"GWP-luluc","unit":"kg CO2-eq","values":[{"value":"7,01E-03","module":"A1-A3"},{"value":"2,90E-06","module":"A4"},{"value":"2,59E-06","module":"A5"},{"value":"0,0E+00","module":"C1"},{"value":"1,62E-07","module":"C2"},{"value":"2,24E-05","module":"C3"},{"value":"0,0E+00","module":"C4"},{"value":"-5,79E-04","module":"D"}]},{"parameter":"ODP","unit":"kg CFC11-eq","values":[{"value":"2,11E-10","module":"A1-A3"},{"value":"1,31E-17","module":"A4"},{"value":"2,84E-17","module":"A5"},{"value":"0,0E+00","module":"C1"},{"value":"7,19E-19","module":"C2"},{"value":"2,01E-16","module":"C3"},{"value":"0,0E+00","module":"C4"},{"value":"-1,81E-11","module":"D"}]},{"parameter":"AP","unit":"mol H^(+)-eq","values":[{"value":"6,26E-02","module":"A1-A3"},{"value":"2,00E-03","module":"A4"},{"value":"4,41E-05","module":"A5"},{"value":"0,0E+00","module":"C1"},{"value":"6,81E-06","module":"C2"},{"value":"7,31E-05","module":"C3"},{"value":"0,0E+00","module":"C4"},{"value":"-1,10E-02","module":"D"}]},{"parameter":"POCP","unit":"kg NMVOC-eq","values":[{"value":"3,15E-02","module":"A1-A3"},{"value":"2,00E-03","module":"A4"},{"value":"4,22E-05","module":"A5"},{"value":"0,0E+00","module":"C1"},{"value":"6,13E-06","module":"C2"},{"value":"4,65E-05","module":"C3"},{"value":"0,0E+00","module":"C4"},{"value":"-5,00E-03","module":"D"}]},{"parameter":"ADPE","unit":"kg Sb-eq","values":[{"value":"1,76E-04","module":"A1-A3"},{"value":"3,64E-09","module":"A4"},{"value":"4,48E-10","module":"A5"},{"value":"0,0E+00","module":"C1"},{"value":"2,04E-10","module":"C2"},{"value":"2,76E-09","module":"C3"},{"value":"0,0E+00","module":"C4"},{"value":"-4,44E-05","module":"D"}]},{"parameter":"ADPF","unit":"MJ","values":[{"value":"1,38E+02","module":"A1-A3"},{"value":"1,72E+00","module":"A4"},{"value":"5,00E-02","module":"A5"},{"value":"0,0E+00","module":"C1"},{"value":"9,70E-02","module":"C2"},{"value":"1,87E-01","module":"C3"},{"value":"0,0E+00","module":"C4"},{"value":"-3,93E+01","module":"D"}]},{"parameter":"WDP","unit":"m^3 world-eq deprived","values":[{"value":"2,48E+00","module":"A1-A3"},{"value":"2,45E-04","module":"A4"},{"value":"2,00E-02","module":"A5"},{"value":"0,0E+00","module":"C1"},{"value":"1,33E-05","module":"C2"},{"value":"4,20E-02","module":"C3"},{"value":"0,0E+00","module":"C4"},{"value":"-1,39E-01","module":"D"}]},{"parameter":"EP-freshwater","unit":"kg P-eq","values":[{"value":"9,91E-06","module":"A1-A3"},{"value":"2,84E-08","module":"A4"},{"value":"5,55E-09","module":"A5"},{"value":"0,0E+00","module":"C1"},{"value":"1,46E-09","module":"C2"},{"value":"3,19E-08","module":"C3"},{"value":"0,0E+00","module":"C4"},{"value":"-1,58E-06","module":"D"}]},{"parameter":"EP-marine","unit":"kg N-eq","values":[{"value":"1,02E-02","module":"A1-A3"},{"value":"5,76E-04","module":"A4"},{"value":"1,59E-05","module":"A5"},{"value":"0,0E+00","module":"C1"},{"value":"2,17E-06","module":"C2"},{"value":"1,68E-05","module":"C3"},{"value":"0,0E+00","module":"C4"},{"value":"-1,00E-03","module":"D"}]},{"parameter":"EP-terrestrial","unit":"mol N-eq","values":[{"value":"1,10E-01","module":"A1-A3"},{"value":"6,00E-03","module":"A4"},{"value":"1,98E-04","module":"A5"},{"value":"0,0E+00","module":"C1"},{"value":"2,41E-05","module":"C2"},{"value":"3,33E-04","module":"C3"},{"value":"0,0E+00","module":"C4"},{"value":"-1,60E-02","module":"D"}]}],"additional_environmental_impact":[{"parameter":"PM","unit":"Disease incidence","values":[{"value":"1,56E-06","module":"A1-A3"},{"value":"3,62E-08","module":"A4"},{"value":"2,44E-10","module":"A5"},{"value":"0,0E+00","module":"C1"},{"value":"3,58E-11","module":"C2"},{"value":"9,07E-10","module":"C3"},{"value":"0,0E+00","module":"C4"},{"value":"-1,60E-07","module":"D"}]},{"parameter":"ETP-fw","unit":"CTUe","values":[{"value":"4,82E+01","module":"A1-A3"},{"value":"1,22E+00","module":"A4"},{"value":"2,40E-02","module":"A5"},{"value":"0,0E+00","module":"C1"},{"value":"6,80E-02","module":"C2"},{"value":"7,00E-02","module":"C3"},{"value":"0,0E+00","module":"C4"},{"value":"-1,40E+01","module":"D"}]},{"parameter":"HTP-c","unit":"CTUh","values":[{"value":"4,90E-09","module":"A1-A3"},{"value":"2,29E-11","module":"A4"},{"value":"1,25E-12","module":"A5"},{"value":"0,0E+00","module":"C1"},{"value":"1,29E-12","module":"C2"},{"value":"6,05E-12","module":"C3"},{"value":"0,0E+00","module":"C4"},{"value":"-1,09E-09","module":"D"}]},{"parameter":"HTP-nc","unit":"CTUh","values":[{"value":"1,50E-07","module":"A1-A3"},{"value":"1,02E-09","module":"A4"},{"value":"5,40E-11","module":"A5"},{"value":"0,0E+00","module":"C1"},{"value":"5,50E-11","module":"C2"},{"value":"6,03E-10","module":"C3"},{"value":"0,0E+00","module":"C4"},{"value":"3,00E-10","module":"D"}]},{"parameter":"SQP","unit":"SQP","values":[{"value":"3,41E+01","module":"A1-A3"},{"value":"4,00E-03","module":"A4"},{"value":"1,30E-02","module":"A5"},{"value":"0,0E+00","module":"C1"},{"value":"2,48E-04","module":"C2"},{"value":"5,60E-02","module":"C3"},{"value":"0,0E+00","module":"C4"},{"value":"-1,57E+00","module":"D"}]}],"resource_use":[{"parameter":"PERE","unit":"MJ","values":[{"value":"1,84E+01","module":"A1-A3"},{"value":"6,00E-03","module":"A4"},{"value":"1,34E+00","module":"A5"},{"value":"0,0E+00","module":"C1"},{"value":"3,04E-04","module":"C2"},{"value":"2,01E-01","module":"C3"},{"value":"0,0E+00","module":"C4"},{"value":"-1,60E+01","module":"D"}]},{"parameter":"PERM","unit":"MJ","values":[{"value":"1,48E+00","module":"A1-A3"},{"value":"0,0E+00","module":"A4"},{"value":"-1,33E+00","module":"A5"},{"value":"0,0E+00","module":"C1"},{"value":"0,0E+00","module":"C2"},{"value":"-1,52E-01","module":"C3"},{"value":"0,0E+00","module":"C4"},{"value":"0,0E+00","module":"D"}]},{"parameter":"PERT","unit":"MJ","values":[{"value":"1,99E+01","module":"A1-A3"},{"value":"6,00E-03","module":"A4"},{"value":"9,00E-03","module":"A5"},{"value":"0,0E+00","module":"C1"},{"value":"3,04E-04","module":"C2"},{"value":"4,80E-02","module":"C3"},{"value":"0,0E+00","module":"C4"},{"value":"-1,60E+01","module":"D"}]},{"parameter":"PENRE","unit":"MJ","values":[{"value":"1,35E+02","module":"A1-A3"},{"value":"1,72E+00","module":"A4"},{"value":"5,00E-02","module":"A5"},{"value":"0,0E+00","module":"C1"},{"value":"9,70E-02","module":"C2"},{"value":"3,08E+00","module":"C3"},{"value":"0,0E+00","module":"C4"},{"value":"-3,93E+01","module":"D"}]},{"parameter":"PENRM","unit":"MJ","values":[{"value":"2,90E+00","module":"A1-A3"},{"value":"0,0E+00","module":"A4"},{"value":"0,0E+00","module":"A5"},{"value":"0,0E+00","module":"C1"},{"value":"0,0E+00","module":"C2"},{"value":"-2,90E+00","module":"C3"},{"value":"0,0E+00","module":"C4"},{"value":"0,0E+00","module":"D"}]},{"parameter":"PENRT","unit":"MJ","values":[{"value":"1,38E+02","module":"A1-A3"},{"value":"1,72E+00","module":"A4"},{"value":"5,00E-02","module":"A5"},{"value":"0,0E+00","module":"C1"},{"value":"9,70E-02","module":"C2"},{"value":"1,87E-01","module":"C3"},{"value":"0,0E+00","module":"C4"},{"value":"-3,93E+01","module":"D"}]},{"parameter":"SM","unit":"kg","values":[{"value":"9,52E-01","module":"A1-A3"},{"value":"0,0E+00","module":"A4"},{"value":"0,0E+00","module":"A5"},{"value":"0,0E+00","module":"C1"},{"value":"0,0E+00","module":"C2"},{"value":"0,0E+00","module":"C3"},{"value":"0,0E+00","module":"C4"},{"value":"0,0E+00","module":"D"}]},{"parameter":"RSF","unit":"MJ","values":[{"value":"0,0E+00","module":"A1-A3"},{"value":"0,0E+00","module":"A4"},{"value":"0,0E+00","module":"A5"},{"value":"0,0E+00","module":"C1"},{"value":"0,0E+00","module":"C2"},{"value":"0,0E+00","module":"C3"},{"value":"0,0E+00","module":"C4"},{"value":"0,0E+00","module":"D"}]},{"parameter":"NRSF","unit":"MJ","values":[{"value":"0,0E+00","module":"A1-A3"},{"value":"0,0E+00","module":"A4"},{"value":"0,0E+00","module":"A5"},{"value":"0,0E+00","module":"C1"},{"value":"0,0E+00","module":"C2"},{"value":"0,0E+00","module":"C3"},{"value":"0,0E+00","module":"C4"},{"value":"0,0E+00","module":"D"}]},{"parameter":"FW","unit":"m^3","values":[{"value":"6,30E-02","module":"A1-A3"},{"value":"9,94E-06","module":"A4"},{"value":"4,59E-04","module":"A5"},{"value":"0,0E+00","module":"C1"},{"value":"5,46E-07","module":"C2"},{"value":"1,00E-03","module":"C3"},{"value":"0,0E+00","module":"C4"},{"value":"-2,80E-02","module":"D"}]}],"end_of_life_waste":[{"parameter":"HWD","unit":"kg","values":[{"value":"7,74E-06","module":"A1-A3"},{"value":"1,68E-10","module":"A4"},{"value":"7,32E-11","module":"A5"},{"value":"0,0E+00","module":"C1"},{"value":"9,37E-12","module":"C2"},{"value":"6,96E-10","module":"C3"},{"value":"0,0E+00","module":"C4"},{"value":"-3,82E-08","module":"D"}]},{"parameter":"NHWD","unit":"kg","values":[{"value":"1,50E+00","module":"A1-A3"},{"value":"1,76E-04","module":"A4"},{"value":"5,00E-03","module":"A5"},{"value":"0,0E+00","module":"C1"},{"value":"9,88E-06","module":"C2"},{"value":"4,10E-02","module":"C3"},{"value":"0,0E+00","module":"C4"},{"value":"-6,22E-01","module":"D"}]},{"parameter":"RWD","unit":"kg","values":[{"value":"1,79E-03","module":"A1-A3"},{"value":"1,88E-06","module":"A4"},{"value":"2,61E-06","module":"A5"},{"value":"0,0E+00","module":"C1"},{"value":"1,04E-07","module":"C2"},{"value":"7,03E-06","module":"C3"},{"value":"0,0E+00","module":"C4"},{"value":"-4,00E-03","module":"D"}]}],"end_of_life_flow":[{"parameter":"CRU","unit":"kg","values":[{"value":"0,0E+00","module":"A1-A3"},{"value":"0,0E+00","module":"A4"},{"value":"0,0E+00","module":"A5"},{"value":"0,0E+00","module":"C1"},{"value":"0,0E+00","module":"C2"},{"value":"0,0E+00","module":"C3"},{"value":"0,0E+00","module":"C4"},{"value":"0,0E+00","module":"D"}]},{"parameter":"MFR","unit":"kg","values":[{"value":"0,0E+00","module":"A1-A3"},{"value":"0,0E+00","module":"A4"},{"value":"0,0E+00","module":"A5"},{"value":"0,0E+00","module":"C1"},{"value":"0,0E+00","module":"C2"},{"value":"1,46E+00","module":"C3"},{"value":"0,0E+00","module":"C4"},{"value":"0,0E+00","module":"D"}]},{"parameter":"MER","unit":"kg","values":[{"value":"0,0E+00","module":"A1-A3"},{"value":"0,0E+00","module":"A4"},{"value":"0,0E+00","module":"A5"},{"value":"0,0E+00","module":"C1"},{"value":"0,0E+00","module":"C2"},{"value":"0,0E+00","module":"C3"},{"value":"0,0E+00","module":"C4"},{"value":"0,0E+00","module":"D"}]},{"parameter":"EEE","unit":"MJ","values":[{"value":"0,0E+00","module":"A1-A3"},{"value":"0,0E+00","module":"A4"},{"value":"2,38E-01","module":"A5"},{"value":"0,0E+00","module":"C1"},{"value":"0,0E+00","module":"C2"},{"value":"0,0E+00","module":"C3"},{"value":"0,0E+00","module":"C4"},{"value":"0,0E+00","module":"D"}]},{"parameter":"EET","unit":"MJ","values":[{"value":"0,0E+00","module":"A1-A3"},{"value":"0,0E+00","module":"A4"},{"value":"4,32E-01","module":"A5"},{"value":"0,0E+00","module":"C1"},{"value":"0,0E+00","module":"C2"},{"value":"0,0E+00","module":"C3"},{"value":"0,0E+00","module":"C4"},{"value":"0,0E+00","module":"D"}]}]}