{"product_name":"TS 91","epd_id":"EPD-DOR-20220162-CBA1-EN","compliance":["DIN EN 15804+A2","ISO 14025"],"producer_name":"dormakaba International Holding GmbH","environmental_impact":[{"parameter":"GWP-total","unit":"kg CO2-eq","values":[{"value":"1,93E+01","module":"A1-A3"},{"value":"2,10E-01","module":"A4"},{"value":"3,66E-01","module":"A5"},{"value":"0,0E+00","module":"C1"},{"value":"1,10E-02","module":"C2"},{"value":"1,06E-01","module":"C3"},{"value":"2,00E-03","module":"C4"},{"value":"-7,06E+00","module":"D"}]},{"parameter":"GWP-fossil","unit":"kg CO2-eq","values":[{"value":"1,98E+01","module":"A1-A3"},{"value":"2,05E-01","module":"A4"},{"value":"9,00E-03","module":"A5"},{"value":"0,0E+00","module":"C1"},{"value":"1,00E-02","module":"C2"},{"value":"1,06E-01","module":"C3"},{"value":"2,00E-03","module":"C4"},{"value":"-7,03E+00","module":"D"}]},{"parameter":"GWP-biogenic","unit":"kg CO2-eq","values":[{"value":"-4,38E-01","module":"A1-A3"},{"value":"5,00E-03","module":"A4"},{"value":"3,57E-01","module":"A5"},{"value":"0,0E+00","module":"C1"},{"value":"4,82E-04","module":"C2"},{"value":"2,48E-06","module":"C3"},{"value":"7,02E-06","module":"C4"},{"value":"-2,10E-02","module":"D"}]},{"parameter":"GWP-luluc","unit":"kg CO2-eq","values":[{"value":"7,00E-03","module":"A1-A3"},{"value":"4,59E-06","module":"A4"},{"value":"6,03E-06","module":"A5"},{"value":"0,0E+00","module":"C1"},{"value":"2,48E-07","module":"C2"},{"value":"6,02E-06","module":"C3"},{"value":"5,91E-06","module":"C4"},{"value":"-1,00E-03","module":"D"}]},{"parameter":"ODP","unit":"kg CFC11-eq","values":[{"value":"8,75E-11","module":"A1-A3"},{"value":"2,06E-17","module":"A4"},{"value":"6,60E-17","module":"A5"},{"value":"0,0E+00","module":"C1"},{"value":"1,10E-18","module":"C2"},{"value":"5,37E-17","module":"C3"},{"value":"7,62E-18","module":"C4"},{"value":"-4,43E-11","module":"D"}]},{"parameter":"AP","unit":"mol H^(+)-eq","values":[{"value":"9,50E-02","module":"A1-A3"},{"value":"3,00E-03","module":"A4"},{"value":"1,03E-04","module":"A5"},{"value":"0,0E+00","module":"C1"},{"value":"1,04E-05","module":"C2"},{"value":"1,89E-05","module":"C3"},{"value":"1,47E-05","module":"C4"},{"value":"-2,50E-02","module":"D"}]},{"parameter":"POCP","unit":"kg NMVOC-eq","values":[{"value":"4,70E-02","module":"A1-A3"},{"value":"3,00E-03","module":"A4"},{"value":"9,82E-05","module":"A5"},{"value":"0,0E+00","module":"C1"},{"value":"9,39E-06","module":"C2"},{"value":"1,18E-05","module":"C3"},{"value":"1,15E-05","module":"C4"},{"value":"-1,10E-02","module":"D"}]},{"parameter":"ADPE","unit":"kg Sb-eq","values":[{"value":"4,79E-04","module":"A1-A3"},{"value":"5,76E-09","module":"A4"},{"value":"1,04E-09","module":"A5"},{"value":"0,0E+00","module":"C1"},{"value":"3,13E-10","module":"C2"},{"value":"7,36E-10","module":"C3"},{"value":"1,85E-10","module":"C4"},{"value":"-1,70E-04","module":"D"}]},{"parameter":"ADPF","unit":"MJ","values":[{"value":"2,14E+02","module":"A1-A3"},{"value":"2,72E+00","module":"A4"},{"value":"1,16E-01","module":"A5"},{"value":"0,0E+00","module":"C1"},{"value":"1,48E-01","module":"C2"},{"value":"4,90E-02","module":"C3"},{"value":"2,70E-02","module":"C4"},{"value":"-9,41E+01","module":"D"}]},{"parameter":"WDP","unit":"m^3 world-eq deprived","values":[{"value":"2,74E+00","module":"A1-A3"},{"value":"3,87E-04","module":"A4"},{"value":"4,50E-02","module":"A5"},{"value":"0,0E+00","module":"C1"},{"value":"2,04E-05","module":"C2"},{"value":"1,10E-02","module":"C3"},{"value":"2,15E-04","module":"C4"},{"value":"-4,06E-01","module":"D"}]},{"parameter":"EP-freshwater","unit":"kg P-eq","values":[{"value":"1,71E-05","module":"A1-A3"},{"value":"4,49E-08","module":"A4"},{"value":"1,29E-08","module":"A5"},{"value":"0,0E+00","module":"C1"},{"value":"2,23E-09","module":"C2"},{"value":"8,56E-09","module":"C3"},{"value":"3,53E-09","module":"C4"},{"value":"-4,51E-06","module":"D"}]},{"parameter":"EP-marine","unit":"kg N-eq","values":[{"value":"1,55E-02","module":"A1-A3"},{"value":"9,11E-04","module":"A4"},{"value":"3,71E-05","module":"A5"},{"value":"0,0E+00","module":"C1"},{"value":"3,32E-06","module":"C2"},{"value":"4,27E-06","module":"C3"},{"value":"3,79E-06","module":"C4"},{"value":"-3,00E-03","module":"D"}]},{"parameter":"EP-terrestrial","unit":"mol N-eq","values":[{"value":"1,65E-01","module":"A1-A3"},{"value":"1,00E-02","module":"A4"},{"value":"4,62E-04","module":"A5"},{"value":"0,0E+00","module":"C1"},{"value":"3,69E-05","module":"C2"},{"value":"8,63E-05","module":"C3"},{"value":"4,17E-05","module":"C4"},{"value":"-3,70E-02","module":"D"}]}],"additional_environmental_impact":[{"parameter":"PM","unit":"Disease incidence","values":[{"value":"2,24E-06","module":"A1-A3"},{"value":"5,72E-08","module":"A4"},{"value":"5,68E-10","module":"A5"},{"value":"0,0E+00","module":"C1"},{"value":"5,49E-11","module":"C2"},{"value":"2,42E-10","module":"C3"},{"value":"1,82E-10","module":"C4"},{"value":"-3,96E-07","module":"D"}]},{"parameter":"ETP-fw","unit":"CTUe","values":[{"value":"7,26E+01","module":"A1-A3"},{"value":"1,93E+00","module":"A4"},{"value":"5,50E-02","module":"A5"},{"value":"0,0E+00","module":"C1"},{"value":"1,05E-01","module":"C2"},{"value":"1,90E-02","module":"C3"},{"value":"1,50E-02","module":"C4"},{"value":"-3,20E+01","module":"D"}]},{"parameter":"HTP-c","unit":"CTUh","values":[{"value":"9,38E-09","module":"A1-A3"},{"value":"3,62E-11","module":"A4"},{"value":"2,90E-12","module":"A5"},{"value":"0,0E+00","module":"C1"},{"value":"1,97E-12","module":"C2"},{"value":"1,60E-12","module":"C3"},{"value":"2,28E-12","module":"C4"},{"value":"3,44E-10","module":"D"}]},{"parameter":"HTP-nc","unit":"CTUh","values":[{"value":"2,66E-07","module":"A1-A3"},{"value":"1,62E-09","module":"A4"},{"value":"1,26E-10","module":"A5"},{"value":"0,0E+00","module":"C1"},{"value":"8,43E-11","module":"C2"},{"value":"1,62E-10","module":"C3"},{"value":"2,52E-10","module":"C4"},{"value":"1,12E-07","module":"D"}]},{"parameter":"SQP","unit":"SQP","values":[{"value":"6,62E+01","module":"A1-A3"},{"value":"7,00E-03","module":"A4"},{"value":"3,10E-02","module":"A5"},{"value":"0,0E+00","module":"C1"},{"value":"3,80E-04","module":"C2"},{"value":"1,50E-02","module":"C3"},{"value":"6,00E-03","module":"C4"},{"value":"-2,43E+00","module":"D"}]}],"resource_use":[{"parameter":"PERE","unit":"MJ","values":[{"value":"3,87E+01","module":"A1-A3"},{"value":"9,00E-03","module":"A4"},{"value":"3,12E+00","module":"A5"},{"value":"0,0E+00","module":"C1"},{"value":"4,66E-04","module":"C2"},{"value":"2,46E-01","module":"C3"},{"value":"4,00E-03","module":"C4"},{"value":"-3,82E+01","module":"D"}]},{"parameter":"PERM","unit":"MJ","values":[{"value":"3,33E+00","module":"A1-A3"},{"value":"0,0E+00","module":"A4"},{"value":"-3,10E+00","module":"A5"},{"value":"0,0E+00","module":"C1"},{"value":"0,0E+00","module":"C2"},{"value":"-2,33E-01","module":"C3"},{"value":"0,0E+00","module":"C4"},{"value":"0,0E+00","module":"D"}]},{"parameter":"PERT","unit":"MJ","values":[{"value":"4,20E+01","module":"A1-A3"},{"value":"9,00E-03","module":"A4"},{"value":"2,10E-02","module":"A5"},{"value":"0,0E+00","module":"C1"},{"value":"4,66E-04","module":"C2"},{"value":"1,30E-02","module":"C3"},{"value":"4,00E-03","module":"C4"},{"value":"-3,82E+01","module":"D"}]},{"parameter":"PENRE","unit":"MJ","values":[{"value":"2,13E+02","module":"A1-A3"},{"value":"2,72E+00","module":"A4"},{"value":"1,16E-01","module":"A5"},{"value":"0,0E+00","module":"C1"},{"value":"1,48E-01","module":"C2"},{"value":"1,57E+00","module":"C3"},{"value":"2,70E-02","module":"C4"},{"value":"-9,41E+01","module":"D"}]},{"parameter":"PENRM","unit":"MJ","values":[{"value":"1,53E+00","module":"A1-A3"},{"value":"0,0E+00","module":"A4"},{"value":"0,0E+00","module":"A5"},{"value":"0,0E+00","module":"C1"},{"value":"0,0E+00","module":"C2"},{"value":"-1,53E+00","module":"C3"},{"value":"0,0E+00","module":"C4"},{"value":"0,0E+00","module":"D"}]},{"parameter":"PENRT","unit":"MJ","values":[{"value":"2,14E+02","module":"A1-A3"},{"value":"2,72E+00","module":"A4"},{"value":"1,16E-01","module":"A5"},{"value":"0,0E+00","module":"C1"},{"value":"1,48E-01","module":"C2"},{"value":"4,90E-02","module":"C3"},{"value":"2,70E-02","module":"C4"},{"value":"-9,41E+01","module":"D"}]},{"parameter":"SM","unit":"kg","values":[{"value":"6,98E-01","module":"A1-A3"},{"value":"0,0E+00","module":"A4"},{"value":"0,0E+00","module":"A5"},{"value":"0,0E+00","module":"C1"},{"value":"0,0E+00","module":"C2"},{"value":"0,0E+00","module":"C3"},{"value":"0,0E+00","module":"C4"},{"value":"0,0E+00","module":"D"}]},{"parameter":"RSF","unit":"MJ","values":[{"value":"0,0E+00","module":"A1-A3"},{"value":"0,0E+00","module":"A4"},{"value":"0,0E+00","module":"A5"},{"value":"0,0E+00","module":"C1"},{"value":"0,0E+00","module":"C2"},{"value":"0,0E+00","module":"C3"},{"value":"0,0E+00","module":"C4"},{"value":"0,0E+00","module":"D"}]},{"parameter":"NRSF","unit":"MJ","values":[{"value":"0,0E+00","module":"A1-A3"},{"value":"0,0E+00","module":"A4"},{"value":"0,0E+00","module":"A5"},{"value":"0,0E+00","module":"C1"},{"value":"0,0E+00","module":"C2"},{"value":"0,0E+00","module":"C3"},{"value":"0,0E+00","module":"C4"},{"value":"0,0E+00","module":"D"}]},{"parameter":"FW","unit":"m^3","values":[{"value":"1,08E-01","module":"A1-A3"},{"value":"1,57E-05","module":"A4"},{"value":"1,00E-03","module":"A5"},{"value":"0,0E+00","module":"C1"},{"value":"8,37E-07","module":"C2"},{"value":"2,60E-04","module":"C3"},{"value":"6,80E-06","module":"C4"},{"value":"-7,00E-02","module":"D"}]}],"end_of_life_waste":[{"parameter":"HWD","unit":"kg","values":[{"value":"3,30E-06","module":"A1-A3"},{"value":"2,65E-10","module":"A4"},{"value":"1,71E-10","module":"A5"},{"value":"0,0E+00","module":"C1"},{"value":"1,44E-11","module":"C2"},{"value":"1,88E-10","module":"C3"},{"value":"4,11E-10","module":"C4"},{"value":"-1,53E-06","module":"D"}]},{"parameter":"NHWD","unit":"kg","values":[{"value":"3,05E+00","module":"A1-A3"},{"value":"2,78E-04","module":"A4"},{"value":"1,10E-02","module":"A5"},{"value":"0,0E+00","module":"C1"},{"value":"1,51E-05","module":"C2"},{"value":"1,10E-02","module":"C3"},{"value":"1,36E-01","module":"C4"},{"value":"-1,34E+00","module":"D"}]},{"parameter":"RWD","unit":"kg","values":[{"value":"4,89E-03","module":"A1-A3"},{"value":"2,97E-06","module":"A4"},{"value":"6,08E-06","module":"A5"},{"value":"0,0E+00","module":"C1"},{"value":"1,59E-07","module":"C2"},{"value":"1,83E-06","module":"C3"},{"value":"3,07E-07","module":"C4"},{"value":"-9,00E-03","module":"D"}]}],"end_of_life_flow":[{"parameter":"CRU","unit":"kg","values":[{"value":"0,0E+00","module":"A1-A3"},{"value":"0,0E+00","module":"A4"},{"value":"0,0E+00","module":"A5"},{"value":"0,0E+00","module":"C1"},{"value":"0,0E+00","module":"C2"},{"value":"0,0E+00","module":"C3"},{"value":"0,0E+00","module":"C4"},{"value":"0,0E+00","module":"D"}]},{"parameter":"MFR","unit":"kg","values":[{"value":"0,0E+00","module":"A1-A3"},{"value":"0,0E+00","module":"A4"},{"value":"0,0E+00","module":"A5"},{"value":"0,0E+00","module":"C1"},{"value":"0,0E+00","module":"C2"},{"value":"2,32E+00","module":"C3"},{"value":"0,0E+00","module":"C4"},{"value":"0,0E+00","module":"D"}]},{"parameter":"MER","unit":"kg","values":[{"value":"0,0E+00","module":"A1-A3"},{"value":"0,0E+00","module":"A4"},{"value":"0,0E+00","module":"A5"},{"value":"0,0E+00","module":"C1"},{"value":"0,0E+00","module":"C2"},{"value":"0,0E+00","module":"C3"},{"value":"0,0E+00","module":"C4"},{"value":"0,0E+00","module":"D"}]},{"parameter":"EEE","unit":"MJ","values":[{"value":"0,0E+00","module":"A1-A3"},{"value":"0,0E+00","module":"A4"},{"value":"5,54E-01","module":"A5"},{"value":"0,0E+00","module":"C1"},{"value":"0,0E+00","module":"C2"},{"value":"0,0E+00","module":"C3"},{"value":"0,0E+00","module":"C4"},{"value":"0,0E+00","module":"D"}]},{"parameter":"EET","unit":"MJ","values":[{"value":"0,0E+00","module":"A1-A3"},{"value":"0,0E+00","module":"A4"},{"value":"1,01E+00","module":"A5"},{"value":"0,0E+00","module":"C1"},{"value":"0,0E+00","module":"C2"},{"value":"0,0E+00","module":"C3"},{"value":"0,0E+00","module":"C4"},{"value":"0,0E+00","module":"D"}]}]}