{"product_name":"TSLF 24kV 1x 400/35A","epd_id":"NEPD-6500-5755-EN","compliance":["EN 15804+A2","ISO 14025","ISO 21930"],"producer_name":"Elektroskandia Norge AS","environmental_impact":[{"parameter":"GWP-total","unit":"kg CO2-eq.","values":[{"value":"1,85E+01","module":"A1"},{"value":"1,27E-01","module":"A2"},{"value":"1,39E-01","module":"A3"},{"value":"1,07E+00","module":"A4"},{"value":"2,15E-02","module":"A5"},{"value":"0,0E+00","module":"B1"},{"value":"0,0E+00","module":"B2"},{"value":"0,0E+00","module":"B3"},{"value":"0,0E+00","module":"B4"},{"value":"0,0E+00","module":"B5"},{"value":"1,07E-03","module":"B6"},{"value":"0,0E+00","module":"B7"},{"value":"0,0E+00","module":"C1"},{"value":"1,11E-01","module":"C2"},{"value":"1,45E+00","module":"C3"},{"value":"6,18E-02","module":"C4"},{"value":"-6,00E+00","module":"D"}]},{"parameter":"GWP-fossil","unit":"kg CO2-eq.","values":[{"value":"1,81E+01","module":"A1"},{"value":"1,27E-01","module":"A2"},{"value":"1,27E-01","module":"A3"},{"value":"1,07E+00","module":"A4"},{"value":"2,11E-02","module":"A5"},{"value":"0,0E+00","module":"B1"},{"value":"0,0E+00","module":"B2"},{"value":"0,0E+00","module":"B3"},{"value":"0,0E+00","module":"B4"},{"value":"0,0E+00","module":"B5"},{"value":"1,03E-03","module":"B6"},{"value":"0,0E+00","module":"B7"},{"value":"0,0E+00","module":"C1"},{"value":"1,11E-01","module":"C2"},{"value":"1,45E+00","module":"C3"},{"value":"6,18E-02","module":"C4"},{"value":"-5,87E+00","module":"D"}]},{"parameter":"GWP-biogenic","unit":"kg CO2-eq.","values":[{"value":"1,58E-01","module":"A1"},{"value":"5,25E-05","module":"A2"},{"value":"1,24E-02","module":"A3"},{"value":"4,45E-04","module":"A4"},{"value":"1,71E-04","module":"A5"},{"value":"0,0E+00","module":"B1"},{"value":"0,0E+00","module":"B2"},{"value":"0,0E+00","module":"B3"},{"value":"0,0E+00","module":"B4"},{"value":"0,0E+00","module":"B5"},{"value":"2,86E-05","module":"B6"},{"value":"0,0E+00","module":"B7"},{"value":"0,0E+00","module":"C1"},{"value":"4,60E-05","module":"C2"},{"value":"1,20E-05","module":"C3"},{"value":"5,39E-06","module":"C4"},{"value":"-2,68E-02","module":"D"}]},{"parameter":"GWP-luluc","unit":"kg CO2-eq.","values":[{"value":"1,95E-01","module":"A1"},{"value":"4,51E-05","module":"A2"},{"value":"3,75E-04","module":"A3"},{"value":"3,82E-04","module":"A4"},{"value":"1,96E-04","module":"A5"},{"value":"0,0E+00","module":"B1"},{"value":"0,0E+00","module":"B2"},{"value":"0,0E+00","module":"B3"},{"value":"0,0E+00","module":"B4"},{"value":"0,0E+00","module":"B5"},{"value":"4,26E-06","module":"B6"},{"value":"0,0E+00","module":"B7"},{"value":"0,0E+00","module":"C1"},{"value":"3,95E-05","module":"C2"},{"value":"1,79E-06","module":"C3"},{"value":"3,48E-06","module":"C4"},{"value":"-1,07E-01","module":"D"}]},{"parameter":"ODP","unit":"kg CFC 11-eq.","values":[{"value":"1,27E-06","module":"A1"},{"value":"2,87E-08","module":"A2"},{"value":"1,27E-08","module":"A3"},{"value":"2,43E-07","module":"A4"},{"value":"1,59E-09","module":"A5"},{"value":"0,0E+00","module":"B1"},{"value":"0,0E+00","module":"B2"},{"value":"0,0E+00","module":"B3"},{"value":"0,0E+00","module":"B4"},{"value":"0,0E+00","module":"B5"},{"value":"7,10E-11","module":"B6"},{"value":"0,0E+00","module":"B7"},{"value":"0,0E+00","module":"C1"},{"value":"2,52E-08","module":"C2"},{"value":"1,14E-09","module":"C3"},{"value":"3,23E-09","module":"C4"},{"value":"-5,95E-03","module":"D"}]},{"parameter":"AP","unit":"mol H+-eq.","values":[{"value":"1,47E-01","module":"A1"},{"value":"3,64E-04","module":"A2"},{"value":"1,14E-03","module":"A3"},{"value":"3,09E-03","module":"A4"},{"value":"1,52E-04","module":"A5"},{"value":"0,0E+00","module":"B1"},{"value":"0,0E+00","module":"B2"},{"value":"0,0E+00","module":"B3"},{"value":"0,0E+00","module":"B4"},{"value":"0,0E+00","module":"B5"},{"value":"8,07E-06","module":"B6"},{"value":"0,0E+00","module":"B7"},{"value":"0,0E+00","module":"C1"},{"value":"3,19E-04","module":"C2"},{"value":"1,84E-04","module":"C3"},{"value":"8,58E-05","module":"C4"},{"value":"-9,11E-02","module":"D"}]},{"parameter":"POCP","unit":"kg NMVOC-eq.","values":[{"value":"6,55E-02","module":"A1"},{"value":"3,09E-04","module":"A2"},{"value":"8,89E-04","module":"A3"},{"value":"2,62E-03","module":"A4"},{"value":"7,00E-05","module":"A5"},{"value":"0,0E+00","module":"B1"},{"value":"0,0E+00","module":"B2"},{"value":"0,0E+00","module":"B3"},{"value":"0,0E+00","module":"B4"},{"value":"0,0E+00","module":"B5"},{"value":"3,11E-06","module":"B6"},{"value":"0,0E+00","module":"B7"},{"value":"0,0E+00","module":"C1"},{"value":"2,71E-04","module":"C2"},{"value":"2,28E-04","module":"C3"},{"value":"1,09E-04","module":"C4"},{"value":"-2,72E-02","module":"D"}]},{"parameter":"ADPE","unit":"kg Sb-eq.","values":[{"value":"6,54E-04","module":"A1"},{"value":"3,50E-06","module":"A2"},{"value":"8,59E-06","module":"A3"},{"value":"2,97E-05","module":"A4"},{"value":"6,99E-07","module":"A5"},{"value":"0,0E+00","module":"B1"},{"value":"0,0E+00","module":"B2"},{"value":"0,0E+00","module":"B3"},{"value":"0,0E+00","module":"B4"},{"value":"0,0E+00","module":"B5"},{"value":"7,70E-08","module":"B6"},{"value":"0,0E+00","module":"B7"},{"value":"0,0E+00","module":"C1"},{"value":"3,07E-06","module":"C2"},{"value":"5,25E-08","module":"C3"},{"value":"8,59E-08","module":"C4"},{"value":"-2,91E-04","module":"D"}]},{"parameter":"ADPF","unit":"MJ","values":[{"value":"2,66E+02","module":"A1"},{"value":"1,92E+00","module":"A2"},{"value":"9,59E-01","module":"A3"},{"value":"1,62E+01","module":"A4"},{"value":"2,87E-01","module":"A5"},{"value":"0,0E+00","module":"B1"},{"value":"0,0E+00","module":"B2"},{"value":"0,0E+00","module":"B3"},{"value":"0,0E+00","module":"B4"},{"value":"0,0E+00","module":"B5"},{"value":"1,41E-02","module":"B6"},{"value":"0,0E+00","module":"B7"},{"value":"0,0E+00","module":"C1"},{"value":"1,68E+00","module":"C2"},{"value":"9,64E-02","module":"C3"},{"value":"2,53E-01","module":"C4"},{"value":"-7,36E+01","module":"D"}]},{"parameter":"WDP","unit":"m3 world-eq.","values":[{"value":"6,10E+03","module":"A1"},{"value":"1,85E+00","module":"A2"},{"value":"3,29E+00","module":"A3"},{"value":"1,57E+01","module":"A4"},{"value":"6,12E+00","module":"A5"},{"value":"0,0E+00","module":"B1"},{"value":"0,0E+00","module":"B2"},{"value":"0,0E+00","module":"B3"},{"value":"0,0E+00","module":"B4"},{"value":"0,0E+00","module":"B5"},{"value":"2,46E+00","module":"B6"},{"value":"0,0E+00","module":"B7"},{"value":"0,0E+00","module":"C1"},{"value":"1,62E+00","module":"C2"},{"value":"2,35E-01","module":"C3"},{"value":"4,51E+00","module":"C4"},{"value":"-3,13E+03","module":"D"}]},{"parameter":"EP-freshwater","unit":"kg P-eq.","values":[{"value":"9,79E-04","module":"A1"},{"value":"1,01E-06","module":"A2"},{"value":"5,89E-06","module":"A3"},{"value":"8,58E-06","module":"A4"},{"value":"9,96E-07","module":"A5"},{"value":"0,0E+00","module":"B1"},{"value":"0,0E+00","module":"B2"},{"value":"0,0E+00","module":"B3"},{"value":"0,0E+00","module":"B4"},{"value":"0,0E+00","module":"B5"},{"value":"7,43E-08","module":"B6"},{"value":"0,0E+00","module":"B7"},{"value":"0,0E+00","module":"C1"},{"value":"8,88E-07","module":"C2"},{"value":"1,14E-07","module":"C3"},{"value":"1,68E-07","module":"C4"},{"value":"-5,79E-04","module":"D"}]},{"parameter":"EP-marine","unit":"kg N-eq.","values":[{"value":"1,77E-02","module":"A1"},{"value":"7,21E-05","module":"A2"},{"value":"3,11E-04","module":"A3"},{"value":"6,11E-04","module":"A4"},{"value":"1,90E-05","module":"A5"},{"value":"0,0E+00","module":"B1"},{"value":"0,0E+00","module":"B2"},{"value":"0,0E+00","module":"B3"},{"value":"0,0E+00","module":"B4"},{"value":"0,0E+00","module":"B5"},{"value":"8,87E-07","module":"B6"},{"value":"0,0E+00","module":"B7"},{"value":"0,0E+00","module":"C1"},{"value":"6,32E-05","module":"C2"},{"value":"8,81E-05","module":"C3"},{"value":"8,78E-05","module":"C4"},{"value":"-7,09E-03","module":"D"}]},{"parameter":"EP-terrestrial","unit":"mol N-eq.","values":[{"value":"2,04E-01","module":"A1"},{"value":"8,07E-04","module":"A2"},{"value":"4,44E-03","module":"A3"},{"value":"6,83E-03","module":"A4"},{"value":"2,18E-04","module":"A5"},{"value":"0,0E+00","module":"B1"},{"value":"0,0E+00","module":"B2"},{"value":"0,0E+00","module":"B3"},{"value":"0,0E+00","module":"B4"},{"value":"0,0E+00","module":"B5"},{"value":"1,15E-05","module":"B6"},{"value":"0,0E+00","module":"B7"},{"value":"0,0E+00","module":"C1"},{"value":"7,07E-04","module":"C2"},{"value":"9,51E-04","module":"C3"},{"value":"3,43E-04","module":"C4"},{"value":"-8,78E-02","module":"D"}]},{"parameter":"GWP-IOBC","unit":"kg CO2-eq.","values":[{"value":"1,84E+01","module":"A1"},{"value":"1,27E-01","module":"A2"},{"value":"1,38E-01","module":"A3"},{"value":"1,07E+00","module":"A4"},{"value":"2,14E-02","module":"A5"},{"value":"0,0E+00","module":"B1"},{"value":"0,0E+00","module":"B2"},{"value":"0,0E+00","module":"B3"},{"value":"0,0E+00","module":"B4"},{"value":"0,0E+00","module":"B5"},{"value":"1,06E-03","module":"B6"},{"value":"0,0E+00","module":"B7"},{"value":"0,0E+00","module":"C1"},{"value":"1,11E-01","module":"C2"},{"value":"1,45E+00","module":"C3"},{"value":"6,28E-02","module":"C4"},{"value":"-5,58E+00","module":"D"}]}],"additional_environmental_impact":[{"parameter":"PM","unit":"disease incidence","values":[{"value":"1,19E-06","module":"A1"},{"value":"7,76E-09","module":"A2"},{"value":"1,40E-08","module":"A3"},{"value":"6,58E-08","module":"A4"},{"value":"1,29E-09","module":"A5"},{"value":"0,0E+00","module":"B1"},{"value":"0,0E+00","module":"B2"},{"value":"0,0E+00","module":"B3"},{"value":"0,0E+00","module":"B4"},{"value":"0,0E+00","module":"B5"},{"value":"5,80E-11","module":"B6"},{"value":"0,0E+00","module":"B7"},{"value":"0,0E+00","module":"C1"},{"value":"6,80E-09","module":"C2"},{"value":"7,22E-10","module":"C3"},{"value":"1,58E-09","module":"C4"},{"value":"-5,30E-07","module":"D"}]},{"parameter":"ETP-fw","unit":"CTUe","values":[{"value":"7,81E+02","module":"A1"},{"value":"1,42E+00","module":"A2"},{"value":"9,34E+00","module":"A3"},{"value":"1,20E+01","module":"A4"},{"value":"1,06E+00","module":"A5"},{"value":"0,0E+00","module":"B1"},{"value":"0,0E+00","module":"B2"},{"value":"0,0E+00","module":"B3"},{"value":"0,0E+00","module":"B4"},{"value":"0,0E+00","module":"B5"},{"value":"6,42E-02","module":"B6"},{"value":"0,0E+00","module":"B7"},{"value":"0,0E+00","module":"C1"},{"value":"1,25E+00","module":"C2"},{"value":"3,30E-01","module":"C3"},{"value":"2,52E+02","module":"C4"},{"value":"-5,80E+02","module":"D"}]},{"parameter":"HTP-c","unit":"CTUh","values":[{"value":"3,96E-08","module":"A1"},{"value":"0,0E+00","module":"A2"},{"value":"1,73E-10","module":"A3"},{"value":"0,0E+00","module":"A4"},{"value":"4,00E-11","module":"A5"},{"value":"0,0E+00","module":"B1"},{"value":"0,0E+00","module":"B2"},{"value":"0,0E+00","module":"B3"},{"value":"0,0E+00","module":"B4"},{"value":"0,0E+00","module":"B5"},{"value":"3,00E-12","module":"B6"},{"value":"0,0E+00","module":"B7"},{"value":"0,0E+00","module":"C1"},{"value":"0,0E+00","module":"C2"},{"value":"3,20E-11","module":"C3"},{"value":"1,60E-11","module":"C4"},{"value":"-2,09E-08","module":"D"}]},{"parameter":"HTP-nc","unit":"CTUh","values":[{"value":"1,06E-06","module":"A1"},{"value":"1,55E-09","module":"A2"},{"value":"5,02E-09","module":"A3"},{"value":"1,32E-08","module":"A4"},{"value":"1,09E-09","module":"A5"},{"value":"0,0E+00","module":"B1"},{"value":"0,0E+00","module":"B2"},{"value":"0,0E+00","module":"B3"},{"value":"0,0E+00","module":"B4"},{"value":"0,0E+00","module":"B5"},{"value":"7,20E-11","module":"B6"},{"value":"0,0E+00","module":"B7"},{"value":"0,0E+00","module":"C1"},{"value":"1,36E-09","module":"C2"},{"value":"1,26E-09","module":"C3"},{"value":"3,14E-10","module":"C4"},{"value":"-7,62E-07","module":"D"}]},{"parameter":"SQP","unit":"unitless","values":[{"value":"4,07E+01","module":"A1"},{"value":"1,34E+00","module":"A2"},{"value":"3,67E+01","module":"A3"},{"value":"1,14E+01","module":"A4"},{"value":"9,23E-02","module":"A5"},{"value":"0,0E+00","module":"B1"},{"value":"0,0E+00","module":"B2"},{"value":"0,0E+00","module":"B3"},{"value":"0,0E+00","module":"B4"},{"value":"0,0E+00","module":"B5"},{"value":"7,10E-03","module":"B6"},{"value":"0,0E+00","module":"B7"},{"value":"0,0E+00","module":"C1"},{"value":"1,18E+00","module":"C2"},{"value":"1,19E-02","module":"C3"},{"value":"6,75E-01","module":"C4"},{"value":"-1,46E+01","module":"D"}]},{"parameter":"IRP","unit":"kBq U235-eq.","values":[{"value":"8,44E-01","module":"A1"},{"value":"8,38E-03","module":"A2"},{"value":"3,26E-03","module":"A3"},{"value":"7,10E-02","module":"A4"},{"value":"9,36E-04","module":"A5"},{"value":"0,0E+00","module":"B1"},{"value":"0,0E+00","module":"B2"},{"value":"0,0E+00","module":"B3"},{"value":"0,0E+00","module":"B4"},{"value":"0,0E+00","module":"B5"},{"value":"2,56E-04","module":"B6"},{"value":"0,0E+00","module":"B7"},{"value":"0,0E+00","module":"C1"},{"value":"7,34E-03","module":"C2"},{"value":"1,66E-04","module":"C3"},{"value":"1,48E-03","module":"C4"},{"value":"-3,14E-01","module":"D"}]}],"resource_use":[{"parameter":"PERE","unit":"MJ","values":[{"value":"5,55E+01","module":"A1"},{"value":"2,74E-02","module":"A2"},{"value":"9,20E+00","module":"A3"},{"value":"2,32E-01","module":"A4"},{"value":"6,50E-02","module":"A5"},{"value":"0,0E+00","module":"B1"},{"value":"0,0E+00","module":"B2"},{"value":"0,0E+00","module":"B3"},{"value":"0,0E+00","module":"B4"},{"value":"0,0E+00","module":"B5"},{"value":"1,83E-01","module":"B6"},{"value":"0,0E+00","module":"B7"},{"value":"0,0E+00","module":"C1"},{"value":"2,40E-02","module":"C2"},{"value":"2,92E-03","module":"C3"},{"value":"2,44E-02","module":"C4"},{"value":"-3,35E+01","module":"D"}]},{"parameter":"PERM","unit":"MJ","values":[{"value":"0,0E+00","module":"A1"},{"value":"0,0E+00","module":"A2"},{"value":"0,0E+00","module":"A3"},{"value":"0,0E+00","module":"A4"},{"value":"0,0E+00","module":"A5"},{"value":"0,0E+00","module":"B1"},{"value":"0,0E+00","module":"B2"},{"value":"0,0E+00","module":"B3"},{"value":"0,0E+00","module":"B4"},{"value":"0,0E+00","module":"B5"},{"value":"0,0E+00","module":"B6"},{"value":"0,0E+00","module":"B7"},{"value":"0,0E+00","module":"C1"},{"value":"0,0E+00","module":"C2"},{"value":"0,0E+00","module":"C3"},{"value":"0,0E+00","module":"C4"},{"value":"0,0E+00","module":"D"}]},{"parameter":"PERT","unit":"MJ","values":[{"value":"5,55E+01","module":"A1"},{"value":"2,74E-02","module":"A2"},{"value":"9,20E+00","module":"A3"},{"value":"2,32E-01","module":"A4"},{"value":"6,50E-02","module":"A5"},{"value":"0,0E+00","module":"B1"},{"value":"0,0E+00","module":"B2"},{"value":"0,0E+00","module":"B3"},{"value":"0,0E+00","module":"B4"},{"value":"0,0E+00","module":"B5"},{"value":"1,83E-01","module":"B6"},{"value":"0,0E+00","module":"B7"},{"value":"0,0E+00","module":"C1"},{"value":"2,40E-02","module":"C2"},{"value":"2,92E-03","module":"C3"},{"value":"2,44E-02","module":"C4"},{"value":"-3,35E+01","module":"D"}]},{"parameter":"PENRE","unit":"MJ","values":[{"value":"2,27E+02","module":"A1"},{"value":"1,92E+00","module":"A2"},{"value":"9,60E-01","module":"A3"},{"value":"1,62E+01","module":"A4"},{"value":"2,49E-01","module":"A5"},{"value":"0,0E+00","module":"B1"},{"value":"0,0E+00","module":"B2"},{"value":"0,0E+00","module":"B3"},{"value":"0,0E+00","module":"B4"},{"value":"0,0E+00","module":"B5"},{"value":"1,41E-02","module":"B6"},{"value":"0,0E+00","module":"B7"},{"value":"0,0E+00","module":"C1"},{"value":"1,68E+00","module":"C2"},{"value":"9,65E-02","module":"C3"},{"value":"2,53E-01","module":"C4"},{"value":"-7,36E+01","module":"D"}]},{"parameter":"PENRM","unit":"MJ","values":[{"value":"4,09E+01","module":"A1"},{"value":"0,0E+00","module":"A2"},{"value":"0,0E+00","module":"A3"},{"value":"0,0E+00","module":"A4"},{"value":"-2,08E-02","module":"A5"},{"value":"0,0E+00","module":"B1"},{"value":"0,0E+00","module":"B2"},{"value":"0,0E+00","module":"B3"},{"value":"0,0E+00","module":"B4"},{"value":"0,0E+00","module":"B5"},{"value":"0,0E+00","module":"B6"},{"value":"0,0E+00","module":"B7"},{"value":"0,0E+00","module":"C1"},{"value":"0,0E+00","module":"C2"},{"value":"-4,05E+01","module":"C3"},{"value":"0,0E+00","module":"C4"},{"value":"0,0E+00","module":"D"}]},{"parameter":"PENRT","unit":"MJ","values":[{"value":"2,68E+02","module":"A1"},{"value":"1,92E+00","module":"A2"},{"value":"9,60E-01","module":"A3"},{"value":"1,62E+01","module":"A4"},{"value":"2,28E-01","module":"A5"},{"value":"0,0E+00","module":"B1"},{"value":"0,0E+00","module":"B2"},{"value":"0,0E+00","module":"B3"},{"value":"0,0E+00","module":"B4"},{"value":"0,0E+00","module":"B5"},{"value":"1,41E-02","module":"B6"},{"value":"0,0E+00","module":"B7"},{"value":"0,0E+00","module":"C1"},{"value":"1,68E+00","module":"C2"},{"value":"-4,04E+01","module":"C3"},{"value":"2,54E-01","module":"C4"},{"value":"-7,36E+01","module":"D"}]},{"parameter":"SM","unit":"kg","values":[{"value":"2,13E-01","module":"A1"},{"value":"0,0E+00","module":"A2"},{"value":"0,0E+00","module":"A3"},{"value":"0,0E+00","module":"A4"},{"value":"2,13E-04","module":"A5"},{"value":"0,0E+00","module":"B1"},{"value":"0,0E+00","module":"B2"},{"value":"0,0E+00","module":"B3"},{"value":"0,0E+00","module":"B4"},{"value":"0,0E+00","module":"B5"},{"value":"0,0E+00","module":"B6"},{"value":"0,0E+00","module":"B7"},{"value":"0,0E+00","module":"C1"},{"value":"0,0E+00","module":"C2"},{"value":"0,0E+00","module":"C3"},{"value":"2,75E-07","module":"C4"},{"value":"9,30E-02","module":"D"}]},{"parameter":"RSF","unit":"MJ","values":[{"value":"4,00E-01","module":"A1"},{"value":"9,82E-04","module":"A2"},{"value":"2,19E-03","module":"A3"},{"value":"8,32E-03","module":"A4"},{"value":"4,14E-04","module":"A5"},{"value":"0,0E+00","module":"B1"},{"value":"0,0E+00","module":"B2"},{"value":"0,0E+00","module":"B3"},{"value":"0,0E+00","module":"B4"},{"value":"0,0E+00","module":"B5"},{"value":"1,43E-04","module":"B6"},{"value":"0,0E+00","module":"B7"},{"value":"0,0E+00","module":"C1"},{"value":"8,60E-04","module":"C2"},{"value":"8,12E-05","module":"C3"},{"value":"5,08E-04","module":"C4"},{"value":"-2,70E-03","module":"D"}]},{"parameter":"NRSF","unit":"MJ","values":[{"value":"5,88E-02","module":"A1"},{"value":"3,51E-03","module":"A2"},{"value":"4,33E-03","module":"A3"},{"value":"2,97E-02","module":"A4"},{"value":"1,02E-04","module":"A5"},{"value":"0,0E+00","module":"B1"},{"value":"0,0E+00","module":"B2"},{"value":"0,0E+00","module":"B3"},{"value":"0,0E+00","module":"B4"},{"value":"0,0E+00","module":"B5"},{"value":"3,57E-04","module":"B6"},{"value":"0,0E+00","module":"B7"},{"value":"0,0E+00","module":"C1"},{"value":"3,08E-03","module":"C2"},{"value":"0,0E+00","module":"C3"},{"value":"1,86E-03","module":"C4"},{"value":"-3,71E-01","module":"D"}]},{"parameter":"FW","unit":"m3","values":[{"value":"3,36E-01","module":"A1"},{"value":"2,05E-04","module":"A2"},{"value":"2,51E-03","module":"A3"},{"value":"1,74E-03","module":"A4"},{"value":"3,41E-04","module":"A5"},{"value":"0,0E+00","module":"B1"},{"value":"0,0E+00","module":"B2"},{"value":"0,0E+00","module":"B3"},{"value":"0,0E+00","module":"B4"},{"value":"0,0E+00","module":"B5"},{"value":"1,36E-03","module":"B6"},{"value":"0,0E+00","module":"B7"},{"value":"0,0E+00","module":"C1"},{"value":"1,80E-04","module":"C2"},{"value":"2,92E-04","module":"C3"},{"value":"3,22E-04","module":"C4"},{"value":"-1,54E-01","module":"D"}]}],"end_of_life_waste":[{"parameter":"HWD","unit":"kg","values":[{"value":"1,35E-01","module":"A1"},{"value":"9,89E-05","module":"A2"},{"value":"2,38E-02","module":"A3"},{"value":"8,38E-04","module":"A4"},{"value":"1,89E-04","module":"A5"},{"value":"0,0E+00","module":"B1"},{"value":"0,0E+00","module":"B2"},{"value":"0,0E+00","module":"B3"},{"value":"0,0E+00","module":"B4"},{"value":"0,0E+00","module":"B5"},{"value":"9,05E-06","module":"B6"},{"value":"0,0E+00","module":"B7"},{"value":"0,0E+00","module":"C1"},{"value":"8,66E-05","module":"C2"},{"value":"0,0E+00","module":"C3"},{"value":"2,93E-02","module":"C4"},{"value":"1,94E-02","module":"D"}]},{"parameter":"NHWD","unit":"kg","values":[{"value":"4,18E+00","module":"A1"},{"value":"9,32E-02","module":"A2"},{"value":"4,08E-02","module":"A3"},{"value":"7,90E-01","module":"A4"},{"value":"6,59E-03","module":"A5"},{"value":"0,0E+00","module":"B1"},{"value":"0,0E+00","module":"B2"},{"value":"0,0E+00","module":"B3"},{"value":"0,0E+00","module":"B4"},{"value":"0,0E+00","module":"B5"},{"value":"1,09E-03","module":"B6"},{"value":"0,0E+00","module":"B7"},{"value":"0,0E+00","module":"C1"},{"value":"8,17E-02","module":"C2"},{"value":"0,0E+00","module":"C3"},{"value":"9,02E-01","module":"C4"},{"value":"-1,77E+00","module":"D"}]},{"parameter":"RWD","unit":"kg","values":[{"value":"7,97E-04","module":"A1"},{"value":"1,31E-05","module":"A2"},{"value":"3,78E-06","module":"A3"},{"value":"1,11E-04","module":"A4"},{"value":"9,37E-07","module":"A5"},{"value":"0,0E+00","module":"B1"},{"value":"0,0E+00","module":"B2"},{"value":"0,0E+00","module":"B3"},{"value":"0,0E+00","module":"B4"},{"value":"0,0E+00","module":"B5"},{"value":"1,26E-07","module":"B6"},{"value":"0,0E+00","module":"B7"},{"value":"0,0E+00","module":"C1"},{"value":"1,14E-05","module":"C2"},{"value":"0,0E+00","module":"C3"},{"value":"1,72E-06","module":"C4"},{"value":"-2,94E-04","module":"D"}]}],"end_of_life_flow":[{"parameter":"CRU","unit":"kg","values":[{"value":"0,0E+00","module":"A1"},{"value":"0,0E+00","module":"A2"},{"value":"0,0E+00","module":"A3"},{"value":"0,0E+00","module":"A4"},{"value":"0,0E+00","module":"A5"},{"value":"0,0E+00","module":"B1"},{"value":"0,0E+00","module":"B2"},{"value":"0,0E+00","module":"B3"},{"value":"0,0E+00","module":"B4"},{"value":"0,0E+00","module":"B5"},{"value":"0,0E+00","module":"B6"},{"value":"0,0E+00","module":"B7"},{"value":"0,0E+00","module":"C1"},{"value":"0,0E+00","module":"C2"},{"value":"0,0E+00","module":"C3"},{"value":"0,0E+00","module":"C4"},{"value":"0,0E+00","module":"D"}]},{"parameter":"MFR","unit":"kg","values":[{"value":"0,0E+00","module":"A1"},{"value":"0,0E+00","module":"A2"},{"value":"4,51E-04","module":"A3"},{"value":"0,0E+00","module":"A4"},{"value":"1,15E-03","module":"A5"},{"value":"0,0E+00","module":"B1"},{"value":"0,0E+00","module":"B2"},{"value":"0,0E+00","module":"B3"},{"value":"0,0E+00","module":"B4"},{"value":"0,0E+00","module":"B5"},{"value":"0,0E+00","module":"B6"},{"value":"0,0E+00","module":"B7"},{"value":"0,0E+00","module":"C1"},{"value":"0,0E+00","module":"C2"},{"value":"8,97E-01","module":"C3"},{"value":"4,32E-05","module":"C4"},{"value":"-3,64E-03","module":"D"}]},{"parameter":"MER","unit":"kg","values":[{"value":"0,0E+00","module":"A1"},{"value":"0,0E+00","module":"A2"},{"value":"9,57E-02","module":"A3"},{"value":"0,0E+00","module":"A4"},{"value":"5,78E-04","module":"A5"},{"value":"0,0E+00","module":"B1"},{"value":"0,0E+00","module":"B2"},{"value":"0,0E+00","module":"B3"},{"value":"0,0E+00","module":"B4"},{"value":"0,0E+00","module":"B5"},{"value":"0,0E+00","module":"B6"},{"value":"0,0E+00","module":"B7"},{"value":"0,0E+00","module":"C1"},{"value":"0,0E+00","module":"C2"},{"value":"4,82E-01","module":"C3"},{"value":"1,06E-06","module":"C4"},{"value":"-4,79E-04","module":"D"}]},{"parameter":"EEE","unit":"MJ","values":[{"value":"0,0E+00","module":"A1"},{"value":"0,0E+00","module":"A2"},{"value":"5,66E-02","module":"A3"},{"value":"0,0E+00","module":"A4"},{"value":"9,87E-04","module":"A5"},{"value":"0,0E+00","module":"B1"},{"value":"0,0E+00","module":"B2"},{"value":"0,0E+00","module":"B3"},{"value":"0,0E+00","module":"B4"},{"value":"0,0E+00","module":"B5"},{"value":"0,0E+00","module":"B6"},{"value":"0,0E+00","module":"B7"},{"value":"0,0E+00","module":"C1"},{"value":"0,0E+00","module":"C2"},{"value":"9,30E-01","module":"C3"},{"value":"6,86E-05","module":"C4"},{"value":"-1,17E-03","module":"D"}]},{"parameter":"EET","unit":"MJ","values":[{"value":"0,0E+00","module":"A1"},{"value":"0,0E+00","module":"A2"},{"value":"8,56E-01","module":"A3"},{"value":"0,0E+00","module":"A4"},{"value":"1,49E-02","module":"A5"},{"value":"0,0E+00","module":"B1"},{"value":"0,0E+00","module":"B2"},{"value":"0,0E+00","module":"B3"},{"value":"0,0E+00","module":"B4"},{"value":"0,0E+00","module":"B5"},{"value":"0,0E+00","module":"B6"},{"value":"0,0E+00","module":"B7"},{"value":"0,0E+00","module":"C1"},{"value":"0,0E+00","module":"C2"},{"value":"1,41E+01","module":"C3"},{"value":"1,04E-03","module":"C4"},{"value":"-1,78E-02","module":"D"}]}]}