{"product_name":"TSLF 24kV 1x 630/50A","epd_id":"NEPD-7515-6897","compliance":["EN 15804+A2","ISO 14025","ISO 21930"],"producer_name":"Elektroskandia Norge AS","environmental_impact":[{"parameter":"GWP-total","unit":"kg CO2-eq.","values":[{"value":"2,84E+01","module":"A1"},{"value":"1,87E-01","module":"A2"},{"value":"2,69E-01","module":"A3"},{"value":"1,53E+00","module":"A4"},{"value":"3,24E-02","module":"A5"},{"value":"0,0E+00","module":"B1"},{"value":"0,0E+00","module":"B2"},{"value":"0,0E+00","module":"B3"},{"value":"0,0E+00","module":"B4"},{"value":"0,0E+00","module":"B5"},{"value":"1,07E-03","module":"B6"},{"value":"0,0E+00","module":"B7"},{"value":"0,0E+00","module":"C1"},{"value":"1,58E-01","module":"C2"},{"value":"1,77E+00","module":"C3"},{"value":"7,87E-02","module":"C4"},{"value":"-9,33E+00","module":"D"}]},{"parameter":"GWP-fossil","unit":"kg CO2-eq.","values":[{"value":"2,78E+01","module":"A1"},{"value":"1,87E-01","module":"A2"},{"value":"2,39E-01","module":"A3"},{"value":"1,53E+00","module":"A4"},{"value":"3,18E-02","module":"A5"},{"value":"0,0E+00","module":"B1"},{"value":"0,0E+00","module":"B2"},{"value":"0,0E+00","module":"B3"},{"value":"0,0E+00","module":"B4"},{"value":"0,0E+00","module":"B5"},{"value":"1,03E-03","module":"B6"},{"value":"0,0E+00","module":"B7"},{"value":"0,0E+00","module":"C1"},{"value":"1,58E-01","module":"C2"},{"value":"1,77E+00","module":"C3"},{"value":"7,87E-02","module":"C4"},{"value":"-9,12E+00","module":"D"}]},{"parameter":"GWP-biogenic","unit":"kg CO2-eq.","values":[{"value":"2,39E-01","module":"A1"},{"value":"7,74E-05","module":"A2"},{"value":"2,89E-02","module":"A3"},{"value":"6,34E-04","module":"A4"},{"value":"2,68E-04","module":"A5"},{"value":"0,0E+00","module":"B1"},{"value":"0,0E+00","module":"B2"},{"value":"0,0E+00","module":"B3"},{"value":"0,0E+00","module":"B4"},{"value":"0,0E+00","module":"B5"},{"value":"2,86E-05","module":"B6"},{"value":"0,0E+00","module":"B7"},{"value":"0,0E+00","module":"C1"},{"value":"6,55E-05","module":"C2"},{"value":"1,64E-05","module":"C3"},{"value":"6,67E-06","module":"C4"},{"value":"-4,17E-02","module":"D"}]},{"parameter":"GWP-luluc","unit":"kg CO2-eq.","values":[{"value":"3,11E-01","module":"A1"},{"value":"6,66E-05","module":"A2"},{"value":"5,48E-04","module":"A3"},{"value":"5,45E-04","module":"A4"},{"value":"3,12E-04","module":"A5"},{"value":"0,0E+00","module":"B1"},{"value":"0,0E+00","module":"B2"},{"value":"0,0E+00","module":"B3"},{"value":"0,0E+00","module":"B4"},{"value":"0,0E+00","module":"B5"},{"value":"4,26E-06","module":"B6"},{"value":"0,0E+00","module":"B7"},{"value":"0,0E+00","module":"C1"},{"value":"5,64E-05","module":"C2"},{"value":"2,54E-06","module":"C3"},{"value":"5,03E-06","module":"C4"},{"value":"-1,67E-01","module":"D"}]},{"parameter":"ODP","unit":"kg CFC 11-eq.","values":[{"value":"2,01E-06","module":"A1"},{"value":"4,24E-08","module":"A2"},{"value":"1,96E-08","module":"A3"},{"value":"3,47E-07","module":"A4"},{"value":"2,47E-09","module":"A5"},{"value":"0,0E+00","module":"B1"},{"value":"0,0E+00","module":"B2"},{"value":"0,0E+00","module":"B3"},{"value":"0,0E+00","module":"B4"},{"value":"0,0E+00","module":"B5"},{"value":"7,10E-11","module":"B6"},{"value":"0,0E+00","module":"B7"},{"value":"0,0E+00","module":"C1"},{"value":"3,59E-08","module":"C2"},{"value":"1,57E-09","module":"C3"},{"value":"4,52E-09","module":"C4"},{"value":"-7,27E-03","module":"D"}]},{"parameter":"AP","unit":"mol H+-eq.","values":[{"value":"2,28E-01","module":"A1"},{"value":"5,37E-04","module":"A2"},{"value":"1,68E-03","module":"A3"},{"value":"4,40E-03","module":"A4"},{"value":"2,36E-04","module":"A5"},{"value":"0,0E+00","module":"B1"},{"value":"0,0E+00","module":"B2"},{"value":"0,0E+00","module":"B3"},{"value":"0,0E+00","module":"B4"},{"value":"0,0E+00","module":"B5"},{"value":"8,07E-06","module":"B6"},{"value":"0,0E+00","module":"B7"},{"value":"0,0E+00","module":"C1"},{"value":"4,55E-04","module":"C2"},{"value":"2,36E-04","module":"C3"},{"value":"1,21E-04","module":"C4"},{"value":"-1,28E-01","module":"D"}]},{"parameter":"POCP","unit":"kg NMVOC-eq.","values":[{"value":"9,94E-02","module":"A1"},{"value":"4,56E-04","module":"A2"},{"value":"1,32E-03","module":"A3"},{"value":"3,73E-03","module":"A4"},{"value":"1,06E-04","module":"A5"},{"value":"0,0E+00","module":"B1"},{"value":"0,0E+00","module":"B2"},{"value":"0,0E+00","module":"B3"},{"value":"0,0E+00","module":"B4"},{"value":"0,0E+00","module":"B5"},{"value":"3,11E-06","module":"B6"},{"value":"0,0E+00","module":"B7"},{"value":"0,0E+00","module":"C1"},{"value":"3,86E-04","module":"C2"},{"value":"2,91E-04","module":"C3"},{"value":"1,51E-04","module":"C4"},{"value":"-4,00E-02","module":"D"}]},{"parameter":"ADPE","unit":"kg Sb-eq.","values":[{"value":"1,05E-03","module":"A1"},{"value":"5,17E-06","module":"A2"},{"value":"1,24E-05","module":"A3"},{"value":"4,23E-05","module":"A4"},{"value":"1,12E-06","module":"A5"},{"value":"0,0E+00","module":"B1"},{"value":"0,0E+00","module":"B2"},{"value":"0,0E+00","module":"B3"},{"value":"0,0E+00","module":"B4"},{"value":"0,0E+00","module":"B5"},{"value":"7,70E-08","module":"B6"},{"value":"0,0E+00","module":"B7"},{"value":"0,0E+00","module":"C1"},{"value":"4,37E-06","module":"C2"},{"value":"7,34E-08","module":"C3"},{"value":"1,20E-07","module":"C4"},{"value":"-3,73E-04","module":"D"}]},{"parameter":"ADPF","unit":"MJ","values":[{"value":"3,94E+02","module":"A1"},{"value":"2,83E+00","module":"A2"},{"value":"1,46E+00","module":"A3"},{"value":"2,31E+01","module":"A4"},{"value":"4,25E-01","module":"A5"},{"value":"0,0E+00","module":"B1"},{"value":"0,0E+00","module":"B2"},{"value":"0,0E+00","module":"B3"},{"value":"0,0E+00","module":"B4"},{"value":"0,0E+00","module":"B5"},{"value":"1,41E-02","module":"B6"},{"value":"0,0E+00","module":"B7"},{"value":"0,0E+00","module":"C1"},{"value":"2,39E+00","module":"C2"},{"value":"1,27E-01","module":"C3"},{"value":"3,57E-01","module":"C4"},{"value":"-1,15E+02","module":"D"}]},{"parameter":"WDP","unit":"m3 world-eq.","values":[{"value":"9,64E+03","module":"A1"},{"value":"2,73E+00","module":"A2"},{"value":"5,02E+00","module":"A3"},{"value":"2,24E+01","module":"A4"},{"value":"9,68E+00","module":"A5"},{"value":"0,0E+00","module":"B1"},{"value":"0,0E+00","module":"B2"},{"value":"0,0E+00","module":"B3"},{"value":"0,0E+00","module":"B4"},{"value":"0,0E+00","module":"B5"},{"value":"2,46E+00","module":"B6"},{"value":"0,0E+00","module":"B7"},{"value":"0,0E+00","module":"C1"},{"value":"2,32E+00","module":"C2"},{"value":"3,92E-01","module":"C3"},{"value":"6,69E+00","module":"C4"},{"value":"-4,93E+03","module":"D"}]},{"parameter":"EP-freshwater","unit":"kg P-eq.","values":[{"value":"1,52E-03","module":"A1"},{"value":"1,49E-06","module":"A2"},{"value":"8,71E-06","module":"A3"},{"value":"1,22E-05","module":"A4"},{"value":"1,54E-06","module":"A5"},{"value":"0,0E+00","module":"B1"},{"value":"0,0E+00","module":"B2"},{"value":"0,0E+00","module":"B3"},{"value":"0,0E+00","module":"B4"},{"value":"0,0E+00","module":"B5"},{"value":"7,43E-08","module":"B6"},{"value":"0,0E+00","module":"B7"},{"value":"0,0E+00","module":"C1"},{"value":"1,27E-06","module":"C2"},{"value":"1,54E-07","module":"C3"},{"value":"2,41E-07","module":"C4"},{"value":"-8,05E-04","module":"D"}]},{"parameter":"EP-marine","unit":"kg N-eq.","values":[{"value":"2,77E-02","module":"A1"},{"value":"1,06E-04","module":"A2"},{"value":"4,80E-04","module":"A3"},{"value":"8,70E-04","module":"A4"},{"value":"2,95E-05","module":"A5"},{"value":"0,0E+00","module":"B1"},{"value":"0,0E+00","module":"B2"},{"value":"0,0E+00","module":"B3"},{"value":"0,0E+00","module":"B4"},{"value":"0,0E+00","module":"B5"},{"value":"8,87E-07","module":"B6"},{"value":"0,0E+00","module":"B7"},{"value":"0,0E+00","module":"C1"},{"value":"9,00E-05","module":"C2"},{"value":"1,13E-04","module":"C3"},{"value":"1,14E-04","module":"C4"},{"value":"-1,04E-02","module":"D"}]},{"parameter":"EP-terrestrial","unit":"mol N-eq.","values":[{"value":"3,16E-01","module":"A1"},{"value":"1,19E-03","module":"A2"},{"value":"6,54E-03","module":"A3"},{"value":"9,74E-03","module":"A4"},{"value":"3,36E-04","module":"A5"},{"value":"0,0E+00","module":"B1"},{"value":"0,0E+00","module":"B2"},{"value":"0,0E+00","module":"B3"},{"value":"0,0E+00","module":"B4"},{"value":"0,0E+00","module":"B5"},{"value":"1,15E-05","module":"B6"},{"value":"0,0E+00","module":"B7"},{"value":"0,0E+00","module":"C1"},{"value":"1,01E-03","module":"C2"},{"value":"1,22E-03","module":"C3"},{"value":"4,83E-04","module":"C4"},{"value":"-1,28E-01","module":"D"}]},{"parameter":"GWP-IOBC","unit":"kg CO2-eq.","values":[{"value":"2,84E+01","module":"A1"},{"value":"1,87E-01","module":"A2"},{"value":"2,64E-01","module":"A3"},{"value":"1,53E+00","module":"A4"},{"value":"3,24E-02","module":"A5"},{"value":"0,0E+00","module":"B1"},{"value":"0,0E+00","module":"B2"},{"value":"0,0E+00","module":"B3"},{"value":"0,0E+00","module":"B4"},{"value":"0,0E+00","module":"B5"},{"value":"1,06E-03","module":"B6"},{"value":"0,0E+00","module":"B7"},{"value":"0,0E+00","module":"C1"},{"value":"1,58E-01","module":"C2"},{"value":"1,77E+00","module":"C3"},{"value":"8,08E-02","module":"C4"},{"value":"-8,70E+00","module":"D"}]}],"additional_environmental_impact":[{"parameter":"PM","unit":"disease incidence","values":[{"value":"1,84E-06","module":"A1"},{"value":"1,14E-08","module":"A2"},{"value":"2,06E-08","module":"A3"},{"value":"9,37E-08","module":"A4"},{"value":"1,98E-09","module":"A5"},{"value":"0,0E+00","module":"B1"},{"value":"0,0E+00","module":"B2"},{"value":"0,0E+00","module":"B3"},{"value":"0,0E+00","module":"B4"},{"value":"0,0E+00","module":"B5"},{"value":"5,80E-11","module":"B6"},{"value":"0,0E+00","module":"B7"},{"value":"0,0E+00","module":"C1"},{"value":"9,69E-09","module":"C2"},{"value":"9,41E-10","module":"C3"},{"value":"2,20E-09","module":"C4"},{"value":"-7,89E-07","module":"D"}]},{"parameter":"ETP-fw","unit":"CTUe","values":[{"value":"1,21E+03","module":"A1"},{"value":"2,10E+00","module":"A2"},{"value":"1,38E+01","module":"A3"},{"value":"1,72E+01","module":"A4"},{"value":"1,64E+00","module":"A5"},{"value":"0,0E+00","module":"B1"},{"value":"0,0E+00","module":"B2"},{"value":"0,0E+00","module":"B3"},{"value":"0,0E+00","module":"B4"},{"value":"0,0E+00","module":"B5"},{"value":"6,42E-02","module":"B6"},{"value":"0,0E+00","module":"B7"},{"value":"0,0E+00","module":"C1"},{"value":"1,77E+00","module":"C2"},{"value":"6,41E-01","module":"C3"},{"value":"3,92E+02","module":"C4"},{"value":"-7,70E+02","module":"D"}]},{"parameter":"HTP-c","unit":"CTUh","values":[{"value":"6,21E-08","module":"A1"},{"value":"0,0E+00","module":"A2"},{"value":"2,71E-10","module":"A3"},{"value":"0,0E+00","module":"A4"},{"value":"6,20E-11","module":"A5"},{"value":"0,0E+00","module":"B1"},{"value":"0,0E+00","module":"B2"},{"value":"0,0E+00","module":"B3"},{"value":"0,0E+00","module":"B4"},{"value":"0,0E+00","module":"B5"},{"value":"3,00E-12","module":"B6"},{"value":"0,0E+00","module":"B7"},{"value":"0,0E+00","module":"C1"},{"value":"0,0E+00","module":"C2"},{"value":"4,50E-11","module":"C3"},{"value":"2,20E-11","module":"C4"},{"value":"-3,09E-08","module":"D"}]},{"parameter":"HTP-nc","unit":"CTUh","values":[{"value":"1,66E-06","module":"A1"},{"value":"2,29E-09","module":"A2"},{"value":"7,77E-09","module":"A3"},{"value":"1,87E-08","module":"A4"},{"value":"1,69E-09","module":"A5"},{"value":"0,0E+00","module":"B1"},{"value":"0,0E+00","module":"B2"},{"value":"0,0E+00","module":"B3"},{"value":"0,0E+00","module":"B4"},{"value":"0,0E+00","module":"B5"},{"value":"7,20E-11","module":"B6"},{"value":"0,0E+00","module":"B7"},{"value":"0,0E+00","module":"C1"},{"value":"1,94E-09","module":"C2"},{"value":"1,76E-09","module":"C3"},{"value":"4,53E-10","module":"C4"},{"value":"-1,03E-06","module":"D"}]},{"parameter":"SQP","unit":"unitless","values":[{"value":"6,44E+01","module":"A1"},{"value":"1,98E+00","module":"A2"},{"value":"5,26E+01","module":"A3"},{"value":"1,62E+01","module":"A4"},{"value":"1,38E-01","module":"A5"},{"value":"0,0E+00","module":"B1"},{"value":"0,0E+00","module":"B2"},{"value":"0,0E+00","module":"B3"},{"value":"0,0E+00","module":"B4"},{"value":"0,0E+00","module":"B5"},{"value":"7,10E-03","module":"B6"},{"value":"0,0E+00","module":"B7"},{"value":"0,0E+00","module":"C1"},{"value":"1,67E+00","module":"C2"},{"value":"1,67E-02","module":"C3"},{"value":"9,11E-01","module":"C4"},{"value":"-1,85E+01","module":"D"}]},{"parameter":"IRP","unit":"kBq U235-eq.","values":[{"value":"1,31E+00","module":"A1"},{"value":"1,24E-02","module":"A2"},{"value":"4,99E-03","module":"A3"},{"value":"1,01E-01","module":"A4"},{"value":"1,44E-03","module":"A5"},{"value":"0,0E+00","module":"B1"},{"value":"0,0E+00","module":"B2"},{"value":"0,0E+00","module":"B3"},{"value":"0,0E+00","module":"B4"},{"value":"0,0E+00","module":"B5"},{"value":"2,56E-04","module":"B6"},{"value":"0,0E+00","module":"B7"},{"value":"0,0E+00","module":"C1"},{"value":"1,05E-02","module":"C2"},{"value":"2,32E-04","module":"C3"},{"value":"2,12E-03","module":"C4"},{"value":"-4,90E-01","module":"D"}]}],"resource_use":[{"parameter":"PERE","unit":"MJ","values":[{"value":"8,74E+01","module":"A1"},{"value":"4,05E-02","module":"A2"},{"value":"1,32E+01","module":"A3"},{"value":"3,31E-01","module":"A4"},{"value":"1,01E-01","module":"A5"},{"value":"0,0E+00","module":"B1"},{"value":"0,0E+00","module":"B2"},{"value":"0,0E+00","module":"B3"},{"value":"0,0E+00","module":"B4"},{"value":"0,0E+00","module":"B5"},{"value":"1,83E-01","module":"B6"},{"value":"0,0E+00","module":"B7"},{"value":"0,0E+00","module":"C1"},{"value":"3,43E-02","module":"C2"},{"value":"4,28E-03","module":"C3"},{"value":"3,63E-02","module":"C4"},{"value":"-4,99E+01","module":"D"}]},{"parameter":"PERM","unit":"MJ","values":[{"value":"0,0E+00","module":"A1"},{"value":"0,0E+00","module":"A2"},{"value":"0,0E+00","module":"A3"},{"value":"0,0E+00","module":"A4"},{"value":"0,0E+00","module":"A5"},{"value":"0,0E+00","module":"B1"},{"value":"0,0E+00","module":"B2"},{"value":"0,0E+00","module":"B3"},{"value":"0,0E+00","module":"B4"},{"value":"0,0E+00","module":"B5"},{"value":"0,0E+00","module":"B6"},{"value":"0,0E+00","module":"B7"},{"value":"0,0E+00","module":"C1"},{"value":"0,0E+00","module":"C2"},{"value":"0,0E+00","module":"C3"},{"value":"0,0E+00","module":"C4"},{"value":"0,0E+00","module":"D"}]},{"parameter":"PERT","unit":"MJ","values":[{"value":"8,74E+01","module":"A1"},{"value":"4,05E-02","module":"A2"},{"value":"1,32E+01","module":"A3"},{"value":"3,31E-01","module":"A4"},{"value":"1,01E-01","module":"A5"},{"value":"0,0E+00","module":"B1"},{"value":"0,0E+00","module":"B2"},{"value":"0,0E+00","module":"B3"},{"value":"0,0E+00","module":"B4"},{"value":"0,0E+00","module":"B5"},{"value":"1,83E-01","module":"B6"},{"value":"0,0E+00","module":"B7"},{"value":"0,0E+00","module":"C1"},{"value":"3,43E-02","module":"C2"},{"value":"4,28E-03","module":"C3"},{"value":"3,63E-02","module":"C4"},{"value":"-4,99E+01","module":"D"}]},{"parameter":"PENRE","unit":"MJ","values":[{"value":"3,46E+02","module":"A1"},{"value":"2,83E+00","module":"A2"},{"value":"1,46E+00","module":"A3"},{"value":"2,31E+01","module":"A4"},{"value":"3,76E-01","module":"A5"},{"value":"0,0E+00","module":"B1"},{"value":"0,0E+00","module":"B2"},{"value":"0,0E+00","module":"B3"},{"value":"0,0E+00","module":"B4"},{"value":"0,0E+00","module":"B5"},{"value":"1,41E-02","module":"B6"},{"value":"0,0E+00","module":"B7"},{"value":"0,0E+00","module":"C1"},{"value":"2,39E+00","module":"C2"},{"value":"1,27E-01","module":"C3"},{"value":"3,57E-01","module":"C4"},{"value":"-1,15E+02","module":"D"}]},{"parameter":"PENRM","unit":"MJ","values":[{"value":"4,87E+01","module":"A1"},{"value":"0,0E+00","module":"A2"},{"value":"0,0E+00","module":"A3"},{"value":"0,0E+00","module":"A4"},{"value":"-2,07E-02","module":"A5"},{"value":"0,0E+00","module":"B1"},{"value":"0,0E+00","module":"B2"},{"value":"0,0E+00","module":"B3"},{"value":"0,0E+00","module":"B4"},{"value":"0,0E+00","module":"B5"},{"value":"0,0E+00","module":"B6"},{"value":"0,0E+00","module":"B7"},{"value":"0,0E+00","module":"C1"},{"value":"0,0E+00","module":"C2"},{"value":"-4,82E+01","module":"C3"},{"value":"0,0E+00","module":"C4"},{"value":"0,0E+00","module":"D"}]},{"parameter":"PENRT","unit":"MJ","values":[{"value":"3,95E+02","module":"A1"},{"value":"2,83E+00","module":"A2"},{"value":"1,46E+00","module":"A3"},{"value":"2,31E+01","module":"A4"},{"value":"3,56E-01","module":"A5"},{"value":"0,0E+00","module":"B1"},{"value":"0,0E+00","module":"B2"},{"value":"0,0E+00","module":"B3"},{"value":"0,0E+00","module":"B4"},{"value":"0,0E+00","module":"B5"},{"value":"1,41E-02","module":"B6"},{"value":"0,0E+00","module":"B7"},{"value":"0,0E+00","module":"C1"},{"value":"2,39E+00","module":"C2"},{"value":"-4,81E+01","module":"C3"},{"value":"3,57E-01","module":"C4"},{"value":"-1,15E+02","module":"D"}]},{"parameter":"SM","unit":"kg","values":[{"value":"3,23E-01","module":"A1"},{"value":"0,0E+00","module":"A2"},{"value":"0,0E+00","module":"A3"},{"value":"0,0E+00","module":"A4"},{"value":"3,23E-04","module":"A5"},{"value":"0,0E+00","module":"B1"},{"value":"0,0E+00","module":"B2"},{"value":"0,0E+00","module":"B3"},{"value":"0,0E+00","module":"B4"},{"value":"0,0E+00","module":"B5"},{"value":"0,0E+00","module":"B6"},{"value":"0,0E+00","module":"B7"},{"value":"0,0E+00","module":"C1"},{"value":"0,0E+00","module":"C2"},{"value":"0,0E+00","module":"C3"},{"value":"0,0E+00","module":"C4"},{"value":"1,20E-01","module":"D"}]},{"parameter":"RSF","unit":"MJ","values":[{"value":"5,70E-01","module":"A1"},{"value":"1,45E-03","module":"A2"},{"value":"3,27E-03","module":"A3"},{"value":"1,19E-02","module":"A4"},{"value":"5,89E-04","module":"A5"},{"value":"0,0E+00","module":"B1"},{"value":"0,0E+00","module":"B2"},{"value":"0,0E+00","module":"B3"},{"value":"0,0E+00","module":"B4"},{"value":"0,0E+00","module":"B5"},{"value":"1,43E-04","module":"B6"},{"value":"0,0E+00","module":"B7"},{"value":"0,0E+00","module":"C1"},{"value":"1,23E-03","module":"C2"},{"value":"1,13E-04","module":"C3"},{"value":"7,54E-04","module":"C4"},{"value":"-6,34E-03","module":"D"}]},{"parameter":"NRSF","unit":"MJ","values":[{"value":"9,57E-02","module":"A1"},{"value":"5,18E-03","module":"A2"},{"value":"7,32E-03","module":"A3"},{"value":"4,24E-02","module":"A4"},{"value":"1,57E-04","module":"A5"},{"value":"0,0E+00","module":"B1"},{"value":"0,0E+00","module":"B2"},{"value":"0,0E+00","module":"B3"},{"value":"0,0E+00","module":"B4"},{"value":"0,0E+00","module":"B5"},{"value":"3,57E-04","module":"B6"},{"value":"0,0E+00","module":"B7"},{"value":"0,0E+00","module":"C1"},{"value":"4,38E-03","module":"C2"},{"value":"0,0E+00","module":"C3"},{"value":"2,14E-03","module":"C4"},{"value":"-4,40E-01","module":"D"}]},{"parameter":"FW","unit":"m3","values":[{"value":"5,22E-01","module":"A1"},{"value":"3,02E-04","module":"A2"},{"value":"3,76E-03","module":"A3"},{"value":"2,48E-03","module":"A4"},{"value":"5,30E-04","module":"A5"},{"value":"0,0E+00","module":"B1"},{"value":"0,0E+00","module":"B2"},{"value":"0,0E+00","module":"B3"},{"value":"0,0E+00","module":"B4"},{"value":"0,0E+00","module":"B5"},{"value":"1,36E-03","module":"B6"},{"value":"0,0E+00","module":"B7"},{"value":"0,0E+00","module":"C1"},{"value":"2,56E-04","module":"C2"},{"value":"4,77E-04","module":"C3"},{"value":"4,55E-04","module":"C4"},{"value":"-2,37E-01","module":"D"}]}],"end_of_life_waste":[{"parameter":"HWD","unit":"kg","values":[{"value":"2,11E-01","module":"A1"},{"value":"1,46E-04","module":"A2"},{"value":"6,02E-02","module":"A3"},{"value":"1,19E-03","module":"A4"},{"value":"3,12E-04","module":"A5"},{"value":"0,0E+00","module":"B1"},{"value":"0,0E+00","module":"B2"},{"value":"0,0E+00","module":"B3"},{"value":"0,0E+00","module":"B4"},{"value":"0,0E+00","module":"B5"},{"value":"9,05E-06","module":"B6"},{"value":"0,0E+00","module":"B7"},{"value":"0,0E+00","module":"C1"},{"value":"1,23E-04","module":"C2"},{"value":"0,0E+00","module":"C3"},{"value":"3,98E-02","module":"C4"},{"value":"3,16E-02","module":"D"}]},{"parameter":"NHWD","unit":"kg","values":[{"value":"6,58E+00","module":"A1"},{"value":"1,38E-01","module":"A2"},{"value":"8,07E-02","module":"A3"},{"value":"1,13E+00","module":"A4"},{"value":"9,80E-03","module":"A5"},{"value":"0,0E+00","module":"B1"},{"value":"0,0E+00","module":"B2"},{"value":"0,0E+00","module":"B3"},{"value":"0,0E+00","module":"B4"},{"value":"0,0E+00","module":"B5"},{"value":"1,09E-03","module":"B6"},{"value":"0,0E+00","module":"B7"},{"value":"0,0E+00","module":"C1"},{"value":"1,16E-01","module":"C2"},{"value":"0,0E+00","module":"C3"},{"value":"1,25E+00","module":"C4"},{"value":"-2,73E+00","module":"D"}]},{"parameter":"RWD","unit":"kg","values":[{"value":"1,24E-03","module":"A1"},{"value":"1,93E-05","module":"A2"},{"value":"5,85E-06","module":"A3"},{"value":"1,58E-04","module":"A4"},{"value":"1,44E-06","module":"A5"},{"value":"0,0E+00","module":"B1"},{"value":"0,0E+00","module":"B2"},{"value":"0,0E+00","module":"B3"},{"value":"0,0E+00","module":"B4"},{"value":"0,0E+00","module":"B5"},{"value":"1,26E-07","module":"B6"},{"value":"0,0E+00","module":"B7"},{"value":"0,0E+00","module":"C1"},{"value":"1,63E-05","module":"C2"},{"value":"0,0E+00","module":"C3"},{"value":"2,43E-06","module":"C4"},{"value":"-4,59E-04","module":"D"}]}],"end_of_life_flow":[{"parameter":"CRU","unit":"kg","values":[{"value":"0,0E+00","module":"A1"},{"value":"0,0E+00","module":"A2"},{"value":"0,0E+00","module":"A3"},{"value":"0,0E+00","module":"A4"},{"value":"0,0E+00","module":"A5"},{"value":"0,0E+00","module":"B1"},{"value":"0,0E+00","module":"B2"},{"value":"0,0E+00","module":"B3"},{"value":"0,0E+00","module":"B4"},{"value":"0,0E+00","module":"B5"},{"value":"0,0E+00","module":"B6"},{"value":"0,0E+00","module":"B7"},{"value":"0,0E+00","module":"C1"},{"value":"0,0E+00","module":"C2"},{"value":"0,0E+00","module":"C3"},{"value":"0,0E+00","module":"C4"},{"value":"0,0E+00","module":"D"}]},{"parameter":"MFR","unit":"kg","values":[{"value":"0,0E+00","module":"A1"},{"value":"0,0E+00","module":"A2"},{"value":"2,38E-03","module":"A3"},{"value":"0,0E+00","module":"A4"},{"value":"1,65E-03","module":"A5"},{"value":"0,0E+00","module":"B1"},{"value":"0,0E+00","module":"B2"},{"value":"0,0E+00","module":"B3"},{"value":"0,0E+00","module":"B4"},{"value":"0,0E+00","module":"B5"},{"value":"0,0E+00","module":"B6"},{"value":"0,0E+00","module":"B7"},{"value":"0,0E+00","module":"C1"},{"value":"0,0E+00","module":"C2"},{"value":"1,40E+00","module":"C3"},{"value":"5,39E-05","module":"C4"},{"value":"-4,69E-03","module":"D"}]},{"parameter":"MER","unit":"kg","values":[{"value":"0,0E+00","module":"A1"},{"value":"0,0E+00","module":"A2"},{"value":"2,36E-01","module":"A3"},{"value":"0,0E+00","module":"A4"},{"value":"8,36E-04","module":"A5"},{"value":"0,0E+00","module":"B1"},{"value":"0,0E+00","module":"B2"},{"value":"0,0E+00","module":"B3"},{"value":"0,0E+00","module":"B4"},{"value":"0,0E+00","module":"B5"},{"value":"0,0E+00","module":"B6"},{"value":"0,0E+00","module":"B7"},{"value":"0,0E+00","module":"C1"},{"value":"0,0E+00","module":"C2"},{"value":"6,00E-01","module":"C3"},{"value":"1,32E-06","module":"C4"},{"value":"-6,17E-04","module":"D"}]},{"parameter":"EEE","unit":"MJ","values":[{"value":"0,0E+00","module":"A1"},{"value":"0,0E+00","module":"A2"},{"value":"1,38E-01","module":"A3"},{"value":"0,0E+00","module":"A4"},{"value":"1,28E-03","module":"A5"},{"value":"0,0E+00","module":"B1"},{"value":"0,0E+00","module":"B2"},{"value":"0,0E+00","module":"B3"},{"value":"0,0E+00","module":"B4"},{"value":"0,0E+00","module":"B5"},{"value":"0,0E+00","module":"B6"},{"value":"0,0E+00","module":"B7"},{"value":"0,0E+00","module":"C1"},{"value":"0,0E+00","module":"C2"},{"value":"1,14E+00","module":"C3"},{"value":"8,55E-05","module":"C4"},{"value":"-1,51E-03","module":"D"}]},{"parameter":"EET","unit":"MJ","values":[{"value":"0,0E+00","module":"A1"},{"value":"0,0E+00","module":"A2"},{"value":"2,09E+00","module":"A3"},{"value":"0,0E+00","module":"A4"},{"value":"1,93E-02","module":"A5"},{"value":"0,0E+00","module":"B1"},{"value":"0,0E+00","module":"B2"},{"value":"0,0E+00","module":"B3"},{"value":"0,0E+00","module":"B4"},{"value":"0,0E+00","module":"B5"},{"value":"0,0E+00","module":"B6"},{"value":"0,0E+00","module":"B7"},{"value":"0,0E+00","module":"C1"},{"value":"0,0E+00","module":"C2"},{"value":"1,72E+01","module":"C3"},{"value":"1,29E-03","module":"C4"},{"value":"-2,29E-02","module":"D"}]}]}