{"product_name":"TSLF 24kV 1x400/35 AFR","epd_id":"NEPD-2946-1636-EN","compliance":["EN 15804","ISO 14025","ISO 21930"],"producer_name":"Elektroskandia Norge AS","environmental_impact":[{"parameter":"GWP-total","unit":"kg CO2-eq.","values":[{"value":"9,66E+00","module":"A1-A3"},{"value":"1,33E-01","module":"A4"},{"value":"2,21E-03","module":"A5"},{"value":"1,08E-01","module":"C2"},{"value":"2,89E+00","module":"C3"},{"value":"3,12E-03","module":"C4"},{"value":"-1,02E+01","module":"D"}]},{"parameter":"ODP","unit":"kg CFC 11-eq.","values":[{"value":"6,59E-07","module":"A1-A3"},{"value":"2,59E-08","module":"A4"},{"value":"4,00E-12","module":"A5"},{"value":"1,99E-08","module":"C2"},{"value":"2,90E-09","module":"C3"},{"value":"4,26E-10","module":"C4"},{"value":"-9,30E-07","module":"D"}]},{"parameter":"AP","unit":"kg SO2-eq.","values":[{"value":"1,59E-01","module":"A1-A3"},{"value":"4,32E-04","module":"A4"},{"value":"2,41E-07","module":"A5"},{"value":"3,45E-04","module":"C2"},{"value":"2,60E-04","module":"C3"},{"value":"1,11E-05","module":"C4"},{"value":"-1,16E-01","module":"D"}]},{"parameter":"EP","unit":"kg Phosphat-eq.","values":[{"value":"1,27E-02","module":"A1-A3"},{"value":"7,24E-05","module":"A4"},{"value":"7,53E-08","module":"A5"},{"value":"5,72E-05","module":"C2"},{"value":"7,97E-05","module":"C3"},{"value":"1,92E-06","module":"C4"},{"value":"-7,56E-03","module":"D"}]},{"parameter":"POCP","unit":"kg Ethen-eq.","values":[{"value":"7,63E-03","module":"A1-A3"},{"value":"2,15E-05","module":"A4"},{"value":"4,88E-09","module":"A5"},{"value":"1,76E-05","module":"C2"},{"value":"4,72E-06","module":"C3"},{"value":"4,90E-07","module":"C4"},{"value":"-7,63E-03","module":"D"}]},{"parameter":"ADPE","unit":"kg Sb-eq.","values":[{"value":"9,35E-06","module":"A1-A3"},{"value":"3,00E-07","module":"A4"},{"value":"5,60E-11","module":"A5"},{"value":"3,30E-07","module":"C2"},{"value":"1,90E-08","module":"C3"},{"value":"4,20E-11","module":"C4"},{"value":"-7,59E-06","module":"D"}]},{"parameter":"ADPF","unit":"MJ","values":[{"value":"1,38E+02","module":"A1-A3"},{"value":"2,08E+00","module":"A4"},{"value":"3,92E-04","module":"A5"},{"value":"1,63E+00","module":"C2"},{"value":"2,15E-01","module":"C3"},{"value":"3,81E-02","module":"C4"},{"value":"-1,11E+02","module":"D"}]},{"parameter":"ADPM","unit":"kg Sb-eq.","values":[{"value":"9,35E-06","module":"A1-A3"},{"value":"3,00E-07","module":"A4"},{"value":"5,60E-11","module":"A5"},{"value":"3,30E-07","module":"C2"},{"value":"1,90E-08","module":"C3"},{"value":"4,20E-11","module":"C4"},{"value":"-7,59E-06","module":"D"}]}],"additional_environmental_impact":[],"resource_use":[{"parameter":"PERE","unit":"MJ","values":[{"value":"8,64E+01","module":"A1-A3"},{"value":"3,77E-02","module":"A4"},{"value":"6,85E-06","module":"A5"},{"value":"2,37E-02","module":"C2"},{"value":"1,05E-02","module":"C3"},{"value":"1,40E-03","module":"C4"},{"value":"-7,84E+01","module":"D"}]},{"parameter":"PERM","unit":"MJ","values":[{"value":"0,0E+00","module":"A1-A3"},{"value":"0,0E+00","module":"A4"},{"value":"0,0E+00","module":"A5"},{"value":"0,0E+00","module":"C2"},{"value":"0,0E+00","module":"C3"},{"value":"0,0E+00","module":"C4"},{"value":"0,0E+00","module":"D"}]},{"parameter":"PERT","unit":"MJ","values":[{"value":"8,64E+01","module":"A1-A3"},{"value":"3,77E-02","module":"A4"},{"value":"6,85E-06","module":"A5"},{"value":"2,37E-02","module":"C2"},{"value":"1,05E-02","module":"C3"},{"value":"1,40E-03","module":"C4"},{"value":"-7,84E+01","module":"D"}]},{"parameter":"PENRE","unit":"MJ","values":[{"value":"1,21E+02","module":"A1-A3"},{"value":"2,15E+00","module":"A4"},{"value":"3,13E-02","module":"A5"},{"value":"1,67E+00","module":"C2"},{"value":"2,35E-01","module":"C3"},{"value":"4,01E-02","module":"C4"},{"value":"-1,45E+02","module":"D"}]},{"parameter":"PENRM","unit":"MJ","values":[{"value":"4,85E+01","module":"A1-A3"},{"value":"0,0E+00","module":"A4"},{"value":"0,0E+00","module":"A5"},{"value":"0,0E+00","module":"C2"},{"value":"0,0E+00","module":"C3"},{"value":"0,0E+00","module":"C4"},{"value":"0,0E+00","module":"D"}]},{"parameter":"PENRT","unit":"MJ","values":[{"value":"1,70E+02","module":"A1-A3"},{"value":"2,15E+00","module":"A4"},{"value":"3,13E-02","module":"A5"},{"value":"1,67E+00","module":"C2"},{"value":"2,35E-01","module":"C3"},{"value":"4,01E-02","module":"C4"},{"value":"-1,45E+02","module":"D"}]},{"parameter":"SM","unit":"kg","values":[{"value":"7,33E-02","module":"A1-A3"},{"value":"0,0E+00","module":"A4"},{"value":"0,0E+00","module":"A5"},{"value":"0,0E+00","module":"C2"},{"value":"0,0E+00","module":"C3"},{"value":"0,0E+00","module":"C4"},{"value":"0,0E+00","module":"D"}]},{"parameter":"RSF","unit":"MJ","values":[{"value":"9,33E-03","module":"A1-A3"},{"value":"0,0E+00","module":"A4"},{"value":"0,0E+00","module":"A5"},{"value":"0,0E+00","module":"C2"},{"value":"0,0E+00","module":"C3"},{"value":"0,0E+00","module":"C4"},{"value":"-1,99E-03","module":"D"}]},{"parameter":"NRSF","unit":"MJ","values":[{"value":"0,0E+00","module":"A1-A3"},{"value":"0,0E+00","module":"A4"},{"value":"0,0E+00","module":"A5"},{"value":"0,0E+00","module":"C2"},{"value":"0,0E+00","module":"C3"},{"value":"0,0E+00","module":"C4"},{"value":"0,0E+00","module":"D"}]},{"parameter":"FW","unit":"m3","values":[{"value":"2,33E+01","module":"A1-A3"},{"value":"5,06E-04","module":"A4"},{"value":"5,41E-07","module":"A5"},{"value":"3,12E-04","module":"C2"},{"value":"2,03E-03","module":"C3"},{"value":"4,14E-05","module":"C4"},{"value":"-6,24E-02","module":"D"}]}],"end_of_life_waste":[{"parameter":"HWD","unit":"kg","values":[{"value":"4,68E-02","module":"A1-A3"},{"value":"1,14E-06","module":"A4"},{"value":"2,35E-09","module":"A5"},{"value":"9,74E-07","module":"C2"},{"value":"2,02E-06","module":"C3"},{"value":"5,27E-08","module":"C4"},{"value":"9,72E-03","module":"D"}]},{"parameter":"NHWD","unit":"kg","values":[{"value":"1,67E+01","module":"A1-A3"},{"value":"1,95E-01","module":"A4"},{"value":"4,68E-05","module":"A5"},{"value":"8,77E-02","module":"C2"},{"value":"8,02E-03","module":"C3"},{"value":"1,90E-01","module":"C4"},{"value":"-8,45E+00","module":"D"}]},{"parameter":"RWD","unit":"kg","values":[{"value":"8,45E-04","module":"A1-A3"},{"value":"1,50E-05","module":"A4"},{"value":"1,57E-09","module":"A5"},{"value":"1,14E-05","module":"C2"},{"value":"5,94E-07","module":"C3"},{"value":"2,51E-07","module":"C4"},{"value":"-6,77E-04","module":"D"}]}],"end_of_life_flow":[{"parameter":"CRU","unit":"kg","values":[{"value":"0,0E+00","module":"A1-A3"},{"value":"0,0E+00","module":"A4"},{"value":"0,0E+00","module":"A5"},{"value":"0,0E+00","module":"C2"},{"value":"0,0E+00","module":"C3"},{"value":"0,0E+00","module":"C4"},{"value":"0,0E+00","module":"D"}]},{"parameter":"MFR","unit":"kg","values":[{"value":"1,97E-02","module":"A1-A3"},{"value":"0,0E+00","module":"A4"},{"value":"0,0E+00","module":"A5"},{"value":"0,0E+00","module":"C2"},{"value":"1,26E+00","module":"C3"},{"value":"0,0E+00","module":"C4"},{"value":"0,0E+00","module":"D"}]},{"parameter":"MER","unit":"kg","values":[{"value":"2,04E-03","module":"A1-A3"},{"value":"0,0E+00","module":"A4"},{"value":"7,27E-04","module":"A5"},{"value":"0,0E+00","module":"C2"},{"value":"9,64E-01","module":"C3"},{"value":"0,0E+00","module":"C4"},{"value":"0,0E+00","module":"D"}]},{"parameter":"EEE","unit":"MJ","values":[{"value":"1,33E-03","module":"A1-A3"},{"value":"0,0E+00","module":"A4"},{"value":"1,56E-03","module":"A5"},{"value":"0,0E+00","module":"C2"},{"value":"3,27E+00","module":"C3"},{"value":"0,0E+00","module":"C4"},{"value":"0,0E+00","module":"D"}]},{"parameter":"EET","unit":"MJ","values":[{"value":"1,46E-02","module":"A1-A3"},{"value":"0,0E+00","module":"A4"},{"value":"1,71E-02","module":"A5"},{"value":"0,0E+00","module":"C2"},{"value":"2,25E+01","module":"C3"},{"value":"0,0E+00","module":"C4"},{"value":"0,0E+00","module":"D"}]}]}