{"product_name":"TSLF 24kV 3x1x95/25 AFR","epd_id":"NEPD-2943-1633-EN","compliance":["EN 15804","ISO 14025","ISO 21930"],"producer_name":"Elektroskandia Norge AS","environmental_impact":[{"parameter":"GWP-total","unit":"kg CO2-eq.","values":[{"value":"1,01E+01","module":"A1-A3"},{"value":"1,76E-01","module":"A4"},{"value":"9,73E-03","module":"A5"},{"value":"1,43E-01","module":"C2"},{"value":"4,29E+00","module":"C3"},{"value":"4,47E-03","module":"C4"},{"value":"-9,43E+00","module":"D"}]},{"parameter":"ODP","unit":"kg CFC 11-eq.","values":[{"value":"6,90E-07","module":"A1-A3"},{"value":"3,43E-08","module":"A4"},{"value":"1,80E-11","module":"A5"},{"value":"2,64E-08","module":"C2"},{"value":"4,58E-09","module":"C3"},{"value":"5,08E-10","module":"C4"},{"value":"-8,76E-07","module":"D"}]},{"parameter":"AP","unit":"kg SO2-eq.","values":[{"value":"1,59E-01","module":"A1-A3"},{"value":"5,72E-04","module":"A4"},{"value":"1,06E-06","module":"A5"},{"value":"4,57E-04","module":"C2"},{"value":"3,90E-04","module":"C3"},{"value":"1,40E-05","module":"C4"},{"value":"-1,12E-01","module":"D"}]},{"parameter":"EP","unit":"kg Phosphat-eq.","values":[{"value":"1,29E-02","module":"A1-A3"},{"value":"9,60E-05","module":"A4"},{"value":"3,31E-07","module":"A5"},{"value":"7,58E-05","module":"C2"},{"value":"1,19E-04","module":"C3"},{"value":"2,41E-06","module":"C4"},{"value":"-7,29E-03","module":"D"}]},{"parameter":"POCP","unit":"kg Ethen-eq.","values":[{"value":"8,03E-03","module":"A1-A3"},{"value":"2,84E-05","module":"A4"},{"value":"2,15E-08","module":"A5"},{"value":"2,34E-05","module":"C2"},{"value":"7,30E-06","module":"C3"},{"value":"6,27E-07","module":"C4"},{"value":"-7,26E-03","module":"D"}]},{"parameter":"ADPE","unit":"kg Sb-eq.","values":[{"value":"8,31E-06","module":"A1-A3"},{"value":"3,97E-07","module":"A4"},{"value":"2,48E-10","module":"A5"},{"value":"4,37E-07","module":"C2"},{"value":"3,16E-08","module":"C3"},{"value":"5,80E-11","module":"C4"},{"value":"-8,06E-06","module":"D"}]},{"parameter":"ADPF","unit":"MJ","values":[{"value":"1,64E+02","module":"A1-A3"},{"value":"2,76E+00","module":"A4"},{"value":"1,72E-03","module":"A5"},{"value":"2,16E+00","module":"C2"},{"value":"3,29E-01","module":"C3"},{"value":"4,64E-02","module":"C4"},{"value":"-1,03E+02","module":"D"}]},{"parameter":"ADPM","unit":"kg Sb-eq.","values":[{"value":"8,31E-06","module":"A1-A3"},{"value":"3,97E-07","module":"A4"},{"value":"2,48E-10","module":"A5"},{"value":"4,37E-07","module":"C2"},{"value":"3,16E-08","module":"C3"},{"value":"5,80E-11","module":"C4"},{"value":"-8,06E-06","module":"D"}]}],"additional_environmental_impact":[],"resource_use":[{"parameter":"PERE","unit":"MJ","values":[{"value":"7,97E+01","module":"A1-A3"},{"value":"4,99E-02","module":"A4"},{"value":"3,01E-05","module":"A5"},{"value":"3,15E-02","module":"C2"},{"value":"1,70E-02","module":"C3"},{"value":"2,11E-03","module":"C4"},{"value":"-7,85E+01","module":"D"}]},{"parameter":"PERM","unit":"MJ","values":[{"value":"0,0E+00","module":"A1-A3"},{"value":"0,0E+00","module":"A4"},{"value":"0,0E+00","module":"A5"},{"value":"0,0E+00","module":"C2"},{"value":"0,0E+00","module":"C3"},{"value":"0,0E+00","module":"C4"},{"value":"0,0E+00","module":"D"}]},{"parameter":"PERT","unit":"MJ","values":[{"value":"7,97E+01","module":"A1-A3"},{"value":"4,99E-02","module":"A4"},{"value":"3,01E-05","module":"A5"},{"value":"3,15E-02","module":"C2"},{"value":"1,70E-02","module":"C3"},{"value":"2,11E-03","module":"C4"},{"value":"-7,85E+01","module":"D"}]},{"parameter":"PENRE","unit":"MJ","values":[{"value":"1,31E+02","module":"A1-A3"},{"value":"2,85E+00","module":"A4"},{"value":"1,38E-01","module":"A5"},{"value":"2,21E+00","module":"C2"},{"value":"3,60E-01","module":"C3"},{"value":"4,93E-02","module":"C4"},{"value":"-1,35E+02","module":"D"}]},{"parameter":"PENRM","unit":"MJ","values":[{"value":"6,79E+01","module":"A1-A3"},{"value":"0,0E+00","module":"A4"},{"value":"0,0E+00","module":"A5"},{"value":"0,0E+00","module":"C2"},{"value":"0,0E+00","module":"C3"},{"value":"0,0E+00","module":"C4"},{"value":"0,0E+00","module":"D"}]},{"parameter":"PENRT","unit":"MJ","values":[{"value":"1,99E+02","module":"A1-A3"},{"value":"2,85E+00","module":"A4"},{"value":"1,38E-01","module":"A5"},{"value":"2,21E+00","module":"C2"},{"value":"3,60E-01","module":"C3"},{"value":"4,93E-02","module":"C4"},{"value":"-1,35E+02","module":"D"}]},{"parameter":"SM","unit":"kg","values":[{"value":"7,00E-02","module":"A1-A3"},{"value":"0,0E+00","module":"A4"},{"value":"0,0E+00","module":"A5"},{"value":"0,0E+00","module":"C2"},{"value":"0,0E+00","module":"C3"},{"value":"0,0E+00","module":"C4"},{"value":"0,0E+00","module":"D"}]},{"parameter":"RSF","unit":"MJ","values":[{"value":"9,33E-03","module":"A1-A3"},{"value":"0,0E+00","module":"A4"},{"value":"0,0E+00","module":"A5"},{"value":"0,0E+00","module":"C2"},{"value":"0,0E+00","module":"C3"},{"value":"0,0E+00","module":"C4"},{"value":"-2,22E-03","module":"D"}]},{"parameter":"NRSF","unit":"MJ","values":[{"value":"0,0E+00","module":"A1-A3"},{"value":"0,0E+00","module":"A4"},{"value":"0,0E+00","module":"A5"},{"value":"0,0E+00","module":"C2"},{"value":"0,0E+00","module":"C3"},{"value":"0,0E+00","module":"C4"},{"value":"0,0E+00","module":"D"}]},{"parameter":"FW","unit":"m3","values":[{"value":"1,56E+01","module":"A1-A3"},{"value":"6,71E-04","module":"A4"},{"value":"2,38E-06","module":"A5"},{"value":"4,14E-04","module":"C2"},{"value":"3,41E-03","module":"C3"},{"value":"5,04E-05","module":"C4"},{"value":"-5,91E-02","module":"D"}]}],"end_of_life_waste":[{"parameter":"HWD","unit":"kg","values":[{"value":"4,69E-02","module":"A1-A3"},{"value":"1,51E-06","module":"A4"},{"value":"1,03E-08","module":"A5"},{"value":"1,29E-06","module":"C2"},{"value":"3,03E-06","module":"C3"},{"value":"6,22E-08","module":"C4"},{"value":"8,82E-03","module":"D"}]},{"parameter":"NHWD","unit":"kg","values":[{"value":"1,67E+01","module":"A1-A3"},{"value":"2,58E-01","module":"A4"},{"value":"2,06E-04","module":"A5"},{"value":"1,16E-01","module":"C2"},{"value":"1,26E-02","module":"C3"},{"value":"2,05E-01","module":"C4"},{"value":"-8,09E+00","module":"D"}]},{"parameter":"RWD","unit":"kg","values":[{"value":"7,87E-04","module":"A1-A3"},{"value":"1,99E-05","module":"A4"},{"value":"6,90E-09","module":"A5"},{"value":"1,52E-05","module":"C2"},{"value":"9,42E-07","module":"C3"},{"value":"3,06E-07","module":"C4"},{"value":"-6,52E-04","module":"D"}]}],"end_of_life_flow":[{"parameter":"CRU","unit":"kg","values":[{"value":"0,0E+00","module":"A1-A3"},{"value":"0,0E+00","module":"A4"},{"value":"0,0E+00","module":"A5"},{"value":"0,0E+00","module":"C2"},{"value":"0,0E+00","module":"C3"},{"value":"0,0E+00","module":"C4"},{"value":"0,0E+00","module":"D"}]},{"parameter":"MFR","unit":"kg","values":[{"value":"1,32E-02","module":"A1-A3"},{"value":"0,0E+00","module":"A4"},{"value":"0,0E+00","module":"A5"},{"value":"0,0E+00","module":"C2"},{"value":"1,16E+00","module":"C3"},{"value":"0,0E+00","module":"C4"},{"value":"0,0E+00","module":"D"}]},{"parameter":"MER","unit":"kg","values":[{"value":"2,04E-03","module":"A1-A3"},{"value":"0,0E+00","module":"A4"},{"value":"3,20E-03","module":"A5"},{"value":"0,0E+00","module":"C2"},{"value":"1,43E+00","module":"C3"},{"value":"0,0E+00","module":"C4"},{"value":"0,0E+00","module":"D"}]},{"parameter":"EEE","unit":"MJ","values":[{"value":"1,33E-03","module":"A1-A3"},{"value":"0,0E+00","module":"A4"},{"value":"6,85E-03","module":"A5"},{"value":"0,0E+00","module":"C2"},{"value":"4,86E+00","module":"C3"},{"value":"0,0E+00","module":"C4"},{"value":"0,0E+00","module":"D"}]},{"parameter":"EET","unit":"MJ","values":[{"value":"1,46E-02","module":"A1-A3"},{"value":"0,0E+00","module":"A4"},{"value":"7,53E-02","module":"A5"},{"value":"0,0E+00","module":"C2"},{"value":"3,34E+01","module":"C3"},{"value":"0,0E+00","module":"C4"},{"value":"0,0E+00","module":"D"}]}]}