{"product_name":"TSS 60 P","epd_id":"NEPD-8966-8625","compliance":["EN 15804+A2","ISO 14025","ISO 21930"],"producer_name":"Invisible Connections AS","environmental_impact":[{"parameter":"GWP-total","unit":"kg CO2-eq.","values":[{"value":"6,71E+00","module":"A1-A3"},{"value":"4,59E-01","module":"A4"},{"value":"4,36E-01","module":"A5"},{"value":"0,0E+00","module":"C1"},{"value":"1,15E-01","module":"C2"},{"value":"9,65E-01","module":"C3"},{"value":"1,83E-03","module":"C4"},{"value":"-2,42E+00","module":"D"}]},{"parameter":"GWP-fossil","unit":"kg CO2-eq.","values":[{"value":"7,16E+00","module":"A1-A3"},{"value":"4,59E-01","module":"A4"},{"value":"4,01E-03","module":"A5"},{"value":"0,0E+00","module":"C1"},{"value":"1,15E-01","module":"C2"},{"value":"9,65E-01","module":"C3"},{"value":"1,83E-03","module":"C4"},{"value":"-2,41E+00","module":"D"}]},{"parameter":"GWP-biogenic","unit":"kg CO2-eq.","values":[{"value":"-4,50E-01","module":"A1-A3"},{"value":"1,90E-04","module":"A4"},{"value":"4,32E-01","module":"A5"},{"value":"0,0E+00","module":"C1"},{"value":"4,75E-05","module":"C2"},{"value":"7,81E-06","module":"C3"},{"value":"2,78E-06","module":"C4"},{"value":"-1,40E-03","module":"D"}]},{"parameter":"GWP-luluc","unit":"kg CO2-eq.","values":[{"value":"3,73E-03","module":"A1-A3"},{"value":"1,63E-04","module":"A4"},{"value":"1,03E-06","module":"A5"},{"value":"0,0E+00","module":"C1"},{"value":"4,08E-05","module":"C2"},{"value":"1,15E-06","module":"C3"},{"value":"3,53E-07","module":"C4"},{"value":"-2,63E-03","module":"D"}]},{"parameter":"ODP","unit":"kg CFC 11-eq.","values":[{"value":"1,64E-07","module":"A1-A3"},{"value":"1,04E-07","module":"A4"},{"value":"6,39E-10","module":"A5"},{"value":"0,0E+00","module":"C1"},{"value":"2,60E-08","module":"C2"},{"value":"7,39E-10","module":"C3"},{"value":"6,43E-10","module":"C4"},{"value":"-3,33E-03","module":"D"}]},{"parameter":"AP","unit":"mol H+-eq.","values":[{"value":"2,31E-02","module":"A1-A3"},{"value":"1,32E-03","module":"A4"},{"value":"3,22E-05","module":"A5"},{"value":"0,0E+00","module":"C1"},{"value":"3,30E-04","module":"C2"},{"value":"1,21E-04","module":"C3"},{"value":"1,41E-05","module":"C4"},{"value":"-1,21E-02","module":"D"}]},{"parameter":"POCP","unit":"kg NMVOC-eq.","values":[{"value":"1,71E-02","module":"A1-A3"},{"value":"1,12E-03","module":"A4"},{"value":"3,81E-05","module":"A5"},{"value":"0,0E+00","module":"C1"},{"value":"2,80E-04","module":"C2"},{"value":"1,50E-04","module":"C3"},{"value":"1,63E-05","module":"C4"},{"value":"-1,22E-02","module":"D"}]},{"parameter":"ADPE","unit":"kg Sb-eq.","values":[{"value":"4,05E-05","module":"A1-A3"},{"value":"1,27E-05","module":"A4"},{"value":"6,50E-08","module":"A5"},{"value":"0,0E+00","module":"C1"},{"value":"3,17E-06","module":"C2"},{"value":"3,38E-08","module":"C3"},{"value":"1,52E-08","module":"C4"},{"value":"-4,13E-05","module":"D"}]},{"parameter":"ADPF","unit":"MJ","values":[{"value":"8,32E+01","module":"A1-A3"},{"value":"6,94E+00","module":"A4"},{"value":"4,71E-02","module":"A5"},{"value":"0,0E+00","module":"C1"},{"value":"1,73E+00","module":"C2"},{"value":"6,31E-02","module":"C3"},{"value":"4,42E-02","module":"C4"},{"value":"-2,06E+01","module":"D"}]},{"parameter":"WDP","unit":"m3 world-eq.","values":[{"value":"2,27E+02","module":"A1-A3"},{"value":"6,71E+00","module":"A4"},{"value":"7,25E-02","module":"A5"},{"value":"0,0E+00","module":"C1"},{"value":"1,68E+00","module":"C2"},{"value":"1,43E-01","module":"C3"},{"value":"1,34E-01","module":"C4"},{"value":"1,14E+02","module":"D"}]},{"parameter":"EP-freshwater","unit":"kg P-eq.","values":[{"value":"5,56E-05","module":"A1-A3"},{"value":"3,67E-06","module":"A4"},{"value":"4,80E-08","module":"A5"},{"value":"0,0E+00","module":"C1"},{"value":"9,17E-07","module":"C2"},{"value":"7,40E-08","module":"C3"},{"value":"1,90E-08","module":"C4"},{"value":"-1,50E-04","module":"D"}]},{"parameter":"EP-marine","unit":"kg N-eq.","values":[{"value":"5,64E-03","module":"A1-A3"},{"value":"2,61E-04","module":"A4"},{"value":"1,38E-05","module":"A5"},{"value":"0,0E+00","module":"C1"},{"value":"6,53E-05","module":"C2"},{"value":"5,80E-05","module":"C3"},{"value":"5,15E-06","module":"C4"},{"value":"-2,56E-03","module":"D"}]},{"parameter":"EP-terrestrial","unit":"mol N-eq.","values":[{"value":"5,95E-02","module":"A1-A3"},{"value":"2,92E-03","module":"A4"},{"value":"1,48E-04","module":"A5"},{"value":"0,0E+00","module":"C1"},{"value":"7,30E-04","module":"C2"},{"value":"6,28E-04","module":"C3"},{"value":"5,70E-05","module":"C4"},{"value":"-2,62E-02","module":"D"}]},{"parameter":"GWP-IOBC","unit":"kg CO2-eq.","values":[{"value":"7,32E+00","module":"A1-A3"},{"value":"4,59E-01","module":"A4"},{"value":"4,01E-03","module":"A5"},{"value":"0,0E+00","module":"C1"},{"value":"1,15E-01","module":"C2"},{"value":"9,65E-01","module":"C3"},{"value":"1,85E-03","module":"C4"},{"value":"-3,59E+00","module":"D"}]}],"additional_environmental_impact":[{"parameter":"PM","unit":"disease incidence","values":[{"value":"2,48E-07","module":"A1-A3"},{"value":"2,81E-08","module":"A4"},{"value":"3,94E-10","module":"A5"},{"value":"0,0E+00","module":"C1"},{"value":"7,03E-09","module":"C2"},{"value":"4,74E-10","module":"C3"},{"value":"2,95E-10","module":"C4"},{"value":"-2,19E-07","module":"D"}]},{"parameter":"ETP-fw","unit":"CTUe","values":[{"value":"2,99E+01","module":"A1-A3"},{"value":"5,14E+00","module":"A4"},{"value":"5,36E-02","module":"A5"},{"value":"0,0E+00","module":"C1"},{"value":"1,29E+00","module":"C2"},{"value":"1,89E-01","module":"C3"},{"value":"3,40E-02","module":"C4"},{"value":"-1,35E+02","module":"D"}]},{"parameter":"HTP-c","unit":"CTUh","values":[{"value":"7,68E-09","module":"A1-A3"},{"value":"0,0E+00","module":"A4"},{"value":"6,00E-12","module":"A5"},{"value":"0,0E+00","module":"C1"},{"value":"0,0E+00","module":"C2"},{"value":"2,10E-11","module":"C3"},{"value":"1,00E-12","module":"C4"},{"value":"-1,14E-08","module":"D"}]},{"parameter":"HTP-nc","unit":"CTUh","values":[{"value":"6,82E-08","module":"A1-A3"},{"value":"5,62E-09","module":"A4"},{"value":"2,87E-10","module":"A5"},{"value":"0,0E+00","module":"C1"},{"value":"1,41E-09","module":"C2"},{"value":"8,10E-10","module":"C3"},{"value":"3,30E-11","module":"C4"},{"value":"2,44E-07","module":"D"}]},{"parameter":"SQP","unit":"unitless","values":[{"value":"3,14E+01","module":"A1-A3"},{"value":"4,85E+00","module":"A4"},{"value":"2,64E-02","module":"A5"},{"value":"0,0E+00","module":"C1"},{"value":"1,21E+00","module":"C2"},{"value":"7,66E-03","module":"C3"},{"value":"1,51E-01","module":"C4"},{"value":"-5,86E+00","module":"D"}]},{"parameter":"IRP","unit":"kBq U235-eq.","values":[{"value":"1,96E-01","module":"A1-A3"},{"value":"3,03E-02","module":"A4"},{"value":"1,71E-04","module":"A5"},{"value":"0,0E+00","module":"C1"},{"value":"7,58E-03","module":"C2"},{"value":"1,07E-04","module":"C3"},{"value":"1,92E-04","module":"C4"},{"value":"4,30E-03","module":"D"}]}],"resource_use":[{"parameter":"PERE","unit":"MJ","values":[{"value":"1,13E+01","module":"A1-A3"},{"value":"9,93E-02","module":"A4"},{"value":"9,67E-04","module":"A5"},{"value":"0,0E+00","module":"C1"},{"value":"2,48E-02","module":"C2"},{"value":"1,86E-03","module":"C3"},{"value":"9,21E-04","module":"C4"},{"value":"-5,67E+00","module":"D"}]},{"parameter":"PERM","unit":"MJ","values":[{"value":"3,95E+00","module":"A1-A3"},{"value":"0,0E+00","module":"A4"},{"value":"-3,95E+00","module":"A5"},{"value":"0,0E+00","module":"C1"},{"value":"0,0E+00","module":"C2"},{"value":"0,0E+00","module":"C3"},{"value":"0,0E+00","module":"C4"},{"value":"0,0E+00","module":"D"}]},{"parameter":"PERT","unit":"MJ","values":[{"value":"1,53E+01","module":"A1-A3"},{"value":"9,93E-02","module":"A4"},{"value":"-3,95E+00","module":"A5"},{"value":"0,0E+00","module":"C1"},{"value":"2,48E-02","module":"C2"},{"value":"1,86E-03","module":"C3"},{"value":"9,21E-04","module":"C4"},{"value":"-5,67E+00","module":"D"}]},{"parameter":"PENRE","unit":"MJ","values":[{"value":"6,97E+01","module":"A1-A3"},{"value":"6,94E+00","module":"A4"},{"value":"4,71E-02","module":"A5"},{"value":"0,0E+00","module":"C1"},{"value":"1,74E+00","module":"C2"},{"value":"6,31E-02","module":"C3"},{"value":"4,42E-02","module":"C4"},{"value":"-2,06E+01","module":"D"}]},{"parameter":"PENRM","unit":"MJ","values":[{"value":"1,35E+01","module":"A1-A3"},{"value":"0,0E+00","module":"A4"},{"value":"0,0E+00","module":"A5"},{"value":"0,0E+00","module":"C1"},{"value":"0,0E+00","module":"C2"},{"value":"0,0E+00","module":"C3"},{"value":"0,0E+00","module":"C4"},{"value":"0,0E+00","module":"D"}]},{"parameter":"PENRT","unit":"MJ","values":[{"value":"8,33E+01","module":"A1-A3"},{"value":"6,94E+00","module":"A4"},{"value":"4,71E-02","module":"A5"},{"value":"0,0E+00","module":"C1"},{"value":"1,74E+00","module":"C2"},{"value":"6,31E-02","module":"C3"},{"value":"4,42E-02","module":"C4"},{"value":"-2,06E+01","module":"D"}]},{"parameter":"SM","unit":"kg","values":[{"value":"5,10E-01","module":"A1-A3"},{"value":"0,0E+00","module":"A4"},{"value":"0,0E+00","module":"A5"},{"value":"0,0E+00","module":"C1"},{"value":"0,0E+00","module":"C2"},{"value":"0,0E+00","module":"C3"},{"value":"6,70E-03","module":"C4"},{"value":"0,0E+00","module":"D"}]},{"parameter":"RSF","unit":"MJ","values":[{"value":"2,55E-02","module":"A1-A3"},{"value":"3,55E-03","module":"A4"},{"value":"2,82E-05","module":"A5"},{"value":"0,0E+00","module":"C1"},{"value":"8,89E-04","module":"C2"},{"value":"5,23E-05","module":"C3"},{"value":"2,04E-05","module":"C4"},{"value":"8,47E-02","module":"D"}]},{"parameter":"NRSF","unit":"MJ","values":[{"value":"2,04E-02","module":"A1-A3"},{"value":"1,27E-02","module":"A4"},{"value":"3,21E-04","module":"A5"},{"value":"0,0E+00","module":"C1"},{"value":"3,18E-03","module":"C2"},{"value":"0,0E+00","module":"C3"},{"value":"1,21E-03","module":"C4"},{"value":"2,25E+00","module":"D"}]},{"parameter":"FW","unit":"m3","values":[{"value":"3,34E-02","module":"A1-A3"},{"value":"7,42E-04","module":"A4"},{"value":"3,43E-05","module":"A5"},{"value":"0,0E+00","module":"C1"},{"value":"1,86E-04","module":"C2"},{"value":"1,78E-04","module":"C3"},{"value":"5,06E-05","module":"C4"},{"value":"-9,98E-03","module":"D"}]}],"end_of_life_waste":[{"parameter":"HWD","unit":"kg","values":[{"value":"1,42E-02","module":"A1-A3"},{"value":"3,58E-04","module":"A4"},{"value":"0,0E+00","module":"A5"},{"value":"0,0E+00","module":"C1"},{"value":"8,95E-05","module":"C2"},{"value":"0,0E+00","module":"C3"},{"value":"1,79E-02","module":"C4"},{"value":"-1,23E-02","module":"D"}]},{"parameter":"NHWD","unit":"kg","values":[{"value":"1,22E+00","module":"A1-A3"},{"value":"3,38E-01","module":"A4"},{"value":"1,49E-01","module":"A5"},{"value":"0,0E+00","module":"C1"},{"value":"8,44E-02","module":"C2"},{"value":"0,0E+00","module":"C3"},{"value":"2,68E-01","module":"C4"},{"value":"-9,83E-01","module":"D"}]},{"parameter":"RWD","unit":"kg","values":[{"value":"5,31E-04","module":"A1-A3"},{"value":"4,73E-05","module":"A4"},{"value":"0,0E+00","module":"A5"},{"value":"0,0E+00","module":"C1"},{"value":"1,18E-05","module":"C2"},{"value":"0,0E+00","module":"C3"},{"value":"4,61E-08","module":"C4"},{"value":"3,09E-06","module":"D"}]}],"end_of_life_flow":[{"parameter":"CRU","unit":"kg","values":[{"value":"0,0E+00","module":"A1-A3"},{"value":"0,0E+00","module":"A4"},{"value":"1,35E-01","module":"A5"},{"value":"0,0E+00","module":"C1"},{"value":"0,0E+00","module":"C2"},{"value":"0,0E+00","module":"C3"},{"value":"0,0E+00","module":"C4"},{"value":"0,0E+00","module":"D"}]},{"parameter":"MFR","unit":"kg","values":[{"value":"2,18E-01","module":"A1-A3"},{"value":"0,0E+00","module":"A4"},{"value":"3,52E-06","module":"A5"},{"value":"0,0E+00","module":"C1"},{"value":"0,0E+00","module":"C2"},{"value":"2,35E+00","module":"C3"},{"value":"7,03E-03","module":"C4"},{"value":"0,0E+00","module":"D"}]},{"parameter":"MER","unit":"kg","values":[{"value":"2,81E-03","module":"A1-A3"},{"value":"0,0E+00","module":"A4"},{"value":"1,49E-01","module":"A5"},{"value":"0,0E+00","module":"C1"},{"value":"0,0E+00","module":"C2"},{"value":"3,20E-01","module":"C3"},{"value":"2,01E-08","module":"C4"},{"value":"0,0E+00","module":"D"}]},{"parameter":"EEE","unit":"MJ","values":[{"value":"8,38E-04","module":"A1-A3"},{"value":"0,0E+00","module":"A4"},{"value":"1,03E-01","module":"A5"},{"value":"0,0E+00","module":"C1"},{"value":"0,0E+00","module":"C2"},{"value":"6,21E-01","module":"C3"},{"value":"4,12E-04","module":"C4"},{"value":"0,0E+00","module":"D"}]},{"parameter":"EET","unit":"MJ","values":[{"value":"1,27E-02","module":"A1-A3"},{"value":"0,0E+00","module":"A4"},{"value":"1,57E+00","module":"A5"},{"value":"0,0E+00","module":"C1"},{"value":"0,0E+00","module":"C2"},{"value":"9,39E+00","module":"C3"},{"value":"6,23E-03","module":"C4"},{"value":"0,0E+00","module":"D"}]}]}