{"product_name":"TSS 101 G","epd_id":"NEPD-8960-8632","compliance":["EN 15804+A2","ISO 14025","ISO 21930"],"producer_name":"Invisible Connections AS","environmental_impact":[{"parameter":"GWP-total","unit":"kg CO2-eq.","values":[{"value":"2,04E+01","module":"A1-A3"},{"value":"1,33E+00","module":"A4"},{"value":"5,54E-01","module":"A5"},{"value":"0,0E+00","module":"C1"},{"value":"3,33E-01","module":"C2"},{"value":"1,93E-01","module":"C3"},{"value":"3,71E-03","module":"C4"},{"value":"-7,17E+00","module":"D"}]},{"parameter":"GWP-fossil","unit":"kg CO2-eq.","values":[{"value":"2,10E+01","module":"A1-A3"},{"value":"1,33E+00","module":"A4"},{"value":"5,09E-03","module":"A5"},{"value":"0,0E+00","module":"C1"},{"value":"3,33E-01","module":"C2"},{"value":"1,93E-01","module":"C3"},{"value":"3,71E-03","module":"C4"},{"value":"-7,16E+00","module":"D"}]},{"parameter":"GWP-biogenic","unit":"kg CO2-eq.","values":[{"value":"-6,14E-01","module":"A1-A3"},{"value":"5,51E-04","module":"A4"},{"value":"5,48E-01","module":"A5"},{"value":"0,0E+00","module":"C1"},{"value":"1,38E-04","module":"C2"},{"value":"1,56E-06","module":"C3"},{"value":"3,96E-06","module":"C4"},{"value":"-3,97E-03","module":"D"}]},{"parameter":"GWP-luluc","unit":"kg CO2-eq.","values":[{"value":"1,08E-02","module":"A1-A3"},{"value":"4,74E-04","module":"A4"},{"value":"1,31E-06","module":"A5"},{"value":"0,0E+00","module":"C1"},{"value":"1,18E-04","module":"C2"},{"value":"2,29E-07","module":"C3"},{"value":"7,34E-07","module":"C4"},{"value":"-3,52E-03","module":"D"}]},{"parameter":"ODP","unit":"kg CFC 11-eq.","values":[{"value":"5,96E-07","module":"A1-A3"},{"value":"3,02E-07","module":"A4"},{"value":"8,13E-10","module":"A5"},{"value":"0,0E+00","module":"C1"},{"value":"7,54E-08","module":"C2"},{"value":"1,48E-10","module":"C3"},{"value":"1,74E-09","module":"C4"},{"value":"-6,66E-04","module":"D"}]},{"parameter":"AP","unit":"mol H+-eq.","values":[{"value":"1,86E-01","module":"A1-A3"},{"value":"3,83E-03","module":"A4"},{"value":"4,09E-05","module":"A5"},{"value":"0,0E+00","module":"C1"},{"value":"9,56E-04","module":"C2"},{"value":"2,42E-05","module":"C3"},{"value":"3,53E-05","module":"C4"},{"value":"-3,56E-02","module":"D"}]},{"parameter":"POCP","unit":"kg NMVOC-eq.","values":[{"value":"5,19E-02","module":"A1-A3"},{"value":"3,24E-03","module":"A4"},{"value":"4,84E-05","module":"A5"},{"value":"0,0E+00","module":"C1"},{"value":"8,11E-04","module":"C2"},{"value":"3,01E-05","module":"C3"},{"value":"4,16E-05","module":"C4"},{"value":"-3,59E-02","module":"D"}]},{"parameter":"ADPE","unit":"kg Sb-eq.","values":[{"value":"1,86E-02","module":"A1-A3"},{"value":"3,68E-05","module":"A4"},{"value":"8,26E-08","module":"A5"},{"value":"0,0E+00","module":"C1"},{"value":"9,19E-06","module":"C2"},{"value":"6,76E-09","module":"C3"},{"value":"3,29E-08","module":"C4"},{"value":"-1,24E-04","module":"D"}]},{"parameter":"ADPF","unit":"MJ","values":[{"value":"2,50E+02","module":"A1-A3"},{"value":"2,01E+01","module":"A4"},{"value":"5,98E-02","module":"A5"},{"value":"0,0E+00","module":"C1"},{"value":"5,03E+00","module":"C2"},{"value":"1,26E-02","module":"C3"},{"value":"1,16E-01","module":"C4"},{"value":"-6,03E+01","module":"D"}]},{"parameter":"WDP","unit":"m3 world-eq.","values":[{"value":"1,80E+02","module":"A1-A3"},{"value":"1,95E+01","module":"A4"},{"value":"9,21E-02","module":"A5"},{"value":"0,0E+00","module":"C1"},{"value":"4,87E+00","module":"C2"},{"value":"2,86E-02","module":"C3"},{"value":"2,52E-01","module":"C4"},{"value":"3,69E+02","module":"D"}]},{"parameter":"EP-freshwater","unit":"kg P-eq.","values":[{"value":"1,96E-04","module":"A1-A3"},{"value":"1,06E-05","module":"A4"},{"value":"6,10E-08","module":"A5"},{"value":"0,0E+00","module":"C1"},{"value":"2,66E-06","module":"C2"},{"value":"1,48E-08","module":"C3"},{"value":"2,96E-08","module":"C4"},{"value":"-4,41E-04","module":"D"}]},{"parameter":"EP-marine","unit":"kg N-eq.","values":[{"value":"2,05E-02","module":"A1-A3"},{"value":"7,57E-04","module":"A4"},{"value":"1,76E-05","module":"A5"},{"value":"0,0E+00","module":"C1"},{"value":"1,89E-04","module":"C2"},{"value":"1,16E-05","module":"C3"},{"value":"1,32E-05","module":"C4"},{"value":"-7,38E-03","module":"D"}]},{"parameter":"EP-terrestrial","unit":"mol N-eq.","values":[{"value":"7,02E-01","module":"A1-A3"},{"value":"8,47E-03","module":"A4"},{"value":"1,88E-04","module":"A5"},{"value":"0,0E+00","module":"C1"},{"value":"2,12E-03","module":"C2"},{"value":"1,26E-04","module":"C3"},{"value":"1,45E-04","module":"C4"},{"value":"-7,55E-02","module":"D"}]},{"parameter":"GWP-IOBC","unit":"kg CO2-eq.","values":[{"value":"2,15E+01","module":"A1-A3"},{"value":"1,33E+00","module":"A4"},{"value":"5,09E-03","module":"A5"},{"value":"0,0E+00","module":"C1"},{"value":"3,33E-01","module":"C2"},{"value":"1,93E-01","module":"C3"},{"value":"3,72E-03","module":"C4"},{"value":"-1,07E+01","module":"D"}]}],"additional_environmental_impact":[{"parameter":"PM","unit":"disease incidence","values":[{"value":"1,44E-06","module":"A1-A3"},{"value":"8,15E-08","module":"A4"},{"value":"5,01E-10","module":"A5"},{"value":"0,0E+00","module":"C1"},{"value":"2,04E-08","module":"C2"},{"value":"9,50E-11","module":"C3"},{"value":"7,54E-10","module":"C4"},{"value":"-5,98E-07","module":"D"}]},{"parameter":"ETP-fw","unit":"CTUe","values":[{"value":"7,74E+01","module":"A1-A3"},{"value":"1,49E+01","module":"A4"},{"value":"6,81E-02","module":"A5"},{"value":"0,0E+00","module":"C1"},{"value":"3,73E+00","module":"C2"},{"value":"3,77E-02","module":"C3"},{"value":"6,19E-02","module":"C4"},{"value":"-3,99E+02","module":"D"}]},{"parameter":"HTP-c","unit":"CTUh","values":[{"value":"1,05E-08","module":"A1-A3"},{"value":"0,0E+00","module":"A4"},{"value":"7,00E-12","module":"A5"},{"value":"0,0E+00","module":"C1"},{"value":"0,0E+00","module":"C2"},{"value":"4,00E-12","module":"C3"},{"value":"2,00E-12","module":"C4"},{"value":"-3,44E-08","module":"D"}]},{"parameter":"HTP-nc","unit":"CTUh","values":[{"value":"1,99E-07","module":"A1-A3"},{"value":"1,63E-08","module":"A4"},{"value":"3,63E-10","module":"A5"},{"value":"0,0E+00","module":"C1"},{"value":"4,08E-09","module":"C2"},{"value":"1,62E-10","module":"C3"},{"value":"3,80E-11","module":"C4"},{"value":"7,47E-07","module":"D"}]},{"parameter":"SQP","unit":"unitless","values":[{"value":"6,32E+01","module":"A1-A3"},{"value":"1,41E+01","module":"A4"},{"value":"3,35E-02","module":"A5"},{"value":"0,0E+00","module":"C1"},{"value":"3,52E+00","module":"C2"},{"value":"1,53E-03","module":"C3"},{"value":"4,17E-01","module":"C4"},{"value":"-5,38E+00","module":"D"}]},{"parameter":"IRP","unit":"kBq U235-eq.","values":[{"value":"5,67E-01","module":"A1-A3"},{"value":"8,80E-02","module":"A4"},{"value":"2,17E-04","module":"A5"},{"value":"0,0E+00","module":"C1"},{"value":"2,20E-02","module":"C2"},{"value":"2,13E-05","module":"C3"},{"value":"5,02E-04","module":"C4"},{"value":"2,48E-02","module":"D"}]}],"resource_use":[{"parameter":"PERE","unit":"MJ","values":[{"value":"1,96E+01","module":"A1-A3"},{"value":"2,88E-01","module":"A4"},{"value":"1,23E-03","module":"A5"},{"value":"0,0E+00","module":"C1"},{"value":"7,20E-02","module":"C2"},{"value":"3,71E-04","module":"C3"},{"value":"1,84E-03","module":"C4"},{"value":"-5,70E+00","module":"D"}]},{"parameter":"PERM","unit":"MJ","values":[{"value":"5,06E+00","module":"A1-A3"},{"value":"0,0E+00","module":"A4"},{"value":"-5,02E+00","module":"A5"},{"value":"0,0E+00","module":"C1"},{"value":"0,0E+00","module":"C2"},{"value":"0,0E+00","module":"C3"},{"value":"0,0E+00","module":"C4"},{"value":"0,0E+00","module":"D"}]},{"parameter":"PERT","unit":"MJ","values":[{"value":"2,47E+01","module":"A1-A3"},{"value":"2,88E-01","module":"A4"},{"value":"-5,02E+00","module":"A5"},{"value":"0,0E+00","module":"C1"},{"value":"7,20E-02","module":"C2"},{"value":"3,71E-04","module":"C3"},{"value":"1,84E-03","module":"C4"},{"value":"-5,70E+00","module":"D"}]},{"parameter":"PENRE","unit":"MJ","values":[{"value":"2,48E+02","module":"A1-A3"},{"value":"2,01E+01","module":"A4"},{"value":"5,98E-02","module":"A5"},{"value":"0,0E+00","module":"C1"},{"value":"5,03E+00","module":"C2"},{"value":"1,26E-02","module":"C3"},{"value":"1,16E-01","module":"C4"},{"value":"-6,03E+01","module":"D"}]},{"parameter":"PENRM","unit":"MJ","values":[{"value":"2,53E+00","module":"A1-A3"},{"value":"0,0E+00","module":"A4"},{"value":"0,0E+00","module":"A5"},{"value":"0,0E+00","module":"C1"},{"value":"0,0E+00","module":"C2"},{"value":"0,0E+00","module":"C3"},{"value":"0,0E+00","module":"C4"},{"value":"0,0E+00","module":"D"}]},{"parameter":"PENRT","unit":"MJ","values":[{"value":"2,50E+02","module":"A1-A3"},{"value":"2,01E+01","module":"A4"},{"value":"5,98E-02","module":"A5"},{"value":"0,0E+00","module":"C1"},{"value":"5,03E+00","module":"C2"},{"value":"1,26E-02","module":"C3"},{"value":"1,16E-01","module":"C4"},{"value":"-6,03E+01","module":"D"}]},{"parameter":"SM","unit":"kg","values":[{"value":"8,56E-01","module":"A1-A3"},{"value":"0,0E+00","module":"A4"},{"value":"0,0E+00","module":"A5"},{"value":"0,0E+00","module":"C1"},{"value":"0,0E+00","module":"C2"},{"value":"0,0E+00","module":"C3"},{"value":"4,02E-03","module":"C4"},{"value":"0,0E+00","module":"D"}]},{"parameter":"RSF","unit":"MJ","values":[{"value":"1,06E-01","module":"A1-A3"},{"value":"1,03E-02","module":"A4"},{"value":"3,59E-05","module":"A5"},{"value":"0,0E+00","module":"C1"},{"value":"2,58E-03","module":"C2"},{"value":"1,05E-05","module":"C3"},{"value":"3,84E-05","module":"C4"},{"value":"2,58E-01","module":"D"}]},{"parameter":"NRSF","unit":"MJ","values":[{"value":"9,54E-02","module":"A1-A3"},{"value":"3,69E-02","module":"A4"},{"value":"4,08E-04","module":"A5"},{"value":"0,0E+00","module":"C1"},{"value":"9,21E-03","module":"C2"},{"value":"0,0E+00","module":"C3"},{"value":"3,50E-04","module":"C4"},{"value":"7,47E+00","module":"D"}]},{"parameter":"FW","unit":"m3","values":[{"value":"6,80E-02","module":"A1-A3"},{"value":"2,15E-03","module":"A4"},{"value":"4,36E-05","module":"A5"},{"value":"0,0E+00","module":"C1"},{"value":"5,38E-04","module":"C2"},{"value":"3,57E-05","module":"C3"},{"value":"1,37E-04","module":"C4"},{"value":"-1,61E-02","module":"D"}]}],"end_of_life_waste":[{"parameter":"HWD","unit":"kg","values":[{"value":"2,41E-02","module":"A1-A3"},{"value":"1,04E-03","module":"A4"},{"value":"0,0E+00","module":"A5"},{"value":"0,0E+00","module":"C1"},{"value":"2,60E-04","module":"C2"},{"value":"0,0E+00","module":"C3"},{"value":"7,51E-03","module":"C4"},{"value":"-3,72E-02","module":"D"}]},{"parameter":"NHWD","unit":"kg","values":[{"value":"2,61E+00","module":"A1-A3"},{"value":"9,79E-01","module":"A4"},{"value":"1,89E-01","module":"A5"},{"value":"0,0E+00","module":"C1"},{"value":"2,45E-01","module":"C2"},{"value":"0,0E+00","module":"C3"},{"value":"8,18E-01","module":"C4"},{"value":"-2,93E+00","module":"D"}]},{"parameter":"RWD","unit":"kg","values":[{"value":"1,60E-03","module":"A1-A3"},{"value":"1,37E-04","module":"A4"},{"value":"0,0E+00","module":"A5"},{"value":"0,0E+00","module":"C1"},{"value":"3,43E-05","module":"C2"},{"value":"0,0E+00","module":"C3"},{"value":"1,64E-08","module":"C4"},{"value":"1,90E-05","module":"D"}]}],"end_of_life_flow":[{"parameter":"CRU","unit":"kg","values":[{"value":"0,0E+00","module":"A1-A3"},{"value":"0,0E+00","module":"A4"},{"value":"1,71E-01","module":"A5"},{"value":"0,0E+00","module":"C1"},{"value":"0,0E+00","module":"C2"},{"value":"0,0E+00","module":"C3"},{"value":"0,0E+00","module":"C4"},{"value":"0,0E+00","module":"D"}]},{"parameter":"MFR","unit":"kg","values":[{"value":"6,76E-01","module":"A1-A3"},{"value":"0,0E+00","module":"A4"},{"value":"4,47E-06","module":"A5"},{"value":"0,0E+00","module":"C1"},{"value":"0,0E+00","module":"C2"},{"value":"7,32E+00","module":"C3"},{"value":"4,22E-03","module":"C4"},{"value":"0,0E+00","module":"D"}]},{"parameter":"MER","unit":"kg","values":[{"value":"7,26E-03","module":"A1-A3"},{"value":"0,0E+00","module":"A4"},{"value":"1,89E-01","module":"A5"},{"value":"0,0E+00","module":"C1"},{"value":"0,0E+00","module":"C2"},{"value":"6,40E-02","module":"C3"},{"value":"1,21E-08","module":"C4"},{"value":"0,0E+00","module":"D"}]},{"parameter":"EEE","unit":"MJ","values":[{"value":"8,38E-04","module":"A1-A3"},{"value":"0,0E+00","module":"A4"},{"value":"1,32E-01","module":"A5"},{"value":"0,0E+00","module":"C1"},{"value":"0,0E+00","module":"C2"},{"value":"1,24E-01","module":"C3"},{"value":"2,47E-04","module":"C4"},{"value":"0,0E+00","module":"D"}]},{"parameter":"EET","unit":"MJ","values":[{"value":"1,27E-02","module":"A1-A3"},{"value":"0,0E+00","module":"A4"},{"value":"1,99E+00","module":"A5"},{"value":"0,0E+00","module":"C1"},{"value":"0,0E+00","module":"C2"},{"value":"1,88E+00","module":"C3"},{"value":"3,74E-03","module":"C4"},{"value":"0,0E+00","module":"D"}]}]}