{"product_name":"Tube Wall","epd_id":"NEPD-8330-8003","compliance":["EN 15804+A2","ISO 14025","ISO 21930"],"producer_name":"SG Armaturen AS","environmental_impact":[{"parameter":"GWP-total","unit":"kg CO2-eq.","values":[{"value":"1,44E+01","module":"A1"},{"value":"4,53E-03","module":"A2"},{"value":"3,29E-01","module":"A3"},{"value":"3,60E-01","module":"A4"},{"value":"2,27E-01","module":"A5"},{"value":"7,60E+00","module":"B6"},{"value":"0,0E+00","module":"C1"},{"value":"4,35E-02","module":"C2"},{"value":"1,88E-01","module":"C3"},{"value":"1,80E-02","module":"C4"},{"value":"-1,52E+00","module":"D"}]},{"parameter":"GWP-fossil","unit":"kg CO2-eq.","values":[{"value":"1,45E+01","module":"A1"},{"value":"4,53E-03","module":"A2"},{"value":"3,29E-01","module":"A3"},{"value":"3,60E-01","module":"A4"},{"value":"2,16E-03","module":"A5"},{"value":"7,37E+00","module":"B6"},{"value":"0,0E+00","module":"C1"},{"value":"4,34E-02","module":"C2"},{"value":"1,88E-01","module":"C3"},{"value":"1,79E-02","module":"C4"},{"value":"-1,50E+00","module":"D"}]},{"parameter":"GWP-biogenic","unit":"kg CO2-eq.","values":[{"value":"-1,21E-01","module":"A1"},{"value":"1,76E-06","module":"A2"},{"value":"8,19E-05","module":"A3"},{"value":"1,28E-04","module":"A4"},{"value":"2,25E-01","module":"A5"},{"value":"2,04E-01","module":"B6"},{"value":"0,0E+00","module":"C1"},{"value":"1,69E-05","module":"C2"},{"value":"1,17E-04","module":"C3"},{"value":"8,96E-06","module":"C4"},{"value":"-5,32E-03","module":"D"}]},{"parameter":"GWP-luluc","unit":"kg CO2-eq.","values":[{"value":"2,98E-02","module":"A1"},{"value":"1,66E-06","module":"A2"},{"value":"5,18E-05","module":"A3"},{"value":"1,79E-04","module":"A4"},{"value":"7,13E-07","module":"A5"},{"value":"3,04E-02","module":"B6"},{"value":"0,0E+00","module":"C1"},{"value":"1,59E-05","module":"C2"},{"value":"1,15E-04","module":"C3"},{"value":"8,56E-05","module":"C4"},{"value":"-1,30E-02","module":"D"}]},{"parameter":"ODP","unit":"kg CFC 11-eq.","values":[{"value":"1,83E-06","module":"A1"},{"value":"9,83E-10","module":"A2"},{"value":"4,82E-09","module":"A3"},{"value":"7,93E-08","module":"A4"},{"value":"4,54E-10","module":"A5"},{"value":"5,05E-07","module":"B6"},{"value":"0,0E+00","module":"C1"},{"value":"9,45E-09","module":"C2"},{"value":"3,59E-09","module":"C3"},{"value":"1,22E-09","module":"C4"},{"value":"-5,89E-04","module":"D"}]},{"parameter":"AP","unit":"mol H+-eq.","values":[{"value":"1,48E-01","module":"A1"},{"value":"1,35E-05","module":"A2"},{"value":"1,72E-03","module":"A3"},{"value":"5,54E-03","module":"A4"},{"value":"1,02E-05","module":"A5"},{"value":"5,76E-02","module":"B6"},{"value":"0,0E+00","module":"C1"},{"value":"1,30E-04","module":"C2"},{"value":"2,61E-04","module":"C3"},{"value":"6,47E-05","module":"C4"},{"value":"-6,57E-02","module":"D"}]},{"parameter":"POCP","unit":"kg NMVOC-eq.","values":[{"value":"6,60E-02","module":"A1"},{"value":"1,12E-05","module":"A2"},{"value":"1,03E-03","module":"A3"},{"value":"4,01E-03","module":"A4"},{"value":"1,05E-05","module":"A5"},{"value":"2,21E-02","module":"B6"},{"value":"0,0E+00","module":"C1"},{"value":"1,07E-04","module":"C2"},{"value":"1,66E-04","module":"C3"},{"value":"7,15E-05","module":"C4"},{"value":"-1,41E-02","module":"D"}]},{"parameter":"ADPE","unit":"kg Sb-eq.","values":[{"value":"3,48E-03","module":"A1"},{"value":"1,21E-07","module":"A2"},{"value":"1,02E-06","module":"A3"},{"value":"6,85E-06","module":"A4"},{"value":"5,25E-08","module":"A5"},{"value":"5,49E-04","module":"B6"},{"value":"0,0E+00","module":"C1"},{"value":"1,17E-06","module":"C2"},{"value":"3,98E-07","module":"C3"},{"value":"7,48E-08","module":"C4"},{"value":"-1,21E-03","module":"D"}]},{"parameter":"ADPF","unit":"MJ","values":[{"value":"1,72E+02","module":"A1"},{"value":"6,69E-02","module":"A2"},{"value":"2,91E+00","module":"A3"},{"value":"5,08E+00","module":"A4"},{"value":"3,02E-02","module":"A5"},{"value":"1,01E+02","module":"B6"},{"value":"0,0E+00","module":"C1"},{"value":"6,42E-01","module":"C2"},{"value":"6,03E-01","module":"C3"},{"value":"1,64E-01","module":"C4"},{"value":"-1,89E+01","module":"D"}]},{"parameter":"WDP","unit":"m3 world-eq.","values":[{"value":"6,07E+02","module":"A1"},{"value":"2,18E-02","module":"A2"},{"value":"4,74E-01","module":"A3"},{"value":"3,36E+00","module":"A4"},{"value":"3,82E-02","module":"A5"},{"value":"1,75E+04","module":"B6"},{"value":"0,0E+00","module":"C1"},{"value":"2,09E-01","module":"C2"},{"value":"5,05E+00","module":"C3"},{"value":"1,39E+00","module":"C4"},{"value":"-3,65E+02","module":"D"}]},{"parameter":"EP-freshwater","unit":"kg P-eq.","values":[{"value":"1,74E-03","module":"A1"},{"value":"4,25E-08","module":"A2"},{"value":"7,30E-06","module":"A3"},{"value":"2,30E-06","module":"A4"},{"value":"1,77E-08","module":"A5"},{"value":"5,30E-04","module":"B6"},{"value":"0,0E+00","module":"C1"},{"value":"4,07E-07","module":"C2"},{"value":"2,03E-06","module":"C3"},{"value":"4,70E-07","module":"C4"},{"value":"-3,81E-04","module":"D"}]},{"parameter":"EP-marine","unit":"kg N-eq.","values":[{"value":"1,75E-02","module":"A1"},{"value":"2,67E-06","module":"A2"},{"value":"3,55E-04","module":"A3"},{"value":"1,33E-03","module":"A4"},{"value":"3,38E-06","module":"A5"},{"value":"6,33E-03","module":"B6"},{"value":"0,0E+00","module":"C1"},{"value":"2,56E-05","module":"C2"},{"value":"5,52E-05","module":"C3"},{"value":"2,27E-05","module":"C4"},{"value":"-3,58E-03","module":"D"}]},{"parameter":"EP-terrestrial","unit":"mol N-eq.","values":[{"value":"2,02E-01","module":"A1"},{"value":"2,98E-05","module":"A2"},{"value":"3,91E-03","module":"A3"},{"value":"1,49E-02","module":"A4"},{"value":"3,65E-05","module":"A5"},{"value":"8,24E-02","module":"B6"},{"value":"0,0E+00","module":"C1"},{"value":"2,86E-04","module":"C2"},{"value":"6,10E-04","module":"C3"},{"value":"1,77E-04","module":"C4"},{"value":"-4,85E-02","module":"D"}]},{"parameter":"GWP-IOBC","unit":"kg CO2-eq.","values":[{"value":"1,46E+01","module":"A1"},{"value":"4,53E-03","module":"A2"},{"value":"3,11E-01","module":"A3"},{"value":"3,60E-01","module":"A4"},{"value":"2,16E-03","module":"A5"},{"value":"7,59E+00","module":"B6"},{"value":"0,0E+00","module":"C1"},{"value":"4,35E-02","module":"C2"},{"value":"1,88E-01","module":"C3"},{"value":"1,85E-02","module":"C4"},{"value":"-1,48E+00","module":"D"}]}],"additional_environmental_impact":[{"parameter":"PM","unit":"disease incidence","values":[{"value":"9,30E-07","module":"A1"},{"value":"2,95E-10","module":"A2"},{"value":"2,32E-08","module":"A3"},{"value":"1,27E-08","module":"A4"},{"value":"1,50E-10","module":"A5"},{"value":"4,13E-07","module":"B6"},{"value":"0,0E+00","module":"C1"},{"value":"2,81E-09","module":"C2"},{"value":"1,74E-09","module":"C3"},{"value":"1,17E-09","module":"C4"},{"value":"-1,73E-07","module":"D"}]},{"parameter":"ETP-fw","unit":"CTUe","values":[{"value":"1,17E+03","module":"A1"},{"value":"5,42E-02","module":"A2"},{"value":"8,53E+00","module":"A3"},{"value":"3,46E+00","module":"A4"},{"value":"4,02E-02","module":"A5"},{"value":"4,58E+02","module":"B6"},{"value":"0,0E+00","module":"C1"},{"value":"5,20E-01","module":"C2"},{"value":"1,28E+00","module":"C3"},{"value":"8,72E+01","module":"C4"},{"value":"-4,76E+02","module":"D"}]},{"parameter":"HTP-c","unit":"CTUh","values":[{"value":"3,38E-08","module":"A1"},{"value":"0,0E+00","module":"A2"},{"value":"9,20E-11","module":"A3"},{"value":"0,0E+00","module":"A4"},{"value":"1,00E-12","module":"A5"},{"value":"2,19E-08","module":"B6"},{"value":"0,0E+00","module":"C1"},{"value":"0,0E+00","module":"C2"},{"value":"7,70E-10","module":"C3"},{"value":"4,80E-11","module":"C4"},{"value":"-5,17E-09","module":"D"}]},{"parameter":"HTP-nc","unit":"CTUh","values":[{"value":"1,25E-06","module":"A1"},{"value":"4,80E-11","module":"A2"},{"value":"4,03E-09","module":"A3"},{"value":"2,54E-09","module":"A4"},{"value":"5,10E-11","module":"A5"},{"value":"5,15E-07","module":"B6"},{"value":"0,0E+00","module":"C1"},{"value":"5,11E-10","module":"C2"},{"value":"4,52E-08","module":"C3"},{"value":"3,78E-10","module":"C4"},{"value":"-2,74E-07","module":"D"}]},{"parameter":"SQP","unit":"unitless","values":[{"value":"5,54E+01","module":"A1"},{"value":"4,58E-02","module":"A2"},{"value":"6,17E-01","module":"A3"},{"value":"2,45E+00","module":"A4"},{"value":"2,02E-02","module":"A5"},{"value":"5,06E+01","module":"B6"},{"value":"0,0E+00","module":"C1"},{"value":"4,40E-01","module":"C2"},{"value":"1,37E-01","module":"C3"},{"value":"3,96E-01","module":"C4"},{"value":"-9,61E+00","module":"D"}]},{"parameter":"IRP","unit":"kBq U235-eq.","values":[{"value":"5,34E-01","module":"A1"},{"value":"2,78E-04","module":"A2"},{"value":"2,52E-03","module":"A3"},{"value":"2,20E-02","module":"A4"},{"value":"1,29E-04","module":"A5"},{"value":"1,82E+00","module":"B6"},{"value":"0,0E+00","module":"C1"},{"value":"2,67E-03","module":"C2"},{"value":"2,96E-03","module":"C3"},{"value":"5,28E-04","module":"C4"},{"value":"-7,13E-02","module":"D"}]}],"resource_use":[{"parameter":"PERE","unit":"MJ","values":[{"value":"2,17E+01","module":"A1"},{"value":"7,57E-04","module":"A2"},{"value":"2,93E-01","module":"A3"},{"value":"5,77E-02","module":"A4"},{"value":"4,96E-04","module":"A5"},{"value":"1,30E+03","module":"B6"},{"value":"0,0E+00","module":"C1"},{"value":"7,26E-03","module":"C2"},{"value":"7,73E-02","module":"C3"},{"value":"4,41E-02","module":"C4"},{"value":"-4,75E+00","module":"D"}]},{"parameter":"PERM","unit":"MJ","values":[{"value":"8,32E-01","module":"A1"},{"value":"0,0E+00","module":"A2"},{"value":"0,0E+00","module":"A3"},{"value":"0,0E+00","module":"A4"},{"value":"-8,32E-01","module":"A5"},{"value":"0,0E+00","module":"B6"},{"value":"0,0E+00","module":"C1"},{"value":"0,0E+00","module":"C2"},{"value":"0,0E+00","module":"C3"},{"value":"0,0E+00","module":"C4"},{"value":"0,0E+00","module":"D"}]},{"parameter":"PERT","unit":"MJ","values":[{"value":"2,25E+01","module":"A1"},{"value":"7,57E-04","module":"A2"},{"value":"2,93E-01","module":"A3"},{"value":"5,77E-02","module":"A4"},{"value":"-8,31E-01","module":"A5"},{"value":"1,30E+03","module":"B6"},{"value":"0,0E+00","module":"C1"},{"value":"7,26E-03","module":"C2"},{"value":"7,73E-02","module":"C3"},{"value":"4,41E-02","module":"C4"},{"value":"-4,75E+00","module":"D"}]},{"parameter":"PENRE","unit":"MJ","values":[{"value":"1,69E+02","module":"A1"},{"value":"6,69E-02","module":"A2"},{"value":"2,91E+00","module":"A3"},{"value":"5,08E+00","module":"A4"},{"value":"3,02E-02","module":"A5"},{"value":"1,01E+02","module":"B6"},{"value":"0,0E+00","module":"C1"},{"value":"6,42E-01","module":"C2"},{"value":"6,03E-01","module":"C3"},{"value":"1,65E-01","module":"C4"},{"value":"-1,89E+01","module":"D"}]},{"parameter":"PENRM","unit":"MJ","values":[{"value":"3,12E+00","module":"A1"},{"value":"0,0E+00","module":"A2"},{"value":"0,0E+00","module":"A3"},{"value":"0,0E+00","module":"A4"},{"value":"0,0E+00","module":"A5"},{"value":"0,0E+00","module":"B6"},{"value":"0,0E+00","module":"C1"},{"value":"0,0E+00","module":"C2"},{"value":"-4,19E+00","module":"C3"},{"value":"0,0E+00","module":"C4"},{"value":"0,0E+00","module":"D"}]},{"parameter":"PENRT","unit":"MJ","values":[{"value":"1,72E+02","module":"A1"},{"value":"6,69E-02","module":"A2"},{"value":"2,91E+00","module":"A3"},{"value":"5,08E+00","module":"A4"},{"value":"3,02E-02","module":"A5"},{"value":"1,01E+02","module":"B6"},{"value":"0,0E+00","module":"C1"},{"value":"6,42E-01","module":"C2"},{"value":"-3,59E+00","module":"C3"},{"value":"1,65E-01","module":"C4"},{"value":"-1,89E+01","module":"D"}]},{"parameter":"SM","unit":"kg","values":[{"value":"3,54E-01","module":"A1"},{"value":"0,0E+00","module":"A2"},{"value":"0,0E+00","module":"A3"},{"value":"0,0E+00","module":"A4"},{"value":"0,0E+00","module":"A5"},{"value":"0,0E+00","module":"B6"},{"value":"0,0E+00","module":"C1"},{"value":"0,0E+00","module":"C2"},{"value":"0,0E+00","module":"C3"},{"value":"9,70E-04","module":"C4"},{"value":"2,42E-02","module":"D"}]},{"parameter":"RSF","unit":"MJ","values":[{"value":"2,78E-01","module":"A1"},{"value":"1,48E-05","module":"A2"},{"value":"2,57E-04","module":"A3"},{"value":"1,90E-03","module":"A4"},{"value":"1,65E-05","module":"A5"},{"value":"1,02E+00","module":"B6"},{"value":"0,0E+00","module":"C1"},{"value":"1,42E-04","module":"C2"},{"value":"1,43E-03","module":"C3"},{"value":"2,25E-04","module":"C4"},{"value":"3,19E-03","module":"D"}]},{"parameter":"NRSF","unit":"MJ","values":[{"value":"1,56E-01","module":"A1"},{"value":"1,26E-04","module":"A2"},{"value":"2,42E-03","module":"A3"},{"value":"1,02E-02","module":"A4"},{"value":"6,79E-05","module":"A5"},{"value":"2,55E+00","module":"B6"},{"value":"0,0E+00","module":"C1"},{"value":"1,21E-03","module":"C2"},{"value":"-4,54E-05","module":"C3"},{"value":"8,42E-03","module":"C4"},{"value":"2,96E-02","module":"D"}]},{"parameter":"FW","unit":"m3","values":[{"value":"1,36E-01","module":"A1"},{"value":"7,48E-06","module":"A2"},{"value":"7,94E-03","module":"A3"},{"value":"4,37E-04","module":"A4"},{"value":"1,42E-05","module":"A5"},{"value":"9,73E+00","module":"B6"},{"value":"0,0E+00","module":"C1"},{"value":"7,18E-05","module":"C2"},{"value":"5,29E-04","module":"C3"},{"value":"1,33E-04","module":"C4"},{"value":"-2,53E-02","module":"D"}]}],"end_of_life_waste":[{"parameter":"HWD","unit":"kg","values":[{"value":"8,94E-02","module":"A1"},{"value":"6,05E-06","module":"A2"},{"value":"4,02E-04","module":"A3"},{"value":"2,48E-04","module":"A4"},{"value":"0,0E+00","module":"A5"},{"value":"6,46E-02","module":"B6"},{"value":"0,0E+00","module":"C1"},{"value":"5,80E-05","module":"C2"},{"value":"2,24E-05","module":"C3"},{"value":"5,03E-02","module":"C4"},{"value":"-1,34E-03","module":"D"}]},{"parameter":"NHWD","unit":"kg","values":[{"value":"2,68E+00","module":"A1"},{"value":"3,21E-03","module":"A2"},{"value":"2,72E-02","module":"A3"},{"value":"1,57E-01","module":"A4"},{"value":"1,33E-01","module":"A5"},{"value":"7,75E+00","module":"B6"},{"value":"0,0E+00","module":"C1"},{"value":"3,08E-02","module":"C2"},{"value":"3,03E-02","module":"C3"},{"value":"1,98E-01","module":"C4"},{"value":"-3,67E-01","module":"D"}]},{"parameter":"RWD","unit":"kg","values":[{"value":"4,34E-04","module":"A1"},{"value":"4,39E-07","module":"A2"},{"value":"2,23E-06","module":"A3"},{"value":"3,49E-05","module":"A4"},{"value":"0,0E+00","module":"A5"},{"value":"9,01E-04","module":"B6"},{"value":"0,0E+00","module":"C1"},{"value":"4,21E-06","module":"C2"},{"value":"1,11E-06","module":"C3"},{"value":"4,08E-07","module":"C4"},{"value":"-6,41E-05","module":"D"}]}],"end_of_life_flow":[{"parameter":"CRU","unit":"kg","values":[{"value":"0,0E+00","module":"A1"},{"value":"0,0E+00","module":"A2"},{"value":"0,0E+00","module":"A3"},{"value":"0,0E+00","module":"A4"},{"value":"0,0E+00","module":"A5"},{"value":"0,0E+00","module":"B6"},{"value":"0,0E+00","module":"C1"},{"value":"0,0E+00","module":"C2"},{"value":"0,0E+00","module":"C3"},{"value":"0,0E+00","module":"C4"},{"value":"0,0E+00","module":"D"}]},{"parameter":"MFR","unit":"kg","values":[{"value":"0,0E+00","module":"A1"},{"value":"0,0E+00","module":"A2"},{"value":"8,67E-03","module":"A3"},{"value":"0,0E+00","module":"A4"},{"value":"1,24E-01","module":"A5"},{"value":"0,0E+00","module":"B6"},{"value":"0,0E+00","module":"C1"},{"value":"0,0E+00","module":"C2"},{"value":"3,77E-01","module":"C3"},{"value":"4,94E-06","module":"C4"},{"value":"-9,52E-04","module":"D"}]},{"parameter":"MER","unit":"kg","values":[{"value":"0,0E+00","module":"A1"},{"value":"0,0E+00","module":"A2"},{"value":"1,87E-03","module":"A3"},{"value":"0,0E+00","module":"A4"},{"value":"4,41E-04","module":"A5"},{"value":"0,0E+00","module":"B6"},{"value":"0,0E+00","module":"C1"},{"value":"0,0E+00","module":"C2"},{"value":"5,51E-02","module":"C3"},{"value":"1,21E-07","module":"C4"},{"value":"-1,25E-04","module":"D"}]},{"parameter":"EEE","unit":"MJ","values":[{"value":"0,0E+00","module":"A1"},{"value":"0,0E+00","module":"A2"},{"value":"2,82E-03","module":"A3"},{"value":"0,0E+00","module":"A4"},{"value":"7,62E-03","module":"A5"},{"value":"0,0E+00","module":"B6"},{"value":"0,0E+00","module":"C1"},{"value":"0,0E+00","module":"C2"},{"value":"8,46E-02","module":"C3"},{"value":"7,84E-06","module":"C4"},{"value":"-3,08E-04","module":"D"}]},{"parameter":"EET","unit":"MJ","values":[{"value":"0,0E+00","module":"A1"},{"value":"0,0E+00","module":"A2"},{"value":"4,26E-02","module":"A3"},{"value":"0,0E+00","module":"A4"},{"value":"1,15E-01","module":"A5"},{"value":"0,0E+00","module":"B6"},{"value":"0,0E+00","module":"C1"},{"value":"0,0E+00","module":"C2"},{"value":"1,28E+00","module":"C3"},{"value":"1,19E-04","module":"C4"},{"value":"-4,66E-03","module":"D"}]}]}