{"product_name":"Tube Eco 3-T Dali","epd_id":"NEPD-8554-8230","compliance":["EN 15804+A2","ISO 14025","ISO 21930"],"producer_name":"SG Armaturen AS","environmental_impact":[{"parameter":"GWP-total","unit":"kg CO2-eq.","values":[{"value":"1,97E+01","module":"A1"},{"value":"1,63E-02","module":"A2"},{"value":"5,57E-01","module":"A3"},{"value":"6,09E-01","module":"A4"},{"value":"5,06E-01","module":"A5"},{"value":"2,32E+01","module":"B6"},{"value":"0,0E+00","module":"C1"},{"value":"7,36E-02","module":"C2"},{"value":"1,87E-01","module":"C3"},{"value":"2,31E-02","module":"C4"},{"value":"-1,06E+00","module":"D"}]},{"parameter":"GWP-fossil","unit":"kg CO2-eq.","values":[{"value":"2,00E+01","module":"A1"},{"value":"1,63E-02","module":"A2"},{"value":"5,56E-01","module":"A3"},{"value":"6,09E-01","module":"A4"},{"value":"4,78E-03","module":"A5"},{"value":"2,25E+01","module":"B6"},{"value":"0,0E+00","module":"C1"},{"value":"7,35E-02","module":"C2"},{"value":"1,87E-01","module":"C3"},{"value":"2,30E-02","module":"C4"},{"value":"-1,05E+00","module":"D"}]},{"parameter":"GWP-biogenic","unit":"kg CO2-eq.","values":[{"value":"-3,85E-01","module":"A1"},{"value":"6,35E-06","module":"A2"},{"value":"1,39E-04","module":"A3"},{"value":"2,16E-04","module":"A4"},{"value":"5,01E-01","module":"A5"},{"value":"6,21E-01","module":"B6"},{"value":"0,0E+00","module":"C1"},{"value":"2,86E-05","module":"C2"},{"value":"1,08E-04","module":"C3"},{"value":"1,25E-05","module":"C4"},{"value":"-3,10E-03","module":"D"}]},{"parameter":"GWP-luluc","unit":"kg CO2-eq.","values":[{"value":"4,13E-02","module":"A1"},{"value":"5,97E-06","module":"A2"},{"value":"8,77E-05","module":"A3"},{"value":"3,03E-04","module":"A4"},{"value":"1,58E-06","module":"A5"},{"value":"9,27E-02","module":"B6"},{"value":"0,0E+00","module":"C1"},{"value":"2,69E-05","module":"C2"},{"value":"1,25E-04","module":"C3"},{"value":"1,17E-04","module":"C4"},{"value":"-1,77E-03","module":"D"}]},{"parameter":"ODP","unit":"kg CFC 11-eq.","values":[{"value":"1,19E-05","module":"A1"},{"value":"3,55E-09","module":"A2"},{"value":"8,16E-09","module":"A3"},{"value":"1,34E-07","module":"A4"},{"value":"1,01E-09","module":"A5"},{"value":"1,54E-06","module":"B6"},{"value":"0,0E+00","module":"C1"},{"value":"1,60E-08","module":"C2"},{"value":"4,05E-09","module":"C3"},{"value":"1,91E-09","module":"C4"},{"value":"-6,33E-04","module":"D"}]},{"parameter":"AP","unit":"mol H+-eq.","values":[{"value":"1,46E-01","module":"A1"},{"value":"4,88E-05","module":"A2"},{"value":"2,91E-03","module":"A3"},{"value":"9,38E-03","module":"A4"},{"value":"2,27E-05","module":"A5"},{"value":"1,76E-01","module":"B6"},{"value":"0,0E+00","module":"C1"},{"value":"2,20E-04","module":"C2"},{"value":"2,57E-04","module":"C3"},{"value":"9,51E-05","module":"C4"},{"value":"-6,66E-02","module":"D"}]},{"parameter":"POCP","unit":"kg NMVOC-eq.","values":[{"value":"8,33E-02","module":"A1"},{"value":"4,02E-05","module":"A2"},{"value":"1,74E-03","module":"A3"},{"value":"6,79E-03","module":"A4"},{"value":"2,33E-05","module":"A5"},{"value":"6,76E-02","module":"B6"},{"value":"0,0E+00","module":"C1"},{"value":"1,81E-04","module":"C2"},{"value":"1,68E-04","module":"C3"},{"value":"1,05E-04","module":"C4"},{"value":"-1,33E-02","module":"D"}]},{"parameter":"ADPE","unit":"kg Sb-eq.","values":[{"value":"6,56E-03","module":"A1"},{"value":"4,38E-07","module":"A2"},{"value":"1,72E-06","module":"A3"},{"value":"1,16E-05","module":"A4"},{"value":"1,16E-07","module":"A5"},{"value":"1,68E-03","module":"B6"},{"value":"0,0E+00","module":"C1"},{"value":"1,97E-06","module":"C2"},{"value":"4,83E-07","module":"C3"},{"value":"1,09E-07","module":"C4"},{"value":"-1,55E-03","module":"D"}]},{"parameter":"ADPF","unit":"MJ","values":[{"value":"2,32E+02","module":"A1"},{"value":"2,41E-01","module":"A2"},{"value":"4,92E+00","module":"A3"},{"value":"8,59E+00","module":"A4"},{"value":"6,69E-02","module":"A5"},{"value":"3,07E+02","module":"B6"},{"value":"0,0E+00","module":"C1"},{"value":"1,09E+00","module":"C2"},{"value":"5,88E-01","module":"C3"},{"value":"2,45E-01","module":"C4"},{"value":"-1,39E+01","module":"D"}]},{"parameter":"WDP","unit":"m3 world-eq.","values":[{"value":"8,61E+02","module":"A1"},{"value":"7,86E-02","module":"A2"},{"value":"8,03E-01","module":"A3"},{"value":"5,69E+00","module":"A4"},{"value":"8,48E-02","module":"A5"},{"value":"5,35E+04","module":"B6"},{"value":"0,0E+00","module":"C1"},{"value":"3,54E-01","module":"C2"},{"value":"6,04E+00","module":"C3"},{"value":"2,46E+00","module":"C4"},{"value":"-3,21E+01","module":"D"}]},{"parameter":"EP-freshwater","unit":"kg P-eq.","values":[{"value":"1,89E-03","module":"A1"},{"value":"1,53E-07","module":"A2"},{"value":"1,24E-05","module":"A3"},{"value":"3,88E-06","module":"A4"},{"value":"3,93E-08","module":"A5"},{"value":"1,62E-03","module":"B6"},{"value":"0,0E+00","module":"C1"},{"value":"6,89E-07","module":"C2"},{"value":"1,78E-06","module":"C3"},{"value":"6,58E-07","module":"C4"},{"value":"-3,66E-04","module":"D"}]},{"parameter":"EP-marine","unit":"kg N-eq.","values":[{"value":"2,27E-02","module":"A1"},{"value":"9,61E-06","module":"A2"},{"value":"6,00E-04","module":"A3"},{"value":"2,26E-03","module":"A4"},{"value":"7,49E-06","module":"A5"},{"value":"1,93E-02","module":"B6"},{"value":"0,0E+00","module":"C1"},{"value":"4,33E-05","module":"C2"},{"value":"5,50E-05","module":"C3"},{"value":"3,09E-05","module":"C4"},{"value":"-3,39E-03","module":"D"}]},{"parameter":"EP-terrestrial","unit":"mol N-eq.","values":[{"value":"2,57E-01","module":"A1"},{"value":"1,07E-04","module":"A2"},{"value":"6,61E-03","module":"A3"},{"value":"2,51E-02","module":"A4"},{"value":"8,11E-05","module":"A5"},{"value":"2,51E-01","module":"B6"},{"value":"0,0E+00","module":"C1"},{"value":"4,84E-04","module":"C2"},{"value":"6,08E-04","module":"C3"},{"value":"2,69E-04","module":"C4"},{"value":"-4,67E-02","module":"D"}]},{"parameter":"GWP-IOBC","unit":"kg CO2-eq.","values":[{"value":"2,01E+01","module":"A1"},{"value":"1,63E-02","module":"A2"},{"value":"5,26E-01","module":"A3"},{"value":"6,09E-01","module":"A4"},{"value":"4,79E-03","module":"A5"},{"value":"2,31E+01","module":"B6"},{"value":"0,0E+00","module":"C1"},{"value":"7,36E-02","module":"C2"},{"value":"1,87E-01","module":"C3"},{"value":"2,40E-02","module":"C4"},{"value":"-1,04E+00","module":"D"}]}],"additional_environmental_impact":[{"parameter":"PM","unit":"disease incidence","values":[{"value":"1,16E-06","module":"A1"},{"value":"1,05E-09","module":"A2"},{"value":"3,92E-08","module":"A3"},{"value":"2,15E-08","module":"A4"},{"value":"3,34E-10","module":"A5"},{"value":"1,26E-06","module":"B6"},{"value":"0,0E+00","module":"C1"},{"value":"4,75E-09","module":"C2"},{"value":"1,70E-09","module":"C3"},{"value":"1,72E-09","module":"C4"},{"value":"-1,36E-07","module":"D"}]},{"parameter":"ETP-fw","unit":"CTUe","values":[{"value":"1,22E+03","module":"A1"},{"value":"1,95E-01","module":"A2"},{"value":"1,44E+01","module":"A3"},{"value":"5,86E+00","module":"A4"},{"value":"8,93E-02","module":"A5"},{"value":"1,40E+03","module":"B6"},{"value":"0,0E+00","module":"C1"},{"value":"8,80E-01","module":"C2"},{"value":"1,32E+00","module":"C3"},{"value":"1,63E+02","module":"C4"},{"value":"-4,74E+02","module":"D"}]},{"parameter":"HTP-c","unit":"CTUh","values":[{"value":"2,39E-08","module":"A1"},{"value":"0,0E+00","module":"A2"},{"value":"1,55E-10","module":"A3"},{"value":"0,0E+00","module":"A4"},{"value":"3,00E-12","module":"A5"},{"value":"6,67E-08","module":"B6"},{"value":"0,0E+00","module":"C1"},{"value":"0,0E+00","module":"C2"},{"value":"1,04E-09","module":"C3"},{"value":"6,50E-11","module":"C4"},{"value":"-2,28E-09","module":"D"}]},{"parameter":"HTP-nc","unit":"CTUh","values":[{"value":"8,10E-07","module":"A1"},{"value":"1,89E-10","module":"A2"},{"value":"6,82E-09","module":"A3"},{"value":"4,29E-09","module":"A4"},{"value":"1,13E-10","module":"A5"},{"value":"1,57E-06","module":"B6"},{"value":"0,0E+00","module":"C1"},{"value":"8,64E-10","module":"C2"},{"value":"6,13E-08","module":"C3"},{"value":"5,45E-10","module":"C4"},{"value":"-1,68E-07","module":"D"}]},{"parameter":"SQP","unit":"unitless","values":[{"value":"7,13E+01","module":"A1"},{"value":"1,65E-01","module":"A2"},{"value":"1,04E+00","module":"A3"},{"value":"4,15E+00","module":"A4"},{"value":"4,49E-02","module":"A5"},{"value":"1,54E+02","module":"B6"},{"value":"0,0E+00","module":"C1"},{"value":"7,44E-01","module":"C2"},{"value":"1,50E-01","module":"C3"},{"value":"5,67E-01","module":"C4"},{"value":"-1,08E+01","module":"D"}]},{"parameter":"IRP","unit":"kBq U235-eq.","values":[{"value":"7,18E-01","module":"A1"},{"value":"1,00E-03","module":"A2"},{"value":"4,26E-03","module":"A3"},{"value":"3,73E-02","module":"A4"},{"value":"2,86E-04","module":"A5"},{"value":"5,57E+00","module":"B6"},{"value":"0,0E+00","module":"C1"},{"value":"4,51E-03","module":"C2"},{"value":"2,99E-03","module":"C3"},{"value":"8,61E-04","module":"C4"},{"value":"-5,06E-02","module":"D"}]}],"resource_use":[{"parameter":"PERE","unit":"MJ","values":[{"value":"3,03E+01","module":"A1"},{"value":"2,73E-03","module":"A2"},{"value":"4,96E-01","module":"A3"},{"value":"9,76E-02","module":"A4"},{"value":"1,10E-03","module":"A5"},{"value":"3,97E+03","module":"B6"},{"value":"0,0E+00","module":"C1"},{"value":"1,23E-02","module":"C2"},{"value":"7,98E-02","module":"C3"},{"value":"6,33E-02","module":"C4"},{"value":"-2,03E+00","module":"D"}]},{"parameter":"PERM","unit":"MJ","values":[{"value":"1,77E+00","module":"A1"},{"value":"0,0E+00","module":"A2"},{"value":"0,0E+00","module":"A3"},{"value":"0,0E+00","module":"A4"},{"value":"-1,77E+00","module":"A5"},{"value":"0,0E+00","module":"B6"},{"value":"0,0E+00","module":"C1"},{"value":"0,0E+00","module":"C2"},{"value":"0,0E+00","module":"C3"},{"value":"0,0E+00","module":"C4"},{"value":"0,0E+00","module":"D"}]},{"parameter":"PERT","unit":"MJ","values":[{"value":"3,20E+01","module":"A1"},{"value":"2,73E-03","module":"A2"},{"value":"4,96E-01","module":"A3"},{"value":"9,76E-02","module":"A4"},{"value":"-1,77E+00","module":"A5"},{"value":"3,97E+03","module":"B6"},{"value":"0,0E+00","module":"C1"},{"value":"1,23E-02","module":"C2"},{"value":"7,98E-02","module":"C3"},{"value":"6,33E-02","module":"C4"},{"value":"-2,03E+00","module":"D"}]},{"parameter":"PENRE","unit":"MJ","values":[{"value":"2,28E+02","module":"A1"},{"value":"2,41E-01","module":"A2"},{"value":"4,92E+00","module":"A3"},{"value":"8,59E+00","module":"A4"},{"value":"6,69E-02","module":"A5"},{"value":"3,07E+02","module":"B6"},{"value":"0,0E+00","module":"C1"},{"value":"1,09E+00","module":"C2"},{"value":"5,88E-01","module":"C3"},{"value":"2,45E-01","module":"C4"},{"value":"-1,39E+01","module":"D"}]},{"parameter":"PENRM","unit":"MJ","values":[{"value":"3,85E+00","module":"A1"},{"value":"0,0E+00","module":"A2"},{"value":"0,0E+00","module":"A3"},{"value":"0,0E+00","module":"A4"},{"value":"0,0E+00","module":"A5"},{"value":"0,0E+00","module":"B6"},{"value":"0,0E+00","module":"C1"},{"value":"0,0E+00","module":"C2"},{"value":"-5,33E+00","module":"C3"},{"value":"0,0E+00","module":"C4"},{"value":"0,0E+00","module":"D"}]},{"parameter":"PENRT","unit":"MJ","values":[{"value":"2,32E+02","module":"A1"},{"value":"2,41E-01","module":"A2"},{"value":"4,92E+00","module":"A3"},{"value":"8,59E+00","module":"A4"},{"value":"6,69E-02","module":"A5"},{"value":"3,07E+02","module":"B6"},{"value":"0,0E+00","module":"C1"},{"value":"1,09E+00","module":"C2"},{"value":"-4,74E+00","module":"C3"},{"value":"2,45E-01","module":"C4"},{"value":"-1,39E+01","module":"D"}]},{"parameter":"SM","unit":"kg","values":[{"value":"9,93E-01","module":"A1"},{"value":"0,0E+00","module":"A2"},{"value":"0,0E+00","module":"A3"},{"value":"0,0E+00","module":"A4"},{"value":"0,0E+00","module":"A5"},{"value":"0,0E+00","module":"B6"},{"value":"0,0E+00","module":"C1"},{"value":"0,0E+00","module":"C2"},{"value":"0,0E+00","module":"C3"},{"value":"1,32E-03","module":"C4"},{"value":"3,26E-03","module":"D"}]},{"parameter":"RSF","unit":"MJ","values":[{"value":"3,34E-01","module":"A1"},{"value":"5,34E-05","module":"A2"},{"value":"4,36E-04","module":"A3"},{"value":"3,22E-03","module":"A4"},{"value":"3,65E-05","module":"A5"},{"value":"3,12E+00","module":"B6"},{"value":"0,0E+00","module":"C1"},{"value":"2,40E-04","module":"C2"},{"value":"1,30E-03","module":"C3"},{"value":"3,71E-04","module":"C4"},{"value":"-2,88E-04","module":"D"}]},{"parameter":"NRSF","unit":"MJ","values":[{"value":"2,83E-02","module":"A1"},{"value":"4,53E-04","module":"A2"},{"value":"4,10E-03","module":"A3"},{"value":"1,72E-02","module":"A4"},{"value":"1,51E-04","module":"A5"},{"value":"7,77E+00","module":"B6"},{"value":"0,0E+00","module":"C1"},{"value":"2,04E-03","module":"C2"},{"value":"-6,20E-05","module":"C3"},{"value":"1,15E-02","module":"C4"},{"value":"-5,83E-02","module":"D"}]},{"parameter":"FW","unit":"m3","values":[{"value":"1,87E-01","module":"A1"},{"value":"2,70E-05","module":"A2"},{"value":"1,34E-02","module":"A3"},{"value":"7,39E-04","module":"A4"},{"value":"3,16E-05","module":"A5"},{"value":"2,97E+01","module":"B6"},{"value":"0,0E+00","module":"C1"},{"value":"1,21E-04","module":"C2"},{"value":"5,36E-04","module":"C3"},{"value":"2,08E-04","module":"C4"},{"value":"-1,10E-02","module":"D"}]}],"end_of_life_waste":[{"parameter":"HWD","unit":"kg","values":[{"value":"1,26E-01","module":"A1"},{"value":"2,18E-05","module":"A2"},{"value":"6,80E-04","module":"A3"},{"value":"4,19E-04","module":"A4"},{"value":"0,0E+00","module":"A5"},{"value":"1,97E-01","module":"B6"},{"value":"0,0E+00","module":"C1"},{"value":"9,81E-05","module":"C2"},{"value":"3,06E-05","module":"C3"},{"value":"7,12E-02","module":"C4"},{"value":"-3,75E-03","module":"D"}]},{"parameter":"NHWD","unit":"kg","values":[{"value":"2,50E+00","module":"A1"},{"value":"1,16E-02","module":"A2"},{"value":"4,60E-02","module":"A3"},{"value":"2,65E-01","module":"A4"},{"value":"2,96E-01","module":"A5"},{"value":"2,36E+01","module":"B6"},{"value":"0,0E+00","module":"C1"},{"value":"5,21E-02","module":"C2"},{"value":"4,13E-02","module":"C3"},{"value":"3,27E-01","module":"C4"},{"value":"-1,73E-01","module":"D"}]},{"parameter":"RWD","unit":"kg","values":[{"value":"5,80E-04","module":"A1"},{"value":"1,58E-06","module":"A2"},{"value":"3,77E-06","module":"A3"},{"value":"5,90E-05","module":"A4"},{"value":"0,0E+00","module":"A5"},{"value":"2,75E-03","module":"B6"},{"value":"0,0E+00","module":"C1"},{"value":"7,13E-06","module":"C2"},{"value":"1,52E-06","module":"C3"},{"value":"6,89E-07","module":"C4"},{"value":"-4,37E-05","module":"D"}]}],"end_of_life_flow":[{"parameter":"CRU","unit":"kg","values":[{"value":"0,0E+00","module":"A1"},{"value":"0,0E+00","module":"A2"},{"value":"0,0E+00","module":"A3"},{"value":"0,0E+00","module":"A4"},{"value":"0,0E+00","module":"A5"},{"value":"0,0E+00","module":"B6"},{"value":"0,0E+00","module":"C1"},{"value":"0,0E+00","module":"C2"},{"value":"0,0E+00","module":"C3"},{"value":"0,0E+00","module":"C4"},{"value":"0,0E+00","module":"D"}]},{"parameter":"MFR","unit":"kg","values":[{"value":"0,0E+00","module":"A1"},{"value":"0,0E+00","module":"A2"},{"value":"1,47E-02","module":"A3"},{"value":"0,0E+00","module":"A4"},{"value":"2,75E-01","module":"A5"},{"value":"0,0E+00","module":"B6"},{"value":"0,0E+00","module":"C1"},{"value":"0,0E+00","module":"C2"},{"value":"6,45E-01","module":"C3"},{"value":"4,80E-06","module":"C4"},{"value":"-1,30E-04","module":"D"}]},{"parameter":"MER","unit":"kg","values":[{"value":"0,0E+00","module":"A1"},{"value":"0,0E+00","module":"A2"},{"value":"3,16E-03","module":"A3"},{"value":"0,0E+00","module":"A4"},{"value":"3,15E-04","module":"A5"},{"value":"0,0E+00","module":"B6"},{"value":"0,0E+00","module":"C1"},{"value":"0,0E+00","module":"C2"},{"value":"5,35E-02","module":"C3"},{"value":"1,17E-07","module":"C4"},{"value":"-1,71E-05","module":"D"}]},{"parameter":"EEE","unit":"MJ","values":[{"value":"0,0E+00","module":"A1"},{"value":"0,0E+00","module":"A2"},{"value":"4,77E-03","module":"A3"},{"value":"0,0E+00","module":"A4"},{"value":"1,69E-02","module":"A5"},{"value":"0,0E+00","module":"B6"},{"value":"0,0E+00","module":"C1"},{"value":"0,0E+00","module":"C2"},{"value":"8,21E-02","module":"C3"},{"value":"7,61E-06","module":"C4"},{"value":"-4,26E-05","module":"D"}]},{"parameter":"EET","unit":"MJ","values":[{"value":"0,0E+00","module":"A1"},{"value":"0,0E+00","module":"A2"},{"value":"7,21E-02","module":"A3"},{"value":"0,0E+00","module":"A4"},{"value":"2,56E-01","module":"A5"},{"value":"0,0E+00","module":"B6"},{"value":"0,0E+00","module":"C1"},{"value":"0,0E+00","module":"C2"},{"value":"1,24E+00","module":"C3"},{"value":"1,15E-04","module":"C4"},{"value":"-6,45E-04","module":"D"}]}]}