{"product_name":"TVR-D","epd_id":"NEPD-8313-7989","compliance":["EN 15804+A2","ISO 14025","ISO 21930"],"producer_name":"TROX Group","environmental_impact":[{"parameter":"GWP-total","unit":"kg CO2-eq.","values":[{"value":"1,06E+02","module":"A1-A3"},{"value":"1,02E+00","module":"A4"},{"value":"0,0E+00","module":"B1"},{"value":"0,0E+00","module":"B2"},{"value":"0,0E+00","module":"B3"},{"value":"0,0E+00","module":"B4"},{"value":"0,0E+00","module":"B5"},{"value":"4,29E+02","module":"B6"},{"value":"0,0E+00","module":"B7"},{"value":"9,15E-03","module":"C1"},{"value":"6,39E-02","module":"C2"},{"value":"2,63E+00","module":"C3"},{"value":"2,04E-01","module":"C4"},{"value":"-1,15E+00","module":"D"}]},{"parameter":"GWP-fossil","unit":"kg CO2-eq.","values":[{"value":"1,05E+02","module":"A1-A3"},{"value":"1,02E+00","module":"A4"},{"value":"0,0E+00","module":"B1"},{"value":"0,0E+00","module":"B2"},{"value":"0,0E+00","module":"B3"},{"value":"0,0E+00","module":"B4"},{"value":"0,0E+00","module":"B5"},{"value":"4,25E+02","module":"B6"},{"value":"0,0E+00","module":"B7"},{"value":"9,15E-03","module":"C1"},{"value":"6,38E-02","module":"C2"},{"value":"2,63E+00","module":"C3"},{"value":"2,04E-01","module":"C4"},{"value":"-1,14E+00","module":"D"}]},{"parameter":"GWP-biogenic","unit":"kg CO2-eq.","values":[{"value":"6,67E-01","module":"A1-A3"},{"value":"4,23E-04","module":"A4"},{"value":"0,0E+00","module":"B1"},{"value":"0,0E+00","module":"B2"},{"value":"0,0E+00","module":"B3"},{"value":"0,0E+00","module":"B4"},{"value":"0,0E+00","module":"B5"},{"value":"2,99E+00","module":"B6"},{"value":"0,0E+00","module":"B7"},{"value":"1,72E-06","module":"C1"},{"value":"2,64E-05","module":"C2"},{"value":"3,39E-04","module":"C3"},{"value":"2,90E-04","module":"C4"},{"value":"-1,16E-03","module":"D"}]},{"parameter":"GWP-luluc","unit":"kg CO2-eq.","values":[{"value":"1,70E-01","module":"A1-A3"},{"value":"3,63E-04","module":"A4"},{"value":"0,0E+00","module":"B1"},{"value":"0,0E+00","module":"B2"},{"value":"0,0E+00","module":"B3"},{"value":"0,0E+00","module":"B4"},{"value":"0,0E+00","module":"B5"},{"value":"9,88E-01","module":"B6"},{"value":"0,0E+00","module":"B7"},{"value":"7,21E-07","module":"C1"},{"value":"2,27E-05","module":"C2"},{"value":"7,92E-05","module":"C3"},{"value":"7,68E-05","module":"C4"},{"value":"-3,18E-03","module":"D"}]},{"parameter":"ODP","unit":"kg CFC 11-eq.","values":[{"value":"8,75E-06","module":"A1-A3"},{"value":"2,31E-07","module":"A4"},{"value":"0,0E+00","module":"B1"},{"value":"0,0E+00","module":"B2"},{"value":"0,0E+00","module":"B3"},{"value":"0,0E+00","module":"B4"},{"value":"0,0E+00","module":"B5"},{"value":"3,60E-05","module":"B6"},{"value":"0,0E+00","module":"B7"},{"value":"1,98E-09","module":"C1"},{"value":"1,45E-08","module":"C2"},{"value":"1,26E-08","module":"C3"},{"value":"1,01E-08","module":"C4"},{"value":"-6,52E-04","module":"D"}]},{"parameter":"AP","unit":"mol H+-eq.","values":[{"value":"8,97E-01","module":"A1-A3"},{"value":"2,93E-03","module":"A4"},{"value":"0,0E+00","module":"B1"},{"value":"0,0E+00","module":"B2"},{"value":"0,0E+00","module":"B3"},{"value":"0,0E+00","module":"B4"},{"value":"0,0E+00","module":"B5"},{"value":"2,48E+00","module":"B6"},{"value":"0,0E+00","module":"B7"},{"value":"9,57E-05","module":"C1"},{"value":"1,83E-04","module":"C2"},{"value":"9,20E-04","module":"C3"},{"value":"3,81E-04","module":"C4"},{"value":"-5,95E-03","module":"D"}]},{"parameter":"POCP","unit":"kg NMVOC-eq.","values":[{"value":"4,40E-01","module":"A1-A3"},{"value":"2,49E-03","module":"A4"},{"value":"0,0E+00","module":"B1"},{"value":"0,0E+00","module":"B2"},{"value":"0,0E+00","module":"B3"},{"value":"0,0E+00","module":"B4"},{"value":"0,0E+00","module":"B5"},{"value":"9,85E-01","module":"B6"},{"value":"0,0E+00","module":"B7"},{"value":"1,27E-04","module":"C1"},{"value":"1,55E-04","module":"C2"},{"value":"9,77E-04","module":"C3"},{"value":"3,04E-04","module":"C4"},{"value":"-5,53E-03","module":"D"}]},{"parameter":"ADPE","unit":"kg Sb-eq.","values":[{"value":"6,02E-02","module":"A1-A3"},{"value":"2,82E-05","module":"A4"},{"value":"0,0E+00","module":"B1"},{"value":"0,0E+00","module":"B2"},{"value":"0,0E+00","module":"B3"},{"value":"0,0E+00","module":"B4"},{"value":"0,0E+00","module":"B5"},{"value":"3,12E-03","module":"B6"},{"value":"0,0E+00","module":"B7"},{"value":"1,40E-08","module":"C1"},{"value":"1,76E-06","module":"C2"},{"value":"1,01E-06","module":"C3"},{"value":"8,73E-07","module":"C4"},{"value":"-1,73E-05","module":"D"}]},{"parameter":"ADPF","unit":"MJ","values":[{"value":"1,38E+03","module":"A1-A3"},{"value":"1,54E+01","module":"A4"},{"value":"0,0E+00","module":"B1"},{"value":"0,0E+00","module":"B2"},{"value":"0,0E+00","module":"B3"},{"value":"0,0E+00","module":"B4"},{"value":"0,0E+00","module":"B5"},{"value":"8,77E+03","module":"B6"},{"value":"0,0E+00","module":"B7"},{"value":"1,26E-01","module":"C1"},{"value":"9,65E-01","module":"C2"},{"value":"1,14E+00","module":"C3"},{"value":"9,69E-01","module":"C4"},{"value":"-1,02E+01","module":"D"}]},{"parameter":"WDP","unit":"m3 world-eq.","values":[{"value":"4,82E+03","module":"A1-A3"},{"value":"1,49E+01","module":"A4"},{"value":"0,0E+00","module":"B1"},{"value":"0,0E+00","module":"B2"},{"value":"0,0E+00","module":"B3"},{"value":"0,0E+00","module":"B4"},{"value":"0,0E+00","module":"B5"},{"value":"1,32E+05","module":"B6"},{"value":"0,0E+00","module":"B7"},{"value":"2,68E-02","module":"C1"},{"value":"9,33E-01","module":"C2"},{"value":"3,20E+00","module":"C3"},{"value":"2,87E+00","module":"C4"},{"value":"-2,23E+01","module":"D"}]},{"parameter":"EP-freshwater","unit":"kg P-eq.","values":[{"value":"1,76E-02","module":"A1-A3"},{"value":"8,16E-06","module":"A4"},{"value":"0,0E+00","module":"B1"},{"value":"0,0E+00","module":"B2"},{"value":"0,0E+00","module":"B3"},{"value":"0,0E+00","module":"B4"},{"value":"0,0E+00","module":"B5"},{"value":"4,54E-02","module":"B6"},{"value":"0,0E+00","module":"B7"},{"value":"3,33E-08","module":"C1"},{"value":"5,10E-07","module":"C2"},{"value":"2,84E-06","module":"C3"},{"value":"2,36E-06","module":"C4"},{"value":"-6,78E-05","module":"D"}]},{"parameter":"EP-marine","unit":"kg N-eq.","values":[{"value":"1,33E-01","module":"A1-A3"},{"value":"5,81E-04","module":"A4"},{"value":"0,0E+00","module":"B1"},{"value":"0,0E+00","module":"B2"},{"value":"0,0E+00","module":"B3"},{"value":"0,0E+00","module":"B4"},{"value":"0,0E+00","module":"B5"},{"value":"3,15E-01","module":"B6"},{"value":"0,0E+00","module":"B7"},{"value":"4,22E-05","module":"C1"},{"value":"3,63E-05","module":"C2"},{"value":"3,88E-04","module":"C3"},{"value":"1,12E-04","module":"C4"},{"value":"-1,17E-03","module":"D"}]},{"parameter":"EP-terrestrial","unit":"mol N-eq.","values":[{"value":"1,91E+00","module":"A1-A3"},{"value":"6,49E-03","module":"A4"},{"value":"0,0E+00","module":"B1"},{"value":"0,0E+00","module":"B2"},{"value":"0,0E+00","module":"B3"},{"value":"0,0E+00","module":"B4"},{"value":"0,0E+00","module":"B5"},{"value":"3,88E+00","module":"B6"},{"value":"0,0E+00","module":"B7"},{"value":"4,64E-04","module":"C1"},{"value":"4,06E-04","module":"C2"},{"value":"3,96E-03","module":"C3"},{"value":"1,08E-03","module":"C4"},{"value":"-1,21E-02","module":"D"}]},{"parameter":"GWP-IOBC","unit":"kg CO2-eq.","values":[{"value":"1,06E+02","module":"A1-A3"},{"value":"1,02E+00","module":"A4"},{"value":"0,0E+00","module":"B1"},{"value":"0,0E+00","module":"B2"},{"value":"0,0E+00","module":"B3"},{"value":"0,0E+00","module":"B4"},{"value":"0,0E+00","module":"B5"},{"value":"4,60E+02","module":"B6"},{"value":"0,0E+00","module":"B7"},{"value":"9,15E-03","module":"C1"},{"value":"6,39E-02","module":"C2"},{"value":"2,63E+00","module":"C3"},{"value":"2,04E-01","module":"C4"},{"value":"-1,64E+00","module":"D"}]}],"additional_environmental_impact":[{"parameter":"PM","unit":"disease incidence","values":[{"value":"6,43E-06","module":"A1-A3"},{"value":"6,25E-08","module":"A4"},{"value":"0,0E+00","module":"B1"},{"value":"0,0E+00","module":"B2"},{"value":"0,0E+00","module":"B3"},{"value":"0,0E+00","module":"B4"},{"value":"0,0E+00","module":"B5"},{"value":"6,50E-06","module":"B6"},{"value":"0,0E+00","module":"B7"},{"value":"2,53E-09","module":"C1"},{"value":"3,91E-09","module":"C2"},{"value":"5,60E-09","module":"C3"},{"value":"4,27E-09","module":"C4"},{"value":"-9,71E-08","module":"D"}]},{"parameter":"ETP-fw","unit":"CTUe","values":[{"value":"8,85E+03","module":"A1-A3"},{"value":"1,14E+01","module":"A4"},{"value":"0,0E+00","module":"B1"},{"value":"0,0E+00","module":"B2"},{"value":"0,0E+00","module":"B3"},{"value":"0,0E+00","module":"B4"},{"value":"0,0E+00","module":"B5"},{"value":"6,14E+03","module":"B6"},{"value":"0,0E+00","module":"B7"},{"value":"6,88E-02","module":"C1"},{"value":"7,15E-01","module":"C2"},{"value":"7,23E+00","module":"C3"},{"value":"6,23E+00","module":"C4"},{"value":"-5,88E+01","module":"D"}]},{"parameter":"HTP-c","unit":"CTUh","values":[{"value":"2,20E-07","module":"A1-A3"},{"value":"0,0E+00","module":"A4"},{"value":"0,0E+00","module":"B1"},{"value":"0,0E+00","module":"B2"},{"value":"0,0E+00","module":"B3"},{"value":"0,0E+00","module":"B4"},{"value":"0,0E+00","module":"B5"},{"value":"1,71E-07","module":"B6"},{"value":"0,0E+00","module":"B7"},{"value":"0,0E+00","module":"C1"},{"value":"0,0E+00","module":"C2"},{"value":"2,13E-10","module":"C3"},{"value":"3,60E-11","module":"C4"},{"value":"-5,19E-09","module":"D"}]},{"parameter":"HTP-nc","unit":"CTUh","values":[{"value":"5,92E-06","module":"A1-A3"},{"value":"1,25E-08","module":"A4"},{"value":"0,0E+00","module":"B1"},{"value":"0,0E+00","module":"B2"},{"value":"0,0E+00","module":"B3"},{"value":"0,0E+00","module":"B4"},{"value":"0,0E+00","module":"B5"},{"value":"5,92E-06","module":"B6"},{"value":"0,0E+00","module":"B7"},{"value":"6,20E-11","module":"C1"},{"value":"7,81E-10","module":"C2"},{"value":"1,98E-08","module":"C3"},{"value":"1,94E-09","module":"C4"},{"value":"1,01E-07","module":"D"}]},{"parameter":"SQP","unit":"unitless","values":[{"value":"6,49E+02","module":"A1-A3"},{"value":"1,08E+01","module":"A4"},{"value":"0,0E+00","module":"B1"},{"value":"0,0E+00","module":"B2"},{"value":"0,0E+00","module":"B3"},{"value":"0,0E+00","module":"B4"},{"value":"0,0E+00","module":"B5"},{"value":"2,12E+03","module":"B6"},{"value":"0,0E+00","module":"B7"},{"value":"1,60E-02","module":"C1"},{"value":"6,75E-01","module":"C2"},{"value":"4,18E-01","module":"C3"},{"value":"8,12E-01","module":"C4"},{"value":"-1,50E+00","module":"D"}]},{"parameter":"IRP","unit":"kBq U235-eq.","values":[{"value":"5,36E+00","module":"A1-A3"},{"value":"6,75E-02","module":"A4"},{"value":"0,0E+00","module":"B1"},{"value":"0,0E+00","module":"B2"},{"value":"0,0E+00","module":"B3"},{"value":"0,0E+00","module":"B4"},{"value":"0,0E+00","module":"B5"},{"value":"7,68E+01","module":"B6"},{"value":"0,0E+00","module":"B7"},{"value":"5,40E-04","module":"C1"},{"value":"4,22E-03","module":"C2"},{"value":"4,16E-03","module":"C3"},{"value":"4,19E-03","module":"C4"},{"value":"-4,24E-03","module":"D"}]}],"resource_use":[{"parameter":"PERE","unit":"MJ","values":[{"value":"1,58E+02","module":"A1-A3"},{"value":"2,21E-01","module":"A4"},{"value":"0,0E+00","module":"B1"},{"value":"0,0E+00","module":"B2"},{"value":"0,0E+00","module":"B3"},{"value":"0,0E+00","module":"B4"},{"value":"0,0E+00","module":"B5"},{"value":"1,70E+03","module":"B6"},{"value":"0,0E+00","module":"B7"},{"value":"6,81E-04","module":"C1"},{"value":"1,38E-02","module":"C2"},{"value":"7,64E-02","module":"C3"},{"value":"6,86E-02","module":"C4"},{"value":"-2,07E+00","module":"D"}]},{"parameter":"PERM","unit":"MJ","values":[{"value":"0,0E+00","module":"A1-A3"},{"value":"0,0E+00","module":"A4"},{"value":"0,0E+00","module":"B1"},{"value":"0,0E+00","module":"B2"},{"value":"0,0E+00","module":"B3"},{"value":"0,0E+00","module":"B4"},{"value":"0,0E+00","module":"B5"},{"value":"0,0E+00","module":"B6"},{"value":"0,0E+00","module":"B7"},{"value":"0,0E+00","module":"C1"},{"value":"0,0E+00","module":"C2"},{"value":"0,0E+00","module":"C3"},{"value":"0,0E+00","module":"C4"},{"value":"0,0E+00","module":"D"}]},{"parameter":"PERT","unit":"MJ","values":[{"value":"1,69E+02","module":"A1-A3"},{"value":"2,21E-01","module":"A4"},{"value":"0,0E+00","module":"B1"},{"value":"0,0E+00","module":"B2"},{"value":"0,0E+00","module":"B3"},{"value":"0,0E+00","module":"B4"},{"value":"0,0E+00","module":"B5"},{"value":"1,70E+03","module":"B6"},{"value":"0,0E+00","module":"B7"},{"value":"6,81E-04","module":"C1"},{"value":"1,38E-02","module":"C2"},{"value":"7,64E-02","module":"C3"},{"value":"6,86E-02","module":"C4"},{"value":"-2,07E+00","module":"D"}]},{"parameter":"PENRE","unit":"MJ","values":[{"value":"1,37E+03","module":"A1-A3"},{"value":"1,54E+01","module":"A4"},{"value":"0,0E+00","module":"B1"},{"value":"0,0E+00","module":"B2"},{"value":"0,0E+00","module":"B3"},{"value":"0,0E+00","module":"B4"},{"value":"0,0E+00","module":"B5"},{"value":"8,78E+03","module":"B6"},{"value":"0,0E+00","module":"B7"},{"value":"1,26E-01","module":"C1"},{"value":"9,65E-01","module":"C2"},{"value":"1,14E+00","module":"C3"},{"value":"9,69E-01","module":"C4"},{"value":"-1,02E+01","module":"D"}]},{"parameter":"PENRM","unit":"MJ","values":[{"value":"6,35E+00","module":"A1-A3"},{"value":"0,0E+00","module":"A4"},{"value":"0,0E+00","module":"B1"},{"value":"0,0E+00","module":"B2"},{"value":"0,0E+00","module":"B3"},{"value":"0,0E+00","module":"B4"},{"value":"0,0E+00","module":"B5"},{"value":"0,0E+00","module":"B6"},{"value":"0,0E+00","module":"B7"},{"value":"0,0E+00","module":"C1"},{"value":"0,0E+00","module":"C2"},{"value":"-6,35E+00","module":"C3"},{"value":"0,0E+00","module":"C4"},{"value":"0,0E+00","module":"D"}]},{"parameter":"PENRT","unit":"MJ","values":[{"value":"1,38E+03","module":"A1-A3"},{"value":"1,54E+01","module":"A4"},{"value":"0,0E+00","module":"B1"},{"value":"0,0E+00","module":"B2"},{"value":"0,0E+00","module":"B3"},{"value":"0,0E+00","module":"B4"},{"value":"0,0E+00","module":"B5"},{"value":"8,78E+03","module":"B6"},{"value":"0,0E+00","module":"B7"},{"value":"1,26E-01","module":"C1"},{"value":"9,65E-01","module":"C2"},{"value":"-5,20E+00","module":"C3"},{"value":"9,69E-01","module":"C4"},{"value":"-1,02E+01","module":"D"}]},{"parameter":"SM","unit":"kg","values":[{"value":"4,29E+00","module":"A1-A3"},{"value":"0,0E+00","module":"A4"},{"value":"0,0E+00","module":"B1"},{"value":"0,0E+00","module":"B2"},{"value":"0,0E+00","module":"B3"},{"value":"0,0E+00","module":"B4"},{"value":"0,0E+00","module":"B5"},{"value":"0,0E+00","module":"B6"},{"value":"0,0E+00","module":"B7"},{"value":"6,18E-05","module":"C1"},{"value":"0,0E+00","module":"C2"},{"value":"0,0E+00","module":"C3"},{"value":"6,47E-05","module":"C4"},{"value":"0,0E+00","module":"D"}]},{"parameter":"RSF","unit":"MJ","values":[{"value":"4,40E+00","module":"A1-A3"},{"value":"7,91E-03","module":"A4"},{"value":"0,0E+00","module":"B1"},{"value":"0,0E+00","module":"B2"},{"value":"0,0E+00","module":"B3"},{"value":"0,0E+00","module":"B4"},{"value":"0,0E+00","module":"B5"},{"value":"1,24E+02","module":"B6"},{"value":"0,0E+00","module":"B7"},{"value":"1,68E-05","module":"C1"},{"value":"4,94E-04","module":"C2"},{"value":"1,87E-03","module":"C3"},{"value":"1,61E-03","module":"C4"},{"value":"3,60E-02","module":"D"}]},{"parameter":"NRSF","unit":"MJ","values":[{"value":"8,98E+00","module":"A1-A3"},{"value":"2,83E-02","module":"A4"},{"value":"0,0E+00","module":"B1"},{"value":"0,0E+00","module":"B2"},{"value":"0,0E+00","module":"B3"},{"value":"0,0E+00","module":"B4"},{"value":"0,0E+00","module":"B5"},{"value":"2,94E+01","module":"B6"},{"value":"0,0E+00","module":"B7"},{"value":"2,47E-04","module":"C1"},{"value":"1,77E-03","module":"C2"},{"value":"-1,40E-03","module":"C3"},{"value":"8,35E-04","module":"C4"},{"value":"1,01E+00","module":"D"}]},{"parameter":"FW","unit":"m3","values":[{"value":"1,07E+00","module":"A1-A3"},{"value":"1,65E-03","module":"A4"},{"value":"0,0E+00","module":"B1"},{"value":"0,0E+00","module":"B2"},{"value":"0,0E+00","module":"B3"},{"value":"0,0E+00","module":"B4"},{"value":"0,0E+00","module":"B5"},{"value":"7,44E+00","module":"B6"},{"value":"0,0E+00","module":"B7"},{"value":"6,48E-06","module":"C1"},{"value":"1,03E-04","module":"C2"},{"value":"5,23E-03","module":"C3"},{"value":"4,19E-03","module":"C4"},{"value":"-6,28E-03","module":"D"}]}],"end_of_life_waste":[{"parameter":"HWD","unit":"kg","values":[{"value":"6,86E-01","module":"A1-A3"},{"value":"7,96E-04","module":"A4"},{"value":"0,0E+00","module":"B1"},{"value":"0,0E+00","module":"B2"},{"value":"0,0E+00","module":"B3"},{"value":"0,0E+00","module":"B4"},{"value":"0,0E+00","module":"B5"},{"value":"1,32E+00","module":"B6"},{"value":"0,0E+00","module":"B7"},{"value":"3,71E-06","module":"C1"},{"value":"4,98E-05","module":"C2"},{"value":"7,44E-03","module":"C3"},{"value":"5,14E-02","module":"C4"},{"value":"-4,71E-03","module":"D"}]},{"parameter":"NHWD","unit":"kg","values":[{"value":"1,90E+01","module":"A1-A3"},{"value":"7,51E-01","module":"A4"},{"value":"0,0E+00","module":"B1"},{"value":"0,0E+00","module":"B2"},{"value":"0,0E+00","module":"B3"},{"value":"0,0E+00","module":"B4"},{"value":"0,0E+00","module":"B5"},{"value":"2,97E+01","module":"B6"},{"value":"0,0E+00","module":"B7"},{"value":"1,49E-04","module":"C1"},{"value":"4,69E-02","module":"C2"},{"value":"1,06E+00","module":"C3"},{"value":"1,84E+00","module":"C4"},{"value":"-4,52E-01","module":"D"}]},{"parameter":"RWD","unit":"kg","values":[{"value":"4,29E-03","module":"A1-A3"},{"value":"1,05E-04","module":"A4"},{"value":"0,0E+00","module":"B1"},{"value":"0,0E+00","module":"B2"},{"value":"0,0E+00","module":"B3"},{"value":"0,0E+00","module":"B4"},{"value":"0,0E+00","module":"B5"},{"value":"6,27E-02","module":"B6"},{"value":"0,0E+00","module":"B7"},{"value":"8,74E-07","module":"C1"},{"value":"6,57E-06","module":"C2"},{"value":"4,26E-06","module":"C3"},{"value":"4,25E-06","module":"C4"},{"value":"-4,51E-06","module":"D"}]}],"end_of_life_flow":[{"parameter":"CRU","unit":"kg","values":[{"value":"0,0E+00","module":"A1-A3"},{"value":"0,0E+00","module":"A4"},{"value":"0,0E+00","module":"B1"},{"value":"0,0E+00","module":"B2"},{"value":"0,0E+00","module":"B3"},{"value":"0,0E+00","module":"B4"},{"value":"0,0E+00","module":"B5"},{"value":"0,0E+00","module":"B6"},{"value":"0,0E+00","module":"B7"},{"value":"0,0E+00","module":"C1"},{"value":"0,0E+00","module":"C2"},{"value":"0,0E+00","module":"C3"},{"value":"0,0E+00","module":"C4"},{"value":"0,0E+00","module":"D"}]},{"parameter":"MFR","unit":"kg","values":[{"value":"7,54E-01","module":"A1-A3"},{"value":"0,0E+00","module":"A4"},{"value":"0,0E+00","module":"B1"},{"value":"0,0E+00","module":"B2"},{"value":"0,0E+00","module":"B3"},{"value":"0,0E+00","module":"B4"},{"value":"0,0E+00","module":"B5"},{"value":"0,0E+00","module":"B6"},{"value":"0,0E+00","module":"B7"},{"value":"6,07E-05","module":"C1"},{"value":"0,0E+00","module":"C2"},{"value":"3,83E+00","module":"C3"},{"value":"1,86E-05","module":"C4"},{"value":"0,0E+00","module":"D"}]},{"parameter":"MER","unit":"kg","values":[{"value":"2,44E-01","module":"A1-A3"},{"value":"0,0E+00","module":"A4"},{"value":"0,0E+00","module":"B1"},{"value":"0,0E+00","module":"B2"},{"value":"0,0E+00","module":"B3"},{"value":"0,0E+00","module":"B4"},{"value":"0,0E+00","module":"B5"},{"value":"0,0E+00","module":"B6"},{"value":"0,0E+00","module":"B7"},{"value":"1,88E-07","module":"C1"},{"value":"0,0E+00","module":"C2"},{"value":"8,99E-02","module":"C3"},{"value":"3,26E-07","module":"C4"},{"value":"0,0E+00","module":"D"}]},{"parameter":"EEE","unit":"MJ","values":[{"value":"1,44E-01","module":"A1-A3"},{"value":"0,0E+00","module":"A4"},{"value":"0,0E+00","module":"B1"},{"value":"0,0E+00","module":"B2"},{"value":"0,0E+00","module":"B3"},{"value":"0,0E+00","module":"B4"},{"value":"0,0E+00","module":"B5"},{"value":"0,0E+00","module":"B6"},{"value":"0,0E+00","module":"B7"},{"value":"6,45E-07","module":"C1"},{"value":"0,0E+00","module":"C2"},{"value":"1,36E+00","module":"C3"},{"value":"1,75E-05","module":"C4"},{"value":"0,0E+00","module":"D"}]},{"parameter":"EET","unit":"MJ","values":[{"value":"2,17E+00","module":"A1-A3"},{"value":"0,0E+00","module":"A4"},{"value":"0,0E+00","module":"B1"},{"value":"0,0E+00","module":"B2"},{"value":"0,0E+00","module":"B3"},{"value":"0,0E+00","module":"B4"},{"value":"0,0E+00","module":"B5"},{"value":"0,0E+00","module":"B6"},{"value":"0,0E+00","module":"B7"},{"value":"9,76E-06","module":"C1"},{"value":"0,0E+00","module":"C2"},{"value":"2,06E+01","module":"C3"},{"value":"2,66E-04","module":"C4"},{"value":"0,0E+00","module":"D"}]}]}