{"product_name":"TVRK","epd_id":"NEPD-7865-7539","compliance":["EN 15804+A2","ISO 14025","ISO 21930"],"producer_name":"TROX Group","environmental_impact":[{"parameter":"GWP-total","unit":"kg CO2-eq.","values":[{"value":"8,44E+01","module":"A1-A3"},{"value":"1,11E+00","module":"A4"},{"value":"8,31E-03","module":"C1"},{"value":"6,95E-02","module":"C2"},{"value":"6,27E+00","module":"C3"},{"value":"7,28E-01","module":"C4"},{"value":"-2,19E-01","module":"D"}]},{"parameter":"GWP-fossil","unit":"kg CO2-eq.","values":[{"value":"8,39E+01","module":"A1-A3"},{"value":"1,11E+00","module":"A4"},{"value":"8,31E-03","module":"C1"},{"value":"6,95E-02","module":"C2"},{"value":"6,26E+00","module":"C3"},{"value":"7,24E-01","module":"C4"},{"value":"-2,18E-01","module":"D"}]},{"parameter":"GWP-biogenic","unit":"kg CO2-eq.","values":[{"value":"3,54E-01","module":"A1-A3"},{"value":"4,60E-04","module":"A4"},{"value":"1,56E-06","module":"C1"},{"value":"2,88E-05","module":"C2"},{"value":"1,14E-02","module":"C3"},{"value":"6,10E-04","module":"C4"},{"value":"-1,30E-04","module":"D"}]},{"parameter":"GWP-luluc","unit":"kg CO2-eq.","values":[{"value":"1,21E-01","module":"A1-A3"},{"value":"3,96E-04","module":"A4"},{"value":"6,55E-07","module":"C1"},{"value":"2,47E-05","module":"C2"},{"value":"1,18E-03","module":"C3"},{"value":"3,85E-03","module":"C4"},{"value":"-3,11E-04","module":"D"}]},{"parameter":"ODP","unit":"kg CFC 11-eq.","values":[{"value":"1,30E-05","module":"A1-A3"},{"value":"2,52E-07","module":"A4"},{"value":"1,80E-09","module":"C1"},{"value":"1,57E-08","module":"C2"},{"value":"5,20E-07","module":"C3"},{"value":"3,53E-08","module":"C4"},{"value":"-4,56E-04","module":"D"}]},{"parameter":"AP","unit":"mol H+-eq.","values":[{"value":"6,43E-01","module":"A1-A3"},{"value":"3,19E-03","module":"A4"},{"value":"8,69E-05","module":"C1"},{"value":"2,00E-04","module":"C2"},{"value":"7,12E-03","module":"C3"},{"value":"2,55E-03","module":"C4"},{"value":"-1,10E-03","module":"D"}]},{"parameter":"POCP","unit":"kg NMVOC-eq.","values":[{"value":"4,05E-01","module":"A1-A3"},{"value":"2,71E-03","module":"A4"},{"value":"1,16E-04","module":"C1"},{"value":"1,69E-04","module":"C2"},{"value":"4,87E-03","module":"C3"},{"value":"2,58E-03","module":"C4"},{"value":"-1,11E-03","module":"D"}]},{"parameter":"ADPE","unit":"kg Sb-eq.","values":[{"value":"2,93E-02","module":"A1-A3"},{"value":"3,07E-05","module":"A4"},{"value":"1,27E-08","module":"C1"},{"value":"1,92E-06","module":"C2"},{"value":"1,62E-05","module":"C3"},{"value":"3,26E-06","module":"C4"},{"value":"-3,72E-06","module":"D"}]},{"parameter":"ADPF","unit":"MJ","values":[{"value":"1,29E+03","module":"A1-A3"},{"value":"1,68E+01","module":"A4"},{"value":"1,14E-01","module":"C1"},{"value":"1,05E+00","module":"C2"},{"value":"1,94E+01","module":"C3"},{"value":"6,03E+00","module":"C4"},{"value":"-1,87E+00","module":"D"}]},{"parameter":"WDP","unit":"m3 world-eq.","values":[{"value":"2,93E+03","module":"A1-A3"},{"value":"1,63E+01","module":"A4"},{"value":"2,43E-02","module":"C1"},{"value":"1,02E+00","module":"C2"},{"value":"7,14E+01","module":"C3"},{"value":"2,51E+01","module":"C4"},{"value":"9,87E+00","module":"D"}]},{"parameter":"EP-freshwater","unit":"kg P-eq.","values":[{"value":"1,13E-02","module":"A1-A3"},{"value":"8,88E-06","module":"A4"},{"value":"3,02E-08","module":"C1"},{"value":"5,55E-07","module":"C2"},{"value":"1,09E-04","module":"C3"},{"value":"2,21E-05","module":"C4"},{"value":"-1,36E-05","module":"D"}]},{"parameter":"EP-marine","unit":"kg N-eq.","values":[{"value":"1,02E-01","module":"A1-A3"},{"value":"6,32E-04","module":"A4"},{"value":"3,84E-05","module":"C1"},{"value":"3,95E-05","module":"C2"},{"value":"1,59E-03","module":"C3"},{"value":"5,66E-04","module":"C4"},{"value":"-2,35E-04","module":"D"}]},{"parameter":"EP-terrestrial","unit":"mol N-eq.","values":[{"value":"1,22E+00","module":"A1-A3"},{"value":"7,07E-03","module":"A4"},{"value":"4,21E-04","module":"C1"},{"value":"4,42E-04","module":"C2"},{"value":"1,77E-02","module":"C3"},{"value":"5,94E-03","module":"C4"},{"value":"-2,41E-03","module":"D"}]},{"parameter":"GWP-IOBC","unit":"kg CO2-eq.","values":[{"value":"8,44E+01","module":"A1-A3"},{"value":"1,11E+00","module":"A4"},{"value":"8,31E-03","module":"C1"},{"value":"6,95E-02","module":"C2"},{"value":"6,27E+00","module":"C3"},{"value":"7,29E-01","module":"C4"},{"value":"-3,24E-01","module":"D"}]}],"additional_environmental_impact":[{"parameter":"PM","unit":"disease incidence","values":[{"value":"4,55E-06","module":"A1-A3"},{"value":"6,81E-08","module":"A4"},{"value":"2,30E-09","module":"C1"},{"value":"4,25E-09","module":"C2"},{"value":"1,04E-07","module":"C3"},{"value":"4,12E-08","module":"C4"},{"value":"-2,07E-08","module":"D"}]},{"parameter":"ETP-fw","unit":"CTUe","values":[{"value":"7,61E+03","module":"A1-A3"},{"value":"1,25E+01","module":"A4"},{"value":"6,25E-02","module":"C1"},{"value":"7,79E-01","module":"C2"},{"value":"9,57E+01","module":"C3"},{"value":"1,87E+01","module":"C4"},{"value":"-1,23E+01","module":"D"}]},{"parameter":"HTP-c","unit":"CTUh","values":[{"value":"2,96E-07","module":"A1-A3"},{"value":"0,0E+00","module":"A4"},{"value":"0,0E+00","module":"C1"},{"value":"0,0E+00","module":"C2"},{"value":"4,43E-09","module":"C3"},{"value":"2,06E-09","module":"C4"},{"value":"-1,03E-09","module":"D"}]},{"parameter":"HTP-nc","unit":"CTUh","values":[{"value":"3,53E-06","module":"A1-A3"},{"value":"1,36E-08","module":"A4"},{"value":"5,70E-11","module":"C1"},{"value":"8,51E-10","module":"C2"},{"value":"3,81E-08","module":"C3"},{"value":"1,90E-08","module":"C4"},{"value":"2,17E-08","module":"D"}]},{"parameter":"SQP","unit":"unitless","values":[{"value":"6,33E+02","module":"A1-A3"},{"value":"1,18E+01","module":"A4"},{"value":"1,45E-02","module":"C1"},{"value":"7,35E-01","module":"C2"},{"value":"7,64E+00","module":"C3"},{"value":"1,46E+01","module":"C4"},{"value":"-7,32E-01","module":"D"}]},{"parameter":"IRP","unit":"kBq U235-eq.","values":[{"value":"3,72E+00","module":"A1-A3"},{"value":"7,35E-02","module":"A4"},{"value":"4,90E-04","module":"C1"},{"value":"4,59E-03","module":"C2"},{"value":"8,78E-02","module":"C3"},{"value":"1,36E-02","module":"C4"},{"value":"1,89E-04","module":"D"}]}],"resource_use":[{"parameter":"PERE","unit":"MJ","values":[{"value":"1,19E+02","module":"A1-A3"},{"value":"2,41E-01","module":"A4"},{"value":"6,18E-04","module":"C1"},{"value":"1,50E-02","module":"C2"},{"value":"3,43E+00","module":"C3"},{"value":"1,79E+00","module":"C4"},{"value":"-6,98E-01","module":"D"}]},{"parameter":"PERM","unit":"MJ","values":[{"value":"0,0E+00","module":"A1-A3"},{"value":"0,0E+00","module":"A4"},{"value":"0,0E+00","module":"C1"},{"value":"0,0E+00","module":"C2"},{"value":"0,0E+00","module":"C3"},{"value":"0,0E+00","module":"C4"},{"value":"0,0E+00","module":"D"}]},{"parameter":"PERT","unit":"MJ","values":[{"value":"1,19E+02","module":"A1-A3"},{"value":"2,41E-01","module":"A4"},{"value":"6,18E-04","module":"C1"},{"value":"1,50E-02","module":"C2"},{"value":"3,43E+00","module":"C3"},{"value":"1,79E+00","module":"C4"},{"value":"-6,98E-01","module":"D"}]},{"parameter":"PENRE","unit":"MJ","values":[{"value":"1,28E+03","module":"A1-A3"},{"value":"1,68E+01","module":"A4"},{"value":"1,14E-01","module":"C1"},{"value":"1,05E+00","module":"C2"},{"value":"1,94E+01","module":"C3"},{"value":"6,04E+00","module":"C4"},{"value":"-1,87E+00","module":"D"}]},{"parameter":"PENRM","unit":"MJ","values":[{"value":"1,04E+01","module":"A1-A3"},{"value":"0,0E+00","module":"A4"},{"value":"0,0E+00","module":"C1"},{"value":"0,0E+00","module":"C2"},{"value":"-1,04E+01","module":"C3"},{"value":"0,0E+00","module":"C4"},{"value":"0,0E+00","module":"D"}]},{"parameter":"PENRT","unit":"MJ","values":[{"value":"1,29E+03","module":"A1-A3"},{"value":"1,68E+01","module":"A4"},{"value":"1,14E-01","module":"C1"},{"value":"1,05E+00","module":"C2"},{"value":"9,06E+00","module":"C3"},{"value":"6,04E+00","module":"C4"},{"value":"-1,87E+00","module":"D"}]},{"parameter":"SM","unit":"kg","values":[{"value":"1,33E+00","module":"A1-A3"},{"value":"0,0E+00","module":"A4"},{"value":"5,61E-05","module":"C1"},{"value":"0,0E+00","module":"C2"},{"value":"0,0E+00","module":"C3"},{"value":"4,35E-02","module":"C4"},{"value":"0,0E+00","module":"D"}]},{"parameter":"RSF","unit":"MJ","values":[{"value":"2,45E+00","module":"A1-A3"},{"value":"8,61E-03","module":"A4"},{"value":"1,52E-05","module":"C1"},{"value":"5,38E-04","module":"C2"},{"value":"7,58E-02","module":"C3"},{"value":"6,18E-03","module":"C4"},{"value":"7,56E-03","module":"D"}]},{"parameter":"NRSF","unit":"MJ","values":[{"value":"1,99E+00","module":"A1-A3"},{"value":"3,08E-02","module":"A4"},{"value":"2,24E-04","module":"C1"},{"value":"1,92E-03","module":"C2"},{"value":"-8,13E-04","module":"C3"},{"value":"3,94E-01","module":"C4"},{"value":"1,90E-01","module":"D"}]},{"parameter":"FW","unit":"m3","values":[{"value":"1,22E+00","module":"A1-A3"},{"value":"1,80E-03","module":"A4"},{"value":"5,88E-06","module":"C1"},{"value":"1,12E-04","module":"C2"},{"value":"2,05E-02","module":"C3"},{"value":"6,32E-03","module":"C4"},{"value":"-1,11E-03","module":"D"}]}],"end_of_life_waste":[{"parameter":"HWD","unit":"kg","values":[{"value":"4,60E-01","module":"A1-A3"},{"value":"8,67E-04","module":"A4"},{"value":"3,37E-06","module":"C1"},{"value":"5,42E-05","module":"C2"},{"value":"4,32E-03","module":"C3"},{"value":"2,04E+00","module":"C4"},{"value":"-1,11E-03","module":"D"}]},{"parameter":"NHWD","unit":"kg","values":[{"value":"2,73E+01","module":"A1-A3"},{"value":"8,17E-01","module":"A4"},{"value":"1,35E-04","module":"C1"},{"value":"5,11E-02","module":"C2"},{"value":"2,63E+00","module":"C3"},{"value":"1,25E+00","module":"C4"},{"value":"-8,87E-02","module":"D"}]},{"parameter":"RWD","unit":"kg","values":[{"value":"3,08E-03","module":"A1-A3"},{"value":"1,14E-04","module":"A4"},{"value":"7,94E-07","module":"C1"},{"value":"7,16E-06","module":"C2"},{"value":"2,47E-06","module":"C3"},{"value":"2,51E-06","module":"C4"},{"value":"1,16E-07","module":"D"}]}],"end_of_life_flow":[{"parameter":"CRU","unit":"kg","values":[{"value":"0,0E+00","module":"A1-A3"},{"value":"0,0E+00","module":"A4"},{"value":"0,0E+00","module":"C1"},{"value":"0,0E+00","module":"C2"},{"value":"0,0E+00","module":"C3"},{"value":"0,0E+00","module":"C4"},{"value":"0,0E+00","module":"D"}]},{"parameter":"MFR","unit":"kg","values":[{"value":"7,61E-01","module":"A1-A3"},{"value":"0,0E+00","module":"A4"},{"value":"5,51E-05","module":"C1"},{"value":"0,0E+00","module":"C2"},{"value":"5,65E-01","module":"C3"},{"value":"1,58E-05","module":"C4"},{"value":"0,0E+00","module":"D"}]},{"parameter":"MER","unit":"kg","values":[{"value":"2,48E-01","module":"A1-A3"},{"value":"0,0E+00","module":"A4"},{"value":"1,71E-07","module":"C1"},{"value":"0,0E+00","module":"C2"},{"value":"2,06E+00","module":"C3"},{"value":"3,87E-07","module":"C4"},{"value":"0,0E+00","module":"D"}]},{"parameter":"EEE","unit":"MJ","values":[{"value":"1,47E-01","module":"A1-A3"},{"value":"0,0E+00","module":"A4"},{"value":"5,86E-07","module":"C1"},{"value":"0,0E+00","module":"C2"},{"value":"8,02E-01","module":"C3"},{"value":"2,51E-05","module":"C4"},{"value":"0,0E+00","module":"D"}]},{"parameter":"EET","unit":"MJ","values":[{"value":"2,23E+00","module":"A1-A3"},{"value":"0,0E+00","module":"A4"},{"value":"8,87E-06","module":"C1"},{"value":"0,0E+00","module":"C2"},{"value":"1,21E+01","module":"C3"},{"value":"3,80E-04","module":"C4"},{"value":"0,0E+00","module":"D"}]}]}