{"product_name":"TVT-D","epd_id":"NEPD-8311-7991","compliance":["EN 15804+A2","ISO 14025","ISO 21930"],"producer_name":"TROX Group","environmental_impact":[{"parameter":"GWP-total","unit":"kg CO2-eq.","values":[{"value":"9,14E+01","module":"A1-A3"},{"value":"2,09E+00","module":"A4"},{"value":"0,0E+00","module":"B1"},{"value":"0,0E+00","module":"B2"},{"value":"0,0E+00","module":"B3"},{"value":"0,0E+00","module":"B4"},{"value":"0,0E+00","module":"B5"},{"value":"7,37E+02","module":"B6"},{"value":"0,0E+00","module":"B7"},{"value":"1,76E-02","module":"C1"},{"value":"1,31E-01","module":"C2"},{"value":"1,58E+00","module":"C3"},{"value":"1,01E-01","module":"C4"},{"value":"-8,48E+00","module":"D"}]},{"parameter":"GWP-fossil","unit":"kg CO2-eq.","values":[{"value":"9,01E+01","module":"A1-A3"},{"value":"2,09E+00","module":"A4"},{"value":"0,0E+00","module":"B1"},{"value":"0,0E+00","module":"B2"},{"value":"0,0E+00","module":"B3"},{"value":"0,0E+00","module":"B4"},{"value":"0,0E+00","module":"B5"},{"value":"7,30E+02","module":"B6"},{"value":"0,0E+00","module":"B7"},{"value":"1,76E-02","module":"C1"},{"value":"1,31E-01","module":"C2"},{"value":"1,58E+00","module":"C3"},{"value":"1,01E-01","module":"C4"},{"value":"-8,35E+00","module":"D"}]},{"parameter":"GWP-biogenic","unit":"kg CO2-eq.","values":[{"value":"1,11E+00","module":"A1-A3"},{"value":"8,65E-04","module":"A4"},{"value":"0,0E+00","module":"B1"},{"value":"0,0E+00","module":"B2"},{"value":"0,0E+00","module":"B3"},{"value":"0,0E+00","module":"B4"},{"value":"0,0E+00","module":"B5"},{"value":"5,14E+00","module":"B6"},{"value":"0,0E+00","module":"B7"},{"value":"3,30E-06","module":"C1"},{"value":"5,41E-05","module":"C2"},{"value":"1,23E-04","module":"C3"},{"value":"1,03E-04","module":"C4"},{"value":"-2,70E-02","module":"D"}]},{"parameter":"GWP-luluc","unit":"kg CO2-eq.","values":[{"value":"2,33E-01","module":"A1-A3"},{"value":"7,44E-04","module":"A4"},{"value":"0,0E+00","module":"B1"},{"value":"0,0E+00","module":"B2"},{"value":"0,0E+00","module":"B3"},{"value":"0,0E+00","module":"B4"},{"value":"0,0E+00","module":"B5"},{"value":"1,70E+00","module":"B6"},{"value":"0,0E+00","module":"B7"},{"value":"1,39E-06","module":"C1"},{"value":"4,65E-05","module":"C2"},{"value":"3,00E-05","module":"C3"},{"value":"2,57E-05","module":"C4"},{"value":"-1,07E-01","module":"D"}]},{"parameter":"ODP","unit":"kg CFC 11-eq.","values":[{"value":"7,84E-06","module":"A1-A3"},{"value":"4,73E-07","module":"A4"},{"value":"0,0E+00","module":"B1"},{"value":"0,0E+00","module":"B2"},{"value":"0,0E+00","module":"B3"},{"value":"0,0E+00","module":"B4"},{"value":"0,0E+00","module":"B5"},{"value":"6,18E-05","module":"B6"},{"value":"0,0E+00","module":"B7"},{"value":"3,81E-09","module":"C1"},{"value":"2,96E-08","module":"C2"},{"value":"6,03E-09","module":"C3"},{"value":"6,58E-09","module":"C4"},{"value":"-2,10E-03","module":"D"}]},{"parameter":"AP","unit":"mol H+-eq.","values":[{"value":"7,90E-01","module":"A1-A3"},{"value":"6,01E-03","module":"A4"},{"value":"0,0E+00","module":"B1"},{"value":"0,0E+00","module":"B2"},{"value":"0,0E+00","module":"B3"},{"value":"0,0E+00","module":"B4"},{"value":"0,0E+00","module":"B5"},{"value":"4,26E+00","module":"B6"},{"value":"0,0E+00","module":"B7"},{"value":"1,84E-04","module":"C1"},{"value":"3,75E-04","module":"C2"},{"value":"4,37E-04","module":"C3"},{"value":"1,97E-04","module":"C4"},{"value":"-5,15E-02","module":"D"}]},{"parameter":"POCP","unit":"kg NMVOC-eq.","values":[{"value":"3,58E-01","module":"A1-A3"},{"value":"5,09E-03","module":"A4"},{"value":"0,0E+00","module":"B1"},{"value":"0,0E+00","module":"B2"},{"value":"0,0E+00","module":"B3"},{"value":"0,0E+00","module":"B4"},{"value":"0,0E+00","module":"B5"},{"value":"1,69E+00","module":"B6"},{"value":"0,0E+00","module":"B7"},{"value":"2,46E-04","module":"C1"},{"value":"3,18E-04","module":"C2"},{"value":"4,81E-04","module":"C3"},{"value":"1,90E-04","module":"C4"},{"value":"-3,18E-02","module":"D"}]},{"parameter":"ADPE","unit":"kg Sb-eq.","values":[{"value":"5,41E-02","module":"A1-A3"},{"value":"5,77E-05","module":"A4"},{"value":"0,0E+00","module":"B1"},{"value":"0,0E+00","module":"B2"},{"value":"0,0E+00","module":"B3"},{"value":"0,0E+00","module":"B4"},{"value":"0,0E+00","module":"B5"},{"value":"5,36E-03","module":"B6"},{"value":"0,0E+00","module":"B7"},{"value":"2,70E-08","module":"C1"},{"value":"3,61E-06","module":"C2"},{"value":"4,10E-07","module":"C3"},{"value":"3,53E-07","module":"C4"},{"value":"-4,01E-05","module":"D"}]},{"parameter":"ADPF","unit":"MJ","values":[{"value":"1,22E+03","module":"A1-A3"},{"value":"3,16E+01","module":"A4"},{"value":"0,0E+00","module":"B1"},{"value":"0,0E+00","module":"B2"},{"value":"0,0E+00","module":"B3"},{"value":"0,0E+00","module":"B4"},{"value":"0,0E+00","module":"B5"},{"value":"1,51E+04","module":"B6"},{"value":"0,0E+00","module":"B7"},{"value":"2,43E-01","module":"C1"},{"value":"1,97E+00","module":"C2"},{"value":"4,58E-01","module":"C3"},{"value":"5,44E-01","module":"C4"},{"value":"-9,42E+01","module":"D"}]},{"parameter":"WDP","unit":"m3 world-eq.","values":[{"value":"7,49E+03","module":"A1-A3"},{"value":"3,06E+01","module":"A4"},{"value":"0,0E+00","module":"B1"},{"value":"0,0E+00","module":"B2"},{"value":"0,0E+00","module":"B3"},{"value":"0,0E+00","module":"B4"},{"value":"0,0E+00","module":"B5"},{"value":"2,27E+05","module":"B6"},{"value":"0,0E+00","module":"B7"},{"value":"5,15E-02","module":"C1"},{"value":"1,91E+00","module":"C2"},{"value":"1,33E+00","module":"C3"},{"value":"2,18E+00","module":"C4"},{"value":"-3,02E+03","module":"D"}]},{"parameter":"EP-freshwater","unit":"kg P-eq.","values":[{"value":"8,87E-03","module":"A1-A3"},{"value":"1,67E-05","module":"A4"},{"value":"0,0E+00","module":"B1"},{"value":"0,0E+00","module":"B2"},{"value":"0,0E+00","module":"B3"},{"value":"0,0E+00","module":"B4"},{"value":"0,0E+00","module":"B5"},{"value":"7,80E-02","module":"B6"},{"value":"0,0E+00","module":"B7"},{"value":"6,42E-08","module":"C1"},{"value":"1,04E-06","module":"C2"},{"value":"1,11E-06","module":"C3"},{"value":"8,46E-07","module":"C4"},{"value":"-3,88E-04","module":"D"}]},{"parameter":"EP-marine","unit":"kg N-eq.","values":[{"value":"1,05E-01","module":"A1-A3"},{"value":"1,19E-03","module":"A4"},{"value":"0,0E+00","module":"B1"},{"value":"0,0E+00","module":"B2"},{"value":"0,0E+00","module":"B3"},{"value":"0,0E+00","module":"B4"},{"value":"0,0E+00","module":"B5"},{"value":"5,41E-01","module":"B6"},{"value":"0,0E+00","module":"B7"},{"value":"8,14E-05","module":"C1"},{"value":"7,43E-05","module":"C2"},{"value":"1,94E-04","module":"C3"},{"value":"9,31E-05","module":"C4"},{"value":"-7,67E-03","module":"D"}]},{"parameter":"EP-terrestrial","unit":"mol N-eq.","values":[{"value":"2,14E+00","module":"A1-A3"},{"value":"1,33E-02","module":"A4"},{"value":"0,0E+00","module":"B1"},{"value":"0,0E+00","module":"B2"},{"value":"0,0E+00","module":"B3"},{"value":"0,0E+00","module":"B4"},{"value":"0,0E+00","module":"B5"},{"value":"6,67E+00","module":"B6"},{"value":"0,0E+00","module":"B7"},{"value":"8,93E-04","module":"C1"},{"value":"8,31E-04","module":"C2"},{"value":"1,97E-03","module":"C3"},{"value":"6,51E-04","module":"C4"},{"value":"-8,22E-02","module":"D"}]},{"parameter":"GWP-IOBC","unit":"kg CO2-eq.","values":[{"value":"9,14E+01","module":"A1-A3"},{"value":"2,09E+00","module":"A4"},{"value":"0,0E+00","module":"B1"},{"value":"0,0E+00","module":"B2"},{"value":"0,0E+00","module":"B3"},{"value":"0,0E+00","module":"B4"},{"value":"0,0E+00","module":"B5"},{"value":"7,91E+02","module":"B6"},{"value":"0,0E+00","module":"B7"},{"value":"1,76E-02","module":"C1"},{"value":"1,31E-01","module":"C2"},{"value":"1,58E+00","module":"C3"},{"value":"1,01E-01","module":"C4"},{"value":"-9,62E+00","module":"D"}]}],"additional_environmental_impact":[{"parameter":"PM","unit":"disease incidence","values":[{"value":"7,19E-06","module":"A1-A3"},{"value":"1,28E-07","module":"A4"},{"value":"0,0E+00","module":"B1"},{"value":"0,0E+00","module":"B2"},{"value":"0,0E+00","module":"B3"},{"value":"0,0E+00","module":"B4"},{"value":"0,0E+00","module":"B5"},{"value":"1,12E-05","module":"B6"},{"value":"0,0E+00","module":"B7"},{"value":"4,88E-09","module":"C1"},{"value":"8,00E-09","module":"C2"},{"value":"2,35E-09","module":"C3"},{"value":"2,87E-09","module":"C4"},{"value":"-6,32E-07","module":"D"}]},{"parameter":"ETP-fw","unit":"CTUe","values":[{"value":"4,66E+03","module":"A1-A3"},{"value":"2,34E+01","module":"A4"},{"value":"0,0E+00","module":"B1"},{"value":"0,0E+00","module":"B2"},{"value":"0,0E+00","module":"B3"},{"value":"0,0E+00","module":"B4"},{"value":"0,0E+00","module":"B5"},{"value":"1,06E+04","module":"B6"},{"value":"0,0E+00","module":"B7"},{"value":"1,33E-01","module":"C1"},{"value":"1,46E+00","module":"C2"},{"value":"3,18E+00","module":"C3"},{"value":"3,20E+01","module":"C4"},{"value":"-2,42E+02","module":"D"}]},{"parameter":"HTP-c","unit":"CTUh","values":[{"value":"3,65E-07","module":"A1-A3"},{"value":"0,0E+00","module":"A4"},{"value":"0,0E+00","module":"B1"},{"value":"0,0E+00","module":"B2"},{"value":"0,0E+00","module":"B3"},{"value":"0,0E+00","module":"B4"},{"value":"0,0E+00","module":"B5"},{"value":"2,94E-07","module":"B6"},{"value":"0,0E+00","module":"B7"},{"value":"0,0E+00","module":"C1"},{"value":"0,0E+00","module":"C2"},{"value":"1,19E-10","module":"C3"},{"value":"1,50E-11","module":"C4"},{"value":"-2,75E-08","module":"D"}]},{"parameter":"HTP-nc","unit":"CTUh","values":[{"value":"5,10E-06","module":"A1-A3"},{"value":"2,56E-08","module":"A4"},{"value":"0,0E+00","module":"B1"},{"value":"0,0E+00","module":"B2"},{"value":"0,0E+00","module":"B3"},{"value":"0,0E+00","module":"B4"},{"value":"0,0E+00","module":"B5"},{"value":"1,02E-05","module":"B6"},{"value":"0,0E+00","module":"B7"},{"value":"1,20E-10","module":"C1"},{"value":"1,60E-09","module":"C2"},{"value":"1,01E-08","module":"C3"},{"value":"7,53E-10","module":"C4"},{"value":"1,28E-07","module":"D"}]},{"parameter":"SQP","unit":"unitless","values":[{"value":"7,82E+02","module":"A1-A3"},{"value":"2,21E+01","module":"A4"},{"value":"0,0E+00","module":"B1"},{"value":"0,0E+00","module":"B2"},{"value":"0,0E+00","module":"B3"},{"value":"0,0E+00","module":"B4"},{"value":"0,0E+00","module":"B5"},{"value":"3,64E+03","module":"B6"},{"value":"0,0E+00","module":"B7"},{"value":"3,08E-02","module":"C1"},{"value":"1,38E+00","module":"C2"},{"value":"1,48E-01","module":"C3"},{"value":"1,06E+00","module":"C4"},{"value":"-5,12E+00","module":"D"}]},{"parameter":"IRP","unit":"kBq U235-eq.","values":[{"value":"5,26E+00","module":"A1-A3"},{"value":"1,38E-01","module":"A4"},{"value":"0,0E+00","module":"B1"},{"value":"0,0E+00","module":"B2"},{"value":"0,0E+00","module":"B3"},{"value":"0,0E+00","module":"B4"},{"value":"0,0E+00","module":"B5"},{"value":"1,32E+02","module":"B6"},{"value":"0,0E+00","module":"B7"},{"value":"1,04E-03","module":"C1"},{"value":"8,63E-03","module":"C2"},{"value":"1,57E-03","module":"C3"},{"value":"2,42E-03","module":"C4"},{"value":"-2,98E-01","module":"D"}]}],"resource_use":[{"parameter":"PERE","unit":"MJ","values":[{"value":"1,76E+02","module":"A1-A3"},{"value":"4,52E-01","module":"A4"},{"value":"0,0E+00","module":"B1"},{"value":"0,0E+00","module":"B2"},{"value":"0,0E+00","module":"B3"},{"value":"0,0E+00","module":"B4"},{"value":"0,0E+00","module":"B5"},{"value":"2,92E+03","module":"B6"},{"value":"0,0E+00","module":"B7"},{"value":"1,31E-03","module":"C1"},{"value":"2,83E-02","module":"C2"},{"value":"2,91E-02","module":"C3"},{"value":"2,92E-02","module":"C4"},{"value":"-2,99E+01","module":"D"}]},{"parameter":"PERM","unit":"MJ","values":[{"value":"0,0E+00","module":"A1-A3"},{"value":"0,0E+00","module":"A4"},{"value":"0,0E+00","module":"B1"},{"value":"0,0E+00","module":"B2"},{"value":"0,0E+00","module":"B3"},{"value":"0,0E+00","module":"B4"},{"value":"0,0E+00","module":"B5"},{"value":"0,0E+00","module":"B6"},{"value":"0,0E+00","module":"B7"},{"value":"0,0E+00","module":"C1"},{"value":"0,0E+00","module":"C2"},{"value":"0,0E+00","module":"C3"},{"value":"0,0E+00","module":"C4"},{"value":"0,0E+00","module":"D"}]},{"parameter":"PERT","unit":"MJ","values":[{"value":"2,08E+02","module":"A1-A3"},{"value":"4,52E-01","module":"A4"},{"value":"0,0E+00","module":"B1"},{"value":"0,0E+00","module":"B2"},{"value":"0,0E+00","module":"B3"},{"value":"0,0E+00","module":"B4"},{"value":"0,0E+00","module":"B5"},{"value":"2,92E+03","module":"B6"},{"value":"0,0E+00","module":"B7"},{"value":"1,31E-03","module":"C1"},{"value":"2,83E-02","module":"C2"},{"value":"2,91E-02","module":"C3"},{"value":"2,92E-02","module":"C4"},{"value":"-2,99E+01","module":"D"}]},{"parameter":"PENRE","unit":"MJ","values":[{"value":"1,20E+03","module":"A1-A3"},{"value":"3,16E+01","module":"A4"},{"value":"0,0E+00","module":"B1"},{"value":"0,0E+00","module":"B2"},{"value":"0,0E+00","module":"B3"},{"value":"0,0E+00","module":"B4"},{"value":"0,0E+00","module":"B5"},{"value":"1,51E+04","module":"B6"},{"value":"0,0E+00","module":"B7"},{"value":"2,43E-01","module":"C1"},{"value":"1,97E+00","module":"C2"},{"value":"4,58E-01","module":"C3"},{"value":"5,44E-01","module":"C4"},{"value":"-9,42E+01","module":"D"}]},{"parameter":"PENRM","unit":"MJ","values":[{"value":"2,37E+01","module":"A1-A3"},{"value":"0,0E+00","module":"A4"},{"value":"0,0E+00","module":"B1"},{"value":"0,0E+00","module":"B2"},{"value":"0,0E+00","module":"B3"},{"value":"0,0E+00","module":"B4"},{"value":"0,0E+00","module":"B5"},{"value":"0,0E+00","module":"B6"},{"value":"0,0E+00","module":"B7"},{"value":"0,0E+00","module":"C1"},{"value":"0,0E+00","module":"C2"},{"value":"-2,23E+01","module":"C3"},{"value":"0,0E+00","module":"C4"},{"value":"0,0E+00","module":"D"}]},{"parameter":"PENRT","unit":"MJ","values":[{"value":"1,23E+03","module":"A1-A3"},{"value":"3,16E+01","module":"A4"},{"value":"0,0E+00","module":"B1"},{"value":"0,0E+00","module":"B2"},{"value":"0,0E+00","module":"B3"},{"value":"0,0E+00","module":"B4"},{"value":"0,0E+00","module":"B5"},{"value":"1,51E+04","module":"B6"},{"value":"0,0E+00","module":"B7"},{"value":"2,43E-01","module":"C1"},{"value":"1,97E+00","module":"C2"},{"value":"-2,18E+01","module":"C3"},{"value":"5,44E-01","module":"C4"},{"value":"-9,42E+01","module":"D"}]},{"parameter":"SM","unit":"kg","values":[{"value":"8,61E+00","module":"A1-A3"},{"value":"0,0E+00","module":"A4"},{"value":"0,0E+00","module":"B1"},{"value":"0,0E+00","module":"B2"},{"value":"0,0E+00","module":"B3"},{"value":"0,0E+00","module":"B4"},{"value":"0,0E+00","module":"B5"},{"value":"0,0E+00","module":"B6"},{"value":"0,0E+00","module":"B7"},{"value":"1,19E-04","module":"C1"},{"value":"0,0E+00","module":"C2"},{"value":"0,0E+00","module":"C3"},{"value":"3,88E-05","module":"C4"},{"value":"0,0E+00","module":"D"}]},{"parameter":"RSF","unit":"MJ","values":[{"value":"4,55E+00","module":"A1-A3"},{"value":"1,62E-02","module":"A4"},{"value":"0,0E+00","module":"B1"},{"value":"0,0E+00","module":"B2"},{"value":"0,0E+00","module":"B3"},{"value":"0,0E+00","module":"B4"},{"value":"0,0E+00","module":"B5"},{"value":"2,13E+02","module":"B6"},{"value":"0,0E+00","module":"B7"},{"value":"3,23E-05","module":"C1"},{"value":"1,01E-03","module":"C2"},{"value":"7,23E-04","module":"C3"},{"value":"6,78E-04","module":"C4"},{"value":"9,03E-02","module":"D"}]},{"parameter":"NRSF","unit":"MJ","values":[{"value":"2,06E+01","module":"A1-A3"},{"value":"5,79E-02","module":"A4"},{"value":"0,0E+00","module":"B1"},{"value":"0,0E+00","module":"B2"},{"value":"0,0E+00","module":"B3"},{"value":"0,0E+00","module":"B4"},{"value":"0,0E+00","module":"B5"},{"value":"5,06E+01","module":"B6"},{"value":"0,0E+00","module":"B7"},{"value":"4,75E-04","module":"C1"},{"value":"3,62E-03","module":"C2"},{"value":"-4,56E-04","module":"C3"},{"value":"5,11E-04","module":"C4"},{"value":"2,83E+00","module":"D"}]},{"parameter":"FW","unit":"m3","values":[{"value":"1,17E+00","module":"A1-A3"},{"value":"3,38E-03","module":"A4"},{"value":"0,0E+00","module":"B1"},{"value":"0,0E+00","module":"B2"},{"value":"0,0E+00","module":"B3"},{"value":"0,0E+00","module":"B4"},{"value":"0,0E+00","module":"B5"},{"value":"1,28E+01","module":"B6"},{"value":"0,0E+00","module":"B7"},{"value":"1,25E-05","module":"C1"},{"value":"2,11E-04","module":"C2"},{"value":"1,99E-03","module":"C3"},{"value":"1,64E-03","module":"C4"},{"value":"-1,48E-01","module":"D"}]}],"end_of_life_waste":[{"parameter":"HWD","unit":"kg","values":[{"value":"7,45E-01","module":"A1-A3"},{"value":"1,63E-03","module":"A4"},{"value":"0,0E+00","module":"B1"},{"value":"0,0E+00","module":"B2"},{"value":"0,0E+00","module":"B3"},{"value":"0,0E+00","module":"B4"},{"value":"0,0E+00","module":"B5"},{"value":"2,27E+00","module":"B6"},{"value":"0,0E+00","module":"B7"},{"value":"7,14E-06","module":"C1"},{"value":"1,02E-04","module":"C2"},{"value":"2,43E-03","module":"C3"},{"value":"2,46E-02","module":"C4"},{"value":"8,69E-03","module":"D"}]},{"parameter":"NHWD","unit":"kg","values":[{"value":"2,59E+01","module":"A1-A3"},{"value":"1,54E+00","module":"A4"},{"value":"0,0E+00","module":"B1"},{"value":"0,0E+00","module":"B2"},{"value":"0,0E+00","module":"B3"},{"value":"0,0E+00","module":"B4"},{"value":"0,0E+00","module":"B5"},{"value":"5,10E+01","module":"B6"},{"value":"0,0E+00","module":"B7"},{"value":"2,87E-04","module":"C1"},{"value":"9,60E-02","module":"C2"},{"value":"3,45E-01","module":"C3"},{"value":"1,99E+00","module":"C4"},{"value":"-2,76E+00","module":"D"}]},{"parameter":"RWD","unit":"kg","values":[{"value":"4,54E-03","module":"A1-A3"},{"value":"2,15E-04","module":"A4"},{"value":"0,0E+00","module":"B1"},{"value":"0,0E+00","module":"B2"},{"value":"0,0E+00","module":"B3"},{"value":"0,0E+00","module":"B4"},{"value":"0,0E+00","module":"B5"},{"value":"1,08E-01","module":"B6"},{"value":"0,0E+00","module":"B7"},{"value":"1,68E-06","module":"C1"},{"value":"1,35E-05","module":"C2"},{"value":"1,39E-06","module":"C3"},{"value":"1,90E-06","module":"C4"},{"value":"-2,81E-04","module":"D"}]}],"end_of_life_flow":[{"parameter":"CRU","unit":"kg","values":[{"value":"0,0E+00","module":"A1-A3"},{"value":"0,0E+00","module":"A4"},{"value":"0,0E+00","module":"B1"},{"value":"0,0E+00","module":"B2"},{"value":"0,0E+00","module":"B3"},{"value":"0,0E+00","module":"B4"},{"value":"0,0E+00","module":"B5"},{"value":"0,0E+00","module":"B6"},{"value":"0,0E+00","module":"B7"},{"value":"0,0E+00","module":"C1"},{"value":"0,0E+00","module":"C2"},{"value":"0,0E+00","module":"C3"},{"value":"0,0E+00","module":"C4"},{"value":"0,0E+00","module":"D"}]},{"parameter":"MFR","unit":"kg","values":[{"value":"7,52E-01","module":"A1-A3"},{"value":"0,0E+00","module":"A4"},{"value":"0,0E+00","module":"B1"},{"value":"0,0E+00","module":"B2"},{"value":"0,0E+00","module":"B3"},{"value":"0,0E+00","module":"B4"},{"value":"0,0E+00","module":"B5"},{"value":"0,0E+00","module":"B6"},{"value":"0,0E+00","module":"B7"},{"value":"1,17E-04","module":"C1"},{"value":"0,0E+00","module":"C2"},{"value":"1,07E+01","module":"C3"},{"value":"3,25E-05","module":"C4"},{"value":"0,0E+00","module":"D"}]},{"parameter":"MER","unit":"kg","values":[{"value":"2,44E-01","module":"A1-A3"},{"value":"0,0E+00","module":"A4"},{"value":"0,0E+00","module":"B1"},{"value":"0,0E+00","module":"B2"},{"value":"0,0E+00","module":"B3"},{"value":"0,0E+00","module":"B4"},{"value":"0,0E+00","module":"B5"},{"value":"0,0E+00","module":"B6"},{"value":"0,0E+00","module":"B7"},{"value":"3,63E-07","module":"C1"},{"value":"0,0E+00","module":"C2"},{"value":"1,90E-01","module":"C3"},{"value":"6,90E-07","module":"C4"},{"value":"0,0E+00","module":"D"}]},{"parameter":"EEE","unit":"MJ","values":[{"value":"1,44E-01","module":"A1-A3"},{"value":"0,0E+00","module":"A4"},{"value":"0,0E+00","module":"B1"},{"value":"0,0E+00","module":"B2"},{"value":"0,0E+00","module":"B3"},{"value":"0,0E+00","module":"B4"},{"value":"0,0E+00","module":"B5"},{"value":"0,0E+00","module":"B6"},{"value":"0,0E+00","module":"B7"},{"value":"1,24E-06","module":"C1"},{"value":"0,0E+00","module":"C2"},{"value":"7,39E-01","module":"C3"},{"value":"4,18E-05","module":"C4"},{"value":"0,0E+00","module":"D"}]},{"parameter":"EET","unit":"MJ","values":[{"value":"2,17E+00","module":"A1-A3"},{"value":"0,0E+00","module":"A4"},{"value":"0,0E+00","module":"B1"},{"value":"0,0E+00","module":"B2"},{"value":"0,0E+00","module":"B3"},{"value":"0,0E+00","module":"B4"},{"value":"0,0E+00","module":"B5"},{"value":"0,0E+00","module":"B6"},{"value":"0,0E+00","module":"B7"},{"value":"1,88E-05","module":"C1"},{"value":"0,0E+00","module":"C2"},{"value":"1,12E+01","module":"C3"},{"value":"6,32E-04","module":"C4"},{"value":"0,0E+00","module":"D"}]}]}