{"product_name":"TVT","epd_id":"NEPD-5680-4954-EN","compliance":["EN 15804+A2","ISO 14025","ISO 21930"],"producer_name":"TROX Group","environmental_impact":[{"parameter":"GWP-total","unit":"kg CO2-eq.","values":[{"value":"7,37E+01","module":"A1-A3"},{"value":"1,66E+00","module":"A4"},{"value":"1,23E-02","module":"C1"},{"value":"1,03E-01","module":"C2"},{"value":"1,52E+00","module":"C3"},{"value":"9,65E-02","module":"C4"},{"value":"-7,62E+00","module":"D"}]},{"parameter":"GWP-fossil","unit":"kg CO2-eq.","values":[{"value":"7,27E+01","module":"A1-A3"},{"value":"1,65E+00","module":"A4"},{"value":"1,23E-02","module":"C1"},{"value":"1,03E-01","module":"C2"},{"value":"1,52E+00","module":"C3"},{"value":"9,63E-02","module":"C4"},{"value":"-7,49E+00","module":"D"}]},{"parameter":"GWP-biogenic","unit":"kg CO2-eq.","values":[{"value":"7,90E-01","module":"A1-A3"},{"value":"6,85E-04","module":"A4"},{"value":"2,31E-06","module":"C1"},{"value":"4,28E-05","module":"C2"},{"value":"1,22E-04","module":"C3"},{"value":"1,01E-04","module":"C4"},{"value":"-2,65E-02","module":"D"}]},{"parameter":"GWP-luluc","unit":"kg CO2-eq.","values":[{"value":"2,16E-01","module":"A1-A3"},{"value":"5,89E-04","module":"A4"},{"value":"9,72E-07","module":"C1"},{"value":"3,68E-05","module":"C2"},{"value":"2,99E-05","module":"C3"},{"value":"2,51E-05","module":"C4"},{"value":"-1,07E-01","module":"D"}]},{"parameter":"ODP","unit":"kg CFC 11-eq.","values":[{"value":"6,28E-06","module":"A1-A3"},{"value":"3,75E-07","module":"A4"},{"value":"2,67E-09","module":"C1"},{"value":"2,34E-08","module":"C2"},{"value":"5,96E-09","module":"C3"},{"value":"5,35E-09","module":"C4"},{"value":"-1,89E-03","module":"D"}]},{"parameter":"AP","unit":"mol H+-eq.","values":[{"value":"6,13E-01","module":"A1-A3"},{"value":"4,75E-03","module":"A4"},{"value":"1,29E-04","module":"C1"},{"value":"2,97E-04","module":"C2"},{"value":"4,30E-04","module":"C3"},{"value":"1,71E-04","module":"C4"},{"value":"-4,73E-02","module":"D"}]},{"parameter":"POCP","unit":"kg NMVOC-eq.","values":[{"value":"2,87E-01","module":"A1-A3"},{"value":"4,03E-03","module":"A4"},{"value":"1,72E-04","module":"C1"},{"value":"2,52E-04","module":"C2"},{"value":"4,72E-04","module":"C3"},{"value":"1,59E-04","module":"C4"},{"value":"-2,75E-02","module":"D"}]},{"parameter":"ADPE","unit":"kg Sb-eq.","values":[{"value":"3,97E-02","module":"A1-A3"},{"value":"4,57E-05","module":"A4"},{"value":"1,89E-08","module":"C1"},{"value":"2,86E-06","module":"C2"},{"value":"4,07E-07","module":"C3"},{"value":"3,29E-07","module":"C4"},{"value":"-2,53E-05","module":"D"}]},{"parameter":"ADPF","unit":"MJ","values":[{"value":"9,90E+02","module":"A1-A3"},{"value":"2,50E+01","module":"A4"},{"value":"1,70E-01","module":"C1"},{"value":"1,56E+00","module":"C2"},{"value":"4,54E-01","module":"C3"},{"value":"4,61E-01","module":"C4"},{"value":"-8,69E+01","module":"D"}]},{"parameter":"WDP","unit":"m3 world-eq.","values":[{"value":"6,10E+03","module":"A1-A3"},{"value":"2,42E+01","module":"A4"},{"value":"3,61E-02","module":"C1"},{"value":"1,51E+00","module":"C2"},{"value":"1,32E+00","module":"C3"},{"value":"2,02E+00","module":"C4"},{"value":"-3,07E+03","module":"D"}]},{"parameter":"EP-freshwater","unit":"kg P-eq.","values":[{"value":"7,85E-03","module":"A1-A3"},{"value":"1,32E-05","module":"A4"},{"value":"4,49E-08","module":"C1"},{"value":"8,26E-07","module":"C2"},{"value":"1,11E-06","module":"C3"},{"value":"8,21E-07","module":"C4"},{"value":"-3,35E-04","module":"D"}]},{"parameter":"EP-marine","unit":"kg N-eq.","values":[{"value":"8,43E-02","module":"A1-A3"},{"value":"9,41E-04","module":"A4"},{"value":"5,70E-05","module":"C1"},{"value":"5,88E-05","module":"C2"},{"value":"1,91E-04","module":"C3"},{"value":"8,14E-05","module":"C4"},{"value":"-6,79E-03","module":"D"}]},{"parameter":"EP-terrestrial","unit":"mol N-eq.","values":[{"value":"1,56E+00","module":"A1-A3"},{"value":"1,05E-02","module":"A4"},{"value":"6,25E-04","module":"C1"},{"value":"6,58E-04","module":"C2"},{"value":"1,93E-03","module":"C3"},{"value":"5,46E-04","module":"C4"},{"value":"-7,31E-02","module":"D"}]},{"parameter":"GWP-IOBC","unit":"kg CO2-eq.","values":[{"value":"7,37E+01","module":"A1-A3"},{"value":"1,66E+00","module":"A4"},{"value":"1,23E-02","module":"C1"},{"value":"1,03E-01","module":"C2"},{"value":"1,52E+00","module":"C3"},{"value":"9,67E-02","module":"C4"},{"value":"-8,33E+00","module":"D"}]}],"additional_environmental_impact":[{"parameter":"PM","unit":"disease incidence","values":[{"value":"5,44E-06","module":"A1-A3"},{"value":"1,01E-07","module":"A4"},{"value":"3,41E-09","module":"C1"},{"value":"6,33E-09","module":"C2"},{"value":"2,32E-09","module":"C3"},{"value":"2,33E-09","module":"C4"},{"value":"-5,60E-07","module":"D"}]},{"parameter":"ETP-fw","unit":"CTUe","values":[{"value":"4,09E+03","module":"A1-A3"},{"value":"1,85E+01","module":"A4"},{"value":"9,28E-02","module":"C1"},{"value":"1,16E+00","module":"C2"},{"value":"3,16E+00","module":"C3"},{"value":"3,20E+01","module":"C4"},{"value":"-1,94E+02","module":"D"}]},{"parameter":"HTP-c","unit":"CTUh","values":[{"value":"2,70E-07","module":"A1-A3"},{"value":"0,0E+00","module":"A4"},{"value":"0,0E+00","module":"C1"},{"value":"0,0E+00","module":"C2"},{"value":"1,18E-10","module":"C3"},{"value":"1,50E-11","module":"C4"},{"value":"-2,34E-08","module":"D"}]},{"parameter":"HTP-nc","unit":"CTUh","values":[{"value":"3,95E-06","module":"A1-A3"},{"value":"2,03E-08","module":"A4"},{"value":"8,40E-11","module":"C1"},{"value":"1,27E-09","module":"C2"},{"value":"1,00E-08","module":"C3"},{"value":"7,21E-10","module":"C4"},{"value":"3,85E-08","module":"D"}]},{"parameter":"SQP","unit":"unitless","values":[{"value":"7,54E+02","module":"A1-A3"},{"value":"1,75E+01","module":"A4"},{"value":"2,16E-02","module":"C1"},{"value":"1,09E+00","module":"C2"},{"value":"1,47E-01","module":"C3"},{"value":"7,98E-01","module":"C4"},{"value":"-4,30E+00","module":"D"}]},{"parameter":"IRP","unit":"kBq U235-eq.","values":[{"value":"4,16E+00","module":"A1-A3"},{"value":"1,09E-01","module":"A4"},{"value":"7,28E-04","module":"C1"},{"value":"6,83E-03","module":"C2"},{"value":"1,56E-03","module":"C3"},{"value":"2,07E-03","module":"C4"},{"value":"-3,01E-01","module":"D"}]}],"resource_use":[{"parameter":"PERE","unit":"MJ","values":[{"value":"1,53E+02","module":"A1-A3"},{"value":"3,58E-01","module":"A4"},{"value":"9,19E-04","module":"C1"},{"value":"2,24E-02","module":"C2"},{"value":"2,89E-02","module":"C3"},{"value":"2,80E-02","module":"C4"},{"value":"-2,90E+01","module":"D"}]},{"parameter":"PERM","unit":"MJ","values":[{"value":"0,0E+00","module":"A1-A3"},{"value":"0,0E+00","module":"A4"},{"value":"0,0E+00","module":"C1"},{"value":"0,0E+00","module":"C2"},{"value":"0,0E+00","module":"C3"},{"value":"0,0E+00","module":"C4"},{"value":"0,0E+00","module":"D"}]},{"parameter":"PERT","unit":"MJ","values":[{"value":"1,93E+02","module":"A1-A3"},{"value":"3,58E-01","module":"A4"},{"value":"9,19E-04","module":"C1"},{"value":"2,24E-02","module":"C2"},{"value":"2,89E-02","module":"C3"},{"value":"2,80E-02","module":"C4"},{"value":"-2,90E+01","module":"D"}]},{"parameter":"PENRE","unit":"MJ","values":[{"value":"9,71E+02","module":"A1-A3"},{"value":"2,50E+01","module":"A4"},{"value":"1,70E-01","module":"C1"},{"value":"1,56E+00","module":"C2"},{"value":"4,54E-01","module":"C3"},{"value":"4,62E-01","module":"C4"},{"value":"-8,69E+01","module":"D"}]},{"parameter":"PENRM","unit":"MJ","values":[{"value":"2,22E+01","module":"A1-A3"},{"value":"0,0E+00","module":"A4"},{"value":"0,0E+00","module":"C1"},{"value":"0,0E+00","module":"C2"},{"value":"-2,08E+01","module":"C3"},{"value":"0,0E+00","module":"C4"},{"value":"0,0E+00","module":"D"}]},{"parameter":"PENRT","unit":"MJ","values":[{"value":"9,91E+02","module":"A1-A3"},{"value":"2,50E+01","module":"A4"},{"value":"1,70E-01","module":"C1"},{"value":"1,56E+00","module":"C2"},{"value":"-2,03E+01","module":"C3"},{"value":"4,62E-01","module":"C4"},{"value":"-8,69E+01","module":"D"}]},{"parameter":"SM","unit":"kg","values":[{"value":"5,79E+00","module":"A1-A3"},{"value":"0,0E+00","module":"A4"},{"value":"8,34E-05","module":"C1"},{"value":"0,0E+00","module":"C2"},{"value":"0,0E+00","module":"C3"},{"value":"2,99E-05","module":"C4"},{"value":"0,0E+00","module":"D"}]},{"parameter":"RSF","unit":"MJ","values":[{"value":"3,55E+00","module":"A1-A3"},{"value":"1,28E-02","module":"A4"},{"value":"2,26E-05","module":"C1"},{"value":"8,01E-04","module":"C2"},{"value":"7,19E-04","module":"C3"},{"value":"6,52E-04","module":"C4"},{"value":"5,94E-02","module":"D"}]},{"parameter":"NRSF","unit":"MJ","values":[{"value":"1,32E+01","module":"A1-A3"},{"value":"4,58E-02","module":"A4"},{"value":"3,33E-04","module":"C1"},{"value":"2,86E-03","module":"C2"},{"value":"-4,56E-04","module":"C3"},{"value":"3,71E-04","module":"C4"},{"value":"1,95E+00","module":"D"}]},{"parameter":"FW","unit":"m3","values":[{"value":"9,51E-01","module":"A1-A3"},{"value":"2,68E-03","module":"A4"},{"value":"8,74E-06","module":"C1"},{"value":"1,67E-04","module":"C2"},{"value":"1,98E-03","module":"C3"},{"value":"1,55E-03","module":"C4"},{"value":"-1,46E-01","module":"D"}]}],"end_of_life_waste":[{"parameter":"HWD","unit":"kg","values":[{"value":"5,12E-01","module":"A1-A3"},{"value":"1,29E-03","module":"A4"},{"value":"5,00E-06","module":"C1"},{"value":"8,06E-05","module":"C2"},{"value":"2,43E-03","module":"C3"},{"value":"2,41E-02","module":"C4"},{"value":"1,31E-02","module":"D"}]},{"parameter":"NHWD","unit":"kg","values":[{"value":"2,03E+01","module":"A1-A3"},{"value":"1,22E+00","module":"A4"},{"value":"2,01E-04","module":"C1"},{"value":"7,60E-02","module":"C2"},{"value":"3,45E-01","module":"C3"},{"value":"1,42E+00","module":"C4"},{"value":"-2,41E+00","module":"D"}]},{"parameter":"RWD","unit":"kg","values":[{"value":"3,58E-03","module":"A1-A3"},{"value":"1,70E-04","module":"A4"},{"value":"1,18E-06","module":"C1"},{"value":"1,06E-05","module":"C2"},{"value":"1,39E-06","module":"C3"},{"value":"1,70E-06","module":"C4"},{"value":"-2,84E-04","module":"D"}]}],"end_of_life_flow":[{"parameter":"CRU","unit":"kg","values":[{"value":"0,0E+00","module":"A1-A3"},{"value":"0,0E+00","module":"A4"},{"value":"0,0E+00","module":"C1"},{"value":"0,0E+00","module":"C2"},{"value":"0,0E+00","module":"C3"},{"value":"0,0E+00","module":"C4"},{"value":"0,0E+00","module":"D"}]},{"parameter":"MFR","unit":"kg","values":[{"value":"7,51E-01","module":"A1-A3"},{"value":"0,0E+00","module":"A4"},{"value":"8,19E-05","module":"C1"},{"value":"0,0E+00","module":"C2"},{"value":"7,30E+00","module":"C3"},{"value":"2,44E-05","module":"C4"},{"value":"0,0E+00","module":"D"}]},{"parameter":"MER","unit":"kg","values":[{"value":"2,99E-02","module":"A1-A3"},{"value":"0,0E+00","module":"A4"},{"value":"2,54E-07","module":"C1"},{"value":"0,0E+00","module":"C2"},{"value":"1,73E-01","module":"C3"},{"value":"5,97E-07","module":"C4"},{"value":"0,0E+00","module":"D"}]},{"parameter":"EEE","unit":"MJ","values":[{"value":"2,16E-02","module":"A1-A3"},{"value":"0,0E+00","module":"A4"},{"value":"8,70E-07","module":"C1"},{"value":"0,0E+00","module":"C2"},{"value":"7,06E-01","module":"C3"},{"value":"3,87E-05","module":"C4"},{"value":"0,0E+00","module":"D"}]},{"parameter":"EET","unit":"MJ","values":[{"value":"3,27E-01","module":"A1-A3"},{"value":"0,0E+00","module":"A4"},{"value":"1,32E-05","module":"C1"},{"value":"0,0E+00","module":"C2"},{"value":"1,07E+01","module":"C3"},{"value":"5,85E-04","module":"C4"},{"value":"0,0E+00","module":"D"}]}]}